{"product_name":"Tensar\u00ae TriAx\u00ae geogrid \u2013 TX140; grammage: 0.175 kg/m^2","epd_id":"EPD-TENSAR-143-EN (Rev.1_20.05.2022)","compliance":["EN 15804+A2","ISO 14025"],"producer_name":"Tensar International Limited","environmental_impact":[{"parameter":"GWP-total","unit":"kg CO2-eq.","values":[{"value":"3,48E-01","module":"A1","scenario":"Standard Scenario"},{"value":"7,02E-03","module":"A2","scenario":"Standard Scenario"},{"value":"5,72E-02","module":"A3","scenario":"Standard Scenario"},{"value":"2,13E-02","module":"A4","scenario":"Standard Scenario"},{"value":"3,89E-02","module":"A5","scenario":"Standard Scenario"},{"value":"0,00E+00","module":"B1","scenario":"Standard Scenario"},{"value":"0,00E+00","module":"B2","scenario":"Standard Scenario"},{"value":"0,00E+00","module":"B3","scenario":"Standard Scenario"},{"value":"6,81E-02","module":"C1","scenario":"Standard Scenario"},{"value":"2,54E-03","module":"C2","scenario":"Standard Scenario"},{"value":"3,29E-01","module":"C3","scenario":"Standard Scenario"},{"value":"6,49E-03","module":"C4","scenario":"Standard Scenario"},{"value":"-2,16E-01","module":"D","scenario":"Standard Scenario"},{"value":"4,12E-01","module":"A1A3","scenario":null}]},{"parameter":"GWP-fossil","unit":"kg CO2-eq.","values":[{"value":"3,47E-01","module":"A1","scenario":"Standard Scenario"},{"value":"7,02E-03","module":"A2","scenario":"Standard Scenario"},{"value":"5,72E-02","module":"A3","scenario":"Standard Scenario"},{"value":"2,13E-02","module":"A4","scenario":"Standard Scenario"},{"value":"3,88E-02","module":"A5","scenario":"Standard Scenario"},{"value":"0,00E+00","module":"B1","scenario":"Standard Scenario"},{"value":"0,00E+00","module":"B2","scenario":"Standard Scenario"},{"value":"0,00E+00","module":"B3","scenario":"Standard Scenario"},{"value":"6,81E-02","module":"C1","scenario":"Standard Scenario"},{"value":"2,54E-03","module":"C2","scenario":"Standard Scenario"},{"value":"3,29E-01","module":"C3","scenario":"Standard Scenario"},{"value":"6,49E-03","module":"C4","scenario":"Standard Scenario"},{"value":"-2,16E-01","module":"D","scenario":"Standard Scenario"},{"value":"4,11E-01","module":"A1A3","scenario":null}]},{"parameter":"GWP-biogenic","unit":"kg CO2-eq.","values":[{"value":"1,52E-03","module":"A1","scenario":"Standard Scenario"},{"value":"1,06E-06","module":"A2","scenario":"Standard Scenario"},{"value":"3,37E-05","module":"A3","scenario":"Standard Scenario"},{"value":"9,82E-06","module":"A4","scenario":"Standard Scenario"},{"value":"8,12E-05","module":"A5","scenario":"Standard Scenario"},{"value":"0,00E+00","module":"B1","scenario":"Standard Scenario"},{"value":"0,00E+00","module":"B2","scenario":"Standard Scenario"},{"value":"0,00E+00","module":"B3","scenario":"Standard Scenario"},{"value":"1,89E-05","module":"C1","scenario":"Standard Scenario"},{"value":"1,17E-06","module":"C2","scenario":"Standard Scenario"},{"value":"4,76E-05","module":"C3","scenario":"Standard Scenario"},{"value":"5,00E-06","module":"C4","scenario":"Standard Scenario"},{"value":"-1,34E-04","module":"D","scenario":"Standard Scenario"},{"value":"1,55E-03","module":"A1A3","scenario":null}]},{"parameter":"GWP-luluc","unit":"kg CO2-eq.","values":[{"value":"8,39E-05","module":"A1","scenario":"Standard Scenario"},{"value":"3,69E-06","module":"A2","scenario":"Standard Scenario"},{"value":"6,25E-06","module":"A3","scenario":"Standard Scenario"},{"value":"7,79E-06","module":"A4","scenario":"Standard Scenario"},{"value":"6,50E-06","module":"A5","scenario":"Standard Scenario"},{"value":"0,00E+00","module":"B1","scenario":"Standard Scenario"},{"value":"0,00E+00","module":"B2","scenario":"Standard Scenario"},{"value":"0,00E+00","module":"B3","scenario":"Standard Scenario"},{"value":"5,37E-06","module":"C1","scenario":"Standard Scenario"},{"value":"9,30E-07","module":"C2","scenario":"Standard Scenario"},{"value":"2,67E-05","module":"C3","scenario":"Standard Scenario"},{"value":"2,29E-07","module":"C4","scenario":"Standard Scenario"},{"value":"-1,01E-05","module":"D","scenario":"Standard Scenario"},{"value":"9,38E-05","module":"A1A3","scenario":null}]},{"parameter":"ODP","unit":"kg CFC 11-equiv.","values":[{"value":"1,03E-08","module":"A1","scenario":"Standard Scenario"},{"value":"1,50E-09","module":"A2","scenario":"Standard Scenario"},{"value":"7,14E-09","module":"A3","scenario":"Standard Scenario"},{"value":"4,69E-09","module":"A4","scenario":"Standard Scenario"},{"value":"1,74E-09","module":"A5","scenario":"Standard Scenario"},{"value":"0,00E+00","module":"B1","scenario":"Standard Scenario"},{"value":"0,00E+00","module":"B2","scenario":"Standard Scenario"},{"value":"0,00E+00","module":"B3","scenario":"Standard Scenario"},{"value":"1,47E-08","module":"C1","scenario":"Standard Scenario"},{"value":"5,60E-10","module":"C2","scenario":"Standard Scenario"},{"value":"1,00E-08","module":"C3","scenario":"Standard Scenario"},{"value":"1,43E-10","module":"C4","scenario":"Standard Scenario"},{"value":"-2,60E-08","module":"D","scenario":"Standard Scenario"},{"value":"1,89E-08","module":"A1A3","scenario":null}]},{"parameter":"AP","unit":"mol H+-eq.","values":[{"value":"1,22E-03","module":"A1","scenario":"Standard Scenario"},{"value":"9,41E-05","module":"A2","scenario":"Standard Scenario"},{"value":"7,42E-05","module":"A3","scenario":"Standard Scenario"},{"value":"1,23E-04","module":"A4","scenario":"Standard Scenario"},{"value":"8,43E-05","module":"A5","scenario":"Standard Scenario"},{"value":"0,00E+00","module":"B1","scenario":"Standard Scenario"},{"value":"0,00E+00","module":"B2","scenario":"Standard Scenario"},{"value":"0,00E+00","module":"B3","scenario":"Standard Scenario"},{"value":"7,12E-04","module":"C1","scenario":"Standard Scenario"},{"value":"1,47E-05","module":"C2","scenario":"Standard Scenario"},{"value":"1,48E-04","module":"C3","scenario":"Standard Scenario"},{"value":"4,05E-06","module":"C4","scenario":"Standard Scenario"},{"value":"-2,25E-04","module":"D","scenario":"Standard Scenario"},{"value":"1,39E-03","module":"A1A3","scenario":null}]},{"parameter":"POCP","unit":"kg NMVOC-eq.","values":[{"value":"1,06E-03","module":"A1","scenario":"Standard Scenario"},{"value":"7,45E-05","module":"A2","scenario":"Standard Scenario"},{"value":"6,70E-05","module":"A3","scenario":"Standard Scenario"},{"value":"1,37E-04","module":"A4","scenario":"Standard Scenario"},{"value":"7,44E-05","module":"A5","scenario":"Standard Scenario"},{"value":"0,00E+00","module":"B1","scenario":"Standard Scenario"},{"value":"0,00E+00","module":"B2","scenario":"Standard Scenario"},{"value":"0,00E+00","module":"B3","scenario":"Standard Scenario"},{"value":"9,49E-04","module":"C1","scenario":"Standard Scenario"},{"value":"1,63E-05","module":"C2","scenario":"Standard Scenario"},{"value":"1,21E-04","module":"C3","scenario":"Standard Scenario"},{"value":"5,69E-06","module":"C4","scenario":"Standard Scenario"},{"value":"-2,32E-04","module":"D","scenario":"Standard Scenario"},{"value":"1,20E-03","module":"A1A3","scenario":null}]},{"parameter":"ADPE","unit":"kg Sb-eq.","values":[{"value":"2,99E-06","module":"A1","scenario":"Standard Scenario"},{"value":"1,41E-07","module":"A2","scenario":"Standard Scenario"},{"value":"1,28E-07","module":"A3","scenario":"Standard Scenario"},{"value":"5,39E-07","module":"A4","scenario":"Standard Scenario"},{"value":"2,15E-07","module":"A5","scenario":"Standard Scenario"},{"value":"0,00E+00","module":"B1","scenario":"Standard Scenario"},{"value":"0,00E+00","module":"B2","scenario":"Standard Scenario"},{"value":"0,00E+00","module":"B3","scenario":"Standard Scenario"},{"value":"1,04E-07","module":"C1","scenario":"Standard Scenario"},{"value":"6,43E-08","module":"C2","scenario":"Standard Scenario"},{"value":"4,21E-07","module":"C3","scenario":"Standard Scenario"},{"value":"4,96E-09","module":"C4","scenario":"Standard Scenario"},{"value":"-2,09E-07","module":"D","scenario":"Standard Scenario"},{"value":"3,26E-06","module":"A1A3","scenario":null}]},{"parameter":"ADPF","unit":"MJ","values":[{"value":"1,26E+01","module":"A1","scenario":"Standard Scenario"},{"value":"1,01E-01","module":"A2","scenario":"Standard Scenario"},{"value":"9,25E-01","module":"A3","scenario":"Standard Scenario"},{"value":"3,21E-01","module":"A4","scenario":"Standard Scenario"},{"value":"7,14E-01","module":"A5","scenario":"Standard Scenario"},{"value":"0,00E+00","module":"B1","scenario":"Standard Scenario"},{"value":"0,00E+00","module":"B2","scenario":"Standard Scenario"},{"value":"0,00E+00","module":"B3","scenario":"Standard Scenario"},{"value":"9,37E-01","module":"C1","scenario":"Standard Scenario"},{"value":"3,83E-02","module":"C2","scenario":"Standard Scenario"},{"value":"2,56E-01","module":"C3","scenario":"Standard Scenario"},{"value":"1,10E-02","module":"C4","scenario":"Standard Scenario"},{"value":"-3,96E+00","module":"D","scenario":"Standard Scenario"},{"value":"1,36E+01","module":"A1A3","scenario":null}]},{"parameter":"WDP","unit":"m3 world-eq.","values":[{"value":"2,40E-01","module":"A1","scenario":"Standard Scenario"},{"value":"3,07E-04","module":"A2","scenario":"Standard Scenario"},{"value":"2,57E-02","module":"A3","scenario":"Standard Scenario"},{"value":"1,15E-03","module":"A4","scenario":"Standard Scenario"},{"value":"1,43E-02","module":"A5","scenario":"Standard Scenario"},{"value":"0,00E+00","module":"B1","scenario":"Standard Scenario"},{"value":"0,00E+00","module":"B2","scenario":"Standard Scenario"},{"value":"0,00E+00","module":"B3","scenario":"Standard Scenario"},{"value":"1,26E-03","module":"C1","scenario":"Standard Scenario"},{"value":"1,37E-04","module":"C2","scenario":"Standard Scenario"},{"value":"1,68E-02","module":"C3","scenario":"Standard Scenario"},{"value":"4,70E-04","module":"C4","scenario":"Standard Scenario"},{"value":"-2,72E-02","module":"D","scenario":"Standard Scenario"},{"value":"2,66E-01","module":"A1A3","scenario":null}]},{"parameter":"EP-freshwater","unit":"kg P-eq.","values":[{"value":"4,82E-06","module":"A1","scenario":"Standard Scenario"},{"value":"5,86E-08","module":"A2","scenario":"Standard Scenario"},{"value":"7,33E-07","module":"A3","scenario":"Standard Scenario"},{"value":"2,15E-07","module":"A4","scenario":"Standard Scenario"},{"value":"3,44E-07","module":"A5","scenario":"Standard Scenario"},{"value":"0,00E+00","module":"B1","scenario":"Standard Scenario"},{"value":"0,00E+00","module":"B2","scenario":"Standard Scenario"},{"value":"0,00E+00","module":"B3","scenario":"Standard Scenario"},{"value":"2,48E-07","module":"C1","scenario":"Standard Scenario"},{"value":"2,56E-08","module":"C2","scenario":"Standard Scenario"},{"value":"9,90E-07","module":"C3","scenario":"Standard Scenario"},{"value":"8,32E-09","module":"C4","scenario":"Standard Scenario"},{"value":"-4,69E-07","module":"D","scenario":"Standard Scenario"},{"value":"5,61E-06","module":"A1A3","scenario":null}]},{"parameter":"EP-marine","unit":"kg N-eq.","values":[{"value":"2,02E-04","module":"A1","scenario":"Standard Scenario"},{"value":"2,47E-05","module":"A2","scenario":"Standard Scenario"},{"value":"1,71E-05","module":"A3","scenario":"Standard Scenario"},{"value":"4,35E-05","module":"A4","scenario":"Standard Scenario"},{"value":"1,68E-05","module":"A5","scenario":"Standard Scenario"},{"value":"0,00E+00","module":"B1","scenario":"Standard Scenario"},{"value":"0,00E+00","module":"B2","scenario":"Standard Scenario"},{"value":"0,00E+00","module":"B3","scenario":"Standard Scenario"},{"value":"3,14E-04","module":"C1","scenario":"Standard Scenario"},{"value":"5,19E-06","module":"C2","scenario":"Standard Scenario"},{"value":"4,05E-05","module":"C3","scenario":"Standard Scenario"},{"value":"2,45E-06","module":"C4","scenario":"Standard Scenario"},{"value":"-5,90E-05","module":"D","scenario":"Standard Scenario"},{"value":"2,44E-04","module":"A1A3","scenario":null}]},{"parameter":"EP-terrestrial","unit":"mol N-eq.","values":[{"value":"2,23E-03","module":"A1","scenario":"Standard Scenario"},{"value":"2,74E-04","module":"A2","scenario":"Standard Scenario"},{"value":"1,87E-04","module":"A3","scenario":"Standard Scenario"},{"value":"4,79E-04","module":"A4","scenario":"Standard Scenario"},{"value":"1,85E-04","module":"A5","scenario":"Standard Scenario"},{"value":"0,00E+00","module":"B1","scenario":"Standard Scenario"},{"value":"0,00E+00","module":"B2","scenario":"Standard Scenario"},{"value":"0,00E+00","module":"B3","scenario":"Standard Scenario"},{"value":"3,45E-03","module":"C1","scenario":"Standard Scenario"},{"value":"5,72E-05","module":"C2","scenario":"Standard Scenario"},{"value":"4,51E-04","module":"C3","scenario":"Standard Scenario"},{"value":"1,49E-05","module":"C4","scenario":"Standard Scenario"},{"value":"-6,49E-04","module":"D","scenario":"Standard Scenario"},{"value":"2,69E-03","module":"A1A3","scenario":null}]}],"additional_environmental_impact":[{"parameter":"PM","unit":"disease incidence","values":[{"value":"1,14E-08","module":"A1","scenario":"Standard Scenario"},{"value":"4,96E-10","module":"A2","scenario":"Standard Scenario"},{"value":"5,03E-10","module":"A3","scenario":"Standard Scenario"},{"value":"1,91E-09","module":"A4","scenario":"Standard Scenario"},{"value":"7,90E-10","module":"A5","scenario":"Standard Scenario"},{"value":"0,00E+00","module":"B1","scenario":"Standard Scenario"},{"value":"0,00E+00","module":"B2","scenario":"Standard Scenario"},{"value":"0,00E+00","module":"B3","scenario":"Standard Scenario"},{"value":"1,89E-08","module":"C1","scenario":"Standard Scenario"},{"value":"2,28E-10","module":"C2","scenario":"Standard Scenario"},{"value":"1,20E-09","module":"C3","scenario":"Standard Scenario"},{"value":"7,63E-11","module":"C4","scenario":"Standard Scenario"},{"value":"-1,01E-09","module":"D","scenario":"Standard Scenario"},{"value":"1,24E-08","module":"A1A3","scenario":null}]},{"parameter":"ETP-fw","unit":"CTUe","values":[{"value":"1,77E+00","module":"A1","scenario":"Standard Scenario"},{"value":"8,33E-02","module":"A2","scenario":"Standard Scenario"},{"value":"2,07E-01","module":"A3","scenario":"Standard Scenario"},{"value":"2,86E-01","module":"A4","scenario":"Standard Scenario"},{"value":"3,30E-01","module":"A5","scenario":"Standard Scenario"},{"value":"0,00E+00","module":"B1","scenario":"Standard Scenario"},{"value":"0,00E+00","module":"B2","scenario":"Standard Scenario"},{"value":"0,00E+00","module":"B3","scenario":"Standard Scenario"},{"value":"5,65E-01","module":"C1","scenario":"Standard Scenario"},{"value":"3,41E-02","module":"C2","scenario":"Standard Scenario"},{"value":"4,13E+00","module":"C3","scenario":"Standard Scenario"},{"value":"1,17E-02","module":"C4","scenario":"Standard Scenario"},{"value":"-2,77E-01","module":"D","scenario":"Standard Scenario"},{"value":"2,06E+00","module":"A1A3","scenario":null}]},{"parameter":"HTP-c","unit":"CTUh","values":[{"value":"6,86E-11","module":"A1","scenario":"Standard Scenario"},{"value":"3,57E-12","module":"A2","scenario":"Standard Scenario"},{"value":"2,07E-11","module":"A3","scenario":"Standard Scenario"},{"value":"9,28E-12","module":"A4","scenario":"Standard Scenario"},{"value":"8,40E-12","module":"A5","scenario":"Standard Scenario"},{"value":"0,00E+00","module":"B1","scenario":"Standard Scenario"},{"value":"0,00E+00","module":"B2","scenario":"Standard Scenario"},{"value":"0,00E+00","module":"B3","scenario":"Standard Scenario"},{"value":"1,97E-11","module":"C1","scenario":"Standard Scenario"},{"value":"1,11E-12","module":"C2","scenario":"Standard Scenario"},{"value":"6,29E-11","module":"C3","scenario":"Standard Scenario"},{"value":"3,06E-13","module":"C4","scenario":"Standard Scenario"},{"value":"-1,60E-11","module":"D","scenario":"Standard Scenario"},{"value":"9,29E-11","module":"A1A3","scenario":null}]},{"parameter":"HTP-nc","unit":"CTUh","values":[{"value":"2,06E-09","module":"A1","scenario":"Standard Scenario"},{"value":"8,59E-11","module":"A2","scenario":"Standard Scenario"},{"value":"2,57E-10","module":"A3","scenario":"Standard Scenario"},{"value":"3,13E-10","module":"A4","scenario":"Standard Scenario"},{"value":"2,05E-10","module":"A5","scenario":"Standard Scenario"},{"value":"0,00E+00","module":"B1","scenario":"Standard Scenario"},{"value":"0,00E+00","module":"B2","scenario":"Standard Scenario"},{"value":"0,00E+00","module":"B3","scenario":"Standard Scenario"},{"value":"4,85E-10","module":"C1","scenario":"Standard Scenario"},{"value":"3,73E-11","module":"C2","scenario":"Standard Scenario"},{"value":"1,31E-09","module":"C3","scenario":"Standard Scenario"},{"value":"7,60E-12","module":"C4","scenario":"Standard Scenario"},{"value":"-2,84E-10","module":"D","scenario":"Standard Scenario"},{"value":"2,40E-09","module":"A1A3","scenario":null}]},{"parameter":"SQP","unit":"dimensionless","values":[{"value":"3,67E-01","module":"A1","scenario":"Standard Scenario"},{"value":"6,59E-02","module":"A2","scenario":"Standard Scenario"},{"value":"5,16E-02","module":"A3","scenario":"Standard Scenario"},{"value":"2,78E-01","module":"A4","scenario":"Standard Scenario"},{"value":"4,60E-02","module":"A5","scenario":"Standard Scenario"},{"value":"0,00E+00","module":"B1","scenario":"Standard Scenario"},{"value":"0,00E+00","module":"B2","scenario":"Standard Scenario"},{"value":"0,00E+00","module":"B3","scenario":"Standard Scenario"},{"value":"1,20E-01","module":"C1","scenario":"Standard Scenario"},{"value":"3,32E-02","module":"C2","scenario":"Standard Scenario"},{"value":"9,43E-02","module":"C3","scenario":"Standard Scenario"},{"value":"2,60E-02","module":"C4","scenario":"Standard Scenario"},{"value":"-6,52E-02","module":"D","scenario":"Standard Scenario"},{"value":"4,84E-01","module":"A1A3","scenario":null}]},{"parameter":"IRP","unit":"kBq U235-eq.","values":[{"value":"7,35E-03","module":"A1","scenario":"Standard Scenario"},{"value":"4,24E-04","module":"A2","scenario":"Standard Scenario"},{"value":"5,35E-04","module":"A3","scenario":"Standard Scenario"},{"value":"1,34E-03","module":"A4","scenario":"Standard Scenario"},{"value":"5,47E-04","module":"A5","scenario":"Standard Scenario"},{"value":"0,00E+00","module":"B1","scenario":"Standard Scenario"},{"value":"0,00E+00","module":"B2","scenario":"Standard Scenario"},{"value":"0,00E+00","module":"B3","scenario":"Standard Scenario"},{"value":"4,02E-03","module":"C1","scenario":"Standard Scenario"},{"value":"1,60E-04","module":"C2","scenario":"Standard Scenario"},{"value":"1,05E-03","module":"C3","scenario":"Standard Scenario"},{"value":"4,30E-05","module":"C4","scenario":"Standard Scenario"},{"value":"-1,39E-03","module":"D","scenario":"Standard Scenario"},{"value":"8,31E-03","module":"A1A3","scenario":null}]}],"resource_use":[{"parameter":"PERE","unit":"MJ","values":[{"value":"1,72E-01","module":"A1","scenario":"Standard Scenario"},{"value":"1,12E-03","module":"A2","scenario":"Standard Scenario"},{"value":"8,32E-01","module":"A3","scenario":"Standard Scenario"},{"value":"4,02E-03","module":"A4","scenario":"Standard Scenario"},{"value":"5,18E-02","module":"A5","scenario":"Standard Scenario"},{"value":"0,00E+00","module":"B1","scenario":"Standard Scenario"},{"value":"0,00E+00","module":"B2","scenario":"Standard Scenario"},{"value":"0,00E+00","module":"B3","scenario":"Standard Scenario"},{"value":"5,07E-03","module":"C1","scenario":"Standard Scenario"},{"value":"4,79E-04","module":"C2","scenario":"Standard Scenario"},{"value":"2,59E-02","module":"C3","scenario":"Standard Scenario"},{"value":"1,94E-04","module":"C4","scenario":"Standard Scenario"},{"value":"-1,62E-02","module":"D","scenario":"Standard Scenario"},{"value":"1,01E+00","module":"A1A3","scenario":null}]},{"parameter":"PERM","unit":"MJ","values":[{"value":"0,00E+00","module":"A1","scenario":"Standard Scenario"},{"value":"0,00E+00","module":"A2","scenario":"Standard Scenario"},{"value":"0,00E+00","module":"A3","scenario":"Standard Scenario"},{"value":"0,00E+00","module":"A4","scenario":"Standard Scenario"},{"value":"0,00E+00","module":"A5","scenario":"Standard Scenario"},{"value":"0,00E+00","module":"B1","scenario":"Standard Scenario"},{"value":"0,00E+00","module":"B2","scenario":"Standard Scenario"},{"value":"0,00E+00","module":"B3","scenario":"Standard Scenario"},{"value":"0,00E+00","module":"C1","scenario":"Standard Scenario"},{"value":"0,00E+00","module":"C2","scenario":"Standard Scenario"},{"value":"0,00E+00","module":"C3","scenario":"Standard Scenario"},{"value":"0,00E+00","module":"C4","scenario":"Standard Scenario"},{"value":"0,00E+00","module":"D","scenario":"Standard Scenario"},{"value":"0,00E+00","module":"A1A3","scenario":null}]},{"parameter":"PERT","unit":"MJ","values":[{"value":"1,72E-01","module":"A1","scenario":"Standard Scenario"},{"value":"1,12E-03","module":"A2","scenario":"Standard Scenario"},{"value":"8,32E-01","module":"A3","scenario":"Standard Scenario"},{"value":"4,02E-03","module":"A4","scenario":"Standard Scenario"},{"value":"5,18E-02","module":"A5","scenario":"Standard Scenario"},{"value":"0,00E+00","module":"B1","scenario":"Standard Scenario"},{"value":"0,00E+00","module":"B2","scenario":"Standard Scenario"},{"value":"0,00E+00","module":"B3","scenario":"Standard Scenario"},{"value":"5,07E-03","module":"C1","scenario":"Standard Scenario"},{"value":"4,79E-04","module":"C2","scenario":"Standard Scenario"},{"value":"2,59E-02","module":"C3","scenario":"Standard Scenario"},{"value":"1,94E-04","module":"C4","scenario":"Standard Scenario"},{"value":"-1,62E-02","module":"D","scenario":"Standard Scenario"},{"value":"1,01E+00","module":"A1A3","scenario":null}]},{"parameter":"PENRE","unit":"MJ","values":[{"value":"7,07E+00","module":"A1","scenario":"Standard Scenario"},{"value":"1,07E-01","module":"A2","scenario":"Standard Scenario"},{"value":"9,55E-01","module":"A3","scenario":"Standard Scenario"},{"value":"3,41E-01","module":"A4","scenario":"Standard Scenario"},{"value":"4,42E-01","module":"A5","scenario":"Standard Scenario"},{"value":"0,00E+00","module":"B1","scenario":"Standard Scenario"},{"value":"0,00E+00","module":"B2","scenario":"Standard Scenario"},{"value":"0,00E+00","module":"B3","scenario":"Standard Scenario"},{"value":"9,95E-01","module":"C1","scenario":"Standard Scenario"},{"value":"4,07E-02","module":"C2","scenario":"Standard Scenario"},{"value":"2,72E-01","module":"C3","scenario":"Standard Scenario"},{"value":"1,17E-02","module":"C4","scenario":"Standard Scenario"},{"value":"-4,02E+00","module":"D","scenario":"Standard Scenario"},{"value":"8,13E+00","module":"A1A3","scenario":null}]},{"parameter":"PENRM","unit":"MJ","values":[{"value":"6,43E+00","module":"A1","scenario":"Standard Scenario"},{"value":"0,00E+00","module":"A2","scenario":"Standard Scenario"},{"value":"6,43E-02","module":"A3","scenario":"Standard Scenario"},{"value":"0,00E+00","module":"A4","scenario":"Standard Scenario"},{"value":"3,25E-01","module":"A5","scenario":"Standard Scenario"},{"value":"0,00E+00","module":"B1","scenario":"Standard Scenario"},{"value":"0,00E+00","module":"B2","scenario":"Standard Scenario"},{"value":"0,00E+00","module":"B3","scenario":"Standard Scenario"},{"value":"0,00E+00","module":"C1","scenario":"Standard Scenario"},{"value":"0,00E+00","module":"C2","scenario":"Standard Scenario"},{"value":"0,00E+00","module":"C3","scenario":"Standard Scenario"},{"value":"0,00E+00","module":"C4","scenario":"Standard Scenario"},{"value":"-3,46E-01","module":"D","scenario":"Standard Scenario"},{"value":"6,49E+00","module":"A1A3","scenario":null}]},{"parameter":"PENRT","unit":"MJ","values":[{"value":"1,35E+01","module":"A1","scenario":"Standard Scenario"},{"value":"1,07E-01","module":"A2","scenario":"Standard Scenario"},{"value":"1,02E+00","module":"A3","scenario":"Standard Scenario"},{"value":"3,41E-01","module":"A4","scenario":"Standard Scenario"},{"value":"7,67E-01","module":"A5","scenario":"Standard Scenario"},{"value":"0,00E+00","module":"B1","scenario":"Standard Scenario"},{"value":"0,00E+00","module":"B2","scenario":"Standard Scenario"},{"value":"0,00E+00","module":"B3","scenario":"Standard Scenario"},{"value":"9,95E-01","module":"C1","scenario":"Standard Scenario"},{"value":"4,07E-02","module":"C2","scenario":"Standard Scenario"},{"value":"2,72E-01","module":"C3","scenario":"Standard Scenario"},{"value":"1,17E-02","module":"C4","scenario":"Standard Scenario"},{"value":"-4,37E+00","module":"D","scenario":"Standard Scenario"},{"value":"1,46E+01","module":"A1A3","scenario":null}]},{"parameter":"SM","unit":"kg","values":[{"value":"0,00E+00","module":"A1","scenario":"Standard Scenario"},{"value":"0,00E+00","module":"A2","scenario":"Standard Scenario"},{"value":"0,00E+00","module":"A3","scenario":"Standard Scenario"},{"value":"0,00E+00","module":"A4","scenario":"Standard Scenario"},{"value":"0,00E+00","module":"A5","scenario":"Standard Scenario"},{"value":"0,00E+00","module":"B1","scenario":"Standard Scenario"},{"value":"0,00E+00","module":"B2","scenario":"Standard Scenario"},{"value":"0,00E+00","module":"B3","scenario":"Standard Scenario"},{"value":"0,00E+00","module":"C1","scenario":"Standard Scenario"},{"value":"0,00E+00","module":"C2","scenario":"Standard Scenario"},{"value":"0,00E+00","module":"C3","scenario":"Standard Scenario"},{"value":"0,00E+00","module":"C4","scenario":"Standard Scenario"},{"value":"0,00E+00","module":"D","scenario":"Standard Scenario"},{"value":"0,00E+00","module":"A1A3","scenario":null}]},{"parameter":"RSF","unit":"MJ","values":[{"value":"0,00E+00","module":"A1","scenario":"Standard Scenario"},{"value":"0,00E+00","module":"A2","scenario":"Standard Scenario"},{"value":"0,00E+00","module":"A3","scenario":"Standard Scenario"},{"value":"0,00E+00","module":"A4","scenario":"Standard Scenario"},{"value":"0,00E+00","module":"A5","scenario":"Standard Scenario"},{"value":"0,00E+00","module":"B1","scenario":"Standard Scenario"},{"value":"0,00E+00","module":"B2","scenario":"Standard Scenario"},{"value":"0,00E+00","module":"B3","scenario":"Standard Scenario"},{"value":"0,00E+00","module":"C1","scenario":"Standard Scenario"},{"value":"0,00E+00","module":"C2","scenario":"Standard Scenario"},{"value":"0,00E+00","module":"C3","scenario":"Standard Scenario"},{"value":"0,00E+00","module":"C4","scenario":"Standard Scenario"},{"value":"0,00E+00","module":"D","scenario":"Standard Scenario"},{"value":"0,00E+00","module":"A1A3","scenario":null}]},{"parameter":"NRSF","unit":"MJ","values":[{"value":"0,00E+00","module":"A1","scenario":"Standard Scenario"},{"value":"0,00E+00","module":"A2","scenario":"Standard Scenario"},{"value":"0,00E+00","module":"A3","scenario":"Standard Scenario"},{"value":"0,00E+00","module":"A4","scenario":"Standard Scenario"},{"value":"0,00E+00","module":"A5","scenario":"Standard Scenario"},{"value":"0,00E+00","module":"B1","scenario":"Standard Scenario"},{"value":"0,00E+00","module":"B2","scenario":"Standard Scenario"},{"value":"0,00E+00","module":"B3","scenario":"Standard Scenario"},{"value":"0,00E+00","module":"C1","scenario":"Standard Scenario"},{"value":"0,00E+00","module":"C2","scenario":"Standard Scenario"},{"value":"0,00E+00","module":"C3","scenario":"Standard Scenario"},{"value":"0,00E+00","module":"C4","scenario":"Standard Scenario"},{"value":"0,00E+00","module":"D","scenario":"Standard Scenario"},{"value":"0,00E+00","module":"A1A3","scenario":null}]},{"parameter":"FW","unit":"m3","values":[{"value":"3,55E-03","module":"A1","scenario":"Standard Scenario"},{"value":"1,05E-05","module":"A2","scenario":"Standard Scenario"},{"value":"5,96E-04","module":"A3","scenario":"Standard Scenario"},{"value":"3,91E-05","module":"A4","scenario":"Standard Scenario"},{"value":"2,36E-04","module":"A5","scenario":"Standard Scenario"},{"value":"0,00E+00","module":"B1","scenario":"Standard Scenario"},{"value":"0,00E+00","module":"B2","scenario":"Standard Scenario"},{"value":"0,00E+00","module":"B3","scenario":"Standard Scenario"},{"value":"4,83E-05","module":"C1","scenario":"Standard Scenario"},{"value":"4,66E-06","module":"C2","scenario":"Standard Scenario"},{"value":"4,93E-04","module":"C3","scenario":"Standard Scenario"},{"value":"1,15E-05","module":"C4","scenario":"Standard Scenario"},{"value":"-3,81E-04","module":"D","scenario":"Standard Scenario"},{"value":"4,16E-03","module":"A1A3","scenario":null}]}],"end_of_life_waste":[{"parameter":"HWD","unit":"kg","values":[{"value":"1,20E-06","module":"A1","scenario":"Standard Scenario"},{"value":"2,09E-07","module":"A2","scenario":"Standard Scenario"},{"value":"1,25E-06","module":"A3","scenario":"Standard Scenario"},{"value":"8,13E-07","module":"A4","scenario":"Standard Scenario"},{"value":"2,06E-07","module":"A5","scenario":"Standard Scenario"},{"value":"0,00E+00","module":"B1","scenario":"Standard Scenario"},{"value":"0,00E+00","module":"B2","scenario":"Standard Scenario"},{"value":"0,00E+00","module":"B3","scenario":"Standard Scenario"},{"value":"2,55E-06","module":"C1","scenario":"Standard Scenario"},{"value":"9,70E-08","module":"C2","scenario":"Standard Scenario"},{"value":"4,88E-07","module":"C3","scenario":"Standard Scenario"},{"value":"1,67E-08","module":"C4","scenario":"Standard Scenario"},{"value":"-4,23E-06","module":"D","scenario":"Standard Scenario"},{"value":"2,66E-06","module":"A1A3","scenario":null}]},{"parameter":"NHWD","unit":"kg","values":[{"value":"1,03E-02","module":"A1","scenario":"Standard Scenario"},{"value":"4,61E-03","module":"A2","scenario":"Standard Scenario"},{"value":"3,77E-03","module":"A3","scenario":"Standard Scenario"},{"value":"2,03E-02","module":"A4","scenario":"Standard Scenario"},{"value":"4,60E-03","module":"A5","scenario":"Standard Scenario"},{"value":"0,00E+00","module":"B1","scenario":"Standard Scenario"},{"value":"0,00E+00","module":"B2","scenario":"Standard Scenario"},{"value":"0,00E+00","module":"B3","scenario":"Standard Scenario"},{"value":"1,11E-03","module":"C1","scenario":"Standard Scenario"},{"value":"2,43E-03","module":"C2","scenario":"Standard Scenario"},{"value":"6,31E-03","module":"C3","scenario":"Standard Scenario"},{"value":"4,39E-02","module":"C4","scenario":"Standard Scenario"},{"value":"-1,87E-03","module":"D","scenario":"Standard Scenario"},{"value":"1,87E-02","module":"A1A3","scenario":null}]},{"parameter":"RWD","unit":"kg","values":[{"value":"7,33E-06","module":"A1","scenario":"Standard Scenario"},{"value":"6,70E-07","module":"A2","scenario":"Standard Scenario"},{"value":"6,89E-07","module":"A3","scenario":"Standard Scenario"},{"value":"2,11E-06","module":"A4","scenario":"Standard Scenario"},{"value":"6,04E-07","module":"A5","scenario":"Standard Scenario"},{"value":"0,00E+00","module":"B1","scenario":"Standard Scenario"},{"value":"0,00E+00","module":"B2","scenario":"Standard Scenario"},{"value":"0,00E+00","module":"B3","scenario":"Standard Scenario"},{"value":"6,51E-06","module":"C1","scenario":"Standard Scenario"},{"value":"2,51E-07","module":"C2","scenario":"Standard Scenario"},{"value":"9,21E-07","module":"C3","scenario":"Standard Scenario"},{"value":"6,53E-08","module":"C4","scenario":"Standard Scenario"},{"value":"-1,86E-06","module":"D","scenario":"Standard Scenario"},{"value":"8,69E-06","module":"A1A3","scenario":null}]}],"end_of_life_flow":[{"parameter":"CRU","unit":"kg","values":[{"value":"0,00E+00","module":"A1","scenario":"Standard Scenario"},{"value":"0,00E+00","module":"A2","scenario":"Standard Scenario"},{"value":"0,00E+00","module":"A3","scenario":"Standard Scenario"},{"value":"0,00E+00","module":"A4","scenario":"Standard Scenario"},{"value":"0,00E+00","module":"A5","scenario":"Standard Scenario"},{"value":"0,00E+00","module":"B1","scenario":"Standard Scenario"},{"value":"0,00E+00","module":"B2","scenario":"Standard Scenario"},{"value":"0,00E+00","module":"B3","scenario":"Standard Scenario"},{"value":"0,00E+00","module":"C1","scenario":"Standard Scenario"},{"value":"0,00E+00","module":"C2","scenario":"Standard Scenario"},{"value":"0,00E+00","module":"C3","scenario":"Standard Scenario"},{"value":"0,00E+00","module":"C4","scenario":"Standard Scenario"},{"value":"0,00E+00","module":"D","scenario":"Standard Scenario"},{"value":"0,00E+00","module":"A1A3","scenario":null}]},{"parameter":"MFR","unit":"kg","values":[{"value":"0,00E+00","module":"A1","scenario":"Standard Scenario"},{"value":"0,00E+00","module":"A2","scenario":"Standard Scenario"},{"value":"8,75E-05","module":"A3","scenario":"Standard Scenario"},{"value":"0,00E+00","module":"A4","scenario":"Standard Scenario"},{"value":"4,47E-04","module":"A5","scenario":"Standard Scenario"},{"value":"0,00E+00","module":"B1","scenario":"Standard Scenario"},{"value":"0,00E+00","module":"B2","scenario":"Standard Scenario"},{"value":"0,00E+00","module":"B3","scenario":"Standard Scenario"},{"value":"0,00E+00","module":"C1","scenario":"Standard Scenario"},{"value":"0,00E+00","module":"C2","scenario":"Standard Scenario"},{"value":"8,75E-03","module":"C3","scenario":"Standard Scenario"},{"value":"0,00E+00","module":"C4","scenario":"Standard Scenario"},{"value":"0,00E+00","module":"D","scenario":"Standard Scenario"},{"value":"8,75E-05","module":"A1A3","scenario":null}]},{"parameter":"MER","unit":"kg","values":[{"value":"0,00E+00","module":"A1","scenario":"Standard Scenario"},{"value":"0,00E+00","module":"A2","scenario":"Standard Scenario"},{"value":"0,00E+00","module":"A3","scenario":"Standard Scenario"},{"value":"0,00E+00","module":"A4","scenario":"Standard Scenario"},{"value":"0,00E+00","module":"A5","scenario":"Standard Scenario"},{"value":"0,00E+00","module":"B1","scenario":"Standard Scenario"},{"value":"0,00E+00","module":"B2","scenario":"Standard Scenario"},{"value":"0,00E+00","module":"B3","scenario":"Standard Scenario"},{"value":"0,00E+00","module":"C1","scenario":"Standard Scenario"},{"value":"0,00E+00","module":"C2","scenario":"Standard Scenario"},{"value":"0,00E+00","module":"C3","scenario":"Standard Scenario"},{"value":"0,00E+00","module":"C4","scenario":"Standard Scenario"},{"value":"0,00E+00","module":"D","scenario":"Standard Scenario"},{"value":"0,00E+00","module":"A1A3","scenario":null}]},{"parameter":"EEE","unit":"MJ","values":[{"value":"0,00E+00","module":"A1","scenario":"Standard Scenario"},{"value":"0,00E+00","module":"A2","scenario":"Standard Scenario"},{"value":"8,11E-03","module":"A3","scenario":"Standard Scenario"},{"value":"0,00E+00","module":"A4","scenario":"Standard Scenario"},{"value":"0,00E+00","module":"A5","scenario":"Standard Scenario"},{"value":"0,00E+00","module":"B1","scenario":"Standard Scenario"},{"value":"0,00E+00","module":"B2","scenario":"Standard Scenario"},{"value":"0,00E+00","module":"B3","scenario":"Standard Scenario"},{"value":"0,00E+00","module":"C1","scenario":"Standard Scenario"},{"value":"0,00E+00","module":"C2","scenario":"Standard Scenario"},{"value":"0,00E+00","module":"C3","scenario":"Standard Scenario"},{"value":"0,00E+00","module":"C4","scenario":"Standard Scenario"},{"value":"8,52E-01","module":"D","scenario":"Standard Scenario"},{"value":"8,11E-03","module":"A1A3","scenario":null}]},{"parameter":"EET","unit":"MJ","values":[{"value":"0,00E+00","module":"A1","scenario":"Standard Scenario"},{"value":"0,00E+00","module":"A2","scenario":"Standard Scenario"},{"value":"1,40E-02","module":"A3","scenario":"Standard Scenario"},{"value":"0,00E+00","module":"A4","scenario":"Standard Scenario"},{"value":"0,00E+00","module":"A5","scenario":"Standard Scenario"},{"value":"0,00E+00","module":"B1","scenario":"Standard Scenario"},{"value":"0,00E+00","module":"B2","scenario":"Standard Scenario"},{"value":"0,00E+00","module":"B3","scenario":"Standard Scenario"},{"value":"0,00E+00","module":"C1","scenario":"Standard Scenario"},{"value":"0,00E+00","module":"C2","scenario":"Standard Scenario"},{"value":"0,00E+00","module":"C3","scenario":"Standard Scenario"},{"value":"0,00E+00","module":"C4","scenario":"Standard Scenario"},{"value":"1,47E+00","module":"D","scenario":"Standard Scenario"},{"value":"1,40E-02","module":"A1A3","scenario":null}]}]}