{"product_name":"Stiferite Isocanale A6B Platte mit mittlerer Dicke","epd_id":"EPD-STF-20200236-CBA3-EN","compliance":["DIN EN 15804","ISO 14025"],"producer_name":"Stiferite","environmental_impact":[{"parameter":"GWP-total","unit":"kg CO2-eq","values":[{"value":"5,65E+00","module":"A1-A3","scenario":null},{"value":"2,43E-02","module":"A4","scenario":null},{"value":"2,05E-01","module":"A5","scenario":null},{"value":"4,89E-03","module":"C2","scenario":null},{"value":"0,00E+00","module":"C3","scenario":"S1"},{"value":"0,00E+00","module":"C3","scenario":"S2"},{"value":"1,67E+00","module":"C4","scenario":"S1"},{"value":"4,82E-02","module":"C4","scenario":"S2"},{"value":"-7,91E-01","module":"D","scenario":"S1"},{"value":"9,50E-02","module":"D","scenario":"S2"}]},{"parameter":"ODP","unit":"kg CFC11-eq","values":[{"value":"3,18E-06","module":"A1-A3","scenario":null},{"value":"1,54E-13","module":"A4","scenario":null},{"value":"6,32E-08","module":"A5","scenario":null},{"value":"3,53E-14","module":"C2","scenario":null},{"value":"0,00E+00","module":"C3","scenario":"S1"},{"value":"0,00E+00","module":"C3","scenario":"S2"},{"value":"3,64E-11","module":"C4","scenario":"S1"},{"value":"1,96E-11","module":"C4","scenario":"S2"},{"value":"-5,22E-10","module":"D","scenario":"S1"},{"value":"-1,24E-11","module":"D","scenario":"S2"}]},{"parameter":"AP","unit":"kg SO2-eq","values":[{"value":"2,03E-02","module":"A1-A3","scenario":null},{"value":"2,20E-04","module":"A4","scenario":null},{"value":"4,50E-04","module":"A5","scenario":null},{"value":"1,22E-05","module":"C2","scenario":null},{"value":"0,00E+00","module":"C3","scenario":"S1"},{"value":"0,00E+00","module":"C3","scenario":"S2"},{"value":"8,27E-04","module":"C4","scenario":"S1"},{"value":"1,82E-04","module":"C4","scenario":"S2"},{"value":"-2,24E-03","module":"D","scenario":"S1"},{"value":"-1,53E-04","module":"D","scenario":"S2"}]},{"parameter":"EP","unit":"kg PO4^3-eq","values":[{"value":"1,67E-03","module":"A1-A3","scenario":null},{"value":"2,87E-05","module":"A4","scenario":null},{"value":"6,07E-05","module":"A5","scenario":null},{"value":"2,84E-06","module":"C2","scenario":null},{"value":"0,00E+00","module":"C3","scenario":"S1"},{"value":"0,00E+00","module":"C3","scenario":"S2"},{"value":"1,87E-04","module":"C4","scenario":"S1"},{"value":"2,16E-05","module":"C4","scenario":"S2"},{"value":"-2,37E-04","module":"D","scenario":"S1"},{"value":"-4,42E-05","module":"D","scenario":"S2"}]},{"parameter":"POCP","unit":"kg Ethen-eq","values":[{"value":"3,23E-03","module":"A1-A3","scenario":null},{"value":"-2,61E-06","module":"A4","scenario":null},{"value":"7,51E-05","module":"A5","scenario":null},{"value":"-3,37E-06","module":"C2","scenario":null},{"value":"0,00E+00","module":"C3","scenario":"S1"},{"value":"0,00E+00","module":"C3","scenario":"S2"},{"value":"5,81E-05","module":"C4","scenario":"S1"},{"value":"1,54E-05","module":"C4","scenario":"S2"},{"value":"-1,91E-04","module":"D","scenario":"S1"},{"value":"-2,83E-05","module":"D","scenario":"S2"}]},{"parameter":"ADPE","unit":"kg Sb-eq","values":[{"value":"6,84E-06","module":"A1-A3","scenario":null},{"value":"1,53E-09","module":"A4","scenario":null},{"value":"1,44E-07","module":"A5","scenario":null},{"value":"3,65E-10","module":"C2","scenario":null},{"value":"0,00E+00","module":"C3","scenario":"S1"},{"value":"0,00E+00","module":"C3","scenario":"S2"},{"value":"4,80E-08","module":"C4","scenario":"S1"},{"value":"1,63E-08","module":"C4","scenario":"S2"},{"value":"-2,91E-07","module":"D","scenario":"S1"},{"value":"-5,29E-08","module":"D","scenario":"S2"}]},{"parameter":"ADPF","unit":"MJ","values":[{"value":"8,90E+01","module":"A1-A3","scenario":null},{"value":"3,26E-01","module":"A4","scenario":null},{"value":"2,39E+00","module":"A5","scenario":null},{"value":"6,73E-02","module":"C2","scenario":null},{"value":"0,00E+00","module":"C3","scenario":"S1"},{"value":"0,00E+00","module":"C3","scenario":"S2"},{"value":"1,17E+00","module":"C4","scenario":"S1"},{"value":"5,28E-01","module":"C4","scenario":"S2"},{"value":"-1,12E+01","module":"D","scenario":"S1"},{"value":"-7,06E-01","module":"D","scenario":"S2"}]}],"additional_environmental_impact":[],"resource_use":[{"parameter":"PERE","unit":"MJ","values":[{"value":"2,22E+01","module":"A1-A3","scenario":null},{"value":null,"module":"A4","scenario":null},{"value":"1,87E+00","module":"A5","scenario":null},{"value":null,"module":"C2","scenario":null},{"value":null,"module":"C3","scenario":"S1"},{"value":null,"module":"C3","scenario":"S2"},{"value":"2,72E-01","module":"C4","scenario":"S1"},{"value":null,"module":"C4","scenario":"S2"},{"value":null,"module":"D","scenario":"S1"},{"value":null,"module":"D","scenario":"S2"}]},{"parameter":"PERM","unit":"MJ","values":[{"value":"1,36E+00","module":"A1-A3","scenario":null},{"value":null,"module":"A4","scenario":null},{"value":"-1,36E+00","module":"A5","scenario":null},{"value":null,"module":"C2","scenario":null},{"value":null,"module":"C3","scenario":"S1"},{"value":null,"module":"C3","scenario":"S2"},{"value":"0,00E+00","module":"C4","scenario":"S1"},{"value":null,"module":"C4","scenario":"S2"},{"value":null,"module":"D","scenario":"S1"},{"value":null,"module":"D","scenario":"S2"}]},{"parameter":"PERT","unit":"MJ","values":[{"value":"2,36E+01","module":"A1-A3","scenario":null},{"value":"1,48E-02","module":"A4","scenario":null},{"value":"5,12E-01","module":"A5","scenario":null},{"value":"3,88E-03","module":"C2","scenario":null},{"value":"0,00E+00","module":"C3","scenario":"S1"},{"value":"0,00E+00","module":"C3","scenario":"S2"},{"value":"2,72E-01","module":"C4","scenario":"S1"},{"value":"1,61E-01","module":"C4","scenario":"S2"},{"value":"-6,11E+00","module":"D","scenario":"S1"},{"value":"-2,60E+00","module":"D","scenario":"S2"}]},{"parameter":"PENRE","unit":"MJ","values":[{"value":"6,99E+01","module":"A1-A3","scenario":null},{"value":null,"module":"A4","scenario":null},{"value":"1,52E+00","module":"A5","scenario":null},{"value":null,"module":"C2","scenario":null},{"value":null,"module":"C3","scenario":"S1"},{"value":null,"module":"C3","scenario":"S2"},{"value":"2,92E+01","module":"C4","scenario":"S1"},{"value":null,"module":"C4","scenario":"S2"},{"value":null,"module":"D","scenario":"S1"},{"value":null,"module":"D","scenario":"S2"}]},{"parameter":"PENRM","unit":"MJ","values":[{"value":"2,86E+01","module":"A1-A3","scenario":null},{"value":null,"module":"A4","scenario":null},{"value":"-9,43E-01","module":"A5","scenario":null},{"value":null,"module":"C2","scenario":null},{"value":null,"module":"C3","scenario":"S1"},{"value":null,"module":"C3","scenario":"S2"},{"value":"-2,77E+01","module":"C4","scenario":"S1"},{"value":null,"module":"C4","scenario":"S2"},{"value":null,"module":"D","scenario":"S1"},{"value":null,"module":"D","scenario":"S2"}]},{"parameter":"PENRT","unit":"MJ","values":[{"value":"9,85E+01","module":"A1-A3","scenario":null},{"value":"3,27E-01","module":"A4","scenario":null},{"value":"5,81E-01","module":"A5","scenario":null},{"value":"6,76E-02","module":"C2","scenario":null},{"value":"0,00E+00","module":"C3","scenario":"S1"},{"value":"0,00E+00","module":"C3","scenario":"S2"},{"value":"1,51E+00","module":"C4","scenario":"S1"},{"value":"7,17E-01","module":"C4","scenario":"S2"},{"value":"-1,60E+01","module":"D","scenario":"S1"},{"value":"-7,89E-01","module":"D","scenario":"S2"}]},{"parameter":"SM","unit":"kg","values":[{"value":"0,00E+00","module":"A1-A3","scenario":null},{"value":"0,00E+00","module":"A4","scenario":null},{"value":"0,00E+00","module":"A5","scenario":null},{"value":"0,00E+00","module":"C2","scenario":null},{"value":"0,00E+00","module":"C3","scenario":"S1"},{"value":"0,00E+00","module":"C3","scenario":"S2"},{"value":"0,00E+00","module":"C4","scenario":"S1"},{"value":"0,00E+00","module":"C4","scenario":"S2"},{"value":"0,00E+00","module":"D","scenario":"S1"},{"value":"0,00E+00","module":"D","scenario":"S2"}]},{"parameter":"RSF","unit":"MJ","values":[{"value":"0,00E+00","module":"A1-A3","scenario":null},{"value":"0,00E+00","module":"A4","scenario":null},{"value":"0,00E+00","module":"A5","scenario":null},{"value":"0,00E+00","module":"C2","scenario":null},{"value":"0,00E+00","module":"C3","scenario":"S1"},{"value":"0,00E+00","module":"C3","scenario":"S2"},{"value":"0,00E+00","module":"C4","scenario":"S1"},{"value":"0,00E+00","module":"C4","scenario":"S2"},{"value":"0,00E+00","module":"D","scenario":"S1"},{"value":"0,00E+00","module":"D","scenario":"S2"}]},{"parameter":"NRSF","unit":"MJ","values":[{"value":"0,00E+00","module":"A1-A3","scenario":null},{"value":"0,00E+00","module":"A4","scenario":null},{"value":"0,00E+00","module":"A5","scenario":null},{"value":"0,00E+00","module":"C2","scenario":null},{"value":"0,00E+00","module":"C3","scenario":"S1"},{"value":"0,00E+00","module":"C3","scenario":"S2"},{"value":"0,00E+00","module":"C4","scenario":"S1"},{"value":"0,00E+00","module":"C4","scenario":"S2"},{"value":"0,00E+00","module":"D","scenario":"S1"},{"value":"0,00E+00","module":"D","scenario":"S2"}]},{"parameter":"FW","unit":"m^3","values":[{"value":"6,12E-02","module":"A1-A3","scenario":null},{"value":"3,65E-05","module":"A4","scenario":null},{"value":"1,76E-03","module":"A5","scenario":null},{"value":"9,59E-06","module":"C2","scenario":null},{"value":"0,00E+00","module":"C3","scenario":"S1"},{"value":"0,00E+00","module":"C3","scenario":"S2"},{"value":"4,93E-03","module":"C4","scenario":"S1"},{"value":"2,55E-04","module":"C4","scenario":"S2"},{"value":"-5,74E-03","module":"D","scenario":"S1"},{"value":"-3,26E-04","module":"D","scenario":"S2"}]}],"end_of_life_waste":[{"parameter":"HWD","unit":"kg","values":[{"value":"7,51E-06","module":"A1-A3","scenario":null},{"value":"1,91E-08","module":"A4","scenario":null},{"value":"1,61E-07","module":"A5","scenario":null},{"value":"5,06E-09","module":"C2","scenario":null},{"value":"0,00E+00","module":"C3","scenario":"S1"},{"value":"0,00E+00","module":"C3","scenario":"S2"},{"value":"4,82E-09","module":"C4","scenario":"S1"},{"value":"5,58E-09","module":"C4","scenario":"S2"},{"value":"-9,36E-08","module":"D","scenario":"S1"},{"value":"-8,52E-08","module":"D","scenario":"S2"}]},{"parameter":"NHWD","unit":"kg","values":[{"value":"9,03E-01","module":"A1-A3","scenario":null},{"value":"2,23E-05","module":"A4","scenario":null},{"value":"5,85E-02","module":"A5","scenario":null},{"value":"5,83E-06","module":"C2","scenario":null},{"value":"0,00E+00","module":"C3","scenario":"S1"},{"value":"0,00E+00","module":"C3","scenario":"S2"},{"value":"1,53E-01","module":"C4","scenario":"S1"},{"value":"1,06E+00","module":"C4","scenario":"S2"},{"value":"-8,95E-03","module":"D","scenario":"S1"},{"value":"-1,08E-03","module":"D","scenario":"S2"}]},{"parameter":"RWD","unit":"kg","values":[{"value":"3,80E-03","module":"A1-A3","scenario":null},{"value":"6,33E-07","module":"A4","scenario":null},{"value":"6,39E-05","module":"A5","scenario":null},{"value":"1,45E-07","module":"C2","scenario":null},{"value":"0,00E+00","module":"C3","scenario":"S1"},{"value":"0,00E+00","module":"C3","scenario":"S2"},{"value":"1,39E-04","module":"C4","scenario":"S1"},{"value":"7,54E-05","module":"C4","scenario":"S2"},{"value":"-1,92E-03","module":"D","scenario":"S1"},{"value":"-3,32E-05","module":"D","scenario":"S2"}]}],"end_of_life_flow":[{"parameter":"CRU","unit":"kg","values":[{"value":"2,55E-03","module":"A1-A3","scenario":null},{"value":"0,00E+00","module":"A4","scenario":null},{"value":"5,10E-05","module":"A5","scenario":null},{"value":"0,00E+00","module":"C2","scenario":null},{"value":"0,00E+00","module":"C3","scenario":"S1"},{"value":"0,00E+00","module":"C3","scenario":"S2"},{"value":"0,00E+00","module":"C4","scenario":"S1"},{"value":"0,00E+00","module":"C4","scenario":"S2"},{"value":"0,00E+00","module":"D","scenario":"S1"},{"value":"0,00E+00","module":"D","scenario":"S2"}]},{"parameter":"MFR","unit":"kg","values":[{"value":"0,00E+00","module":"A1-A3","scenario":null},{"value":"0,00E+00","module":"A4","scenario":null},{"value":"8,34E-02","module":"A5","scenario":null},{"value":"0,00E+00","module":"C2","scenario":null},{"value":"0,00E+00","module":"C3","scenario":"S1"},{"value":"0,00E+00","module":"C3","scenario":"S2"},{"value":"0,00E+00","module":"C4","scenario":"S1"},{"value":"0,00E+00","module":"C4","scenario":"S2"},{"value":"0,00E+00","module":"D","scenario":"S1"},{"value":"0,00E+00","module":"D","scenario":"S2"}]},{"parameter":"MER","unit":"kg","values":[{"value":"0,00E+00","module":"A1-A3","scenario":null},{"value":"0,00E+00","module":"A4","scenario":null},{"value":"1,76E-02","module":"A5","scenario":null},{"value":"0,00E+00","module":"C2","scenario":null},{"value":"0,00E+00","module":"C3","scenario":"S1"},{"value":"0,00E+00","module":"C3","scenario":"S2"},{"value":"1,06E+00","module":"C4","scenario":"S1"},{"value":"0,00E+00","module":"C4","scenario":"S2"},{"value":"0,00E+00","module":"D","scenario":"S1"},{"value":"0,00E+00","module":"D","scenario":"S2"}]},{"parameter":"EEE","unit":"MJ","values":[{"value":"0,00E+00","module":"A1-A3","scenario":null},{"value":"0,00E+00","module":"A4","scenario":null},{"value":"5,14E-02","module":"A5","scenario":null},{"value":"0,00E+00","module":"C2","scenario":null},{"value":"0,00E+00","module":"C3","scenario":"S1"},{"value":"0,00E+00","module":"C3","scenario":"S2"},{"value":"5,54E+00","module":"C4","scenario":"S1"},{"value":"0,00E+00","module":"C4","scenario":"S2"},{"value":"0,00E+00","module":"D","scenario":"S1"},{"value":"0,00E+00","module":"D","scenario":"S2"}]},{"parameter":"EET","unit":"MJ","values":[{"value":"0,00E+00","module":"A1-A3","scenario":null},{"value":"0,00E+00","module":"A4","scenario":null},{"value":"1,05E-01","module":"A5","scenario":null},{"value":"0,00E+00","module":"C2","scenario":null},{"value":"0,00E+00","module":"C3","scenario":"S1"},{"value":"0,00E+00","module":"C3","scenario":"S2"},{"value":"2,41E+00","module":"C4","scenario":"S1"},{"value":"0,00E+00","module":"C4","scenario":"S2"},{"value":"0,00E+00","module":"D","scenario":"S1"},{"value":"0,00E+00","module":"D","scenario":"S2"}]}]}