{"product_name":"Getuftete Teppichbahnenware mit PA6 Polmaterial und textilem R\u00fccken, LC1","epd_id":"EPD-GUT-20220341-CBG1-EN","compliance":["DIN EN 15804+A2","ISO 14025"],"producer_name":"Gemeinschaft umweltfreundlicher Teppichboden (GUT) e.V.","environmental_impact":[{"parameter":"GWP-total","unit":"kg CO2-eq.","values":[{"value":"1,07E+01","module":"A1-A3","scenario":null},{"value":"1,48E-01","module":"A4","scenario":null},{"value":"1,54E+00","module":"A5","scenario":null},{"value":"0,00E+00","module":"B1","scenario":null},{"value":"3,85E-01","module":"B2","scenario":null},{"value":"0,00E+00","module":"C1","scenario":null},{"value":"8,14E-03","module":"C2","scenario":null},{"value":"3,48E+00","module":"C3","scenario":"S2"},{"value":"3,52E+00","module":"C3","scenario":"S3"},{"value":"1,70E-01","module":"C4","scenario":null},{"value":"-2,20E-01","module":"D","scenario":"S0"},{"value":"0,00E+00","module":"D","scenario":"S1"},{"value":"-1,23E+00","module":"D","scenario":"S2"},{"value":"-2,66E-01","module":"D","scenario":"S3"}]},{"parameter":"GWP-fossil","unit":"kg CO2-eq.","values":[{"value":"1,07E+01","module":"A1-A3","scenario":null},{"value":"1,45E-01","module":"A4","scenario":null},{"value":"1,52E+00","module":"A5","scenario":null},{"value":"0,00E+00","module":"B1","scenario":null},{"value":"2,62E-01","module":"B2","scenario":null},{"value":"0,00E+00","module":"C1","scenario":null},{"value":"7,99E-03","module":"C2","scenario":null},{"value":"3,48E+00","module":"C3","scenario":"S2"},{"value":"3,52E+00","module":"C3","scenario":"S3"},{"value":"1,70E-01","module":"C4","scenario":null},{"value":"-2,19E-01","module":"D","scenario":"S0"},{"value":"0,00E+00","module":"D","scenario":"S1"},{"value":"-1,22E+00","module":"D","scenario":"S2"},{"value":"-2,66E-01","module":"D","scenario":"S3"}]},{"parameter":"GWP-biogenic","unit":"kg CO2-eq.","values":[{"value":"3,36E-02","module":"A1-A3","scenario":null},{"value":"1,88E-03","module":"A4","scenario":null},{"value":"2,12E-02","module":"A5","scenario":null},{"value":"0,00E+00","module":"B1","scenario":null},{"value":"2,99E-03","module":"B2","scenario":null},{"value":"0,00E+00","module":"C1","scenario":null},{"value":"1,03E-04","module":"C2","scenario":null},{"value":"3,96E-04","module":"C3","scenario":"S2"},{"value":"7,66E-04","module":"C3","scenario":"S3"},{"value":"2,04E-08","module":"C4","scenario":null},{"value":"-1,12E-03","module":"D","scenario":"S0"},{"value":"0,00E+00","module":"D","scenario":"S1"},{"value":"-6,20E-03","module":"D","scenario":"S2"},{"value":"-2,58E-04","module":"D","scenario":"S3"}]},{"parameter":"GWP-luluc","unit":"kg CO2-eq.","values":[{"value":"2,81E-03","module":"A1-A3","scenario":null},{"value":"8,20E-04","module":"A4","scenario":null},{"value":"3,40E-04","module":"A5","scenario":null},{"value":"0,00E+00","module":"B1","scenario":null},{"value":"1,20E-01","module":"B2","scenario":null},{"value":"0,00E+00","module":"C1","scenario":null},{"value":"4,54E-05","module":"C2","scenario":null},{"value":"1,13E-04","module":"C3","scenario":"S2"},{"value":"2,29E-04","module":"C3","scenario":"S3"},{"value":"8,28E-05","module":"C4","scenario":null},{"value":"-2,41E-05","module":"D","scenario":"S0"},{"value":"0,00E+00","module":"D","scenario":"S1"},{"value":"-1,33E-04","module":"D","scenario":"S2"},{"value":"-1,28E-04","module":"D","scenario":"S3"}]},{"parameter":"ODP","unit":"kg CFC11-eq.","values":[{"value":"2,37E-11","module":"A1-A3","scenario":null},{"value":"8,82E-15","module":"A4","scenario":null},{"value":"2,17E-12","module":"A5","scenario":null},{"value":"0,00E+00","module":"B1","scenario":null},{"value":"2,08E-08","module":"B2","scenario":null},{"value":"0,00E+00","module":"C1","scenario":null},{"value":"4,87E-16","module":"C2","scenario":null},{"value":"2,55E-13","module":"C3","scenario":"S2"},{"value":"4,36E-13","module":"C3","scenario":"S3"},{"value":"2,28E-13","module":"C4","scenario":null},{"value":"-1,48E-12","module":"D","scenario":"S0"},{"value":"0,00E+00","module":"D","scenario":"S1"},{"value":"-8,16E-12","module":"D","scenario":"S2"},{"value":"-4,31E-13","module":"D","scenario":"S3"}]},{"parameter":"AP","unit":"mol H^(+)-eq.","values":[{"value":"1,64E-02","module":"A1-A3","scenario":null},{"value":"8,78E-04","module":"A4","scenario":null},{"value":"1,86E-03","module":"A5","scenario":null},{"value":"0,00E+00","module":"B1","scenario":null},{"value":"6,17E-04","module":"B2","scenario":null},{"value":"0,00E+00","module":"C1","scenario":null},{"value":"4,82E-05","module":"C2","scenario":null},{"value":"3,09E-03","module":"C3","scenario":"S2"},{"value":"3,24E-03","module":"C3","scenario":"S3"},{"value":"5,04E-04","module":"C4","scenario":null},{"value":"-2,87E-04","module":"D","scenario":"S0"},{"value":"0,00E+00","module":"D","scenario":"S1"},{"value":"-1,59E-03","module":"D","scenario":"S2"},{"value":"-9,17E-04","module":"D","scenario":"S3"}]},{"parameter":"POCP","unit":"kg NMVOC-eq.","values":[{"value":"1,52E-02","module":"A1-A3","scenario":null},{"value":"8,13E-04","module":"A4","scenario":null},{"value":"1,81E-03","module":"A5","scenario":null},{"value":"4,18E-04","module":"B1","scenario":null},{"value":"6,66E-04","module":"B2","scenario":null},{"value":"0,00E+00","module":"C1","scenario":null},{"value":"4,49E-05","module":"C2","scenario":null},{"value":"3,88E-03","module":"C3","scenario":"S2"},{"value":"4,02E-03","module":"C3","scenario":"S3"},{"value":"3,58E-04","module":"C4","scenario":null},{"value":"-2,18E-04","module":"D","scenario":"S0"},{"value":"0,00E+00","module":"D","scenario":"S1"},{"value":"-1,21E-03","module":"D","scenario":"S2"},{"value":"-8,78E-04","module":"D","scenario":"S3"}]},{"parameter":"ADPE","unit":"kg Sb-eq.","values":[{"value":"1,65E-06","module":"A1-A3","scenario":null},{"value":"1,23E-08","module":"A4","scenario":null},{"value":"1,51E-07","module":"A5","scenario":null},{"value":"0,00E+00","module":"B1","scenario":null},{"value":"1,54E-07","module":"B2","scenario":null},{"value":"0,00E+00","module":"C1","scenario":null},{"value":"6,79E-10","module":"C2","scenario":null},{"value":"1,41E-08","module":"C3","scenario":"S2"},{"value":"1,92E-08","module":"C3","scenario":"S3"},{"value":"1,18E-08","module":"C4","scenario":null},{"value":"-3,31E-08","module":"D","scenario":"S0"},{"value":"0,00E+00","module":"D","scenario":"S1"},{"value":"-1,83E-07","module":"D","scenario":"S2"},{"value":"-2,56E-08","module":"D","scenario":"S3"}]},{"parameter":"ADPF","unit":"MJ","values":[{"value":"2,17E+02","module":"A1-A3","scenario":null},{"value":"1,97E+00","module":"A4","scenario":null},{"value":"1,99E+01","module":"A5","scenario":null},{"value":"0,00E+00","module":"B1","scenario":null},{"value":"4,50E+00","module":"B2","scenario":null},{"value":"0,00E+00","module":"C1","scenario":null},{"value":"1,08E-01","module":"C2","scenario":null},{"value":"1,70E+00","module":"C3","scenario":"S2"},{"value":"2,19E+00","module":"C3","scenario":"S3"},{"value":"2,42E+00","module":"C4","scenario":null},{"value":"-3,72E+00","module":"D","scenario":"S0"},{"value":"0,00E+00","module":"D","scenario":"S1"},{"value":"-2,07E+01","module":"D","scenario":"S2"},{"value":"-3,56E+01","module":"D","scenario":"S3"}]},{"parameter":"WDP","unit":"m^3 world-eq. deprived","values":[{"value":"6,17E-01","module":"A1-A3","scenario":null},{"value":"1,32E-03","module":"A4","scenario":null},{"value":"1,16E-01","module":"A5","scenario":null},{"value":"0,00E+00","module":"B1","scenario":null},{"value":"7,22E-02","module":"B2","scenario":null},{"value":"0,00E+00","module":"C1","scenario":null},{"value":"7,27E-05","module":"C2","scenario":null},{"value":"4,31E-01","module":"C3","scenario":"S2"},{"value":"4,34E-01","module":"C3","scenario":"S3"},{"value":"-1,80E-03","module":"C4","scenario":null},{"value":"-2,31E-02","module":"D","scenario":"S0"},{"value":"0,00E+00","module":"D","scenario":"S1"},{"value":"-1,27E-01","module":"D","scenario":"S2"},{"value":"-4,00E-02","module":"D","scenario":"S3"}]},{"parameter":"EP-freshwater","unit":"kg PO4-eq.","values":[{"value":"2,31E-05","module":"A1-A3","scenario":null},{"value":"4,40E-07","module":"A4","scenario":null},{"value":"2,16E-06","module":"A5","scenario":null},{"value":"0,00E+00","module":"B1","scenario":null},{"value":"3,31E-06","module":"B2","scenario":null},{"value":"0,00E+00","module":"C1","scenario":null},{"value":"2,42E-08","module":"C2","scenario":null},{"value":"4,09E-07","module":"C3","scenario":"S2"},{"value":"5,05E-07","module":"C3","scenario":"S3"},{"value":"3,17E-05","module":"C4","scenario":null},{"value":"-3,01E-07","module":"D","scenario":"S0"},{"value":"0,00E+00","module":"D","scenario":"S1"},{"value":"-1,67E-06","module":"D","scenario":"S2"},{"value":"-3,05E-07","module":"D","scenario":"S3"}]},{"parameter":"EP-marine","unit":"kg N-eq.","values":[{"value":"4,67E-03","module":"A1-A3","scenario":null},{"value":"4,30E-04","module":"A4","scenario":null},{"value":"6,02E-04","module":"A5","scenario":null},{"value":"0,00E+00","module":"B1","scenario":null},{"value":"1,45E-04","module":"B2","scenario":null},{"value":"0,00E+00","module":"C1","scenario":null},{"value":"2,37E-05","module":"C2","scenario":null},{"value":"1,52E-03","module":"C3","scenario":"S2"},{"value":"1,58E-03","module":"C3","scenario":"S3"},{"value":"1,12E-04","module":"C4","scenario":null},{"value":"-7,82E-05","module":"D","scenario":"S0"},{"value":"0,00E+00","module":"D","scenario":"S1"},{"value":"-4,34E-04","module":"D","scenario":"S2"},{"value":"-2,91E-04","module":"D","scenario":"S3"}]},{"parameter":"EP-terrestrial","unit":"mol N-eq.","values":[{"value":"4,51E-02","module":"A1-A3","scenario":null},{"value":"4,77E-03","module":"A4","scenario":null},{"value":"6,15E-03","module":"A5","scenario":null},{"value":"0,00E+00","module":"B1","scenario":null},{"value":"1,98E-03","module":"B2","scenario":null},{"value":"0,00E+00","module":"C1","scenario":null},{"value":"2,64E-04","module":"C2","scenario":null},{"value":"1,71E-02","module":"C3","scenario":"S2"},{"value":"1,78E-02","module":"C3","scenario":"S3"},{"value":"1,22E-03","module":"C4","scenario":null},{"value":"-8,36E-04","module":"D","scenario":"S0"},{"value":"0,00E+00","module":"D","scenario":"S1"},{"value":"-4,64E-03","module":"D","scenario":"S2"},{"value":"-3,19E-03","module":"D","scenario":"S3"}]}],"additional_environmental_impact":[{"parameter":"PM","unit":"Disease incidence","values":[{"value":"1,23E-07","module":"A1-A3","scenario":null},{"value":"5,07E-09","module":"A4","scenario":null},{"value":"1,28E-08","module":"A5","scenario":null},{"value":"0,00E+00","module":"B1","scenario":null},{"value":"4,27E-08","module":"B2","scenario":null},{"value":"0,00E+00","module":"C1","scenario":null},{"value":"2,79E-10","module":"C2","scenario":null},{"value":"1,27E-08","module":"C3","scenario":"S2"},{"value":"1,36E-08","module":"C3","scenario":"S3"},{"value":"4,85E-09","module":"C4","scenario":null},{"value":"-2,38E-09","module":"D","scenario":"S0"},{"value":"0,00E+00","module":"D","scenario":"S1"},{"value":"-1,32E-08","module":"D","scenario":"S2"},{"value":"-1,91E-08","module":"D","scenario":"S3"}]},{"parameter":"ETP-fw","unit":"CTUe","values":[{"value":"9,34E+01","module":"A1-A3","scenario":null},{"value":"1,37E+00","module":"A4","scenario":null},{"value":"8,62E+00","module":"A5","scenario":null},{"value":"3,60E-03","module":"B1","scenario":null},{"value":"2,03E+00","module":"B2","scenario":null},{"value":"0,00E+00","module":"C1","scenario":null},{"value":"7,54E-02","module":"C2","scenario":null},{"value":"8,04E-01","module":"C3","scenario":"S2"},{"value":"1,09E+00","module":"C3","scenario":"S3"},{"value":"2,36E+00","module":"C4","scenario":null},{"value":"-8,17E-01","module":"D","scenario":"S0"},{"value":"0,00E+00","module":"D","scenario":"S1"},{"value":"-4,51E+00","module":"D","scenario":"S2"},{"value":"-6,23E+00","module":"D","scenario":"S3"}]},{"parameter":"HTP-c","unit":"CTUh","values":[{"value":"3,37E-09","module":"A1-A3","scenario":null},{"value":"2,76E-11","module":"A4","scenario":null},{"value":"3,11E-10","module":"A5","scenario":null},{"value":"0,00E+00","module":"B1","scenario":null},{"value":"3,90E-10","module":"B2","scenario":null},{"value":"0,00E+00","module":"C1","scenario":null},{"value":"1,52E-12","module":"C2","scenario":null},{"value":"4,19E-11","module":"C3","scenario":"S2"},{"value":"4,85E-11","module":"C3","scenario":"S3"},{"value":"1,06E-10","module":"C4","scenario":null},{"value":"-3,76E-11","module":"D","scenario":"S0"},{"value":"0,00E+00","module":"D","scenario":"S1"},{"value":"-2,09E-10","module":"D","scenario":"S2"},{"value":"-6,88E-11","module":"D","scenario":"S3"}]},{"parameter":"HTP-nc","unit":"CTUh","values":[{"value":"1,52E-07","module":"A1-A3","scenario":null},{"value":"1,64E-09","module":"A4","scenario":null},{"value":"1,41E-08","module":"A5","scenario":null},{"value":"2,60E-11","module":"B1","scenario":null},{"value":"6,19E-09","module":"B2","scenario":null},{"value":"0,00E+00","module":"C1","scenario":null},{"value":"9,03E-11","module":"C2","scenario":null},{"value":"2,54E-09","module":"C3","scenario":"S2"},{"value":"2,87E-09","module":"C3","scenario":"S3"},{"value":"8,89E-09","module":"C4","scenario":null},{"value":"-1,44E-09","module":"D","scenario":"S0"},{"value":"0,00E+00","module":"D","scenario":"S1"},{"value":"-8,02E-09","module":"D","scenario":"S2"},{"value":"-3,99E-09","module":"D","scenario":"S3"}]},{"parameter":"SQP","unit":"SQP","values":[{"value":null,"module":"A1-A3","scenario":null},{"value":null,"module":"A4","scenario":null},{"value":null,"module":"A5","scenario":null},{"value":null,"module":"B1","scenario":null},{"value":null,"module":"B2","scenario":null},{"value":null,"module":"C1","scenario":null},{"value":null,"module":"C2","scenario":null},{"value":null,"module":"C3","scenario":"S2"},{"value":null,"module":"C3","scenario":"S3"},{"value":null,"module":"C4","scenario":null},{"value":null,"module":"D","scenario":"S0"},{"value":null,"module":"D","scenario":"S1"},{"value":null,"module":"D","scenario":"S2"},{"value":null,"module":"D","scenario":"S3"}]}],"resource_use":[{"parameter":"PERE","unit":"MJ","values":[{"value":"1,97E+01","module":"A1-A3","scenario":null},{"value":"1,12E-01","module":"A4","scenario":null},{"value":"1,84E+00","module":"A5","scenario":null},{"value":"0,00E+00","module":"B1","scenario":null},{"value":"2,75E+00","module":"B2","scenario":null},{"value":"0,00E+00","module":"C1","scenario":null},{"value":"6,17E-03","module":"C2","scenario":null},{"value":"2,79E-01","module":"C3","scenario":"S2"},{"value":"4,18E-01","module":"C3","scenario":"S3"},{"value":"1,99E-01","module":"C4","scenario":null},{"value":"-1,02E+00","module":"D","scenario":"S0"},{"value":"0,00E+00","module":"D","scenario":"S1"},{"value":"-5,65E+00","module":"D","scenario":"S2"},{"value":"-3,58E-01","module":"D","scenario":"S3"}]},{"parameter":"PERM","unit":"MJ","values":[{"value":"2,30E-02","module":"A1-A3","scenario":null},{"value":"0,00E+00","module":"A4","scenario":null},{"value":"-2,30E-02","module":"A5","scenario":null},{"value":"0,00E+00","module":"B1","scenario":null},{"value":"0,00E+00","module":"B2","scenario":null},{"value":"0,00E+00","module":"C1","scenario":null},{"value":"0,00E+00","module":"C2","scenario":null},{"value":"0,00E+00","module":"C3","scenario":"S2"},{"value":"0,00E+00","module":"C3","scenario":"S3"},{"value":"0,00E+00","module":"C4","scenario":null},{"value":"0,00E+00","module":"D","scenario":"S0"},{"value":"0,00E+00","module":"D","scenario":"S1"},{"value":"0,00E+00","module":"D","scenario":"S2"},{"value":"0,00E+00","module":"D","scenario":"S3"}]},{"parameter":"PERT","unit":"MJ","values":[{"value":"1,98E+01","module":"A1-A3","scenario":null},{"value":"1,12E-01","module":"A4","scenario":null},{"value":"1,82E+00","module":"A5","scenario":null},{"value":"0,00E+00","module":"B1","scenario":null},{"value":"2,75E+00","module":"B2","scenario":null},{"value":"0,00E+00","module":"C1","scenario":null},{"value":"6,17E-03","module":"C2","scenario":null},{"value":"2,79E-01","module":"C3","scenario":"S2"},{"value":"4,18E-01","module":"C3","scenario":"S3"},{"value":"1,99E-01","module":"C4","scenario":null},{"value":"-1,02E+00","module":"D","scenario":"S0"},{"value":"0,00E+00","module":"D","scenario":"S1"},{"value":"-5,65E+00","module":"D","scenario":"S2"},{"value":"-3,58E-01","module":"D","scenario":"S3"}]},{"parameter":"PENRE","unit":"MJ","values":[{"value":"1,75E+02","module":"A1-A3","scenario":null},{"value":"1,97E+00","module":"A4","scenario":null},{"value":"2,31E+01","module":"A5","scenario":null},{"value":"0,00E+00","module":"B1","scenario":null},{"value":"4,50E+00","module":"B2","scenario":null},{"value":"0,00E+00","module":"C1","scenario":null},{"value":"1,09E-01","module":"C2","scenario":null},{"value":"4,12E+01","module":"C3","scenario":"S2"},{"value":"4,17E+01","module":"C3","scenario":"S3"},{"value":"2,42E+00","module":"C4","scenario":null},{"value":"-3,72E+00","module":"D","scenario":"S0"},{"value":"0,00E+00","module":"D","scenario":"S1"},{"value":"-2,07E+01","module":"D","scenario":"S2"},{"value":"-3,56E+01","module":"D","scenario":"S3"}]},{"parameter":"PENRM","unit":"MJ","values":[{"value":"4,27E+01","module":"A1-A3","scenario":null},{"value":"0,00E+00","module":"A4","scenario":null},{"value":"-3,18E+00","module":"A5","scenario":null},{"value":"0,00E+00","module":"B1","scenario":null},{"value":"0,00E+00","module":"B2","scenario":null},{"value":"0,00E+00","module":"C1","scenario":null},{"value":"0,00E+00","module":"C2","scenario":null},{"value":"-3,95E+01","module":"C3","scenario":"S2"},{"value":"-3,95E+01","module":"C3","scenario":"S3"},{"value":"0,00E+00","module":"C4","scenario":null},{"value":"0,00E+00","module":"D","scenario":"S0"},{"value":"0,00E+00","module":"D","scenario":"S1"},{"value":"0,00E+00","module":"D","scenario":"S2"},{"value":"0,00E+00","module":"D","scenario":"S3"}]},{"parameter":"PENRT","unit":"MJ","values":[{"value":"2,17E+02","module":"A1-A3","scenario":null},{"value":"1,97E+00","module":"A4","scenario":null},{"value":"1,99E+01","module":"A5","scenario":null},{"value":"0,00E+00","module":"B1","scenario":null},{"value":"4,50E+00","module":"B2","scenario":null},{"value":"0,00E+00","module":"C1","scenario":null},{"value":"1,09E-01","module":"C2","scenario":null},{"value":"1,70E+00","module":"C3","scenario":"S2"},{"value":"2,19E+00","module":"C3","scenario":"S3"},{"value":"2,42E+00","module":"C4","scenario":null},{"value":"-3,72E+00","module":"D","scenario":"S0"},{"value":"0,00E+00","module":"D","scenario":"S1"},{"value":"-2,07E+01","module":"D","scenario":"S2"},{"value":"-3,56E+01","module":"D","scenario":"S3"}]},{"parameter":"SM","unit":"kg","values":[{"value":"1,04E-02","module":"A1-A3","scenario":null},{"value":"0,00E+00","module":"A4","scenario":null},{"value":"9,36E-04","module":"A5","scenario":null},{"value":"0,00E+00","module":"B1","scenario":null},{"value":"0,00E+00","module":"B2","scenario":null},{"value":"0,00E+00","module":"C1","scenario":null},{"value":"0,00E+00","module":"C2","scenario":null},{"value":"0,00E+00","module":"C3","scenario":"S2"},{"value":"0,00E+00","module":"C3","scenario":"S3"},{"value":"0,00E+00","module":"C4","scenario":null},{"value":"0,00E+00","module":"D","scenario":"S0"},{"value":"0,00E+00","module":"D","scenario":"S1"},{"value":"0,00E+00","module":"D","scenario":"S2"},{"value":"6,44E-01","module":"D","scenario":"S3"}]},{"parameter":"RSF","unit":"MJ","values":[{"value":"0,00E+00","module":"A1-A3","scenario":null},{"value":"0,00E+00","module":"A4","scenario":null},{"value":"0,00E+00","module":"A5","scenario":null},{"value":"0,00E+00","module":"B1","scenario":null},{"value":"0,00E+00","module":"B2","scenario":null},{"value":"0,00E+00","module":"C1","scenario":null},{"value":"0,00E+00","module":"C2","scenario":null},{"value":"0,00E+00","module":"C3","scenario":"S2"},{"value":"0,00E+00","module":"C3","scenario":"S3"},{"value":"0,00E+00","module":"C4","scenario":null},{"value":"0,00E+00","module":"D","scenario":"S0"},{"value":"0,00E+00","module":"D","scenario":"S1"},{"value":"0,00E+00","module":"D","scenario":"S2"},{"value":"0,00E+00","module":"D","scenario":"S3"}]},{"parameter":"NRSF","unit":"MJ","values":[{"value":"0,00E+00","module":"A1-A3","scenario":null},{"value":"0,00E+00","module":"A4","scenario":null},{"value":"0,00E+00","module":"A5","scenario":null},{"value":"0,00E+00","module":"B1","scenario":null},{"value":"0,00E+00","module":"B2","scenario":null},{"value":"0,00E+00","module":"C1","scenario":null},{"value":"0,00E+00","module":"C2","scenario":null},{"value":"0,00E+00","module":"C3","scenario":"S2"},{"value":"0,00E+00","module":"C3","scenario":"S3"},{"value":"0,00E+00","module":"C4","scenario":null},{"value":"0,00E+00","module":"D","scenario":"S0"},{"value":"0,00E+00","module":"D","scenario":"S1"},{"value":"0,00E+00","module":"D","scenario":"S2"},{"value":"0,00E+00","module":"D","scenario":"S3"}]},{"parameter":"FW","unit":"m^3","values":[{"value":"3,58E-02","module":"A1-A3","scenario":null},{"value":"1,26E-04","module":"A4","scenario":null},{"value":"4,65E-03","module":"A5","scenario":null},{"value":"0,00E+00","module":"B1","scenario":null},{"value":"2,52E-03","module":"B2","scenario":null},{"value":"0,00E+00","module":"C1","scenario":null},{"value":"6,98E-06","module":"C2","scenario":null},{"value":"1,02E-02","module":"C3","scenario":"S2"},{"value":"1,03E-02","module":"C3","scenario":"S3"},{"value":"2,83E-05","module":"C4","scenario":null},{"value":"-9,76E-04","module":"D","scenario":"S0"},{"value":"0,00E+00","module":"D","scenario":"S1"},{"value":"-5,40E-03","module":"D","scenario":"S2"},{"value":"-3,22E-03","module":"D","scenario":"S3"}]}],"end_of_life_waste":[{"parameter":"HWD","unit":"kg","values":[{"value":"2,44E-08","module":"A1-A3","scenario":null},{"value":"9,45E-12","module":"A4","scenario":null},{"value":"2,23E-09","module":"A5","scenario":null},{"value":"0,00E+00","module":"B1","scenario":null},{"value":"2,56E-05","module":"B2","scenario":null},{"value":"0,00E+00","module":"C1","scenario":null},{"value":"5,21E-13","module":"C2","scenario":null},{"value":"2,59E-10","module":"C3","scenario":"S2"},{"value":"2,80E-10","module":"C3","scenario":"S3"},{"value":"3,72E-10","module":"C4","scenario":null},{"value":"-5,05E-10","module":"D","scenario":"S0"},{"value":"0,00E+00","module":"D","scenario":"S1"},{"value":"-2,81E-09","module":"D","scenario":"S2"},{"value":"-1,55E-10","module":"D","scenario":"S3"}]},{"parameter":"NHWD","unit":"kg","values":[{"value":"2,26E-01","module":"A1-A3","scenario":null},{"value":"2,83E-04","module":"A4","scenario":null},{"value":"6,96E-02","module":"A5","scenario":null},{"value":"0,00E+00","module":"B1","scenario":null},{"value":"5,14E-03","module":"B2","scenario":null},{"value":"0,00E+00","module":"C1","scenario":null},{"value":"1,56E-05","module":"C2","scenario":null},{"value":"5,37E-01","module":"C3","scenario":"S2"},{"value":"5,37E-01","module":"C3","scenario":"S3"},{"value":"2,39E+00","module":"C4","scenario":null},{"value":"-1,88E-03","module":"D","scenario":"S0"},{"value":"0,00E+00","module":"D","scenario":"S1"},{"value":"-1,04E-02","module":"D","scenario":"S2"},{"value":"-7,22E-02","module":"D","scenario":"S3"}]},{"parameter":"RWD","unit":"kg","values":[{"value":"4,47E-03","module":"A1-A3","scenario":null},{"value":"2,43E-06","module":"A4","scenario":null},{"value":"4,10E-04","module":"A5","scenario":null},{"value":"0,00E+00","module":"B1","scenario":null},{"value":"3,74E-04","module":"B2","scenario":null},{"value":"0,00E+00","module":"C1","scenario":null},{"value":"1,34E-07","module":"C2","scenario":null},{"value":"6,12E-05","module":"C3","scenario":"S2"},{"value":"9,72E-05","module":"C3","scenario":"S3"},{"value":"2,97E-05","module":"C4","scenario":null},{"value":"-2,93E-04","module":"D","scenario":"S0"},{"value":"0,00E+00","module":"D","scenario":"S1"},{"value":"-1,62E-03","module":"D","scenario":"S2"},{"value":"-7,38E-05","module":"D","scenario":"S3"}]}],"end_of_life_flow":[{"parameter":"CRU","unit":"kg","values":[{"value":"0,00E+00","module":"A1-A3","scenario":null},{"value":"0,00E+00","module":"A4","scenario":null},{"value":"0,00E+00","module":"A5","scenario":null},{"value":"0,00E+00","module":"B1","scenario":null},{"value":"0,00E+00","module":"B2","scenario":null},{"value":"0,00E+00","module":"C1","scenario":null},{"value":"0,00E+00","module":"C2","scenario":null},{"value":"0,00E+00","module":"C3","scenario":"S2"},{"value":"0,00E+00","module":"C3","scenario":"S3"},{"value":"0,00E+00","module":"C4","scenario":null},{"value":"0,00E+00","module":"D","scenario":"S0"},{"value":"0,00E+00","module":"D","scenario":"S1"},{"value":"0,00E+00","module":"D","scenario":"S2"},{"value":"0,00E+00","module":"D","scenario":"S3"}]},{"parameter":"MFR","unit":"kg","values":[{"value":"1,31E-02","module":"A1-A3","scenario":null},{"value":"0,00E+00","module":"A4","scenario":null},{"value":"1,32E-02","module":"A5","scenario":null},{"value":"0,00E+00","module":"B1","scenario":null},{"value":"0,00E+00","module":"B2","scenario":null},{"value":"0,00E+00","module":"C1","scenario":null},{"value":"0,00E+00","module":"C2","scenario":null},{"value":"0,00E+00","module":"C3","scenario":"S2"},{"value":"6,44E-01","module":"C3","scenario":"S3"},{"value":"0,00E+00","module":"C4","scenario":null},{"value":"0,00E+00","module":"D","scenario":"S0"},{"value":"0,00E+00","module":"D","scenario":"S1"},{"value":"0,00E+00","module":"D","scenario":"S2"},{"value":"0,00E+00","module":"D","scenario":"S3"}]},{"parameter":"MER","unit":"kg","values":[{"value":"0,00E+00","module":"A1-A3","scenario":null},{"value":"0,00E+00","module":"A4","scenario":null},{"value":"0,00E+00","module":"A5","scenario":null},{"value":"0,00E+00","module":"B1","scenario":null},{"value":"0,00E+00","module":"B2","scenario":null},{"value":"0,00E+00","module":"C1","scenario":null},{"value":"0,00E+00","module":"C2","scenario":null},{"value":"0,00E+00","module":"C3","scenario":"S2"},{"value":"0,00E+00","module":"C3","scenario":"S3"},{"value":"0,00E+00","module":"C4","scenario":null},{"value":"0,00E+00","module":"D","scenario":"S0"},{"value":"0,00E+00","module":"D","scenario":"S1"},{"value":"0,00E+00","module":"D","scenario":"S2"},{"value":"0,00E+00","module":"D","scenario":"S3"}]},{"parameter":"EEE","unit":"MJ","values":[{"value":"0,00E+00","module":"A1-A3","scenario":null},{"value":"0,00E+00","module":"A4","scenario":null},{"value":"9,84E-01","module":"A5","scenario":null},{"value":"0,00E+00","module":"B1","scenario":null},{"value":"0,00E+00","module":"B2","scenario":null},{"value":"0,00E+00","module":"C1","scenario":null},{"value":"0,00E+00","module":"C2","scenario":null},{"value":"5,43E+00","module":"C3","scenario":"S2"},{"value":"0,00E+00","module":"C3","scenario":"S3"},{"value":"0,00E+00","module":"C4","scenario":null},{"value":"0,00E+00","module":"D","scenario":"S0"},{"value":"0,00E+00","module":"D","scenario":"S1"},{"value":"0,00E+00","module":"D","scenario":"S2"},{"value":"0,00E+00","module":"D","scenario":"S3"}]},{"parameter":"EET","unit":"MJ","values":[{"value":"0,00E+00","module":"A1-A3","scenario":null},{"value":"0,00E+00","module":"A4","scenario":null},{"value":"1,77E+00","module":"A5","scenario":null},{"value":"0,00E+00","module":"B1","scenario":null},{"value":"0,00E+00","module":"B2","scenario":null},{"value":"0,00E+00","module":"C1","scenario":null},{"value":"0,00E+00","module":"C2","scenario":null},{"value":"9,93E+00","module":"C3","scenario":"S2"},{"value":"3,95E+01","module":"C3","scenario":"S3"},{"value":"0,00E+00","module":"C4","scenario":null},{"value":"0,00E+00","module":"D","scenario":"S0"},{"value":"0,00E+00","module":"D","scenario":"S1"},{"value":"0,00E+00","module":"D","scenario":"S2"},{"value":"0,00E+00","module":"D","scenario":"S3"}]}]}