{"product_name":"Tufted modular carpet tiles with CQuest Bio backing and a pile material of PA 6","epd_id":"EPD-INT-20200182-CCC1-EN","compliance":["DIN EN 15804","ISO 14025"],"producer_name":"Interface Europe Manufacturing BV","environmental_impact":[{"parameter":"GWP-total","unit":"kg CO2-eq.","values":[{"value":"9,94E+00","module":"A1-A3","scenario":null},{"value":"2,62E-01","module":"A4","scenario":null},{"value":"6,85E-01","module":"A5","scenario":null},{"value":"0,00E+00","module":"B1","scenario":null},{"value":"2,92E-01","module":"B2","scenario":null},{"value":"1,45E-02","module":"C2","scenario":null},{"value":"5,49E+00","module":"C3","scenario":"S2"},{"value":"5,55E+00","module":"C3","scenario":"S3"},{"value":"1,19E+00","module":"C4","scenario":null},{"value":"-4,61E-02","module":"D","scenario":"S0"},{"value":"0,00E+00","module":"D","scenario":"S1"},{"value":"-1,21E+00","module":"D","scenario":"S2"},{"value":"-3,83E-01","module":"D","scenario":"S3"}]},{"parameter":"ODP","unit":"kg CFC11-eq.","values":[{"value":"2,45E-08","module":"A1-A3","scenario":null},{"value":"4,30E-17","module":"A4","scenario":null},{"value":"7,34E-10","module":"A5","scenario":null},{"value":"0,00E+00","module":"B1","scenario":null},{"value":"1,21E-08","module":"B2","scenario":null},{"value":"2,39E-18","module":"C2","scenario":null},{"value":"2,07E-15","module":"C3","scenario":"S2"},{"value":"2,79E-15","module":"C3","scenario":"S3"},{"value":"9,60E-16","module":"C4","scenario":null},{"value":"-6,52E-16","module":"D","scenario":"S0"},{"value":"0,00E+00","module":"D","scenario":"S1"},{"value":"-1,71E-14","module":"D","scenario":"S2"},{"value":"-1,80E-15","module":"D","scenario":"S3"}]},{"parameter":"AP","unit":"kg SO2-eq.","values":[{"value":"2,03E-02","module":"A1-A3","scenario":null},{"value":"1,10E-03","module":"A4","scenario":null},{"value":"7,44E-04","module":"A5","scenario":null},{"value":"0,00E+00","module":"B1","scenario":null},{"value":"1,16E-03","module":"B2","scenario":null},{"value":"6,12E-05","module":"C2","scenario":null},{"value":"3,24E-03","module":"C3","scenario":"S2"},{"value":"3,45E-03","module":"C3","scenario":"S3"},{"value":"8,03E-04","module":"C4","scenario":null},{"value":"-5,81E-05","module":"D","scenario":"S0"},{"value":"0,00E+00","module":"D","scenario":"S1"},{"value":"-1,52E-03","module":"D","scenario":"S2"},{"value":"-1,37E-03","module":"D","scenario":"S3"}]},{"parameter":"EP","unit":"kg PO4^3-eq.","values":[{"value":"1,08E-02","module":"A1-A3","scenario":null},{"value":"2,77E-04","module":"A4","scenario":null},{"value":"3,57E-04","module":"A5","scenario":null},{"value":"0,00E+00","module":"B1","scenario":null},{"value":"3,17E-04","module":"B2","scenario":null},{"value":"1,54E-05","module":"C2","scenario":null},{"value":"7,97E-04","module":"C3","scenario":"S2"},{"value":"8,41E-04","module":"C3","scenario":"S3"},{"value":"8,39E-04","module":"C4","scenario":null},{"value":"-7,24E-06","module":"D","scenario":"S0"},{"value":"0,00E+00","module":"D","scenario":"S1"},{"value":"-1,90E-04","module":"D","scenario":"S2"},{"value":"-1,71E-04","module":"D","scenario":"S3"}]},{"parameter":"POCP","unit":"kg Ethen-eq.","values":[{"value":"2,66E-03","module":"A1-A3","scenario":null},{"value":"-4,65E-04","module":"A4","scenario":null},{"value":"7,07E-05","module":"A5","scenario":null},{"value":"6,29E-05","module":"B1","scenario":null},{"value":"1,48E-04","module":"B2","scenario":null},{"value":"-2,58E-05","module":"C2","scenario":null},{"value":"1,99E-04","module":"C3","scenario":"S2"},{"value":"1,38E-04","module":"C3","scenario":"S3"},{"value":"9,06E-05","module":"C4","scenario":null},{"value":"-5,30E-06","module":"D","scenario":"S0"},{"value":"0,00E+00","module":"D","scenario":"S1"},{"value":"-1,39E-04","module":"D","scenario":"S2"},{"value":"-1,40E-04","module":"D","scenario":"S3"}]},{"parameter":"ADPE","unit":"kg Sb-eq.","values":[{"value":"1,36E-05","module":"A1-A3","scenario":null},{"value":"2,21E-08","module":"A4","scenario":null},{"value":"4,16E-07","module":"A5","scenario":null},{"value":"0,00E+00","module":"B1","scenario":null},{"value":"4,43E-06","module":"B2","scenario":null},{"value":"1,23E-09","module":"C2","scenario":null},{"value":"2,05E-07","module":"C3","scenario":"S2"},{"value":"2,16E-07","module":"C3","scenario":"S3"},{"value":"5,73E-08","module":"C4","scenario":null},{"value":"-8,61E-09","module":"D","scenario":"S0"},{"value":"0,00E+00","module":"D","scenario":"S1"},{"value":"-2,25E-07","module":"D","scenario":"S2"},{"value":"-1,62E-07","module":"D","scenario":"S3"}]},{"parameter":"ADPF","unit":"MJ","values":[{"value":"2,02E+02","module":"A1-A3","scenario":null},{"value":"3,56E+00","module":"A4","scenario":null},{"value":"6,25E+00","module":"A5","scenario":null},{"value":"0,00E+00","module":"B1","scenario":null},{"value":"6,76E+00","module":"B2","scenario":null},{"value":"1,98E-01","module":"C2","scenario":null},{"value":"2,97E+00","module":"C3","scenario":"S2"},{"value":"3,73E+00","module":"C3","scenario":"S3"},{"value":"4,42E+00","module":"C4","scenario":null},{"value":"-6,46E-01","module":"D","scenario":"S0"},{"value":"0,00E+00","module":"D","scenario":"S1"},{"value":"-1,69E+01","module":"D","scenario":"S2"},{"value":"-4,69E+01","module":"D","scenario":"S3"}]}],"additional_environmental_impact":[],"resource_use":[{"parameter":"PERE","unit":"MJ","values":[{"value":"3,37E+01","module":"A1-A3","scenario":null},{"value":"2,01E-01","module":"A4","scenario":null},{"value":"1,78E+00","module":"A5","scenario":null},{"value":"0,00E+00","module":"B1","scenario":null},{"value":"1,20E+00","module":"B2","scenario":null},{"value":"1,12E-02","module":"C2","scenario":null},{"value":"1,38E+01","module":"C3","scenario":"S2"},{"value":"1,40E+01","module":"C3","scenario":"S3"},{"value":"3,20E-01","module":"C4","scenario":null},{"value":"-1,74E-01","module":"D","scenario":"S0"},{"value":"0,00E+00","module":"D","scenario":"S1"},{"value":"-4,54E+00","module":"D","scenario":"S2"},{"value":"-4,31E-01","module":"D","scenario":"S3"}]},{"parameter":"PERM","unit":"MJ","values":[{"value":"1,36E+01","module":"A1-A3","scenario":null},{"value":"0,00E+00","module":"A4","scenario":null},{"value":"-3,39E-01","module":"A5","scenario":null},{"value":"0,00E+00","module":"B1","scenario":null},{"value":"0,00E+00","module":"B2","scenario":null},{"value":"0,00E+00","module":"C2","scenario":null},{"value":"-1,33E+01","module":"C3","scenario":"S2"},{"value":"-1,33E+01","module":"C3","scenario":"S3"},{"value":"0,00E+00","module":"C4","scenario":null},{"value":"0,00E+00","module":"D","scenario":"S0"},{"value":"0,00E+00","module":"D","scenario":"S1"},{"value":"0,00E+00","module":"D","scenario":"S2"},{"value":"0,00E+00","module":"D","scenario":"S3"}]},{"parameter":"PERT","unit":"MJ","values":[{"value":"4,74E+01","module":"A1-A3","scenario":null},{"value":"2,01E-01","module":"A4","scenario":null},{"value":"1,44E+00","module":"A5","scenario":null},{"value":"0,00E+00","module":"B1","scenario":null},{"value":"1,20E+00","module":"B2","scenario":null},{"value":"1,12E-02","module":"C2","scenario":null},{"value":"4,93E-01","module":"C3","scenario":"S2"},{"value":"7,12E-01","module":"C3","scenario":"S3"},{"value":"3,20E-01","module":"C4","scenario":null},{"value":"-1,74E-01","module":"D","scenario":"S0"},{"value":"0,00E+00","module":"D","scenario":"S1"},{"value":"-4,54E+00","module":"D","scenario":"S2"},{"value":"-4,31E-01","module":"D","scenario":"S3"}]},{"parameter":"PENRE","unit":"MJ","values":[{"value":"1,96E+02","module":"A1-A3","scenario":null},{"value":"3,58E+00","module":"A4","scenario":null},{"value":"6,88E+00","module":"A5","scenario":null},{"value":"0,00E+00","module":"B1","scenario":null},{"value":"7,86E+00","module":"B2","scenario":null},{"value":"1,99E-01","module":"C2","scenario":null},{"value":"4,15E+01","module":"C3","scenario":"S2"},{"value":"4,24E+01","module":"C3","scenario":"S3"},{"value":"4,55E+00","module":"C4","scenario":null},{"value":"-7,95E-01","module":"D","scenario":"S0"},{"value":"0,00E+00","module":"D","scenario":"S1"},{"value":"-2,09E+01","module":"D","scenario":"S2"},{"value":"-4,72E+01","module":"D","scenario":"S3"}]},{"parameter":"PENRM","unit":"MJ","values":[{"value":"1,74E+01","module":"A1-A3","scenario":null},{"value":"0,00E+00","module":"A4","scenario":null},{"value":"-2,69E-01","module":"A5","scenario":null},{"value":"0,00E+00","module":"B1","scenario":null},{"value":"0,00E+00","module":"B2","scenario":null},{"value":"0,00E+00","module":"C2","scenario":null},{"value":"-3,82E+01","module":"C3","scenario":"S2"},{"value":"-3,82E+01","module":"C3","scenario":"S3"},{"value":"0,00E+00","module":"C4","scenario":null},{"value":"0,00E+00","module":"D","scenario":"S0"},{"value":"0,00E+00","module":"D","scenario":"S1"},{"value":"0,00E+00","module":"D","scenario":"S2"},{"value":"0,00E+00","module":"D","scenario":"S3"}]},{"parameter":"PENRT","unit":"MJ","values":[{"value":"2,13E+02","module":"A1-A3","scenario":null},{"value":"3,58E+00","module":"A4","scenario":null},{"value":"6,62E+00","module":"A5","scenario":null},{"value":"0,00E+00","module":"B1","scenario":null},{"value":"7,86E+00","module":"B2","scenario":null},{"value":"1,99E-01","module":"C2","scenario":null},{"value":"3,28E+00","module":"C3","scenario":"S2"},{"value":"4,21E+00","module":"C3","scenario":"S3"},{"value":"4,55E+00","module":"C4","scenario":null},{"value":"-7,95E-01","module":"D","scenario":"S0"},{"value":"0,00E+00","module":"D","scenario":"S1"},{"value":"-2,09E+01","module":"D","scenario":"S2"},{"value":"-4,72E+01","module":"D","scenario":"S3"}]},{"parameter":"SM","unit":"kg","values":[{"value":"2,64E+00","module":"A1-A3","scenario":null},{"value":"0,00E+00","module":"A4","scenario":null},{"value":"7,92E-02","module":"A5","scenario":null},{"value":"0,00E+00","module":"B1","scenario":null},{"value":"0,00E+00","module":"B2","scenario":null},{"value":"0,00E+00","module":"C2","scenario":null},{"value":"0,00E+00","module":"C3","scenario":"S2"},{"value":"0,00E+00","module":"C3","scenario":"S3"},{"value":"0,00E+00","module":"C4","scenario":null},{"value":"0,00E+00","module":"D","scenario":"S0"},{"value":"0,00E+00","module":"D","scenario":"S1"},{"value":"0,00E+00","module":"D","scenario":"S2"},{"value":"2,00E-01","module":"D","scenario":"S3"}]},{"parameter":"RSF","unit":"MJ","values":[{"value":"0,00E+00","module":"A1-A3","scenario":null},{"value":"0,00E+00","module":"A4","scenario":null},{"value":"0,00E+00","module":"A5","scenario":null},{"value":"0,00E+00","module":"B1","scenario":null},{"value":"0,00E+00","module":"B2","scenario":null},{"value":"0,00E+00","module":"C2","scenario":null},{"value":"0,00E+00","module":"C3","scenario":"S2"},{"value":"0,00E+00","module":"C3","scenario":"S3"},{"value":"0,00E+00","module":"C4","scenario":null},{"value":"0,00E+00","module":"D","scenario":"S0"},{"value":"0,00E+00","module":"D","scenario":"S1"},{"value":"0,00E+00","module":"D","scenario":"S2"},{"value":"0,00E+00","module":"D","scenario":"S3"}]},{"parameter":"NRSF","unit":"MJ","values":[{"value":"0,00E+00","module":"A1-A3","scenario":null},{"value":"0,00E+00","module":"A4","scenario":null},{"value":"0,00E+00","module":"A5","scenario":null},{"value":"0,00E+00","module":"B1","scenario":null},{"value":"0,00E+00","module":"B2","scenario":null},{"value":"0,00E+00","module":"C2","scenario":null},{"value":"0,00E+00","module":"C3","scenario":"S2"},{"value":"0,00E+00","module":"C3","scenario":"S3"},{"value":"0,00E+00","module":"C4","scenario":null},{"value":"0,00E+00","module":"D","scenario":"S0"},{"value":"0,00E+00","module":"D","scenario":"S1"},{"value":"0,00E+00","module":"D","scenario":"S2"},{"value":"0,00E+00","module":"D","scenario":"S3"}]},{"parameter":"FW","unit":"m^3","values":[{"value":"3,39E-01","module":"A1-A3","scenario":null},{"value":"2,33E-04","module":"A4","scenario":null},{"value":"1,07E-02","module":"A5","scenario":null},{"value":"0,00E+00","module":"B1","scenario":null},{"value":"4,27E-03","module":"B2","scenario":null},{"value":"1,29E-05","module":"C2","scenario":null},{"value":"1,63E-02","module":"C3","scenario":"S2"},{"value":"1,66E-02","module":"C3","scenario":"S3"},{"value":"5,59E-05","module":"C4","scenario":null},{"value":"-2,01E-04","module":"D","scenario":"S0"},{"value":"0,00E+00","module":"D","scenario":"S1"},{"value":"-5,26E-03","module":"D","scenario":"S2"},{"value":"-4,05E-03","module":"D","scenario":"S3"}]}],"end_of_life_waste":[{"parameter":"HWD","unit":"kg","values":[{"value":"4,27E-07","module":"A1-A3","scenario":null},{"value":"1,66E-07","module":"A4","scenario":null},{"value":"1,87E-08","module":"A5","scenario":null},{"value":"0,00E+00","module":"B1","scenario":null},{"value":"9,63E-10","module":"B2","scenario":null},{"value":"9,24E-09","module":"C2","scenario":null},{"value":"1,76E-08","module":"C3","scenario":"S2"},{"value":"4,09E-08","module":"C3","scenario":"S3"},{"value":"1,66E-08","module":"C4","scenario":null},{"value":"-3,17E-10","module":"D","scenario":"S0"},{"value":"0,00E+00","module":"D","scenario":"S1"},{"value":"-8,31E-09","module":"D","scenario":"S2"},{"value":"-1,02E-08","module":"D","scenario":"S3"}]},{"parameter":"NHWD","unit":"kg","values":[{"value":"2,67E-01","module":"A1-A3","scenario":null},{"value":"5,47E-04","module":"A4","scenario":null},{"value":"4,99E-02","module":"A5","scenario":null},{"value":"0,00E+00","module":"B1","scenario":null},{"value":"5,63E-03","module":"B2","scenario":null},{"value":"3,04E-05","module":"C2","scenario":null},{"value":"1,39E+00","module":"C3","scenario":"S2"},{"value":"1,39E+00","module":"C3","scenario":"S3"},{"value":"4,37E+00","module":"C4","scenario":null},{"value":"-3,67E-04","module":"D","scenario":"S0"},{"value":"0,00E+00","module":"D","scenario":"S1"},{"value":"-9,62E-03","module":"D","scenario":"S2"},{"value":"-1,23E-01","module":"D","scenario":"S3"}]},{"parameter":"RWD","unit":"kg","values":[{"value":"4,42E-03","module":"A1-A3","scenario":null},{"value":"4,42E-06","module":"A4","scenario":null},{"value":"1,37E-04","module":"A5","scenario":null},{"value":"0,00E+00","module":"B1","scenario":null},{"value":"3,38E-04","module":"B2","scenario":null},{"value":"2,46E-07","module":"C2","scenario":null},{"value":"1,21E-04","module":"C3","scenario":"S2"},{"value":"1,87E-04","module":"C3","scenario":"S3"},{"value":"5,50E-05","module":"C4","scenario":null},{"value":"-5,93E-05","module":"D","scenario":"S0"},{"value":"0,00E+00","module":"D","scenario":"S1"},{"value":"-1,55E-03","module":"D","scenario":"S2"},{"value":"-1,11E-04","module":"D","scenario":"S3"}]}],"end_of_life_flow":[{"parameter":"CRU","unit":"kg","values":[{"value":"0,00E+00","module":"A1-A3","scenario":null},{"value":"0,00E+00","module":"A4","scenario":null},{"value":"0,00E+00","module":"A5","scenario":null},{"value":"0,00E+00","module":"B1","scenario":null},{"value":"0,00E+00","module":"B2","scenario":null},{"value":"0,00E+00","module":"C2","scenario":null},{"value":"0,00E+00","module":"C3","scenario":"S2"},{"value":"0,00E+00","module":"C3","scenario":"S3"},{"value":"0,00E+00","module":"C4","scenario":null},{"value":"0,00E+00","module":"D","scenario":"S0"},{"value":"0,00E+00","module":"D","scenario":"S1"},{"value":"0,00E+00","module":"D","scenario":"S2"},{"value":"0,00E+00","module":"D","scenario":"S3"}]},{"parameter":"MFR","unit":"kg","values":[{"value":"0,00E+00","module":"A1-A3","scenario":null},{"value":"0,00E+00","module":"A4","scenario":null},{"value":"1,21E-01","module":"A5","scenario":null},{"value":"0,00E+00","module":"B1","scenario":null},{"value":"0,00E+00","module":"B2","scenario":null},{"value":"0,00E+00","module":"C2","scenario":null},{"value":"0,00E+00","module":"C3","scenario":"S2"},{"value":"1,52E+00","module":"C3","scenario":"S3"},{"value":"0,00E+00","module":"C4","scenario":null},{"value":"0,00E+00","module":"D","scenario":"S0"},{"value":"0,00E+00","module":"D","scenario":"S1"},{"value":"0,00E+00","module":"D","scenario":"S2"},{"value":"0,00E+00","module":"D","scenario":"S3"}]},{"parameter":"MER","unit":"kg","values":[{"value":"0,00E+00","module":"A1-A3","scenario":null},{"value":"0,00E+00","module":"A4","scenario":null},{"value":"0,00E+00","module":"A5","scenario":null},{"value":"0,00E+00","module":"B1","scenario":null},{"value":"0,00E+00","module":"B2","scenario":null},{"value":"0,00E+00","module":"C2","scenario":null},{"value":"0,00E+00","module":"C3","scenario":"S2"},{"value":"0,00E+00","module":"C3","scenario":"S3"},{"value":"0,00E+00","module":"C4","scenario":null},{"value":"0,00E+00","module":"D","scenario":"S0"},{"value":"0,00E+00","module":"D","scenario":"S1"},{"value":"0,00E+00","module":"D","scenario":"S2"},{"value":"0,00E+00","module":"D","scenario":"S3"}]},{"parameter":"EEE","unit":"MJ","values":[{"value":"0,00E+00","module":"A1-A3","scenario":null},{"value":"0,00E+00","module":"A4","scenario":null},{"value":"1,92E-01","module":"A5","scenario":null},{"value":"0,00E+00","module":"B1","scenario":null},{"value":"0,00E+00","module":"B2","scenario":null},{"value":"0,00E+00","module":"C2","scenario":null},{"value":"4,98E+00","module":"C3","scenario":"S2"},{"value":"0,00E+00","module":"C3","scenario":"S3"},{"value":"0,00E+00","module":"C4","scenario":null},{"value":"0,00E+00","module":"D","scenario":"S0"},{"value":"0,00E+00","module":"D","scenario":"S1"},{"value":"0,00E+00","module":"D","scenario":"S2"},{"value":"0,00E+00","module":"D","scenario":"S3"}]},{"parameter":"EET","unit":"MJ","values":[{"value":"0,00E+00","module":"A1-A3","scenario":null},{"value":"0,00E+00","module":"A4","scenario":null},{"value":"3,61E-01","module":"A5","scenario":null},{"value":"0,00E+00","module":"B1","scenario":null},{"value":"0,00E+00","module":"B2","scenario":null},{"value":"0,00E+00","module":"C2","scenario":null},{"value":"9,51E+00","module":"C3","scenario":"S2"},{"value":"6,08E+01","module":"C3","scenario":"S3"},{"value":"0,00E+00","module":"C4","scenario":null},{"value":"0,00E+00","module":"D","scenario":"S0"},{"value":"0,00E+00","module":"D","scenario":"S1"},{"value":"0,00E+00","module":"D","scenario":"S2"},{"value":"0,00E+00","module":"D","scenario":"S3"}]}]}