{"product_name":"Combar\u00ae","epd_id":"EPD-SBG-20200240-IBA1-DE","compliance":["DIN EN 15804+A2","ISO 14025"],"producer_name":"Sch\u00f6ck Bauteile GmbH","environmental_impact":[{"parameter":"GWP-total","unit":"kg CO2-eq.","values":[{"value":"2,22E+00","module":"A1-A3","scenario":null},{"value":"2,57E-02","module":"A5","scenario":null},{"value":"1,89E-03","module":"C2","scenario":null},{"value":"4,04E-02","module":"C3","scenario":null},{"value":"1,53E-02","module":"C4","scenario":null},{"value":"-1,20E-02","module":"D","scenario":null}]},{"parameter":"GWP-fossil","unit":"kg CO2-eq.","values":[{"value":"2,20E+00","module":"A1-A3","scenario":null},{"value":"1,37E-02","module":"A5","scenario":null},{"value":"1,81E-03","module":"C2","scenario":null},{"value":"4,03E-02","module":"C3","scenario":null},{"value":"1,52E-02","module":"C4","scenario":null},{"value":"-1,20E-02","module":"D","scenario":null}]},{"parameter":"GWP-biogenic","unit":"kg CO2-eq.","values":[{"value":"1,74E-02","module":"A1-A3","scenario":null},{"value":"1,20E-02","module":"A5","scenario":null},{"value":"8,25E-05","module":"C2","scenario":null},{"value":"1,34E-04","module":"C3","scenario":null},{"value":"5,58E-05","module":"C4","scenario":null},{"value":"-2,81E-05","module":"D","scenario":null}]},{"parameter":"GWP-luluc","unit":"kg CO2-eq.","values":[{"value":"1,40E-03","module":"A1-A3","scenario":null},{"value":"6,12E-07","module":"A5","scenario":null},{"value":"1,08E-07","module":"C2","scenario":null},{"value":"5,83E-05","module":"C3","scenario":null},{"value":"4,37E-05","module":"C4","scenario":null},{"value":"-8,39E-06","module":"D","scenario":null}]},{"parameter":"ODP","unit":"kg CFC11-eq.","values":[{"value":"1,68E-14","module":"A1-A3","scenario":null},{"value":"5,69E-18","module":"A5","scenario":null},{"value":"3,03E-19","module":"C2","scenario":null},{"value":"8,86E-16","module":"C3","scenario":null},{"value":"5,68E-17","module":"C4","scenario":null},{"value":"-1,25E-16","module":"D","scenario":null}]},{"parameter":"AP","unit":"mol H^(+)-eq.","values":[{"value":"1,33E-02","module":"A1-A3","scenario":null},{"value":"3,87E-06","module":"A5","scenario":null},{"value":"1,84E-06","module":"C2","scenario":null},{"value":"8,89E-05","module":"C3","scenario":null},{"value":"1,09E-04","module":"C4","scenario":null},{"value":"-1,68E-05","module":"D","scenario":null}]},{"parameter":"POCP","unit":"kg NMVOC-eq.","values":[{"value":"5,86E-03","module":"A1-A3","scenario":null},{"value":"3,23E-06","module":"A5","scenario":null},{"value":"1,65E-06","module":"C2","scenario":null},{"value":"5,41E-05","module":"C3","scenario":null},{"value":"8,48E-05","module":"C4","scenario":null},{"value":"-1,25E-05","module":"D","scenario":null}]},{"parameter":"ADPE","unit":"kg Sb-eq.","values":[{"value":"4,77E-07","module":"A1-A3","scenario":null},{"value":"8,59E-11","module":"A5","scenario":null},{"value":"7,18E-11","module":"C2","scenario":null},{"value":"1,17E-08","module":"C3","scenario":null},{"value":"1,37E-09","module":"C4","scenario":null},{"value":"-1,97E-09","module":"D","scenario":null}]},{"parameter":"ADPF","unit":"MJ","values":[{"value":"3,91E+01","module":"A1-A3","scenario":null},{"value":"8,36E-03","module":"A5","scenario":null},{"value":"2,55E-02","module":"C2","scenario":null},{"value":"7,08E-01","module":"C3","scenario":null},{"value":"1,99E-01","module":"C4","scenario":null},{"value":"-2,03E-01","module":"D","scenario":null}]},{"parameter":"WDP","unit":"m^3 Welt-eq. entzogen","values":[{"value":"2,15E-01","module":"A1-A3","scenario":null},{"value":"2,90E-03","module":"A5","scenario":null},{"value":"5,05E-06","module":"C2","scenario":null},{"value":"8,77E-03","module":"C3","scenario":null},{"value":"1,58E-03","module":"C4","scenario":null},{"value":"-1,24E-03","module":"D","scenario":null}]},{"parameter":"EP-freshwater","unit":"kg PO4-eq.","values":[{"value":"5,94E-06","module":"A1-A3","scenario":null},{"value":"9,23E-10","module":"A5","scenario":null},{"value":"4,20E-10","module":"C2","scenario":null},{"value":"1,08E-07","module":"C3","scenario":null},{"value":"2,61E-08","module":"C4","scenario":null},{"value":"-1,55E-08","module":"D","scenario":null}]},{"parameter":"EP-marine","unit":"kg N-eq.","values":[{"value":"1,81E-03","module":"A1-A3","scenario":null},{"value":"1,16E-06","module":"A5","scenario":null},{"value":"5,73E-07","module":"C2","scenario":null},{"value":"1,97E-05","module":"C3","scenario":null},{"value":"2,80E-05","module":"C4","scenario":null},{"value":"-4,33E-06","module":"D","scenario":null}]},{"parameter":"EP-terrestrial","unit":"mol N-eq.","values":[{"value":"1,96E-02","module":"A1-A3","scenario":null},{"value":"1,78E-05","module":"A5","scenario":null},{"value":"6,35E-06","module":"C2","scenario":null},{"value":"2,07E-04","module":"C3","scenario":null},{"value":"3,08E-04","module":"C4","scenario":null},{"value":"-4,64E-05","module":"D","scenario":null}]}],"additional_environmental_impact":[{"parameter":"PM","unit":"Krankheitsf\u00e4lle","values":[{"value":null,"module":"A1-A3","scenario":null},{"value":null,"module":"A5","scenario":null},{"value":null,"module":"C2","scenario":null},{"value":null,"module":"C3","scenario":null},{"value":null,"module":"C4","scenario":null},{"value":null,"module":"D","scenario":null}]},{"parameter":"ETP-fw","unit":"CTUe","values":[{"value":null,"module":"A1-A3","scenario":null},{"value":null,"module":"A5","scenario":null},{"value":null,"module":"C2","scenario":null},{"value":null,"module":"C3","scenario":null},{"value":null,"module":"C4","scenario":null},{"value":null,"module":"D","scenario":null}]},{"parameter":"HTP-c","unit":"CTUh","values":[{"value":null,"module":"A1-A3","scenario":null},{"value":null,"module":"A5","scenario":null},{"value":null,"module":"C2","scenario":null},{"value":null,"module":"C3","scenario":null},{"value":null,"module":"C4","scenario":null},{"value":null,"module":"D","scenario":null}]},{"parameter":"HTP-nc","unit":"CTUh","values":[{"value":null,"module":"A1-A3","scenario":null},{"value":null,"module":"A5","scenario":null},{"value":null,"module":"C2","scenario":null},{"value":null,"module":"C3","scenario":null},{"value":null,"module":"C4","scenario":null},{"value":null,"module":"D","scenario":null}]},{"parameter":"SQP","unit":"SQP","values":[{"value":null,"module":"A1-A3","scenario":null},{"value":null,"module":"A5","scenario":null},{"value":null,"module":"C2","scenario":null},{"value":null,"module":"C3","scenario":null},{"value":null,"module":"C4","scenario":null},{"value":null,"module":"D","scenario":null}]}],"resource_use":[{"parameter":"PERE","unit":"MJ","values":[{"value":"5,73E+00","module":"A1-A3","scenario":null},{"value":"1,46E-01","module":"A5","scenario":null},{"value":"1,28E-04","module":"C2","scenario":null},{"value":"3,14E-01","module":"C3","scenario":null},{"value":"2,61E-02","module":"C4","scenario":null},{"value":"-4,44E-02","module":"D","scenario":null}]},{"parameter":"PERM","unit":"MJ","values":[{"value":"1,44E-01","module":"A1-A3","scenario":null},{"value":"-1,44E-01","module":"A5","scenario":null},{"value":"0,00E+00","module":"C2","scenario":null},{"value":"0,00E+00","module":"C3","scenario":null},{"value":"0,00E+00","module":"C4","scenario":null},{"value":"0,00E+00","module":"D","scenario":null}]},{"parameter":"PERT","unit":"MJ","values":[{"value":"5,87E+00","module":"A1-A3","scenario":null},{"value":"1,65E-03","module":"A5","scenario":null},{"value":"1,28E-04","module":"C2","scenario":null},{"value":"3,14E-01","module":"C3","scenario":null},{"value":"2,61E-02","module":"C4","scenario":null},{"value":"-4,44E-02","module":"D","scenario":null}]},{"parameter":"PENRE","unit":"MJ","values":[{"value":"3,53E+01","module":"A1-A3","scenario":null},{"value":"2,45E-01","module":"A5","scenario":null},{"value":"2,56E-02","module":"C2","scenario":null},{"value":"7,08E-01","module":"C3","scenario":null},{"value":"3,70E+00","module":"C4","scenario":null},{"value":"-2,03E-01","module":"D","scenario":null}]},{"parameter":"PENRM","unit":"MJ","values":[{"value":"3,74E+00","module":"A1-A3","scenario":null},{"value":"-2,37E-01","module":"A5","scenario":null},{"value":"0,00E+00","module":"C2","scenario":null},{"value":"0,00E+00","module":"C3","scenario":null},{"value":"-3,50E+00","module":"C4","scenario":null},{"value":"0,00E+00","module":"D","scenario":null}]},{"parameter":"PENRT","unit":"MJ","values":[{"value":"3,91E+01","module":"A1-A3","scenario":null},{"value":"8,36E-03","module":"A5","scenario":null},{"value":"2,56E-02","module":"C2","scenario":null},{"value":"7,08E-01","module":"C3","scenario":null},{"value":"1,99E-01","module":"C4","scenario":null},{"value":"-2,03E-01","module":"D","scenario":null}]},{"parameter":"SM","unit":"kg","values":[{"value":"0,00E+00","module":"A1-A3","scenario":null},{"value":"0,00E+00","module":"A5","scenario":null},{"value":"0,00E+00","module":"C2","scenario":null},{"value":null,"module":"C3","scenario":null},{"value":"0,00E+00","module":"C4","scenario":null},{"value":null,"module":"D","scenario":null}]},{"parameter":"RSF","unit":"MJ","values":[{"value":"0,00E+00","module":"A1-A3","scenario":null},{"value":"0,00E+00","module":"A5","scenario":null},{"value":"0,00E+00","module":"C2","scenario":null},{"value":"0,00E+00","module":"C3","scenario":null},{"value":"0,00E+00","module":"C4","scenario":null},{"value":"0,00E+00","module":"D","scenario":null}]},{"parameter":"NRSF","unit":"MJ","values":[{"value":"0,00E+00","module":"A1-A3","scenario":null},{"value":"0,00E+00","module":"A5","scenario":null},{"value":"0,00E+00","module":"C2","scenario":null},{"value":"0,00E+00","module":"C3","scenario":null},{"value":"0,00E+00","module":"C4","scenario":null},{"value":"0,00E+00","module":"D","scenario":null}]},{"parameter":"FW","unit":"m^3","values":[{"value":"9,52E-03","module":"A1-A3","scenario":null},{"value":"6,86E-05","module":"A5","scenario":null},{"value":"2,10E-07","module":"C2","scenario":null},{"value":"3,63E-04","module":"C3","scenario":null},{"value":"5,01E-05","module":"C4","scenario":null},{"value":"-5,14E-05","module":"D","scenario":null}]}],"end_of_life_waste":[{"parameter":"HWD","unit":"kg","values":[{"value":"1,97E-01","module":"A1-A3","scenario":null},{"value":"1,99E-11","module":"A5","scenario":null},{"value":"6,73E-12","module":"C2","scenario":null},{"value":"2,93E-10","module":"C3","scenario":null},{"value":"3,03E-09","module":"C4","scenario":null},{"value":"-8,09E-11","module":"D","scenario":null}]},{"parameter":"NHWD","unit":"kg","values":[{"value":"2,44E-08","module":"A1-A3","scenario":null},{"value":"1,40E-03","module":"A5","scenario":null},{"value":"2,77E-06","module":"C2","scenario":null},{"value":"5,02E-04","module":"C3","scenario":null},{"value":"1,00E+00","module":"C4","scenario":null},{"value":"-9,39E-05","module":"D","scenario":null}]},{"parameter":"RWD","unit":"kg","values":[{"value":"1,96E-01","module":"A1-A3","scenario":null},{"value":"3,94E-07","module":"A5","scenario":null},{"value":"4,21E-08","module":"C2","scenario":null},{"value":"1,07E-04","module":"C3","scenario":null},{"value":"2,23E-06","module":"C4","scenario":null},{"value":"-1,52E-05","module":"D","scenario":null}]}],"end_of_life_flow":[{"parameter":"CRU","unit":"kg","values":[{"value":"0,00E+00","module":"A1-A3","scenario":null},{"value":"0,00E+00","module":"A5","scenario":null},{"value":"0,00E+00","module":"C2","scenario":null},{"value":"0,00E+00","module":"C3","scenario":null},{"value":"0,00E+00","module":"C4","scenario":null},{"value":"0,00E+00","module":"D","scenario":null}]},{"parameter":"MFR","unit":"kg","values":[{"value":"0,00E+00","module":"A1-A3","scenario":null},{"value":"0,00E+00","module":"A5","scenario":null},{"value":"0,00E+00","module":"C2","scenario":null},{"value":"0,00E+00","module":"C3","scenario":null},{"value":"0,00E+00","module":"C4","scenario":null},{"value":"0,00E+00","module":"D","scenario":null}]},{"parameter":"MER","unit":"kg","values":[{"value":"0,00E+00","module":"A1-A3","scenario":null},{"value":"0,00E+00","module":"A5","scenario":null},{"value":"0,00E+00","module":"C2","scenario":null},{"value":"0,00E+00","module":"C3","scenario":null},{"value":"0,00E+00","module":"C4","scenario":null},{"value":"0,00E+00","module":"D","scenario":null}]},{"parameter":"EEE","unit":"MJ","values":[{"value":"0,00E+00","module":"A1-A3","scenario":null},{"value":"5,07E-02","module":"A5","scenario":null},{"value":"0,00E+00","module":"C2","scenario":null},{"value":"0,00E+00","module":"C3","scenario":null},{"value":"0,00E+00","module":"C4","scenario":null},{"value":"0,00E+00","module":"D","scenario":null}]},{"parameter":"EET","unit":"MJ","values":[{"value":"0,00E+00","module":"A1-A3","scenario":null},{"value":"9,13E-02","module":"A5","scenario":null},{"value":"0,00E+00","module":"C2","scenario":null},{"value":"0,00E+00","module":"C3","scenario":null},{"value":"0,00E+00","module":"C4","scenario":null},{"value":"0,00E+00","module":"D","scenario":null}]}]}