{"product_name":"Stiferite FIRE B durchschnittlich dicke Platte","epd_id":"EPD-STF-20220332-CBC2-EN","compliance":["DIN EN 15804+A2","ISO 14025"],"producer_name":"Stiferite","environmental_impact":[{"parameter":"GWP-total","unit":"kg CO2-eq","values":[{"value":"9,77E+00","module":"A1-A3","scenario":null},{"value":"8,14E-02","module":"A4","scenario":null},{"value":"8,30E-02","module":"C1","scenario":null},{"value":"2,20E-02","module":"C2","scenario":null},{"value":"7,66E+00","module":"C3","scenario":null},{"value":"5,43E-02","module":"C4","scenario":null},{"value":"-3,64E+00","module":"D","scenario":null}]},{"parameter":"GWP-fossil","unit":"kg CO2-eq","values":[{"value":"9,92E+00","module":"A1-A3","scenario":null},{"value":"8,06E-02","module":"A4","scenario":null},{"value":"8,29E-02","module":"C1","scenario":null},{"value":"2,18E-02","module":"C2","scenario":null},{"value":"7,66E+00","module":"C3","scenario":null},{"value":"5,40E-02","module":"C4","scenario":null},{"value":"-3,64E+00","module":"D","scenario":null}]},{"parameter":"GWP-biogenic","unit":"kg CO2-eq","values":[{"value":"-1,54E-01","module":"A1-A3","scenario":null},{"value":"2,62E-04","module":"A4","scenario":null},{"value":"4,89E-05","module":"C1","scenario":null},{"value":"7,05E-05","module":"C2","scenario":null},{"value":"5,46E-04","module":"C3","scenario":null},{"value":"1,68E-04","module":"C4","scenario":null},{"value":"-3,26E-03","module":"D","scenario":null}]},{"parameter":"GWP-luluc","unit":"kg CO2-eq","values":[{"value":"5,60E-03","module":"A1-A3","scenario":null},{"value":"5,44E-04","module":"A4","scenario":null},{"value":"5,38E-06","module":"C1","scenario":null},{"value":"1,46E-04","module":"C2","scenario":null},{"value":"2,12E-05","module":"C3","scenario":null},{"value":"9,96E-05","module":"C4","scenario":null},{"value":"-1,97E-04","module":"D","scenario":null}]},{"parameter":"ODP","unit":"kg CFC11-eq","values":[{"value":"1,44E-11","module":"A1-A3","scenario":null},{"value":"7,92E-15","module":"A4","scenario":null},{"value":"8,19E-13","module":"C1","scenario":null},{"value":"2,13E-15","module":"C2","scenario":null},{"value":"6,49E-13","module":"C3","scenario":null},{"value":"1,27E-13","module":"C4","scenario":null},{"value":"-2,68E-11","module":"D","scenario":null}]},{"parameter":"AP","unit":"mol H^(+)-eq","values":[{"value":"1,78E-02","module":"A1-A3","scenario":null},{"value":"2,86E-04","module":"A4","scenario":null},{"value":"1,22E-04","module":"C1","scenario":null},{"value":"7,26E-05","module":"C2","scenario":null},{"value":"4,55E-03","module":"C3","scenario":null},{"value":"3,83E-04","module":"C4","scenario":null},{"value":"-4,50E-03","module":"D","scenario":null}]},{"parameter":"POCP","unit":"kg NMVOC-eq","values":[{"value":"1,95E-02","module":"A1-A3","scenario":null},{"value":"2,58E-04","module":"A4","scenario":null},{"value":"9,40E-05","module":"C1","scenario":null},{"value":"6,51E-05","module":"C2","scenario":null},{"value":"5,65E-03","module":"C3","scenario":null},{"value":"2,97E-04","module":"C4","scenario":null},{"value":"-3,73E-03","module":"D","scenario":null}]},{"parameter":"ADPE","unit":"kg Sb-eq","values":[{"value":"5,81E-06","module":"A1-A3","scenario":null},{"value":"8,13E-09","module":"A4","scenario":null},{"value":"9,86E-09","module":"C1","scenario":null},{"value":"2,19E-09","module":"C2","scenario":null},{"value":"1,72E-08","module":"C3","scenario":null},{"value":"5,54E-09","module":"C4","scenario":null},{"value":"-3,66E-07","module":"D","scenario":null}]},{"parameter":"ADPF","unit":"MJ","values":[{"value":"2,49E+02","module":"A1-A3","scenario":null},{"value":"1,06E+00","module":"A4","scenario":null},{"value":"1,76E+00","module":"C1","scenario":null},{"value":"2,85E-01","module":"C2","scenario":null},{"value":"2,26E+00","module":"C3","scenario":null},{"value":"7,07E-01","module":"C4","scenario":null},{"value":"-7,23E+01","module":"D","scenario":null}]},{"parameter":"WDP","unit":"m^3 world-eq deprived","values":[{"value":"2,15E+00","module":"A1-A3","scenario":null},{"value":"9,03E-04","module":"A4","scenario":null},{"value":"6,19E-03","module":"C1","scenario":null},{"value":"2,43E-04","module":"C2","scenario":null},{"value":"7,72E-01","module":"C3","scenario":null},{"value":"5,92E-03","module":"C4","scenario":null},{"value":"-2,05E-01","module":"D","scenario":null}]},{"parameter":"EP-freshwater","unit":"kg P-eq","values":[{"value":"3,67E-05","module":"A1-A3","scenario":null},{"value":"2,88E-07","module":"A4","scenario":null},{"value":"3,72E-08","module":"C1","scenario":null},{"value":"7,76E-08","module":"C2","scenario":null},{"value":"1,99E-07","module":"C3","scenario":null},{"value":"9,15E-08","module":"C4","scenario":null},{"value":"-1,27E-06","module":"D","scenario":null}]},{"parameter":"EP-marine","unit":"kg N-eq","values":[{"value":"4,99E-03","module":"A1-A3","scenario":null},{"value":"1,32E-04","module":"A4","scenario":null},{"value":"3,33E-05","module":"C1","scenario":null},{"value":"3,32E-05","module":"C2","scenario":null},{"value":"2,20E-03","module":"C3","scenario":null},{"value":"9,79E-05","module":"C4","scenario":null},{"value":"-1,31E-03","module":"D","scenario":null}]},{"parameter":"EP-terrestrial","unit":"mol N-eq","values":[{"value":"5,03E-02","module":"A1-A3","scenario":null},{"value":"1,48E-03","module":"A4","scenario":null},{"value":"3,56E-04","module":"C1","scenario":null},{"value":"3,72E-04","module":"C2","scenario":null},{"value":"2,53E-02","module":"C3","scenario":null},{"value":"1,08E-03","module":"C4","scenario":null},{"value":"-1,41E-02","module":"D","scenario":null}]}],"additional_environmental_impact":[{"parameter":"PM","unit":"Disease incidence","values":[{"value":"1,38E-07","module":"A1-A3","scenario":null},{"value":"1,66E-09","module":"A4","scenario":null},{"value":"1,09E-09","module":"C1","scenario":null},{"value":"4,15E-10","module":"C2","scenario":null},{"value":"1,33E-08","module":"C3","scenario":null},{"value":"4,71E-09","module":"C4","scenario":null},{"value":"-3,99E-08","module":"D","scenario":null}]},{"parameter":"ETP-fw","unit":"CTUe","values":[{"value":"1,05E+02","module":"A1-A3","scenario":null},{"value":"7,51E-01","module":"A4","scenario":null},{"value":"5,38E-01","module":"C1","scenario":null},{"value":"2,02E-01","module":"C2","scenario":null},{"value":"7,77E-01","module":"C3","scenario":null},{"value":"1,29E+01","module":"C4","scenario":null},{"value":"-1,77E+01","module":"D","scenario":null}]},{"parameter":"HTP-c","unit":"CTUh","values":[{"value":"6,85E-09","module":"A1-A3","scenario":null},{"value":"1,55E-11","module":"A4","scenario":null},{"value":"9,91E-12","module":"C1","scenario":null},{"value":"4,16E-12","module":"C2","scenario":null},{"value":"5,45E-11","module":"C3","scenario":null},{"value":"6,05E-11","module":"C4","scenario":null},{"value":"-4,38E-10","module":"D","scenario":null}]},{"parameter":"HTP-nc","unit":"CTUh","values":[{"value":"6,20E-07","module":"A1-A3","scenario":null},{"value":"9,64E-10","module":"A4","scenario":null},{"value":"5,04E-10","module":"C1","scenario":null},{"value":"2,55E-10","module":"C2","scenario":null},{"value":"2,09E-09","module":"C3","scenario":null},{"value":"6,70E-09","module":"C4","scenario":null},{"value":"-2,12E-08","module":"D","scenario":null}]},{"parameter":"SQP","unit":"SQP","values":[{"value":"3,14E+01","module":"A1-A3","scenario":null},{"value":"4,48E-01","module":"A4","scenario":null},{"value":"1,61E-01","module":"C1","scenario":null},{"value":"1,21E-01","module":"C2","scenario":null},{"value":"4,52E-01","module":"C3","scenario":null},{"value":"1,47E-01","module":"C4","scenario":null},{"value":"-5,31E+00","module":"D","scenario":null}]}],"resource_use":[{"parameter":"PERE","unit":"MJ","values":[{"value":"1,43E+01","module":"A1-A3","scenario":null},{"value":"7,34E-02","module":"A4","scenario":null},{"value":"2,54E-01","module":"C1","scenario":null},{"value":"1,98E-02","module":"C2","scenario":null},{"value":"3,82E-01","module":"C3","scenario":null},{"value":"1,06E-01","module":"C4","scenario":null},{"value":"-8,35E+00","module":"D","scenario":null}]},{"parameter":"PERM","unit":"MJ","values":[{"value":"1,20E-01","module":"A1-A3","scenario":null},{"value":null,"module":"A4","scenario":null},{"value":null,"module":"C1","scenario":null},{"value":null,"module":"C2","scenario":null},{"value":null,"module":"C3","scenario":null},{"value":null,"module":"C4","scenario":null},{"value":null,"module":"D","scenario":null}]},{"parameter":"PERT","unit":"MJ","values":[{"value":"1,44E+01","module":"A1-A3","scenario":null},{"value":"7,34E-02","module":"A4","scenario":null},{"value":"2,54E-01","module":"C1","scenario":null},{"value":"1,98E-02","module":"C2","scenario":null},{"value":"3,82E-01","module":"C3","scenario":null},{"value":"1,06E-01","module":"C4","scenario":null},{"value":"-8,35E+00","module":"D","scenario":null}]},{"parameter":"PENRE","unit":"MJ","values":[{"value":"1,53E+02","module":"A1-A3","scenario":null},{"value":"1,06E+00","module":"A4","scenario":null},{"value":"1,76E+00","module":"C1","scenario":null},{"value":"2,86E-01","module":"C2","scenario":null},{"value":"9,58E+01","module":"C3","scenario":null},{"value":"9,42E+01","module":"C4","scenario":null},{"value":"-7,23E+01","module":"D","scenario":null}]},{"parameter":"PENRM","unit":"MJ","values":[{"value":"9,66E+01","module":"A1-A3","scenario":null},{"value":null,"module":"A4","scenario":null},{"value":null,"module":"C1","scenario":null},{"value":null,"module":"C2","scenario":null},{"value":"-9,35E+01","module":"C3","scenario":null},{"value":"-9,35E+01","module":"C4","scenario":null},{"value":null,"module":"D","scenario":null}]},{"parameter":"PENRT","unit":"MJ","values":[{"value":"2,49E+02","module":"A1-A3","scenario":null},{"value":"1,06E+00","module":"A4","scenario":null},{"value":"1,76E+00","module":"C1","scenario":null},{"value":"2,86E-01","module":"C2","scenario":null},{"value":"2,27E+00","module":"C3","scenario":null},{"value":"7,08E-01","module":"C4","scenario":null},{"value":"-7,23E+01","module":"D","scenario":null}]},{"parameter":"SM","unit":"kg","values":[{"value":"4,24E-01","module":"A1-A3","scenario":null},{"value":null,"module":"A4","scenario":null},{"value":null,"module":"C1","scenario":null},{"value":null,"module":"C2","scenario":null},{"value":null,"module":"C3","scenario":null},{"value":null,"module":"C4","scenario":null},{"value":null,"module":"D","scenario":null}]},{"parameter":"RSF","unit":"MJ","values":[{"value":null,"module":"A1-A3","scenario":null},{"value":null,"module":"A4","scenario":null},{"value":null,"module":"C1","scenario":null},{"value":null,"module":"C2","scenario":null},{"value":null,"module":"C3","scenario":null},{"value":null,"module":"C4","scenario":null},{"value":null,"module":"D","scenario":null}]},{"parameter":"NRSF","unit":"MJ","values":[{"value":null,"module":"A1-A3","scenario":null},{"value":null,"module":"A4","scenario":null},{"value":null,"module":"C1","scenario":null},{"value":null,"module":"C2","scenario":null},{"value":null,"module":"C3","scenario":null},{"value":null,"module":"C4","scenario":null},{"value":null,"module":"D","scenario":null}]},{"parameter":"FW","unit":"m^3","values":[{"value":"6,91E-02","module":"A1-A3","scenario":null},{"value":"8,48E-05","module":"A4","scenario":null},{"value":"3,85E-04","module":"C1","scenario":null},{"value":"2,28E-05","module":"C2","scenario":null},{"value":"1,82E-02","module":"C3","scenario":null},{"value":"1,80E-04","module":"C4","scenario":null},{"value":"-1,27E-02","module":"D","scenario":null}]}],"end_of_life_waste":[{"parameter":"HWD","unit":"kg","values":[{"value":"6,31E-08","module":"A1-A3","scenario":null},{"value":"5,63E-12","module":"A4","scenario":null},{"value":"1,26E-10","module":"C1","scenario":null},{"value":"1,51E-12","module":"C2","scenario":null},{"value":"3,01E-10","module":"C3","scenario":null},{"value":"3,64E-11","module":"C4","scenario":null},{"value":"-6,82E-09","module":"D","scenario":null}]},{"parameter":"NHWD","unit":"kg","values":[{"value":"2,53E-01","module":"A1-A3","scenario":null},{"value":"1,73E-04","module":"A4","scenario":null},{"value":"3,74E-04","module":"C1","scenario":null},{"value":"4,66E-05","module":"C2","scenario":null},{"value":"1,07E-01","module":"C3","scenario":null},{"value":"3,62E+00","module":"C4","scenario":null},{"value":"-1,61E-02","module":"D","scenario":null}]},{"parameter":"RWD","unit":"kg","values":[{"value":"2,87E-03","module":"A1-A3","scenario":null},{"value":"1,97E-06","module":"A4","scenario":null},{"value":"2,92E-04","module":"C1","scenario":null},{"value":"5,31E-07","module":"C2","scenario":null},{"value":"1,06E-04","module":"C3","scenario":null},{"value":"7,90E-06","module":"C4","scenario":null},{"value":"-9,55E-03","module":"D","scenario":null}]}],"end_of_life_flow":[{"parameter":"CRU","unit":"kg","values":[{"value":null,"module":"A1-A3","scenario":null},{"value":null,"module":"A4","scenario":null},{"value":null,"module":"C1","scenario":null},{"value":null,"module":"C2","scenario":null},{"value":null,"module":"C3","scenario":null},{"value":null,"module":"C4","scenario":null},{"value":null,"module":"D","scenario":null}]},{"parameter":"MFR","unit":"kg","values":[{"value":null,"module":"A1-A3","scenario":null},{"value":null,"module":"A4","scenario":null},{"value":null,"module":"C1","scenario":null},{"value":null,"module":"C2","scenario":null},{"value":null,"module":"C3","scenario":null},{"value":null,"module":"C4","scenario":null},{"value":null,"module":"D","scenario":null}]},{"parameter":"MER","unit":"kg","values":[{"value":null,"module":"A1-A3","scenario":null},{"value":null,"module":"A4","scenario":null},{"value":null,"module":"C1","scenario":null},{"value":null,"module":"C2","scenario":null},{"value":null,"module":"C3","scenario":null},{"value":null,"module":"C4","scenario":null},{"value":null,"module":"D","scenario":null}]},{"parameter":"EEE","unit":"MJ","values":[{"value":null,"module":"A1-A3","scenario":null},{"value":null,"module":"A4","scenario":null},{"value":null,"module":"C1","scenario":null},{"value":null,"module":"C2","scenario":null},{"value":"2,36E+01","module":"C3","scenario":null},{"value":null,"module":"C4","scenario":null},{"value":null,"module":"D","scenario":null}]},{"parameter":"EET","unit":"MJ","values":[{"value":null,"module":"A1-A3","scenario":null},{"value":null,"module":"A4","scenario":null},{"value":null,"module":"C1","scenario":null},{"value":null,"module":"C2","scenario":null},{"value":"1,32E+01","module":"C3","scenario":null},{"value":null,"module":"C4","scenario":null},{"value":null,"module":"D","scenario":null}]}]}