{"product_name":"ARDEX K 22 F","epd_id":"EPD-ADX-20230536-IBA1-DE","compliance":["DIN EN 15804+A2","ISO 14025"],"producer_name":"ARDEX GmbH","environmental_impact":[{"parameter":"GWP-total","unit":"kg CO2-eq.","values":[{"value":"2,26E-01","module":"A1-A3","scenario":null},{"value":"1,20E-01","module":"A4","scenario":null},{"value":"7,73E-03","module":"A5","scenario":null},{"value":"4,40E-02","module":"C1","scenario":null},{"value":"6,66E-02","module":"C2","scenario":null},{"value":"1,65E-02","module":"C4","scenario":null},{"value":"-2,79E-03","module":"D","scenario":null}]},{"parameter":"GWP-fossil","unit":"kg CO2-eq.","values":[{"value":"2,27E-01","module":"A1-A3","scenario":null},{"value":"1,19E-01","module":"A4","scenario":null},{"value":"1,60E-03","module":"A5","scenario":null},{"value":"4,34E-02","module":"C1","scenario":null},{"value":"6,62E-02","module":"C2","scenario":null},{"value":"1,64E-02","module":"C4","scenario":null},{"value":"-2,77E-03","module":"D","scenario":null}]},{"parameter":"GWP-biogenic","unit":"kg CO2-eq.","values":[{"value":"-6,72E-04","module":"A1-A3","scenario":null},{"value":"0,00E+00","module":"A4","scenario":null},{"value":"6,13E-03","module":"A5","scenario":null},{"value":"6,07E-04","module":"C1","scenario":null},{"value":"0,00E+00","module":"C2","scenario":null},{"value":"0,00E+00","module":"C4","scenario":null},{"value":"-1,92E-05","module":"D","scenario":null}]},{"parameter":"GWP-luluc","unit":"kg CO2-eq.","values":[{"value":"2,43E-04","module":"A1-A3","scenario":null},{"value":"7,20E-04","module":"A4","scenario":null},{"value":"5,67E-07","module":"A5","scenario":null},{"value":"6,93E-06","module":"C1","scenario":null},{"value":"4,00E-04","module":"C2","scenario":null},{"value":"5,18E-05","module":"C4","scenario":null},{"value":"-2,49E-07","module":"D","scenario":null}]},{"parameter":"ODP","unit":"kg CFC11-eq.","values":[{"value":"1,12E-09","module":"A1-A3","scenario":null},{"value":"2,97E-14","module":"A4","scenario":null},{"value":"2,03E-15","module":"A5","scenario":null},{"value":"1,19E-12","module":"C1","scenario":null},{"value":"1,65E-14","module":"C2","scenario":null},{"value":"4,29E-14","module":"C4","scenario":null},{"value":"-3,80E-14","module":"D","scenario":null}]},{"parameter":"AP","unit":"mol H^(+)-eq.","values":[{"value":"7,58E-04","module":"A1-A3","scenario":null},{"value":"2,41E-04","module":"A4","scenario":null},{"value":"3,41E-06","module":"A5","scenario":null},{"value":"6,67E-05","module":"C1","scenario":null},{"value":"1,34E-04","module":"C2","scenario":null},{"value":"1,18E-04","module":"C4","scenario":null},{"value":"-2,81E-06","module":"D","scenario":null}]},{"parameter":"POCP","unit":"kg NMVOC-eq.","values":[{"value":"6,59E-04","module":"A1-A3","scenario":null},{"value":"2,21E-04","module":"A4","scenario":null},{"value":"2,80E-06","module":"A5","scenario":null},{"value":"5,23E-05","module":"C1","scenario":null},{"value":"1,23E-04","module":"C2","scenario":null},{"value":"9,22E-05","module":"C4","scenario":null},{"value":"-2,67E-06","module":"D","scenario":null}]},{"parameter":"ADPE","unit":"kg Sb-eq.","values":[{"value":"2,61E-07","module":"A1-A3","scenario":null},{"value":"8,72E-09","module":"A4","scenario":null},{"value":"1,97E-11","module":"A5","scenario":null},{"value":"7,94E-09","module":"C1","scenario":null},{"value":"4,84E-09","module":"C2","scenario":null},{"value":"7,73E-10","module":"C4","scenario":null},{"value":"-2,41E-10","module":"D","scenario":null}]},{"parameter":"ADPF","unit":"MJ","values":[{"value":"3,59E+00","module":"A1-A3","scenario":null},{"value":"1,64E+00","module":"A4","scenario":null},{"value":"4,76E-03","module":"A5","scenario":null},{"value":"6,15E-01","module":"C1","scenario":null},{"value":"9,09E-01","module":"C2","scenario":null},{"value":"2,22E-01","module":"C4","scenario":null},{"value":"-4,34E-02","module":"D","scenario":null}]},{"parameter":"WDP","unit":"m^3 Welt-eq. entzogen","values":[{"value":"4,28E-02","module":"A1-A3","scenario":null},{"value":"6,32E-04","module":"A4","scenario":null},{"value":"1,21E-03","module":"A5","scenario":null},{"value":"1,25E-03","module":"C1","scenario":null},{"value":"3,51E-04","module":"C2","scenario":null},{"value":"1,83E-03","module":"C4","scenario":null},{"value":"-3,73E-05","module":"D","scenario":null}]},{"parameter":"EP-freshwater","unit":"kg P-eq.","values":[{"value":"2,12E-05","module":"A1-A3","scenario":null},{"value":"2,84E-07","module":"A4","scenario":null},{"value":"3,29E-09","module":"A5","scenario":null},{"value":"2,61E-07","module":"C1","scenario":null},{"value":"1,58E-07","module":"C2","scenario":null},{"value":"3,37E-08","module":"C4","scenario":null},{"value":"-7,17E-09","module":"D","scenario":null}]},{"parameter":"EP-marine","unit":"kg N-eq.","values":[{"value":"2,00E-04","module":"A1-A3","scenario":null},{"value":"1,04E-04","module":"A4","scenario":null},{"value":"1,04E-06","module":"A5","scenario":null},{"value":"2,18E-05","module":"C1","scenario":null},{"value":"5,77E-05","module":"C2","scenario":null},{"value":"3,06E-05","module":"C4","scenario":null},{"value":"-1,03E-06","module":"D","scenario":null}]},{"parameter":"EP-terrestrial","unit":"mol N-eq.","values":[{"value":"2,19E-03","module":"A1-A3","scenario":null},{"value":"1,18E-03","module":"A4","scenario":null},{"value":"1,37E-05","module":"A5","scenario":null},{"value":"2,26E-04","module":"C1","scenario":null},{"value":"6,54E-04","module":"C2","scenario":null},{"value":"3,36E-04","module":"C4","scenario":null},{"value":"-1,10E-05","module":"D","scenario":null}]}],"additional_environmental_impact":[{"parameter":"PM","unit":"Krankheitsf\u00e4lle","values":[{"value":null,"module":"A1-A3","scenario":null},{"value":null,"module":"A4","scenario":null},{"value":null,"module":"A5","scenario":null},{"value":null,"module":"C1","scenario":null},{"value":null,"module":"C2","scenario":null},{"value":null,"module":"C4","scenario":null},{"value":null,"module":"D","scenario":null}]},{"parameter":"ETP-fw","unit":"CTUe","values":[{"value":null,"module":"A1-A3","scenario":null},{"value":null,"module":"A4","scenario":null},{"value":null,"module":"A5","scenario":null},{"value":null,"module":"C1","scenario":null},{"value":null,"module":"C2","scenario":null},{"value":null,"module":"C4","scenario":null},{"value":null,"module":"D","scenario":null}]},{"parameter":"HTP-c","unit":"CTUh","values":[{"value":null,"module":"A1-A3","scenario":null},{"value":null,"module":"A4","scenario":null},{"value":null,"module":"A5","scenario":null},{"value":null,"module":"C1","scenario":null},{"value":null,"module":"C2","scenario":null},{"value":null,"module":"C4","scenario":null},{"value":null,"module":"D","scenario":null}]},{"parameter":"HTP-nc","unit":"CTUh","values":[{"value":null,"module":"A1-A3","scenario":null},{"value":null,"module":"A4","scenario":null},{"value":null,"module":"A5","scenario":null},{"value":null,"module":"C1","scenario":null},{"value":null,"module":"C2","scenario":null},{"value":null,"module":"C4","scenario":null},{"value":null,"module":"D","scenario":null}]},{"parameter":"SQP","unit":"SQP","values":[{"value":null,"module":"A1-A3","scenario":null},{"value":null,"module":"A4","scenario":null},{"value":null,"module":"A5","scenario":null},{"value":null,"module":"C1","scenario":null},{"value":null,"module":"C2","scenario":null},{"value":null,"module":"C4","scenario":null},{"value":null,"module":"D","scenario":null}]}],"resource_use":[{"parameter":"PERE","unit":"MJ","values":[{"value":"8,88E-01","module":"A1-A3","scenario":null},{"value":"1,10E-01","module":"A4","scenario":null},{"value":"6,77E-02","module":"A5","scenario":null},{"value":"5,78E-01","module":"C1","scenario":null},{"value":"6,09E-02","module":"C2","scenario":null},{"value":"3,63E-02","module":"C4","scenario":null},{"value":"-1,69E-02","module":"D","scenario":null}]},{"parameter":"PERM","unit":"MJ","values":[{"value":"6,65E-02","module":"A1-A3","scenario":null},{"value":"0,00E+00","module":"A4","scenario":null},{"value":"-6,65E-02","module":"A5","scenario":null},{"value":"0,00E+00","module":"C1","scenario":null},{"value":"0,00E+00","module":"C2","scenario":null},{"value":"0,00E+00","module":"C4","scenario":null},{"value":"0,00E+00","module":"D","scenario":null}]},{"parameter":"PERT","unit":"MJ","values":[{"value":"9,55E-01","module":"A1-A3","scenario":null},{"value":"1,10E-01","module":"A4","scenario":null},{"value":"1,15E-03","module":"A5","scenario":null},{"value":"5,78E-01","module":"C1","scenario":null},{"value":"6,09E-02","module":"C2","scenario":null},{"value":"3,63E-02","module":"C4","scenario":null},{"value":"-1,69E-02","module":"D","scenario":null}]},{"parameter":"PENRE","unit":"MJ","values":[{"value":"2,85E+00","module":"A1-A3","scenario":null},{"value":"1,64E+00","module":"A4","scenario":null},{"value":"2,07E-02","module":"A5","scenario":null},{"value":"6,15E-01","module":"C1","scenario":null},{"value":"9,10E-01","module":"C2","scenario":null},{"value":"2,22E-01","module":"C4","scenario":null},{"value":"-4,34E-02","module":"D","scenario":null}]},{"parameter":"PENRM","unit":"MJ","values":[{"value":"7,40E-01","module":"A1-A3","scenario":null},{"value":"0,00E+00","module":"A4","scenario":null},{"value":"-1,59E-02","module":"A5","scenario":null},{"value":"0,00E+00","module":"C1","scenario":null},{"value":"0,00E+00","module":"C2","scenario":null},{"value":"0,00E+00","module":"C4","scenario":null},{"value":"0,00E+00","module":"D","scenario":null}]},{"parameter":"PENRT","unit":"MJ","values":[{"value":"3,59E+00","module":"A1-A3","scenario":null},{"value":"1,64E+00","module":"A4","scenario":null},{"value":"4,76E-03","module":"A5","scenario":null},{"value":"6,15E-01","module":"C1","scenario":null},{"value":"9,10E-01","module":"C2","scenario":null},{"value":"2,22E-01","module":"C4","scenario":null},{"value":"-4,34E-02","module":"D","scenario":null}]},{"parameter":"SM","unit":"kg","values":[{"value":"0,00E+00","module":"A1-A3","scenario":null},{"value":"0,00E+00","module":"A4","scenario":null},{"value":"0,00E+00","module":"A5","scenario":null},{"value":"0,00E+00","module":"C1","scenario":null},{"value":"0,00E+00","module":"C2","scenario":null},{"value":"0,00E+00","module":"C4","scenario":null},{"value":"0,00E+00","module":"D","scenario":null}]},{"parameter":"RSF","unit":"MJ","values":[{"value":"0,00E+00","module":"A1-A3","scenario":null},{"value":"0,00E+00","module":"A4","scenario":null},{"value":"0,00E+00","module":"A5","scenario":null},{"value":"0,00E+00","module":"C1","scenario":null},{"value":"0,00E+00","module":"C2","scenario":null},{"value":"0,00E+00","module":"C4","scenario":null},{"value":"0,00E+00","module":"D","scenario":null}]},{"parameter":"NRSF","unit":"MJ","values":[{"value":"0,00E+00","module":"A1-A3","scenario":null},{"value":"0,00E+00","module":"A4","scenario":null},{"value":"0,00E+00","module":"A5","scenario":null},{"value":"0,00E+00","module":"C1","scenario":null},{"value":"0,00E+00","module":"C2","scenario":null},{"value":"0,00E+00","module":"C4","scenario":null},{"value":"0,00E+00","module":"D","scenario":null}]},{"parameter":"FW","unit":"m^3","values":[{"value":"1,03E-03","module":"A1-A3","scenario":null},{"value":"9,77E-05","module":"A4","scenario":null},{"value":"2,42E-04","module":"A5","scenario":null},{"value":"2,03E-04","module":"C1","scenario":null},{"value":"5,42E-05","module":"C2","scenario":null},{"value":"5,60E-05","module":"C4","scenario":null},{"value":"-5,86E-06","module":"D","scenario":null}]}],"end_of_life_waste":[{"parameter":"HWD","unit":"kg","values":[{"value":"2,47E-06","module":"A1-A3","scenario":null},{"value":"2,76E-12","module":"A4","scenario":null},{"value":"8,32E-14","module":"A5","scenario":null},{"value":"-1,20E-10","module":"C1","scenario":null},{"value":"1,53E-12","module":"C2","scenario":null},{"value":"4,78E-12","module":"C4","scenario":null},{"value":"-2,85E-12","module":"D","scenario":null}]},{"parameter":"NHWD","unit":"kg","values":[{"value":"2,32E-02","module":"A1-A3","scenario":null},{"value":"2,45E-04","module":"A4","scenario":null},{"value":"1,13E-02","module":"A5","scenario":null},{"value":"5,64E-04","module":"C1","scenario":null},{"value":"1,36E-04","module":"C2","scenario":null},{"value":"1,11E+00","module":"C4","scenario":null},{"value":"-2,35E-05","module":"D","scenario":null}]},{"parameter":"RWD","unit":"kg","values":[{"value":"2,00E-05","module":"A1-A3","scenario":null},{"value":"2,16E-06","module":"A4","scenario":null},{"value":"1,06E-07","module":"A5","scenario":null},{"value":"6,00E-05","module":"C1","scenario":null},{"value":"1,20E-06","module":"C2","scenario":null},{"value":"2,50E-06","module":"C4","scenario":null},{"value":"-1,70E-06","module":"D","scenario":null}]}],"end_of_life_flow":[{"parameter":"CRU","unit":"kg","values":[{"value":"0,00E+00","module":"A1-A3","scenario":null},{"value":"0,00E+00","module":"A4","scenario":null},{"value":"0,00E+00","module":"A5","scenario":null},{"value":"0,00E+00","module":"C1","scenario":null},{"value":"0,00E+00","module":"C2","scenario":null},{"value":"0,00E+00","module":"C4","scenario":null},{"value":"0,00E+00","module":"D","scenario":null}]},{"parameter":"MFR","unit":"kg","values":[{"value":"0,00E+00","module":"A1-A3","scenario":null},{"value":"0,00E+00","module":"A4","scenario":null},{"value":"0,00E+00","module":"A5","scenario":null},{"value":"0,00E+00","module":"C1","scenario":null},{"value":"0,00E+00","module":"C2","scenario":null},{"value":"0,00E+00","module":"C4","scenario":null},{"value":"0,00E+00","module":"D","scenario":null}]},{"parameter":"MER","unit":"kg","values":[{"value":"0,00E+00","module":"A1-A3","scenario":null},{"value":"0,00E+00","module":"A4","scenario":null},{"value":"0,00E+00","module":"A5","scenario":null},{"value":"0,00E+00","module":"C1","scenario":null},{"value":"0,00E+00","module":"C2","scenario":null},{"value":"0,00E+00","module":"C4","scenario":null},{"value":"0,00E+00","module":"D","scenario":null}]},{"parameter":"EEE","unit":"MJ","values":[{"value":"0,00E+00","module":"A1-A3","scenario":null},{"value":"0,00E+00","module":"A4","scenario":null},{"value":"1,03E-02","module":"A5","scenario":null},{"value":"0,00E+00","module":"C1","scenario":null},{"value":"0,00E+00","module":"C2","scenario":null},{"value":"0,00E+00","module":"C4","scenario":null},{"value":"0,00E+00","module":"D","scenario":null}]},{"parameter":"EET","unit":"MJ","values":[{"value":"0,00E+00","module":"A1-A3","scenario":null},{"value":"0,00E+00","module":"A4","scenario":null},{"value":"2,39E-02","module":"A5","scenario":null},{"value":"0,00E+00","module":"C1","scenario":null},{"value":"0,00E+00","module":"C2","scenario":null},{"value":"0,00E+00","module":"C4","scenario":null},{"value":"0,00E+00","module":"D","scenario":null}]}]}