{"product_name":"Silikonbasierte Produkte, Gruppe 2","epd_id":"EPD-DBC-20220180-IBF1-EN","compliance":["DIN EN 15804+A2","ISO 14025"],"producer_name":"FEICA - Association of the European Adhesive and Sealant Industry","environmental_impact":[{"parameter":"GWP-total","unit":"kg CO2-eq.","values":[{"value":"6,82E+00","module":"A1-A3","scenario":null},{"value":"5,87E-02","module":"A4","scenario":null},{"value":"6,91E-01","module":"A5","scenario":null},{"value":"2,73E-04","module":"C1","scenario":null},{"value":"1,21E-02","module":"C2","scenario":null},{"value":"4,55E-01","module":"C3","scenario":null},{"value":"-6,18E-01","module":"D","scenario":null}]},{"parameter":"GWP-fossil","unit":"kg CO2-eq.","values":[{"value":"6,91E+00","module":"A1-A3","scenario":null},{"value":"5,81E-02","module":"A4","scenario":null},{"value":"5,77E-01","module":"A5","scenario":null},{"value":"2,61E-04","module":"C1","scenario":null},{"value":"1,16E-02","module":"C2","scenario":null},{"value":"4,21E-01","module":"C3","scenario":null},{"value":"-6,17E-01","module":"D","scenario":null}]},{"parameter":"GWP-biogenic","unit":"kg CO2-eq.","values":[{"value":"-9,86E-02","module":"A1-A3","scenario":null},{"value":"1,70E-04","module":"A4","scenario":null},{"value":"1,15E-01","module":"A5","scenario":null},{"value":"1,21E-05","module":"C1","scenario":null},{"value":"5,31E-04","module":"C2","scenario":null},{"value":"3,46E-02","module":"C3","scenario":null},{"value":"-1,42E-03","module":"D","scenario":null}]},{"parameter":"GWP-luluc","unit":"kg CO2-eq.","values":[{"value":"6,96E-03","module":"A1-A3","scenario":null},{"value":"4,70E-04","module":"A4","scenario":null},{"value":"7,39E-05","module":"A5","scenario":null},{"value":"6,27E-09","module":"C1","scenario":null},{"value":"2,74E-07","module":"C2","scenario":null},{"value":"3,43E-05","module":"C3","scenario":null},{"value":"-4,07E-04","module":"D","scenario":null}]},{"parameter":"ODP","unit":"kg CFC11-eq.","values":[{"value":"2,08E-13","module":"A1-A3","scenario":null},{"value":"6,98E-18","module":"A4","scenario":null},{"value":"2,14E-15","module":"A5","scenario":null},{"value":"2,78E-20","module":"C1","scenario":null},{"value":"1,21E-18","module":"C2","scenario":null},{"value":"2,96E-16","module":"C3","scenario":null},{"value":"-6,05E-15","module":"D","scenario":null}]},{"parameter":"AP","unit":"mol H^(+)-eq.","values":[{"value":"2,96E-02","module":"A1-A3","scenario":null},{"value":"1,74E-04","module":"A4","scenario":null},{"value":"3,70E-04","module":"A5","scenario":null},{"value":"3,53E-06","module":"C1","scenario":null},{"value":"3,66E-05","module":"C2","scenario":null},{"value":"5,15E-04","module":"C3","scenario":null},{"value":"-8,36E-04","module":"D","scenario":null}]},{"parameter":"POCP","unit":"kg NMVOC-eq.","values":[{"value":"1,91E-02","module":"A1-A3","scenario":null},{"value":"1,53E-04","module":"A4","scenario":null},{"value":"2,97E-02","module":"A5","scenario":null},{"value":"4,81E-06","module":"C1","scenario":null},{"value":"3,32E-05","module":"C2","scenario":null},{"value":"5,11E-04","module":"C3","scenario":null},{"value":"-6,32E-04","module":"D","scenario":null}]},{"parameter":"ADPE","unit":"kg Sb-eq.","values":[{"value":"2,17E-04","module":"A1-A3","scenario":null},{"value":"4,16E-09","module":"A4","scenario":null},{"value":"2,17E-06","module":"A5","scenario":null},{"value":"7,90E-12","module":"C1","scenario":null},{"value":"3,45E-10","module":"C2","scenario":null},{"value":"4,52E-09","module":"C3","scenario":null},{"value":"-9,70E-08","module":"D","scenario":null}]},{"parameter":"ADPF","unit":"MJ","values":[{"value":"1,25E+02","module":"A1-A3","scenario":null},{"value":"7,73E-01","module":"A4","scenario":null},{"value":"1,34E+00","module":"A5","scenario":null},{"value":"3,73E-03","module":"C1","scenario":null},{"value":"1,63E-01","module":"C2","scenario":null},{"value":"5,41E-01","module":"C3","scenario":null},{"value":"-1,04E+01","module":"D","scenario":null}]},{"parameter":"WDP","unit":"m^3 world-eq. deprived","values":[{"value":"2,24E+00","module":"A1-A3","scenario":null},{"value":"5,19E-04","module":"A4","scenario":null},{"value":"8,22E-02","module":"A5","scenario":null},{"value":"5,16E-07","module":"C1","scenario":null},{"value":"2,25E-05","module":"C2","scenario":null},{"value":"1,54E-01","module":"C3","scenario":null},{"value":"-6,01E-02","module":"D","scenario":null}]},{"parameter":"EP-freshwater","unit":"kg PO4-eq.","values":[{"value":"1,16E-05","module":"A1-A3","scenario":null},{"value":"1,77E-07","module":"A4","scenario":null},{"value":"1,25E-07","module":"A5","scenario":null},{"value":"5,64E-11","module":"C1","scenario":null},{"value":"2,46E-09","module":"C2","scenario":null},{"value":"1,02E-07","module":"C3","scenario":null},{"value":"-7,49E-07","module":"D","scenario":null}]},{"parameter":"EP-marine","unit":"kg N-eq.","values":[{"value":"4,76E-03","module":"A1-A3","scenario":null},{"value":"7,75E-05","module":"A4","scenario":null},{"value":"6,65E-05","module":"A5","scenario":null},{"value":"1,60E-06","module":"C1","scenario":null},{"value":"1,68E-05","module":"C2","scenario":null},{"value":"1,97E-04","module":"C3","scenario":null},{"value":"-2,19E-04","module":"D","scenario":null}]},{"parameter":"EP-terrestrial","unit":"mol N-eq.","values":[{"value":"5,19E-02","module":"A1-A3","scenario":null},{"value":"8,68E-04","module":"A4","scenario":null},{"value":"8,67E-04","module":"A5","scenario":null},{"value":"1,75E-05","module":"C1","scenario":null},{"value":"1,85E-04","module":"C2","scenario":null},{"value":"2,47E-03","module":"C3","scenario":null},{"value":"-2,35E-03","module":"D","scenario":null}]}],"additional_environmental_impact":[{"parameter":"PM","unit":"Disease incidence","values":[{"value":null,"module":"A1-A3","scenario":null},{"value":null,"module":"A4","scenario":null},{"value":null,"module":"A5","scenario":null},{"value":null,"module":"C1","scenario":null},{"value":null,"module":"C2","scenario":null},{"value":null,"module":"C3","scenario":null},{"value":null,"module":"D","scenario":null}]},{"parameter":"ETP-fw","unit":"CTUe","values":[{"value":null,"module":"A1-A3","scenario":null},{"value":null,"module":"A4","scenario":null},{"value":null,"module":"A5","scenario":null},{"value":null,"module":"C1","scenario":null},{"value":null,"module":"C2","scenario":null},{"value":null,"module":"C3","scenario":null},{"value":null,"module":"D","scenario":null}]},{"parameter":"HTP-c","unit":"CTUh","values":[{"value":null,"module":"A1-A3","scenario":null},{"value":null,"module":"A4","scenario":null},{"value":null,"module":"A5","scenario":null},{"value":null,"module":"C1","scenario":null},{"value":null,"module":"C2","scenario":null},{"value":null,"module":"C3","scenario":null},{"value":null,"module":"D","scenario":null}]},{"parameter":"HTP-nc","unit":"CTUh","values":[{"value":null,"module":"A1-A3","scenario":null},{"value":null,"module":"A4","scenario":null},{"value":null,"module":"A5","scenario":null},{"value":null,"module":"C1","scenario":null},{"value":null,"module":"C2","scenario":null},{"value":null,"module":"C3","scenario":null},{"value":null,"module":"D","scenario":null}]},{"parameter":"SQP","unit":"SQP","values":[{"value":null,"module":"A1-A3","scenario":null},{"value":null,"module":"A4","scenario":null},{"value":null,"module":"A5","scenario":null},{"value":null,"module":"C1","scenario":null},{"value":null,"module":"C2","scenario":null},{"value":null,"module":"C3","scenario":null},{"value":null,"module":"D","scenario":null}]}],"resource_use":[{"parameter":"PERE","unit":"MJ","values":[{"value":"5,03E+01","module":"A1-A3","scenario":null},{"value":"4,35E-02","module":"A4","scenario":null},{"value":"1,43E+00","module":"A5","scenario":null},{"value":"1,18E-05","module":"C1","scenario":null},{"value":"5,14E-04","module":"C2","scenario":null},{"value":"9,18E-02","module":"C3","scenario":null},{"value":"-2,15E+00","module":"D","scenario":null}]},{"parameter":"PERM","unit":"MJ","values":[{"value":"9,05E-01","module":"A1-A3","scenario":null},{"value":"0,00E+00","module":"A4","scenario":null},{"value":"-9,05E-01","module":"A5","scenario":null},{"value":"0,00E+00","module":"C1","scenario":null},{"value":"0,00E+00","module":"C2","scenario":null},{"value":"0,00E+00","module":"C3","scenario":null},{"value":"0,00E+00","module":"D","scenario":null}]},{"parameter":"PERT","unit":"MJ","values":[{"value":"5,12E+01","module":"A1-A3","scenario":null},{"value":"4,35E-02","module":"A4","scenario":null},{"value":"5,30E-01","module":"A5","scenario":null},{"value":"1,18E-05","module":"C1","scenario":null},{"value":"5,14E-04","module":"C2","scenario":null},{"value":"9,18E-02","module":"C3","scenario":null},{"value":"-2,15E+00","module":"D","scenario":null}]},{"parameter":"PENRE","unit":"MJ","values":[{"value":"1,05E+02","module":"A1-A3","scenario":null},{"value":"7,74E-01","module":"A4","scenario":null},{"value":"8,96E+00","module":"A5","scenario":null},{"value":"3,74E-03","module":"C1","scenario":null},{"value":"1,63E-01","module":"C2","scenario":null},{"value":"1,34E+01","module":"C3","scenario":null},{"value":"-1,04E+01","module":"D","scenario":null}]},{"parameter":"PENRM","unit":"MJ","values":[{"value":"2,04E+01","module":"A1-A3","scenario":null},{"value":"0,00E+00","module":"A4","scenario":null},{"value":"-7,62E+00","module":"A5","scenario":null},{"value":"0,00E+00","module":"C1","scenario":null},{"value":"0,00E+00","module":"C2","scenario":null},{"value":"-1,28E+01","module":"C3","scenario":null},{"value":"0,00E+00","module":"D","scenario":null}]},{"parameter":"PENRT","unit":"MJ","values":[{"value":"1,25E+02","module":"A1-A3","scenario":null},{"value":"7,74E-01","module":"A4","scenario":null},{"value":"1,34E+00","module":"A5","scenario":null},{"value":"3,74E-03","module":"C1","scenario":null},{"value":"1,63E-01","module":"C2","scenario":null},{"value":"5,41E-01","module":"C3","scenario":null},{"value":"-1,04E+01","module":"D","scenario":null}]},{"parameter":"SM","unit":"kg","values":[{"value":"0,00E+00","module":"A1-A3","scenario":null},{"value":"0,00E+00","module":"A4","scenario":null},{"value":"0,00E+00","module":"A5","scenario":null},{"value":"0,00E+00","module":"C1","scenario":null},{"value":"0,00E+00","module":"C2","scenario":null},{"value":"0,00E+00","module":"C3","scenario":null},{"value":"0,00E+00","module":"D","scenario":null}]},{"parameter":"RSF","unit":"MJ","values":[{"value":"0,00E+00","module":"A1-A3","scenario":null},{"value":"0,00E+00","module":"A4","scenario":null},{"value":"0,00E+00","module":"A5","scenario":null},{"value":"0,00E+00","module":"C1","scenario":null},{"value":"0,00E+00","module":"C2","scenario":null},{"value":"0,00E+00","module":"C3","scenario":null},{"value":"0,00E+00","module":"D","scenario":null}]},{"parameter":"NRSF","unit":"MJ","values":[{"value":"0,00E+00","module":"A1-A3","scenario":null},{"value":"0,00E+00","module":"A4","scenario":null},{"value":"0,00E+00","module":"A5","scenario":null},{"value":"0,00E+00","module":"C1","scenario":null},{"value":"0,00E+00","module":"C2","scenario":null},{"value":"0,00E+00","module":"C3","scenario":null},{"value":"0,00E+00","module":"D","scenario":null}]},{"parameter":"FW","unit":"m^3","values":[{"value":"6,92E-02","module":"A1-A3","scenario":null},{"value":"5,03E-05","module":"A4","scenario":null},{"value":"2,09E-03","module":"A5","scenario":null},{"value":"2,11E-08","module":"C1","scenario":null},{"value":"9,22E-07","module":"C2","scenario":null},{"value":"3,63E-03","module":"C3","scenario":null},{"value":"-2,49E-03","module":"D","scenario":null}]}],"end_of_life_waste":[{"parameter":"HWD","unit":"kg","values":[{"value":"9,98E-07","module":"A1-A3","scenario":null},{"value":"3,60E-08","module":"A4","scenario":null},{"value":"1,01E-08","module":"A5","scenario":null},{"value":"3,63E-13","module":"C1","scenario":null},{"value":"1,58E-11","module":"C2","scenario":null},{"value":"1,73E-09","module":"C3","scenario":null},{"value":"-4,15E-09","module":"D","scenario":null}]},{"parameter":"NHWD","unit":"kg","values":[{"value":"1,72E+00","module":"A1-A3","scenario":null},{"value":"1,18E-04","module":"A4","scenario":null},{"value":"2,19E-02","module":"A5","scenario":null},{"value":"3,82E-07","module":"C1","scenario":null},{"value":"1,67E-05","module":"C2","scenario":null},{"value":"1,34E-01","module":"C3","scenario":null},{"value":"-4,68E-03","module":"D","scenario":null}]},{"parameter":"RWD","unit":"kg","values":[{"value":"5,16E-03","module":"A1-A3","scenario":null},{"value":"9,58E-07","module":"A4","scenario":null},{"value":"5,69E-05","module":"A5","scenario":null},{"value":"4,01E-09","module":"C1","scenario":null},{"value":"1,75E-07","module":"C2","scenario":null},{"value":"2,46E-05","module":"C3","scenario":null},{"value":"-7,33E-04","module":"D","scenario":null}]}],"end_of_life_flow":[{"parameter":"CRU","unit":"kg","values":[{"value":"0,00E+00","module":"A1-A3","scenario":null},{"value":"0,00E+00","module":"A4","scenario":null},{"value":"0,00E+00","module":"A5","scenario":null},{"value":"0,00E+00","module":"C1","scenario":null},{"value":"0,00E+00","module":"C2","scenario":null},{"value":"0,00E+00","module":"C3","scenario":null},{"value":"0,00E+00","module":"D","scenario":null}]},{"parameter":"MFR","unit":"kg","values":[{"value":"0,00E+00","module":"A1-A3","scenario":null},{"value":"0,00E+00","module":"A4","scenario":null},{"value":"0,00E+00","module":"A5","scenario":null},{"value":"0,00E+00","module":"C1","scenario":null},{"value":"0,00E+00","module":"C2","scenario":null},{"value":"0,00E+00","module":"C3","scenario":null},{"value":"0,00E+00","module":"D","scenario":null}]},{"parameter":"MER","unit":"kg","values":[{"value":"0,00E+00","module":"A1-A3","scenario":null},{"value":"0,00E+00","module":"A4","scenario":null},{"value":"0,00E+00","module":"A5","scenario":null},{"value":"0,00E+00","module":"C1","scenario":null},{"value":"0,00E+00","module":"C2","scenario":null},{"value":"0,00E+00","module":"C3","scenario":null},{"value":"0,00E+00","module":"D","scenario":null}]},{"parameter":"EEE","unit":"MJ","values":[{"value":"0,00E+00","module":"A1-A3","scenario":null},{"value":"0,00E+00","module":"A4","scenario":null},{"value":"1,24E+00","module":"A5","scenario":null},{"value":"0,00E+00","module":"C1","scenario":null},{"value":"0,00E+00","module":"C2","scenario":null},{"value":"0,00E+00","module":"C3","scenario":null},{"value":"0,00E+00","module":"D","scenario":null}]},{"parameter":"EET","unit":"MJ","values":[{"value":"0,00E+00","module":"A1-A3","scenario":null},{"value":"0,00E+00","module":"A4","scenario":null},{"value":"2,22E+00","module":"A5","scenario":null},{"value":"0,00E+00","module":"C1","scenario":null},{"value":"0,00E+00","module":"C2","scenario":null},{"value":"0,00E+00","module":"C3","scenario":null},{"value":"0,00E+00","module":"D","scenario":null}]}]}