{"product_name":"Sicherheitstresorschloss Auditcon","epd_id":"EPD-DOR-20240051-CBA1-EN","compliance":["DIN EN 15804+A2","ISO 14025"],"producer_name":"dormakaba International Holding GmbH","environmental_impact":[{"parameter":"GWP-total","unit":"kg CO2-eq","values":[{"value":"5,03E+00","module":"A1-A3","scenario":null},{"value":"8,00E-03","module":"A4","scenario":null},{"value":"1,91E-01","module":"A5","scenario":null},{"value":"0,00E+00","module":"C1","scenario":null},{"value":"4,00E-03","module":"C2","scenario":null},{"value":"1,14E+00","module":"C3","scenario":null},{"value":"1,00E-03","module":"C4","scenario":null},{"value":"-1,04E+00","module":"D","scenario":null}]},{"parameter":"GWP-fossil","unit":"kg CO2-eq","values":[{"value":"5,24E+00","module":"A1-A3","scenario":null},{"value":"8,00E-03","module":"A4","scenario":null},{"value":"6,00E-03","module":"A5","scenario":null},{"value":"0,00E+00","module":"C1","scenario":null},{"value":"4,00E-03","module":"C2","scenario":null},{"value":"1,03E+00","module":"C3","scenario":null},{"value":"1,00E-03","module":"C4","scenario":null},{"value":"-1,04E+00","module":"D","scenario":null}]},{"parameter":"GWP-biogenic","unit":"kg CO2-eq","values":[{"value":"-2,14E-01","module":"A1-A3","scenario":null},{"value":"3,67E-04","module":"A4","scenario":null},{"value":"1,85E-01","module":"A5","scenario":null},{"value":"0,00E+00","module":"C1","scenario":null},{"value":"1,65E-04","module":"C2","scenario":null},{"value":"1,08E-01","module":"C3","scenario":null},{"value":"3,62E-06","module":"C4","scenario":null},{"value":"-2,00E-03","module":"D","scenario":null}]},{"parameter":"GWP-luluc","unit":"kg CO2-eq","values":[{"value":"5,28E-03","module":"A1-A3","scenario":null},{"value":"1,89E-07","module":"A4","scenario":null},{"value":"3,19E-06","module":"A5","scenario":null},{"value":"0,00E+00","module":"C1","scenario":null},{"value":"8,47E-08","module":"C2","scenario":null},{"value":"5,91E-05","module":"C3","scenario":null},{"value":"3,04E-06","module":"C4","scenario":null},{"value":"-6,41E-04","module":"D","scenario":null}]},{"parameter":"ODP","unit":"kg CFC11-eq","values":[{"value":"2,09E-10","module":"A1-A3","scenario":null},{"value":"8,37E-19","module":"A4","scenario":null},{"value":"3,48E-17","module":"A5","scenario":null},{"value":"0,00E+00","module":"C1","scenario":null},{"value":"3,76E-19","module":"C2","scenario":null},{"value":"5,31E-16","module":"C3","scenario":null},{"value":"3,92E-18","module":"C4","scenario":null},{"value":"-2,71E-14","module":"D","scenario":null}]},{"parameter":"AP","unit":"mol H^(+)-eq","values":[{"value":"3,79E-02","module":"A1-A3","scenario":null},{"value":"7,94E-06","module":"A4","scenario":null},{"value":"5,34E-05","module":"A5","scenario":null},{"value":"0,00E+00","module":"C1","scenario":null},{"value":"3,56E-06","module":"C2","scenario":null},{"value":"1,98E-04","module":"C3","scenario":null},{"value":"7,59E-06","module":"C4","scenario":null},{"value":"-3,00E-03","module":"D","scenario":null}]},{"parameter":"POCP","unit":"kg NMVOC-eq","values":[{"value":"1,67E-02","module":"A1-A3","scenario":null},{"value":"7,14E-06","module":"A4","scenario":null},{"value":"5,11E-05","module":"A5","scenario":null},{"value":"0,00E+00","module":"C1","scenario":null},{"value":"3,21E-06","module":"C2","scenario":null},{"value":"1,28E-04","module":"C3","scenario":null},{"value":"5,91E-06","module":"C4","scenario":null},{"value":"-2,00E-03","module":"D","scenario":null}]},{"parameter":"ADPE","unit":"kg Sb-eq","values":[{"value":"2,00E-03","module":"A1-A3","scenario":null},{"value":"2,38E-10","module":"A4","scenario":null},{"value":"5,49E-10","module":"A5","scenario":null},{"value":"0,00E+00","module":"C1","scenario":null},{"value":"1,07E-10","module":"C2","scenario":null},{"value":"7,31E-09","module":"C3","scenario":null},{"value":"9,50E-11","module":"C4","scenario":null},{"value":"-1,77E-04","module":"D","scenario":null}]},{"parameter":"ADPF","unit":"MJ","values":[{"value":"8,08E+01","module":"A1-A3","scenario":null},{"value":"1,13E-01","module":"A4","scenario":null},{"value":"6,10E-02","module":"A5","scenario":null},{"value":"0,00E+00","module":"C1","scenario":null},{"value":"5,00E-02","module":"C2","scenario":null},{"value":"4,99E-01","module":"C3","scenario":null},{"value":"1,40E-02","module":"C4","scenario":null},{"value":"-1,59E+01","module":"D","scenario":null}]},{"parameter":"WDP","unit":"m^3 world-eq deprived","values":[{"value":"1,07E+00","module":"A1-A3","scenario":null},{"value":"1,55E-05","module":"A4","scenario":null},{"value":"2,40E-02","module":"A5","scenario":null},{"value":"0,00E+00","module":"C1","scenario":null},{"value":"6,98E-06","module":"C2","scenario":null},{"value":"1,16E-01","module":"C3","scenario":null},{"value":"1,11E-04","module":"C4","scenario":null},{"value":"-1,40E-01","module":"D","scenario":null}]},{"parameter":"EP-freshwater","unit":"kg P-eq","values":[{"value":"2,15E-05","module":"A1-A3","scenario":null},{"value":"1,70E-09","module":"A4","scenario":null},{"value":"6,79E-09","module":"A5","scenario":null},{"value":"0,00E+00","module":"C1","scenario":null},{"value":"7,62E-10","module":"C2","scenario":null},{"value":"8,46E-08","module":"C3","scenario":null},{"value":"1,82E-09","module":"C4","scenario":null},{"value":"-1,81E-06","module":"D","scenario":null}]},{"parameter":"EP-marine","unit":"kg N-eq","values":[{"value":"5,66E-03","module":"A1-A3","scenario":null},{"value":"2,53E-06","module":"A4","scenario":null},{"value":"1,93E-05","module":"A5","scenario":null},{"value":"0,00E+00","module":"C1","scenario":null},{"value":"1,13E-06","module":"C2","scenario":null},{"value":"4,63E-05","module":"C3","scenario":null},{"value":"1,95E-06","module":"C4","scenario":null},{"value":"-5,11E-04","module":"D","scenario":null}]},{"parameter":"EP-terrestrial","unit":"mol N-eq","values":[{"value":"6,00E-02","module":"A1-A3","scenario":null},{"value":"2,81E-05","module":"A4","scenario":null},{"value":"2,40E-04","module":"A5","scenario":null},{"value":"0,00E+00","module":"C1","scenario":null},{"value":"1,26E-05","module":"C2","scenario":null},{"value":"9,06E-04","module":"C3","scenario":null},{"value":"2,15E-05","module":"C4","scenario":null},{"value":"-5,00E-03","module":"D","scenario":null}]}],"additional_environmental_impact":[{"parameter":"PM","unit":"Disease incidence","values":[{"value":"3,46E-07","module":"A1-A3","scenario":null},{"value":"4,17E-11","module":"A4","scenario":null},{"value":"2,97E-10","module":"A5","scenario":null},{"value":"0,00E+00","module":"C1","scenario":null},{"value":"1,87E-11","module":"C2","scenario":null},{"value":"2,41E-09","module":"C3","scenario":null},{"value":"9,39E-11","module":"C4","scenario":null},{"value":"-3,45E-08","module":"D","scenario":null}]},{"parameter":"ETP-fw","unit":"CTUe","values":[{"value":"5,78E+01","module":"A1-A3","scenario":null},{"value":"8,00E-02","module":"A4","scenario":null},{"value":"2,90E-02","module":"A5","scenario":null},{"value":"0,00E+00","module":"C1","scenario":null},{"value":"3,60E-02","module":"C2","scenario":null},{"value":"1,89E-01","module":"C3","scenario":null},{"value":"8,00E-03","module":"C4","scenario":null},{"value":"-4,25E+00","module":"D","scenario":null}]},{"parameter":"HTP-c","unit":"CTUh","values":[{"value":"3,67E-09","module":"A1-A3","scenario":null},{"value":"1,50E-12","module":"A4","scenario":null},{"value":"1,52E-12","module":"A5","scenario":null},{"value":"0,00E+00","module":"C1","scenario":null},{"value":"6,73E-13","module":"C2","scenario":null},{"value":"1,61E-11","module":"C3","scenario":null},{"value":"1,17E-12","module":"C4","scenario":null},{"value":"1,37E-09","module":"D","scenario":null}]},{"parameter":"HTP-nc","unit":"CTUh","values":[{"value":"1,25E-07","module":"A1-A3","scenario":null},{"value":"6,42E-11","module":"A4","scenario":null},{"value":"6,70E-11","module":"A5","scenario":null},{"value":"0,00E+00","module":"C1","scenario":null},{"value":"2,88E-11","module":"C2","scenario":null},{"value":"1,59E-09","module":"C3","scenario":null},{"value":"1,29E-10","module":"C4","scenario":null},{"value":"1,65E-07","module":"D","scenario":null}]},{"parameter":"SQP","unit":"SQP","values":[{"value":"4,68E+01","module":"A1-A3","scenario":null},{"value":"2,89E-04","module":"A4","scenario":null},{"value":"1,60E-02","module":"A5","scenario":null},{"value":"0,00E+00","module":"C1","scenario":null},{"value":"1,30E-04","module":"C2","scenario":null},{"value":"1,49E-01","module":"C3","scenario":null},{"value":"3,00E-03","module":"C4","scenario":null},{"value":"-1,81E+00","module":"D","scenario":null}]}],"resource_use":[{"parameter":"PERE","unit":"MJ","values":[{"value":"1,40E+01","module":"A1-A3","scenario":null},{"value":"3,55E-04","module":"A4","scenario":null},{"value":"1,62E+00","module":"A5","scenario":null},{"value":"0,00E+00","module":"C1","scenario":null},{"value":"1,59E-04","module":"C2","scenario":null},{"value":"8,51E-01","module":"C3","scenario":null},{"value":"2,00E-03","module":"C4","scenario":null},{"value":"-3,02E+00","module":"D","scenario":null}]},{"parameter":"PERM","unit":"MJ","values":[{"value":"2,33E+00","module":"A1-A3","scenario":null},{"value":"0,00E+00","module":"A4","scenario":null},{"value":"-1,61E+00","module":"A5","scenario":null},{"value":"0,00E+00","module":"C1","scenario":null},{"value":"0,00E+00","module":"C2","scenario":null},{"value":"-7,23E-01","module":"C3","scenario":null},{"value":"0,00E+00","module":"C4","scenario":null},{"value":"0,00E+00","module":"D","scenario":null}]},{"parameter":"PERT","unit":"MJ","values":[{"value":"1,63E+01","module":"A1-A3","scenario":null},{"value":"3,55E-04","module":"A4","scenario":null},{"value":"1,10E-02","module":"A5","scenario":null},{"value":"0,00E+00","module":"C1","scenario":null},{"value":"1,59E-04","module":"C2","scenario":null},{"value":"1,28E-01","module":"C3","scenario":null},{"value":"2,00E-03","module":"C4","scenario":null},{"value":"-3,02E+00","module":"D","scenario":null}]},{"parameter":"PENRE","unit":"MJ","values":[{"value":"6,50E+01","module":"A1-A3","scenario":null},{"value":"1,13E-01","module":"A4","scenario":null},{"value":"8,00E-02","module":"A5","scenario":null},{"value":"0,00E+00","module":"C1","scenario":null},{"value":"5,10E-02","module":"C2","scenario":null},{"value":"1,63E+01","module":"C3","scenario":null},{"value":"1,40E-02","module":"C4","scenario":null},{"value":"-1,59E+01","module":"D","scenario":null}]},{"parameter":"PENRM","unit":"MJ","values":[{"value":"1,58E+01","module":"A1-A3","scenario":null},{"value":"0,00E+00","module":"A4","scenario":null},{"value":"-2,00E-02","module":"A5","scenario":null},{"value":"0,00E+00","module":"C1","scenario":null},{"value":"0,00E+00","module":"C2","scenario":null},{"value":"-1,58E+01","module":"C3","scenario":null},{"value":"0,00E+00","module":"C4","scenario":null},{"value":"0,00E+00","module":"D","scenario":null}]},{"parameter":"PENRT","unit":"MJ","values":[{"value":"8,08E+01","module":"A1-A3","scenario":null},{"value":"1,13E-01","module":"A4","scenario":null},{"value":"6,10E-02","module":"A5","scenario":null},{"value":"0,00E+00","module":"C1","scenario":null},{"value":"5,10E-02","module":"C2","scenario":null},{"value":"5,00E-01","module":"C3","scenario":null},{"value":"1,40E-02","module":"C4","scenario":null},{"value":"-1,59E+01","module":"D","scenario":null}]},{"parameter":"SM","unit":"kg","values":[{"value":"1,28E-01","module":"A1-A3","scenario":null},{"value":"0,00E+00","module":"A4","scenario":null},{"value":"0,00E+00","module":"A5","scenario":null},{"value":"0,00E+00","module":"C1","scenario":null},{"value":"0,00E+00","module":"C2","scenario":null},{"value":"0,00E+00","module":"C3","scenario":null},{"value":"0,00E+00","module":"C4","scenario":null},{"value":"0,00E+00","module":"D","scenario":null}]},{"parameter":"RSF","unit":"MJ","values":[{"value":"0,00E+00","module":"A1-A3","scenario":null},{"value":"0,00E+00","module":"A4","scenario":null},{"value":"0,00E+00","module":"A5","scenario":null},{"value":"0,00E+00","module":"C1","scenario":null},{"value":"0,00E+00","module":"C2","scenario":null},{"value":"0,00E+00","module":"C3","scenario":null},{"value":"0,00E+00","module":"C4","scenario":null},{"value":"0,00E+00","module":"D","scenario":null}]},{"parameter":"NRSF","unit":"MJ","values":[{"value":"0,00E+00","module":"A1-A3","scenario":null},{"value":"0,00E+00","module":"A4","scenario":null},{"value":"0,00E+00","module":"A5","scenario":null},{"value":"0,00E+00","module":"C1","scenario":null},{"value":"0,00E+00","module":"C2","scenario":null},{"value":"0,00E+00","module":"C3","scenario":null},{"value":"0,00E+00","module":"C4","scenario":null},{"value":"0,00E+00","module":"D","scenario":null}]},{"parameter":"FW","unit":"m^3","values":[{"value":"2,90E-02","module":"A1-A3","scenario":null},{"value":"6,36E-07","module":"A4","scenario":null},{"value":"5,57E-04","module":"A5","scenario":null},{"value":"0,00E+00","module":"C1","scenario":null},{"value":"2,86E-07","module":"C2","scenario":null},{"value":"3,00E-03","module":"C3","scenario":null},{"value":"3,50E-06","module":"C4","scenario":null},{"value":"-5,00E-03","module":"D","scenario":null}]}],"end_of_life_waste":[{"parameter":"HWD","unit":"kg","values":[{"value":"1,75E-06","module":"A1-A3","scenario":null},{"value":"1,09E-11","module":"A4","scenario":null},{"value":"9,04E-11","module":"A5","scenario":null},{"value":"0,00E+00","module":"C1","scenario":null},{"value":"4,90E-12","module":"C2","scenario":null},{"value":"1,83E-09","module":"C3","scenario":null},{"value":"2,12E-10","module":"C4","scenario":null},{"value":"-2,16E-07","module":"D","scenario":null}]},{"parameter":"NHWD","unit":"kg","values":[{"value":"2,06E-01","module":"A1-A3","scenario":null},{"value":"1,15E-05","module":"A4","scenario":null},{"value":"6,00E-03","module":"A5","scenario":null},{"value":"0,00E+00","module":"C1","scenario":null},{"value":"5,17E-06","module":"C2","scenario":null},{"value":"1,07E-01","module":"C3","scenario":null},{"value":"7,00E-02","module":"C4","scenario":null},{"value":"1,60E-02","module":"D","scenario":null}]},{"parameter":"RWD","unit":"kg","values":[{"value":"2,06E-03","module":"A1-A3","scenario":null},{"value":"1,21E-07","module":"A4","scenario":null},{"value":"3,17E-06","module":"A5","scenario":null},{"value":"0,00E+00","module":"C1","scenario":null},{"value":"5,42E-08","module":"C2","scenario":null},{"value":"1,90E-05","module":"C3","scenario":null},{"value":"1,58E-07","module":"C4","scenario":null},{"value":"-9,42E-04","module":"D","scenario":null}]}],"end_of_life_flow":[{"parameter":"CRU","unit":"kg","values":[{"value":"0,00E+00","module":"A1-A3","scenario":null},{"value":"0,00E+00","module":"A4","scenario":null},{"value":"0,00E+00","module":"A5","scenario":null},{"value":"0,00E+00","module":"C1","scenario":null},{"value":"0,00E+00","module":"C2","scenario":null},{"value":"0,00E+00","module":"C3","scenario":null},{"value":"0,00E+00","module":"C4","scenario":null},{"value":"0,00E+00","module":"D","scenario":null}]},{"parameter":"MFR","unit":"kg","values":[{"value":"0,00E+00","module":"A1-A3","scenario":null},{"value":"0,00E+00","module":"A4","scenario":null},{"value":"0,00E+00","module":"A5","scenario":null},{"value":"0,00E+00","module":"C1","scenario":null},{"value":"0,00E+00","module":"C2","scenario":null},{"value":"3,18E-01","module":"C3","scenario":null},{"value":"0,00E+00","module":"C4","scenario":null},{"value":"0,00E+00","module":"D","scenario":null}]},{"parameter":"MER","unit":"kg","values":[{"value":"0,00E+00","module":"A1-A3","scenario":null},{"value":"0,00E+00","module":"A4","scenario":null},{"value":"0,00E+00","module":"A5","scenario":null},{"value":"0,00E+00","module":"C1","scenario":null},{"value":"0,00E+00","module":"C2","scenario":null},{"value":"0,00E+00","module":"C3","scenario":null},{"value":"0,00E+00","module":"C4","scenario":null},{"value":"0,00E+00","module":"D","scenario":null}]},{"parameter":"EEE","unit":"MJ","values":[{"value":"0,00E+00","module":"A1-A3","scenario":null},{"value":"0,00E+00","module":"A4","scenario":null},{"value":"2,90E-01","module":"A5","scenario":null},{"value":"0,00E+00","module":"C1","scenario":null},{"value":"0,00E+00","module":"C2","scenario":null},{"value":"2,11E+00","module":"C3","scenario":null},{"value":"0,00E+00","module":"C4","scenario":null},{"value":"0,00E+00","module":"D","scenario":null}]},{"parameter":"EET","unit":"MJ","values":[{"value":"0,00E+00","module":"A1-A3","scenario":null},{"value":"0,00E+00","module":"A4","scenario":null},{"value":"5,26E-01","module":"A5","scenario":null},{"value":"0,00E+00","module":"C1","scenario":null},{"value":"0,00E+00","module":"C2","scenario":null},{"value":"4,77E+00","module":"C3","scenario":null},{"value":"0,00E+00","module":"C4","scenario":null},{"value":"0,00E+00","module":"D","scenario":null}]}]}