{"product_name":"Wellplatten aus faserzement","epd_id":"EPD-SWP-20230359-CCA1-EN","compliance":["DIN EN 15804+A2","ISO 14025"],"producer_name":"Swisspearl Group AG","environmental_impact":[{"parameter":"GWP-total","unit":"kg CO2-eq","values":[{"value":"8,41E+00","module":"A1","scenario":null},{"value":"1,37E-01","module":"A2","scenario":null},{"value":"1,61E+00","module":"A3","scenario":null},{"value":"1,37E+00","module":"A4","scenario":null},{"value":"1,14E+00","module":"A5","scenario":null},{"value":"0,00E+00","module":"B1","scenario":null},{"value":"0,00E+00","module":"B2","scenario":null},{"value":"0,00E+00","module":"B3","scenario":null},{"value":"0,00E+00","module":"B4","scenario":null},{"value":"0,00E+00","module":"B5","scenario":null},{"value":"0,00E+00","module":"B6","scenario":null},{"value":"0,00E+00","module":"B7","scenario":null},{"value":"3,18E-04","module":"C1","scenario":null},{"value":"6,98E-02","module":"C2","scenario":null},{"value":"-2,19E-01","module":"C3","scenario":null},{"value":"1,03E+00","module":"C4","scenario":null},{"value":"-1,26E-01","module":"D","scenario":null},{"value":"1,02E+01","module":"A1A3","scenario":null}]},{"parameter":"GWP-fossil","unit":"kg CO2-eq","values":[{"value":"8,39E+00","module":"A1","scenario":null},{"value":"1,33E-01","module":"A2","scenario":null},{"value":"1,95E+00","module":"A3","scenario":null},{"value":"1,31E+00","module":"A4","scenario":null},{"value":"7,78E-01","module":"A5","scenario":null},{"value":"0,00E+00","module":"B1","scenario":null},{"value":"0,00E+00","module":"B2","scenario":null},{"value":"0,00E+00","module":"B3","scenario":null},{"value":"0,00E+00","module":"B4","scenario":null},{"value":"0,00E+00","module":"B5","scenario":null},{"value":"0,00E+00","module":"B6","scenario":null},{"value":"0,00E+00","module":"B7","scenario":null},{"value":"3,15E-04","module":"C1","scenario":null},{"value":"6,67E-02","module":"C2","scenario":null},{"value":"6,44E-01","module":"C3","scenario":null},{"value":"1,66E-01","module":"C4","scenario":null},{"value":"-1,26E-01","module":"D","scenario":null},{"value":"1,05E+01","module":"A1A3","scenario":null}]},{"parameter":"GWP-biogenic","unit":"kg CO2-eq","values":[{"value":"1,36E-02","module":"A1","scenario":null},{"value":"4,01E-03","module":"A2","scenario":null},{"value":"-3,36E-01","module":"A3","scenario":null},{"value":"6,03E-02","module":"A4","scenario":null},{"value":"3,64E-01","module":"A5","scenario":null},{"value":"0,00E+00","module":"B1","scenario":null},{"value":"0,00E+00","module":"B2","scenario":null},{"value":"0,00E+00","module":"B3","scenario":null},{"value":"0,00E+00","module":"B4","scenario":null},{"value":"0,00E+00","module":"B5","scenario":null},{"value":"0,00E+00","module":"B6","scenario":null},{"value":"0,00E+00","module":"B7","scenario":null},{"value":"2,68E-06","module":"C1","scenario":null},{"value":"3,07E-03","module":"C2","scenario":null},{"value":"-8,65E-01","module":"C3","scenario":null},{"value":"8,67E-01","module":"C4","scenario":null},{"value":"-6,08E-04","module":"D","scenario":null},{"value":"-3,18E-01","module":"A1A3","scenario":null}]},{"parameter":"GWP-luluc","unit":"kg CO2-eq","values":[{"value":"2,00E-03","module":"A1","scenario":null},{"value":"3,01E-06","module":"A2","scenario":null},{"value":"3,73E-04","module":"A3","scenario":null},{"value":"3,11E-05","module":"A4","scenario":null},{"value":"5,48E-04","module":"A5","scenario":null},{"value":"0,00E+00","module":"B1","scenario":null},{"value":"0,00E+00","module":"B2","scenario":null},{"value":"0,00E+00","module":"B3","scenario":null},{"value":"0,00E+00","module":"B4","scenario":null},{"value":"0,00E+00","module":"B5","scenario":null},{"value":"0,00E+00","module":"B6","scenario":null},{"value":"0,00E+00","module":"B7","scenario":null},{"value":"4,46E-07","module":"C1","scenario":null},{"value":"1,58E-06","module":"C2","scenario":null},{"value":"1,58E-03","module":"C3","scenario":null},{"value":"4,89E-04","module":"C4","scenario":null},{"value":"-8,25E-05","module":"D","scenario":null},{"value":"2,37E-03","module":"A1A3","scenario":null}]},{"parameter":"ODP","unit":"kg CFC11-eq","values":[{"value":"1,67E-14","module":"A1","scenario":null},{"value":"1,47E-17","module":"A2","scenario":null},{"value":"4,25E-15","module":"A3","scenario":null},{"value":"1,50E-16","module":"A4","scenario":null},{"value":"5,38E-15","module":"A5","scenario":null},{"value":"0,00E+00","module":"B1","scenario":null},{"value":"0,00E+00","module":"B2","scenario":null},{"value":"0,00E+00","module":"B3","scenario":null},{"value":"0,00E+00","module":"B4","scenario":null},{"value":"0,00E+00","module":"B5","scenario":null},{"value":"0,00E+00","module":"B6","scenario":null},{"value":"0,00E+00","module":"B7","scenario":null},{"value":"7,54E-18","module":"C1","scenario":null},{"value":"7,65E-18","module":"C2","scenario":null},{"value":"9,71E-15","module":"C3","scenario":null},{"value":"6,46E-16","module":"C4","scenario":null},{"value":"-1,36E-15","module":"D","scenario":null},{"value":"2,09E-14","module":"A1A3","scenario":null}]},{"parameter":"AP","unit":"mol H^(+)-eq","values":[{"value":"1,50E-02","module":"A1","scenario":null},{"value":"1,71E-03","module":"A2","scenario":null},{"value":"3,77E-03","module":"A3","scenario":null},{"value":"1,08E-03","module":"A4","scenario":null},{"value":"1,88E-03","module":"A5","scenario":null},{"value":"0,00E+00","module":"B1","scenario":null},{"value":"0,00E+00","module":"B2","scenario":null},{"value":"0,00E+00","module":"B3","scenario":null},{"value":"0,00E+00","module":"B4","scenario":null},{"value":"0,00E+00","module":"B5","scenario":null},{"value":"0,00E+00","module":"B6","scenario":null},{"value":"0,00E+00","module":"B7","scenario":null},{"value":"6,55E-07","module":"C1","scenario":null},{"value":"5,49E-05","module":"C2","scenario":null},{"value":"5,47E-03","module":"C3","scenario":null},{"value":"1,18E-03","module":"C4","scenario":null},{"value":"-1,60E-04","module":"D","scenario":null},{"value":"2,05E-02","module":"A1A3","scenario":null}]},{"parameter":"POCP","unit":"kg NMVOC-eq","values":[{"value":"1,70E-02","module":"A1","scenario":null},{"value":"1,34E-03","module":"A2","scenario":null},{"value":"3,89E-03","module":"A3","scenario":null},{"value":"1,03E-03","module":"A4","scenario":null},{"value":"1,37E-03","module":"A5","scenario":null},{"value":"0,00E+00","module":"B1","scenario":null},{"value":"0,00E+00","module":"B2","scenario":null},{"value":"0,00E+00","module":"B3","scenario":null},{"value":"0,00E+00","module":"B4","scenario":null},{"value":"0,00E+00","module":"B5","scenario":null},{"value":"0,00E+00","module":"B6","scenario":null},{"value":"0,00E+00","module":"B7","scenario":null},{"value":"4,22E-07","module":"C1","scenario":null},{"value":"5,24E-05","module":"C2","scenario":null},{"value":"4,90E-03","module":"C3","scenario":null},{"value":"9,32E-04","module":"C4","scenario":null},{"value":"-1,29E-04","module":"D","scenario":null},{"value":"2,22E-02","module":"A1A3","scenario":null}]},{"parameter":"ADPE","unit":"kg Sb-eq","values":[{"value":"3,39E-07","module":"A1","scenario":null},{"value":"4,42E-09","module":"A2","scenario":null},{"value":"8,16E-08","module":"A3","scenario":null},{"value":"4,58E-08","module":"A4","scenario":null},{"value":"3,91E-05","module":"A5","scenario":null},{"value":"0,00E+00","module":"B1","scenario":null},{"value":"0,00E+00","module":"B2","scenario":null},{"value":"0,00E+00","module":"B3","scenario":null},{"value":"0,00E+00","module":"B4","scenario":null},{"value":"0,00E+00","module":"B5","scenario":null},{"value":"0,00E+00","module":"B6","scenario":null},{"value":"0,00E+00","module":"B7","scenario":null},{"value":"9,26E-11","module":"C1","scenario":null},{"value":"2,33E-09","module":"C2","scenario":null},{"value":"2,12E-07","module":"C3","scenario":null},{"value":"1,57E-08","module":"C4","scenario":null},{"value":"-2,01E-08","module":"D","scenario":null},{"value":"4,25E-07","module":"A1A3","scenario":null}]},{"parameter":"ADPF","unit":"MJ","values":[{"value":"5,28E+01","module":"A1","scenario":null},{"value":"1,79E+00","module":"A2","scenario":null},{"value":"2,13E+01","module":"A3","scenario":null},{"value":"1,85E+01","module":"A4","scenario":null},{"value":"7,91E+00","module":"A5","scenario":null},{"value":"0,00E+00","module":"B1","scenario":null},{"value":"0,00E+00","module":"B2","scenario":null},{"value":"0,00E+00","module":"B3","scenario":null},{"value":"0,00E+00","module":"B4","scenario":null},{"value":"0,00E+00","module":"B5","scenario":null},{"value":"0,00E+00","module":"B6","scenario":null},{"value":"0,00E+00","module":"B7","scenario":null},{"value":"5,60E-03","module":"C1","scenario":null},{"value":"9,44E-01","module":"C2","scenario":null},{"value":"1,02E+01","module":"C3","scenario":null},{"value":"2,21E+00","module":"C4","scenario":null},{"value":"-2,18E+00","module":"D","scenario":null},{"value":"7,59E+01","module":"A1A3","scenario":null}]},{"parameter":"WDP","unit":"m^3 world-eq deprived","values":[{"value":"3,01E-01","module":"A1","scenario":null},{"value":"2,14E-04","module":"A2","scenario":null},{"value":"6,89E-02","module":"A3","scenario":null},{"value":"2,17E-03","module":"A4","scenario":null},{"value":"5,63E-02","module":"A5","scenario":null},{"value":"0,00E+00","module":"B1","scenario":null},{"value":"0,00E+00","module":"B2","scenario":null},{"value":"0,00E+00","module":"B3","scenario":null},{"value":"0,00E+00","module":"B4","scenario":null},{"value":"0,00E+00","module":"B5","scenario":null},{"value":"0,00E+00","module":"B6","scenario":null},{"value":"0,00E+00","module":"B7","scenario":null},{"value":"5,05E-05","module":"C1","scenario":null},{"value":"1,11E-04","module":"C2","scenario":null},{"value":"1,30E-02","module":"C3","scenario":null},{"value":"1,79E-02","module":"C4","scenario":null},{"value":"-9,13E-03","module":"D","scenario":null},{"value":"3,70E-01","module":"A1A3","scenario":null}]},{"parameter":"EP-freshwater","unit":"kg P-eq","values":[{"value":"4,38E-06","module":"A1","scenario":null},{"value":"2,87E-08","module":"A2","scenario":null},{"value":"4,34E-06","module":"A3","scenario":null},{"value":"2,78E-07","module":"A4","scenario":null},{"value":"1,43E-06","module":"A5","scenario":null},{"value":"0,00E+00","module":"B1","scenario":null},{"value":"0,00E+00","module":"B2","scenario":null},{"value":"0,00E+00","module":"B3","scenario":null},{"value":"0,00E+00","module":"B4","scenario":null},{"value":"0,00E+00","module":"B5","scenario":null},{"value":"0,00E+00","module":"B6","scenario":null},{"value":"0,00E+00","module":"B7","scenario":null},{"value":"8,45E-10","module":"C1","scenario":null},{"value":"1,42E-08","module":"C2","scenario":null},{"value":"1,69E-05","module":"C3","scenario":null},{"value":"2,79E-07","module":"C4","scenario":null},{"value":"-1,56E-07","module":"D","scenario":null},{"value":"8,75E-06","module":"A1A3","scenario":null}]},{"parameter":"EP-marine","unit":"kg N-eq","values":[{"value":"5,03E-03","module":"A1","scenario":null},{"value":"4,78E-04","module":"A2","scenario":null},{"value":"8,59E-04","module":"A3","scenario":null},{"value":"3,41E-04","module":"A4","scenario":null},{"value":"4,30E-04","module":"A5","scenario":null},{"value":"0,00E+00","module":"B1","scenario":null},{"value":"0,00E+00","module":"B2","scenario":null},{"value":"0,00E+00","module":"B3","scenario":null},{"value":"0,00E+00","module":"B4","scenario":null},{"value":"0,00E+00","module":"B5","scenario":null},{"value":"0,00E+00","module":"B6","scenario":null},{"value":"0,00E+00","module":"B7","scenario":null},{"value":"1,56E-07","module":"C1","scenario":null},{"value":"1,73E-05","module":"C2","scenario":null},{"value":"1,72E-03","module":"C3","scenario":null},{"value":"3,07E-04","module":"C4","scenario":null},{"value":"-4,60E-05","module":"D","scenario":null},{"value":"6,36E-03","module":"A1A3","scenario":null}]},{"parameter":"EP-terrestrial","unit":"mol N-eq","values":[{"value":"5,50E-02","module":"A1","scenario":null},{"value":"5,24E-03","module":"A2","scenario":null},{"value":"9,18E-03","module":"A3","scenario":null},{"value":"3,77E-03","module":"A4","scenario":null},{"value":"4,67E-03","module":"A5","scenario":null},{"value":"0,00E+00","module":"B1","scenario":null},{"value":"0,00E+00","module":"B2","scenario":null},{"value":"0,00E+00","module":"B3","scenario":null},{"value":"0,00E+00","module":"B4","scenario":null},{"value":"0,00E+00","module":"B5","scenario":null},{"value":"0,00E+00","module":"B6","scenario":null},{"value":"0,00E+00","module":"B7","scenario":null},{"value":"1,63E-06","module":"C1","scenario":null},{"value":"1,92E-04","module":"C2","scenario":null},{"value":"1,82E-02","module":"C3","scenario":null},{"value":"3,38E-03","module":"C4","scenario":null},{"value":"-4,93E-04","module":"D","scenario":null},{"value":"6,94E-02","module":"A1A3","scenario":null}]}],"additional_environmental_impact":[{"parameter":"PM","unit":"Disease incidence","values":[{"value":"1,83E-07","module":"A1","scenario":null},{"value":"2,85E-08","module":"A2","scenario":null},{"value":"7,60E-08","module":"A3","scenario":null},{"value":"5,99E-09","module":"A4","scenario":null},{"value":"2,24E-08","module":"A5","scenario":null},{"value":"0,00E+00","module":"B1","scenario":null},{"value":"0,00E+00","module":"B2","scenario":null},{"value":"0,00E+00","module":"B3","scenario":null},{"value":"0,00E+00","module":"B4","scenario":null},{"value":"0,00E+00","module":"B5","scenario":null},{"value":"0,00E+00","module":"B6","scenario":null},{"value":"0,00E+00","module":"B7","scenario":null},{"value":"5,52E-12","module":"C1","scenario":null},{"value":"3,05E-10","module":"C2","scenario":null},{"value":"3,48E-07","module":"C3","scenario":null},{"value":"1,47E-08","module":"C4","scenario":null},{"value":"-1,38E-09","module":"D","scenario":null},{"value":"2,87E-07","module":"A1A3","scenario":null}]},{"parameter":"ETP-fw","unit":"CTUe","values":[{"value":"2,35E+01","module":"A1","scenario":null},{"value":"1,30E+00","module":"A2","scenario":null},{"value":"6,54E+00","module":"A3","scenario":null},{"value":"1,34E+01","module":"A4","scenario":null},{"value":"2,18E+00","module":"A5","scenario":null},{"value":"0,00E+00","module":"B1","scenario":null},{"value":"0,00E+00","module":"B2","scenario":null},{"value":"0,00E+00","module":"B3","scenario":null},{"value":"0,00E+00","module":"B4","scenario":null},{"value":"0,00E+00","module":"B5","scenario":null},{"value":"0,00E+00","module":"B6","scenario":null},{"value":"0,00E+00","module":"B7","scenario":null},{"value":"2,36E-03","module":"C1","scenario":null},{"value":"6,84E-01","module":"C2","scenario":null},{"value":"6,59E+00","module":"C3","scenario":null},{"value":"1,26E+00","module":"C4","scenario":null},{"value":"-4,34E-01","module":"D","scenario":null},{"value":"3,13E+01","module":"A1A3","scenario":null}]},{"parameter":"HTP-c","unit":"CTUh","values":[{"value":"1,12E-09","module":"A1","scenario":null},{"value":"2,41E-11","module":"A2","scenario":null},{"value":"1,97E-10","module":"A3","scenario":null},{"value":"2,50E-10","module":"A4","scenario":null},{"value":"7,80E-10","module":"A5","scenario":null},{"value":"0,00E+00","module":"B1","scenario":null},{"value":"0,00E+00","module":"B2","scenario":null},{"value":"0,00E+00","module":"B3","scenario":null},{"value":"0,00E+00","module":"B4","scenario":null},{"value":"0,00E+00","module":"B5","scenario":null},{"value":"0,00E+00","module":"B6","scenario":null},{"value":"0,00E+00","module":"B7","scenario":null},{"value":"6,67E-14","module":"C1","scenario":null},{"value":"1,27E-11","module":"C2","scenario":null},{"value":"3,46E-10","module":"C3","scenario":null},{"value":"1,85E-10","module":"C4","scenario":null},{"value":"-2,05E-11","module":"D","scenario":null},{"value":"1,34E-09","module":"A1A3","scenario":null}]},{"parameter":"HTP-nc","unit":"CTUh","values":[{"value":"1,17E-07","module":"A1","scenario":null},{"value":"1,04E-09","module":"A2","scenario":null},{"value":"1,10E-08","module":"A3","scenario":null},{"value":"1,04E-08","module":"A4","scenario":null},{"value":"9,25E-09","module":"A5","scenario":null},{"value":"0,00E+00","module":"B1","scenario":null},{"value":"0,00E+00","module":"B2","scenario":null},{"value":"0,00E+00","module":"B3","scenario":null},{"value":"0,00E+00","module":"B4","scenario":null},{"value":"0,00E+00","module":"B5","scenario":null},{"value":"0,00E+00","module":"B6","scenario":null},{"value":"0,00E+00","module":"B7","scenario":null},{"value":"2,52E-12","module":"C1","scenario":null},{"value":"5,32E-10","module":"C2","scenario":null},{"value":"2,19E-08","module":"C3","scenario":null},{"value":"2,05E-08","module":"C4","scenario":null},{"value":"-8,12E-10","module":"D","scenario":null},{"value":"1,29E-07","module":"A1A3","scenario":null}]},{"parameter":"SQP","unit":"SQP","values":[{"value":"4,46E+00","module":"A1","scenario":null},{"value":"4,63E-03","module":"A2","scenario":null},{"value":"5,25E+01","module":"A3","scenario":null},{"value":"4,75E-02","module":"A4","scenario":null},{"value":"1,33E+00","module":"A5","scenario":null},{"value":"0,00E+00","module":"B1","scenario":null},{"value":"0,00E+00","module":"B2","scenario":null},{"value":"0,00E+00","module":"B3","scenario":null},{"value":"0,00E+00","module":"B4","scenario":null},{"value":"0,00E+00","module":"B5","scenario":null},{"value":"0,00E+00","module":"B6","scenario":null},{"value":"0,00E+00","module":"B7","scenario":null},{"value":"1,77E-03","module":"C1","scenario":null},{"value":"2,42E-03","module":"C2","scenario":null},{"value":"4,15E+02","module":"C3","scenario":null},{"value":"4,46E-01","module":"C4","scenario":null},{"value":"-3,20E-01","module":"D","scenario":null},{"value":"5,70E+01","module":"A1A3","scenario":null}]}],"resource_use":[{"parameter":"PERE","unit":"MJ","values":[{"value":"-8,26E-01","module":"A1","scenario":null},{"value":"5,97E-03","module":"A2","scenario":null},{"value":"5,01E+00","module":"A3","scenario":null},{"value":"6,11E-02","module":"A4","scenario":null},{"value":"1,76E+00","module":"A5","scenario":null},{"value":"0,00E+00","module":"B1","scenario":null},{"value":"0,00E+00","module":"B2","scenario":null},{"value":"0,00E+00","module":"B3","scenario":null},{"value":"0,00E+00","module":"B4","scenario":null},{"value":"0,00E+00","module":"B5","scenario":null},{"value":"0,00E+00","module":"B6","scenario":null},{"value":"0,00E+00","module":"B7","scenario":null},{"value":"2,58E-03","module":"C1","scenario":null},{"value":"3,11E-03","module":"C2","scenario":null},{"value":"2,74E+01","module":"C3","scenario":null},{"value":"7,79E+00","module":"C4","scenario":null},{"value":"-4,68E-01","module":"D","scenario":null},{"value":"4,19E+00","module":"A1A3","scenario":null}]},{"parameter":"PERM","unit":"MJ","values":[{"value":"7,49E+00","module":"A1","scenario":null},{"value":"0,00E+00","module":"A2","scenario":null},{"value":"1,40E-01","module":"A3","scenario":null},{"value":"0,00E+00","module":"A4","scenario":null},{"value":"-1,40E-01","module":"A5","scenario":null},{"value":"0,00E+00","module":"B1","scenario":null},{"value":"0,00E+00","module":"B2","scenario":null},{"value":"0,00E+00","module":"B3","scenario":null},{"value":"0,00E+00","module":"B4","scenario":null},{"value":"0,00E+00","module":"B5","scenario":null},{"value":"0,00E+00","module":"B6","scenario":null},{"value":"0,00E+00","module":"B7","scenario":null},{"value":"0,00E+00","module":"C1","scenario":null},{"value":"0,00E+00","module":"C2","scenario":null},{"value":"0,00E+00","module":"C3","scenario":null},{"value":"-7,49E+00","module":"C4","scenario":null},{"value":"0,00E+00","module":"D","scenario":null},{"value":"7,63E+00","module":"A1A3","scenario":null}]},{"parameter":"PERT","unit":"MJ","values":[{"value":"6,66E+00","module":"A1","scenario":null},{"value":"5,97E-03","module":"A2","scenario":null},{"value":"5,15E+00","module":"A3","scenario":null},{"value":"6,11E-02","module":"A4","scenario":null},{"value":"1,62E+00","module":"A5","scenario":null},{"value":"0,00E+00","module":"B1","scenario":null},{"value":"0,00E+00","module":"B2","scenario":null},{"value":"0,00E+00","module":"B3","scenario":null},{"value":"0,00E+00","module":"B4","scenario":null},{"value":"0,00E+00","module":"B5","scenario":null},{"value":"0,00E+00","module":"B6","scenario":null},{"value":"0,00E+00","module":"B7","scenario":null},{"value":"2,58E-03","module":"C1","scenario":null},{"value":"3,11E-03","module":"C2","scenario":null},{"value":"2,74E+01","module":"C3","scenario":null},{"value":"2,97E-01","module":"C4","scenario":null},{"value":"-4,68E-01","module":"D","scenario":null},{"value":"1,18E+01","module":"A1A3","scenario":null}]},{"parameter":"PENRE","unit":"MJ","values":[{"value":"5,28E+01","module":"A1","scenario":null},{"value":"1,79E+00","module":"A2","scenario":null},{"value":"2,09E+01","module":"A3","scenario":null},{"value":"1,86E+01","module":"A4","scenario":null},{"value":"8,29E+00","module":"A5","scenario":null},{"value":"0,00E+00","module":"B1","scenario":null},{"value":"0,00E+00","module":"B2","scenario":null},{"value":"0,00E+00","module":"B3","scenario":null},{"value":"0,00E+00","module":"B4","scenario":null},{"value":"0,00E+00","module":"B5","scenario":null},{"value":"0,00E+00","module":"B6","scenario":null},{"value":"0,00E+00","module":"B7","scenario":null},{"value":"5,60E-03","module":"C1","scenario":null},{"value":"9,46E-01","module":"C2","scenario":null},{"value":"1,02E+01","module":"C3","scenario":null},{"value":"2,21E+00","module":"C4","scenario":null},{"value":"-2,18E+00","module":"D","scenario":null},{"value":"7,56E+01","module":"A1A3","scenario":null}]},{"parameter":"PENRM","unit":"MJ","values":[{"value":"0,00E+00","module":"A1","scenario":null},{"value":"0,00E+00","module":"A2","scenario":null},{"value":"3,40E-01","module":"A3","scenario":null},{"value":"0,00E+00","module":"A4","scenario":null},{"value":"-3,40E-01","module":"A5","scenario":null},{"value":"0,00E+00","module":"B1","scenario":null},{"value":"0,00E+00","module":"B2","scenario":null},{"value":"0,00E+00","module":"B3","scenario":null},{"value":"0,00E+00","module":"B4","scenario":null},{"value":"0,00E+00","module":"B5","scenario":null},{"value":"0,00E+00","module":"B6","scenario":null},{"value":"0,00E+00","module":"B7","scenario":null},{"value":"0,00E+00","module":"C1","scenario":null},{"value":"0,00E+00","module":"C2","scenario":null},{"value":"0,00E+00","module":"C3","scenario":null},{"value":"0,00E+00","module":"C4","scenario":null},{"value":"0,00E+00","module":"D","scenario":null},{"value":"3,40E-01","module":"A1A3","scenario":null}]},{"parameter":"PENRT","unit":"MJ","values":[{"value":"5,28E+01","module":"A1","scenario":null},{"value":"1,79E+00","module":"A2","scenario":null},{"value":"2,13E+01","module":"A3","scenario":null},{"value":"1,86E+01","module":"A4","scenario":null},{"value":"7,95E+00","module":"A5","scenario":null},{"value":"0,00E+00","module":"B1","scenario":null},{"value":"0,00E+00","module":"B2","scenario":null},{"value":"0,00E+00","module":"B3","scenario":null},{"value":"0,00E+00","module":"B4","scenario":null},{"value":"0,00E+00","module":"B5","scenario":null},{"value":"0,00E+00","module":"B6","scenario":null},{"value":"0,00E+00","module":"B7","scenario":null},{"value":"5,60E-03","module":"C1","scenario":null},{"value":"9,46E-01","module":"C2","scenario":null},{"value":"1,02E+01","module":"C3","scenario":null},{"value":"2,21E+00","module":"C4","scenario":null},{"value":"-2,18E+00","module":"D","scenario":null},{"value":"7,59E+01","module":"A1A3","scenario":null}]},{"parameter":"SM","unit":"kg","values":[{"value":"1,24E-01","module":"A1","scenario":null},{"value":"0,00E+00","module":"A2","scenario":null},{"value":"0,00E+00","module":"A3","scenario":null},{"value":"0,00E+00","module":"A4","scenario":null},{"value":"0,00E+00","module":"A5","scenario":null},{"value":"0,00E+00","module":"B1","scenario":null},{"value":"0,00E+00","module":"B2","scenario":null},{"value":"0,00E+00","module":"B3","scenario":null},{"value":"0,00E+00","module":"B4","scenario":null},{"value":"0,00E+00","module":"B5","scenario":null},{"value":"0,00E+00","module":"B6","scenario":null},{"value":"0,00E+00","module":"B7","scenario":null},{"value":"0,00E+00","module":"C1","scenario":null},{"value":"0,00E+00","module":"C2","scenario":null},{"value":"0,00E+00","module":"C3","scenario":null},{"value":"0,00E+00","module":"C4","scenario":null},{"value":"0,00E+00","module":"D","scenario":null},{"value":"1,24E-01","module":"A1A3","scenario":null}]},{"parameter":"RSF","unit":"MJ","values":[{"value":"0,00E+00","module":"A1","scenario":null},{"value":"0,00E+00","module":"A2","scenario":null},{"value":"0,00E+00","module":"A3","scenario":null},{"value":"0,00E+00","module":"A4","scenario":null},{"value":"0,00E+00","module":"A5","scenario":null},{"value":"0,00E+00","module":"B1","scenario":null},{"value":"0,00E+00","module":"B2","scenario":null},{"value":"0,00E+00","module":"B3","scenario":null},{"value":"0,00E+00","module":"B4","scenario":null},{"value":"0,00E+00","module":"B5","scenario":null},{"value":"0,00E+00","module":"B6","scenario":null},{"value":"0,00E+00","module":"B7","scenario":null},{"value":"0,00E+00","module":"C1","scenario":null},{"value":"0,00E+00","module":"C2","scenario":null},{"value":"0,00E+00","module":"C3","scenario":null},{"value":"0,00E+00","module":"C4","scenario":null},{"value":"0,00E+00","module":"D","scenario":null},{"value":"0,00E+00","module":"A1A3","scenario":null}]},{"parameter":"NRSF","unit":"MJ","values":[{"value":"0,00E+00","module":"A1","scenario":null},{"value":"0,00E+00","module":"A2","scenario":null},{"value":"0,00E+00","module":"A3","scenario":null},{"value":"0,00E+00","module":"A4","scenario":null},{"value":"0,00E+00","module":"A5","scenario":null},{"value":"0,00E+00","module":"B1","scenario":null},{"value":"0,00E+00","module":"B2","scenario":null},{"value":"0,00E+00","module":"B3","scenario":null},{"value":"0,00E+00","module":"B4","scenario":null},{"value":"0,00E+00","module":"B5","scenario":null},{"value":"0,00E+00","module":"B6","scenario":null},{"value":"0,00E+00","module":"B7","scenario":null},{"value":"0,00E+00","module":"C1","scenario":null},{"value":"0,00E+00","module":"C2","scenario":null},{"value":"0,00E+00","module":"C3","scenario":null},{"value":"0,00E+00","module":"C4","scenario":null},{"value":"0,00E+00","module":"D","scenario":null},{"value":"0,00E+00","module":"A1A3","scenario":null}]},{"parameter":"FW","unit":"m^3","values":[{"value":"1,73E-02","module":"A1","scenario":null},{"value":"9,63E-06","module":"A2","scenario":null},{"value":"4,11E-03","module":"A3","scenario":null},{"value":"9,82E-05","module":"A4","scenario":null},{"value":"2,69E-03","module":"A5","scenario":null},{"value":"0,00E+00","module":"B1","scenario":null},{"value":"0,00E+00","module":"B2","scenario":null},{"value":"0,00E+00","module":"B3","scenario":null},{"value":"0,00E+00","module":"B4","scenario":null},{"value":"0,00E+00","module":"B5","scenario":null},{"value":"0,00E+00","module":"B6","scenario":null},{"value":"0,00E+00","module":"B7","scenario":null},{"value":"2,51E-06","module":"C1","scenario":null},{"value":"5,00E-06","module":"C2","scenario":null},{"value":"7,20E-03","module":"C3","scenario":null},{"value":"5,45E-04","module":"C4","scenario":null},{"value":"-4,57E-04","module":"D","scenario":null},{"value":"2,14E-02","module":"A1A3","scenario":null}]}],"end_of_life_waste":[{"parameter":"HWD","unit":"kg","values":[{"value":"6,46E-09","module":"A1","scenario":null},{"value":"1,28E-11","module":"A2","scenario":null},{"value":"3,36E-09","module":"A3","scenario":null},{"value":"1,28E-10","module":"A4","scenario":null},{"value":"1,02E-09","module":"A5","scenario":null},{"value":"0,00E+00","module":"B1","scenario":null},{"value":"0,00E+00","module":"B2","scenario":null},{"value":"0,00E+00","module":"B3","scenario":null},{"value":"0,00E+00","module":"B4","scenario":null},{"value":"0,00E+00","module":"B5","scenario":null},{"value":"0,00E+00","module":"B6","scenario":null},{"value":"0,00E+00","module":"B7","scenario":null},{"value":"1,48E-12","module":"C1","scenario":null},{"value":"6,50E-12","module":"C2","scenario":null},{"value":"8,38E-09","module":"C3","scenario":null},{"value":"2,34E-10","module":"C4","scenario":null},{"value":"-4,86E-10","module":"D","scenario":null},{"value":"9,83E-09","module":"A1A3","scenario":null}]},{"parameter":"NHWD","unit":"kg","values":[{"value":"4,39E-02","module":"A1","scenario":null},{"value":"1,79E-04","module":"A2","scenario":null},{"value":"4,71E-01","module":"A3","scenario":null},{"value":"1,86E-03","module":"A4","scenario":null},{"value":"1,89E-02","module":"A5","scenario":null},{"value":"0,00E+00","module":"B1","scenario":null},{"value":"0,00E+00","module":"B2","scenario":null},{"value":"0,00E+00","module":"B3","scenario":null},{"value":"0,00E+00","module":"B4","scenario":null},{"value":"0,00E+00","module":"B5","scenario":null},{"value":"0,00E+00","module":"B6","scenario":null},{"value":"0,00E+00","module":"B7","scenario":null},{"value":"3,97E-06","module":"C1","scenario":null},{"value":"9,46E-05","module":"C2","scenario":null},{"value":"3,29E-02","module":"C3","scenario":null},{"value":"1,10E+01","module":"C4","scenario":null},{"value":"-9,84E-04","module":"D","scenario":null},{"value":"5,15E-01","module":"A1A3","scenario":null}]},{"parameter":"RWD","unit":"kg","values":[{"value":"1,47E-03","module":"A1","scenario":null},{"value":"1,94E-06","module":"A2","scenario":null},{"value":"5,17E-04","module":"A3","scenario":null},{"value":"1,99E-05","module":"A4","scenario":null},{"value":"3,08E-04","module":"A5","scenario":null},{"value":"0,00E+00","module":"B1","scenario":null},{"value":"0,00E+00","module":"B2","scenario":null},{"value":"0,00E+00","module":"B3","scenario":null},{"value":"0,00E+00","module":"B4","scenario":null},{"value":"0,00E+00","module":"B5","scenario":null},{"value":"0,00E+00","module":"B6","scenario":null},{"value":"0,00E+00","module":"B7","scenario":null},{"value":"8,34E-07","module":"C1","scenario":null},{"value":"1,01E-06","module":"C2","scenario":null},{"value":"7,32E-04","module":"C3","scenario":null},{"value":"2,32E-05","module":"C4","scenario":null},{"value":"-1,50E-04","module":"D","scenario":null},{"value":"1,99E-03","module":"A1A3","scenario":null}]}],"end_of_life_flow":[{"parameter":"CRU","unit":"kg","values":[{"value":"0,00E+00","module":"A1","scenario":null},{"value":"0,00E+00","module":"A2","scenario":null},{"value":"0,00E+00","module":"A3","scenario":null},{"value":"0,00E+00","module":"A4","scenario":null},{"value":"0,00E+00","module":"A5","scenario":null},{"value":"0,00E+00","module":"B1","scenario":null},{"value":"0,00E+00","module":"B2","scenario":null},{"value":"0,00E+00","module":"B3","scenario":null},{"value":"0,00E+00","module":"B4","scenario":null},{"value":"0,00E+00","module":"B5","scenario":null},{"value":"0,00E+00","module":"B6","scenario":null},{"value":"0,00E+00","module":"B7","scenario":null},{"value":"0,00E+00","module":"C1","scenario":null},{"value":"0,00E+00","module":"C2","scenario":null},{"value":"0,00E+00","module":"C3","scenario":null},{"value":"0,00E+00","module":"C4","scenario":null},{"value":"0,00E+00","module":"D","scenario":null},{"value":"0,00E+00","module":"A1A3","scenario":null}]},{"parameter":"MFR","unit":"kg","values":[{"value":"0,00E+00","module":"A1","scenario":null},{"value":"0,00E+00","module":"A2","scenario":null},{"value":"0,00E+00","module":"A3","scenario":null},{"value":"0,00E+00","module":"A4","scenario":null},{"value":"0,00E+00","module":"A5","scenario":null},{"value":"0,00E+00","module":"B1","scenario":null},{"value":"0,00E+00","module":"B2","scenario":null},{"value":"0,00E+00","module":"B3","scenario":null},{"value":"0,00E+00","module":"B4","scenario":null},{"value":"0,00E+00","module":"B5","scenario":null},{"value":"0,00E+00","module":"B6","scenario":null},{"value":"0,00E+00","module":"B7","scenario":null},{"value":"0,00E+00","module":"C1","scenario":null},{"value":"0,00E+00","module":"C2","scenario":null},{"value":"0,00E+00","module":"C3","scenario":null},{"value":"0,00E+00","module":"C4","scenario":null},{"value":"0,00E+00","module":"D","scenario":null},{"value":"0,00E+00","module":"A1A3","scenario":null}]},{"parameter":"MER","unit":"kg","values":[{"value":"0,00E+00","module":"A1","scenario":null},{"value":"0,00E+00","module":"A2","scenario":null},{"value":"0,00E+00","module":"A3","scenario":null},{"value":"0,00E+00","module":"A4","scenario":null},{"value":"0,00E+00","module":"A5","scenario":null},{"value":"0,00E+00","module":"B1","scenario":null},{"value":"0,00E+00","module":"B2","scenario":null},{"value":"0,00E+00","module":"B3","scenario":null},{"value":"0,00E+00","module":"B4","scenario":null},{"value":"0,00E+00","module":"B5","scenario":null},{"value":"0,00E+00","module":"B6","scenario":null},{"value":"0,00E+00","module":"B7","scenario":null},{"value":"0,00E+00","module":"C1","scenario":null},{"value":"0,00E+00","module":"C2","scenario":null},{"value":"0,00E+00","module":"C3","scenario":null},{"value":"0,00E+00","module":"C4","scenario":null},{"value":"0,00E+00","module":"D","scenario":null},{"value":"0,00E+00","module":"A1A3","scenario":null}]},{"parameter":"EEE","unit":"MJ","values":[{"value":"0,00E+00","module":"A1","scenario":null},{"value":"0,00E+00","module":"A2","scenario":null},{"value":"0,00E+00","module":"A3","scenario":null},{"value":"0,00E+00","module":"A4","scenario":null},{"value":"3,82E-04","module":"A5","scenario":null},{"value":"0,00E+00","module":"B1","scenario":null},{"value":"0,00E+00","module":"B2","scenario":null},{"value":"0,00E+00","module":"B3","scenario":null},{"value":"0,00E+00","module":"B4","scenario":null},{"value":"0,00E+00","module":"B5","scenario":null},{"value":"0,00E+00","module":"B6","scenario":null},{"value":"0,00E+00","module":"B7","scenario":null},{"value":"0,00E+00","module":"C1","scenario":null},{"value":"0,00E+00","module":"C2","scenario":null},{"value":"0,00E+00","module":"C3","scenario":null},{"value":"0,00E+00","module":"C4","scenario":null},{"value":"0,00E+00","module":"D","scenario":null},{"value":"0,00E+00","module":"A1A3","scenario":null}]},{"parameter":"EET","unit":"MJ","values":[{"value":"0,00E+00","module":"A1","scenario":null},{"value":"0,00E+00","module":"A2","scenario":null},{"value":"0,00E+00","module":"A3","scenario":null},{"value":"0,00E+00","module":"A4","scenario":null},{"value":"2,27E-04","module":"A5","scenario":null},{"value":"0,00E+00","module":"B1","scenario":null},{"value":"0,00E+00","module":"B2","scenario":null},{"value":"0,00E+00","module":"B3","scenario":null},{"value":"0,00E+00","module":"B4","scenario":null},{"value":"0,00E+00","module":"B5","scenario":null},{"value":"0,00E+00","module":"B6","scenario":null},{"value":"0,00E+00","module":"B7","scenario":null},{"value":"0,00E+00","module":"C1","scenario":null},{"value":"0,00E+00","module":"C2","scenario":null},{"value":"0,00E+00","module":"C3","scenario":null},{"value":"0,00E+00","module":"C4","scenario":null},{"value":"0,00E+00","module":"D","scenario":null},{"value":"0,00E+00","module":"A1A3","scenario":null}]}]}