{"product_name":"Modifizierte mineralische M\u00f6rtel, Gruppe 1","epd_id":"EPD-DBC-20220217-IBF1-EN","compliance":["DIN EN 15804+A2","ISO 14025"],"producer_name":"FEICA - Association of the European Adhesive and Sealant Industry","environmental_impact":[{"parameter":"GWP-total","unit":"kg CO2-eq.","values":[{"value":"4,88E-01","module":"A1-A3","scenario":null},{"value":"5,06E-02","module":"A4","scenario":null},{"value":"1,05E-01","module":"A5","scenario":null},{"value":"3,12E-04","module":"C1","scenario":null},{"value":"1,39E-02","module":"C2","scenario":null},{"value":"1,71E-02","module":"C4","scenario":null},{"value":"-3,50E-02","module":"D","scenario":null}]},{"parameter":"GWP-fossil","unit":"kg CO2-eq.","values":[{"value":"5,58E-01","module":"A1-A3","scenario":null},{"value":"5,00E-02","module":"A4","scenario":null},{"value":"1,36E-02","module":"A5","scenario":null},{"value":"2,98E-04","module":"C1","scenario":null},{"value":"1,33E-02","module":"C2","scenario":null},{"value":"1,70E-02","module":"C4","scenario":null},{"value":"-3,49E-02","module":"D","scenario":null}]},{"parameter":"GWP-biogenic","unit":"kg CO2-eq.","values":[{"value":"-6,95E-02","module":"A1-A3","scenario":null},{"value":"1,46E-04","module":"A4","scenario":null},{"value":"9,10E-02","module":"A5","scenario":null},{"value":"1,38E-05","module":"C1","scenario":null},{"value":"6,08E-04","module":"C2","scenario":null},{"value":"5,38E-05","module":"C4","scenario":null},{"value":"-8,21E-05","module":"D","scenario":null}]},{"parameter":"GWP-luluc","unit":"kg CO2-eq.","values":[{"value":"4,13E-04","module":"A1-A3","scenario":null},{"value":"4,05E-04","module":"A4","scenario":null},{"value":"5,72E-06","module":"A5","scenario":null},{"value":"7,17E-09","module":"C1","scenario":null},{"value":"3,13E-07","module":"C2","scenario":null},{"value":"4,89E-05","module":"C4","scenario":null},{"value":"-2,45E-05","module":"D","scenario":null}]},{"parameter":"ODP","unit":"kg CFC11-eq.","values":[{"value":"2,81E-11","module":"A1-A3","scenario":null},{"value":"6,01E-18","module":"A4","scenario":null},{"value":"2,81E-13","module":"A5","scenario":null},{"value":"3,18E-20","module":"C1","scenario":null},{"value":"1,39E-18","module":"C2","scenario":null},{"value":"6,30E-17","module":"C4","scenario":null},{"value":"-3,66E-16","module":"D","scenario":null}]},{"parameter":"AP","unit":"mol H^(+)-eq.","values":[{"value":"1,80E-03","module":"A1-A3","scenario":null},{"value":"1,50E-04","module":"A4","scenario":null},{"value":"3,50E-05","module":"A5","scenario":null},{"value":"4,04E-06","module":"C1","scenario":null},{"value":"4,19E-05","module":"C2","scenario":null},{"value":"1,22E-04","module":"C4","scenario":null},{"value":"-4,90E-05","module":"D","scenario":null}]},{"parameter":"POCP","unit":"kg NMVOC-eq.","values":[{"value":"1,33E-03","module":"A1-A3","scenario":null},{"value":"1,32E-04","module":"A4","scenario":null},{"value":"2,83E-05","module":"A5","scenario":null},{"value":"5,51E-06","module":"C1","scenario":null},{"value":"3,80E-05","module":"C2","scenario":null},{"value":"9,51E-05","module":"C4","scenario":null},{"value":"-3,64E-05","module":"D","scenario":null}]},{"parameter":"ADPE","unit":"kg Sb-eq.","values":[{"value":"5,74E-08","module":"A1-A3","scenario":null},{"value":"3,59E-09","module":"A4","scenario":null},{"value":"7,92E-10","module":"A5","scenario":null},{"value":"9,03E-12","module":"C1","scenario":null},{"value":"3,94E-10","module":"C2","scenario":null},{"value":"1,53E-09","module":"C4","scenario":null},{"value":"-5,74E-09","module":"D","scenario":null}]},{"parameter":"ADPF","unit":"MJ","values":[{"value":"9,91E+00","module":"A1-A3","scenario":null},{"value":"6,66E-01","module":"A4","scenario":null},{"value":"1,24E-01","module":"A5","scenario":null},{"value":"4,27E-03","module":"C1","scenario":null},{"value":"1,86E-01","module":"C2","scenario":null},{"value":"2,23E-01","module":"C4","scenario":null},{"value":"-5,92E-01","module":"D","scenario":null}]},{"parameter":"WDP","unit":"m^3 world-eq. deprived","values":[{"value":"8,79E-02","module":"A1-A3","scenario":null},{"value":"4,47E-04","module":"A4","scenario":null},{"value":"2,42E-02","module":"A5","scenario":null},{"value":"5,90E-07","module":"C1","scenario":null},{"value":"2,58E-05","module":"C2","scenario":null},{"value":"1,78E-03","module":"C4","scenario":null},{"value":"-3,63E-03","module":"D","scenario":null}]},{"parameter":"EP-freshwater","unit":"kg PO4-eq.","values":[{"value":"9,16E-07","module":"A1-A3","scenario":null},{"value":"1,52E-07","module":"A4","scenario":null},{"value":"1,49E-08","module":"A5","scenario":null},{"value":"6,45E-11","module":"C1","scenario":null},{"value":"2,81E-09","module":"C2","scenario":null},{"value":"2,92E-08","module":"C4","scenario":null},{"value":"-4,52E-08","module":"D","scenario":null}]},{"parameter":"EP-marine","unit":"kg N-eq.","values":[{"value":"3,45E-04","module":"A1-A3","scenario":null},{"value":"6,68E-05","module":"A4","scenario":null},{"value":"8,93E-06","module":"A5","scenario":null},{"value":"1,83E-06","module":"C1","scenario":null},{"value":"1,92E-05","module":"C2","scenario":null},{"value":"3,14E-05","module":"C4","scenario":null},{"value":"-1,27E-05","module":"D","scenario":null}]},{"parameter":"EP-terrestrial","unit":"mol N-eq.","values":[{"value":"3,72E-03","module":"A1-A3","scenario":null},{"value":"7,48E-04","module":"A4","scenario":null},{"value":"1,14E-04","module":"A5","scenario":null},{"value":"2,01E-05","module":"C1","scenario":null},{"value":"2,12E-04","module":"C2","scenario":null},{"value":"3,45E-04","module":"C4","scenario":null},{"value":"-1,36E-04","module":"D","scenario":null}]}],"additional_environmental_impact":[{"parameter":"PM","unit":"Disease incidence","values":[{"value":null,"module":"A1-A3","scenario":null},{"value":null,"module":"A4","scenario":null},{"value":null,"module":"A5","scenario":null},{"value":null,"module":"C1","scenario":null},{"value":null,"module":"C2","scenario":null},{"value":null,"module":"C4","scenario":null},{"value":null,"module":"D","scenario":null}]},{"parameter":"ETP-fw","unit":"CTUe","values":[{"value":null,"module":"A1-A3","scenario":null},{"value":null,"module":"A4","scenario":null},{"value":null,"module":"A5","scenario":null},{"value":null,"module":"C1","scenario":null},{"value":null,"module":"C2","scenario":null},{"value":null,"module":"C4","scenario":null},{"value":null,"module":"D","scenario":null}]},{"parameter":"HTP-c","unit":"CTUh","values":[{"value":null,"module":"A1-A3","scenario":null},{"value":null,"module":"A4","scenario":null},{"value":null,"module":"A5","scenario":null},{"value":null,"module":"C1","scenario":null},{"value":null,"module":"C2","scenario":null},{"value":null,"module":"C4","scenario":null},{"value":null,"module":"D","scenario":null}]},{"parameter":"HTP-nc","unit":"CTUh","values":[{"value":null,"module":"A1-A3","scenario":null},{"value":null,"module":"A4","scenario":null},{"value":null,"module":"A5","scenario":null},{"value":null,"module":"C1","scenario":null},{"value":null,"module":"C2","scenario":null},{"value":null,"module":"C4","scenario":null},{"value":null,"module":"D","scenario":null}]},{"parameter":"SQP","unit":"SQP","values":[{"value":null,"module":"A1-A3","scenario":null},{"value":null,"module":"A4","scenario":null},{"value":null,"module":"A5","scenario":null},{"value":null,"module":"C1","scenario":null},{"value":null,"module":"C2","scenario":null},{"value":null,"module":"C4","scenario":null},{"value":null,"module":"D","scenario":null}]}],"resource_use":[{"parameter":"PERE","unit":"MJ","values":[{"value":"9,81E-01","module":"A1-A3","scenario":null},{"value":"3,74E-02","module":"A4","scenario":null},{"value":"7,42E-01","module":"A5","scenario":null},{"value":"1,35E-05","module":"C1","scenario":null},{"value":"5,88E-04","module":"C2","scenario":null},{"value":"2,92E-02","module":"C4","scenario":null},{"value":"-1,30E-01","module":"D","scenario":null}]},{"parameter":"PERM","unit":"MJ","values":[{"value":"7,21E-01","module":"A1-A3","scenario":null},{"value":"0,00E+00","module":"A4","scenario":null},{"value":"-7,21E-01","module":"A5","scenario":null},{"value":"0,00E+00","module":"C1","scenario":null},{"value":"0,00E+00","module":"C2","scenario":null},{"value":"0,00E+00","module":"C4","scenario":null},{"value":"0,00E+00","module":"D","scenario":null}]},{"parameter":"PERT","unit":"MJ","values":[{"value":"1,70E+00","module":"A1-A3","scenario":null},{"value":"3,74E-02","module":"A4","scenario":null},{"value":"2,15E-02","module":"A5","scenario":null},{"value":"1,35E-05","module":"C1","scenario":null},{"value":"5,88E-04","module":"C2","scenario":null},{"value":"2,92E-02","module":"C4","scenario":null},{"value":"-1,30E-01","module":"D","scenario":null}]},{"parameter":"PENRE","unit":"MJ","values":[{"value":"8,86E+00","module":"A1-A3","scenario":null},{"value":"6,67E-01","module":"A4","scenario":null},{"value":"2,01E-01","module":"A5","scenario":null},{"value":"4,28E-03","module":"C1","scenario":null},{"value":"1,87E-01","module":"C2","scenario":null},{"value":"2,23E-01","module":"C4","scenario":null},{"value":"-5,92E-01","module":"D","scenario":null}]},{"parameter":"PENRM","unit":"MJ","values":[{"value":"1,05E+00","module":"A1-A3","scenario":null},{"value":"0,00E+00","module":"A4","scenario":null},{"value":"-8,66E-02","module":"A5","scenario":null},{"value":"0,00E+00","module":"C1","scenario":null},{"value":"0,00E+00","module":"C2","scenario":null},{"value":"0,00E+00","module":"C4","scenario":null},{"value":"0,00E+00","module":"D","scenario":null}]},{"parameter":"PENRT","unit":"MJ","values":[{"value":"9,91E+00","module":"A1-A3","scenario":null},{"value":"6,67E-01","module":"A4","scenario":null},{"value":"1,14E-01","module":"A5","scenario":null},{"value":"4,28E-03","module":"C1","scenario":null},{"value":"1,87E-01","module":"C2","scenario":null},{"value":"2,23E-01","module":"C4","scenario":null},{"value":"-5,92E-01","module":"D","scenario":null}]},{"parameter":"SM","unit":"kg","values":[{"value":"0,00E+00","module":"A1-A3","scenario":null},{"value":"0,00E+00","module":"A4","scenario":null},{"value":"0,00E+00","module":"A5","scenario":null},{"value":"0,00E+00","module":"C1","scenario":null},{"value":"0,00E+00","module":"C2","scenario":null},{"value":"0,00E+00","module":"C4","scenario":null},{"value":"0,00E+00","module":"D","scenario":null}]},{"parameter":"RSF","unit":"MJ","values":[{"value":"0,00E+00","module":"A1-A3","scenario":null},{"value":"0,00E+00","module":"A4","scenario":null},{"value":"0,00E+00","module":"A5","scenario":null},{"value":"0,00E+00","module":"C1","scenario":null},{"value":"0,00E+00","module":"C2","scenario":null},{"value":"0,00E+00","module":"C4","scenario":null},{"value":"0,00E+00","module":"D","scenario":null}]},{"parameter":"NRSF","unit":"MJ","values":[{"value":"0,00E+00","module":"A1-A3","scenario":null},{"value":"0,00E+00","module":"A4","scenario":null},{"value":"0,00E+00","module":"A5","scenario":null},{"value":"0,00E+00","module":"C1","scenario":null},{"value":"0,00E+00","module":"C2","scenario":null},{"value":"0,00E+00","module":"C4","scenario":null},{"value":"0,00E+00","module":"D","scenario":null}]},{"parameter":"FW","unit":"m^3","values":[{"value":"2,46E-03","module":"A1-A3","scenario":null},{"value":"4,33E-05","module":"A4","scenario":null},{"value":"5,71E-04","module":"A5","scenario":null},{"value":"2,42E-08","module":"C1","scenario":null},{"value":"1,05E-06","module":"C2","scenario":null},{"value":"5,63E-05","module":"C4","scenario":null},{"value":"-1,50E-04","module":"D","scenario":null}]}],"end_of_life_waste":[{"parameter":"HWD","unit":"kg","values":[{"value":"2,60E-05","module":"A1-A3","scenario":null},{"value":"3,10E-08","module":"A4","scenario":null},{"value":"2,60E-07","module":"A5","scenario":null},{"value":"4,15E-13","module":"C1","scenario":null},{"value":"1,81E-11","module":"C2","scenario":null},{"value":"3,40E-09","module":"C4","scenario":null},{"value":"-2,36E-10","module":"D","scenario":null}]},{"parameter":"NHWD","unit":"kg","values":[{"value":"3,12E-02","module":"A1-A3","scenario":null},{"value":"1,02E-04","module":"A4","scenario":null},{"value":"1,44E-02","module":"A5","scenario":null},{"value":"4,37E-07","module":"C1","scenario":null},{"value":"1,91E-05","module":"C2","scenario":null},{"value":"1,12E+00","module":"C4","scenario":null},{"value":"-2,74E-04","module":"D","scenario":null}]},{"parameter":"RWD","unit":"kg","values":[{"value":"2,46E-04","module":"A1-A3","scenario":null},{"value":"8,25E-07","module":"A4","scenario":null},{"value":"3,74E-06","module":"A5","scenario":null},{"value":"4,59E-09","module":"C1","scenario":null},{"value":"2,00E-07","module":"C2","scenario":null},{"value":"2,54E-06","module":"C4","scenario":null},{"value":"-4,43E-05","module":"D","scenario":null}]}],"end_of_life_flow":[{"parameter":"CRU","unit":"kg","values":[{"value":"0,00E+00","module":"A1-A3","scenario":null},{"value":"0,00E+00","module":"A4","scenario":null},{"value":"0,00E+00","module":"A5","scenario":null},{"value":"0,00E+00","module":"C1","scenario":null},{"value":"0,00E+00","module":"C2","scenario":null},{"value":"0,00E+00","module":"C4","scenario":null},{"value":"0,00E+00","module":"D","scenario":null}]},{"parameter":"MFR","unit":"kg","values":[{"value":"0,00E+00","module":"A1-A3","scenario":null},{"value":"0,00E+00","module":"A4","scenario":null},{"value":"0,00E+00","module":"A5","scenario":null},{"value":"0,00E+00","module":"C1","scenario":null},{"value":"0,00E+00","module":"C2","scenario":null},{"value":"0,00E+00","module":"C4","scenario":null},{"value":"0,00E+00","module":"D","scenario":null}]},{"parameter":"MER","unit":"kg","values":[{"value":"0,00E+00","module":"A1-A3","scenario":null},{"value":"0,00E+00","module":"A4","scenario":null},{"value":"0,00E+00","module":"A5","scenario":null},{"value":"0,00E+00","module":"C1","scenario":null},{"value":"0,00E+00","module":"C2","scenario":null},{"value":"0,00E+00","module":"C4","scenario":null},{"value":"0,00E+00","module":"D","scenario":null}]},{"parameter":"EEE","unit":"MJ","values":[{"value":"0,00E+00","module":"A1-A3","scenario":null},{"value":"0,00E+00","module":"A4","scenario":null},{"value":"1,48E-01","module":"A5","scenario":null},{"value":"0,00E+00","module":"C1","scenario":null},{"value":"0,00E+00","module":"C2","scenario":null},{"value":"0,00E+00","module":"C4","scenario":null},{"value":"0,00E+00","module":"D","scenario":null}]},{"parameter":"EET","unit":"MJ","values":[{"value":"0,00E+00","module":"A1-A3","scenario":null},{"value":"0,00E+00","module":"A4","scenario":null},{"value":"2,66E-01","module":"A5","scenario":null},{"value":"0,00E+00","module":"C1","scenario":null},{"value":"0,00E+00","module":"C2","scenario":null},{"value":"0,00E+00","module":"C4","scenario":null},{"value":"0,00E+00","module":"D","scenario":null}]}]}