{"product_name":"Mineralwolle-D\u00e4mmstoff im hohen Rohdichtebereich","epd_id":"EPD-FMI-20210021-IBG1-DE","compliance":["DIN EN 15804","ISO 14025"],"producer_name":"FMI Fachverband Mineralwolleindustrie e.V.","environmental_impact":[{"parameter":"GWP-total","unit":"kg CO2-eq.","values":[{"value":"1,73E+02","module":"A1-A3","scenario":null},{"value":"3,24E+00","module":"A4","scenario":null},{"value":"2,21E+01","module":"A5","scenario":null},{"value":"4,50E-01","module":"C2","scenario":null},{"value":"3,79E+00","module":"C4","scenario":null},{"value":"-6,78E+00","module":"D","scenario":null}]},{"parameter":"ODP","unit":"kg CFC11-eq.","values":[{"value":"5,56E-10","module":"A1-A3","scenario":null},{"value":"8,05E-16","module":"A4","scenario":null},{"value":"1,11E-11","module":"A5","scenario":null},{"value":"1,12E-16","module":"C2","scenario":null},{"value":"1,14E-14","module":"C4","scenario":null},{"value":"-9,71E-14","module":"D","scenario":null}]},{"parameter":"AP","unit":"kg SO2-eq.","values":[{"value":"1,01E+00","module":"A1-A3","scenario":null},{"value":"4,79E-03","module":"A4","scenario":null},{"value":"2,22E-02","module":"A5","scenario":null},{"value":"6,66E-04","module":"C2","scenario":null},{"value":"1,32E-02","module":"C4","scenario":null},{"value":"-7,75E-03","module":"D","scenario":null}]},{"parameter":"EP","unit":"kg PO4^3-eq.","values":[{"value":"1,39E-01","module":"A1-A3","scenario":null},{"value":"1,04E-03","module":"A4","scenario":null},{"value":"3,16E-03","module":"A5","scenario":null},{"value":"1,45E-04","module":"C2","scenario":null},{"value":"1,48E-03","module":"C4","scenario":null},{"value":"-1,04E-03","module":"D","scenario":null}]},{"parameter":"POCP","unit":"kg Ethen-eq.","values":[{"value":"6,00E-02","module":"A1-A3","scenario":null},{"value":"-1,08E-03","module":"A4","scenario":null},{"value":"1,33E-03","module":"A5","scenario":null},{"value":"-1,49E-04","module":"C2","scenario":null},{"value":"9,99E-04","module":"C4","scenario":null},{"value":"-7,85E-04","module":"D","scenario":null}]},{"parameter":"ADPE","unit":"kg Sb-eq.","values":[{"value":"3,83E-05","module":"A1-A3","scenario":null},{"value":"2,66E-07","module":"A4","scenario":null},{"value":"8,07E-07","module":"A5","scenario":null},{"value":"3,70E-08","module":"C2","scenario":null},{"value":"2,09E-07","module":"C4","scenario":null},{"value":"-1,20E-06","module":"D","scenario":null}]},{"parameter":"ADPF","unit":"MJ","values":[{"value":"1,98E+03","module":"A1-A3","scenario":null},{"value":"4,36E+01","module":"A4","scenario":null},{"value":"4,41E+01","module":"A5","scenario":null},{"value":"6,06E+00","module":"C2","scenario":null},{"value":"2,93E+01","module":"C4","scenario":null},{"value":"-9,52E+01","module":"D","scenario":null}]}],"additional_environmental_impact":[],"resource_use":[{"parameter":"PERE","unit":"MJ","values":[{"value":"2,72E+02","module":"A1-A3","scenario":null},{"value":"2,54E+00","module":"A4","scenario":null},{"value":"1,40E+02","module":"A5","scenario":null},{"value":"3,52E-01","module":"C2","scenario":null},{"value":"3,96E+00","module":"C4","scenario":null},{"value":"-2,58E+01","module":"D","scenario":null}]},{"parameter":"PERM","unit":"MJ","values":[{"value":"1,67E+02","module":"A1-A3","scenario":null},{"value":"0,00E+00","module":"A4","scenario":null},{"value":"-1,31E+02","module":"A5","scenario":null},{"value":"0,00E+00","module":"C2","scenario":null},{"value":"0,00E+00","module":"C4","scenario":null},{"value":"0,00E+00","module":"D","scenario":null}]},{"parameter":"PERT","unit":"MJ","values":[{"value":"4,39E+02","module":"A1-A3","scenario":null},{"value":"2,54E+00","module":"A4","scenario":null},{"value":"9,54E+00","module":"A5","scenario":null},{"value":"3,52E-01","module":"C2","scenario":null},{"value":"3,96E+00","module":"C4","scenario":null},{"value":"-2,58E+01","module":"D","scenario":null}]},{"parameter":"PENRE","unit":"MJ","values":[{"value":"1,84E+03","module":"A1-A3","scenario":null},{"value":"4,40E+01","module":"A4","scenario":null},{"value":"1,15E+02","module":"A5","scenario":null},{"value":"6,12E+00","module":"C2","scenario":null},{"value":"3,03E+01","module":"C4","scenario":null},{"value":"-1,18E+02","module":"D","scenario":null}]},{"parameter":"PENRM","unit":"MJ","values":[{"value":"2,58E+02","module":"A1-A3","scenario":null},{"value":"0,00E+00","module":"A4","scenario":null},{"value":"-6,79E+01","module":"A5","scenario":null},{"value":"0,00E+00","module":"C2","scenario":null},{"value":"0,00E+00","module":"C4","scenario":null},{"value":"0,00E+00","module":"D","scenario":null}]},{"parameter":"PENRT","unit":"MJ","values":[{"value":"2,10E+03","module":"A1-A3","scenario":null},{"value":"4,40E+01","module":"A4","scenario":null},{"value":"4,70E+01","module":"A5","scenario":null},{"value":"6,12E+00","module":"C2","scenario":null},{"value":"3,03E+01","module":"C4","scenario":null},{"value":"-1,18E+02","module":"D","scenario":null}]},{"parameter":"SM","unit":"kg","values":[{"value":"1,76E+01","module":"A1-A3","scenario":null},{"value":"0,00E+00","module":"A4","scenario":null},{"value":"3,52E-01","module":"A5","scenario":null},{"value":"0,00E+00","module":"C2","scenario":null},{"value":"0,00E+00","module":"C4","scenario":null},{"value":"0,00E+00","module":"D","scenario":null}]},{"parameter":"RSF","unit":"MJ","values":[{"value":"0,00E+00","module":"A1-A3","scenario":null},{"value":"0,00E+00","module":"A4","scenario":null},{"value":"0,00E+00","module":"A5","scenario":null},{"value":"0,00E+00","module":"C2","scenario":null},{"value":"0,00E+00","module":"C4","scenario":null},{"value":"0,00E+00","module":"D","scenario":null}]},{"parameter":"NRSF","unit":"MJ","values":[{"value":"0,00E+00","module":"A1-A3","scenario":null},{"value":"0,00E+00","module":"A4","scenario":null},{"value":"9,16E-01","module":"A5","scenario":null},{"value":"0,00E+00","module":"C2","scenario":null},{"value":"0,00E+00","module":"C4","scenario":null},{"value":"0,00E+00","module":"D","scenario":null}]},{"parameter":"FW","unit":"m^3","values":[{"value":"4,70E-01","module":"A1-A3","scenario":null},{"value":"2,96E-03","module":"A4","scenario":null},{"value":"5,18E-02","module":"A5","scenario":null},{"value":"4,11E-04","module":"C2","scenario":null},{"value":"7,63E-03","module":"C4","scenario":null},{"value":"-2,99E-02","module":"D","scenario":null}]}],"end_of_life_waste":[{"parameter":"HWD","unit":"kg","values":[{"value":"4,33E-06","module":"A1-A3","scenario":null},{"value":"2,04E-06","module":"A4","scenario":null},{"value":"1,44E-07","module":"A5","scenario":null},{"value":"2,83E-07","module":"C2","scenario":null},{"value":"4,61E-07","module":"C4","scenario":null},{"value":"-4,70E-08","module":"D","scenario":null}]},{"parameter":"NHWD","unit":"kg","values":[{"value":"1,21E+01","module":"A1-A3","scenario":null},{"value":"6,98E-03","module":"A4","scenario":null},{"value":"3,40E+00","module":"A5","scenario":null},{"value":"9,70E-04","module":"C2","scenario":null},{"value":"1,52E+02","module":"C4","scenario":null},{"value":"-5,46E-02","module":"D","scenario":null}]},{"parameter":"RWD","unit":"kg","values":[{"value":"4,23E-02","module":"A1-A3","scenario":null},{"value":"8,12E-05","module":"A4","scenario":null},{"value":"1,05E-03","module":"A5","scenario":null},{"value":"1,13E-05","module":"C2","scenario":null},{"value":"3,44E-04","module":"C4","scenario":null},{"value":"-8,83E-03","module":"D","scenario":null}]}],"end_of_life_flow":[{"parameter":"CRU","unit":"kg","values":[{"value":"0,00E+00","module":"A1-A3","scenario":null},{"value":"0,00E+00","module":"A4","scenario":null},{"value":"0,00E+00","module":"A5","scenario":null},{"value":"0,00E+00","module":"C2","scenario":null},{"value":"0,00E+00","module":"C4","scenario":null},{"value":"0,00E+00","module":"D","scenario":null}]},{"parameter":"MFR","unit":"kg","values":[{"value":"0,00E+00","module":"A1-A3","scenario":null},{"value":"0,00E+00","module":"A4","scenario":null},{"value":"3,47E-01","module":"A5","scenario":null},{"value":"0,00E+00","module":"C2","scenario":null},{"value":"0,00E+00","module":"C4","scenario":null},{"value":"0,00E+00","module":"D","scenario":null}]},{"parameter":"MER","unit":"kg","values":[{"value":"0,00E+00","module":"A1-A3","scenario":null},{"value":"0,00E+00","module":"A4","scenario":null},{"value":"0,00E+00","module":"A5","scenario":null},{"value":"0,00E+00","module":"C2","scenario":null},{"value":"0,00E+00","module":"C4","scenario":null},{"value":"0,00E+00","module":"D","scenario":null}]},{"parameter":"EEE","unit":"MJ","values":[{"value":"0,00E+00","module":"A1-A3","scenario":null},{"value":"0,00E+00","module":"A4","scenario":null},{"value":"2,95E+01","module":"A5","scenario":null},{"value":"0,00E+00","module":"C2","scenario":null},{"value":"0,00E+00","module":"C4","scenario":null},{"value":"0,00E+00","module":"D","scenario":null}]},{"parameter":"EET","unit":"MJ","values":[{"value":"0,00E+00","module":"A1-A3","scenario":null},{"value":"0,00E+00","module":"A4","scenario":null},{"value":"5,28E+01","module":"A5","scenario":null},{"value":"0,00E+00","module":"C2","scenario":null},{"value":"0,00E+00","module":"C4","scenario":null},{"value":"0,00E+00","module":"D","scenario":null}]}]}