{"product_name":"Kalzip\u00ae \u2013 Stehfalzsystem f\u00fcr Dachdeckungen und Wandbekleidungen aus Aluminium","epd_id":"EPD-KAL-20230027-IBC1-DE","compliance":["DIN EN 15804+A2","ISO 14025"],"producer_name":"Kalzip GmbH","environmental_impact":[{"parameter":"GWP-total","unit":"kg CO2-eq.","values":[{"value":"2,45E+01","module":"A1-A3","scenario":null},{"value":"3,77E-01","module":"A5","scenario":null},{"value":"1,10E-03","module":"C1","scenario":null},{"value":"8,96E-02","module":"C2","scenario":null},{"value":"3,27E+00","module":"C3","scenario":null},{"value":"1,23E-01","module":"C4","scenario":null},{"value":"-5,35E+00","module":"D","scenario":null}]},{"parameter":"GWP-fossil","unit":"kg CO2-eq.","values":[{"value":"2,48E+01","module":"A1-A3","scenario":null},{"value":"8,97E-02","module":"A5","scenario":null},{"value":"1,10E-03","module":"C1","scenario":null},{"value":"8,90E-02","module":"C2","scenario":null},{"value":"3,27E+00","module":"C3","scenario":null},{"value":"1,22E-01","module":"C4","scenario":null},{"value":"-5,35E+00","module":"D","scenario":null}]},{"parameter":"GWP-biogenic","unit":"kg CO2-eq.","values":[{"value":"-2,87E-01","module":"A1-A3","scenario":null},{"value":"2,87E-01","module":"A5","scenario":null},{"value":"0,00E+00","module":"C1","scenario":null},{"value":"0,00E+00","module":"C2","scenario":null},{"value":"0,00E+00","module":"C3","scenario":null},{"value":"0,00E+00","module":"C4","scenario":null},{"value":"0,00E+00","module":"D","scenario":null}]},{"parameter":"GWP-luluc","unit":"kg CO2-eq.","values":[{"value":"7,75E-03","module":"A1-A3","scenario":null},{"value":"1,17E-05","module":"A5","scenario":null},{"value":"7,16E-08","module":"C1","scenario":null},{"value":"6,01E-04","module":"C2","scenario":null},{"value":"1,41E-05","module":"C3","scenario":null},{"value":"2,26E-04","module":"C4","scenario":null},{"value":"-1,16E-03","module":"D","scenario":null}]},{"parameter":"ODP","unit":"kg CFC11-eq.","values":[{"value":"3,79E-07","module":"A1-A3","scenario":null},{"value":"3,83E-14","module":"A5","scenario":null},{"value":"1,09E-14","module":"C1","scenario":null},{"value":"8,76E-15","module":"C2","scenario":null},{"value":"8,37E-13","module":"C3","scenario":null},{"value":"2,87E-13","module":"C4","scenario":null},{"value":"4,75E-11","module":"D","scenario":null}]},{"parameter":"AP","unit":"mol H^(+)-eq.","values":[{"value":"1,36E-01","module":"A1-A3","scenario":null},{"value":"6,00E-05","module":"A5","scenario":null},{"value":"1,62E-06","module":"C1","scenario":null},{"value":"3,16E-04","module":"C2","scenario":null},{"value":"1,21E-03","module":"C3","scenario":null},{"value":"8,68E-04","module":"C4","scenario":null},{"value":"-2,46E-02","module":"D","scenario":null}]},{"parameter":"POCP","unit":"kg NMVOC-eq.","values":[{"value":"5,34E-02","module":"A1-A3","scenario":null},{"value":"5,11E-05","module":"A5","scenario":null},{"value":"1,25E-06","module":"C1","scenario":null},{"value":"2,85E-04","module":"C2","scenario":null},{"value":"1,38E-03","module":"C3","scenario":null},{"value":"6,74E-04","module":"C4","scenario":null},{"value":"-9,96E-03","module":"D","scenario":null}]},{"parameter":"ADPE","unit":"kg Sb-eq.","values":[{"value":"1,25E-04","module":"A1-A3","scenario":null},{"value":"9,58E-10","module":"A5","scenario":null},{"value":"1,31E-10","module":"C1","scenario":null},{"value":"8,99E-09","module":"C2","scenario":null},{"value":"1,71E-08","module":"C3","scenario":null},{"value":"1,25E-08","module":"C4","scenario":null},{"value":"2,27E-05","module":"D","scenario":null}]},{"parameter":"ADPF","unit":"MJ","values":[{"value":"3,59E+02","module":"A1-A3","scenario":null},{"value":"1,20E-01","module":"A5","scenario":null},{"value":"2,34E-02","module":"C1","scenario":null},{"value":"1,17E+00","module":"C2","scenario":null},{"value":"1,44E+00","module":"C3","scenario":null},{"value":"1,60E+00","module":"C4","scenario":null},{"value":"-7,08E+01","module":"D","scenario":null}]},{"parameter":"WDP","unit":"m^3 Welt-eq. entzogen","values":[{"value":"2,92E+00","module":"A1-A3","scenario":null},{"value":"4,02E-02","module":"A5","scenario":null},{"value":"8,24E-05","module":"C1","scenario":null},{"value":"9,95E-04","module":"C2","scenario":null},{"value":"3,05E-01","module":"C3","scenario":null},{"value":"1,34E-02","module":"C4","scenario":null},{"value":"-7,39E-01","module":"D","scenario":null}]},{"parameter":"EP-freshwater","unit":"kg P-eq.","values":[{"value":"2,26E-05","module":"A1-A3","scenario":null},{"value":"1,28E-08","module":"A5","scenario":null},{"value":"4,95E-10","module":"C1","scenario":null},{"value":"3,19E-07","module":"C2","scenario":null},{"value":"1,78E-07","module":"C3","scenario":null},{"value":"2,07E-07","module":"C4","scenario":null},{"value":"-3,11E-06","module":"D","scenario":null}]},{"parameter":"EP-marine","unit":"kg N-eq.","values":[{"value":"1,70E-02","module":"A1-A3","scenario":null},{"value":"1,94E-05","module":"A5","scenario":null},{"value":"4,43E-07","module":"C1","scenario":null},{"value":"1,46E-04","module":"C2","scenario":null},{"value":"5,31E-04","module":"C3","scenario":null},{"value":"2,22E-04","module":"C4","scenario":null},{"value":"-3,25E-03","module":"D","scenario":null}]},{"parameter":"EP-terrestrial","unit":"mol N-eq.","values":[{"value":"3,48E-01","module":"A1-A3","scenario":null},{"value":"2,84E-04","module":"A5","scenario":null},{"value":"4,74E-06","module":"C1","scenario":null},{"value":"1,63E-03","module":"C2","scenario":null},{"value":"6,30E-03","module":"C3","scenario":null},{"value":"2,44E-03","module":"C4","scenario":null},{"value":"-3,53E-02","module":"D","scenario":null}]}],"additional_environmental_impact":[{"parameter":"PM","unit":"Krankheitsf\u00e4lle","values":[{"value":"1,51E-06","module":"A1-A3","scenario":null},{"value":"3,14E-10","module":"A5","scenario":null},{"value":"1,45E-11","module":"C1","scenario":null},{"value":"1,83E-09","module":"C2","scenario":null},{"value":"4,23E-09","module":"C3","scenario":null},{"value":"1,07E-08","module":"C4","scenario":null},{"value":"-1,80E-07","module":"D","scenario":null}]},{"parameter":"ETP-fw","unit":"CTUe","values":[{"value":"1,35E+02","module":"A1-A3","scenario":null},{"value":"5,56E-02","module":"A5","scenario":null},{"value":"7,17E-03","module":"C1","scenario":null},{"value":"8,30E-01","module":"C2","scenario":null},{"value":"5,93E-01","module":"C3","scenario":null},{"value":"8,98E-01","module":"C4","scenario":null},{"value":"-2,48E+01","module":"D","scenario":null}]},{"parameter":"HTP-c","unit":"CTUh","values":[{"value":"6,60E-08","module":"A1-A3","scenario":null},{"value":"2,92E-12","module":"A5","scenario":null},{"value":"1,32E-13","module":"C1","scenario":null},{"value":"1,71E-11","module":"C2","scenario":null},{"value":"2,87E-11","module":"C3","scenario":null},{"value":"1,37E-10","module":"C4","scenario":null},{"value":"-3,56E-09","module":"D","scenario":null}]},{"parameter":"HTP-nc","unit":"CTUh","values":[{"value":"4,30E-07","module":"A1-A3","scenario":null},{"value":"1,11E-10","module":"A5","scenario":null},{"value":"6,71E-12","module":"C1","scenario":null},{"value":"1,07E-09","module":"C2","scenario":null},{"value":"1,03E-09","module":"C3","scenario":null},{"value":"1,52E-08","module":"C4","scenario":null},{"value":"-6,46E-08","module":"D","scenario":null}]},{"parameter":"SQP","unit":"SQP","values":[{"value":"1,27E+02","module":"A1-A3","scenario":null},{"value":"3,35E-02","module":"A5","scenario":null},{"value":"2,15E-03","module":"C1","scenario":null},{"value":"4,96E-01","module":"C2","scenario":null},{"value":"4,43E-01","module":"C3","scenario":null},{"value":"3,33E-01","module":"C4","scenario":null},{"value":"-4,99E+00","module":"D","scenario":null}]}],"resource_use":[{"parameter":"PERE","unit":"MJ","values":[{"value":"7,28E+01","module":"A1-A3","scenario":null},{"value":"3,15E+00","module":"A5","scenario":null},{"value":"3,38E-03","module":"C1","scenario":null},{"value":"8,11E-02","module":"C2","scenario":null},{"value":"5,63E-01","module":"C3","scenario":null},{"value":"2,40E-01","module":"C4","scenario":null},{"value":"-3,29E+01","module":"D","scenario":null}]},{"parameter":"PERM","unit":"MJ","values":[{"value":"3,12E+00","module":"A1-A3","scenario":null},{"value":"-3,12E+00","module":"A5","scenario":null},{"value":"0,00E+00","module":"C1","scenario":null},{"value":"0,00E+00","module":"C2","scenario":null},{"value":"0,00E+00","module":"C3","scenario":null},{"value":"0,00E+00","module":"C4","scenario":null},{"value":"0,00E+00","module":"D","scenario":null}]},{"parameter":"PERT","unit":"MJ","values":[{"value":"7,59E+01","module":"A1-A3","scenario":null},{"value":"2,23E-02","module":"A5","scenario":null},{"value":"3,38E-03","module":"C1","scenario":null},{"value":"8,11E-02","module":"C2","scenario":null},{"value":"5,63E-01","module":"C3","scenario":null},{"value":"2,40E-01","module":"C4","scenario":null},{"value":"-3,29E+01","module":"D","scenario":null}]},{"parameter":"PENRE","unit":"MJ","values":[{"value":"3,23E+02","module":"A1-A3","scenario":null},{"value":"1,23E+00","module":"A5","scenario":null},{"value":"2,34E-02","module":"C1","scenario":null},{"value":"1,18E+00","module":"C2","scenario":null},{"value":"3,62E+01","module":"C3","scenario":null},{"value":"1,60E+00","module":"C4","scenario":null},{"value":"-7,09E+01","module":"D","scenario":null}]},{"parameter":"PENRM","unit":"MJ","values":[{"value":"3,58E+01","module":"A1-A3","scenario":null},{"value":"-1,11E+00","module":"A5","scenario":null},{"value":"0,00E+00","module":"C1","scenario":null},{"value":"0,00E+00","module":"C2","scenario":null},{"value":"-3,47E+01","module":"C3","scenario":null},{"value":"0,00E+00","module":"C4","scenario":null},{"value":"0,00E+00","module":"D","scenario":null}]},{"parameter":"PENRT","unit":"MJ","values":[{"value":"3,59E+02","module":"A1-A3","scenario":null},{"value":"1,20E-01","module":"A5","scenario":null},{"value":"2,34E-02","module":"C1","scenario":null},{"value":"1,18E+00","module":"C2","scenario":null},{"value":"1,44E+00","module":"C3","scenario":null},{"value":"1,60E+00","module":"C4","scenario":null},{"value":"-7,09E+01","module":"D","scenario":null}]},{"parameter":"SM","unit":"kg","values":[{"value":"3,08E+00","module":"A1-A3","scenario":null},{"value":"0,00E+00","module":"A5","scenario":null},{"value":"0,00E+00","module":"C1","scenario":null},{"value":"0,00E+00","module":"C2","scenario":null},{"value":"0,00E+00","module":"C3","scenario":null},{"value":"0,00E+00","module":"C4","scenario":null},{"value":"6,95E-01","module":"D","scenario":null}]},{"parameter":"RSF","unit":"MJ","values":[{"value":"0,00E+00","module":"A1-A3","scenario":null},{"value":"0,00E+00","module":"A5","scenario":null},{"value":"0,00E+00","module":"C1","scenario":null},{"value":"0,00E+00","module":"C2","scenario":null},{"value":"0,00E+00","module":"C3","scenario":null},{"value":"0,00E+00","module":"C4","scenario":null},{"value":"0,00E+00","module":"D","scenario":null}]},{"parameter":"NRSF","unit":"MJ","values":[{"value":"0,00E+00","module":"A1-A3","scenario":null},{"value":"0,00E+00","module":"A5","scenario":null},{"value":"0,00E+00","module":"C1","scenario":null},{"value":"0,00E+00","module":"C2","scenario":null},{"value":"0,00E+00","module":"C3","scenario":null},{"value":"0,00E+00","module":"C4","scenario":null},{"value":"0,00E+00","module":"D","scenario":null}]},{"parameter":"FW","unit":"m^3","values":[{"value":"1,47E-01","module":"A1-A3","scenario":null},{"value":"9,49E-04","module":"A5","scenario":null},{"value":"5,12E-06","module":"C1","scenario":null},{"value":"9,37E-05","module":"C2","scenario":null},{"value":"7,35E-03","module":"C3","scenario":null},{"value":"4,06E-04","module":"C4","scenario":null},{"value":"-7,72E-02","module":"D","scenario":null}]}],"end_of_life_waste":[{"parameter":"HWD","unit":"kg","values":[{"value":"6,77E-08","module":"A1-A3","scenario":null},{"value":"9,00E-12","module":"A5","scenario":null},{"value":"1,67E-12","module":"C1","scenario":null},{"value":"6,22E-12","module":"C2","scenario":null},{"value":"1,49E-10","module":"C3","scenario":null},{"value":"8,24E-11","module":"C4","scenario":null},{"value":"-4,02E-06","module":"D","scenario":null}]},{"parameter":"NHWD","unit":"kg","values":[{"value":"5,75E+00","module":"A1-A3","scenario":null},{"value":"2,60E-03","module":"A5","scenario":null},{"value":"4,98E-06","module":"C1","scenario":null},{"value":"1,91E-04","module":"C2","scenario":null},{"value":"1,60E-02","module":"C3","scenario":null},{"value":"8,21E+00","module":"C4","scenario":null},{"value":"-1,46E+00","module":"D","scenario":null}]},{"parameter":"RWD","unit":"kg","values":[{"value":"1,32E-02","module":"A1-A3","scenario":null},{"value":"8,38E-06","module":"A5","scenario":null},{"value":"3,89E-06","module":"C1","scenario":null},{"value":"2,18E-06","module":"C2","scenario":null},{"value":"1,57E-04","module":"C3","scenario":null},{"value":"1,78E-05","module":"C4","scenario":null},{"value":"-4,83E-03","module":"D","scenario":null}]}],"end_of_life_flow":[{"parameter":"CRU","unit":"kg","values":[{"value":"0,00E+00","module":"A1-A3","scenario":null},{"value":"0,00E+00","module":"A5","scenario":null},{"value":"0,00E+00","module":"C1","scenario":null},{"value":"0,00E+00","module":"C2","scenario":null},{"value":"0,00E+00","module":"C3","scenario":null},{"value":"0,00E+00","module":"C4","scenario":null},{"value":"0,00E+00","module":"D","scenario":null}]},{"parameter":"MFR","unit":"kg","values":[{"value":"0,00E+00","module":"A1-A3","scenario":null},{"value":"0,00E+00","module":"A5","scenario":null},{"value":"0,00E+00","module":"C1","scenario":null},{"value":"0,00E+00","module":"C2","scenario":null},{"value":"4,16E+00","module":"C3","scenario":null},{"value":"0,00E+00","module":"C4","scenario":null},{"value":"0,00E+00","module":"D","scenario":null}]},{"parameter":"MER","unit":"kg","values":[{"value":"0,00E+00","module":"A1-A3","scenario":null},{"value":"0,00E+00","module":"A5","scenario":null},{"value":"0,00E+00","module":"C1","scenario":null},{"value":"0,00E+00","module":"C2","scenario":null},{"value":"0,00E+00","module":"C3","scenario":null},{"value":"0,00E+00","module":"C4","scenario":null},{"value":"0,00E+00","module":"D","scenario":null}]},{"parameter":"EEE","unit":"MJ","values":[{"value":"0,00E+00","module":"A1-A3","scenario":null},{"value":"6,25E-01","module":"A5","scenario":null},{"value":"0,00E+00","module":"C1","scenario":null},{"value":"0,00E+00","module":"C2","scenario":null},{"value":"3,94E+00","module":"C3","scenario":null},{"value":"0,00E+00","module":"C4","scenario":null},{"value":"0,00E+00","module":"D","scenario":null}]},{"parameter":"EET","unit":"MJ","values":[{"value":"0,00E+00","module":"A1-A3","scenario":null},{"value":"1,12E+00","module":"A5","scenario":null},{"value":"0,00E+00","module":"C1","scenario":null},{"value":"0,00E+00","module":"C2","scenario":null},{"value":"7,07E+00","module":"C3","scenario":null},{"value":"0,00E+00","module":"C4","scenario":null},{"value":"0,00E+00","module":"D","scenario":null}]}]}