{"product_name":"AWADUKT PP","epd_id":"EPD-REH-20240087-ICC1-DE","compliance":["DIN EN 15804+A2","ISO 14025"],"producer_name":"REHAU Industries SE & Co. KG","environmental_impact":[{"parameter":"GWP-total","unit":"kg CO2-eq.","values":[{"value":"1,75E+00","module":"A1-A3","scenario":null},{"value":"4,05E-02","module":"A4","scenario":null},{"value":"8,23E-02","module":"A5","scenario":null},{"value":"0,00E+00","module":"B1","scenario":null},{"value":"1,99E-01","module":"B2","scenario":null},{"value":"0,00E+00","module":"B6","scenario":null},{"value":"0,00E+00","module":"B7","scenario":null},{"value":"1,30E-03","module":"C1","scenario":null},{"value":"6,61E-03","module":"C2","scenario":null},{"value":"2,46E-01","module":"C3","scenario":"S1"},{"value":"3,13E+00","module":"C3","scenario":"S2"},{"value":"6,77E-02","module":"C4","scenario":null},{"value":"-8,99E-01","module":"D","scenario":"S1"},{"value":"-1,52E+00","module":"D","scenario":"S2"},{"value":"-2,56E-02","module":"D","scenario":"S3"}]},{"parameter":"GWP-fossil","unit":"kg CO2-eq.","values":[{"value":"1,80E+00","module":"A1-A3","scenario":null},{"value":"4,01E-02","module":"A4","scenario":null},{"value":"5,75E-03","module":"A5","scenario":null},{"value":"0,00E+00","module":"B1","scenario":null},{"value":"1,79E-01","module":"B2","scenario":null},{"value":"0,00E+00","module":"B6","scenario":null},{"value":"0,00E+00","module":"B7","scenario":null},{"value":"1,30E-03","module":"C1","scenario":null},{"value":"6,54E-03","module":"C2","scenario":null},{"value":"2,46E-01","module":"C3","scenario":"S1"},{"value":"3,13E+00","module":"C3","scenario":"S2"},{"value":"6,85E-02","module":"C4","scenario":null},{"value":"-8,94E-01","module":"D","scenario":"S1"},{"value":"-1,51E+00","module":"D","scenario":"S2"},{"value":"-2,55E-02","module":"D","scenario":"S3"}]},{"parameter":"GWP-biogenic","unit":"kg CO2-eq.","values":[{"value":"-6,02E-02","module":"A1-A3","scenario":null},{"value":"1,14E-04","module":"A4","scenario":null},{"value":"7,65E-02","module":"A5","scenario":null},{"value":"0,00E+00","module":"B1","scenario":null},{"value":"2,01E-02","module":"B2","scenario":null},{"value":"0,00E+00","module":"B6","scenario":null},{"value":"0,00E+00","module":"B7","scenario":null},{"value":"0,00E+00","module":"C1","scenario":null},{"value":"1,50E-05","module":"C2","scenario":null},{"value":"4,53E-05","module":"C3","scenario":"S1"},{"value":"8,37E-05","module":"C3","scenario":"S2"},{"value":"0,00E+00","module":"C4","scenario":null},{"value":"-4,96E-03","module":"D","scenario":"S1"},{"value":"-6,11E-03","module":"D","scenario":"S2"},{"value":"-9,39E-05","module":"D","scenario":"S3"}]},{"parameter":"GWP-luluc","unit":"kg CO2-eq.","values":[{"value":"6,43E-04","module":"A1-A3","scenario":null},{"value":"2,43E-04","module":"A4","scenario":null},{"value":"2,64E-05","module":"A5","scenario":null},{"value":"0,00E+00","module":"B1","scenario":null},{"value":"1,04E-05","module":"B2","scenario":null},{"value":"0,00E+00","module":"B6","scenario":null},{"value":"0,00E+00","module":"B7","scenario":null},{"value":"1,19E-05","module":"C1","scenario":null},{"value":"6,13E-05","module":"C2","scenario":null},{"value":"8,32E-06","module":"C3","scenario":"S1"},{"value":"3,09E-06","module":"C3","scenario":"S2"},{"value":"5,66E-05","module":"C4","scenario":null},{"value":"-1,85E-04","module":"D","scenario":"S1"},{"value":"-1,05E-03","module":"D","scenario":"S2"},{"value":"-1,52E-05","module":"D","scenario":"S3"}]},{"parameter":"ODP","unit":"kg CFC11-eq.","values":[{"value":"1,98E-11","module":"A1-A3","scenario":null},{"value":"1,00E-14","module":"A4","scenario":null},{"value":"1,53E-14","module":"A5","scenario":null},{"value":"0,00E+00","module":"B1","scenario":null},{"value":"2,72E-13","module":"B2","scenario":null},{"value":"0,00E+00","module":"B6","scenario":null},{"value":"0,00E+00","module":"B7","scenario":null},{"value":"1,38E-16","module":"C1","scenario":null},{"value":"8,61E-16","module":"C2","scenario":null},{"value":"1,24E-14","module":"C3","scenario":"S1"},{"value":"1,48E-13","module":"C3","scenario":"S2"},{"value":"1,16E-13","module":"C4","scenario":null},{"value":"-2,84E-12","module":"D","scenario":"S1"},{"value":"-1,79E-14","module":"D","scenario":"S2"},{"value":"-8,63E-16","module":"D","scenario":"S3"}]},{"parameter":"AP","unit":"mol H^(+)-eq.","values":[{"value":"2,98E-03","module":"A1-A3","scenario":null},{"value":"5,46E-05","module":"A4","scenario":null},{"value":"2,03E-05","module":"A5","scenario":null},{"value":"0,00E+00","module":"B1","scenario":null},{"value":"2,16E-04","module":"B2","scenario":null},{"value":"0,00E+00","module":"B6","scenario":null},{"value":"0,00E+00","module":"B7","scenario":null},{"value":"6,66E-06","module":"C1","scenario":null},{"value":"9,86E-06","module":"C2","scenario":null},{"value":"1,68E-04","module":"C3","scenario":"S1"},{"value":"3,09E-04","module":"C3","scenario":"S2"},{"value":"2,06E-04","module":"C4","scenario":null},{"value":"-1,31E-03","module":"D","scenario":"S1"},{"value":"-1,98E-03","module":"D","scenario":"S2"},{"value":"-3,09E-05","module":"D","scenario":"S3"}]},{"parameter":"POCP","unit":"kg NMVOC-eq.","values":[{"value":"3,22E-03","module":"A1-A3","scenario":null},{"value":"4,84E-05","module":"A4","scenario":null},{"value":"1,42E-05","module":"A5","scenario":null},{"value":"0,00E+00","module":"B1","scenario":null},{"value":"2,23E-04","module":"B2","scenario":null},{"value":"0,00E+00","module":"B6","scenario":null},{"value":"0,00E+00","module":"B7","scenario":null},{"value":"8,76E-06","module":"C1","scenario":null},{"value":"8,66E-06","module":"C2","scenario":null},{"value":"1,22E-04","module":"C3","scenario":"S1"},{"value":"1,92E-04","module":"C3","scenario":"S2"},{"value":"1,50E-04","module":"C4","scenario":null},{"value":"-1,46E-03","module":"D","scenario":"S1"},{"value":"-1,59E-03","module":"D","scenario":"S2"},{"value":"-2,59E-05","module":"D","scenario":"S3"}]},{"parameter":"ADPE","unit":"kg Sb-eq.","values":[{"value":"4,41E-07","module":"A1-A3","scenario":null},{"value":"2,94E-09","module":"A4","scenario":null},{"value":"4,23E-10","module":"A5","scenario":null},{"value":"0,00E+00","module":"B1","scenario":null},{"value":"3,21E-09","module":"B2","scenario":null},{"value":"0,00E+00","module":"B6","scenario":null},{"value":"0,00E+00","module":"B7","scenario":null},{"value":"8,44E-11","module":"C1","scenario":null},{"value":"4,39E-10","module":"C2","scenario":null},{"value":"9,81E-10","module":"C3","scenario":"S1"},{"value":"1,38E-09","module":"C3","scenario":"S2"},{"value":"1,82E-09","module":"C4","scenario":null},{"value":"-5,65E-08","module":"D","scenario":"S1"},{"value":"-2,53E-07","module":"D","scenario":"S2"},{"value":"-3,81E-09","module":"D","scenario":"S3"}]},{"parameter":"ADPF","unit":"MJ","values":[{"value":"6,93E+01","module":"A1-A3","scenario":null},{"value":"5,52E-01","module":"A4","scenario":null},{"value":"8,10E-02","module":"A5","scenario":null},{"value":"0,00E+00","module":"B1","scenario":null},{"value":"2,31E+00","module":"B2","scenario":null},{"value":"0,00E+00","module":"B6","scenario":null},{"value":"0,00E+00","module":"B7","scenario":null},{"value":"1,75E-02","module":"C1","scenario":null},{"value":"9,01E-02","module":"C2","scenario":null},{"value":"1,37E+00","module":"C3","scenario":"S1"},{"value":"3,72E-01","module":"C3","scenario":"S2"},{"value":"1,03E+00","module":"C4","scenario":null},{"value":"-3,40E+01","module":"D","scenario":"S1"},{"value":"-2,66E+01","module":"D","scenario":"S2"},{"value":"-4,50E-01","module":"D","scenario":"S3"}]},{"parameter":"WDP","unit":"m^3 Welt-eq. entzogen","values":[{"value":"1,07E-01","module":"A1-A3","scenario":null},{"value":"2,13E-04","module":"A4","scenario":null},{"value":"8,83E-03","module":"A5","scenario":null},{"value":"0,00E+00","module":"B1","scenario":null},{"value":"3,19E-03","module":"B2","scenario":null},{"value":"0,00E+00","module":"B6","scenario":null},{"value":"0,00E+00","module":"B7","scenario":null},{"value":"1,52E-05","module":"C1","scenario":null},{"value":"7,99E-05","module":"C2","scenario":null},{"value":"8,65E-02","module":"C3","scenario":"S1"},{"value":"2,89E-01","module":"C3","scenario":"S2"},{"value":"-9,71E-04","module":"C4","scenario":null},{"value":"-5,58E-02","module":"D","scenario":"S1"},{"value":"-1,15E-01","module":"D","scenario":"S2"},{"value":"-1,65E-03","module":"D","scenario":"S3"}]},{"parameter":"EP-freshwater","unit":"kg P-eq.","values":[{"value":"5,58E-06","module":"A1-A3","scenario":null},{"value":"9,57E-08","module":"A4","scenario":null},{"value":"1,40E-08","module":"A5","scenario":null},{"value":"0,00E+00","module":"B1","scenario":null},{"value":"2,34E-05","module":"B2","scenario":null},{"value":"0,00E+00","module":"B6","scenario":null},{"value":"0,00E+00","module":"B7","scenario":null},{"value":"4,70E-09","module":"C1","scenario":null},{"value":"2,42E-08","module":"C2","scenario":null},{"value":"4,42E-08","module":"C3","scenario":"S1"},{"value":"3,51E-08","module":"C3","scenario":"S2"},{"value":"1,32E-05","module":"C4","scenario":null},{"value":"-1,32E-06","module":"D","scenario":"S1"},{"value":"-1,99E-06","module":"D","scenario":"S2"},{"value":"-2,89E-08","module":"D","scenario":"S3"}]},{"parameter":"EP-marine","unit":"kg N-eq.","values":[{"value":"8,64E-04","module":"A1-A3","scenario":null},{"value":"2,05E-05","module":"A4","scenario":null},{"value":"5,39E-06","module":"A5","scenario":null},{"value":"0,00E+00","module":"B1","scenario":null},{"value":"1,67E-04","module":"B2","scenario":null},{"value":"0,00E+00","module":"B6","scenario":null},{"value":"0,00E+00","module":"B7","scenario":null},{"value":"3,13E-06","module":"C1","scenario":null},{"value":"3,60E-06","module":"C2","scenario":null},{"value":"4,35E-05","module":"C3","scenario":"S1"},{"value":"6,47E-05","module":"C3","scenario":"S2"},{"value":"4,72E-05","module":"C4","scenario":null},{"value":"-3,76E-04","module":"D","scenario":"S1"},{"value":"-5,67E-04","module":"D","scenario":"S2"},{"value":"-9,14E-06","module":"D","scenario":"S3"}]},{"parameter":"EP-terrestrial","unit":"mol N-eq.","values":[{"value":"9,09E-03","module":"A1-A3","scenario":null},{"value":"2,42E-04","module":"A4","scenario":null},{"value":"8,58E-05","module":"A5","scenario":null},{"value":"0,00E+00","module":"B1","scenario":null},{"value":"8,27E-04","module":"B2","scenario":null},{"value":"0,00E+00","module":"B6","scenario":null},{"value":"0,00E+00","module":"B7","scenario":null},{"value":"3,47E-05","module":"C1","scenario":null},{"value":"4,25E-05","module":"C2","scenario":null},{"value":"5,09E-04","module":"C3","scenario":"S1"},{"value":"1,45E-03","module":"C3","scenario":"S2"},{"value":"5,19E-04","module":"C4","scenario":null},{"value":"-3,98E-03","module":"D","scenario":"S1"},{"value":"-6,07E-03","module":"D","scenario":"S2"},{"value":"-9,83E-05","module":"D","scenario":"S3"}]}],"additional_environmental_impact":[{"parameter":"PM","unit":"Krankheitsf\u00e4lle","values":[{"value":"3,46E-08","module":"A1-A3","scenario":null},{"value":"4,48E-10","module":"A4","scenario":null},{"value":"1,38E-10","module":"A5","scenario":null},{"value":"0,00E+00","module":"B1","scenario":null},{"value":"1,45E-09","module":"B2","scenario":null},{"value":"0,00E+00","module":"B6","scenario":null},{"value":"0,00E+00","module":"B7","scenario":null},{"value":"7,53E-11","module":"C1","scenario":null},{"value":"8,16E-11","module":"C2","scenario":null},{"value":"1,43E-09","module":"C3","scenario":"S1"},{"value":"1,81E-09","module":"C3","scenario":"S2"},{"value":"2,00E-09","module":"C4","scenario":null},{"value":"-9,16E-09","module":"D","scenario":"S1"},{"value":"-1,71E-08","module":"D","scenario":"S2"},{"value":"-2,66E-10","module":"D","scenario":"S3"}]},{"parameter":"ETP-fw","unit":"CTUe","values":[{"value":"3,49E+01","module":"A1-A3","scenario":null},{"value":"4,03E-01","module":"A4","scenario":null},{"value":"5,16E-02","module":"A5","scenario":null},{"value":"0,00E+00","module":"B1","scenario":null},{"value":"2,60E+00","module":"B2","scenario":null},{"value":"0,00E+00","module":"B6","scenario":null},{"value":"0,00E+00","module":"B7","scenario":null},{"value":"1,24E-02","module":"C1","scenario":null},{"value":"6,45E-02","module":"C2","scenario":null},{"value":"1,85E-01","module":"C3","scenario":"S1"},{"value":"1,46E-01","module":"C3","scenario":"S2"},{"value":"8,76E-01","module":"C4","scenario":null},{"value":"-1,58E+01","module":"D","scenario":"S1"},{"value":"-3,66E+00","module":"D","scenario":"S2"},{"value":"-5,61E-02","module":"D","scenario":"S3"}]},{"parameter":"HTP-c","unit":"CTUh","values":[{"value":"9,17E-10","module":"A1-A3","scenario":null},{"value":"8,04E-12","module":"A4","scenario":null},{"value":"1,64E-12","module":"A5","scenario":null},{"value":"0,00E+00","module":"B1","scenario":null},{"value":"1,54E-10","module":"B2","scenario":null},{"value":"0,00E+00","module":"B6","scenario":null},{"value":"0,00E+00","module":"B7","scenario":null},{"value":"2,52E-13","module":"C1","scenario":null},{"value":"1,31E-12","module":"C2","scenario":null},{"value":"9,22E-12","module":"C3","scenario":"S1"},{"value":"2,03E-11","module":"C3","scenario":"S2"},{"value":"4,50E-11","module":"C4","scenario":null},{"value":"-3,90E-10","module":"D","scenario":"S1"},{"value":"-2,53E-10","module":"D","scenario":"S2"},{"value":"-4,15E-12","module":"D","scenario":"S3"}]},{"parameter":"HTP-nc","unit":"CTUh","values":[{"value":"2,89E-08","module":"A1-A3","scenario":null},{"value":"3,37E-10","module":"A4","scenario":null},{"value":"7,01E-11","module":"A5","scenario":null},{"value":"0,00E+00","module":"B1","scenario":null},{"value":"1,24E-08","module":"B2","scenario":null},{"value":"0,00E+00","module":"B6","scenario":null},{"value":"0,00E+00","module":"B7","scenario":null},{"value":"1,12E-11","module":"C1","scenario":null},{"value":"5,83E-11","module":"C2","scenario":null},{"value":"3,18E-10","module":"C3","scenario":"S1"},{"value":"1,52E-10","module":"C3","scenario":"S2"},{"value":"3,59E-09","module":"C4","scenario":null},{"value":"-1,40E-08","module":"D","scenario":"S1"},{"value":"-8,11E-09","module":"D","scenario":"S2"},{"value":"-1,37E-10","module":"D","scenario":"S3"}]},{"parameter":"SQP","unit":"SQP","values":[{"value":"2,34E+01","module":"A1-A3","scenario":null},{"value":"1,97E-01","module":"A4","scenario":null},{"value":"2,86E-02","module":"A5","scenario":null},{"value":"0,00E+00","module":"B1","scenario":null},{"value":"1,02E-01","module":"B2","scenario":null},{"value":"0,00E+00","module":"B6","scenario":null},{"value":"0,00E+00","module":"B7","scenario":null},{"value":"7,32E-03","module":"C1","scenario":null},{"value":"3,76E-02","module":"C2","scenario":null},{"value":"1,18E-01","module":"C3","scenario":"S1"},{"value":"1,17E-01","module":"C3","scenario":"S2"},{"value":"8,89E-02","module":"C4","scenario":null},{"value":"-1,33E+00","module":"D","scenario":"S1"},{"value":"-4,07E+00","module":"D","scenario":"S2"},{"value":"-5,85E-02","module":"D","scenario":"S3"}]}],"resource_use":[{"parameter":"PERE","unit":"MJ","values":[{"value":"1,01E+01","module":"A1-A3","scenario":null},{"value":"7,40E-01","module":"A4","scenario":null},{"value":"1,10E-02","module":"A5","scenario":null},{"value":"0,00E+00","module":"B1","scenario":null},{"value":"1,35E-01","module":"B2","scenario":null},{"value":"0,00E+00","module":"B6","scenario":null},{"value":"0,00E+00","module":"B7","scenario":null},{"value":"1,26E-03","module":"C1","scenario":null},{"value":"6,56E-03","module":"C2","scenario":null},{"value":"6,68E-02","module":"C3","scenario":"S1"},{"value":"9,64E-02","module":"C3","scenario":"S2"},{"value":"9,26E-02","module":"C4","scenario":null},{"value":"-1,88E+00","module":"D","scenario":"S1"},{"value":"-5,93E+00","module":"D","scenario":"S2"},{"value":"-8,52E-02","module":"D","scenario":"S3"}]},{"parameter":"PERM","unit":"MJ","values":[{"value":"7,05E-01","module":"A1-A3","scenario":null},{"value":"0,00E+00","module":"A4","scenario":null},{"value":"-7,03E-01","module":"A5","scenario":null},{"value":"0,00E+00","module":"B1","scenario":null},{"value":"0,00E+00","module":"B2","scenario":null},{"value":"0,00E+00","module":"B6","scenario":null},{"value":"0,00E+00","module":"B7","scenario":null},{"value":"0,00E+00","module":"C1","scenario":null},{"value":"0,00E+00","module":"C2","scenario":null},{"value":"-1,54E-03","module":"C3","scenario":"S1"},{"value":"-1,54E-03","module":"C3","scenario":"S2"},{"value":"0,00E+00","module":"C4","scenario":null},{"value":"0,00E+00","module":"D","scenario":"S1"},{"value":"0,00E+00","module":"D","scenario":"S2"},{"value":"0,00E+00","module":"D","scenario":"S3"}]},{"parameter":"PERT","unit":"MJ","values":[{"value":"1,08E+01","module":"A1-A3","scenario":null},{"value":"7,40E-01","module":"A4","scenario":null},{"value":"-6,92E-01","module":"A5","scenario":null},{"value":"0,00E+00","module":"B1","scenario":null},{"value":"1,35E-01","module":"B2","scenario":null},{"value":"0,00E+00","module":"B6","scenario":null},{"value":"0,00E+00","module":"B7","scenario":null},{"value":"1,26E-03","module":"C1","scenario":null},{"value":"6,56E-03","module":"C2","scenario":null},{"value":"6,52E-02","module":"C3","scenario":"S1"},{"value":"9,48E-02","module":"C3","scenario":"S2"},{"value":"9,26E-02","module":"C4","scenario":null},{"value":"-1,88E+00","module":"D","scenario":"S1"},{"value":"-5,97E-09","module":"D","scenario":"S2"},{"value":"-2,66E-10","module":"D","scenario":"S3"}]},{"parameter":"PENRE","unit":"MJ","values":[{"value":"6,94E+01","module":"A1-A3","scenario":null},{"value":"5,53E-01","module":"A4","scenario":null},{"value":"8,11E-02","module":"A5","scenario":null},{"value":"0,00E+00","module":"B1","scenario":null},{"value":"2,31E+00","module":"B2","scenario":null},{"value":"0,00E+00","module":"B6","scenario":null},{"value":"0,00E+00","module":"B7","scenario":null},{"value":"1,76E-02","module":"C1","scenario":null},{"value":"9,04E-02","module":"C2","scenario":null},{"value":"3,55E+00","module":"C3","scenario":"S1"},{"value":"4,41E+01","module":"C3","scenario":"S2"},{"value":"1,03E+00","module":"C4","scenario":null},{"value":"-3,40E+01","module":"D","scenario":"S1"},{"value":"-2,66E+01","module":"D","scenario":"S2"},{"value":"-4,50E-01","module":"D","scenario":"S3"}]},{"parameter":"PENRM","unit":"MJ","values":[{"value":"4,37E+01","module":"A1-A3","scenario":null},{"value":"0,00E+00","module":"A4","scenario":null},{"value":"1,87E-04","module":"A5","scenario":null},{"value":"0,00E+00","module":"B1","scenario":null},{"value":"0,00E+00","module":"B2","scenario":null},{"value":"0,00E+00","module":"B6","scenario":null},{"value":"0,00E+00","module":"B7","scenario":null},{"value":"0,00E+00","module":"C1","scenario":null},{"value":"0,00E+00","module":"C2","scenario":null},{"value":"-4,37E+01","module":"C3","scenario":"S1"},{"value":"-4,37E+01","module":"C3","scenario":"S2"},{"value":"0,00E+00","module":"C4","scenario":null},{"value":"0,00E+00","module":"D","scenario":"S1"},{"value":"0,00E+00","module":"D","scenario":"S2"},{"value":"0,00E+00","module":"D","scenario":"S3"}]},{"parameter":"PENRT","unit":"MJ","values":[{"value":"1,13E+02","module":"A1-A3","scenario":null},{"value":"5,53E-01","module":"A4","scenario":null},{"value":"8,13E-02","module":"A5","scenario":null},{"value":"0,00E+00","module":"B1","scenario":null},{"value":"2,31E+00","module":"B2","scenario":null},{"value":"0,00E+00","module":"B6","scenario":null},{"value":"0,00E+00","module":"B7","scenario":null},{"value":"1,76E-02","module":"C1","scenario":null},{"value":"9,04E-02","module":"C2","scenario":null},{"value":"-4,02E+01","module":"C3","scenario":"S1"},{"value":"3,72E-01","module":"C3","scenario":"S2"},{"value":"1,03E+00","module":"C4","scenario":null},{"value":"-3,40E+01","module":"D","scenario":"S1"},{"value":"-2,66E+01","module":"D","scenario":"S2"},{"value":"-4,50E-01","module":"D","scenario":"S3"}]},{"parameter":"SM","unit":"kg","values":[{"value":"3,55E-02","module":"A1-A3","scenario":null},{"value":"0,00E+00","module":"A4","scenario":null},{"value":"0,00E+00","module":"A5","scenario":null},{"value":"0,00E+00","module":"B1","scenario":null},{"value":"0,00E+00","module":"B2","scenario":null},{"value":"0,00E+00","module":"B6","scenario":null},{"value":"0,00E+00","module":"B7","scenario":null},{"value":"0,00E+00","module":"C1","scenario":null},{"value":"0,00E+00","module":"C2","scenario":null},{"value":"0,00E+00","module":"C3","scenario":"S1"},{"value":"0,00E+00","module":"C3","scenario":"S2"},{"value":"0,00E+00","module":"C4","scenario":null},{"value":"9,50E-01","module":"D","scenario":"S1"},{"value":"0,00E+00","module":"D","scenario":"S2"},{"value":"0,00E+00","module":"D","scenario":"S3"}]},{"parameter":"RSF","unit":"MJ","values":[{"value":"0,00E+00","module":"A1-A3","scenario":null},{"value":"0,00E+00","module":"A4","scenario":null},{"value":"0,00E+00","module":"A5","scenario":null},{"value":"0,00E+00","module":"B1","scenario":null},{"value":"0,00E+00","module":"B2","scenario":null},{"value":"0,00E+00","module":"B6","scenario":null},{"value":"0,00E+00","module":"B7","scenario":null},{"value":"0,00E+00","module":"C1","scenario":null},{"value":"0,00E+00","module":"C2","scenario":null},{"value":"0,00E+00","module":"C3","scenario":"S1"},{"value":"0,00E+00","module":"C3","scenario":"S2"},{"value":"0,00E+00","module":"C4","scenario":null},{"value":"0,00E+00","module":"D","scenario":"S1"},{"value":"0,00E+00","module":"D","scenario":"S2"},{"value":"0,00E+00","module":"D","scenario":"S3"}]},{"parameter":"NRSF","unit":"MJ","values":[{"value":"0,00E+00","module":"A1-A3","scenario":null},{"value":"0,00E+00","module":"A4","scenario":null},{"value":"0,00E+00","module":"A5","scenario":null},{"value":"0,00E+00","module":"B1","scenario":null},{"value":"0,00E+00","module":"B2","scenario":null},{"value":"0,00E+00","module":"B6","scenario":null},{"value":"0,00E+00","module":"B7","scenario":null},{"value":"0,00E+00","module":"C1","scenario":null},{"value":"0,00E+00","module":"C2","scenario":null},{"value":"0,00E+00","module":"C3","scenario":"S1"},{"value":"0,00E+00","module":"C3","scenario":"S2"},{"value":"0,00E+00","module":"C4","scenario":null},{"value":"0,00E+00","module":"D","scenario":"S1"},{"value":"0,00E+00","module":"D","scenario":"S2"},{"value":"0,00E+00","module":"D","scenario":"S3"}]},{"parameter":"FW","unit":"m^3","values":[{"value":"8,22E-03","module":"A1-A3","scenario":null},{"value":"3,29E-05","module":"A4","scenario":null},{"value":"2,11E-04","module":"A5","scenario":null},{"value":"0,00E+00","module":"B1","scenario":null},{"value":"1,78E-04","module":"B2","scenario":null},{"value":"0,00E+00","module":"B6","scenario":null},{"value":"0,00E+00","module":"B7","scenario":null},{"value":"1,38E-06","module":"C1","scenario":null},{"value":"7,18E-06","module":"C2","scenario":null},{"value":"2,03E-03","module":"C3","scenario":"S1"},{"value":"6,76E-03","module":"C3","scenario":"S2"},{"value":"1,01E-05","module":"C4","scenario":null},{"value":"-3,86E-03","module":"D","scenario":"S1"},{"value":"-5,77E-03","module":"D","scenario":"S2"},{"value":"-8,35E-05","module":"D","scenario":"S3"}]}],"end_of_life_waste":[{"parameter":"HWD","unit":"kg","values":[{"value":"3,75E-09","module":"A1-A3","scenario":null},{"value":"9,32E-13","module":"A4","scenario":null},{"value":"2,29E-13","module":"A5","scenario":null},{"value":"0,00E+00","module":"B1","scenario":null},{"value":"-1,17E-11","module":"B2","scenario":null},{"value":"0,00E+00","module":"B6","scenario":null},{"value":"0,00E+00","module":"B7","scenario":null},{"value":"6,01E-14","module":"C1","scenario":null},{"value":"2,80E-13","module":"C2","scenario":null},{"value":"4,45E-11","module":"C3","scenario":"S1"},{"value":"8,37E-12","module":"C3","scenario":"S2"},{"value":"8,65E-11","module":"C4","scenario":null},{"value":"-2,87E-09","module":"D","scenario":"S1"},{"value":"-5,97E-09","module":"D","scenario":"S2"},{"value":"-9,77E-11","module":"D","scenario":"S3"}]},{"parameter":"NHWD","unit":"kg","values":[{"value":"1,92E-02","module":"A1-A3","scenario":null},{"value":"8,28E-05","module":"A4","scenario":null},{"value":"1,16E-03","module":"A5","scenario":null},{"value":"0,00E+00","module":"B1","scenario":null},{"value":"3,72E-02","module":"B2","scenario":null},{"value":"0,00E+00","module":"B6","scenario":null},{"value":"0,00E+00","module":"B7","scenario":null},{"value":"2,60E-06","module":"C1","scenario":null},{"value":"1,38E-05","module":"C2","scenario":null},{"value":"1,42E-03","module":"C3","scenario":"S1"},{"value":"1,24E-02","module":"C3","scenario":"S2"},{"value":"9,96E-01","module":"C4","scenario":null},{"value":"-8,13E-03","module":"D","scenario":"S1"},{"value":"-1,24E-02","module":"D","scenario":"S2"},{"value":"-1,94E-04","module":"D","scenario":"S3"}]},{"parameter":"RWD","unit":"kg","values":[{"value":"4,33E-04","module":"A1-A3","scenario":null},{"value":"7,28E-07","module":"A4","scenario":null},{"value":"8,24E-07","module":"A5","scenario":null},{"value":"0,00E+00","module":"B1","scenario":null},{"value":"1,43E-05","module":"B2","scenario":null},{"value":"0,00E+00","module":"B6","scenario":null},{"value":"0,00E+00","module":"B7","scenario":null},{"value":"2,75E-08","module":"C1","scenario":null},{"value":"1,69E-07","module":"C2","scenario":null},{"value":"1,10E-04","module":"C3","scenario":"S1"},{"value":"2,24E-05","module":"C3","scenario":"S2"},{"value":"1,22E-05","module":"C4","scenario":null},{"value":"-3,13E-04","module":"D","scenario":"S1"},{"value":"-1,90E-03","module":"D","scenario":"S2"},{"value":"-2,72E-05","module":"D","scenario":"S3"}]}],"end_of_life_flow":[{"parameter":"CRU","unit":"kg","values":[{"value":"0,00E+00","module":"A1-A3","scenario":null},{"value":"0,00E+00","module":"A4","scenario":null},{"value":"0,00E+00","module":"A5","scenario":null},{"value":"0,00E+00","module":"B1","scenario":null},{"value":"0,00E+00","module":"B2","scenario":null},{"value":"0,00E+00","module":"B6","scenario":null},{"value":"0,00E+00","module":"B7","scenario":null},{"value":"0,00E+00","module":"C1","scenario":null},{"value":"0,00E+00","module":"C2","scenario":null},{"value":"0,00E+00","module":"C3","scenario":"S1"},{"value":"0,00E+00","module":"C3","scenario":"S2"},{"value":"0,00E+00","module":"C4","scenario":null},{"value":"0,00E+00","module":"D","scenario":"S1"},{"value":"0,00E+00","module":"D","scenario":"S2"},{"value":"0,00E+00","module":"D","scenario":"S3"}]},{"parameter":"MFR","unit":"kg","values":[{"value":"3,55E-02","module":"A1-A3","scenario":null},{"value":"0,00E+00","module":"A4","scenario":null},{"value":"2,17E-04","module":"A5","scenario":null},{"value":"0,00E+00","module":"B1","scenario":null},{"value":"0,00E+00","module":"B2","scenario":null},{"value":"0,00E+00","module":"B6","scenario":null},{"value":"0,00E+00","module":"B7","scenario":null},{"value":"0,00E+00","module":"C1","scenario":null},{"value":"0,00E+00","module":"C2","scenario":null},{"value":"9,50E-01","module":"C3","scenario":"S1"},{"value":"0,00E+00","module":"C3","scenario":"S2"},{"value":"0,00E+00","module":"C4","scenario":null},{"value":"0,00E+00","module":"D","scenario":"S1"},{"value":"0,00E+00","module":"D","scenario":"S2"},{"value":"0,00E+00","module":"D","scenario":"S3"}]},{"parameter":"MER","unit":"kg","values":[{"value":"0,00E+00","module":"A1-A3","scenario":null},{"value":"0,00E+00","module":"A4","scenario":null},{"value":"0,00E+00","module":"A5","scenario":null},{"value":"0,00E+00","module":"B1","scenario":null},{"value":"0,00E+00","module":"B2","scenario":null},{"value":"0,00E+00","module":"B6","scenario":null},{"value":"0,00E+00","module":"B7","scenario":null},{"value":"0,00E+00","module":"C1","scenario":null},{"value":"0,00E+00","module":"C2","scenario":null},{"value":"0,00E+00","module":"C3","scenario":"S1"},{"value":"0,00E+00","module":"C3","scenario":"S2"},{"value":"0,00E+00","module":"C4","scenario":null},{"value":"0,00E+00","module":"D","scenario":"S1"},{"value":"0,00E+00","module":"D","scenario":"S2"},{"value":"0,00E+00","module":"D","scenario":"S3"}]},{"parameter":"EEE","unit":"MJ","values":[{"value":"1,13E-02","module":"A1-A3","scenario":null},{"value":"0,00E+00","module":"A4","scenario":null},{"value":"9,68E-02","module":"A5","scenario":null},{"value":"0,00E+00","module":"B1","scenario":null},{"value":"0,00E+00","module":"B2","scenario":null},{"value":"0,00E+00","module":"B6","scenario":null},{"value":"0,00E+00","module":"B7","scenario":null},{"value":"0,00E+00","module":"C1","scenario":null},{"value":"0,00E+00","module":"C2","scenario":null},{"value":"3,34E-01","module":"C3","scenario":"S1"},{"value":"6,68E+00","module":"C3","scenario":"S2"},{"value":"0,00E+00","module":"C4","scenario":null},{"value":"0,00E+00","module":"D","scenario":"S1"},{"value":"0,00E+00","module":"D","scenario":"S2"},{"value":"0,00E+00","module":"D","scenario":"S3"}]},{"parameter":"EET","unit":"MJ","values":[{"value":"2,61E-02","module":"A1-A3","scenario":null},{"value":"0,00E+00","module":"A4","scenario":null},{"value":"2,28E-01","module":"A5","scenario":null},{"value":"0,00E+00","module":"B1","scenario":null},{"value":"0,00E+00","module":"B2","scenario":null},{"value":"0,00E+00","module":"B6","scenario":null},{"value":"0,00E+00","module":"B7","scenario":null},{"value":"0,00E+00","module":"C1","scenario":null},{"value":"0,00E+00","module":"C2","scenario":null},{"value":"5,94E-01","module":"C3","scenario":"S1"},{"value":"1,19E+01","module":"C3","scenario":"S2"},{"value":"0,00E+00","module":"C4","scenario":null},{"value":"0,00E+00","module":"D","scenario":"S1"},{"value":"0,00E+00","module":"D","scenario":"S2"},{"value":"0,00E+00","module":"D","scenario":"S3"}]}]}