{"product_name":"Sperrholz aus Laubholzfurnier","epd_id":"EPD-VHI-20210199-IBG1-DE","compliance":["DIN EN 15804","ISO 14025"],"producer_name":"Verband der Deutschen Holzwerkstoffindustrie e.V. (VHI)","environmental_impact":[{"parameter":"GWP-total","unit":"kg CO2-eq.","values":[{"value":"-1,14E+03","module":"A1","scenario":null},{"value":"2,23E+01","module":"A2","scenario":null},{"value":"2,16E+02","module":"A3","scenario":null},{"value":"1,40E+01","module":"A5","scenario":null},{"value":"2,31E+00","module":"C2","scenario":null},{"value":"1,26E+03","module":"C3","scenario":null},{"value":"-5,85E+02","module":"D","scenario":null},{"value":"-9,07E+02","module":"A1A3","scenario":null}]},{"parameter":"ODP","unit":"kg CFC11-eq.","values":[{"value":"5,55E-13","module":"A1","scenario":null},{"value":"2,63E-14","module":"A2","scenario":null},{"value":"1,04E-10","module":"A3","scenario":null},{"value":"4,53E-15","module":"A5","scenario":null},{"value":"3,85E-16","module":"C2","scenario":null},{"value":"5,28E-13","module":"C3","scenario":null},{"value":"-1,65E-11","module":"D","scenario":null},{"value":"1,05E-10","module":"A1A3","scenario":null}]},{"parameter":"AP","unit":"kg SO2-eq.","values":[{"value":"2,43E-01","module":"A1","scenario":null},{"value":"8,87E-02","module":"A2","scenario":null},{"value":"8,55E-01","module":"A3","scenario":null},{"value":"2,54E-03","module":"A5","scenario":null},{"value":"9,68E-03","module":"C2","scenario":null},{"value":"1,76E-02","module":"C3","scenario":null},{"value":"-5,56E-01","module":"D","scenario":null},{"value":"1,19E+00","module":"A1A3","scenario":null}]},{"parameter":"EP","unit":"kg PO4^3-eq.","values":[{"value":"6,07E-02","module":"A1","scenario":null},{"value":"2,23E-02","module":"A2","scenario":null},{"value":"2,47E-01","module":"A3","scenario":null},{"value":"5,27E-04","module":"A5","scenario":null},{"value":"2,44E-03","module":"C2","scenario":null},{"value":"3,14E-03","module":"C3","scenario":null},{"value":"-9,53E-02","module":"D","scenario":null},{"value":"3,30E-01","module":"A1A3","scenario":null}]},{"parameter":"POCP","unit":"kg Ethen-eq.","values":[{"value":"6,78E-02","module":"A1","scenario":null},{"value":"-3,77E-02","module":"A2","scenario":null},{"value":"1,41E-01","module":"A3","scenario":null},{"value":"1,14E-04","module":"A5","scenario":null},{"value":"-4,07E-03","module":"C2","scenario":null},{"value":"1,24E-03","module":"C3","scenario":null},{"value":"-5,41E-02","module":"D","scenario":null},{"value":"1,71E-01","module":"A1A3","scenario":null}]},{"parameter":"ADPE","unit":"kg Sb-eq.","values":[{"value":"5,53E-05","module":"A1","scenario":null},{"value":"2,19E-06","module":"A2","scenario":null},{"value":"1,17E-04","module":"A3","scenario":null},{"value":"3,26E-07","module":"A5","scenario":null},{"value":"1,95E-07","module":"C2","scenario":null},{"value":"5,26E-06","module":"C3","scenario":null},{"value":"-1,52E-04","module":"D","scenario":null},{"value":"1,74E-04","module":"A1A3","scenario":null}]},{"parameter":"ADPF","unit":"MJ","values":[{"value":"2,99E+03","module":"A1","scenario":null},{"value":"2,99E+02","module":"A2","scenario":null},{"value":"2,33E+03","module":"A3","scenario":null},{"value":"3,85E+00","module":"A5","scenario":null},{"value":"3,19E+01","module":"C2","scenario":null},{"value":"1,27E+02","module":"C3","scenario":null},{"value":"-9,56E+03","module":"D","scenario":null},{"value":"5,62E+03","module":"A1A3","scenario":null}]}],"additional_environmental_impact":[],"resource_use":[{"parameter":"PERE","unit":"MJ","values":[{"value":"1,04E+02","module":"A1","scenario":null},{"value":"2,21E+01","module":"A2","scenario":null},{"value":"1,12E+04","module":"A3","scenario":null},{"value":"8,37E-01","module":"A5","scenario":null},{"value":"1,80E+00","module":"C2","scenario":null},{"value":"9,25E+01","module":"C3","scenario":null},{"value":"-2,91E+03","module":"D","scenario":null},{"value":"1,13E+04","module":"A1A3","scenario":null}]},{"parameter":"PERM","unit":"MJ","values":[{"value":"1,31E+04","module":"A1","scenario":null},{"value":"0,00E+00","module":"A2","scenario":null},{"value":"1,05E+02","module":"A3","scenario":null},{"value":"-1,05E+02","module":"A5","scenario":null},{"value":"0,00E+00","module":"C2","scenario":null},{"value":"-1,31E+04","module":"C3","scenario":null},{"value":"0,00E+00","module":"D","scenario":null},{"value":"1,32E+04","module":"A1A3","scenario":null}]},{"parameter":"PERT","unit":"MJ","values":[{"value":"1,32E+04","module":"A1","scenario":null},{"value":"2,21E+01","module":"A2","scenario":null},{"value":"1,13E+04","module":"A3","scenario":null},{"value":"-1,04E+02","module":"A5","scenario":null},{"value":"1,80E+00","module":"C2","scenario":null},{"value":"-1,30E+04","module":"C3","scenario":null},{"value":"-2,91E+03","module":"D","scenario":null},{"value":"2,45E+04","module":"A1A3","scenario":null}]},{"parameter":"PENRE","unit":"MJ","values":[{"value":"1,63E+03","module":"A1","scenario":null},{"value":"3,04E+02","module":"A2","scenario":null},{"value":"2,84E+03","module":"A3","scenario":null},{"value":"4,17E+00","module":"A5","scenario":null},{"value":"3,20E+01","module":"C2","scenario":null},{"value":"1,61E+02","module":"C3","scenario":null},{"value":"-1,06E+04","module":"D","scenario":null},{"value":"4,77E+03","module":"A1A3","scenario":null}]},{"parameter":"PENRM","unit":"MJ","values":[{"value":"1,40E+03","module":"A1","scenario":null},{"value":"0,00E+00","module":"A2","scenario":null},{"value":"3,76E+01","module":"A3","scenario":null},{"value":"-3,76E+01","module":"A5","scenario":null},{"value":"0,00E+00","module":"C2","scenario":null},{"value":"-1,40E+03","module":"C3","scenario":null},{"value":"0,00E+00","module":"D","scenario":null},{"value":"1,44E+03","module":"A1A3","scenario":null}]},{"parameter":"PENRT","unit":"MJ","values":[{"value":"3,03E+03","module":"A1","scenario":null},{"value":"3,04E+02","module":"A2","scenario":null},{"value":"2,88E+03","module":"A3","scenario":null},{"value":"-3,34E+01","module":"A5","scenario":null},{"value":"3,20E+01","module":"C2","scenario":null},{"value":"-1,24E+03","module":"C3","scenario":null},{"value":"-1,06E+04","module":"D","scenario":null},{"value":"6,21E+03","module":"A1A3","scenario":null}]},{"parameter":"SM","unit":"kg","values":[{"value":"0,00E+00","module":"A1","scenario":null},{"value":"0,00E+00","module":"A2","scenario":null},{"value":"0,00E+00","module":"A3","scenario":null},{"value":"0,00E+00","module":"A5","scenario":null},{"value":"0,00E+00","module":"C2","scenario":null},{"value":"0,00E+00","module":"C3","scenario":null},{"value":"0,00E+00","module":"D","scenario":null},{"value":"0,00E+00","module":"A1A3","scenario":null}]},{"parameter":"RSF","unit":"MJ","values":[{"value":"0,00E+00","module":"A1","scenario":null},{"value":"0,00E+00","module":"A2","scenario":null},{"value":"0,00E+00","module":"A3","scenario":null},{"value":"0,00E+00","module":"A5","scenario":null},{"value":"0,00E+00","module":"C2","scenario":null},{"value":"0,00E+00","module":"C3","scenario":null},{"value":"1,31E+04","module":"D","scenario":null},{"value":"0,00E+00","module":"A1A3","scenario":null}]},{"parameter":"NRSF","unit":"MJ","values":[{"value":"0,00E+00","module":"A1","scenario":null},{"value":"0,00E+00","module":"A2","scenario":null},{"value":"0,00E+00","module":"A3","scenario":null},{"value":"0,00E+00","module":"A5","scenario":null},{"value":"0,00E+00","module":"C2","scenario":null},{"value":"0,00E+00","module":"C3","scenario":null},{"value":"1,40E+03","module":"D","scenario":null},{"value":"0,00E+00","module":"A1A3","scenario":null}]},{"parameter":"FW","unit":"m^3","values":[{"value":"5,92E-01","module":"A1","scenario":null},{"value":"2,18E-02","module":"A2","scenario":null},{"value":"8,66E-01","module":"A3","scenario":null},{"value":"3,62E-02","module":"A5","scenario":null},{"value":"2,08E-03","module":"C2","scenario":null},{"value":"5,01E-02","module":"C3","scenario":null},{"value":"1,92E+00","module":"D","scenario":null},{"value":"1,48E+00","module":"A1A3","scenario":null}]}],"end_of_life_waste":[{"parameter":"HWD","unit":"kg","values":[{"value":"1,06E-05","module":"A1","scenario":null},{"value":"1,13E-05","module":"A2","scenario":null},{"value":"1,78E-05","module":"A3","scenario":null},{"value":"2,07E-08","module":"A5","scenario":null},{"value":"1,49E-06","module":"C2","scenario":null},{"value":"1,08E-07","module":"C3","scenario":null},{"value":"-5,31E-06","module":"D","scenario":null},{"value":"3,97E-05","module":"A1A3","scenario":null}]},{"parameter":"NHWD","unit":"kg","values":[{"value":"5,42E-01","module":"A1","scenario":null},{"value":"5,87E-02","module":"A2","scenario":null},{"value":"1,97E+01","module":"A3","scenario":null},{"value":"2,23E-01","module":"A5","scenario":null},{"value":"4,90E-03","module":"C2","scenario":null},{"value":"1,24E-01","module":"C3","scenario":null},{"value":"1,99E+01","module":"D","scenario":null},{"value":"2,03E+01","module":"A1A3","scenario":null}]},{"parameter":"RWD","unit":"kg","values":[{"value":"1,66E-02","module":"A1","scenario":null},{"value":"2,10E-03","module":"A2","scenario":null},{"value":"2,10E-01","module":"A3","scenario":null},{"value":"1,29E-04","module":"A5","scenario":null},{"value":"3,96E-05","module":"C2","scenario":null},{"value":"1,34E-02","module":"C3","scenario":null},{"value":"-4,22E-01","module":"D","scenario":null},{"value":"2,28E-01","module":"A1A3","scenario":null}]}],"end_of_life_flow":[{"parameter":"CRU","unit":"kg","values":[{"value":"0,00E+00","module":"A1","scenario":null},{"value":"0,00E+00","module":"A2","scenario":null},{"value":"0,00E+00","module":"A3","scenario":null},{"value":"0,00E+00","module":"A5","scenario":null},{"value":"0,00E+00","module":"C2","scenario":null},{"value":"0,00E+00","module":"C3","scenario":null},{"value":"0,00E+00","module":"D","scenario":null},{"value":"0,00E+00","module":"A1A3","scenario":null}]},{"parameter":"MFR","unit":"kg","values":[{"value":"0,00E+00","module":"A1","scenario":null},{"value":"0,00E+00","module":"A2","scenario":null},{"value":"0,00E+00","module":"A3","scenario":null},{"value":"0,00E+00","module":"A5","scenario":null},{"value":"0,00E+00","module":"C2","scenario":null},{"value":"0,00E+00","module":"C3","scenario":null},{"value":"0,00E+00","module":"D","scenario":null},{"value":"0,00E+00","module":"A1A3","scenario":null}]},{"parameter":"MER","unit":"kg","values":[{"value":"0,00E+00","module":"A1","scenario":null},{"value":"0,00E+00","module":"A2","scenario":null},{"value":"0,00E+00","module":"A3","scenario":null},{"value":"0,00E+00","module":"A5","scenario":null},{"value":"0,00E+00","module":"C2","scenario":null},{"value":"7,96E+02","module":"C3","scenario":null},{"value":"0,00E+00","module":"D","scenario":null},{"value":"0,00E+00","module":"A1A3","scenario":null}]},{"parameter":"EEE","unit":"MJ","values":[{"value":"0,00E+00","module":"A1","scenario":null},{"value":"0,00E+00","module":"A2","scenario":null},{"value":"3,55E-01","module":"A3","scenario":null},{"value":"1,93E+01","module":"A5","scenario":null},{"value":"0,00E+00","module":"C2","scenario":null},{"value":"0,00E+00","module":"C3","scenario":null},{"value":"0,00E+00","module":"D","scenario":null},{"value":"3,55E-01","module":"A1A3","scenario":null}]},{"parameter":"EET","unit":"MJ","values":[{"value":"0,00E+00","module":"A1","scenario":null},{"value":"0,00E+00","module":"A2","scenario":null},{"value":"8,24E-01","module":"A3","scenario":null},{"value":"4,37E+01","module":"A5","scenario":null},{"value":"0,00E+00","module":"C2","scenario":null},{"value":"0,00E+00","module":"C3","scenario":null},{"value":"0,00E+00","module":"D","scenario":null},{"value":"8,24E-01","module":"A1A3","scenario":null}]}]}