{"product_name":"Extension module 90 30 / 90 31","epd_id":"EPD-DOR-20210195-CBA2-EN","compliance":["DIN EN 15804+A2","ISO 14025"],"producer_name":"dormakaba International Holding GmbH","environmental_impact":[{"parameter":"GWP-total","unit":"kg CO2-eq","values":[{"value":"2,38E+00","module":"A1-A3","scenario":null},{"value":"1,30E-02","module":"A4","scenario":null},{"value":"6,70E-02","module":"A5","scenario":null},{"value":"1,67E+02","module":"B6","scenario":null},{"value":"0,00E+00","module":"C1","scenario":null},{"value":"4,34E-04","module":"C2","scenario":null},{"value":"1,12E-01","module":"C3","scenario":null},{"value":"1,89E-04","module":"C4","scenario":null},{"value":"-8,80E-02","module":"D","scenario":null}]},{"parameter":"GWP-fossil","unit":"kg CO2-eq","values":[{"value":"2,39E+00","module":"A1-A3","scenario":null},{"value":"1,30E-02","module":"A4","scenario":null},{"value":"2,00E-03","module":"A5","scenario":null},{"value":"1,67E+02","module":"B6","scenario":null},{"value":"0,00E+00","module":"C1","scenario":null},{"value":"4,15E-04","module":"C2","scenario":null},{"value":"1,12E-01","module":"C3","scenario":null},{"value":"1,87E-04","module":"C4","scenario":null},{"value":"-8,80E-02","module":"D","scenario":null}]},{"parameter":"GWP-biogenic","unit":"kg CO2-eq","values":[{"value":"-1,68E-02","module":"A1-A3","scenario":null},{"value":"5,60E-04","module":"A4","scenario":null},{"value":"6,60E-02","module":"A5","scenario":null},{"value":"2,82E-01","module":"B6","scenario":null},{"value":"0,00E+00","module":"C1","scenario":null},{"value":"1,92E-05","module":"C2","scenario":null},{"value":"2,60E-06","module":"C3","scenario":null},{"value":"6,40E-07","module":"C4","scenario":null},{"value":"-1,71E-04","module":"D","scenario":null}]},{"parameter":"GWP-luluc","unit":"kg CO2-eq","values":[{"value":"3,08E-03","module":"A1-A3","scenario":null},{"value":"3,01E-07","module":"A4","scenario":null},{"value":"1,11E-06","module":"A5","scenario":null},{"value":"1,63E-01","module":"B6","scenario":null},{"value":"0,00E+00","module":"C1","scenario":null},{"value":"9,88E-09","module":"C2","scenario":null},{"value":"6,31E-06","module":"C3","scenario":null},{"value":"5,39E-07","module":"C4","scenario":null},{"value":"-7,88E-05","module":"D","scenario":null}]},{"parameter":"ODP","unit":"kg CFC11-eq","values":[{"value":"2,19E-10","module":"A1-A3","scenario":null},{"value":"1,34E-18","module":"A4","scenario":null},{"value":"1,22E-17","module":"A5","scenario":null},{"value":"2,26E-12","module":"B6","scenario":null},{"value":"0,00E+00","module":"C1","scenario":null},{"value":"4,38E-20","module":"C2","scenario":null},{"value":"5,63E-17","module":"C3","scenario":null},{"value":"6,95E-19","module":"C4","scenario":null},{"value":"-8,09E-16","module":"D","scenario":null}]},{"parameter":"AP","unit":"mol H^(+)-eq","values":[{"value":"1,81E-02","module":"A1-A3","scenario":null},{"value":"3,53E-05","module":"A4","scenario":null},{"value":"1,89E-05","module":"A5","scenario":null},{"value":"1,00E+00","module":"B6","scenario":null},{"value":"0,00E+00","module":"C1","scenario":null},{"value":"4,15E-07","module":"C2","scenario":null},{"value":"1,99E-05","module":"C3","scenario":null},{"value":"1,34E-06","module":"C4","scenario":null},{"value":"-4,95E-04","module":"D","scenario":null}]},{"parameter":"POCP","unit":"kg NMVOC-eq","values":[{"value":"9,11E-03","module":"A1-A3","scenario":null},{"value":"2,81E-05","module":"A4","scenario":null},{"value":"1,81E-05","module":"A5","scenario":null},{"value":"4,30E-01","module":"B6","scenario":null},{"value":"0,00E+00","module":"C1","scenario":null},{"value":"3,74E-07","module":"C2","scenario":null},{"value":"1,24E-05","module":"C3","scenario":null},{"value":"1,05E-06","module":"C4","scenario":null},{"value":"-1,98E-04","module":"D","scenario":null}]},{"parameter":"ADPE","unit":"kg Sb-eq","values":[{"value":"9,70E-04","module":"A1-A3","scenario":null},{"value":"3,79E-10","module":"A4","scenario":null},{"value":"1,92E-10","module":"A5","scenario":null},{"value":"2,97E-05","module":"B6","scenario":null},{"value":"0,00E+00","module":"C1","scenario":null},{"value":"1,24E-11","module":"C2","scenario":null},{"value":"7,72E-10","module":"C3","scenario":null},{"value":"1,68E-11","module":"C4","scenario":null},{"value":"-2,32E-05","module":"D","scenario":null}]},{"parameter":"ADPF","unit":"MJ","values":[{"value":"2,91E+01","module":"A1-A3","scenario":null},{"value":"1,79E-01","module":"A4","scenario":null},{"value":"2,10E-02","module":"A5","scenario":null},{"value":"2,40E+03","module":"B6","scenario":null},{"value":"0,00E+00","module":"C1","scenario":null},{"value":"6,00E-03","module":"C2","scenario":null},{"value":"5,20E-02","module":"C3","scenario":null},{"value":"2,00E-03","module":"C4","scenario":null},{"value":"-1,75E+00","module":"D","scenario":null}]},{"parameter":"WDP","unit":"m^3 world-eq deprived","values":[{"value":"5,00E-01","module":"A1-A3","scenario":null},{"value":"2,49E-05","module":"A4","scenario":null},{"value":"8,00E-03","module":"A5","scenario":null},{"value":"2,95E+01","module":"B6","scenario":null},{"value":"0,00E+00","module":"C1","scenario":null},{"value":"8,13E-07","module":"C2","scenario":null},{"value":"1,10E-02","module":"C3","scenario":null},{"value":"1,96E-05","module":"C4","scenario":null},{"value":"-1,10E-02","module":"D","scenario":null}]},{"parameter":"EP-freshwater","unit":"kg P-eq","values":[{"value":"1,24E-05","module":"A1-A3","scenario":null},{"value":"2,73E-09","module":"A4","scenario":null},{"value":"2,38E-09","module":"A5","scenario":null},{"value":"2,67E-04","module":"B6","scenario":null},{"value":"0,00E+00","module":"C1","scenario":null},{"value":"8,88E-11","module":"C2","scenario":null},{"value":"8,98E-09","module":"C3","scenario":null},{"value":"3,22E-10","module":"C4","scenario":null},{"value":"-1,02E-07","module":"D","scenario":null}]},{"parameter":"EP-marine","unit":"kg N-eq","values":[{"value":"3,04E-03","module":"A1-A3","scenario":null},{"value":"9,99E-06","module":"A4","scenario":null},{"value":"6,82E-06","module":"A5","scenario":null},{"value":"1,48E-01","module":"B6","scenario":null},{"value":"0,00E+00","module":"C1","scenario":null},{"value":"1,32E-07","module":"C2","scenario":null},{"value":"4,48E-06","module":"C3","scenario":null},{"value":"3,46E-07","module":"C4","scenario":null},{"value":"-6,44E-05","module":"D","scenario":null}]},{"parameter":"EP-terrestrial","unit":"mol N-eq","values":[{"value":"3,34E-02","module":"A1-A3","scenario":null},{"value":"1,10E-04","module":"A4","scenario":null},{"value":"8,51E-05","module":"A5","scenario":null},{"value":"1,60E+00","module":"B6","scenario":null},{"value":"0,00E+00","module":"C1","scenario":null},{"value":"1,47E-06","module":"C2","scenario":null},{"value":"9,05E-05","module":"C3","scenario":null},{"value":"3,80E-06","module":"C4","scenario":null},{"value":"-6,87E-04","module":"D","scenario":null}]}],"additional_environmental_impact":[{"parameter":"PM","unit":"Disease incidence","values":[{"value":"1,61E-07","module":"A1-A3","scenario":null},{"value":"4,61E-10","module":"A4","scenario":null},{"value":"1,05E-10","module":"A5","scenario":null},{"value":"8,91E-06","module":"B6","scenario":null},{"value":"0,00E+00","module":"C1","scenario":null},{"value":"2,18E-12","module":"C2","scenario":null},{"value":"2,54E-10","module":"C3","scenario":null},{"value":"1,66E-11","module":"C4","scenario":null},{"value":"-4,09E-09","module":"D","scenario":null}]},{"parameter":"ETP-fw","unit":"CTUe","values":[{"value":"1,14E+01","module":"A1-A3","scenario":null},{"value":"1,27E-01","module":"A4","scenario":null},{"value":"1,00E-02","module":"A5","scenario":null},{"value":"8,18E+02","module":"B6","scenario":null},{"value":"0,00E+00","module":"C1","scenario":null},{"value":"4,00E-03","module":"C2","scenario":null},{"value":"1,90E-02","module":"C3","scenario":null},{"value":"1,00E-03","module":"C4","scenario":null},{"value":"-4,00E-01","module":"D","scenario":null}]},{"parameter":"HTP-c","unit":"CTUh","values":[{"value":"7,36E-10","module":"A1-A3","scenario":null},{"value":"2,39E-12","module":"A4","scenario":null},{"value":"5,35E-13","module":"A5","scenario":null},{"value":"2,60E-08","module":"B6","scenario":null},{"value":"0,00E+00","module":"C1","scenario":null},{"value":"7,85E-14","module":"C2","scenario":null},{"value":"1,68E-12","module":"C3","scenario":null},{"value":"2,08E-13","module":"C4","scenario":null},{"value":"-2,08E-11","module":"D","scenario":null}]},{"parameter":"HTP-nc","unit":"CTUh","values":[{"value":"3,09E-08","module":"A1-A3","scenario":null},{"value":"1,03E-10","module":"A4","scenario":null},{"value":"2,32E-11","module":"A5","scenario":null},{"value":"1,06E-06","module":"B6","scenario":null},{"value":"0,00E+00","module":"C1","scenario":null},{"value":"3,36E-12","module":"C2","scenario":null},{"value":"1,70E-10","module":"C3","scenario":null},{"value":"2,29E-11","module":"C4","scenario":null},{"value":"-1,19E-09","module":"D","scenario":null}]},{"parameter":"SQP","unit":"SQP","values":[{"value":"1,42E+01","module":"A1-A3","scenario":null},{"value":"4,61E-04","module":"A4","scenario":null},{"value":"6,00E-03","module":"A5","scenario":null},{"value":"5,67E+02","module":"B6","scenario":null},{"value":"0,00E+00","module":"C1","scenario":null},{"value":"1,51E-05","module":"C2","scenario":null},{"value":"1,50E-02","module":"C3","scenario":null},{"value":"5,12E-04","module":"C4","scenario":null},{"value":"-3,11E-01","module":"D","scenario":null}]}],"resource_use":[{"parameter":"PERE","unit":"MJ","values":[{"value":"8,81E+00","module":"A1-A3","scenario":null},{"value":"5,66E-04","module":"A4","scenario":null},{"value":"5,75E-01","module":"A5","scenario":null},{"value":"7,96E+02","module":"B6","scenario":null},{"value":"0,00E+00","module":"C1","scenario":null},{"value":"1,86E-05","module":"C2","scenario":null},{"value":"1,62E-01","module":"C3","scenario":null},{"value":"3,22E-04","module":"C4","scenario":null},{"value":"-2,92E-01","module":"D","scenario":null}]},{"parameter":"PERM","unit":"MJ","values":[{"value":"7,19E-01","module":"A1-A3","scenario":null},{"value":"0,00E+00","module":"A4","scenario":null},{"value":"-5,71E-01","module":"A5","scenario":null},{"value":"0,00E+00","module":"B6","scenario":null},{"value":"0,00E+00","module":"C1","scenario":null},{"value":"0,00E+00","module":"C2","scenario":null},{"value":"-1,48E-01","module":"C3","scenario":null},{"value":"0,00E+00","module":"C4","scenario":null},{"value":"0,00E+00","module":"D","scenario":null}]},{"parameter":"PERT","unit":"MJ","values":[{"value":"9,53E+00","module":"A1-A3","scenario":null},{"value":"5,66E-04","module":"A4","scenario":null},{"value":"4,00E-03","module":"A5","scenario":null},{"value":"7,96E+02","module":"B6","scenario":null},{"value":"0,00E+00","module":"C1","scenario":null},{"value":"1,86E-05","module":"C2","scenario":null},{"value":"1,30E-02","module":"C3","scenario":null},{"value":"3,22E-04","module":"C4","scenario":null},{"value":"-2,92E-01","module":"D","scenario":null}]},{"parameter":"PENRE","unit":"MJ","values":[{"value":"2,72E+01","module":"A1-A3","scenario":null},{"value":"1,79E-01","module":"A4","scenario":null},{"value":"2,10E-02","module":"A5","scenario":null},{"value":"2,40E+03","module":"B6","scenario":null},{"value":"0,00E+00","module":"C1","scenario":null},{"value":"6,00E-03","module":"C2","scenario":null},{"value":"2,02E+00","module":"C3","scenario":null},{"value":"2,00E-03","module":"C4","scenario":null},{"value":"-1,75E+00","module":"D","scenario":null}]},{"parameter":"PENRM","unit":"MJ","values":[{"value":"1,97E+00","module":"A1-A3","scenario":null},{"value":"0,00E+00","module":"A4","scenario":null},{"value":"0,00E+00","module":"A5","scenario":null},{"value":"0,00E+00","module":"B6","scenario":null},{"value":"0,00E+00","module":"C1","scenario":null},{"value":"0,00E+00","module":"C2","scenario":null},{"value":"-1,97E+00","module":"C3","scenario":null},{"value":"0,00E+00","module":"C4","scenario":null},{"value":"0,00E+00","module":"D","scenario":null}]},{"parameter":"PENRT","unit":"MJ","values":[{"value":"2,91E+01","module":"A1-A3","scenario":null},{"value":"1,79E-01","module":"A4","scenario":null},{"value":"2,10E-02","module":"A5","scenario":null},{"value":"2,40E+03","module":"B6","scenario":null},{"value":"0,00E+00","module":"C1","scenario":null},{"value":"6,00E-03","module":"C2","scenario":null},{"value":"5,20E-02","module":"C3","scenario":null},{"value":"2,00E-03","module":"C4","scenario":null},{"value":"-1,75E+00","module":"D","scenario":null}]},{"parameter":"SM","unit":"kg","values":[{"value":"0,00E+00","module":"A1-A3","scenario":null},{"value":"0,00E+00","module":"A4","scenario":null},{"value":"0,00E+00","module":"A5","scenario":null},{"value":"0,00E+00","module":"B6","scenario":null},{"value":"0,00E+00","module":"C1","scenario":null},{"value":"0,00E+00","module":"C2","scenario":null},{"value":"0,00E+00","module":"C3","scenario":null},{"value":"0,00E+00","module":"C4","scenario":null},{"value":"0,00E+00","module":"D","scenario":null}]},{"parameter":"RSF","unit":"MJ","values":[{"value":"0,00E+00","module":"A1-A3","scenario":null},{"value":"0,00E+00","module":"A4","scenario":null},{"value":"0,00E+00","module":"A5","scenario":null},{"value":"0,00E+00","module":"B6","scenario":null},{"value":"0,00E+00","module":"C1","scenario":null},{"value":"0,00E+00","module":"C2","scenario":null},{"value":"0,00E+00","module":"C3","scenario":null},{"value":"0,00E+00","module":"C4","scenario":null},{"value":"0,00E+00","module":"D","scenario":null}]},{"parameter":"NRSF","unit":"MJ","values":[{"value":"0,00E+00","module":"A1-A3","scenario":null},{"value":"0,00E+00","module":"A4","scenario":null},{"value":"0,00E+00","module":"A5","scenario":null},{"value":"0,00E+00","module":"B6","scenario":null},{"value":"0,00E+00","module":"C1","scenario":null},{"value":"0,00E+00","module":"C2","scenario":null},{"value":"0,00E+00","module":"C3","scenario":null},{"value":"0,00E+00","module":"C4","scenario":null},{"value":"0,00E+00","module":"D","scenario":null}]},{"parameter":"FW","unit":"m^3","values":[{"value":"1,30E-02","module":"A1-A3","scenario":null},{"value":"1,02E-06","module":"A4","scenario":null},{"value":"1,97E-04","module":"A5","scenario":null},{"value":"1,10E+00","module":"B6","scenario":null},{"value":"0,00E+00","module":"C1","scenario":null},{"value":"3,33E-08","module":"C2","scenario":null},{"value":"2,73E-04","module":"C3","scenario":null},{"value":"6,20E-07","module":"C4","scenario":null},{"value":"-3,50E-04","module":"D","scenario":null}]}],"end_of_life_waste":[{"parameter":"HWD","unit":"kg","values":[{"value":"1,75E-06","module":"A1-A3","scenario":null},{"value":"1,74E-11","module":"A4","scenario":null},{"value":"3,14E-11","module":"A5","scenario":null},{"value":"1,27E-06","module":"B6","scenario":null},{"value":"0,00E+00","module":"C1","scenario":null},{"value":"5,71E-13","module":"C2","scenario":null},{"value":"1,97E-10","module":"C3","scenario":null},{"value":"3,75E-11","module":"C4","scenario":null},{"value":"-2,47E-09","module":"D","scenario":null}]},{"parameter":"NHWD","unit":"kg","values":[{"value":"6,00E-02","module":"A1-A3","scenario":null},{"value":"1,83E-05","module":"A4","scenario":null},{"value":"2,00E-03","module":"A5","scenario":null},{"value":"1,39E+00","module":"B6","scenario":null},{"value":"0,00E+00","module":"C1","scenario":null},{"value":"6,02E-07","module":"C2","scenario":null},{"value":"1,20E-02","module":"C3","scenario":null},{"value":"1,20E-02","module":"C4","scenario":null},{"value":"2,00E-03","module":"D","scenario":null}]},{"parameter":"RWD","unit":"kg","values":[{"value":"5,60E-04","module":"A1-A3","scenario":null},{"value":"1,93E-07","module":"A4","scenario":null},{"value":"1,12E-06","module":"A5","scenario":null},{"value":"2,68E-01","module":"B6","scenario":null},{"value":"0,00E+00","module":"C1","scenario":null},{"value":"6,32E-09","module":"C2","scenario":null},{"value":"1,92E-06","module":"C3","scenario":null},{"value":"2,80E-08","module":"C4","scenario":null},{"value":"-9,38E-05","module":"D","scenario":null}]}],"end_of_life_flow":[{"parameter":"CRU","unit":"kg","values":[{"value":"0,00E+00","module":"A1-A3","scenario":null},{"value":"0,00E+00","module":"A4","scenario":null},{"value":"0,00E+00","module":"A5","scenario":null},{"value":"0,00E+00","module":"B6","scenario":null},{"value":"0,00E+00","module":"C1","scenario":null},{"value":"0,00E+00","module":"C2","scenario":null},{"value":"0,00E+00","module":"C3","scenario":null},{"value":"0,00E+00","module":"C4","scenario":null},{"value":"0,00E+00","module":"D","scenario":null}]},{"parameter":"MFR","unit":"kg","values":[{"value":"0,00E+00","module":"A1-A3","scenario":null},{"value":"0,00E+00","module":"A4","scenario":null},{"value":"0,00E+00","module":"A5","scenario":null},{"value":"0,00E+00","module":"B6","scenario":null},{"value":"0,00E+00","module":"C1","scenario":null},{"value":"0,00E+00","module":"C2","scenario":null},{"value":"4,30E-02","module":"C3","scenario":null},{"value":"0,00E+00","module":"C4","scenario":null},{"value":"0,00E+00","module":"D","scenario":null}]},{"parameter":"MER","unit":"kg","values":[{"value":"0,00E+00","module":"A1-A3","scenario":null},{"value":"0,00E+00","module":"A4","scenario":null},{"value":"0,00E+00","module":"A5","scenario":null},{"value":"0,00E+00","module":"B6","scenario":null},{"value":"0,00E+00","module":"C1","scenario":null},{"value":"0,00E+00","module":"C2","scenario":null},{"value":"0,00E+00","module":"C3","scenario":null},{"value":"0,00E+00","module":"C4","scenario":null},{"value":"0,00E+00","module":"D","scenario":null}]},{"parameter":"EEE","unit":"MJ","values":[{"value":"1,07E-01","module":"A1-A3","scenario":null},{"value":"0,00E+00","module":"A4","scenario":null},{"value":"1,02E-01","module":"A5","scenario":null},{"value":"0,00E+00","module":"B6","scenario":null},{"value":"0,00E+00","module":"C1","scenario":null},{"value":"0,00E+00","module":"C2","scenario":null},{"value":"0,00E+00","module":"C3","scenario":null},{"value":"0,00E+00","module":"C4","scenario":null},{"value":"0,00E+00","module":"D","scenario":null}]},{"parameter":"EET","unit":"MJ","values":[{"value":"1,95E-01","module":"A1-A3","scenario":null},{"value":"0,00E+00","module":"A4","scenario":null},{"value":"1,85E-01","module":"A5","scenario":null},{"value":"0,00E+00","module":"B6","scenario":null},{"value":"0,00E+00","module":"C1","scenario":null},{"value":"0,00E+00","module":"C2","scenario":null},{"value":"0,00E+00","module":"C3","scenario":null},{"value":"0,00E+00","module":"C4","scenario":null},{"value":"0,00E+00","module":"D","scenario":null}]}]}