{"product_name":"BEST 1E Series","epd_id":"EPD-DOR-20210303-CBA1-EN","compliance":["DIN EN 15804+A2","ISO 14025"],"producer_name":"dormakaba International Holding GmbH","environmental_impact":[{"parameter":"GWP-total","unit":"kg CO2-eq","values":[{"value":"1,06E+01","module":"A1-A3","scenario":null},{"value":"3,67E-02","module":"A4","scenario":null},{"value":"3,16E-01","module":"A5","scenario":null},{"value":"0,00E+00","module":"C1","scenario":null},{"value":"1,74E-02","module":"C2","scenario":null},{"value":"5,69E-01","module":"C3","scenario":null},{"value":"4,93E-03","module":"C4","scenario":null},{"value":"-4,63E+00","module":"D","scenario":null}]},{"parameter":"GWP-fossil","unit":"kg CO2-eq","values":[{"value":"1,10E+01","module":"A1-A3","scenario":null},{"value":"3,51E-02","module":"A4","scenario":null},{"value":"1,29E-02","module":"A5","scenario":null},{"value":"0,00E+00","module":"C1","scenario":null},{"value":"1,66E-02","module":"C2","scenario":null},{"value":"5,69E-01","module":"C3","scenario":null},{"value":"4,90E-03","module":"C4","scenario":null},{"value":"-4,62E+00","module":"D","scenario":null}]},{"parameter":"GWP-biogenic","unit":"kg CO2-eq","values":[{"value":"-3,83E-01","module":"A1-A3","scenario":null},{"value":"1,62E-03","module":"A4","scenario":null},{"value":"3,03E-01","module":"A5","scenario":null},{"value":"0,00E+00","module":"C1","scenario":null},{"value":"7,68E-04","module":"C2","scenario":null},{"value":"1,33E-05","module":"C3","scenario":null},{"value":"1,67E-05","module":"C4","scenario":null},{"value":"-5,40E-03","module":"D","scenario":null}]},{"parameter":"GWP-luluc","unit":"kg CO2-eq","values":[{"value":"9,93E-03","module":"A1-A3","scenario":null},{"value":"8,35E-07","module":"A4","scenario":null},{"value":"5,40E-06","module":"A5","scenario":null},{"value":"0,00E+00","module":"C1","scenario":null},{"value":"3,96E-07","module":"C2","scenario":null},{"value":"3,22E-05","module":"C3","scenario":null},{"value":"1,41E-05","module":"C4","scenario":null},{"value":"-5,52E-04","module":"D","scenario":null}]},{"parameter":"ODP","unit":"kg CFC11-eq","values":[{"value":"5,76E-10","module":"A1-A3","scenario":null},{"value":"3,70E-18","module":"A4","scenario":null},{"value":"5,86E-17","module":"A5","scenario":null},{"value":"0,00E+00","module":"C1","scenario":null},{"value":"1,75E-18","module":"C2","scenario":null},{"value":"2,87E-16","module":"C3","scenario":null},{"value":"1,82E-17","module":"C4","scenario":null},{"value":"-1,54E-11","module":"D","scenario":null}]},{"parameter":"AP","unit":"mol H^(+)-eq","values":[{"value":"4,13E-02","module":"A1-A3","scenario":null},{"value":"3,51E-05","module":"A4","scenario":null},{"value":"8,80E-05","module":"A5","scenario":null},{"value":"0,00E+00","module":"C1","scenario":null},{"value":"1,66E-05","module":"C2","scenario":null},{"value":"1,01E-04","module":"C3","scenario":null},{"value":"3,51E-05","module":"C4","scenario":null},{"value":"-1,43E-02","module":"D","scenario":null}]},{"parameter":"POCP","unit":"kg NMVOC-eq","values":[{"value":"2,53E-02","module":"A1-A3","scenario":null},{"value":"3,16E-05","module":"A4","scenario":null},{"value":"8,39E-05","module":"A5","scenario":null},{"value":"0,00E+00","module":"C1","scenario":null},{"value":"1,50E-05","module":"C2","scenario":null},{"value":"6,32E-05","module":"C3","scenario":null},{"value":"2,74E-05","module":"C4","scenario":null},{"value":"-7,93E-03","module":"D","scenario":null}]},{"parameter":"ADPE","unit":"kg Sb-eq","values":[{"value":"2,53E-04","module":"A1-A3","scenario":null},{"value":"1,05E-09","module":"A4","scenario":null},{"value":"9,20E-10","module":"A5","scenario":null},{"value":"0,00E+00","module":"C1","scenario":null},{"value":"4,98E-10","module":"C2","scenario":null},{"value":"3,93E-09","module":"C3","scenario":null},{"value":"4,40E-10","module":"C4","scenario":null},{"value":"-1,57E-05","module":"D","scenario":null}]},{"parameter":"ADPF","unit":"MJ","values":[{"value":"1,49E+02","module":"A1-A3","scenario":null},{"value":"4,98E-01","module":"A4","scenario":null},{"value":"1,00E-01","module":"A5","scenario":null},{"value":"0,00E+00","module":"C1","scenario":null},{"value":"2,36E-01","module":"C2","scenario":null},{"value":"2,64E-01","module":"C3","scenario":null},{"value":"6,43E-02","module":"C4","scenario":null},{"value":"-5,10E+01","module":"D","scenario":null}]},{"parameter":"WDP","unit":"m^3 world-eq deprived","values":[{"value":"9,51E-01","module":"A1-A3","scenario":null},{"value":"6,88E-05","module":"A4","scenario":null},{"value":"3,91E-02","module":"A5","scenario":null},{"value":"0,00E+00","module":"C1","scenario":null},{"value":"3,26E-05","module":"C2","scenario":null},{"value":"5,82E-02","module":"C3","scenario":null},{"value":"5,14E-04","module":"C4","scenario":null},{"value":"-7,77E-02","module":"D","scenario":null}]},{"parameter":"EP-freshwater","unit":"kg P-eq","values":[{"value":"2,08E-05","module":"A1-A3","scenario":null},{"value":"7,51E-09","module":"A4","scenario":null},{"value":"1,14E-08","module":"A5","scenario":null},{"value":"0,00E+00","module":"C1","scenario":null},{"value":"3,56E-09","module":"C2","scenario":null},{"value":"4,58E-08","module":"C3","scenario":null},{"value":"8,42E-09","module":"C4","scenario":null},{"value":"-1,84E-06","module":"D","scenario":null}]},{"parameter":"EP-marine","unit":"kg N-eq","values":[{"value":"8,10E-03","module":"A1-A3","scenario":null},{"value":"1,12E-05","module":"A4","scenario":null},{"value":"3,16E-05","module":"A5","scenario":null},{"value":"0,00E+00","module":"C1","scenario":null},{"value":"5,29E-06","module":"C2","scenario":null},{"value":"2,28E-05","module":"C3","scenario":null},{"value":"9,05E-06","module":"C4","scenario":null},{"value":"-2,44E-03","module":"D","scenario":null}]},{"parameter":"EP-terrestrial","unit":"mol N-eq","values":[{"value":"8,72E-02","module":"A1-A3","scenario":null},{"value":"1,24E-04","module":"A4","scenario":null},{"value":"3,96E-04","module":"A5","scenario":null},{"value":"0,00E+00","module":"C1","scenario":null},{"value":"5,88E-05","module":"C2","scenario":null},{"value":"4,61E-04","module":"C3","scenario":null},{"value":"9,94E-05","module":"C4","scenario":null},{"value":"-2,65E-02","module":"D","scenario":null}]}],"additional_environmental_impact":[{"parameter":"PM","unit":"Disease incidence","values":[{"value":"4,70E-07","module":"A1-A3","scenario":null},{"value":"1,85E-10","module":"A4","scenario":null},{"value":"4,94E-10","module":"A5","scenario":null},{"value":"0,00E+00","module":"C1","scenario":null},{"value":"8,74E-11","module":"C2","scenario":null},{"value":"1,29E-09","module":"C3","scenario":null},{"value":"4,35E-10","module":"C4","scenario":null},{"value":"-2,08E-07","module":"D","scenario":null}]},{"parameter":"ETP-fw","unit":"CTUe","values":[{"value":"5,64E+01","module":"A1-A3","scenario":null},{"value":"3,53E-01","module":"A4","scenario":null},{"value":"4,75E-02","module":"A5","scenario":null},{"value":"0,00E+00","module":"C1","scenario":null},{"value":"1,67E-01","module":"C2","scenario":null},{"value":"9,90E-02","module":"C3","scenario":null},{"value":"3,67E-02","module":"C4","scenario":null},{"value":"-1,51E+01","module":"D","scenario":null}]},{"parameter":"HTP-c","unit":"CTUh","values":[{"value":"8,22E-09","module":"A1-A3","scenario":null},{"value":"6,63E-12","module":"A4","scenario":null},{"value":"2,54E-12","module":"A5","scenario":null},{"value":"0,00E+00","module":"C1","scenario":null},{"value":"3,14E-12","module":"C2","scenario":null},{"value":"8,57E-12","module":"C3","scenario":null},{"value":"5,44E-12","module":"C4","scenario":null},{"value":"-4,18E-09","module":"D","scenario":null}]},{"parameter":"HTP-nc","unit":"CTUh","values":[{"value":"1,65E-07","module":"A1-A3","scenario":null},{"value":"2,84E-10","module":"A4","scenario":null},{"value":"1,14E-10","module":"A5","scenario":null},{"value":"0,00E+00","module":"C1","scenario":null},{"value":"1,34E-10","module":"C2","scenario":null},{"value":"8,67E-10","module":"C3","scenario":null},{"value":"6,00E-10","module":"C4","scenario":null},{"value":"-1,19E-08","module":"D","scenario":null}]},{"parameter":"SQP","unit":"SQP","values":[{"value":"5,96E+01","module":"A1-A3","scenario":null},{"value":"1,28E-03","module":"A4","scenario":null},{"value":"2,67E-02","module":"A5","scenario":null},{"value":"0,00E+00","module":"C1","scenario":null},{"value":"6,06E-04","module":"C2","scenario":null},{"value":"7,90E-02","module":"C3","scenario":null},{"value":"1,34E-02","module":"C4","scenario":null},{"value":"-2,08E-01","module":"D","scenario":null}]}],"resource_use":[{"parameter":"PERE","unit":"MJ","values":[{"value":"3,23E+01","module":"A1-A3","scenario":null},{"value":"1,57E-03","module":"A4","scenario":null},{"value":"2,65E+00","module":"A5","scenario":null},{"value":"0,00E+00","module":"C1","scenario":null},{"value":"7,43E-04","module":"C2","scenario":null},{"value":"4,17E-01","module":"C3","scenario":null},{"value":"8,42E-03","module":"C4","scenario":null},{"value":"-1,25E+01","module":"D","scenario":null}]},{"parameter":"PERM","unit":"MJ","values":[{"value":"2,98E+00","module":"A1-A3","scenario":null},{"value":"0,00E+00","module":"A4","scenario":null},{"value":"-2,63E+00","module":"A5","scenario":null},{"value":"0,00E+00","module":"C1","scenario":null},{"value":"0,00E+00","module":"C2","scenario":null},{"value":"-3,48E-01","module":"C3","scenario":null},{"value":"0,00E+00","module":"C4","scenario":null},{"value":"0,00E+00","module":"D","scenario":null}]},{"parameter":"PERT","unit":"MJ","values":[{"value":"3,53E+01","module":"A1-A3","scenario":null},{"value":"1,57E-03","module":"A4","scenario":null},{"value":"1,84E-02","module":"A5","scenario":null},{"value":"0,00E+00","module":"C1","scenario":null},{"value":"7,43E-04","module":"C2","scenario":null},{"value":"6,86E-02","module":"C3","scenario":null},{"value":"8,42E-03","module":"C4","scenario":null},{"value":"-1,25E+01","module":"D","scenario":null}]},{"parameter":"PENRE","unit":"MJ","values":[{"value":"1,41E+02","module":"A1-A3","scenario":null},{"value":"4,98E-01","module":"A4","scenario":null},{"value":"1,87E-01","module":"A5","scenario":null},{"value":"0,00E+00","module":"C1","scenario":null},{"value":"2,36E-01","module":"C2","scenario":null},{"value":"8,95E+00","module":"C3","scenario":null},{"value":"6,43E-02","module":"C4","scenario":null},{"value":"-5,12E+01","module":"D","scenario":null}]},{"parameter":"PENRM","unit":"MJ","values":[{"value":"8,77E+00","module":"A1-A3","scenario":null},{"value":"0,00E+00","module":"A4","scenario":null},{"value":"-8,60E-02","module":"A5","scenario":null},{"value":"0,00E+00","module":"C1","scenario":null},{"value":"0,00E+00","module":"C2","scenario":null},{"value":"-8,68E+00","module":"C3","scenario":null},{"value":"0,00E+00","module":"C4","scenario":null},{"value":"0,00E+00","module":"D","scenario":null}]},{"parameter":"PENRT","unit":"MJ","values":[{"value":"1,50E+02","module":"A1-A3","scenario":null},{"value":"4,98E-01","module":"A4","scenario":null},{"value":"1,01E-01","module":"A5","scenario":null},{"value":"0,00E+00","module":"C1","scenario":null},{"value":"2,36E-01","module":"C2","scenario":null},{"value":"2,64E-01","module":"C3","scenario":null},{"value":"6,43E-02","module":"C4","scenario":null},{"value":"-5,12E+01","module":"D","scenario":null}]},{"parameter":"SM","unit":"kg","values":[{"value":"2,03E+00","module":"A1-A3","scenario":null},{"value":"0,00E+00","module":"A4","scenario":null},{"value":"0,00E+00","module":"A5","scenario":null},{"value":"0,00E+00","module":"C1","scenario":null},{"value":"0,00E+00","module":"C2","scenario":null},{"value":"0,00E+00","module":"C3","scenario":null},{"value":"0,00E+00","module":"C4","scenario":null},{"value":"0,00E+00","module":"D","scenario":null}]},{"parameter":"RSF","unit":"MJ","values":[{"value":"0,00E+00","module":"A1-A3","scenario":null},{"value":"0,00E+00","module":"A4","scenario":null},{"value":"0,00E+00","module":"A5","scenario":null},{"value":"0,00E+00","module":"C1","scenario":null},{"value":"0,00E+00","module":"C2","scenario":null},{"value":"0,00E+00","module":"C3","scenario":null},{"value":"0,00E+00","module":"C4","scenario":null},{"value":"0,00E+00","module":"D","scenario":null}]},{"parameter":"NRSF","unit":"MJ","values":[{"value":"0,00E+00","module":"A1-A3","scenario":null},{"value":"0,00E+00","module":"A4","scenario":null},{"value":"0,00E+00","module":"A5","scenario":null},{"value":"0,00E+00","module":"C1","scenario":null},{"value":"0,00E+00","module":"C2","scenario":null},{"value":"0,00E+00","module":"C3","scenario":null},{"value":"0,00E+00","module":"C4","scenario":null},{"value":"0,00E+00","module":"D","scenario":null}]},{"parameter":"FW","unit":"m^3","values":[{"value":"6,70E-02","module":"A1-A3","scenario":null},{"value":"2,81E-06","module":"A4","scenario":null},{"value":"9,20E-04","module":"A5","scenario":null},{"value":"0,00E+00","module":"C1","scenario":null},{"value":"1,33E-06","module":"C2","scenario":null},{"value":"1,39E-03","module":"C3","scenario":null},{"value":"1,62E-05","module":"C4","scenario":null},{"value":"-2,60E-02","module":"D","scenario":null}]}],"end_of_life_waste":[{"parameter":"HWD","unit":"kg","values":[{"value":"2,10E-05","module":"A1-A3","scenario":null},{"value":"4,83E-11","module":"A4","scenario":null},{"value":"1,54E-10","module":"A5","scenario":null},{"value":"0,00E+00","module":"C1","scenario":null},{"value":"2,29E-11","module":"C2","scenario":null},{"value":"1,01E-09","module":"C3","scenario":null},{"value":"9,80E-10","module":"C4","scenario":null},{"value":"-4,41E-08","module":"D","scenario":null}]},{"parameter":"NHWD","unit":"kg","values":[{"value":"9,03E-01","module":"A1-A3","scenario":null},{"value":"5,09E-05","module":"A4","scenario":null},{"value":"1,03E-02","module":"A5","scenario":null},{"value":"0,00E+00","module":"C1","scenario":null},{"value":"2,41E-05","module":"C2","scenario":null},{"value":"5,91E-02","module":"C3","scenario":null},{"value":"3,23E-01","module":"C4","scenario":null},{"value":"-5,50E-01","module":"D","scenario":null}]},{"parameter":"RWD","unit":"kg","values":[{"value":"4,64E-03","module":"A1-A3","scenario":null},{"value":"5,35E-07","module":"A4","scenario":null},{"value":"5,25E-06","module":"A5","scenario":null},{"value":"0,00E+00","module":"C1","scenario":null},{"value":"2,53E-07","module":"C2","scenario":null},{"value":"9,79E-06","module":"C3","scenario":null},{"value":"7,32E-07","module":"C4","scenario":null},{"value":"-3,24E-03","module":"D","scenario":null}]}],"end_of_life_flow":[{"parameter":"CRU","unit":"kg","values":[{"value":"0,00E+00","module":"A1-A3","scenario":null},{"value":"0,00E+00","module":"A4","scenario":null},{"value":"0,00E+00","module":"A5","scenario":null},{"value":"0,00E+00","module":"C1","scenario":null},{"value":"0,00E+00","module":"C2","scenario":null},{"value":"0,00E+00","module":"C3","scenario":null},{"value":"0,00E+00","module":"C4","scenario":null},{"value":"0,00E+00","module":"D","scenario":null}]},{"parameter":"MFR","unit":"kg","values":[{"value":"0,00E+00","module":"A1-A3","scenario":null},{"value":"0,00E+00","module":"A4","scenario":null},{"value":"0,00E+00","module":"A5","scenario":null},{"value":"0,00E+00","module":"C1","scenario":null},{"value":"0,00E+00","module":"C2","scenario":null},{"value":"2,73E+00","module":"C3","scenario":null},{"value":"0,00E+00","module":"C4","scenario":null},{"value":"0,00E+00","module":"D","scenario":null}]},{"parameter":"MER","unit":"kg","values":[{"value":"0,00E+00","module":"A1-A3","scenario":null},{"value":"0,00E+00","module":"A4","scenario":null},{"value":"0,00E+00","module":"A5","scenario":null},{"value":"0,00E+00","module":"C1","scenario":null},{"value":"0,00E+00","module":"C2","scenario":null},{"value":"0,00E+00","module":"C3","scenario":null},{"value":"0,00E+00","module":"C4","scenario":null},{"value":"0,00E+00","module":"D","scenario":null}]},{"parameter":"EEE","unit":"MJ","values":[{"value":"0,00E+00","module":"A1-A3","scenario":null},{"value":"0,00E+00","module":"A4","scenario":null},{"value":"4,80E-01","module":"A5","scenario":null},{"value":"0,00E+00","module":"C1","scenario":null},{"value":"0,00E+00","module":"C2","scenario":null},{"value":"0,00E+00","module":"C3","scenario":null},{"value":"0,00E+00","module":"C4","scenario":null},{"value":"0,00E+00","module":"D","scenario":null}]},{"parameter":"EET","unit":"MJ","values":[{"value":"0,00E+00","module":"A1-A3","scenario":null},{"value":"0,00E+00","module":"A4","scenario":null},{"value":"8,75E-01","module":"A5","scenario":null},{"value":"0,00E+00","module":"C1","scenario":null},{"value":"0,00E+00","module":"C2","scenario":null},{"value":"0,00E+00","module":"C3","scenario":null},{"value":"0,00E+00","module":"C4","scenario":null},{"value":"0,00E+00","module":"D","scenario":null}]}]}