{"product_name":"HIT-FP 700-R","epd_id":"EPD-HIL-20220307-IBA1-EN","compliance":["DIN EN 15804+A2","ISO 14025"],"producer_name":"Hilti Aktiengesellschaft","environmental_impact":[{"parameter":"GWP-total","unit":"kg CO2-eq","values":[{"value":"1,05E+00","module":"A1-A3","scenario":null},{"value":"5,12E-03","module":"C1","scenario":null},{"value":"3,76E-03","module":"C2","scenario":null},{"value":"2,60E-03","module":"C3","scenario":null},{"value":"1,45E-02","module":"C4","scenario":null},{"value":"0,00E+00","module":"D","scenario":null}]},{"parameter":"GWP-fossil","unit":"kg CO2-eq","values":[{"value":"1,05E+00","module":"A1-A3","scenario":null},{"value":"5,12E-03","module":"C1","scenario":null},{"value":"3,74E-03","module":"C2","scenario":null},{"value":"2,59E-03","module":"C3","scenario":null},{"value":"1,45E-02","module":"C4","scenario":null},{"value":"0,00E+00","module":"D","scenario":null}]},{"parameter":"GWP-biogenic","unit":"kg CO2-eq","values":[{"value":"0,00E+00","module":"A1-A3","scenario":null},{"value":"0,00E+00","module":"C1","scenario":null},{"value":"0,00E+00","module":"C2","scenario":null},{"value":"0,00E+00","module":"C3","scenario":null},{"value":"0,00E+00","module":"C4","scenario":null},{"value":"0,00E+00","module":"D","scenario":null}]},{"parameter":"GWP-luluc","unit":"kg CO2-eq","values":[{"value":"7,09E-04","module":"A1-A3","scenario":null},{"value":"1,08E-06","module":"C1","scenario":null},{"value":"2,07E-05","module":"C2","scenario":null},{"value":"1,20E-05","module":"C3","scenario":null},{"value":"2,67E-05","module":"C4","scenario":null},{"value":"0,00E+00","module":"D","scenario":null}]},{"parameter":"ODP","unit":"kg CFC11-eq","values":[{"value":"1,91E-08","module":"A1-A3","scenario":null},{"value":"7,50E-14","module":"C1","scenario":null},{"value":"2,22E-16","module":"C2","scenario":null},{"value":"3,85E-15","module":"C3","scenario":null},{"value":"3,40E-14","module":"C4","scenario":null},{"value":"0,00E+00","module":"D","scenario":null}]},{"parameter":"AP","unit":"mol H^(+)-eq","values":[{"value":"3,00E-03","module":"A1-A3","scenario":null},{"value":"1,12E-05","module":"C1","scenario":null},{"value":"1,17E-05","module":"C2","scenario":null},{"value":"1,34E-05","module":"C3","scenario":null},{"value":"1,03E-04","module":"C4","scenario":null},{"value":"0,00E+00","module":"D","scenario":null}]},{"parameter":"POCP","unit":"kg NMVOC-eq","values":[{"value":"2,24E-03","module":"A1-A3","scenario":null},{"value":"6,82E-06","module":"C1","scenario":null},{"value":"1,05E-05","module":"C2","scenario":null},{"value":"1,66E-05","module":"C3","scenario":null},{"value":"7,97E-05","module":"C4","scenario":null},{"value":"0,00E+00","module":"D","scenario":null}]},{"parameter":"ADPE","unit":"kg Sb-eq","values":[{"value":"5,43E-06","module":"A1-A3","scenario":null},{"value":"1,40E-09","module":"C1","scenario":null},{"value":"3,10E-10","module":"C2","scenario":null},{"value":"2,87E-09","module":"C3","scenario":null},{"value":"1,48E-09","module":"C4","scenario":null},{"value":"0,00E+00","module":"D","scenario":null}]},{"parameter":"ADPF","unit":"MJ","values":[{"value":"1,10E+01","module":"A1-A3","scenario":null},{"value":"9,29E-02","module":"C1","scenario":null},{"value":"4,96E-02","module":"C2","scenario":null},{"value":"5,06E-02","module":"C3","scenario":null},{"value":"1,90E-01","module":"C4","scenario":null},{"value":"0,00E+00","module":"D","scenario":null}]},{"parameter":"WDP","unit":"m^3 world-eq deprived","values":[{"value":"1,44E-01","module":"A1-A3","scenario":null},{"value":"1,17E-03","module":"C1","scenario":null},{"value":"3,33E-05","module":"C2","scenario":null},{"value":"4,99E-04","module":"C3","scenario":null},{"value":"1,59E-03","module":"C4","scenario":null},{"value":"0,00E+00","module":"D","scenario":null}]},{"parameter":"EP-freshwater","unit":"kg P-eq","values":[{"value":"6,95E-05","module":"A1-A3","scenario":null},{"value":"1,49E-08","module":"C1","scenario":null},{"value":"1,11E-08","module":"C2","scenario":null},{"value":"7,43E-09","module":"C3","scenario":null},{"value":"2,45E-08","module":"C4","scenario":null},{"value":"0,00E+00","module":"D","scenario":null}]},{"parameter":"EP-marine","unit":"kg N-eq","values":[{"value":"9,58E-04","module":"A1-A3","scenario":null},{"value":"2,52E-06","module":"C1","scenario":null},{"value":"5,37E-06","module":"C2","scenario":null},{"value":"6,11E-06","module":"C3","scenario":null},{"value":"2,62E-05","module":"C4","scenario":null},{"value":"0,00E+00","module":"D","scenario":null}]},{"parameter":"EP-terrestrial","unit":"mol N-eq","values":[{"value":"8,55E-03","module":"A1-A3","scenario":null},{"value":"2,65E-05","module":"C1","scenario":null},{"value":"6,01E-05","module":"C2","scenario":null},{"value":"6,74E-05","module":"C3","scenario":null},{"value":"2,88E-04","module":"C4","scenario":null},{"value":"0,00E+00","module":"D","scenario":null}]}],"additional_environmental_impact":[{"parameter":"PM","unit":"Disease incidence","values":[{"value":null,"module":"A1-A3","scenario":null},{"value":null,"module":"C1","scenario":null},{"value":null,"module":"C2","scenario":null},{"value":null,"module":"C3","scenario":null},{"value":null,"module":"C4","scenario":null},{"value":null,"module":"D","scenario":null}]},{"parameter":"ETP-fw","unit":"CTUe","values":[{"value":null,"module":"A1-A3","scenario":null},{"value":null,"module":"C1","scenario":null},{"value":null,"module":"C2","scenario":null},{"value":null,"module":"C3","scenario":null},{"value":null,"module":"C4","scenario":null},{"value":null,"module":"D","scenario":null}]},{"parameter":"HTP-c","unit":"CTUh","values":[{"value":null,"module":"A1-A3","scenario":null},{"value":null,"module":"C1","scenario":null},{"value":null,"module":"C2","scenario":null},{"value":null,"module":"C3","scenario":null},{"value":null,"module":"C4","scenario":null},{"value":null,"module":"D","scenario":null}]},{"parameter":"HTP-nc","unit":"CTUh","values":[{"value":null,"module":"A1-A3","scenario":null},{"value":null,"module":"C1","scenario":null},{"value":null,"module":"C2","scenario":null},{"value":null,"module":"C3","scenario":null},{"value":null,"module":"C4","scenario":null},{"value":null,"module":"D","scenario":null}]},{"parameter":"SQP","unit":"SQP","values":[{"value":null,"module":"A1-A3","scenario":null},{"value":null,"module":"C1","scenario":null},{"value":null,"module":"C2","scenario":null},{"value":null,"module":"C3","scenario":null},{"value":null,"module":"C4","scenario":null},{"value":null,"module":"D","scenario":null}]}],"resource_use":[{"parameter":"PERE","unit":"MJ","values":[{"value":"1,68E+00","module":"A1-A3","scenario":null},{"value":"5,16E-02","module":"C1","scenario":null},{"value":"2,82E-03","module":"C2","scenario":null},{"value":"4,06E-03","module":"C3","scenario":null},{"value":"2,85E-02","module":"C4","scenario":null},{"value":"0,00E+00","module":"D","scenario":null}]},{"parameter":"PERM","unit":"MJ","values":[{"value":"6,64E-01","module":"A1-A3","scenario":null},{"value":"0,00E+00","module":"C1","scenario":null},{"value":"0,00E+00","module":"C2","scenario":null},{"value":"0,00E+00","module":"C3","scenario":null},{"value":"0,00E+00","module":"C4","scenario":null},{"value":"0,00E+00","module":"D","scenario":null}]},{"parameter":"PERT","unit":"MJ","values":[{"value":"2,34E+00","module":"A1-A3","scenario":null},{"value":"5,16E-02","module":"C1","scenario":null},{"value":"2,82E-03","module":"C2","scenario":null},{"value":"4,06E-03","module":"C3","scenario":null},{"value":"2,85E-02","module":"C4","scenario":null},{"value":"0,00E+00","module":"D","scenario":null}]},{"parameter":"PENRE","unit":"MJ","values":[{"value":"8,80E+00","module":"A1-A3","scenario":null},{"value":"9,30E-02","module":"C1","scenario":null},{"value":"4,97E-02","module":"C2","scenario":null},{"value":"5,07E-02","module":"C3","scenario":null},{"value":"1,90E-01","module":"C4","scenario":null},{"value":"0,00E+00","module":"D","scenario":null}]},{"parameter":"PENRM","unit":"MJ","values":[{"value":"2,24E+00","module":"A1-A3","scenario":null},{"value":"0,00E+00","module":"C1","scenario":null},{"value":"0,00E+00","module":"C2","scenario":null},{"value":"0,00E+00","module":"C3","scenario":null},{"value":"0,00E+00","module":"C4","scenario":null},{"value":"0,00E+00","module":"D","scenario":null}]},{"parameter":"PENRT","unit":"MJ","values":[{"value":"1,10E+01","module":"A1-A3","scenario":null},{"value":"9,30E-02","module":"C1","scenario":null},{"value":"4,97E-02","module":"C2","scenario":null},{"value":"5,07E-02","module":"C3","scenario":null},{"value":"1,90E-01","module":"C4","scenario":null},{"value":"0,00E+00","module":"D","scenario":null}]},{"parameter":"SM","unit":"kg","values":[{"value":"4,87E-02","module":"A1-A3","scenario":null},{"value":"0,00E+00","module":"C1","scenario":null},{"value":"0,00E+00","module":"C2","scenario":null},{"value":"0,00E+00","module":"C3","scenario":null},{"value":"0,00E+00","module":"C4","scenario":null},{"value":"0,00E+00","module":"D","scenario":null}]},{"parameter":"RSF","unit":"MJ","values":[{"value":"0,00E+00","module":"A1-A3","scenario":null},{"value":"0,00E+00","module":"C1","scenario":null},{"value":"0,00E+00","module":"C2","scenario":null},{"value":"0,00E+00","module":"C3","scenario":null},{"value":"0,00E+00","module":"C4","scenario":null},{"value":"0,00E+00","module":"D","scenario":null}]},{"parameter":"NRSF","unit":"MJ","values":[{"value":"0,00E+00","module":"A1-A3","scenario":null},{"value":"0,00E+00","module":"C1","scenario":null},{"value":"0,00E+00","module":"C2","scenario":null},{"value":"0,00E+00","module":"C3","scenario":null},{"value":"0,00E+00","module":"C4","scenario":null},{"value":"0,00E+00","module":"D","scenario":null}]},{"parameter":"FW","unit":"m^3","values":[{"value":"4,87E-03","module":"A1-A3","scenario":null},{"value":"4,92E-05","module":"C1","scenario":null},{"value":"3,19E-06","module":"C2","scenario":null},{"value":"1,42E-05","module":"C3","scenario":null},{"value":"4,82E-05","module":"C4","scenario":null},{"value":"0,00E+00","module":"D","scenario":null}]}],"end_of_life_waste":[{"parameter":"HWD","unit":"kg","values":[{"value":"1,42E-08","module":"A1-A3","scenario":null},{"value":"8,04E-12","module":"C1","scenario":null},{"value":"2,38E-13","module":"C2","scenario":null},{"value":"6,34E-13","module":"C3","scenario":null},{"value":"9,75E-12","module":"C4","scenario":null},{"value":"0,00E+00","module":"D","scenario":null}]},{"parameter":"NHWD","unit":"kg","values":[{"value":"3,03E-02","module":"A1-A3","scenario":null},{"value":"7,00E-05","module":"C1","scenario":null},{"value":"7,13E-06","module":"C2","scenario":null},{"value":"1,34E-05","module":"C3","scenario":null},{"value":"9,71E-01","module":"C4","scenario":null},{"value":"0,00E+00","module":"D","scenario":null}]},{"parameter":"RWD","unit":"kg","values":[{"value":"1,84E-04","module":"A1-A3","scenario":null},{"value":"1,49E-05","module":"C1","scenario":null},{"value":"6,13E-08","module":"C2","scenario":null},{"value":"6,68E-07","module":"C3","scenario":null},{"value":"2,11E-06","module":"C4","scenario":null},{"value":"0,00E+00","module":"D","scenario":null}]}],"end_of_life_flow":[{"parameter":"CRU","unit":"kg","values":[{"value":"0,00E+00","module":"A1-A3","scenario":null},{"value":"0,00E+00","module":"C1","scenario":null},{"value":"0,00E+00","module":"C2","scenario":null},{"value":"0,00E+00","module":"C3","scenario":null},{"value":"0,00E+00","module":"C4","scenario":null},{"value":"0,00E+00","module":"D","scenario":null}]},{"parameter":"MFR","unit":"kg","values":[{"value":"0,00E+00","module":"A1-A3","scenario":null},{"value":"0,00E+00","module":"C1","scenario":null},{"value":"0,00E+00","module":"C2","scenario":null},{"value":"0,00E+00","module":"C3","scenario":null},{"value":"0,00E+00","module":"C4","scenario":null},{"value":"0,00E+00","module":"D","scenario":null}]},{"parameter":"MER","unit":"kg","values":[{"value":"0,00E+00","module":"A1-A3","scenario":null},{"value":"0,00E+00","module":"C1","scenario":null},{"value":"0,00E+00","module":"C2","scenario":null},{"value":"0,00E+00","module":"C3","scenario":null},{"value":"0,00E+00","module":"C4","scenario":null},{"value":"0,00E+00","module":"D","scenario":null}]},{"parameter":"EEE","unit":"MJ","values":[{"value":"0,00E+00","module":"A1-A3","scenario":null},{"value":"0,00E+00","module":"C1","scenario":null},{"value":"0,00E+00","module":"C2","scenario":null},{"value":"0,00E+00","module":"C3","scenario":null},{"value":"0,00E+00","module":"C4","scenario":null},{"value":"0,00E+00","module":"D","scenario":null}]},{"parameter":"EET","unit":"MJ","values":[{"value":"0,00E+00","module":"A1-A3","scenario":null},{"value":"0,00E+00","module":"C1","scenario":null},{"value":"0,00E+00","module":"C2","scenario":null},{"value":"0,00E+00","module":"C3","scenario":null},{"value":"0,00E+00","module":"C4","scenario":null},{"value":"0,00E+00","module":"D","scenario":null}]}]}