{"product_name":"Aluminiumprofile \u2013 Verbund, thermisch getrennt","epd_id":"EPD-GAR-20230467-IBA1-DE","compliance":["DIN EN 15804+A2","ISO 14025"],"producer_name":"Gartner Extrusion GmbH","environmental_impact":[{"parameter":"GWP-total","unit":"kg CO2-eq.","values":[{"value":"5,18E+00","module":"A1-A3","scenario":null},{"value":"8,49E-03","module":"C3","scenario":null},{"value":"-3,06E+00","module":"D","scenario":null}]},{"parameter":"GWP-fossil","unit":"kg CO2-eq.","values":[{"value":"5,19E+00","module":"A1-A3","scenario":null},{"value":"8,39E-03","module":"C3","scenario":null},{"value":"-3,05E+00","module":"D","scenario":null}]},{"parameter":"GWP-biogenic","unit":"kg CO2-eq.","values":[{"value":"-1,34E-02","module":"A1-A3","scenario":null},{"value":"9,12E-05","module":"C3","scenario":null},{"value":"-9,81E-03","module":"D","scenario":null}]},{"parameter":"GWP-luluc","unit":"kg CO2-eq.","values":[{"value":"1,27E-03","module":"A1-A3","scenario":null},{"value":"9,05E-07","module":"C3","scenario":null},{"value":"-6,01E-04","module":"D","scenario":null}]},{"parameter":"ODP","unit":"kg CFC11-eq.","values":[{"value":"3,01E-11","module":"A1-A3","scenario":null},{"value":"1,53E-13","module":"C3","scenario":null},{"value":"-2,52E-11","module":"D","scenario":null}]},{"parameter":"AP","unit":"mol H^(+)-eq.","values":[{"value":"1,56E-02","module":"A1-A3","scenario":null},{"value":"1,77E-05","module":"C3","scenario":null},{"value":"-1,20E-02","module":"D","scenario":null}]},{"parameter":"POCP","unit":"kg NMVOC-eq.","values":[{"value":"8,31E-03","module":"A1-A3","scenario":null},{"value":"1,13E-05","module":"C3","scenario":null},{"value":"-5,25E-03","module":"D","scenario":null}]},{"parameter":"ADPE","unit":"kg Sb-eq.","values":[{"value":"9,20E-07","module":"A1-A3","scenario":null},{"value":"1,29E-09","module":"C3","scenario":null},{"value":"-8,49E-07","module":"D","scenario":null}]},{"parameter":"ADPF","unit":"MJ","values":[{"value":"7,45E+01","module":"A1-A3","scenario":null},{"value":"1,74E-01","module":"C3","scenario":null},{"value":"-4,39E+01","module":"D","scenario":null}]},{"parameter":"WDP","unit":"m^3 Welt-eq. entzogen","values":[{"value":"2,28E-01","module":"A1-A3","scenario":null},{"value":"1,83E-03","module":"C3","scenario":null},{"value":"-1,33E-01","module":"D","scenario":null}]},{"parameter":"EP-freshwater","unit":"kg P-eq.","values":[{"value":"3,68E-06","module":"A1-A3","scenario":null},{"value":"3,11E-08","module":"C3","scenario":null},{"value":"-1,54E-06","module":"D","scenario":null}]},{"parameter":"EP-marine","unit":"kg N-eq.","values":[{"value":"2,76E-03","module":"A1-A3","scenario":null},{"value":"4,24E-06","module":"C3","scenario":null},{"value":"-1,70E-03","module":"D","scenario":null}]},{"parameter":"EP-terrestrial","unit":"mol N-eq.","values":[{"value":"3,00E-02","module":"A1-A3","scenario":null},{"value":"4,43E-05","module":"C3","scenario":null},{"value":"-1,84E-02","module":"D","scenario":null}]}],"additional_environmental_impact":[{"parameter":"PM","unit":"Krankheitsf\u00e4lle","values":[{"value":null,"module":"A1-A3","scenario":null},{"value":null,"module":"C3","scenario":null},{"value":null,"module":"D","scenario":null}]},{"parameter":"ETP-fw","unit":"CTUe","values":[{"value":null,"module":"A1-A3","scenario":null},{"value":null,"module":"C3","scenario":null},{"value":null,"module":"D","scenario":null}]},{"parameter":"HTP-c","unit":"CTUh","values":[{"value":null,"module":"A1-A3","scenario":null},{"value":null,"module":"C3","scenario":null},{"value":null,"module":"D","scenario":null}]},{"parameter":"HTP-nc","unit":"CTUh","values":[{"value":null,"module":"A1-A3","scenario":null},{"value":null,"module":"C3","scenario":null},{"value":null,"module":"D","scenario":null}]},{"parameter":"SQP","unit":"SQP","values":[{"value":null,"module":"A1-A3","scenario":null},{"value":null,"module":"C3","scenario":null},{"value":null,"module":"D","scenario":null}]}],"resource_use":[{"parameter":"PERE","unit":"MJ","values":[{"value":"2,60E+01","module":"A1-A3","scenario":null},{"value":"1,04E-01","module":"C3","scenario":null},{"value":"-2,13E+01","module":"D","scenario":null}]},{"parameter":"PERM","unit":"MJ","values":[{"value":"1,73E-01","module":"A1-A3","scenario":null},{"value":"0,00E+00","module":"C3","scenario":null},{"value":"0,00E+00","module":"D","scenario":null}]},{"parameter":"PERT","unit":"MJ","values":[{"value":"2,62E+01","module":"A1-A3","scenario":null},{"value":"1,04E-01","module":"C3","scenario":null},{"value":"-2,13E+01","module":"D","scenario":null}]},{"parameter":"PENRE","unit":"MJ","values":[{"value":"7,37E+01","module":"A1-A3","scenario":null},{"value":"1,74E-01","module":"C3","scenario":null},{"value":"-4,40E+01","module":"D","scenario":null}]},{"parameter":"PENRM","unit":"MJ","values":[{"value":"8,60E-01","module":"A1-A3","scenario":null},{"value":"0,00E+00","module":"C3","scenario":null},{"value":"0,00E+00","module":"D","scenario":null}]},{"parameter":"PENRT","unit":"MJ","values":[{"value":"7,45E+01","module":"A1-A3","scenario":null},{"value":"1,74E-01","module":"C3","scenario":null},{"value":"-4,40E+01","module":"D","scenario":null}]},{"parameter":"SM","unit":"kg","values":[{"value":"4,24E-01","module":"A1-A3","scenario":null},{"value":"0,00E+00","module":"C3","scenario":null},{"value":"0,00E+00","module":"D","scenario":null}]},{"parameter":"RSF","unit":"MJ","values":[{"value":"0,00E+00","module":"A1-A3","scenario":null},{"value":"0,00E+00","module":"C3","scenario":null},{"value":"0,00E+00","module":"D","scenario":null}]},{"parameter":"NRSF","unit":"MJ","values":[{"value":"0,00E+00","module":"A1-A3","scenario":null},{"value":"0,00E+00","module":"C3","scenario":null},{"value":"0,00E+00","module":"D","scenario":null}]},{"parameter":"FW","unit":"m^3","values":[{"value":"4,42E-02","module":"A1-A3","scenario":null},{"value":"8,39E-05","module":"C3","scenario":null},{"value":"-3,70E-02","module":"D","scenario":null}]}],"end_of_life_waste":[{"parameter":"HWD","unit":"kg","values":[{"value":"3,67E-08","module":"A1-A3","scenario":null},{"value":"2,18E-11","module":"C3","scenario":null},{"value":"-2,80E-08","module":"D","scenario":null}]},{"parameter":"NHWD","unit":"kg","values":[{"value":"1,03E+00","module":"A1-A3","scenario":null},{"value":"1,28E-04","module":"C3","scenario":null},{"value":"-9,14E-01","module":"D","scenario":null}]},{"parameter":"RWD","unit":"kg","values":[{"value":"5,62E-03","module":"A1-A3","scenario":null},{"value":"2,77E-05","module":"C3","scenario":null},{"value":"-5,02E-03","module":"D","scenario":null}]}],"end_of_life_flow":[{"parameter":"CRU","unit":"kg","values":[{"value":"0,00E+00","module":"A1-A3","scenario":null},{"value":"0,00E+00","module":"C3","scenario":null},{"value":"0,00E+00","module":"D","scenario":null}]},{"parameter":"MFR","unit":"kg","values":[{"value":"0,00E+00","module":"A1-A3","scenario":null},{"value":"9,60E-01","module":"C3","scenario":null},{"value":"0,00E+00","module":"D","scenario":null}]},{"parameter":"MER","unit":"kg","values":[{"value":"0,00E+00","module":"A1-A3","scenario":null},{"value":"0,00E+00","module":"C3","scenario":null},{"value":"0,00E+00","module":"D","scenario":null}]},{"parameter":"EEE","unit":"MJ","values":[{"value":"0,00E+00","module":"A1-A3","scenario":null},{"value":"0,00E+00","module":"C3","scenario":null},{"value":"0,00E+00","module":"D","scenario":null}]},{"parameter":"EET","unit":"MJ","values":[{"value":"0,00E+00","module":"A1-A3","scenario":null},{"value":"0,00E+00","module":"C3","scenario":null},{"value":"0,00E+00","module":"D","scenario":null}]}]}