{"product_name":"Janisol Primo Fenster Breite x H\u00f6he: 1230 mm x 1480 mm","epd_id":"EPD-JAN-20240300-CBA1-EN","compliance":["DIN EN 15804+A2","ISO 14025"],"producer_name":"JANSEN AG","environmental_impact":[{"parameter":"GWP-total","unit":"kg CO2-eq","values":[{"value":"7,83E+01","module":"A1-A3","scenario":null},{"value":"2,55E-01","module":"A4","scenario":null},{"value":"5,11E-02","module":"A5","scenario":null},{"value":"0,00E+00","module":"B6","scenario":null},{"value":"0,00E+00","module":"C1","scenario":null},{"value":"1,27E-01","module":"C2","scenario":null},{"value":"8,20E+00","module":"C3","scenario":"S0"},{"value":"1,26E-01","module":"C3","scenario":"S1"},{"value":"2,41E-01","module":"C4","scenario":"S0"},{"value":"2,41E-01","module":"C4","scenario":"S1"},{"value":"-2,39E+01","module":"D","scenario":"S0"},{"value":"-2,31E+01","module":"D","scenario":"S1"}]},{"parameter":"GWP-fossil","unit":"kg CO2-eq","values":[{"value":"7,81E+01","module":"A1-A3","scenario":null},{"value":"2,53E-01","module":"A4","scenario":null},{"value":"8,70E-03","module":"A5","scenario":null},{"value":"0,00E+00","module":"B6","scenario":null},{"value":"0,00E+00","module":"C1","scenario":null},{"value":"1,26E-01","module":"C2","scenario":null},{"value":"8,20E+00","module":"C3","scenario":"S0"},{"value":"1,26E-01","module":"C3","scenario":"S1"},{"value":"2,39E-01","module":"C4","scenario":"S0"},{"value":"2,39E-01","module":"C4","scenario":"S1"},{"value":"-2,38E+01","module":"D","scenario":"S0"},{"value":"-2,31E+01","module":"D","scenario":"S1"}]},{"parameter":"GWP-biogenic","unit":"kg CO2-eq","values":[{"value":"2,49E-01","module":"A1-A3","scenario":null},{"value":"1,07E-03","module":"A4","scenario":null},{"value":"4,24E-02","module":"A5","scenario":null},{"value":"0,00E+00","module":"B6","scenario":null},{"value":"0,00E+00","module":"C1","scenario":null},{"value":"5,33E-04","module":"C2","scenario":null},{"value":"6,12E-04","module":"C3","scenario":"S0"},{"value":"3,18E-05","module":"C3","scenario":"S1"},{"value":"8,06E-04","module":"C4","scenario":"S0"},{"value":"8,06E-04","module":"C4","scenario":"S1"},{"value":"-1,69E-02","module":"D","scenario":"S0"},{"value":"-2,13E-02","module":"D","scenario":"S1"}]},{"parameter":"GWP-luluc","unit":"kg CO2-eq","values":[{"value":"2,38E-02","module":"A1-A3","scenario":null},{"value":"1,41E-03","module":"A4","scenario":null},{"value":"1,39E-07","module":"A5","scenario":null},{"value":"0,00E+00","module":"B6","scenario":null},{"value":"0,00E+00","module":"C1","scenario":null},{"value":"7,05E-04","module":"C2","scenario":null},{"value":"6,42E-05","module":"C3","scenario":"S0"},{"value":"5,05E-06","module":"C3","scenario":"S1"},{"value":"4,42E-04","module":"C4","scenario":"S0"},{"value":"4,42E-04","module":"C4","scenario":"S1"},{"value":"-1,08E-03","module":"D","scenario":"S0"},{"value":"-1,65E-03","module":"D","scenario":"S1"}]},{"parameter":"ODP","unit":"kg CFC11-eq","values":[{"value":"4,04E-10","module":"A1-A3","scenario":null},{"value":"1,52E-14","module":"A4","scenario":null},{"value":"4,39E-15","module":"A5","scenario":null},{"value":"0,00E+00","module":"B6","scenario":null},{"value":"0,00E+00","module":"C1","scenario":null},{"value":"7,58E-15","module":"C2","scenario":null},{"value":"1,20E-12","module":"C3","scenario":"S0"},{"value":"4,64E-14","module":"C3","scenario":"S1"},{"value":"5,63E-13","module":"C4","scenario":"S0"},{"value":"5,63E-13","module":"C4","scenario":"S1"},{"value":"-2,04E-11","module":"D","scenario":"S0"},{"value":"-1,27E-10","module":"D","scenario":"S1"}]},{"parameter":"AP","unit":"mol H^(+)-eq","values":[{"value":"2,50E-01","module":"A1-A3","scenario":null},{"value":"2,41E-04","module":"A4","scenario":null},{"value":"9,56E-06","module":"A5","scenario":null},{"value":"0,00E+00","module":"B6","scenario":null},{"value":"0,00E+00","module":"C1","scenario":null},{"value":"1,20E-04","module":"C2","scenario":null},{"value":"2,18E-03","module":"C3","scenario":"S0"},{"value":"3,13E-05","module":"C3","scenario":"S1"},{"value":"1,70E-03","module":"C4","scenario":"S0"},{"value":"1,70E-03","module":"C4","scenario":"S1"},{"value":"-5,88E-02","module":"D","scenario":"S0"},{"value":"-6,06E-02","module":"D","scenario":"S1"}]},{"parameter":"POCP","unit":"kg NMVOC-eq","values":[{"value":"2,15E-01","module":"A1-A3","scenario":null},{"value":"2,10E-04","module":"A4","scenario":null},{"value":"8,63E-06","module":"A5","scenario":null},{"value":"0,00E+00","module":"B6","scenario":null},{"value":"0,00E+00","module":"C1","scenario":null},{"value":"1,05E-04","module":"C2","scenario":null},{"value":"1,99E-03","module":"C3","scenario":"S0"},{"value":"2,96E-05","module":"C3","scenario":"S1"},{"value":"1,32E-03","module":"C4","scenario":"S0"},{"value":"1,32E-03","module":"C4","scenario":"S1"},{"value":"-3,55E-02","module":"D","scenario":"S0"},{"value":"-4,06E-02","module":"D","scenario":"S1"}]},{"parameter":"ADPE","unit":"kg Sb-eq","values":[{"value":"1,60E-04","module":"A1-A3","scenario":null},{"value":"2,11E-08","module":"A4","scenario":null},{"value":"1,07E-10","module":"A5","scenario":null},{"value":"0,00E+00","module":"B6","scenario":null},{"value":"0,00E+00","module":"C1","scenario":null},{"value":"1,06E-08","module":"C2","scenario":null},{"value":"2,96E-08","module":"C3","scenario":"S0"},{"value":"1,08E-09","module":"C3","scenario":"S1"},{"value":"2,45E-08","module":"C4","scenario":"S0"},{"value":"2,45E-08","module":"C4","scenario":"S1"},{"value":"-4,35E-05","module":"D","scenario":"S0"},{"value":"-4,38E-05","module":"D","scenario":"S1"}]},{"parameter":"ADPF","unit":"MJ","values":[{"value":"9,86E+02","module":"A1-A3","scenario":null},{"value":"3,38E+00","module":"A4","scenario":null},{"value":"1,21E-02","module":"A5","scenario":null},{"value":"0,00E+00","module":"B6","scenario":null},{"value":"0,00E+00","module":"C1","scenario":null},{"value":"1,69E+00","module":"C2","scenario":null},{"value":"2,36E+00","module":"C3","scenario":"S0"},{"value":"8,59E-02","module":"C3","scenario":"S1"},{"value":"3,14E+00","module":"C4","scenario":"S0"},{"value":"3,14E+00","module":"C4","scenario":"S1"},{"value":"-2,55E+02","module":"D","scenario":"S0"},{"value":"-3,12E+02","module":"D","scenario":"S1"}]},{"parameter":"WDP","unit":"m^3 world-eq deprived","values":[{"value":"5,32E+00","module":"A1-A3","scenario":null},{"value":"2,27E-03","module":"A4","scenario":null},{"value":"5,82E-03","module":"A5","scenario":null},{"value":"0,00E+00","module":"B6","scenario":null},{"value":"0,00E+00","module":"C1","scenario":null},{"value":"1,13E-03","module":"C2","scenario":null},{"value":"7,90E-01","module":"C3","scenario":"S0"},{"value":"2,55E-02","module":"C3","scenario":"S1"},{"value":"2,63E-02","module":"C4","scenario":"S0"},{"value":"2,63E-02","module":"C4","scenario":"S1"},{"value":"-4,05E+00","module":"D","scenario":"S0"},{"value":"-4,46E+00","module":"D","scenario":"S1"}]},{"parameter":"EP-freshwater","unit":"kg P-eq","values":[{"value":"8,36E-05","module":"A1-A3","scenario":null},{"value":"7,55E-07","module":"A4","scenario":null},{"value":"1,19E-09","module":"A5","scenario":null},{"value":"0,00E+00","module":"B6","scenario":null},{"value":"0,00E+00","module":"C1","scenario":null},{"value":"3,77E-07","module":"C2","scenario":null},{"value":"3,67E-07","module":"C3","scenario":"S0"},{"value":"3,46E-08","module":"C3","scenario":"S1"},{"value":"4,06E-07","module":"C4","scenario":"S0"},{"value":"4,06E-07","module":"C4","scenario":"S1"},{"value":"-8,39E-06","module":"D","scenario":"S0"},{"value":"-1,27E-05","module":"D","scenario":"S1"}]},{"parameter":"EP-marine","unit":"kg N-eq","values":[{"value":"7,39E-02","module":"A1-A3","scenario":null},{"value":"7,50E-05","module":"A4","scenario":null},{"value":"3,21E-06","module":"A5","scenario":null},{"value":"0,00E+00","module":"B6","scenario":null},{"value":"0,00E+00","module":"C1","scenario":null},{"value":"3,75E-05","module":"C2","scenario":null},{"value":"7,57E-04","module":"C3","scenario":"S0"},{"value":"1,10E-05","module":"C3","scenario":"S1"},{"value":"4,34E-04","module":"C4","scenario":"S0"},{"value":"4,34E-04","module":"C4","scenario":"S1"},{"value":"-9,50E-03","module":"D","scenario":"S0"},{"value":"-1,00E-02","module":"D","scenario":"S1"}]},{"parameter":"EP-terrestrial","unit":"mol N-eq","values":[{"value":"8,50E-01","module":"A1-A3","scenario":null},{"value":"9,01E-04","module":"A4","scenario":null},{"value":"4,44E-05","module":"A5","scenario":null},{"value":"0,00E+00","module":"B6","scenario":null},{"value":"0,00E+00","module":"C1","scenario":null},{"value":"4,50E-04","module":"C2","scenario":null},{"value":"1,08E-02","module":"C3","scenario":"S0"},{"value":"1,51E-04","module":"C3","scenario":"S1"},{"value":"4,77E-03","module":"C4","scenario":"S0"},{"value":"4,77E-03","module":"C4","scenario":"S1"},{"value":"-8,95E-02","module":"D","scenario":"S0"},{"value":"-9,43E-02","module":"D","scenario":"S1"}]}],"additional_environmental_impact":[{"parameter":"PM","unit":"Disease incidence","values":[{"value":"2,28E-06","module":"A1-A3","scenario":null},{"value":"1,46E-09","module":"A4","scenario":null},{"value":"5,03E-11","module":"A5","scenario":null},{"value":"0,00E+00","module":"B6","scenario":null},{"value":"0,00E+00","module":"C1","scenario":null},{"value":"7,28E-10","module":"C2","scenario":null},{"value":"1,39E-08","module":"C3","scenario":"S0"},{"value":"7,73E-10","module":"C3","scenario":"S1"},{"value":"2,09E-08","module":"C4","scenario":"S0"},{"value":"2,09E-08","module":"C4","scenario":"S1"},{"value":"-7,38E-07","module":"D","scenario":"S0"},{"value":"-7,52E-07","module":"D","scenario":"S1"}]},{"parameter":"ETP-fw","unit":"CTUe","values":[{"value":"1,26E+03","module":"A1-A3","scenario":null},{"value":"2,35E+00","module":"A4","scenario":null},{"value":"5,54E-03","module":"A5","scenario":null},{"value":"0,00E+00","module":"B6","scenario":null},{"value":"0,00E+00","module":"C1","scenario":null},{"value":"1,17E+00","module":"C2","scenario":null},{"value":"1,25E+00","module":"C3","scenario":"S0"},{"value":"6,29E-02","module":"C3","scenario":"S1"},{"value":"1,76E+00","module":"C4","scenario":"S0"},{"value":"1,76E+00","module":"C4","scenario":"S1"},{"value":"-3,66E+01","module":"D","scenario":"S0"},{"value":"-8,14E+01","module":"D","scenario":"S1"}]},{"parameter":"HTP-c","unit":"CTUh","values":[{"value":"4,98E-08","module":"A1-A3","scenario":null},{"value":"4,73E-11","module":"A4","scenario":null},{"value":"3,64E-13","module":"A5","scenario":null},{"value":"0,00E+00","module":"B6","scenario":null},{"value":"0,00E+00","module":"C1","scenario":null},{"value":"2,36E-11","module":"C2","scenario":null},{"value":"8,67E-11","module":"C3","scenario":"S0"},{"value":"2,00E-12","module":"C3","scenario":"S1"},{"value":"2,68E-10","module":"C4","scenario":"S0"},{"value":"2,68E-10","module":"C4","scenario":"S1"},{"value":"-9,51E-09","module":"D","scenario":"S0"},{"value":"-1,05E-08","module":"D","scenario":"S1"}]},{"parameter":"HTP-nc","unit":"CTUh","values":[{"value":"1,10E-06","module":"A1-A3","scenario":null},{"value":"2,45E-09","module":"A4","scenario":null},{"value":"1,37E-11","module":"A5","scenario":null},{"value":"0,00E+00","module":"B6","scenario":null},{"value":"0,00E+00","module":"C1","scenario":null},{"value":"1,22E-09","module":"C2","scenario":null},{"value":"5,77E-09","module":"C3","scenario":"S0"},{"value":"7,60E-11","module":"C3","scenario":"S1"},{"value":"2,97E-08","module":"C4","scenario":"S0"},{"value":"2,97E-08","module":"C4","scenario":"S1"},{"value":"-2,93E-07","module":"D","scenario":"S0"},{"value":"-3,30E-07","module":"D","scenario":"S1"}]},{"parameter":"SQP","unit":"SQP","values":[{"value":"9,12E+01","module":"A1-A3","scenario":null},{"value":"1,16E+00","module":"A4","scenario":null},{"value":"3,50E-03","module":"A5","scenario":null},{"value":"0,00E+00","module":"B6","scenario":null},{"value":"0,00E+00","module":"C1","scenario":null},{"value":"5,81E-01","module":"C2","scenario":null},{"value":"6,32E-01","module":"C3","scenario":"S0"},{"value":"3,04E-02","module":"C3","scenario":"S1"},{"value":"6,53E-01","module":"C4","scenario":"S0"},{"value":"6,53E-01","module":"C4","scenario":"S1"},{"value":"-7,98E+00","module":"D","scenario":"S0"},{"value":"-1,11E+00","module":"D","scenario":"S1"}]}],"resource_use":[{"parameter":"PERE","unit":"MJ","values":[{"value":"1,24E+02","module":"A1-A3","scenario":null},{"value":"1,92E-01","module":"A4","scenario":null},{"value":"4,23E-01","module":"A5","scenario":null},{"value":"0,00E+00","module":"B6","scenario":null},{"value":"0,00E+00","module":"C1","scenario":null},{"value":"9,61E-02","module":"C2","scenario":null},{"value":"6,08E-01","module":"C3","scenario":"S0"},{"value":"2,81E-02","module":"C3","scenario":"S1"},{"value":"4,71E-01","module":"C4","scenario":"S0"},{"value":"4,71E-01","module":"C4","scenario":"S1"},{"value":"-2,67E+01","module":"D","scenario":"S0"},{"value":"-1,60E+01","module":"D","scenario":"S1"}]},{"parameter":"PERM","unit":"MJ","values":[{"value":"4,20E-01","module":"A1-A3","scenario":null},{"value":"0,00E+00","module":"A4","scenario":null},{"value":"-4,20E-01","module":"A5","scenario":null},{"value":"0,00E+00","module":"B6","scenario":null},{"value":"0,00E+00","module":"C1","scenario":null},{"value":"0,00E+00","module":"C2","scenario":null},{"value":"0,00E+00","module":"C3","scenario":"S0"},{"value":"0,00E+00","module":"C3","scenario":"S1"},{"value":"0,00E+00","module":"C4","scenario":"S0"},{"value":"0,00E+00","module":"C4","scenario":"S1"},{"value":"0,00E+00","module":"D","scenario":"S0"},{"value":"0,00E+00","module":"D","scenario":"S1"}]},{"parameter":"PERT","unit":"MJ","values":[{"value":"1,24E+02","module":"A1-A3","scenario":null},{"value":"1,92E-01","module":"A4","scenario":null},{"value":"2,77E-03","module":"A5","scenario":null},{"value":"0,00E+00","module":"B6","scenario":null},{"value":"0,00E+00","module":"C1","scenario":null},{"value":"9,61E-02","module":"C2","scenario":null},{"value":"6,08E-01","module":"C3","scenario":"S0"},{"value":"2,81E-02","module":"C3","scenario":"S1"},{"value":"4,71E-01","module":"C4","scenario":"S0"},{"value":"4,71E-01","module":"C4","scenario":"S1"},{"value":"-2,67E+01","module":"D","scenario":"S0"},{"value":"-1,60E+01","module":"D","scenario":"S1"}]},{"parameter":"PENRE","unit":"MJ","values":[{"value":"8,86E+02","module":"A1-A3","scenario":null},{"value":"3,39E+00","module":"A4","scenario":null},{"value":"1,28E-01","module":"A5","scenario":null},{"value":"0,00E+00","module":"B6","scenario":null},{"value":"0,00E+00","module":"C1","scenario":null},{"value":"1,69E+00","module":"C2","scenario":null},{"value":"1,05E+02","module":"C3","scenario":"S0"},{"value":"1,02E+02","module":"C3","scenario":"S1"},{"value":"3,14E+00","module":"C4","scenario":"S0"},{"value":"3,14E+00","module":"C4","scenario":"S1"},{"value":"-2,55E+02","module":"D","scenario":"S0"},{"value":"-3,12E+02","module":"D","scenario":"S1"}]},{"parameter":"PENRM","unit":"MJ","values":[{"value":"1,02E+02","module":"A1-A3","scenario":null},{"value":"0,00E+00","module":"A4","scenario":null},{"value":"-1,16E-01","module":"A5","scenario":null},{"value":"0,00E+00","module":"B6","scenario":null},{"value":"0,00E+00","module":"C1","scenario":null},{"value":"0,00E+00","module":"C2","scenario":null},{"value":"-1,02E+02","module":"C3","scenario":"S0"},{"value":"-1,02E+02","module":"C3","scenario":"S1"},{"value":"0,00E+00","module":"C4","scenario":"S0"},{"value":"0,00E+00","module":"C4","scenario":"S1"},{"value":"0,00E+00","module":"D","scenario":"S0"},{"value":"0,00E+00","module":"D","scenario":"S1"}]},{"parameter":"PENRT","unit":"MJ","values":[{"value":"9,88E+02","module":"A1-A3","scenario":null},{"value":"3,39E+00","module":"A4","scenario":null},{"value":"1,21E-02","module":"A5","scenario":null},{"value":"0,00E+00","module":"B6","scenario":null},{"value":"0,00E+00","module":"C1","scenario":null},{"value":"1,69E+00","module":"C2","scenario":null},{"value":"2,37E+00","module":"C3","scenario":"S0"},{"value":"8,59E-02","module":"C3","scenario":"S1"},{"value":"3,14E+00","module":"C4","scenario":"S0"},{"value":"3,14E+00","module":"C4","scenario":"S1"},{"value":"-2,55E+02","module":"D","scenario":"S0"},{"value":"-3,12E+02","module":"D","scenario":"S1"}]},{"parameter":"SM","unit":"kg","values":[{"value":"1,30E+01","module":"A1-A3","scenario":null},{"value":"0,00E+00","module":"A4","scenario":null},{"value":"0,00E+00","module":"A5","scenario":null},{"value":"0,00E+00","module":"B6","scenario":null},{"value":"0,00E+00","module":"C1","scenario":null},{"value":"0,00E+00","module":"C2","scenario":null},{"value":"0,00E+00","module":"C3","scenario":"S0"},{"value":"0,00E+00","module":"C3","scenario":"S1"},{"value":"0,00E+00","module":"C4","scenario":"S0"},{"value":"0,00E+00","module":"C4","scenario":"S1"},{"value":"1,04E+01","module":"D","scenario":"S0"},{"value":"1,21E+01","module":"D","scenario":"S1"}]},{"parameter":"RSF","unit":"MJ","values":[{"value":"0,00E+00","module":"A1-A3","scenario":null},{"value":"0,00E+00","module":"A4","scenario":null},{"value":"0,00E+00","module":"A5","scenario":null},{"value":"0,00E+00","module":"B6","scenario":null},{"value":"0,00E+00","module":"C1","scenario":null},{"value":"0,00E+00","module":"C2","scenario":null},{"value":"0,00E+00","module":"C3","scenario":"S0"},{"value":"0,00E+00","module":"C3","scenario":"S1"},{"value":"0,00E+00","module":"C4","scenario":"S0"},{"value":"0,00E+00","module":"C4","scenario":"S1"},{"value":"0,00E+00","module":"D","scenario":"S0"},{"value":"0,00E+00","module":"D","scenario":"S1"}]},{"parameter":"NRSF","unit":"MJ","values":[{"value":"0,00E+00","module":"A1-A3","scenario":null},{"value":"0,00E+00","module":"A4","scenario":null},{"value":"0,00E+00","module":"A5","scenario":null},{"value":"0,00E+00","module":"B6","scenario":null},{"value":"0,00E+00","module":"C1","scenario":null},{"value":"0,00E+00","module":"C2","scenario":null},{"value":"0,00E+00","module":"C3","scenario":"S0"},{"value":"0,00E+00","module":"C3","scenario":"S1"},{"value":"0,00E+00","module":"C4","scenario":"S0"},{"value":"0,00E+00","module":"C4","scenario":"S1"},{"value":"0,00E+00","module":"D","scenario":"S0"},{"value":"0,00E+00","module":"D","scenario":"S1"}]},{"parameter":"FW","unit":"m^3","values":[{"value":"2,39E-01","module":"A1-A3","scenario":null},{"value":"2,17E-04","module":"A4","scenario":null},{"value":"1,37E-04","module":"A5","scenario":null},{"value":"0,00E+00","module":"B6","scenario":null},{"value":"0,00E+00","module":"C1","scenario":null},{"value":"1,09E-04","module":"C2","scenario":null},{"value":"1,86E-02","module":"C3","scenario":"S0"},{"value":"5,75E-04","module":"C3","scenario":"S1"},{"value":"7,97E-04","module":"C4","scenario":"S0"},{"value":"7,97E-04","module":"C4","scenario":"S1"},{"value":"-1,43E-01","module":"D","scenario":"S0"},{"value":"-1,49E-01","module":"D","scenario":"S1"}]}],"end_of_life_waste":[{"parameter":"HWD","unit":"kg","values":[{"value":"1,95E-06","module":"A1-A3","scenario":null},{"value":"1,62E-11","module":"A4","scenario":null},{"value":"1,18E-12","module":"A5","scenario":null},{"value":"0,00E+00","module":"B6","scenario":null},{"value":"0,00E+00","module":"C1","scenario":null},{"value":"8,11E-12","module":"C2","scenario":null},{"value":"2,33E-10","module":"C3","scenario":"S0"},{"value":"5,56E-12","module":"C3","scenario":"S1"},{"value":"1,61E-10","module":"C4","scenario":"S0"},{"value":"1,61E-10","module":"C4","scenario":"S1"},{"value":"4,51E-09","module":"D","scenario":"S0"},{"value":"-9,52E-07","module":"D","scenario":"S1"}]},{"parameter":"NHWD","unit":"kg","values":[{"value":"3,12E+00","module":"A1-A3","scenario":null},{"value":"4,85E-04","module":"A4","scenario":null},{"value":"7,73E-04","module":"A5","scenario":null},{"value":"0,00E+00","module":"B6","scenario":null},{"value":"0,00E+00","module":"C1","scenario":null},{"value":"2,43E-04","module":"C2","scenario":null},{"value":"3,95E-01","module":"C3","scenario":"S0"},{"value":"1,57E-02","module":"C3","scenario":"S1"},{"value":"1,61E+01","module":"C4","scenario":"S0"},{"value":"1,61E+01","module":"C4","scenario":"S1"},{"value":"1,32E+00","module":"D","scenario":"S0"},{"value":"1,40E+00","module":"D","scenario":"S1"}]},{"parameter":"RWD","unit":"kg","values":[{"value":"2,70E-02","module":"A1-A3","scenario":null},{"value":"4,17E-06","module":"A4","scenario":null},{"value":"6,88E-07","module":"A5","scenario":null},{"value":"0,00E+00","module":"B6","scenario":null},{"value":"0,00E+00","module":"C1","scenario":null},{"value":"2,09E-06","module":"C2","scenario":null},{"value":"8,68E-05","module":"C3","scenario":"S0"},{"value":"6,03E-06","module":"C3","scenario":"S1"},{"value":"3,50E-05","module":"C4","scenario":"S0"},{"value":"3,50E-05","module":"C4","scenario":"S1"},{"value":"-6,78E-03","module":"D","scenario":"S0"},{"value":"-3,52E-03","module":"D","scenario":"S1"}]}],"end_of_life_flow":[{"parameter":"CRU","unit":"kg","values":[{"value":"0,00E+00","module":"A1-A3","scenario":null},{"value":"0,00E+00","module":"A4","scenario":null},{"value":"0,00E+00","module":"A5","scenario":null},{"value":"0,00E+00","module":"B6","scenario":null},{"value":"0,00E+00","module":"C1","scenario":null},{"value":"0,00E+00","module":"C2","scenario":null},{"value":"0,00E+00","module":"C3","scenario":"S0"},{"value":"0,00E+00","module":"C3","scenario":"S1"},{"value":"0,00E+00","module":"C4","scenario":"S0"},{"value":"0,00E+00","module":"C4","scenario":"S1"},{"value":"0,00E+00","module":"D","scenario":"S0"},{"value":"0,00E+00","module":"D","scenario":"S1"}]},{"parameter":"MFR","unit":"kg","values":[{"value":"6,17E-01","module":"A1-A3","scenario":null},{"value":"0,00E+00","module":"A4","scenario":null},{"value":"0,00E+00","module":"A5","scenario":null},{"value":"0,00E+00","module":"B6","scenario":null},{"value":"0,00E+00","module":"C1","scenario":null},{"value":"0,00E+00","module":"C2","scenario":null},{"value":"2,28E+01","module":"C3","scenario":"S0"},{"value":"2,62E+01","module":"C3","scenario":"S1"},{"value":"0,00E+00","module":"C4","scenario":"S0"},{"value":"0,00E+00","module":"C4","scenario":"S1"},{"value":"0,00E+00","module":"D","scenario":"S0"},{"value":"0,00E+00","module":"D","scenario":"S1"}]},{"parameter":"MER","unit":"kg","values":[{"value":"0,00E+00","module":"A1-A3","scenario":null},{"value":"0,00E+00","module":"A4","scenario":null},{"value":"0,00E+00","module":"A5","scenario":null},{"value":"0,00E+00","module":"B6","scenario":null},{"value":"0,00E+00","module":"C1","scenario":null},{"value":"0,00E+00","module":"C2","scenario":null},{"value":"0,00E+00","module":"C3","scenario":"S0"},{"value":"0,00E+00","module":"C3","scenario":"S1"},{"value":"0,00E+00","module":"C4","scenario":"S0"},{"value":"0,00E+00","module":"C4","scenario":"S1"},{"value":"0,00E+00","module":"D","scenario":"S0"},{"value":"0,00E+00","module":"D","scenario":"S1"}]},{"parameter":"EEE","unit":"MJ","values":[{"value":"0,00E+00","module":"A1-A3","scenario":null},{"value":"0,00E+00","module":"A4","scenario":null},{"value":"5,84E-02","module":"A5","scenario":null},{"value":"0,00E+00","module":"B6","scenario":null},{"value":"0,00E+00","module":"C1","scenario":null},{"value":"0,00E+00","module":"C2","scenario":null},{"value":"1,31E+01","module":"C3","scenario":"S0"},{"value":"1,39E-01","module":"C3","scenario":"S1"},{"value":"0,00E+00","module":"C4","scenario":"S0"},{"value":"0,00E+00","module":"C4","scenario":"S1"},{"value":"0,00E+00","module":"D","scenario":"S0"},{"value":"0,00E+00","module":"D","scenario":"S1"}]},{"parameter":"EET","unit":"MJ","values":[{"value":"0,00E+00","module":"A1-A3","scenario":null},{"value":"0,00E+00","module":"A4","scenario":null},{"value":"1,05E-01","module":"A5","scenario":null},{"value":"0,00E+00","module":"B6","scenario":null},{"value":"0,00E+00","module":"C1","scenario":null},{"value":"0,00E+00","module":"C2","scenario":null},{"value":"2,73E+01","module":"C3","scenario":"S0"},{"value":"2,89E-01","module":"C3","scenario":"S1"},{"value":"0,00E+00","module":"C4","scenario":"S0"},{"value":"0,00E+00","module":"C4","scenario":"S1"},{"value":"0,00E+00","module":"D","scenario":"S0"},{"value":"0,00E+00","module":"D","scenario":"S1"}]}]}