{"product_name":"Sockeltapes","epd_id":"EPD-UZI-20230497-IBC2-EN","compliance":["DIN EN 15804+A2","ISO 14025"],"producer_name":"Uzin Utz SE","environmental_impact":[{"parameter":"GWP-total","unit":"kg CO2-eq","values":[{"value":"1,53E+00","module":"A1-A3","scenario":null},{"value":"2,07E-02","module":"A4","scenario":null},{"value":"1,94E-01","module":"A5","scenario":null},{"value":"0,00E+00","module":"C1","scenario":null},{"value":"8,08E-04","module":"C2","scenario":null},{"value":"4,70E-01","module":"C3","scenario":null},{"value":"-1,61E-01","module":"D","scenario":null}]},{"parameter":"GWP-fossil","unit":"kg CO2-eq","values":[{"value":"1,70E+00","module":"A1-A3","scenario":null},{"value":"2,05E-02","module":"A4","scenario":null},{"value":"1,18E-02","module":"A5","scenario":null},{"value":"0,00E+00","module":"C1","scenario":null},{"value":"7,98E-04","module":"C2","scenario":null},{"value":"3,52E-01","module":"C3","scenario":null},{"value":"-1,60E-01","module":"D","scenario":null}]},{"parameter":"GWP-biogenic","unit":"kg CO2-eq","values":[{"value":"-1,97E-01","module":"A1-A3","scenario":null},{"value":"4,77E-05","module":"A4","scenario":null},{"value":"1,83E-01","module":"A5","scenario":null},{"value":"0,00E+00","module":"C1","scenario":null},{"value":"1,85E-06","module":"C2","scenario":null},{"value":"1,18E-01","module":"C3","scenario":null},{"value":"-7,21E-04","module":"D","scenario":null}]},{"parameter":"GWP-luluc","unit":"kg CO2-eq","values":[{"value":"2,12E-02","module":"A1-A3","scenario":null},{"value":"1,93E-04","module":"A4","scenario":null},{"value":"3,63E-06","module":"A5","scenario":null},{"value":"0,00E+00","module":"C1","scenario":null},{"value":"7,50E-06","module":"C2","scenario":null},{"value":"9,73E-06","module":"C3","scenario":null},{"value":"-1,03E-05","module":"D","scenario":null}]},{"parameter":"ODP","unit":"kg CFC11-eq","values":[{"value":"1,92E-08","module":"A1-A3","scenario":null},{"value":"1,82E-15","module":"A4","scenario":null},{"value":"2,85E-14","module":"A5","scenario":null},{"value":"0,00E+00","module":"C1","scenario":null},{"value":"7,09E-17","module":"C2","scenario":null},{"value":"8,55E-14","module":"C3","scenario":null},{"value":"-1,23E-12","module":"D","scenario":null}]},{"parameter":"AP","unit":"mol H^(+)-eq","values":[{"value":"4,48E-03","module":"A1-A3","scenario":null},{"value":"7,22E-05","module":"A4","scenario":null},{"value":"7,76E-05","module":"A5","scenario":null},{"value":"0,00E+00","module":"C1","scenario":null},{"value":"2,78E-06","module":"C2","scenario":null},{"value":"2,46E-04","module":"C3","scenario":null},{"value":"-1,98E-04","module":"D","scenario":null}]},{"parameter":"POCP","unit":"kg NMVOC-eq","values":[{"value":"4,01E-03","module":"A1-A3","scenario":null},{"value":"6,52E-05","module":"A4","scenario":null},{"value":"7,79E-05","module":"A5","scenario":null},{"value":"0,00E+00","module":"C1","scenario":null},{"value":"2,51E-06","module":"C2","scenario":null},{"value":"2,49E-04","module":"C3","scenario":null},{"value":"-1,62E-04","module":"D","scenario":null}]},{"parameter":"ADPE","unit":"kg Sb-eq","values":[{"value":"3,35E-06","module":"A1-A3","scenario":null},{"value":"1,35E-09","module":"A4","scenario":null},{"value":"2,56E-10","module":"A5","scenario":null},{"value":"0,00E+00","module":"C1","scenario":null},{"value":"5,26E-11","module":"C2","scenario":null},{"value":"7,38E-10","module":"C3","scenario":null},{"value":"-1,13E-08","module":"D","scenario":null}]},{"parameter":"ADPF","unit":"MJ","values":[{"value":"4,02E+01","module":"A1-A3","scenario":null},{"value":"2,83E-01","module":"A4","scenario":null},{"value":"7,65E-02","module":"A5","scenario":null},{"value":"0,00E+00","module":"C1","scenario":null},{"value":"1,10E-02","module":"C2","scenario":null},{"value":"2,27E-01","module":"C3","scenario":null},{"value":"-2,95E+00","module":"D","scenario":null}]},{"parameter":"WDP","unit":"m^3 world-eq deprived","values":[{"value":"2,74E-01","module":"A1-A3","scenario":null},{"value":"2,40E-04","module":"A4","scenario":null},{"value":"2,20E-02","module":"A5","scenario":null},{"value":"0,00E+00","module":"C1","scenario":null},{"value":"9,33E-06","module":"C2","scenario":null},{"value":"5,87E-02","module":"C3","scenario":null},{"value":"-1,49E-02","module":"D","scenario":null}]},{"parameter":"EP-freshwater","unit":"kg P-eq","values":[{"value":"8,94E-06","module":"A1-A3","scenario":null},{"value":"7,59E-08","module":"A4","scenario":null},{"value":"1,44E-08","module":"A5","scenario":null},{"value":"0,00E+00","module":"C1","scenario":null},{"value":"2,95E-09","module":"C2","scenario":null},{"value":"4,75E-08","module":"C3","scenario":null},{"value":"-2,54E-07","module":"D","scenario":null}]},{"parameter":"EP-marine","unit":"kg N-eq","values":[{"value":"1,50E-03","module":"A1-A3","scenario":null},{"value":"3,33E-05","module":"A4","scenario":null},{"value":"2,98E-05","module":"A5","scenario":null},{"value":"0,00E+00","module":"C1","scenario":null},{"value":"1,28E-06","module":"C2","scenario":null},{"value":"9,55E-05","module":"C3","scenario":null},{"value":"-5,81E-05","module":"D","scenario":null}]},{"parameter":"EP-terrestrial","unit":"mol N-eq","values":[{"value":"1,38E-02","module":"A1-A3","scenario":null},{"value":"3,74E-04","module":"A4","scenario":null},{"value":"3,46E-04","module":"A5","scenario":null},{"value":"0,00E+00","module":"C1","scenario":null},{"value":"1,44E-05","module":"C2","scenario":null},{"value":"1,09E-03","module":"C3","scenario":null},{"value":"-6,23E-04","module":"D","scenario":null}]}],"additional_environmental_impact":[{"parameter":"PM","unit":"Disease incidence","values":[{"value":null,"module":"A1-A3","scenario":null},{"value":null,"module":"A4","scenario":null},{"value":null,"module":"A5","scenario":null},{"value":null,"module":"C1","scenario":null},{"value":null,"module":"C2","scenario":null},{"value":null,"module":"C3","scenario":null},{"value":null,"module":"D","scenario":null}]},{"parameter":"ETP-fw","unit":"CTUe","values":[{"value":null,"module":"A1-A3","scenario":null},{"value":null,"module":"A4","scenario":null},{"value":null,"module":"A5","scenario":null},{"value":null,"module":"C1","scenario":null},{"value":null,"module":"C2","scenario":null},{"value":null,"module":"C3","scenario":null},{"value":null,"module":"D","scenario":null}]},{"parameter":"HTP-c","unit":"CTUh","values":[{"value":null,"module":"A1-A3","scenario":null},{"value":null,"module":"A4","scenario":null},{"value":null,"module":"A5","scenario":null},{"value":null,"module":"C1","scenario":null},{"value":null,"module":"C2","scenario":null},{"value":null,"module":"C3","scenario":null},{"value":null,"module":"D","scenario":null}]},{"parameter":"HTP-nc","unit":"CTUh","values":[{"value":null,"module":"A1-A3","scenario":null},{"value":null,"module":"A4","scenario":null},{"value":null,"module":"A5","scenario":null},{"value":null,"module":"C1","scenario":null},{"value":null,"module":"C2","scenario":null},{"value":null,"module":"C3","scenario":null},{"value":null,"module":"D","scenario":null}]},{"parameter":"SQP","unit":"SQP","values":[{"value":null,"module":"A1-A3","scenario":null},{"value":null,"module":"A4","scenario":null},{"value":null,"module":"A5","scenario":null},{"value":null,"module":"C1","scenario":null},{"value":null,"module":"C2","scenario":null},{"value":null,"module":"C3","scenario":null},{"value":null,"module":"D","scenario":null}]}],"resource_use":[{"parameter":"PERE","unit":"MJ","values":[{"value":"6,88E+00","module":"A1-A3","scenario":null},{"value":"2,00E-02","module":"A4","scenario":null},{"value":"1,76E+00","module":"A5","scenario":null},{"value":"0,00E+00","module":"C1","scenario":null},{"value":"7,79E-04","module":"C2","scenario":null},{"value":"4,58E-02","module":"C3","scenario":null},{"value":"-8,42E-01","module":"D","scenario":null}]},{"parameter":"PERM","unit":"MJ","values":[{"value":"1,74E+00","module":"A1-A3","scenario":null},{"value":"0,00E+00","module":"A4","scenario":null},{"value":"-1,74E+00","module":"A5","scenario":null},{"value":"0,00E+00","module":"C1","scenario":null},{"value":"0,00E+00","module":"C2","scenario":null},{"value":"0,00E+00","module":"C3","scenario":null},{"value":"0,00E+00","module":"D","scenario":null}]},{"parameter":"PERT","unit":"MJ","values":[{"value":"8,62E+00","module":"A1-A3","scenario":null},{"value":"2,00E-02","module":"A4","scenario":null},{"value":"2,00E-02","module":"A5","scenario":null},{"value":"0,00E+00","module":"C1","scenario":null},{"value":"7,79E-04","module":"C2","scenario":null},{"value":"4,58E-02","module":"C3","scenario":null},{"value":"-8,42E-01","module":"D","scenario":null}]},{"parameter":"PENRE","unit":"MJ","values":[{"value":"3,09E+01","module":"A1-A3","scenario":null},{"value":"2,84E-01","module":"A4","scenario":null},{"value":"3,86E-01","module":"A5","scenario":null},{"value":"0,00E+00","module":"C1","scenario":null},{"value":"1,10E-02","module":"C2","scenario":null},{"value":"9,29E+00","module":"C3","scenario":null},{"value":"-2,95E+00","module":"D","scenario":null}]},{"parameter":"PENRM","unit":"MJ","values":[{"value":"9,37E+00","module":"A1-A3","scenario":null},{"value":"0,00E+00","module":"A4","scenario":null},{"value":"-3,09E-01","module":"A5","scenario":null},{"value":"0,00E+00","module":"C1","scenario":null},{"value":"0,00E+00","module":"C2","scenario":null},{"value":"-9,06E+00","module":"C3","scenario":null},{"value":"0,00E+00","module":"D","scenario":null}]},{"parameter":"PENRT","unit":"MJ","values":[{"value":"4,04E+01","module":"A1-A3","scenario":null},{"value":"2,84E-01","module":"A4","scenario":null},{"value":"7,70E-02","module":"A5","scenario":null},{"value":"0,00E+00","module":"C1","scenario":null},{"value":"1,10E-02","module":"C2","scenario":null},{"value":"2,30E-01","module":"C3","scenario":null},{"value":"-2,95E+00","module":"D","scenario":null}]},{"parameter":"SM","unit":"kg","values":[{"value":"0,00E+00","module":"A1-A3","scenario":null},{"value":"0,00E+00","module":"A4","scenario":null},{"value":"0,00E+00","module":"A5","scenario":null},{"value":"0,00E+00","module":"C1","scenario":null},{"value":"0,00E+00","module":"C2","scenario":null},{"value":"0,00E+00","module":"C3","scenario":null},{"value":"0,00E+00","module":"D","scenario":null}]},{"parameter":"RSF","unit":"MJ","values":[{"value":"0,00E+00","module":"A1-A3","scenario":null},{"value":"0,00E+00","module":"A4","scenario":null},{"value":"0,00E+00","module":"A5","scenario":null},{"value":"0,00E+00","module":"C1","scenario":null},{"value":"0,00E+00","module":"C2","scenario":null},{"value":"0,00E+00","module":"C3","scenario":null},{"value":"0,00E+00","module":"D","scenario":null}]},{"parameter":"NRSF","unit":"MJ","values":[{"value":"0,00E+00","module":"A1-A3","scenario":null},{"value":"0,00E+00","module":"A4","scenario":null},{"value":"0,00E+00","module":"A5","scenario":null},{"value":"0,00E+00","module":"C1","scenario":null},{"value":"0,00E+00","module":"C2","scenario":null},{"value":"0,00E+00","module":"C3","scenario":null},{"value":"0,00E+00","module":"D","scenario":null}]},{"parameter":"FW","unit":"m^3","values":[{"value":"9,99E-03","module":"A1-A3","scenario":null},{"value":"2,21E-05","module":"A4","scenario":null},{"value":"5,18E-04","module":"A5","scenario":null},{"value":"0,00E+00","module":"C1","scenario":null},{"value":"8,59E-07","module":"C2","scenario":null},{"value":"1,39E-03","module":"C3","scenario":null},{"value":"-6,82E-04","module":"D","scenario":null}]}],"end_of_life_waste":[{"parameter":"HWD","unit":"kg","values":[{"value":"1,34E-04","module":"A1-A3","scenario":null},{"value":"1,05E-12","module":"A4","scenario":null},{"value":"2,58E-12","module":"A5","scenario":null},{"value":"0,00E+00","module":"C1","scenario":null},{"value":"4,08E-14","module":"C2","scenario":null},{"value":"8,00E-12","module":"C3","scenario":null},{"value":"-1,63E-10","module":"D","scenario":null}]},{"parameter":"NHWD","unit":"kg","values":[{"value":"6,12E-02","module":"A1-A3","scenario":null},{"value":"4,09E-05","module":"A4","scenario":null},{"value":"1,78E-02","module":"A5","scenario":null},{"value":"0,00E+00","module":"C1","scenario":null},{"value":"1,59E-06","module":"C2","scenario":null},{"value":"6,43E-02","module":"C3","scenario":null},{"value":"-1,44E-03","module":"D","scenario":null}]},{"parameter":"RWD","unit":"kg","values":[{"value":"6,26E-04","module":"A1-A3","scenario":null},{"value":"3,67E-07","module":"A4","scenario":null},{"value":"3,45E-06","module":"A5","scenario":null},{"value":"0,00E+00","module":"C1","scenario":null},{"value":"1,43E-08","module":"C2","scenario":null},{"value":"9,90E-06","module":"C3","scenario":null},{"value":"-2,23E-04","module":"D","scenario":null}]}],"end_of_life_flow":[{"parameter":"CRU","unit":"kg","values":[{"value":"0,00E+00","module":"A1-A3","scenario":null},{"value":"0,00E+00","module":"A4","scenario":null},{"value":"0,00E+00","module":"A5","scenario":null},{"value":"0,00E+00","module":"C1","scenario":null},{"value":"0,00E+00","module":"C2","scenario":null},{"value":"0,00E+00","module":"C3","scenario":null},{"value":"0,00E+00","module":"D","scenario":null}]},{"parameter":"MFR","unit":"kg","values":[{"value":"0,00E+00","module":"A1-A3","scenario":null},{"value":"0,00E+00","module":"A4","scenario":null},{"value":"0,00E+00","module":"A5","scenario":null},{"value":"0,00E+00","module":"C1","scenario":null},{"value":"0,00E+00","module":"C2","scenario":null},{"value":"0,00E+00","module":"C3","scenario":null},{"value":"0,00E+00","module":"D","scenario":null}]},{"parameter":"MER","unit":"kg","values":[{"value":"0,00E+00","module":"A1-A3","scenario":null},{"value":"0,00E+00","module":"A4","scenario":null},{"value":"0,00E+00","module":"A5","scenario":null},{"value":"0,00E+00","module":"C1","scenario":null},{"value":"0,00E+00","module":"C2","scenario":null},{"value":"0,00E+00","module":"C3","scenario":null},{"value":"0,00E+00","module":"D","scenario":null}]},{"parameter":"EEE","unit":"MJ","values":[{"value":"0,00E+00","module":"A1-A3","scenario":null},{"value":"0,00E+00","module":"A4","scenario":null},{"value":"2,20E-01","module":"A5","scenario":null},{"value":"0,00E+00","module":"C1","scenario":null},{"value":"0,00E+00","module":"C2","scenario":null},{"value":"5,23E-01","module":"C3","scenario":null},{"value":"0,00E+00","module":"D","scenario":null}]},{"parameter":"EET","unit":"MJ","values":[{"value":"0,00E+00","module":"A1-A3","scenario":null},{"value":"0,00E+00","module":"A4","scenario":null},{"value":"4,07E-01","module":"A5","scenario":null},{"value":"0,00E+00","module":"C1","scenario":null},{"value":"0,00E+00","module":"C2","scenario":null},{"value":"9,81E-01","module":"C3","scenario":null},{"value":"0,00E+00","module":"D","scenario":null}]}]}