{"product_name":"Rack and pinion door closer TS Match and TS Match X","epd_id":"EPD-DOR-20220159-CBA1-EN","compliance":["DIN EN 15804+A2","ISO 14025"],"producer_name":"dormakaba International Holding GmbH","environmental_impact":[{"parameter":"GWP-total","unit":"kg CO2-eq","values":[{"value":"2,43E+01","module":"A1-A3","scenario":null},{"value":"2,79E-01","module":"A4","scenario":null},{"value":"3,26E-01","module":"A5","scenario":null},{"value":"0,00E+00","module":"C1","scenario":null},{"value":"9,00E-03","module":"C2","scenario":null},{"value":"7,80E-02","module":"C3","scenario":null},{"value":"3,00E-03","module":"C4","scenario":null},{"value":"-6,48E+00","module":"D","scenario":null}]},{"parameter":"GWP-fossil","unit":"kg CO2-eq","values":[{"value":"2,47E+01","module":"A1-A3","scenario":null},{"value":"2,72E-01","module":"A4","scenario":null},{"value":"8,00E-03","module":"A5","scenario":null},{"value":"0,00E+00","module":"C1","scenario":null},{"value":"9,00E-03","module":"C2","scenario":null},{"value":"7,80E-02","module":"C3","scenario":null},{"value":"3,00E-03","module":"C4","scenario":null},{"value":"-6,46E+00","module":"D","scenario":null}]},{"parameter":"GWP-biogenic","unit":"kg CO2-eq","values":[{"value":"-3,86E-01","module":"A1-A3","scenario":null},{"value":"7,00E-03","module":"A4","scenario":null},{"value":"3,17E-01","module":"A5","scenario":null},{"value":"0,00E+00","module":"C1","scenario":null},{"value":"3,96E-04","module":"C2","scenario":null},{"value":"1,82E-06","module":"C3","scenario":null},{"value":"8,73E-06","module":"C4","scenario":null},{"value":"-2,00E-02","module":"D","scenario":null}]},{"parameter":"GWP-luluc","unit":"kg CO2-eq","values":[{"value":"7,01E-03","module":"A1-A3","scenario":null},{"value":"6,06E-06","module":"A4","scenario":null},{"value":"5,36E-06","module":"A5","scenario":null},{"value":"0,00E+00","module":"C1","scenario":null},{"value":"2,04E-07","module":"C2","scenario":null},{"value":"4,41E-06","module":"C3","scenario":null},{"value":"7,35E-06","module":"C4","scenario":null},{"value":"-9,58E-04","module":"D","scenario":null}]},{"parameter":"ODP","unit":"kg CFC11-eq","values":[{"value":"2,45E-11","module":"A1-A3","scenario":null},{"value":"2,73E-17","module":"A4","scenario":null},{"value":"5,87E-17","module":"A5","scenario":null},{"value":"0,00E+00","module":"C1","scenario":null},{"value":"9,05E-19","module":"C2","scenario":null},{"value":"3,94E-17","module":"C3","scenario":null},{"value":"9,47E-18","module":"C4","scenario":null},{"value":"-4,85E-11","module":"D","scenario":null}]},{"parameter":"AP","unit":"mol H^(+)-eq","values":[{"value":"1,27E-01","module":"A1-A3","scenario":null},{"value":"5,00E-03","module":"A4","scenario":null},{"value":"9,12E-05","module":"A5","scenario":null},{"value":"0,00E+00","module":"C1","scenario":null},{"value":"8,58E-06","module":"C2","scenario":null},{"value":"1,39E-05","module":"C3","scenario":null},{"value":"1,83E-05","module":"C4","scenario":null},{"value":"-2,40E-02","module":"D","scenario":null}]},{"parameter":"POCP","unit":"kg NMVOC-eq","values":[{"value":"6,05E-02","module":"A1-A3","scenario":null},{"value":"4,00E-03","module":"A4","scenario":null},{"value":"8,73E-05","module":"A5","scenario":null},{"value":"0,00E+00","module":"C1","scenario":null},{"value":"7,72E-06","module":"C2","scenario":null},{"value":"8,67E-06","module":"C3","scenario":null},{"value":"1,43E-05","module":"C4","scenario":null},{"value":"-1,00E-02","module":"D","scenario":null}]},{"parameter":"ADPE","unit":"kg Sb-eq","values":[{"value":"1,41E-04","module":"A1-A3","scenario":null},{"value":"7,60E-09","module":"A4","scenario":null},{"value":"9,27E-10","module":"A5","scenario":null},{"value":"0,00E+00","module":"C1","scenario":null},{"value":"2,57E-10","module":"C2","scenario":null},{"value":"5,40E-10","module":"C3","scenario":null},{"value":"2,29E-10","module":"C4","scenario":null},{"value":"-2,91E-05","module":"D","scenario":null}]},{"parameter":"ADPF","unit":"MJ","values":[{"value":"2,47E+02","module":"A1-A3","scenario":null},{"value":"3,59E+00","module":"A4","scenario":null},{"value":"1,03E-01","module":"A5","scenario":null},{"value":"0,00E+00","module":"C1","scenario":null},{"value":"1,22E-01","module":"C2","scenario":null},{"value":"3,60E-02","module":"C3","scenario":null},{"value":"3,40E-02","module":"C4","scenario":null},{"value":"-9,05E+01","module":"D","scenario":null}]},{"parameter":"WDP","unit":"m^3 world-eq deprived","values":[{"value":"3,63E+00","module":"A1-A3","scenario":null},{"value":"5,12E-04","module":"A4","scenario":null},{"value":"4,00E-02","module":"A5","scenario":null},{"value":"0,00E+00","module":"C1","scenario":null},{"value":"1,68E-05","module":"C2","scenario":null},{"value":"8,00E-03","module":"C3","scenario":null},{"value":"2,68E-04","module":"C4","scenario":null},{"value":"-3,07E-01","module":"D","scenario":null}]},{"parameter":"EP-freshwater","unit":"kg P-eq","values":[{"value":"1,40E-05","module":"A1-A3","scenario":null},{"value":"5,96E-08","module":"A4","scenario":null},{"value":"1,15E-08","module":"A5","scenario":null},{"value":"0,00E+00","module":"C1","scenario":null},{"value":"1,83E-09","module":"C2","scenario":null},{"value":"6,28E-09","module":"C3","scenario":null},{"value":"4,39E-09","module":"C4","scenario":null},{"value":"-3,41E-06","module":"D","scenario":null}]},{"parameter":"EP-marine","unit":"kg N-eq","values":[{"value":"2,02E-02","module":"A1-A3","scenario":null},{"value":"1,00E-03","module":"A4","scenario":null},{"value":"3,29E-05","module":"A5","scenario":null},{"value":"0,00E+00","module":"C1","scenario":null},{"value":"2,73E-06","module":"C2","scenario":null},{"value":"3,13E-06","module":"C3","scenario":null},{"value":"4,71E-06","module":"C4","scenario":null},{"value":"-3,00E-03","module":"D","scenario":null}]},{"parameter":"EP-terrestrial","unit":"mol N-eq","values":[{"value":"2,14E-01","module":"A1-A3","scenario":null},{"value":"1,40E-02","module":"A4","scenario":null},{"value":"4,11E-04","module":"A5","scenario":null},{"value":"0,00E+00","module":"C1","scenario":null},{"value":"3,03E-05","module":"C2","scenario":null},{"value":"6,33E-05","module":"C3","scenario":null},{"value":"5,18E-05","module":"C4","scenario":null},{"value":"-3,40E-02","module":"D","scenario":null}]}],"additional_environmental_impact":[{"parameter":"PM","unit":"Disease incidence","values":[{"value":"3,56E-06","module":"A1-A3","scenario":null},{"value":"8,19E-08","module":"A4","scenario":null},{"value":"5,05E-10","module":"A5","scenario":null},{"value":"0,00E+00","module":"C1","scenario":null},{"value":"4,51E-11","module":"C2","scenario":null},{"value":"1,77E-10","module":"C3","scenario":null},{"value":"2,27E-10","module":"C4","scenario":null},{"value":"-3,84E-07","module":"D","scenario":null}]},{"parameter":"ETP-fw","unit":"CTUe","values":[{"value":"8,43E+01","module":"A1-A3","scenario":null},{"value":"2,54E+00","module":"A4","scenario":null},{"value":"4,90E-02","module":"A5","scenario":null},{"value":"0,00E+00","module":"C1","scenario":null},{"value":"8,60E-02","module":"C2","scenario":null},{"value":"1,40E-02","module":"C3","scenario":null},{"value":"1,90E-02","module":"C4","scenario":null},{"value":"-3,29E+01","module":"D","scenario":null}]},{"parameter":"HTP-c","unit":"CTUh","values":[{"value":"8,91E-09","module":"A1-A3","scenario":null},{"value":"4,78E-11","module":"A4","scenario":null},{"value":"2,58E-12","module":"A5","scenario":null},{"value":"0,00E+00","module":"C1","scenario":null},{"value":"1,62E-12","module":"C2","scenario":null},{"value":"1,17E-12","module":"C3","scenario":null},{"value":"2,84E-12","module":"C4","scenario":null},{"value":"-1,25E-09","module":"D","scenario":null}]},{"parameter":"HTP-nc","unit":"CTUh","values":[{"value":"2,83E-07","module":"A1-A3","scenario":null},{"value":"2,14E-09","module":"A4","scenario":null},{"value":"1,12E-10","module":"A5","scenario":null},{"value":"0,00E+00","module":"C1","scenario":null},{"value":"6,93E-11","module":"C2","scenario":null},{"value":"1,19E-10","module":"C3","scenario":null},{"value":"3,13E-10","module":"C4","scenario":null},{"value":"-2,59E-08","module":"D","scenario":null}]},{"parameter":"SQP","unit":"SQP","values":[{"value":"5,87E+01","module":"A1-A3","scenario":null},{"value":"9,00E-03","module":"A4","scenario":null},{"value":"2,70E-02","module":"A5","scenario":null},{"value":"0,00E+00","module":"C1","scenario":null},{"value":"3,12E-04","module":"C2","scenario":null},{"value":"1,10E-02","module":"C3","scenario":null},{"value":"7,00E-03","module":"C4","scenario":null},{"value":"-2,54E+00","module":"D","scenario":null}]}],"resource_use":[{"parameter":"PERE","unit":"MJ","values":[{"value":"2,35E+01","module":"A1-A3","scenario":null},{"value":"1,20E-02","module":"A4","scenario":null},{"value":"2,77E+00","module":"A5","scenario":null},{"value":"0,00E+00","module":"C1","scenario":null},{"value":"3,83E-04","module":"C2","scenario":null},{"value":"2,19E-01","module":"C3","scenario":null},{"value":"4,00E-03","module":"C4","scenario":null},{"value":"-4,13E+01","module":"D","scenario":null}]},{"parameter":"PERM","unit":"MJ","values":[{"value":"2,97E+00","module":"A1-A3","scenario":null},{"value":"0,00E+00","module":"A4","scenario":null},{"value":"-2,76E+00","module":"A5","scenario":null},{"value":"0,00E+00","module":"C1","scenario":null},{"value":"0,00E+00","module":"C2","scenario":null},{"value":"-2,10E-01","module":"C3","scenario":null},{"value":"0,00E+00","module":"C4","scenario":null},{"value":"0,00E+00","module":"D","scenario":null}]},{"parameter":"PERT","unit":"MJ","values":[{"value":"2,64E+01","module":"A1-A3","scenario":null},{"value":"1,20E-02","module":"A4","scenario":null},{"value":"1,90E-02","module":"A5","scenario":null},{"value":"0,00E+00","module":"C1","scenario":null},{"value":"3,83E-04","module":"C2","scenario":null},{"value":"9,00E-03","module":"C3","scenario":null},{"value":"4,00E-03","module":"C4","scenario":null},{"value":"-4,13E+01","module":"D","scenario":null}]},{"parameter":"PENRE","unit":"MJ","values":[{"value":"2,46E+02","module":"A1-A3","scenario":null},{"value":"3,59E+00","module":"A4","scenario":null},{"value":"1,03E-01","module":"A5","scenario":null},{"value":"0,00E+00","module":"C1","scenario":null},{"value":"1,22E-01","module":"C2","scenario":null},{"value":"1,10E+00","module":"C3","scenario":null},{"value":"3,40E-02","module":"C4","scenario":null},{"value":"-9,06E+01","module":"D","scenario":null}]},{"parameter":"PENRM","unit":"MJ","values":[{"value":"1,07E+00","module":"A1-A3","scenario":null},{"value":"0,00E+00","module":"A4","scenario":null},{"value":"0,00E+00","module":"A5","scenario":null},{"value":"0,00E+00","module":"C1","scenario":null},{"value":"0,00E+00","module":"C2","scenario":null},{"value":"-1,07E+00","module":"C3","scenario":null},{"value":"0,00E+00","module":"C4","scenario":null},{"value":"0,00E+00","module":"D","scenario":null}]},{"parameter":"PENRT","unit":"MJ","values":[{"value":"2,47E+02","module":"A1-A3","scenario":null},{"value":"3,59E+00","module":"A4","scenario":null},{"value":"1,03E-01","module":"A5","scenario":null},{"value":"0,00E+00","module":"C1","scenario":null},{"value":"1,22E-01","module":"C2","scenario":null},{"value":"3,60E-02","module":"C3","scenario":null},{"value":"3,40E-02","module":"C4","scenario":null},{"value":"-9,06E+01","module":"D","scenario":null}]},{"parameter":"SM","unit":"kg","values":[{"value":"6,50E-01","module":"A1-A3","scenario":null},{"value":"0,00E+00","module":"A4","scenario":null},{"value":"0,00E+00","module":"A5","scenario":null},{"value":"0,00E+00","module":"C1","scenario":null},{"value":"0,00E+00","module":"C2","scenario":null},{"value":"0,00E+00","module":"C3","scenario":null},{"value":"0,00E+00","module":"C4","scenario":null},{"value":"0,00E+00","module":"D","scenario":null}]},{"parameter":"RSF","unit":"MJ","values":[{"value":"0,00E+00","module":"A1-A3","scenario":null},{"value":"0,00E+00","module":"A4","scenario":null},{"value":"0,00E+00","module":"A5","scenario":null},{"value":"0,00E+00","module":"C1","scenario":null},{"value":"0,00E+00","module":"C2","scenario":null},{"value":"0,00E+00","module":"C3","scenario":null},{"value":"0,00E+00","module":"C4","scenario":null},{"value":"0,00E+00","module":"D","scenario":null}]},{"parameter":"NRSF","unit":"MJ","values":[{"value":"0,00E+00","module":"A1-A3","scenario":null},{"value":"0,00E+00","module":"A4","scenario":null},{"value":"0,00E+00","module":"A5","scenario":null},{"value":"0,00E+00","module":"C1","scenario":null},{"value":"0,00E+00","module":"C2","scenario":null},{"value":"0,00E+00","module":"C3","scenario":null},{"value":"0,00E+00","module":"C4","scenario":null},{"value":"0,00E+00","module":"D","scenario":null}]},{"parameter":"FW","unit":"m^3","values":[{"value":"9,60E-02","module":"A1-A3","scenario":null},{"value":"2,08E-05","module":"A4","scenario":null},{"value":"9,51E-04","module":"A5","scenario":null},{"value":"0,00E+00","module":"C1","scenario":null},{"value":"6,88E-07","module":"C2","scenario":null},{"value":"1,91E-04","module":"C3","scenario":null},{"value":"8,45E-06","module":"C4","scenario":null},{"value":"-7,30E-02","module":"D","scenario":null}]}],"end_of_life_waste":[{"parameter":"HWD","unit":"kg","values":[{"value":"4,31E-07","module":"A1-A3","scenario":null},{"value":"3,50E-10","module":"A4","scenario":null},{"value":"1,51E-10","module":"A5","scenario":null},{"value":"0,00E+00","module":"C1","scenario":null},{"value":"1,18E-11","module":"C2","scenario":null},{"value":"1,38E-10","module":"C3","scenario":null},{"value":"5,11E-10","module":"C4","scenario":null},{"value":"-5,88E-07","module":"D","scenario":null}]},{"parameter":"NHWD","unit":"kg","values":[{"value":"3,79E+00","module":"A1-A3","scenario":null},{"value":"3,67E-04","module":"A4","scenario":null},{"value":"1,00E-02","module":"A5","scenario":null},{"value":"0,00E+00","module":"C1","scenario":null},{"value":"1,24E-05","module":"C2","scenario":null},{"value":"8,00E-03","module":"C3","scenario":null},{"value":"1,69E-01","module":"C4","scenario":null},{"value":"-1,57E+00","module":"D","scenario":null}]},{"parameter":"RWD","unit":"kg","values":[{"value":"1,54E-03","module":"A1-A3","scenario":null},{"value":"3,92E-06","module":"A4","scenario":null},{"value":"5,40E-06","module":"A5","scenario":null},{"value":"0,00E+00","module":"C1","scenario":null},{"value":"1,31E-07","module":"C2","scenario":null},{"value":"1,34E-06","module":"C3","scenario":null},{"value":"3,82E-07","module":"C4","scenario":null},{"value":"-1,00E-02","module":"D","scenario":null}]}],"end_of_life_flow":[{"parameter":"CRU","unit":"kg","values":[{"value":"0,00E+00","module":"A1-A3","scenario":null},{"value":"0,00E+00","module":"A4","scenario":null},{"value":"0,00E+00","module":"A5","scenario":null},{"value":"0,00E+00","module":"C1","scenario":null},{"value":"0,00E+00","module":"C2","scenario":null},{"value":"0,00E+00","module":"C3","scenario":null},{"value":"0,00E+00","module":"C4","scenario":null},{"value":"0,00E+00","module":"D","scenario":null}]},{"parameter":"MFR","unit":"kg","values":[{"value":"0,00E+00","module":"A1-A3","scenario":null},{"value":"0,00E+00","module":"A4","scenario":null},{"value":"0,00E+00","module":"A5","scenario":null},{"value":"0,00E+00","module":"C1","scenario":null},{"value":"0,00E+00","module":"C2","scenario":null},{"value":"1,85E+00","module":"C3","scenario":null},{"value":"0,00E+00","module":"C4","scenario":null},{"value":"0,00E+00","module":"D","scenario":null}]},{"parameter":"MER","unit":"kg","values":[{"value":"0,00E+00","module":"A1-A3","scenario":null},{"value":"0,00E+00","module":"A4","scenario":null},{"value":"0,00E+00","module":"A5","scenario":null},{"value":"0,00E+00","module":"C1","scenario":null},{"value":"0,00E+00","module":"C2","scenario":null},{"value":"0,00E+00","module":"C3","scenario":null},{"value":"0,00E+00","module":"C4","scenario":null},{"value":"0,00E+00","module":"D","scenario":null}]},{"parameter":"EEE","unit":"MJ","values":[{"value":"0,00E+00","module":"A1-A3","scenario":null},{"value":"0,00E+00","module":"A4","scenario":null},{"value":"4,93E-01","module":"A5","scenario":null},{"value":"0,00E+00","module":"C1","scenario":null},{"value":"0,00E+00","module":"C2","scenario":null},{"value":"0,00E+00","module":"C3","scenario":null},{"value":"0,00E+00","module":"C4","scenario":null},{"value":"0,00E+00","module":"D","scenario":null}]},{"parameter":"EET","unit":"MJ","values":[{"value":"0,00E+00","module":"A1-A3","scenario":null},{"value":"0,00E+00","module":"A4","scenario":null},{"value":"8,94E-01","module":"A5","scenario":null},{"value":"0,00E+00","module":"C1","scenario":null},{"value":"0,00E+00","module":"C2","scenario":null},{"value":"0,00E+00","module":"C3","scenario":null},{"value":"0,00E+00","module":"C4","scenario":null},{"value":"0,00E+00","module":"D","scenario":null}]}]}