{"product_name":"Balcony doors and entrance doors / block doors outward / inward opened 75 mm sash (BYKO \u2013 DA75)","epd_id":"EPD-Kiwa-EE-000128-EN (Rev.1_30.05.2024)","compliance":["EN 15804+A2","ISO 14025"],"producer_name":"Bitus Latvia SIA","environmental_impact":[{"parameter":"GWP-total","unit":"kg CO2-eq.","values":[{"value":"6,18E+00","module":"A1","scenario":"Standard scenario"},{"value":"4,41E+00","module":"A2","scenario":"Standard scenario"},{"value":"9,72E+00","module":"A3","scenario":"Standard scenario"},{"value":"0,00E+00","module":"C1","scenario":"Standard scenario"},{"value":"7,65E-01","module":"C2","scenario":"Standard scenario"},{"value":"3,96E+01","module":"C3","scenario":"Standard scenario"},{"value":"2,16E-01","module":"C4","scenario":"Standard scenario"},{"value":"-4,73E+01","module":"D","scenario":"Standard scenario"},{"value":"2,03E+01","module":"A1A3","scenario":null}]},{"parameter":"GWP-fossil","unit":"kg CO2-eq.","values":[{"value":"8,20E+01","module":"A1","scenario":"Standard scenario"},{"value":"4,41E+00","module":"A2","scenario":"Standard scenario"},{"value":"1,59E+01","module":"A3","scenario":"Standard scenario"},{"value":"0,00E+00","module":"C1","scenario":"Standard scenario"},{"value":"7,64E-01","module":"C2","scenario":"Standard scenario"},{"value":"4,46E-01","module":"C3","scenario":"Standard scenario"},{"value":"7,50E-02","module":"C4","scenario":"Standard scenario"},{"value":"-4,71E+01","module":"D","scenario":"Standard scenario"},{"value":"1,02E+02","module":"A1A3","scenario":null}]},{"parameter":"GWP-biogenic","unit":"kg CO2-eq.","values":[{"value":"-7,69E+01","module":"A1","scenario":"Standard scenario"},{"value":"1,28E-03","module":"A2","scenario":"Standard scenario"},{"value":"-6,25E+00","module":"A3","scenario":"Standard scenario"},{"value":"0,00E+00","module":"C1","scenario":"Standard scenario"},{"value":"2,22E-04","module":"C2","scenario":"Standard scenario"},{"value":"3,91E+01","module":"C3","scenario":"Standard scenario"},{"value":"1,41E-01","module":"C4","scenario":"Standard scenario"},{"value":"1,56E-02","module":"D","scenario":"Standard scenario"},{"value":"-8,31E+01","module":"A1A3","scenario":null}]},{"parameter":"GWP-luluc","unit":"kg CO2-eq.","values":[{"value":"1,06E+00","module":"A1","scenario":"Standard scenario"},{"value":"1,31E-03","module":"A2","scenario":"Standard scenario"},{"value":"8,63E-02","module":"A3","scenario":"Standard scenario"},{"value":"0,00E+00","module":"C1","scenario":"Standard scenario"},{"value":"2,27E-04","module":"C2","scenario":"Standard scenario"},{"value":"9,40E-05","module":"C3","scenario":"Standard scenario"},{"value":"1,94E-05","module":"C4","scenario":"Standard scenario"},{"value":"-1,89E-01","module":"D","scenario":"Standard scenario"},{"value":"1,15E+00","module":"A1A3","scenario":null}]},{"parameter":"ODP","unit":"kg CFC 11-equiv.","values":[{"value":"5,38E-06","module":"A1","scenario":"Standard scenario"},{"value":"1,03E-06","module":"A2","scenario":"Standard scenario"},{"value":"2,54E-06","module":"A3","scenario":"Standard scenario"},{"value":"0,00E+00","module":"C1","scenario":"Standard scenario"},{"value":"1,78E-07","module":"C2","scenario":"Standard scenario"},{"value":"3,88E-08","module":"C3","scenario":"Standard scenario"},{"value":"3,17E-08","module":"C4","scenario":"Standard scenario"},{"value":"-1,81E-06","module":"D","scenario":"Standard scenario"},{"value":"8,95E-06","module":"A1A3","scenario":null}]},{"parameter":"AP","unit":"mol H+-eq.","values":[{"value":"6,39E-01","module":"A1","scenario":"Standard scenario"},{"value":"2,52E-02","module":"A2","scenario":"Standard scenario"},{"value":"1,26E-01","module":"A3","scenario":"Standard scenario"},{"value":"0,00E+00","module":"C1","scenario":"Standard scenario"},{"value":"4,37E-03","module":"C2","scenario":"Standard scenario"},{"value":"8,63E-03","module":"C3","scenario":"Standard scenario"},{"value":"6,86E-04","module":"C4","scenario":"Standard scenario"},{"value":"-3,39E-01","module":"D","scenario":"Standard scenario"},{"value":"7,90E-01","module":"A1A3","scenario":null}]},{"parameter":"POCP","unit":"kg NMVOC-eq.","values":[{"value":"3,21E-01","module":"A1","scenario":"Standard scenario"},{"value":"2,78E-02","module":"A2","scenario":"Standard scenario"},{"value":"5,61E-02","module":"A3","scenario":"Standard scenario"},{"value":"0,00E+00","module":"C1","scenario":"Standard scenario"},{"value":"4,82E-03","module":"C2","scenario":"Standard scenario"},{"value":"1,19E-02","module":"C3","scenario":"Standard scenario"},{"value":"7,93E-04","module":"C4","scenario":"Standard scenario"},{"value":"-1,82E-01","module":"D","scenario":"Standard scenario"},{"value":"4,05E-01","module":"A1A3","scenario":null}]},{"parameter":"ADPE","unit":"kg Sb-eq.","values":[{"value":"4,41E-04","module":"A1","scenario":"Standard scenario"},{"value":"1,24E-05","module":"A2","scenario":"Standard scenario"},{"value":"1,95E-05","module":"A3","scenario":"Standard scenario"},{"value":"0,00E+00","module":"C1","scenario":"Standard scenario"},{"value":"2,16E-06","module":"C2","scenario":"Standard scenario"},{"value":"7,20E-07","module":"C3","scenario":"Standard scenario"},{"value":"7,89E-08","module":"C4","scenario":"Standard scenario"},{"value":"-1,29E-04","module":"D","scenario":"Standard scenario"},{"value":"4,73E-04","module":"A1A3","scenario":null}]},{"parameter":"ADPF","unit":"MJ","values":[{"value":"9,00E+02","module":"A1","scenario":"Standard scenario"},{"value":"6,84E+01","module":"A2","scenario":"Standard scenario"},{"value":"2,48E+02","module":"A3","scenario":"Standard scenario"},{"value":"0,00E+00","module":"C1","scenario":"Standard scenario"},{"value":"1,19E+01","module":"C2","scenario":"Standard scenario"},{"value":"2,99E+00","module":"C3","scenario":"Standard scenario"},{"value":"2,20E+00","module":"C4","scenario":"Standard scenario"},{"value":"-4,32E+02","module":"D","scenario":"Standard scenario"},{"value":"1,22E+03","module":"A1A3","scenario":null}]},{"parameter":"WDP","unit":"m3 world-eq.","values":[{"value":"1,83E+01","module":"A1","scenario":"Standard scenario"},{"value":"4,87E-01","module":"A2","scenario":"Standard scenario"},{"value":"3,37E+00","module":"A3","scenario":"Standard scenario"},{"value":"0,00E+00","module":"C1","scenario":"Standard scenario"},{"value":"8,43E-02","module":"C2","scenario":"Standard scenario"},{"value":"1,23E+00","module":"C3","scenario":"Standard scenario"},{"value":"2,58E-02","module":"C4","scenario":"Standard scenario"},{"value":"-7,63E+00","module":"D","scenario":"Standard scenario"},{"value":"2,22E+01","module":"A1A3","scenario":null}]},{"parameter":"EP-freshwater","unit":"kg P-eq.","values":[{"value":"6,33E-03","module":"A1","scenario":"Standard scenario"},{"value":"6,62E-05","module":"A2","scenario":"Standard scenario"},{"value":"4,91E-04","module":"A3","scenario":"Standard scenario"},{"value":"0,00E+00","module":"C1","scenario":"Standard scenario"},{"value":"1,15E-05","module":"C2","scenario":"Standard scenario"},{"value":"1,17E-05","module":"C3","scenario":"Standard scenario"},{"value":"1,33E-06","module":"C4","scenario":"Standard scenario"},{"value":"-1,82E-03","module":"D","scenario":"Standard scenario"},{"value":"6,89E-03","module":"A1A3","scenario":null}]},{"parameter":"EP-marine","unit":"kg N-eq.","values":[{"value":"1,00E-01","module":"A1","scenario":"Standard scenario"},{"value":"8,84E-03","module":"A2","scenario":"Standard scenario"},{"value":"1,84E-02","module":"A3","scenario":"Standard scenario"},{"value":"0,00E+00","module":"C1","scenario":"Standard scenario"},{"value":"1,53E-03","module":"C2","scenario":"Standard scenario"},{"value":"3,96E-03","module":"C3","scenario":"Standard scenario"},{"value":"2,79E-04","module":"C4","scenario":"Standard scenario"},{"value":"-5,71E-02","module":"D","scenario":"Standard scenario"},{"value":"1,27E-01","module":"A1A3","scenario":null}]},{"parameter":"EP-terrestrial","unit":"mol N-eq.","values":[{"value":"1,17E+00","module":"A1","scenario":"Standard scenario"},{"value":"9,79E-02","module":"A2","scenario":"Standard scenario"},{"value":"2,87E-01","module":"A3","scenario":"Standard scenario"},{"value":"0,00E+00","module":"C1","scenario":"Standard scenario"},{"value":"1,70E-02","module":"C2","scenario":"Standard scenario"},{"value":"4,54E-02","module":"C3","scenario":"Standard scenario"},{"value":"2,66E-03","module":"C4","scenario":"Standard scenario"},{"value":"-7,30E-01","module":"D","scenario":"Standard scenario"},{"value":"1,55E+00","module":"A1A3","scenario":null}]}],"additional_environmental_impact":[{"parameter":"PM","unit":"disease incidence","values":[{"value":"7,68E-06","module":"A1","scenario":"Standard scenario"},{"value":"4,00E-07","module":"A2","scenario":"Standard scenario"},{"value":"1,16E-06","module":"A3","scenario":"Standard scenario"},{"value":"0,00E+00","module":"C1","scenario":"Standard scenario"},{"value":"6,93E-08","module":"C2","scenario":"Standard scenario"},{"value":"7,06E-08","module":"C3","scenario":"Standard scenario"},{"value":"1,39E-08","module":"C4","scenario":"Standard scenario"},{"value":"-3,99E-06","module":"D","scenario":"Standard scenario"},{"value":"9,24E-06","module":"A1A3","scenario":null}]},{"parameter":"ETP-fw","unit":"CTUe","values":[{"value":"2,35E+03","module":"A1","scenario":"Standard scenario"},{"value":"4,91E+01","module":"A2","scenario":"Standard scenario"},{"value":"1,62E+02","module":"A3","scenario":"Standard scenario"},{"value":"0,00E+00","module":"C1","scenario":"Standard scenario"},{"value":"8,51E+00","module":"C2","scenario":"Standard scenario"},{"value":"2,62E+01","module":"C3","scenario":"Standard scenario"},{"value":"7,81E+01","module":"C4","scenario":"Standard scenario"},{"value":"-1,62E+03","module":"D","scenario":"Standard scenario"},{"value":"2,56E+03","module":"A1A3","scenario":null}]},{"parameter":"HTP-c","unit":"CTUh","values":[{"value":"1,02E-07","module":"A1","scenario":"Standard scenario"},{"value":"1,86E-09","module":"A2","scenario":"Standard scenario"},{"value":"1,35E-08","module":"A3","scenario":"Standard scenario"},{"value":"0,00E+00","module":"C1","scenario":"Standard scenario"},{"value":"3,22E-10","module":"C2","scenario":"Standard scenario"},{"value":"8,06E-09","module":"C3","scenario":"Standard scenario"},{"value":"3,26E-11","module":"C4","scenario":"Standard scenario"},{"value":"-6,32E-08","module":"D","scenario":"Standard scenario"},{"value":"1,17E-07","module":"A1A3","scenario":null}]},{"parameter":"HTP-nc","unit":"CTUh","values":[{"value":"2,01E-06","module":"A1","scenario":"Standard scenario"},{"value":"6,25E-08","module":"A2","scenario":"Standard scenario"},{"value":"1,37E-07","module":"A3","scenario":"Standard scenario"},{"value":"0,00E+00","module":"C1","scenario":"Standard scenario"},{"value":"1,08E-08","module":"C2","scenario":"Standard scenario"},{"value":"2,60E-08","module":"C3","scenario":"Standard scenario"},{"value":"9,97E-10","module":"C4","scenario":"Standard scenario"},{"value":"-1,21E-06","module":"D","scenario":"Standard scenario"},{"value":"2,21E-06","module":"A1A3","scenario":null}]},{"parameter":"SQP","unit":"dimensionless","values":[{"value":"7,06E+03","module":"A1","scenario":"Standard scenario"},{"value":"5,70E+01","module":"A2","scenario":"Standard scenario"},{"value":"8,57E+02","module":"A3","scenario":"Standard scenario"},{"value":"0,00E+00","module":"C1","scenario":"Standard scenario"},{"value":"9,88E+00","module":"C2","scenario":"Standard scenario"},{"value":"1,12E+00","module":"C3","scenario":"Standard scenario"},{"value":"4,63E+00","module":"C4","scenario":"Standard scenario"},{"value":"-2,03E+03","module":"D","scenario":"Standard scenario"},{"value":"7,97E+03","module":"A1A3","scenario":null}]},{"parameter":"IRP","unit":"kBq U235-eq.","values":[{"value":"2,37E+00","module":"A1","scenario":"Standard scenario"},{"value":"2,91E-01","module":"A2","scenario":"Standard scenario"},{"value":"1,22E+00","module":"A3","scenario":"Standard scenario"},{"value":"0,00E+00","module":"C1","scenario":"Standard scenario"},{"value":"5,04E-02","module":"C2","scenario":"Standard scenario"},{"value":"9,18E-03","module":"C3","scenario":"Standard scenario"},{"value":"9,44E-03","module":"C4","scenario":"Standard scenario"},{"value":"-6,70E-01","module":"D","scenario":"Standard scenario"},{"value":"3,88E+00","module":"A1A3","scenario":null}]}],"resource_use":[{"parameter":"PERE","unit":"MJ","values":[{"value":"6,73E+02","module":"A1","scenario":"Standard scenario"},{"value":"7,16E-01","module":"A2","scenario":"Standard scenario"},{"value":"9,39E+01","module":"A3","scenario":"Standard scenario"},{"value":"0,00E+00","module":"C1","scenario":"Standard scenario"},{"value":"1,24E-01","module":"C2","scenario":"Standard scenario"},{"value":"1,37E-01","module":"C3","scenario":"Standard scenario"},{"value":"3,33E-02","module":"C4","scenario":"Standard scenario"},{"value":"-4,66E+02","module":"D","scenario":"Standard scenario"},{"value":"7,68E+02","module":"A1A3","scenario":null}]},{"parameter":"PERM","unit":"MJ","values":[{"value":"3,62E+02","module":"A1","scenario":"Standard scenario"},{"value":"0,00E+00","module":"A2","scenario":"Standard scenario"},{"value":"3,96E+01","module":"A3","scenario":"Standard scenario"},{"value":"0,00E+00","module":"C1","scenario":"Standard scenario"},{"value":"0,00E+00","module":"C2","scenario":"Standard scenario"},{"value":"0,00E+00","module":"C3","scenario":"Standard scenario"},{"value":"0,00E+00","module":"C4","scenario":"Standard scenario"},{"value":"-3,46E-02","module":"D","scenario":"Standard scenario"},{"value":"4,02E+02","module":"A1A3","scenario":null}]},{"parameter":"PERT","unit":"MJ","values":[{"value":"1,04E+03","module":"A1","scenario":"Standard scenario"},{"value":"7,16E-01","module":"A2","scenario":"Standard scenario"},{"value":"1,33E+02","module":"A3","scenario":"Standard scenario"},{"value":"0,00E+00","module":"C1","scenario":"Standard scenario"},{"value":"1,24E-01","module":"C2","scenario":"Standard scenario"},{"value":"1,37E-01","module":"C3","scenario":"Standard scenario"},{"value":"3,33E-02","module":"C4","scenario":"Standard scenario"},{"value":"-4,66E+02","module":"D","scenario":"Standard scenario"},{"value":"1,17E+03","module":"A1A3","scenario":null}]},{"parameter":"PENRE","unit":"MJ","values":[{"value":"9,39E+02","module":"A1","scenario":"Standard scenario"},{"value":"7,26E+01","module":"A2","scenario":"Standard scenario"},{"value":"2,59E+02","module":"A3","scenario":"Standard scenario"},{"value":"0,00E+00","module":"C1","scenario":"Standard scenario"},{"value":"1,26E+01","module":"C2","scenario":"Standard scenario"},{"value":"3,21E+00","module":"C3","scenario":"Standard scenario"},{"value":"2,34E+00","module":"C4","scenario":"Standard scenario"},{"value":"-4,59E+02","module":"D","scenario":"Standard scenario"},{"value":"1,27E+03","module":"A1A3","scenario":null}]},{"parameter":"PENRM","unit":"MJ","values":[{"value":"2,33E+01","module":"A1","scenario":"Standard scenario"},{"value":"0,00E+00","module":"A2","scenario":"Standard scenario"},{"value":"6,84E+00","module":"A3","scenario":"Standard scenario"},{"value":"0,00E+00","module":"C1","scenario":"Standard scenario"},{"value":"0,00E+00","module":"C2","scenario":"Standard scenario"},{"value":"0,00E+00","module":"C3","scenario":"Standard scenario"},{"value":"0,00E+00","module":"C4","scenario":"Standard scenario"},{"value":"0,00E+00","module":"D","scenario":"Standard scenario"},{"value":"3,01E+01","module":"A1A3","scenario":null}]},{"parameter":"PENRT","unit":"MJ","values":[{"value":"9,63E+02","module":"A1","scenario":"Standard scenario"},{"value":"7,26E+01","module":"A2","scenario":"Standard scenario"},{"value":"2,66E+02","module":"A3","scenario":"Standard scenario"},{"value":"0,00E+00","module":"C1","scenario":"Standard scenario"},{"value":"1,26E+01","module":"C2","scenario":"Standard scenario"},{"value":"3,21E+00","module":"C3","scenario":"Standard scenario"},{"value":"2,34E+00","module":"C4","scenario":"Standard scenario"},{"value":"-4,59E+02","module":"D","scenario":"Standard scenario"},{"value":"1,30E+03","module":"A1A3","scenario":null}]},{"parameter":"SM","unit":"kg","values":[{"value":"3,06E-01","module":"A1","scenario":"Standard scenario"},{"value":"0,00E+00","module":"A2","scenario":"Standard scenario"},{"value":"3,06E-02","module":"A3","scenario":"Standard scenario"},{"value":"0,00E+00","module":"C1","scenario":"Standard scenario"},{"value":"0,00E+00","module":"C2","scenario":"Standard scenario"},{"value":"0,00E+00","module":"C3","scenario":"Standard scenario"},{"value":"0,00E+00","module":"C4","scenario":"Standard scenario"},{"value":"0,00E+00","module":"D","scenario":"Standard scenario"},{"value":"3,37E-01","module":"A1A3","scenario":null}]},{"parameter":"RSF","unit":"MJ","values":[{"value":"0,00E+00","module":"A1","scenario":"Standard scenario"},{"value":"0,00E+00","module":"A2","scenario":"Standard scenario"},{"value":"0,00E+00","module":"A3","scenario":"Standard scenario"},{"value":"0,00E+00","module":"C1","scenario":"Standard scenario"},{"value":"0,00E+00","module":"C2","scenario":"Standard scenario"},{"value":"0,00E+00","module":"C3","scenario":"Standard scenario"},{"value":"0,00E+00","module":"C4","scenario":"Standard scenario"},{"value":"0,00E+00","module":"D","scenario":"Standard scenario"},{"value":"0,00E+00","module":"A1A3","scenario":null}]},{"parameter":"NRSF","unit":"MJ","values":[{"value":"0,00E+00","module":"A1","scenario":"Standard scenario"},{"value":"0,00E+00","module":"A2","scenario":"Standard scenario"},{"value":"0,00E+00","module":"A3","scenario":"Standard scenario"},{"value":"0,00E+00","module":"C1","scenario":"Standard scenario"},{"value":"0,00E+00","module":"C2","scenario":"Standard scenario"},{"value":"0,00E+00","module":"C3","scenario":"Standard scenario"},{"value":"0,00E+00","module":"C4","scenario":"Standard scenario"},{"value":"0,00E+00","module":"D","scenario":"Standard scenario"},{"value":"0,00E+00","module":"A1A3","scenario":null}]},{"parameter":"FW","unit":"m3","values":[{"value":"6,58E-01","module":"A1","scenario":"Standard scenario"},{"value":"1,29E-02","module":"A2","scenario":"Standard scenario"},{"value":"1,18E-01","module":"A3","scenario":"Standard scenario"},{"value":"0,00E+00","module":"C1","scenario":"Standard scenario"},{"value":"2,24E-03","module":"C2","scenario":"Standard scenario"},{"value":"1,34E-02","module":"C3","scenario":"Standard scenario"},{"value":"2,50E-03","module":"C4","scenario":"Standard scenario"},{"value":"-3,42E-01","module":"D","scenario":"Standard scenario"},{"value":"7,89E-01","module":"A1A3","scenario":null}]}],"end_of_life_waste":[{"parameter":"HWD","unit":"kg","values":[{"value":"1,44E-02","module":"A1","scenario":"Standard scenario"},{"value":"4,34E-05","module":"A2","scenario":"Standard scenario"},{"value":"1,58E-04","module":"A3","scenario":"Standard scenario"},{"value":"0,00E+00","module":"C1","scenario":"Standard scenario"},{"value":"7,53E-06","module":"C2","scenario":"Standard scenario"},{"value":"7,79E-06","module":"C3","scenario":"Standard scenario"},{"value":"9,74E-07","module":"C4","scenario":"Standard scenario"},{"value":"-2,38E-03","module":"D","scenario":"Standard scenario"},{"value":"1,46E-02","module":"A1A3","scenario":null}]},{"parameter":"NHWD","unit":"kg","values":[{"value":"1,34E+01","module":"A1","scenario":"Standard scenario"},{"value":"4,16E+00","module":"A2","scenario":"Standard scenario"},{"value":"2,24E+00","module":"A3","scenario":"Standard scenario"},{"value":"0,00E+00","module":"C1","scenario":"Standard scenario"},{"value":"7,21E-01","module":"C2","scenario":"Standard scenario"},{"value":"3,09E-01","module":"C3","scenario":"Standard scenario"},{"value":"1,37E+01","module":"C4","scenario":"Standard scenario"},{"value":"-7,57E+00","module":"D","scenario":"Standard scenario"},{"value":"1,98E+01","module":"A1A3","scenario":null}]},{"parameter":"RWD","unit":"kg","values":[{"value":"2,58E-03","module":"A1","scenario":"Standard scenario"},{"value":"4,60E-04","module":"A2","scenario":"Standard scenario"},{"value":"1,16E-03","module":"A3","scenario":"Standard scenario"},{"value":"0,00E+00","module":"C1","scenario":"Standard scenario"},{"value":"7,97E-05","module":"C2","scenario":"Standard scenario"},{"value":"1,06E-05","module":"C3","scenario":"Standard scenario"},{"value":"1,45E-05","module":"C4","scenario":"Standard scenario"},{"value":"-7,09E-04","module":"D","scenario":"Standard scenario"},{"value":"4,20E-03","module":"A1A3","scenario":null}]}],"end_of_life_flow":[{"parameter":"CRU","unit":"kg","values":[{"value":"0,00E+00","module":"A1","scenario":"Standard scenario"},{"value":"0,00E+00","module":"A2","scenario":"Standard scenario"},{"value":"0,00E+00","module":"A3","scenario":"Standard scenario"},{"value":"0,00E+00","module":"C1","scenario":"Standard scenario"},{"value":"0,00E+00","module":"C2","scenario":"Standard scenario"},{"value":"0,00E+00","module":"C3","scenario":"Standard scenario"},{"value":"0,00E+00","module":"C4","scenario":"Standard scenario"},{"value":"0,00E+00","module":"D","scenario":"Standard scenario"},{"value":"0,00E+00","module":"A1A3","scenario":null}]},{"parameter":"MFR","unit":"kg","values":[{"value":"0,00E+00","module":"A1","scenario":"Standard scenario"},{"value":"0,00E+00","module":"A2","scenario":"Standard scenario"},{"value":"2,93E-01","module":"A3","scenario":"Standard scenario"},{"value":"0,00E+00","module":"C1","scenario":"Standard scenario"},{"value":"0,00E+00","module":"C2","scenario":"Standard scenario"},{"value":"2,95E+00","module":"C3","scenario":"Standard scenario"},{"value":"0,00E+00","module":"C4","scenario":"Standard scenario"},{"value":"0,00E+00","module":"D","scenario":"Standard scenario"},{"value":"2,93E-01","module":"A1A3","scenario":null}]},{"parameter":"MER","unit":"kg","values":[{"value":"0,00E+00","module":"A1","scenario":"Standard scenario"},{"value":"0,00E+00","module":"A2","scenario":"Standard scenario"},{"value":"0,00E+00","module":"A3","scenario":"Standard scenario"},{"value":"0,00E+00","module":"C1","scenario":"Standard scenario"},{"value":"0,00E+00","module":"C2","scenario":"Standard scenario"},{"value":"0,00E+00","module":"C3","scenario":"Standard scenario"},{"value":"0,00E+00","module":"C4","scenario":"Standard scenario"},{"value":"0,00E+00","module":"D","scenario":"Standard scenario"},{"value":"0,00E+00","module":"A1A3","scenario":null}]},{"parameter":"EEE","unit":"MJ","values":[{"value":"0,00E+00","module":"A1","scenario":"Standard scenario"},{"value":"0,00E+00","module":"A2","scenario":"Standard scenario"},{"value":"7,13E+00","module":"A3","scenario":"Standard scenario"},{"value":"0,00E+00","module":"C1","scenario":"Standard scenario"},{"value":"0,00E+00","module":"C2","scenario":"Standard scenario"},{"value":"0,00E+00","module":"C3","scenario":"Standard scenario"},{"value":"0,00E+00","module":"C4","scenario":"Standard scenario"},{"value":"6,84E+01","module":"D","scenario":"Standard scenario"},{"value":"7,13E+00","module":"A1A3","scenario":null}]},{"parameter":"EET","unit":"MJ","values":[{"value":"0,00E+00","module":"A1","scenario":"Standard scenario"},{"value":"0,00E+00","module":"A2","scenario":"Standard scenario"},{"value":"1,23E+01","module":"A3","scenario":"Standard scenario"},{"value":"0,00E+00","module":"C1","scenario":"Standard scenario"},{"value":"0,00E+00","module":"C2","scenario":"Standard scenario"},{"value":"0,00E+00","module":"C3","scenario":"Standard scenario"},{"value":"0,00E+00","module":"C4","scenario":"Standard scenario"},{"value":"1,18E+02","module":"D","scenario":"Standard scenario"},{"value":"1,23E+01","module":"A1A3","scenario":null}]}]}