{"product_name":"Armaturenfamilie aus Messing, bestehend aus den Modellen VIR: 340, 56 und Serie 9510","epd_id":"EPD-VIR-20230494-IBC1-EN","compliance":["DIN EN 15804+A2","ISO 14025"],"producer_name":"VIR \u2013 Valvoindustria Ing. Rizzio S.p.A.","environmental_impact":[{"parameter":"GWP-total","unit":"kg CO2-eq","values":[{"value":"9,65E+00","module":"A1-A3","scenario":null},{"value":"5,10E-02","module":"A4","scenario":null},{"value":"3,18E-02","module":"A5","scenario":null},{"value":"0,00E+00","module":"C1","scenario":null},{"value":"9,43E-03","module":"C2","scenario":null},{"value":"9,85E-02","module":"C3","scenario":null},{"value":"4,87E-03","module":"C4","scenario":null},{"value":"-2,69E+00","module":"D","scenario":null}]},{"parameter":"GWP-fossil","unit":"kg CO2-eq","values":[{"value":"9,59E+00","module":"A1-A3","scenario":null},{"value":"5,09E-02","module":"A4","scenario":null},{"value":"7,54E-03","module":"A5","scenario":null},{"value":"0,00E+00","module":"C1","scenario":null},{"value":"9,42E-03","module":"C2","scenario":null},{"value":"5,71E-02","module":"C3","scenario":null},{"value":"4,87E-03","module":"C4","scenario":null},{"value":"-2,66E+00","module":"D","scenario":null}]},{"parameter":"GWP-biogenic","unit":"kg CO2-eq","values":[{"value":"1,87E-01","module":"A1-A3","scenario":null},{"value":"1,14E-05","module":"A4","scenario":null},{"value":"-7,69E-02","module":"A5","scenario":null},{"value":"2,81E-05","module":"C1","scenario":null},{"value":"2,43E-02","module":"C2","scenario":null},{"value":"0,00E+00","module":"C3","scenario":null},{"value":"8,51E-06","module":"C4","scenario":null},{"value":"4,13E-02","module":"D","scenario":null}]},{"parameter":"GWP-luluc","unit":"kg CO2-eq","values":[{"value":"2,29E-02","module":"A1-A3","scenario":null},{"value":"6,45E-06","module":"A4","scenario":null},{"value":"1,12E-02","module":"A5","scenario":null},{"value":"2,94E-05","module":"C1","scenario":null},{"value":"3,14E-07","module":"C2","scenario":null},{"value":"0,00E+00","module":"C3","scenario":null},{"value":"4,57E-06","module":"C4","scenario":null},{"value":"1,43E-04","module":"D","scenario":null}]},{"parameter":"ODP","unit":"kg CFC11-eq","values":[{"value":"3,34E-05","module":"A1-A3","scenario":null},{"value":"1,00E-09","module":"A4","scenario":null},{"value":"1,78E-11","module":"A5","scenario":null},{"value":"0,00E+00","module":"C1","scenario":null},{"value":"2,05E-10","module":"C2","scenario":null},{"value":"7,51E-10","module":"C3","scenario":null},{"value":"1,35E-11","module":"C4","scenario":null},{"value":"-3,18E-08","module":"D","scenario":null}]},{"parameter":"AP","unit":"mol H^(+)-eq","values":[{"value":"3,80E-01","module":"A1-A3","scenario":null},{"value":"5,96E-04","module":"A4","scenario":null},{"value":"5,72E-06","module":"A5","scenario":null},{"value":"0,00E+00","module":"C1","scenario":null},{"value":"3,07E-05","module":"C2","scenario":null},{"value":"3,92E-04","module":"C3","scenario":null},{"value":"4,35E-06","module":"C4","scenario":null},{"value":"-1,92E-01","module":"D","scenario":null}]},{"parameter":"POCP","unit":"kg NMVOC-eq","values":[{"value":"8,50E-02","module":"A1-A3","scenario":null},{"value":"5,29E-04","module":"A4","scenario":null},{"value":"8,45E-06","module":"A5","scenario":null},{"value":"0,00E+00","module":"C1","scenario":null},{"value":"4,59E-05","module":"C2","scenario":null},{"value":"4,38E-04","module":"C3","scenario":null},{"value":"6,77E-06","module":"C4","scenario":null},{"value":"-3,87E-02","module":"D","scenario":null}]},{"parameter":"ADPE","unit":"kg Sb-eq","values":[{"value":"5,07E-03","module":"A1-A3","scenario":null},{"value":"1,27E-07","module":"A4","scenario":null},{"value":"1,28E-09","module":"A5","scenario":null},{"value":"0,00E+00","module":"C1","scenario":null},{"value":"3,02E-08","module":"C2","scenario":null},{"value":"4,89E-07","module":"C3","scenario":null},{"value":"1,30E-09","module":"C4","scenario":null},{"value":"-2,64E-03","module":"D","scenario":null}]},{"parameter":"ADPF","unit":"MJ","values":[{"value":"1,16E+02","module":"A1-A3","scenario":null},{"value":"6,91E-01","module":"A4","scenario":null},{"value":"7,81E-03","module":"A5","scenario":null},{"value":"0,00E+00","module":"C1","scenario":null},{"value":"1,33E-01","module":"C2","scenario":null},{"value":"6,78E-01","module":"C3","scenario":null},{"value":"1,26E-02","module":"C4","scenario":null},{"value":"-3,37E+01","module":"D","scenario":null}]},{"parameter":"WDP","unit":"m^3 world-eq deprived","values":[{"value":"6,63E+00","module":"A1-A3","scenario":null},{"value":"2,45E-03","module":"A4","scenario":null},{"value":"4,57E-04","module":"A5","scenario":null},{"value":"0,00E+00","module":"C1","scenario":null},{"value":"5,44E-04","module":"C2","scenario":null},{"value":"5,46E-03","module":"C3","scenario":null},{"value":"5,21E-04","module":"C4","scenario":null},{"value":"-3,05E+00","module":"D","scenario":null}]},{"parameter":"EP-freshwater","unit":"kg P-eq","values":[{"value":"3,03E-02","module":"A1-A3","scenario":null},{"value":"2,97E-06","module":"A4","scenario":null},{"value":"1,48E-07","module":"A5","scenario":null},{"value":"0,00E+00","module":"C1","scenario":null},{"value":"6,59E-07","module":"C2","scenario":null},{"value":"1,27E-05","module":"C3","scenario":null},{"value":"8,55E-08","module":"C4","scenario":null},{"value":"-1,52E-02","module":"D","scenario":null}]},{"parameter":"EP-marine","unit":"kg N-eq","values":[{"value":"2,27E-02","module":"A1-A3","scenario":null},{"value":"1,59E-04","module":"A4","scenario":null},{"value":"1,49E-05","module":"A5","scenario":null},{"value":"0,00E+00","module":"C1","scenario":null},{"value":"1,06E-05","module":"C2","scenario":null},{"value":"1,55E-04","module":"C3","scenario":null},{"value":"1,03E-04","module":"C4","scenario":null},{"value":"-1,01E-02","module":"D","scenario":null}]},{"parameter":"EP-terrestrial","unit":"mol N-eq","values":[{"value":"2,91E-01","module":"A1-A3","scenario":null},{"value":"1,74E-03","module":"A4","scenario":null},{"value":"2,54E-05","module":"A5","scenario":null},{"value":"0,00E+00","module":"C1","scenario":null},{"value":"1,11E-04","module":"C2","scenario":null},{"value":"1,37E-03","module":"C3","scenario":null},{"value":"1,67E-05","module":"C4","scenario":null},{"value":"-1,37E-01","module":"D","scenario":null}]}],"additional_environmental_impact":[{"parameter":"PM","unit":"Disease incidence","values":[{"value":null,"module":"A1-A3","scenario":null},{"value":null,"module":"A4","scenario":null},{"value":null,"module":"A5","scenario":null},{"value":null,"module":"C1","scenario":null},{"value":null,"module":"C2","scenario":null},{"value":null,"module":"C3","scenario":null},{"value":null,"module":"C4","scenario":null},{"value":null,"module":"D","scenario":null}]},{"parameter":"ETP-fw","unit":"CTUe","values":[{"value":null,"module":"A1-A3","scenario":null},{"value":null,"module":"A4","scenario":null},{"value":null,"module":"A5","scenario":null},{"value":null,"module":"C1","scenario":null},{"value":null,"module":"C2","scenario":null},{"value":null,"module":"C3","scenario":null},{"value":null,"module":"C4","scenario":null},{"value":null,"module":"D","scenario":null}]},{"parameter":"HTP-c","unit":"CTUh","values":[{"value":null,"module":"A1-A3","scenario":null},{"value":null,"module":"A4","scenario":null},{"value":null,"module":"A5","scenario":null},{"value":null,"module":"C1","scenario":null},{"value":null,"module":"C2","scenario":null},{"value":null,"module":"C3","scenario":null},{"value":null,"module":"C4","scenario":null},{"value":null,"module":"D","scenario":null}]},{"parameter":"HTP-nc","unit":"CTUh","values":[{"value":null,"module":"A1-A3","scenario":null},{"value":null,"module":"A4","scenario":null},{"value":null,"module":"A5","scenario":null},{"value":null,"module":"C1","scenario":null},{"value":null,"module":"C2","scenario":null},{"value":null,"module":"C3","scenario":null},{"value":null,"module":"C4","scenario":null},{"value":null,"module":"D","scenario":null}]},{"parameter":"SQP","unit":"SQP","values":[{"value":null,"module":"A1-A3","scenario":null},{"value":null,"module":"A4","scenario":null},{"value":null,"module":"A5","scenario":null},{"value":null,"module":"C1","scenario":null},{"value":null,"module":"C2","scenario":null},{"value":null,"module":"C3","scenario":null},{"value":null,"module":"C4","scenario":null},{"value":null,"module":"D","scenario":null}]}],"resource_use":[{"parameter":"PERE","unit":"MJ","values":[{"value":"1,48E+01","module":"A1-A3","scenario":null},{"value":"5,65E-03","module":"A4","scenario":null},{"value":"1,32E-04","module":"A5","scenario":null},{"value":"0,00E+00","module":"C1","scenario":null},{"value":"1,29E-03","module":"C2","scenario":null},{"value":"1,30E-02","module":"C3","scenario":null},{"value":"1,77E-04","module":"C4","scenario":null},{"value":"-7,02E+00","module":"D","scenario":null}]},{"parameter":"PERM","unit":"MJ","values":[{"value":"1,01E+01","module":"A1-A3","scenario":null},{"value":"3,42E-03","module":"A4","scenario":null},{"value":"9,32E-05","module":"A5","scenario":null},{"value":"0,00E+00","module":"C1","scenario":null},{"value":"7,85E-04","module":"C2","scenario":null},{"value":"1,94E-02","module":"C3","scenario":null},{"value":"8,51E-05","module":"C4","scenario":null},{"value":"-1,80E+00","module":"D","scenario":null}]},{"parameter":"PERT","unit":"MJ","values":[{"value":"2,48E+01","module":"A1-A3","scenario":null},{"value":"9,07E-03","module":"A4","scenario":null},{"value":"2,25E-04","module":"A5","scenario":null},{"value":"0,00E+00","module":"C1","scenario":null},{"value":"2,07E-03","module":"C2","scenario":null},{"value":"3,24E-02","module":"C3","scenario":null},{"value":"2,62E-04","module":"C4","scenario":null},{"value":"-8,82E+00","module":"D","scenario":null}]},{"parameter":"PENRE","unit":"MJ","values":[{"value":"1,15E+02","module":"A1-A3","scenario":null},{"value":"6,91E-01","module":"A4","scenario":null},{"value":"0,00E+00","module":"A5","scenario":null},{"value":"0,00E+00","module":"C1","scenario":null},{"value":"0,00E+00","module":"C2","scenario":null},{"value":"-1,84E-03","module":"C3","scenario":null},{"value":"0,00E+00","module":"C4","scenario":null},{"value":"1,73E-02","module":"D","scenario":null}]},{"parameter":"PENRM","unit":"MJ","values":[{"value":"3,89E-02","module":"A1-A3","scenario":null},{"value":"0,00E+00","module":"A4","scenario":null},{"value":"0,00E+00","module":"A5","scenario":null},{"value":"0,00E+00","module":"C1","scenario":null},{"value":"0,00E+00","module":"C2","scenario":null},{"value":"1,84E-03","module":"C3","scenario":null},{"value":"0,00E+00","module":"C4","scenario":null},{"value":"-1,73E-02","module":"D","scenario":null}]},{"parameter":"PENRT","unit":"MJ","values":[{"value":"1,16E+02","module":"A1-A3","scenario":null},{"value":"6,91E-01","module":"A4","scenario":null},{"value":"0,00E+00","module":"A5","scenario":null},{"value":"0,00E+00","module":"C1","scenario":null},{"value":"0,00E+00","module":"C2","scenario":null},{"value":"0,00E+00","module":"C3","scenario":null},{"value":"0,00E+00","module":"C4","scenario":null},{"value":"0,00E+00","module":"D","scenario":null}]},{"parameter":"SM","unit":"kg","values":[{"value":null,"module":"A1-A3","scenario":null},{"value":null,"module":"A4","scenario":null},{"value":null,"module":"A5","scenario":null},{"value":null,"module":"C1","scenario":null},{"value":null,"module":"C2","scenario":null},{"value":null,"module":"C3","scenario":null},{"value":null,"module":"C4","scenario":null},{"value":null,"module":"D","scenario":null}]},{"parameter":"RSF","unit":"MJ","values":[{"value":null,"module":"A1-A3","scenario":null},{"value":null,"module":"A4","scenario":null},{"value":null,"module":"A5","scenario":null},{"value":null,"module":"C1","scenario":null},{"value":null,"module":"C2","scenario":null},{"value":null,"module":"C3","scenario":null},{"value":null,"module":"C4","scenario":null},{"value":null,"module":"D","scenario":null}]},{"parameter":"NRSF","unit":"MJ","values":[{"value":null,"module":"A1-A3","scenario":null},{"value":null,"module":"A4","scenario":null},{"value":null,"module":"A5","scenario":null},{"value":null,"module":"C1","scenario":null},{"value":null,"module":"C2","scenario":null},{"value":null,"module":"C3","scenario":null},{"value":null,"module":"C4","scenario":null},{"value":null,"module":"D","scenario":null}]},{"parameter":"FW","unit":"m^3","values":[{"value":"6,77E+00","module":"A1-A3","scenario":null},{"value":"2,45E-03","module":"A4","scenario":null},{"value":"4,54E-04","module":"A5","scenario":null},{"value":"0,00E+00","module":"C1","scenario":null},{"value":"5,42E-04","module":"C2","scenario":null},{"value":"5,47E-03","module":"C3","scenario":null},{"value":"5,21E-04","module":"C4","scenario":null},{"value":"-3,13E+00","module":"D","scenario":null}]}],"end_of_life_waste":[{"parameter":"HWD","unit":"kg","values":[{"value":"2,90E-03","module":"A1-A3","scenario":null},{"value":"4,12E-06","module":"A4","scenario":null},{"value":"3,93E-08","module":"A5","scenario":null},{"value":"0,00E+00","module":"C1","scenario":null},{"value":"8,50E-07","module":"C2","scenario":null},{"value":"3,90E-06","module":"C3","scenario":null},{"value":"6,13E-08","module":"C4","scenario":null},{"value":"-1,40E-03","module":"D","scenario":null}]},{"parameter":"NHWD","unit":"kg","values":[{"value":"2,46E+00","module":"A1-A3","scenario":null},{"value":"2,46E-02","module":"A4","scenario":null},{"value":"1,75E-02","module":"A5","scenario":null},{"value":"0,00E+00","module":"C1","scenario":null},{"value":"6,52E-03","module":"C2","scenario":null},{"value":"3,26E-02","module":"C3","scenario":null},{"value":"4,81E-02","module":"C4","scenario":null},{"value":"-1,06E+00","module":"D","scenario":null}]},{"parameter":"RWD","unit":"kg","values":[{"value":"2,83E-04","module":"A1-A3","scenario":null},{"value":"1,82E-07","module":"A4","scenario":null},{"value":"3,49E-09","module":"A5","scenario":null},{"value":"0,00E+00","module":"C1","scenario":null},{"value":"4,34E-08","module":"C2","scenario":null},{"value":"3,65E-07","module":"C3","scenario":null},{"value":"4,79E-09","module":"C4","scenario":null},{"value":"-8,75E-05","module":"D","scenario":null}]}],"end_of_life_flow":[{"parameter":"CRU","unit":"kg","values":[{"value":"0,00E+00","module":"A1-A3","scenario":null},{"value":"0,00E+00","module":"A4","scenario":null},{"value":"0,00E+00","module":"A5","scenario":null},{"value":"0,00E+00","module":"C1","scenario":null},{"value":"0,00E+00","module":"C2","scenario":null},{"value":"0,00E+00","module":"C3","scenario":null},{"value":"0,00E+00","module":"C4","scenario":null},{"value":"0,00E+00","module":"D","scenario":null}]},{"parameter":"MFR","unit":"kg","values":[{"value":"0,00E+00","module":"A1-A3","scenario":null},{"value":"0,00E+00","module":"A4","scenario":null},{"value":"0,00E+00","module":"A5","scenario":null},{"value":"0,00E+00","module":"C1","scenario":null},{"value":"0,00E+00","module":"C2","scenario":null},{"value":"6,06E-01","module":"C3","scenario":null},{"value":"0,00E+00","module":"C4","scenario":null},{"value":"0,00E+00","module":"D","scenario":null}]},{"parameter":"MER","unit":"kg","values":[{"value":"0,00E+00","module":"A1-A3","scenario":null},{"value":"0,00E+00","module":"A4","scenario":null},{"value":"5,50E-03","module":"A5","scenario":null},{"value":"0,00E+00","module":"C1","scenario":null},{"value":"0,00E+00","module":"C2","scenario":null},{"value":"0,00E+00","module":"C3","scenario":null},{"value":"0,00E+00","module":"C4","scenario":null},{"value":"0,00E+00","module":"D","scenario":null}]},{"parameter":"EEE","unit":"MJ","values":[{"value":"0,00E+00","module":"A1-A3","scenario":null},{"value":"0,00E+00","module":"A4","scenario":null},{"value":"0,00E+00","module":"A5","scenario":null},{"value":"0,00E+00","module":"C1","scenario":null},{"value":"0,00E+00","module":"C2","scenario":null},{"value":"0,00E+00","module":"C3","scenario":null},{"value":"0,00E+00","module":"C4","scenario":null},{"value":"0,00E+00","module":"D","scenario":null}]},{"parameter":"EET","unit":"MJ","values":[{"value":"0,00E+00","module":"A1-A3","scenario":null},{"value":"0,00E+00","module":"A4","scenario":null},{"value":"0,00E+00","module":"A5","scenario":null},{"value":"0,00E+00","module":"C1","scenario":null},{"value":"0,00E+00","module":"C2","scenario":null},{"value":"0,00E+00","module":"C3","scenario":null},{"value":"0,00E+00","module":"C4","scenario":null},{"value":"0,00E+00","module":"D","scenario":null}]}]}