{"product_name":"Kvadrat Acoustics Track","epd_id":"EPD-KVC-20240080-CBA1-EN","compliance":["DIN EN 15804+A2","ISO 14025"],"producer_name":"Kvadrat Acoustics A/S","environmental_impact":[{"parameter":"GWP-total","unit":"kg CO2-eq","values":[{"value":"6,32E+00","module":"A1","scenario":null},{"value":"2,73E-01","module":"A2","scenario":null},{"value":"9,47E-03","module":"A3","scenario":null},{"value":"1,02E-01","module":"A4","scenario":null},{"value":"2,50E-01","module":"A5","scenario":null},{"value":"0,00E+00","module":"C1","scenario":null},{"value":"1,09E-01","module":"C2","scenario":null},{"value":"7,75E-01","module":"C3","scenario":null},{"value":"2,51E-01","module":"C4","scenario":null},{"value":"-7,79E-01","module":"D","scenario":null},{"value":"6,61E+00","module":"A1A3","scenario":null}]},{"parameter":"GWP-fossil","unit":"kg CO2-eq","values":[{"value":"6,57E+00","module":"A1","scenario":null},{"value":"2,71E-01","module":"A2","scenario":null},{"value":"2,60E-01","module":"A3","scenario":null},{"value":"1,01E-01","module":"A4","scenario":null},{"value":"3,86E-02","module":"A5","scenario":null},{"value":"0,00E+00","module":"C1","scenario":null},{"value":"1,08E-01","module":"C2","scenario":null},{"value":"7,75E-01","module":"C3","scenario":null},{"value":"5,28E-02","module":"C4","scenario":null},{"value":"-7,76E-01","module":"D","scenario":null},{"value":"7,10E+00","module":"A1A3","scenario":null}]},{"parameter":"GWP-biogenic","unit":"kg CO2-eq","values":[{"value":"-2,51E-01","module":"A1","scenario":null},{"value":"-5,55E-04","module":"A2","scenario":null},{"value":"-2,51E-01","module":"A3","scenario":null},{"value":"-2,80E-04","module":"A4","scenario":null},{"value":"2,12E-01","module":"A5","scenario":null},{"value":"0,00E+00","module":"C1","scenario":null},{"value":"-2,96E-04","module":"C2","scenario":null},{"value":"-2,69E-05","module":"C3","scenario":null},{"value":"1,99E-01","module":"C4","scenario":null},{"value":"-2,85E-03","module":"D","scenario":null},{"value":"-5,03E-01","module":"A1A3","scenario":null}]},{"parameter":"GWP-luluc","unit":"kg CO2-eq","values":[{"value":"7,73E-03","module":"A1","scenario":null},{"value":"2,11E-03","module":"A2","scenario":null},{"value":"5,86E-04","module":"A3","scenario":null},{"value":"9,51E-04","module":"A4","scenario":null},{"value":"1,89E-04","module":"A5","scenario":null},{"value":"0,00E+00","module":"C1","scenario":null},{"value":"1,01E-03","module":"C2","scenario":null},{"value":"5,95E-05","module":"C3","scenario":null},{"value":"1,07E-04","module":"C4","scenario":null},{"value":"-2,88E-04","module":"D","scenario":null},{"value":"1,04E-02","module":"A1A3","scenario":null}]},{"parameter":"ODP","unit":"kg CFC11-eq","values":[{"value":"7,53E-09","module":"A1","scenario":null},{"value":"3,40E-14","module":"A2","scenario":null},{"value":"1,07E-09","module":"A3","scenario":null},{"value":"1,34E-14","module":"A4","scenario":null},{"value":"1,38E-09","module":"A5","scenario":null},{"value":"0,00E+00","module":"C1","scenario":null},{"value":"1,42E-14","module":"C2","scenario":null},{"value":"9,74E-14","module":"C3","scenario":null},{"value":"9,95E-14","module":"C4","scenario":null},{"value":"-3,44E-12","module":"D","scenario":null},{"value":"8,60E-09","module":"A1A3","scenario":null}]},{"parameter":"AP","unit":"mol H^(+)-eq","values":[{"value":"2,96E-02","module":"A1","scenario":null},{"value":"1,10E-03","module":"A2","scenario":null},{"value":"1,24E-03","module":"A3","scenario":null},{"value":"1,48E-04","module":"A4","scenario":null},{"value":"9,34E-05","module":"A5","scenario":null},{"value":"0,00E+00","module":"C1","scenario":null},{"value":"1,79E-04","module":"C2","scenario":null},{"value":"6,39E-04","module":"C3","scenario":null},{"value":"2,83E-04","module":"C4","scenario":null},{"value":"-1,26E-03","module":"D","scenario":null},{"value":"3,20E-02","module":"A1A3","scenario":null}]},{"parameter":"POCP","unit":"kg NMVOC-eq","values":[{"value":"1,40E-02","module":"A1","scenario":null},{"value":"1,20E-03","module":"A2","scenario":null},{"value":"6,99E-04","module":"A3","scenario":null},{"value":"1,29E-04","module":"A4","scenario":null},{"value":"1,01E-04","module":"A5","scenario":null},{"value":"0,00E+00","module":"C1","scenario":null},{"value":"1,60E-04","module":"C2","scenario":null},{"value":"8,09E-04","module":"C3","scenario":null},{"value":"3,05E-04","module":"C4","scenario":null},{"value":"-1,10E-03","module":"D","scenario":null},{"value":"1,59E-02","module":"A1A3","scenario":null}]},{"parameter":"ADPE","unit":"kg Sb-eq","values":[{"value":"1,18E-05","module":"A1","scenario":null},{"value":"1,74E-08","module":"A2","scenario":null},{"value":"6,84E-07","module":"A3","scenario":null},{"value":"6,81E-09","module":"A4","scenario":null},{"value":"6,00E-08","module":"A5","scenario":null},{"value":"0,00E+00","module":"C1","scenario":null},{"value":"7,21E-09","module":"C2","scenario":null},{"value":"8,68E-09","module":"C3","scenario":null},{"value":"1,76E-09","module":"C4","scenario":null},{"value":"-4,57E-08","module":"D","scenario":null},{"value":"1,25E-05","module":"A1A3","scenario":null}]},{"parameter":"ADPF","unit":"MJ","values":[{"value":"1,28E+02","module":"A1","scenario":null},{"value":"3,65E+00","module":"A2","scenario":null},{"value":"4,00E+00","module":"A3","scenario":null},{"value":"1,40E+00","module":"A4","scenario":null},{"value":"5,61E-01","module":"A5","scenario":null},{"value":"0,00E+00","module":"C1","scenario":null},{"value":"1,48E+00","module":"C2","scenario":null},{"value":"4,01E-01","module":"C3","scenario":null},{"value":"5,92E-01","module":"C4","scenario":null},{"value":"-1,15E+01","module":"D","scenario":null},{"value":"1,36E+02","module":"A1A3","scenario":null}]},{"parameter":"WDP","unit":"m^3 world-eq deprived","values":[{"value":"9,72E-01","module":"A1","scenario":null},{"value":"3,08E-03","module":"A2","scenario":null},{"value":"7,46E-02","module":"A3","scenario":null},{"value":"1,24E-03","module":"A4","scenario":null},{"value":"2,16E-03","module":"A5","scenario":null},{"value":"0,00E+00","module":"C1","scenario":null},{"value":"1,31E-03","module":"C2","scenario":null},{"value":"9,99E-02","module":"C3","scenario":null},{"value":"4,31E-03","module":"C4","scenario":null},{"value":"-1,67E-02","module":"D","scenario":null},{"value":"1,05E+00","module":"A1A3","scenario":null}]},{"parameter":"EP-freshwater","unit":"kg P-eq","values":[{"value":"2,99E-05","module":"A1","scenario":null},{"value":"8,54E-07","module":"A2","scenario":null},{"value":"2,53E-05","module":"A3","scenario":null},{"value":"3,75E-07","module":"A4","scenario":null},{"value":"1,33E-06","module":"A5","scenario":null},{"value":"0,00E+00","module":"C1","scenario":null},{"value":"3,98E-07","module":"C2","scenario":null},{"value":"5,18E-08","module":"C3","scenario":null},{"value":"2,37E-06","module":"C4","scenario":null},{"value":"-3,96E-07","module":"D","scenario":null},{"value":"5,60E-05","module":"A1A3","scenario":null}]},{"parameter":"EP-marine","unit":"kg N-eq","values":[{"value":"5,51E-03","module":"A1","scenario":null},{"value":"4,47E-04","module":"A2","scenario":null},{"value":"2,92E-04","module":"A3","scenario":null},{"value":"5,31E-05","module":"A4","scenario":null},{"value":"3,52E-05","module":"A5","scenario":null},{"value":"0,00E+00","module":"C1","scenario":null},{"value":"6,81E-05","module":"C2","scenario":null},{"value":"3,15E-04","module":"C3","scenario":null},{"value":"1,78E-04","module":"C4","scenario":null},{"value":"-3,51E-04","module":"D","scenario":null},{"value":"6,25E-03","module":"A1A3","scenario":null}]},{"parameter":"EP-terrestrial","unit":"mol N-eq","values":[{"value":"1,19E-01","module":"A1","scenario":null},{"value":"5,01E-03","module":"A2","scenario":null},{"value":"2,78E-03","module":"A3","scenario":null},{"value":"6,33E-04","module":"A4","scenario":null},{"value":"3,67E-04","module":"A5","scenario":null},{"value":"0,00E+00","module":"C1","scenario":null},{"value":"7,98E-04","module":"C2","scenario":null},{"value":"3,56E-03","module":"C3","scenario":null},{"value":"8,55E-04","module":"C4","scenario":null},{"value":"-3,79E-03","module":"D","scenario":null},{"value":"1,26E-01","module":"A1A3","scenario":null}]}],"additional_environmental_impact":[{"parameter":"PM","unit":"Disease incidence","values":[{"value":"3,17E-07","module":"A1","scenario":null},{"value":"2,25E-08","module":"A2","scenario":null},{"value":"1,41E-08","module":"A3","scenario":null},{"value":"1,29E-09","module":"A4","scenario":null},{"value":"1,23E-09","module":"A5","scenario":null},{"value":"0,00E+00","module":"C1","scenario":null},{"value":"1,22E-09","module":"C2","scenario":null},{"value":"2,92E-09","module":"C3","scenario":null},{"value":"3,32E-09","module":"C4","scenario":null},{"value":"-1,59E-08","module":"D","scenario":null},{"value":"3,54E-07","module":"A1A3","scenario":null}]},{"parameter":"ETP-fw","unit":"CTUe","values":[{"value":"1,71E+02","module":"A1","scenario":null},{"value":"2,67E+00","module":"A2","scenario":null},{"value":"2,03E+00","module":"A3","scenario":null},{"value":"1,00E+00","module":"A4","scenario":null},{"value":"2,59E-01","module":"A5","scenario":null},{"value":"0,00E+00","module":"C1","scenario":null},{"value":"1,06E+00","module":"C2","scenario":null},{"value":"2,06E-01","module":"C3","scenario":null},{"value":"6,32E-01","module":"C4","scenario":null},{"value":"-2,64E+00","module":"D","scenario":null},{"value":"1,76E+02","module":"A1A3","scenario":null}]},{"parameter":"HTP-c","unit":"CTUh","values":[{"value":"5,23E-09","module":"A1","scenario":null},{"value":"5,21E-11","module":"A2","scenario":null},{"value":"2,95E-10","module":"A3","scenario":null},{"value":"2,03E-11","module":"A4","scenario":null},{"value":"1,40E-11","module":"A5","scenario":null},{"value":"0,00E+00","module":"C1","scenario":null},{"value":"2,15E-11","module":"C2","scenario":null},{"value":"8,13E-12","module":"C3","scenario":null},{"value":"4,35E-11","module":"C4","scenario":null},{"value":"-6,35E-10","module":"D","scenario":null},{"value":"5,58E-09","module":"A1A3","scenario":null}]},{"parameter":"HTP-nc","unit":"CTUh","values":[{"value":"1,34E-07","module":"A1","scenario":null},{"value":"2,15E-09","module":"A2","scenario":null},{"value":"1,67E-09","module":"A3","scenario":null},{"value":"9,04E-10","module":"A4","scenario":null},{"value":"2,93E-10","module":"A5","scenario":null},{"value":"0,00E+00","module":"C1","scenario":null},{"value":"9,58E-10","module":"C2","scenario":null},{"value":"5,93E-10","module":"C3","scenario":null},{"value":"4,59E-09","module":"C4","scenario":null},{"value":"-2,21E-09","module":"D","scenario":null},{"value":"1,37E-07","module":"A1A3","scenario":null}]},{"parameter":"SQP","unit":"SQP","values":[{"value":"6,94E+01","module":"A1","scenario":null},{"value":"1,30E+00","module":"A2","scenario":null},{"value":"7,24E+00","module":"A3","scenario":null},{"value":"5,84E-01","module":"A4","scenario":null},{"value":"1,94E-01","module":"A5","scenario":null},{"value":"0,00E+00","module":"C1","scenario":null},{"value":"6,19E-01","module":"C2","scenario":null},{"value":"9,44E-02","module":"C3","scenario":null},{"value":"1,17E-01","module":"C4","scenario":null},{"value":"-1,83E+00","module":"D","scenario":null},{"value":"7,79E+01","module":"A1A3","scenario":null}]}],"resource_use":[{"parameter":"PERE","unit":"MJ","values":[{"value":"1,79E+01","module":"A1","scenario":null},{"value":"2,31E-01","module":"A2","scenario":null},{"value":"1,97E+00","module":"A3","scenario":null},{"value":"1,02E-01","module":"A4","scenario":null},{"value":"6,76E-02","module":"A5","scenario":null},{"value":"0,00E+00","module":"C1","scenario":null},{"value":"1,08E-01","module":"C2","scenario":null},{"value":"6,38E-02","module":"C3","scenario":null},{"value":"8,39E-02","module":"C4","scenario":null},{"value":"-2,77E+00","module":"D","scenario":null},{"value":"2,01E+01","module":"A1A3","scenario":null}]},{"parameter":"PERM","unit":"MJ","values":[{"value":"3,01E+00","module":"A1","scenario":null},{"value":"0,00E+00","module":"A2","scenario":null},{"value":"1,70E+00","module":"A3","scenario":null},{"value":"0,00E+00","module":"A4","scenario":null},{"value":"0,00E+00","module":"A5","scenario":null},{"value":"0,00E+00","module":"C1","scenario":null},{"value":"0,00E+00","module":"C2","scenario":null},{"value":"0,00E+00","module":"C3","scenario":null},{"value":"0,00E+00","module":"C4","scenario":null},{"value":"0,00E+00","module":"D","scenario":null},{"value":"4,71E+00","module":"A1A3","scenario":null}]},{"parameter":"PERT","unit":"MJ","values":[{"value":"2,10E+01","module":"A1","scenario":null},{"value":"2,31E-01","module":"A2","scenario":null},{"value":"3,67E+00","module":"A3","scenario":null},{"value":"1,02E-01","module":"A4","scenario":null},{"value":"6,76E-02","module":"A5","scenario":null},{"value":"0,00E+00","module":"C1","scenario":null},{"value":"1,08E-01","module":"C2","scenario":null},{"value":"6,38E-02","module":"C3","scenario":null},{"value":"8,39E-02","module":"C4","scenario":null},{"value":"-2,77E+00","module":"D","scenario":null},{"value":"2,49E+01","module":"A1A3","scenario":null}]},{"parameter":"PENRE","unit":"MJ","values":[{"value":"1,10E+02","module":"A1","scenario":null},{"value":"3,70E+00","module":"A2","scenario":null},{"value":"3,87E+00","module":"A3","scenario":null},{"value":"1,40E+00","module":"A4","scenario":null},{"value":"5,62E-01","module":"A5","scenario":null},{"value":"0,00E+00","module":"C1","scenario":null},{"value":"1,49E+00","module":"C2","scenario":null},{"value":"1,46E+01","module":"C3","scenario":null},{"value":"5,93E-01","module":"C4","scenario":null},{"value":"-1,15E+01","module":"D","scenario":null},{"value":"1,17E+02","module":"A1A3","scenario":null}]},{"parameter":"PENRM","unit":"MJ","values":[{"value":"1,90E+01","module":"A1","scenario":null},{"value":"0,00E+00","module":"A2","scenario":null},{"value":"1,54E-01","module":"A3","scenario":null},{"value":"0,00E+00","module":"A4","scenario":null},{"value":"0,00E+00","module":"A5","scenario":null},{"value":"0,00E+00","module":"C1","scenario":null},{"value":"0,00E+00","module":"C2","scenario":null},{"value":"-1,42E+01","module":"C3","scenario":null},{"value":"0,00E+00","module":"C4","scenario":null},{"value":"0,00E+00","module":"D","scenario":null},{"value":"1,92E+01","module":"A1A3","scenario":null}]},{"parameter":"PENRT","unit":"MJ","values":[{"value":"1,29E+02","module":"A1","scenario":null},{"value":"3,70E+00","module":"A2","scenario":null},{"value":"4,02E+00","module":"A3","scenario":null},{"value":"1,40E+00","module":"A4","scenario":null},{"value":"5,62E-01","module":"A5","scenario":null},{"value":"0,00E+00","module":"C1","scenario":null},{"value":"1,49E+00","module":"C2","scenario":null},{"value":"4,01E-01","module":"C3","scenario":null},{"value":"5,93E-01","module":"C4","scenario":null},{"value":"-1,15E+01","module":"D","scenario":null},{"value":"1,37E+02","module":"A1A3","scenario":null}]},{"parameter":"SM","unit":"kg","values":[{"value":"1,25E+00","module":"A1","scenario":null},{"value":"0,00E+00","module":"A2","scenario":null},{"value":"7,16E-02","module":"A3","scenario":null},{"value":"0,00E+00","module":"A4","scenario":null},{"value":"0,00E+00","module":"A5","scenario":null},{"value":"0,00E+00","module":"C1","scenario":null},{"value":"0,00E+00","module":"C2","scenario":null},{"value":"0,00E+00","module":"C3","scenario":null},{"value":"0,00E+00","module":"C4","scenario":null},{"value":"0,00E+00","module":"D","scenario":null},{"value":"1,32E+00","module":"A1A3","scenario":null}]},{"parameter":"RSF","unit":"MJ","values":[{"value":"0,00E+00","module":"A1","scenario":null},{"value":"0,00E+00","module":"A2","scenario":null},{"value":"0,00E+00","module":"A3","scenario":null},{"value":"0,00E+00","module":"A4","scenario":null},{"value":"0,00E+00","module":"A5","scenario":null},{"value":"0,00E+00","module":"C1","scenario":null},{"value":"0,00E+00","module":"C2","scenario":null},{"value":"0,00E+00","module":"C3","scenario":null},{"value":"0,00E+00","module":"C4","scenario":null},{"value":"0,00E+00","module":"D","scenario":null},{"value":"0,00E+00","module":"A1A3","scenario":null}]},{"parameter":"NRSF","unit":"MJ","values":[{"value":"0,00E+00","module":"A1","scenario":null},{"value":"0,00E+00","module":"A2","scenario":null},{"value":"0,00E+00","module":"A3","scenario":null},{"value":"0,00E+00","module":"A4","scenario":null},{"value":"0,00E+00","module":"A5","scenario":null},{"value":"0,00E+00","module":"C1","scenario":null},{"value":"0,00E+00","module":"C2","scenario":null},{"value":"0,00E+00","module":"C3","scenario":null},{"value":"0,00E+00","module":"C4","scenario":null},{"value":"0,00E+00","module":"D","scenario":null},{"value":"0,00E+00","module":"A1A3","scenario":null}]},{"parameter":"FW","unit":"m^3","values":[{"value":"3,09E-02","module":"A1","scenario":null},{"value":"2,59E-04","module":"A2","scenario":null},{"value":"2,07E-03","module":"A3","scenario":null},{"value":"1,11E-04","module":"A4","scenario":null},{"value":"9,79E-05","module":"A5","scenario":null},{"value":"0,00E+00","module":"C1","scenario":null},{"value":"1,18E-04","module":"C2","scenario":null},{"value":"2,35E-03","module":"C3","scenario":null},{"value":"1,31E-04","module":"C4","scenario":null},{"value":"-1,60E-03","module":"D","scenario":null},{"value":"3,32E-02","module":"A1A3","scenario":null}]}],"end_of_life_waste":[{"parameter":"HWD","unit":"kg","values":[{"value":"8,31E-06","module":"A1","scenario":null},{"value":"1,12E-11","module":"A2","scenario":null},{"value":"1,03E-08","module":"A3","scenario":null},{"value":"4,35E-12","module":"A4","scenario":null},{"value":"5,89E-12","module":"A5","scenario":null},{"value":"0,00E+00","module":"C1","scenario":null},{"value":"4,61E-12","module":"C2","scenario":null},{"value":"2,22E-11","module":"C3","scenario":null},{"value":"2,38E-11","module":"C4","scenario":null},{"value":"-1,83E-07","module":"D","scenario":null},{"value":"8,32E-06","module":"A1A3","scenario":null}]},{"parameter":"NHWD","unit":"kg","values":[{"value":"2,43E-01","module":"A1","scenario":null},{"value":"5,06E-04","module":"A2","scenario":null},{"value":"2,57E-02","module":"A3","scenario":null},{"value":"2,14E-04","module":"A4","scenario":null},{"value":"1,66E-03","module":"A5","scenario":null},{"value":"0,00E+00","module":"C1","scenario":null},{"value":"2,27E-04","module":"C2","scenario":null},{"value":"2,41E-02","module":"C3","scenario":null},{"value":"2,22E+00","module":"C4","scenario":null},{"value":"-1,69E-03","module":"D","scenario":null},{"value":"2,69E-01","module":"A1A3","scenario":null}]},{"parameter":"RWD","unit":"kg","values":[{"value":"3,61E-03","module":"A1","scenario":null},{"value":"7,28E-06","module":"A2","scenario":null},{"value":"1,77E-04","module":"A3","scenario":null},{"value":"2,63E-06","module":"A4","scenario":null},{"value":"2,30E-05","module":"A5","scenario":null},{"value":"0,00E+00","module":"C1","scenario":null},{"value":"2,78E-06","module":"C2","scenario":null},{"value":"1,17E-05","module":"C3","scenario":null},{"value":"6,84E-06","module":"C4","scenario":null},{"value":"-4,87E-04","module":"D","scenario":null},{"value":"3,79E-03","module":"A1A3","scenario":null}]}],"end_of_life_flow":[{"parameter":"CRU","unit":"kg","values":[{"value":"0,00E+00","module":"A1","scenario":null},{"value":"0,00E+00","module":"A2","scenario":null},{"value":"0,00E+00","module":"A3","scenario":null},{"value":"0,00E+00","module":"A4","scenario":null},{"value":"0,00E+00","module":"A5","scenario":null},{"value":"0,00E+00","module":"C1","scenario":null},{"value":"0,00E+00","module":"C2","scenario":null},{"value":"0,00E+00","module":"C3","scenario":null},{"value":"0,00E+00","module":"C4","scenario":null},{"value":"0,00E+00","module":"D","scenario":null},{"value":"0,00E+00","module":"A1A3","scenario":null}]},{"parameter":"MFR","unit":"kg","values":[{"value":"0,00E+00","module":"A1","scenario":null},{"value":"0,00E+00","module":"A2","scenario":null},{"value":"1,93E-01","module":"A3","scenario":null},{"value":"0,00E+00","module":"A4","scenario":null},{"value":"1,82E-01","module":"A5","scenario":null},{"value":"0,00E+00","module":"C1","scenario":null},{"value":"0,00E+00","module":"C2","scenario":null},{"value":"1,68E-01","module":"C3","scenario":null},{"value":"0,00E+00","module":"C4","scenario":null},{"value":"0,00E+00","module":"D","scenario":null},{"value":"1,93E-01","module":"A1A3","scenario":null}]},{"parameter":"MER","unit":"kg","values":[{"value":"0,00E+00","module":"A1","scenario":null},{"value":"0,00E+00","module":"A2","scenario":null},{"value":"0,00E+00","module":"A3","scenario":null},{"value":"0,00E+00","module":"A4","scenario":null},{"value":"0,00E+00","module":"A5","scenario":null},{"value":"0,00E+00","module":"C1","scenario":null},{"value":"0,00E+00","module":"C2","scenario":null},{"value":"3,63E-01","module":"C3","scenario":null},{"value":"0,00E+00","module":"C4","scenario":null},{"value":"0,00E+00","module":"D","scenario":null},{"value":"0,00E+00","module":"A1A3","scenario":null}]},{"parameter":"EEE","unit":"MJ","values":[{"value":"0,00E+00","module":"A1","scenario":null},{"value":"0,00E+00","module":"A2","scenario":null},{"value":"0,00E+00","module":"A3","scenario":null},{"value":"0,00E+00","module":"A4","scenario":null},{"value":"0,00E+00","module":"A5","scenario":null},{"value":"0,00E+00","module":"C1","scenario":null},{"value":"0,00E+00","module":"C2","scenario":null},{"value":"2,21E+00","module":"C3","scenario":null},{"value":"0,00E+00","module":"C4","scenario":null},{"value":"0,00E+00","module":"D","scenario":null},{"value":"0,00E+00","module":"A1A3","scenario":null}]},{"parameter":"EET","unit":"MJ","values":[{"value":"0,00E+00","module":"A1","scenario":null},{"value":"0,00E+00","module":"A2","scenario":null},{"value":"0,00E+00","module":"A3","scenario":null},{"value":"0,00E+00","module":"A4","scenario":null},{"value":"0,00E+00","module":"A5","scenario":null},{"value":"0,00E+00","module":"C1","scenario":null},{"value":"0,00E+00","module":"C2","scenario":null},{"value":"4,02E+00","module":"C3","scenario":null},{"value":"0,00E+00","module":"C4","scenario":null},{"value":"0,00E+00","module":"D","scenario":null},{"value":"0,00E+00","module":"A1A3","scenario":null}]}]}