{"product_name":"One-layer precast concrete wall","epd_id":"EPD-BMGS-203-EN","compliance":["EN 15804+A2","ISO 14025"],"producer_name":"BMGS AS","environmental_impact":[{"parameter":"GWP-total","unit":"kg CO2-eq.","values":[{"value":"1,88E+02","module":"A1","scenario":"Standard scenario"},{"value":"1,50E+01","module":"A2","scenario":"Standard scenario"},{"value":"1,42E+01","module":"A3","scenario":"Standard scenario"},{"value":"1,19E+01","module":"A4","scenario":"Standard scenario"},{"value":"4,72E+00","module":"A5","scenario":"Standard scenario"},{"value":"3,31E+00","module":"C1","scenario":"Standard scenario"},{"value":"6,47E+00","module":"C2","scenario":"Standard scenario"},{"value":"1,54E+00","module":"C3","scenario":"Standard scenario"},{"value":"6,36E-02","module":"C4","scenario":"Standard scenario"},{"value":"-3,96E+00","module":"D","scenario":"Standard scenario"},{"value":"2,17E+02","module":"A1A3","scenario":null}]},{"parameter":"GWP-fossil","unit":"kg CO2-eq.","values":[{"value":"1,85E+02","module":"A1","scenario":"Standard scenario"},{"value":"1,49E+01","module":"A2","scenario":"Standard scenario"},{"value":"1,59E+01","module":"A3","scenario":"Standard scenario"},{"value":"1,19E+01","module":"A4","scenario":"Standard scenario"},{"value":"4,72E+00","module":"A5","scenario":"Standard scenario"},{"value":"3,31E+00","module":"C1","scenario":"Standard scenario"},{"value":"6,46E+00","module":"C2","scenario":"Standard scenario"},{"value":"1,53E+00","module":"C3","scenario":"Standard scenario"},{"value":"6,35E-02","module":"C4","scenario":"Standard scenario"},{"value":"-3,94E+00","module":"D","scenario":"Standard scenario"},{"value":"2,16E+02","module":"A1A3","scenario":null}]},{"parameter":"GWP-biogenic","unit":"kg CO2-eq.","values":[{"value":"2,40E+00","module":"A1","scenario":"Standard scenario"},{"value":"2,99E-03","module":"A2","scenario":"Standard scenario"},{"value":"-1,80E+00","module":"A3","scenario":"Standard scenario"},{"value":"6,14E-03","module":"A4","scenario":"Standard scenario"},{"value":"1,31E-03","module":"A5","scenario":"Standard scenario"},{"value":"9,20E-04","module":"C1","scenario":"Standard scenario"},{"value":"2,98E-03","module":"C2","scenario":"Standard scenario"},{"value":"8,84E-03","module":"C3","scenario":"Standard scenario"},{"value":"1,26E-04","module":"C4","scenario":"Standard scenario"},{"value":"-1,81E-02","module":"D","scenario":"Standard scenario"},{"value":"6,03E-01","module":"A1A3","scenario":null}]},{"parameter":"GWP-luluc","unit":"kg CO2-eq.","values":[{"value":"5,42E-01","module":"A1","scenario":"Standard scenario"},{"value":"7,48E-03","module":"A2","scenario":"Standard scenario"},{"value":"5,66E-03","module":"A3","scenario":"Standard scenario"},{"value":"4,42E-03","module":"A4","scenario":"Standard scenario"},{"value":"3,72E-04","module":"A5","scenario":"Standard scenario"},{"value":"2,61E-04","module":"C1","scenario":"Standard scenario"},{"value":"2,37E-03","module":"C2","scenario":"Standard scenario"},{"value":"2,91E-04","module":"C3","scenario":"Standard scenario"},{"value":"1,77E-05","module":"C4","scenario":"Standard scenario"},{"value":"-4,23E-03","module":"D","scenario":"Standard scenario"},{"value":"5,55E-01","module":"A1A3","scenario":null}]},{"parameter":"ODP","unit":"kg CFC 11-equiv.","values":[{"value":"9,12E-06","module":"A1","scenario":"Standard scenario"},{"value":"3,21E-06","module":"A2","scenario":"Standard scenario"},{"value":"2,27E-06","module":"A3","scenario":"Standard scenario"},{"value":"2,71E-06","module":"A4","scenario":"Standard scenario"},{"value":"1,02E-06","module":"A5","scenario":"Standard scenario"},{"value":"7,14E-07","module":"C1","scenario":"Standard scenario"},{"value":"1,43E-06","module":"C2","scenario":"Standard scenario"},{"value":"1,98E-07","module":"C3","scenario":"Standard scenario"},{"value":"2,61E-08","module":"C4","scenario":"Standard scenario"},{"value":"-3,93E-07","module":"D","scenario":"Standard scenario"},{"value":"1,46E-05","module":"A1A3","scenario":null}]},{"parameter":"AP","unit":"mol H+-eq.","values":[{"value":"6,02E-01","module":"A1","scenario":"Standard scenario"},{"value":"1,82E-01","module":"A2","scenario":"Standard scenario"},{"value":"4,08E-02","module":"A3","scenario":"Standard scenario"},{"value":"1,18E-01","module":"A4","scenario":"Standard scenario"},{"value":"4,94E-02","module":"A5","scenario":"Standard scenario"},{"value":"3,46E-02","module":"C1","scenario":"Standard scenario"},{"value":"3,75E-02","module":"C2","scenario":"Standard scenario"},{"value":"9,59E-03","module":"C3","scenario":"Standard scenario"},{"value":"6,02E-04","module":"C4","scenario":"Standard scenario"},{"value":"-2,85E-02","module":"D","scenario":"Standard scenario"},{"value":"8,25E-01","module":"A1A3","scenario":null}]},{"parameter":"POCP","unit":"kg NMVOC-eq.","values":[{"value":"4,56E-01","module":"A1","scenario":"Standard scenario"},{"value":"1,49E-01","module":"A2","scenario":"Standard scenario"},{"value":"4,28E-02","module":"A3","scenario":"Standard scenario"},{"value":"9,79E-02","module":"A4","scenario":"Standard scenario"},{"value":"6,58E-02","module":"A5","scenario":"Standard scenario"},{"value":"4,61E-02","module":"C1","scenario":"Standard scenario"},{"value":"4,16E-02","module":"C2","scenario":"Standard scenario"},{"value":"1,15E-02","module":"C3","scenario":"Standard scenario"},{"value":"6,64E-04","module":"C4","scenario":"Standard scenario"},{"value":"-2,61E-02","module":"D","scenario":"Standard scenario"},{"value":"6,48E-01","module":"A1A3","scenario":null}]},{"parameter":"ADPE","unit":"kg Sb-eq.","values":[{"value":"3,89E-03","module":"A1","scenario":"Standard scenario"},{"value":"3,12E-04","module":"A2","scenario":"Standard scenario"},{"value":"5,62E-05","module":"A3","scenario":"Standard scenario"},{"value":"1,79E-04","module":"A4","scenario":"Standard scenario"},{"value":"7,24E-06","module":"A5","scenario":"Standard scenario"},{"value":"5,07E-06","module":"C1","scenario":"Standard scenario"},{"value":"1,64E-04","module":"C2","scenario":"Standard scenario"},{"value":"4,31E-06","module":"C3","scenario":"Standard scenario"},{"value":"5,81E-07","module":"C4","scenario":"Standard scenario"},{"value":"-1,96E-04","module":"D","scenario":"Standard scenario"},{"value":"4,26E-03","module":"A1A3","scenario":null}]},{"parameter":"ADPF","unit":"MJ","values":[{"value":"1,34E+03","module":"A1","scenario":"Standard scenario"},{"value":"2,16E+02","module":"A2","scenario":"Standard scenario"},{"value":"2,37E+02","module":"A3","scenario":"Standard scenario"},{"value":"1,78E+02","module":"A4","scenario":"Standard scenario"},{"value":"6,50E+01","module":"A5","scenario":"Standard scenario"},{"value":"4,55E+01","module":"C1","scenario":"Standard scenario"},{"value":"9,74E+01","module":"C2","scenario":"Standard scenario"},{"value":"2,05E+01","module":"C3","scenario":"Standard scenario"},{"value":"1,77E+00","module":"C4","scenario":"Standard scenario"},{"value":"-4,91E+01","module":"D","scenario":"Standard scenario"},{"value":"1,79E+03","module":"A1A3","scenario":null}]},{"parameter":"WDP","unit":"m3 world-eq.","values":[{"value":"6,71E+01","module":"A1","scenario":"Standard scenario"},{"value":"6,78E-01","module":"A2","scenario":"Standard scenario"},{"value":"2,94E-01","module":"A3","scenario":"Standard scenario"},{"value":"5,23E-01","module":"A4","scenario":"Standard scenario"},{"value":"8,71E-02","module":"A5","scenario":"Standard scenario"},{"value":"6,10E-02","module":"C1","scenario":"Standard scenario"},{"value":"3,49E-01","module":"C2","scenario":"Standard scenario"},{"value":"9,30E-02","module":"C3","scenario":"Standard scenario"},{"value":"7,95E-02","module":"C4","scenario":"Standard scenario"},{"value":"-5,65E+01","module":"D","scenario":"Standard scenario"},{"value":"6,81E+01","module":"A1A3","scenario":null}]},{"parameter":"EP-freshwater","unit":"kg P-eq.","values":[{"value":"6,84E-03","module":"A1","scenario":"Standard scenario"},{"value":"1,29E-04","module":"A2","scenario":"Standard scenario"},{"value":"1,39E-04","module":"A3","scenario":"Standard scenario"},{"value":"8,20E-05","module":"A4","scenario":"Standard scenario"},{"value":"1,72E-05","module":"A5","scenario":"Standard scenario"},{"value":"1,20E-05","module":"C1","scenario":"Standard scenario"},{"value":"6,52E-05","module":"C2","scenario":"Standard scenario"},{"value":"4,76E-05","module":"C3","scenario":"Standard scenario"},{"value":"7,11E-07","module":"C4","scenario":"Standard scenario"},{"value":"-1,46E-04","module":"D","scenario":"Standard scenario"},{"value":"7,11E-03","module":"A1A3","scenario":null}]},{"parameter":"EP-marine","unit":"kg N-eq.","values":[{"value":"1,41E-01","module":"A1","scenario":"Standard scenario"},{"value":"4,90E-02","module":"A2","scenario":"Standard scenario"},{"value":"1,17E-02","module":"A3","scenario":"Standard scenario"},{"value":"3,12E-02","module":"A4","scenario":"Standard scenario"},{"value":"2,18E-02","module":"A5","scenario":"Standard scenario"},{"value":"1,53E-02","module":"C1","scenario":"Standard scenario"},{"value":"1,32E-02","module":"C2","scenario":"Standard scenario"},{"value":"3,82E-03","module":"C3","scenario":"Standard scenario"},{"value":"2,07E-04","module":"C4","scenario":"Standard scenario"},{"value":"-8,15E-03","module":"D","scenario":"Standard scenario"},{"value":"2,02E-01","module":"A1A3","scenario":null}]},{"parameter":"EP-terrestrial","unit":"mol N-eq.","values":[{"value":"2,30E+03","module":"A1","scenario":"Standard scenario"},{"value":"1,81E+02","module":"A2","scenario":"Standard scenario"},{"value":"7,62E+01","module":"A3","scenario":"Standard scenario"},{"value":"1,37E+02","module":"A4","scenario":"Standard scenario"},{"value":"3,92E+01","module":"A5","scenario":"Standard scenario"},{"value":"2,74E+01","module":"C1","scenario":"Standard scenario"},{"value":"8,69E+01","module":"C2","scenario":"Standard scenario"},{"value":"1,66E+01","module":"C3","scenario":"Standard scenario"},{"value":"1,15E+00","module":"C4","scenario":"Standard scenario"},{"value":"-7,93E+01","module":"D","scenario":"Standard scenario"},{"value":"2,56E+03","module":"A1A3","scenario":null}]}],"additional_environmental_impact":[{"parameter":"PM","unit":"disease incidence","values":[{"value":"8,10E-06","module":"A1","scenario":"Standard scenario"},{"value":"1,10E-06","module":"A2","scenario":"Standard scenario"},{"value":"4,41E-07","module":"A3","scenario":"Standard scenario"},{"value":"9,29E-07","module":"A4","scenario":"Standard scenario"},{"value":"1,31E-06","module":"A5","scenario":"Standard scenario"},{"value":"9,17E-07","module":"C1","scenario":"Standard scenario"},{"value":"5,81E-07","module":"C2","scenario":"Standard scenario"},{"value":"2,11E-07","module":"C3","scenario":"Standard scenario"},{"value":"1,17E-08","module":"C4","scenario":"Standard scenario"},{"value":"-4,90E-07","module":"D","scenario":"Standard scenario"},{"value":"9,64E-06","module":"A1A3","scenario":null}]},{"parameter":"ETP-fw","unit":"CTUe","values":[{"value":"1,55E+00","module":"A1","scenario":"Standard scenario"},{"value":"5,44E-01","module":"A2","scenario":"Standard scenario"},{"value":"1,21E-01","module":"A3","scenario":"Standard scenario"},{"value":"3,46E-01","module":"A4","scenario":"Standard scenario"},{"value":"2,39E-01","module":"A5","scenario":"Standard scenario"},{"value":"1,68E-01","module":"C1","scenario":"Standard scenario"},{"value":"1,46E-01","module":"C2","scenario":"Standard scenario"},{"value":"4,24E-02","module":"C3","scenario":"Standard scenario"},{"value":"2,28E-03","module":"C4","scenario":"Standard scenario"},{"value":"-9,46E-02","module":"D","scenario":"Standard scenario"},{"value":"2,22E+00","module":"A1A3","scenario":null}]},{"parameter":"HTP-c","unit":"CTUh","values":[{"value":"6,14E-07","module":"A1","scenario":"Standard scenario"},{"value":"7,43E-09","module":"A2","scenario":"Standard scenario"},{"value":"1,50E-08","module":"A3","scenario":"Standard scenario"},{"value":"4,25E-09","module":"A4","scenario":"Standard scenario"},{"value":"1,37E-09","module":"A5","scenario":"Standard scenario"},{"value":"9,59E-10","module":"C1","scenario":"Standard scenario"},{"value":"2,82E-09","module":"C2","scenario":"Standard scenario"},{"value":"3,94E-10","module":"C3","scenario":"Standard scenario"},{"value":"2,66E-11","module":"C4","scenario":"Standard scenario"},{"value":"-2,93E-09","module":"D","scenario":"Standard scenario"},{"value":"6,36E-07","module":"A1A3","scenario":null}]},{"parameter":"HTP-nc","unit":"CTUh","values":[{"value":"1,77E-05","module":"A1","scenario":"Standard scenario"},{"value":"1,89E-07","module":"A2","scenario":"Standard scenario"},{"value":"1,28E-07","module":"A3","scenario":"Standard scenario"},{"value":"1,49E-07","module":"A4","scenario":"Standard scenario"},{"value":"3,36E-08","module":"A5","scenario":"Standard scenario"},{"value":"2,36E-08","module":"C1","scenario":"Standard scenario"},{"value":"9,50E-08","module":"C2","scenario":"Standard scenario"},{"value":"1,12E-08","module":"C3","scenario":"Standard scenario"},{"value":"8,18E-10","module":"C4","scenario":"Standard scenario"},{"value":"-8,28E-08","module":"D","scenario":"Standard scenario"},{"value":"1,80E-05","module":"A1A3","scenario":null}]},{"parameter":"SQP","unit":"dimensionless","values":[{"value":"4,25E+02","module":"A1","scenario":"Standard scenario"},{"value":"1,49E+02","module":"A2","scenario":"Standard scenario"},{"value":"3,06E+02","module":"A3","scenario":"Standard scenario"},{"value":"1,73E+02","module":"A4","scenario":"Standard scenario"},{"value":"8,29E+00","module":"A5","scenario":"Standard scenario"},{"value":"5,81E+00","module":"C1","scenario":"Standard scenario"},{"value":"8,45E+01","module":"C2","scenario":"Standard scenario"},{"value":"3,42E+00","module":"C3","scenario":"Standard scenario"},{"value":"3,72E+00","module":"C4","scenario":"Standard scenario"},{"value":"-6,34E+01","module":"D","scenario":"Standard scenario"},{"value":"8,80E+02","module":"A1A3","scenario":null}]},{"parameter":"IRP","unit":"kBq U235-eq.","values":[{"value":"5,54E+00","module":"A1","scenario":"Standard scenario"},{"value":"9,09E-01","module":"A2","scenario":"Standard scenario"},{"value":"3,90E-01","module":"A3","scenario":"Standard scenario"},{"value":"7,75E-01","module":"A4","scenario":"Standard scenario"},{"value":"2,78E-01","module":"A5","scenario":"Standard scenario"},{"value":"1,95E-01","module":"C1","scenario":"Standard scenario"},{"value":"4,08E-01","module":"C2","scenario":"Standard scenario"},{"value":"6,50E-02","module":"C3","scenario":"Standard scenario"},{"value":"7,28E-03","module":"C4","scenario":"Standard scenario"},{"value":"-1,98E-01","module":"D","scenario":"Standard scenario"},{"value":"6,84E+00","module":"A1A3","scenario":null}]}],"resource_use":[{"parameter":"PERE","unit":"MJ","values":[{"value":"1,09E+02","module":"A1","scenario":"Standard scenario"},{"value":"2,45E+00","module":"A2","scenario":"Standard scenario"},{"value":"1,75E+01","module":"A3","scenario":"Standard scenario"},{"value":"2,06E+00","module":"A4","scenario":"Standard scenario"},{"value":"3,51E-01","module":"A5","scenario":"Standard scenario"},{"value":"2,46E-01","module":"C1","scenario":"Standard scenario"},{"value":"1,22E+00","module":"C2","scenario":"Standard scenario"},{"value":"1,17E+00","module":"C3","scenario":"Standard scenario"},{"value":"1,43E-02","module":"C4","scenario":"Standard scenario"},{"value":"-3,41E+00","module":"D","scenario":"Standard scenario"},{"value":"1,29E+02","module":"A1A3","scenario":null}]},{"parameter":"PERM","unit":"MJ","values":[{"value":"0,00E+00","module":"A1","scenario":"Standard scenario"},{"value":"0,00E+00","module":"A2","scenario":"Standard scenario"},{"value":"3,39E+01","module":"A3","scenario":"Standard scenario"},{"value":"0,00E+00","module":"A4","scenario":"Standard scenario"},{"value":"0,00E+00","module":"A5","scenario":"Standard scenario"},{"value":"0,00E+00","module":"C1","scenario":"Standard scenario"},{"value":"0,00E+00","module":"C2","scenario":"Standard scenario"},{"value":"0,00E+00","module":"C3","scenario":"Standard scenario"},{"value":"0,00E+00","module":"C4","scenario":"Standard scenario"},{"value":"0,00E+00","module":"D","scenario":"Standard scenario"},{"value":"3,39E+01","module":"A1A3","scenario":null}]},{"parameter":"PERT","unit":"MJ","values":[{"value":"1,09E+02","module":"A1","scenario":"Standard scenario"},{"value":"2,45E+00","module":"A2","scenario":"Standard scenario"},{"value":"5,14E+01","module":"A3","scenario":"Standard scenario"},{"value":"2,06E+00","module":"A4","scenario":"Standard scenario"},{"value":"3,51E-01","module":"A5","scenario":"Standard scenario"},{"value":"2,46E-01","module":"C1","scenario":"Standard scenario"},{"value":"1,22E+00","module":"C2","scenario":"Standard scenario"},{"value":"1,17E+00","module":"C3","scenario":"Standard scenario"},{"value":"1,43E-02","module":"C4","scenario":"Standard scenario"},{"value":"-3,41E+00","module":"D","scenario":"Standard scenario"},{"value":"1,63E+02","module":"A1A3","scenario":null}]},{"parameter":"PENRE","unit":"MJ","values":[{"value":"1,43E+03","module":"A1","scenario":"Standard scenario"},{"value":"2,29E+02","module":"A2","scenario":"Standard scenario"},{"value":"2,58E+02","module":"A3","scenario":"Standard scenario"},{"value":"1,89E+02","module":"A4","scenario":"Standard scenario"},{"value":"6,90E+01","module":"A5","scenario":"Standard scenario"},{"value":"4,83E+01","module":"C1","scenario":"Standard scenario"},{"value":"1,03E+02","module":"C2","scenario":"Standard scenario"},{"value":"2,19E+01","module":"C3","scenario":"Standard scenario"},{"value":"1,88E+00","module":"C4","scenario":"Standard scenario"},{"value":"-5,22E+01","module":"D","scenario":"Standard scenario"},{"value":"1,92E+03","module":"A1A3","scenario":null}]},{"parameter":"PENRM","unit":"MJ","values":[{"value":"0,00E+00","module":"A1","scenario":"Standard scenario"},{"value":"0,00E+00","module":"A2","scenario":"Standard scenario"},{"value":"1,52E+00","module":"A3","scenario":"Standard scenario"},{"value":"0,00E+00","module":"A4","scenario":"Standard scenario"},{"value":"0,00E+00","module":"A5","scenario":"Standard scenario"},{"value":"0,00E+00","module":"C1","scenario":"Standard scenario"},{"value":"0,00E+00","module":"C2","scenario":"Standard scenario"},{"value":"0,00E+00","module":"C3","scenario":"Standard scenario"},{"value":"0,00E+00","module":"C4","scenario":"Standard scenario"},{"value":"0,00E+00","module":"D","scenario":"Standard scenario"},{"value":"1,52E+00","module":"A1A3","scenario":null}]},{"parameter":"PENRT","unit":"MJ","values":[{"value":"1,43E+03","module":"A1","scenario":"Standard scenario"},{"value":"2,29E+02","module":"A2","scenario":"Standard scenario"},{"value":"2,59E+02","module":"A3","scenario":"Standard scenario"},{"value":"1,89E+02","module":"A4","scenario":"Standard scenario"},{"value":"6,90E+01","module":"A5","scenario":"Standard scenario"},{"value":"4,83E+01","module":"C1","scenario":"Standard scenario"},{"value":"1,03E+02","module":"C2","scenario":"Standard scenario"},{"value":"2,19E+01","module":"C3","scenario":"Standard scenario"},{"value":"1,88E+00","module":"C4","scenario":"Standard scenario"},{"value":"-5,22E+01","module":"D","scenario":"Standard scenario"},{"value":"1,92E+03","module":"A1A3","scenario":null}]},{"parameter":"SM","unit":"kg","values":[{"value":"5,13E+01","module":"A1","scenario":"Standard scenario"},{"value":"0,00E+00","module":"A2","scenario":"Standard scenario"},{"value":"0,00E+00","module":"A3","scenario":"Standard scenario"},{"value":"0,00E+00","module":"A4","scenario":"Standard scenario"},{"value":"0,00E+00","module":"A5","scenario":"Standard scenario"},{"value":"0,00E+00","module":"C1","scenario":"Standard scenario"},{"value":"0,00E+00","module":"C2","scenario":"Standard scenario"},{"value":"0,00E+00","module":"C3","scenario":"Standard scenario"},{"value":"0,00E+00","module":"C4","scenario":"Standard scenario"},{"value":"0,00E+00","module":"D","scenario":"Standard scenario"},{"value":"5,13E+01","module":"A1A3","scenario":null}]},{"parameter":"RSF","unit":"MJ","values":[{"value":"0,00E+00","module":"A1","scenario":"Standard scenario"},{"value":"0,00E+00","module":"A2","scenario":"Standard scenario"},{"value":"0,00E+00","module":"A3","scenario":"Standard scenario"},{"value":"0,00E+00","module":"A4","scenario":"Standard scenario"},{"value":"0,00E+00","module":"A5","scenario":"Standard scenario"},{"value":"0,00E+00","module":"C1","scenario":"Standard scenario"},{"value":"0,00E+00","module":"C2","scenario":"Standard scenario"},{"value":"0,00E+00","module":"C3","scenario":"Standard scenario"},{"value":"0,00E+00","module":"C4","scenario":"Standard scenario"},{"value":"0,00E+00","module":"D","scenario":"Standard scenario"},{"value":"0,00E+00","module":"A1A3","scenario":null}]},{"parameter":"NRSF","unit":"MJ","values":[{"value":"0,00E+00","module":"A1","scenario":"Standard scenario"},{"value":"0,00E+00","module":"A2","scenario":"Standard scenario"},{"value":"0,00E+00","module":"A3","scenario":"Standard scenario"},{"value":"0,00E+00","module":"A4","scenario":"Standard scenario"},{"value":"0,00E+00","module":"A5","scenario":"Standard scenario"},{"value":"0,00E+00","module":"C1","scenario":"Standard scenario"},{"value":"0,00E+00","module":"C2","scenario":"Standard scenario"},{"value":"0,00E+00","module":"C3","scenario":"Standard scenario"},{"value":"0,00E+00","module":"C4","scenario":"Standard scenario"},{"value":"0,00E+00","module":"D","scenario":"Standard scenario"},{"value":"0,00E+00","module":"A1A3","scenario":null}]},{"parameter":"FW","unit":"m3","values":[{"value":"2,43E+00","module":"A1","scenario":"Standard scenario"},{"value":"2,31E-02","module":"A2","scenario":"Standard scenario"},{"value":"2,72E-02","module":"A3","scenario":"Standard scenario"},{"value":"1,84E-02","module":"A4","scenario":"Standard scenario"},{"value":"3,34E-03","module":"A5","scenario":"Standard scenario"},{"value":"2,34E-03","module":"C1","scenario":"Standard scenario"},{"value":"1,19E-02","module":"C2","scenario":"Standard scenario"},{"value":"6,86E-03","module":"C3","scenario":"Standard scenario"},{"value":"1,89E-03","module":"C4","scenario":"Standard scenario"},{"value":"-1,32E+00","module":"D","scenario":"Standard scenario"},{"value":"2,48E+00","module":"A1A3","scenario":null}]}],"end_of_life_waste":[{"parameter":"HWD","unit":"kg","values":[{"value":"2,19E-03","module":"A1","scenario":"Standard scenario"},{"value":"4,65E-04","module":"A2","scenario":"Standard scenario"},{"value":"3,20E-04","module":"A3","scenario":"Standard scenario"},{"value":"3,85E-04","module":"A4","scenario":"Standard scenario"},{"value":"1,77E-04","module":"A5","scenario":"Standard scenario"},{"value":"1,24E-04","module":"C1","scenario":"Standard scenario"},{"value":"2,47E-04","module":"C2","scenario":"Standard scenario"},{"value":"3,57E-05","module":"C3","scenario":"Standard scenario"},{"value":"2,65E-06","module":"C4","scenario":"Standard scenario"},{"value":"-9,94E-05","module":"D","scenario":"Standard scenario"},{"value":"2,98E-03","module":"A1A3","scenario":null}]},{"parameter":"NHWD","unit":"kg","values":[{"value":"2,06E+01","module":"A1","scenario":"Standard scenario"},{"value":"1,05E+01","module":"A2","scenario":"Standard scenario"},{"value":"1,09E+00","module":"A3","scenario":"Standard scenario"},{"value":"1,29E+01","module":"A4","scenario":"Standard scenario"},{"value":"7,69E-02","module":"A5","scenario":"Standard scenario"},{"value":"5,39E-02","module":"C1","scenario":"Standard scenario"},{"value":"6,18E+00","module":"C2","scenario":"Standard scenario"},{"value":"2,86E+00","module":"C3","scenario":"Standard scenario"},{"value":"1,20E+01","module":"C4","scenario":"Standard scenario"},{"value":"-5,33E-01","module":"D","scenario":"Standard scenario"},{"value":"3,22E+01","module":"A1A3","scenario":null}]},{"parameter":"RWD","unit":"kg","values":[{"value":"5,07E-03","module":"A1","scenario":"Standard scenario"},{"value":"1,44E-03","module":"A2","scenario":"Standard scenario"},{"value":"4,90E-04","module":"A3","scenario":"Standard scenario"},{"value":"1,22E-03","module":"A4","scenario":"Standard scenario"},{"value":"4,51E-04","module":"A5","scenario":"Standard scenario"},{"value":"3,16E-04","module":"C1","scenario":"Standard scenario"},{"value":"6,40E-04","module":"C2","scenario":"Standard scenario"},{"value":"9,22E-05","module":"C3","scenario":"Standard scenario"},{"value":"1,17E-05","module":"C4","scenario":"Standard scenario"},{"value":"-2,15E-04","module":"D","scenario":"Standard scenario"},{"value":"7,00E-03","module":"A1A3","scenario":null}]}],"end_of_life_flow":[{"parameter":"CRU","unit":"kg","values":[{"value":"0,00E+00","module":"A1","scenario":"Standard scenario"},{"value":"0,00E+00","module":"A2","scenario":"Standard scenario"},{"value":"0,00E+00","module":"A3","scenario":"Standard scenario"},{"value":"0,00E+00","module":"A4","scenario":"Standard scenario"},{"value":"0,00E+00","module":"A5","scenario":"Standard scenario"},{"value":"0,00E+00","module":"C1","scenario":"Standard scenario"},{"value":"0,00E+00","module":"C2","scenario":"Standard scenario"},{"value":"0,00E+00","module":"C3","scenario":"Standard scenario"},{"value":"0,00E+00","module":"C4","scenario":"Standard scenario"},{"value":"0,00E+00","module":"D","scenario":"Standard scenario"},{"value":"0,00E+00","module":"A1A3","scenario":null}]},{"parameter":"MFR","unit":"kg","values":[{"value":"0,00E+00","module":"A1","scenario":"Standard scenario"},{"value":"0,00E+00","module":"A2","scenario":"Standard scenario"},{"value":"1,23E+01","module":"A3","scenario":"Standard scenario"},{"value":"0,00E+00","module":"A4","scenario":"Standard scenario"},{"value":"0,00E+00","module":"A5","scenario":"Standard scenario"},{"value":"0,00E+00","module":"C1","scenario":"Standard scenario"},{"value":"0,00E+00","module":"C2","scenario":"Standard scenario"},{"value":"9,88E+02","module":"C3","scenario":"Standard scenario"},{"value":"0,00E+00","module":"C4","scenario":"Standard scenario"},{"value":"0,00E+00","module":"D","scenario":"Standard scenario"},{"value":"1,23E+01","module":"A1A3","scenario":null}]},{"parameter":"MER","unit":"kg","values":[{"value":"0,00E+00","module":"A1","scenario":"Standard scenario"},{"value":"0,00E+00","module":"A2","scenario":"Standard scenario"},{"value":"0,00E+00","module":"A3","scenario":"Standard scenario"},{"value":"0,00E+00","module":"A4","scenario":"Standard scenario"},{"value":"0,00E+00","module":"A5","scenario":"Standard scenario"},{"value":"0,00E+00","module":"C1","scenario":"Standard scenario"},{"value":"0,00E+00","module":"C2","scenario":"Standard scenario"},{"value":"0,00E+00","module":"C3","scenario":"Standard scenario"},{"value":"0,00E+00","module":"C4","scenario":"Standard scenario"},{"value":"0,00E+00","module":"D","scenario":"Standard scenario"},{"value":"0,00E+00","module":"A1A3","scenario":null}]},{"parameter":"EEE","unit":"MJ","values":[{"value":"0,00E+00","module":"A1","scenario":"Standard scenario"},{"value":"0,00E+00","module":"A2","scenario":"Standard scenario"},{"value":"5,73E+00","module":"A3","scenario":"Standard scenario"},{"value":"0,00E+00","module":"A4","scenario":"Standard scenario"},{"value":"0,00E+00","module":"A5","scenario":"Standard scenario"},{"value":"0,00E+00","module":"C1","scenario":"Standard scenario"},{"value":"0,00E+00","module":"C2","scenario":"Standard scenario"},{"value":"0,00E+00","module":"C3","scenario":"Standard scenario"},{"value":"0,00E+00","module":"C4","scenario":"Standard scenario"},{"value":"0,00E+00","module":"D","scenario":"Standard scenario"},{"value":"5,73E+00","module":"A1A3","scenario":null}]},{"parameter":"EET","unit":"MJ","values":[{"value":"0,00E+00","module":"A1","scenario":"Standard scenario"},{"value":"0,00E+00","module":"A2","scenario":"Standard scenario"},{"value":"9,87E+00","module":"A3","scenario":"Standard scenario"},{"value":"0,00E+00","module":"A4","scenario":"Standard scenario"},{"value":"0,00E+00","module":"A5","scenario":"Standard scenario"},{"value":"0,00E+00","module":"C1","scenario":"Standard scenario"},{"value":"0,00E+00","module":"C2","scenario":"Standard scenario"},{"value":"0,00E+00","module":"C3","scenario":"Standard scenario"},{"value":"0,00E+00","module":"C4","scenario":"Standard scenario"},{"value":"0,00E+00","module":"D","scenario":"Standard scenario"},{"value":"9,87E+00","module":"A1A3","scenario":null}]}]}