{"product_name":"Tensar\u00ae TriAx\u00ae geogrid \u2013 TX150; grammage: 0.205 kg/m^2","epd_id":"EPD-TENSAR-144-EN (Rev.1_20.05.2022)","compliance":["EN 15804+A2","ISO 14025"],"producer_name":"Tensar International Limited","environmental_impact":[{"parameter":"GWP-total","unit":"kg CO2-eq.","values":[{"value":"3,94E-01","module":"A1","scenario":"Standard scenario"},{"value":"8,03E-03","module":"A2","scenario":"Standard scenario"},{"value":"6,24E-02","module":"A3","scenario":"Standard scenario"},{"value":"2,41E-02","module":"A4","scenario":"Standard scenario"},{"value":"4,39E-02","module":"A5","scenario":"Standard scenario"},{"value":"0,00E+00","module":"B1","scenario":"Standard scenario"},{"value":"0,00E+00","module":"B2","scenario":"Standard scenario"},{"value":"0,00E+00","module":"B3","scenario":"Standard scenario"},{"value":"6,81E-02","module":"C1","scenario":"Standard scenario"},{"value":"2,87E-03","module":"C2","scenario":"Standard scenario"},{"value":"3,72E-01","module":"C3","scenario":"Standard scenario"},{"value":"7,35E-03","module":"C4","scenario":"Standard scenario"},{"value":"-2,45E-01","module":"D","scenario":"Standard scenario"},{"value":"4,64E-01","module":"A1A3","scenario":null}]},{"parameter":"GWP-fossil","unit":"kg CO2-eq.","values":[{"value":"3,92E-01","module":"A1","scenario":"Standard scenario"},{"value":"8,03E-03","module":"A2","scenario":"Standard scenario"},{"value":"6,23E-02","module":"A3","scenario":"Standard scenario"},{"value":"2,41E-02","module":"A4","scenario":"Standard scenario"},{"value":"4,38E-02","module":"A5","scenario":"Standard scenario"},{"value":"0,00E+00","module":"B1","scenario":"Standard scenario"},{"value":"0,00E+00","module":"B2","scenario":"Standard scenario"},{"value":"0,00E+00","module":"B3","scenario":"Standard scenario"},{"value":"6,81E-02","module":"C1","scenario":"Standard scenario"},{"value":"2,87E-03","module":"C2","scenario":"Standard scenario"},{"value":"3,72E-01","module":"C3","scenario":"Standard scenario"},{"value":"7,34E-03","module":"C4","scenario":"Standard scenario"},{"value":"-2,45E-01","module":"D","scenario":"Standard scenario"},{"value":"4,62E-01","module":"A1A3","scenario":null}]},{"parameter":"GWP-biogenic","unit":"kg CO2-eq.","values":[{"value":"1,73E-03","module":"A1","scenario":"Standard scenario"},{"value":"1,21E-06","module":"A2","scenario":"Standard scenario"},{"value":"3,73E-05","module":"A3","scenario":"Standard scenario"},{"value":"1,11E-05","module":"A4","scenario":"Standard scenario"},{"value":"9,21E-05","module":"A5","scenario":"Standard scenario"},{"value":"0,00E+00","module":"B1","scenario":"Standard scenario"},{"value":"0,00E+00","module":"B2","scenario":"Standard scenario"},{"value":"0,00E+00","module":"B3","scenario":"Standard scenario"},{"value":"1,89E-05","module":"C1","scenario":"Standard scenario"},{"value":"1,33E-06","module":"C2","scenario":"Standard scenario"},{"value":"5,38E-05","module":"C3","scenario":"Standard scenario"},{"value":"5,65E-06","module":"C4","scenario":"Standard scenario"},{"value":"-1,52E-04","module":"D","scenario":"Standard scenario"},{"value":"1,77E-03","module":"A1A3","scenario":null}]},{"parameter":"GWP-luluc","unit":"kg CO2-eq.","values":[{"value":"9,50E-05","module":"A1","scenario":"Standard scenario"},{"value":"4,22E-06","module":"A2","scenario":"Standard scenario"},{"value":"6,59E-06","module":"A3","scenario":"Standard scenario"},{"value":"8,82E-06","module":"A4","scenario":"Standard scenario"},{"value":"7,33E-06","module":"A5","scenario":"Standard scenario"},{"value":"0,00E+00","module":"B1","scenario":"Standard scenario"},{"value":"0,00E+00","module":"B2","scenario":"Standard scenario"},{"value":"0,00E+00","module":"B3","scenario":"Standard scenario"},{"value":"5,37E-06","module":"C1","scenario":"Standard scenario"},{"value":"1,05E-06","module":"C2","scenario":"Standard scenario"},{"value":"3,02E-05","module":"C3","scenario":"Standard scenario"},{"value":"2,59E-07","module":"C4","scenario":"Standard scenario"},{"value":"-1,14E-05","module":"D","scenario":"Standard scenario"},{"value":"1,06E-04","module":"A1A3","scenario":null}]},{"parameter":"ODP","unit":"kg CFC 11-equiv.","values":[{"value":"1,10E-08","module":"A1","scenario":"Standard scenario"},{"value":"1,71E-09","module":"A2","scenario":"Standard scenario"},{"value":"7,76E-09","module":"A3","scenario":"Standard scenario"},{"value":"5,31E-09","module":"A4","scenario":"Standard scenario"},{"value":"1,92E-09","module":"A5","scenario":"Standard scenario"},{"value":"0,00E+00","module":"B1","scenario":"Standard scenario"},{"value":"0,00E+00","module":"B2","scenario":"Standard scenario"},{"value":"0,00E+00","module":"B3","scenario":"Standard scenario"},{"value":"1,47E-08","module":"C1","scenario":"Standard scenario"},{"value":"6,34E-10","module":"C2","scenario":"Standard scenario"},{"value":"1,14E-08","module":"C3","scenario":"Standard scenario"},{"value":"1,62E-10","module":"C4","scenario":"Standard scenario"},{"value":"-2,94E-08","module":"D","scenario":"Standard scenario"},{"value":"2,05E-08","module":"A1A3","scenario":null}]},{"parameter":"AP","unit":"mol H+-eq.","values":[{"value":"1,38E-03","module":"A1","scenario":"Standard scenario"},{"value":"1,08E-04","module":"A2","scenario":"Standard scenario"},{"value":"7,98E-05","module":"A3","scenario":"Standard scenario"},{"value":"1,40E-04","module":"A4","scenario":"Standard scenario"},{"value":"9,51E-05","module":"A5","scenario":"Standard scenario"},{"value":"0,00E+00","module":"B1","scenario":"Standard scenario"},{"value":"0,00E+00","module":"B2","scenario":"Standard scenario"},{"value":"0,00E+00","module":"B3","scenario":"Standard scenario"},{"value":"7,12E-04","module":"C1","scenario":"Standard scenario"},{"value":"1,67E-05","module":"C2","scenario":"Standard scenario"},{"value":"1,68E-04","module":"C3","scenario":"Standard scenario"},{"value":"4,58E-06","module":"C4","scenario":"Standard scenario"},{"value":"-2,55E-04","module":"D","scenario":"Standard scenario"},{"value":"1,57E-03","module":"A1A3","scenario":null}]},{"parameter":"POCP","unit":"kg NMVOC-eq.","values":[{"value":"1,20E-03","module":"A1","scenario":"Standard scenario"},{"value":"8,53E-05","module":"A2","scenario":"Standard scenario"},{"value":"7,24E-05","module":"A3","scenario":"Standard scenario"},{"value":"1,55E-04","module":"A4","scenario":"Standard scenario"},{"value":"8,40E-05","module":"A5","scenario":"Standard scenario"},{"value":"0,00E+00","module":"B1","scenario":"Standard scenario"},{"value":"0,00E+00","module":"B2","scenario":"Standard scenario"},{"value":"0,00E+00","module":"B3","scenario":"Standard scenario"},{"value":"9,49E-04","module":"C1","scenario":"Standard scenario"},{"value":"1,85E-05","module":"C2","scenario":"Standard scenario"},{"value":"1,37E-04","module":"C3","scenario":"Standard scenario"},{"value":"6,44E-06","module":"C4","scenario":"Standard scenario"},{"value":"-2,63E-04","module":"D","scenario":"Standard scenario"},{"value":"1,36E-03","module":"A1A3","scenario":null}]},{"parameter":"ADPE","unit":"kg Sb-eq.","values":[{"value":"3,39E-06","module":"A1","scenario":"Standard scenario"},{"value":"1,61E-07","module":"A2","scenario":"Standard scenario"},{"value":"1,34E-07","module":"A3","scenario":"Standard scenario"},{"value":"6,10E-07","module":"A4","scenario":"Standard scenario"},{"value":"2,43E-07","module":"A5","scenario":"Standard scenario"},{"value":"0,00E+00","module":"B1","scenario":"Standard scenario"},{"value":"0,00E+00","module":"B2","scenario":"Standard scenario"},{"value":"0,00E+00","module":"B3","scenario":"Standard scenario"},{"value":"1,04E-07","module":"C1","scenario":"Standard scenario"},{"value":"7,28E-08","module":"C2","scenario":"Standard scenario"},{"value":"4,77E-07","module":"C3","scenario":"Standard scenario"},{"value":"5,62E-09","module":"C4","scenario":"Standard scenario"},{"value":"-2,37E-07","module":"D","scenario":"Standard scenario"},{"value":"3,68E-06","module":"A1A3","scenario":null}]},{"parameter":"ADPF","unit":"MJ","values":[{"value":"1,42E+01","module":"A1","scenario":"Standard scenario"},{"value":"1,15E-01","module":"A2","scenario":"Standard scenario"},{"value":"1,01E+00","module":"A3","scenario":"Standard scenario"},{"value":"3,63E-01","module":"A4","scenario":"Standard scenario"},{"value":"8,06E-01","module":"A5","scenario":"Standard scenario"},{"value":"0,00E+00","module":"B1","scenario":"Standard scenario"},{"value":"0,00E+00","module":"B2","scenario":"Standard scenario"},{"value":"0,00E+00","module":"B3","scenario":"Standard scenario"},{"value":"9,37E-01","module":"C1","scenario":"Standard scenario"},{"value":"4,33E-02","module":"C2","scenario":"Standard scenario"},{"value":"2,90E-01","module":"C3","scenario":"Standard scenario"},{"value":"1,24E-02","module":"C4","scenario":"Standard scenario"},{"value":"-4,49E+00","module":"D","scenario":"Standard scenario"},{"value":"1,53E+01","module":"A1A3","scenario":null}]},{"parameter":"WDP","unit":"m3 world-eq.","values":[{"value":"2,72E-01","module":"A1","scenario":"Standard scenario"},{"value":"3,51E-04","module":"A2","scenario":"Standard scenario"},{"value":"2,61E-02","module":"A3","scenario":"Standard scenario"},{"value":"1,30E-03","module":"A4","scenario":"Standard scenario"},{"value":"1,60E-02","module":"A5","scenario":"Standard scenario"},{"value":"0,00E+00","module":"B1","scenario":"Standard scenario"},{"value":"0,00E+00","module":"B2","scenario":"Standard scenario"},{"value":"0,00E+00","module":"B3","scenario":"Standard scenario"},{"value":"1,26E-03","module":"C1","scenario":"Standard scenario"},{"value":"1,55E-04","module":"C2","scenario":"Standard scenario"},{"value":"1,90E-02","module":"C3","scenario":"Standard scenario"},{"value":"5,32E-04","module":"C4","scenario":"Standard scenario"},{"value":"-3,09E-02","module":"D","scenario":"Standard scenario"},{"value":"2,98E-01","module":"A1A3","scenario":null}]},{"parameter":"EP-freshwater","unit":"kg P-eq.","values":[{"value":"5,47E-06","module":"A1","scenario":"Standard scenario"},{"value":"6,69E-08","module":"A2","scenario":"Standard scenario"},{"value":"7,54E-07","module":"A3","scenario":"Standard scenario"},{"value":"2,43E-07","module":"A4","scenario":"Standard scenario"},{"value":"3,85E-07","module":"A5","scenario":"Standard scenario"},{"value":"0,00E+00","module":"B1","scenario":"Standard scenario"},{"value":"0,00E+00","module":"B2","scenario":"Standard scenario"},{"value":"0,00E+00","module":"B3","scenario":"Standard scenario"},{"value":"2,48E-07","module":"C1","scenario":"Standard scenario"},{"value":"2,90E-08","module":"C2","scenario":"Standard scenario"},{"value":"1,12E-06","module":"C3","scenario":"Standard scenario"},{"value":"9,41E-09","module":"C4","scenario":"Standard scenario"},{"value":"-5,32E-07","module":"D","scenario":"Standard scenario"},{"value":"6,29E-06","module":"A1A3","scenario":null}]},{"parameter":"EP-marine","unit":"kg N-eq.","values":[{"value":"2,28E-04","module":"A1","scenario":"Standard scenario"},{"value":"2,82E-05","module":"A2","scenario":"Standard scenario"},{"value":"1,84E-05","module":"A3","scenario":"Standard scenario"},{"value":"4,92E-05","module":"A4","scenario":"Standard scenario"},{"value":"1,90E-05","module":"A5","scenario":"Standard scenario"},{"value":"0,00E+00","module":"B1","scenario":"Standard scenario"},{"value":"0,00E+00","module":"B2","scenario":"Standard scenario"},{"value":"0,00E+00","module":"B3","scenario":"Standard scenario"},{"value":"3,14E-04","module":"C1","scenario":"Standard scenario"},{"value":"5,87E-06","module":"C2","scenario":"Standard scenario"},{"value":"4,58E-05","module":"C3","scenario":"Standard scenario"},{"value":"2,77E-06","module":"C4","scenario":"Standard scenario"},{"value":"-6,70E-05","module":"D","scenario":"Standard scenario"},{"value":"2,75E-04","module":"A1A3","scenario":null}]},{"parameter":"EP-terrestrial","unit":"mol N-eq.","values":[{"value":"2,53E-03","module":"A1","scenario":"Standard scenario"},{"value":"3,13E-04","module":"A2","scenario":"Standard scenario"},{"value":"2,02E-04","module":"A3","scenario":"Standard scenario"},{"value":"5,42E-04","module":"A4","scenario":"Standard scenario"},{"value":"2,09E-04","module":"A5","scenario":"Standard scenario"},{"value":"0,00E+00","module":"B1","scenario":"Standard scenario"},{"value":"0,00E+00","module":"B2","scenario":"Standard scenario"},{"value":"0,00E+00","module":"B3","scenario":"Standard scenario"},{"value":"3,45E-03","module":"C1","scenario":"Standard scenario"},{"value":"6,47E-05","module":"C2","scenario":"Standard scenario"},{"value":"5,10E-04","module":"C3","scenario":"Standard scenario"},{"value":"1,68E-05","module":"C4","scenario":"Standard scenario"},{"value":"-7,36E-04","module":"D","scenario":"Standard scenario"},{"value":"3,04E-03","module":"A1A3","scenario":null}]}],"additional_environmental_impact":[{"parameter":"PM","unit":"disease incidence","values":[{"value":"1,27E-08","module":"A1","scenario":"Standard scenario"},{"value":"5,67E-10","module":"A2","scenario":"Standard scenario"},{"value":"5,34E-10","module":"A3","scenario":"Standard scenario"},{"value":"2,16E-09","module":"A4","scenario":"Standard scenario"},{"value":"8,87E-10","module":"A5","scenario":"Standard scenario"},{"value":"0,00E+00","module":"B1","scenario":"Standard scenario"},{"value":"0,00E+00","module":"B2","scenario":"Standard scenario"},{"value":"0,00E+00","module":"B3","scenario":"Standard scenario"},{"value":"1,89E-08","module":"C1","scenario":"Standard scenario"},{"value":"2,58E-10","module":"C2","scenario":"Standard scenario"},{"value":"1,36E-09","module":"C3","scenario":"Standard scenario"},{"value":"8,64E-11","module":"C4","scenario":"Standard scenario"},{"value":"-1,14E-09","module":"D","scenario":"Standard scenario"},{"value":"1,38E-08","module":"A1A3","scenario":null}]},{"parameter":"ETP-fw","unit":"CTUe","values":[{"value":"1,98E+00","module":"A1","scenario":"Standard scenario"},{"value":"9,52E-02","module":"A2","scenario":"Standard scenario"},{"value":"2,20E-01","module":"A3","scenario":"Standard scenario"},{"value":"3,24E-01","module":"A4","scenario":"Standard scenario"},{"value":"3,70E-01","module":"A5","scenario":"Standard scenario"},{"value":"0,00E+00","module":"B1","scenario":"Standard scenario"},{"value":"0,00E+00","module":"B2","scenario":"Standard scenario"},{"value":"0,00E+00","module":"B3","scenario":"Standard scenario"},{"value":"5,65E-01","module":"C1","scenario":"Standard scenario"},{"value":"3,86E-02","module":"C2","scenario":"Standard scenario"},{"value":"4,67E+00","module":"C3","scenario":"Standard scenario"},{"value":"1,32E-02","module":"C4","scenario":"Standard scenario"},{"value":"-3,14E-01","module":"D","scenario":"Standard scenario"},{"value":"2,30E+00","module":"A1A3","scenario":null}]},{"parameter":"HTP-c","unit":"CTUh","values":[{"value":"7,77E-11","module":"A1","scenario":"Standard scenario"},{"value":"4,08E-12","module":"A2","scenario":"Standard scenario"},{"value":"2,14E-11","module":"A3","scenario":"Standard scenario"},{"value":"1,05E-11","module":"A4","scenario":"Standard scenario"},{"value":"9,39E-12","module":"A5","scenario":"Standard scenario"},{"value":"0,00E+00","module":"B1","scenario":"Standard scenario"},{"value":"0,00E+00","module":"B2","scenario":"Standard scenario"},{"value":"0,00E+00","module":"B3","scenario":"Standard scenario"},{"value":"1,97E-11","module":"C1","scenario":"Standard scenario"},{"value":"1,25E-12","module":"C2","scenario":"Standard scenario"},{"value":"7,12E-11","module":"C3","scenario":"Standard scenario"},{"value":"3,47E-13","module":"C4","scenario":"Standard scenario"},{"value":"-1,82E-11","module":"D","scenario":"Standard scenario"},{"value":"1,03E-10","module":"A1A3","scenario":null}]},{"parameter":"HTP-nc","unit":"CTUh","values":[{"value":"2,33E-09","module":"A1","scenario":"Standard scenario"},{"value":"9,82E-11","module":"A2","scenario":"Standard scenario"},{"value":"2,67E-10","module":"A3","scenario":"Standard scenario"},{"value":"3,54E-10","module":"A4","scenario":"Standard scenario"},{"value":"2,30E-10","module":"A5","scenario":"Standard scenario"},{"value":"0,00E+00","module":"B1","scenario":"Standard scenario"},{"value":"0,00E+00","module":"B2","scenario":"Standard scenario"},{"value":"0,00E+00","module":"B3","scenario":"Standard scenario"},{"value":"4,85E-10","module":"C1","scenario":"Standard scenario"},{"value":"4,23E-11","module":"C2","scenario":"Standard scenario"},{"value":"1,48E-09","module":"C3","scenario":"Standard scenario"},{"value":"8,60E-12","module":"C4","scenario":"Standard scenario"},{"value":"-3,22E-10","module":"D","scenario":"Standard scenario"},{"value":"2,70E-09","module":"A1A3","scenario":null}]},{"parameter":"SQP","unit":"dimensionless","values":[{"value":"4,12E-01","module":"A1","scenario":"Standard scenario"},{"value":"7,53E-02","module":"A2","scenario":"Standard scenario"},{"value":"5,38E-02","module":"A3","scenario":"Standard scenario"},{"value":"3,15E-01","module":"A4","scenario":"Standard scenario"},{"value":"5,16E-02","module":"A5","scenario":"Standard scenario"},{"value":"0,00E+00","module":"B1","scenario":"Standard scenario"},{"value":"0,00E+00","module":"B2","scenario":"Standard scenario"},{"value":"0,00E+00","module":"B3","scenario":"Standard scenario"},{"value":"1,20E-01","module":"C1","scenario":"Standard scenario"},{"value":"3,76E-02","module":"C2","scenario":"Standard scenario"},{"value":"1,07E-01","module":"C3","scenario":"Standard scenario"},{"value":"2,94E-02","module":"C4","scenario":"Standard scenario"},{"value":"-7,39E-02","module":"D","scenario":"Standard scenario"},{"value":"5,41E-01","module":"A1A3","scenario":null}]},{"parameter":"IRP","unit":"kBq U235-eq.","values":[{"value":"8,16E-03","module":"A1","scenario":"Standard scenario"},{"value":"4,84E-04","module":"A2","scenario":"Standard scenario"},{"value":"5,75E-04","module":"A3","scenario":"Standard scenario"},{"value":"1,52E-03","module":"A4","scenario":"Standard scenario"},{"value":"6,10E-04","module":"A5","scenario":"Standard scenario"},{"value":"0,00E+00","module":"B1","scenario":"Standard scenario"},{"value":"0,00E+00","module":"B2","scenario":"Standard scenario"},{"value":"0,00E+00","module":"B3","scenario":"Standard scenario"},{"value":"4,02E-03","module":"C1","scenario":"Standard scenario"},{"value":"1,82E-04","module":"C2","scenario":"Standard scenario"},{"value":"1,19E-03","module":"C3","scenario":"Standard scenario"},{"value":"4,86E-05","module":"C4","scenario":"Standard scenario"},{"value":"-1,57E-03","module":"D","scenario":"Standard scenario"},{"value":"9,22E-03","module":"A1A3","scenario":null}]}],"resource_use":[{"parameter":"PERE","unit":"MJ","values":[{"value":"1,95E-01","module":"A1","scenario":"Standard scenario"},{"value":"1,28E-03","module":"A2","scenario":"Standard scenario"},{"value":"8,44E-01","module":"A3","scenario":"Standard scenario"},{"value":"4,54E-03","module":"A4","scenario":"Standard scenario"},{"value":"5,38E-02","module":"A5","scenario":"Standard scenario"},{"value":"0,00E+00","module":"B1","scenario":"Standard scenario"},{"value":"0,00E+00","module":"B2","scenario":"Standard scenario"},{"value":"0,00E+00","module":"B3","scenario":"Standard scenario"},{"value":"5,07E-03","module":"C1","scenario":"Standard scenario"},{"value":"5,42E-04","module":"C2","scenario":"Standard scenario"},{"value":"2,93E-02","module":"C3","scenario":"Standard scenario"},{"value":"2,20E-04","module":"C4","scenario":"Standard scenario"},{"value":"-1,83E-02","module":"D","scenario":"Standard scenario"},{"value":"1,04E+00","module":"A1A3","scenario":null}]},{"parameter":"PERM","unit":"MJ","values":[{"value":"0,00E+00","module":"A1","scenario":"Standard scenario"},{"value":"0,00E+00","module":"A2","scenario":"Standard scenario"},{"value":"0,00E+00","module":"A3","scenario":"Standard scenario"},{"value":"0,00E+00","module":"A4","scenario":"Standard scenario"},{"value":"0,00E+00","module":"A5","scenario":"Standard scenario"},{"value":"0,00E+00","module":"B1","scenario":"Standard scenario"},{"value":"0,00E+00","module":"B2","scenario":"Standard scenario"},{"value":"0,00E+00","module":"B3","scenario":"Standard scenario"},{"value":"0,00E+00","module":"C1","scenario":"Standard scenario"},{"value":"0,00E+00","module":"C2","scenario":"Standard scenario"},{"value":"0,00E+00","module":"C3","scenario":"Standard scenario"},{"value":"0,00E+00","module":"C4","scenario":"Standard scenario"},{"value":"0,00E+00","module":"D","scenario":"Standard scenario"},{"value":"0,00E+00","module":"A1A3","scenario":null}]},{"parameter":"PERT","unit":"MJ","values":[{"value":"1,95E-01","module":"A1","scenario":"Standard scenario"},{"value":"1,28E-03","module":"A2","scenario":"Standard scenario"},{"value":"8,44E-01","module":"A3","scenario":"Standard scenario"},{"value":"4,54E-03","module":"A4","scenario":"Standard scenario"},{"value":"5,38E-02","module":"A5","scenario":"Standard scenario"},{"value":"0,00E+00","module":"B1","scenario":"Standard scenario"},{"value":"0,00E+00","module":"B2","scenario":"Standard scenario"},{"value":"0,00E+00","module":"B3","scenario":"Standard scenario"},{"value":"5,07E-03","module":"C1","scenario":"Standard scenario"},{"value":"5,42E-04","module":"C2","scenario":"Standard scenario"},{"value":"2,93E-02","module":"C3","scenario":"Standard scenario"},{"value":"2,20E-04","module":"C4","scenario":"Standard scenario"},{"value":"-1,83E-02","module":"D","scenario":"Standard scenario"},{"value":"1,04E+00","module":"A1A3","scenario":null}]},{"parameter":"PENRE","unit":"MJ","values":[{"value":"7,98E+00","module":"A1","scenario":"Standard scenario"},{"value":"1,22E-01","module":"A2","scenario":"Standard scenario"},{"value":"1,04E+00","module":"A3","scenario":"Standard scenario"},{"value":"3,85E-01","module":"A4","scenario":"Standard scenario"},{"value":"4,97E-01","module":"A5","scenario":"Standard scenario"},{"value":"0,00E+00","module":"B1","scenario":"Standard scenario"},{"value":"0,00E+00","module":"B2","scenario":"Standard scenario"},{"value":"0,00E+00","module":"B3","scenario":"Standard scenario"},{"value":"9,95E-01","module":"C1","scenario":"Standard scenario"},{"value":"4,60E-02","module":"C2","scenario":"Standard scenario"},{"value":"3,08E-01","module":"C3","scenario":"Standard scenario"},{"value":"1,32E-02","module":"C4","scenario":"Standard scenario"},{"value":"-4,56E+00","module":"D","scenario":"Standard scenario"},{"value":"9,14E+00","module":"A1A3","scenario":null}]},{"parameter":"PENRM","unit":"MJ","values":[{"value":"7,30E+00","module":"A1","scenario":"Standard scenario"},{"value":"0,00E+00","module":"A2","scenario":"Standard scenario"},{"value":"7,25E-02","module":"A3","scenario":"Standard scenario"},{"value":"0,00E+00","module":"A4","scenario":"Standard scenario"},{"value":"3,69E-01","module":"A5","scenario":"Standard scenario"},{"value":"0,00E+00","module":"B1","scenario":"Standard scenario"},{"value":"0,00E+00","module":"B2","scenario":"Standard scenario"},{"value":"0,00E+00","module":"B3","scenario":"Standard scenario"},{"value":"0,00E+00","module":"C1","scenario":"Standard scenario"},{"value":"0,00E+00","module":"C2","scenario":"Standard scenario"},{"value":"0,00E+00","module":"C3","scenario":"Standard scenario"},{"value":"0,00E+00","module":"C4","scenario":"Standard scenario"},{"value":"-3,91E-01","module":"D","scenario":"Standard scenario"},{"value":"7,37E+00","module":"A1A3","scenario":null}]},{"parameter":"PENRT","unit":"MJ","values":[{"value":"1,53E+01","module":"A1","scenario":"Standard scenario"},{"value":"1,22E-01","module":"A2","scenario":"Standard scenario"},{"value":"1,11E+00","module":"A3","scenario":"Standard scenario"},{"value":"3,85E-01","module":"A4","scenario":"Standard scenario"},{"value":"8,66E-01","module":"A5","scenario":"Standard scenario"},{"value":"0,00E+00","module":"B1","scenario":"Standard scenario"},{"value":"0,00E+00","module":"B2","scenario":"Standard scenario"},{"value":"0,00E+00","module":"B3","scenario":"Standard scenario"},{"value":"9,95E-01","module":"C1","scenario":"Standard scenario"},{"value":"4,60E-02","module":"C2","scenario":"Standard scenario"},{"value":"3,08E-01","module":"C3","scenario":"Standard scenario"},{"value":"1,32E-02","module":"C4","scenario":"Standard scenario"},{"value":"-4,95E+00","module":"D","scenario":"Standard scenario"},{"value":"1,65E+01","module":"A1A3","scenario":null}]},{"parameter":"SM","unit":"kg","values":[{"value":"0,00E+00","module":"A1","scenario":"Standard scenario"},{"value":"0,00E+00","module":"A2","scenario":"Standard scenario"},{"value":"0,00E+00","module":"A3","scenario":"Standard scenario"},{"value":"0,00E+00","module":"A4","scenario":"Standard scenario"},{"value":"0,00E+00","module":"A5","scenario":"Standard scenario"},{"value":"0,00E+00","module":"B1","scenario":"Standard scenario"},{"value":"0,00E+00","module":"B2","scenario":"Standard scenario"},{"value":"0,00E+00","module":"B3","scenario":"Standard scenario"},{"value":"0,00E+00","module":"C1","scenario":"Standard scenario"},{"value":"0,00E+00","module":"C2","scenario":"Standard scenario"},{"value":"0,00E+00","module":"C3","scenario":"Standard scenario"},{"value":"0,00E+00","module":"C4","scenario":"Standard scenario"},{"value":"0,00E+00","module":"D","scenario":"Standard scenario"},{"value":"0,00E+00","module":"A1A3","scenario":null}]},{"parameter":"RSF","unit":"MJ","values":[{"value":"0,00E+00","module":"A1","scenario":"Standard scenario"},{"value":"0,00E+00","module":"A2","scenario":"Standard scenario"},{"value":"0,00E+00","module":"A3","scenario":"Standard scenario"},{"value":"0,00E+00","module":"A4","scenario":"Standard scenario"},{"value":"0,00E+00","module":"A5","scenario":"Standard scenario"},{"value":"0,00E+00","module":"B1","scenario":"Standard scenario"},{"value":"0,00E+00","module":"B2","scenario":"Standard scenario"},{"value":"0,00E+00","module":"B3","scenario":"Standard scenario"},{"value":"0,00E+00","module":"C1","scenario":"Standard scenario"},{"value":"0,00E+00","module":"C2","scenario":"Standard scenario"},{"value":"0,00E+00","module":"C3","scenario":"Standard scenario"},{"value":"0,00E+00","module":"C4","scenario":"Standard scenario"},{"value":"0,00E+00","module":"D","scenario":"Standard scenario"},{"value":"0,00E+00","module":"A1A3","scenario":null}]},{"parameter":"NRSF","unit":"MJ","values":[{"value":"0,00E+00","module":"A1","scenario":"Standard scenario"},{"value":"0,00E+00","module":"A2","scenario":"Standard scenario"},{"value":"0,00E+00","module":"A3","scenario":"Standard scenario"},{"value":"0,00E+00","module":"A4","scenario":"Standard scenario"},{"value":"0,00E+00","module":"A5","scenario":"Standard scenario"},{"value":"0,00E+00","module":"B1","scenario":"Standard scenario"},{"value":"0,00E+00","module":"B2","scenario":"Standard scenario"},{"value":"0,00E+00","module":"B3","scenario":"Standard scenario"},{"value":"0,00E+00","module":"C1","scenario":"Standard scenario"},{"value":"0,00E+00","module":"C2","scenario":"Standard scenario"},{"value":"0,00E+00","module":"C3","scenario":"Standard scenario"},{"value":"0,00E+00","module":"C4","scenario":"Standard scenario"},{"value":"0,00E+00","module":"D","scenario":"Standard scenario"},{"value":"0,00E+00","module":"A1A3","scenario":null}]},{"parameter":"FW","unit":"m3","values":[{"value":"4,03E-03","module":"A1","scenario":"Standard scenario"},{"value":"1,20E-05","module":"A2","scenario":"Standard scenario"},{"value":"6,03E-04","module":"A3","scenario":"Standard scenario"},{"value":"4,42E-05","module":"A4","scenario":"Standard scenario"},{"value":"2,64E-04","module":"A5","scenario":"Standard scenario"},{"value":"0,00E+00","module":"B1","scenario":"Standard scenario"},{"value":"0,00E+00","module":"B2","scenario":"Standard scenario"},{"value":"0,00E+00","module":"B3","scenario":"Standard scenario"},{"value":"4,83E-05","module":"C1","scenario":"Standard scenario"},{"value":"5,28E-06","module":"C2","scenario":"Standard scenario"},{"value":"5,57E-04","module":"C3","scenario":"Standard scenario"},{"value":"1,30E-05","module":"C4","scenario":"Standard scenario"},{"value":"-4,31E-04","module":"D","scenario":"Standard scenario"},{"value":"4,64E-03","module":"A1A3","scenario":null}]}],"end_of_life_waste":[{"parameter":"HWD","unit":"kg","values":[{"value":"1,35E-06","module":"A1","scenario":"Standard scenario"},{"value":"2,39E-07","module":"A2","scenario":"Standard scenario"},{"value":"1,34E-06","module":"A3","scenario":"Standard scenario"},{"value":"9,20E-07","module":"A4","scenario":"Standard scenario"},{"value":"2,29E-07","module":"A5","scenario":"Standard scenario"},{"value":"0,00E+00","module":"B1","scenario":"Standard scenario"},{"value":"0,00E+00","module":"B2","scenario":"Standard scenario"},{"value":"0,00E+00","module":"B3","scenario":"Standard scenario"},{"value":"2,55E-06","module":"C1","scenario":"Standard scenario"},{"value":"1,10E-07","module":"C2","scenario":"Standard scenario"},{"value":"5,52E-07","module":"C3","scenario":"Standard scenario"},{"value":"1,89E-08","module":"C4","scenario":"Standard scenario"},{"value":"-4,80E-06","module":"D","scenario":"Standard scenario"},{"value":"2,93E-06","module":"A1A3","scenario":null}]},{"parameter":"NHWD","unit":"kg","values":[{"value":"1,17E-02","module":"A1","scenario":"Standard scenario"},{"value":"5,26E-03","module":"A2","scenario":"Standard scenario"},{"value":"3,92E-03","module":"A3","scenario":"Standard scenario"},{"value":"2,30E-02","module":"A4","scenario":"Standard scenario"},{"value":"5,19E-03","module":"A5","scenario":"Standard scenario"},{"value":"0,00E+00","module":"B1","scenario":"Standard scenario"},{"value":"0,00E+00","module":"B2","scenario":"Standard scenario"},{"value":"0,00E+00","module":"B3","scenario":"Standard scenario"},{"value":"1,11E-03","module":"C1","scenario":"Standard scenario"},{"value":"2,75E-03","module":"C2","scenario":"Standard scenario"},{"value":"7,14E-03","module":"C3","scenario":"Standard scenario"},{"value":"4,96E-02","module":"C4","scenario":"Standard scenario"},{"value":"-2,12E-03","module":"D","scenario":"Standard scenario"},{"value":"2,09E-02","module":"A1A3","scenario":null}]},{"parameter":"RWD","unit":"kg","values":[{"value":"8,03E-06","module":"A1","scenario":"Standard scenario"},{"value":"7,66E-07","module":"A2","scenario":"Standard scenario"},{"value":"7,42E-07","module":"A3","scenario":"Standard scenario"},{"value":"2,38E-06","module":"A4","scenario":"Standard scenario"},{"value":"6,68E-07","module":"A5","scenario":"Standard scenario"},{"value":"0,00E+00","module":"B1","scenario":"Standard scenario"},{"value":"0,00E+00","module":"B2","scenario":"Standard scenario"},{"value":"0,00E+00","module":"B3","scenario":"Standard scenario"},{"value":"6,51E-06","module":"C1","scenario":"Standard scenario"},{"value":"2,84E-07","module":"C2","scenario":"Standard scenario"},{"value":"1,04E-06","module":"C3","scenario":"Standard scenario"},{"value":"7,38E-08","module":"C4","scenario":"Standard scenario"},{"value":"-2,11E-06","module":"D","scenario":"Standard scenario"},{"value":"9,54E-06","module":"A1A3","scenario":null}]}],"end_of_life_flow":[{"parameter":"CRU","unit":"kg","values":[{"value":"0,00E+00","module":"A1","scenario":"Standard scenario"},{"value":"0,00E+00","module":"A2","scenario":"Standard scenario"},{"value":"0,00E+00","module":"A3","scenario":"Standard scenario"},{"value":"0,00E+00","module":"A4","scenario":"Standard scenario"},{"value":"0,00E+00","module":"A5","scenario":"Standard scenario"},{"value":"0,00E+00","module":"B1","scenario":"Standard scenario"},{"value":"0,00E+00","module":"B2","scenario":"Standard scenario"},{"value":"0,00E+00","module":"B3","scenario":"Standard scenario"},{"value":"0,00E+00","module":"C1","scenario":"Standard scenario"},{"value":"0,00E+00","module":"C2","scenario":"Standard scenario"},{"value":"0,00E+00","module":"C3","scenario":"Standard scenario"},{"value":"0,00E+00","module":"C4","scenario":"Standard scenario"},{"value":"0,00E+00","module":"D","scenario":"Standard scenario"},{"value":"0,00E+00","module":"A1A3","scenario":null}]},{"parameter":"MFR","unit":"kg","values":[{"value":"0,00E+00","module":"A1","scenario":"Standard scenario"},{"value":"0,00E+00","module":"A2","scenario":"Standard scenario"},{"value":"9,90E-05","module":"A3","scenario":"Standard scenario"},{"value":"0,00E+00","module":"A4","scenario":"Standard scenario"},{"value":"5,10E-04","module":"A5","scenario":"Standard scenario"},{"value":"0,00E+00","module":"B1","scenario":"Standard scenario"},{"value":"0,00E+00","module":"B2","scenario":"Standard scenario"},{"value":"0,00E+00","module":"B3","scenario":"Standard scenario"},{"value":"0,00E+00","module":"C1","scenario":"Standard scenario"},{"value":"0,00E+00","module":"C2","scenario":"Standard scenario"},{"value":"9,90E-03","module":"C3","scenario":"Standard scenario"},{"value":"0,00E+00","module":"C4","scenario":"Standard scenario"},{"value":"0,00E+00","module":"D","scenario":"Standard scenario"},{"value":"9,90E-05","module":"A1A3","scenario":null}]},{"parameter":"MER","unit":"kg","values":[{"value":"0,00E+00","module":"A1","scenario":"Standard scenario"},{"value":"0,00E+00","module":"A2","scenario":"Standard scenario"},{"value":"0,00E+00","module":"A3","scenario":"Standard scenario"},{"value":"0,00E+00","module":"A4","scenario":"Standard scenario"},{"value":"0,00E+00","module":"A5","scenario":"Standard scenario"},{"value":"0,00E+00","module":"B1","scenario":"Standard scenario"},{"value":"0,00E+00","module":"B2","scenario":"Standard scenario"},{"value":"0,00E+00","module":"B3","scenario":"Standard scenario"},{"value":"0,00E+00","module":"C1","scenario":"Standard scenario"},{"value":"0,00E+00","module":"C2","scenario":"Standard scenario"},{"value":"0,00E+00","module":"C3","scenario":"Standard scenario"},{"value":"0,00E+00","module":"C4","scenario":"Standard scenario"},{"value":"0,00E+00","module":"D","scenario":"Standard scenario"},{"value":"0,00E+00","module":"A1A3","scenario":null}]},{"parameter":"EEE","unit":"MJ","values":[{"value":"0,00E+00","module":"A1","scenario":"Standard scenario"},{"value":"0,00E+00","module":"A2","scenario":"Standard scenario"},{"value":"9,20E-03","module":"A3","scenario":"Standard scenario"},{"value":"0,00E+00","module":"A4","scenario":"Standard scenario"},{"value":"0,00E+00","module":"A5","scenario":"Standard scenario"},{"value":"0,00E+00","module":"B1","scenario":"Standard scenario"},{"value":"0,00E+00","module":"B2","scenario":"Standard scenario"},{"value":"0,00E+00","module":"B3","scenario":"Standard scenario"},{"value":"0,00E+00","module":"C1","scenario":"Standard scenario"},{"value":"0,00E+00","module":"C2","scenario":"Standard scenario"},{"value":"0,00E+00","module":"C3","scenario":"Standard scenario"},{"value":"0,00E+00","module":"C4","scenario":"Standard scenario"},{"value":"9,67E-01","module":"D","scenario":"Standard scenario"},{"value":"9,20E-03","module":"A1A3","scenario":null}]},{"parameter":"EET","unit":"MJ","values":[{"value":"0,00E+00","module":"A1","scenario":"Standard scenario"},{"value":"0,00E+00","module":"A2","scenario":"Standard scenario"},{"value":"1,58E-02","module":"A3","scenario":"Standard scenario"},{"value":"0,00E+00","module":"A4","scenario":"Standard scenario"},{"value":"0,00E+00","module":"A5","scenario":"Standard scenario"},{"value":"0,00E+00","module":"B1","scenario":"Standard scenario"},{"value":"0,00E+00","module":"B2","scenario":"Standard scenario"},{"value":"0,00E+00","module":"B3","scenario":"Standard scenario"},{"value":"0,00E+00","module":"C1","scenario":"Standard scenario"},{"value":"0,00E+00","module":"C2","scenario":"Standard scenario"},{"value":"0,00E+00","module":"C3","scenario":"Standard scenario"},{"value":"0,00E+00","module":"C4","scenario":"Standard scenario"},{"value":"1,66E+00","module":"D","scenario":"Standard scenario"},{"value":"1,58E-02","module":"A1A3","scenario":null}]}]}