{"product_name":"Scheucher Mehrschichtparkett","epd_id":"EPD-SCP-20200238-IBC1-DE","compliance":["DIN EN 15804","ISO 14025"],"producer_name":"Scheucher Holzindustrie GmbH","environmental_impact":[{"parameter":"GWP-total","unit":"kg CO2-eq.","values":[{"value":"-6,71E+00","module":"A1-A3","scenario":null},{"value":"1,22E+01","module":"C3","scenario":null},{"value":"-6,48E+00","module":"D","scenario":null}]},{"parameter":"ODP","unit":"kg CFC11-eq.","values":[{"value":"6,69E-08","module":"A1-A3","scenario":null},{"value":"1,74E-15","module":"C3","scenario":null},{"value":"-1,08E-13","module":"D","scenario":null}]},{"parameter":"AP","unit":"kg SO2-eq.","values":[{"value":"2,03E-02","module":"A1-A3","scenario":null},{"value":"1,06E-04","module":"C3","scenario":null},{"value":"3,37E-03","module":"D","scenario":null}]},{"parameter":"EP","unit":"kg PO4^3-eq.","values":[{"value":"4,86E-03","module":"A1-A3","scenario":null},{"value":"1,30E-05","module":"C3","scenario":null},{"value":"2,27E-04","module":"D","scenario":null}]},{"parameter":"POCP","unit":"kg Ethen-eq.","values":[{"value":"3,24E-03","module":"A1-A3","scenario":null},{"value":"8,70E-06","module":"C3","scenario":null},{"value":"1,31E-03","module":"D","scenario":null}]},{"parameter":"ADPE","unit":"kg Sb-eq.","values":[{"value":"3,87E-06","module":"A1-A3","scenario":null},{"value":"1,82E-08","module":"C3","scenario":null},{"value":"-1,29E-06","module":"D","scenario":null}]},{"parameter":"ADPF","unit":"MJ","values":[{"value":"7,47E+01","module":"A1-A3","scenario":null},{"value":"6,46E-01","module":"C3","scenario":null},{"value":"-9,24E+01","module":"D","scenario":null}]}],"additional_environmental_impact":[],"resource_use":[{"parameter":"PERE","unit":"MJ","values":[{"value":"1,25E+02","module":"A1-A3","scenario":null},{"value":"1,25E+02","module":"C3","scenario":null},{"value":"-2,88E+01","module":"D","scenario":null}]},{"parameter":"PERM","unit":"MJ","values":[{"value":"1,25E+02","module":"A1-A3","scenario":null},{"value":"-1,25E+02","module":"C3","scenario":null},{"value":"0,00E+00","module":"D","scenario":null}]},{"parameter":"PERT","unit":"MJ","values":[{"value":"2,50E+02","module":"A1-A3","scenario":null},{"value":"4,62E-01","module":"C3","scenario":null},{"value":"-2,88E+01","module":"D","scenario":null}]},{"parameter":"PENRE","unit":"MJ","values":[{"value":"7,65E+01","module":"A1-A3","scenario":null},{"value":"1,18E+01","module":"C3","scenario":null},{"value":"-1,17E+02","module":"D","scenario":null}]},{"parameter":"PENRM","unit":"MJ","values":[{"value":"1,08E+01","module":"A1-A3","scenario":null},{"value":"-1,08E+01","module":"C3","scenario":null},{"value":"0,00E+00","module":"D","scenario":null}]},{"parameter":"PENRT","unit":"MJ","values":[{"value":"8,72E+01","module":"A1-A3","scenario":null},{"value":"1,04E+00","module":"C3","scenario":null},{"value":"-1,17E+02","module":"D","scenario":null}]},{"parameter":"SM","unit":"kg","values":[{"value":"3,78E-02","module":"A1-A3","scenario":null},{"value":"0,00E+00","module":"C3","scenario":null},{"value":"0,00E+00","module":"D","scenario":null}]},{"parameter":"RSF","unit":"MJ","values":[{"value":"1,20E+00","module":"A1-A3","scenario":null},{"value":"0,00E+00","module":"C3","scenario":null},{"value":"1,16E+02","module":"D","scenario":null}]},{"parameter":"NRSF","unit":"MJ","values":[{"value":"0,00E+00","module":"A1-A3","scenario":null},{"value":"0,00E+00","module":"C3","scenario":null},{"value":"-1,07E+02","module":"D","scenario":null}]},{"parameter":"FW","unit":"m^3","values":[{"value":"1,06E+00","module":"A1-A3","scenario":null},{"value":"5,35E-04","module":"C3","scenario":null},{"value":"-2,38E-02","module":"D","scenario":null}]}],"end_of_life_waste":[{"parameter":"HWD","unit":"kg","values":[{"value":"8,85E-07","module":"A1-A3","scenario":null},{"value":"4,32E-10","module":"C3","scenario":null},{"value":"-4,64E-08","module":"D","scenario":null}]},{"parameter":"NHWD","unit":"kg","values":[{"value":"1,45E-01","module":"A1-A3","scenario":null},{"value":"7,40E-04","module":"C3","scenario":null},{"value":"5,46E-03","module":"D","scenario":null}]},{"parameter":"RWD","unit":"kg","values":[{"value":"4,59E-03","module":"A1-A3","scenario":null},{"value":"1,58E-04","module":"C3","scenario":null},{"value":"-9,85E-03","module":"D","scenario":null}]}],"end_of_life_flow":[{"parameter":"CRU","unit":"kg","values":[{"value":"0,00E+00","module":"A1-A3","scenario":null},{"value":"0,00E+00","module":"C3","scenario":null},{"value":"0,00E+00","module":"D","scenario":null}]},{"parameter":"MFR","unit":"kg","values":[{"value":"0,00E+00","module":"A1-A3","scenario":null},{"value":"0,00E+00","module":"C3","scenario":null},{"value":"0,00E+00","module":"D","scenario":null}]},{"parameter":"MER","unit":"kg","values":[{"value":"0,00E+00","module":"A1-A3","scenario":null},{"value":"7,71E+00","module":"C3","scenario":null},{"value":"0,00E+00","module":"D","scenario":null}]},{"parameter":"EEE","unit":"MJ","values":[{"value":"0,00E+00","module":"A1-A3","scenario":null},{"value":"0,00E+00","module":"C3","scenario":null},{"value":"0,00E+00","module":"D","scenario":null}]},{"parameter":"EET","unit":"MJ","values":[{"value":"0,00E+00","module":"A1-A3","scenario":null},{"value":"0,00E+00","module":"C3","scenario":null},{"value":"0,00E+00","module":"D","scenario":null}]}]}