{"product_name":"T\u00fcrschlie\u00dfer der Serien 8600 und 8900","epd_id":"EPD-DOR-20200384-CBD3-EN","compliance":["DIN EN 15804","ISO 14025"],"producer_name":"dormakaba International Holding GmbH","environmental_impact":[{"parameter":"GWP-total","unit":"kg CO2-eq","values":[{"value":"2,47E+01","module":"A1-A3","scenario":null},{"value":"8,31E-01","module":"A4","scenario":null},{"value":"1,06E-01","module":"A5","scenario":null},{"value":"6,24E-01","module":"C3","scenario":null},{"value":"-1,00E+01","module":"D","scenario":null}]},{"parameter":"ODP","unit":"kg CFC11-eq","values":[{"value":"1,13E-12","module":"A1-A3","scenario":null},{"value":"6,74E-17","module":"A4","scenario":null},{"value":"2,56E-17","module":"A5","scenario":null},{"value":"3,58E-16","module":"C3","scenario":null},{"value":"1,03E-13","module":"D","scenario":null}]},{"parameter":"AP","unit":"kg SO2-eq","values":[{"value":"1,03E-01","module":"A1-A3","scenario":null},{"value":"1,79E-02","module":"A4","scenario":null},{"value":"2,22E-05","module":"A5","scenario":null},{"value":"1,48E-04","module":"C3","scenario":null},{"value":"-3,82E-02","module":"D","scenario":null}]},{"parameter":"EP","unit":"kg PO4^3-eq","values":[{"value":"7,62E-03","module":"A1-A3","scenario":null},{"value":"2,05E-03","module":"A4","scenario":null},{"value":"4,19E-06","module":"A5","scenario":null},{"value":"1,70E-05","module":"C3","scenario":null},{"value":"-2,53E-03","module":"D","scenario":null}]},{"parameter":"POCP","unit":"kg Ethen-eq","values":[{"value":"9,56E-03","module":"A1-A3","scenario":null},{"value":"4,48E-04","module":"A4","scenario":null},{"value":"1,47E-06","module":"A5","scenario":null},{"value":"7,07E-06","module":"C3","scenario":null},{"value":"-2,82E-03","module":"D","scenario":null}]},{"parameter":"ADPE","unit":"kg Sb-eq","values":[{"value":"8,58E-05","module":"A1-A3","scenario":null},{"value":"2,76E-08","module":"A4","scenario":null},{"value":"2,09E-09","module":"A5","scenario":null},{"value":"6,01E-08","module":"C3","scenario":null},{"value":"-2,50E-05","module":"D","scenario":null}]},{"parameter":"ADPF","unit":"MJ","values":[{"value":"2,72E+02","module":"A1-A3","scenario":null},{"value":"1,09E+01","module":"A4","scenario":null},{"value":"2,95E-02","module":"A5","scenario":null},{"value":"2,73E-01","module":"C3","scenario":null},{"value":"-9,67E+01","module":"D","scenario":null}]}],"additional_environmental_impact":[],"resource_use":[{"parameter":"PERE","unit":"MJ","values":[{"value":"9,45E+00","module":"A1-A3","scenario":null},{"value":"4,14E-02","module":"A4","scenario":null},{"value":"4,46E+00","module":"A5","scenario":null},{"value":"6,55E-02","module":"C3","scenario":null},{"value":"-2,94E+01","module":"D","scenario":null}]},{"parameter":"PERM","unit":"MJ","values":[{"value":"4,46E+00","module":"A1-A3","scenario":null},{"value":"0,00E+00","module":"A4","scenario":null},{"value":"-4,46E+00","module":"A5","scenario":null},{"value":"0,00E+00","module":"C3","scenario":null},{"value":"0,00E+00","module":"D","scenario":null}]},{"parameter":"PERT","unit":"MJ","values":[{"value":"1,39E+01","module":"A1-A3","scenario":null},{"value":"4,14E-02","module":"A4","scenario":null},{"value":"5,90E-03","module":"A5","scenario":null},{"value":"6,55E-02","module":"C3","scenario":null},{"value":"-2,94E+01","module":"D","scenario":null}]},{"parameter":"PENRE","unit":"MJ","values":[{"value":"2,74E+02","module":"A1-A3","scenario":null},{"value":"1,09E+01","module":"A4","scenario":null},{"value":"3,45E-02","module":"A5","scenario":null},{"value":"2,08E-01","module":"C3","scenario":null},{"value":"-1,07E+02","module":"D","scenario":null}]},{"parameter":"PENRM","unit":"MJ","values":[{"value":"9,90E-02","module":"A1-A3","scenario":null},{"value":"0,00E+00","module":"A4","scenario":null},{"value":"0,00E+00","module":"A5","scenario":null},{"value":"9,90E-02","module":"C3","scenario":null},{"value":"0,00E+00","module":"D","scenario":null}]},{"parameter":"PENRT","unit":"MJ","values":[{"value":"2,74E+02","module":"A1-A3","scenario":null},{"value":"1,09E+01","module":"A4","scenario":null},{"value":"3,45E-02","module":"A5","scenario":null},{"value":"3,07E-01","module":"C3","scenario":null},{"value":"-1,07E+02","module":"D","scenario":null}]},{"parameter":"SM","unit":"kg","values":[{"value":"2,54E-01","module":"A1-A3","scenario":null},{"value":"0,00E+00","module":"A4","scenario":null},{"value":"0,00E+00","module":"A5","scenario":null},{"value":"0,00E+00","module":"C3","scenario":null},{"value":"0,00E+00","module":"D","scenario":null}]},{"parameter":"RSF","unit":"MJ","values":[{"value":"0,00E+00","module":"A1-A3","scenario":null},{"value":"0,00E+00","module":"A4","scenario":null},{"value":"0,00E+00","module":"A5","scenario":null},{"value":"0,00E+00","module":"C3","scenario":null},{"value":"0,00E+00","module":"D","scenario":null}]},{"parameter":"NRSF","unit":"MJ","values":[{"value":"0,00E+00","module":"A1-A3","scenario":null},{"value":"0,00E+00","module":"A4","scenario":null},{"value":"0,00E+00","module":"A5","scenario":null},{"value":"0,00E+00","module":"C3","scenario":null},{"value":"0,00E+00","module":"D","scenario":null}]},{"parameter":"FW","unit":"m^3","values":[{"value":"9,54E-02","module":"A1-A3","scenario":null},{"value":"1,89E-04","module":"A4","scenario":null},{"value":"3,10E-04","module":"A5","scenario":null},{"value":"1,88E-03","module":"C3","scenario":null},{"value":"-9,00E-02","module":"D","scenario":null}]}],"end_of_life_waste":[{"parameter":"HWD","unit":"kg","values":[{"value":"8,88E-06","module":"A1-A3","scenario":null},{"value":"1,42E-09","module":"A4","scenario":null},{"value":"6,66E-11","module":"A5","scenario":null},{"value":"1,99E-09","module":"C3","scenario":null},{"value":"-1,16E-07","module":"D","scenario":null}]},{"parameter":"NHWD","unit":"kg","values":[{"value":"3,10E+00","module":"A1-A3","scenario":null},{"value":"8,42E-05","module":"A4","scenario":null},{"value":"3,33E-03","module":"A5","scenario":null},{"value":"6,43E-02","module":"C3","scenario":null},{"value":"-1,64E+00","module":"D","scenario":null}]},{"parameter":"RWD","unit":"kg","values":[{"value":"8,32E-04","module":"A1-A3","scenario":null},{"value":"3,87E-06","module":"A4","scenario":null},{"value":"2,00E-06","module":"A5","scenario":null},{"value":"1,35E-05","module":"C3","scenario":null},{"value":"-4,15E-03","module":"D","scenario":null}]}],"end_of_life_flow":[{"parameter":"CRU","unit":"kg","values":[{"value":"0,00E+00","module":"A1-A3","scenario":null},{"value":"0,00E+00","module":"A4","scenario":null},{"value":"0,00E+00","module":"A5","scenario":null},{"value":"0,00E+00","module":"C3","scenario":null},{"value":"0,00E+00","module":"D","scenario":null}]},{"parameter":"MFR","unit":"kg","values":[{"value":"0,00E+00","module":"A1-A3","scenario":null},{"value":"0,00E+00","module":"A4","scenario":null},{"value":"0,00E+00","module":"A5","scenario":null},{"value":"2,95E+00","module":"C3","scenario":null},{"value":"0,00E+00","module":"D","scenario":null}]},{"parameter":"MER","unit":"kg","values":[{"value":"0,00E+00","module":"A1-A3","scenario":null},{"value":"0,00E+00","module":"A4","scenario":null},{"value":"0,00E+00","module":"A5","scenario":null},{"value":"0,00E+00","module":"C3","scenario":null},{"value":"0,00E+00","module":"D","scenario":null}]},{"parameter":"EEE","unit":"MJ","values":[{"value":"0,00E+00","module":"A1-A3","scenario":null},{"value":"0,00E+00","module":"A4","scenario":null},{"value":"1,61E-01","module":"A5","scenario":null},{"value":"1,20E+00","module":"C3","scenario":null},{"value":"0,00E+00","module":"D","scenario":null}]},{"parameter":"EET","unit":"MJ","values":[{"value":"0,00E+00","module":"A1-A3","scenario":null},{"value":"0,00E+00","module":"A4","scenario":null},{"value":"2,92E-01","module":"A5","scenario":null},{"value":"2,31E+00","module":"C3","scenario":null},{"value":"0,00E+00","module":"D","scenario":null}]}]}