{"product_name":"Mineralwolle-D\u00e4mmstoff im niedrigen Rohdichtebereich","epd_id":"EPD-FMI-20210020-IBG1-DE","compliance":["DIN EN 15804","ISO 14025"],"producer_name":"FMI Fachverband Mineralwolleindustrie e.V.","environmental_impact":[{"parameter":"GWP-total","unit":"kg CO2-eq.","values":[{"value":"3,36E+01","module":"A1-A3","scenario":null},{"value":"5,12E-01","module":"A4","scenario":null},{"value":"4,57E+00","module":"A5","scenario":null},{"value":"7,11E-02","module":"C2","scenario":null},{"value":"1,51E+00","module":"C4","scenario":null},{"value":"-1,46E+00","module":"D","scenario":null}]},{"parameter":"ODP","unit":"kg CFC11-eq.","values":[{"value":"1,45E-10","module":"A1-A3","scenario":null},{"value":"1,27E-16","module":"A4","scenario":null},{"value":"2,90E-12","module":"A5","scenario":null},{"value":"1,76E-17","module":"C2","scenario":null},{"value":"1,80E-15","module":"C4","scenario":null},{"value":"-2,09E-14","module":"D","scenario":null}]},{"parameter":"AP","unit":"kg SO2-eq.","values":[{"value":"1,82E-01","module":"A1-A3","scenario":null},{"value":"7,57E-04","module":"A4","scenario":null},{"value":"4,02E-03","module":"A5","scenario":null},{"value":"1,05E-04","module":"C2","scenario":null},{"value":"2,08E-03","module":"C4","scenario":null},{"value":"-1,66E-03","module":"D","scenario":null}]},{"parameter":"EP","unit":"kg PO4^3-eq.","values":[{"value":"4,36E-02","module":"A1-A3","scenario":null},{"value":"1,65E-04","module":"A4","scenario":null},{"value":"9,48E-04","module":"A5","scenario":null},{"value":"2,29E-05","module":"C2","scenario":null},{"value":"2,34E-04","module":"C4","scenario":null},{"value":"-2,22E-04","module":"D","scenario":null}]},{"parameter":"POCP","unit":"kg Ethen-eq.","values":[{"value":"1,12E-02","module":"A1-A3","scenario":null},{"value":"-1,70E-04","module":"A4","scenario":null},{"value":"2,52E-04","module":"A5","scenario":null},{"value":"-2,36E-05","module":"C2","scenario":null},{"value":"1,58E-04","module":"C4","scenario":null},{"value":"-1,69E-04","module":"D","scenario":null}]},{"parameter":"ADPE","unit":"kg Sb-eq.","values":[{"value":"2,48E-05","module":"A1-A3","scenario":null},{"value":"4,21E-08","module":"A4","scenario":null},{"value":"5,04E-07","module":"A5","scenario":null},{"value":"5,84E-09","module":"C2","scenario":null},{"value":"3,30E-08","module":"C4","scenario":null},{"value":"-2,57E-07","module":"D","scenario":null}]},{"parameter":"ADPF","unit":"MJ","values":[{"value":"4,95E+02","module":"A1-A3","scenario":null},{"value":"6,88E+00","module":"A4","scenario":null},{"value":"1,07E+01","module":"A5","scenario":null},{"value":"9,56E-01","module":"C2","scenario":null},{"value":"4,63E+00","module":"C4","scenario":null},{"value":"-2,04E+01","module":"D","scenario":null}]}],"additional_environmental_impact":[],"resource_use":[{"parameter":"PERE","unit":"MJ","values":[{"value":"7,72E+01","module":"A1-A3","scenario":null},{"value":"4,01E-01","module":"A4","scenario":null},{"value":"2,71E+01","module":"A5","scenario":null},{"value":"5,56E-02","module":"C2","scenario":null},{"value":"6,25E-01","module":"C4","scenario":null},{"value":"-5,55E+00","module":"D","scenario":null}]},{"parameter":"PERM","unit":"MJ","values":[{"value":"4,51E+01","module":"A1-A3","scenario":null},{"value":"0,00E+00","module":"A4","scenario":null},{"value":"-2,45E+01","module":"A5","scenario":null},{"value":"0,00E+00","module":"C2","scenario":null},{"value":"0,00E+00","module":"C4","scenario":null},{"value":"0,00E+00","module":"D","scenario":null}]},{"parameter":"PERT","unit":"MJ","values":[{"value":"1,22E+02","module":"A1-A3","scenario":null},{"value":"4,01E-01","module":"A4","scenario":null},{"value":"2,60E+00","module":"A5","scenario":null},{"value":"5,56E-02","module":"C2","scenario":null},{"value":"6,25E-01","module":"C4","scenario":null},{"value":"-5,55E+00","module":"D","scenario":null}]},{"parameter":"PENRE","unit":"MJ","values":[{"value":"5,07E+02","module":"A1-A3","scenario":null},{"value":"6,96E+00","module":"A4","scenario":null},{"value":"2,97E+01","module":"A5","scenario":null},{"value":"9,66E-01","module":"C2","scenario":null},{"value":"4,78E+00","module":"C4","scenario":null},{"value":"-2,53E+01","module":"D","scenario":null}]},{"parameter":"PENRM","unit":"MJ","values":[{"value":"5,12E+01","module":"A1-A3","scenario":null},{"value":"0,00E+00","module":"A4","scenario":null},{"value":"-1,76E+01","module":"A5","scenario":null},{"value":"0,00E+00","module":"C2","scenario":null},{"value":"0,00E+00","module":"C4","scenario":null},{"value":"0,00E+00","module":"D","scenario":null}]},{"parameter":"PENRT","unit":"MJ","values":[{"value":"5,59E+02","module":"A1-A3","scenario":null},{"value":"6,96E+00","module":"A4","scenario":null},{"value":"1,21E+01","module":"A5","scenario":null},{"value":"9,66E-01","module":"C2","scenario":null},{"value":"4,78E+00","module":"C4","scenario":null},{"value":"-2,53E+01","module":"D","scenario":null}]},{"parameter":"SM","unit":"kg","values":[{"value":"1,12E+01","module":"A1-A3","scenario":null},{"value":"0,00E+00","module":"A4","scenario":null},{"value":"2,23E-01","module":"A5","scenario":null},{"value":"0,00E+00","module":"C2","scenario":null},{"value":"0,00E+00","module":"C4","scenario":null},{"value":"0,00E+00","module":"D","scenario":null}]},{"parameter":"RSF","unit":"MJ","values":[{"value":"0,00E+00","module":"A1-A3","scenario":null},{"value":"0,00E+00","module":"A4","scenario":null},{"value":"0,00E+00","module":"A5","scenario":null},{"value":"0,00E+00","module":"C2","scenario":null},{"value":"0,00E+00","module":"C4","scenario":null},{"value":"0,00E+00","module":"D","scenario":null}]},{"parameter":"NRSF","unit":"MJ","values":[{"value":"0,00E+00","module":"A1-A3","scenario":null},{"value":"0,00E+00","module":"A4","scenario":null},{"value":"4,52E-02","module":"A5","scenario":null},{"value":"0,00E+00","module":"C2","scenario":null},{"value":"0,00E+00","module":"C4","scenario":null},{"value":"0,00E+00","module":"D","scenario":null}]},{"parameter":"FW","unit":"m^3","values":[{"value":"1,31E-01","module":"A1-A3","scenario":null},{"value":"4,67E-04","module":"A4","scenario":null},{"value":"1,14E-02","module":"A5","scenario":null},{"value":"6,48E-05","module":"C2","scenario":null},{"value":"1,20E-03","module":"C4","scenario":null},{"value":"-6,43E-03","module":"D","scenario":null}]}],"end_of_life_waste":[{"parameter":"HWD","unit":"kg","values":[{"value":"1,67E-06","module":"A1-A3","scenario":null},{"value":"3,22E-07","module":"A4","scenario":null},{"value":"4,27E-08","module":"A5","scenario":null},{"value":"4,47E-08","module":"C2","scenario":null},{"value":"7,28E-08","module":"C4","scenario":null},{"value":"-1,01E-08","module":"D","scenario":null}]},{"parameter":"NHWD","unit":"kg","values":[{"value":"3,98E+00","module":"A1-A3","scenario":null},{"value":"1,10E-03","module":"A4","scenario":null},{"value":"5,83E-01","module":"A5","scenario":null},{"value":"1,53E-04","module":"C2","scenario":null},{"value":"2,40E+01","module":"C4","scenario":null},{"value":"-1,17E-02","module":"D","scenario":null}]},{"parameter":"RWD","unit":"kg","values":[{"value":"1,46E-02","module":"A1-A3","scenario":null},{"value":"1,28E-05","module":"A4","scenario":null},{"value":"3,32E-04","module":"A5","scenario":null},{"value":"1,78E-06","module":"C2","scenario":null},{"value":"5,43E-05","module":"C4","scenario":null},{"value":"-1,90E-03","module":"D","scenario":null}]}],"end_of_life_flow":[{"parameter":"CRU","unit":"kg","values":[{"value":"0,00E+00","module":"A1-A3","scenario":null},{"value":"0,00E+00","module":"A4","scenario":null},{"value":"0,00E+00","module":"A5","scenario":null},{"value":"0,00E+00","module":"C2","scenario":null},{"value":"0,00E+00","module":"C4","scenario":null},{"value":"0,00E+00","module":"D","scenario":null}]},{"parameter":"MFR","unit":"kg","values":[{"value":"0,00E+00","module":"A1-A3","scenario":null},{"value":"0,00E+00","module":"A4","scenario":null},{"value":"5,84E-02","module":"A5","scenario":null},{"value":"0,00E+00","module":"C2","scenario":null},{"value":"0,00E+00","module":"C4","scenario":null},{"value":"0,00E+00","module":"D","scenario":null}]},{"parameter":"MER","unit":"kg","values":[{"value":"0,00E+00","module":"A1-A3","scenario":null},{"value":"0,00E+00","module":"A4","scenario":null},{"value":"0,00E+00","module":"A5","scenario":null},{"value":"0,00E+00","module":"C2","scenario":null},{"value":"0,00E+00","module":"C4","scenario":null},{"value":"0,00E+00","module":"D","scenario":null}]},{"parameter":"EEE","unit":"MJ","values":[{"value":"0,00E+00","module":"A1-A3","scenario":null},{"value":"0,00E+00","module":"A4","scenario":null},{"value":"6,35E+00","module":"A5","scenario":null},{"value":"0,00E+00","module":"C2","scenario":null},{"value":"0,00E+00","module":"C4","scenario":null},{"value":"0,00E+00","module":"D","scenario":null}]},{"parameter":"EET","unit":"MJ","values":[{"value":"0,00E+00","module":"A1-A3","scenario":null},{"value":"0,00E+00","module":"A4","scenario":null},{"value":"1,13E+01","module":"A5","scenario":null},{"value":"0,00E+00","module":"C2","scenario":null},{"value":"0,00E+00","module":"C4","scenario":null},{"value":"0,00E+00","module":"D","scenario":null}]}]}