{"product_name":"Tensar\u00ae ReAx RX2400 geogrid; grammage: 0.45 kg/m^2 ","epd_id":"EPD-TENSAR-172-EN (Rev.1_20.05.2022)","compliance":["EN 15804+A2","ISO 14025"],"producer_name":"Tensar International Limited","environmental_impact":[{"parameter":"GWP-total","unit":"kg CO2-eq.","values":[{"value":"9,61E-01","module":"A1","scenario":"Standard scenario"},{"value":"3,81E-02","module":"A2","scenario":"Standard scenario"},{"value":"6,59E-01","module":"A3","scenario":"Standard scenario"},{"value":"5,80E-02","module":"A4","scenario":"Standard scenario"},{"value":"7,94E-02","module":"A5","scenario":"Standard scenario"},{"value":"0,00E+00","module":"B1","scenario":"Standard scenario"},{"value":"0,00E+00","module":"B2","scenario":"Standard scenario"},{"value":"0,00E+00","module":"B3","scenario":"Standard scenario"},{"value":"6,81E-02","module":"C1","scenario":"Standard scenario"},{"value":"6,93E-03","module":"C2","scenario":"Standard scenario"},{"value":"8,96E-01","module":"C3","scenario":"Standard scenario"},{"value":"1,77E-02","module":"C4","scenario":"Standard scenario"},{"value":"-5,89E-01","module":"D","scenario":"Standard scenario"},{"value":"1,66E+00","module":"A1A3","scenario":null}]},{"parameter":"GWP-fossil","unit":"kg CO2-eq.","values":[{"value":"9,56E-01","module":"A1","scenario":"Standard scenario"},{"value":"3,81E-02","module":"A2","scenario":"Standard scenario"},{"value":"6,58E-01","module":"A3","scenario":"Standard scenario"},{"value":"5,79E-02","module":"A4","scenario":"Standard scenario"},{"value":"7,92E-02","module":"A5","scenario":"Standard scenario"},{"value":"0,00E+00","module":"B1","scenario":"Standard scenario"},{"value":"0,00E+00","module":"B2","scenario":"Standard scenario"},{"value":"0,00E+00","module":"B3","scenario":"Standard scenario"},{"value":"6,81E-02","module":"C1","scenario":"Standard scenario"},{"value":"6,92E-03","module":"C2","scenario":"Standard scenario"},{"value":"8,96E-01","module":"C3","scenario":"Standard scenario"},{"value":"1,77E-02","module":"C4","scenario":"Standard scenario"},{"value":"-5,89E-01","module":"D","scenario":"Standard scenario"},{"value":"1,65E+00","module":"A1A3","scenario":null}]},{"parameter":"GWP-biogenic","unit":"kg CO2-eq.","values":[{"value":"4,98E-03","module":"A1","scenario":"Standard scenario"},{"value":"1,47E-05","module":"A2","scenario":"Standard scenario"},{"value":"3,60E-04","module":"A3","scenario":"Standard scenario"},{"value":"2,67E-05","module":"A4","scenario":"Standard scenario"},{"value":"1,66E-04","module":"A5","scenario":"Standard scenario"},{"value":"0,00E+00","module":"B1","scenario":"Standard scenario"},{"value":"0,00E+00","module":"B2","scenario":"Standard scenario"},{"value":"0,00E+00","module":"B3","scenario":"Standard scenario"},{"value":"1,89E-05","module":"C1","scenario":"Standard scenario"},{"value":"3,19E-06","module":"C2","scenario":"Standard scenario"},{"value":"1,30E-04","module":"C3","scenario":"Standard scenario"},{"value":"1,36E-05","module":"C4","scenario":"Standard scenario"},{"value":"-3,98E-04","module":"D","scenario":"Standard scenario"},{"value":"5,35E-03","module":"A1A3","scenario":null}]},{"parameter":"GWP-luluc","unit":"kg CO2-eq.","values":[{"value":"2,92E-04","module":"A1","scenario":"Standard scenario"},{"value":"2,21E-05","module":"A2","scenario":"Standard scenario"},{"value":"7,25E-05","module":"A3","scenario":"Standard scenario"},{"value":"2,12E-05","module":"A4","scenario":"Standard scenario"},{"value":"1,46E-05","module":"A5","scenario":"Standard scenario"},{"value":"0,00E+00","module":"B1","scenario":"Standard scenario"},{"value":"0,00E+00","module":"B2","scenario":"Standard scenario"},{"value":"0,00E+00","module":"B3","scenario":"Standard scenario"},{"value":"5,37E-06","module":"C1","scenario":"Standard scenario"},{"value":"2,54E-06","module":"C2","scenario":"Standard scenario"},{"value":"7,28E-05","module":"C3","scenario":"Standard scenario"},{"value":"6,25E-07","module":"C4","scenario":"Standard scenario"},{"value":"-3,04E-05","module":"D","scenario":"Standard scenario"},{"value":"3,87E-04","module":"A1A3","scenario":null}]},{"parameter":"ODP","unit":"kg CFC 11-equiv.","values":[{"value":"2,43E-08","module":"A1","scenario":"Standard scenario"},{"value":"8,11E-09","module":"A2","scenario":"Standard scenario"},{"value":"8,64E-08","module":"A3","scenario":"Standard scenario"},{"value":"1,28E-08","module":"A4","scenario":"Standard scenario"},{"value":"4,86E-09","module":"A5","scenario":"Standard scenario"},{"value":"0,00E+00","module":"B1","scenario":"Standard scenario"},{"value":"0,00E+00","module":"B2","scenario":"Standard scenario"},{"value":"0,00E+00","module":"B3","scenario":"Standard scenario"},{"value":"1,47E-08","module":"C1","scenario":"Standard scenario"},{"value":"1,53E-09","module":"C2","scenario":"Standard scenario"},{"value":"2,74E-08","module":"C3","scenario":"Standard scenario"},{"value":"3,91E-10","module":"C4","scenario":"Standard scenario"},{"value":"-7,14E-08","module":"D","scenario":"Standard scenario"},{"value":"1,19E-07","module":"A1A3","scenario":null}]},{"parameter":"AP","unit":"mol H+-eq.","values":[{"value":"3,43E-03","module":"A1","scenario":"Standard scenario"},{"value":"1,85E-04","module":"A2","scenario":"Standard scenario"},{"value":"9,38E-04","module":"A3","scenario":"Standard scenario"},{"value":"3,36E-04","module":"A4","scenario":"Standard scenario"},{"value":"1,61E-04","module":"A5","scenario":"Standard scenario"},{"value":"0,00E+00","module":"B1","scenario":"Standard scenario"},{"value":"0,00E+00","module":"B2","scenario":"Standard scenario"},{"value":"0,00E+00","module":"B3","scenario":"Standard scenario"},{"value":"7,12E-04","module":"C1","scenario":"Standard scenario"},{"value":"4,01E-05","module":"C2","scenario":"Standard scenario"},{"value":"4,04E-04","module":"C3","scenario":"Standard scenario"},{"value":"1,10E-05","module":"C4","scenario":"Standard scenario"},{"value":"-6,18E-04","module":"D","scenario":"Standard scenario"},{"value":"4,55E-03","module":"A1A3","scenario":null}]},{"parameter":"POCP","unit":"kg NMVOC-eq.","values":[{"value":"3,19E-03","module":"A1","scenario":"Standard scenario"},{"value":"1,34E-04","module":"A2","scenario":"Standard scenario"},{"value":"8,14E-04","module":"A3","scenario":"Standard scenario"},{"value":"3,73E-04","module":"A4","scenario":"Standard scenario"},{"value":"1,47E-04","module":"A5","scenario":"Standard scenario"},{"value":"0,00E+00","module":"B1","scenario":"Standard scenario"},{"value":"0,00E+00","module":"B2","scenario":"Standard scenario"},{"value":"0,00E+00","module":"B3","scenario":"Standard scenario"},{"value":"9,49E-04","module":"C1","scenario":"Standard scenario"},{"value":"4,45E-05","module":"C2","scenario":"Standard scenario"},{"value":"3,30E-04","module":"C3","scenario":"Standard scenario"},{"value":"1,55E-05","module":"C4","scenario":"Standard scenario"},{"value":"-6,45E-04","module":"D","scenario":"Standard scenario"},{"value":"4,14E-03","module":"A1A3","scenario":null}]},{"parameter":"ADPE","unit":"kg Sb-eq.","values":[{"value":"8,55E-06","module":"A1","scenario":"Standard scenario"},{"value":"1,76E-06","module":"A2","scenario":"Standard scenario"},{"value":"1,91E-06","module":"A3","scenario":"Standard scenario"},{"value":"1,47E-06","module":"A4","scenario":"Standard scenario"},{"value":"4,51E-07","module":"A5","scenario":"Standard scenario"},{"value":"0,00E+00","module":"B1","scenario":"Standard scenario"},{"value":"0,00E+00","module":"B2","scenario":"Standard scenario"},{"value":"0,00E+00","module":"B3","scenario":"Standard scenario"},{"value":"1,04E-07","module":"C1","scenario":"Standard scenario"},{"value":"1,75E-07","module":"C2","scenario":"Standard scenario"},{"value":"1,15E-06","module":"C3","scenario":"Standard scenario"},{"value":"1,35E-08","module":"C4","scenario":"Standard scenario"},{"value":"-5,83E-07","module":"D","scenario":"Standard scenario"},{"value":"1,22E-05","module":"A1A3","scenario":null}]},{"parameter":"ADPF","unit":"MJ","values":[{"value":"3,38E+01","module":"A1","scenario":"Standard scenario"},{"value":"5,58E-01","module":"A2","scenario":"Standard scenario"},{"value":"1,04E+01","module":"A3","scenario":"Standard scenario"},{"value":"8,74E-01","module":"A4","scenario":"Standard scenario"},{"value":"1,40E+00","module":"A5","scenario":"Standard scenario"},{"value":"0,00E+00","module":"B1","scenario":"Standard scenario"},{"value":"0,00E+00","module":"B2","scenario":"Standard scenario"},{"value":"0,00E+00","module":"B3","scenario":"Standard scenario"},{"value":"9,37E-01","module":"C1","scenario":"Standard scenario"},{"value":"1,04E-01","module":"C2","scenario":"Standard scenario"},{"value":"6,98E-01","module":"C3","scenario":"Standard scenario"},{"value":"2,99E-02","module":"C4","scenario":"Standard scenario"},{"value":"-1,08E+01","module":"D","scenario":"Standard scenario"},{"value":"4,48E+01","module":"A1A3","scenario":null}]},{"parameter":"WDP","unit":"m3 world-eq.","values":[{"value":"7,67E-01","module":"A1","scenario":"Standard scenario"},{"value":"1,93E-03","module":"A2","scenario":"Standard scenario"},{"value":"6,04E-01","module":"A3","scenario":"Standard scenario"},{"value":"3,13E-03","module":"A4","scenario":"Standard scenario"},{"value":"4,27E-02","module":"A5","scenario":"Standard scenario"},{"value":"0,00E+00","module":"B1","scenario":"Standard scenario"},{"value":"0,00E+00","module":"B2","scenario":"Standard scenario"},{"value":"0,00E+00","module":"B3","scenario":"Standard scenario"},{"value":"1,26E-03","module":"C1","scenario":"Standard scenario"},{"value":"3,73E-04","module":"C2","scenario":"Standard scenario"},{"value":"4,57E-02","module":"C3","scenario":"Standard scenario"},{"value":"1,28E-03","module":"C4","scenario":"Standard scenario"},{"value":"-7,88E-02","module":"D","scenario":"Standard scenario"},{"value":"1,37E+00","module":"A1A3","scenario":null}]},{"parameter":"EP-freshwater","unit":"kg P-eq.","values":[{"value":"1,62E-05","module":"A1","scenario":"Standard scenario"},{"value":"4,09E-07","module":"A2","scenario":"Standard scenario"},{"value":"1,35E-05","module":"A3","scenario":"Standard scenario"},{"value":"5,84E-07","module":"A4","scenario":"Standard scenario"},{"value":"1,01E-06","module":"A5","scenario":"Standard scenario"},{"value":"0,00E+00","module":"B1","scenario":"Standard scenario"},{"value":"0,00E+00","module":"B2","scenario":"Standard scenario"},{"value":"0,00E+00","module":"B3","scenario":"Standard scenario"},{"value":"2,48E-07","module":"C1","scenario":"Standard scenario"},{"value":"6,98E-08","module":"C2","scenario":"Standard scenario"},{"value":"2,70E-06","module":"C3","scenario":"Standard scenario"},{"value":"2,27E-08","module":"C4","scenario":"Standard scenario"},{"value":"-1,42E-06","module":"D","scenario":"Standard scenario"},{"value":"3,01E-05","module":"A1A3","scenario":null}]},{"parameter":"EP-marine","unit":"kg N-eq.","values":[{"value":"5,88E-04","module":"A1","scenario":"Standard scenario"},{"value":"3,67E-05","module":"A2","scenario":"Standard scenario"},{"value":"2,14E-04","module":"A3","scenario":"Standard scenario"},{"value":"1,18E-04","module":"A4","scenario":"Standard scenario"},{"value":"3,27E-05","module":"A5","scenario":"Standard scenario"},{"value":"0,00E+00","module":"B1","scenario":"Standard scenario"},{"value":"0,00E+00","module":"B2","scenario":"Standard scenario"},{"value":"0,00E+00","module":"B3","scenario":"Standard scenario"},{"value":"3,14E-04","module":"C1","scenario":"Standard scenario"},{"value":"1,41E-05","module":"C2","scenario":"Standard scenario"},{"value":"1,10E-04","module":"C3","scenario":"Standard scenario"},{"value":"6,68E-06","module":"C4","scenario":"Standard scenario"},{"value":"-1,63E-04","module":"D","scenario":"Standard scenario"},{"value":"8,39E-04","module":"A1A3","scenario":null}]},{"parameter":"EP-terrestrial","unit":"mol N-eq.","values":[{"value":"6,55E-03","module":"A1","scenario":"Standard scenario"},{"value":"4,12E-04","module":"A2","scenario":"Standard scenario"},{"value":"2,33E-03","module":"A3","scenario":"Standard scenario"},{"value":"1,31E-03","module":"A4","scenario":"Standard scenario"},{"value":"3,62E-04","module":"A5","scenario":"Standard scenario"},{"value":"0,00E+00","module":"B1","scenario":"Standard scenario"},{"value":"0,00E+00","module":"B2","scenario":"Standard scenario"},{"value":"0,00E+00","module":"B3","scenario":"Standard scenario"},{"value":"3,45E-03","module":"C1","scenario":"Standard scenario"},{"value":"1,56E-04","module":"C2","scenario":"Standard scenario"},{"value":"1,23E-03","module":"C3","scenario":"Standard scenario"},{"value":"4,06E-05","module":"C4","scenario":"Standard scenario"},{"value":"-1,79E-03","module":"D","scenario":"Standard scenario"},{"value":"9,29E-03","module":"A1A3","scenario":null}]}],"additional_environmental_impact":[{"parameter":"PM","unit":"disease incidence","values":[{"value":"2,85E-08","module":"A1","scenario":"Standard scenario"},{"value":"1,75E-09","module":"A2","scenario":"Standard scenario"},{"value":"6,81E-09","module":"A3","scenario":"Standard scenario"},{"value":"5,21E-09","module":"A4","scenario":"Standard scenario"},{"value":"1,39E-09","module":"A5","scenario":"Standard scenario"},{"value":"0,00E+00","module":"B1","scenario":"Standard scenario"},{"value":"0,00E+00","module":"B2","scenario":"Standard scenario"},{"value":"0,00E+00","module":"B3","scenario":"Standard scenario"},{"value":"1,89E-08","module":"C1","scenario":"Standard scenario"},{"value":"6,23E-10","module":"C2","scenario":"Standard scenario"},{"value":"3,27E-09","module":"C3","scenario":"Standard scenario"},{"value":"2,08E-10","module":"C4","scenario":"Standard scenario"},{"value":"-2,72E-09","module":"D","scenario":"Standard scenario"},{"value":"3,71E-08","module":"A1A3","scenario":null}]},{"parameter":"ETP-fw","unit":"CTUe","values":[{"value":"5,34E+00","module":"A1","scenario":"Standard scenario"},{"value":"5,02E-01","module":"A2","scenario":"Standard scenario"},{"value":"2,83E+00","module":"A3","scenario":"Standard scenario"},{"value":"7,79E-01","module":"A4","scenario":"Standard scenario"},{"value":"6,29E-01","module":"A5","scenario":"Standard scenario"},{"value":"0,00E+00","module":"B1","scenario":"Standard scenario"},{"value":"0,00E+00","module":"B2","scenario":"Standard scenario"},{"value":"0,00E+00","module":"B3","scenario":"Standard scenario"},{"value":"5,65E-01","module":"C1","scenario":"Standard scenario"},{"value":"9,31E-02","module":"C2","scenario":"Standard scenario"},{"value":"1,13E+01","module":"C3","scenario":"Standard scenario"},{"value":"3,18E-02","module":"C4","scenario":"Standard scenario"},{"value":"-7,98E-01","module":"D","scenario":"Standard scenario"},{"value":"8,67E+00","module":"A1A3","scenario":null}]},{"parameter":"HTP-c","unit":"CTUh","values":[{"value":"2,52E-10","module":"A1","scenario":"Standard scenario"},{"value":"1,84E-11","module":"A2","scenario":"Standard scenario"},{"value":"3,73E-10","module":"A3","scenario":"Standard scenario"},{"value":"2,53E-11","module":"A4","scenario":"Standard scenario"},{"value":"2,54E-11","module":"A5","scenario":"Standard scenario"},{"value":"0,00E+00","module":"B1","scenario":"Standard scenario"},{"value":"0,00E+00","module":"B2","scenario":"Standard scenario"},{"value":"0,00E+00","module":"B3","scenario":"Standard scenario"},{"value":"1,97E-11","module":"C1","scenario":"Standard scenario"},{"value":"3,02E-12","module":"C2","scenario":"Standard scenario"},{"value":"1,71E-10","module":"C3","scenario":"Standard scenario"},{"value":"8,35E-13","module":"C4","scenario":"Standard scenario"},{"value":"-4,70E-11","module":"D","scenario":"Standard scenario"},{"value":"6,43E-10","module":"A1A3","scenario":null}]},{"parameter":"HTP-nc","unit":"CTUh","values":[{"value":"5,85E-09","module":"A1","scenario":"Standard scenario"},{"value":"4,96E-10","module":"A2","scenario":"Standard scenario"},{"value":"4,39E-09","module":"A3","scenario":"Standard scenario"},{"value":"8,52E-10","module":"A4","scenario":"Standard scenario"},{"value":"4,60E-10","module":"A5","scenario":"Standard scenario"},{"value":"0,00E+00","module":"B1","scenario":"Standard scenario"},{"value":"0,00E+00","module":"B2","scenario":"Standard scenario"},{"value":"0,00E+00","module":"B3","scenario":"Standard scenario"},{"value":"4,85E-10","module":"C1","scenario":"Standard scenario"},{"value":"1,02E-10","module":"C2","scenario":"Standard scenario"},{"value":"3,56E-09","module":"C3","scenario":"Standard scenario"},{"value":"2,07E-11","module":"C4","scenario":"Standard scenario"},{"value":"-7,83E-10","module":"D","scenario":"Standard scenario"},{"value":"1,07E-08","module":"A1A3","scenario":null}]},{"parameter":"SQP","unit":"dimensionless","values":[{"value":"1,10E+00","module":"A1","scenario":"Standard scenario"},{"value":"2,63E-01","module":"A2","scenario":"Standard scenario"},{"value":"8,62E-01","module":"A3","scenario":"Standard scenario"},{"value":"7,58E-01","module":"A4","scenario":"Standard scenario"},{"value":"1,02E-01","module":"A5","scenario":"Standard scenario"},{"value":"0,00E+00","module":"B1","scenario":"Standard scenario"},{"value":"0,00E+00","module":"B2","scenario":"Standard scenario"},{"value":"0,00E+00","module":"B3","scenario":"Standard scenario"},{"value":"1,20E-01","module":"C1","scenario":"Standard scenario"},{"value":"9,05E-02","module":"C2","scenario":"Standard scenario"},{"value":"2,57E-01","module":"C3","scenario":"Standard scenario"},{"value":"7,08E-02","module":"C4","scenario":"Standard scenario"},{"value":"-1,87E-01","module":"D","scenario":"Standard scenario"},{"value":"2,23E+00","module":"A1A3","scenario":null}]},{"parameter":"IRP","unit":"kBq U235-eq.","values":[{"value":"2,25E-02","module":"A1","scenario":"Standard scenario"},{"value":"2,44E-03","module":"A2","scenario":"Standard scenario"},{"value":"6,65E-03","module":"A3","scenario":"Standard scenario"},{"value":"3,66E-03","module":"A4","scenario":"Standard scenario"},{"value":"1,16E-03","module":"A5","scenario":"Standard scenario"},{"value":"0,00E+00","module":"B1","scenario":"Standard scenario"},{"value":"0,00E+00","module":"B2","scenario":"Standard scenario"},{"value":"0,00E+00","module":"B3","scenario":"Standard scenario"},{"value":"4,02E-03","module":"C1","scenario":"Standard scenario"},{"value":"4,37E-04","module":"C2","scenario":"Standard scenario"},{"value":"2,86E-03","module":"C3","scenario":"Standard scenario"},{"value":"1,17E-04","module":"C4","scenario":"Standard scenario"},{"value":"-4,06E-03","module":"D","scenario":"Standard scenario"},{"value":"3,16E-02","module":"A1A3","scenario":null}]}],"resource_use":[{"parameter":"PERE","unit":"MJ","values":[{"value":"5,67E-01","module":"A1","scenario":"Standard scenario"},{"value":"1,15E-02","module":"A2","scenario":"Standard scenario"},{"value":"1,72E+01","module":"A3","scenario":"Standard scenario"},{"value":"1,09E-02","module":"A4","scenario":"Standard scenario"},{"value":"5,36E-01","module":"A5","scenario":"Standard scenario"},{"value":"0,00E+00","module":"B1","scenario":"Standard scenario"},{"value":"0,00E+00","module":"B2","scenario":"Standard scenario"},{"value":"0,00E+00","module":"B3","scenario":"Standard scenario"},{"value":"5,07E-03","module":"C1","scenario":"Standard scenario"},{"value":"1,31E-03","module":"C2","scenario":"Standard scenario"},{"value":"7,07E-02","module":"C3","scenario":"Standard scenario"},{"value":"5,30E-04","module":"C4","scenario":"Standard scenario"},{"value":"-4,83E-02","module":"D","scenario":"Standard scenario"},{"value":"1,78E+01","module":"A1A3","scenario":null}]},{"parameter":"PERM","unit":"MJ","values":[{"value":"0,00E+00","module":"A1","scenario":"Standard scenario"},{"value":"0,00E+00","module":"A2","scenario":"Standard scenario"},{"value":"0,00E+00","module":"A3","scenario":"Standard scenario"},{"value":"0,00E+00","module":"A4","scenario":"Standard scenario"},{"value":"0,00E+00","module":"A5","scenario":"Standard scenario"},{"value":"0,00E+00","module":"B1","scenario":"Standard scenario"},{"value":"0,00E+00","module":"B2","scenario":"Standard scenario"},{"value":"0,00E+00","module":"B3","scenario":"Standard scenario"},{"value":"0,00E+00","module":"C1","scenario":"Standard scenario"},{"value":"0,00E+00","module":"C2","scenario":"Standard scenario"},{"value":"0,00E+00","module":"C3","scenario":"Standard scenario"},{"value":"0,00E+00","module":"C4","scenario":"Standard scenario"},{"value":"0,00E+00","module":"D","scenario":"Standard scenario"},{"value":"0,00E+00","module":"A1A3","scenario":null}]},{"parameter":"PERT","unit":"MJ","values":[{"value":"5,67E-01","module":"A1","scenario":"Standard scenario"},{"value":"1,15E-02","module":"A2","scenario":"Standard scenario"},{"value":"1,72E+01","module":"A3","scenario":"Standard scenario"},{"value":"1,09E-02","module":"A4","scenario":"Standard scenario"},{"value":"5,36E-01","module":"A5","scenario":"Standard scenario"},{"value":"0,00E+00","module":"B1","scenario":"Standard scenario"},{"value":"0,00E+00","module":"B2","scenario":"Standard scenario"},{"value":"0,00E+00","module":"B3","scenario":"Standard scenario"},{"value":"5,07E-03","module":"C1","scenario":"Standard scenario"},{"value":"1,31E-03","module":"C2","scenario":"Standard scenario"},{"value":"7,07E-02","module":"C3","scenario":"Standard scenario"},{"value":"5,30E-04","module":"C4","scenario":"Standard scenario"},{"value":"-4,83E-02","module":"D","scenario":"Standard scenario"},{"value":"1,78E+01","module":"A1A3","scenario":null}]},{"parameter":"PENRE","unit":"MJ","values":[{"value":"1,83E+01","module":"A1","scenario":"Standard scenario"},{"value":"5,93E-01","module":"A2","scenario":"Standard scenario"},{"value":"1,13E+01","module":"A3","scenario":"Standard scenario"},{"value":"9,28E-01","module":"A4","scenario":"Standard scenario"},{"value":"9,63E-01","module":"A5","scenario":"Standard scenario"},{"value":"0,00E+00","module":"B1","scenario":"Standard scenario"},{"value":"0,00E+00","module":"B2","scenario":"Standard scenario"},{"value":"0,00E+00","module":"B3","scenario":"Standard scenario"},{"value":"9,95E-01","module":"C1","scenario":"Standard scenario"},{"value":"1,11E-01","module":"C2","scenario":"Standard scenario"},{"value":"7,42E-01","module":"C3","scenario":"Standard scenario"},{"value":"3,18E-02","module":"C4","scenario":"Standard scenario"},{"value":"-1,09E+01","module":"D","scenario":"Standard scenario"},{"value":"3,02E+01","module":"A1A3","scenario":null}]},{"parameter":"PENRM","unit":"MJ","values":[{"value":"1,79E+01","module":"A1","scenario":"Standard scenario"},{"value":"0,00E+00","module":"A2","scenario":"Standard scenario"},{"value":"1,71E-01","module":"A3","scenario":"Standard scenario"},{"value":"0,00E+00","module":"A4","scenario":"Standard scenario"},{"value":"5,44E-01","module":"A5","scenario":"Standard scenario"},{"value":"0,00E+00","module":"B1","scenario":"Standard scenario"},{"value":"0,00E+00","module":"B2","scenario":"Standard scenario"},{"value":"0,00E+00","module":"B3","scenario":"Standard scenario"},{"value":"0,00E+00","module":"C1","scenario":"Standard scenario"},{"value":"0,00E+00","module":"C2","scenario":"Standard scenario"},{"value":"0,00E+00","module":"C3","scenario":"Standard scenario"},{"value":"0,00E+00","module":"C4","scenario":"Standard scenario"},{"value":"-9,25E-01","module":"D","scenario":"Standard scenario"},{"value":"1,81E+01","module":"A1A3","scenario":null}]},{"parameter":"PENRT","unit":"MJ","values":[{"value":"3,62E+01","module":"A1","scenario":"Standard scenario"},{"value":"5,93E-01","module":"A2","scenario":"Standard scenario"},{"value":"1,15E+01","module":"A3","scenario":"Standard scenario"},{"value":"9,28E-01","module":"A4","scenario":"Standard scenario"},{"value":"1,51E+00","module":"A5","scenario":"Standard scenario"},{"value":"0,00E+00","module":"B1","scenario":"Standard scenario"},{"value":"0,00E+00","module":"B2","scenario":"Standard scenario"},{"value":"0,00E+00","module":"B3","scenario":"Standard scenario"},{"value":"9,95E-01","module":"C1","scenario":"Standard scenario"},{"value":"1,11E-01","module":"C2","scenario":"Standard scenario"},{"value":"7,42E-01","module":"C3","scenario":"Standard scenario"},{"value":"3,18E-02","module":"C4","scenario":"Standard scenario"},{"value":"-1,19E+01","module":"D","scenario":"Standard scenario"},{"value":"4,83E+01","module":"A1A3","scenario":null}]},{"parameter":"SM","unit":"kg","values":[{"value":"0,00E+00","module":"A1","scenario":"Standard scenario"},{"value":"0,00E+00","module":"A2","scenario":"Standard scenario"},{"value":"0,00E+00","module":"A3","scenario":"Standard scenario"},{"value":"0,00E+00","module":"A4","scenario":"Standard scenario"},{"value":"0,00E+00","module":"A5","scenario":"Standard scenario"},{"value":"0,00E+00","module":"B1","scenario":"Standard scenario"},{"value":"0,00E+00","module":"B2","scenario":"Standard scenario"},{"value":"0,00E+00","module":"B3","scenario":"Standard scenario"},{"value":"0,00E+00","module":"C1","scenario":"Standard scenario"},{"value":"0,00E+00","module":"C2","scenario":"Standard scenario"},{"value":"0,00E+00","module":"C3","scenario":"Standard scenario"},{"value":"0,00E+00","module":"C4","scenario":"Standard scenario"},{"value":"0,00E+00","module":"D","scenario":"Standard scenario"},{"value":"0,00E+00","module":"A1A3","scenario":null}]},{"parameter":"RSF","unit":"MJ","values":[{"value":"0,00E+00","module":"A1","scenario":"Standard scenario"},{"value":"0,00E+00","module":"A2","scenario":"Standard scenario"},{"value":"0,00E+00","module":"A3","scenario":"Standard scenario"},{"value":"0,00E+00","module":"A4","scenario":"Standard scenario"},{"value":"0,00E+00","module":"A5","scenario":"Standard scenario"},{"value":"0,00E+00","module":"B1","scenario":"Standard scenario"},{"value":"0,00E+00","module":"B2","scenario":"Standard scenario"},{"value":"0,00E+00","module":"B3","scenario":"Standard scenario"},{"value":"0,00E+00","module":"C1","scenario":"Standard scenario"},{"value":"0,00E+00","module":"C2","scenario":"Standard scenario"},{"value":"0,00E+00","module":"C3","scenario":"Standard scenario"},{"value":"0,00E+00","module":"C4","scenario":"Standard scenario"},{"value":"0,00E+00","module":"D","scenario":"Standard scenario"},{"value":"0,00E+00","module":"A1A3","scenario":null}]},{"parameter":"NRSF","unit":"MJ","values":[{"value":"0,00E+00","module":"A1","scenario":"Standard scenario"},{"value":"0,00E+00","module":"A2","scenario":"Standard scenario"},{"value":"0,00E+00","module":"A3","scenario":"Standard scenario"},{"value":"0,00E+00","module":"A4","scenario":"Standard scenario"},{"value":"0,00E+00","module":"A5","scenario":"Standard scenario"},{"value":"0,00E+00","module":"B1","scenario":"Standard scenario"},{"value":"0,00E+00","module":"B2","scenario":"Standard scenario"},{"value":"0,00E+00","module":"B3","scenario":"Standard scenario"},{"value":"0,00E+00","module":"C1","scenario":"Standard scenario"},{"value":"0,00E+00","module":"C2","scenario":"Standard scenario"},{"value":"0,00E+00","module":"C3","scenario":"Standard scenario"},{"value":"0,00E+00","module":"C4","scenario":"Standard scenario"},{"value":"0,00E+00","module":"D","scenario":"Standard scenario"},{"value":"0,00E+00","module":"A1A3","scenario":null}]},{"parameter":"FW","unit":"m3","values":[{"value":"1,16E-02","module":"A1","scenario":"Standard scenario"},{"value":"7,63E-05","module":"A2","scenario":"Standard scenario"},{"value":"1,42E-02","module":"A3","scenario":"Standard scenario"},{"value":"1,06E-04","module":"A4","scenario":"Standard scenario"},{"value":"8,22E-04","module":"A5","scenario":"Standard scenario"},{"value":"0,00E+00","module":"B1","scenario":"Standard scenario"},{"value":"0,00E+00","module":"B2","scenario":"Standard scenario"},{"value":"0,00E+00","module":"B3","scenario":"Standard scenario"},{"value":"4,83E-05","module":"C1","scenario":"Standard scenario"},{"value":"1,27E-05","module":"C2","scenario":"Standard scenario"},{"value":"1,34E-03","module":"C3","scenario":"Standard scenario"},{"value":"3,12E-05","module":"C4","scenario":"Standard scenario"},{"value":"-1,12E-03","module":"D","scenario":"Standard scenario"},{"value":"2,59E-02","module":"A1A3","scenario":null}]}],"end_of_life_waste":[{"parameter":"HWD","unit":"kg","values":[{"value":"4,09E-06","module":"A1","scenario":"Standard scenario"},{"value":"1,48E-06","module":"A2","scenario":"Standard scenario"},{"value":"1,74E-05","module":"A3","scenario":"Standard scenario"},{"value":"2,21E-06","module":"A4","scenario":"Standard scenario"},{"value":"8,08E-07","module":"A5","scenario":"Standard scenario"},{"value":"0,00E+00","module":"B1","scenario":"Standard scenario"},{"value":"0,00E+00","module":"B2","scenario":"Standard scenario"},{"value":"0,00E+00","module":"B3","scenario":"Standard scenario"},{"value":"2,55E-06","module":"C1","scenario":"Standard scenario"},{"value":"2,64E-07","module":"C2","scenario":"Standard scenario"},{"value":"1,33E-06","module":"C3","scenario":"Standard scenario"},{"value":"4,55E-08","module":"C4","scenario":"Standard scenario"},{"value":"-1,16E-05","module":"D","scenario":"Standard scenario"},{"value":"2,30E-05","module":"A1A3","scenario":null}]},{"parameter":"NHWD","unit":"kg","values":[{"value":"3,03E-02","module":"A1","scenario":"Standard scenario"},{"value":"1,60E-02","module":"A2","scenario":"Standard scenario"},{"value":"6,39E-02","module":"A3","scenario":"Standard scenario"},{"value":"5,54E-02","module":"A4","scenario":"Standard scenario"},{"value":"9,28E-03","module":"A5","scenario":"Standard scenario"},{"value":"0,00E+00","module":"B1","scenario":"Standard scenario"},{"value":"0,00E+00","module":"B2","scenario":"Standard scenario"},{"value":"0,00E+00","module":"B3","scenario":"Standard scenario"},{"value":"1,11E-03","module":"C1","scenario":"Standard scenario"},{"value":"6,62E-03","module":"C2","scenario":"Standard scenario"},{"value":"1,72E-02","module":"C3","scenario":"Standard scenario"},{"value":"1,20E-01","module":"C4","scenario":"Standard scenario"},{"value":"-5,19E-03","module":"D","scenario":"Standard scenario"},{"value":"1,10E-01","module":"A1A3","scenario":null}]},{"parameter":"RWD","unit":"kg","values":[{"value":"2,01E-05","module":"A1","scenario":"Standard scenario"},{"value":"3,72E-06","module":"A2","scenario":"Standard scenario"},{"value":"8,52E-06","module":"A3","scenario":"Standard scenario"},{"value":"5,74E-06","module":"A4","scenario":"Standard scenario"},{"value":"1,25E-06","module":"A5","scenario":"Standard scenario"},{"value":"0,00E+00","module":"B1","scenario":"Standard scenario"},{"value":"0,00E+00","module":"B2","scenario":"Standard scenario"},{"value":"0,00E+00","module":"B3","scenario":"Standard scenario"},{"value":"6,51E-06","module":"C1","scenario":"Standard scenario"},{"value":"6,85E-07","module":"C2","scenario":"Standard scenario"},{"value":"2,51E-06","module":"C3","scenario":"Standard scenario"},{"value":"1,78E-07","module":"C4","scenario":"Standard scenario"},{"value":"-5,35E-06","module":"D","scenario":"Standard scenario"},{"value":"3,23E-05","module":"A1A3","scenario":null}]}],"end_of_life_flow":[{"parameter":"CRU","unit":"kg","values":[{"value":"0,00E+00","module":"A1","scenario":"Standard scenario"},{"value":"0,00E+00","module":"A2","scenario":"Standard scenario"},{"value":"0,00E+00","module":"A3","scenario":"Standard scenario"},{"value":"0,00E+00","module":"A4","scenario":"Standard scenario"},{"value":"0,00E+00","module":"A5","scenario":"Standard scenario"},{"value":"0,00E+00","module":"B1","scenario":"Standard scenario"},{"value":"0,00E+00","module":"B2","scenario":"Standard scenario"},{"value":"0,00E+00","module":"B3","scenario":"Standard scenario"},{"value":"0,00E+00","module":"C1","scenario":"Standard scenario"},{"value":"0,00E+00","module":"C2","scenario":"Standard scenario"},{"value":"0,00E+00","module":"C3","scenario":"Standard scenario"},{"value":"0,00E+00","module":"C4","scenario":"Standard scenario"},{"value":"0,00E+00","module":"D","scenario":"Standard scenario"},{"value":"0,00E+00","module":"A1A3","scenario":null}]},{"parameter":"MFR","unit":"kg","values":[{"value":"0,00E+00","module":"A1","scenario":"Standard scenario"},{"value":"0,00E+00","module":"A2","scenario":"Standard scenario"},{"value":"2,39E-04","module":"A3","scenario":"Standard scenario"},{"value":"0,00E+00","module":"A4","scenario":"Standard scenario"},{"value":"7,24E-04","module":"A5","scenario":"Standard scenario"},{"value":"0,00E+00","module":"B1","scenario":"Standard scenario"},{"value":"0,00E+00","module":"B2","scenario":"Standard scenario"},{"value":"0,00E+00","module":"B3","scenario":"Standard scenario"},{"value":"0,00E+00","module":"C1","scenario":"Standard scenario"},{"value":"0,00E+00","module":"C2","scenario":"Standard scenario"},{"value":"2,39E-02","module":"C3","scenario":"Standard scenario"},{"value":"0,00E+00","module":"C4","scenario":"Standard scenario"},{"value":"0,00E+00","module":"D","scenario":"Standard scenario"},{"value":"2,39E-04","module":"A1A3","scenario":null}]},{"parameter":"MER","unit":"kg","values":[{"value":"0,00E+00","module":"A1","scenario":"Standard scenario"},{"value":"0,00E+00","module":"A2","scenario":"Standard scenario"},{"value":"0,00E+00","module":"A3","scenario":"Standard scenario"},{"value":"0,00E+00","module":"A4","scenario":"Standard scenario"},{"value":"0,00E+00","module":"A5","scenario":"Standard scenario"},{"value":"0,00E+00","module":"B1","scenario":"Standard scenario"},{"value":"0,00E+00","module":"B2","scenario":"Standard scenario"},{"value":"0,00E+00","module":"B3","scenario":"Standard scenario"},{"value":"0,00E+00","module":"C1","scenario":"Standard scenario"},{"value":"0,00E+00","module":"C2","scenario":"Standard scenario"},{"value":"0,00E+00","module":"C3","scenario":"Standard scenario"},{"value":"0,00E+00","module":"C4","scenario":"Standard scenario"},{"value":"0,00E+00","module":"D","scenario":"Standard scenario"},{"value":"0,00E+00","module":"A1A3","scenario":null}]},{"parameter":"EEE","unit":"MJ","values":[{"value":"0,00E+00","module":"A1","scenario":"Standard scenario"},{"value":"0,00E+00","module":"A2","scenario":"Standard scenario"},{"value":"2,26E-02","module":"A3","scenario":"Standard scenario"},{"value":"0,00E+00","module":"A4","scenario":"Standard scenario"},{"value":"0,00E+00","module":"A5","scenario":"Standard scenario"},{"value":"0,00E+00","module":"B1","scenario":"Standard scenario"},{"value":"0,00E+00","module":"B2","scenario":"Standard scenario"},{"value":"0,00E+00","module":"B3","scenario":"Standard scenario"},{"value":"0,00E+00","module":"C1","scenario":"Standard scenario"},{"value":"0,00E+00","module":"C2","scenario":"Standard scenario"},{"value":"0,00E+00","module":"C3","scenario":"Standard scenario"},{"value":"0,00E+00","module":"C4","scenario":"Standard scenario"},{"value":"2,33E+00","module":"D","scenario":"Standard scenario"},{"value":"2,26E-02","module":"A1A3","scenario":null}]},{"parameter":"EET","unit":"MJ","values":[{"value":"0,00E+00","module":"A1","scenario":"Standard scenario"},{"value":"0,00E+00","module":"A2","scenario":"Standard scenario"},{"value":"3,89E-02","module":"A3","scenario":"Standard scenario"},{"value":"0,00E+00","module":"A4","scenario":"Standard scenario"},{"value":"0,00E+00","module":"A5","scenario":"Standard scenario"},{"value":"0,00E+00","module":"B1","scenario":"Standard scenario"},{"value":"0,00E+00","module":"B2","scenario":"Standard scenario"},{"value":"0,00E+00","module":"B3","scenario":"Standard scenario"},{"value":"0,00E+00","module":"C1","scenario":"Standard scenario"},{"value":"0,00E+00","module":"C2","scenario":"Standard scenario"},{"value":"0,00E+00","module":"C3","scenario":"Standard scenario"},{"value":"0,00E+00","module":"C4","scenario":"Standard scenario"},{"value":"4,01E+00","module":"D","scenario":"Standard scenario"},{"value":"3,89E-02","module":"A1A3","scenario":null}]}]}