{"product_name":"Getuftete Teppichbahnenware mit 100% recyceltem PA6 Polmaterial und textilem R\u00fccken, LC4","epd_id":"EPD-GUT-20220348-CBG1-EN","compliance":["DIN EN 15804+A2","ISO 14025"],"producer_name":"Gemeinschaft umweltfreundlicher Teppichboden (GUT) e.V.","environmental_impact":[{"parameter":"GWP-total","unit":"kg CO2-eq.","values":[{"value":"6,46E+00","module":"A1-A3","scenario":null},{"value":"1,83E-01","module":"A4","scenario":null},{"value":"1,29E+00","module":"A5","scenario":null},{"value":"0,00E+00","module":"B1","scenario":null},{"value":"3,85E-01","module":"B2","scenario":null},{"value":"0,00E+00","module":"C1","scenario":null},{"value":"1,02E-02","module":"C2","scenario":null},{"value":"4,85E+00","module":"C3","scenario":"S2"},{"value":"4,90E+00","module":"C3","scenario":"S3"},{"value":"2,13E-01","module":"C4","scenario":null},{"value":"-1,59E-01","module":"D","scenario":"S0"},{"value":"0,00E+00","module":"D","scenario":"S1"},{"value":"-5,45E-01","module":"D","scenario":"S2"},{"value":"-1,53E-01","module":"D","scenario":"S3"}]},{"parameter":"GWP-fossil","unit":"kg CO2-eq.","values":[{"value":"6,45E+00","module":"A1-A3","scenario":null},{"value":"1,80E-01","module":"A4","scenario":null},{"value":"1,29E+00","module":"A5","scenario":null},{"value":"0,00E+00","module":"B1","scenario":null},{"value":"2,62E-01","module":"B2","scenario":null},{"value":"0,00E+00","module":"C1","scenario":null},{"value":"9,99E-03","module":"C2","scenario":null},{"value":"4,85E+00","module":"C3","scenario":"S2"},{"value":"4,90E+00","module":"C3","scenario":"S3"},{"value":"2,13E-01","module":"C4","scenario":null},{"value":"-1,58E-01","module":"D","scenario":"S0"},{"value":"0,00E+00","module":"D","scenario":"S1"},{"value":"-5,43E-01","module":"D","scenario":"S2"},{"value":"-1,53E-01","module":"D","scenario":"S3"}]},{"parameter":"GWP-biogenic","unit":"kg CO2-eq.","values":[{"value":"1,40E-02","module":"A1-A3","scenario":null},{"value":"2,33E-03","module":"A4","scenario":null},{"value":"1,95E-04","module":"A5","scenario":null},{"value":"0,00E+00","module":"B1","scenario":null},{"value":"2,99E-03","module":"B2","scenario":null},{"value":"0,00E+00","module":"C1","scenario":null},{"value":"1,29E-04","module":"C2","scenario":null},{"value":"5,62E-04","module":"C3","scenario":"S2"},{"value":"1,02E-03","module":"C3","scenario":"S3"},{"value":"2,54E-08","module":"C4","scenario":null},{"value":"-8,07E-04","module":"D","scenario":"S0"},{"value":"0,00E+00","module":"D","scenario":"S1"},{"value":"-2,73E-03","module":"D","scenario":"S2"},{"value":"-1,30E-04","module":"D","scenario":"S3"}]},{"parameter":"GWP-luluc","unit":"kg CO2-eq.","values":[{"value":"7,74E-03","module":"A1-A3","scenario":null},{"value":"1,02E-03","module":"A4","scenario":null},{"value":"8,03E-04","module":"A5","scenario":null},{"value":"0,00E+00","module":"B1","scenario":null},{"value":"1,20E-01","module":"B2","scenario":null},{"value":"0,00E+00","module":"C1","scenario":null},{"value":"5,67E-05","module":"C2","scenario":null},{"value":"1,16E-04","module":"C3","scenario":"S2"},{"value":"2,61E-04","module":"C3","scenario":"S3"},{"value":"1,04E-04","module":"C4","scenario":null},{"value":"-1,74E-05","module":"D","scenario":"S0"},{"value":"0,00E+00","module":"D","scenario":"S1"},{"value":"-5,85E-05","module":"D","scenario":"S2"},{"value":"-8,12E-05","module":"D","scenario":"S3"}]},{"parameter":"ODP","unit":"kg CFC11-eq.","values":[{"value":"1,50E-08","module":"A1-A3","scenario":null},{"value":"1,10E-14","module":"A4","scenario":null},{"value":"1,35E-09","module":"A5","scenario":null},{"value":"0,00E+00","module":"B1","scenario":null},{"value":"2,08E-08","module":"B2","scenario":null},{"value":"0,00E+00","module":"C1","scenario":null},{"value":"6,09E-16","module":"C2","scenario":null},{"value":"3,96E-13","module":"C3","scenario":"S2"},{"value":"6,22E-13","module":"C3","scenario":"S3"},{"value":"2,86E-13","module":"C4","scenario":null},{"value":"-1,07E-12","module":"D","scenario":"S0"},{"value":"0,00E+00","module":"D","scenario":"S1"},{"value":"-3,57E-12","module":"D","scenario":"S2"},{"value":"-2,23E-13","module":"D","scenario":"S3"}]},{"parameter":"AP","unit":"mol H^(+)-eq.","values":[{"value":"2,06E-02","module":"A1-A3","scenario":null},{"value":"1,09E-03","module":"A4","scenario":null},{"value":"2,48E-03","module":"A5","scenario":null},{"value":"0,00E+00","module":"B1","scenario":null},{"value":"6,17E-04","module":"B2","scenario":null},{"value":"0,00E+00","module":"C1","scenario":null},{"value":"6,03E-05","module":"C2","scenario":null},{"value":"5,52E-03","module":"C3","scenario":"S2"},{"value":"5,70E-03","module":"C3","scenario":"S3"},{"value":"6,30E-04","module":"C4","scenario":null},{"value":"-2,07E-04","module":"D","scenario":"S0"},{"value":"0,00E+00","module":"D","scenario":"S1"},{"value":"-7,04E-04","module":"D","scenario":"S2"},{"value":"-5,90E-04","module":"D","scenario":"S3"}]},{"parameter":"POCP","unit":"kg NMVOC-eq.","values":[{"value":"1,80E-02","module":"A1-A3","scenario":null},{"value":"1,01E-03","module":"A4","scenario":null},{"value":"2,37E-03","module":"A5","scenario":null},{"value":"4,18E-04","module":"B1","scenario":null},{"value":"6,66E-04","module":"B2","scenario":null},{"value":"0,00E+00","module":"C1","scenario":null},{"value":"5,61E-05","module":"C2","scenario":null},{"value":"7,06E-03","module":"C3","scenario":"S2"},{"value":"7,23E-03","module":"C3","scenario":"S3"},{"value":"4,47E-04","module":"C4","scenario":null},{"value":"-1,57E-04","module":"D","scenario":"S0"},{"value":"0,00E+00","module":"D","scenario":"S1"},{"value":"-5,39E-04","module":"D","scenario":"S2"},{"value":"-5,33E-04","module":"D","scenario":"S3"}]},{"parameter":"ADPE","unit":"kg Sb-eq.","values":[{"value":"2,03E-06","module":"A1-A3","scenario":null},{"value":"1,53E-08","module":"A4","scenario":null},{"value":"1,86E-07","module":"A5","scenario":null},{"value":"0,00E+00","module":"B1","scenario":null},{"value":"1,54E-07","module":"B2","scenario":null},{"value":"0,00E+00","module":"C1","scenario":null},{"value":"8,49E-10","module":"C2","scenario":null},{"value":"1,87E-08","module":"C3","scenario":"S2"},{"value":"2,50E-08","module":"C3","scenario":"S3"},{"value":"1,48E-08","module":"C4","scenario":null},{"value":"-2,38E-08","module":"D","scenario":"S0"},{"value":"0,00E+00","module":"D","scenario":"S1"},{"value":"-8,06E-08","module":"D","scenario":"S2"},{"value":"-1,55E-08","module":"D","scenario":"S3"}]},{"parameter":"ADPF","unit":"MJ","values":[{"value":"1,17E+02","module":"A1-A3","scenario":null},{"value":"2,44E+00","module":"A4","scenario":null},{"value":"1,10E+01","module":"A5","scenario":null},{"value":"0,00E+00","module":"B1","scenario":null},{"value":"4,50E+00","module":"B2","scenario":null},{"value":"0,00E+00","module":"C1","scenario":null},{"value":"1,36E-01","module":"C2","scenario":null},{"value":"2,35E+00","module":"C3","scenario":"S2"},{"value":"2,97E+00","module":"C3","scenario":"S3"},{"value":"3,03E+00","module":"C4","scenario":null},{"value":"-2,69E+00","module":"D","scenario":"S0"},{"value":"0,00E+00","module":"D","scenario":"S1"},{"value":"-9,21E+00","module":"D","scenario":"S2"},{"value":"-1,72E+01","module":"D","scenario":"S3"}]},{"parameter":"WDP","unit":"m^3 world-eq. deprived","values":[{"value":"7,52E+00","module":"A1-A3","scenario":null},{"value":"1,64E-03","module":"A4","scenario":null},{"value":"7,50E-01","module":"A5","scenario":null},{"value":"0,00E+00","module":"B1","scenario":null},{"value":"7,22E-02","module":"B2","scenario":null},{"value":"0,00E+00","module":"C1","scenario":null},{"value":"9,09E-05","module":"C2","scenario":null},{"value":"5,75E-01","module":"C3","scenario":"S2"},{"value":"5,79E-01","module":"C3","scenario":"S3"},{"value":"-2,26E-03","module":"C4","scenario":null},{"value":"-1,66E-02","module":"D","scenario":"S0"},{"value":"0,00E+00","module":"D","scenario":"S1"},{"value":"-5,59E-02","module":"D","scenario":"S2"},{"value":"-2,17E-02","module":"D","scenario":"S3"}]},{"parameter":"EP-freshwater","unit":"kg PO4-eq.","values":[{"value":"7,49E-05","module":"A1-A3","scenario":null},{"value":"5,46E-07","module":"A4","scenario":null},{"value":"6,83E-06","module":"A5","scenario":null},{"value":"0,00E+00","module":"B1","scenario":null},{"value":"3,31E-06","module":"B2","scenario":null},{"value":"0,00E+00","module":"C1","scenario":null},{"value":"3,03E-08","module":"C2","scenario":null},{"value":"4,54E-07","module":"C3","scenario":"S2"},{"value":"5,75E-07","module":"C3","scenario":"S3"},{"value":"3,96E-05","module":"C4","scenario":null},{"value":"-2,17E-07","module":"D","scenario":"S0"},{"value":"0,00E+00","module":"D","scenario":"S1"},{"value":"-7,30E-07","module":"D","scenario":"S2"},{"value":"-1,94E-07","module":"D","scenario":"S3"}]},{"parameter":"EP-marine","unit":"kg N-eq.","values":[{"value":"7,07E-03","module":"A1-A3","scenario":null},{"value":"5,34E-04","module":"A4","scenario":null},{"value":"9,39E-04","module":"A5","scenario":null},{"value":"0,00E+00","module":"B1","scenario":null},{"value":"1,45E-04","module":"B2","scenario":null},{"value":"0,00E+00","module":"C1","scenario":null},{"value":"2,97E-05","module":"C2","scenario":null},{"value":"2,77E-03","module":"C3","scenario":"S2"},{"value":"2,84E-03","module":"C3","scenario":"S3"},{"value":"1,40E-04","module":"C4","scenario":null},{"value":"-5,64E-05","module":"D","scenario":"S0"},{"value":"0,00E+00","module":"D","scenario":"S1"},{"value":"-1,92E-04","module":"D","scenario":"S2"},{"value":"-1,80E-04","module":"D","scenario":"S3"}]},{"parameter":"EP-terrestrial","unit":"mol N-eq.","values":[{"value":"6,47E-02","module":"A1-A3","scenario":null},{"value":"5,93E-03","module":"A4","scenario":null},{"value":"9,26E-03","module":"A5","scenario":null},{"value":"0,00E+00","module":"B1","scenario":null},{"value":"1,98E-03","module":"B2","scenario":null},{"value":"0,00E+00","module":"C1","scenario":null},{"value":"3,30E-04","module":"C2","scenario":null},{"value":"3,09E-02","module":"C3","scenario":"S2"},{"value":"3,18E-02","module":"C3","scenario":"S3"},{"value":"1,53E-03","module":"C4","scenario":null},{"value":"-6,03E-04","module":"D","scenario":"S0"},{"value":"0,00E+00","module":"D","scenario":"S1"},{"value":"-2,06E-03","module":"D","scenario":"S2"},{"value":"-1,97E-03","module":"D","scenario":"S3"}]}],"additional_environmental_impact":[{"parameter":"PM","unit":"Disease incidence","values":[{"value":"1,52E-07","module":"A1-A3","scenario":null},{"value":"6,29E-09","module":"A4","scenario":null},{"value":"1,61E-08","module":"A5","scenario":null},{"value":"0,00E+00","module":"B1","scenario":null},{"value":"4,27E-08","module":"B2","scenario":null},{"value":"0,00E+00","module":"C1","scenario":null},{"value":"3,49E-10","module":"C2","scenario":null},{"value":"1,85E-08","module":"C3","scenario":"S2"},{"value":"1,96E-08","module":"C3","scenario":"S3"},{"value":"6,06E-09","module":"C4","scenario":null},{"value":"-1,72E-09","module":"D","scenario":"S0"},{"value":"0,00E+00","module":"D","scenario":"S1"},{"value":"-5,83E-09","module":"D","scenario":"S2"},{"value":"-1,49E-08","module":"D","scenario":"S3"}]},{"parameter":"ETP-fw","unit":"CTUe","values":[{"value":"5,65E+01","module":"A1-A3","scenario":null},{"value":"1,70E+00","module":"A4","scenario":null},{"value":"5,34E+00","module":"A5","scenario":null},{"value":"3,60E-03","module":"B1","scenario":null},{"value":"2,03E+00","module":"B2","scenario":null},{"value":"0,00E+00","module":"C1","scenario":null},{"value":"9,42E-02","module":"C2","scenario":null},{"value":"9,70E-01","module":"C3","scenario":"S2"},{"value":"1,33E+00","module":"C3","scenario":"S3"},{"value":"2,95E+00","module":"C4","scenario":null},{"value":"-5,89E-01","module":"D","scenario":"S0"},{"value":"0,00E+00","module":"D","scenario":"S1"},{"value":"-1,98E+00","module":"D","scenario":"S2"},{"value":"-3,14E+00","module":"D","scenario":"S3"}]},{"parameter":"HTP-c","unit":"CTUh","values":[{"value":"3,25E-09","module":"A1-A3","scenario":null},{"value":"3,43E-11","module":"A4","scenario":null},{"value":"3,02E-10","module":"A5","scenario":null},{"value":"0,00E+00","module":"B1","scenario":null},{"value":"3,90E-10","module":"B2","scenario":null},{"value":"0,00E+00","module":"C1","scenario":null},{"value":"1,90E-12","module":"C2","scenario":null},{"value":"5,34E-11","module":"C3","scenario":"S2"},{"value":"6,17E-11","module":"C3","scenario":"S3"},{"value":"1,33E-10","module":"C4","scenario":null},{"value":"-2,71E-11","module":"D","scenario":"S0"},{"value":"0,00E+00","module":"D","scenario":"S1"},{"value":"-9,25E-11","module":"D","scenario":"S2"},{"value":"-4,16E-11","module":"D","scenario":"S3"}]},{"parameter":"HTP-nc","unit":"CTUh","values":[{"value":"1,23E-07","module":"A1-A3","scenario":null},{"value":"2,03E-09","module":"A4","scenario":null},{"value":"1,16E-08","module":"A5","scenario":null},{"value":"2,60E-11","module":"B1","scenario":null},{"value":"6,19E-09","module":"B2","scenario":null},{"value":"0,00E+00","module":"C1","scenario":null},{"value":"1,13E-10","module":"C2","scenario":null},{"value":"3,02E-09","module":"C3","scenario":"S2"},{"value":"3,43E-09","module":"C3","scenario":"S3"},{"value":"1,11E-08","module":"C4","scenario":null},{"value":"-1,04E-09","module":"D","scenario":"S0"},{"value":"0,00E+00","module":"D","scenario":"S1"},{"value":"-3,56E-09","module":"D","scenario":"S2"},{"value":"-2,62E-09","module":"D","scenario":"S3"}]},{"parameter":"SQP","unit":"SQP","values":[{"value":null,"module":"A1-A3","scenario":null},{"value":null,"module":"A4","scenario":null},{"value":null,"module":"A5","scenario":null},{"value":null,"module":"B1","scenario":null},{"value":null,"module":"B2","scenario":null},{"value":null,"module":"C1","scenario":null},{"value":null,"module":"C2","scenario":null},{"value":null,"module":"C3","scenario":"S2"},{"value":null,"module":"C3","scenario":"S3"},{"value":null,"module":"C4","scenario":null},{"value":null,"module":"D","scenario":"S0"},{"value":null,"module":"D","scenario":"S1"},{"value":null,"module":"D","scenario":"S2"},{"value":null,"module":"D","scenario":"S3"}]}],"resource_use":[{"parameter":"PERE","unit":"MJ","values":[{"value":"6,35E+01","module":"A1-A3","scenario":null},{"value":"1,39E-01","module":"A4","scenario":null},{"value":"5,79E+00","module":"A5","scenario":null},{"value":"0,00E+00","module":"B1","scenario":null},{"value":"2,75E+00","module":"B2","scenario":null},{"value":"0,00E+00","module":"C1","scenario":null},{"value":"7,71E-03","module":"C2","scenario":null},{"value":"3,59E-01","module":"C3","scenario":"S2"},{"value":"5,33E-01","module":"C3","scenario":"S3"},{"value":"2,48E-01","module":"C4","scenario":null},{"value":"-7,36E-01","module":"D","scenario":"S0"},{"value":"0,00E+00","module":"D","scenario":"S1"},{"value":"-2,48E+00","module":"D","scenario":"S2"},{"value":"-2,33E-01","module":"D","scenario":"S3"}]},{"parameter":"PERM","unit":"MJ","values":[{"value":"2,30E-02","module":"A1-A3","scenario":null},{"value":"0,00E+00","module":"A4","scenario":null},{"value":"-2,30E-02","module":"A5","scenario":null},{"value":"0,00E+00","module":"B1","scenario":null},{"value":"0,00E+00","module":"B2","scenario":null},{"value":"0,00E+00","module":"C1","scenario":null},{"value":"0,00E+00","module":"C2","scenario":null},{"value":"0,00E+00","module":"C3","scenario":"S2"},{"value":"0,00E+00","module":"C3","scenario":"S3"},{"value":"0,00E+00","module":"C4","scenario":null},{"value":"0,00E+00","module":"D","scenario":"S0"},{"value":"0,00E+00","module":"D","scenario":"S1"},{"value":"0,00E+00","module":"D","scenario":"S2"},{"value":"0,00E+00","module":"D","scenario":"S3"}]},{"parameter":"PERT","unit":"MJ","values":[{"value":"6,35E+01","module":"A1-A3","scenario":null},{"value":"1,39E-01","module":"A4","scenario":null},{"value":"5,76E+00","module":"A5","scenario":null},{"value":"0,00E+00","module":"B1","scenario":null},{"value":"2,75E+00","module":"B2","scenario":null},{"value":"0,00E+00","module":"C1","scenario":null},{"value":"7,71E-03","module":"C2","scenario":null},{"value":"3,59E-01","module":"C3","scenario":"S2"},{"value":"5,33E-01","module":"C3","scenario":"S3"},{"value":"2,48E-01","module":"C4","scenario":null},{"value":"-7,36E-01","module":"D","scenario":"S0"},{"value":"0,00E+00","module":"D","scenario":"S1"},{"value":"-2,48E+00","module":"D","scenario":"S2"},{"value":"-2,33E-01","module":"D","scenario":"S3"}]},{"parameter":"PENRE","unit":"MJ","values":[{"value":"9,55E+01","module":"A1-A3","scenario":null},{"value":"2,45E+00","module":"A4","scenario":null},{"value":"1,42E+01","module":"A5","scenario":null},{"value":"0,00E+00","module":"B1","scenario":null},{"value":"4,50E+00","module":"B2","scenario":null},{"value":"0,00E+00","module":"C1","scenario":null},{"value":"1,36E-01","module":"C2","scenario":null},{"value":"2,11E+01","module":"C3","scenario":"S2"},{"value":"2,17E+01","module":"C3","scenario":"S3"},{"value":"3,03E+00","module":"C4","scenario":null},{"value":"-2,69E+00","module":"D","scenario":"S0"},{"value":"0,00E+00","module":"D","scenario":"S1"},{"value":"-9,21E+00","module":"D","scenario":"S2"},{"value":"-1,72E+01","module":"D","scenario":"S3"}]},{"parameter":"PENRM","unit":"MJ","values":[{"value":"2,19E+01","module":"A1-A3","scenario":null},{"value":"0,00E+00","module":"A4","scenario":null},{"value":"-3,18E+00","module":"A5","scenario":null},{"value":"0,00E+00","module":"B1","scenario":null},{"value":"0,00E+00","module":"B2","scenario":null},{"value":"0,00E+00","module":"C1","scenario":null},{"value":"0,00E+00","module":"C2","scenario":null},{"value":"-1,87E+01","module":"C3","scenario":"S2"},{"value":"-1,87E+01","module":"C3","scenario":"S3"},{"value":"0,00E+00","module":"C4","scenario":null},{"value":"0,00E+00","module":"D","scenario":"S0"},{"value":"0,00E+00","module":"D","scenario":"S1"},{"value":"0,00E+00","module":"D","scenario":"S2"},{"value":"0,00E+00","module":"D","scenario":"S3"}]},{"parameter":"PENRT","unit":"MJ","values":[{"value":"1,17E+02","module":"A1-A3","scenario":null},{"value":"2,45E+00","module":"A4","scenario":null},{"value":"1,10E+01","module":"A5","scenario":null},{"value":"0,00E+00","module":"B1","scenario":null},{"value":"4,50E+00","module":"B2","scenario":null},{"value":"0,00E+00","module":"C1","scenario":null},{"value":"1,36E-01","module":"C2","scenario":null},{"value":"2,35E+00","module":"C3","scenario":"S2"},{"value":"2,97E+00","module":"C3","scenario":"S3"},{"value":"3,03E+00","module":"C4","scenario":null},{"value":"-2,69E+00","module":"D","scenario":"S0"},{"value":"0,00E+00","module":"D","scenario":"S1"},{"value":"-9,21E+00","module":"D","scenario":"S2"},{"value":"-1,72E+01","module":"D","scenario":"S3"}]},{"parameter":"SM","unit":"kg","values":[{"value":"1,37E+00","module":"A1-A3","scenario":null},{"value":"0,00E+00","module":"A4","scenario":null},{"value":"1,24E-01","module":"A5","scenario":null},{"value":"0,00E+00","module":"B1","scenario":null},{"value":"0,00E+00","module":"B2","scenario":null},{"value":"0,00E+00","module":"C1","scenario":null},{"value":"0,00E+00","module":"C2","scenario":null},{"value":"0,00E+00","module":"C3","scenario":"S2"},{"value":"0,00E+00","module":"C3","scenario":"S3"},{"value":"0,00E+00","module":"C4","scenario":null},{"value":"0,00E+00","module":"D","scenario":"S0"},{"value":"0,00E+00","module":"D","scenario":"S1"},{"value":"0,00E+00","module":"D","scenario":"S2"},{"value":"6,44E-01","module":"D","scenario":"S3"}]},{"parameter":"RSF","unit":"MJ","values":[{"value":"0,00E+00","module":"A1-A3","scenario":null},{"value":"0,00E+00","module":"A4","scenario":null},{"value":"0,00E+00","module":"A5","scenario":null},{"value":"0,00E+00","module":"B1","scenario":null},{"value":"0,00E+00","module":"B2","scenario":null},{"value":"0,00E+00","module":"C1","scenario":null},{"value":"0,00E+00","module":"C2","scenario":null},{"value":"0,00E+00","module":"C3","scenario":"S2"},{"value":"0,00E+00","module":"C3","scenario":"S3"},{"value":"0,00E+00","module":"C4","scenario":null},{"value":"0,00E+00","module":"D","scenario":"S0"},{"value":"0,00E+00","module":"D","scenario":"S1"},{"value":"0,00E+00","module":"D","scenario":"S2"},{"value":"0,00E+00","module":"D","scenario":"S3"}]},{"parameter":"NRSF","unit":"MJ","values":[{"value":"0,00E+00","module":"A1-A3","scenario":null},{"value":"0,00E+00","module":"A4","scenario":null},{"value":"0,00E+00","module":"A5","scenario":null},{"value":"0,00E+00","module":"B1","scenario":null},{"value":"0,00E+00","module":"B2","scenario":null},{"value":"0,00E+00","module":"C1","scenario":null},{"value":"0,00E+00","module":"C2","scenario":null},{"value":"0,00E+00","module":"C3","scenario":"S2"},{"value":"0,00E+00","module":"C3","scenario":"S3"},{"value":"0,00E+00","module":"C4","scenario":null},{"value":"0,00E+00","module":"D","scenario":"S0"},{"value":"0,00E+00","module":"D","scenario":"S1"},{"value":"0,00E+00","module":"D","scenario":"S2"},{"value":"0,00E+00","module":"D","scenario":"S3"}]},{"parameter":"FW","unit":"m^3","values":[{"value":"1,81E-01","module":"A1-A3","scenario":null},{"value":"1,57E-04","module":"A4","scenario":null},{"value":"1,80E-02","module":"A5","scenario":null},{"value":"0,00E+00","module":"B1","scenario":null},{"value":"2,52E-03","module":"B2","scenario":null},{"value":"0,00E+00","module":"C1","scenario":null},{"value":"8,72E-06","module":"C2","scenario":null},{"value":"1,36E-02","module":"C3","scenario":"S2"},{"value":"1,38E-02","module":"C3","scenario":"S3"},{"value":"3,54E-05","module":"C4","scenario":null},{"value":"-7,04E-04","module":"D","scenario":"S0"},{"value":"0,00E+00","module":"D","scenario":"S1"},{"value":"-2,37E-03","module":"D","scenario":"S2"},{"value":"-1,62E-03","module":"D","scenario":"S3"}]}],"end_of_life_waste":[{"parameter":"HWD","unit":"kg","values":[{"value":"3,75E-03","module":"A1-A3","scenario":null},{"value":"1,17E-11","module":"A4","scenario":null},{"value":"3,38E-04","module":"A5","scenario":null},{"value":"0,00E+00","module":"B1","scenario":null},{"value":"2,56E-05","module":"B2","scenario":null},{"value":"0,00E+00","module":"C1","scenario":null},{"value":"6,51E-13","module":"C2","scenario":null},{"value":"3,74E-10","module":"C3","scenario":"S2"},{"value":"4,00E-10","module":"C3","scenario":"S3"},{"value":"4,65E-10","module":"C4","scenario":null},{"value":"-3,65E-10","module":"D","scenario":"S0"},{"value":"0,00E+00","module":"D","scenario":"S1"},{"value":"-1,26E-09","module":"D","scenario":"S2"},{"value":"-1,25E-10","module":"D","scenario":"S3"}]},{"parameter":"NHWD","unit":"kg","values":[{"value":"6,60E-01","module":"A1-A3","scenario":null},{"value":"3,51E-04","module":"A4","scenario":null},{"value":"1,09E-01","module":"A5","scenario":null},{"value":"0,00E+00","module":"B1","scenario":null},{"value":"5,14E-03","module":"B2","scenario":null},{"value":"0,00E+00","module":"C1","scenario":null},{"value":"1,95E-05","module":"C2","scenario":null},{"value":"5,44E-01","module":"C3","scenario":"S2"},{"value":"5,44E-01","module":"C3","scenario":"S3"},{"value":"2,99E+00","module":"C4","scenario":null},{"value":"-1,36E-03","module":"D","scenario":"S0"},{"value":"0,00E+00","module":"D","scenario":"S1"},{"value":"-4,61E-03","module":"D","scenario":"S2"},{"value":"-7,19E-02","module":"D","scenario":"S3"}]},{"parameter":"RWD","unit":"kg","values":[{"value":"2,64E-03","module":"A1-A3","scenario":null},{"value":"3,02E-06","module":"A4","scenario":null},{"value":"2,46E-04","module":"A5","scenario":null},{"value":"0,00E+00","module":"B1","scenario":null},{"value":"3,74E-04","module":"B2","scenario":null},{"value":"0,00E+00","module":"C1","scenario":null},{"value":"1,68E-07","module":"C2","scenario":null},{"value":"7,76E-05","module":"C3","scenario":"S2"},{"value":"1,23E-04","module":"C3","scenario":"S3"},{"value":"3,71E-05","module":"C4","scenario":null},{"value":"-2,11E-04","module":"D","scenario":"S0"},{"value":"0,00E+00","module":"D","scenario":"S1"},{"value":"-7,10E-04","module":"D","scenario":"S2"},{"value":"-4,88E-05","module":"D","scenario":"S3"}]}],"end_of_life_flow":[{"parameter":"CRU","unit":"kg","values":[{"value":"0,00E+00","module":"A1-A3","scenario":null},{"value":"0,00E+00","module":"A4","scenario":null},{"value":"0,00E+00","module":"A5","scenario":null},{"value":"0,00E+00","module":"B1","scenario":null},{"value":"0,00E+00","module":"B2","scenario":null},{"value":"0,00E+00","module":"C1","scenario":null},{"value":"0,00E+00","module":"C2","scenario":null},{"value":"0,00E+00","module":"C3","scenario":"S2"},{"value":"0,00E+00","module":"C3","scenario":"S3"},{"value":"0,00E+00","module":"C4","scenario":null},{"value":"0,00E+00","module":"D","scenario":"S0"},{"value":"0,00E+00","module":"D","scenario":"S1"},{"value":"0,00E+00","module":"D","scenario":"S2"},{"value":"0,00E+00","module":"D","scenario":"S3"}]},{"parameter":"MFR","unit":"kg","values":[{"value":"2,53E-02","module":"A1-A3","scenario":null},{"value":"0,00E+00","module":"A4","scenario":null},{"value":"1,43E-02","module":"A5","scenario":null},{"value":"0,00E+00","module":"B1","scenario":null},{"value":"0,00E+00","module":"B2","scenario":null},{"value":"0,00E+00","module":"C1","scenario":null},{"value":"0,00E+00","module":"C2","scenario":null},{"value":"0,00E+00","module":"C3","scenario":"S2"},{"value":"6,44E-01","module":"C3","scenario":"S3"},{"value":"0,00E+00","module":"C4","scenario":null},{"value":"0,00E+00","module":"D","scenario":"S0"},{"value":"0,00E+00","module":"D","scenario":"S1"},{"value":"0,00E+00","module":"D","scenario":"S2"},{"value":"0,00E+00","module":"D","scenario":"S3"}]},{"parameter":"MER","unit":"kg","values":[{"value":"0,00E+00","module":"A1-A3","scenario":null},{"value":"0,00E+00","module":"A4","scenario":null},{"value":"0,00E+00","module":"A5","scenario":null},{"value":"0,00E+00","module":"B1","scenario":null},{"value":"0,00E+00","module":"B2","scenario":null},{"value":"0,00E+00","module":"C1","scenario":null},{"value":"0,00E+00","module":"C2","scenario":null},{"value":"0,00E+00","module":"C3","scenario":"S2"},{"value":"0,00E+00","module":"C3","scenario":"S3"},{"value":"0,00E+00","module":"C4","scenario":null},{"value":"0,00E+00","module":"D","scenario":"S0"},{"value":"0,00E+00","module":"D","scenario":"S1"},{"value":"0,00E+00","module":"D","scenario":"S2"},{"value":"0,00E+00","module":"D","scenario":"S3"}]},{"parameter":"EEE","unit":"MJ","values":[{"value":"0,00E+00","module":"A1-A3","scenario":null},{"value":"0,00E+00","module":"A4","scenario":null},{"value":"1,24E+00","module":"A5","scenario":null},{"value":"0,00E+00","module":"B1","scenario":null},{"value":"0,00E+00","module":"B2","scenario":null},{"value":"0,00E+00","module":"C1","scenario":null},{"value":"0,00E+00","module":"C2","scenario":null},{"value":"8,26E+00","module":"C3","scenario":"S2"},{"value":"0,00E+00","module":"C3","scenario":"S3"},{"value":"0,00E+00","module":"C4","scenario":null},{"value":"0,00E+00","module":"D","scenario":"S0"},{"value":"0,00E+00","module":"D","scenario":"S1"},{"value":"0,00E+00","module":"D","scenario":"S2"},{"value":"0,00E+00","module":"D","scenario":"S3"}]},{"parameter":"EET","unit":"MJ","values":[{"value":"0,00E+00","module":"A1-A3","scenario":null},{"value":"0,00E+00","module":"A4","scenario":null},{"value":"2,23E+00","module":"A5","scenario":null},{"value":"0,00E+00","module":"B1","scenario":null},{"value":"0,00E+00","module":"B2","scenario":null},{"value":"0,00E+00","module":"C1","scenario":null},{"value":"0,00E+00","module":"C2","scenario":null},{"value":"1,50E+01","module":"C3","scenario":"S2"},{"value":"5,87E+01","module":"C3","scenario":"S3"},{"value":"0,00E+00","module":"C4","scenario":null},{"value":"0,00E+00","module":"D","scenario":"S0"},{"value":"0,00E+00","module":"D","scenario":"S1"},{"value":"0,00E+00","module":"D","scenario":"S2"},{"value":"0,00E+00","module":"D","scenario":"S3"}]}]}