{"product_name":"Flansche, B\u00f6rdel und Bunde aus Edelstahl","epd_id":"EPD-IND-20230364-CBC1-EN","compliance":["DIN EN 15804+A2","ISO 14025"],"producer_name":"INDURA","environmental_impact":[{"parameter":"GWP-total","unit":"kg CO2-eq","values":[{"value":"9,11E+00","module":"A1-A3","scenario":null},{"value":"0,00E+00","module":"C1","scenario":null},{"value":"4,18E-03","module":"C2","scenario":null},{"value":"2,21E-02","module":"C3","scenario":null},{"value":"3,04E-04","module":"C4","scenario":null},{"value":"-1,58E+00","module":"D","scenario":null}]},{"parameter":"GWP-fossil","unit":"kg CO2-eq","values":[{"value":"8,99E+00","module":"A1-A3","scenario":null},{"value":"0,00E+00","module":"C1","scenario":null},{"value":"4,18E-03","module":"C2","scenario":null},{"value":"2,25E-02","module":"C3","scenario":null},{"value":"3,04E-04","module":"C4","scenario":null},{"value":"-1,58E+00","module":"D","scenario":null}]},{"parameter":"GWP-biogenic","unit":"kg CO2-eq","values":[{"value":"1,04E-01","module":"A1-A3","scenario":null},{"value":"0,00E+00","module":"C1","scenario":null},{"value":"3,31E-06","module":"C2","scenario":null},{"value":"-4,64E-04","module":"C3","scenario":null},{"value":"1,59E-07","module":"C4","scenario":null},{"value":"4,36E-03","module":"D","scenario":null}]},{"parameter":"GWP-luluc","unit":"kg CO2-eq","values":[{"value":"1,17E-02","module":"A1-A3","scenario":null},{"value":"0,00E+00","module":"C1","scenario":null},{"value":"2,04E-06","module":"C2","scenario":null},{"value":"2,72E-05","module":"C3","scenario":null},{"value":"1,83E-07","module":"C4","scenario":null},{"value":"-2,93E-04","module":"D","scenario":null}]},{"parameter":"ODP","unit":"kg CFC11-eq","values":[{"value":"8,83E-08","module":"A1-A3","scenario":null},{"value":"0,00E+00","module":"C1","scenario":null},{"value":"9,16E-11","module":"C2","scenario":null},{"value":"3,54E-10","module":"C3","scenario":null},{"value":"8,80E-12","module":"C4","scenario":null},{"value":"-3,43E-08","module":"D","scenario":null}]},{"parameter":"AP","unit":"mol H^(+)-eq","values":[{"value":"5,06E-02","module":"A1-A3","scenario":null},{"value":"0,00E+00","module":"C1","scenario":null},{"value":"1,95E-05","module":"C2","scenario":null},{"value":"2,72E-04","module":"C3","scenario":null},{"value":"2,29E-06","module":"C4","scenario":null},{"value":"-6,62E-03","module":"D","scenario":null}]},{"parameter":"POCP","unit":"kg NMVOC-eq","values":[{"value":"3,04E-02","module":"A1-A3","scenario":null},{"value":"0,00E+00","module":"C1","scenario":null},{"value":"2,89E-05","module":"C2","scenario":null},{"value":"2,01E-04","module":"C3","scenario":null},{"value":"3,28E-06","module":"C4","scenario":null},{"value":"-8,49E-03","module":"D","scenario":null}]},{"parameter":"ADPE","unit":"kg Sb-eq","values":[{"value":"2,29E-04","module":"A1-A3","scenario":null},{"value":"0,00E+00","module":"C1","scenario":null},{"value":"1,33E-08","module":"C2","scenario":null},{"value":"1,59E-06","module":"C3","scenario":null},{"value":"4,28E-10","module":"C4","scenario":null},{"value":"-1,39E-05","module":"D","scenario":null}]},{"parameter":"ADPF","unit":"MJ","values":[{"value":"1,04E+02","module":"A1-A3","scenario":null},{"value":"0,00E+00","module":"C1","scenario":null},{"value":"6,07E-02","module":"C2","scenario":null},{"value":"3,07E-01","module":"C3","scenario":null},{"value":"7,63E-03","module":"C4","scenario":null},{"value":"-1,47E+01","module":"D","scenario":null}]},{"parameter":"WDP","unit":"m^3 world-eq deprived","values":[{"value":"2,45E+00","module":"A1-A3","scenario":null},{"value":"0,00E+00","module":"C1","scenario":null},{"value":"3,08E-04","module":"C2","scenario":null},{"value":"5,46E-03","module":"C3","scenario":null},{"value":"2,37E-05","module":"C4","scenario":null},{"value":"-2,65E-01","module":"D","scenario":null}]},{"parameter":"EP-freshwater","unit":"kg P-eq","values":[{"value":"2,93E-03","module":"A1-A3","scenario":null},{"value":"0,00E+00","module":"C1","scenario":null},{"value":"3,01E-07","module":"C2","scenario":null},{"value":"1,49E-05","module":"C3","scenario":null},{"value":"2,53E-08","module":"C4","scenario":null},{"value":"-7,17E-04","module":"D","scenario":null}]},{"parameter":"EP-marine","unit":"kg N-eq","values":[{"value":"9,70E-03","module":"A1-A3","scenario":null},{"value":"0,00E+00","module":"C1","scenario":null},{"value":"7,75E-06","module":"C2","scenario":null},{"value":"6,07E-05","module":"C3","scenario":null},{"value":"8,80E-07","module":"C4","scenario":null},{"value":"-1,50E-03","module":"D","scenario":null}]},{"parameter":"EP-terrestrial","unit":"mol N-eq","values":[{"value":"9,70E-02","module":"A1-A3","scenario":null},{"value":"0,00E+00","module":"C1","scenario":null},{"value":"8,29E-05","module":"C2","scenario":null},{"value":"6,79E-04","module":"C3","scenario":null},{"value":"9,42E-06","module":"C4","scenario":null},{"value":"-1,62E-02","module":"D","scenario":null}]}],"additional_environmental_impact":[{"parameter":"PM","unit":"Disease incidence","values":[{"value":"7,22E-07","module":"A1-A3","scenario":null},{"value":"0,00E+00","module":"C1","scenario":null},{"value":"4,11E-10","module":"C2","scenario":null},{"value":"3,65E-09","module":"C3","scenario":null},{"value":"5,01E-11","module":"C4","scenario":null},{"value":"-1,09E-07","module":"D","scenario":null}]},{"parameter":"ETP-fw","unit":"CTUe","values":[{"value":"4,54E+01","module":"A1-A3","scenario":null},{"value":"0,00E+00","module":"C1","scenario":null},{"value":"2,95E-02","module":"C2","scenario":null},{"value":"2,37E-01","module":"C3","scenario":null},{"value":"3,54E-03","module":"C4","scenario":null},{"value":"-2,64E+00","module":"D","scenario":null}]},{"parameter":"HTP-c","unit":"CTUh","values":[{"value":"2,00E-07","module":"A1-A3","scenario":null},{"value":"0,00E+00","module":"C1","scenario":null},{"value":"2,33E-12","module":"C2","scenario":null},{"value":"4,19E-11","module":"C3","scenario":null},{"value":"1,37E-13","module":"C4","scenario":null},{"value":"9,95E-09","module":"D","scenario":null}]},{"parameter":"HTP-nc","unit":"CTUh","values":[{"value":"2,23E-07","module":"A1-A3","scenario":null},{"value":"0,00E+00","module":"C1","scenario":null},{"value":"4,71E-11","module":"C2","scenario":null},{"value":"1,75E-09","module":"C3","scenario":null},{"value":"1,64E-12","module":"C4","scenario":null},{"value":"-1,17E-08","module":"D","scenario":null}]},{"parameter":"SQP","unit":"SQP","values":[{"value":"6,17E+01","module":"A1-A3","scenario":null},{"value":"0,00E+00","module":"C1","scenario":null},{"value":"4,53E-02","module":"C2","scenario":null},{"value":"5,87E-01","module":"C3","scenario":null},{"value":"1,50E-02","module":"C4","scenario":null},{"value":"-4,63E+00","module":"D","scenario":null}]}],"resource_use":[{"parameter":"PERE","unit":"MJ","values":[{"value":"2,38E+01","module":"A1-A3","scenario":null},{"value":"0,00E+00","module":"C1","scenario":null},{"value":"9,53E-04","module":"C2","scenario":null},{"value":"5,36E-02","module":"C3","scenario":null},{"value":"6,41E-05","module":"C4","scenario":null},{"value":"-1,02E+00","module":"D","scenario":null}]},{"parameter":"PERM","unit":"MJ","values":[{"value":"2,17E+00","module":"A1-A3","scenario":null},{"value":"0,00E+00","module":"C1","scenario":null},{"value":"0,00E+00","module":"C2","scenario":null},{"value":"0,00E+00","module":"C3","scenario":null},{"value":"0,00E+00","module":"C4","scenario":null},{"value":"0,00E+00","module":"D","scenario":null}]},{"parameter":"PERT","unit":"MJ","values":[{"value":"2,60E+01","module":"A1-A3","scenario":null},{"value":"0,00E+00","module":"C1","scenario":null},{"value":"9,53E-04","module":"C2","scenario":null},{"value":"5,36E-02","module":"C3","scenario":null},{"value":"6,41E-05","module":"C4","scenario":null},{"value":"-1,02E+00","module":"D","scenario":null}]},{"parameter":"PENRE","unit":"MJ","values":[{"value":"1,04E+02","module":"A1-A3","scenario":null},{"value":"0,00E+00","module":"C1","scenario":null},{"value":"6,07E-02","module":"C2","scenario":null},{"value":"3,07E-01","module":"C3","scenario":null},{"value":"7,63E-03","module":"C4","scenario":null},{"value":"-1,47E+01","module":"D","scenario":null}]},{"parameter":"PENRM","unit":"MJ","values":[{"value":"2,86E-01","module":"A1-A3","scenario":null},{"value":"0,00E+00","module":"C1","scenario":null},{"value":"0,00E+00","module":"C2","scenario":null},{"value":"0,00E+00","module":"C3","scenario":null},{"value":"0,00E+00","module":"C4","scenario":null},{"value":"0,00E+00","module":"D","scenario":null}]},{"parameter":"PENRT","unit":"MJ","values":[{"value":"1,04E+02","module":"A1-A3","scenario":null},{"value":"0,00E+00","module":"C1","scenario":null},{"value":"6,07E-02","module":"C2","scenario":null},{"value":"3,07E-01","module":"C3","scenario":null},{"value":"7,63E-03","module":"C4","scenario":null},{"value":"-1,47E+01","module":"D","scenario":null}]},{"parameter":"SM","unit":"kg","values":[{"value":"1,13E+00","module":"A1-A3","scenario":null},{"value":"0,00E+00","module":"C1","scenario":null},{"value":"2,70E-05","module":"C2","scenario":null},{"value":"3,42E-04","module":"C3","scenario":null},{"value":"1,84E-06","module":"C4","scenario":null},{"value":"7,82E-01","module":"D","scenario":null}]},{"parameter":"RSF","unit":"MJ","values":[{"value":"1,95E-02","module":"A1-A3","scenario":null},{"value":"0,00E+00","module":"C1","scenario":null},{"value":"3,34E-07","module":"C2","scenario":null},{"value":"1,72E-05","module":"C3","scenario":null},{"value":"3,94E-08","module":"C4","scenario":null},{"value":"-1,20E-04","module":"D","scenario":null}]},{"parameter":"NRSF","unit":"MJ","values":[{"value":"0,00E+00","module":"A1-A3","scenario":null},{"value":"0,00E+00","module":"C1","scenario":null},{"value":"0,00E+00","module":"C2","scenario":null},{"value":"0,00E+00","module":"C3","scenario":null},{"value":"0,00E+00","module":"C4","scenario":null},{"value":"0,00E+00","module":"D","scenario":null}]},{"parameter":"FW","unit":"m^3","values":[{"value":"6,61E-02","module":"A1-A3","scenario":null},{"value":"0,00E+00","module":"C1","scenario":null},{"value":"7,73E-06","module":"C2","scenario":null},{"value":"1,56E-04","module":"C3","scenario":null},{"value":"7,88E-06","module":"C4","scenario":null},{"value":"-2,87E-03","module":"D","scenario":null}]}],"end_of_life_waste":[{"parameter":"HWD","unit":"kg","values":[{"value":"2,76E+00","module":"A1-A3","scenario":null},{"value":"0,00E+00","module":"C1","scenario":null},{"value":"4,08E-05","module":"C2","scenario":null},{"value":"8,24E-04","module":"C3","scenario":null},{"value":"3,66E-06","module":"C4","scenario":null},{"value":"-2,33E-01","module":"D","scenario":null}]},{"parameter":"NHWD","unit":"kg","values":[{"value":"1,35E+01","module":"A1-A3","scenario":null},{"value":"0,00E+00","module":"C1","scenario":null},{"value":"1,27E-03","module":"C2","scenario":null},{"value":"5,85E-02","module":"C3","scenario":null},{"value":"1,10E-04","module":"C4","scenario":null},{"value":"-2,82E+00","module":"D","scenario":null}]},{"parameter":"RWD","unit":"kg","values":[{"value":"4,72E-05","module":"A1-A3","scenario":null},{"value":"0,00E+00","module":"C1","scenario":null},{"value":"4,97E-09","module":"C2","scenario":null},{"value":"1,66E-07","module":"C3","scenario":null},{"value":"3,20E-10","module":"C4","scenario":null},{"value":"2,49E-06","module":"D","scenario":null}]}],"end_of_life_flow":[{"parameter":"CRU","unit":"kg","values":[{"value":"0,00E+00","module":"A1-A3","scenario":null},{"value":"0,00E+00","module":"C1","scenario":null},{"value":"0,00E+00","module":"C2","scenario":null},{"value":"0,00E+00","module":"C3","scenario":null},{"value":"0,00E+00","module":"C4","scenario":null},{"value":"0,00E+00","module":"D","scenario":null}]},{"parameter":"MFR","unit":"kg","values":[{"value":"5,14E-01","module":"A1-A3","scenario":null},{"value":"0,00E+00","module":"C1","scenario":null},{"value":"4,57E-07","module":"C2","scenario":null},{"value":"1,00E+00","module":"C3","scenario":null},{"value":"3,42E-08","module":"C4","scenario":null},{"value":"-9,68E-05","module":"D","scenario":null}]},{"parameter":"MER","unit":"kg","values":[{"value":"1,38E-04","module":"A1-A3","scenario":null},{"value":"0,00E+00","module":"C1","scenario":null},{"value":"2,82E-09","module":"C2","scenario":null},{"value":"4,63E-08","module":"C3","scenario":null},{"value":"1,23E-10","module":"C4","scenario":null},{"value":"-8,47E-06","module":"D","scenario":null}]},{"parameter":"EEE","unit":"MJ","values":[{"value":"3,47E-02","module":"A1-A3","scenario":null},{"value":"0,00E+00","module":"C1","scenario":null},{"value":"1,00E-05","module":"C2","scenario":null},{"value":"3,75E-04","module":"C3","scenario":null},{"value":"4,19E-07","module":"C4","scenario":null},{"value":"1,11E-02","module":"D","scenario":null}]},{"parameter":"EET","unit":"MJ","values":[{"value":"1,64E-01","module":"A1-A3","scenario":null},{"value":"0,00E+00","module":"C1","scenario":null},{"value":"2,37E-05","module":"C2","scenario":null},{"value":"5,76E-05","module":"C3","scenario":null},{"value":"2,61E-07","module":"C4","scenario":null},{"value":"-1,37E-02","module":"D","scenario":null}]}]}