{"product_name":"Kaltgewalztes Stahlband","epd_id":"EPD-ARC-20200027-CBD1-EN","compliance":["DIN EN 15804","ISO 14025"],"producer_name":"ArcelorMittal Europe \u2013 Flat Products","environmental_impact":[{"parameter":"GWP-total","unit":"kg CO2-eq.","values":[{"value":"2,38E+03","module":"A1-A3","scenario":null},{"value":"2,00E+00","module":"C3","scenario":null},{"value":"-1,65E+03","module":"D","scenario":null}]},{"parameter":"ODP","unit":"kg CFC11-eq.","values":[{"value":"4,82E-09","module":"A1-A3","scenario":null},{"value":"6,89E-12","module":"C3","scenario":null},{"value":"3,24E-10","module":"D","scenario":null}]},{"parameter":"AP","unit":"kg SO2-eq.","values":[{"value":"4,12E+00","module":"A1-A3","scenario":null},{"value":"6,78E-03","module":"C3","scenario":null},{"value":"-3,98E+00","module":"D","scenario":null}]},{"parameter":"EP","unit":"kg PO4^3-eq.","values":[{"value":"4,18E-01","module":"A1-A3","scenario":null},{"value":"7,99E-04","module":"C3","scenario":null},{"value":"-3,41E-01","module":"D","scenario":null}]},{"parameter":"POCP","unit":"kg Ethen-eq.","values":[{"value":"7,04E-01","module":"A1-A3","scenario":null},{"value":"4,75E-04","module":"C3","scenario":null},{"value":"-5,12E-01","module":"D","scenario":null}]},{"parameter":"ADPE","unit":"kg Sb-eq.","values":[{"value":"1,02E-04","module":"A1-A3","scenario":null},{"value":"9,53E-07","module":"C3","scenario":null},{"value":"1,70E-04","module":"D","scenario":null}]},{"parameter":"ADPF","unit":"MJ","values":[{"value":"2,06E+04","module":"A1-A3","scenario":null},{"value":"2,25E+01","module":"C3","scenario":null},{"value":"-1,31E+04","module":"D","scenario":null}]}],"additional_environmental_impact":[],"resource_use":[{"parameter":"PERE","unit":"MJ","values":[{"value":"6,16E+02","module":"A1-A3","scenario":null},{"value":"1,12E+01","module":"C3","scenario":null},{"value":"1,20E+03","module":"D","scenario":null}]},{"parameter":"PERM","unit":"MJ","values":[{"value":"0,00E+00","module":"A1-A3","scenario":null},{"value":"0,00E+00","module":"C3","scenario":null},{"value":"0,00E+00","module":"D","scenario":null}]},{"parameter":"PERT","unit":"MJ","values":[{"value":"6,16E+02","module":"A1-A3","scenario":null},{"value":"1,12E+01","module":"C3","scenario":null},{"value":"1,20E+03","module":"D","scenario":null}]},{"parameter":"PENRE","unit":"MJ","values":[{"value":"2,06E+04","module":"A1-A3","scenario":null},{"value":"3,43E+01","module":"C3","scenario":null},{"value":"-1,23E+04","module":"D","scenario":null}]},{"parameter":"PENRM","unit":"MJ","values":[{"value":"0,00E+00","module":"A1-A3","scenario":null},{"value":"0,00E+00","module":"C3","scenario":null},{"value":"0,00E+00","module":"D","scenario":null}]},{"parameter":"PENRT","unit":"MJ","values":[{"value":"2,06E+04","module":"A1-A3","scenario":null},{"value":"3,43E+01","module":"C3","scenario":null},{"value":"-1,23E+04","module":"D","scenario":null}]},{"parameter":"SM","unit":"kg","values":[{"value":"1,13E+02","module":"A1-A3","scenario":null},{"value":"0,00E+00","module":"C3","scenario":null},{"value":"0,00E+00","module":"D","scenario":null}]},{"parameter":"RSF","unit":"MJ","values":[{"value":"0,00E+00","module":"A1-A3","scenario":null},{"value":"0,00E+00","module":"C3","scenario":null},{"value":"0,00E+00","module":"D","scenario":null}]},{"parameter":"NRSF","unit":"MJ","values":[{"value":"0,00E+00","module":"A1-A3","scenario":null},{"value":"0,00E+00","module":"C3","scenario":null},{"value":"0,00E+00","module":"D","scenario":null}]},{"parameter":"FW","unit":"m^3","values":[{"value":"4,59E+00","module":"A1-A3","scenario":null},{"value":"1,53E-02","module":"C3","scenario":null},{"value":"5,79E-01","module":"D","scenario":null}]}],"end_of_life_waste":[{"parameter":"HWD","unit":"kg","values":[{"value":"1,37E-05","module":"A1-A3","scenario":null},{"value":"2,18E-07","module":"C3","scenario":null},{"value":"-8,67E-06","module":"D","scenario":null}]},{"parameter":"NHWD","unit":"kg","values":[{"value":"4,21E+00","module":"A1-A3","scenario":null},{"value":"2,01E+01","module":"C3","scenario":null},{"value":"-2,63E+01","module":"D","scenario":null}]},{"parameter":"RWD","unit":"kg","values":[{"value":"-2,71E-03","module":"A1-A3","scenario":null},{"value":"4,70E-03","module":"C3","scenario":null},{"value":"2,94E-01","module":"D","scenario":null}]}],"end_of_life_flow":[{"parameter":"CRU","unit":"kg","values":[{"value":"0,00E+00","module":"A1-A3","scenario":null},{"value":"0,00E+00","module":"C3","scenario":null},{"value":"0,00E+00","module":"D","scenario":null}]},{"parameter":"MFR","unit":"kg","values":[{"value":"0,00E+00","module":"A1-A3","scenario":null},{"value":"9,80E+02","module":"C3","scenario":null},{"value":"0,00E+00","module":"D","scenario":null}]},{"parameter":"MER","unit":"kg","values":[{"value":"0,00E+00","module":"A1-A3","scenario":null},{"value":"0,00E+00","module":"C3","scenario":null},{"value":"0,00E+00","module":"D","scenario":null}]},{"parameter":"EEE","unit":"MJ","values":[{"value":"0,00E+00","module":"A1-A3","scenario":null},{"value":"0,00E+00","module":"C3","scenario":null},{"value":"0,00E+00","module":"D","scenario":null}]},{"parameter":"EET","unit":"MJ","values":[{"value":"0,00E+00","module":"A1-A3","scenario":null},{"value":"0,00E+00","module":"C3","scenario":null},{"value":"0,00E+00","module":"D","scenario":null}]}]}