{"product_name":"Tensar\u00ae InterAx\u00ae NX850-G geogrid","epd_id":"EPD-TENSAR-296-EN","compliance":["EN 15804+A2","ISO 14025"],"producer_name":"Tensar International Limited","environmental_impact":[{"parameter":"GWP-total","unit":"kg CO2-eq.","values":[{"value":"1,06E+00","module":"A1","scenario":"Standard scenario"},{"value":"2,03E-02","module":"A2","scenario":"Standard scenario"},{"value":"1,93E-01","module":"A3","scenario":"Standard scenario"},{"value":"6,04E-02","module":"A4","scenario":"Standard scenario"},{"value":"9,44E-02","module":"A5","scenario":"Standard scenario"},{"value":"0,00E+00","module":"B1","scenario":"Standard scenario"},{"value":"0,00E+00","module":"B2","scenario":"Standard scenario"},{"value":"0,00E+00","module":"B3","scenario":"Standard scenario"},{"value":"6,81E-02","module":"C1","scenario":"Standard scenario"},{"value":"7,08E-03","module":"C2","scenario":"Standard scenario"},{"value":"9,16E-01","module":"C3","scenario":"Standard scenario"},{"value":"1,81E-02","module":"C4","scenario":"Standard scenario"},{"value":"-5,05E-01","module":"D","scenario":"Standard scenario"},{"value":"1,27E+00","module":"A1A3","scenario":null}]},{"parameter":"GWP-fossil","unit":"kg CO2-eq.","values":[{"value":"1,06E+00","module":"A1","scenario":"Standard scenario"},{"value":"2,03E-02","module":"A2","scenario":"Standard scenario"},{"value":"2,02E-01","module":"A3","scenario":"Standard scenario"},{"value":"6,03E-02","module":"A4","scenario":"Standard scenario"},{"value":"8,58E-02","module":"A5","scenario":"Standard scenario"},{"value":"0,00E+00","module":"B1","scenario":"Standard scenario"},{"value":"0,00E+00","module":"B2","scenario":"Standard scenario"},{"value":"0,00E+00","module":"B3","scenario":"Standard scenario"},{"value":"6,81E-02","module":"C1","scenario":"Standard scenario"},{"value":"7,08E-03","module":"C2","scenario":"Standard scenario"},{"value":"9,16E-01","module":"C3","scenario":"Standard scenario"},{"value":"1,81E-02","module":"C4","scenario":"Standard scenario"},{"value":"-5,05E-01","module":"D","scenario":"Standard scenario"},{"value":"1,28E+00","module":"A1A3","scenario":null}]},{"parameter":"GWP-biogenic","unit":"kg CO2-eq.","values":[{"value":"2,17E-03","module":"A1","scenario":"Standard scenario"},{"value":"5,07E-06","module":"A2","scenario":"Standard scenario"},{"value":"-8,97E-03","module":"A3","scenario":"Standard scenario"},{"value":"2,78E-05","module":"A4","scenario":"Standard scenario"},{"value":"8,60E-03","module":"A5","scenario":"Standard scenario"},{"value":"0,00E+00","module":"B1","scenario":"Standard scenario"},{"value":"0,00E+00","module":"B2","scenario":"Standard scenario"},{"value":"0,00E+00","module":"B3","scenario":"Standard scenario"},{"value":"1,89E-05","module":"C1","scenario":"Standard scenario"},{"value":"3,27E-06","module":"C2","scenario":"Standard scenario"},{"value":"1,33E-04","module":"C3","scenario":"Standard scenario"},{"value":"1,39E-05","module":"C4","scenario":"Standard scenario"},{"value":"-3,99E-04","module":"D","scenario":"Standard scenario"},{"value":"-6,79E-03","module":"A1A3","scenario":null}]},{"parameter":"GWP-luluc","unit":"kg CO2-eq.","values":[{"value":"2,98E-04","module":"A1","scenario":"Standard scenario"},{"value":"9,65E-06","module":"A2","scenario":"Standard scenario"},{"value":"1,86E-04","module":"A3","scenario":"Standard scenario"},{"value":"2,21E-05","module":"A4","scenario":"Standard scenario"},{"value":"2,05E-05","module":"A5","scenario":"Standard scenario"},{"value":"0,00E+00","module":"B1","scenario":"Standard scenario"},{"value":"0,00E+00","module":"B2","scenario":"Standard scenario"},{"value":"0,00E+00","module":"B3","scenario":"Standard scenario"},{"value":"5,37E-06","module":"C1","scenario":"Standard scenario"},{"value":"2,59E-06","module":"C2","scenario":"Standard scenario"},{"value":"7,45E-05","module":"C3","scenario":"Standard scenario"},{"value":"6,39E-07","module":"C4","scenario":"Standard scenario"},{"value":"-3,06E-05","module":"D","scenario":"Standard scenario"},{"value":"4,94E-04","module":"A1A3","scenario":null}]},{"parameter":"ODP","unit":"kg CFC 11-equiv.","values":[{"value":"2,89E-08","module":"A1","scenario":"Standard scenario"},{"value":"4,38E-09","module":"A2","scenario":"Standard scenario"},{"value":"2,82E-08","module":"A3","scenario":"Standard scenario"},{"value":"1,33E-08","module":"A4","scenario":"Standard scenario"},{"value":"3,23E-09","module":"A5","scenario":"Standard scenario"},{"value":"0,00E+00","module":"B1","scenario":"Standard scenario"},{"value":"0,00E+00","module":"B2","scenario":"Standard scenario"},{"value":"0,00E+00","module":"B3","scenario":"Standard scenario"},{"value":"1,47E-08","module":"C1","scenario":"Standard scenario"},{"value":"1,56E-09","module":"C2","scenario":"Standard scenario"},{"value":"2,80E-08","module":"C3","scenario":"Standard scenario"},{"value":"4,00E-10","module":"C4","scenario":"Standard scenario"},{"value":"-5,88E-08","module":"D","scenario":"Standard scenario"},{"value":"6,15E-08","module":"A1A3","scenario":null}]},{"parameter":"AP","unit":"mol H+-eq.","values":[{"value":"3,76E-03","module":"A1","scenario":"Standard scenario"},{"value":"2,23E-04","module":"A2","scenario":"Standard scenario"},{"value":"5,75E-04","module":"A3","scenario":"Standard scenario"},{"value":"3,50E-04","module":"A4","scenario":"Standard scenario"},{"value":"1,93E-04","module":"A5","scenario":"Standard scenario"},{"value":"0,00E+00","module":"B1","scenario":"Standard scenario"},{"value":"0,00E+00","module":"B2","scenario":"Standard scenario"},{"value":"0,00E+00","module":"B3","scenario":"Standard scenario"},{"value":"7,12E-04","module":"C1","scenario":"Standard scenario"},{"value":"4,11E-05","module":"C2","scenario":"Standard scenario"},{"value":"4,13E-04","module":"C3","scenario":"Standard scenario"},{"value":"1,13E-05","module":"C4","scenario":"Standard scenario"},{"value":"-5,77E-04","module":"D","scenario":"Standard scenario"},{"value":"4,56E-03","module":"A1A3","scenario":null}]},{"parameter":"POCP","unit":"kg NMVOC-eq.","values":[{"value":"3,25E-03","module":"A1","scenario":"Standard scenario"},{"value":"1,88E-04","module":"A2","scenario":"Standard scenario"},{"value":"4,47E-04","module":"A3","scenario":"Standard scenario"},{"value":"3,88E-04","module":"A4","scenario":"Standard scenario"},{"value":"1,67E-04","module":"A5","scenario":"Standard scenario"},{"value":"0,00E+00","module":"B1","scenario":"Standard scenario"},{"value":"0,00E+00","module":"B2","scenario":"Standard scenario"},{"value":"0,00E+00","module":"B3","scenario":"Standard scenario"},{"value":"9,49E-04","module":"C1","scenario":"Standard scenario"},{"value":"4,55E-05","module":"C2","scenario":"Standard scenario"},{"value":"3,38E-04","module":"C3","scenario":"Standard scenario"},{"value":"1,59E-05","module":"C4","scenario":"Standard scenario"},{"value":"-5,85E-04","module":"D","scenario":"Standard scenario"},{"value":"3,88E-03","module":"A1A3","scenario":null}]},{"parameter":"ADPE","unit":"kg Sb-eq.","values":[{"value":"7,57E-06","module":"A1","scenario":"Standard scenario"},{"value":"4,41E-07","module":"A2","scenario":"Standard scenario"},{"value":"1,74E-06","module":"A3","scenario":"Standard scenario"},{"value":"1,53E-06","module":"A4","scenario":"Standard scenario"},{"value":"4,46E-07","module":"A5","scenario":"Standard scenario"},{"value":"0,00E+00","module":"B1","scenario":"Standard scenario"},{"value":"0,00E+00","module":"B2","scenario":"Standard scenario"},{"value":"0,00E+00","module":"B3","scenario":"Standard scenario"},{"value":"1,04E-07","module":"C1","scenario":"Standard scenario"},{"value":"1,79E-07","module":"C2","scenario":"Standard scenario"},{"value":"1,18E-06","module":"C3","scenario":"Standard scenario"},{"value":"1,38E-08","module":"C4","scenario":"Standard scenario"},{"value":"-6,43E-07","module":"D","scenario":"Standard scenario"},{"value":"9,75E-06","module":"A1A3","scenario":null}]},{"parameter":"ADPF","unit":"MJ","values":[{"value":"3,45E+01","module":"A1","scenario":"Standard scenario"},{"value":"2,96E-01","module":"A2","scenario":"Standard scenario"},{"value":"2,04E+00","module":"A3","scenario":"Standard scenario"},{"value":"9,10E-01","module":"A4","scenario":"Standard scenario"},{"value":"1,52E+00","module":"A5","scenario":"Standard scenario"},{"value":"0,00E+00","module":"B1","scenario":"Standard scenario"},{"value":"0,00E+00","module":"B2","scenario":"Standard scenario"},{"value":"0,00E+00","module":"B3","scenario":"Standard scenario"},{"value":"9,37E-01","module":"C1","scenario":"Standard scenario"},{"value":"1,07E-01","module":"C2","scenario":"Standard scenario"},{"value":"7,14E-01","module":"C3","scenario":"Standard scenario"},{"value":"3,06E-02","module":"C4","scenario":"Standard scenario"},{"value":"-9,62E+00","module":"D","scenario":"Standard scenario"},{"value":"3,68E+01","module":"A1A3","scenario":null}]},{"parameter":"WDP","unit":"m3 world-eq.","values":[{"value":"6,25E-01","module":"A1","scenario":"Standard scenario"},{"value":"9,55E-04","module":"A2","scenario":"Standard scenario"},{"value":"3,93E-02","module":"A3","scenario":"Standard scenario"},{"value":"3,25E-03","module":"A4","scenario":"Standard scenario"},{"value":"2,93E-02","module":"A5","scenario":"Standard scenario"},{"value":"0,00E+00","module":"B1","scenario":"Standard scenario"},{"value":"0,00E+00","module":"B2","scenario":"Standard scenario"},{"value":"0,00E+00","module":"B3","scenario":"Standard scenario"},{"value":"1,26E-03","module":"C1","scenario":"Standard scenario"},{"value":"3,82E-04","module":"C2","scenario":"Standard scenario"},{"value":"4,67E-02","module":"C3","scenario":"Standard scenario"},{"value":"1,31E-03","module":"C4","scenario":"Standard scenario"},{"value":"-7,52E-02","module":"D","scenario":"Standard scenario"},{"value":"6,65E-01","module":"A1A3","scenario":null}]},{"parameter":"EP-freshwater","unit":"kg P-eq.","values":[{"value":"2,22E-05","module":"A1","scenario":"Standard scenario"},{"value":"1,81E-07","module":"A2","scenario":"Standard scenario"},{"value":"6,02E-06","module":"A3","scenario":"Standard scenario"},{"value":"6,08E-07","module":"A4","scenario":"Standard scenario"},{"value":"1,12E-06","module":"A5","scenario":"Standard scenario"},{"value":"0,00E+00","module":"B1","scenario":"Standard scenario"},{"value":"0,00E+00","module":"B2","scenario":"Standard scenario"},{"value":"0,00E+00","module":"B3","scenario":"Standard scenario"},{"value":"2,48E-07","module":"C1","scenario":"Standard scenario"},{"value":"7,14E-08","module":"C2","scenario":"Standard scenario"},{"value":"2,76E-06","module":"C3","scenario":"Standard scenario"},{"value":"2,32E-08","module":"C4","scenario":"Standard scenario"},{"value":"-1,36E-06","module":"D","scenario":"Standard scenario"},{"value":"2,84E-05","module":"A1A3","scenario":null}]},{"parameter":"EP-marine","unit":"kg N-eq.","values":[{"value":"6,26E-04","module":"A1","scenario":"Standard scenario"},{"value":"6,18E-05","module":"A2","scenario":"Standard scenario"},{"value":"1,41E-04","module":"A3","scenario":"Standard scenario"},{"value":"1,23E-04","module":"A4","scenario":"Standard scenario"},{"value":"3,69E-05","module":"A5","scenario":"Standard scenario"},{"value":"0,00E+00","module":"B1","scenario":"Standard scenario"},{"value":"0,00E+00","module":"B2","scenario":"Standard scenario"},{"value":"0,00E+00","module":"B3","scenario":"Standard scenario"},{"value":"3,14E-04","module":"C1","scenario":"Standard scenario"},{"value":"1,45E-05","module":"C2","scenario":"Standard scenario"},{"value":"1,13E-04","module":"C3","scenario":"Standard scenario"},{"value":"6,84E-06","module":"C4","scenario":"Standard scenario"},{"value":"-1,45E-04","module":"D","scenario":"Standard scenario"},{"value":"8,29E-04","module":"A1A3","scenario":null}]},{"parameter":"EP-terrestrial","unit":"mol N-eq.","values":[{"value":"6,97E-03","module":"A1","scenario":"Standard scenario"},{"value":"6,85E-04","module":"A2","scenario":"Standard scenario"},{"value":"1,51E-03","module":"A3","scenario":"Standard scenario"},{"value":"1,36E-03","module":"A4","scenario":"Standard scenario"},{"value":"4,07E-04","module":"A5","scenario":"Standard scenario"},{"value":"0,00E+00","module":"B1","scenario":"Standard scenario"},{"value":"0,00E+00","module":"B2","scenario":"Standard scenario"},{"value":"0,00E+00","module":"B3","scenario":"Standard scenario"},{"value":"3,45E-03","module":"C1","scenario":"Standard scenario"},{"value":"1,59E-04","module":"C2","scenario":"Standard scenario"},{"value":"1,26E-03","module":"C3","scenario":"Standard scenario"},{"value":"4,15E-05","module":"C4","scenario":"Standard scenario"},{"value":"-1,60E-03","module":"D","scenario":"Standard scenario"},{"value":"9,16E-03","module":"A1A3","scenario":null}]}],"additional_environmental_impact":[{"parameter":"PM","unit":"disease incidence","values":[{"value":"3,34E-08","module":"A1","scenario":"Standard scenario"},{"value":"1,56E-09","module":"A2","scenario":"Standard scenario"},{"value":"6,39E-09","module":"A3","scenario":"Standard scenario"},{"value":"5,43E-09","module":"A4","scenario":"Standard scenario"},{"value":"1,75E-09","module":"A5","scenario":"Standard scenario"},{"value":"0,00E+00","module":"B1","scenario":"Standard scenario"},{"value":"0,00E+00","module":"B2","scenario":"Standard scenario"},{"value":"0,00E+00","module":"B3","scenario":"Standard scenario"},{"value":"1,89E-08","module":"C1","scenario":"Standard scenario"},{"value":"6,37E-10","module":"C2","scenario":"Standard scenario"},{"value":"3,35E-09","module":"C3","scenario":"Standard scenario"},{"value":"2,13E-10","module":"C4","scenario":"Standard scenario"},{"value":"-2,90E-09","module":"D","scenario":"Standard scenario"},{"value":"4,14E-08","module":"A1A3","scenario":null}]},{"parameter":"ETP-fw","unit":"CTUe","values":[{"value":"5,51E+00","module":"A1","scenario":"Standard scenario"},{"value":"2,51E-01","module":"A2","scenario":"Standard scenario"},{"value":"2,15E+00","module":"A3","scenario":"Standard scenario"},{"value":"8,11E-01","module":"A4","scenario":"Standard scenario"},{"value":"7,47E-01","module":"A5","scenario":"Standard scenario"},{"value":"0,00E+00","module":"B1","scenario":"Standard scenario"},{"value":"0,00E+00","module":"B2","scenario":"Standard scenario"},{"value":"0,00E+00","module":"B3","scenario":"Standard scenario"},{"value":"5,65E-01","module":"C1","scenario":"Standard scenario"},{"value":"9,52E-02","module":"C2","scenario":"Standard scenario"},{"value":"1,15E+01","module":"C3","scenario":"Standard scenario"},{"value":"3,26E-02","module":"C4","scenario":"Standard scenario"},{"value":"-7,46E-01","module":"D","scenario":"Standard scenario"},{"value":"7,91E+00","module":"A1A3","scenario":null}]},{"parameter":"HTP-c","unit":"CTUh","values":[{"value":"2,37E-10","module":"A1","scenario":"Standard scenario"},{"value":"9,86E-12","module":"A2","scenario":"Standard scenario"},{"value":"1,73E-10","module":"A3","scenario":"Standard scenario"},{"value":"2,63E-11","module":"A4","scenario":"Standard scenario"},{"value":"2,23E-11","module":"A5","scenario":"Standard scenario"},{"value":"0,00E+00","module":"B1","scenario":"Standard scenario"},{"value":"0,00E+00","module":"B2","scenario":"Standard scenario"},{"value":"0,00E+00","module":"B3","scenario":"Standard scenario"},{"value":"1,97E-11","module":"C1","scenario":"Standard scenario"},{"value":"3,09E-12","module":"C2","scenario":"Standard scenario"},{"value":"1,75E-10","module":"C3","scenario":"Standard scenario"},{"value":"8,54E-13","module":"C4","scenario":"Standard scenario"},{"value":"-4,04E-11","module":"D","scenario":"Standard scenario"},{"value":"4,20E-10","module":"A1A3","scenario":null}]},{"parameter":"HTP-nc","unit":"CTUh","values":[{"value":"8,16E-09","module":"A1","scenario":"Standard scenario"},{"value":"2,64E-10","module":"A2","scenario":"Standard scenario"},{"value":"3,05E-09","module":"A3","scenario":"Standard scenario"},{"value":"8,87E-10","module":"A4","scenario":"Standard scenario"},{"value":"5,60E-10","module":"A5","scenario":"Standard scenario"},{"value":"0,00E+00","module":"B1","scenario":"Standard scenario"},{"value":"0,00E+00","module":"B2","scenario":"Standard scenario"},{"value":"0,00E+00","module":"B3","scenario":"Standard scenario"},{"value":"4,85E-10","module":"C1","scenario":"Standard scenario"},{"value":"1,04E-10","module":"C2","scenario":"Standard scenario"},{"value":"3,64E-09","module":"C3","scenario":"Standard scenario"},{"value":"2,12E-11","module":"C4","scenario":"Standard scenario"},{"value":"-7,68E-10","module":"D","scenario":"Standard scenario"},{"value":"1,15E-08","module":"A1A3","scenario":null}]},{"parameter":"SQP","unit":"dimensionless","values":[{"value":"1,33E+00","module":"A1","scenario":"Standard scenario"},{"value":"2,14E-01","module":"A2","scenario":"Standard scenario"},{"value":"1,27E+00","module":"A3","scenario":"Standard scenario"},{"value":"7,89E-01","module":"A4","scenario":"Standard scenario"},{"value":"1,13E-01","module":"A5","scenario":"Standard scenario"},{"value":"0,00E+00","module":"B1","scenario":"Standard scenario"},{"value":"0,00E+00","module":"B2","scenario":"Standard scenario"},{"value":"0,00E+00","module":"B3","scenario":"Standard scenario"},{"value":"1,20E-01","module":"C1","scenario":"Standard scenario"},{"value":"9,26E-02","module":"C2","scenario":"Standard scenario"},{"value":"2,63E-01","module":"C3","scenario":"Standard scenario"},{"value":"7,24E-02","module":"C4","scenario":"Standard scenario"},{"value":"-5,44E-01","module":"D","scenario":"Standard scenario"},{"value":"2,81E+00","module":"A1A3","scenario":null}]},{"parameter":"IRP","unit":"kBq U235-eq.","values":[{"value":"2,06E-02","module":"A1","scenario":"Standard scenario"},{"value":"1,24E-03","module":"A2","scenario":"Standard scenario"},{"value":"6,28E-03","module":"A3","scenario":"Standard scenario"},{"value":"3,81E-03","module":"A4","scenario":"Standard scenario"},{"value":"1,18E-03","module":"A5","scenario":"Standard scenario"},{"value":"0,00E+00","module":"B1","scenario":"Standard scenario"},{"value":"0,00E+00","module":"B2","scenario":"Standard scenario"},{"value":"0,00E+00","module":"B3","scenario":"Standard scenario"},{"value":"4,02E-03","module":"C1","scenario":"Standard scenario"},{"value":"4,47E-04","module":"C2","scenario":"Standard scenario"},{"value":"2,92E-03","module":"C3","scenario":"Standard scenario"},{"value":"1,20E-04","module":"C4","scenario":"Standard scenario"},{"value":"-3,48E-03","module":"D","scenario":"Standard scenario"},{"value":"2,81E-02","module":"A1A3","scenario":null}]}],"resource_use":[{"parameter":"PERE","unit":"MJ","values":[{"value":"4,35E-01","module":"A1","scenario":"Standard scenario"},{"value":"3,43E-03","module":"A2","scenario":"Standard scenario"},{"value":"3,71E+00","module":"A3","scenario":"Standard scenario"},{"value":"1,14E-02","module":"A4","scenario":"Standard scenario"},{"value":"1,33E-01","module":"A5","scenario":"Standard scenario"},{"value":"0,00E+00","module":"B1","scenario":"Standard scenario"},{"value":"0,00E+00","module":"B2","scenario":"Standard scenario"},{"value":"0,00E+00","module":"B3","scenario":"Standard scenario"},{"value":"5,07E-03","module":"C1","scenario":"Standard scenario"},{"value":"1,34E-03","module":"C2","scenario":"Standard scenario"},{"value":"7,23E-02","module":"C3","scenario":"Standard scenario"},{"value":"5,42E-04","module":"C4","scenario":"Standard scenario"},{"value":"-1,15E-01","module":"D","scenario":"Standard scenario"},{"value":"4,15E+00","module":"A1A3","scenario":null}]},{"parameter":"PERM","unit":"MJ","values":[{"value":"0,00E+00","module":"A1","scenario":"Standard scenario"},{"value":"0,00E+00","module":"A2","scenario":"Standard scenario"},{"value":"8,11E-02","module":"A3","scenario":"Standard scenario"},{"value":"0,00E+00","module":"A4","scenario":"Standard scenario"},{"value":"2,43E-03","module":"A5","scenario":"Standard scenario"},{"value":"0,00E+00","module":"B1","scenario":"Standard scenario"},{"value":"0,00E+00","module":"B2","scenario":"Standard scenario"},{"value":"0,00E+00","module":"B3","scenario":"Standard scenario"},{"value":"0,00E+00","module":"C1","scenario":"Standard scenario"},{"value":"0,00E+00","module":"C2","scenario":"Standard scenario"},{"value":"0,00E+00","module":"C3","scenario":"Standard scenario"},{"value":"0,00E+00","module":"C4","scenario":"Standard scenario"},{"value":"0,00E+00","module":"D","scenario":"Standard scenario"},{"value":"8,11E-02","module":"A1A3","scenario":null}]},{"parameter":"PERT","unit":"MJ","values":[{"value":"5,80E-01","module":"A1","scenario":"Standard scenario"},{"value":"3,43E-03","module":"A2","scenario":"Standard scenario"},{"value":"3,79E+00","module":"A3","scenario":"Standard scenario"},{"value":"1,14E-02","module":"A4","scenario":"Standard scenario"},{"value":"1,39E-01","module":"A5","scenario":"Standard scenario"},{"value":"0,00E+00","module":"B1","scenario":"Standard scenario"},{"value":"0,00E+00","module":"B2","scenario":"Standard scenario"},{"value":"0,00E+00","module":"B3","scenario":"Standard scenario"},{"value":"5,07E-03","module":"C1","scenario":"Standard scenario"},{"value":"1,34E-03","module":"C2","scenario":"Standard scenario"},{"value":"7,23E-02","module":"C3","scenario":"Standard scenario"},{"value":"5,42E-04","module":"C4","scenario":"Standard scenario"},{"value":"-1,15E-01","module":"D","scenario":"Standard scenario"},{"value":"4,37E+00","module":"A1A3","scenario":null}]},{"parameter":"PENRE","unit":"MJ","values":[{"value":"1,66E+01","module":"A1","scenario":"Standard scenario"},{"value":"3,14E-01","module":"A2","scenario":"Standard scenario"},{"value":"2,72E+00","module":"A3","scenario":"Standard scenario"},{"value":"9,66E-01","module":"A4","scenario":"Standard scenario"},{"value":"8,64E-01","module":"A5","scenario":"Standard scenario"},{"value":"0,00E+00","module":"B1","scenario":"Standard scenario"},{"value":"0,00E+00","module":"B2","scenario":"Standard scenario"},{"value":"0,00E+00","module":"B3","scenario":"Standard scenario"},{"value":"9,95E-01","module":"C1","scenario":"Standard scenario"},{"value":"1,13E-01","module":"C2","scenario":"Standard scenario"},{"value":"7,59E-01","module":"C3","scenario":"Standard scenario"},{"value":"3,25E-02","module":"C4","scenario":"Standard scenario"},{"value":"-9,59E+00","module":"D","scenario":"Standard scenario"},{"value":"1,96E+01","module":"A1A3","scenario":null}]},{"parameter":"PENRM","unit":"MJ","values":[{"value":"1,13E+01","module":"A1","scenario":"Standard scenario"},{"value":"0,00E+00","module":"A2","scenario":"Standard scenario"},{"value":"-4,90E-01","module":"A3","scenario":"Standard scenario"},{"value":"0,00E+00","module":"A4","scenario":"Standard scenario"},{"value":"4,99E-01","module":"A5","scenario":"Standard scenario"},{"value":"0,00E+00","module":"B1","scenario":"Standard scenario"},{"value":"0,00E+00","module":"B2","scenario":"Standard scenario"},{"value":"0,00E+00","module":"B3","scenario":"Standard scenario"},{"value":"0,00E+00","module":"C1","scenario":"Standard scenario"},{"value":"0,00E+00","module":"C2","scenario":"Standard scenario"},{"value":"0,00E+00","module":"C3","scenario":"Standard scenario"},{"value":"0,00E+00","module":"C4","scenario":"Standard scenario"},{"value":"-1,00E+00","module":"D","scenario":"Standard scenario"},{"value":"1,08E+01","module":"A1A3","scenario":null}]},{"parameter":"PENRT","unit":"MJ","values":[{"value":"3,70E+01","module":"A1","scenario":"Standard scenario"},{"value":"3,14E-01","module":"A2","scenario":"Standard scenario"},{"value":"2,23E+00","module":"A3","scenario":"Standard scenario"},{"value":"9,66E-01","module":"A4","scenario":"Standard scenario"},{"value":"1,63E+00","module":"A5","scenario":"Standard scenario"},{"value":"0,00E+00","module":"B1","scenario":"Standard scenario"},{"value":"0,00E+00","module":"B2","scenario":"Standard scenario"},{"value":"0,00E+00","module":"B3","scenario":"Standard scenario"},{"value":"9,95E-01","module":"C1","scenario":"Standard scenario"},{"value":"1,13E-01","module":"C2","scenario":"Standard scenario"},{"value":"7,59E-01","module":"C3","scenario":"Standard scenario"},{"value":"3,25E-02","module":"C4","scenario":"Standard scenario"},{"value":"-1,06E+01","module":"D","scenario":"Standard scenario"},{"value":"3,95E+01","module":"A1A3","scenario":null}]},{"parameter":"SM","unit":"kg","values":[{"value":"0,00E+00","module":"A1","scenario":"Standard scenario"},{"value":"0,00E+00","module":"A2","scenario":"Standard scenario"},{"value":"0,00E+00","module":"A3","scenario":"Standard scenario"},{"value":"0,00E+00","module":"A4","scenario":"Standard scenario"},{"value":"0,00E+00","module":"A5","scenario":"Standard scenario"},{"value":"0,00E+00","module":"B1","scenario":"Standard scenario"},{"value":"0,00E+00","module":"B2","scenario":"Standard scenario"},{"value":"0,00E+00","module":"B3","scenario":"Standard scenario"},{"value":"0,00E+00","module":"C1","scenario":"Standard scenario"},{"value":"0,00E+00","module":"C2","scenario":"Standard scenario"},{"value":"0,00E+00","module":"C3","scenario":"Standard scenario"},{"value":"0,00E+00","module":"C4","scenario":"Standard scenario"},{"value":"0,00E+00","module":"D","scenario":"Standard scenario"},{"value":"0,00E+00","module":"A1A3","scenario":null}]},{"parameter":"RSF","unit":"MJ","values":[{"value":"0,00E+00","module":"A1","scenario":"Standard scenario"},{"value":"0,00E+00","module":"A2","scenario":"Standard scenario"},{"value":"0,00E+00","module":"A3","scenario":"Standard scenario"},{"value":"0,00E+00","module":"A4","scenario":"Standard scenario"},{"value":"0,00E+00","module":"A5","scenario":"Standard scenario"},{"value":"0,00E+00","module":"B1","scenario":"Standard scenario"},{"value":"0,00E+00","module":"B2","scenario":"Standard scenario"},{"value":"0,00E+00","module":"B3","scenario":"Standard scenario"},{"value":"0,00E+00","module":"C1","scenario":"Standard scenario"},{"value":"0,00E+00","module":"C2","scenario":"Standard scenario"},{"value":"0,00E+00","module":"C3","scenario":"Standard scenario"},{"value":"0,00E+00","module":"C4","scenario":"Standard scenario"},{"value":"0,00E+00","module":"D","scenario":"Standard scenario"},{"value":"0,00E+00","module":"A1A3","scenario":null}]},{"parameter":"NRSF","unit":"MJ","values":[{"value":"0,00E+00","module":"A1","scenario":"Standard scenario"},{"value":"0,00E+00","module":"A2","scenario":"Standard scenario"},{"value":"0,00E+00","module":"A3","scenario":"Standard scenario"},{"value":"0,00E+00","module":"A4","scenario":"Standard scenario"},{"value":"0,00E+00","module":"A5","scenario":"Standard scenario"},{"value":"0,00E+00","module":"B1","scenario":"Standard scenario"},{"value":"0,00E+00","module":"B2","scenario":"Standard scenario"},{"value":"0,00E+00","module":"B3","scenario":"Standard scenario"},{"value":"0,00E+00","module":"C1","scenario":"Standard scenario"},{"value":"0,00E+00","module":"C2","scenario":"Standard scenario"},{"value":"0,00E+00","module":"C3","scenario":"Standard scenario"},{"value":"0,00E+00","module":"C4","scenario":"Standard scenario"},{"value":"0,00E+00","module":"D","scenario":"Standard scenario"},{"value":"0,00E+00","module":"A1A3","scenario":null}]},{"parameter":"FW","unit":"m3","values":[{"value":"1,08E-02","module":"A1","scenario":"Standard scenario"},{"value":"3,25E-05","module":"A2","scenario":"Standard scenario"},{"value":"1,43E-03","module":"A3","scenario":"Standard scenario"},{"value":"1,11E-04","module":"A4","scenario":"Standard scenario"},{"value":"5,35E-04","module":"A5","scenario":"Standard scenario"},{"value":"0,00E+00","module":"B1","scenario":"Standard scenario"},{"value":"0,00E+00","module":"B2","scenario":"Standard scenario"},{"value":"0,00E+00","module":"B3","scenario":"Standard scenario"},{"value":"4,83E-05","module":"C1","scenario":"Standard scenario"},{"value":"1,30E-05","module":"C2","scenario":"Standard scenario"},{"value":"1,37E-03","module":"C3","scenario":"Standard scenario"},{"value":"3,20E-05","module":"C4","scenario":"Standard scenario"},{"value":"-1,06E-03","module":"D","scenario":"Standard scenario"},{"value":"1,23E-02","module":"A1A3","scenario":null}]}],"end_of_life_waste":[{"parameter":"HWD","unit":"kg","values":[{"value":"3,95E-06","module":"A1","scenario":"Standard scenario"},{"value":"6,59E-07","module":"A2","scenario":"Standard scenario"},{"value":"4,94E-06","module":"A3","scenario":"Standard scenario"},{"value":"2,30E-06","module":"A4","scenario":"Standard scenario"},{"value":"3,96E-07","module":"A5","scenario":"Standard scenario"},{"value":"0,00E+00","module":"B1","scenario":"Standard scenario"},{"value":"0,00E+00","module":"B2","scenario":"Standard scenario"},{"value":"0,00E+00","module":"B3","scenario":"Standard scenario"},{"value":"2,55E-06","module":"C1","scenario":"Standard scenario"},{"value":"2,71E-07","module":"C2","scenario":"Standard scenario"},{"value":"1,36E-06","module":"C3","scenario":"Standard scenario"},{"value":"4,65E-08","module":"C4","scenario":"Standard scenario"},{"value":"-9,60E-06","module":"D","scenario":"Standard scenario"},{"value":"9,55E-06","module":"A1A3","scenario":null}]},{"parameter":"NHWD","unit":"kg","values":[{"value":"4,13E-02","module":"A1","scenario":"Standard scenario"},{"value":"1,53E-02","module":"A2","scenario":"Standard scenario"},{"value":"5,64E-02","module":"A3","scenario":"Standard scenario"},{"value":"5,77E-02","module":"A4","scenario":"Standard scenario"},{"value":"8,79E-03","module":"A5","scenario":"Standard scenario"},{"value":"0,00E+00","module":"B1","scenario":"Standard scenario"},{"value":"0,00E+00","module":"B2","scenario":"Standard scenario"},{"value":"0,00E+00","module":"B3","scenario":"Standard scenario"},{"value":"1,11E-03","module":"C1","scenario":"Standard scenario"},{"value":"6,77E-03","module":"C2","scenario":"Standard scenario"},{"value":"1,76E-02","module":"C3","scenario":"Standard scenario"},{"value":"1,22E-01","module":"C4","scenario":"Standard scenario"},{"value":"-4,88E-03","module":"D","scenario":"Standard scenario"},{"value":"1,13E-01","module":"A1A3","scenario":null}]},{"parameter":"RWD","unit":"kg","values":[{"value":"1,99E-05","module":"A1","scenario":"Standard scenario"},{"value":"1,96E-06","module":"A2","scenario":"Standard scenario"},{"value":"8,07E-06","module":"A3","scenario":"Standard scenario"},{"value":"5,97E-06","module":"A4","scenario":"Standard scenario"},{"value":"1,21E-06","module":"A5","scenario":"Standard scenario"},{"value":"0,00E+00","module":"B1","scenario":"Standard scenario"},{"value":"0,00E+00","module":"B2","scenario":"Standard scenario"},{"value":"0,00E+00","module":"B3","scenario":"Standard scenario"},{"value":"6,51E-06","module":"C1","scenario":"Standard scenario"},{"value":"7,01E-07","module":"C2","scenario":"Standard scenario"},{"value":"2,57E-06","module":"C3","scenario":"Standard scenario"},{"value":"1,82E-07","module":"C4","scenario":"Standard scenario"},{"value":"-4,49E-06","module":"D","scenario":"Standard scenario"},{"value":"2,99E-05","module":"A1A3","scenario":null}]}],"end_of_life_flow":[{"parameter":"CRU","unit":"kg","values":[{"value":"0,00E+00","module":"A1","scenario":"Standard scenario"},{"value":"0,00E+00","module":"A2","scenario":"Standard scenario"},{"value":"0,00E+00","module":"A3","scenario":"Standard scenario"},{"value":"0,00E+00","module":"A4","scenario":"Standard scenario"},{"value":"0,00E+00","module":"A5","scenario":"Standard scenario"},{"value":"0,00E+00","module":"B1","scenario":"Standard scenario"},{"value":"0,00E+00","module":"B2","scenario":"Standard scenario"},{"value":"0,00E+00","module":"B3","scenario":"Standard scenario"},{"value":"0,00E+00","module":"C1","scenario":"Standard scenario"},{"value":"0,00E+00","module":"C2","scenario":"Standard scenario"},{"value":"0,00E+00","module":"C3","scenario":"Standard scenario"},{"value":"0,00E+00","module":"C4","scenario":"Standard scenario"},{"value":"0,00E+00","module":"D","scenario":"Standard scenario"},{"value":"0,00E+00","module":"A1A3","scenario":null}]},{"parameter":"MFR","unit":"kg","values":[{"value":"0,00E+00","module":"A1","scenario":"Standard scenario"},{"value":"0,00E+00","module":"A2","scenario":"Standard scenario"},{"value":"1,77E-01","module":"A3","scenario":"Standard scenario"},{"value":"0,00E+00","module":"A4","scenario":"Standard scenario"},{"value":"1,02E-02","module":"A5","scenario":"Standard scenario"},{"value":"0,00E+00","module":"B1","scenario":"Standard scenario"},{"value":"0,00E+00","module":"B2","scenario":"Standard scenario"},{"value":"0,00E+00","module":"B3","scenario":"Standard scenario"},{"value":"0,00E+00","module":"C1","scenario":"Standard scenario"},{"value":"0,00E+00","module":"C2","scenario":"Standard scenario"},{"value":"2,44E-02","module":"C3","scenario":"Standard scenario"},{"value":"0,00E+00","module":"C4","scenario":"Standard scenario"},{"value":"0,00E+00","module":"D","scenario":"Standard scenario"},{"value":"1,77E-01","module":"A1A3","scenario":null}]},{"parameter":"MER","unit":"kg","values":[{"value":"0,00E+00","module":"A1","scenario":"Standard scenario"},{"value":"0,00E+00","module":"A2","scenario":"Standard scenario"},{"value":"0,00E+00","module":"A3","scenario":"Standard scenario"},{"value":"0,00E+00","module":"A4","scenario":"Standard scenario"},{"value":"0,00E+00","module":"A5","scenario":"Standard scenario"},{"value":"0,00E+00","module":"B1","scenario":"Standard scenario"},{"value":"0,00E+00","module":"B2","scenario":"Standard scenario"},{"value":"0,00E+00","module":"B3","scenario":"Standard scenario"},{"value":"0,00E+00","module":"C1","scenario":"Standard scenario"},{"value":"0,00E+00","module":"C2","scenario":"Standard scenario"},{"value":"0,00E+00","module":"C3","scenario":"Standard scenario"},{"value":"0,00E+00","module":"C4","scenario":"Standard scenario"},{"value":"0,00E+00","module":"D","scenario":"Standard scenario"},{"value":"0,00E+00","module":"A1A3","scenario":null}]},{"parameter":"EEE","unit":"MJ","values":[{"value":"0,00E+00","module":"A1","scenario":"Standard scenario"},{"value":"0,00E+00","module":"A2","scenario":"Standard scenario"},{"value":"0,00E+00","module":"A3","scenario":"Standard scenario"},{"value":"0,00E+00","module":"A4","scenario":"Standard scenario"},{"value":"0,00E+00","module":"A5","scenario":"Standard scenario"},{"value":"0,00E+00","module":"B1","scenario":"Standard scenario"},{"value":"0,00E+00","module":"B2","scenario":"Standard scenario"},{"value":"0,00E+00","module":"B3","scenario":"Standard scenario"},{"value":"0,00E+00","module":"C1","scenario":"Standard scenario"},{"value":"0,00E+00","module":"C2","scenario":"Standard scenario"},{"value":"0,00E+00","module":"C3","scenario":"Standard scenario"},{"value":"0,00E+00","module":"C4","scenario":"Standard scenario"},{"value":"1,92E+00","module":"D","scenario":"Standard scenario"},{"value":"0,00E+00","module":"A1A3","scenario":null}]},{"parameter":"EET","unit":"MJ","values":[{"value":"0,00E+00","module":"A1","scenario":"Standard scenario"},{"value":"0,00E+00","module":"A2","scenario":"Standard scenario"},{"value":"0,00E+00","module":"A3","scenario":"Standard scenario"},{"value":"0,00E+00","module":"A4","scenario":"Standard scenario"},{"value":"0,00E+00","module":"A5","scenario":"Standard scenario"},{"value":"0,00E+00","module":"B1","scenario":"Standard scenario"},{"value":"0,00E+00","module":"B2","scenario":"Standard scenario"},{"value":"0,00E+00","module":"B3","scenario":"Standard scenario"},{"value":"0,00E+00","module":"C1","scenario":"Standard scenario"},{"value":"0,00E+00","module":"C2","scenario":"Standard scenario"},{"value":"0,00E+00","module":"C3","scenario":"Standard scenario"},{"value":"0,00E+00","module":"C4","scenario":"Standard scenario"},{"value":"3,31E+00","module":"D","scenario":"Standard scenario"},{"value":"0,00E+00","module":"A1A3","scenario":null}]}]}