{"product_name":"Jumpax\u00ae Nature","epd_id":"EPD-Unifloor-260-EN","compliance":["EN 15804+A2","ISO 14025"],"producer_name":"Unifloor B.V.","environmental_impact":[{"parameter":"GWP-total","unit":"kg CO2-eq.","values":[{"value":"9,87E-01","module":"A1","scenario":"Standard scenario"},{"value":"1,21E+00","module":"A2","scenario":"Standard scenario"},{"value":"9,58E-01","module":"A3","scenario":"Standard scenario"},{"value":"3,33E-01","module":"A4","scenario":"Standard scenario"},{"value":"4,27E-01","module":"A5","scenario":"Standard scenario"},{"value":"0,00E+00","module":"C1","scenario":"Standard scenario"},{"value":"1,52E-01","module":"C2","scenario":"Standard scenario"},{"value":"1,06E+01","module":"C3","scenario":"Standard scenario"},{"value":"4,25E-02","module":"C4","scenario":"Standard scenario"},{"value":"-5,66E+00","module":"D","scenario":"Standard scenario"},{"value":"3,16E+00","module":"A1A3","scenario":null}]},{"parameter":"GWP-fossil","unit":"kg CO2-eq.","values":[{"value":"5,19E+00","module":"A1","scenario":"Standard scenario"},{"value":"1,21E+00","module":"A2","scenario":"Standard scenario"},{"value":"9,38E-01","module":"A3","scenario":"Standard scenario"},{"value":"3,33E-01","module":"A4","scenario":"Standard scenario"},{"value":"2,32E-01","module":"A5","scenario":"Standard scenario"},{"value":"0,00E+00","module":"C1","scenario":"Standard scenario"},{"value":"1,52E-01","module":"C2","scenario":"Standard scenario"},{"value":"6,63E-02","module":"C3","scenario":"Standard scenario"},{"value":"4,52E-03","module":"C4","scenario":"Standard scenario"},{"value":"-5,40E+00","module":"D","scenario":"Standard scenario"},{"value":"7,34E+00","module":"A1A3","scenario":null}]},{"parameter":"GWP-biogenic","unit":"kg CO2-eq.","values":[{"value":"-4,21E+00","module":"A1","scenario":"Standard scenario"},{"value":"5,60E-04","module":"A2","scenario":"Standard scenario"},{"value":"1,93E-02","module":"A3","scenario":"Standard scenario"},{"value":"1,54E-04","module":"A4","scenario":"Standard scenario"},{"value":"1,95E-01","module":"A5","scenario":"Standard scenario"},{"value":"0,00E+00","module":"C1","scenario":"Standard scenario"},{"value":"7,00E-05","module":"C2","scenario":"Standard scenario"},{"value":"1,05E+01","module":"C3","scenario":"Standard scenario"},{"value":"3,79E-02","module":"C4","scenario":"Standard scenario"},{"value":"-2,64E-01","module":"D","scenario":"Standard scenario"},{"value":"-4,19E+00","module":"A1A3","scenario":null}]},{"parameter":"GWP-luluc","unit":"kg CO2-eq.","values":[{"value":"7,40E-03","module":"A1","scenario":"Standard scenario"},{"value":"4,44E-04","module":"A2","scenario":"Standard scenario"},{"value":"3,29E-04","module":"A3","scenario":"Standard scenario"},{"value":"1,22E-04","module":"A4","scenario":"Standard scenario"},{"value":"2,51E-04","module":"A5","scenario":"Standard scenario"},{"value":"0,00E+00","module":"C1","scenario":"Standard scenario"},{"value":"5,55E-05","module":"C2","scenario":"Standard scenario"},{"value":"1,81E-05","module":"C3","scenario":"Standard scenario"},{"value":"1,98E-06","module":"C4","scenario":"Standard scenario"},{"value":"-3,91E-03","module":"D","scenario":"Standard scenario"},{"value":"8,17E-03","module":"A1A3","scenario":null}]},{"parameter":"ODP","unit":"kg CFC 11-equiv.","values":[{"value":"6,73E-07","module":"A1","scenario":"Standard scenario"},{"value":"2,68E-07","module":"A2","scenario":"Standard scenario"},{"value":"1,12E-07","module":"A3","scenario":"Standard scenario"},{"value":"7,35E-08","module":"A4","scenario":"Standard scenario"},{"value":"3,33E-08","module":"A5","scenario":"Standard scenario"},{"value":"0,00E+00","module":"C1","scenario":"Standard scenario"},{"value":"3,34E-08","module":"C2","scenario":"Standard scenario"},{"value":"8,52E-09","module":"C3","scenario":"Standard scenario"},{"value":"1,25E-09","module":"C4","scenario":"Standard scenario"},{"value":"-4,35E-07","module":"D","scenario":"Standard scenario"},{"value":"1,05E-06","module":"A1A3","scenario":null}]},{"parameter":"AP","unit":"mol H+-eq.","values":[{"value":"3,54E-02","module":"A1","scenario":"Standard scenario"},{"value":"7,03E-03","module":"A2","scenario":"Standard scenario"},{"value":"2,44E-03","module":"A3","scenario":"Standard scenario"},{"value":"1,93E-03","module":"A4","scenario":"Standard scenario"},{"value":"1,45E-03","module":"A5","scenario":"Standard scenario"},{"value":"0,00E+00","module":"C1","scenario":"Standard scenario"},{"value":"8,79E-04","module":"C2","scenario":"Standard scenario"},{"value":"2,27E-03","module":"C3","scenario":"Standard scenario"},{"value":"3,50E-05","module":"C4","scenario":"Standard scenario"},{"value":"-1,01E-02","module":"D","scenario":"Standard scenario"},{"value":"4,49E-02","module":"A1A3","scenario":null}]},{"parameter":"POCP","unit":"kg NMVOC-eq.","values":[{"value":"2,44E-02","module":"A1","scenario":"Standard scenario"},{"value":"7,80E-03","module":"A2","scenario":"Standard scenario"},{"value":"2,07E-03","module":"A3","scenario":"Standard scenario"},{"value":"2,14E-03","module":"A4","scenario":"Standard scenario"},{"value":"1,16E-03","module":"A5","scenario":"Standard scenario"},{"value":"0,00E+00","module":"C1","scenario":"Standard scenario"},{"value":"9,75E-04","module":"C2","scenario":"Standard scenario"},{"value":"3,16E-03","module":"C3","scenario":"Standard scenario"},{"value":"4,62E-05","module":"C4","scenario":"Standard scenario"},{"value":"-5,91E-03","module":"D","scenario":"Standard scenario"},{"value":"3,43E-02","module":"A1A3","scenario":null}]},{"parameter":"ADPE","unit":"kg Sb-eq.","values":[{"value":"9,07E-05","module":"A1","scenario":"Standard scenario"},{"value":"3,07E-05","module":"A2","scenario":"Standard scenario"},{"value":"5,37E-06","module":"A3","scenario":"Standard scenario"},{"value":"8,44E-06","module":"A4","scenario":"Standard scenario"},{"value":"3,94E-06","module":"A5","scenario":"Standard scenario"},{"value":"0,00E+00","module":"C1","scenario":"Standard scenario"},{"value":"3,84E-06","module":"C2","scenario":"Standard scenario"},{"value":"4,15E-07","module":"C3","scenario":"Standard scenario"},{"value":"4,32E-08","module":"C4","scenario":"Standard scenario"},{"value":"-9,99E-06","module":"D","scenario":"Standard scenario"},{"value":"1,27E-04","module":"A1A3","scenario":null}]},{"parameter":"ADPF","unit":"MJ","values":[{"value":"9,37E+01","module":"A1","scenario":"Standard scenario"},{"value":"1,83E+01","module":"A2","scenario":"Standard scenario"},{"value":"1,46E+01","module":"A3","scenario":"Standard scenario"},{"value":"5,02E+00","module":"A4","scenario":"Standard scenario"},{"value":"3,96E+00","module":"A5","scenario":"Standard scenario"},{"value":"0,00E+00","module":"C1","scenario":"Standard scenario"},{"value":"2,29E+00","module":"C2","scenario":"Standard scenario"},{"value":"6,75E-01","module":"C3","scenario":"Standard scenario"},{"value":"9,54E-02","module":"C4","scenario":"Standard scenario"},{"value":"-7,92E+01","module":"D","scenario":"Standard scenario"},{"value":"1,27E+02","module":"A1A3","scenario":null}]},{"parameter":"WDP","unit":"m3 world-eq.","values":[{"value":"5,62E+00","module":"A1","scenario":"Standard scenario"},{"value":"6,54E-02","module":"A2","scenario":"Standard scenario"},{"value":"2,12E-01","module":"A3","scenario":"Standard scenario"},{"value":"1,80E-02","module":"A4","scenario":"Standard scenario"},{"value":"1,78E-01","module":"A5","scenario":"Standard scenario"},{"value":"0,00E+00","module":"C1","scenario":"Standard scenario"},{"value":"8,18E-03","module":"C2","scenario":"Standard scenario"},{"value":"2,37E-02","module":"C3","scenario":"Standard scenario"},{"value":"4,09E-03","module":"C4","scenario":"Standard scenario"},{"value":"-1,19E-01","module":"D","scenario":"Standard scenario"},{"value":"5,90E+00","module":"A1A3","scenario":null}]},{"parameter":"EP-freshwater","unit":"kg P-eq.","values":[{"value":"2,32E-04","module":"A1","scenario":"Standard scenario"},{"value":"1,22E-05","module":"A2","scenario":"Standard scenario"},{"value":"1,39E-05","module":"A3","scenario":"Standard scenario"},{"value":"3,36E-06","module":"A4","scenario":"Standard scenario"},{"value":"8,26E-06","module":"A5","scenario":"Standard scenario"},{"value":"0,00E+00","module":"C1","scenario":"Standard scenario"},{"value":"1,53E-06","module":"C2","scenario":"Standard scenario"},{"value":"1,36E-06","module":"C3","scenario":"Standard scenario"},{"value":"8,42E-08","module":"C4","scenario":"Standard scenario"},{"value":"-4,88E-04","module":"D","scenario":"Standard scenario"},{"value":"2,58E-04","module":"A1A3","scenario":null}]},{"parameter":"EP-marine","unit":"kg N-eq.","values":[{"value":"6,06E-03","module":"A1","scenario":"Standard scenario"},{"value":"2,48E-03","module":"A2","scenario":"Standard scenario"},{"value":"5,71E-04","module":"A3","scenario":"Standard scenario"},{"value":"6,81E-04","module":"A4","scenario":"Standard scenario"},{"value":"3,17E-04","module":"A5","scenario":"Standard scenario"},{"value":"0,00E+00","module":"C1","scenario":"Standard scenario"},{"value":"3,10E-04","module":"C2","scenario":"Standard scenario"},{"value":"1,05E-03","module":"C3","scenario":"Standard scenario"},{"value":"2,26E-05","module":"C4","scenario":"Standard scenario"},{"value":"-1,87E-03","module":"D","scenario":"Standard scenario"},{"value":"9,11E-03","module":"A1A3","scenario":null}]},{"parameter":"EP-terrestrial","unit":"mol N-eq.","values":[{"value":"9,90E-02","module":"A1","scenario":"Standard scenario"},{"value":"2,73E-02","module":"A2","scenario":"Standard scenario"},{"value":"7,28E-03","module":"A3","scenario":"Standard scenario"},{"value":"7,50E-03","module":"A4","scenario":"Standard scenario"},{"value":"4,51E-03","module":"A5","scenario":"Standard scenario"},{"value":"0,00E+00","module":"C1","scenario":"Standard scenario"},{"value":"3,41E-03","module":"C2","scenario":"Standard scenario"},{"value":"1,21E-02","module":"C3","scenario":"Standard scenario"},{"value":"1,29E-04","module":"C4","scenario":"Standard scenario"},{"value":"-2,75E-02","module":"D","scenario":"Standard scenario"},{"value":"1,34E-01","module":"A1A3","scenario":null}]}],"additional_environmental_impact":[{"parameter":"PM","unit":"disease incidence","values":[{"value":"5,34E-07","module":"A1","scenario":"Standard scenario"},{"value":"1,09E-07","module":"A2","scenario":"Standard scenario"},{"value":"2,67E-08","module":"A3","scenario":"Standard scenario"},{"value":"3,00E-08","module":"A4","scenario":"Standard scenario"},{"value":"2,11E-08","module":"A5","scenario":"Standard scenario"},{"value":"0,00E+00","module":"C1","scenario":"Standard scenario"},{"value":"1,36E-08","module":"C2","scenario":"Standard scenario"},{"value":"1,83E-08","module":"C3","scenario":"Standard scenario"},{"value":"6,63E-10","module":"C4","scenario":"Standard scenario"},{"value":"-3,59E-08","module":"D","scenario":"Standard scenario"},{"value":"6,70E-07","module":"A1A3","scenario":null}]},{"parameter":"ETP-fw","unit":"CTUe","values":[{"value":"1,36E+02","module":"A1","scenario":"Standard scenario"},{"value":"1,63E+01","module":"A2","scenario":"Standard scenario"},{"value":"9,36E+00","module":"A3","scenario":"Standard scenario"},{"value":"4,48E+00","module":"A4","scenario":"Standard scenario"},{"value":"5,00E+00","module":"A5","scenario":"Standard scenario"},{"value":"0,00E+00","module":"C1","scenario":"Standard scenario"},{"value":"2,04E+00","module":"C2","scenario":"Standard scenario"},{"value":"1,97E+00","module":"C3","scenario":"Standard scenario"},{"value":"9,56E-02","module":"C4","scenario":"Standard scenario"},{"value":"-2,94E+01","module":"D","scenario":"Standard scenario"},{"value":"1,62E+02","module":"A1A3","scenario":null}]},{"parameter":"HTP-c","unit":"CTUh","values":[{"value":"5,01E-08","module":"A1","scenario":"Standard scenario"},{"value":"5,29E-10","module":"A2","scenario":"Standard scenario"},{"value":"2,53E-09","module":"A3","scenario":"Standard scenario"},{"value":"1,45E-10","module":"A4","scenario":"Standard scenario"},{"value":"2,44E-09","module":"A5","scenario":"Standard scenario"},{"value":"0,00E+00","module":"C1","scenario":"Standard scenario"},{"value":"6,61E-11","module":"C2","scenario":"Standard scenario"},{"value":"2,81E-08","module":"C3","scenario":"Standard scenario"},{"value":"2,66E-12","module":"C4","scenario":"Standard scenario"},{"value":"-6,66E-10","module":"D","scenario":"Standard scenario"},{"value":"5,32E-08","module":"A1A3","scenario":null}]},{"parameter":"HTP-nc","unit":"CTUh","values":[{"value":"1,06E-07","module":"A1","scenario":"Standard scenario"},{"value":"1,78E-08","module":"A2","scenario":"Standard scenario"},{"value":"6,72E-09","module":"A3","scenario":"Standard scenario"},{"value":"4,90E-09","module":"A4","scenario":"Standard scenario"},{"value":"4,20E-09","module":"A5","scenario":"Standard scenario"},{"value":"0,00E+00","module":"C1","scenario":"Standard scenario"},{"value":"2,23E-09","module":"C2","scenario":"Standard scenario"},{"value":"6,90E-09","module":"C3","scenario":"Standard scenario"},{"value":"1,02E-10","module":"C4","scenario":"Standard scenario"},{"value":"-2,42E-08","module":"D","scenario":"Standard scenario"},{"value":"1,31E-07","module":"A1A3","scenario":null}]},{"parameter":"SQP","unit":"dimensionless","values":[{"value":"4,23E+02","module":"A1","scenario":"Standard scenario"},{"value":"1,59E+01","module":"A2","scenario":"Standard scenario"},{"value":"2,79E+01","module":"A3","scenario":"Standard scenario"},{"value":"4,36E+00","module":"A4","scenario":"Standard scenario"},{"value":"1,41E+01","module":"A5","scenario":"Standard scenario"},{"value":"0,00E+00","module":"C1","scenario":"Standard scenario"},{"value":"1,98E+00","module":"C2","scenario":"Standard scenario"},{"value":"2,34E-01","module":"C3","scenario":"Standard scenario"},{"value":"2,26E-01","module":"C4","scenario":"Standard scenario"},{"value":"-8,50E+00","module":"D","scenario":"Standard scenario"},{"value":"4,67E+02","module":"A1A3","scenario":null}]},{"parameter":"IRP","unit":"kBq U235-eq.","values":[{"value":"3,19E-01","module":"A1","scenario":"Standard scenario"},{"value":"7,66E-02","module":"A2","scenario":"Standard scenario"},{"value":"2,16E-02","module":"A3","scenario":"Standard scenario"},{"value":"2,10E-02","module":"A4","scenario":"Standard scenario"},{"value":"1,30E-02","module":"A5","scenario":"Standard scenario"},{"value":"0,00E+00","module":"C1","scenario":"Standard scenario"},{"value":"9,58E-03","module":"C2","scenario":"Standard scenario"},{"value":"1,76E-03","module":"C3","scenario":"Standard scenario"},{"value":"3,74E-04","module":"C4","scenario":"Standard scenario"},{"value":"-1,52E-01","module":"D","scenario":"Standard scenario"},{"value":"4,17E-01","module":"A1A3","scenario":null}]}],"resource_use":[{"parameter":"PERE","unit":"MJ","values":[{"value":"-2,12E+01","module":"A1","scenario":"Standard scenario"},{"value":"2,29E-01","module":"A2","scenario":"Standard scenario"},{"value":"1,72E+00","module":"A3","scenario":"Standard scenario"},{"value":"6,29E-02","module":"A4","scenario":"Standard scenario"},{"value":"-5,71E-01","module":"A5","scenario":"Standard scenario"},{"value":"0,00E+00","module":"C1","scenario":"Standard scenario"},{"value":"2,86E-02","module":"C2","scenario":"Standard scenario"},{"value":"3,14E-02","module":"C3","scenario":"Standard scenario"},{"value":"2,04E-03","module":"C4","scenario":"Standard scenario"},{"value":"-5,53E+00","module":"D","scenario":"Standard scenario"},{"value":"-1,93E+01","module":"A1A3","scenario":null}]},{"parameter":"PERM","unit":"MJ","values":[{"value":"1,04E+02","module":"A1","scenario":"Standard scenario"},{"value":"0,00E+00","module":"A2","scenario":"Standard scenario"},{"value":"3,12E+00","module":"A3","scenario":"Standard scenario"},{"value":"0,00E+00","module":"A4","scenario":"Standard scenario"},{"value":"3,22E+00","module":"A5","scenario":"Standard scenario"},{"value":"0,00E+00","module":"C1","scenario":"Standard scenario"},{"value":"0,00E+00","module":"C2","scenario":"Standard scenario"},{"value":"0,00E+00","module":"C3","scenario":"Standard scenario"},{"value":"0,00E+00","module":"C4","scenario":"Standard scenario"},{"value":"-2,45E-03","module":"D","scenario":"Standard scenario"},{"value":"1,07E+02","module":"A1A3","scenario":null}]},{"parameter":"PERT","unit":"MJ","values":[{"value":"8,28E+01","module":"A1","scenario":"Standard scenario"},{"value":"2,29E-01","module":"A2","scenario":"Standard scenario"},{"value":"4,84E+00","module":"A3","scenario":"Standard scenario"},{"value":"6,29E-02","module":"A4","scenario":"Standard scenario"},{"value":"2,64E+00","module":"A5","scenario":"Standard scenario"},{"value":"0,00E+00","module":"C1","scenario":"Standard scenario"},{"value":"2,86E-02","module":"C2","scenario":"Standard scenario"},{"value":"3,12E-02","module":"C3","scenario":"Standard scenario"},{"value":"1,68E-03","module":"C4","scenario":"Standard scenario"},{"value":"-5,53E+00","module":"D","scenario":"Standard scenario"},{"value":"8,79E+01","module":"A1A3","scenario":null}]},{"parameter":"PENRE","unit":"MJ","values":[{"value":"1,01E+02","module":"A1","scenario":"Standard scenario"},{"value":"1,94E+01","module":"A2","scenario":"Standard scenario"},{"value":"1,59E+01","module":"A3","scenario":"Standard scenario"},{"value":"5,33E+00","module":"A4","scenario":"Standard scenario"},{"value":"4,28E+00","module":"A5","scenario":"Standard scenario"},{"value":"0,00E+00","module":"C1","scenario":"Standard scenario"},{"value":"2,43E+00","module":"C2","scenario":"Standard scenario"},{"value":"1,03E+00","module":"C3","scenario":"Standard scenario"},{"value":"1,03E-01","module":"C4","scenario":"Standard scenario"},{"value":"-8,62E+01","module":"D","scenario":"Standard scenario"},{"value":"1,36E+02","module":"A1A3","scenario":null}]},{"parameter":"PENRM","unit":"MJ","values":[{"value":"0,00E+00","module":"A1","scenario":"Standard scenario"},{"value":"0,00E+00","module":"A2","scenario":"Standard scenario"},{"value":"4,96E-02","module":"A3","scenario":"Standard scenario"},{"value":"0,00E+00","module":"A4","scenario":"Standard scenario"},{"value":"1,49E-03","module":"A5","scenario":"Standard scenario"},{"value":"0,00E+00","module":"C1","scenario":"Standard scenario"},{"value":"0,00E+00","module":"C2","scenario":"Standard scenario"},{"value":"0,00E+00","module":"C3","scenario":"Standard scenario"},{"value":"0,00E+00","module":"C4","scenario":"Standard scenario"},{"value":"-6,78E-05","module":"D","scenario":"Standard scenario"},{"value":"4,96E-02","module":"A1A3","scenario":null}]},{"parameter":"PENRT","unit":"MJ","values":[{"value":"1,01E+02","module":"A1","scenario":"Standard scenario"},{"value":"1,94E+01","module":"A2","scenario":"Standard scenario"},{"value":"1,60E+01","module":"A3","scenario":"Standard scenario"},{"value":"5,33E+00","module":"A4","scenario":"Standard scenario"},{"value":"4,27E+00","module":"A5","scenario":"Standard scenario"},{"value":"0,00E+00","module":"C1","scenario":"Standard scenario"},{"value":"2,43E+00","module":"C2","scenario":"Standard scenario"},{"value":"7,27E-01","module":"C3","scenario":"Standard scenario"},{"value":"1,01E-01","module":"C4","scenario":"Standard scenario"},{"value":"-8,62E+01","module":"D","scenario":"Standard scenario"},{"value":"1,36E+02","module":"A1A3","scenario":null}]},{"parameter":"SM","unit":"kg","values":[{"value":"0,00E+00","module":"A1","scenario":"Standard scenario"},{"value":"0,00E+00","module":"A2","scenario":"Standard scenario"},{"value":"0,00E+00","module":"A3","scenario":"Standard scenario"},{"value":"0,00E+00","module":"A4","scenario":"Standard scenario"},{"value":"0,00E+00","module":"A5","scenario":"Standard scenario"},{"value":"0,00E+00","module":"C1","scenario":"Standard scenario"},{"value":"0,00E+00","module":"C2","scenario":"Standard scenario"},{"value":"0,00E+00","module":"C3","scenario":"Standard scenario"},{"value":"0,00E+00","module":"C4","scenario":"Standard scenario"},{"value":"0,00E+00","module":"D","scenario":"Standard scenario"},{"value":"0,00E+00","module":"A1A3","scenario":null}]},{"parameter":"RSF","unit":"MJ","values":[{"value":"0,00E+00","module":"A1","scenario":"Standard scenario"},{"value":"0,00E+00","module":"A2","scenario":"Standard scenario"},{"value":"0,00E+00","module":"A3","scenario":"Standard scenario"},{"value":"0,00E+00","module":"A4","scenario":"Standard scenario"},{"value":"0,00E+00","module":"A5","scenario":"Standard scenario"},{"value":"0,00E+00","module":"C1","scenario":"Standard scenario"},{"value":"0,00E+00","module":"C2","scenario":"Standard scenario"},{"value":"0,00E+00","module":"C3","scenario":"Standard scenario"},{"value":"0,00E+00","module":"C4","scenario":"Standard scenario"},{"value":"0,00E+00","module":"D","scenario":"Standard scenario"},{"value":"0,00E+00","module":"A1A3","scenario":null}]},{"parameter":"NRSF","unit":"MJ","values":[{"value":"0,00E+00","module":"A1","scenario":"Standard scenario"},{"value":"0,00E+00","module":"A2","scenario":"Standard scenario"},{"value":"0,00E+00","module":"A3","scenario":"Standard scenario"},{"value":"0,00E+00","module":"A4","scenario":"Standard scenario"},{"value":"0,00E+00","module":"A5","scenario":"Standard scenario"},{"value":"0,00E+00","module":"C1","scenario":"Standard scenario"},{"value":"0,00E+00","module":"C2","scenario":"Standard scenario"},{"value":"0,00E+00","module":"C3","scenario":"Standard scenario"},{"value":"0,00E+00","module":"C4","scenario":"Standard scenario"},{"value":"0,00E+00","module":"D","scenario":"Standard scenario"},{"value":"0,00E+00","module":"A1A3","scenario":null}]},{"parameter":"FW","unit":"m3","values":[{"value":"1,60E-01","module":"A1","scenario":"Standard scenario"},{"value":"2,23E-03","module":"A2","scenario":"Standard scenario"},{"value":"7,49E-03","module":"A3","scenario":"Standard scenario"},{"value":"6,12E-04","module":"A4","scenario":"Standard scenario"},{"value":"5,24E-03","module":"A5","scenario":"Standard scenario"},{"value":"0,00E+00","module":"C1","scenario":"Standard scenario"},{"value":"2,78E-04","module":"C2","scenario":"Standard scenario"},{"value":"3,54E-03","module":"C3","scenario":"Standard scenario"},{"value":"9,96E-05","module":"C4","scenario":"Standard scenario"},{"value":"-1,88E-02","module":"D","scenario":"Standard scenario"},{"value":"1,70E-01","module":"A1A3","scenario":null}]}],"end_of_life_waste":[{"parameter":"HWD","unit":"kg","values":[{"value":"1,34E-04","module":"A1","scenario":"Standard scenario"},{"value":"4,63E-05","module":"A2","scenario":"Standard scenario"},{"value":"1,95E-05","module":"A3","scenario":"Standard scenario"},{"value":"1,27E-05","module":"A4","scenario":"Standard scenario"},{"value":"6,36E-06","module":"A5","scenario":"Standard scenario"},{"value":"0,00E+00","module":"C1","scenario":"Standard scenario"},{"value":"5,79E-06","module":"C2","scenario":"Standard scenario"},{"value":"4,32E-06","module":"C3","scenario":"Standard scenario"},{"value":"1,47E-07","module":"C4","scenario":"Standard scenario"},{"value":"-5,81E-05","module":"D","scenario":"Standard scenario"},{"value":"2,00E-04","module":"A1A3","scenario":null}]},{"parameter":"NHWD","unit":"kg","values":[{"value":"8,14E-01","module":"A1","scenario":"Standard scenario"},{"value":"1,16E+00","module":"A2","scenario":"Standard scenario"},{"value":"9,37E-02","module":"A3","scenario":"Standard scenario"},{"value":"3,19E-01","module":"A4","scenario":"Standard scenario"},{"value":"8,03E-02","module":"A5","scenario":"Standard scenario"},{"value":"0,00E+00","module":"C1","scenario":"Standard scenario"},{"value":"1,45E-01","module":"C2","scenario":"Standard scenario"},{"value":"3,81E-01","module":"C3","scenario":"Standard scenario"},{"value":"3,82E-01","module":"C4","scenario":"Standard scenario"},{"value":"-1,83E-01","module":"D","scenario":"Standard scenario"},{"value":"2,07E+00","module":"A1A3","scenario":null}]},{"parameter":"RWD","unit":"kg","values":[{"value":"3,06E-04","module":"A1","scenario":"Standard scenario"},{"value":"1,20E-04","module":"A2","scenario":"Standard scenario"},{"value":"2,32E-05","module":"A3","scenario":"Standard scenario"},{"value":"3,30E-05","module":"A4","scenario":"Standard scenario"},{"value":"1,42E-05","module":"A5","scenario":"Standard scenario"},{"value":"0,00E+00","module":"C1","scenario":"Standard scenario"},{"value":"1,50E-05","module":"C2","scenario":"Standard scenario"},{"value":"2,08E-06","module":"C3","scenario":"Standard scenario"},{"value":"5,68E-07","module":"C4","scenario":"Standard scenario"},{"value":"-1,99E-04","module":"D","scenario":"Standard scenario"},{"value":"4,49E-04","module":"A1A3","scenario":null}]}],"end_of_life_flow":[{"parameter":"CRU","unit":"kg","values":[{"value":"0,00E+00","module":"A1","scenario":"Standard scenario"},{"value":"0,00E+00","module":"A2","scenario":"Standard scenario"},{"value":"0,00E+00","module":"A3","scenario":"Standard scenario"},{"value":"0,00E+00","module":"A4","scenario":"Standard scenario"},{"value":"0,00E+00","module":"A5","scenario":"Standard scenario"},{"value":"0,00E+00","module":"C1","scenario":"Standard scenario"},{"value":"0,00E+00","module":"C2","scenario":"Standard scenario"},{"value":"0,00E+00","module":"C3","scenario":"Standard scenario"},{"value":"0,00E+00","module":"C4","scenario":"Standard scenario"},{"value":"0,00E+00","module":"D","scenario":"Standard scenario"},{"value":"0,00E+00","module":"A1A3","scenario":null}]},{"parameter":"MFR","unit":"kg","values":[{"value":"0,00E+00","module":"A1","scenario":"Standard scenario"},{"value":"0,00E+00","module":"A2","scenario":"Standard scenario"},{"value":"0,00E+00","module":"A3","scenario":"Standard scenario"},{"value":"0,00E+00","module":"A4","scenario":"Standard scenario"},{"value":"1,78E-04","module":"A5","scenario":"Standard scenario"},{"value":"0,00E+00","module":"C1","scenario":"Standard scenario"},{"value":"0,00E+00","module":"C2","scenario":"Standard scenario"},{"value":"0,00E+00","module":"C3","scenario":"Standard scenario"},{"value":"0,00E+00","module":"C4","scenario":"Standard scenario"},{"value":"0,00E+00","module":"D","scenario":"Standard scenario"},{"value":"0,00E+00","module":"A1A3","scenario":null}]},{"parameter":"MER","unit":"kg","values":[{"value":"0,00E+00","module":"A1","scenario":"Standard scenario"},{"value":"0,00E+00","module":"A2","scenario":"Standard scenario"},{"value":"0,00E+00","module":"A3","scenario":"Standard scenario"},{"value":"0,00E+00","module":"A4","scenario":"Standard scenario"},{"value":"0,00E+00","module":"A5","scenario":"Standard scenario"},{"value":"0,00E+00","module":"C1","scenario":"Standard scenario"},{"value":"0,00E+00","module":"C2","scenario":"Standard scenario"},{"value":"7,23E+00","module":"C3","scenario":"Standard scenario"},{"value":"0,00E+00","module":"C4","scenario":"Standard scenario"},{"value":"0,00E+00","module":"D","scenario":"Standard scenario"},{"value":"0,00E+00","module":"A1A3","scenario":null}]},{"parameter":"EEE","unit":"MJ","values":[{"value":"0,00E+00","module":"A1","scenario":"Standard scenario"},{"value":"0,00E+00","module":"A2","scenario":"Standard scenario"},{"value":"-9,19E-01","module":"A3","scenario":"Standard scenario"},{"value":"0,00E+00","module":"A4","scenario":"Standard scenario"},{"value":"0,00E+00","module":"A5","scenario":"Standard scenario"},{"value":"0,00E+00","module":"C1","scenario":"Standard scenario"},{"value":"0,00E+00","module":"C2","scenario":"Standard scenario"},{"value":"6,07E+01","module":"C3","scenario":"Standard scenario"},{"value":"0,00E+00","module":"C4","scenario":"Standard scenario"},{"value":"-3,16E+01","module":"D","scenario":"Standard scenario"},{"value":"-9,19E-01","module":"A1A3","scenario":null}]},{"parameter":"EET","unit":"MJ","values":[{"value":"0,00E+00","module":"A1","scenario":"Standard scenario"},{"value":"0,00E+00","module":"A2","scenario":"Standard scenario"},{"value":"-1,45E+00","module":"A3","scenario":"Standard scenario"},{"value":"0,00E+00","module":"A4","scenario":"Standard scenario"},{"value":"0,00E+00","module":"A5","scenario":"Standard scenario"},{"value":"0,00E+00","module":"C1","scenario":"Standard scenario"},{"value":"0,00E+00","module":"C2","scenario":"Standard scenario"},{"value":"0,00E+00","module":"C3","scenario":"Standard scenario"},{"value":"0,00E+00","module":"C4","scenario":"Standard scenario"},{"value":"-4,99E+01","module":"D","scenario":"Standard scenario"},{"value":"-1,45E+00","module":"A1A3","scenario":null}]}]}