{"product_name":"Fensterantrieb f\u00fcr VELUX GGL/GGU (KMG 100K) und kontrollsystem (KUX 110), grid","epd_id":"EPD-VEL-20230051-IBA2-EN","compliance":["DIN EN 15804+A2","ISO 14025"],"producer_name":"VELUX Group","environmental_impact":[{"parameter":"GWP-total","unit":"kg CO2-eq","values":[{"value":"1,15E+01","module":"A1","scenario":null},{"value":"4,49E-01","module":"A2","scenario":null},{"value":"7,33E-01","module":"A3","scenario":null},{"value":"0,00E+00","module":"C1","scenario":null},{"value":"8,85E-03","module":"C2","scenario":null},{"value":"1,67E+00","module":"C3","scenario":null},{"value":"1,47E-05","module":"C4","scenario":null},{"value":"-1,36E+00","module":"D","scenario":null},{"value":"1,26E+01","module":"A1A3","scenario":null}]},{"parameter":"GWP-fossil","unit":"kg CO2-eq","values":[{"value":"1,16E+01","module":"A1","scenario":null},{"value":"4,48E-01","module":"A2","scenario":null},{"value":"1,36E+00","module":"A3","scenario":null},{"value":"0,00E+00","module":"C1","scenario":null},{"value":"8,79E-03","module":"C2","scenario":null},{"value":"1,67E+00","module":"C3","scenario":null},{"value":"1,51E-05","module":"C4","scenario":null},{"value":"-1,36E+00","module":"D","scenario":null},{"value":"1,34E+01","module":"A1A3","scenario":null}]},{"parameter":"GWP-biogenic","unit":"kg CO2-eq","values":[{"value":"-1,32E-01","module":"A1","scenario":null},{"value":"1,89E-04","module":"A2","scenario":null},{"value":"-6,28E-01","module":"A3","scenario":null},{"value":"0,00E+00","module":"C1","scenario":null},{"value":"-1,12E-05","module":"C2","scenario":null},{"value":"1,28E-03","module":"C3","scenario":null},{"value":"-4,39E-07","module":"C4","scenario":null},{"value":"-5,41E-04","module":"D","scenario":null},{"value":"-7,60E-01","module":"A1A3","scenario":null}]},{"parameter":"GWP-luluc","unit":"kg CO2-eq","values":[{"value":"1,62E-02","module":"A1","scenario":null},{"value":"1,25E-03","module":"A2","scenario":null},{"value":"1,19E-03","module":"A3","scenario":null},{"value":"0,00E+00","module":"C1","scenario":null},{"value":"7,19E-05","module":"C2","scenario":null},{"value":"1,79E-04","module":"C3","scenario":null},{"value":"4,44E-08","module":"C4","scenario":null},{"value":"-1,54E-03","module":"D","scenario":null},{"value":"1,86E-02","module":"A1A3","scenario":null}]},{"parameter":"ODP","unit":"kg CFC11-eq","values":[{"value":"1,37E-09","module":"A1","scenario":null},{"value":"4,98E-17","module":"A2","scenario":null},{"value":"1,95E-11","module":"A3","scenario":null},{"value":"0,00E+00","module":"C1","scenario":null},{"value":"1,12E-18","module":"C2","scenario":null},{"value":"6,17E-09","module":"C3","scenario":null},{"value":"5,88E-20","module":"C4","scenario":null},{"value":"-8,13E-15","module":"D","scenario":null},{"value":"1,39E-09","module":"A1A3","scenario":null}]},{"parameter":"AP","unit":"mol H^(+)-eq","values":[{"value":"5,13E-02","module":"A1","scenario":null},{"value":"1,13E-02","module":"A2","scenario":null},{"value":"4,07E-03","module":"A3","scenario":null},{"value":"0,00E+00","module":"C1","scenario":null},{"value":"2,75E-05","module":"C2","scenario":null},{"value":"1,90E-03","module":"C3","scenario":null},{"value":"1,08E-07","module":"C4","scenario":null},{"value":"-4,21E-03","module":"D","scenario":null},{"value":"6,67E-02","module":"A1A3","scenario":null}]},{"parameter":"POCP","unit":"kg NMVOC-eq","values":[{"value":"2,77E-02","module":"A1","scenario":null},{"value":"8,46E-03","module":"A2","scenario":null},{"value":"3,78E-03","module":"A3","scenario":null},{"value":"0,00E+00","module":"C1","scenario":null},{"value":"2,47E-05","module":"C2","scenario":null},{"value":"2,25E-03","module":"C3","scenario":null},{"value":"8,47E-08","module":"C4","scenario":null},{"value":"-2,13E-03","module":"D","scenario":null},{"value":"4,00E-02","module":"A1A3","scenario":null}]},{"parameter":"ADPE","unit":"kg Sb-eq","values":[{"value":"8,84E-04","module":"A1","scenario":null},{"value":"2,04E-08","module":"A2","scenario":null},{"value":"2,01E-07","module":"A3","scenario":null},{"value":"0,00E+00","module":"C1","scenario":null},{"value":"6,69E-10","module":"C2","scenario":null},{"value":"2,08E-07","module":"C3","scenario":null},{"value":"1,43E-12","module":"C4","scenario":null},{"value":"-4,03E-05","module":"D","scenario":null},{"value":"8,84E-04","module":"A1A3","scenario":null}]},{"parameter":"ADPF","unit":"MJ","values":[{"value":"1,77E+02","module":"A1","scenario":null},{"value":"5,60E+00","module":"A2","scenario":null},{"value":"2,73E+01","module":"A3","scenario":null},{"value":"0,00E+00","module":"C1","scenario":null},{"value":"1,17E-01","module":"C2","scenario":null},{"value":"2,48E+00","module":"C3","scenario":null},{"value":"2,01E-04","module":"C4","scenario":null},{"value":"-1,90E+01","module":"D","scenario":null},{"value":"2,09E+02","module":"A1A3","scenario":null}]},{"parameter":"WDP","unit":"m^3 world-eq deprived","values":[{"value":"4,88E+00","module":"A1","scenario":null},{"value":"1,77E-03","module":"A2","scenario":null},{"value":"1,67E-01","module":"A3","scenario":null},{"value":"0,00E+00","module":"C1","scenario":null},{"value":"7,63E-05","module":"C2","scenario":null},{"value":"5,03E-01","module":"C3","scenario":null},{"value":"1,62E-06","module":"C4","scenario":null},{"value":"-2,70E-01","module":"D","scenario":null},{"value":"5,05E+00","module":"A1A3","scenario":null}]},{"parameter":"EP-freshwater","unit":"kg P-eq","values":[{"value":"1,59E-04","module":"A1","scenario":null},{"value":"5,16E-07","module":"A2","scenario":null},{"value":"1,56E-05","module":"A3","scenario":null},{"value":"0,00E+00","module":"C1","scenario":null},{"value":"2,61E-08","module":"C2","scenario":null},{"value":"1,03E-05","module":"C3","scenario":null},{"value":"2,54E-11","module":"C4","scenario":null},{"value":"-1,36E-06","module":"D","scenario":null},{"value":"1,75E-04","module":"A1A3","scenario":null}]},{"parameter":"EP-marine","unit":"kg N-eq","values":[{"value":"8,78E-03","module":"A1","scenario":null},{"value":"3,09E-03","module":"A2","scenario":null},{"value":"1,29E-03","module":"A3","scenario":null},{"value":"0,00E+00","module":"C1","scenario":null},{"value":"1,26E-05","module":"C2","scenario":null},{"value":"8,79E-04","module":"C3","scenario":null},{"value":"2,80E-08","module":"C4","scenario":null},{"value":"-7,15E-04","module":"D","scenario":null},{"value":"1,32E-02","module":"A1A3","scenario":null}]},{"parameter":"EP-terrestrial","unit":"mol N-eq","values":[{"value":"9,27E-02","module":"A1","scenario":null},{"value":"3,39E-02","module":"A2","scenario":null},{"value":"1,31E-02","module":"A3","scenario":null},{"value":"0,00E+00","module":"C1","scenario":null},{"value":"1,41E-04","module":"C2","scenario":null},{"value":"9,69E-03","module":"C3","scenario":null},{"value":"3,07E-07","module":"C4","scenario":null},{"value":"-7,70E-03","module":"D","scenario":null},{"value":"1,40E-01","module":"A1A3","scenario":null}]}],"additional_environmental_impact":[{"parameter":"PM","unit":"Disease incidence","values":[{"value":"6,66E+01","module":"A1","scenario":null},{"value":"3,94E+00","module":"A2","scenario":null},{"value":"9,61E+00","module":"A3","scenario":null},{"value":"0,00E+00","module":"C1","scenario":null},{"value":"8,21E-02","module":"C2","scenario":null},{"value":"9,99E+00","module":"C3","scenario":null},{"value":"1,07E-04","module":"C4","scenario":null},{"value":"-4,29E+00","module":"D","scenario":null},{"value":"8,02E+01","module":"A1A3","scenario":null}]},{"parameter":"ETP-fw","unit":"CTUe","values":[{"value":"4,36E-01","module":"A1","scenario":null},{"value":"3,58E-02","module":"A2","scenario":null},{"value":"8,08E-02","module":"A3","scenario":null},{"value":"0,00E+00","module":"C1","scenario":null},{"value":"7,89E-04","module":"C2","scenario":null},{"value":"5,79E-02","module":"C3","scenario":null},{"value":"8,69E-07","module":"C4","scenario":null},{"value":"-4,31E-02","module":"D","scenario":null},{"value":"5,53E-01","module":"A1A3","scenario":null}]},{"parameter":"HTP-c","unit":"CTUh","values":[{"value":"2,85E-19","module":"A1","scenario":null},{"value":"1,33E-21","module":"A2","scenario":null},{"value":"5,91E-20","module":"A3","scenario":null},{"value":"0,00E+00","module":"C1","scenario":null},{"value":"2,93E-23","module":"C2","scenario":null},{"value":"5,92E-20","module":"C3","scenario":null},{"value":"1,85E-25","module":"C4","scenario":null},{"value":"-2,53E-19","module":"D","scenario":null},{"value":"3,45E-19","module":"A1A3","scenario":null}]},{"parameter":"HTP-nc","unit":"CTUh","values":[{"value":"3,83E-09","module":"A1","scenario":null},{"value":"7,60E-11","module":"A2","scenario":null},{"value":"1,96E-10","module":"A3","scenario":null},{"value":"0,00E+00","module":"C1","scenario":null},{"value":"1,67E-12","module":"C2","scenario":null},{"value":"7,89E-10","module":"C3","scenario":null},{"value":"1,64E-14","module":"C4","scenario":null},{"value":"-8,92E-10","module":"D","scenario":null},{"value":"4,10E-09","module":"A1A3","scenario":null}]},{"parameter":"SQP","unit":"SQP","values":[{"value":"7,45E-08","module":"A1","scenario":null},{"value":"1,71E-12","module":"A2","scenario":null},{"value":"9,33E-11","module":"A3","scenario":null},{"value":"0,00E+00","module":"C1","scenario":null},{"value":"3,90E-14","module":"C2","scenario":null},{"value":"2,74E-11","module":"C3","scenario":null},{"value":"4,93E-16","module":"C4","scenario":null},{"value":"-3,85E-10","module":"D","scenario":null},{"value":"7,46E-08","module":"A1A3","scenario":null}]}],"resource_use":[{"parameter":"PERE","unit":"MJ","values":[{"value":"2,94E+01","module":"A1","scenario":null},{"value":"1,25E-01","module":"A2","scenario":null},{"value":"1,73E+01","module":"A3","scenario":null},{"value":"0,00E+00","module":"C1","scenario":null},{"value":"6,53E-03","module":"C2","scenario":null},{"value":"7,77E-01","module":"C3","scenario":null},{"value":"2,70E-05","module":"C4","scenario":null},{"value":"-4,05E+00","module":"D","scenario":null},{"value":"4,68E+01","module":"A1A3","scenario":null}]},{"parameter":"PERM","unit":"MJ","values":[{"value":"0,00E+00","module":"A1","scenario":null},{"value":"0,00E+00","module":"A2","scenario":null},{"value":"0,00E+00","module":"A3","scenario":null},{"value":"0,00E+00","module":"C1","scenario":null},{"value":"0,00E+00","module":"C2","scenario":null},{"value":"0,00E+00","module":"C3","scenario":null},{"value":"0,00E+00","module":"C4","scenario":null},{"value":"0,00E+00","module":"D","scenario":null},{"value":"0,00E+00","module":"A1A3","scenario":null}]},{"parameter":"PERT","unit":"MJ","values":[{"value":"2,94E+01","module":"A1","scenario":null},{"value":"1,25E-01","module":"A2","scenario":null},{"value":"1,73E+01","module":"A3","scenario":null},{"value":"0,00E+00","module":"C1","scenario":null},{"value":"6,53E-03","module":"C2","scenario":null},{"value":"7,77E-01","module":"C3","scenario":null},{"value":"2,70E-05","module":"C4","scenario":null},{"value":"-4,05E+00","module":"D","scenario":null},{"value":"4,68E+01","module":"A1A3","scenario":null}]},{"parameter":"PENRE","unit":"MJ","values":[{"value":"1,53E+02","module":"A1","scenario":null},{"value":"5,61E+00","module":"A2","scenario":null},{"value":"1,91E+01","module":"A3","scenario":null},{"value":"0,00E+00","module":"C1","scenario":null},{"value":"1,17E-01","module":"C2","scenario":null},{"value":"2,01E+01","module":"C3","scenario":null},{"value":"2,01E-04","module":"C4","scenario":null},{"value":"-1,90E+01","module":"D","scenario":null},{"value":"1,78E+02","module":"A1A3","scenario":null}]},{"parameter":"PENRM","unit":"MJ","values":[{"value":"2,33E+01","module":"A1","scenario":null},{"value":"0,00E+00","module":"A2","scenario":null},{"value":"8,24E+00","module":"A3","scenario":null},{"value":"0,00E+00","module":"C1","scenario":null},{"value":"0,00E+00","module":"C2","scenario":null},{"value":"-1,76E+01","module":"C3","scenario":null},{"value":"0,00E+00","module":"C4","scenario":null},{"value":"0,00E+00","module":"D","scenario":null},{"value":"3,15E+01","module":"A1A3","scenario":null}]},{"parameter":"PENRT","unit":"MJ","values":[{"value":"1,77E+02","module":"A1","scenario":null},{"value":"5,61E+00","module":"A2","scenario":null},{"value":"2,73E+01","module":"A3","scenario":null},{"value":"0,00E+00","module":"C1","scenario":null},{"value":"1,17E-01","module":"C2","scenario":null},{"value":"2,48E+00","module":"C3","scenario":null},{"value":"2,01E-04","module":"C4","scenario":null},{"value":"-1,90E+01","module":"D","scenario":null},{"value":"2,10E+02","module":"A1A3","scenario":null}]},{"parameter":"SM","unit":"kg","values":[{"value":"1,79E-01","module":"A1","scenario":null},{"value":"0,00E+00","module":"A2","scenario":null},{"value":"0,00E+00","module":"A3","scenario":null},{"value":"0,00E+00","module":"C1","scenario":null},{"value":"0,00E+00","module":"C2","scenario":null},{"value":"0,00E+00","module":"C3","scenario":null},{"value":"0,00E+00","module":"C4","scenario":null},{"value":"0,00E+00","module":"D","scenario":null},{"value":"1,79E-01","module":"A1A3","scenario":null}]},{"parameter":"RSF","unit":"MJ","values":[{"value":"0,00E+00","module":"A1","scenario":null},{"value":"0,00E+00","module":"A2","scenario":null},{"value":"0,00E+00","module":"A3","scenario":null},{"value":"0,00E+00","module":"C1","scenario":null},{"value":"0,00E+00","module":"C2","scenario":null},{"value":"0,00E+00","module":"C3","scenario":null},{"value":"0,00E+00","module":"C4","scenario":null},{"value":"0,00E+00","module":"D","scenario":null},{"value":"0,00E+00","module":"A1A3","scenario":null}]},{"parameter":"NRSF","unit":"MJ","values":[{"value":"0,00E+00","module":"A1","scenario":null},{"value":"0,00E+00","module":"A2","scenario":null},{"value":"0,00E+00","module":"A3","scenario":null},{"value":"0,00E+00","module":"C1","scenario":null},{"value":"0,00E+00","module":"C2","scenario":null},{"value":"0,00E+00","module":"C3","scenario":null},{"value":"0,00E+00","module":"C4","scenario":null},{"value":"0,00E+00","module":"D","scenario":null},{"value":"0,00E+00","module":"A1A3","scenario":null}]},{"parameter":"FW","unit":"m^3","values":[{"value":"1,29E-01","module":"A1","scenario":null},{"value":"1,49E-04","module":"A2","scenario":null},{"value":"7,85E-03","module":"A3","scenario":null},{"value":"0,00E+00","module":"C1","scenario":null},{"value":"7,47E-06","module":"C2","scenario":null},{"value":"1,21E-02","module":"C3","scenario":null},{"value":"4,95E-08","module":"C4","scenario":null},{"value":"-1,13E-02","module":"D","scenario":null},{"value":"1,37E-01","module":"A1A3","scenario":null}]}],"end_of_life_waste":[{"parameter":"HWD","unit":"kg","values":[{"value":"2,58E-04","module":"A1","scenario":null},{"value":"1,30E-10","module":"A2","scenario":null},{"value":"1,35E-04","module":"A3","scenario":null},{"value":"0,00E+00","module":"C1","scenario":null},{"value":"5,90E-12","module":"C2","scenario":null},{"value":"5,50E-10","module":"C3","scenario":null},{"value":"2,13E-14","module":"C4","scenario":null},{"value":"-2,97E-09","module":"D","scenario":null},{"value":"3,93E-04","module":"A1A3","scenario":null}]},{"parameter":"NHWD","unit":"kg","values":[{"value":"6,17E-01","module":"A1","scenario":null},{"value":"6,60E-04","module":"A2","scenario":null},{"value":"3,61E-02","module":"A3","scenario":null},{"value":"0,00E+00","module":"C1","scenario":null},{"value":"1,74E-05","module":"C2","scenario":null},{"value":"1,23E-01","module":"C3","scenario":null},{"value":"1,00E-03","module":"C4","scenario":null},{"value":"-5,13E-02","module":"D","scenario":null},{"value":"6,54E-01","module":"A1A3","scenario":null}]},{"parameter":"RWD","unit":"kg","values":[{"value":"3,17E-03","module":"A1","scenario":null},{"value":"6,43E-06","module":"A2","scenario":null},{"value":"1,33E-03","module":"A3","scenario":null},{"value":"0,00E+00","module":"C1","scenario":null},{"value":"1,42E-07","module":"C2","scenario":null},{"value":"2,29E-04","module":"C3","scenario":null},{"value":"2,11E-09","module":"C4","scenario":null},{"value":"-9,03E-04","module":"D","scenario":null},{"value":"4,50E-03","module":"A1A3","scenario":null}]}],"end_of_life_flow":[{"parameter":"CRU","unit":"kg","values":[{"value":"0,00E+00","module":"A1","scenario":null},{"value":"0,00E+00","module":"A2","scenario":null},{"value":"0,00E+00","module":"A3","scenario":null},{"value":"0,00E+00","module":"C1","scenario":null},{"value":"0,00E+00","module":"C2","scenario":null},{"value":"0,00E+00","module":"C3","scenario":null},{"value":"0,00E+00","module":"C4","scenario":null},{"value":"0,00E+00","module":"D","scenario":null},{"value":"0,00E+00","module":"A1A3","scenario":null}]},{"parameter":"MFR","unit":"kg","values":[{"value":"0,00E+00","module":"A1","scenario":null},{"value":"0,00E+00","module":"A2","scenario":null},{"value":"0,00E+00","module":"A3","scenario":null},{"value":"0,00E+00","module":"C1","scenario":null},{"value":"0,00E+00","module":"C2","scenario":null},{"value":"6,96E-01","module":"C3","scenario":null},{"value":"0,00E+00","module":"C4","scenario":null},{"value":"0,00E+00","module":"D","scenario":null},{"value":"0,00E+00","module":"A1A3","scenario":null}]},{"parameter":"MER","unit":"kg","values":[{"value":"0,00E+00","module":"A1","scenario":null},{"value":"0,00E+00","module":"A2","scenario":null},{"value":"0,00E+00","module":"A3","scenario":null},{"value":"0,00E+00","module":"C1","scenario":null},{"value":"0,00E+00","module":"C2","scenario":null},{"value":"6,71E-01","module":"C3","scenario":null},{"value":"0,00E+00","module":"C4","scenario":null},{"value":"0,00E+00","module":"D","scenario":null},{"value":"0,00E+00","module":"A1A3","scenario":null}]},{"parameter":"EEE","unit":"MJ","values":[{"value":"0,00E+00","module":"A1","scenario":null},{"value":"0,00E+00","module":"A2","scenario":null},{"value":"0,00E+00","module":"A3","scenario":null},{"value":"0,00E+00","module":"C1","scenario":null},{"value":"0,00E+00","module":"C2","scenario":null},{"value":"0,00E+00","module":"C3","scenario":null},{"value":"0,00E+00","module":"C4","scenario":null},{"value":"2,63E+00","module":"D","scenario":null},{"value":"0,00E+00","module":"A1A3","scenario":null}]},{"parameter":"EET","unit":"MJ","values":[{"value":"0,00E+00","module":"A1","scenario":null},{"value":"0,00E+00","module":"A2","scenario":null},{"value":"0,00E+00","module":"A3","scenario":null},{"value":"0,00E+00","module":"C1","scenario":null},{"value":"0,00E+00","module":"C2","scenario":null},{"value":"0,00E+00","module":"C3","scenario":null},{"value":"0,00E+00","module":"C4","scenario":null},{"value":"4,75E+00","module":"D","scenario":null},{"value":"0,00E+00","module":"A1A3","scenario":null}]}]}