{"product_name":"Glasvliestapete f\u00fcr Wand und Decke","epd_id":"EPD-VIT-20230429-CBC1-EN","compliance":["DIN EN 15804+A2","ISO 14025"],"producer_name":"Vitrulan Textile Glass GmbH","environmental_impact":[{"parameter":"GWP-total","unit":"kg CO2-eq","values":[{"value":"5,11E-01","module":"A1-A3","scenario":null},{"value":"9,17E-04","module":"A4","scenario":null},{"value":"6,98E-02","module":"A5","scenario":null},{"value":"1,28E-03","module":"C1","scenario":null},{"value":"5,26E-04","module":"C2","scenario":null},{"value":"0,00E+00","module":"C3","scenario":null},{"value":"2,24E-02","module":"C4","scenario":null},{"value":"-6,43E-03","module":"D","scenario":null}]},{"parameter":"GWP-fossil","unit":"kg CO2-eq","values":[{"value":"5,61E-01","module":"A1-A3","scenario":null},{"value":"9,07E-04","module":"A4","scenario":null},{"value":"3,63E-02","module":"A5","scenario":null},{"value":"1,27E-03","module":"C1","scenario":null},{"value":"5,20E-04","module":"C2","scenario":null},{"value":"0,00E+00","module":"C3","scenario":null},{"value":"1,85E-03","module":"C4","scenario":null},{"value":"-6,40E-03","module":"D","scenario":null}]},{"parameter":"GWP-biogenic","unit":"kg CO2-eq","values":[{"value":"-5,00E-02","module":"A1-A3","scenario":null},{"value":"3,81E-06","module":"A4","scenario":null},{"value":"3,34E-02","module":"A5","scenario":null},{"value":"1,14E-05","module":"C1","scenario":null},{"value":"2,18E-06","module":"C2","scenario":null},{"value":"0,00E+00","module":"C3","scenario":null},{"value":"2,05E-02","module":"C4","scenario":null},{"value":"-3,28E-05","module":"D","scenario":null}]},{"parameter":"GWP-luluc","unit":"kg CO2-eq","values":[{"value":"2,54E-04","module":"A1-A3","scenario":null},{"value":"6,23E-06","module":"A4","scenario":null},{"value":"1,52E-05","module":"A5","scenario":null},{"value":"2,69E-07","module":"C1","scenario":null},{"value":"3,57E-06","module":"C2","scenario":null},{"value":"0,00E+00","module":"C3","scenario":null},{"value":"3,42E-06","module":"C4","scenario":null},{"value":"-7,04E-07","module":"D","scenario":null}]},{"parameter":"ODP","unit":"kg CFC11-eq","values":[{"value":"2,17E-12","module":"A1-A3","scenario":null},{"value":"9,08E-17","module":"A4","scenario":null},{"value":"1,27E-13","module":"A5","scenario":null},{"value":"1,86E-14","module":"C1","scenario":null},{"value":"5,21E-17","module":"C2","scenario":null},{"value":"0,00E+00","module":"C3","scenario":null},{"value":"4,35E-15","module":"C4","scenario":null},{"value":"-4,33E-14","module":"D","scenario":null}]},{"parameter":"AP","unit":"mol H^(+)-eq","values":[{"value":"2,20E-03","module":"A1-A3","scenario":null},{"value":"9,97E-07","module":"A4","scenario":null},{"value":"1,33E-04","module":"A5","scenario":null},{"value":"2,79E-06","module":"C1","scenario":null},{"value":"6,27E-07","module":"C2","scenario":null},{"value":"0,00E+00","module":"C3","scenario":null},{"value":"1,31E-05","module":"C4","scenario":null},{"value":"-8,43E-06","module":"D","scenario":null}]},{"parameter":"POCP","unit":"kg NMVOC-eq","values":[{"value":"1,32E-03","module":"A1-A3","scenario":null},{"value":"8,54E-07","module":"A4","scenario":null},{"value":"8,28E-05","module":"A5","scenario":null},{"value":"1,69E-06","module":"C1","scenario":null},{"value":"5,44E-07","module":"C2","scenario":null},{"value":"0,00E+00","module":"C3","scenario":null},{"value":"1,02E-05","module":"C4","scenario":null},{"value":"-6,39E-06","module":"D","scenario":null}]},{"parameter":"ADPE","unit":"kg Sb-eq","values":[{"value":"1,64E-07","module":"A1-A3","scenario":null},{"value":"9,32E-11","module":"A4","scenario":null},{"value":"9,38E-09","module":"A5","scenario":null},{"value":"3,46E-10","module":"C1","scenario":null},{"value":"5,34E-11","module":"C2","scenario":null},{"value":"0,00E+00","module":"C3","scenario":null},{"value":"1,90E-10","module":"C4","scenario":null},{"value":"-9,67E-10","module":"D","scenario":null}]},{"parameter":"ADPF","unit":"MJ","values":[{"value":"1,12E+01","module":"A1-A3","scenario":null},{"value":"1,21E-02","module":"A4","scenario":null},{"value":"6,48E-01","module":"A5","scenario":null},{"value":"2,30E-02","module":"C1","scenario":null},{"value":"6,96E-03","module":"C2","scenario":null},{"value":"0,00E+00","module":"C3","scenario":null},{"value":"2,42E-02","module":"C4","scenario":null},{"value":"-1,09E-01","module":"D","scenario":null}]},{"parameter":"WDP","unit":"m^3 world-eq deprived","values":[{"value":"1,83E-01","module":"A1-A3","scenario":null},{"value":"1,03E-05","module":"A4","scenario":null},{"value":"1,48E-02","module":"A5","scenario":null},{"value":"2,90E-04","module":"C1","scenario":null},{"value":"5,93E-06","module":"C2","scenario":null},{"value":"0,00E+00","module":"C3","scenario":null},{"value":"2,03E-04","module":"C4","scenario":null},{"value":"-6,83E-04","module":"D","scenario":null}]},{"parameter":"EP-freshwater","unit":"kg P-eq","values":[{"value":"7,93E-06","module":"A1-A3","scenario":null},{"value":"3,30E-09","module":"A4","scenario":null},{"value":"4,50E-07","module":"A5","scenario":null},{"value":"3,71E-09","module":"C1","scenario":null},{"value":"1,89E-09","module":"C2","scenario":null},{"value":"0,00E+00","module":"C3","scenario":null},{"value":"3,14E-09","module":"C4","scenario":null},{"value":"-8,82E-09","module":"D","scenario":null}]},{"parameter":"EP-marine","unit":"kg N-eq","values":[{"value":"4,41E-04","module":"A1-A3","scenario":null},{"value":"3,14E-07","module":"A4","scenario":null},{"value":"2,80E-05","module":"A5","scenario":null},{"value":"6,26E-07","module":"C1","scenario":null},{"value":"2,08E-07","module":"C2","scenario":null},{"value":"0,00E+00","module":"C3","scenario":null},{"value":"3,35E-06","module":"C4","scenario":null},{"value":"-2,28E-06","module":"D","scenario":null}]},{"parameter":"EP-terrestrial","unit":"mol N-eq","values":[{"value":"4,73E-03","module":"A1-A3","scenario":null},{"value":"3,78E-06","module":"A4","scenario":null},{"value":"3,08E-04","module":"A5","scenario":null},{"value":"6,56E-06","module":"C1","scenario":null},{"value":"2,48E-06","module":"C2","scenario":null},{"value":"0,00E+00","module":"C3","scenario":null},{"value":"3,69E-05","module":"C4","scenario":null},{"value":"-2,45E-05","module":"D","scenario":null}]}],"additional_environmental_impact":[{"parameter":"PM","unit":"Disease incidence","values":[{"value":"2,28E-08","module":"A1-A3","scenario":null},{"value":"7,01E-12","module":"A4","scenario":null},{"value":"1,34E-09","module":"A5","scenario":null},{"value":"2,31E-11","module":"C1","scenario":null},{"value":"4,17E-12","module":"C2","scenario":null},{"value":"0,00E+00","module":"C3","scenario":null},{"value":"1,61E-10","module":"C4","scenario":null},{"value":"-6,98E-11","module":"D","scenario":null}]},{"parameter":"ETP-fw","unit":"CTUe","values":[{"value":"3,77E+00","module":"A1-A3","scenario":null},{"value":"8,60E-03","module":"A4","scenario":null},{"value":"2,19E-01","module":"A5","scenario":null},{"value":"1,01E-02","module":"C1","scenario":null},{"value":"4,93E-03","module":"C2","scenario":null},{"value":"0,00E+00","module":"C3","scenario":null},{"value":"1,36E-02","module":"C4","scenario":null},{"value":"-2,39E-02","module":"D","scenario":null}]},{"parameter":"HTP-c","unit":"CTUh","values":[{"value":"1,52E-09","module":"A1-A3","scenario":null},{"value":"1,77E-13","module":"A4","scenario":null},{"value":"8,62E-11","module":"A5","scenario":null},{"value":"2,90E-13","module":"C1","scenario":null},{"value":"1,02E-13","module":"C2","scenario":null},{"value":"0,00E+00","module":"C3","scenario":null},{"value":"2,07E-12","module":"C4","scenario":null},{"value":"-1,10E-12","module":"D","scenario":null}]},{"parameter":"HTP-nc","unit":"CTUh","values":[{"value":"1,48E-07","module":"A1-A3","scenario":null},{"value":"9,58E-12","module":"A4","scenario":null},{"value":"8,39E-09","module":"A5","scenario":null},{"value":"1,06E-11","module":"C1","scenario":null},{"value":"5,51E-12","module":"C2","scenario":null},{"value":"0,00E+00","module":"C3","scenario":null},{"value":"2,30E-10","module":"C4","scenario":null},{"value":"-4,22E-11","module":"D","scenario":null}]},{"parameter":"SQP","unit":"SQP","values":[{"value":"9,26E+00","module":"A1-A3","scenario":null},{"value":"5,14E-03","module":"A4","scenario":null},{"value":"5,27E-01","module":"A5","scenario":null},{"value":"8,31E-03","module":"C1","scenario":null},{"value":"2,95E-03","module":"C2","scenario":null},{"value":"0,00E+00","module":"C3","scenario":null},{"value":"5,04E-03","module":"C4","scenario":null},{"value":"-1,94E-02","module":"D","scenario":null}]}],"resource_use":[{"parameter":"PERE","unit":"MJ","values":[{"value":"1,90E+00","module":"A1-A3","scenario":null},{"value":"8,41E-04","module":"A4","scenario":null},{"value":"4,81E-01","module":"A5","scenario":null},{"value":"1,28E-02","module":"C1","scenario":null},{"value":"4,82E-04","module":"C2","scenario":null},{"value":"0,00E+00","module":"C3","scenario":null},{"value":"3,64E-03","module":"C4","scenario":null},{"value":"-2,99E-02","module":"D","scenario":null}]},{"parameter":"PERM","unit":"MJ","values":[{"value":"3,51E-01","module":"A1-A3","scenario":null},{"value":"0,00E+00","module":"A4","scenario":null},{"value":"-3,51E-01","module":"A5","scenario":null},{"value":"0,00E+00","module":"C1","scenario":null},{"value":"0,00E+00","module":"C2","scenario":null},{"value":"0,00E+00","module":"C3","scenario":null},{"value":"0,00E+00","module":"C4","scenario":null},{"value":"0,00E+00","module":"D","scenario":null}]},{"parameter":"PERT","unit":"MJ","values":[{"value":"2,25E+00","module":"A1-A3","scenario":null},{"value":"8,41E-04","module":"A4","scenario":null},{"value":"1,30E-01","module":"A5","scenario":null},{"value":"1,28E-02","module":"C1","scenario":null},{"value":"4,82E-04","module":"C2","scenario":null},{"value":"0,00E+00","module":"C3","scenario":null},{"value":"3,64E-03","module":"C4","scenario":null},{"value":"-2,99E-02","module":"D","scenario":null}]},{"parameter":"PENRE","unit":"MJ","values":[{"value":"1,12E+01","module":"A1-A3","scenario":null},{"value":"1,22E-02","module":"A4","scenario":null},{"value":"6,96E-01","module":"A5","scenario":null},{"value":"2,31E-02","module":"C1","scenario":null},{"value":"6,99E-03","module":"C2","scenario":null},{"value":"0,00E+00","module":"C3","scenario":null},{"value":"2,43E-02","module":"C4","scenario":null},{"value":"-1,09E-01","module":"D","scenario":null}]},{"parameter":"PENRM","unit":"MJ","values":[{"value":"4,79E-02","module":"A1-A3","scenario":null},{"value":"0,00E+00","module":"A4","scenario":null},{"value":"-4,79E-02","module":"A5","scenario":null},{"value":"0,00E+00","module":"C1","scenario":null},{"value":"0,00E+00","module":"C2","scenario":null},{"value":"0,00E+00","module":"C3","scenario":null},{"value":"0,00E+00","module":"C4","scenario":null},{"value":"0,00E+00","module":"D","scenario":null}]},{"parameter":"PENRT","unit":"MJ","values":[{"value":"1,12E+01","module":"A1-A3","scenario":null},{"value":"1,22E-02","module":"A4","scenario":null},{"value":"6,48E-01","module":"A5","scenario":null},{"value":"2,31E-02","module":"C1","scenario":null},{"value":"6,99E-03","module":"C2","scenario":null},{"value":"0,00E+00","module":"C3","scenario":null},{"value":"2,43E-02","module":"C4","scenario":null},{"value":"-1,09E-01","module":"D","scenario":null}]},{"parameter":"SM","unit":"kg","values":[{"value":"1,06E-02","module":"A1-A3","scenario":null},{"value":"0,00E+00","module":"A4","scenario":null},{"value":"5,98E-04","module":"A5","scenario":null},{"value":"0,00E+00","module":"C1","scenario":null},{"value":"0,00E+00","module":"C2","scenario":null},{"value":"0,00E+00","module":"C3","scenario":null},{"value":"0,00E+00","module":"C4","scenario":null},{"value":"0,00E+00","module":"D","scenario":null}]},{"parameter":"RSF","unit":"MJ","values":[{"value":"0,00E+00","module":"A1-A3","scenario":null},{"value":"0,00E+00","module":"A4","scenario":null},{"value":"0,00E+00","module":"A5","scenario":null},{"value":"0,00E+00","module":"C1","scenario":null},{"value":"0,00E+00","module":"C2","scenario":null},{"value":"0,00E+00","module":"C3","scenario":null},{"value":"0,00E+00","module":"C4","scenario":null},{"value":"0,00E+00","module":"D","scenario":null}]},{"parameter":"NRSF","unit":"MJ","values":[{"value":"0,00E+00","module":"A1-A3","scenario":null},{"value":"0,00E+00","module":"A4","scenario":null},{"value":"0,00E+00","module":"A5","scenario":null},{"value":"0,00E+00","module":"C1","scenario":null},{"value":"0,00E+00","module":"C2","scenario":null},{"value":"0,00E+00","module":"C3","scenario":null},{"value":"0,00E+00","module":"C4","scenario":null},{"value":"0,00E+00","module":"D","scenario":null}]},{"parameter":"FW","unit":"m^3","values":[{"value":"7,58E-03","module":"A1-A3","scenario":null},{"value":"9,72E-07","module":"A4","scenario":null},{"value":"5,34E-04","module":"A5","scenario":null},{"value":"1,22E-05","module":"C1","scenario":null},{"value":"5,57E-07","module":"C2","scenario":null},{"value":"0,00E+00","module":"C3","scenario":null},{"value":"6,16E-06","module":"C4","scenario":null},{"value":"-2,88E-05","module":"D","scenario":null}]}],"end_of_life_waste":[{"parameter":"HWD","unit":"kg","values":[{"value":"5,06E-09","module":"A1-A3","scenario":null},{"value":"6,45E-14","module":"A4","scenario":null},{"value":"2,87E-10","module":"A5","scenario":null},{"value":"1,99E-12","module":"C1","scenario":null},{"value":"3,70E-14","module":"C2","scenario":null},{"value":"0,00E+00","module":"C3","scenario":null},{"value":"1,25E-12","module":"C4","scenario":null},{"value":"-1,47E-11","module":"D","scenario":null}]},{"parameter":"NHWD","unit":"kg","values":[{"value":"9,36E-02","module":"A1-A3","scenario":null},{"value":"1,99E-06","module":"A4","scenario":null},{"value":"1,31E-02","module":"A5","scenario":null},{"value":"1,74E-05","module":"C1","scenario":null},{"value":"1,14E-06","module":"C2","scenario":null},{"value":"0,00E+00","module":"C3","scenario":null},{"value":"1,24E-01","module":"C4","scenario":null},{"value":"-5,50E-05","module":"D","scenario":null}]},{"parameter":"RWD","unit":"kg","values":[{"value":"3,47E-04","module":"A1-A3","scenario":null},{"value":"2,26E-08","module":"A4","scenario":null},{"value":"2,02E-05","module":"A5","scenario":null},{"value":"3,68E-06","module":"C1","scenario":null},{"value":"1,30E-08","module":"C2","scenario":null},{"value":"0,00E+00","module":"C3","scenario":null},{"value":"2,70E-07","module":"C4","scenario":null},{"value":"-8,59E-06","module":"D","scenario":null}]}],"end_of_life_flow":[{"parameter":"CRU","unit":"kg","values":[{"value":"0,00E+00","module":"A1-A3","scenario":null},{"value":"0,00E+00","module":"A4","scenario":null},{"value":"0,00E+00","module":"A5","scenario":null},{"value":"0,00E+00","module":"C1","scenario":null},{"value":"0,00E+00","module":"C2","scenario":null},{"value":"0,00E+00","module":"C3","scenario":null},{"value":"0,00E+00","module":"C4","scenario":null},{"value":"0,00E+00","module":"D","scenario":null}]},{"parameter":"MFR","unit":"kg","values":[{"value":"0,00E+00","module":"A1-A3","scenario":null},{"value":"0,00E+00","module":"A4","scenario":null},{"value":"0,00E+00","module":"A5","scenario":null},{"value":"0,00E+00","module":"C1","scenario":null},{"value":"0,00E+00","module":"C2","scenario":null},{"value":"0,00E+00","module":"C3","scenario":null},{"value":"0,00E+00","module":"C4","scenario":null},{"value":"0,00E+00","module":"D","scenario":null}]},{"parameter":"MER","unit":"kg","values":[{"value":"0,00E+00","module":"A1-A3","scenario":null},{"value":"0,00E+00","module":"A4","scenario":null},{"value":"0,00E+00","module":"A5","scenario":null},{"value":"0,00E+00","module":"C1","scenario":null},{"value":"0,00E+00","module":"C2","scenario":null},{"value":"0,00E+00","module":"C3","scenario":null},{"value":"0,00E+00","module":"C4","scenario":null},{"value":"0,00E+00","module":"D","scenario":null}]},{"parameter":"EEE","unit":"MJ","values":[{"value":"0,00E+00","module":"A1-A3","scenario":null},{"value":"0,00E+00","module":"A4","scenario":null},{"value":"3,05E-02","module":"A5","scenario":null},{"value":"0,00E+00","module":"C1","scenario":null},{"value":"0,00E+00","module":"C2","scenario":null},{"value":"0,00E+00","module":"C3","scenario":null},{"value":"0,00E+00","module":"C4","scenario":null},{"value":"0,00E+00","module":"D","scenario":null}]},{"parameter":"EET","unit":"MJ","values":[{"value":"0,00E+00","module":"A1-A3","scenario":null},{"value":"0,00E+00","module":"A4","scenario":null},{"value":"5,46E-02","module":"A5","scenario":null},{"value":"0,00E+00","module":"C1","scenario":null},{"value":"0,00E+00","module":"C2","scenario":null},{"value":"0,00E+00","module":"C3","scenario":null},{"value":"0,00E+00","module":"C4","scenario":null},{"value":"0,00E+00","module":"D","scenario":null}]}]}