{"product_name":"VELUX sun Tunnel TLR f\u00fcr Steildach, steiff","epd_id":"EPD-VEL-20230279-IBA1-EN","compliance":["DIN EN 15804+A2","ISO 14025"],"producer_name":"VELUX Group","environmental_impact":[{"parameter":"GWP-total","unit":"kg CO2-eq","values":[{"value":"9,51E+01","module":"A1-A3","scenario":null},{"value":"5,63E+00","module":"A5","scenario":null},{"value":"0,00E+00","module":"C1","scenario":null},{"value":"1,22E-01","module":"C2","scenario":null},{"value":"3,62E-01","module":"C3","scenario":null},{"value":"1,68E+01","module":"C4","scenario":null},{"value":"-6,56E+01","module":"D","scenario":null}]},{"parameter":"GWP-fossil","unit":"kg CO2-eq","values":[{"value":"1,00E+02","module":"A1-A3","scenario":null},{"value":"3,03E-01","module":"A5","scenario":null},{"value":"0,00E+00","module":"C1","scenario":null},{"value":"1,22E-01","module":"C2","scenario":null},{"value":"3,03E-01","module":"C3","scenario":null},{"value":"1,68E+01","module":"C4","scenario":null},{"value":"-6,54E+01","module":"D","scenario":null}]},{"parameter":"GWP-biogenic","unit":"kg CO2-eq","values":[{"value":"-5,39E+00","module":"A1-A3","scenario":null},{"value":"5,33E+00","module":"A5","scenario":null},{"value":"0,00E+00","module":"C1","scenario":null},{"value":"0,00E+00","module":"C2","scenario":null},{"value":"5,91E-02","module":"C3","scenario":null},{"value":"0,00E+00","module":"C4","scenario":null},{"value":"0,00E+00","module":"D","scenario":null}]},{"parameter":"GWP-luluc","unit":"kg CO2-eq","values":[{"value":"2,01E-01","module":"A1-A3","scenario":null},{"value":"7,71E-05","module":"A5","scenario":null},{"value":"0,00E+00","module":"C1","scenario":null},{"value":"4,94E-05","module":"C2","scenario":null},{"value":"3,37E-04","module":"C3","scenario":null},{"value":"2,62E-04","module":"C4","scenario":null},{"value":"-2,21E-01","module":"D","scenario":null}]},{"parameter":"ODP","unit":"kg CFC11-eq","values":[{"value":"7,18E-06","module":"A1-A3","scenario":null},{"value":"4,44E-08","module":"A5","scenario":null},{"value":"0,00E+00","module":"C1","scenario":null},{"value":"2,85E-08","module":"C2","scenario":null},{"value":"1,86E-08","module":"C3","scenario":null},{"value":"9,71E-08","module":"C4","scenario":null},{"value":"-2,53E-06","module":"D","scenario":null}]},{"parameter":"AP","unit":"mol H^(+)-eq","values":[{"value":"5,78E-01","module":"A1-A3","scenario":null},{"value":"1,08E-03","module":"A5","scenario":null},{"value":"0,00E+00","module":"C1","scenario":null},{"value":"6,89E-04","module":"C2","scenario":null},{"value":"1,16E-03","module":"C3","scenario":null},{"value":"6,96E-03","module":"C4","scenario":null},{"value":"-3,87E-01","module":"D","scenario":null}]},{"parameter":"POCP","unit":"kg NMVOC-eq","values":[{"value":"3,68E-01","module":"A1-A3","scenario":null},{"value":"1,23E-03","module":"A5","scenario":null},{"value":"0,00E+00","module":"C1","scenario":null},{"value":"7,79E-04","module":"C2","scenario":null},{"value":"1,12E-03","module":"C3","scenario":null},{"value":"8,13E-03","module":"C4","scenario":null},{"value":"-1,89E-01","module":"D","scenario":null}]},{"parameter":"ADPE","unit":"kg Sb-eq","values":[{"value":"1,40E+01","module":"A1-A3","scenario":null},{"value":"6,35E-07","module":"A5","scenario":null},{"value":"0,00E+00","module":"C1","scenario":null},{"value":"4,07E-07","module":"C2","scenario":null},{"value":"5,27E-07","module":"C3","scenario":null},{"value":"2,29E-06","module":"C4","scenario":null},{"value":"5,00E-04","module":"D","scenario":null}]},{"parameter":"ADPF","unit":"MJ","values":[{"value":"1,37E+03","module":"A1-A3","scenario":null},{"value":"2,91E+00","module":"A5","scenario":null},{"value":"0,00E+00","module":"C1","scenario":null},{"value":"1,87E+00","module":"C2","scenario":null},{"value":"4,18E+00","module":"C3","scenario":null},{"value":"3,75E+00","module":"C4","scenario":null},{"value":"-6,37E+02","module":"D","scenario":null}]},{"parameter":"WDP","unit":"m^3 world-eq deprived","values":[{"value":"3,31E+01","module":"A1-A3","scenario":null},{"value":"9,73E-03","module":"A5","scenario":null},{"value":"0,00E+00","module":"C1","scenario":null},{"value":"6,14E-03","module":"C2","scenario":null},{"value":"1,04E-02","module":"C3","scenario":null},{"value":"2,13E-01","module":"C4","scenario":null},{"value":"-8,10E+00","module":"D","scenario":null}]},{"parameter":"EP-freshwater","unit":"kg P-eq","values":[{"value":"3,76E-03","module":"A1-A3","scenario":null},{"value":"1,40E-06","module":"A5","scenario":null},{"value":"0,00E+00","module":"C1","scenario":null},{"value":"8,94E-07","module":"C2","scenario":null},{"value":"3,93E-05","module":"C3","scenario":null},{"value":"8,30E-06","module":"C4","scenario":null},{"value":"-2,79E-03","module":"D","scenario":null}]},{"parameter":"EP-marine","unit":"kg N-eq","values":[{"value":"1,09E-01","module":"A1-A3","scenario":null},{"value":"3,91E-04","module":"A5","scenario":null},{"value":"0,00E+00","module":"C1","scenario":null},{"value":"2,48E-04","module":"C2","scenario":null},{"value":"3,70E-04","module":"C3","scenario":null},{"value":"3,42E-03","module":"C4","scenario":null},{"value":"-5,80E-02","module":"D","scenario":null}]},{"parameter":"EP-terrestrial","unit":"mol N-eq","values":[{"value":"1,06E+00","module":"A1-A3","scenario":null},{"value":"4,31E-03","module":"A5","scenario":null},{"value":"0,00E+00","module":"C1","scenario":null},{"value":"2,73E-03","module":"C2","scenario":null},{"value":"4,20E-03","module":"C3","scenario":null},{"value":"3,46E-02","module":"C4","scenario":null},{"value":"-6,42E-01","module":"D","scenario":null}]}],"additional_environmental_impact":[{"parameter":"PM","unit":"Disease incidence","values":[{"value":"7,47E-06","module":"A1-A3","scenario":null},{"value":"2,10E-08","module":"A5","scenario":null},{"value":"0,00E+00","module":"C1","scenario":null},{"value":"1,34E-08","module":"C2","scenario":null},{"value":"1,82E-08","module":"C3","scenario":null},{"value":"3,21E-08","module":"C4","scenario":null},{"value":"-4,93E-06","module":"D","scenario":null}]},{"parameter":"ETP-fw","unit":"CTUe","values":[{"value":"2,93E+03","module":"A1-A3","scenario":null},{"value":"2,33E+00","module":"A5","scenario":null},{"value":"0,00E+00","module":"C1","scenario":null},{"value":"1,48E+00","module":"C2","scenario":null},{"value":"2,46E+00","module":"C3","scenario":null},{"value":"4,11E+01","module":"C4","scenario":null},{"value":"-1,23E+03","module":"D","scenario":null}]},{"parameter":"HTP-c","unit":"CTUh","values":[{"value":"2,58E-07","module":"A1-A3","scenario":null},{"value":"1,06E-10","module":"A5","scenario":null},{"value":"0,00E+00","module":"C1","scenario":null},{"value":"5,91E-11","module":"C2","scenario":null},{"value":"6,64E-11","module":"C3","scenario":null},{"value":"2,17E-09","module":"C4","scenario":null},{"value":"-6,48E-08","module":"D","scenario":null}]},{"parameter":"HTP-nc","unit":"CTUh","values":[{"value":"3,37E-06","module":"A1-A3","scenario":null},{"value":"2,76E-09","module":"A5","scenario":null},{"value":"0,00E+00","module":"C1","scenario":null},{"value":"1,71E-09","module":"C2","scenario":null},{"value":"2,16E-09","module":"C3","scenario":null},{"value":"2,47E-08","module":"C4","scenario":null},{"value":"-1,04E-06","module":"D","scenario":null}]},{"parameter":"SQP","unit":"SQP","values":[{"value":"4,53E+02","module":"A1-A3","scenario":null},{"value":"2,48E+00","module":"A5","scenario":null},{"value":"0,00E+00","module":"C1","scenario":null},{"value":"1,60E+00","module":"C2","scenario":null},{"value":"5,65E-01","module":"C3","scenario":null},{"value":"1,49E+00","module":"C4","scenario":null},{"value":"-8,62E+01","module":"D","scenario":null}]}],"resource_use":[{"parameter":"PERE","unit":"MJ","values":[{"value":"6,00E+01","module":"A1-A3","scenario":null},{"value":"6,12E+01","module":"A5","scenario":null},{"value":"0,00E+00","module":"C1","scenario":null},{"value":"2,33E-02","module":"C2","scenario":null},{"value":"4,05E-01","module":"C3","scenario":null},{"value":"8,56E-02","module":"C4","scenario":null},{"value":"-9,23E+01","module":"D","scenario":null}]},{"parameter":"PERM","unit":"MJ","values":[{"value":"6,19E+01","module":"A1-A3","scenario":null},{"value":"-6,12E+01","module":"A5","scenario":null},{"value":"0,00E+00","module":"C1","scenario":null},{"value":"0,00E+00","module":"C2","scenario":null},{"value":"-7,61E-01","module":"C3","scenario":null},{"value":"0,00E+00","module":"C4","scenario":null},{"value":"0,00E+00","module":"D","scenario":null}]},{"parameter":"PERT","unit":"MJ","values":[{"value":"1,19E+02","module":"A1-A3","scenario":null},{"value":"3,18E-02","module":"A5","scenario":null},{"value":"0,00E+00","module":"C1","scenario":null},{"value":"2,33E-02","module":"C2","scenario":null},{"value":"-3,57E-01","module":"C3","scenario":null},{"value":"8,56E-02","module":"C4","scenario":null},{"value":"-9,23E+01","module":"D","scenario":null}]},{"parameter":"PENRE","unit":"MJ","values":[{"value":"9,99E+02","module":"A1-A3","scenario":null},{"value":"4,45E+00","module":"A5","scenario":null},{"value":"0,00E+00","module":"C1","scenario":null},{"value":"1,65E+00","module":"C2","scenario":null},{"value":"2,55E-06","module":"C3","scenario":null},{"value":"8,34E+01","module":"C4","scenario":null},{"value":"-7,06E+02","module":"D","scenario":null}]},{"parameter":"PENRM","unit":"MJ","values":[{"value":"8,45E+01","module":"A1-A3","scenario":null},{"value":"-2,22E+00","module":"A5","scenario":null},{"value":"0,00E+00","module":"C1","scenario":null},{"value":"0,00E+00","module":"C2","scenario":null},{"value":"0,00E+00","module":"C3","scenario":null},{"value":"-8,22E+01","module":"C4","scenario":null},{"value":"0,00E+00","module":"D","scenario":null}]},{"parameter":"PENRT","unit":"MJ","values":[{"value":"1,04E+03","module":"A1-A3","scenario":null},{"value":"2,23E+00","module":"A5","scenario":null},{"value":"0,00E+00","module":"C1","scenario":null},{"value":"1,65E+00","module":"C2","scenario":null},{"value":"2,55E-06","module":"C3","scenario":null},{"value":"1,16E+00","module":"C4","scenario":null},{"value":"-7,06E+02","module":"D","scenario":null}]},{"parameter":"SM","unit":"kg","values":[{"value":"8,83E-01","module":"A1-A3","scenario":null},{"value":"0,00E+00","module":"A5","scenario":null},{"value":"0,00E+00","module":"C1","scenario":null},{"value":"0,00E+00","module":"C2","scenario":null},{"value":"0,00E+00","module":"C3","scenario":null},{"value":"0,00E+00","module":"C4","scenario":null},{"value":"3,63E+00","module":"D","scenario":null}]},{"parameter":"RSF","unit":"MJ","values":[{"value":"0,00E+00","module":"A1-A3","scenario":null},{"value":"0,00E+00","module":"A5","scenario":null},{"value":"0,00E+00","module":"C1","scenario":null},{"value":"0,00E+00","module":"C2","scenario":null},{"value":"0,00E+00","module":"C3","scenario":null},{"value":"0,00E+00","module":"C4","scenario":null},{"value":"0,00E+00","module":"D","scenario":null}]},{"parameter":"NRSF","unit":"MJ","values":[{"value":"0,00E+00","module":"A1-A3","scenario":null},{"value":"0,00E+00","module":"A5","scenario":null},{"value":"0,00E+00","module":"C1","scenario":null},{"value":"0,00E+00","module":"C2","scenario":null},{"value":"0,00E+00","module":"C3","scenario":null},{"value":"0,00E+00","module":"C4","scenario":null},{"value":"0,00E+00","module":"D","scenario":null}]},{"parameter":"FW","unit":"m^3","values":[{"value":"6,75E-01","module":"A1-A3","scenario":null},{"value":"2,68E-04","module":"A5","scenario":null},{"value":"0,00E+00","module":"C1","scenario":null},{"value":"1,80E-04","module":"C2","scenario":null},{"value":"7,64E-04","module":"C3","scenario":null},{"value":"2,43E-03","module":"C4","scenario":null},{"value":"-5,00E-01","module":"D","scenario":null}]}],"end_of_life_waste":[{"parameter":"HWD","unit":"kg","values":[{"value":"1,30E-02","module":"A1-A3","scenario":null},{"value":"5,71E-06","module":"A5","scenario":null},{"value":"0,00E+00","module":"C1","scenario":null},{"value":"4,21E-06","module":"C2","scenario":null},{"value":"2,55E-06","module":"C3","scenario":null},{"value":"3,93E-06","module":"C4","scenario":null},{"value":"9,82E-03","module":"D","scenario":null}]},{"parameter":"NHWD","unit":"kg","values":[{"value":"2,11E+01","module":"A1-A3","scenario":null},{"value":"1,51E-01","module":"A5","scenario":null},{"value":"0,00E+00","module":"C1","scenario":null},{"value":"1,11E-01","module":"C2","scenario":null},{"value":"1,30E-02","module":"C3","scenario":null},{"value":"1,79E+00","module":"C4","scenario":null},{"value":"-1,80E+01","module":"D","scenario":null}]},{"parameter":"RWD","unit":"kg","values":[{"value":"5,06E-03","module":"A1-A3","scenario":null},{"value":"3,21E-05","module":"A5","scenario":null},{"value":"0,00E+00","module":"C1","scenario":null},{"value":"2,38E-05","module":"C2","scenario":null},{"value":"2,89E-05","module":"C3","scenario":null},{"value":"9,29E-06","module":"C4","scenario":null},{"value":"-2,22E-03","module":"D","scenario":null}]}],"end_of_life_flow":[{"parameter":"CRU","unit":"kg","values":[{"value":"0,00E+00","module":"A1-A3","scenario":null},{"value":"0,00E+00","module":"A5","scenario":null},{"value":"0,00E+00","module":"C1","scenario":null},{"value":"0,00E+00","module":"C2","scenario":null},{"value":"0,00E+00","module":"C3","scenario":null},{"value":"0,00E+00","module":"C4","scenario":null},{"value":"0,00E+00","module":"D","scenario":null}]},{"parameter":"MFR","unit":"kg","values":[{"value":"1,16E+00","module":"A1-A3","scenario":null},{"value":"3,65E+00","module":"A5","scenario":null},{"value":"0,00E+00","module":"C1","scenario":null},{"value":"0,00E+00","module":"C2","scenario":null},{"value":"4,36E+00","module":"C3","scenario":null},{"value":"0,00E+00","module":"C4","scenario":null},{"value":"0,00E+00","module":"D","scenario":null}]},{"parameter":"MER","unit":"kg","values":[{"value":"0,00E+00","module":"A1-A3","scenario":null},{"value":"0,00E+00","module":"A5","scenario":null},{"value":"0,00E+00","module":"C1","scenario":null},{"value":"0,00E+00","module":"C2","scenario":null},{"value":"0,00E+00","module":"C3","scenario":null},{"value":"0,00E+00","module":"C4","scenario":null},{"value":"0,00E+00","module":"D","scenario":null}]},{"parameter":"EEE","unit":"MJ","values":[{"value":"2,41E-01","module":"A1-A3","scenario":null},{"value":"2,88E-01","module":"A5","scenario":null},{"value":"0,00E+00","module":"C1","scenario":null},{"value":"0,00E+00","module":"C2","scenario":null},{"value":"0,00E+00","module":"C3","scenario":null},{"value":"1,07E+01","module":"C4","scenario":null},{"value":"0,00E+00","module":"D","scenario":null}]},{"parameter":"EET","unit":"MJ","values":[{"value":"4,63E-01","module":"A1-A3","scenario":null},{"value":"5,67E-01","module":"A5","scenario":null},{"value":"0,00E+00","module":"C1","scenario":null},{"value":"0,00E+00","module":"C2","scenario":null},{"value":"0,00E+00","module":"C3","scenario":null},{"value":"2,10E+01","module":"C4","scenario":null},{"value":"0,00E+00","module":"D","scenario":null}]}]}