{"product_name":"Treppen","epd_id":"EPD-THO-20200205-IBD1-DE","compliance":["DIN EN 15804","ISO 14025"],"producer_name":"thomas gruppe - Gesch\u00e4ftsfeld Betonbauteile","environmental_impact":[{"parameter":"GWP-total","unit":"kg CO2-eq.","values":[{"value":"1,91E+02","module":"A1-A3","scenario":null},{"value":"8,63E-01","module":"C1","scenario":null},{"value":"1,92E+00","module":"C2","scenario":null},{"value":"1,43E+01","module":"C4","scenario":null}]},{"parameter":"ODP","unit":"kg CFC11-eq.","values":[{"value":"1,04E-06","module":"A1-A3","scenario":null},{"value":"2,84E-16","module":"C1","scenario":null},{"value":"9,11E-16","module":"C2","scenario":null},{"value":"8,41E-14","module":"C4","scenario":null}]},{"parameter":"AP","unit":"kg SO2-eq.","values":[{"value":"2,30E-01","module":"A1-A3","scenario":null},{"value":"6,07E-04","module":"C1","scenario":null},{"value":"4,33E-03","module":"C2","scenario":null},{"value":"8,58E-02","module":"C4","scenario":null}]},{"parameter":"EP","unit":"kg PO4^3-eq.","values":[{"value":"6,71E-02","module":"A1-A3","scenario":null},{"value":"8,70E-05","module":"C1","scenario":null},{"value":"1,06E-03","module":"C2","scenario":null},{"value":"9,73E-03","module":"C4","scenario":null}]},{"parameter":"POCP","unit":"kg Ethen-eq.","values":[{"value":"2,57E-02","module":"A1-A3","scenario":null},{"value":"9,06E-05","module":"C1","scenario":null},{"value":"-1,34E-03","module":"C2","scenario":null},{"value":"6,59E-03","module":"C4","scenario":null}]},{"parameter":"ADPE","unit":"kg Sb-eq.","values":[{"value":"2,91E-05","module":"A1-A3","scenario":null},{"value":"3,02E-08","module":"C1","scenario":null},{"value":"1,86E-07","module":"C2","scenario":null},{"value":"5,28E-06","module":"C4","scenario":null}]},{"parameter":"ADPF","unit":"MJ","values":[{"value":"1,36E+03","module":"A1-A3","scenario":null},{"value":"1,18E+01","module":"C1","scenario":null},{"value":"2,57E+01","module":"C2","scenario":null},{"value":"2,01E+02","module":"C4","scenario":null}]}],"additional_environmental_impact":[],"resource_use":[{"parameter":"PERE","unit":"MJ","values":[{"value":"2,26E+02","module":"A1-A3","scenario":null},{"value":"5,35E-02","module":"C1","scenario":null},{"value":"1,61E+00","module":"C2","scenario":null},{"value":"2,64E+01","module":"C4","scenario":null}]},{"parameter":"PERM","unit":"MJ","values":[{"value":"0,00E+00","module":"A1-A3","scenario":null},{"value":"0,00E+00","module":"C1","scenario":null},{"value":"0,00E+00","module":"C2","scenario":null},{"value":"0,00E+00","module":"C4","scenario":null}]},{"parameter":"PERT","unit":"MJ","values":[{"value":"2,26E+02","module":"A1-A3","scenario":null},{"value":"5,35E-02","module":"C1","scenario":null},{"value":"1,61E+00","module":"C2","scenario":null},{"value":"2,64E+01","module":"C4","scenario":null}]},{"parameter":"PENRE","unit":"MJ","values":[{"value":"1,43E+03","module":"A1-A3","scenario":null},{"value":"1,19E+01","module":"C1","scenario":null},{"value":"2,58E+01","module":"C2","scenario":null},{"value":"2,07E+02","module":"C4","scenario":null}]},{"parameter":"PENRM","unit":"MJ","values":[{"value":"0,00E+00","module":"A1-A3","scenario":null},{"value":"0,00E+00","module":"C1","scenario":null},{"value":"0,00E+00","module":"C2","scenario":null},{"value":"0,00E+00","module":"C4","scenario":null}]},{"parameter":"PENRT","unit":"MJ","values":[{"value":"1,43E+03","module":"A1-A3","scenario":null},{"value":"1,19E+01","module":"C1","scenario":null},{"value":"2,58E+01","module":"C2","scenario":null},{"value":"2,07E+02","module":"C4","scenario":null}]},{"parameter":"SM","unit":"kg","values":[{"value":null,"module":"A1-A3","scenario":null},{"value":"0,00E+00","module":"C1","scenario":null},{"value":"0,00E+00","module":"C2","scenario":null},{"value":"0,00E+00","module":"C4","scenario":null}]},{"parameter":"RSF","unit":"MJ","values":[{"value":"0,00E+00","module":"A1-A3","scenario":null},{"value":"0,00E+00","module":"C1","scenario":null},{"value":"0,00E+00","module":"C2","scenario":null},{"value":"0,00E+00","module":"C4","scenario":null}]},{"parameter":"NRSF","unit":"MJ","values":[{"value":"0,00E+00","module":"A1-A3","scenario":null},{"value":"0,00E+00","module":"C1","scenario":null},{"value":"0,00E+00","module":"C2","scenario":null},{"value":"0,00E+00","module":"C4","scenario":null}]},{"parameter":"FW","unit":"m^3","values":[{"value":"4,48E-01","module":"A1-A3","scenario":null},{"value":"8,45E-05","module":"C1","scenario":null},{"value":"1,82E-03","module":"C2","scenario":null},{"value":"5,22E-02","module":"C4","scenario":null}]}],"end_of_life_waste":[{"parameter":"HWD","unit":"kg","values":[{"value":"2,35E-03","module":"A1-A3","scenario":null},{"value":"1,69E-09","module":"C1","scenario":null},{"value":"1,46E-06","module":"C2","scenario":null},{"value":"3,54E-06","module":"C4","scenario":null}]},{"parameter":"NHWD","unit":"kg","values":[{"value":"3,38E+01","module":"A1-A3","scenario":null},{"value":"1,51E-03","module":"C1","scenario":null},{"value":"1,83E-03","module":"C2","scenario":null},{"value":"9,64E+02","module":"C4","scenario":null}]},{"parameter":"RWD","unit":"kg","values":[{"value":"2,59E-02","module":"A1-A3","scenario":null},{"value":"1,18E-05","module":"C1","scenario":null},{"value":"3,90E-05","module":"C2","scenario":null},{"value":"2,75E-03","module":"C4","scenario":null}]}],"end_of_life_flow":[{"parameter":"CRU","unit":"kg","values":[{"value":"0,00E+00","module":"A1-A3","scenario":null},{"value":"0,00E+00","module":"C1","scenario":null},{"value":"0,00E+00","module":"C2","scenario":null},{"value":"0,00E+00","module":"C4","scenario":null}]},{"parameter":"MFR","unit":"kg","values":[{"value":"1,20E+00","module":"A1-A3","scenario":null},{"value":"0,00E+00","module":"C1","scenario":null},{"value":"3,75E+01","module":"C2","scenario":null},{"value":"0,00E+00","module":"C4","scenario":null}]},{"parameter":"MER","unit":"kg","values":[{"value":"0,00E+00","module":"A1-A3","scenario":null},{"value":"0,00E+00","module":"C1","scenario":null},{"value":"0,00E+00","module":"C2","scenario":null},{"value":"0,00E+00","module":"C4","scenario":null}]},{"parameter":"EEE","unit":"MJ","values":[{"value":"0,00E+00","module":"A1-A3","scenario":null},{"value":"0,00E+00","module":"C1","scenario":null},{"value":"0,00E+00","module":"C2","scenario":null},{"value":"0,00E+00","module":"C4","scenario":null}]},{"parameter":"EET","unit":"MJ","values":[{"value":"0,00E+00","module":"A1-A3","scenario":null},{"value":"0,00E+00","module":"C1","scenario":null},{"value":"0,00E+00","module":"C2","scenario":null},{"value":"0,00E+00","module":"C4","scenario":null}]}]}