{"product_name":"Mittellegierte Massivdr\u00e4hte","epd_id":"EPD-VOE-20230330-IAC1-EN","compliance":["DIN EN 15804+A2","ISO 14025"],"producer_name":"voestalpine AG","environmental_impact":[{"parameter":"GWP-total","unit":"kg CO2-eq","values":[{"value":"3,71E+03","module":"A1-A3","scenario":null}]},{"parameter":"GWP-fossil","unit":"kg CO2-eq","values":[{"value":"3,67E+03","module":"A1-A3","scenario":null}]},{"parameter":"GWP-biogenic","unit":"kg CO2-eq","values":[{"value":"3,78E+01","module":"A1-A3","scenario":null}]},{"parameter":"GWP-luluc","unit":"kg CO2-eq","values":[{"value":"1,57E+00","module":"A1-A3","scenario":null}]},{"parameter":"ODP","unit":"kg CFC11-eq","values":[{"value":"1,82E-08","module":"A1-A3","scenario":null}]},{"parameter":"AP","unit":"mol H^(+)-eq","values":[{"value":"4,18E+01","module":"A1-A3","scenario":null}]},{"parameter":"POCP","unit":"kg NMVOC-eq","values":[{"value":"9,85E+00","module":"A1-A3","scenario":null}]},{"parameter":"ADPE","unit":"kg Sb-eq","values":[{"value":"3,50E-02","module":"A1-A3","scenario":null}]},{"parameter":"ADPF","unit":"MJ","values":[{"value":"4,95E+04","module":"A1-A3","scenario":null}]},{"parameter":"WDP","unit":"m^3 world-eq deprived","values":[{"value":"2,11E+02","module":"A1-A3","scenario":null}]},{"parameter":"EP-freshwater","unit":"kg P-eq","values":[{"value":"1,37E-02","module":"A1-A3","scenario":null}]},{"parameter":"EP-marine","unit":"kg N-eq","values":[{"value":"2,69E+00","module":"A1-A3","scenario":null}]},{"parameter":"EP-terrestrial","unit":"mol N-eq","values":[{"value":"2,87E+01","module":"A1-A3","scenario":null}]}],"additional_environmental_impact":[{"parameter":"PM","unit":"Disease incidence","values":[{"value":null,"module":"A1-A3","scenario":null}]},{"parameter":"ETP-fw","unit":"CTUe","values":[{"value":null,"module":"A1-A3","scenario":null}]},{"parameter":"HTP-c","unit":"CTUh","values":[{"value":null,"module":"A1-A3","scenario":null}]},{"parameter":"HTP-nc","unit":"CTUh","values":[{"value":null,"module":"A1-A3","scenario":null}]},{"parameter":"SQP","unit":"SQP","values":[{"value":null,"module":"A1-A3","scenario":null}]}],"resource_use":[{"parameter":"PERE","unit":"MJ","values":[{"value":"7,32E+03","module":"A1-A3","scenario":null}]},{"parameter":"PERM","unit":"MJ","values":[{"value":"2,00E+02","module":"A1-A3","scenario":null}]},{"parameter":"PERT","unit":"MJ","values":[{"value":"7,52E+03","module":"A1-A3","scenario":null}]},{"parameter":"PENRE","unit":"MJ","values":[{"value":"4,97E+04","module":"A1-A3","scenario":null}]},{"parameter":"PENRM","unit":"MJ","values":[{"value":"9,53E+01","module":"A1-A3","scenario":null}]},{"parameter":"PENRT","unit":"MJ","values":[{"value":"4,98E+04","module":"A1-A3","scenario":null}]},{"parameter":"SM","unit":"kg","values":[{"value":"3,93E+02","module":"A1-A3","scenario":null}]},{"parameter":"RSF","unit":"MJ","values":[{"value":"0,00E+00","module":"A1-A3","scenario":null}]},{"parameter":"NRSF","unit":"MJ","values":[{"value":"0,00E+00","module":"A1-A3","scenario":null}]},{"parameter":"FW","unit":"m^3","values":[{"value":"3,57E+01","module":"A1-A3","scenario":null}]}],"end_of_life_waste":[{"parameter":"HWD","unit":"kg","values":[{"value":"2,34E-05","module":"A1-A3","scenario":null}]},{"parameter":"NHWD","unit":"kg","values":[{"value":"2,32E+02","module":"A1-A3","scenario":null}]},{"parameter":"RWD","unit":"kg","values":[{"value":"2,08E+00","module":"A1-A3","scenario":null}]}],"end_of_life_flow":[{"parameter":"CRU","unit":"kg","values":[{"value":"0,00E+00","module":"A1-A3","scenario":null}]},{"parameter":"MFR","unit":"kg","values":[{"value":"0,00E+00","module":"A1-A3","scenario":null}]},{"parameter":"MER","unit":"kg","values":[{"value":"0,00E+00","module":"A1-A3","scenario":null}]},{"parameter":"EEE","unit":"MJ","values":[{"value":"0,00E+00","module":"A1-A3","scenario":null}]},{"parameter":"EET","unit":"MJ","values":[{"value":"0,00E+00","module":"A1-A3","scenario":null}]}]}