{"product_name":"Concrete LC35/38 4-14mm Lytag CIIIA F5, Mix code BWL2922/017, Bow plant, United Kingdom","epd_id":"IBU-CEI-HOL-2205120-UK2023000433-1SUE001-EN","compliance":["EN 15804+A2","ISO 14025"],"producer_name":"Aggregate Industries","environmental_impact":[{"parameter":"GWP-total","unit":"kg CO2-eq.","values":[{"value":"3,45E+02","module":"A1-A3","scenario":null},{"value":"1,32E+00","module":"A4","scenario":null},{"value":"7,33E+00","module":"A5","scenario":null},{"value":"-6,62E+00","module":"B1","scenario":null},{"value":"9,00E+00","module":"C1","scenario":null},{"value":"3,61E+00","module":"C2","scenario":null},{"value":"1,38E+00","module":"C3","scenario":null},{"value":"0,00E+00","module":"C4","scenario":null},{"value":"-2,67E+00","module":"D","scenario":null}]},{"parameter":"GWP-fossil","unit":"kg CO2-eq.","values":[{"value":"3,45E+02","module":"A1-A3","scenario":null},{"value":"1,32E+00","module":"A4","scenario":null},{"value":"7,33E+00","module":"A5","scenario":null},{"value":"-6,62E+00","module":"B1","scenario":null},{"value":"9,00E+00","module":"C1","scenario":null},{"value":"3,61E+00","module":"C2","scenario":null},{"value":"1,38E+00","module":"C3","scenario":null},{"value":"0,00E+00","module":"C4","scenario":null},{"value":"-2,66E+00","module":"D","scenario":null}]},{"parameter":"GWP-biogenic","unit":"kg CO2-eq.","values":[{"value":"3,19E-01","module":"A1-A3","scenario":null},{"value":"1,71E-04","module":"A4","scenario":null},{"value":"5,25E-03","module":"A5","scenario":null},{"value":"0,00E+00","module":"B1","scenario":null},{"value":"7,31E-04","module":"C1","scenario":null},{"value":"2,82E-04","module":"C2","scenario":null},{"value":"6,40E-04","module":"C3","scenario":null},{"value":"0,00E+00","module":"C4","scenario":null},{"value":"-3,09E-03","module":"D","scenario":null}]},{"parameter":"GWP-luluc","unit":"kg CO2-eq.","values":[{"value":"1,82E-02","module":"A1-A3","scenario":null},{"value":"2,03E-05","module":"A4","scenario":null},{"value":"3,38E-04","module":"A5","scenario":null},{"value":"0,00E+00","module":"B1","scenario":null},{"value":"2,22E-04","module":"C1","scenario":null},{"value":"6,51E-05","module":"C2","scenario":null},{"value":"1,37E-04","module":"C3","scenario":null},{"value":"0,00E+00","module":"C4","scenario":null},{"value":"-1,75E-04","module":"D","scenario":null}]},{"parameter":"ODP","unit":"kg CFC11-eq.","values":[{"value":"7,22E-06","module":"A1-A3","scenario":null},{"value":"3,13E-07","module":"A4","scenario":null},{"value":"5,06E-07","module":"A5","scenario":null},{"value":"0,00E+00","module":"B1","scenario":null},{"value":"2,02E-06","module":"C1","scenario":null},{"value":"7,98E-07","module":"C2","scenario":null},{"value":"4,74E-07","module":"C3","scenario":null},{"value":"0,00E+00","module":"C4","scenario":null},{"value":"-4,51E-07","module":"D","scenario":null}]},{"parameter":"AP","unit":"mol H^(+)-eq.","values":[{"value":"4,80E-01","module":"A1-A3","scenario":null},{"value":"3,29E-03","module":"A4","scenario":null},{"value":"2,56E-02","module":"A5","scenario":null},{"value":"0,00E+00","module":"B1","scenario":null},{"value":"9,70E-02","module":"C1","scenario":null},{"value":"1,23E-02","module":"C2","scenario":null},{"value":"1,91E-02","module":"C3","scenario":null},{"value":"0,00E+00","module":"C4","scenario":null},{"value":"-1,98E-02","module":"D","scenario":null}]},{"parameter":"ADPE","unit":"kg Sb-eq.","values":[{"value":"7,52E-06","module":"A1-A3","scenario":null},{"value":"8,62E-08","module":"A4","scenario":null},{"value":"2,15E-07","module":"A5","scenario":null},{"value":"0,00E+00","module":"B1","scenario":null},{"value":"4,66E-07","module":"C1","scenario":null},{"value":"2,93E-07","module":"C2","scenario":null},{"value":"1,55E-07","module":"C3","scenario":null},{"value":"0,00E+00","module":"C4","scenario":null},{"value":"-5,93E-07","module":"D","scenario":null}]},{"parameter":"ADPF","unit":"MJ","values":[{"value":"1,73E+03","module":"A1-A3","scenario":null},{"value":"1,87E+01","module":"A4","scenario":null},{"value":"5,43E+01","module":"A5","scenario":null},{"value":"0,00E+00","module":"B1","scenario":null},{"value":"1,25E+02","module":"C1","scenario":null},{"value":"4,99E+01","module":"C2","scenario":null},{"value":"6,58E+01","module":"C3","scenario":null},{"value":"0,00E+00","module":"C4","scenario":null},{"value":"-4,39E+01","module":"D","scenario":null}]},{"parameter":"WDP","unit":"m^3 world-eq.","values":[{"value":"1,96E+01","module":"A1-A3","scenario":null},{"value":"9,65E-04","module":"A4","scenario":null},{"value":"3,19E-01","module":"A5","scenario":null},{"value":"0,00E+00","module":"B1","scenario":null},{"value":"3,21E-02","module":"C1","scenario":null},{"value":"1,93E-02","module":"C2","scenario":null},{"value":"4,25E-02","module":"C3","scenario":null},{"value":"0,00E+00","module":"C4","scenario":null},{"value":"-5,24E+00","module":"D","scenario":null}]},{"parameter":"EP-freshwater","unit":"kg P-eq.","values":[{"value":"1,69E-02","module":"A1-A3","scenario":null},{"value":"9,80E-06","module":"A4","scenario":null},{"value":"3,48E-04","module":"A5","scenario":null},{"value":"0,00E+00","module":"B1","scenario":null},{"value":"5,40E-05","module":"C1","scenario":null},{"value":"6,66E-05","module":"C2","scenario":null},{"value":"9,80E-04","module":"C3","scenario":null},{"value":"0,00E+00","module":"C4","scenario":null},{"value":"-4,52E-04","module":"D","scenario":null}]},{"parameter":"EP-marine","unit":"kg N-eq.","values":[{"value":"1,43E-01","module":"A1-A3","scenario":null},{"value":"1,04E-03","module":"A4","scenario":null},{"value":"1,03E-02","module":"A5","scenario":null},{"value":"0,00E+00","module":"B1","scenario":null},{"value":"4,36E-02","module":"C1","scenario":null},{"value":"3,85E-03","module":"C2","scenario":null},{"value":"8,40E-03","module":"C3","scenario":null},{"value":"0,00E+00","module":"C4","scenario":null},{"value":"-8,65E-03","module":"D","scenario":null}]},{"parameter":"EP-terrestrial","unit":"mol N-eq.","values":[{"value":"1,57E+00","module":"A1-A3","scenario":null},{"value":"8,12E-03","module":"A4","scenario":null},{"value":"1,13E-01","module":"A5","scenario":null},{"value":"0,00E+00","module":"B1","scenario":null},{"value":"4,78E-01","module":"C1","scenario":null},{"value":"4,23E-02","module":"C2","scenario":null},{"value":"8,98E-02","module":"C3","scenario":null},{"value":"0,00E+00","module":"C4","scenario":null},{"value":"-9,38E-02","module":"D","scenario":null}]}],"additional_environmental_impact":[{"parameter":"PM","unit":"disease incidence","values":[{"value":"4,90E-06","module":"A1-A3","scenario":null},{"value":"8,64E-08","module":"A4","scenario":null},{"value":"5,57E-07","module":"A5","scenario":null},{"value":"0,00E+00","module":"B1","scenario":null},{"value":"2,61E-06","module":"C1","scenario":null},{"value":"3,03E-07","module":"C2","scenario":null},{"value":"4,52E-07","module":"C3","scenario":null},{"value":"0,00E+00","module":"C4","scenario":null},{"value":"-5,12E-07","module":"D","scenario":null}]},{"parameter":"ETP-fw","unit":"CTUe","values":[{"value":"7,71E+02","module":"A1-A3","scenario":null},{"value":"8,42E+00","module":"A4","scenario":null},{"value":"2,07E+01","module":"A5","scenario":null},{"value":"0,00E+00","module":"B1","scenario":null},{"value":"4,15E+01","module":"C1","scenario":null},{"value":"2,40E+01","module":"C2","scenario":null},{"value":"1,27E+01","module":"C3","scenario":null},{"value":"0,00E+00","module":"C4","scenario":null},{"value":"-1,39E+01","module":"D","scenario":null}]},{"parameter":"HTP-c","unit":"CTUh","values":[{"value":"7,64E-08","module":"A1-A3","scenario":null},{"value":"1,30E-10","module":"A4","scenario":null},{"value":"1,33E-09","module":"A5","scenario":null},{"value":"0,00E+00","module":"B1","scenario":null},{"value":"5,42E-10","module":"C1","scenario":null},{"value":"3,23E-10","module":"C2","scenario":null},{"value":"1,78E-10","module":"C3","scenario":null},{"value":"0,00E+00","module":"C4","scenario":null},{"value":"-4,92E-10","module":"D","scenario":null}]},{"parameter":"HTP-nc","unit":"CTUh","values":[{"value":"2,90E-06","module":"A1-A3","scenario":null},{"value":"1,47E-08","module":"A4","scenario":null},{"value":"5,49E-08","module":"A5","scenario":null},{"value":"0,00E+00","module":"B1","scenario":null},{"value":"4,25E-08","module":"C1","scenario":null},{"value":"4,31E-08","module":"C2","scenario":null},{"value":"1,09E-08","module":"C3","scenario":null},{"value":"0,00E+00","module":"C4","scenario":null},{"value":"-1,47E-08","module":"D","scenario":null}]},{"parameter":"SQP","unit":"-","values":[{"value":"3,01E+02","module":"A1-A3","scenario":null},{"value":"9,51E+00","module":"A4","scenario":null},{"value":"6,03E+00","module":"A5","scenario":null},{"value":"0,00E+00","module":"B1","scenario":null},{"value":"7,88E-01","module":"C1","scenario":null},{"value":"4,34E-01","module":"C2","scenario":null},{"value":"1,33E+01","module":"C3","scenario":null},{"value":"0,00E+00","module":"C4","scenario":null},{"value":"-1,59E+02","module":"D","scenario":null}]},{"parameter":"IRP","unit":"kBq U235-eq.","values":[{"value":"2,19E+01","module":"A1-A3","scenario":null},{"value":"8,32E-02","module":"A4","scenario":null},{"value":"5,46E-01","module":"A5","scenario":null},{"value":"0,00E+00","module":"B1","scenario":null},{"value":"5,49E-01","module":"C1","scenario":null},{"value":"2,15E-01","module":"C2","scenario":null},{"value":"1,41E+00","module":"C3","scenario":null},{"value":"0,00E+00","module":"C4","scenario":null},{"value":"-6,67E-01","module":"D","scenario":null}]}],"resource_use":[{"parameter":"PERM","unit":"MJ","values":[{"value":"3,39E-01","module":"A1-A3","scenario":null},{"value":"0,00E+00","module":"A4","scenario":null},{"value":"5,39E-03","module":"A5","scenario":null},{"value":"0,00E+00","module":"B1","scenario":null},{"value":"0,00E+00","module":"C1","scenario":null},{"value":"0,00E+00","module":"C2","scenario":null},{"value":"0,00E+00","module":"C3","scenario":null},{"value":"0,00E+00","module":"C4","scenario":null},{"value":"0,00E+00","module":"D","scenario":null}]},{"parameter":"PENRM","unit":"MJ","values":[{"value":"2,35E+01","module":"A1-A3","scenario":null},{"value":"0,00E+00","module":"A4","scenario":null},{"value":"3,73E-01","module":"A5","scenario":null},{"value":"0,00E+00","module":"B1","scenario":null},{"value":"0,00E+00","module":"C1","scenario":null},{"value":"0,00E+00","module":"C2","scenario":null},{"value":"0,00E+00","module":"C3","scenario":null},{"value":"0,00E+00","module":"C4","scenario":null},{"value":"0,00E+00","module":"D","scenario":null}]},{"parameter":"PENRT","unit":"MJ","values":[{"value":"1,74E+03","module":"A1-A3","scenario":null},{"value":"1,87E+01","module":"A4","scenario":null},{"value":"5,44E+01","module":"A5","scenario":null},{"value":"0,00E+00","module":"B1","scenario":null},{"value":"1,25E+02","module":"C1","scenario":null},{"value":"4,99E+01","module":"C2","scenario":null},{"value":"6,58E+01","module":"C3","scenario":null},{"value":"0,00E+00","module":"C4","scenario":null},{"value":"-4,39E+01","module":"D","scenario":null}]},{"parameter":"SM","unit":"kg","values":[{"value":"5,28E+02","module":"A1-A3","scenario":null},{"value":"0,00E+00","module":"A4","scenario":null},{"value":"8,39E+00","module":"A5","scenario":null},{"value":"0,00E+00","module":"B1","scenario":null},{"value":"0,00E+00","module":"C1","scenario":null},{"value":"0,00E+00","module":"C2","scenario":null},{"value":"0,00E+00","module":"C3","scenario":null},{"value":"0,00E+00","module":"C4","scenario":null},{"value":"1,49E+03","module":"D","scenario":null}]},{"parameter":"RSF","unit":"MJ","values":[{"value":"2,15E+02","module":"A1-A3","scenario":null},{"value":"0,00E+00","module":"A4","scenario":null},{"value":"3,41E+00","module":"A5","scenario":null},{"value":"0,00E+00","module":"B1","scenario":null},{"value":"0,00E+00","module":"C1","scenario":null},{"value":"0,00E+00","module":"C2","scenario":null},{"value":"0,00E+00","module":"C3","scenario":null},{"value":"0,00E+00","module":"C4","scenario":null},{"value":"0,00E+00","module":"D","scenario":null}]},{"parameter":"NRSF","unit":"MJ","values":[{"value":"5,50E+02","module":"A1-A3","scenario":null},{"value":"0,00E+00","module":"A4","scenario":null},{"value":"8,74E+00","module":"A5","scenario":null},{"value":"0,00E+00","module":"B1","scenario":null},{"value":"0,00E+00","module":"C1","scenario":null},{"value":"0,00E+00","module":"C2","scenario":null},{"value":"0,00E+00","module":"C3","scenario":null},{"value":"0,00E+00","module":"C4","scenario":null},{"value":"0,00E+00","module":"D","scenario":null}]}],"end_of_life_waste":[{"parameter":"HWD","unit":"kg","values":[{"value":"5,93E-01","module":"A1-A3","scenario":null},{"value":"2,66E-03","module":"A4","scenario":null},{"value":"1,16E-02","module":"A5","scenario":null},{"value":"0,00E+00","module":"B1","scenario":null},{"value":"7,09E-03","module":"C1","scenario":null},{"value":"1,21E-02","module":"C2","scenario":null},{"value":"1,06E-02","module":"C3","scenario":null},{"value":"0,00E+00","module":"C4","scenario":null},{"value":"-2,09E-02","module":"D","scenario":null}]},{"parameter":"RWD","unit":"kg","values":[{"value":"3,88E-02","module":"A1-A3","scenario":null},{"value":"1,33E-04","module":"A4","scenario":null},{"value":"8,09E-04","module":"A5","scenario":null},{"value":"0,00E+00","module":"B1","scenario":null},{"value":"8,91E-04","module":"C1","scenario":null},{"value":"3,52E-04","module":"C2","scenario":null},{"value":"4,93E-04","module":"C3","scenario":null},{"value":"0,00E+00","module":"C4","scenario":null},{"value":"-3,19E-04","module":"D","scenario":null}]}],"end_of_life_flow":[{"parameter":"CRU","unit":"kg","values":[{"value":"0,00E+00","module":"A1-A3","scenario":null},{"value":"0,00E+00","module":"A4","scenario":null},{"value":"0,00E+00","module":"A5","scenario":null},{"value":"0,00E+00","module":"B1","scenario":null},{"value":"0,00E+00","module":"C1","scenario":null},{"value":"0,00E+00","module":"C2","scenario":null},{"value":"0,00E+00","module":"C3","scenario":null},{"value":"0,00E+00","module":"C4","scenario":null},{"value":"0,00E+00","module":"D","scenario":null}]},{"parameter":"MFR","unit":"kg","values":[{"value":"2,10E-02","module":"A1-A3","scenario":null},{"value":"0,00E+00","module":"A4","scenario":null},{"value":"3,12E+01","module":"A5","scenario":null},{"value":"0,00E+00","module":"B1","scenario":null},{"value":"0,00E+00","module":"C1","scenario":null},{"value":"0,00E+00","module":"C2","scenario":null},{"value":"1,96E+03","module":"C3","scenario":null},{"value":"0,00E+00","module":"C4","scenario":null},{"value":"0,00E+00","module":"D","scenario":null}]},{"parameter":"MER","unit":"kg","values":[{"value":"0,00E+00","module":"A1-A3","scenario":null},{"value":"0,00E+00","module":"A4","scenario":null},{"value":"0,00E+00","module":"A5","scenario":null},{"value":"0,00E+00","module":"B1","scenario":null},{"value":"0,00E+00","module":"C1","scenario":null},{"value":"0,00E+00","module":"C2","scenario":null},{"value":"0,00E+00","module":"C3","scenario":null},{"value":"0,00E+00","module":"C4","scenario":null},{"value":"0,00E+00","module":"D","scenario":null}]},{"parameter":"EEE","unit":"MJ","values":[{"value":"0,00E+00","module":"A1-A3","scenario":null},{"value":"0,00E+00","module":"A4","scenario":null},{"value":"0,00E+00","module":"A5","scenario":null},{"value":"0,00E+00","module":"B1","scenario":null},{"value":"0,00E+00","module":"C1","scenario":null},{"value":"0,00E+00","module":"C2","scenario":null},{"value":"0,00E+00","module":"C3","scenario":null},{"value":"0,00E+00","module":"C4","scenario":null},{"value":"0,00E+00","module":"D","scenario":null}]},{"parameter":"EET","unit":"MJ","values":[{"value":"0,00E+00","module":"A1-A3","scenario":null},{"value":"0,00E+00","module":"A4","scenario":null},{"value":"0,00E+00","module":"A5","scenario":null},{"value":"0,00E+00","module":"B1","scenario":null},{"value":"0,00E+00","module":"C1","scenario":null},{"value":"0,00E+00","module":"C2","scenario":null},{"value":"0,00E+00","module":"C3","scenario":null},{"value":"0,00E+00","module":"C4","scenario":null},{"value":"0,00E+00","module":"D","scenario":null}]}]}