{"product_name":"Beton C35/45 X(C4 D2 S2 F2 F3 A2*) F3 16 M EcoPact, Rezept Nummer DA6234-GNFS Version 1, Transportbetonwerk Heuchelheim, Germany","epd_id":"IBU-CEI-HOL-2205120-DE2023000662-1SUG001-DE","compliance":["EN 15804+A2","ISO 14025"],"producer_name":"Holcim (Deutschland) GmbH","environmental_impact":[{"parameter":"GWP-total","unit":"kg CO2-eq.","values":[{"value":"1,88E+02","module":"A1-A3","scenario":null},{"value":"3,44E+00","module":"A4","scenario":null},{"value":"1,69E+00","module":"A5","scenario":null},{"value":"-2,01E+00","module":"B1","scenario":null},{"value":"8,64E+00","module":"C1","scenario":null},{"value":"9,94E+00","module":"C2","scenario":null},{"value":"4,07E+00","module":"C3","scenario":null},{"value":"0,00E+00","module":"C4","scenario":null},{"value":"-9,95E+00","module":"D","scenario":null}]},{"parameter":"GWP-fossil","unit":"kg CO2-eq.","values":[{"value":"1,87E+02","module":"A1-A3","scenario":null},{"value":"3,39E+00","module":"A4","scenario":null},{"value":"1,68E+00","module":"A5","scenario":null},{"value":"-2,01E+00","module":"B1","scenario":null},{"value":"8,61E+00","module":"C1","scenario":null},{"value":"9,89E+00","module":"C2","scenario":null},{"value":"4,04E+00","module":"C3","scenario":null},{"value":"0,00E+00","module":"C4","scenario":null},{"value":"-9,85E+00","module":"D","scenario":null}]},{"parameter":"GWP-biogenic","unit":"kg CO2-eq.","values":[{"value":"2,87E-01","module":"A1-A3","scenario":null},{"value":"7,94E-03","module":"A4","scenario":null},{"value":"1,14E-03","module":"A5","scenario":null},{"value":"0,00E+00","module":"B1","scenario":null},{"value":"1,30E-03","module":"C1","scenario":null},{"value":"3,79E-03","module":"C2","scenario":null},{"value":"9,71E-04","module":"C3","scenario":null},{"value":"0,00E+00","module":"C4","scenario":null},{"value":"-5,59E-02","module":"D","scenario":null}]},{"parameter":"GWP-luluc","unit":"kg CO2-eq.","values":[{"value":"9,00E-02","module":"A1-A3","scenario":null},{"value":"1,88E-02","module":"A4","scenario":null},{"value":"3,50E-03","module":"A5","scenario":null},{"value":"0,00E+00","module":"B1","scenario":null},{"value":"3,65E-02","module":"C1","scenario":null},{"value":"4,12E-02","module":"C2","scenario":null},{"value":"9,90E-03","module":"C3","scenario":null},{"value":"0,00E+00","module":"C4","scenario":null},{"value":"-2,21E-02","module":"D","scenario":null}]},{"parameter":"ODP","unit":"kg CFC11-eq.","values":[{"value":"1,20E-10","module":"A1-A3","scenario":null},{"value":"1,24E-15","module":"A4","scenario":null},{"value":"3,93E-13","module":"A5","scenario":null},{"value":"0,00E+00","module":"B1","scenario":null},{"value":"2,96E-15","module":"C1","scenario":null},{"value":"3,34E-15","module":"C2","scenario":null},{"value":"9,88E-16","module":"C3","scenario":null},{"value":"0,00E+00","module":"C4","scenario":null},{"value":"-1,32E-10","module":"D","scenario":null}]},{"parameter":"AP","unit":"mol H^(+)-eq.","values":[{"value":"3,51E-01","module":"A1-A3","scenario":null},{"value":"3,95E-02","module":"A4","scenario":null},{"value":"9,72E-03","module":"A5","scenario":null},{"value":"0,00E+00","module":"B1","scenario":null},{"value":"9,75E-02","module":"C1","scenario":null},{"value":"3,31E-02","module":"C2","scenario":null},{"value":"2,96E-02","module":"C3","scenario":null},{"value":"0,00E+00","module":"C4","scenario":null},{"value":"-2,13E-02","module":"D","scenario":null}]},{"parameter":"ADPE","unit":"kg Sb-eq.","values":[{"value":"8,61E-06","module":"A1-A3","scenario":null},{"value":"2,32E-07","module":"A4","scenario":null},{"value":"9,69E-08","module":"A5","scenario":null},{"value":"0,00E+00","module":"B1","scenario":null},{"value":"7,52E-07","module":"C1","scenario":null},{"value":"8,48E-07","module":"C2","scenario":null},{"value":"2,41E-07","module":"C3","scenario":null},{"value":"0,00E+00","module":"C4","scenario":null},{"value":"-3,71E-06","module":"D","scenario":null}]},{"parameter":"ADPF","unit":"MJ","values":[{"value":"1,13E+03","module":"A1-A3","scenario":null},{"value":"4,63E+01","module":"A4","scenario":null},{"value":"1,83E+01","module":"A5","scenario":null},{"value":"0,00E+00","module":"B1","scenario":null},{"value":"1,16E+02","module":"C1","scenario":null},{"value":"1,30E+02","module":"C2","scenario":null},{"value":"8,38E+01","module":"C3","scenario":null},{"value":"0,00E+00","module":"C4","scenario":null},{"value":"-1,25E+02","module":"D","scenario":null}]},{"parameter":"WDP","unit":"m^3 world-eq.","values":[{"value":"6,55E+00","module":"A1-A3","scenario":null},{"value":"2,85E-02","module":"A4","scenario":null},{"value":"2,68E-02","module":"A5","scenario":null},{"value":"0,00E+00","module":"B1","scenario":null},{"value":"3,76E-02","module":"C1","scenario":null},{"value":"4,24E-02","module":"C2","scenario":null},{"value":"3,40E-02","module":"C3","scenario":null},{"value":"0,00E+00","module":"C4","scenario":null},{"value":"-2,70E+00","module":"D","scenario":null}]},{"parameter":"EP-freshwater","unit":"kg P-eq.","values":[{"value":"8,47E-05","module":"A1-A3","scenario":null},{"value":"1,94E-05","module":"A4","scenario":null},{"value":"1,98E-06","module":"A5","scenario":null},{"value":"0,00E+00","module":"B1","scenario":null},{"value":"1,91E-05","module":"C1","scenario":null},{"value":"2,16E-05","module":"C2","scenario":null},{"value":"5,11E-06","module":"C3","scenario":null},{"value":"0,00E+00","module":"C4","scenario":null},{"value":"-3,90E-05","module":"D","scenario":null}]},{"parameter":"EP-marine","unit":"kg N-eq.","values":[{"value":"1,11E-01","module":"A1-A3","scenario":null},{"value":"1,99E-02","module":"A4","scenario":null},{"value":"4,60E-03","module":"A5","scenario":null},{"value":"0,00E+00","module":"B1","scenario":null},{"value":"4,94E-02","module":"C1","scenario":null},{"value":"1,53E-02","module":"C2","scenario":null},{"value":"1,39E-02","module":"C3","scenario":null},{"value":"0,00E+00","module":"C4","scenario":null},{"value":"-7,61E-03","module":"D","scenario":null}]},{"parameter":"EP-terrestrial","unit":"mol N-eq.","values":[{"value":"1,32E+00","module":"A1-A3","scenario":null},{"value":"2,20E-01","module":"A4","scenario":null},{"value":"5,09E-02","module":"A5","scenario":null},{"value":"0,00E+00","module":"B1","scenario":null},{"value":"5,44E-01","module":"C1","scenario":null},{"value":"1,71E-01","module":"C2","scenario":null},{"value":"1,52E-01","module":"C3","scenario":null},{"value":"0,00E+00","module":"C4","scenario":null},{"value":"-8,74E-02","module":"D","scenario":null}]}],"additional_environmental_impact":[{"parameter":"PM","unit":"disease incidence","values":[{"value":"3,85E-06","module":"A1-A3","scenario":null},{"value":"9,14E-07","module":"A4","scenario":null},{"value":"2,07E-07","module":"A5","scenario":null},{"value":"0,00E+00","module":"B1","scenario":null},{"value":"2,30E-06","module":"C1","scenario":null},{"value":"2,20E-07","module":"C2","scenario":null},{"value":"6,26E-07","module":"C3","scenario":null},{"value":"0,00E+00","module":"C4","scenario":null},{"value":"-1,16E-06","module":"D","scenario":null}]},{"parameter":"ETP-fw","unit":"CTUe","values":[{"value":"3,97E+02","module":"A1-A3","scenario":null},{"value":"3,72E+01","module":"A4","scenario":null},{"value":"1,04E+01","module":"A5","scenario":null},{"value":"0,00E+00","module":"B1","scenario":null},{"value":"9,28E+01","module":"C1","scenario":null},{"value":"1,04E+02","module":"C2","scenario":null},{"value":"3,64E+01","module":"C3","scenario":null},{"value":"0,00E+00","module":"C4","scenario":null},{"value":"-7,68E+01","module":"D","scenario":null}]},{"parameter":"HTP-c","unit":"CTUh","values":[{"value":"1,75E-08","module":"A1-A3","scenario":null},{"value":"8,35E-10","module":"A4","scenario":null},{"value":"2,69E-10","module":"A5","scenario":null},{"value":"0,00E+00","module":"B1","scenario":null},{"value":"2,24E-09","module":"C1","scenario":null},{"value":"2,52E-09","module":"C2","scenario":null},{"value":"8,05E-10","module":"C3","scenario":null},{"value":"0,00E+00","module":"C4","scenario":null},{"value":"-3,11E-09","module":"D","scenario":null}]},{"parameter":"HTP-nc","unit":"CTUh","values":[{"value":"2,01E-06","module":"A1-A3","scenario":null},{"value":"6,91E-08","module":"A4","scenario":null},{"value":"2,00E-08","module":"A5","scenario":null},{"value":"0,00E+00","module":"B1","scenario":null},{"value":"1,42E-07","module":"C1","scenario":null},{"value":"1,28E-07","module":"C2","scenario":null},{"value":"5,11E-08","module":"C3","scenario":null},{"value":"0,00E+00","module":"C4","scenario":null},{"value":"-2,10E-07","module":"D","scenario":null}]},{"parameter":"SQP","unit":"-","values":[{"value":"1,29E+02","module":"A1-A3","scenario":null},{"value":"2,33E+01","module":"A4","scenario":null},{"value":"3,59E+00","module":"A5","scenario":null},{"value":"0,00E+00","module":"B1","scenario":null},{"value":"3,62E+01","module":"C1","scenario":null},{"value":"4,08E+01","module":"C2","scenario":null},{"value":"9,52E+00","module":"C3","scenario":null},{"value":"0,00E+00","module":"C4","scenario":null},{"value":"-6,87E+01","module":"D","scenario":null}]},{"parameter":"IRP","unit":"kBq U235-eq.","values":[{"value":"4,13E+00","module":"A1-A3","scenario":null},{"value":"7,57E-03","module":"A4","scenario":null},{"value":"4,71E-02","module":"A5","scenario":null},{"value":"0,00E+00","module":"B1","scenario":null},{"value":"1,51E-02","module":"C1","scenario":null},{"value":"1,71E-02","module":"C2","scenario":null},{"value":"3,78E-01","module":"C3","scenario":null},{"value":"0,00E+00","module":"C4","scenario":null},{"value":"-5,93E-01","module":"D","scenario":null}]}],"resource_use":[{"parameter":"PERM","unit":"MJ","values":[{"value":"1,71E-01","module":"A1-A3","scenario":null},{"value":"0,00E+00","module":"A4","scenario":null},{"value":"5,58E-04","module":"A5","scenario":null},{"value":"0,00E+00","module":"B1","scenario":null},{"value":"0,00E+00","module":"C1","scenario":null},{"value":"0,00E+00","module":"C2","scenario":null},{"value":"0,00E+00","module":"C3","scenario":null},{"value":"0,00E+00","module":"C4","scenario":null},{"value":"0,00E+00","module":"D","scenario":null}]},{"parameter":"PENRM","unit":"MJ","values":[{"value":"9,44E+00","module":"A1-A3","scenario":null},{"value":"0,00E+00","module":"A4","scenario":null},{"value":"3,09E-02","module":"A5","scenario":null},{"value":"0,00E+00","module":"B1","scenario":null},{"value":"0,00E+00","module":"C1","scenario":null},{"value":"0,00E+00","module":"C2","scenario":null},{"value":"0,00E+00","module":"C3","scenario":null},{"value":"0,00E+00","module":"C4","scenario":null},{"value":"0,00E+00","module":"D","scenario":null}]},{"parameter":"PENRT","unit":"MJ","values":[{"value":"1,13E+03","module":"A1-A3","scenario":null},{"value":"4,63E+01","module":"A4","scenario":null},{"value":"1,83E+01","module":"A5","scenario":null},{"value":"0,00E+00","module":"B1","scenario":null},{"value":"1,16E+02","module":"C1","scenario":null},{"value":"1,30E+02","module":"C2","scenario":null},{"value":"8,38E+01","module":"C3","scenario":null},{"value":"0,00E+00","module":"C4","scenario":null},{"value":"-1,25E+02","module":"D","scenario":null}]},{"parameter":"SM","unit":"kg","values":[{"value":"1,05E+01","module":"A1-A3","scenario":null},{"value":"0,00E+00","module":"A4","scenario":null},{"value":"3,43E-02","module":"A5","scenario":null},{"value":"0,00E+00","module":"B1","scenario":null},{"value":"0,00E+00","module":"C1","scenario":null},{"value":"0,00E+00","module":"C2","scenario":null},{"value":"0,00E+00","module":"C3","scenario":null},{"value":"0,00E+00","module":"C4","scenario":null},{"value":"2,41E+03","module":"D","scenario":null}]},{"parameter":"RSF","unit":"MJ","values":[{"value":"1,82E+02","module":"A1-A3","scenario":null},{"value":"0,00E+00","module":"A4","scenario":null},{"value":"5,95E-01","module":"A5","scenario":null},{"value":"0,00E+00","module":"B1","scenario":null},{"value":"0,00E+00","module":"C1","scenario":null},{"value":"0,00E+00","module":"C2","scenario":null},{"value":"0,00E+00","module":"C3","scenario":null},{"value":"0,00E+00","module":"C4","scenario":null},{"value":"0,00E+00","module":"D","scenario":null}]},{"parameter":"NRSF","unit":"MJ","values":[{"value":"3,12E+02","module":"A1-A3","scenario":null},{"value":"0,00E+00","module":"A4","scenario":null},{"value":"1,02E+00","module":"A5","scenario":null},{"value":"0,00E+00","module":"B1","scenario":null},{"value":"0,00E+00","module":"C1","scenario":null},{"value":"0,00E+00","module":"C2","scenario":null},{"value":"0,00E+00","module":"C3","scenario":null},{"value":"0,00E+00","module":"C4","scenario":null},{"value":"0,00E+00","module":"D","scenario":null}]}],"end_of_life_waste":[{"parameter":"HWD","unit":"kg","values":[{"value":"7,80E-06","module":"A1-A3","scenario":null},{"value":"5,00E-06","module":"A4","scenario":null},{"value":"4,06E-07","module":"A5","scenario":null},{"value":"0,00E+00","module":"B1","scenario":null},{"value":"4,30E-06","module":"C1","scenario":null},{"value":"4,84E-06","module":"C2","scenario":null},{"value":"1,10E-06","module":"C3","scenario":null},{"value":"0,00E+00","module":"C4","scenario":null},{"value":"-4,87E-07","module":"D","scenario":null}]},{"parameter":"RWD","unit":"kg","values":[{"value":"5,20E-02","module":"A1-A3","scenario":null},{"value":"6,96E-05","module":"A4","scenario":null},{"value":"6,00E-04","module":"A5","scenario":null},{"value":"0,00E+00","module":"B1","scenario":null},{"value":"1,53E-04","module":"C1","scenario":null},{"value":"1,72E-04","module":"C2","scenario":null},{"value":"4,89E-03","module":"C3","scenario":null},{"value":"0,00E+00","module":"C4","scenario":null},{"value":"-5,42E-03","module":"D","scenario":null}]}],"end_of_life_flow":[{"parameter":"CRU","unit":"kg","values":[{"value":"0,00E+00","module":"A1-A3","scenario":null},{"value":"0,00E+00","module":"A4","scenario":null},{"value":"0,00E+00","module":"A5","scenario":null},{"value":"0,00E+00","module":"B1","scenario":null},{"value":"0,00E+00","module":"C1","scenario":null},{"value":"0,00E+00","module":"C2","scenario":null},{"value":"0,00E+00","module":"C3","scenario":null},{"value":"0,00E+00","module":"C4","scenario":null},{"value":"0,00E+00","module":"D","scenario":null}]},{"parameter":"MFR","unit":"kg","values":[{"value":"0,00E+00","module":"A1-A3","scenario":null},{"value":"0,00E+00","module":"A4","scenario":null},{"value":"7,87E+00","module":"A5","scenario":null},{"value":"0,00E+00","module":"B1","scenario":null},{"value":"0,00E+00","module":"C1","scenario":null},{"value":"0,00E+00","module":"C2","scenario":null},{"value":"2,41E+03","module":"C3","scenario":null},{"value":"0,00E+00","module":"C4","scenario":null},{"value":"0,00E+00","module":"D","scenario":null}]},{"parameter":"MER","unit":"kg","values":[{"value":"0,00E+00","module":"A1-A3","scenario":null},{"value":"0,00E+00","module":"A4","scenario":null},{"value":"0,00E+00","module":"A5","scenario":null},{"value":"0,00E+00","module":"B1","scenario":null},{"value":"0,00E+00","module":"C1","scenario":null},{"value":"0,00E+00","module":"C2","scenario":null},{"value":"0,00E+00","module":"C3","scenario":null},{"value":"0,00E+00","module":"C4","scenario":null},{"value":"0,00E+00","module":"D","scenario":null}]},{"parameter":"EEE","unit":"MJ","values":[{"value":"0,00E+00","module":"A1-A3","scenario":null},{"value":"0,00E+00","module":"A4","scenario":null},{"value":"0,00E+00","module":"A5","scenario":null},{"value":"0,00E+00","module":"B1","scenario":null},{"value":"0,00E+00","module":"C1","scenario":null},{"value":"0,00E+00","module":"C2","scenario":null},{"value":"0,00E+00","module":"C3","scenario":null},{"value":"0,00E+00","module":"C4","scenario":null},{"value":"0,00E+00","module":"D","scenario":null}]},{"parameter":"EET","unit":"MJ","values":[{"value":"0,00E+00","module":"A1-A3","scenario":null},{"value":"0,00E+00","module":"A4","scenario":null},{"value":"0,00E+00","module":"A5","scenario":null},{"value":"0,00E+00","module":"B1","scenario":null},{"value":"0,00E+00","module":"C1","scenario":null},{"value":"0,00E+00","module":"C2","scenario":null},{"value":"0,00E+00","module":"C3","scenario":null},{"value":"0,00E+00","module":"C4","scenario":null},{"value":"0,00E+00","module":"D","scenario":null}]}]}