{"product_name":"STRENTOR CR Bulk Plant Beli Izvor","epd_id":"IBU-CEI-HOL-2203120-BG2024000180-ISUE002-EN","compliance":["EN 15804+A2","ISO 14025"],"producer_name":"Holcim Bulgaria","environmental_impact":[{"parameter":"GWP-total","unit":"kg CO2-eq.","values":[{"value":"2,41E+02","module":"A1-A3","scenario":null}]},{"parameter":"GWP-fossil","unit":"kg CO2-eq.","values":[{"value":"2,41E+02","module":"A1-A3","scenario":null}]},{"parameter":"GWP-biogenic","unit":"kg CO2-eq.","values":[{"value":"3,17E-02","module":"A1-A3","scenario":null}]},{"parameter":"GWP-luluc","unit":"kg CO2-eq.","values":[{"value":"9,93E-03","module":"A1-A3","scenario":null}]},{"parameter":"ODP","unit":"kg CFC11-eq.","values":[{"value":"4,42E-06","module":"A1-A3","scenario":null}]},{"parameter":"AP","unit":"mol H^(+)-eq.","values":[{"value":"1,09E+00","module":"A1-A3","scenario":null}]},{"parameter":"ADPE","unit":"kg Sb-eq.","values":[{"value":"1,28E-04","module":"A1-A3","scenario":null}]},{"parameter":"ADPF","unit":"MJ","values":[{"value":"1,00E+03","module":"A1-A3","scenario":null}]},{"parameter":"WDP","unit":"m^3 world-eq.","values":[{"value":"4,04E+01","module":"A1-A3","scenario":null}]},{"parameter":"EP-freshwater","unit":"kg P-eq.","values":[{"value":"1,90E-02","module":"A1-A3","scenario":null}]},{"parameter":"EP-marine","unit":"kg N-eq.","values":[{"value":"3,08E-01","module":"A1-A3","scenario":null}]},{"parameter":"EP-terrestrial","unit":"mol N-eq.","values":[{"value":"3,61E+00","module":"A1-A3","scenario":null}]}],"additional_environmental_impact":[{"parameter":"PM","unit":"disease incidence","values":[{"value":"4,20E-06","module":"A1-A3","scenario":null}]},{"parameter":"ETP-fw","unit":"CTUe","values":[{"value":"9,06E+02","module":"A1-A3","scenario":null}]},{"parameter":"HTP-c","unit":"CTUh","values":[{"value":"4,97E-08","module":"A1-A3","scenario":null}]},{"parameter":"HTP-nc","unit":"CTUh","values":[{"value":"2,20E-06","module":"A1-A3","scenario":null}]},{"parameter":"SQP","unit":"-","values":[{"value":"3,81E+02","module":"A1-A3","scenario":null}]},{"parameter":"IRP","unit":"kBq U235-eq.","values":[{"value":"1,85E+01","module":"A1-A3","scenario":null}]}],"resource_use":[{"parameter":"PERM","unit":"MJ","values":[{"value":"0,00E+00","module":"A1-A3","scenario":null}]},{"parameter":"PENRM","unit":"MJ","values":[{"value":"0,00E+00","module":"A1-A3","scenario":null}]},{"parameter":"PENRT","unit":"MJ","values":[{"value":"1,00E+03","module":"A1-A3","scenario":null}]},{"parameter":"SM","unit":"kg","values":[{"value":"1,84E+02","module":"A1-A3","scenario":null}]},{"parameter":"RSF","unit":"MJ","values":[{"value":"4,90E+02","module":"A1-A3","scenario":null}]},{"parameter":"NRSF","unit":"MJ","values":[{"value":"7,00E+02","module":"A1-A3","scenario":null}]}],"end_of_life_waste":[{"parameter":"HWD","unit":"kg","values":[{"value":"2,70E+00","module":"A1-A3","scenario":null}]},{"parameter":"RWD","unit":"kg","values":[{"value":"5,82E-03","module":"A1-A3","scenario":null}]}],"end_of_life_flow":[{"parameter":"CRU","unit":"kg","values":[{"value":"0,00E+00","module":"A1-A3","scenario":null}]},{"parameter":"MFR","unit":"kg","values":[{"value":"0,00E+00","module":"A1-A3","scenario":null}]},{"parameter":"MER","unit":"kg","values":[{"value":"0,00E+00","module":"A1-A3","scenario":null}]},{"parameter":"EEE","unit":"MJ","values":[{"value":"0,00E+00","module":"A1-A3","scenario":null}]},{"parameter":"EET","unit":"MJ","values":[{"value":"0,00E+00","module":"A1-A3","scenario":null}]}]}