{"product_name":"Beton C20/25 XC1 XC2 F3 16 M ECOPact, Rezept Nummer DI3234-BHFS Version 1, Transportbetonwerk Wuppertal-Elberfeld, Germany","epd_id":"IBU-CEI-HOL-2205120-DE2023000635-1SUG001-DE","compliance":["EN 15804+A2","ISO 14025"],"producer_name":"Holcim (Deutschland) GmbH","environmental_impact":[{"parameter":"GWP-total","unit":"kg CO2-eq.","values":[{"value":"1,42E+02","module":"A1-A3","scenario":null},{"value":"3,24E+00","module":"A4","scenario":null},{"value":"2,01E+00","module":"A5","scenario":null},{"value":"-5,08E+00","module":"B1","scenario":null},{"value":"8,64E+00","module":"C1","scenario":null},{"value":"9,38E+00","module":"C2","scenario":null},{"value":"3,75E+00","module":"C3","scenario":null},{"value":"0,00E+00","module":"C4","scenario":null},{"value":"-9,39E+00","module":"D","scenario":null}]},{"parameter":"GWP-fossil","unit":"kg CO2-eq.","values":[{"value":"1,42E+02","module":"A1-A3","scenario":null},{"value":"3,20E+00","module":"A4","scenario":null},{"value":"2,00E+00","module":"A5","scenario":null},{"value":"-5,08E+00","module":"B1","scenario":null},{"value":"8,61E+00","module":"C1","scenario":null},{"value":"9,33E+00","module":"C2","scenario":null},{"value":"3,73E+00","module":"C3","scenario":null},{"value":"0,00E+00","module":"C4","scenario":null},{"value":"-9,30E+00","module":"D","scenario":null}]},{"parameter":"GWP-biogenic","unit":"kg CO2-eq.","values":[{"value":"1,51E-01","module":"A1-A3","scenario":null},{"value":"7,49E-03","module":"A4","scenario":null},{"value":"1,17E-03","module":"A5","scenario":null},{"value":"0,00E+00","module":"B1","scenario":null},{"value":"1,30E-03","module":"C1","scenario":null},{"value":"3,58E-03","module":"C2","scenario":null},{"value":"9,16E-04","module":"C3","scenario":null},{"value":"0,00E+00","module":"C4","scenario":null},{"value":"-5,28E-02","module":"D","scenario":null}]},{"parameter":"GWP-luluc","unit":"kg CO2-eq.","values":[{"value":"6,38E-02","module":"A1-A3","scenario":null},{"value":"1,78E-02","module":"A4","scenario":null},{"value":"3,78E-03","module":"A5","scenario":null},{"value":"0,00E+00","module":"B1","scenario":null},{"value":"3,65E-02","module":"C1","scenario":null},{"value":"3,89E-02","module":"C2","scenario":null},{"value":"9,35E-03","module":"C3","scenario":null},{"value":"0,00E+00","module":"C4","scenario":null},{"value":"-2,08E-02","module":"D","scenario":null}]},{"parameter":"ODP","unit":"kg CFC11-eq.","values":[{"value":"8,80E-11","module":"A1-A3","scenario":null},{"value":"1,17E-15","module":"A4","scenario":null},{"value":"5,46E-13","module":"A5","scenario":null},{"value":"0,00E+00","module":"B1","scenario":null},{"value":"2,96E-15","module":"C1","scenario":null},{"value":"3,15E-15","module":"C2","scenario":null},{"value":"9,32E-16","module":"C3","scenario":null},{"value":"0,00E+00","module":"C4","scenario":null},{"value":"-1,24E-10","module":"D","scenario":null}]},{"parameter":"AP","unit":"mol H^(+)-eq.","values":[{"value":"2,57E-01","module":"A1-A3","scenario":null},{"value":"3,73E-02","module":"A4","scenario":null},{"value":"1,04E-02","module":"A5","scenario":null},{"value":"0,00E+00","module":"B1","scenario":null},{"value":"9,75E-02","module":"C1","scenario":null},{"value":"3,13E-02","module":"C2","scenario":null},{"value":"2,80E-02","module":"C3","scenario":null},{"value":"0,00E+00","module":"C4","scenario":null},{"value":"-2,01E-02","module":"D","scenario":null}]},{"parameter":"ADPE","unit":"kg Sb-eq.","values":[{"value":"6,28E-06","module":"A1-A3","scenario":null},{"value":"2,19E-07","module":"A4","scenario":null},{"value":"1,11E-07","module":"A5","scenario":null},{"value":"0,00E+00","module":"B1","scenario":null},{"value":"7,52E-07","module":"C1","scenario":null},{"value":"8,00E-07","module":"C2","scenario":null},{"value":"2,27E-07","module":"C3","scenario":null},{"value":"0,00E+00","module":"C4","scenario":null},{"value":"-3,50E-06","module":"D","scenario":null}]},{"parameter":"ADPF","unit":"MJ","values":[{"value":"8,53E+02","module":"A1-A3","scenario":null},{"value":"4,37E+01","module":"A4","scenario":null},{"value":"2,06E+01","module":"A5","scenario":null},{"value":"0,00E+00","module":"B1","scenario":null},{"value":"1,16E+02","module":"C1","scenario":null},{"value":"1,23E+02","module":"C2","scenario":null},{"value":"7,91E+01","module":"C3","scenario":null},{"value":"0,00E+00","module":"C4","scenario":null},{"value":"-1,18E+02","module":"D","scenario":null}]},{"parameter":"WDP","unit":"m^3 world-eq.","values":[{"value":"4,84E+00","module":"A1-A3","scenario":null},{"value":"2,69E-02","module":"A4","scenario":null},{"value":"3,57E-02","module":"A5","scenario":null},{"value":"0,00E+00","module":"B1","scenario":null},{"value":"3,76E-02","module":"C1","scenario":null},{"value":"4,00E-02","module":"C2","scenario":null},{"value":"3,21E-02","module":"C3","scenario":null},{"value":"0,00E+00","module":"C4","scenario":null},{"value":"-2,55E+00","module":"D","scenario":null}]},{"parameter":"EP-freshwater","unit":"kg P-eq.","values":[{"value":"6,13E-05","module":"A1-A3","scenario":null},{"value":"1,83E-05","module":"A4","scenario":null},{"value":"2,20E-06","module":"A5","scenario":null},{"value":"0,00E+00","module":"B1","scenario":null},{"value":"1,91E-05","module":"C1","scenario":null},{"value":"2,04E-05","module":"C2","scenario":null},{"value":"4,82E-06","module":"C3","scenario":null},{"value":"0,00E+00","module":"C4","scenario":null},{"value":"-3,68E-05","module":"D","scenario":null}]},{"parameter":"EP-marine","unit":"kg N-eq.","values":[{"value":"7,86E-02","module":"A1-A3","scenario":null},{"value":"1,88E-02","module":"A4","scenario":null},{"value":"4,85E-03","module":"A5","scenario":null},{"value":"0,00E+00","module":"B1","scenario":null},{"value":"4,94E-02","module":"C1","scenario":null},{"value":"1,44E-02","module":"C2","scenario":null},{"value":"1,31E-02","module":"C3","scenario":null},{"value":"0,00E+00","module":"C4","scenario":null},{"value":"-7,19E-03","module":"D","scenario":null}]},{"parameter":"EP-terrestrial","unit":"mol N-eq.","values":[{"value":"9,48E-01","module":"A1-A3","scenario":null},{"value":"2,07E-01","module":"A4","scenario":null},{"value":"5,39E-02","module":"A5","scenario":null},{"value":"0,00E+00","module":"B1","scenario":null},{"value":"5,44E-01","module":"C1","scenario":null},{"value":"1,61E-01","module":"C2","scenario":null},{"value":"1,44E-01","module":"C3","scenario":null},{"value":"0,00E+00","module":"C4","scenario":null},{"value":"-8,25E-02","module":"D","scenario":null}]}],"additional_environmental_impact":[{"parameter":"PM","unit":"disease incidence","values":[{"value":"2,98E-06","module":"A1-A3","scenario":null},{"value":"8,63E-07","module":"A4","scenario":null},{"value":"2,17E-07","module":"A5","scenario":null},{"value":"0,00E+00","module":"B1","scenario":null},{"value":"2,30E-06","module":"C1","scenario":null},{"value":"2,08E-07","module":"C2","scenario":null},{"value":"5,91E-07","module":"C3","scenario":null},{"value":"0,00E+00","module":"C4","scenario":null},{"value":"-1,10E-06","module":"D","scenario":null}]},{"parameter":"ETP-fw","unit":"CTUe","values":[{"value":"2,96E+02","module":"A1-A3","scenario":null},{"value":"3,51E+01","module":"A4","scenario":null},{"value":"1,14E+01","module":"A5","scenario":null},{"value":"0,00E+00","module":"B1","scenario":null},{"value":"9,28E+01","module":"C1","scenario":null},{"value":"9,86E+01","module":"C2","scenario":null},{"value":"3,43E+01","module":"C3","scenario":null},{"value":"0,00E+00","module":"C4","scenario":null},{"value":"-7,25E+01","module":"D","scenario":null}]},{"parameter":"HTP-c","unit":"CTUh","values":[{"value":"1,31E-08","module":"A1-A3","scenario":null},{"value":"7,88E-10","module":"A4","scenario":null},{"value":"3,04E-10","module":"A5","scenario":null},{"value":"0,00E+00","module":"B1","scenario":null},{"value":"2,24E-09","module":"C1","scenario":null},{"value":"2,38E-09","module":"C2","scenario":null},{"value":"7,60E-10","module":"C3","scenario":null},{"value":"0,00E+00","module":"C4","scenario":null},{"value":"-2,93E-09","module":"D","scenario":null}]},{"parameter":"HTP-nc","unit":"CTUh","values":[{"value":"1,48E-06","module":"A1-A3","scenario":null},{"value":"6,53E-08","module":"A4","scenario":null},{"value":"2,33E-08","module":"A5","scenario":null},{"value":"0,00E+00","module":"B1","scenario":null},{"value":"1,42E-07","module":"C1","scenario":null},{"value":"1,21E-07","module":"C2","scenario":null},{"value":"4,82E-08","module":"C3","scenario":null},{"value":"0,00E+00","module":"C4","scenario":null},{"value":"-1,98E-07","module":"D","scenario":null}]},{"parameter":"SQP","unit":"-","values":[{"value":"9,45E+01","module":"A1-A3","scenario":null},{"value":"2,20E+01","module":"A4","scenario":null},{"value":"3,95E+00","module":"A5","scenario":null},{"value":"0,00E+00","module":"B1","scenario":null},{"value":"3,62E+01","module":"C1","scenario":null},{"value":"3,85E+01","module":"C2","scenario":null},{"value":"8,98E+00","module":"C3","scenario":null},{"value":"0,00E+00","module":"C4","scenario":null},{"value":"-6,48E+01","module":"D","scenario":null}]},{"parameter":"IRP","unit":"kBq U235-eq.","values":[{"value":"3,22E+00","module":"A1-A3","scenario":null},{"value":"7,15E-03","module":"A4","scenario":null},{"value":"5,46E-02","module":"A5","scenario":null},{"value":"0,00E+00","module":"B1","scenario":null},{"value":"1,51E-02","module":"C1","scenario":null},{"value":"1,61E-02","module":"C2","scenario":null},{"value":"3,57E-01","module":"C3","scenario":null},{"value":"0,00E+00","module":"C4","scenario":null},{"value":"-5,59E-01","module":"D","scenario":null}]}],"resource_use":[{"parameter":"PERM","unit":"MJ","values":[{"value":"0,00E+00","module":"A1-A3","scenario":null},{"value":"0,00E+00","module":"A4","scenario":null},{"value":"0,00E+00","module":"A5","scenario":null},{"value":"0,00E+00","module":"B1","scenario":null},{"value":"0,00E+00","module":"C1","scenario":null},{"value":"0,00E+00","module":"C2","scenario":null},{"value":"0,00E+00","module":"C3","scenario":null},{"value":"0,00E+00","module":"C4","scenario":null},{"value":"0,00E+00","module":"D","scenario":null}]},{"parameter":"PENRM","unit":"MJ","values":[{"value":"9,31E-01","module":"A1-A3","scenario":null},{"value":"0,00E+00","module":"A4","scenario":null},{"value":"5,78E-03","module":"A5","scenario":null},{"value":"0,00E+00","module":"B1","scenario":null},{"value":"0,00E+00","module":"C1","scenario":null},{"value":"0,00E+00","module":"C2","scenario":null},{"value":"0,00E+00","module":"C3","scenario":null},{"value":"0,00E+00","module":"C4","scenario":null},{"value":"0,00E+00","module":"D","scenario":null}]},{"parameter":"PENRT","unit":"MJ","values":[{"value":"8,53E+02","module":"A1-A3","scenario":null},{"value":"4,37E+01","module":"A4","scenario":null},{"value":"2,06E+01","module":"A5","scenario":null},{"value":"0,00E+00","module":"B1","scenario":null},{"value":"1,16E+02","module":"C1","scenario":null},{"value":"1,23E+02","module":"C2","scenario":null},{"value":"7,91E+01","module":"C3","scenario":null},{"value":"0,00E+00","module":"C4","scenario":null},{"value":"-1,18E+02","module":"D","scenario":null}]},{"parameter":"SM","unit":"kg","values":[{"value":"7,85E+00","module":"A1-A3","scenario":null},{"value":"0,00E+00","module":"A4","scenario":null},{"value":"4,88E-02","module":"A5","scenario":null},{"value":"0,00E+00","module":"B1","scenario":null},{"value":"0,00E+00","module":"C1","scenario":null},{"value":"0,00E+00","module":"C2","scenario":null},{"value":"0,00E+00","module":"C3","scenario":null},{"value":"0,00E+00","module":"C4","scenario":null},{"value":"2,27E+03","module":"D","scenario":null}]},{"parameter":"RSF","unit":"MJ","values":[{"value":"1,35E+02","module":"A1-A3","scenario":null},{"value":"0,00E+00","module":"A4","scenario":null},{"value":"8,41E-01","module":"A5","scenario":null},{"value":"0,00E+00","module":"B1","scenario":null},{"value":"0,00E+00","module":"C1","scenario":null},{"value":"0,00E+00","module":"C2","scenario":null},{"value":"0,00E+00","module":"C3","scenario":null},{"value":"0,00E+00","module":"C4","scenario":null},{"value":"0,00E+00","module":"D","scenario":null}]},{"parameter":"NRSF","unit":"MJ","values":[{"value":"2,39E+02","module":"A1-A3","scenario":null},{"value":"0,00E+00","module":"A4","scenario":null},{"value":"1,48E+00","module":"A5","scenario":null},{"value":"0,00E+00","module":"B1","scenario":null},{"value":"0,00E+00","module":"C1","scenario":null},{"value":"0,00E+00","module":"C2","scenario":null},{"value":"0,00E+00","module":"C3","scenario":null},{"value":"0,00E+00","module":"C4","scenario":null},{"value":"0,00E+00","module":"D","scenario":null}]}],"end_of_life_waste":[{"parameter":"HWD","unit":"kg","values":[{"value":"5,22E-06","module":"A1-A3","scenario":null},{"value":"4,72E-06","module":"A4","scenario":null},{"value":"4,41E-07","module":"A5","scenario":null},{"value":"0,00E+00","module":"B1","scenario":null},{"value":"4,30E-06","module":"C1","scenario":null},{"value":"4,57E-06","module":"C2","scenario":null},{"value":"1,04E-06","module":"C3","scenario":null},{"value":"0,00E+00","module":"C4","scenario":null},{"value":"-4,59E-07","module":"D","scenario":null}]},{"parameter":"RWD","unit":"kg","values":[{"value":"3,98E-02","module":"A1-A3","scenario":null},{"value":"6,57E-05","module":"A4","scenario":null},{"value":"6,90E-04","module":"A5","scenario":null},{"value":"0,00E+00","module":"B1","scenario":null},{"value":"1,53E-04","module":"C1","scenario":null},{"value":"1,63E-04","module":"C2","scenario":null},{"value":"4,62E-03","module":"C3","scenario":null},{"value":"0,00E+00","module":"C4","scenario":null},{"value":"-5,12E-03","module":"D","scenario":null}]}],"end_of_life_flow":[{"parameter":"CRU","unit":"kg","values":[{"value":"0,00E+00","module":"A1-A3","scenario":null},{"value":"0,00E+00","module":"A4","scenario":null},{"value":"0,00E+00","module":"A5","scenario":null},{"value":"0,00E+00","module":"B1","scenario":null},{"value":"0,00E+00","module":"C1","scenario":null},{"value":"0,00E+00","module":"C2","scenario":null},{"value":"0,00E+00","module":"C3","scenario":null},{"value":"0,00E+00","module":"C4","scenario":null},{"value":"0,00E+00","module":"D","scenario":null}]},{"parameter":"MFR","unit":"kg","values":[{"value":"0,00E+00","module":"A1-A3","scenario":null},{"value":"0,00E+00","module":"A4","scenario":null},{"value":"1,41E+01","module":"A5","scenario":null},{"value":"0,00E+00","module":"B1","scenario":null},{"value":"0,00E+00","module":"C1","scenario":null},{"value":"0,00E+00","module":"C2","scenario":null},{"value":"2,27E+03","module":"C3","scenario":null},{"value":"0,00E+00","module":"C4","scenario":null},{"value":"0,00E+00","module":"D","scenario":null}]},{"parameter":"MER","unit":"kg","values":[{"value":"0,00E+00","module":"A1-A3","scenario":null},{"value":"0,00E+00","module":"A4","scenario":null},{"value":"0,00E+00","module":"A5","scenario":null},{"value":"0,00E+00","module":"B1","scenario":null},{"value":"0,00E+00","module":"C1","scenario":null},{"value":"0,00E+00","module":"C2","scenario":null},{"value":"0,00E+00","module":"C3","scenario":null},{"value":"0,00E+00","module":"C4","scenario":null},{"value":"0,00E+00","module":"D","scenario":null}]},{"parameter":"EEE","unit":"MJ","values":[{"value":"0,00E+00","module":"A1-A3","scenario":null},{"value":"0,00E+00","module":"A4","scenario":null},{"value":"0,00E+00","module":"A5","scenario":null},{"value":"0,00E+00","module":"B1","scenario":null},{"value":"0,00E+00","module":"C1","scenario":null},{"value":"0,00E+00","module":"C2","scenario":null},{"value":"0,00E+00","module":"C3","scenario":null},{"value":"0,00E+00","module":"C4","scenario":null},{"value":"0,00E+00","module":"D","scenario":null}]},{"parameter":"EET","unit":"MJ","values":[{"value":"0,00E+00","module":"A1-A3","scenario":null},{"value":"0,00E+00","module":"A4","scenario":null},{"value":"0,00E+00","module":"A5","scenario":null},{"value":"0,00E+00","module":"B1","scenario":null},{"value":"0,00E+00","module":"C1","scenario":null},{"value":"0,00E+00","module":"C2","scenario":null},{"value":"0,00E+00","module":"C3","scenario":null},{"value":"0,00E+00","module":"C4","scenario":null},{"value":"0,00E+00","module":"D","scenario":null}]}]}