{"product_name":"Beton C25/30 XC4 XF1 XA1 F3 32 M EcoPact, Rezept Nummer DA4334-DNMK Version 1, Transportbetonwerk Saarbr\u00fccken-Dudweiler, Germany","epd_id":"IBU-CEI-HOL-2205120-DE2023000565-1SUG001-DE","compliance":["EN 15804+A2","ISO 14025"],"producer_name":"Holcim (Deutschland) GmbH","environmental_impact":[{"parameter":"GWP-total","unit":"kg CO2-eq.","values":[{"value":"1,52E+02","module":"A1-A3","scenario":null},{"value":"3,27E+00","module":"A4","scenario":null},{"value":"1,68E+00","module":"A5","scenario":null},{"value":"-3,43E+00","module":"B1","scenario":null},{"value":"8,64E+00","module":"C1","scenario":null},{"value":"9,45E+00","module":"C2","scenario":null},{"value":"3,63E+00","module":"C3","scenario":null},{"value":"0,00E+00","module":"C4","scenario":null},{"value":"-9,47E+00","module":"D","scenario":null}]},{"parameter":"GWP-fossil","unit":"kg CO2-eq.","values":[{"value":"1,52E+02","module":"A1-A3","scenario":null},{"value":"3,23E+00","module":"A4","scenario":null},{"value":"1,68E+00","module":"A5","scenario":null},{"value":"-3,43E+00","module":"B1","scenario":null},{"value":"8,61E+00","module":"C1","scenario":null},{"value":"9,41E+00","module":"C2","scenario":null},{"value":"3,60E+00","module":"C3","scenario":null},{"value":"0,00E+00","module":"C4","scenario":null},{"value":"-9,37E+00","module":"D","scenario":null}]},{"parameter":"GWP-biogenic","unit":"kg CO2-eq.","values":[{"value":"9,96E-02","module":"A1-A3","scenario":null},{"value":"7,55E-03","module":"A4","scenario":null},{"value":"5,99E-04","module":"A5","scenario":null},{"value":"0,00E+00","module":"B1","scenario":null},{"value":"1,30E-03","module":"C1","scenario":null},{"value":"3,61E-03","module":"C2","scenario":null},{"value":"9,24E-04","module":"C3","scenario":null},{"value":"0,00E+00","module":"C4","scenario":null},{"value":"-5,32E-02","module":"D","scenario":null}]},{"parameter":"GWP-luluc","unit":"kg CO2-eq.","values":[{"value":"8,04E-02","module":"A1-A3","scenario":null},{"value":"1,79E-02","module":"A4","scenario":null},{"value":"3,56E-03","module":"A5","scenario":null},{"value":"0,00E+00","module":"B1","scenario":null},{"value":"3,65E-02","module":"C1","scenario":null},{"value":"3,92E-02","module":"C2","scenario":null},{"value":"9,42E-03","module":"C3","scenario":null},{"value":"0,00E+00","module":"C4","scenario":null},{"value":"-2,10E-02","module":"D","scenario":null}]},{"parameter":"ODP","unit":"kg CFC11-eq.","values":[{"value":"3,54E-13","module":"A1-A3","scenario":null},{"value":"1,18E-15","module":"A4","scenario":null},{"value":"1,68E-15","module":"A5","scenario":null},{"value":"0,00E+00","module":"B1","scenario":null},{"value":"2,96E-15","module":"C1","scenario":null},{"value":"3,17E-15","module":"C2","scenario":null},{"value":"9,40E-16","module":"C3","scenario":null},{"value":"0,00E+00","module":"C4","scenario":null},{"value":"-1,25E-10","module":"D","scenario":null}]},{"parameter":"AP","unit":"mol H^(+)-eq.","values":[{"value":"2,97E-01","module":"A1-A3","scenario":null},{"value":"3,76E-02","module":"A4","scenario":null},{"value":"9,80E-03","module":"A5","scenario":null},{"value":"0,00E+00","module":"B1","scenario":null},{"value":"9,75E-02","module":"C1","scenario":null},{"value":"3,15E-02","module":"C2","scenario":null},{"value":"2,82E-02","module":"C3","scenario":null},{"value":"0,00E+00","module":"C4","scenario":null},{"value":"-2,03E-02","module":"D","scenario":null}]},{"parameter":"ADPE","unit":"kg Sb-eq.","values":[{"value":"6,12E-06","module":"A1-A3","scenario":null},{"value":"2,21E-07","module":"A4","scenario":null},{"value":"9,36E-08","module":"A5","scenario":null},{"value":"0,00E+00","module":"B1","scenario":null},{"value":"7,52E-07","module":"C1","scenario":null},{"value":"8,07E-07","module":"C2","scenario":null},{"value":"2,29E-07","module":"C3","scenario":null},{"value":"0,00E+00","module":"C4","scenario":null},{"value":"-3,53E-06","module":"D","scenario":null}]},{"parameter":"ADPF","unit":"MJ","values":[{"value":"8,85E+02","module":"A1-A3","scenario":null},{"value":"4,40E+01","module":"A4","scenario":null},{"value":"1,83E+01","module":"A5","scenario":null},{"value":"0,00E+00","module":"B1","scenario":null},{"value":"1,16E+02","module":"C1","scenario":null},{"value":"1,24E+02","module":"C2","scenario":null},{"value":"7,98E+01","module":"C3","scenario":null},{"value":"0,00E+00","module":"C4","scenario":null},{"value":"-1,19E+02","module":"D","scenario":null}]},{"parameter":"WDP","unit":"m^3 world-eq.","values":[{"value":"4,66E+00","module":"A1-A3","scenario":null},{"value":"2,72E-02","module":"A4","scenario":null},{"value":"2,39E-02","module":"A5","scenario":null},{"value":"0,00E+00","module":"B1","scenario":null},{"value":"3,76E-02","module":"C1","scenario":null},{"value":"4,03E-02","module":"C2","scenario":null},{"value":"3,23E-02","module":"C3","scenario":null},{"value":"0,00E+00","module":"C4","scenario":null},{"value":"-2,57E+00","module":"D","scenario":null}]},{"parameter":"EP-freshwater","unit":"kg P-eq.","values":[{"value":"7,94E-05","module":"A1-A3","scenario":null},{"value":"1,85E-05","module":"A4","scenario":null},{"value":"2,04E-06","module":"A5","scenario":null},{"value":"0,00E+00","module":"B1","scenario":null},{"value":"1,91E-05","module":"C1","scenario":null},{"value":"2,05E-05","module":"C2","scenario":null},{"value":"4,86E-06","module":"C3","scenario":null},{"value":"0,00E+00","module":"C4","scenario":null},{"value":"-3,71E-05","module":"D","scenario":null}]},{"parameter":"EP-marine","unit":"kg N-eq.","values":[{"value":"1,03E-01","module":"A1-A3","scenario":null},{"value":"1,89E-02","module":"A4","scenario":null},{"value":"4,66E-03","module":"A5","scenario":null},{"value":"0,00E+00","module":"B1","scenario":null},{"value":"4,94E-02","module":"C1","scenario":null},{"value":"1,46E-02","module":"C2","scenario":null},{"value":"1,32E-02","module":"C3","scenario":null},{"value":"0,00E+00","module":"C4","scenario":null},{"value":"-7,24E-03","module":"D","scenario":null}]},{"parameter":"EP-terrestrial","unit":"mol N-eq.","values":[{"value":"1,10E+00","module":"A1-A3","scenario":null},{"value":"2,09E-01","module":"A4","scenario":null},{"value":"5,12E-02","module":"A5","scenario":null},{"value":"0,00E+00","module":"B1","scenario":null},{"value":"5,44E-01","module":"C1","scenario":null},{"value":"1,63E-01","module":"C2","scenario":null},{"value":"1,45E-01","module":"C3","scenario":null},{"value":"0,00E+00","module":"C4","scenario":null},{"value":"-8,32E-02","module":"D","scenario":null}]}],"additional_environmental_impact":[{"parameter":"PM","unit":"disease incidence","values":[{"value":"4,05E-06","module":"A1-A3","scenario":null},{"value":"8,69E-07","module":"A4","scenario":null},{"value":"2,11E-07","module":"A5","scenario":null},{"value":"0,00E+00","module":"B1","scenario":null},{"value":"2,30E-06","module":"C1","scenario":null},{"value":"2,10E-07","module":"C2","scenario":null},{"value":"5,96E-07","module":"C3","scenario":null},{"value":"0,00E+00","module":"C4","scenario":null},{"value":"-1,10E-06","module":"D","scenario":null}]},{"parameter":"ETP-fw","unit":"CTUe","values":[{"value":"4,00E+02","module":"A1-A3","scenario":null},{"value":"3,54E+01","module":"A4","scenario":null},{"value":"1,07E+01","module":"A5","scenario":null},{"value":"0,00E+00","module":"B1","scenario":null},{"value":"9,28E+01","module":"C1","scenario":null},{"value":"9,94E+01","module":"C2","scenario":null},{"value":"3,46E+01","module":"C3","scenario":null},{"value":"0,00E+00","module":"C4","scenario":null},{"value":"-7,31E+01","module":"D","scenario":null}]},{"parameter":"HTP-c","unit":"CTUh","values":[{"value":"1,91E-08","module":"A1-A3","scenario":null},{"value":"7,94E-10","module":"A4","scenario":null},{"value":"2,90E-10","module":"A5","scenario":null},{"value":"0,00E+00","module":"B1","scenario":null},{"value":"2,24E-09","module":"C1","scenario":null},{"value":"2,40E-09","module":"C2","scenario":null},{"value":"7,66E-10","module":"C3","scenario":null},{"value":"0,00E+00","module":"C4","scenario":null},{"value":"-2,96E-09","module":"D","scenario":null}]},{"parameter":"HTP-nc","unit":"CTUh","values":[{"value":"2,01E-06","module":"A1-A3","scenario":null},{"value":"6,58E-08","module":"A4","scenario":null},{"value":"2,15E-08","module":"A5","scenario":null},{"value":"0,00E+00","module":"B1","scenario":null},{"value":"1,42E-07","module":"C1","scenario":null},{"value":"1,21E-07","module":"C2","scenario":null},{"value":"4,86E-08","module":"C3","scenario":null},{"value":"0,00E+00","module":"C4","scenario":null},{"value":"-1,99E-07","module":"D","scenario":null}]},{"parameter":"SQP","unit":"-","values":[{"value":"1,28E+02","module":"A1-A3","scenario":null},{"value":"2,21E+01","module":"A4","scenario":null},{"value":"3,71E+00","module":"A5","scenario":null},{"value":"0,00E+00","module":"B1","scenario":null},{"value":"3,62E+01","module":"C1","scenario":null},{"value":"3,88E+01","module":"C2","scenario":null},{"value":"9,05E+00","module":"C3","scenario":null},{"value":"0,00E+00","module":"C4","scenario":null},{"value":"-6,53E+01","module":"D","scenario":null}]},{"parameter":"IRP","unit":"kBq U235-eq.","values":[{"value":"5,97E+00","module":"A1-A3","scenario":null},{"value":"7,21E-03","module":"A4","scenario":null},{"value":"5,74E-02","module":"A5","scenario":null},{"value":"0,00E+00","module":"B1","scenario":null},{"value":"1,51E-02","module":"C1","scenario":null},{"value":"1,63E-02","module":"C2","scenario":null},{"value":"3,60E-01","module":"C3","scenario":null},{"value":"0,00E+00","module":"C4","scenario":null},{"value":"-5,64E-01","module":"D","scenario":null}]}],"resource_use":[{"parameter":"PERM","unit":"MJ","values":[{"value":"1,97E-01","module":"A1-A3","scenario":null},{"value":"0,00E+00","module":"A4","scenario":null},{"value":"7,78E-04","module":"A5","scenario":null},{"value":"0,00E+00","module":"B1","scenario":null},{"value":"0,00E+00","module":"C1","scenario":null},{"value":"0,00E+00","module":"C2","scenario":null},{"value":"0,00E+00","module":"C3","scenario":null},{"value":"0,00E+00","module":"C4","scenario":null},{"value":"0,00E+00","module":"D","scenario":null}]},{"parameter":"PENRM","unit":"MJ","values":[{"value":"9,71E+00","module":"A1-A3","scenario":null},{"value":"0,00E+00","module":"A4","scenario":null},{"value":"3,84E-02","module":"A5","scenario":null},{"value":"0,00E+00","module":"B1","scenario":null},{"value":"0,00E+00","module":"C1","scenario":null},{"value":"0,00E+00","module":"C2","scenario":null},{"value":"0,00E+00","module":"C3","scenario":null},{"value":"0,00E+00","module":"C4","scenario":null},{"value":"0,00E+00","module":"D","scenario":null}]},{"parameter":"PENRT","unit":"MJ","values":[{"value":"8,85E+02","module":"A1-A3","scenario":null},{"value":"4,40E+01","module":"A4","scenario":null},{"value":"1,83E+01","module":"A5","scenario":null},{"value":"0,00E+00","module":"B1","scenario":null},{"value":"1,16E+02","module":"C1","scenario":null},{"value":"1,24E+02","module":"C2","scenario":null},{"value":"7,98E+01","module":"C3","scenario":null},{"value":"0,00E+00","module":"C4","scenario":null},{"value":"-1,19E+02","module":"D","scenario":null}]},{"parameter":"SM","unit":"kg","values":[{"value":"0,00E+00","module":"A1-A3","scenario":null},{"value":"0,00E+00","module":"A4","scenario":null},{"value":"0,00E+00","module":"A5","scenario":null},{"value":"0,00E+00","module":"B1","scenario":null},{"value":"0,00E+00","module":"C1","scenario":null},{"value":"0,00E+00","module":"C2","scenario":null},{"value":"0,00E+00","module":"C3","scenario":null},{"value":"0,00E+00","module":"C4","scenario":null},{"value":"2,29E+03","module":"D","scenario":null}]},{"parameter":"RSF","unit":"MJ","values":[{"value":"0,00E+00","module":"A1-A3","scenario":null},{"value":"0,00E+00","module":"A4","scenario":null},{"value":"0,00E+00","module":"A5","scenario":null},{"value":"0,00E+00","module":"B1","scenario":null},{"value":"0,00E+00","module":"C1","scenario":null},{"value":"0,00E+00","module":"C2","scenario":null},{"value":"0,00E+00","module":"C3","scenario":null},{"value":"0,00E+00","module":"C4","scenario":null},{"value":"0,00E+00","module":"D","scenario":null}]},{"parameter":"NRSF","unit":"MJ","values":[{"value":"0,00E+00","module":"A1-A3","scenario":null},{"value":"0,00E+00","module":"A4","scenario":null},{"value":"0,00E+00","module":"A5","scenario":null},{"value":"0,00E+00","module":"B1","scenario":null},{"value":"0,00E+00","module":"C1","scenario":null},{"value":"0,00E+00","module":"C2","scenario":null},{"value":"0,00E+00","module":"C3","scenario":null},{"value":"0,00E+00","module":"C4","scenario":null},{"value":"0,00E+00","module":"D","scenario":null}]}],"end_of_life_waste":[{"parameter":"HWD","unit":"kg","values":[{"value":"5,40E-06","module":"A1-A3","scenario":null},{"value":"4,76E-06","module":"A4","scenario":null},{"value":"4,08E-07","module":"A5","scenario":null},{"value":"0,00E+00","module":"B1","scenario":null},{"value":"4,30E-06","module":"C1","scenario":null},{"value":"4,61E-06","module":"C2","scenario":null},{"value":"1,05E-06","module":"C3","scenario":null},{"value":"0,00E+00","module":"C4","scenario":null},{"value":"-4,63E-07","module":"D","scenario":null}]},{"parameter":"RWD","unit":"kg","values":[{"value":"4,10E-02","module":"A1-A3","scenario":null},{"value":"6,63E-05","module":"A4","scenario":null},{"value":"5,94E-04","module":"A5","scenario":null},{"value":"0,00E+00","module":"B1","scenario":null},{"value":"1,53E-04","module":"C1","scenario":null},{"value":"1,64E-04","module":"C2","scenario":null},{"value":"4,65E-03","module":"C3","scenario":null},{"value":"0,00E+00","module":"C4","scenario":null},{"value":"-5,16E-03","module":"D","scenario":null}]}],"end_of_life_flow":[{"parameter":"CRU","unit":"kg","values":[{"value":"0,00E+00","module":"A1-A3","scenario":null},{"value":"0,00E+00","module":"A4","scenario":null},{"value":"0,00E+00","module":"A5","scenario":null},{"value":"0,00E+00","module":"B1","scenario":null},{"value":"0,00E+00","module":"C1","scenario":null},{"value":"0,00E+00","module":"C2","scenario":null},{"value":"0,00E+00","module":"C3","scenario":null},{"value":"0,00E+00","module":"C4","scenario":null},{"value":"0,00E+00","module":"D","scenario":null}]},{"parameter":"MFR","unit":"kg","values":[{"value":"0,00E+00","module":"A1-A3","scenario":null},{"value":"0,00E+00","module":"A4","scenario":null},{"value":"9,07E+00","module":"A5","scenario":null},{"value":"0,00E+00","module":"B1","scenario":null},{"value":"0,00E+00","module":"C1","scenario":null},{"value":"0,00E+00","module":"C2","scenario":null},{"value":"2,29E+03","module":"C3","scenario":null},{"value":"0,00E+00","module":"C4","scenario":null},{"value":"0,00E+00","module":"D","scenario":null}]},{"parameter":"MER","unit":"kg","values":[{"value":"0,00E+00","module":"A1-A3","scenario":null},{"value":"0,00E+00","module":"A4","scenario":null},{"value":"0,00E+00","module":"A5","scenario":null},{"value":"0,00E+00","module":"B1","scenario":null},{"value":"0,00E+00","module":"C1","scenario":null},{"value":"0,00E+00","module":"C2","scenario":null},{"value":"0,00E+00","module":"C3","scenario":null},{"value":"0,00E+00","module":"C4","scenario":null},{"value":"0,00E+00","module":"D","scenario":null}]},{"parameter":"EEE","unit":"MJ","values":[{"value":"0,00E+00","module":"A1-A3","scenario":null},{"value":"0,00E+00","module":"A4","scenario":null},{"value":"0,00E+00","module":"A5","scenario":null},{"value":"0,00E+00","module":"B1","scenario":null},{"value":"0,00E+00","module":"C1","scenario":null},{"value":"0,00E+00","module":"C2","scenario":null},{"value":"0,00E+00","module":"C3","scenario":null},{"value":"0,00E+00","module":"C4","scenario":null},{"value":"0,00E+00","module":"D","scenario":null}]},{"parameter":"EET","unit":"MJ","values":[{"value":"0,00E+00","module":"A1-A3","scenario":null},{"value":"0,00E+00","module":"A4","scenario":null},{"value":"0,00E+00","module":"A5","scenario":null},{"value":"0,00E+00","module":"B1","scenario":null},{"value":"0,00E+00","module":"C1","scenario":null},{"value":"0,00E+00","module":"C2","scenario":null},{"value":"0,00E+00","module":"C3","scenario":null},{"value":"0,00E+00","module":"C4","scenario":null},{"value":"0,00E+00","module":"D","scenario":null}]}]}