{"product_name":"Concrete ECOPact C25/30Cl02D16S3, Mix code 933290, RMX Tomesti 2 plant, Romania","epd_id":"IBU-CEI-HOL-2205120-RO2025000074-ISUE001-EN","compliance":["EN 15804+A2","ISO 14025"],"producer_name":"Holcim (Romania) SA","environmental_impact":[{"parameter":"GWP-total","unit":"kg CO2-eq.","values":[{"value":"1,75E+02","module":"A1-A3","scenario":null},{"value":"3,15E+00","module":"A4","scenario":null},{"value":"1,96E+00","module":"A5","scenario":null},{"value":"-5,38E+00","module":"B1","scenario":null},{"value":"9,53E+00","module":"C1","scenario":null},{"value":"6,31E+00","module":"C2","scenario":"Recycled"},{"value":"6,31E+00","module":"C2","scenario":"Landfill"},{"value":"-1,03E-01","module":"C3","scenario":"Recycled"},{"value":"0,00E+00","module":"C3","scenario":"Landfill"},{"value":"0,00E+00","module":"C4","scenario":"Recycled"},{"value":"8,43E+00","module":"C4","scenario":"Landfill"},{"value":"-8,33E+00","module":"D","scenario":"Recycled"},{"value":"0,00E+00","module":"D","scenario":"Landfill"}]},{"parameter":"GWP-fossil","unit":"kg CO2-eq.","values":[{"value":"1,75E+02","module":"A1-A3","scenario":null},{"value":"3,15E+00","module":"A4","scenario":null},{"value":"1,96E+00","module":"A5","scenario":null},{"value":"-5,38E+00","module":"B1","scenario":null},{"value":"9,53E+00","module":"C1","scenario":null},{"value":"6,31E+00","module":"C2","scenario":"Recycled"},{"value":"6,31E+00","module":"C2","scenario":"Landfill"},{"value":"-1,04E-01","module":"C3","scenario":"Recycled"},{"value":"0,00E+00","module":"C3","scenario":"Landfill"},{"value":"0,00E+00","module":"C4","scenario":"Recycled"},{"value":"8,42E+00","module":"C4","scenario":"Landfill"},{"value":"-8,30E+00","module":"D","scenario":"Recycled"},{"value":"0,00E+00","module":"D","scenario":"Landfill"}]},{"parameter":"GWP-biogenic","unit":"kg CO2-eq.","values":[{"value":"2,67E-01","module":"A1-A3","scenario":null},{"value":"1,37E-03","module":"A4","scenario":null},{"value":"1,34E-03","module":"A5","scenario":null},{"value":"0,00E+00","module":"B1","scenario":null},{"value":"1,25E-03","module":"C1","scenario":null},{"value":"1,72E-03","module":"C2","scenario":"Recycled"},{"value":"1,72E-03","module":"C2","scenario":"Landfill"},{"value":"9,37E-04","module":"C3","scenario":"Recycled"},{"value":"0,00E+00","module":"C3","scenario":"Landfill"},{"value":"0,00E+00","module":"C4","scenario":"Recycled"},{"value":"5,51E-03","module":"C4","scenario":"Landfill"},{"value":"-2,62E-02","module":"D","scenario":"Recycled"},{"value":"0,00E+00","module":"D","scenario":"Landfill"}]},{"parameter":"GWP-luluc","unit":"kg CO2-eq.","values":[{"value":"2,27E-02","module":"A1-A3","scenario":null},{"value":"1,38E-03","module":"A4","scenario":null},{"value":"1,79E-04","module":"A5","scenario":null},{"value":"0,00E+00","module":"B1","scenario":null},{"value":"1,01E-03","module":"C1","scenario":null},{"value":"2,45E-03","module":"C2","scenario":"Recycled"},{"value":"2,45E-03","module":"C2","scenario":"Landfill"},{"value":"3,44E-04","module":"C3","scenario":"Recycled"},{"value":"0,00E+00","module":"C3","scenario":"Landfill"},{"value":"0,00E+00","module":"C4","scenario":"Recycled"},{"value":"1,16E-02","module":"C4","scenario":"Landfill"},{"value":"-4,90E-03","module":"D","scenario":"Recycled"},{"value":"0,00E+00","module":"D","scenario":"Landfill"}]},{"parameter":"ODP","unit":"kg CFC11-eq.","values":[{"value":"1,20E-05","module":"A1-A3","scenario":null},{"value":"7,28E-07","module":"A4","scenario":null},{"value":"3,00E-07","module":"A5","scenario":null},{"value":"0,00E+00","module":"B1","scenario":null},{"value":"2,06E-06","module":"C1","scenario":null},{"value":"1,44E-06","module":"C2","scenario":"Recycled"},{"value":"1,44E-06","module":"C2","scenario":"Landfill"},{"value":"5,10E-07","module":"C3","scenario":"Recycled"},{"value":"0,00E+00","module":"C3","scenario":"Landfill"},{"value":"0,00E+00","module":"C4","scenario":"Recycled"},{"value":"4,99E-06","module":"C4","scenario":"Landfill"},{"value":"-8,61E-07","module":"D","scenario":"Recycled"},{"value":"0,00E+00","module":"D","scenario":"Landfill"}]},{"parameter":"AP","unit":"mol H^(+)-eq.","values":[{"value":"5,49E-01","module":"A1-A3","scenario":null},{"value":"9,20E-03","module":"A4","scenario":null},{"value":"1,45E-02","module":"A5","scenario":null},{"value":"0,00E+00","module":"B1","scenario":null},{"value":"1,00E-01","module":"C1","scenario":null},{"value":"2,68E-02","module":"C2","scenario":"Recycled"},{"value":"2,68E-02","module":"C2","scenario":"Landfill"},{"value":"3,14E-02","module":"C3","scenario":"Recycled"},{"value":"0,00E+00","module":"C3","scenario":"Landfill"},{"value":"0,00E+00","module":"C4","scenario":"Recycled"},{"value":"1,16E-01","module":"C4","scenario":"Landfill"},{"value":"-7,68E-02","module":"D","scenario":"Recycled"},{"value":"0,00E+00","module":"D","scenario":"Landfill"}]},{"parameter":"ADPE","unit":"kg Sb-eq.","values":[{"value":"1,61E-04","module":"A1-A3","scenario":null},{"value":"1,23E-05","module":"A4","scenario":null},{"value":"1,32E-06","module":"A5","scenario":null},{"value":"0,00E+00","module":"B1","scenario":null},{"value":"5,08E-06","module":"C1","scenario":null},{"value":"1,50E-05","module":"C2","scenario":"Recycled"},{"value":"1,50E-05","module":"C2","scenario":"Landfill"},{"value":"6,79E-06","module":"C3","scenario":"Recycled"},{"value":"0,00E+00","module":"C3","scenario":"Landfill"},{"value":"0,00E+00","module":"C4","scenario":"Recycled"},{"value":"2,86E-05","module":"C4","scenario":"Landfill"},{"value":"-1,33E-04","module":"D","scenario":"Recycled"},{"value":"0,00E+00","module":"D","scenario":"Landfill"}]},{"parameter":"ADPF","unit":"MJ","values":[{"value":"1,06E+03","module":"A1-A3","scenario":null},{"value":"4,80E+01","module":"A4","scenario":null},{"value":"2,17E+01","module":"A5","scenario":null},{"value":"0,00E+00","module":"B1","scenario":null},{"value":"1,32E+02","module":"C1","scenario":null},{"value":"9,74E+01","module":"C2","scenario":"Recycled"},{"value":"9,74E+01","module":"C2","scenario":"Landfill"},{"value":"6,46E+01","module":"C3","scenario":"Recycled"},{"value":"0,00E+00","module":"C3","scenario":"Landfill"},{"value":"0,00E+00","module":"C4","scenario":"Recycled"},{"value":"3,45E+02","module":"C4","scenario":"Landfill"},{"value":"-1,13E+02","module":"D","scenario":"Recycled"},{"value":"0,00E+00","module":"D","scenario":"Landfill"}]},{"parameter":"WDP","unit":"m^3 world-eq.","values":[{"value":"3,47E+01","module":"A1-A3","scenario":null},{"value":"1,60E-01","module":"A4","scenario":null},{"value":"1,93E-01","module":"A5","scenario":null},{"value":"0,00E+00","module":"B1","scenario":null},{"value":"2,07E-01","module":"C1","scenario":null},{"value":"3,73E-01","module":"C2","scenario":"Recycled"},{"value":"3,73E-01","module":"C2","scenario":"Landfill"},{"value":"5,64E-01","module":"C3","scenario":"Recycled"},{"value":"0,00E+00","module":"C3","scenario":"Landfill"},{"value":"0,00E+00","module":"C4","scenario":"Recycled"},{"value":"1,55E+01","module":"C4","scenario":"Landfill"},{"value":"2,54E+01","module":"D","scenario":"Recycled"},{"value":"0,00E+00","module":"D","scenario":"Landfill"}]},{"parameter":"EP-freshwater","unit":"kg P-eq.","values":[{"value":"8,96E-03","module":"A1-A3","scenario":null},{"value":"2,25E-04","module":"A4","scenario":null},{"value":"8,37E-05","module":"A5","scenario":null},{"value":"0,00E+00","module":"B1","scenario":null},{"value":"2,98E-04","module":"C1","scenario":null},{"value":"4,61E-04","module":"C2","scenario":"Recycled"},{"value":"4,61E-04","module":"C2","scenario":"Landfill"},{"value":"5,86E-04","module":"C3","scenario":"Recycled"},{"value":"0,00E+00","module":"C3","scenario":"Landfill"},{"value":"0,00E+00","module":"C4","scenario":"Recycled"},{"value":"1,13E-03","module":"C4","scenario":"Landfill"},{"value":"-2,08E-03","module":"D","scenario":"Recycled"},{"value":"0,00E+00","module":"D","scenario":"Landfill"}]},{"parameter":"EP-marine","unit":"kg N-eq.","values":[{"value":"1,82E-01","module":"A1-A3","scenario":null},{"value":"1,89E-03","module":"A4","scenario":null},{"value":"6,03E-03","module":"A5","scenario":null},{"value":"0,00E+00","module":"B1","scenario":null},{"value":"4,43E-02","module":"C1","scenario":null},{"value":"8,08E-03","module":"C2","scenario":"Recycled"},{"value":"8,08E-03","module":"C2","scenario":"Landfill"},{"value":"1,06E-02","module":"C3","scenario":"Recycled"},{"value":"0,00E+00","module":"C3","scenario":"Landfill"},{"value":"0,00E+00","module":"C4","scenario":"Recycled"},{"value":"4,03E-02","module":"C4","scenario":"Landfill"},{"value":"-1,85E-02","module":"D","scenario":"Recycled"},{"value":"0,00E+00","module":"D","scenario":"Landfill"}]},{"parameter":"EP-terrestrial","unit":"mol N-eq.","values":[{"value":"2,04E+00","module":"A1-A3","scenario":null},{"value":"2,06E-02","module":"A4","scenario":null},{"value":"6,62E-02","module":"A5","scenario":null},{"value":"0,00E+00","module":"B1","scenario":null},{"value":"4,86E-01","module":"C1","scenario":null},{"value":"8,83E-02","module":"C2","scenario":"Recycled"},{"value":"8,83E-02","module":"C2","scenario":"Landfill"},{"value":"1,15E-01","module":"C3","scenario":"Recycled"},{"value":"0,00E+00","module":"C3","scenario":"Landfill"},{"value":"0,00E+00","module":"C4","scenario":"Recycled"},{"value":"4,42E-01","module":"C4","scenario":"Landfill"},{"value":"-2,32E-01","module":"D","scenario":"Recycled"},{"value":"0,00E+00","module":"D","scenario":"Landfill"}]}],"additional_environmental_impact":[{"parameter":"PM","unit":"disease incidence","values":[{"value":"7,08E-06","module":"A1-A3","scenario":null},{"value":"2,17E-07","module":"A4","scenario":null},{"value":"3,42E-07","module":"A5","scenario":null},{"value":"0,00E+00","module":"B1","scenario":null},{"value":"2,68E-06","module":"C1","scenario":null},{"value":"7,34E-07","module":"C2","scenario":"Recycled"},{"value":"7,34E-07","module":"C2","scenario":"Landfill"},{"value":"5,53E-07","module":"C3","scenario":"Recycled"},{"value":"0,00E+00","module":"C3","scenario":"Landfill"},{"value":"0,00E+00","module":"C4","scenario":"Recycled"},{"value":"2,34E-06","module":"C4","scenario":"Landfill"},{"value":"-1,07E-06","module":"D","scenario":"Recycled"},{"value":"0,00E+00","module":"D","scenario":"Landfill"}]},{"parameter":"ETP-fw","unit":"CTUe","values":[{"value":"6,22E+02","module":"A1-A3","scenario":null},{"value":"3,89E+01","module":"A4","scenario":null},{"value":"8,48E+00","module":"A5","scenario":null},{"value":"0,00E+00","module":"B1","scenario":null},{"value":"3,67E+01","module":"C1","scenario":null},{"value":"3,29E+01","module":"C2","scenario":"Recycled"},{"value":"3,29E+01","module":"C2","scenario":"Landfill"},{"value":"3,34E+01","module":"C3","scenario":"Recycled"},{"value":"0,00E+00","module":"C3","scenario":"Landfill"},{"value":"0,00E+00","module":"C4","scenario":"Recycled"},{"value":"9,48E+01","module":"C4","scenario":"Landfill"},{"value":"-1,60E+02","module":"D","scenario":"Recycled"},{"value":"0,00E+00","module":"D","scenario":"Landfill"}]},{"parameter":"HTP-c","unit":"CTUh","values":[{"value":"3,42E-08","module":"A1-A3","scenario":null},{"value":"1,30E-09","module":"A4","scenario":null},{"value":"3,52E-10","module":"A5","scenario":null},{"value":"0,00E+00","module":"B1","scenario":null},{"value":"2,99E-09","module":"C1","scenario":null},{"value":"2,12E-09","module":"C2","scenario":"Recycled"},{"value":"2,12E-09","module":"C2","scenario":"Landfill"},{"value":"9,82E-10","module":"C3","scenario":"Recycled"},{"value":"0,00E+00","module":"C3","scenario":"Landfill"},{"value":"0,00E+00","module":"C4","scenario":"Recycled"},{"value":"5,52E-09","module":"C4","scenario":"Landfill"},{"value":"-1,24E-08","module":"D","scenario":"Recycled"},{"value":"0,00E+00","module":"D","scenario":"Landfill"}]},{"parameter":"HTP-nc","unit":"CTUh","values":[{"value":"1,57E-06","module":"A1-A3","scenario":null},{"value":"4,07E-08","module":"A4","scenario":null},{"value":"1,34E-08","module":"A5","scenario":null},{"value":"0,00E+00","module":"B1","scenario":null},{"value":"5,61E-08","module":"C1","scenario":null},{"value":"8,42E-08","module":"C2","scenario":"Recycled"},{"value":"8,42E-08","module":"C2","scenario":"Landfill"},{"value":"2,09E-08","module":"C3","scenario":"Recycled"},{"value":"0,00E+00","module":"C3","scenario":"Landfill"},{"value":"0,00E+00","module":"C4","scenario":"Recycled"},{"value":"1,43E-07","module":"C4","scenario":"Landfill"},{"value":"-2,06E-07","module":"D","scenario":"Recycled"},{"value":"0,00E+00","module":"D","scenario":"Landfill"}]},{"parameter":"SQP","unit":"-","values":[{"value":"1,23E+03","module":"A1-A3","scenario":null},{"value":"5,36E+01","module":"A4","scenario":null},{"value":"7,07E+00","module":"A5","scenario":null},{"value":"0,00E+00","module":"B1","scenario":null},{"value":"1,68E+01","module":"C1","scenario":null},{"value":"1,10E+02","module":"C2","scenario":"Recycled"},{"value":"1,10E+02","module":"C2","scenario":"Landfill"},{"value":"9,65E+00","module":"C3","scenario":"Recycled"},{"value":"0,00E+00","module":"C3","scenario":"Landfill"},{"value":"0,00E+00","module":"C4","scenario":"Recycled"},{"value":"7,23E+02","module":"C4","scenario":"Landfill"},{"value":"-2,85E+02","module":"D","scenario":"Recycled"},{"value":"0,00E+00","module":"D","scenario":"Landfill"}]},{"parameter":"IRP","unit":"kBq U235-eq.","values":[{"value":"9,90E+00","module":"A1-A3","scenario":null},{"value":"2,51E-01","module":"A4","scenario":null},{"value":"1,90E-01","module":"A5","scenario":null},{"value":"0,00E+00","module":"B1","scenario":null},{"value":"5,95E-01","module":"C1","scenario":null},{"value":"4,60E-01","module":"C2","scenario":"Recycled"},{"value":"4,60E-01","module":"C2","scenario":"Landfill"},{"value":"1,76E+00","module":"C3","scenario":"Recycled"},{"value":"0,00E+00","module":"C3","scenario":"Landfill"},{"value":"0,00E+00","module":"C4","scenario":"Recycled"},{"value":"1,53E+00","module":"C4","scenario":"Landfill"},{"value":"-3,13E+00","module":"D","scenario":"Recycled"},{"value":"0,00E+00","module":"D","scenario":"Landfill"}]}],"resource_use":[{"parameter":"PERM","unit":"MJ","values":[{"value":"1,96E+01","module":"A1-A3","scenario":null},{"value":"0,00E+00","module":"A4","scenario":null},{"value":"8,81E-02","module":"A5","scenario":null},{"value":"0,00E+00","module":"B1","scenario":null},{"value":"0,00E+00","module":"C1","scenario":null},{"value":"0,00E+00","module":"C2","scenario":"Recycled"},{"value":"0,00E+00","module":"C2","scenario":"Landfill"},{"value":"0,00E+00","module":"C3","scenario":"Recycled"},{"value":"0,00E+00","module":"C3","scenario":"Landfill"},{"value":"0,00E+00","module":"C4","scenario":"Recycled"},{"value":"0,00E+00","module":"C4","scenario":"Landfill"},{"value":"0,00E+00","module":"D","scenario":"Recycled"},{"value":"0,00E+00","module":"D","scenario":"Landfill"}]},{"parameter":"PENRM","unit":"MJ","values":[{"value":"2,23E+01","module":"A1-A3","scenario":null},{"value":"0,00E+00","module":"A4","scenario":null},{"value":"1,00E-01","module":"A5","scenario":null},{"value":"0,00E+00","module":"B1","scenario":null},{"value":"0,00E+00","module":"C1","scenario":null},{"value":"0,00E+00","module":"C2","scenario":"Recycled"},{"value":"0,00E+00","module":"C2","scenario":"Landfill"},{"value":"0,00E+00","module":"C3","scenario":"Recycled"},{"value":"0,00E+00","module":"C3","scenario":"Landfill"},{"value":"0,00E+00","module":"C4","scenario":"Recycled"},{"value":"0,00E+00","module":"C4","scenario":"Landfill"},{"value":"0,00E+00","module":"D","scenario":"Recycled"},{"value":"0,00E+00","module":"D","scenario":"Landfill"}]},{"parameter":"PENRT","unit":"MJ","values":[{"value":"1,06E+03","module":"A1-A3","scenario":null},{"value":"4,80E+01","module":"A4","scenario":null},{"value":"2,17E+01","module":"A5","scenario":null},{"value":"0,00E+00","module":"B1","scenario":null},{"value":"1,32E+02","module":"C1","scenario":null},{"value":"9,74E+01","module":"C2","scenario":"Recycled"},{"value":"9,74E+01","module":"C2","scenario":"Landfill"},{"value":"6,46E+01","module":"C3","scenario":"Recycled"},{"value":"0,00E+00","module":"C3","scenario":"Landfill"},{"value":"0,00E+00","module":"C4","scenario":"Recycled"},{"value":"3,45E+02","module":"C4","scenario":"Landfill"},{"value":"-1,13E+02","module":"D","scenario":"Recycled"},{"value":"0,00E+00","module":"D","scenario":"Landfill"}]},{"parameter":"SM","unit":"kg","values":[{"value":"2,01E+00","module":"A1-A3","scenario":null},{"value":"0,00E+00","module":"A4","scenario":null},{"value":"9,04E-03","module":"A5","scenario":null},{"value":"0,00E+00","module":"B1","scenario":null},{"value":"0,00E+00","module":"C1","scenario":null},{"value":"0,00E+00","module":"C2","scenario":"Recycled"},{"value":"0,00E+00","module":"C2","scenario":"Landfill"},{"value":"0,00E+00","module":"C3","scenario":"Recycled"},{"value":"0,00E+00","module":"C3","scenario":"Landfill"},{"value":"0,00E+00","module":"C4","scenario":"Recycled"},{"value":"0,00E+00","module":"C4","scenario":"Landfill"},{"value":"2,34E+03","module":"D","scenario":"Recycled"},{"value":"0,00E+00","module":"D","scenario":"Landfill"}]},{"parameter":"RSF","unit":"MJ","values":[{"value":"2,56E+02","module":"A1-A3","scenario":null},{"value":"0,00E+00","module":"A4","scenario":null},{"value":"1,15E+00","module":"A5","scenario":null},{"value":"0,00E+00","module":"B1","scenario":null},{"value":"0,00E+00","module":"C1","scenario":null},{"value":"0,00E+00","module":"C2","scenario":"Recycled"},{"value":"0,00E+00","module":"C2","scenario":"Landfill"},{"value":"0,00E+00","module":"C3","scenario":"Recycled"},{"value":"0,00E+00","module":"C3","scenario":"Landfill"},{"value":"0,00E+00","module":"C4","scenario":"Recycled"},{"value":"0,00E+00","module":"C4","scenario":"Landfill"},{"value":"0,00E+00","module":"D","scenario":"Recycled"},{"value":"0,00E+00","module":"D","scenario":"Landfill"}]},{"parameter":"NRSF","unit":"MJ","values":[{"value":"2,69E+02","module":"A1-A3","scenario":null},{"value":"0,00E+00","module":"A4","scenario":null},{"value":"1,21E+00","module":"A5","scenario":null},{"value":"0,00E+00","module":"B1","scenario":null},{"value":"0,00E+00","module":"C1","scenario":null},{"value":"0,00E+00","module":"C2","scenario":"Recycled"},{"value":"0,00E+00","module":"C2","scenario":"Landfill"},{"value":"0,00E+00","module":"C3","scenario":"Recycled"},{"value":"0,00E+00","module":"C3","scenario":"Landfill"},{"value":"0,00E+00","module":"C4","scenario":"Recycled"},{"value":"0,00E+00","module":"C4","scenario":"Landfill"},{"value":"0,00E+00","module":"D","scenario":"Recycled"},{"value":"0,00E+00","module":"D","scenario":"Landfill"}]}],"end_of_life_waste":[{"parameter":"HWD","unit":"kg","values":[{"value":"1,01E+00","module":"A1-A3","scenario":null},{"value":"3,79E-02","module":"A4","scenario":null},{"value":"1,58E-02","module":"A5","scenario":null},{"value":"0,00E+00","module":"B1","scenario":null},{"value":"1,05E-01","module":"C1","scenario":null},{"value":"8,71E-02","module":"C2","scenario":"Recycled"},{"value":"8,71E-02","module":"C2","scenario":"Landfill"},{"value":"1,45E-01","module":"C3","scenario":"Recycled"},{"value":"0,00E+00","module":"C3","scenario":"Landfill"},{"value":"0,00E+00","module":"C4","scenario":"Recycled"},{"value":"2,33E-01","module":"C4","scenario":"Landfill"},{"value":"-7,63E-01","module":"D","scenario":"Recycled"},{"value":"0,00E+00","module":"D","scenario":"Landfill"}]},{"parameter":"RWD","unit":"kg","values":[{"value":"8,88E-03","module":"A1-A3","scenario":null},{"value":"3,23E-04","module":"A4","scenario":null},{"value":"1,72E-04","module":"A5","scenario":null},{"value":"0,00E+00","module":"B1","scenario":null},{"value":"9,12E-04","module":"C1","scenario":null},{"value":"6,45E-04","module":"C2","scenario":"Recycled"},{"value":"6,45E-04","module":"C2","scenario":"Landfill"},{"value":"7,10E-04","module":"C3","scenario":"Recycled"},{"value":"0,00E+00","module":"C3","scenario":"Landfill"},{"value":"0,00E+00","module":"C4","scenario":"Recycled"},{"value":"2,26E-03","module":"C4","scenario":"Landfill"},{"value":"-1,36E-03","module":"D","scenario":"Recycled"},{"value":"0,00E+00","module":"D","scenario":"Landfill"}]}],"end_of_life_flow":[{"parameter":"CRU","unit":"kg","values":[{"value":"0,00E+00","module":"A1-A3","scenario":null},{"value":"0,00E+00","module":"A4","scenario":null},{"value":"0,00E+00","module":"A5","scenario":null},{"value":"0,00E+00","module":"B1","scenario":null},{"value":"0,00E+00","module":"C1","scenario":null},{"value":"0,00E+00","module":"C2","scenario":"Recycled"},{"value":"0,00E+00","module":"C2","scenario":"Landfill"},{"value":"0,00E+00","module":"C3","scenario":"Recycled"},{"value":"0,00E+00","module":"C3","scenario":"Landfill"},{"value":"0,00E+00","module":"C4","scenario":"Recycled"},{"value":"0,00E+00","module":"C4","scenario":"Landfill"},{"value":"0,00E+00","module":"D","scenario":"Recycled"},{"value":"0,00E+00","module":"D","scenario":"Landfill"}]},{"parameter":"MFR","unit":"kg","values":[{"value":"1,05E-01","module":"A1-A3","scenario":null},{"value":"0,00E+00","module":"A4","scenario":null},{"value":"4,73E-04","module":"A5","scenario":null},{"value":"0,00E+00","module":"B1","scenario":null},{"value":"0,00E+00","module":"C1","scenario":null},{"value":"0,00E+00","module":"C2","scenario":"Recycled"},{"value":"0,00E+00","module":"C2","scenario":"Landfill"},{"value":"2,34E+03","module":"C3","scenario":"Recycled"},{"value":"0,00E+00","module":"C3","scenario":"Landfill"},{"value":"0,00E+00","module":"C4","scenario":"Recycled"},{"value":"0,00E+00","module":"C4","scenario":"Landfill"},{"value":"0,00E+00","module":"D","scenario":"Recycled"},{"value":"0,00E+00","module":"D","scenario":"Landfill"}]},{"parameter":"MER","unit":"kg","values":[{"value":"0,00E+00","module":"A1-A3","scenario":null},{"value":"0,00E+00","module":"A4","scenario":null},{"value":"0,00E+00","module":"A5","scenario":null},{"value":"0,00E+00","module":"B1","scenario":null},{"value":"0,00E+00","module":"C1","scenario":null},{"value":"0,00E+00","module":"C2","scenario":"Recycled"},{"value":"0,00E+00","module":"C2","scenario":"Landfill"},{"value":"0,00E+00","module":"C3","scenario":"Recycled"},{"value":"0,00E+00","module":"C3","scenario":"Landfill"},{"value":"0,00E+00","module":"C4","scenario":"Recycled"},{"value":"0,00E+00","module":"C4","scenario":"Landfill"},{"value":"0,00E+00","module":"D","scenario":"Recycled"},{"value":"0,00E+00","module":"D","scenario":"Landfill"}]},{"parameter":"EEE","unit":"MJ","values":[{"value":"0,00E+00","module":"A1-A3","scenario":null},{"value":"0,00E+00","module":"A4","scenario":null},{"value":"0,00E+00","module":"A5","scenario":null},{"value":"0,00E+00","module":"B1","scenario":null},{"value":"0,00E+00","module":"C1","scenario":null},{"value":"0,00E+00","module":"C2","scenario":"Recycled"},{"value":"0,00E+00","module":"C2","scenario":"Landfill"},{"value":"0,00E+00","module":"C3","scenario":"Recycled"},{"value":"0,00E+00","module":"C3","scenario":"Landfill"},{"value":"0,00E+00","module":"C4","scenario":"Recycled"},{"value":"0,00E+00","module":"C4","scenario":"Landfill"},{"value":"0,00E+00","module":"D","scenario":"Recycled"},{"value":"0,00E+00","module":"D","scenario":"Landfill"}]},{"parameter":"EET","unit":"MJ","values":[{"value":"0,00E+00","module":"A1-A3","scenario":null},{"value":"0,00E+00","module":"A4","scenario":null},{"value":"0,00E+00","module":"A5","scenario":null},{"value":"0,00E+00","module":"B1","scenario":null},{"value":"0,00E+00","module":"C1","scenario":null},{"value":"0,00E+00","module":"C2","scenario":"Recycled"},{"value":"0,00E+00","module":"C2","scenario":"Landfill"},{"value":"0,00E+00","module":"C3","scenario":"Recycled"},{"value":"0,00E+00","module":"C3","scenario":"Landfill"},{"value":"0,00E+00","module":"C4","scenario":"Recycled"},{"value":"0,00E+00","module":"C4","scenario":"Landfill"},{"value":"0,00E+00","module":"D","scenario":"Recycled"},{"value":"0,00E+00","module":"D","scenario":"Landfill"}]}]}