{"product_name":"ISOVER Ruller ^37","epd_id":"NEPD-2607-1326-EN","compliance":["EN 15804","ISO 14025","ISO 21930"],"producer_name":"Saint-Gobain Denmark A/S, ISOVER","environmental_impact":[{"parameter":"GWP-total","unit":"kg CO2-eq.","values":[{"value":"4,30E-01","module":"A1-A3","scenario":null},{"value":"5,99E-03","module":"A4","scenario":null},{"value":"4,02E-04","module":"A5","scenario":null},{"value":"3,21E-03","module":"C2","scenario":null},{"value":"8,68E-03","module":"C4","scenario":null}]},{"parameter":"ODP","unit":"kg CFC 11-eq.","values":[{"value":"3,87E-08","module":"A1-A3","scenario":null},{"value":"0,00E+00","module":"A4","scenario":null},{"value":"8,00E-12","module":"A5","scenario":null},{"value":"0,00E+00","module":"C2","scenario":null},{"value":"0,00E+00","module":"C4","scenario":null}]},{"parameter":"AP","unit":"kg SO2-eq.","values":[{"value":"4,06E-03","module":"A1-A3","scenario":null},{"value":"2,52E-05","module":"A4","scenario":null},{"value":"2,14E-06","module":"A5","scenario":null},{"value":"1,34E-05","module":"C2","scenario":null},{"value":"4,95E-05","module":"C4","scenario":null}]},{"parameter":"EP","unit":"kg Phosphat-eq.","values":[{"value":"1,33E-03","module":"A1-A3","scenario":null},{"value":"6,18E-06","module":"A4","scenario":null},{"value":"5,87E-07","module":"A5","scenario":null},{"value":"3,26E-06","module":"C2","scenario":null},{"value":"5,61E-06","module":"C4","scenario":null}]},{"parameter":"POCP","unit":"kg Ethen-eq.","values":[{"value":"2,47E-04","module":"A1-A3","scenario":null},{"value":"9,22E-07","module":"A4","scenario":null},{"value":"9,90E-08","module":"A5","scenario":null},{"value":"4,99E-07","module":"C2","scenario":null},{"value":"4,08E-06","module":"C4","scenario":null}]},{"parameter":"ADPE","unit":"kg Sb-eq.","values":[{"value":"5,99E-05","module":"A1-A3","scenario":null},{"value":"8,00E-11","module":"A4","scenario":null},{"value":"1,20E-08","module":"A5","scenario":null},{"value":"4,30E-11","module":"C2","scenario":null},{"value":"2,95E-09","module":"C4","scenario":null}]},{"parameter":"ADPF","unit":"MJ","values":[{"value":"6,57E+00","module":"A1-A3","scenario":null},{"value":"8,33E-02","module":"A4","scenario":null},{"value":"5,71E-03","module":"A5","scenario":null},{"value":"4,47E-02","module":"C2","scenario":null},{"value":"1,16E-01","module":"C4","scenario":null}]}],"additional_environmental_impact":[],"resource_use":[{"parameter":"PERE","unit":"MJ","values":[{"value":"7,75E+00","module":"A1-A3","scenario":null},{"value":"1,90E-03","module":"A4","scenario":null},{"value":"1,70E-03","module":"A5","scenario":null},{"value":"1,20E-03","module":"C2","scenario":null},{"value":"1,50E-02","module":"C4","scenario":null}]},{"parameter":"PERM","unit":"MJ","values":[{"value":"6,98E-01","module":"A1-A3","scenario":null},{"value":"0,00E+00","module":"A4","scenario":null},{"value":"1,40E-04","module":"A5","scenario":null},{"value":"0,00E+00","module":"C2","scenario":null},{"value":"0,00E+00","module":"C4","scenario":null}]},{"parameter":"PERT","unit":"MJ","values":[{"value":"8,45E+00","module":"A1-A3","scenario":null},{"value":"1,90E-03","module":"A4","scenario":null},{"value":"1,80E-03","module":"A5","scenario":null},{"value":"1,20E-03","module":"C2","scenario":null},{"value":"1,50E-02","module":"C4","scenario":null}]},{"parameter":"PENRE","unit":"MJ","values":[{"value":"6,98E+00","module":"A1-A3","scenario":null},{"value":"8,40E-02","module":"A4","scenario":null},{"value":"5,80E-03","module":"A5","scenario":null},{"value":"4,50E-02","module":"C2","scenario":null},{"value":"1,20E-01","module":"C4","scenario":null}]},{"parameter":"PENRM","unit":"MJ","values":[{"value":"5,22E-01","module":"A1-A3","scenario":null},{"value":"0,00E+00","module":"A4","scenario":null},{"value":"1,00E-04","module":"A5","scenario":null},{"value":"0,00E+00","module":"C2","scenario":null},{"value":"0,00E+00","module":"C4","scenario":null}]},{"parameter":"PENRT","unit":"MJ","values":[{"value":"7,51E+00","module":"A1-A3","scenario":null},{"value":"8,40E-02","module":"A4","scenario":null},{"value":"5,90E-03","module":"A5","scenario":null},{"value":"4,50E-02","module":"C2","scenario":null},{"value":"1,20E-01","module":"C4","scenario":null}]},{"parameter":"SM","unit":"kg","values":[{"value":"3,49E-01","module":"A1-A3","scenario":null},{"value":"0,00E+00","module":"A4","scenario":null},{"value":"7,00E-05","module":"A5","scenario":null},{"value":"0,00E+00","module":"C2","scenario":null},{"value":"0,00E+00","module":"C4","scenario":null}]},{"parameter":"RSF","unit":"MJ","values":[{"value":"0,00E+00","module":"A1-A3","scenario":null},{"value":"0,00E+00","module":"A4","scenario":null},{"value":"0,00E+00","module":"A5","scenario":null},{"value":"0,00E+00","module":"C2","scenario":null},{"value":"0,00E+00","module":"C4","scenario":null}]},{"parameter":"NRSF","unit":"MJ","values":[{"value":"0,00E+00","module":"A1-A3","scenario":null},{"value":"0,00E+00","module":"A4","scenario":null},{"value":"0,00E+00","module":"A5","scenario":null},{"value":"0,00E+00","module":"C2","scenario":null},{"value":"0,00E+00","module":"C4","scenario":null}]},{"parameter":"FW","unit":"m3","values":[{"value":"6,07E-03","module":"A1-A3","scenario":null},{"value":"6,40E-07","module":"A4","scenario":null},{"value":"1,30E-06","module":"A5","scenario":null},{"value":"3,70E-07","module":"C2","scenario":null},{"value":"3,00E-05","module":"C4","scenario":null}]}],"end_of_life_waste":[{"parameter":"HWD","unit":"kg","values":[{"value":"1,54E-08","module":"A1-A3","scenario":null},{"value":"3,00E-10","module":"A4","scenario":null},{"value":"1,90E-11","module":"A5","scenario":null},{"value":"1,61E-10","module":"C2","scenario":null},{"value":"2,04E-09","module":"C4","scenario":null}]},{"parameter":"NHWD","unit":"kg","values":[{"value":"3,21E-03","module":"A1-A3","scenario":null},{"value":"1,01E-06","module":"A4","scenario":null},{"value":"1,23E-04","module":"A5","scenario":null},{"value":"5,94E-07","module":"C2","scenario":null},{"value":"5,56E-01","module":"C4","scenario":null}]},{"parameter":"RWD","unit":"kg","values":[{"value":"5,39E-06","module":"A1-A3","scenario":null},{"value":"9,74E-08","module":"A4","scenario":null},{"value":"6,54E-09","module":"A5","scenario":null},{"value":"5,23E-08","module":"C2","scenario":null},{"value":"1,59E-06","module":"C4","scenario":null}]}],"end_of_life_flow":[{"parameter":"CRU","unit":"kg","values":[{"value":"0,00E+00","module":"A1-A3","scenario":null},{"value":"0,00E+00","module":"A4","scenario":null},{"value":"0,00E+00","module":"A5","scenario":null},{"value":"0,00E+00","module":"C2","scenario":null},{"value":"0,00E+00","module":"C4","scenario":null}]},{"parameter":"MFR","unit":"kg","values":[{"value":"1,20E-02","module":"A1-A3","scenario":null},{"value":"0,00E+00","module":"A4","scenario":null},{"value":"5,42E-02","module":"A5","scenario":null},{"value":"0,00E+00","module":"C2","scenario":null},{"value":"0,00E+00","module":"C4","scenario":null}]},{"parameter":"MER","unit":"kg","values":[{"value":"0,00E+00","module":"A1-A3","scenario":null},{"value":"0,00E+00","module":"A4","scenario":null},{"value":"0,00E+00","module":"A5","scenario":null},{"value":"0,00E+00","module":"C2","scenario":null},{"value":"0,00E+00","module":"C4","scenario":null}]},{"parameter":"EEE","unit":"MJ","values":[{"value":"0,00E+00","module":"A1-A3","scenario":null},{"value":"0,00E+00","module":"A4","scenario":null},{"value":"0,00E+00","module":"A5","scenario":null},{"value":"0,00E+00","module":"C2","scenario":null},{"value":"0,00E+00","module":"C4","scenario":null}]},{"parameter":"EET","unit":"MJ","values":[{"value":"0,00E+00","module":"A1-A3","scenario":null},{"value":"0,00E+00","module":"A4","scenario":null},{"value":"0,00E+00","module":"A5","scenario":null},{"value":"0,00E+00","module":"C2","scenario":null},{"value":"0,00E+00","module":"C4","scenario":null}]}]}