{"product_name":"C88-P1200 40/60 6000 DALI PRE C2 MP","epd_id":"NEPD-5156-4488-EN","compliance":["EN 15804+A2","ISO 14025","ISO 21930"],"producer_name":"Glamox AS","environmental_impact":[{"parameter":"GWP-total","unit":"kg CO2-eq.","values":[{"value":"4,06E+01","module":"A1","scenario":null},{"value":"8,92E-01","module":"A2","scenario":null},{"value":"4,39E-01","module":"A3","scenario":null},{"value":"9,51E-01","module":"A4","scenario":null},{"value":"5,67E-01","module":"A5","scenario":null},{"value":"1,98E+02","module":"B6","scenario":null},{"value":"0,00E+00","module":"C1","scenario":null},{"value":"2,59E-01","module":"C2","scenario":null},{"value":"1,42E+00","module":"C3","scenario":null},{"value":"9,89E-02","module":"C4","scenario":null},{"value":"8,95E-01","module":"D","scenario":null},{"value":"4,19E+01","module":"A1A3","scenario":null}]},{"parameter":"GWP-fossil","unit":"kg CO2-eq.","values":[{"value":"4,08E+01","module":"A1","scenario":null},{"value":"8,91E-01","module":"A2","scenario":null},{"value":"4,24E-01","module":"A3","scenario":null},{"value":"9,50E-01","module":"A4","scenario":null},{"value":"6,29E-03","module":"A5","scenario":null},{"value":"1,85E+02","module":"B6","scenario":null},{"value":"0,00E+00","module":"C1","scenario":null},{"value":"2,59E-01","module":"C2","scenario":null},{"value":"1,42E+00","module":"C3","scenario":null},{"value":"9,86E-02","module":"C4","scenario":null},{"value":"8,24E-01","module":"D","scenario":null},{"value":"4,22E+01","module":"A1A3","scenario":null}]},{"parameter":"GWP-biogenic","unit":"kg CO2-eq.","values":[{"value":"-3,70E-01","module":"A1","scenario":null},{"value":"3,02E-04","module":"A2","scenario":null},{"value":"1,35E-02","module":"A3","scenario":null},{"value":"3,63E-04","module":"A4","scenario":null},{"value":"5,61E-01","module":"A5","scenario":null},{"value":"3,37E+00","module":"B6","scenario":null},{"value":"0,00E+00","module":"C1","scenario":null},{"value":"1,05E-04","module":"C2","scenario":null},{"value":"5,20E-04","module":"C3","scenario":null},{"value":"2,65E-05","module":"C4","scenario":null},{"value":"1,12E-02","module":"D","scenario":null},{"value":"-3,56E-01","module":"A1A3","scenario":null}]},{"parameter":"GWP-luluc","unit":"kg CO2-eq.","values":[{"value":"1,21E-01","module":"A1","scenario":null},{"value":"4,56E-04","module":"A2","scenario":null},{"value":"1,18E-03","module":"A3","scenario":null},{"value":"3,76E-04","module":"A4","scenario":null},{"value":"1,84E-06","module":"A5","scenario":null},{"value":"1,01E+01","module":"B6","scenario":null},{"value":"0,00E+00","module":"C1","scenario":null},{"value":"9,04E-05","module":"C2","scenario":null},{"value":"2,51E-04","module":"C3","scenario":null},{"value":"2,04E-04","module":"C4","scenario":null},{"value":"5,97E-02","module":"D","scenario":null},{"value":"1,23E-01","module":"A1A3","scenario":null}]},{"parameter":"ODP","unit":"kg CFC 11-eq.","values":[{"value":"2,46E-06","module":"A1","scenario":null},{"value":"1,95E-07","module":"A2","scenario":null},{"value":"6,56E-08","module":"A3","scenario":null},{"value":"2,12E-07","module":"A4","scenario":null},{"value":"1,18E-09","module":"A5","scenario":null},{"value":"2,00E-05","module":"B6","scenario":null},{"value":"0,00E+00","module":"C1","scenario":null},{"value":"5,89E-08","module":"C2","scenario":null},{"value":"2,13E-08","module":"C3","scenario":null},{"value":"6,66E-09","module":"C4","scenario":null},{"value":"-5,04E-03","module":"D","scenario":null},{"value":"2,72E-06","module":"A1A3","scenario":null}]},{"parameter":"AP","unit":"mol H+-eq.","values":[{"value":"2,93E-01","module":"A1","scenario":null},{"value":"1,63E-02","module":"A2","scenario":null},{"value":"3,62E-03","module":"A3","scenario":null},{"value":"8,53E-03","module":"A4","scenario":null},{"value":"2,65E-05","module":"A5","scenario":null},{"value":"8,51E-01","module":"B6","scenario":null},{"value":"0,00E+00","module":"C1","scenario":null},{"value":"1,06E-03","module":"C2","scenario":null},{"value":"8,15E-04","module":"C3","scenario":null},{"value":"2,56E-04","module":"C4","scenario":null},{"value":"-7,22E-02","module":"D","scenario":null},{"value":"3,13E-01","module":"A1A3","scenario":null}]},{"parameter":"POCP","unit":"kg NMVOC-eq.","values":[{"value":"1,55E-01","module":"A1","scenario":null},{"value":"1,20E-02","module":"A2","scenario":null},{"value":"3,06E-03","module":"A3","scenario":null},{"value":"7,04E-03","module":"A4","scenario":null},{"value":"2,74E-05","module":"A5","scenario":null},{"value":"4,23E-01","module":"B6","scenario":null},{"value":"0,00E+00","module":"C1","scenario":null},{"value":"1,06E-03","module":"C2","scenario":null},{"value":"6,37E-04","module":"C3","scenario":null},{"value":"2,93E-04","module":"C4","scenario":null},{"value":"-1,35E-02","module":"D","scenario":null},{"value":"1,70E-01","module":"A1A3","scenario":null}]},{"parameter":"ADPE","unit":"kg Sb-eq.","values":[{"value":"5,03E-03","module":"A1","scenario":null},{"value":"1,53E-05","module":"A2","scenario":null},{"value":"3,25E-06","module":"A3","scenario":null},{"value":"2,24E-05","module":"A4","scenario":null},{"value":"1,35E-07","module":"A5","scenario":null},{"value":"2,87E-03","module":"B6","scenario":null},{"value":"0,00E+00","module":"C1","scenario":null},{"value":"7,00E-06","module":"C2","scenario":null},{"value":"1,10E-06","module":"C3","scenario":null},{"value":"2,76E-07","module":"C4","scenario":null},{"value":"-1,60E-03","module":"D","scenario":null},{"value":"5,05E-03","module":"A1A3","scenario":null}]},{"parameter":"ADPF","unit":"MJ","values":[{"value":"5,40E+02","module":"A1","scenario":null},{"value":"1,24E+01","module":"A2","scenario":null},{"value":"5,23E+00","module":"A3","scenario":null},{"value":"1,40E+01","module":"A4","scenario":null},{"value":"7,86E-02","module":"A5","scenario":null},{"value":"4,99E+03","module":"B6","scenario":null},{"value":"0,00E+00","module":"C1","scenario":null},{"value":"3,90E+00","module":"C2","scenario":null},{"value":"1,61E+00","module":"C3","scenario":null},{"value":"6,90E-01","module":"C4","scenario":null},{"value":"1,66E+01","module":"D","scenario":null},{"value":"5,57E+02","module":"A1A3","scenario":null}]},{"parameter":"WDP","unit":"m3 world-eq.","values":[{"value":"3,39E+03","module":"A1","scenario":null},{"value":"7,38E+00","module":"A2","scenario":null},{"value":"1,27E+03","module":"A3","scenario":null},{"value":"1,17E+01","module":"A4","scenario":null},{"value":"1,09E-01","module":"A5","scenario":null},{"value":"3,86E+05","module":"B6","scenario":null},{"value":"0,00E+00","module":"C1","scenario":null},{"value":"3,72E+00","module":"C2","scenario":null},{"value":"1,03E+01","module":"C3","scenario":null},{"value":"9,65E+00","module":"C4","scenario":null},{"value":"1,98E+03","module":"D","scenario":null},{"value":"4,67E+03","module":"A1A3","scenario":null}]},{"parameter":"EP-freshwater","unit":"kg P-eq.","values":[{"value":"4,86E-03","module":"A1","scenario":null},{"value":"5,33E-06","module":"A2","scenario":null},{"value":"1,16E-05","module":"A3","scenario":null},{"value":"6,81E-06","module":"A4","scenario":null},{"value":"4,58E-08","module":"A5","scenario":null},{"value":"1,22E-02","module":"B6","scenario":null},{"value":"0,00E+00","module":"C1","scenario":null},{"value":"2,03E-06","module":"C2","scenario":null},{"value":"6,46E-06","module":"C3","scenario":null},{"value":"1,33E-06","module":"C4","scenario":null},{"value":"-4,80E-04","module":"D","scenario":null},{"value":"4,88E-03","module":"A1A3","scenario":null}]},{"parameter":"EP-marine","unit":"kg N-eq.","values":[{"value":"2,56E-02","module":"A1","scenario":null},{"value":"4,08E-03","module":"A2","scenario":null},{"value":"1,05E-03","module":"A3","scenario":null},{"value":"2,28E-03","module":"A4","scenario":null},{"value":"9,43E-06","module":"A5","scenario":null},{"value":"1,35E-01","module":"B6","scenario":null},{"value":"0,00E+00","module":"C1","scenario":null},{"value":"3,13E-04","module":"C2","scenario":null},{"value":"2,30E-04","module":"C3","scenario":null},{"value":"1,35E-04","module":"C4","scenario":null},{"value":"-2,90E-03","module":"D","scenario":null},{"value":"3,08E-02","module":"A1A3","scenario":null}]},{"parameter":"EP-terrestrial","unit":"mol N-eq.","values":[{"value":"4,61E-01","module":"A1","scenario":null},{"value":"4,53E-02","module":"A2","scenario":null},{"value":"1,67E-02","module":"A3","scenario":null},{"value":"2,53E-02","module":"A4","scenario":null},{"value":"9,47E-05","module":"A5","scenario":null},{"value":"1,81E+00","module":"B6","scenario":null},{"value":"0,00E+00","module":"C1","scenario":null},{"value":"3,47E-03","module":"C2","scenario":null},{"value":"2,46E-03","module":"C3","scenario":null},{"value":"8,27E-04","module":"C4","scenario":null},{"value":"-4,44E-02","module":"D","scenario":null},{"value":"5,23E-01","module":"A1A3","scenario":null}]},{"parameter":"GWP-IOBC","unit":"kg CO2-eq.","values":[{"value":"4,11E+01","module":"A1","scenario":null},{"value":"8,92E-01","module":"A2","scenario":null},{"value":"3,79E-01","module":"A3","scenario":null},{"value":"9,51E-01","module":"A4","scenario":null},{"value":"6,29E-03","module":"A5","scenario":null},{"value":"2,68E+02","module":"B6","scenario":null},{"value":"0,00E+00","module":"C1","scenario":null},{"value":"2,59E-01","module":"C2","scenario":null},{"value":"1,42E+00","module":"C3","scenario":null},{"value":"2,20E-02","module":"C4","scenario":null},{"value":"1,31E-01","module":"D","scenario":null},{"value":"4,24E+01","module":"A1A3","scenario":null}]}],"additional_environmental_impact":[{"parameter":"PM","unit":"disease incidence","values":[{"value":"1,90E-06","module":"A1","scenario":null},{"value":"3,33E-08","module":"A2","scenario":null},{"value":"4,68E-08","module":"A3","scenario":null},{"value":"6,12E-08","module":"A4","scenario":null},{"value":"3,94E-10","module":"A5","scenario":null},{"value":"4,51E-06","module":"B6","scenario":null},{"value":"0,00E+00","module":"C1","scenario":null},{"value":"1,86E-08","module":"C2","scenario":null},{"value":"6,48E-09","module":"C3","scenario":null},{"value":"4,54E-09","module":"C4","scenario":null},{"value":"-8,71E-08","module":"D","scenario":null},{"value":"1,98E-06","module":"A1A3","scenario":null}]},{"parameter":"ETP-fw","unit":"CTUe","values":[{"value":"2,01E+03","module":"A1","scenario":null},{"value":"8,25E+00","module":"A2","scenario":null},{"value":"3,12E+01","module":"A3","scenario":null},{"value":"9,94E+00","module":"A4","scenario":null},{"value":"1,03E-01","module":"A5","scenario":null},{"value":"6,25E+03","module":"B6","scenario":null},{"value":"0,00E+00","module":"C1","scenario":null},{"value":"2,87E+00","module":"C2","scenario":null},{"value":"6,56E+00","module":"C3","scenario":null},{"value":"5,74E+02","module":"C4","scenario":null},{"value":"-7,14E+02","module":"D","scenario":null},{"value":"2,05E+03","module":"A1A3","scenario":null}]},{"parameter":"HTP-c","unit":"CTUh","values":[{"value":"4,11E-08","module":"A1","scenario":null},{"value":"0,00E+00","module":"A2","scenario":null},{"value":"4,73E-10","module":"A3","scenario":null},{"value":"0,00E+00","module":"A4","scenario":null},{"value":"3,00E-12","module":"A5","scenario":null},{"value":"1,45E-07","module":"B6","scenario":null},{"value":"0,00E+00","module":"C1","scenario":null},{"value":"0,00E+00","module":"C2","scenario":null},{"value":"1,19E-09","module":"C3","scenario":null},{"value":"1,29E-10","module":"C4","scenario":null},{"value":"-3,85E-09","module":"D","scenario":null},{"value":"4,16E-08","module":"A1A3","scenario":null}]},{"parameter":"HTP-nc","unit":"CTUh","values":[{"value":"2,28E-06","module":"A1","scenario":null},{"value":"5,76E-09","module":"A2","scenario":null},{"value":"1,15E-08","module":"A3","scenario":null},{"value":"1,09E-08","module":"A4","scenario":null},{"value":"1,28E-10","module":"A5","scenario":null},{"value":"3,83E-06","module":"B6","scenario":null},{"value":"0,00E+00","module":"C1","scenario":null},{"value":"3,10E-09","module":"C2","scenario":null},{"value":"6,33E-08","module":"C3","scenario":null},{"value":"1,37E-09","module":"C4","scenario":null},{"value":"-2,14E-07","module":"D","scenario":null},{"value":"2,30E-06","module":"A1A3","scenario":null}]},{"parameter":"SQP","unit":"unitless","values":[{"value":"1,73E+02","module":"A1","scenario":null},{"value":"5,38E+00","module":"A2","scenario":null},{"value":"1,23E+02","module":"A3","scenario":null},{"value":"8,46E+00","module":"A4","scenario":null},{"value":"5,69E-02","module":"A5","scenario":null},{"value":"3,76E+03","module":"B6","scenario":null},{"value":"0,00E+00","module":"C1","scenario":null},{"value":"2,69E+00","module":"C2","scenario":null},{"value":"4,24E-01","module":"C3","scenario":null},{"value":"1,66E+00","module":"C4","scenario":null},{"value":"-1,94E+01","module":"D","scenario":null},{"value":"3,01E+02","module":"A1A3","scenario":null}]},{"parameter":"IRP","unit":"kBq U235-eq.","values":[{"value":"1,40E+00","module":"A1","scenario":null},{"value":"5,37E-02","module":"A2","scenario":null},{"value":"7,92E-03","module":"A3","scenario":null},{"value":"6,09E-02","module":"A4","scenario":null},{"value":"3,37E-04","module":"A5","scenario":null},{"value":"1,14E+02","module":"B6","scenario":null},{"value":"0,00E+00","module":"C1","scenario":null},{"value":"1,70E-02","module":"C2","scenario":null},{"value":"7,37E-03","module":"C3","scenario":null},{"value":"3,10E-03","module":"C4","scenario":null},{"value":"1,38E-01","module":"D","scenario":null},{"value":"1,46E+00","module":"A1A3","scenario":null}]}],"resource_use":[{"parameter":"PERE","unit":"MJ","values":[{"value":"9,34E+01","module":"A1","scenario":null},{"value":"1,32E-01","module":"A2","scenario":null},{"value":"3,06E+01","module":"A3","scenario":null},{"value":"1,81E-01","module":"A4","scenario":null},{"value":"1,33E-03","module":"A5","scenario":null},{"value":"4,91E+03","module":"B6","scenario":null},{"value":"0,00E+00","module":"C1","scenario":null},{"value":"5,50E-02","module":"C2","scenario":null},{"value":"2,33E-01","module":"C3","scenario":null},{"value":"1,37E-01","module":"C4","scenario":null},{"value":"6,78E+00","module":"D","scenario":null},{"value":"1,24E+02","module":"A1A3","scenario":null}]},{"parameter":"PERM","unit":"MJ","values":[{"value":"3,07E+00","module":"A1","scenario":null},{"value":"0,00E+00","module":"A2","scenario":null},{"value":"0,00E+00","module":"A3","scenario":null},{"value":"0,00E+00","module":"A4","scenario":null},{"value":"-3,40E+00","module":"A5","scenario":null},{"value":"0,00E+00","module":"B6","scenario":null},{"value":"0,00E+00","module":"C1","scenario":null},{"value":"0,00E+00","module":"C2","scenario":null},{"value":"0,00E+00","module":"C3","scenario":null},{"value":"0,00E+00","module":"C4","scenario":null},{"value":"0,00E+00","module":"D","scenario":null},{"value":"3,07E+00","module":"A1A3","scenario":null}]},{"parameter":"PERT","unit":"MJ","values":[{"value":"7,80E+01","module":"A1","scenario":null},{"value":"1,32E-01","module":"A2","scenario":null},{"value":"3,06E+01","module":"A3","scenario":null},{"value":"1,81E-01","module":"A4","scenario":null},{"value":"-3,40E+00","module":"A5","scenario":null},{"value":"4,91E+03","module":"B6","scenario":null},{"value":"0,00E+00","module":"C1","scenario":null},{"value":"5,50E-02","module":"C2","scenario":null},{"value":"2,33E-01","module":"C3","scenario":null},{"value":"1,37E-01","module":"C4","scenario":null},{"value":"6,78E+00","module":"D","scenario":null},{"value":"1,09E+02","module":"A1A3","scenario":null}]},{"parameter":"PENRE","unit":"MJ","values":[{"value":"5,07E+02","module":"A1","scenario":null},{"value":"1,24E+01","module":"A2","scenario":null},{"value":"5,23E+00","module":"A3","scenario":null},{"value":"1,40E+01","module":"A4","scenario":null},{"value":"7,86E-02","module":"A5","scenario":null},{"value":"5,07E+03","module":"B6","scenario":null},{"value":"0,00E+00","module":"C1","scenario":null},{"value":"3,90E+00","module":"C2","scenario":null},{"value":"1,61E+00","module":"C3","scenario":null},{"value":"6,90E-01","module":"C4","scenario":null},{"value":"1,66E+01","module":"D","scenario":null},{"value":"5,25E+02","module":"A1A3","scenario":null}]},{"parameter":"PENRM","unit":"MJ","values":[{"value":"4,80E+01","module":"A1","scenario":null},{"value":"0,00E+00","module":"A2","scenario":null},{"value":"0,00E+00","module":"A3","scenario":null},{"value":"0,00E+00","module":"A4","scenario":null},{"value":"-5,10E-01","module":"A5","scenario":null},{"value":"0,00E+00","module":"B6","scenario":null},{"value":"0,00E+00","module":"C1","scenario":null},{"value":"0,00E+00","module":"C2","scenario":null},{"value":"-3,30E+01","module":"C3","scenario":null},{"value":"0,00E+00","module":"C4","scenario":null},{"value":"0,00E+00","module":"D","scenario":null},{"value":"4,80E+01","module":"A1A3","scenario":null}]},{"parameter":"PENRT","unit":"MJ","values":[{"value":"5,41E+02","module":"A1","scenario":null},{"value":"1,24E+01","module":"A2","scenario":null},{"value":"5,23E+00","module":"A3","scenario":null},{"value":"1,40E+01","module":"A4","scenario":null},{"value":"-4,31E-01","module":"A5","scenario":null},{"value":"5,07E+03","module":"B6","scenario":null},{"value":"0,00E+00","module":"C1","scenario":null},{"value":"3,90E+00","module":"C2","scenario":null},{"value":"-3,14E+01","module":"C3","scenario":null},{"value":"6,91E-01","module":"C4","scenario":null},{"value":"1,66E+01","module":"D","scenario":null},{"value":"5,59E+02","module":"A1A3","scenario":null}]},{"parameter":"SM","unit":"kg","values":[{"value":"1,64E+00","module":"A1","scenario":null},{"value":"0,00E+00","module":"A2","scenario":null},{"value":"5,77E-06","module":"A3","scenario":null},{"value":"0,00E+00","module":"A4","scenario":null},{"value":"0,00E+00","module":"A5","scenario":null},{"value":"0,00E+00","module":"B6","scenario":null},{"value":"0,00E+00","module":"C1","scenario":null},{"value":"0,00E+00","module":"C2","scenario":null},{"value":"0,00E+00","module":"C3","scenario":null},{"value":"6,93E-03","module":"C4","scenario":null},{"value":"4,58E-02","module":"D","scenario":null},{"value":"1,64E+00","module":"A1A3","scenario":null}]},{"parameter":"RSF","unit":"MJ","values":[{"value":"4,29E-01","module":"A1","scenario":null},{"value":"4,27E-03","module":"A2","scenario":null},{"value":"7,63E-02","module":"A3","scenario":null},{"value":"6,33E-03","module":"A4","scenario":null},{"value":"4,34E-05","module":"A5","scenario":null},{"value":"4,96E+01","module":"B6","scenario":null},{"value":"0,00E+00","module":"C1","scenario":null},{"value":"1,97E-03","module":"C2","scenario":null},{"value":"4,55E-03","module":"C3","scenario":null},{"value":"1,23E-03","module":"C4","scenario":null},{"value":"5,98E-02","module":"D","scenario":null},{"value":"5,09E-01","module":"A1A3","scenario":null}]},{"parameter":"NRSF","unit":"MJ","values":[{"value":"2,42E-01","module":"A1","scenario":null},{"value":"2,36E-02","module":"A2","scenario":null},{"value":"1,24E-02","module":"A3","scenario":null},{"value":"2,14E-02","module":"A4","scenario":null},{"value":"1,75E-04","module":"A5","scenario":null},{"value":"0,00E+00","module":"B6","scenario":null},{"value":"0,00E+00","module":"C1","scenario":null},{"value":"7,03E-03","module":"C2","scenario":null},{"value":"-6,19E-05","module":"C3","scenario":null},{"value":"1,98E-02","module":"C4","scenario":null},{"value":"1,08E+00","module":"D","scenario":null},{"value":"2,78E-01","module":"A1A3","scenario":null}]},{"parameter":"FW","unit":"m3","values":[{"value":"3,48E-01","module":"A1","scenario":null},{"value":"9,96E-04","module":"A2","scenario":null},{"value":"7,52E-04","module":"A3","scenario":null},{"value":"1,35E-03","module":"A4","scenario":null},{"value":"3,73E-05","module":"A5","scenario":null},{"value":"2,23E+01","module":"B6","scenario":null},{"value":"0,00E+00","module":"C1","scenario":null},{"value":"4,11E-04","module":"C2","scenario":null},{"value":"2,54E-03","module":"C3","scenario":null},{"value":"7,17E-04","module":"C4","scenario":null},{"value":"6,19E-02","module":"D","scenario":null},{"value":"3,50E-01","module":"A1A3","scenario":null}]}],"end_of_life_waste":[{"parameter":"HWD","unit":"kg","values":[{"value":"1,56E-01","module":"A1","scenario":null},{"value":"5,91E-04","module":"A2","scenario":null},{"value":"2,27E-02","module":"A3","scenario":null},{"value":"6,90E-04","module":"A4","scenario":null},{"value":"0,00E+00","module":"A5","scenario":null},{"value":"4,67E-01","module":"B6","scenario":null},{"value":"0,00E+00","module":"C1","scenario":null},{"value":"1,99E-04","module":"C2","scenario":null},{"value":"2,95E-05","module":"C3","scenario":null},{"value":"1,40E-01","module":"C4","scenario":null},{"value":"-2,68E-02","module":"D","scenario":null},{"value":"1,79E-01","module":"A1A3","scenario":null}]},{"parameter":"NHWD","unit":"kg","values":[{"value":"5,96E+00","module":"A1","scenario":null},{"value":"3,34E-01","module":"A2","scenario":null},{"value":"2,64E-01","module":"A3","scenario":null},{"value":"5,73E-01","module":"A4","scenario":null},{"value":"3,42E-01","module":"A5","scenario":null},{"value":"3,10E+01","module":"B6","scenario":null},{"value":"0,00E+00","module":"C1","scenario":null},{"value":"1,86E-01","module":"C2","scenario":null},{"value":"9,40E-02","module":"C3","scenario":null},{"value":"1,46E+00","module":"C4","scenario":null},{"value":"1,55E-01","module":"D","scenario":null},{"value":"6,56E+00","module":"A1A3","scenario":null}]},{"parameter":"RWD","unit":"kg","values":[{"value":"1,71E-03","module":"A1","scenario":null},{"value":"8,54E-05","module":"A2","scenario":null},{"value":"1,14E-05","module":"A3","scenario":null},{"value":"9,55E-05","module":"A4","scenario":null},{"value":"0,00E+00","module":"A5","scenario":null},{"value":"5,23E-02","module":"B6","scenario":null},{"value":"0,00E+00","module":"C1","scenario":null},{"value":"2,66E-05","module":"C2","scenario":null},{"value":"1,50E-06","module":"C3","scenario":null},{"value":"2,92E-06","module":"C4","scenario":null},{"value":"1,34E-04","module":"D","scenario":null},{"value":"1,80E-03","module":"A1A3","scenario":null}]}],"end_of_life_flow":[{"parameter":"CRU","unit":"kg","values":[{"value":"0,00E+00","module":"A1","scenario":null},{"value":"0,00E+00","module":"A2","scenario":null},{"value":"0,00E+00","module":"A3","scenario":null},{"value":"0,00E+00","module":"A4","scenario":null},{"value":"0,00E+00","module":"A5","scenario":null},{"value":"0,00E+00","module":"B6","scenario":null},{"value":"0,00E+00","module":"C1","scenario":null},{"value":"0,00E+00","module":"C2","scenario":null},{"value":"0,00E+00","module":"C3","scenario":null},{"value":"0,00E+00","module":"C4","scenario":null},{"value":"0,00E+00","module":"D","scenario":null},{"value":"0,00E+00","module":"A1A3","scenario":null}]},{"parameter":"MFR","unit":"kg","values":[{"value":"2,27E-03","module":"A1","scenario":null},{"value":"0,00E+00","module":"A2","scenario":null},{"value":"4,14E-01","module":"A3","scenario":null},{"value":"0,00E+00","module":"A4","scenario":null},{"value":"3,13E-01","module":"A5","scenario":null},{"value":"0,00E+00","module":"B6","scenario":null},{"value":"0,00E+00","module":"C1","scenario":null},{"value":"0,00E+00","module":"C2","scenario":null},{"value":"2,62E+00","module":"C3","scenario":null},{"value":"5,47E-05","module":"C4","scenario":null},{"value":"-1,79E-03","module":"D","scenario":null},{"value":"4,16E-01","module":"A1A3","scenario":null}]},{"parameter":"MER","unit":"kg","values":[{"value":"3,04E-03","module":"A1","scenario":null},{"value":"0,00E+00","module":"A2","scenario":null},{"value":"2,81E-06","module":"A3","scenario":null},{"value":"0,00E+00","module":"A4","scenario":null},{"value":"2,31E-02","module":"A5","scenario":null},{"value":"0,00E+00","module":"B6","scenario":null},{"value":"0,00E+00","module":"C1","scenario":null},{"value":"0,00E+00","module":"C2","scenario":null},{"value":"5,67E-01","module":"C3","scenario":null},{"value":"1,18E-04","module":"C4","scenario":null},{"value":"-2,36E-04","module":"D","scenario":null},{"value":"3,04E-03","module":"A1A3","scenario":null}]},{"parameter":"EEE","unit":"MJ","values":[{"value":"3,69E-03","module":"A1","scenario":null},{"value":"0,00E+00","module":"A2","scenario":null},{"value":"9,92E-02","module":"A3","scenario":null},{"value":"0,00E+00","module":"A4","scenario":null},{"value":"1,89E-02","module":"A5","scenario":null},{"value":"0,00E+00","module":"B6","scenario":null},{"value":"0,00E+00","module":"C1","scenario":null},{"value":"0,00E+00","module":"C2","scenario":null},{"value":"7,88E-01","module":"C3","scenario":null},{"value":"1,11E-03","module":"C4","scenario":null},{"value":"-5,79E-04","module":"D","scenario":null},{"value":"1,03E-01","module":"A1A3","scenario":null}]},{"parameter":"EET","unit":"MJ","values":[{"value":"8,76E-03","module":"A1","scenario":null},{"value":"0,00E+00","module":"A2","scenario":null},{"value":"1,50E+00","module":"A3","scenario":null},{"value":"0,00E+00","module":"A4","scenario":null},{"value":"2,86E-01","module":"A5","scenario":null},{"value":"0,00E+00","module":"B6","scenario":null},{"value":"0,00E+00","module":"C1","scenario":null},{"value":"0,00E+00","module":"C2","scenario":null},{"value":"1,19E+01","module":"C3","scenario":null},{"value":"1,68E-02","module":"C4","scenario":null},{"value":"-8,76E-03","module":"D","scenario":null},{"value":"1,51E+00","module":"A1A3","scenario":null}]}]}