{"product_name":"Arbor malte MDF plater til vegg og tak","epd_id":"NEPD-4134-3358-NO","compliance":["EN 15804+A2","ISO 14025","ISO 21930"],"producer_name":"Arbor AS","environmental_impact":[{"parameter":"GWP-total","unit":"kg CO2-eq.","values":[{"value":"-8,85E-01","module":"A1-A3","scenario":null},{"value":"3,22E-01","module":"A4","scenario":null},{"value":"3,54E-01","module":"A5","scenario":null},{"value":"7,86E-05","module":"C1","scenario":null},{"value":"1,18E-01","module":"C2","scenario":null},{"value":"7,79E+00","module":"C3","scenario":null},{"value":"2,23E-02","module":"C4","scenario":null},{"value":"-2,77E+01","module":"D","scenario":null}]},{"parameter":"GWP-fossil","unit":"kg CO2-eq.","values":[{"value":"6,27E+00","module":"A1-A3","scenario":null},{"value":"3,22E-01","module":"A4","scenario":null},{"value":"3,43E-01","module":"A5","scenario":null},{"value":"7,82E-05","module":"C1","scenario":null},{"value":"1,18E-01","module":"C2","scenario":null},{"value":"4,20E-01","module":"C3","scenario":null},{"value":"2,23E-02","module":"C4","scenario":null},{"value":"-2,76E+01","module":"D","scenario":null}]},{"parameter":"GWP-biogenic","unit":"kg CO2-eq.","values":[{"value":"-7,37E+00","module":"A1-A3","scenario":null},{"value":"0,00E+00","module":"A4","scenario":null},{"value":"0,00E+00","module":"A5","scenario":null},{"value":"0,00E+00","module":"C1","scenario":null},{"value":"0,00E+00","module":"C2","scenario":null},{"value":"7,37E+00","module":"C3","scenario":null},{"value":"0,00E+00","module":"C4","scenario":null},{"value":"0,00E+00","module":"D","scenario":null}]},{"parameter":"GWP-luluc","unit":"kg CO2-eq.","values":[{"value":"2,12E-01","module":"A1-A3","scenario":null},{"value":"9,01E-05","module":"A4","scenario":null},{"value":"1,06E-02","module":"A5","scenario":null},{"value":"4,23E-07","module":"C1","scenario":null},{"value":"4,64E-05","module":"C2","scenario":null},{"value":"2,60E-05","module":"C3","scenario":null},{"value":"6,28E-08","module":"C4","scenario":null},{"value":"-9,56E-02","module":"D","scenario":null}]},{"parameter":"ODP","unit":"kg CFC 11-eq.","values":[{"value":"6,86E-07","module":"A1-A3","scenario":null},{"value":"7,97E-08","module":"A4","scenario":null},{"value":"4,06E-08","module":"A5","scenario":null},{"value":"3,00E-12","module":"C1","scenario":null},{"value":"2,74E-08","module":"C2","scenario":null},{"value":"8,51E-09","module":"C3","scenario":null},{"value":"2,40E-11","module":"C4","scenario":null},{"value":"-3,00E-06","module":"D","scenario":null}]},{"parameter":"AP","unit":"mol H+-eq.","values":[{"value":"6,86E-07","module":"A1-A3","scenario":null},{"value":"7,97E-08","module":"A4","scenario":null},{"value":"4,06E-08","module":"A5","scenario":null},{"value":"3,00E-12","module":"C1","scenario":null},{"value":"2,74E-08","module":"C2","scenario":null},{"value":"8,51E-09","module":"C3","scenario":null},{"value":"2,40E-11","module":"C4","scenario":null},{"value":"-3,00E-06","module":"D","scenario":null}]},{"parameter":"POCP","unit":"kg NMVOC-eq.","values":[{"value":"1,33E-02","module":"A1-A3","scenario":null},{"value":"8,34E-04","module":"A4","scenario":null},{"value":"1,05E-03","module":"A5","scenario":null},{"value":"2,26E-07","module":"C1","scenario":null},{"value":"4,84E-04","module":"C2","scenario":null},{"value":"3,40E-03","module":"C3","scenario":null},{"value":"2,45E-06","module":"C4","scenario":null},{"value":"-2,79E-01","module":"D","scenario":null}]},{"parameter":"ADPE","unit":"kg Sb-eq.","values":[{"value":"1,30E+01","module":"A1-A3","scenario":null},{"value":"5,63E-07","module":"A4","scenario":null},{"value":"6,52E-01","module":"A5","scenario":null},{"value":"9,11E-09","module":"C1","scenario":null},{"value":"4,11E-07","module":"C2","scenario":null},{"value":"2,66E-07","module":"C3","scenario":null},{"value":"6,23E-10","module":"C4","scenario":null},{"value":"-7,58E-04","module":"D","scenario":null}]},{"parameter":"ADPF","unit":"MJ","values":[{"value":"3,93E+01","module":"A1-A3","scenario":null},{"value":"5,09E+00","module":"A4","scenario":null},{"value":"2,39E+00","module":"A5","scenario":null},{"value":"1,29E-03","module":"C1","scenario":null},{"value":"1,79E+00","module":"C2","scenario":null},{"value":"7,53E-01","module":"C3","scenario":null},{"value":"2,21E-03","module":"C4","scenario":null},{"value":"-4,07E+02","module":"D","scenario":null}]},{"parameter":"WDP","unit":"m3 world-eq.","values":[{"value":"9,25E-01","module":"A1-A3","scenario":null},{"value":"1,26E-02","module":"A4","scenario":null},{"value":"4,88E-02","module":"A5","scenario":null},{"value":"7,94E-05","module":"C1","scenario":null},{"value":"5,18E-03","module":"C2","scenario":null},{"value":"1,47E-02","module":"C3","scenario":null},{"value":"-1,02E-04","module":"C4","scenario":null},{"value":"-8,65E+00","module":"D","scenario":null}]},{"parameter":"EP-freshwater","unit":"kg P-eq.","values":[{"value":"2,02E+01","module":"A1-A3","scenario":null},{"value":"1,57E-05","module":"A4","scenario":null},{"value":"1,01E+00","module":"A5","scenario":null},{"value":"5,22E-08","module":"C1","scenario":null},{"value":"7,62E-06","module":"C2","scenario":null},{"value":"4,61E-05","module":"C3","scenario":null},{"value":"7,47E-08","module":"C4","scenario":null},{"value":"-7,82E-03","module":"D","scenario":null}]},{"parameter":"EP-marine","unit":"kg N-eq.","values":[{"value":"4,14E-03","module":"A1-A3","scenario":null},{"value":"1,98E-04","module":"A4","scenario":null},{"value":"3,37E-04","module":"A5","scenario":null},{"value":"7,24E-08","module":"C1","scenario":null},{"value":"1,45E-04","module":"C2","scenario":null},{"value":"1,20E-03","module":"C3","scenario":null},{"value":"9,01E-07","module":"C4","scenario":null},{"value":"-9,62E-02","module":"D","scenario":null}]},{"parameter":"EP-terrestrial","unit":"mol N-eq.","values":[{"value":"4,02E-02","module":"A1-A3","scenario":null},{"value":"2,16E-03","module":"A4","scenario":null},{"value":"3,41E-03","module":"A5","scenario":null},{"value":"8,24E-07","module":"C1","scenario":null},{"value":"1,58E-03","module":"C2","scenario":null},{"value":"1,30E-02","module":"C3","scenario":null},{"value":"9,89E-06","module":"C4","scenario":null},{"value":"-1,08E+00","module":"D","scenario":null}]},{"parameter":"GWP-IOBC","unit":"kg CO2-eq.","values":[]}],"additional_environmental_impact":[{"parameter":"PM","unit":"disease incidence","values":[{"value":"2,37E-07","module":"A1-A3","scenario":null},{"value":"2,10E-08","module":"A4","scenario":null},{"value":"1,51E-08","module":"A5","scenario":null},{"value":"4,00E-12","module":"C1","scenario":null},{"value":"8,21E-09","module":"C2","scenario":null},{"value":"1,90E-08","module":"C3","scenario":null},{"value":"1,60E-11","module":"C4","scenario":null},{"value":"-1,81E-05","module":"D","scenario":null}]},{"parameter":"ETP-fw","unit":"CTUe","values":[{"value":"5,05E+01","module":"A1-A3","scenario":null},{"value":"3,63E+00","module":"A4","scenario":null},{"value":"2,95E+00","module":"A5","scenario":null},{"value":"4,00E-03","module":"C1","scenario":null},{"value":"1,40E+00","module":"C2","scenario":null},{"value":"1,70E+00","module":"C3","scenario":null},{"value":"8,31E-03","module":"C4","scenario":null},{"value":"-2,25E+03","module":"D","scenario":null}]},{"parameter":"HTP-c","unit":"CTUh","values":[{"value":"3,06E-09","module":"A1-A3","scenario":null},{"value":"8,80E-11","module":"A4","scenario":null},{"value":"3,84E-10","module":"A5","scenario":null},{"value":"0,00E+00","module":"C1","scenario":null},{"value":"4,50E-11","module":"C2","scenario":null},{"value":"2,74E-09","module":"C3","scenario":null},{"value":"2,90E-11","module":"C4","scenario":null},{"value":"-4,69E-08","module":"D","scenario":null}]},{"parameter":"HTP-nc","unit":"CTUh","values":[{"value":"4,66E-08","module":"A1-A3","scenario":null},{"value":"3,35E-09","module":"A4","scenario":null},{"value":"3,23E-09","module":"A5","scenario":null},{"value":"6,00E-12","module":"C1","scenario":null},{"value":"1,47E-09","module":"C2","scenario":null},{"value":"7,95E-09","module":"C3","scenario":null},{"value":"9,40E-11","module":"C4","scenario":null},{"value":"-1,62E-06","module":"D","scenario":null}]},{"parameter":"SQP","unit":"unitless","values":[{"value":"1,12E+02","module":"A1-A3","scenario":null},{"value":"4,40E+00","module":"A4","scenario":null},{"value":"5,89E+00","module":"A5","scenario":null},{"value":"5,63E-04","module":"C1","scenario":null},{"value":"1,23E+00","module":"C2","scenario":null},{"value":"2,19E-01","module":"C3","scenario":null},{"value":"1,61E-03","module":"C4","scenario":null},{"value":"-7,60E+03","module":"D","scenario":null}]},{"parameter":"IRP","unit":"kBq U235-eq.","values":[{"value":"2,56E-01","module":"A1-A3","scenario":null},{"value":"2,48E-02","module":"A4","scenario":null},{"value":"1,49E-02","module":"A5","scenario":null},{"value":"5,65E-05","module":"C1","scenario":null},{"value":"9,19E-03","module":"C2","scenario":null},{"value":"2,86E-03","module":"C3","scenario":null},{"value":"7,60E-06","module":"C4","scenario":null},{"value":"-6,25E+00","module":"D","scenario":null}]}],"resource_use":[{"parameter":"PERE","unit":"MJ","values":[{"value":"3,95E+01","module":"A1-A3","scenario":null},{"value":"5,05E-02","module":"A4","scenario":null},{"value":"2,00E+00","module":"A5","scenario":null},{"value":"1,25E-02","module":"C1","scenario":null},{"value":"2,52E-02","module":"C2","scenario":null},{"value":"3,32E-02","module":"C3","scenario":null},{"value":"6,17E-05","module":"C4","scenario":null},{"value":"-2,72E+03","module":"D","scenario":null}]},{"parameter":"PERM","unit":"MJ","values":[{"value":"1,31E+02","module":"A1-A3","scenario":null},{"value":"0,00E+00","module":"A4","scenario":null},{"value":"6,57E+00","module":"A5","scenario":null},{"value":"0,00E+00","module":"C1","scenario":null},{"value":"0,00E+00","module":"C2","scenario":null},{"value":"1,26E+02","module":"C3","scenario":null},{"value":"0,00E+00","module":"C4","scenario":null},{"value":"0,00E+00","module":"D","scenario":null}]},{"parameter":"PERT","unit":"MJ","values":[{"value":"3,95E+01","module":"A1-A3","scenario":null},{"value":"5,05E-02","module":"A4","scenario":null},{"value":"2,00E+00","module":"A5","scenario":null},{"value":"1,25E-02","module":"C1","scenario":null},{"value":"2,52E-02","module":"C2","scenario":null},{"value":"3,32E-02","module":"C3","scenario":null},{"value":"6,17E-05","module":"C4","scenario":null},{"value":"-2,72E+03","module":"D","scenario":null}]},{"parameter":"PENRE","unit":"MJ","values":[{"value":"3,91E+01","module":"A1-A3","scenario":null},{"value":"5,09E+00","module":"A4","scenario":null},{"value":"2,37E+00","module":"A5","scenario":null},{"value":"7,53E-01","module":"C1","scenario":null},{"value":"2,21E-03","module":"C2","scenario":null},{"value":"-4,07E+02","module":"C3","scenario":null},{"value":"0,00E+00","module":"C4","scenario":null},{"value":"0,00E+00","module":"D","scenario":null}]},{"parameter":"PENRM","unit":"MJ","values":[{"value":"1,12E+00","module":"A1-A3","scenario":null},{"value":"0,00E+00","module":"A4","scenario":null},{"value":"5,58E-02","module":"A5","scenario":null},{"value":"0,00E+00","module":"C1","scenario":null},{"value":"0,00E+00","module":"C2","scenario":null},{"value":"0,00E+00","module":"C3","scenario":null},{"value":"0,00E+00","module":"C4","scenario":null},{"value":"0,00E+00","module":"D","scenario":null}]},{"parameter":"PENRT","unit":"MJ","values":[{"value":"3,91E+01","module":"A1-A3","scenario":null},{"value":"5,09E+00","module":"A4","scenario":null},{"value":"2,37E+00","module":"A5","scenario":null},{"value":"1,29E-03","module":"C1","scenario":null},{"value":"1,79E+00","module":"C2","scenario":null},{"value":"7,53E-01","module":"C3","scenario":null},{"value":"2,21E-03","module":"C4","scenario":null},{"value":"-4,07E+02","module":"D","scenario":null}]},{"parameter":"SM","unit":"kg","values":[{"value":"0,00E+00","module":"A1-A3","scenario":null},{"value":"0,00E+00","module":"A4","scenario":null},{"value":"0,00E+00","module":"A5","scenario":null},{"value":"0,00E+00","module":"C1","scenario":null},{"value":"0,00E+00","module":"C2","scenario":null},{"value":"0,00E+00","module":"C3","scenario":null},{"value":"0,00E+00","module":"C4","scenario":null},{"value":"0,00E+00","module":"D","scenario":null}]},{"parameter":"RSF","unit":"MJ","values":[{"value":"0,00E+00","module":"A1-A3","scenario":null},{"value":"0,00E+00","module":"A4","scenario":null},{"value":"0,00E+00","module":"A5","scenario":null},{"value":"0,00E+00","module":"C1","scenario":null},{"value":"0,00E+00","module":"C2","scenario":null},{"value":"0,00E+00","module":"C3","scenario":null},{"value":"0,00E+00","module":"C4","scenario":null},{"value":"0,00E+00","module":"D","scenario":null}]},{"parameter":"NRSF","unit":"MJ","values":[{"value":"0,00E+00","module":"A1-A3","scenario":null},{"value":"0,00E+00","module":"A4","scenario":null},{"value":"0,00E+00","module":"A5","scenario":null},{"value":"0,00E+00","module":"C1","scenario":null},{"value":"0,00E+00","module":"C2","scenario":null},{"value":"0,00E+00","module":"C3","scenario":null},{"value":"0,00E+00","module":"C4","scenario":null},{"value":"0,00E+00","module":"D","scenario":null}]},{"parameter":"FW","unit":"m3","values":[{"value":"1,07E-01","module":"A1-A3","scenario":null},{"value":"4,22E-04","module":"A4","scenario":null},{"value":"5,86E-03","module":"A5","scenario":null},{"value":"9,15E-05","module":"C1","scenario":null},{"value":"1,86E-04","module":"C2","scenario":null},{"value":"3,65E-03","module":"C3","scenario":null},{"value":"1,82E-06","module":"C4","scenario":null},{"value":"-8,23E+00","module":"D","scenario":null}]}],"end_of_life_waste":[{"parameter":"HWD","unit":"kg","values":[{"value":"7,02E-03","module":"A1-A3","scenario":null},{"value":"2,32E-04","module":"A4","scenario":null},{"value":"3,55E-03","module":"A5","scenario":null},{"value":"6,65E+07","module":"C1","scenario":null},{"value":"9,09E-05","module":"C2","scenario":null},{"value":"3,56E-02","module":"C3","scenario":null},{"value":"1,94E-04","module":"C4","scenario":null},{"value":"-2,65E-01","module":"D","scenario":null}]},{"parameter":"NHWD","unit":"kg","values":[{"value":"1,73E+00","module":"A1-A3","scenario":null},{"value":"3,46E-01","module":"A4","scenario":null},{"value":"1,14E-01","module":"A5","scenario":null},{"value":"7,61E-05","module":"C1","scenario":null},{"value":"9,20E-02","module":"C2","scenario":null},{"value":"4,40E-02","module":"C3","scenario":null},{"value":"1,21E-03","module":"C4","scenario":null},{"value":"-1,05E+01","module":"D","scenario":null}]},{"parameter":"RWD","unit":"kg","values":[{"value":"2,18E-04","module":"A1-A3","scenario":null},{"value":"3,49E-05","module":"A4","scenario":null},{"value":"1,35E-05","module":"A5","scenario":null},{"value":"1,30E-08","module":"C1","scenario":null},{"value":"1,21E-05","module":"C2","scenario":null},{"value":"1,75E-06","module":"C3","scenario":null},{"value":"6,42E-09","module":"C4","scenario":null},{"value":"-2,00E-03","module":"D","scenario":null}]}],"end_of_life_flow":[{"parameter":"CRU","unit":"kg","values":[{"value":"0,00E+00","module":"A1-A3","scenario":null},{"value":"0,00E+00","module":"A4","scenario":null},{"value":"0,00E+00","module":"A5","scenario":null},{"value":"0,00E+00","module":"C1","scenario":null},{"value":"0,00E+00","module":"C2","scenario":null},{"value":"0,00E+00","module":"C3","scenario":null},{"value":"0,00E+00","module":"C4","scenario":null},{"value":"0,00E+00","module":"D","scenario":null}]},{"parameter":"MFR","unit":"kg","values":[{"value":"3,09E-02","module":"A1-A3","scenario":null},{"value":"0,00E+00","module":"A4","scenario":null},{"value":"0,00E+00","module":"A5","scenario":null},{"value":"0,00E+00","module":"C1","scenario":null},{"value":"0,00E+00","module":"C2","scenario":null},{"value":"0,00E+00","module":"C3","scenario":null},{"value":"0,00E+00","module":"C4","scenario":null},{"value":"0,00E+00","module":"D","scenario":null}]},{"parameter":"MER","unit":"kg","values":[{"value":"0,00E+00","module":"A1-A3","scenario":null},{"value":"0,00E+00","module":"A4","scenario":null},{"value":"5,75E+00","module":"A5","scenario":null},{"value":"0,00E+00","module":"C1","scenario":null},{"value":"0,00E+00","module":"C2","scenario":null},{"value":"7,72E+00","module":"C3","scenario":null},{"value":"0,00E+00","module":"C4","scenario":null},{"value":"0,00E+00","module":"D","scenario":null}]},{"parameter":"EEE","unit":"MJ","values":[{"value":"0,00E+00","module":"A1-A3","scenario":null},{"value":"0,00E+00","module":"A4","scenario":null},{"value":"0,00E+00","module":"A5","scenario":null},{"value":"0,00E+00","module":"C1","scenario":null},{"value":"0,00E+00","module":"C2","scenario":null},{"value":"0,00E+00","module":"C3","scenario":null},{"value":"0,00E+00","module":"C4","scenario":null},{"value":"-2,95E+00","module":"D","scenario":null}]},{"parameter":"EET","unit":"MJ","values":[{"value":"0,00E+00","module":"A1-A3","scenario":null},{"value":"0,00E+00","module":"A4","scenario":null},{"value":"0,00E+00","module":"A5","scenario":null},{"value":"0,00E+00","module":"C1","scenario":null},{"value":"0,00E+00","module":"C2","scenario":null},{"value":"0,00E+00","module":"C3","scenario":null},{"value":"0,00E+00","module":"C4","scenario":null},{"value":"-1,06E+02","module":"D","scenario":null}]}]}