{"product_name":"Leca\u00ae S, Leca Portugal ","epd_id":"NEPD-4201-3428","compliance":["EN 15804+A2","ISO 14025","ISO 21930"],"producer_name":"Leca International","environmental_impact":[{"parameter":"GWP-total","unit":"kg CO2-eq.","values":[{"value":"2,37E-01","module":"A1","scenario":null},{"value":"1,07E+00","module":"A2","scenario":null},{"value":"1,10E+02","module":"A3","scenario":null},{"value":"1,56E+01","module":"A4","scenario":null},{"value":"1,27E+00","module":"A5","scenario":null},{"value":"8,67E-01","module":"C1","scenario":null},{"value":"3,59E+00","module":"C2","scenario":null},{"value":"0,00E+00","module":"C3","scenario":null},{"value":"8,83E-01","module":"C4","scenario":null},{"value":"-8,10E+01","module":"D","scenario":null},{"value":"1,11E+02","module":"A1A3","scenario":null}]},{"parameter":"GWP-fossil","unit":"kg CO2-eq.","values":[{"value":"2,33E-01","module":"A1","scenario":null},{"value":"1,07E+00","module":"A2","scenario":null},{"value":"1,10E+02","module":"A3","scenario":null},{"value":"1,56E+01","module":"A4","scenario":null},{"value":"1,27E+00","module":"A5","scenario":null},{"value":"8,67E-01","module":"C1","scenario":null},{"value":"3,58E+00","module":"C2","scenario":null},{"value":"0,00E+00","module":"C3","scenario":null},{"value":"8,82E-01","module":"C4","scenario":null},{"value":"-8,08E+01","module":"D","scenario":null},{"value":"1,11E+02","module":"A1A3","scenario":null}]},{"parameter":"GWP-biogenic","unit":"kg CO2-eq.","values":[{"value":"4,44E-03","module":"A1","scenario":null},{"value":"4,38E-04","module":"A2","scenario":null},{"value":"3,74E-02","module":"A3","scenario":null},{"value":"6,42E-03","module":"A4","scenario":null},{"value":"2,39E-04","module":"A5","scenario":null},{"value":"1,61E-04","module":"C1","scenario":null},{"value":"1,46E-03","module":"C2","scenario":null},{"value":"0,00E+00","module":"C3","scenario":null},{"value":"1,03E-03","module":"C4","scenario":null},{"value":"-1,99E-01","module":"D","scenario":null},{"value":"4,22E-02","module":"A1A3","scenario":null}]},{"parameter":"GWP-luluc","unit":"kg CO2-eq.","values":[{"value":"3,55E-04","module":"A1","scenario":null},{"value":"3,12E-04","module":"A2","scenario":null},{"value":"1,42E-01","module":"A3","scenario":null},{"value":"4,56E-03","module":"A4","scenario":null},{"value":"9,96E-05","module":"A5","scenario":null},{"value":"6,79E-05","module":"C1","scenario":null},{"value":"1,25E-03","module":"C2","scenario":null},{"value":"0,00E+00","module":"C3","scenario":null},{"value":"2,17E-04","module":"C4","scenario":null},{"value":"-3,16E-02","module":"D","scenario":null},{"value":"1,43E-01","module":"A1A3","scenario":null}]},{"parameter":"ODP","unit":"kg CFC 11-eq.","values":[{"value":"1,96E-08","module":"A1","scenario":null},{"value":"2,47E-07","module":"A2","scenario":null},{"value":"9,84E-06","module":"A3","scenario":null},{"value":"3,61E-06","module":"A4","scenario":null},{"value":"2,73E-07","module":"A5","scenario":null},{"value":"1,86E-07","module":"C1","scenario":null},{"value":"8,17E-07","module":"C2","scenario":null},{"value":"0,00E+00","module":"C3","scenario":null},{"value":"3,34E-07","module":"C4","scenario":null},{"value":"-4,76E-06","module":"D","scenario":null},{"value":"1,01E-05","module":"A1A3","scenario":null}]},{"parameter":"AP","unit":"mol H+-eq.","values":[{"value":"1,91E-03","module":"A1","scenario":null},{"value":"4,49E-03","module":"A2","scenario":null},{"value":"8,48E-01","module":"A3","scenario":null},{"value":"6,57E-02","module":"A4","scenario":null},{"value":"5,70E-03","module":"A5","scenario":null},{"value":"3,16E-03","module":"C1","scenario":null},{"value":"1,46E-02","module":"C2","scenario":null},{"value":"0,00E+00","module":"C3","scenario":null},{"value":"7,84E-03","module":"C4","scenario":null},{"value":"-6,44E-01","module":"D","scenario":null},{"value":"8,54E-01","module":"A1A3","scenario":null}]},{"parameter":"POCP","unit":"kg NMVOC-eq.","values":[{"value":"1,11E-03","module":"A1","scenario":null},{"value":"4,80E-03","module":"A2","scenario":null},{"value":"7,02E-01","module":"A3","scenario":null},{"value":"7,03E-02","module":"A4","scenario":null},{"value":"6,70E-03","module":"A5","scenario":null},{"value":"3,56E-03","module":"C1","scenario":null},{"value":"1,47E-02","module":"C2","scenario":null},{"value":"0,00E+00","module":"C3","scenario":null},{"value":"9,21E-03","module":"C4","scenario":null},{"value":"-2,62E-01","module":"D","scenario":null},{"value":"7,08E-01","module":"A1A3","scenario":null}]},{"parameter":"ADPE","unit":"kg Sb-eq.","values":[{"value":"9,56E-07","module":"A1","scenario":null},{"value":"1,82E-05","module":"A2","scenario":null},{"value":"2,16E-04","module":"A3","scenario":null},{"value":"2,67E-04","module":"A4","scenario":null},{"value":"1,94E-06","module":"A5","scenario":null},{"value":"1,32E-06","module":"C1","scenario":null},{"value":"9,71E-05","module":"C2","scenario":null},{"value":"0,00E+00","module":"C3","scenario":null},{"value":"7,94E-06","module":"C4","scenario":null},{"value":"-1,07E-03","module":"D","scenario":null},{"value":"2,35E-04","module":"A1A3","scenario":null}]},{"parameter":"ADPF","unit":"MJ","values":[{"value":"3,84E+00","module":"A1","scenario":null},{"value":"1,66E+01","module":"A2","scenario":null},{"value":"1,22E+03","module":"A3","scenario":null},{"value":"2,43E+02","module":"A4","scenario":null},{"value":"1,74E+01","module":"A5","scenario":null},{"value":"1,18E+01","module":"C1","scenario":null},{"value":"5,40E+01","module":"C2","scenario":null},{"value":"0,00E+00","module":"C3","scenario":null},{"value":"2,43E+01","module":"C4","scenario":null},{"value":"-8,19E+02","module":"D","scenario":null},{"value":"1,24E+03","module":"A1A3","scenario":null}]},{"parameter":"WDP","unit":"m3 world-eq.","values":[{"value":"4,39E+01","module":"A1","scenario":null},{"value":"1,27E+01","module":"A2","scenario":null},{"value":"1,21E+03","module":"A3","scenario":null},{"value":"1,87E+02","module":"A4","scenario":null},{"value":"3,70E+00","module":"A5","scenario":null},{"value":"2,52E+00","module":"C1","scenario":null},{"value":"5,16E+01","module":"C2","scenario":null},{"value":"0,00E+00","module":"C3","scenario":null},{"value":"1,50E+02","module":"C4","scenario":null},{"value":"-1,52E+03","module":"D","scenario":null},{"value":"1,27E+03","module":"A1A3","scenario":null}]},{"parameter":"EP-freshwater","unit":"kg P-eq.","values":[{"value":"1,80E-05","module":"A1","scenario":null},{"value":"8,14E-06","module":"A2","scenario":null},{"value":"3,64E-03","module":"A3","scenario":null},{"value":"1,19E-04","module":"A4","scenario":null},{"value":"4,60E-06","module":"A5","scenario":null},{"value":"3,13E-06","module":"C1","scenario":null},{"value":"2,81E-05","module":"C2","scenario":null},{"value":"0,00E+00","module":"C3","scenario":null},{"value":"9,99E-06","module":"C4","scenario":null},{"value":"-4,01E-03","module":"D","scenario":null},{"value":"3,66E-03","module":"A1A3","scenario":null}]},{"parameter":"EP-marine","unit":"kg N-eq.","values":[{"value":"3,58E-04","module":"A1","scenario":null},{"value":"1,35E-03","module":"A2","scenario":null},{"value":"2,19E-01","module":"A3","scenario":null},{"value":"1,98E-02","module":"A4","scenario":null},{"value":"2,09E-03","module":"A5","scenario":null},{"value":"1,05E-03","module":"C1","scenario":null},{"value":"4,34E-03","module":"C2","scenario":null},{"value":"0,00E+00","module":"C3","scenario":null},{"value":"2,91E-03","module":"C4","scenario":null},{"value":"-8,05E-02","module":"D","scenario":null},{"value":"2,21E-01","module":"A1A3","scenario":null}]},{"parameter":"EP-terrestrial","unit":"mol N-eq.","values":[{"value":"4,72E-03","module":"A1","scenario":null},{"value":"1,49E-02","module":"A2","scenario":null},{"value":"2,50E+00","module":"A3","scenario":null},{"value":"2,19E-01","module":"A4","scenario":null},{"value":"2,31E-02","module":"A5","scenario":null},{"value":"1,16E-02","module":"C1","scenario":null},{"value":"4,80E-02","module":"C2","scenario":null},{"value":"0,00E+00","module":"C3","scenario":null},{"value":"3,22E-02","module":"C4","scenario":null},{"value":"-9,71E-01","module":"D","scenario":null},{"value":"2,52E+00","module":"A1A3","scenario":null}]},{"parameter":"GWP-IOBC","unit":"kg CO2-eq.","values":[{"value":"2,58E-01","module":"A1","scenario":null},{"value":"1,07E+00","module":"A2","scenario":null},{"value":"2,24E+01","module":"A3","scenario":null},{"value":"1,56E+01","module":"A4","scenario":null},{"value":"1,99E-01","module":"A5","scenario":null},{"value":"1,98E-01","module":"C1","scenario":null},{"value":"3,59E+00","module":"C2","scenario":null},{"value":"0,00E+00","module":"C3","scenario":null},{"value":"0,00E+00","module":"C4","scenario":null},{"value":"-8,10E+01","module":"D","scenario":null},{"value":"2,38E+01","module":"A1A3","scenario":null}]}],"additional_environmental_impact":[{"parameter":"PM","unit":"disease incidence","values":[{"value":"1,49E-08","module":"A1","scenario":null},{"value":"9,39E-08","module":"A2","scenario":null},{"value":"1,96E-05","module":"A3","scenario":null},{"value":"1,38E-06","module":"A4","scenario":null},{"value":"9,99E-08","module":"A5","scenario":null},{"value":"6,20E-08","module":"C1","scenario":null},{"value":"2,58E-07","module":"C2","scenario":null},{"value":"0,00E+00","module":"C3","scenario":null},{"value":"1,67E-07","module":"C4","scenario":null},{"value":"-6,00E-06","module":"D","scenario":null},{"value":"1,97E-05","module":"A1A3","scenario":null}]},{"parameter":"ETP-fw","unit":"CTUe","values":[{"value":"2,65E+01","module":"A1","scenario":null},{"value":"1,21E+01","module":"A2","scenario":null},{"value":"3,51E+03","module":"A3","scenario":null},{"value":"1,78E+02","module":"A4","scenario":null},{"value":"9,52E+00","module":"A5","scenario":null},{"value":"6,48E+00","module":"C1","scenario":null},{"value":"3,98E+01","module":"C2","scenario":null},{"value":"0,00E+00","module":"C3","scenario":null},{"value":"1,32E+01","module":"C4","scenario":null},{"value":"-1,98E+03","module":"D","scenario":null},{"value":"3,55E+03","module":"A1A3","scenario":null}]},{"parameter":"HTP-c","unit":"CTUh","values":[{"value":"1,13E-10","module":"A1","scenario":null},{"value":"0,00E+00","module":"A2","scenario":null},{"value":"5,54E-08","module":"A3","scenario":null},{"value":"0,00E+00","module":"A4","scenario":null},{"value":"1,08E-09","module":"A5","scenario":null},{"value":"7,22E-10","module":"C1","scenario":null},{"value":"0,00E+00","module":"C2","scenario":null},{"value":"0,00E+00","module":"C3","scenario":null},{"value":"5,38E-10","module":"C4","scenario":null},{"value":"-3,61E-08","module":"D","scenario":null},{"value":"5,55E-08","module":"A1A3","scenario":null}]},{"parameter":"HTP-nc","unit":"CTUh","values":[{"value":"3,32E-09","module":"A1","scenario":null},{"value":"1,17E-08","module":"A2","scenario":null},{"value":"6,30E-07","module":"A3","scenario":null},{"value":"1,72E-07","module":"A4","scenario":null},{"value":"8,04E-09","module":"A5","scenario":null},{"value":"5,15E-09","module":"C1","scenario":null},{"value":"4,30E-08","module":"C2","scenario":null},{"value":"0,00E+00","module":"C3","scenario":null},{"value":"9,57E-09","module":"C4","scenario":null},{"value":"-9,78E-07","module":"D","scenario":null},{"value":"6,45E-07","module":"A1A3","scenario":null}]},{"parameter":"SQP","unit":"unitless","values":[{"value":"1,73E+00","module":"A1","scenario":null},{"value":"1,90E+01","module":"A2","scenario":null},{"value":"2,09E+03","module":"A3","scenario":null},{"value":"2,79E+02","module":"A4","scenario":null},{"value":"2,21E+00","module":"A5","scenario":null},{"value":"1,50E+00","module":"C1","scenario":null},{"value":"3,73E+01","module":"C2","scenario":null},{"value":"0,00E+00","module":"C3","scenario":null},{"value":"9,34E+01","module":"C4","scenario":null},{"value":"-1,14E+03","module":"D","scenario":null},{"value":"2,11E+03","module":"A1A3","scenario":null}]},{"parameter":"IRP","unit":"kBq U235-eq.","values":[{"value":"2,76E-02","module":"A1","scenario":null},{"value":"7,25E-02","module":"A2","scenario":null},{"value":"3,27E+00","module":"A3","scenario":null},{"value":"1,06E+00","module":"A4","scenario":null},{"value":"7,45E-02","module":"A5","scenario":null},{"value":"5,08E-02","module":"C1","scenario":null},{"value":"2,36E-01","module":"C2","scenario":null},{"value":"0,00E+00","module":"C3","scenario":null},{"value":"1,11E-01","module":"C4","scenario":null},{"value":"-1,70E+00","module":"D","scenario":null},{"value":"3,37E+00","module":"A1A3","scenario":null}]}],"resource_use":[{"parameter":"PERE","unit":"MJ","values":[{"value":"6,88E-01","module":"A1","scenario":null},{"value":"2,09E-01","module":"A2","scenario":null},{"value":"4,98E+02","module":"A3","scenario":null},{"value":"3,06E+00","module":"A4","scenario":null},{"value":"9,41E-02","module":"A5","scenario":null},{"value":"6,41E-02","module":"C1","scenario":null},{"value":"7,63E-01","module":"C2","scenario":null},{"value":"0,00E+00","module":"C3","scenario":null},{"value":"8,69E-01","module":"C4","scenario":null},{"value":"-2,22E+02","module":"D","scenario":null},{"value":"4,99E+02","module":"A1A3","scenario":null}]},{"parameter":"PERM","unit":"MJ","values":[{"value":"0,00E+00","module":"A1","scenario":null},{"value":"0,00E+00","module":"A2","scenario":null},{"value":"0,00E+00","module":"A3","scenario":null},{"value":"0,00E+00","module":"A4","scenario":null},{"value":"0,00E+00","module":"A5","scenario":null},{"value":"0,00E+00","module":"C1","scenario":null},{"value":"0,00E+00","module":"C2","scenario":null},{"value":"0,00E+00","module":"C3","scenario":null},{"value":"0,00E+00","module":"C4","scenario":null},{"value":"0,00E+00","module":"D","scenario":null},{"value":"0,00E+00","module":"A1A3","scenario":null}]},{"parameter":"PERT","unit":"MJ","values":[{"value":"6,88E-01","module":"A1","scenario":null},{"value":"2,09E-01","module":"A2","scenario":null},{"value":"4,98E+02","module":"A3","scenario":null},{"value":"3,06E+00","module":"A4","scenario":null},{"value":"9,41E-02","module":"A5","scenario":null},{"value":"6,41E-02","module":"C1","scenario":null},{"value":"7,63E-01","module":"C2","scenario":null},{"value":"0,00E+00","module":"C3","scenario":null},{"value":"8,69E-01","module":"C4","scenario":null},{"value":"-2,22E+02","module":"D","scenario":null},{"value":"4,99E+02","module":"A1A3","scenario":null}]},{"parameter":"PENRE","unit":"MJ","values":[{"value":"4,65E+00","module":"A1","scenario":null},{"value":"1,66E+01","module":"A2","scenario":null},{"value":"1,22E+03","module":"A3","scenario":null},{"value":"2,43E+02","module":"A4","scenario":null},{"value":"1,74E+01","module":"A5","scenario":null},{"value":"1,18E+01","module":"C1","scenario":null},{"value":"5,40E+01","module":"C2","scenario":null},{"value":"0,00E+00","module":"C3","scenario":null},{"value":"2,43E+01","module":"C4","scenario":null},{"value":"-8,19E+02","module":"D","scenario":null},{"value":"1,24E+03","module":"A1A3","scenario":null}]},{"parameter":"PENRM","unit":"MJ","values":[{"value":"0,00E+00","module":"A1","scenario":null},{"value":"0,00E+00","module":"A2","scenario":null},{"value":"0,00E+00","module":"A3","scenario":null},{"value":"0,00E+00","module":"A4","scenario":null},{"value":"0,00E+00","module":"A5","scenario":null},{"value":"0,00E+00","module":"C1","scenario":null},{"value":"0,00E+00","module":"C2","scenario":null},{"value":"0,00E+00","module":"C3","scenario":null},{"value":"0,00E+00","module":"C4","scenario":null},{"value":"0,00E+00","module":"D","scenario":null},{"value":"0,00E+00","module":"A1A3","scenario":null}]},{"parameter":"PENRT","unit":"MJ","values":[{"value":"4,65E+00","module":"A1","scenario":null},{"value":"1,66E+01","module":"A2","scenario":null},{"value":"1,22E+03","module":"A3","scenario":null},{"value":"2,43E+02","module":"A4","scenario":null},{"value":"1,74E+01","module":"A5","scenario":null},{"value":"1,18E+01","module":"C1","scenario":null},{"value":"5,40E+01","module":"C2","scenario":null},{"value":"0,00E+00","module":"C3","scenario":null},{"value":"2,43E+01","module":"C4","scenario":null},{"value":"-8,19E+02","module":"D","scenario":null},{"value":"1,24E+03","module":"A1A3","scenario":null}]},{"parameter":"SM","unit":"kg","values":[{"value":"7,66E-01","module":"A1","scenario":null},{"value":"0,00E+00","module":"A2","scenario":null},{"value":"2,21E-01","module":"A3","scenario":null},{"value":"0,00E+00","module":"A4","scenario":null},{"value":"8,54E-03","module":"A5","scenario":null},{"value":"5,82E-03","module":"C1","scenario":null},{"value":"0,00E+00","module":"C2","scenario":null},{"value":"0,00E+00","module":"C3","scenario":null},{"value":"1,05E-02","module":"C4","scenario":null},{"value":"-1,21E+00","module":"D","scenario":null},{"value":"9,87E-01","module":"A1A3","scenario":null}]},{"parameter":"RSF","unit":"MJ","values":[{"value":"4,48E-02","module":"A1","scenario":null},{"value":"7,31E-03","module":"A2","scenario":null},{"value":"7,88E-01","module":"A3","scenario":null},{"value":"1,07E-01","module":"A4","scenario":null},{"value":"2,32E-03","module":"A5","scenario":null},{"value":"1,58E-03","module":"C1","scenario":null},{"value":"2,73E-02","module":"C2","scenario":null},{"value":"0,00E+00","module":"C3","scenario":null},{"value":"1,80E-02","module":"C4","scenario":null},{"value":"-5,86E+00","module":"D","scenario":null},{"value":"8,40E-01","module":"A1A3","scenario":null}]},{"parameter":"NRSF","unit":"MJ","values":[{"value":"1,11E-02","module":"A1","scenario":null},{"value":"2,45E-02","module":"A2","scenario":null},{"value":"1,37E+01","module":"A3","scenario":null},{"value":"3,59E-01","module":"A4","scenario":null},{"value":"3,41E-02","module":"A5","scenario":null},{"value":"2,32E-02","module":"C1","scenario":null},{"value":"9,74E-02","module":"C2","scenario":null},{"value":"0,00E+00","module":"C3","scenario":null},{"value":"3,89E-02","module":"C4","scenario":null},{"value":"-4,59E+00","module":"D","scenario":null},{"value":"1,37E+01","module":"A1A3","scenario":null}]},{"parameter":"FW","unit":"m3","values":[{"value":"2,99E-03","module":"A1","scenario":null},{"value":"1,89E-03","module":"A2","scenario":null},{"value":"3,44E-01","module":"A3","scenario":null},{"value":"2,77E-02","module":"A4","scenario":null},{"value":"8,95E-04","module":"A5","scenario":null},{"value":"6,10E-04","module":"C1","scenario":null},{"value":"5,69E-03","module":"C2","scenario":null},{"value":"0,00E+00","module":"C3","scenario":null},{"value":"2,99E-02","module":"C4","scenario":null},{"value":"-5,45E-01","module":"D","scenario":null},{"value":"3,49E-01","module":"A1A3","scenario":null}]}],"end_of_life_waste":[{"parameter":"HWD","unit":"kg","values":[{"value":"4,50E-04","module":"A1","scenario":null},{"value":"9,09E-04","module":"A2","scenario":null},{"value":"2,89E-01","module":"A3","scenario":null},{"value":"1,33E-02","module":"A4","scenario":null},{"value":"5,12E-04","module":"A5","scenario":null},{"value":"3,49E-04","module":"C1","scenario":null},{"value":"2,76E-03","module":"C2","scenario":null},{"value":"0,00E+00","module":"C3","scenario":null},{"value":"1,71E-03","module":"C4","scenario":null},{"value":"-9,03E-02","module":"D","scenario":null},{"value":"2,90E-01","module":"A1A3","scenario":null}]},{"parameter":"NHWD","unit":"kg","values":[{"value":"1,43E-02","module":"A1","scenario":null},{"value":"1,44E+00","module":"A2","scenario":null},{"value":"2,66E+00","module":"A3","scenario":null},{"value":"2,12E+01","module":"A4","scenario":null},{"value":"2,06E-02","module":"A5","scenario":null},{"value":"1,40E-02","module":"C1","scenario":null},{"value":"2,58E+00","module":"C2","scenario":null},{"value":"0,00E+00","module":"C3","scenario":null},{"value":"1,08E+02","module":"C4","scenario":null},{"value":"-5,69E+00","module":"D","scenario":null},{"value":"4,11E+00","module":"A1A3","scenario":null}]},{"parameter":"RWD","unit":"kg","values":[{"value":"2,42E-05","module":"A1","scenario":null},{"value":"1,13E-04","module":"A2","scenario":null},{"value":"4,60E-03","module":"A3","scenario":null},{"value":"1,66E-03","module":"A4","scenario":null},{"value":"1,21E-04","module":"A5","scenario":null},{"value":"8,22E-05","module":"C1","scenario":null},{"value":"3,68E-04","module":"C2","scenario":null},{"value":"0,00E+00","module":"C3","scenario":null},{"value":"1,58E-04","module":"C4","scenario":null},{"value":"-2,44E-03","module":"D","scenario":null},{"value":"4,73E-03","module":"A1A3","scenario":null}]}],"end_of_life_flow":[{"parameter":"CRU","unit":"kg","values":[{"value":"0,00E+00","module":"A1","scenario":null},{"value":"0,00E+00","module":"A2","scenario":null},{"value":"0,00E+00","module":"A3","scenario":null},{"value":"0,00E+00","module":"A4","scenario":null},{"value":"0,00E+00","module":"A5","scenario":null},{"value":"0,00E+00","module":"C1","scenario":null},{"value":"0,00E+00","module":"C2","scenario":null},{"value":"0,00E+00","module":"C3","scenario":null},{"value":"0,00E+00","module":"C4","scenario":null},{"value":"0,00E+00","module":"D","scenario":null},{"value":"0,00E+00","module":"A1A3","scenario":null}]},{"parameter":"MFR","unit":"kg","values":[{"value":"4,74E-04","module":"A1","scenario":null},{"value":"0,00E+00","module":"A2","scenario":null},{"value":"3,57E-01","module":"A3","scenario":null},{"value":"0,00E+00","module":"A4","scenario":null},{"value":"8,26E-03","module":"A5","scenario":null},{"value":"5,71E-03","module":"C1","scenario":null},{"value":"0,00E+00","module":"C2","scenario":null},{"value":"3,22E+02","module":"C3","scenario":null},{"value":"9,59E-03","module":"C4","scenario":null},{"value":"-9,82E-01","module":"D","scenario":null},{"value":"3,58E-01","module":"A1A3","scenario":null}]},{"parameter":"MER","unit":"kg","values":[{"value":"1,74E-03","module":"A1","scenario":null},{"value":"0,00E+00","module":"A2","scenario":null},{"value":"1,08E-02","module":"A3","scenario":null},{"value":"0,00E+00","module":"A4","scenario":null},{"value":"1,55E-04","module":"A5","scenario":null},{"value":"1,77E-05","module":"C1","scenario":null},{"value":"0,00E+00","module":"C2","scenario":null},{"value":"0,00E+00","module":"C3","scenario":null},{"value":"1,81E-04","module":"C4","scenario":null},{"value":"-5,88E-02","module":"D","scenario":null},{"value":"1,25E-02","module":"A1A3","scenario":null}]},{"parameter":"EEE","unit":"MJ","values":[{"value":"9,41E-05","module":"A1","scenario":null},{"value":"0,00E+00","module":"A2","scenario":null},{"value":"7,45E-02","module":"A3","scenario":null},{"value":"0,00E+00","module":"A4","scenario":null},{"value":"8,92E-05","module":"A5","scenario":null},{"value":"6,07E-05","module":"C1","scenario":null},{"value":"0,00E+00","module":"C2","scenario":null},{"value":"0,00E+00","module":"C3","scenario":null},{"value":"1,49E-02","module":"C4","scenario":null},{"value":"-1,28E-01","module":"D","scenario":null},{"value":"7,46E-02","module":"A1A3","scenario":null}]},{"parameter":"EET","unit":"MJ","values":[{"value":"1,42E-03","module":"A1","scenario":null},{"value":"0,00E+00","module":"A2","scenario":null},{"value":"1,13E+00","module":"A3","scenario":null},{"value":"0,00E+00","module":"A4","scenario":null},{"value":"1,35E-03","module":"A5","scenario":null},{"value":"9,19E-04","module":"C1","scenario":null},{"value":"0,00E+00","module":"C2","scenario":null},{"value":"0,00E+00","module":"C3","scenario":null},{"value":"2,26E-01","module":"C4","scenario":null},{"value":"-1,94E+00","module":"D","scenario":null},{"value":"1,13E+00","module":"A1A3","scenario":null}]}]}