{"product_name":"Breplasta Fassaden Handspachtel Leicht","epd_id":"NEPD-4589-3843-EN","compliance":["EN 15804+A2","ISO 14025","ISO 21930"],"producer_name":"Saint-Gobain Sweden AB,  Scanspac","environmental_impact":[{"parameter":"GWP-total","unit":"kg CO2-eq.","values":[{"value":"3,13E-01","module":"A1","scenario":null},{"value":"1,09E-01","module":"A2","scenario":null},{"value":"1,36E-02","module":"A3","scenario":null},{"value":"2,61E-02","module":"A4","scenario":null},{"value":"9,02E-02","module":"A5","scenario":null},{"value":"0,00E+00","module":"C1","scenario":null},{"value":"0,00E+00","module":"C2","scenario":null},{"value":"-2,49E-04","module":"C3","scenario":null},{"value":"5,77E-04","module":"C4","scenario":null},{"value":"-1,42E-03","module":"D","scenario":null},{"value":"4,35E-01","module":"A1A3","scenario":null}]},{"parameter":"GWP-fossil","unit":"kg CO2-eq.","values":[{"value":"3,98E-01","module":"A1","scenario":null},{"value":"1,09E-01","module":"A2","scenario":null},{"value":"1,24E-02","module":"A3","scenario":null},{"value":"2,61E-02","module":"A4","scenario":null},{"value":"4,12E-03","module":"A5","scenario":null},{"value":"0,00E+00","module":"C1","scenario":null},{"value":"0,00E+00","module":"C2","scenario":null},{"value":"-2,41E-04","module":"C3","scenario":null},{"value":"5,76E-04","module":"C4","scenario":null},{"value":"-1,39E-03","module":"D","scenario":null},{"value":"5,19E-01","module":"A1A3","scenario":null}]},{"parameter":"GWP-biogenic","unit":"kg CO2-eq.","values":[{"value":"-8,54E-02","module":"A1","scenario":null},{"value":"3,55E-05","module":"A2","scenario":null},{"value":"1,17E-03","module":"A3","scenario":null},{"value":"1,12E-05","module":"A4","scenario":null},{"value":"8,61E-02","module":"A5","scenario":null},{"value":"0,00E+00","module":"C1","scenario":null},{"value":"0,00E+00","module":"C2","scenario":null},{"value":"-9,68E-06","module":"C3","scenario":null},{"value":"8,45E-07","module":"C4","scenario":null},{"value":"-2,77E-05","module":"D","scenario":null},{"value":"-8,42E-02","module":"A1A3","scenario":null}]},{"parameter":"GWP-luluc","unit":"kg CO2-eq.","values":[{"value":"2,49E-04","module":"A1","scenario":null},{"value":"6,39E-05","module":"A2","scenario":null},{"value":"9,15E-06","module":"A3","scenario":null},{"value":"7,96E-06","module":"A4","scenario":null},{"value":"3,29E-07","module":"A5","scenario":null},{"value":"0,00E+00","module":"C1","scenario":null},{"value":"0,00E+00","module":"C2","scenario":null},{"value":"1,42E-07","module":"C3","scenario":null},{"value":"1,68E-07","module":"C4","scenario":null},{"value":"-9,39E-07","module":"D","scenario":null},{"value":"3,22E-04","module":"A1A3","scenario":null}]},{"parameter":"ODP","unit":"kg CFC 11-eq.","values":[{"value":"1,83E-08","module":"A1","scenario":null},{"value":"2,37E-08","module":"A2","scenario":null},{"value":"7,75E-10","module":"A3","scenario":null},{"value":"6,30E-09","module":"A4","scenario":null},{"value":"2,54E-10","module":"A5","scenario":null},{"value":"0,00E+00","module":"C1","scenario":null},{"value":"0,00E+00","module":"C2","scenario":null},{"value":"-3,70E-11","module":"C3","scenario":null},{"value":"2,14E-10","module":"C4","scenario":null},{"value":"-2,53E-10","module":"D","scenario":null},{"value":"4,28E-08","module":"A1A3","scenario":null}]},{"parameter":"AP","unit":"mol H+-eq.","values":[{"value":"1,57E-03","module":"A1","scenario":null},{"value":"2,54E-03","module":"A2","scenario":null},{"value":"1,01E-04","module":"A3","scenario":null},{"value":"8,41E-05","module":"A4","scenario":null},{"value":"5,59E-06","module":"A5","scenario":null},{"value":"0,00E+00","module":"C1","scenario":null},{"value":"0,00E+00","module":"C2","scenario":null},{"value":"-2,56E-06","module":"C3","scenario":null},{"value":"5,11E-06","module":"C4","scenario":null},{"value":"-1,25E-05","module":"D","scenario":null},{"value":"4,21E-03","module":"A1A3","scenario":null}]},{"parameter":"POCP","unit":"kg NMVOC-eq.","values":[{"value":"1,25E-03","module":"A1","scenario":null},{"value":"1,85E-03","module":"A2","scenario":null},{"value":"7,90E-05","module":"A3","scenario":null},{"value":"8,07E-05","module":"A4","scenario":null},{"value":"6,60E-06","module":"A5","scenario":null},{"value":"0,00E+00","module":"C1","scenario":null},{"value":"0,00E+00","module":"C2","scenario":null},{"value":"-3,35E-06","module":"C3","scenario":null},{"value":"5,94E-06","module":"C4","scenario":null},{"value":"-1,35E-05","module":"D","scenario":null},{"value":"3,18E-03","module":"A1A3","scenario":null}]},{"parameter":"ADPE","unit":"kg Sb-eq.","values":[{"value":"4,37E-06","module":"A1","scenario":null},{"value":"1,14E-06","module":"A2","scenario":null},{"value":"9,63E-08","module":"A3","scenario":null},{"value":"4,66E-07","module":"A4","scenario":null},{"value":"2,27E-08","module":"A5","scenario":null},{"value":"0,00E+00","module":"C1","scenario":null},{"value":"0,00E+00","module":"C2","scenario":null},{"value":"-5,42E-08","module":"C3","scenario":null},{"value":"5,27E-09","module":"C4","scenario":null},{"value":"-1,23E-07","module":"D","scenario":null},{"value":"5,61E-06","module":"A1A3","scenario":null}]},{"parameter":"ADPF","unit":"MJ","values":[{"value":"1,25E+01","module":"A1","scenario":null},{"value":"1,49E+00","module":"A2","scenario":null},{"value":"5,27E-02","module":"A3","scenario":null},{"value":"4,24E-01","module":"A4","scenario":null},{"value":"1,76E-02","module":"A5","scenario":null},{"value":"0,00E+00","module":"C1","scenario":null},{"value":"0,00E+00","module":"C2","scenario":null},{"value":"2,02E-03","module":"C3","scenario":null},{"value":"1,59E-02","module":"C4","scenario":null},{"value":"-2,35E-02","module":"D","scenario":null},{"value":"1,41E+01","module":"A1A3","scenario":null}]},{"parameter":"WDP","unit":"m3 world-eq.","values":[{"value":"2,22E+01","module":"A1","scenario":null},{"value":"6,26E-01","module":"A2","scenario":null},{"value":"-1,01E+00","module":"A3","scenario":null},{"value":"3,25E-01","module":"A4","scenario":null},{"value":"6,03E-02","module":"A5","scenario":null},{"value":"0,00E+00","module":"C1","scenario":null},{"value":"0,00E+00","module":"C2","scenario":null},{"value":"9,44E-01","module":"C3","scenario":null},{"value":"1,73E-01","module":"C4","scenario":null},{"value":"-1,10E+00","module":"D","scenario":null},{"value":"2,18E+01","module":"A1A3","scenario":null}]},{"parameter":"EP-freshwater","unit":"kg P-eq.","values":[{"value":"1,11E-05","module":"A1","scenario":null},{"value":"5,84E-07","module":"A2","scenario":null},{"value":"5,23E-07","module":"A3","scenario":null},{"value":"2,08E-07","module":"A4","scenario":null},{"value":"9,23E-09","module":"A5","scenario":null},{"value":"0,00E+00","module":"C1","scenario":null},{"value":"0,00E+00","module":"C2","scenario":null},{"value":"9,37E-09","module":"C3","scenario":null},{"value":"7,73E-09","module":"C4","scenario":null},{"value":"-3,69E-08","module":"D","scenario":null},{"value":"1,22E-05","module":"A1A3","scenario":null}]},{"parameter":"EP-marine","unit":"kg N-eq.","values":[{"value":"2,74E-04","module":"A1","scenario":null},{"value":"6,30E-04","module":"A2","scenario":null},{"value":"6,86E-05","module":"A3","scenario":null},{"value":"1,84E-05","module":"A4","scenario":null},{"value":"4,82E-06","module":"A5","scenario":null},{"value":"0,00E+00","module":"C1","scenario":null},{"value":"0,00E+00","module":"C2","scenario":null},{"value":"-1,07E-06","module":"C3","scenario":null},{"value":"1,88E-06","module":"C4","scenario":null},{"value":"-4,34E-06","module":"D","scenario":null},{"value":"9,73E-04","module":"A1A3","scenario":null}]},{"parameter":"EP-terrestrial","unit":"mol N-eq.","values":[{"value":"3,08E-03","module":"A1","scenario":null},{"value":"7,01E-03","module":"A2","scenario":null},{"value":"4,56E-04","module":"A3","scenario":null},{"value":"2,05E-04","module":"A4","scenario":null},{"value":"2,07E-05","module":"A5","scenario":null},{"value":"0,00E+00","module":"C1","scenario":null},{"value":"0,00E+00","module":"C2","scenario":null},{"value":"-1,29E-05","module":"C3","scenario":null},{"value":"2,08E-05","module":"C4","scenario":null},{"value":"-5,10E-05","module":"D","scenario":null},{"value":"1,05E-02","module":"A1A3","scenario":null}]},{"parameter":"GWP-IOBC","unit":"kg CO2-eq.","values":[{"value":"2,53E-01","module":"A1","scenario":null},{"value":"1,09E-01","module":"A2","scenario":null},{"value":"2,75E-03","module":"A3","scenario":null},{"value":"2,61E-02","module":"A4","scenario":null},{"value":"0,00E+00","module":"A5","scenario":null},{"value":"0,00E+00","module":"C1","scenario":null},{"value":"0,00E+00","module":"C2","scenario":null},{"value":"8,16E-05","module":"C3","scenario":null},{"value":"4,30E-05","module":"C4","scenario":null},{"value":"-1,49E-03","module":"D","scenario":null},{"value":"3,65E-01","module":"A1A3","scenario":null}]}],"additional_environmental_impact":[{"parameter":"PM","unit":"disease incidence","values":[{"value":"1,25E-08","module":"A1","scenario":null},{"value":"3,01E-09","module":"A2","scenario":null},{"value":"1,72E-09","module":"A3","scenario":null},{"value":"2,40E-09","module":"A4","scenario":null},{"value":"9,70E-11","module":"A5","scenario":null},{"value":"0,00E+00","module":"C1","scenario":null},{"value":"0,00E+00","module":"C2","scenario":null},{"value":"-7,40E-11","module":"C3","scenario":null},{"value":"1,08E-10","module":"C4","scenario":null},{"value":"-2,67E-10","module":"D","scenario":null},{"value":"1,72E-08","module":"A1A3","scenario":null}]},{"parameter":"ETP-fw","unit":"CTUe","values":[{"value":"3,63E+00","module":"A1","scenario":null},{"value":"9,48E-01","module":"A2","scenario":null},{"value":"1,61E-01","module":"A3","scenario":null},{"value":"3,10E-01","module":"A4","scenario":null},{"value":"1,69E-02","module":"A5","scenario":null},{"value":"0,00E+00","module":"C1","scenario":null},{"value":"0,00E+00","module":"C2","scenario":null},{"value":"-2,21E-03","module":"C3","scenario":null},{"value":"8,81E-03","module":"C4","scenario":null},{"value":"-2,42E-02","module":"D","scenario":null},{"value":"4,74E+00","module":"A1A3","scenario":null}]},{"parameter":"HTP-c","unit":"CTUh","values":[{"value":"1,12E-10","module":"A1","scenario":null},{"value":"0,00E+00","module":"A2","scenario":null},{"value":"1,20E-11","module":"A3","scenario":null},{"value":"0,00E+00","module":"A4","scenario":null},{"value":"0,00E+00","module":"A5","scenario":null},{"value":"0,00E+00","module":"C1","scenario":null},{"value":"0,00E+00","module":"C2","scenario":null},{"value":"-1,00E-12","module":"C3","scenario":null},{"value":"0,00E+00","module":"C4","scenario":null},{"value":"-1,00E-12","module":"D","scenario":null},{"value":"1,24E-10","module":"A1A3","scenario":null}]},{"parameter":"HTP-nc","unit":"CTUh","values":[{"value":"3,22E-09","module":"A1","scenario":null},{"value":"3,73E-10","module":"A2","scenario":null},{"value":"3,49E-10","module":"A3","scenario":null},{"value":"3,00E-10","module":"A4","scenario":null},{"value":"2,00E-11","module":"A5","scenario":null},{"value":"0,00E+00","module":"C1","scenario":null},{"value":"0,00E+00","module":"C2","scenario":null},{"value":"-6,00E-12","module":"C3","scenario":null},{"value":"5,00E-12","module":"C4","scenario":null},{"value":"-3,00E-11","module":"D","scenario":null},{"value":"3,94E-09","module":"A1A3","scenario":null}]},{"parameter":"SQP","unit":"unitless","values":[{"value":"3,85E+00","module":"A1","scenario":null},{"value":"7,46E-01","module":"A2","scenario":null},{"value":"1,78E+00","module":"A3","scenario":null},{"value":"4,87E-01","module":"A4","scenario":null},{"value":"2,96E-02","module":"A5","scenario":null},{"value":"0,00E+00","module":"C1","scenario":null},{"value":"0,00E+00","module":"C2","scenario":null},{"value":"3,34E-02","module":"C3","scenario":null},{"value":"5,90E-02","module":"C4","scenario":null},{"value":"5,33E-02","module":"D","scenario":null},{"value":"6,37E+00","module":"A1A3","scenario":null}]},{"parameter":"IRP","unit":"kBq U235-eq.","values":[{"value":"1,57E-02","module":"A1","scenario":null},{"value":"6,43E-03","module":"A2","scenario":null},{"value":"1,86E-04","module":"A3","scenario":null},{"value":"1,85E-03","module":"A4","scenario":null},{"value":"7,85E-05","module":"A5","scenario":null},{"value":"0,00E+00","module":"C1","scenario":null},{"value":"0,00E+00","module":"C2","scenario":null},{"value":"1,20E-04","module":"C3","scenario":null},{"value":"8,15E-05","module":"C4","scenario":null},{"value":"-2,16E-04","module":"D","scenario":null},{"value":"2,23E-02","module":"A1A3","scenario":null}]}],"resource_use":[{"parameter":"PERE","unit":"MJ","values":[{"value":"8,68E-01","module":"A1","scenario":null},{"value":"1,35E-02","module":"A2","scenario":null},{"value":"1,53E-01","module":"A3","scenario":null},{"value":"5,34E-03","module":"A4","scenario":null},{"value":"4,39E-04","module":"A5","scenario":null},{"value":"0,00E+00","module":"C1","scenario":null},{"value":"0,00E+00","module":"C2","scenario":null},{"value":"4,23E-03","module":"C3","scenario":null},{"value":"9,15E-04","module":"C4","scenario":null},{"value":"-5,50E-03","module":"D","scenario":null},{"value":"1,03E+00","module":"A1A3","scenario":null}]},{"parameter":"PERM","unit":"MJ","values":[{"value":"7,88E-01","module":"A1","scenario":null},{"value":"0,00E+00","module":"A2","scenario":null},{"value":"0,00E+00","module":"A3","scenario":null},{"value":"0,00E+00","module":"A4","scenario":null},{"value":"-7,88E-01","module":"A5","scenario":null},{"value":"0,00E+00","module":"C1","scenario":null},{"value":"0,00E+00","module":"C2","scenario":null},{"value":"0,00E+00","module":"C3","scenario":null},{"value":"0,00E+00","module":"C4","scenario":null},{"value":"0,00E+00","module":"D","scenario":null},{"value":"7,88E-01","module":"A1A3","scenario":null}]},{"parameter":"PERT","unit":"MJ","values":[{"value":"1,66E+00","module":"A1","scenario":null},{"value":"1,35E-02","module":"A2","scenario":null},{"value":"1,53E-01","module":"A3","scenario":null},{"value":"5,34E-03","module":"A4","scenario":null},{"value":"-3,90E-02","module":"A5","scenario":null},{"value":"0,00E+00","module":"C1","scenario":null},{"value":"0,00E+00","module":"C2","scenario":null},{"value":"4,23E-03","module":"C3","scenario":null},{"value":"9,15E-04","module":"C4","scenario":null},{"value":"-5,50E-03","module":"D","scenario":null},{"value":"1,82E+00","module":"A1A3","scenario":null}]},{"parameter":"PENRE","unit":"MJ","values":[{"value":"6,20E+00","module":"A1","scenario":null},{"value":"1,49E+00","module":"A2","scenario":null},{"value":"5,27E-02","module":"A3","scenario":null},{"value":"4,24E-01","module":"A4","scenario":null},{"value":"1,76E-02","module":"A5","scenario":null},{"value":"0,00E+00","module":"C1","scenario":null},{"value":"0,00E+00","module":"C2","scenario":null},{"value":"1,39E-03","module":"C3","scenario":null},{"value":"1,59E-02","module":"C4","scenario":null},{"value":"-2,48E-02","module":"D","scenario":null},{"value":"7,74E+00","module":"A1A3","scenario":null}]},{"parameter":"PENRM","unit":"MJ","values":[{"value":"6,78E+00","module":"A1","scenario":null},{"value":"0,00E+00","module":"A2","scenario":null},{"value":"0,00E+00","module":"A3","scenario":null},{"value":"0,00E+00","module":"A4","scenario":null},{"value":"-1,68E+00","module":"A5","scenario":null},{"value":"0,00E+00","module":"C1","scenario":null},{"value":"0,00E+00","module":"C2","scenario":null},{"value":"0,00E+00","module":"C3","scenario":null},{"value":"0,00E+00","module":"C4","scenario":null},{"value":"0,00E+00","module":"D","scenario":null},{"value":"6,78E+00","module":"A1A3","scenario":null}]},{"parameter":"PENRT","unit":"MJ","values":[{"value":"1,30E+01","module":"A1","scenario":null},{"value":"1,49E+00","module":"A2","scenario":null},{"value":"5,27E-02","module":"A3","scenario":null},{"value":"4,24E-01","module":"A4","scenario":null},{"value":"-1,66E+00","module":"A5","scenario":null},{"value":"0,00E+00","module":"C1","scenario":null},{"value":"0,00E+00","module":"C2","scenario":null},{"value":"1,39E-03","module":"C3","scenario":null},{"value":"1,59E-02","module":"C4","scenario":null},{"value":"-2,48E-02","module":"D","scenario":null},{"value":"1,45E+01","module":"A1A3","scenario":null}]},{"parameter":"SM","unit":"kg","values":[{"value":"3,26E-01","module":"A1","scenario":null},{"value":"0,00E+00","module":"A2","scenario":null},{"value":"5,91E-04","module":"A3","scenario":null},{"value":"0,00E+00","module":"A4","scenario":null},{"value":"0,00E+00","module":"A5","scenario":null},{"value":"0,00E+00","module":"C1","scenario":null},{"value":"0,00E+00","module":"C2","scenario":null},{"value":"0,00E+00","module":"C3","scenario":null},{"value":"0,00E+00","module":"C4","scenario":null},{"value":"0,00E+00","module":"D","scenario":null},{"value":"3,27E-01","module":"A1A3","scenario":null}]},{"parameter":"RSF","unit":"MJ","values":[{"value":"2,14E-02","module":"A1","scenario":null},{"value":"4,22E-04","module":"A2","scenario":null},{"value":"1,16E-04","module":"A3","scenario":null},{"value":"1,87E-04","module":"A4","scenario":null},{"value":"1,16E-05","module":"A5","scenario":null},{"value":"0,00E+00","module":"C1","scenario":null},{"value":"0,00E+00","module":"C2","scenario":null},{"value":"-5,44E-05","module":"C3","scenario":null},{"value":"1,13E-05","module":"C4","scenario":null},{"value":"-1,13E-04","module":"D","scenario":null},{"value":"2,19E-02","module":"A1A3","scenario":null}]},{"parameter":"NRSF","unit":"MJ","values":[{"value":"3,42E-03","module":"A1","scenario":null},{"value":"3,01E-03","module":"A2","scenario":null},{"value":"8,06E-04","module":"A3","scenario":null},{"value":"6,26E-04","module":"A4","scenario":null},{"value":"3,50E-05","module":"A5","scenario":null},{"value":"0,00E+00","module":"C1","scenario":null},{"value":"0,00E+00","module":"C2","scenario":null},{"value":"-5,59E-05","module":"C3","scenario":null},{"value":"2,44E-05","module":"C4","scenario":null},{"value":"-1,16E-04","module":"D","scenario":null},{"value":"7,23E-03","module":"A1A3","scenario":null}]},{"parameter":"FW","unit":"m3","values":[{"value":"6,61E-03","module":"A1","scenario":null},{"value":"1,13E-04","module":"A2","scenario":null},{"value":"4,96E-04","module":"A3","scenario":null},{"value":"4,83E-05","module":"A4","scenario":null},{"value":"9,46E-06","module":"A5","scenario":null},{"value":"0,00E+00","module":"C1","scenario":null},{"value":"0,00E+00","module":"C2","scenario":null},{"value":"-3,94E-04","module":"C3","scenario":null},{"value":"2,00E-05","module":"C4","scenario":null},{"value":"-8,63E-04","module":"D","scenario":null},{"value":"7,22E-03","module":"A1A3","scenario":null}]}],"end_of_life_waste":[{"parameter":"HWD","unit":"kg","values":[{"value":"5,15E-04","module":"A1","scenario":null},{"value":"7,02E-05","module":"A2","scenario":null},{"value":"5,36E-03","module":"A3","scenario":null},{"value":"2,32E-05","module":"A4","scenario":null},{"value":"0,00E+00","module":"A5","scenario":null},{"value":"0,00E+00","module":"C1","scenario":null},{"value":"0,00E+00","module":"C2","scenario":null},{"value":"-1,40E-06","module":"C3","scenario":null},{"value":"7,18E-08","module":"C4","scenario":null},{"value":"-5,66E-06","module":"D","scenario":null},{"value":"5,94E-03","module":"A1A3","scenario":null}]},{"parameter":"NHWD","unit":"kg","values":[{"value":"2,07E-02","module":"A1","scenario":null},{"value":"4,80E-02","module":"A2","scenario":null},{"value":"3,50E-03","module":"A3","scenario":null},{"value":"3,69E-02","module":"A4","scenario":null},{"value":"5,38E-02","module":"A5","scenario":null},{"value":"0,00E+00","module":"C1","scenario":null},{"value":"0,00E+00","module":"C2","scenario":null},{"value":"-4,08E-05","module":"C3","scenario":null},{"value":"6,74E-02","module":"C4","scenario":null},{"value":"-1,72E-04","module":"D","scenario":null},{"value":"7,22E-02","module":"A1A3","scenario":null}]},{"parameter":"RWD","unit":"kg","values":[{"value":"1,43E-05","module":"A1","scenario":null},{"value":"1,03E-05","module":"A2","scenario":null},{"value":"2,23E-07","module":"A3","scenario":null},{"value":"2,90E-06","module":"A4","scenario":null},{"value":"0,00E+00","module":"A5","scenario":null},{"value":"0,00E+00","module":"C1","scenario":null},{"value":"0,00E+00","module":"C2","scenario":null},{"value":"5,14E-08","module":"C3","scenario":null},{"value":"7,60E-09","module":"C4","scenario":null},{"value":"-1,86E-07","module":"D","scenario":null},{"value":"2,48E-05","module":"A1A3","scenario":null}]}],"end_of_life_flow":[{"parameter":"CRU","unit":"kg","values":[{"value":"0,00E+00","module":"A1","scenario":null},{"value":"0,00E+00","module":"A2","scenario":null},{"value":"0,00E+00","module":"A3","scenario":null},{"value":"0,00E+00","module":"A4","scenario":null},{"value":"0,00E+00","module":"A5","scenario":null},{"value":"0,00E+00","module":"C1","scenario":null},{"value":"0,00E+00","module":"C2","scenario":null},{"value":"0,00E+00","module":"C3","scenario":null},{"value":"0,00E+00","module":"C4","scenario":null},{"value":"0,00E+00","module":"D","scenario":null},{"value":"0,00E+00","module":"A1A3","scenario":null}]},{"parameter":"MFR","unit":"kg","values":[{"value":"2,22E-04","module":"A1","scenario":null},{"value":"0,00E+00","module":"A2","scenario":null},{"value":"2,03E-03","module":"A3","scenario":null},{"value":"0,00E+00","module":"A4","scenario":null},{"value":"2,71E-02","module":"A5","scenario":null},{"value":"0,00E+00","module":"C1","scenario":null},{"value":"0,00E+00","module":"C2","scenario":null},{"value":"6,07E-01","module":"C3","scenario":null},{"value":"3,26E-02","module":"C4","scenario":null},{"value":"0,00E+00","module":"D","scenario":null},{"value":"2,25E-03","module":"A1A3","scenario":null}]},{"parameter":"MER","unit":"kg","values":[{"value":"1,39E-04","module":"A1","scenario":null},{"value":"0,00E+00","module":"A2","scenario":null},{"value":"5,61E-05","module":"A3","scenario":null},{"value":"0,00E+00","module":"A4","scenario":null},{"value":"2,56E-06","module":"A5","scenario":null},{"value":"0,00E+00","module":"C1","scenario":null},{"value":"0,00E+00","module":"C2","scenario":null},{"value":"0,00E+00","module":"C3","scenario":null},{"value":"0,00E+00","module":"C4","scenario":null},{"value":"0,00E+00","module":"D","scenario":null},{"value":"1,95E-04","module":"A1A3","scenario":null}]},{"parameter":"EEE","unit":"MJ","values":[{"value":"3,84E-04","module":"A1","scenario":null},{"value":"0,00E+00","module":"A2","scenario":null},{"value":"6,22E-03","module":"A3","scenario":null},{"value":"0,00E+00","module":"A4","scenario":null},{"value":"1,23E-03","module":"A5","scenario":null},{"value":"0,00E+00","module":"C1","scenario":null},{"value":"0,00E+00","module":"C2","scenario":null},{"value":"0,00E+00","module":"C3","scenario":null},{"value":"0,00E+00","module":"C4","scenario":null},{"value":"0,00E+00","module":"D","scenario":null},{"value":"6,60E-03","module":"A1A3","scenario":null}]},{"parameter":"EET","unit":"MJ","values":[{"value":"5,82E-03","module":"A1","scenario":null},{"value":"0,00E+00","module":"A2","scenario":null},{"value":"9,41E-02","module":"A3","scenario":null},{"value":"0,00E+00","module":"A4","scenario":null},{"value":"1,87E-02","module":"A5","scenario":null},{"value":"0,00E+00","module":"C1","scenario":null},{"value":"0,00E+00","module":"C2","scenario":null},{"value":"0,00E+00","module":"C3","scenario":null},{"value":"0,00E+00","module":"C4","scenario":null},{"value":"0,00E+00","module":"D","scenario":null},{"value":"9,99E-02","module":"A1A3","scenario":null}]}]}