{"product_name":"NTech outward opening sideswing, side & top hinged window  \u2013 TD, TA, TW 105/80 (with aluminium cladding)","epd_id":"NEPD-3459-2057-EN","compliance":["EN 15804","ISO 14025","ISO 21930"],"producer_name":"NorDan AS","environmental_impact":[{"parameter":"GWP-total","unit":"kg CO2-eq.","values":[{"value":"1,00E+02","module":"A1-A3","scenario":null},{"value":"9,32E+00","module":"A4","scenario":null},{"value":"4,55E+00","module":"A5","scenario":null},{"value":"7,17E+01","module":"B2","scenario":null},{"value":"0,00E+00","module":"B3","scenario":null},{"value":"4,25E-01","module":"C2","scenario":null},{"value":"3,51E+01","module":"C3","scenario":null},{"value":"5,40E-01","module":"C4","scenario":null},{"value":"-2,64E+01","module":"D","scenario":null}]},{"parameter":"ODP","unit":"kg CFC 11-eq.","values":[{"value":"5,97E-06","module":"A1-A3","scenario":null},{"value":"1,82E-06","module":"A4","scenario":null},{"value":"0,00E+00","module":"A5","scenario":null},{"value":"2,40E-06","module":"B2","scenario":null},{"value":"1,00E+00","module":"B3","scenario":null},{"value":"7,80E-08","module":"C2","scenario":null},{"value":"4,23E-08","module":"C3","scenario":null},{"value":"1,39E-07","module":"C4","scenario":null},{"value":"-8,71E-07","module":"D","scenario":null}]},{"parameter":"AP","unit":"kg SO2-eq.","values":[{"value":"6,42E-01","module":"A1-A3","scenario":null},{"value":"2,45E-02","module":"A4","scenario":null},{"value":"0,00E+00","module":"A5","scenario":null},{"value":"2,33E-01","module":"B2","scenario":null},{"value":"3,00E+00","module":"B3","scenario":null},{"value":"1,34E-03","module":"C2","scenario":null},{"value":"3,97E-03","module":"C3","scenario":null},{"value":"2,95E-03","module":"C4","scenario":null},{"value":"-1,44E-01","module":"D","scenario":null}]},{"parameter":"EP","unit":"kg Phosphat-eq.","values":[{"value":"8,04E-02","module":"A1-A3","scenario":null},{"value":"3,44E-03","module":"A4","scenario":null},{"value":"0,00E+00","module":"A5","scenario":null},{"value":"3,43E-02","module":"B2","scenario":null},{"value":"4,00E+00","module":"B3","scenario":null},{"value":"2,22E-04","module":"C2","scenario":null},{"value":"1,25E-03","module":"C3","scenario":null},{"value":"5,54E-04","module":"C4","scenario":null},{"value":"-1,41E-02","module":"D","scenario":null}]},{"parameter":"POCP","unit":"kg Ethen-eq.","values":[{"value":"1,72E-01","module":"A1-A3","scenario":null},{"value":"1,14E-03","module":"A4","scenario":null},{"value":"0,00E+00","module":"A5","scenario":null},{"value":"1,66E-02","module":"B2","scenario":null},{"value":"2,00E+00","module":"B3","scenario":null},{"value":"5,37E-05","module":"C2","scenario":null},{"value":"2,50E-04","module":"C3","scenario":null},{"value":"1,07E-04","module":"C4","scenario":null},{"value":"-1,02E-02","module":"D","scenario":null}]},{"parameter":"ADPE","unit":"kg Sb-eq.","values":[{"value":"1,31E-03","module":"A1-A3","scenario":null},{"value":"2,31E-05","module":"A4","scenario":null},{"value":"0,00E+00","module":"A5","scenario":null},{"value":"6,08E-04","module":"B2","scenario":null},{"value":"5,00E+00","module":"B3","scenario":null},{"value":"1,44E-06","module":"C2","scenario":null},{"value":"1,12E-06","module":"C3","scenario":null},{"value":"1,66E-06","module":"C4","scenario":null},{"value":"-7,72E-05","module":"D","scenario":null}]},{"parameter":"ADPF","unit":"MJ","values":[{"value":"1,53E+03","module":"A1-A3","scenario":null},{"value":"1,49E+02","module":"A4","scenario":null},{"value":"0,00E+00","module":"A5","scenario":null},{"value":"1,01E+03","module":"B2","scenario":null},{"value":"6,00E+00","module":"B3","scenario":null},{"value":"6,43E+00","module":"C2","scenario":null},{"value":"8,29E+01","module":"C3","scenario":null},{"value":"1,27E+01","module":"C4","scenario":null},{"value":"-2,45E+02","module":"D","scenario":null}]}],"additional_environmental_impact":[],"resource_use":[{"parameter":"PERE","unit":"MJ","values":[{"value":"4,70E+02","module":"A1-A3","scenario":null},{"value":"1,80E+00","module":"A4","scenario":null},{"value":"0,00E+00","module":"A5","scenario":null},{"value":"7,10E+01","module":"B2","scenario":null},{"value":"0,00E+00","module":"B3","scenario":null},{"value":"8,80E-02","module":"C2","scenario":null},{"value":"2,80E+02","module":"C3","scenario":null},{"value":"2,40E-01","module":"C4","scenario":null},{"value":"-1,70E+02","module":"D","scenario":null}]},{"parameter":"PERM","unit":"MJ","values":[{"value":"3,40E+02","module":"A1-A3","scenario":null},{"value":"0,00E+00","module":"A4","scenario":null},{"value":"0,00E+00","module":"A5","scenario":null},{"value":"0,00E+00","module":"B2","scenario":null},{"value":"0,00E+00","module":"B3","scenario":null},{"value":"0,00E+00","module":"C2","scenario":null},{"value":"-2,80E+02","module":"C3","scenario":null},{"value":"0,00E+00","module":"C4","scenario":null},{"value":"0,00E+00","module":"D","scenario":null}]},{"parameter":"PERT","unit":"MJ","values":[{"value":"8,10E+02","module":"A1-A3","scenario":null},{"value":"1,80E+00","module":"A4","scenario":null},{"value":"0,00E+00","module":"A5","scenario":null},{"value":"7,10E+01","module":"B2","scenario":null},{"value":"0,00E+00","module":"B3","scenario":null},{"value":"8,80E-02","module":"C2","scenario":null},{"value":"6,30E-01","module":"C3","scenario":null},{"value":"2,40E-01","module":"C4","scenario":null},{"value":"-1,70E+02","module":"D","scenario":null}]},{"parameter":"PENRE","unit":"MJ","values":[{"value":"1,70E+03","module":"A1-A3","scenario":null},{"value":"1,50E+02","module":"A4","scenario":null},{"value":"0,00E+00","module":"A5","scenario":null},{"value":"1,10E+03","module":"B2","scenario":null},{"value":"0,00E+00","module":"B3","scenario":null},{"value":"6,60E+00","module":"C2","scenario":null},{"value":"8,30E+01","module":"C3","scenario":null},{"value":"1,30E+01","module":"C4","scenario":null},{"value":"-2,60E+02","module":"D","scenario":null}]},{"parameter":"PENRM","unit":"MJ","values":[{"value":"1,00E+02","module":"A1-A3","scenario":null},{"value":"0,00E+00","module":"A4","scenario":null},{"value":"0,00E+00","module":"A5","scenario":null},{"value":"2,20E+01","module":"B2","scenario":null},{"value":"0,00E+00","module":"B3","scenario":null},{"value":"0,00E+00","module":"C2","scenario":null},{"value":"-7,90E+01","module":"C3","scenario":null},{"value":"0,00E+00","module":"C4","scenario":null},{"value":"0,00E+00","module":"D","scenario":null}]},{"parameter":"PENRT","unit":"MJ","values":[{"value":"1,80E+03","module":"A1-A3","scenario":null},{"value":"1,50E+02","module":"A4","scenario":null},{"value":"0,00E+00","module":"A5","scenario":null},{"value":"1,10E+03","module":"B2","scenario":null},{"value":"0,00E+00","module":"B3","scenario":null},{"value":"6,60E+00","module":"C2","scenario":null},{"value":"4,40E+00","module":"C3","scenario":null},{"value":"1,30E+01","module":"C4","scenario":null},{"value":"-2,60E+02","module":"D","scenario":null}]},{"parameter":"SM","unit":"kg","values":[{"value":"9,70E-01","module":"A1-A3","scenario":null},{"value":"0,00E+00","module":"A4","scenario":null},{"value":"0,00E+00","module":"A5","scenario":null},{"value":"0,00E+00","module":"B2","scenario":null},{"value":"0,00E+00","module":"B3","scenario":null},{"value":"0,00E+00","module":"C2","scenario":null},{"value":"0,00E+00","module":"C3","scenario":null},{"value":"0,00E+00","module":"C4","scenario":null},{"value":"0,00E+00","module":"D","scenario":null}]},{"parameter":"RSF","unit":"MJ","values":[{"value":"9,40E-02","module":"A1-A3","scenario":null},{"value":"0,00E+00","module":"A4","scenario":null},{"value":"0,00E+00","module":"A5","scenario":null},{"value":"1,00E-01","module":"B2","scenario":null},{"value":"0,00E+00","module":"B3","scenario":null},{"value":"0,00E+00","module":"C2","scenario":null},{"value":"4,20E-01","module":"C3","scenario":null},{"value":"0,00E+00","module":"C4","scenario":null},{"value":"-7,70E+01","module":"D","scenario":null}]},{"parameter":"NRSF","unit":"MJ","values":[{"value":"1,40E-01","module":"A1-A3","scenario":null},{"value":"0,00E+00","module":"A4","scenario":null},{"value":"0,00E+00","module":"A5","scenario":null},{"value":"1,40E-01","module":"B2","scenario":null},{"value":"0,00E+00","module":"B3","scenario":null},{"value":"0,00E+00","module":"C2","scenario":null},{"value":"2,70E-01","module":"C3","scenario":null},{"value":"0,00E+00","module":"C4","scenario":null},{"value":"-4,90E+01","module":"D","scenario":null}]},{"parameter":"FW","unit":"m3","values":[{"value":"2,10E+00","module":"A1-A3","scenario":null},{"value":"1,80E-02","module":"A4","scenario":null},{"value":"0,00E+00","module":"A5","scenario":null},{"value":"8,00E-01","module":"B2","scenario":null},{"value":"0,00E+00","module":"B3","scenario":null},{"value":"7,10E-04","module":"C2","scenario":null},{"value":"1,30E-02","module":"C3","scenario":null},{"value":"1,20E-02","module":"C4","scenario":null},{"value":"-6,30E-01","module":"D","scenario":null}]}],"end_of_life_waste":[{"parameter":"HWD","unit":"kg","values":[{"value":"3,20E+00","module":"A1-A3","scenario":null},{"value":"8,21E-03","module":"A4","scenario":null},{"value":"0,00E+00","module":"A5","scenario":null},{"value":"4,72E+01","module":"B2","scenario":null},{"value":"0,00E+00","module":"B3","scenario":null},{"value":"3,42E-04","module":"C2","scenario":null},{"value":"5,73E-03","module":"C3","scenario":null},{"value":"5,14E+01","module":"C4","scenario":null},{"value":"-1,58E-01","module":"D","scenario":null}]},{"parameter":"NHWD","unit":"kg","values":[{"value":"2,89E+01","module":"A1-A3","scenario":null},{"value":"1,29E+01","module":"A4","scenario":null},{"value":"0,00E+00","module":"A5","scenario":null},{"value":"1,14E+01","module":"B2","scenario":null},{"value":"0,00E+00","module":"B3","scenario":null},{"value":"4,22E-01","module":"C2","scenario":null},{"value":"1,51E-01","module":"C3","scenario":null},{"value":"4,11E-01","module":"C4","scenario":null},{"value":"-4,41E+00","module":"D","scenario":null}]},{"parameter":"RWD","unit":"kg","values":[{"value":"2,10E-02","module":"A1-A3","scenario":null},{"value":"1,04E-03","module":"A4","scenario":null},{"value":"0,00E+00","module":"A5","scenario":null},{"value":"1,83E-02","module":"B2","scenario":null},{"value":"0,00E+00","module":"B3","scenario":null},{"value":"4,49E-05","module":"C2","scenario":null},{"value":"1,52E-05","module":"C3","scenario":null},{"value":"8,04E-05","module":"C4","scenario":null},{"value":"-3,88E-04","module":"D","scenario":null}]}],"end_of_life_flow":[{"parameter":"CRU","unit":"kg","values":[{"value":"0,00E+00","module":"A1-A3","scenario":null},{"value":"0,00E+00","module":"A4","scenario":null},{"value":"0,00E+00","module":"A5","scenario":null},{"value":"0,00E+00","module":"B2","scenario":null},{"value":"0,00E+00","module":"B3","scenario":null},{"value":"0,00E+00","module":"C2","scenario":null},{"value":"0,00E+00","module":"C3","scenario":null},{"value":"0,00E+00","module":"C4","scenario":null},{"value":"0,00E+00","module":"D","scenario":null}]},{"parameter":"MFR","unit":"kg","values":[{"value":"9,50E-01","module":"A1-A3","scenario":null},{"value":"0,00E+00","module":"A4","scenario":null},{"value":"1,30E-01","module":"A5","scenario":null},{"value":"2,34E-01","module":"B2","scenario":null},{"value":"0,00E+00","module":"B3","scenario":null},{"value":"0,00E+00","module":"C2","scenario":null},{"value":"1,92E+00","module":"C3","scenario":null},{"value":"0,00E+00","module":"C4","scenario":null},{"value":"-2,19E+00","module":"D","scenario":null}]},{"parameter":"MER","unit":"kg","values":[{"value":"7,10E-02","module":"A1-A3","scenario":null},{"value":"0,00E+00","module":"A4","scenario":null},{"value":"3,10E+00","module":"A5","scenario":null},{"value":"0,00E+00","module":"B2","scenario":null},{"value":"0,00E+00","module":"B3","scenario":null},{"value":"0,00E+00","module":"C2","scenario":null},{"value":"0,00E+00","module":"C3","scenario":null},{"value":"0,00E+00","module":"C4","scenario":null},{"value":"0,00E+00","module":"D","scenario":null}]},{"parameter":"EEE","unit":"MJ","values":[{"value":"7,57E+00","module":"A1-A3","scenario":null},{"value":"0,00E+00","module":"A4","scenario":null},{"value":"0,00E+00","module":"A5","scenario":null},{"value":"4,78E+00","module":"B2","scenario":null},{"value":"0,00E+00","module":"B3","scenario":null},{"value":"0,00E+00","module":"C2","scenario":null},{"value":"3,06E+01","module":"C3","scenario":null},{"value":"0,00E+00","module":"C4","scenario":null},{"value":"-2,55E+01","module":"D","scenario":null}]},{"parameter":"EET","unit":"MJ","values":[{"value":"8,36E+01","module":"A1-A3","scenario":null},{"value":"0,00E+00","module":"A4","scenario":null},{"value":"0,00E+00","module":"A5","scenario":null},{"value":"3,30E+01","module":"B2","scenario":null},{"value":"0,00E+00","module":"B3","scenario":null},{"value":"0,00E+00","module":"C2","scenario":null},{"value":"2,12E+02","module":"C3","scenario":null},{"value":"0,00E+00","module":"C4","scenario":null},{"value":"-2,45E+02","module":"D","scenario":null}]}]}