{"product_name":"Knekk stool","epd_id":"NEPD-2203-1001-EN","compliance":["EN 15804","ISO 14025","ISO 21930"],"producer_name":"Fora Form AS","environmental_impact":[{"parameter":"GWP-total","unit":"kg CO2-eq.","values":[{"value":"3,34E+00","module":"A1","scenario":null},{"value":"5,94E-01","module":"A2","scenario":null},{"value":"7,76E-03","module":"A3","scenario":null},{"value":"2,83E-01","module":"A4","scenario":null},{"value":"3,94E+00","module":"A1A3","scenario":null}]},{"parameter":"ODP","unit":"kg CFC 11-eq.","values":[{"value":"2,86E-07","module":"A1","scenario":null},{"value":"1,16E-07","module":"A2","scenario":null},{"value":"7,34E-10","module":"A3","scenario":null},{"value":"5,53E-08","module":"A4","scenario":null},{"value":"4,03E-07","module":"A1A3","scenario":null}]},{"parameter":"AP","unit":"kg SO2-eq.","values":[{"value":"6,61E-02","module":"A1","scenario":null},{"value":"1,93E-03","module":"A2","scenario":null},{"value":"3,62E-05","module":"A3","scenario":null},{"value":"9,22E-04","module":"A4","scenario":null},{"value":"6,81E-02","module":"A1A3","scenario":null}]},{"parameter":"EP","unit":"kg Phosphat-eq.","values":[{"value":"1,76E-02","module":"A1","scenario":null},{"value":"3,24E-04","module":"A2","scenario":null},{"value":"8,73E-06","module":"A3","scenario":null},{"value":"1,55E-04","module":"A4","scenario":null},{"value":"1,79E-02","module":"A1A3","scenario":null}]},{"parameter":"POCP","unit":"kg Ethen-eq.","values":[{"value":"3,02E-03","module":"A1","scenario":null},{"value":"9,61E-05","module":"A2","scenario":null},{"value":"1,74E-06","module":"A3","scenario":null},{"value":"4,58E-05","module":"A4","scenario":null},{"value":"3,12E-03","module":"A1A3","scenario":null}]},{"parameter":"ADPE","unit":"kg Sb-eq.","values":[{"value":"6,74E-04","module":"A1","scenario":null},{"value":"1,34E-06","module":"A2","scenario":null},{"value":"1,27E-07","module":"A3","scenario":null},{"value":"6,40E-07","module":"A4","scenario":null},{"value":"6,75E-04","module":"A1A3","scenario":null}]},{"parameter":"ADPF","unit":"MJ","values":[{"value":"3,84E+01","module":"A1","scenario":null},{"value":"9,33E+00","module":"A2","scenario":null},{"value":"7,87E-02","module":"A3","scenario":null},{"value":"4,45E+00","module":"A4","scenario":null},{"value":"4,78E+01","module":"A1A3","scenario":null}]}],"additional_environmental_impact":[],"resource_use":[{"parameter":"PERE","unit":"MJ","values":[{"value":"9,09E+01","module":"A1","scenario":null},{"value":"1,69E-01","module":"A2","scenario":null},{"value":"1,02E+00","module":"A3","scenario":null},{"value":"8,04E-02","module":"A4","scenario":null},{"value":"9,21E+01","module":"A1A3","scenario":null}]},{"parameter":"PERM","unit":"MJ","values":[{"value":"5,83E+01","module":"A1","scenario":null},{"value":"0,00E+00","module":"A2","scenario":null},{"value":"0,00E+00","module":"A3","scenario":null},{"value":"0,00E+00","module":"A4","scenario":null},{"value":"5,83E+01","module":"A1A3","scenario":null}]},{"parameter":"PERT","unit":"MJ","values":[{"value":"1,49E+02","module":"A1","scenario":null},{"value":"1,69E-01","module":"A2","scenario":null},{"value":"1,02E+00","module":"A3","scenario":null},{"value":"8,04E-02","module":"A4","scenario":null},{"value":"1,50E+02","module":"A1A3","scenario":null}]},{"parameter":"PENRE","unit":"MJ","values":[{"value":"4,33E+01","module":"A1","scenario":null},{"value":"9,62E+00","module":"A2","scenario":null},{"value":"1,35E-01","module":"A3","scenario":null},{"value":"4,59E+00","module":"A4","scenario":null},{"value":"5,31E+01","module":"A1A3","scenario":null}]},{"parameter":"PENRM","unit":"MJ","values":[{"value":"1,11E-01","module":"A1","scenario":null},{"value":"0,00E+00","module":"A2","scenario":null},{"value":"0,00E+00","module":"A3","scenario":null},{"value":"0,00E+00","module":"A4","scenario":null},{"value":"1,11E-01","module":"A1A3","scenario":null}]},{"parameter":"PENRT","unit":"MJ","values":[{"value":"4,34E+01","module":"A1","scenario":null},{"value":"9,62E+00","module":"A2","scenario":null},{"value":"1,35E-01","module":"A3","scenario":null},{"value":"4,59E+00","module":"A4","scenario":null},{"value":"5,32E+01","module":"A1A3","scenario":null}]},{"parameter":"SM","unit":"kg","values":[{"value":"1,15E+00","module":"A1","scenario":null},{"value":"0,00E+00","module":"A2","scenario":null},{"value":"0,00E+00","module":"A3","scenario":null},{"value":"0,00E+00","module":"A4","scenario":null},{"value":"1,15E+00","module":"A1A3","scenario":null}]},{"parameter":"RSF","unit":"MJ","values":[{"value":"0,00E+00","module":"A1","scenario":null},{"value":"0,00E+00","module":"A2","scenario":null},{"value":"1,77E-04","module":"A3","scenario":null},{"value":"0,00E+00","module":"A4","scenario":null},{"value":"1,77E-04","module":"A1A3","scenario":null}]},{"parameter":"NRSF","unit":"MJ","values":[{"value":"0,00E+00","module":"A1","scenario":null},{"value":"0,00E+00","module":"A2","scenario":null},{"value":"0,00E+00","module":"A3","scenario":null},{"value":"0,00E+00","module":"A4","scenario":null},{"value":"0,00E+00","module":"A1A3","scenario":null}]},{"parameter":"FW","unit":"m3","values":[{"value":"6,72E-02","module":"A1","scenario":null},{"value":"2,27E-03","module":"A2","scenario":null},{"value":"5,65E-05","module":"A3","scenario":null},{"value":"1,08E-03","module":"A4","scenario":null},{"value":"6,95E-02","module":"A1A3","scenario":null}]}],"end_of_life_waste":[{"parameter":"HWD","unit":"kg","values":[{"value":"2,47E-04","module":"A1","scenario":null},{"value":"5,11E-06","module":"A2","scenario":null},{"value":"1,74E-07","module":"A3","scenario":null},{"value":"2,44E-06","module":"A4","scenario":null},{"value":"2,52E-04","module":"A1A3","scenario":null}]},{"parameter":"NHWD","unit":"kg","values":[{"value":"5,98E+00","module":"A1","scenario":null},{"value":"8,73E-01","module":"A2","scenario":null},{"value":"1,03E-02","module":"A3","scenario":null},{"value":"4,16E-01","module":"A4","scenario":null},{"value":"6,86E+00","module":"A1A3","scenario":null}]},{"parameter":"RWD","unit":"kg","values":[{"value":"1,16E-04","module":"A1","scenario":null},{"value":"6,73E-05","module":"A2","scenario":null},{"value":"8,74E-07","module":"A3","scenario":null},{"value":"3,21E-05","module":"A4","scenario":null},{"value":"1,84E-04","module":"A1A3","scenario":null}]}],"end_of_life_flow":[{"parameter":"CRU","unit":"kg","values":[{"value":"0,00E+00","module":"A1","scenario":null},{"value":"0,00E+00","module":"A2","scenario":null},{"value":"0,00E+00","module":"A3","scenario":null},{"value":"0,00E+00","module":"A4","scenario":null},{"value":"0,00E+00","module":"A1A3","scenario":null}]},{"parameter":"MFR","unit":"kg","values":[{"value":"0,00E+00","module":"A1","scenario":null},{"value":"0,00E+00","module":"A2","scenario":null},{"value":"0,00E+00","module":"A3","scenario":null},{"value":"0,00E+00","module":"A4","scenario":null},{"value":"0,00E+00","module":"A1A3","scenario":null}]},{"parameter":"MER","unit":"kg","values":[{"value":"0,00E+00","module":"A1","scenario":null},{"value":"0,00E+00","module":"A2","scenario":null},{"value":"0,00E+00","module":"A3","scenario":null},{"value":"0,00E+00","module":"A4","scenario":null},{"value":"0,00E+00","module":"A1A3","scenario":null}]},{"parameter":"EEE","unit":"MJ","values":[{"value":"0,00E+00","module":"A1","scenario":null},{"value":"0,00E+00","module":"A2","scenario":null},{"value":"0,00E+00","module":"A3","scenario":null},{"value":"0,00E+00","module":"A4","scenario":null},{"value":"0,00E+00","module":"A1A3","scenario":null}]},{"parameter":"EET","unit":"MJ","values":[{"value":"0,00E+00","module":"A1","scenario":null},{"value":"0,00E+00","module":"A2","scenario":null},{"value":"0,00E+00","module":"A3","scenario":null},{"value":"0,00E+00","module":"A4","scenario":null},{"value":"0,00E+00","module":"A1A3","scenario":null}]}]}