{"product_name":"giroflex 40 ","epd_id":"NEPD-3468-2072-EN","compliance":["EN 15804","ISO 14025","ISO 21930"],"producer_name":"Flokk AS","environmental_impact":[{"parameter":"GWP-total","unit":"kg CO2-eq.","values":[{"value":"7,21E+01","module":"A1","scenario":null},{"value":"1,94E+00","module":"A2","scenario":null},{"value":"6,12E+00","module":"A3","scenario":null},{"value":"2,85E+00","module":"A4","scenario":null},{"value":"8,02E+01","module":"A1A3","scenario":null}]},{"parameter":"ODP","unit":"kg CFC 11-eq.","values":[{"value":"3,18E-06","module":"A1","scenario":null},{"value":"3,73E-07","module":"A2","scenario":null},{"value":"1,58E-07","module":"A3","scenario":null},{"value":"5,25E-07","module":"A4","scenario":null},{"value":"3,71E-06","module":"A1A3","scenario":null}]},{"parameter":"AP","unit":"kg SO2-eq.","values":[{"value":"2,94E-01","module":"A1","scenario":null},{"value":"1,15E-02","module":"A2","scenario":null},{"value":"3,68E-02","module":"A3","scenario":null},{"value":"9,08E-03","module":"A4","scenario":null},{"value":"3,42E-01","module":"A1A3","scenario":null}]},{"parameter":"EP","unit":"kg Phosphat-eq.","values":[{"value":"4,89E-02","module":"A1","scenario":null},{"value":"1,44E-03","module":"A2","scenario":null},{"value":"4,47E-03","module":"A3","scenario":null},{"value":"1,51E-03","module":"A4","scenario":null},{"value":"5,48E-02","module":"A1A3","scenario":null}]},{"parameter":"POCP","unit":"kg Ethen-eq.","values":[{"value":"2,00E-02","module":"A1","scenario":null},{"value":"4,67E-04","module":"A2","scenario":null},{"value":"1,39E-03","module":"A3","scenario":null},{"value":"4,64E-04","module":"A4","scenario":null},{"value":"2,19E-02","module":"A1A3","scenario":null}]},{"parameter":"ADPE","unit":"kg Sb-eq.","values":[{"value":"2,00E-03","module":"A1","scenario":null},{"value":"3,81E-06","module":"A2","scenario":null},{"value":"3,39E-07","module":"A3","scenario":null},{"value":"8,68E-06","module":"A4","scenario":null},{"value":"2,00E-03","module":"A1A3","scenario":null}]},{"parameter":"ADPF","unit":"MJ","values":[{"value":"8,07E+02","module":"A1","scenario":null},{"value":"2,99E+01","module":"A2","scenario":null},{"value":"6,23E+01","module":"A3","scenario":null},{"value":"4,29E+01","module":"A4","scenario":null},{"value":"8,99E+02","module":"A1A3","scenario":null}]}],"additional_environmental_impact":[],"resource_use":[{"parameter":"PERE","unit":"MJ","values":[{"value":"7,33E+01","module":"A1","scenario":null},{"value":"5,65E-01","module":"A2","scenario":null},{"value":"7,31E+00","module":"A3","scenario":null},{"value":"6,25E-01","module":"A4","scenario":null},{"value":"8,12E+01","module":"A1A3","scenario":null}]},{"parameter":"PERM","unit":"MJ","values":[{"value":"2,74E-01","module":"A1","scenario":null},{"value":"0,00E+00","module":"A2","scenario":null},{"value":"0,00E+00","module":"A3","scenario":null},{"value":"0,00E+00","module":"A4","scenario":null},{"value":"2,74E-01","module":"A1A3","scenario":null}]},{"parameter":"PERT","unit":"MJ","values":[{"value":"7,36E+01","module":"A1","scenario":null},{"value":"5,65E-01","module":"A2","scenario":null},{"value":"7,31E+00","module":"A3","scenario":null},{"value":"6,25E-01","module":"A4","scenario":null},{"value":"8,15E+01","module":"A1A3","scenario":null}]},{"parameter":"PENRE","unit":"MJ","values":[{"value":"9,31E+02","module":"A1","scenario":null},{"value":"3,09E+01","module":"A2","scenario":null},{"value":"6,58E+01","module":"A3","scenario":null},{"value":"4,39E+01","module":"A4","scenario":null},{"value":"1,03E+03","module":"A1A3","scenario":null}]},{"parameter":"PENRM","unit":"MJ","values":[{"value":"2,63E+02","module":"A1","scenario":null},{"value":"0,00E+00","module":"A2","scenario":null},{"value":"0,00E+00","module":"A3","scenario":null},{"value":"0,00E+00","module":"A4","scenario":null},{"value":"2,63E+02","module":"A1A3","scenario":null}]},{"parameter":"PENRT","unit":"MJ","values":[{"value":"1,19E+03","module":"A1","scenario":null},{"value":"3,09E+01","module":"A2","scenario":null},{"value":"6,58E+01","module":"A3","scenario":null},{"value":"4,39E+01","module":"A4","scenario":null},{"value":"1,29E+03","module":"A1A3","scenario":null}]},{"parameter":"SM","unit":"kg","values":[{"value":"5,63E+00","module":"A1","scenario":null},{"value":"0,00E+00","module":"A2","scenario":null},{"value":"0,00E+00","module":"A3","scenario":null},{"value":"0,00E+00","module":"A4","scenario":null},{"value":"5,63E+00","module":"A1A3","scenario":null}]},{"parameter":"RSF","unit":"MJ","values":[{"value":"0,00E+00","module":"A1","scenario":null},{"value":"0,00E+00","module":"A2","scenario":null},{"value":"0,00E+00","module":"A3","scenario":null},{"value":"0,00E+00","module":"A4","scenario":null},{"value":"0,00E+00","module":"A1A3","scenario":null}]},{"parameter":"NRSF","unit":"MJ","values":[{"value":"0,00E+00","module":"A1","scenario":null},{"value":"0,00E+00","module":"A2","scenario":null},{"value":"0,00E+00","module":"A3","scenario":null},{"value":"0,00E+00","module":"A4","scenario":null},{"value":"0,00E+00","module":"A1A3","scenario":null}]},{"parameter":"FW","unit":"m3","values":[{"value":"5,88E-01","module":"A1","scenario":null},{"value":"6,85E-03","module":"A2","scenario":null},{"value":"3,28E-02","module":"A3","scenario":null},{"value":"8,22E-03","module":"A4","scenario":null},{"value":"6,28E-01","module":"A1A3","scenario":null}]}],"end_of_life_waste":[{"parameter":"HWD","unit":"kg","values":[{"value":"3,91E-02","module":"A1","scenario":null},{"value":"1,67E-05","module":"A2","scenario":null},{"value":"3,14E-02","module":"A3","scenario":null},{"value":"2,56E-05","module":"A4","scenario":null},{"value":"7,05E-02","module":"A1A3","scenario":null}]},{"parameter":"NHWD","unit":"kg","values":[{"value":"3,40E+01","module":"A1","scenario":null},{"value":"2,46E+00","module":"A2","scenario":null},{"value":"2,28E+00","module":"A3","scenario":null},{"value":"2,31E+00","module":"A4","scenario":null},{"value":"3,87E+01","module":"A1A3","scenario":null}]},{"parameter":"RWD","unit":"kg","values":[{"value":"2,10E-03","module":"A1","scenario":null},{"value":"2,14E-04","module":"A2","scenario":null},{"value":"9,11E-05","module":"A3","scenario":null},{"value":"3,02E-04","module":"A4","scenario":null},{"value":"2,40E-03","module":"A1A3","scenario":null}]}],"end_of_life_flow":[{"parameter":"CRU","unit":"kg","values":[{"value":"0,00E+00","module":"A1","scenario":null},{"value":"0,00E+00","module":"A2","scenario":null},{"value":"0,00E+00","module":"A3","scenario":null},{"value":"0,00E+00","module":"A4","scenario":null},{"value":"0,00E+00","module":"A1A3","scenario":null}]},{"parameter":"MFR","unit":"kg","values":[{"value":"0,00E+00","module":"A1","scenario":null},{"value":"0,00E+00","module":"A2","scenario":null},{"value":"7,67E-01","module":"A3","scenario":null},{"value":"0,00E+00","module":"A4","scenario":null},{"value":"7,67E-01","module":"A1A3","scenario":null}]},{"parameter":"MER","unit":"kg","values":[{"value":"0,00E+00","module":"A1","scenario":null},{"value":"0,00E+00","module":"A2","scenario":null},{"value":"4,70E-03","module":"A3","scenario":null},{"value":"0,00E+00","module":"A4","scenario":null},{"value":"4,70E-03","module":"A1A3","scenario":null}]},{"parameter":"EEE","unit":"MJ","values":[{"value":"0,00E+00","module":"A1","scenario":null},{"value":"0,00E+00","module":"A2","scenario":null},{"value":"1,48E-01","module":"A3","scenario":null},{"value":"0,00E+00","module":"A4","scenario":null},{"value":"1,48E-01","module":"A1A3","scenario":null}]},{"parameter":"EET","unit":"MJ","values":[{"value":"0,00E+00","module":"A1","scenario":null},{"value":"0,00E+00","module":"A2","scenario":null},{"value":"1,42E+00","module":"A3","scenario":null},{"value":"0,00E+00","module":"A4","scenario":null},{"value":"1,42E+00","module":"A1A3","scenario":null}]}]}