{"product_name":"1x1000Alrm+as50 YMeKrvaslqwd  12-20 kV","epd_id":"NEPD-5581-4980-EN","compliance":["EN 15804+A2","ISO 14025","ISO 21930"],"producer_name":"NKT headquarter Denmark A/S","environmental_impact":[{"parameter":"GWP-total","unit":"kg CO2-eq.","values":[{"value":"4,58E+01","module":"A1","scenario":null},{"value":"4,06E-01","module":"A2","scenario":null},{"value":"4,94E-01","module":"A3","scenario":null},{"value":"6,48E-01","module":"A4","scenario":null},{"value":"1,01E+00","module":"A5","scenario":null},{"value":"0,00E+00","module":"B1","scenario":null},{"value":"0,00E+00","module":"B2","scenario":null},{"value":"0,00E+00","module":"B3","scenario":null},{"value":"0,00E+00","module":"B4","scenario":null},{"value":"0,00E+00","module":"B5","scenario":null},{"value":"4,37E-03","module":"B6","scenario":null},{"value":"0,00E+00","module":"B7","scenario":null},{"value":"0,00E+00","module":"C1","scenario":null},{"value":"2,29E-01","module":"C2","scenario":null},{"value":"2,19E+00","module":"C3","scenario":null},{"value":"9,97E-02","module":"C4","scenario":null},{"value":"-1,42E+01","module":"D","scenario":null},{"value":"4,67E+01","module":"A1A3","scenario":null}]},{"parameter":"GWP-fossil","unit":"kg CO2-eq.","values":[{"value":"4,49E+01","module":"A1","scenario":null},{"value":"4,05E-01","module":"A2","scenario":null},{"value":"4,86E-01","module":"A3","scenario":null},{"value":"6,47E-01","module":"A4","scenario":null},{"value":"9,86E-01","module":"A5","scenario":null},{"value":"0,00E+00","module":"B1","scenario":null},{"value":"0,00E+00","module":"B2","scenario":null},{"value":"0,00E+00","module":"B3","scenario":null},{"value":"0,00E+00","module":"B4","scenario":null},{"value":"0,00E+00","module":"B5","scenario":null},{"value":"4,33E-03","module":"B6","scenario":null},{"value":"0,00E+00","module":"B7","scenario":null},{"value":"0,00E+00","module":"C1","scenario":null},{"value":"2,28E-01","module":"C2","scenario":null},{"value":"2,19E+00","module":"C3","scenario":null},{"value":"9,97E-02","module":"C4","scenario":null},{"value":"-1,39E+01","module":"D","scenario":null},{"value":"4,58E+01","module":"A1A3","scenario":null}]},{"parameter":"GWP-biogenic","unit":"kg CO2-eq.","values":[{"value":"4,56E-01","module":"A1","scenario":null},{"value":"1,48E-04","module":"A2","scenario":null},{"value":"8,56E-03","module":"A3","scenario":null},{"value":"2,68E-04","module":"A4","scenario":null},{"value":"9,30E-03","module":"A5","scenario":null},{"value":"0,00E+00","module":"B1","scenario":null},{"value":"0,00E+00","module":"B2","scenario":null},{"value":"0,00E+00","module":"B3","scenario":null},{"value":"0,00E+00","module":"B4","scenario":null},{"value":"0,00E+00","module":"B5","scenario":null},{"value":"3,04E-05","module":"B6","scenario":null},{"value":"0,00E+00","module":"B7","scenario":null},{"value":"0,00E+00","module":"C1","scenario":null},{"value":"9,45E-05","module":"C2","scenario":null},{"value":"1,88E-05","module":"C3","scenario":null},{"value":"8,19E-06","module":"C4","scenario":null},{"value":"-6,35E-02","module":"D","scenario":null},{"value":"4,65E-01","module":"A1A3","scenario":null}]},{"parameter":"GWP-luluc","unit":"kg CO2-eq.","values":[{"value":"5,16E-01","module":"A1","scenario":null},{"value":"1,78E-04","module":"A2","scenario":null},{"value":"5,91E-05","module":"A3","scenario":null},{"value":"2,30E-04","module":"A4","scenario":null},{"value":"1,03E-02","module":"A5","scenario":null},{"value":"0,00E+00","module":"B1","scenario":null},{"value":"0,00E+00","module":"B2","scenario":null},{"value":"0,00E+00","module":"B3","scenario":null},{"value":"0,00E+00","module":"B4","scenario":null},{"value":"0,00E+00","module":"B5","scenario":null},{"value":"1,01E-05","module":"B6","scenario":null},{"value":"0,00E+00","module":"B7","scenario":null},{"value":"0,00E+00","module":"C1","scenario":null},{"value":"8,13E-05","module":"C2","scenario":null},{"value":"2,82E-06","module":"C3","scenario":null},{"value":"7,48E-06","module":"C4","scenario":null},{"value":"-2,57E-01","module":"D","scenario":null},{"value":"5,16E-01","module":"A1A3","scenario":null}]},{"parameter":"ODP","unit":"kg CFC 11-eq.","values":[{"value":"3,31E-06","module":"A1","scenario":null},{"value":"8,85E-08","module":"A2","scenario":null},{"value":"6,11E-08","module":"A3","scenario":null},{"value":"1,47E-07","module":"A4","scenario":null},{"value":"7,45E-08","module":"A5","scenario":null},{"value":"0,00E+00","module":"B1","scenario":null},{"value":"0,00E+00","module":"B2","scenario":null},{"value":"0,00E+00","module":"B3","scenario":null},{"value":"0,00E+00","module":"B4","scenario":null},{"value":"0,00E+00","module":"B5","scenario":null},{"value":"3,66E-10","module":"B6","scenario":null},{"value":"0,00E+00","module":"B7","scenario":null},{"value":"0,00E+00","module":"C1","scenario":null},{"value":"5,17E-08","module":"C2","scenario":null},{"value":"1,79E-09","module":"C3","scenario":null},{"value":"6,48E-09","module":"C4","scenario":null},{"value":"-9,01E-03","module":"D","scenario":null},{"value":"3,46E-06","module":"A1A3","scenario":null}]},{"parameter":"AP","unit":"mol H+-eq.","values":[{"value":"7,01E-01","module":"A1","scenario":null},{"value":"4,99E-03","module":"A2","scenario":null},{"value":"9,52E-04","module":"A3","scenario":null},{"value":"1,86E-03","module":"A4","scenario":null},{"value":"1,42E-02","module":"A5","scenario":null},{"value":"0,00E+00","module":"B1","scenario":null},{"value":"0,00E+00","module":"B2","scenario":null},{"value":"0,00E+00","module":"B3","scenario":null},{"value":"0,00E+00","module":"B4","scenario":null},{"value":"0,00E+00","module":"B5","scenario":null},{"value":"2,53E-05","module":"B6","scenario":null},{"value":"0,00E+00","module":"B7","scenario":null},{"value":"0,00E+00","module":"C1","scenario":null},{"value":"6,56E-04","module":"C2","scenario":null},{"value":"2,82E-04","module":"C3","scenario":null},{"value":"1,74E-04","module":"C4","scenario":null},{"value":"-1,69E-01","module":"D","scenario":null},{"value":"7,07E-01","module":"A1A3","scenario":null}]},{"parameter":"POCP","unit":"kg NMVOC-eq.","values":[{"value":"1,96E-01","module":"A1","scenario":null},{"value":"3,68E-03","module":"A2","scenario":null},{"value":"9,19E-04","module":"A3","scenario":null},{"value":"1,58E-03","module":"A4","scenario":null},{"value":"4,07E-03","module":"A5","scenario":null},{"value":"0,00E+00","module":"B1","scenario":null},{"value":"0,00E+00","module":"B2","scenario":null},{"value":"0,00E+00","module":"B3","scenario":null},{"value":"0,00E+00","module":"B4","scenario":null},{"value":"0,00E+00","module":"B5","scenario":null},{"value":"1,00E-05","module":"B6","scenario":null},{"value":"0,00E+00","module":"B7","scenario":null},{"value":"0,00E+00","module":"C1","scenario":null},{"value":"5,56E-04","module":"C2","scenario":null},{"value":"3,49E-04","module":"C3","scenario":null},{"value":"2,15E-04","module":"C4","scenario":null},{"value":"-5,67E-02","module":"D","scenario":null},{"value":"2,01E-01","module":"A1A3","scenario":null}]},{"parameter":"ADPE","unit":"kg Sb-eq.","values":[{"value":"2,09E-03","module":"A1","scenario":null},{"value":"8,53E-06","module":"A2","scenario":null},{"value":"1,02E-05","module":"A3","scenario":null},{"value":"1,79E-05","module":"A4","scenario":null},{"value":"4,26E-05","module":"A5","scenario":null},{"value":"0,00E+00","module":"B1","scenario":null},{"value":"0,00E+00","module":"B2","scenario":null},{"value":"0,00E+00","module":"B3","scenario":null},{"value":"0,00E+00","module":"B4","scenario":null},{"value":"0,00E+00","module":"B5","scenario":null},{"value":"3,17E-08","module":"B6","scenario":null},{"value":"0,00E+00","module":"B7","scenario":null},{"value":"0,00E+00","module":"C1","scenario":null},{"value":"6,31E-06","module":"C2","scenario":null},{"value":"8,24E-08","module":"C3","scenario":null},{"value":"1,73E-07","module":"C4","scenario":null},{"value":"-4,18E-04","module":"D","scenario":null},{"value":"2,11E-03","module":"A1A3","scenario":null}]},{"parameter":"ADPF","unit":"MJ","values":[{"value":"6,22E+02","module":"A1","scenario":null},{"value":"5,83E+00","module":"A2","scenario":null},{"value":"6,91E+00","module":"A3","scenario":null},{"value":"9,78E+00","module":"A4","scenario":null},{"value":"1,31E+01","module":"A5","scenario":null},{"value":"0,00E+00","module":"B1","scenario":null},{"value":"0,00E+00","module":"B2","scenario":null},{"value":"0,00E+00","module":"B3","scenario":null},{"value":"0,00E+00","module":"B4","scenario":null},{"value":"0,00E+00","module":"B5","scenario":null},{"value":"8,93E-02","module":"B6","scenario":null},{"value":"0,00E+00","module":"B7","scenario":null},{"value":"0,00E+00","module":"C1","scenario":null},{"value":"3,45E+00","module":"C2","scenario":null},{"value":"1,49E-01","module":"C3","scenario":null},{"value":"5,15E-01","module":"C4","scenario":null},{"value":"-1,75E+02","module":"D","scenario":null},{"value":"6,34E+02","module":"A1A3","scenario":null}]},{"parameter":"WDP","unit":"m3 world-eq.","values":[{"value":"1,59E+04","module":"A1","scenario":null},{"value":"4,38E+00","module":"A2","scenario":null},{"value":"2,19E+00","module":"A3","scenario":null},{"value":"9,46E+00","module":"A4","scenario":null},{"value":"3,18E+02","module":"A5","scenario":null},{"value":"0,00E+00","module":"B1","scenario":null},{"value":"0,00E+00","module":"B2","scenario":null},{"value":"0,00E+00","module":"B3","scenario":null},{"value":"0,00E+00","module":"B4","scenario":null},{"value":"0,00E+00","module":"B5","scenario":null},{"value":"1,34E+00","module":"B6","scenario":null},{"value":"0,00E+00","module":"B7","scenario":null},{"value":"0,00E+00","module":"C1","scenario":null},{"value":"3,34E+00","module":"C2","scenario":null},{"value":"3,89E-01","module":"C3","scenario":null},{"value":"1,02E+01","module":"C4","scenario":null},{"value":"-7,62E+03","module":"D","scenario":null},{"value":"1,59E+04","module":"A1A3","scenario":null}]},{"parameter":"EP-freshwater","unit":"kg P-eq.","values":[{"value":"5,95E-03","module":"A1","scenario":null},{"value":"2,71E-06","module":"A2","scenario":null},{"value":"3,34E-06","module":"A3","scenario":null},{"value":"5,17E-06","module":"A4","scenario":null},{"value":"1,19E-04","module":"A5","scenario":null},{"value":"0,00E+00","module":"B1","scenario":null},{"value":"0,00E+00","module":"B2","scenario":null},{"value":"0,00E+00","module":"B3","scenario":null},{"value":"0,00E+00","module":"B4","scenario":null},{"value":"0,00E+00","module":"B5","scenario":null},{"value":"4,62E-07","module":"B6","scenario":null},{"value":"0,00E+00","module":"B7","scenario":null},{"value":"0,00E+00","module":"C1","scenario":null},{"value":"1,82E-06","module":"C2","scenario":null},{"value":"1,77E-07","module":"C3","scenario":null},{"value":"3,56E-07","module":"C4","scenario":null},{"value":"-1,05E-03","module":"D","scenario":null},{"value":"5,95E-03","module":"A1A3","scenario":null}]},{"parameter":"EP-marine","unit":"kg N-eq.","values":[{"value":"5,05E-02","module":"A1","scenario":null},{"value":"1,20E-03","module":"A2","scenario":null},{"value":"2,88E-04","module":"A3","scenario":null},{"value":"3,68E-04","module":"A4","scenario":null},{"value":"1,06E-03","module":"A5","scenario":null},{"value":"0,00E+00","module":"B1","scenario":null},{"value":"0,00E+00","module":"B2","scenario":null},{"value":"0,00E+00","module":"B3","scenario":null},{"value":"0,00E+00","module":"B4","scenario":null},{"value":"0,00E+00","module":"B5","scenario":null},{"value":"3,21E-06","module":"B6","scenario":null},{"value":"0,00E+00","module":"B7","scenario":null},{"value":"0,00E+00","module":"C1","scenario":null},{"value":"1,30E-04","module":"C2","scenario":null},{"value":"1,35E-04","module":"C3","scenario":null},{"value":"1,49E-04","module":"C4","scenario":null},{"value":"-1,49E-02","module":"D","scenario":null},{"value":"5,20E-02","module":"A1A3","scenario":null}]},{"parameter":"EP-terrestrial","unit":"mol N-eq.","values":[{"value":"6,02E-01","module":"A1","scenario":null},{"value":"1,34E-02","module":"A2","scenario":null},{"value":"2,94E-03","module":"A3","scenario":null},{"value":"4,12E-03","module":"A4","scenario":null},{"value":"1,25E-02","module":"A5","scenario":null},{"value":"0,00E+00","module":"B1","scenario":null},{"value":"0,00E+00","module":"B2","scenario":null},{"value":"0,00E+00","module":"B3","scenario":null},{"value":"0,00E+00","module":"B4","scenario":null},{"value":"0,00E+00","module":"B5","scenario":null},{"value":"3,95E-05","module":"B6","scenario":null},{"value":"0,00E+00","module":"B7","scenario":null},{"value":"0,00E+00","module":"C1","scenario":null},{"value":"1,45E-03","module":"C2","scenario":null},{"value":"1,46E-03","module":"C3","scenario":null},{"value":"6,97E-04","module":"C4","scenario":null},{"value":"-1,78E-01","module":"D","scenario":null},{"value":"6,19E-01","module":"A1A3","scenario":null}]},{"parameter":"GWP-IOBC","unit":"kg CO2-eq.","values":[{"value":"4,57E+01","module":"A1","scenario":null},{"value":"4,06E-01","module":"A2","scenario":null},{"value":"4,86E-01","module":"A3","scenario":null},{"value":"6,48E-01","module":"A4","scenario":null},{"value":"1,00E+00","module":"A5","scenario":null},{"value":"0,00E+00","module":"B1","scenario":null},{"value":"0,00E+00","module":"B2","scenario":null},{"value":"0,00E+00","module":"B3","scenario":null},{"value":"0,00E+00","module":"B4","scenario":null},{"value":"0,00E+00","module":"B5","scenario":null},{"value":"4,68E-03","module":"B6","scenario":null},{"value":"0,00E+00","module":"B7","scenario":null},{"value":"0,00E+00","module":"C1","scenario":null},{"value":"2,29E-01","module":"C2","scenario":null},{"value":"2,19E+00","module":"C3","scenario":null},{"value":"1,03E-01","module":"C4","scenario":null},{"value":"-1,33E+01","module":"D","scenario":null},{"value":"4,66E+01","module":"A1A3","scenario":null}]}],"additional_environmental_impact":[{"parameter":"PM","unit":"disease incidence","values":[{"value":"3,34E-06","module":"A1","scenario":null},{"value":"2,05E-08","module":"A2","scenario":null},{"value":"1,20E-08","module":"A3","scenario":null},{"value":"3,96E-08","module":"A4","scenario":null},{"value":"6,85E-08","module":"A5","scenario":null},{"value":"0,00E+00","module":"B1","scenario":null},{"value":"0,00E+00","module":"B2","scenario":null},{"value":"0,00E+00","module":"B3","scenario":null},{"value":"0,00E+00","module":"B4","scenario":null},{"value":"0,00E+00","module":"B5","scenario":null},{"value":"6,60E-11","module":"B6","scenario":null},{"value":"0,00E+00","module":"B7","scenario":null},{"value":"0,00E+00","module":"C1","scenario":null},{"value":"1,40E-08","module":"C2","scenario":null},{"value":"1,11E-09","module":"C3","scenario":null},{"value":"3,15E-09","module":"C4","scenario":null},{"value":"-1,15E-06","module":"D","scenario":null},{"value":"3,37E-06","module":"A1A3","scenario":null}]},{"parameter":"ETP-fw","unit":"CTUe","values":[{"value":"4,13E+03","module":"A1","scenario":null},{"value":"4,04E+00","module":"A2","scenario":null},{"value":"2,86E+00","module":"A3","scenario":null},{"value":"7,25E+00","module":"A4","scenario":null},{"value":"9,53E+01","module":"A5","scenario":null},{"value":"0,00E+00","module":"B1","scenario":null},{"value":"0,00E+00","module":"B2","scenario":null},{"value":"0,00E+00","module":"B3","scenario":null},{"value":"0,00E+00","module":"B4","scenario":null},{"value":"0,00E+00","module":"B5","scenario":null},{"value":"6,25E-02","module":"B6","scenario":null},{"value":"0,00E+00","module":"B7","scenario":null},{"value":"0,00E+00","module":"C1","scenario":null},{"value":"2,56E+00","module":"C2","scenario":null},{"value":"5,74E-01","module":"C3","scenario":null},{"value":"6,24E+02","module":"C4","scenario":null},{"value":"-9,28E+02","module":"D","scenario":null},{"value":"4,13E+03","module":"A1A3","scenario":null}]},{"parameter":"HTP-c","unit":"CTUh","values":[{"value":"1,59E-07","module":"A1","scenario":null},{"value":"0,00E+00","module":"A2","scenario":null},{"value":"3,36E-10","module":"A3","scenario":null},{"value":"0,00E+00","module":"A4","scenario":null},{"value":"3,19E-09","module":"A5","scenario":null},{"value":"0,00E+00","module":"B1","scenario":null},{"value":"0,00E+00","module":"B2","scenario":null},{"value":"0,00E+00","module":"B3","scenario":null},{"value":"0,00E+00","module":"B4","scenario":null},{"value":"0,00E+00","module":"B5","scenario":null},{"value":"2,00E-12","module":"B6","scenario":null},{"value":"0,00E+00","module":"B7","scenario":null},{"value":"0,00E+00","module":"C1","scenario":null},{"value":"0,00E+00","module":"C2","scenario":null},{"value":"5,10E-11","module":"C3","scenario":null},{"value":"3,40E-11","module":"C4","scenario":null},{"value":"-4,40E-08","module":"D","scenario":null},{"value":"1,59E-07","module":"A1A3","scenario":null}]},{"parameter":"HTP-nc","unit":"CTUh","values":[{"value":"8,21E-06","module":"A1","scenario":null},{"value":"4,56E-09","module":"A2","scenario":null},{"value":"4,41E-09","module":"A3","scenario":null},{"value":"7,92E-09","module":"A4","scenario":null},{"value":"1,65E-07","module":"A5","scenario":null},{"value":"0,00E+00","module":"B1","scenario":null},{"value":"0,00E+00","module":"B2","scenario":null},{"value":"0,00E+00","module":"B3","scenario":null},{"value":"0,00E+00","module":"B4","scenario":null},{"value":"0,00E+00","module":"B5","scenario":null},{"value":"6,00E-11","module":"B6","scenario":null},{"value":"0,00E+00","module":"B7","scenario":null},{"value":"0,00E+00","module":"C1","scenario":null},{"value":"2,80E-09","module":"C2","scenario":null},{"value":"1,98E-09","module":"C3","scenario":null},{"value":"6,75E-10","module":"C4","scenario":null},{"value":"-1,27E-06","module":"D","scenario":null},{"value":"8,22E-06","module":"A1A3","scenario":null}]},{"parameter":"SQP","unit":"unitless","values":[{"value":"1,24E+02","module":"A1","scenario":null},{"value":"3,14E+00","module":"A2","scenario":null},{"value":"3,77E-01","module":"A3","scenario":null},{"value":"6,84E+00","module":"A4","scenario":null},{"value":"2,76E+00","module":"A5","scenario":null},{"value":"0,00E+00","module":"B1","scenario":null},{"value":"0,00E+00","module":"B2","scenario":null},{"value":"0,00E+00","module":"B3","scenario":null},{"value":"0,00E+00","module":"B4","scenario":null},{"value":"0,00E+00","module":"B5","scenario":null},{"value":"2,16E-02","module":"B6","scenario":null},{"value":"0,00E+00","module":"B7","scenario":null},{"value":"0,00E+00","module":"C1","scenario":null},{"value":"2,42E+00","module":"C2","scenario":null},{"value":"1,87E-02","module":"C3","scenario":null},{"value":"1,25E+00","module":"C4","scenario":null},{"value":"-2,24E+01","module":"D","scenario":null},{"value":"1,27E+02","module":"A1A3","scenario":null}]},{"parameter":"IRP","unit":"kBq U235-eq.","values":[{"value":"2,12E+00","module":"A1","scenario":null},{"value":"2,54E-02","module":"A2","scenario":null},{"value":"5,65E-03","module":"A3","scenario":null},{"value":"4,28E-02","module":"A4","scenario":null},{"value":"4,43E-02","module":"A5","scenario":null},{"value":"0,00E+00","module":"B1","scenario":null},{"value":"0,00E+00","module":"B2","scenario":null},{"value":"0,00E+00","module":"B3","scenario":null},{"value":"0,00E+00","module":"B4","scenario":null},{"value":"0,00E+00","module":"B5","scenario":null},{"value":"7,82E-04","module":"B6","scenario":null},{"value":"0,00E+00","module":"B7","scenario":null},{"value":"0,00E+00","module":"C1","scenario":null},{"value":"1,51E-02","module":"C2","scenario":null},{"value":"2,60E-04","module":"C3","scenario":null},{"value":"3,11E-03","module":"C4","scenario":null},{"value":"-7,52E-01","module":"D","scenario":null},{"value":"2,15E+00","module":"A1A3","scenario":null}]}],"resource_use":[{"parameter":"PERE","unit":"MJ","values":[{"value":"1,44E+02","module":"A1","scenario":null},{"value":"7,04E-02","module":"A2","scenario":null},{"value":"1,30E+01","module":"A3","scenario":null},{"value":"1,40E-01","module":"A4","scenario":null},{"value":"3,15E+00","module":"A5","scenario":null},{"value":"0,00E+00","module":"B1","scenario":null},{"value":"0,00E+00","module":"B2","scenario":null},{"value":"0,00E+00","module":"B3","scenario":null},{"value":"0,00E+00","module":"B4","scenario":null},{"value":"0,00E+00","module":"B5","scenario":null},{"value":"1,73E-02","module":"B6","scenario":null},{"value":"0,00E+00","module":"B7","scenario":null},{"value":"0,00E+00","module":"C1","scenario":null},{"value":"4,94E-02","module":"C2","scenario":null},{"value":"4,65E-03","module":"C3","scenario":null},{"value":"5,52E-02","module":"C4","scenario":null},{"value":"-7,38E+01","module":"D","scenario":null},{"value":"1,57E+02","module":"A1A3","scenario":null}]},{"parameter":"PERM","unit":"MJ","values":[{"value":"0,00E+00","module":"A1","scenario":null},{"value":"0,00E+00","module":"A2","scenario":null},{"value":"0,00E+00","module":"A3","scenario":null},{"value":"0,00E+00","module":"A4","scenario":null},{"value":"0,00E+00","module":"A5","scenario":null},{"value":"0,00E+00","module":"B1","scenario":null},{"value":"0,00E+00","module":"B2","scenario":null},{"value":"0,00E+00","module":"B3","scenario":null},{"value":"0,00E+00","module":"B4","scenario":null},{"value":"0,00E+00","module":"B5","scenario":null},{"value":"0,00E+00","module":"B6","scenario":null},{"value":"0,00E+00","module":"B7","scenario":null},{"value":"0,00E+00","module":"C1","scenario":null},{"value":"0,00E+00","module":"C2","scenario":null},{"value":"0,00E+00","module":"C3","scenario":null},{"value":"0,00E+00","module":"C4","scenario":null},{"value":"0,00E+00","module":"D","scenario":null},{"value":"0,00E+00","module":"A1A3","scenario":null}]},{"parameter":"PERT","unit":"MJ","values":[{"value":"1,44E+02","module":"A1","scenario":null},{"value":"7,04E-02","module":"A2","scenario":null},{"value":"1,30E+01","module":"A3","scenario":null},{"value":"1,40E-01","module":"A4","scenario":null},{"value":"3,15E+00","module":"A5","scenario":null},{"value":"0,00E+00","module":"B1","scenario":null},{"value":"0,00E+00","module":"B2","scenario":null},{"value":"0,00E+00","module":"B3","scenario":null},{"value":"0,00E+00","module":"B4","scenario":null},{"value":"0,00E+00","module":"B5","scenario":null},{"value":"1,73E-02","module":"B6","scenario":null},{"value":"0,00E+00","module":"B7","scenario":null},{"value":"0,00E+00","module":"C1","scenario":null},{"value":"4,94E-02","module":"C2","scenario":null},{"value":"4,65E-03","module":"C3","scenario":null},{"value":"5,52E-02","module":"C4","scenario":null},{"value":"-7,38E+01","module":"D","scenario":null},{"value":"1,57E+02","module":"A1A3","scenario":null}]},{"parameter":"PENRE","unit":"MJ","values":[{"value":"5,62E+02","module":"A1","scenario":null},{"value":"5,83E+00","module":"A2","scenario":null},{"value":"6,91E+00","module":"A3","scenario":null},{"value":"9,78E+00","module":"A4","scenario":null},{"value":"1,19E+01","module":"A5","scenario":null},{"value":"0,00E+00","module":"B1","scenario":null},{"value":"0,00E+00","module":"B2","scenario":null},{"value":"0,00E+00","module":"B3","scenario":null},{"value":"0,00E+00","module":"B4","scenario":null},{"value":"0,00E+00","module":"B5","scenario":null},{"value":"8,94E-02","module":"B6","scenario":null},{"value":"0,00E+00","module":"B7","scenario":null},{"value":"0,00E+00","module":"C1","scenario":null},{"value":"3,45E+00","module":"C2","scenario":null},{"value":"1,49E-01","module":"C3","scenario":null},{"value":"5,15E-01","module":"C4","scenario":null},{"value":"-1,75E+02","module":"D","scenario":null},{"value":"5,74E+02","module":"A1A3","scenario":null}]},{"parameter":"PENRM","unit":"MJ","values":[{"value":"6,37E+01","module":"A1","scenario":null},{"value":"0,00E+00","module":"A2","scenario":null},{"value":"0,00E+00","module":"A3","scenario":null},{"value":"0,00E+00","module":"A4","scenario":null},{"value":"6,07E-02","module":"A5","scenario":null},{"value":"0,00E+00","module":"B1","scenario":null},{"value":"0,00E+00","module":"B2","scenario":null},{"value":"0,00E+00","module":"B3","scenario":null},{"value":"0,00E+00","module":"B4","scenario":null},{"value":"0,00E+00","module":"B5","scenario":null},{"value":"0,00E+00","module":"B6","scenario":null},{"value":"0,00E+00","module":"B7","scenario":null},{"value":"0,00E+00","module":"C1","scenario":null},{"value":"0,00E+00","module":"C2","scenario":null},{"value":"-6,07E+01","module":"C3","scenario":null},{"value":"0,00E+00","module":"C4","scenario":null},{"value":"0,00E+00","module":"D","scenario":null},{"value":"6,37E+01","module":"A1A3","scenario":null}]},{"parameter":"PENRT","unit":"MJ","values":[{"value":"6,25E+02","module":"A1","scenario":null},{"value":"5,83E+00","module":"A2","scenario":null},{"value":"6,91E+00","module":"A3","scenario":null},{"value":"9,78E+00","module":"A4","scenario":null},{"value":"1,20E+01","module":"A5","scenario":null},{"value":"0,00E+00","module":"B1","scenario":null},{"value":"0,00E+00","module":"B2","scenario":null},{"value":"0,00E+00","module":"B3","scenario":null},{"value":"0,00E+00","module":"B4","scenario":null},{"value":"0,00E+00","module":"B5","scenario":null},{"value":"8,94E-02","module":"B6","scenario":null},{"value":"0,00E+00","module":"B7","scenario":null},{"value":"0,00E+00","module":"C1","scenario":null},{"value":"3,45E+00","module":"C2","scenario":null},{"value":"-6,05E+01","module":"C3","scenario":null},{"value":"5,15E-01","module":"C4","scenario":null},{"value":"-1,75E+02","module":"D","scenario":null},{"value":"6,38E+02","module":"A1A3","scenario":null}]},{"parameter":"SM","unit":"kg","values":[{"value":"5,26E-01","module":"A1","scenario":null},{"value":"0,00E+00","module":"A2","scenario":null},{"value":"0,00E+00","module":"A3","scenario":null},{"value":"0,00E+00","module":"A4","scenario":null},{"value":"1,06E-02","module":"A5","scenario":null},{"value":"0,00E+00","module":"B1","scenario":null},{"value":"0,00E+00","module":"B2","scenario":null},{"value":"0,00E+00","module":"B3","scenario":null},{"value":"0,00E+00","module":"B4","scenario":null},{"value":"0,00E+00","module":"B5","scenario":null},{"value":"0,00E+00","module":"B6","scenario":null},{"value":"0,00E+00","module":"B7","scenario":null},{"value":"0,00E+00","module":"C1","scenario":null},{"value":"0,00E+00","module":"C2","scenario":null},{"value":"0,00E+00","module":"C3","scenario":null},{"value":"5,11E-03","module":"C4","scenario":null},{"value":"1,36E-01","module":"D","scenario":null},{"value":"5,26E-01","module":"A1A3","scenario":null}]},{"parameter":"RSF","unit":"MJ","values":[{"value":"8,11E-01","module":"A1","scenario":null},{"value":"2,41E-03","module":"A2","scenario":null},{"value":"2,01E-03","module":"A3","scenario":null},{"value":"5,01E-03","module":"A4","scenario":null},{"value":"1,65E-02","module":"A5","scenario":null},{"value":"0,00E+00","module":"B1","scenario":null},{"value":"0,00E+00","module":"B2","scenario":null},{"value":"0,00E+00","module":"B3","scenario":null},{"value":"0,00E+00","module":"B4","scenario":null},{"value":"0,00E+00","module":"B5","scenario":null},{"value":"1,26E-03","module":"B6","scenario":null},{"value":"0,00E+00","module":"B7","scenario":null},{"value":"0,00E+00","module":"C1","scenario":null},{"value":"1,77E-03","module":"C2","scenario":null},{"value":"1,27E-04","module":"C3","scenario":null},{"value":"1,15E-03","module":"C4","scenario":null},{"value":"-1,40E-02","module":"D","scenario":null},{"value":"8,15E-01","module":"A1A3","scenario":null}]},{"parameter":"NRSF","unit":"MJ","values":[{"value":"2,28E-01","module":"A1","scenario":null},{"value":"7,69E-03","module":"A2","scenario":null},{"value":"1,65E-02","module":"A3","scenario":null},{"value":"1,79E-02","module":"A4","scenario":null},{"value":"5,61E-03","module":"A5","scenario":null},{"value":"0,00E+00","module":"B1","scenario":null},{"value":"0,00E+00","module":"B2","scenario":null},{"value":"0,00E+00","module":"B3","scenario":null},{"value":"0,00E+00","module":"B4","scenario":null},{"value":"0,00E+00","module":"B5","scenario":null},{"value":"3,00E-04","module":"B6","scenario":null},{"value":"0,00E+00","module":"B7","scenario":null},{"value":"0,00E+00","module":"C1","scenario":null},{"value":"6,32E-03","module":"C2","scenario":null},{"value":"0,00E+00","module":"C3","scenario":null},{"value":"2,78E-03","module":"C4","scenario":null},{"value":"-5,30E-01","module":"D","scenario":null},{"value":"2,52E-01","module":"A1A3","scenario":null}]},{"parameter":"FW","unit":"m3","values":[{"value":"8,82E-01","module":"A1","scenario":null},{"value":"5,28E-04","module":"A2","scenario":null},{"value":"5,09E-03","module":"A3","scenario":null},{"value":"1,05E-03","module":"A4","scenario":null},{"value":"1,78E-02","module":"A5","scenario":null},{"value":"0,00E+00","module":"B1","scenario":null},{"value":"0,00E+00","module":"B2","scenario":null},{"value":"0,00E+00","module":"B3","scenario":null},{"value":"0,00E+00","module":"B4","scenario":null},{"value":"0,00E+00","module":"B5","scenario":null},{"value":"7,58E-05","module":"B6","scenario":null},{"value":"0,00E+00","module":"B7","scenario":null},{"value":"0,00E+00","module":"C1","scenario":null},{"value":"3,69E-04","module":"C2","scenario":null},{"value":"4,80E-04","module":"C3","scenario":null},{"value":"6,59E-04","module":"C4","scenario":null},{"value":"-3,59E-01","module":"D","scenario":null},{"value":"8,87E-01","module":"A1A3","scenario":null}]}],"end_of_life_waste":[{"parameter":"HWD","unit":"kg","values":[{"value":"3,52E-01","module":"A1","scenario":null},{"value":"2,83E-04","module":"A2","scenario":null},{"value":"1,71E-02","module":"A3","scenario":null},{"value":"5,05E-04","module":"A4","scenario":null},{"value":"8,58E-03","module":"A5","scenario":null},{"value":"0,00E+00","module":"B1","scenario":null},{"value":"0,00E+00","module":"B2","scenario":null},{"value":"0,00E+00","module":"B3","scenario":null},{"value":"0,00E+00","module":"B4","scenario":null},{"value":"0,00E+00","module":"B5","scenario":null},{"value":"1,34E-05","module":"B6","scenario":null},{"value":"0,00E+00","module":"B7","scenario":null},{"value":"0,00E+00","module":"C1","scenario":null},{"value":"1,78E-04","module":"C2","scenario":null},{"value":"0,00E+00","module":"C3","scenario":null},{"value":"5,88E-02","module":"C4","scenario":null},{"value":"5,07E-02","module":"D","scenario":null},{"value":"3,69E-01","module":"A1A3","scenario":null}]},{"parameter":"NHWD","unit":"kg","values":[{"value":"1,09E+01","module":"A1","scenario":null},{"value":"2,08E-01","module":"A2","scenario":null},{"value":"4,33E-02","module":"A3","scenario":null},{"value":"4,76E-01","module":"A4","scenario":null},{"value":"2,71E-01","module":"A5","scenario":null},{"value":"0,00E+00","module":"B1","scenario":null},{"value":"0,00E+00","module":"B2","scenario":null},{"value":"0,00E+00","module":"B3","scenario":null},{"value":"0,00E+00","module":"B4","scenario":null},{"value":"0,00E+00","module":"B5","scenario":null},{"value":"3,02E-04","module":"B6","scenario":null},{"value":"0,00E+00","module":"B7","scenario":null},{"value":"0,00E+00","module":"C1","scenario":null},{"value":"1,68E-01","module":"C2","scenario":null},{"value":"0,00E+00","module":"C3","scenario":null},{"value":"1,77E+00","module":"C4","scenario":null},{"value":"-4,13E+00","module":"D","scenario":null},{"value":"1,12E+01","module":"A1A3","scenario":null}]},{"parameter":"RWD","unit":"kg","values":[{"value":"2,01E-03","module":"A1","scenario":null},{"value":"4,00E-05","module":"A2","scenario":null},{"value":"7,80E-06","module":"A3","scenario":null},{"value":"6,66E-05","module":"A4","scenario":null},{"value":"4,32E-05","module":"A5","scenario":null},{"value":"0,00E+00","module":"B1","scenario":null},{"value":"0,00E+00","module":"B2","scenario":null},{"value":"0,00E+00","module":"B3","scenario":null},{"value":"0,00E+00","module":"B4","scenario":null},{"value":"0,00E+00","module":"B5","scenario":null},{"value":"6,38E-07","module":"B6","scenario":null},{"value":"0,00E+00","module":"B7","scenario":null},{"value":"0,00E+00","module":"C1","scenario":null},{"value":"2,35E-05","module":"C2","scenario":null},{"value":"0,00E+00","module":"C3","scenario":null},{"value":"3,52E-06","module":"C4","scenario":null},{"value":"-7,05E-04","module":"D","scenario":null},{"value":"2,06E-03","module":"A1A3","scenario":null}]}],"end_of_life_flow":[{"parameter":"CRU","unit":"kg","values":[{"value":"0,00E+00","module":"A1","scenario":null},{"value":"0,00E+00","module":"A2","scenario":null},{"value":"0,00E+00","module":"A3","scenario":null},{"value":"0,00E+00","module":"A4","scenario":null},{"value":"0,00E+00","module":"A5","scenario":null},{"value":"0,00E+00","module":"B1","scenario":null},{"value":"0,00E+00","module":"B2","scenario":null},{"value":"0,00E+00","module":"B3","scenario":null},{"value":"0,00E+00","module":"B4","scenario":null},{"value":"0,00E+00","module":"B5","scenario":null},{"value":"0,00E+00","module":"B6","scenario":null},{"value":"0,00E+00","module":"B7","scenario":null},{"value":"0,00E+00","module":"C1","scenario":null},{"value":"0,00E+00","module":"C2","scenario":null},{"value":"0,00E+00","module":"C3","scenario":null},{"value":"0,00E+00","module":"C4","scenario":null},{"value":"0,00E+00","module":"D","scenario":null},{"value":"0,00E+00","module":"A1A3","scenario":null}]},{"parameter":"MFR","unit":"kg","values":[{"value":"0,00E+00","module":"A1","scenario":null},{"value":"0,00E+00","module":"A2","scenario":null},{"value":"1,91E-04","module":"A3","scenario":null},{"value":"0,00E+00","module":"A4","scenario":null},{"value":"4,37E-02","module":"A5","scenario":null},{"value":"0,00E+00","module":"B1","scenario":null},{"value":"0,00E+00","module":"B2","scenario":null},{"value":"0,00E+00","module":"B3","scenario":null},{"value":"0,00E+00","module":"B4","scenario":null},{"value":"0,00E+00","module":"B5","scenario":null},{"value":"0,00E+00","module":"B6","scenario":null},{"value":"0,00E+00","module":"B7","scenario":null},{"value":"0,00E+00","module":"C1","scenario":null},{"value":"0,00E+00","module":"C2","scenario":null},{"value":"2,18E+00","module":"C3","scenario":null},{"value":"7,52E-05","module":"C4","scenario":null},{"value":"-5,32E-03","module":"D","scenario":null},{"value":"1,91E-04","module":"A1A3","scenario":null}]},{"parameter":"MER","unit":"kg","values":[{"value":"0,00E+00","module":"A1","scenario":null},{"value":"0,00E+00","module":"A2","scenario":null},{"value":"7,31E-02","module":"A3","scenario":null},{"value":"0,00E+00","module":"A4","scenario":null},{"value":"1,47E-02","module":"A5","scenario":null},{"value":"0,00E+00","module":"B1","scenario":null},{"value":"0,00E+00","module":"B2","scenario":null},{"value":"0,00E+00","module":"B3","scenario":null},{"value":"0,00E+00","module":"B4","scenario":null},{"value":"0,00E+00","module":"B5","scenario":null},{"value":"0,00E+00","module":"B6","scenario":null},{"value":"0,00E+00","module":"B7","scenario":null},{"value":"0,00E+00","module":"C1","scenario":null},{"value":"0,00E+00","module":"C2","scenario":null},{"value":"7,34E-01","module":"C3","scenario":null},{"value":"1,29E-04","module":"C4","scenario":null},{"value":"-7,01E-04","module":"D","scenario":null},{"value":"7,31E-02","module":"A1A3","scenario":null}]},{"parameter":"EEE","unit":"MJ","values":[{"value":"0,00E+00","module":"A1","scenario":null},{"value":"0,00E+00","module":"A2","scenario":null},{"value":"4,33E-02","module":"A3","scenario":null},{"value":"0,00E+00","module":"A4","scenario":null},{"value":"2,91E-02","module":"A5","scenario":null},{"value":"0,00E+00","module":"B1","scenario":null},{"value":"0,00E+00","module":"B2","scenario":null},{"value":"0,00E+00","module":"B3","scenario":null},{"value":"0,00E+00","module":"B4","scenario":null},{"value":"0,00E+00","module":"B5","scenario":null},{"value":"0,00E+00","module":"B6","scenario":null},{"value":"0,00E+00","module":"B7","scenario":null},{"value":"0,00E+00","module":"C1","scenario":null},{"value":"0,00E+00","module":"C2","scenario":null},{"value":"1,41E+00","module":"C3","scenario":null},{"value":"1,24E-03","module":"C4","scenario":null},{"value":"-1,72E-03","module":"D","scenario":null},{"value":"4,33E-02","module":"A1A3","scenario":null}]},{"parameter":"EET","unit":"MJ","values":[{"value":"0,00E+00","module":"A1","scenario":null},{"value":"0,00E+00","module":"A2","scenario":null},{"value":"6,55E-01","module":"A3","scenario":null},{"value":"0,00E+00","module":"A4","scenario":null},{"value":"4,40E-01","module":"A5","scenario":null},{"value":"0,00E+00","module":"B1","scenario":null},{"value":"0,00E+00","module":"B2","scenario":null},{"value":"0,00E+00","module":"B3","scenario":null},{"value":"0,00E+00","module":"B4","scenario":null},{"value":"0,00E+00","module":"B5","scenario":null},{"value":"0,00E+00","module":"B6","scenario":null},{"value":"0,00E+00","module":"B7","scenario":null},{"value":"0,00E+00","module":"C1","scenario":null},{"value":"0,00E+00","module":"C2","scenario":null},{"value":"2,13E+01","module":"C3","scenario":null},{"value":"1,87E-02","module":"C4","scenario":null},{"value":"-2,60E-02","module":"D","scenario":null},{"value":"6,55E-01","module":"A1A3","scenario":null}]}]}