{"product_name":"Sense Pro 600x600","epd_id":"NEPD-5721-5015-EN","compliance":["EN 15804+A2","ISO 14025","ISO 21930"],"producer_name":"SG Armaturen AS","environmental_impact":[{"parameter":"GWP-total","unit":"kg CO2-eq.","values":[{"value":"2,39E+01","module":"A1","scenario":null},{"value":"1,67E-01","module":"A2","scenario":null},{"value":"1,14E+00","module":"A3","scenario":null},{"value":"2,15E+00","module":"A4","scenario":null},{"value":"7,20E-01","module":"A5","scenario":null},{"value":"0,00E+00","module":"C1","scenario":null},{"value":"1,55E-01","module":"C2","scenario":null},{"value":"1,93E+00","module":"C3","scenario":null},{"value":"9,77E-02","module":"C4","scenario":null},{"value":"-1,37E+00","module":"D","scenario":null},{"value":"2,52E+01","module":"A1A3","scenario":null}]},{"parameter":"GWP-fossil","unit":"kg CO2-eq.","values":[{"value":"2,43E+01","module":"A1","scenario":null},{"value":"1,67E-01","module":"A2","scenario":null},{"value":"1,14E+00","module":"A3","scenario":null},{"value":"2,15E+00","module":"A4","scenario":null},{"value":"6,79E-03","module":"A5","scenario":null},{"value":"0,00E+00","module":"C1","scenario":null},{"value":"1,55E-01","module":"C2","scenario":null},{"value":"1,93E+00","module":"C3","scenario":null},{"value":"9,77E-02","module":"C4","scenario":null},{"value":"-1,36E+00","module":"D","scenario":null},{"value":"2,56E+01","module":"A1A3","scenario":null}]},{"parameter":"GWP-biogenic","unit":"kg CO2-eq.","values":[{"value":"-4,27E-01","module":"A1","scenario":null},{"value":"6,49E-05","module":"A2","scenario":null},{"value":"1,77E-04","module":"A3","scenario":null},{"value":"8,09E-04","module":"A4","scenario":null},{"value":"7,13E-01","module":"A5","scenario":null},{"value":"0,00E+00","module":"C1","scenario":null},{"value":"6,42E-05","module":"C2","scenario":null},{"value":"4,93E-05","module":"C3","scenario":null},{"value":"9,29E-06","module":"C4","scenario":null},{"value":"-3,11E-03","module":"D","scenario":null},{"value":"-4,27E-01","module":"A1A3","scenario":null}]},{"parameter":"GWP-luluc","unit":"kg CO2-eq.","values":[{"value":"2,33E-02","module":"A1","scenario":null},{"value":"6,10E-05","module":"A2","scenario":null},{"value":"1,24E-04","module":"A3","scenario":null},{"value":"9,56E-04","module":"A4","scenario":null},{"value":"2,25E-06","module":"A5","scenario":null},{"value":"0,00E+00","module":"C1","scenario":null},{"value":"5,52E-05","module":"C2","scenario":null},{"value":"1,65E-05","module":"C3","scenario":null},{"value":"1,30E-05","module":"C4","scenario":null},{"value":"-1,41E-02","module":"D","scenario":null},{"value":"2,35E-02","module":"A1A3","scenario":null}]},{"parameter":"ODP","unit":"kg CFC 11-eq.","values":[{"value":"6,79E-07","module":"A1","scenario":null},{"value":"3,63E-08","module":"A2","scenario":null},{"value":"4,19E-08","module":"A3","scenario":null},{"value":"4,78E-07","module":"A4","scenario":null},{"value":"1,43E-09","module":"A5","scenario":null},{"value":"0,00E+00","module":"C1","scenario":null},{"value":"3,51E-08","module":"C2","scenario":null},{"value":"4,32E-09","module":"C3","scenario":null},{"value":"3,62E-09","module":"C4","scenario":null},{"value":"-7,99E-03","module":"D","scenario":null},{"value":"7,57E-07","module":"A1A3","scenario":null}]},{"parameter":"AP","unit":"mol H+-eq.","values":[{"value":"1,44E-01","module":"A1","scenario":null},{"value":"4,99E-04","module":"A2","scenario":null},{"value":"5,83E-03","module":"A3","scenario":null},{"value":"2,30E-02","module":"A4","scenario":null},{"value":"3,22E-05","module":"A5","scenario":null},{"value":"0,00E+00","module":"C1","scenario":null},{"value":"4,45E-04","module":"C2","scenario":null},{"value":"4,35E-04","module":"C3","scenario":null},{"value":"9,66E-05","module":"C4","scenario":null},{"value":"-1,09E-02","module":"D","scenario":null},{"value":"1,50E-01","module":"A1A3","scenario":null}]},{"parameter":"POCP","unit":"kg NMVOC-eq.","values":[{"value":"8,86E-02","module":"A1","scenario":null},{"value":"4,11E-04","module":"A2","scenario":null},{"value":"5,64E-03","module":"A3","scenario":null},{"value":"1,69E-02","module":"A4","scenario":null},{"value":"3,31E-05","module":"A5","scenario":null},{"value":"0,00E+00","module":"C1","scenario":null},{"value":"3,78E-04","module":"C2","scenario":null},{"value":"5,06E-04","module":"C3","scenario":null},{"value":"1,29E-04","module":"C4","scenario":null},{"value":"-6,59E-03","module":"D","scenario":null},{"value":"9,47E-02","module":"A1A3","scenario":null}]},{"parameter":"ADPE","unit":"kg Sb-eq.","values":[{"value":"3,76E-04","module":"A1","scenario":null},{"value":"4,47E-06","module":"A2","scenario":null},{"value":"2,65E-06","module":"A3","scenario":null},{"value":"4,79E-05","module":"A4","scenario":null},{"value":"1,65E-07","module":"A5","scenario":null},{"value":"0,00E+00","module":"C1","scenario":null},{"value":"4,28E-06","module":"C2","scenario":null},{"value":"2,22E-07","module":"C3","scenario":null},{"value":"9,59E-08","module":"C4","scenario":null},{"value":"-2,89E-05","module":"D","scenario":null},{"value":"3,83E-04","module":"A1A3","scenario":null}]},{"parameter":"ADPF","unit":"MJ","values":[{"value":"3,23E+02","module":"A1","scenario":null},{"value":"2,46E+00","module":"A2","scenario":null},{"value":"1,03E+01","module":"A3","scenario":null},{"value":"3,12E+01","module":"A4","scenario":null},{"value":"9,50E-02","module":"A5","scenario":null},{"value":"0,00E+00","module":"C1","scenario":null},{"value":"2,34E+00","module":"C2","scenario":null},{"value":"2,98E-01","module":"C3","scenario":null},{"value":"2,83E-01","module":"C4","scenario":null},{"value":"-1,43E+01","module":"D","scenario":null},{"value":"3,35E+02","module":"A1A3","scenario":null}]},{"parameter":"WDP","unit":"m3 world-eq.","values":[{"value":"4,61E+02","module":"A1","scenario":null},{"value":"8,03E-01","module":"A2","scenario":null},{"value":"9,66E-01","module":"A3","scenario":null},{"value":"2,38E+01","module":"A4","scenario":null},{"value":"1,20E-01","module":"A5","scenario":null},{"value":"0,00E+00","module":"C1","scenario":null},{"value":"2,27E+00","module":"C2","scenario":null},{"value":"2,10E+00","module":"C3","scenario":null},{"value":"3,76E+00","module":"C4","scenario":null},{"value":"-2,82E+02","module":"D","scenario":null},{"value":"4,62E+02","module":"A1A3","scenario":null}]},{"parameter":"EP-freshwater","unit":"kg P-eq.","values":[{"value":"1,20E-03","module":"A1","scenario":null},{"value":"1,56E-06","module":"A2","scenario":null},{"value":"2,06E-05","module":"A3","scenario":null},{"value":"1,51E-05","module":"A4","scenario":null},{"value":"5,58E-08","module":"A5","scenario":null},{"value":"0,00E+00","module":"C1","scenario":null},{"value":"1,24E-06","module":"C2","scenario":null},{"value":"5,03E-07","module":"C3","scenario":null},{"value":"1,99E-07","module":"C4","scenario":null},{"value":"-9,39E-05","module":"D","scenario":null},{"value":"1,22E-03","module":"A1A3","scenario":null}]},{"parameter":"EP-marine","unit":"kg N-eq.","values":[{"value":"2,22E-02","module":"A1","scenario":null},{"value":"9,82E-05","module":"A2","scenario":null},{"value":"1,36E-03","module":"A3","scenario":null},{"value":"5,42E-03","module":"A4","scenario":null},{"value":"1,06E-05","module":"A5","scenario":null},{"value":"0,00E+00","module":"C1","scenario":null},{"value":"8,81E-05","module":"C2","scenario":null},{"value":"2,04E-04","module":"C3","scenario":null},{"value":"1,30E-04","module":"C4","scenario":null},{"value":"-1,59E-03","module":"D","scenario":null},{"value":"2,37E-02","module":"A1A3","scenario":null}]},{"parameter":"EP-terrestrial","unit":"mol N-eq.","values":[{"value":"2,19E-01","module":"A1","scenario":null},{"value":"1,10E-03","module":"A2","scenario":null},{"value":"1,50E-02","module":"A3","scenario":null},{"value":"6,04E-02","module":"A4","scenario":null},{"value":"1,15E-04","module":"A5","scenario":null},{"value":"0,00E+00","module":"C1","scenario":null},{"value":"9,86E-04","module":"C2","scenario":null},{"value":"2,09E-03","module":"C3","scenario":null},{"value":"3,76E-04","module":"C4","scenario":null},{"value":"-1,74E-02","module":"D","scenario":null},{"value":"2,35E-01","module":"A1A3","scenario":null}]},{"parameter":"GWP-IOBC","unit":"kg CO2-eq.","values":[{"value":"2,46E+01","module":"A1","scenario":null},{"value":"1,67E-01","module":"A2","scenario":null},{"value":"1,08E+00","module":"A3","scenario":null},{"value":"2,15E+00","module":"A4","scenario":null},{"value":"6,80E-03","module":"A5","scenario":null},{"value":"0,00E+00","module":"C1","scenario":null},{"value":"1,55E-01","module":"C2","scenario":null},{"value":"1,93E+00","module":"C3","scenario":null},{"value":"1,01E-01","module":"C4","scenario":null},{"value":"-1,69E+00","module":"D","scenario":null},{"value":"2,59E+01","module":"A1A3","scenario":null}]}],"additional_environmental_impact":[{"parameter":"PM","unit":"disease incidence","values":[{"value":"1,39E-06","module":"A1","scenario":null},{"value":"1,08E-08","module":"A2","scenario":null},{"value":"6,84E-08","module":"A3","scenario":null},{"value":"9,73E-08","module":"A4","scenario":null},{"value":"4,75E-10","module":"A5","scenario":null},{"value":"0,00E+00","module":"C1","scenario":null},{"value":"9,49E-09","module":"C2","scenario":null},{"value":"1,94E-09","module":"C3","scenario":null},{"value":"1,86E-09","module":"C4","scenario":null},{"value":"-1,56E-07","module":"D","scenario":null},{"value":"1,47E-06","module":"A1A3","scenario":null}]},{"parameter":"ETP-fw","unit":"CTUe","values":[{"value":"6,67E+02","module":"A1","scenario":null},{"value":"2,00E+00","module":"A2","scenario":null},{"value":"2,58E+01","module":"A3","scenario":null},{"value":"2,20E+01","module":"A4","scenario":null},{"value":"1,27E-01","module":"A5","scenario":null},{"value":"0,00E+00","module":"C1","scenario":null},{"value":"1,74E+00","module":"C2","scenario":null},{"value":"4,12E+00","module":"C3","scenario":null},{"value":"1,57E+02","module":"C4","scenario":null},{"value":"-8,31E+01","module":"D","scenario":null},{"value":"6,95E+02","module":"A1A3","scenario":null}]},{"parameter":"HTP-c","unit":"CTUh","values":[{"value":"3,30E-08","module":"A1","scenario":null},{"value":"0,00E+00","module":"A2","scenario":null},{"value":"3,14E-10","module":"A3","scenario":null},{"value":"0,00E+00","module":"A4","scenario":null},{"value":"4,00E-12","module":"A5","scenario":null},{"value":"0,00E+00","module":"C1","scenario":null},{"value":"0,00E+00","module":"C2","scenario":null},{"value":"1,23E-10","module":"C3","scenario":null},{"value":"1,60E-11","module":"C4","scenario":null},{"value":"-5,26E-09","module":"D","scenario":null},{"value":"3,34E-08","module":"A1A3","scenario":null}]},{"parameter":"HTP-nc","unit":"CTUh","values":[{"value":"4,77E-07","module":"A1","scenario":null},{"value":"1,96E-09","module":"A2","scenario":null},{"value":"4,97E-08","module":"A3","scenario":null},{"value":"1,94E-08","module":"A4","scenario":null},{"value":"1,59E-10","module":"A5","scenario":null},{"value":"0,00E+00","module":"C1","scenario":null},{"value":"1,90E-09","module":"C2","scenario":null},{"value":"5,87E-09","module":"C3","scenario":null},{"value":"3,04E-10","module":"C4","scenario":null},{"value":"1,73E-08","module":"D","scenario":null},{"value":"5,28E-07","module":"A1A3","scenario":null}]},{"parameter":"SQP","unit":"unitless","values":[{"value":"5,11E+01","module":"A1","scenario":null},{"value":"1,69E+00","module":"A2","scenario":null},{"value":"2,01E+00","module":"A3","scenario":null},{"value":"1,77E+01","module":"A4","scenario":null},{"value":"6,38E-02","module":"A5","scenario":null},{"value":"0,00E+00","module":"C1","scenario":null},{"value":"1,64E+00","module":"C2","scenario":null},{"value":"5,36E-02","module":"C3","scenario":null},{"value":"8,86E-01","module":"C4","scenario":null},{"value":"-1,13E+01","module":"D","scenario":null},{"value":"5,48E+01","module":"A1A3","scenario":null}]},{"parameter":"IRP","unit":"kBq U235-eq.","values":[{"value":"3,24E-01","module":"A1","scenario":null},{"value":"1,02E-02","module":"A2","scenario":null},{"value":"1,49E-02","module":"A3","scenario":null},{"value":"1,35E-01","module":"A4","scenario":null},{"value":"4,07E-04","module":"A5","scenario":null},{"value":"0,00E+00","module":"C1","scenario":null},{"value":"1,02E-02","module":"C2","scenario":null},{"value":"8,28E-04","module":"C3","scenario":null},{"value":"1,48E-03","module":"C4","scenario":null},{"value":"-3,68E-02","module":"D","scenario":null},{"value":"3,49E-01","module":"A1A3","scenario":null}]}],"resource_use":[{"parameter":"PERE","unit":"MJ","values":[{"value":"1,48E+01","module":"A1","scenario":null},{"value":"2,79E-02","module":"A2","scenario":null},{"value":"8,41E-01","module":"A3","scenario":null},{"value":"3,87E-01","module":"A4","scenario":null},{"value":"1,56E-03","module":"A5","scenario":null},{"value":"0,00E+00","module":"C1","scenario":null},{"value":"3,36E-02","module":"C2","scenario":null},{"value":"1,98E-02","module":"C3","scenario":null},{"value":"2,46E-02","module":"C4","scenario":null},{"value":"-1,26E+01","module":"D","scenario":null},{"value":"1,56E+01","module":"A1A3","scenario":null}]},{"parameter":"PERM","unit":"MJ","values":[{"value":"3,44E+00","module":"A1","scenario":null},{"value":"0,00E+00","module":"A2","scenario":null},{"value":"0,00E+00","module":"A3","scenario":null},{"value":"0,00E+00","module":"A4","scenario":null},{"value":"-3,44E+00","module":"A5","scenario":null},{"value":"0,00E+00","module":"C1","scenario":null},{"value":"0,00E+00","module":"C2","scenario":null},{"value":"0,00E+00","module":"C3","scenario":null},{"value":"0,00E+00","module":"C4","scenario":null},{"value":"0,00E+00","module":"D","scenario":null},{"value":"3,44E+00","module":"A1A3","scenario":null}]},{"parameter":"PERT","unit":"MJ","values":[{"value":"1,82E+01","module":"A1","scenario":null},{"value":"2,79E-02","module":"A2","scenario":null},{"value":"8,41E-01","module":"A3","scenario":null},{"value":"3,87E-01","module":"A4","scenario":null},{"value":"-3,44E+00","module":"A5","scenario":null},{"value":"0,00E+00","module":"C1","scenario":null},{"value":"3,36E-02","module":"C2","scenario":null},{"value":"1,98E-02","module":"C3","scenario":null},{"value":"2,46E-02","module":"C4","scenario":null},{"value":"-1,26E+01","module":"D","scenario":null},{"value":"1,91E+01","module":"A1A3","scenario":null}]},{"parameter":"PENRE","unit":"MJ","values":[{"value":"3,20E+02","module":"A1","scenario":null},{"value":"2,46E+00","module":"A2","scenario":null},{"value":"1,03E+01","module":"A3","scenario":null},{"value":"3,12E+01","module":"A4","scenario":null},{"value":"9,51E-02","module":"A5","scenario":null},{"value":"0,00E+00","module":"C1","scenario":null},{"value":"2,34E+00","module":"C2","scenario":null},{"value":"2,98E-01","module":"C3","scenario":null},{"value":"2,83E-01","module":"C4","scenario":null},{"value":"-1,43E+01","module":"D","scenario":null},{"value":"3,33E+02","module":"A1A3","scenario":null}]},{"parameter":"PENRM","unit":"MJ","values":[{"value":"4,43E+01","module":"A1","scenario":null},{"value":"0,00E+00","module":"A2","scenario":null},{"value":"0,00E+00","module":"A3","scenario":null},{"value":"0,00E+00","module":"A4","scenario":null},{"value":"0,00E+00","module":"A5","scenario":null},{"value":"0,00E+00","module":"C1","scenario":null},{"value":"0,00E+00","module":"C2","scenario":null},{"value":"-4,43E+01","module":"C3","scenario":null},{"value":"0,00E+00","module":"C4","scenario":null},{"value":"0,00E+00","module":"D","scenario":null},{"value":"4,43E+01","module":"A1A3","scenario":null}]},{"parameter":"PENRT","unit":"MJ","values":[{"value":"3,62E+02","module":"A1","scenario":null},{"value":"2,46E+00","module":"A2","scenario":null},{"value":"1,03E+01","module":"A3","scenario":null},{"value":"3,12E+01","module":"A4","scenario":null},{"value":"9,51E-02","module":"A5","scenario":null},{"value":"0,00E+00","module":"C1","scenario":null},{"value":"2,34E+00","module":"C2","scenario":null},{"value":"-4,40E+01","module":"C3","scenario":null},{"value":"2,83E-01","module":"C4","scenario":null},{"value":"-1,43E+01","module":"D","scenario":null},{"value":"3,74E+02","module":"A1A3","scenario":null}]},{"parameter":"SM","unit":"kg","values":[{"value":"3,08E-01","module":"A1","scenario":null},{"value":"0,00E+00","module":"A2","scenario":null},{"value":"0,00E+00","module":"A3","scenario":null},{"value":"0,00E+00","module":"A4","scenario":null},{"value":"0,00E+00","module":"A5","scenario":null},{"value":"0,00E+00","module":"C1","scenario":null},{"value":"0,00E+00","module":"C2","scenario":null},{"value":"0,00E+00","module":"C3","scenario":null},{"value":"1,46E-03","module":"C4","scenario":null},{"value":"4,14E-03","module":"D","scenario":null},{"value":"3,08E-01","module":"A1A3","scenario":null}]},{"parameter":"RSF","unit":"MJ","values":[{"value":"4,55E-02","module":"A1","scenario":null},{"value":"5,45E-04","module":"A2","scenario":null},{"value":"4,66E-04","module":"A3","scenario":null},{"value":"1,31E-02","module":"A4","scenario":null},{"value":"5,19E-05","module":"A5","scenario":null},{"value":"0,00E+00","module":"C1","scenario":null},{"value":"1,20E-03","module":"C2","scenario":null},{"value":"4,07E-04","module":"C3","scenario":null},{"value":"4,32E-04","module":"C4","scenario":null},{"value":"2,32E-02","module":"D","scenario":null},{"value":"4,65E-02","module":"A1A3","scenario":null}]},{"parameter":"NRSF","unit":"MJ","values":[{"value":"1,71E-02","module":"A1","scenario":null},{"value":"4,63E-03","module":"A2","scenario":null},{"value":"5,08E-03","module":"A3","scenario":null},{"value":"6,04E-02","module":"A4","scenario":null},{"value":"2,14E-04","module":"A5","scenario":null},{"value":"0,00E+00","module":"C1","scenario":null},{"value":"4,29E-03","module":"C2","scenario":null},{"value":"-3,33E-07","module":"C3","scenario":null},{"value":"1,36E-03","module":"C4","scenario":null},{"value":"1,72E-01","module":"D","scenario":null},{"value":"2,68E-02","module":"A1A3","scenario":null}]},{"parameter":"FW","unit":"m3","values":[{"value":"1,45E-01","module":"A1","scenario":null},{"value":"2,75E-04","module":"A2","scenario":null},{"value":"6,45E-03","module":"A3","scenario":null},{"value":"2,94E-03","module":"A4","scenario":null},{"value":"4,48E-05","module":"A5","scenario":null},{"value":"0,00E+00","module":"C1","scenario":null},{"value":"2,51E-04","module":"C2","scenario":null},{"value":"2,26E-03","module":"C3","scenario":null},{"value":"3,50E-04","module":"C4","scenario":null},{"value":"-2,68E-02","module":"D","scenario":null},{"value":"1,52E-01","module":"A1A3","scenario":null}]}],"end_of_life_waste":[{"parameter":"HWD","unit":"kg","values":[{"value":"9,04E-02","module":"A1","scenario":null},{"value":"2,23E-04","module":"A2","scenario":null},{"value":"8,62E-04","module":"A3","scenario":null},{"value":"1,59E-03","module":"A4","scenario":null},{"value":"0,00E+00","module":"A5","scenario":null},{"value":"0,00E+00","module":"C1","scenario":null},{"value":"1,21E-04","module":"C2","scenario":null},{"value":"2,88E-07","module":"C3","scenario":null},{"value":"1,54E-02","module":"C4","scenario":null},{"value":"-1,73E-03","module":"D","scenario":null},{"value":"9,15E-02","module":"A1A3","scenario":null}]},{"parameter":"NHWD","unit":"kg","values":[{"value":"2,42E+00","module":"A1","scenario":null},{"value":"1,18E-01","module":"A2","scenario":null},{"value":"1,08E-01","module":"A3","scenario":null},{"value":"1,18E+00","module":"A4","scenario":null},{"value":"4,20E-01","module":"A5","scenario":null},{"value":"0,00E+00","module":"C1","scenario":null},{"value":"1,14E-01","module":"C2","scenario":null},{"value":"5,28E-04","module":"C3","scenario":null},{"value":"1,07E+00","module":"C4","scenario":null},{"value":"-4,86E-01","module":"D","scenario":null},{"value":"2,65E+00","module":"A1A3","scenario":null}]},{"parameter":"RWD","unit":"kg","values":[{"value":"3,09E-04","module":"A1","scenario":null},{"value":"1,62E-05","module":"A2","scenario":null},{"value":"2,01E-05","module":"A3","scenario":null},{"value":"2,13E-04","module":"A4","scenario":null},{"value":"0,00E+00","module":"A5","scenario":null},{"value":"0,00E+00","module":"C1","scenario":null},{"value":"1,60E-05","module":"C2","scenario":null},{"value":"2,30E-08","module":"C3","scenario":null},{"value":"1,82E-06","module":"C4","scenario":null},{"value":"-3,38E-05","module":"D","scenario":null},{"value":"3,45E-04","module":"A1A3","scenario":null}]}],"end_of_life_flow":[{"parameter":"CRU","unit":"kg","values":[{"value":"0,00E+00","module":"A1","scenario":null},{"value":"0,00E+00","module":"A2","scenario":null},{"value":"0,00E+00","module":"A3","scenario":null},{"value":"0,00E+00","module":"A4","scenario":null},{"value":"0,00E+00","module":"A5","scenario":null},{"value":"0,00E+00","module":"C1","scenario":null},{"value":"0,00E+00","module":"C2","scenario":null},{"value":"0,00E+00","module":"C3","scenario":null},{"value":"0,00E+00","module":"C4","scenario":null},{"value":"0,00E+00","module":"D","scenario":null},{"value":"0,00E+00","module":"A1A3","scenario":null}]},{"parameter":"MFR","unit":"kg","values":[{"value":"0,00E+00","module":"A1","scenario":null},{"value":"0,00E+00","module":"A2","scenario":null},{"value":"5,31E-02","module":"A3","scenario":null},{"value":"0,00E+00","module":"A4","scenario":null},{"value":"3,91E-01","module":"A5","scenario":null},{"value":"0,00E+00","module":"C1","scenario":null},{"value":"0,00E+00","module":"C2","scenario":null},{"value":"8,54E-01","module":"C3","scenario":null},{"value":"7,53E-05","module":"C4","scenario":null},{"value":"-1,62E-04","module":"D","scenario":null},{"value":"5,31E-02","module":"A1A3","scenario":null}]},{"parameter":"MER","unit":"kg","values":[{"value":"0,00E+00","module":"A1","scenario":null},{"value":"0,00E+00","module":"A2","scenario":null},{"value":"5,01E-03","module":"A3","scenario":null},{"value":"0,00E+00","module":"A4","scenario":null},{"value":"2,94E-02","module":"A5","scenario":null},{"value":"0,00E+00","module":"C1","scenario":null},{"value":"0,00E+00","module":"C2","scenario":null},{"value":"8,14E-01","module":"C3","scenario":null},{"value":"3,37E-05","module":"C4","scenario":null},{"value":"-2,13E-05","module":"D","scenario":null},{"value":"5,01E-03","module":"A1A3","scenario":null}]},{"parameter":"EEE","unit":"MJ","values":[{"value":"0,00E+00","module":"A1","scenario":null},{"value":"0,00E+00","module":"A2","scenario":null},{"value":"7,70E-03","module":"A3","scenario":null},{"value":"0,00E+00","module":"A4","scenario":null},{"value":"2,40E-02","module":"A5","scenario":null},{"value":"0,00E+00","module":"C1","scenario":null},{"value":"0,00E+00","module":"C2","scenario":null},{"value":"1,25E+00","module":"C3","scenario":null},{"value":"3,99E-04","module":"C4","scenario":null},{"value":"-5,23E-05","module":"D","scenario":null},{"value":"7,70E-03","module":"A1A3","scenario":null}]},{"parameter":"EET","unit":"MJ","values":[{"value":"0,00E+00","module":"A1","scenario":null},{"value":"0,00E+00","module":"A2","scenario":null},{"value":"1,16E-01","module":"A3","scenario":null},{"value":"0,00E+00","module":"A4","scenario":null},{"value":"3,63E-01","module":"A5","scenario":null},{"value":"0,00E+00","module":"C1","scenario":null},{"value":"0,00E+00","module":"C2","scenario":null},{"value":"1,89E+01","module":"C3","scenario":null},{"value":"6,04E-03","module":"C4","scenario":null},{"value":"-7,91E-04","module":"D","scenario":null},{"value":"1,16E-01","module":"A1A3","scenario":null}]}]}