{"product_name":"PN 1,5 FR G/G ","epd_id":"NEPD-3974-3006-EN","compliance":["EN 15804+A2","ISO 14025","ISO 21930"],"producer_name":"Prysmian Group Norge AS","environmental_impact":[{"parameter":"GWP-total","unit":"kg CO2-eq.","values":[{"value":"1,27E-01","module":"A1","scenario":null},{"value":"6,29E-03","module":"A2","scenario":null},{"value":"4,04E-03","module":"A3","scenario":null},{"value":"6,05E-03","module":"A4","scenario":null},{"value":"3,04E-03","module":"A5","scenario":null},{"value":"0,00E+00","module":"C1","scenario":null},{"value":"1,04E-03","module":"C2","scenario":null},{"value":"9,47E-03","module":"C3","scenario":null},{"value":"5,31E-04","module":"C4","scenario":null},{"value":"-3,09E-03","module":"D","scenario":null},{"value":"1,37E-01","module":"A1A3","scenario":null}]},{"parameter":"GWP-fossil","unit":"kg CO2-eq.","values":[{"value":"1,25E-01","module":"A1","scenario":null},{"value":"6,29E-03","module":"A2","scenario":null},{"value":"3,77E-03","module":"A3","scenario":null},{"value":"6,05E-03","module":"A4","scenario":null},{"value":"2,99E-03","module":"A5","scenario":null},{"value":"0,00E+00","module":"C1","scenario":null},{"value":"1,04E-03","module":"C2","scenario":null},{"value":"9,47E-03","module":"C3","scenario":null},{"value":"5,31E-04","module":"C4","scenario":null},{"value":"-3,05E-03","module":"D","scenario":null},{"value":"1,35E-01","module":"A1A3","scenario":null}]},{"parameter":"GWP-biogenic","unit":"kg CO2-eq.","values":[{"value":"2,00E-03","module":"A1","scenario":null},{"value":"2,65E-06","module":"A2","scenario":null},{"value":"2,40E-04","module":"A3","scenario":null},{"value":"2,47E-06","module":"A4","scenario":null},{"value":"4,49E-05","module":"A5","scenario":null},{"value":"0,00E+00","module":"C1","scenario":null},{"value":"4,24E-07","module":"C2","scenario":null},{"value":"2,06E-07","module":"C3","scenario":null},{"value":"4,09E-08","module":"C4","scenario":null},{"value":"-1,28E-05","module":"D","scenario":null},{"value":"2,24E-03","module":"A1A3","scenario":null}]},{"parameter":"GWP-luluc","unit":"kg CO2-eq.","values":[{"value":"1,21E-04","module":"A1","scenario":null},{"value":"2,14E-06","module":"A2","scenario":null},{"value":"2,96E-05","module":"A3","scenario":null},{"value":"2,11E-06","module":"A4","scenario":null},{"value":"3,09E-06","module":"A5","scenario":null},{"value":"0,00E+00","module":"C1","scenario":null},{"value":"3,64E-07","module":"C2","scenario":null},{"value":"3,84E-08","module":"C3","scenario":null},{"value":"3,76E-08","module":"C4","scenario":null},{"value":"-2,12E-05","module":"D","scenario":null},{"value":"1,53E-04","module":"A1A3","scenario":null}]},{"parameter":"ODP","unit":"kg CFC 11-eq.","values":[{"value":"1,34E-08","module":"A1","scenario":null},{"value":"1,42E-09","module":"A2","scenario":null},{"value":"3,90E-10","module":"A3","scenario":null},{"value":"1,38E-09","module":"A4","scenario":null},{"value":"3,27E-10","module":"A5","scenario":null},{"value":"0,00E+00","module":"C1","scenario":null},{"value":"2,37E-10","module":"C2","scenario":null},{"value":"2,10E-11","module":"C3","scenario":null},{"value":"3,30E-11","module":"C4","scenario":null},{"value":"-3,93E-05","module":"D","scenario":null},{"value":"1,52E-08","module":"A1A3","scenario":null}]},{"parameter":"AP","unit":"mol H+-eq.","values":[{"value":"9,07E-03","module":"A1","scenario":null},{"value":"2,85E-05","module":"A2","scenario":null},{"value":"1,27E-05","module":"A3","scenario":null},{"value":"2,47E-05","module":"A4","scenario":null},{"value":"1,83E-04","module":"A5","scenario":null},{"value":"0,00E+00","module":"C1","scenario":null},{"value":"4,25E-06","module":"C2","scenario":null},{"value":"2,08E-06","module":"C3","scenario":null},{"value":"8,81E-07","module":"C4","scenario":null},{"value":"-4,27E-04","module":"D","scenario":null},{"value":"9,11E-03","module":"A1A3","scenario":null}]},{"parameter":"POCP","unit":"kg NMVOC-eq.","values":[{"value":"1,78E-03","module":"A1","scenario":null},{"value":"3,02E-05","module":"A2","scenario":null},{"value":"6,92E-06","module":"A3","scenario":null},{"value":"2,48E-05","module":"A4","scenario":null},{"value":"3,66E-05","module":"A5","scenario":null},{"value":"0,00E+00","module":"C1","scenario":null},{"value":"4,27E-06","module":"C2","scenario":null},{"value":"2,45E-06","module":"C3","scenario":null},{"value":"1,10E-06","module":"C4","scenario":null},{"value":"-7,74E-05","module":"D","scenario":null},{"value":"1,81E-03","module":"A1A3","scenario":null}]},{"parameter":"ADPE","unit":"kg Sb-eq.","values":[{"value":"2,74E-04","module":"A1","scenario":null},{"value":"1,40E-07","module":"A2","scenario":null},{"value":"2,35E-08","module":"A3","scenario":null},{"value":"1,64E-07","module":"A4","scenario":null},{"value":"5,49E-06","module":"A5","scenario":null},{"value":"0,00E+00","module":"C1","scenario":null},{"value":"2,82E-08","module":"C2","scenario":null},{"value":"1,04E-09","module":"C3","scenario":null},{"value":"8,64E-10","module":"C4","scenario":null},{"value":"-2,37E-06","module":"D","scenario":null},{"value":"2,74E-04","module":"A1A3","scenario":null}]},{"parameter":"ADPF","unit":"MJ","values":[{"value":"1,64E+00","module":"A1","scenario":null},{"value":"9,52E-02","module":"A2","scenario":null},{"value":"8,30E-02","module":"A3","scenario":null},{"value":"9,12E-02","module":"A4","scenario":null},{"value":"3,77E-02","module":"A5","scenario":null},{"value":"0,00E+00","module":"C1","scenario":null},{"value":"1,57E-02","module":"C2","scenario":null},{"value":"1,30E-03","module":"C3","scenario":null},{"value":"2,62E-03","module":"C4","scenario":null},{"value":"-3,02E-02","module":"D","scenario":null},{"value":"1,82E+00","module":"A1A3","scenario":null}]},{"parameter":"WDP","unit":"m3 world-eq.","values":[{"value":"2,35E+00","module":"A1","scenario":null},{"value":"8,34E-02","module":"A2","scenario":null},{"value":"4,54E+00","module":"A3","scenario":null},{"value":"8,70E-02","module":"A4","scenario":null},{"value":"1,42E-01","module":"A5","scenario":null},{"value":"0,00E+00","module":"C1","scenario":null},{"value":"1,50E-02","module":"C2","scenario":null},{"value":"9,39E-03","module":"C3","scenario":null},{"value":"5,17E-02","module":"C4","scenario":null},{"value":"4,17E-02","module":"D","scenario":null},{"value":"6,97E+00","module":"A1A3","scenario":null}]},{"parameter":"EP-freshwater","unit":"kg P-eq.","values":[{"value":"7,26E-05","module":"A1","scenario":null},{"value":"5,13E-08","module":"A2","scenario":null},{"value":"1,22E-07","module":"A3","scenario":null},{"value":"4,75E-08","module":"A4","scenario":null},{"value":"1,46E-06","module":"A5","scenario":null},{"value":"0,00E+00","module":"C1","scenario":null},{"value":"8,17E-09","module":"C2","scenario":null},{"value":"1,83E-09","module":"C3","scenario":null},{"value":"1,75E-09","module":"C4","scenario":null},{"value":"-2,89E-06","module":"D","scenario":null},{"value":"7,28E-05","module":"A1A3","scenario":null}]},{"parameter":"EP-marine","unit":"kg N-eq.","values":[{"value":"4,48E-04","module":"A1","scenario":null},{"value":"8,99E-06","module":"A2","scenario":null},{"value":"2,56E-06","module":"A3","scenario":null},{"value":"7,33E-06","module":"A4","scenario":null},{"value":"9,30E-06","module":"A5","scenario":null},{"value":"0,00E+00","module":"C1","scenario":null},{"value":"1,26E-06","module":"C2","scenario":null},{"value":"9,93E-07","module":"C3","scenario":null},{"value":"7,91E-07","module":"C4","scenario":null},{"value":"-1,88E-05","module":"D","scenario":null},{"value":"4,59E-04","module":"A1A3","scenario":null}]},{"parameter":"EP-terrestrial","unit":"mol N-eq.","values":[{"value":"6,62E-03","module":"A1","scenario":null},{"value":"9,93E-05","module":"A2","scenario":null},{"value":"2,69E-05","module":"A3","scenario":null},{"value":"8,11E-05","module":"A4","scenario":null},{"value":"1,36E-04","module":"A5","scenario":null},{"value":"0,00E+00","module":"C1","scenario":null},{"value":"1,39E-05","module":"C2","scenario":null},{"value":"1,02E-05","module":"C3","scenario":null},{"value":"3,54E-06","module":"C4","scenario":null},{"value":"-2,85E-04","module":"D","scenario":null},{"value":"6,75E-03","module":"A1A3","scenario":null}]},{"parameter":"GWP-IOBC","unit":"kg CO2-eq.","values":[{"value":"1,27E-01","module":"A1","scenario":null},{"value":"6,29E-03","module":"A2","scenario":null},{"value":"3,60E-03","module":"A3","scenario":null},{"value":"6,05E-03","module":"A4","scenario":null},{"value":"3,02E-03","module":"A5","scenario":null},{"value":"0,00E+00","module":"C1","scenario":null},{"value":"1,04E-03","module":"C2","scenario":null},{"value":"9,47E-03","module":"C3","scenario":null},{"value":"1,00E-04","module":"C4","scenario":null},{"value":"-1,74E-03","module":"D","scenario":null},{"value":"1,37E-01","module":"A1A3","scenario":null}]}],"additional_environmental_impact":[{"parameter":"PM","unit":"disease incidence","values":[{"value":"2,15E-08","module":"A1","scenario":null},{"value":"5,02E-10","module":"A2","scenario":null},{"value":"6,20E-11","module":"A3","scenario":null},{"value":"4,36E-10","module":"A4","scenario":null},{"value":"4,47E-10","module":"A5","scenario":null},{"value":"0,00E+00","module":"C1","scenario":null},{"value":"7,50E-11","module":"C2","scenario":null},{"value":"9,00E-12","module":"C3","scenario":null},{"value":"1,60E-11","module":"C4","scenario":null},{"value":"-1,11E-09","module":"D","scenario":null},{"value":"2,21E-08","module":"A1A3","scenario":null}]},{"parameter":"ETP-fw","unit":"CTUe","values":[{"value":"8,88E+01","module":"A1","scenario":null},{"value":"7,11E-02","module":"A2","scenario":null},{"value":"6,34E-02","module":"A3","scenario":null},{"value":"6,72E-02","module":"A4","scenario":null},{"value":"1,84E+00","module":"A5","scenario":null},{"value":"0,00E+00","module":"C1","scenario":null},{"value":"1,16E-02","module":"C2","scenario":null},{"value":"2,00E-02","module":"C3","scenario":null},{"value":"3,17E+00","module":"C4","scenario":null},{"value":"-3,93E+00","module":"D","scenario":null},{"value":"8,90E+01","module":"A1A3","scenario":null}]},{"parameter":"HTP-c","unit":"CTUh","values":[{"value":"1,23E-09","module":"A1","scenario":null},{"value":"0,00E+00","module":"A2","scenario":null},{"value":"1,00E-12","module":"A3","scenario":null},{"value":"0,00E+00","module":"A4","scenario":null},{"value":"2,50E-11","module":"A5","scenario":null},{"value":"0,00E+00","module":"C1","scenario":null},{"value":"0,00E+00","module":"C2","scenario":null},{"value":"1,00E-12","module":"C3","scenario":null},{"value":"0,00E+00","module":"C4","scenario":null},{"value":"-5,60E-11","module":"D","scenario":null},{"value":"1,23E-09","module":"A1A3","scenario":null}]},{"parameter":"HTP-nc","unit":"CTUh","values":[{"value":"1,02E-07","module":"A1","scenario":null},{"value":"7,60E-11","module":"A2","scenario":null},{"value":"4,90E-11","module":"A3","scenario":null},{"value":"7,30E-11","module":"A4","scenario":null},{"value":"2,04E-09","module":"A5","scenario":null},{"value":"0,00E+00","module":"C1","scenario":null},{"value":"1,20E-11","module":"C2","scenario":null},{"value":"2,50E-11","module":"C3","scenario":null},{"value":"4,00E-12","module":"C4","scenario":null},{"value":"-4,74E-09","module":"D","scenario":null},{"value":"1,02E-07","module":"A1A3","scenario":null}]},{"parameter":"SQP","unit":"unitless","values":[{"value":"1,29E+00","module":"A1","scenario":null},{"value":"8,14E-02","module":"A2","scenario":null},{"value":"5,08E-02","module":"A3","scenario":null},{"value":"6,29E-02","module":"A4","scenario":null},{"value":"2,91E-02","module":"A5","scenario":null},{"value":"0,00E+00","module":"C1","scenario":null},{"value":"1,08E-02","module":"C2","scenario":null},{"value":"2,38E-04","module":"C3","scenario":null},{"value":"6,43E-03","module":"C4","scenario":null},{"value":"-1,01E-01","module":"D","scenario":null},{"value":"1,42E+00","module":"A1A3","scenario":null}]},{"parameter":"IRP","unit":"kBq U235-eq.","values":[{"value":"4,94E-03","module":"A1","scenario":null},{"value":"4,15E-04","module":"A2","scenario":null},{"value":"2,01E-03","module":"A3","scenario":null},{"value":"3,99E-04","module":"A4","scenario":null},{"value":"1,54E-04","module":"A5","scenario":null},{"value":"0,00E+00","module":"C1","scenario":null},{"value":"6,86E-05","module":"C2","scenario":null},{"value":"3,27E-06","module":"C3","scenario":null},{"value":"1,58E-05","module":"C4","scenario":null},{"value":"-7,71E-05","module":"D","scenario":null},{"value":"7,37E-03","module":"A1A3","scenario":null}]}],"resource_use":[{"parameter":"PERE","unit":"MJ","values":[{"value":"2,95E-01","module":"A1","scenario":null},{"value":"1,36E-03","module":"A2","scenario":null},{"value":"2,54E-02","module":"A3","scenario":null},{"value":"1,29E-03","module":"A4","scenario":null},{"value":"6,45E-03","module":"A5","scenario":null},{"value":"0,00E+00","module":"C1","scenario":null},{"value":"2,21E-04","module":"C2","scenario":null},{"value":"7,25E-05","module":"C3","scenario":null},{"value":"2,80E-04","module":"C4","scenario":null},{"value":"-5,66E-02","module":"D","scenario":null},{"value":"3,21E-01","module":"A1A3","scenario":null}]},{"parameter":"PERM","unit":"MJ","values":[{"value":"0,00E+00","module":"A1","scenario":null},{"value":"0,00E+00","module":"A2","scenario":null},{"value":"0,00E+00","module":"A3","scenario":null},{"value":"0,00E+00","module":"A4","scenario":null},{"value":"0,00E+00","module":"A5","scenario":null},{"value":"0,00E+00","module":"C1","scenario":null},{"value":"0,00E+00","module":"C2","scenario":null},{"value":"0,00E+00","module":"C3","scenario":null},{"value":"0,00E+00","module":"C4","scenario":null},{"value":"0,00E+00","module":"D","scenario":null},{"value":"0,00E+00","module":"A1A3","scenario":null}]},{"parameter":"PERT","unit":"MJ","values":[{"value":"2,95E-01","module":"A1","scenario":null},{"value":"1,36E-03","module":"A2","scenario":null},{"value":"2,54E-02","module":"A3","scenario":null},{"value":"1,29E-03","module":"A4","scenario":null},{"value":"6,45E-03","module":"A5","scenario":null},{"value":"0,00E+00","module":"C1","scenario":null},{"value":"2,21E-04","module":"C2","scenario":null},{"value":"7,24E-05","module":"C3","scenario":null},{"value":"2,80E-04","module":"C4","scenario":null},{"value":"-5,66E-02","module":"D","scenario":null},{"value":"3,21E-01","module":"A1A3","scenario":null}]},{"parameter":"PENRE","unit":"MJ","values":[{"value":"1,47E+00","module":"A1","scenario":null},{"value":"9,52E-02","module":"A2","scenario":null},{"value":"8,59E-02","module":"A3","scenario":null},{"value":"9,12E-02","module":"A4","scenario":null},{"value":"3,44E-02","module":"A5","scenario":null},{"value":"0,00E+00","module":"C1","scenario":null},{"value":"1,57E-02","module":"C2","scenario":null},{"value":"1,30E-03","module":"C3","scenario":null},{"value":"2,62E-03","module":"C4","scenario":null},{"value":"-3,02E-02","module":"D","scenario":null},{"value":"1,65E+00","module":"A1A3","scenario":null}]},{"parameter":"PENRM","unit":"MJ","values":[{"value":"1,69E-01","module":"A1","scenario":null},{"value":"0,00E+00","module":"A2","scenario":null},{"value":"0,00E+00","module":"A3","scenario":null},{"value":"0,00E+00","module":"A4","scenario":null},{"value":"3,42E-05","module":"A5","scenario":null},{"value":"0,00E+00","module":"C1","scenario":null},{"value":"0,00E+00","module":"C2","scenario":null},{"value":"-1,67E-01","module":"C3","scenario":null},{"value":"0,00E+00","module":"C4","scenario":null},{"value":"0,00E+00","module":"D","scenario":null},{"value":"1,69E-01","module":"A1A3","scenario":null}]},{"parameter":"PENRT","unit":"MJ","values":[{"value":"1,64E+00","module":"A1","scenario":null},{"value":"9,52E-02","module":"A2","scenario":null},{"value":"8,59E-02","module":"A3","scenario":null},{"value":"9,12E-02","module":"A4","scenario":null},{"value":"3,44E-02","module":"A5","scenario":null},{"value":"0,00E+00","module":"C1","scenario":null},{"value":"1,57E-02","module":"C2","scenario":null},{"value":"-1,66E-01","module":"C3","scenario":null},{"value":"2,62E-03","module":"C4","scenario":null},{"value":"-6,35E-02","module":"D","scenario":null},{"value":"1,82E+00","module":"A1A3","scenario":null}]},{"parameter":"SM","unit":"kg","values":[{"value":"6,85E-03","module":"A1","scenario":null},{"value":"0,00E+00","module":"A2","scenario":null},{"value":"3,50E-05","module":"A3","scenario":null},{"value":"0,00E+00","module":"A4","scenario":null},{"value":"1,38E-04","module":"A5","scenario":null},{"value":"0,00E+00","module":"C1","scenario":null},{"value":"0,00E+00","module":"C2","scenario":null},{"value":"0,00E+00","module":"C3","scenario":null},{"value":"2,71E-05","module":"C4","scenario":null},{"value":"7,36E-04","module":"D","scenario":null},{"value":"6,88E-03","module":"A1A3","scenario":null}]},{"parameter":"RSF","unit":"MJ","values":[{"value":"3,42E-03","module":"A1","scenario":null},{"value":"4,62E-05","module":"A2","scenario":null},{"value":"2,99E-04","module":"A3","scenario":null},{"value":"4,61E-05","module":"A4","scenario":null},{"value":"7,62E-05","module":"A5","scenario":null},{"value":"0,00E+00","module":"C1","scenario":null},{"value":"7,92E-06","module":"C2","scenario":null},{"value":"1,56E-06","module":"C3","scenario":null},{"value":"5,80E-06","module":"C4","scenario":null},{"value":"6,16E-05","module":"D","scenario":null},{"value":"3,76E-03","module":"A1A3","scenario":null}]},{"parameter":"NRSF","unit":"MJ","values":[{"value":"1,93E-03","module":"A1","scenario":null},{"value":"1,78E-04","module":"A2","scenario":null},{"value":"9,54E-04","module":"A3","scenario":null},{"value":"1,64E-04","module":"A4","scenario":null},{"value":"6,33E-05","module":"A5","scenario":null},{"value":"0,00E+00","module":"C1","scenario":null},{"value":"2,83E-05","module":"C2","scenario":null},{"value":"-7,16E-06","module":"C3","scenario":null},{"value":"-3,57E-07","module":"C4","scenario":null},{"value":"-2,67E-03","module":"D","scenario":null},{"value":"3,06E-03","module":"A1A3","scenario":null}]},{"parameter":"FW","unit":"m3","values":[{"value":"1,99E-03","module":"A1","scenario":null},{"value":"1,07E-05","module":"A2","scenario":null},{"value":"1,16E-04","module":"A3","scenario":null},{"value":"9,61E-06","module":"A4","scenario":null},{"value":"4,27E-05","module":"A5","scenario":null},{"value":"0,00E+00","module":"C1","scenario":null},{"value":"1,65E-06","module":"C2","scenario":null},{"value":"1,10E-05","module":"C3","scenario":null},{"value":"3,37E-06","module":"C4","scenario":null},{"value":"-1,19E-04","module":"D","scenario":null},{"value":"2,11E-03","module":"A1A3","scenario":null}]}],"end_of_life_waste":[{"parameter":"HWD","unit":"kg","values":[{"value":"8,76E-04","module":"A1","scenario":null},{"value":"5,20E-06","module":"A2","scenario":null},{"value":"4,44E-04","module":"A3","scenario":null},{"value":"4,65E-06","module":"A4","scenario":null},{"value":"3,05E-05","module":"A5","scenario":null},{"value":"0,00E+00","module":"C1","scenario":null},{"value":"8,00E-07","module":"C2","scenario":null},{"value":"5,18E-07","module":"C3","scenario":null},{"value":"1,96E-04","module":"C4","scenario":null},{"value":"-2,89E-05","module":"D","scenario":null},{"value":"1,32E-03","module":"A1A3","scenario":null}]},{"parameter":"NHWD","unit":"kg","values":[{"value":"3,34E-02","module":"A1","scenario":null},{"value":"5,75E-03","module":"A2","scenario":null},{"value":"6,63E-04","module":"A3","scenario":null},{"value":"4,36E-03","module":"A4","scenario":null},{"value":"1,02E-03","module":"A5","scenario":null},{"value":"0,00E+00","module":"C1","scenario":null},{"value":"7,50E-04","module":"C2","scenario":null},{"value":"2,71E-05","module":"C3","scenario":null},{"value":"9,20E-03","module":"C4","scenario":null},{"value":"-1,39E-03","module":"D","scenario":null},{"value":"3,98E-02","module":"A1A3","scenario":null}]},{"parameter":"RWD","unit":"kg","values":[{"value":"4,87E-06","module":"A1","scenario":null},{"value":"6,46E-07","module":"A2","scenario":null},{"value":"9,25E-07","module":"A3","scenario":null},{"value":"6,22E-07","module":"A4","scenario":null},{"value":"1,38E-07","module":"A5","scenario":null},{"value":"0,00E+00","module":"C1","scenario":null},{"value":"1,07E-07","module":"C2","scenario":null},{"value":"3,77E-09","module":"C3","scenario":null},{"value":"1,79E-08","module":"C4","scenario":null},{"value":"-6,56E-08","module":"D","scenario":null},{"value":"6,44E-06","module":"A1A3","scenario":null}]}],"end_of_life_flow":[{"parameter":"CRU","unit":"kg","values":[{"value":"0,00E+00","module":"A1","scenario":null},{"value":"0,00E+00","module":"A2","scenario":null},{"value":"0,00E+00","module":"A3","scenario":null},{"value":"0,00E+00","module":"A4","scenario":null},{"value":"0,00E+00","module":"A5","scenario":null},{"value":"0,00E+00","module":"C1","scenario":null},{"value":"0,00E+00","module":"C2","scenario":null},{"value":"0,00E+00","module":"C3","scenario":null},{"value":"0,00E+00","module":"C4","scenario":null},{"value":"0,00E+00","module":"D","scenario":null},{"value":"0,00E+00","module":"A1A3","scenario":null}]},{"parameter":"MFR","unit":"kg","values":[{"value":"0,00E+00","module":"A1","scenario":null},{"value":"0,00E+00","module":"A2","scenario":null},{"value":"3,28E-05","module":"A3","scenario":null},{"value":"0,00E+00","module":"A4","scenario":null},{"value":"1,54E-04","module":"A5","scenario":null},{"value":"0,00E+00","module":"C1","scenario":null},{"value":"0,00E+00","module":"C2","scenario":null},{"value":"7,68E-03","module":"C3","scenario":null},{"value":"4,07E-07","module":"C4","scenario":null},{"value":"-2,88E-05","module":"D","scenario":null},{"value":"3,28E-05","module":"A1A3","scenario":null}]},{"parameter":"MER","unit":"kg","values":[{"value":"0,00E+00","module":"A1","scenario":null},{"value":"0,00E+00","module":"A2","scenario":null},{"value":"2,98E-06","module":"A3","scenario":null},{"value":"0,00E+00","module":"A4","scenario":null},{"value":"7,30E-08","module":"A5","scenario":null},{"value":"0,00E+00","module":"C1","scenario":null},{"value":"0,00E+00","module":"C2","scenario":null},{"value":"1,63E-08","module":"C3","scenario":null},{"value":"6,55E-07","module":"C4","scenario":null},{"value":"-3,79E-06","module":"D","scenario":null},{"value":"2,98E-06","module":"A1A3","scenario":null}]},{"parameter":"EEE","unit":"MJ","values":[{"value":"0,00E+00","module":"A1","scenario":null},{"value":"0,00E+00","module":"A2","scenario":null},{"value":"1,17E-03","module":"A3","scenario":null},{"value":"0,00E+00","module":"A4","scenario":null},{"value":"1,46E-04","module":"A5","scenario":null},{"value":"0,00E+00","module":"C1","scenario":null},{"value":"0,00E+00","module":"C2","scenario":null},{"value":"6,15E-03","module":"C3","scenario":null},{"value":"6,31E-06","module":"C4","scenario":null},{"value":"-9,29E-06","module":"D","scenario":null},{"value":"1,17E-03","module":"A1A3","scenario":null}]},{"parameter":"EET","unit":"MJ","values":[{"value":"0,00E+00","module":"A1","scenario":null},{"value":"0,00E+00","module":"A2","scenario":null},{"value":"1,77E-02","module":"A3","scenario":null},{"value":"0,00E+00","module":"A4","scenario":null},{"value":"2,22E-03","module":"A5","scenario":null},{"value":"0,00E+00","module":"C1","scenario":null},{"value":"0,00E+00","module":"C2","scenario":null},{"value":"9,30E-02","module":"C3","scenario":null},{"value":"9,54E-05","module":"C4","scenario":null},{"value":"-1,41E-04","module":"D","scenario":null},{"value":"1,77E-02","module":"A1A3","scenario":null}]}]}