{"product_name":"Litex Membrane board - 13 mm","epd_id":"NEPD-4608-3856-EN","compliance":["EN 15804+A2","ISO 14025","ISO 21930"],"producer_name":"Litex AS","environmental_impact":[{"parameter":"GWP-total","unit":"kg CO2-eq.","values":[{"value":"7,61E+00","module":"A1-A3","scenario":null},{"value":"6,06E-02","module":"A4","scenario":null},{"value":"2,21E-03","module":"A5","scenario":null},{"value":"0,00E+00","module":"B4","scenario":null},{"value":"0,00E+00","module":"C1","scenario":null},{"value":"1,72E-02","module":"C2","scenario":null},{"value":"2,86E+00","module":"C3","scenario":null},{"value":"8,03E-04","module":"C4","scenario":null},{"value":"-6,59E-02","module":"D","scenario":null}]},{"parameter":"GWP-fossil","unit":"kg CO2-eq.","values":[{"value":"7,54E+00","module":"A1-A3","scenario":null},{"value":"6,06E-02","module":"A4","scenario":null},{"value":"1,28E-03","module":"A5","scenario":null},{"value":"0,00E+00","module":"B4","scenario":null},{"value":"0,00E+00","module":"C1","scenario":null},{"value":"1,72E-02","module":"C2","scenario":null},{"value":"2,86E+00","module":"C3","scenario":null},{"value":"8,03E-04","module":"C4","scenario":null},{"value":"-6,36E-02","module":"D","scenario":null}]},{"parameter":"GWP-biogenic","unit":"kg CO2-eq.","values":[{"value":"2,75E-02","module":"A1-A3","scenario":null},{"value":"2,51E-05","module":"A4","scenario":null},{"value":"9,34E-04","module":"A5","scenario":null},{"value":"0,00E+00","module":"B4","scenario":null},{"value":"0,00E+00","module":"C1","scenario":null},{"value":"7,11E-06","module":"C2","scenario":null},{"value":"0,00E+00","module":"C3","scenario":null},{"value":"0,00E+00","module":"C4","scenario":null},{"value":"-1,31E-04","module":"D","scenario":null}]},{"parameter":"GWP-luluc","unit":"kg CO2-eq.","values":[{"value":"4,02E-02","module":"A1-A3","scenario":null},{"value":"2,16E-05","module":"A4","scenario":null},{"value":"1,00E-07","module":"A5","scenario":null},{"value":"0,00E+00","module":"B4","scenario":null},{"value":"0,00E+00","module":"C1","scenario":null},{"value":"6,11E-06","module":"C2","scenario":null},{"value":"4,79E-05","module":"C3","scenario":null},{"value":"2,47E-07","module":"C4","scenario":null},{"value":"-2,19E-03","module":"D","scenario":null}]},{"parameter":"ODP","unit":"kg CFC 11-eq.","values":[{"value":"6,58E-06","module":"A1-A3","scenario":null},{"value":"1,37E-08","module":"A4","scenario":null},{"value":"7,80E-11","module":"A5","scenario":null},{"value":"0,00E+00","module":"B4","scenario":null},{"value":"0,00E+00","module":"C1","scenario":null},{"value":"3,89E-09","module":"C2","scenario":null},{"value":"1,89E-08","module":"C3","scenario":null},{"value":"2,69E-10","module":"C4","scenario":null},{"value":"-4,63E-03","module":"D","scenario":null}]},{"parameter":"AP","unit":"mol H+-eq.","values":[{"value":"2,20E-02","module":"A1-A3","scenario":null},{"value":"1,74E-04","module":"A4","scenario":null},{"value":"1,60E-06","module":"A5","scenario":null},{"value":"0,00E+00","module":"B4","scenario":null},{"value":"0,00E+00","module":"C1","scenario":null},{"value":"4,93E-05","module":"C2","scenario":null},{"value":"4,08E-04","module":"C3","scenario":null},{"value":"5,87E-06","module":"C4","scenario":null},{"value":"-5,24E-04","module":"D","scenario":null}]},{"parameter":"POCP","unit":"kg NMVOC-eq.","values":[{"value":"1,72E-02","module":"A1-A3","scenario":null},{"value":"1,48E-04","module":"A4","scenario":null},{"value":"1,88E-06","module":"A5","scenario":null},{"value":"0,00E+00","module":"B4","scenario":null},{"value":"0,00E+00","module":"C1","scenario":null},{"value":"4,18E-05","module":"C2","scenario":null},{"value":"3,71E-04","module":"C3","scenario":null},{"value":"6,67E-06","module":"C4","scenario":null},{"value":"-5,11E-04","module":"D","scenario":null}]},{"parameter":"ADPE","unit":"kg Sb-eq.","values":[{"value":"5,37E-05","module":"A1-A3","scenario":null},{"value":"1,67E-06","module":"A4","scenario":null},{"value":"6,96E-09","module":"A5","scenario":null},{"value":"0,00E+00","module":"B4","scenario":null},{"value":"0,00E+00","module":"C1","scenario":null},{"value":"4,74E-07","module":"C2","scenario":null},{"value":"7,56E-07","module":"C3","scenario":null},{"value":"1,43E-08","module":"C4","scenario":null},{"value":"-6,32E-07","module":"D","scenario":null}]},{"parameter":"ADPF","unit":"MJ","values":[{"value":"9,73E+01","module":"A1-A3","scenario":null},{"value":"9,16E-01","module":"A4","scenario":null},{"value":"5,35E-03","module":"A5","scenario":null},{"value":"0,00E+00","module":"B4","scenario":null},{"value":"0,00E+00","module":"C1","scenario":null},{"value":"2,60E-01","module":"C2","scenario":null},{"value":"4,90E-01","module":"C3","scenario":null},{"value":"1,96E-02","module":"C4","scenario":null},{"value":"-9,09E-01","module":"D","scenario":null}]},{"parameter":"WDP","unit":"m3 world-eq.","values":[{"value":"6,03E+02","module":"A1-A3","scenario":null},{"value":"8,86E-01","module":"A4","scenario":null},{"value":"1,86E-02","module":"A5","scenario":null},{"value":"0,00E+00","module":"B4","scenario":null},{"value":"0,00E+00","module":"C1","scenario":null},{"value":"2,51E-01","module":"C2","scenario":null},{"value":"-8,34E+00","module":"C3","scenario":null},{"value":"3,74E-02","module":"C4","scenario":null},{"value":"-1,13E+01","module":"D","scenario":null}]},{"parameter":"EP-freshwater","unit":"kg P-eq.","values":[{"value":"1,51E-04","module":"A1-A3","scenario":null},{"value":"4,84E-07","module":"A4","scenario":null},{"value":"2,68E-09","module":"A5","scenario":null},{"value":"0,00E+00","module":"B4","scenario":null},{"value":"0,00E+00","module":"C1","scenario":null},{"value":"1,37E-07","module":"C2","scenario":null},{"value":"1,89E-06","module":"C3","scenario":null},{"value":"8,08E-09","module":"C4","scenario":null},{"value":"-5,65E-06","module":"D","scenario":null}]},{"parameter":"EP-marine","unit":"kg N-eq.","values":[{"value":"3,26E-03","module":"A1-A3","scenario":null},{"value":"3,45E-05","module":"A4","scenario":null},{"value":"1,44E-06","module":"A5","scenario":null},{"value":"0,00E+00","module":"B4","scenario":null},{"value":"0,00E+00","module":"C1","scenario":null},{"value":"9,76E-06","module":"C2","scenario":null},{"value":"1,52E-04","module":"C3","scenario":null},{"value":"2,09E-06","module":"C4","scenario":null},{"value":"-1,71E-04","module":"D","scenario":null}]},{"parameter":"EP-terrestrial","unit":"mol N-eq.","values":[{"value":"3,56E-02","module":"A1-A3","scenario":null},{"value":"3,85E-04","module":"A4","scenario":null},{"value":"5,75E-06","module":"A5","scenario":null},{"value":"0,00E+00","module":"B4","scenario":null},{"value":"0,00E+00","module":"C1","scenario":null},{"value":"1,09E-04","module":"C2","scenario":null},{"value":"1,51E-03","module":"C3","scenario":null},{"value":"2,31E-05","module":"C4","scenario":null},{"value":"-1,85E-03","module":"D","scenario":null}]},{"parameter":"GWP-IOBC","unit":"kg CO2-eq.","values":[{"value":"7,55E+00","module":"A1-A3","scenario":null},{"value":"6,06E-02","module":"A4","scenario":null},{"value":"0,00E+00","module":"A5","scenario":null},{"value":"0,00E+00","module":"B4","scenario":null},{"value":"0,00E+00","module":"C1","scenario":null},{"value":"1,72E-02","module":"C2","scenario":null},{"value":"1,54E+00","module":"C3","scenario":null},{"value":"3,27E-03","module":"C4","scenario":null},{"value":"-6,49E-02","module":"D","scenario":null}]}],"additional_environmental_impact":[{"parameter":"PM","unit":"disease incidence","values":[{"value":"1,88E-07","module":"A1-A3","scenario":null},{"value":"3,71E-09","module":"A4","scenario":null},{"value":"2,90E-11","module":"A5","scenario":null},{"value":"0,00E+00","module":"B4","scenario":null},{"value":"0,00E+00","module":"C1","scenario":null},{"value":"1,05E-09","module":"C2","scenario":null},{"value":"2,29E-09","module":"C3","scenario":null},{"value":"1,08E-10","module":"C4","scenario":null},{"value":"-3,17E-08","module":"D","scenario":null}]},{"parameter":"ETP-fw","unit":"CTUe","values":[{"value":"5,93E+01","module":"A1-A3","scenario":null},{"value":"6,79E-01","module":"A4","scenario":null},{"value":"5,15E-03","module":"A5","scenario":null},{"value":"0,00E+00","module":"B4","scenario":null},{"value":"0,00E+00","module":"C1","scenario":null},{"value":"1,92E-01","module":"C2","scenario":null},{"value":"7,51E+00","module":"C3","scenario":null},{"value":"2,05E-02","module":"C4","scenario":null},{"value":"-4,95E+00","module":"D","scenario":null}]},{"parameter":"HTP-c","unit":"CTUh","values":[{"value":"4,95E-09","module":"A1-A3","scenario":null},{"value":"0,00E+00","module":"A4","scenario":null},{"value":"0,00E+00","module":"A5","scenario":null},{"value":"0,00E+00","module":"B4","scenario":null},{"value":"0,00E+00","module":"C1","scenario":null},{"value":"0,00E+00","module":"C2","scenario":null},{"value":"2,34E-10","module":"C3","scenario":null},{"value":"1,00E-12","module":"C4","scenario":null},{"value":"-9,10E-11","module":"D","scenario":null}]},{"parameter":"HTP-nc","unit":"CTUh","values":[{"value":"6,48E-08","module":"A1-A3","scenario":null},{"value":"7,42E-10","module":"A4","scenario":null},{"value":"5,00E-12","module":"A5","scenario":null},{"value":"0,00E+00","module":"B4","scenario":null},{"value":"0,00E+00","module":"C1","scenario":null},{"value":"2,10E-10","module":"C2","scenario":null},{"value":"4,97E-09","module":"C3","scenario":null},{"value":"3,90E-11","module":"C4","scenario":null},{"value":"-4,74E-09","module":"D","scenario":null}]},{"parameter":"SQP","unit":"unitless","values":[{"value":"1,07E+01","module":"A1-A3","scenario":null},{"value":"6,41E-01","module":"A4","scenario":null},{"value":"9,21E-03","module":"A5","scenario":null},{"value":"0,00E+00","module":"B4","scenario":null},{"value":"0,00E+00","module":"C1","scenario":null},{"value":"1,82E-01","module":"C2","scenario":null},{"value":"9,81E-02","module":"C3","scenario":null},{"value":"2,74E-02","module":"C4","scenario":null},{"value":"-6,08E+00","module":"D","scenario":null}]},{"parameter":"IRP","unit":"kBq U235-eq.","values":[{"value":"1,85E-01","module":"A1-A3","scenario":null},{"value":"4,00E-03","module":"A4","scenario":null},{"value":"2,42E-05","module":"A5","scenario":null},{"value":"0,00E+00","module":"B4","scenario":null},{"value":"0,00E+00","module":"C1","scenario":null},{"value":"1,13E-03","module":"C2","scenario":null},{"value":"1,91E-03","module":"C3","scenario":null},{"value":"7,93E-05","module":"C4","scenario":null},{"value":"-5,81E-03","module":"D","scenario":null}]}],"resource_use":[{"parameter":"PERE","unit":"MJ","values":[{"value":"2,37E+01","module":"A1-A3","scenario":null},{"value":"1,31E-02","module":"A4","scenario":null},{"value":"1,34E-04","module":"A5","scenario":null},{"value":"0,00E+00","module":"B4","scenario":null},{"value":"0,00E+00","module":"C1","scenario":null},{"value":"3,72E-03","module":"C2","scenario":null},{"value":"4,77E-02","module":"C3","scenario":null},{"value":"3,55E-04","module":"C4","scenario":null},{"value":"-5,62E+00","module":"D","scenario":null}]},{"parameter":"PERM","unit":"MJ","values":[{"value":"1,26E-02","module":"A1-A3","scenario":null},{"value":"0,00E+00","module":"A4","scenario":null},{"value":"-4,51E-03","module":"A5","scenario":null},{"value":"0,00E+00","module":"B4","scenario":null},{"value":"0,00E+00","module":"C1","scenario":null},{"value":"0,00E+00","module":"C2","scenario":null},{"value":"-8,09E-03","module":"C3","scenario":null},{"value":"0,00E+00","module":"C4","scenario":null},{"value":"0,00E+00","module":"D","scenario":null}]},{"parameter":"PERT","unit":"MJ","values":[{"value":"2,37E+01","module":"A1-A3","scenario":null},{"value":"1,31E-02","module":"A4","scenario":null},{"value":"-4,38E-03","module":"A5","scenario":null},{"value":"0,00E+00","module":"B4","scenario":null},{"value":"0,00E+00","module":"C1","scenario":null},{"value":"3,72E-03","module":"C2","scenario":null},{"value":"3,97E-02","module":"C3","scenario":null},{"value":"3,55E-04","module":"C4","scenario":null},{"value":"-5,62E+00","module":"D","scenario":null}]},{"parameter":"PENRE","unit":"MJ","values":[{"value":"6,54E+01","module":"A1-A3","scenario":null},{"value":"9,16E-01","module":"A4","scenario":null},{"value":"5,35E-03","module":"A5","scenario":null},{"value":"0,00E+00","module":"B4","scenario":null},{"value":"0,00E+00","module":"C1","scenario":null},{"value":"2,60E-01","module":"C2","scenario":null},{"value":"6,16E-01","module":"C3","scenario":null},{"value":"1,97E-02","module":"C4","scenario":null},{"value":"-9,09E-01","module":"D","scenario":null}]},{"parameter":"PENRM","unit":"MJ","values":[{"value":"3,21E+01","module":"A1-A3","scenario":null},{"value":"0,00E+00","module":"A4","scenario":null},{"value":"-6,80E-01","module":"A5","scenario":null},{"value":"0,00E+00","module":"B4","scenario":null},{"value":"0,00E+00","module":"C1","scenario":null},{"value":"0,00E+00","module":"C2","scenario":null},{"value":"-3,15E+01","module":"C3","scenario":null},{"value":"0,00E+00","module":"C4","scenario":null},{"value":"0,00E+00","module":"D","scenario":null}]},{"parameter":"PENRT","unit":"MJ","values":[{"value":"9,75E+01","module":"A1-A3","scenario":null},{"value":"9,16E-01","module":"A4","scenario":null},{"value":"-6,74E-01","module":"A5","scenario":null},{"value":"0,00E+00","module":"B4","scenario":null},{"value":"0,00E+00","module":"C1","scenario":null},{"value":"2,60E-01","module":"C2","scenario":null},{"value":"-3,08E+01","module":"C3","scenario":null},{"value":"1,97E-02","module":"C4","scenario":null},{"value":"-9,09E-01","module":"D","scenario":null}]},{"parameter":"SM","unit":"kg","values":[{"value":"1,98E-04","module":"A1-A3","scenario":null},{"value":"0,00E+00","module":"A4","scenario":null},{"value":"0,00E+00","module":"A5","scenario":null},{"value":"0,00E+00","module":"B4","scenario":null},{"value":"0,00E+00","module":"C1","scenario":null},{"value":"0,00E+00","module":"C2","scenario":null},{"value":"0,00E+00","module":"C3","scenario":null},{"value":"0,00E+00","module":"C4","scenario":null},{"value":"0,00E+00","module":"D","scenario":null}]},{"parameter":"RSF","unit":"MJ","values":[{"value":"1,06E-01","module":"A1-A3","scenario":null},{"value":"4,69E-04","module":"A4","scenario":null},{"value":"3,53E-06","module":"A5","scenario":null},{"value":"0,00E+00","module":"B4","scenario":null},{"value":"0,00E+00","module":"C1","scenario":null},{"value":"1,33E-04","module":"C2","scenario":null},{"value":"1,20E-03","module":"C3","scenario":null},{"value":"9,13E-06","module":"C4","scenario":null},{"value":"-9,84E-04","module":"D","scenario":null}]},{"parameter":"NRSF","unit":"MJ","values":[{"value":"5,78E-02","module":"A1-A3","scenario":null},{"value":"1,68E-03","module":"A4","scenario":null},{"value":"9,34E-06","module":"A5","scenario":null},{"value":"0,00E+00","module":"B4","scenario":null},{"value":"0,00E+00","module":"C1","scenario":null},{"value":"4,75E-04","module":"C2","scenario":null},{"value":"0,00E+00","module":"C3","scenario":null},{"value":"0,00E+00","module":"C4","scenario":null},{"value":"-3,33E-01","module":"D","scenario":null}]},{"parameter":"FW","unit":"m3","values":[{"value":"2,23E-01","module":"A1-A3","scenario":null},{"value":"9,80E-05","module":"A4","scenario":null},{"value":"2,82E-06","module":"A5","scenario":null},{"value":"0,00E+00","module":"B4","scenario":null},{"value":"0,00E+00","module":"C1","scenario":null},{"value":"2,78E-05","module":"C2","scenario":null},{"value":"8,58E-04","module":"C3","scenario":null},{"value":"1,82E-05","module":"C4","scenario":null},{"value":"-6,76E-03","module":"D","scenario":null}]}],"end_of_life_waste":[{"parameter":"HWD","unit":"kg","values":[{"value":"4,10E-02","module":"A1-A3","scenario":null},{"value":"4,73E-05","module":"A4","scenario":null},{"value":"0,00E+00","module":"A5","scenario":null},{"value":"0,00E+00","module":"B4","scenario":null},{"value":"0,00E+00","module":"C1","scenario":null},{"value":"1,34E-05","module":"C2","scenario":null},{"value":"0,00E+00","module":"C3","scenario":null},{"value":"2,48E-01","module":"C4","scenario":null},{"value":"-4,27E-05","module":"D","scenario":null}]},{"parameter":"NHWD","unit":"kg","values":[{"value":"5,95E-01","module":"A1-A3","scenario":null},{"value":"4,46E-02","module":"A4","scenario":null},{"value":"1,65E-02","module":"A5","scenario":null},{"value":"0,00E+00","module":"B4","scenario":null},{"value":"0,00E+00","module":"C1","scenario":null},{"value":"1,26E-02","module":"C2","scenario":null},{"value":"0,00E+00","module":"C3","scenario":null},{"value":"4,11E-02","module":"C4","scenario":null},{"value":"-2,15E-02","module":"D","scenario":null}]},{"parameter":"RWD","unit":"kg","values":[{"value":"1,59E-04","module":"A1-A3","scenario":null},{"value":"6,24E-06","module":"A4","scenario":null},{"value":"0,00E+00","module":"A5","scenario":null},{"value":"0,00E+00","module":"B4","scenario":null},{"value":"0,00E+00","module":"C1","scenario":null},{"value":"1,77E-06","module":"C2","scenario":null},{"value":"0,00E+00","module":"C3","scenario":null},{"value":"4,66E-07","module":"C4","scenario":null},{"value":"-4,76E-06","module":"D","scenario":null}]}],"end_of_life_flow":[{"parameter":"CRU","unit":"kg","values":[{"value":"0,00E+00","module":"A1-A3","scenario":null},{"value":"0,00E+00","module":"A4","scenario":null},{"value":"0,00E+00","module":"A5","scenario":null},{"value":"0,00E+00","module":"B4","scenario":null},{"value":"0,00E+00","module":"C1","scenario":null},{"value":"0,00E+00","module":"C2","scenario":null},{"value":"0,00E+00","module":"C3","scenario":null},{"value":"0,00E+00","module":"C4","scenario":null},{"value":"0,00E+00","module":"D","scenario":null}]},{"parameter":"MFR","unit":"kg","values":[{"value":"2,97E-02","module":"A1-A3","scenario":null},{"value":"0,00E+00","module":"A4","scenario":null},{"value":"8,68E-03","module":"A5","scenario":null},{"value":"0,00E+00","module":"B4","scenario":null},{"value":"0,00E+00","module":"C1","scenario":null},{"value":"0,00E+00","module":"C2","scenario":null},{"value":"0,00E+00","module":"C3","scenario":null},{"value":"0,00E+00","module":"C4","scenario":null},{"value":"0,00E+00","module":"D","scenario":null}]},{"parameter":"MER","unit":"kg","values":[{"value":"4,15E-06","module":"A1-A3","scenario":null},{"value":"0,00E+00","module":"A4","scenario":null},{"value":"3,92E-05","module":"A5","scenario":null},{"value":"0,00E+00","module":"B4","scenario":null},{"value":"0,00E+00","module":"C1","scenario":null},{"value":"0,00E+00","module":"C2","scenario":null},{"value":"1,22E+00","module":"C3","scenario":null},{"value":"0,00E+00","module":"C4","scenario":null},{"value":"0,00E+00","module":"D","scenario":null}]},{"parameter":"EEE","unit":"MJ","values":[{"value":"2,73E-02","module":"A1-A3","scenario":null},{"value":"0,00E+00","module":"A4","scenario":null},{"value":"3,27E-05","module":"A5","scenario":null},{"value":"0,00E+00","module":"B4","scenario":null},{"value":"0,00E+00","module":"C1","scenario":null},{"value":"0,00E+00","module":"C2","scenario":null},{"value":"4,23E-04","module":"C3","scenario":null},{"value":"0,00E+00","module":"C4","scenario":null},{"value":"0,00E+00","module":"D","scenario":null}]},{"parameter":"EET","unit":"MJ","values":[{"value":"4,13E-01","module":"A1-A3","scenario":null},{"value":"0,00E+00","module":"A4","scenario":null},{"value":"4,95E-04","module":"A5","scenario":null},{"value":"0,00E+00","module":"B4","scenario":null},{"value":"0,00E+00","module":"C1","scenario":null},{"value":"0,00E+00","module":"C2","scenario":null},{"value":"6,40E-03","module":"C3","scenario":null},{"value":"0,00E+00","module":"C4","scenario":null},{"value":"0,00E+00","module":"D","scenario":null}]}]}