{"product_name":"CONTIGA, Bjelker Lavkarbonklasse A","epd_id":"NEPD-3267-1908-NO","compliance":["EN 15804","ISO 14025","ISO 21930"],"producer_name":"Contiga AS","environmental_impact":[{"parameter":"GWP-total","unit":"kg CO2-eq.","values":[{"value":"9,55E+01","module":"A1","scenario":null},{"value":"8,63E+00","module":"A2","scenario":null},{"value":"1,16E+01","module":"A3","scenario":null},{"value":"4,14E+00","module":"A4","scenario":null},{"value":"1,16E+02","module":"A1A3","scenario":null}]},{"parameter":"ODP","unit":"kg CFC 11-eq.","values":[{"value":"2,20E-06","module":"A1","scenario":null},{"value":"1,62E-06","module":"A2","scenario":null},{"value":"2,14E-06","module":"A3","scenario":null},{"value":"8,50E-07","module":"A4","scenario":null},{"value":"5,96E-06","module":"A1A3","scenario":null}]},{"parameter":"AP","unit":"kg SO2-eq.","values":[{"value":"1,20E-01","module":"A1","scenario":null},{"value":"1,17E-01","module":"A2","scenario":null},{"value":"4,30E-02","module":"A3","scenario":null},{"value":"1,07E-02","module":"A4","scenario":null},{"value":"2,80E-01","module":"A1A3","scenario":null}]},{"parameter":"EP","unit":"kg Phosphat-eq.","values":[{"value":"5,31E-02","module":"A1","scenario":null},{"value":"1,07E-02","module":"A2","scenario":null},{"value":"1,03E-02","module":"A3","scenario":null},{"value":"1,47E-03","module":"A4","scenario":null},{"value":"7,41E-02","module":"A1A3","scenario":null}]},{"parameter":"POCP","unit":"kg Ethen-eq.","values":[{"value":"1,40E-02","module":"A1","scenario":null},{"value":"4,02E-03","module":"A2","scenario":null},{"value":"1,84E-03","module":"A3","scenario":null},{"value":"6,47E-04","module":"A4","scenario":null},{"value":"1,98E-02","module":"A1A3","scenario":null}]},{"parameter":"ADPE","unit":"kg Sb-eq.","values":[{"value":"-2,65E-04","module":"A1","scenario":null},{"value":"9,30E-06","module":"A2","scenario":null},{"value":"1,61E-05","module":"A3","scenario":null},{"value":"9,85E-06","module":"A4","scenario":null},{"value":"-2,40E-04","module":"A1A3","scenario":null}]},{"parameter":"ADPF","unit":"MJ","values":[{"value":"4,98E+02","module":"A1","scenario":null},{"value":"1,27E+02","module":"A2","scenario":null},{"value":"1,69E+02","module":"A3","scenario":null},{"value":"6,79E+01","module":"A4","scenario":null},{"value":"7,95E+02","module":"A1A3","scenario":null}]}],"additional_environmental_impact":[],"resource_use":[{"parameter":"PERE","unit":"MJ","values":[{"value":"2,16E+02","module":"A1","scenario":null},{"value":"2,70E+00","module":"A2","scenario":null},{"value":"7,03E+01","module":"A3","scenario":null},{"value":"1,24E+00","module":"A4","scenario":null},{"value":"2,89E+02","module":"A1A3","scenario":null}]},{"parameter":"PERM","unit":"MJ","values":[{"value":"1,02E-01","module":"A1","scenario":null},{"value":"0,00E+00","module":"A2","scenario":null},{"value":"0,00E+00","module":"A3","scenario":null},{"value":"0,00E+00","module":"A4","scenario":null},{"value":"1,02E-01","module":"A1A3","scenario":null}]},{"parameter":"PERT","unit":"MJ","values":[{"value":"2,16E+02","module":"A1","scenario":null},{"value":"2,70E+00","module":"A2","scenario":null},{"value":"7,03E+01","module":"A3","scenario":null},{"value":"1,24E+00","module":"A4","scenario":null},{"value":"2,89E+02","module":"A1A3","scenario":null}]},{"parameter":"PENRE","unit":"MJ","values":[{"value":"5,05E+02","module":"A1","scenario":null},{"value":"1,32E+02","module":"A2","scenario":null},{"value":"1,75E+02","module":"A3","scenario":null},{"value":"7,01E+01","module":"A4","scenario":null},{"value":"8,13E+02","module":"A1A3","scenario":null}]},{"parameter":"PENRM","unit":"MJ","values":[{"value":"1,32E+01","module":"A1","scenario":null},{"value":"0,00E+00","module":"A2","scenario":null},{"value":"0,00E+00","module":"A3","scenario":null},{"value":"0,00E+00","module":"A4","scenario":null},{"value":"1,32E+01","module":"A1A3","scenario":null}]},{"parameter":"PENRT","unit":"MJ","values":[{"value":"5,19E+02","module":"A1","scenario":null},{"value":"1,32E+02","module":"A2","scenario":null},{"value":"1,75E+02","module":"A3","scenario":null},{"value":"7,01E+01","module":"A4","scenario":null},{"value":"8,26E+02","module":"A1A3","scenario":null}]},{"parameter":"SM","unit":"kg","values":[{"value":"1,11E+02","module":"A1","scenario":null},{"value":"0,00E+00","module":"A2","scenario":null},{"value":"0,00E+00","module":"A3","scenario":null},{"value":"0,00E+00","module":"A4","scenario":null},{"value":"1,11E+02","module":"A1A3","scenario":null}]},{"parameter":"RSF","unit":"MJ","values":[{"value":"1,06E+02","module":"A1","scenario":null},{"value":"0,00E+00","module":"A2","scenario":null},{"value":"1,08E-02","module":"A3","scenario":null},{"value":"0,00E+00","module":"A4","scenario":null},{"value":"1,06E+02","module":"A1A3","scenario":null}]},{"parameter":"NRSF","unit":"MJ","values":[{"value":"1,63E+02","module":"A1","scenario":null},{"value":"0,00E+00","module":"A2","scenario":null},{"value":"0,00E+00","module":"A3","scenario":null},{"value":"0,00E+00","module":"A4","scenario":null},{"value":"1,63E+02","module":"A1A3","scenario":null}]},{"parameter":"FW","unit":"m3","values":[{"value":"2,53E+00","module":"A1","scenario":null},{"value":"2,36E-02","module":"A2","scenario":null},{"value":"1,81E-01","module":"A3","scenario":null},{"value":"1,66E-02","module":"A4","scenario":null},{"value":"2,73E+00","module":"A1A3","scenario":null}]}],"end_of_life_waste":[{"parameter":"HWD","unit":"kg","values":[{"value":"1,66E-01","module":"A1","scenario":null},{"value":"7,43E-05","module":"A2","scenario":null},{"value":"9,75E-05","module":"A3","scenario":null},{"value":"3,73E-05","module":"A4","scenario":null},{"value":"1,66E-01","module":"A1A3","scenario":null}]},{"parameter":"NHWD","unit":"kg","values":[{"value":"1,78E+01","module":"A1","scenario":null},{"value":"6,00E+00","module":"A2","scenario":null},{"value":"1,36E+02","module":"A3","scenario":null},{"value":"6,40E+00","module":"A4","scenario":null},{"value":"1,59E+02","module":"A1A3","scenario":null}]},{"parameter":"RWD","unit":"kg","values":[{"value":"4,64E-04","module":"A1","scenario":null},{"value":"8,88E-04","module":"A2","scenario":null},{"value":"5,00E-04","module":"A3","scenario":null},{"value":"4,90E-04","module":"A4","scenario":null},{"value":"1,85E-03","module":"A1A3","scenario":null}]}],"end_of_life_flow":[{"parameter":"CRU","unit":"kg","values":[{"value":"0,00E+00","module":"A1","scenario":null},{"value":"0,00E+00","module":"A2","scenario":null},{"value":"0,00E+00","module":"A3","scenario":null},{"value":"0,00E+00","module":"A4","scenario":null},{"value":"0,00E+00","module":"A1A3","scenario":null}]},{"parameter":"MFR","unit":"kg","values":[{"value":"2,74E+00","module":"A1","scenario":null},{"value":"0,00E+00","module":"A2","scenario":null},{"value":"2,46E+00","module":"A3","scenario":null},{"value":"0,00E+00","module":"A4","scenario":null},{"value":"5,20E+00","module":"A1A3","scenario":null}]},{"parameter":"MER","unit":"kg","values":[{"value":"0,00E+00","module":"A1","scenario":null},{"value":"0,00E+00","module":"A2","scenario":null},{"value":"0,00E+00","module":"A3","scenario":null},{"value":"0,00E+00","module":"A4","scenario":null},{"value":"0,00E+00","module":"A1A3","scenario":null}]},{"parameter":"EEE","unit":"MJ","values":[{"value":"0,00E+00","module":"A1","scenario":null},{"value":"0,00E+00","module":"A2","scenario":null},{"value":"0,00E+00","module":"A3","scenario":null},{"value":"0,00E+00","module":"A4","scenario":null},{"value":"0,00E+00","module":"A1A3","scenario":null}]},{"parameter":"EET","unit":"MJ","values":[{"value":"0,00E+00","module":"A1","scenario":null},{"value":"0,00E+00","module":"A2","scenario":null},{"value":"0,00E+00","module":"A3","scenario":null},{"value":"0,00E+00","module":"A4","scenario":null},{"value":"0,00E+00","module":"A1A3","scenario":null}]}]}