{"product_name":"Mofix \u00d8355 Lavkarbon B","epd_id":"NEPD-3533-2128-NO","compliance":["EN 15804","ISO 14025","ISO 21930"],"producer_name":"Spenncon Rail AS","environmental_impact":[{"parameter":"GWP-total","unit":"kg CO2-eq.","values":[{"value":"2,17E+02","module":"A1","scenario":null},{"value":"3,23E+00","module":"A2","scenario":null},{"value":"1,77E+00","module":"A3","scenario":null},{"value":"2,54E+00","module":"A4","scenario":null},{"value":"2,22E+02","module":"A1A3","scenario":null}]},{"parameter":"ODP","unit":"kg CFC 11-eq.","values":[{"value":"5,51E-06","module":"A1","scenario":null},{"value":"6,64E-07","module":"A2","scenario":null},{"value":"2,18E-07","module":"A3","scenario":null},{"value":"3,32E-07","module":"A4","scenario":null},{"value":"6,39E-06","module":"A1A3","scenario":null}]},{"parameter":"AP","unit":"kg SO2-eq.","values":[{"value":"4,35E-01","module":"A1","scenario":null},{"value":"8,34E-03","module":"A2","scenario":null},{"value":"1,98E-02","module":"A3","scenario":null},{"value":"1,52E-02","module":"A4","scenario":null},{"value":"4,64E-01","module":"A1A3","scenario":null}]},{"parameter":"EP","unit":"kg Phosphat-eq.","values":[{"value":"1,19E-01","module":"A1","scenario":null},{"value":"1,15E-03","module":"A2","scenario":null},{"value":"6,22E-03","module":"A3","scenario":null},{"value":"2,79E-03","module":"A4","scenario":null},{"value":"1,26E-01","module":"A1A3","scenario":null}]},{"parameter":"POCP","unit":"kg Ethen-eq.","values":[{"value":"3,93E-02","module":"A1","scenario":null},{"value":"5,05E-04","module":"A2","scenario":null},{"value":"2,29E-03","module":"A3","scenario":null},{"value":"7,98E-04","module":"A4","scenario":null},{"value":"4,21E-02","module":"A1A3","scenario":null}]},{"parameter":"ADPE","unit":"kg Sb-eq.","values":[{"value":"2,62E-04","module":"A1","scenario":null},{"value":"7,69E-06","module":"A2","scenario":null},{"value":"1,53E-05","module":"A3","scenario":null},{"value":"8,81E-06","module":"A4","scenario":null},{"value":"2,85E-04","module":"A1A3","scenario":null}]},{"parameter":"ADPF","unit":"MJ","values":[{"value":"1,42E+03","module":"A1","scenario":null},{"value":"5,30E+01","module":"A2","scenario":null},{"value":"1,96E+01","module":"A3","scenario":null},{"value":"2,84E+01","module":"A4","scenario":null},{"value":"1,49E+03","module":"A1A3","scenario":null}]}],"additional_environmental_impact":[],"resource_use":[{"parameter":"PERE","unit":"MJ","values":[{"value":"7,87E+02","module":"A1","scenario":null},{"value":"9,64E-01","module":"A2","scenario":null},{"value":"2,86E+02","module":"A3","scenario":null},{"value":"4,16E+01","module":"A4","scenario":null},{"value":"1,07E+03","module":"A1A3","scenario":null}]},{"parameter":"PERM","unit":"MJ","values":[{"value":"8,81E-01","module":"A1","scenario":null},{"value":"0,00E+00","module":"A2","scenario":null},{"value":"0,00E+00","module":"A3","scenario":null},{"value":"0,00E+00","module":"A4","scenario":null},{"value":"8,81E-01","module":"A1A3","scenario":null}]},{"parameter":"PERT","unit":"MJ","values":[{"value":"7,96E+02","module":"A1","scenario":null},{"value":"9,64E-01","module":"A2","scenario":null},{"value":"2,86E+02","module":"A3","scenario":null},{"value":"4,16E+01","module":"A4","scenario":null},{"value":"1,08E+03","module":"A1A3","scenario":null}]},{"parameter":"PENRE","unit":"MJ","values":[{"value":"1,66E+03","module":"A1","scenario":null},{"value":"5,47E+01","module":"A2","scenario":null},{"value":"2,78E+01","module":"A3","scenario":null},{"value":"3,52E+01","module":"A4","scenario":null},{"value":"1,75E+03","module":"A1A3","scenario":null}]},{"parameter":"PENRM","unit":"MJ","values":[{"value":"1,72E+02","module":"A1","scenario":null},{"value":"0,00E+00","module":"A2","scenario":null},{"value":"0,00E+00","module":"A3","scenario":null},{"value":"0,00E+00","module":"A4","scenario":null},{"value":"1,72E+02","module":"A1A3","scenario":null}]},{"parameter":"PENRT","unit":"MJ","values":[{"value":"1,85E+03","module":"A1","scenario":null},{"value":"5,47E+01","module":"A2","scenario":null},{"value":"2,78E+01","module":"A3","scenario":null},{"value":"3,52E+01","module":"A4","scenario":null},{"value":"1,94E+03","module":"A1A3","scenario":null}]},{"parameter":"SM","unit":"kg","values":[{"value":"2,74E+02","module":"A1","scenario":null},{"value":"0,00E+00","module":"A2","scenario":null},{"value":"0,00E+00","module":"A3","scenario":null},{"value":"0,00E+00","module":"A4","scenario":null},{"value":"2,74E+02","module":"A1A3","scenario":null}]},{"parameter":"RSF","unit":"MJ","values":[{"value":"1,56E+02","module":"A1","scenario":null},{"value":"0,00E+00","module":"A2","scenario":null},{"value":"1,73E-02","module":"A3","scenario":null},{"value":"0,00E+00","module":"A4","scenario":null},{"value":"1,56E+02","module":"A1A3","scenario":null}]},{"parameter":"NRSF","unit":"MJ","values":[{"value":"3,24E+02","module":"A1","scenario":null},{"value":"0,00E+00","module":"A2","scenario":null},{"value":"0,00E+00","module":"A3","scenario":null},{"value":"0,00E+00","module":"A4","scenario":null},{"value":"3,24E+02","module":"A1A3","scenario":null}]},{"parameter":"FW","unit":"m3","values":[{"value":"7,01E+01","module":"A1","scenario":null},{"value":"1,29E-02","module":"A2","scenario":null},{"value":"1,95E-01","module":"A3","scenario":null},{"value":"1,92E-02","module":"A4","scenario":null},{"value":"7,03E+01","module":"A1A3","scenario":null}]}],"end_of_life_waste":[{"parameter":"HWD","unit":"kg","values":[{"value":"4,43E+00","module":"A1","scenario":null},{"value":"2,92E-05","module":"A2","scenario":null},{"value":"1,16E-02","module":"A3","scenario":null},{"value":"6,35E-05","module":"A4","scenario":null},{"value":"4,44E+00","module":"A1A3","scenario":null}]},{"parameter":"NHWD","unit":"kg","values":[{"value":"2,29E+02","module":"A1","scenario":null},{"value":"5,00E+00","module":"A2","scenario":null},{"value":"1,76E+00","module":"A3","scenario":null},{"value":"2,03E+00","module":"A4","scenario":null},{"value":"2,36E+02","module":"A1A3","scenario":null}]},{"parameter":"RWD","unit":"kg","values":[{"value":"2,14E-03","module":"A1","scenario":null},{"value":"3,83E-04","module":"A2","scenario":null},{"value":"1,90E-04","module":"A3","scenario":null},{"value":"2,05E-04","module":"A4","scenario":null},{"value":"2,71E-03","module":"A1A3","scenario":null}]}],"end_of_life_flow":[{"parameter":"CRU","unit":"kg","values":[{"value":"0,00E+00","module":"A1","scenario":null},{"value":"0,00E+00","module":"A2","scenario":null},{"value":"0,00E+00","module":"A3","scenario":null},{"value":"0,00E+00","module":"A4","scenario":null},{"value":"0,00E+00","module":"A1A3","scenario":null}]},{"parameter":"MFR","unit":"kg","values":[{"value":"1,36E-01","module":"A1","scenario":null},{"value":"0,00E+00","module":"A2","scenario":null},{"value":"2,24E+01","module":"A3","scenario":null},{"value":"0,00E+00","module":"A4","scenario":null},{"value":"2,25E+01","module":"A1A3","scenario":null}]},{"parameter":"MER","unit":"kg","values":[{"value":"7,15E-03","module":"A1","scenario":null},{"value":"0,00E+00","module":"A2","scenario":null},{"value":"3,17E-01","module":"A3","scenario":null},{"value":"0,00E+00","module":"A4","scenario":null},{"value":"3,24E-01","module":"A1A3","scenario":null}]},{"parameter":"EEE","unit":"MJ","values":[{"value":"0,00E+00","module":"A1","scenario":null},{"value":"0,00E+00","module":"A2","scenario":null},{"value":"2,07E-02","module":"A3","scenario":null},{"value":"0,00E+00","module":"A4","scenario":null},{"value":"2,07E-02","module":"A1A3","scenario":null}]},{"parameter":"EET","unit":"MJ","values":[{"value":"0,00E+00","module":"A1","scenario":null},{"value":"0,00E+00","module":"A2","scenario":null},{"value":"9,03E-02","module":"A3","scenario":null},{"value":"0,00E+00","module":"A4","scenario":null},{"value":"9,03E-02","module":"A1A3","scenario":null}]}]}