{"product_name":"Urban bicycle post, C","epd_id":"NEPD-3037-1695-EN","compliance":["EN 15804","ISO 14025","ISO 21930"],"producer_name":"Vestre AS","environmental_impact":[{"parameter":"GWP-total","unit":"kg CO2-eq.","values":[{"value":"3,14E+01","module":"A1-A3","scenario":null},{"value":"1,77E+00","module":"A4","scenario":null},{"value":"1,89E-01","module":"A5","scenario":null},{"value":"9,21E-01","module":"C2","scenario":null},{"value":"1,26E-01","module":"C3","scenario":null},{"value":"4,82E-04","module":"C4","scenario":null},{"value":"-1,51E+01","module":"D","scenario":null}]},{"parameter":"ODP","unit":"kg CFC 11-eq.","values":[{"value":"5,67E-07","module":"A1-A3","scenario":null},{"value":"3,63E-07","module":"A4","scenario":null},{"value":"6,79E-09","module":"A5","scenario":null},{"value":"1,73E-07","module":"C2","scenario":null},{"value":"2,37E-08","module":"C3","scenario":null},{"value":"1,60E-10","module":"C4","scenario":null},{"value":"-6,46E-07","module":"D","scenario":null}]},{"parameter":"AP","unit":"kg SO2-eq.","values":[{"value":"9,02E-02","module":"A1-A3","scenario":null},{"value":"4,57E-03","module":"A4","scenario":null},{"value":"3,64E-04","module":"A5","scenario":null},{"value":"2,16E-03","module":"C2","scenario":null},{"value":"4,91E-04","module":"C3","scenario":null},{"value":"3,52E-06","module":"C4","scenario":null},{"value":"-6,76E-02","module":"D","scenario":null}]},{"parameter":"EP","unit":"kg Phosphat-eq.","values":[{"value":"1,16E-02","module":"A1-A3","scenario":null},{"value":"6,30E-04","module":"A4","scenario":null},{"value":"9,64E-05","module":"A5","scenario":null},{"value":"2,84E-04","module":"C2","scenario":null},{"value":"1,13E-04","module":"C3","scenario":null},{"value":"6,21E-07","module":"C4","scenario":null},{"value":"-2,25E-02","module":"D","scenario":null}]},{"parameter":"POCP","unit":"kg Ethen-eq.","values":[{"value":"7,27E-03","module":"A1-A3","scenario":null},{"value":"2,77E-04","module":"A4","scenario":null},{"value":"1,37E-05","module":"A5","scenario":null},{"value":"1,39E-04","module":"C2","scenario":null},{"value":"2,07E-05","module":"C3","scenario":null},{"value":"1,47E-07","module":"C4","scenario":null},{"value":"-1,06E-02","module":"D","scenario":null}]},{"parameter":"ADPE","unit":"kg Sb-eq.","values":[{"value":"4,02E-03","module":"A1-A3","scenario":null},{"value":"4,21E-06","module":"A4","scenario":null},{"value":"1,01E-07","module":"A5","scenario":null},{"value":"2,86E-06","module":"C2","scenario":null},{"value":"3,88E-07","module":"C3","scenario":null},{"value":"9,00E-12","module":"C4","scenario":null},{"value":"-2,91E-04","module":"D","scenario":null}]},{"parameter":"ADPF","unit":"MJ","values":[{"value":"3,46E+02","module":"A1-A3","scenario":null},{"value":"2,90E+01","module":"A4","scenario":null},{"value":"7,43E-01","module":"A5","scenario":null},{"value":"1,39E+01","module":"C2","scenario":null},{"value":"1,92E+00","module":"C3","scenario":null},{"value":"1,36E-02","module":"C4","scenario":null},{"value":"-1,43E+02","module":"D","scenario":null}]}],"additional_environmental_impact":[],"resource_use":[{"parameter":"PERE","unit":"MJ","values":[{"value":"5,40E+01","module":"A1-A3","scenario":null},{"value":"5,28E-01","module":"A4","scenario":null},{"value":"2,08E+01","module":"A5","scenario":null},{"value":"2,05E-01","module":"C2","scenario":null},{"value":"2,80E-02","module":"C3","scenario":null},{"value":"1,11E-04","module":"C4","scenario":null},{"value":"-1,85E+01","module":"D","scenario":null}]},{"parameter":"PERM","unit":"MJ","values":[{"value":"2,54E+01","module":"A1-A3","scenario":null},{"value":"0,00E+00","module":"A4","scenario":null},{"value":"0,00E+00","module":"A5","scenario":null},{"value":"0,00E+00","module":"C2","scenario":null},{"value":"0,00E+00","module":"C3","scenario":null},{"value":"0,00E+00","module":"C4","scenario":null},{"value":"0,00E+00","module":"D","scenario":null}]},{"parameter":"PERT","unit":"MJ","values":[{"value":"7,94E+01","module":"A1-A3","scenario":null},{"value":"5,28E-01","module":"A4","scenario":null},{"value":"2,08E+01","module":"A5","scenario":null},{"value":"2,05E-01","module":"C2","scenario":null},{"value":"2,80E-02","module":"C3","scenario":null},{"value":"1,11E-04","module":"C4","scenario":null},{"value":"-1,85E+01","module":"D","scenario":null}]},{"parameter":"PENRE","unit":"MJ","values":[{"value":"3,83E+02","module":"A1-A3","scenario":null},{"value":"3,00E+01","module":"A4","scenario":null},{"value":"2,56E+00","module":"A5","scenario":null},{"value":"1,42E+01","module":"C2","scenario":null},{"value":"1,96E+00","module":"C3","scenario":null},{"value":"1,38E-02","module":"C4","scenario":null},{"value":"-1,37E+02","module":"D","scenario":null}]},{"parameter":"PENRM","unit":"MJ","values":[{"value":"1,34E+00","module":"A1-A3","scenario":null},{"value":"0,00E+00","module":"A4","scenario":null},{"value":"0,00E+00","module":"A5","scenario":null},{"value":"0,00E+00","module":"C2","scenario":null},{"value":"0,00E+00","module":"C3","scenario":null},{"value":"0,00E+00","module":"C4","scenario":null},{"value":"0,00E+00","module":"D","scenario":null}]},{"parameter":"PENRT","unit":"MJ","values":[{"value":"3,84E+02","module":"A1-A3","scenario":null},{"value":"3,00E+01","module":"A4","scenario":null},{"value":"2,56E+00","module":"A5","scenario":null},{"value":"1,42E+01","module":"C2","scenario":null},{"value":"1,96E+00","module":"C3","scenario":null},{"value":"1,38E-02","module":"C4","scenario":null},{"value":"-1,37E+02","module":"D","scenario":null}]},{"parameter":"SM","unit":"kg","values":[{"value":"3,83E-01","module":"A1-A3","scenario":null},{"value":"0,00E+00","module":"A4","scenario":null},{"value":"0,00E+00","module":"A5","scenario":null},{"value":"0,00E+00","module":"C2","scenario":null},{"value":"0,00E+00","module":"C3","scenario":null},{"value":"0,00E+00","module":"C4","scenario":null},{"value":"0,00E+00","module":"D","scenario":null}]},{"parameter":"RSF","unit":"MJ","values":[{"value":"1,12E-02","module":"A1-A3","scenario":null},{"value":"0,00E+00","module":"A4","scenario":null},{"value":"0,00E+00","module":"A5","scenario":null},{"value":"0,00E+00","module":"C2","scenario":null},{"value":"0,00E+00","module":"C3","scenario":null},{"value":"0,00E+00","module":"C4","scenario":null},{"value":"-2,37E-04","module":"D","scenario":null}]},{"parameter":"NRSF","unit":"MJ","values":[{"value":"0,00E+00","module":"A1-A3","scenario":null},{"value":"0,00E+00","module":"A4","scenario":null},{"value":"0,00E+00","module":"A5","scenario":null},{"value":"0,00E+00","module":"C2","scenario":null},{"value":"0,00E+00","module":"C3","scenario":null},{"value":"0,00E+00","module":"C4","scenario":null},{"value":"0,00E+00","module":"D","scenario":null}]},{"parameter":"FW","unit":"m3","values":[{"value":"2,09E-01","module":"A1-A3","scenario":null},{"value":"7,09E-03","module":"A4","scenario":null},{"value":"6,70E-04","module":"A5","scenario":null},{"value":"2,69E-03","module":"C2","scenario":null},{"value":"3,68E-04","module":"C3","scenario":null},{"value":"1,49E-05","module":"C4","scenario":null},{"value":"-9,27E-02","module":"D","scenario":null}]}],"end_of_life_waste":[{"parameter":"HWD","unit":"kg","values":[{"value":"3,50E-02","module":"A1-A3","scenario":null},{"value":"1,60E-05","module":"A4","scenario":null},{"value":"1,18E-06","module":"A5","scenario":null},{"value":"8,38E-06","module":"C2","scenario":null},{"value":"1,15E-06","module":"C3","scenario":null},{"value":"2,05E-08","module":"C4","scenario":null},{"value":"-1,30E-03","module":"D","scenario":null}]},{"parameter":"NHWD","unit":"kg","values":[{"value":"5,15E+00","module":"A1-A3","scenario":null},{"value":"2,74E+00","module":"A4","scenario":null},{"value":"6,38E-02","module":"A5","scenario":null},{"value":"7,62E-01","module":"C2","scenario":null},{"value":"1,03E-01","module":"C3","scenario":null},{"value":"9,31E-02","module":"C4","scenario":null},{"value":"-2,58E+01","module":"D","scenario":null}]},{"parameter":"RWD","unit":"kg","values":[{"value":"2,90E-03","module":"A1-A3","scenario":null},{"value":"2,10E-04","module":"A4","scenario":null},{"value":"3,76E-06","module":"A5","scenario":null},{"value":"9,77E-05","module":"C2","scenario":null},{"value":"1,35E-05","module":"C3","scenario":null},{"value":"9,00E-08","module":"C4","scenario":null},{"value":"-8,32E-05","module":"D","scenario":null}]}],"end_of_life_flow":[{"parameter":"CRU","unit":"kg","values":[{"value":"0,00E+00","module":"A1-A3","scenario":null},{"value":"0,00E+00","module":"A4","scenario":null},{"value":"0,00E+00","module":"A5","scenario":null},{"value":"0,00E+00","module":"C2","scenario":null},{"value":"0,00E+00","module":"C3","scenario":null},{"value":"0,00E+00","module":"C4","scenario":null},{"value":"0,00E+00","module":"D","scenario":null}]},{"parameter":"MFR","unit":"kg","values":[{"value":"3,19E+00","module":"A1-A3","scenario":null},{"value":"0,00E+00","module":"A4","scenario":null},{"value":"0,00E+00","module":"A5","scenario":null},{"value":"0,00E+00","module":"C2","scenario":null},{"value":"9,22E+00","module":"C3","scenario":null},{"value":"0,00E+00","module":"C4","scenario":null},{"value":"0,00E+00","module":"D","scenario":null}]},{"parameter":"MER","unit":"kg","values":[{"value":"2,02E-04","module":"A1-A3","scenario":null},{"value":"0,00E+00","module":"A4","scenario":null},{"value":"0,00E+00","module":"A5","scenario":null},{"value":"0,00E+00","module":"C2","scenario":null},{"value":"0,00E+00","module":"C3","scenario":null},{"value":"0,00E+00","module":"C4","scenario":null},{"value":"0,00E+00","module":"D","scenario":null}]},{"parameter":"EEE","unit":"MJ","values":[{"value":"9,23E-03","module":"A1-A3","scenario":null},{"value":"0,00E+00","module":"A4","scenario":null},{"value":"1,20E+00","module":"A5","scenario":null},{"value":"0,00E+00","module":"C2","scenario":null},{"value":"0,00E+00","module":"C3","scenario":null},{"value":"0,00E+00","module":"C4","scenario":null},{"value":"0,00E+00","module":"D","scenario":null}]},{"parameter":"EET","unit":"MJ","values":[{"value":"9,74E-02","module":"A1-A3","scenario":null},{"value":"0,00E+00","module":"A4","scenario":null},{"value":"1,32E+01","module":"A5","scenario":null},{"value":"0,00E+00","module":"C2","scenario":null},{"value":"0,00E+00","module":"C3","scenario":null},{"value":"0,00E+00","module":"C4","scenario":null},{"value":"0,00E+00","module":"D","scenario":null}]}]}