{"product_name":"BGFILCOTEN, one NW 200 No. 0, L1000mm, SW 23/70mm, F900, Typ M, without slope","epd_id":"NEPD-10013-10013-2","compliance":["EN 15804+A2","ISO 14025","ISO 21930"],"producer_name":"BG-Graspointner GmbH","environmental_impact":[{"parameter":"GWP-total","unit":"kg CO2-eq.","values":[{"value":"2,51E+01","module":"A1-A3","scenario":null},{"value":"5,52E+00","module":"A4","scenario":null},{"value":"9,26E+01","module":"A5","scenario":null},{"value":"-9,44E-02","module":"B1","scenario":null},{"value":"6,50E-01","module":"C1","scenario":null},{"value":"5,49E-01","module":"C2","scenario":null},{"value":"4,94E-01","module":"C3","scenario":null},{"value":"1,59E-01","module":"C4","scenario":null},{"value":"-2,80E-01","module":"D","scenario":null}]},{"parameter":"GWP-fossil","unit":"kg CO2-eq.","values":[{"value":"2,51E+01","module":"A1-A3","scenario":null},{"value":"5,51E+00","module":"A4","scenario":null},{"value":"9,16E+01","module":"A5","scenario":null},{"value":"-9,44E-02","module":"B1","scenario":null},{"value":"6,50E-01","module":"C1","scenario":null},{"value":"5,49E-01","module":"C2","scenario":null},{"value":"4,94E-01","module":"C3","scenario":null},{"value":"1,59E-01","module":"C4","scenario":null},{"value":"-2,74E-01","module":"D","scenario":null}]},{"parameter":"GWP-biogenic","unit":"kg CO2-eq.","values":[{"value":"4,93E+02","module":"A1-A3","scenario":null},{"value":"2,77E-03","module":"A4","scenario":null},{"value":"1,02E+00","module":"A5","scenario":null},{"value":"0,00E+00","module":"B1","scenario":null},{"value":"6,48E-05","module":"C1","scenario":null},{"value":"2,75E-04","module":"C2","scenario":null},{"value":"3,88E-04","module":"C3","scenario":null},{"value":"1,23E-04","module":"C4","scenario":null},{"value":"-6,50E-03","module":"D","scenario":null}]},{"parameter":"GWP-luluc","unit":"kg CO2-eq.","values":[{"value":"5,36E-03","module":"A1-A3","scenario":null},{"value":"1,96E-03","module":"A4","scenario":null},{"value":"2,96E-02","module":"A5","scenario":null},{"value":"0,00E+00","module":"B1","scenario":null},{"value":"5,65E-05","module":"C1","scenario":null},{"value":"1,95E-04","module":"C2","scenario":null},{"value":"4,29E-05","module":"C3","scenario":null},{"value":"8,26E-05","module":"C4","scenario":null},{"value":"-6,70E-05","module":"D","scenario":null}]},{"parameter":"ODP","unit":"kg CFC 11-eq.","values":[{"value":"1,42E-07","module":"A1-A3","scenario":null},{"value":"1,15E-07","module":"A4","scenario":null},{"value":"9,19E-07","module":"A5","scenario":null},{"value":"0,00E+00","module":"B1","scenario":null},{"value":"9,94E-09","module":"C1","scenario":null},{"value":"1,14E-08","module":"C2","scenario":null},{"value":"7,56E-09","module":"C3","scenario":null},{"value":"4,60E-09","module":"C4","scenario":null},{"value":"-6,52E-09","module":"D","scenario":null}]},{"parameter":"AP","unit":"mol H+-eq.","values":[{"value":"5,69E-02","module":"A1-A3","scenario":null},{"value":"1,30E-02","module":"A4","scenario":null},{"value":"2,95E-01","module":"A5","scenario":null},{"value":"0,00E+00","module":"B1","scenario":null},{"value":"5,86E-03","module":"C1","scenario":null},{"value":"1,30E-03","module":"C2","scenario":null},{"value":"4,46E-03","module":"C3","scenario":null},{"value":"1,13E-03","module":"C4","scenario":null},{"value":"-1,53E-03","module":"D","scenario":null}]},{"parameter":"POCP","unit":"kg NMVOC-eq.","values":[{"value":"5,18E-02","module":"A1-A3","scenario":null},{"value":"2,26E-02","module":"A4","scenario":null},{"value":"3,13E-01","module":"A5","scenario":null},{"value":"0,00E+00","module":"B1","scenario":null},{"value":"8,88E-03","module":"C1","scenario":null},{"value":"2,25E-03","module":"C2","scenario":null},{"value":"6,75E-03","module":"C3","scenario":null},{"value":"1,68E-03","module":"C4","scenario":null},{"value":"-2,04E-03","module":"D","scenario":null}]},{"parameter":"ADPE","unit":"kg Sb-eq.","values":[{"value":"1,39E-04","module":"A1-A3","scenario":null},{"value":"1,58E-05","module":"A4","scenario":null},{"value":"4,02E-04","module":"A5","scenario":null},{"value":"0,00E+00","module":"B1","scenario":null},{"value":"2,33E-07","module":"C1","scenario":null},{"value":"1,57E-06","module":"C2","scenario":null},{"value":"1,77E-07","module":"C3","scenario":null},{"value":"2,52E-07","module":"C4","scenario":null},{"value":"-1,76E-06","module":"D","scenario":null}]},{"parameter":"ADPF","unit":"MJ","values":[{"value":"1,54E+02","module":"A1-A3","scenario":null},{"value":"8,28E+01","module":"A4","scenario":null},{"value":"8,57E+02","module":"A5","scenario":null},{"value":"0,00E+00","module":"B1","scenario":null},{"value":"8,50E+00","module":"C1","scenario":null},{"value":"8,24E+00","module":"C2","scenario":null},{"value":"6,46E+00","module":"C3","scenario":null},{"value":"3,90E+00","module":"C4","scenario":null},{"value":"-4,15E+00","module":"D","scenario":null}]},{"parameter":"WDP","unit":"m3 world-eq.","values":[{"value":"1,98E+00","module":"A1-A3","scenario":null},{"value":"4,16E-01","module":"A4","scenario":null},{"value":"1,76E+01","module":"A5","scenario":null},{"value":"0,00E+00","module":"B1","scenario":null},{"value":"2,08E-02","module":"C1","scenario":null},{"value":"4,14E-02","module":"C2","scenario":null},{"value":"1,58E-02","module":"C3","scenario":null},{"value":"1,09E-02","module":"C4","scenario":null},{"value":"1,47E-01","module":"D","scenario":null}]},{"parameter":"EP-freshwater","unit":"kg P-eq.","values":[{"value":"1,50E-03","module":"A1-A3","scenario":null},{"value":"3,88E-04","module":"A4","scenario":null},{"value":"1,16E-02","module":"A5","scenario":null},{"value":"0,00E+00","module":"B1","scenario":null},{"value":"1,89E-05","module":"C1","scenario":null},{"value":"3,86E-05","module":"C2","scenario":null},{"value":"1,44E-05","module":"C3","scenario":null},{"value":"1,32E-05","module":"C4","scenario":null},{"value":"-4,07E-05","module":"D","scenario":null}]},{"parameter":"EP-marine","unit":"kg N-eq.","values":[{"value":"1,70E-02","module":"A1-A3","scenario":null},{"value":"3,42E-03","module":"A4","scenario":null},{"value":"8,28E-02","module":"A5","scenario":null},{"value":"0,00E+00","module":"B1","scenario":null},{"value":"2,72E-03","module":"C1","scenario":null},{"value":"3,40E-04","module":"C2","scenario":null},{"value":"2,07E-03","module":"C3","scenario":null},{"value":"4,30E-04","module":"C4","scenario":null},{"value":"-5,92E-04","module":"D","scenario":null}]},{"parameter":"EP-terrestrial","unit":"mol N-eq.","values":[{"value":"1,72E-01","module":"A1-A3","scenario":null},{"value":"3,69E-02","module":"A4","scenario":null},{"value":"9,23E-01","module":"A5","scenario":null},{"value":"0,00E+00","module":"B1","scenario":null},{"value":"2,98E-02","module":"C1","scenario":null},{"value":"3,68E-03","module":"C2","scenario":null},{"value":"2,26E-02","module":"C3","scenario":null},{"value":"4,69E-03","module":"C4","scenario":null},{"value":"-6,82E-03","module":"D","scenario":null}]},{"parameter":"GWP-IOBC","unit":"kg CO2-eq.","values":[]}],"additional_environmental_impact":[{"parameter":"PM","unit":"disease incidence","values":[{"value":"6,20E-07","module":"A1-A3","scenario":null},{"value":"5,37E-07","module":"A4","scenario":null},{"value":"3,38E-06","module":"A5","scenario":null},{"value":"0,00E+00","module":"B1","scenario":null},{"value":"9,45E-07","module":"C1","scenario":null},{"value":"5,35E-08","module":"C2","scenario":null},{"value":"7,26E-07","module":"C3","scenario":null},{"value":"2,56E-08","module":"C4","scenario":null},{"value":"-3,87E-08","module":"D","scenario":null}]},{"parameter":"ETP-fw","unit":"CTUe","values":[{"value":"0,00E+00","module":"A1-A3","scenario":null},{"value":"1,96E+01","module":"A4","scenario":null},{"value":"2,22E+02","module":"A5","scenario":null},{"value":"0,00E+00","module":"B1","scenario":null},{"value":"1,20E+00","module":"C1","scenario":null},{"value":"1,95E+00","module":"C2","scenario":null},{"value":"9,15E-01","module":"C3","scenario":null},{"value":"5,33E-01","module":"C4","scenario":null},{"value":"-1,34E+00","module":"D","scenario":null}]},{"parameter":"HTP-c","unit":"CTUh","values":[{"value":"0,00E+00","module":"A1-A3","scenario":null},{"value":"3,53E-08","module":"A4","scenario":null},{"value":"2,53E-07","module":"A5","scenario":null},{"value":"0,00E+00","module":"B1","scenario":null},{"value":"2,54E-09","module":"C1","scenario":null},{"value":"3,51E-09","module":"C2","scenario":null},{"value":"1,93E-09","module":"C3","scenario":null},{"value":"7,19E-10","module":"C4","scenario":null},{"value":"-2,82E-09","module":"D","scenario":null}]},{"parameter":"HTP-nc","unit":"CTUh","values":[{"value":"0,00E+00","module":"A1-A3","scenario":null},{"value":"5,46E-08","module":"A4","scenario":null},{"value":"7,08E-07","module":"A5","scenario":null},{"value":"0,00E+00","module":"B1","scenario":null},{"value":"1,15E-09","module":"C1","scenario":null},{"value":"5,43E-09","module":"C2","scenario":null},{"value":"8,76E-10","module":"C3","scenario":null},{"value":"7,01E-10","module":"C4","scenario":null},{"value":"-1,85E-09","module":"D","scenario":null}]},{"parameter":"SQP","unit":"unitless","values":[{"value":"0,00E+00","module":"A1-A3","scenario":null},{"value":"8,32E+01","module":"A4","scenario":null},{"value":"4,95E+02","module":"A5","scenario":null},{"value":"0,00E+00","module":"B1","scenario":null},{"value":"5,95E-01","module":"C1","scenario":null},{"value":"8,29E+00","module":"C2","scenario":null},{"value":"4,53E-01","module":"C3","scenario":null},{"value":"7,67E+00","module":"C4","scenario":null},{"value":"-5,45E+00","module":"D","scenario":null}]},{"parameter":"IRP","unit":"kBq U235-eq.","values":[{"value":"6,16E-01","module":"A1-A3","scenario":null},{"value":"1,01E-01","module":"A4","scenario":null},{"value":"3,07E+00","module":"A5","scenario":null},{"value":"0,00E+00","module":"B1","scenario":null},{"value":"3,80E-03","module":"C1","scenario":null},{"value":"1,00E-02","module":"C2","scenario":null},{"value":"2,89E-03","module":"C3","scenario":null},{"value":"2,49E-03","module":"C4","scenario":null},{"value":"-3,57E-02","module":"D","scenario":null}]}],"resource_use":[{"parameter":"PERE","unit":"MJ","values":[{"value":"5,58E+01","module":"A1-A3","scenario":null},{"value":"1,31E+00","module":"A4","scenario":null},{"value":"4,18E+01","module":"A5","scenario":null},{"value":"0,00E+00","module":"B1","scenario":null},{"value":"5,20E-02","module":"C1","scenario":null},{"value":"1,31E-01","module":"C2","scenario":null},{"value":"3,95E-02","module":"C3","scenario":null},{"value":"3,62E-02","module":"C4","scenario":null},{"value":"-1,20E+00","module":"D","scenario":null}]},{"parameter":"PERM","unit":"MJ","values":[{"value":"4,44E-02","module":"A1-A3","scenario":null},{"value":"0,00E+00","module":"A4","scenario":null},{"value":"-4,44E-02","module":"A5","scenario":null},{"value":"0,00E+00","module":"B1","scenario":null},{"value":"0,00E+00","module":"C1","scenario":null},{"value":"0,00E+00","module":"C2","scenario":null},{"value":"0,00E+00","module":"C3","scenario":null},{"value":"0,00E+00","module":"C4","scenario":null},{"value":"0,00E+00","module":"D","scenario":null}]},{"parameter":"PERT","unit":"MJ","values":[{"value":"5,58E+01","module":"A1-A3","scenario":null},{"value":"1,31E+00","module":"A4","scenario":null},{"value":"4,17E+01","module":"A5","scenario":null},{"value":"0,00E+00","module":"B1","scenario":null},{"value":"5,20E-02","module":"C1","scenario":null},{"value":"1,31E-01","module":"C2","scenario":null},{"value":"3,95E-02","module":"C3","scenario":null},{"value":"3,62E-02","module":"C4","scenario":null},{"value":"-1,20E+00","module":"D","scenario":null}]},{"parameter":"PENRE","unit":"MJ","values":[{"value":"1,46E+02","module":"A1-A3","scenario":null},{"value":"8,28E+01","module":"A4","scenario":null},{"value":"8,57E+02","module":"A5","scenario":null},{"value":"0,00E+00","module":"B1","scenario":null},{"value":"8,50E+00","module":"C1","scenario":null},{"value":"8,24E+00","module":"C2","scenario":null},{"value":"6,46E+00","module":"C3","scenario":null},{"value":"3,90E+00","module":"C4","scenario":null},{"value":"-4,15E+00","module":"D","scenario":null}]},{"parameter":"PENRM","unit":"MJ","values":[{"value":"7,94E+00","module":"A1-A3","scenario":null},{"value":"0,00E+00","module":"A4","scenario":null},{"value":"-6,21E+00","module":"A5","scenario":null},{"value":"0,00E+00","module":"B1","scenario":null},{"value":"0,00E+00","module":"C1","scenario":null},{"value":"0,00E+00","module":"C2","scenario":null},{"value":"-1,32E+00","module":"C3","scenario":null},{"value":"0,00E+00","module":"C4","scenario":null},{"value":"0,00E+00","module":"D","scenario":null}]},{"parameter":"PENRT","unit":"MJ","values":[{"value":"1,54E+02","module":"A1-A3","scenario":null},{"value":"8,28E+01","module":"A4","scenario":null},{"value":"8,51E+02","module":"A5","scenario":null},{"value":"0,00E+00","module":"B1","scenario":null},{"value":"8,50E+00","module":"C1","scenario":null},{"value":"8,24E+00","module":"C2","scenario":null},{"value":"5,14E+00","module":"C3","scenario":null},{"value":"3,90E+00","module":"C4","scenario":null},{"value":"-4,15E+00","module":"D","scenario":null}]},{"parameter":"SM","unit":"kg","values":[{"value":"4,62E-01","module":"A1-A3","scenario":null},{"value":"0,00E+00","module":"A4","scenario":null},{"value":"0,00E+00","module":"A5","scenario":null},{"value":"0,00E+00","module":"B1","scenario":null},{"value":"0,00E+00","module":"C1","scenario":null},{"value":"0,00E+00","module":"C2","scenario":null},{"value":"0,00E+00","module":"C3","scenario":null},{"value":"0,00E+00","module":"C4","scenario":null},{"value":"8,06E+01","module":"D","scenario":null}]},{"parameter":"RSF","unit":"MJ","values":[{"value":"2,00E+01","module":"A1-A3","scenario":null},{"value":"0,00E+00","module":"A4","scenario":null},{"value":"0,00E+00","module":"A5","scenario":null},{"value":"0,00E+00","module":"B1","scenario":null},{"value":"0,00E+00","module":"C1","scenario":null},{"value":"0,00E+00","module":"C2","scenario":null},{"value":"0,00E+00","module":"C3","scenario":null},{"value":"0,00E+00","module":"C4","scenario":null},{"value":"0,00E+00","module":"D","scenario":null}]},{"parameter":"NRSF","unit":"MJ","values":[{"value":"4,69E+01","module":"A1-A3","scenario":null},{"value":"0,00E+00","module":"A4","scenario":null},{"value":"0,00E+00","module":"A5","scenario":null},{"value":"0,00E+00","module":"B1","scenario":null},{"value":"0,00E+00","module":"C1","scenario":null},{"value":"0,00E+00","module":"C2","scenario":null},{"value":"0,00E+00","module":"C3","scenario":null},{"value":"0,00E+00","module":"C4","scenario":null},{"value":"0,00E+00","module":"D","scenario":null}]},{"parameter":"FW","unit":"m3","values":[{"value":"1,78E-01","module":"A1-A3","scenario":null},{"value":"1,20E-02","module":"A4","scenario":null},{"value":"7,52E-01","module":"A5","scenario":null},{"value":"0,00E+00","module":"B1","scenario":null},{"value":"5,52E-04","module":"C1","scenario":null},{"value":"1,20E-03","module":"C2","scenario":null},{"value":"4,20E-04","module":"C3","scenario":null},{"value":"4,05E-03","module":"C4","scenario":null},{"value":"-1,15E-01","module":"D","scenario":null}]}],"end_of_life_waste":[{"parameter":"HWD","unit":"kg","values":[{"value":"2,88E-01","module":"A1-A3","scenario":null},{"value":"1,20E-01","module":"A4","scenario":null},{"value":"2,47E+00","module":"A5","scenario":null},{"value":"0,00E+00","module":"B1","scenario":null},{"value":"9,49E-03","module":"C1","scenario":null},{"value":"1,20E-02","module":"C2","scenario":null},{"value":"7,22E-03","module":"C3","scenario":null},{"value":"4,33E-03","module":"C4","scenario":null},{"value":"0,00E+00","module":"D","scenario":null}]},{"parameter":"NHWD","unit":"kg","values":[{"value":"1,76E+01","module":"A1-A3","scenario":null},{"value":"2,41E+00","module":"A4","scenario":null},{"value":"6,87E+01","module":"A5","scenario":null},{"value":"0,00E+00","module":"B1","scenario":null},{"value":"1,30E-01","module":"C1","scenario":null},{"value":"2,40E-01","module":"C2","scenario":null},{"value":"9,86E-02","module":"C3","scenario":null},{"value":"2,55E+01","module":"C4","scenario":null},{"value":"-2,76E+00","module":"D","scenario":null}]},{"parameter":"RWD","unit":"kg","values":[{"value":"2,11E-03","module":"A1-A3","scenario":null},{"value":"2,49E-05","module":"A4","scenario":null},{"value":"7,77E-04","module":"A5","scenario":null},{"value":"0,00E+00","module":"B1","scenario":null},{"value":"9,33E-07","module":"C1","scenario":null},{"value":"2,48E-06","module":"C2","scenario":null},{"value":"7,09E-07","module":"C3","scenario":null},{"value":"6,06E-07","module":"C4","scenario":null},{"value":"-8,04E-06","module":"D","scenario":null}]}],"end_of_life_flow":[{"parameter":"CRU","unit":"kg","values":[{"value":"0,00E+00","module":"A1-A3","scenario":null},{"value":"0,00E+00","module":"A4","scenario":null},{"value":"3,11E-01","module":"A5","scenario":null},{"value":"0,00E+00","module":"B1","scenario":null},{"value":"0,00E+00","module":"C1","scenario":null},{"value":"0,00E+00","module":"C2","scenario":null},{"value":"0,00E+00","module":"C3","scenario":null},{"value":"0,00E+00","module":"C4","scenario":null},{"value":"0,00E+00","module":"D","scenario":null}]},{"parameter":"MFR","unit":"kg","values":[{"value":"3,16E+00","module":"A1-A3","scenario":null},{"value":"0,00E+00","module":"A4","scenario":null},{"value":"6,79E-02","module":"A5","scenario":null},{"value":"0,00E+00","module":"B1","scenario":null},{"value":"0,00E+00","module":"C1","scenario":null},{"value":"0,00E+00","module":"C2","scenario":null},{"value":"8,06E+01","module":"C3","scenario":null},{"value":"0,00E+00","module":"C4","scenario":null},{"value":"0,00E+00","module":"D","scenario":null}]},{"parameter":"MER","unit":"kg","values":[{"value":"0,00E+00","module":"A1-A3","scenario":null},{"value":"0,00E+00","module":"A4","scenario":null},{"value":"0,00E+00","module":"A5","scenario":null},{"value":"0,00E+00","module":"B1","scenario":null},{"value":"0,00E+00","module":"C1","scenario":null},{"value":"0,00E+00","module":"C2","scenario":null},{"value":"0,00E+00","module":"C3","scenario":null},{"value":"0,00E+00","module":"C4","scenario":null},{"value":"0,00E+00","module":"D","scenario":null}]},{"parameter":"EEE","unit":"MJ","values":[{"value":"1,22E-01","module":"A1-A3","scenario":null},{"value":"0,00E+00","module":"A4","scenario":null},{"value":"4,19E-01","module":"A5","scenario":null},{"value":"0,00E+00","module":"B1","scenario":null},{"value":"0,00E+00","module":"C1","scenario":null},{"value":"0,00E+00","module":"C2","scenario":null},{"value":"0,00E+00","module":"C3","scenario":null},{"value":"0,00E+00","module":"C4","scenario":null},{"value":"0,00E+00","module":"D","scenario":null}]},{"parameter":"EET","unit":"MJ","values":[{"value":"2,35E-01","module":"A1-A3","scenario":null},{"value":"0,00E+00","module":"A4","scenario":null},{"value":"8,12E-01","module":"A5","scenario":null},{"value":"0,00E+00","module":"B1","scenario":null},{"value":"0,00E+00","module":"C1","scenario":null},{"value":"0,00E+00","module":"C2","scenario":null},{"value":"0,00E+00","module":"C3","scenario":null},{"value":"0,00E+00","module":"C4","scenario":null},{"value":"0,00E+00","module":"D","scenario":null}]}]}