{"product_name":"April Go bench ","epd_id":"NEPD-3018-1714-EN","compliance":["EN 15804","ISO 14025","ISO 21930"],"producer_name":"Vestre AS","environmental_impact":[{"parameter":"GWP-total","unit":"kg CO2-eq.","values":[{"value":"3,63E+01","module":"A1-A3","scenario":null},{"value":"2,29E+00","module":"A4","scenario":null},{"value":"2,83E-01","module":"A5","scenario":null},{"value":"1,19E+00","module":"C2","scenario":null},{"value":"6,16E+00","module":"C3","scenario":null},{"value":"2,75E-03","module":"C4","scenario":null},{"value":"-1,69E+01","module":"D","scenario":null}]},{"parameter":"ODP","unit":"kg CFC 11-eq.","values":[{"value":"9,53E-07","module":"A1-A3","scenario":null},{"value":"4,71E-07","module":"A4","scenario":null},{"value":"1,02E-08","module":"A5","scenario":null},{"value":"2,25E-07","module":"C2","scenario":null},{"value":"2,96E-08","module":"C3","scenario":null},{"value":"3,85E-10","module":"C4","scenario":null},{"value":"-7,84E-07","module":"D","scenario":null}]},{"parameter":"AP","unit":"kg SO2-eq.","values":[{"value":"1,02E-01","module":"A1-A3","scenario":null},{"value":"5,92E-03","module":"A4","scenario":null},{"value":"5,45E-04","module":"A5","scenario":null},{"value":"2,81E-03","module":"C2","scenario":null},{"value":"9,85E-04","module":"C3","scenario":null},{"value":"1,04E-05","module":"C4","scenario":null},{"value":"-7,58E-02","module":"D","scenario":null}]},{"parameter":"EP","unit":"kg Phosphat-eq.","values":[{"value":"2,58E-02","module":"A1-A3","scenario":null},{"value":"8,16E-04","module":"A4","scenario":null},{"value":"1,44E-04","module":"A5","scenario":null},{"value":"3,68E-04","module":"C2","scenario":null},{"value":"2,77E-04","module":"C3","scenario":null},{"value":"1,77E-06","module":"C4","scenario":null},{"value":"-2,51E-02","module":"D","scenario":null}]},{"parameter":"POCP","unit":"kg Ethen-eq.","values":[{"value":"1,36E-02","module":"A1-A3","scenario":null},{"value":"3,59E-04","module":"A4","scenario":null},{"value":"2,05E-05","module":"A5","scenario":null},{"value":"1,81E-04","module":"C2","scenario":null},{"value":"3,82E-05","module":"C3","scenario":null},{"value":"4,53E-07","module":"C4","scenario":null},{"value":"-1,19E-02","module":"D","scenario":null}]},{"parameter":"ADPE","unit":"kg Sb-eq.","values":[{"value":"4,42E-03","module":"A1-A3","scenario":null},{"value":"5,46E-06","module":"A4","scenario":null},{"value":"1,52E-07","module":"A5","scenario":null},{"value":"3,71E-06","module":"C2","scenario":null},{"value":"4,33E-07","module":"C3","scenario":null},{"value":"3,19E-10","module":"C4","scenario":null},{"value":"-3,22E-04","module":"D","scenario":null}]},{"parameter":"ADPF","unit":"MJ","values":[{"value":"4,08E+02","module":"A1-A3","scenario":null},{"value":"3,77E+01","module":"A4","scenario":null},{"value":"1,11E+00","module":"A5","scenario":null},{"value":"1,80E+01","module":"C2","scenario":null},{"value":"2,49E+00","module":"C3","scenario":null},{"value":"3,46E-02","module":"C4","scenario":null},{"value":"-1,61E+02","module":"D","scenario":null}]}],"additional_environmental_impact":[],"resource_use":[{"parameter":"PERE","unit":"MJ","values":[{"value":"1,14E+02","module":"A1-A3","scenario":null},{"value":"6,85E-01","module":"A4","scenario":null},{"value":"3,12E+01","module":"A5","scenario":null},{"value":"2,66E-01","module":"C2","scenario":null},{"value":"4,37E-02","module":"C3","scenario":null},{"value":"1,28E-03","module":"C4","scenario":null},{"value":"-3,83E+01","module":"D","scenario":null}]},{"parameter":"PERM","unit":"MJ","values":[{"value":"1,14E+02","module":"A1-A3","scenario":null},{"value":"0,00E+00","module":"A4","scenario":null},{"value":"0,00E+00","module":"A5","scenario":null},{"value":"0,00E+00","module":"C2","scenario":null},{"value":"0,00E+00","module":"C3","scenario":null},{"value":"0,00E+00","module":"C4","scenario":null},{"value":"0,00E+00","module":"D","scenario":null}]},{"parameter":"PERT","unit":"MJ","values":[{"value":"2,28E+02","module":"A1-A3","scenario":null},{"value":"6,85E-01","module":"A4","scenario":null},{"value":"3,12E+01","module":"A5","scenario":null},{"value":"2,66E-01","module":"C2","scenario":null},{"value":"4,37E-02","module":"C3","scenario":null},{"value":"1,28E-03","module":"C4","scenario":null},{"value":"-3,83E+01","module":"D","scenario":null}]},{"parameter":"PENRE","unit":"MJ","values":[{"value":"4,58E+02","module":"A1-A3","scenario":null},{"value":"3,88E+01","module":"A4","scenario":null},{"value":"3,83E+00","module":"A5","scenario":null},{"value":"1,85E+01","module":"C2","scenario":null},{"value":"2,56E+00","module":"C3","scenario":null},{"value":"3,64E-02","module":"C4","scenario":null},{"value":"-1,60E+02","module":"D","scenario":null}]},{"parameter":"PENRM","unit":"MJ","values":[{"value":"5,91E+00","module":"A1-A3","scenario":null},{"value":"0,00E+00","module":"A4","scenario":null},{"value":"0,00E+00","module":"A5","scenario":null},{"value":"0,00E+00","module":"C2","scenario":null},{"value":"0,00E+00","module":"C3","scenario":null},{"value":"0,00E+00","module":"C4","scenario":null},{"value":"0,00E+00","module":"D","scenario":null}]},{"parameter":"PENRT","unit":"MJ","values":[{"value":"4,64E+02","module":"A1-A3","scenario":null},{"value":"3,88E+01","module":"A4","scenario":null},{"value":"3,83E+00","module":"A5","scenario":null},{"value":"1,85E+01","module":"C2","scenario":null},{"value":"2,56E+00","module":"C3","scenario":null},{"value":"3,64E-02","module":"C4","scenario":null},{"value":"-1,60E+02","module":"D","scenario":null}]},{"parameter":"SM","unit":"kg","values":[{"value":"4,50E-01","module":"A1-A3","scenario":null},{"value":"0,00E+00","module":"A4","scenario":null},{"value":"0,00E+00","module":"A5","scenario":null},{"value":"0,00E+00","module":"C2","scenario":null},{"value":"0,00E+00","module":"C3","scenario":null},{"value":"0,00E+00","module":"C4","scenario":null},{"value":"0,00E+00","module":"D","scenario":null}]},{"parameter":"RSF","unit":"MJ","values":[{"value":"3,92E-02","module":"A1-A3","scenario":null},{"value":"0,00E+00","module":"A4","scenario":null},{"value":"0,00E+00","module":"A5","scenario":null},{"value":"0,00E+00","module":"C2","scenario":null},{"value":"0,00E+00","module":"C3","scenario":null},{"value":"0,00E+00","module":"C4","scenario":null},{"value":"-1,26E-03","module":"D","scenario":null}]},{"parameter":"NRSF","unit":"MJ","values":[{"value":"1,49E-02","module":"A1-A3","scenario":null},{"value":"0,00E+00","module":"A4","scenario":null},{"value":"0,00E+00","module":"A5","scenario":null},{"value":"0,00E+00","module":"C2","scenario":null},{"value":"0,00E+00","module":"C3","scenario":null},{"value":"0,00E+00","module":"C4","scenario":null},{"value":"0,00E+00","module":"D","scenario":null}]},{"parameter":"FW","unit":"m3","values":[{"value":"3,01E-01","module":"A1-A3","scenario":null},{"value":"9,19E-03","module":"A4","scenario":null},{"value":"1,00E-03","module":"A5","scenario":null},{"value":"3,49E-03","module":"C2","scenario":null},{"value":"1,36E-03","module":"C3","scenario":null},{"value":"3,65E-05","module":"C4","scenario":null},{"value":"-1,05E-01","module":"D","scenario":null}]}],"end_of_life_waste":[{"parameter":"HWD","unit":"kg","values":[{"value":"4,68E-02","module":"A1-A3","scenario":null},{"value":"2,07E-05","module":"A4","scenario":null},{"value":"1,77E-06","module":"A5","scenario":null},{"value":"1,09E-05","module":"C2","scenario":null},{"value":"9,21E-06","module":"C3","scenario":null},{"value":"4,95E-08","module":"C4","scenario":null},{"value":"-1,44E-03","module":"D","scenario":null}]},{"parameter":"NHWD","unit":"kg","values":[{"value":"6,61E+00","module":"A1-A3","scenario":null},{"value":"3,55E+00","module":"A4","scenario":null},{"value":"9,56E-02","module":"A5","scenario":null},{"value":"9,88E-01","module":"C2","scenario":null},{"value":"1,32E-01","module":"C3","scenario":null},{"value":"1,60E-01","module":"C4","scenario":null},{"value":"-2,84E+01","module":"D","scenario":null}]},{"parameter":"RWD","unit":"kg","values":[{"value":"3,47E-03","module":"A1-A3","scenario":null},{"value":"2,72E-04","module":"A4","scenario":null},{"value":"5,63E-06","module":"A5","scenario":null},{"value":"1,27E-04","module":"C2","scenario":null},{"value":"1,57E-05","module":"C3","scenario":null},{"value":"2,23E-07","module":"C4","scenario":null},{"value":"-1,84E-04","module":"D","scenario":null}]}],"end_of_life_flow":[{"parameter":"CRU","unit":"kg","values":[{"value":"0,00E+00","module":"A1-A3","scenario":null},{"value":"0,00E+00","module":"A4","scenario":null},{"value":"0,00E+00","module":"A5","scenario":null},{"value":"0,00E+00","module":"C2","scenario":null},{"value":"0,00E+00","module":"C3","scenario":null},{"value":"0,00E+00","module":"C4","scenario":null},{"value":"0,00E+00","module":"D","scenario":null}]},{"parameter":"MFR","unit":"kg","values":[{"value":"3,66E+00","module":"A1-A3","scenario":null},{"value":"0,00E+00","module":"A4","scenario":null},{"value":"0,00E+00","module":"A5","scenario":null},{"value":"0,00E+00","module":"C2","scenario":null},{"value":"1,01E+01","module":"C3","scenario":null},{"value":"0,00E+00","module":"C4","scenario":null},{"value":"0,00E+00","module":"D","scenario":null}]},{"parameter":"MER","unit":"kg","values":[{"value":"3,44E-02","module":"A1-A3","scenario":null},{"value":"0,00E+00","module":"A4","scenario":null},{"value":"0,00E+00","module":"A5","scenario":null},{"value":"0,00E+00","module":"C2","scenario":null},{"value":"4,08E+00","module":"C3","scenario":null},{"value":"0,00E+00","module":"C4","scenario":null},{"value":"0,00E+00","module":"D","scenario":null}]},{"parameter":"EEE","unit":"MJ","values":[{"value":"7,63E-02","module":"A1-A3","scenario":null},{"value":"0,00E+00","module":"A4","scenario":null},{"value":"1,80E+00","module":"A5","scenario":null},{"value":"0,00E+00","module":"C2","scenario":null},{"value":"4,57E+00","module":"C3","scenario":null},{"value":"0,00E+00","module":"C4","scenario":null},{"value":"0,00E+00","module":"D","scenario":null}]},{"parameter":"EET","unit":"MJ","values":[{"value":"6,50E-01","module":"A1-A3","scenario":null},{"value":"0,00E+00","module":"A4","scenario":null},{"value":"1,98E+01","module":"A5","scenario":null},{"value":"0,00E+00","module":"C2","scenario":null},{"value":"3,14E+01","module":"C3","scenario":null},{"value":"0,00E+00","module":"C4","scenario":null},{"value":"0,00E+00","module":"D","scenario":null}]}]}