{"product_name":"Birsta S N2 W5 c/c5","epd_id":"NEPD-3790-2724-EN","compliance":["EN 15804","ISO 14025","ISO 21930"],"producer_name":"Saferoad Sverige AB","environmental_impact":[{"parameter":"GWP-total","unit":"kg CO2-eq.","values":[{"value":"4,01E+01","module":"A1-A3","scenario":null},{"value":"2,08E-01","module":"A4","scenario":null},{"value":"9,96E-01","module":"A5","scenario":null},{"value":"9,96E-01","module":"C1","scenario":null},{"value":"2,08E-01","module":"C2","scenario":null},{"value":"2,38E-03","module":"C3","scenario":null},{"value":"6,22E-04","module":"C4","scenario":null},{"value":"-1,70E+01","module":"D","scenario":null}]},{"parameter":"ODP","unit":"kg CFC 11-eq.","values":[{"value":"2,61E-06","module":"A1-A3","scenario":null},{"value":"4,08E-08","module":"A4","scenario":null},{"value":"1,80E-07","module":"A5","scenario":null},{"value":"1,80E-07","module":"C1","scenario":null},{"value":"4,08E-08","module":"C2","scenario":null},{"value":"2,61E-10","module":"C3","scenario":null},{"value":"2,07E-10","module":"C4","scenario":null},{"value":"-7,00E-07","module":"D","scenario":null}]},{"parameter":"AP","unit":"kg SO2-eq.","values":[{"value":"2,52E-01","module":"A1-A3","scenario":null},{"value":"4,36E-04","module":"A4","scenario":null},{"value":"7,55E-03","module":"A5","scenario":null},{"value":"7,55E-03","module":"C1","scenario":null},{"value":"4,36E-04","module":"C2","scenario":null},{"value":"1,48E-05","module":"C3","scenario":null},{"value":"4,54E-06","module":"C4","scenario":null},{"value":"-7,58E-02","module":"D","scenario":null}]},{"parameter":"EP","unit":"kg Phosphat-eq.","values":[{"value":"3,13E-02","module":"A1-A3","scenario":null},{"value":"4,73E-05","module":"A4","scenario":null},{"value":"1,62E-03","module":"A5","scenario":null},{"value":"1,62E-03","module":"C1","scenario":null},{"value":"4,73E-05","module":"C2","scenario":null},{"value":"2,28E-06","module":"C3","scenario":null},{"value":"8,01E-07","module":"C4","scenario":null},{"value":"-2,53E-02","module":"D","scenario":null}]},{"parameter":"POCP","unit":"kg Ethen-eq.","values":[{"value":"2,06E-02","module":"A1-A3","scenario":null},{"value":"2,56E-05","module":"A4","scenario":null},{"value":"2,00E-04","module":"A5","scenario":null},{"value":"2,00E-04","module":"C1","scenario":null},{"value":"2,56E-05","module":"C2","scenario":null},{"value":"6,51E-07","module":"C3","scenario":null},{"value":"1,90E-07","module":"C4","scenario":null},{"value":"-1,19E-02","module":"D","scenario":null}]},{"parameter":"ADPE","unit":"kg Sb-eq.","values":[{"value":"5,33E-03","module":"A1-A3","scenario":null},{"value":"3,72E-06","module":"A4","scenario":null},{"value":"3,34E-07","module":"A5","scenario":null},{"value":"3,34E-07","module":"C1","scenario":null},{"value":"3,72E-06","module":"C2","scenario":null},{"value":"1,78E-10","module":"C3","scenario":null},{"value":"1,20E-11","module":"C4","scenario":null},{"value":"-3,28E-04","module":"D","scenario":null}]},{"parameter":"ADPF","unit":"MJ","values":[{"value":"4,28E+02","module":"A1-A3","scenario":null},{"value":"3,40E+00","module":"A4","scenario":null},{"value":"1,44E+01","module":"A5","scenario":null},{"value":"1,44E+01","module":"C1","scenario":null},{"value":"3,40E+00","module":"C2","scenario":null},{"value":"2,21E-02","module":"C3","scenario":null},{"value":"1,75E-02","module":"C4","scenario":null},{"value":"-1,60E+02","module":"D","scenario":null}]}],"additional_environmental_impact":[],"resource_use":[{"parameter":"PERE","unit":"MJ","values":[{"value":"3,27E+01","module":"A1-A3","scenario":null},{"value":"4,28E-02","module":"A4","scenario":null},{"value":"8,26E-02","module":"A5","scenario":null},{"value":"8,26E-02","module":"C1","scenario":null},{"value":"4,28E-02","module":"C2","scenario":null},{"value":"1,84E-01","module":"C3","scenario":null},{"value":"1,43E-04","module":"C4","scenario":null},{"value":"-1,44E+01","module":"D","scenario":null}]},{"parameter":"PERM","unit":"MJ","values":[{"value":"7,27E-01","module":"A1-A3","scenario":null},{"value":"0,00E+00","module":"A4","scenario":null},{"value":"-7,27E-01","module":"A5","scenario":null},{"value":"0,00E+00","module":"C1","scenario":null},{"value":"0,00E+00","module":"C2","scenario":null},{"value":"0,00E+00","module":"C3","scenario":null},{"value":"0,00E+00","module":"C4","scenario":null},{"value":"0,00E+00","module":"D","scenario":null}]},{"parameter":"PERT","unit":"MJ","values":[{"value":"3,34E+01","module":"A1-A3","scenario":null},{"value":"4,28E-02","module":"A4","scenario":null},{"value":"8,26E-02","module":"A5","scenario":null},{"value":"8,26E-02","module":"C1","scenario":null},{"value":"4,28E-02","module":"C2","scenario":null},{"value":"1,84E-01","module":"C3","scenario":null},{"value":"1,43E-04","module":"C4","scenario":null},{"value":"-1,44E+01","module":"D","scenario":null}]},{"parameter":"PENRE","unit":"MJ","values":[{"value":"4,56E+02","module":"A1-A3","scenario":null},{"value":"3,42E+00","module":"A4","scenario":null},{"value":"1,45E+01","module":"A5","scenario":null},{"value":"1,45E+01","module":"C1","scenario":null},{"value":"3,42E+00","module":"C2","scenario":null},{"value":"2,97E-02","module":"C3","scenario":null},{"value":"1,77E-02","module":"C4","scenario":null},{"value":"-1,51E+02","module":"D","scenario":null}]},{"parameter":"PENRM","unit":"MJ","values":[{"value":"3,63E-01","module":"A1-A3","scenario":null},{"value":"0,00E+00","module":"A4","scenario":null},{"value":"-3,63E-01","module":"A5","scenario":null},{"value":"0,00E+00","module":"C1","scenario":null},{"value":"0,00E+00","module":"C2","scenario":null},{"value":"0,00E+00","module":"C3","scenario":null},{"value":"0,00E+00","module":"C4","scenario":null},{"value":"0,00E+00","module":"D","scenario":null}]},{"parameter":"PENRT","unit":"MJ","values":[{"value":"4,56E+02","module":"A1-A3","scenario":null},{"value":"3,42E+00","module":"A4","scenario":null},{"value":"1,45E+01","module":"A5","scenario":null},{"value":"1,45E+01","module":"C1","scenario":null},{"value":"3,42E+00","module":"C2","scenario":null},{"value":"2,97E-02","module":"C3","scenario":null},{"value":"1,77E-02","module":"C4","scenario":null},{"value":"-1,51E+02","module":"D","scenario":null}]},{"parameter":"SM","unit":"kg","values":[{"value":"1,73E+00","module":"A1-A3","scenario":null},{"value":"1,17E-03","module":"A4","scenario":null},{"value":"0,00E+00","module":"A5","scenario":null},{"value":"0,00E+00","module":"C1","scenario":null},{"value":"1,17E-03","module":"C2","scenario":null},{"value":"0,00E+00","module":"C3","scenario":null},{"value":"0,00E+00","module":"C4","scenario":null},{"value":"0,00E+00","module":"D","scenario":null}]},{"parameter":"RSF","unit":"MJ","values":[{"value":"3,67E-01","module":"A1-A3","scenario":null},{"value":"1,49E-03","module":"A4","scenario":null},{"value":"0,00E+00","module":"A5","scenario":null},{"value":"0,00E+00","module":"C1","scenario":null},{"value":"1,49E-03","module":"C2","scenario":null},{"value":"0,00E+00","module":"C3","scenario":null},{"value":"0,00E+00","module":"C4","scenario":null},{"value":"0,00E+00","module":"D","scenario":null}]},{"parameter":"NRSF","unit":"MJ","values":[{"value":"3,77E-01","module":"A1-A3","scenario":null},{"value":"5,01E-03","module":"A4","scenario":null},{"value":"0,00E+00","module":"A5","scenario":null},{"value":"0,00E+00","module":"C1","scenario":null},{"value":"5,01E-03","module":"C2","scenario":null},{"value":"0,00E+00","module":"C3","scenario":null},{"value":"0,00E+00","module":"C4","scenario":null},{"value":"0,00E+00","module":"D","scenario":null}]},{"parameter":"FW","unit":"m3","values":[{"value":"4,83E+01","module":"A1-A3","scenario":null},{"value":"3,86E-04","module":"A4","scenario":null},{"value":"1,53E-03","module":"A5","scenario":null},{"value":"1,53E-03","module":"C1","scenario":null},{"value":"3,86E-04","module":"C2","scenario":null},{"value":"1,22E-05","module":"C3","scenario":null},{"value":"1,92E-05","module":"C4","scenario":null},{"value":"-1,04E-01","module":"D","scenario":null}]}],"end_of_life_waste":[{"parameter":"HWD","unit":"kg","values":[{"value":"3,68E-01","module":"A1-A3","scenario":null},{"value":"1,86E-04","module":"A4","scenario":null},{"value":"6,47E-06","module":"A5","scenario":null},{"value":"6,47E-06","module":"C1","scenario":null},{"value":"1,86E-04","module":"C2","scenario":null},{"value":"7,34E-08","module":"C3","scenario":null},{"value":"2,64E-08","module":"C4","scenario":null},{"value":"-1,47E-03","module":"D","scenario":null}]},{"parameter":"NHWD","unit":"kg","values":[{"value":"4,67E+01","module":"A1-A3","scenario":null},{"value":"2,95E-01","module":"A4","scenario":null},{"value":"6,95E-02","module":"A5","scenario":null},{"value":"6,95E-02","module":"C1","scenario":null},{"value":"2,95E-01","module":"C2","scenario":null},{"value":"2,26E-03","module":"C3","scenario":null},{"value":"1,20E-01","module":"C4","scenario":null},{"value":"-2,91E+01","module":"D","scenario":null}]},{"parameter":"RWD","unit":"kg","values":[{"value":"3,64E-01","module":"A1-A3","scenario":null},{"value":"2,32E-05","module":"A4","scenario":null},{"value":"1,00E-04","module":"A5","scenario":null},{"value":"1,00E-04","module":"C1","scenario":null},{"value":"2,32E-05","module":"C2","scenario":null},{"value":"2,18E-07","module":"C3","scenario":null},{"value":"1,16E-07","module":"C4","scenario":null},{"value":"-5,71E-05","module":"D","scenario":null}]}],"end_of_life_flow":[{"parameter":"CRU","unit":"kg","values":[{"value":"0,00E+00","module":"A1-A3","scenario":null},{"value":"0,00E+00","module":"A4","scenario":null},{"value":"0,00E+00","module":"A5","scenario":null},{"value":"0,00E+00","module":"C1","scenario":null},{"value":"0,00E+00","module":"C2","scenario":null},{"value":"0,00E+00","module":"C3","scenario":null},{"value":"0,00E+00","module":"C4","scenario":null},{"value":"0,00E+00","module":"D","scenario":null}]},{"parameter":"MFR","unit":"kg","values":[{"value":"4,80E-01","module":"A1-A3","scenario":null},{"value":"1,64E-05","module":"A4","scenario":null},{"value":"0,00E+00","module":"A5","scenario":null},{"value":"0,00E+00","module":"C1","scenario":null},{"value":"1,64E-05","module":"C2","scenario":null},{"value":"1,19E+01","module":"C3","scenario":null},{"value":"0,00E+00","module":"C4","scenario":null},{"value":"0,00E+00","module":"D","scenario":null}]},{"parameter":"MER","unit":"kg","values":[{"value":"2,66E-03","module":"A1-A3","scenario":null},{"value":"1,01E-03","module":"A4","scenario":null},{"value":"0,00E+00","module":"A5","scenario":null},{"value":"0,00E+00","module":"C1","scenario":null},{"value":"1,01E-03","module":"C2","scenario":null},{"value":"0,00E+00","module":"C3","scenario":null},{"value":"0,00E+00","module":"C4","scenario":null},{"value":"0,00E+00","module":"D","scenario":null}]},{"parameter":"EEE","unit":"MJ","values":[{"value":"3,56E-04","module":"A1-A3","scenario":null},{"value":"1,77E-04","module":"A4","scenario":null},{"value":"0,00E+00","module":"A5","scenario":null},{"value":"0,00E+00","module":"C1","scenario":null},{"value":"1,77E-04","module":"C2","scenario":null},{"value":"0,00E+00","module":"C3","scenario":null},{"value":"0,00E+00","module":"C4","scenario":null},{"value":"0,00E+00","module":"D","scenario":null}]},{"parameter":"EET","unit":"MJ","values":[{"value":"5,38E-03","module":"A1-A3","scenario":null},{"value":"2,68E-03","module":"A4","scenario":null},{"value":"0,00E+00","module":"A5","scenario":null},{"value":"0,00E+00","module":"C1","scenario":null},{"value":"2,68E-03","module":"C2","scenario":null},{"value":"0,00E+00","module":"C3","scenario":null},{"value":"0,00E+00","module":"C4","scenario":null},{"value":"0,00E+00","module":"D","scenario":null}]}]}