{"product_name":"Rax Soft 200 1600","epd_id":"NEPD-5290-4623-EN","compliance":["EN 15804+A2","ISO 14025","ISO 21930"],"producer_name":"SG Armaturen AS","environmental_impact":[{"parameter":"GWP-total","unit":"kg CO2-eq.","values":[{"value":"1,32E+01","module":"A1","scenario":null},{"value":"4,90E-03","module":"A2","scenario":null},{"value":"4,41E-01","module":"A3","scenario":null},{"value":"4,82E-01","module":"A4","scenario":null},{"value":"3,09E-01","module":"A5","scenario":null},{"value":"1,08E+01","module":"B6","scenario":null},{"value":"0,00E+00","module":"C1","scenario":null},{"value":"5,60E-02","module":"C2","scenario":null},{"value":"5,28E-01","module":"C3","scenario":null},{"value":"3,18E-02","module":"C4","scenario":null},{"value":"-4,53E-01","module":"D","scenario":null},{"value":"1,37E+01","module":"A1A3","scenario":null}]},{"parameter":"GWP-fossil","unit":"kg CO2-eq.","values":[{"value":"1,35E+01","module":"A1","scenario":null},{"value":"4,90E-03","module":"A2","scenario":null},{"value":"4,41E-01","module":"A3","scenario":null},{"value":"4,82E-01","module":"A4","scenario":null},{"value":"2,92E-03","module":"A5","scenario":null},{"value":"1,05E+01","module":"B6","scenario":null},{"value":"0,00E+00","module":"C1","scenario":null},{"value":"5,59E-02","module":"C2","scenario":null},{"value":"5,27E-01","module":"C3","scenario":null},{"value":"3,17E-02","module":"C4","scenario":null},{"value":"-4,52E-01","module":"D","scenario":null},{"value":"1,39E+01","module":"A1A3","scenario":null}]},{"parameter":"GWP-biogenic","unit":"kg CO2-eq.","values":[{"value":"-2,44E-01","module":"A1","scenario":null},{"value":"1,91E-06","module":"A2","scenario":null},{"value":"1,10E-04","module":"A3","scenario":null},{"value":"1,71E-04","module":"A4","scenario":null},{"value":"3,07E-01","module":"A5","scenario":null},{"value":"2,89E-01","module":"B6","scenario":null},{"value":"0,00E+00","module":"C1","scenario":null},{"value":"2,31E-05","module":"C2","scenario":null},{"value":"1,22E-04","module":"C3","scenario":null},{"value":"7,55E-06","module":"C4","scenario":null},{"value":"-1,04E-03","module":"D","scenario":null},{"value":"-2,44E-01","module":"A1A3","scenario":null}]},{"parameter":"GWP-luluc","unit":"kg CO2-eq.","values":[{"value":"2,08E-02","module":"A1","scenario":null},{"value":"1,79E-06","module":"A2","scenario":null},{"value":"6,95E-05","module":"A3","scenario":null},{"value":"2,40E-04","module":"A4","scenario":null},{"value":"9,66E-07","module":"A5","scenario":null},{"value":"4,32E-02","module":"B6","scenario":null},{"value":"0,00E+00","module":"C1","scenario":null},{"value":"1,99E-05","module":"C2","scenario":null},{"value":"7,04E-05","module":"C3","scenario":null},{"value":"5,38E-05","module":"C4","scenario":null},{"value":"1,78E-04","module":"D","scenario":null},{"value":"2,08E-02","module":"A1A3","scenario":null}]},{"parameter":"ODP","unit":"kg CFC 11-eq.","values":[{"value":"2,48E-06","module":"A1","scenario":null},{"value":"1,06E-09","module":"A2","scenario":null},{"value":"6,46E-09","module":"A3","scenario":null},{"value":"1,06E-07","module":"A4","scenario":null},{"value":"6,17E-10","module":"A5","scenario":null},{"value":"7,17E-07","module":"B6","scenario":null},{"value":"0,00E+00","module":"C1","scenario":null},{"value":"1,27E-08","module":"C2","scenario":null},{"value":"5,17E-09","module":"C3","scenario":null},{"value":"1,55E-09","module":"C4","scenario":null},{"value":"-1,97E-03","module":"D","scenario":null},{"value":"2,48E-06","module":"A1A3","scenario":null}]},{"parameter":"AP","unit":"mol H+-eq.","values":[{"value":"1,01E-01","module":"A1","scenario":null},{"value":"1,46E-05","module":"A2","scenario":null},{"value":"2,30E-03","module":"A3","scenario":null},{"value":"7,43E-03","module":"A4","scenario":null},{"value":"1,38E-05","module":"A5","scenario":null},{"value":"8,17E-02","module":"B6","scenario":null},{"value":"0,00E+00","module":"C1","scenario":null},{"value":"1,61E-04","module":"C2","scenario":null},{"value":"2,60E-04","module":"C3","scenario":null},{"value":"6,11E-05","module":"C4","scenario":null},{"value":"-3,38E-02","module":"D","scenario":null},{"value":"1,03E-01","module":"A1A3","scenario":null}]},{"parameter":"POCP","unit":"kg NMVOC-eq.","values":[{"value":"5,13E-02","module":"A1","scenario":null},{"value":"1,21E-05","module":"A2","scenario":null},{"value":"1,38E-03","module":"A3","scenario":null},{"value":"5,38E-03","module":"A4","scenario":null},{"value":"1,42E-05","module":"A5","scenario":null},{"value":"3,14E-02","module":"B6","scenario":null},{"value":"0,00E+00","module":"C1","scenario":null},{"value":"1,36E-04","module":"C2","scenario":null},{"value":"2,15E-04","module":"C3","scenario":null},{"value":"7,18E-05","module":"C4","scenario":null},{"value":"-6,76E-03","module":"D","scenario":null},{"value":"5,27E-02","module":"A1A3","scenario":null}]},{"parameter":"ADPE","unit":"kg Sb-eq.","values":[{"value":"3,22E-03","module":"A1","scenario":null},{"value":"1,31E-07","module":"A2","scenario":null},{"value":"1,36E-06","module":"A3","scenario":null},{"value":"9,19E-06","module":"A4","scenario":null},{"value":"7,11E-08","module":"A5","scenario":null},{"value":"7,80E-04","module":"B6","scenario":null},{"value":"0,00E+00","module":"C1","scenario":null},{"value":"1,54E-06","module":"C2","scenario":null},{"value":"3,40E-07","module":"C3","scenario":null},{"value":"6,67E-08","module":"C4","scenario":null},{"value":"-6,94E-04","module":"D","scenario":null},{"value":"3,23E-03","module":"A1A3","scenario":null}]},{"parameter":"ADPF","unit":"MJ","values":[{"value":"1,59E+02","module":"A1","scenario":null},{"value":"7,24E-02","module":"A2","scenario":null},{"value":"3,90E+00","module":"A3","scenario":null},{"value":"6,81E+00","module":"A4","scenario":null},{"value":"4,09E-02","module":"A5","scenario":null},{"value":"1,43E+02","module":"B6","scenario":null},{"value":"0,00E+00","module":"C1","scenario":null},{"value":"8,45E-01","module":"C2","scenario":null},{"value":"4,67E-01","module":"C3","scenario":null},{"value":"1,63E-01","module":"C4","scenario":null},{"value":"-5,62E+00","module":"D","scenario":null},{"value":"1,63E+02","module":"A1A3","scenario":null}]},{"parameter":"WDP","unit":"m3 world-eq.","values":[{"value":"4,05E+02","module":"A1","scenario":null},{"value":"2,36E-02","module":"A2","scenario":null},{"value":"6,36E-01","module":"A3","scenario":null},{"value":"4,51E+00","module":"A4","scenario":null},{"value":"5,18E-02","module":"A5","scenario":null},{"value":"2,49E+04","module":"B6","scenario":null},{"value":"0,00E+00","module":"C1","scenario":null},{"value":"8,18E-01","module":"C2","scenario":null},{"value":"3,57E+00","module":"C3","scenario":null},{"value":"1,78E+00","module":"C4","scenario":null},{"value":"4,11E+01","module":"D","scenario":null},{"value":"4,05E+02","module":"A1A3","scenario":null}]},{"parameter":"EP-freshwater","unit":"kg P-eq.","values":[{"value":"1,17E-03","module":"A1","scenario":null},{"value":"4,59E-08","module":"A2","scenario":null},{"value":"9,79E-06","module":"A3","scenario":null},{"value":"3,08E-06","module":"A4","scenario":null},{"value":"2,40E-08","module":"A5","scenario":null},{"value":"7,52E-04","module":"B6","scenario":null},{"value":"0,00E+00","module":"C1","scenario":null},{"value":"4,47E-07","module":"C2","scenario":null},{"value":"1,64E-06","module":"C3","scenario":null},{"value":"3,31E-07","module":"C4","scenario":null},{"value":"-1,96E-04","module":"D","scenario":null},{"value":"1,18E-03","module":"A1A3","scenario":null}]},{"parameter":"EP-marine","unit":"kg N-eq.","values":[{"value":"1,42E-02","module":"A1","scenario":null},{"value":"2,88E-06","module":"A2","scenario":null},{"value":"4,76E-04","module":"A3","scenario":null},{"value":"1,79E-03","module":"A4","scenario":null},{"value":"4,58E-06","module":"A5","scenario":null},{"value":"8,98E-03","module":"B6","scenario":null},{"value":"0,00E+00","module":"C1","scenario":null},{"value":"3,18E-05","module":"C2","scenario":null},{"value":"7,86E-05","module":"C3","scenario":null},{"value":"4,13E-05","module":"C4","scenario":null},{"value":"-1,70E-03","module":"D","scenario":null},{"value":"1,47E-02","module":"A1A3","scenario":null}]},{"parameter":"EP-terrestrial","unit":"mol N-eq.","values":[{"value":"1,59E-01","module":"A1","scenario":null},{"value":"3,23E-05","module":"A2","scenario":null},{"value":"5,24E-03","module":"A3","scenario":null},{"value":"1,99E-02","module":"A4","scenario":null},{"value":"4,95E-05","module":"A5","scenario":null},{"value":"1,17E-01","module":"B6","scenario":null},{"value":"0,00E+00","module":"C1","scenario":null},{"value":"3,56E-04","module":"C2","scenario":null},{"value":"8,36E-04","module":"C3","scenario":null},{"value":"1,92E-04","module":"C4","scenario":null},{"value":"-2,38E-02","module":"D","scenario":null},{"value":"1,65E-01","module":"A1A3","scenario":null}]},{"parameter":"GWP-IOBC","unit":"kg CO2-eq.","values":[{"value":"1,36E+01","module":"A1","scenario":null},{"value":"4,90E-03","module":"A2","scenario":null},{"value":"4,17E-01","module":"A3","scenario":null},{"value":"4,82E-01","module":"A4","scenario":null},{"value":"2,92E-03","module":"A5","scenario":null},{"value":"1,08E+01","module":"B6","scenario":null},{"value":"0,00E+00","module":"C1","scenario":null},{"value":"5,60E-02","module":"C2","scenario":null},{"value":"5,28E-01","module":"C3","scenario":null},{"value":"3,85E-03","module":"C4","scenario":null},{"value":"-4,61E-01","module":"D","scenario":null},{"value":"1,40E+01","module":"A1A3","scenario":null}]}],"additional_environmental_impact":[{"parameter":"PM","unit":"disease incidence","values":[{"value":"8,53E-07","module":"A1","scenario":null},{"value":"3,16E-10","module":"A2","scenario":null},{"value":"3,11E-08","module":"A3","scenario":null},{"value":"1,70E-08","module":"A4","scenario":null},{"value":"2,04E-10","module":"A5","scenario":null},{"value":"5,86E-07","module":"B6","scenario":null},{"value":"0,00E+00","module":"C1","scenario":null},{"value":"3,42E-09","module":"C2","scenario":null},{"value":"1,79E-09","module":"C3","scenario":null},{"value":"1,11E-09","module":"C4","scenario":null},{"value":"-7,81E-08","module":"D","scenario":null},{"value":"8,84E-07","module":"A1A3","scenario":null}]},{"parameter":"ETP-fw","unit":"CTUe","values":[{"value":"7,86E+02","module":"A1","scenario":null},{"value":"5,87E-02","module":"A2","scenario":null},{"value":"1,14E+01","module":"A3","scenario":null},{"value":"4,64E+00","module":"A4","scenario":null},{"value":"5,45E-02","module":"A5","scenario":null},{"value":"6,51E+02","module":"B6","scenario":null},{"value":"0,00E+00","module":"C1","scenario":null},{"value":"6,27E-01","module":"C2","scenario":null},{"value":"1,96E+00","module":"C3","scenario":null},{"value":"9,05E+01","module":"C4","scenario":null},{"value":"-2,57E+02","module":"D","scenario":null},{"value":"7,97E+02","module":"A1A3","scenario":null}]},{"parameter":"HTP-c","unit":"CTUh","values":[{"value":"1,63E-08","module":"A1","scenario":null},{"value":"0,00E+00","module":"A2","scenario":null},{"value":"1,24E-10","module":"A3","scenario":null},{"value":"0,00E+00","module":"A4","scenario":null},{"value":"2,00E-12","module":"A5","scenario":null},{"value":"3,11E-08","module":"B6","scenario":null},{"value":"0,00E+00","module":"C1","scenario":null},{"value":"0,00E+00","module":"C2","scenario":null},{"value":"4,91E-10","module":"C3","scenario":null},{"value":"3,20E-11","module":"C4","scenario":null},{"value":"-1,76E-09","module":"D","scenario":null},{"value":"1,64E-08","module":"A1A3","scenario":null}]},{"parameter":"HTP-nc","unit":"CTUh","values":[{"value":"7,08E-07","module":"A1","scenario":null},{"value":"5,60E-11","module":"A2","scenario":null},{"value":"5,41E-09","module":"A3","scenario":null},{"value":"3,40E-09","module":"A4","scenario":null},{"value":"6,80E-11","module":"A5","scenario":null},{"value":"7,32E-07","module":"B6","scenario":null},{"value":"0,00E+00","module":"C1","scenario":null},{"value":"6,85E-10","module":"C2","scenario":null},{"value":"2,74E-08","module":"C3","scenario":null},{"value":"3,12E-10","module":"C4","scenario":null},{"value":"-1,28E-07","module":"D","scenario":null},{"value":"7,13E-07","module":"A1A3","scenario":null}]},{"parameter":"SQP","unit":"unitless","values":[{"value":"4,58E+01","module":"A1","scenario":null},{"value":"4,96E-02","module":"A2","scenario":null},{"value":"8,27E-01","module":"A3","scenario":null},{"value":"3,29E+00","module":"A4","scenario":null},{"value":"2,74E-02","module":"A5","scenario":null},{"value":"7,19E+01","module":"B6","scenario":null},{"value":"0,00E+00","module":"C1","scenario":null},{"value":"5,91E-01","module":"C2","scenario":null},{"value":"1,19E-01","module":"C3","scenario":null},{"value":"4,35E-01","module":"C4","scenario":null},{"value":"-7,50E+00","module":"D","scenario":null},{"value":"4,67E+01","module":"A1A3","scenario":null}]},{"parameter":"IRP","unit":"kBq U235-eq.","values":[{"value":"3,72E-01","module":"A1","scenario":null},{"value":"3,01E-04","module":"A2","scenario":null},{"value":"3,38E-03","module":"A3","scenario":null},{"value":"2,95E-02","module":"A4","scenario":null},{"value":"1,75E-04","module":"A5","scenario":null},{"value":"2,59E+00","module":"B6","scenario":null},{"value":"0,00E+00","module":"C1","scenario":null},{"value":"3,70E-03","module":"C2","scenario":null},{"value":"2,14E-03","module":"C3","scenario":null},{"value":"6,63E-04","module":"C4","scenario":null},{"value":"-1,85E-02","module":"D","scenario":null},{"value":"3,76E-01","module":"A1A3","scenario":null}]}],"resource_use":[{"parameter":"PERE","unit":"MJ","values":[{"value":"1,44E+01","module":"A1","scenario":null},{"value":"8,19E-04","module":"A2","scenario":null},{"value":"3,93E-01","module":"A3","scenario":null},{"value":"7,74E-02","module":"A4","scenario":null},{"value":"6,73E-04","module":"A5","scenario":null},{"value":"1,85E+03","module":"B6","scenario":null},{"value":"0,00E+00","module":"C1","scenario":null},{"value":"1,21E-02","module":"C2","scenario":null},{"value":"6,06E-02","module":"C3","scenario":null},{"value":"3,23E-02","module":"C4","scenario":null},{"value":"-2,65E+00","module":"D","scenario":null},{"value":"1,48E+01","module":"A1A3","scenario":null}]},{"parameter":"PERM","unit":"MJ","values":[{"value":"1,48E+00","module":"A1","scenario":null},{"value":"0,00E+00","module":"A2","scenario":null},{"value":"0,00E+00","module":"A3","scenario":null},{"value":"0,00E+00","module":"A4","scenario":null},{"value":"-1,48E+00","module":"A5","scenario":null},{"value":"0,00E+00","module":"B6","scenario":null},{"value":"0,00E+00","module":"C1","scenario":null},{"value":"0,00E+00","module":"C2","scenario":null},{"value":"0,00E+00","module":"C3","scenario":null},{"value":"0,00E+00","module":"C4","scenario":null},{"value":"0,00E+00","module":"D","scenario":null},{"value":"1,48E+00","module":"A1A3","scenario":null}]},{"parameter":"PERT","unit":"MJ","values":[{"value":"1,59E+01","module":"A1","scenario":null},{"value":"8,19E-04","module":"A2","scenario":null},{"value":"3,93E-01","module":"A3","scenario":null},{"value":"7,74E-02","module":"A4","scenario":null},{"value":"-1,48E+00","module":"A5","scenario":null},{"value":"1,85E+03","module":"B6","scenario":null},{"value":"0,00E+00","module":"C1","scenario":null},{"value":"1,21E-02","module":"C2","scenario":null},{"value":"6,06E-02","module":"C3","scenario":null},{"value":"3,23E-02","module":"C4","scenario":null},{"value":"-2,65E+00","module":"D","scenario":null},{"value":"1,63E+01","module":"A1A3","scenario":null}]},{"parameter":"PENRE","unit":"MJ","values":[{"value":"1,48E+02","module":"A1","scenario":null},{"value":"7,24E-02","module":"A2","scenario":null},{"value":"3,90E+00","module":"A3","scenario":null},{"value":"6,81E+00","module":"A4","scenario":null},{"value":"4,09E-02","module":"A5","scenario":null},{"value":"1,43E+02","module":"B6","scenario":null},{"value":"0,00E+00","module":"C1","scenario":null},{"value":"8,46E-01","module":"C2","scenario":null},{"value":"4,67E-01","module":"C3","scenario":null},{"value":"1,63E-01","module":"C4","scenario":null},{"value":"-5,62E+00","module":"D","scenario":null},{"value":"1,52E+02","module":"A1A3","scenario":null}]},{"parameter":"PENRM","unit":"MJ","values":[{"value":"1,07E+01","module":"A1","scenario":null},{"value":"0,00E+00","module":"A2","scenario":null},{"value":"0,00E+00","module":"A3","scenario":null},{"value":"0,00E+00","module":"A4","scenario":null},{"value":"0,00E+00","module":"A5","scenario":null},{"value":"0,00E+00","module":"B6","scenario":null},{"value":"0,00E+00","module":"C1","scenario":null},{"value":"0,00E+00","module":"C2","scenario":null},{"value":"-1,13E+01","module":"C3","scenario":null},{"value":"0,00E+00","module":"C4","scenario":null},{"value":"0,00E+00","module":"D","scenario":null},{"value":"1,07E+01","module":"A1A3","scenario":null}]},{"parameter":"PENRT","unit":"MJ","values":[{"value":"1,59E+02","module":"A1","scenario":null},{"value":"7,24E-02","module":"A2","scenario":null},{"value":"3,90E+00","module":"A3","scenario":null},{"value":"6,81E+00","module":"A4","scenario":null},{"value":"4,09E-02","module":"A5","scenario":null},{"value":"1,43E+02","module":"B6","scenario":null},{"value":"0,00E+00","module":"C1","scenario":null},{"value":"8,46E-01","module":"C2","scenario":null},{"value":"-1,09E+01","module":"C3","scenario":null},{"value":"1,63E-01","module":"C4","scenario":null},{"value":"-5,62E+00","module":"D","scenario":null},{"value":"1,63E+02","module":"A1A3","scenario":null}]},{"parameter":"SM","unit":"kg","values":[{"value":"4,05E-01","module":"A1","scenario":null},{"value":"0,00E+00","module":"A2","scenario":null},{"value":"0,00E+00","module":"A3","scenario":null},{"value":"0,00E+00","module":"A4","scenario":null},{"value":"0,00E+00","module":"A5","scenario":null},{"value":"0,00E+00","module":"B6","scenario":null},{"value":"0,00E+00","module":"C1","scenario":null},{"value":"0,00E+00","module":"C2","scenario":null},{"value":"0,00E+00","module":"C3","scenario":null},{"value":"1,35E-03","module":"C4","scenario":null},{"value":"1,13E-02","module":"D","scenario":null},{"value":"4,05E-01","module":"A1A3","scenario":null}]},{"parameter":"RSF","unit":"MJ","values":[{"value":"1,49E-01","module":"A1","scenario":null},{"value":"1,60E-05","module":"A2","scenario":null},{"value":"3,45E-04","module":"A3","scenario":null},{"value":"2,55E-03","module":"A4","scenario":null},{"value":"2,23E-05","module":"A5","scenario":null},{"value":"1,45E+00","module":"B6","scenario":null},{"value":"0,00E+00","module":"C1","scenario":null},{"value":"4,33E-04","module":"C2","scenario":null},{"value":"1,17E-03","module":"C3","scenario":null},{"value":"2,41E-04","module":"C4","scenario":null},{"value":"2,60E-03","module":"D","scenario":null},{"value":"1,50E-01","module":"A1A3","scenario":null}]},{"parameter":"NRSF","unit":"MJ","values":[{"value":"1,40E-02","module":"A1","scenario":null},{"value":"1,36E-04","module":"A2","scenario":null},{"value":"3,25E-03","module":"A3","scenario":null},{"value":"1,37E-02","module":"A4","scenario":null},{"value":"9,20E-05","module":"A5","scenario":null},{"value":"3,62E+00","module":"B6","scenario":null},{"value":"0,00E+00","module":"C1","scenario":null},{"value":"1,55E-03","module":"C2","scenario":null},{"value":"-2,64E-05","module":"C3","scenario":null},{"value":"5,31E-03","module":"C4","scenario":null},{"value":"-8,86E-02","module":"D","scenario":null},{"value":"1,74E-02","module":"A1A3","scenario":null}]},{"parameter":"FW","unit":"m3","values":[{"value":"1,23E-01","module":"A1","scenario":null},{"value":"8,09E-06","module":"A2","scenario":null},{"value":"1,06E-02","module":"A3","scenario":null},{"value":"5,86E-04","module":"A4","scenario":null},{"value":"1,93E-05","module":"A5","scenario":null},{"value":"1,38E+01","module":"B6","scenario":null},{"value":"0,00E+00","module":"C1","scenario":null},{"value":"9,04E-05","module":"C2","scenario":null},{"value":"8,38E-04","module":"C3","scenario":null},{"value":"1,62E-04","module":"C4","scenario":null},{"value":"-5,60E-03","module":"D","scenario":null},{"value":"1,33E-01","module":"A1A3","scenario":null}]}],"end_of_life_waste":[{"parameter":"HWD","unit":"kg","values":[{"value":"6,78E-02","module":"A1","scenario":null},{"value":"6,54E-06","module":"A2","scenario":null},{"value":"5,39E-04","module":"A3","scenario":null},{"value":"3,32E-04","module":"A4","scenario":null},{"value":"0,00E+00","module":"A5","scenario":null},{"value":"9,17E-02","module":"B6","scenario":null},{"value":"0,00E+00","module":"C1","scenario":null},{"value":"4,36E-05","module":"C2","scenario":null},{"value":"1,30E-05","module":"C3","scenario":null},{"value":"3,35E-02","module":"C4","scenario":null},{"value":"-2,65E-03","module":"D","scenario":null},{"value":"6,84E-02","module":"A1A3","scenario":null}]},{"parameter":"NHWD","unit":"kg","values":[{"value":"1,44E+00","module":"A1","scenario":null},{"value":"3,47E-03","module":"A2","scenario":null},{"value":"3,65E-02","module":"A3","scenario":null},{"value":"2,10E-01","module":"A4","scenario":null},{"value":"1,81E-01","module":"A5","scenario":null},{"value":"1,10E+01","module":"B6","scenario":null},{"value":"0,00E+00","module":"C1","scenario":null},{"value":"4,11E-02","module":"C2","scenario":null},{"value":"2,66E-02","module":"C3","scenario":null},{"value":"3,51E-01","module":"C4","scenario":null},{"value":"-9,21E-02","module":"D","scenario":null},{"value":"1,48E+00","module":"A1A3","scenario":null}]},{"parameter":"RWD","unit":"kg","values":[{"value":"3,05E-04","module":"A1","scenario":null},{"value":"4,75E-07","module":"A2","scenario":null},{"value":"2,98E-06","module":"A3","scenario":null},{"value":"4,67E-05","module":"A4","scenario":null},{"value":"0,00E+00","module":"A5","scenario":null},{"value":"1,28E-03","module":"B6","scenario":null},{"value":"0,00E+00","module":"C1","scenario":null},{"value":"5,76E-06","module":"C2","scenario":null},{"value":"6,48E-07","module":"C3","scenario":null},{"value":"6,43E-07","module":"C4","scenario":null},{"value":"-1,55E-05","module":"D","scenario":null},{"value":"3,08E-04","module":"A1A3","scenario":null}]}],"end_of_life_flow":[{"parameter":"CRU","unit":"kg","values":[{"value":"0,00E+00","module":"A1","scenario":null},{"value":"0,00E+00","module":"A2","scenario":null},{"value":"0,00E+00","module":"A3","scenario":null},{"value":"0,00E+00","module":"A4","scenario":null},{"value":"0,00E+00","module":"A5","scenario":null},{"value":"0,00E+00","module":"B6","scenario":null},{"value":"0,00E+00","module":"C1","scenario":null},{"value":"0,00E+00","module":"C2","scenario":null},{"value":"0,00E+00","module":"C3","scenario":null},{"value":"0,00E+00","module":"C4","scenario":null},{"value":"0,00E+00","module":"D","scenario":null},{"value":"0,00E+00","module":"A1A3","scenario":null}]},{"parameter":"MFR","unit":"kg","values":[{"value":"7,66E-05","module":"A1","scenario":null},{"value":"0,00E+00","module":"A2","scenario":null},{"value":"1,16E-02","module":"A3","scenario":null},{"value":"0,00E+00","module":"A4","scenario":null},{"value":"1,68E-01","module":"A5","scenario":null},{"value":"0,00E+00","module":"B6","scenario":null},{"value":"0,00E+00","module":"C1","scenario":null},{"value":"0,00E+00","module":"C2","scenario":null},{"value":"3,50E-01","module":"C3","scenario":null},{"value":"1,94E-05","module":"C4","scenario":null},{"value":"-4,41E-04","module":"D","scenario":null},{"value":"1,17E-02","module":"A1A3","scenario":null}]},{"parameter":"MER","unit":"kg","values":[{"value":"5,01E-06","module":"A1","scenario":null},{"value":"0,00E+00","module":"A2","scenario":null},{"value":"4,64E-08","module":"A3","scenario":null},{"value":"0,00E+00","module":"A4","scenario":null},{"value":"1,26E-02","module":"A5","scenario":null},{"value":"0,00E+00","module":"B6","scenario":null},{"value":"0,00E+00","module":"C1","scenario":null},{"value":"0,00E+00","module":"C2","scenario":null},{"value":"2,10E-01","module":"C3","scenario":null},{"value":"1,89E-05","module":"C4","scenario":null},{"value":"-5,81E-05","module":"D","scenario":null},{"value":"5,06E-06","module":"A1A3","scenario":null}]},{"parameter":"EEE","unit":"MJ","values":[{"value":"3,16E-05","module":"A1","scenario":null},{"value":"0,00E+00","module":"A2","scenario":null},{"value":"3,78E-03","module":"A3","scenario":null},{"value":"0,00E+00","module":"A4","scenario":null},{"value":"1,03E-02","module":"A5","scenario":null},{"value":"0,00E+00","module":"B6","scenario":null},{"value":"0,00E+00","module":"C1","scenario":null},{"value":"0,00E+00","module":"C2","scenario":null},{"value":"3,09E-01","module":"C3","scenario":null},{"value":"1,92E-04","module":"C4","scenario":null},{"value":"-1,42E-04","module":"D","scenario":null},{"value":"3,81E-03","module":"A1A3","scenario":null}]},{"parameter":"EET","unit":"MJ","values":[{"value":"4,77E-04","module":"A1","scenario":null},{"value":"0,00E+00","module":"A2","scenario":null},{"value":"5,71E-02","module":"A3","scenario":null},{"value":"0,00E+00","module":"A4","scenario":null},{"value":"1,56E-01","module":"A5","scenario":null},{"value":"0,00E+00","module":"B6","scenario":null},{"value":"0,00E+00","module":"C1","scenario":null},{"value":"0,00E+00","module":"C2","scenario":null},{"value":"4,67E+00","module":"C3","scenario":null},{"value":"2,91E-03","module":"C4","scenario":null},{"value":"-2,15E-03","module":"D","scenario":null},{"value":"5,76E-02","module":"A1A3","scenario":null}]}]}