{"product_name":"Knust stein/pukk, Franzefoss avd. Nesodden","epd_id":"NEPD-5920-5189-NO","compliance":["EN 15804+A2","ISO 14025","ISO 21930"],"producer_name":"Franzefoss Pukk AS","environmental_impact":[{"parameter":"GWP-total","unit":"kg CO2-eq.","values":[{"value":"7,75E+00","module":"A1","scenario":null},{"value":"0,00E+00","module":"A2","scenario":null},{"value":"0,00E+00","module":"A3","scenario":null},{"value":"1,09E+00","module":"A4","scenario":null},{"value":"4,46E-01","module":"C1","scenario":null},{"value":"8,17E+00","module":"C2","scenario":null},{"value":"3,37E-01","module":"C3","scenario":null},{"value":"8,22E-03","module":"C4","scenario":null},{"value":"-2,33E+00","module":"D","scenario":null},{"value":"7,75E+00","module":"A1A3","scenario":null}]},{"parameter":"GWP-fossil","unit":"kg CO2-eq.","values":[{"value":"7,73E+00","module":"A1","scenario":null},{"value":"0,00E+00","module":"A2","scenario":null},{"value":"0,00E+00","module":"A3","scenario":null},{"value":"1,09E+00","module":"A4","scenario":null},{"value":"4,45E-01","module":"C1","scenario":null},{"value":"8,17E+00","module":"C2","scenario":null},{"value":"3,33E-01","module":"C3","scenario":null},{"value":"8,20E-03","module":"C4","scenario":null},{"value":"-2,29E+00","module":"D","scenario":null},{"value":"7,73E+00","module":"A1A3","scenario":null}]},{"parameter":"GWP-biogenic","unit":"kg CO2-eq.","values":[{"value":"2,61E-02","module":"A1","scenario":null},{"value":"0,00E+00","module":"A2","scenario":null},{"value":"0,00E+00","module":"A3","scenario":null},{"value":"4,66E-04","module":"A4","scenario":null},{"value":"1,50E-04","module":"C1","scenario":null},{"value":"3,38E-03","module":"C2","scenario":null},{"value":"3,63E-03","module":"C3","scenario":null},{"value":"9,58E-06","module":"C4","scenario":null},{"value":"-4,56E-02","module":"D","scenario":null},{"value":"2,61E-02","module":"A1A3","scenario":null}]},{"parameter":"GWP-luluc","unit":"kg CO2-eq.","values":[{"value":"1,37E-03","module":"A1","scenario":null},{"value":"0,00E+00","module":"A2","scenario":null},{"value":"0,00E+00","module":"A3","scenario":null},{"value":"3,31E-04","module":"A4","scenario":null},{"value":"1,89E-04","module":"C1","scenario":null},{"value":"2,91E-03","module":"C2","scenario":null},{"value":"5,77E-04","module":"C3","scenario":null},{"value":"2,02E-06","module":"C4","scenario":null},{"value":"-1,55E-03","module":"D","scenario":null},{"value":"1,37E-03","module":"A1A3","scenario":null}]},{"parameter":"ODP","unit":"kg CFC 11-eq.","values":[{"value":"1,19E-06","module":"A1","scenario":null},{"value":"0,00E+00","module":"A2","scenario":null},{"value":"0,00E+00","module":"A3","scenario":null},{"value":"2,62E-07","module":"A4","scenario":null},{"value":"9,37E-08","module":"C1","scenario":null},{"value":"1,85E-06","module":"C2","scenario":null},{"value":"6,29E-08","module":"C3","scenario":null},{"value":"3,10E-09","module":"C4","scenario":null},{"value":"-4,17E-07","module":"D","scenario":null},{"value":"1,19E-06","module":"A1A3","scenario":null}]},{"parameter":"AP","unit":"mol H+-eq.","values":[{"value":"4,08E-01","module":"A1","scenario":null},{"value":"0,00E+00","module":"A2","scenario":null},{"value":"0,00E+00","module":"A3","scenario":null},{"value":"3,50E-03","module":"A4","scenario":null},{"value":"2,17E-03","module":"C1","scenario":null},{"value":"2,35E-02","module":"C2","scenario":null},{"value":"2,44E-03","module":"C3","scenario":null},{"value":"7,30E-05","module":"C4","scenario":null},{"value":"-2,06E-02","module":"D","scenario":null},{"value":"4,08E-01","module":"A1A3","scenario":null}]},{"parameter":"POCP","unit":"kg NMVOC-eq.","values":[{"value":"3,91E-01","module":"A1","scenario":null},{"value":"0,00E+00","module":"A2","scenario":null},{"value":"0,00E+00","module":"A3","scenario":null},{"value":"3,36E-03","module":"A4","scenario":null},{"value":"2,47E-03","module":"C1","scenario":null},{"value":"1,99E-02","module":"C2","scenario":null},{"value":"1,78E-03","module":"C3","scenario":null},{"value":"8,56E-05","module":"C4","scenario":null},{"value":"-2,21E-02","module":"D","scenario":null},{"value":"3,91E-01","module":"A1A3","scenario":null}]},{"parameter":"ADPE","unit":"kg Sb-eq.","values":[{"value":"5,26E-05","module":"A1","scenario":null},{"value":"0,00E+00","module":"A2","scenario":null},{"value":"0,00E+00","module":"A3","scenario":null},{"value":"1,94E-05","module":"A4","scenario":null},{"value":"6,14E-06","module":"C1","scenario":null},{"value":"2,26E-04","module":"C2","scenario":null},{"value":"5,38E-06","module":"C3","scenario":null},{"value":"7,39E-08","module":"C4","scenario":null},{"value":"-2,03E-04","module":"D","scenario":null},{"value":"5,26E-05","module":"A1A3","scenario":null}]},{"parameter":"ADPF","unit":"MJ","values":[{"value":"8,73E+01","module":"A1","scenario":null},{"value":"0,00E+00","module":"A2","scenario":null},{"value":"0,00E+00","module":"A3","scenario":null},{"value":"1,77E+01","module":"A4","scenario":null},{"value":"6,27E+00","module":"C1","scenario":null},{"value":"1,23E+02","module":"C2","scenario":null},{"value":"1,18E+01","module":"C3","scenario":null},{"value":"2,26E-01","module":"C4","scenario":null},{"value":"-3,87E+01","module":"D","scenario":null},{"value":"8,73E+01","module":"A1A3","scenario":null}]},{"parameter":"WDP","unit":"m3 world-eq.","values":[{"value":"2,03E+02","module":"A1","scenario":null},{"value":"0,00E+00","module":"A2","scenario":null},{"value":"0,00E+00","module":"A3","scenario":null},{"value":"1,35E+01","module":"A4","scenario":null},{"value":"2,78E+00","module":"C1","scenario":null},{"value":"1,19E+02","module":"C2","scenario":null},{"value":"1,45E+03","module":"C3","scenario":null},{"value":"1,39E+00","module":"C4","scenario":null},{"value":"-1,81E+03","module":"D","scenario":null},{"value":"2,03E+02","module":"A1A3","scenario":null}]},{"parameter":"EP-freshwater","unit":"kg P-eq.","values":[{"value":"5,72E-05","module":"A1","scenario":null},{"value":"0,00E+00","module":"A2","scenario":null},{"value":"0,00E+00","module":"A3","scenario":null},{"value":"8,66E-06","module":"A4","scenario":null},{"value":"4,21E-06","module":"C1","scenario":null},{"value":"6,53E-05","module":"C2","scenario":null},{"value":"2,66E-05","module":"C3","scenario":null},{"value":"9,30E-08","module":"C4","scenario":null},{"value":"-6,08E-05","module":"D","scenario":null},{"value":"5,72E-05","module":"A1A3","scenario":null}]},{"parameter":"EP-marine","unit":"kg N-eq.","values":[{"value":"1,33E-01","module":"A1","scenario":null},{"value":"0,00E+00","module":"A2","scenario":null},{"value":"0,00E+00","module":"A3","scenario":null},{"value":"7,67E-04","module":"A4","scenario":null},{"value":"7,38E-04","module":"C1","scenario":null},{"value":"4,64E-03","module":"C2","scenario":null},{"value":"5,60E-04","module":"C3","scenario":null},{"value":"2,71E-05","module":"C4","scenario":null},{"value":"-7,14E-03","module":"D","scenario":null},{"value":"1,33E-01","module":"A1A3","scenario":null}]},{"parameter":"EP-terrestrial","unit":"mol N-eq.","values":[{"value":"2,07E+00","module":"A1","scenario":null},{"value":"0,00E+00","module":"A2","scenario":null},{"value":"0,00E+00","module":"A3","scenario":null},{"value":"8,56E-03","module":"A4","scenario":null},{"value":"8,13E-03","module":"C1","scenario":null},{"value":"5,19E-02","module":"C2","scenario":null},{"value":"6,70E-03","module":"C3","scenario":null},{"value":"2,99E-04","module":"C4","scenario":null},{"value":"-8,39E-02","module":"D","scenario":null},{"value":"2,07E+00","module":"A1A3","scenario":null}]},{"parameter":"GWP-IOBC","unit":"kg CO2-eq.","values":[{"value":"7,70E+00","module":"A1","scenario":null},{"value":"0,00E+00","module":"A2","scenario":null},{"value":"0,00E+00","module":"A3","scenario":null},{"value":"1,09E+00","module":"A4","scenario":null},{"value":"4,46E-01","module":"C1","scenario":null},{"value":"8,17E+00","module":"C2","scenario":null},{"value":"3,37E-01","module":"C3","scenario":null},{"value":"0,00E+00","module":"C4","scenario":null},{"value":"-2,45E+00","module":"D","scenario":null},{"value":"7,70E+00","module":"A1A3","scenario":null}]}],"additional_environmental_impact":[{"parameter":"PM","unit":"disease incidence","values":[{"value":"3,81E-06","module":"A1","scenario":null},{"value":"0,00E+00","module":"A2","scenario":null},{"value":"0,00E+00","module":"A3","scenario":null},{"value":"9,99E-08","module":"A4","scenario":null},{"value":"9,10E-09","module":"C1","scenario":null},{"value":"5,00E-07","module":"C2","scenario":null},{"value":"2,80E-08","module":"C3","scenario":null},{"value":"1,56E-09","module":"C4","scenario":null},{"value":"-4,39E-07","module":"D","scenario":null},{"value":"3,81E-06","module":"A1A3","scenario":null}]},{"parameter":"ETP-fw","unit":"CTUe","values":[{"value":"2,33E+04","module":"A1","scenario":null},{"value":"0,00E+00","module":"A2","scenario":null},{"value":"0,00E+00","module":"A3","scenario":null},{"value":"1,29E+01","module":"A4","scenario":null},{"value":"5,05E+00","module":"C1","scenario":null},{"value":"9,15E+01","module":"C2","scenario":null},{"value":"8,88E+00","module":"C3","scenario":null},{"value":"1,23E-01","module":"C4","scenario":null},{"value":"-3,98E+01","module":"D","scenario":null},{"value":"2,33E+04","module":"A1A3","scenario":null}]},{"parameter":"HTP-c","unit":"CTUh","values":[{"value":"8,68E-09","module":"A1","scenario":null},{"value":"0,00E+00","module":"A2","scenario":null},{"value":"0,00E+00","module":"A3","scenario":null},{"value":"0,00E+00","module":"A4","scenario":null},{"value":"3,69E-10","module":"C1","scenario":null},{"value":"0,00E+00","module":"C2","scenario":null},{"value":"0,00E+00","module":"C3","scenario":null},{"value":"5,00E-12","module":"C4","scenario":null},{"value":"-2,00E-09","module":"D","scenario":null},{"value":"8,68E-09","module":"A1A3","scenario":null}]},{"parameter":"HTP-nc","unit":"CTUh","values":[{"value":"1,27E-07","module":"A1","scenario":null},{"value":"0,00E+00","module":"A2","scenario":null},{"value":"0,00E+00","module":"A3","scenario":null},{"value":"1,25E-08","module":"A4","scenario":null},{"value":"6,43E-09","module":"C1","scenario":null},{"value":"1,00E-07","module":"C2","scenario":null},{"value":"7,99E-09","module":"C3","scenario":null},{"value":"8,90E-11","module":"C4","scenario":null},{"value":"-4,90E-08","module":"D","scenario":null},{"value":"1,27E-07","module":"A1A3","scenario":null}]},{"parameter":"SQP","unit":"unitless","values":[{"value":"1,36E+01","module":"A1","scenario":null},{"value":"0,00E+00","module":"A2","scenario":null},{"value":"0,00E+00","module":"A3","scenario":null},{"value":"2,03E+01","module":"A4","scenario":null},{"value":"8,12E-01","module":"C1","scenario":null},{"value":"8,64E+01","module":"C2","scenario":null},{"value":"1,09E+01","module":"C3","scenario":null},{"value":"8,69E-01","module":"C4","scenario":null},{"value":"8,78E+01","module":"D","scenario":null},{"value":"1,36E+01","module":"A1A3","scenario":null}]},{"parameter":"IRP","unit":"kBq U235-eq.","values":[{"value":"3,46E-01","module":"A1","scenario":null},{"value":"0,00E+00","module":"A2","scenario":null},{"value":"0,00E+00","module":"A3","scenario":null},{"value":"7,72E-02","module":"A4","scenario":null},{"value":"2,61E-02","module":"C1","scenario":null},{"value":"5,40E-01","module":"C2","scenario":null},{"value":"2,14E-01","module":"C3","scenario":null},{"value":"1,03E-03","module":"C4","scenario":null},{"value":"-3,55E-01","module":"D","scenario":null},{"value":"3,46E-01","module":"A1A3","scenario":null}]}],"resource_use":[{"parameter":"PERE","unit":"MJ","values":[{"value":"1,37E+01","module":"A1","scenario":null},{"value":"0,00E+00","module":"A2","scenario":null},{"value":"0,00E+00","module":"A3","scenario":null},{"value":"2,22E-01","module":"A4","scenario":null},{"value":"7,04E-02","module":"C1","scenario":null},{"value":"1,77E+00","module":"C2","scenario":null},{"value":"6,74E+00","module":"C3","scenario":null},{"value":"8,08E-03","module":"C4","scenario":null},{"value":"-9,06E+00","module":"D","scenario":null},{"value":"1,37E+01","module":"A1A3","scenario":null}]},{"parameter":"PERM","unit":"MJ","values":[{"value":"0,00E+00","module":"A1","scenario":null},{"value":"0,00E+00","module":"A2","scenario":null},{"value":"0,00E+00","module":"A3","scenario":null},{"value":"0,00E+00","module":"A4","scenario":null},{"value":"0,00E+00","module":"C1","scenario":null},{"value":"0,00E+00","module":"C2","scenario":null},{"value":"0,00E+00","module":"C3","scenario":null},{"value":"0,00E+00","module":"C4","scenario":null},{"value":"0,00E+00","module":"D","scenario":null},{"value":"0,00E+00","module":"A1A3","scenario":null}]},{"parameter":"PERT","unit":"MJ","values":[{"value":"1,37E+01","module":"A1","scenario":null},{"value":"0,00E+00","module":"A2","scenario":null},{"value":"0,00E+00","module":"A3","scenario":null},{"value":"2,22E-01","module":"A4","scenario":null},{"value":"7,04E-02","module":"C1","scenario":null},{"value":"1,77E+00","module":"C2","scenario":null},{"value":"6,74E+00","module":"C3","scenario":null},{"value":"8,08E-03","module":"C4","scenario":null},{"value":"-9,06E+00","module":"D","scenario":null},{"value":"1,37E+01","module":"A1A3","scenario":null}]},{"parameter":"PENRE","unit":"MJ","values":[{"value":"8,73E+01","module":"A1","scenario":null},{"value":"0,00E+00","module":"A2","scenario":null},{"value":"0,00E+00","module":"A3","scenario":null},{"value":"1,77E+01","module":"A4","scenario":null},{"value":"6,27E+00","module":"C1","scenario":null},{"value":"1,23E+02","module":"C2","scenario":null},{"value":"1,18E+01","module":"C3","scenario":null},{"value":"2,26E-01","module":"C4","scenario":null},{"value":"-4,08E+01","module":"D","scenario":null},{"value":"8,73E+01","module":"A1A3","scenario":null}]},{"parameter":"PENRM","unit":"MJ","values":[{"value":"0,00E+00","module":"A1","scenario":null},{"value":"0,00E+00","module":"A2","scenario":null},{"value":"0,00E+00","module":"A3","scenario":null},{"value":"0,00E+00","module":"A4","scenario":null},{"value":"0,00E+00","module":"C1","scenario":null},{"value":"0,00E+00","module":"C2","scenario":null},{"value":"0,00E+00","module":"C3","scenario":null},{"value":"0,00E+00","module":"C4","scenario":null},{"value":"0,00E+00","module":"D","scenario":null},{"value":"0,00E+00","module":"A1A3","scenario":null}]},{"parameter":"PENRT","unit":"MJ","values":[{"value":"8,73E+01","module":"A1","scenario":null},{"value":"0,00E+00","module":"A2","scenario":null},{"value":"0,00E+00","module":"A3","scenario":null},{"value":"1,77E+01","module":"A4","scenario":null},{"value":"6,27E+00","module":"C1","scenario":null},{"value":"1,23E+02","module":"C2","scenario":null},{"value":"1,18E+01","module":"C3","scenario":null},{"value":"2,26E-01","module":"C4","scenario":null},{"value":"-4,08E+01","module":"D","scenario":null},{"value":"8,73E+01","module":"A1A3","scenario":null}]},{"parameter":"SM","unit":"kg","values":[{"value":"1,34E-02","module":"A1","scenario":null},{"value":"0,00E+00","module":"A2","scenario":null},{"value":"0,00E+00","module":"A3","scenario":null},{"value":"0,00E+00","module":"A4","scenario":null},{"value":"9,79E-03","module":"C1","scenario":null},{"value":"0,00E+00","module":"C2","scenario":null},{"value":"1,10E-02","module":"C3","scenario":null},{"value":"0,00E+00","module":"C4","scenario":null},{"value":"0,00E+00","module":"D","scenario":null},{"value":"1,34E-02","module":"A1A3","scenario":null}]},{"parameter":"RSF","unit":"MJ","values":[{"value":"4,18E-02","module":"A1","scenario":null},{"value":"0,00E+00","module":"A2","scenario":null},{"value":"0,00E+00","module":"A3","scenario":null},{"value":"7,78E-03","module":"A4","scenario":null},{"value":"1,97E-03","module":"C1","scenario":null},{"value":"6,32E-02","module":"C2","scenario":null},{"value":"1,39E-01","module":"C3","scenario":null},{"value":"1,68E-04","module":"C4","scenario":null},{"value":"-1,85E-01","module":"D","scenario":null},{"value":"4,18E-02","module":"A1A3","scenario":null}]},{"parameter":"NRSF","unit":"MJ","values":[{"value":"1,11E-01","module":"A1","scenario":null},{"value":"0,00E+00","module":"A2","scenario":null},{"value":"0,00E+00","module":"A3","scenario":null},{"value":"2,61E-02","module":"A4","scenario":null},{"value":"-3,42E-02","module":"C1","scenario":null},{"value":"2,26E-01","module":"C2","scenario":null},{"value":"1,17E-02","module":"C3","scenario":null},{"value":"3,62E-04","module":"C4","scenario":null},{"value":"-1,90E-01","module":"D","scenario":null},{"value":"1,11E-01","module":"A1A3","scenario":null}]},{"parameter":"FW","unit":"m3","values":[{"value":"1,19E-01","module":"A1","scenario":null},{"value":"0,00E+00","module":"A2","scenario":null},{"value":"0,00E+00","module":"A3","scenario":null},{"value":"2,01E-03","module":"A4","scenario":null},{"value":"6,25E-04","module":"C1","scenario":null},{"value":"1,32E-02","module":"C2","scenario":null},{"value":"2,24E-02","module":"C3","scenario":null},{"value":"2,78E-04","module":"C4","scenario":null},{"value":"-1,42E+00","module":"D","scenario":null},{"value":"1,19E-01","module":"A1A3","scenario":null}]}],"end_of_life_waste":[{"parameter":"HWD","unit":"kg","values":[{"value":"4,52E-02","module":"A1","scenario":null},{"value":"0,00E+00","module":"A2","scenario":null},{"value":"0,00E+00","module":"A3","scenario":null},{"value":"9,67E-04","module":"A4","scenario":null},{"value":"3,73E-04","module":"C1","scenario":null},{"value":"6,37E-03","module":"C2","scenario":null},{"value":"1,28E-03","module":"C3","scenario":null},{"value":"0,00E+00","module":"C4","scenario":null},{"value":"-9,33E-03","module":"D","scenario":null},{"value":"4,52E-02","module":"A1A3","scenario":null}]},{"parameter":"NHWD","unit":"kg","values":[{"value":"4,61E-01","module":"A1","scenario":null},{"value":"0,00E+00","module":"A2","scenario":null},{"value":"0,00E+00","module":"A3","scenario":null},{"value":"1,54E+00","module":"A4","scenario":null},{"value":"1,81E-02","module":"C1","scenario":null},{"value":"6,01E+00","module":"C2","scenario":null},{"value":"4,14E-02","module":"C3","scenario":null},{"value":"1,00E+00","module":"C4","scenario":null},{"value":"-2,83E-01","module":"D","scenario":null},{"value":"4,61E-01","module":"A1A3","scenario":null}]},{"parameter":"RWD","unit":"kg","values":[{"value":"5,22E-04","module":"A1","scenario":null},{"value":"0,00E+00","module":"A2","scenario":null},{"value":"0,00E+00","module":"A3","scenario":null},{"value":"1,21E-04","module":"A4","scenario":null},{"value":"4,16E-05","module":"C1","scenario":null},{"value":"8,41E-04","module":"C2","scenario":null},{"value":"1,29E-04","module":"C3","scenario":null},{"value":"0,00E+00","module":"C4","scenario":null},{"value":"-3,07E-04","module":"D","scenario":null},{"value":"5,22E-04","module":"A1A3","scenario":null}]}],"end_of_life_flow":[{"parameter":"CRU","unit":"kg","values":[{"value":"0,00E+00","module":"A1","scenario":null},{"value":"0,00E+00","module":"A2","scenario":null},{"value":"0,00E+00","module":"A3","scenario":null},{"value":"0,00E+00","module":"A4","scenario":null},{"value":"0,00E+00","module":"C1","scenario":null},{"value":"0,00E+00","module":"C2","scenario":null},{"value":"0,00E+00","module":"C3","scenario":null},{"value":"0,00E+00","module":"C4","scenario":null},{"value":"0,00E+00","module":"D","scenario":null},{"value":"0,00E+00","module":"A1A3","scenario":null}]},{"parameter":"MFR","unit":"kg","values":[{"value":"5,07E-03","module":"A1","scenario":null},{"value":"0,00E+00","module":"A2","scenario":null},{"value":"0,00E+00","module":"A3","scenario":null},{"value":"0,00E+00","module":"A4","scenario":null},{"value":"9,45E-03","module":"C1","scenario":null},{"value":"0,00E+00","module":"C2","scenario":null},{"value":"4,34E-03","module":"C3","scenario":null},{"value":"0,00E+00","module":"C4","scenario":null},{"value":"0,00E+00","module":"D","scenario":null},{"value":"5,07E-03","module":"A1A3","scenario":null}]},{"parameter":"MER","unit":"kg","values":[{"value":"1,83E-01","module":"A1","scenario":null},{"value":"0,00E+00","module":"A2","scenario":null},{"value":"0,00E+00","module":"A3","scenario":null},{"value":"0,00E+00","module":"A4","scenario":null},{"value":"2,36E-05","module":"C1","scenario":null},{"value":"0,00E+00","module":"C2","scenario":null},{"value":"1,37E-03","module":"C3","scenario":null},{"value":"0,00E+00","module":"C4","scenario":null},{"value":"0,00E+00","module":"D","scenario":null},{"value":"1,83E-01","module":"A1A3","scenario":null}]},{"parameter":"EEE","unit":"MJ","values":[{"value":"1,13E-01","module":"A1","scenario":null},{"value":"0,00E+00","module":"A2","scenario":null},{"value":"0,00E+00","module":"A3","scenario":null},{"value":"0,00E+00","module":"A4","scenario":null},{"value":"1,71E-04","module":"C1","scenario":null},{"value":"0,00E+00","module":"C2","scenario":null},{"value":"2,35E-03","module":"C3","scenario":null},{"value":"0,00E+00","module":"C4","scenario":null},{"value":"0,00E+00","module":"D","scenario":null},{"value":"1,13E-01","module":"A1A3","scenario":null}]},{"parameter":"EET","unit":"MJ","values":[{"value":"1,71E+00","module":"A1","scenario":null},{"value":"0,00E+00","module":"A2","scenario":null},{"value":"0,00E+00","module":"A3","scenario":null},{"value":"0,00E+00","module":"A4","scenario":null},{"value":"2,58E-03","module":"C1","scenario":null},{"value":"0,00E+00","module":"C2","scenario":null},{"value":"3,56E-02","module":"C3","scenario":null},{"value":"0,00E+00","module":"C4","scenario":null},{"value":"0,00E+00","module":"D","scenario":null},{"value":"1,71E+00","module":"A1A3","scenario":null}]}]}