{"product_name":"Tabletop, MFC, COMBI, 80/60, 160 X 120 X 2,5","epd_id":"NEPD-3775-2709-EN","compliance":["EN 15804","ISO 14025","ISO 21930"],"producer_name":"Scan S\u00f8rlie","environmental_impact":[{"parameter":"GWP-total","unit":"kg CO2-eq.","values":[{"value":"1,77E+01","module":"A1","scenario":null},{"value":"6,31E-01","module":"A2","scenario":null},{"value":"1,40E+01","module":"A3","scenario":null},{"value":"6,01E+00","module":"A4","scenario":null},{"value":"3,23E+01","module":"A1A3","scenario":null}]},{"parameter":"ODP","unit":"kg CFC 11-eq.","values":[{"value":"2,08E-06","module":"A1","scenario":null},{"value":"1,16E-07","module":"A2","scenario":null},{"value":"7,06E-07","module":"A3","scenario":null},{"value":"1,09E-06","module":"A4","scenario":null},{"value":"2,90E-06","module":"A1A3","scenario":null}]},{"parameter":"AP","unit":"kg SO2-eq.","values":[{"value":"8,84E-02","module":"A1","scenario":null},{"value":"2,01E-03","module":"A2","scenario":null},{"value":"6,74E-02","module":"A3","scenario":null},{"value":"2,09E-02","module":"A4","scenario":null},{"value":"1,58E-01","module":"A1A3","scenario":null}]},{"parameter":"EP","unit":"kg Phosphat-eq.","values":[{"value":"1,51E-02","module":"A1","scenario":null},{"value":"3,35E-04","module":"A2","scenario":null},{"value":"9,02E-03","module":"A3","scenario":null},{"value":"3,61E-03","module":"A4","scenario":null},{"value":"2,44E-02","module":"A1A3","scenario":null}]},{"parameter":"POCP","unit":"kg Ethen-eq.","values":[{"value":"7,65E-03","module":"A1","scenario":null},{"value":"1,03E-04","module":"A2","scenario":null},{"value":"2,68E-03","module":"A3","scenario":null},{"value":"9,79E-04","module":"A4","scenario":null},{"value":"1,04E-02","module":"A1A3","scenario":null}]},{"parameter":"ADPE","unit":"kg Sb-eq.","values":[{"value":"6,68E-05","module":"A1","scenario":null},{"value":"1,93E-06","module":"A2","scenario":null},{"value":"2,18E-05","module":"A3","scenario":null},{"value":"1,73E-05","module":"A4","scenario":null},{"value":"9,05E-05","module":"A1A3","scenario":null}]},{"parameter":"ADPF","unit":"MJ","values":[{"value":"2,89E+02","module":"A1","scenario":null},{"value":"9,50E+00","module":"A2","scenario":null},{"value":"1,56E+02","module":"A3","scenario":null},{"value":"8,95E+01","module":"A4","scenario":null},{"value":"4,54E+02","module":"A1A3","scenario":null}]}],"additional_environmental_impact":[],"resource_use":[{"parameter":"PERE","unit":"MJ","values":[{"value":"4,12E+02","module":"A1","scenario":null},{"value":"1,39E-01","module":"A2","scenario":null},{"value":"9,95E+01","module":"A3","scenario":null},{"value":"1,35E+00","module":"A4","scenario":null},{"value":"5,12E+02","module":"A1A3","scenario":null}]},{"parameter":"PERM","unit":"MJ","values":[{"value":"2,57E+02","module":"A1","scenario":null},{"value":"0,00E+00","module":"A2","scenario":null},{"value":"0,00E+00","module":"A3","scenario":null},{"value":"0,00E+00","module":"A4","scenario":null},{"value":"2,57E+02","module":"A1A3","scenario":null}]},{"parameter":"PERT","unit":"MJ","values":[{"value":"6,69E+02","module":"A1","scenario":null},{"value":"1,39E-01","module":"A2","scenario":null},{"value":"9,95E+01","module":"A3","scenario":null},{"value":"1,35E+00","module":"A4","scenario":null},{"value":"7,68E+02","module":"A1A3","scenario":null}]},{"parameter":"PENRE","unit":"MJ","values":[{"value":"3,27E+02","module":"A1","scenario":null},{"value":"9,72E+00","module":"A2","scenario":null},{"value":"2,65E+02","module":"A3","scenario":null},{"value":"9,17E+01","module":"A4","scenario":null},{"value":"6,02E+02","module":"A1A3","scenario":null}]},{"parameter":"PENRM","unit":"MJ","values":[{"value":"1,36E+01","module":"A1","scenario":null},{"value":"0,00E+00","module":"A2","scenario":null},{"value":"0,00E+00","module":"A3","scenario":null},{"value":"0,00E+00","module":"A4","scenario":null},{"value":"1,36E+01","module":"A1A3","scenario":null}]},{"parameter":"PENRT","unit":"MJ","values":[{"value":"3,40E+02","module":"A1","scenario":null},{"value":"9,72E+00","module":"A2","scenario":null},{"value":"2,65E+02","module":"A3","scenario":null},{"value":"9,17E+01","module":"A4","scenario":null},{"value":"6,16E+02","module":"A1A3","scenario":null}]},{"parameter":"SM","unit":"kg","values":[{"value":"1,83E+00","module":"A1","scenario":null},{"value":"0,00E+00","module":"A2","scenario":null},{"value":"0,00E+00","module":"A3","scenario":null},{"value":"0,00E+00","module":"A4","scenario":null},{"value":"1,83E+00","module":"A1A3","scenario":null}]},{"parameter":"RSF","unit":"MJ","values":[{"value":"0,00E+00","module":"A1","scenario":null},{"value":"0,00E+00","module":"A2","scenario":null},{"value":"0,00E+00","module":"A3","scenario":null},{"value":"0,00E+00","module":"A4","scenario":null},{"value":"0,00E+00","module":"A1A3","scenario":null}]},{"parameter":"NRSF","unit":"MJ","values":[{"value":"0,00E+00","module":"A1","scenario":null},{"value":"0,00E+00","module":"A2","scenario":null},{"value":"0,00E+00","module":"A3","scenario":null},{"value":"0,00E+00","module":"A4","scenario":null},{"value":"0,00E+00","module":"A1A3","scenario":null}]},{"parameter":"FW","unit":"m3","values":[{"value":"1,17E-01","module":"A1","scenario":null},{"value":"1,82E-03","module":"A2","scenario":null},{"value":"1,27E-01","module":"A3","scenario":null},{"value":"1,75E-02","module":"A4","scenario":null},{"value":"2,46E-01","module":"A1A3","scenario":null}]}],"end_of_life_waste":[{"parameter":"HWD","unit":"kg","values":[{"value":"3,27E-04","module":"A1","scenario":null},{"value":"5,68E-06","module":"A2","scenario":null},{"value":"3,20E-04","module":"A3","scenario":null},{"value":"5,47E-05","module":"A4","scenario":null},{"value":"6,52E-04","module":"A1A3","scenario":null}]},{"parameter":"NHWD","unit":"kg","values":[{"value":"5,87E+00","module":"A1","scenario":null},{"value":"5,12E-01","module":"A2","scenario":null},{"value":"3,47E+00","module":"A3","scenario":null},{"value":"4,61E+00","module":"A4","scenario":null},{"value":"9,85E+00","module":"A1A3","scenario":null}]},{"parameter":"RWD","unit":"kg","values":[{"value":"1,00E-03","module":"A1","scenario":null},{"value":"6,68E-05","module":"A2","scenario":null},{"value":"1,57E-03","module":"A3","scenario":null},{"value":"6,28E-04","module":"A4","scenario":null},{"value":"2,64E-03","module":"A1A3","scenario":null}]}],"end_of_life_flow":[{"parameter":"CRU","unit":"kg","values":[{"value":"0,00E+00","module":"A1","scenario":null},{"value":"0,00E+00","module":"A2","scenario":null},{"value":"0,00E+00","module":"A3","scenario":null},{"value":"0,00E+00","module":"A4","scenario":null},{"value":"0,00E+00","module":"A1A3","scenario":null}]},{"parameter":"MFR","unit":"kg","values":[{"value":"0,00E+00","module":"A1","scenario":null},{"value":"0,00E+00","module":"A2","scenario":null},{"value":"3,31E+00","module":"A3","scenario":null},{"value":"0,00E+00","module":"A4","scenario":null},{"value":"3,31E+00","module":"A1A3","scenario":null}]},{"parameter":"MER","unit":"kg","values":[{"value":"0,00E+00","module":"A1","scenario":null},{"value":"0,00E+00","module":"A2","scenario":null},{"value":"1,98E-03","module":"A3","scenario":null},{"value":"0,00E+00","module":"A4","scenario":null},{"value":"1,98E-03","module":"A1A3","scenario":null}]},{"parameter":"EEE","unit":"MJ","values":[{"value":"0,00E+00","module":"A1","scenario":null},{"value":"0,00E+00","module":"A2","scenario":null},{"value":"4,39E+00","module":"A3","scenario":null},{"value":"0,00E+00","module":"A4","scenario":null},{"value":"4,39E+00","module":"A1A3","scenario":null}]},{"parameter":"EET","unit":"MJ","values":[{"value":"0,00E+00","module":"A1","scenario":null},{"value":"0,00E+00","module":"A2","scenario":null},{"value":"4,82E+01","module":"A3","scenario":null},{"value":"0,00E+00","module":"A4","scenario":null},{"value":"4,82E+01","module":"A1A3","scenario":null}]}]}