{"product_name":"Sirius","epd_id":"NEPD-5386-4702-NO","compliance":["EN 15804+A2","ISO 14025","ISO 21930"],"producer_name":"TROX Auranor Norge AS","environmental_impact":[{"parameter":"GWP-total","unit":"kg CO2-eq.","values":[{"value":"3,67E+01","module":"A1-A3","scenario":null},{"value":"4,53E-01","module":"A4","scenario":null},{"value":"1,04E-02","module":"C1","scenario":null},{"value":"1,28E-01","module":"C2","scenario":null},{"value":"6,63E-01","module":"C3","scenario":null},{"value":"3,54E-03","module":"C4","scenario":null},{"value":"-5,80E+00","module":"D","scenario":null}]},{"parameter":"GWP-fossil","unit":"kg CO2-eq.","values":[{"value":"3,80E+01","module":"A1-A3","scenario":null},{"value":"4,53E-01","module":"A4","scenario":null},{"value":"1,04E-02","module":"C1","scenario":null},{"value":"1,28E-01","module":"C2","scenario":null},{"value":"6,63E-01","module":"C3","scenario":null},{"value":"3,53E-03","module":"C4","scenario":null},{"value":"-5,78E+00","module":"D","scenario":null}]},{"parameter":"GWP-biogenic","unit":"kg CO2-eq.","values":[{"value":"-1,32E+00","module":"A1-A3","scenario":null},{"value":"1,87E-04","module":"A4","scenario":null},{"value":"1,96E-06","module":"C1","scenario":null},{"value":"5,31E-05","module":"C2","scenario":null},{"value":"2,63E-05","module":"C3","scenario":null},{"value":"3,09E-06","module":"C4","scenario":null},{"value":"-5,31E-03","module":"D","scenario":null}]},{"parameter":"GWP-luluc","unit":"kg CO2-eq.","values":[{"value":"3,47E-02","module":"A1-A3","scenario":null},{"value":"1,61E-04","module":"A4","scenario":null},{"value":"8,22E-07","module":"C1","scenario":null},{"value":"4,57E-05","module":"C2","scenario":null},{"value":"1,02E-05","module":"C3","scenario":null},{"value":"7,01E-07","module":"C4","scenario":null},{"value":"-1,08E-02","module":"D","scenario":null}]},{"parameter":"ODP","unit":"kg CFC 11-eq.","values":[{"value":"3,05E-06","module":"A1-A3","scenario":null},{"value":"1,03E-07","module":"A4","scenario":null},{"value":"2,25E-09","module":"C1","scenario":null},{"value":"2,91E-08","module":"C2","scenario":null},{"value":"3,94E-09","module":"C3","scenario":null},{"value":"1,63E-09","module":"C4","scenario":null},{"value":"-2,81E-04","module":"D","scenario":null}]},{"parameter":"AP","unit":"mol H+-eq.","values":[{"value":"4,10E-01","module":"A1-A3","scenario":null},{"value":"1,30E-03","module":"A4","scenario":null},{"value":"1,09E-04","module":"C1","scenario":null},{"value":"3,69E-04","module":"C2","scenario":null},{"value":"9,54E-05","module":"C3","scenario":null},{"value":"3,44E-05","module":"C4","scenario":null},{"value":"-4,38E-02","module":"D","scenario":null}]},{"parameter":"POCP","unit":"kg NMVOC-eq.","values":[{"value":"1,57E-01","module":"A1-A3","scenario":null},{"value":"1,10E-03","module":"A4","scenario":null},{"value":"1,45E-04","module":"C1","scenario":null},{"value":"3,13E-04","module":"C2","scenario":null},{"value":"8,83E-05","module":"C3","scenario":null},{"value":"4,08E-05","module":"C4","scenario":null},{"value":"-3,03E-02","module":"D","scenario":null}]},{"parameter":"ADPE","unit":"kg Sb-eq.","values":[{"value":"3,14E-02","module":"A1-A3","scenario":null},{"value":"1,25E-05","module":"A4","scenario":null},{"value":"1,60E-08","module":"C1","scenario":null},{"value":"3,54E-06","module":"C2","scenario":null},{"value":"1,62E-07","module":"C3","scenario":null},{"value":"3,04E-08","module":"C4","scenario":null},{"value":"-1,73E-04","module":"D","scenario":null}]},{"parameter":"ADPF","unit":"MJ","values":[{"value":"4,88E+02","module":"A1-A3","scenario":null},{"value":"6,85E+00","module":"A4","scenario":null},{"value":"1,44E-01","module":"C1","scenario":null},{"value":"1,94E+00","module":"C2","scenario":null},{"value":"1,13E-01","module":"C3","scenario":null},{"value":"1,09E-01","module":"C4","scenario":null},{"value":"-5,06E+01","module":"D","scenario":null}]},{"parameter":"WDP","unit":"m3 world-eq.","values":[{"value":"2,50E+03","module":"A1-A3","scenario":null},{"value":"6,62E+00","module":"A4","scenario":null},{"value":"3,05E-02","module":"C1","scenario":null},{"value":"1,88E+00","module":"C2","scenario":null},{"value":"1,32E+00","module":"C3","scenario":null},{"value":"2,70E-01","module":"C4","scenario":null},{"value":"2,82E+01","module":"D","scenario":null}]},{"parameter":"EP-freshwater","unit":"kg P-eq.","values":[{"value":"2,55E-03","module":"A1-A3","scenario":null},{"value":"3,62E-06","module":"A4","scenario":null},{"value":"3,80E-08","module":"C1","scenario":null},{"value":"1,02E-06","module":"C2","scenario":null},{"value":"4,06E-07","module":"C3","scenario":null},{"value":"2,87E-08","module":"C4","scenario":null},{"value":"-4,40E-04","module":"D","scenario":null}]},{"parameter":"EP-marine","unit":"kg N-eq.","values":[{"value":"4,47E-02","module":"A1-A3","scenario":null},{"value":"2,57E-04","module":"A4","scenario":null},{"value":"4,82E-05","module":"C1","scenario":null},{"value":"7,30E-05","module":"C2","scenario":null},{"value":"3,56E-05","module":"C3","scenario":null},{"value":"1,30E-05","module":"C4","scenario":null},{"value":"-6,39E-03","module":"D","scenario":null}]},{"parameter":"EP-terrestrial","unit":"mol N-eq.","values":[{"value":"1,27E+00","module":"A1-A3","scenario":null},{"value":"2,88E-03","module":"A4","scenario":null},{"value":"5,28E-04","module":"C1","scenario":null},{"value":"8,16E-04","module":"C2","scenario":null},{"value":"3,60E-04","module":"C3","scenario":null},{"value":"1,43E-04","module":"C4","scenario":null},{"value":"-6,88E-02","module":"D","scenario":null}]},{"parameter":"GWP-IOBC","unit":"kg CO2-eq.","values":[{"value":"3,87E+01","module":"A1-A3","scenario":null},{"value":"4,53E-01","module":"A4","scenario":null},{"value":"1,04E-02","module":"C1","scenario":null},{"value":"1,28E-01","module":"C2","scenario":null},{"value":"6,63E-01","module":"C3","scenario":null},{"value":"4,24E-03","module":"C4","scenario":null},{"value":"-8,35E+00","module":"D","scenario":null}]}],"additional_environmental_impact":[{"parameter":"PM","unit":"disease incidence","values":[{"value":"3,85E-06","module":"A1-A3","scenario":null},{"value":"2,77E-08","module":"A4","scenario":null},{"value":"2,89E-09","module":"C1","scenario":null},{"value":"7,85E-09","module":"C2","scenario":null},{"value":"5,30E-10","module":"C3","scenario":null},{"value":"7,02E-10","module":"C4","scenario":null},{"value":"-4,98E-07","module":"D","scenario":null}]},{"parameter":"ETP-fw","unit":"CTUe","values":[{"value":"1,76E+03","module":"A1-A3","scenario":null},{"value":"5,08E+00","module":"A4","scenario":null},{"value":"7,84E-02","module":"C1","scenario":null},{"value":"1,44E+00","module":"C2","scenario":null},{"value":"1,66E+00","module":"C3","scenario":null},{"value":"2,47E+00","module":"C4","scenario":null},{"value":"-4,35E+02","module":"D","scenario":null}]},{"parameter":"HTP-c","unit":"CTUh","values":[{"value":"2,16E-07","module":"A1-A3","scenario":null},{"value":"0,00E+00","module":"A4","scenario":null},{"value":"0,00E+00","module":"C1","scenario":null},{"value":"0,00E+00","module":"C2","scenario":null},{"value":"4,70E-11","module":"C3","scenario":null},{"value":"2,26E-10","module":"C4","scenario":null},{"value":"-2,83E-08","module":"D","scenario":null}]},{"parameter":"HTP-nc","unit":"CTUh","values":[{"value":"2,36E-06","module":"A1-A3","scenario":null},{"value":"5,54E-09","module":"A4","scenario":null},{"value":"7,10E-11","module":"C1","scenario":null},{"value":"1,57E-09","module":"C2","scenario":null},{"value":"1,05E-09","module":"C3","scenario":null},{"value":"1,53E-08","module":"C4","scenario":null},{"value":"3,73E-07","module":"D","scenario":null}]},{"parameter":"SQP","unit":"unitless","values":[{"value":"2,34E+02","module":"A1-A3","scenario":null},{"value":"4,79E+00","module":"A4","scenario":null},{"value":"1,82E-02","module":"C1","scenario":null},{"value":"1,36E+00","module":"C2","scenario":null},{"value":"2,79E-02","module":"C3","scenario":null},{"value":"3,93E-01","module":"C4","scenario":null},{"value":"-5,44E+00","module":"D","scenario":null}]},{"parameter":"IRP","unit":"kBq U235-eq.","values":[{"value":"1,91E+00","module":"A1-A3","scenario":null},{"value":"2,99E-02","module":"A4","scenario":null},{"value":"6,15E-04","module":"C1","scenario":null},{"value":"8,48E-03","module":"C2","scenario":null},{"value":"5,35E-04","module":"C3","scenario":null},{"value":"4,73E-04","module":"C4","scenario":null},{"value":"-6,43E-03","module":"D","scenario":null}]}],"resource_use":[{"parameter":"PERE","unit":"MJ","values":[{"value":"8,48E+01","module":"A1-A3","scenario":null},{"value":"9,80E-02","module":"A4","scenario":null},{"value":"7,76E-04","module":"C1","scenario":null},{"value":"2,78E-02","module":"C2","scenario":null},{"value":"1,41E-02","module":"C3","scenario":null},{"value":"1,89E-03","module":"C4","scenario":null},{"value":"-6,24E+00","module":"D","scenario":null}]},{"parameter":"PERM","unit":"MJ","values":[{"value":"1,71E+01","module":"A1-A3","scenario":null},{"value":"0,00E+00","module":"A4","scenario":null},{"value":"0,00E+00","module":"C1","scenario":null},{"value":"0,00E+00","module":"C2","scenario":null},{"value":"0,00E+00","module":"C3","scenario":null},{"value":"0,00E+00","module":"C4","scenario":null},{"value":"0,00E+00","module":"D","scenario":null}]},{"parameter":"PERT","unit":"MJ","values":[{"value":"1,02E+02","module":"A1-A3","scenario":null},{"value":"9,80E-02","module":"A4","scenario":null},{"value":"7,76E-04","module":"C1","scenario":null},{"value":"2,78E-02","module":"C2","scenario":null},{"value":"1,41E-02","module":"C3","scenario":null},{"value":"1,89E-03","module":"C4","scenario":null},{"value":"-6,24E+00","module":"D","scenario":null}]},{"parameter":"PENRE","unit":"MJ","values":[{"value":"4,87E+02","module":"A1-A3","scenario":null},{"value":"6,85E+00","module":"A4","scenario":null},{"value":"1,44E-01","module":"C1","scenario":null},{"value":"1,94E+00","module":"C2","scenario":null},{"value":"1,13E-01","module":"C3","scenario":null},{"value":"1,09E-01","module":"C4","scenario":null},{"value":"-5,06E+01","module":"D","scenario":null}]},{"parameter":"PENRM","unit":"MJ","values":[{"value":"7,05E+00","module":"A1-A3","scenario":null},{"value":"0,00E+00","module":"A4","scenario":null},{"value":"0,00E+00","module":"C1","scenario":null},{"value":"0,00E+00","module":"C2","scenario":null},{"value":"0,00E+00","module":"C3","scenario":null},{"value":"0,00E+00","module":"C4","scenario":null},{"value":"0,00E+00","module":"D","scenario":null}]},{"parameter":"PENRT","unit":"MJ","values":[{"value":"4,89E+02","module":"A1-A3","scenario":null},{"value":"6,85E+00","module":"A4","scenario":null},{"value":"1,44E-01","module":"C1","scenario":null},{"value":"1,94E+00","module":"C2","scenario":null},{"value":"1,13E-01","module":"C3","scenario":null},{"value":"1,09E-01","module":"C4","scenario":null},{"value":"-5,06E+01","module":"D","scenario":null}]},{"parameter":"SM","unit":"kg","values":[{"value":"4,52E+00","module":"A1-A3","scenario":null},{"value":"0,00E+00","module":"A4","scenario":null},{"value":"7,05E-05","module":"C1","scenario":null},{"value":"0,00E+00","module":"C2","scenario":null},{"value":"6,61E-06","module":"C3","scenario":null},{"value":"5,93E-07","module":"C4","scenario":null},{"value":"2,57E-02","module":"D","scenario":null}]},{"parameter":"RSF","unit":"MJ","values":[{"value":"2,13E+00","module":"A1-A3","scenario":null},{"value":"3,51E-03","module":"A4","scenario":null},{"value":"1,91E-05","module":"C1","scenario":null},{"value":"9,93E-04","module":"C2","scenario":null},{"value":"3,36E-04","module":"C3","scenario":null},{"value":"4,07E-05","module":"C4","scenario":null},{"value":"1,91E-01","module":"D","scenario":null}]},{"parameter":"NRSF","unit":"MJ","values":[{"value":"-1,67E+01","module":"A1-A3","scenario":null},{"value":"1,25E-02","module":"A4","scenario":null},{"value":"2,81E-04","module":"C1","scenario":null},{"value":"3,55E-03","module":"C2","scenario":null},{"value":"7,03E-06","module":"C3","scenario":null},{"value":"2,30E-04","module":"C4","scenario":null},{"value":"5,52E+00","module":"D","scenario":null}]},{"parameter":"FW","unit":"m3","values":[{"value":"5,43E-01","module":"A1-A3","scenario":null},{"value":"7,32E-04","module":"A4","scenario":null},{"value":"7,39E-06","module":"C1","scenario":null},{"value":"2,07E-04","module":"C2","scenario":null},{"value":"2,83E-04","module":"C3","scenario":null},{"value":"1,31E-04","module":"C4","scenario":null},{"value":"-2,45E-02","module":"D","scenario":null}]}],"end_of_life_waste":[{"parameter":"HWD","unit":"kg","values":[{"value":"3,09E-01","module":"A1-A3","scenario":null},{"value":"3,53E-04","module":"A4","scenario":null},{"value":"4,23E-06","module":"C1","scenario":null},{"value":"1,00E-04","module":"C2","scenario":null},{"value":"7,67E-07","module":"C3","scenario":null},{"value":"1,24E-03","module":"C4","scenario":null},{"value":"-2,65E-02","module":"D","scenario":null}]},{"parameter":"NHWD","unit":"kg","values":[{"value":"1,41E+01","module":"A1-A3","scenario":null},{"value":"3,33E-01","module":"A4","scenario":null},{"value":"1,70E-04","module":"C1","scenario":null},{"value":"9,43E-02","module":"C2","scenario":null},{"value":"2,49E-05","module":"C3","scenario":null},{"value":"7,63E-01","module":"C4","scenario":null},{"value":"-2,32E+00","module":"D","scenario":null}]},{"parameter":"RWD","unit":"kg","values":[{"value":"1,81E-03","module":"A1-A3","scenario":null},{"value":"4,66E-05","module":"A4","scenario":null},{"value":"9,97E-07","module":"C1","scenario":null},{"value":"1,32E-05","module":"C2","scenario":null},{"value":"7,77E-08","module":"C3","scenario":null},{"value":"2,39E-08","module":"C4","scenario":null},{"value":"-9,21E-06","module":"D","scenario":null}]}],"end_of_life_flow":[{"parameter":"CRU","unit":"kg","values":[{"value":"0,00E+00","module":"A1-A3","scenario":null},{"value":"0,00E+00","module":"A4","scenario":null},{"value":"0,00E+00","module":"C1","scenario":null},{"value":"0,00E+00","module":"C2","scenario":null},{"value":"0,00E+00","module":"C3","scenario":null},{"value":"0,00E+00","module":"C4","scenario":null},{"value":"0,00E+00","module":"D","scenario":null}]},{"parameter":"MFR","unit":"kg","values":[{"value":"2,22E+00","module":"A1-A3","scenario":null},{"value":"0,00E+00","module":"A4","scenario":null},{"value":"6,92E-05","module":"C1","scenario":null},{"value":"0,00E+00","module":"C2","scenario":null},{"value":"6,86E+00","module":"C3","scenario":null},{"value":"5,28E-07","module":"C4","scenario":null},{"value":"-1,00E-03","module":"D","scenario":null}]},{"parameter":"MER","unit":"kg","values":[{"value":"1,15E-03","module":"A1-A3","scenario":null},{"value":"0,00E+00","module":"A4","scenario":null},{"value":"2,15E-07","module":"C1","scenario":null},{"value":"0,00E+00","module":"C2","scenario":null},{"value":"3,20E-02","module":"C3","scenario":null},{"value":"1,63E-08","module":"C4","scenario":null},{"value":"-1,32E-04","module":"D","scenario":null}]},{"parameter":"EEE","unit":"MJ","values":[{"value":"8,53E-03","module":"A1-A3","scenario":null},{"value":"0,00E+00","module":"A4","scenario":null},{"value":"7,36E-07","module":"C1","scenario":null},{"value":"0,00E+00","module":"C2","scenario":null},{"value":"4,38E-02","module":"C3","scenario":null},{"value":"5,02E-08","module":"C4","scenario":null},{"value":"-3,24E-04","module":"D","scenario":null}]},{"parameter":"EET","unit":"MJ","values":[{"value":"1,29E-01","module":"A1-A3","scenario":null},{"value":"0,00E+00","module":"A4","scenario":null},{"value":"1,11E-05","module":"C1","scenario":null},{"value":"0,00E+00","module":"C2","scenario":null},{"value":"6,63E-01","module":"C3","scenario":null},{"value":"7,59E-07","module":"C4","scenario":null},{"value":"-4,90E-03","module":"D","scenario":null}]}]}