{"product_name":"TFC","epd_id":"NEPD-5560-4852-EN","compliance":["EN 15804+A2","ISO 14025","ISO 21930"],"producer_name":"TROX Group","environmental_impact":[{"parameter":"GWP-total","unit":"kg CO2-eq.","values":[{"value":"7,99E+01","module":"A1-A3","scenario":null},{"value":"3,70E+00","module":"A4","scenario":null},{"value":"3,35E-02","module":"C1","scenario":null},{"value":"2,31E-01","module":"C2","scenario":null},{"value":"1,05E+00","module":"C3","scenario":null},{"value":"-2,38E+00","module":"C4","scenario":null},{"value":"-1,89E+01","module":"D","scenario":null}]},{"parameter":"GWP-fossil","unit":"kg CO2-eq.","values":[{"value":"8,45E+01","module":"A1-A3","scenario":null},{"value":"3,70E+00","module":"A4","scenario":null},{"value":"3,35E-02","module":"C1","scenario":null},{"value":"2,31E-01","module":"C2","scenario":null},{"value":"8,24E-01","module":"C3","scenario":null},{"value":"-2,38E+00","module":"C4","scenario":null},{"value":"-1,89E+01","module":"D","scenario":null}]},{"parameter":"GWP-biogenic","unit":"kg CO2-eq.","values":[{"value":"-4,64E+00","module":"A1-A3","scenario":null},{"value":"1,53E-03","module":"A4","scenario":null},{"value":"6,28E-06","module":"C1","scenario":null},{"value":"9,57E-05","module":"C2","scenario":null},{"value":"2,22E-01","module":"C3","scenario":null},{"value":"-1,31E-03","module":"C4","scenario":null},{"value":"-1,06E-02","module":"D","scenario":null}]},{"parameter":"GWP-luluc","unit":"kg CO2-eq.","values":[{"value":"5,21E-02","module":"A1-A3","scenario":null},{"value":"1,32E-03","module":"A4","scenario":null},{"value":"2,64E-06","module":"C1","scenario":null},{"value":"8,23E-05","module":"C2","scenario":null},{"value":"9,01E-05","module":"C3","scenario":null},{"value":"-8,33E-04","module":"C4","scenario":null},{"value":"-9,52E-03","module":"D","scenario":null}]},{"parameter":"ODP","unit":"kg CFC 11-eq.","values":[{"value":"5,83E-06","module":"A1-A3","scenario":null},{"value":"8,38E-07","module":"A4","scenario":null},{"value":"7,24E-09","module":"C1","scenario":null},{"value":"5,24E-08","module":"C2","scenario":null},{"value":"4,11E-08","module":"C3","scenario":null},{"value":"-7,41E-08","module":"C4","scenario":null},{"value":"-2,18E-03","module":"D","scenario":null}]},{"parameter":"AP","unit":"mol H+-eq.","values":[{"value":"4,72E-01","module":"A1-A3","scenario":null},{"value":"1,06E-02","module":"A4","scenario":null},{"value":"3,50E-04","module":"C1","scenario":null},{"value":"6,64E-04","module":"C2","scenario":null},{"value":"6,46E-04","module":"C3","scenario":null},{"value":"-1,19E-02","module":"C4","scenario":null},{"value":"-1,00E-01","module":"D","scenario":null}]},{"parameter":"POCP","unit":"kg NMVOC-eq.","values":[{"value":"3,76E-01","module":"A1-A3","scenario":null},{"value":"9,01E-03","module":"A4","scenario":null},{"value":"4,67E-04","module":"C1","scenario":null},{"value":"5,63E-04","module":"C2","scenario":null},{"value":"4,98E-04","module":"C3","scenario":null},{"value":"-1,20E-02","module":"C4","scenario":null},{"value":"-9,58E-02","module":"D","scenario":null}]},{"parameter":"ADPE","unit":"kg Sb-eq.","values":[{"value":"9,85E-03","module":"A1-A3","scenario":null},{"value":"1,02E-04","module":"A4","scenario":null},{"value":"5,14E-08","module":"C1","scenario":null},{"value":"6,38E-06","module":"C2","scenario":null},{"value":"1,27E-06","module":"C3","scenario":null},{"value":"-4,18E-05","module":"C4","scenario":null},{"value":"-3,59E-04","module":"D","scenario":null}]},{"parameter":"ADPF","unit":"MJ","values":[{"value":"1,00E+03","module":"A1-A3","scenario":null},{"value":"5,59E+01","module":"A4","scenario":null},{"value":"4,61E-01","module":"C1","scenario":null},{"value":"3,49E+00","module":"C2","scenario":null},{"value":"1,54E+00","module":"C3","scenario":null},{"value":"-2,01E+01","module":"C4","scenario":null},{"value":"-1,59E+02","module":"D","scenario":null}]},{"parameter":"WDP","unit":"m3 world-eq.","values":[{"value":"2,81E+03","module":"A1-A3","scenario":null},{"value":"5,41E+01","module":"A4","scenario":null},{"value":"9,79E-02","module":"C1","scenario":null},{"value":"3,38E+00","module":"C2","scenario":null},{"value":"5,74E+00","module":"C3","scenario":null},{"value":"1,29E+02","module":"C4","scenario":null},{"value":"9,74E+02","module":"D","scenario":null}]},{"parameter":"EP-freshwater","unit":"kg P-eq.","values":[{"value":"4,89E-03","module":"A1-A3","scenario":null},{"value":"2,95E-05","module":"A4","scenario":null},{"value":"1,22E-07","module":"C1","scenario":null},{"value":"1,85E-06","module":"C2","scenario":null},{"value":"8,53E-06","module":"C3","scenario":null},{"value":"-1,49E-04","module":"C4","scenario":null},{"value":"-1,20E-03","module":"D","scenario":null}]},{"parameter":"EP-marine","unit":"kg N-eq.","values":[{"value":"8,20E-02","module":"A1-A3","scenario":null},{"value":"2,10E-03","module":"A4","scenario":null},{"value":"1,55E-04","module":"C1","scenario":null},{"value":"1,31E-04","module":"C2","scenario":null},{"value":"1,73E-04","module":"C3","scenario":null},{"value":"-2,45E-03","module":"C4","scenario":null},{"value":"-1,97E-02","module":"D","scenario":null}]},{"parameter":"EP-terrestrial","unit":"mol N-eq.","values":[{"value":"1,14E+00","module":"A1-A3","scenario":null},{"value":"2,35E-02","module":"A4","scenario":null},{"value":"1,70E-03","module":"C1","scenario":null},{"value":"1,47E-03","module":"C2","scenario":null},{"value":"1,88E-03","module":"C3","scenario":null},{"value":"-2,52E-02","module":"C4","scenario":null},{"value":"-2,03E-01","module":"D","scenario":null}]},{"parameter":"GWP-IOBC","unit":"kg CO2-eq.","values":[{"value":"2,36E+01","module":"A1-A3","scenario":null},{"value":"3,70E+00","module":"A4","scenario":null},{"value":"3,35E-02","module":"C1","scenario":null},{"value":"2,31E-01","module":"C2","scenario":null},{"value":"8,25E-01","module":"C3","scenario":null},{"value":"-3,64E+00","module":"C4","scenario":null},{"value":"-2,83E+01","module":"D","scenario":null}]}],"additional_environmental_impact":[{"parameter":"PM","unit":"disease incidence","values":[{"value":"6,59E-06","module":"A1-A3","scenario":null},{"value":"2,26E-07","module":"A4","scenario":null},{"value":"9,27E-09","module":"C1","scenario":null},{"value":"1,41E-08","module":"C2","scenario":null},{"value":"8,53E-09","module":"C3","scenario":null},{"value":"-1,99E-07","module":"C4","scenario":null},{"value":"-1,59E-06","module":"D","scenario":null}]},{"parameter":"ETP-fw","unit":"CTUe","values":[{"value":"3,59E+03","module":"A1-A3","scenario":null},{"value":"4,14E+01","module":"A4","scenario":null},{"value":"2,52E-01","module":"C1","scenario":null},{"value":"2,59E+00","module":"C2","scenario":null},{"value":"7,66E+00","module":"C3","scenario":null},{"value":"-1,35E+02","module":"C4","scenario":null},{"value":"-1,11E+03","module":"D","scenario":null}]},{"parameter":"HTP-c","unit":"CTUh","values":[{"value":"5,62E-07","module":"A1-A3","scenario":null},{"value":"0,00E+00","module":"A4","scenario":null},{"value":"0,00E+00","module":"C1","scenario":null},{"value":"0,00E+00","module":"C2","scenario":null},{"value":"3,72E-10","module":"C3","scenario":null},{"value":"-1,15E-08","module":"C4","scenario":null},{"value":"-9,15E-08","module":"D","scenario":null}]},{"parameter":"HTP-nc","unit":"CTUh","values":[{"value":"2,99E-06","module":"A1-A3","scenario":null},{"value":"4,53E-08","module":"A4","scenario":null},{"value":"2,29E-10","module":"C1","scenario":null},{"value":"2,83E-09","module":"C2","scenario":null},{"value":"5,66E-09","module":"C3","scenario":null},{"value":"2,59E-07","module":"C4","scenario":null},{"value":"1,90E-06","module":"D","scenario":null}]},{"parameter":"SQP","unit":"unitless","values":[{"value":"6,76E+02","module":"A1-A3","scenario":null},{"value":"3,91E+01","module":"A4","scenario":null},{"value":"5,85E-02","module":"C1","scenario":null},{"value":"2,44E+00","module":"C2","scenario":null},{"value":"5,90E-01","module":"C3","scenario":null},{"value":"-2,75E-01","module":"C4","scenario":null},{"value":"-1,54E+01","module":"D","scenario":null}]},{"parameter":"IRP","unit":"kBq U235-eq.","values":[{"value":"2,69E+00","module":"A1-A3","scenario":null},{"value":"2,44E-01","module":"A4","scenario":null},{"value":"1,98E-03","module":"C1","scenario":null},{"value":"1,53E-02","module":"C2","scenario":null},{"value":"6,84E-03","module":"C3","scenario":null},{"value":"9,92E-03","module":"C4","scenario":null},{"value":"6,46E-02","module":"D","scenario":null}]}],"resource_use":[{"parameter":"PERE","unit":"MJ","values":[{"value":"1,16E+02","module":"A1-A3","scenario":null},{"value":"8,00E-01","module":"A4","scenario":null},{"value":"2,49E-03","module":"C1","scenario":null},{"value":"5,00E-02","module":"C2","scenario":null},{"value":"2,68E-01","module":"C3","scenario":null},{"value":"-1,54E+00","module":"C4","scenario":null},{"value":"-1,56E+01","module":"D","scenario":null}]},{"parameter":"PERM","unit":"MJ","values":[{"value":"3,75E+01","module":"A1-A3","scenario":null},{"value":"0,00E+00","module":"A4","scenario":null},{"value":"0,00E+00","module":"C1","scenario":null},{"value":"0,00E+00","module":"C2","scenario":null},{"value":"-8,32E-01","module":"C3","scenario":null},{"value":"0,00E+00","module":"C4","scenario":null},{"value":"0,00E+00","module":"D","scenario":null}]},{"parameter":"PERT","unit":"MJ","values":[{"value":"1,54E+02","module":"A1-A3","scenario":null},{"value":"8,00E-01","module":"A4","scenario":null},{"value":"2,49E-03","module":"C1","scenario":null},{"value":"5,00E-02","module":"C2","scenario":null},{"value":"-5,64E-01","module":"C3","scenario":null},{"value":"-1,54E+00","module":"C4","scenario":null},{"value":"-1,56E+01","module":"D","scenario":null}]},{"parameter":"PENRE","unit":"MJ","values":[{"value":"9,87E+02","module":"A1-A3","scenario":null},{"value":"5,59E+01","module":"A4","scenario":null},{"value":"4,61E-01","module":"C1","scenario":null},{"value":"3,49E+00","module":"C2","scenario":null},{"value":"1,54E+00","module":"C3","scenario":null},{"value":"-2,00E+01","module":"C4","scenario":null},{"value":"-1,59E+02","module":"D","scenario":null}]},{"parameter":"PENRM","unit":"MJ","values":[{"value":"1,64E+01","module":"A1-A3","scenario":null},{"value":"0,00E+00","module":"A4","scenario":null},{"value":"0,00E+00","module":"C1","scenario":null},{"value":"0,00E+00","module":"C2","scenario":null},{"value":"0,00E+00","module":"C3","scenario":null},{"value":"0,00E+00","module":"C4","scenario":null},{"value":"0,00E+00","module":"D","scenario":null}]},{"parameter":"PENRT","unit":"MJ","values":[{"value":"1,00E+03","module":"A1-A3","scenario":null},{"value":"5,59E+01","module":"A4","scenario":null},{"value":"4,61E-01","module":"C1","scenario":null},{"value":"3,49E+00","module":"C2","scenario":null},{"value":"1,54E+00","module":"C3","scenario":null},{"value":"-2,00E+01","module":"C4","scenario":null},{"value":"-1,59E+02","module":"D","scenario":null}]},{"parameter":"SM","unit":"kg","values":[{"value":"2,06E+00","module":"A1-A3","scenario":null},{"value":"0,00E+00","module":"A4","scenario":null},{"value":"2,26E-04","module":"C1","scenario":null},{"value":"0,00E+00","module":"C2","scenario":null},{"value":"0,00E+00","module":"C3","scenario":null},{"value":"2,96E-03","module":"C4","scenario":null},{"value":"1,05E-02","module":"D","scenario":null}]},{"parameter":"RSF","unit":"MJ","values":[{"value":"3,35E+00","module":"A1-A3","scenario":null},{"value":"2,86E-02","module":"A4","scenario":null},{"value":"6,13E-05","module":"C1","scenario":null},{"value":"1,79E-03","module":"C2","scenario":null},{"value":"5,93E-03","module":"C3","scenario":null},{"value":"8,84E-02","module":"C4","scenario":null},{"value":"6,81E-01","module":"D","scenario":null}]},{"parameter":"NRSF","unit":"MJ","values":[{"value":"5,24E+01","module":"A1-A3","scenario":null},{"value":"1,02E-01","module":"A4","scenario":null},{"value":"9,03E-04","module":"C1","scenario":null},{"value":"6,40E-03","module":"C2","scenario":null},{"value":"0,00E+00","module":"C3","scenario":null},{"value":"2,59E+00","module":"C4","scenario":null},{"value":"1,97E+01","module":"D","scenario":null}]},{"parameter":"FW","unit":"m3","values":[{"value":"7,28E-01","module":"A1-A3","scenario":null},{"value":"5,98E-03","module":"A4","scenario":null},{"value":"2,37E-05","module":"C1","scenario":null},{"value":"3,74E-04","module":"C2","scenario":null},{"value":"1,71E-03","module":"C3","scenario":null},{"value":"-4,76E-03","module":"C4","scenario":null},{"value":"-4,37E-02","module":"D","scenario":null}]}],"end_of_life_waste":[{"parameter":"HWD","unit":"kg","values":[{"value":"6,02E-01","module":"A1-A3","scenario":null},{"value":"2,88E-03","module":"A4","scenario":null},{"value":"1,36E-05","module":"C1","scenario":null},{"value":"1,80E-04","module":"C2","scenario":null},{"value":"0,00E+00","module":"C3","scenario":null},{"value":"1,33E-01","module":"C4","scenario":null},{"value":"-9,84E-02","module":"D","scenario":null}]},{"parameter":"NHWD","unit":"kg","values":[{"value":"3,10E+01","module":"A1-A3","scenario":null},{"value":"2,72E+00","module":"A4","scenario":null},{"value":"5,46E-04","module":"C1","scenario":null},{"value":"1,70E-01","module":"C2","scenario":null},{"value":"1,58E-01","module":"C3","scenario":null},{"value":"-5,56E-01","module":"C4","scenario":null},{"value":"-7,73E+00","module":"D","scenario":null}]},{"parameter":"RWD","unit":"kg","values":[{"value":"2,61E-03","module":"A1-A3","scenario":null},{"value":"3,81E-04","module":"A4","scenario":null},{"value":"3,20E-06","module":"C1","scenario":null},{"value":"2,38E-05","module":"C2","scenario":null},{"value":"0,00E+00","module":"C3","scenario":null},{"value":"7,00E-06","module":"C4","scenario":null},{"value":"4,94E-05","module":"D","scenario":null}]}],"end_of_life_flow":[{"parameter":"CRU","unit":"kg","values":[{"value":"0,00E+00","module":"A1-A3","scenario":null},{"value":"0,00E+00","module":"A4","scenario":null},{"value":"0,00E+00","module":"C1","scenario":null},{"value":"0,00E+00","module":"C2","scenario":null},{"value":"0,00E+00","module":"C3","scenario":null},{"value":"0,00E+00","module":"C4","scenario":null},{"value":"0,00E+00","module":"D","scenario":null}]},{"parameter":"MFR","unit":"kg","values":[{"value":"4,26E+00","module":"A1-A3","scenario":null},{"value":"0,00E+00","module":"A4","scenario":null},{"value":"2,22E-04","module":"C1","scenario":null},{"value":"0,00E+00","module":"C2","scenario":null},{"value":"2,22E+01","module":"C3","scenario":null},{"value":"1,41E-05","module":"C4","scenario":null},{"value":"-4,10E-04","module":"D","scenario":null}]},{"parameter":"MER","unit":"kg","values":[{"value":"1,61E-02","module":"A1-A3","scenario":null},{"value":"0,00E+00","module":"A4","scenario":null},{"value":"6,89E-07","module":"C1","scenario":null},{"value":"0,00E+00","module":"C2","scenario":null},{"value":"4,43E-01","module":"C3","scenario":null},{"value":"3,47E-07","module":"C4","scenario":null},{"value":"-5,40E-05","module":"D","scenario":null}]},{"parameter":"EEE","unit":"MJ","values":[{"value":"6,28E-02","module":"A1-A3","scenario":null},{"value":"0,00E+00","module":"A4","scenario":null},{"value":"2,36E-06","module":"C1","scenario":null},{"value":"0,00E+00","module":"C2","scenario":null},{"value":"3,41E-01","module":"C3","scenario":null},{"value":"2,23E-05","module":"C4","scenario":null},{"value":"-1,32E-04","module":"D","scenario":null}]},{"parameter":"EET","unit":"MJ","values":[{"value":"9,50E-01","module":"A1-A3","scenario":null},{"value":"0,00E+00","module":"A4","scenario":null},{"value":"3,57E-05","module":"C1","scenario":null},{"value":"0,00E+00","module":"C2","scenario":null},{"value":"5,16E+00","module":"C3","scenario":null},{"value":"3,37E-04","module":"C4","scenario":null},{"value":"-2,00E-03","module":"D","scenario":null}]}]}