{"product_name":"CT-Bolt\u00ae M22 [kg bolt] - K640 Vanadium CombiCoat\u00ae","epd_id":"NEPD-2679-1379-NO","compliance":["EN 15804","ISO 14025","ISO 21930"],"producer_name":"Vik\u00d8rsta AS","environmental_impact":[{"parameter":"GWP-total","unit":"kg CO2-eq.","values":[{"value":"1,81E+00","module":"A1-A3","scenario":null},{"value":"2,48E-02","module":"A4","scenario":null},{"value":"2,13E+00","module":"A5","scenario":null},{"value":"2,13E+00","module":"C1","scenario":null},{"value":"1,28E-01","module":"C2","scenario":null},{"value":"1,77E-04","module":"C3","scenario":null},{"value":"2,49E-05","module":"C4","scenario":null},{"value":"-1,63E-01","module":"D","scenario":null}]},{"parameter":"ODP","unit":"kg CFC 11-eq.","values":[{"value":"8,14E-08","module":"A1-A3","scenario":null},{"value":"5,10E-09","module":"A4","scenario":null},{"value":"3,85E-07","module":"A5","scenario":null},{"value":"3,85E-07","module":"C1","scenario":null},{"value":"2,40E-08","module":"C2","scenario":null},{"value":"6,00E-12","module":"C3","scenario":null},{"value":"8,00E-12","module":"C4","scenario":null},{"value":"-9,16E-09","module":"D","scenario":null}]},{"parameter":"AP","unit":"kg SO2-eq.","values":[{"value":"1,03E-02","module":"A1-A3","scenario":null},{"value":"6,41E-05","module":"A4","scenario":null},{"value":"1,62E-02","module":"A5","scenario":null},{"value":"1,62E-02","module":"C1","scenario":null},{"value":"3,00E-04","module":"C2","scenario":null},{"value":"2,66E-07","module":"C3","scenario":null},{"value":"1,81E-07","module":"C4","scenario":null},{"value":"-6,98E-04","module":"D","scenario":null}]},{"parameter":"EP","unit":"kg Phosphat-eq.","values":[{"value":"8,72E-04","module":"A1-A3","scenario":null},{"value":"8,84E-06","module":"A4","scenario":null},{"value":"3,48E-03","module":"A5","scenario":null},{"value":"3,48E-03","module":"C1","scenario":null},{"value":"3,93E-05","module":"C2","scenario":null},{"value":"4,40E-08","module":"C3","scenario":null},{"value":"3,19E-08","module":"C4","scenario":null},{"value":"-3,59E-04","module":"D","scenario":null}]},{"parameter":"POCP","unit":"kg Ethen-eq.","values":[{"value":"6,66E-04","module":"A1-A3","scenario":null},{"value":"3,88E-06","module":"A4","scenario":null},{"value":"4,28E-04","module":"A5","scenario":null},{"value":"4,28E-04","module":"C1","scenario":null},{"value":"1,93E-05","module":"C2","scenario":null},{"value":"1,28E-08","module":"C3","scenario":null},{"value":"7,57E-09","module":"C4","scenario":null},{"value":"-9,90E-05","module":"D","scenario":null}]},{"parameter":"ADPE","unit":"kg Sb-eq.","values":[{"value":"2,36E-04","module":"A1-A3","scenario":null},{"value":"5,91E-08","module":"A4","scenario":null},{"value":"7,17E-07","module":"A5","scenario":null},{"value":"7,17E-07","module":"C1","scenario":null},{"value":"3,96E-07","module":"C2","scenario":null},{"value":"1,47E-10","module":"C3","scenario":null},{"value":"0,00E+00","module":"C4","scenario":null},{"value":"-6,83E-07","module":"D","scenario":null}]},{"parameter":"ADPF","unit":"MJ","values":[{"value":"1,13E+01","module":"A1-A3","scenario":null},{"value":"4,08E-01","module":"A4","scenario":null},{"value":"3,08E+01","module":"A5","scenario":null},{"value":"3,08E+01","module":"C1","scenario":null},{"value":"1,93E+00","module":"C2","scenario":null},{"value":"7,46E-04","module":"C3","scenario":null},{"value":"6,96E-04","module":"C4","scenario":null},{"value":"-1,68E+00","module":"D","scenario":null}]}],"additional_environmental_impact":[],"resource_use":[{"parameter":"PERE","unit":"MJ","values":[{"value":"4,73E+00","module":"A1-A3","scenario":null},{"value":"7,41E-03","module":"A4","scenario":null},{"value":"1,77E-01","module":"A5","scenario":null},{"value":"1,77E-01","module":"C1","scenario":null},{"value":"2,84E-02","module":"C2","scenario":null},{"value":"1,39E-03","module":"C3","scenario":null},{"value":"5,79E-06","module":"C4","scenario":null},{"value":"-9,48E-02","module":"D","scenario":null}]},{"parameter":"PERM","unit":"MJ","values":[{"value":"0,00E+00","module":"A1-A3","scenario":null},{"value":"0,00E+00","module":"A4","scenario":null},{"value":"0,00E+00","module":"A5","scenario":null},{"value":"0,00E+00","module":"C1","scenario":null},{"value":"0,00E+00","module":"C2","scenario":null},{"value":"0,00E+00","module":"C3","scenario":null},{"value":"0,00E+00","module":"C4","scenario":null},{"value":"0,00E+00","module":"D","scenario":null}]},{"parameter":"PERT","unit":"MJ","values":[{"value":"4,73E+00","module":"A1-A3","scenario":null},{"value":"7,41E-03","module":"A4","scenario":null},{"value":"1,77E-01","module":"A5","scenario":null},{"value":"1,77E-01","module":"C1","scenario":null},{"value":"2,84E-02","module":"C2","scenario":null},{"value":"1,39E-03","module":"C3","scenario":null},{"value":"5,79E-06","module":"C4","scenario":null},{"value":"-9,48E-02","module":"D","scenario":null}]},{"parameter":"PENRE","unit":"MJ","values":[{"value":"2,02E+01","module":"A1-A3","scenario":null},{"value":"4,20E-01","module":"A4","scenario":null},{"value":"3,11E+01","module":"A5","scenario":null},{"value":"3,11E+01","module":"C1","scenario":null},{"value":"1,97E+00","module":"C2","scenario":null},{"value":"8,56E-04","module":"C3","scenario":null},{"value":"7,06E-04","module":"C4","scenario":null},{"value":"-1,76E+00","module":"D","scenario":null}]},{"parameter":"PENRM","unit":"MJ","values":[{"value":"1,21E+00","module":"A1-A3","scenario":null},{"value":"0,00E+00","module":"A4","scenario":null},{"value":"0,00E+00","module":"A5","scenario":null},{"value":"0,00E+00","module":"C1","scenario":null},{"value":"0,00E+00","module":"C2","scenario":null},{"value":"0,00E+00","module":"C3","scenario":null},{"value":"0,00E+00","module":"C4","scenario":null},{"value":"-7,59E-03","module":"D","scenario":null}]},{"parameter":"PENRT","unit":"MJ","values":[{"value":"2,14E+01","module":"A1-A3","scenario":null},{"value":"4,20E-01","module":"A4","scenario":null},{"value":"3,11E+01","module":"A5","scenario":null},{"value":"3,11E+01","module":"C1","scenario":null},{"value":"1,97E+00","module":"C2","scenario":null},{"value":"8,56E-04","module":"C3","scenario":null},{"value":"7,06E-04","module":"C4","scenario":null},{"value":"-1,77E+00","module":"D","scenario":null}]},{"parameter":"SM","unit":"kg","values":[{"value":"6,64E-01","module":"A1-A3","scenario":null},{"value":"0,00E+00","module":"A4","scenario":null},{"value":"0,00E+00","module":"A5","scenario":null},{"value":"0,00E+00","module":"C1","scenario":null},{"value":"0,00E+00","module":"C2","scenario":null},{"value":"0,00E+00","module":"C3","scenario":null},{"value":"0,00E+00","module":"C4","scenario":null},{"value":"0,00E+00","module":"D","scenario":null}]},{"parameter":"RSF","unit":"MJ","values":[{"value":"6,17E-04","module":"A1-A3","scenario":null},{"value":"0,00E+00","module":"A4","scenario":null},{"value":"0,00E+00","module":"A5","scenario":null},{"value":"0,00E+00","module":"C1","scenario":null},{"value":"0,00E+00","module":"C2","scenario":null},{"value":"0,00E+00","module":"C3","scenario":null},{"value":"0,00E+00","module":"C4","scenario":null},{"value":"-1,04E-07","module":"D","scenario":null}]},{"parameter":"NRSF","unit":"MJ","values":[{"value":"2,13E+00","module":"A1-A3","scenario":null},{"value":"0,00E+00","module":"A4","scenario":null},{"value":"0,00E+00","module":"A5","scenario":null},{"value":"0,00E+00","module":"C1","scenario":null},{"value":"0,00E+00","module":"C2","scenario":null},{"value":"0,00E+00","module":"C3","scenario":null},{"value":"0,00E+00","module":"C4","scenario":null},{"value":"0,00E+00","module":"D","scenario":null}]},{"parameter":"FW","unit":"m3","values":[{"value":"9,62E-03","module":"A1-A3","scenario":null},{"value":"9,95E-05","module":"A4","scenario":null},{"value":"3,27E-03","module":"A5","scenario":null},{"value":"3,27E-03","module":"C1","scenario":null},{"value":"3,73E-04","module":"C2","scenario":null},{"value":"2,58E-07","module":"C3","scenario":null},{"value":"7,64E-07","module":"C4","scenario":null},{"value":"-1,06E-03","module":"D","scenario":null}]}],"end_of_life_waste":[{"parameter":"HWD","unit":"kg","values":[{"value":"6,14E-03","module":"A1-A3","scenario":null},{"value":"2,24E-07","module":"A4","scenario":null},{"value":"1,39E-05","module":"A5","scenario":null},{"value":"1,39E-05","module":"C1","scenario":null},{"value":"1,16E-06","module":"C2","scenario":null},{"value":"1,13E-09","module":"C3","scenario":null},{"value":"1,05E-09","module":"C4","scenario":null},{"value":"-1,16E-05","module":"D","scenario":null}]},{"parameter":"NHWD","unit":"kg","values":[{"value":"5,49E-01","module":"A1-A3","scenario":null},{"value":"3,84E-02","module":"A4","scenario":null},{"value":"1,49E-01","module":"A5","scenario":null},{"value":"1,49E-01","module":"C1","scenario":null},{"value":"1,06E-01","module":"C2","scenario":null},{"value":"5,46E-05","module":"C3","scenario":null},{"value":"4,77E-03","module":"C4","scenario":null},{"value":"-1,64E-01","module":"D","scenario":null}]},{"parameter":"RWD","unit":"kg","values":[{"value":"1,54E-03","module":"A1-A3","scenario":null},{"value":"2,94E-06","module":"A4","scenario":null},{"value":"2,15E-04","module":"A5","scenario":null},{"value":"2,15E-04","module":"C1","scenario":null},{"value":"1,35E-05","module":"C2","scenario":null},{"value":"3,97E-09","module":"C3","scenario":null},{"value":"4,62E-09","module":"C4","scenario":null},{"value":"-3,44E-06","module":"D","scenario":null}]}],"end_of_life_flow":[{"parameter":"CRU","unit":"kg","values":[{"value":"0,00E+00","module":"A1-A3","scenario":null},{"value":"0,00E+00","module":"A4","scenario":null},{"value":"0,00E+00","module":"A5","scenario":null},{"value":"0,00E+00","module":"C1","scenario":null},{"value":"0,00E+00","module":"C2","scenario":null},{"value":"0,00E+00","module":"C3","scenario":null},{"value":"0,00E+00","module":"C4","scenario":null},{"value":"0,00E+00","module":"D","scenario":null}]},{"parameter":"MFR","unit":"kg","values":[{"value":"3,40E-03","module":"A1-A3","scenario":null},{"value":"0,00E+00","module":"A4","scenario":null},{"value":"0,00E+00","module":"A5","scenario":null},{"value":"0,00E+00","module":"C1","scenario":null},{"value":"0,00E+00","module":"C2","scenario":null},{"value":"8,80E-02","module":"C3","scenario":null},{"value":"0,00E+00","module":"C4","scenario":null},{"value":"0,00E+00","module":"D","scenario":null}]},{"parameter":"MER","unit":"kg","values":[{"value":"0,00E+00","module":"A1-A3","scenario":null},{"value":"0,00E+00","module":"A4","scenario":null},{"value":"0,00E+00","module":"A5","scenario":null},{"value":"0,00E+00","module":"C1","scenario":null},{"value":"0,00E+00","module":"C2","scenario":null},{"value":"4,43E-05","module":"C3","scenario":null},{"value":"0,00E+00","module":"C4","scenario":null},{"value":"0,00E+00","module":"D","scenario":null}]},{"parameter":"EEE","unit":"MJ","values":[{"value":"0,00E+00","module":"A1-A3","scenario":null},{"value":"0,00E+00","module":"A4","scenario":null},{"value":"0,00E+00","module":"A5","scenario":null},{"value":"0,00E+00","module":"C1","scenario":null},{"value":"0,00E+00","module":"C2","scenario":null},{"value":"1,51E-04","module":"C3","scenario":null},{"value":"0,00E+00","module":"C4","scenario":null},{"value":"0,00E+00","module":"D","scenario":null}]},{"parameter":"EET","unit":"MJ","values":[{"value":"4,21E-03","module":"A1-A3","scenario":null},{"value":"0,00E+00","module":"A4","scenario":null},{"value":"0,00E+00","module":"A5","scenario":null},{"value":"0,00E+00","module":"C1","scenario":null},{"value":"0,00E+00","module":"C2","scenario":null},{"value":"9,48E-04","module":"C3","scenario":null},{"value":"0,00E+00","module":"C4","scenario":null},{"value":"0,00E+00","module":"D","scenario":null}]}]}