{"product_name":"CEM I 42,5 N-SR3 ","epd_id":"NEPD-2656-1360-EN ","compliance":["EN 15804","ISO 14025","ISO 21930"],"producer_name":"SCHWENK Sverige AB","environmental_impact":[{"parameter":"GWP-total","unit":"kg CO2-eq.","values":[{"value":"7,48E+02","module":"A1-A3","scenario":null},{"value":"1,62E+01","module":"A4","scenario":null}]},{"parameter":"ODP","unit":"kg CFC 11-eq.","values":[{"value":"1,10E-05","module":"A1-A3","scenario":null},{"value":"3,10E-06","module":"A4","scenario":null}]},{"parameter":"AP","unit":"kg SO2-eq.","values":[{"value":"1,40E+00","module":"A1-A3","scenario":null},{"value":"8,07E-02","module":"A4","scenario":null}]},{"parameter":"EP","unit":"kg Phosphat-eq.","values":[{"value":"2,64E-01","module":"A1-A3","scenario":null},{"value":"1,57E-02","module":"A4","scenario":null}]},{"parameter":"POCP","unit":"kg Ethen-eq.","values":[{"value":"6,98E-02","module":"A1-A3","scenario":null},{"value":"2,87E-03","module":"A4","scenario":null}]},{"parameter":"ADPE","unit":"kg Sb-eq.","values":[{"value":"2,52E-04","module":"A1-A3","scenario":null},{"value":"2,37E-05","module":"A4","scenario":null}]},{"parameter":"ADPF","unit":"MJ","values":[{"value":"1,57E+03","module":"A1-A3","scenario":null},{"value":"2,45E+02","module":"A4","scenario":null}]}],"additional_environmental_impact":[],"resource_use":[{"parameter":"PERE","unit":"MJ","values":[{"value":"3,05E+02","module":"A1-A3","scenario":null},{"value":"3,24E+00","module":"A4","scenario":null}]},{"parameter":"PERM","unit":"MJ","values":[{"value":"0,00E+00","module":"A1-A3","scenario":null},{"value":"0,00E+00","module":"A4","scenario":null}]},{"parameter":"PERT","unit":"MJ","values":[{"value":"3,05E+02","module":"A1-A3","scenario":null},{"value":"3,24E+00","module":"A4","scenario":null}]},{"parameter":"PENRE","unit":"MJ","values":[{"value":"1,65E+03","module":"A1-A3","scenario":null},{"value":"2,50E+02","module":"A4","scenario":null}]},{"parameter":"PENRM","unit":"MJ","values":[{"value":"0,00E+00","module":"A1-A3","scenario":null},{"value":"0,00E+00","module":"A4","scenario":null}]},{"parameter":"PENRT","unit":"MJ","values":[{"value":"1,65E+03","module":"A1-A3","scenario":null},{"value":"2,50E+02","module":"A4","scenario":null}]},{"parameter":"SM","unit":"kg","values":[{"value":"1,67E+00","module":"A1-A3","scenario":null},{"value":"0,00E+00","module":"A4","scenario":null}]},{"parameter":"RSF","unit":"MJ","values":[{"value":"4,94E+02","module":"A1-A3","scenario":null},{"value":"0,00E+00","module":"A4","scenario":null}]},{"parameter":"NRSF","unit":"MJ","values":[{"value":"2,18E+03","module":"A1-A3","scenario":null},{"value":"0,00E+00","module":"A4","scenario":null}]},{"parameter":"FW","unit":"m3","values":[{"value":"7,04E-01","module":"A1-A3","scenario":null},{"value":"4,52E-02","module":"A4","scenario":null}]}],"end_of_life_waste":[{"parameter":"HWD","unit":"kg","values":[{"value":"5,25E-02","module":"A1-A3","scenario":null},{"value":"1,22E-04","module":"A4","scenario":null}]},{"parameter":"NHWD","unit":"kg","values":[{"value":"3,50E+01","module":"A1-A3","scenario":null},{"value":"1,45E+01","module":"A4","scenario":null}]},{"parameter":"RWD","unit":"kg","values":[{"value":"5,34E-03","module":"A1-A3","scenario":null},{"value":"1,75E-03","module":"A4","scenario":null}]}],"end_of_life_flow":[{"parameter":"CRU","unit":"kg","values":[{"value":"0,00E+00","module":"A1-A3","scenario":null},{"value":"0,00E+00","module":"A4","scenario":null}]},{"parameter":"MFR","unit":"kg","values":[{"value":"2,36E-01","module":"A1-A3","scenario":null},{"value":"0,00E+00","module":"A4","scenario":null}]},{"parameter":"MER","unit":"kg","values":[{"value":"9,84E-02","module":"A1-A3","scenario":null},{"value":"0,00E+00","module":"A4","scenario":null}]},{"parameter":"EEE","unit":"MJ","values":[{"value":"2,17E-02","module":"A1-A3","scenario":null},{"value":"0,00E+00","module":"A4","scenario":null}]},{"parameter":"EET","unit":"MJ","values":[{"value":"3,28E-01","module":"A1-A3","scenario":null},{"value":"0,00E+00","module":"A4","scenario":null}]}]}