{"product_name":"PAROC Stone Wool Thermal Insulation (Ultra)","epd_id":"NEPD-2742-1440-EN","compliance":["EN 15804","ISO 14025","ISO 21930"],"producer_name":"Paroc Group Oy","environmental_impact":[{"parameter":"GWP-total","unit":"kg CO2-eq.","values":[{"value":"1,26E+00","module":"A1-A3","scenario":null},{"value":"5,28E-02","module":"A4","scenario":null},{"value":"9,64E-02","module":"A5","scenario":null},{"value":"3,82E-03","module":"C2","scenario":null},{"value":"1,55E-02","module":"C4","scenario":null},{"value":"-4,44E-02","module":"D","scenario":null}]},{"parameter":"ODP","unit":"kg CFC 11-eq.","values":[{"value":"8,33E-09","module":"A1-A3","scenario":null},{"value":"0,00E+00","module":"A4","scenario":null},{"value":"0,00E+00","module":"A5","scenario":null},{"value":"0,00E+00","module":"C2","scenario":null},{"value":"0,00E+00","module":"C4","scenario":null},{"value":"0,00E+00","module":"D","scenario":null}]},{"parameter":"AP","unit":"kg SO2-eq.","values":[{"value":"5,52E-04","module":"A1-A3","scenario":null},{"value":"3,51E-05","module":"A4","scenario":null},{"value":"2,49E-06","module":"A5","scenario":null},{"value":"2,30E-06","module":"C2","scenario":null},{"value":"1,12E-05","module":"C4","scenario":null},{"value":"-6,91E-06","module":"D","scenario":null}]},{"parameter":"EP","unit":"kg Phosphat-eq.","values":[{"value":"1,72E-04","module":"A1-A3","scenario":null},{"value":"-5,23E-05","module":"A4","scenario":null},{"value":"9,19E-07","module":"A5","scenario":null},{"value":"-3,34E-06","module":"C2","scenario":null},{"value":"7,45E-06","module":"C4","scenario":null},{"value":"-5,08E-06","module":"D","scenario":null}]},{"parameter":"POCP","unit":"kg Ethen-eq.","values":[{"value":"2,70E-03","module":"A1-A3","scenario":null},{"value":"1,41E-04","module":"A4","scenario":null},{"value":"1,15E-05","module":"A5","scenario":null},{"value":"9,33E-06","module":"C2","scenario":null},{"value":"9,91E-05","module":"C4","scenario":null},{"value":"-5,51E-05","module":"D","scenario":null}]},{"parameter":"ADPE","unit":"kg Sb-eq.","values":[{"value":"1,79E-07","module":"A1-A3","scenario":null},{"value":"4,34E-09","module":"A4","scenario":null},{"value":"1,08E-09","module":"A5","scenario":null},{"value":"3,14E-10","module":"C2","scenario":null},{"value":"5,96E-09","module":"C4","scenario":null},{"value":"-8,12E-09","module":"D","scenario":null}]},{"parameter":"ADPF","unit":"MJ","values":[{"value":"1,08E+01","module":"A1-A3","scenario":null},{"value":"7,12E-01","module":"A4","scenario":null},{"value":"2,12E-02","module":"A5","scenario":null},{"value":"5,15E-02","module":"C2","scenario":null},{"value":"2,19E-01","module":"C4","scenario":null},{"value":"-6,31E-01","module":"D","scenario":null}]}],"additional_environmental_impact":[],"resource_use":[{"parameter":"PERE","unit":"MJ","values":[{"value":"1,22E+00","module":"A1-A3","scenario":null},{"value":"0,00E+00","module":"A4","scenario":null},{"value":"0,00E+00","module":"A5","scenario":null},{"value":"0,00E+00","module":"C2","scenario":null},{"value":"0,00E+00","module":"C4","scenario":null},{"value":"0,00E+00","module":"D","scenario":null}]},{"parameter":"PERM","unit":"MJ","values":[{"value":"7,17E-01","module":"A1-A3","scenario":null},{"value":"0,00E+00","module":"A4","scenario":null},{"value":"0,00E+00","module":"A5","scenario":null},{"value":"0,00E+00","module":"C2","scenario":null},{"value":"0,00E+00","module":"C4","scenario":null},{"value":"0,00E+00","module":"D","scenario":null}]},{"parameter":"PERT","unit":"MJ","values":[{"value":"1,94E+00","module":"A1-A3","scenario":null},{"value":"4,01E-02","module":"A4","scenario":null},{"value":"4,56E-03","module":"A5","scenario":null},{"value":"2,90E-03","module":"C2","scenario":null},{"value":"2,96E-02","module":"C4","scenario":null},{"value":"-1,62E-01","module":"D","scenario":null}]},{"parameter":"PENRE","unit":"MJ","values":[{"value":"9,17E+00","module":"A1-A3","scenario":null},{"value":"0,00E+00","module":"A4","scenario":null},{"value":"0,00E+00","module":"A5","scenario":null},{"value":"0,00E+00","module":"C2","scenario":null},{"value":"0,00E+00","module":"C4","scenario":null},{"value":"0,00E+00","module":"D","scenario":null}]},{"parameter":"PENRM","unit":"MJ","values":[{"value":"2,50E+00","module":"A1-A3","scenario":null},{"value":"0,00E+00","module":"A4","scenario":null},{"value":"0,00E+00","module":"A5","scenario":null},{"value":"0,00E+00","module":"C2","scenario":null},{"value":"0,00E+00","module":"C4","scenario":null},{"value":"0,00E+00","module":"D","scenario":null}]},{"parameter":"PENRT","unit":"MJ","values":[{"value":"1,17E+01","module":"A1-A3","scenario":null},{"value":"7,14E-01","module":"A4","scenario":null},{"value":"2,44E-02","module":"A5","scenario":null},{"value":"5,17E-02","module":"C2","scenario":null},{"value":"2,26E-01","module":"C4","scenario":null},{"value":"-7,70E-01","module":"D","scenario":null}]},{"parameter":"SM","unit":"kg","values":[{"value":"0,00E+00","module":"A1-A3","scenario":null},{"value":"0,00E+00","module":"A4","scenario":null},{"value":"0,00E+00","module":"A5","scenario":null},{"value":"0,00E+00","module":"C2","scenario":null},{"value":"0,00E+00","module":"C4","scenario":null},{"value":"0,00E+00","module":"D","scenario":null}]},{"parameter":"RSF","unit":"MJ","values":[{"value":"0,00E+00","module":"A1-A3","scenario":null},{"value":"0,00E+00","module":"A4","scenario":null},{"value":"0,00E+00","module":"A5","scenario":null},{"value":"0,00E+00","module":"C2","scenario":null},{"value":"0,00E+00","module":"C4","scenario":null},{"value":"0,00E+00","module":"D","scenario":null}]},{"parameter":"NRSF","unit":"MJ","values":[{"value":"0,00E+00","module":"A1-A3","scenario":null},{"value":"0,00E+00","module":"A4","scenario":null},{"value":"0,00E+00","module":"A5","scenario":null},{"value":"0,00E+00","module":"C2","scenario":null},{"value":"0,00E+00","module":"C4","scenario":null},{"value":"0,00E+00","module":"D","scenario":null}]},{"parameter":"FW","unit":"m3","values":[{"value":"2,71E-03","module":"A1-A3","scenario":null},{"value":"4,64E-05","module":"A4","scenario":null},{"value":"2,87E-04","module":"A5","scenario":null},{"value":"3,36E-06","module":"C2","scenario":null},{"value":"5,69E-05","module":"C4","scenario":null},{"value":"-1,88E-04","module":"D","scenario":null}]}],"end_of_life_waste":[{"parameter":"HWD","unit":"kg","values":[{"value":"2,96E-08","module":"A1-A3","scenario":null},{"value":"3,32E-08","module":"A4","scenario":null},{"value":"1,70E-11","module":"A5","scenario":null},{"value":"2,41E-09","module":"C2","scenario":null},{"value":"3,44E-09","module":"C4","scenario":null},{"value":"-3,07E-10","module":"D","scenario":null}]},{"parameter":"NHWD","unit":"kg","values":[{"value":"1,45E-01","module":"A1-A3","scenario":null},{"value":"1,09E-03","module":"A4","scenario":null},{"value":"7,78E-04","module":"A5","scenario":null},{"value":"7,91E-06","module":"C2","scenario":null},{"value":"1,14E+00","module":"C4","scenario":null},{"value":"-3,49E-04","module":"D","scenario":null}]},{"parameter":"RWD","unit":"kg","values":[{"value":"2,29E-04","module":"A1-A3","scenario":null},{"value":"8,84E-07","module":"A4","scenario":null},{"value":"1,27E-06","module":"A5","scenario":null},{"value":"6,40E-08","module":"C2","scenario":null},{"value":"2,57E-06","module":"C4","scenario":null},{"value":"-5,54E-05","module":"D","scenario":null}]}],"end_of_life_flow":[{"parameter":"CRU","unit":"kg","values":[{"value":"0,00E+00","module":"A1-A3","scenario":null},{"value":"0,00E+00","module":"A4","scenario":null},{"value":"0,00E+00","module":"A5","scenario":null},{"value":"0,00E+00","module":"C2","scenario":null},{"value":"0,00E+00","module":"C4","scenario":null},{"value":"0,00E+00","module":"D","scenario":null}]},{"parameter":"MFR","unit":"kg","values":[{"value":"0,00E+00","module":"A1-A3","scenario":null},{"value":"0,00E+00","module":"A4","scenario":null},{"value":"0,00E+00","module":"A5","scenario":null},{"value":"0,00E+00","module":"C2","scenario":null},{"value":"0,00E+00","module":"C4","scenario":null},{"value":"0,00E+00","module":"D","scenario":null}]},{"parameter":"MER","unit":"kg","values":[{"value":"0,00E+00","module":"A1-A3","scenario":null},{"value":"0,00E+00","module":"A4","scenario":null},{"value":"6,02E-02","module":"A5","scenario":null},{"value":"0,00E+00","module":"C2","scenario":null},{"value":"0,00E+00","module":"C4","scenario":null},{"value":"0,00E+00","module":"D","scenario":null}]},{"parameter":"EEE","unit":"MJ","values":[{"value":"0,00E+00","module":"A1-A3","scenario":null},{"value":"0,00E+00","module":"A4","scenario":null},{"value":"1,85E-01","module":"A5","scenario":null},{"value":"0,00E+00","module":"C2","scenario":null},{"value":"0,00E+00","module":"C4","scenario":null},{"value":"0,00E+00","module":"D","scenario":null}]},{"parameter":"EET","unit":"MJ","values":[{"value":"0,00E+00","module":"A1-A3","scenario":null},{"value":"0,00E+00","module":"A4","scenario":null},{"value":"3,59E-01","module":"A5","scenario":null},{"value":"0,00E+00","module":"C2","scenario":null},{"value":"0,00E+00","module":"C4","scenario":null},{"value":"0,00E+00","module":"D","scenario":null}]}]}