{"product_name":"Lineal Suspended 1400","epd_id":"NEPD-4807-4074-EN","compliance":["EN 15804+A2","ISO 14025","ISO 21930"],"producer_name":"SG Armaturen AS","environmental_impact":[{"parameter":"GWP-total","unit":"kg CO2-eq.","values":[{"value":"4,89E+01","module":"A1","scenario":null},{"value":"1,61E-01","module":"A2","scenario":null},{"value":"1,02E+00","module":"A3","scenario":null},{"value":"8,94E-01","module":"A4","scenario":null},{"value":"4,28E-01","module":"A5","scenario":null},{"value":"3,12E+01","module":"B6","scenario":null},{"value":"0,00E+00","module":"C1","scenario":null},{"value":"1,49E-01","module":"C2","scenario":null},{"value":"6,78E-01","module":"C3","scenario":null},{"value":"6,78E-02","module":"C4","scenario":null},{"value":"-9,37E+00","module":"D","scenario":null},{"value":"5,01E+01","module":"A1A3","scenario":null}]},{"parameter":"GWP-fossil","unit":"kg CO2-eq.","values":[{"value":"4,88E+01","module":"A1","scenario":null},{"value":"1,60E-01","module":"A2","scenario":null},{"value":"9,71E-01","module":"A3","scenario":null},{"value":"8,93E-01","module":"A4","scenario":null},{"value":"4,04E-03","module":"A5","scenario":null},{"value":"3,03E+01","module":"B6","scenario":null},{"value":"0,00E+00","module":"C1","scenario":null},{"value":"1,49E-01","module":"C2","scenario":null},{"value":"6,77E-01","module":"C3","scenario":null},{"value":"6,75E-02","module":"C4","scenario":null},{"value":"-9,18E+00","module":"D","scenario":null},{"value":"5,00E+01","module":"A1A3","scenario":null}]},{"parameter":"GWP-biogenic","unit":"kg CO2-eq.","values":[{"value":"-1,55E-01","module":"A1","scenario":null},{"value":"6,13E-05","module":"A2","scenario":null},{"value":"5,04E-02","module":"A3","scenario":null},{"value":"3,70E-04","module":"A4","scenario":null},{"value":"4,24E-01","module":"A5","scenario":null},{"value":"8,36E-01","module":"B6","scenario":null},{"value":"0,00E+00","module":"C1","scenario":null},{"value":"6,16E-05","module":"C2","scenario":null},{"value":"7,61E-04","module":"C3","scenario":null},{"value":"3,45E-05","module":"C4","scenario":null},{"value":"-3,94E-02","module":"D","scenario":null},{"value":"-1,04E-01","module":"A1A3","scenario":null}]},{"parameter":"GWP-luluc","unit":"kg CO2-eq.","values":[{"value":"2,75E-01","module":"A1","scenario":null},{"value":"6,94E-05","module":"A2","scenario":null},{"value":"2,93E-03","module":"A3","scenario":null},{"value":"3,18E-04","module":"A4","scenario":null},{"value":"1,34E-06","module":"A5","scenario":null},{"value":"1,25E-01","module":"B6","scenario":null},{"value":"0,00E+00","module":"C1","scenario":null},{"value":"5,30E-05","module":"C2","scenario":null},{"value":"3,34E-04","module":"C3","scenario":null},{"value":"3,04E-04","module":"C4","scenario":null},{"value":"-1,50E-01","module":"D","scenario":null},{"value":"2,78E-01","module":"A1A3","scenario":null}]},{"parameter":"ODP","unit":"kg CFC 11-eq.","values":[{"value":"4,20E-06","module":"A1","scenario":null},{"value":"3,58E-08","module":"A2","scenario":null},{"value":"5,28E-08","module":"A3","scenario":null},{"value":"2,02E-07","module":"A4","scenario":null},{"value":"8,54E-10","module":"A5","scenario":null},{"value":"2,07E-06","module":"B6","scenario":null},{"value":"0,00E+00","module":"C1","scenario":null},{"value":"3,37E-08","module":"C2","scenario":null},{"value":"3,12E-08","module":"C3","scenario":null},{"value":"4,81E-09","module":"C4","scenario":null},{"value":"-1,51E-03","module":"D","scenario":null},{"value":"4,29E-06","module":"A1A3","scenario":null}]},{"parameter":"AP","unit":"mol H+-eq.","values":[{"value":"3,94E-01","module":"A1","scenario":null},{"value":"1,54E-03","module":"A2","scenario":null},{"value":"3,64E-03","module":"A3","scenario":null},{"value":"2,57E-03","module":"A4","scenario":null},{"value":"1,92E-05","module":"A5","scenario":null},{"value":"2,36E-01","module":"B6","scenario":null},{"value":"0,00E+00","module":"C1","scenario":null},{"value":"4,28E-04","module":"C2","scenario":null},{"value":"8,00E-04","module":"C3","scenario":null},{"value":"2,49E-04","module":"C4","scenario":null},{"value":"-1,44E-01","module":"D","scenario":null},{"value":"4,00E-01","module":"A1A3","scenario":null}]},{"parameter":"POCP","unit":"kg NMVOC-eq.","values":[{"value":"1,86E-01","module":"A1","scenario":null},{"value":"1,14E-03","module":"A2","scenario":null},{"value":"2,17E-03","module":"A3","scenario":null},{"value":"2,18E-03","module":"A4","scenario":null},{"value":"1,97E-05","module":"A5","scenario":null},{"value":"9,10E-02","module":"B6","scenario":null},{"value":"0,00E+00","module":"C1","scenario":null},{"value":"3,63E-04","module":"C2","scenario":null},{"value":"5,28E-04","module":"C3","scenario":null},{"value":"2,70E-04","module":"C4","scenario":null},{"value":"-4,31E-02","module":"D","scenario":null},{"value":"1,89E-01","module":"A1A3","scenario":null}]},{"parameter":"ADPE","unit":"kg Sb-eq.","values":[{"value":"6,65E-03","module":"A1","scenario":null},{"value":"3,69E-06","module":"A2","scenario":null},{"value":"7,42E-06","module":"A3","scenario":null},{"value":"2,47E-05","module":"A4","scenario":null},{"value":"9,84E-08","module":"A5","scenario":null},{"value":"2,26E-03","module":"B6","scenario":null},{"value":"0,00E+00","module":"C1","scenario":null},{"value":"4,11E-06","module":"C2","scenario":null},{"value":"1,45E-06","module":"C3","scenario":null},{"value":"2,82E-07","module":"C4","scenario":null},{"value":"-1,79E-03","module":"D","scenario":null},{"value":"6,66E-03","module":"A1A3","scenario":null}]},{"parameter":"ADPF","unit":"MJ","values":[{"value":"6,39E+02","module":"A1","scenario":null},{"value":"2,34E+00","module":"A2","scenario":null},{"value":"1,28E+01","module":"A3","scenario":null},{"value":"1,35E+01","module":"A4","scenario":null},{"value":"5,66E-02","module":"A5","scenario":null},{"value":"4,13E+02","module":"B6","scenario":null},{"value":"0,00E+00","module":"C1","scenario":null},{"value":"2,25E+00","module":"C2","scenario":null},{"value":"1,97E+00","module":"C3","scenario":null},{"value":"6,30E-01","module":"C4","scenario":null},{"value":"-1,16E+02","module":"D","scenario":null},{"value":"6,54E+02","module":"A1A3","scenario":null}]},{"parameter":"WDP","unit":"m3 world-eq.","values":[{"value":"5,44E+03","module":"A1","scenario":null},{"value":"1,90E+00","module":"A2","scenario":null},{"value":"1,54E+02","module":"A3","scenario":null},{"value":"1,31E+01","module":"A4","scenario":null},{"value":"7,17E-02","module":"A5","scenario":null},{"value":"7,20E+04","module":"B6","scenario":null},{"value":"0,00E+00","module":"C1","scenario":null},{"value":"2,18E+00","module":"C2","scenario":null},{"value":"1,22E+01","module":"C3","scenario":null},{"value":"6,29E+00","module":"C4","scenario":null},{"value":"-4,46E+03","module":"D","scenario":null},{"value":"5,60E+03","module":"A1A3","scenario":null}]},{"parameter":"EP-freshwater","unit":"kg P-eq.","values":[{"value":"7,16E-03","module":"A1","scenario":null},{"value":"1,14E-06","module":"A2","scenario":null},{"value":"6,71E-05","module":"A3","scenario":null},{"value":"7,14E-06","module":"A4","scenario":null},{"value":"3,32E-08","module":"A5","scenario":null},{"value":"2,18E-03","module":"B6","scenario":null},{"value":"0,00E+00","module":"C1","scenario":null},{"value":"1,19E-06","module":"C2","scenario":null},{"value":"8,76E-06","module":"C3","scenario":null},{"value":"1,75E-06","module":"C4","scenario":null},{"value":"-8,37E-04","module":"D","scenario":null},{"value":"7,23E-03","module":"A1A3","scenario":null}]},{"parameter":"EP-marine","unit":"kg N-eq.","values":[{"value":"5,07E-02","module":"A1","scenario":null},{"value":"3,62E-04","module":"A2","scenario":null},{"value":"7,17E-04","module":"A3","scenario":null},{"value":"5,08E-04","module":"A4","scenario":null},{"value":"6,33E-06","module":"A5","scenario":null},{"value":"2,60E-02","module":"B6","scenario":null},{"value":"0,00E+00","module":"C1","scenario":null},{"value":"8,47E-05","module":"C2","scenario":null},{"value":"1,75E-04","module":"C3","scenario":null},{"value":"8,08E-05","module":"C4","scenario":null},{"value":"-1,13E-02","module":"D","scenario":null},{"value":"5,18E-02","module":"A1A3","scenario":null}]},{"parameter":"EP-terrestrial","unit":"mol N-eq.","values":[{"value":"5,91E-01","module":"A1","scenario":null},{"value":"4,04E-03","module":"A2","scenario":null},{"value":"9,43E-03","module":"A3","scenario":null},{"value":"5,68E-03","module":"A4","scenario":null},{"value":"6,86E-05","module":"A5","scenario":null},{"value":"3,38E-01","module":"B6","scenario":null},{"value":"0,00E+00","module":"C1","scenario":null},{"value":"9,47E-04","module":"C2","scenario":null},{"value":"1,94E-03","module":"C3","scenario":null},{"value":"6,88E-04","module":"C4","scenario":null},{"value":"-1,37E-01","module":"D","scenario":null},{"value":"6,05E-01","module":"A1A3","scenario":null}]},{"parameter":"GWP-IOBC","unit":"kg CO2-eq.","values":[{"value":"4,94E+01","module":"A1","scenario":null},{"value":"1,61E-01","module":"A2","scenario":null},{"value":"1,25E+00","module":"A3","scenario":null},{"value":"8,94E-01","module":"A4","scenario":null},{"value":"0,00E+00","module":"A5","scenario":null},{"value":"3,12E+01","module":"B6","scenario":null},{"value":"0,00E+00","module":"C1","scenario":null},{"value":"1,49E-01","module":"C2","scenario":null},{"value":"6,78E-01","module":"C3","scenario":null},{"value":"1,81E-02","module":"C4","scenario":null},{"value":"-9,05E+00","module":"D","scenario":null},{"value":"5,08E+01","module":"A1A3","scenario":null}]}],"additional_environmental_impact":[{"parameter":"PM","unit":"disease incidence","values":[{"value":"2,66E-06","module":"A1","scenario":null},{"value":"7,58E-09","module":"A2","scenario":null},{"value":"4,38E-08","module":"A3","scenario":null},{"value":"5,47E-08","module":"A4","scenario":null},{"value":"2,83E-10","module":"A5","scenario":null},{"value":"1,69E-06","module":"B6","scenario":null},{"value":"0,00E+00","module":"C1","scenario":null},{"value":"9,12E-09","module":"C2","scenario":null},{"value":"8,03E-09","module":"C3","scenario":null},{"value":"4,31E-09","module":"C4","scenario":null},{"value":"-7,45E-07","module":"D","scenario":null},{"value":"2,71E-06","module":"A1A3","scenario":null}]},{"parameter":"ETP-fw","unit":"CTUe","values":[{"value":"3,01E+03","module":"A1","scenario":null},{"value":"1,66E+00","module":"A2","scenario":null},{"value":"2,19E+01","module":"A3","scenario":null},{"value":"1,00E+01","module":"A4","scenario":null},{"value":"7,54E-02","module":"A5","scenario":null},{"value":"1,88E+03","module":"B6","scenario":null},{"value":"0,00E+00","module":"C1","scenario":null},{"value":"1,67E+00","module":"C2","scenario":null},{"value":"6,89E+00","module":"C3","scenario":null},{"value":"3,45E+02","module":"C4","scenario":null},{"value":"-8,11E+02","module":"D","scenario":null},{"value":"3,03E+03","module":"A1A3","scenario":null}]},{"parameter":"HTP-c","unit":"CTUh","values":[{"value":"8,72E-08","module":"A1","scenario":null},{"value":"0,00E+00","module":"A2","scenario":null},{"value":"4,36E-10","module":"A3","scenario":null},{"value":"0,00E+00","module":"A4","scenario":null},{"value":"2,00E-12","module":"A5","scenario":null},{"value":"8,98E-08","module":"B6","scenario":null},{"value":"0,00E+00","module":"C1","scenario":null},{"value":"0,00E+00","module":"C2","scenario":null},{"value":"1,48E-09","module":"C3","scenario":null},{"value":"1,72E-10","module":"C4","scenario":null},{"value":"-2,54E-08","module":"D","scenario":null},{"value":"8,76E-08","module":"A1A3","scenario":null}]},{"parameter":"HTP-nc","unit":"CTUh","values":[{"value":"2,80E-06","module":"A1","scenario":null},{"value":"1,52E-09","module":"A2","scenario":null},{"value":"1,58E-08","module":"A3","scenario":null},{"value":"1,09E-08","module":"A4","scenario":null},{"value":"9,50E-11","module":"A5","scenario":null},{"value":"2,12E-06","module":"B6","scenario":null},{"value":"0,00E+00","module":"C1","scenario":null},{"value":"1,82E-09","module":"C2","scenario":null},{"value":"7,63E-08","module":"C3","scenario":null},{"value":"1,58E-09","module":"C4","scenario":null},{"value":"-5,89E-07","module":"D","scenario":null},{"value":"2,82E-06","module":"A1A3","scenario":null}]},{"parameter":"SQP","unit":"unitless","values":[{"value":"1,58E+02","module":"A1","scenario":null},{"value":"1,37E+00","module":"A2","scenario":null},{"value":"2,16E+01","module":"A3","scenario":null},{"value":"9,45E+00","module":"A4","scenario":null},{"value":"3,80E-02","module":"A5","scenario":null},{"value":"2,08E+02","module":"B6","scenario":null},{"value":"0,00E+00","module":"C1","scenario":null},{"value":"1,57E+00","module":"C2","scenario":null},{"value":"5,81E-01","module":"C3","scenario":null},{"value":"1,51E+00","module":"C4","scenario":null},{"value":"-1,60E+01","module":"D","scenario":null},{"value":"1,81E+02","module":"A1A3","scenario":null}]},{"parameter":"IRP","unit":"kBq U235-eq.","values":[{"value":"2,85E+00","module":"A1","scenario":null},{"value":"1,02E-02","module":"A2","scenario":null},{"value":"5,40E-02","module":"A3","scenario":null},{"value":"5,90E-02","module":"A4","scenario":null},{"value":"2,42E-04","module":"A5","scenario":null},{"value":"7,49E+00","module":"B6","scenario":null},{"value":"0,00E+00","module":"C1","scenario":null},{"value":"9,84E-03","module":"C2","scenario":null},{"value":"9,40E-03","module":"C3","scenario":null},{"value":"2,16E-03","module":"C4","scenario":null},{"value":"-4,86E-01","module":"D","scenario":null},{"value":"2,92E+00","module":"A1A3","scenario":null}]}],"resource_use":[{"parameter":"PERE","unit":"MJ","values":[{"value":"1,07E+02","module":"A1","scenario":null},{"value":"3,00E-02","module":"A2","scenario":null},{"value":"1,26E+01","module":"A3","scenario":null},{"value":"1,93E-01","module":"A4","scenario":null},{"value":"9,31E-04","module":"A5","scenario":null},{"value":"5,35E+03","module":"B6","scenario":null},{"value":"0,00E+00","module":"C1","scenario":null},{"value":"3,22E-02","module":"C2","scenario":null},{"value":"3,25E-01","module":"C3","scenario":null},{"value":"1,63E-01","module":"C4","scenario":null},{"value":"-3,94E+01","module":"D","scenario":null},{"value":"1,20E+02","module":"A1A3","scenario":null}]},{"parameter":"PERM","unit":"MJ","values":[{"value":"2,05E+00","module":"A1","scenario":null},{"value":"0,00E+00","module":"A2","scenario":null},{"value":"0,00E+00","module":"A3","scenario":null},{"value":"0,00E+00","module":"A4","scenario":null},{"value":"-2,05E+00","module":"A5","scenario":null},{"value":"0,00E+00","module":"B6","scenario":null},{"value":"0,00E+00","module":"C1","scenario":null},{"value":"0,00E+00","module":"C2","scenario":null},{"value":"0,00E+00","module":"C3","scenario":null},{"value":"0,00E+00","module":"C4","scenario":null},{"value":"0,00E+00","module":"D","scenario":null},{"value":"2,05E+00","module":"A1A3","scenario":null}]},{"parameter":"PERT","unit":"MJ","values":[{"value":"1,09E+02","module":"A1","scenario":null},{"value":"3,00E-02","module":"A2","scenario":null},{"value":"1,26E+01","module":"A3","scenario":null},{"value":"1,93E-01","module":"A4","scenario":null},{"value":"-2,05E+00","module":"A5","scenario":null},{"value":"5,35E+03","module":"B6","scenario":null},{"value":"0,00E+00","module":"C1","scenario":null},{"value":"3,22E-02","module":"C2","scenario":null},{"value":"3,25E-01","module":"C3","scenario":null},{"value":"1,63E-01","module":"C4","scenario":null},{"value":"-3,94E+01","module":"D","scenario":null},{"value":"1,22E+02","module":"A1A3","scenario":null}]},{"parameter":"PENRE","unit":"MJ","values":[{"value":"6,31E+02","module":"A1","scenario":null},{"value":"2,34E+00","module":"A2","scenario":null},{"value":"1,28E+01","module":"A3","scenario":null},{"value":"1,35E+01","module":"A4","scenario":null},{"value":"5,66E-02","module":"A5","scenario":null},{"value":"4,14E+02","module":"B6","scenario":null},{"value":"0,00E+00","module":"C1","scenario":null},{"value":"2,25E+00","module":"C2","scenario":null},{"value":"1,97E+00","module":"C3","scenario":null},{"value":"6,30E-01","module":"C4","scenario":null},{"value":"-1,16E+02","module":"D","scenario":null},{"value":"6,46E+02","module":"A1A3","scenario":null}]},{"parameter":"PENRM","unit":"MJ","values":[{"value":"1,05E+01","module":"A1","scenario":null},{"value":"0,00E+00","module":"A2","scenario":null},{"value":"0,00E+00","module":"A3","scenario":null},{"value":"0,00E+00","module":"A4","scenario":null},{"value":"0,00E+00","module":"A5","scenario":null},{"value":"0,00E+00","module":"B6","scenario":null},{"value":"0,00E+00","module":"C1","scenario":null},{"value":"0,00E+00","module":"C2","scenario":null},{"value":"-1,21E+01","module":"C3","scenario":null},{"value":"0,00E+00","module":"C4","scenario":null},{"value":"0,00E+00","module":"D","scenario":null},{"value":"1,05E+01","module":"A1A3","scenario":null}]},{"parameter":"PENRT","unit":"MJ","values":[{"value":"6,39E+02","module":"A1","scenario":null},{"value":"2,34E+00","module":"A2","scenario":null},{"value":"1,63E+01","module":"A3","scenario":null},{"value":"1,35E+01","module":"A4","scenario":null},{"value":"5,66E-02","module":"A5","scenario":null},{"value":"4,14E+02","module":"B6","scenario":null},{"value":"0,00E+00","module":"C1","scenario":null},{"value":"2,25E+00","module":"C2","scenario":null},{"value":"-1,02E+01","module":"C3","scenario":null},{"value":"6,30E-01","module":"C4","scenario":null},{"value":"-1,16E+02","module":"D","scenario":null},{"value":"6,58E+02","module":"A1A3","scenario":null}]},{"parameter":"SM","unit":"kg","values":[{"value":"8,24E-01","module":"A1","scenario":null},{"value":"0,00E+00","module":"A2","scenario":null},{"value":"1,20E-04","module":"A3","scenario":null},{"value":"0,00E+00","module":"A4","scenario":null},{"value":"0,00E+00","module":"A5","scenario":null},{"value":"0,00E+00","module":"B6","scenario":null},{"value":"0,00E+00","module":"C1","scenario":null},{"value":"0,00E+00","module":"C2","scenario":null},{"value":"0,00E+00","module":"C3","scenario":null},{"value":"6,23E-03","module":"C4","scenario":null},{"value":"2,53E-02","module":"D","scenario":null},{"value":"8,24E-01","module":"A1A3","scenario":null}]},{"parameter":"RSF","unit":"MJ","values":[{"value":"8,54E-01","module":"A1","scenario":null},{"value":"1,04E-03","module":"A2","scenario":null},{"value":"3,18E-01","module":"A3","scenario":null},{"value":"6,92E-03","module":"A4","scenario":null},{"value":"3,09E-05","module":"A5","scenario":null},{"value":"4,20E+00","module":"B6","scenario":null},{"value":"0,00E+00","module":"C1","scenario":null},{"value":"1,15E-03","module":"C2","scenario":null},{"value":"6,15E-03","module":"C3","scenario":null},{"value":"9,28E-04","module":"C4","scenario":null},{"value":"-5,82E-03","module":"D","scenario":null},{"value":"1,17E+00","module":"A1A3","scenario":null}]},{"parameter":"NRSF","unit":"MJ","values":[{"value":"8,52E-01","module":"A1","scenario":null},{"value":"4,50E-03","module":"A2","scenario":null},{"value":"2,92E-01","module":"A3","scenario":null},{"value":"2,47E-02","module":"A4","scenario":null},{"value":"1,27E-04","module":"A5","scenario":null},{"value":"1,05E+01","module":"B6","scenario":null},{"value":"0,00E+00","module":"C1","scenario":null},{"value":"4,12E-03","module":"C2","scenario":null},{"value":"-7,87E-05","module":"C3","scenario":null},{"value":"3,04E-02","module":"C4","scenario":null},{"value":"1,43E-01","module":"D","scenario":null},{"value":"1,15E+00","module":"A1A3","scenario":null}]},{"parameter":"FW","unit":"m3","values":[{"value":"8,09E-01","module":"A1","scenario":null},{"value":"2,25E-04","module":"A2","scenario":null},{"value":"3,44E-02","module":"A3","scenario":null},{"value":"1,44E-03","module":"A4","scenario":null},{"value":"2,67E-05","module":"A5","scenario":null},{"value":"4,00E+01","module":"B6","scenario":null},{"value":"0,00E+00","module":"C1","scenario":null},{"value":"2,41E-04","module":"C2","scenario":null},{"value":"2,05E-03","module":"C3","scenario":null},{"value":"5,52E-04","module":"C4","scenario":null},{"value":"-2,11E-01","module":"D","scenario":null},{"value":"8,44E-01","module":"A1A3","scenario":null}]}],"end_of_life_waste":[{"parameter":"HWD","unit":"kg","values":[{"value":"2,21E-01","module":"A1","scenario":null},{"value":"1,16E-04","module":"A2","scenario":null},{"value":"9,09E-03","module":"A3","scenario":null},{"value":"6,97E-04","module":"A4","scenario":null},{"value":"0,00E+00","module":"A5","scenario":null},{"value":"2,65E-01","module":"B6","scenario":null},{"value":"0,00E+00","module":"C1","scenario":null},{"value":"1,16E-04","module":"C2","scenario":null},{"value":"3,68E-05","module":"C3","scenario":null},{"value":"1,80E-01","module":"C4","scenario":null},{"value":"2,63E-02","module":"D","scenario":null},{"value":"2,30E-01","module":"A1A3","scenario":null}]},{"parameter":"NHWD","unit":"kg","values":[{"value":"8,27E+00","module":"A1","scenario":null},{"value":"9,22E-02","module":"A2","scenario":null},{"value":"8,93E-01","module":"A3","scenario":null},{"value":"6,57E-01","module":"A4","scenario":null},{"value":"2,50E-01","module":"A5","scenario":null},{"value":"3,18E+01","module":"B6","scenario":null},{"value":"0,00E+00","module":"C1","scenario":null},{"value":"1,09E-01","module":"C2","scenario":null},{"value":"1,48E-01","module":"C3","scenario":null},{"value":"7,35E-01","module":"C4","scenario":null},{"value":"-2,57E+00","module":"D","scenario":null},{"value":"9,25E+00","module":"A1A3","scenario":null}]},{"parameter":"RWD","unit":"kg","values":[{"value":"2,35E-03","module":"A1","scenario":null},{"value":"1,60E-05","module":"A2","scenario":null},{"value":"3,62E-05","module":"A3","scenario":null},{"value":"9,20E-05","module":"A4","scenario":null},{"value":"0,00E+00","module":"A5","scenario":null},{"value":"3,70E-03","module":"B6","scenario":null},{"value":"0,00E+00","module":"C1","scenario":null},{"value":"1,53E-05","module":"C2","scenario":null},{"value":"1,90E-06","module":"C3","scenario":null},{"value":"1,52E-06","module":"C4","scenario":null},{"value":"-4,52E-04","module":"D","scenario":null},{"value":"2,40E-03","module":"A1A3","scenario":null}]}],"end_of_life_flow":[{"parameter":"CRU","unit":"kg","values":[{"value":"0,00E+00","module":"A1","scenario":null},{"value":"0,00E+00","module":"A2","scenario":null},{"value":"0,00E+00","module":"A3","scenario":null},{"value":"0,00E+00","module":"A4","scenario":null},{"value":"0,00E+00","module":"A5","scenario":null},{"value":"0,00E+00","module":"B6","scenario":null},{"value":"0,00E+00","module":"C1","scenario":null},{"value":"0,00E+00","module":"C2","scenario":null},{"value":"0,00E+00","module":"C3","scenario":null},{"value":"0,00E+00","module":"C4","scenario":null},{"value":"0,00E+00","module":"D","scenario":null},{"value":"0,00E+00","module":"A1A3","scenario":null}]},{"parameter":"MFR","unit":"kg","values":[{"value":"2,64E-06","module":"A1","scenario":null},{"value":"0,00E+00","module":"A2","scenario":null},{"value":"8,75E-01","module":"A3","scenario":null},{"value":"0,00E+00","module":"A4","scenario":null},{"value":"2,33E-01","module":"A5","scenario":null},{"value":"0,00E+00","module":"B6","scenario":null},{"value":"0,00E+00","module":"C1","scenario":null},{"value":"0,00E+00","module":"C2","scenario":null},{"value":"1,51E+00","module":"C3","scenario":null},{"value":"1,89E-05","module":"C4","scenario":null},{"value":"-9,91E-04","module":"D","scenario":null},{"value":"8,75E-01","module":"A1A3","scenario":null}]},{"parameter":"MER","unit":"kg","values":[{"value":"1,70E-07","module":"A1","scenario":null},{"value":"0,00E+00","module":"A2","scenario":null},{"value":"3,63E-06","module":"A3","scenario":null},{"value":"0,00E+00","module":"A4","scenario":null},{"value":"1,75E-02","module":"A5","scenario":null},{"value":"0,00E+00","module":"B6","scenario":null},{"value":"0,00E+00","module":"C1","scenario":null},{"value":"0,00E+00","module":"C2","scenario":null},{"value":"2,51E-01","module":"C3","scenario":null},{"value":"7,04E-05","module":"C4","scenario":null},{"value":"-1,31E-04","module":"D","scenario":null},{"value":"3,80E-06","module":"A1A3","scenario":null}]},{"parameter":"EEE","unit":"MJ","values":[{"value":"1,20E-06","module":"A1","scenario":null},{"value":"0,00E+00","module":"A2","scenario":null},{"value":"3,00E-02","module":"A3","scenario":null},{"value":"0,00E+00","module":"A4","scenario":null},{"value":"1,43E-02","module":"A5","scenario":null},{"value":"0,00E+00","module":"B6","scenario":null},{"value":"0,00E+00","module":"C1","scenario":null},{"value":"0,00E+00","module":"C2","scenario":null},{"value":"2,36E-01","module":"C3","scenario":null},{"value":"6,44E-04","module":"C4","scenario":null},{"value":"-3,20E-04","module":"D","scenario":null},{"value":"3,00E-02","module":"A1A3","scenario":null}]},{"parameter":"EET","unit":"MJ","values":[{"value":"1,81E-05","module":"A1","scenario":null},{"value":"0,00E+00","module":"A2","scenario":null},{"value":"4,54E-01","module":"A3","scenario":null},{"value":"0,00E+00","module":"A4","scenario":null},{"value":"2,16E-01","module":"A5","scenario":null},{"value":"0,00E+00","module":"B6","scenario":null},{"value":"0,00E+00","module":"C1","scenario":null},{"value":"0,00E+00","module":"C2","scenario":null},{"value":"3,56E+00","module":"C3","scenario":null},{"value":"9,75E-03","module":"C4","scenario":null},{"value":"-4,84E-03","module":"D","scenario":null},{"value":"4,54E-01","module":"A1A3","scenario":null}]}]}