{"product_name":"weber ML 5 colored Masonry Mortar Viipus and Tumma Pellava, weber ML 5 T Tight Masonry Mortar Viipus","epd_id":"NEPD-4900-4247-EN","compliance":["EN 15804+A2","ISO 14025","ISO 21930"],"producer_name":"Saint-Gobain Finland Oy","environmental_impact":[{"parameter":"GWP-total","unit":"kg CO2-eq.","values":[{"value":"1,02E-01","module":"A1-A3","scenario":null},{"value":"6,96E-04","module":"A5","scenario":null},{"value":"4,00E-03","module":"C1","scenario":null},{"value":"5,00E-03","module":"C2","scenario":null}]},{"parameter":"GWP-fossil","unit":"kg CO2-eq.","values":[{"value":"9,40E-02","module":"A1-A3","scenario":null},{"value":"6,87E-04","module":"A5","scenario":null},{"value":"4,00E-03","module":"C1","scenario":null},{"value":"5,00E-03","module":"C2","scenario":null}]},{"parameter":"GWP-biogenic","unit":"kg CO2-eq.","values":[{"value":"7,35E-03","module":"A1-A3","scenario":null},{"value":"3,16E-06","module":"A5","scenario":null},{"value":"7,50E-07","module":"C1","scenario":null},{"value":"2,04E-06","module":"C2","scenario":null}]},{"parameter":"GWP-luluc","unit":"kg CO2-eq.","values":[{"value":"1,49E-05","module":"A1-A3","scenario":null},{"value":"5,88E-06","module":"A5","scenario":null},{"value":"3,15E-07","module":"C1","scenario":null},{"value":"1,75E-06","module":"C2","scenario":null}]},{"parameter":"ODP","unit":"kg CFC 11-eq.","values":[{"value":"5,04E-09","module":"A1-A3","scenario":null},{"value":"8,40E-11","module":"A5","scenario":null},{"value":"8,64E-10","module":"C1","scenario":null},{"value":"1,14E-09","module":"C2","scenario":null}]},{"parameter":"AP","unit":"mol H+-eq.","values":[{"value":"4,73E-04","module":"A1-A3","scenario":null},{"value":"2,73E-06","module":"A5","scenario":null},{"value":"4,19E-05","module":"C1","scenario":null},{"value":"2,04E-05","module":"C2","scenario":null}]},{"parameter":"POCP","unit":"kg NMVOC-eq.","values":[{"value":"3,36E-04","module":"A1-A3","scenario":null},{"value":"1,49E-06","module":"A5","scenario":null},{"value":"5,57E-05","module":"C1","scenario":null},{"value":"2,05E-05","module":"C2","scenario":null}]},{"parameter":"ADPE","unit":"kg Sb-eq.","values":[{"value":"5,09E-07","module":"A1-A3","scenario":null},{"value":"6,16E-09","module":"A5","scenario":null},{"value":"6,14E-09","module":"C1","scenario":null},{"value":"1,35E-07","module":"C2","scenario":null}]},{"parameter":"ADPF","unit":"MJ","values":[{"value":"8,65E-01","module":"A1-A3","scenario":null},{"value":"1,73E-02","module":"A5","scenario":null},{"value":"5,51E-02","module":"C1","scenario":null},{"value":"7,54E-02","module":"C2","scenario":null}]},{"parameter":"WDP","unit":"m3 world-eq.","values":[{"value":"1,02E+00","module":"A1-A3","scenario":null},{"value":"9,05E-01","module":"A5","scenario":null},{"value":"1,17E-02","module":"C1","scenario":null},{"value":"7,19E-02","module":"C2","scenario":null}]},{"parameter":"EP-freshwater","unit":"kg P-eq.","values":[{"value":"1,52E-05","module":"A1-A3","scenario":null},{"value":"2,72E-08","module":"A5","scenario":null},{"value":"1,46E-08","module":"C1","scenario":null},{"value":"3,93E-08","module":"C2","scenario":null}]},{"parameter":"EP-marine","unit":"kg N-eq.","values":[{"value":"8,81E-05","module":"A1-A3","scenario":null},{"value":"5,38E-07","module":"A5","scenario":null},{"value":"1,85E-05","module":"C1","scenario":null},{"value":"6,06E-06","module":"C2","scenario":null}]},{"parameter":"EP-terrestrial","unit":"mol N-eq.","values":[{"value":"8,21E-04","module":"A1-A3","scenario":null},{"value":"5,62E-06","module":"A5","scenario":null},{"value":"2,00E-04","module":"C1","scenario":null},{"value":"6,70E-05","module":"C2","scenario":null}]},{"parameter":"GWP-IOBC","unit":"kg CO2-eq.","values":[{"value":"8,03E-02","module":"A1-A3","scenario":null},{"value":"7,51E-04","module":"A5","scenario":null},{"value":"4,00E-03","module":"C1","scenario":null},{"value":"5,00E-03","module":"C2","scenario":null}]}],"additional_environmental_impact":[{"parameter":"PM","unit":"disease incidence","values":[{"value":"2,25E-09","module":"A1-A3","scenario":null},{"value":"1,50E-11","module":"A5","scenario":null},{"value":"5,07E-09","module":"C1","scenario":null},{"value":"3,60E-10","module":"C2","scenario":null}]},{"parameter":"ETP-fw","unit":"CTUe","values":[{"value":"3,76E-01","module":"A1-A3","scenario":null},{"value":"1,26E-02","module":"A5","scenario":null},{"value":"3,01E-02","module":"C1","scenario":null},{"value":"5,55E-02","module":"C2","scenario":null}]},{"parameter":"HTP-c","unit":"CTUh","values":[{"value":"3,30E-11","module":"A1-A3","scenario":null},{"value":"0,00E+00","module":"A5","scenario":null},{"value":"1,00E-12","module":"C1","scenario":null},{"value":"0,00E+00","module":"C2","scenario":null}]},{"parameter":"HTP-nc","unit":"CTUh","values":[{"value":"5,39E-10","module":"A1-A3","scenario":null},{"value":"1,00E-11","module":"A5","scenario":null},{"value":"2,80E-11","module":"C1","scenario":null},{"value":"6,00E-11","module":"C2","scenario":null}]},{"parameter":"SQP","unit":"unitless","values":[{"value":"3,65E-02","module":"A1-A3","scenario":null},{"value":"1,08E-02","module":"A5","scenario":null},{"value":"6,69E-03","module":"C1","scenario":null},{"value":"5,20E-02","module":"C2","scenario":null}]},{"parameter":"IRP","unit":"kBq U235-eq.","values":[{"value":"1,65E-03","module":"A1-A3","scenario":null},{"value":"4,01E-04","module":"A5","scenario":null},{"value":"2,40E-04","module":"C1","scenario":null},{"value":"3,30E-04","module":"C2","scenario":null}]}],"resource_use":[{"parameter":"PERE","unit":"MJ","values":[{"value":"1,43E-01","module":"A1-A3","scenario":null},{"value":"5,10E-03","module":"A5","scenario":null},{"value":"3,00E-04","module":"C1","scenario":null},{"value":"1,06E-03","module":"C2","scenario":null}]},{"parameter":"PERM","unit":"MJ","values":[{"value":"0,00E+00","module":"A1-A3","scenario":null},{"value":"0,00E+00","module":"A5","scenario":null},{"value":"0,00E+00","module":"C1","scenario":null},{"value":"0,00E+00","module":"C2","scenario":null}]},{"parameter":"PERT","unit":"MJ","values":[{"value":"1,43E-01","module":"A1-A3","scenario":null},{"value":"5,10E-03","module":"A5","scenario":null},{"value":"3,00E-04","module":"C1","scenario":null},{"value":"1,06E-03","module":"C2","scenario":null}]},{"parameter":"PENRE","unit":"MJ","values":[{"value":"4,48E-01","module":"A1-A3","scenario":null},{"value":"1,78E-02","module":"A5","scenario":null},{"value":"5,51E-02","module":"C1","scenario":null},{"value":"7,54E-02","module":"C2","scenario":null}]},{"parameter":"PENRM","unit":"MJ","values":[{"value":"5,16E-02","module":"A1-A3","scenario":null},{"value":"0,00E+00","module":"A5","scenario":null},{"value":"0,00E+00","module":"C1","scenario":null},{"value":"0,00E+00","module":"C2","scenario":null}]},{"parameter":"PENRT","unit":"MJ","values":[{"value":"5,00E-01","module":"A1-A3","scenario":null},{"value":"1,78E-02","module":"A5","scenario":null},{"value":"5,51E-02","module":"C1","scenario":null},{"value":"7,54E-02","module":"C2","scenario":null}]},{"parameter":"SM","unit":"kg","values":[{"value":"1,21E-04","module":"A1-A3","scenario":null},{"value":"2,53E-06","module":"A5","scenario":null},{"value":"0,00E+00","module":"C1","scenario":null},{"value":"0,00E+00","module":"C2","scenario":null}]},{"parameter":"RSF","unit":"MJ","values":[{"value":"3,57E-04","module":"A1-A3","scenario":null},{"value":"6,71E-05","module":"A5","scenario":null},{"value":"0,00E+00","module":"C1","scenario":null},{"value":"3,81E-05","module":"C2","scenario":null}]},{"parameter":"NRSF","unit":"MJ","values":[{"value":"5,60E-04","module":"A1-A3","scenario":null},{"value":"1,95E-04","module":"A5","scenario":null},{"value":"0,00E+00","module":"C1","scenario":null},{"value":"1,36E-04","module":"C2","scenario":null}]},{"parameter":"FW","unit":"m3","values":[{"value":"1,27E-03","module":"A1-A3","scenario":null},{"value":"1,53E-04","module":"A5","scenario":null},{"value":"2,83E-06","module":"C1","scenario":null},{"value":"7,94E-06","module":"C2","scenario":null}]}],"end_of_life_waste":[{"parameter":"HWD","unit":"kg","values":[{"value":"1,46E-03","module":"A1-A3","scenario":null},{"value":"1,22E-06","module":"A5","scenario":null},{"value":"1,62E-06","module":"C1","scenario":null},{"value":"3,85E-06","module":"C2","scenario":null}]},{"parameter":"NHWD","unit":"kg","values":[{"value":"3,41E-02","module":"A1-A3","scenario":null},{"value":"7,65E-04","module":"A5","scenario":null},{"value":"6,52E-05","module":"C1","scenario":null},{"value":"3,60E-03","module":"C2","scenario":null}]},{"parameter":"RWD","unit":"kg","values":[{"value":"1,85E-06","module":"A1-A3","scenario":null},{"value":"1,88E-07","module":"A5","scenario":null},{"value":"3,82E-07","module":"C1","scenario":null},{"value":"5,14E-07","module":"C2","scenario":null}]}],"end_of_life_flow":[{"parameter":"CRU","unit":"kg","values":[{"value":"0,00E+00","module":"A1-A3","scenario":null},{"value":"0,00E+00","module":"A5","scenario":null},{"value":"0,00E+00","module":"C1","scenario":null},{"value":"0,00E+00","module":"C2","scenario":null}]},{"parameter":"MFR","unit":"kg","values":[{"value":"2,86E-05","module":"A1-A3","scenario":null},{"value":"7,31E-04","module":"A5","scenario":null},{"value":"0,00E+00","module":"C1","scenario":null},{"value":"0,00E+00","module":"C2","scenario":null}]},{"parameter":"MER","unit":"kg","values":[{"value":"5,86E-05","module":"A1-A3","scenario":null},{"value":"5,81E-07","module":"A5","scenario":null},{"value":"0,00E+00","module":"C1","scenario":null},{"value":"0,00E+00","module":"C2","scenario":null}]},{"parameter":"EEE","unit":"MJ","values":[{"value":"1,07E-03","module":"A1-A3","scenario":null},{"value":"9,39E-06","module":"A5","scenario":null},{"value":"0,00E+00","module":"C1","scenario":null},{"value":"0,00E+00","module":"C2","scenario":null}]},{"parameter":"EET","unit":"MJ","values":[{"value":"1,62E-02","module":"A1-A3","scenario":null},{"value":"1,42E-04","module":"A5","scenario":null},{"value":"0,00E+00","module":"C1","scenario":null},{"value":"0,00E+00","module":"C2","scenario":null}]}]}