{"product_name":"Treble barstool with leather seat","epd_id":"NEPD-4207-3434","compliance":["EN 15804","ISO 14025","ISO 21930"],"producer_name":"Northern.no AS","environmental_impact":[{"parameter":"GWP-total","unit":"kg CO2-eq.","values":[{"value":"1,54E+01","module":"A1","scenario":null},{"value":"3,20E-01","module":"A2","scenario":null},{"value":"6,18E+00","module":"A3","scenario":null},{"value":"1,06E+00","module":"A4","scenario":null},{"value":"2,19E+01","module":"A1A3","scenario":null}]},{"parameter":"ODP","unit":"kg CFC 11-eq.","values":[{"value":"7,19E-07","module":"A1","scenario":null},{"value":"5,79E-08","module":"A2","scenario":null},{"value":"9,19E-08","module":"A3","scenario":null},{"value":"1,95E-07","module":"A4","scenario":null},{"value":"8,69E-07","module":"A1A3","scenario":null}]},{"parameter":"AP","unit":"kg SO2-eq.","values":[{"value":"1,18E-01","module":"A1","scenario":null},{"value":"1,21E-03","module":"A2","scenario":null},{"value":"3,75E-02","module":"A3","scenario":null},{"value":"3,38E-03","module":"A4","scenario":null},{"value":"1,57E-01","module":"A1A3","scenario":null}]},{"parameter":"EP","unit":"kg Phosphat-eq.","values":[{"value":"4,05E-02","module":"A1","scenario":null},{"value":"2,84E-04","module":"A2","scenario":null},{"value":"4,21E-03","module":"A3","scenario":null},{"value":"5,60E-04","module":"A4","scenario":null},{"value":"4,50E-02","module":"A1A3","scenario":null}]},{"parameter":"POCP","unit":"kg Ethen-eq.","values":[{"value":"6,95E-03","module":"A1","scenario":null},{"value":"5,34E-05","module":"A2","scenario":null},{"value":"1,42E-03","module":"A3","scenario":null},{"value":"1,73E-04","module":"A4","scenario":null},{"value":"8,42E-03","module":"A1A3","scenario":null}]},{"parameter":"ADPE","unit":"kg Sb-eq.","values":[{"value":"1,38E-04","module":"A1","scenario":null},{"value":"1,29E-06","module":"A2","scenario":null},{"value":"1,04E-07","module":"A3","scenario":null},{"value":"3,23E-06","module":"A4","scenario":null},{"value":"1,40E-04","module":"A1A3","scenario":null}]},{"parameter":"ADPF","unit":"MJ","values":[{"value":"1,34E+02","module":"A1","scenario":null},{"value":"4,76E+00","module":"A2","scenario":null},{"value":"6,25E+01","module":"A3","scenario":null},{"value":"1,59E+01","module":"A4","scenario":null},{"value":"2,01E+02","module":"A1A3","scenario":null}]}],"additional_environmental_impact":[],"resource_use":[{"parameter":"PERE","unit":"MJ","values":[{"value":"6,08E+01","module":"A1","scenario":null},{"value":"7,21E-02","module":"A2","scenario":null},{"value":"7,33E+00","module":"A3","scenario":null},{"value":"2,32E-01","module":"A4","scenario":null},{"value":"6,82E+01","module":"A1A3","scenario":null}]},{"parameter":"PERM","unit":"MJ","values":[{"value":"1,86E+01","module":"A1","scenario":null},{"value":"0,00E+00","module":"A2","scenario":null},{"value":"0,00E+00","module":"A3","scenario":null},{"value":"0,00E+00","module":"A4","scenario":null},{"value":"1,86E+01","module":"A1A3","scenario":null}]},{"parameter":"PERT","unit":"MJ","values":[{"value":"7,94E+01","module":"A1","scenario":null},{"value":"7,21E-02","module":"A2","scenario":null},{"value":"7,33E+00","module":"A3","scenario":null},{"value":"2,32E-01","module":"A4","scenario":null},{"value":"8,68E+01","module":"A1A3","scenario":null}]},{"parameter":"PENRE","unit":"MJ","values":[{"value":"1,48E+02","module":"A1","scenario":null},{"value":"4,87E+00","module":"A2","scenario":null},{"value":"6,51E+01","module":"A3","scenario":null},{"value":"1,63E+01","module":"A4","scenario":null},{"value":"2,18E+02","module":"A1A3","scenario":null}]},{"parameter":"PENRM","unit":"MJ","values":[{"value":"5,69E-01","module":"A1","scenario":null},{"value":"0,00E+00","module":"A2","scenario":null},{"value":"0,00E+00","module":"A3","scenario":null},{"value":"0,00E+00","module":"A4","scenario":null},{"value":"5,69E-01","module":"A1A3","scenario":null}]},{"parameter":"PENRT","unit":"MJ","values":[{"value":"1,48E+02","module":"A1","scenario":null},{"value":"4,87E+00","module":"A2","scenario":null},{"value":"6,51E+01","module":"A3","scenario":null},{"value":"1,63E+01","module":"A4","scenario":null},{"value":"2,18E+02","module":"A1A3","scenario":null}]},{"parameter":"SM","unit":"kg","values":[{"value":"6,69E-01","module":"A1","scenario":null},{"value":"0,00E+00","module":"A2","scenario":null},{"value":"0,00E+00","module":"A3","scenario":null},{"value":"0,00E+00","module":"A4","scenario":null},{"value":"6,69E-01","module":"A1A3","scenario":null}]},{"parameter":"RSF","unit":"MJ","values":[{"value":"2,86E-02","module":"A1","scenario":null},{"value":"0,00E+00","module":"A2","scenario":null},{"value":"0,00E+00","module":"A3","scenario":null},{"value":"0,00E+00","module":"A4","scenario":null},{"value":"2,86E-02","module":"A1A3","scenario":null}]},{"parameter":"NRSF","unit":"MJ","values":[{"value":"-9,30E-04","module":"A1","scenario":null},{"value":"0,00E+00","module":"A2","scenario":null},{"value":"0,00E+00","module":"A3","scenario":null},{"value":"0,00E+00","module":"A4","scenario":null},{"value":"-9,30E-04","module":"A1A3","scenario":null}]},{"parameter":"FW","unit":"m3","values":[{"value":"9,09E-02","module":"A1","scenario":null},{"value":"9,01E-04","module":"A2","scenario":null},{"value":"2,27E-02","module":"A3","scenario":null},{"value":"3,06E-03","module":"A4","scenario":null},{"value":"1,15E-01","module":"A1A3","scenario":null}]}],"end_of_life_waste":[{"parameter":"HWD","unit":"kg","values":[{"value":"1,07E-02","module":"A1","scenario":null},{"value":"3,25E-06","module":"A2","scenario":null},{"value":"1,42E-05","module":"A3","scenario":null},{"value":"9,53E-06","module":"A4","scenario":null},{"value":"1,07E-02","module":"A1A3","scenario":null}]},{"parameter":"NHWD","unit":"kg","values":[{"value":"1,33E+01","module":"A1","scenario":null},{"value":"2,21E-01","module":"A2","scenario":null},{"value":"2,38E+00","module":"A3","scenario":null},{"value":"8,59E-01","module":"A4","scenario":null},{"value":"1,59E+01","module":"A1A3","scenario":null}]},{"parameter":"RWD","unit":"kg","values":[{"value":"4,01E-04","module":"A1","scenario":null},{"value":"3,28E-05","module":"A2","scenario":null},{"value":"5,61E-05","module":"A3","scenario":null},{"value":"1,12E-04","module":"A4","scenario":null},{"value":"4,90E-04","module":"A1A3","scenario":null}]}],"end_of_life_flow":[{"parameter":"CRU","unit":"kg","values":[{"value":"3,84E-06","module":"A1","scenario":null},{"value":"0,00E+00","module":"A2","scenario":null},{"value":"0,00E+00","module":"A3","scenario":null},{"value":"0,00E+00","module":"A4","scenario":null},{"value":"3,84E-06","module":"A1A3","scenario":null}]},{"parameter":"MFR","unit":"kg","values":[{"value":"1,26E-02","module":"A1","scenario":null},{"value":"0,00E+00","module":"A2","scenario":null},{"value":"1,40E+00","module":"A3","scenario":null},{"value":"0,00E+00","module":"A4","scenario":null},{"value":"1,42E+00","module":"A1A3","scenario":null}]},{"parameter":"MER","unit":"kg","values":[{"value":"6,67E-02","module":"A1","scenario":null},{"value":"0,00E+00","module":"A2","scenario":null},{"value":"0,00E+00","module":"A3","scenario":null},{"value":"0,00E+00","module":"A4","scenario":null},{"value":"6,67E-02","module":"A1A3","scenario":null}]},{"parameter":"EEE","unit":"MJ","values":[{"value":"3,64E-01","module":"A1","scenario":null},{"value":"0,00E+00","module":"A2","scenario":null},{"value":"3,17E-02","module":"A3","scenario":null},{"value":"0,00E+00","module":"A4","scenario":null},{"value":"3,96E-01","module":"A1A3","scenario":null}]},{"parameter":"EET","unit":"MJ","values":[{"value":"1,34E-01","module":"A1","scenario":null},{"value":"0,00E+00","module":"A2","scenario":null},{"value":"3,48E-01","module":"A3","scenario":null},{"value":"0,00E+00","module":"A4","scenario":null},{"value":"4,82E-01","module":"A1A3","scenario":null}]}]}