{"product_name":"Lineal Surface 1400","epd_id":"NEPD-4805-4067-EN","compliance":["EN 15804+A2","ISO 14025","ISO 21930"],"producer_name":"SG Armaturen AS","environmental_impact":[{"parameter":"GWP-total","unit":"kg CO2-eq.","values":[{"value":"3,56E+01","module":"A1","scenario":null},{"value":"1,01E-01","module":"A2","scenario":null},{"value":"9,56E-01","module":"A3","scenario":null},{"value":"8,10E-01","module":"A4","scenario":null},{"value":"3,43E-01","module":"A5","scenario":null},{"value":"1,79E+01","module":"B6","scenario":null},{"value":"0,00E+00","module":"C1","scenario":null},{"value":"1,35E-01","module":"C2","scenario":null},{"value":"5,23E-01","module":"C3","scenario":null},{"value":"4,90E-02","module":"C4","scenario":null},{"value":"-9,44E+00","module":"D","scenario":null},{"value":"3,67E+01","module":"A1A3","scenario":null}]},{"parameter":"GWP-fossil","unit":"kg CO2-eq.","values":[{"value":"3,55E+01","module":"A1","scenario":null},{"value":"1,01E-01","module":"A2","scenario":null},{"value":"9,06E-01","module":"A3","scenario":null},{"value":"8,09E-01","module":"A4","scenario":null},{"value":"3,24E-03","module":"A5","scenario":null},{"value":"1,74E+01","module":"B6","scenario":null},{"value":"0,00E+00","module":"C1","scenario":null},{"value":"1,35E-01","module":"C2","scenario":null},{"value":"5,22E-01","module":"C3","scenario":null},{"value":"4,88E-02","module":"C4","scenario":null},{"value":"-9,25E+00","module":"D","scenario":null},{"value":"3,65E+01","module":"A1A3","scenario":null}]},{"parameter":"GWP-biogenic","unit":"kg CO2-eq.","values":[{"value":"-1,19E-01","module":"A1","scenario":null},{"value":"3,83E-05","module":"A2","scenario":null},{"value":"4,70E-02","module":"A3","scenario":null},{"value":"3,35E-04","module":"A4","scenario":null},{"value":"3,40E-01","module":"A5","scenario":null},{"value":"4,80E-01","module":"B6","scenario":null},{"value":"0,00E+00","module":"C1","scenario":null},{"value":"5,58E-05","module":"C2","scenario":null},{"value":"7,34E-04","module":"C3","scenario":null},{"value":"2,36E-05","module":"C4","scenario":null},{"value":"-4,02E-02","module":"D","scenario":null},{"value":"-7,17E-02","module":"A1A3","scenario":null}]},{"parameter":"GWP-luluc","unit":"kg CO2-eq.","values":[{"value":"2,58E-01","module":"A1","scenario":null},{"value":"4,40E-05","module":"A2","scenario":null},{"value":"2,73E-03","module":"A3","scenario":null},{"value":"2,88E-04","module":"A4","scenario":null},{"value":"1,07E-06","module":"A5","scenario":null},{"value":"7,17E-02","module":"B6","scenario":null},{"value":"0,00E+00","module":"C1","scenario":null},{"value":"4,80E-05","module":"C2","scenario":null},{"value":"2,69E-04","module":"C3","scenario":null},{"value":"2,00E-04","module":"C4","scenario":null},{"value":"-1,54E-01","module":"D","scenario":null},{"value":"2,61E-01","module":"A1A3","scenario":null}]},{"parameter":"ODP","unit":"kg CFC 11-eq.","values":[{"value":"3,18E-06","module":"A1","scenario":null},{"value":"2,25E-08","module":"A2","scenario":null},{"value":"4,93E-08","module":"A3","scenario":null},{"value":"1,83E-07","module":"A4","scenario":null},{"value":"6,83E-10","module":"A5","scenario":null},{"value":"1,19E-06","module":"B6","scenario":null},{"value":"0,00E+00","module":"C1","scenario":null},{"value":"3,05E-08","module":"C2","scenario":null},{"value":"3,01E-08","module":"C3","scenario":null},{"value":"4,05E-09","module":"C4","scenario":null},{"value":"-9,05E-04","module":"D","scenario":null},{"value":"3,25E-06","module":"A1A3","scenario":null}]},{"parameter":"AP","unit":"mol H+-eq.","values":[{"value":"2,83E-01","module":"A1","scenario":null},{"value":"1,01E-03","module":"A2","scenario":null},{"value":"3,40E-03","module":"A3","scenario":null},{"value":"2,33E-03","module":"A4","scenario":null},{"value":"1,53E-05","module":"A5","scenario":null},{"value":"1,36E-01","module":"B6","scenario":null},{"value":"0,00E+00","module":"C1","scenario":null},{"value":"3,88E-04","module":"C2","scenario":null},{"value":"7,28E-04","module":"C3","scenario":null},{"value":"1,89E-04","module":"C4","scenario":null},{"value":"-1,35E-01","module":"D","scenario":null},{"value":"2,88E-01","module":"A1A3","scenario":null}]},{"parameter":"POCP","unit":"kg NMVOC-eq.","values":[{"value":"1,38E-01","module":"A1","scenario":null},{"value":"7,46E-04","module":"A2","scenario":null},{"value":"2,03E-03","module":"A3","scenario":null},{"value":"1,97E-03","module":"A4","scenario":null},{"value":"1,58E-05","module":"A5","scenario":null},{"value":"5,22E-02","module":"B6","scenario":null},{"value":"0,00E+00","module":"C1","scenario":null},{"value":"3,29E-04","module":"C2","scenario":null},{"value":"4,67E-04","module":"C3","scenario":null},{"value":"2,05E-04","module":"C4","scenario":null},{"value":"-4,17E-02","module":"D","scenario":null},{"value":"1,40E-01","module":"A1A3","scenario":null}]},{"parameter":"ADPE","unit":"kg Sb-eq.","values":[{"value":"5,23E-03","module":"A1","scenario":null},{"value":"2,29E-06","module":"A2","scenario":null},{"value":"6,92E-06","module":"A3","scenario":null},{"value":"2,24E-05","module":"A4","scenario":null},{"value":"7,87E-08","module":"A5","scenario":null},{"value":"1,30E-03","module":"B6","scenario":null},{"value":"0,00E+00","module":"C1","scenario":null},{"value":"3,73E-06","module":"C2","scenario":null},{"value":"1,34E-06","module":"C3","scenario":null},{"value":"2,10E-07","module":"C4","scenario":null},{"value":"-1,56E-03","module":"D","scenario":null},{"value":"5,24E-03","module":"A1A3","scenario":null}]},{"parameter":"ADPF","unit":"MJ","values":[{"value":"4,77E+02","module":"A1","scenario":null},{"value":"1,47E+00","module":"A2","scenario":null},{"value":"1,20E+01","module":"A3","scenario":null},{"value":"1,22E+01","module":"A4","scenario":null},{"value":"4,53E-02","module":"A5","scenario":null},{"value":"2,37E+02","module":"B6","scenario":null},{"value":"0,00E+00","module":"C1","scenario":null},{"value":"2,04E+00","module":"C2","scenario":null},{"value":"1,85E+00","module":"C3","scenario":null},{"value":"4,88E-01","module":"C4","scenario":null},{"value":"-1,17E+02","module":"D","scenario":null},{"value":"4,91E+02","module":"A1A3","scenario":null}]},{"parameter":"WDP","unit":"m3 world-eq.","values":[{"value":"5,15E+03","module":"A1","scenario":null},{"value":"1,18E+00","module":"A2","scenario":null},{"value":"1,43E+02","module":"A3","scenario":null},{"value":"1,18E+01","module":"A4","scenario":null},{"value":"5,74E-02","module":"A5","scenario":null},{"value":"4,14E+04","module":"B6","scenario":null},{"value":"0,00E+00","module":"C1","scenario":null},{"value":"1,97E+00","module":"C2","scenario":null},{"value":"1,08E+01","module":"C3","scenario":null},{"value":"6,12E+00","module":"C4","scenario":null},{"value":"-4,61E+03","module":"D","scenario":null},{"value":"5,30E+03","module":"A1A3","scenario":null}]},{"parameter":"EP-freshwater","unit":"kg P-eq.","values":[{"value":"4,58E-03","module":"A1","scenario":null},{"value":"7,11E-07","module":"A2","scenario":null},{"value":"6,26E-05","module":"A3","scenario":null},{"value":"6,46E-06","module":"A4","scenario":null},{"value":"2,66E-08","module":"A5","scenario":null},{"value":"1,25E-03","module":"B6","scenario":null},{"value":"0,00E+00","module":"C1","scenario":null},{"value":"1,08E-06","module":"C2","scenario":null},{"value":"8,44E-06","module":"C3","scenario":null},{"value":"1,22E-06","module":"C4","scenario":null},{"value":"-7,82E-04","module":"D","scenario":null},{"value":"4,64E-03","module":"A1A3","scenario":null}]},{"parameter":"EP-marine","unit":"kg N-eq.","values":[{"value":"3,67E-02","module":"A1","scenario":null},{"value":"2,37E-04","module":"A2","scenario":null},{"value":"6,69E-04","module":"A3","scenario":null},{"value":"4,60E-04","module":"A4","scenario":null},{"value":"5,07E-06","module":"A5","scenario":null},{"value":"1,49E-02","module":"B6","scenario":null},{"value":"0,00E+00","module":"C1","scenario":null},{"value":"7,67E-05","module":"C2","scenario":null},{"value":"1,53E-04","module":"C3","scenario":null},{"value":"6,09E-05","module":"C4","scenario":null},{"value":"-1,09E-02","module":"D","scenario":null},{"value":"3,76E-02","module":"A1A3","scenario":null}]},{"parameter":"EP-terrestrial","unit":"mol N-eq.","values":[{"value":"4,31E-01","module":"A1","scenario":null},{"value":"2,64E-03","module":"A2","scenario":null},{"value":"8,80E-03","module":"A3","scenario":null},{"value":"5,15E-03","module":"A4","scenario":null},{"value":"5,49E-05","module":"A5","scenario":null},{"value":"1,94E-01","module":"B6","scenario":null},{"value":"0,00E+00","module":"C1","scenario":null},{"value":"8,58E-04","module":"C2","scenario":null},{"value":"1,70E-03","module":"C3","scenario":null},{"value":"5,52E-04","module":"C4","scenario":null},{"value":"-1,32E-01","module":"D","scenario":null},{"value":"4,43E-01","module":"A1A3","scenario":null}]},{"parameter":"GWP-IOBC","unit":"kg CO2-eq.","values":[{"value":"3,60E+01","module":"A1","scenario":null},{"value":"1,01E-01","module":"A2","scenario":null},{"value":"1,17E+00","module":"A3","scenario":null},{"value":"8,10E-01","module":"A4","scenario":null},{"value":"0,00E+00","module":"A5","scenario":null},{"value":"1,79E+01","module":"B6","scenario":null},{"value":"0,00E+00","module":"C1","scenario":null},{"value":"1,35E-01","module":"C2","scenario":null},{"value":"5,23E-01","module":"C3","scenario":null},{"value":"1,80E-02","module":"C4","scenario":null},{"value":"-9,09E+00","module":"D","scenario":null},{"value":"3,72E+01","module":"A1A3","scenario":null}]}],"additional_environmental_impact":[{"parameter":"PM","unit":"disease incidence","values":[{"value":"2,01E-06","module":"A1","scenario":null},{"value":"4,68E-09","module":"A2","scenario":null},{"value":"4,09E-08","module":"A3","scenario":null},{"value":"4,95E-08","module":"A4","scenario":null},{"value":"2,26E-10","module":"A5","scenario":null},{"value":"9,74E-07","module":"B6","scenario":null},{"value":"0,00E+00","module":"C1","scenario":null},{"value":"8,26E-09","module":"C2","scenario":null},{"value":"7,62E-09","module":"C3","scenario":null},{"value":"3,22E-09","module":"C4","scenario":null},{"value":"-7,36E-07","module":"D","scenario":null},{"value":"2,06E-06","module":"A1A3","scenario":null}]},{"parameter":"ETP-fw","unit":"CTUe","values":[{"value":"2,12E+03","module":"A1","scenario":null},{"value":"1,04E+00","module":"A2","scenario":null},{"value":"2,05E+01","module":"A3","scenario":null},{"value":"9,07E+00","module":"A4","scenario":null},{"value":"6,04E-02","module":"A5","scenario":null},{"value":"1,08E+03","module":"B6","scenario":null},{"value":"0,00E+00","module":"C1","scenario":null},{"value":"1,51E+00","module":"C2","scenario":null},{"value":"6,39E+00","module":"C3","scenario":null},{"value":"3,47E+02","module":"C4","scenario":null},{"value":"-7,34E+02","module":"D","scenario":null},{"value":"2,14E+03","module":"A1A3","scenario":null}]},{"parameter":"HTP-c","unit":"CTUh","values":[{"value":"7,24E-08","module":"A1","scenario":null},{"value":"0,00E+00","module":"A2","scenario":null},{"value":"4,09E-10","module":"A3","scenario":null},{"value":"0,00E+00","module":"A4","scenario":null},{"value":"2,00E-12","module":"A5","scenario":null},{"value":"5,16E-08","module":"B6","scenario":null},{"value":"0,00E+00","module":"C1","scenario":null},{"value":"0,00E+00","module":"C2","scenario":null},{"value":"1,27E-09","module":"C3","scenario":null},{"value":"1,21E-10","module":"C4","scenario":null},{"value":"-2,54E-08","module":"D","scenario":null},{"value":"7,28E-08","module":"A1A3","scenario":null}]},{"parameter":"HTP-nc","unit":"CTUh","values":[{"value":"2,05E-06","module":"A1","scenario":null},{"value":"9,35E-10","module":"A2","scenario":null},{"value":"1,48E-08","module":"A3","scenario":null},{"value":"9,91E-09","module":"A4","scenario":null},{"value":"7,60E-11","module":"A5","scenario":null},{"value":"1,22E-06","module":"B6","scenario":null},{"value":"0,00E+00","module":"C1","scenario":null},{"value":"1,65E-09","module":"C2","scenario":null},{"value":"6,37E-08","module":"C3","scenario":null},{"value":"1,20E-09","module":"C4","scenario":null},{"value":"-5,63E-07","module":"D","scenario":null},{"value":"2,07E-06","module":"A1A3","scenario":null}]},{"parameter":"SQP","unit":"unitless","values":[{"value":"1,23E+02","module":"A1","scenario":null},{"value":"8,49E-01","module":"A2","scenario":null},{"value":"2,02E+01","module":"A3","scenario":null},{"value":"8,56E+00","module":"A4","scenario":null},{"value":"3,04E-02","module":"A5","scenario":null},{"value":"1,19E+02","module":"B6","scenario":null},{"value":"0,00E+00","module":"C1","scenario":null},{"value":"1,43E+00","module":"C2","scenario":null},{"value":"5,57E-01","module":"C3","scenario":null},{"value":"1,13E+00","module":"C4","scenario":null},{"value":"-1,36E+01","module":"D","scenario":null},{"value":"1,44E+02","module":"A1A3","scenario":null}]},{"parameter":"IRP","unit":"kBq U235-eq.","values":[{"value":"2,28E+00","module":"A1","scenario":null},{"value":"6,38E-03","module":"A2","scenario":null},{"value":"5,04E-02","module":"A3","scenario":null},{"value":"5,35E-02","module":"A4","scenario":null},{"value":"1,94E-04","module":"A5","scenario":null},{"value":"4,30E+00","module":"B6","scenario":null},{"value":"0,00E+00","module":"C1","scenario":null},{"value":"8,91E-03","module":"C2","scenario":null},{"value":"8,76E-03","module":"C3","scenario":null},{"value":"1,91E-03","module":"C4","scenario":null},{"value":"-4,92E-01","module":"D","scenario":null},{"value":"2,33E+00","module":"A1A3","scenario":null}]}],"resource_use":[{"parameter":"PERE","unit":"MJ","values":[{"value":"9,27E+01","module":"A1","scenario":null},{"value":"1,86E-02","module":"A2","scenario":null},{"value":"1,18E+01","module":"A3","scenario":null},{"value":"1,75E-01","module":"A4","scenario":null},{"value":"7,45E-04","module":"A5","scenario":null},{"value":"3,07E+03","module":"B6","scenario":null},{"value":"0,00E+00","module":"C1","scenario":null},{"value":"2,92E-02","module":"C2","scenario":null},{"value":"2,96E-01","module":"C3","scenario":null},{"value":"1,17E-01","module":"C4","scenario":null},{"value":"-3,96E+01","module":"D","scenario":null},{"value":"1,04E+02","module":"A1A3","scenario":null}]},{"parameter":"PERM","unit":"MJ","values":[{"value":"1,64E+00","module":"A1","scenario":null},{"value":"0,00E+00","module":"A2","scenario":null},{"value":"0,00E+00","module":"A3","scenario":null},{"value":"0,00E+00","module":"A4","scenario":null},{"value":"-1,64E+00","module":"A5","scenario":null},{"value":"0,00E+00","module":"B6","scenario":null},{"value":"0,00E+00","module":"C1","scenario":null},{"value":"0,00E+00","module":"C2","scenario":null},{"value":"0,00E+00","module":"C3","scenario":null},{"value":"0,00E+00","module":"C4","scenario":null},{"value":"0,00E+00","module":"D","scenario":null},{"value":"1,64E+00","module":"A1A3","scenario":null}]},{"parameter":"PERT","unit":"MJ","values":[{"value":"9,43E+01","module":"A1","scenario":null},{"value":"1,86E-02","module":"A2","scenario":null},{"value":"1,18E+01","module":"A3","scenario":null},{"value":"1,75E-01","module":"A4","scenario":null},{"value":"-1,64E+00","module":"A5","scenario":null},{"value":"3,07E+03","module":"B6","scenario":null},{"value":"0,00E+00","module":"C1","scenario":null},{"value":"2,92E-02","module":"C2","scenario":null},{"value":"2,96E-01","module":"C3","scenario":null},{"value":"1,17E-01","module":"C4","scenario":null},{"value":"-3,96E+01","module":"D","scenario":null},{"value":"1,06E+02","module":"A1A3","scenario":null}]},{"parameter":"PENRE","unit":"MJ","values":[{"value":"4,72E+02","module":"A1","scenario":null},{"value":"1,47E+00","module":"A2","scenario":null},{"value":"1,20E+01","module":"A3","scenario":null},{"value":"1,22E+01","module":"A4","scenario":null},{"value":"4,53E-02","module":"A5","scenario":null},{"value":"2,38E+02","module":"B6","scenario":null},{"value":"0,00E+00","module":"C1","scenario":null},{"value":"2,04E+00","module":"C2","scenario":null},{"value":"1,85E+00","module":"C3","scenario":null},{"value":"4,88E-01","module":"C4","scenario":null},{"value":"-1,17E+02","module":"D","scenario":null},{"value":"4,85E+02","module":"A1A3","scenario":null}]},{"parameter":"PENRM","unit":"MJ","values":[{"value":"6,04E+00","module":"A1","scenario":null},{"value":"0,00E+00","module":"A2","scenario":null},{"value":"0,00E+00","module":"A3","scenario":null},{"value":"0,00E+00","module":"A4","scenario":null},{"value":"0,00E+00","module":"A5","scenario":null},{"value":"0,00E+00","module":"B6","scenario":null},{"value":"0,00E+00","module":"C1","scenario":null},{"value":"0,00E+00","module":"C2","scenario":null},{"value":"-7,44E+00","module":"C3","scenario":null},{"value":"0,00E+00","module":"C4","scenario":null},{"value":"0,00E+00","module":"D","scenario":null},{"value":"6,04E+00","module":"A1A3","scenario":null}]},{"parameter":"PENRT","unit":"MJ","values":[{"value":"4,77E+02","module":"A1","scenario":null},{"value":"1,47E+00","module":"A2","scenario":null},{"value":"1,52E+01","module":"A3","scenario":null},{"value":"1,22E+01","module":"A4","scenario":null},{"value":"4,53E-02","module":"A5","scenario":null},{"value":"2,38E+02","module":"B6","scenario":null},{"value":"0,00E+00","module":"C1","scenario":null},{"value":"2,04E+00","module":"C2","scenario":null},{"value":"-5,59E+00","module":"C3","scenario":null},{"value":"4,88E-01","module":"C4","scenario":null},{"value":"-1,17E+02","module":"D","scenario":null},{"value":"4,94E+02","module":"A1A3","scenario":null}]},{"parameter":"SM","unit":"kg","values":[{"value":"6,96E-01","module":"A1","scenario":null},{"value":"0,00E+00","module":"A2","scenario":null},{"value":"1,12E-04","module":"A3","scenario":null},{"value":"0,00E+00","module":"A4","scenario":null},{"value":"0,00E+00","module":"A5","scenario":null},{"value":"0,00E+00","module":"B6","scenario":null},{"value":"0,00E+00","module":"C1","scenario":null},{"value":"0,00E+00","module":"C2","scenario":null},{"value":"0,00E+00","module":"C3","scenario":null},{"value":"5,05E-03","module":"C4","scenario":null},{"value":"2,73E-02","module":"D","scenario":null},{"value":"6,96E-01","module":"A1A3","scenario":null}]},{"parameter":"RSF","unit":"MJ","values":[{"value":"8,05E-01","module":"A1","scenario":null},{"value":"6,43E-04","module":"A2","scenario":null},{"value":"2,97E-01","module":"A3","scenario":null},{"value":"6,27E-03","module":"A4","scenario":null},{"value":"2,47E-05","module":"A5","scenario":null},{"value":"2,41E+00","module":"B6","scenario":null},{"value":"0,00E+00","module":"C1","scenario":null},{"value":"1,04E-03","module":"C2","scenario":null},{"value":"5,91E-03","module":"C3","scenario":null},{"value":"8,23E-04","module":"C4","scenario":null},{"value":"-7,31E-03","module":"D","scenario":null},{"value":"1,10E+00","module":"A1A3","scenario":null}]},{"parameter":"NRSF","unit":"MJ","values":[{"value":"9,15E-01","module":"A1","scenario":null},{"value":"2,82E-03","module":"A2","scenario":null},{"value":"2,72E-01","module":"A3","scenario":null},{"value":"2,24E-02","module":"A4","scenario":null},{"value":"1,02E-04","module":"A5","scenario":null},{"value":"6,01E+00","module":"B6","scenario":null},{"value":"0,00E+00","module":"C1","scenario":null},{"value":"3,73E-03","module":"C2","scenario":null},{"value":"-6,45E-05","module":"C3","scenario":null},{"value":"2,01E-02","module":"C4","scenario":null},{"value":"1,50E-01","module":"D","scenario":null},{"value":"1,19E+00","module":"A1A3","scenario":null}]},{"parameter":"FW","unit":"m3","values":[{"value":"6,91E-01","module":"A1","scenario":null},{"value":"1,40E-04","module":"A2","scenario":null},{"value":"3,21E-02","module":"A3","scenario":null},{"value":"1,31E-03","module":"A4","scenario":null},{"value":"2,14E-05","module":"A5","scenario":null},{"value":"2,30E+01","module":"B6","scenario":null},{"value":"0,00E+00","module":"C1","scenario":null},{"value":"2,18E-04","module":"C2","scenario":null},{"value":"1,74E-03","module":"C3","scenario":null},{"value":"4,67E-04","module":"C4","scenario":null},{"value":"-2,15E-01","module":"D","scenario":null},{"value":"7,23E-01","module":"A1A3","scenario":null}]}],"end_of_life_waste":[{"parameter":"HWD","unit":"kg","values":[{"value":"1,61E-01","module":"A1","scenario":null},{"value":"7,28E-05","module":"A2","scenario":null},{"value":"8,48E-03","module":"A3","scenario":null},{"value":"6,31E-04","module":"A4","scenario":null},{"value":"0,00E+00","module":"A5","scenario":null},{"value":"1,52E-01","module":"B6","scenario":null},{"value":"0,00E+00","module":"C1","scenario":null},{"value":"1,05E-04","module":"C2","scenario":null},{"value":"3,08E-05","module":"C3","scenario":null},{"value":"1,25E-01","module":"C4","scenario":null},{"value":"2,83E-02","module":"D","scenario":null},{"value":"1,70E-01","module":"A1A3","scenario":null}]},{"parameter":"NHWD","unit":"kg","values":[{"value":"6,68E+00","module":"A1","scenario":null},{"value":"5,69E-02","module":"A2","scenario":null},{"value":"8,33E-01","module":"A3","scenario":null},{"value":"5,95E-01","module":"A4","scenario":null},{"value":"2,00E-01","module":"A5","scenario":null},{"value":"1,83E+01","module":"B6","scenario":null},{"value":"0,00E+00","module":"C1","scenario":null},{"value":"9,92E-02","module":"C2","scenario":null},{"value":"1,39E-01","module":"C3","scenario":null},{"value":"6,79E-01","module":"C4","scenario":null},{"value":"-2,61E+00","module":"D","scenario":null},{"value":"7,57E+00","module":"A1A3","scenario":null}]},{"parameter":"RWD","unit":"kg","values":[{"value":"1,92E-03","module":"A1","scenario":null},{"value":"1,00E-05","module":"A2","scenario":null},{"value":"3,38E-05","module":"A3","scenario":null},{"value":"8,33E-05","module":"A4","scenario":null},{"value":"0,00E+00","module":"A5","scenario":null},{"value":"2,12E-03","module":"B6","scenario":null},{"value":"0,00E+00","module":"C1","scenario":null},{"value":"1,39E-05","module":"C2","scenario":null},{"value":"1,56E-06","module":"C3","scenario":null},{"value":"1,44E-06","module":"C4","scenario":null},{"value":"-4,59E-04","module":"D","scenario":null},{"value":"1,97E-03","module":"A1A3","scenario":null}]}],"end_of_life_flow":[{"parameter":"CRU","unit":"kg","values":[{"value":"0,00E+00","module":"A1","scenario":null},{"value":"0,00E+00","module":"A2","scenario":null},{"value":"0,00E+00","module":"A3","scenario":null},{"value":"0,00E+00","module":"A4","scenario":null},{"value":"0,00E+00","module":"A5","scenario":null},{"value":"0,00E+00","module":"B6","scenario":null},{"value":"0,00E+00","module":"C1","scenario":null},{"value":"0,00E+00","module":"C2","scenario":null},{"value":"0,00E+00","module":"C3","scenario":null},{"value":"0,00E+00","module":"C4","scenario":null},{"value":"0,00E+00","module":"D","scenario":null},{"value":"0,00E+00","module":"A1A3","scenario":null}]},{"parameter":"MFR","unit":"kg","values":[{"value":"0,00E+00","module":"A1","scenario":null},{"value":"0,00E+00","module":"A2","scenario":null},{"value":"8,17E-01","module":"A3","scenario":null},{"value":"0,00E+00","module":"A4","scenario":null},{"value":"1,86E-01","module":"A5","scenario":null},{"value":"0,00E+00","module":"B6","scenario":null},{"value":"0,00E+00","module":"C1","scenario":null},{"value":"0,00E+00","module":"C2","scenario":null},{"value":"1,50E+00","module":"C3","scenario":null},{"value":"1,35E-05","module":"C4","scenario":null},{"value":"-1,07E-03","module":"D","scenario":null},{"value":"8,17E-01","module":"A1A3","scenario":null}]},{"parameter":"MER","unit":"kg","values":[{"value":"0,00E+00","module":"A1","scenario":null},{"value":"0,00E+00","module":"A2","scenario":null},{"value":"3,38E-06","module":"A3","scenario":null},{"value":"0,00E+00","module":"A4","scenario":null},{"value":"1,40E-02","module":"A5","scenario":null},{"value":"0,00E+00","module":"B6","scenario":null},{"value":"0,00E+00","module":"C1","scenario":null},{"value":"0,00E+00","module":"C2","scenario":null},{"value":"1,90E-01","module":"C3","scenario":null},{"value":"7,09E-05","module":"C4","scenario":null},{"value":"-1,41E-04","module":"D","scenario":null},{"value":"3,38E-06","module":"A1A3","scenario":null}]},{"parameter":"EEE","unit":"MJ","values":[{"value":"0,00E+00","module":"A1","scenario":null},{"value":"0,00E+00","module":"A2","scenario":null},{"value":"2,80E-02","module":"A3","scenario":null},{"value":"0,00E+00","module":"A4","scenario":null},{"value":"1,14E-02","module":"A5","scenario":null},{"value":"0,00E+00","module":"B6","scenario":null},{"value":"0,00E+00","module":"C1","scenario":null},{"value":"0,00E+00","module":"C2","scenario":null},{"value":"1,42E-01","module":"C3","scenario":null},{"value":"6,41E-04","module":"C4","scenario":null},{"value":"-3,45E-04","module":"D","scenario":null},{"value":"2,80E-02","module":"A1A3","scenario":null}]},{"parameter":"EET","unit":"MJ","values":[{"value":"0,00E+00","module":"A1","scenario":null},{"value":"0,00E+00","module":"A2","scenario":null},{"value":"4,23E-01","module":"A3","scenario":null},{"value":"0,00E+00","module":"A4","scenario":null},{"value":"1,73E-01","module":"A5","scenario":null},{"value":"0,00E+00","module":"B6","scenario":null},{"value":"0,00E+00","module":"C1","scenario":null},{"value":"0,00E+00","module":"C2","scenario":null},{"value":"2,14E+00","module":"C3","scenario":null},{"value":"9,69E-03","module":"C4","scenario":null},{"value":"-5,22E-03","module":"D","scenario":null},{"value":"4,23E-01","module":"A1A3","scenario":null}]}]}