{"product_name":"Scandia Nett","epd_id":"NEPD-3196-1837-EN","compliance":["EN 15804","ISO 14025","ISO 21930"],"producer_name":"Fjordfiesta","environmental_impact":[{"parameter":"GWP-total","unit":"kg CO2-eq.","values":[{"value":"2,72E+01","module":"A1-A3","scenario":null},{"value":"1,95E-01","module":"A4","scenario":null}]},{"parameter":"ODP","unit":"kg CFC 11-eq.","values":[{"value":"2,29E-06","module":"A1-A3","scenario":null},{"value":"3,60E-08","module":"A4","scenario":null}]},{"parameter":"AP","unit":"kg SO2-eq.","values":[{"value":"1,21E-01","module":"A1-A3","scenario":null},{"value":"6,23E-04","module":"A4","scenario":null}]},{"parameter":"EP","unit":"kg Phosphat-eq.","values":[{"value":"2,23E-02","module":"A1-A3","scenario":null},{"value":"1,03E-04","module":"A4","scenario":null}]},{"parameter":"POCP","unit":"kg Ethen-eq.","values":[{"value":"9,90E-03","module":"A1-A3","scenario":null},{"value":"3,18E-05","module":"A4","scenario":null}]},{"parameter":"ADPE","unit":"kg Sb-eq.","values":[{"value":"2,45E-04","module":"A1-A3","scenario":null},{"value":"5,95E-07","module":"A4","scenario":null}]},{"parameter":"ADPF","unit":"MJ","values":[{"value":"3,18E+02","module":"A1-A3","scenario":null},{"value":"2,94E+00","module":"A4","scenario":null}]}],"additional_environmental_impact":[],"resource_use":[{"parameter":"PERE","unit":"MJ","values":[{"value":"4,36E+02","module":"A1-A3","scenario":null},{"value":"4,29E-02","module":"A4","scenario":null}]},{"parameter":"PERM","unit":"MJ","values":[{"value":"2,09E+01","module":"A1-A3","scenario":null},{"value":"0,00E+00","module":"A4","scenario":null}]},{"parameter":"PERT","unit":"MJ","values":[{"value":"4,57E+02","module":"A1-A3","scenario":null},{"value":"4,29E-02","module":"A4","scenario":null}]},{"parameter":"PENRE","unit":"MJ","values":[{"value":"3,76E+02","module":"A1-A3","scenario":null},{"value":"3,01E+00","module":"A4","scenario":null}]},{"parameter":"PENRM","unit":"MJ","values":[{"value":"9,23E+00","module":"A1-A3","scenario":null},{"value":"0,00E+00","module":"A4","scenario":null}]},{"parameter":"PENRT","unit":"MJ","values":[{"value":"3,85E+02","module":"A1-A3","scenario":null},{"value":"3,01E+00","module":"A4","scenario":null}]},{"parameter":"SM","unit":"kg","values":[{"value":"3,39E+00","module":"A1-A3","scenario":null},{"value":"0,00E+00","module":"A4","scenario":null}]},{"parameter":"RSF","unit":"MJ","values":[{"value":"5,37E-02","module":"A1-A3","scenario":null},{"value":"0,00E+00","module":"A4","scenario":null}]},{"parameter":"NRSF","unit":"MJ","values":[{"value":"0,00E+00","module":"A1-A3","scenario":null},{"value":"0,00E+00","module":"A4","scenario":null}]},{"parameter":"FW","unit":"m3","values":[{"value":"4,03E-01","module":"A1-A3","scenario":null},{"value":"5,64E-04","module":"A4","scenario":null}]}],"end_of_life_waste":[{"parameter":"HWD","unit":"kg","values":[{"value":"1,36E-03","module":"A1-A3","scenario":null},{"value":"1,76E-06","module":"A4","scenario":null}]},{"parameter":"NHWD","unit":"kg","values":[{"value":"2,32E+01","module":"A1-A3","scenario":null},{"value":"1,58E-01","module":"A4","scenario":null}]},{"parameter":"RWD","unit":"kg","values":[{"value":"1,14E-03","module":"A1-A3","scenario":null},{"value":"2,07E-05","module":"A4","scenario":null}]}],"end_of_life_flow":[{"parameter":"CRU","unit":"kg","values":[{"value":"7,90E-01","module":"A1-A3","scenario":null},{"value":"0,00E+00","module":"A4","scenario":null}]},{"parameter":"MFR","unit":"kg","values":[{"value":"9,26E-01","module":"A1-A3","scenario":null},{"value":"0,00E+00","module":"A4","scenario":null}]},{"parameter":"MER","unit":"kg","values":[{"value":"6,28E-03","module":"A1-A3","scenario":null},{"value":"0,00E+00","module":"A4","scenario":null}]},{"parameter":"EEE","unit":"MJ","values":[{"value":"4,75E+00","module":"A1-A3","scenario":null},{"value":"0,00E+00","module":"A4","scenario":null}]},{"parameter":"EET","unit":"MJ","values":[{"value":"4,97E+01","module":"A1-A3","scenario":null},{"value":"0,00E+00","module":"A4","scenario":null}]}]}