{"product_name":"ISOVER CLIMCOVER Lamella Alu2","epd_id":"NEPD-2014-891-EN","compliance":["EN 15804","ISO 14025","ISO 21930"],"producer_name":"Saint-Gobain Denmark A/S, ISOVER","environmental_impact":[{"parameter":"GWP-total","unit":"kg CO2-eq.","values":[{"value":"1,40E+00","module":"A1-A3","scenario":null},{"value":"1,53E-02","module":"A4","scenario":null},{"value":"1,55E-03","module":"A5","scenario":null},{"value":"6,65E-03","module":"C2","scenario":null},{"value":"1,81E-02","module":"C4","scenario":null}]},{"parameter":"ODP","unit":"kg CFC 11-eq.","values":[{"value":"7,96E-08","module":"A1-A3","scenario":null},{"value":"0,00E+00","module":"A4","scenario":null},{"value":"1,60E-11","module":"A5","scenario":null},{"value":"0,00E+00","module":"C2","scenario":null},{"value":"0,00E+00","module":"C4","scenario":null}]},{"parameter":"AP","unit":"kg SO2-eq.","values":[{"value":"1,00E-02","module":"A1-A3","scenario":null},{"value":"6,52E-05","module":"A4","scenario":null},{"value":"7,33E-06","module":"A5","scenario":null},{"value":"2,79E-05","module":"C2","scenario":null},{"value":"1,03E-04","module":"C4","scenario":null}]},{"parameter":"EP","unit":"kg Phosphat-eq.","values":[{"value":"4,05E-03","module":"A1-A3","scenario":null},{"value":"1,60E-05","module":"A4","scenario":null},{"value":"2,10E-06","module":"A5","scenario":null},{"value":"6,75E-06","module":"C2","scenario":null},{"value":"1,17E-05","module":"C4","scenario":null}]},{"parameter":"POCP","unit":"kg Ethen-eq.","values":[{"value":"6,65E-04","module":"A1-A3","scenario":null},{"value":"2,39E-06","module":"A4","scenario":null},{"value":"3,32E-07","module":"A5","scenario":null},{"value":"1,03E-06","module":"C2","scenario":null},{"value":"8,48E-06","module":"C4","scenario":null}]},{"parameter":"ADPE","unit":"kg Sb-eq.","values":[{"value":"1,15E-04","module":"A1-A3","scenario":null},{"value":"2,03E-10","module":"A4","scenario":null},{"value":"2,31E-08","module":"A5","scenario":null},{"value":"9,00E-11","module":"C2","scenario":null},{"value":"6,12E-09","module":"C4","scenario":null}]},{"parameter":"ADPF","unit":"MJ","values":[{"value":"2,13E+01","module":"A1-A3","scenario":null},{"value":"2,13E-01","module":"A4","scenario":null},{"value":"2,20E-02","module":"A5","scenario":null},{"value":"9,26E-02","module":"C2","scenario":null},{"value":"2,40E-01","module":"C4","scenario":null}]}],"additional_environmental_impact":[],"resource_use":[{"parameter":"PERE","unit":"MJ","values":[{"value":"1,89E+01","module":"A1-A3","scenario":null},{"value":"4,90E-03","module":"A4","scenario":null},{"value":"4,20E-03","module":"A5","scenario":null},{"value":"2,40E-03","module":"C2","scenario":null},{"value":"3,20E-02","module":"C4","scenario":null}]},{"parameter":"PERM","unit":"MJ","values":[{"value":"3,22E+00","module":"A1-A3","scenario":null},{"value":"0,00E+00","module":"A4","scenario":null},{"value":"6,40E-04","module":"A5","scenario":null},{"value":"0,00E+00","module":"C2","scenario":null},{"value":"0,00E+00","module":"C4","scenario":null}]},{"parameter":"PERT","unit":"MJ","values":[{"value":"2,21E+01","module":"A1-A3","scenario":null},{"value":"4,90E-03","module":"A4","scenario":null},{"value":"4,90E-03","module":"A5","scenario":null},{"value":"2,40E-03","module":"C2","scenario":null},{"value":"3,20E-02","module":"C4","scenario":null}]},{"parameter":"PENRE","unit":"MJ","values":[{"value":"2,37E+01","module":"A1-A3","scenario":null},{"value":"2,10E-01","module":"A4","scenario":null},{"value":"2,30E-02","module":"A5","scenario":null},{"value":"9,30E-02","module":"C2","scenario":null},{"value":"2,50E-01","module":"C4","scenario":null}]},{"parameter":"PENRM","unit":"MJ","values":[{"value":"2,89E+00","module":"A1-A3","scenario":null},{"value":"0,00E+00","module":"A4","scenario":null},{"value":"5,80E-04","module":"A5","scenario":null},{"value":"0,00E+00","module":"C2","scenario":null},{"value":"0,00E+00","module":"C4","scenario":null}]},{"parameter":"PENRT","unit":"MJ","values":[{"value":"2,66E+01","module":"A1-A3","scenario":null},{"value":"2,10E-01","module":"A4","scenario":null},{"value":"2,30E-02","module":"A5","scenario":null},{"value":"9,30E-02","module":"C2","scenario":null},{"value":"2,50E-01","module":"C4","scenario":null}]},{"parameter":"SM","unit":"kg","values":[{"value":"6,70E-01","module":"A1-A3","scenario":null},{"value":"0,00E+00","module":"A4","scenario":null},{"value":"1,30E-04","module":"A5","scenario":null},{"value":"0,00E+00","module":"C2","scenario":null},{"value":"0,00E+00","module":"C4","scenario":null}]},{"parameter":"RSF","unit":"MJ","values":[{"value":"0,00E+00","module":"A1-A3","scenario":null},{"value":"0,00E+00","module":"A4","scenario":null},{"value":"0,00E+00","module":"A5","scenario":null},{"value":"0,00E+00","module":"C2","scenario":null},{"value":"0,00E+00","module":"C4","scenario":null}]},{"parameter":"NRSF","unit":"MJ","values":[{"value":"0,00E+00","module":"A1-A3","scenario":null},{"value":"0,00E+00","module":"A4","scenario":null},{"value":"0,00E+00","module":"A5","scenario":null},{"value":"0,00E+00","module":"C2","scenario":null},{"value":"0,00E+00","module":"C4","scenario":null}]},{"parameter":"FW","unit":"m3","values":[{"value":"1,75E-02","module":"A1-A3","scenario":null},{"value":"1,60E-06","module":"A4","scenario":null},{"value":"3,70E-06","module":"A5","scenario":null},{"value":"7,70E-07","module":"C2","scenario":null},{"value":"6,20E-05","module":"C4","scenario":null}]}],"end_of_life_waste":[{"parameter":"HWD","unit":"kg","values":[{"value":"3,34E-08","module":"A1-A3","scenario":null},{"value":"7,66E-10","module":"A4","scenario":null},{"value":"7,10E-11","module":"A5","scenario":null},{"value":"3,33E-10","module":"C2","scenario":null},{"value":"4,23E-09","module":"C4","scenario":null}]},{"parameter":"NHWD","unit":"kg","values":[{"value":"1,00E-01","module":"A1-A3","scenario":null},{"value":"2,59E-06","module":"A4","scenario":null},{"value":"2,95E-04","module":"A5","scenario":null},{"value":"1,23E-06","module":"C2","scenario":null},{"value":"1,15E+00","module":"C4","scenario":null}]},{"parameter":"RWD","unit":"kg","values":[{"value":"4,59E-04","module":"A1-A3","scenario":null},{"value":"2,49E-07","module":"A4","scenario":null},{"value":"1,13E-07","module":"A5","scenario":null},{"value":"1,08E-07","module":"C2","scenario":null},{"value":"3,29E-06","module":"C4","scenario":null}]}],"end_of_life_flow":[{"parameter":"CRU","unit":"kg","values":[{"value":"0,00E+00","module":"A1-A3","scenario":null},{"value":"0,00E+00","module":"A4","scenario":null},{"value":"0,00E+00","module":"A5","scenario":null},{"value":"0,00E+00","module":"C2","scenario":null},{"value":"0,00E+00","module":"C4","scenario":null}]},{"parameter":"MFR","unit":"kg","values":[{"value":"2,30E-02","module":"A1-A3","scenario":null},{"value":"0,00E+00","module":"A4","scenario":null},{"value":"2,19E-01","module":"A5","scenario":null},{"value":"0,00E+00","module":"C2","scenario":null},{"value":"0,00E+00","module":"C4","scenario":null}]},{"parameter":"MER","unit":"kg","values":[{"value":"0,00E+00","module":"A1-A3","scenario":null},{"value":"0,00E+00","module":"A4","scenario":null},{"value":"0,00E+00","module":"A5","scenario":null},{"value":"0,00E+00","module":"C2","scenario":null},{"value":"0,00E+00","module":"C4","scenario":null}]},{"parameter":"EEE","unit":"MJ","values":[{"value":"0,00E+00","module":"A1-A3","scenario":null},{"value":"0,00E+00","module":"A4","scenario":null},{"value":"0,00E+00","module":"A5","scenario":null},{"value":"0,00E+00","module":"C2","scenario":null},{"value":"0,00E+00","module":"C4","scenario":null}]},{"parameter":"EET","unit":"MJ","values":[{"value":"0,00E+00","module":"A1-A3","scenario":null},{"value":"0,00E+00","module":"A4","scenario":null},{"value":"0,00E+00","module":"A5","scenario":null},{"value":"0,00E+00","module":"C2","scenario":null},{"value":"0,00E+00","module":"C4","scenario":null}]}]}