{"product_name":"AXCMK-HF C-PRo 4x150/41 AN 1kV - AMCMK-HF","epd_id":"NEPD-5457-4757-EN","compliance":["EN 15804+A2","ISO 14025","ISO 21930"],"producer_name":"Prysmian Group Finland Oy","environmental_impact":[{"parameter":"GWP-total","unit":"kg CO2-eq.","values":[{"value":"3,18E+01","module":"A1","scenario":null},{"value":"5,17E-01","module":"A2","scenario":null},{"value":"6,24E-01","module":"A3","scenario":null},{"value":"5,15E-02","module":"A4","scenario":null},{"value":"1,64E+00","module":"A5","scenario":null},{"value":"0,00E+00","module":"B1","scenario":null},{"value":"0,00E+00","module":"B2","scenario":null},{"value":"0,00E+00","module":"B3","scenario":null},{"value":"0,00E+00","module":"B4","scenario":null},{"value":"0,00E+00","module":"B5","scenario":null},{"value":"5,53E-02","module":"B6","scenario":null},{"value":"0,00E+00","module":"B7","scenario":null},{"value":"0,00E+00","module":"C1","scenario":null},{"value":"4,72E-02","module":"C2","scenario":null},{"value":"1,22E+00","module":"C3","scenario":null},{"value":"6,32E-02","module":"C4","scenario":null},{"value":"-7,75E+00","module":"D","scenario":null},{"value":"3,30E+01","module":"A1A3","scenario":null}]},{"parameter":"GWP-fossil","unit":"kg CO2-eq.","values":[{"value":"3,23E+01","module":"A1","scenario":null},{"value":"5,17E-01","module":"A2","scenario":null},{"value":"6,11E-01","module":"A3","scenario":null},{"value":"5,15E-02","module":"A4","scenario":null},{"value":"7,19E-01","module":"A5","scenario":null},{"value":"0,00E+00","module":"B1","scenario":null},{"value":"0,00E+00","module":"B2","scenario":null},{"value":"0,00E+00","module":"B3","scenario":null},{"value":"0,00E+00","module":"B4","scenario":null},{"value":"0,00E+00","module":"B5","scenario":null},{"value":"5,44E-02","module":"B6","scenario":null},{"value":"0,00E+00","module":"B7","scenario":null},{"value":"0,00E+00","module":"C1","scenario":null},{"value":"4,72E-02","module":"C2","scenario":null},{"value":"1,22E+00","module":"C3","scenario":null},{"value":"6,32E-02","module":"C4","scenario":null},{"value":"-7,57E+00","module":"D","scenario":null},{"value":"3,34E+01","module":"A1A3","scenario":null}]},{"parameter":"GWP-biogenic","unit":"kg CO2-eq.","values":[{"value":"-6,31E-01","module":"A1","scenario":null},{"value":"2,03E-04","module":"A2","scenario":null},{"value":"6,90E-03","module":"A3","scenario":null},{"value":"2,13E-05","module":"A4","scenario":null},{"value":"9,19E-01","module":"A5","scenario":null},{"value":"0,00E+00","module":"B1","scenario":null},{"value":"0,00E+00","module":"B2","scenario":null},{"value":"0,00E+00","module":"B3","scenario":null},{"value":"0,00E+00","module":"B4","scenario":null},{"value":"0,00E+00","module":"B5","scenario":null},{"value":"2,94E-04","module":"B6","scenario":null},{"value":"0,00E+00","module":"B7","scenario":null},{"value":"0,00E+00","module":"C1","scenario":null},{"value":"1,94E-05","module":"C2","scenario":null},{"value":"2,03E-05","module":"C3","scenario":null},{"value":"5,00E-06","module":"C4","scenario":null},{"value":"-3,46E-02","module":"D","scenario":null},{"value":"-6,24E-01","module":"A1A3","scenario":null}]},{"parameter":"GWP-luluc","unit":"kg CO2-eq.","values":[{"value":"2,25E-01","module":"A1","scenario":null},{"value":"2,69E-04","module":"A2","scenario":null},{"value":"5,71E-03","module":"A3","scenario":null},{"value":"1,52E-05","module":"A4","scenario":null},{"value":"4,66E-03","module":"A5","scenario":null},{"value":"0,00E+00","module":"B1","scenario":null},{"value":"0,00E+00","module":"B2","scenario":null},{"value":"0,00E+00","module":"B3","scenario":null},{"value":"0,00E+00","module":"B4","scenario":null},{"value":"0,00E+00","module":"B5","scenario":null},{"value":"5,98E-04","module":"B6","scenario":null},{"value":"0,00E+00","module":"B7","scenario":null},{"value":"0,00E+00","module":"C1","scenario":null},{"value":"1,66E-05","module":"C2","scenario":null},{"value":"3,65E-06","module":"C3","scenario":null},{"value":"4,49E-06","module":"C4","scenario":null},{"value":"-1,44E-01","module":"D","scenario":null},{"value":"2,31E-01","module":"A1A3","scenario":null}]},{"parameter":"ODP","unit":"kg CFC 11-eq.","values":[{"value":"1,87E-06","module":"A1","scenario":null},{"value":"1,11E-07","module":"A2","scenario":null},{"value":"8,23E-08","module":"A3","scenario":null},{"value":"1,20E-08","module":"A4","scenario":null},{"value":"4,54E-08","module":"A5","scenario":null},{"value":"0,00E+00","module":"B1","scenario":null},{"value":"0,00E+00","module":"B2","scenario":null},{"value":"0,00E+00","module":"B3","scenario":null},{"value":"0,00E+00","module":"B4","scenario":null},{"value":"0,00E+00","module":"B5","scenario":null},{"value":"7,51E-09","module":"B6","scenario":null},{"value":"0,00E+00","module":"B7","scenario":null},{"value":"0,00E+00","module":"C1","scenario":null},{"value":"1,09E-08","module":"C2","scenario":null},{"value":"2,02E-09","module":"C3","scenario":null},{"value":"3,95E-09","module":"C4","scenario":null},{"value":"-5,04E-03","module":"D","scenario":null},{"value":"2,07E-06","module":"A1A3","scenario":null}]},{"parameter":"AP","unit":"mol H+-eq.","values":[{"value":"4,58E-01","module":"A1","scenario":null},{"value":"9,84E-03","module":"A2","scenario":null},{"value":"3,28E-03","module":"A3","scenario":null},{"value":"2,63E-04","module":"A4","scenario":null},{"value":"9,61E-03","module":"A5","scenario":null},{"value":"0,00E+00","module":"B1","scenario":null},{"value":"0,00E+00","module":"B2","scenario":null},{"value":"0,00E+00","module":"B3","scenario":null},{"value":"0,00E+00","module":"B4","scenario":null},{"value":"0,00E+00","module":"B5","scenario":null},{"value":"2,39E-04","module":"B6","scenario":null},{"value":"0,00E+00","module":"B7","scenario":null},{"value":"0,00E+00","module":"C1","scenario":null},{"value":"2,40E-04","module":"C2","scenario":null},{"value":"2,25E-04","module":"C3","scenario":null},{"value":"1,05E-04","module":"C4","scenario":null},{"value":"-6,36E-02","module":"D","scenario":null},{"value":"4,71E-01","module":"A1A3","scenario":null}]},{"parameter":"POCP","unit":"kg NMVOC-eq.","values":[{"value":"1,45E-01","module":"A1","scenario":null},{"value":"7,48E-03","module":"A2","scenario":null},{"value":"2,33E-03","module":"A3","scenario":null},{"value":"2,94E-04","module":"A4","scenario":null},{"value":"3,30E-03","module":"A5","scenario":null},{"value":"0,00E+00","module":"B1","scenario":null},{"value":"0,00E+00","module":"B2","scenario":null},{"value":"0,00E+00","module":"B3","scenario":null},{"value":"0,00E+00","module":"B4","scenario":null},{"value":"0,00E+00","module":"B5","scenario":null},{"value":"1,21E-04","module":"B6","scenario":null},{"value":"0,00E+00","module":"B7","scenario":null},{"value":"0,00E+00","module":"C1","scenario":null},{"value":"2,57E-04","module":"C2","scenario":null},{"value":"2,69E-04","module":"C3","scenario":null},{"value":"1,31E-04","module":"C4","scenario":null},{"value":"-2,63E-02","module":"D","scenario":null},{"value":"1,55E-01","module":"A1A3","scenario":null}]},{"parameter":"ADPE","unit":"kg Sb-eq.","values":[{"value":"2,04E-03","module":"A1","scenario":null},{"value":"8,67E-06","module":"A2","scenario":null},{"value":"4,58E-06","module":"A3","scenario":null},{"value":"8,87E-07","module":"A4","scenario":null},{"value":"4,14E-05","module":"A5","scenario":null},{"value":"0,00E+00","module":"B1","scenario":null},{"value":"0,00E+00","module":"B2","scenario":null},{"value":"0,00E+00","module":"B3","scenario":null},{"value":"0,00E+00","module":"B4","scenario":null},{"value":"0,00E+00","module":"B5","scenario":null},{"value":"4,39E-07","module":"B6","scenario":null},{"value":"0,00E+00","module":"B7","scenario":null},{"value":"0,00E+00","module":"C1","scenario":null},{"value":"1,29E-06","module":"C2","scenario":null},{"value":"9,98E-08","module":"C3","scenario":null},{"value":"1,04E-07","module":"C4","scenario":null},{"value":"-6,03E-05","module":"D","scenario":null},{"value":"2,05E-03","module":"A1A3","scenario":null}]},{"parameter":"ADPF","unit":"MJ","values":[{"value":"3,80E+02","module":"A1","scenario":null},{"value":"7,23E+00","module":"A2","scenario":null},{"value":"1,63E+01","module":"A3","scenario":null},{"value":"8,07E-01","module":"A4","scenario":null},{"value":"8,43E+00","module":"A5","scenario":null},{"value":"0,00E+00","module":"B1","scenario":null},{"value":"0,00E+00","module":"B2","scenario":null},{"value":"0,00E+00","module":"B3","scenario":null},{"value":"0,00E+00","module":"B4","scenario":null},{"value":"0,00E+00","module":"B5","scenario":null},{"value":"1,65E+00","module":"B6","scenario":null},{"value":"0,00E+00","module":"B7","scenario":null},{"value":"0,00E+00","module":"C1","scenario":null},{"value":"7,17E-01","module":"C2","scenario":null},{"value":"1,35E-01","module":"C3","scenario":null},{"value":"3,12E-01","module":"C4","scenario":null},{"value":"-9,61E+01","module":"D","scenario":null},{"value":"4,03E+02","module":"A1A3","scenario":null}]},{"parameter":"WDP","unit":"m3 world-eq.","values":[{"value":"6,61E+03","module":"A1","scenario":null},{"value":"5,39E+00","module":"A2","scenario":null},{"value":"8,61E+02","module":"A3","scenario":null},{"value":"6,19E-01","module":"A4","scenario":null},{"value":"1,55E+02","module":"A5","scenario":null},{"value":"0,00E+00","module":"B1","scenario":null},{"value":"0,00E+00","module":"B2","scenario":null},{"value":"0,00E+00","module":"B3","scenario":null},{"value":"0,00E+00","module":"B4","scenario":null},{"value":"0,00E+00","module":"B5","scenario":null},{"value":"9,17E+01","module":"B6","scenario":null},{"value":"0,00E+00","module":"B7","scenario":null},{"value":"0,00E+00","module":"C1","scenario":null},{"value":"6,85E-01","module":"C2","scenario":null},{"value":"8,29E-01","module":"C3","scenario":null},{"value":"6,15E+00","module":"C4","scenario":null},{"value":"-4,27E+03","module":"D","scenario":null},{"value":"7,48E+03","module":"A1A3","scenario":null}]},{"parameter":"EP-freshwater","unit":"kg P-eq.","values":[{"value":"3,27E-03","module":"A1","scenario":null},{"value":"3,52E-06","module":"A2","scenario":null},{"value":"2,39E-05","module":"A3","scenario":null},{"value":"3,96E-07","module":"A4","scenario":null},{"value":"6,64E-05","module":"A5","scenario":null},{"value":"0,00E+00","module":"B1","scenario":null},{"value":"0,00E+00","module":"B2","scenario":null},{"value":"0,00E+00","module":"B3","scenario":null},{"value":"0,00E+00","module":"B4","scenario":null},{"value":"0,00E+00","module":"B5","scenario":null},{"value":"2,39E-06","module":"B6","scenario":null},{"value":"0,00E+00","module":"B7","scenario":null},{"value":"0,00E+00","module":"C1","scenario":null},{"value":"3,74E-07","module":"C2","scenario":null},{"value":"1,83E-07","module":"C3","scenario":null},{"value":"2,11E-07","module":"C4","scenario":null},{"value":"-3,79E-04","module":"D","scenario":null},{"value":"3,30E-03","module":"A1A3","scenario":null}]},{"parameter":"EP-marine","unit":"kg N-eq.","values":[{"value":"4,00E-02","module":"A1","scenario":null},{"value":"2,56E-03","module":"A2","scenario":null},{"value":"7,63E-04","module":"A3","scenario":null},{"value":"8,93E-05","module":"A4","scenario":null},{"value":"9,41E-04","module":"A5","scenario":null},{"value":"0,00E+00","module":"B1","scenario":null},{"value":"0,00E+00","module":"B2","scenario":null},{"value":"0,00E+00","module":"B3","scenario":null},{"value":"0,00E+00","module":"B4","scenario":null},{"value":"0,00E+00","module":"B5","scenario":null},{"value":"3,78E-05","module":"B6","scenario":null},{"value":"0,00E+00","module":"B7","scenario":null},{"value":"0,00E+00","module":"C1","scenario":null},{"value":"8,18E-05","module":"C2","scenario":null},{"value":"1,08E-04","module":"C3","scenario":null},{"value":"9,40E-05","module":"C4","scenario":null},{"value":"-7,05E-03","module":"D","scenario":null},{"value":"4,33E-02","module":"A1A3","scenario":null}]},{"parameter":"EP-terrestrial","unit":"mol N-eq.","values":[{"value":"4,92E-01","module":"A1","scenario":null},{"value":"2,84E-02","module":"A2","scenario":null},{"value":"9,49E-03","module":"A3","scenario":null},{"value":"9,85E-04","module":"A4","scenario":null},{"value":"1,14E-02","module":"A5","scenario":null},{"value":"0,00E+00","module":"B1","scenario":null},{"value":"0,00E+00","module":"B2","scenario":null},{"value":"0,00E+00","module":"B3","scenario":null},{"value":"0,00E+00","module":"B4","scenario":null},{"value":"0,00E+00","module":"B5","scenario":null},{"value":"4,76E-04","module":"B6","scenario":null},{"value":"0,00E+00","module":"B7","scenario":null},{"value":"0,00E+00","module":"C1","scenario":null},{"value":"9,02E-04","module":"C2","scenario":null},{"value":"1,12E-03","module":"C3","scenario":null},{"value":"4,23E-04","module":"C4","scenario":null},{"value":"-7,99E-02","module":"D","scenario":null},{"value":"5,30E-01","module":"A1A3","scenario":null}]},{"parameter":"GWP-IOBC","unit":"kg CO2-eq.","values":[{"value":"3,27E+01","module":"A1","scenario":null},{"value":"5,17E-01","module":"A2","scenario":null},{"value":"7,84E-01","module":"A3","scenario":null},{"value":"5,15E-02","module":"A4","scenario":null},{"value":"7,12E-01","module":"A5","scenario":null},{"value":"0,00E+00","module":"B1","scenario":null},{"value":"0,00E+00","module":"B2","scenario":null},{"value":"0,00E+00","module":"B3","scenario":null},{"value":"0,00E+00","module":"B4","scenario":null},{"value":"0,00E+00","module":"B5","scenario":null},{"value":"7,26E-02","module":"B6","scenario":null},{"value":"0,00E+00","module":"B7","scenario":null},{"value":"0,00E+00","module":"C1","scenario":null},{"value":"4,72E-02","module":"C2","scenario":null},{"value":"1,22E+00","module":"C3","scenario":null},{"value":"1,17E-02","module":"C4","scenario":null},{"value":"-7,36E+00","module":"D","scenario":null},{"value":"3,40E+01","module":"A1A3","scenario":null}]}],"additional_environmental_impact":[{"parameter":"PM","unit":"disease incidence","values":[{"value":"2,60E-06","module":"A1","scenario":null},{"value":"2,33E-08","module":"A2","scenario":null},{"value":"3,33E-08","module":"A3","scenario":null},{"value":"4,57E-09","module":"A4","scenario":null},{"value":"5,53E-08","module":"A5","scenario":null},{"value":"0,00E+00","module":"B1","scenario":null},{"value":"0,00E+00","module":"B2","scenario":null},{"value":"0,00E+00","module":"B3","scenario":null},{"value":"0,00E+00","module":"B4","scenario":null},{"value":"0,00E+00","module":"B5","scenario":null},{"value":"1,07E-09","module":"B6","scenario":null},{"value":"0,00E+00","module":"B7","scenario":null},{"value":"0,00E+00","module":"C1","scenario":null},{"value":"3,43E-09","module":"C2","scenario":null},{"value":"9,58E-10","module":"C3","scenario":null},{"value":"1,92E-09","module":"C4","scenario":null},{"value":"-5,79E-07","module":"D","scenario":null},{"value":"2,66E-06","module":"A1A3","scenario":null}]},{"parameter":"ETP-fw","unit":"CTUe","values":[{"value":"3,39E+03","module":"A1","scenario":null},{"value":"4,82E+00","module":"A2","scenario":null},{"value":"1,39E+01","module":"A3","scenario":null},{"value":"5,90E-01","module":"A4","scenario":null},{"value":"7,61E+01","module":"A5","scenario":null},{"value":"0,00E+00","module":"B1","scenario":null},{"value":"0,00E+00","module":"B2","scenario":null},{"value":"0,00E+00","module":"B3","scenario":null},{"value":"0,00E+00","module":"B4","scenario":null},{"value":"0,00E+00","module":"B5","scenario":null},{"value":"1,16E+00","module":"B6","scenario":null},{"value":"0,00E+00","module":"B7","scenario":null},{"value":"0,00E+00","module":"C1","scenario":null},{"value":"5,29E-01","module":"C2","scenario":null},{"value":"1,71E+00","module":"C3","scenario":null},{"value":"3,75E+02","module":"C4","scenario":null},{"value":"-2,34E+02","module":"D","scenario":null},{"value":"3,41E+03","module":"A1A3","scenario":null}]},{"parameter":"HTP-c","unit":"CTUh","values":[{"value":"8,62E-08","module":"A1","scenario":null},{"value":"0,00E+00","module":"A2","scenario":null},{"value":"3,39E-10","module":"A3","scenario":null},{"value":"0,00E+00","module":"A4","scenario":null},{"value":"1,76E-09","module":"A5","scenario":null},{"value":"0,00E+00","module":"B1","scenario":null},{"value":"0,00E+00","module":"B2","scenario":null},{"value":"0,00E+00","module":"B3","scenario":null},{"value":"0,00E+00","module":"B4","scenario":null},{"value":"0,00E+00","module":"B5","scenario":null},{"value":"2,90E-11","module":"B6","scenario":null},{"value":"0,00E+00","module":"B7","scenario":null},{"value":"0,00E+00","module":"C1","scenario":null},{"value":"0,00E+00","module":"C2","scenario":null},{"value":"5,50E-11","module":"C3","scenario":null},{"value":"2,00E-11","module":"C4","scenario":null},{"value":"-2,06E-08","module":"D","scenario":null},{"value":"8,65E-08","module":"A1A3","scenario":null}]},{"parameter":"HTP-nc","unit":"CTUh","values":[{"value":"3,86E-06","module":"A1","scenario":null},{"value":"4,82E-09","module":"A2","scenario":null},{"value":"8,72E-09","module":"A3","scenario":null},{"value":"5,71E-10","module":"A4","scenario":null},{"value":"7,90E-08","module":"A5","scenario":null},{"value":"0,00E+00","module":"B1","scenario":null},{"value":"0,00E+00","module":"B2","scenario":null},{"value":"0,00E+00","module":"B3","scenario":null},{"value":"0,00E+00","module":"B4","scenario":null},{"value":"0,00E+00","module":"B5","scenario":null},{"value":"7,47E-10","module":"B6","scenario":null},{"value":"0,00E+00","module":"B7","scenario":null},{"value":"0,00E+00","module":"C1","scenario":null},{"value":"5,71E-10","module":"C2","scenario":null},{"value":"2,40E-09","module":"C3","scenario":null},{"value":"3,94E-10","module":"C4","scenario":null},{"value":"-3,65E-07","module":"D","scenario":null},{"value":"3,88E-06","module":"A1A3","scenario":null}]},{"parameter":"SQP","unit":"unitless","values":[{"value":"1,36E+02","module":"A1","scenario":null},{"value":"3,12E+00","module":"A2","scenario":null},{"value":"1,87E+01","module":"A3","scenario":null},{"value":"9,26E-01","module":"A4","scenario":null},{"value":"3,31E+00","module":"A5","scenario":null},{"value":"0,00E+00","module":"B1","scenario":null},{"value":"0,00E+00","module":"B2","scenario":null},{"value":"0,00E+00","module":"B3","scenario":null},{"value":"0,00E+00","module":"B4","scenario":null},{"value":"0,00E+00","module":"B5","scenario":null},{"value":"1,01E+00","module":"B6","scenario":null},{"value":"0,00E+00","module":"B7","scenario":null},{"value":"0,00E+00","module":"C1","scenario":null},{"value":"4,95E-01","module":"C2","scenario":null},{"value":"2,29E-02","module":"C3","scenario":null},{"value":"7,68E-01","module":"C4","scenario":null},{"value":"-8,91E+00","module":"D","scenario":null},{"value":"1,58E+02","module":"A1A3","scenario":null}]},{"parameter":"IRP","unit":"kBq U235-eq.","values":[{"value":"1,06E+00","module":"A1","scenario":null},{"value":"3,17E-02","module":"A2","scenario":null},{"value":"3,84E-01","module":"A3","scenario":null},{"value":"3,53E-03","module":"A4","scenario":null},{"value":"3,29E-02","module":"A5","scenario":null},{"value":"0,00E+00","module":"B1","scenario":null},{"value":"0,00E+00","module":"B2","scenario":null},{"value":"0,00E+00","module":"B3","scenario":null},{"value":"0,00E+00","module":"B4","scenario":null},{"value":"0,00E+00","module":"B5","scenario":null},{"value":"4,06E-02","module":"B6","scenario":null},{"value":"0,00E+00","module":"B7","scenario":null},{"value":"0,00E+00","module":"C1","scenario":null},{"value":"3,14E-03","module":"C2","scenario":null},{"value":"3,16E-04","module":"C3","scenario":null},{"value":"1,89E-03","module":"C4","scenario":null},{"value":"-4,18E-01","module":"D","scenario":null},{"value":"1,48E+00","module":"A1A3","scenario":null}]}],"resource_use":[{"parameter":"PERE","unit":"MJ","values":[{"value":"7,08E+01","module":"A1","scenario":null},{"value":"9,09E-02","module":"A2","scenario":null},{"value":"6,75E+00","module":"A3","scenario":null},{"value":"1,02E-02","module":"A4","scenario":null},{"value":"1,57E+00","module":"A5","scenario":null},{"value":"0,00E+00","module":"B1","scenario":null},{"value":"0,00E+00","module":"B2","scenario":null},{"value":"0,00E+00","module":"B3","scenario":null},{"value":"0,00E+00","module":"B4","scenario":null},{"value":"0,00E+00","module":"B5","scenario":null},{"value":"5,13E-01","module":"B6","scenario":null},{"value":"0,00E+00","module":"B7","scenario":null},{"value":"0,00E+00","module":"C1","scenario":null},{"value":"1,01E-02","module":"C2","scenario":null},{"value":"6,75E-03","module":"C3","scenario":null},{"value":"3,33E-02","module":"C4","scenario":null},{"value":"-4,06E+01","module":"D","scenario":null},{"value":"7,76E+01","module":"A1A3","scenario":null}]},{"parameter":"PERM","unit":"MJ","values":[{"value":"8,56E+00","module":"A1","scenario":null},{"value":"0,00E+00","module":"A2","scenario":null},{"value":"0,00E+00","module":"A3","scenario":null},{"value":"0,00E+00","module":"A4","scenario":null},{"value":"-8,39E+00","module":"A5","scenario":null},{"value":"0,00E+00","module":"B1","scenario":null},{"value":"0,00E+00","module":"B2","scenario":null},{"value":"0,00E+00","module":"B3","scenario":null},{"value":"0,00E+00","module":"B4","scenario":null},{"value":"0,00E+00","module":"B5","scenario":null},{"value":"0,00E+00","module":"B6","scenario":null},{"value":"0,00E+00","module":"B7","scenario":null},{"value":"0,00E+00","module":"C1","scenario":null},{"value":"0,00E+00","module":"C2","scenario":null},{"value":"0,00E+00","module":"C3","scenario":null},{"value":"0,00E+00","module":"C4","scenario":null},{"value":"0,00E+00","module":"D","scenario":null},{"value":"8,56E+00","module":"A1A3","scenario":null}]},{"parameter":"PERT","unit":"MJ","values":[{"value":"7,94E+01","module":"A1","scenario":null},{"value":"9,09E-02","module":"A2","scenario":null},{"value":"6,75E+00","module":"A3","scenario":null},{"value":"1,02E-02","module":"A4","scenario":null},{"value":"-6,82E+00","module":"A5","scenario":null},{"value":"0,00E+00","module":"B1","scenario":null},{"value":"0,00E+00","module":"B2","scenario":null},{"value":"0,00E+00","module":"B3","scenario":null},{"value":"0,00E+00","module":"B4","scenario":null},{"value":"0,00E+00","module":"B5","scenario":null},{"value":"5,13E-01","module":"B6","scenario":null},{"value":"0,00E+00","module":"B7","scenario":null},{"value":"0,00E+00","module":"C1","scenario":null},{"value":"1,01E-02","module":"C2","scenario":null},{"value":"6,75E-03","module":"C3","scenario":null},{"value":"3,33E-02","module":"C4","scenario":null},{"value":"-4,06E+01","module":"D","scenario":null},{"value":"8,62E+01","module":"A1A3","scenario":null}]},{"parameter":"PENRE","unit":"MJ","values":[{"value":"3,57E+02","module":"A1","scenario":null},{"value":"7,23E+00","module":"A2","scenario":null},{"value":"1,68E+01","module":"A3","scenario":null},{"value":"8,07E-01","module":"A4","scenario":null},{"value":"7,99E+00","module":"A5","scenario":null},{"value":"0,00E+00","module":"B1","scenario":null},{"value":"0,00E+00","module":"B2","scenario":null},{"value":"0,00E+00","module":"B3","scenario":null},{"value":"0,00E+00","module":"B4","scenario":null},{"value":"0,00E+00","module":"B5","scenario":null},{"value":"1,71E+00","module":"B6","scenario":null},{"value":"0,00E+00","module":"B7","scenario":null},{"value":"0,00E+00","module":"C1","scenario":null},{"value":"7,18E-01","module":"C2","scenario":null},{"value":"1,35E-01","module":"C3","scenario":null},{"value":"3,12E-01","module":"C4","scenario":null},{"value":"-9,61E+01","module":"D","scenario":null},{"value":"3,81E+02","module":"A1A3","scenario":null}]},{"parameter":"PENRM","unit":"MJ","values":[{"value":"2,44E+01","module":"A1","scenario":null},{"value":"0,00E+00","module":"A2","scenario":null},{"value":"0,00E+00","module":"A3","scenario":null},{"value":"0,00E+00","module":"A4","scenario":null},{"value":"4,88E-02","module":"A5","scenario":null},{"value":"0,00E+00","module":"B1","scenario":null},{"value":"0,00E+00","module":"B2","scenario":null},{"value":"0,00E+00","module":"B3","scenario":null},{"value":"0,00E+00","module":"B4","scenario":null},{"value":"0,00E+00","module":"B5","scenario":null},{"value":"0,00E+00","module":"B6","scenario":null},{"value":"0,00E+00","module":"B7","scenario":null},{"value":"0,00E+00","module":"C1","scenario":null},{"value":"0,00E+00","module":"C2","scenario":null},{"value":"-2,20E+01","module":"C3","scenario":null},{"value":"0,00E+00","module":"C4","scenario":null},{"value":"0,00E+00","module":"D","scenario":null},{"value":"2,44E+01","module":"A1A3","scenario":null}]},{"parameter":"PENRT","unit":"MJ","values":[{"value":"3,81E+02","module":"A1","scenario":null},{"value":"7,23E+00","module":"A2","scenario":null},{"value":"1,68E+01","module":"A3","scenario":null},{"value":"8,07E-01","module":"A4","scenario":null},{"value":"8,04E+00","module":"A5","scenario":null},{"value":"0,00E+00","module":"B1","scenario":null},{"value":"0,00E+00","module":"B2","scenario":null},{"value":"0,00E+00","module":"B3","scenario":null},{"value":"0,00E+00","module":"B4","scenario":null},{"value":"0,00E+00","module":"B5","scenario":null},{"value":"1,71E+00","module":"B6","scenario":null},{"value":"0,00E+00","module":"B7","scenario":null},{"value":"0,00E+00","module":"C1","scenario":null},{"value":"7,18E-01","module":"C2","scenario":null},{"value":"-2,18E+01","module":"C3","scenario":null},{"value":"3,13E-01","module":"C4","scenario":null},{"value":"-9,61E+01","module":"D","scenario":null},{"value":"4,05E+02","module":"A1A3","scenario":null}]},{"parameter":"SM","unit":"kg","values":[{"value":"4,37E-01","module":"A1","scenario":null},{"value":"0,00E+00","module":"A2","scenario":null},{"value":"9,97E-03","module":"A3","scenario":null},{"value":"0,00E+00","module":"A4","scenario":null},{"value":"9,06E-03","module":"A5","scenario":null},{"value":"0,00E+00","module":"B1","scenario":null},{"value":"0,00E+00","module":"B2","scenario":null},{"value":"0,00E+00","module":"B3","scenario":null},{"value":"0,00E+00","module":"B4","scenario":null},{"value":"0,00E+00","module":"B5","scenario":null},{"value":"0,00E+00","module":"B6","scenario":null},{"value":"0,00E+00","module":"B7","scenario":null},{"value":"0,00E+00","module":"C1","scenario":null},{"value":"0,00E+00","module":"C2","scenario":null},{"value":"0,00E+00","module":"C3","scenario":null},{"value":"3,08E-03","module":"C4","scenario":null},{"value":"2,21E-02","module":"D","scenario":null},{"value":"4,47E-01","module":"A1A3","scenario":null}]},{"parameter":"RSF","unit":"MJ","values":[{"value":"4,06E-01","module":"A1","scenario":null},{"value":"3,62E-03","module":"A2","scenario":null},{"value":"1,37E-01","module":"A3","scenario":null},{"value":"3,55E-04","module":"A4","scenario":null},{"value":"1,10E-02","module":"A5","scenario":null},{"value":"0,00E+00","module":"B1","scenario":null},{"value":"0,00E+00","module":"B2","scenario":null},{"value":"0,00E+00","module":"B3","scenario":null},{"value":"0,00E+00","module":"B4","scenario":null},{"value":"0,00E+00","module":"B5","scenario":null},{"value":"5,99E-03","module":"B6","scenario":null},{"value":"0,00E+00","module":"B7","scenario":null},{"value":"0,00E+00","module":"C1","scenario":null},{"value":"3,63E-04","module":"C2","scenario":null},{"value":"1,51E-04","module":"C3","scenario":null},{"value":"6,90E-04","module":"C4","scenario":null},{"value":"-1,29E-02","module":"D","scenario":null},{"value":"5,47E-01","module":"A1A3","scenario":null}]},{"parameter":"NRSF","unit":"MJ","values":[{"value":"2,31E-01","module":"A1","scenario":null},{"value":"9,65E-03","module":"A2","scenario":null},{"value":"1,83E-01","module":"A3","scenario":null},{"value":"1,19E-03","module":"A4","scenario":null},{"value":"1,09E-02","module":"A5","scenario":null},{"value":"0,00E+00","module":"B1","scenario":null},{"value":"0,00E+00","module":"B2","scenario":null},{"value":"0,00E+00","module":"B3","scenario":null},{"value":"0,00E+00","module":"B4","scenario":null},{"value":"0,00E+00","module":"B5","scenario":null},{"value":"1,92E-02","module":"B6","scenario":null},{"value":"0,00E+00","module":"B7","scenario":null},{"value":"0,00E+00","module":"C1","scenario":null},{"value":"1,29E-03","module":"C2","scenario":null},{"value":"0,00E+00","module":"C3","scenario":null},{"value":"6,79E-04","module":"C4","scenario":null},{"value":"-3,08E-01","module":"D","scenario":null},{"value":"4,24E-01","module":"A1A3","scenario":null}]},{"parameter":"FW","unit":"m3","values":[{"value":"5,84E-01","module":"A1","scenario":null},{"value":"6,48E-04","module":"A2","scenario":null},{"value":"2,07E-02","module":"A3","scenario":null},{"value":"9,19E-05","module":"A4","scenario":null},{"value":"1,24E-02","module":"A5","scenario":null},{"value":"0,00E+00","module":"B1","scenario":null},{"value":"0,00E+00","module":"B2","scenario":null},{"value":"0,00E+00","module":"B3","scenario":null},{"value":"0,00E+00","module":"B4","scenario":null},{"value":"0,00E+00","module":"B5","scenario":null},{"value":"1,64E-03","module":"B6","scenario":null},{"value":"0,00E+00","module":"B7","scenario":null},{"value":"0,00E+00","module":"C1","scenario":null},{"value":"7,56E-05","module":"C2","scenario":null},{"value":"9,77E-04","module":"C3","scenario":null},{"value":"4,02E-04","module":"C4","scenario":null},{"value":"-1,96E-01","module":"D","scenario":null},{"value":"6,05E-01","module":"A1A3","scenario":null}]}],"end_of_life_waste":[{"parameter":"HWD","unit":"kg","values":[{"value":"2,34E-01","module":"A1","scenario":null},{"value":"3,50E-04","module":"A2","scenario":null},{"value":"1,04E-02","module":"A3","scenario":null},{"value":"4,42E-05","module":"A4","scenario":null},{"value":"5,50E-03","module":"A5","scenario":null},{"value":"0,00E+00","module":"B1","scenario":null},{"value":"0,00E+00","module":"B2","scenario":null},{"value":"0,00E+00","module":"B3","scenario":null},{"value":"0,00E+00","module":"B4","scenario":null},{"value":"0,00E+00","module":"B5","scenario":null},{"value":"9,12E-05","module":"B6","scenario":null},{"value":"0,00E+00","module":"B7","scenario":null},{"value":"0,00E+00","module":"C1","scenario":null},{"value":"3,66E-05","module":"C2","scenario":null},{"value":"0,00E+00","module":"C3","scenario":null},{"value":"2,75E-02","module":"C4","scenario":null},{"value":"3,04E-02","module":"D","scenario":null},{"value":"2,45E-01","module":"A1A3","scenario":null}]},{"parameter":"NHWD","unit":"kg","values":[{"value":"6,91E+00","module":"A1","scenario":null},{"value":"1,90E-01","module":"A2","scenario":null},{"value":"1,74E-01","module":"A3","scenario":null},{"value":"7,02E-02","module":"A4","scenario":null},{"value":"8,50E-01","module":"A5","scenario":null},{"value":"0,00E+00","module":"B1","scenario":null},{"value":"0,00E+00","module":"B2","scenario":null},{"value":"0,00E+00","module":"B3","scenario":null},{"value":"0,00E+00","module":"B4","scenario":null},{"value":"0,00E+00","module":"B5","scenario":null},{"value":"4,66E-03","module":"B6","scenario":null},{"value":"0,00E+00","module":"B7","scenario":null},{"value":"0,00E+00","module":"C1","scenario":null},{"value":"3,43E-02","module":"C2","scenario":null},{"value":"0,00E+00","module":"C3","scenario":null},{"value":"1,09E+00","module":"C4","scenario":null},{"value":"-2,22E+00","module":"D","scenario":null},{"value":"7,27E+00","module":"A1A3","scenario":null}]},{"parameter":"RWD","unit":"kg","values":[{"value":"1,03E-03","module":"A1","scenario":null},{"value":"4,97E-05","module":"A2","scenario":null},{"value":"1,79E-04","module":"A3","scenario":null},{"value":"5,51E-06","module":"A4","scenario":null},{"value":"2,65E-05","module":"A5","scenario":null},{"value":"0,00E+00","module":"B1","scenario":null},{"value":"0,00E+00","module":"B2","scenario":null},{"value":"0,00E+00","module":"B3","scenario":null},{"value":"0,00E+00","module":"B4","scenario":null},{"value":"0,00E+00","module":"B5","scenario":null},{"value":"1,86E-05","module":"B6","scenario":null},{"value":"0,00E+00","module":"B7","scenario":null},{"value":"0,00E+00","module":"C1","scenario":null},{"value":"4,89E-06","module":"C2","scenario":null},{"value":"0,00E+00","module":"C3","scenario":null},{"value":"2,14E-06","module":"C4","scenario":null},{"value":"-3,92E-04","module":"D","scenario":null},{"value":"1,26E-03","module":"A1A3","scenario":null}]}],"end_of_life_flow":[{"parameter":"CRU","unit":"kg","values":[{"value":"0,00E+00","module":"A1","scenario":null},{"value":"0,00E+00","module":"A2","scenario":null},{"value":"0,00E+00","module":"A3","scenario":null},{"value":"0,00E+00","module":"A4","scenario":null},{"value":"0,00E+00","module":"A5","scenario":null},{"value":"0,00E+00","module":"B1","scenario":null},{"value":"0,00E+00","module":"B2","scenario":null},{"value":"0,00E+00","module":"B3","scenario":null},{"value":"0,00E+00","module":"B4","scenario":null},{"value":"0,00E+00","module":"B5","scenario":null},{"value":"0,00E+00","module":"B6","scenario":null},{"value":"0,00E+00","module":"B7","scenario":null},{"value":"0,00E+00","module":"C1","scenario":null},{"value":"0,00E+00","module":"C2","scenario":null},{"value":"0,00E+00","module":"C3","scenario":null},{"value":"0,00E+00","module":"C4","scenario":null},{"value":"0,00E+00","module":"D","scenario":null},{"value":"0,00E+00","module":"A1A3","scenario":null}]},{"parameter":"MFR","unit":"kg","values":[{"value":"4,48E-04","module":"A1","scenario":null},{"value":"0,00E+00","module":"A2","scenario":null},{"value":"2,23E-01","module":"A3","scenario":null},{"value":"0,00E+00","module":"A4","scenario":null},{"value":"3,13E-02","module":"A5","scenario":null},{"value":"0,00E+00","module":"B1","scenario":null},{"value":"0,00E+00","module":"B2","scenario":null},{"value":"0,00E+00","module":"B3","scenario":null},{"value":"0,00E+00","module":"B4","scenario":null},{"value":"0,00E+00","module":"B5","scenario":null},{"value":"0,00E+00","module":"B6","scenario":null},{"value":"0,00E+00","module":"B7","scenario":null},{"value":"0,00E+00","module":"C1","scenario":null},{"value":"0,00E+00","module":"C2","scenario":null},{"value":"1,29E+00","module":"C3","scenario":null},{"value":"4,82E-05","module":"C4","scenario":null},{"value":"-8,64E-04","module":"D","scenario":null},{"value":"2,23E-01","module":"A1A3","scenario":null}]},{"parameter":"MER","unit":"kg","values":[{"value":"1,03E-03","module":"A1","scenario":null},{"value":"0,00E+00","module":"A2","scenario":null},{"value":"2,18E-06","module":"A3","scenario":null},{"value":"0,00E+00","module":"A4","scenario":null},{"value":"6,89E-01","module":"A5","scenario":null},{"value":"0,00E+00","module":"B1","scenario":null},{"value":"0,00E+00","module":"B2","scenario":null},{"value":"0,00E+00","module":"B3","scenario":null},{"value":"0,00E+00","module":"B4","scenario":null},{"value":"0,00E+00","module":"B5","scenario":null},{"value":"0,00E+00","module":"B6","scenario":null},{"value":"0,00E+00","module":"B7","scenario":null},{"value":"0,00E+00","module":"C1","scenario":null},{"value":"0,00E+00","module":"C2","scenario":null},{"value":"4,74E-01","module":"C3","scenario":null},{"value":"7,76E-05","module":"C4","scenario":null},{"value":"-1,14E-04","module":"D","scenario":null},{"value":"1,03E-03","module":"A1A3","scenario":null}]},{"parameter":"EEE","unit":"MJ","values":[{"value":"1,92E-03","module":"A1","scenario":null},{"value":"0,00E+00","module":"A2","scenario":null},{"value":"6,79E-02","module":"A3","scenario":null},{"value":"0,00E+00","module":"A4","scenario":null},{"value":"4,90E-01","module":"A5","scenario":null},{"value":"0,00E+00","module":"B1","scenario":null},{"value":"0,00E+00","module":"B2","scenario":null},{"value":"0,00E+00","module":"B3","scenario":null},{"value":"0,00E+00","module":"B4","scenario":null},{"value":"0,00E+00","module":"B5","scenario":null},{"value":"0,00E+00","module":"B6","scenario":null},{"value":"0,00E+00","module":"B7","scenario":null},{"value":"0,00E+00","module":"C1","scenario":null},{"value":"0,00E+00","module":"C2","scenario":null},{"value":"7,89E-01","module":"C3","scenario":null},{"value":"7,47E-04","module":"C4","scenario":null},{"value":"-2,79E-04","module":"D","scenario":null},{"value":"6,98E-02","module":"A1A3","scenario":null}]},{"parameter":"EET","unit":"MJ","values":[{"value":"2,91E-02","module":"A1","scenario":null},{"value":"0,00E+00","module":"A2","scenario":null},{"value":"1,03E+00","module":"A3","scenario":null},{"value":"0,00E+00","module":"A4","scenario":null},{"value":"7,42E+00","module":"A5","scenario":null},{"value":"0,00E+00","module":"B1","scenario":null},{"value":"0,00E+00","module":"B2","scenario":null},{"value":"0,00E+00","module":"B3","scenario":null},{"value":"0,00E+00","module":"B4","scenario":null},{"value":"0,00E+00","module":"B5","scenario":null},{"value":"0,00E+00","module":"B6","scenario":null},{"value":"0,00E+00","module":"B7","scenario":null},{"value":"0,00E+00","module":"C1","scenario":null},{"value":"0,00E+00","module":"C2","scenario":null},{"value":"1,19E+01","module":"C3","scenario":null},{"value":"1,13E-02","module":"C4","scenario":null},{"value":"-4,22E-03","module":"D","scenario":null},{"value":"1,06E+00","module":"A1A3","scenario":null}]}]}