{"product_name":"Scandia Prince","epd_id":"NEPD-3197-1838-EN","compliance":["EN 15804","ISO 14025","ISO 21930"],"producer_name":"Fjordfiesta","environmental_impact":[{"parameter":"GWP-total","unit":"kg CO2-eq.","values":[{"value":"2,18E+01","module":"A1-A3","scenario":null},{"value":"1,22E-01","module":"A4","scenario":null}]},{"parameter":"ODP","unit":"kg CFC 11-eq.","values":[{"value":"1,81E-06","module":"A1-A3","scenario":null},{"value":"2,25E-08","module":"A4","scenario":null}]},{"parameter":"AP","unit":"kg SO2-eq.","values":[{"value":"9,51E-02","module":"A1-A3","scenario":null},{"value":"3,89E-04","module":"A4","scenario":null}]},{"parameter":"EP","unit":"kg Phosphat-eq.","values":[{"value":"1,81E-02","module":"A1-A3","scenario":null},{"value":"6,45E-05","module":"A4","scenario":null}]},{"parameter":"POCP","unit":"kg Ethen-eq.","values":[{"value":"7,82E-03","module":"A1-A3","scenario":null},{"value":"1,99E-05","module":"A4","scenario":null}]},{"parameter":"ADPE","unit":"kg Sb-eq.","values":[{"value":"1,94E-04","module":"A1-A3","scenario":null},{"value":"3,72E-07","module":"A4","scenario":null}]},{"parameter":"ADPF","unit":"MJ","values":[{"value":"2,45E+02","module":"A1-A3","scenario":null},{"value":"1,84E+00","module":"A4","scenario":null}]}],"additional_environmental_impact":[],"resource_use":[{"parameter":"PERE","unit":"MJ","values":[{"value":"4,25E+02","module":"A1-A3","scenario":null},{"value":"2,68E-02","module":"A4","scenario":null}]},{"parameter":"PERM","unit":"MJ","values":[{"value":"1,74E+01","module":"A1-A3","scenario":null},{"value":"0,00E+00","module":"A4","scenario":null}]},{"parameter":"PERT","unit":"MJ","values":[{"value":"4,42E+02","module":"A1-A3","scenario":null},{"value":"2,68E-02","module":"A4","scenario":null}]},{"parameter":"PENRE","unit":"MJ","values":[{"value":"2,96E+02","module":"A1-A3","scenario":null},{"value":"1,88E+00","module":"A4","scenario":null}]},{"parameter":"PENRM","unit":"MJ","values":[{"value":"1,67E+00","module":"A1-A3","scenario":null},{"value":"0,00E+00","module":"A4","scenario":null}]},{"parameter":"PENRT","unit":"MJ","values":[{"value":"2,98E+02","module":"A1-A3","scenario":null},{"value":"1,88E+00","module":"A4","scenario":null}]},{"parameter":"SM","unit":"kg","values":[{"value":"2,81E+00","module":"A1-A3","scenario":null},{"value":"0,00E+00","module":"A4","scenario":null}]},{"parameter":"RSF","unit":"MJ","values":[{"value":"5,37E-02","module":"A1-A3","scenario":null},{"value":"0,00E+00","module":"A4","scenario":null}]},{"parameter":"NRSF","unit":"MJ","values":[{"value":"0,00E+00","module":"A1-A3","scenario":null},{"value":"0,00E+00","module":"A4","scenario":null}]},{"parameter":"FW","unit":"m3","values":[{"value":"3,09E-01","module":"A1-A3","scenario":null},{"value":"3,52E-04","module":"A4","scenario":null}]}],"end_of_life_waste":[{"parameter":"HWD","unit":"kg","values":[{"value":"1,05E-03","module":"A1-A3","scenario":null},{"value":"1,10E-06","module":"A4","scenario":null}]},{"parameter":"NHWD","unit":"kg","values":[{"value":"1,89E+01","module":"A1-A3","scenario":null},{"value":"9,90E-02","module":"A4","scenario":null}]},{"parameter":"RWD","unit":"kg","values":[{"value":"9,27E-04","module":"A1-A3","scenario":null},{"value":"1,29E-05","module":"A4","scenario":null}]}],"end_of_life_flow":[{"parameter":"CRU","unit":"kg","values":[{"value":"5,31E-01","module":"A1-A3","scenario":null},{"value":"0,00E+00","module":"A4","scenario":null}]},{"parameter":"MFR","unit":"kg","values":[{"value":"9,26E-01","module":"A1-A3","scenario":null},{"value":"0,00E+00","module":"A4","scenario":null}]},{"parameter":"MER","unit":"kg","values":[{"value":"6,28E-03","module":"A1-A3","scenario":null},{"value":"0,00E+00","module":"A4","scenario":null}]},{"parameter":"EEE","unit":"MJ","values":[{"value":"4,75E+00","module":"A1-A3","scenario":null},{"value":"0,00E+00","module":"A4","scenario":null}]},{"parameter":"EET","unit":"MJ","values":[{"value":"4,97E+01","module":"A1-A3","scenario":null},{"value":"0,00E+00","module":"A4","scenario":null}]}]}