{"product_name":"Munch bench 3-seat","epd_id":"NEPD-3030-1702-EN","compliance":["EN 15804","ISO 14025","ISO 21930"],"producer_name":"Vestre AS","environmental_impact":[{"parameter":"GWP-total","unit":"kg CO2-eq.","values":[{"value":"1,10E+02","module":"A1-A3","scenario":null},{"value":"6,23E+00","module":"A4","scenario":null},{"value":"6,66E-01","module":"A5","scenario":null},{"value":"3,24E+00","module":"C2","scenario":null},{"value":"4,44E-01","module":"C3","scenario":null},{"value":"1,69E-03","module":"C4","scenario":null},{"value":"-5,31E+01","module":"D","scenario":null}]},{"parameter":"ODP","unit":"kg CFC 11-eq.","values":[{"value":"2,02E-06","module":"A1-A3","scenario":null},{"value":"1,28E-06","module":"A4","scenario":null},{"value":"2,40E-08","module":"A5","scenario":null},{"value":"6,10E-07","module":"C2","scenario":null},{"value":"8,31E-08","module":"C3","scenario":null},{"value":"5,63E-10","module":"C4","scenario":null},{"value":"-2,27E-06","module":"D","scenario":null}]},{"parameter":"AP","unit":"kg SO2-eq.","values":[{"value":"3,17E-01","module":"A1-A3","scenario":null},{"value":"1,61E-02","module":"A4","scenario":null},{"value":"1,29E-03","module":"A5","scenario":null},{"value":"7,62E-03","module":"C2","scenario":null},{"value":"1,73E-03","module":"C3","scenario":null},{"value":"1,24E-05","module":"C4","scenario":null},{"value":"-2,37E-01","module":"D","scenario":null}]},{"parameter":"EP","unit":"kg Phosphat-eq.","values":[{"value":"4,08E-02","module":"A1-A3","scenario":null},{"value":"2,22E-03","module":"A4","scenario":null},{"value":"3,40E-04","module":"A5","scenario":null},{"value":"1,00E-03","module":"C2","scenario":null},{"value":"3,96E-04","module":"C3","scenario":null},{"value":"2,18E-06","module":"C4","scenario":null},{"value":"-7,90E-02","module":"D","scenario":null}]},{"parameter":"POCP","unit":"kg Ethen-eq.","values":[{"value":"2,56E-02","module":"A1-A3","scenario":null},{"value":"9,74E-04","module":"A4","scenario":null},{"value":"4,84E-05","module":"A5","scenario":null},{"value":"4,91E-04","module":"C2","scenario":null},{"value":"7,28E-05","module":"C3","scenario":null},{"value":"5,17E-07","module":"C4","scenario":null},{"value":"-3,72E-02","module":"D","scenario":null}]},{"parameter":"ADPE","unit":"kg Sb-eq.","values":[{"value":"1,41E-02","module":"A1-A3","scenario":null},{"value":"1,48E-05","module":"A4","scenario":null},{"value":"3,57E-07","module":"A5","scenario":null},{"value":"1,01E-05","module":"C2","scenario":null},{"value":"1,36E-06","module":"C3","scenario":null},{"value":"3,30E-11","module":"C4","scenario":null},{"value":"-1,02E-03","module":"D","scenario":null}]},{"parameter":"ADPF","unit":"MJ","values":[{"value":"1,22E+03","module":"A1-A3","scenario":null},{"value":"1,02E+02","module":"A4","scenario":null},{"value":"2,62E+00","module":"A5","scenario":null},{"value":"4,89E+01","module":"C2","scenario":null},{"value":"6,74E+00","module":"C3","scenario":null},{"value":"4,76E-02","module":"C4","scenario":null},{"value":"-5,01E+02","module":"D","scenario":null}]}],"additional_environmental_impact":[],"resource_use":[{"parameter":"PERE","unit":"MJ","values":[{"value":"1,90E+02","module":"A1-A3","scenario":null},{"value":"1,86E+00","module":"A4","scenario":null},{"value":"7,34E+01","module":"A5","scenario":null},{"value":"7,22E-01","module":"C2","scenario":null},{"value":"9,83E-02","module":"C3","scenario":null},{"value":"3,89E-04","module":"C4","scenario":null},{"value":"-6,51E+01","module":"D","scenario":null}]},{"parameter":"PERM","unit":"MJ","values":[{"value":"8,95E+01","module":"A1-A3","scenario":null},{"value":"0,00E+00","module":"A4","scenario":null},{"value":"0,00E+00","module":"A5","scenario":null},{"value":"0,00E+00","module":"C2","scenario":null},{"value":"0,00E+00","module":"C3","scenario":null},{"value":"0,00E+00","module":"C4","scenario":null},{"value":"0,00E+00","module":"D","scenario":null}]},{"parameter":"PERT","unit":"MJ","values":[{"value":"2,80E+02","module":"A1-A3","scenario":null},{"value":"1,86E+00","module":"A4","scenario":null},{"value":"7,34E+01","module":"A5","scenario":null},{"value":"7,22E-01","module":"C2","scenario":null},{"value":"9,83E-02","module":"C3","scenario":null},{"value":"3,89E-04","module":"C4","scenario":null},{"value":"-6,51E+01","module":"D","scenario":null}]},{"parameter":"PENRE","unit":"MJ","values":[{"value":"1,35E+03","module":"A1-A3","scenario":null},{"value":"1,05E+02","module":"A4","scenario":null},{"value":"9,03E+00","module":"A5","scenario":null},{"value":"5,01E+01","module":"C2","scenario":null},{"value":"6,90E+00","module":"C3","scenario":null},{"value":"4,83E-02","module":"C4","scenario":null},{"value":"-4,83E+02","module":"D","scenario":null}]},{"parameter":"PENRM","unit":"MJ","values":[{"value":"5,29E+00","module":"A1-A3","scenario":null},{"value":"0,00E+00","module":"A4","scenario":null},{"value":"0,00E+00","module":"A5","scenario":null},{"value":"0,00E+00","module":"C2","scenario":null},{"value":"0,00E+00","module":"C3","scenario":null},{"value":"0,00E+00","module":"C4","scenario":null},{"value":"0,00E+00","module":"D","scenario":null}]},{"parameter":"PENRT","unit":"MJ","values":[{"value":"1,35E+03","module":"A1-A3","scenario":null},{"value":"1,05E+02","module":"A4","scenario":null},{"value":"9,03E+00","module":"A5","scenario":null},{"value":"5,01E+01","module":"C2","scenario":null},{"value":"6,90E+00","module":"C3","scenario":null},{"value":"4,83E-02","module":"C4","scenario":null},{"value":"-4,83E+02","module":"D","scenario":null}]},{"parameter":"SM","unit":"kg","values":[{"value":"1,35E+00","module":"A1-A3","scenario":null},{"value":"0,00E+00","module":"A4","scenario":null},{"value":"0,00E+00","module":"A5","scenario":null},{"value":"0,00E+00","module":"C2","scenario":null},{"value":"0,00E+00","module":"C3","scenario":null},{"value":"0,00E+00","module":"C4","scenario":null},{"value":"0,00E+00","module":"D","scenario":null}]},{"parameter":"RSF","unit":"MJ","values":[{"value":"3,96E-02","module":"A1-A3","scenario":null},{"value":"0,00E+00","module":"A4","scenario":null},{"value":"0,00E+00","module":"A5","scenario":null},{"value":"0,00E+00","module":"C2","scenario":null},{"value":"0,00E+00","module":"C3","scenario":null},{"value":"0,00E+00","module":"C4","scenario":null},{"value":"-8,37E-04","module":"D","scenario":null}]},{"parameter":"NRSF","unit":"MJ","values":[{"value":"0,00E+00","module":"A1-A3","scenario":null},{"value":"0,00E+00","module":"A4","scenario":null},{"value":"0,00E+00","module":"A5","scenario":null},{"value":"0,00E+00","module":"C2","scenario":null},{"value":"0,00E+00","module":"C3","scenario":null},{"value":"0,00E+00","module":"C4","scenario":null},{"value":"0,00E+00","module":"D","scenario":null}]},{"parameter":"FW","unit":"m3","values":[{"value":"7,34E-01","module":"A1-A3","scenario":null},{"value":"2,49E-02","module":"A4","scenario":null},{"value":"2,37E-03","module":"A5","scenario":null},{"value":"9,47E-03","module":"C2","scenario":null},{"value":"1,29E-03","module":"C3","scenario":null},{"value":"5,23E-05","module":"C4","scenario":null},{"value":"-3,26E-01","module":"D","scenario":null}]}],"end_of_life_waste":[{"parameter":"HWD","unit":"kg","values":[{"value":"1,23E-01","module":"A1-A3","scenario":null},{"value":"5,62E-05","module":"A4","scenario":null},{"value":"4,17E-06","module":"A5","scenario":null},{"value":"2,95E-05","module":"C2","scenario":null},{"value":"4,03E-06","module":"C3","scenario":null},{"value":"7,19E-08","module":"C4","scenario":null},{"value":"-4,58E-03","module":"D","scenario":null}]},{"parameter":"NHWD","unit":"kg","values":[{"value":"1,79E+01","module":"A1-A3","scenario":null},{"value":"9,63E+00","module":"A4","scenario":null},{"value":"2,25E-01","module":"A5","scenario":null},{"value":"2,68E+00","module":"C2","scenario":null},{"value":"3,63E-01","module":"C3","scenario":null},{"value":"3,27E-01","module":"C4","scenario":null},{"value":"-9,05E+01","module":"D","scenario":null}]},{"parameter":"RWD","unit":"kg","values":[{"value":"1,02E-02","module":"A1-A3","scenario":null},{"value":"7,37E-04","module":"A4","scenario":null},{"value":"1,33E-05","module":"A5","scenario":null},{"value":"3,44E-04","module":"C2","scenario":null},{"value":"4,74E-05","module":"C3","scenario":null},{"value":"3,16E-07","module":"C4","scenario":null},{"value":"-2,93E-04","module":"D","scenario":null}]}],"end_of_life_flow":[{"parameter":"CRU","unit":"kg","values":[{"value":"0,00E+00","module":"A1-A3","scenario":null},{"value":"0,00E+00","module":"A4","scenario":null},{"value":"0,00E+00","module":"A5","scenario":null},{"value":"0,00E+00","module":"C2","scenario":null},{"value":"0,00E+00","module":"C3","scenario":null},{"value":"0,00E+00","module":"C4","scenario":null},{"value":"0,00E+00","module":"D","scenario":null}]},{"parameter":"MFR","unit":"kg","values":[{"value":"1,12E+01","module":"A1-A3","scenario":null},{"value":"0,00E+00","module":"A4","scenario":null},{"value":"0,00E+00","module":"A5","scenario":null},{"value":"0,00E+00","module":"C2","scenario":null},{"value":"3,24E+01","module":"C3","scenario":null},{"value":"0,00E+00","module":"C4","scenario":null},{"value":"0,00E+00","module":"D","scenario":null}]},{"parameter":"MER","unit":"kg","values":[{"value":"7,12E-04","module":"A1-A3","scenario":null},{"value":"0,00E+00","module":"A4","scenario":null},{"value":"0,00E+00","module":"A5","scenario":null},{"value":"0,00E+00","module":"C2","scenario":null},{"value":"0,00E+00","module":"C3","scenario":null},{"value":"0,00E+00","module":"C4","scenario":null},{"value":"0,00E+00","module":"D","scenario":null}]},{"parameter":"EEE","unit":"MJ","values":[{"value":"3,26E-02","module":"A1-A3","scenario":null},{"value":"0,00E+00","module":"A4","scenario":null},{"value":"4,25E+00","module":"A5","scenario":null},{"value":"0,00E+00","module":"C2","scenario":null},{"value":"0,00E+00","module":"C3","scenario":null},{"value":"0,00E+00","module":"C4","scenario":null},{"value":"0,00E+00","module":"D","scenario":null}]},{"parameter":"EET","unit":"MJ","values":[{"value":"3,44E-01","module":"A1-A3","scenario":null},{"value":"0,00E+00","module":"A4","scenario":null},{"value":"4,67E+01","module":"A5","scenario":null},{"value":"0,00E+00","module":"C2","scenario":null},{"value":"0,00E+00","module":"C3","scenario":null},{"value":"0,00E+00","module":"C4","scenario":null},{"value":"0,00E+00","module":"D","scenario":null}]}]}