{"product_name":"Lineal Recessed 1400","epd_id":"NEPD-4809-4072-EN","compliance":["EN 15804+A2","ISO 14025","ISO 21930"],"producer_name":"SG Armaturen AS","environmental_impact":[{"parameter":"GWP-total","unit":"kg CO2-eq.","values":[{"value":"3,57E+01","module":"A1","scenario":null},{"value":"1,25E-01","module":"A2","scenario":null},{"value":"9,93E-01","module":"A3","scenario":null},{"value":"8,55E-01","module":"A4","scenario":null},{"value":"4,94E-01","module":"A5","scenario":null},{"value":"1,79E+01","module":"B6","scenario":null},{"value":"0,00E+00","module":"C1","scenario":null},{"value":"1,43E-01","module":"C2","scenario":null},{"value":"5,13E-01","module":"C3","scenario":null},{"value":"4,87E-02","module":"C4","scenario":null},{"value":"-9,57E+00","module":"D","scenario":null},{"value":"3,68E+01","module":"A1A3","scenario":null}]},{"parameter":"GWP-fossil","unit":"kg CO2-eq.","values":[{"value":"3,57E+01","module":"A1","scenario":null},{"value":"1,25E-01","module":"A2","scenario":null},{"value":"9,41E-01","module":"A3","scenario":null},{"value":"8,55E-01","module":"A4","scenario":null},{"value":"4,66E-03","module":"A5","scenario":null},{"value":"1,74E+01","module":"B6","scenario":null},{"value":"0,00E+00","module":"C1","scenario":null},{"value":"1,42E-01","module":"C2","scenario":null},{"value":"5,12E-01","module":"C3","scenario":null},{"value":"4,84E-02","module":"C4","scenario":null},{"value":"-9,38E+00","module":"D","scenario":null},{"value":"3,67E+01","module":"A1A3","scenario":null}]},{"parameter":"GWP-biogenic","unit":"kg CO2-eq.","values":[{"value":"-2,53E-01","module":"A1","scenario":null},{"value":"4,57E-05","module":"A2","scenario":null},{"value":"4,88E-02","module":"A3","scenario":null},{"value":"3,54E-04","module":"A4","scenario":null},{"value":"4,89E-01","module":"A5","scenario":null},{"value":"4,80E-01","module":"B6","scenario":null},{"value":"0,00E+00","module":"C1","scenario":null},{"value":"5,90E-05","module":"C2","scenario":null},{"value":"7,26E-04","module":"C3","scenario":null},{"value":"2,34E-05","module":"C4","scenario":null},{"value":"-4,06E-02","module":"D","scenario":null},{"value":"-2,04E-01","module":"A1A3","scenario":null}]},{"parameter":"GWP-luluc","unit":"kg CO2-eq.","values":[{"value":"2,62E-01","module":"A1","scenario":null},{"value":"5,96E-05","module":"A2","scenario":null},{"value":"2,84E-03","module":"A3","scenario":null},{"value":"3,04E-04","module":"A4","scenario":null},{"value":"1,54E-06","module":"A5","scenario":null},{"value":"7,17E-02","module":"B6","scenario":null},{"value":"0,00E+00","module":"C1","scenario":null},{"value":"5,07E-05","module":"C2","scenario":null},{"value":"2,68E-04","module":"C3","scenario":null},{"value":"1,99E-04","module":"C4","scenario":null},{"value":"-1,56E-01","module":"D","scenario":null},{"value":"2,65E-01","module":"A1A3","scenario":null}]},{"parameter":"ODP","unit":"kg CFC 11-eq.","values":[{"value":"3,21E-06","module":"A1","scenario":null},{"value":"2,78E-08","module":"A2","scenario":null},{"value":"5,12E-08","module":"A3","scenario":null},{"value":"1,94E-07","module":"A4","scenario":null},{"value":"9,85E-10","module":"A5","scenario":null},{"value":"1,19E-06","module":"B6","scenario":null},{"value":"0,00E+00","module":"C1","scenario":null},{"value":"3,23E-08","module":"C2","scenario":null},{"value":"2,98E-08","module":"C3","scenario":null},{"value":"4,09E-09","module":"C4","scenario":null},{"value":"-8,77E-04","module":"D","scenario":null},{"value":"3,28E-06","module":"A1A3","scenario":null}]},{"parameter":"AP","unit":"mol H+-eq.","values":[{"value":"2,88E-01","module":"A1","scenario":null},{"value":"1,68E-03","module":"A2","scenario":null},{"value":"3,53E-03","module":"A3","scenario":null},{"value":"2,46E-03","module":"A4","scenario":null},{"value":"2,21E-05","module":"A5","scenario":null},{"value":"1,36E-01","module":"B6","scenario":null},{"value":"0,00E+00","module":"C1","scenario":null},{"value":"4,09E-04","module":"C2","scenario":null},{"value":"7,22E-04","module":"C3","scenario":null},{"value":"1,90E-04","module":"C4","scenario":null},{"value":"-1,36E-01","module":"D","scenario":null},{"value":"2,93E-01","module":"A1A3","scenario":null}]},{"parameter":"POCP","unit":"kg NMVOC-eq.","values":[{"value":"1,39E-01","module":"A1","scenario":null},{"value":"1,23E-03","module":"A2","scenario":null},{"value":"2,11E-03","module":"A3","scenario":null},{"value":"2,08E-03","module":"A4","scenario":null},{"value":"2,27E-05","module":"A5","scenario":null},{"value":"5,22E-02","module":"B6","scenario":null},{"value":"0,00E+00","module":"C1","scenario":null},{"value":"3,47E-04","module":"C2","scenario":null},{"value":"4,62E-04","module":"C3","scenario":null},{"value":"2,06E-04","module":"C4","scenario":null},{"value":"-4,23E-02","module":"D","scenario":null},{"value":"1,42E-01","module":"A1A3","scenario":null}]},{"parameter":"ADPE","unit":"kg Sb-eq.","values":[{"value":"5,54E-03","module":"A1","scenario":null},{"value":"2,56E-06","module":"A2","scenario":null},{"value":"7,19E-06","module":"A3","scenario":null},{"value":"2,36E-05","module":"A4","scenario":null},{"value":"1,14E-07","module":"A5","scenario":null},{"value":"1,30E-03","module":"B6","scenario":null},{"value":"0,00E+00","module":"C1","scenario":null},{"value":"3,93E-06","module":"C2","scenario":null},{"value":"1,33E-06","module":"C3","scenario":null},{"value":"2,10E-07","module":"C4","scenario":null},{"value":"-1,56E-03","module":"D","scenario":null},{"value":"5,55E-03","module":"A1A3","scenario":null}]},{"parameter":"ADPF","unit":"MJ","values":[{"value":"4,80E+02","module":"A1","scenario":null},{"value":"1,79E+00","module":"A2","scenario":null},{"value":"1,24E+01","module":"A3","scenario":null},{"value":"1,29E+01","module":"A4","scenario":null},{"value":"6,52E-02","module":"A5","scenario":null},{"value":"2,37E+02","module":"B6","scenario":null},{"value":"0,00E+00","module":"C1","scenario":null},{"value":"2,15E+00","module":"C2","scenario":null},{"value":"1,84E+00","module":"C3","scenario":null},{"value":"4,91E-01","module":"C4","scenario":null},{"value":"-1,18E+02","module":"D","scenario":null},{"value":"4,94E+02","module":"A1A3","scenario":null}]},{"parameter":"WDP","unit":"m3 world-eq.","values":[{"value":"5,19E+03","module":"A1","scenario":null},{"value":"1,29E+00","module":"A2","scenario":null},{"value":"1,49E+02","module":"A3","scenario":null},{"value":"1,25E+01","module":"A4","scenario":null},{"value":"8,27E-02","module":"A5","scenario":null},{"value":"4,14E+04","module":"B6","scenario":null},{"value":"0,00E+00","module":"C1","scenario":null},{"value":"2,08E+00","module":"C2","scenario":null},{"value":"1,08E+01","module":"C3","scenario":null},{"value":"6,25E+00","module":"C4","scenario":null},{"value":"-4,65E+03","module":"D","scenario":null},{"value":"5,34E+03","module":"A1A3","scenario":null}]},{"parameter":"EP-freshwater","unit":"kg P-eq.","values":[{"value":"4,59E-03","module":"A1","scenario":null},{"value":"8,29E-07","module":"A2","scenario":null},{"value":"6,50E-05","module":"A3","scenario":null},{"value":"6,83E-06","module":"A4","scenario":null},{"value":"3,83E-08","module":"A5","scenario":null},{"value":"1,25E-03","module":"B6","scenario":null},{"value":"0,00E+00","module":"C1","scenario":null},{"value":"1,14E-06","module":"C2","scenario":null},{"value":"8,37E-06","module":"C3","scenario":null},{"value":"1,22E-06","module":"C4","scenario":null},{"value":"-7,93E-04","module":"D","scenario":null},{"value":"4,66E-03","module":"A1A3","scenario":null}]},{"parameter":"EP-marine","unit":"kg N-eq.","values":[{"value":"3,70E-02","module":"A1","scenario":null},{"value":"4,03E-04","module":"A2","scenario":null},{"value":"6,95E-04","module":"A3","scenario":null},{"value":"4,86E-04","module":"A4","scenario":null},{"value":"7,30E-06","module":"A5","scenario":null},{"value":"1,49E-02","module":"B6","scenario":null},{"value":"0,00E+00","module":"C1","scenario":null},{"value":"8,10E-05","module":"C2","scenario":null},{"value":"1,51E-04","module":"C3","scenario":null},{"value":"6,10E-05","module":"C4","scenario":null},{"value":"-1,10E-02","module":"D","scenario":null},{"value":"3,81E-02","module":"A1A3","scenario":null}]},{"parameter":"EP-terrestrial","unit":"mol N-eq.","values":[{"value":"4,42E-01","module":"A1","scenario":null},{"value":"4,48E-03","module":"A2","scenario":null},{"value":"9,15E-03","module":"A3","scenario":null},{"value":"5,44E-03","module":"A4","scenario":null},{"value":"7,91E-05","module":"A5","scenario":null},{"value":"1,94E-01","module":"B6","scenario":null},{"value":"0,00E+00","module":"C1","scenario":null},{"value":"9,06E-04","module":"C2","scenario":null},{"value":"1,68E-03","module":"C3","scenario":null},{"value":"5,57E-04","module":"C4","scenario":null},{"value":"-1,34E-01","module":"D","scenario":null},{"value":"4,56E-01","module":"A1A3","scenario":null}]},{"parameter":"GWP-IOBC","unit":"kg CO2-eq.","values":[{"value":"3,61E+01","module":"A1","scenario":null},{"value":"1,25E-01","module":"A2","scenario":null},{"value":"1,21E+00","module":"A3","scenario":null},{"value":"8,55E-01","module":"A4","scenario":null},{"value":"0,00E+00","module":"A5","scenario":null},{"value":"1,79E+01","module":"B6","scenario":null},{"value":"0,00E+00","module":"C1","scenario":null},{"value":"1,43E-01","module":"C2","scenario":null},{"value":"5,13E-01","module":"C3","scenario":null},{"value":"1,82E-02","module":"C4","scenario":null},{"value":"-9,24E+00","module":"D","scenario":null},{"value":"3,75E+01","module":"A1A3","scenario":null}]}],"additional_environmental_impact":[{"parameter":"PM","unit":"disease incidence","values":[{"value":"2,04E-06","module":"A1","scenario":null},{"value":"4,93E-09","module":"A2","scenario":null},{"value":"4,25E-08","module":"A3","scenario":null},{"value":"5,23E-08","module":"A4","scenario":null},{"value":"3,26E-10","module":"A5","scenario":null},{"value":"9,74E-07","module":"B6","scenario":null},{"value":"0,00E+00","module":"C1","scenario":null},{"value":"8,72E-09","module":"C2","scenario":null},{"value":"7,54E-09","module":"C3","scenario":null},{"value":"3,24E-09","module":"C4","scenario":null},{"value":"-7,46E-07","module":"D","scenario":null},{"value":"2,09E-06","module":"A1A3","scenario":null}]},{"parameter":"ETP-fw","unit":"CTUe","values":[{"value":"2,16E+03","module":"A1","scenario":null},{"value":"1,24E+00","module":"A2","scenario":null},{"value":"2,13E+01","module":"A3","scenario":null},{"value":"9,58E+00","module":"A4","scenario":null},{"value":"8,70E-02","module":"A5","scenario":null},{"value":"1,08E+03","module":"B6","scenario":null},{"value":"0,00E+00","module":"C1","scenario":null},{"value":"1,60E+00","module":"C2","scenario":null},{"value":"6,32E+00","module":"C3","scenario":null},{"value":"3,58E+02","module":"C4","scenario":null},{"value":"-7,44E+02","module":"D","scenario":null},{"value":"2,18E+03","module":"A1A3","scenario":null}]},{"parameter":"HTP-c","unit":"CTUh","values":[{"value":"7,41E-08","module":"A1","scenario":null},{"value":"0,00E+00","module":"A2","scenario":null},{"value":"4,23E-10","module":"A3","scenario":null},{"value":"0,00E+00","module":"A4","scenario":null},{"value":"3,00E-12","module":"A5","scenario":null},{"value":"5,16E-08","module":"B6","scenario":null},{"value":"0,00E+00","module":"C1","scenario":null},{"value":"0,00E+00","module":"C2","scenario":null},{"value":"1,26E-09","module":"C3","scenario":null},{"value":"1,21E-10","module":"C4","scenario":null},{"value":"-2,59E-08","module":"D","scenario":null},{"value":"7,45E-08","module":"A1A3","scenario":null}]},{"parameter":"HTP-nc","unit":"CTUh","values":[{"value":"2,08E-06","module":"A1","scenario":null},{"value":"9,86E-10","module":"A2","scenario":null},{"value":"1,54E-08","module":"A3","scenario":null},{"value":"1,05E-08","module":"A4","scenario":null},{"value":"1,09E-10","module":"A5","scenario":null},{"value":"1,22E-06","module":"B6","scenario":null},{"value":"0,00E+00","module":"C1","scenario":null},{"value":"1,74E-09","module":"C2","scenario":null},{"value":"6,35E-08","module":"C3","scenario":null},{"value":"1,21E-09","module":"C4","scenario":null},{"value":"-5,70E-07","module":"D","scenario":null},{"value":"2,10E-06","module":"A1A3","scenario":null}]},{"parameter":"SQP","unit":"unitless","values":[{"value":"1,27E+02","module":"A1","scenario":null},{"value":"9,29E-01","module":"A2","scenario":null},{"value":"2,10E+01","module":"A3","scenario":null},{"value":"9,04E+00","module":"A4","scenario":null},{"value":"4,38E-02","module":"A5","scenario":null},{"value":"1,19E+02","module":"B6","scenario":null},{"value":"0,00E+00","module":"C1","scenario":null},{"value":"1,51E+00","module":"C2","scenario":null},{"value":"5,52E-01","module":"C3","scenario":null},{"value":"1,13E+00","module":"C4","scenario":null},{"value":"-1,37E+01","module":"D","scenario":null},{"value":"1,49E+02","module":"A1A3","scenario":null}]},{"parameter":"IRP","unit":"kBq U235-eq.","values":[{"value":"2,29E+00","module":"A1","scenario":null},{"value":"7,78E-03","module":"A2","scenario":null},{"value":"5,23E-02","module":"A3","scenario":null},{"value":"5,65E-02","module":"A4","scenario":null},{"value":"2,79E-04","module":"A5","scenario":null},{"value":"4,30E+00","module":"B6","scenario":null},{"value":"0,00E+00","module":"C1","scenario":null},{"value":"9,41E-03","module":"C2","scenario":null},{"value":"8,69E-03","module":"C3","scenario":null},{"value":"1,94E-03","module":"C4","scenario":null},{"value":"-4,97E-01","module":"D","scenario":null},{"value":"2,35E+00","module":"A1A3","scenario":null}]}],"resource_use":[{"parameter":"PERE","unit":"MJ","values":[{"value":"9,35E+01","module":"A1","scenario":null},{"value":"2,13E-02","module":"A2","scenario":null},{"value":"1,22E+01","module":"A3","scenario":null},{"value":"1,85E-01","module":"A4","scenario":null},{"value":"1,07E-03","module":"A5","scenario":null},{"value":"3,07E+03","module":"B6","scenario":null},{"value":"0,00E+00","module":"C1","scenario":null},{"value":"3,08E-02","module":"C2","scenario":null},{"value":"2,93E-01","module":"C3","scenario":null},{"value":"1,17E-01","module":"C4","scenario":null},{"value":"-4,00E+01","module":"D","scenario":null},{"value":"1,06E+02","module":"A1A3","scenario":null}]},{"parameter":"PERM","unit":"MJ","values":[{"value":"2,36E+00","module":"A1","scenario":null},{"value":"0,00E+00","module":"A2","scenario":null},{"value":"0,00E+00","module":"A3","scenario":null},{"value":"0,00E+00","module":"A4","scenario":null},{"value":"-2,36E+00","module":"A5","scenario":null},{"value":"0,00E+00","module":"B6","scenario":null},{"value":"0,00E+00","module":"C1","scenario":null},{"value":"0,00E+00","module":"C2","scenario":null},{"value":"0,00E+00","module":"C3","scenario":null},{"value":"0,00E+00","module":"C4","scenario":null},{"value":"0,00E+00","module":"D","scenario":null},{"value":"2,36E+00","module":"A1A3","scenario":null}]},{"parameter":"PERT","unit":"MJ","values":[{"value":"9,59E+01","module":"A1","scenario":null},{"value":"2,13E-02","module":"A2","scenario":null},{"value":"1,22E+01","module":"A3","scenario":null},{"value":"1,85E-01","module":"A4","scenario":null},{"value":"-2,36E+00","module":"A5","scenario":null},{"value":"3,07E+03","module":"B6","scenario":null},{"value":"0,00E+00","module":"C1","scenario":null},{"value":"3,08E-02","module":"C2","scenario":null},{"value":"2,93E-01","module":"C3","scenario":null},{"value":"1,17E-01","module":"C4","scenario":null},{"value":"-4,00E+01","module":"D","scenario":null},{"value":"1,08E+02","module":"A1A3","scenario":null}]},{"parameter":"PENRE","unit":"MJ","values":[{"value":"4,74E+02","module":"A1","scenario":null},{"value":"1,79E+00","module":"A2","scenario":null},{"value":"1,24E+01","module":"A3","scenario":null},{"value":"1,29E+01","module":"A4","scenario":null},{"value":"6,52E-02","module":"A5","scenario":null},{"value":"2,38E+02","module":"B6","scenario":null},{"value":"0,00E+00","module":"C1","scenario":null},{"value":"2,15E+00","module":"C2","scenario":null},{"value":"1,84E+00","module":"C3","scenario":null},{"value":"4,91E-01","module":"C4","scenario":null},{"value":"-1,18E+02","module":"D","scenario":null},{"value":"4,88E+02","module":"A1A3","scenario":null}]},{"parameter":"PENRM","unit":"MJ","values":[{"value":"5,85E+00","module":"A1","scenario":null},{"value":"0,00E+00","module":"A2","scenario":null},{"value":"0,00E+00","module":"A3","scenario":null},{"value":"0,00E+00","module":"A4","scenario":null},{"value":"0,00E+00","module":"A5","scenario":null},{"value":"0,00E+00","module":"B6","scenario":null},{"value":"0,00E+00","module":"C1","scenario":null},{"value":"0,00E+00","module":"C2","scenario":null},{"value":"-7,25E+00","module":"C3","scenario":null},{"value":"0,00E+00","module":"C4","scenario":null},{"value":"0,00E+00","module":"D","scenario":null},{"value":"5,85E+00","module":"A1A3","scenario":null}]},{"parameter":"PENRT","unit":"MJ","values":[{"value":"4,80E+02","module":"A1","scenario":null},{"value":"1,79E+00","module":"A2","scenario":null},{"value":"1,58E+01","module":"A3","scenario":null},{"value":"1,29E+01","module":"A4","scenario":null},{"value":"6,52E-02","module":"A5","scenario":null},{"value":"2,38E+02","module":"B6","scenario":null},{"value":"0,00E+00","module":"C1","scenario":null},{"value":"2,15E+00","module":"C2","scenario":null},{"value":"-5,41E+00","module":"C3","scenario":null},{"value":"4,91E-01","module":"C4","scenario":null},{"value":"-1,18E+02","module":"D","scenario":null},{"value":"4,97E+02","module":"A1A3","scenario":null}]},{"parameter":"SM","unit":"kg","values":[{"value":"7,49E-01","module":"A1","scenario":null},{"value":"0,00E+00","module":"A2","scenario":null},{"value":"1,16E-04","module":"A3","scenario":null},{"value":"0,00E+00","module":"A4","scenario":null},{"value":"0,00E+00","module":"A5","scenario":null},{"value":"0,00E+00","module":"B6","scenario":null},{"value":"0,00E+00","module":"C1","scenario":null},{"value":"0,00E+00","module":"C2","scenario":null},{"value":"0,00E+00","module":"C3","scenario":null},{"value":"5,12E-03","module":"C4","scenario":null},{"value":"2,89E-02","module":"D","scenario":null},{"value":"7,49E-01","module":"A1A3","scenario":null}]},{"parameter":"RSF","unit":"MJ","values":[{"value":"8,05E-01","module":"A1","scenario":null},{"value":"7,19E-04","module":"A2","scenario":null},{"value":"3,09E-01","module":"A3","scenario":null},{"value":"6,62E-03","module":"A4","scenario":null},{"value":"3,56E-05","module":"A5","scenario":null},{"value":"2,41E+00","module":"B6","scenario":null},{"value":"0,00E+00","module":"C1","scenario":null},{"value":"1,10E-03","module":"C2","scenario":null},{"value":"5,85E-03","module":"C3","scenario":null},{"value":"8,36E-04","module":"C4","scenario":null},{"value":"-5,69E-03","module":"D","scenario":null},{"value":"1,11E+00","module":"A1A3","scenario":null}]},{"parameter":"NRSF","unit":"MJ","values":[{"value":"1,11E+00","module":"A1","scenario":null},{"value":"3,54E-03","module":"A2","scenario":null},{"value":"2,83E-01","module":"A3","scenario":null},{"value":"2,37E-02","module":"A4","scenario":null},{"value":"1,47E-04","module":"A5","scenario":null},{"value":"6,01E+00","module":"B6","scenario":null},{"value":"0,00E+00","module":"C1","scenario":null},{"value":"3,94E-03","module":"C2","scenario":null},{"value":"-6,42E-05","module":"C3","scenario":null},{"value":"1,99E-02","module":"C4","scenario":null},{"value":"2,00E-01","module":"D","scenario":null},{"value":"1,40E+00","module":"A1A3","scenario":null}]},{"parameter":"FW","unit":"m3","values":[{"value":"6,98E-01","module":"A1","scenario":null},{"value":"1,60E-04","module":"A2","scenario":null},{"value":"3,34E-02","module":"A3","scenario":null},{"value":"1,38E-03","module":"A4","scenario":null},{"value":"3,08E-05","module":"A5","scenario":null},{"value":"2,30E+01","module":"B6","scenario":null},{"value":"0,00E+00","module":"C1","scenario":null},{"value":"2,30E-04","module":"C2","scenario":null},{"value":"1,72E-03","module":"C3","scenario":null},{"value":"4,72E-04","module":"C4","scenario":null},{"value":"-2,17E-01","module":"D","scenario":null},{"value":"7,31E-01","module":"A1A3","scenario":null}]}],"end_of_life_waste":[{"parameter":"HWD","unit":"kg","values":[{"value":"1,61E-01","module":"A1","scenario":null},{"value":"8,72E-05","module":"A2","scenario":null},{"value":"8,81E-03","module":"A3","scenario":null},{"value":"6,67E-04","module":"A4","scenario":null},{"value":"0,00E+00","module":"A5","scenario":null},{"value":"1,52E-01","module":"B6","scenario":null},{"value":"0,00E+00","module":"C1","scenario":null},{"value":"1,11E-04","module":"C2","scenario":null},{"value":"3,07E-05","module":"C3","scenario":null},{"value":"1,25E-01","module":"C4","scenario":null},{"value":"2,84E-02","module":"D","scenario":null},{"value":"1,70E-01","module":"A1A3","scenario":null}]},{"parameter":"NHWD","unit":"kg","values":[{"value":"6,75E+00","module":"A1","scenario":null},{"value":"6,06E-02","module":"A2","scenario":null},{"value":"8,66E-01","module":"A3","scenario":null},{"value":"6,28E-01","module":"A4","scenario":null},{"value":"2,88E-01","module":"A5","scenario":null},{"value":"1,83E+01","module":"B6","scenario":null},{"value":"0,00E+00","module":"C1","scenario":null},{"value":"1,05E-01","module":"C2","scenario":null},{"value":"1,38E-01","module":"C3","scenario":null},{"value":"6,93E-01","module":"C4","scenario":null},{"value":"-2,65E+00","module":"D","scenario":null},{"value":"7,68E+00","module":"A1A3","scenario":null}]},{"parameter":"RWD","unit":"kg","values":[{"value":"1,94E-03","module":"A1","scenario":null},{"value":"1,23E-05","module":"A2","scenario":null},{"value":"3,51E-05","module":"A3","scenario":null},{"value":"8,80E-05","module":"A4","scenario":null},{"value":"0,00E+00","module":"A5","scenario":null},{"value":"2,12E-03","module":"B6","scenario":null},{"value":"0,00E+00","module":"C1","scenario":null},{"value":"1,47E-05","module":"C2","scenario":null},{"value":"1,56E-06","module":"C3","scenario":null},{"value":"1,47E-06","module":"C4","scenario":null},{"value":"-4,63E-04","module":"D","scenario":null},{"value":"1,99E-03","module":"A1A3","scenario":null}]}],"end_of_life_flow":[{"parameter":"CRU","unit":"kg","values":[{"value":"0,00E+00","module":"A1","scenario":null},{"value":"0,00E+00","module":"A2","scenario":null},{"value":"0,00E+00","module":"A3","scenario":null},{"value":"0,00E+00","module":"A4","scenario":null},{"value":"0,00E+00","module":"A5","scenario":null},{"value":"0,00E+00","module":"B6","scenario":null},{"value":"0,00E+00","module":"C1","scenario":null},{"value":"0,00E+00","module":"C2","scenario":null},{"value":"0,00E+00","module":"C3","scenario":null},{"value":"0,00E+00","module":"C4","scenario":null},{"value":"0,00E+00","module":"D","scenario":null},{"value":"0,00E+00","module":"A1A3","scenario":null}]},{"parameter":"MFR","unit":"kg","values":[{"value":"0,00E+00","module":"A1","scenario":null},{"value":"0,00E+00","module":"A2","scenario":null},{"value":"8,49E-01","module":"A3","scenario":null},{"value":"0,00E+00","module":"A4","scenario":null},{"value":"2,68E-01","module":"A5","scenario":null},{"value":"0,00E+00","module":"B6","scenario":null},{"value":"0,00E+00","module":"C1","scenario":null},{"value":"0,00E+00","module":"C2","scenario":null},{"value":"1,56E+00","module":"C3","scenario":null},{"value":"1,34E-05","module":"C4","scenario":null},{"value":"-1,13E-03","module":"D","scenario":null},{"value":"8,49E-01","module":"A1A3","scenario":null}]},{"parameter":"MER","unit":"kg","values":[{"value":"0,00E+00","module":"A1","scenario":null},{"value":"0,00E+00","module":"A2","scenario":null},{"value":"3,51E-06","module":"A3","scenario":null},{"value":"0,00E+00","module":"A4","scenario":null},{"value":"2,02E-02","module":"A5","scenario":null},{"value":"0,00E+00","module":"B6","scenario":null},{"value":"0,00E+00","module":"C1","scenario":null},{"value":"0,00E+00","module":"C2","scenario":null},{"value":"1,85E-01","module":"C3","scenario":null},{"value":"7,30E-05","module":"C4","scenario":null},{"value":"-1,49E-04","module":"D","scenario":null},{"value":"3,51E-06","module":"A1A3","scenario":null}]},{"parameter":"EEE","unit":"MJ","values":[{"value":"0,00E+00","module":"A1","scenario":null},{"value":"0,00E+00","module":"A2","scenario":null},{"value":"2,91E-02","module":"A3","scenario":null},{"value":"0,00E+00","module":"A4","scenario":null},{"value":"1,65E-02","module":"A5","scenario":null},{"value":"0,00E+00","module":"B6","scenario":null},{"value":"0,00E+00","module":"C1","scenario":null},{"value":"0,00E+00","module":"C2","scenario":null},{"value":"1,37E-01","module":"C3","scenario":null},{"value":"6,59E-04","module":"C4","scenario":null},{"value":"-3,64E-04","module":"D","scenario":null},{"value":"2,91E-02","module":"A1A3","scenario":null}]},{"parameter":"EET","unit":"MJ","values":[{"value":"0,00E+00","module":"A1","scenario":null},{"value":"0,00E+00","module":"A2","scenario":null},{"value":"4,40E-01","module":"A3","scenario":null},{"value":"0,00E+00","module":"A4","scenario":null},{"value":"2,49E-01","module":"A5","scenario":null},{"value":"0,00E+00","module":"B6","scenario":null},{"value":"0,00E+00","module":"C1","scenario":null},{"value":"0,00E+00","module":"C2","scenario":null},{"value":"2,08E+00","module":"C3","scenario":null},{"value":"9,98E-03","module":"C4","scenario":null},{"value":"-5,51E-03","module":"D","scenario":null},{"value":"4,40E-01","module":"A1A3","scenario":null}]}]}