{"product_name":"Litex Membrane Board - 30 mm ","epd_id":"NEPD-4611-3874-EN","compliance":["EN 15804+A2","ISO 14025","ISO 21930"],"producer_name":"Litex AS","environmental_impact":[{"parameter":"GWP-total","unit":"kg CO2-eq.","values":[{"value":"1,33E+01","module":"A1-A3","scenario":null},{"value":"8,57E-02","module":"A4","scenario":null},{"value":"2,21E-03","module":"A5","scenario":null},{"value":"0,00E+00","module":"B4","scenario":null},{"value":"2,43E-02","module":"C2","scenario":null},{"value":"0,00E+00","module":"C3","scenario":null},{"value":"-2,97E-06","module":"D","scenario":null}]},{"parameter":"GWP-fossil","unit":"kg CO2-eq.","values":[{"value":"1,32E+01","module":"A1-A3","scenario":null},{"value":"8,56E-02","module":"A4","scenario":null},{"value":"1,28E-03","module":"A5","scenario":null},{"value":"0,00E+00","module":"B4","scenario":null},{"value":"2,42E-02","module":"C2","scenario":null},{"value":"0,00E+00","module":"C3","scenario":null},{"value":"-2,87E-06","module":"D","scenario":null}]},{"parameter":"GWP-biogenic","unit":"kg CO2-eq.","values":[{"value":"5,00E-02","module":"A1-A3","scenario":null},{"value":"3,54E-05","module":"A4","scenario":null},{"value":"9,34E-04","module":"A5","scenario":null},{"value":"0,00E+00","module":"B4","scenario":null},{"value":"1,00E-05","module":"C2","scenario":null},{"value":"0,00E+00","module":"C3","scenario":null},{"value":"-5,92E-09","module":"D","scenario":null}]},{"parameter":"GWP-luluc","unit":"kg CO2-eq.","values":[{"value":"4,15E-02","module":"A1-A3","scenario":null},{"value":"3,05E-05","module":"A4","scenario":null},{"value":"1,00E-07","module":"A5","scenario":null},{"value":"0,00E+00","module":"B4","scenario":null},{"value":"8,63E-06","module":"C2","scenario":null},{"value":"0,00E+00","module":"C3","scenario":null},{"value":"-9,88E-08","module":"D","scenario":null}]},{"parameter":"ODP","unit":"kg CFC 11-eq.","values":[{"value":"1,36E-05","module":"A1-A3","scenario":null},{"value":"1,94E-08","module":"A4","scenario":null},{"value":"7,80E-11","module":"A5","scenario":null},{"value":"0,00E+00","module":"B4","scenario":null},{"value":"5,49E-09","module":"C2","scenario":null},{"value":"0,00E+00","module":"C3","scenario":null},{"value":"-2,09E-07","module":"D","scenario":null}]},{"parameter":"AP","unit":"mol H+-eq.","values":[{"value":"3,24E-02","module":"A1-A3","scenario":null},{"value":"2,46E-04","module":"A4","scenario":null},{"value":"1,60E-06","module":"A5","scenario":null},{"value":"0,00E+00","module":"B4","scenario":null},{"value":"6,97E-05","module":"C2","scenario":null},{"value":"0,00E+00","module":"C3","scenario":null},{"value":"-2,36E-08","module":"D","scenario":null}]},{"parameter":"POCP","unit":"kg NMVOC-eq.","values":[{"value":"2,52E-02","module":"A1-A3","scenario":null},{"value":"2,09E-04","module":"A4","scenario":null},{"value":"1,88E-06","module":"A5","scenario":null},{"value":"0,00E+00","module":"B4","scenario":null},{"value":"5,91E-05","module":"C2","scenario":null},{"value":"0,00E+00","module":"C3","scenario":null},{"value":"-2,30E-08","module":"D","scenario":null}]},{"parameter":"ADPE","unit":"kg Sb-eq.","values":[{"value":"7,92E-05","module":"A1-A3","scenario":null},{"value":"2,36E-06","module":"A4","scenario":null},{"value":"6,96E-09","module":"A5","scenario":null},{"value":"0,00E+00","module":"B4","scenario":null},{"value":"6,70E-07","module":"C2","scenario":null},{"value":"0,00E+00","module":"C3","scenario":null},{"value":"-2,80E-11","module":"D","scenario":null}]},{"parameter":"ADPF","unit":"MJ","values":[{"value":"1,46E+02","module":"A1-A3","scenario":null},{"value":"1,29E+00","module":"A4","scenario":null},{"value":"5,35E-03","module":"A5","scenario":null},{"value":"0,00E+00","module":"B4","scenario":null},{"value":"3,67E-01","module":"C2","scenario":null},{"value":"0,00E+00","module":"C3","scenario":null},{"value":"-4,10E-05","module":"D","scenario":null}]},{"parameter":"WDP","unit":"m3 world-eq.","values":[{"value":"8,77E+02","module":"A1-A3","scenario":null},{"value":"1,25E+00","module":"A4","scenario":null},{"value":"1,86E-02","module":"A5","scenario":null},{"value":"0,00E+00","module":"B4","scenario":null},{"value":"3,55E-01","module":"C2","scenario":null},{"value":"0,00E+00","module":"C3","scenario":null},{"value":"-5,11E-04","module":"D","scenario":null}]},{"parameter":"EP-freshwater","unit":"kg P-eq.","values":[{"value":"2,19E-04","module":"A1-A3","scenario":null},{"value":"6,84E-07","module":"A4","scenario":null},{"value":"2,68E-09","module":"A5","scenario":null},{"value":"0,00E+00","module":"B4","scenario":null},{"value":"1,94E-07","module":"C2","scenario":null},{"value":"0,00E+00","module":"C3","scenario":null},{"value":"-2,55E-10","module":"D","scenario":null}]},{"parameter":"EP-marine","unit":"kg N-eq.","values":[{"value":"4,87E-03","module":"A1-A3","scenario":null},{"value":"4,87E-05","module":"A4","scenario":null},{"value":"1,44E-06","module":"A5","scenario":null},{"value":"0,00E+00","module":"B4","scenario":null},{"value":"1,38E-05","module":"C2","scenario":null},{"value":"0,00E+00","module":"C3","scenario":null},{"value":"-7,72E-09","module":"D","scenario":null}]},{"parameter":"EP-terrestrial","unit":"mol N-eq.","values":[{"value":"5,34E-02","module":"A1-A3","scenario":null},{"value":"5,44E-04","module":"A4","scenario":null},{"value":"5,75E-06","module":"A5","scenario":null},{"value":"0,00E+00","module":"B4","scenario":null},{"value":"1,54E-04","module":"C2","scenario":null},{"value":"0,00E+00","module":"C3","scenario":null},{"value":"-8,35E-08","module":"D","scenario":null}]},{"parameter":"GWP-IOBC","unit":"kg CO2-eq.","values":[{"value":"2,18E+01","module":"A1-A3","scenario":null},{"value":"1,25E-01","module":"A4","scenario":null},{"value":"0,00E+00","module":"A5","scenario":null},{"value":"0,00E+00","module":"B4","scenario":null},{"value":"3,54E-02","module":"C2","scenario":null},{"value":"0,00E+00","module":"C3","scenario":null},{"value":"-2,93E-06","module":"D","scenario":null}]}],"additional_environmental_impact":[{"parameter":"PM","unit":"disease incidence","values":[{"value":"2,80E-07","module":"A1-A3","scenario":null},{"value":"5,24E-09","module":"A4","scenario":null},{"value":"2,90E-11","module":"A5","scenario":null},{"value":"0,00E+00","module":"B4","scenario":null},{"value":"1,48E-09","module":"C2","scenario":null},{"value":"0,00E+00","module":"C3","scenario":null},{"value":"-1,00E-12","module":"D","scenario":null}]},{"parameter":"ETP-fw","unit":"CTUe","values":[{"value":"8,68E+01","module":"A1-A3","scenario":null},{"value":"9,59E-01","module":"A4","scenario":null},{"value":"5,15E-03","module":"A5","scenario":null},{"value":"0,00E+00","module":"B4","scenario":null},{"value":"2,72E-01","module":"C2","scenario":null},{"value":"0,00E+00","module":"C3","scenario":null},{"value":"-2,23E-04","module":"D","scenario":null}]},{"parameter":"HTP-c","unit":"CTUh","values":[{"value":"6,11E-09","module":"A1-A3","scenario":null},{"value":"0,00E+00","module":"A4","scenario":null},{"value":"0,00E+00","module":"A5","scenario":null},{"value":"0,00E+00","module":"B4","scenario":null},{"value":"0,00E+00","module":"C2","scenario":null},{"value":"0,00E+00","module":"C3","scenario":null},{"value":"0,00E+00","module":"D","scenario":null}]},{"parameter":"HTP-nc","unit":"CTUh","values":[{"value":"8,54E-08","module":"A1-A3","scenario":null},{"value":"1,05E-09","module":"A4","scenario":null},{"value":"5,00E-12","module":"A5","scenario":null},{"value":"0,00E+00","module":"B4","scenario":null},{"value":"2,97E-10","module":"C2","scenario":null},{"value":"0,00E+00","module":"C3","scenario":null},{"value":"0,00E+00","module":"D","scenario":null}]},{"parameter":"SQP","unit":"unitless","values":[{"value":"1,35E+01","module":"A1-A3","scenario":null},{"value":"9,05E-01","module":"A4","scenario":null},{"value":"9,21E-03","module":"A5","scenario":null},{"value":"0,00E+00","module":"B4","scenario":null},{"value":"2,56E-01","module":"C2","scenario":null},{"value":"0,00E+00","module":"C3","scenario":null},{"value":"-2,74E-04","module":"D","scenario":null}]},{"parameter":"IRP","unit":"kBq U235-eq.","values":[{"value":"2,43E-01","module":"A1-A3","scenario":null},{"value":"5,66E-03","module":"A4","scenario":null},{"value":"2,42E-05","module":"A5","scenario":null},{"value":"0,00E+00","module":"B4","scenario":null},{"value":"1,60E-03","module":"C2","scenario":null},{"value":"0,00E+00","module":"C3","scenario":null},{"value":"-2,62E-07","module":"D","scenario":null}]}],"resource_use":[{"parameter":"PERE","unit":"MJ","values":[{"value":"4,32E+01","module":"A1-A3","scenario":null},{"value":"1,85E-02","module":"A4","scenario":null},{"value":"1,34E-04","module":"A5","scenario":null},{"value":"0,00E+00","module":"B4","scenario":null},{"value":"5,25E-03","module":"C2","scenario":null},{"value":"0,00E+00","module":"C3","scenario":null},{"value":"-2,53E-04","module":"D","scenario":null}]},{"parameter":"PERM","unit":"MJ","values":[{"value":"1,26E-02","module":"A1-A3","scenario":null},{"value":"0,00E+00","module":"A4","scenario":null},{"value":"-4,51E-03","module":"A5","scenario":null},{"value":"0,00E+00","module":"B4","scenario":null},{"value":"0,00E+00","module":"C2","scenario":null},{"value":"-8,09E-03","module":"C3","scenario":null},{"value":"0,00E+00","module":"D","scenario":null}]},{"parameter":"PERT","unit":"MJ","values":[{"value":"4,32E+01","module":"A1-A3","scenario":null},{"value":"1,85E-02","module":"A4","scenario":null},{"value":"-4,38E-03","module":"A5","scenario":null},{"value":"0,00E+00","module":"B4","scenario":null},{"value":"5,25E-03","module":"C2","scenario":null},{"value":"-8,09E-03","module":"C3","scenario":null},{"value":"-2,53E-04","module":"D","scenario":null}]},{"parameter":"PENRE","unit":"MJ","values":[{"value":"9,05E+01","module":"A1-A3","scenario":null},{"value":"1,29E+00","module":"A4","scenario":null},{"value":"5,35E-03","module":"A5","scenario":null},{"value":"0,00E+00","module":"B4","scenario":null},{"value":"3,67E-01","module":"C2","scenario":null},{"value":"0,00E+00","module":"C3","scenario":null},{"value":"-4,10E-05","module":"D","scenario":null}]},{"parameter":"PENRM","unit":"MJ","values":[{"value":"5,56E+01","module":"A1-A3","scenario":null},{"value":"0,00E+00","module":"A4","scenario":null},{"value":"-6,80E-01","module":"A5","scenario":null},{"value":"0,00E+00","module":"B4","scenario":null},{"value":"0,00E+00","module":"C2","scenario":null},{"value":"-1,03E+01","module":"C3","scenario":null},{"value":"0,00E+00","module":"D","scenario":null}]},{"parameter":"PENRT","unit":"MJ","values":[{"value":"1,46E+02","module":"A1-A3","scenario":null},{"value":"1,29E+00","module":"A4","scenario":null},{"value":"-6,74E-01","module":"A5","scenario":null},{"value":"0,00E+00","module":"B4","scenario":null},{"value":"3,67E-01","module":"C2","scenario":null},{"value":"-1,03E+01","module":"C3","scenario":null},{"value":"-4,10E-05","module":"D","scenario":null}]},{"parameter":"SM","unit":"kg","values":[{"value":"1,98E-04","module":"A1-A3","scenario":null},{"value":"0,00E+00","module":"A4","scenario":null},{"value":"0,00E+00","module":"A5","scenario":null},{"value":"0,00E+00","module":"B4","scenario":null},{"value":"0,00E+00","module":"C2","scenario":null},{"value":"0,00E+00","module":"C3","scenario":null},{"value":"0,00E+00","module":"D","scenario":null}]},{"parameter":"RSF","unit":"MJ","values":[{"value":"1,45E-01","module":"A1-A3","scenario":null},{"value":"6,63E-04","module":"A4","scenario":null},{"value":"3,53E-06","module":"A5","scenario":null},{"value":"0,00E+00","module":"B4","scenario":null},{"value":"1,88E-04","module":"C2","scenario":null},{"value":"0,00E+00","module":"C3","scenario":null},{"value":"-4,44E-08","module":"D","scenario":null}]},{"parameter":"NRSF","unit":"MJ","values":[{"value":"9,96E-02","module":"A1-A3","scenario":null},{"value":"2,37E-03","module":"A4","scenario":null},{"value":"9,34E-06","module":"A5","scenario":null},{"value":"0,00E+00","module":"B4","scenario":null},{"value":"6,71E-04","module":"C2","scenario":null},{"value":"0,00E+00","module":"C3","scenario":null},{"value":"-1,50E-05","module":"D","scenario":null}]},{"parameter":"FW","unit":"m3","values":[{"value":"4,01E-01","module":"A1-A3","scenario":null},{"value":"1,38E-04","module":"A4","scenario":null},{"value":"2,82E-06","module":"A5","scenario":null},{"value":"0,00E+00","module":"B4","scenario":null},{"value":"3,92E-05","module":"C2","scenario":null},{"value":"0,00E+00","module":"C3","scenario":null},{"value":"-3,05E-07","module":"D","scenario":null}]}],"end_of_life_waste":[{"parameter":"HWD","unit":"kg","values":[{"value":"7,91E-02","module":"A1-A3","scenario":null},{"value":"6,67E-05","module":"A4","scenario":null},{"value":"0,00E+00","module":"A5","scenario":null},{"value":"0,00E+00","module":"B4","scenario":null},{"value":"1,89E-05","module":"C2","scenario":null},{"value":"0,00E+00","module":"C3","scenario":null},{"value":"-1,93E-09","module":"D","scenario":null}]},{"parameter":"NHWD","unit":"kg","values":[{"value":"8,36E-01","module":"A1-A3","scenario":null},{"value":"6,29E-02","module":"A4","scenario":null},{"value":"1,65E-02","module":"A5","scenario":null},{"value":"0,00E+00","module":"B4","scenario":null},{"value":"1,78E-02","module":"C2","scenario":null},{"value":"0,00E+00","module":"C3","scenario":null},{"value":"-9,69E-07","module":"D","scenario":null}]},{"parameter":"RWD","unit":"kg","values":[{"value":"2,00E-04","module":"A1-A3","scenario":null},{"value":"8,82E-06","module":"A4","scenario":null},{"value":"0,00E+00","module":"A5","scenario":null},{"value":"0,00E+00","module":"B4","scenario":null},{"value":"2,50E-06","module":"C2","scenario":null},{"value":"0,00E+00","module":"C3","scenario":null},{"value":"-2,14E-10","module":"D","scenario":null}]}],"end_of_life_flow":[{"parameter":"CRU","unit":"kg","values":[{"value":"0,00E+00","module":"A1-A3","scenario":null},{"value":"0,00E+00","module":"A4","scenario":null},{"value":"0,00E+00","module":"A5","scenario":null},{"value":"0,00E+00","module":"B4","scenario":null},{"value":"0,00E+00","module":"C2","scenario":null},{"value":"0,00E+00","module":"C3","scenario":null},{"value":"0,00E+00","module":"D","scenario":null}]},{"parameter":"MFR","unit":"kg","values":[{"value":"6,17E-02","module":"A1-A3","scenario":null},{"value":"0,00E+00","module":"A4","scenario":null},{"value":"8,68E-03","module":"A5","scenario":null},{"value":"0,00E+00","module":"B4","scenario":null},{"value":"0,00E+00","module":"C2","scenario":null},{"value":"0,00E+00","module":"C3","scenario":null},{"value":"0,00E+00","module":"D","scenario":null}]},{"parameter":"MER","unit":"kg","values":[{"value":"8,60E-06","module":"A1-A3","scenario":null},{"value":"0,00E+00","module":"A4","scenario":null},{"value":"3,92E-05","module":"A5","scenario":null},{"value":"0,00E+00","module":"B4","scenario":null},{"value":"0,00E+00","module":"C2","scenario":null},{"value":"0,00E+00","module":"C3","scenario":null},{"value":"0,00E+00","module":"D","scenario":null}]},{"parameter":"EEE","unit":"MJ","values":[{"value":"5,66E-02","module":"A1-A3","scenario":null},{"value":"0,00E+00","module":"A4","scenario":null},{"value":"3,27E-05","module":"A5","scenario":null},{"value":"0,00E+00","module":"B4","scenario":null},{"value":"0,00E+00","module":"C2","scenario":null},{"value":"0,00E+00","module":"C3","scenario":null},{"value":"0,00E+00","module":"D","scenario":null}]},{"parameter":"EET","unit":"MJ","values":[{"value":"8,56E-01","module":"A1-A3","scenario":null},{"value":"0,00E+00","module":"A4","scenario":null},{"value":"4,95E-04","module":"A5","scenario":null},{"value":"0,00E+00","module":"B4","scenario":null},{"value":"0,00E+00","module":"C2","scenario":null},{"value":"0,00E+00","module":"C3","scenario":null},{"value":"0,00E+00","module":"D","scenario":null}]}]}