{"product_name":"Lineal Surface 840","epd_id":"NEPD-4801-4066-EN","compliance":["EN 15804+A2","ISO 14025","ISO 21930"],"producer_name":"SG Armaturen AS","environmental_impact":[{"parameter":"GWP-total","unit":"kg CO2-eq.","values":[{"value":"2,59E+01","module":"A1","scenario":null},{"value":"8,38E-02","module":"A2","scenario":null},{"value":"9,56E-01","module":"A3","scenario":null},{"value":"5,52E-01","module":"A4","scenario":null},{"value":"3,43E-01","module":"A5","scenario":null},{"value":"1,13E+01","module":"B6","scenario":null},{"value":"0,00E+00","module":"C1","scenario":null},{"value":"9,20E-02","module":"C2","scenario":null},{"value":"3,74E-01","module":"C3","scenario":null},{"value":"3,63E-02","module":"C4","scenario":null},{"value":"-6,10E+00","module":"D","scenario":null},{"value":"2,69E+01","module":"A1A3","scenario":null}]},{"parameter":"GWP-fossil","unit":"kg CO2-eq.","values":[{"value":"2,59E+01","module":"A1","scenario":null},{"value":"8,37E-02","module":"A2","scenario":null},{"value":"9,06E-01","module":"A3","scenario":null},{"value":"5,51E-01","module":"A4","scenario":null},{"value":"3,24E-03","module":"A5","scenario":null},{"value":"1,09E+01","module":"B6","scenario":null},{"value":"0,00E+00","module":"C1","scenario":null},{"value":"9,19E-02","module":"C2","scenario":null},{"value":"3,73E-01","module":"C3","scenario":null},{"value":"3,61E-02","module":"C4","scenario":null},{"value":"-5,98E+00","module":"D","scenario":null},{"value":"2,69E+01","module":"A1A3","scenario":null}]},{"parameter":"GWP-biogenic","unit":"kg CO2-eq.","values":[{"value":"-1,83E-01","module":"A1","scenario":null},{"value":"3,17E-05","module":"A2","scenario":null},{"value":"4,70E-02","module":"A3","scenario":null},{"value":"2,28E-04","module":"A4","scenario":null},{"value":"3,40E-01","module":"A5","scenario":null},{"value":"3,03E-01","module":"B6","scenario":null},{"value":"0,00E+00","module":"C1","scenario":null},{"value":"3,80E-05","module":"C2","scenario":null},{"value":"4,88E-04","module":"C3","scenario":null},{"value":"1,87E-05","module":"C4","scenario":null},{"value":"-2,52E-02","module":"D","scenario":null},{"value":"-1,36E-01","module":"A1A3","scenario":null}]},{"parameter":"GWP-luluc","unit":"kg CO2-eq.","values":[{"value":"1,63E-01","module":"A1","scenario":null},{"value":"3,70E-05","module":"A2","scenario":null},{"value":"2,73E-03","module":"A3","scenario":null},{"value":"1,96E-04","module":"A4","scenario":null},{"value":"1,07E-06","module":"A5","scenario":null},{"value":"4,51E-02","module":"B6","scenario":null},{"value":"0,00E+00","module":"C1","scenario":null},{"value":"3,27E-05","module":"C2","scenario":null},{"value":"2,13E-04","module":"C3","scenario":null},{"value":"1,64E-04","module":"C4","scenario":null},{"value":"-9,32E-02","module":"D","scenario":null},{"value":"1,66E-01","module":"A1A3","scenario":null}]},{"parameter":"ODP","unit":"kg CFC 11-eq.","values":[{"value":"2,21E-06","module":"A1","scenario":null},{"value":"1,87E-08","module":"A2","scenario":null},{"value":"4,93E-08","module":"A3","scenario":null},{"value":"1,25E-07","module":"A4","scenario":null},{"value":"6,83E-10","module":"A5","scenario":null},{"value":"7,50E-07","module":"B6","scenario":null},{"value":"0,00E+00","module":"C1","scenario":null},{"value":"2,08E-08","module":"C2","scenario":null},{"value":"1,97E-08","module":"C3","scenario":null},{"value":"2,78E-09","module":"C4","scenario":null},{"value":"-6,86E-04","module":"D","scenario":null},{"value":"2,28E-06","module":"A1A3","scenario":null}]},{"parameter":"AP","unit":"mol H+-eq.","values":[{"value":"2,04E-01","module":"A1","scenario":null},{"value":"8,75E-04","module":"A2","scenario":null},{"value":"3,40E-03","module":"A3","scenario":null},{"value":"1,58E-03","module":"A4","scenario":null},{"value":"1,53E-05","module":"A5","scenario":null},{"value":"8,55E-02","module":"B6","scenario":null},{"value":"0,00E+00","module":"C1","scenario":null},{"value":"2,64E-04","module":"C2","scenario":null},{"value":"5,44E-04","module":"C3","scenario":null},{"value":"1,39E-04","module":"C4","scenario":null},{"value":"-1,06E-01","module":"D","scenario":null},{"value":"2,09E-01","module":"A1A3","scenario":null}]},{"parameter":"POCP","unit":"kg NMVOC-eq.","values":[{"value":"1,04E-01","module":"A1","scenario":null},{"value":"6,45E-04","module":"A2","scenario":null},{"value":"2,03E-03","module":"A3","scenario":null},{"value":"1,34E-03","module":"A4","scenario":null},{"value":"1,58E-05","module":"A5","scenario":null},{"value":"3,29E-02","module":"B6","scenario":null},{"value":"0,00E+00","module":"C1","scenario":null},{"value":"2,24E-04","module":"C2","scenario":null},{"value":"3,47E-04","module":"C3","scenario":null},{"value":"1,51E-04","module":"C4","scenario":null},{"value":"-3,01E-02","module":"D","scenario":null},{"value":"1,07E-01","module":"A1A3","scenario":null}]},{"parameter":"ADPE","unit":"kg Sb-eq.","values":[{"value":"4,75E-03","module":"A1","scenario":null},{"value":"1,88E-06","module":"A2","scenario":null},{"value":"6,92E-06","module":"A3","scenario":null},{"value":"1,52E-05","module":"A4","scenario":null},{"value":"7,87E-08","module":"A5","scenario":null},{"value":"8,16E-04","module":"B6","scenario":null},{"value":"0,00E+00","module":"C1","scenario":null},{"value":"2,54E-06","module":"C2","scenario":null},{"value":"9,93E-07","module":"C3","scenario":null},{"value":"1,57E-07","module":"C4","scenario":null},{"value":"-1,53E-03","module":"D","scenario":null},{"value":"4,75E-03","module":"A1A3","scenario":null}]},{"parameter":"ADPF","unit":"MJ","values":[{"value":"3,44E+02","module":"A1","scenario":null},{"value":"1,22E+00","module":"A2","scenario":null},{"value":"1,20E+01","module":"A3","scenario":null},{"value":"8,34E+00","module":"A4","scenario":null},{"value":"4,53E-02","module":"A5","scenario":null},{"value":"1,49E+02","module":"B6","scenario":null},{"value":"0,00E+00","module":"C1","scenario":null},{"value":"1,39E+00","module":"C2","scenario":null},{"value":"1,36E+00","module":"C3","scenario":null},{"value":"3,55E-01","module":"C4","scenario":null},{"value":"-7,57E+01","module":"D","scenario":null},{"value":"3,58E+02","module":"A1A3","scenario":null}]},{"parameter":"WDP","unit":"m3 world-eq.","values":[{"value":"3,25E+03","module":"A1","scenario":null},{"value":"9,66E-01","module":"A2","scenario":null},{"value":"1,43E+02","module":"A3","scenario":null},{"value":"8,06E+00","module":"A4","scenario":null},{"value":"5,74E-02","module":"A5","scenario":null},{"value":"2,60E+04","module":"B6","scenario":null},{"value":"0,00E+00","module":"C1","scenario":null},{"value":"1,34E+00","module":"C2","scenario":null},{"value":"8,90E+00","module":"C3","scenario":null},{"value":"3,86E+00","module":"C4","scenario":null},{"value":"-2,78E+03","module":"D","scenario":null},{"value":"3,40E+03","module":"A1A3","scenario":null}]},{"parameter":"EP-freshwater","unit":"kg P-eq.","values":[{"value":"3,30E-03","module":"A1","scenario":null},{"value":"5,87E-07","module":"A2","scenario":null},{"value":"6,26E-05","module":"A3","scenario":null},{"value":"4,41E-06","module":"A4","scenario":null},{"value":"2,66E-08","module":"A5","scenario":null},{"value":"7,87E-04","module":"B6","scenario":null},{"value":"0,00E+00","module":"C1","scenario":null},{"value":"7,34E-07","module":"C2","scenario":null},{"value":"5,88E-06","module":"C3","scenario":null},{"value":"9,61E-07","module":"C4","scenario":null},{"value":"-6,08E-04","module":"D","scenario":null},{"value":"3,36E-03","module":"A1A3","scenario":null}]},{"parameter":"EP-marine","unit":"kg N-eq.","values":[{"value":"2,76E-02","module":"A1","scenario":null},{"value":"2,07E-04","module":"A2","scenario":null},{"value":"6,69E-04","module":"A3","scenario":null},{"value":"3,14E-04","module":"A4","scenario":null},{"value":"5,07E-06","module":"A5","scenario":null},{"value":"9,40E-03","module":"B6","scenario":null},{"value":"0,00E+00","module":"C1","scenario":null},{"value":"5,23E-05","module":"C2","scenario":null},{"value":"1,13E-04","module":"C3","scenario":null},{"value":"4,39E-05","module":"C4","scenario":null},{"value":"-7,84E-03","module":"D","scenario":null},{"value":"2,85E-02","module":"A1A3","scenario":null}]},{"parameter":"EP-terrestrial","unit":"mol N-eq.","values":[{"value":"3,27E-01","module":"A1","scenario":null},{"value":"2,30E-03","module":"A2","scenario":null},{"value":"8,80E-03","module":"A3","scenario":null},{"value":"3,51E-03","module":"A4","scenario":null},{"value":"5,49E-05","module":"A5","scenario":null},{"value":"1,22E-01","module":"B6","scenario":null},{"value":"0,00E+00","module":"C1","scenario":null},{"value":"5,85E-04","module":"C2","scenario":null},{"value":"1,26E-03","module":"C3","scenario":null},{"value":"3,93E-04","module":"C4","scenario":null},{"value":"-9,69E-02","module":"D","scenario":null},{"value":"3,38E-01","module":"A1A3","scenario":null}]},{"parameter":"GWP-IOBC","unit":"kg CO2-eq.","values":[{"value":"2,62E+01","module":"A1","scenario":null},{"value":"8,38E-02","module":"A2","scenario":null},{"value":"1,17E+00","module":"A3","scenario":null},{"value":"5,52E-01","module":"A4","scenario":null},{"value":"0,00E+00","module":"A5","scenario":null},{"value":"1,13E+01","module":"B6","scenario":null},{"value":"0,00E+00","module":"C1","scenario":null},{"value":"9,20E-02","module":"C2","scenario":null},{"value":"3,74E-01","module":"C3","scenario":null},{"value":"1,11E-02","module":"C4","scenario":null},{"value":"-5,90E+00","module":"D","scenario":null},{"value":"2,75E+01","module":"A1A3","scenario":null}]}],"additional_environmental_impact":[{"parameter":"PM","unit":"disease incidence","values":[{"value":"1,47E-06","module":"A1","scenario":null},{"value":"3,81E-09","module":"A2","scenario":null},{"value":"4,09E-08","module":"A3","scenario":null},{"value":"3,38E-08","module":"A4","scenario":null},{"value":"2,26E-10","module":"A5","scenario":null},{"value":"6,13E-07","module":"B6","scenario":null},{"value":"0,00E+00","module":"C1","scenario":null},{"value":"5,63E-09","module":"C2","scenario":null},{"value":"5,29E-09","module":"C3","scenario":null},{"value":"2,40E-09","module":"C4","scenario":null},{"value":"-4,94E-07","module":"D","scenario":null},{"value":"1,51E-06","module":"A1A3","scenario":null}]},{"parameter":"ETP-fw","unit":"CTUe","values":[{"value":"1,62E+03","module":"A1","scenario":null},{"value":"8,58E-01","module":"A2","scenario":null},{"value":"2,05E+01","module":"A3","scenario":null},{"value":"6,18E+00","module":"A4","scenario":null},{"value":"6,04E-02","module":"A5","scenario":null},{"value":"6,80E+02","module":"B6","scenario":null},{"value":"0,00E+00","module":"C1","scenario":null},{"value":"1,03E+00","module":"C2","scenario":null},{"value":"4,35E+00","module":"C3","scenario":null},{"value":"2,17E+02","module":"C4","scenario":null},{"value":"-6,18E+02","module":"D","scenario":null},{"value":"1,64E+03","module":"A1A3","scenario":null}]},{"parameter":"HTP-c","unit":"CTUh","values":[{"value":"4,93E-08","module":"A1","scenario":null},{"value":"0,00E+00","module":"A2","scenario":null},{"value":"4,09E-10","module":"A3","scenario":null},{"value":"0,00E+00","module":"A4","scenario":null},{"value":"2,00E-12","module":"A5","scenario":null},{"value":"3,25E-08","module":"B6","scenario":null},{"value":"0,00E+00","module":"C1","scenario":null},{"value":"0,00E+00","module":"C2","scenario":null},{"value":"1,16E-09","module":"C3","scenario":null},{"value":"9,60E-11","module":"C4","scenario":null},{"value":"-1,62E-08","module":"D","scenario":null},{"value":"4,97E-08","module":"A1A3","scenario":null}]},{"parameter":"HTP-nc","unit":"CTUh","values":[{"value":"1,42E-06","module":"A1","scenario":null},{"value":"7,60E-10","module":"A2","scenario":null},{"value":"1,48E-08","module":"A3","scenario":null},{"value":"6,75E-09","module":"A4","scenario":null},{"value":"7,60E-11","module":"A5","scenario":null},{"value":"7,65E-07","module":"B6","scenario":null},{"value":"0,00E+00","module":"C1","scenario":null},{"value":"1,12E-09","module":"C2","scenario":null},{"value":"6,16E-08","module":"C3","scenario":null},{"value":"8,87E-10","module":"C4","scenario":null},{"value":"-3,92E-07","module":"D","scenario":null},{"value":"1,44E-06","module":"A1A3","scenario":null}]},{"parameter":"SQP","unit":"unitless","values":[{"value":"9,57E+01","module":"A1","scenario":null},{"value":"6,96E-01","module":"A2","scenario":null},{"value":"2,02E+01","module":"A3","scenario":null},{"value":"5,83E+00","module":"A4","scenario":null},{"value":"3,04E-02","module":"A5","scenario":null},{"value":"7,52E+01","module":"B6","scenario":null},{"value":"0,00E+00","module":"C1","scenario":null},{"value":"9,72E-01","module":"C2","scenario":null},{"value":"3,96E-01","module":"C3","scenario":null},{"value":"8,36E-01","module":"C4","scenario":null},{"value":"-1,21E+01","module":"D","scenario":null},{"value":"1,17E+02","module":"A1A3","scenario":null}]},{"parameter":"IRP","unit":"kBq U235-eq.","values":[{"value":"1,57E+00","module":"A1","scenario":null},{"value":"5,29E-03","module":"A2","scenario":null},{"value":"5,04E-02","module":"A3","scenario":null},{"value":"3,64E-02","module":"A4","scenario":null},{"value":"1,94E-04","module":"A5","scenario":null},{"value":"2,71E+00","module":"B6","scenario":null},{"value":"0,00E+00","module":"C1","scenario":null},{"value":"6,07E-03","module":"C2","scenario":null},{"value":"6,53E-03","module":"C3","scenario":null},{"value":"1,28E-03","module":"C4","scenario":null},{"value":"-3,15E-01","module":"D","scenario":null},{"value":"1,63E+00","module":"A1A3","scenario":null}]}],"resource_use":[{"parameter":"PERE","unit":"MJ","values":[{"value":"6,13E+01","module":"A1","scenario":null},{"value":"1,53E-02","module":"A2","scenario":null},{"value":"1,18E+01","module":"A3","scenario":null},{"value":"1,19E-01","module":"A4","scenario":null},{"value":"7,45E-04","module":"A5","scenario":null},{"value":"1,93E+03","module":"B6","scenario":null},{"value":"0,00E+00","module":"C1","scenario":null},{"value":"1,99E-02","module":"C2","scenario":null},{"value":"2,11E-01","module":"C3","scenario":null},{"value":"9,04E-02","module":"C4","scenario":null},{"value":"-2,45E+01","module":"D","scenario":null},{"value":"7,31E+01","module":"A1A3","scenario":null}]},{"parameter":"PERM","unit":"MJ","values":[{"value":"1,64E+00","module":"A1","scenario":null},{"value":"0,00E+00","module":"A2","scenario":null},{"value":"0,00E+00","module":"A3","scenario":null},{"value":"0,00E+00","module":"A4","scenario":null},{"value":"-1,64E+00","module":"A5","scenario":null},{"value":"0,00E+00","module":"B6","scenario":null},{"value":"0,00E+00","module":"C1","scenario":null},{"value":"0,00E+00","module":"C2","scenario":null},{"value":"0,00E+00","module":"C3","scenario":null},{"value":"0,00E+00","module":"C4","scenario":null},{"value":"0,00E+00","module":"D","scenario":null},{"value":"1,64E+00","module":"A1A3","scenario":null}]},{"parameter":"PERT","unit":"MJ","values":[{"value":"6,30E+01","module":"A1","scenario":null},{"value":"1,53E-02","module":"A2","scenario":null},{"value":"1,18E+01","module":"A3","scenario":null},{"value":"1,19E-01","module":"A4","scenario":null},{"value":"-1,64E+00","module":"A5","scenario":null},{"value":"1,93E+03","module":"B6","scenario":null},{"value":"0,00E+00","module":"C1","scenario":null},{"value":"1,99E-02","module":"C2","scenario":null},{"value":"2,11E-01","module":"C3","scenario":null},{"value":"9,04E-02","module":"C4","scenario":null},{"value":"-2,45E+01","module":"D","scenario":null},{"value":"7,47E+01","module":"A1A3","scenario":null}]},{"parameter":"PENRE","unit":"MJ","values":[{"value":"3,40E+02","module":"A1","scenario":null},{"value":"1,22E+00","module":"A2","scenario":null},{"value":"1,20E+01","module":"A3","scenario":null},{"value":"8,34E+00","module":"A4","scenario":null},{"value":"4,53E-02","module":"A5","scenario":null},{"value":"1,50E+02","module":"B6","scenario":null},{"value":"0,00E+00","module":"C1","scenario":null},{"value":"1,39E+00","module":"C2","scenario":null},{"value":"1,37E+00","module":"C3","scenario":null},{"value":"3,56E-01","module":"C4","scenario":null},{"value":"-7,57E+01","module":"D","scenario":null},{"value":"3,53E+02","module":"A1A3","scenario":null}]},{"parameter":"PENRM","unit":"MJ","values":[{"value":"4,85E+00","module":"A1","scenario":null},{"value":"0,00E+00","module":"A2","scenario":null},{"value":"0,00E+00","module":"A3","scenario":null},{"value":"0,00E+00","module":"A4","scenario":null},{"value":"0,00E+00","module":"A5","scenario":null},{"value":"0,00E+00","module":"B6","scenario":null},{"value":"0,00E+00","module":"C1","scenario":null},{"value":"0,00E+00","module":"C2","scenario":null},{"value":"-6,26E+00","module":"C3","scenario":null},{"value":"0,00E+00","module":"C4","scenario":null},{"value":"0,00E+00","module":"D","scenario":null},{"value":"4,85E+00","module":"A1A3","scenario":null}]},{"parameter":"PENRT","unit":"MJ","values":[{"value":"3,45E+02","module":"A1","scenario":null},{"value":"1,22E+00","module":"A2","scenario":null},{"value":"1,52E+01","module":"A3","scenario":null},{"value":"8,34E+00","module":"A4","scenario":null},{"value":"4,53E-02","module":"A5","scenario":null},{"value":"1,50E+02","module":"B6","scenario":null},{"value":"0,00E+00","module":"C1","scenario":null},{"value":"1,39E+00","module":"C2","scenario":null},{"value":"-4,89E+00","module":"C3","scenario":null},{"value":"3,56E-01","module":"C4","scenario":null},{"value":"-7,57E+01","module":"D","scenario":null},{"value":"3,61E+02","module":"A1A3","scenario":null}]},{"parameter":"SM","unit":"kg","values":[{"value":"5,14E-01","module":"A1","scenario":null},{"value":"0,00E+00","module":"A2","scenario":null},{"value":"1,12E-04","module":"A3","scenario":null},{"value":"0,00E+00","module":"A4","scenario":null},{"value":"0,00E+00","module":"A5","scenario":null},{"value":"0,00E+00","module":"B6","scenario":null},{"value":"0,00E+00","module":"C1","scenario":null},{"value":"0,00E+00","module":"C2","scenario":null},{"value":"0,00E+00","module":"C3","scenario":null},{"value":"3,61E-03","module":"C4","scenario":null},{"value":"1,67E-02","module":"D","scenario":null},{"value":"5,14E-01","module":"A1A3","scenario":null}]},{"parameter":"RSF","unit":"MJ","values":[{"value":"6,12E-01","module":"A1","scenario":null},{"value":"5,28E-04","module":"A2","scenario":null},{"value":"2,97E-01","module":"A3","scenario":null},{"value":"4,27E-03","module":"A4","scenario":null},{"value":"2,47E-05","module":"A5","scenario":null},{"value":"1,52E+00","module":"B6","scenario":null},{"value":"0,00E+00","module":"C1","scenario":null},{"value":"7,12E-04","module":"C2","scenario":null},{"value":"4,13E-03","module":"C3","scenario":null},{"value":"5,51E-04","module":"C4","scenario":null},{"value":"-3,23E-03","module":"D","scenario":null},{"value":"9,10E-01","module":"A1A3","scenario":null}]},{"parameter":"NRSF","unit":"MJ","values":[{"value":"5,81E-01","module":"A1","scenario":null},{"value":"2,35E-03","module":"A2","scenario":null},{"value":"2,72E-01","module":"A3","scenario":null},{"value":"1,53E-02","module":"A4","scenario":null},{"value":"1,02E-04","module":"A5","scenario":null},{"value":"3,78E+00","module":"B6","scenario":null},{"value":"0,00E+00","module":"C1","scenario":null},{"value":"2,54E-03","module":"C2","scenario":null},{"value":"-6,23E-05","module":"C3","scenario":null},{"value":"1,64E-02","module":"C4","scenario":null},{"value":"1,14E-01","module":"D","scenario":null},{"value":"8,55E-01","module":"A1A3","scenario":null}]},{"parameter":"FW","unit":"m3","values":[{"value":"4,57E-01","module":"A1","scenario":null},{"value":"1,15E-04","module":"A2","scenario":null},{"value":"3,21E-02","module":"A3","scenario":null},{"value":"8,92E-04","module":"A4","scenario":null},{"value":"2,14E-05","module":"A5","scenario":null},{"value":"1,44E+01","module":"B6","scenario":null},{"value":"0,00E+00","module":"C1","scenario":null},{"value":"1,49E-04","module":"C2","scenario":null},{"value":"1,25E-03","module":"C3","scenario":null},{"value":"3,20E-04","module":"C4","scenario":null},{"value":"-1,33E-01","module":"D","scenario":null},{"value":"4,89E-01","module":"A1A3","scenario":null}]}],"end_of_life_waste":[{"parameter":"HWD","unit":"kg","values":[{"value":"1,20E-01","module":"A1","scenario":null},{"value":"6,02E-05","module":"A2","scenario":null},{"value":"8,48E-03","module":"A3","scenario":null},{"value":"4,30E-04","module":"A4","scenario":null},{"value":"0,00E+00","module":"A5","scenario":null},{"value":"9,59E-02","module":"B6","scenario":null},{"value":"0,00E+00","module":"C1","scenario":null},{"value":"7,17E-05","module":"C2","scenario":null},{"value":"3,02E-05","module":"C3","scenario":null},{"value":"9,90E-02","module":"C4","scenario":null},{"value":"1,54E-02","module":"D","scenario":null},{"value":"1,28E-01","module":"A1A3","scenario":null}]},{"parameter":"NHWD","unit":"kg","values":[{"value":"4,60E+00","module":"A1","scenario":null},{"value":"4,65E-02","module":"A2","scenario":null},{"value":"8,33E-01","module":"A3","scenario":null},{"value":"4,05E-01","module":"A4","scenario":null},{"value":"2,00E-01","module":"A5","scenario":null},{"value":"1,15E+01","module":"B6","scenario":null},{"value":"0,00E+00","module":"C1","scenario":null},{"value":"6,76E-02","module":"C2","scenario":null},{"value":"9,93E-02","module":"C3","scenario":null},{"value":"4,36E-01","module":"C4","scenario":null},{"value":"-1,64E+00","module":"D","scenario":null},{"value":"5,48E+00","module":"A1A3","scenario":null}]},{"parameter":"RWD","unit":"kg","values":[{"value":"1,32E-03","module":"A1","scenario":null},{"value":"8,32E-06","module":"A2","scenario":null},{"value":"3,38E-05","module":"A3","scenario":null},{"value":"5,68E-05","module":"A4","scenario":null},{"value":"0,00E+00","module":"A5","scenario":null},{"value":"1,34E-03","module":"B6","scenario":null},{"value":"0,00E+00","module":"C1","scenario":null},{"value":"9,47E-06","module":"C2","scenario":null},{"value":"1,52E-06","module":"C3","scenario":null},{"value":"9,16E-07","module":"C4","scenario":null},{"value":"-2,92E-04","module":"D","scenario":null},{"value":"1,36E-03","module":"A1A3","scenario":null}]}],"end_of_life_flow":[{"parameter":"CRU","unit":"kg","values":[{"value":"0,00E+00","module":"A1","scenario":null},{"value":"0,00E+00","module":"A2","scenario":null},{"value":"0,00E+00","module":"A3","scenario":null},{"value":"0,00E+00","module":"A4","scenario":null},{"value":"0,00E+00","module":"A5","scenario":null},{"value":"0,00E+00","module":"B6","scenario":null},{"value":"0,00E+00","module":"C1","scenario":null},{"value":"0,00E+00","module":"C2","scenario":null},{"value":"0,00E+00","module":"C3","scenario":null},{"value":"0,00E+00","module":"C4","scenario":null},{"value":"0,00E+00","module":"D","scenario":null},{"value":"0,00E+00","module":"A1A3","scenario":null}]},{"parameter":"MFR","unit":"kg","values":[{"value":"0,00E+00","module":"A1","scenario":null},{"value":"0,00E+00","module":"A2","scenario":null},{"value":"8,17E-01","module":"A3","scenario":null},{"value":"0,00E+00","module":"A4","scenario":null},{"value":"1,86E-01","module":"A5","scenario":null},{"value":"0,00E+00","module":"B6","scenario":null},{"value":"0,00E+00","module":"C1","scenario":null},{"value":"0,00E+00","module":"C2","scenario":null},{"value":"9,57E-01","module":"C3","scenario":null},{"value":"9,53E-06","module":"C4","scenario":null},{"value":"-6,52E-04","module":"D","scenario":null},{"value":"8,17E-01","module":"A1A3","scenario":null}]},{"parameter":"MER","unit":"kg","values":[{"value":"0,00E+00","module":"A1","scenario":null},{"value":"0,00E+00","module":"A2","scenario":null},{"value":"3,38E-06","module":"A3","scenario":null},{"value":"0,00E+00","module":"A4","scenario":null},{"value":"1,40E-02","module":"A5","scenario":null},{"value":"0,00E+00","module":"B6","scenario":null},{"value":"0,00E+00","module":"C1","scenario":null},{"value":"0,00E+00","module":"C2","scenario":null},{"value":"1,28E-01","module":"C3","scenario":null},{"value":"4,43E-05","module":"C4","scenario":null},{"value":"-8,58E-05","module":"D","scenario":null},{"value":"3,38E-06","module":"A1A3","scenario":null}]},{"parameter":"EEE","unit":"MJ","values":[{"value":"0,00E+00","module":"A1","scenario":null},{"value":"0,00E+00","module":"A2","scenario":null},{"value":"2,80E-02","module":"A3","scenario":null},{"value":"0,00E+00","module":"A4","scenario":null},{"value":"1,14E-02","module":"A5","scenario":null},{"value":"0,00E+00","module":"B6","scenario":null},{"value":"0,00E+00","module":"C1","scenario":null},{"value":"0,00E+00","module":"C2","scenario":null},{"value":"1,07E-01","module":"C3","scenario":null},{"value":"4,02E-04","module":"C4","scenario":null},{"value":"-2,10E-04","module":"D","scenario":null},{"value":"2,80E-02","module":"A1A3","scenario":null}]},{"parameter":"EET","unit":"MJ","values":[{"value":"0,00E+00","module":"A1","scenario":null},{"value":"0,00E+00","module":"A2","scenario":null},{"value":"4,23E-01","module":"A3","scenario":null},{"value":"0,00E+00","module":"A4","scenario":null},{"value":"1,73E-01","module":"A5","scenario":null},{"value":"0,00E+00","module":"B6","scenario":null},{"value":"0,00E+00","module":"C1","scenario":null},{"value":"0,00E+00","module":"C2","scenario":null},{"value":"1,62E+00","module":"C3","scenario":null},{"value":"6,08E-03","module":"C4","scenario":null},{"value":"-3,18E-03","module":"D","scenario":null},{"value":"4,23E-01","module":"A1A3","scenario":null}]}]}