{"product_name":"TVJ","epd_id":"NEPD-5554-4860-EN","compliance":["EN 15804+A2","ISO 14025","ISO 21930"],"producer_name":"TROX Group","environmental_impact":[{"parameter":"GWP-total","unit":"kg CO2-eq.","values":[{"value":"7,20E+01","module":"A1-A3","scenario":null},{"value":"1,47E+00","module":"A4","scenario":null},{"value":"1,25E-02","module":"C1","scenario":null},{"value":"9,21E-02","module":"C2","scenario":null},{"value":"1,27E+00","module":"C3","scenario":null},{"value":"8,64E-02","module":"C4","scenario":null},{"value":"-1,26E+01","module":"D","scenario":null}]},{"parameter":"GWP-fossil","unit":"kg CO2-eq.","values":[{"value":"7,40E+01","module":"A1-A3","scenario":null},{"value":"1,47E+00","module":"A4","scenario":null},{"value":"1,25E-02","module":"C1","scenario":null},{"value":"9,20E-02","module":"C2","scenario":null},{"value":"1,27E+00","module":"C3","scenario":null},{"value":"8,62E-02","module":"C4","scenario":null},{"value":"-1,23E+01","module":"D","scenario":null}]},{"parameter":"GWP-biogenic","unit":"kg CO2-eq.","values":[{"value":"-2,28E+00","module":"A1-A3","scenario":null},{"value":"6,09E-04","module":"A4","scenario":null},{"value":"2,34E-06","module":"C1","scenario":null},{"value":"3,81E-05","module":"C2","scenario":null},{"value":"1,18E-04","module":"C3","scenario":null},{"value":"1,04E-04","module":"C4","scenario":null},{"value":"-5,02E-02","module":"D","scenario":null}]},{"parameter":"GWP-luluc","unit":"kg CO2-eq.","values":[{"value":"3,25E-01","module":"A1-A3","scenario":null},{"value":"5,24E-04","module":"A4","scenario":null},{"value":"9,84E-07","module":"C1","scenario":null},{"value":"3,27E-05","module":"C2","scenario":null},{"value":"2,78E-05","module":"C3","scenario":null},{"value":"2,55E-05","module":"C4","scenario":null},{"value":"-2,05E-01","module":"D","scenario":null}]},{"parameter":"ODP","unit":"kg CFC 11-eq.","values":[{"value":"6,80E-06","module":"A1-A3","scenario":null},{"value":"3,33E-07","module":"A4","scenario":null},{"value":"2,70E-09","module":"C1","scenario":null},{"value":"2,08E-08","module":"C2","scenario":null},{"value":"5,01E-09","module":"C3","scenario":null},{"value":"5,21E-09","module":"C4","scenario":null},{"value":"-1,35E-03","module":"D","scenario":null}]},{"parameter":"AP","unit":"mol H+-eq.","values":[{"value":"6,31E-01","module":"A1-A3","scenario":null},{"value":"4,23E-03","module":"A4","scenario":null},{"value":"1,31E-04","module":"C1","scenario":null},{"value":"2,64E-04","module":"C2","scenario":null},{"value":"3,97E-04","module":"C3","scenario":null},{"value":"1,69E-04","module":"C4","scenario":null},{"value":"-8,07E-02","module":"D","scenario":null}]},{"parameter":"POCP","unit":"kg NMVOC-eq.","values":[{"value":"2,90E-01","module":"A1-A3","scenario":null},{"value":"3,59E-03","module":"A4","scenario":null},{"value":"1,74E-04","module":"C1","scenario":null},{"value":"2,24E-04","module":"C2","scenario":null},{"value":"4,37E-04","module":"C3","scenario":null},{"value":"1,54E-04","module":"C4","scenario":null},{"value":"-4,21E-02","module":"D","scenario":null}]},{"parameter":"ADPE","unit":"kg Sb-eq.","values":[{"value":"4,12E-02","module":"A1-A3","scenario":null},{"value":"4,07E-05","module":"A4","scenario":null},{"value":"1,91E-08","module":"C1","scenario":null},{"value":"2,54E-06","module":"C2","scenario":null},{"value":"3,71E-07","module":"C3","scenario":null},{"value":"3,30E-07","module":"C4","scenario":null},{"value":"-1,14E-05","module":"D","scenario":null}]},{"parameter":"ADPF","unit":"MJ","values":[{"value":"1,02E+03","module":"A1-A3","scenario":null},{"value":"2,23E+01","module":"A4","scenario":null},{"value":"1,72E-01","module":"C1","scenario":null},{"value":"1,39E+00","module":"C2","scenario":null},{"value":"4,27E-01","module":"C3","scenario":null},{"value":"4,55E-01","module":"C4","scenario":null},{"value":"-1,50E+02","module":"D","scenario":null}]},{"parameter":"WDP","unit":"m3 world-eq.","values":[{"value":"8,15E+03","module":"A1-A3","scenario":null},{"value":"2,15E+01","module":"A4","scenario":null},{"value":"3,65E-02","module":"C1","scenario":null},{"value":"1,35E+00","module":"C2","scenario":null},{"value":"1,23E+00","module":"C3","scenario":null},{"value":"2,35E+00","module":"C4","scenario":null},{"value":"-6,06E+03","module":"D","scenario":null}]},{"parameter":"EP-freshwater","unit":"kg P-eq.","values":[{"value":"8,15E-03","module":"A1-A3","scenario":null},{"value":"1,18E-05","module":"A4","scenario":null},{"value":"4,54E-08","module":"C1","scenario":null},{"value":"7,35E-07","module":"C2","scenario":null},{"value":"1,02E-06","module":"C3","scenario":null},{"value":"8,36E-07","module":"C4","scenario":null},{"value":"-5,14E-04","module":"D","scenario":null}]},{"parameter":"EP-marine","unit":"kg N-eq.","values":[{"value":"8,56E-02","module":"A1-A3","scenario":null},{"value":"8,37E-04","module":"A4","scenario":null},{"value":"5,76E-05","module":"C1","scenario":null},{"value":"5,23E-05","module":"C2","scenario":null},{"value":"1,76E-04","module":"C3","scenario":null},{"value":"6,83E-05","module":"C4","scenario":null},{"value":"-1,08E-02","module":"D","scenario":null}]},{"parameter":"EP-terrestrial","unit":"mol N-eq.","values":[{"value":"1,58E+00","module":"A1-A3","scenario":null},{"value":"9,36E-03","module":"A4","scenario":null},{"value":"6,32E-04","module":"C1","scenario":null},{"value":"5,85E-04","module":"C2","scenario":null},{"value":"1,79E-03","module":"C3","scenario":null},{"value":"5,36E-04","module":"C4","scenario":null},{"value":"-1,18E-01","module":"D","scenario":null}]},{"parameter":"GWP-IOBC","unit":"kg CO2-eq.","values":[{"value":"7,51E+01","module":"A1-A3","scenario":null},{"value":"1,47E+00","module":"A4","scenario":null},{"value":"1,25E-02","module":"C1","scenario":null},{"value":"9,21E-02","module":"C2","scenario":null},{"value":"1,27E+00","module":"C3","scenario":null},{"value":"6,28E-02","module":"C4","scenario":null},{"value":"-1,29E+01","module":"D","scenario":null}]}],"additional_environmental_impact":[{"parameter":"PM","unit":"disease incidence","values":[{"value":"5,52E-06","module":"A1-A3","scenario":null},{"value":"9,01E-08","module":"A4","scenario":null},{"value":"3,46E-09","module":"C1","scenario":null},{"value":"5,63E-09","module":"C2","scenario":null},{"value":"2,16E-09","module":"C3","scenario":null},{"value":"2,26E-09","module":"C4","scenario":null},{"value":"-8,90E-07","module":"D","scenario":null}]},{"parameter":"ETP-fw","unit":"CTUe","values":[{"value":"4,20E+03","module":"A1-A3","scenario":null},{"value":"1,65E+01","module":"A4","scenario":null},{"value":"9,39E-02","module":"C1","scenario":null},{"value":"1,03E+00","module":"C2","scenario":null},{"value":"2,81E+00","module":"C3","scenario":null},{"value":"7,12E+01","module":"C4","scenario":null},{"value":"-2,52E+02","module":"D","scenario":null}]},{"parameter":"HTP-c","unit":"CTUh","values":[{"value":"2,43E-07","module":"A1-A3","scenario":null},{"value":"0,00E+00","module":"A4","scenario":null},{"value":"0,00E+00","module":"C1","scenario":null},{"value":"0,00E+00","module":"C2","scenario":null},{"value":"1,03E-10","module":"C3","scenario":null},{"value":"1,80E-11","module":"C4","scenario":null},{"value":"-3,49E-08","module":"D","scenario":null}]},{"parameter":"HTP-nc","unit":"CTUh","values":[{"value":"4,10E-06","module":"A1-A3","scenario":null},{"value":"1,80E-08","module":"A4","scenario":null},{"value":"8,50E-11","module":"C1","scenario":null},{"value":"1,13E-09","module":"C2","scenario":null},{"value":"9,70E-09","module":"C3","scenario":null},{"value":"7,43E-10","module":"C4","scenario":null},{"value":"-1,50E-07","module":"D","scenario":null}]},{"parameter":"SQP","unit":"unitless","values":[{"value":"5,26E+02","module":"A1-A3","scenario":null},{"value":"1,56E+01","module":"A4","scenario":null},{"value":"2,18E-02","module":"C1","scenario":null},{"value":"9,73E-01","module":"C2","scenario":null},{"value":"1,44E-01","module":"C3","scenario":null},{"value":"7,42E-01","module":"C4","scenario":null},{"value":"-3,95E+00","module":"D","scenario":null}]},{"parameter":"IRP","unit":"kBq U235-eq.","values":[{"value":"4,61E+00","module":"A1-A3","scenario":null},{"value":"9,73E-02","module":"A4","scenario":null},{"value":"7,36E-04","module":"C1","scenario":null},{"value":"6,08E-03","module":"C2","scenario":null},{"value":"1,47E-03","module":"C3","scenario":null},{"value":"2,08E-03","module":"C4","scenario":null},{"value":"-5,89E-01","module":"D","scenario":null}]}],"resource_use":[{"parameter":"PERE","unit":"MJ","values":[{"value":"1,67E+02","module":"A1-A3","scenario":null},{"value":"3,19E-01","module":"A4","scenario":null},{"value":"9,29E-04","module":"C1","scenario":null},{"value":"1,99E-02","module":"C2","scenario":null},{"value":"2,68E-02","module":"C3","scenario":null},{"value":"3,00E-02","module":"C4","scenario":null},{"value":"-5,21E+01","module":"D","scenario":null}]},{"parameter":"PERM","unit":"MJ","values":[{"value":"1,83E+01","module":"A1-A3","scenario":null},{"value":"0,00E+00","module":"A4","scenario":null},{"value":"0,00E+00","module":"C1","scenario":null},{"value":"0,00E+00","module":"C2","scenario":null},{"value":"0,00E+00","module":"C3","scenario":null},{"value":"0,00E+00","module":"C4","scenario":null},{"value":"0,00E+00","module":"D","scenario":null}]},{"parameter":"PERT","unit":"MJ","values":[{"value":"1,85E+02","module":"A1-A3","scenario":null},{"value":"3,19E-01","module":"A4","scenario":null},{"value":"9,29E-04","module":"C1","scenario":null},{"value":"1,99E-02","module":"C2","scenario":null},{"value":"2,68E-02","module":"C3","scenario":null},{"value":"3,00E-02","module":"C4","scenario":null},{"value":"-5,21E+01","module":"D","scenario":null}]},{"parameter":"PENRE","unit":"MJ","values":[{"value":"1,01E+03","module":"A1-A3","scenario":null},{"value":"2,23E+01","module":"A4","scenario":null},{"value":"1,72E-01","module":"C1","scenario":null},{"value":"1,39E+00","module":"C2","scenario":null},{"value":"4,27E-01","module":"C3","scenario":null},{"value":"4,55E-01","module":"C4","scenario":null},{"value":"-1,50E+02","module":"D","scenario":null}]},{"parameter":"PENRM","unit":"MJ","values":[{"value":"1,42E+01","module":"A1-A3","scenario":null},{"value":"0,00E+00","module":"A4","scenario":null},{"value":"0,00E+00","module":"C1","scenario":null},{"value":"0,00E+00","module":"C2","scenario":null},{"value":"0,00E+00","module":"C3","scenario":null},{"value":"0,00E+00","module":"C4","scenario":null},{"value":"0,00E+00","module":"D","scenario":null}]},{"parameter":"PENRT","unit":"MJ","values":[{"value":"1,02E+03","module":"A1-A3","scenario":null},{"value":"2,23E+01","module":"A4","scenario":null},{"value":"1,72E-01","module":"C1","scenario":null},{"value":"1,39E+00","module":"C2","scenario":null},{"value":"4,27E-01","module":"C3","scenario":null},{"value":"4,55E-01","module":"C4","scenario":null},{"value":"-1,50E+02","module":"D","scenario":null}]},{"parameter":"SM","unit":"kg","values":[{"value":"5,97E+00","module":"A1-A3","scenario":null},{"value":"0,00E+00","module":"A4","scenario":null},{"value":"8,44E-05","module":"C1","scenario":null},{"value":"0,00E+00","module":"C2","scenario":null},{"value":"0,00E+00","module":"C3","scenario":null},{"value":"1,86E-05","module":"C4","scenario":null},{"value":"0,00E+00","module":"D","scenario":null}]},{"parameter":"RSF","unit":"MJ","values":[{"value":"3,78E+00","module":"A1-A3","scenario":null},{"value":"1,14E-02","module":"A4","scenario":null},{"value":"2,29E-05","module":"C1","scenario":null},{"value":"7,12E-04","module":"C2","scenario":null},{"value":"6,63E-04","module":"C3","scenario":null},{"value":"6,95E-04","module":"C4","scenario":null},{"value":"3,74E-02","module":"D","scenario":null}]},{"parameter":"NRSF","unit":"MJ","values":[{"value":"1,35E+01","module":"A1-A3","scenario":null},{"value":"4,08E-02","module":"A4","scenario":null},{"value":"3,36E-04","module":"C1","scenario":null},{"value":"2,55E-03","module":"C2","scenario":null},{"value":"-4,64E-04","module":"C3","scenario":null},{"value":"2,10E-04","module":"C4","scenario":null},{"value":"1,66E+00","module":"D","scenario":null}]},{"parameter":"FW","unit":"m3","values":[{"value":"1,16E+00","module":"A1-A3","scenario":null},{"value":"2,38E-03","module":"A4","scenario":null},{"value":"8,84E-06","module":"C1","scenario":null},{"value":"1,49E-04","module":"C2","scenario":null},{"value":"1,94E-03","module":"C3","scenario":null},{"value":"1,56E-03","module":"C4","scenario":null},{"value":"-2,75E-01","module":"D","scenario":null}]}],"end_of_life_waste":[{"parameter":"HWD","unit":"kg","values":[{"value":"4,95E-01","module":"A1-A3","scenario":null},{"value":"1,15E-03","module":"A4","scenario":null},{"value":"5,06E-06","module":"C1","scenario":null},{"value":"7,17E-05","module":"C2","scenario":null},{"value":"2,47E-03","module":"C3","scenario":null},{"value":"2,29E-02","module":"C4","scenario":null},{"value":"3,68E-02","module":"D","scenario":null}]},{"parameter":"NHWD","unit":"kg","values":[{"value":"1,84E+01","module":"A1-A3","scenario":null},{"value":"1,08E+00","module":"A4","scenario":null},{"value":"2,03E-04","module":"C1","scenario":null},{"value":"6,77E-02","module":"C2","scenario":null},{"value":"3,51E-01","module":"C3","scenario":null},{"value":"1,33E+00","module":"C4","scenario":null},{"value":"-3,77E+00","module":"D","scenario":null}]},{"parameter":"RWD","unit":"kg","values":[{"value":"3,99E-03","module":"A1-A3","scenario":null},{"value":"1,52E-04","module":"A4","scenario":null},{"value":"1,19E-06","module":"C1","scenario":null},{"value":"9,48E-06","module":"C2","scenario":null},{"value":"1,41E-06","module":"C3","scenario":null},{"value":"1,56E-06","module":"C4","scenario":null},{"value":"-5,54E-04","module":"D","scenario":null}]}],"end_of_life_flow":[{"parameter":"CRU","unit":"kg","values":[{"value":"0,00E+00","module":"A1-A3","scenario":null},{"value":"0,00E+00","module":"A4","scenario":null},{"value":"0,00E+00","module":"C1","scenario":null},{"value":"0,00E+00","module":"C2","scenario":null},{"value":"0,00E+00","module":"C3","scenario":null},{"value":"0,00E+00","module":"C4","scenario":null},{"value":"0,00E+00","module":"D","scenario":null}]},{"parameter":"MFR","unit":"kg","values":[{"value":"1,06E+00","module":"A1-A3","scenario":null},{"value":"0,00E+00","module":"A4","scenario":null},{"value":"8,28E-05","module":"C1","scenario":null},{"value":"0,00E+00","module":"C2","scenario":null},{"value":"7,59E+00","module":"C3","scenario":null},{"value":"1,52E-05","module":"C4","scenario":null},{"value":"0,00E+00","module":"D","scenario":null}]},{"parameter":"MER","unit":"kg","values":[{"value":"1,11E-02","module":"A1-A3","scenario":null},{"value":"0,00E+00","module":"A4","scenario":null},{"value":"2,57E-07","module":"C1","scenario":null},{"value":"0,00E+00","module":"C2","scenario":null},{"value":"1,28E-01","module":"C3","scenario":null},{"value":"3,72E-07","module":"C4","scenario":null},{"value":"0,00E+00","module":"D","scenario":null}]},{"parameter":"EEE","unit":"MJ","values":[{"value":"9,77E-02","module":"A1-A3","scenario":null},{"value":"0,00E+00","module":"A4","scenario":null},{"value":"8,80E-07","module":"C1","scenario":null},{"value":"0,00E+00","module":"C2","scenario":null},{"value":"6,29E-01","module":"C3","scenario":null},{"value":"2,41E-05","module":"C4","scenario":null},{"value":"0,00E+00","module":"D","scenario":null}]},{"parameter":"EET","unit":"MJ","values":[{"value":"1,48E+00","module":"A1-A3","scenario":null},{"value":"0,00E+00","module":"A4","scenario":null},{"value":"1,33E-05","module":"C1","scenario":null},{"value":"0,00E+00","module":"C2","scenario":null},{"value":"9,52E+00","module":"C3","scenario":null},{"value":"3,65E-04","module":"C4","scenario":null},{"value":"0,00E+00","module":"D","scenario":null}]}]}