{"product_name":"Backapp Smart Balance Chair","epd_id":"NEPD-3328-1966-EN","compliance":["EN 15804","ISO 14025","ISO 21930"],"producer_name":"Back App AS","environmental_impact":[{"parameter":"GWP-total","unit":"kg CO2-eq.","values":[{"value":"2,91E+01","module":"A1","scenario":null},{"value":"9,40E-01","module":"A2","scenario":null},{"value":"1,07E-01","module":"A3","scenario":null},{"value":"6,48E-01","module":"A4","scenario":null},{"value":"3,01E+01","module":"A1A3","scenario":null}]},{"parameter":"ODP","unit":"kg CFC 11-eq.","values":[{"value":"9,76E-07","module":"A1","scenario":null},{"value":"1,66E-07","module":"A2","scenario":null},{"value":"1,08E-07","module":"A3","scenario":null},{"value":"1,20E-07","module":"A4","scenario":null},{"value":"1,25E-06","module":"A1A3","scenario":null}]},{"parameter":"AP","unit":"kg SO2-eq.","values":[{"value":"1,39E-01","module":"A1","scenario":null},{"value":"3,00E-03","module":"A2","scenario":null},{"value":"5,39E-04","module":"A3","scenario":null},{"value":"2,07E-03","module":"A4","scenario":null},{"value":"1,43E-01","module":"A1A3","scenario":null}]},{"parameter":"EP","unit":"kg Phosphat-eq.","values":[{"value":"5,87E-02","module":"A1","scenario":null},{"value":"4,96E-04","module":"A2","scenario":null},{"value":"1,30E-04","module":"A3","scenario":null},{"value":"3,43E-04","module":"A4","scenario":null},{"value":"5,93E-02","module":"A1A3","scenario":null}]},{"parameter":"POCP","unit":"kg Ethen-eq.","values":[{"value":"1,07E-02","module":"A1","scenario":null},{"value":"1,48E-04","module":"A2","scenario":null},{"value":"2,60E-05","module":"A3","scenario":null},{"value":"1,06E-04","module":"A4","scenario":null},{"value":"1,08E-02","module":"A1A3","scenario":null}]},{"parameter":"ADPE","unit":"kg Sb-eq.","values":[{"value":"1,13E-03","module":"A1","scenario":null},{"value":"2,71E-06","module":"A2","scenario":null},{"value":"1,28E-06","module":"A3","scenario":null},{"value":"1,98E-06","module":"A4","scenario":null},{"value":"1,14E-03","module":"A1A3","scenario":null}]},{"parameter":"ADPF","unit":"MJ","values":[{"value":"3,23E+02","module":"A1","scenario":null},{"value":"1,35E+01","module":"A2","scenario":null},{"value":"7,96E-01","module":"A3","scenario":null},{"value":"9,76E+00","module":"A4","scenario":null},{"value":"3,37E+02","module":"A1A3","scenario":null}]}],"additional_environmental_impact":[],"resource_use":[{"parameter":"PERE","unit":"MJ","values":[{"value":"3,62E+01","module":"A1","scenario":null},{"value":"1,99E-01","module":"A2","scenario":null},{"value":"6,48E+00","module":"A3","scenario":null},{"value":"1,42E-01","module":"A4","scenario":null},{"value":"4,29E+01","module":"A1A3","scenario":null}]},{"parameter":"PERM","unit":"MJ","values":[{"value":"4,00E+00","module":"A1","scenario":null},{"value":"0,00E+00","module":"A2","scenario":null},{"value":"0,00E+00","module":"A3","scenario":null},{"value":"0,00E+00","module":"A4","scenario":null},{"value":"4,00E+00","module":"A1A3","scenario":null}]},{"parameter":"PERT","unit":"MJ","values":[{"value":"4,02E+01","module":"A1","scenario":null},{"value":"1,99E-01","module":"A2","scenario":null},{"value":"6,48E+00","module":"A3","scenario":null},{"value":"1,42E-01","module":"A4","scenario":null},{"value":"4,69E+01","module":"A1A3","scenario":null}]},{"parameter":"PENRE","unit":"MJ","values":[{"value":"3,89E+02","module":"A1","scenario":null},{"value":"1,38E+01","module":"A2","scenario":null},{"value":"1,45E+01","module":"A3","scenario":null},{"value":"9,99E+00","module":"A4","scenario":null},{"value":"4,17E+02","module":"A1A3","scenario":null}]},{"parameter":"PENRM","unit":"MJ","values":[{"value":"4,38E+01","module":"A1","scenario":null},{"value":"0,00E+00","module":"A2","scenario":null},{"value":"0,00E+00","module":"A3","scenario":null},{"value":"0,00E+00","module":"A4","scenario":null},{"value":"4,38E+01","module":"A1A3","scenario":null}]},{"parameter":"PENRT","unit":"MJ","values":[{"value":"4,32E+02","module":"A1","scenario":null},{"value":"1,38E+01","module":"A2","scenario":null},{"value":"1,45E+01","module":"A3","scenario":null},{"value":"9,99E+00","module":"A4","scenario":null},{"value":"4,61E+02","module":"A1A3","scenario":null}]},{"parameter":"SM","unit":"kg","values":[{"value":"4,93E+00","module":"A1","scenario":null},{"value":"0,00E+00","module":"A2","scenario":null},{"value":"0,00E+00","module":"A3","scenario":null},{"value":"0,00E+00","module":"A4","scenario":null},{"value":"4,93E+00","module":"A1A3","scenario":null}]},{"parameter":"RSF","unit":"MJ","values":[{"value":"0,00E+00","module":"A1","scenario":null},{"value":"0,00E+00","module":"A2","scenario":null},{"value":"6,16E-03","module":"A3","scenario":null},{"value":"0,00E+00","module":"A4","scenario":null},{"value":"6,16E-03","module":"A1A3","scenario":null}]},{"parameter":"NRSF","unit":"MJ","values":[{"value":"0,00E+00","module":"A1","scenario":null},{"value":"0,00E+00","module":"A2","scenario":null},{"value":"0,00E+00","module":"A3","scenario":null},{"value":"0,00E+00","module":"A4","scenario":null},{"value":"0,00E+00","module":"A1A3","scenario":null}]},{"parameter":"FW","unit":"m3","values":[{"value":"3,26E-01","module":"A1","scenario":null},{"value":"2,58E-03","module":"A2","scenario":null},{"value":"3,64E-03","module":"A3","scenario":null},{"value":"1,87E-03","module":"A4","scenario":null},{"value":"3,32E-01","module":"A1A3","scenario":null}]}],"end_of_life_waste":[{"parameter":"HWD","unit":"kg","values":[{"value":"2,29E-02","module":"A1","scenario":null},{"value":"8,09E-06","module":"A2","scenario":null},{"value":"5,28E-06","module":"A3","scenario":null},{"value":"5,84E-06","module":"A4","scenario":null},{"value":"2,29E-02","module":"A1A3","scenario":null}]},{"parameter":"NHWD","unit":"kg","values":[{"value":"1,76E+01","module":"A1","scenario":null},{"value":"7,21E-01","module":"A2","scenario":null},{"value":"1,07E-01","module":"A3","scenario":null},{"value":"5,26E-01","module":"A4","scenario":null},{"value":"1,84E+01","module":"A1A3","scenario":null}]},{"parameter":"RWD","unit":"kg","values":[{"value":"6,00E-04","module":"A1","scenario":null},{"value":"9,49E-05","module":"A2","scenario":null},{"value":"1,95E-04","module":"A3","scenario":null},{"value":"6,86E-05","module":"A4","scenario":null},{"value":"8,90E-04","module":"A1A3","scenario":null}]}],"end_of_life_flow":[{"parameter":"CRU","unit":"kg","values":[{"value":"1,67E-05","module":"A1","scenario":null},{"value":"0,00E+00","module":"A2","scenario":null},{"value":"0,00E+00","module":"A3","scenario":null},{"value":"0,00E+00","module":"A4","scenario":null},{"value":"1,67E-05","module":"A1A3","scenario":null}]},{"parameter":"MFR","unit":"kg","values":[{"value":"5,09E-02","module":"A1","scenario":null},{"value":"0,00E+00","module":"A2","scenario":null},{"value":"1,67E-04","module":"A3","scenario":null},{"value":"0,00E+00","module":"A4","scenario":null},{"value":"5,11E-02","module":"A1A3","scenario":null}]},{"parameter":"MER","unit":"kg","values":[{"value":"1,26E-01","module":"A1","scenario":null},{"value":"0,00E+00","module":"A2","scenario":null},{"value":"0,00E+00","module":"A3","scenario":null},{"value":"0,00E+00","module":"A4","scenario":null},{"value":"1,26E-01","module":"A1A3","scenario":null}]},{"parameter":"EEE","unit":"MJ","values":[{"value":"1,55E+00","module":"A1","scenario":null},{"value":"0,00E+00","module":"A2","scenario":null},{"value":"9,75E-03","module":"A3","scenario":null},{"value":"0,00E+00","module":"A4","scenario":null},{"value":"1,56E+00","module":"A1A3","scenario":null}]},{"parameter":"EET","unit":"MJ","values":[{"value":"0,00E+00","module":"A1","scenario":null},{"value":"0,00E+00","module":"A2","scenario":null},{"value":"1,07E-01","module":"A3","scenario":null},{"value":"0,00E+00","module":"A4","scenario":null},{"value":"1,07E-01","module":"A1A3","scenario":null}]}]}