{"product_name":"Dalapro Hydro","epd_id":"NEPD-3387-2007-EN","compliance":["EN 15804","ISO 14025","ISO 21930"],"producer_name":"Saint-Gobain Sweden AB,  Scanspac","environmental_impact":[{"parameter":"GWP-total","unit":"kg CO2-eq.","values":[{"value":"3,13E-01","module":"A1-A3","scenario":null},{"value":"2,48E-02","module":"A4","scenario":null}]},{"parameter":"ODP","unit":"kg CFC 11-eq.","values":[{"value":"3,49E-08","module":"A1-A3","scenario":null},{"value":"5,10E-09","module":"A4","scenario":null}]},{"parameter":"AP","unit":"kg SO2-eq.","values":[{"value":"1,20E-03","module":"A1-A3","scenario":null},{"value":"6,41E-05","module":"A4","scenario":null}]},{"parameter":"EP","unit":"kg Phosphat-eq.","values":[{"value":"3,47E-04","module":"A1-A3","scenario":null},{"value":"8,84E-06","module":"A4","scenario":null}]},{"parameter":"POCP","unit":"kg Ethen-eq.","values":[{"value":"9,54E-05","module":"A1-A3","scenario":null},{"value":"3,88E-06","module":"A4","scenario":null}]},{"parameter":"ADPE","unit":"kg Sb-eq.","values":[{"value":"7,99E-07","module":"A1-A3","scenario":null},{"value":"5,91E-08","module":"A4","scenario":null}]},{"parameter":"ADPF","unit":"MJ","values":[{"value":"9,81E+00","module":"A1-A3","scenario":null},{"value":"4,08E-01","module":"A4","scenario":null}]}],"additional_environmental_impact":[],"resource_use":[{"parameter":"PERE","unit":"MJ","values":[{"value":"1,97E+00","module":"A1-A3","scenario":null},{"value":"7,41E-03","module":"A4","scenario":null}]},{"parameter":"PERM","unit":"MJ","values":[{"value":"8,97E-01","module":"A1-A3","scenario":null},{"value":"0,00E+00","module":"A4","scenario":null}]},{"parameter":"PERT","unit":"MJ","values":[{"value":"2,87E+00","module":"A1-A3","scenario":null},{"value":"7,41E-03","module":"A4","scenario":null}]},{"parameter":"PENRE","unit":"MJ","values":[{"value":"8,18E+00","module":"A1-A3","scenario":null},{"value":"4,20E-01","module":"A4","scenario":null}]},{"parameter":"PENRM","unit":"MJ","values":[{"value":"2,67E+00","module":"A1-A3","scenario":null},{"value":"0,00E+00","module":"A4","scenario":null}]},{"parameter":"PENRT","unit":"MJ","values":[{"value":"1,09E+01","module":"A1-A3","scenario":null},{"value":"4,20E-01","module":"A4","scenario":null}]},{"parameter":"SM","unit":"kg","values":[{"value":"4,53E-02","module":"A1-A3","scenario":null},{"value":"0,00E+00","module":"A4","scenario":null}]},{"parameter":"RSF","unit":"MJ","values":[{"value":"0,00E+00","module":"A1-A3","scenario":null},{"value":"0,00E+00","module":"A4","scenario":null}]},{"parameter":"NRSF","unit":"MJ","values":[{"value":"0,00E+00","module":"A1-A3","scenario":null},{"value":"0,00E+00","module":"A4","scenario":null}]},{"parameter":"FW","unit":"m3","values":[{"value":"7,95E-03","module":"A1-A3","scenario":null},{"value":"9,95E-05","module":"A4","scenario":null}]}],"end_of_life_waste":[{"parameter":"HWD","unit":"kg","values":[{"value":"3,72E-03","module":"A1-A3","scenario":null},{"value":"2,24E-07","module":"A4","scenario":null}]},{"parameter":"NHWD","unit":"kg","values":[{"value":"1,36E-01","module":"A1-A3","scenario":null},{"value":"3,84E-02","module":"A4","scenario":null}]},{"parameter":"RWD","unit":"kg","values":[{"value":"2,14E-05","module":"A1-A3","scenario":null},{"value":"2,94E-06","module":"A4","scenario":null}]}],"end_of_life_flow":[{"parameter":"CRU","unit":"kg","values":[{"value":"0,00E+00","module":"A1-A3","scenario":null},{"value":"0,00E+00","module":"A4","scenario":null}]},{"parameter":"MFR","unit":"kg","values":[{"value":"8,00E-04","module":"A1-A3","scenario":null},{"value":"0,00E+00","module":"A4","scenario":null}]},{"parameter":"MER","unit":"kg","values":[{"value":"4,73E-03","module":"A1-A3","scenario":null},{"value":"0,00E+00","module":"A4","scenario":null}]},{"parameter":"EEE","unit":"MJ","values":[{"value":"3,15E-03","module":"A1-A3","scenario":null},{"value":"0,00E+00","module":"A4","scenario":null}]},{"parameter":"EET","unit":"MJ","values":[{"value":"2,35E-02","module":"A1-A3","scenario":null},{"value":"0,00E+00","module":"A4","scenario":null}]}]}