{"product_name":"Nova Sledge Upholstered excl fabric","epd_id":"NEPD-5193-4523-EN","compliance":["EN 15804+A2","ISO 14025","ISO 21930"],"producer_name":"EFG European Furniture Group AB","environmental_impact":[{"parameter":"GWP-total","unit":"kg CO2-eq.","values":[{"value":"7,54E+00","module":"A1-A3","scenario":null},{"value":"2,86E-01","module":"A4","scenario":null},{"value":"4,63E+00","module":"A5","scenario":null},{"value":"0,00E+00","module":"B2","scenario":null},{"value":"0,00E+00","module":"B3","scenario":null},{"value":"0,00E+00","module":"B4","scenario":null},{"value":"0,00E+00","module":"C1","scenario":null},{"value":"8,18E-02","module":"C2","scenario":null},{"value":"5,30E+00","module":"C3","scenario":null},{"value":"2,45E-02","module":"C4","scenario":null},{"value":"-1,38E+00","module":"D","scenario":null}]},{"parameter":"GWP-fossil","unit":"kg CO2-eq.","values":[{"value":"1,62E+01","module":"A1-A3","scenario":null},{"value":"2,86E-01","module":"A4","scenario":null},{"value":"4,37E-02","module":"A5","scenario":null},{"value":"0,00E+00","module":"B2","scenario":null},{"value":"0,00E+00","module":"B3","scenario":null},{"value":"0,00E+00","module":"B4","scenario":null},{"value":"0,00E+00","module":"C1","scenario":null},{"value":"8,18E-02","module":"C2","scenario":null},{"value":"8,82E-01","module":"C3","scenario":null},{"value":"2,45E-02","module":"C4","scenario":null},{"value":"-1,37E+00","module":"D","scenario":null}]},{"parameter":"GWP-biogenic","unit":"kg CO2-eq.","values":[{"value":"-8,81E+00","module":"A1-A3","scenario":null},{"value":"1,18E-04","module":"A4","scenario":null},{"value":"4,58E+00","module":"A5","scenario":null},{"value":"0,00E+00","module":"B2","scenario":null},{"value":"0,00E+00","module":"B3","scenario":null},{"value":"0,00E+00","module":"B4","scenario":null},{"value":"0,00E+00","module":"C1","scenario":null},{"value":"3,33E-05","module":"C2","scenario":null},{"value":"4,41E+00","module":"C3","scenario":null},{"value":"1,81E-05","module":"C4","scenario":null},{"value":"-1,06E-03","module":"D","scenario":null}]},{"parameter":"GWP-luluc","unit":"kg CO2-eq.","values":[{"value":"1,07E-01","module":"A1-A3","scenario":null},{"value":"1,01E-04","module":"A4","scenario":null},{"value":"1,44E-05","module":"A5","scenario":null},{"value":"0,00E+00","module":"B2","scenario":null},{"value":"0,00E+00","module":"B3","scenario":null},{"value":"0,00E+00","module":"B4","scenario":null},{"value":"0,00E+00","module":"C1","scenario":null},{"value":"2,86E-05","module":"C2","scenario":null},{"value":"1,49E-05","module":"C3","scenario":null},{"value":"7,25E-06","module":"C4","scenario":null},{"value":"-7,33E-03","module":"D","scenario":null}]},{"parameter":"ODP","unit":"kg CFC 11-eq.","values":[{"value":"1,39E-06","module":"A1-A3","scenario":null},{"value":"6,58E-08","module":"A4","scenario":null},{"value":"9,22E-09","module":"A5","scenario":null},{"value":"0,00E+00","module":"B2","scenario":null},{"value":"0,00E+00","module":"B3","scenario":null},{"value":"0,00E+00","module":"B4","scenario":null},{"value":"0,00E+00","module":"C1","scenario":null},{"value":"1,86E-08","module":"C2","scenario":null},{"value":"8,17E-09","module":"C3","scenario":null},{"value":"7,38E-09","module":"C4","scenario":null},{"value":"-1,44E-02","module":"D","scenario":null}]},{"parameter":"AP","unit":"mol H+-eq.","values":[{"value":"8,96E-02","module":"A1-A3","scenario":null},{"value":"1,46E-03","module":"A4","scenario":null},{"value":"2,07E-04","module":"A5","scenario":null},{"value":"0,00E+00","module":"B2","scenario":null},{"value":"0,00E+00","module":"B3","scenario":null},{"value":"0,00E+00","module":"B4","scenario":null},{"value":"0,00E+00","module":"C1","scenario":null},{"value":"3,34E-04","module":"C2","scenario":null},{"value":"1,12E-03","module":"C3","scenario":null},{"value":"1,70E-04","module":"C4","scenario":null},{"value":"-7,48E-03","module":"D","scenario":null}]},{"parameter":"POCP","unit":"kg NMVOC-eq.","values":[{"value":"7,40E-02","module":"A1-A3","scenario":null},{"value":"1,56E-03","module":"A4","scenario":null},{"value":"2,13E-04","module":"A5","scenario":null},{"value":"0,00E+00","module":"B2","scenario":null},{"value":"0,00E+00","module":"B3","scenario":null},{"value":"0,00E+00","module":"B4","scenario":null},{"value":"0,00E+00","module":"C1","scenario":null},{"value":"3,36E-04","module":"C2","scenario":null},{"value":"1,40E-03","module":"C3","scenario":null},{"value":"1,92E-04","module":"C4","scenario":null},{"value":"-7,48E-03","module":"D","scenario":null}]},{"parameter":"ADPE","unit":"kg Sb-eq.","values":[{"value":"5,55E-04","module":"A1-A3","scenario":null},{"value":"7,82E-06","module":"A4","scenario":null},{"value":"1,06E-06","module":"A5","scenario":null},{"value":"0,00E+00","module":"B2","scenario":null},{"value":"0,00E+00","module":"B3","scenario":null},{"value":"0,00E+00","module":"B4","scenario":null},{"value":"0,00E+00","module":"C1","scenario":null},{"value":"2,21E-06","module":"C2","scenario":null},{"value":"3,78E-07","module":"C3","scenario":null},{"value":"4,12E-07","module":"C4","scenario":null},{"value":"-2,23E-05","module":"D","scenario":null}]},{"parameter":"ADPF","unit":"MJ","values":[{"value":"2,34E+02","module":"A1-A3","scenario":null},{"value":"4,35E+00","module":"A4","scenario":null},{"value":"6,11E-01","module":"A5","scenario":null},{"value":"0,00E+00","module":"B2","scenario":null},{"value":"0,00E+00","module":"B3","scenario":null},{"value":"0,00E+00","module":"B4","scenario":null},{"value":"0,00E+00","module":"C1","scenario":null},{"value":"1,23E+00","module":"C2","scenario":null},{"value":"6,96E-01","module":"C3","scenario":null},{"value":"5,47E-01","module":"C4","scenario":null},{"value":"-1,27E+01","module":"D","scenario":null}]},{"parameter":"WDP","unit":"m3 world-eq.","values":[{"value":"4,21E+03","module":"A1-A3","scenario":null},{"value":"4,15E+00","module":"A4","scenario":null},{"value":"7,74E-01","module":"A5","scenario":null},{"value":"0,00E+00","module":"B2","scenario":null},{"value":"0,00E+00","module":"B3","scenario":null},{"value":"0,00E+00","module":"B4","scenario":null},{"value":"0,00E+00","module":"C1","scenario":null},{"value":"1,18E+00","module":"C2","scenario":null},{"value":"1,66E+00","module":"C3","scenario":null},{"value":"1,16E+00","module":"C4","scenario":null},{"value":"2,59E+01","module":"D","scenario":null}]},{"parameter":"EP-freshwater","unit":"kg P-eq.","values":[{"value":"1,25E-03","module":"A1-A3","scenario":null},{"value":"2,27E-06","module":"A4","scenario":null},{"value":"3,59E-07","module":"A5","scenario":null},{"value":"0,00E+00","module":"B2","scenario":null},{"value":"0,00E+00","module":"B3","scenario":null},{"value":"0,00E+00","module":"B4","scenario":null},{"value":"0,00E+00","module":"C1","scenario":null},{"value":"6,42E-07","module":"C2","scenario":null},{"value":"1,30E-06","module":"C3","scenario":null},{"value":"2,48E-07","module":"C4","scenario":null},{"value":"-9,00E-05","module":"D","scenario":null}]},{"parameter":"EP-marine","unit":"kg N-eq.","values":[{"value":"2,03E-02","module":"A1-A3","scenario":null},{"value":"4,96E-04","module":"A4","scenario":null},{"value":"6,84E-05","module":"A5","scenario":null},{"value":"0,00E+00","module":"B2","scenario":null},{"value":"0,00E+00","module":"B3","scenario":null},{"value":"0,00E+00","module":"B4","scenario":null},{"value":"0,00E+00","module":"C1","scenario":null},{"value":"9,91E-05","module":"C2","scenario":null},{"value":"5,70E-04","module":"C3","scenario":null},{"value":"6,04E-05","module":"C4","scenario":null},{"value":"-1,74E-03","module":"D","scenario":null}]},{"parameter":"EP-terrestrial","unit":"mol N-eq.","values":[{"value":"2,19E-01","module":"A1-A3","scenario":null},{"value":"5,47E-03","module":"A4","scenario":null},{"value":"7,41E-04","module":"A5","scenario":null},{"value":"0,00E+00","module":"B2","scenario":null},{"value":"0,00E+00","module":"B3","scenario":null},{"value":"0,00E+00","module":"B4","scenario":null},{"value":"0,00E+00","module":"C1","scenario":null},{"value":"1,10E-03","module":"C2","scenario":null},{"value":"5,71E-03","module":"C3","scenario":null},{"value":"6,69E-04","module":"C4","scenario":null},{"value":"-1,81E-02","module":"D","scenario":null}]},{"parameter":"GWP-IOBC","unit":"kg CO2-eq.","values":[{"value":"1,65E+01","module":"A1-A3","scenario":null},{"value":"2,86E-01","module":"A4","scenario":null},{"value":"0,00E+00","module":"A5","scenario":null},{"value":"0,00E+00","module":"B2","scenario":null},{"value":"0,00E+00","module":"B3","scenario":null},{"value":"0,00E+00","module":"B4","scenario":null},{"value":"0,00E+00","module":"C1","scenario":null},{"value":"8,18E-02","module":"C2","scenario":null},{"value":"8,13E-01","module":"C3","scenario":null},{"value":"2,47E-02","module":"C4","scenario":null},{"value":"-1,96E+00","module":"D","scenario":null}]}],"additional_environmental_impact":[{"parameter":"PM","unit":"disease incidence","values":[{"value":"1,91E-06","module":"A1-A3","scenario":null},{"value":"2,08E-08","module":"A4","scenario":null},{"value":"3,05E-09","module":"A5","scenario":null},{"value":"0,00E+00","module":"B2","scenario":null},{"value":"0,00E+00","module":"B3","scenario":null},{"value":"0,00E+00","module":"B4","scenario":null},{"value":"0,00E+00","module":"C1","scenario":null},{"value":"5,89E-09","module":"C2","scenario":null},{"value":"1,16E-08","module":"C3","scenario":null},{"value":"3,09E-09","module":"C4","scenario":null},{"value":"-1,96E-07","module":"D","scenario":null}]},{"parameter":"ETP-fw","unit":"CTUe","values":[{"value":"9,22E+02","module":"A1-A3","scenario":null},{"value":"3,20E+00","module":"A4","scenario":null},{"value":"8,15E-01","module":"A5","scenario":null},{"value":"0,00E+00","module":"B2","scenario":null},{"value":"0,00E+00","module":"B3","scenario":null},{"value":"0,00E+00","module":"B4","scenario":null},{"value":"0,00E+00","module":"C1","scenario":null},{"value":"9,08E-01","module":"C2","scenario":null},{"value":"3,74E+00","module":"C3","scenario":null},{"value":"3,35E-01","module":"C4","scenario":null},{"value":"-8,10E+01","module":"D","scenario":null}]},{"parameter":"HTP-c","unit":"CTUh","values":[{"value":"8,80E-08","module":"A1-A3","scenario":null},{"value":"0,00E+00","module":"A4","scenario":null},{"value":"2,40E-11","module":"A5","scenario":null},{"value":"0,00E+00","module":"B2","scenario":null},{"value":"0,00E+00","module":"B3","scenario":null},{"value":"0,00E+00","module":"B4","scenario":null},{"value":"0,00E+00","module":"C1","scenario":null},{"value":"0,00E+00","module":"C2","scenario":null},{"value":"2,93E-10","module":"C3","scenario":null},{"value":"1,20E-11","module":"C4","scenario":null},{"value":"-5,94E-09","module":"D","scenario":null}]},{"parameter":"HTP-nc","unit":"CTUh","values":[{"value":"4,35E-07","module":"A1-A3","scenario":null},{"value":"3,46E-09","module":"A4","scenario":null},{"value":"1,02E-09","module":"A5","scenario":null},{"value":"0,00E+00","module":"B2","scenario":null},{"value":"0,00E+00","module":"B3","scenario":null},{"value":"0,00E+00","module":"B4","scenario":null},{"value":"0,00E+00","module":"C1","scenario":null},{"value":"9,81E-10","module":"C2","scenario":null},{"value":"7,34E-09","module":"C3","scenario":null},{"value":"3,35E-10","module":"C4","scenario":null},{"value":"1,08E-07","module":"D","scenario":null}]},{"parameter":"SQP","unit":"unitless","values":[{"value":"7,60E+02","module":"A1-A3","scenario":null},{"value":"3,00E+00","module":"A4","scenario":null},{"value":"4,10E-01","module":"A5","scenario":null},{"value":"0,00E+00","module":"B2","scenario":null},{"value":"0,00E+00","module":"B3","scenario":null},{"value":"0,00E+00","module":"B4","scenario":null},{"value":"0,00E+00","module":"C1","scenario":null},{"value":"8,50E-01","module":"C2","scenario":null},{"value":"1,08E-01","module":"C3","scenario":null},{"value":"1,20E+00","module":"C4","scenario":null},{"value":"-1,96E+01","module":"D","scenario":null}]},{"parameter":"IRP","unit":"kBq U235-eq.","values":[{"value":"1,76E+00","module":"A1-A3","scenario":null},{"value":"1,90E-02","module":"A4","scenario":null},{"value":"2,61E-03","module":"A5","scenario":null},{"value":"0,00E+00","module":"B2","scenario":null},{"value":"0,00E+00","module":"B3","scenario":null},{"value":"0,00E+00","module":"B4","scenario":null},{"value":"0,00E+00","module":"C1","scenario":null},{"value":"5,39E-03","module":"C2","scenario":null},{"value":"1,42E-03","module":"C3","scenario":null},{"value":"2,20E-03","module":"C4","scenario":null},{"value":"-1,38E-02","module":"D","scenario":null}]}],"resource_use":[{"parameter":"PERE","unit":"MJ","values":[{"value":"1,36E+02","module":"A1-A3","scenario":null},{"value":"6,14E-02","module":"A4","scenario":null},{"value":"1,01E-02","module":"A5","scenario":null},{"value":"0,00E+00","module":"B2","scenario":null},{"value":"0,00E+00","module":"B3","scenario":null},{"value":"0,00E+00","module":"B4","scenario":null},{"value":"0,00E+00","module":"C1","scenario":null},{"value":"1,74E-02","module":"C2","scenario":null},{"value":"2,51E-02","module":"C3","scenario":null},{"value":"1,05E-02","module":"C4","scenario":null},{"value":"-1,83E+01","module":"D","scenario":null}]},{"parameter":"PERM","unit":"MJ","values":[{"value":"5,92E+01","module":"A1-A3","scenario":null},{"value":"0,00E+00","module":"A4","scenario":null},{"value":"-2,21E+01","module":"A5","scenario":null},{"value":"0,00E+00","module":"B2","scenario":null},{"value":"0,00E+00","module":"B3","scenario":null},{"value":"0,00E+00","module":"B4","scenario":null},{"value":"0,00E+00","module":"C1","scenario":null},{"value":"0,00E+00","module":"C2","scenario":null},{"value":"-3,70E+01","module":"C3","scenario":null},{"value":"0,00E+00","module":"C4","scenario":null},{"value":"0,00E+00","module":"D","scenario":null}]},{"parameter":"PERT","unit":"MJ","values":[{"value":"1,86E+02","module":"A1-A3","scenario":null},{"value":"6,14E-02","module":"A4","scenario":null},{"value":"-2,21E+01","module":"A5","scenario":null},{"value":"0,00E+00","module":"B2","scenario":null},{"value":"0,00E+00","module":"B3","scenario":null},{"value":"0,00E+00","module":"B4","scenario":null},{"value":"0,00E+00","module":"C1","scenario":null},{"value":"1,74E-02","module":"C2","scenario":null},{"value":"-3,70E+01","module":"C3","scenario":null},{"value":"1,05E-02","module":"C4","scenario":null},{"value":"-1,83E+01","module":"D","scenario":null}]},{"parameter":"PENRE","unit":"MJ","values":[{"value":"2,26E+02","module":"A1-A3","scenario":null},{"value":"4,35E+00","module":"A4","scenario":null},{"value":"6,11E-01","module":"A5","scenario":null},{"value":"0,00E+00","module":"B2","scenario":null},{"value":"0,00E+00","module":"B3","scenario":null},{"value":"0,00E+00","module":"B4","scenario":null},{"value":"0,00E+00","module":"C1","scenario":null},{"value":"1,23E+00","module":"C2","scenario":null},{"value":"7,01E-01","module":"C3","scenario":null},{"value":"5,47E-01","module":"C4","scenario":null},{"value":"-1,27E+01","module":"D","scenario":null}]},{"parameter":"PENRM","unit":"MJ","values":[{"value":"8,32E+00","module":"A1-A3","scenario":null},{"value":"0,00E+00","module":"A4","scenario":null},{"value":"0,00E+00","module":"A5","scenario":null},{"value":"0,00E+00","module":"B2","scenario":null},{"value":"0,00E+00","module":"B3","scenario":null},{"value":"0,00E+00","module":"B4","scenario":null},{"value":"0,00E+00","module":"C1","scenario":null},{"value":"0,00E+00","module":"C2","scenario":null},{"value":"-8,32E+00","module":"C3","scenario":null},{"value":"0,00E+00","module":"C4","scenario":null},{"value":"0,00E+00","module":"D","scenario":null}]},{"parameter":"PENRT","unit":"MJ","values":[{"value":"2,35E+02","module":"A1-A3","scenario":null},{"value":"4,35E+00","module":"A4","scenario":null},{"value":"6,11E-01","module":"A5","scenario":null},{"value":"0,00E+00","module":"B2","scenario":null},{"value":"0,00E+00","module":"B3","scenario":null},{"value":"0,00E+00","module":"B4","scenario":null},{"value":"0,00E+00","module":"C1","scenario":null},{"value":"1,23E+00","module":"C2","scenario":null},{"value":"-7,62E+00","module":"C3","scenario":null},{"value":"5,47E-01","module":"C4","scenario":null},{"value":"-1,27E+01","module":"D","scenario":null}]},{"parameter":"SM","unit":"kg","values":[{"value":"1,02E+00","module":"A1-A3","scenario":null},{"value":"0,00E+00","module":"A4","scenario":null},{"value":"0,00E+00","module":"A5","scenario":null},{"value":"0,00E+00","module":"B2","scenario":null},{"value":"0,00E+00","module":"B3","scenario":null},{"value":"0,00E+00","module":"B4","scenario":null},{"value":"0,00E+00","module":"C1","scenario":null},{"value":"0,00E+00","module":"C2","scenario":null},{"value":"0,00E+00","module":"C3","scenario":null},{"value":"0,00E+00","module":"C4","scenario":null},{"value":"0,00E+00","module":"D","scenario":null}]},{"parameter":"RSF","unit":"MJ","values":[{"value":"2,31E-01","module":"A1-A3","scenario":null},{"value":"2,20E-03","module":"A4","scenario":null},{"value":"3,34E-04","module":"A5","scenario":null},{"value":"0,00E+00","module":"B2","scenario":null},{"value":"0,00E+00","module":"B3","scenario":null},{"value":"0,00E+00","module":"B4","scenario":null},{"value":"0,00E+00","module":"C1","scenario":null},{"value":"6,23E-04","module":"C2","scenario":null},{"value":"5,65E-04","module":"C3","scenario":null},{"value":"2,78E-04","module":"C4","scenario":null},{"value":"3,95E-02","module":"D","scenario":null}]},{"parameter":"NRSF","unit":"MJ","values":[{"value":"2,26E-01","module":"A1-A3","scenario":null},{"value":"7,84E-03","module":"A4","scenario":null},{"value":"1,38E-03","module":"A5","scenario":null},{"value":"0,00E+00","module":"B2","scenario":null},{"value":"0,00E+00","module":"B3","scenario":null},{"value":"0,00E+00","module":"B4","scenario":null},{"value":"0,00E+00","module":"C1","scenario":null},{"value":"2,22E-03","module":"C2","scenario":null},{"value":"0,00E+00","module":"C3","scenario":null},{"value":"2,23E-02","module":"C4","scenario":null},{"value":"2,03E-01","module":"D","scenario":null}]},{"parameter":"FW","unit":"m3","values":[{"value":"3,12E-01","module":"A1-A3","scenario":null},{"value":"4,58E-04","module":"A4","scenario":null},{"value":"2,88E-04","module":"A5","scenario":null},{"value":"0,00E+00","module":"B2","scenario":null},{"value":"0,00E+00","module":"B3","scenario":null},{"value":"0,00E+00","module":"B4","scenario":null},{"value":"0,00E+00","module":"C1","scenario":null},{"value":"1,30E-04","module":"C2","scenario":null},{"value":"1,72E-03","module":"C3","scenario":null},{"value":"4,93E-04","module":"C4","scenario":null},{"value":"-2,35E-02","module":"D","scenario":null}]}],"end_of_life_waste":[{"parameter":"HWD","unit":"kg","values":[{"value":"9,29E-02","module":"A1-A3","scenario":null},{"value":"2,22E-04","module":"A4","scenario":null},{"value":"0,00E+00","module":"A5","scenario":null},{"value":"0,00E+00","module":"B2","scenario":null},{"value":"0,00E+00","module":"B3","scenario":null},{"value":"0,00E+00","module":"B4","scenario":null},{"value":"0,00E+00","module":"C1","scenario":null},{"value":"6,29E-05","module":"C2","scenario":null},{"value":"0,00E+00","module":"C3","scenario":null},{"value":"2,11E+00","module":"C4","scenario":null},{"value":"-6,25E-03","module":"D","scenario":null}]},{"parameter":"NHWD","unit":"kg","values":[{"value":"5,25E+00","module":"A1-A3","scenario":null},{"value":"2,08E-01","module":"A4","scenario":null},{"value":"2,70E+00","module":"A5","scenario":null},{"value":"0,00E+00","module":"B2","scenario":null},{"value":"0,00E+00","module":"B3","scenario":null},{"value":"0,00E+00","module":"B4","scenario":null},{"value":"0,00E+00","module":"C1","scenario":null},{"value":"5,89E-02","module":"C2","scenario":null},{"value":"5,00E-02","module":"C3","scenario":null},{"value":"2,90E-02","module":"C4","scenario":null},{"value":"-5,48E-01","module":"D","scenario":null}]},{"parameter":"RWD","unit":"kg","values":[{"value":"1,10E-03","module":"A1-A3","scenario":null},{"value":"2,96E-05","module":"A4","scenario":null},{"value":"0,00E+00","module":"A5","scenario":null},{"value":"0,00E+00","module":"B2","scenario":null},{"value":"0,00E+00","module":"B3","scenario":null},{"value":"0,00E+00","module":"B4","scenario":null},{"value":"0,00E+00","module":"C1","scenario":null},{"value":"8,41E-06","module":"C2","scenario":null},{"value":"0,00E+00","module":"C3","scenario":null},{"value":"3,36E-06","module":"C4","scenario":null},{"value":"-1,15E-05","module":"D","scenario":null}]}],"end_of_life_flow":[{"parameter":"CRU","unit":"kg","values":[{"value":"0,00E+00","module":"A1-A3","scenario":null},{"value":"0,00E+00","module":"A4","scenario":null},{"value":"0,00E+00","module":"A5","scenario":null},{"value":"0,00E+00","module":"B2","scenario":null},{"value":"0,00E+00","module":"B3","scenario":null},{"value":"0,00E+00","module":"B4","scenario":null},{"value":"0,00E+00","module":"C1","scenario":null},{"value":"0,00E+00","module":"C2","scenario":null},{"value":"0,00E+00","module":"C3","scenario":null},{"value":"0,00E+00","module":"C4","scenario":null},{"value":"0,00E+00","module":"D","scenario":null}]},{"parameter":"MFR","unit":"kg","values":[{"value":"2,18E-01","module":"A1-A3","scenario":null},{"value":"0,00E+00","module":"A4","scenario":null},{"value":"2,51E+00","module":"A5","scenario":null},{"value":"0,00E+00","module":"B2","scenario":null},{"value":"0,00E+00","module":"B3","scenario":null},{"value":"0,00E+00","module":"B4","scenario":null},{"value":"0,00E+00","module":"C1","scenario":null},{"value":"0,00E+00","module":"C2","scenario":null},{"value":"1,07E+00","module":"C3","scenario":null},{"value":"0,00E+00","module":"C4","scenario":null},{"value":"0,00E+00","module":"D","scenario":null}]},{"parameter":"MER","unit":"kg","values":[{"value":"1,07E-06","module":"A1-A3","scenario":null},{"value":"0,00E+00","module":"A4","scenario":null},{"value":"1,89E-01","module":"A5","scenario":null},{"value":"0,00E+00","module":"B2","scenario":null},{"value":"0,00E+00","module":"B3","scenario":null},{"value":"0,00E+00","module":"B4","scenario":null},{"value":"0,00E+00","module":"C1","scenario":null},{"value":"0,00E+00","module":"C2","scenario":null},{"value":"6,12E+00","module":"C3","scenario":null},{"value":"0,00E+00","module":"C4","scenario":null},{"value":"0,00E+00","module":"D","scenario":null}]},{"parameter":"EEE","unit":"MJ","values":[{"value":"2,60E-01","module":"A1-A3","scenario":null},{"value":"0,00E+00","module":"A4","scenario":null},{"value":"1,54E-01","module":"A5","scenario":null},{"value":"0,00E+00","module":"B2","scenario":null},{"value":"0,00E+00","module":"B3","scenario":null},{"value":"0,00E+00","module":"B4","scenario":null},{"value":"0,00E+00","module":"C1","scenario":null},{"value":"0,00E+00","module":"C2","scenario":null},{"value":"2,31E+00","module":"C3","scenario":null},{"value":"0,00E+00","module":"C4","scenario":null},{"value":"0,00E+00","module":"D","scenario":null}]},{"parameter":"EET","unit":"MJ","values":[{"value":"3,93E+00","module":"A1-A3","scenario":null},{"value":"0,00E+00","module":"A4","scenario":null},{"value":"2,34E+00","module":"A5","scenario":null},{"value":"0,00E+00","module":"B2","scenario":null},{"value":"0,00E+00","module":"B3","scenario":null},{"value":"0,00E+00","module":"B4","scenario":null},{"value":"0,00E+00","module":"C1","scenario":null},{"value":"0,00E+00","module":"C2","scenario":null},{"value":"3,49E+01","module":"C3","scenario":null},{"value":"0,00E+00","module":"C4","scenario":null},{"value":"0,00E+00","module":"D","scenario":null}]}]}