{"product_name":"ND NTech patio door 164/80 - 2P (with aluminium cladding","epd_id":"NEPD-3461-2057-EN","compliance":["EN 15804","ISO 14025","ISO 21930"],"producer_name":"NorDan AS","environmental_impact":[{"parameter":"GWP-total","unit":"kg CO2-eq.","values":[{"value":"5,66E+02","module":"A1-A3","scenario":null},{"value":"3,38E+01","module":"A4","scenario":null},{"value":"1,28E+01","module":"A5","scenario":null},{"value":"3,03E+02","module":"B2","scenario":null},{"value":"0,00E+00","module":"B3","scenario":null},{"value":"1,54E+00","module":"C2","scenario":null},{"value":"1,16E+02","module":"C3","scenario":null},{"value":"2,01E+00","module":"C4","scenario":null},{"value":"-1,31E+02","module":"D","scenario":null}]},{"parameter":"ODP","unit":"kg CFC 11-eq.","values":[{"value":"4,50E-05","module":"A1-A3","scenario":null},{"value":"6,59E-06","module":"A4","scenario":null},{"value":"0,00E+00","module":"A5","scenario":null},{"value":"2,46E-05","module":"B2","scenario":null},{"value":"1,00E+00","module":"B3","scenario":null},{"value":"2,83E-07","module":"C2","scenario":null},{"value":"1,51E-07","module":"C3","scenario":null},{"value":"5,19E-07","module":"C4","scenario":null},{"value":"-4,00E-06","module":"D","scenario":null}]},{"parameter":"AP","unit":"kg SO2-eq.","values":[{"value":"4,37E+00","module":"A1-A3","scenario":null},{"value":"8,91E-02","module":"A4","scenario":null},{"value":"0,00E+00","module":"A5","scenario":null},{"value":"2,18E+00","module":"B2","scenario":null},{"value":"3,00E+00","module":"B3","scenario":null},{"value":"4,88E-03","module":"C2","scenario":null},{"value":"1,39E-02","module":"C3","scenario":null},{"value":"1,10E-02","module":"C4","scenario":null},{"value":"-7,31E-01","module":"D","scenario":null}]},{"parameter":"EP","unit":"kg Phosphat-eq.","values":[{"value":"4,48E-01","module":"A1-A3","scenario":null},{"value":"1,25E-02","module":"A4","scenario":null},{"value":"0,00E+00","module":"A5","scenario":null},{"value":"2,09E-01","module":"B2","scenario":null},{"value":"4,00E+00","module":"B3","scenario":null},{"value":"8,06E-04","module":"C2","scenario":null},{"value":"4,25E-03","module":"C3","scenario":null},{"value":"2,07E-03","module":"C4","scenario":null},{"value":"-6,78E-02","module":"D","scenario":null}]},{"parameter":"POCP","unit":"kg Ethen-eq.","values":[{"value":"7,02E-01","module":"A1-A3","scenario":null},{"value":"4,13E-03","module":"A4","scenario":null},{"value":"0,00E+00","module":"A5","scenario":null},{"value":"9,07E-02","module":"B2","scenario":null},{"value":"2,00E+00","module":"B3","scenario":null},{"value":"1,95E-04","module":"C2","scenario":null},{"value":"9,60E-04","module":"C3","scenario":null},{"value":"3,95E-04","module":"C4","scenario":null},{"value":"-4,66E-02","module":"D","scenario":null}]},{"parameter":"ADPE","unit":"kg Sb-eq.","values":[{"value":"6,35E-03","module":"A1-A3","scenario":null},{"value":"8,39E-05","module":"A4","scenario":null},{"value":"0,00E+00","module":"A5","scenario":null},{"value":"1,21E-03","module":"B2","scenario":null},{"value":"5,00E+00","module":"B3","scenario":null},{"value":"5,22E-06","module":"C2","scenario":null},{"value":"3,80E-06","module":"C3","scenario":null},{"value":"6,38E-06","module":"C4","scenario":null},{"value":"-1,82E-04","module":"D","scenario":null}]},{"parameter":"ADPF","unit":"MJ","values":[{"value":"7,86E+03","module":"A1-A3","scenario":null},{"value":"5,76E+02","module":"A4","scenario":null},{"value":"0,00E+00","module":"A5","scenario":null},{"value":"3,66E+03","module":"B2","scenario":null},{"value":"6,00E+00","module":"B3","scenario":null},{"value":"2,48E+01","module":"C2","scenario":null},{"value":"2,52E+02","module":"C3","scenario":null},{"value":"5,05E+01","module":"C4","scenario":null},{"value":"-1,32E+03","module":"D","scenario":null}]}],"additional_environmental_impact":[],"resource_use":[{"parameter":"PERE","unit":"MJ","values":[{"value":"1,60E+03","module":"A1-A3","scenario":null},{"value":"6,60E+00","module":"A4","scenario":null},{"value":"0,00E+00","module":"A5","scenario":null},{"value":"2,30E+02","module":"B2","scenario":null},{"value":"0,00E+00","module":"B3","scenario":null},{"value":"3,20E-01","module":"C2","scenario":null},{"value":"9,70E+02","module":"C3","scenario":null},{"value":"9,10E-01","module":"C4","scenario":null},{"value":"-5,70E+02","module":"D","scenario":null}]},{"parameter":"PERM","unit":"MJ","values":[{"value":"1,10E+03","module":"A1-A3","scenario":null},{"value":"0,00E+00","module":"A4","scenario":null},{"value":"0,00E+00","module":"A5","scenario":null},{"value":"0,00E+00","module":"B2","scenario":null},{"value":"0,00E+00","module":"B3","scenario":null},{"value":"0,00E+00","module":"C2","scenario":null},{"value":"-9,70E+02","module":"C3","scenario":null},{"value":"0,00E+00","module":"C4","scenario":null},{"value":"0,00E+00","module":"D","scenario":null}]},{"parameter":"PERT","unit":"MJ","values":[{"value":"2,70E+03","module":"A1-A3","scenario":null},{"value":"6,60E+00","module":"A4","scenario":null},{"value":"0,00E+00","module":"A5","scenario":null},{"value":"2,30E+02","module":"B2","scenario":null},{"value":"0,00E+00","module":"B3","scenario":null},{"value":"3,20E-01","module":"C2","scenario":null},{"value":"2,20E+00","module":"C3","scenario":null},{"value":"9,10E-01","module":"C4","scenario":null},{"value":"-5,70E+02","module":"D","scenario":null}]},{"parameter":"PENRE","unit":"MJ","values":[{"value":"8,50E+03","module":"A1-A3","scenario":null},{"value":"5,90E+02","module":"A4","scenario":null},{"value":"0,00E+00","module":"A5","scenario":null},{"value":"3,80E+03","module":"B2","scenario":null},{"value":"0,00E+00","module":"B3","scenario":null},{"value":"2,50E+01","module":"C2","scenario":null},{"value":"2,50E+02","module":"C3","scenario":null},{"value":"5,20E+01","module":"C4","scenario":null},{"value":"-1,30E+03","module":"D","scenario":null}]},{"parameter":"PENRM","unit":"MJ","values":[{"value":"2,70E+02","module":"A1-A3","scenario":null},{"value":"0,00E+00","module":"A4","scenario":null},{"value":"0,00E+00","module":"A5","scenario":null},{"value":"-3,00E+01","module":"B2","scenario":null},{"value":"0,00E+00","module":"B3","scenario":null},{"value":"0,00E+00","module":"C2","scenario":null},{"value":"-2,40E+02","module":"C3","scenario":null},{"value":"0,00E+00","module":"C4","scenario":null},{"value":"0,00E+00","module":"D","scenario":null}]},{"parameter":"PENRT","unit":"MJ","values":[{"value":"8,80E+03","module":"A1-A3","scenario":null},{"value":"5,90E+02","module":"A4","scenario":null},{"value":"0,00E+00","module":"A5","scenario":null},{"value":"3,80E+03","module":"B2","scenario":null},{"value":"0,00E+00","module":"B3","scenario":null},{"value":"2,50E+01","module":"C2","scenario":null},{"value":"1,70E+01","module":"C3","scenario":null},{"value":"5,20E+01","module":"C4","scenario":null},{"value":"-1,30E+03","module":"D","scenario":null}]},{"parameter":"SM","unit":"kg","values":[{"value":"4,80E+00","module":"A1-A3","scenario":null},{"value":"0,00E+00","module":"A4","scenario":null},{"value":"0,00E+00","module":"A5","scenario":null},{"value":"0,00E+00","module":"B2","scenario":null},{"value":"0,00E+00","module":"B3","scenario":null},{"value":"0,00E+00","module":"C2","scenario":null},{"value":"0,00E+00","module":"C3","scenario":null},{"value":"0,00E+00","module":"C4","scenario":null},{"value":"0,00E+00","module":"D","scenario":null}]},{"parameter":"RSF","unit":"MJ","values":[{"value":"2,60E-01","module":"A1-A3","scenario":null},{"value":"0,00E+00","module":"A4","scenario":null},{"value":"0,00E+00","module":"A5","scenario":null},{"value":"3,50E-01","module":"B2","scenario":null},{"value":"0,00E+00","module":"B3","scenario":null},{"value":"0,00E+00","module":"C2","scenario":null},{"value":"1,40E+00","module":"C3","scenario":null},{"value":"0,00E+00","module":"C4","scenario":null},{"value":"-3,60E+02","module":"D","scenario":null}]},{"parameter":"NRSF","unit":"MJ","values":[{"value":"1,70E-01","module":"A1-A3","scenario":null},{"value":"0,00E+00","module":"A4","scenario":null},{"value":"0,00E+00","module":"A5","scenario":null},{"value":"2,30E-01","module":"B2","scenario":null},{"value":"0,00E+00","module":"B3","scenario":null},{"value":"0,00E+00","module":"C2","scenario":null},{"value":"9,50E-01","module":"C3","scenario":null},{"value":"0,00E+00","module":"C4","scenario":null},{"value":"-2,30E+02","module":"D","scenario":null}]},{"parameter":"FW","unit":"m3","values":[{"value":"1,10E+01","module":"A1-A3","scenario":null},{"value":"6,30E-02","module":"A4","scenario":null},{"value":"0,00E+00","module":"A5","scenario":null},{"value":"3,10E+00","module":"B2","scenario":null},{"value":"0,00E+00","module":"B3","scenario":null},{"value":"2,50E-03","module":"C2","scenario":null},{"value":"4,40E-02","module":"C3","scenario":null},{"value":"4,40E-02","module":"C4","scenario":null},{"value":"-1,80E+00","module":"D","scenario":null}]}],"end_of_life_waste":[{"parameter":"HWD","unit":"kg","values":[{"value":"1,42E+01","module":"A1-A3","scenario":null},{"value":"2,98E-02","module":"A4","scenario":null},{"value":"0,00E+00","module":"A5","scenario":null},{"value":"1,78E+02","module":"B2","scenario":null},{"value":"0,00E+00","module":"B3","scenario":null},{"value":"1,24E-03","module":"C2","scenario":null},{"value":"2,07E-02","module":"C3","scenario":null},{"value":"1,92E+02","module":"C4","scenario":null},{"value":"-1,17E+00","module":"D","scenario":null}]},{"parameter":"NHWD","unit":"kg","values":[{"value":"1,27E+02","module":"A1-A3","scenario":null},{"value":"4,68E+01","module":"A4","scenario":null},{"value":"0,00E+00","module":"A5","scenario":null},{"value":"5,03E+01","module":"B2","scenario":null},{"value":"0,00E+00","module":"B3","scenario":null},{"value":"1,53E+00","module":"C2","scenario":null},{"value":"5,22E-01","module":"C3","scenario":null},{"value":"1,46E+00","module":"C4","scenario":null},{"value":"-2,42E+01","module":"D","scenario":null}]},{"parameter":"RWD","unit":"kg","values":[{"value":"2,38E-02","module":"A1-A3","scenario":null},{"value":"3,78E-03","module":"A4","scenario":null},{"value":"0,00E+00","module":"A5","scenario":null},{"value":"1,13E-02","module":"B2","scenario":null},{"value":"0,00E+00","module":"B3","scenario":null},{"value":"1,63E-04","module":"C2","scenario":null},{"value":"5,50E-05","module":"C3","scenario":null},{"value":"3,00E-04","module":"C4","scenario":null},{"value":"-1,67E-03","module":"D","scenario":null}]}],"end_of_life_flow":[{"parameter":"CRU","unit":"kg","values":[{"value":"0,00E+00","module":"A1-A3","scenario":null},{"value":"0,00E+00","module":"A4","scenario":null},{"value":"0,00E+00","module":"A5","scenario":null},{"value":"0,00E+00","module":"B2","scenario":null},{"value":"0,00E+00","module":"B3","scenario":null},{"value":"0,00E+00","module":"C2","scenario":null},{"value":"0,00E+00","module":"C3","scenario":null},{"value":"0,00E+00","module":"C4","scenario":null},{"value":"0,00E+00","module":"D","scenario":null}]},{"parameter":"MFR","unit":"kg","values":[{"value":"3,62E+00","module":"A1-A3","scenario":null},{"value":"0,00E+00","module":"A4","scenario":null},{"value":"3,20E-01","module":"A5","scenario":null},{"value":"8,56E-01","module":"B2","scenario":null},{"value":"0,00E+00","module":"B3","scenario":null},{"value":"0,00E+00","module":"C2","scenario":null},{"value":"7,62E+00","module":"C3","scenario":null},{"value":"0,00E+00","module":"C4","scenario":null},{"value":"-8,37E+00","module":"D","scenario":null}]},{"parameter":"MER","unit":"kg","values":[{"value":"0,00E+00","module":"A1-A3","scenario":null},{"value":"0,00E+00","module":"A4","scenario":null},{"value":"8,73E+00","module":"A5","scenario":null},{"value":"0,00E+00","module":"B2","scenario":null},{"value":"0,00E+00","module":"B3","scenario":null},{"value":"0,00E+00","module":"C2","scenario":null},{"value":"0,00E+00","module":"C3","scenario":null},{"value":"0,00E+00","module":"C4","scenario":null},{"value":"0,00E+00","module":"D","scenario":null}]},{"parameter":"EEE","unit":"MJ","values":[{"value":"2,57E+01","module":"A1-A3","scenario":null},{"value":"0,00E+00","module":"A4","scenario":null},{"value":"0,00E+00","module":"A5","scenario":null},{"value":"1,60E+01","module":"B2","scenario":null},{"value":"0,00E+00","module":"B3","scenario":null},{"value":"0,00E+00","module":"C2","scenario":null},{"value":"9,96E+01","module":"C3","scenario":null},{"value":"0,00E+00","module":"C4","scenario":null},{"value":"-9,06E+01","module":"D","scenario":null}]},{"parameter":"EET","unit":"MJ","values":[{"value":"2,84E+02","module":"A1-A3","scenario":null},{"value":"0,00E+00","module":"A4","scenario":null},{"value":"0,00E+00","module":"A5","scenario":null},{"value":"1,11E+02","module":"B2","scenario":null},{"value":"0,00E+00","module":"B3","scenario":null},{"value":"0,00E+00","module":"C2","scenario":null},{"value":"6,87E+02","module":"C3","scenario":null},{"value":"0,00E+00","module":"C4","scenario":null},{"value":"-8,62E+02","module":"D","scenario":null}]}]}