{"product_name":"Code Square module  bench","epd_id":"NEPD-3033-1699-EN","compliance":["EN 15804","ISO 14025","ISO 21930"],"producer_name":"Vestre AS","environmental_impact":[{"parameter":"GWP-total","unit":"kg CO2-eq.","values":[{"value":"1,37E+02","module":"A1-A3","scenario":null},{"value":"1,05E+01","module":"A4","scenario":null},{"value":"1,13E+00","module":"A5","scenario":null},{"value":"5,49E+00","module":"C2","scenario":null},{"value":"2,88E+01","module":"C3","scenario":null},{"value":"1,24E-02","module":"C4","scenario":null},{"value":"-6,29E+01","module":"D","scenario":null}]},{"parameter":"ODP","unit":"kg CFC 11-eq.","values":[{"value":"3,99E-06","module":"A1-A3","scenario":null},{"value":"2,16E-06","module":"A4","scenario":null},{"value":"4,06E-08","module":"A5","scenario":null},{"value":"1,03E-06","module":"C2","scenario":null},{"value":"1,13E-07","module":"C3","scenario":null},{"value":"1,63E-09","module":"C4","scenario":null},{"value":"-2,97E-06","module":"D","scenario":null}]},{"parameter":"AP","unit":"kg SO2-eq.","values":[{"value":"3,90E-01","module":"A1-A3","scenario":null},{"value":"2,72E-02","module":"A4","scenario":null},{"value":"2,18E-03","module":"A5","scenario":null},{"value":"1,29E-02","module":"C2","scenario":null},{"value":"4,09E-03","module":"C3","scenario":null},{"value":"4,50E-05","module":"C4","scenario":null},{"value":"-2,82E-01","module":"D","scenario":null}]},{"parameter":"EP","unit":"kg Phosphat-eq.","values":[{"value":"1,09E-01","module":"A1-A3","scenario":null},{"value":"3,75E-03","module":"A4","scenario":null},{"value":"5,77E-04","module":"A5","scenario":null},{"value":"1,69E-03","module":"C2","scenario":null},{"value":"1,18E-03","module":"C3","scenario":null},{"value":"7,63E-06","module":"C4","scenario":null},{"value":"-9,32E-02","module":"D","scenario":null}]},{"parameter":"POCP","unit":"kg Ethen-eq.","values":[{"value":"5,61E-02","module":"A1-A3","scenario":null},{"value":"1,65E-03","module":"A4","scenario":null},{"value":"8,20E-05","module":"A5","scenario":null},{"value":"8,31E-04","module":"C2","scenario":null},{"value":"1,57E-04","module":"C3","scenario":null},{"value":"1,97E-06","module":"C4","scenario":null},{"value":"-4,44E-02","module":"D","scenario":null}]},{"parameter":"ADPE","unit":"kg Sb-eq.","values":[{"value":"1,61E-02","module":"A1-A3","scenario":null},{"value":"2,51E-05","module":"A4","scenario":null},{"value":"6,05E-07","module":"A5","scenario":null},{"value":"1,70E-05","module":"C2","scenario":null},{"value":"1,60E-06","module":"C3","scenario":null},{"value":"1,49E-09","module":"C4","scenario":null},{"value":"-1,19E-03","module":"D","scenario":null}]},{"parameter":"ADPF","unit":"MJ","values":[{"value":"1,54E+03","module":"A1-A3","scenario":null},{"value":"1,73E+02","module":"A4","scenario":null},{"value":"4,44E+00","module":"A5","scenario":null},{"value":"8,28E+01","module":"C2","scenario":null},{"value":"9,57E+00","module":"C3","scenario":null},{"value":"1,48E-01","module":"C4","scenario":null},{"value":"-5,98E+02","module":"D","scenario":null}]}],"additional_environmental_impact":[],"resource_use":[{"parameter":"PERE","unit":"MJ","values":[{"value":"4,85E+02","module":"A1-A3","scenario":null},{"value":"3,15E+00","module":"A4","scenario":null},{"value":"1,24E+02","module":"A5","scenario":null},{"value":"1,22E+00","module":"C2","scenario":null},{"value":"1,75E-01","module":"C3","scenario":null},{"value":"5,91E-03","module":"C4","scenario":null},{"value":"-1,60E+02","module":"D","scenario":null}]},{"parameter":"PERM","unit":"MJ","values":[{"value":"5,10E+02","module":"A1-A3","scenario":null},{"value":"0,00E+00","module":"A4","scenario":null},{"value":"0,00E+00","module":"A5","scenario":null},{"value":"0,00E+00","module":"C2","scenario":null},{"value":"0,00E+00","module":"C3","scenario":null},{"value":"0,00E+00","module":"C4","scenario":null},{"value":"0,00E+00","module":"D","scenario":null}]},{"parameter":"PERT","unit":"MJ","values":[{"value":"9,95E+02","module":"A1-A3","scenario":null},{"value":"3,15E+00","module":"A4","scenario":null},{"value":"1,24E+02","module":"A5","scenario":null},{"value":"1,22E+00","module":"C2","scenario":null},{"value":"1,75E-01","module":"C3","scenario":null},{"value":"5,91E-03","module":"C4","scenario":null},{"value":"-1,60E+02","module":"D","scenario":null}]},{"parameter":"PENRE","unit":"MJ","values":[{"value":"1,74E+03","module":"A1-A3","scenario":null},{"value":"1,78E+02","module":"A4","scenario":null},{"value":"1,53E+01","module":"A5","scenario":null},{"value":"8,48E+01","module":"C2","scenario":null},{"value":"9,88E+00","module":"C3","scenario":null},{"value":"1,56E-01","module":"C4","scenario":null},{"value":"-6,03E+02","module":"D","scenario":null}]},{"parameter":"PENRM","unit":"MJ","values":[{"value":"2,64E+01","module":"A1-A3","scenario":null},{"value":"0,00E+00","module":"A4","scenario":null},{"value":"0,00E+00","module":"A5","scenario":null},{"value":"0,00E+00","module":"C2","scenario":null},{"value":"0,00E+00","module":"C3","scenario":null},{"value":"0,00E+00","module":"C4","scenario":null},{"value":"0,00E+00","module":"D","scenario":null}]},{"parameter":"PENRT","unit":"MJ","values":[{"value":"1,77E+03","module":"A1-A3","scenario":null},{"value":"1,78E+02","module":"A4","scenario":null},{"value":"1,53E+01","module":"A5","scenario":null},{"value":"8,48E+01","module":"C2","scenario":null},{"value":"9,89E+00","module":"C3","scenario":null},{"value":"1,56E-01","module":"C4","scenario":null},{"value":"-6,03E+02","module":"D","scenario":null}]},{"parameter":"SM","unit":"kg","values":[{"value":"1,67E+00","module":"A1-A3","scenario":null},{"value":"0,00E+00","module":"A4","scenario":null},{"value":"0,00E+00","module":"A5","scenario":null},{"value":"0,00E+00","module":"C2","scenario":null},{"value":"0,00E+00","module":"C3","scenario":null},{"value":"0,00E+00","module":"C4","scenario":null},{"value":"0,00E+00","module":"D","scenario":null}]},{"parameter":"RSF","unit":"MJ","values":[{"value":"1,72E-01","module":"A1-A3","scenario":null},{"value":"0,00E+00","module":"A4","scenario":null},{"value":"0,00E+00","module":"A5","scenario":null},{"value":"0,00E+00","module":"C2","scenario":null},{"value":"0,00E+00","module":"C3","scenario":null},{"value":"0,00E+00","module":"C4","scenario":null},{"value":"-5,65E-03","module":"D","scenario":null}]},{"parameter":"NRSF","unit":"MJ","values":[{"value":"7,01E-02","module":"A1-A3","scenario":null},{"value":"0,00E+00","module":"A4","scenario":null},{"value":"0,00E+00","module":"A5","scenario":null},{"value":"0,00E+00","module":"C2","scenario":null},{"value":"0,00E+00","module":"C3","scenario":null},{"value":"0,00E+00","module":"C4","scenario":null},{"value":"0,00E+00","module":"D","scenario":null}]},{"parameter":"FW","unit":"m3","values":[{"value":"1,18E+00","module":"A1-A3","scenario":null},{"value":"4,22E-02","module":"A4","scenario":null},{"value":"4,01E-03","module":"A5","scenario":null},{"value":"1,60E-02","module":"C2","scenario":null},{"value":"5,98E-03","module":"C3","scenario":null},{"value":"1,55E-04","module":"C4","scenario":null},{"value":"-3,89E-01","module":"D","scenario":null}]}],"end_of_life_waste":[{"parameter":"HWD","unit":"kg","values":[{"value":"1,79E-01","module":"A1-A3","scenario":null},{"value":"9,51E-05","module":"A4","scenario":null},{"value":"7,06E-06","module":"A5","scenario":null},{"value":"4,99E-05","module":"C2","scenario":null},{"value":"4,21E-05","module":"C3","scenario":null},{"value":"2,10E-07","module":"C4","scenario":null},{"value":"-5,32E-03","module":"D","scenario":null}]},{"parameter":"NHWD","unit":"kg","values":[{"value":"3,14E+01","module":"A1-A3","scenario":null},{"value":"1,63E+01","module":"A4","scenario":null},{"value":"3,81E-01","module":"A5","scenario":null},{"value":"4,54E+00","module":"C2","scenario":null},{"value":"5,05E-01","module":"C3","scenario":null},{"value":"6,49E-01","module":"C4","scenario":null},{"value":"-1,05E+02","module":"D","scenario":null}]},{"parameter":"RWD","unit":"kg","values":[{"value":"1,31E-02","module":"A1-A3","scenario":null},{"value":"1,25E-03","module":"A4","scenario":null},{"value":"2,25E-05","module":"A5","scenario":null},{"value":"5,82E-04","module":"C2","scenario":null},{"value":"5,91E-05","module":"C3","scenario":null},{"value":"9,49E-07","module":"C4","scenario":null},{"value":"-7,73E-04","module":"D","scenario":null}]}],"end_of_life_flow":[{"parameter":"CRU","unit":"kg","values":[{"value":"0,00E+00","module":"A1-A3","scenario":null},{"value":"0,00E+00","module":"A4","scenario":null},{"value":"0,00E+00","module":"A5","scenario":null},{"value":"0,00E+00","module":"C2","scenario":null},{"value":"0,00E+00","module":"C3","scenario":null},{"value":"0,00E+00","module":"C4","scenario":null},{"value":"0,00E+00","module":"D","scenario":null}]},{"parameter":"MFR","unit":"kg","values":[{"value":"1,35E+01","module":"A1-A3","scenario":null},{"value":"0,00E+00","module":"A4","scenario":null},{"value":"0,00E+00","module":"A5","scenario":null},{"value":"0,00E+00","module":"C2","scenario":null},{"value":"3,73E+01","module":"C3","scenario":null},{"value":"0,00E+00","module":"C4","scenario":null},{"value":"0,00E+00","module":"D","scenario":null}]},{"parameter":"MER","unit":"kg","values":[{"value":"1,62E-01","module":"A1-A3","scenario":null},{"value":"0,00E+00","module":"A4","scenario":null},{"value":"0,00E+00","module":"A5","scenario":null},{"value":"0,00E+00","module":"C2","scenario":null},{"value":"1,92E+01","module":"C3","scenario":null},{"value":"0,00E+00","module":"C4","scenario":null},{"value":"0,00E+00","module":"D","scenario":null}]},{"parameter":"EEE","unit":"MJ","values":[{"value":"3,49E-01","module":"A1-A3","scenario":null},{"value":"0,00E+00","module":"A4","scenario":null},{"value":"7,20E+00","module":"A5","scenario":null},{"value":"0,00E+00","module":"C2","scenario":null},{"value":"2,15E+01","module":"C3","scenario":null},{"value":"0,00E+00","module":"C4","scenario":null},{"value":"0,00E+00","module":"D","scenario":null}]},{"parameter":"EET","unit":"MJ","values":[{"value":"2,95E+00","module":"A1-A3","scenario":null},{"value":"0,00E+00","module":"A4","scenario":null},{"value":"7,92E+01","module":"A5","scenario":null},{"value":"0,00E+00","module":"C2","scenario":null},{"value":"1,48E+02","module":"C3","scenario":null},{"value":"0,00E+00","module":"C4","scenario":null},{"value":"0,00E+00","module":"D","scenario":null}]}]}