{"product_name":"Reveal Sand, Jotun CZECH A.S.","epd_id":"NEPD-3695-2640-EN","compliance":["EN 15804","ISO 14025","ISO 21930"],"producer_name":"Jotun A/S","environmental_impact":[{"parameter":"GWP-total","unit":"kg CO2-eq.","values":[{"value":"5,67E+00","module":"A1","scenario":null},{"value":"1,01E-01","module":"A2","scenario":null},{"value":"5,76E-01","module":"A3","scenario":null},{"value":"6,35E+00","module":"A1A3","scenario":null}]},{"parameter":"ODP","unit":"kg CFC 11-eq.","values":[{"value":"4,08E-07","module":"A1","scenario":null},{"value":"2,02E-08","module":"A2","scenario":null},{"value":"3,10E-08","module":"A3","scenario":null},{"value":"4,59E-07","module":"A1A3","scenario":null}]},{"parameter":"AP","unit":"kg SO2-eq.","values":[{"value":"2,64E-02","module":"A1","scenario":null},{"value":"8,62E-04","module":"A2","scenario":null},{"value":"2,15E-03","module":"A3","scenario":null},{"value":"2,94E-02","module":"A1A3","scenario":null}]},{"parameter":"EP","unit":"kg Phosphat-eq.","values":[{"value":"5,46E-03","module":"A1","scenario":null},{"value":"1,42E-04","module":"A2","scenario":null},{"value":"2,78E-03","module":"A3","scenario":null},{"value":"8,38E-03","module":"A1A3","scenario":null}]},{"parameter":"POCP","unit":"kg Ethen-eq.","values":[{"value":"2,29E-03","module":"A1","scenario":null},{"value":"2,90E-05","module":"A2","scenario":null},{"value":"8,45E-05","module":"A3","scenario":null},{"value":"2,40E-03","module":"A1A3","scenario":null}]},{"parameter":"ADPE","unit":"kg Sb-eq.","values":[{"value":"6,55E-06","module":"A1","scenario":null},{"value":"1,58E-07","module":"A2","scenario":null},{"value":"4,70E-07","module":"A3","scenario":null},{"value":"7,18E-06","module":"A1A3","scenario":null}]},{"parameter":"ADPF","unit":"MJ","values":[{"value":"8,31E+01","module":"A1","scenario":null},{"value":"1,65E+00","module":"A2","scenario":null},{"value":"4,92E+00","module":"A3","scenario":null},{"value":"8,97E+01","module":"A1A3","scenario":null}]}],"additional_environmental_impact":[],"resource_use":[{"parameter":"PERE","unit":"MJ","values":[{"value":"3,27E+00","module":"A1","scenario":null},{"value":"2,77E-02","module":"A2","scenario":null},{"value":"5,79E-01","module":"A3","scenario":null},{"value":"3,88E+00","module":"A1A3","scenario":null}]},{"parameter":"PERM","unit":"MJ","values":[{"value":"1,28E+00","module":"A1","scenario":null},{"value":"6,62E-03","module":"A2","scenario":null},{"value":"2,49E-01","module":"A3","scenario":null},{"value":"1,53E+00","module":"A1A3","scenario":null}]},{"parameter":"PERT","unit":"MJ","values":[{"value":"4,55E+00","module":"A1","scenario":null},{"value":"3,43E-02","module":"A2","scenario":null},{"value":"8,28E-01","module":"A3","scenario":null},{"value":"5,41E+00","module":"A1A3","scenario":null}]},{"parameter":"PENRE","unit":"MJ","values":[{"value":"9,16E+01","module":"A1","scenario":null},{"value":"1,71E+00","module":"A2","scenario":null},{"value":"8,04E+00","module":"A3","scenario":null},{"value":"1,01E+02","module":"A1A3","scenario":null}]},{"parameter":"PENRM","unit":"MJ","values":[{"value":"0,00E+00","module":"A1","scenario":null},{"value":"0,00E+00","module":"A2","scenario":null},{"value":"0,00E+00","module":"A3","scenario":null},{"value":"0,00E+00","module":"A1A3","scenario":null}]},{"parameter":"PENRT","unit":"MJ","values":[{"value":"9,16E+01","module":"A1","scenario":null},{"value":"1,71E+00","module":"A2","scenario":null},{"value":"8,04E+00","module":"A3","scenario":null},{"value":"1,01E+02","module":"A1A3","scenario":null}]},{"parameter":"SM","unit":"kg","values":[{"value":"0,00E+00","module":"A1","scenario":null},{"value":"0,00E+00","module":"A2","scenario":null},{"value":"0,00E+00","module":"A3","scenario":null},{"value":"0,00E+00","module":"A1A3","scenario":null}]},{"parameter":"RSF","unit":"MJ","values":[{"value":"0,00E+00","module":"A1","scenario":null},{"value":"0,00E+00","module":"A2","scenario":null},{"value":"0,00E+00","module":"A3","scenario":null},{"value":"0,00E+00","module":"A1A3","scenario":null}]},{"parameter":"NRSF","unit":"MJ","values":[{"value":"0,00E+00","module":"A1","scenario":null},{"value":"0,00E+00","module":"A2","scenario":null},{"value":"0,00E+00","module":"A3","scenario":null},{"value":"0,00E+00","module":"A1A3","scenario":null}]},{"parameter":"FW","unit":"m3","values":[{"value":"3,88E-01","module":"A1","scenario":null},{"value":"3,47E-04","module":"A2","scenario":null},{"value":"3,13E-03","module":"A3","scenario":null},{"value":"3,92E-01","module":"A1A3","scenario":null}]}],"end_of_life_waste":[{"parameter":"HWD","unit":"kg","values":[{"value":"5,75E-04","module":"A1","scenario":null},{"value":"8,10E-07","module":"A2","scenario":null},{"value":"1,52E-04","module":"A3","scenario":null},{"value":"7,28E-04","module":"A1A3","scenario":null}]},{"parameter":"NHWD","unit":"kg","values":[{"value":"1,09E+00","module":"A1","scenario":null},{"value":"1,19E-01","module":"A2","scenario":null},{"value":"2,05E-01","module":"A3","scenario":null},{"value":"1,41E+00","module":"A1A3","scenario":null}]},{"parameter":"RWD","unit":"kg","values":[{"value":"0,00E+00","module":"A1","scenario":null},{"value":"0,00E+00","module":"A2","scenario":null},{"value":"0,00E+00","module":"A3","scenario":null},{"value":"0,00E+00","module":"A1A3","scenario":null}]}],"end_of_life_flow":[{"parameter":"CRU","unit":"kg","values":[{"value":"0,00E+00","module":"A1","scenario":null},{"value":"0,00E+00","module":"A2","scenario":null},{"value":"0,00E+00","module":"A3","scenario":null},{"value":"0,00E+00","module":"A1A3","scenario":null}]},{"parameter":"MFR","unit":"kg","values":[{"value":"0,00E+00","module":"A1","scenario":null},{"value":"0,00E+00","module":"A2","scenario":null},{"value":"2,59E-03","module":"A3","scenario":null},{"value":"2,59E-03","module":"A1A3","scenario":null}]},{"parameter":"MER","unit":"kg","values":[{"value":"0,00E+00","module":"A1","scenario":null},{"value":"0,00E+00","module":"A2","scenario":null},{"value":"6,48E-03","module":"A3","scenario":null},{"value":"6,48E-03","module":"A1A3","scenario":null}]},{"parameter":"EEE","unit":"MJ","values":[{"value":"0,00E+00","module":"A1","scenario":null},{"value":"0,00E+00","module":"A2","scenario":null},{"value":"0,00E+00","module":"A3","scenario":null},{"value":"0,00E+00","module":"A1A3","scenario":null}]},{"parameter":"EET","unit":"MJ","values":[{"value":"0,00E+00","module":"A1","scenario":null},{"value":"0,00E+00","module":"A2","scenario":null},{"value":"0,00E+00","module":"A3","scenario":null},{"value":"0,00E+00","module":"A1A3","scenario":null}]}]}