{"product_name":"PAROC Stone Wool Thermal Insulation (UNS 37)","epd_id":"NEPD-2743-1440-EN","compliance":["EN 15804","ISO 14025","ISO 21930"],"producer_name":"Paroc Group Oy","environmental_impact":[{"parameter":"GWP-total","unit":"kg CO2-eq.","values":[{"value":"1,46E+00","module":"A1-A3","scenario":null},{"value":"8,41E-02","module":"A4","scenario":null},{"value":"2,02E-02","module":"A5","scenario":null},{"value":"3,49E-03","module":"C2","scenario":null},{"value":"1,41E-02","module":"C4","scenario":null},{"value":"-9,46E-03","module":"D","scenario":null}]},{"parameter":"ODP","unit":"kg CFC 11-eq.","values":[{"value":"6,40E-09","module":"A1-A3","scenario":null},{"value":"0,00E+00","module":"A4","scenario":null},{"value":"0,00E+00","module":"A5","scenario":null},{"value":"0,00E+00","module":"C2","scenario":null},{"value":"0,00E+00","module":"C4","scenario":null},{"value":"0,00E+00","module":"D","scenario":null}]},{"parameter":"AP","unit":"kg SO2-eq.","values":[{"value":"5,30E-04","module":"A1-A3","scenario":null},{"value":"5,61E-05","module":"A4","scenario":null},{"value":"4,77E-07","module":"A5","scenario":null},{"value":"2,11E-06","module":"C2","scenario":null},{"value":"1,02E-05","module":"C4","scenario":null},{"value":"-1,45E-06","module":"D","scenario":null}]},{"parameter":"EP","unit":"kg Phosphat-eq.","values":[{"value":"2,66E-04","module":"A1-A3","scenario":null},{"value":"-8,38E-05","module":"A4","scenario":null},{"value":"1,68E-07","module":"A5","scenario":null},{"value":"-3,05E-06","module":"C2","scenario":null},{"value":"6,81E-06","module":"C4","scenario":null},{"value":"-1,07E-06","module":"D","scenario":null}]},{"parameter":"POCP","unit":"kg Ethen-eq.","values":[{"value":"4,27E-03","module":"A1-A3","scenario":null},{"value":"2,25E-04","module":"A4","scenario":null},{"value":"2,17E-06","module":"A5","scenario":null},{"value":"8,53E-06","module":"C2","scenario":null},{"value":"9,05E-05","module":"C4","scenario":null},{"value":"-1,15E-05","module":"D","scenario":null}]},{"parameter":"ADPE","unit":"kg Sb-eq.","values":[{"value":"1,78E-07","module":"A1-A3","scenario":null},{"value":"6,91E-09","module":"A4","scenario":null},{"value":"1,92E-10","module":"A5","scenario":null},{"value":"2,87E-10","module":"C2","scenario":null},{"value":"5,44E-09","module":"C4","scenario":null},{"value":"-1,68E-09","module":"D","scenario":null}]},{"parameter":"ADPF","unit":"MJ","values":[{"value":"1,38E+01","module":"A1-A3","scenario":null},{"value":"1,13E+00","module":"A4","scenario":null},{"value":"3,82E-03","module":"A5","scenario":null},{"value":"4,71E-02","module":"C2","scenario":null},{"value":"2,00E-01","module":"C4","scenario":null},{"value":"-1,35E-01","module":"D","scenario":null}]}],"additional_environmental_impact":[],"resource_use":[{"parameter":"PERE","unit":"MJ","values":[{"value":"1,42E+00","module":"A1-A3","scenario":null},{"value":"0,00E+00","module":"A4","scenario":null},{"value":"0,00E+00","module":"A5","scenario":null},{"value":"0,00E+00","module":"C2","scenario":null},{"value":"0,00E+00","module":"C4","scenario":null},{"value":"0,00E+00","module":"D","scenario":null}]},{"parameter":"PERM","unit":"MJ","values":[{"value":"1,21E-01","module":"A1-A3","scenario":null},{"value":"0,00E+00","module":"A4","scenario":null},{"value":"0,00E+00","module":"A5","scenario":null},{"value":"0,00E+00","module":"C2","scenario":null},{"value":"0,00E+00","module":"C4","scenario":null},{"value":"0,00E+00","module":"D","scenario":null}]},{"parameter":"PERT","unit":"MJ","values":[{"value":"1,54E+00","module":"A1-A3","scenario":null},{"value":"6,38E-02","module":"A4","scenario":null},{"value":"8,10E-04","module":"A5","scenario":null},{"value":"2,65E-03","module":"C2","scenario":null},{"value":"2,70E-02","module":"C4","scenario":null},{"value":"-3,32E-01","module":"D","scenario":null}]},{"parameter":"PENRE","unit":"MJ","values":[{"value":"1,27E+01","module":"A1-A3","scenario":null},{"value":"0,00E+00","module":"A4","scenario":null},{"value":"0,00E+00","module":"A5","scenario":null},{"value":"0,00E+00","module":"C2","scenario":null},{"value":"0,00E+00","module":"C4","scenario":null},{"value":"0,00E+00","module":"D","scenario":null}]},{"parameter":"PENRM","unit":"MJ","values":[{"value":"1,75E+00","module":"A1-A3","scenario":null},{"value":"0,00E+00","module":"A4","scenario":null},{"value":"0,00E+00","module":"A5","scenario":null},{"value":"0,00E+00","module":"C2","scenario":null},{"value":"0,00E+00","module":"C4","scenario":null},{"value":"0,00E+00","module":"D","scenario":null}]},{"parameter":"PENRT","unit":"MJ","values":[{"value":"1,44E+01","module":"A1-A3","scenario":null},{"value":"1,14E+00","module":"A4","scenario":null},{"value":"4,30E-03","module":"A5","scenario":null},{"value":"4,72E-02","module":"C2","scenario":null},{"value":"2,06E-01","module":"C4","scenario":null},{"value":"-1,64E-01","module":"D","scenario":null}]},{"parameter":"SM","unit":"kg","values":[{"value":"3,92E-02","module":"A1-A3","scenario":null},{"value":"0,00E+00","module":"A4","scenario":null},{"value":"0,00E+00","module":"A5","scenario":null},{"value":"0,00E+00","module":"C2","scenario":null},{"value":"0,00E+00","module":"C4","scenario":null},{"value":"0,00E+00","module":"D","scenario":null}]},{"parameter":"RSF","unit":"MJ","values":[{"value":"0,00E+00","module":"A1-A3","scenario":null},{"value":"0,00E+00","module":"A4","scenario":null},{"value":"0,00E+00","module":"A5","scenario":null},{"value":"0,00E+00","module":"C2","scenario":null},{"value":"0,00E+00","module":"C4","scenario":null},{"value":"0,00E+00","module":"D","scenario":null}]},{"parameter":"NRSF","unit":"MJ","values":[{"value":"0,00E+00","module":"A1-A3","scenario":null},{"value":"0,00E+00","module":"A4","scenario":null},{"value":"0,00E+00","module":"A5","scenario":null},{"value":"0,00E+00","module":"C2","scenario":null},{"value":"0,00E+00","module":"C4","scenario":null},{"value":"0,00E+00","module":"D","scenario":null}]},{"parameter":"FW","unit":"m3","values":[{"value":"3,07E-03","module":"A1-A3","scenario":null},{"value":"7,39E-05","module":"A4","scenario":null},{"value":"5,32E-05","module":"A5","scenario":null},{"value":"3,07E-06","module":"C2","scenario":null},{"value":"5,20E-05","module":"C4","scenario":null},{"value":"-3,85E-05","module":"D","scenario":null}]}],"end_of_life_waste":[{"parameter":"HWD","unit":"kg","values":[{"value":"2,10E-08","module":"A1-A3","scenario":null},{"value":"5,29E-08","module":"A4","scenario":null},{"value":"3,00E-12","module":"A5","scenario":null},{"value":"2,20E-09","module":"C2","scenario":null},{"value":"3,14E-09","module":"C4","scenario":null},{"value":"-6,50E-11","module":"D","scenario":null}]},{"parameter":"NHWD","unit":"kg","values":[{"value":"1,58E-01","module":"A1-A3","scenario":null},{"value":"1,74E-04","module":"A4","scenario":null},{"value":"1,30E-04","module":"A5","scenario":null},{"value":"7,23E-06","module":"C2","scenario":null},{"value":"1,04E+00","module":"C4","scenario":null},{"value":"-7,29E-05","module":"D","scenario":null}]},{"parameter":"RWD","unit":"kg","values":[{"value":"1,33E-04","module":"A1-A3","scenario":null},{"value":"1,41E-06","module":"A4","scenario":null},{"value":"1,92E-07","module":"A5","scenario":null},{"value":"5,85E-08","module":"C2","scenario":null},{"value":"2,35E-06","module":"C4","scenario":null},{"value":"-1,13E-05","module":"D","scenario":null}]}],"end_of_life_flow":[{"parameter":"CRU","unit":"kg","values":[{"value":"0,00E+00","module":"A1-A3","scenario":null},{"value":"0,00E+00","module":"A4","scenario":null},{"value":"0,00E+00","module":"A5","scenario":null},{"value":"0,00E+00","module":"C2","scenario":null},{"value":"0,00E+00","module":"C4","scenario":null},{"value":"0,00E+00","module":"D","scenario":null}]},{"parameter":"MFR","unit":"kg","values":[{"value":"0,00E+00","module":"A1-A3","scenario":null},{"value":"0,00E+00","module":"A4","scenario":null},{"value":"0,00E+00","module":"A5","scenario":null},{"value":"0,00E+00","module":"C2","scenario":null},{"value":"0,00E+00","module":"C4","scenario":null},{"value":"0,00E+00","module":"D","scenario":null}]},{"parameter":"MER","unit":"kg","values":[{"value":"0,00E+00","module":"A1-A3","scenario":null},{"value":"0,00E+00","module":"A4","scenario":null},{"value":"1,01E-02","module":"A5","scenario":null},{"value":"0,00E+00","module":"C2","scenario":null},{"value":"0,00E+00","module":"C4","scenario":null},{"value":"0,00E+00","module":"D","scenario":null}]},{"parameter":"EEE","unit":"MJ","values":[{"value":"0,00E+00","module":"A1-A3","scenario":null},{"value":"0,00E+00","module":"A4","scenario":null},{"value":"3,79E-02","module":"A5","scenario":null},{"value":"0,00E+00","module":"C2","scenario":null},{"value":"0,00E+00","module":"C4","scenario":null},{"value":"0,00E+00","module":"D","scenario":null}]},{"parameter":"EET","unit":"MJ","values":[{"value":"0,00E+00","module":"A1-A3","scenario":null},{"value":"0,00E+00","module":"A4","scenario":null},{"value":"7,89E-02","module":"A5","scenario":null},{"value":"0,00E+00","module":"C2","scenario":null},{"value":"0,00E+00","module":"C4","scenario":null},{"value":"0,00E+00","module":"D","scenario":null}]}]}