{"product_name":"SteelMaster 1200WF, Jotun Paints (Europe) Ltd (UK)","epd_id":"NEPD-2130-963-EN","compliance":["EN 15804","ISO 14025","ISO 21930"],"producer_name":"Jotun A/S","environmental_impact":[{"parameter":"GWP-total","unit":"kg CO2-eq.","values":[{"value":"3,15E+00","module":"A1","scenario":null},{"value":"1,39E-01","module":"A2","scenario":null},{"value":"9,95E-02","module":"A3","scenario":null},{"value":"3,39E+00","module":"A1A3","scenario":null}]},{"parameter":"ODP","unit":"kg CFC 11-eq.","values":[{"value":"2,61E-07","module":"A1","scenario":null},{"value":"2,54E-08","module":"A2","scenario":null},{"value":"6,98E-09","module":"A3","scenario":null},{"value":"2,94E-07","module":"A1A3","scenario":null}]},{"parameter":"AP","unit":"kg SO2-eq.","values":[{"value":"2,30E-02","module":"A1","scenario":null},{"value":"2,30E-03","module":"A2","scenario":null},{"value":"5,34E-04","module":"A3","scenario":null},{"value":"2,58E-02","module":"A1A3","scenario":null}]},{"parameter":"EP","unit":"kg Phosphat-eq.","values":[{"value":"9,85E-03","module":"A1","scenario":null},{"value":"2,62E-04","module":"A2","scenario":null},{"value":"1,26E-04","module":"A3","scenario":null},{"value":"1,02E-02","module":"A1A3","scenario":null}]},{"parameter":"POCP","unit":"kg Ethen-eq.","values":[{"value":"1,40E-03","module":"A1","scenario":null},{"value":"7,55E-05","module":"A2","scenario":null},{"value":"2,31E-05","module":"A3","scenario":null},{"value":"1,50E-03","module":"A1A3","scenario":null}]},{"parameter":"ADPE","unit":"kg Sb-eq.","values":[{"value":"2,76E-05","module":"A1","scenario":null},{"value":"8,99E-08","module":"A2","scenario":null},{"value":"8,33E-08","module":"A3","scenario":null},{"value":"2,78E-05","module":"A1A3","scenario":null}]},{"parameter":"ADPF","unit":"MJ","values":[{"value":"4,68E+01","module":"A1","scenario":null},{"value":"2,10E+00","module":"A2","scenario":null},{"value":"1,37E+00","module":"A3","scenario":null},{"value":"5,03E+01","module":"A1A3","scenario":null}]}],"additional_environmental_impact":[],"resource_use":[{"parameter":"PERE","unit":"MJ","values":[{"value":"3,01E+00","module":"A1","scenario":null},{"value":"4,47E-02","module":"A2","scenario":null},{"value":"1,08E-01","module":"A3","scenario":null},{"value":"3,16E+00","module":"A1A3","scenario":null}]},{"parameter":"PERM","unit":"MJ","values":[{"value":"5,31E-01","module":"A1","scenario":null},{"value":"8,95E-03","module":"A2","scenario":null},{"value":"4,11E-02","module":"A3","scenario":null},{"value":"5,81E-01","module":"A1A3","scenario":null}]},{"parameter":"PERT","unit":"MJ","values":[{"value":"3,54E+00","module":"A1","scenario":null},{"value":"5,36E-02","module":"A2","scenario":null},{"value":"1,49E-01","module":"A3","scenario":null},{"value":"3,74E+00","module":"A1A3","scenario":null}]},{"parameter":"PENRE","unit":"MJ","values":[{"value":"5,04E+01","module":"A1","scenario":null},{"value":"2,18E+00","module":"A2","scenario":null},{"value":"1,80E+00","module":"A3","scenario":null},{"value":"5,44E+01","module":"A1A3","scenario":null}]},{"parameter":"PENRM","unit":"MJ","values":[{"value":"0,00E+00","module":"A1","scenario":null},{"value":"0,00E+00","module":"A2","scenario":null},{"value":"0,00E+00","module":"A3","scenario":null},{"value":"0,00E+00","module":"A1A3","scenario":null}]},{"parameter":"PENRT","unit":"MJ","values":[{"value":"5,04E+01","module":"A1","scenario":null},{"value":"2,18E+00","module":"A2","scenario":null},{"value":"1,80E+00","module":"A3","scenario":null},{"value":"5,44E+01","module":"A1A3","scenario":null}]},{"parameter":"SM","unit":"kg","values":[{"value":"0,00E+00","module":"A1","scenario":null},{"value":"0,00E+00","module":"A2","scenario":null},{"value":"0,00E+00","module":"A3","scenario":null},{"value":"0,00E+00","module":"A1A3","scenario":null}]},{"parameter":"RSF","unit":"MJ","values":[{"value":"0,00E+00","module":"A1","scenario":null},{"value":"0,00E+00","module":"A2","scenario":null},{"value":"0,00E+00","module":"A3","scenario":null},{"value":"0,00E+00","module":"A1A3","scenario":null}]},{"parameter":"NRSF","unit":"MJ","values":[{"value":"0,00E+00","module":"A1","scenario":null},{"value":"0,00E+00","module":"A2","scenario":null},{"value":"0,00E+00","module":"A3","scenario":null},{"value":"0,00E+00","module":"A1A3","scenario":null}]},{"parameter":"FW","unit":"m3","values":[{"value":"3,00E-01","module":"A1","scenario":null},{"value":"3,43E-04","module":"A2","scenario":null},{"value":"3,73E-04","module":"A3","scenario":null},{"value":"3,01E-01","module":"A1A3","scenario":null}]}],"end_of_life_waste":[{"parameter":"HWD","unit":"kg","values":[{"value":"7,48E-05","module":"A1","scenario":null},{"value":"1,12E-06","module":"A2","scenario":null},{"value":"5,25E-07","module":"A3","scenario":null},{"value":"7,64E-05","module":"A1A3","scenario":null}]},{"parameter":"NHWD","unit":"kg","values":[{"value":"1,55E+00","module":"A1","scenario":null},{"value":"6,94E-02","module":"A2","scenario":null},{"value":"7,44E-02","module":"A3","scenario":null},{"value":"1,69E+00","module":"A1A3","scenario":null}]},{"parameter":"RWD","unit":"kg","values":[{"value":"0,00E+00","module":"A1","scenario":null},{"value":"0,00E+00","module":"A2","scenario":null},{"value":"0,00E+00","module":"A3","scenario":null},{"value":"0,00E+00","module":"A1A3","scenario":null}]}],"end_of_life_flow":[{"parameter":"CRU","unit":"kg","values":[{"value":"0,00E+00","module":"A1","scenario":null},{"value":"0,00E+00","module":"A2","scenario":null},{"value":"0,00E+00","module":"A3","scenario":null},{"value":"0,00E+00","module":"A1A3","scenario":null}]},{"parameter":"MFR","unit":"kg","values":[{"value":"0,00E+00","module":"A1","scenario":null},{"value":"0,00E+00","module":"A2","scenario":null},{"value":"1,61E-03","module":"A3","scenario":null},{"value":"1,61E-03","module":"A1A3","scenario":null}]},{"parameter":"MER","unit":"kg","values":[{"value":"0,00E+00","module":"A1","scenario":null},{"value":"0,00E+00","module":"A2","scenario":null},{"value":"4,02E-03","module":"A3","scenario":null},{"value":"4,02E-03","module":"A1A3","scenario":null}]},{"parameter":"EEE","unit":"MJ","values":[{"value":"0,00E+00","module":"A1","scenario":null},{"value":"0,00E+00","module":"A2","scenario":null},{"value":"0,00E+00","module":"A3","scenario":null},{"value":"0,00E+00","module":"A1A3","scenario":null}]},{"parameter":"EET","unit":"MJ","values":[{"value":"0,00E+00","module":"A1","scenario":null},{"value":"0,00E+00","module":"A2","scenario":null},{"value":"0,00E+00","module":"A3","scenario":null},{"value":"0,00E+00","module":"A1A3","scenario":null}]}]}