{"product_name":"Lineal Recessed 840","epd_id":"NEPD-4803-4069-EN","compliance":["EN 15804+A2","ISO 14025","ISO 21930"],"producer_name":"SG Armaturen AS","environmental_impact":[{"parameter":"GWP-total","unit":"kg CO2-eq.","values":[{"value":"2,61E+01","module":"A1","scenario":null},{"value":"1,09E-01","module":"A2","scenario":null},{"value":"9,93E-01","module":"A3","scenario":null},{"value":"5,73E-01","module":"A4","scenario":null},{"value":"3,32E-01","module":"A5","scenario":null},{"value":"1,13E+01","module":"B6","scenario":null},{"value":"0,00E+00","module":"C1","scenario":null},{"value":"9,55E-02","module":"C2","scenario":null},{"value":"3,63E-01","module":"C3","scenario":null},{"value":"3,60E-02","module":"C4","scenario":null},{"value":"-6,13E+00","module":"D","scenario":null},{"value":"2,72E+01","module":"A1A3","scenario":null}]},{"parameter":"GWP-fossil","unit":"kg CO2-eq.","values":[{"value":"2,61E+01","module":"A1","scenario":null},{"value":"1,09E-01","module":"A2","scenario":null},{"value":"9,41E-01","module":"A3","scenario":null},{"value":"5,73E-01","module":"A4","scenario":null},{"value":"3,14E-03","module":"A5","scenario":null},{"value":"1,09E+01","module":"B6","scenario":null},{"value":"0,00E+00","module":"C1","scenario":null},{"value":"9,55E-02","module":"C2","scenario":null},{"value":"3,63E-01","module":"C3","scenario":null},{"value":"3,58E-02","module":"C4","scenario":null},{"value":"-6,01E+00","module":"D","scenario":null},{"value":"2,71E+01","module":"A1A3","scenario":null}]},{"parameter":"GWP-biogenic","unit":"kg CO2-eq.","values":[{"value":"-1,58E-01","module":"A1","scenario":null},{"value":"3,91E-05","module":"A2","scenario":null},{"value":"4,88E-02","module":"A3","scenario":null},{"value":"2,37E-04","module":"A4","scenario":null},{"value":"3,29E-01","module":"A5","scenario":null},{"value":"3,03E-01","module":"B6","scenario":null},{"value":"0,00E+00","module":"C1","scenario":null},{"value":"3,95E-05","module":"C2","scenario":null},{"value":"4,82E-04","module":"C3","scenario":null},{"value":"1,85E-05","module":"C4","scenario":null},{"value":"-2,52E-02","module":"D","scenario":null},{"value":"-1,09E-01","module":"A1A3","scenario":null}]},{"parameter":"GWP-luluc","unit":"kg CO2-eq.","values":[{"value":"1,63E-01","module":"A1","scenario":null},{"value":"5,33E-05","module":"A2","scenario":null},{"value":"2,84E-03","module":"A3","scenario":null},{"value":"2,04E-04","module":"A4","scenario":null},{"value":"1,04E-06","module":"A5","scenario":null},{"value":"4,51E-02","module":"B6","scenario":null},{"value":"0,00E+00","module":"C1","scenario":null},{"value":"3,40E-05","module":"C2","scenario":null},{"value":"2,11E-04","module":"C3","scenario":null},{"value":"1,64E-04","module":"C4","scenario":null},{"value":"-9,29E-02","module":"D","scenario":null},{"value":"1,66E-01","module":"A1A3","scenario":null}]},{"parameter":"ODP","unit":"kg CFC 11-eq.","values":[{"value":"2,22E-06","module":"A1","scenario":null},{"value":"2,41E-08","module":"A2","scenario":null},{"value":"5,12E-08","module":"A3","scenario":null},{"value":"1,30E-07","module":"A4","scenario":null},{"value":"6,62E-10","module":"A5","scenario":null},{"value":"7,50E-07","module":"B6","scenario":null},{"value":"0,00E+00","module":"C1","scenario":null},{"value":"2,16E-08","module":"C2","scenario":null},{"value":"1,95E-08","module":"C3","scenario":null},{"value":"2,83E-09","module":"C4","scenario":null},{"value":"-6,52E-04","module":"D","scenario":null},{"value":"2,30E-06","module":"A1A3","scenario":null}]},{"parameter":"AP","unit":"mol H+-eq.","values":[{"value":"2,08E-01","module":"A1","scenario":null},{"value":"1,59E-03","module":"A2","scenario":null},{"value":"3,53E-03","module":"A3","scenario":null},{"value":"1,65E-03","module":"A4","scenario":null},{"value":"1,48E-05","module":"A5","scenario":null},{"value":"8,55E-02","module":"B6","scenario":null},{"value":"0,00E+00","module":"C1","scenario":null},{"value":"2,74E-04","module":"C2","scenario":null},{"value":"5,36E-04","module":"C3","scenario":null},{"value":"1,41E-04","module":"C4","scenario":null},{"value":"-1,06E-01","module":"D","scenario":null},{"value":"2,13E-01","module":"A1A3","scenario":null}]},{"parameter":"POCP","unit":"kg NMVOC-eq.","values":[{"value":"1,05E-01","module":"A1","scenario":null},{"value":"1,15E-03","module":"A2","scenario":null},{"value":"2,11E-03","module":"A3","scenario":null},{"value":"1,40E-03","module":"A4","scenario":null},{"value":"1,53E-05","module":"A5","scenario":null},{"value":"3,29E-02","module":"B6","scenario":null},{"value":"0,00E+00","module":"C1","scenario":null},{"value":"2,33E-04","module":"C2","scenario":null},{"value":"3,41E-04","module":"C3","scenario":null},{"value":"1,52E-04","module":"C4","scenario":null},{"value":"-3,03E-02","module":"D","scenario":null},{"value":"1,09E-01","module":"A1A3","scenario":null}]},{"parameter":"ADPE","unit":"kg Sb-eq.","values":[{"value":"5,05E-03","module":"A1","scenario":null},{"value":"2,14E-06","module":"A2","scenario":null},{"value":"7,19E-06","module":"A3","scenario":null},{"value":"1,58E-05","module":"A4","scenario":null},{"value":"7,63E-08","module":"A5","scenario":null},{"value":"8,16E-04","module":"B6","scenario":null},{"value":"0,00E+00","module":"C1","scenario":null},{"value":"2,64E-06","module":"C2","scenario":null},{"value":"9,84E-07","module":"C3","scenario":null},{"value":"1,58E-07","module":"C4","scenario":null},{"value":"-1,52E-03","module":"D","scenario":null},{"value":"5,06E-03","module":"A1A3","scenario":null}]},{"parameter":"ADPF","unit":"MJ","values":[{"value":"3,46E+02","module":"A1","scenario":null},{"value":"1,55E+00","module":"A2","scenario":null},{"value":"1,24E+01","module":"A3","scenario":null},{"value":"8,66E+00","module":"A4","scenario":null},{"value":"4,39E-02","module":"A5","scenario":null},{"value":"1,49E+02","module":"B6","scenario":null},{"value":"0,00E+00","module":"C1","scenario":null},{"value":"1,44E+00","module":"C2","scenario":null},{"value":"1,35E+00","module":"C3","scenario":null},{"value":"3,59E-01","module":"C4","scenario":null},{"value":"-7,58E+01","module":"D","scenario":null},{"value":"3,60E+02","module":"A1A3","scenario":null}]},{"parameter":"WDP","unit":"m3 world-eq.","values":[{"value":"3,24E+03","module":"A1","scenario":null},{"value":"1,07E+00","module":"A2","scenario":null},{"value":"1,49E+02","module":"A3","scenario":null},{"value":"8,38E+00","module":"A4","scenario":null},{"value":"5,56E-02","module":"A5","scenario":null},{"value":"2,60E+04","module":"B6","scenario":null},{"value":"0,00E+00","module":"C1","scenario":null},{"value":"1,40E+00","module":"C2","scenario":null},{"value":"8,82E+00","module":"C3","scenario":null},{"value":"4,00E+00","module":"C4","scenario":null},{"value":"-2,76E+03","module":"D","scenario":null},{"value":"3,39E+03","module":"A1A3","scenario":null}]},{"parameter":"EP-freshwater","unit":"kg P-eq.","values":[{"value":"3,31E-03","module":"A1","scenario":null},{"value":"7,05E-07","module":"A2","scenario":null},{"value":"6,50E-05","module":"A3","scenario":null},{"value":"4,58E-06","module":"A4","scenario":null},{"value":"2,57E-08","module":"A5","scenario":null},{"value":"7,87E-04","module":"B6","scenario":null},{"value":"0,00E+00","module":"C1","scenario":null},{"value":"7,63E-07","module":"C2","scenario":null},{"value":"5,80E-06","module":"C3","scenario":null},{"value":"9,61E-07","module":"C4","scenario":null},{"value":"-6,12E-04","module":"D","scenario":null},{"value":"3,38E-03","module":"A1A3","scenario":null}]},{"parameter":"EP-marine","unit":"kg N-eq.","values":[{"value":"2,79E-02","module":"A1","scenario":null},{"value":"3,82E-04","module":"A2","scenario":null},{"value":"6,95E-04","module":"A3","scenario":null},{"value":"3,26E-04","module":"A4","scenario":null},{"value":"4,91E-06","module":"A5","scenario":null},{"value":"9,40E-03","module":"B6","scenario":null},{"value":"0,00E+00","module":"C1","scenario":null},{"value":"5,43E-05","module":"C2","scenario":null},{"value":"1,11E-04","module":"C3","scenario":null},{"value":"4,40E-05","module":"C4","scenario":null},{"value":"-7,89E-03","module":"D","scenario":null},{"value":"2,89E-02","module":"A1A3","scenario":null}]},{"parameter":"EP-terrestrial","unit":"mol N-eq.","values":[{"value":"3,38E-01","module":"A1","scenario":null},{"value":"4,25E-03","module":"A2","scenario":null},{"value":"9,15E-03","module":"A3","scenario":null},{"value":"3,64E-03","module":"A4","scenario":null},{"value":"5,32E-05","module":"A5","scenario":null},{"value":"1,22E-01","module":"B6","scenario":null},{"value":"0,00E+00","module":"C1","scenario":null},{"value":"6,07E-04","module":"C2","scenario":null},{"value":"1,24E-03","module":"C3","scenario":null},{"value":"3,98E-04","module":"C4","scenario":null},{"value":"-9,74E-02","module":"D","scenario":null},{"value":"3,51E-01","module":"A1A3","scenario":null}]},{"parameter":"GWP-IOBC","unit":"kg CO2-eq.","values":[{"value":"2,64E+01","module":"A1","scenario":null},{"value":"1,09E-01","module":"A2","scenario":null},{"value":"1,21E+00","module":"A3","scenario":null},{"value":"5,73E-01","module":"A4","scenario":null},{"value":"0,00E+00","module":"A5","scenario":null},{"value":"1,13E+01","module":"B6","scenario":null},{"value":"0,00E+00","module":"C1","scenario":null},{"value":"9,55E-02","module":"C2","scenario":null},{"value":"3,63E-01","module":"C3","scenario":null},{"value":"1,13E-02","module":"C4","scenario":null},{"value":"-5,95E+00","module":"D","scenario":null},{"value":"2,77E+01","module":"A1A3","scenario":null}]}],"additional_environmental_impact":[{"parameter":"PM","unit":"disease incidence","values":[{"value":"1,50E-06","module":"A1","scenario":null},{"value":"4,03E-09","module":"A2","scenario":null},{"value":"4,25E-08","module":"A3","scenario":null},{"value":"3,51E-08","module":"A4","scenario":null},{"value":"2,19E-10","module":"A5","scenario":null},{"value":"6,13E-07","module":"B6","scenario":null},{"value":"0,00E+00","module":"C1","scenario":null},{"value":"5,85E-09","module":"C2","scenario":null},{"value":"5,22E-09","module":"C3","scenario":null},{"value":"2,43E-09","module":"C4","scenario":null},{"value":"-4,97E-07","module":"D","scenario":null},{"value":"1,54E-06","module":"A1A3","scenario":null}]},{"parameter":"ETP-fw","unit":"CTUe","values":[{"value":"1,65E+03","module":"A1","scenario":null},{"value":"1,06E+00","module":"A2","scenario":null},{"value":"2,13E+01","module":"A3","scenario":null},{"value":"6,42E+00","module":"A4","scenario":null},{"value":"5,85E-02","module":"A5","scenario":null},{"value":"6,80E+02","module":"B6","scenario":null},{"value":"0,00E+00","module":"C1","scenario":null},{"value":"1,07E+00","module":"C2","scenario":null},{"value":"4,29E+00","module":"C3","scenario":null},{"value":"2,28E+02","module":"C4","scenario":null},{"value":"-6,23E+02","module":"D","scenario":null},{"value":"1,67E+03","module":"A1A3","scenario":null}]},{"parameter":"HTP-c","unit":"CTUh","values":[{"value":"5,12E-08","module":"A1","scenario":null},{"value":"0,00E+00","module":"A2","scenario":null},{"value":"4,23E-10","module":"A3","scenario":null},{"value":"0,00E+00","module":"A4","scenario":null},{"value":"2,00E-12","module":"A5","scenario":null},{"value":"3,25E-08","module":"B6","scenario":null},{"value":"0,00E+00","module":"C1","scenario":null},{"value":"0,00E+00","module":"C2","scenario":null},{"value":"1,15E-09","module":"C3","scenario":null},{"value":"9,60E-11","module":"C4","scenario":null},{"value":"-1,64E-08","module":"D","scenario":null},{"value":"5,16E-08","module":"A1A3","scenario":null}]},{"parameter":"HTP-nc","unit":"CTUh","values":[{"value":"1,45E-06","module":"A1","scenario":null},{"value":"8,04E-10","module":"A2","scenario":null},{"value":"1,54E-08","module":"A3","scenario":null},{"value":"7,01E-09","module":"A4","scenario":null},{"value":"7,30E-11","module":"A5","scenario":null},{"value":"7,65E-07","module":"B6","scenario":null},{"value":"0,00E+00","module":"C1","scenario":null},{"value":"1,17E-09","module":"C2","scenario":null},{"value":"6,14E-08","module":"C3","scenario":null},{"value":"8,89E-10","module":"C4","scenario":null},{"value":"-3,90E-07","module":"D","scenario":null},{"value":"1,47E-06","module":"A1A3","scenario":null}]},{"parameter":"SQP","unit":"unitless","values":[{"value":"9,67E+01","module":"A1","scenario":null},{"value":"7,70E-01","module":"A2","scenario":null},{"value":"2,10E+01","module":"A3","scenario":null},{"value":"6,06E+00","module":"A4","scenario":null},{"value":"2,94E-02","module":"A5","scenario":null},{"value":"7,52E+01","module":"B6","scenario":null},{"value":"0,00E+00","module":"C1","scenario":null},{"value":"1,01E+00","module":"C2","scenario":null},{"value":"3,92E-01","module":"C3","scenario":null},{"value":"8,40E-01","module":"C4","scenario":null},{"value":"-1,21E+01","module":"D","scenario":null},{"value":"1,18E+02","module":"A1A3","scenario":null}]},{"parameter":"IRP","unit":"kBq U235-eq.","values":[{"value":"1,58E+00","module":"A1","scenario":null},{"value":"6,71E-03","module":"A2","scenario":null},{"value":"5,23E-02","module":"A3","scenario":null},{"value":"3,79E-02","module":"A4","scenario":null},{"value":"1,88E-04","module":"A5","scenario":null},{"value":"2,71E+00","module":"B6","scenario":null},{"value":"0,00E+00","module":"C1","scenario":null},{"value":"6,31E-03","module":"C2","scenario":null},{"value":"6,46E-03","module":"C3","scenario":null},{"value":"1,31E-03","module":"C4","scenario":null},{"value":"-3,13E-01","module":"D","scenario":null},{"value":"1,64E+00","module":"A1A3","scenario":null}]}],"resource_use":[{"parameter":"PERE","unit":"MJ","values":[{"value":"6,15E+01","module":"A1","scenario":null},{"value":"1,80E-02","module":"A2","scenario":null},{"value":"1,22E+01","module":"A3","scenario":null},{"value":"1,24E-01","module":"A4","scenario":null},{"value":"7,22E-04","module":"A5","scenario":null},{"value":"1,93E+03","module":"B6","scenario":null},{"value":"0,00E+00","module":"C1","scenario":null},{"value":"2,07E-02","module":"C2","scenario":null},{"value":"2,09E-01","module":"C3","scenario":null},{"value":"9,08E-02","module":"C4","scenario":null},{"value":"-2,44E+01","module":"D","scenario":null},{"value":"7,38E+01","module":"A1A3","scenario":null}]},{"parameter":"PERM","unit":"MJ","values":[{"value":"1,59E+00","module":"A1","scenario":null},{"value":"0,00E+00","module":"A2","scenario":null},{"value":"0,00E+00","module":"A3","scenario":null},{"value":"0,00E+00","module":"A4","scenario":null},{"value":"-1,59E+00","module":"A5","scenario":null},{"value":"0,00E+00","module":"B6","scenario":null},{"value":"0,00E+00","module":"C1","scenario":null},{"value":"0,00E+00","module":"C2","scenario":null},{"value":"0,00E+00","module":"C3","scenario":null},{"value":"0,00E+00","module":"C4","scenario":null},{"value":"0,00E+00","module":"D","scenario":null},{"value":"1,59E+00","module":"A1A3","scenario":null}]},{"parameter":"PERT","unit":"MJ","values":[{"value":"6,31E+01","module":"A1","scenario":null},{"value":"1,80E-02","module":"A2","scenario":null},{"value":"1,22E+01","module":"A3","scenario":null},{"value":"1,24E-01","module":"A4","scenario":null},{"value":"-1,59E+00","module":"A5","scenario":null},{"value":"1,93E+03","module":"B6","scenario":null},{"value":"0,00E+00","module":"C1","scenario":null},{"value":"2,07E-02","module":"C2","scenario":null},{"value":"2,09E-01","module":"C3","scenario":null},{"value":"9,08E-02","module":"C4","scenario":null},{"value":"-2,44E+01","module":"D","scenario":null},{"value":"7,54E+01","module":"A1A3","scenario":null}]},{"parameter":"PENRE","unit":"MJ","values":[{"value":"3,42E+02","module":"A1","scenario":null},{"value":"1,55E+00","module":"A2","scenario":null},{"value":"1,24E+01","module":"A3","scenario":null},{"value":"8,66E+00","module":"A4","scenario":null},{"value":"4,39E-02","module":"A5","scenario":null},{"value":"1,50E+02","module":"B6","scenario":null},{"value":"0,00E+00","module":"C1","scenario":null},{"value":"1,44E+00","module":"C2","scenario":null},{"value":"1,35E+00","module":"C3","scenario":null},{"value":"3,59E-01","module":"C4","scenario":null},{"value":"-7,58E+01","module":"D","scenario":null},{"value":"3,56E+02","module":"A1A3","scenario":null}]},{"parameter":"PENRM","unit":"MJ","values":[{"value":"4,67E+00","module":"A1","scenario":null},{"value":"0,00E+00","module":"A2","scenario":null},{"value":"0,00E+00","module":"A3","scenario":null},{"value":"0,00E+00","module":"A4","scenario":null},{"value":"0,00E+00","module":"A5","scenario":null},{"value":"0,00E+00","module":"B6","scenario":null},{"value":"0,00E+00","module":"C1","scenario":null},{"value":"0,00E+00","module":"C2","scenario":null},{"value":"-6,07E+00","module":"C3","scenario":null},{"value":"0,00E+00","module":"C4","scenario":null},{"value":"0,00E+00","module":"D","scenario":null},{"value":"4,67E+00","module":"A1A3","scenario":null}]},{"parameter":"PENRT","unit":"MJ","values":[{"value":"3,46E+02","module":"A1","scenario":null},{"value":"1,55E+00","module":"A2","scenario":null},{"value":"1,58E+01","module":"A3","scenario":null},{"value":"8,66E+00","module":"A4","scenario":null},{"value":"4,39E-02","module":"A5","scenario":null},{"value":"1,50E+02","module":"B6","scenario":null},{"value":"0,00E+00","module":"C1","scenario":null},{"value":"1,44E+00","module":"C2","scenario":null},{"value":"-4,72E+00","module":"C3","scenario":null},{"value":"3,59E-01","module":"C4","scenario":null},{"value":"-7,58E+01","module":"D","scenario":null},{"value":"3,64E+02","module":"A1A3","scenario":null}]},{"parameter":"SM","unit":"kg","values":[{"value":"5,54E-01","module":"A1","scenario":null},{"value":"0,00E+00","module":"A2","scenario":null},{"value":"1,16E-04","module":"A3","scenario":null},{"value":"0,00E+00","module":"A4","scenario":null},{"value":"0,00E+00","module":"A5","scenario":null},{"value":"0,00E+00","module":"B6","scenario":null},{"value":"0,00E+00","module":"C1","scenario":null},{"value":"0,00E+00","module":"C2","scenario":null},{"value":"0,00E+00","module":"C3","scenario":null},{"value":"3,68E-03","module":"C4","scenario":null},{"value":"1,74E-02","module":"D","scenario":null},{"value":"5,54E-01","module":"A1A3","scenario":null}]},{"parameter":"RSF","unit":"MJ","values":[{"value":"6,10E-01","module":"A1","scenario":null},{"value":"6,01E-04","module":"A2","scenario":null},{"value":"3,09E-01","module":"A3","scenario":null},{"value":"4,44E-03","module":"A4","scenario":null},{"value":"2,39E-05","module":"A5","scenario":null},{"value":"1,52E+00","module":"B6","scenario":null},{"value":"0,00E+00","module":"C1","scenario":null},{"value":"7,39E-04","module":"C2","scenario":null},{"value":"4,07E-03","module":"C3","scenario":null},{"value":"5,66E-04","module":"C4","scenario":null},{"value":"-1,30E-03","module":"D","scenario":null},{"value":"9,19E-01","module":"A1A3","scenario":null}]},{"parameter":"NRSF","unit":"MJ","values":[{"value":"8,40E-01","module":"A1","scenario":null},{"value":"3,08E-03","module":"A2","scenario":null},{"value":"2,83E-01","module":"A3","scenario":null},{"value":"1,59E-02","module":"A4","scenario":null},{"value":"9,87E-05","module":"A5","scenario":null},{"value":"3,78E+00","module":"B6","scenario":null},{"value":"0,00E+00","module":"C1","scenario":null},{"value":"2,64E-03","module":"C2","scenario":null},{"value":"-6,21E-05","module":"C3","scenario":null},{"value":"1,63E-02","module":"C4","scenario":null},{"value":"1,69E-01","module":"D","scenario":null},{"value":"1,13E+00","module":"A1A3","scenario":null}]},{"parameter":"FW","unit":"m3","values":[{"value":"4,58E-01","module":"A1","scenario":null},{"value":"1,35E-04","module":"A2","scenario":null},{"value":"3,34E-02","module":"A3","scenario":null},{"value":"9,26E-04","module":"A4","scenario":null},{"value":"2,07E-05","module":"A5","scenario":null},{"value":"1,44E+01","module":"B6","scenario":null},{"value":"0,00E+00","module":"C1","scenario":null},{"value":"1,54E-04","module":"C2","scenario":null},{"value":"1,23E-03","module":"C3","scenario":null},{"value":"3,25E-04","module":"C4","scenario":null},{"value":"-1,33E-01","module":"D","scenario":null},{"value":"4,91E-01","module":"A1A3","scenario":null}]}],"end_of_life_waste":[{"parameter":"HWD","unit":"kg","values":[{"value":"1,20E-01","module":"A1","scenario":null},{"value":"7,48E-05","module":"A2","scenario":null},{"value":"8,81E-03","module":"A3","scenario":null},{"value":"4,47E-04","module":"A4","scenario":null},{"value":"0,00E+00","module":"A5","scenario":null},{"value":"9,59E-02","module":"B6","scenario":null},{"value":"0,00E+00","module":"C1","scenario":null},{"value":"7,45E-05","module":"C2","scenario":null},{"value":"3,00E-05","module":"C3","scenario":null},{"value":"9,92E-02","module":"C4","scenario":null},{"value":"1,51E-02","module":"D","scenario":null},{"value":"1,29E-01","module":"A1A3","scenario":null}]},{"parameter":"NHWD","unit":"kg","values":[{"value":"4,67E+00","module":"A1","scenario":null},{"value":"4,97E-02","module":"A2","scenario":null},{"value":"8,66E-01","module":"A3","scenario":null},{"value":"4,21E-01","module":"A4","scenario":null},{"value":"1,94E-01","module":"A5","scenario":null},{"value":"1,15E+01","module":"B6","scenario":null},{"value":"0,00E+00","module":"C1","scenario":null},{"value":"7,02E-02","module":"C2","scenario":null},{"value":"9,85E-02","module":"C3","scenario":null},{"value":"4,50E-01","module":"C4","scenario":null},{"value":"-1,66E+00","module":"D","scenario":null},{"value":"5,58E+00","module":"A1A3","scenario":null}]},{"parameter":"RWD","unit":"kg","values":[{"value":"1,32E-03","module":"A1","scenario":null},{"value":"1,06E-05","module":"A2","scenario":null},{"value":"3,51E-05","module":"A3","scenario":null},{"value":"5,90E-05","module":"A4","scenario":null},{"value":"0,00E+00","module":"A5","scenario":null},{"value":"1,34E-03","module":"B6","scenario":null},{"value":"0,00E+00","module":"C1","scenario":null},{"value":"9,83E-06","module":"C2","scenario":null},{"value":"1,51E-06","module":"C3","scenario":null},{"value":"9,50E-07","module":"C4","scenario":null},{"value":"-2,91E-04","module":"D","scenario":null},{"value":"1,37E-03","module":"A1A3","scenario":null}]}],"end_of_life_flow":[{"parameter":"CRU","unit":"kg","values":[{"value":"0,00E+00","module":"A1","scenario":null},{"value":"0,00E+00","module":"A2","scenario":null},{"value":"0,00E+00","module":"A3","scenario":null},{"value":"0,00E+00","module":"A4","scenario":null},{"value":"0,00E+00","module":"A5","scenario":null},{"value":"0,00E+00","module":"B6","scenario":null},{"value":"0,00E+00","module":"C1","scenario":null},{"value":"0,00E+00","module":"C2","scenario":null},{"value":"0,00E+00","module":"C3","scenario":null},{"value":"0,00E+00","module":"C4","scenario":null},{"value":"0,00E+00","module":"D","scenario":null},{"value":"0,00E+00","module":"A1A3","scenario":null}]},{"parameter":"MFR","unit":"kg","values":[{"value":"0,00E+00","module":"A1","scenario":null},{"value":"0,00E+00","module":"A2","scenario":null},{"value":"8,49E-01","module":"A3","scenario":null},{"value":"0,00E+00","module":"A4","scenario":null},{"value":"1,80E-01","module":"A5","scenario":null},{"value":"0,00E+00","module":"B6","scenario":null},{"value":"0,00E+00","module":"C1","scenario":null},{"value":"0,00E+00","module":"C2","scenario":null},{"value":"1,03E+00","module":"C3","scenario":null},{"value":"9,38E-06","module":"C4","scenario":null},{"value":"-6,81E-04","module":"D","scenario":null},{"value":"8,49E-01","module":"A1A3","scenario":null}]},{"parameter":"MER","unit":"kg","values":[{"value":"0,00E+00","module":"A1","scenario":null},{"value":"0,00E+00","module":"A2","scenario":null},{"value":"3,51E-06","module":"A3","scenario":null},{"value":"0,00E+00","module":"A4","scenario":null},{"value":"1,35E-02","module":"A5","scenario":null},{"value":"0,00E+00","module":"B6","scenario":null},{"value":"0,00E+00","module":"C1","scenario":null},{"value":"0,00E+00","module":"C2","scenario":null},{"value":"1,24E-01","module":"C3","scenario":null},{"value":"4,65E-05","module":"C4","scenario":null},{"value":"-8,97E-05","module":"D","scenario":null},{"value":"3,51E-06","module":"A1A3","scenario":null}]},{"parameter":"EEE","unit":"MJ","values":[{"value":"0,00E+00","module":"A1","scenario":null},{"value":"0,00E+00","module":"A2","scenario":null},{"value":"2,91E-02","module":"A3","scenario":null},{"value":"0,00E+00","module":"A4","scenario":null},{"value":"1,11E-02","module":"A5","scenario":null},{"value":"0,00E+00","module":"B6","scenario":null},{"value":"0,00E+00","module":"C1","scenario":null},{"value":"0,00E+00","module":"C2","scenario":null},{"value":"1,02E-01","module":"C3","scenario":null},{"value":"4,21E-04","module":"C4","scenario":null},{"value":"-2,20E-04","module":"D","scenario":null},{"value":"2,91E-02","module":"A1A3","scenario":null}]},{"parameter":"EET","unit":"MJ","values":[{"value":"0,00E+00","module":"A1","scenario":null},{"value":"0,00E+00","module":"A2","scenario":null},{"value":"4,40E-01","module":"A3","scenario":null},{"value":"0,00E+00","module":"A4","scenario":null},{"value":"1,68E-01","module":"A5","scenario":null},{"value":"0,00E+00","module":"B6","scenario":null},{"value":"0,00E+00","module":"C1","scenario":null},{"value":"0,00E+00","module":"C2","scenario":null},{"value":"1,54E+00","module":"C3","scenario":null},{"value":"6,37E-03","module":"C4","scenario":null},{"value":"-3,32E-03","module":"D","scenario":null},{"value":"4,40E-01","module":"A1A3","scenario":null}]}]}