{"product_name":"FX45-P1519 0/100 3000 HF C2.5 MP/PC","epd_id":"NEPD-5697-4994-EN","compliance":["EN 15804+A2","ISO 14025","ISO 21930"],"producer_name":"Glamox AS","environmental_impact":[{"parameter":"GWP-total","unit":"kg CO2-eq.","values":[{"value":"4,02E+01","module":"A1","scenario":null},{"value":"3,35E-01","module":"A2","scenario":null},{"value":"3,88E+00","module":"A3","scenario":null},{"value":"4,25E-01","module":"A4","scenario":null},{"value":"8,25E-01","module":"A5","scenario":null},{"value":"4,66E+02","module":"B6","scenario":null},{"value":"0,00E+00","module":"C1","scenario":null},{"value":"1,71E-01","module":"C2","scenario":null},{"value":"8,85E-01","module":"C3","scenario":null},{"value":"6,93E-02","module":"C4","scenario":null},{"value":"-8,55E+00","module":"D","scenario":null},{"value":"4,44E+01","module":"A1A3","scenario":null}]},{"parameter":"GWP-fossil","unit":"kg CO2-eq.","values":[{"value":"4,05E+01","module":"A1","scenario":null},{"value":"3,35E-01","module":"A2","scenario":null},{"value":"3,83E+00","module":"A3","scenario":null},{"value":"4,25E-01","module":"A4","scenario":null},{"value":"1,06E-02","module":"A5","scenario":null},{"value":"4,61E+02","module":"B6","scenario":null},{"value":"0,00E+00","module":"C1","scenario":null},{"value":"1,70E-01","module":"C2","scenario":null},{"value":"8,85E-01","module":"C3","scenario":null},{"value":"6,90E-02","module":"C4","scenario":null},{"value":"-8,37E+00","module":"D","scenario":null},{"value":"4,47E+01","module":"A1A3","scenario":null}]},{"parameter":"GWP-biogenic","unit":"kg CO2-eq.","values":[{"value":"-5,98E-01","module":"A1","scenario":null},{"value":"1,37E-04","module":"A2","scenario":null},{"value":"3,89E-02","module":"A3","scenario":null},{"value":"1,73E-04","module":"A4","scenario":null},{"value":"8,15E-01","module":"A5","scenario":null},{"value":"3,24E+00","module":"B6","scenario":null},{"value":"0,00E+00","module":"C1","scenario":null},{"value":"6,95E-05","module":"C2","scenario":null},{"value":"5,91E-04","module":"C3","scenario":null},{"value":"2,55E-05","module":"C4","scenario":null},{"value":"-3,68E-02","module":"D","scenario":null},{"value":"-5,59E-01","module":"A1A3","scenario":null}]},{"parameter":"GWP-luluc","unit":"kg CO2-eq.","values":[{"value":"2,79E-01","module":"A1","scenario":null},{"value":"1,17E-04","module":"A2","scenario":null},{"value":"3,17E-03","module":"A3","scenario":null},{"value":"1,49E-04","module":"A4","scenario":null},{"value":"2,78E-06","module":"A5","scenario":null},{"value":"1,07E+00","module":"B6","scenario":null},{"value":"0,00E+00","module":"C1","scenario":null},{"value":"5,96E-05","module":"C2","scenario":null},{"value":"2,48E-04","module":"C3","scenario":null},{"value":"2,09E-04","module":"C4","scenario":null},{"value":"-1,43E-01","module":"D","scenario":null},{"value":"2,82E-01","module":"A1A3","scenario":null}]},{"parameter":"ODP","unit":"kg CFC 11-eq.","values":[{"value":"3,35E-06","module":"A1","scenario":null},{"value":"7,63E-08","module":"A2","scenario":null},{"value":"5,67E-07","module":"A3","scenario":null},{"value":"9,69E-08","module":"A4","scenario":null},{"value":"1,81E-09","module":"A5","scenario":null},{"value":"3,91E-05","module":"B6","scenario":null},{"value":"0,00E+00","module":"C1","scenario":null},{"value":"3,88E-08","module":"C2","scenario":null},{"value":"2,42E-08","module":"C3","scenario":null},{"value":"4,75E-09","module":"C4","scenario":null},{"value":"-2,68E-03","module":"D","scenario":null},{"value":"3,99E-06","module":"A1A3","scenario":null}]},{"parameter":"AP","unit":"mol H+-eq.","values":[{"value":"3,18E-01","module":"A1","scenario":null},{"value":"1,38E-03","module":"A2","scenario":null},{"value":"1,18E-02","module":"A3","scenario":null},{"value":"1,74E-03","module":"A4","scenario":null},{"value":"4,02E-05","module":"A5","scenario":null},{"value":"2,69E+00","module":"B6","scenario":null},{"value":"0,00E+00","module":"C1","scenario":null},{"value":"6,97E-04","module":"C2","scenario":null},{"value":"6,99E-04","module":"C3","scenario":null},{"value":"2,09E-04","module":"C4","scenario":null},{"value":"-1,17E-01","module":"D","scenario":null},{"value":"3,31E-01","module":"A1A3","scenario":null}]},{"parameter":"POCP","unit":"kg NMVOC-eq.","values":[{"value":"1,49E-01","module":"A1","scenario":null},{"value":"1,38E-03","module":"A2","scenario":null},{"value":"1,04E-02","module":"A3","scenario":null},{"value":"1,74E-03","module":"A4","scenario":null},{"value":"4,19E-05","module":"A5","scenario":null},{"value":"1,07E+00","module":"B6","scenario":null},{"value":"0,00E+00","module":"C1","scenario":null},{"value":"7,00E-04","module":"C2","scenario":null},{"value":"5,00E-04","module":"C3","scenario":null},{"value":"2,32E-04","module":"C4","scenario":null},{"value":"-3,68E-02","module":"D","scenario":null},{"value":"1,61E-01","module":"A1A3","scenario":null}]},{"parameter":"ADPE","unit":"kg Sb-eq.","values":[{"value":"5,02E-03","module":"A1","scenario":null},{"value":"9,07E-06","module":"A2","scenario":null},{"value":"7,78E-06","module":"A3","scenario":null},{"value":"1,15E-05","module":"A4","scenario":null},{"value":"2,04E-07","module":"A5","scenario":null},{"value":"3,38E-03","module":"B6","scenario":null},{"value":"0,00E+00","module":"C1","scenario":null},{"value":"4,62E-06","module":"C2","scenario":null},{"value":"1,11E-06","module":"C3","scenario":null},{"value":"2,31E-07","module":"C4","scenario":null},{"value":"-1,24E-03","module":"D","scenario":null},{"value":"5,04E-03","module":"A1A3","scenario":null}]},{"parameter":"ADPF","unit":"MJ","values":[{"value":"5,43E+02","module":"A1","scenario":null},{"value":"5,05E+00","module":"A2","scenario":null},{"value":"5,67E+01","module":"A3","scenario":null},{"value":"6,41E+00","module":"A4","scenario":null},{"value":"1,20E-01","module":"A5","scenario":null},{"value":"9,52E+03","module":"B6","scenario":null},{"value":"0,00E+00","module":"C1","scenario":null},{"value":"2,57E+00","module":"C2","scenario":null},{"value":"1,58E+00","module":"C3","scenario":null},{"value":"5,46E-01","module":"C4","scenario":null},{"value":"-1,06E+02","module":"D","scenario":null},{"value":"6,05E+02","module":"A1A3","scenario":null}]},{"parameter":"WDP","unit":"m3 world-eq.","values":[{"value":"5,45E+03","module":"A1","scenario":null},{"value":"4,81E+00","module":"A2","scenario":null},{"value":"1,32E+01","module":"A3","scenario":null},{"value":"6,11E+00","module":"A4","scenario":null},{"value":"1,78E-01","module":"A5","scenario":null},{"value":"1,43E+05","module":"B6","scenario":null},{"value":"0,00E+00","module":"C1","scenario":null},{"value":"2,45E+00","module":"C2","scenario":null},{"value":"9,33E+00","module":"C3","scenario":null},{"value":"6,63E+00","module":"C4","scenario":null},{"value":"-4,26E+03","module":"D","scenario":null},{"value":"5,47E+03","module":"A1A3","scenario":null}]},{"parameter":"EP-freshwater","unit":"kg P-eq.","values":[{"value":"5,28E-03","module":"A1","scenario":null},{"value":"2,63E-06","module":"A2","scenario":null},{"value":"3,36E-05","module":"A3","scenario":null},{"value":"3,34E-06","module":"A4","scenario":null},{"value":"6,95E-08","module":"A5","scenario":null},{"value":"4,93E-02","module":"B6","scenario":null},{"value":"0,00E+00","module":"C1","scenario":null},{"value":"1,34E-06","module":"C2","scenario":null},{"value":"6,90E-06","module":"C3","scenario":null},{"value":"1,28E-06","module":"C4","scenario":null},{"value":"-6,82E-04","module":"D","scenario":null},{"value":"5,31E-03","module":"A1A3","scenario":null}]},{"parameter":"EP-marine","unit":"kg N-eq.","values":[{"value":"4,05E-02","module":"A1","scenario":null},{"value":"4,08E-04","module":"A2","scenario":null},{"value":"3,38E-03","module":"A3","scenario":null},{"value":"5,15E-04","module":"A4","scenario":null},{"value":"1,53E-05","module":"A5","scenario":null},{"value":"3,42E-01","module":"B6","scenario":null},{"value":"0,00E+00","module":"C1","scenario":null},{"value":"2,07E-04","module":"C2","scenario":null},{"value":"1,73E-04","module":"C3","scenario":null},{"value":"8,91E-05","module":"C4","scenario":null},{"value":"-9,68E-03","module":"D","scenario":null},{"value":"4,43E-02","module":"A1A3","scenario":null}]},{"parameter":"EP-terrestrial","unit":"mol N-eq.","values":[{"value":"4,63E-01","module":"A1","scenario":null},{"value":"4,51E-03","module":"A2","scenario":null},{"value":"5,01E-02","module":"A3","scenario":null},{"value":"5,70E-03","module":"A4","scenario":null},{"value":"1,44E-04","module":"A5","scenario":null},{"value":"4,22E+00","module":"B6","scenario":null},{"value":"0,00E+00","module":"C1","scenario":null},{"value":"2,28E-03","module":"C2","scenario":null},{"value":"1,89E-03","module":"C3","scenario":null},{"value":"6,26E-04","module":"C4","scenario":null},{"value":"-1,17E-01","module":"D","scenario":null},{"value":"5,18E-01","module":"A1A3","scenario":null}]},{"parameter":"GWP-IOBC","unit":"kg CO2-eq.","values":[{"value":"4,10E+01","module":"A1","scenario":null},{"value":"3,35E-01","module":"A2","scenario":null},{"value":"3,79E+00","module":"A3","scenario":null},{"value":"4,25E-01","module":"A4","scenario":null},{"value":"1,06E-02","module":"A5","scenario":null},{"value":"5,00E+02","module":"B6","scenario":null},{"value":"0,00E+00","module":"C1","scenario":null},{"value":"1,71E-01","module":"C2","scenario":null},{"value":"8,85E-01","module":"C3","scenario":null},{"value":"7,18E-02","module":"C4","scenario":null},{"value":"-8,19E+00","module":"D","scenario":null},{"value":"4,51E+01","module":"A1A3","scenario":null}]}],"additional_environmental_impact":[{"parameter":"PM","unit":"disease incidence","values":[{"value":"2,25E-06","module":"A1","scenario":null},{"value":"2,41E-08","module":"A2","scenario":null},{"value":"1,30E-07","module":"A3","scenario":null},{"value":"3,06E-08","module":"A4","scenario":null},{"value":"6,05E-10","module":"A5","scenario":null},{"value":"7,06E-06","module":"B6","scenario":null},{"value":"0,00E+00","module":"C1","scenario":null},{"value":"1,23E-08","module":"C2","scenario":null},{"value":"6,52E-09","module":"C3","scenario":null},{"value":"3,64E-09","module":"C4","scenario":null},{"value":"-6,72E-07","module":"D","scenario":null},{"value":"2,41E-06","module":"A1A3","scenario":null}]},{"parameter":"ETP-fw","unit":"CTUe","values":[{"value":"2,28E+03","module":"A1","scenario":null},{"value":"3,72E+00","module":"A2","scenario":null},{"value":"8,45E+01","module":"A3","scenario":null},{"value":"4,72E+00","module":"A4","scenario":null},{"value":"1,56E-01","module":"A5","scenario":null},{"value":"6,67E+03","module":"B6","scenario":null},{"value":"0,00E+00","module":"C1","scenario":null},{"value":"1,89E+00","module":"C2","scenario":null},{"value":"6,00E+00","module":"C3","scenario":null},{"value":"3,75E+02","module":"C4","scenario":null},{"value":"-6,26E+02","module":"D","scenario":null},{"value":"2,37E+03","module":"A1A3","scenario":null}]},{"parameter":"HTP-c","unit":"CTUh","values":[{"value":"6,81E-08","module":"A1","scenario":null},{"value":"0,00E+00","module":"A2","scenario":null},{"value":"1,47E-09","module":"A3","scenario":null},{"value":"0,00E+00","module":"A4","scenario":null},{"value":"4,00E-12","module":"A5","scenario":null},{"value":"1,86E-07","module":"B6","scenario":null},{"value":"0,00E+00","module":"C1","scenario":null},{"value":"0,00E+00","module":"C2","scenario":null},{"value":"1,05E-09","module":"C3","scenario":null},{"value":"1,25E-10","module":"C4","scenario":null},{"value":"-2,30E-08","module":"D","scenario":null},{"value":"6,96E-08","module":"A1A3","scenario":null}]},{"parameter":"HTP-nc","unit":"CTUh","values":[{"value":"2,16E-06","module":"A1","scenario":null},{"value":"4,02E-09","module":"A2","scenario":null},{"value":"3,22E-08","module":"A3","scenario":null},{"value":"5,10E-09","module":"A4","scenario":null},{"value":"1,93E-10","module":"A5","scenario":null},{"value":"6,42E-06","module":"B6","scenario":null},{"value":"0,00E+00","module":"C1","scenario":null},{"value":"2,04E-09","module":"C2","scenario":null},{"value":"5,28E-08","module":"C3","scenario":null},{"value":"1,23E-09","module":"C4","scenario":null},{"value":"-5,25E-07","module":"D","scenario":null},{"value":"2,20E-06","module":"A1A3","scenario":null}]},{"parameter":"SQP","unit":"unitless","values":[{"value":"1,30E+02","module":"A1","scenario":null},{"value":"3,48E+00","module":"A2","scenario":null},{"value":"3,18E+02","module":"A3","scenario":null},{"value":"4,42E+00","module":"A4","scenario":null},{"value":"9,29E-02","module":"A5","scenario":null},{"value":"2,30E+03","module":"B6","scenario":null},{"value":"0,00E+00","module":"C1","scenario":null},{"value":"1,77E+00","module":"C2","scenario":null},{"value":"4,48E-01","module":"C3","scenario":null},{"value":"1,31E+00","module":"C4","scenario":null},{"value":"-1,38E+01","module":"D","scenario":null},{"value":"4,51E+02","module":"A1A3","scenario":null}]},{"parameter":"IRP","unit":"kBq U235-eq.","values":[{"value":"2,36E+00","module":"A1","scenario":null},{"value":"2,21E-02","module":"A2","scenario":null},{"value":"4,77E-02","module":"A3","scenario":null},{"value":"2,80E-02","module":"A4","scenario":null},{"value":"5,17E-04","module":"A5","scenario":null},{"value":"8,34E+01","module":"B6","scenario":null},{"value":"0,00E+00","module":"C1","scenario":null},{"value":"1,12E-02","module":"C2","scenario":null},{"value":"7,34E-03","module":"C3","scenario":null},{"value":"2,18E-03","module":"C4","scenario":null},{"value":"-4,51E-01","module":"D","scenario":null},{"value":"2,43E+00","module":"A1A3","scenario":null}]}],"resource_use":[{"parameter":"PERE","unit":"MJ","values":[{"value":"9,99E+01","module":"A1","scenario":null},{"value":"7,12E-02","module":"A2","scenario":null},{"value":"7,30E+01","module":"A3","scenario":null},{"value":"9,04E-02","module":"A4","scenario":null},{"value":"2,08E-03","module":"A5","scenario":null},{"value":"1,84E+03","module":"B6","scenario":null},{"value":"0,00E+00","module":"C1","scenario":null},{"value":"3,63E-02","module":"C2","scenario":null},{"value":"2,48E-01","module":"C3","scenario":null},{"value":"1,24E-01","module":"C4","scenario":null},{"value":"-3,87E+01","module":"D","scenario":null},{"value":"1,73E+02","module":"A1A3","scenario":null}]},{"parameter":"PERM","unit":"MJ","values":[{"value":"3,96E+00","module":"A1","scenario":null},{"value":"0,00E+00","module":"A2","scenario":null},{"value":"0,00E+00","module":"A3","scenario":null},{"value":"0,00E+00","module":"A4","scenario":null},{"value":"-4,08E+00","module":"A5","scenario":null},{"value":"0,00E+00","module":"B6","scenario":null},{"value":"0,00E+00","module":"C1","scenario":null},{"value":"0,00E+00","module":"C2","scenario":null},{"value":"0,00E+00","module":"C3","scenario":null},{"value":"0,00E+00","module":"C4","scenario":null},{"value":"0,00E+00","module":"D","scenario":null},{"value":"3,96E+00","module":"A1A3","scenario":null}]},{"parameter":"PERT","unit":"MJ","values":[{"value":"1,04E+02","module":"A1","scenario":null},{"value":"7,12E-02","module":"A2","scenario":null},{"value":"7,30E+01","module":"A3","scenario":null},{"value":"9,04E-02","module":"A4","scenario":null},{"value":"-4,08E+00","module":"A5","scenario":null},{"value":"1,84E+03","module":"B6","scenario":null},{"value":"0,00E+00","module":"C1","scenario":null},{"value":"3,63E-02","module":"C2","scenario":null},{"value":"2,48E-01","module":"C3","scenario":null},{"value":"1,24E-01","module":"C4","scenario":null},{"value":"-3,87E+01","module":"D","scenario":null},{"value":"1,77E+02","module":"A1A3","scenario":null}]},{"parameter":"PENRE","unit":"MJ","values":[{"value":"5,30E+02","module":"A1","scenario":null},{"value":"5,05E+00","module":"A2","scenario":null},{"value":"5,67E+01","module":"A3","scenario":null},{"value":"6,41E+00","module":"A4","scenario":null},{"value":"1,20E-01","module":"A5","scenario":null},{"value":"9,54E+03","module":"B6","scenario":null},{"value":"0,00E+00","module":"C1","scenario":null},{"value":"2,57E+00","module":"C2","scenario":null},{"value":"1,58E+00","module":"C3","scenario":null},{"value":"5,46E-01","module":"C4","scenario":null},{"value":"-1,06E+02","module":"D","scenario":null},{"value":"5,91E+02","module":"A1A3","scenario":null}]},{"parameter":"PENRM","unit":"MJ","values":[{"value":"1,87E+01","module":"A1","scenario":null},{"value":"0,00E+00","module":"A2","scenario":null},{"value":"0,00E+00","module":"A3","scenario":null},{"value":"0,00E+00","module":"A4","scenario":null},{"value":"-1,50E+00","module":"A5","scenario":null},{"value":"0,00E+00","module":"B6","scenario":null},{"value":"0,00E+00","module":"C1","scenario":null},{"value":"0,00E+00","module":"C2","scenario":null},{"value":"-1,83E+01","module":"C3","scenario":null},{"value":"0,00E+00","module":"C4","scenario":null},{"value":"-3,93E-02","module":"D","scenario":null},{"value":"1,87E+01","module":"A1A3","scenario":null}]},{"parameter":"PENRT","unit":"MJ","values":[{"value":"5,43E+02","module":"A1","scenario":null},{"value":"5,05E+00","module":"A2","scenario":null},{"value":"5,67E+01","module":"A3","scenario":null},{"value":"6,41E+00","module":"A4","scenario":null},{"value":"-1,38E+00","module":"A5","scenario":null},{"value":"9,54E+03","module":"B6","scenario":null},{"value":"0,00E+00","module":"C1","scenario":null},{"value":"2,57E+00","module":"C2","scenario":null},{"value":"-1,67E+01","module":"C3","scenario":null},{"value":"5,46E-01","module":"C4","scenario":null},{"value":"-1,06E+02","module":"D","scenario":null},{"value":"6,05E+02","module":"A1A3","scenario":null}]},{"parameter":"SM","unit":"kg","values":[{"value":"8,99E-01","module":"A1","scenario":null},{"value":"0,00E+00","module":"A2","scenario":null},{"value":"5,19E-05","module":"A3","scenario":null},{"value":"0,00E+00","module":"A4","scenario":null},{"value":"0,00E+00","module":"A5","scenario":null},{"value":"0,00E+00","module":"B6","scenario":null},{"value":"0,00E+00","module":"C1","scenario":null},{"value":"0,00E+00","module":"C2","scenario":null},{"value":"0,00E+00","module":"C3","scenario":null},{"value":"5,39E-03","module":"C4","scenario":null},{"value":"2,58E-02","module":"D","scenario":null},{"value":"8,99E-01","module":"A1A3","scenario":null}]},{"parameter":"RSF","unit":"MJ","values":[{"value":"7,32E-01","module":"A1","scenario":null},{"value":"2,55E-03","module":"A2","scenario":null},{"value":"1,18E-02","module":"A3","scenario":null},{"value":"3,24E-03","module":"A4","scenario":null},{"value":"6,69E-05","module":"A5","scenario":null},{"value":"1,34E+02","module":"B6","scenario":null},{"value":"0,00E+00","module":"C1","scenario":null},{"value":"1,30E-03","module":"C2","scenario":null},{"value":"4,84E-03","module":"C3","scenario":null},{"value":"8,94E-04","module":"C4","scenario":null},{"value":"-9,83E-03","module":"D","scenario":null},{"value":"7,46E-01","module":"A1A3","scenario":null}]},{"parameter":"NRSF","unit":"MJ","values":[{"value":"2,15E-01","module":"A1","scenario":null},{"value":"9,10E-03","module":"A2","scenario":null},{"value":"1,68E-02","module":"A3","scenario":null},{"value":"1,16E-02","module":"A4","scenario":null},{"value":"2,64E-04","module":"A5","scenario":null},{"value":"3,20E+01","module":"B6","scenario":null},{"value":"0,00E+00","module":"C1","scenario":null},{"value":"4,63E-03","module":"C2","scenario":null},{"value":"-5,32E-05","module":"C3","scenario":null},{"value":"2,10E-02","module":"C4","scenario":null},{"value":"-7,11E-02","module":"D","scenario":null},{"value":"2,41E-01","module":"A1A3","scenario":null}]},{"parameter":"FW","unit":"m3","values":[{"value":"7,57E-01","module":"A1","scenario":null},{"value":"5,32E-04","module":"A2","scenario":null},{"value":"2,67E-03","module":"A3","scenario":null},{"value":"6,75E-04","module":"A4","scenario":null},{"value":"5,73E-05","module":"A5","scenario":null},{"value":"8,08E+00","module":"B6","scenario":null},{"value":"0,00E+00","module":"C1","scenario":null},{"value":"2,71E-04","module":"C2","scenario":null},{"value":"1,97E-03","module":"C3","scenario":null},{"value":"5,28E-04","module":"C4","scenario":null},{"value":"-2,00E-01","module":"D","scenario":null},{"value":"7,60E-01","module":"A1A3","scenario":null}]}],"end_of_life_waste":[{"parameter":"HWD","unit":"kg","values":[{"value":"1,65E-01","module":"A1","scenario":null},{"value":"2,57E-04","module":"A2","scenario":null},{"value":"7,39E-02","module":"A3","scenario":null},{"value":"3,27E-04","module":"A4","scenario":null},{"value":"0,00E+00","module":"A5","scenario":null},{"value":"1,43E+00","module":"B6","scenario":null},{"value":"0,00E+00","module":"C1","scenario":null},{"value":"1,31E-04","module":"C2","scenario":null},{"value":"2,49E-05","module":"C3","scenario":null},{"value":"1,31E-01","module":"C4","scenario":null},{"value":"2,69E-02","module":"D","scenario":null},{"value":"2,39E-01","module":"A1A3","scenario":null}]},{"parameter":"NHWD","unit":"kg","values":[{"value":"6,72E+00","module":"A1","scenario":null},{"value":"2,41E-01","module":"A2","scenario":null},{"value":"8,19E-01","module":"A3","scenario":null},{"value":"3,06E-01","module":"A4","scenario":null},{"value":"5,15E-01","module":"A5","scenario":null},{"value":"3,22E+01","module":"B6","scenario":null},{"value":"0,00E+00","module":"C1","scenario":null},{"value":"1,23E-01","module":"C2","scenario":null},{"value":"1,07E-01","module":"C3","scenario":null},{"value":"9,01E-01","module":"C4","scenario":null},{"value":"-2,37E+00","module":"D","scenario":null},{"value":"7,78E+00","module":"A1A3","scenario":null}]},{"parameter":"RWD","unit":"kg","values":[{"value":"1,99E-03","module":"A1","scenario":null},{"value":"3,44E-05","module":"A2","scenario":null},{"value":"7,08E-05","module":"A3","scenario":null},{"value":"4,37E-05","module":"A4","scenario":null},{"value":"0,00E+00","module":"A5","scenario":null},{"value":"6,81E-02","module":"B6","scenario":null},{"value":"0,00E+00","module":"C1","scenario":null},{"value":"1,75E-05","module":"C2","scenario":null},{"value":"1,28E-06","module":"C3","scenario":null},{"value":"1,82E-06","module":"C4","scenario":null},{"value":"-4,21E-04","module":"D","scenario":null},{"value":"2,09E-03","module":"A1A3","scenario":null}]}],"end_of_life_flow":[{"parameter":"CRU","unit":"kg","values":[{"value":"0,00E+00","module":"A1","scenario":null},{"value":"0,00E+00","module":"A2","scenario":null},{"value":"0,00E+00","module":"A3","scenario":null},{"value":"0,00E+00","module":"A4","scenario":null},{"value":"0,00E+00","module":"A5","scenario":null},{"value":"0,00E+00","module":"B6","scenario":null},{"value":"0,00E+00","module":"C1","scenario":null},{"value":"0,00E+00","module":"C2","scenario":null},{"value":"0,00E+00","module":"C3","scenario":null},{"value":"0,00E+00","module":"C4","scenario":null},{"value":"0,00E+00","module":"D","scenario":null},{"value":"0,00E+00","module":"A1A3","scenario":null}]},{"parameter":"MFR","unit":"kg","values":[{"value":"0,00E+00","module":"A1","scenario":null},{"value":"0,00E+00","module":"A2","scenario":null},{"value":"8,84E-01","module":"A3","scenario":null},{"value":"0,00E+00","module":"A4","scenario":null},{"value":"4,64E-01","module":"A5","scenario":null},{"value":"0,00E+00","module":"B6","scenario":null},{"value":"0,00E+00","module":"C1","scenario":null},{"value":"0,00E+00","module":"C2","scenario":null},{"value":"1,45E+00","module":"C3","scenario":null},{"value":"3,01E-05","module":"C4","scenario":null},{"value":"-1,01E-03","module":"D","scenario":null},{"value":"8,84E-01","module":"A1A3","scenario":null}]},{"parameter":"MER","unit":"kg","values":[{"value":"0,00E+00","module":"A1","scenario":null},{"value":"0,00E+00","module":"A2","scenario":null},{"value":"5,73E-06","module":"A3","scenario":null},{"value":"0,00E+00","module":"A4","scenario":null},{"value":"3,35E-02","module":"A5","scenario":null},{"value":"0,00E+00","module":"B6","scenario":null},{"value":"0,00E+00","module":"C1","scenario":null},{"value":"0,00E+00","module":"C2","scenario":null},{"value":"3,46E-01","module":"C3","scenario":null},{"value":"7,70E-05","module":"C4","scenario":null},{"value":"-1,36E-04","module":"D","scenario":null},{"value":"5,73E-06","module":"A1A3","scenario":null}]},{"parameter":"EEE","unit":"MJ","values":[{"value":"0,00E+00","module":"A1","scenario":null},{"value":"0,00E+00","module":"A2","scenario":null},{"value":"1,82E-01","module":"A3","scenario":null},{"value":"0,00E+00","module":"A4","scenario":null},{"value":"2,74E-02","module":"A5","scenario":null},{"value":"0,00E+00","module":"B6","scenario":null},{"value":"0,00E+00","module":"C1","scenario":null},{"value":"0,00E+00","module":"C2","scenario":null},{"value":"4,19E-01","module":"C3","scenario":null},{"value":"7,17E-04","module":"C4","scenario":null},{"value":"-3,31E-04","module":"D","scenario":null},{"value":"1,82E-01","module":"A1A3","scenario":null}]},{"parameter":"EET","unit":"MJ","values":[{"value":"0,00E+00","module":"A1","scenario":null},{"value":"0,00E+00","module":"A2","scenario":null},{"value":"2,76E+00","module":"A3","scenario":null},{"value":"0,00E+00","module":"A4","scenario":null},{"value":"4,15E-01","module":"A5","scenario":null},{"value":"0,00E+00","module":"B6","scenario":null},{"value":"0,00E+00","module":"C1","scenario":null},{"value":"0,00E+00","module":"C2","scenario":null},{"value":"6,34E+00","module":"C3","scenario":null},{"value":"1,09E-02","module":"C4","scenario":null},{"value":"-5,00E-03","module":"D","scenario":null},{"value":"2,76E+00","module":"A1A3","scenario":null}]}]}