{"product_name":"Takstolsskiva 32 Alu","epd_id":"NEPD-2497-1246-EN","compliance":["EN 15804","ISO 14025","ISO 21930"],"producer_name":"Saint-Gobain Sweden AB, ISOVER","environmental_impact":[{"parameter":"GWP-total","unit":"kg CO2-eq.","values":[{"value":"1,74E+00","module":"A1-A3","scenario":null},{"value":"5,30E-02","module":"A4","scenario":null},{"value":"9,48E-02","module":"A5","scenario":null},{"value":"4,77E-03","module":"C2","scenario":null},{"value":"5,63E-02","module":"C4","scenario":null}]},{"parameter":"ODP","unit":"kg CFC 11-eq.","values":[{"value":"1,19E-07","module":"A1-A3","scenario":null},{"value":"0,00E+00","module":"A4","scenario":null},{"value":"5,96E-09","module":"A5","scenario":null},{"value":"0,00E+00","module":"C2","scenario":null},{"value":"0,00E+00","module":"C4","scenario":null}]},{"parameter":"AP","unit":"kg SO2-eq.","values":[{"value":"9,68E-03","module":"A1-A3","scenario":null},{"value":"2,25E-04","module":"A4","scenario":null},{"value":"5,09E-04","module":"A5","scenario":null},{"value":"1,95E-05","module":"C2","scenario":null},{"value":"1,03E-04","module":"C4","scenario":null}]},{"parameter":"EP","unit":"kg Phosphat-eq.","values":[{"value":"4,69E-03","module":"A1-A3","scenario":null},{"value":"5,54E-05","module":"A4","scenario":null},{"value":"2,43E-04","module":"A5","scenario":null},{"value":"4,69E-06","module":"C2","scenario":null},{"value":"6,52E-05","module":"C4","scenario":null}]},{"parameter":"POCP","unit":"kg Ethen-eq.","values":[{"value":"8,63E-04","module":"A1-A3","scenario":null},{"value":"8,25E-06","module":"A4","scenario":null},{"value":"4,51E-05","module":"A5","scenario":null},{"value":"7,25E-07","module":"C2","scenario":null},{"value":"2,01E-05","module":"C4","scenario":null}]},{"parameter":"ADPE","unit":"kg Sb-eq.","values":[{"value":"8,37E-05","module":"A1-A3","scenario":null},{"value":"7,03E-10","module":"A4","scenario":null},{"value":"4,18E-06","module":"A5","scenario":null},{"value":"6,50E-11","module":"C2","scenario":null},{"value":"5,98E-09","module":"C4","scenario":null}]},{"parameter":"ADPF","unit":"MJ","values":[{"value":"2,65E+01","module":"A1-A3","scenario":null},{"value":"7,37E-01","module":"A4","scenario":null},{"value":"1,40E+00","module":"A5","scenario":null},{"value":"6,64E-02","module":"C2","scenario":null},{"value":"2,74E-01","module":"C4","scenario":null}]}],"additional_environmental_impact":[],"resource_use":[{"parameter":"PERE","unit":"MJ","values":[{"value":"2,53E+01","module":"A1-A3","scenario":null},{"value":"1,70E-02","module":"A4","scenario":null},{"value":"1,30E+00","module":"A5","scenario":null},{"value":"1,80E-03","module":"C2","scenario":null},{"value":"3,10E-02","module":"C4","scenario":null}]},{"parameter":"PERM","unit":"MJ","values":[{"value":"4,55E+00","module":"A1-A3","scenario":null},{"value":"0,00E+00","module":"A4","scenario":null},{"value":"2,30E-01","module":"A5","scenario":null},{"value":"0,00E+00","module":"C2","scenario":null},{"value":"0,00E+00","module":"C4","scenario":null}]},{"parameter":"PERT","unit":"MJ","values":[{"value":"2,98E+01","module":"A1-A3","scenario":null},{"value":"1,70E-02","module":"A4","scenario":null},{"value":"1,50E+00","module":"A5","scenario":null},{"value":"1,80E-03","module":"C2","scenario":null},{"value":"3,10E-02","module":"C4","scenario":null}]},{"parameter":"PENRE","unit":"MJ","values":[{"value":"2,94E+01","module":"A1-A3","scenario":null},{"value":"7,40E-01","module":"A4","scenario":null},{"value":"1,60E+00","module":"A5","scenario":null},{"value":"6,70E-02","module":"C2","scenario":null},{"value":"2,80E-01","module":"C4","scenario":null}]},{"parameter":"PENRM","unit":"MJ","values":[{"value":"2,74E+00","module":"A1-A3","scenario":null},{"value":"0,00E+00","module":"A4","scenario":null},{"value":"1,40E-01","module":"A5","scenario":null},{"value":"0,00E+00","module":"C2","scenario":null},{"value":"0,00E+00","module":"C4","scenario":null}]},{"parameter":"PENRT","unit":"MJ","values":[{"value":"3,21E+01","module":"A1-A3","scenario":null},{"value":"7,40E-01","module":"A4","scenario":null},{"value":"1,70E+00","module":"A5","scenario":null},{"value":"6,70E-02","module":"C2","scenario":null},{"value":"2,80E-01","module":"C4","scenario":null}]},{"parameter":"SM","unit":"kg","values":[{"value":"5,41E-01","module":"A1-A3","scenario":null},{"value":"0,00E+00","module":"A4","scenario":null},{"value":"2,70E-02","module":"A5","scenario":null},{"value":"0,00E+00","module":"C2","scenario":null},{"value":"0,00E+00","module":"C4","scenario":null}]},{"parameter":"RSF","unit":"MJ","values":[{"value":"0,00E+00","module":"A1-A3","scenario":null},{"value":"0,00E+00","module":"A4","scenario":null},{"value":"0,00E+00","module":"A5","scenario":null},{"value":"0,00E+00","module":"C2","scenario":null},{"value":"0,00E+00","module":"C4","scenario":null}]},{"parameter":"NRSF","unit":"MJ","values":[{"value":"0,00E+00","module":"A1-A3","scenario":null},{"value":"0,00E+00","module":"A4","scenario":null},{"value":"0,00E+00","module":"A5","scenario":null},{"value":"0,00E+00","module":"C2","scenario":null},{"value":"0,00E+00","module":"C4","scenario":null}]},{"parameter":"FW","unit":"m3","values":[{"value":"3,03E-02","module":"A1-A3","scenario":null},{"value":"5,60E-06","module":"A4","scenario":null},{"value":"1,50E-03","module":"A5","scenario":null},{"value":"5,70E-07","module":"C2","scenario":null},{"value":"5,90E-05","module":"C4","scenario":null}]}],"end_of_life_waste":[{"parameter":"HWD","unit":"kg","values":[{"value":"4,45E-08","module":"A1-A3","scenario":null},{"value":"2,65E-09","module":"A4","scenario":null},{"value":"2,69E-09","module":"A5","scenario":null},{"value":"2,39E-10","module":"C2","scenario":null},{"value":"3,85E-09","module":"C4","scenario":null}]},{"parameter":"NHWD","unit":"kg","values":[{"value":"1,71E-01","module":"A1-A3","scenario":null},{"value":"8,96E-06","module":"A4","scenario":null},{"value":"7,46E-02","module":"A5","scenario":null},{"value":"9,02E-07","module":"C2","scenario":null},{"value":"1,02E+00","module":"C4","scenario":null}]},{"parameter":"RWD","unit":"kg","values":[{"value":"6,65E-04","module":"A1-A3","scenario":null},{"value":"8,62E-07","module":"A4","scenario":null},{"value":"3,36E-05","module":"A5","scenario":null},{"value":"7,78E-08","module":"C2","scenario":null},{"value":"3,77E-06","module":"C4","scenario":null}]}],"end_of_life_flow":[{"parameter":"CRU","unit":"kg","values":[{"value":"0,00E+00","module":"A1-A3","scenario":null},{"value":"0,00E+00","module":"A4","scenario":null},{"value":"0,00E+00","module":"A5","scenario":null},{"value":"0,00E+00","module":"C2","scenario":null},{"value":"0,00E+00","module":"C4","scenario":null}]},{"parameter":"MFR","unit":"kg","values":[{"value":"1,62E-02","module":"A1-A3","scenario":null},{"value":"0,00E+00","module":"A4","scenario":null},{"value":"3,01E-01","module":"A5","scenario":null},{"value":"0,00E+00","module":"C2","scenario":null},{"value":"0,00E+00","module":"C4","scenario":null}]},{"parameter":"MER","unit":"kg","values":[{"value":"0,00E+00","module":"A1-A3","scenario":null},{"value":"0,00E+00","module":"A4","scenario":null},{"value":"0,00E+00","module":"A5","scenario":null},{"value":"0,00E+00","module":"C2","scenario":null},{"value":"0,00E+00","module":"C4","scenario":null}]},{"parameter":"EEE","unit":"MJ","values":[{"value":"0,00E+00","module":"A1-A3","scenario":null},{"value":"0,00E+00","module":"A4","scenario":null},{"value":"0,00E+00","module":"A5","scenario":null},{"value":"0,00E+00","module":"C2","scenario":null},{"value":"0,00E+00","module":"C4","scenario":null}]},{"parameter":"EET","unit":"MJ","values":[{"value":"0,00E+00","module":"A1-A3","scenario":null},{"value":"0,00E+00","module":"A4","scenario":null},{"value":"0,00E+00","module":"A5","scenario":null},{"value":"0,00E+00","module":"C2","scenario":null},{"value":"0,00E+00","module":"C4","scenario":null}]}]}