{"product_name":"Optima conference table 4000*1200 HPL grey","epd_id":"NEPD-2649-1356-EN","compliance":["EN 15804","ISO 14025","ISO 21930"],"producer_name":"Svenheim M\u00f8belindustri AS","environmental_impact":[{"parameter":"GWP-total","unit":"kg CO2-eq.","values":[{"value":"2,40E+02","module":"A1-A3","scenario":null},{"value":"3,66E+01","module":"A4","scenario":null},{"value":"2,97E+00","module":"C2","scenario":null},{"value":"1,30E+04","module":"C3","scenario":null}]},{"parameter":"ODP","unit":"kg CFC 11-eq.","values":[{"value":"2,16E-05","module":"A1-A3","scenario":null},{"value":"7,16E-06","module":"A4","scenario":null},{"value":"5,59E-07","module":"C2","scenario":null},{"value":"9,45E-05","module":"C3","scenario":null}]},{"parameter":"AP","unit":"kg SO2-eq.","values":[{"value":"1,17E+00","module":"A1-A3","scenario":null},{"value":"1,23E-01","module":"A4","scenario":null},{"value":"6,98E-03","module":"C2","scenario":null},{"value":"5,69E+00","module":"C3","scenario":null}]},{"parameter":"EP","unit":"kg Phosphat-eq.","values":[{"value":"2,12E-01","module":"A1-A3","scenario":null},{"value":"2,02E-02","module":"A4","scenario":null},{"value":"9,16E-04","module":"C2","scenario":null},{"value":"1,83E+00","module":"C3","scenario":null}]},{"parameter":"POCP","unit":"kg Ethen-eq.","values":[{"value":"1,25E-01","module":"A1-A3","scenario":null},{"value":"5,76E-03","module":"A4","scenario":null},{"value":"4,49E-04","module":"C2","scenario":null},{"value":"1,86E-01","module":"C3","scenario":null}]},{"parameter":"ADPE","unit":"kg Sb-eq.","values":[{"value":"1,30E-03","module":"A1-A3","scenario":null},{"value":"7,61E-05","module":"A4","scenario":null},{"value":"9,22E-06","module":"C2","scenario":null},{"value":"1,06E-03","module":"C3","scenario":null}]},{"parameter":"ADPF","unit":"MJ","values":[{"value":"3,41E+03","module":"A1-A3","scenario":null},{"value":"5,78E+02","module":"A4","scenario":null},{"value":"4,48E+01","module":"C2","scenario":null},{"value":"8,36E+03","module":"C3","scenario":null}]}],"additional_environmental_impact":[],"resource_use":[{"parameter":"PERE","unit":"MJ","values":[{"value":"2,68E+03","module":"A1-A3","scenario":null},{"value":"1,08E+01","module":"A4","scenario":null},{"value":"6,62E-01","module":"C2","scenario":null},{"value":"1,75E+05","module":"C3","scenario":null}]},{"parameter":"PERM","unit":"MJ","values":[{"value":"1,52E+03","module":"A1-A3","scenario":null},{"value":"0,00E+00","module":"A4","scenario":null},{"value":"0,00E+00","module":"C2","scenario":null},{"value":"0,00E+00","module":"C3","scenario":null}]},{"parameter":"PERT","unit":"MJ","values":[{"value":"4,21E+03","module":"A1-A3","scenario":null},{"value":"1,08E+01","module":"A4","scenario":null},{"value":"6,62E-01","module":"C2","scenario":null},{"value":"1,75E+05","module":"C3","scenario":null}]},{"parameter":"PENRE","unit":"MJ","values":[{"value":"3,89E+03","module":"A1-A3","scenario":null},{"value":"5,97E+02","module":"A4","scenario":null},{"value":"4,59E+01","module":"C2","scenario":null},{"value":"1,25E+05","module":"C3","scenario":null}]},{"parameter":"PENRM","unit":"MJ","values":[{"value":"5,47E+01","module":"A1-A3","scenario":null},{"value":"0,00E+00","module":"A4","scenario":null},{"value":"0,00E+00","module":"C2","scenario":null},{"value":"0,00E+00","module":"C3","scenario":null}]},{"parameter":"PENRT","unit":"MJ","values":[{"value":"3,94E+03","module":"A1-A3","scenario":null},{"value":"5,97E+02","module":"A4","scenario":null},{"value":"4,59E+01","module":"C2","scenario":null},{"value":"1,25E+05","module":"C3","scenario":null}]},{"parameter":"SM","unit":"kg","values":[{"value":"5,72E+00","module":"A1-A3","scenario":null},{"value":"0,00E+00","module":"A4","scenario":null},{"value":"0,00E+00","module":"C2","scenario":null},{"value":"0,00E+00","module":"C3","scenario":null}]},{"parameter":"RSF","unit":"MJ","values":[{"value":"8,18E-01","module":"A1-A3","scenario":null},{"value":"0,00E+00","module":"A4","scenario":null},{"value":"0,00E+00","module":"C2","scenario":null},{"value":"0,00E+00","module":"C3","scenario":null}]},{"parameter":"NRSF","unit":"MJ","values":[{"value":"6,36E-01","module":"A1-A3","scenario":null},{"value":"0,00E+00","module":"A4","scenario":null},{"value":"0,00E+00","module":"C2","scenario":null},{"value":"0,00E+00","module":"C3","scenario":null}]},{"parameter":"FW","unit":"m3","values":[{"value":"1,73E+00","module":"A1-A3","scenario":null},{"value":"1,41E-01","module":"A4","scenario":null},{"value":"8,68E-03","module":"C2","scenario":null},{"value":"4,01E+01","module":"C3","scenario":null}]}],"end_of_life_waste":[{"parameter":"HWD","unit":"kg","values":[{"value":"7,75E-03","module":"A1-A3","scenario":null},{"value":"3,39E-04","module":"A4","scenario":null},{"value":"2,70E-05","module":"C2","scenario":null},{"value":"2,57E-02","module":"C3","scenario":null}]},{"parameter":"NHWD","unit":"kg","values":[{"value":"1,34E+02","module":"A1-A3","scenario":null},{"value":"4,83E+01","module":"A4","scenario":null},{"value":"2,46E+00","module":"C2","scenario":null},{"value":"6,94E+03","module":"C3","scenario":null}]},{"parameter":"RWD","unit":"kg","values":[{"value":"1,62E-02","module":"A1-A3","scenario":null},{"value":"4,13E-03","module":"A4","scenario":null},{"value":"3,15E-04","module":"C2","scenario":null},{"value":"2,97E-02","module":"C3","scenario":null}]}],"end_of_life_flow":[{"parameter":"CRU","unit":"kg","values":[{"value":"0,00E+00","module":"A1-A3","scenario":null},{"value":"0,00E+00","module":"A4","scenario":null},{"value":"0,00E+00","module":"C2","scenario":null},{"value":"0,00E+00","module":"C3","scenario":null}]},{"parameter":"MFR","unit":"kg","values":[{"value":"0,00E+00","module":"A1-A3","scenario":null},{"value":"0,00E+00","module":"A4","scenario":null},{"value":"0,00E+00","module":"C2","scenario":null},{"value":"7,52E+02","module":"C3","scenario":null}]},{"parameter":"MER","unit":"kg","values":[{"value":"0,00E+00","module":"A1-A3","scenario":null},{"value":"0,00E+00","module":"A4","scenario":null},{"value":"0,00E+00","module":"C2","scenario":null},{"value":"3,02E-07","module":"C3","scenario":null}]},{"parameter":"EEE","unit":"MJ","values":[{"value":"0,00E+00","module":"A1-A3","scenario":null},{"value":"0,00E+00","module":"A4","scenario":null},{"value":"0,00E+00","module":"C2","scenario":null},{"value":"1,62E+04","module":"C3","scenario":null}]},{"parameter":"EET","unit":"MJ","values":[{"value":"0,00E+00","module":"A1-A3","scenario":null},{"value":"0,00E+00","module":"A4","scenario":null},{"value":"0,00E+00","module":"C2","scenario":null},{"value":"1,78E+05","module":"C3","scenario":null}]}]}