{"product_name":"Majestic Sense, P.T. Jotun Indonesia","epd_id":"NEPD-3957-2993-EN","compliance":["EN 15804","ISO 14025","ISO 21930"],"producer_name":"Jotun A/S","environmental_impact":[{"parameter":"GWP-total","unit":"kg CO2-eq.","values":[{"value":"2,23E+00","module":"A1","scenario":null},{"value":"4,83E-02","module":"A2","scenario":null},{"value":"1,77E-01","module":"A3","scenario":null},{"value":"2,46E+00","module":"A1A3","scenario":null}]},{"parameter":"ODP","unit":"kg CFC 11-eq.","values":[{"value":"2,21E-07","module":"A1","scenario":null},{"value":"8,75E-09","module":"A2","scenario":null},{"value":"8,04E-09","module":"A3","scenario":null},{"value":"2,38E-07","module":"A1A3","scenario":null}]},{"parameter":"AP","unit":"kg SO2-eq.","values":[{"value":"1,37E-02","module":"A1","scenario":null},{"value":"7,75E-04","module":"A2","scenario":null},{"value":"9,34E-04","module":"A3","scenario":null},{"value":"1,54E-02","module":"A1A3","scenario":null}]},{"parameter":"EP","unit":"kg Phosphat-eq.","values":[{"value":"5,12E-03","module":"A1","scenario":null},{"value":"9,03E-05","module":"A2","scenario":null},{"value":"8,86E-04","module":"A3","scenario":null},{"value":"6,09E-03","module":"A1A3","scenario":null}]},{"parameter":"POCP","unit":"kg Ethen-eq.","values":[{"value":"1,20E-03","module":"A1","scenario":null},{"value":"2,54E-05","module":"A2","scenario":null},{"value":"3,30E-05","module":"A3","scenario":null},{"value":"1,26E-03","module":"A1A3","scenario":null}]},{"parameter":"ADPE","unit":"kg Sb-eq.","values":[{"value":"1,42E-05","module":"A1","scenario":null},{"value":"3,35E-08","module":"A2","scenario":null},{"value":"8,31E-08","module":"A3","scenario":null},{"value":"1,43E-05","module":"A1A3","scenario":null}]},{"parameter":"ADPF","unit":"MJ","values":[{"value":"3,75E+01","module":"A1","scenario":null},{"value":"7,31E-01","module":"A2","scenario":null},{"value":"2,10E+00","module":"A3","scenario":null},{"value":"4,03E+01","module":"A1A3","scenario":null}]}],"additional_environmental_impact":[],"resource_use":[{"parameter":"PERE","unit":"MJ","values":[{"value":"1,62E+00","module":"A1","scenario":null},{"value":"1,48E-02","module":"A2","scenario":null},{"value":"1,13E-01","module":"A3","scenario":null},{"value":"1,74E+00","module":"A1A3","scenario":null}]},{"parameter":"PERM","unit":"MJ","values":[{"value":"5,36E-01","module":"A1","scenario":null},{"value":"3,14E-03","module":"A2","scenario":null},{"value":"3,45E-03","module":"A3","scenario":null},{"value":"5,42E-01","module":"A1A3","scenario":null}]},{"parameter":"PERT","unit":"MJ","values":[{"value":"2,15E+00","module":"A1","scenario":null},{"value":"1,79E-02","module":"A2","scenario":null},{"value":"1,17E-01","module":"A3","scenario":null},{"value":"2,29E+00","module":"A1A3","scenario":null}]},{"parameter":"PENRE","unit":"MJ","values":[{"value":"3,82E+01","module":"A1","scenario":null},{"value":"7,55E-01","module":"A2","scenario":null},{"value":"2,11E+00","module":"A3","scenario":null},{"value":"4,11E+01","module":"A1A3","scenario":null}]},{"parameter":"PENRM","unit":"MJ","values":[{"value":"2,92E+00","module":"A1","scenario":null},{"value":"0,00E+00","module":"A2","scenario":null},{"value":"0,00E+00","module":"A3","scenario":null},{"value":"2,92E+00","module":"A1A3","scenario":null}]},{"parameter":"PENRT","unit":"MJ","values":[{"value":"4,12E+01","module":"A1","scenario":null},{"value":"7,55E-01","module":"A2","scenario":null},{"value":"2,11E+00","module":"A3","scenario":null},{"value":"4,40E+01","module":"A1A3","scenario":null}]},{"parameter":"SM","unit":"kg","values":[{"value":"0,00E+00","module":"A1","scenario":null},{"value":"0,00E+00","module":"A2","scenario":null},{"value":"0,00E+00","module":"A3","scenario":null},{"value":"0,00E+00","module":"A1A3","scenario":null}]},{"parameter":"RSF","unit":"MJ","values":[{"value":"0,00E+00","module":"A1","scenario":null},{"value":"0,00E+00","module":"A2","scenario":null},{"value":"0,00E+00","module":"A3","scenario":null},{"value":"0,00E+00","module":"A1A3","scenario":null}]},{"parameter":"NRSF","unit":"MJ","values":[{"value":"0,00E+00","module":"A1","scenario":null},{"value":"0,00E+00","module":"A2","scenario":null},{"value":"0,00E+00","module":"A3","scenario":null},{"value":"0,00E+00","module":"A1A3","scenario":null}]},{"parameter":"FW","unit":"m3","values":[{"value":"4,45E-02","module":"A1","scenario":null},{"value":"1,22E-04","module":"A2","scenario":null},{"value":"7,77E-04","module":"A3","scenario":null},{"value":"4,54E-02","module":"A1A3","scenario":null}]}],"end_of_life_waste":[{"parameter":"HWD","unit":"kg","values":[{"value":"3,76E-05","module":"A1","scenario":null},{"value":"4,05E-07","module":"A2","scenario":null},{"value":"8,79E-03","module":"A3","scenario":null},{"value":"8,83E-03","module":"A1A3","scenario":null}]},{"parameter":"NHWD","unit":"kg","values":[{"value":"7,16E-01","module":"A1","scenario":null},{"value":"2,61E-02","module":"A2","scenario":null},{"value":"1,11E-02","module":"A3","scenario":null},{"value":"7,53E-01","module":"A1A3","scenario":null}]},{"parameter":"RWD","unit":"kg","values":[{"value":"0,00E+00","module":"A1","scenario":null},{"value":"0,00E+00","module":"A2","scenario":null},{"value":"1,66E-07","module":"A3","scenario":null},{"value":"1,66E-07","module":"A1A3","scenario":null}]}],"end_of_life_flow":[{"parameter":"CRU","unit":"kg","values":[{"value":"0,00E+00","module":"A1","scenario":null},{"value":"0,00E+00","module":"A2","scenario":null},{"value":"0,00E+00","module":"A3","scenario":null},{"value":"0,00E+00","module":"A1A3","scenario":null}]},{"parameter":"MFR","unit":"kg","values":[{"value":"0,00E+00","module":"A1","scenario":null},{"value":"0,00E+00","module":"A2","scenario":null},{"value":"2,26E-04","module":"A3","scenario":null},{"value":"2,26E-04","module":"A1A3","scenario":null}]},{"parameter":"MER","unit":"kg","values":[{"value":"0,00E+00","module":"A1","scenario":null},{"value":"0,00E+00","module":"A2","scenario":null},{"value":"5,64E-04","module":"A3","scenario":null},{"value":"5,64E-04","module":"A1A3","scenario":null}]},{"parameter":"EEE","unit":"MJ","values":[{"value":"0,00E+00","module":"A1","scenario":null},{"value":"0,00E+00","module":"A2","scenario":null},{"value":"0,00E+00","module":"A3","scenario":null},{"value":"0,00E+00","module":"A1A3","scenario":null}]},{"parameter":"EET","unit":"MJ","values":[{"value":"0,00E+00","module":"A1","scenario":null},{"value":"0,00E+00","module":"A2","scenario":null},{"value":"0,00E+00","module":"A3","scenario":null},{"value":"0,00E+00","module":"A1A3","scenario":null}]}]}