{"product_name":"Basic Baffle 1200x650x30","epd_id":"NEPD-5622-4912-EN","compliance":["EN 15804+A2","ISO 14025","ISO 21930"],"producer_name":"Abstracta AB","environmental_impact":[{"parameter":"GWP-total","unit":"kg CO2-eq.","values":[{"value":"4,41E+00","module":"A1-A3","scenario":null},{"value":"2,58E-01","module":"A4","scenario":null},{"value":"1,71E+00","module":"A5","scenario":null},{"value":"2,19E-02","module":"B2","scenario":null},{"value":"0,00E+00","module":"B3","scenario":null},{"value":"0,00E+00","module":"B4","scenario":null},{"value":"0,00E+00","module":"C1","scenario":null},{"value":"2,50E-02","module":"C2","scenario":null},{"value":"3,83E+00","module":"C3","scenario":null},{"value":"3,66E-03","module":"C4","scenario":null},{"value":"-2,36E-01","module":"D","scenario":null}]},{"parameter":"GWP-fossil","unit":"kg CO2-eq.","values":[{"value":"5,85E+00","module":"A1-A3","scenario":null},{"value":"2,58E-01","module":"A4","scenario":null},{"value":"1,62E-02","module":"A5","scenario":null},{"value":"2,04E-02","module":"B2","scenario":null},{"value":"0,00E+00","module":"B3","scenario":null},{"value":"0,00E+00","module":"B4","scenario":null},{"value":"0,00E+00","module":"C1","scenario":null},{"value":"2,50E-02","module":"C2","scenario":null},{"value":"3,83E+00","module":"C3","scenario":null},{"value":"3,66E-03","module":"C4","scenario":null},{"value":"-2,30E-01","module":"D","scenario":null}]},{"parameter":"GWP-biogenic","unit":"kg CO2-eq.","values":[{"value":"-1,45E+00","module":"A1-A3","scenario":null},{"value":"1,06E-04","module":"A4","scenario":null},{"value":"1,69E+00","module":"A5","scenario":null},{"value":"3,72E-04","module":"B2","scenario":null},{"value":"0,00E+00","module":"B3","scenario":null},{"value":"0,00E+00","module":"B4","scenario":null},{"value":"0,00E+00","module":"C1","scenario":null},{"value":"1,03E-05","module":"C2","scenario":null},{"value":"5,28E-05","module":"C3","scenario":null},{"value":"2,25E-06","module":"C4","scenario":null},{"value":"-3,87E-04","module":"D","scenario":null}]},{"parameter":"GWP-luluc","unit":"kg CO2-eq.","values":[{"value":"1,41E-02","module":"A1-A3","scenario":null},{"value":"9,23E-05","module":"A4","scenario":null},{"value":"5,35E-06","module":"A5","scenario":null},{"value":"1,12E-03","module":"B2","scenario":null},{"value":"0,00E+00","module":"B3","scenario":null},{"value":"0,00E+00","module":"B4","scenario":null},{"value":"0,00E+00","module":"C1","scenario":null},{"value":"8,89E-06","module":"C2","scenario":null},{"value":"5,71E-06","module":"C3","scenario":null},{"value":"7,69E-07","module":"C4","scenario":null},{"value":"-5,95E-03","module":"D","scenario":null}]},{"parameter":"ODP","unit":"kg CFC 11-eq.","values":[{"value":"8,12E-06","module":"A1-A3","scenario":null},{"value":"5,83E-08","module":"A4","scenario":null},{"value":"3,41E-09","module":"A5","scenario":null},{"value":"2,20E-09","module":"B2","scenario":null},{"value":"0,00E+00","module":"B3","scenario":null},{"value":"0,00E+00","module":"B4","scenario":null},{"value":"0,00E+00","module":"C1","scenario":null},{"value":"5,66E-09","module":"C2","scenario":null},{"value":"4,09E-09","module":"C3","scenario":null},{"value":"6,74E-10","module":"C4","scenario":null},{"value":"-1,25E-02","module":"D","scenario":null}]},{"parameter":"AP","unit":"mol H+-eq.","values":[{"value":"3,14E-02","module":"A1-A3","scenario":null},{"value":"8,13E-04","module":"A4","scenario":null},{"value":"7,65E-05","module":"A5","scenario":null},{"value":"9,39E-05","module":"B2","scenario":null},{"value":"0,00E+00","module":"B3","scenario":null},{"value":"0,00E+00","module":"B4","scenario":null},{"value":"0,00E+00","module":"C1","scenario":null},{"value":"7,18E-05","module":"C2","scenario":null},{"value":"7,35E-04","module":"C3","scenario":null},{"value":"1,78E-05","module":"C4","scenario":null},{"value":"-1,70E-03","module":"D","scenario":null}]},{"parameter":"POCP","unit":"kg NMVOC-eq.","values":[{"value":"2,80E-02","module":"A1-A3","scenario":null},{"value":"6,79E-04","module":"A4","scenario":null},{"value":"7,88E-05","module":"A5","scenario":null},{"value":"4,67E-05","module":"B2","scenario":null},{"value":"0,00E+00","module":"B3","scenario":null},{"value":"0,00E+00","module":"B4","scenario":null},{"value":"0,00E+00","module":"C1","scenario":null},{"value":"6,09E-05","module":"C2","scenario":null},{"value":"9,33E-04","module":"C3","scenario":null},{"value":"1,90E-05","module":"C4","scenario":null},{"value":"-1,67E-03","module":"D","scenario":null}]},{"parameter":"ADPE","unit":"kg Sb-eq.","values":[{"value":"9,03E-05","module":"A1-A3","scenario":null},{"value":"7,07E-06","module":"A4","scenario":null},{"value":"3,93E-07","module":"A5","scenario":null},{"value":"3,17E-07","module":"B2","scenario":null},{"value":"0,00E+00","module":"B3","scenario":null},{"value":"0,00E+00","module":"B4","scenario":null},{"value":"0,00E+00","module":"C1","scenario":null},{"value":"6,90E-07","module":"C2","scenario":null},{"value":"1,70E-07","module":"C3","scenario":null},{"value":"3,68E-08","module":"C4","scenario":null},{"value":"-2,71E-06","module":"D","scenario":null}]},{"parameter":"ADPF","unit":"MJ","values":[{"value":"1,02E+02","module":"A1-A3","scenario":null},{"value":"3,89E+00","module":"A4","scenario":null},{"value":"2,26E-01","module":"A5","scenario":null},{"value":"5,50E-01","module":"B2","scenario":null},{"value":"0,00E+00","module":"B3","scenario":null},{"value":"0,00E+00","module":"B4","scenario":null},{"value":"0,00E+00","module":"C1","scenario":null},{"value":"3,78E-01","module":"C2","scenario":null},{"value":"3,75E-01","module":"C3","scenario":null},{"value":"5,25E-02","module":"C4","scenario":null},{"value":"-2,95E+00","module":"D","scenario":null}]},{"parameter":"WDP","unit":"m3 world-eq.","values":[{"value":"9,43E+02","module":"A1-A3","scenario":null},{"value":"3,74E+00","module":"A4","scenario":null},{"value":"2,87E-01","module":"A5","scenario":null},{"value":"4,26E+01","module":"B2","scenario":null},{"value":"0,00E+00","module":"B3","scenario":null},{"value":"0,00E+00","module":"B4","scenario":null},{"value":"0,00E+00","module":"C1","scenario":null},{"value":"3,65E-01","module":"C2","scenario":null},{"value":"6,94E-01","module":"C3","scenario":null},{"value":"2,77E-01","module":"C4","scenario":null},{"value":"-2,76E+01","module":"D","scenario":null}]},{"parameter":"EP-freshwater","unit":"kg P-eq.","values":[{"value":"1,04E-03","module":"A1-A3","scenario":null},{"value":"2,05E-06","module":"A4","scenario":null},{"value":"1,33E-07","module":"A5","scenario":null},{"value":"1,35E-06","module":"B2","scenario":null},{"value":"0,00E+00","module":"B3","scenario":null},{"value":"0,00E+00","module":"B4","scenario":null},{"value":"0,00E+00","module":"C1","scenario":null},{"value":"2,00E-07","module":"C2","scenario":null},{"value":"4,11E-07","module":"C3","scenario":null},{"value":"4,45E-08","module":"C4","scenario":null},{"value":"-1,88E-05","module":"D","scenario":null}]},{"parameter":"EP-marine","unit":"kg N-eq.","values":[{"value":"7,66E-03","module":"A1-A3","scenario":null},{"value":"1,65E-04","module":"A4","scenario":null},{"value":"2,54E-05","module":"A5","scenario":null},{"value":"1,48E-05","module":"B2","scenario":null},{"value":"0,00E+00","module":"B3","scenario":null},{"value":"0,00E+00","module":"B4","scenario":null},{"value":"0,00E+00","module":"C1","scenario":null},{"value":"1,42E-05","module":"C2","scenario":null},{"value":"3,86E-04","module":"C3","scenario":null},{"value":"6,01E-06","module":"C4","scenario":null},{"value":"-5,23E-04","module":"D","scenario":null}]},{"parameter":"EP-terrestrial","unit":"mol N-eq.","values":[{"value":"7,52E-02","module":"A1-A3","scenario":null},{"value":"1,84E-03","module":"A4","scenario":null},{"value":"2,74E-04","module":"A5","scenario":null},{"value":"1,99E-04","module":"B2","scenario":null},{"value":"0,00E+00","module":"B3","scenario":null},{"value":"0,00E+00","module":"B4","scenario":null},{"value":"0,00E+00","module":"C1","scenario":null},{"value":"1,59E-04","module":"C2","scenario":null},{"value":"3,88E-03","module":"C3","scenario":null},{"value":"6,73E-05","module":"C4","scenario":null},{"value":"-5,61E-03","module":"D","scenario":null}]},{"parameter":"GWP-IOBC","unit":"kg CO2-eq.","values":[{"value":"5,91E+00","module":"A1-A3","scenario":null},{"value":"2,58E-01","module":"A4","scenario":null},{"value":"1,62E-02","module":"A5","scenario":null},{"value":"2,96E-02","module":"B2","scenario":null},{"value":"0,00E+00","module":"B3","scenario":null},{"value":"0,00E+00","module":"B4","scenario":null},{"value":"0,00E+00","module":"C1","scenario":null},{"value":"2,50E-02","module":"C2","scenario":null},{"value":"3,84E+00","module":"C3","scenario":null},{"value":"3,75E-03","module":"C4","scenario":null},{"value":"-2,62E-01","module":"D","scenario":null}]}],"additional_environmental_impact":[{"parameter":"PM","unit":"disease incidence","values":[{"value":"4,35E-07","module":"A1-A3","scenario":null},{"value":"1,57E-08","module":"A4","scenario":null},{"value":"1,13E-09","module":"A5","scenario":null},{"value":"4,98E-10","module":"B2","scenario":null},{"value":"0,00E+00","module":"B3","scenario":null},{"value":"0,00E+00","module":"B4","scenario":null},{"value":"0,00E+00","module":"C1","scenario":null},{"value":"1,53E-09","module":"C2","scenario":null},{"value":"4,20E-09","module":"C3","scenario":null},{"value":"2,80E-10","module":"C4","scenario":null},{"value":"-9,06E-08","module":"D","scenario":null}]},{"parameter":"ETP-fw","unit":"CTUe","values":[{"value":"2,15E+02","module":"A1-A3","scenario":null},{"value":"2,88E+00","module":"A4","scenario":null},{"value":"3,02E-01","module":"A5","scenario":null},{"value":"6,89E-01","module":"B2","scenario":null},{"value":"0,00E+00","module":"B3","scenario":null},{"value":"0,00E+00","module":"B4","scenario":null},{"value":"0,00E+00","module":"C1","scenario":null},{"value":"2,80E-01","module":"C2","scenario":null},{"value":"8,00E-01","module":"C3","scenario":null},{"value":"5,67E-02","module":"C4","scenario":null},{"value":"-1,66E+01","module":"D","scenario":null}]},{"parameter":"HTP-c","unit":"CTUh","values":[{"value":"2,06E-08","module":"A1-A3","scenario":null},{"value":"0,00E+00","module":"A4","scenario":null},{"value":"9,00E-12","module":"A5","scenario":null},{"value":"1,60E-11","module":"B2","scenario":null},{"value":"0,00E+00","module":"B3","scenario":null},{"value":"0,00E+00","module":"B4","scenario":null},{"value":"0,00E+00","module":"C1","scenario":null},{"value":"0,00E+00","module":"C2","scenario":null},{"value":"1,17E-10","module":"C3","scenario":null},{"value":"2,00E-12","module":"C4","scenario":null},{"value":"-5,23E-10","module":"D","scenario":null}]},{"parameter":"HTP-nc","unit":"CTUh","values":[{"value":"1,05E-07","module":"A1-A3","scenario":null},{"value":"3,15E-09","module":"A4","scenario":null},{"value":"3,78E-10","module":"A5","scenario":null},{"value":"4,23E-10","module":"B2","scenario":null},{"value":"0,00E+00","module":"B3","scenario":null},{"value":"0,00E+00","module":"B4","scenario":null},{"value":"0,00E+00","module":"C1","scenario":null},{"value":"3,06E-10","module":"C2","scenario":null},{"value":"5,77E-09","module":"C3","scenario":null},{"value":"8,70E-11","module":"C4","scenario":null},{"value":"-6,77E-09","module":"D","scenario":null}]},{"parameter":"SQP","unit":"unitless","values":[{"value":"1,10E+02","module":"A1-A3","scenario":null},{"value":"2,70E+00","module":"A4","scenario":null},{"value":"1,52E-01","module":"A5","scenario":null},{"value":"4,15E-01","module":"B2","scenario":null},{"value":"0,00E+00","module":"B3","scenario":null},{"value":"0,00E+00","module":"B4","scenario":null},{"value":"0,00E+00","module":"C1","scenario":null},{"value":"2,64E-01","module":"C2","scenario":null},{"value":"4,31E-02","module":"C3","scenario":null},{"value":"1,28E-01","module":"C4","scenario":null},{"value":"-1,65E+01","module":"D","scenario":null}]},{"parameter":"IRP","unit":"kBq U235-eq.","values":[{"value":"7,03E-01","module":"A1-A3","scenario":null},{"value":"1,70E-02","module":"A4","scenario":null},{"value":"9,68E-04","module":"A5","scenario":null},{"value":"1,26E-02","module":"B2","scenario":null},{"value":"0,00E+00","module":"B3","scenario":null},{"value":"0,00E+00","module":"B4","scenario":null},{"value":"0,00E+00","module":"C1","scenario":null},{"value":"1,65E-03","module":"C2","scenario":null},{"value":"5,88E-04","module":"C3","scenario":null},{"value":"2,26E-04","module":"C4","scenario":null},{"value":"-1,55E-02","module":"D","scenario":null}]}],"resource_use":[{"parameter":"PERE","unit":"MJ","values":[{"value":"1,96E+01","module":"A1-A3","scenario":null},{"value":"5,54E-02","module":"A4","scenario":null},{"value":"3,73E-03","module":"A5","scenario":null},{"value":"5,41E-01","module":"B2","scenario":null},{"value":"0,00E+00","module":"B3","scenario":null},{"value":"0,00E+00","module":"B4","scenario":null},{"value":"0,00E+00","module":"C1","scenario":null},{"value":"5,41E-03","module":"C2","scenario":null},{"value":"9,54E-03","module":"C3","scenario":null},{"value":"1,79E-03","module":"C4","scenario":null},{"value":"-1,52E+01","module":"D","scenario":null}]},{"parameter":"PERM","unit":"MJ","values":[{"value":"1,31E+01","module":"A1-A3","scenario":null},{"value":"0,00E+00","module":"A4","scenario":null},{"value":"-5,84E+00","module":"A5","scenario":null},{"value":"0,00E+00","module":"B2","scenario":null},{"value":"0,00E+00","module":"B3","scenario":null},{"value":"0,00E+00","module":"B4","scenario":null},{"value":"0,00E+00","module":"C1","scenario":null},{"value":"0,00E+00","module":"C2","scenario":null},{"value":"0,00E+00","module":"C3","scenario":null},{"value":"0,00E+00","module":"C4","scenario":null},{"value":"0,00E+00","module":"D","scenario":null}]},{"parameter":"PERT","unit":"MJ","values":[{"value":"3,26E+01","module":"A1-A3","scenario":null},{"value":"5,54E-02","module":"A4","scenario":null},{"value":"-5,83E+00","module":"A5","scenario":null},{"value":"5,41E-01","module":"B2","scenario":null},{"value":"0,00E+00","module":"B3","scenario":null},{"value":"0,00E+00","module":"B4","scenario":null},{"value":"0,00E+00","module":"C1","scenario":null},{"value":"5,41E-03","module":"C2","scenario":null},{"value":"9,54E-03","module":"C3","scenario":null},{"value":"1,79E-03","module":"C4","scenario":null},{"value":"-1,52E+01","module":"D","scenario":null}]},{"parameter":"PENRE","unit":"MJ","values":[{"value":"6,89E+01","module":"A1-A3","scenario":null},{"value":"3,89E+00","module":"A4","scenario":null},{"value":"2,26E-01","module":"A5","scenario":null},{"value":"5,59E-01","module":"B2","scenario":null},{"value":"0,00E+00","module":"B3","scenario":null},{"value":"0,00E+00","module":"B4","scenario":null},{"value":"0,00E+00","module":"C1","scenario":null},{"value":"3,78E-01","module":"C2","scenario":null},{"value":"3,75E-01","module":"C3","scenario":null},{"value":"5,26E-02","module":"C4","scenario":null},{"value":"-2,94E+00","module":"D","scenario":null}]},{"parameter":"PENRM","unit":"MJ","values":[{"value":"3,74E+01","module":"A1-A3","scenario":null},{"value":"0,00E+00","module":"A4","scenario":null},{"value":"-4,25E-02","module":"A5","scenario":null},{"value":"0,00E+00","module":"B2","scenario":null},{"value":"0,00E+00","module":"B3","scenario":null},{"value":"0,00E+00","module":"B4","scenario":null},{"value":"0,00E+00","module":"C1","scenario":null},{"value":"0,00E+00","module":"C2","scenario":null},{"value":"-3,74E+01","module":"C3","scenario":null},{"value":"0,00E+00","module":"C4","scenario":null},{"value":"0,00E+00","module":"D","scenario":null}]},{"parameter":"PENRT","unit":"MJ","values":[{"value":"1,06E+02","module":"A1-A3","scenario":null},{"value":"3,89E+00","module":"A4","scenario":null},{"value":"1,84E-01","module":"A5","scenario":null},{"value":"5,59E-01","module":"B2","scenario":null},{"value":"0,00E+00","module":"B3","scenario":null},{"value":"0,00E+00","module":"B4","scenario":null},{"value":"0,00E+00","module":"C1","scenario":null},{"value":"3,78E-01","module":"C2","scenario":null},{"value":"-3,70E+01","module":"C3","scenario":null},{"value":"5,26E-02","module":"C4","scenario":null},{"value":"-2,94E+00","module":"D","scenario":null}]},{"parameter":"SM","unit":"kg","values":[{"value":"1,96E+00","module":"A1-A3","scenario":null},{"value":"0,00E+00","module":"A4","scenario":null},{"value":"0,00E+00","module":"A5","scenario":null},{"value":"0,00E+00","module":"B2","scenario":null},{"value":"0,00E+00","module":"B3","scenario":null},{"value":"0,00E+00","module":"B4","scenario":null},{"value":"0,00E+00","module":"C1","scenario":null},{"value":"0,00E+00","module":"C2","scenario":null},{"value":"0,00E+00","module":"C3","scenario":null},{"value":"0,00E+00","module":"C4","scenario":null},{"value":"0,00E+00","module":"D","scenario":null}]},{"parameter":"RSF","unit":"MJ","values":[{"value":"6,63E-02","module":"A1-A3","scenario":null},{"value":"1,98E-03","module":"A4","scenario":null},{"value":"1,24E-04","module":"A5","scenario":null},{"value":"5,47E-03","module":"B2","scenario":null},{"value":"0,00E+00","module":"B3","scenario":null},{"value":"0,00E+00","module":"B4","scenario":null},{"value":"0,00E+00","module":"C1","scenario":null},{"value":"1,93E-04","module":"C2","scenario":null},{"value":"2,59E-04","module":"C3","scenario":null},{"value":"4,56E-05","module":"C4","scenario":null},{"value":"-5,70E-04","module":"D","scenario":null}]},{"parameter":"NRSF","unit":"MJ","values":[{"value":"5,07E-02","module":"A1-A3","scenario":null},{"value":"7,07E-03","module":"A4","scenario":null},{"value":"5,09E-04","module":"A5","scenario":null},{"value":"0,00E+00","module":"B2","scenario":null},{"value":"0,00E+00","module":"B3","scenario":null},{"value":"0,00E+00","module":"B4","scenario":null},{"value":"0,00E+00","module":"C1","scenario":null},{"value":"6,92E-04","module":"C2","scenario":null},{"value":"0,00E+00","module":"C3","scenario":null},{"value":"7,43E-03","module":"C4","scenario":null},{"value":"-8,39E-01","module":"D","scenario":null}]},{"parameter":"FW","unit":"m3","values":[{"value":"3,48E-02","module":"A1-A3","scenario":null},{"value":"4,14E-04","module":"A4","scenario":null},{"value":"1,07E-04","module":"A5","scenario":null},{"value":"2,46E-03","module":"B2","scenario":null},{"value":"0,00E+00","module":"B3","scenario":null},{"value":"0,00E+00","module":"B4","scenario":null},{"value":"0,00E+00","module":"C1","scenario":null},{"value":"4,04E-05","module":"C2","scenario":null},{"value":"7,36E-04","module":"C3","scenario":null},{"value":"4,77E-05","module":"C4","scenario":null},{"value":"-1,84E-02","module":"D","scenario":null}]}],"end_of_life_waste":[{"parameter":"HWD","unit":"kg","values":[{"value":"5,40E-02","module":"A1-A3","scenario":null},{"value":"2,00E-04","module":"A4","scenario":null},{"value":"0,00E+00","module":"A5","scenario":null},{"value":"5,16E-05","module":"B2","scenario":null},{"value":"0,00E+00","module":"B3","scenario":null},{"value":"0,00E+00","module":"B4","scenario":null},{"value":"0,00E+00","module":"C1","scenario":null},{"value":"1,95E-05","module":"C2","scenario":null},{"value":"0,00E+00","module":"C3","scenario":null},{"value":"1,62E-01","module":"C4","scenario":null},{"value":"-4,16E-04","module":"D","scenario":null}]},{"parameter":"NHWD","unit":"kg","values":[{"value":"1,56E+00","module":"A1-A3","scenario":null},{"value":"1,88E-01","module":"A4","scenario":null},{"value":"9,99E-01","module":"A5","scenario":null},{"value":"3,42E-03","module":"B2","scenario":null},{"value":"0,00E+00","module":"B3","scenario":null},{"value":"0,00E+00","module":"B4","scenario":null},{"value":"0,00E+00","module":"C1","scenario":null},{"value":"1,84E-02","module":"C2","scenario":null},{"value":"0,00E+00","module":"C3","scenario":null},{"value":"1,99E-02","module":"C4","scenario":null},{"value":"-8,17E-02","module":"D","scenario":null}]},{"parameter":"RWD","unit":"kg","values":[{"value":"2,45E-04","module":"A1-A3","scenario":null},{"value":"2,65E-05","module":"A4","scenario":null},{"value":"0,00E+00","module":"A5","scenario":null},{"value":"5,77E-06","module":"B2","scenario":null},{"value":"0,00E+00","module":"B3","scenario":null},{"value":"0,00E+00","module":"B4","scenario":null},{"value":"0,00E+00","module":"C1","scenario":null},{"value":"2,57E-06","module":"C2","scenario":null},{"value":"0,00E+00","module":"C3","scenario":null},{"value":"3,20E-07","module":"C4","scenario":null},{"value":"-1,27E-05","module":"D","scenario":null}]}],"end_of_life_flow":[{"parameter":"CRU","unit":"kg","values":[{"value":"0,00E+00","module":"A1-A3","scenario":null},{"value":"0,00E+00","module":"A4","scenario":null},{"value":"0,00E+00","module":"A5","scenario":null},{"value":"0,00E+00","module":"B2","scenario":null},{"value":"0,00E+00","module":"B3","scenario":null},{"value":"0,00E+00","module":"B4","scenario":null},{"value":"0,00E+00","module":"C1","scenario":null},{"value":"0,00E+00","module":"C2","scenario":null},{"value":"0,00E+00","module":"C3","scenario":null},{"value":"0,00E+00","module":"C4","scenario":null},{"value":"0,00E+00","module":"D","scenario":null}]},{"parameter":"MFR","unit":"kg","values":[{"value":"4,06E-02","module":"A1-A3","scenario":null},{"value":"0,00E+00","module":"A4","scenario":null},{"value":"9,29E-01","module":"A5","scenario":null},{"value":"0,00E+00","module":"B2","scenario":null},{"value":"0,00E+00","module":"B3","scenario":null},{"value":"0,00E+00","module":"B4","scenario":null},{"value":"0,00E+00","module":"C1","scenario":null},{"value":"0,00E+00","module":"C2","scenario":null},{"value":"6,55E-02","module":"C3","scenario":null},{"value":"0,00E+00","module":"C4","scenario":null},{"value":"0,00E+00","module":"D","scenario":null}]},{"parameter":"MER","unit":"kg","values":[{"value":"3,24E-05","module":"A1-A3","scenario":null},{"value":"0,00E+00","module":"A4","scenario":null},{"value":"1,41E-06","module":"A5","scenario":null},{"value":"0,00E+00","module":"B2","scenario":null},{"value":"0,00E+00","module":"B3","scenario":null},{"value":"0,00E+00","module":"B4","scenario":null},{"value":"0,00E+00","module":"C1","scenario":null},{"value":"0,00E+00","module":"C2","scenario":null},{"value":"2,06E+00","module":"C3","scenario":null},{"value":"0,00E+00","module":"C4","scenario":null},{"value":"0,00E+00","module":"D","scenario":null}]},{"parameter":"EEE","unit":"MJ","values":[{"value":"7,73E-02","module":"A1-A3","scenario":null},{"value":"0,00E+00","module":"A4","scenario":null},{"value":"5,71E-02","module":"A5","scenario":null},{"value":"0,00E+00","module":"B2","scenario":null},{"value":"0,00E+00","module":"B3","scenario":null},{"value":"0,00E+00","module":"B4","scenario":null},{"value":"0,00E+00","module":"C1","scenario":null},{"value":"0,00E+00","module":"C2","scenario":null},{"value":"1,97E+00","module":"C3","scenario":null},{"value":"0,00E+00","module":"C4","scenario":null},{"value":"0,00E+00","module":"D","scenario":null}]},{"parameter":"EET","unit":"MJ","values":[{"value":"1,17E+00","module":"A1-A3","scenario":null},{"value":"0,00E+00","module":"A4","scenario":null},{"value":"8,64E-01","module":"A5","scenario":null},{"value":"0,00E+00","module":"B2","scenario":null},{"value":"0,00E+00","module":"B3","scenario":null},{"value":"0,00E+00","module":"B4","scenario":null},{"value":"0,00E+00","module":"C1","scenario":null},{"value":"0,00E+00","module":"C2","scenario":null},{"value":"2,97E+01","module":"C3","scenario":null},{"value":"0,00E+00","module":"C4","scenario":null},{"value":"0,00E+00","module":"D","scenario":null}]}]}