{"product_name":"Clint - conference - high backrest ","epd_id":"NEPD-3116-1774-EN","compliance":["EN 15804","ISO 14025","ISO 21930"],"producer_name":"Fora Form AS","environmental_impact":[{"parameter":"GWP-total","unit":"kg CO2-eq.","values":[{"value":"3,84E+01","module":"A1-A3","scenario":null},{"value":"1,02E-01","module":"A4","scenario":null}]},{"parameter":"ODP","unit":"kg CFC 11-eq.","values":[{"value":"2,30E-06","module":"A1-A3","scenario":null},{"value":"1,89E-08","module":"A4","scenario":null}]},{"parameter":"AP","unit":"kg SO2-eq.","values":[{"value":"1,71E-01","module":"A1-A3","scenario":null},{"value":"3,27E-04","module":"A4","scenario":null}]},{"parameter":"EP","unit":"kg Phosphat-eq.","values":[{"value":"3,03E-02","module":"A1-A3","scenario":null},{"value":"5,42E-05","module":"A4","scenario":null}]},{"parameter":"POCP","unit":"kg Ethen-eq.","values":[{"value":"1,29E-02","module":"A1-A3","scenario":null},{"value":"1,67E-05","module":"A4","scenario":null}]},{"parameter":"ADPE","unit":"kg Sb-eq.","values":[{"value":"5,21E-04","module":"A1-A3","scenario":null},{"value":"3,12E-07","module":"A4","scenario":null}]},{"parameter":"ADPF","unit":"MJ","values":[{"value":"4,81E+02","module":"A1-A3","scenario":null},{"value":"1,54E+00","module":"A4","scenario":null}]}],"additional_environmental_impact":[],"resource_use":[{"parameter":"PERE","unit":"MJ","values":[{"value":"2,34E+02","module":"A1-A3","scenario":null},{"value":"2,25E-02","module":"A4","scenario":null}]},{"parameter":"PERM","unit":"MJ","values":[{"value":"1,24E+02","module":"A1-A3","scenario":null},{"value":"0,00E+00","module":"A4","scenario":null}]},{"parameter":"PERT","unit":"MJ","values":[{"value":"3,58E+02","module":"A1-A3","scenario":null},{"value":"2,25E-02","module":"A4","scenario":null}]},{"parameter":"PENRE","unit":"MJ","values":[{"value":"5,86E+02","module":"A1-A3","scenario":null},{"value":"1,58E+00","module":"A4","scenario":null}]},{"parameter":"PENRM","unit":"MJ","values":[{"value":"3,36E+01","module":"A1-A3","scenario":null},{"value":"0,00E+00","module":"A4","scenario":null}]},{"parameter":"PENRT","unit":"MJ","values":[{"value":"6,20E+02","module":"A1-A3","scenario":null},{"value":"1,58E+00","module":"A4","scenario":null}]},{"parameter":"SM","unit":"kg","values":[{"value":"3,26E+00","module":"A1-A3","scenario":null},{"value":"0,00E+00","module":"A4","scenario":null}]},{"parameter":"RSF","unit":"MJ","values":[{"value":"0,00E+00","module":"A1-A3","scenario":null},{"value":"0,00E+00","module":"A4","scenario":null}]},{"parameter":"NRSF","unit":"MJ","values":[{"value":"0,00E+00","module":"A1-A3","scenario":null},{"value":"0,00E+00","module":"A4","scenario":null}]},{"parameter":"FW","unit":"m3","values":[{"value":"4,61E-01","module":"A1-A3","scenario":null},{"value":"2,96E-04","module":"A4","scenario":null}]}],"end_of_life_waste":[{"parameter":"HWD","unit":"kg","values":[{"value":"9,25E-03","module":"A1-A3","scenario":null},{"value":"9,23E-07","module":"A4","scenario":null}]},{"parameter":"NHWD","unit":"kg","values":[{"value":"2,19E+01","module":"A1-A3","scenario":null},{"value":"8,32E-02","module":"A4","scenario":null}]},{"parameter":"RWD","unit":"kg","values":[{"value":"1,59E-03","module":"A1-A3","scenario":null},{"value":"1,09E-05","module":"A4","scenario":null}]}],"end_of_life_flow":[{"parameter":"CRU","unit":"kg","values":[{"value":"0,00E+00","module":"A1-A3","scenario":null},{"value":"0,00E+00","module":"A4","scenario":null}]},{"parameter":"MFR","unit":"kg","values":[{"value":"0,00E+00","module":"A1-A3","scenario":null},{"value":"0,00E+00","module":"A4","scenario":null}]},{"parameter":"MER","unit":"kg","values":[{"value":"0,00E+00","module":"A1-A3","scenario":null},{"value":"0,00E+00","module":"A4","scenario":null}]},{"parameter":"EEE","unit":"MJ","values":[{"value":"0,00E+00","module":"A1-A3","scenario":null},{"value":"0,00E+00","module":"A4","scenario":null}]},{"parameter":"EET","unit":"MJ","values":[{"value":"0,00E+00","module":"A1-A3","scenario":null},{"value":"0,00E+00","module":"A4","scenario":null}]}]}