{"product_name":"AFUX-HF C-PRo 500V 4x2,5 S PK150","epd_id":"NEPD-5479-4792-EN","compliance":["EN 15804+A2","ISO 14025","ISO 21930"],"producer_name":"Prysmian Group Finland Oy","environmental_impact":[{"parameter":"GWP-total","unit":"kg CO2-eq.","values":[{"value":"1,11E+00","module":"A1","scenario":null},{"value":"5,82E-02","module":"A2","scenario":null},{"value":"4,84E-02","module":"A3","scenario":null},{"value":"1,09E-02","module":"A4","scenario":null},{"value":"7,00E-02","module":"A5","scenario":null},{"value":"0,00E+00","module":"C1","scenario":null},{"value":"3,34E-03","module":"C2","scenario":null},{"value":"1,41E-01","module":"C3","scenario":null},{"value":"9,33E-03","module":"C4","scenario":null},{"value":"-3,77E-02","module":"D","scenario":null},{"value":"1,22E+00","module":"A1A3","scenario":null}]},{"parameter":"GWP-fossil","unit":"kg CO2-eq.","values":[{"value":"1,09E+00","module":"A1","scenario":null},{"value":"5,82E-02","module":"A2","scenario":null},{"value":"4,69E-02","module":"A3","scenario":null},{"value":"1,09E-02","module":"A4","scenario":null},{"value":"6,89E-02","module":"A5","scenario":null},{"value":"0,00E+00","module":"C1","scenario":null},{"value":"3,34E-03","module":"C2","scenario":null},{"value":"1,41E-01","module":"C3","scenario":null},{"value":"7,48E-03","module":"C4","scenario":null},{"value":"-3,72E-02","module":"D","scenario":null},{"value":"1,20E+00","module":"A1A3","scenario":null}]},{"parameter":"GWP-biogenic","unit":"kg CO2-eq.","values":[{"value":"1,68E-02","module":"A1","scenario":null},{"value":"3,68E-05","module":"A2","scenario":null},{"value":"1,11E-03","module":"A3","scenario":null},{"value":"4,52E-06","module":"A4","scenario":null},{"value":"9,92E-04","module":"A5","scenario":null},{"value":"0,00E+00","module":"C1","scenario":null},{"value":"1,37E-06","module":"C2","scenario":null},{"value":"2,79E-06","module":"C3","scenario":null},{"value":"1,85E-03","module":"C4","scenario":null},{"value":"-1,52E-04","module":"D","scenario":null},{"value":"1,80E-02","module":"A1A3","scenario":null}]},{"parameter":"GWP-luluc","unit":"kg CO2-eq.","values":[{"value":"1,14E-03","module":"A1","scenario":null},{"value":"3,45E-05","module":"A2","scenario":null},{"value":"4,38E-04","module":"A3","scenario":null},{"value":"3,22E-06","module":"A4","scenario":null},{"value":"8,10E-05","module":"A5","scenario":null},{"value":"0,00E+00","module":"C1","scenario":null},{"value":"1,18E-06","module":"C2","scenario":null},{"value":"5,15E-07","module":"C3","scenario":null},{"value":"4,70E-07","module":"C4","scenario":null},{"value":"-3,07E-04","module":"D","scenario":null},{"value":"1,61E-03","module":"A1A3","scenario":null}]},{"parameter":"ODP","unit":"kg CFC 11-eq.","values":[{"value":"7,19E-08","module":"A1","scenario":null},{"value":"1,20E-08","module":"A2","scenario":null},{"value":"6,12E-09","module":"A3","scenario":null},{"value":"2,54E-09","module":"A4","scenario":null},{"value":"4,74E-09","module":"A5","scenario":null},{"value":"0,00E+00","module":"C1","scenario":null},{"value":"7,68E-10","module":"C2","scenario":null},{"value":"2,78E-10","module":"C3","scenario":null},{"value":"4,23E-10","module":"C4","scenario":null},{"value":"-5,84E-04","module":"D","scenario":null},{"value":"9,01E-08","module":"A1A3","scenario":null}]},{"parameter":"AP","unit":"mol H+-eq.","values":[{"value":"7,54E-02","module":"A1","scenario":null},{"value":"1,06E-03","module":"A2","scenario":null},{"value":"2,32E-04","module":"A3","scenario":null},{"value":"5,58E-05","module":"A4","scenario":null},{"value":"3,84E-03","module":"A5","scenario":null},{"value":"0,00E+00","module":"C1","scenario":null},{"value":"1,70E-05","module":"C2","scenario":null},{"value":"2,90E-05","module":"C3","scenario":null},{"value":"1,14E-05","module":"C4","scenario":null},{"value":"-4,97E-03","module":"D","scenario":null},{"value":"7,67E-02","module":"A1A3","scenario":null}]},{"parameter":"POCP","unit":"kg NMVOC-eq.","values":[{"value":"1,50E-02","module":"A1","scenario":null},{"value":"8,07E-04","module":"A2","scenario":null},{"value":"1,58E-04","module":"A3","scenario":null},{"value":"6,24E-05","module":"A4","scenario":null},{"value":"8,06E-04","module":"A5","scenario":null},{"value":"0,00E+00","module":"C1","scenario":null},{"value":"1,82E-05","module":"C2","scenario":null},{"value":"3,45E-05","module":"C3","scenario":null},{"value":"1,47E-05","module":"C4","scenario":null},{"value":"-9,12E-04","module":"D","scenario":null},{"value":"1,60E-02","module":"A1A3","scenario":null}]},{"parameter":"ADPE","unit":"kg Sb-eq.","values":[{"value":"4,25E-04","module":"A1","scenario":null},{"value":"9,48E-07","module":"A2","scenario":null},{"value":"3,47E-07","module":"A3","scenario":null},{"value":"1,88E-07","module":"A4","scenario":null},{"value":"2,14E-05","module":"A5","scenario":null},{"value":"0,00E+00","module":"C1","scenario":null},{"value":"9,12E-08","module":"C2","scenario":null},{"value":"1,39E-08","module":"C3","scenario":null},{"value":"1,11E-08","module":"C4","scenario":null},{"value":"-2,75E-05","module":"D","scenario":null},{"value":"4,27E-04","module":"A1A3","scenario":null}]},{"parameter":"ADPF","unit":"MJ","values":[{"value":"1,56E+01","module":"A1","scenario":null},{"value":"8,23E-01","module":"A2","scenario":null},{"value":"1,23E+00","module":"A3","scenario":null},{"value":"1,71E-01","module":"A4","scenario":null},{"value":"8,97E-01","module":"A5","scenario":null},{"value":"0,00E+00","module":"C1","scenario":null},{"value":"5,07E-02","module":"C2","scenario":null},{"value":"1,80E-02","module":"C3","scenario":null},{"value":"3,34E-02","module":"C4","scenario":null},{"value":"-3,75E-01","module":"D","scenario":null},{"value":"1,76E+01","module":"A1A3","scenario":null}]},{"parameter":"WDP","unit":"m3 world-eq.","values":[{"value":"1,99E+01","module":"A1","scenario":null},{"value":"1,12E+00","module":"A2","scenario":null},{"value":"6,60E+01","module":"A3","scenario":null},{"value":"1,31E-01","module":"A4","scenario":null},{"value":"4,41E+00","module":"A5","scenario":null},{"value":"0,00E+00","module":"C1","scenario":null},{"value":"4,84E-02","module":"C2","scenario":null},{"value":"1,23E-01","module":"C3","scenario":null},{"value":"6,36E-01","module":"C4","scenario":null},{"value":"1,72E-01","module":"D","scenario":null},{"value":"8,70E+01","module":"A1A3","scenario":null}]},{"parameter":"EP-freshwater","unit":"kg P-eq.","values":[{"value":"6,17E-04","module":"A1","scenario":null},{"value":"6,24E-07","module":"A2","scenario":null},{"value":"1,83E-06","module":"A3","scenario":null},{"value":"8,40E-08","module":"A4","scenario":null},{"value":"3,10E-05","module":"A5","scenario":null},{"value":"0,00E+00","module":"C1","scenario":null},{"value":"2,64E-08","module":"C2","scenario":null},{"value":"2,49E-08","module":"C3","scenario":null},{"value":"2,27E-08","module":"C4","scenario":null},{"value":"-3,37E-05","module":"D","scenario":null},{"value":"6,19E-04","module":"A1A3","scenario":null}]},{"parameter":"EP-marine","unit":"kg N-eq.","values":[{"value":"3,74E-03","module":"A1","scenario":null},{"value":"2,76E-04","module":"A2","scenario":null},{"value":"5,27E-05","module":"A3","scenario":null},{"value":"1,89E-05","module":"A4","scenario":null},{"value":"2,07E-04","module":"A5","scenario":null},{"value":"0,00E+00","module":"C1","scenario":null},{"value":"5,78E-06","module":"C2","scenario":null},{"value":"1,39E-05","module":"C3","scenario":null},{"value":"1,33E-05","module":"C4","scenario":null},{"value":"-2,23E-04","module":"D","scenario":null},{"value":"4,07E-03","module":"A1A3","scenario":null}]},{"parameter":"EP-terrestrial","unit":"mol N-eq.","values":[{"value":"5,51E-02","module":"A1","scenario":null},{"value":"3,06E-03","module":"A2","scenario":null},{"value":"6,33E-04","module":"A3","scenario":null},{"value":"2,09E-04","module":"A4","scenario":null},{"value":"2,97E-03","module":"A5","scenario":null},{"value":"0,00E+00","module":"C1","scenario":null},{"value":"6,38E-05","module":"C2","scenario":null},{"value":"1,43E-04","module":"C3","scenario":null},{"value":"4,53E-05","module":"C4","scenario":null},{"value":"-3,36E-03","module":"D","scenario":null},{"value":"5,88E-02","module":"A1A3","scenario":null}]},{"parameter":"GWP-IOBC","unit":"kg CO2-eq.","values":[{"value":"1,11E+00","module":"A1","scenario":null},{"value":"5,82E-02","module":"A2","scenario":null},{"value":"6,00E-02","module":"A3","scenario":null},{"value":"1,09E-02","module":"A4","scenario":null},{"value":"6,90E-02","module":"A5","scenario":null},{"value":"0,00E+00","module":"C1","scenario":null},{"value":"3,34E-03","module":"C2","scenario":null},{"value":"1,41E-01","module":"C3","scenario":null},{"value":"1,19E-03","module":"C4","scenario":null},{"value":"-2,20E-02","module":"D","scenario":null},{"value":"1,23E+00","module":"A1A3","scenario":null}]}],"additional_environmental_impact":[{"parameter":"PM","unit":"disease incidence","values":[{"value":"1,75E-07","module":"A1","scenario":null},{"value":"2,88E-09","module":"A2","scenario":null},{"value":"2,13E-09","module":"A3","scenario":null},{"value":"9,70E-10","module":"A4","scenario":null},{"value":"9,08E-09","module":"A5","scenario":null},{"value":"0,00E+00","module":"C1","scenario":null},{"value":"2,42E-10","module":"C2","scenario":null},{"value":"1,26E-10","module":"C3","scenario":null},{"value":"2,07E-10","module":"C4","scenario":null},{"value":"-1,38E-08","module":"D","scenario":null},{"value":"1,80E-07","module":"A1A3","scenario":null}]},{"parameter":"ETP-fw","unit":"CTUe","values":[{"value":"7,32E+02","module":"A1","scenario":null},{"value":"5,73E-01","module":"A2","scenario":null},{"value":"1,06E+00","module":"A3","scenario":null},{"value":"1,25E-01","module":"A4","scenario":null},{"value":"3,86E+01","module":"A5","scenario":null},{"value":"0,00E+00","module":"C1","scenario":null},{"value":"3,74E-02","module":"C2","scenario":null},{"value":"2,60E-01","module":"C3","scenario":null},{"value":"3,68E+01","module":"C4","scenario":null},{"value":"-4,57E+01","module":"D","scenario":null},{"value":"7,34E+02","module":"A1A3","scenario":null}]},{"parameter":"HTP-c","unit":"CTUh","values":[{"value":"1,05E-08","module":"A1","scenario":null},{"value":"0,00E+00","module":"A2","scenario":null},{"value":"2,60E-11","module":"A3","scenario":null},{"value":"0,00E+00","module":"A4","scenario":null},{"value":"5,28E-10","module":"A5","scenario":null},{"value":"0,00E+00","module":"C1","scenario":null},{"value":"0,00E+00","module":"C2","scenario":null},{"value":"7,00E-12","module":"C3","scenario":null},{"value":"2,00E-12","module":"C4","scenario":null},{"value":"-6,48E-10","module":"D","scenario":null},{"value":"1,06E-08","module":"A1A3","scenario":null}]},{"parameter":"HTP-nc","unit":"CTUh","values":[{"value":"8,51E-07","module":"A1","scenario":null},{"value":"6,76E-10","module":"A2","scenario":null},{"value":"6,72E-10","module":"A3","scenario":null},{"value":"1,21E-10","module":"A4","scenario":null},{"value":"4,27E-08","module":"A5","scenario":null},{"value":"0,00E+00","module":"C1","scenario":null},{"value":"4,00E-11","module":"C2","scenario":null},{"value":"3,36E-10","module":"C3","scenario":null},{"value":"4,20E-11","module":"C4","scenario":null},{"value":"-5,51E-08","module":"D","scenario":null},{"value":"8,53E-07","module":"A1A3","scenario":null}]},{"parameter":"SQP","unit":"unitless","values":[{"value":"1,13E+01","module":"A1","scenario":null},{"value":"3,73E-01","module":"A2","scenario":null},{"value":"1,39E+00","module":"A3","scenario":null},{"value":"1,97E-01","module":"A4","scenario":null},{"value":"6,79E-01","module":"A5","scenario":null},{"value":"0,00E+00","module":"C1","scenario":null},{"value":"3,50E-02","module":"C2","scenario":null},{"value":"3,20E-03","module":"C3","scenario":null},{"value":"8,58E-02","module":"C4","scenario":null},{"value":"-1,34E+00","module":"D","scenario":null},{"value":"1,31E+01","module":"A1A3","scenario":null}]},{"parameter":"IRP","unit":"kBq U235-eq.","values":[{"value":"4,19E-02","module":"A1","scenario":null},{"value":"3,75E-03","module":"A2","scenario":null},{"value":"2,94E-02","module":"A3","scenario":null},{"value":"7,48E-04","module":"A4","scenario":null},{"value":"3,83E-03","module":"A5","scenario":null},{"value":"0,00E+00","module":"C1","scenario":null},{"value":"2,22E-04","module":"C2","scenario":null},{"value":"4,41E-05","module":"C3","scenario":null},{"value":"2,00E-04","module":"C4","scenario":null},{"value":"-1,06E-03","module":"D","scenario":null},{"value":"7,50E-02","module":"A1A3","scenario":null}]}],"resource_use":[{"parameter":"PERE","unit":"MJ","values":[{"value":"2,73E+00","module":"A1","scenario":null},{"value":"1,74E-02","module":"A2","scenario":null},{"value":"5,08E-01","module":"A3","scenario":null},{"value":"2,16E-03","module":"A4","scenario":null},{"value":"1,63E-01","module":"A5","scenario":null},{"value":"0,00E+00","module":"C1","scenario":null},{"value":"7,16E-04","module":"C2","scenario":null},{"value":"9,65E-04","module":"C3","scenario":null},{"value":"3,43E-03","module":"C4","scenario":null},{"value":"-8,12E-01","module":"D","scenario":null},{"value":"3,26E+00","module":"A1A3","scenario":null}]},{"parameter":"PERM","unit":"MJ","values":[{"value":"2,14E-02","module":"A1","scenario":null},{"value":"0,00E+00","module":"A2","scenario":null},{"value":"0,00E+00","module":"A3","scenario":null},{"value":"0,00E+00","module":"A4","scenario":null},{"value":"1,07E-03","module":"A5","scenario":null},{"value":"0,00E+00","module":"C1","scenario":null},{"value":"0,00E+00","module":"C2","scenario":null},{"value":"0,00E+00","module":"C3","scenario":null},{"value":"0,00E+00","module":"C4","scenario":null},{"value":"0,00E+00","module":"D","scenario":null},{"value":"2,14E-02","module":"A1A3","scenario":null}]},{"parameter":"PERT","unit":"MJ","values":[{"value":"2,75E+00","module":"A1","scenario":null},{"value":"1,74E-02","module":"A2","scenario":null},{"value":"5,08E-01","module":"A3","scenario":null},{"value":"2,16E-03","module":"A4","scenario":null},{"value":"1,64E-01","module":"A5","scenario":null},{"value":"0,00E+00","module":"C1","scenario":null},{"value":"7,16E-04","module":"C2","scenario":null},{"value":"9,65E-04","module":"C3","scenario":null},{"value":"3,43E-03","module":"C4","scenario":null},{"value":"-8,12E-01","module":"D","scenario":null},{"value":"3,28E+00","module":"A1A3","scenario":null}]},{"parameter":"PENRE","unit":"MJ","values":[{"value":"1,26E+01","module":"A1","scenario":null},{"value":"8,23E-01","module":"A2","scenario":null},{"value":"1,28E+00","module":"A3","scenario":null},{"value":"1,71E-01","module":"A4","scenario":null},{"value":"7,50E-01","module":"A5","scenario":null},{"value":"0,00E+00","module":"C1","scenario":null},{"value":"5,07E-02","module":"C2","scenario":null},{"value":"1,80E-02","module":"C3","scenario":null},{"value":"3,34E-02","module":"C4","scenario":null},{"value":"-3,75E-01","module":"D","scenario":null},{"value":"1,47E+01","module":"A1A3","scenario":null}]},{"parameter":"PENRM","unit":"MJ","values":[{"value":"3,04E+00","module":"A1","scenario":null},{"value":"0,00E+00","module":"A2","scenario":null},{"value":"0,00E+00","module":"A3","scenario":null},{"value":"0,00E+00","module":"A4","scenario":null},{"value":"-3,99E-01","module":"A5","scenario":null},{"value":"0,00E+00","module":"C1","scenario":null},{"value":"0,00E+00","module":"C2","scenario":null},{"value":"-1,96E+00","module":"C3","scenario":null},{"value":"0,00E+00","module":"C4","scenario":null},{"value":"0,00E+00","module":"D","scenario":null},{"value":"3,04E+00","module":"A1A3","scenario":null}]},{"parameter":"PENRT","unit":"MJ","values":[{"value":"1,56E+01","module":"A1","scenario":null},{"value":"8,23E-01","module":"A2","scenario":null},{"value":"1,28E+00","module":"A3","scenario":null},{"value":"1,71E-01","module":"A4","scenario":null},{"value":"3,52E-01","module":"A5","scenario":null},{"value":"0,00E+00","module":"C1","scenario":null},{"value":"5,07E-02","module":"C2","scenario":null},{"value":"-1,94E+00","module":"C3","scenario":null},{"value":"3,34E-02","module":"C4","scenario":null},{"value":"-3,75E-01","module":"D","scenario":null},{"value":"1,77E+01","module":"A1A3","scenario":null}]},{"parameter":"SM","unit":"kg","values":[{"value":"6,98E-02","module":"A1","scenario":null},{"value":"0,00E+00","module":"A2","scenario":null},{"value":"5,50E-04","module":"A3","scenario":null},{"value":"0,00E+00","module":"A4","scenario":null},{"value":"3,53E-03","module":"A5","scenario":null},{"value":"0,00E+00","module":"C1","scenario":null},{"value":"0,00E+00","module":"C2","scenario":null},{"value":"0,00E+00","module":"C3","scenario":null},{"value":"3,03E-04","module":"C4","scenario":null},{"value":"8,54E-03","module":"D","scenario":null},{"value":"7,03E-02","module":"A1A3","scenario":null}]},{"parameter":"RSF","unit":"MJ","values":[{"value":"3,07E-02","module":"A1","scenario":null},{"value":"9,53E-04","module":"A2","scenario":null},{"value":"4,36E-03","module":"A3","scenario":null},{"value":"7,54E-05","module":"A4","scenario":null},{"value":"1,81E-03","module":"A5","scenario":null},{"value":"0,00E+00","module":"C1","scenario":null},{"value":"2,56E-05","module":"C2","scenario":null},{"value":"2,10E-05","module":"C3","scenario":null},{"value":"7,12E-05","module":"C4","scenario":null},{"value":"6,88E-04","module":"D","scenario":null},{"value":"3,60E-02","module":"A1A3","scenario":null}]},{"parameter":"NRSF","unit":"MJ","values":[{"value":"1,98E-02","module":"A1","scenario":null},{"value":"9,90E-04","module":"A2","scenario":null},{"value":"1,40E-02","module":"A3","scenario":null},{"value":"2,53E-04","module":"A4","scenario":null},{"value":"1,76E-03","module":"A5","scenario":null},{"value":"0,00E+00","module":"C1","scenario":null},{"value":"9,15E-05","module":"C2","scenario":null},{"value":"0,00E+00","module":"C3","scenario":null},{"value":"2,43E-05","module":"C4","scenario":null},{"value":"-4,02E-02","module":"D","scenario":null},{"value":"3,48E-02","module":"A1A3","scenario":null}]},{"parameter":"FW","unit":"m3","values":[{"value":"3,10E-02","module":"A1","scenario":null},{"value":"1,10E-04","module":"A2","scenario":null},{"value":"1,50E-03","module":"A3","scenario":null},{"value":"1,95E-05","module":"A4","scenario":null},{"value":"1,65E-03","module":"A5","scenario":null},{"value":"0,00E+00","module":"C1","scenario":null},{"value":"5,35E-06","module":"C2","scenario":null},{"value":"1,45E-04","module":"C3","scenario":null},{"value":"4,30E-05","module":"C4","scenario":null},{"value":"-1,57E-03","module":"D","scenario":null},{"value":"3,26E-02","module":"A1A3","scenario":null}]}],"end_of_life_waste":[{"parameter":"HWD","unit":"kg","values":[{"value":"8,05E-03","module":"A1","scenario":null},{"value":"4,65E-05","module":"A2","scenario":null},{"value":"2,20E-03","module":"A3","scenario":null},{"value":"9,38E-06","module":"A4","scenario":null},{"value":"6,39E-04","module":"A5","scenario":null},{"value":"0,00E+00","module":"C1","scenario":null},{"value":"2,59E-06","module":"C2","scenario":null},{"value":"0,00E+00","module":"C3","scenario":null},{"value":"2,47E-03","module":"C4","scenario":null},{"value":"-3,36E-04","module":"D","scenario":null},{"value":"1,03E-02","module":"A1A3","scenario":null}]},{"parameter":"NHWD","unit":"kg","values":[{"value":"3,08E-01","module":"A1","scenario":null},{"value":"2,10E-02","module":"A2","scenario":null},{"value":"1,28E-02","module":"A3","scenario":null},{"value":"1,49E-02","module":"A4","scenario":null},{"value":"3,76E-02","module":"A5","scenario":null},{"value":"0,00E+00","module":"C1","scenario":null},{"value":"2,43E-03","module":"C2","scenario":null},{"value":"0,00E+00","module":"C3","scenario":null},{"value":"1,19E-01","module":"C4","scenario":null},{"value":"-1,68E-02","module":"D","scenario":null},{"value":"3,42E-01","module":"A1A3","scenario":null}]},{"parameter":"RWD","unit":"kg","values":[{"value":"3,85E-05","module":"A1","scenario":null},{"value":"5,61E-06","module":"A2","scenario":null},{"value":"1,36E-05","module":"A3","scenario":null},{"value":"1,17E-06","module":"A4","scenario":null},{"value":"2,96E-06","module":"A5","scenario":null},{"value":"0,00E+00","module":"C1","scenario":null},{"value":"3,46E-07","module":"C2","scenario":null},{"value":"0,00E+00","module":"C3","scenario":null},{"value":"2,26E-07","module":"C4","scenario":null},{"value":"-8,93E-07","module":"D","scenario":null},{"value":"5,77E-05","module":"A1A3","scenario":null}]}],"end_of_life_flow":[{"parameter":"CRU","unit":"kg","values":[{"value":"0,00E+00","module":"A1","scenario":null},{"value":"0,00E+00","module":"A2","scenario":null},{"value":"0,00E+00","module":"A3","scenario":null},{"value":"0,00E+00","module":"A4","scenario":null},{"value":"0,00E+00","module":"A5","scenario":null},{"value":"0,00E+00","module":"C1","scenario":null},{"value":"0,00E+00","module":"C2","scenario":null},{"value":"0,00E+00","module":"C3","scenario":null},{"value":"0,00E+00","module":"C4","scenario":null},{"value":"0,00E+00","module":"D","scenario":null},{"value":"0,00E+00","module":"A1A3","scenario":null}]},{"parameter":"MFR","unit":"kg","values":[{"value":"2,23E-04","module":"A1","scenario":null},{"value":"0,00E+00","module":"A2","scenario":null},{"value":"9,19E-03","module":"A3","scenario":null},{"value":"0,00E+00","module":"A4","scenario":null},{"value":"1,19E-02","module":"A5","scenario":null},{"value":"0,00E+00","module":"C1","scenario":null},{"value":"0,00E+00","module":"C2","scenario":null},{"value":"8,91E-02","module":"C3","scenario":null},{"value":"5,73E-06","module":"C4","scenario":null},{"value":"-3,34E-04","module":"D","scenario":null},{"value":"9,41E-03","module":"A1A3","scenario":null}]},{"parameter":"MER","unit":"kg","values":[{"value":"9,73E-05","module":"A1","scenario":null},{"value":"0,00E+00","module":"A2","scenario":null},{"value":"1,77E-07","module":"A3","scenario":null},{"value":"0,00E+00","module":"A4","scenario":null},{"value":"2,89E-03","module":"A5","scenario":null},{"value":"0,00E+00","module":"C1","scenario":null},{"value":"0,00E+00","module":"C2","scenario":null},{"value":"5,77E-02","module":"C3","scenario":null},{"value":"7,63E-06","module":"C4","scenario":null},{"value":"-4,40E-05","module":"D","scenario":null},{"value":"9,75E-05","module":"A1A3","scenario":null}]},{"parameter":"EEE","unit":"MJ","values":[{"value":"1,86E-03","module":"A1","scenario":null},{"value":"0,00E+00","module":"A2","scenario":null},{"value":"5,45E-03","module":"A3","scenario":null},{"value":"0,00E+00","module":"A4","scenario":null},{"value":"4,94E-03","module":"A5","scenario":null},{"value":"0,00E+00","module":"C1","scenario":null},{"value":"0,00E+00","module":"C2","scenario":null},{"value":"9,13E-02","module":"C3","scenario":null},{"value":"7,48E-05","module":"C4","scenario":null},{"value":"-1,08E-04","module":"D","scenario":null},{"value":"7,31E-03","module":"A1A3","scenario":null}]},{"parameter":"EET","unit":"MJ","values":[{"value":"2,82E-02","module":"A1","scenario":null},{"value":"0,00E+00","module":"A2","scenario":null},{"value":"8,24E-02","module":"A3","scenario":null},{"value":"0,00E+00","module":"A4","scenario":null},{"value":"7,47E-02","module":"A5","scenario":null},{"value":"0,00E+00","module":"C1","scenario":null},{"value":"0,00E+00","module":"C2","scenario":null},{"value":"1,38E+00","module":"C3","scenario":null},{"value":"1,13E-03","module":"C4","scenario":null},{"value":"-1,63E-03","module":"D","scenario":null},{"value":"1,11E-01","module":"A1A3","scenario":null}]}]}