{"product_name":"Luna 160-200","epd_id":"NEPD-4633-3889-EN","compliance":["EN 15804+A2","ISO 14025","ISO 21930"],"producer_name":"TROX Auranor Norge AS","environmental_impact":[{"parameter":"GWP-total","unit":"kg CO2-eq.","values":[{"value":"1,86E+01","module":"A1-A3","scenario":null},{"value":"1,18E-01","module":"C3","scenario":null},{"value":"4,33E-03","module":"C4","scenario":null},{"value":"-2,66E+00","module":"D","scenario":null}]},{"parameter":"GWP-fossil","unit":"kg CO2-eq.","values":[{"value":"1,97E+01","module":"A1-A3","scenario":null},{"value":"1,18E-01","module":"C3","scenario":null},{"value":"4,33E-03","module":"C4","scenario":null},{"value":"-2,66E+00","module":"D","scenario":null}]},{"parameter":"GWP-biogenic","unit":"kg CO2-eq.","values":[{"value":"-1,13E+00","module":"A1-A3","scenario":null},{"value":"1,84E-06","module":"C3","scenario":null},{"value":"1,68E-06","module":"C4","scenario":null},{"value":"-1,48E-03","module":"D","scenario":null}]},{"parameter":"GWP-luluc","unit":"kg CO2-eq.","values":[{"value":"1,66E-02","module":"A1-A3","scenario":null},{"value":"2,82E-07","module":"C3","scenario":null},{"value":"3,87E-07","module":"C4","scenario":null},{"value":"-1,39E-03","module":"D","scenario":null}]},{"parameter":"ODP","unit":"kg CFC 11-eq.","values":[{"value":"1,54E-06","module":"A1-A3","scenario":null},{"value":"1,44E-10","module":"C3","scenario":null},{"value":"8,74E-10","module":"C4","scenario":null},{"value":"-4,19E-04","module":"D","scenario":null}]},{"parameter":"AP","unit":"mol H+-eq.","values":[{"value":"2,00E-01","module":"A1-A3","scenario":null},{"value":"1,54E-05","module":"C3","scenario":null},{"value":"1,80E-05","module":"C4","scenario":null},{"value":"-1,32E-02","module":"D","scenario":null}]},{"parameter":"POCP","unit":"kg NMVOC-eq.","values":[{"value":"8,01E-02","module":"A1-A3","scenario":null},{"value":"1,77E-05","module":"C3","scenario":null},{"value":"2,17E-05","module":"C4","scenario":null},{"value":"-1,33E-02","module":"D","scenario":null}]},{"parameter":"ADPE","unit":"kg Sb-eq.","values":[{"value":"1,68E-02","module":"A1-A3","scenario":null},{"value":"7,44E-09","module":"C3","scenario":null},{"value":"1,67E-08","module":"C4","scenario":null},{"value":"-4,59E-05","module":"D","scenario":null}]},{"parameter":"ADPF","unit":"MJ","values":[{"value":"2,65E+02","module":"A1-A3","scenario":null},{"value":"9,39E-03","module":"C3","scenario":null},{"value":"5,87E-02","module":"C4","scenario":null},{"value":"-2,24E+01","module":"D","scenario":null}]},{"parameter":"WDP","unit":"m3 world-eq.","values":[{"value":"1,15E+03","module":"A1-A3","scenario":null},{"value":"5,20E-02","module":"C3","scenario":null},{"value":"1,67E-01","module":"C4","scenario":null},{"value":"1,37E+02","module":"D","scenario":null}]},{"parameter":"EP-freshwater","unit":"kg P-eq.","values":[{"value":"1,23E-03","module":"A1-A3","scenario":null},{"value":"1,44E-08","module":"C3","scenario":null},{"value":"1,63E-08","module":"C4","scenario":null},{"value":"-1,64E-04","module":"D","scenario":null}]},{"parameter":"EP-marine","unit":"kg N-eq.","values":[{"value":"2,27E-02","module":"A1-A3","scenario":null},{"value":"6,73E-06","module":"C3","scenario":null},{"value":"9,38E-06","module":"C4","scenario":null},{"value":"-2,74E-03","module":"D","scenario":null}]},{"parameter":"EP-terrestrial","unit":"mol N-eq.","values":[{"value":"6,66E-01","module":"A1-A3","scenario":null},{"value":"7,34E-05","module":"C3","scenario":null},{"value":"7,40E-05","module":"C4","scenario":null},{"value":"-2,81E-02","module":"D","scenario":null}]},{"parameter":"GWP-IOBC","unit":"kg CO2-eq.","values":[{"value":"2,02E+01","module":"A1-A3","scenario":null},{"value":"1,18E-01","module":"C3","scenario":null},{"value":"1,36E-04","module":"C4","scenario":null},{"value":"-3,98E+00","module":"D","scenario":null}]}],"additional_environmental_impact":[{"parameter":"PM","unit":"disease incidence","values":[{"value":"1,96E-06","module":"A1-A3","scenario":null},{"value":"6,50E-11","module":"C3","scenario":null},{"value":"3,78E-10","module":"C4","scenario":null},{"value":"-2,23E-07","module":"D","scenario":null}]},{"parameter":"ETP-fw","unit":"CTUe","values":[{"value":"7,57E+02","module":"A1-A3","scenario":null},{"value":"1,02E-01","module":"C3","scenario":null},{"value":"3,44E-02","module":"C4","scenario":null},{"value":"-1,48E+02","module":"D","scenario":null}]},{"parameter":"HTP-c","unit":"CTUh","values":[{"value":"1,10E-07","module":"A1-A3","scenario":null},{"value":"2,00E-12","module":"C3","scenario":null},{"value":"1,00E-12","module":"C4","scenario":null},{"value":"-1,28E-08","module":"D","scenario":null}]},{"parameter":"HTP-nc","unit":"CTUh","values":[{"value":"1,02E-06","module":"A1-A3","scenario":null},{"value":"8,90E-11","module":"C3","scenario":null},{"value":"2,30E-11","module":"C4","scenario":null},{"value":"2,77E-07","module":"D","scenario":null}]},{"parameter":"SQP","unit":"unitless","values":[{"value":"1,30E+02","module":"A1-A3","scenario":null},{"value":"1,59E-03","module":"C3","scenario":null},{"value":"2,14E-01","module":"C4","scenario":null},{"value":"-2,22E+00","module":"D","scenario":null}]},{"parameter":"IRP","unit":"kBq U235-eq.","values":[{"value":"9,97E-01","module":"A1-A3","scenario":null},{"value":"2,25E-05","module":"C3","scenario":null},{"value":"2,58E-04","module":"C4","scenario":null},{"value":"9,00E-03","module":"D","scenario":null}]}],"resource_use":[{"parameter":"PERE","unit":"MJ","values":[{"value":"3,17E+01","module":"A1-A3","scenario":null},{"value":"4,78E-04","module":"C3","scenario":null},{"value":"1,12E-03","module":"C4","scenario":null},{"value":"-2,32E+00","module":"D","scenario":null}]},{"parameter":"PERM","unit":"MJ","values":[{"value":"1,27E+01","module":"A1-A3","scenario":null},{"value":"0,00E+00","module":"C3","scenario":null},{"value":"0,00E+00","module":"C4","scenario":null},{"value":"0,00E+00","module":"D","scenario":null}]},{"parameter":"PERT","unit":"MJ","values":[{"value":"4,43E+01","module":"A1-A3","scenario":null},{"value":"4,78E-04","module":"C3","scenario":null},{"value":"1,12E-03","module":"C4","scenario":null},{"value":"-2,32E+00","module":"D","scenario":null}]},{"parameter":"PENRE","unit":"MJ","values":[{"value":"2,62E+02","module":"A1-A3","scenario":null},{"value":"9,39E-03","module":"C3","scenario":null},{"value":"5,87E-02","module":"C4","scenario":null},{"value":"-2,24E+01","module":"D","scenario":null}]},{"parameter":"PENRM","unit":"MJ","values":[{"value":"1,07E+01","module":"A1-A3","scenario":null},{"value":"0,00E+00","module":"C3","scenario":null},{"value":"0,00E+00","module":"C4","scenario":null},{"value":"0,00E+00","module":"D","scenario":null}]},{"parameter":"PENRT","unit":"MJ","values":[{"value":"2,65E+02","module":"A1-A3","scenario":null},{"value":"9,39E-03","module":"C3","scenario":null},{"value":"5,87E-02","module":"C4","scenario":null},{"value":"-2,24E+01","module":"D","scenario":null}]},{"parameter":"SM","unit":"kg","values":[{"value":"2,29E+00","module":"A1-A3","scenario":null},{"value":"0,00E+00","module":"C3","scenario":null},{"value":"2,47E-06","module":"C4","scenario":null},{"value":"0,00E+00","module":"D","scenario":null}]},{"parameter":"RSF","unit":"MJ","values":[{"value":"1,18E+00","module":"A1-A3","scenario":null},{"value":"1,19E-05","module":"C3","scenario":null},{"value":"2,34E-05","module":"C4","scenario":null},{"value":"9,57E-02","module":"D","scenario":null}]},{"parameter":"NRSF","unit":"MJ","values":[{"value":"-8,72E+00","module":"A1-A3","scenario":null},{"value":"0,00E+00","module":"C3","scenario":null},{"value":"1,93E-04","module":"C4","scenario":null},{"value":"2,76E+00","module":"D","scenario":null}]},{"parameter":"FW","unit":"m3","values":[{"value":"1,85E-01","module":"A1-A3","scenario":null},{"value":"6,29E-05","module":"C3","scenario":null},{"value":"6,99E-05","module":"C4","scenario":null},{"value":"-6,20E-03","module":"D","scenario":null}]}],"end_of_life_waste":[{"parameter":"HWD","unit":"kg","values":[{"value":"1,59E-01","module":"A1-A3","scenario":null},{"value":"0,00E+00","module":"C3","scenario":null},{"value":"1,24E-03","module":"C4","scenario":null},{"value":"-1,38E-02","module":"D","scenario":null}]},{"parameter":"NHWD","unit":"kg","values":[{"value":"5,88E+00","module":"A1-A3","scenario":null},{"value":"0,00E+00","module":"C3","scenario":null},{"value":"4,04E-01","module":"C4","scenario":null},{"value":"-1,09E+00","module":"D","scenario":null}]},{"parameter":"RWD","unit":"kg","values":[{"value":"9,38E-04","module":"A1-A3","scenario":null},{"value":"0,00E+00","module":"C3","scenario":null},{"value":"4,02E-08","module":"C4","scenario":null},{"value":"6,89E-06","module":"D","scenario":null}]}],"end_of_life_flow":[{"parameter":"CRU","unit":"kg","values":[{"value":"0,00E+00","module":"A1-A3","scenario":null},{"value":"0,00E+00","module":"C3","scenario":null},{"value":"0,00E+00","module":"C4","scenario":null},{"value":"0,00E+00","module":"D","scenario":null}]},{"parameter":"MFR","unit":"kg","values":[{"value":"3,09E-03","module":"A1-A3","scenario":null},{"value":"3,42E+00","module":"C3","scenario":null},{"value":"2,02E-06","module":"C4","scenario":null},{"value":"0,00E+00","module":"D","scenario":null}]},{"parameter":"MER","unit":"kg","values":[{"value":"6,70E-04","module":"A1-A3","scenario":null},{"value":"3,85E-02","module":"C3","scenario":null},{"value":"4,94E-08","module":"C4","scenario":null},{"value":"0,00E+00","module":"D","scenario":null}]},{"parameter":"EEE","unit":"MJ","values":[{"value":"6,26E-03","module":"A1-A3","scenario":null},{"value":"6,55E-02","module":"C3","scenario":null},{"value":"3,20E-06","module":"C4","scenario":null},{"value":"0,00E+00","module":"D","scenario":null}]},{"parameter":"EET","unit":"MJ","values":[{"value":"9,47E-02","module":"A1-A3","scenario":null},{"value":"9,91E-01","module":"C3","scenario":null},{"value":"4,84E-05","module":"C4","scenario":null},{"value":"0,00E+00","module":"D","scenario":null}]}]}