{"product_name":"ABb PMB, Skanska Industrial Solutions, Vikans Asfaltverk","epd_id":"NEPD-5738-5021-EN","compliance":["EN 15804+A2","ISO 14025","ISO 21930"],"producer_name":"Skanska Industrial Solutions AB","environmental_impact":[{"parameter":"GWP-total","unit":"kg CO2-eq.","values":[{"value":"1,92E+01","module":"A1","scenario":null},{"value":"6,80E-02","module":"A2","scenario":null},{"value":"9,28E+00","module":"A3","scenario":null},{"value":"1,43E+00","module":"C1","scenario":null},{"value":"5,72E+00","module":"C2","scenario":null},{"value":"1,36E-01","module":"C3","scenario":null},{"value":"0,00E+00","module":"C4","scenario":null},{"value":"-1,95E+00","module":"D","scenario":null},{"value":"2,85E+01","module":"A1A3","scenario":null}]},{"parameter":"GWP-fossil","unit":"kg CO2-eq.","values":[{"value":"1,91E+01","module":"A1","scenario":null},{"value":"6,79E-02","module":"A2","scenario":null},{"value":"9,27E+00","module":"A3","scenario":null},{"value":"1,43E+00","module":"C1","scenario":null},{"value":"5,72E+00","module":"C2","scenario":null},{"value":"1,36E-01","module":"C3","scenario":null},{"value":"0,00E+00","module":"C4","scenario":null},{"value":"-1,95E+00","module":"D","scenario":null},{"value":"2,85E+01","module":"A1A3","scenario":null}]},{"parameter":"GWP-biogenic","unit":"kg CO2-eq.","values":[{"value":"3,73E-02","module":"A1","scenario":null},{"value":"5,14E-05","module":"A2","scenario":null},{"value":"6,97E-03","module":"A3","scenario":null},{"value":"4,81E-04","module":"C1","scenario":null},{"value":"3,07E-03","module":"C2","scenario":null},{"value":"2,56E-05","module":"C3","scenario":null},{"value":"0,00E+00","module":"C4","scenario":null},{"value":"0,00E+00","module":"D","scenario":null},{"value":"4,44E-02","module":"A1A3","scenario":null}]},{"parameter":"GWP-luluc","unit":"kg CO2-eq.","values":[{"value":"2,26E-02","module":"A1","scenario":null},{"value":"2,07E-05","module":"A2","scenario":null},{"value":"6,81E-03","module":"A3","scenario":null},{"value":"1,19E-04","module":"C1","scenario":null},{"value":"2,03E-03","module":"C2","scenario":null},{"value":"1,08E-05","module":"C3","scenario":null},{"value":"0,00E+00","module":"C4","scenario":null},{"value":"-1,55E-03","module":"D","scenario":null},{"value":"2,95E-02","module":"A1A3","scenario":null}]},{"parameter":"ODP","unit":"kg CFC 11-eq.","values":[{"value":"1,04E-06","module":"A1","scenario":null},{"value":"1,64E-08","module":"A2","scenario":null},{"value":"8,11E-07","module":"A3","scenario":null},{"value":"3,09E-07","module":"C1","scenario":null},{"value":"1,30E-06","module":"C2","scenario":null},{"value":"2,95E-08","module":"C3","scenario":null},{"value":"0,00E+00","module":"C4","scenario":null},{"value":"-2,87E-06","module":"D","scenario":null},{"value":"1,87E-06","module":"A1A3","scenario":null}]},{"parameter":"AP","unit":"mol H+-eq.","values":[{"value":"2,38E-01","module":"A1","scenario":null},{"value":"2,18E-04","module":"A2","scenario":null},{"value":"1,71E-01","module":"A3","scenario":null},{"value":"1,50E-02","module":"C1","scenario":null},{"value":"1,64E-02","module":"C2","scenario":null},{"value":"1,43E-03","module":"C3","scenario":null},{"value":"0,00E+00","module":"C4","scenario":null},{"value":"-1,96E-02","module":"D","scenario":null},{"value":"4,09E-01","module":"A1A3","scenario":null}]},{"parameter":"POCP","unit":"kg NMVOC-eq.","values":[{"value":"2,22E-01","module":"A1","scenario":null},{"value":"2,10E-04","module":"A2","scenario":null},{"value":"2,76E-02","module":"A3","scenario":null},{"value":"1,99E-02","module":"C1","scenario":null},{"value":"1,39E-02","module":"C2","scenario":null},{"value":"1,90E-03","module":"C3","scenario":null},{"value":"0,00E+00","module":"C4","scenario":null},{"value":"-2,33E-02","module":"D","scenario":null},{"value":"2,49E-01","module":"A1A3","scenario":null}]},{"parameter":"ADPE","unit":"kg Sb-eq.","values":[{"value":"7,10E-05","module":"A1","scenario":null},{"value":"1,21E-06","module":"A2","scenario":null},{"value":"1,34E-04","module":"A3","scenario":null},{"value":"2,31E-06","module":"C1","scenario":null},{"value":"1,58E-04","module":"C2","scenario":null},{"value":"2,09E-07","module":"C3","scenario":null},{"value":"0,00E+00","module":"C4","scenario":null},{"value":"-1,73E-05","module":"D","scenario":null},{"value":"2,06E-04","module":"A1A3","scenario":null}]},{"parameter":"ADPF","unit":"MJ","values":[{"value":"2,22E+03","module":"A1","scenario":null},{"value":"1,10E+00","module":"A2","scenario":null},{"value":"9,15E+01","module":"A3","scenario":null},{"value":"1,97E+01","module":"C1","scenario":null},{"value":"8,64E+01","module":"C2","scenario":null},{"value":"1,88E+00","module":"C3","scenario":null},{"value":"0,00E+00","module":"C4","scenario":null},{"value":"-1,83E+02","module":"D","scenario":null},{"value":"2,31E+03","module":"A1A3","scenario":null}]},{"parameter":"WDP","unit":"m3 world-eq.","values":[{"value":"1,50E+02","module":"A1","scenario":null},{"value":"8,45E-01","module":"A2","scenario":null},{"value":"7,60E+02","module":"A3","scenario":null},{"value":"5,42E+00","module":"C1","scenario":null},{"value":"8,36E+01","module":"C2","scenario":null},{"value":"3,99E-01","module":"C3","scenario":null},{"value":"0,00E+00","module":"C4","scenario":null},{"value":"-1,48E+03","module":"D","scenario":null},{"value":"9,11E+02","module":"A1A3","scenario":null}]},{"parameter":"EP-freshwater","unit":"kg P-eq.","values":[{"value":"3,40E-04","module":"A1","scenario":null},{"value":"5,40E-07","module":"A2","scenario":null},{"value":"2,64E-04","module":"A3","scenario":null},{"value":"5,53E-06","module":"C1","scenario":null},{"value":"4,55E-05","module":"C2","scenario":null},{"value":"4,97E-07","module":"C3","scenario":null},{"value":"0,00E+00","module":"C4","scenario":null},{"value":"-4,07E-05","module":"D","scenario":null},{"value":"6,05E-04","module":"A1A3","scenario":null}]},{"parameter":"EP-marine","unit":"kg N-eq.","values":[{"value":"6,97E-02","module":"A1","scenario":null},{"value":"4,79E-05","module":"A2","scenario":null},{"value":"1,02E-02","module":"A3","scenario":null},{"value":"6,60E-03","module":"C1","scenario":null},{"value":"3,25E-03","module":"C2","scenario":null},{"value":"6,30E-04","module":"C3","scenario":null},{"value":"0,00E+00","module":"C4","scenario":null},{"value":"-3,74E-03","module":"D","scenario":null},{"value":"8,00E-02","module":"A1A3","scenario":null}]},{"parameter":"EP-terrestrial","unit":"mol N-eq.","values":[{"value":"9,14E-01","module":"A1","scenario":null},{"value":"5,34E-04","module":"A2","scenario":null},{"value":"6,45E-01","module":"A3","scenario":null},{"value":"7,24E-02","module":"C1","scenario":null},{"value":"3,64E-02","module":"C2","scenario":null},{"value":"6,92E-03","module":"C3","scenario":null},{"value":"0,00E+00","module":"C4","scenario":null},{"value":"-4,24E-02","module":"D","scenario":null},{"value":"1,56E+00","module":"A1A3","scenario":null}]},{"parameter":"GWP-IOBC","unit":"kg CO2-eq.","values":[{"value":"1,91E+01","module":"A1","scenario":null},{"value":"6,76E-02","module":"A2","scenario":null},{"value":"1,78E+01","module":"A3","scenario":null},{"value":"1,35E+00","module":"C1","scenario":null},{"value":"5,70E+00","module":"C2","scenario":null},{"value":"1,29E-01","module":"C3","scenario":null},{"value":"0,00E+00","module":"C4","scenario":null},{"value":"-1,90E+00","module":"D","scenario":null},{"value":"3,69E+01","module":"A1A3","scenario":null}]}],"additional_environmental_impact":[{"parameter":"PM","unit":"disease incidence","values":[{"value":"2,00E-06","module":"A1","scenario":null},{"value":"5,46E-09","module":"A2","scenario":null},{"value":"1,29E-06","module":"A3","scenario":null},{"value":"3,95E-07","module":"C1","scenario":null},{"value":"3,50E-07","module":"C2","scenario":null},{"value":"3,78E-08","module":"C3","scenario":null},{"value":"0,00E+00","module":"C4","scenario":null},{"value":"-1,24E-07","module":"D","scenario":null},{"value":"3,29E-06","module":"A1A3","scenario":null}]},{"parameter":"ETP-fw","unit":"CTUe","values":[{"value":"6,51E+03","module":"A1","scenario":null},{"value":"8,06E-01","module":"A2","scenario":null},{"value":"1,73E+02","module":"A3","scenario":null},{"value":"1,08E+01","module":"C1","scenario":null},{"value":"6,41E+01","module":"C2","scenario":null},{"value":"1,03E+00","module":"C3","scenario":null},{"value":"0,00E+00","module":"C4","scenario":null},{"value":"-1,16E+02","module":"D","scenario":null},{"value":"6,68E+03","module":"A1A3","scenario":null}]},{"parameter":"HTP-c","unit":"CTUh","values":[{"value":"9,92E-09","module":"A1","scenario":null},{"value":"0,00E+00","module":"A2","scenario":null},{"value":"4,67E-09","module":"A3","scenario":null},{"value":"4,17E-10","module":"C1","scenario":null},{"value":"0,00E+00","module":"C2","scenario":null},{"value":"0,00E+00","module":"C3","scenario":null},{"value":"0,00E+00","module":"C4","scenario":null},{"value":"-1,14E-09","module":"D","scenario":null},{"value":"1,46E-08","module":"A1A3","scenario":null}]},{"parameter":"HTP-nc","unit":"CTUh","values":[{"value":"3,26E-07","module":"A1","scenario":null},{"value":"7,81E-10","module":"A2","scenario":null},{"value":"2,01E-07","module":"A3","scenario":null},{"value":"1,01E-08","module":"C1","scenario":null},{"value":"7,00E-08","module":"C2","scenario":null},{"value":"1,01E-09","module":"C3","scenario":null},{"value":"0,00E+00","module":"C4","scenario":null},{"value":"-2,86E-08","module":"D","scenario":null},{"value":"5,27E-07","module":"A1A3","scenario":null}]},{"parameter":"SQP","unit":"unitless","values":[{"value":"3,55E+02","module":"A1","scenario":null},{"value":"1,26E+00","module":"A2","scenario":null},{"value":"4,30E+01","module":"A3","scenario":null},{"value":"2,51E+00","module":"C1","scenario":null},{"value":"6,05E+01","module":"C2","scenario":null},{"value":"2,39E-01","module":"C3","scenario":null},{"value":"0,00E+00","module":"C4","scenario":null},{"value":"-4,12E+01","module":"D","scenario":null},{"value":"4,00E+02","module":"A1A3","scenario":null}]},{"parameter":"IRP","unit":"kBq U235-eq.","values":[{"value":"4,01E-01","module":"A1","scenario":null},{"value":"4,82E-03","module":"A2","scenario":null},{"value":"4,11E-01","module":"A3","scenario":null},{"value":"8,47E-02","module":"C1","scenario":null},{"value":"3,78E-01","module":"C2","scenario":null},{"value":"8,05E-03","module":"C3","scenario":null},{"value":"0,00E+00","module":"C4","scenario":null},{"value":"-9,18E-01","module":"D","scenario":null},{"value":"8,16E-01","module":"A1A3","scenario":null}]}],"resource_use":[{"parameter":"PERE","unit":"MJ","values":[{"value":"1,46E+01","module":"A1","scenario":null},{"value":"1,39E-02","module":"A2","scenario":null},{"value":"5,46E+01","module":"A3","scenario":null},{"value":"1,16E-01","module":"C1","scenario":null},{"value":"1,24E+00","module":"C2","scenario":null},{"value":"1,02E-02","module":"C3","scenario":null},{"value":"0,00E+00","module":"C4","scenario":null},{"value":"-1,01E+01","module":"D","scenario":null},{"value":"6,92E+01","module":"A1A3","scenario":null}]},{"parameter":"PERM","unit":"MJ","values":[{"value":"0,00E+00","module":"A1","scenario":null},{"value":"0,00E+00","module":"A2","scenario":null},{"value":"0,00E+00","module":"A3","scenario":null},{"value":"0,00E+00","module":"C1","scenario":null},{"value":"0,00E+00","module":"C2","scenario":null},{"value":"0,00E+00","module":"C3","scenario":null},{"value":"0,00E+00","module":"C4","scenario":null},{"value":"0,00E+00","module":"D","scenario":null},{"value":"0,00E+00","module":"A1A3","scenario":null}]},{"parameter":"PERT","unit":"MJ","values":[{"value":"1,46E+01","module":"A1","scenario":null},{"value":"1,39E-02","module":"A2","scenario":null},{"value":"5,46E+01","module":"A3","scenario":null},{"value":"1,16E-01","module":"C1","scenario":null},{"value":"1,24E+00","module":"C2","scenario":null},{"value":"1,02E-02","module":"C3","scenario":null},{"value":"0,00E+00","module":"C4","scenario":null},{"value":"-1,01E+01","module":"D","scenario":null},{"value":"6,92E+01","module":"A1A3","scenario":null}]},{"parameter":"PENRE","unit":"MJ","values":[{"value":"4,94E+02","module":"A1","scenario":null},{"value":"1,11E+00","module":"A2","scenario":null},{"value":"9,14E+01","module":"A3","scenario":null},{"value":"1,96E+01","module":"C1","scenario":null},{"value":"8,71E+01","module":"C2","scenario":null},{"value":"1,88E+00","module":"C3","scenario":null},{"value":"0,00E+00","module":"C4","scenario":null},{"value":"-1,83E+02","module":"D","scenario":null},{"value":"5,86E+02","module":"A1A3","scenario":null}]},{"parameter":"PENRM","unit":"MJ","values":[{"value":"1,92E+03","module":"A1","scenario":null},{"value":"0,00E+00","module":"A2","scenario":null},{"value":"0,00E+00","module":"A3","scenario":null},{"value":"0,00E+00","module":"C1","scenario":null},{"value":"0,00E+00","module":"C2","scenario":null},{"value":"-1,97E+02","module":"C3","scenario":null},{"value":"0,00E+00","module":"C4","scenario":null},{"value":"0,00E+00","module":"D","scenario":null},{"value":"1,92E+03","module":"A1A3","scenario":null}]},{"parameter":"PENRT","unit":"MJ","values":[{"value":"2,21E+03","module":"A1","scenario":null},{"value":"1,11E+00","module":"A2","scenario":null},{"value":"9,14E+01","module":"A3","scenario":null},{"value":"1,96E+01","module":"C1","scenario":null},{"value":"8,71E+01","module":"C2","scenario":null},{"value":"-1,95E+02","module":"C3","scenario":null},{"value":"0,00E+00","module":"C4","scenario":null},{"value":"-1,83E+02","module":"D","scenario":null},{"value":"2,31E+03","module":"A1A3","scenario":null}]},{"parameter":"SM","unit":"kg","values":[{"value":"1,00E+02","module":"A1","scenario":null},{"value":"3,80E-04","module":"A2","scenario":null},{"value":"3,52E+00","module":"A3","scenario":null},{"value":"9,91E-03","module":"C1","scenario":null},{"value":"3,53E-02","module":"C2","scenario":null},{"value":"9,23E-04","module":"C3","scenario":null},{"value":"0,00E+00","module":"C4","scenario":null},{"value":"-3,86E+00","module":"D","scenario":null},{"value":"1,04E+02","module":"A1A3","scenario":null}]},{"parameter":"RSF","unit":"MJ","values":[{"value":"1,34E-01","module":"A1","scenario":null},{"value":"4,86E-04","module":"A2","scenario":null},{"value":"1,21E+01","module":"A3","scenario":null},{"value":"3,38E-03","module":"C1","scenario":null},{"value":"4,41E-02","module":"C2","scenario":null},{"value":"2,50E-04","module":"C3","scenario":null},{"value":"0,00E+00","module":"C4","scenario":null},{"value":"-1,11E-01","module":"D","scenario":null},{"value":"1,22E+01","module":"A1A3","scenario":null}]},{"parameter":"NRSF","unit":"MJ","values":[{"value":"2,78E-03","module":"A1","scenario":null},{"value":"1,63E-03","module":"A2","scenario":null},{"value":"1,34E-01","module":"A3","scenario":null},{"value":"3,92E-02","module":"C1","scenario":null},{"value":"1,58E-01","module":"C2","scenario":null},{"value":"3,68E-03","module":"C3","scenario":null},{"value":"0,00E+00","module":"C4","scenario":null},{"value":"-4,61E-02","module":"D","scenario":null},{"value":"1,38E-01","module":"A1A3","scenario":null}]},{"parameter":"FW","unit":"m3","values":[{"value":"2,44E-01","module":"A1","scenario":null},{"value":"1,25E-04","module":"A2","scenario":null},{"value":"3,67E-01","module":"A3","scenario":null},{"value":"1,31E-02","module":"C1","scenario":null},{"value":"9,24E-03","module":"C2","scenario":null},{"value":"9,67E-05","module":"C3","scenario":null},{"value":"0,00E+00","module":"C4","scenario":null},{"value":"-8,99E-02","module":"D","scenario":null},{"value":"6,11E-01","module":"A1A3","scenario":null}]}],"end_of_life_waste":[{"parameter":"HWD","unit":"kg","values":[{"value":"1,50E-02","module":"A1","scenario":null},{"value":"6,03E-05","module":"A2","scenario":null},{"value":"7,64E-02","module":"A3","scenario":null},{"value":"5,92E-04","module":"C1","scenario":null},{"value":"4,45E-03","module":"C2","scenario":null},{"value":"5,53E-05","module":"C3","scenario":null},{"value":"0,00E+00","module":"C4","scenario":null},{"value":"-7,35E-02","module":"D","scenario":null},{"value":"9,15E-02","module":"A1A3","scenario":null}]},{"parameter":"NHWD","unit":"kg","values":[{"value":"6,91E-01","module":"A1","scenario":null},{"value":"9,58E-02","module":"A2","scenario":null},{"value":"8,56E-01","module":"A3","scenario":null},{"value":"2,41E-02","module":"C1","scenario":null},{"value":"4,20E+00","module":"C2","scenario":null},{"value":"2,22E-03","module":"C3","scenario":null},{"value":"0,00E+00","module":"C4","scenario":null},{"value":"-2,37E-01","module":"D","scenario":null},{"value":"1,64E+00","module":"A1A3","scenario":null}]},{"parameter":"RWD","unit":"kg","values":[{"value":"2,21E-02","module":"A1","scenario":null},{"value":"7,53E-06","module":"A2","scenario":null},{"value":"4,44E-04","module":"A3","scenario":null},{"value":"1,37E-04","module":"C1","scenario":null},{"value":"5,88E-04","module":"C2","scenario":null},{"value":"1,30E-05","module":"C3","scenario":null},{"value":"0,00E+00","module":"C4","scenario":null},{"value":"-1,34E-03","module":"D","scenario":null},{"value":"2,26E-02","module":"A1A3","scenario":null}]}],"end_of_life_flow":[{"parameter":"CRU","unit":"kg","values":[{"value":"0,00E+00","module":"A1","scenario":null},{"value":"0,00E+00","module":"A2","scenario":null},{"value":"0,00E+00","module":"A3","scenario":null},{"value":"0,00E+00","module":"C1","scenario":null},{"value":"0,00E+00","module":"C2","scenario":null},{"value":"0,00E+00","module":"C3","scenario":null},{"value":"0,00E+00","module":"C4","scenario":null},{"value":"0,00E+00","module":"D","scenario":null},{"value":"0,00E+00","module":"A1A3","scenario":null}]},{"parameter":"MFR","unit":"kg","values":[{"value":"1,45E-03","module":"A1","scenario":null},{"value":"5,34E-06","module":"A2","scenario":null},{"value":"2,05E+00","module":"A3","scenario":null},{"value":"3,70E-05","module":"C1","scenario":null},{"value":"4,90E-04","module":"C2","scenario":null},{"value":"1,45E+02","module":"C3","scenario":null},{"value":"0,00E+00","module":"C4","scenario":null},{"value":"-1,64E-02","module":"D","scenario":null},{"value":"2,05E+00","module":"A1A3","scenario":null}]},{"parameter":"MER","unit":"kg","values":[{"value":"1,66E-03","module":"A1","scenario":null},{"value":"3,30E-04","module":"A2","scenario":null},{"value":"2,93E-02","module":"A3","scenario":null},{"value":"9,72E-03","module":"C1","scenario":null},{"value":"2,93E-02","module":"C2","scenario":null},{"value":"2,81E-06","module":"C3","scenario":null},{"value":"0,00E+00","module":"C4","scenario":null},{"value":"-1,16E-03","module":"D","scenario":null},{"value":"3,13E-02","module":"A1A3","scenario":null}]},{"parameter":"EEE","unit":"MJ","values":[{"value":"1,27E-02","module":"A1","scenario":null},{"value":"5,74E-05","module":"A2","scenario":null},{"value":"3,90E-02","module":"A3","scenario":null},{"value":"1,16E-04","module":"C1","scenario":null},{"value":"3,40E-03","module":"C2","scenario":null},{"value":"9,63E-06","module":"C3","scenario":null},{"value":"0,00E+00","module":"C4","scenario":null},{"value":"-3,70E-01","module":"D","scenario":null},{"value":"5,18E-02","module":"A1A3","scenario":null}]},{"parameter":"EET","unit":"MJ","values":[{"value":"1,94E-01","module":"A1","scenario":null},{"value":"8,73E-04","module":"A2","scenario":null},{"value":"5,90E-01","module":"A3","scenario":null},{"value":"1,75E-03","module":"C1","scenario":null},{"value":"5,15E-02","module":"C2","scenario":null},{"value":"1,46E-04","module":"C3","scenario":null},{"value":"0,00E+00","module":"C4","scenario":null},{"value":"-5,60E+00","module":"D","scenario":null},{"value":"7,86E-01","module":"A1A3","scenario":null}]}]}