{"product_name":"Bold excl. fabric","epd_id":"NEPD-5213-4566","compliance":["EN 15804+A2","ISO 14025","ISO 21930"],"producer_name":"EFG European Furniture Group AB","environmental_impact":[{"parameter":"GWP-total","unit":"kg CO2-eq.","values":[{"value":"8,01E+00","module":"A1-A3","scenario":null},{"value":"4,70E-01","module":"A4","scenario":null},{"value":"1,27E+00","module":"A5","scenario":null},{"value":"0,00E+00","module":"B2","scenario":null},{"value":"0,00E+00","module":"B3","scenario":null},{"value":"0,00E+00","module":"B4","scenario":null},{"value":"0,00E+00","module":"C1","scenario":null},{"value":"1,33E-01","module":"C2","scenario":null},{"value":"6,65E+01","module":"C3","scenario":null},{"value":"3,60E-02","module":"C4","scenario":null},{"value":"-2,76E+00","module":"D","scenario":null}]},{"parameter":"GWP-fossil","unit":"kg CO2-eq.","values":[{"value":"1,48E+01","module":"A1-A3","scenario":null},{"value":"4,69E-01","module":"A4","scenario":null},{"value":"1,20E-02","module":"A5","scenario":null},{"value":"0,00E+00","module":"B2","scenario":null},{"value":"0,00E+00","module":"B3","scenario":null},{"value":"0,00E+00","module":"B4","scenario":null},{"value":"0,00E+00","module":"C1","scenario":null},{"value":"1,33E-01","module":"C2","scenario":null},{"value":"1,96E+01","module":"C3","scenario":null},{"value":"3,60E-02","module":"C4","scenario":null},{"value":"-2,66E+00","module":"D","scenario":null}]},{"parameter":"GWP-biogenic","unit":"kg CO2-eq.","values":[{"value":"-6,81E+00","module":"A1-A3","scenario":null},{"value":"1,91E-04","module":"A4","scenario":null},{"value":"1,26E+00","module":"A5","scenario":null},{"value":"0,00E+00","module":"B2","scenario":null},{"value":"0,00E+00","module":"B3","scenario":null},{"value":"0,00E+00","module":"B4","scenario":null},{"value":"0,00E+00","module":"C1","scenario":null},{"value":"5,42E-05","module":"C2","scenario":null},{"value":"4,70E+01","module":"C3","scenario":null},{"value":"3,58E-05","module":"C4","scenario":null},{"value":"-5,49E-03","module":"D","scenario":null}]},{"parameter":"GWP-luluc","unit":"kg CO2-eq.","values":[{"value":"3,48E-02","module":"A1-A3","scenario":null},{"value":"1,64E-04","module":"A4","scenario":null},{"value":"3,96E-06","module":"A5","scenario":null},{"value":"0,00E+00","module":"B2","scenario":null},{"value":"0,00E+00","module":"B3","scenario":null},{"value":"0,00E+00","module":"B4","scenario":null},{"value":"0,00E+00","module":"C1","scenario":null},{"value":"4,65E-05","module":"C2","scenario":null},{"value":"1,58E-04","module":"C3","scenario":null},{"value":"5,26E-06","module":"C4","scenario":null},{"value":"-9,16E-02","module":"D","scenario":null}]},{"parameter":"ODP","unit":"kg CFC 11-eq.","values":[{"value":"9,86E-07","module":"A1-A3","scenario":null},{"value":"1,07E-07","module":"A4","scenario":null},{"value":"2,53E-09","module":"A5","scenario":null},{"value":"0,00E+00","module":"B2","scenario":null},{"value":"0,00E+00","module":"B3","scenario":null},{"value":"0,00E+00","module":"B4","scenario":null},{"value":"0,00E+00","module":"C1","scenario":null},{"value":"3,03E-08","module":"C2","scenario":null},{"value":"1,22E-07","module":"C3","scenario":null},{"value":"3,51E-09","module":"C4","scenario":null},{"value":"-1,94E-01","module":"D","scenario":null}]},{"parameter":"AP","unit":"mol H+-eq.","values":[{"value":"9,16E-02","module":"A1-A3","scenario":null},{"value":"1,92E-03","module":"A4","scenario":null},{"value":"5,67E-05","module":"A5","scenario":null},{"value":"0,00E+00","module":"B2","scenario":null},{"value":"0,00E+00","module":"B3","scenario":null},{"value":"0,00E+00","module":"B4","scenario":null},{"value":"0,00E+00","module":"C1","scenario":null},{"value":"5,43E-04","module":"C2","scenario":null},{"value":"2,08E-02","module":"C3","scenario":null},{"value":"1,20E-04","module":"C4","scenario":null},{"value":"-2,19E-02","module":"D","scenario":null}]},{"parameter":"POCP","unit":"kg NMVOC-eq.","values":[{"value":"6,86E-02","module":"A1-A3","scenario":null},{"value":"1,93E-03","module":"A4","scenario":null},{"value":"5,83E-05","module":"A5","scenario":null},{"value":"0,00E+00","module":"B2","scenario":null},{"value":"0,00E+00","module":"B3","scenario":null},{"value":"0,00E+00","module":"B4","scenario":null},{"value":"0,00E+00","module":"C1","scenario":null},{"value":"5,46E-04","module":"C2","scenario":null},{"value":"2,64E-02","module":"C3","scenario":null},{"value":"1,16E-04","module":"C4","scenario":null},{"value":"-2,14E-02","module":"D","scenario":null}]},{"parameter":"ADPE","unit":"kg Sb-eq.","values":[{"value":"1,45E-04","module":"A1-A3","scenario":null},{"value":"1,27E-05","module":"A4","scenario":null},{"value":"2,91E-07","module":"A5","scenario":null},{"value":"0,00E+00","module":"B2","scenario":null},{"value":"0,00E+00","module":"B3","scenario":null},{"value":"0,00E+00","module":"B4","scenario":null},{"value":"0,00E+00","module":"C1","scenario":null},{"value":"3,60E-06","module":"C2","scenario":null},{"value":"4,68E-06","module":"C3","scenario":null},{"value":"1,81E-07","module":"C4","scenario":null},{"value":"-2,64E-05","module":"D","scenario":null}]},{"parameter":"ADPF","unit":"MJ","values":[{"value":"2,98E+02","module":"A1-A3","scenario":null},{"value":"7,08E+00","module":"A4","scenario":null},{"value":"1,67E-01","module":"A5","scenario":null},{"value":"0,00E+00","module":"B2","scenario":null},{"value":"0,00E+00","module":"B3","scenario":null},{"value":"0,00E+00","module":"B4","scenario":null},{"value":"0,00E+00","module":"C1","scenario":null},{"value":"2,00E+00","module":"C2","scenario":null},{"value":"1,03E+01","module":"C3","scenario":null},{"value":"3,03E-01","module":"C4","scenario":null},{"value":"-3,80E+01","module":"D","scenario":null}]},{"parameter":"WDP","unit":"m3 world-eq.","values":[{"value":"4,11E+03","module":"A1-A3","scenario":null},{"value":"6,75E+00","module":"A4","scenario":null},{"value":"2,12E-01","module":"A5","scenario":null},{"value":"0,00E+00","module":"B2","scenario":null},{"value":"0,00E+00","module":"B3","scenario":null},{"value":"0,00E+00","module":"B4","scenario":null},{"value":"0,00E+00","module":"C1","scenario":null},{"value":"1,91E+00","module":"C2","scenario":null},{"value":"2,86E+01","module":"C3","scenario":null},{"value":"3,48E+00","module":"C4","scenario":null},{"value":"-4,74E+02","module":"D","scenario":null}]},{"parameter":"EP-freshwater","unit":"kg P-eq.","values":[{"value":"7,46E-04","module":"A1-A3","scenario":null},{"value":"3,69E-06","module":"A4","scenario":null},{"value":"9,83E-08","module":"A5","scenario":null},{"value":"0,00E+00","module":"B2","scenario":null},{"value":"0,00E+00","module":"B3","scenario":null},{"value":"0,00E+00","module":"B4","scenario":null},{"value":"0,00E+00","module":"C1","scenario":null},{"value":"1,04E-06","module":"C2","scenario":null},{"value":"1,09E-05","module":"C3","scenario":null},{"value":"4,92E-07","module":"C4","scenario":null},{"value":"-2,36E-04","module":"D","scenario":null}]},{"parameter":"EP-marine","unit":"kg N-eq.","values":[{"value":"2,13E-02","module":"A1-A3","scenario":null},{"value":"5,69E-04","module":"A4","scenario":null},{"value":"1,87E-05","module":"A5","scenario":null},{"value":"0,00E+00","module":"B2","scenario":null},{"value":"0,00E+00","module":"B3","scenario":null},{"value":"0,00E+00","module":"B4","scenario":null},{"value":"0,00E+00","module":"C1","scenario":null},{"value":"1,61E-04","module":"C2","scenario":null},{"value":"1,14E-02","module":"C3","scenario":null},{"value":"3,71E-05","module":"C4","scenario":null},{"value":"-7,16E-03","module":"D","scenario":null}]},{"parameter":"EP-terrestrial","unit":"mol N-eq.","values":[{"value":"2,11E-01","module":"A1-A3","scenario":null},{"value":"6,29E-03","module":"A4","scenario":null},{"value":"2,03E-04","module":"A5","scenario":null},{"value":"0,00E+00","module":"B2","scenario":null},{"value":"0,00E+00","module":"B3","scenario":null},{"value":"0,00E+00","module":"B4","scenario":null},{"value":"0,00E+00","module":"C1","scenario":null},{"value":"1,78E-03","module":"C2","scenario":null},{"value":"1,11E-01","module":"C3","scenario":null},{"value":"4,23E-04","module":"C4","scenario":null},{"value":"-7,74E-02","module":"D","scenario":null}]},{"parameter":"GWP-IOBC","unit":"kg CO2-eq.","values":[{"value":"1,50E+01","module":"A1-A3","scenario":null},{"value":"4,70E-01","module":"A4","scenario":null},{"value":"0,00E+00","module":"A5","scenario":null},{"value":"0,00E+00","module":"B2","scenario":null},{"value":"0,00E+00","module":"B3","scenario":null},{"value":"0,00E+00","module":"B4","scenario":null},{"value":"0,00E+00","module":"C1","scenario":null},{"value":"1,33E-01","module":"C2","scenario":null},{"value":"2,42E+01","module":"C3","scenario":null},{"value":"4,59E-02","module":"C4","scenario":null},{"value":"-2,72E+00","module":"D","scenario":null}]}],"additional_environmental_impact":[{"parameter":"PM","unit":"disease incidence","values":[{"value":"1,80E-06","module":"A1-A3","scenario":null},{"value":"3,38E-08","module":"A4","scenario":null},{"value":"8,36E-10","module":"A5","scenario":null},{"value":"0,00E+00","module":"B2","scenario":null},{"value":"0,00E+00","module":"B3","scenario":null},{"value":"0,00E+00","module":"B4","scenario":null},{"value":"0,00E+00","module":"C1","scenario":null},{"value":"9,57E-09","module":"C2","scenario":null},{"value":"9,63E-08","module":"C3","scenario":null},{"value":"1,42E-09","module":"C4","scenario":null},{"value":"-1,33E-06","module":"D","scenario":null}]},{"parameter":"ETP-fw","unit":"CTUe","values":[{"value":"6,35E+02","module":"A1-A3","scenario":null},{"value":"5,21E+00","module":"A4","scenario":null},{"value":"2,23E-01","module":"A5","scenario":null},{"value":"0,00E+00","module":"B2","scenario":null},{"value":"0,00E+00","module":"B3","scenario":null},{"value":"0,00E+00","module":"B4","scenario":null},{"value":"0,00E+00","module":"C1","scenario":null},{"value":"1,48E+00","module":"C2","scenario":null},{"value":"5,43E+01","module":"C3","scenario":null},{"value":"6,08E-01","module":"C4","scenario":null},{"value":"-2,07E+02","module":"D","scenario":null}]},{"parameter":"HTP-c","unit":"CTUh","values":[{"value":"2,49E-08","module":"A1-A3","scenario":null},{"value":"0,00E+00","module":"A4","scenario":null},{"value":"7,00E-12","module":"A5","scenario":null},{"value":"0,00E+00","module":"B2","scenario":null},{"value":"0,00E+00","module":"B3","scenario":null},{"value":"0,00E+00","module":"B4","scenario":null},{"value":"0,00E+00","module":"C1","scenario":null},{"value":"0,00E+00","module":"C2","scenario":null},{"value":"2,18E-09","module":"C3","scenario":null},{"value":"3,00E-11","module":"C4","scenario":null},{"value":"-3,79E-09","module":"D","scenario":null}]},{"parameter":"HTP-nc","unit":"CTUh","values":[{"value":"2,15E-07","module":"A1-A3","scenario":null},{"value":"5,63E-09","module":"A4","scenario":null},{"value":"2,80E-10","module":"A5","scenario":null},{"value":"0,00E+00","module":"B2","scenario":null},{"value":"0,00E+00","module":"B3","scenario":null},{"value":"0,00E+00","module":"B4","scenario":null},{"value":"0,00E+00","module":"C1","scenario":null},{"value":"1,59E-09","module":"C2","scenario":null},{"value":"1,00E-07","module":"C3","scenario":null},{"value":"1,14E-09","module":"C4","scenario":null},{"value":"-1,98E-07","module":"D","scenario":null}]},{"parameter":"SQP","unit":"unitless","values":[{"value":"5,57E+02","module":"A1-A3","scenario":null},{"value":"4,88E+00","module":"A4","scenario":null},{"value":"1,12E-01","module":"A5","scenario":null},{"value":"0,00E+00","module":"B2","scenario":null},{"value":"0,00E+00","module":"B3","scenario":null},{"value":"0,00E+00","module":"B4","scenario":null},{"value":"0,00E+00","module":"C1","scenario":null},{"value":"1,38E+00","module":"C2","scenario":null},{"value":"1,20E+00","module":"C3","scenario":null},{"value":"9,43E-01","module":"C4","scenario":null},{"value":"-2,54E+02","module":"D","scenario":null}]},{"parameter":"IRP","unit":"kBq U235-eq.","values":[{"value":"1,65E+00","module":"A1-A3","scenario":null},{"value":"3,09E-02","module":"A4","scenario":null},{"value":"7,17E-04","module":"A5","scenario":null},{"value":"0,00E+00","module":"B2","scenario":null},{"value":"0,00E+00","module":"B3","scenario":null},{"value":"0,00E+00","module":"B4","scenario":null},{"value":"0,00E+00","module":"C1","scenario":null},{"value":"8,76E-03","module":"C2","scenario":null},{"value":"1,65E-02","module":"C3","scenario":null},{"value":"1,47E-03","module":"C4","scenario":null},{"value":"-2,43E-01","module":"D","scenario":null}]}],"resource_use":[{"parameter":"PERE","unit":"MJ","values":[{"value":"5,62E+01","module":"A1-A3","scenario":null},{"value":"9,99E-02","module":"A4","scenario":null},{"value":"2,76E-03","module":"A5","scenario":null},{"value":"0,00E+00","module":"B2","scenario":null},{"value":"0,00E+00","module":"B3","scenario":null},{"value":"0,00E+00","module":"B4","scenario":null},{"value":"0,00E+00","module":"C1","scenario":null},{"value":"2,83E-02","module":"C2","scenario":null},{"value":"2,92E-01","module":"C3","scenario":null},{"value":"1,93E-02","module":"C4","scenario":null},{"value":"-2,35E+02","module":"D","scenario":null}]},{"parameter":"PERM","unit":"MJ","values":[{"value":"3,63E+01","module":"A1-A3","scenario":null},{"value":"0,00E+00","module":"A4","scenario":null},{"value":"-6,07E+00","module":"A5","scenario":null},{"value":"0,00E+00","module":"B2","scenario":null},{"value":"0,00E+00","module":"B3","scenario":null},{"value":"0,00E+00","module":"B4","scenario":null},{"value":"0,00E+00","module":"C1","scenario":null},{"value":"0,00E+00","module":"C2","scenario":null},{"value":"-2,88E+02","module":"C3","scenario":null},{"value":"0,00E+00","module":"C4","scenario":null},{"value":"0,00E+00","module":"D","scenario":null}]},{"parameter":"PERT","unit":"MJ","values":[{"value":"9,25E+01","module":"A1-A3","scenario":null},{"value":"9,99E-02","module":"A4","scenario":null},{"value":"-6,07E+00","module":"A5","scenario":null},{"value":"0,00E+00","module":"B2","scenario":null},{"value":"0,00E+00","module":"B3","scenario":null},{"value":"0,00E+00","module":"B4","scenario":null},{"value":"0,00E+00","module":"C1","scenario":null},{"value":"2,83E-02","module":"C2","scenario":null},{"value":"-2,88E+02","module":"C3","scenario":null},{"value":"1,93E-02","module":"C4","scenario":null},{"value":"-2,35E+02","module":"D","scenario":null}]},{"parameter":"PENRE","unit":"MJ","values":[{"value":"2,46E+02","module":"A1-A3","scenario":null},{"value":"7,08E+00","module":"A4","scenario":null},{"value":"1,67E-01","module":"A5","scenario":null},{"value":"0,00E+00","module":"B2","scenario":null},{"value":"0,00E+00","module":"B3","scenario":null},{"value":"0,00E+00","module":"B4","scenario":null},{"value":"0,00E+00","module":"C1","scenario":null},{"value":"2,00E+00","module":"C2","scenario":null},{"value":"1,04E+01","module":"C3","scenario":null},{"value":"3,04E-01","module":"C4","scenario":null},{"value":"-3,80E+01","module":"D","scenario":null}]},{"parameter":"PENRM","unit":"MJ","values":[{"value":"3,05E+01","module":"A1-A3","scenario":null},{"value":"0,00E+00","module":"A4","scenario":null},{"value":"0,00E+00","module":"A5","scenario":null},{"value":"0,00E+00","module":"B2","scenario":null},{"value":"0,00E+00","module":"B3","scenario":null},{"value":"0,00E+00","module":"B4","scenario":null},{"value":"0,00E+00","module":"C1","scenario":null},{"value":"0,00E+00","module":"C2","scenario":null},{"value":"-2,19E+02","module":"C3","scenario":null},{"value":"0,00E+00","module":"C4","scenario":null},{"value":"0,00E+00","module":"D","scenario":null}]},{"parameter":"PENRT","unit":"MJ","values":[{"value":"2,76E+02","module":"A1-A3","scenario":null},{"value":"7,08E+00","module":"A4","scenario":null},{"value":"1,67E-01","module":"A5","scenario":null},{"value":"0,00E+00","module":"B2","scenario":null},{"value":"0,00E+00","module":"B3","scenario":null},{"value":"0,00E+00","module":"B4","scenario":null},{"value":"0,00E+00","module":"C1","scenario":null},{"value":"2,00E+00","module":"C2","scenario":null},{"value":"-2,09E+02","module":"C3","scenario":null},{"value":"3,04E-01","module":"C4","scenario":null},{"value":"-3,80E+01","module":"D","scenario":null}]},{"parameter":"SM","unit":"kg","values":[{"value":"2,66E-01","module":"A1-A3","scenario":null},{"value":"0,00E+00","module":"A4","scenario":null},{"value":"0,00E+00","module":"A5","scenario":null},{"value":"0,00E+00","module":"B2","scenario":null},{"value":"0,00E+00","module":"B3","scenario":null},{"value":"0,00E+00","module":"B4","scenario":null},{"value":"0,00E+00","module":"C1","scenario":null},{"value":"0,00E+00","module":"C2","scenario":null},{"value":"0,00E+00","module":"C3","scenario":null},{"value":"0,00E+00","module":"C4","scenario":null},{"value":"0,00E+00","module":"D","scenario":null}]},{"parameter":"RSF","unit":"MJ","values":[{"value":"3,06E-01","module":"A1-A3","scenario":null},{"value":"3,57E-03","module":"A4","scenario":null},{"value":"9,14E-05","module":"A5","scenario":null},{"value":"0,00E+00","module":"B2","scenario":null},{"value":"0,00E+00","module":"B3","scenario":null},{"value":"0,00E+00","module":"B4","scenario":null},{"value":"0,00E+00","module":"C1","scenario":null},{"value":"1,01E-03","module":"C2","scenario":null},{"value":"6,99E-03","module":"C3","scenario":null},{"value":"4,78E-04","module":"C4","scenario":null},{"value":"-4,11E-02","module":"D","scenario":null}]},{"parameter":"NRSF","unit":"MJ","values":[{"value":"2,17E-01","module":"A1-A3","scenario":null},{"value":"1,28E-02","module":"A4","scenario":null},{"value":"3,77E-04","module":"A5","scenario":null},{"value":"0,00E+00","module":"B2","scenario":null},{"value":"0,00E+00","module":"B3","scenario":null},{"value":"0,00E+00","module":"B4","scenario":null},{"value":"0,00E+00","module":"C1","scenario":null},{"value":"3,62E-03","module":"C2","scenario":null},{"value":"0,00E+00","module":"C3","scenario":null},{"value":"1,19E-01","module":"C4","scenario":null},{"value":"-1,39E+01","module":"D","scenario":null}]},{"parameter":"FW","unit":"m3","values":[{"value":"3,60E-01","module":"A1-A3","scenario":null},{"value":"7,45E-04","module":"A4","scenario":null},{"value":"7,90E-05","module":"A5","scenario":null},{"value":"0,00E+00","module":"B2","scenario":null},{"value":"0,00E+00","module":"B3","scenario":null},{"value":"0,00E+00","module":"B4","scenario":null},{"value":"0,00E+00","module":"C1","scenario":null},{"value":"2,11E-04","module":"C2","scenario":null},{"value":"3,40E-02","module":"C3","scenario":null},{"value":"2,79E-04","module":"C4","scenario":null},{"value":"-2,83E-01","module":"D","scenario":null}]}],"end_of_life_waste":[{"parameter":"HWD","unit":"kg","values":[{"value":"3,58E-02","module":"A1-A3","scenario":null},{"value":"3,61E-04","module":"A4","scenario":null},{"value":"0,00E+00","module":"A5","scenario":null},{"value":"0,00E+00","module":"B2","scenario":null},{"value":"0,00E+00","module":"B3","scenario":null},{"value":"0,00E+00","module":"B4","scenario":null},{"value":"0,00E+00","module":"C1","scenario":null},{"value":"1,02E-04","module":"C2","scenario":null},{"value":"0,00E+00","module":"C3","scenario":null},{"value":"4,21E-01","module":"C4","scenario":null},{"value":"-1,79E-03","module":"D","scenario":null}]},{"parameter":"NHWD","unit":"kg","values":[{"value":"1,36E+00","module":"A1-A3","scenario":null},{"value":"3,38E-01","module":"A4","scenario":null},{"value":"7,40E-01","module":"A5","scenario":null},{"value":"0,00E+00","module":"B2","scenario":null},{"value":"0,00E+00","module":"B3","scenario":null},{"value":"0,00E+00","module":"B4","scenario":null},{"value":"0,00E+00","module":"C1","scenario":null},{"value":"9,58E-02","module":"C2","scenario":null},{"value":"0,00E+00","module":"C3","scenario":null},{"value":"2,91E-01","module":"C4","scenario":null},{"value":"-8,98E-01","module":"D","scenario":null}]},{"parameter":"RWD","unit":"kg","values":[{"value":"1,07E-03","module":"A1-A3","scenario":null},{"value":"4,82E-05","module":"A4","scenario":null},{"value":"0,00E+00","module":"A5","scenario":null},{"value":"0,00E+00","module":"B2","scenario":null},{"value":"0,00E+00","module":"B3","scenario":null},{"value":"0,00E+00","module":"B4","scenario":null},{"value":"0,00E+00","module":"C1","scenario":null},{"value":"1,37E-05","module":"C2","scenario":null},{"value":"0,00E+00","module":"C3","scenario":null},{"value":"1,69E-06","module":"C4","scenario":null},{"value":"-1,99E-04","module":"D","scenario":null}]}],"end_of_life_flow":[{"parameter":"CRU","unit":"kg","values":[{"value":"0,00E+00","module":"A1-A3","scenario":null},{"value":"0,00E+00","module":"A4","scenario":null},{"value":"0,00E+00","module":"A5","scenario":null},{"value":"0,00E+00","module":"B2","scenario":null},{"value":"0,00E+00","module":"B3","scenario":null},{"value":"0,00E+00","module":"B4","scenario":null},{"value":"0,00E+00","module":"C1","scenario":null},{"value":"0,00E+00","module":"C2","scenario":null},{"value":"0,00E+00","module":"C3","scenario":null},{"value":"0,00E+00","module":"C4","scenario":null},{"value":"0,00E+00","module":"D","scenario":null}]},{"parameter":"MFR","unit":"kg","values":[{"value":"0,00E+00","module":"A1-A3","scenario":null},{"value":"0,00E+00","module":"A4","scenario":null},{"value":"6,88E-01","module":"A5","scenario":null},{"value":"0,00E+00","module":"B2","scenario":null},{"value":"0,00E+00","module":"B3","scenario":null},{"value":"0,00E+00","module":"B4","scenario":null},{"value":"0,00E+00","module":"C1","scenario":null},{"value":"0,00E+00","module":"C2","scenario":null},{"value":"0,00E+00","module":"C3","scenario":null},{"value":"0,00E+00","module":"C4","scenario":null},{"value":"0,00E+00","module":"D","scenario":null}]},{"parameter":"MER","unit":"kg","values":[{"value":"0,00E+00","module":"A1-A3","scenario":null},{"value":"0,00E+00","module":"A4","scenario":null},{"value":"5,17E-02","module":"A5","scenario":null},{"value":"0,00E+00","module":"B2","scenario":null},{"value":"0,00E+00","module":"B3","scenario":null},{"value":"0,00E+00","module":"B4","scenario":null},{"value":"0,00E+00","module":"C1","scenario":null},{"value":"0,00E+00","module":"C2","scenario":null},{"value":"3,54E+01","module":"C3","scenario":null},{"value":"0,00E+00","module":"C4","scenario":null},{"value":"0,00E+00","module":"D","scenario":null}]},{"parameter":"EEE","unit":"MJ","values":[{"value":"0,00E+00","module":"A1-A3","scenario":null},{"value":"0,00E+00","module":"A4","scenario":null},{"value":"4,23E-02","module":"A5","scenario":null},{"value":"0,00E+00","module":"B2","scenario":null},{"value":"0,00E+00","module":"B3","scenario":null},{"value":"0,00E+00","module":"B4","scenario":null},{"value":"0,00E+00","module":"C1","scenario":null},{"value":"0,00E+00","module":"C2","scenario":null},{"value":"2,97E+01","module":"C3","scenario":null},{"value":"0,00E+00","module":"C4","scenario":null},{"value":"0,00E+00","module":"D","scenario":null}]},{"parameter":"EET","unit":"MJ","values":[{"value":"0,00E+00","module":"A1-A3","scenario":null},{"value":"0,00E+00","module":"A4","scenario":null},{"value":"6,40E-01","module":"A5","scenario":null},{"value":"0,00E+00","module":"B2","scenario":null},{"value":"0,00E+00","module":"B3","scenario":null},{"value":"0,00E+00","module":"B4","scenario":null},{"value":"0,00E+00","module":"C1","scenario":null},{"value":"0,00E+00","module":"C2","scenario":null},{"value":"4,50E+02","module":"C3","scenario":null},{"value":"0,00E+00","module":"C4","scenario":null},{"value":"0,00E+00","module":"D","scenario":null}]}]}