{"product_name":"Mingle 3-seater w. armrests sled base excl. fabric","epd_id":"NEPD-5203-4541-EN","compliance":["EN 15804+A2","ISO 14025","ISO 21930"],"producer_name":"EFG European Furniture Group AB","environmental_impact":[{"parameter":"GWP-total","unit":"kg CO2-eq.","values":[{"value":"3,96E+01","module":"A1-A3","scenario":null},{"value":"1,80E+00","module":"A4","scenario":null},{"value":"6,26E+00","module":"A5","scenario":null},{"value":"0,00E+00","module":"B2","scenario":null},{"value":"0,00E+00","module":"B3","scenario":null},{"value":"0,00E+00","module":"B4","scenario":null},{"value":"0,00E+00","module":"C1","scenario":null},{"value":"5,11E-01","module":"C2","scenario":null},{"value":"5,98E+01","module":"C3","scenario":null},{"value":"5,64E-02","module":"C4","scenario":null},{"value":"-3,38E+00","module":"D","scenario":null}]},{"parameter":"GWP-fossil","unit":"kg CO2-eq.","values":[{"value":"8,02E+01","module":"A1-A3","scenario":null},{"value":"1,80E+00","module":"A4","scenario":null},{"value":"5,90E-02","module":"A5","scenario":null},{"value":"0,00E+00","module":"B2","scenario":null},{"value":"0,00E+00","module":"B3","scenario":null},{"value":"0,00E+00","module":"B4","scenario":null},{"value":"0,00E+00","module":"C1","scenario":null},{"value":"5,11E-01","module":"C2","scenario":null},{"value":"2,46E+01","module":"C3","scenario":null},{"value":"5,64E-02","module":"C4","scenario":null},{"value":"-3,29E+00","module":"D","scenario":null}]},{"parameter":"GWP-biogenic","unit":"kg CO2-eq.","values":[{"value":"-4,07E+01","module":"A1-A3","scenario":null},{"value":"7,35E-04","module":"A4","scenario":null},{"value":"6,20E+00","module":"A5","scenario":null},{"value":"0,00E+00","module":"B2","scenario":null},{"value":"0,00E+00","module":"B3","scenario":null},{"value":"0,00E+00","module":"B4","scenario":null},{"value":"0,00E+00","module":"C1","scenario":null},{"value":"2,08E-04","module":"C2","scenario":null},{"value":"3,53E+01","module":"C3","scenario":null},{"value":"3,33E-05","module":"C4","scenario":null},{"value":"-5,44E-03","module":"D","scenario":null}]},{"parameter":"GWP-luluc","unit":"kg CO2-eq.","values":[{"value":"1,13E-01","module":"A1-A3","scenario":null},{"value":"6,30E-04","module":"A4","scenario":null},{"value":"1,95E-05","module":"A5","scenario":null},{"value":"0,00E+00","module":"B2","scenario":null},{"value":"0,00E+00","module":"B3","scenario":null},{"value":"0,00E+00","module":"B4","scenario":null},{"value":"0,00E+00","module":"C1","scenario":null},{"value":"1,79E-04","module":"C2","scenario":null},{"value":"1,76E-04","module":"C3","scenario":null},{"value":"1,09E-05","module":"C4","scenario":null},{"value":"-8,28E-02","module":"D","scenario":null}]},{"parameter":"ODP","unit":"kg CFC 11-eq.","values":[{"value":"3,75E-06","module":"A1-A3","scenario":null},{"value":"4,11E-07","module":"A4","scenario":null},{"value":"1,25E-08","module":"A5","scenario":null},{"value":"0,00E+00","module":"B2","scenario":null},{"value":"0,00E+00","module":"B3","scenario":null},{"value":"0,00E+00","module":"B4","scenario":null},{"value":"0,00E+00","module":"C1","scenario":null},{"value":"1,16E-07","module":"C2","scenario":null},{"value":"1,40E-07","module":"C3","scenario":null},{"value":"9,18E-09","module":"C4","scenario":null},{"value":"-1,74E-01","module":"D","scenario":null}]},{"parameter":"AP","unit":"mol H+-eq.","values":[{"value":"4,61E-01","module":"A1-A3","scenario":null},{"value":"7,37E-03","module":"A4","scenario":null},{"value":"2,80E-04","module":"A5","scenario":null},{"value":"0,00E+00","module":"B2","scenario":null},{"value":"0,00E+00","module":"B3","scenario":null},{"value":"0,00E+00","module":"B4","scenario":null},{"value":"0,00E+00","module":"C1","scenario":null},{"value":"2,09E-03","module":"C2","scenario":null},{"value":"2,40E-02","module":"C3","scenario":null},{"value":"2,53E-04","module":"C4","scenario":null},{"value":"-2,42E-02","module":"D","scenario":null}]},{"parameter":"POCP","unit":"kg NMVOC-eq.","values":[{"value":"3,34E-01","module":"A1-A3","scenario":null},{"value":"7,40E-03","module":"A4","scenario":null},{"value":"2,88E-04","module":"A5","scenario":null},{"value":"0,00E+00","module":"B2","scenario":null},{"value":"0,00E+00","module":"B3","scenario":null},{"value":"0,00E+00","module":"B4","scenario":null},{"value":"0,00E+00","module":"C1","scenario":null},{"value":"2,10E-03","module":"C2","scenario":null},{"value":"3,04E-02","module":"C3","scenario":null},{"value":"2,65E-04","module":"C4","scenario":null},{"value":"-2,37E-02","module":"D","scenario":null}]},{"parameter":"ADPE","unit":"kg Sb-eq.","values":[{"value":"7,87E-04","module":"A1-A3","scenario":null},{"value":"4,88E-05","module":"A4","scenario":null},{"value":"1,44E-06","module":"A5","scenario":null},{"value":"0,00E+00","module":"B2","scenario":null},{"value":"0,00E+00","module":"B3","scenario":null},{"value":"0,00E+00","module":"B4","scenario":null},{"value":"0,00E+00","module":"C1","scenario":null},{"value":"1,38E-05","module":"C2","scenario":null},{"value":"5,27E-06","module":"C3","scenario":null},{"value":"4,97E-07","module":"C4","scenario":null},{"value":"-3,93E-05","module":"D","scenario":null}]},{"parameter":"ADPF","unit":"MJ","values":[{"value":"1,43E+03","module":"A1-A3","scenario":null},{"value":"2,72E+01","module":"A4","scenario":null},{"value":"8,26E-01","module":"A5","scenario":null},{"value":"0,00E+00","module":"B2","scenario":null},{"value":"0,00E+00","module":"B3","scenario":null},{"value":"0,00E+00","module":"B4","scenario":null},{"value":"0,00E+00","module":"C1","scenario":null},{"value":"7,70E+00","module":"C2","scenario":null},{"value":"1,17E+01","module":"C3","scenario":null},{"value":"7,26E-01","module":"C4","scenario":null},{"value":"-4,18E+01","module":"D","scenario":null}]},{"parameter":"WDP","unit":"m3 world-eq.","values":[{"value":"6,55E+03","module":"A1-A3","scenario":null},{"value":"2,59E+01","module":"A4","scenario":null},{"value":"1,05E+00","module":"A5","scenario":null},{"value":"0,00E+00","module":"B2","scenario":null},{"value":"0,00E+00","module":"B3","scenario":null},{"value":"0,00E+00","module":"B4","scenario":null},{"value":"0,00E+00","module":"C1","scenario":null},{"value":"7,35E+00","module":"C2","scenario":null},{"value":"3,52E+01","module":"C3","scenario":null},{"value":"4,55E+00","module":"C4","scenario":null},{"value":"-3,80E+02","module":"D","scenario":null}]},{"parameter":"EP-freshwater","unit":"kg P-eq.","values":[{"value":"4,36E-03","module":"A1-A3","scenario":null},{"value":"1,42E-05","module":"A4","scenario":null},{"value":"4,85E-07","module":"A5","scenario":null},{"value":"0,00E+00","module":"B2","scenario":null},{"value":"0,00E+00","module":"B3","scenario":null},{"value":"0,00E+00","module":"B4","scenario":null},{"value":"0,00E+00","module":"C1","scenario":null},{"value":"4,01E-06","module":"C2","scenario":null},{"value":"1,12E-05","module":"C3","scenario":null},{"value":"7,07E-07","module":"C4","scenario":null},{"value":"-2,68E-04","module":"D","scenario":null}]},{"parameter":"EP-marine","unit":"kg N-eq.","values":[{"value":"1,09E-01","module":"A1-A3","scenario":null},{"value":"2,19E-03","module":"A4","scenario":null},{"value":"9,25E-05","module":"A5","scenario":null},{"value":"0,00E+00","module":"B2","scenario":null},{"value":"0,00E+00","module":"B3","scenario":null},{"value":"0,00E+00","module":"B4","scenario":null},{"value":"0,00E+00","module":"C1","scenario":null},{"value":"6,19E-04","module":"C2","scenario":null},{"value":"1,32E-02","module":"C3","scenario":null},{"value":"8,40E-05","module":"C4","scenario":null},{"value":"-7,37E-03","module":"D","scenario":null}]},{"parameter":"EP-terrestrial","unit":"mol N-eq.","values":[{"value":"1,01E+00","module":"A1-A3","scenario":null},{"value":"2,42E-02","module":"A4","scenario":null},{"value":"1,00E-03","module":"A5","scenario":null},{"value":"0,00E+00","module":"B2","scenario":null},{"value":"0,00E+00","module":"B3","scenario":null},{"value":"0,00E+00","module":"B4","scenario":null},{"value":"0,00E+00","module":"C1","scenario":null},{"value":"6,85E-03","module":"C2","scenario":null},{"value":"1,28E-01","module":"C3","scenario":null},{"value":"9,44E-04","module":"C4","scenario":null},{"value":"-7,91E-02","module":"D","scenario":null}]},{"parameter":"GWP-IOBC","unit":"kg CO2-eq.","values":[{"value":"8,10E+01","module":"A1-A3","scenario":null},{"value":"1,80E+00","module":"A4","scenario":null},{"value":"0,00E+00","module":"A5","scenario":null},{"value":"0,00E+00","module":"B2","scenario":null},{"value":"0,00E+00","module":"B3","scenario":null},{"value":"0,00E+00","module":"B4","scenario":null},{"value":"0,00E+00","module":"C1","scenario":null},{"value":"5,11E-01","module":"C2","scenario":null},{"value":"2,45E+01","module":"C3","scenario":null},{"value":"5,81E-02","module":"C4","scenario":null},{"value":"-3,79E+00","module":"D","scenario":null}]}],"additional_environmental_impact":[{"parameter":"PM","unit":"disease incidence","values":[{"value":"9,18E-06","module":"A1-A3","scenario":null},{"value":"1,30E-07","module":"A4","scenario":null},{"value":"4,12E-09","module":"A5","scenario":null},{"value":"0,00E+00","module":"B2","scenario":null},{"value":"0,00E+00","module":"B3","scenario":null},{"value":"0,00E+00","module":"B4","scenario":null},{"value":"0,00E+00","module":"C1","scenario":null},{"value":"3,68E-08","module":"C2","scenario":null},{"value":"1,02E-07","module":"C3","scenario":null},{"value":"3,79E-09","module":"C4","scenario":null},{"value":"-1,27E-06","module":"D","scenario":null}]},{"parameter":"ETP-fw","unit":"CTUe","values":[{"value":"3,62E+03","module":"A1-A3","scenario":null},{"value":"2,00E+01","module":"A4","scenario":null},{"value":"1,10E+00","module":"A5","scenario":null},{"value":"0,00E+00","module":"B2","scenario":null},{"value":"0,00E+00","module":"B3","scenario":null},{"value":"0,00E+00","module":"B4","scenario":null},{"value":"0,00E+00","module":"C1","scenario":null},{"value":"5,67E+00","module":"C2","scenario":null},{"value":"6,67E+01","module":"C3","scenario":null},{"value":"8,93E-01","module":"C4","scenario":null},{"value":"-2,36E+02","module":"D","scenario":null}]},{"parameter":"HTP-c","unit":"CTUh","values":[{"value":"1,41E-07","module":"A1-A3","scenario":null},{"value":"0,00E+00","module":"A4","scenario":null},{"value":"3,30E-11","module":"A5","scenario":null},{"value":"0,00E+00","module":"B2","scenario":null},{"value":"0,00E+00","module":"B3","scenario":null},{"value":"0,00E+00","module":"B4","scenario":null},{"value":"0,00E+00","module":"C1","scenario":null},{"value":"0,00E+00","module":"C2","scenario":null},{"value":"2,35E-09","module":"C3","scenario":null},{"value":"4,20E-11","module":"C4","scenario":null},{"value":"-7,73E-09","module":"D","scenario":null}]},{"parameter":"HTP-nc","unit":"CTUh","values":[{"value":"1,26E-06","module":"A1-A3","scenario":null},{"value":"2,16E-08","module":"A4","scenario":null},{"value":"1,38E-09","module":"A5","scenario":null},{"value":"0,00E+00","module":"B2","scenario":null},{"value":"0,00E+00","module":"B3","scenario":null},{"value":"0,00E+00","module":"B4","scenario":null},{"value":"0,00E+00","module":"C1","scenario":null},{"value":"6,13E-09","module":"C2","scenario":null},{"value":"1,02E-07","module":"C3","scenario":null},{"value":"1,46E-09","module":"C4","scenario":null},{"value":"-8,44E-08","module":"D","scenario":null}]},{"parameter":"SQP","unit":"unitless","values":[{"value":"2,33E+03","module":"A1-A3","scenario":null},{"value":"1,87E+01","module":"A4","scenario":null},{"value":"5,54E-01","module":"A5","scenario":null},{"value":"0,00E+00","module":"B2","scenario":null},{"value":"0,00E+00","module":"B3","scenario":null},{"value":"0,00E+00","module":"B4","scenario":null},{"value":"0,00E+00","module":"C1","scenario":null},{"value":"5,31E+00","module":"C2","scenario":null},{"value":"1,33E+00","module":"C3","scenario":null},{"value":"1,88E+00","module":"C4","scenario":null},{"value":"-2,29E+02","module":"D","scenario":null}]},{"parameter":"IRP","unit":"kBq U235-eq.","values":[{"value":"3,45E+00","module":"A1-A3","scenario":null},{"value":"1,19E-01","module":"A4","scenario":null},{"value":"3,53E-03","module":"A5","scenario":null},{"value":"0,00E+00","module":"B2","scenario":null},{"value":"0,00E+00","module":"B3","scenario":null},{"value":"0,00E+00","module":"B4","scenario":null},{"value":"0,00E+00","module":"C1","scenario":null},{"value":"3,37E-02","module":"C2","scenario":null},{"value":"1,84E-02","module":"C3","scenario":null},{"value":"3,18E-03","module":"C4","scenario":null},{"value":"-2,15E-01","module":"D","scenario":null}]}],"resource_use":[{"parameter":"PERE","unit":"MJ","values":[{"value":"3,04E+02","module":"A1-A3","scenario":null},{"value":"3,84E-01","module":"A4","scenario":null},{"value":"1,36E-02","module":"A5","scenario":null},{"value":"0,00E+00","module":"B2","scenario":null},{"value":"0,00E+00","module":"B3","scenario":null},{"value":"0,00E+00","module":"B4","scenario":null},{"value":"0,00E+00","module":"C1","scenario":null},{"value":"1,09E-01","module":"C2","scenario":null},{"value":"3,28E-01","module":"C3","scenario":null},{"value":"2,83E-02","module":"C4","scenario":null},{"value":"-2,12E+02","module":"D","scenario":null}]},{"parameter":"PERM","unit":"MJ","values":[{"value":"2,37E+02","module":"A1-A3","scenario":null},{"value":"0,00E+00","module":"A4","scenario":null},{"value":"-2,99E+01","module":"A5","scenario":null},{"value":"0,00E+00","module":"B2","scenario":null},{"value":"0,00E+00","module":"B3","scenario":null},{"value":"0,00E+00","module":"B4","scenario":null},{"value":"0,00E+00","module":"C1","scenario":null},{"value":"0,00E+00","module":"C2","scenario":null},{"value":"-2,07E+02","module":"C3","scenario":null},{"value":"0,00E+00","module":"C4","scenario":null},{"value":"0,00E+00","module":"D","scenario":null}]},{"parameter":"PERT","unit":"MJ","values":[{"value":"5,27E+02","module":"A1-A3","scenario":null},{"value":"3,84E-01","module":"A4","scenario":null},{"value":"-2,99E+01","module":"A5","scenario":null},{"value":"0,00E+00","module":"B2","scenario":null},{"value":"0,00E+00","module":"B3","scenario":null},{"value":"0,00E+00","module":"B4","scenario":null},{"value":"0,00E+00","module":"C1","scenario":null},{"value":"1,09E-01","module":"C2","scenario":null},{"value":"-2,07E+02","module":"C3","scenario":null},{"value":"2,82E-02","module":"C4","scenario":null},{"value":"-2,12E+02","module":"D","scenario":null}]},{"parameter":"PENRE","unit":"MJ","values":[{"value":"1,12E+03","module":"A1-A3","scenario":null},{"value":"2,72E+01","module":"A4","scenario":null},{"value":"8,26E-01","module":"A5","scenario":null},{"value":"0,00E+00","module":"B2","scenario":null},{"value":"0,00E+00","module":"B3","scenario":null},{"value":"0,00E+00","module":"B4","scenario":null},{"value":"0,00E+00","module":"C1","scenario":null},{"value":"7,70E+00","module":"C2","scenario":null},{"value":"1,17E+01","module":"C3","scenario":null},{"value":"7,26E-01","module":"C4","scenario":null},{"value":"-4,18E+01","module":"D","scenario":null}]},{"parameter":"PENRM","unit":"MJ","values":[{"value":"2,76E+02","module":"A1-A3","scenario":null},{"value":"0,00E+00","module":"A4","scenario":null},{"value":"0,00E+00","module":"A5","scenario":null},{"value":"0,00E+00","module":"B2","scenario":null},{"value":"0,00E+00","module":"B3","scenario":null},{"value":"0,00E+00","module":"B4","scenario":null},{"value":"0,00E+00","module":"C1","scenario":null},{"value":"0,00E+00","module":"C2","scenario":null},{"value":"-2,76E+02","module":"C3","scenario":null},{"value":"0,00E+00","module":"C4","scenario":null},{"value":"0,00E+00","module":"D","scenario":null}]},{"parameter":"PENRT","unit":"MJ","values":[{"value":"1,40E+03","module":"A1-A3","scenario":null},{"value":"2,72E+01","module":"A4","scenario":null},{"value":"8,26E-01","module":"A5","scenario":null},{"value":"0,00E+00","module":"B2","scenario":null},{"value":"0,00E+00","module":"B3","scenario":null},{"value":"0,00E+00","module":"B4","scenario":null},{"value":"0,00E+00","module":"C1","scenario":null},{"value":"7,70E+00","module":"C2","scenario":null},{"value":"-2,64E+02","module":"C3","scenario":null},{"value":"7,26E-01","module":"C4","scenario":null},{"value":"-4,18E+01","module":"D","scenario":null}]},{"parameter":"SM","unit":"kg","values":[{"value":"1,35E+00","module":"A1-A3","scenario":null},{"value":"0,00E+00","module":"A4","scenario":null},{"value":"0,00E+00","module":"A5","scenario":null},{"value":"0,00E+00","module":"B2","scenario":null},{"value":"0,00E+00","module":"B3","scenario":null},{"value":"0,00E+00","module":"B4","scenario":null},{"value":"0,00E+00","module":"C1","scenario":null},{"value":"0,00E+00","module":"C2","scenario":null},{"value":"0,00E+00","module":"C3","scenario":null},{"value":"0,00E+00","module":"C4","scenario":null},{"value":"0,00E+00","module":"D","scenario":null}]},{"parameter":"RSF","unit":"MJ","values":[{"value":"8,35E-01","module":"A1-A3","scenario":null},{"value":"1,37E-02","module":"A4","scenario":null},{"value":"4,51E-04","module":"A5","scenario":null},{"value":"0,00E+00","module":"B2","scenario":null},{"value":"0,00E+00","module":"B3","scenario":null},{"value":"0,00E+00","module":"B4","scenario":null},{"value":"0,00E+00","module":"C1","scenario":null},{"value":"3,89E-03","module":"C2","scenario":null},{"value":"7,86E-03","module":"C3","scenario":null},{"value":"7,13E-04","module":"C4","scenario":null},{"value":"-4,54E-03","module":"D","scenario":null}]},{"parameter":"NRSF","unit":"MJ","values":[{"value":"4,85E+00","module":"A1-A3","scenario":null},{"value":"4,90E-02","module":"A4","scenario":null},{"value":"1,86E-03","module":"A5","scenario":null},{"value":"0,00E+00","module":"B2","scenario":null},{"value":"0,00E+00","module":"B3","scenario":null},{"value":"0,00E+00","module":"B4","scenario":null},{"value":"0,00E+00","module":"C1","scenario":null},{"value":"1,39E-02","module":"C2","scenario":null},{"value":"0,00E+00","module":"C3","scenario":null},{"value":"1,19E-01","module":"C4","scenario":null},{"value":"-1,16E+01","module":"D","scenario":null}]},{"parameter":"FW","unit":"m3","values":[{"value":"1,71E+00","module":"A1-A3","scenario":null},{"value":"2,86E-03","module":"A4","scenario":null},{"value":"3,90E-04","module":"A5","scenario":null},{"value":"0,00E+00","module":"B2","scenario":null},{"value":"0,00E+00","module":"B3","scenario":null},{"value":"0,00E+00","module":"B4","scenario":null},{"value":"0,00E+00","module":"C1","scenario":null},{"value":"8,11E-04","module":"C2","scenario":null},{"value":"4,00E-02","module":"C3","scenario":null},{"value":"6,61E-04","module":"C4","scenario":null},{"value":"-2,56E-01","module":"D","scenario":null}]}],"end_of_life_waste":[{"parameter":"HWD","unit":"kg","values":[{"value":"1,94E-01","module":"A1-A3","scenario":null},{"value":"1,39E-03","module":"A4","scenario":null},{"value":"0,00E+00","module":"A5","scenario":null},{"value":"0,00E+00","module":"B2","scenario":null},{"value":"0,00E+00","module":"B3","scenario":null},{"value":"0,00E+00","module":"B4","scenario":null},{"value":"0,00E+00","module":"C1","scenario":null},{"value":"3,93E-04","module":"C2","scenario":null},{"value":"0,00E+00","module":"C3","scenario":null},{"value":"2,02E+00","module":"C4","scenario":null},{"value":"-6,28E-03","module":"D","scenario":null}]},{"parameter":"NHWD","unit":"kg","values":[{"value":"8,31E+00","module":"A1-A3","scenario":null},{"value":"1,30E+00","module":"A4","scenario":null},{"value":"3,65E+00","module":"A5","scenario":null},{"value":"0,00E+00","module":"B2","scenario":null},{"value":"0,00E+00","module":"B3","scenario":null},{"value":"0,00E+00","module":"B4","scenario":null},{"value":"0,00E+00","module":"C1","scenario":null},{"value":"3,68E-01","module":"C2","scenario":null},{"value":"5,00E-02","module":"C3","scenario":null},{"value":"3,37E-01","module":"C4","scenario":null},{"value":"-1,18E+00","module":"D","scenario":null}]},{"parameter":"RWD","unit":"kg","values":[{"value":"3,17E-03","module":"A1-A3","scenario":null},{"value":"1,85E-04","module":"A4","scenario":null},{"value":"0,00E+00","module":"A5","scenario":null},{"value":"0,00E+00","module":"B2","scenario":null},{"value":"0,00E+00","module":"B3","scenario":null},{"value":"0,00E+00","module":"B4","scenario":null},{"value":"0,00E+00","module":"C1","scenario":null},{"value":"5,25E-05","module":"C2","scenario":null},{"value":"0,00E+00","module":"C3","scenario":null},{"value":"4,32E-06","module":"C4","scenario":null},{"value":"-1,77E-04","module":"D","scenario":null}]}],"end_of_life_flow":[{"parameter":"CRU","unit":"kg","values":[{"value":"0,00E+00","module":"A1-A3","scenario":null},{"value":"0,00E+00","module":"A4","scenario":null},{"value":"0,00E+00","module":"A5","scenario":null},{"value":"0,00E+00","module":"B2","scenario":null},{"value":"0,00E+00","module":"B3","scenario":null},{"value":"0,00E+00","module":"B4","scenario":null},{"value":"0,00E+00","module":"C1","scenario":null},{"value":"0,00E+00","module":"C2","scenario":null},{"value":"0,00E+00","module":"C3","scenario":null},{"value":"0,00E+00","module":"C4","scenario":null},{"value":"0,00E+00","module":"D","scenario":null}]},{"parameter":"MFR","unit":"kg","values":[{"value":"0,00E+00","module":"A1-A3","scenario":null},{"value":"0,00E+00","module":"A4","scenario":null},{"value":"3,39E+00","module":"A5","scenario":null},{"value":"0,00E+00","module":"B2","scenario":null},{"value":"0,00E+00","module":"B3","scenario":null},{"value":"0,00E+00","module":"B4","scenario":null},{"value":"0,00E+00","module":"C1","scenario":null},{"value":"0,00E+00","module":"C2","scenario":null},{"value":"8,17E-01","module":"C3","scenario":null},{"value":"0,00E+00","module":"C4","scenario":null},{"value":"0,00E+00","module":"D","scenario":null}]},{"parameter":"MER","unit":"kg","values":[{"value":"0,00E+00","module":"A1-A3","scenario":null},{"value":"0,00E+00","module":"A4","scenario":null},{"value":"2,55E-01","module":"A5","scenario":null},{"value":"0,00E+00","module":"B2","scenario":null},{"value":"0,00E+00","module":"B3","scenario":null},{"value":"0,00E+00","module":"B4","scenario":null},{"value":"0,00E+00","module":"C1","scenario":null},{"value":"0,00E+00","module":"C2","scenario":null},{"value":"3,25E+01","module":"C3","scenario":null},{"value":"0,00E+00","module":"C4","scenario":null},{"value":"0,00E+00","module":"D","scenario":null}]},{"parameter":"EEE","unit":"MJ","values":[{"value":"0,00E+00","module":"A1-A3","scenario":null},{"value":"0,00E+00","module":"A4","scenario":null},{"value":"2,09E-01","module":"A5","scenario":null},{"value":"0,00E+00","module":"B2","scenario":null},{"value":"0,00E+00","module":"B3","scenario":null},{"value":"0,00E+00","module":"B4","scenario":null},{"value":"0,00E+00","module":"C1","scenario":null},{"value":"0,00E+00","module":"C2","scenario":null},{"value":"2,73E+01","module":"C3","scenario":null},{"value":"0,00E+00","module":"C4","scenario":null},{"value":"0,00E+00","module":"D","scenario":null}]},{"parameter":"EET","unit":"MJ","values":[{"value":"0,00E+00","module":"A1-A3","scenario":null},{"value":"0,00E+00","module":"A4","scenario":null},{"value":"3,16E+00","module":"A5","scenario":null},{"value":"0,00E+00","module":"B2","scenario":null},{"value":"0,00E+00","module":"B3","scenario":null},{"value":"0,00E+00","module":"B4","scenario":null},{"value":"0,00E+00","module":"C1","scenario":null},{"value":"0,00E+00","module":"C2","scenario":null},{"value":"4,13E+02","module":"C3","scenario":null},{"value":"0,00E+00","module":"C4","scenario":null},{"value":"0,00E+00","module":"D","scenario":null}]}]}