{"product_name":"B30M60 Synk 210, Dmax-16","epd_id":"NEPD-4467-3723-NO","compliance":["EN 15804+A2","ISO 14025","ISO 21930"],"producer_name":"Solid Betong AS","environmental_impact":[{"parameter":"GWP-total","unit":"kg CO2-eq.","values":[{"value":"2,01E+02","module":"A1","scenario":null},{"value":"1,51E+01","module":"A2","scenario":null},{"value":"2,99E+00","module":"A3","scenario":null},{"value":"1,05E+00","module":"A4","scenario":null},{"value":"9,63E+00","module":"C1","scenario":null},{"value":"1,05E+01","module":"C2","scenario":null},{"value":"1,14E+00","module":"C3","scenario":null},{"value":"3,18E+00","module":"C4","scenario":null},{"value":"-3,68E+00","module":"D","scenario":null},{"value":"2,19E+02","module":"A1A3","scenario":null}]},{"parameter":"GWP-fossil","unit":"kg CO2-eq.","values":[{"value":"2,01E+02","module":"A1","scenario":null},{"value":"1,51E+01","module":"A2","scenario":null},{"value":"2,96E+00","module":"A3","scenario":null},{"value":"1,05E+00","module":"A4","scenario":null},{"value":"9,63E+00","module":"C1","scenario":null},{"value":"1,05E+01","module":"C2","scenario":null},{"value":"1,12E+00","module":"C3","scenario":null},{"value":"3,18E+00","module":"C4","scenario":null},{"value":"-3,61E+00","module":"D","scenario":null},{"value":"2,19E+02","module":"A1A3","scenario":null}]},{"parameter":"GWP-biogenic","unit":"kg CO2-eq.","values":[{"value":"1,83E-01","module":"A1","scenario":null},{"value":"3,75E-03","module":"A2","scenario":null},{"value":"2,00E-02","module":"A3","scenario":null},{"value":"4,49E-04","module":"A4","scenario":null},{"value":"1,81E-03","module":"C1","scenario":null},{"value":"4,49E-03","module":"C2","scenario":null},{"value":"9,67E-03","module":"C3","scenario":null},{"value":"2,70E-03","module":"C4","scenario":null},{"value":"-7,20E-02","module":"D","scenario":null},{"value":"2,06E-01","module":"A1A3","scenario":null}]},{"parameter":"GWP-luluc","unit":"kg CO2-eq.","values":[{"value":"1,86E-02","module":"A1","scenario":null},{"value":"3,32E-03","module":"A2","scenario":null},{"value":"3,06E-03","module":"A3","scenario":null},{"value":"3,19E-04","module":"A4","scenario":null},{"value":"7,59E-04","module":"C1","scenario":null},{"value":"3,19E-03","module":"C2","scenario":null},{"value":"1,55E-03","module":"C3","scenario":null},{"value":"6,23E-04","module":"C4","scenario":null},{"value":"-2,44E-03","module":"D","scenario":null},{"value":"2,50E-02","module":"A1A3","scenario":null}]},{"parameter":"ODP","unit":"kg CFC 11-eq.","values":[{"value":"2,30E-06","module":"A1","scenario":null},{"value":"3,35E-06","module":"A2","scenario":null},{"value":"5,85E-07","module":"A3","scenario":null},{"value":"2,53E-07","module":"A4","scenario":null},{"value":"2,08E-06","module":"C1","scenario":null},{"value":"2,53E-06","module":"C2","scenario":null},{"value":"2,21E-07","module":"C3","scenario":null},{"value":"1,55E-06","module":"C4","scenario":null},{"value":"-6,58E-07","module":"D","scenario":null},{"value":"6,24E-06","module":"A1A3","scenario":null}]},{"parameter":"AP","unit":"mol H+-eq.","values":[{"value":"2,77E-01","module":"A1","scenario":null},{"value":"3,18E-01","module":"A2","scenario":null},{"value":"1,28E-02","module":"A3","scenario":null},{"value":"3,38E-03","module":"A4","scenario":null},{"value":"1,01E-01","module":"C1","scenario":null},{"value":"3,38E-02","module":"C2","scenario":null},{"value":"9,06E-03","module":"C3","scenario":null},{"value":"3,10E-02","module":"C4","scenario":null},{"value":"-3,25E-02","module":"D","scenario":null},{"value":"6,08E-01","module":"A1A3","scenario":null}]},{"parameter":"POCP","unit":"kg NMVOC-eq.","values":[{"value":"2,28E-01","module":"A1","scenario":null},{"value":"2,11E-01","module":"A2","scenario":null},{"value":"7,06E-03","module":"A3","scenario":null},{"value":"3,24E-03","module":"A4","scenario":null},{"value":"1,34E-01","module":"C1","scenario":null},{"value":"3,24E-02","module":"C2","scenario":null},{"value":"8,19E-03","module":"C3","scenario":null},{"value":"3,67E-02","module":"C4","scenario":null},{"value":"-3,50E-02","module":"D","scenario":null},{"value":"4,46E-01","module":"A1A3","scenario":null}]},{"parameter":"ADPE","unit":"kg Sb-eq.","values":[{"value":"1,09E-03","module":"A1","scenario":null},{"value":"1,15E-04","module":"A2","scenario":null},{"value":"5,54E-05","module":"A3","scenario":null},{"value":"1,87E-05","module":"A4","scenario":null},{"value":"1,48E-05","module":"C1","scenario":null},{"value":"1,87E-04","module":"C2","scenario":null},{"value":"1,42E-05","module":"C3","scenario":null},{"value":"2,81E-05","module":"C4","scenario":null},{"value":"-3,21E-04","module":"D","scenario":null},{"value":"1,27E-03","module":"A1A3","scenario":null}]},{"parameter":"ADPF","unit":"MJ","values":[{"value":"7,36E+02","module":"A1","scenario":null},{"value":"2,12E+02","module":"A2","scenario":null},{"value":"4,32E+01","module":"A3","scenario":null},{"value":"1,70E+01","module":"A4","scenario":null},{"value":"1,33E+02","module":"C1","scenario":null},{"value":"1,70E+02","module":"C2","scenario":null},{"value":"3,48E+01","module":"C3","scenario":null},{"value":"1,03E+02","module":"C4","scenario":null},{"value":"-6,11E+01","module":"D","scenario":null},{"value":"9,91E+02","module":"A1A3","scenario":null}]},{"parameter":"WDP","unit":"m3 world-eq.","values":[{"value":"6,46E+03","module":"A1","scenario":null},{"value":"9,20E+01","module":"A2","scenario":null},{"value":"1,70E+03","module":"A3","scenario":null},{"value":"1,31E+01","module":"A4","scenario":null},{"value":"2,82E+01","module":"C1","scenario":null},{"value":"1,31E+02","module":"C2","scenario":null},{"value":"3,84E+03","module":"C3","scenario":null},{"value":"2,16E+02","module":"C4","scenario":null},{"value":"-2,86E+03","module":"D","scenario":null},{"value":"8,25E+03","module":"A1A3","scenario":null}]},{"parameter":"EP-freshwater","unit":"kg P-eq.","values":[{"value":"1,09E-03","module":"A1","scenario":null},{"value":"6,06E-05","module":"A2","scenario":null},{"value":"5,59E-05","module":"A3","scenario":null},{"value":"8,34E-06","module":"A4","scenario":null},{"value":"3,51E-05","module":"C1","scenario":null},{"value":"8,34E-05","module":"C2","scenario":null},{"value":"7,08E-05","module":"C3","scenario":null},{"value":"2,37E-05","module":"C4","scenario":null},{"value":"-9,60E-05","module":"D","scenario":null},{"value":"1,21E-03","module":"A1A3","scenario":null}]},{"parameter":"EP-marine","unit":"kg N-eq.","values":[{"value":"7,90E-02","module":"A1","scenario":null},{"value":"7,15E-02","module":"A2","scenario":null},{"value":"2,03E-03","module":"A3","scenario":null},{"value":"7,39E-04","module":"A4","scenario":null},{"value":"4,45E-02","module":"C1","scenario":null},{"value":"7,39E-03","module":"C2","scenario":null},{"value":"2,66E-03","module":"C3","scenario":null},{"value":"1,16E-02","module":"C4","scenario":null},{"value":"-1,13E-02","module":"D","scenario":null},{"value":"1,53E-01","module":"A1A3","scenario":null}]},{"parameter":"EP-terrestrial","unit":"mol N-eq.","values":[{"value":"9,82E-01","module":"A1","scenario":null},{"value":"7,99E-01","module":"A2","scenario":null},{"value":"2,36E-02","module":"A3","scenario":null},{"value":"8,25E-03","module":"A4","scenario":null},{"value":"4,82E-01","module":"C1","scenario":null},{"value":"8,25E-02","module":"C2","scenario":null},{"value":"3,06E-02","module":"C3","scenario":null},{"value":"1,28E-01","module":"C4","scenario":null},{"value":"-1,32E-01","module":"D","scenario":null},{"value":"1,80E+00","module":"A1A3","scenario":null}]},{"parameter":"GWP-IOBC","unit":"kg CO2-eq.","values":[{"value":"1,95E+02","module":"A1","scenario":null},{"value":"1,51E+01","module":"A2","scenario":null},{"value":"2,84E+00","module":"A3","scenario":null},{"value":"1,05E+00","module":"A4","scenario":null},{"value":"9,63E+00","module":"C1","scenario":null},{"value":"1,05E+01","module":"C2","scenario":null},{"value":"2,08E+00","module":"C3","scenario":null},{"value":"0,00E+00","module":"C4","scenario":null},{"value":"-3,86E+00","module":"D","scenario":null},{"value":"2,13E+02","module":"A1A3","scenario":null}]}],"additional_environmental_impact":[{"parameter":"PM","unit":"disease incidence","values":[{"value":"1,88E-06","module":"A1","scenario":null},{"value":"7,43E-07","module":"A2","scenario":null},{"value":"9,75E-08","module":"A3","scenario":null},{"value":"9,63E-08","module":"A4","scenario":null},{"value":"1,22E-05","module":"C1","scenario":null},{"value":"9,63E-07","module":"C2","scenario":null},{"value":"1,45E-07","module":"C3","scenario":null},{"value":"6,60E-07","module":"C4","scenario":null},{"value":"-6,92E-07","module":"D","scenario":null},{"value":"2,72E-06","module":"A1A3","scenario":null}]},{"parameter":"ETP-fw","unit":"CTUe","values":[{"value":"3,85E+03","module":"A1","scenario":null},{"value":"1,23E+02","module":"A2","scenario":null},{"value":"6,05E+01","module":"A3","scenario":null},{"value":"1,25E+01","module":"A4","scenario":null},{"value":"7,25E+01","module":"C1","scenario":null},{"value":"1,25E+02","module":"C2","scenario":null},{"value":"2,46E+01","module":"C3","scenario":null},{"value":"5,07E+01","module":"C4","scenario":null},{"value":"-6,29E+01","module":"D","scenario":null},{"value":"4,03E+03","module":"A1A3","scenario":null}]},{"parameter":"HTP-c","unit":"CTUh","values":[{"value":"1,24E-08","module":"A1","scenario":null},{"value":"0,00E+00","module":"A2","scenario":null},{"value":"2,88E-09","module":"A3","scenario":null},{"value":"0,00E+00","module":"A4","scenario":null},{"value":"2,41E-09","module":"C1","scenario":null},{"value":"0,00E+00","module":"C2","scenario":null},{"value":"1,58E-09","module":"C3","scenario":null},{"value":"1,48E-09","module":"C4","scenario":null},{"value":"-3,15E-09","module":"D","scenario":null},{"value":"1,53E-08","module":"A1A3","scenario":null}]},{"parameter":"HTP-nc","unit":"CTUh","values":[{"value":"2,90E-07","module":"A1","scenario":null},{"value":"6,03E-08","module":"A2","scenario":null},{"value":"5,72E-08","module":"A3","scenario":null},{"value":"1,20E-08","module":"A4","scenario":null},{"value":"6,74E-08","module":"C1","scenario":null},{"value":"1,20E-07","module":"C2","scenario":null},{"value":"2,21E-08","module":"C3","scenario":null},{"value":"2,97E-08","module":"C4","scenario":null},{"value":"-7,73E-08","module":"D","scenario":null},{"value":"4,08E-07","module":"A1A3","scenario":null}]},{"parameter":"SQP","unit":"unitless","values":[{"value":"4,49E+02","module":"A1","scenario":null},{"value":"1,11E+02","module":"A2","scenario":null},{"value":"2,45E+01","module":"A3","scenario":null},{"value":"1,95E+01","module":"A4","scenario":null},{"value":"1,61E+01","module":"C1","scenario":null},{"value":"1,95E+02","module":"C2","scenario":null},{"value":"1,97E+01","module":"C3","scenario":null},{"value":"3,74E+02","module":"C4","scenario":null},{"value":"1,39E+02","module":"D","scenario":null},{"value":"5,84E+02","module":"A1A3","scenario":null}]},{"parameter":"IRP","unit":"kBq U235-eq.","values":[{"value":"1,43E+00","module":"A1","scenario":null},{"value":"9,27E-01","module":"A2","scenario":null},{"value":"3,23E-01","module":"A3","scenario":null},{"value":"7,44E-02","module":"A4","scenario":null},{"value":"5,78E-01","module":"C1","scenario":null},{"value":"7,44E-01","module":"C2","scenario":null},{"value":"5,83E-01","module":"C3","scenario":null},{"value":"4,45E-01","module":"C4","scenario":null},{"value":"-5,61E-01","module":"D","scenario":null},{"value":"2,68E+00","module":"A1A3","scenario":null}]}],"resource_use":[{"parameter":"PERE","unit":"MJ","values":[{"value":"2,96E+02","module":"A1","scenario":null},{"value":"1,53E+00","module":"A2","scenario":null},{"value":"1,25E+02","module":"A3","scenario":null},{"value":"2,14E-01","module":"A4","scenario":null},{"value":"7,22E-01","module":"C1","scenario":null},{"value":"2,14E+00","module":"C2","scenario":null},{"value":"1,79E+01","module":"C3","scenario":null},{"value":"1,58E+00","module":"C4","scenario":null},{"value":"-1,43E+01","module":"D","scenario":null},{"value":"4,23E+02","module":"A1A3","scenario":null}]},{"parameter":"PERM","unit":"MJ","values":[{"value":"2,22E-01","module":"A1","scenario":null},{"value":"0,00E+00","module":"A2","scenario":null},{"value":"0,00E+00","module":"A3","scenario":null},{"value":"0,00E+00","module":"A4","scenario":null},{"value":"0,00E+00","module":"C1","scenario":null},{"value":"0,00E+00","module":"C2","scenario":null},{"value":"0,00E+00","module":"C3","scenario":null},{"value":"0,00E+00","module":"C4","scenario":null},{"value":"0,00E+00","module":"D","scenario":null},{"value":"2,22E-01","module":"A1A3","scenario":null}]},{"parameter":"PERT","unit":"MJ","values":[{"value":"2,96E+02","module":"A1","scenario":null},{"value":"1,53E+00","module":"A2","scenario":null},{"value":"1,25E+02","module":"A3","scenario":null},{"value":"2,14E-01","module":"A4","scenario":null},{"value":"7,22E-01","module":"C1","scenario":null},{"value":"2,14E+00","module":"C2","scenario":null},{"value":"1,79E+01","module":"C3","scenario":null},{"value":"1,58E+00","module":"C4","scenario":null},{"value":"-1,43E+01","module":"D","scenario":null},{"value":"4,23E+02","module":"A1A3","scenario":null}]},{"parameter":"PENRE","unit":"MJ","values":[{"value":"7,28E+02","module":"A1","scenario":null},{"value":"2,12E+02","module":"A2","scenario":null},{"value":"4,32E+01","module":"A3","scenario":null},{"value":"1,70E+01","module":"A4","scenario":null},{"value":"1,33E+02","module":"C1","scenario":null},{"value":"1,70E+02","module":"C2","scenario":null},{"value":"3,48E+01","module":"C3","scenario":null},{"value":"1,03E+02","module":"C4","scenario":null},{"value":"-6,45E+01","module":"D","scenario":null},{"value":"9,83E+02","module":"A1A3","scenario":null}]},{"parameter":"PENRM","unit":"MJ","values":[{"value":"1,10E+01","module":"A1","scenario":null},{"value":"0,00E+00","module":"A2","scenario":null},{"value":"0,00E+00","module":"A3","scenario":null},{"value":"0,00E+00","module":"A4","scenario":null},{"value":"0,00E+00","module":"C1","scenario":null},{"value":"0,00E+00","module":"C2","scenario":null},{"value":"0,00E+00","module":"C3","scenario":null},{"value":"0,00E+00","module":"C4","scenario":null},{"value":"0,00E+00","module":"D","scenario":null},{"value":"1,10E+01","module":"A1A3","scenario":null}]},{"parameter":"PENRT","unit":"MJ","values":[{"value":"7,39E+02","module":"A1","scenario":null},{"value":"2,12E+02","module":"A2","scenario":null},{"value":"4,32E+01","module":"A3","scenario":null},{"value":"1,70E+01","module":"A4","scenario":null},{"value":"1,33E+02","module":"C1","scenario":null},{"value":"1,70E+02","module":"C2","scenario":null},{"value":"3,48E+01","module":"C3","scenario":null},{"value":"1,03E+02","module":"C4","scenario":null},{"value":"-6,45E+01","module":"D","scenario":null},{"value":"9,94E+02","module":"A1A3","scenario":null}]},{"parameter":"SM","unit":"kg","values":[{"value":"3,63E-01","module":"A1","scenario":null},{"value":"0,00E+00","module":"A2","scenario":null},{"value":"0,00E+00","module":"A3","scenario":null},{"value":"0,00E+00","module":"A4","scenario":null},{"value":"0,00E+00","module":"C1","scenario":null},{"value":"0,00E+00","module":"C2","scenario":null},{"value":"0,00E+00","module":"C3","scenario":null},{"value":"0,00E+00","module":"C4","scenario":null},{"value":"0,00E+00","module":"D","scenario":null},{"value":"3,63E-01","module":"A1A3","scenario":null}]},{"parameter":"RSF","unit":"MJ","values":[{"value":"2,08E+01","module":"A1","scenario":null},{"value":"5,94E-02","module":"A2","scenario":null},{"value":"1,05E-01","module":"A3","scenario":null},{"value":"7,49E-03","module":"A4","scenario":null},{"value":"0,00E+00","module":"C1","scenario":null},{"value":"7,49E-02","module":"C2","scenario":null},{"value":"0,00E+00","module":"C3","scenario":null},{"value":"3,26E-02","module":"C4","scenario":null},{"value":"-2,92E-01","module":"D","scenario":null},{"value":"2,10E+01","module":"A1A3","scenario":null}]},{"parameter":"NRSF","unit":"MJ","values":[{"value":"2,37E+02","module":"A1","scenario":null},{"value":"2,08E-01","module":"A2","scenario":null},{"value":"2,56E-01","module":"A3","scenario":null},{"value":"2,51E-02","module":"A4","scenario":null},{"value":"0,00E+00","module":"C1","scenario":null},{"value":"2,51E-01","module":"C2","scenario":null},{"value":"0,00E+00","module":"C3","scenario":null},{"value":"9,38E-02","module":"C4","scenario":null},{"value":"-3,00E-01","module":"D","scenario":null},{"value":"2,37E+02","module":"A1A3","scenario":null}]},{"parameter":"FW","unit":"m3","values":[{"value":"3,21E+00","module":"A1","scenario":null},{"value":"1,16E-02","module":"A2","scenario":null},{"value":"9,41E-01","module":"A3","scenario":null},{"value":"1,94E-03","module":"A4","scenario":null},{"value":"6,83E-03","module":"C1","scenario":null},{"value":"1,94E-02","module":"C2","scenario":null},{"value":"5,96E-02","module":"C3","scenario":null},{"value":"1,22E-01","module":"C4","scenario":null},{"value":"-2,24E+00","module":"D","scenario":null},{"value":"4,16E+00","module":"A1A3","scenario":null}]}],"end_of_life_waste":[{"parameter":"HWD","unit":"kg","values":[{"value":"6,45E-02","module":"A1","scenario":null},{"value":"7,89E-03","module":"A2","scenario":null},{"value":"6,77E-03","module":"A3","scenario":null},{"value":"9,32E-04","module":"A4","scenario":null},{"value":"3,90E-03","module":"C1","scenario":null},{"value":"9,32E-03","module":"C2","scenario":null},{"value":"3,47E-03","module":"C3","scenario":null},{"value":"0,00E+00","module":"C4","scenario":null},{"value":"-1,47E-02","module":"D","scenario":null},{"value":"7,92E-02","module":"A1A3","scenario":null}]},{"parameter":"NHWD","unit":"kg","values":[{"value":"2,46E+00","module":"A1","scenario":null},{"value":"7,30E+00","module":"A2","scenario":null},{"value":"3,28E+01","module":"A3","scenario":null},{"value":"1,48E+00","module":"A4","scenario":null},{"value":"1,57E-01","module":"C1","scenario":null},{"value":"1,48E+01","module":"C2","scenario":null},{"value":"1,10E-01","module":"C3","scenario":null},{"value":"7,42E+02","module":"C4","scenario":null},{"value":"-4,46E-01","module":"D","scenario":null},{"value":"4,25E+01","module":"A1A3","scenario":null}]},{"parameter":"RWD","unit":"kg","values":[{"value":"2,71E-03","module":"A1","scenario":null},{"value":"1,49E-03","module":"A2","scenario":null},{"value":"2,96E-04","module":"A3","scenario":null},{"value":"1,16E-04","module":"A4","scenario":null},{"value":"9,21E-04","module":"C1","scenario":null},{"value":"1,16E-03","module":"C2","scenario":null},{"value":"3,68E-04","module":"C3","scenario":null},{"value":"0,00E+00","module":"C4","scenario":null},{"value":"-4,84E-04","module":"D","scenario":null},{"value":"4,50E-03","module":"A1A3","scenario":null}]}],"end_of_life_flow":[{"parameter":"CRU","unit":"kg","values":[{"value":"0,00E+00","module":"A1","scenario":null},{"value":"0,00E+00","module":"A2","scenario":null},{"value":"0,00E+00","module":"A3","scenario":null},{"value":"0,00E+00","module":"A4","scenario":null},{"value":"0,00E+00","module":"C1","scenario":null},{"value":"0,00E+00","module":"C2","scenario":null},{"value":"0,00E+00","module":"C3","scenario":null},{"value":"0,00E+00","module":"C4","scenario":null},{"value":"0,00E+00","module":"D","scenario":null},{"value":"0,00E+00","module":"A1A3","scenario":null}]},{"parameter":"MFR","unit":"kg","values":[{"value":"1,54E-01","module":"A1","scenario":null},{"value":"0,00E+00","module":"A2","scenario":null},{"value":"0,00E+00","module":"A3","scenario":null},{"value":"0,00E+00","module":"A4","scenario":null},{"value":"0,00E+00","module":"C1","scenario":null},{"value":"0,00E+00","module":"C2","scenario":null},{"value":"1,58E+03","module":"C3","scenario":null},{"value":"0,00E+00","module":"C4","scenario":null},{"value":"-2,89E-03","module":"D","scenario":null},{"value":"1,54E-01","module":"A1A3","scenario":null}]},{"parameter":"MER","unit":"kg","values":[{"value":"7,99E-02","module":"A1","scenario":null},{"value":"0,00E+00","module":"A2","scenario":null},{"value":"0,00E+00","module":"A3","scenario":null},{"value":"0,00E+00","module":"A4","scenario":null},{"value":"0,00E+00","module":"C1","scenario":null},{"value":"0,00E+00","module":"C2","scenario":null},{"value":"0,00E+00","module":"C3","scenario":null},{"value":"0,00E+00","module":"C4","scenario":null},{"value":"-1,08E-01","module":"D","scenario":null},{"value":"7,99E-02","module":"A1A3","scenario":null}]},{"parameter":"EEE","unit":"MJ","values":[{"value":"6,72E-02","module":"A1","scenario":null},{"value":"0,00E+00","module":"A2","scenario":null},{"value":"0,00E+00","module":"A3","scenario":null},{"value":"0,00E+00","module":"A4","scenario":null},{"value":"0,00E+00","module":"C1","scenario":null},{"value":"0,00E+00","module":"C2","scenario":null},{"value":"0,00E+00","module":"C3","scenario":null},{"value":"0,00E+00","module":"C4","scenario":null},{"value":"-2,61E-02","module":"D","scenario":null},{"value":"6,72E-02","module":"A1A3","scenario":null}]},{"parameter":"EET","unit":"MJ","values":[{"value":"1,02E+00","module":"A1","scenario":null},{"value":"0,00E+00","module":"A2","scenario":null},{"value":"0,00E+00","module":"A3","scenario":null},{"value":"0,00E+00","module":"A4","scenario":null},{"value":"0,00E+00","module":"C1","scenario":null},{"value":"0,00E+00","module":"C2","scenario":null},{"value":"0,00E+00","module":"C3","scenario":null},{"value":"0,00E+00","module":"C4","scenario":null},{"value":"-3,95E-01","module":"D","scenario":null},{"value":"1,02E+00","module":"A1A3","scenario":null}]}]}