{"product_name":"Primax Protect, Jotun Czech A.S.","epd_id":"NEPD-5521-4832-EN","compliance":["EN 15804+A2","ISO 14025","ISO 21930"],"producer_name":"Jotun A/S","environmental_impact":[{"parameter":"GWP-total","unit":"kg CO2-eq.","values":[{"value":"6,36E+00","module":"A1","scenario":null},{"value":"3,32E-01","module":"A2","scenario":null},{"value":"7,34E-01","module":"A3","scenario":null},{"value":"2,72E-02","module":"A4","scenario":null},{"value":"0,00E+00","module":"C1","scenario":null},{"value":"4,34E-03","module":"C2","scenario":null},{"value":"0,00E+00","module":"C3","scenario":null},{"value":"1,94E-02","module":"C4","scenario":null},{"value":"0,00E+00","module":"D","scenario":null},{"value":"7,43E+00","module":"A1A3","scenario":null}]},{"parameter":"GWP-fossil","unit":"kg CO2-eq.","values":[{"value":"6,49E+00","module":"A1","scenario":null},{"value":"3,32E-01","module":"A2","scenario":null},{"value":"7,32E-01","module":"A3","scenario":null},{"value":"2,72E-02","module":"A4","scenario":null},{"value":"0,00E+00","module":"C1","scenario":null},{"value":"4,34E-03","module":"C2","scenario":null},{"value":"0,00E+00","module":"C3","scenario":null},{"value":"1,94E-02","module":"C4","scenario":null},{"value":"0,00E+00","module":"D","scenario":null},{"value":"7,56E+00","module":"A1A3","scenario":null}]},{"parameter":"GWP-biogenic","unit":"kg CO2-eq.","values":[{"value":"-1,33E-01","module":"A1","scenario":null},{"value":"1,02E-04","module":"A2","scenario":null},{"value":"1,28E-03","module":"A3","scenario":null},{"value":"1,13E-05","module":"A4","scenario":null},{"value":"0,00E+00","module":"C1","scenario":null},{"value":"1,86E-06","module":"C2","scenario":null},{"value":"0,00E+00","module":"C3","scenario":null},{"value":"9,31E-06","module":"C4","scenario":null},{"value":"0,00E+00","module":"D","scenario":null},{"value":"-1,32E-01","module":"A1A3","scenario":null}]},{"parameter":"GWP-luluc","unit":"kg CO2-eq.","values":[{"value":"4,22E-04","module":"A1","scenario":null},{"value":"1,94E-04","module":"A2","scenario":null},{"value":"7,23E-04","module":"A3","scenario":null},{"value":"8,01E-06","module":"A4","scenario":null},{"value":"0,00E+00","module":"C1","scenario":null},{"value":"1,32E-06","module":"C2","scenario":null},{"value":"0,00E+00","module":"C3","scenario":null},{"value":"6,42E-06","module":"C4","scenario":null},{"value":"0,00E+00","module":"D","scenario":null},{"value":"1,34E-03","module":"A1A3","scenario":null}]},{"parameter":"ODP","unit":"kg CFC 11-eq.","values":[{"value":"2,54E-07","module":"A1","scenario":null},{"value":"7,17E-08","module":"A2","scenario":null},{"value":"2,42E-08","module":"A3","scenario":null},{"value":"6,34E-09","module":"A4","scenario":null},{"value":"0,00E+00","module":"C1","scenario":null},{"value":"1,05E-09","module":"C2","scenario":null},{"value":"0,00E+00","module":"C3","scenario":null},{"value":"5,40E-09","module":"C4","scenario":null},{"value":"0,00E+00","module":"D","scenario":null},{"value":"3,50E-07","module":"A1A3","scenario":null}]},{"parameter":"AP","unit":"mol H+-eq.","values":[{"value":"6,55E-02","module":"A1","scenario":null},{"value":"8,30E-03","module":"A2","scenario":null},{"value":"3,24E-03","module":"A3","scenario":null},{"value":"1,39E-04","module":"A4","scenario":null},{"value":"0,00E+00","module":"C1","scenario":null},{"value":"1,40E-05","module":"C2","scenario":null},{"value":"0,00E+00","module":"C3","scenario":null},{"value":"1,08E-04","module":"C4","scenario":null},{"value":"0,00E+00","module":"D","scenario":null},{"value":"7,70E-02","module":"A1A3","scenario":null}]},{"parameter":"POCP","unit":"kg NMVOC-eq.","values":[{"value":"2,71E-02","module":"A1","scenario":null},{"value":"6,07E-03","module":"A2","scenario":null},{"value":"1,44E-03","module":"A3","scenario":null},{"value":"1,55E-04","module":"A4","scenario":null},{"value":"0,00E+00","module":"C1","scenario":null},{"value":"1,34E-05","module":"C2","scenario":null},{"value":"0,00E+00","module":"C3","scenario":null},{"value":"1,13E-04","module":"C4","scenario":null},{"value":"0,00E+00","module":"D","scenario":null},{"value":"3,46E-02","module":"A1A3","scenario":null}]},{"parameter":"ADPE","unit":"kg Sb-eq.","values":[{"value":"5,77E-03","module":"A1","scenario":null},{"value":"3,33E-06","module":"A2","scenario":null},{"value":"6,21E-06","module":"A3","scenario":null},{"value":"4,68E-07","module":"A4","scenario":null},{"value":"0,00E+00","module":"C1","scenario":null},{"value":"7,73E-08","module":"C2","scenario":null},{"value":"0,00E+00","module":"C3","scenario":null},{"value":"4,32E-07","module":"C4","scenario":null},{"value":"0,00E+00","module":"D","scenario":null},{"value":"5,78E-03","module":"A1A3","scenario":null}]},{"parameter":"ADPF","unit":"MJ","values":[{"value":"6,95E+01","module":"A1","scenario":null},{"value":"4,48E+00","module":"A2","scenario":null},{"value":"9,45E+00","module":"A3","scenario":null},{"value":"4,26E-01","module":"A4","scenario":null},{"value":"0,00E+00","module":"C1","scenario":null},{"value":"7,04E-02","module":"C2","scenario":null},{"value":"0,00E+00","module":"C3","scenario":null},{"value":"3,61E-01","module":"C4","scenario":null},{"value":"0,00E+00","module":"D","scenario":null},{"value":"8,35E+01","module":"A1A3","scenario":null}]},{"parameter":"WDP","unit":"m3 world-eq.","values":[{"value":"1,25E+01","module":"A1","scenario":null},{"value":"1,12E+00","module":"A2","scenario":null},{"value":"5,49E+01","module":"A3","scenario":null},{"value":"3,27E-01","module":"A4","scenario":null},{"value":"0,00E+00","module":"C1","scenario":null},{"value":"5,40E-02","module":"C2","scenario":null},{"value":"0,00E+00","module":"C3","scenario":null},{"value":"2,49E-01","module":"C4","scenario":null},{"value":"0,00E+00","module":"D","scenario":null},{"value":"6,85E+01","module":"A1A3","scenario":null}]},{"parameter":"EP-freshwater","unit":"kg P-eq.","values":[{"value":"4,24E-03","module":"A1","scenario":null},{"value":"1,81E-06","module":"A2","scenario":null},{"value":"1,18E-04","module":"A3","scenario":null},{"value":"2,09E-07","module":"A4","scenario":null},{"value":"0,00E+00","module":"C1","scenario":null},{"value":"3,45E-08","module":"C2","scenario":null},{"value":"0,00E+00","module":"C3","scenario":null},{"value":"1,70E-07","module":"C4","scenario":null},{"value":"0,00E+00","module":"D","scenario":null},{"value":"4,36E-03","module":"A1A3","scenario":null}]},{"parameter":"EP-marine","unit":"kg N-eq.","values":[{"value":"8,80E-03","module":"A1","scenario":null},{"value":"2,08E-03","module":"A2","scenario":null},{"value":"4,83E-04","module":"A3","scenario":null},{"value":"4,72E-05","module":"A4","scenario":null},{"value":"0,00E+00","module":"C1","scenario":null},{"value":"3,06E-06","module":"C2","scenario":null},{"value":"0,00E+00","module":"C3","scenario":null},{"value":"3,44E-05","module":"C4","scenario":null},{"value":"0,00E+00","module":"D","scenario":null},{"value":"1,14E-02","module":"A1A3","scenario":null}]},{"parameter":"EP-terrestrial","unit":"mol N-eq.","values":[{"value":"1,02E-01","module":"A1","scenario":null},{"value":"2,32E-02","module":"A2","scenario":null},{"value":"5,48E-03","module":"A3","scenario":null},{"value":"5,20E-04","module":"A4","scenario":null},{"value":"0,00E+00","module":"C1","scenario":null},{"value":"3,41E-05","module":"C2","scenario":null},{"value":"0,00E+00","module":"C3","scenario":null},{"value":"3,80E-04","module":"C4","scenario":null},{"value":"0,00E+00","module":"D","scenario":null},{"value":"1,30E-01","module":"A1A3","scenario":null}]},{"parameter":"GWP-IOBC","unit":"kg CO2-eq.","values":[{"value":"6,50E+00","module":"A1","scenario":null},{"value":"3,32E-01","module":"A2","scenario":null},{"value":"7,51E-01","module":"A3","scenario":null},{"value":"2,72E-02","module":"A4","scenario":null},{"value":"0,00E+00","module":"C1","scenario":null},{"value":"4,34E-03","module":"C2","scenario":null},{"value":"0,00E+00","module":"C3","scenario":null},{"value":"1,94E-02","module":"C4","scenario":null},{"value":"0,00E+00","module":"D","scenario":null},{"value":"7,58E+00","module":"A1A3","scenario":null}]}],"additional_environmental_impact":[{"parameter":"PM","unit":"disease incidence","values":[{"value":"1,25E-06","module":"A1","scenario":null},{"value":"7,80E-09","module":"A2","scenario":null},{"value":"5,42E-09","module":"A3","scenario":null},{"value":"2,41E-09","module":"A4","scenario":null},{"value":"0,00E+00","module":"C1","scenario":null},{"value":"3,98E-10","module":"C2","scenario":null},{"value":"0,00E+00","module":"C3","scenario":null},{"value":"1,99E-09","module":"C4","scenario":null},{"value":"0,00E+00","module":"D","scenario":null},{"value":"1,26E-06","module":"A1A3","scenario":null}]},{"parameter":"ETP-fw","unit":"CTUe","values":[{"value":"1,52E+02","module":"A1","scenario":null},{"value":"2,88E+00","module":"A2","scenario":null},{"value":"6,04E+00","module":"A3","scenario":null},{"value":"3,12E-01","module":"A4","scenario":null},{"value":"0,00E+00","module":"C1","scenario":null},{"value":"5,15E-02","module":"C2","scenario":null},{"value":"0,00E+00","module":"C3","scenario":null},{"value":"2,44E-01","module":"C4","scenario":null},{"value":"0,00E+00","module":"D","scenario":null},{"value":"1,61E+02","module":"A1A3","scenario":null}]},{"parameter":"HTP-c","unit":"CTUh","values":[{"value":"1,48E-08","module":"A1","scenario":null},{"value":"0,00E+00","module":"A2","scenario":null},{"value":"2,25E-10","module":"A3","scenario":null},{"value":"0,00E+00","module":"A4","scenario":null},{"value":"0,00E+00","module":"C1","scenario":null},{"value":"0,00E+00","module":"C2","scenario":null},{"value":"0,00E+00","module":"C3","scenario":null},{"value":"2,00E-12","module":"C4","scenario":null},{"value":"0,00E+00","module":"D","scenario":null},{"value":"1,50E-08","module":"A1A3","scenario":null}]},{"parameter":"HTP-nc","unit":"CTUh","values":[{"value":"6,30E-06","module":"A1","scenario":null},{"value":"9,74E-10","module":"A2","scenario":null},{"value":"7,27E-09","module":"A3","scenario":null},{"value":"3,02E-10","module":"A4","scenario":null},{"value":"0,00E+00","module":"C1","scenario":null},{"value":"5,00E-11","module":"C2","scenario":null},{"value":"0,00E+00","module":"C3","scenario":null},{"value":"2,36E-10","module":"C4","scenario":null},{"value":"0,00E+00","module":"D","scenario":null},{"value":"6,31E-06","module":"A1A3","scenario":null}]},{"parameter":"SQP","unit":"unitless","values":[{"value":"1,79E+01","module":"A1","scenario":null},{"value":"1,99E+00","module":"A2","scenario":null},{"value":"1,55E+00","module":"A3","scenario":null},{"value":"4,89E-01","module":"A4","scenario":null},{"value":"0,00E+00","module":"C1","scenario":null},{"value":"8,07E-02","module":"C2","scenario":null},{"value":"0,00E+00","module":"C3","scenario":null},{"value":"4,48E-01","module":"C4","scenario":null},{"value":"0,00E+00","module":"D","scenario":null},{"value":"2,14E+01","module":"A1A3","scenario":null}]},{"parameter":"IRP","unit":"kBq U235-eq.","values":[{"value":"1,58E+02","module":"A1","scenario":null},{"value":"1,91E-02","module":"A2","scenario":null},{"value":"5,27E-02","module":"A3","scenario":null},{"value":"1,86E-03","module":"A4","scenario":null},{"value":"0,00E+00","module":"C1","scenario":null},{"value":"3,08E-04","module":"C2","scenario":null},{"value":"0,00E+00","module":"C3","scenario":null},{"value":"1,54E-03","module":"C4","scenario":null},{"value":"0,00E+00","module":"D","scenario":null},{"value":"1,58E+02","module":"A1A3","scenario":null}]}],"resource_use":[{"parameter":"PERE","unit":"MJ","values":[{"value":"5,69E+00","module":"A1","scenario":null},{"value":"3,58E-02","module":"A2","scenario":null},{"value":"6,28E-01","module":"A3","scenario":null},{"value":"5,37E-03","module":"A4","scenario":null},{"value":"0,00E+00","module":"C1","scenario":null},{"value":"8,86E-04","module":"C2","scenario":null},{"value":"0,00E+00","module":"C3","scenario":null},{"value":"4,21E-03","module":"C4","scenario":null},{"value":"0,00E+00","module":"D","scenario":null},{"value":"6,35E+00","module":"A1A3","scenario":null}]},{"parameter":"PERM","unit":"MJ","values":[{"value":"8,80E-01","module":"A1","scenario":null},{"value":"0,00E+00","module":"A2","scenario":null},{"value":"0,00E+00","module":"A3","scenario":null},{"value":"0,00E+00","module":"A4","scenario":null},{"value":"0,00E+00","module":"C1","scenario":null},{"value":"0,00E+00","module":"C2","scenario":null},{"value":"0,00E+00","module":"C3","scenario":null},{"value":"0,00E+00","module":"C4","scenario":null},{"value":"0,00E+00","module":"D","scenario":null},{"value":"8,80E-01","module":"A1A3","scenario":null}]},{"parameter":"PERT","unit":"MJ","values":[{"value":"6,57E+00","module":"A1","scenario":null},{"value":"3,58E-02","module":"A2","scenario":null},{"value":"6,28E-01","module":"A3","scenario":null},{"value":"5,37E-03","module":"A4","scenario":null},{"value":"0,00E+00","module":"C1","scenario":null},{"value":"8,86E-04","module":"C2","scenario":null},{"value":"0,00E+00","module":"C3","scenario":null},{"value":"4,21E-03","module":"C4","scenario":null},{"value":"0,00E+00","module":"D","scenario":null},{"value":"7,23E+00","module":"A1A3","scenario":null}]},{"parameter":"PENRE","unit":"MJ","values":[{"value":"7,28E+01","module":"A1","scenario":null},{"value":"4,48E+00","module":"A2","scenario":null},{"value":"9,45E+00","module":"A3","scenario":null},{"value":"4,26E-01","module":"A4","scenario":null},{"value":"0,00E+00","module":"C1","scenario":null},{"value":"7,04E-02","module":"C2","scenario":null},{"value":"0,00E+00","module":"C3","scenario":null},{"value":"3,61E-01","module":"C4","scenario":null},{"value":"0,00E+00","module":"D","scenario":null},{"value":"8,67E+01","module":"A1A3","scenario":null}]},{"parameter":"PENRM","unit":"MJ","values":[{"value":"4,25E-01","module":"A1","scenario":null},{"value":"0,00E+00","module":"A2","scenario":null},{"value":"0,00E+00","module":"A3","scenario":null},{"value":"0,00E+00","module":"A4","scenario":null},{"value":"0,00E+00","module":"C1","scenario":null},{"value":"0,00E+00","module":"C2","scenario":null},{"value":"0,00E+00","module":"C3","scenario":null},{"value":"0,00E+00","module":"C4","scenario":null},{"value":"0,00E+00","module":"D","scenario":null},{"value":"4,25E-01","module":"A1A3","scenario":null}]},{"parameter":"PENRT","unit":"MJ","values":[{"value":"7,32E+01","module":"A1","scenario":null},{"value":"4,48E+00","module":"A2","scenario":null},{"value":"9,45E+00","module":"A3","scenario":null},{"value":"4,26E-01","module":"A4","scenario":null},{"value":"0,00E+00","module":"C1","scenario":null},{"value":"7,04E-02","module":"C2","scenario":null},{"value":"0,00E+00","module":"C3","scenario":null},{"value":"3,61E-01","module":"C4","scenario":null},{"value":"0,00E+00","module":"D","scenario":null},{"value":"8,71E+01","module":"A1A3","scenario":null}]},{"parameter":"SM","unit":"kg","values":[{"value":"6,53E-02","module":"A1","scenario":null},{"value":"0,00E+00","module":"A2","scenario":null},{"value":"2,01E-06","module":"A3","scenario":null},{"value":"0,00E+00","module":"A4","scenario":null},{"value":"0,00E+00","module":"C1","scenario":null},{"value":"0,00E+00","module":"C2","scenario":null},{"value":"0,00E+00","module":"C3","scenario":null},{"value":"3,99E-05","module":"C4","scenario":null},{"value":"0,00E+00","module":"D","scenario":null},{"value":"6,53E-02","module":"A1A3","scenario":null}]},{"parameter":"RSF","unit":"MJ","values":[{"value":"5,57E-03","module":"A1","scenario":null},{"value":"8,61E-04","module":"A2","scenario":null},{"value":"4,61E-02","module":"A3","scenario":null},{"value":"1,88E-04","module":"A4","scenario":null},{"value":"0,00E+00","module":"C1","scenario":null},{"value":"3,10E-05","module":"C2","scenario":null},{"value":"0,00E+00","module":"C3","scenario":null},{"value":"1,36E-04","module":"C4","scenario":null},{"value":"0,00E+00","module":"D","scenario":null},{"value":"5,25E-02","module":"A1A3","scenario":null}]},{"parameter":"NRSF","unit":"MJ","values":[{"value":"5,11E-04","module":"A1","scenario":null},{"value":"9,14E-03","module":"A2","scenario":null},{"value":"4,57E-02","module":"A3","scenario":null},{"value":"6,29E-04","module":"A4","scenario":null},{"value":"0,00E+00","module":"C1","scenario":null},{"value":"1,04E-04","module":"C2","scenario":null},{"value":"0,00E+00","module":"C3","scenario":null},{"value":"5,27E-04","module":"C4","scenario":null},{"value":"0,00E+00","module":"D","scenario":null},{"value":"5,53E-02","module":"A1A3","scenario":null}]},{"parameter":"FW","unit":"m3","values":[{"value":"1,66E-01","module":"A1","scenario":null},{"value":"3,30E-04","module":"A2","scenario":null},{"value":"1,73E-02","module":"A3","scenario":null},{"value":"4,86E-05","module":"A4","scenario":null},{"value":"0,00E+00","module":"C1","scenario":null},{"value":"8,01E-06","module":"C2","scenario":null},{"value":"0,00E+00","module":"C3","scenario":null},{"value":"1,80E-04","module":"C4","scenario":null},{"value":"0,00E+00","module":"D","scenario":null},{"value":"1,84E-01","module":"A1A3","scenario":null}]}],"end_of_life_waste":[{"parameter":"HWD","unit":"kg","values":[{"value":"4,76E-02","module":"A1","scenario":null},{"value":"2,37E-04","module":"A2","scenario":null},{"value":"1,31E-03","module":"A3","scenario":null},{"value":"2,33E-05","module":"A4","scenario":null},{"value":"0,00E+00","module":"C1","scenario":null},{"value":"3,85E-06","module":"C2","scenario":null},{"value":"0,00E+00","module":"C3","scenario":null},{"value":"2,23E-05","module":"C4","scenario":null},{"value":"0,00E+00","module":"D","scenario":null},{"value":"4,92E-02","module":"A1A3","scenario":null}]},{"parameter":"NHWD","unit":"kg","values":[{"value":"2,53E-01","module":"A1","scenario":null},{"value":"1,27E-01","module":"A2","scenario":null},{"value":"1,19E-01","module":"A3","scenario":null},{"value":"3,71E-02","module":"A4","scenario":null},{"value":"0,00E+00","module":"C1","scenario":null},{"value":"6,12E-03","module":"C2","scenario":null},{"value":"0,00E+00","module":"C3","scenario":null},{"value":"1,01E+00","module":"C4","scenario":null},{"value":"0,00E+00","module":"D","scenario":null},{"value":"4,99E-01","module":"A1A3","scenario":null}]},{"parameter":"RWD","unit":"kg","values":[{"value":"7,02E-05","module":"A1","scenario":null},{"value":"3,07E-05","module":"A2","scenario":null},{"value":"4,42E-05","module":"A3","scenario":null},{"value":"2,91E-06","module":"A4","scenario":null},{"value":"0,00E+00","module":"C1","scenario":null},{"value":"4,81E-07","module":"C2","scenario":null},{"value":"0,00E+00","module":"C3","scenario":null},{"value":"2,42E-06","module":"C4","scenario":null},{"value":"0,00E+00","module":"D","scenario":null},{"value":"1,45E-04","module":"A1A3","scenario":null}]}],"end_of_life_flow":[{"parameter":"CRU","unit":"kg","values":[{"value":"0,00E+00","module":"A1","scenario":null},{"value":"0,00E+00","module":"A2","scenario":null},{"value":"0,00E+00","module":"A3","scenario":null},{"value":"0,00E+00","module":"A4","scenario":null},{"value":"0,00E+00","module":"C1","scenario":null},{"value":"0,00E+00","module":"C2","scenario":null},{"value":"0,00E+00","module":"C3","scenario":null},{"value":"0,00E+00","module":"C4","scenario":null},{"value":"0,00E+00","module":"D","scenario":null},{"value":"0,00E+00","module":"A1A3","scenario":null}]},{"parameter":"MFR","unit":"kg","values":[{"value":"4,24E-05","module":"A1","scenario":null},{"value":"0,00E+00","module":"A2","scenario":null},{"value":"1,27E-02","module":"A3","scenario":null},{"value":"0,00E+00","module":"A4","scenario":null},{"value":"0,00E+00","module":"C1","scenario":null},{"value":"0,00E+00","module":"C2","scenario":null},{"value":"0,00E+00","module":"C3","scenario":null},{"value":"3,75E-05","module":"C4","scenario":null},{"value":"0,00E+00","module":"D","scenario":null},{"value":"1,27E-02","module":"A1A3","scenario":null}]},{"parameter":"MER","unit":"kg","values":[{"value":"2,16E-05","module":"A1","scenario":null},{"value":"0,00E+00","module":"A2","scenario":null},{"value":"9,18E-08","module":"A3","scenario":null},{"value":"0,00E+00","module":"A4","scenario":null},{"value":"0,00E+00","module":"C1","scenario":null},{"value":"0,00E+00","module":"C2","scenario":null},{"value":"0,00E+00","module":"C3","scenario":null},{"value":"3,03E-07","module":"C4","scenario":null},{"value":"0,00E+00","module":"D","scenario":null},{"value":"2,17E-05","module":"A1A3","scenario":null}]},{"parameter":"EEE","unit":"MJ","values":[{"value":"2,66E-04","module":"A1","scenario":null},{"value":"0,00E+00","module":"A2","scenario":null},{"value":"4,04E-03","module":"A3","scenario":null},{"value":"0,00E+00","module":"A4","scenario":null},{"value":"0,00E+00","module":"C1","scenario":null},{"value":"0,00E+00","module":"C2","scenario":null},{"value":"0,00E+00","module":"C3","scenario":null},{"value":"2,62E-06","module":"C4","scenario":null},{"value":"0,00E+00","module":"D","scenario":null},{"value":"4,30E-03","module":"A1A3","scenario":null}]},{"parameter":"EET","unit":"MJ","values":[{"value":"4,02E-03","module":"A1","scenario":null},{"value":"0,00E+00","module":"A2","scenario":null},{"value":"6,11E-02","module":"A3","scenario":null},{"value":"0,00E+00","module":"A4","scenario":null},{"value":"0,00E+00","module":"C1","scenario":null},{"value":"0,00E+00","module":"C2","scenario":null},{"value":"0,00E+00","module":"C3","scenario":null},{"value":"3,96E-05","module":"C4","scenario":null},{"value":"0,00E+00","module":"D","scenario":null},{"value":"6,51E-02","module":"A1A3","scenario":null}]}]}