{"product_name":"AB 6t 70/100 Colas Danmark A/S","epd_id":"NEPD-3663-2609-DK","compliance":["EN 15804","ISO 14025","ISO 21930"],"producer_name":"Colas Danmark A/S","environmental_impact":[{"parameter":"GWP-total","unit":"kg CO2-eq.","values":[{"value":"1,52E+01","module":"A1","scenario":null},{"value":"2,21E+01","module":"A2","scenario":null},{"value":"2,20E+01","module":"A3","scenario":null},{"value":"4,36E+00","module":"A4","scenario":null},{"value":"2,76E+00","module":"C1","scenario":null},{"value":"8,17E+00","module":"C2","scenario":null},{"value":"3,16E+00","module":"C3","scenario":null},{"value":"0,00E+00","module":"C4","scenario":null},{"value":"-5,33E+01","module":"D","scenario":null},{"value":"5,94E+01","module":"A1A3","scenario":null}]},{"parameter":"GWP-fossil","unit":"kg CO2-eq.","values":[{"value":"1,52E+01","module":"A1","scenario":null},{"value":"2,21E+01","module":"A2","scenario":null},{"value":"2,19E+01","module":"A3","scenario":null},{"value":"4,36E+00","module":"A4","scenario":null},{"value":"2,76E+00","module":"C1","scenario":null},{"value":"8,17E+00","module":"C2","scenario":null},{"value":"3,16E+00","module":"C3","scenario":null},{"value":"0,00E+00","module":"C4","scenario":null},{"value":"-5,33E+01","module":"D","scenario":null},{"value":"5,93E+01","module":"A1A3","scenario":null}]},{"parameter":"GWP-biogenic","unit":"kg CO2-eq.","values":[{"value":"3,77E-02","module":"A1","scenario":null},{"value":"4,01E-03","module":"A2","scenario":null},{"value":"3,78E-02","module":"A3","scenario":null},{"value":"3,30E-03","module":"A4","scenario":null},{"value":"1,52E-03","module":"C1","scenario":null},{"value":"4,39E-03","module":"C2","scenario":null},{"value":"8,78E-04","module":"C3","scenario":null},{"value":"0,00E+00","module":"C4","scenario":null},{"value":"-2,03E-03","module":"D","scenario":null},{"value":"7,96E-02","module":"A1A3","scenario":null}]},{"parameter":"GWP-luluc","unit":"kg CO2-eq.","values":[{"value":"7,65E-03","module":"A1","scenario":null},{"value":"3,80E-03","module":"A2","scenario":null},{"value":"3,11E-03","module":"A3","scenario":null},{"value":"1,33E-03","module":"A4","scenario":null},{"value":"4,40E-04","module":"C1","scenario":null},{"value":"2,91E-03","module":"C2","scenario":null},{"value":"2,49E-04","module":"C3","scenario":null},{"value":"0,00E+00","module":"C4","scenario":null},{"value":"-4,25E-02","module":"D","scenario":null},{"value":"1,46E-02","module":"A1A3","scenario":null}]},{"parameter":"ODP","unit":"kg CFC 11-eq.","values":[{"value":"1,49E-06","module":"A1","scenario":null},{"value":"4,84E-06","module":"A2","scenario":null},{"value":"2,94E-06","module":"A3","scenario":null},{"value":"1,05E-06","module":"A4","scenario":null},{"value":"6,16E-07","module":"C1","scenario":null},{"value":"1,85E-06","module":"C2","scenario":null},{"value":"6,82E-07","module":"C3","scenario":null},{"value":"0,00E+00","module":"C4","scenario":null},{"value":"-7,84E-05","module":"D","scenario":null},{"value":"9,27E-06","module":"A1A3","scenario":null}]},{"parameter":"AP","unit":"mol H+-eq.","values":[{"value":"1,52E-01","module":"A1","scenario":null},{"value":"5,48E-01","module":"A2","scenario":null},{"value":"2,86E-02","module":"A3","scenario":null},{"value":"1,40E-02","module":"A4","scenario":null},{"value":"2,25E-02","module":"C1","scenario":null},{"value":"2,34E-02","module":"C2","scenario":null},{"value":"3,30E-02","module":"C3","scenario":null},{"value":"0,00E+00","module":"C4","scenario":null},{"value":"-5,37E-01","module":"D","scenario":null},{"value":"7,29E-01","module":"A1A3","scenario":null}]},{"parameter":"POCP","unit":"kg NMVOC-eq.","values":[{"value":"1,27E-01","module":"A1","scenario":null},{"value":"3,61E-01","module":"A2","scenario":null},{"value":"2,77E-02","module":"A3","scenario":null},{"value":"1,35E-02","module":"A4","scenario":null},{"value":"2,88E-02","module":"C1","scenario":null},{"value":"1,99E-02","module":"C2","scenario":null},{"value":"4,40E-02","module":"C3","scenario":null},{"value":"0,00E+00","module":"C4","scenario":null},{"value":"-6,36E-01","module":"D","scenario":null},{"value":"5,16E-01","module":"A1A3","scenario":null}]},{"parameter":"ADPE","unit":"kg Sb-eq.","values":[{"value":"6,60E-04","module":"A1","scenario":null},{"value":"1,37E-04","module":"A2","scenario":null},{"value":"2,15E-05","module":"A3","scenario":null},{"value":"7,75E-05","module":"A4","scenario":null},{"value":"1,88E-05","module":"C1","scenario":null},{"value":"2,26E-04","module":"C2","scenario":null},{"value":"4,85E-06","module":"C3","scenario":null},{"value":"0,00E+00","module":"C4","scenario":null},{"value":"-4,80E-04","module":"D","scenario":null},{"value":"8,18E-04","module":"A1A3","scenario":null}]},{"parameter":"ADPF","unit":"MJ","values":[{"value":"2,63E+03","module":"A1","scenario":null},{"value":"2,98E+02","module":"A2","scenario":null},{"value":"3,45E+02","module":"A3","scenario":null},{"value":"7,07E+01","module":"A4","scenario":null},{"value":"4,02E+01","module":"C1","scenario":null},{"value":"1,23E+02","module":"C2","scenario":null},{"value":"4,35E+01","module":"C3","scenario":null},{"value":"0,00E+00","module":"C4","scenario":null},{"value":"-4,99E+03","module":"D","scenario":null},{"value":"3,27E+03","module":"A1A3","scenario":null}]},{"parameter":"WDP","unit":"m3 world-eq.","values":[{"value":"3,45E+03","module":"A1","scenario":null},{"value":"1,10E+02","module":"A2","scenario":null},{"value":"4,04E+02","module":"A3","scenario":null},{"value":"5,42E+01","module":"A4","scenario":null},{"value":"2,14E+01","module":"C1","scenario":null},{"value":"1,19E+02","module":"C2","scenario":null},{"value":"9,22E+00","module":"C3","scenario":null},{"value":"0,00E+00","module":"C4","scenario":null},{"value":"-4,06E+04","module":"D","scenario":null},{"value":"3,97E+03","module":"A1A3","scenario":null}]},{"parameter":"EP-freshwater","unit":"kg P-eq.","values":[{"value":"3,71E-04","module":"A1","scenario":null},{"value":"6,77E-05","module":"A2","scenario":null},{"value":"1,71E-04","module":"A3","scenario":null},{"value":"3,47E-05","module":"A4","scenario":null},{"value":"1,51E-05","module":"C1","scenario":null},{"value":"6,50E-05","module":"C2","scenario":null},{"value":"1,15E-05","module":"C3","scenario":null},{"value":"0,00E+00","module":"C4","scenario":null},{"value":"-1,11E-03","module":"D","scenario":null},{"value":"6,10E-04","module":"A1A3","scenario":null}]},{"parameter":"EP-marine","unit":"kg N-eq.","values":[{"value":"3,54E-02","module":"A1","scenario":null},{"value":"1,24E-01","module":"A2","scenario":null},{"value":"8,06E-03","module":"A3","scenario":null},{"value":"3,07E-03","module":"A4","scenario":null},{"value":"9,28E-03","module":"C1","scenario":null},{"value":"4,64E-03","module":"C2","scenario":null},{"value":"1,46E-02","module":"C3","scenario":null},{"value":"0,00E+00","module":"C4","scenario":null},{"value":"-1,03E-01","module":"D","scenario":null},{"value":"1,68E-01","module":"A1A3","scenario":null}]},{"parameter":"EP-terrestrial","unit":"mol N-eq.","values":[{"value":"4,17E-01","module":"A1","scenario":null},{"value":"1,39E+00","module":"A2","scenario":null},{"value":"9,22E-02","module":"A3","scenario":null},{"value":"3,43E-02","module":"A4","scenario":null},{"value":"1,02E-01","module":"C1","scenario":null},{"value":"5,20E-02","module":"C2","scenario":null},{"value":"1,60E-01","module":"C3","scenario":null},{"value":"0,00E+00","module":"C4","scenario":null},{"value":"-1,16E+00","module":"D","scenario":null},{"value":"1,90E+00","module":"A1A3","scenario":null}]},{"parameter":"GWP-IOBC","unit":"kg CO2-eq.","values":[{"value":"1,52E+01","module":"A1","scenario":null},{"value":"2,20E+01","module":"A2","scenario":null},{"value":"2,21E+01","module":"A3","scenario":null},{"value":"4,33E+00","module":"A4","scenario":null},{"value":"2,65E+00","module":"C1","scenario":null},{"value":"8,14E+00","module":"C2","scenario":null},{"value":"2,98E+00","module":"C3","scenario":null},{"value":"0,00E+00","module":"C4","scenario":null},{"value":"-5,19E+01","module":"D","scenario":null},{"value":"5,93E+01","module":"A1A3","scenario":null}]}],"additional_environmental_impact":[{"parameter":"PM","unit":"disease incidence","values":[{"value":"4,08E-06","module":"A1","scenario":null},{"value":"9,18E-07","module":"A2","scenario":null},{"value":"2,34E-07","module":"A3","scenario":null},{"value":"3,50E-07","module":"A4","scenario":null},{"value":"5,89E-07","module":"C1","scenario":null},{"value":"5,00E-07","module":"C2","scenario":null},{"value":"8,74E-07","module":"C3","scenario":null},{"value":"0,00E+00","module":"C4","scenario":null},{"value":"-3,41E-06","module":"D","scenario":null},{"value":"5,23E-06","module":"A1A3","scenario":null}]},{"parameter":"ETP-fw","unit":"CTUe","values":[{"value":"7,43E+02","module":"A1","scenario":null},{"value":"1,60E+02","module":"A2","scenario":null},{"value":"5,92E+01","module":"A3","scenario":null},{"value":"5,17E+01","module":"A4","scenario":null},{"value":"2,47E+01","module":"C1","scenario":null},{"value":"9,15E+01","module":"C2","scenario":null},{"value":"2,38E+01","module":"C3","scenario":null},{"value":"0,00E+00","module":"C4","scenario":null},{"value":"-3,17E+03","module":"D","scenario":null},{"value":"9,62E+02","module":"A1A3","scenario":null}]},{"parameter":"HTP-c","unit":"CTUh","values":[{"value":"1,29E-08","module":"A1","scenario":null},{"value":"0,00E+00","module":"A2","scenario":null},{"value":"2,51E-09","module":"A3","scenario":null},{"value":"0,00E+00","module":"A4","scenario":null},{"value":"5,46E-10","module":"C1","scenario":null},{"value":"0,00E+00","module":"C2","scenario":null},{"value":"1,49E-09","module":"C3","scenario":null},{"value":"0,00E+00","module":"C4","scenario":null},{"value":"-3,12E-08","module":"D","scenario":null},{"value":"1,54E-08","module":"A1A3","scenario":null}]},{"parameter":"HTP-nc","unit":"CTUh","values":[{"value":"2,08E-07","module":"A1","scenario":null},{"value":"5,50E-08","module":"A2","scenario":null},{"value":"4,71E-08","module":"A3","scenario":null},{"value":"5,00E-08","module":"A4","scenario":null},{"value":"2,40E-08","module":"C1","scenario":null},{"value":"1,00E-07","module":"C2","scenario":null},{"value":"2,23E-08","module":"C3","scenario":null},{"value":"0,00E+00","module":"C4","scenario":null},{"value":"-7,82E-07","module":"D","scenario":null},{"value":"3,10E-07","module":"A1A3","scenario":null}]},{"parameter":"SQP","unit":"unitless","values":[{"value":"3,74E+02","module":"A1","scenario":null},{"value":"9,27E+01","module":"A2","scenario":null},{"value":"4,25E+01","module":"A3","scenario":null},{"value":"8,11E+01","module":"A4","scenario":null},{"value":"1,96E+01","module":"C1","scenario":null},{"value":"8,64E+01","module":"C2","scenario":null},{"value":"5,52E+00","module":"C3","scenario":null},{"value":"0,00E+00","module":"C4","scenario":null},{"value":"-1,12E+03","module":"D","scenario":null},{"value":"5,10E+02","module":"A1A3","scenario":null}]},{"parameter":"IRP","unit":"kBq U235-eq.","values":[{"value":"4,81E-01","module":"A1","scenario":null},{"value":"1,30E+00","module":"A2","scenario":null},{"value":"2,77E-01","module":"A3","scenario":null},{"value":"3,09E-01","module":"A4","scenario":null},{"value":"1,74E-01","module":"C1","scenario":null},{"value":"5,40E-01","module":"C2","scenario":null},{"value":"1,86E-01","module":"C3","scenario":null},{"value":"0,00E+00","module":"C4","scenario":null},{"value":"-2,51E+01","module":"D","scenario":null},{"value":"2,06E+00","module":"A1A3","scenario":null}]}],"resource_use":[{"parameter":"PERE","unit":"MJ","values":[{"value":"1,97E+01","module":"A1","scenario":null},{"value":"1,74E+00","module":"A2","scenario":null},{"value":"2,04E+01","module":"A3","scenario":null},{"value":"8,90E-01","module":"A4","scenario":null},{"value":"3,56E-01","module":"C1","scenario":null},{"value":"1,77E+00","module":"C2","scenario":null},{"value":"2,35E-01","module":"C3","scenario":null},{"value":"0,00E+00","module":"C4","scenario":null},{"value":"-2,77E+02","module":"D","scenario":null},{"value":"4,18E+01","module":"A1A3","scenario":null}]},{"parameter":"PERM","unit":"MJ","values":[{"value":"0,00E+00","module":"A1","scenario":null},{"value":"0,00E+00","module":"A2","scenario":null},{"value":"0,00E+00","module":"A3","scenario":null},{"value":"0,00E+00","module":"A4","scenario":null},{"value":"0,00E+00","module":"C1","scenario":null},{"value":"0,00E+00","module":"C2","scenario":null},{"value":"0,00E+00","module":"C3","scenario":null},{"value":"0,00E+00","module":"C4","scenario":null},{"value":"0,00E+00","module":"D","scenario":null},{"value":"0,00E+00","module":"A1A3","scenario":null}]},{"parameter":"PERT","unit":"MJ","values":[{"value":"1,97E+01","module":"A1","scenario":null},{"value":"1,74E+00","module":"A2","scenario":null},{"value":"2,04E+01","module":"A3","scenario":null},{"value":"8,90E-01","module":"A4","scenario":null},{"value":"3,56E-01","module":"C1","scenario":null},{"value":"1,77E+00","module":"C2","scenario":null},{"value":"2,35E-01","module":"C3","scenario":null},{"value":"0,00E+00","module":"C4","scenario":null},{"value":"-2,77E+02","module":"D","scenario":null},{"value":"4,18E+01","module":"A1A3","scenario":null}]},{"parameter":"PENRE","unit":"MJ","values":[{"value":"3,83E+02","module":"A1","scenario":null},{"value":"2,99E+02","module":"A2","scenario":null},{"value":"3,85E+02","module":"A3","scenario":null},{"value":"7,13E+01","module":"A4","scenario":null},{"value":"4,02E+01","module":"C1","scenario":null},{"value":"1,24E+02","module":"C2","scenario":null},{"value":"4,32E+01","module":"C3","scenario":null},{"value":"0,00E+00","module":"C4","scenario":null},{"value":"-4,99E+03","module":"D","scenario":null},{"value":"1,07E+03","module":"A1A3","scenario":null}]},{"parameter":"PENRM","unit":"MJ","values":[{"value":"2,28E+03","module":"A1","scenario":null},{"value":"0,00E+00","module":"A2","scenario":null},{"value":"0,00E+00","module":"A3","scenario":null},{"value":"0,00E+00","module":"A4","scenario":null},{"value":"0,00E+00","module":"C1","scenario":null},{"value":"0,00E+00","module":"C2","scenario":null},{"value":"0,00E+00","module":"C3","scenario":null},{"value":"0,00E+00","module":"C4","scenario":null},{"value":"0,00E+00","module":"D","scenario":null},{"value":"2,28E+03","module":"A1A3","scenario":null}]},{"parameter":"PENRT","unit":"MJ","values":[{"value":"2,63E+03","module":"A1","scenario":null},{"value":"2,99E+02","module":"A2","scenario":null},{"value":"3,85E+02","module":"A3","scenario":null},{"value":"7,13E+01","module":"A4","scenario":null},{"value":"4,02E+01","module":"C1","scenario":null},{"value":"1,24E+02","module":"C2","scenario":null},{"value":"4,32E+01","module":"C3","scenario":null},{"value":"0,00E+00","module":"C4","scenario":null},{"value":"-4,99E+03","module":"D","scenario":null},{"value":"3,31E+03","module":"A1A3","scenario":null}]},{"parameter":"SM","unit":"kg","values":[{"value":"6,30E+00","module":"A1","scenario":null},{"value":"5,23E-02","module":"A2","scenario":null},{"value":"4,26E-02","module":"A3","scenario":null},{"value":"2,44E-02","module":"A4","scenario":null},{"value":"1,86E-02","module":"C1","scenario":null},{"value":"5,05E-02","module":"C2","scenario":null},{"value":"2,13E-02","module":"C3","scenario":null},{"value":"0,00E+00","module":"C4","scenario":null},{"value":"-1,05E+02","module":"D","scenario":null},{"value":"6,39E+00","module":"A1A3","scenario":null}]},{"parameter":"RSF","unit":"MJ","values":[{"value":"2,68E-01","module":"A1","scenario":null},{"value":"7,29E-02","module":"A2","scenario":null},{"value":"7,80E-01","module":"A3","scenario":null},{"value":"3,12E-02","module":"A4","scenario":null},{"value":"1,28E-02","module":"C1","scenario":null},{"value":"6,30E-02","module":"C2","scenario":null},{"value":"5,78E-03","module":"C3","scenario":null},{"value":"0,00E+00","module":"C4","scenario":null},{"value":"-3,04E+00","module":"D","scenario":null},{"value":"1,12E+00","module":"A1A3","scenario":null}]},{"parameter":"NRSF","unit":"MJ","values":[{"value":"3,88E-01","module":"A1","scenario":null},{"value":"2,35E-01","module":"A2","scenario":null},{"value":"8,59E-02","module":"A3","scenario":null},{"value":"1,04E-01","module":"A4","scenario":null},{"value":"7,45E-02","module":"C1","scenario":null},{"value":"2,26E-01","module":"C2","scenario":null},{"value":"8,51E-02","module":"C3","scenario":null},{"value":"0,00E+00","module":"C4","scenario":null},{"value":"-1,27E+00","module":"D","scenario":null},{"value":"7,09E-01","module":"A1A3","scenario":null}]},{"parameter":"FW","unit":"m3","values":[{"value":"7,50E-01","module":"A1","scenario":null},{"value":"1,11E-02","module":"A2","scenario":null},{"value":"7,86E-02","module":"A3","scenario":null},{"value":"8,05E-03","module":"A4","scenario":null},{"value":"5,22E-02","module":"C1","scenario":null},{"value":"1,32E-02","module":"C2","scenario":null},{"value":"2,24E-03","module":"C3","scenario":null},{"value":"0,00E+00","module":"C4","scenario":null},{"value":"-2,52E+00","module":"D","scenario":null},{"value":"8,40E-01","module":"A1A3","scenario":null}]}],"end_of_life_waste":[{"parameter":"HWD","unit":"kg","values":[{"value":"3,36E-02","module":"A1","scenario":null},{"value":"9,33E-03","module":"A2","scenario":null},{"value":"2,85E-02","module":"A3","scenario":null},{"value":"3,87E-03","module":"A4","scenario":null},{"value":"1,59E-03","module":"C1","scenario":null},{"value":"6,35E-03","module":"C2","scenario":null},{"value":"1,28E-03","module":"C3","scenario":null},{"value":"0,00E+00","module":"C4","scenario":null},{"value":"-2,01E+00","module":"D","scenario":null},{"value":"7,14E-02","module":"A1A3","scenario":null}]},{"parameter":"NHWD","unit":"kg","values":[{"value":"1,18E+00","module":"A1","scenario":null},{"value":"4,92E+00","module":"A2","scenario":null},{"value":"2,81E-01","module":"A3","scenario":null},{"value":"6,15E+00","module":"A4","scenario":null},{"value":"1,26E+00","module":"C1","scenario":null},{"value":"6,01E+00","module":"C2","scenario":null},{"value":"5,15E-02","module":"C3","scenario":null},{"value":"0,00E+00","module":"C4","scenario":null},{"value":"-6,49E+00","module":"D","scenario":null},{"value":"6,38E+00","module":"A1A3","scenario":null}]},{"parameter":"RWD","unit":"kg","values":[{"value":"2,89E-02","module":"A1","scenario":null},{"value":"2,11E-03","module":"A2","scenario":null},{"value":"3,18E-04","module":"A3","scenario":null},{"value":"4,83E-04","module":"A4","scenario":null},{"value":"2,77E-04","module":"C1","scenario":null},{"value":"8,40E-04","module":"C2","scenario":null},{"value":"3,02E-04","module":"C3","scenario":null},{"value":"0,00E+00","module":"C4","scenario":null},{"value":"-3,67E-02","module":"D","scenario":null},{"value":"3,13E-02","module":"A1A3","scenario":null}]}],"end_of_life_flow":[{"parameter":"CRU","unit":"kg","values":[{"value":"0,00E+00","module":"A1","scenario":null},{"value":"0,00E+00","module":"A2","scenario":null},{"value":"0,00E+00","module":"A3","scenario":null},{"value":"0,00E+00","module":"A4","scenario":null},{"value":"0,00E+00","module":"C1","scenario":null},{"value":"0,00E+00","module":"C2","scenario":null},{"value":"0,00E+00","module":"C3","scenario":null},{"value":"0,00E+00","module":"C4","scenario":null},{"value":"0,00E+00","module":"D","scenario":null},{"value":"0,00E+00","module":"A1A3","scenario":null}]},{"parameter":"MFR","unit":"kg","values":[{"value":"1,07E-01","module":"A1","scenario":null},{"value":"2,68E-02","module":"A2","scenario":null},{"value":"7,63E-03","module":"A3","scenario":null},{"value":"3,42E-04","module":"A4","scenario":null},{"value":"1,38E-04","module":"C1","scenario":null},{"value":"7,00E-04","module":"C2","scenario":null},{"value":"6,50E-05","module":"C3","scenario":null},{"value":"0,00E+00","module":"C4","scenario":null},{"value":"-4,48E-01","module":"D","scenario":null},{"value":"1,41E-01","module":"A1A3","scenario":null}]},{"parameter":"MER","unit":"kg","values":[{"value":"2,32E-02","module":"A1","scenario":null},{"value":"2,41E-02","module":"A2","scenario":null},{"value":"2,80E-02","module":"A3","scenario":null},{"value":"2,11E-02","module":"A4","scenario":null},{"value":"1,77E-02","module":"C1","scenario":null},{"value":"4,18E-02","module":"C2","scenario":null},{"value":"2,10E-02","module":"C3","scenario":null},{"value":"0,00E+00","module":"C4","scenario":null},{"value":"-3,46E-02","module":"D","scenario":null},{"value":"7,53E-02","module":"A1A3","scenario":null}]},{"parameter":"EEE","unit":"MJ","values":[{"value":"4,93E-02","module":"A1","scenario":null},{"value":"4,22E-03","module":"A2","scenario":null},{"value":"6,61E-02","module":"A3","scenario":null},{"value":"3,68E-03","module":"A4","scenario":null},{"value":"9,30E-04","module":"C1","scenario":null},{"value":"4,85E-03","module":"C2","scenario":null},{"value":"2,23E-04","module":"C3","scenario":null},{"value":"0,00E+00","module":"C4","scenario":null},{"value":"-1,01E+01","module":"D","scenario":null},{"value":"1,20E-01","module":"A1A3","scenario":null}]},{"parameter":"EET","unit":"MJ","values":[{"value":"7,47E-01","module":"A1","scenario":null},{"value":"6,39E-02","module":"A2","scenario":null},{"value":"1,00E+00","module":"A3","scenario":null},{"value":"5,60E-02","module":"A4","scenario":null},{"value":"1,41E-02","module":"C1","scenario":null},{"value":"7,35E-02","module":"C2","scenario":null},{"value":"3,37E-03","module":"C3","scenario":null},{"value":"0,00E+00","module":"C4","scenario":null},{"value":"-1,53E+02","module":"D","scenario":null},{"value":"1,81E+00","module":"A1A3","scenario":null}]}]}