{"product_name":"Arbor malte sponplater for vegg og tak","epd_id":"NEPD-4133-3358-NO","compliance":["EN 15804+A2","ISO 14025","ISO 21930"],"producer_name":"Arbor AS","environmental_impact":[{"parameter":"GWP-total","unit":"kg CO2-eq.","values":[{"value":"-4,28E+00","module":"A1-A3","scenario":null},{"value":"3,42E-01","module":"A4","scenario":null},{"value":"2,22E-01","module":"A5","scenario":null},{"value":"8,58E-05","module":"C1","scenario":null},{"value":"1,18E-01","module":"C2","scenario":null},{"value":"8,21E+00","module":"C3","scenario":null},{"value":"1,02E-05","module":"C4","scenario":null},{"value":"-2,77E+01","module":"D","scenario":null}]},{"parameter":"GWP-fossil","unit":"kg CO2-eq.","values":[{"value":"3,14E+00","module":"A1-A3","scenario":null},{"value":"3,42E-01","module":"A4","scenario":null},{"value":"2,10E-01","module":"A5","scenario":null},{"value":"8,53E-05","module":"C1","scenario":null},{"value":"1,18E-01","module":"C2","scenario":null},{"value":"5,63E-01","module":"C3","scenario":null},{"value":"1,02E-05","module":"C4","scenario":null},{"value":"-2,76E+01","module":"D","scenario":null}]},{"parameter":"GWP-biogenic","unit":"kg CO2-eq.","values":[{"value":"-7,65E+00","module":"A1-A3","scenario":null},{"value":"0,00E+00","module":"A4","scenario":null},{"value":"0,00E+00","module":"A5","scenario":null},{"value":"0,00E+00","module":"C1","scenario":null},{"value":"0,00E+00","module":"C2","scenario":null},{"value":"7,65E+00","module":"C3","scenario":null},{"value":"0,00E+00","module":"C4","scenario":null},{"value":"0,00E+00","module":"D","scenario":null}]},{"parameter":"GWP-luluc","unit":"kg CO2-eq.","values":[{"value":"2,32E-01","module":"A1-A3","scenario":null},{"value":"9,58E-05","module":"A4","scenario":null},{"value":"1,16E-02","module":"A5","scenario":null},{"value":"4,61E-07","module":"C1","scenario":null},{"value":"4,65E-05","module":"C2","scenario":null},{"value":"2,62E-05","module":"C3","scenario":null},{"value":"3,43E-09","module":"C4","scenario":null},{"value":"-9,56E-02","module":"D","scenario":null}]},{"parameter":"ODP","unit":"kg CFC 11-eq.","values":[{"value":"5,57E-07","module":"A1-A3","scenario":null},{"value":"8,47E-08","module":"A4","scenario":null},{"value":"3,91E-08","module":"A5","scenario":null},{"value":"3,00E-12","module":"C1","scenario":null},{"value":"2,74E-08","module":"C2","scenario":null},{"value":"8,58E-09","module":"C3","scenario":null},{"value":"5,00E-12","module":"C4","scenario":null},{"value":"-3,00E-06","module":"D","scenario":null}]},{"parameter":"AP","unit":"mol H+-eq.","values":[{"value":"5,57E-07","module":"A1-A3","scenario":null},{"value":"8,47E-08","module":"A4","scenario":null},{"value":"3,91E-08","module":"A5","scenario":null},{"value":"3,00E-12","module":"C1","scenario":null},{"value":"2,74E-08","module":"C2","scenario":null},{"value":"8,58E-09","module":"C3","scenario":null},{"value":"5,00E-12","module":"C4","scenario":null},{"value":"-3,00E-06","module":"D","scenario":null}]},{"parameter":"POCP","unit":"kg NMVOC-eq.","values":[{"value":"1,73E-02","module":"A1-A3","scenario":null},{"value":"8,87E-04","module":"A4","scenario":null},{"value":"1,26E-03","module":"A5","scenario":null},{"value":"2,47E-07","module":"C1","scenario":null},{"value":"4,84E-04","module":"C2","scenario":null},{"value":"3,39E-03","module":"C3","scenario":null},{"value":"9,36E-08","module":"C4","scenario":null},{"value":"-2,79E-01","module":"D","scenario":null}]},{"parameter":"ADPE","unit":"kg Sb-eq.","values":[{"value":"6,08E-05","module":"A1-A3","scenario":null},{"value":"5,98E-07","module":"A4","scenario":null},{"value":"3,19E-06","module":"A5","scenario":null},{"value":"9,94E-09","module":"C1","scenario":null},{"value":"4,11E-07","module":"C2","scenario":null},{"value":"2,68E-07","module":"C3","scenario":null},{"value":"3,00E-11","module":"C4","scenario":null},{"value":"-7,58E-04","module":"D","scenario":null}]},{"parameter":"ADPF","unit":"MJ","values":[{"value":"6,00E+01","module":"A1-A3","scenario":null},{"value":"5,41E+00","module":"A4","scenario":null},{"value":"3,78E+00","module":"A5","scenario":null},{"value":"1,41E-03","module":"C1","scenario":null},{"value":"1,79E+00","module":"C2","scenario":null},{"value":"7,61E-01","module":"C3","scenario":null},{"value":"3,28E-04","module":"C4","scenario":null},{"value":"-4,07E+02","module":"D","scenario":null}]},{"parameter":"WDP","unit":"m3 world-eq.","values":[{"value":"2,75E+00","module":"A1-A3","scenario":null},{"value":"1,34E-02","module":"A4","scenario":null},{"value":"1,36E-01","module":"A5","scenario":null},{"value":"8,67E-05","module":"C1","scenario":null},{"value":"5,19E-03","module":"C2","scenario":null},{"value":"1,39E-02","module":"C3","scenario":null},{"value":"1,22E-06","module":"C4","scenario":null},{"value":"-8,65E+00","module":"D","scenario":null}]},{"parameter":"EP-freshwater","unit":"kg P-eq.","values":[{"value":"6,97E-04","module":"A1-A3","scenario":null},{"value":"1,67E-05","module":"A4","scenario":null},{"value":"4,37E-05","module":"A5","scenario":null},{"value":"5,69E-08","module":"C1","scenario":null},{"value":"7,62E-06","module":"C2","scenario":null},{"value":"4,60E-05","module":"C3","scenario":null},{"value":"4,44E-08","module":"C4","scenario":null},{"value":"-7,82E-03","module":"D","scenario":null}]},{"parameter":"EP-marine","unit":"kg N-eq.","values":[{"value":"5,71E-03","module":"A1-A3","scenario":null},{"value":"2,10E-04","module":"A4","scenario":null},{"value":"5,87E-04","module":"A5","scenario":null},{"value":"7,89E-08","module":"C1","scenario":null},{"value":"1,45E-04","module":"C2","scenario":null},{"value":"1,20E-03","module":"C3","scenario":null},{"value":"2,92E-08","module":"C4","scenario":null},{"value":"-9,62E-02","module":"D","scenario":null}]},{"parameter":"EP-terrestrial","unit":"mol N-eq.","values":[{"value":"5,84E-02","module":"A1-A3","scenario":null},{"value":"2,30E-03","module":"A4","scenario":null},{"value":"4,15E-03","module":"A5","scenario":null},{"value":"8,99E-07","module":"C1","scenario":null},{"value":"1,58E-03","module":"C2","scenario":null},{"value":"1,30E-02","module":"C3","scenario":null},{"value":"3,20E-07","module":"C4","scenario":null},{"value":"-1,08E+00","module":"D","scenario":null}]},{"parameter":"GWP-IOBC","unit":"kg CO2-eq.","values":[]}],"additional_environmental_impact":[{"parameter":"PM","unit":"disease incidence","values":[{"value":"8,78E-07","module":"A1-A3","scenario":null},{"value":"2,23E-08","module":"A4","scenario":null},{"value":"4,93E-08","module":"A5","scenario":null},{"value":"5,00E-12","module":"C1","scenario":null},{"value":"8,21E-09","module":"C2","scenario":null},{"value":"1,89E-08","module":"C3","scenario":null},{"value":"2,00E-12","module":"C4","scenario":null},{"value":"-1,81E-05","module":"D","scenario":null}]},{"parameter":"ETP-fw","unit":"CTUe","values":[{"value":"1,10E+02","module":"A1-A3","scenario":null},{"value":"3,86E+00","module":"A4","scenario":null},{"value":"6,29E+00","module":"A5","scenario":null},{"value":"4,37E-03","module":"C1","scenario":null},{"value":"1,40E+00","module":"C2","scenario":null},{"value":"1,73E+00","module":"C3","scenario":null},{"value":"2,47E-03","module":"C4","scenario":null},{"value":"-2,25E+03","module":"D","scenario":null}]},{"parameter":"HTP-c","unit":"CTUh","values":[{"value":"2,86E-08","module":"A1-A3","scenario":null},{"value":"9,30E-11","module":"A4","scenario":null},{"value":"1,69E-09","module":"A5","scenario":null},{"value":"0,00E+00","module":"C1","scenario":null},{"value":"4,50E-11","module":"C2","scenario":null},{"value":"2,91E-09","module":"C3","scenario":null},{"value":"0,00E+00","module":"C4","scenario":null},{"value":"-4,69E-08","module":"D","scenario":null}]},{"parameter":"HTP-nc","unit":"CTUh","values":[{"value":"9,31E-08","module":"A1-A3","scenario":null},{"value":"3,56E-09","module":"A4","scenario":null},{"value":"7,70E-09","module":"A5","scenario":null},{"value":"6,00E-12","module":"C1","scenario":null},{"value":"1,47E-09","module":"C2","scenario":null},{"value":"8,46E-09","module":"C3","scenario":null},{"value":"7,00E-12","module":"C4","scenario":null},{"value":"-1,62E-06","module":"D","scenario":null}]},{"parameter":"SQP","unit":"unitless","values":[{"value":"5,04E+02","module":"A1-A3","scenario":null},{"value":"4,68E+00","module":"A4","scenario":null},{"value":"2,60E+01","module":"A5","scenario":null},{"value":"6,14E-04","module":"C1","scenario":null},{"value":"1,23E+00","module":"C2","scenario":null},{"value":"2,22E-01","module":"C3","scenario":null},{"value":"1,16E-03","module":"C4","scenario":null},{"value":"-7,60E+03","module":"D","scenario":null}]},{"parameter":"IRP","unit":"kBq U235-eq.","values":[{"value":"3,71E-01","module":"A1-A3","scenario":null},{"value":"2,64E-02","module":"A4","scenario":null},{"value":"2,23E-02","module":"A5","scenario":null},{"value":"6,17E-05","module":"C1","scenario":null},{"value":"9,20E-03","module":"C2","scenario":null},{"value":"2,88E-03","module":"C3","scenario":null},{"value":"1,61E-06","module":"C4","scenario":null},{"value":"-6,25E+00","module":"D","scenario":null}]}],"resource_use":[{"parameter":"PERE","unit":"MJ","values":[{"value":"1,10E+02","module":"A1-A3","scenario":null},{"value":"5,37E-02","module":"A4","scenario":null},{"value":"5,54E+00","module":"A5","scenario":null},{"value":"1,36E-02","module":"C1","scenario":null},{"value":"2,52E-02","module":"C2","scenario":null},{"value":"3,33E-02","module":"C3","scenario":null},{"value":"1,01E-05","module":"C4","scenario":null},{"value":"-2,72E+03","module":"D","scenario":null}]},{"parameter":"PERM","unit":"MJ","values":[{"value":"1,30E+02","module":"A1-A3","scenario":null},{"value":"0,00E+00","module":"A4","scenario":null},{"value":"6,49E+00","module":"A5","scenario":null},{"value":"0,00E+00","module":"C1","scenario":null},{"value":"0,00E+00","module":"C2","scenario":null},{"value":"1,25E+02","module":"C3","scenario":null},{"value":"0,00E+00","module":"C4","scenario":null},{"value":"0,00E+00","module":"D","scenario":null}]},{"parameter":"PERT","unit":"MJ","values":[{"value":"1,10E+02","module":"A1-A3","scenario":null},{"value":"5,37E-02","module":"A4","scenario":null},{"value":"5,54E+00","module":"A5","scenario":null},{"value":"1,36E-02","module":"C1","scenario":null},{"value":"2,52E-02","module":"C2","scenario":null},{"value":"3,33E-02","module":"C3","scenario":null},{"value":"1,01E-05","module":"C4","scenario":null},{"value":"-2,72E+03","module":"D","scenario":null}]},{"parameter":"PENRE","unit":"MJ","values":[{"value":"6,03E+01","module":"A1-A3","scenario":null},{"value":"5,41E+00","module":"A4","scenario":null},{"value":"3,80E+00","module":"A5","scenario":null},{"value":"7,61E-01","module":"C1","scenario":null},{"value":"2,21E-03","module":"C2","scenario":null},{"value":"-4,07E-02","module":"C3","scenario":null},{"value":"0,00E+00","module":"C4","scenario":null},{"value":"0,00E+00","module":"D","scenario":null}]},{"parameter":"PENRM","unit":"MJ","values":[{"value":"8,92E-01","module":"A1-A3","scenario":null},{"value":"0,00E+00","module":"A4","scenario":null},{"value":"4,46E-02","module":"A5","scenario":null},{"value":"0,00E+00","module":"C1","scenario":null},{"value":"0,00E+00","module":"C2","scenario":null},{"value":"0,00E+00","module":"C3","scenario":null},{"value":"0,00E+00","module":"C4","scenario":null},{"value":"0,00E+00","module":"D","scenario":null}]},{"parameter":"PENRT","unit":"MJ","values":[{"value":"6,03E+01","module":"A1-A3","scenario":null},{"value":"5,41E+00","module":"A4","scenario":null},{"value":"3,80E+00","module":"A5","scenario":null},{"value":"1,41E-03","module":"C1","scenario":null},{"value":"1,79E+00","module":"C2","scenario":null},{"value":"7,61E-01","module":"C3","scenario":null},{"value":"3,28E-04","module":"C4","scenario":null},{"value":"-4,07E+02","module":"D","scenario":null}]},{"parameter":"SM","unit":"kg","values":[{"value":"2,42E+00","module":"A1-A3","scenario":null},{"value":"0,00E+00","module":"A4","scenario":null},{"value":"0,00E+00","module":"A5","scenario":null},{"value":"0,00E+00","module":"C1","scenario":null},{"value":"0,00E+00","module":"C2","scenario":null},{"value":"0,00E+00","module":"C3","scenario":null},{"value":"0,00E+00","module":"C4","scenario":null},{"value":"0,00E+00","module":"D","scenario":null}]},{"parameter":"RSF","unit":"MJ","values":[{"value":"0,00E+00","module":"A1-A3","scenario":null},{"value":"0,00E+00","module":"A4","scenario":null},{"value":"0,00E+00","module":"A5","scenario":null},{"value":"0,00E+00","module":"C1","scenario":null},{"value":"0,00E+00","module":"C2","scenario":null},{"value":"0,00E+00","module":"C3","scenario":null},{"value":"0,00E+00","module":"C4","scenario":null},{"value":"0,00E+00","module":"D","scenario":null}]},{"parameter":"NRSF","unit":"MJ","values":[{"value":"0,00E+00","module":"A1-A3","scenario":null},{"value":"0,00E+00","module":"A4","scenario":null},{"value":"0,00E+00","module":"A5","scenario":null},{"value":"0,00E+00","module":"C1","scenario":null},{"value":"0,00E+00","module":"C2","scenario":null},{"value":"0,00E+00","module":"C3","scenario":null},{"value":"0,00E+00","module":"C4","scenario":null},{"value":"0,00E+00","module":"D","scenario":null}]},{"parameter":"FW","unit":"m3","values":[{"value":"2,95E-01","module":"A1-A3","scenario":null},{"value":"4,49E-04","module":"A4","scenario":null},{"value":"1,49E-02","module":"A5","scenario":null},{"value":"9,98E-05","module":"C1","scenario":null},{"value":"1,86E-04","module":"C2","scenario":null},{"value":"3,63E-03","module":"C3","scenario":null},{"value":"3,82E-07","module":"C4","scenario":null},{"value":"-8,23E+00","module":"D","scenario":null}]}],"end_of_life_waste":[{"parameter":"HWD","unit":"kg","values":[{"value":"1,36E-01","module":"A1-A3","scenario":null},{"value":"2,47E-04","module":"A4","scenario":null},{"value":"1,07E-02","module":"A5","scenario":null},{"value":"7,25E-07","module":"C1","scenario":null},{"value":"9,09E-05","module":"C2","scenario":null},{"value":"3,66E-02","module":"C3","scenario":null},{"value":"9,90E-05","module":"C4","scenario":null},{"value":"-2,65E-01","module":"D","scenario":null}]},{"parameter":"NHWD","unit":"kg","values":[{"value":"1,14E+00","module":"A1-A3","scenario":null},{"value":"3,68E-01","module":"A4","scenario":null},{"value":"4,48E-01","module":"A5","scenario":null},{"value":"8,30E-05","module":"C1","scenario":null},{"value":"9,20E-02","module":"C2","scenario":null},{"value":"4,61E-02","module":"C3","scenario":null},{"value":"1,13E-03","module":"C4","scenario":null},{"value":"-1,05E+01","module":"D","scenario":null}]},{"parameter":"RWD","unit":"kg","values":[{"value":"1,69E-04","module":"A1-A3","scenario":null},{"value":"3,70E-05","module":"A4","scenario":null},{"value":"1,33E-05","module":"A5","scenario":null},{"value":"1,42E-08","module":"C1","scenario":null},{"value":"1,21E-05","module":"C2","scenario":null},{"value":"1,77E-06","module":"C3","scenario":null},{"value":"2,16E-09","module":"C4","scenario":null},{"value":"-2,00E-03","module":"D","scenario":null}]}],"end_of_life_flow":[{"parameter":"CRU","unit":"kg","values":[{"value":"0,00E+00","module":"A1-A3","scenario":null},{"value":"0,00E+00","module":"A4","scenario":null},{"value":"0,00E+00","module":"A5","scenario":null},{"value":"0,00E+00","module":"C1","scenario":null},{"value":"0,00E+00","module":"C2","scenario":null},{"value":"0,00E+00","module":"C3","scenario":null},{"value":"0,00E+00","module":"C4","scenario":null},{"value":"0,00E+00","module":"D","scenario":null}]},{"parameter":"MFR","unit":"kg","values":[{"value":"7,90E-02","module":"A1-A3","scenario":null},{"value":"0,00E+00","module":"A4","scenario":null},{"value":"0,00E+00","module":"A5","scenario":null},{"value":"0,00E+00","module":"C1","scenario":null},{"value":"0,00E+00","module":"C2","scenario":null},{"value":"0,00E+00","module":"C3","scenario":null},{"value":"0,00E+00","module":"C4","scenario":null},{"value":"0,00E+00","module":"D","scenario":null}]},{"parameter":"MER","unit":"kg","values":[{"value":"0,00E+00","module":"A1-A3","scenario":null},{"value":"0,00E+00","module":"A4","scenario":null},{"value":"6,19E+00","module":"A5","scenario":null},{"value":"0,00E+00","module":"C1","scenario":null},{"value":"0,00E+00","module":"C2","scenario":null},{"value":"8,10E+00","module":"C3","scenario":null},{"value":"0,00E+00","module":"C4","scenario":null},{"value":"0,00E+00","module":"D","scenario":null}]},{"parameter":"EEE","unit":"MJ","values":[{"value":"0,00E+00","module":"A1-A3","scenario":null},{"value":"0,00E+00","module":"A4","scenario":null},{"value":"0,00E+00","module":"A5","scenario":null},{"value":"0,00E+00","module":"C1","scenario":null},{"value":"0,00E+00","module":"C2","scenario":null},{"value":"0,00E+00","module":"C3","scenario":null},{"value":"0,00E+00","module":"C4","scenario":null},{"value":"-3,03E+00","module":"D","scenario":null}]},{"parameter":"EET","unit":"MJ","values":[{"value":"0,00E+00","module":"A1-A3","scenario":null},{"value":"0,00E+00","module":"A4","scenario":null},{"value":"0,00E+00","module":"A5","scenario":null},{"value":"0,00E+00","module":"C1","scenario":null},{"value":"0,00E+00","module":"C2","scenario":null},{"value":"0,00E+00","module":"C3","scenario":null},{"value":"0,00E+00","module":"C4","scenario":null},{"value":"-1,09E+02","module":"D","scenario":null}]}]}