{"product_name":"CE-M\u00e6rket st\u00e5l komponenter Beams UNP-UPE-HEA-HEB-IPE-HEM ","epd_id":"NEPD-2694-1395-EN","compliance":["EN 15804","ISO 14025","ISO 21930"],"producer_name":"CSK St\u00e5lindustri A/S","environmental_impact":[{"parameter":"GWP-total","unit":"kg CO2-eq.","values":[{"value":"1,29E+00","module":"A1-A3","scenario":null},{"value":"2,59E-02","module":"A4","scenario":null},{"value":"2,15E-02","module":"C1","scenario":null},{"value":"6,86E-02","module":"C2","scenario":null},{"value":"2,19E-04","module":"C3","scenario":null},{"value":"5,30E-05","module":"C4","scenario":null},{"value":"6,86E-02","module":"D","scenario":null}]},{"parameter":"ODP","unit":"kg CFC 11-eq.","values":[{"value":"5,24E-08","module":"A1-A3","scenario":null},{"value":"5,11E-09","module":"A4","scenario":null},{"value":"3,87E-09","module":"C1","scenario":null},{"value":"1,23E-08","module":"C2","scenario":null},{"value":"2,60E-11","module":"C3","scenario":null},{"value":"1,80E-11","module":"C4","scenario":null},{"value":"-3,84E-10","module":"D","scenario":null}]},{"parameter":"AP","unit":"kg SO2-eq.","values":[{"value":"7,19E-03","module":"A1-A3","scenario":null},{"value":"8,37E-05","module":"A4","scenario":null},{"value":"1,63E-04","module":"C1","scenario":null},{"value":"2,47E-04","module":"C2","scenario":null},{"value":"1,25E-06","module":"C3","scenario":null},{"value":"3,95E-07","module":"C4","scenario":null},{"value":"1,36E-04","module":"D","scenario":null}]},{"parameter":"EP","unit":"kg Phosphat-eq.","values":[{"value":"1,03E-03","module":"A1-A3","scenario":null},{"value":"1,42E-05","module":"A4","scenario":null},{"value":"3,51E-05","module":"C1","scenario":null},{"value":"4,63E-05","module":"C2","scenario":null},{"value":"2,73E-07","module":"C3","scenario":null},{"value":"6,81E-08","module":"C4","scenario":null},{"value":"1,49E-05","module":"D","scenario":null}]},{"parameter":"POCP","unit":"kg Ethen-eq.","values":[{"value":"4,59E-04","module":"A1-A3","scenario":null},{"value":"4,13E-06","module":"A4","scenario":null},{"value":"4,30E-06","module":"C1","scenario":null},{"value":"1,14E-05","module":"C2","scenario":null},{"value":"5,97E-08","module":"C3","scenario":null},{"value":"1,94E-08","module":"C4","scenario":null},{"value":"2,98E-05","module":"D","scenario":null}]},{"parameter":"ADPE","unit":"kg Sb-eq.","values":[{"value":"1,14E-04","module":"A1-A3","scenario":null},{"value":"5,06E-08","module":"A4","scenario":null},{"value":"7,21E-09","module":"C1","scenario":null},{"value":"1,54E-07","module":"C2","scenario":null},{"value":"2,15E-09","module":"C3","scenario":null},{"value":"6,10E-11","module":"C4","scenario":null},{"value":"2,17E-07","module":"D","scenario":null}]},{"parameter":"ADPF","unit":"MJ","values":[{"value":"1,63E+01","module":"A1-A3","scenario":null},{"value":"4,08E-01","module":"A4","scenario":null},{"value":"3,09E-01","module":"C1","scenario":null},{"value":"9,89E-01","module":"C2","scenario":null},{"value":"2,91E-03","module":"C3","scenario":null},{"value":"1,51E-03","module":"C4","scenario":null},{"value":"9,98E-01","module":"D","scenario":null}]}],"additional_environmental_impact":[],"resource_use":[{"parameter":"PERE","unit":"MJ","values":[{"value":"1,35E+00","module":"A1-A3","scenario":null},{"value":"6,51E-03","module":"A4","scenario":null},{"value":"1,66E-03","module":"C1","scenario":null},{"value":"1,02E-02","module":"C2","scenario":null},{"value":"1,51E-02","module":"C3","scenario":null},{"value":"2,80E-05","module":"C4","scenario":null},{"value":"4,43E-02","module":"D","scenario":null}]},{"parameter":"PERM","unit":"MJ","values":[{"value":"1,71E+00","module":"A1-A3","scenario":null},{"value":"0,00E+00","module":"A4","scenario":null},{"value":"0,00E+00","module":"C1","scenario":null},{"value":"0,00E+00","module":"C2","scenario":null},{"value":"0,00E+00","module":"C3","scenario":null},{"value":"0,00E+00","module":"C4","scenario":null},{"value":"0,00E+00","module":"D","scenario":null}]},{"parameter":"PERT","unit":"MJ","values":[{"value":"3,06E+00","module":"A1-A3","scenario":null},{"value":"6,51E-03","module":"A4","scenario":null},{"value":"1,66E-03","module":"C1","scenario":null},{"value":"1,02E-02","module":"C2","scenario":null},{"value":"1,51E-02","module":"C3","scenario":null},{"value":"2,80E-05","module":"C4","scenario":null},{"value":"4,43E-02","module":"D","scenario":null}]},{"parameter":"PENRE","unit":"MJ","values":[{"value":"1,06E+01","module":"A1-A3","scenario":null},{"value":"4,20E-01","module":"A4","scenario":null},{"value":"3,12E-01","module":"C1","scenario":null},{"value":"1,01E+00","module":"C2","scenario":null},{"value":"3,78E-03","module":"C3","scenario":null},{"value":"1,54E-03","module":"C4","scenario":null},{"value":"1,02E+00","module":"D","scenario":null}]},{"parameter":"PENRM","unit":"MJ","values":[{"value":"7,48E+00","module":"A1-A3","scenario":null},{"value":"0,00E+00","module":"A4","scenario":null},{"value":"0,00E+00","module":"C1","scenario":null},{"value":"0,00E+00","module":"C2","scenario":null},{"value":"0,00E+00","module":"C3","scenario":null},{"value":"0,00E+00","module":"C4","scenario":null},{"value":"0,00E+00","module":"D","scenario":null}]},{"parameter":"PENRT","unit":"MJ","values":[{"value":"1,81E+01","module":"A1-A3","scenario":null},{"value":"4,20E-01","module":"A4","scenario":null},{"value":"3,12E-01","module":"C1","scenario":null},{"value":"1,01E+00","module":"C2","scenario":null},{"value":"3,78E-03","module":"C3","scenario":null},{"value":"1,54E-03","module":"C4","scenario":null},{"value":"1,02E+00","module":"D","scenario":null}]},{"parameter":"SM","unit":"kg","values":[{"value":"1,15E+00","module":"A1-A3","scenario":null},{"value":"0,00E+00","module":"A4","scenario":null},{"value":"0,00E+00","module":"C1","scenario":null},{"value":"0,00E+00","module":"C2","scenario":null},{"value":"0,00E+00","module":"C3","scenario":null},{"value":"0,00E+00","module":"C4","scenario":null},{"value":"0,00E+00","module":"D","scenario":null}]},{"parameter":"RSF","unit":"MJ","values":[{"value":"0,00E+00","module":"A1-A3","scenario":null},{"value":"0,00E+00","module":"A4","scenario":null},{"value":"0,00E+00","module":"C1","scenario":null},{"value":"0,00E+00","module":"C2","scenario":null},{"value":"0,00E+00","module":"C3","scenario":null},{"value":"0,00E+00","module":"C4","scenario":null},{"value":"0,00E+00","module":"D","scenario":null}]},{"parameter":"NRSF","unit":"MJ","values":[{"value":"5,66E-03","module":"A1-A3","scenario":null},{"value":"0,00E+00","module":"A4","scenario":null},{"value":"0,00E+00","module":"C1","scenario":null},{"value":"0,00E+00","module":"C2","scenario":null},{"value":"0,00E+00","module":"C3","scenario":null},{"value":"0,00E+00","module":"C4","scenario":null},{"value":"0,00E+00","module":"D","scenario":null}]},{"parameter":"FW","unit":"m3","values":[{"value":"3,74E-03","module":"A1-A3","scenario":null},{"value":"8,91E-05","module":"A4","scenario":null},{"value":"4,22E-05","module":"C1","scenario":null},{"value":"4,22E-05","module":"C2","scenario":null},{"value":"4,22E-05","module":"C3","scenario":null},{"value":"1,69E-06","module":"C4","scenario":null},{"value":"4,50E-08","module":"D","scenario":null}]}],"end_of_life_waste":[{"parameter":"HWD","unit":"kg","values":[{"value":"8,87E-02","module":"A1-A3","scenario":null},{"value":"2,13E-07","module":"A4","scenario":null},{"value":"1,39E-07","module":"C1","scenario":null},{"value":"5,10E-07","module":"C2","scenario":null},{"value":"5,54E-09","module":"C3","scenario":null},{"value":"1,08E-09","module":"C4","scenario":null},{"value":"0,00E+00","module":"D","scenario":null}]},{"parameter":"NHWD","unit":"kg","values":[{"value":"2,73E-02","module":"A1-A3","scenario":null},{"value":"3,66E-02","module":"A4","scenario":null},{"value":"3,40E-04","module":"C1","scenario":null},{"value":"3,46E-02","module":"C2","scenario":null},{"value":"1,05E-04","module":"C3","scenario":null},{"value":"1,00E-02","module":"C4","scenario":null},{"value":"0,00E+00","module":"D","scenario":null}]},{"parameter":"RWD","unit":"kg","values":[{"value":"2,52E-04","module":"A1-A3","scenario":null},{"value":"2,95E-06","module":"A4","scenario":null},{"value":"2,17E-06","module":"C1","scenario":null},{"value":"7,01E-06","module":"C2","scenario":null},{"value":"2,12E-08","module":"C3","scenario":null},{"value":"9,96E-09","module":"C4","scenario":null},{"value":"0,00E+00","module":"D","scenario":null}]}],"end_of_life_flow":[{"parameter":"CRU","unit":"kg","values":[{"value":"3,40E-02","module":"A1-A3","scenario":null},{"value":"0,00E+00","module":"A4","scenario":null},{"value":"0,00E+00","module":"C1","scenario":null},{"value":"0,00E+00","module":"C2","scenario":null},{"value":"0,00E+00","module":"C3","scenario":null},{"value":"0,00E+00","module":"C4","scenario":null},{"value":"0,00E+00","module":"D","scenario":null}]},{"parameter":"MFR","unit":"kg","values":[{"value":"0,00E+00","module":"A1-A3","scenario":null},{"value":"0,00E+00","module":"A4","scenario":null},{"value":"0,00E+00","module":"C1","scenario":null},{"value":"0,00E+00","module":"C2","scenario":null},{"value":"9,50E-01","module":"C3","scenario":null},{"value":"0,00E+00","module":"C4","scenario":null},{"value":"0,00E+00","module":"D","scenario":null}]},{"parameter":"MER","unit":"kg","values":[{"value":"0,00E+00","module":"A1-A3","scenario":null},{"value":"0,00E+00","module":"A4","scenario":null},{"value":"0,00E+00","module":"C1","scenario":null},{"value":"0,00E+00","module":"C2","scenario":null},{"value":"0,00E+00","module":"C3","scenario":null},{"value":"0,00E+00","module":"C4","scenario":null},{"value":"0,00E+00","module":"D","scenario":null}]},{"parameter":"EEE","unit":"MJ","values":[{"value":"0,00E+00","module":"A1-A3","scenario":null},{"value":"0,00E+00","module":"A4","scenario":null},{"value":"0,00E+00","module":"C1","scenario":null},{"value":"0,00E+00","module":"C2","scenario":null},{"value":"0,00E+00","module":"C3","scenario":null},{"value":"0,00E+00","module":"C4","scenario":null},{"value":"0,00E+00","module":"D","scenario":null}]},{"parameter":"EET","unit":"MJ","values":[{"value":"0,00E+00","module":"A1-A3","scenario":null},{"value":"0,00E+00","module":"A4","scenario":null},{"value":"0,00E+00","module":"C1","scenario":null},{"value":"0,00E+00","module":"C2","scenario":null},{"value":"0,00E+00","module":"C3","scenario":null},{"value":"0,00E+00","module":"C4","scenario":null},{"value":"0,00E+00","module":"D","scenario":null}]}]}