{"product_name":"C80-S1410 AL G2 5000 DALI SM","epd_id":"NEPD-4604-3857-EN","compliance":["EN 15804+A2","ISO 14025","ISO 21930"],"producer_name":"Glamox AS","environmental_impact":[{"parameter":"GWP-total","unit":"kg CO2-eq.","values":[{"value":"3,82E+01","module":"A1","scenario":null},{"value":"5,11E-01","module":"A2","scenario":null},{"value":"3,53E-01","module":"A3","scenario":null},{"value":"7,93E-01","module":"A4","scenario":null},{"value":"7,43E-01","module":"A5","scenario":null},{"value":"1,66E+02","module":"B6","scenario":null},{"value":"0,00E+00","module":"C1","scenario":null},{"value":"2,09E-01","module":"C2","scenario":null},{"value":"6,51E-01","module":"C3","scenario":null},{"value":"6,31E-02","module":"C4","scenario":null},{"value":"1,23E+00","module":"D","scenario":null},{"value":"3,91E+01","module":"A1A3","scenario":null}]},{"parameter":"GWP-fossil","unit":"kg CO2-eq.","values":[{"value":"3,85E+01","module":"A1","scenario":null},{"value":"5,10E-01","module":"A2","scenario":null},{"value":"3,41E-01","module":"A3","scenario":null},{"value":"7,93E-01","module":"A4","scenario":null},{"value":"7,00E-03","module":"A5","scenario":null},{"value":"1,54E+02","module":"B6","scenario":null},{"value":"0,00E+00","module":"C1","scenario":null},{"value":"2,09E-01","module":"C2","scenario":null},{"value":"6,51E-01","module":"C3","scenario":null},{"value":"6,29E-02","module":"C4","scenario":null},{"value":"1,18E+00","module":"D","scenario":null},{"value":"3,94E+01","module":"A1A3","scenario":null}]},{"parameter":"GWP-biogenic","unit":"kg CO2-eq.","values":[{"value":"-5,21E-01","module":"A1","scenario":null},{"value":"2,01E-04","module":"A2","scenario":null},{"value":"1,09E-02","module":"A3","scenario":null},{"value":"2,88E-04","module":"A4","scenario":null},{"value":"7,36E-01","module":"A5","scenario":null},{"value":"2,82E+00","module":"B6","scenario":null},{"value":"0,00E+00","module":"C1","scenario":null},{"value":"8,50E-05","module":"C2","scenario":null},{"value":"1,45E-04","module":"C3","scenario":null},{"value":"2,18E-05","module":"C4","scenario":null},{"value":"7,88E-03","module":"D","scenario":null},{"value":"-5,10E-01","module":"A1A3","scenario":null}]},{"parameter":"GWP-luluc","unit":"kg CO2-eq.","values":[{"value":"2,34E-01","module":"A1","scenario":null},{"value":"1,94E-04","module":"A2","scenario":null},{"value":"9,49E-04","module":"A3","scenario":null},{"value":"3,19E-04","module":"A4","scenario":null},{"value":"2,32E-06","module":"A5","scenario":null},{"value":"8,45E+00","module":"B6","scenario":null},{"value":"0,00E+00","module":"C1","scenario":null},{"value":"7,29E-05","module":"C2","scenario":null},{"value":"1,79E-04","module":"C3","scenario":null},{"value":"1,99E-04","module":"C4","scenario":null},{"value":"4,20E-02","module":"D","scenario":null},{"value":"2,35E-01","module":"A1A3","scenario":null}]},{"parameter":"ODP","unit":"kg CFC 11-eq.","values":[{"value":"2,95E-06","module":"A1","scenario":null},{"value":"1,16E-07","module":"A2","scenario":null},{"value":"5,28E-08","module":"A3","scenario":null},{"value":"1,71E-07","module":"A4","scenario":null},{"value":"1,48E-09","module":"A5","scenario":null},{"value":"1,67E-05","module":"B6","scenario":null},{"value":"0,00E+00","module":"C1","scenario":null},{"value":"4,75E-08","module":"C2","scenario":null},{"value":"5,25E-09","module":"C3","scenario":null},{"value":"5,47E-09","module":"C4","scenario":null},{"value":"-2,42E-03","module":"D","scenario":null},{"value":"3,12E-06","module":"A1A3","scenario":null}]},{"parameter":"AP","unit":"mol H+-eq.","values":[{"value":"2,67E-01","module":"A1","scenario":null},{"value":"3,39E-03","module":"A2","scenario":null},{"value":"2,92E-03","module":"A3","scenario":null},{"value":"7,03E-03","module":"A4","scenario":null},{"value":"3,32E-05","module":"A5","scenario":null},{"value":"7,12E-01","module":"B6","scenario":null},{"value":"0,00E+00","module":"C1","scenario":null},{"value":"8,52E-04","module":"C2","scenario":null},{"value":"3,92E-04","module":"C3","scenario":null},{"value":"2,21E-04","module":"C4","scenario":null},{"value":"-4,83E-02","module":"D","scenario":null},{"value":"2,73E-01","module":"A1A3","scenario":null}]},{"parameter":"POCP","unit":"kg NMVOC-eq.","values":[{"value":"1,43E-01","module":"A1","scenario":null},{"value":"2,95E-03","module":"A2","scenario":null},{"value":"2,47E-03","module":"A3","scenario":null},{"value":"5,76E-03","module":"A4","scenario":null},{"value":"3,41E-05","module":"A5","scenario":null},{"value":"3,54E-01","module":"B6","scenario":null},{"value":"0,00E+00","module":"C1","scenario":null},{"value":"8,56E-04","module":"C2","scenario":null},{"value":"3,02E-04","module":"C3","scenario":null},{"value":"2,50E-04","module":"C4","scenario":null},{"value":"-6,21E-03","module":"D","scenario":null},{"value":"1,48E-01","module":"A1A3","scenario":null}]},{"parameter":"ADPE","unit":"kg Sb-eq.","values":[{"value":"4,55E-03","module":"A1","scenario":null},{"value":"1,29E-05","module":"A2","scenario":null},{"value":"2,62E-06","module":"A3","scenario":null},{"value":"1,83E-05","module":"A4","scenario":null},{"value":"1,70E-07","module":"A5","scenario":null},{"value":"2,40E-03","module":"B6","scenario":null},{"value":"0,00E+00","module":"C1","scenario":null},{"value":"5,65E-06","module":"C2","scenario":null},{"value":"5,44E-07","module":"C3","scenario":null},{"value":"2,43E-07","module":"C4","scenario":null},{"value":"-1,42E-03","module":"D","scenario":null},{"value":"4,57E-03","module":"A1A3","scenario":null}]},{"parameter":"ADPF","unit":"MJ","values":[{"value":"5,05E+02","module":"A1","scenario":null},{"value":"7,58E+00","module":"A2","scenario":null},{"value":"4,21E+00","module":"A3","scenario":null},{"value":"1,14E+01","module":"A4","scenario":null},{"value":"9,80E-02","module":"A5","scenario":null},{"value":"4,17E+03","module":"B6","scenario":null},{"value":"0,00E+00","module":"C1","scenario":null},{"value":"3,14E+00","module":"C2","scenario":null},{"value":"7,42E-01","module":"C3","scenario":null},{"value":"5,94E-01","module":"C4","scenario":null},{"value":"1,54E+01","module":"D","scenario":null},{"value":"5,17E+02","module":"A1A3","scenario":null}]},{"parameter":"WDP","unit":"m3 world-eq.","values":[{"value":"6,21E+03","module":"A1","scenario":null},{"value":"6,76E+00","module":"A2","scenario":null},{"value":"1,03E+03","module":"A3","scenario":null},{"value":"3,47E+00","module":"A4","scenario":null},{"value":"1,24E-01","module":"A5","scenario":null},{"value":"3,22E+05","module":"B6","scenario":null},{"value":"0,00E+00","module":"C1","scenario":null},{"value":"3,00E+00","module":"C2","scenario":null},{"value":"6,74E+00","module":"C3","scenario":null},{"value":"8,33E+00","module":"C4","scenario":null},{"value":"1,32E+03","module":"D","scenario":null},{"value":"7,24E+03","module":"A1A3","scenario":null}]},{"parameter":"EP-freshwater","unit":"kg P-eq.","values":[{"value":"4,77E-03","module":"A1","scenario":null},{"value":"3,83E-06","module":"A2","scenario":null},{"value":"9,38E-06","module":"A3","scenario":null},{"value":"6,63E-06","module":"A4","scenario":null},{"value":"5,75E-08","module":"A5","scenario":null},{"value":"1,02E-02","module":"B6","scenario":null},{"value":"0,00E+00","module":"C1","scenario":null},{"value":"1,64E-06","module":"C2","scenario":null},{"value":"2,28E-06","module":"C3","scenario":null},{"value":"1,24E-06","module":"C4","scenario":null},{"value":"-2,78E-04","module":"D","scenario":null},{"value":"4,78E-03","module":"A1A3","scenario":null}]},{"parameter":"EP-marine","unit":"kg N-eq.","values":[{"value":"3,98E-02","module":"A1","scenario":null},{"value":"9,24E-04","module":"A2","scenario":null},{"value":"8,43E-04","module":"A3","scenario":null},{"value":"1,87E-03","module":"A4","scenario":null},{"value":"1,10E-05","module":"A5","scenario":null},{"value":"1,12E-01","module":"B6","scenario":null},{"value":"0,00E+00","module":"C1","scenario":null},{"value":"2,53E-04","module":"C2","scenario":null},{"value":"1,08E-04","module":"C3","scenario":null},{"value":"9,25E-05","module":"C4","scenario":null},{"value":"-1,44E-03","module":"D","scenario":null},{"value":"4,16E-02","module":"A1A3","scenario":null}]},{"parameter":"EP-terrestrial","unit":"mol N-eq.","values":[{"value":"4,53E-01","module":"A1","scenario":null},{"value":"1,02E-02","module":"A2","scenario":null},{"value":"1,34E-02","module":"A3","scenario":null},{"value":"2,07E-02","module":"A4","scenario":null},{"value":"1,19E-04","module":"A5","scenario":null},{"value":"1,51E+00","module":"B6","scenario":null},{"value":"0,00E+00","module":"C1","scenario":null},{"value":"2,80E-03","module":"C2","scenario":null},{"value":"1,16E-03","module":"C3","scenario":null},{"value":"7,00E-04","module":"C4","scenario":null},{"value":"-2,47E-02","module":"D","scenario":null},{"value":"4,77E-01","module":"A1A3","scenario":null}]},{"parameter":"GWP-IOBC","unit":"kg CO2-eq.","values":[{"value":"3,89E+01","module":"A1","scenario":null},{"value":"5,11E-01","module":"A2","scenario":null},{"value":"3,06E-01","module":"A3","scenario":null},{"value":"7,93E-01","module":"A4","scenario":null},{"value":"7,01E-03","module":"A5","scenario":null},{"value":"2,24E+02","module":"B6","scenario":null},{"value":"0,00E+00","module":"C1","scenario":null},{"value":"2,09E-01","module":"C2","scenario":null},{"value":"6,51E-01","module":"C3","scenario":null},{"value":"1,62E-02","module":"C4","scenario":null},{"value":"1,03E+00","module":"D","scenario":null},{"value":"3,97E+01","module":"A1A3","scenario":null}]}],"additional_environmental_impact":[{"parameter":"PM","unit":"disease incidence","values":[{"value":"2,12E-06","module":"A1","scenario":null},{"value":"3,40E-08","module":"A2","scenario":null},{"value":"3,77E-08","module":"A3","scenario":null},{"value":"4,94E-08","module":"A4","scenario":null},{"value":"4,89E-10","module":"A5","scenario":null},{"value":"3,77E-06","module":"B6","scenario":null},{"value":"0,00E+00","module":"C1","scenario":null},{"value":"1,50E-08","module":"C2","scenario":null},{"value":"2,39E-09","module":"C3","scenario":null},{"value":"3,98E-09","module":"C4","scenario":null},{"value":"7,23E-09","module":"D","scenario":null},{"value":"2,19E-06","module":"A1A3","scenario":null}]},{"parameter":"ETP-fw","unit":"CTUe","values":[{"value":"1,89E+03","module":"A1","scenario":null},{"value":"5,49E+00","module":"A2","scenario":null},{"value":"2,52E+01","module":"A3","scenario":null},{"value":"8,81E+00","module":"A4","scenario":null},{"value":"1,31E-01","module":"A5","scenario":null},{"value":"5,22E+03","module":"B6","scenario":null},{"value":"0,00E+00","module":"C1","scenario":null},{"value":"2,32E+00","module":"C2","scenario":null},{"value":"2,39E+00","module":"C3","scenario":null},{"value":"5,54E+02","module":"C4","scenario":null},{"value":"-4,35E+02","module":"D","scenario":null},{"value":"1,92E+03","module":"A1A3","scenario":null}]},{"parameter":"HTP-c","unit":"CTUh","values":[{"value":"4,85E-08","module":"A1","scenario":null},{"value":"0,00E+00","module":"A2","scenario":null},{"value":"3,81E-10","module":"A3","scenario":null},{"value":"0,00E+00","module":"A4","scenario":null},{"value":"4,00E-12","module":"A5","scenario":null},{"value":"1,22E-07","module":"B6","scenario":null},{"value":"0,00E+00","module":"C1","scenario":null},{"value":"0,00E+00","module":"C2","scenario":null},{"value":"1,03E-09","module":"C3","scenario":null},{"value":"1,24E-10","module":"C4","scenario":null},{"value":"2,47E-09","module":"D","scenario":null},{"value":"4,89E-08","module":"A1A3","scenario":null}]},{"parameter":"HTP-nc","unit":"CTUh","values":[{"value":"2,66E-06","module":"A1","scenario":null},{"value":"5,78E-09","module":"A2","scenario":null},{"value":"9,27E-09","module":"A3","scenario":null},{"value":"8,82E-09","module":"A4","scenario":null},{"value":"1,64E-10","module":"A5","scenario":null},{"value":"3,20E-06","module":"B6","scenario":null},{"value":"0,00E+00","module":"C1","scenario":null},{"value":"2,50E-09","module":"C2","scenario":null},{"value":"5,99E-08","module":"C3","scenario":null},{"value":"1,17E-09","module":"C4","scenario":null},{"value":"-1,01E-07","module":"D","scenario":null},{"value":"2,67E-06","module":"A1A3","scenario":null}]},{"parameter":"SQP","unit":"unitless","values":[{"value":"2,87E+02","module":"A1","scenario":null},{"value":"4,89E+00","module":"A2","scenario":null},{"value":"9,87E+01","module":"A3","scenario":null},{"value":"6,80E+00","module":"A4","scenario":null},{"value":"6,57E-02","module":"A5","scenario":null},{"value":"3,14E+03","module":"B6","scenario":null},{"value":"0,00E+00","module":"C1","scenario":null},{"value":"2,17E+00","module":"C2","scenario":null},{"value":"1,66E-01","module":"C3","scenario":null},{"value":"1,34E+00","module":"C4","scenario":null},{"value":"-1,24E+01","module":"D","scenario":null},{"value":"3,91E+02","module":"A1A3","scenario":null}]},{"parameter":"IRP","unit":"kBq U235-eq.","values":[{"value":"1,85E+00","module":"A1","scenario":null},{"value":"3,31E-02","module":"A2","scenario":null},{"value":"6,38E-03","module":"A3","scenario":null},{"value":"4,78E-02","module":"A4","scenario":null},{"value":"4,19E-04","module":"A5","scenario":null},{"value":"9,51E+01","module":"B6","scenario":null},{"value":"0,00E+00","module":"C1","scenario":null},{"value":"1,37E-02","module":"C2","scenario":null},{"value":"3,60E-03","module":"C3","scenario":null},{"value":"2,62E-03","module":"C4","scenario":null},{"value":"8,22E-02","module":"D","scenario":null},{"value":"1,88E+00","module":"A1A3","scenario":null}]}],"resource_use":[{"parameter":"PERE","unit":"MJ","values":[{"value":"1,73E+02","module":"A1","scenario":null},{"value":"1,02E-01","module":"A2","scenario":null},{"value":"2,47E+01","module":"A3","scenario":null},{"value":"1,19E-01","module":"A4","scenario":null},{"value":"1,61E-03","module":"A5","scenario":null},{"value":"4,10E+03","module":"B6","scenario":null},{"value":"0,00E+00","module":"C1","scenario":null},{"value":"4,44E-02","module":"C2","scenario":null},{"value":"1,06E-01","module":"C3","scenario":null},{"value":"1,29E-01","module":"C4","scenario":null},{"value":"6,52E+00","module":"D","scenario":null},{"value":"1,98E+02","module":"A1A3","scenario":null}]},{"parameter":"PERM","unit":"MJ","values":[{"value":"4,19E+00","module":"A1","scenario":null},{"value":"0,00E+00","module":"A2","scenario":null},{"value":"0,00E+00","module":"A3","scenario":null},{"value":"0,00E+00","module":"A4","scenario":null},{"value":"-4,84E+00","module":"A5","scenario":null},{"value":"0,00E+00","module":"B6","scenario":null},{"value":"0,00E+00","module":"C1","scenario":null},{"value":"0,00E+00","module":"C2","scenario":null},{"value":"0,00E+00","module":"C3","scenario":null},{"value":"0,00E+00","module":"C4","scenario":null},{"value":"0,00E+00","module":"D","scenario":null},{"value":"4,19E+00","module":"A1A3","scenario":null}]},{"parameter":"PERT","unit":"MJ","values":[{"value":"1,46E+02","module":"A1","scenario":null},{"value":"1,02E-01","module":"A2","scenario":null},{"value":"2,47E+01","module":"A3","scenario":null},{"value":"1,19E-01","module":"A4","scenario":null},{"value":"-4,84E+00","module":"A5","scenario":null},{"value":"4,10E+03","module":"B6","scenario":null},{"value":"0,00E+00","module":"C1","scenario":null},{"value":"4,44E-02","module":"C2","scenario":null},{"value":"1,06E-01","module":"C3","scenario":null},{"value":"1,29E-01","module":"C4","scenario":null},{"value":"6,52E+00","module":"D","scenario":null},{"value":"1,71E+02","module":"A1A3","scenario":null}]},{"parameter":"PENRE","unit":"MJ","values":[{"value":"4,89E+02","module":"A1","scenario":null},{"value":"7,58E+00","module":"A2","scenario":null},{"value":"4,22E+00","module":"A3","scenario":null},{"value":"1,14E+01","module":"A4","scenario":null},{"value":"9,80E-02","module":"A5","scenario":null},{"value":"4,23E+03","module":"B6","scenario":null},{"value":"0,00E+00","module":"C1","scenario":null},{"value":"3,14E+00","module":"C2","scenario":null},{"value":"7,43E-01","module":"C3","scenario":null},{"value":"5,94E-01","module":"C4","scenario":null},{"value":"1,54E+01","module":"D","scenario":null},{"value":"5,01E+02","module":"A1A3","scenario":null}]},{"parameter":"PENRM","unit":"MJ","values":[{"value":"4,26E+01","module":"A1","scenario":null},{"value":"0,00E+00","module":"A2","scenario":null},{"value":"0,00E+00","module":"A3","scenario":null},{"value":"0,00E+00","module":"A4","scenario":null},{"value":"0,00E+00","module":"A5","scenario":null},{"value":"0,00E+00","module":"B6","scenario":null},{"value":"0,00E+00","module":"C1","scenario":null},{"value":"0,00E+00","module":"C2","scenario":null},{"value":"-1,76E+01","module":"C3","scenario":null},{"value":"0,00E+00","module":"C4","scenario":null},{"value":"-3,93E-02","module":"D","scenario":null},{"value":"4,26E+01","module":"A1A3","scenario":null}]},{"parameter":"PENRT","unit":"MJ","values":[{"value":"5,08E+02","module":"A1","scenario":null},{"value":"7,58E+00","module":"A2","scenario":null},{"value":"4,22E+00","module":"A3","scenario":null},{"value":"1,14E+01","module":"A4","scenario":null},{"value":"9,80E-02","module":"A5","scenario":null},{"value":"4,23E+03","module":"B6","scenario":null},{"value":"0,00E+00","module":"C1","scenario":null},{"value":"3,14E+00","module":"C2","scenario":null},{"value":"-1,69E+01","module":"C3","scenario":null},{"value":"5,94E-01","module":"C4","scenario":null},{"value":"1,54E+01","module":"D","scenario":null},{"value":"5,20E+02","module":"A1A3","scenario":null}]},{"parameter":"SM","unit":"kg","values":[{"value":"2,56E+00","module":"A1","scenario":null},{"value":"0,00E+00","module":"A2","scenario":null},{"value":"4,65E-06","module":"A3","scenario":null},{"value":"0,00E+00","module":"A4","scenario":null},{"value":"0,00E+00","module":"A5","scenario":null},{"value":"0,00E+00","module":"B6","scenario":null},{"value":"0,00E+00","module":"C1","scenario":null},{"value":"0,00E+00","module":"C2","scenario":null},{"value":"0,00E+00","module":"C3","scenario":null},{"value":"6,72E-03","module":"C4","scenario":null},{"value":"4,32E-03","module":"D","scenario":null},{"value":"2,56E+00","module":"A1A3","scenario":null}]},{"parameter":"RSF","unit":"MJ","values":[{"value":"5,73E-01","module":"A1","scenario":null},{"value":"3,62E-03","module":"A2","scenario":null},{"value":"6,15E-02","module":"A3","scenario":null},{"value":"2,40E-03","module":"A4","scenario":null},{"value":"5,35E-05","module":"A5","scenario":null},{"value":"4,14E+01","module":"B6","scenario":null},{"value":"0,00E+00","module":"C1","scenario":null},{"value":"1,59E-03","module":"C2","scenario":null},{"value":"1,65E-03","module":"C3","scenario":null},{"value":"1,09E-03","module":"C4","scenario":null},{"value":"1,10E-02","module":"D","scenario":null},{"value":"6,38E-01","module":"A1A3","scenario":null}]},{"parameter":"NRSF","unit":"MJ","values":[{"value":"2,56E-01","module":"A1","scenario":null},{"value":"1,32E-02","module":"A2","scenario":null},{"value":"9,98E-03","module":"A3","scenario":null},{"value":"1,81E-02","module":"A4","scenario":null},{"value":"2,21E-04","module":"A5","scenario":null},{"value":"0,00E+00","module":"B6","scenario":null},{"value":"0,00E+00","module":"C1","scenario":null},{"value":"5,67E-03","module":"C2","scenario":null},{"value":"-6,11E-05","module":"C3","scenario":null},{"value":"1,89E-02","module":"C4","scenario":null},{"value":"6,45E-03","module":"D","scenario":null},{"value":"2,80E-01","module":"A1A3","scenario":null}]},{"parameter":"FW","unit":"m3","values":[{"value":"4,64E-01","module":"A1","scenario":null},{"value":"7,65E-04","module":"A2","scenario":null},{"value":"6,06E-04","module":"A3","scenario":null},{"value":"1,16E-03","module":"A4","scenario":null},{"value":"4,62E-05","module":"A5","scenario":null},{"value":"1,87E+01","module":"B6","scenario":null},{"value":"0,00E+00","module":"C1","scenario":null},{"value":"3,31E-04","module":"C2","scenario":null},{"value":"1,18E-03","module":"C3","scenario":null},{"value":"5,89E-04","module":"C4","scenario":null},{"value":"4,57E-02","module":"D","scenario":null},{"value":"4,65E-01","module":"A1A3","scenario":null}]}],"end_of_life_waste":[{"parameter":"HWD","unit":"kg","values":[{"value":"1,69E-01","module":"A1","scenario":null},{"value":"3,82E-04","module":"A2","scenario":null},{"value":"1,83E-02","module":"A3","scenario":null},{"value":"9,38E-04","module":"A4","scenario":null},{"value":"0,00E+00","module":"A5","scenario":null},{"value":"3,91E-01","module":"B6","scenario":null},{"value":"0,00E+00","module":"C1","scenario":null},{"value":"1,60E-04","module":"C2","scenario":null},{"value":"2,91E-05","module":"C3","scenario":null},{"value":"1,37E-01","module":"C4","scenario":null},{"value":"-1,45E-02","module":"D","scenario":null},{"value":"1,88E-01","module":"A1A3","scenario":null}]},{"parameter":"NHWD","unit":"kg","values":[{"value":"7,84E+00","module":"A1","scenario":null},{"value":"3,35E-01","module":"A2","scenario":null},{"value":"2,12E-01","module":"A3","scenario":null},{"value":"4,64E-01","module":"A4","scenario":null},{"value":"4,33E-01","module":"A5","scenario":null},{"value":"2,59E+01","module":"B6","scenario":null},{"value":"0,00E+00","module":"C1","scenario":null},{"value":"1,50E-01","module":"C2","scenario":null},{"value":"3,95E-02","module":"C3","scenario":null},{"value":"1,15E+00","module":"C4","scenario":null},{"value":"4,28E-01","module":"D","scenario":null},{"value":"8,38E+00","module":"A1A3","scenario":null}]},{"parameter":"RWD","unit":"kg","values":[{"value":"1,89E-03","module":"A1","scenario":null},{"value":"5,18E-05","module":"A2","scenario":null},{"value":"9,20E-06","module":"A3","scenario":null},{"value":"7,58E-05","module":"A4","scenario":null},{"value":"0,00E+00","module":"A5","scenario":null},{"value":"4,37E-02","module":"B6","scenario":null},{"value":"0,00E+00","module":"C1","scenario":null},{"value":"2,14E-05","module":"C2","scenario":null},{"value":"1,48E-06","module":"C3","scenario":null},{"value":"2,44E-06","module":"C4","scenario":null},{"value":"8,10E-05","module":"D","scenario":null},{"value":"1,95E-03","module":"A1A3","scenario":null}]}],"end_of_life_flow":[{"parameter":"CRU","unit":"kg","values":[{"value":"0,00E+00","module":"A1","scenario":null},{"value":"0,00E+00","module":"A2","scenario":null},{"value":"0,00E+00","module":"A3","scenario":null},{"value":"0,00E+00","module":"A4","scenario":null},{"value":"0,00E+00","module":"A5","scenario":null},{"value":"0,00E+00","module":"B6","scenario":null},{"value":"0,00E+00","module":"C1","scenario":null},{"value":"0,00E+00","module":"C2","scenario":null},{"value":"0,00E+00","module":"C3","scenario":null},{"value":"0,00E+00","module":"C4","scenario":null},{"value":"0,00E+00","module":"D","scenario":null},{"value":"0,00E+00","module":"A1A3","scenario":null}]},{"parameter":"MFR","unit":"kg","values":[{"value":"3,79E-03","module":"A1","scenario":null},{"value":"0,00E+00","module":"A2","scenario":null},{"value":"3,33E-01","module":"A3","scenario":null},{"value":"0,00E+00","module":"A4","scenario":null},{"value":"4,03E-01","module":"A5","scenario":null},{"value":"0,00E+00","module":"B6","scenario":null},{"value":"0,00E+00","module":"C1","scenario":null},{"value":"0,00E+00","module":"C2","scenario":null},{"value":"2,15E+00","module":"C3","scenario":null},{"value":"3,04E-05","module":"C4","scenario":null},{"value":"-1,70E-04","module":"D","scenario":null},{"value":"3,37E-01","module":"A1A3","scenario":null}]},{"parameter":"MER","unit":"kg","values":[{"value":"5,07E-03","module":"A1","scenario":null},{"value":"0,00E+00","module":"A2","scenario":null},{"value":"2,26E-06","module":"A3","scenario":null},{"value":"0,00E+00","module":"A4","scenario":null},{"value":"3,03E-02","module":"A5","scenario":null},{"value":"0,00E+00","module":"B6","scenario":null},{"value":"0,00E+00","module":"C1","scenario":null},{"value":"0,00E+00","module":"C2","scenario":null},{"value":"2,46E-01","module":"C3","scenario":null},{"value":"1,14E-04","module":"C4","scenario":null},{"value":"-2,52E-05","module":"D","scenario":null},{"value":"5,07E-03","module":"A1A3","scenario":null}]},{"parameter":"EEE","unit":"MJ","values":[{"value":"6,15E-03","module":"A1","scenario":null},{"value":"0,00E+00","module":"A2","scenario":null},{"value":"7,99E-02","module":"A3","scenario":null},{"value":"0,00E+00","module":"A4","scenario":null},{"value":"2,48E-02","module":"A5","scenario":null},{"value":"0,00E+00","module":"B6","scenario":null},{"value":"0,00E+00","module":"C1","scenario":null},{"value":"0,00E+00","module":"C2","scenario":null},{"value":"3,79E-01","module":"C3","scenario":null},{"value":"1,04E-03","module":"C4","scenario":null},{"value":"-5,96E-05","module":"D","scenario":null},{"value":"8,61E-02","module":"A1A3","scenario":null}]},{"parameter":"EET","unit":"MJ","values":[{"value":"1,46E-02","module":"A1","scenario":null},{"value":"0,00E+00","module":"A2","scenario":null},{"value":"1,21E+00","module":"A3","scenario":null},{"value":"0,00E+00","module":"A4","scenario":null},{"value":"3,75E-01","module":"A5","scenario":null},{"value":"0,00E+00","module":"B6","scenario":null},{"value":"0,00E+00","module":"C1","scenario":null},{"value":"0,00E+00","module":"C2","scenario":null},{"value":"5,73E+00","module":"C3","scenario":null},{"value":"1,57E-02","module":"C4","scenario":null},{"value":"-9,02E-04","module":"D","scenario":null},{"value":"1,22E+00","module":"A1A3","scenario":null}]}]}