{"product_name":"Note shelf 2400","epd_id":"NEPD-2918-1622-EN","compliance":["EN 15804","ISO 14025","ISO 21930"],"producer_name":"Fora Form AS","environmental_impact":[{"parameter":"GWP-total","unit":"kg CO2-eq.","values":[{"value":"5,51E+01","module":"A1-A3","scenario":null},{"value":"4,37E-01","module":"A4","scenario":null}]},{"parameter":"ODP","unit":"kg CFC 11-eq.","values":[{"value":"6,63E-06","module":"A1-A3","scenario":null},{"value":"8,06E-08","module":"A4","scenario":null}]},{"parameter":"AP","unit":"kg SO2-eq.","values":[{"value":"3,02E-01","module":"A1-A3","scenario":null},{"value":"1,39E-03","module":"A4","scenario":null}]},{"parameter":"EP","unit":"kg Phosphat-eq.","values":[{"value":"4,60E-02","module":"A1-A3","scenario":null},{"value":"2,31E-04","module":"A4","scenario":null}]},{"parameter":"POCP","unit":"kg Ethen-eq.","values":[{"value":"2,64E-02","module":"A1-A3","scenario":null},{"value":"7,12E-05","module":"A4","scenario":null}]},{"parameter":"ADPE","unit":"kg Sb-eq.","values":[{"value":"2,24E-04","module":"A1-A3","scenario":null},{"value":"1,33E-06","module":"A4","scenario":null}]},{"parameter":"ADPF","unit":"MJ","values":[{"value":"8,37E+02","module":"A1-A3","scenario":null},{"value":"6,58E+00","module":"A4","scenario":null}]}],"additional_environmental_impact":[],"resource_use":[{"parameter":"PERE","unit":"MJ","values":[{"value":"7,75E+02","module":"A1-A3","scenario":null},{"value":"9,59E-02","module":"A4","scenario":null}]},{"parameter":"PERM","unit":"MJ","values":[{"value":"4,55E+02","module":"A1-A3","scenario":null},{"value":"0,00E+00","module":"A4","scenario":null}]},{"parameter":"PERT","unit":"MJ","values":[{"value":"1,23E+03","module":"A1-A3","scenario":null},{"value":"9,59E-02","module":"A4","scenario":null}]},{"parameter":"PENRE","unit":"MJ","values":[{"value":"9,21E+02","module":"A1-A3","scenario":null},{"value":"6,74E+00","module":"A4","scenario":null}]},{"parameter":"PENRM","unit":"MJ","values":[{"value":"5,00E+00","module":"A1-A3","scenario":null},{"value":"0,00E+00","module":"A4","scenario":null}]},{"parameter":"PENRT","unit":"MJ","values":[{"value":"9,26E+02","module":"A1-A3","scenario":null},{"value":"6,74E+00","module":"A4","scenario":null}]},{"parameter":"SM","unit":"kg","values":[{"value":"1,29E+00","module":"A1-A3","scenario":null},{"value":"0,00E+00","module":"A4","scenario":null}]},{"parameter":"RSF","unit":"MJ","values":[{"value":"0,00E+00","module":"A1-A3","scenario":null},{"value":"0,00E+00","module":"A4","scenario":null}]},{"parameter":"NRSF","unit":"MJ","values":[{"value":"0,00E+00","module":"A1-A3","scenario":null},{"value":"0,00E+00","module":"A4","scenario":null}]},{"parameter":"FW","unit":"m3","values":[{"value":"3,29E-01","module":"A1-A3","scenario":null},{"value":"1,26E-03","module":"A4","scenario":null}]}],"end_of_life_waste":[{"parameter":"HWD","unit":"kg","values":[{"value":"1,04E-03","module":"A1-A3","scenario":null},{"value":"3,93E-06","module":"A4","scenario":null}]},{"parameter":"NHWD","unit":"kg","values":[{"value":"2,88E+01","module":"A1-A3","scenario":null},{"value":"3,55E-01","module":"A4","scenario":null}]},{"parameter":"RWD","unit":"kg","values":[{"value":"3,14E-03","module":"A1-A3","scenario":null},{"value":"4,63E-05","module":"A4","scenario":null}]}],"end_of_life_flow":[{"parameter":"CRU","unit":"kg","values":[{"value":"0,00E+00","module":"A1-A3","scenario":null},{"value":"0,00E+00","module":"A4","scenario":null}]},{"parameter":"MFR","unit":"kg","values":[{"value":"0,00E+00","module":"A1-A3","scenario":null},{"value":"0,00E+00","module":"A4","scenario":null}]},{"parameter":"MER","unit":"kg","values":[{"value":"0,00E+00","module":"A1-A3","scenario":null},{"value":"0,00E+00","module":"A4","scenario":null}]},{"parameter":"EEE","unit":"MJ","values":[{"value":"0,00E+00","module":"A1-A3","scenario":null},{"value":"0,00E+00","module":"A4","scenario":null}]},{"parameter":"EET","unit":"MJ","values":[{"value":"0,00E+00","module":"A1-A3","scenario":null},{"value":"0,00E+00","module":"A4","scenario":null}]}]}