{"product_name":"B35 M45 Schwenk Milj\u00f8sement resept 355000 dm 22 Synk 200","epd_id":"NEPD-5297-4618-NO","compliance":["EN 15804+A2","ISO 14025","ISO 21930"],"producer_name":"Tr\u00f8nderbetong AS","environmental_impact":[{"parameter":"GWP-total","unit":"kg CO2-eq.","values":[{"value":"1,86E+02","module":"A1","scenario":null},{"value":"1,63E+01","module":"A2","scenario":null},{"value":"1,92E+00","module":"A3","scenario":null},{"value":"4,01E+00","module":"A4","scenario":null},{"value":"9,81E+00","module":"C1","scenario":null},{"value":"2,00E+01","module":"C2","scenario":null},{"value":"1,20E+00","module":"C3","scenario":null},{"value":"3,36E+00","module":"C4","scenario":null},{"value":"-3,90E+00","module":"D","scenario":null},{"value":"2,04E+02","module":"A1A3","scenario":null}]},{"parameter":"GWP-fossil","unit":"kg CO2-eq.","values":[{"value":"1,85E+02","module":"A1","scenario":null},{"value":"1,63E+01","module":"A2","scenario":null},{"value":"1,91E+00","module":"A3","scenario":null},{"value":"4,01E+00","module":"A4","scenario":null},{"value":"9,81E+00","module":"C1","scenario":null},{"value":"2,00E+01","module":"C2","scenario":null},{"value":"1,18E+00","module":"C3","scenario":null},{"value":"3,36E+00","module":"C4","scenario":null},{"value":"-3,82E+00","module":"D","scenario":null},{"value":"2,03E+02","module":"A1A3","scenario":null}]},{"parameter":"GWP-biogenic","unit":"kg CO2-eq.","values":[{"value":"4,89E-01","module":"A1","scenario":null},{"value":"1,89E-02","module":"A2","scenario":null},{"value":"7,31E-03","module":"A3","scenario":null},{"value":"1,66E-03","module":"A4","scenario":null},{"value":"1,84E-03","module":"C1","scenario":null},{"value":"8,29E-03","module":"C2","scenario":null},{"value":"1,02E-02","module":"C3","scenario":null},{"value":"2,86E-03","module":"C4","scenario":null},{"value":"-7,62E-02","module":"D","scenario":null},{"value":"5,16E-01","module":"A1A3","scenario":null}]},{"parameter":"GWP-luluc","unit":"kg CO2-eq.","values":[{"value":"3,54E-02","module":"A1","scenario":null},{"value":"1,06E-02","module":"A2","scenario":null},{"value":"4,77E-04","module":"A3","scenario":null},{"value":"1,43E-03","module":"A4","scenario":null},{"value":"7,74E-04","module":"C1","scenario":null},{"value":"7,13E-03","module":"C2","scenario":null},{"value":"1,64E-03","module":"C3","scenario":null},{"value":"6,59E-04","module":"C4","scenario":null},{"value":"-2,58E-03","module":"D","scenario":null},{"value":"4,65E-02","module":"A1A3","scenario":null}]},{"parameter":"ODP","unit":"kg CFC 11-eq.","values":[{"value":"2,42E-06","module":"A1","scenario":null},{"value":"2,86E-06","module":"A2","scenario":null},{"value":"3,91E-07","module":"A3","scenario":null},{"value":"9,08E-07","module":"A4","scenario":null},{"value":"2,12E-06","module":"C1","scenario":null},{"value":"4,54E-06","module":"C2","scenario":null},{"value":"2,34E-07","module":"C3","scenario":null},{"value":"1,64E-06","module":"C4","scenario":null},{"value":"-6,96E-07","module":"D","scenario":null},{"value":"5,68E-06","module":"A1A3","scenario":null}]},{"parameter":"AP","unit":"mol H+-eq.","values":[{"value":"2,81E-01","module":"A1","scenario":null},{"value":"2,14E-01","module":"A2","scenario":null},{"value":"1,93E-02","module":"A3","scenario":null},{"value":"1,15E-02","module":"A4","scenario":null},{"value":"1,03E-01","module":"C1","scenario":null},{"value":"5,76E-02","module":"C2","scenario":null},{"value":"9,59E-03","module":"C3","scenario":null},{"value":"3,28E-02","module":"C4","scenario":null},{"value":"-3,44E-02","module":"D","scenario":null},{"value":"5,14E-01","module":"A1A3","scenario":null}]},{"parameter":"POCP","unit":"kg NMVOC-eq.","values":[{"value":"1,96E-01","module":"A1","scenario":null},{"value":"1,91E-01","module":"A2","scenario":null},{"value":"2,50E-02","module":"A3","scenario":null},{"value":"9,76E-03","module":"A4","scenario":null},{"value":"1,37E-01","module":"C1","scenario":null},{"value":"4,88E-02","module":"C2","scenario":null},{"value":"8,67E-03","module":"C3","scenario":null},{"value":"3,88E-02","module":"C4","scenario":null},{"value":"-3,70E-02","module":"D","scenario":null},{"value":"4,12E-01","module":"A1A3","scenario":null}]},{"parameter":"ADPE","unit":"kg Sb-eq.","values":[{"value":"6,69E-04","module":"A1","scenario":null},{"value":"1,60E-04","module":"A2","scenario":null},{"value":"8,69E-06","module":"A3","scenario":null},{"value":"1,11E-04","module":"A4","scenario":null},{"value":"1,51E-05","module":"C1","scenario":null},{"value":"5,53E-04","module":"C2","scenario":null},{"value":"1,50E-05","module":"C3","scenario":null},{"value":"2,97E-05","module":"C4","scenario":null},{"value":"-3,39E-04","module":"D","scenario":null},{"value":"8,38E-04","module":"A1A3","scenario":null}]},{"parameter":"ADPF","unit":"MJ","values":[{"value":"5,35E+02","module":"A1","scenario":null},{"value":"2,16E+02","module":"A2","scenario":null},{"value":"2,61E+01","module":"A3","scenario":null},{"value":"6,06E+01","module":"A4","scenario":null},{"value":"1,35E+02","module":"C1","scenario":null},{"value":"3,03E+02","module":"C2","scenario":null},{"value":"3,68E+01","module":"C3","scenario":null},{"value":"1,08E+02","module":"C4","scenario":null},{"value":"-6,46E+01","module":"D","scenario":null},{"value":"7,78E+02","module":"A1A3","scenario":null}]},{"parameter":"WDP","unit":"m3 world-eq.","values":[{"value":"6,99E+03","module":"A1","scenario":null},{"value":"7,36E+02","module":"A2","scenario":null},{"value":"1,62E+02","module":"A3","scenario":null},{"value":"5,86E+01","module":"A4","scenario":null},{"value":"2,87E+01","module":"C1","scenario":null},{"value":"2,93E+02","module":"C2","scenario":null},{"value":"4,06E+03","module":"C3","scenario":null},{"value":"2,28E+02","module":"C4","scenario":null},{"value":"-3,03E+03","module":"D","scenario":null},{"value":"7,89E+03","module":"A1A3","scenario":null}]},{"parameter":"EP-freshwater","unit":"kg P-eq.","values":[{"value":"4,63E-01","module":"A1","scenario":null},{"value":"2,55E-04","module":"A2","scenario":null},{"value":"1,52E-05","module":"A3","scenario":null},{"value":"3,20E-05","module":"A4","scenario":null},{"value":"3,57E-05","module":"C1","scenario":null},{"value":"1,60E-04","module":"C2","scenario":null},{"value":"7,48E-05","module":"C3","scenario":null},{"value":"2,51E-05","module":"C4","scenario":null},{"value":"-1,02E-04","module":"D","scenario":null},{"value":"4,63E-01","module":"A1A3","scenario":null}]},{"parameter":"EP-marine","unit":"kg N-eq.","values":[{"value":"6,90E-02","module":"A1","scenario":null},{"value":"6,35E-02","module":"A2","scenario":null},{"value":"8,28E-03","module":"A3","scenario":null},{"value":"2,28E-03","module":"A4","scenario":null},{"value":"4,53E-02","module":"C1","scenario":null},{"value":"1,14E-02","module":"C2","scenario":null},{"value":"2,81E-03","module":"C3","scenario":null},{"value":"1,23E-02","module":"C4","scenario":null},{"value":"-1,19E-02","module":"D","scenario":null},{"value":"1,41E-01","module":"A1A3","scenario":null}]},{"parameter":"EP-terrestrial","unit":"mol N-eq.","values":[{"value":"9,18E-01","module":"A1","scenario":null},{"value":"7,05E-01","module":"A2","scenario":null},{"value":"9,09E-02","module":"A3","scenario":null},{"value":"2,55E-02","module":"A4","scenario":null},{"value":"4,91E-01","module":"C1","scenario":null},{"value":"1,27E-01","module":"C2","scenario":null},{"value":"3,24E-02","module":"C3","scenario":null},{"value":"1,36E-01","module":"C4","scenario":null},{"value":"-1,40E-01","module":"D","scenario":null},{"value":"1,71E+00","module":"A1A3","scenario":null}]},{"parameter":"GWP-IOBC","unit":"kg CO2-eq.","values":[{"value":"3,43E+01","module":"A1","scenario":null},{"value":"1,84E+01","module":"A2","scenario":null},{"value":"1,91E+00","module":"A3","scenario":null},{"value":"4,01E+00","module":"A4","scenario":null},{"value":"9,81E+00","module":"C1","scenario":null},{"value":"2,00E+01","module":"C2","scenario":null},{"value":"2,20E+00","module":"C3","scenario":null},{"value":"0,00E+00","module":"C4","scenario":null},{"value":"-4,09E+00","module":"D","scenario":null},{"value":"5,46E+01","module":"A1A3","scenario":null}]}],"additional_environmental_impact":[{"parameter":"PM","unit":"disease incidence","values":[{"value":"2,10E-06","module":"A1","scenario":null},{"value":"1,12E-06","module":"A2","scenario":null},{"value":"4,95E-07","module":"A3","scenario":null},{"value":"2,45E-07","module":"A4","scenario":null},{"value":"1,24E-05","module":"C1","scenario":null},{"value":"1,23E-06","module":"C2","scenario":null},{"value":"1,53E-07","module":"C3","scenario":null},{"value":"6,99E-07","module":"C4","scenario":null},{"value":"-7,32E-07","module":"D","scenario":null},{"value":"3,71E-06","module":"A1A3","scenario":null}]},{"parameter":"ETP-fw","unit":"CTUe","values":[{"value":"4,88E+02","module":"A1","scenario":null},{"value":"2,22E+02","module":"A2","scenario":null},{"value":"1,82E+01","module":"A3","scenario":null},{"value":"4,49E+01","module":"A4","scenario":null},{"value":"7,38E+01","module":"C1","scenario":null},{"value":"2,25E+02","module":"C2","scenario":null},{"value":"2,61E+01","module":"C3","scenario":null},{"value":"5,36E+01","module":"C4","scenario":null},{"value":"-6,65E+01","module":"D","scenario":null},{"value":"7,28E+02","module":"A1A3","scenario":null}]},{"parameter":"HTP-c","unit":"CTUh","values":[{"value":"1,18E-08","module":"A1","scenario":null},{"value":"0,00E+00","module":"A2","scenario":null},{"value":"8,62E-10","module":"A3","scenario":null},{"value":"0,00E+00","module":"A4","scenario":null},{"value":"2,45E-09","module":"C1","scenario":null},{"value":"0,00E+00","module":"C2","scenario":null},{"value":"1,67E-09","module":"C3","scenario":null},{"value":"1,57E-09","module":"C4","scenario":null},{"value":"-3,34E-09","module":"D","scenario":null},{"value":"1,26E-08","module":"A1A3","scenario":null}]},{"parameter":"HTP-nc","unit":"CTUh","values":[{"value":"4,07E-07","module":"A1","scenario":null},{"value":"3,18E-07","module":"A2","scenario":null},{"value":"2,00E-08","module":"A3","scenario":null},{"value":"4,91E-08","module":"A4","scenario":null},{"value":"6,87E-08","module":"C1","scenario":null},{"value":"2,45E-07","module":"C2","scenario":null},{"value":"2,34E-08","module":"C3","scenario":null},{"value":"3,14E-08","module":"C4","scenario":null},{"value":"-8,17E-08","module":"D","scenario":null},{"value":"7,45E-07","module":"A1A3","scenario":null}]},{"parameter":"SQP","unit":"unitless","values":[{"value":"-5,30E+01","module":"A1","scenario":null},{"value":"1,65E+02","module":"A2","scenario":null},{"value":"3,79E+00","module":"A3","scenario":null},{"value":"4,24E+01","module":"A4","scenario":null},{"value":"1,64E+01","module":"C1","scenario":null},{"value":"2,12E+02","module":"C2","scenario":null},{"value":"2,08E+01","module":"C3","scenario":null},{"value":"3,95E+02","module":"C4","scenario":null},{"value":"1,47E+02","module":"D","scenario":null},{"value":"1,16E+02","module":"A1A3","scenario":null}]},{"parameter":"IRP","unit":"kBq U235-eq.","values":[{"value":"1,91E+00","module":"A1","scenario":null},{"value":"8,98E-01","module":"A2","scenario":null},{"value":"1,25E-01","module":"A3","scenario":null},{"value":"2,65E-01","module":"A4","scenario":null},{"value":"5,89E-01","module":"C1","scenario":null},{"value":"1,32E+00","module":"C2","scenario":null},{"value":"6,17E-01","module":"C3","scenario":null},{"value":"4,71E-01","module":"C4","scenario":null},{"value":"-5,93E-01","module":"D","scenario":null},{"value":"2,94E+00","module":"A1A3","scenario":null}]}],"resource_use":[{"parameter":"PERE","unit":"MJ","values":[{"value":"8,10E+01","module":"A1","scenario":null},{"value":"6,19E+01","module":"A2","scenario":null},{"value":"1,07E+01","module":"A3","scenario":null},{"value":"8,67E-01","module":"A4","scenario":null},{"value":"7,36E-01","module":"C1","scenario":null},{"value":"4,34E+00","module":"C2","scenario":null},{"value":"1,89E+01","module":"C3","scenario":null},{"value":"1,67E+00","module":"C4","scenario":null},{"value":"-1,51E+01","module":"D","scenario":null},{"value":"1,54E+02","module":"A1A3","scenario":null}]},{"parameter":"PERM","unit":"MJ","values":[{"value":"1,09E-01","module":"A1","scenario":null},{"value":"0,00E+00","module":"A2","scenario":null},{"value":"0,00E+00","module":"A3","scenario":null},{"value":"0,00E+00","module":"A4","scenario":null},{"value":"0,00E+00","module":"C1","scenario":null},{"value":"0,00E+00","module":"C2","scenario":null},{"value":"0,00E+00","module":"C3","scenario":null},{"value":"0,00E+00","module":"C4","scenario":null},{"value":"0,00E+00","module":"D","scenario":null},{"value":"1,09E-01","module":"A1A3","scenario":null}]},{"parameter":"PERT","unit":"MJ","values":[{"value":"8,11E+01","module":"A1","scenario":null},{"value":"6,19E+01","module":"A2","scenario":null},{"value":"1,07E+01","module":"A3","scenario":null},{"value":"8,67E-01","module":"A4","scenario":null},{"value":"7,36E-01","module":"C1","scenario":null},{"value":"4,34E+00","module":"C2","scenario":null},{"value":"1,89E+01","module":"C3","scenario":null},{"value":"1,67E+00","module":"C4","scenario":null},{"value":"-1,51E+01","module":"D","scenario":null},{"value":"1,54E+02","module":"A1A3","scenario":null}]},{"parameter":"PENRE","unit":"MJ","values":[{"value":"5,08E+02","module":"A1","scenario":null},{"value":"2,16E+02","module":"A2","scenario":null},{"value":"2,61E+01","module":"A3","scenario":null},{"value":"6,06E+01","module":"A4","scenario":null},{"value":"1,35E+02","module":"C1","scenario":null},{"value":"3,03E+02","module":"C2","scenario":null},{"value":"3,68E+01","module":"C3","scenario":null},{"value":"1,08E+02","module":"C4","scenario":null},{"value":"-6,82E+01","module":"D","scenario":null},{"value":"7,51E+02","module":"A1A3","scenario":null}]},{"parameter":"PENRM","unit":"MJ","values":[{"value":"1,59E-01","module":"A1","scenario":null},{"value":"0,00E+00","module":"A2","scenario":null},{"value":"0,00E+00","module":"A3","scenario":null},{"value":"0,00E+00","module":"A4","scenario":null},{"value":"0,00E+00","module":"C1","scenario":null},{"value":"0,00E+00","module":"C2","scenario":null},{"value":"0,00E+00","module":"C3","scenario":null},{"value":"0,00E+00","module":"C4","scenario":null},{"value":"0,00E+00","module":"D","scenario":null},{"value":"1,59E-01","module":"A1A3","scenario":null}]},{"parameter":"PENRT","unit":"MJ","values":[{"value":"5,09E+02","module":"A1","scenario":null},{"value":"2,16E+02","module":"A2","scenario":null},{"value":"2,61E+01","module":"A3","scenario":null},{"value":"6,06E+01","module":"A4","scenario":null},{"value":"1,35E+02","module":"C1","scenario":null},{"value":"3,03E+02","module":"C2","scenario":null},{"value":"3,68E+01","module":"C3","scenario":null},{"value":"1,08E+02","module":"C4","scenario":null},{"value":"-6,82E+01","module":"D","scenario":null},{"value":"7,51E+02","module":"A1A3","scenario":null}]},{"parameter":"SM","unit":"kg","values":[{"value":"1,07E+02","module":"A1","scenario":null},{"value":"0,00E+00","module":"A2","scenario":null},{"value":"0,00E+00","module":"A3","scenario":null},{"value":"0,00E+00","module":"A4","scenario":null},{"value":"0,00E+00","module":"C1","scenario":null},{"value":"0,00E+00","module":"C2","scenario":null},{"value":"0,00E+00","module":"C3","scenario":null},{"value":"0,00E+00","module":"C4","scenario":null},{"value":"0,00E+00","module":"D","scenario":null},{"value":"1,07E+02","module":"A1A3","scenario":null}]},{"parameter":"RSF","unit":"MJ","values":[{"value":"1,40E+02","module":"A1","scenario":null},{"value":"1,55E-01","module":"A2","scenario":null},{"value":"2,17E-02","module":"A3","scenario":null},{"value":"3,10E-02","module":"A4","scenario":null},{"value":"0,00E+00","module":"C1","scenario":null},{"value":"1,55E-01","module":"C2","scenario":null},{"value":"0,00E+00","module":"C3","scenario":null},{"value":"3,45E-02","module":"C4","scenario":null},{"value":"-3,09E-01","module":"D","scenario":null},{"value":"1,40E+02","module":"A1A3","scenario":null}]},{"parameter":"NRSF","unit":"MJ","values":[{"value":"6,55E+02","module":"A1","scenario":null},{"value":"6,03E-01","module":"A2","scenario":null},{"value":"7,86E-02","module":"A3","scenario":null},{"value":"1,11E-01","module":"A4","scenario":null},{"value":"0,00E+00","module":"C1","scenario":null},{"value":"5,55E-01","module":"C2","scenario":null},{"value":"0,00E+00","module":"C3","scenario":null},{"value":"9,92E-02","module":"C4","scenario":null},{"value":"-3,18E-01","module":"D","scenario":null},{"value":"6,56E+02","module":"A1A3","scenario":null}]},{"parameter":"FW","unit":"m3","values":[{"value":"3,12E+00","module":"A1","scenario":null},{"value":"4,64E-01","module":"A2","scenario":null},{"value":"2,40E-01","module":"A3","scenario":null},{"value":"6,48E-03","module":"A4","scenario":null},{"value":"6,95E-03","module":"C1","scenario":null},{"value":"3,24E-02","module":"C2","scenario":null},{"value":"6,30E-02","module":"C3","scenario":null},{"value":"1,29E-01","module":"C4","scenario":null},{"value":"-2,37E+00","module":"D","scenario":null},{"value":"3,82E+00","module":"A1A3","scenario":null}]}],"end_of_life_waste":[{"parameter":"HWD","unit":"kg","values":[{"value":"5,64E-02","module":"A1","scenario":null},{"value":"2,21E-02","module":"A2","scenario":null},{"value":"1,32E-02","module":"A3","scenario":null},{"value":"3,12E-03","module":"A4","scenario":null},{"value":"3,98E-03","module":"C1","scenario":null},{"value":"1,56E-02","module":"C2","scenario":null},{"value":"3,67E-03","module":"C3","scenario":null},{"value":"0,00E+00","module":"C4","scenario":null},{"value":"-1,56E-02","module":"D","scenario":null},{"value":"9,18E-02","module":"A1A3","scenario":null}]},{"parameter":"NHWD","unit":"kg","values":[{"value":"4,42E+00","module":"A1","scenario":null},{"value":"6,24E+00","module":"A2","scenario":null},{"value":"1,12E-01","module":"A3","scenario":null},{"value":"2,95E+00","module":"A4","scenario":null},{"value":"1,60E-01","module":"C1","scenario":null},{"value":"1,47E+01","module":"C2","scenario":null},{"value":"1,16E-01","module":"C3","scenario":null},{"value":"7,85E+02","module":"C4","scenario":null},{"value":"-4,72E-01","module":"D","scenario":null},{"value":"1,08E+01","module":"A1A3","scenario":null}]},{"parameter":"RWD","unit":"kg","values":[{"value":"3,00E-03","module":"A1","scenario":null},{"value":"1,33E-03","module":"A2","scenario":null},{"value":"1,82E-04","module":"A3","scenario":null},{"value":"4,13E-04","module":"A4","scenario":null},{"value":"9,38E-04","module":"C1","scenario":null},{"value":"2,06E-03","module":"C2","scenario":null},{"value":"3,89E-04","module":"C3","scenario":null},{"value":"0,00E+00","module":"C4","scenario":null},{"value":"-5,12E-04","module":"D","scenario":null},{"value":"4,51E-03","module":"A1A3","scenario":null}]}],"end_of_life_flow":[{"parameter":"CRU","unit":"kg","values":[{"value":"0,00E+00","module":"A1","scenario":null},{"value":"0,00E+00","module":"A2","scenario":null},{"value":"0,00E+00","module":"A3","scenario":null},{"value":"0,00E+00","module":"A4","scenario":null},{"value":"0,00E+00","module":"C1","scenario":null},{"value":"0,00E+00","module":"C2","scenario":null},{"value":"0,00E+00","module":"C3","scenario":null},{"value":"0,00E+00","module":"C4","scenario":null},{"value":"0,00E+00","module":"D","scenario":null},{"value":"0,00E+00","module":"A1A3","scenario":null}]},{"parameter":"MFR","unit":"kg","values":[{"value":"4,85E-02","module":"A1","scenario":null},{"value":"0,00E+00","module":"A2","scenario":null},{"value":"1,38E-03","module":"A3","scenario":null},{"value":"0,00E+00","module":"A4","scenario":null},{"value":"0,00E+00","module":"C1","scenario":null},{"value":"0,00E+00","module":"C2","scenario":null},{"value":"1,67E+03","module":"C3","scenario":null},{"value":"0,00E+00","module":"C4","scenario":null},{"value":"0,00E+00","module":"D","scenario":null},{"value":"4,98E-02","module":"A1A3","scenario":null}]},{"parameter":"MER","unit":"kg","values":[{"value":"2,64E-01","module":"A1","scenario":null},{"value":"0,00E+00","module":"A2","scenario":null},{"value":"6,41E-07","module":"A3","scenario":null},{"value":"0,00E+00","module":"A4","scenario":null},{"value":"0,00E+00","module":"C1","scenario":null},{"value":"0,00E+00","module":"C2","scenario":null},{"value":"0,00E+00","module":"C3","scenario":null},{"value":"0,00E+00","module":"C4","scenario":null},{"value":"0,00E+00","module":"D","scenario":null},{"value":"2,64E-01","module":"A1A3","scenario":null}]},{"parameter":"EEE","unit":"MJ","values":[{"value":"3,57E-02","module":"A1","scenario":null},{"value":"0,00E+00","module":"A2","scenario":null},{"value":"2,58E-02","module":"A3","scenario":null},{"value":"0,00E+00","module":"A4","scenario":null},{"value":"0,00E+00","module":"C1","scenario":null},{"value":"0,00E+00","module":"C2","scenario":null},{"value":"0,00E+00","module":"C3","scenario":null},{"value":"0,00E+00","module":"C4","scenario":null},{"value":"0,00E+00","module":"D","scenario":null},{"value":"6,15E-02","module":"A1A3","scenario":null}]},{"parameter":"EET","unit":"MJ","values":[{"value":"5,41E-01","module":"A1","scenario":null},{"value":"0,00E+00","module":"A2","scenario":null},{"value":"3,90E-01","module":"A3","scenario":null},{"value":"0,00E+00","module":"A4","scenario":null},{"value":"0,00E+00","module":"C1","scenario":null},{"value":"0,00E+00","module":"C2","scenario":null},{"value":"0,00E+00","module":"C3","scenario":null},{"value":"0,00E+00","module":"C4","scenario":null},{"value":"0,00E+00","module":"D","scenario":null},{"value":"9,31E-01","module":"A1A3","scenario":null}]}]}