{"product_name":"Heydi Best Flyt","epd_id":"NEPD-5765-5058-NO","compliance":["EN 15804+A2","ISO 14025","ISO 21930"],"producer_name":"Hey'di AS","environmental_impact":[{"parameter":"GWP-total","unit":"kg CO2-eq.","values":[{"value":"2,05E-01","module":"A1","scenario":null},{"value":"8,49E-02","module":"A2","scenario":null},{"value":"2,42E-03","module":"A3","scenario":null},{"value":"8,17E-03","module":"A4","scenario":null},{"value":"1,19E-04","module":"A5","scenario":null},{"value":"3,80E-03","module":"C1","scenario":null},{"value":"8,17E-03","module":"C2","scenario":null},{"value":"6,16E-04","module":"C3","scenario":null},{"value":"7,80E-04","module":"C4","scenario":null},{"value":"-2,00E-03","module":"D","scenario":null},{"value":"2,92E-01","module":"A1A3","scenario":null}]},{"parameter":"GWP-fossil","unit":"kg CO2-eq.","values":[{"value":"2,03E-01","module":"A1","scenario":null},{"value":"8,48E-02","module":"A2","scenario":null},{"value":"2,36E-03","module":"A3","scenario":null},{"value":"8,17E-03","module":"A4","scenario":null},{"value":"1,16E-04","module":"A5","scenario":null},{"value":"3,80E-03","module":"C1","scenario":null},{"value":"8,17E-03","module":"C2","scenario":null},{"value":"6,07E-04","module":"C3","scenario":null},{"value":"7,79E-04","module":"C4","scenario":null},{"value":"-1,96E-03","module":"D","scenario":null},{"value":"2,91E-01","module":"A1A3","scenario":null}]},{"parameter":"GWP-biogenic","unit":"kg CO2-eq.","values":[{"value":"-2,93E-04","module":"A1","scenario":null},{"value":"3,30E-05","module":"A2","scenario":null},{"value":"4,87E-05","module":"A3","scenario":null},{"value":"3,38E-06","module":"A4","scenario":null},{"value":"2,70E-06","module":"A5","scenario":null},{"value":"7,13E-07","module":"C1","scenario":null},{"value":"3,38E-06","module":"C2","scenario":null},{"value":"5,24E-06","module":"C3","scenario":null},{"value":"9,10E-07","module":"C4","scenario":null},{"value":"-3,91E-05","module":"D","scenario":null},{"value":"-2,11E-04","module":"A1A3","scenario":null}]},{"parameter":"GWP-luluc","unit":"kg CO2-eq.","values":[{"value":"2,01E-03","module":"A1","scenario":null},{"value":"3,38E-05","module":"A2","scenario":null},{"value":"4,01E-06","module":"A3","scenario":null},{"value":"2,91E-06","module":"A4","scenario":null},{"value":"3,06E-07","module":"A5","scenario":null},{"value":"3,00E-07","module":"C1","scenario":null},{"value":"2,91E-06","module":"C2","scenario":null},{"value":"8,40E-07","module":"C3","scenario":null},{"value":"1,92E-07","module":"C4","scenario":null},{"value":"-1,32E-06","module":"D","scenario":null},{"value":"2,05E-03","module":"A1A3","scenario":null}]},{"parameter":"ODP","unit":"kg CFC 11-eq.","values":[{"value":"7,87E-09","module":"A1","scenario":null},{"value":"1,89E-08","module":"A2","scenario":null},{"value":"2,08E-10","module":"A3","scenario":null},{"value":"1,85E-09","module":"A4","scenario":null},{"value":"9,00E-12","module":"A5","scenario":null},{"value":"8,21E-10","module":"C1","scenario":null},{"value":"1,85E-09","module":"C2","scenario":null},{"value":"1,20E-10","module":"C3","scenario":null},{"value":"2,95E-10","module":"C4","scenario":null},{"value":"-3,57E-10","module":"D","scenario":null},{"value":"2,69E-08","module":"A1A3","scenario":null}]},{"parameter":"AP","unit":"mol H+-eq.","values":[{"value":"8,63E-04","module":"A1","scenario":null},{"value":"6,44E-04","module":"A2","scenario":null},{"value":"1,39E-05","module":"A3","scenario":null},{"value":"2,35E-05","module":"A4","scenario":null},{"value":"7,69E-07","module":"A5","scenario":null},{"value":"3,98E-05","module":"C1","scenario":null},{"value":"2,35E-05","module":"C2","scenario":null},{"value":"4,91E-06","module":"C3","scenario":null},{"value":"6,93E-06","module":"C4","scenario":null},{"value":"-1,76E-05","module":"D","scenario":null},{"value":"1,52E-03","module":"A1A3","scenario":null}]},{"parameter":"POCP","unit":"kg NMVOC-eq.","values":[{"value":"6,43E-04","module":"A1","scenario":null},{"value":"4,88E-04","module":"A2","scenario":null},{"value":"7,98E-06","module":"A3","scenario":null},{"value":"1,99E-05","module":"A4","scenario":null},{"value":"3,74E-07","module":"A5","scenario":null},{"value":"5,30E-05","module":"C1","scenario":null},{"value":"1,99E-05","module":"C2","scenario":null},{"value":"4,44E-06","module":"C3","scenario":null},{"value":"8,14E-06","module":"C4","scenario":null},{"value":"-1,90E-05","module":"D","scenario":null},{"value":"1,14E-03","module":"A1A3","scenario":null}]},{"parameter":"ADPE","unit":"kg Sb-eq.","values":[{"value":"1,15E-06","module":"A1","scenario":null},{"value":"2,06E-06","module":"A2","scenario":null},{"value":"6,90E-08","module":"A3","scenario":null},{"value":"2,26E-07","module":"A4","scenario":null},{"value":"5,44E-09","module":"A5","scenario":null},{"value":"5,83E-09","module":"C1","scenario":null},{"value":"2,26E-07","module":"C2","scenario":null},{"value":"7,70E-09","module":"C3","scenario":null},{"value":"7,02E-09","module":"C4","scenario":null},{"value":"-1,74E-07","module":"D","scenario":null},{"value":"3,28E-06","module":"A1A3","scenario":null}]},{"parameter":"ADPF","unit":"MJ","values":[{"value":"2,61E+00","module":"A1","scenario":null},{"value":"1,25E+00","module":"A2","scenario":null},{"value":"4,02E-02","module":"A3","scenario":null},{"value":"1,23E-01","module":"A4","scenario":null},{"value":"1,82E-03","module":"A5","scenario":null},{"value":"5,23E-02","module":"C1","scenario":null},{"value":"1,23E-01","module":"C2","scenario":null},{"value":"1,89E-02","module":"C3","scenario":null},{"value":"2,14E-02","module":"C4","scenario":null},{"value":"-3,31E-02","module":"D","scenario":null},{"value":"3,90E+00","module":"A1A3","scenario":null}]},{"parameter":"WDP","unit":"m3 world-eq.","values":[{"value":"1,91E+01","module":"A1","scenario":null},{"value":"1,08E+00","module":"A2","scenario":null},{"value":"8,51E-01","module":"A3","scenario":null},{"value":"1,19E-01","module":"A4","scenario":null},{"value":"1,33E-01","module":"A5","scenario":null},{"value":"1,11E-02","module":"C1","scenario":null},{"value":"1,19E-01","module":"C2","scenario":null},{"value":"2,08E+00","module":"C3","scenario":null},{"value":"1,32E-01","module":"C4","scenario":null},{"value":"-1,55E+00","module":"D","scenario":null},{"value":"2,10E+01","module":"A1A3","scenario":null}]},{"parameter":"EP-freshwater","unit":"kg P-eq.","values":[{"value":"3,06E-06","module":"A1","scenario":null},{"value":"6,22E-07","module":"A2","scenario":null},{"value":"1,88E-07","module":"A3","scenario":null},{"value":"6,53E-08","module":"A4","scenario":null},{"value":"8,88E-09","module":"A5","scenario":null},{"value":"1,38E-08","module":"C1","scenario":null},{"value":"6,53E-08","module":"C2","scenario":null},{"value":"3,84E-08","module":"C3","scenario":null},{"value":"8,83E-09","module":"C4","scenario":null},{"value":"-5,20E-08","module":"D","scenario":null},{"value":"3,87E-06","module":"A1A3","scenario":null}]},{"parameter":"EP-marine","unit":"kg N-eq.","values":[{"value":"2,82E-04","module":"A1","scenario":null},{"value":"1,50E-04","module":"A2","scenario":null},{"value":"2,18E-06","module":"A3","scenario":null},{"value":"4,64E-06","module":"A4","scenario":null},{"value":"1,04E-07","module":"A5","scenario":null},{"value":"1,76E-05","module":"C1","scenario":null},{"value":"4,64E-06","module":"C2","scenario":null},{"value":"1,44E-06","module":"C3","scenario":null},{"value":"2,58E-06","module":"C4","scenario":null},{"value":"-6,11E-06","module":"D","scenario":null},{"value":"4,34E-04","module":"A1A3","scenario":null}]},{"parameter":"EP-terrestrial","unit":"mol N-eq.","values":[{"value":"2,16E-03","module":"A1","scenario":null},{"value":"1,67E-03","module":"A2","scenario":null},{"value":"2,55E-05","module":"A3","scenario":null},{"value":"5,19E-05","module":"A4","scenario":null},{"value":"1,27E-06","module":"A5","scenario":null},{"value":"1,90E-04","module":"C1","scenario":null},{"value":"5,19E-05","module":"C2","scenario":null},{"value":"1,66E-05","module":"C3","scenario":null},{"value":"2,84E-05","module":"C4","scenario":null},{"value":"-7,18E-05","module":"D","scenario":null},{"value":"3,85E-03","module":"A1A3","scenario":null}]},{"parameter":"GWP-IOBC","unit":"kg CO2-eq.","values":[{"value":"2,06E-01","module":"A1","scenario":null},{"value":"8,49E-02","module":"A2","scenario":null},{"value":"2,37E-03","module":"A3","scenario":null},{"value":"8,17E-03","module":"A4","scenario":null},{"value":"1,17E-04","module":"A5","scenario":null},{"value":"3,80E-03","module":"C1","scenario":null},{"value":"8,17E-03","module":"C2","scenario":null},{"value":"6,08E-04","module":"C3","scenario":null},{"value":"7,80E-04","module":"C4","scenario":null},{"value":"-2,09E-03","module":"D","scenario":null},{"value":"2,93E-01","module":"A1A3","scenario":null}]}],"additional_environmental_impact":[{"parameter":"PM","unit":"disease incidence","values":[{"value":"3,50E-09","module":"A1","scenario":null},{"value":"4,73E-09","module":"A2","scenario":null},{"value":"1,17E-10","module":"A3","scenario":null},{"value":"5,00E-10","module":"A4","scenario":null},{"value":"6,00E-12","module":"A5","scenario":null},{"value":"4,81E-09","module":"C1","scenario":null},{"value":"5,00E-10","module":"C2","scenario":null},{"value":"7,90E-11","module":"C3","scenario":null},{"value":"1,48E-10","module":"C4","scenario":null},{"value":"-3,75E-10","module":"D","scenario":null},{"value":"8,35E-09","module":"A1A3","scenario":null}]},{"parameter":"ETP-fw","unit":"CTUe","values":[{"value":"1,91E+00","module":"A1","scenario":null},{"value":"8,98E-01","module":"A2","scenario":null},{"value":"4,65E-02","module":"A3","scenario":null},{"value":"9,15E-02","module":"A4","scenario":null},{"value":"4,20E-03","module":"A5","scenario":null},{"value":"2,86E-02","module":"C1","scenario":null},{"value":"9,15E-02","module":"C2","scenario":null},{"value":"1,34E-02","module":"C3","scenario":null},{"value":"1,17E-02","module":"C4","scenario":null},{"value":"-3,41E-02","module":"D","scenario":null},{"value":"2,85E+00","module":"A1A3","scenario":null}]},{"parameter":"HTP-c","unit":"CTUh","values":[{"value":"2,90E-11","module":"A1","scenario":null},{"value":"0,00E+00","module":"A2","scenario":null},{"value":"6,00E-12","module":"A3","scenario":null},{"value":"0,00E+00","module":"A4","scenario":null},{"value":"0,00E+00","module":"A5","scenario":null},{"value":"1,00E-12","module":"C1","scenario":null},{"value":"0,00E+00","module":"C2","scenario":null},{"value":"1,00E-12","module":"C3","scenario":null},{"value":"0,00E+00","module":"C4","scenario":null},{"value":"-2,00E-12","module":"D","scenario":null},{"value":"3,50E-11","module":"A1A3","scenario":null}]},{"parameter":"HTP-nc","unit":"CTUh","values":[{"value":"8,35E-10","module":"A1","scenario":null},{"value":"9,95E-10","module":"A2","scenario":null},{"value":"1,45E-10","module":"A3","scenario":null},{"value":"1,00E-10","module":"A4","scenario":null},{"value":"7,00E-12","module":"A5","scenario":null},{"value":"2,70E-11","module":"C1","scenario":null},{"value":"1,00E-10","module":"C2","scenario":null},{"value":"1,20E-11","module":"C3","scenario":null},{"value":"8,00E-12","module":"C4","scenario":null},{"value":"-4,20E-11","module":"D","scenario":null},{"value":"1,97E-09","module":"A1A3","scenario":null}]},{"parameter":"SQP","unit":"unitless","values":[{"value":"2,91E-01","module":"A1","scenario":null},{"value":"7,77E-01","module":"A2","scenario":null},{"value":"1,14E-02","module":"A3","scenario":null},{"value":"8,64E-02","module":"A4","scenario":null},{"value":"6,52E-04","module":"A5","scenario":null},{"value":"6,36E-03","module":"C1","scenario":null},{"value":"8,64E-02","module":"C2","scenario":null},{"value":"1,07E-02","module":"C3","scenario":null},{"value":"8,26E-02","module":"C4","scenario":null},{"value":"7,52E-02","module":"D","scenario":null},{"value":"1,08E+00","module":"A1A3","scenario":null}]},{"parameter":"IRP","unit":"kBq U235-eq.","values":[{"value":"3,56E-03","module":"A1","scenario":null},{"value":"5,46E-03","module":"A2","scenario":null},{"value":"2,87E-04","module":"A3","scenario":null},{"value":"5,40E-04","module":"A4","scenario":null},{"value":"1,98E-05","module":"A5","scenario":null},{"value":"2,28E-04","module":"C1","scenario":null},{"value":"5,40E-04","module":"C2","scenario":null},{"value":"3,16E-04","module":"C3","scenario":null},{"value":"9,79E-05","module":"C4","scenario":null},{"value":"-3,04E-04","module":"D","scenario":null},{"value":"9,30E-03","module":"A1A3","scenario":null}]}],"resource_use":[{"parameter":"PERE","unit":"MJ","values":[{"value":"1,64E-01","module":"A1","scenario":null},{"value":"1,65E-02","module":"A2","scenario":null},{"value":"1,66E-02","module":"A3","scenario":null},{"value":"1,77E-03","module":"A4","scenario":null},{"value":"8,50E-03","module":"A5","scenario":null},{"value":"2,85E-04","module":"C1","scenario":null},{"value":"1,77E-03","module":"C2","scenario":null},{"value":"9,70E-03","module":"C3","scenario":null},{"value":"7,68E-04","module":"C4","scenario":null},{"value":"-7,76E-03","module":"D","scenario":null},{"value":"1,97E-01","module":"A1A3","scenario":null}]},{"parameter":"PERM","unit":"MJ","values":[{"value":"4,65E-04","module":"A1","scenario":null},{"value":"0,00E+00","module":"A2","scenario":null},{"value":"0,00E+00","module":"A3","scenario":null},{"value":"0,00E+00","module":"A4","scenario":null},{"value":"0,00E+00","module":"A5","scenario":null},{"value":"0,00E+00","module":"C1","scenario":null},{"value":"0,00E+00","module":"C2","scenario":null},{"value":"-4,65E-04","module":"C3","scenario":null},{"value":"0,00E+00","module":"C4","scenario":null},{"value":"0,00E+00","module":"D","scenario":null},{"value":"4,65E-04","module":"A1A3","scenario":null}]},{"parameter":"PERT","unit":"MJ","values":[{"value":"1,65E-01","module":"A1","scenario":null},{"value":"1,65E-02","module":"A2","scenario":null},{"value":"1,66E-02","module":"A3","scenario":null},{"value":"1,77E-03","module":"A4","scenario":null},{"value":"8,50E-03","module":"A5","scenario":null},{"value":"2,85E-04","module":"C1","scenario":null},{"value":"1,77E-03","module":"C2","scenario":null},{"value":"9,24E-03","module":"C3","scenario":null},{"value":"7,68E-04","module":"C4","scenario":null},{"value":"-7,76E-03","module":"D","scenario":null},{"value":"1,98E-01","module":"A1A3","scenario":null}]},{"parameter":"PENRE","unit":"MJ","values":[{"value":"1,78E+00","module":"A1","scenario":null},{"value":"1,25E+00","module":"A2","scenario":null},{"value":"4,90E-02","module":"A3","scenario":null},{"value":"1,23E-01","module":"A4","scenario":null},{"value":"2,08E-03","module":"A5","scenario":null},{"value":"5,23E-02","module":"C1","scenario":null},{"value":"1,23E-01","module":"C2","scenario":null},{"value":"1,89E-02","module":"C3","scenario":null},{"value":"2,14E-02","module":"C4","scenario":null},{"value":"-3,50E-02","module":"D","scenario":null},{"value":"3,08E+00","module":"A1A3","scenario":null}]},{"parameter":"PENRM","unit":"MJ","values":[{"value":"9,77E-01","module":"A1","scenario":null},{"value":"0,00E+00","module":"A2","scenario":null},{"value":"0,00E+00","module":"A3","scenario":null},{"value":"0,00E+00","module":"A4","scenario":null},{"value":"0,00E+00","module":"A5","scenario":null},{"value":"0,00E+00","module":"C1","scenario":null},{"value":"0,00E+00","module":"C2","scenario":null},{"value":"-8,36E-01","module":"C3","scenario":null},{"value":"0,00E+00","module":"C4","scenario":null},{"value":"0,00E+00","module":"D","scenario":null},{"value":"9,77E-01","module":"A1A3","scenario":null}]},{"parameter":"PENRT","unit":"MJ","values":[{"value":"2,76E+00","module":"A1","scenario":null},{"value":"1,25E+00","module":"A2","scenario":null},{"value":"4,90E-02","module":"A3","scenario":null},{"value":"1,23E-01","module":"A4","scenario":null},{"value":"2,08E-03","module":"A5","scenario":null},{"value":"5,23E-02","module":"C1","scenario":null},{"value":"1,23E-01","module":"C2","scenario":null},{"value":"-8,18E-01","module":"C3","scenario":null},{"value":"2,14E-02","module":"C4","scenario":null},{"value":"-3,50E-02","module":"D","scenario":null},{"value":"4,06E+00","module":"A1A3","scenario":null}]},{"parameter":"SM","unit":"kg","values":[{"value":"4,62E-03","module":"A1","scenario":null},{"value":"0,00E+00","module":"A2","scenario":null},{"value":"0,00E+00","module":"A3","scenario":null},{"value":"0,00E+00","module":"A4","scenario":null},{"value":"0,00E+00","module":"A5","scenario":null},{"value":"0,00E+00","module":"C1","scenario":null},{"value":"0,00E+00","module":"C2","scenario":null},{"value":"0,00E+00","module":"C3","scenario":null},{"value":"0,00E+00","module":"C4","scenario":null},{"value":"0,00E+00","module":"D","scenario":null},{"value":"4,62E-03","module":"A1A3","scenario":null}]},{"parameter":"RSF","unit":"MJ","values":[{"value":"1,74E-02","module":"A1","scenario":null},{"value":"5,80E-04","module":"A2","scenario":null},{"value":"4,37E-04","module":"A3","scenario":null},{"value":"6,32E-05","module":"A4","scenario":null},{"value":"1,93E-05","module":"A5","scenario":null},{"value":"0,00E+00","module":"C1","scenario":null},{"value":"6,32E-05","module":"C2","scenario":null},{"value":"0,00E+00","module":"C3","scenario":null},{"value":"1,59E-05","module":"C4","scenario":null},{"value":"-1,59E-04","module":"D","scenario":null},{"value":"1,84E-02","module":"A1A3","scenario":null}]},{"parameter":"NRSF","unit":"MJ","values":[{"value":"7,16E-01","module":"A1","scenario":null},{"value":"1,98E-03","module":"A2","scenario":null},{"value":"4,44E-04","module":"A3","scenario":null},{"value":"2,26E-04","module":"A4","scenario":null},{"value":"2,89E-05","module":"A5","scenario":null},{"value":"0,00E+00","module":"C1","scenario":null},{"value":"2,26E-04","module":"C2","scenario":null},{"value":"0,00E+00","module":"C3","scenario":null},{"value":"3,44E-05","module":"C4","scenario":null},{"value":"-1,63E-04","module":"D","scenario":null},{"value":"7,19E-01","module":"A1A3","scenario":null}]},{"parameter":"FW","unit":"m3","values":[{"value":"2,17E-03","module":"A1","scenario":null},{"value":"1,24E-04","module":"A2","scenario":null},{"value":"6,82E-03","module":"A3","scenario":null},{"value":"1,32E-05","module":"A4","scenario":null},{"value":"2,63E-04","module":"A5","scenario":null},{"value":"2,69E-06","module":"C1","scenario":null},{"value":"1,32E-05","module":"C2","scenario":null},{"value":"3,23E-05","module":"C3","scenario":null},{"value":"2,64E-05","module":"C4","scenario":null},{"value":"-1,22E-03","module":"D","scenario":null},{"value":"9,12E-03","module":"A1A3","scenario":null}]}],"end_of_life_waste":[{"parameter":"HWD","unit":"kg","values":[{"value":"5,39E-04","module":"A1","scenario":null},{"value":"6,26E-05","module":"A2","scenario":null},{"value":"7,98E-06","module":"A3","scenario":null},{"value":"6,37E-06","module":"A4","scenario":null},{"value":"6,35E-07","module":"A5","scenario":null},{"value":"1,54E-06","module":"C1","scenario":null},{"value":"6,37E-06","module":"C2","scenario":null},{"value":"1,88E-06","module":"C3","scenario":null},{"value":"0,00E+00","module":"C4","scenario":null},{"value":"-7,98E-06","module":"D","scenario":null},{"value":"6,09E-04","module":"A1A3","scenario":null}]},{"parameter":"NHWD","unit":"kg","values":[{"value":"4,92E-02","module":"A1","scenario":null},{"value":"5,29E-02","module":"A2","scenario":null},{"value":"5,44E-04","module":"A3","scenario":null},{"value":"6,01E-03","module":"A4","scenario":null},{"value":"6,38E-05","module":"A5","scenario":null},{"value":"6,19E-05","module":"C1","scenario":null},{"value":"6,01E-03","module":"C2","scenario":null},{"value":"5,95E-05","module":"C3","scenario":null},{"value":"9,50E-02","module":"C4","scenario":null},{"value":"-2,42E-04","module":"D","scenario":null},{"value":"1,03E-01","module":"A1A3","scenario":null}]},{"parameter":"RWD","unit":"kg","values":[{"value":"8,35E-06","module":"A1","scenario":null},{"value":"8,55E-06","module":"A2","scenario":null},{"value":"2,38E-07","module":"A3","scenario":null},{"value":"8,41E-07","module":"A4","scenario":null},{"value":"1,26E-08","module":"A5","scenario":null},{"value":"3,63E-07","module":"C1","scenario":null},{"value":"8,41E-07","module":"C2","scenario":null},{"value":"1,99E-07","module":"C3","scenario":null},{"value":"0,00E+00","module":"C4","scenario":null},{"value":"-2,63E-07","module":"D","scenario":null},{"value":"1,71E-05","module":"A1A3","scenario":null}]}],"end_of_life_flow":[{"parameter":"CRU","unit":"kg","values":[{"value":"0,00E+00","module":"A1","scenario":null},{"value":"0,00E+00","module":"A2","scenario":null},{"value":"0,00E+00","module":"A3","scenario":null},{"value":"0,00E+00","module":"A4","scenario":null},{"value":"0,00E+00","module":"A5","scenario":null},{"value":"0,00E+00","module":"C1","scenario":null},{"value":"0,00E+00","module":"C2","scenario":null},{"value":"0,00E+00","module":"C3","scenario":null},{"value":"0,00E+00","module":"C4","scenario":null},{"value":"0,00E+00","module":"D","scenario":null},{"value":"0,00E+00","module":"A1A3","scenario":null}]},{"parameter":"MFR","unit":"kg","values":[{"value":"0,00E+00","module":"A1","scenario":null},{"value":"0,00E+00","module":"A2","scenario":null},{"value":"0,00E+00","module":"A3","scenario":null},{"value":"0,00E+00","module":"A4","scenario":null},{"value":"0,00E+00","module":"A5","scenario":null},{"value":"0,00E+00","module":"C1","scenario":null},{"value":"0,00E+00","module":"C2","scenario":null},{"value":"8,55E-01","module":"C3","scenario":null},{"value":"0,00E+00","module":"C4","scenario":null},{"value":"0,00E+00","module":"D","scenario":null},{"value":"0,00E+00","module":"A1A3","scenario":null}]},{"parameter":"MER","unit":"kg","values":[{"value":"0,00E+00","module":"A1","scenario":null},{"value":"0,00E+00","module":"A2","scenario":null},{"value":"0,00E+00","module":"A3","scenario":null},{"value":"0,00E+00","module":"A4","scenario":null},{"value":"0,00E+00","module":"A5","scenario":null},{"value":"0,00E+00","module":"C1","scenario":null},{"value":"0,00E+00","module":"C2","scenario":null},{"value":"0,00E+00","module":"C3","scenario":null},{"value":"0,00E+00","module":"C4","scenario":null},{"value":"0,00E+00","module":"D","scenario":null},{"value":"0,00E+00","module":"A1A3","scenario":null}]},{"parameter":"EEE","unit":"MJ","values":[{"value":"0,00E+00","module":"A1","scenario":null},{"value":"0,00E+00","module":"A2","scenario":null},{"value":"0,00E+00","module":"A3","scenario":null},{"value":"0,00E+00","module":"A4","scenario":null},{"value":"0,00E+00","module":"A5","scenario":null},{"value":"0,00E+00","module":"C1","scenario":null},{"value":"0,00E+00","module":"C2","scenario":null},{"value":"0,00E+00","module":"C3","scenario":null},{"value":"0,00E+00","module":"C4","scenario":null},{"value":"0,00E+00","module":"D","scenario":null},{"value":"0,00E+00","module":"A1A3","scenario":null}]},{"parameter":"EET","unit":"MJ","values":[{"value":"0,00E+00","module":"A1","scenario":null},{"value":"0,00E+00","module":"A2","scenario":null},{"value":"0,00E+00","module":"A3","scenario":null},{"value":"0,00E+00","module":"A4","scenario":null},{"value":"0,00E+00","module":"A5","scenario":null},{"value":"0,00E+00","module":"C1","scenario":null},{"value":"0,00E+00","module":"C2","scenario":null},{"value":"0,00E+00","module":"C3","scenario":null},{"value":"0,00E+00","module":"C4","scenario":null},{"value":"0,00E+00","module":"D","scenario":null},{"value":"0,00E+00","module":"A1A3","scenario":null}]}]}