{"product_name":"Harmonie Exterior Door 63m with double IGU (Insulated Glass Unit)","epd_id":"NEPD-4825-4077-EN","compliance":["EN 15804+A2","ISO 14025","ISO 21930"],"producer_name":"Harmonie Norge AS","environmental_impact":[{"parameter":"GWP-total","unit":"kg CO2-eq.","values":[{"value":"5,87E+01","module":"A1-A3","scenario":null},{"value":"1,36E+01","module":"A4","scenario":null},{"value":"1,24E+00","module":"B2","scenario":null},{"value":"1,58E+02","module":"B4","scenario":null},{"value":"0,00E+00","module":"C1","scenario":null},{"value":"6,06E-01","module":"C2","scenario":null},{"value":"1,80E+00","module":"C3","scenario":null},{"value":"3,41E-02","module":"C4","scenario":null},{"value":"-8,37E-02","module":"D","scenario":null}]},{"parameter":"GWP-fossil","unit":"kg CO2-eq.","values":[{"value":"1,23E+02","module":"A1-A3","scenario":null},{"value":"1,36E+01","module":"A4","scenario":null},{"value":"6,77E-01","module":"B2","scenario":null},{"value":"1,55E+02","module":"B4","scenario":null},{"value":"0,00E+00","module":"C1","scenario":null},{"value":"6,05E-01","module":"C2","scenario":null},{"value":"1,80E+00","module":"C3","scenario":null},{"value":"3,40E-02","module":"C4","scenario":null},{"value":"-8,08E-02","module":"D","scenario":null}]},{"parameter":"GWP-biogenic","unit":"kg CO2-eq.","values":[{"value":"-6,69E+01","module":"A1-A3","scenario":null},{"value":"1,08E-02","module":"A4","scenario":null},{"value":"1,42E-01","module":"B2","scenario":null},{"value":"1,15E-01","module":"B4","scenario":null},{"value":"0,00E+00","module":"C1","scenario":null},{"value":"2,60E-04","module":"C2","scenario":null},{"value":"7,34E-04","module":"C3","scenario":null},{"value":"1,65E-05","module":"C4","scenario":null},{"value":"-1,67E-04","module":"D","scenario":null}]},{"parameter":"GWP-luluc","unit":"kg CO2-eq.","values":[{"value":"3,01E+00","module":"A1-A3","scenario":null},{"value":"8,54E-03","module":"A4","scenario":null},{"value":"4,24E-01","module":"B2","scenario":null},{"value":"3,02E+00","module":"B4","scenario":null},{"value":"0,00E+00","module":"C1","scenario":null},{"value":"2,14E-04","module":"C2","scenario":null},{"value":"1,41E-04","module":"C3","scenario":null},{"value":"4,15E-06","module":"C4","scenario":null},{"value":"-2,78E-03","module":"D","scenario":null}]},{"parameter":"ODP","unit":"kg CFC 11-eq.","values":[{"value":"1,28E-05","module":"A1-A3","scenario":null},{"value":"2,78E-06","module":"A4","scenario":null},{"value":"2,79E-07","module":"B2","scenario":null},{"value":"1,62E-05","module":"B4","scenario":null},{"value":"0,00E+00","module":"C1","scenario":null},{"value":"1,38E-07","module":"C2","scenario":null},{"value":"5,93E-08","module":"C3","scenario":null},{"value":"2,19E-09","module":"C4","scenario":null},{"value":"-5,88E-03","module":"D","scenario":null}]},{"parameter":"AP","unit":"mol H+-eq.","values":[{"value":"7,86E-01","module":"A1-A3","scenario":null},{"value":"7,83E-02","module":"A4","scenario":null},{"value":"6,41E-03","module":"B2","scenario":null},{"value":"8,82E-01","module":"B4","scenario":null},{"value":"0,00E+00","module":"C1","scenario":null},{"value":"3,45E-03","module":"C2","scenario":null},{"value":"1,04E-03","module":"C3","scenario":null},{"value":"9,41E-05","module":"C4","scenario":null},{"value":"-6,65E-04","module":"D","scenario":null}]},{"parameter":"POCP","unit":"kg NMVOC-eq.","values":[{"value":"4,53E-01","module":"A1-A3","scenario":null},{"value":"7,37E-02","module":"A4","scenario":null},{"value":"1,00E-02","module":"B2","scenario":null},{"value":"5,45E-01","module":"B4","scenario":null},{"value":"0,00E+00","module":"C1","scenario":null},{"value":"3,89E-03","module":"C2","scenario":null},{"value":"7,73E-04","module":"C3","scenario":null},{"value":"8,43E-05","module":"C4","scenario":null},{"value":"-6,49E-04","module":"D","scenario":null}]},{"parameter":"ADPE","unit":"kg Sb-eq.","values":[{"value":"8,06E-03","module":"A1-A3","scenario":null},{"value":"2,93E-04","module":"A4","scenario":null},{"value":"4,73E-05","module":"B2","scenario":null},{"value":"8,38E-03","module":"B4","scenario":null},{"value":"0,00E+00","module":"C1","scenario":null},{"value":"1,57E-05","module":"C2","scenario":null},{"value":"3,80E-06","module":"C3","scenario":null},{"value":"1,07E-07","module":"C4","scenario":null},{"value":"-8,03E-07","module":"D","scenario":null}]},{"parameter":"ADPF","unit":"MJ","values":[{"value":"1,91E+03","module":"A1-A3","scenario":null},{"value":"1,96E+02","module":"A4","scenario":null},{"value":"2,22E+01","module":"B2","scenario":null},{"value":"2,14E+03","module":"B4","scenario":null},{"value":"0,00E+00","module":"C1","scenario":null},{"value":"9,29E+00","module":"C2","scenario":null},{"value":"2,37E+00","module":"C3","scenario":null},{"value":"2,10E-01","module":"C4","scenario":null},{"value":"-1,15E+00","module":"D","scenario":null}]},{"parameter":"WDP","unit":"m3 world-eq.","values":[{"value":"3,20E+04","module":"A1-A3","scenario":null},{"value":"1,98E+02","module":"A4","scenario":null},{"value":"1,22E+02","module":"B2","scenario":null},{"value":"3,24E+04","module":"B4","scenario":null},{"value":"0,00E+00","module":"C1","scenario":null},{"value":"8,81E+00","module":"C2","scenario":null},{"value":"4,84E+01","module":"C3","scenario":null},{"value":"3,56E+00","module":"C4","scenario":null},{"value":"-1,44E+01","module":"D","scenario":null}]},{"parameter":"EP-freshwater","unit":"kg P-eq.","values":[{"value":"9,47E-03","module":"A1-A3","scenario":null},{"value":"1,75E-04","module":"A4","scenario":null},{"value":"2,19E-03","module":"B2","scenario":null},{"value":"9,68E-03","module":"B4","scenario":null},{"value":"0,00E+00","module":"C1","scenario":null},{"value":"4,98E-06","module":"C2","scenario":null},{"value":"5,31E-06","module":"C3","scenario":null},{"value":"4,85E-07","module":"C4","scenario":null},{"value":"-7,18E-06","module":"D","scenario":null}]},{"parameter":"EP-marine","unit":"kg N-eq.","values":[{"value":"1,22E-01","module":"A1-A3","scenario":null},{"value":"2,25E-02","module":"A4","scenario":null},{"value":"3,97E-03","module":"B2","scenario":null},{"value":"1,51E-01","module":"B4","scenario":null},{"value":"0,00E+00","module":"C1","scenario":null},{"value":"1,23E-03","module":"C2","scenario":null},{"value":"2,55E-04","module":"C3","scenario":null},{"value":"2,71E-05","module":"C4","scenario":null},{"value":"-2,17E-04","module":"D","scenario":null}]},{"parameter":"EP-terrestrial","unit":"mol N-eq.","values":[{"value":"1,30E+00","module":"A1-A3","scenario":null},{"value":"2,49E-01","module":"A4","scenario":null},{"value":"1,63E-02","module":"B2","scenario":null},{"value":"1,62E+00","module":"B4","scenario":null},{"value":"0,00E+00","module":"C1","scenario":null},{"value":"1,36E-02","module":"C2","scenario":null},{"value":"2,73E-03","module":"C3","scenario":null},{"value":"3,15E-04","module":"C4","scenario":null},{"value":"-2,35E-03","module":"D","scenario":null}]},{"parameter":"GWP-IOBC","unit":"kg CO2-eq.","values":[{"value":"1,04E+02","module":"A1-A3","scenario":null},{"value":"1,36E+01","module":"A4","scenario":null},{"value":"2,05E+00","module":"B2","scenario":null},{"value":"1,31E+02","module":"B4","scenario":null},{"value":"0,00E+00","module":"C1","scenario":null},{"value":"6,06E-01","module":"C2","scenario":null},{"value":"1,81E+00","module":"C3","scenario":null},{"value":"3,57E-02","module":"C4","scenario":null},{"value":"-8,25E-02","module":"D","scenario":null}]}],"additional_environmental_impact":[{"parameter":"PM","unit":"disease incidence","values":[{"value":"8,28E-06","module":"A1-A3","scenario":null},{"value":"8,93E-07","module":"A4","scenario":null},{"value":"6,74E-08","module":"B2","scenario":null},{"value":"9,41E-06","module":"B4","scenario":null},{"value":"0,00E+00","module":"C1","scenario":null},{"value":"5,52E-08","module":"C2","scenario":null},{"value":"6,78E-09","module":"C3","scenario":null},{"value":"8,67E-10","module":"C4","scenario":null},{"value":"-4,03E-08","module":"D","scenario":null}]},{"parameter":"ETP-fw","unit":"CTUe","values":[{"value":"2,63E+03","module":"A1-A3","scenario":null},{"value":"1,65E+02","module":"A4","scenario":null},{"value":"3,78E+01","module":"B2","scenario":null},{"value":"3,17E+03","module":"B4","scenario":null},{"value":"0,00E+00","module":"C1","scenario":null},{"value":"6,95E+00","module":"C2","scenario":null},{"value":"1,14E+02","module":"C3","scenario":null},{"value":"5,92E-01","module":"C4","scenario":null},{"value":"-6,28E+00","module":"D","scenario":null}]},{"parameter":"HTP-c","unit":"CTUh","values":[{"value":"3,22E-07","module":"A1-A3","scenario":null},{"value":"0,00E+00","module":"A4","scenario":null},{"value":"9,33E-10","module":"B2","scenario":null},{"value":"3,34E-07","module":"B4","scenario":null},{"value":"0,00E+00","module":"C1","scenario":null},{"value":"0,00E+00","module":"C2","scenario":null},{"value":"2,53E-10","module":"C3","scenario":null},{"value":"3,10E-11","module":"C4","scenario":null},{"value":"-1,15E-10","module":"D","scenario":null}]},{"parameter":"HTP-nc","unit":"CTUh","values":[{"value":"3,27E-06","module":"A1-A3","scenario":null},{"value":"1,96E-07","module":"A4","scenario":null},{"value":"2,33E-08","module":"B2","scenario":null},{"value":"3,61E-06","module":"B4","scenario":null},{"value":"0,00E+00","module":"C1","scenario":null},{"value":"9,20E-09","module":"C2","scenario":null},{"value":"2,68E-08","module":"C3","scenario":null},{"value":"1,18E-09","module":"C4","scenario":null},{"value":"-6,02E-09","module":"D","scenario":null}]},{"parameter":"SQP","unit":"unitless","values":[{"value":"5,81E+03","module":"A1-A3","scenario":null},{"value":"1,33E+02","module":"A4","scenario":null},{"value":"1,97E+01","module":"B2","scenario":null},{"value":"5,97E+03","module":"B4","scenario":null},{"value":"0,00E+00","module":"C1","scenario":null},{"value":"7,95E+00","module":"C2","scenario":null},{"value":"8,64E-01","module":"C3","scenario":null},{"value":"6,83E-01","module":"C4","scenario":null},{"value":"-7,72E+00","module":"D","scenario":null}]},{"parameter":"IRP","unit":"kBq U235-eq.","values":[{"value":"1,14E+01","module":"A1-A3","scenario":null},{"value":"8,66E-01","module":"A4","scenario":null},{"value":"9,40E-02","module":"B2","scenario":null},{"value":"1,24E+01","module":"B4","scenario":null},{"value":"0,00E+00","module":"C1","scenario":null},{"value":"4,06E-02","module":"C2","scenario":null},{"value":"1,15E-02","module":"C3","scenario":null},{"value":"1,12E-03","module":"C4","scenario":null},{"value":"-7,38E-03","module":"D","scenario":null}]}],"resource_use":[{"parameter":"PERE","unit":"MJ","values":[{"value":"7,67E+02","module":"A1-A3","scenario":null},{"value":"4,81E+00","module":"A4","scenario":null},{"value":"5,36E+00","module":"B2","scenario":null},{"value":"7,76E+02","module":"B4","scenario":null},{"value":"0,00E+00","module":"C1","scenario":null},{"value":"1,33E-01","module":"C2","scenario":null},{"value":"3,03E-01","module":"C3","scenario":null},{"value":"1,88E-02","module":"C4","scenario":null},{"value":"-7,13E+00","module":"D","scenario":null}]},{"parameter":"PERM","unit":"MJ","values":[{"value":"5,19E+02","module":"A1-A3","scenario":null},{"value":"0,00E+00","module":"A4","scenario":null},{"value":"0,00E+00","module":"B2","scenario":null},{"value":"9,26E+00","module":"B4","scenario":null},{"value":"0,00E+00","module":"C1","scenario":null},{"value":"0,00E+00","module":"C2","scenario":null},{"value":"0,00E+00","module":"C3","scenario":null},{"value":"0,00E+00","module":"C4","scenario":null},{"value":"0,00E+00","module":"D","scenario":null}]},{"parameter":"PERT","unit":"MJ","values":[{"value":"1,29E+03","module":"A1-A3","scenario":null},{"value":"4,81E+00","module":"A4","scenario":null},{"value":"5,36E+00","module":"B2","scenario":null},{"value":"7,86E+02","module":"B4","scenario":null},{"value":"0,00E+00","module":"C1","scenario":null},{"value":"1,33E-01","module":"C2","scenario":null},{"value":"3,03E-01","module":"C3","scenario":null},{"value":"1,88E-02","module":"C4","scenario":null},{"value":"-7,13E+00","module":"D","scenario":null}]},{"parameter":"PENRE","unit":"MJ","values":[{"value":"1,78E+03","module":"A1-A3","scenario":null},{"value":"1,96E+02","module":"A4","scenario":null},{"value":"2,28E+01","module":"B2","scenario":null},{"value":"2,02E+03","module":"B4","scenario":null},{"value":"0,00E+00","module":"C1","scenario":null},{"value":"9,29E+00","module":"C2","scenario":null},{"value":"2,37E+00","module":"C3","scenario":null},{"value":"2,10E-01","module":"C4","scenario":null},{"value":"-1,15E+00","module":"D","scenario":null}]},{"parameter":"PENRM","unit":"MJ","values":[{"value":"1,32E+02","module":"A1-A3","scenario":null},{"value":"0,00E+00","module":"A4","scenario":null},{"value":"0,00E+00","module":"B2","scenario":null},{"value":"-1,81E+01","module":"B4","scenario":null},{"value":"0,00E+00","module":"C1","scenario":null},{"value":"0,00E+00","module":"C2","scenario":null},{"value":"-1,94E+01","module":"C3","scenario":null},{"value":"0,00E+00","module":"C4","scenario":null},{"value":"0,00E+00","module":"D","scenario":null}]},{"parameter":"PENRT","unit":"MJ","values":[{"value":"1,92E+03","module":"A1-A3","scenario":null},{"value":"1,96E+02","module":"A4","scenario":null},{"value":"2,28E+01","module":"B2","scenario":null},{"value":"2,00E+03","module":"B4","scenario":null},{"value":"0,00E+00","module":"C1","scenario":null},{"value":"9,29E+00","module":"C2","scenario":null},{"value":"-1,70E+01","module":"C3","scenario":null},{"value":"2,10E-01","module":"C4","scenario":null},{"value":"-1,15E+00","module":"D","scenario":null}]},{"parameter":"SM","unit":"kg","values":[{"value":"2,00E+00","module":"A1-A3","scenario":null},{"value":"0,00E+00","module":"A4","scenario":null},{"value":"0,00E+00","module":"B2","scenario":null},{"value":"2,00E+00","module":"B4","scenario":null},{"value":"0,00E+00","module":"C1","scenario":null},{"value":"0,00E+00","module":"C2","scenario":null},{"value":"0,00E+00","module":"C3","scenario":null},{"value":"0,00E+00","module":"C4","scenario":null},{"value":"0,00E+00","module":"D","scenario":null}]},{"parameter":"RSF","unit":"MJ","values":[{"value":"5,10E+00","module":"A1-A3","scenario":null},{"value":"1,16E-01","module":"A4","scenario":null},{"value":"3,54E-02","module":"B2","scenario":null},{"value":"5,32E+00","module":"B4","scenario":null},{"value":"0,00E+00","module":"C1","scenario":null},{"value":"4,74E-03","module":"C2","scenario":null},{"value":"5,47E-03","module":"C3","scenario":null},{"value":"4,63E-04","module":"C4","scenario":null},{"value":"-1,25E-03","module":"D","scenario":null}]},{"parameter":"NRSF","unit":"MJ","values":[{"value":"2,11E+00","module":"A1-A3","scenario":null},{"value":"5,58E-01","module":"A4","scenario":null},{"value":"1,25E-02","module":"B2","scenario":null},{"value":"2,86E+00","module":"B4","scenario":null},{"value":"0,00E+00","module":"C1","scenario":null},{"value":"1,67E-02","module":"C2","scenario":null},{"value":"0,00E+00","module":"C3","scenario":null},{"value":"3,07E-03","module":"C4","scenario":null},{"value":"-4,23E-01","module":"D","scenario":null}]},{"parameter":"FW","unit":"m3","values":[{"value":"2,71E+00","module":"A1-A3","scenario":null},{"value":"3,40E-02","module":"A4","scenario":null},{"value":"3,22E-01","module":"B2","scenario":null},{"value":"2,85E+00","module":"B4","scenario":null},{"value":"0,00E+00","module":"C1","scenario":null},{"value":"1,05E-03","module":"C2","scenario":null},{"value":"5,68E-02","module":"C3","scenario":null},{"value":"1,95E-04","module":"C4","scenario":null},{"value":"-8,59E-03","module":"D","scenario":null}]}],"end_of_life_waste":[{"parameter":"HWD","unit":"kg","values":[{"value":"6,35E-01","module":"A1-A3","scenario":null},{"value":"1,96E-02","module":"A4","scenario":null},{"value":"4,51E-02","module":"B2","scenario":null},{"value":"1,05E+00","module":"B4","scenario":null},{"value":"0,00E+00","module":"C1","scenario":null},{"value":"5,01E-04","module":"C2","scenario":null},{"value":"0,00E+00","module":"C3","scenario":null},{"value":"1,29E-02","module":"C4","scenario":null},{"value":"-5,43E-05","module":"D","scenario":null}]},{"parameter":"NHWD","unit":"kg","values":[{"value":"3,99E+01","module":"A1-A3","scenario":null},{"value":"7,63E+00","module":"A4","scenario":null},{"value":"1,38E-01","module":"B2","scenario":null},{"value":"5,68E+01","module":"B4","scenario":null},{"value":"0,00E+00","module":"C1","scenario":null},{"value":"5,76E-01","module":"C2","scenario":null},{"value":"0,00E+00","module":"C3","scenario":null},{"value":"1,30E-01","module":"C4","scenario":null},{"value":"-2,73E-02","module":"D","scenario":null}]},{"parameter":"RWD","unit":"kg","values":[{"value":"1,12E-02","module":"A1-A3","scenario":null},{"value":"1,28E-03","module":"A4","scenario":null},{"value":"1,24E-04","module":"B2","scenario":null},{"value":"1,25E-02","module":"B4","scenario":null},{"value":"0,00E+00","module":"C1","scenario":null},{"value":"6,32E-05","module":"C2","scenario":null},{"value":"0,00E+00","module":"C3","scenario":null},{"value":"4,87E-07","module":"C4","scenario":null},{"value":"-6,05E-06","module":"D","scenario":null}]}],"end_of_life_flow":[{"parameter":"CRU","unit":"kg","values":[{"value":"0,00E+00","module":"A1-A3","scenario":null},{"value":"0,00E+00","module":"A4","scenario":null},{"value":"0,00E+00","module":"B2","scenario":null},{"value":"0,00E+00","module":"B4","scenario":null},{"value":"0,00E+00","module":"C1","scenario":null},{"value":"0,00E+00","module":"C2","scenario":null},{"value":"0,00E+00","module":"C3","scenario":null},{"value":"0,00E+00","module":"C4","scenario":null},{"value":"0,00E+00","module":"D","scenario":null}]},{"parameter":"MFR","unit":"kg","values":[{"value":"2,33E+00","module":"A1-A3","scenario":null},{"value":"0,00E+00","module":"A4","scenario":null},{"value":"0,00E+00","module":"B2","scenario":null},{"value":"1,14E+01","module":"B4","scenario":null},{"value":"0,00E+00","module":"C1","scenario":null},{"value":"0,00E+00","module":"C2","scenario":null},{"value":"0,00E+00","module":"C3","scenario":null},{"value":"0,00E+00","module":"C4","scenario":null},{"value":"0,00E+00","module":"D","scenario":null}]},{"parameter":"MER","unit":"kg","values":[{"value":"4,50E-06","module":"A1-A3","scenario":null},{"value":"0,00E+00","module":"A4","scenario":null},{"value":"0,00E+00","module":"B2","scenario":null},{"value":"4,10E+01","module":"B4","scenario":null},{"value":"0,00E+00","module":"C1","scenario":null},{"value":"0,00E+00","module":"C2","scenario":null},{"value":"9,00E-01","module":"C3","scenario":null},{"value":"0,00E+00","module":"C4","scenario":null},{"value":"0,00E+00","module":"D","scenario":null}]},{"parameter":"EEE","unit":"MJ","values":[{"value":"4,76E-01","module":"A1-A3","scenario":null},{"value":"0,00E+00","module":"A4","scenario":null},{"value":"0,00E+00","module":"B2","scenario":null},{"value":"3,20E+01","module":"B4","scenario":null},{"value":"0,00E+00","module":"C1","scenario":null},{"value":"0,00E+00","module":"C2","scenario":null},{"value":"9,21E-01","module":"C3","scenario":null},{"value":"0,00E+00","module":"C4","scenario":null},{"value":"0,00E+00","module":"D","scenario":null}]},{"parameter":"EET","unit":"MJ","values":[{"value":"7,20E+00","module":"A1-A3","scenario":null},{"value":"0,00E+00","module":"A4","scenario":null},{"value":"0,00E+00","module":"B2","scenario":null},{"value":"4,84E+02","module":"B4","scenario":null},{"value":"0,00E+00","module":"C1","scenario":null},{"value":"0,00E+00","module":"C2","scenario":null},{"value":"1,39E+01","module":"C3","scenario":null},{"value":"0,00E+00","module":"C4","scenario":null},{"value":"0,00E+00","module":"D","scenario":null}]}]}