{"product_name":"Hunton Undertak","epd_id":"NEPD-4038-3072-EN","compliance":["EN 15804+A2","ISO 14025","ISO 21930"],"producer_name":"Hunton Fiber AS","environmental_impact":[{"parameter":"GWP-total","unit":"kg CO2-eq.","values":[{"value":"-1,13E+00","module":"A1-A3","scenario":null},{"value":"2,18E-02","module":"A4","scenario":null},{"value":"6,30E-02","module":"A5","scenario":null},{"value":"1,40E-04","module":"C1","scenario":null},{"value":"1,39E-02","module":"C2","scenario":null},{"value":"1,79E+00","module":"C3","scenario":null},{"value":"6,64E-04","module":"C4","scenario":null},{"value":"-2,74E-01","module":"D","scenario":null}]},{"parameter":"GWP-fossil","unit":"kg CO2-eq.","values":[{"value":"2,20E-01","module":"A1-A3","scenario":null},{"value":"2,18E-02","module":"A4","scenario":null},{"value":"3,80E-02","module":"A5","scenario":null},{"value":"1,33E-04","module":"C1","scenario":null},{"value":"1,38E-02","module":"C2","scenario":null},{"value":"4,93E-01","module":"C3","scenario":null},{"value":"6,65E-04","module":"C4","scenario":null},{"value":"-1,39E-01","module":"D","scenario":null}]},{"parameter":"GWP-biogenic","unit":"kg CO2-eq.","values":[{"value":"-1,35E+00","module":"A1-A3","scenario":null},{"value":"1,26E-05","module":"A4","scenario":null},{"value":"2,50E-02","module":"A5","scenario":null},{"value":"5,70E-06","module":"C1","scenario":null},{"value":"1,26E-05","module":"C2","scenario":null},{"value":"1,30E+00","module":"C3","scenario":null},{"value":"-3,21E-07","module":"C4","scenario":null},{"value":"-1,29E-01","module":"D","scenario":null}]},{"parameter":"GWP-luluc","unit":"kg CO2-eq.","values":[{"value":"8,51E-04","module":"A1-A3","scenario":null},{"value":"4,93E-06","module":"A4","scenario":null},{"value":"4,38E-05","module":"A5","scenario":null},{"value":"7,20E-07","module":"C1","scenario":null},{"value":"5,54E-06","module":"C2","scenario":null},{"value":"1,12E-05","module":"C3","scenario":null},{"value":"1,69E-08","module":"C4","scenario":null},{"value":"-6,57E-03","module":"D","scenario":null}]},{"parameter":"ODP","unit":"kg CFC 11-eq.","values":[{"value":"1,66E-07","module":"A1-A3","scenario":null},{"value":"5,55E-09","module":"A4","scenario":null},{"value":"9,14E-09","module":"A5","scenario":null},{"value":"5,00E-12","module":"C1","scenario":null},{"value":"3,21E-09","module":"C2","scenario":null},{"value":"6,05E-09","module":"C3","scenario":null},{"value":"2,34E-10","module":"C4","scenario":null},{"value":"-1,75E-08","module":"D","scenario":null}]},{"parameter":"AP","unit":"mol H+-eq.","values":[{"value":"1,64E-03","module":"A1-A3","scenario":null},{"value":"6,77E-05","module":"A4","scenario":null},{"value":"1,13E-04","module":"A5","scenario":null},{"value":"9,79E-07","module":"C1","scenario":null},{"value":"3,93E-05","module":"C2","scenario":null},{"value":"4,52E-04","module":"C3","scenario":null},{"value":"5,01E-06","module":"C4","scenario":null},{"value":"-1,32E-03","module":"D","scenario":null}]},{"parameter":"POCP","unit":"kg NMVOC-eq.","values":[{"value":"1,32E-03","module":"A1-A3","scenario":null},{"value":"6,35E-05","module":"A4","scenario":null},{"value":"1,02E-04","module":"A5","scenario":null},{"value":"3,85E-07","module":"C1","scenario":null},{"value":"3,35E-05","module":"C2","scenario":null},{"value":"5,42E-04","module":"C3","scenario":null},{"value":"6,62E-06","module":"C4","scenario":null},{"value":"-1,46E-03","module":"D","scenario":null}]},{"parameter":"ADPE","unit":"kg Sb-eq.","values":[{"value":"2,26E-06","module":"A1-A3","scenario":null},{"value":"4,45E-08","module":"A4","scenario":null},{"value":"1,25E-07","module":"A5","scenario":null},{"value":"1,55E-08","module":"C1","scenario":null},{"value":"4,91E-08","module":"C2","scenario":null},{"value":"1,15E-07","module":"C3","scenario":null},{"value":"7,26E-10","module":"C4","scenario":null},{"value":"-8,72E-07","module":"D","scenario":null}]},{"parameter":"ADPF","unit":"MJ","values":[{"value":"1,12E+01","module":"A1-A3","scenario":null},{"value":"3,65E-01","module":"A4","scenario":null},{"value":"6,15E-01","module":"A5","scenario":null},{"value":"2,20E-03","module":"C1","scenario":null},{"value":"2,10E-01","module":"C2","scenario":null},{"value":"3,50E-01","module":"C3","scenario":null},{"value":"1,77E-02","module":"C4","scenario":null},{"value":"-2,21E+00","module":"D","scenario":null}]},{"parameter":"WDP","unit":"m3 world-eq.","values":[{"value":"2,73E-01","module":"A1-A3","scenario":null},{"value":"2,01E-03","module":"A4","scenario":null},{"value":"5,96E-02","module":"A5","scenario":null},{"value":"1,36E-04","module":"C1","scenario":null},{"value":"6,39E-04","module":"C2","scenario":null},{"value":"9,12E-01","module":"C3","scenario":null},{"value":"3,50E-02","module":"C4","scenario":null},{"value":"-6,19E-02","module":"D","scenario":null}]},{"parameter":"EP-freshwater","unit":"kg P-eq.","values":[{"value":"9,77E-06","module":"A1-A3","scenario":null},{"value":"2,60E-07","module":"A4","scenario":null},{"value":"5,73E-07","module":"A5","scenario":null},{"value":"7,15E-09","module":"C1","scenario":null},{"value":"9,87E-08","module":"C2","scenario":null},{"value":"1,23E-06","module":"C3","scenario":null},{"value":"8,01E-09","module":"C4","scenario":null},{"value":"-1,20E-05","module":"D","scenario":null}]},{"parameter":"EP-marine","unit":"kg N-eq.","values":[{"value":"2,47E-04","module":"A1-A3","scenario":null},{"value":"1,39E-05","module":"A4","scenario":null},{"value":"2,38E-05","module":"A5","scenario":null},{"value":"1,11E-07","module":"C1","scenario":null},{"value":"7,81E-06","module":"C2","scenario":null},{"value":"1,82E-04","module":"C3","scenario":null},{"value":"1,98E-06","module":"C4","scenario":null},{"value":"-4,93E-04","module":"D","scenario":null}]},{"parameter":"EP-terrestrial","unit":"mol N-eq.","values":[{"value":"2,74E-03","module":"A1-A3","scenario":null},{"value":"1,60E-04","module":"A4","scenario":null},{"value":"2,67E-04","module":"A5","scenario":null},{"value":"1,40E-06","module":"C1","scenario":null},{"value":"8,71E-05","module":"C2","scenario":null},{"value":"2,06E-03","module":"C3","scenario":null},{"value":"2,18E-05","module":"C4","scenario":null},{"value":"-5,28E-03","module":"D","scenario":null}]},{"parameter":"GWP-IOBC","unit":"kg CO2-eq.","values":[]}],"additional_environmental_impact":[{"parameter":"PM","unit":"disease incidence","values":[{"value":"1,27E-08","module":"A1-A3","scenario":null},{"value":"2,44E-09","module":"A4","scenario":null},{"value":"1,04E-09","module":"A5","scenario":null},{"value":"8,00E-12","module":"C1","scenario":null},{"value":"1,11E-09","module":"C2","scenario":null},{"value":"3,61E-09","module":"C3","scenario":null},{"value":"9,30E-11","module":"C4","scenario":null},{"value":"-9,62E-08","module":"D","scenario":null}]},{"parameter":"ETP-fw","unit":"CTUe","values":[{"value":"6,95E+00","module":"A1-A3","scenario":null},{"value":"2,25E-01","module":"A4","scenario":null},{"value":"4,24E-01","module":"A5","scenario":null},{"value":"6,82E-03","module":"C1","scenario":null},{"value":"1,65E-01","module":"C2","scenario":null},{"value":"1,02E+00","module":"C3","scenario":null},{"value":"2,02E-02","module":"C4","scenario":null},{"value":"-1,36E+01","module":"D","scenario":null}]},{"parameter":"HTP-c","unit":"CTUh","values":[{"value":"1,79E-10","module":"A1-A3","scenario":null},{"value":"6,00E-12","module":"A4","scenario":null},{"value":"2,80E-11","module":"A5","scenario":null},{"value":"0,00E+00","module":"C1","scenario":null},{"value":"5,00E-12","module":"C2","scenario":null},{"value":"3,47E-10","module":"C3","scenario":null},{"value":"1,00E-12","module":"C4","scenario":null},{"value":"-2,20E-10","module":"D","scenario":null}]},{"parameter":"HTP-nc","unit":"CTUh","values":[{"value":"3,76E-09","module":"A1-A3","scenario":null},{"value":"2,86E-10","module":"A4","scenario":null},{"value":"3,10E-10","module":"A5","scenario":null},{"value":"1,00E-11","module":"C1","scenario":null},{"value":"1,66E-10","module":"C2","scenario":null},{"value":"1,51E-09","module":"C3","scenario":null},{"value":"4,90E-11","module":"C4","scenario":null},{"value":"-1,30E-08","module":"D","scenario":null}]},{"parameter":"SQP","unit":"unitless","values":[{"value":"8,87E+01","module":"A1-A3","scenario":null},{"value":"4,24E-01","module":"A4","scenario":null},{"value":"4,47E+00","module":"A5","scenario":null},{"value":"9,58E-04","module":"C1","scenario":null},{"value":"1,46E-01","module":"C2","scenario":null},{"value":"9,82E-02","module":"C3","scenario":null},{"value":"3,45E-02","module":"C4","scenario":null},{"value":"-1,83E+01","module":"D","scenario":null}]},{"parameter":"IRP","unit":"kBq U235-eq.","values":[{"value":"6,21E-02","module":"A1-A3","scenario":null},{"value":"1,69E-03","module":"A4","scenario":null},{"value":"3,34E-03","module":"A5","scenario":null},{"value":"4,64E-05","module":"C1","scenario":null},{"value":"9,11E-04","module":"C2","scenario":null},{"value":"1,54E-03","module":"C3","scenario":null},{"value":"2,84E-05","module":"C4","scenario":null},{"value":"-1,39E-02","module":"D","scenario":null}]}],"resource_use":[{"parameter":"PERE","unit":"MJ","values":[{"value":"2,40E+01","module":"A1-A3","scenario":null},{"value":"2,40E+01","module":"A4","scenario":null},{"value":"6,45E-03","module":"A5","scenario":null},{"value":"2,12E-02","module":"C1","scenario":null},{"value":"3,01E-03","module":"C2","scenario":null},{"value":"1,46E+01","module":"C3","scenario":null},{"value":"2,08E-04","module":"C4","scenario":null},{"value":"-1,41E+01","module":"D","scenario":null}]},{"parameter":"PERM","unit":"MJ","values":[{"value":"0,00E+00","module":"A1-A3","scenario":null},{"value":"0,00E+00","module":"A4","scenario":null},{"value":"0,00E+00","module":"A5","scenario":null},{"value":"0,00E+00","module":"C1","scenario":null},{"value":"0,00E+00","module":"C2","scenario":null},{"value":"0,00E+00","module":"C3","scenario":null},{"value":"0,00E+00","module":"C4","scenario":null},{"value":"0,00E+00","module":"D","scenario":null}]},{"parameter":"PERT","unit":"MJ","values":[{"value":"2,40E+01","module":"A1-A3","scenario":null},{"value":"2,40E+01","module":"A4","scenario":null},{"value":"6,45E-03","module":"A5","scenario":null},{"value":"2,12E-02","module":"C1","scenario":null},{"value":"3,01E-03","module":"C2","scenario":null},{"value":"1,46E+01","module":"C3","scenario":null},{"value":"2,08E-04","module":"C4","scenario":null},{"value":"-1,41E+01","module":"D","scenario":null}]},{"parameter":"PENRE","unit":"MJ","values":[{"value":"1,12E+01","module":"A1-A3","scenario":null},{"value":"1,12E+01","module":"A4","scenario":null},{"value":"3,65E-01","module":"A5","scenario":null},{"value":"2,21E-03","module":"C1","scenario":null},{"value":"2,10E-01","module":"C2","scenario":null},{"value":"3,50E-01","module":"C3","scenario":null},{"value":"1,77E-02","module":"C4","scenario":null},{"value":"-2,21E+00","module":"D","scenario":null}]},{"parameter":"PENRM","unit":"MJ","values":[{"value":"0,00E+00","module":"A1-A3","scenario":null},{"value":"0,00E+00","module":"A4","scenario":null},{"value":"0,00E+00","module":"A5","scenario":null},{"value":"0,00E+00","module":"C1","scenario":null},{"value":"0,00E+00","module":"C2","scenario":null},{"value":"0,00E+00","module":"C3","scenario":null},{"value":"0,00E+00","module":"C4","scenario":null},{"value":"0,00E+00","module":"D","scenario":null}]},{"parameter":"PENRT","unit":"MJ","values":[{"value":"1,12E+01","module":"A1-A3","scenario":null},{"value":"1,12E+01","module":"A4","scenario":null},{"value":"3,65E-01","module":"A5","scenario":null},{"value":"2,21E-03","module":"C1","scenario":null},{"value":"2,10E-01","module":"C2","scenario":null},{"value":"3,50E-01","module":"C3","scenario":null},{"value":"1,77E-02","module":"C4","scenario":null},{"value":"-2,21E+00","module":"D","scenario":null}]},{"parameter":"SM","unit":"kg","values":[{"value":"2,08E-02","module":"A1-A3","scenario":null},{"value":"2,08E-02","module":"A4","scenario":null},{"value":"0,00E+00","module":"A5","scenario":null},{"value":"0,00E+00","module":"C1","scenario":null},{"value":"0,00E+00","module":"C2","scenario":null},{"value":"0,00E+00","module":"C3","scenario":null},{"value":"0,00E+00","module":"C4","scenario":null},{"value":"0,00E+00","module":"D","scenario":null}]},{"parameter":"RSF","unit":"MJ","values":[{"value":"0,00E+00","module":"A1-A3","scenario":null},{"value":"0,00E+00","module":"A4","scenario":null},{"value":"0,00E+00","module":"A5","scenario":null},{"value":"0,00E+00","module":"C1","scenario":null},{"value":"0,00E+00","module":"C2","scenario":null},{"value":"0,00E+00","module":"C3","scenario":null},{"value":"0,00E+00","module":"C4","scenario":null},{"value":"-6,84E-04","module":"D","scenario":null}]},{"parameter":"NRSF","unit":"MJ","values":[{"value":"0,00E+00","module":"A1-A3","scenario":null},{"value":"0,00E+00","module":"A4","scenario":null},{"value":"0,00E+00","module":"A5","scenario":null},{"value":"0,00E+00","module":"C1","scenario":null},{"value":"0,00E+00","module":"C2","scenario":null},{"value":"0,00E+00","module":"C3","scenario":null},{"value":"0,00E+00","module":"C4","scenario":null},{"value":"0,00E+00","module":"D","scenario":null}]},{"parameter":"FW","unit":"m3","values":[{"value":"7,02E-02","module":"A1-A3","scenario":null},{"value":"7,02E-02","module":"A4","scenario":null},{"value":"7,77E-05","module":"A5","scenario":null},{"value":"1,56E-04","module":"C1","scenario":null},{"value":"2,38E-05","module":"C2","scenario":null},{"value":"2,16E-02","module":"C3","scenario":null},{"value":"8,16E-04","module":"C4","scenario":null},{"value":"-4,03E-02","module":"D","scenario":null}]}],"end_of_life_waste":[{"parameter":"HWD","unit":"kg","values":[{"value":"2,08E-04","module":"A1-A3","scenario":null},{"value":"1,86E-07","module":"A4","scenario":null},{"value":"1,05E-05","module":"A5","scenario":null},{"value":"2,09E-09","module":"C1","scenario":null},{"value":"5,48E-07","module":"C2","scenario":null},{"value":"1,09E-06","module":"C3","scenario":null},{"value":"7,50E-09","module":"C4","scenario":null},{"value":"-2,08E-06","module":"D","scenario":null}]},{"parameter":"NHWD","unit":"kg","values":[{"value":"1,47E-01","module":"A1-A3","scenario":null},{"value":"3,35E-02","module":"A4","scenario":null},{"value":"1,56E-02","module":"A5","scenario":null},{"value":"3,69E-04","module":"C1","scenario":null},{"value":"1,24E-02","module":"C2","scenario":null},{"value":"1,08E-01","module":"C3","scenario":null},{"value":"7,52E-02","module":"C4","scenario":null},{"value":"-7,65E-02","module":"D","scenario":null}]},{"parameter":"RWD","unit":"kg","values":[{"value":"7,84E-05","module":"A1-A3","scenario":null},{"value":"2,56E-06","module":"A4","scenario":null},{"value":"4,23E-06","module":"A5","scenario":null},{"value":"2,22E-08","module":"C1","scenario":null},{"value":"1,42E-06","module":"C2","scenario":null},{"value":"1,45E-06","module":"C3","scenario":null},{"value":"1,70E-08","module":"C4","scenario":null},{"value":"-1,15E-05","module":"D","scenario":null}]}],"end_of_life_flow":[{"parameter":"CRU","unit":"kg","values":[{"value":"0,00E+00","module":"A1-A3","scenario":null},{"value":"0,00E+00","module":"A4","scenario":null},{"value":"0,00E+00","module":"A5","scenario":null},{"value":"0,00E+00","module":"C1","scenario":null},{"value":"0,00E+00","module":"C2","scenario":null},{"value":"0,00E+00","module":"C3","scenario":null},{"value":"0,00E+00","module":"C4","scenario":null},{"value":"0,00E+00","module":"D","scenario":null}]},{"parameter":"MFR","unit":"kg","values":[{"value":"0,00E+00","module":"A1-A3","scenario":null},{"value":"0,00E+00","module":"A4","scenario":null},{"value":"0,00E+00","module":"A5","scenario":null},{"value":"0,00E+00","module":"C1","scenario":null},{"value":"0,00E+00","module":"C2","scenario":null},{"value":"0,00E+00","module":"C3","scenario":null},{"value":"0,00E+00","module":"C4","scenario":null},{"value":"0,00E+00","module":"D","scenario":null}]},{"parameter":"MER","unit":"kg","values":[{"value":"0,00E+00","module":"A1-A3","scenario":null},{"value":"0,00E+00","module":"A4","scenario":null},{"value":"0,00E+00","module":"A5","scenario":null},{"value":"0,00E+00","module":"C1","scenario":null},{"value":"0,00E+00","module":"C2","scenario":null},{"value":"0,00E+00","module":"C3","scenario":null},{"value":"0,00E+00","module":"C4","scenario":null},{"value":"0,00E+00","module":"D","scenario":null}]},{"parameter":"EEE","unit":"MJ","values":[{"value":"0,00E+00","module":"A1-A3","scenario":null},{"value":"0,00E+00","module":"A4","scenario":null},{"value":"6,78E-02","module":"A5","scenario":null},{"value":"0,00E+00","module":"C1","scenario":null},{"value":"0,00E+00","module":"C2","scenario":null},{"value":"1,36E+00","module":"C3","scenario":null},{"value":"0,00E+00","module":"C4","scenario":null},{"value":"-1,26E+00","module":"D","scenario":null}]},{"parameter":"EET","unit":"MJ","values":[{"value":"0,00E+00","module":"A1-A3","scenario":null},{"value":"0,00E+00","module":"A4","scenario":null},{"value":"6,60E-01","module":"A5","scenario":null},{"value":"0,00E+00","module":"C1","scenario":null},{"value":"0,00E+00","module":"C2","scenario":null},{"value":"1,32E+01","module":"C3","scenario":null},{"value":"0,00E+00","module":"C4","scenario":null},{"value":"-1,44E+01","module":"D","scenario":null}]}]}