{"product_name":"TwinLed light 750V 2x1,5mm\u00b2 FR ","epd_id":"NEPD-4562-3817-EN","compliance":["EN 15804+A2","ISO 14025","ISO 21930"],"producer_name":"Prysmian Group Norge AS","environmental_impact":[{"parameter":"GWP-total","unit":"kg CO2-eq.","values":[{"value":"1,54E-01","module":"A1","scenario":null},{"value":"8,68E-03","module":"A2","scenario":null},{"value":"1,38E-02","module":"A3","scenario":null},{"value":"6,49E-03","module":"A4","scenario":null},{"value":"0,00E+00","module":"C1","scenario":null},{"value":"2,05E-03","module":"C2","scenario":null},{"value":"1,82E-02","module":"C3","scenario":null},{"value":"1,02E-03","module":"C4","scenario":null},{"value":"-1,58E-02","module":"D","scenario":null},{"value":"1,76E-01","module":"A1A3","scenario":null}]},{"parameter":"GWP-fossil","unit":"kg CO2-eq.","values":[{"value":"1,53E-01","module":"A1","scenario":null},{"value":"8,68E-03","module":"A2","scenario":null},{"value":"1,32E-02","module":"A3","scenario":null},{"value":"6,49E-03","module":"A4","scenario":null},{"value":"0,00E+00","module":"C1","scenario":null},{"value":"2,05E-03","module":"C2","scenario":null},{"value":"1,82E-02","module":"C3","scenario":null},{"value":"1,02E-03","module":"C4","scenario":null},{"value":"-1,57E-02","module":"D","scenario":null},{"value":"1,74E-01","module":"A1A3","scenario":null}]},{"parameter":"GWP-biogenic","unit":"kg CO2-eq.","values":[{"value":"8,32E-04","module":"A1","scenario":null},{"value":"3,50E-06","module":"A2","scenario":null},{"value":"5,28E-04","module":"A3","scenario":null},{"value":"2,66E-06","module":"A4","scenario":null},{"value":"0,00E+00","module":"C1","scenario":null},{"value":"8,34E-07","module":"C2","scenario":null},{"value":"3,95E-07","module":"C3","scenario":null},{"value":"7,85E-08","module":"C4","scenario":null},{"value":"-7,03E-05","module":"D","scenario":null},{"value":"1,36E-03","module":"A1A3","scenario":null}]},{"parameter":"GWP-luluc","unit":"kg CO2-eq.","values":[{"value":"1,57E-04","module":"A1","scenario":null},{"value":"2,66E-06","module":"A2","scenario":null},{"value":"1,19E-04","module":"A3","scenario":null},{"value":"1,89E-06","module":"A4","scenario":null},{"value":"0,00E+00","module":"C1","scenario":null},{"value":"7,15E-07","module":"C2","scenario":null},{"value":"7,36E-08","module":"C3","scenario":null},{"value":"7,44E-08","module":"C4","scenario":null},{"value":"-5,11E-05","module":"D","scenario":null},{"value":"2,79E-04","module":"A1A3","scenario":null}]},{"parameter":"ODP","unit":"kg CFC 11-eq.","values":[{"value":"2,26E-08","module":"A1","scenario":null},{"value":"1,99E-09","module":"A2","scenario":null},{"value":"1,54E-09","module":"A3","scenario":null},{"value":"1,50E-09","module":"A4","scenario":null},{"value":"0,00E+00","module":"C1","scenario":null},{"value":"4,66E-10","module":"C2","scenario":null},{"value":"3,90E-11","module":"C3","scenario":null},{"value":"6,50E-11","module":"C4","scenario":null},{"value":"-7,54E-05","module":"D","scenario":null},{"value":"2,61E-08","module":"A1A3","scenario":null}]},{"parameter":"AP","unit":"mol H+-eq.","values":[{"value":"9,66E-03","module":"A1","scenario":null},{"value":"4,75E-05","module":"A2","scenario":null},{"value":"4,96E-05","module":"A3","scenario":null},{"value":"2,73E-05","module":"A4","scenario":null},{"value":"0,00E+00","module":"C1","scenario":null},{"value":"8,36E-06","module":"C2","scenario":null},{"value":"3,98E-06","module":"C3","scenario":null},{"value":"1,74E-06","module":"C4","scenario":null},{"value":"-2,47E-03","module":"D","scenario":null},{"value":"9,76E-03","module":"A1A3","scenario":null}]},{"parameter":"POCP","unit":"kg NMVOC-eq.","values":[{"value":"1,74E-03","module":"A1","scenario":null},{"value":"4,64E-05","module":"A2","scenario":null},{"value":"2,62E-05","module":"A3","scenario":null},{"value":"2,92E-05","module":"A4","scenario":null},{"value":"0,00E+00","module":"C1","scenario":null},{"value":"8,40E-06","module":"C2","scenario":null},{"value":"4,71E-06","module":"C3","scenario":null},{"value":"2,16E-06","module":"C4","scenario":null},{"value":"-4,34E-04","module":"D","scenario":null},{"value":"1,82E-03","module":"A1A3","scenario":null}]},{"parameter":"ADPE","unit":"kg Sb-eq.","values":[{"value":"4,88E-04","module":"A1","scenario":null},{"value":"1,44E-07","module":"A2","scenario":null},{"value":"9,11E-08","module":"A3","scenario":null},{"value":"1,11E-07","module":"A4","scenario":null},{"value":"0,00E+00","module":"C1","scenario":null},{"value":"5,54E-08","module":"C2","scenario":null},{"value":"1,99E-09","module":"C3","scenario":null},{"value":"1,70E-09","module":"C4","scenario":null},{"value":"-1,38E-05","module":"D","scenario":null},{"value":"4,88E-04","module":"A1A3","scenario":null}]},{"parameter":"ADPF","unit":"MJ","values":[{"value":"2,32E+00","module":"A1","scenario":null},{"value":"1,34E-01","module":"A2","scenario":null},{"value":"3,32E-01","module":"A3","scenario":null},{"value":"1,01E-01","module":"A4","scenario":null},{"value":"0,00E+00","module":"C1","scenario":null},{"value":"3,08E-02","module":"C2","scenario":null},{"value":"2,50E-03","module":"C3","scenario":null},{"value":"5,16E-03","module":"C4","scenario":null},{"value":"-1,46E-01","module":"D","scenario":null},{"value":"2,79E+00","module":"A1A3","scenario":null}]},{"parameter":"WDP","unit":"m3 world-eq.","values":[{"value":"6,51E+00","module":"A1","scenario":null},{"value":"9,99E-02","module":"A2","scenario":null},{"value":"1,83E+01","module":"A3","scenario":null},{"value":"7,74E-02","module":"A4","scenario":null},{"value":"0,00E+00","module":"C1","scenario":null},{"value":"2,94E-02","module":"C2","scenario":null},{"value":"1,80E-02","module":"C3","scenario":null},{"value":"1,03E-01","module":"C4","scenario":null},{"value":"6,19E-01","module":"D","scenario":null},{"value":"2,49E+01","module":"A1A3","scenario":null}]},{"parameter":"EP-freshwater","unit":"kg P-eq.","values":[{"value":"8,26E-05","module":"A1","scenario":null},{"value":"6,47E-08","module":"A2","scenario":null},{"value":"4,87E-07","module":"A3","scenario":null},{"value":"4,95E-08","module":"A4","scenario":null},{"value":"0,00E+00","module":"C1","scenario":null},{"value":"1,61E-08","module":"C2","scenario":null},{"value":"3,50E-09","module":"C3","scenario":null},{"value":"3,46E-09","module":"C4","scenario":null},{"value":"-1,67E-05","module":"D","scenario":null},{"value":"8,32E-05","module":"A1A3","scenario":null}]},{"parameter":"EP-marine","unit":"kg N-eq.","values":[{"value":"4,09E-04","module":"A1","scenario":null},{"value":"1,36E-05","module":"A2","scenario":null},{"value":"9,00E-06","module":"A3","scenario":null},{"value":"8,20E-06","module":"A4","scenario":null},{"value":"0,00E+00","module":"C1","scenario":null},{"value":"2,48E-06","module":"C2","scenario":null},{"value":"1,90E-06","module":"C3","scenario":null},{"value":"1,53E-06","module":"C4","scenario":null},{"value":"-1,04E-04","module":"D","scenario":null},{"value":"4,32E-04","module":"A1A3","scenario":null}]},{"parameter":"EP-terrestrial","unit":"mol N-eq.","values":[{"value":"5,94E-03","module":"A1","scenario":null},{"value":"1,51E-04","module":"A2","scenario":null},{"value":"1,02E-04","module":"A3","scenario":null},{"value":"9,07E-05","module":"A4","scenario":null},{"value":"0,00E+00","module":"C1","scenario":null},{"value":"2,74E-05","module":"C2","scenario":null},{"value":"1,95E-05","module":"C3","scenario":null},{"value":"6,98E-06","module":"C4","scenario":null},{"value":"-1,60E-03","module":"D","scenario":null},{"value":"6,20E-03","module":"A1A3","scenario":null}]},{"parameter":"GWP-IOBC","unit":"kg CO2-eq.","values":[{"value":"1,53E-01","module":"A1","scenario":null},{"value":"8,68E-03","module":"A2","scenario":null},{"value":"3,54E-01","module":"A3","scenario":null},{"value":"6,49E-03","module":"A4","scenario":null},{"value":"0,00E+00","module":"C1","scenario":null},{"value":"2,05E-03","module":"C2","scenario":null},{"value":"1,82E-02","module":"C3","scenario":null},{"value":"1,99E-04","module":"C4","scenario":null},{"value":"-8,02E-03","module":"D","scenario":null},{"value":"5,16E-01","module":"A1A3","scenario":null}]}],"additional_environmental_impact":[{"parameter":"PM","unit":"disease incidence","values":[{"value":"2,17E-08","module":"A1","scenario":null},{"value":"7,40E-10","module":"A2","scenario":null},{"value":"2,34E-10","module":"A3","scenario":null},{"value":"5,71E-10","module":"A4","scenario":null},{"value":"0,00E+00","module":"C1","scenario":null},{"value":"1,47E-10","module":"C2","scenario":null},{"value":"1,70E-11","module":"C3","scenario":null},{"value":"3,20E-11","module":"C4","scenario":null},{"value":"-5,44E-09","module":"D","scenario":null},{"value":"2,27E-08","module":"A1A3","scenario":null}]},{"parameter":"ETP-fw","unit":"CTUe","values":[{"value":"8,06E+01","module":"A1","scenario":null},{"value":"9,71E-02","module":"A2","scenario":null},{"value":"2,46E-01","module":"A3","scenario":null},{"value":"7,38E-02","module":"A4","scenario":null},{"value":"0,00E+00","module":"C1","scenario":null},{"value":"2,27E-02","module":"C2","scenario":null},{"value":"3,84E-02","module":"C3","scenario":null},{"value":"6,34E+00","module":"C4","scenario":null},{"value":"-2,27E+01","module":"D","scenario":null},{"value":"8,10E+01","module":"A1A3","scenario":null}]},{"parameter":"HTP-c","unit":"CTUh","values":[{"value":"1,54E-09","module":"A1","scenario":null},{"value":"0,00E+00","module":"A2","scenario":null},{"value":"7,00E-12","module":"A3","scenario":null},{"value":"0,00E+00","module":"A4","scenario":null},{"value":"0,00E+00","module":"C1","scenario":null},{"value":"0,00E+00","module":"C2","scenario":null},{"value":"1,00E-12","module":"C3","scenario":null},{"value":"0,00E+00","module":"C4","scenario":null},{"value":"-3,21E-10","module":"D","scenario":null},{"value":"1,54E-09","module":"A1A3","scenario":null}]},{"parameter":"HTP-nc","unit":"CTUh","values":[{"value":"1,30E-07","module":"A1","scenario":null},{"value":"9,50E-11","module":"A2","scenario":null},{"value":"1,72E-10","module":"A3","scenario":null},{"value":"7,10E-11","module":"A4","scenario":null},{"value":"0,00E+00","module":"C1","scenario":null},{"value":"2,50E-11","module":"C2","scenario":null},{"value":"4,80E-11","module":"C3","scenario":null},{"value":"6,00E-12","module":"C4","scenario":null},{"value":"-2,75E-08","module":"D","scenario":null},{"value":"1,30E-07","module":"A1A3","scenario":null}]},{"parameter":"SQP","unit":"unitless","values":[{"value":"1,54E+00","module":"A1","scenario":null},{"value":"1,49E-01","module":"A2","scenario":null},{"value":"2,03E-01","module":"A3","scenario":null},{"value":"1,16E-01","module":"A4","scenario":null},{"value":"0,00E+00","module":"C1","scenario":null},{"value":"2,13E-02","module":"C2","scenario":null},{"value":"4,56E-04","module":"C3","scenario":null},{"value":"1,26E-02","module":"C4","scenario":null},{"value":"-3,86E-01","module":"D","scenario":null},{"value":"1,89E+00","module":"A1A3","scenario":null}]},{"parameter":"IRP","unit":"kBq U235-eq.","values":[{"value":"7,52E-03","module":"A1","scenario":null},{"value":"5,85E-04","module":"A2","scenario":null},{"value":"8,11E-03","module":"A3","scenario":null},{"value":"4,41E-04","module":"A4","scenario":null},{"value":"0,00E+00","module":"C1","scenario":null},{"value":"1,35E-04","module":"C2","scenario":null},{"value":"6,28E-06","module":"C3","scenario":null},{"value":"3,13E-05","module":"C4","scenario":null},{"value":"-2,57E-04","module":"D","scenario":null},{"value":"1,62E-02","module":"A1A3","scenario":null}]}],"resource_use":[{"parameter":"PERE","unit":"MJ","values":[{"value":"3,02E-01","module":"A1","scenario":null},{"value":"1,65E-03","module":"A2","scenario":null},{"value":"1,03E-01","module":"A3","scenario":null},{"value":"1,27E-03","module":"A4","scenario":null},{"value":"0,00E+00","module":"C1","scenario":null},{"value":"4,35E-04","module":"C2","scenario":null},{"value":"1,39E-04","module":"C3","scenario":null},{"value":"5,56E-04","module":"C4","scenario":null},{"value":"-1,44E-01","module":"D","scenario":null},{"value":"4,06E-01","module":"A1A3","scenario":null}]},{"parameter":"PERM","unit":"MJ","values":[{"value":"0,00E+00","module":"A1","scenario":null},{"value":"0,00E+00","module":"A2","scenario":null},{"value":"0,00E+00","module":"A3","scenario":null},{"value":"0,00E+00","module":"A4","scenario":null},{"value":"0,00E+00","module":"C1","scenario":null},{"value":"0,00E+00","module":"C2","scenario":null},{"value":"0,00E+00","module":"C3","scenario":null},{"value":"0,00E+00","module":"C4","scenario":null},{"value":"0,00E+00","module":"D","scenario":null},{"value":"0,00E+00","module":"A1A3","scenario":null}]},{"parameter":"PERT","unit":"MJ","values":[{"value":"3,02E-01","module":"A1","scenario":null},{"value":"1,65E-03","module":"A2","scenario":null},{"value":"1,03E-01","module":"A3","scenario":null},{"value":"1,27E-03","module":"A4","scenario":null},{"value":"0,00E+00","module":"C1","scenario":null},{"value":"4,35E-04","module":"C2","scenario":null},{"value":"1,39E-04","module":"C3","scenario":null},{"value":"5,56E-04","module":"C4","scenario":null},{"value":"-1,44E-01","module":"D","scenario":null},{"value":"4,06E-01","module":"A1A3","scenario":null}]},{"parameter":"PENRE","unit":"MJ","values":[{"value":"1,97E+00","module":"A1","scenario":null},{"value":"1,34E-01","module":"A2","scenario":null},{"value":"3,44E-01","module":"A3","scenario":null},{"value":"1,01E-01","module":"A4","scenario":null},{"value":"0,00E+00","module":"C1","scenario":null},{"value":"3,08E-02","module":"C2","scenario":null},{"value":"2,50E-03","module":"C3","scenario":null},{"value":"5,16E-03","module":"C4","scenario":null},{"value":"-1,46E-01","module":"D","scenario":null},{"value":"2,45E+00","module":"A1A3","scenario":null}]},{"parameter":"PENRM","unit":"MJ","values":[{"value":"3,48E-01","module":"A1","scenario":null},{"value":"0,00E+00","module":"A2","scenario":null},{"value":"0,00E+00","module":"A3","scenario":null},{"value":"0,00E+00","module":"A4","scenario":null},{"value":"0,00E+00","module":"C1","scenario":null},{"value":"0,00E+00","module":"C2","scenario":null},{"value":"-3,21E-01","module":"C3","scenario":null},{"value":"0,00E+00","module":"C4","scenario":null},{"value":"0,00E+00","module":"D","scenario":null},{"value":"3,48E-01","module":"A1A3","scenario":null}]},{"parameter":"PENRT","unit":"MJ","values":[{"value":"2,32E+00","module":"A1","scenario":null},{"value":"1,34E-01","module":"A2","scenario":null},{"value":"3,44E-01","module":"A3","scenario":null},{"value":"1,01E-01","module":"A4","scenario":null},{"value":"0,00E+00","module":"C1","scenario":null},{"value":"3,08E-02","module":"C2","scenario":null},{"value":"-3,19E-01","module":"C3","scenario":null},{"value":"5,16E-03","module":"C4","scenario":null},{"value":"-1,46E-01","module":"D","scenario":null},{"value":"2,80E+00","module":"A1A3","scenario":null}]},{"parameter":"SM","unit":"kg","values":[{"value":"9,81E-03","module":"A1","scenario":null},{"value":"0,00E+00","module":"A2","scenario":null},{"value":"0,00E+00","module":"A3","scenario":null},{"value":"0,00E+00","module":"A4","scenario":null},{"value":"0,00E+00","module":"C1","scenario":null},{"value":"0,00E+00","module":"C2","scenario":null},{"value":"0,00E+00","module":"C3","scenario":null},{"value":"5,19E-05","module":"C4","scenario":null},{"value":"4,29E-03","module":"D","scenario":null},{"value":"9,81E-03","module":"A1A3","scenario":null}]},{"parameter":"RSF","unit":"MJ","values":[{"value":"3,23E-03","module":"A1","scenario":null},{"value":"5,76E-05","module":"A2","scenario":null},{"value":"1,20E-03","module":"A3","scenario":null},{"value":"4,44E-05","module":"A4","scenario":null},{"value":"0,00E+00","module":"C1","scenario":null},{"value":"1,56E-05","module":"C2","scenario":null},{"value":"2,99E-06","module":"C3","scenario":null},{"value":"1,15E-05","module":"C4","scenario":null},{"value":"3,92E-04","module":"D","scenario":null},{"value":"4,48E-03","module":"A1A3","scenario":null}]},{"parameter":"NRSF","unit":"MJ","values":[{"value":"-2,80E-04","module":"A1","scenario":null},{"value":"1,90E-04","module":"A2","scenario":null},{"value":"3,85E-03","module":"A3","scenario":null},{"value":"1,49E-04","module":"A4","scenario":null},{"value":"0,00E+00","module":"C1","scenario":null},{"value":"5,56E-05","module":"C2","scenario":null},{"value":"0,00E+00","module":"C3","scenario":null},{"value":"-8,72E-07","module":"C4","scenario":null},{"value":"-4,53E-03","module":"D","scenario":null},{"value":"3,76E-03","module":"A1A3","scenario":null}]},{"parameter":"FW","unit":"m3","values":[{"value":"2,44E-03","module":"A1","scenario":null},{"value":"1,49E-05","module":"A2","scenario":null},{"value":"3,39E-04","module":"A3","scenario":null},{"value":"1,15E-05","module":"A4","scenario":null},{"value":"0,00E+00","module":"C1","scenario":null},{"value":"3,25E-06","module":"C2","scenario":null},{"value":"2,11E-05","module":"C3","scenario":null},{"value":"6,65E-06","module":"C4","scenario":null},{"value":"-4,69E-04","module":"D","scenario":null},{"value":"2,80E-03","module":"A1A3","scenario":null}]}],"end_of_life_waste":[{"parameter":"HWD","unit":"kg","values":[{"value":"1,25E-03","module":"A1","scenario":null},{"value":"7,26E-06","module":"A2","scenario":null},{"value":"1,01E-03","module":"A3","scenario":null},{"value":"5,52E-06","module":"A4","scenario":null},{"value":"0,00E+00","module":"C1","scenario":null},{"value":"1,57E-06","module":"C2","scenario":null},{"value":"0,00E+00","module":"C3","scenario":null},{"value":"3,91E-04","module":"C4","scenario":null},{"value":"-1,67E-04","module":"D","scenario":null},{"value":"2,26E-03","module":"A1A3","scenario":null}]},{"parameter":"NHWD","unit":"kg","values":[{"value":"3,84E-02","module":"A1","scenario":null},{"value":"1,12E-02","module":"A2","scenario":null},{"value":"1,84E-03","module":"A3","scenario":null},{"value":"8,78E-03","module":"A4","scenario":null},{"value":"0,00E+00","module":"C1","scenario":null},{"value":"1,47E-03","module":"C2","scenario":null},{"value":"0,00E+00","module":"C3","scenario":null},{"value":"1,81E-02","module":"C4","scenario":null},{"value":"-7,42E-03","module":"D","scenario":null},{"value":"5,15E-02","module":"A1A3","scenario":null}]},{"parameter":"RWD","unit":"kg","values":[{"value":"7,44E-06","module":"A1","scenario":null},{"value":"9,15E-07","module":"A2","scenario":null},{"value":"3,72E-06","module":"A3","scenario":null},{"value":"6,89E-07","module":"A4","scenario":null},{"value":"0,00E+00","module":"C1","scenario":null},{"value":"2,10E-07","module":"C2","scenario":null},{"value":"0,00E+00","module":"C3","scenario":null},{"value":"3,53E-08","module":"C4","scenario":null},{"value":"-2,25E-07","module":"D","scenario":null},{"value":"1,21E-05","module":"A1A3","scenario":null}]}],"end_of_life_flow":[{"parameter":"CRU","unit":"kg","values":[{"value":"0,00E+00","module":"A1","scenario":null},{"value":"0,00E+00","module":"A2","scenario":null},{"value":"0,00E+00","module":"A3","scenario":null},{"value":"0,00E+00","module":"A4","scenario":null},{"value":"0,00E+00","module":"C1","scenario":null},{"value":"0,00E+00","module":"C2","scenario":null},{"value":"0,00E+00","module":"C3","scenario":null},{"value":"0,00E+00","module":"C4","scenario":null},{"value":"0,00E+00","module":"D","scenario":null},{"value":"0,00E+00","module":"A1A3","scenario":null}]},{"parameter":"MFR","unit":"kg","values":[{"value":"0,00E+00","module":"A1","scenario":null},{"value":"0,00E+00","module":"A2","scenario":null},{"value":"8,33E-05","module":"A3","scenario":null},{"value":"0,00E+00","module":"A4","scenario":null},{"value":"0,00E+00","module":"C1","scenario":null},{"value":"0,00E+00","module":"C2","scenario":null},{"value":"1,53E-02","module":"C3","scenario":null},{"value":"7,84E-07","module":"C4","scenario":null},{"value":"-1,68E-04","module":"D","scenario":null},{"value":"8,33E-05","module":"A1A3","scenario":null}]},{"parameter":"MER","unit":"kg","values":[{"value":"0,00E+00","module":"A1","scenario":null},{"value":"0,00E+00","module":"A2","scenario":null},{"value":"4,05E-08","module":"A3","scenario":null},{"value":"0,00E+00","module":"A4","scenario":null},{"value":"0,00E+00","module":"C1","scenario":null},{"value":"0,00E+00","module":"C2","scenario":null},{"value":"7,68E-03","module":"C3","scenario":null},{"value":"1,31E-06","module":"C4","scenario":null},{"value":"-2,21E-05","module":"D","scenario":null},{"value":"4,05E-08","module":"A1A3","scenario":null}]},{"parameter":"EEE","unit":"MJ","values":[{"value":"0,00E+00","module":"A1","scenario":null},{"value":"0,00E+00","module":"A2","scenario":null},{"value":"2,42E-03","module":"A3","scenario":null},{"value":"0,00E+00","module":"A4","scenario":null},{"value":"0,00E+00","module":"C1","scenario":null},{"value":"0,00E+00","module":"C2","scenario":null},{"value":"1,18E-02","module":"C3","scenario":null},{"value":"1,26E-05","module":"C4","scenario":null},{"value":"-5,42E-05","module":"D","scenario":null},{"value":"2,42E-03","module":"A1A3","scenario":null}]},{"parameter":"EET","unit":"MJ","values":[{"value":"0,00E+00","module":"A1","scenario":null},{"value":"0,00E+00","module":"A2","scenario":null},{"value":"3,67E-02","module":"A3","scenario":null},{"value":"0,00E+00","module":"A4","scenario":null},{"value":"0,00E+00","module":"C1","scenario":null},{"value":"0,00E+00","module":"C2","scenario":null},{"value":"1,78E-01","module":"C3","scenario":null},{"value":"1,90E-04","module":"C4","scenario":null},{"value":"-8,20E-04","module":"D","scenario":null},{"value":"3,67E-02","module":"A1A3","scenario":null}]}]}