{"product_name":"OFFECCT Thelma, Room divider","epd_id":"NEPD-3715-2659-EN","compliance":["EN 15804","ISO 14025","ISO 21930"],"producer_name":"Flokk AS","environmental_impact":[{"parameter":"GWP-total","unit":"kg CO2-eq.","values":[{"value":"8,76E+01","module":"A1","scenario":null},{"value":"2,27E+00","module":"A2","scenario":null},{"value":"6,12E+00","module":"A3","scenario":null},{"value":"3,36E+00","module":"A4","scenario":null},{"value":"9,60E+01","module":"A1A3","scenario":null}]},{"parameter":"ODP","unit":"kg CFC 11-eq.","values":[{"value":"5,52E-06","module":"A1","scenario":null},{"value":"4,27E-07","module":"A2","scenario":null},{"value":"1,58E-07","module":"A3","scenario":null},{"value":"6,20E-07","module":"A4","scenario":null},{"value":"6,11E-06","module":"A1A3","scenario":null}]},{"parameter":"AP","unit":"kg SO2-eq.","values":[{"value":"3,65E-01","module":"A1","scenario":null},{"value":"8,66E-03","module":"A2","scenario":null},{"value":"3,68E-02","module":"A3","scenario":null},{"value":"1,07E-02","module":"A4","scenario":null},{"value":"4,10E-01","module":"A1A3","scenario":null}]},{"parameter":"EP","unit":"kg Phosphat-eq.","values":[{"value":"6,43E-02","module":"A1","scenario":null},{"value":"1,56E-03","module":"A2","scenario":null},{"value":"4,47E-03","module":"A3","scenario":null},{"value":"1,78E-03","module":"A4","scenario":null},{"value":"7,03E-02","module":"A1A3","scenario":null}]},{"parameter":"POCP","unit":"kg Ethen-eq.","values":[{"value":"2,79E-02","module":"A1","scenario":null},{"value":"3,68E-04","module":"A2","scenario":null},{"value":"1,39E-03","module":"A3","scenario":null},{"value":"5,48E-04","module":"A4","scenario":null},{"value":"2,96E-02","module":"A1A3","scenario":null}]},{"parameter":"ADPE","unit":"kg Sb-eq.","values":[{"value":"2,62E-03","module":"A1","scenario":null},{"value":"4,60E-06","module":"A2","scenario":null},{"value":"3,39E-07","module":"A3","scenario":null},{"value":"1,02E-05","module":"A4","scenario":null},{"value":"2,62E-03","module":"A1A3","scenario":null}]},{"parameter":"ADPF","unit":"MJ","values":[{"value":"1,01E+03","module":"A1","scenario":null},{"value":"3,47E+01","module":"A2","scenario":null},{"value":"6,23E+01","module":"A3","scenario":null},{"value":"5,06E+01","module":"A4","scenario":null},{"value":"1,11E+03","module":"A1A3","scenario":null}]}],"additional_environmental_impact":[],"resource_use":[{"parameter":"PERE","unit":"MJ","values":[{"value":"1,22E+02","module":"A1","scenario":null},{"value":"6,42E-01","module":"A2","scenario":null},{"value":"7,31E+00","module":"A3","scenario":null},{"value":"7,38E-01","module":"A4","scenario":null},{"value":"1,30E+02","module":"A1A3","scenario":null}]},{"parameter":"PERM","unit":"MJ","values":[{"value":"9,61E-01","module":"A1","scenario":null},{"value":"0,00E+00","module":"A2","scenario":null},{"value":"0,00E+00","module":"A3","scenario":null},{"value":"0,00E+00","module":"A4","scenario":null},{"value":"9,61E-01","module":"A1A3","scenario":null}]},{"parameter":"PERT","unit":"MJ","values":[{"value":"1,23E+02","module":"A1","scenario":null},{"value":"6,42E-01","module":"A2","scenario":null},{"value":"7,31E+00","module":"A3","scenario":null},{"value":"7,38E-01","module":"A4","scenario":null},{"value":"1,31E+02","module":"A1A3","scenario":null}]},{"parameter":"PENRE","unit":"MJ","values":[{"value":"1,19E+03","module":"A1","scenario":null},{"value":"3,58E+01","module":"A2","scenario":null},{"value":"6,58E+01","module":"A3","scenario":null},{"value":"5,18E+01","module":"A4","scenario":null},{"value":"1,30E+03","module":"A1A3","scenario":null}]},{"parameter":"PENRM","unit":"MJ","values":[{"value":"5,77E+01","module":"A1","scenario":null},{"value":"0,00E+00","module":"A2","scenario":null},{"value":"0,00E+00","module":"A3","scenario":null},{"value":"0,00E+00","module":"A4","scenario":null},{"value":"5,77E+01","module":"A1A3","scenario":null}]},{"parameter":"PENRT","unit":"MJ","values":[{"value":"1,25E+03","module":"A1","scenario":null},{"value":"3,58E+01","module":"A2","scenario":null},{"value":"6,58E+01","module":"A3","scenario":null},{"value":"5,18E+01","module":"A4","scenario":null},{"value":"1,35E+03","module":"A1A3","scenario":null}]},{"parameter":"SM","unit":"kg","values":[{"value":"1,02E+01","module":"A1","scenario":null},{"value":"0,00E+00","module":"A2","scenario":null},{"value":"0,00E+00","module":"A3","scenario":null},{"value":"0,00E+00","module":"A4","scenario":null},{"value":"1,02E+01","module":"A1A3","scenario":null}]},{"parameter":"RSF","unit":"MJ","values":[{"value":"2,87E-01","module":"A1","scenario":null},{"value":"0,00E+00","module":"A2","scenario":null},{"value":"0,00E+00","module":"A3","scenario":null},{"value":"0,00E+00","module":"A4","scenario":null},{"value":"2,87E-01","module":"A1A3","scenario":null}]},{"parameter":"NRSF","unit":"MJ","values":[{"value":"3,04E-01","module":"A1","scenario":null},{"value":"0,00E+00","module":"A2","scenario":null},{"value":"0,00E+00","module":"A3","scenario":null},{"value":"0,00E+00","module":"A4","scenario":null},{"value":"3,04E-01","module":"A1A3","scenario":null}]},{"parameter":"FW","unit":"m3","values":[{"value":"9,39E-01","module":"A1","scenario":null},{"value":"8,42E-03","module":"A2","scenario":null},{"value":"3,28E-02","module":"A3","scenario":null},{"value":"9,71E-03","module":"A4","scenario":null},{"value":"9,80E-01","module":"A1A3","scenario":null}]}],"end_of_life_waste":[{"parameter":"HWD","unit":"kg","values":[{"value":"1,32E-01","module":"A1","scenario":null},{"value":"2,01E-05","module":"A2","scenario":null},{"value":"3,14E-02","module":"A3","scenario":null},{"value":"3,03E-05","module":"A4","scenario":null},{"value":"1,63E-01","module":"A1A3","scenario":null}]},{"parameter":"NHWD","unit":"kg","values":[{"value":"5,93E+01","module":"A1","scenario":null},{"value":"2,91E+00","module":"A2","scenario":null},{"value":"2,28E+00","module":"A3","scenario":null},{"value":"2,73E+00","module":"A4","scenario":null},{"value":"6,45E+01","module":"A1A3","scenario":null}]},{"parameter":"RWD","unit":"kg","values":[{"value":"4,13E-03","module":"A1","scenario":null},{"value":"2,48E-04","module":"A2","scenario":null},{"value":"9,11E-05","module":"A3","scenario":null},{"value":"3,56E-04","module":"A4","scenario":null},{"value":"4,47E-03","module":"A1A3","scenario":null}]}],"end_of_life_flow":[{"parameter":"CRU","unit":"kg","values":[{"value":"0,00E+00","module":"A1","scenario":null},{"value":"0,00E+00","module":"A2","scenario":null},{"value":"0,00E+00","module":"A3","scenario":null},{"value":"0,00E+00","module":"A4","scenario":null},{"value":"0,00E+00","module":"A1A3","scenario":null}]},{"parameter":"MFR","unit":"kg","values":[{"value":"2,92E-03","module":"A1","scenario":null},{"value":"0,00E+00","module":"A2","scenario":null},{"value":"7,67E-01","module":"A3","scenario":null},{"value":"0,00E+00","module":"A4","scenario":null},{"value":"7,70E-01","module":"A1A3","scenario":null}]},{"parameter":"MER","unit":"kg","values":[{"value":"1,02E-01","module":"A1","scenario":null},{"value":"0,00E+00","module":"A2","scenario":null},{"value":"4,70E-03","module":"A3","scenario":null},{"value":"0,00E+00","module":"A4","scenario":null},{"value":"1,07E-01","module":"A1A3","scenario":null}]},{"parameter":"EEE","unit":"MJ","values":[{"value":"2,15E-01","module":"A1","scenario":null},{"value":"0,00E+00","module":"A2","scenario":null},{"value":"1,48E-01","module":"A3","scenario":null},{"value":"0,00E+00","module":"A4","scenario":null},{"value":"3,63E-01","module":"A1A3","scenario":null}]},{"parameter":"EET","unit":"MJ","values":[{"value":"3,25E+00","module":"A1","scenario":null},{"value":"0,00E+00","module":"A2","scenario":null},{"value":"1,42E+00","module":"A3","scenario":null},{"value":"0,00E+00","module":"A4","scenario":null},{"value":"4,68E+00","module":"A1A3","scenario":null}]}]}