{"product_name":"FKRS-EU","epd_id":"NEPD-5681-4953","compliance":["EN 15804+A2","ISO 14025","ISO 21930"],"producer_name":"TROX Group","environmental_impact":[{"parameter":"GWP-total","unit":"kg CO2-eq.","values":[{"value":"1,67E+01","module":"A1-A3","scenario":null},{"value":"1,26E+00","module":"A4","scenario":null},{"value":"3,44E-03","module":"C1","scenario":null},{"value":"7,85E-02","module":"C2","scenario":null},{"value":"6,22E-01","module":"C3","scenario":null},{"value":"6,30E-02","module":"C4","scenario":null},{"value":"-2,13E+00","module":"D","scenario":null}]},{"parameter":"GWP-fossil","unit":"kg CO2-eq.","values":[{"value":"1,65E+01","module":"A1-A3","scenario":null},{"value":"1,26E+00","module":"A4","scenario":null},{"value":"3,44E-03","module":"C1","scenario":null},{"value":"7,85E-02","module":"C2","scenario":null},{"value":"6,22E-01","module":"C3","scenario":null},{"value":"6,27E-02","module":"C4","scenario":null},{"value":"-2,10E+00","module":"D","scenario":null}]},{"parameter":"GWP-biogenic","unit":"kg CO2-eq.","values":[{"value":"2,01E-01","module":"A1-A3","scenario":null},{"value":"5,20E-04","module":"A4","scenario":null},{"value":"6,45E-07","module":"C1","scenario":null},{"value":"3,25E-05","module":"C2","scenario":null},{"value":"8,46E-05","module":"C3","scenario":null},{"value":"4,13E-05","module":"C4","scenario":null},{"value":"-5,42E-03","module":"D","scenario":null}]},{"parameter":"GWP-luluc","unit":"kg CO2-eq.","values":[{"value":"3,43E-02","module":"A1-A3","scenario":null},{"value":"4,47E-04","module":"A4","scenario":null},{"value":"2,71E-07","module":"C1","scenario":null},{"value":"2,79E-05","module":"C2","scenario":null},{"value":"9,33E-06","module":"C3","scenario":null},{"value":"2,02E-04","module":"C4","scenario":null},{"value":"-1,80E-02","module":"D","scenario":null}]},{"parameter":"ODP","unit":"kg CFC 11-eq.","values":[{"value":"1,34E-06","module":"A1-A3","scenario":null},{"value":"2,84E-07","module":"A4","scenario":null},{"value":"7,43E-10","module":"C1","scenario":null},{"value":"1,78E-08","module":"C2","scenario":null},{"value":"4,19E-09","module":"C3","scenario":null},{"value":"3,44E-09","module":"C4","scenario":null},{"value":"-1,86E-03","module":"D","scenario":null}]},{"parameter":"AP","unit":"mol H+-eq.","values":[{"value":"1,66E-01","module":"A1-A3","scenario":null},{"value":"3,61E-03","module":"A4","scenario":null},{"value":"3,60E-05","module":"C1","scenario":null},{"value":"2,26E-04","module":"C2","scenario":null},{"value":"1,56E-04","module":"C3","scenario":null},{"value":"1,44E-04","module":"C4","scenario":null},{"value":"-4,07E-02","module":"D","scenario":null}]},{"parameter":"POCP","unit":"kg NMVOC-eq.","values":[{"value":"7,32E-02","module":"A1-A3","scenario":null},{"value":"3,06E-03","module":"A4","scenario":null},{"value":"4,79E-05","module":"C1","scenario":null},{"value":"1,91E-04","module":"C2","scenario":null},{"value":"1,67E-04","module":"C3","scenario":null},{"value":"1,58E-04","module":"C4","scenario":null},{"value":"-1,32E-02","module":"D","scenario":null}]},{"parameter":"ADPE","unit":"kg Sb-eq.","values":[{"value":"4,41E-03","module":"A1-A3","scenario":null},{"value":"3,47E-05","module":"A4","scenario":null},{"value":"5,28E-09","module":"C1","scenario":null},{"value":"2,17E-06","module":"C2","scenario":null},{"value":"1,41E-07","module":"C3","scenario":null},{"value":"1,63E-07","module":"C4","scenario":null},{"value":"-1,82E-04","module":"D","scenario":null}]},{"parameter":"ADPF","unit":"MJ","values":[{"value":"2,34E+02","module":"A1-A3","scenario":null},{"value":"1,90E+01","module":"A4","scenario":null},{"value":"4,73E-02","module":"C1","scenario":null},{"value":"1,19E+00","module":"C2","scenario":null},{"value":"1,96E-01","module":"C3","scenario":null},{"value":"3,75E-01","module":"C4","scenario":null},{"value":"-2,17E+01","module":"D","scenario":null}]},{"parameter":"WDP","unit":"m3 world-eq.","values":[{"value":"9,62E+02","module":"A1-A3","scenario":null},{"value":"1,84E+01","module":"A4","scenario":null},{"value":"1,01E-02","module":"C1","scenario":null},{"value":"1,15E+00","module":"C2","scenario":null},{"value":"2,33E+00","module":"C3","scenario":null},{"value":"1,26E+00","module":"C4","scenario":null},{"value":"-4,38E+02","module":"D","scenario":null}]},{"parameter":"EP-freshwater","unit":"kg P-eq.","values":[{"value":"1,38E-03","module":"A1-A3","scenario":null},{"value":"1,00E-05","module":"A4","scenario":null},{"value":"1,25E-08","module":"C1","scenario":null},{"value":"6,27E-07","module":"C2","scenario":null},{"value":"8,11E-07","module":"C3","scenario":null},{"value":"1,12E-06","module":"C4","scenario":null},{"value":"-2,98E-04","module":"D","scenario":null}]},{"parameter":"EP-marine","unit":"kg N-eq.","values":[{"value":"2,06E-02","module":"A1-A3","scenario":null},{"value":"7,14E-04","module":"A4","scenario":null},{"value":"1,59E-05","module":"C1","scenario":null},{"value":"4,46E-05","module":"C2","scenario":null},{"value":"6,61E-05","module":"C3","scenario":null},{"value":"6,79E-05","module":"C4","scenario":null},{"value":"-3,08E-03","module":"D","scenario":null}]},{"parameter":"EP-terrestrial","unit":"mol N-eq.","values":[{"value":"3,26E-01","module":"A1-A3","scenario":null},{"value":"7,99E-03","module":"A4","scenario":null},{"value":"1,74E-04","module":"C1","scenario":null},{"value":"4,99E-04","module":"C2","scenario":null},{"value":"6,78E-04","module":"C3","scenario":null},{"value":"3,78E-04","module":"C4","scenario":null},{"value":"-3,85E-02","module":"D","scenario":null}]},{"parameter":"GWP-IOBC","unit":"kg CO2-eq.","values":[{"value":"1,67E+01","module":"A1-A3","scenario":null},{"value":"1,26E+00","module":"A4","scenario":null},{"value":"3,44E-03","module":"C1","scenario":null},{"value":"7,85E-02","module":"C2","scenario":null},{"value":"6,22E-01","module":"C3","scenario":null},{"value":"3,64E-02","module":"C4","scenario":null},{"value":"-2,51E+00","module":"D","scenario":null}]}],"additional_environmental_impact":[{"parameter":"PM","unit":"disease incidence","values":[{"value":"1,40E-06","module":"A1-A3","scenario":null},{"value":"7,69E-08","module":"A4","scenario":null},{"value":"9,52E-10","module":"C1","scenario":null},{"value":"4,80E-09","module":"C2","scenario":null},{"value":"1,28E-09","module":"C3","scenario":null},{"value":"2,64E-09","module":"C4","scenario":null},{"value":"-2,18E-07","module":"D","scenario":null}]},{"parameter":"ETP-fw","unit":"CTUe","values":[{"value":"1,25E+03","module":"A1-A3","scenario":null},{"value":"1,41E+01","module":"A4","scenario":null},{"value":"2,59E-02","module":"C1","scenario":null},{"value":"8,80E-01","module":"C2","scenario":null},{"value":"8,25E-01","module":"C3","scenario":null},{"value":"5,63E+00","module":"C4","scenario":null},{"value":"-3,44E+02","module":"D","scenario":null}]},{"parameter":"HTP-c","unit":"CTUh","values":[{"value":"6,42E-08","module":"A1-A3","scenario":null},{"value":"0,00E+00","module":"A4","scenario":null},{"value":"0,00E+00","module":"C1","scenario":null},{"value":"0,00E+00","module":"C2","scenario":null},{"value":"4,60E-11","module":"C3","scenario":null},{"value":"5,47E-10","module":"C4","scenario":null},{"value":"-1,10E-08","module":"D","scenario":null}]},{"parameter":"HTP-nc","unit":"CTUh","values":[{"value":"1,36E-06","module":"A1-A3","scenario":null},{"value":"1,54E-08","module":"A4","scenario":null},{"value":"2,30E-11","module":"C1","scenario":null},{"value":"9,61E-10","module":"C2","scenario":null},{"value":"1,03E-09","module":"C3","scenario":null},{"value":"3,16E-08","module":"C4","scenario":null},{"value":"-2,47E-07","module":"D","scenario":null}]},{"parameter":"SQP","unit":"unitless","values":[{"value":"8,59E+02","module":"A1-A3","scenario":null},{"value":"1,33E+01","module":"A4","scenario":null},{"value":"6,01E-03","module":"C1","scenario":null},{"value":"8,30E-01","module":"C2","scenario":null},{"value":"6,89E-02","module":"C3","scenario":null},{"value":"1,05E+00","module":"C4","scenario":null},{"value":"-6,62E+00","module":"D","scenario":null}]},{"parameter":"IRP","unit":"kBq U235-eq.","values":[{"value":"7,03E-01","module":"A1-A3","scenario":null},{"value":"8,30E-02","module":"A4","scenario":null},{"value":"2,03E-04","module":"C1","scenario":null},{"value":"5,19E-03","module":"C2","scenario":null},{"value":"9,21E-04","module":"C3","scenario":null},{"value":"1,04E-03","module":"C4","scenario":null},{"value":"-4,85E-02","module":"D","scenario":null}]}],"resource_use":[{"parameter":"PERE","unit":"MJ","values":[{"value":"6,39E+01","module":"A1-A3","scenario":null},{"value":"2,72E-01","module":"A4","scenario":null},{"value":"2,56E-04","module":"C1","scenario":null},{"value":"1,70E-02","module":"C2","scenario":null},{"value":"3,22E-02","module":"C3","scenario":null},{"value":"9,63E-02","module":"C4","scenario":null},{"value":"-7,58E+00","module":"D","scenario":null}]},{"parameter":"PERM","unit":"MJ","values":[{"value":"0,00E+00","module":"A1-A3","scenario":null},{"value":"0,00E+00","module":"A4","scenario":null},{"value":"0,00E+00","module":"C1","scenario":null},{"value":"0,00E+00","module":"C2","scenario":null},{"value":"0,00E+00","module":"C3","scenario":null},{"value":"0,00E+00","module":"C4","scenario":null},{"value":"0,00E+00","module":"D","scenario":null}]},{"parameter":"PERT","unit":"MJ","values":[{"value":"1,43E+02","module":"A1-A3","scenario":null},{"value":"2,72E-01","module":"A4","scenario":null},{"value":"2,56E-04","module":"C1","scenario":null},{"value":"1,70E-02","module":"C2","scenario":null},{"value":"3,22E-02","module":"C3","scenario":null},{"value":"9,63E-02","module":"C4","scenario":null},{"value":"-7,58E+00","module":"D","scenario":null}]},{"parameter":"PENRE","unit":"MJ","values":[{"value":"2,21E+02","module":"A1-A3","scenario":null},{"value":"1,90E+01","module":"A4","scenario":null},{"value":"4,73E-02","module":"C1","scenario":null},{"value":"1,19E+00","module":"C2","scenario":null},{"value":"1,96E-01","module":"C3","scenario":null},{"value":"3,75E-01","module":"C4","scenario":null},{"value":"-2,17E+01","module":"D","scenario":null}]},{"parameter":"PENRM","unit":"MJ","values":[{"value":"1,35E+01","module":"A1-A3","scenario":null},{"value":"0,00E+00","module":"A4","scenario":null},{"value":"0,00E+00","module":"C1","scenario":null},{"value":"0,00E+00","module":"C2","scenario":null},{"value":"-1,60E-03","module":"C3","scenario":null},{"value":"0,00E+00","module":"C4","scenario":null},{"value":"0,00E+00","module":"D","scenario":null}]},{"parameter":"PENRT","unit":"MJ","values":[{"value":"2,34E+02","module":"A1-A3","scenario":null},{"value":"1,90E+01","module":"A4","scenario":null},{"value":"4,73E-02","module":"C1","scenario":null},{"value":"1,19E+00","module":"C2","scenario":null},{"value":"1,94E-01","module":"C3","scenario":null},{"value":"3,75E-01","module":"C4","scenario":null},{"value":"-2,17E+01","module":"D","scenario":null}]},{"parameter":"SM","unit":"kg","values":[{"value":"2,18E+00","module":"A1-A3","scenario":null},{"value":"0,00E+00","module":"A4","scenario":null},{"value":"2,32E-05","module":"C1","scenario":null},{"value":"0,00E+00","module":"C2","scenario":null},{"value":"1,32E-05","module":"C3","scenario":null},{"value":"2,16E-03","module":"C4","scenario":null},{"value":"5,13E-02","module":"D","scenario":null}]},{"parameter":"RSF","unit":"MJ","values":[{"value":"1,24E+00","module":"A1-A3","scenario":null},{"value":"9,72E-03","module":"A4","scenario":null},{"value":"6,30E-06","module":"C1","scenario":null},{"value":"6,08E-04","module":"C2","scenario":null},{"value":"7,07E-04","module":"C3","scenario":null},{"value":"4,72E-04","module":"C4","scenario":null},{"value":"4,02E-02","module":"D","scenario":null}]},{"parameter":"NRSF","unit":"MJ","values":[{"value":"5,60E-01","module":"A1-A3","scenario":null},{"value":"3,48E-02","module":"A4","scenario":null},{"value":"9,27E-05","module":"C1","scenario":null},{"value":"2,17E-03","module":"C2","scenario":null},{"value":"1,41E-05","module":"C3","scenario":null},{"value":"2,31E-02","module":"C4","scenario":null},{"value":"9,70E-01","module":"D","scenario":null}]},{"parameter":"FW","unit":"m3","values":[{"value":"1,94E-01","module":"A1-A3","scenario":null},{"value":"2,03E-03","module":"A4","scenario":null},{"value":"2,44E-06","module":"C1","scenario":null},{"value":"1,27E-04","module":"C2","scenario":null},{"value":"2,87E-04","module":"C3","scenario":null},{"value":"2,93E-04","module":"C4","scenario":null},{"value":"-3,10E-02","module":"D","scenario":null}]}],"end_of_life_waste":[{"parameter":"HWD","unit":"kg","values":[{"value":"1,22E-01","module":"A1-A3","scenario":null},{"value":"9,79E-04","module":"A4","scenario":null},{"value":"1,39E-06","module":"C1","scenario":null},{"value":"6,12E-05","module":"C2","scenario":null},{"value":"1,53E-06","module":"C3","scenario":null},{"value":"1,11E-01","module":"C4","scenario":null},{"value":"-3,72E-03","module":"D","scenario":null}]},{"parameter":"NHWD","unit":"kg","values":[{"value":"5,13E+00","module":"A1-A3","scenario":null},{"value":"9,23E-01","module":"A4","scenario":null},{"value":"5,61E-05","module":"C1","scenario":null},{"value":"5,77E-02","module":"C2","scenario":null},{"value":"1,33E-02","module":"C3","scenario":null},{"value":"5,23E-01","module":"C4","scenario":null},{"value":"-7,68E-01","module":"D","scenario":null}]},{"parameter":"RWD","unit":"kg","values":[{"value":"6,95E-04","module":"A1-A3","scenario":null},{"value":"1,29E-04","module":"A4","scenario":null},{"value":"3,29E-07","module":"C1","scenario":null},{"value":"8,08E-06","module":"C2","scenario":null},{"value":"1,55E-07","module":"C3","scenario":null},{"value":"7,03E-07","module":"C4","scenario":null},{"value":"-4,59E-05","module":"D","scenario":null}]}],"end_of_life_flow":[{"parameter":"CRU","unit":"kg","values":[{"value":"0,00E+00","module":"A1-A3","scenario":null},{"value":"0,00E+00","module":"A4","scenario":null},{"value":"0,00E+00","module":"C1","scenario":null},{"value":"0,00E+00","module":"C2","scenario":null},{"value":"0,00E+00","module":"C3","scenario":null},{"value":"0,00E+00","module":"C4","scenario":null},{"value":"0,00E+00","module":"D","scenario":null}]},{"parameter":"MFR","unit":"kg","values":[{"value":"1,29E+00","module":"A1-A3","scenario":null},{"value":"0,00E+00","module":"A4","scenario":null},{"value":"2,28E-05","module":"C1","scenario":null},{"value":"0,00E+00","module":"C2","scenario":null},{"value":"2,18E+00","module":"C3","scenario":null},{"value":"2,92E-03","module":"C4","scenario":null},{"value":"-2,01E-03","module":"D","scenario":null}]},{"parameter":"MER","unit":"kg","values":[{"value":"1,34E-03","module":"A1-A3","scenario":null},{"value":"0,00E+00","module":"A4","scenario":null},{"value":"7,08E-08","module":"C1","scenario":null},{"value":"0,00E+00","module":"C2","scenario":null},{"value":"2,86E-01","module":"C3","scenario":null},{"value":"1,89E-06","module":"C4","scenario":null},{"value":"-2,64E-04","module":"D","scenario":null}]},{"parameter":"EEE","unit":"MJ","values":[{"value":"2,96E-02","module":"A1-A3","scenario":null},{"value":"0,00E+00","module":"A4","scenario":null},{"value":"2,43E-07","module":"C1","scenario":null},{"value":"0,00E+00","module":"C2","scenario":null},{"value":"2,91E-01","module":"C3","scenario":null},{"value":"4,49E-05","module":"C4","scenario":null},{"value":"-6,48E-04","module":"D","scenario":null}]},{"parameter":"EET","unit":"MJ","values":[{"value":"4,48E-01","module":"A1-A3","scenario":null},{"value":"0,00E+00","module":"A4","scenario":null},{"value":"3,67E-06","module":"C1","scenario":null},{"value":"0,00E+00","module":"C2","scenario":null},{"value":"4,39E+00","module":"C3","scenario":null},{"value":"6,79E-04","module":"C4","scenario":null},{"value":"-9,80E-03","module":"D","scenario":null}]}]}