{"product_name":"CEM I 52.5 R","epd_id":"NEPD-5375-4689","compliance":["EN 15804+A2","ISO 14025","ISO 21930"],"producer_name":"SCHWENK Sverige AB","environmental_impact":[{"parameter":"GWP-total","unit":"kg CO2-eq.","values":[{"value":"7,10E+02","module":"A1-A3","scenario":null},{"value":"2,22E+01","module":"A4","scenario":null}]},{"parameter":"GWP-fossil","unit":"kg CO2-eq.","values":[{"value":"7,09E+02","module":"A1-A3","scenario":null},{"value":"2,22E+01","module":"A4","scenario":null}]},{"parameter":"GWP-biogenic","unit":"kg CO2-eq.","values":[{"value":"6,24E-01","module":"A1-A3","scenario":null},{"value":"9,28E-03","module":"A4","scenario":null}]},{"parameter":"GWP-luluc","unit":"kg CO2-eq.","values":[{"value":"2,37E-01","module":"A1-A3","scenario":null},{"value":"1,02E-02","module":"A4","scenario":null}]},{"parameter":"ODP","unit":"kg CFC 11-eq.","values":[{"value":"1,49E-05","module":"A1-A3","scenario":null},{"value":"4,12E-06","module":"A4","scenario":null}]},{"parameter":"AP","unit":"mol H+-eq.","values":[{"value":"1,85E+00","module":"A1-A3","scenario":null},{"value":"4,50E-01","module":"A4","scenario":null}]},{"parameter":"POCP","unit":"kg NMVOC-eq.","values":[{"value":"2,00E+00","module":"A1-A3","scenario":null},{"value":"3,66E-01","module":"A4","scenario":null}]},{"parameter":"ADPE","unit":"kg Sb-eq.","values":[{"value":"1,47E-03","module":"A1-A3","scenario":null},{"value":"1,19E-04","module":"A4","scenario":null}]},{"parameter":"ADPF","unit":"MJ","values":[{"value":"1,71E+03","module":"A1-A3","scenario":null},{"value":"2,88E+02","module":"A4","scenario":null}]},{"parameter":"WDP","unit":"m3 world-eq.","values":[{"value":"6,50E+04","module":"A1-A3","scenario":null},{"value":"1,49E+02","module":"A4","scenario":null}]},{"parameter":"EP-freshwater","unit":"kg P-eq.","values":[{"value":"4,39E-03","module":"A1-A3","scenario":null},{"value":"1,92E-04","module":"A4","scenario":null}]},{"parameter":"EP-marine","unit":"kg N-eq.","values":[{"value":"7,44E-01","module":"A1-A3","scenario":null},{"value":"1,25E-01","module":"A4","scenario":null}]},{"parameter":"EP-terrestrial","unit":"mol N-eq.","values":[{"value":"8,27E+00","module":"A1-A3","scenario":null},{"value":"1,39E+00","module":"A4","scenario":null}]},{"parameter":"GWP-IOBC","unit":"kg CO2-eq.","values":[{"value":"7,23E+02","module":"A1-A3","scenario":null},{"value":"2,22E+01","module":"A4","scenario":null}]}],"additional_environmental_impact":[{"parameter":"PM","unit":"disease incidence","values":[{"value":"9,42E-06","module":"A1-A3","scenario":null},{"value":"1,19E-06","module":"A4","scenario":null}]},{"parameter":"ETP-fw","unit":"CTUe","values":[{"value":"2,10E+03","module":"A1-A3","scenario":null},{"value":"2,17E+02","module":"A4","scenario":null}]},{"parameter":"HTP-c","unit":"CTUh","values":[{"value":"4,98E-08","module":"A1-A3","scenario":null},{"value":"0,00E+00","module":"A4","scenario":null}]},{"parameter":"HTP-nc","unit":"CTUh","values":[{"value":"8,50E-07","module":"A1-A3","scenario":null},{"value":"1,99E-07","module":"A4","scenario":null}]},{"parameter":"SQP","unit":"unitless","values":[{"value":"1,11E+03","module":"A1-A3","scenario":null},{"value":"1,09E+02","module":"A4","scenario":null}]},{"parameter":"IRP","unit":"kBq U235-eq.","values":[{"value":"7,94E+00","module":"A1-A3","scenario":null},{"value":"1,22E+00","module":"A4","scenario":null}]}],"resource_use":[{"parameter":"PERE","unit":"MJ","values":[{"value":"3,37E+02","module":"A1-A3","scenario":null},{"value":"4,91E+00","module":"A4","scenario":null}]},{"parameter":"PERM","unit":"MJ","values":[{"value":"0,00E+00","module":"A1-A3","scenario":null},{"value":"0,00E+00","module":"A4","scenario":null}]},{"parameter":"PERT","unit":"MJ","values":[{"value":"3,37E+02","module":"A1-A3","scenario":null},{"value":"4,91E+00","module":"A4","scenario":null}]},{"parameter":"PENRE","unit":"MJ","values":[{"value":"1,72E+03","module":"A1-A3","scenario":null},{"value":"2,88E+02","module":"A4","scenario":null}]},{"parameter":"PENRM","unit":"MJ","values":[{"value":"0,00E+00","module":"A1-A3","scenario":null},{"value":"0,00E+00","module":"A4","scenario":null}]},{"parameter":"PENRT","unit":"MJ","values":[{"value":"1,72E+03","module":"A1-A3","scenario":null},{"value":"2,88E+02","module":"A4","scenario":null}]},{"parameter":"SM","unit":"kg","values":[{"value":"6,03E+00","module":"A1-A3","scenario":null},{"value":"0,00E+00","module":"A4","scenario":null}]},{"parameter":"RSF","unit":"MJ","values":[{"value":"4,31E+02","module":"A1-A3","scenario":null},{"value":"1,14E-01","module":"A4","scenario":null}]},{"parameter":"NRSF","unit":"MJ","values":[{"value":"2,65E+03","module":"A1-A3","scenario":null},{"value":"9,83E-01","module":"A4","scenario":null}]},{"parameter":"FW","unit":"m3","values":[{"value":"6,04E-01","module":"A1-A3","scenario":null},{"value":"3,06E-02","module":"A4","scenario":null}]}],"end_of_life_waste":[{"parameter":"HWD","unit":"kg","values":[{"value":"1,68E-01","module":"A1-A3","scenario":null},{"value":"1,83E-02","module":"A4","scenario":null}]},{"parameter":"NHWD","unit":"kg","values":[{"value":"1,96E+01","module":"A1-A3","scenario":null},{"value":"1,92E+00","module":"A4","scenario":null}]},{"parameter":"RWD","unit":"kg","values":[{"value":"7,29E-03","module":"A1-A3","scenario":null},{"value":"1,91E-03","module":"A4","scenario":null}]}],"end_of_life_flow":[{"parameter":"CRU","unit":"kg","values":[{"value":"0,00E+00","module":"A1-A3","scenario":null},{"value":"0,00E+00","module":"A4","scenario":null}]},{"parameter":"MFR","unit":"kg","values":[{"value":"6,03E-03","module":"A1-A3","scenario":null},{"value":"0,00E+00","module":"A4","scenario":null}]},{"parameter":"MER","unit":"kg","values":[{"value":"8,16E-03","module":"A1-A3","scenario":null},{"value":"0,00E+00","module":"A4","scenario":null}]},{"parameter":"EEE","unit":"MJ","values":[{"value":"1,86E-03","module":"A1-A3","scenario":null},{"value":"0,00E+00","module":"A4","scenario":null}]},{"parameter":"EET","unit":"MJ","values":[{"value":"2,82E-02","module":"A1-A3","scenario":null},{"value":"0,00E+00","module":"A4","scenario":null}]}]}