{"product_name":"Skap MDF/melamin med to d\u00f8rer og en hylle over","epd_id":"NEPD-5781-5073-NO","compliance":["EN 15804+A2","ISO 14025","ISO 21930"],"producer_name":"Haugstad M\u00f8bel AS","environmental_impact":[{"parameter":"GWP-total","unit":"kg CO2-eq.","values":[{"value":"-3,87E+01","module":"A1","scenario":null},{"value":"1,39E+01","module":"A2","scenario":null},{"value":"1,84E+00","module":"A3","scenario":null},{"value":"2,22E+00","module":"A4","scenario":null},{"value":"3,17E-02","module":"A5","scenario":null},{"value":"0,00E+00","module":"B2","scenario":null},{"value":"0,00E+00","module":"B3","scenario":null},{"value":"0,00E+00","module":"B4","scenario":null},{"value":"0,00E+00","module":"C1","scenario":null},{"value":"6,30E-01","module":"C2","scenario":null},{"value":"7,65E+01","module":"C3","scenario":null},{"value":"2,23E-02","module":"C4","scenario":null},{"value":"-2,79E+00","module":"D","scenario":null},{"value":"-2,30E+01","module":"A1A3","scenario":null}]},{"parameter":"GWP-fossil","unit":"kg CO2-eq.","values":[{"value":"3,21E+01","module":"A1","scenario":null},{"value":"1,39E+01","module":"A2","scenario":null},{"value":"1,64E+00","module":"A3","scenario":null},{"value":"2,22E+00","module":"A4","scenario":null},{"value":"3,17E-02","module":"A5","scenario":null},{"value":"0,00E+00","module":"B2","scenario":null},{"value":"0,00E+00","module":"B3","scenario":null},{"value":"0,00E+00","module":"B4","scenario":null},{"value":"0,00E+00","module":"C1","scenario":null},{"value":"6,29E-01","module":"C2","scenario":null},{"value":"5,20E+00","module":"C3","scenario":null},{"value":"2,23E-02","module":"C4","scenario":null},{"value":"-2,69E+00","module":"D","scenario":null},{"value":"4,76E+01","module":"A1A3","scenario":null}]},{"parameter":"GWP-biogenic","unit":"kg CO2-eq.","values":[{"value":"-7,09E+01","module":"A1","scenario":null},{"value":"5,60E-03","module":"A2","scenario":null},{"value":"2,01E-01","module":"A3","scenario":null},{"value":"9,13E-04","module":"A4","scenario":null},{"value":"4,37E-06","module":"A5","scenario":null},{"value":"0,00E+00","module":"B2","scenario":null},{"value":"0,00E+00","module":"B3","scenario":null},{"value":"0,00E+00","module":"B4","scenario":null},{"value":"0,00E+00","module":"C1","scenario":null},{"value":"2,59E-04","module":"C2","scenario":null},{"value":"7,13E+01","module":"C3","scenario":null},{"value":"1,14E-05","module":"C4","scenario":null},{"value":"-5,56E-03","module":"D","scenario":null},{"value":"-7,07E+01","module":"A1A3","scenario":null}]},{"parameter":"GWP-luluc","unit":"kg CO2-eq.","values":[{"value":"7,16E-02","module":"A1","scenario":null},{"value":"5,08E-03","module":"A2","scenario":null},{"value":"3,26E-03","module":"A3","scenario":null},{"value":"7,83E-04","module":"A4","scenario":null},{"value":"2,43E-06","module":"A5","scenario":null},{"value":"0,00E+00","module":"B2","scenario":null},{"value":"0,00E+00","module":"B3","scenario":null},{"value":"0,00E+00","module":"B4","scenario":null},{"value":"0,00E+00","module":"C1","scenario":null},{"value":"2,22E-04","module":"C2","scenario":null},{"value":"1,58E-04","module":"C3","scenario":null},{"value":"3,79E-06","module":"C4","scenario":null},{"value":"-9,27E-02","module":"D","scenario":null},{"value":"7,99E-02","module":"A1A3","scenario":null}]},{"parameter":"ODP","unit":"kg CFC 11-eq.","values":[{"value":"4,52E-06","module":"A1","scenario":null},{"value":"3,17E-06","module":"A2","scenario":null},{"value":"6,70E-08","module":"A3","scenario":null},{"value":"5,11E-07","module":"A4","scenario":null},{"value":"1,90E-09","module":"A5","scenario":null},{"value":"0,00E+00","module":"B2","scenario":null},{"value":"0,00E+00","module":"B3","scenario":null},{"value":"0,00E+00","module":"B4","scenario":null},{"value":"0,00E+00","module":"C1","scenario":null},{"value":"1,45E-07","module":"C2","scenario":null},{"value":"7,43E-08","module":"C3","scenario":null},{"value":"2,92E-09","module":"C4","scenario":null},{"value":"-1,96E-01","module":"D","scenario":null},{"value":"7,76E-06","module":"A1A3","scenario":null}]},{"parameter":"AP","unit":"mol H+-eq.","values":[{"value":"2,26E-01","module":"A1","scenario":null},{"value":"8,97E-02","module":"A2","scenario":null},{"value":"6,75E-03","module":"A3","scenario":null},{"value":"1,13E-02","module":"A4","scenario":null},{"value":"3,91E-05","module":"A5","scenario":null},{"value":"0,00E+00","module":"B2","scenario":null},{"value":"0,00E+00","module":"B3","scenario":null},{"value":"0,00E+00","module":"B4","scenario":null},{"value":"0,00E+00","module":"C1","scenario":null},{"value":"3,20E-03","module":"C2","scenario":null},{"value":"7,31E-03","module":"C3","scenario":null},{"value":"8,75E-05","module":"C4","scenario":null},{"value":"-2,22E-02","module":"D","scenario":null},{"value":"3,22E-01","module":"A1A3","scenario":null}]},{"parameter":"POCP","unit":"kg NMVOC-eq.","values":[{"value":"1,74E-01","module":"A1","scenario":null},{"value":"8,80E-02","module":"A2","scenario":null},{"value":"3,07E-03","module":"A3","scenario":null},{"value":"1,21E-02","module":"A4","scenario":null},{"value":"4,60E-05","module":"A5","scenario":null},{"value":"0,00E+00","module":"B2","scenario":null},{"value":"0,00E+00","module":"B3","scenario":null},{"value":"0,00E+00","module":"B4","scenario":null},{"value":"0,00E+00","module":"C1","scenario":null},{"value":"3,43E-03","module":"C2","scenario":null},{"value":"8,90E-03","module":"C3","scenario":null},{"value":"8,86E-05","module":"C4","scenario":null},{"value":"-2,16E-02","module":"D","scenario":null},{"value":"2,65E-01","module":"A1A3","scenario":null}]},{"parameter":"ADPE","unit":"kg Sb-eq.","values":[{"value":"6,60E-04","module":"A1","scenario":null},{"value":"3,65E-04","module":"A2","scenario":null},{"value":"5,97E-05","module":"A3","scenario":null},{"value":"6,07E-05","module":"A4","scenario":null},{"value":"1,69E-07","module":"A5","scenario":null},{"value":"0,00E+00","module":"B2","scenario":null},{"value":"0,00E+00","module":"B3","scenario":null},{"value":"0,00E+00","module":"B4","scenario":null},{"value":"0,00E+00","module":"C1","scenario":null},{"value":"1,72E-05","module":"C2","scenario":null},{"value":"3,34E-06","module":"C3","scenario":null},{"value":"1,54E-07","module":"C4","scenario":null},{"value":"-2,68E-05","module":"D","scenario":null},{"value":"1,08E-03","module":"A1A3","scenario":null}]},{"parameter":"ADPF","unit":"MJ","values":[{"value":"6,10E+02","module":"A1","scenario":null},{"value":"2,09E+02","module":"A2","scenario":null},{"value":"1,17E+01","module":"A3","scenario":null},{"value":"3,38E+01","module":"A4","scenario":null},{"value":"1,31E-01","module":"A5","scenario":null},{"value":"0,00E+00","module":"B2","scenario":null},{"value":"0,00E+00","module":"B3","scenario":null},{"value":"0,00E+00","module":"B4","scenario":null},{"value":"0,00E+00","module":"C1","scenario":null},{"value":"9,57E+00","module":"C2","scenario":null},{"value":"4,95E+00","module":"C3","scenario":null},{"value":"2,39E-01","module":"C4","scenario":null},{"value":"-3,85E+01","module":"D","scenario":null},{"value":"8,31E+02","module":"A1A3","scenario":null}]},{"parameter":"WDP","unit":"m3 world-eq.","values":[{"value":"1,77E+03","module":"A1","scenario":null},{"value":"1,93E+02","module":"A2","scenario":null},{"value":"1,87E+03","module":"A3","scenario":null},{"value":"3,22E+01","module":"A4","scenario":null},{"value":"4,62E-01","module":"A5","scenario":null},{"value":"0,00E+00","module":"B2","scenario":null},{"value":"0,00E+00","module":"B3","scenario":null},{"value":"0,00E+00","module":"B4","scenario":null},{"value":"0,00E+00","module":"C1","scenario":null},{"value":"9,13E+00","module":"C2","scenario":null},{"value":"-3,59E+00","module":"C3","scenario":null},{"value":"1,98E+00","module":"C4","scenario":null},{"value":"-4,79E+02","module":"D","scenario":null},{"value":"3,83E+03","module":"A1A3","scenario":null}]},{"parameter":"EP-freshwater","unit":"kg P-eq.","values":[{"value":"1,30E-03","module":"A1","scenario":null},{"value":"1,07E-04","module":"A2","scenario":null},{"value":"5,87E-05","module":"A3","scenario":null},{"value":"1,76E-05","module":"A4","scenario":null},{"value":"6,52E-08","module":"A5","scenario":null},{"value":"0,00E+00","module":"B2","scenario":null},{"value":"0,00E+00","module":"B3","scenario":null},{"value":"0,00E+00","module":"B4","scenario":null},{"value":"0,00E+00","module":"C1","scenario":null},{"value":"4,98E-06","module":"C2","scenario":null},{"value":"1,18E-05","module":"C3","scenario":null},{"value":"2,92E-07","module":"C4","scenario":null},{"value":"-2,39E-04","module":"D","scenario":null},{"value":"1,47E-03","module":"A1A3","scenario":null}]},{"parameter":"EP-marine","unit":"kg N-eq.","values":[{"value":"3,80E-02","module":"A1","scenario":null},{"value":"2,85E-02","module":"A2","scenario":null},{"value":"1,21E-03","module":"A3","scenario":null},{"value":"3,85E-03","module":"A4","scenario":null},{"value":"3,57E-05","module":"A5","scenario":null},{"value":"0,00E+00","module":"B2","scenario":null},{"value":"0,00E+00","module":"B3","scenario":null},{"value":"0,00E+00","module":"B4","scenario":null},{"value":"0,00E+00","module":"C1","scenario":null},{"value":"1,09E-03","module":"C2","scenario":null},{"value":"3,43E-03","module":"C3","scenario":null},{"value":"2,81E-05","module":"C4","scenario":null},{"value":"-7,25E-03","module":"D","scenario":null},{"value":"6,77E-02","module":"A1A3","scenario":null}]},{"parameter":"EP-terrestrial","unit":"mol N-eq.","values":[{"value":"6,28E-01","module":"A1","scenario":null},{"value":"3,14E-01","module":"A2","scenario":null},{"value":"1,14E-02","module":"A3","scenario":null},{"value":"4,24E-02","module":"A4","scenario":null},{"value":"1,40E-04","module":"A5","scenario":null},{"value":"0,00E+00","module":"B2","scenario":null},{"value":"0,00E+00","module":"B3","scenario":null},{"value":"0,00E+00","module":"B4","scenario":null},{"value":"0,00E+00","module":"C1","scenario":null},{"value":"1,20E-02","module":"C2","scenario":null},{"value":"3,63E-02","module":"C3","scenario":null},{"value":"3,18E-04","module":"C4","scenario":null},{"value":"-7,83E-02","module":"D","scenario":null},{"value":"9,54E-01","module":"A1A3","scenario":null}]},{"parameter":"GWP-IOBC","unit":"kg CO2-eq.","values":[{"value":"3,26E+01","module":"A1","scenario":null},{"value":"1,39E+01","module":"A2","scenario":null},{"value":"1,66E+00","module":"A3","scenario":null},{"value":"2,22E+00","module":"A4","scenario":null},{"value":"0,00E+00","module":"A5","scenario":null},{"value":"0,00E+00","module":"B2","scenario":null},{"value":"0,00E+00","module":"B3","scenario":null},{"value":"0,00E+00","module":"B4","scenario":null},{"value":"0,00E+00","module":"C1","scenario":null},{"value":"6,30E-01","module":"C2","scenario":null},{"value":"3,05E+00","module":"C3","scenario":null},{"value":"2,71E-02","module":"C4","scenario":null},{"value":"-2,75E+00","module":"D","scenario":null},{"value":"4,81E+01","module":"A1A3","scenario":null}]}],"additional_environmental_impact":[{"parameter":"PM","unit":"disease incidence","values":[{"value":"5,90E-06","module":"A1","scenario":null},{"value":"9,76E-07","module":"A2","scenario":null},{"value":"5,02E-08","module":"A3","scenario":null},{"value":"1,61E-07","module":"A4","scenario":null},{"value":"7,02E-10","module":"A5","scenario":null},{"value":"0,00E+00","module":"B2","scenario":null},{"value":"0,00E+00","module":"B3","scenario":null},{"value":"0,00E+00","module":"B4","scenario":null},{"value":"0,00E+00","module":"C1","scenario":null},{"value":"4,57E-08","module":"C2","scenario":null},{"value":"7,31E-08","module":"C3","scenario":null},{"value":"1,19E-09","module":"C4","scenario":null},{"value":"-1,34E-06","module":"D","scenario":null},{"value":"6,92E-06","module":"A1A3","scenario":null}]},{"parameter":"ETP-fw","unit":"CTUe","values":[{"value":"8,25E+02","module":"A1","scenario":null},{"value":"1,53E+02","module":"A2","scenario":null},{"value":"5,33E+01","module":"A3","scenario":null},{"value":"2,49E+01","module":"A4","scenario":null},{"value":"1,25E-01","module":"A5","scenario":null},{"value":"0,00E+00","module":"B2","scenario":null},{"value":"0,00E+00","module":"B3","scenario":null},{"value":"0,00E+00","module":"B4","scenario":null},{"value":"0,00E+00","module":"C1","scenario":null},{"value":"7,05E+00","module":"C2","scenario":null},{"value":"2,06E+01","module":"C3","scenario":null},{"value":"3,80E-01","module":"C4","scenario":null},{"value":"-2,09E+02","module":"D","scenario":null},{"value":"1,03E+03","module":"A1A3","scenario":null}]},{"parameter":"HTP-c","unit":"CTUh","values":[{"value":"1,74E-07","module":"A1","scenario":null},{"value":"0,00E+00","module":"A2","scenario":null},{"value":"2,58E-09","module":"A3","scenario":null},{"value":"0,00E+00","module":"A4","scenario":null},{"value":"3,00E-12","module":"A5","scenario":null},{"value":"0,00E+00","module":"B2","scenario":null},{"value":"0,00E+00","module":"B3","scenario":null},{"value":"0,00E+00","module":"B4","scenario":null},{"value":"0,00E+00","module":"C1","scenario":null},{"value":"0,00E+00","module":"C2","scenario":null},{"value":"1,87E-09","module":"C3","scenario":null},{"value":"1,90E-11","module":"C4","scenario":null},{"value":"-3,83E-09","module":"D","scenario":null},{"value":"1,76E-07","module":"A1A3","scenario":null}]},{"parameter":"HTP-nc","unit":"CTUh","values":[{"value":"4,93E-07","module":"A1","scenario":null},{"value":"1,66E-07","module":"A2","scenario":null},{"value":"6,34E-08","module":"A3","scenario":null},{"value":"2,69E-08","module":"A4","scenario":null},{"value":"1,18E-10","module":"A5","scenario":null},{"value":"0,00E+00","module":"B2","scenario":null},{"value":"0,00E+00","module":"B3","scenario":null},{"value":"0,00E+00","module":"B4","scenario":null},{"value":"0,00E+00","module":"C1","scenario":null},{"value":"7,62E-09","module":"C2","scenario":null},{"value":"8,13E-08","module":"C3","scenario":null},{"value":"6,89E-10","module":"C4","scenario":null},{"value":"-2,01E-07","module":"D","scenario":null},{"value":"7,22E-07","module":"A1A3","scenario":null}]},{"parameter":"SQP","unit":"unitless","values":[{"value":"2,93E+03","module":"A1","scenario":null},{"value":"1,39E+02","module":"A2","scenario":null},{"value":"6,17E+00","module":"A3","scenario":null},{"value":"2,33E+01","module":"A4","scenario":null},{"value":"2,28E-01","module":"A5","scenario":null},{"value":"0,00E+00","module":"B2","scenario":null},{"value":"0,00E+00","module":"B3","scenario":null},{"value":"0,00E+00","module":"B4","scenario":null},{"value":"0,00E+00","module":"C1","scenario":null},{"value":"6,60E+00","module":"C2","scenario":null},{"value":"7,75E-01","module":"C3","scenario":null},{"value":"6,98E-01","module":"C4","scenario":null},{"value":"-2,57E+02","module":"D","scenario":null},{"value":"3,07E+03","module":"A1A3","scenario":null}]},{"parameter":"IRP","unit":"kBq U235-eq.","values":[{"value":"1,65E+00","module":"A1","scenario":null},{"value":"9,14E-01","module":"A2","scenario":null},{"value":"1,98E-01","module":"A3","scenario":null},{"value":"1,48E-01","module":"A4","scenario":null},{"value":"5,90E-04","module":"A5","scenario":null},{"value":"0,00E+00","module":"B2","scenario":null},{"value":"0,00E+00","module":"B3","scenario":null},{"value":"0,00E+00","module":"B4","scenario":null},{"value":"0,00E+00","module":"C1","scenario":null},{"value":"4,18E-02","module":"C2","scenario":null},{"value":"1,12E-02","module":"C3","scenario":null},{"value":"1,09E-03","module":"C4","scenario":null},{"value":"-2,46E-01","module":"D","scenario":null},{"value":"2,76E+00","module":"A1A3","scenario":null}]}],"resource_use":[{"parameter":"PERE","unit":"MJ","values":[{"value":"2,33E+02","module":"A1","scenario":null},{"value":"2,88E+00","module":"A2","scenario":null},{"value":"1,39E+02","module":"A3","scenario":null},{"value":"4,77E-01","module":"A4","scenario":null},{"value":"3,30E-03","module":"A5","scenario":null},{"value":"0,00E+00","module":"B2","scenario":null},{"value":"0,00E+00","module":"B3","scenario":null},{"value":"0,00E+00","module":"B4","scenario":null},{"value":"0,00E+00","module":"C1","scenario":null},{"value":"1,35E-01","module":"C2","scenario":null},{"value":"2,15E-01","module":"C3","scenario":null},{"value":"1,16E-02","module":"C4","scenario":null},{"value":"-2,38E+02","module":"D","scenario":null},{"value":"3,75E+02","module":"A1A3","scenario":null}]},{"parameter":"PERM","unit":"MJ","values":[{"value":"3,77E+02","module":"A1","scenario":null},{"value":"0,00E+00","module":"A2","scenario":null},{"value":"0,00E+00","module":"A3","scenario":null},{"value":"0,00E+00","module":"A4","scenario":null},{"value":"0,00E+00","module":"A5","scenario":null},{"value":"0,00E+00","module":"B2","scenario":null},{"value":"0,00E+00","module":"B3","scenario":null},{"value":"0,00E+00","module":"B4","scenario":null},{"value":"0,00E+00","module":"C1","scenario":null},{"value":"0,00E+00","module":"C2","scenario":null},{"value":"-3,77E+02","module":"C3","scenario":null},{"value":"0,00E+00","module":"C4","scenario":null},{"value":"0,00E+00","module":"D","scenario":null},{"value":"3,77E+02","module":"A1A3","scenario":null}]},{"parameter":"PERT","unit":"MJ","values":[{"value":"6,11E+02","module":"A1","scenario":null},{"value":"2,88E+00","module":"A2","scenario":null},{"value":"1,39E+02","module":"A3","scenario":null},{"value":"4,77E-01","module":"A4","scenario":null},{"value":"3,30E-03","module":"A5","scenario":null},{"value":"0,00E+00","module":"B2","scenario":null},{"value":"0,00E+00","module":"B3","scenario":null},{"value":"0,00E+00","module":"B4","scenario":null},{"value":"0,00E+00","module":"C1","scenario":null},{"value":"1,35E-01","module":"C2","scenario":null},{"value":"-3,77E+02","module":"C3","scenario":null},{"value":"1,16E-02","module":"C4","scenario":null},{"value":"-2,38E+02","module":"D","scenario":null},{"value":"7,52E+02","module":"A1A3","scenario":null}]},{"parameter":"PENRE","unit":"MJ","values":[{"value":"5,95E+02","module":"A1","scenario":null},{"value":"2,09E+02","module":"A2","scenario":null},{"value":"1,17E+01","module":"A3","scenario":null},{"value":"3,38E+01","module":"A4","scenario":null},{"value":"1,31E-01","module":"A5","scenario":null},{"value":"0,00E+00","module":"B2","scenario":null},{"value":"0,00E+00","module":"B3","scenario":null},{"value":"0,00E+00","module":"B4","scenario":null},{"value":"0,00E+00","module":"C1","scenario":null},{"value":"9,57E+00","module":"C2","scenario":null},{"value":"5,15E+00","module":"C3","scenario":null},{"value":"2,39E-01","module":"C4","scenario":null},{"value":"-3,85E+01","module":"D","scenario":null},{"value":"8,16E+02","module":"A1A3","scenario":null}]},{"parameter":"PENRM","unit":"MJ","values":[{"value":"1,46E+01","module":"A1","scenario":null},{"value":"0,00E+00","module":"A2","scenario":null},{"value":"0,00E+00","module":"A3","scenario":null},{"value":"0,00E+00","module":"A4","scenario":null},{"value":"-1,46E+01","module":"A5","scenario":null},{"value":"0,00E+00","module":"B2","scenario":null},{"value":"0,00E+00","module":"B3","scenario":null},{"value":"0,00E+00","module":"B4","scenario":null},{"value":"0,00E+00","module":"C1","scenario":null},{"value":"0,00E+00","module":"C2","scenario":null},{"value":"0,00E+00","module":"C3","scenario":null},{"value":"0,00E+00","module":"C4","scenario":null},{"value":"0,00E+00","module":"D","scenario":null},{"value":"1,46E+01","module":"A1A3","scenario":null}]},{"parameter":"PENRT","unit":"MJ","values":[{"value":"6,10E+02","module":"A1","scenario":null},{"value":"2,09E+02","module":"A2","scenario":null},{"value":"1,17E+01","module":"A3","scenario":null},{"value":"3,38E+01","module":"A4","scenario":null},{"value":"-1,45E+01","module":"A5","scenario":null},{"value":"0,00E+00","module":"B2","scenario":null},{"value":"0,00E+00","module":"B3","scenario":null},{"value":"0,00E+00","module":"B4","scenario":null},{"value":"0,00E+00","module":"C1","scenario":null},{"value":"9,57E+00","module":"C2","scenario":null},{"value":"5,15E+00","module":"C3","scenario":null},{"value":"2,39E-01","module":"C4","scenario":null},{"value":"-3,85E+01","module":"D","scenario":null},{"value":"8,31E+02","module":"A1A3","scenario":null}]},{"parameter":"SM","unit":"kg","values":[{"value":"0,00E+00","module":"A1","scenario":null},{"value":"0,00E+00","module":"A2","scenario":null},{"value":"0,00E+00","module":"A3","scenario":null},{"value":"0,00E+00","module":"A4","scenario":null},{"value":"0,00E+00","module":"A5","scenario":null},{"value":"0,00E+00","module":"B2","scenario":null},{"value":"0,00E+00","module":"B3","scenario":null},{"value":"0,00E+00","module":"B4","scenario":null},{"value":"0,00E+00","module":"C1","scenario":null},{"value":"0,00E+00","module":"C2","scenario":null},{"value":"0,00E+00","module":"C3","scenario":null},{"value":"0,00E+00","module":"C4","scenario":null},{"value":"0,00E+00","module":"D","scenario":null},{"value":"0,00E+00","module":"A1A3","scenario":null}]},{"parameter":"RSF","unit":"MJ","values":[{"value":"1,42E+00","module":"A1","scenario":null},{"value":"1,03E-01","module":"A2","scenario":null},{"value":"1,10E-01","module":"A3","scenario":null},{"value":"1,71E-02","module":"A4","scenario":null},{"value":"8,65E-05","module":"A5","scenario":null},{"value":"0,00E+00","module":"B2","scenario":null},{"value":"0,00E+00","module":"B3","scenario":null},{"value":"0,00E+00","module":"B4","scenario":null},{"value":"0,00E+00","module":"C1","scenario":null},{"value":"4,83E-03","module":"C2","scenario":null},{"value":"5,15E-03","module":"C3","scenario":null},{"value":"2,89E-04","module":"C4","scenario":null},{"value":"-4,16E-02","module":"D","scenario":null},{"value":"1,63E+00","module":"A1A3","scenario":null}]},{"parameter":"NRSF","unit":"MJ","values":[{"value":"7,98E-02","module":"A1","scenario":null},{"value":"3,61E-01","module":"A2","scenario":null},{"value":"2,75E-01","module":"A3","scenario":null},{"value":"6,09E-02","module":"A4","scenario":null},{"value":"2,27E-04","module":"A5","scenario":null},{"value":"0,00E+00","module":"B2","scenario":null},{"value":"0,00E+00","module":"B3","scenario":null},{"value":"0,00E+00","module":"B4","scenario":null},{"value":"0,00E+00","module":"C1","scenario":null},{"value":"1,73E-02","module":"C2","scenario":null},{"value":"0,00E+00","module":"C3","scenario":null},{"value":"1,50E-01","module":"C4","scenario":null},{"value":"-1,41E+01","module":"D","scenario":null},{"value":"7,16E-01","module":"A1A3","scenario":null}]},{"parameter":"FW","unit":"m3","values":[{"value":"1,05E+00","module":"A1","scenario":null},{"value":"2,15E-02","module":"A2","scenario":null},{"value":"1,04E+00","module":"A3","scenario":null},{"value":"3,56E-03","module":"A4","scenario":null},{"value":"6,91E-05","module":"A5","scenario":null},{"value":"0,00E+00","module":"B2","scenario":null},{"value":"0,00E+00","module":"B3","scenario":null},{"value":"0,00E+00","module":"B4","scenario":null},{"value":"0,00E+00","module":"C1","scenario":null},{"value":"1,01E-03","module":"C2","scenario":null},{"value":"1,00E-02","module":"C3","scenario":null},{"value":"2,19E-04","module":"C4","scenario":null},{"value":"-2,86E-01","module":"D","scenario":null},{"value":"2,11E+00","module":"A1A3","scenario":null}]}],"end_of_life_waste":[{"parameter":"HWD","unit":"kg","values":[{"value":"1,21E-01","module":"A1","scenario":null},{"value":"1,06E-02","module":"A2","scenario":null},{"value":"3,52E-01","module":"A3","scenario":null},{"value":"1,72E-03","module":"A4","scenario":null},{"value":"0,00E+00","module":"A5","scenario":null},{"value":"0,00E+00","module":"B2","scenario":null},{"value":"0,00E+00","module":"B3","scenario":null},{"value":"0,00E+00","module":"B4","scenario":null},{"value":"0,00E+00","module":"C1","scenario":null},{"value":"4,88E-04","module":"C2","scenario":null},{"value":"0,00E+00","module":"C3","scenario":null},{"value":"7,61E-01","module":"C4","scenario":null},{"value":"-1,81E-03","module":"D","scenario":null},{"value":"4,83E-01","module":"A1A3","scenario":null}]},{"parameter":"NHWD","unit":"kg","values":[{"value":"4,03E+00","module":"A1","scenario":null},{"value":"9,60E+00","module":"A2","scenario":null},{"value":"1,17E+00","module":"A3","scenario":null},{"value":"1,61E+00","module":"A4","scenario":null},{"value":"4,00E-01","module":"A5","scenario":null},{"value":"0,00E+00","module":"B2","scenario":null},{"value":"0,00E+00","module":"B3","scenario":null},{"value":"0,00E+00","module":"B4","scenario":null},{"value":"0,00E+00","module":"C1","scenario":null},{"value":"4,57E-01","module":"C2","scenario":null},{"value":"2,00E+00","module":"C3","scenario":null},{"value":"2,01E-01","module":"C4","scenario":null},{"value":"-9,09E-01","module":"D","scenario":null},{"value":"1,48E+01","module":"A1A3","scenario":null}]},{"parameter":"RWD","unit":"kg","values":[{"value":"1,76E-03","module":"A1","scenario":null},{"value":"1,43E-03","module":"A2","scenario":null},{"value":"1,01E-04","module":"A3","scenario":null},{"value":"2,30E-04","module":"A4","scenario":null},{"value":"0,00E+00","module":"A5","scenario":null},{"value":"0,00E+00","module":"B2","scenario":null},{"value":"0,00E+00","module":"B3","scenario":null},{"value":"0,00E+00","module":"B4","scenario":null},{"value":"0,00E+00","module":"C1","scenario":null},{"value":"6,52E-05","module":"C2","scenario":null},{"value":"0,00E+00","module":"C3","scenario":null},{"value":"1,79E-06","module":"C4","scenario":null},{"value":"-2,01E-04","module":"D","scenario":null},{"value":"3,29E-03","module":"A1A3","scenario":null}]}],"end_of_life_flow":[{"parameter":"CRU","unit":"kg","values":[{"value":"0,00E+00","module":"A1","scenario":null},{"value":"0,00E+00","module":"A2","scenario":null},{"value":"0,00E+00","module":"A3","scenario":null},{"value":"0,00E+00","module":"A4","scenario":null},{"value":"0,00E+00","module":"A5","scenario":null},{"value":"0,00E+00","module":"B2","scenario":null},{"value":"0,00E+00","module":"B3","scenario":null},{"value":"0,00E+00","module":"B4","scenario":null},{"value":"0,00E+00","module":"C1","scenario":null},{"value":"0,00E+00","module":"C2","scenario":null},{"value":"0,00E+00","module":"C3","scenario":null},{"value":"0,00E+00","module":"C4","scenario":null},{"value":"0,00E+00","module":"D","scenario":null},{"value":"0,00E+00","module":"A1A3","scenario":null}]},{"parameter":"MFR","unit":"kg","values":[{"value":"0,00E+00","module":"A1","scenario":null},{"value":"0,00E+00","module":"A2","scenario":null},{"value":"1,82E-02","module":"A3","scenario":null},{"value":"0,00E+00","module":"A4","scenario":null},{"value":"2,04E-01","module":"A5","scenario":null},{"value":"0,00E+00","module":"B2","scenario":null},{"value":"0,00E+00","module":"B3","scenario":null},{"value":"0,00E+00","module":"B4","scenario":null},{"value":"0,00E+00","module":"C1","scenario":null},{"value":"0,00E+00","module":"C2","scenario":null},{"value":"0,00E+00","module":"C3","scenario":null},{"value":"0,00E+00","module":"C4","scenario":null},{"value":"0,00E+00","module":"D","scenario":null},{"value":"1,82E-02","module":"A1A3","scenario":null}]},{"parameter":"MER","unit":"kg","values":[{"value":"0,00E+00","module":"A1","scenario":null},{"value":"0,00E+00","module":"A2","scenario":null},{"value":"9,66E-06","module":"A3","scenario":null},{"value":"0,00E+00","module":"A4","scenario":null},{"value":"2,00E-05","module":"A5","scenario":null},{"value":"0,00E+00","module":"B2","scenario":null},{"value":"0,00E+00","module":"B3","scenario":null},{"value":"0,00E+00","module":"B4","scenario":null},{"value":"0,00E+00","module":"C1","scenario":null},{"value":"0,00E+00","module":"C2","scenario":null},{"value":"4,44E+01","module":"C3","scenario":null},{"value":"0,00E+00","module":"C4","scenario":null},{"value":"0,00E+00","module":"D","scenario":null},{"value":"9,66E-06","module":"A1A3","scenario":null}]},{"parameter":"EEE","unit":"MJ","values":[{"value":"0,00E+00","module":"A1","scenario":null},{"value":"0,00E+00","module":"A2","scenario":null},{"value":"9,29E-01","module":"A3","scenario":null},{"value":"0,00E+00","module":"A4","scenario":null},{"value":"3,07E-05","module":"A5","scenario":null},{"value":"0,00E+00","module":"B2","scenario":null},{"value":"0,00E+00","module":"B3","scenario":null},{"value":"0,00E+00","module":"B4","scenario":null},{"value":"0,00E+00","module":"C1","scenario":null},{"value":"0,00E+00","module":"C2","scenario":null},{"value":"2,95E+01","module":"C3","scenario":null},{"value":"0,00E+00","module":"C4","scenario":null},{"value":"0,00E+00","module":"D","scenario":null},{"value":"9,29E-01","module":"A1A3","scenario":null}]},{"parameter":"EET","unit":"MJ","values":[{"value":"0,00E+00","module":"A1","scenario":null},{"value":"0,00E+00","module":"A2","scenario":null},{"value":"1,41E+01","module":"A3","scenario":null},{"value":"0,00E+00","module":"A4","scenario":null},{"value":"4,65E-04","module":"A5","scenario":null},{"value":"0,00E+00","module":"B2","scenario":null},{"value":"0,00E+00","module":"B3","scenario":null},{"value":"0,00E+00","module":"B4","scenario":null},{"value":"0,00E+00","module":"C1","scenario":null},{"value":"0,00E+00","module":"C2","scenario":null},{"value":"4,46E+02","module":"C3","scenario":null},{"value":"0,00E+00","module":"C4","scenario":null},{"value":"0,00E+00","module":"D","scenario":null},{"value":"1,41E+01","module":"A1A3","scenario":null}]}]}