{"product_name":"ArcelorMittal Promirock N 200 mm","epd_id":"NEPD-4269-3503-EN","compliance":["EN 15804+A2","ISO 14025","ISO 21930"],"producer_name":"ArcelorMittal Construction Norge AS","environmental_impact":[{"parameter":"GWP-total","unit":"kg CO2-eq.","values":[{"value":"3,80E+01","module":"A1-A3","scenario":null},{"value":"3,15E-01","module":"A4","scenario":null},{"value":"5,74E-01","module":"A5","scenario":null},{"value":"7,44E-02","module":"C1","scenario":null},{"value":"3,52E-01","module":"C2","scenario":null},{"value":"0,00E+00","module":"C3","scenario":null},{"value":"1,47E-01","module":"C4","scenario":null},{"value":"-6,95E+00","module":"D","scenario":null}]},{"parameter":"GWP-fossil","unit":"kg CO2-eq.","values":[{"value":"3,95E+01","module":"A1-A3","scenario":null},{"value":"3,14E-01","module":"A4","scenario":null},{"value":"6,04E-02","module":"A5","scenario":null},{"value":"7,44E-02","module":"C1","scenario":null},{"value":"3,52E-01","module":"C2","scenario":null},{"value":"0,00E+00","module":"C3","scenario":null},{"value":"1,46E-01","module":"C4","scenario":null},{"value":"-6,94E+00","module":"D","scenario":null}]},{"parameter":"GWP-biogenic","unit":"kg CO2-eq.","values":[{"value":"-1,53E+00","module":"A1-A3","scenario":null},{"value":"5,31E-04","module":"A4","scenario":null},{"value":"5,14E-01","module":"A5","scenario":null},{"value":"1,40E-05","module":"C1","scenario":null},{"value":"1,46E-04","module":"C2","scenario":null},{"value":"0,00E+00","module":"C3","scenario":null},{"value":"1,70E-04","module":"C4","scenario":null},{"value":"-3,83E-03","module":"D","scenario":null}]},{"parameter":"GWP-luluc","unit":"kg CO2-eq.","values":[{"value":"3,29E-02","module":"A1-A3","scenario":null},{"value":"4,89E-04","module":"A4","scenario":null},{"value":"3,74E-06","module":"A5","scenario":null},{"value":"5,87E-06","module":"C1","scenario":null},{"value":"1,25E-04","module":"C2","scenario":null},{"value":"0,00E+00","module":"C3","scenario":null},{"value":"3,58E-05","module":"C4","scenario":null},{"value":"-3,11E-03","module":"D","scenario":null}]},{"parameter":"ODP","unit":"kg CFC 11-eq.","values":[{"value":"3,02E-07","module":"A1-A3","scenario":null},{"value":"6,47E-08","module":"A4","scenario":null},{"value":"2,49E-09","module":"A5","scenario":null},{"value":"1,61E-08","module":"C1","scenario":null},{"value":"7,98E-08","module":"C2","scenario":null},{"value":"0,00E+00","module":"C3","scenario":null},{"value":"5,58E-08","module":"C4","scenario":null},{"value":"-2,20E-07","module":"D","scenario":null}]},{"parameter":"AP","unit":"mol H+-eq.","values":[{"value":"1,70E-01","module":"A1-A3","scenario":null},{"value":"2,20E-03","module":"A4","scenario":null},{"value":"6,99E-05","module":"A5","scenario":null},{"value":"7,79E-04","module":"C1","scenario":null},{"value":"1,01E-03","module":"C2","scenario":null},{"value":"0,00E+00","module":"C3","scenario":null},{"value":"1,31E-03","module":"C4","scenario":null},{"value":"-3,45E-02","module":"D","scenario":null}]},{"parameter":"POCP","unit":"kg NMVOC-eq.","values":[{"value":"8,89E-02","module":"A1-A3","scenario":null},{"value":"2,38E-03","module":"A4","scenario":null},{"value":"7,85E-05","module":"A5","scenario":null},{"value":"1,04E-03","module":"C1","scenario":null},{"value":"8,58E-04","module":"C2","scenario":null},{"value":"0,00E+00","module":"C3","scenario":null},{"value":"1,53E-03","module":"C4","scenario":null},{"value":"-3,48E-02","module":"D","scenario":null}]},{"parameter":"ADPE","unit":"kg Sb-eq.","values":[{"value":"1,72E-03","module":"A1-A3","scenario":null},{"value":"3,81E-05","module":"A4","scenario":null},{"value":"2,48E-07","module":"A5","scenario":null},{"value":"1,14E-07","module":"C1","scenario":null},{"value":"9,73E-06","module":"C2","scenario":null},{"value":"0,00E+00","module":"C3","scenario":null},{"value":"1,32E-06","module":"C4","scenario":null},{"value":"-1,20E-04","module":"D","scenario":null}]},{"parameter":"ADPF","unit":"MJ","values":[{"value":"5,31E+02","module":"A1-A3","scenario":null},{"value":"6,64E+00","module":"A4","scenario":null},{"value":"1,71E-01","module":"A5","scenario":null},{"value":"1,02E+00","module":"C1","scenario":null},{"value":"5,32E+00","module":"C2","scenario":null},{"value":"0,00E+00","module":"C3","scenario":null},{"value":"4,05E+00","module":"C4","scenario":null},{"value":"-5,84E+01","module":"D","scenario":null}]},{"parameter":"WDP","unit":"m3 world-eq.","values":[{"value":"1,19E+03","module":"A1-A3","scenario":null},{"value":"1,97E+01","module":"A4","scenario":null},{"value":"4,59E-01","module":"A5","scenario":null},{"value":"2,18E-01","module":"C1","scenario":null},{"value":"5,15E+00","module":"C2","scenario":null},{"value":"0,00E+00","module":"C3","scenario":null},{"value":"2,45E+01","module":"C4","scenario":null},{"value":"3,60E+02","module":"D","scenario":null}]},{"parameter":"EP-freshwater","unit":"kg P-eq.","values":[{"value":"2,70E-04","module":"A1-A3","scenario":null},{"value":"1,15E-05","module":"A4","scenario":null},{"value":"1,77E-07","module":"A5","scenario":null},{"value":"2,71E-07","module":"C1","scenario":null},{"value":"2,81E-06","module":"C2","scenario":null},{"value":"0,00E+00","module":"C3","scenario":null},{"value":"1,64E-06","module":"C4","scenario":null},{"value":"-4,27E-04","module":"D","scenario":null}]},{"parameter":"EP-marine","unit":"kg N-eq.","values":[{"value":"3,19E-02","module":"A1-A3","scenario":null},{"value":"5,82E-04","module":"A4","scenario":null},{"value":"4,97E-05","module":"A5","scenario":null},{"value":"3,44E-04","module":"C1","scenario":null},{"value":"2,00E-04","module":"C2","scenario":null},{"value":"0,00E+00","module":"C3","scenario":null},{"value":"4,85E-04","module":"C4","scenario":null},{"value":"-7,14E-03","module":"D","scenario":null}]},{"parameter":"EP-terrestrial","unit":"mol N-eq.","values":[{"value":"5,46E-01","module":"A1-A3","scenario":null},{"value":"6,51E-03","module":"A4","scenario":null},{"value":"2,69E-04","module":"A5","scenario":null},{"value":"3,72E-03","module":"C1","scenario":null},{"value":"2,24E-03","module":"C2","scenario":null},{"value":"0,00E+00","module":"C3","scenario":null},{"value":"5,35E-03","module":"C4","scenario":null},{"value":"-7,30E-02","module":"D","scenario":null}]},{"parameter":"GWP-IOBC","unit":"kg CO2-eq.","values":[{"value":"2,03E+00","module":"A1-A3","scenario":null},{"value":"3,15E-01","module":"A4","scenario":null},{"value":"0,00E+00","module":"A5","scenario":null},{"value":"9,99E+01","module":"C1","scenario":null},{"value":"3,52E-01","module":"C2","scenario":null},{"value":"0,00E+00","module":"C3","scenario":null},{"value":"0,00E+00","module":"C4","scenario":null},{"value":"-1,04E+01","module":"D","scenario":null}]}],"additional_environmental_impact":[{"parameter":"PM","unit":"disease incidence","values":[{"value":"1,62E-06","module":"A1-A3","scenario":null},{"value":"7,28E-08","module":"A4","scenario":null},{"value":"9,48E-10","module":"A5","scenario":null},{"value":"9,43E-08","module":"C1","scenario":null},{"value":"2,16E-08","module":"C2","scenario":null},{"value":"0,00E+00","module":"C3","scenario":null},{"value":"2,79E-08","module":"C4","scenario":null},{"value":"-5,76E-07","module":"D","scenario":null}]},{"parameter":"ETP-fw","unit":"CTUe","values":[{"value":"1,52E+02","module":"A1-A3","scenario":null},{"value":"9,69E+00","module":"A4","scenario":null},{"value":"3,63E-01","module":"A5","scenario":null},{"value":"5,60E-01","module":"C1","scenario":null},{"value":"3,95E+00","module":"C2","scenario":null},{"value":"0,00E+00","module":"C3","scenario":null},{"value":"2,20E+00","module":"C4","scenario":null},{"value":"-3,87E+02","module":"D","scenario":null}]},{"parameter":"HTP-c","unit":"CTUh","values":[{"value":"1,88E-08","module":"A1-A3","scenario":null},{"value":"0,00E+00","module":"A4","scenario":null},{"value":"1,60E-11","module":"A5","scenario":null},{"value":"1,90E-11","module":"C1","scenario":null},{"value":"0,00E+00","module":"C2","scenario":null},{"value":"0,00E+00","module":"C3","scenario":null},{"value":"8,90E-11","module":"C4","scenario":null},{"value":"-3,34E-08","module":"D","scenario":null}]},{"parameter":"HTP-nc","unit":"CTUh","values":[{"value":"3,02E-07","module":"A1-A3","scenario":null},{"value":"1,62E-08","module":"A4","scenario":null},{"value":"5,80E-10","module":"A5","scenario":null},{"value":"5,21E-10","module":"C1","scenario":null},{"value":"4,31E-09","module":"C2","scenario":null},{"value":"0,00E+00","module":"C3","scenario":null},{"value":"1,58E-09","module":"C4","scenario":null},{"value":"7,26E-07","module":"D","scenario":null}]},{"parameter":"SQP","unit":"unitless","values":[{"value":"3,34E+02","module":"A1-A3","scenario":null},{"value":"1,24E+01","module":"A4","scenario":null},{"value":"1,85E-01","module":"A5","scenario":null},{"value":"1,25E-01","module":"C1","scenario":null},{"value":"3,72E+00","module":"C2","scenario":null},{"value":"0,00E+00","module":"C3","scenario":null},{"value":"1,56E+01","module":"C4","scenario":null},{"value":"-4,37E+00","module":"D","scenario":null}]},{"parameter":"IRP","unit":"kBq U235-eq.","values":[{"value":"1,32E+00","module":"A1-A3","scenario":null},{"value":"2,17E-02","module":"A4","scenario":null},{"value":"7,16E-04","module":"A5","scenario":null},{"value":"4,47E-03","module":"C1","scenario":null},{"value":"2,33E-02","module":"C2","scenario":null},{"value":"0,00E+00","module":"C3","scenario":null},{"value":"1,84E-02","module":"C4","scenario":null},{"value":"2,49E-02","module":"D","scenario":null}]}],"resource_use":[{"parameter":"PERE","unit":"MJ","values":[{"value":"1,28E+02","module":"A1-A3","scenario":null},{"value":"3,01E-01","module":"A4","scenario":null},{"value":"4,05E-03","module":"A5","scenario":null},{"value":"5,58E-03","module":"C1","scenario":null},{"value":"7,62E-02","module":"C2","scenario":null},{"value":"0,00E+00","module":"C3","scenario":null},{"value":"1,42E-01","module":"C4","scenario":null},{"value":"-4,74E+00","module":"D","scenario":null}]},{"parameter":"PERM","unit":"MJ","values":[{"value":"1,14E+01","module":"A1-A3","scenario":null},{"value":"0,00E+00","module":"A4","scenario":null},{"value":"-1,12E+01","module":"A5","scenario":null},{"value":"0,00E+00","module":"C1","scenario":null},{"value":"0,00E+00","module":"C2","scenario":null},{"value":"0,00E+00","module":"C3","scenario":null},{"value":"0,00E+00","module":"C4","scenario":null},{"value":"0,00E+00","module":"D","scenario":null}]},{"parameter":"PERT","unit":"MJ","values":[{"value":"1,61E+02","module":"A1-A3","scenario":null},{"value":"3,01E-01","module":"A4","scenario":null},{"value":"-1,12E+01","module":"A5","scenario":null},{"value":"5,58E-03","module":"C1","scenario":null},{"value":"7,62E-02","module":"C2","scenario":null},{"value":"0,00E+00","module":"C3","scenario":null},{"value":"1,42E-01","module":"C4","scenario":null},{"value":"-4,74E+00","module":"D","scenario":null}]},{"parameter":"PENRE","unit":"MJ","values":[{"value":"1,82E+02","module":"A1-A3","scenario":null},{"value":"6,64E+00","module":"A4","scenario":null},{"value":"1,71E-01","module":"A5","scenario":null},{"value":"1,02E+00","module":"C1","scenario":null},{"value":"5,33E+00","module":"C2","scenario":null},{"value":"0,00E+00","module":"C3","scenario":null},{"value":"4,05E+00","module":"C4","scenario":null},{"value":"-5,84E+01","module":"D","scenario":null}]},{"parameter":"PENRM","unit":"MJ","values":[{"value":"2,98E+01","module":"A1-A3","scenario":null},{"value":"0,00E+00","module":"A4","scenario":null},{"value":"-3,39E+00","module":"A5","scenario":null},{"value":"0,00E+00","module":"C1","scenario":null},{"value":"0,00E+00","module":"C2","scenario":null},{"value":"0,00E+00","module":"C3","scenario":null},{"value":"0,00E+00","module":"C4","scenario":null},{"value":"0,00E+00","module":"D","scenario":null}]},{"parameter":"PENRT","unit":"MJ","values":[{"value":"5,31E+02","module":"A1-A3","scenario":null},{"value":"6,64E+00","module":"A4","scenario":null},{"value":"-3,22E+00","module":"A5","scenario":null},{"value":"1,02E+00","module":"C1","scenario":null},{"value":"5,33E+00","module":"C2","scenario":null},{"value":"0,00E+00","module":"C3","scenario":null},{"value":"4,05E+00","module":"C4","scenario":null},{"value":"-5,84E+01","module":"D","scenario":null}]},{"parameter":"SM","unit":"kg","values":[{"value":"2,02E+00","module":"A1-A3","scenario":null},{"value":"0,00E+00","module":"A4","scenario":null},{"value":"8,54E-04","module":"A5","scenario":null},{"value":"5,03E-04","module":"C1","scenario":null},{"value":"0,00E+00","module":"C2","scenario":null},{"value":"0,00E+00","module":"C3","scenario":null},{"value":"1,73E-03","module":"C4","scenario":null},{"value":"3,28E+00","module":"D","scenario":null}]},{"parameter":"RSF","unit":"MJ","values":[{"value":"9,48E-02","module":"A1-A3","scenario":null},{"value":"9,77E-03","module":"A4","scenario":null},{"value":"1,20E-04","module":"A5","scenario":null},{"value":"1,36E-04","module":"C1","scenario":null},{"value":"2,73E-03","module":"C2","scenario":null},{"value":"0,00E+00","module":"C3","scenario":null},{"value":"2,96E-03","module":"C4","scenario":null},{"value":"2,51E-01","module":"D","scenario":null}]},{"parameter":"NRSF","unit":"MJ","values":[{"value":"8,72E-02","module":"A1-A3","scenario":null},{"value":"3,37E-02","module":"A4","scenario":null},{"value":"4,30E-04","module":"A5","scenario":null},{"value":"-2,05E-03","module":"C1","scenario":null},{"value":"9,75E-03","module":"C2","scenario":null},{"value":"0,00E+00","module":"C3","scenario":null},{"value":"6,41E-03","module":"C4","scenario":null},{"value":"7,30E+00","module":"D","scenario":null}]},{"parameter":"FW","unit":"m3","values":[{"value":"2,78E-01","module":"A1-A3","scenario":null},{"value":"2,72E-03","module":"A4","scenario":null},{"value":"1,57E-04","module":"A5","scenario":null},{"value":"5,27E-05","module":"C1","scenario":null},{"value":"5,69E-04","module":"C2","scenario":null},{"value":"0,00E+00","module":"C3","scenario":null},{"value":"4,98E-03","module":"C4","scenario":null},{"value":"-1,46E-02","module":"D","scenario":null}]}],"end_of_life_waste":[{"parameter":"HWD","unit":"kg","values":[{"value":"8,12E-01","module":"A1-A3","scenario":null},{"value":"9,31E-04","module":"A4","scenario":null},{"value":"1,71E-02","module":"A5","scenario":null},{"value":"3,02E-05","module":"C1","scenario":null},{"value":"2,75E-04","module":"C2","scenario":null},{"value":"0,00E+00","module":"C3","scenario":null},{"value":"2,80E-04","module":"C4","scenario":null},{"value":"-3,61E-02","module":"D","scenario":null}]},{"parameter":"NHWD","unit":"kg","values":[{"value":"2,54E+00","module":"A1-A3","scenario":null},{"value":"9,87E-01","module":"A4","scenario":null},{"value":"1,09E-01","module":"A5","scenario":null},{"value":"1,21E-03","module":"C1","scenario":null},{"value":"2,59E-01","module":"C2","scenario":null},{"value":"0,00E+00","module":"C3","scenario":null},{"value":"1,83E+01","module":"C4","scenario":null},{"value":"-2,84E+00","module":"D","scenario":null}]},{"parameter":"RWD","unit":"kg","values":[{"value":"8,98E-03","module":"A1-A3","scenario":null},{"value":"2,66E-05","module":"A4","scenario":null},{"value":"1,07E-06","module":"A5","scenario":null},{"value":"7,12E-06","module":"C1","scenario":null},{"value":"3,63E-05","module":"C2","scenario":null},{"value":"0,00E+00","module":"C3","scenario":null},{"value":"2,64E-05","module":"C4","scenario":null},{"value":"1,91E-05","module":"D","scenario":null}]}],"end_of_life_flow":[{"parameter":"CRU","unit":"kg","values":[{"value":"0,00E+00","module":"A1-A3","scenario":null},{"value":"0,00E+00","module":"A4","scenario":null},{"value":"0,00E+00","module":"A5","scenario":null},{"value":"0,00E+00","module":"C1","scenario":null},{"value":"0,00E+00","module":"C2","scenario":null},{"value":"0,00E+00","module":"C3","scenario":null},{"value":"0,00E+00","module":"C4","scenario":null},{"value":"0,00E+00","module":"D","scenario":null}]},{"parameter":"MFR","unit":"kg","values":[{"value":"1,01E+00","module":"A1-A3","scenario":null},{"value":"0,00E+00","module":"A4","scenario":null},{"value":"3,64E-01","module":"A5","scenario":null},{"value":"4,94E-04","module":"C1","scenario":null},{"value":"0,00E+00","module":"C2","scenario":null},{"value":"8,11E+00","module":"C3","scenario":null},{"value":"1,58E-03","module":"C4","scenario":null},{"value":"3,29E+00","module":"D","scenario":null}]},{"parameter":"MER","unit":"kg","values":[{"value":"2,33E-04","module":"A1-A3","scenario":null},{"value":"0,00E+00","module":"A4","scenario":null},{"value":"1,28E-06","module":"A5","scenario":null},{"value":"1,53E-06","module":"C1","scenario":null},{"value":"0,00E+00","module":"C2","scenario":null},{"value":"0,00E+00","module":"C3","scenario":null},{"value":"2,96E-05","module":"C4","scenario":null},{"value":"2,09E-03","module":"D","scenario":null}]},{"parameter":"EEE","unit":"MJ","values":[{"value":"5,20E-01","module":"A1-A3","scenario":null},{"value":"0,00E+00","module":"A4","scenario":null},{"value":"6,31E-02","module":"A5","scenario":null},{"value":"5,25E-06","module":"C1","scenario":null},{"value":"0,00E+00","module":"C2","scenario":null},{"value":"0,00E+00","module":"C3","scenario":null},{"value":"2,41E-03","module":"C4","scenario":null},{"value":"-2,39E-03","module":"D","scenario":null}]},{"parameter":"EET","unit":"MJ","values":[{"value":"7,87E+00","module":"A1-A3","scenario":null},{"value":"0,00E+00","module":"A4","scenario":null},{"value":"9,54E-01","module":"A5","scenario":null},{"value":"7,95E-05","module":"C1","scenario":null},{"value":"0,00E+00","module":"C2","scenario":null},{"value":"0,00E+00","module":"C3","scenario":null},{"value":"3,65E-02","module":"C4","scenario":null},{"value":"-3,61E-02","module":"D","scenario":null}]}]}