{"product_name":"Prestressed concrete steel strand, PC strand","epd_id":"NEPD-4849-4075-EN","compliance":["EN 15804+A2","ISO 14025","ISO 21930"],"producer_name":"Ferrometall AS","environmental_impact":[{"parameter":"GWP-total","unit":"kg CO2-eq.","values":[{"value":"2,10E+00","module":"A1-A3","scenario":null},{"value":"2,11E-01","module":"A4","scenario":null},{"value":"2,14E-02","module":"C1","scenario":null},{"value":"6,99E-02","module":"C2","scenario":null},{"value":"2,12E-04","module":"C3","scenario":null},{"value":"2,64E-04","module":"C4","scenario":null},{"value":"-6,28E-01","module":"D","scenario":null}]},{"parameter":"GWP-fossil","unit":"kg CO2-eq.","values":[{"value":"2,10E+00","module":"A1-A3","scenario":null},{"value":"2,11E-01","module":"A4","scenario":null},{"value":"2,14E+00","module":"C1","scenario":null},{"value":"6,97E-02","module":"C2","scenario":null},{"value":"2,12E-04","module":"C3","scenario":null},{"value":"2,64E-04","module":"C4","scenario":null},{"value":"-6,27E-01","module":"D","scenario":null}]},{"parameter":"GWP-biogenic","unit":"kg CO2-eq.","values":[{"value":"2,32E-03","module":"A1-A3","scenario":null},{"value":"8,24E-05","module":"A4","scenario":null},{"value":"1,85E-05","module":"C1","scenario":null},{"value":"1,46E-04","module":"C2","scenario":null},{"value":"1,21E-05","module":"C3","scenario":null},{"value":"9,28E-07","module":"C4","scenario":null},{"value":"-4,06E-04","module":"D","scenario":null}]},{"parameter":"GWP-luluc","unit":"kg CO2-eq.","values":[{"value":"7,91E-04","module":"A1-A3","scenario":null},{"value":"1,72E-05","module":"A4","scenario":null},{"value":"2,14E-06","module":"C1","scenario":null},{"value":"2,02E-05","module":"C2","scenario":null},{"value":"5,41E-07","module":"C3","scenario":null},{"value":"2,49E-07","module":"C4","scenario":null},{"value":"9,08E-05","module":"D","scenario":null}]},{"parameter":"ODP","unit":"kg CFC 11-eq.","values":[{"value":"7,38E-08","module":"A1-A3","scenario":null},{"value":"1,18E-08","module":"A4","scenario":null},{"value":"4,58E-09","module":"C1","scenario":null},{"value":"1,58E-08","module":"C2","scenario":null},{"value":"2,10E-11","module":"C3","scenario":null},{"value":"1,07E-10","module":"C4","scenario":null},{"value":"0,00E+00","module":"D","scenario":null}]},{"parameter":"AP","unit":"mol H+-eq.","values":[{"value":"1,18E-02","module":"A1-A3","scenario":null},{"value":"4,28E-03","module":"A4","scenario":null},{"value":"2,23E-04","module":"C1","scenario":null},{"value":"3,30E-04","module":"C2","scenario":null},{"value":"1,63E-06","module":"C3","scenario":null},{"value":"2,48E-06","module":"C4","scenario":null},{"value":"-1,13E-03","module":"D","scenario":null}]},{"parameter":"POCP","unit":"kg NMVOC-eq.","values":[{"value":"7,15E-03","module":"A1-A3","scenario":null},{"value":"3,46E-03","module":"A4","scenario":null},{"value":"2,97E-04","module":"C1","scenario":null},{"value":"4,24E-04","module":"C2","scenario":null},{"value":"1,44E-06","module":"C3","scenario":null},{"value":"2,74E-06","module":"C4","scenario":null},{"value":"-8,59E-04","module":"D","scenario":null}]},{"parameter":"ADPE","unit":"kg Sb-eq.","values":[{"value":"1,92E-05","module":"A1-A3","scenario":null},{"value":"1,25E-07","module":"A4","scenario":null},{"value":"1,10E-08","module":"C1","scenario":null},{"value":"1,81E-07","module":"C2","scenario":null},{"value":"1,22E-08","module":"C3","scenario":null},{"value":"6,01E-10","module":"C4","scenario":null},{"value":"-1,33E-06","module":"D","scenario":null}]},{"parameter":"ADPF","unit":"MJ","values":[{"value":"2,06E+01","module":"A1-A3","scenario":null},{"value":"2,73E+00","module":"A4","scenario":null},{"value":"2,94E-01","module":"C1","scenario":null},{"value":"1,01E+00","module":"C2","scenario":null},{"value":"2,90E-03","module":"C3","scenario":null},{"value":"7,35E-03","module":"C4","scenario":null},{"value":"-5,46E+00","module":"D","scenario":null}]},{"parameter":"WDP","unit":"m3 world-eq.","values":[{"value":"7,65E-01","module":"A1-A3","scenario":null},{"value":"2,85E-03","module":"A4","scenario":null},{"value":"4,19E-04","module":"C1","scenario":null},{"value":"2,17E-03","module":"C2","scenario":null},{"value":"1,05E-04","module":"C3","scenario":null},{"value":"3,30E-04","module":"C4","scenario":null},{"value":"-7,16E-02","module":"D","scenario":null}]},{"parameter":"EP-freshwater","unit":"kg P-eq.","values":[{"value":"7,50E-05","module":"A1-A3","scenario":null},{"value":"3,92E-07","module":"A4","scenario":null},{"value":"7,10E-08","module":"C1","scenario":null},{"value":"3,64E-07","module":"C2","scenario":null},{"value":"6,73E-09","module":"C3","scenario":null},{"value":"2,76E-09","module":"C4","scenario":null},{"value":"-1,28E-07","module":"D","scenario":null}]},{"parameter":"EP-marine","unit":"kg N-eq.","values":[{"value":"2,72E-03","module":"A1-A3","scenario":null},{"value":"1,26E-03","module":"A4","scenario":null},{"value":"9,85E-05","module":"C1","scenario":null},{"value":"1,17E-04","module":"C2","scenario":null},{"value":"4,45E-07","module":"C3","scenario":null},{"value":"8,56E-07","module":"C4","scenario":null},{"value":"-1,68E-04","module":"D","scenario":null}]},{"parameter":"EP-terrestrial","unit":"mol N-eq.","values":[{"value":"2,54E-02","module":"A1-A3","scenario":null},{"value":"1,38E-02","module":"A4","scenario":null},{"value":"1,08E-03","module":"C1","scenario":null},{"value":"1,29E-03","module":"C2","scenario":null},{"value":"5,02E-06","module":"C3","scenario":null},{"value":"9,42E-06","module":"C4","scenario":null},{"value":"-1,64E-03","module":"D","scenario":null}]},{"parameter":"GWP-IOBC","unit":"kg CO2-eq.","values":[]}],"additional_environmental_impact":[{"parameter":"PM","unit":"disease incidence","values":[{"value":"1,90E-07","module":"A1-A3","scenario":null},{"value":"3,31E-08","module":"A4","scenario":null},{"value":"5,90E-09","module":"C1","scenario":null},{"value":"6,39E-09","module":"C2","scenario":null},{"value":"2,70E-11","module":"C3","scenario":null},{"value":"4,90E-11","module":"C4","scenario":null},{"value":"-1,90E-08","module":"D","scenario":null}]},{"parameter":"ETP-fw","unit":"CTUe","values":[{"value":"6,78E+01","module":"A1-A3","scenario":null},{"value":"6,96E-01","module":"A4","scenario":null},{"value":"1,72E-01","module":"C1","scenario":null},{"value":"7,14E-01","module":"C2","scenario":null},{"value":"6,68E-03","module":"C3","scenario":null},{"value":"4,64E-03","module":"C4","scenario":null},{"value":"2,39E-02","module":"D","scenario":null}]},{"parameter":"HTP-c","unit":"CTUh","values":[{"value":"1,53E-08","module":"A1-A3","scenario":null},{"value":"9,00E-11","module":"A4","scenario":null},{"value":"7,00E-12","module":"C1","scenario":null},{"value":"2,10E-11","module":"C2","scenario":null},{"value":"1,00E-12","module":"C3","scenario":null},{"value":"0,00E+00","module":"C4","scenario":null},{"value":"1,88E-10","module":"D","scenario":null}]},{"parameter":"HTP-nc","unit":"CTUh","values":[{"value":"8,22E-08","module":"A1-A3","scenario":null},{"value":"1,60E-09","module":"A4","scenario":null},{"value":"1,25E-10","module":"C1","scenario":null},{"value":"6,91E-10","module":"C2","scenario":null},{"value":"8,00E-12","module":"C3","scenario":null},{"value":"3,00E-12","module":"C4","scenario":null},{"value":"-8,40E-09","module":"D","scenario":null}]},{"parameter":"SQP","unit":"unitless","values":[{"value":"9,00E+00","module":"A1-A3","scenario":null},{"value":"7,05E-01","module":"A4","scenario":null},{"value":"3,74E-02","module":"C1","scenario":null},{"value":"5,36E-01","module":"C2","scenario":null},{"value":"1,73E-02","module":"C3","scenario":null},{"value":"1,54E-02","module":"C4","scenario":null},{"value":"1,38E-01","module":"D","scenario":null}]},{"parameter":"IRP","unit":"kBq U235-eq.","values":[{"value":"3,22E-02","module":"A1-A3","scenario":null},{"value":"3,55E-03","module":"A4","scenario":null},{"value":"1,25E-03","module":"C1","scenario":null},{"value":"4,38E-03","module":"C2","scenario":null},{"value":"3,80E-05","module":"C3","scenario":null},{"value":"3,01E-05","module":"C4","scenario":null},{"value":"1,65E-02","module":"D","scenario":null}]}],"resource_use":[{"parameter":"PERE","unit":"MJ","values":[{"value":"2,06E+00","module":"A1-A3","scenario":null},{"value":"1,07E-02","module":"A4","scenario":null},{"value":"1,65E-03","module":"C1","scenario":null},{"value":"1,15E-02","module":"C2","scenario":null},{"value":"1,52E-02","module":"C3","scenario":null},{"value":"6,27E-05","module":"C4","scenario":null},{"value":"4,50E-02","module":"D","scenario":null}]},{"parameter":"PERM","unit":"MJ","values":[{"value":"0,00E+00","module":"A1-A3","scenario":null},{"value":"0,00E+00","module":"A4","scenario":null},{"value":"0,00E+00","module":"C1","scenario":null},{"value":"0,00E+00","module":"C2","scenario":null},{"value":"0,00E+00","module":"C3","scenario":null},{"value":"0,00E+00","module":"C4","scenario":null},{"value":"0,00E+00","module":"D","scenario":null}]},{"parameter":"PERT","unit":"MJ","values":[{"value":"2,06E+00","module":"A1-A3","scenario":null},{"value":"1,07E-02","module":"A4","scenario":null},{"value":"1,65E-03","module":"C1","scenario":null},{"value":"1,15E-02","module":"C2","scenario":null},{"value":"1,52E-02","module":"C3","scenario":null},{"value":"6,27E-05","module":"C4","scenario":null},{"value":"4,50E-02","module":"D","scenario":null}]},{"parameter":"PENRE","unit":"MJ","values":[{"value":"2,07E+01","module":"A1-A3","scenario":null},{"value":"2,73E+00","module":"A4","scenario":null},{"value":"2,94E-01","module":"C1","scenario":null},{"value":"1,01E+00","module":"C2","scenario":null},{"value":"2,90E-03","module":"C3","scenario":null},{"value":"7,36E-03","module":"C4","scenario":null},{"value":"-5,46E+00","module":"D","scenario":null}]},{"parameter":"PENRM","unit":"MJ","values":[{"value":"0,00E+00","module":"A1-A3","scenario":null},{"value":"0,00E+00","module":"A4","scenario":null},{"value":"0,00E+00","module":"C1","scenario":null},{"value":"0,00E+00","module":"C2","scenario":null},{"value":"0,00E+00","module":"C3","scenario":null},{"value":"0,00E+00","module":"C4","scenario":null},{"value":"0,00E+00","module":"D","scenario":null}]},{"parameter":"PENRT","unit":"MJ","values":[{"value":"2,07E+01","module":"A1-A3","scenario":null},{"value":"2,73E+00","module":"A4","scenario":null},{"value":"2,94E-01","module":"C1","scenario":null},{"value":"1,01E+00","module":"C2","scenario":null},{"value":"2,90E-03","module":"C3","scenario":null},{"value":"7,36E-03","module":"C4","scenario":null},{"value":"-5,46E+00","module":"D","scenario":null}]},{"parameter":"SM","unit":"kg","values":[{"value":"5,92E-01","module":"A1-A3","scenario":null},{"value":"0,00E+00","module":"A4","scenario":null},{"value":"0,00E+00","module":"C1","scenario":null},{"value":"0,00E+00","module":"C2","scenario":null},{"value":"0,00E+00","module":"C3","scenario":null},{"value":"0,00E+00","module":"C4","scenario":null},{"value":"0,00E+00","module":"D","scenario":null}]},{"parameter":"RSF","unit":"MJ","values":[{"value":"0,00E+00","module":"A1-A3","scenario":null},{"value":"0,00E+00","module":"A4","scenario":null},{"value":"0,00E+00","module":"C1","scenario":null},{"value":"0,00E+00","module":"C2","scenario":null},{"value":"0,00E+00","module":"C3","scenario":null},{"value":"0,00E+00","module":"C4","scenario":null},{"value":"0,00E+00","module":"D","scenario":null}]},{"parameter":"NRSF","unit":"MJ","values":[{"value":"0,00E+00","module":"A1-A3","scenario":null},{"value":"0,00E+00","module":"A4","scenario":null},{"value":"0,00E+00","module":"C1","scenario":null},{"value":"0,00E+00","module":"C2","scenario":null},{"value":"0,00E+00","module":"C3","scenario":null},{"value":"0,00E+00","module":"C4","scenario":null},{"value":"0,00E+00","module":"D","scenario":null}]},{"parameter":"FW","unit":"m3","values":[{"value":"2,13E-02","module":"A1-A3","scenario":null},{"value":"8,62E-05","module":"A4","scenario":null},{"value":"1,48E-05","module":"C1","scenario":null},{"value":"1,09E-04","module":"C2","scenario":null},{"value":"1,11E-04","module":"C3","scenario":null},{"value":"7,83E-06","module":"C4","scenario":null},{"value":"-2,76E-03","module":"D","scenario":null}]}],"end_of_life_waste":[{"parameter":"HWD","unit":"kg","values":[{"value":"1,23E-02","module":"A1-A3","scenario":null},{"value":"4,82E-05","module":"A4","scenario":null},{"value":"8,57E-06","module":"C1","scenario":null},{"value":"4,48E-05","module":"C2","scenario":null},{"value":"9,39E-07","module":"C3","scenario":null},{"value":"5,73E-07","module":"C4","scenario":null},{"value":"0,00E+00","module":"D","scenario":null}]},{"parameter":"NHWD","unit":"kg","values":[{"value":"8,03E-01","module":"A1-A3","scenario":null},{"value":"5,61E-02","module":"A4","scenario":null},{"value":"3,92E-04","module":"C1","scenario":null},{"value":"3,75E-02","module":"C2","scenario":null},{"value":"1,04E-04","module":"C3","scenario":null},{"value":"5,00E-02","module":"C4","scenario":null},{"value":"0,00E+00","module":"D","scenario":null}]},{"parameter":"RWD","unit":"kg","values":[{"value":"3,75E-05","module":"A1-A3","scenario":null},{"value":"5,09E-06","module":"A4","scenario":null},{"value":"2,03E-06","module":"C1","scenario":null},{"value":"6,90E-06","module":"C2","scenario":null},{"value":"2,35E-08","module":"C3","scenario":null},{"value":"4,82E-08","module":"C4","scenario":null},{"value":"0,00E+00","module":"D","scenario":null}]}],"end_of_life_flow":[{"parameter":"CRU","unit":"kg","values":[{"value":"0,00E+00","module":"A1-A3","scenario":null},{"value":"0,00E+00","module":"A4","scenario":null},{"value":"0,00E+00","module":"C1","scenario":null},{"value":"0,00E+00","module":"C2","scenario":null},{"value":"0,00E+00","module":"C3","scenario":null},{"value":"0,00E+00","module":"C4","scenario":null},{"value":"0,00E+00","module":"D","scenario":null}]},{"parameter":"MFR","unit":"kg","values":[{"value":"2,00E-02","module":"A1-A3","scenario":null},{"value":"0,00E+00","module":"A4","scenario":null},{"value":"0,00E+00","module":"C1","scenario":null},{"value":"0,00E+00","module":"C2","scenario":null},{"value":"9,50E-01","module":"C3","scenario":null},{"value":"0,00E+00","module":"C4","scenario":null},{"value":"0,00E+00","module":"D","scenario":null}]},{"parameter":"MER","unit":"kg","values":[{"value":"0,00E+00","module":"A1-A3","scenario":null},{"value":"0,00E+00","module":"A4","scenario":null},{"value":"0,00E+00","module":"C1","scenario":null},{"value":"0,00E+00","module":"C2","scenario":null},{"value":"0,00E+00","module":"C3","scenario":null},{"value":"0,00E+00","module":"C4","scenario":null},{"value":"0,00E+00","module":"D","scenario":null}]},{"parameter":"EEE","unit":"MJ","values":[{"value":"0,00E+00","module":"A1-A3","scenario":null},{"value":"0,00E+00","module":"A4","scenario":null},{"value":"0,00E+00","module":"C1","scenario":null},{"value":"0,00E+00","module":"C2","scenario":null},{"value":"0,00E+00","module":"C3","scenario":null},{"value":"0,00E+00","module":"C4","scenario":null},{"value":"0,00E+00","module":"D","scenario":null}]},{"parameter":"EET","unit":"MJ","values":[{"value":"0,00E+00","module":"A1-A3","scenario":null},{"value":"0,00E+00","module":"A4","scenario":null},{"value":"0,00E+00","module":"C1","scenario":null},{"value":"0,00E+00","module":"C2","scenario":null},{"value":"0,00E+00","module":"C3","scenario":null},{"value":"0,00E+00","module":"C4","scenario":null},{"value":"0,00E+00","module":"D","scenario":null}]}]}