{"product_name":"Vik EP (c/c 4m)","epd_id":"NEPD-4287-3523-NO","compliance":["EN 15804+A2","ISO 14025","ISO 21930"],"producer_name":"Vik\u00d8rsta AS","environmental_impact":[{"parameter":"GWP-total","unit":"kg CO2-eq.","values":[{"value":"4,27E+01","module":"A1-A3","scenario":null},{"value":"8,04E-01","module":"A4","scenario":null},{"value":"3,57E+00","module":"A5","scenario":null},{"value":"3,57E+00","module":"C1","scenario":null},{"value":"8,04E-01","module":"C2","scenario":null},{"value":"0,00E+00","module":"C3","scenario":null},{"value":"7,01E-03","module":"C4","scenario":null},{"value":"-1,43E+01","module":"D","scenario":null}]},{"parameter":"GWP-fossil","unit":"kg CO2-eq.","values":[{"value":"4,26E+01","module":"A1-A3","scenario":null},{"value":"8,04E-01","module":"A4","scenario":null},{"value":"3,57E+00","module":"A5","scenario":null},{"value":"3,57E+00","module":"C1","scenario":null},{"value":"8,04E-01","module":"C2","scenario":null},{"value":"0,00E+00","module":"C3","scenario":null},{"value":"7,01E-03","module":"C4","scenario":null},{"value":"-1,42E+01","module":"D","scenario":null}]},{"parameter":"GWP-biogenic","unit":"kg CO2-eq.","values":[{"value":"6,75E-02","module":"A1-A3","scenario":null},{"value":"3,33E-04","module":"A4","scenario":null},{"value":"6,69E-04","module":"A5","scenario":null},{"value":"6,69E-04","module":"C1","scenario":null},{"value":"3,33E-04","module":"C2","scenario":null},{"value":"0,00E+00","module":"C3","scenario":null},{"value":"5,96E-06","module":"C4","scenario":null},{"value":"-3,02E-02","module":"D","scenario":null}]},{"parameter":"GWP-luluc","unit":"kg CO2-eq.","values":[{"value":"2,13E-02","module":"A1-A3","scenario":null},{"value":"2,86E-04","module":"A4","scenario":null},{"value":"2,81E-04","module":"A5","scenario":null},{"value":"2,81E-04","module":"C1","scenario":null},{"value":"2,86E-04","module":"C2","scenario":null},{"value":"0,00E+00","module":"C3","scenario":null},{"value":"1,37E-06","module":"C4","scenario":null},{"value":"-1,34E-02","module":"D","scenario":null}]},{"parameter":"ODP","unit":"kg CFC 11-eq.","values":[{"value":"1,31E-06","module":"A1-A3","scenario":null},{"value":"1,82E-07","module":"A4","scenario":null},{"value":"7,71E-07","module":"A5","scenario":null},{"value":"7,71E-07","module":"C1","scenario":null},{"value":"1,82E-07","module":"C2","scenario":null},{"value":"0,00E+00","module":"C3","scenario":null},{"value":"3,41E-09","module":"C4","scenario":null},{"value":"-5,63E-07","module":"D","scenario":null}]},{"parameter":"AP","unit":"mol H+-eq.","values":[{"value":"1,26E-01","module":"A1-A3","scenario":null},{"value":"2,31E-03","module":"A4","scenario":null},{"value":"3,73E-02","module":"A5","scenario":null},{"value":"3,73E-02","module":"C1","scenario":null},{"value":"2,31E-03","module":"C2","scenario":null},{"value":"0,00E+00","module":"C3","scenario":null},{"value":"6,84E-05","module":"C4","scenario":null},{"value":"-8,27E-02","module":"D","scenario":null}]},{"parameter":"POCP","unit":"kg NMVOC-eq.","values":[{"value":"9,35E-02","module":"A1-A3","scenario":null},{"value":"1,96E-03","module":"A4","scenario":null},{"value":"4,97E-02","module":"A5","scenario":null},{"value":"4,97E-02","module":"C1","scenario":null},{"value":"1,96E-03","module":"C2","scenario":null},{"value":"0,00E+00","module":"C3","scenario":null},{"value":"8,08E-05","module":"C4","scenario":null},{"value":"-7,40E-02","module":"D","scenario":null}]},{"parameter":"ADPE","unit":"kg Sb-eq.","values":[{"value":"7,51E-02","module":"A1-A3","scenario":null},{"value":"2,22E-05","module":"A4","scenario":null},{"value":"5,48E-06","module":"A5","scenario":null},{"value":"5,48E-06","module":"C1","scenario":null},{"value":"2,22E-05","module":"C2","scenario":null},{"value":"0,00E+00","module":"C3","scenario":null},{"value":"6,20E-08","module":"C4","scenario":null},{"value":"-6,32E-02","module":"D","scenario":null}]},{"parameter":"ADPF","unit":"MJ","values":[{"value":"4,93E+02","module":"A1-A3","scenario":null},{"value":"1,22E+01","module":"A4","scenario":null},{"value":"4,91E+01","module":"A5","scenario":null},{"value":"4,91E+01","module":"C1","scenario":null},{"value":"1,22E+01","module":"C2","scenario":null},{"value":"0,00E+00","module":"C3","scenario":null},{"value":"2,26E-01","module":"C4","scenario":null},{"value":"-1,35E+02","module":"D","scenario":null}]},{"parameter":"WDP","unit":"m3 world-eq.","values":[{"value":"4,29E+02","module":"A1-A3","scenario":null},{"value":"1,18E+01","module":"A4","scenario":null},{"value":"1,04E+01","module":"A5","scenario":null},{"value":"1,04E+01","module":"C1","scenario":null},{"value":"1,18E+01","module":"C2","scenario":null},{"value":"0,00E+00","module":"C3","scenario":null},{"value":"4,76E-01","module":"C4","scenario":null},{"value":"5,18E+02","module":"D","scenario":null}]},{"parameter":"EP-freshwater","unit":"kg P-eq.","values":[{"value":"4,56E-04","module":"A1-A3","scenario":null},{"value":"6,42E-06","module":"A4","scenario":null},{"value":"1,30E-05","module":"A5","scenario":null},{"value":"1,30E-05","module":"C1","scenario":null},{"value":"6,42E-06","module":"C2","scenario":null},{"value":"0,00E+00","module":"C3","scenario":null},{"value":"5,23E-08","module":"C4","scenario":null},{"value":"-1,01E-03","module":"D","scenario":null}]},{"parameter":"EP-marine","unit":"kg N-eq.","values":[{"value":"2,99E-02","module":"A1-A3","scenario":null},{"value":"4,57E-04","module":"A4","scenario":null},{"value":"1,65E-02","module":"A5","scenario":null},{"value":"1,65E-02","module":"C1","scenario":null},{"value":"4,57E-04","module":"C2","scenario":null},{"value":"0,00E+00","module":"C3","scenario":null},{"value":"2,56E-05","module":"C4","scenario":null},{"value":"-1,74E-02","module":"D","scenario":null}]},{"parameter":"EP-terrestrial","unit":"mol N-eq.","values":[{"value":"3,29E-01","module":"A1-A3","scenario":null},{"value":"5,11E-03","module":"A4","scenario":null},{"value":"1,81E-01","module":"A5","scenario":null},{"value":"1,81E-01","module":"C1","scenario":null},{"value":"5,11E-03","module":"C2","scenario":null},{"value":"0,00E+00","module":"C3","scenario":null},{"value":"2,83E-04","module":"C4","scenario":null},{"value":"-1,84E-01","module":"D","scenario":null}]},{"parameter":"GWP-IOBC","unit":"kg CO2-eq.","values":[{"value":"8,17E+00","module":"A1-A3","scenario":null},{"value":"8,04E-01","module":"A4","scenario":null},{"value":"3,57E+00","module":"A5","scenario":null},{"value":"3,57E+00","module":"C1","scenario":null},{"value":"8,04E-01","module":"C2","scenario":null},{"value":"0,00E+00","module":"C3","scenario":null},{"value":"0,00E+00","module":"C4","scenario":null},{"value":"-2,01E+01","module":"D","scenario":null}]}],"additional_environmental_impact":[{"parameter":"PM","unit":"disease incidence","values":[{"value":"1,19E-06","module":"A1-A3","scenario":null},{"value":"4,92E-08","module":"A4","scenario":null},{"value":"9,88E-07","module":"A5","scenario":null},{"value":"9,88E-07","module":"C1","scenario":null},{"value":"4,92E-08","module":"C2","scenario":null},{"value":"0,00E+00","module":"C3","scenario":null},{"value":"1,46E-09","module":"C4","scenario":null},{"value":"-1,07E-06","module":"D","scenario":null}]},{"parameter":"ETP-fw","unit":"CTUe","values":[{"value":"3,14E+02","module":"A1-A3","scenario":null},{"value":"9,01E+00","module":"A4","scenario":null},{"value":"2,69E+01","module":"A5","scenario":null},{"value":"2,69E+01","module":"C1","scenario":null},{"value":"9,01E+00","module":"C2","scenario":null},{"value":"0,00E+00","module":"C3","scenario":null},{"value":"1,12E-01","module":"C4","scenario":null},{"value":"-7,83E+02","module":"D","scenario":null}]},{"parameter":"HTP-c","unit":"CTUh","values":[{"value":"2,43E-08","module":"A1-A3","scenario":null},{"value":"0,00E+00","module":"A4","scenario":null},{"value":"1,04E-09","module":"A5","scenario":null},{"value":"1,04E-09","module":"C1","scenario":null},{"value":"0,00E+00","module":"C2","scenario":null},{"value":"0,00E+00","module":"C3","scenario":null},{"value":"3,00E-12","module":"C4","scenario":null},{"value":"-7,07E-08","module":"D","scenario":null}]},{"parameter":"HTP-nc","unit":"CTUh","values":[{"value":"7,92E-07","module":"A1-A3","scenario":null},{"value":"9,84E-09","module":"A4","scenario":null},{"value":"2,47E-08","module":"A5","scenario":null},{"value":"2,47E-08","module":"C1","scenario":null},{"value":"9,84E-09","module":"C2","scenario":null},{"value":"0,00E+00","module":"C3","scenario":null},{"value":"6,60E-11","module":"C4","scenario":null},{"value":"8,22E-07","module":"D","scenario":null}]},{"parameter":"SQP","unit":"unitless","values":[{"value":"8,73E+01","module":"A1-A3","scenario":null},{"value":"8,50E+00","module":"A4","scenario":null},{"value":"6,24E+00","module":"A5","scenario":null},{"value":"6,24E+00","module":"C1","scenario":null},{"value":"8,50E+00","module":"C2","scenario":null},{"value":"0,00E+00","module":"C3","scenario":null},{"value":"8,24E-01","module":"C4","scenario":null},{"value":"-2,43E+01","module":"D","scenario":null}]},{"parameter":"IRP","unit":"kBq U235-eq.","values":[{"value":"1,01E+00","module":"A1-A3","scenario":null},{"value":"5,31E-02","module":"A4","scenario":null},{"value":"2,11E-01","module":"A5","scenario":null},{"value":"2,11E-01","module":"C1","scenario":null},{"value":"5,31E-02","module":"C2","scenario":null},{"value":"0,00E+00","module":"C3","scenario":null},{"value":"9,81E-04","module":"C4","scenario":null},{"value":"-2,25E-01","module":"D","scenario":null}]}],"resource_use":[{"parameter":"PERE","unit":"MJ","values":[{"value":"2,42E+01","module":"A1-A3","scenario":null},{"value":"1,74E-01","module":"A4","scenario":null},{"value":"2,66E-01","module":"A5","scenario":null},{"value":"2,66E-01","module":"C1","scenario":null},{"value":"1,74E-01","module":"C2","scenario":null},{"value":"0,00E+00","module":"C3","scenario":null},{"value":"3,48E-03","module":"C4","scenario":null},{"value":"-1,29E+01","module":"D","scenario":null}]},{"parameter":"PERM","unit":"MJ","values":[{"value":"0,00E+00","module":"A1-A3","scenario":null},{"value":"0,00E+00","module":"A4","scenario":null},{"value":"0,00E+00","module":"A5","scenario":null},{"value":"0,00E+00","module":"C1","scenario":null},{"value":"0,00E+00","module":"C2","scenario":null},{"value":"0,00E+00","module":"C3","scenario":null},{"value":"0,00E+00","module":"C4","scenario":null},{"value":"0,00E+00","module":"D","scenario":null}]},{"parameter":"PERT","unit":"MJ","values":[{"value":"3,71E+01","module":"A1-A3","scenario":null},{"value":"1,74E-01","module":"A4","scenario":null},{"value":"2,66E-01","module":"A5","scenario":null},{"value":"2,66E-01","module":"C1","scenario":null},{"value":"1,74E-01","module":"C2","scenario":null},{"value":"0,00E+00","module":"C3","scenario":null},{"value":"3,48E-03","module":"C4","scenario":null},{"value":"-1,29E+01","module":"D","scenario":null}]},{"parameter":"PENRE","unit":"MJ","values":[{"value":"1,20E+02","module":"A1-A3","scenario":null},{"value":"1,22E+01","module":"A4","scenario":null},{"value":"4,91E+01","module":"A5","scenario":null},{"value":"4,91E+01","module":"C1","scenario":null},{"value":"1,22E+01","module":"C2","scenario":null},{"value":"0,00E+00","module":"C3","scenario":null},{"value":"2,26E-01","module":"C4","scenario":null},{"value":"-1,35E+02","module":"D","scenario":null}]},{"parameter":"PENRM","unit":"MJ","values":[{"value":"0,00E+00","module":"A1-A3","scenario":null},{"value":"0,00E+00","module":"A4","scenario":null},{"value":"0,00E+00","module":"A5","scenario":null},{"value":"0,00E+00","module":"C1","scenario":null},{"value":"0,00E+00","module":"C2","scenario":null},{"value":"0,00E+00","module":"C3","scenario":null},{"value":"0,00E+00","module":"C4","scenario":null},{"value":"0,00E+00","module":"D","scenario":null}]},{"parameter":"PENRT","unit":"MJ","values":[{"value":"4,93E+02","module":"A1-A3","scenario":null},{"value":"1,22E+01","module":"A4","scenario":null},{"value":"4,91E+01","module":"A5","scenario":null},{"value":"4,91E+01","module":"C1","scenario":null},{"value":"1,22E+01","module":"C2","scenario":null},{"value":"0,00E+00","module":"C3","scenario":null},{"value":"2,26E-01","module":"C4","scenario":null},{"value":"-1,35E+02","module":"D","scenario":null}]},{"parameter":"SM","unit":"kg","values":[{"value":"3,28E+00","module":"A1-A3","scenario":null},{"value":"0,00E+00","module":"A4","scenario":null},{"value":"0,00E+00","module":"A5","scenario":null},{"value":"0,00E+00","module":"C1","scenario":null},{"value":"0,00E+00","module":"C2","scenario":null},{"value":"0,00E+00","module":"C3","scenario":null},{"value":"5,95E-05","module":"C4","scenario":null},{"value":"5,53E+00","module":"D","scenario":null}]},{"parameter":"RSF","unit":"MJ","values":[{"value":"2,45E-01","module":"A1-A3","scenario":null},{"value":"6,22E-03","module":"A4","scenario":null},{"value":"6,54E-03","module":"A5","scenario":null},{"value":"6,54E-03","module":"C1","scenario":null},{"value":"6,22E-03","module":"C2","scenario":null},{"value":"0,00E+00","module":"C3","scenario":null},{"value":"7,19E-05","module":"C4","scenario":null},{"value":"2,93E-01","module":"D","scenario":null}]},{"parameter":"NRSF","unit":"MJ","values":[{"value":"-2,96E-02","module":"A1-A3","scenario":null},{"value":"2,23E-02","module":"A4","scenario":null},{"value":"9,62E-02","module":"A5","scenario":null},{"value":"9,62E-02","module":"C1","scenario":null},{"value":"2,23E-02","module":"C2","scenario":null},{"value":"0,00E+00","module":"C3","scenario":null},{"value":"2,07E-04","module":"C4","scenario":null},{"value":"1,22E+01","module":"D","scenario":null}]},{"parameter":"FW","unit":"m3","values":[{"value":"4,16E-01","module":"A1-A3","scenario":null},{"value":"1,30E-03","module":"A4","scenario":null},{"value":"2,53E-03","module":"A5","scenario":null},{"value":"2,53E-03","module":"C1","scenario":null},{"value":"1,30E-03","module":"C2","scenario":null},{"value":"0,00E+00","module":"C3","scenario":null},{"value":"2,69E-04","module":"C4","scenario":null},{"value":"-1,02E-01","module":"D","scenario":null}]}],"end_of_life_waste":[{"parameter":"HWD","unit":"kg","values":[{"value":"9,19E-02","module":"A1-A3","scenario":null},{"value":"6,27E-04","module":"A4","scenario":null},{"value":"1,45E-03","module":"A5","scenario":null},{"value":"1,45E-03","module":"C1","scenario":null},{"value":"6,27E-04","module":"C2","scenario":null},{"value":"0,00E+00","module":"C3","scenario":null},{"value":"6,84E-06","module":"C4","scenario":null},{"value":"-9,47E-02","module":"D","scenario":null}]},{"parameter":"NHWD","unit":"kg","values":[{"value":"4,43E+00","module":"A1-A3","scenario":null},{"value":"5,91E-01","module":"A4","scenario":null},{"value":"5,82E-02","module":"A5","scenario":null},{"value":"5,82E-02","module":"C1","scenario":null},{"value":"5,91E-01","module":"C2","scenario":null},{"value":"0,00E+00","module":"C3","scenario":null},{"value":"1,64E+00","module":"C4","scenario":null},{"value":"-5,16E+00","module":"D","scenario":null}]},{"parameter":"RWD","unit":"kg","values":[{"value":"3,71E-03","module":"A1-A3","scenario":null},{"value":"8,28E-05","module":"A4","scenario":null},{"value":"3,41E-04","module":"A5","scenario":null},{"value":"3,41E-04","module":"C1","scenario":null},{"value":"8,28E-05","module":"C2","scenario":null},{"value":"0,00E+00","module":"C3","scenario":null},{"value":"1,54E-06","module":"C4","scenario":null},{"value":"-1,56E-04","module":"D","scenario":null}]}],"end_of_life_flow":[{"parameter":"CRU","unit":"kg","values":[{"value":"0,00E+00","module":"A1-A3","scenario":null},{"value":"0,00E+00","module":"A4","scenario":null},{"value":"0,00E+00","module":"A5","scenario":null},{"value":"0,00E+00","module":"C1","scenario":null},{"value":"0,00E+00","module":"C2","scenario":null},{"value":"0,00E+00","module":"C3","scenario":null},{"value":"0,00E+00","module":"C4","scenario":null},{"value":"0,00E+00","module":"D","scenario":null}]},{"parameter":"MFR","unit":"kg","values":[{"value":"3,38E-01","module":"A1-A3","scenario":null},{"value":"0,00E+00","module":"A4","scenario":null},{"value":"0,00E+00","module":"A5","scenario":null},{"value":"0,00E+00","module":"C1","scenario":null},{"value":"0,00E+00","module":"C2","scenario":null},{"value":"1,47E+01","module":"C3","scenario":null},{"value":"5,53E-05","module":"C4","scenario":null},{"value":"5,55E+00","module":"D","scenario":null}]},{"parameter":"MER","unit":"kg","values":[{"value":"1,96E-03","module":"A1-A3","scenario":null},{"value":"0,00E+00","module":"A4","scenario":null},{"value":"0,00E+00","module":"A5","scenario":null},{"value":"0,00E+00","module":"C1","scenario":null},{"value":"0,00E+00","module":"C2","scenario":null},{"value":"0,00E+00","module":"C3","scenario":null},{"value":"7,15E-07","module":"C4","scenario":null},{"value":"2,13E-03","module":"D","scenario":null}]},{"parameter":"EEE","unit":"MJ","values":[{"value":"7,15E-02","module":"A1-A3","scenario":null},{"value":"0,00E+00","module":"A4","scenario":null},{"value":"0,00E+00","module":"A5","scenario":null},{"value":"0,00E+00","module":"C1","scenario":null},{"value":"0,00E+00","module":"C2","scenario":null},{"value":"0,00E+00","module":"C3","scenario":null},{"value":"5,22E-06","module":"C4","scenario":null},{"value":"-6,46E-02","module":"D","scenario":null}]},{"parameter":"EET","unit":"MJ","values":[{"value":"1,08E+00","module":"A1-A3","scenario":null},{"value":"0,00E+00","module":"A4","scenario":null},{"value":"0,00E+00","module":"A5","scenario":null},{"value":"0,00E+00","module":"C1","scenario":null},{"value":"0,00E+00","module":"C2","scenario":null},{"value":"0,00E+00","module":"C3","scenario":null},{"value":"7,90E-05","module":"C4","scenario":null},{"value":"-9,78E-01","module":"D","scenario":null}]}]}