{"product_name":"PAROC LT Produced Stone Wool Thermal Insulation","epd_id":"NEPD-4339-3565-EN","compliance":["EN 15804+A2","ISO 14025","ISO 21930"],"producer_name":"Paroc Group Oy","environmental_impact":[{"parameter":"GWP-total","unit":"kg CO2-eq.","values":[{"value":"1,31E+00","module":"A1-A3","scenario":null},{"value":"2,97E-03","module":"A4","scenario":null},{"value":"1,70E-01","module":"A5","scenario":null},{"value":"1,19E-02","module":"C1","scenario":null},{"value":"3,60E-03","module":"C2","scenario":null},{"value":"0,00E+00","module":"C3","scenario":null},{"value":"1,55E-02","module":"C4","scenario":null},{"value":"-5,85E-02","module":"D","scenario":null}]},{"parameter":"GWP-fossil","unit":"kg CO2-eq.","values":[{"value":"1,40E+00","module":"A1-A3","scenario":null},{"value":"2,93E-03","module":"A4","scenario":null},{"value":"7,39E-02","module":"A5","scenario":null},{"value":"1,18E-02","module":"C1","scenario":null},{"value":"3,56E-03","module":"C2","scenario":null},{"value":"0,00E+00","module":"C3","scenario":null},{"value":"1,54E-02","module":"C4","scenario":null},{"value":"-5,82E-02","module":"D","scenario":null}]},{"parameter":"GWP-biogenic","unit":"kg CO2-eq.","values":[{"value":"-9,44E-02","module":"A1-A3","scenario":null},{"value":"0,00E+00","module":"A4","scenario":null},{"value":"9,60E-02","module":"A5","scenario":null},{"value":"1,06E-04","module":"C1","scenario":null},{"value":"2,26E-05","module":"C2","scenario":null},{"value":"0,00E+00","module":"C3","scenario":null},{"value":"5,97E-05","module":"C4","scenario":null},{"value":"-2,98E-04","module":"D","scenario":null}]},{"parameter":"GWP-luluc","unit":"kg CO2-eq.","values":[{"value":"2,67E-04","module":"A1-A3","scenario":null},{"value":"1,64E-05","module":"A4","scenario":null},{"value":"6,29E-06","module":"A5","scenario":null},{"value":"2,49E-06","module":"C1","scenario":null},{"value":"1,97E-05","module":"C2","scenario":null},{"value":"0,00E+00","module":"C3","scenario":null},{"value":"2,85E-05","module":"C4","scenario":null},{"value":"-6,41E-06","module":"D","scenario":null}]},{"parameter":"ODP","unit":"kg CFC 11-eq.","values":[{"value":"1,00E-12","module":"A1-A3","scenario":null},{"value":"0,00E+00","module":"A4","scenario":null},{"value":"0,00E+00","module":"A5","scenario":null},{"value":"0,00E+00","module":"C1","scenario":null},{"value":"0,00E+00","module":"C2","scenario":null},{"value":"0,00E+00","module":"C3","scenario":null},{"value":"0,00E+00","module":"C4","scenario":null},{"value":"0,00E+00","module":"D","scenario":null}]},{"parameter":"AP","unit":"mol H+-eq.","values":[{"value":"3,05E-03","module":"A1-A3","scenario":null},{"value":"2,46E-06","module":"A4","scenario":null},{"value":"8,25E-05","module":"A5","scenario":null},{"value":"2,58E-05","module":"C1","scenario":null},{"value":"1,20E-05","module":"C2","scenario":null},{"value":"0,00E+00","module":"C3","scenario":null},{"value":"1,09E-04","module":"C4","scenario":null},{"value":"-7,66E-05","module":"D","scenario":null}]},{"parameter":"POCP","unit":"kg NMVOC-eq.","values":[{"value":"1,75E-03","module":"A1-A3","scenario":null},{"value":"2,12E-06","module":"A4","scenario":null},{"value":"5,17E-05","module":"A5","scenario":null},{"value":"1,57E-05","module":"C1","scenario":null},{"value":"1,08E-05","module":"C2","scenario":null},{"value":"0,00E+00","module":"C3","scenario":null},{"value":"8,49E-05","module":"C4","scenario":null},{"value":"-5,81E-05","module":"D","scenario":null}]},{"parameter":"ADPE","unit":"kg Sb-eq.","values":[{"value":"6,76E-08","module":"A1-A3","scenario":null},{"value":"2,46E-10","module":"A4","scenario":null},{"value":"1,55E-09","module":"A5","scenario":null},{"value":"3,20E-09","module":"C1","scenario":null},{"value":"2,95E-10","module":"C2","scenario":null},{"value":"0,00E+00","module":"C3","scenario":null},{"value":"1,58E-09","module":"C4","scenario":null},{"value":"-8,79E-09","module":"D","scenario":null}]},{"parameter":"ADPF","unit":"MJ","values":[{"value":"1,32E+01","module":"A1-A3","scenario":null},{"value":"3,94E-02","module":"A4","scenario":null},{"value":"2,76E-01","module":"A5","scenario":null},{"value":"2,13E-01","module":"C1","scenario":null},{"value":"4,71E-02","module":"C2","scenario":null},{"value":"0,00E+00","module":"C3","scenario":null},{"value":"2,02E-01","module":"C4","scenario":null},{"value":"-9,89E-01","module":"D","scenario":null}]},{"parameter":"WDP","unit":"m3 world-eq.","values":[{"value":"3,71E-02","module":"A1-A3","scenario":null},{"value":"2,64E-05","module":"A4","scenario":null},{"value":"1,68E-02","module":"A5","scenario":null},{"value":"2,68E-03","module":"C1","scenario":null},{"value":"3,16E-05","module":"C2","scenario":null},{"value":"0,00E+00","module":"C3","scenario":null},{"value":"1,69E-03","module":"C4","scenario":null},{"value":"-6,21E-03","module":"D","scenario":null}]},{"parameter":"EP-freshwater","unit":"kg P-eq.","values":[{"value":"7,86E-07","module":"A1-A3","scenario":null},{"value":"8,80E-09","module":"A4","scenario":null},{"value":"1,80E-08","module":"A5","scenario":null},{"value":"3,43E-08","module":"C1","scenario":null},{"value":"1,05E-08","module":"C2","scenario":null},{"value":"0,00E+00","module":"C3","scenario":null},{"value":"2,61E-08","module":"C4","scenario":null},{"value":"-8,02E-08","module":"D","scenario":null}]},{"parameter":"EP-marine","unit":"kg N-eq.","values":[{"value":"6,73E-04","module":"A1-A3","scenario":null},{"value":"7,03E-07","module":"A4","scenario":null},{"value":"1,98E-05","module":"A5","scenario":null},{"value":"5,79E-06","module":"C1","scenario":null},{"value":"5,58E-06","module":"C2","scenario":null},{"value":"0,00E+00","module":"C3","scenario":null},{"value":"2,80E-05","module":"C4","scenario":null},{"value":"-2,08E-05","module":"D","scenario":null}]},{"parameter":"EP-terrestrial","unit":"mol N-eq.","values":[{"value":"1,19E-02","module":"A1-A3","scenario":null},{"value":"8,54E-06","module":"A4","scenario":null},{"value":"3,36E-04","module":"A5","scenario":null},{"value":"6,08E-05","module":"C1","scenario":null},{"value":"6,23E-05","module":"C2","scenario":null},{"value":"0,00E+00","module":"C3","scenario":null},{"value":"3,07E-04","module":"C4","scenario":null},{"value":"-2,22E-04","module":"D","scenario":null}]},{"parameter":"GWP-IOBC","unit":"kg CO2-eq.","values":[]}],"additional_environmental_impact":[{"parameter":"PM","unit":"disease incidence","values":[{"value":"1,61E-07","module":"A1-A3","scenario":null},{"value":"2,50E-11","module":"A4","scenario":null},{"value":"3,10E-09","module":"A5","scenario":null},{"value":"2,14E-10","module":"C1","scenario":null},{"value":"6,40E-11","module":"C2","scenario":null},{"value":"0,00E+00","module":"C3","scenario":null},{"value":"1,61E-07","module":"C4","scenario":null},{"value":"2,50E-11","module":"D","scenario":null}]},{"parameter":"ETP-fw","unit":"CTUe","values":[{"value":"2,93E+00","module":"A1-A3","scenario":null},{"value":"2,73E-02","module":"A4","scenario":null},{"value":"6,34E-02","module":"A5","scenario":null},{"value":"9,35E-02","module":"C1","scenario":null},{"value":"3,27E-02","module":"C2","scenario":null},{"value":"0,00E+00","module":"C3","scenario":null},{"value":"2,93E+00","module":"C4","scenario":null},{"value":"2,73E-02","module":"D","scenario":null}]},{"parameter":"HTP-c","unit":"CTUh","values":[{"value":"5,68E-10","module":"A1-A3","scenario":null},{"value":"1,00E-12","module":"A4","scenario":null},{"value":"1,20E-11","module":"A5","scenario":null},{"value":"3,00E-12","module":"C1","scenario":null},{"value":"1,00E-12","module":"C2","scenario":null},{"value":"0,00E+00","module":"C3","scenario":null},{"value":"5,68E-10","module":"C4","scenario":null},{"value":"1,00E-12","module":"D","scenario":null}]},{"parameter":"HTP-nc","unit":"CTUh","values":[{"value":"5,23E-09","module":"A1-A3","scenario":null},{"value":"3,00E-11","module":"A4","scenario":null},{"value":"1,66E-10","module":"A5","scenario":null},{"value":"9,90E-11","module":"C1","scenario":null},{"value":"4,00E-11","module":"C2","scenario":null},{"value":"0,00E+00","module":"C3","scenario":null},{"value":"5,23E-09","module":"C4","scenario":null},{"value":"3,00E-11","module":"D","scenario":null}]},{"parameter":"SQP","unit":"unitless","values":[{"value":"1,59E+01","module":"A1-A3","scenario":null},{"value":"1,36E-02","module":"A4","scenario":null},{"value":"4,25E-02","module":"A5","scenario":null},{"value":"7,69E-02","module":"C1","scenario":null},{"value":"1,62E-02","module":"C2","scenario":null},{"value":"0,00E+00","module":"C3","scenario":null},{"value":"1,59E+01","module":"C4","scenario":null},{"value":"1,36E-02","module":"D","scenario":null}]},{"parameter":"IRP","unit":"kBq U235-eq.","values":[{"value":"3,24E-02","module":"A1-A3","scenario":null},{"value":"7,13E-06","module":"A4","scenario":null},{"value":"9,81E-04","module":"A5","scenario":null},{"value":"5,78E-03","module":"C1","scenario":null},{"value":"8,53E-06","module":"C2","scenario":null},{"value":"0,00E+00","module":"C3","scenario":null},{"value":"3,24E-02","module":"C4","scenario":null},{"value":"7,13E-06","module":"D","scenario":null}]}],"resource_use":[{"parameter":"PERE","unit":"MJ","values":[{"value":"1,51E+00","module":"A1-A3","scenario":null},{"value":"2,24E-03","module":"A4","scenario":null},{"value":"1,09E+00","module":"A5","scenario":null},{"value":"1,18E-01","module":"C1","scenario":null},{"value":"2,68E-03","module":"C2","scenario":null},{"value":"0,00E+00","module":"C3","scenario":null},{"value":"6,65E-02","module":"C4","scenario":null},{"value":"-2,72E-01","module":"D","scenario":null}]},{"parameter":"PERM","unit":"MJ","values":[{"value":"1,09E+00","module":"A1-A3","scenario":null},{"value":"0,00E+00","module":"A4","scenario":null},{"value":"-1,06E+00","module":"A5","scenario":null},{"value":"0,00E+00","module":"C1","scenario":null},{"value":"0,00E+00","module":"C2","scenario":null},{"value":"0,00E+00","module":"C3","scenario":null},{"value":"-3,62E-02","module":"C4","scenario":null},{"value":"0,00E+00","module":"D","scenario":null}]},{"parameter":"PERT","unit":"MJ","values":[{"value":"2,60E+00","module":"A1-A3","scenario":null},{"value":"2,24E-03","module":"A4","scenario":null},{"value":"3,72E-02","module":"A5","scenario":null},{"value":"1,18E-01","module":"C1","scenario":null},{"value":"2,68E-03","module":"C2","scenario":null},{"value":"0,00E+00","module":"C3","scenario":null},{"value":"3,03E-02","module":"C4","scenario":null},{"value":"-2,72E-01","module":"D","scenario":null}]},{"parameter":"PENRE","unit":"MJ","values":[{"value":"1,12E+01","module":"A1-A3","scenario":null},{"value":"3,95E-02","module":"A4","scenario":null},{"value":"8,51E-01","module":"A5","scenario":null},{"value":"2,13E-01","module":"C1","scenario":null},{"value":"4,72E-02","module":"C2","scenario":null},{"value":"0,00E+00","module":"C3","scenario":null},{"value":"1,60E+00","module":"C4","scenario":null},{"value":"-9,90E-01","module":"D","scenario":null}]},{"parameter":"PENRM","unit":"MJ","values":[{"value":"1,97E+00","module":"A1-A3","scenario":null},{"value":"0,00E+00","module":"A4","scenario":null},{"value":"-5,74E-01","module":"A5","scenario":null},{"value":"0,00E+00","module":"C1","scenario":null},{"value":"0,00E+00","module":"C2","scenario":null},{"value":"0,00E+00","module":"C3","scenario":null},{"value":"-1,39E+00","module":"C4","scenario":null},{"value":"0,00E+00","module":"D","scenario":null}]},{"parameter":"PENRT","unit":"MJ","values":[{"value":"1,32E+01","module":"A1-A3","scenario":null},{"value":"3,95E-02","module":"A4","scenario":null},{"value":"2,77E-01","module":"A5","scenario":null},{"value":"2,13E-01","module":"C1","scenario":null},{"value":"4,72E-02","module":"C2","scenario":null},{"value":"0,00E+00","module":"C3","scenario":null},{"value":"2,02E-01","module":"C4","scenario":null},{"value":"-9,90E-01","module":"D","scenario":null}]},{"parameter":"SM","unit":"kg","values":[{"value":"1,94E-01","module":"A1-A3","scenario":null},{"value":"0,00E+00","module":"A4","scenario":null},{"value":"3,88E-03","module":"A5","scenario":null},{"value":"0,00E+00","module":"C1","scenario":null},{"value":"0,00E+00","module":"C2","scenario":null},{"value":"0,00E+00","module":"C3","scenario":null},{"value":"0,00E+00","module":"C4","scenario":null},{"value":"0,00E+00","module":"D","scenario":null}]},{"parameter":"RSF","unit":"MJ","values":[{"value":"0,00E+00","module":"A1-A3","scenario":null},{"value":"0,00E+00","module":"A4","scenario":null},{"value":"0,00E+00","module":"A5","scenario":null},{"value":"0,00E+00","module":"C1","scenario":null},{"value":"0,00E+00","module":"C2","scenario":null},{"value":"0,00E+00","module":"C3","scenario":null},{"value":"0,00E+00","module":"C4","scenario":null},{"value":"0,00E+00","module":"D","scenario":null}]},{"parameter":"NRSF","unit":"MJ","values":[{"value":"0,00E+00","module":"A1-A3","scenario":null},{"value":"0,00E+00","module":"A4","scenario":null},{"value":"0,00E+00","module":"A5","scenario":null},{"value":"0,00E+00","module":"C1","scenario":null},{"value":"0,00E+00","module":"C2","scenario":null},{"value":"0,00E+00","module":"C3","scenario":null},{"value":"0,00E+00","module":"C4","scenario":null},{"value":"0,00E+00","module":"D","scenario":null}]},{"parameter":"FW","unit":"m3","values":[{"value":"2,34E-03","module":"A1-A3","scenario":null},{"value":"2,53E-06","module":"A4","scenario":null},{"value":"4,24E-04","module":"A5","scenario":null},{"value":"1,13E-04","module":"C1","scenario":null},{"value":"3,03E-06","module":"C2","scenario":null},{"value":"0,00E+00","module":"C3","scenario":null},{"value":"5,13E-05","module":"C4","scenario":null},{"value":"-2,62E-04","module":"D","scenario":null}]}],"end_of_life_waste":[{"parameter":"HWD","unit":"kg","values":[{"value":"4,91E-07","module":"A1-A3","scenario":null},{"value":"0,00E+00","module":"A4","scenario":null},{"value":"9,82E-09","module":"A5","scenario":null},{"value":"1,90E-11","module":"C1","scenario":null},{"value":"0,00E+00","module":"C2","scenario":null},{"value":"0,00E+00","module":"C3","scenario":null},{"value":"1,00E-11","module":"C4","scenario":null},{"value":"-1,34E-10","module":"D","scenario":null}]},{"parameter":"NHWD","unit":"kg","values":[{"value":"1,24E-01","module":"A1-A3","scenario":null},{"value":"5,66E-06","module":"A4","scenario":null},{"value":"2,42E-02","module":"A5","scenario":null},{"value":"1,61E-04","module":"C1","scenario":null},{"value":"6,77E-06","module":"C2","scenario":null},{"value":"0,00E+00","module":"C3","scenario":null},{"value":"1,03E+00","module":"C4","scenario":null},{"value":"-5,00E-04","module":"D","scenario":null}]},{"parameter":"RWD","unit":"kg","values":[{"value":"2,85E-04","module":"A1-A3","scenario":null},{"value":"4,86E-08","module":"A4","scenario":null},{"value":"7,67E-06","module":"A5","scenario":null},{"value":"3,41E-05","module":"C1","scenario":null},{"value":"5,82E-08","module":"C2","scenario":null},{"value":"0,00E+00","module":"C3","scenario":null},{"value":"2,25E-06","module":"C4","scenario":null},{"value":"-7,81E-05","module":"D","scenario":null}]}],"end_of_life_flow":[{"parameter":"CRU","unit":"kg","values":[{"value":"0,00E+00","module":"A1-A3","scenario":null},{"value":"0,00E+00","module":"A4","scenario":null},{"value":"0,00E+00","module":"A5","scenario":null},{"value":"0,00E+00","module":"C1","scenario":null},{"value":"0,00E+00","module":"C2","scenario":null},{"value":"0,00E+00","module":"C3","scenario":null},{"value":"0,00E+00","module":"C4","scenario":null},{"value":"0,00E+00","module":"D","scenario":null}]},{"parameter":"MFR","unit":"kg","values":[{"value":"0,00E+00","module":"A1-A3","scenario":null},{"value":"0,00E+00","module":"A4","scenario":null},{"value":"0,00E+00","module":"A5","scenario":null},{"value":"0,00E+00","module":"C1","scenario":null},{"value":"0,00E+00","module":"C2","scenario":null},{"value":"0,00E+00","module":"C3","scenario":null},{"value":"0,00E+00","module":"C4","scenario":null},{"value":"0,00E+00","module":"D","scenario":null}]},{"parameter":"MER","unit":"kg","values":[{"value":"0,00E+00","module":"A1-A3","scenario":null},{"value":"0,00E+00","module":"A4","scenario":null},{"value":"7,82E-02","module":"A5","scenario":null},{"value":"0,00E+00","module":"C1","scenario":null},{"value":"0,00E+00","module":"C2","scenario":null},{"value":"0,00E+00","module":"C3","scenario":null},{"value":"0,00E+00","module":"C4","scenario":null},{"value":"0,00E+00","module":"D","scenario":null}]},{"parameter":"EEE","unit":"MJ","values":[{"value":"0,00E+00","module":"A1-A3","scenario":null},{"value":"0,00E+00","module":"A4","scenario":null},{"value":"0,00E+00","module":"A5","scenario":null},{"value":"0,00E+00","module":"C1","scenario":null},{"value":"0,00E+00","module":"C2","scenario":null},{"value":"0,00E+00","module":"C3","scenario":null},{"value":"0,00E+00","module":"C4","scenario":null},{"value":"0,00E+00","module":"D","scenario":null}]},{"parameter":"EET","unit":"MJ","values":[{"value":"0,00E+00","module":"A1-A3","scenario":null},{"value":"0,00E+00","module":"A4","scenario":null},{"value":"0,00E+00","module":"A5","scenario":null},{"value":"0,00E+00","module":"C1","scenario":null},{"value":"0,00E+00","module":"C2","scenario":null},{"value":"0,00E+00","module":"C3","scenario":null},{"value":"0,00E+00","module":"C4","scenario":null},{"value":"0,00E+00","module":"D","scenario":null}]}]}