{"product_name":"ISOVER TECH Roof Slab 3.0","epd_id":"NEPD-2227-1020-EN","compliance":["EN 15804","ISO 14025","ISO 21930"],"producer_name":"Saint-Gobain Finland Oy / ISOVER","environmental_impact":[{"parameter":"GWP-total","unit":"kg CO2-eq.","values":[{"value":"2,13E+00","module":"A1-A3","scenario":null},{"value":"1,89E-01","module":"A4","scenario":null},{"value":"4,47E-02","module":"A5","scenario":null},{"value":"1,69E-02","module":"C2","scenario":null},{"value":"4,56E-02","module":"C4","scenario":null}]},{"parameter":"ODP","unit":"kg CFC 11-eq.","values":[{"value":"1,48E-07","module":"A1-A3","scenario":null},{"value":"0,00E+00","module":"A4","scenario":null},{"value":"2,95E-09","module":"A5","scenario":null},{"value":"0,00E+00","module":"C2","scenario":null},{"value":"0,00E+00","module":"C4","scenario":null}]},{"parameter":"AP","unit":"kg SO2-eq.","values":[{"value":"2,80E-02","module":"A1-A3","scenario":null},{"value":"8,56E-04","module":"A4","scenario":null},{"value":"5,70E-04","module":"A5","scenario":null},{"value":"7,06E-05","module":"C2","scenario":null},{"value":"2,60E-04","module":"C4","scenario":null}]},{"parameter":"EP","unit":"kg Phosphat-eq.","values":[{"value":"7,39E-03","module":"A1-A3","scenario":null},{"value":"2,12E-04","module":"A4","scenario":null},{"value":"1,50E-04","module":"A5","scenario":null},{"value":"1,71E-05","module":"C2","scenario":null},{"value":"2,95E-05","module":"C4","scenario":null}]},{"parameter":"POCP","unit":"kg Ethen-eq.","values":[{"value":"1,98E-03","module":"A1-A3","scenario":null},{"value":"3,14E-05","module":"A4","scenario":null},{"value":"4,03E-05","module":"A5","scenario":null},{"value":"2,62E-06","module":"C2","scenario":null},{"value":"2,14E-05","module":"C4","scenario":null}]},{"parameter":"ADPE","unit":"kg Sb-eq.","values":[{"value":"2,96E-04","module":"A1-A3","scenario":null},{"value":"2,50E-09","module":"A4","scenario":null},{"value":"5,92E-06","module":"A5","scenario":null},{"value":"2,28E-10","module":"C2","scenario":null},{"value":"1,55E-08","module":"C4","scenario":null}]},{"parameter":"ADPF","unit":"MJ","values":[{"value":"3,24E+01","module":"A1-A3","scenario":null},{"value":"2,62E+00","module":"A4","scenario":null},{"value":"6,75E-01","module":"A5","scenario":null},{"value":"2,35E-01","module":"C2","scenario":null},{"value":"6,08E-01","module":"C4","scenario":null}]}],"additional_environmental_impact":[],"resource_use":[{"parameter":"PERE","unit":"MJ","values":[{"value":"5,80E+01","module":"A1-A3","scenario":null},{"value":"6,00E-02","module":"A4","scenario":null},{"value":"1,20E+00","module":"A5","scenario":null},{"value":"6,10E-03","module":"C2","scenario":null},{"value":"8,00E-02","module":"C4","scenario":null}]},{"parameter":"PERM","unit":"MJ","values":[{"value":"1,71E+00","module":"A1-A3","scenario":null},{"value":"0,00E+00","module":"A4","scenario":null},{"value":"3,40E-02","module":"A5","scenario":null},{"value":"0,00E+00","module":"C2","scenario":null},{"value":"0,00E+00","module":"C4","scenario":null}]},{"parameter":"PERT","unit":"MJ","values":[{"value":"5,97E+01","module":"A1-A3","scenario":null},{"value":"6,00E-02","module":"A4","scenario":null},{"value":"1,20E+00","module":"A5","scenario":null},{"value":"6,10E-03","module":"C2","scenario":null},{"value":"8,00E-02","module":"C4","scenario":null}]},{"parameter":"PENRE","unit":"MJ","values":[{"value":"3,43E+01","module":"A1-A3","scenario":null},{"value":"2,60E+00","module":"A4","scenario":null},{"value":"7,20E-01","module":"A5","scenario":null},{"value":"2,40E-01","module":"C2","scenario":null},{"value":"6,30E-01","module":"C4","scenario":null}]},{"parameter":"PENRM","unit":"MJ","values":[{"value":"3,11E+00","module":"A1-A3","scenario":null},{"value":"0,00E+00","module":"A4","scenario":null},{"value":"6,20E-02","module":"A5","scenario":null},{"value":"0,00E+00","module":"C2","scenario":null},{"value":"0,00E+00","module":"C4","scenario":null}]},{"parameter":"PENRT","unit":"MJ","values":[{"value":"3,74E+01","module":"A1-A3","scenario":null},{"value":"2,60E+00","module":"A4","scenario":null},{"value":"7,80E-01","module":"A5","scenario":null},{"value":"2,40E-01","module":"C2","scenario":null},{"value":"6,30E-01","module":"C4","scenario":null}]},{"parameter":"SM","unit":"kg","values":[{"value":"2,26E+00","module":"A1-A3","scenario":null},{"value":"0,00E+00","module":"A4","scenario":null},{"value":"4,50E-02","module":"A5","scenario":null},{"value":"0,00E+00","module":"C2","scenario":null},{"value":"0,00E+00","module":"C4","scenario":null}]},{"parameter":"RSF","unit":"MJ","values":[{"value":"0,00E+00","module":"A1-A3","scenario":null},{"value":"0,00E+00","module":"A4","scenario":null},{"value":"0,00E+00","module":"A5","scenario":null},{"value":"0,00E+00","module":"C2","scenario":null},{"value":"0,00E+00","module":"C4","scenario":null}]},{"parameter":"NRSF","unit":"MJ","values":[{"value":"0,00E+00","module":"A1-A3","scenario":null},{"value":"0,00E+00","module":"A4","scenario":null},{"value":"0,00E+00","module":"A5","scenario":null},{"value":"0,00E+00","module":"C2","scenario":null},{"value":"0,00E+00","module":"C4","scenario":null}]},{"parameter":"FW","unit":"m3","values":[{"value":"5,01E-02","module":"A1-A3","scenario":null},{"value":"2,00E-05","module":"A4","scenario":null},{"value":"1,00E-03","module":"A5","scenario":null},{"value":"2,00E-06","module":"C2","scenario":null},{"value":"1,60E-04","module":"C4","scenario":null}]}],"end_of_life_waste":[{"parameter":"HWD","unit":"kg","values":[{"value":"1,45E-07","module":"A1-A3","scenario":null},{"value":"9,42E-09","module":"A4","scenario":null},{"value":"3,18E-09","module":"A5","scenario":null},{"value":"8,43E-10","module":"C2","scenario":null},{"value":"1,07E-08","module":"C4","scenario":null}]},{"parameter":"NHWD","unit":"kg","values":[{"value":"2,33E-01","module":"A1-A3","scenario":null},{"value":"3,18E-05","module":"A4","scenario":null},{"value":"6,56E-02","module":"A5","scenario":null},{"value":"3,12E-06","module":"C2","scenario":null},{"value":"2,92E+00","module":"C4","scenario":null}]},{"parameter":"RWD","unit":"kg","values":[{"value":"3,30E-05","module":"A1-A3","scenario":null},{"value":"3,06E-06","module":"A4","scenario":null},{"value":"8,51E-07","module":"A5","scenario":null},{"value":"2,75E-07","module":"C2","scenario":null},{"value":"8,34E-06","module":"C4","scenario":null}]}],"end_of_life_flow":[{"parameter":"CRU","unit":"kg","values":[{"value":"0,00E+00","module":"A1-A3","scenario":null},{"value":"0,00E+00","module":"A4","scenario":null},{"value":"0,00E+00","module":"A5","scenario":null},{"value":"0,00E+00","module":"C2","scenario":null},{"value":"0,00E+00","module":"C4","scenario":null}]},{"parameter":"MFR","unit":"kg","values":[{"value":"3,29E-02","module":"A1-A3","scenario":null},{"value":"0,00E+00","module":"A4","scenario":null},{"value":"1,27E-01","module":"A5","scenario":null},{"value":"0,00E+00","module":"C2","scenario":null},{"value":"0,00E+00","module":"C4","scenario":null}]},{"parameter":"MER","unit":"kg","values":[{"value":"0,00E+00","module":"A1-A3","scenario":null},{"value":"0,00E+00","module":"A4","scenario":null},{"value":"0,00E+00","module":"A5","scenario":null},{"value":"0,00E+00","module":"C2","scenario":null},{"value":"0,00E+00","module":"C4","scenario":null}]},{"parameter":"EEE","unit":"MJ","values":[{"value":"0,00E+00","module":"A1-A3","scenario":null},{"value":"0,00E+00","module":"A4","scenario":null},{"value":"0,00E+00","module":"A5","scenario":null},{"value":"0,00E+00","module":"C2","scenario":null},{"value":"0,00E+00","module":"C4","scenario":null}]},{"parameter":"EET","unit":"MJ","values":[{"value":"0,00E+00","module":"A1-A3","scenario":null},{"value":"0,00E+00","module":"A4","scenario":null},{"value":"0,00E+00","module":"A5","scenario":null},{"value":"0,00E+00","module":"C2","scenario":null},{"value":"0,00E+00","module":"C4","scenario":null}]}]}