{"product_name":"ISOVER CLIMCOVER Slab","epd_id":"NEPD-3256-1898-EN","compliance":["EN 15804","ISO 14025","ISO 21930"],"producer_name":"Saint-Gobain Denmark A/S, ISOVER","environmental_impact":[{"parameter":"GWP-total","unit":"kg CO2-eq.","values":[{"value":"1,31E+00","module":"A1-A3","scenario":null},{"value":"1,94E-02","module":"A4","scenario":null},{"value":"1,37E-03","module":"A5","scenario":null},{"value":"9,86E-03","module":"C2","scenario":null},{"value":"2,67E-02","module":"C4","scenario":null}]},{"parameter":"ODP","unit":"kg CFC 11-eq.","values":[{"value":"1,20E-07","module":"A1-A3","scenario":null},{"value":"0,00E+00","module":"A4","scenario":null},{"value":"2,40E-11","module":"A5","scenario":null},{"value":"0,00E+00","module":"C2","scenario":null},{"value":"0,00E+00","module":"C4","scenario":null}]},{"parameter":"AP","unit":"kg SO2-eq.","values":[{"value":"4,44E-03","module":"A1-A3","scenario":null},{"value":"2,01E-05","module":"A4","scenario":null},{"value":"2,01E-06","module":"A5","scenario":null},{"value":"1,00E-05","module":"C2","scenario":null},{"value":"1,73E-05","module":"C4","scenario":null}]},{"parameter":"EP","unit":"kg Phosphat-eq.","values":[{"value":"7,58E-04","module":"A1-A3","scenario":null},{"value":"2,99E-06","module":"A4","scenario":null},{"value":"3,25E-07","module":"A5","scenario":null},{"value":"1,53E-06","module":"C2","scenario":null},{"value":"1,25E-05","module":"C4","scenario":null}]},{"parameter":"POCP","unit":"kg Ethen-eq.","values":[{"value":"1,24E-02","module":"A1-A3","scenario":null},{"value":"8,17E-05","module":"A4","scenario":null},{"value":"7,13E-06","module":"A5","scenario":null},{"value":"4,13E-05","module":"C2","scenario":null},{"value":"1,52E-04","module":"C4","scenario":null}]},{"parameter":"ADPE","unit":"kg Sb-eq.","values":[{"value":"1,84E-04","module":"A1-A3","scenario":null},{"value":"2,57E-10","module":"A4","scenario":null},{"value":"3,68E-08","module":"A5","scenario":null},{"value":"1,33E-10","module":"C2","scenario":null},{"value":"9,07E-09","module":"C4","scenario":null}]},{"parameter":"ADPF","unit":"MJ","values":[{"value":"1,99E+01","module":"A1-A3","scenario":null},{"value":"2,69E-01","module":"A4","scenario":null},{"value":"1,94E-02","module":"A5","scenario":null},{"value":"1,37E-01","module":"C2","scenario":null},{"value":"3,55E-01","module":"C4","scenario":null}]}],"additional_environmental_impact":[],"resource_use":[{"parameter":"PERE","unit":"MJ","values":[{"value":"2,44E+01","module":"A1-A3","scenario":null},{"value":"6,20E-03","module":"A4","scenario":null},{"value":"5,30E-03","module":"A5","scenario":null},{"value":"3,50E-03","module":"C2","scenario":null},{"value":"4,70E-02","module":"C4","scenario":null}]},{"parameter":"PERM","unit":"MJ","values":[{"value":"2,66E+00","module":"A1-A3","scenario":null},{"value":"0,00E+00","module":"A4","scenario":null},{"value":"5,30E-04","module":"A5","scenario":null},{"value":"0,00E+00","module":"C2","scenario":null},{"value":"0,00E+00","module":"C4","scenario":null}]},{"parameter":"PERT","unit":"MJ","values":[{"value":"2,70E+01","module":"A1-A3","scenario":null},{"value":"6,20E-03","module":"A4","scenario":null},{"value":"5,80E-03","module":"A5","scenario":null},{"value":"3,50E-03","module":"C2","scenario":null},{"value":"4,70E-02","module":"C4","scenario":null}]},{"parameter":"PENRE","unit":"MJ","values":[{"value":"2,11E+01","module":"A1-A3","scenario":null},{"value":"2,70E-01","module":"A4","scenario":null},{"value":"2,00E-02","module":"A5","scenario":null},{"value":"1,40E-01","module":"C2","scenario":null},{"value":"3,70E-01","module":"C4","scenario":null}]},{"parameter":"PENRM","unit":"MJ","values":[{"value":"1,35E+00","module":"A1-A3","scenario":null},{"value":"0,00E+00","module":"A4","scenario":null},{"value":"2,70E-04","module":"A5","scenario":null},{"value":"0,00E+00","module":"C2","scenario":null},{"value":"0,00E+00","module":"C4","scenario":null}]},{"parameter":"PENRT","unit":"MJ","values":[{"value":"2,25E+01","module":"A1-A3","scenario":null},{"value":"2,70E-01","module":"A4","scenario":null},{"value":"2,00E-02","module":"A5","scenario":null},{"value":"1,40E-01","module":"C2","scenario":null},{"value":"3,70E-01","module":"C4","scenario":null}]},{"parameter":"SM","unit":"kg","values":[{"value":"1,07E+00","module":"A1-A3","scenario":null},{"value":"0,00E+00","module":"A4","scenario":null},{"value":"2,20E-04","module":"A5","scenario":null},{"value":"0,00E+00","module":"C2","scenario":null},{"value":"0,00E+00","module":"C4","scenario":null}]},{"parameter":"RSF","unit":"MJ","values":[{"value":"0,00E+00","module":"A1-A3","scenario":null},{"value":"0,00E+00","module":"A4","scenario":null},{"value":"0,00E+00","module":"A5","scenario":null},{"value":"0,00E+00","module":"C2","scenario":null},{"value":"0,00E+00","module":"C4","scenario":null}]},{"parameter":"NRSF","unit":"MJ","values":[{"value":"0,00E+00","module":"A1-A3","scenario":null},{"value":"0,00E+00","module":"A4","scenario":null},{"value":"0,00E+00","module":"A5","scenario":null},{"value":"0,00E+00","module":"C2","scenario":null},{"value":"0,00E+00","module":"C4","scenario":null}]},{"parameter":"FW","unit":"m3","values":[{"value":"1,85E-02","module":"A1-A3","scenario":null},{"value":"2,10E-06","module":"A4","scenario":null},{"value":"3,90E-06","module":"A5","scenario":null},{"value":"1,10E-06","module":"C2","scenario":null},{"value":"9,30E-05","module":"C4","scenario":null}]}],"end_of_life_waste":[{"parameter":"HWD","unit":"kg","values":[{"value":"4,73E-08","module":"A1-A3","scenario":null},{"value":"9,69E-10","module":"A4","scenario":null},{"value":"6,60E-11","module":"A5","scenario":null},{"value":"4,93E-10","module":"C2","scenario":null},{"value":"6,27E-09","module":"C4","scenario":null}]},{"parameter":"NHWD","unit":"kg","values":[{"value":"9,86E-03","module":"A1-A3","scenario":null},{"value":"3,28E-06","module":"A4","scenario":null},{"value":"3,82E-04","module":"A5","scenario":null},{"value":"1,82E-06","module":"C2","scenario":null},{"value":"1,71E+00","module":"C4","scenario":null}]},{"parameter":"RWD","unit":"kg","values":[{"value":"1,66E-05","module":"A1-A3","scenario":null},{"value":"3,15E-07","module":"A4","scenario":null},{"value":"2,23E-08","module":"A5","scenario":null},{"value":"1,61E-07","module":"C2","scenario":null},{"value":"4,88E-06","module":"C4","scenario":null}]}],"end_of_life_flow":[{"parameter":"CRU","unit":"kg","values":[{"value":"0,00E+00","module":"A1-A3","scenario":null},{"value":"0,00E+00","module":"A4","scenario":null},{"value":"0,00E+00","module":"A5","scenario":null},{"value":"0,00E+00","module":"C2","scenario":null},{"value":"0,00E+00","module":"C4","scenario":null}]},{"parameter":"MFR","unit":"kg","values":[{"value":"3,68E-02","module":"A1-A3","scenario":null},{"value":"0,00E+00","module":"A4","scenario":null},{"value":"1,90E-01","module":"A5","scenario":null},{"value":"0,00E+00","module":"C2","scenario":null},{"value":"0,00E+00","module":"C4","scenario":null}]},{"parameter":"MER","unit":"kg","values":[{"value":"0,00E+00","module":"A1-A3","scenario":null},{"value":"0,00E+00","module":"A4","scenario":null},{"value":"0,00E+00","module":"A5","scenario":null},{"value":"0,00E+00","module":"C2","scenario":null},{"value":"0,00E+00","module":"C4","scenario":null}]},{"parameter":"EEE","unit":"MJ","values":[{"value":"0,00E+00","module":"A1-A3","scenario":null},{"value":"0,00E+00","module":"A4","scenario":null},{"value":"0,00E+00","module":"A5","scenario":null},{"value":"0,00E+00","module":"C2","scenario":null},{"value":"0,00E+00","module":"C4","scenario":null}]},{"parameter":"EET","unit":"MJ","values":[{"value":"0,00E+00","module":"A1-A3","scenario":null},{"value":"0,00E+00","module":"A4","scenario":null},{"value":"0,00E+00","module":"A5","scenario":null},{"value":"0,00E+00","module":"C2","scenario":null},{"value":"0,00E+00","module":"C4","scenario":null}]}]}