{"product_name":"Tabletop, MFC, 40 X 60 X 2,5","epd_id":"NEPD-3755-2691-EN","compliance":["EN 15804","ISO 14025","ISO 21930"],"producer_name":"Scan S\u00f8rlie","environmental_impact":[{"parameter":"GWP-total","unit":"kg CO2-eq.","values":[{"value":"2,78E+00","module":"A1","scenario":null},{"value":"8,31E-02","module":"A2","scenario":null},{"value":"1,37E+01","module":"A3","scenario":null},{"value":"8,12E-01","module":"A4","scenario":null},{"value":"1,66E+01","module":"A1A3","scenario":null}]},{"parameter":"ODP","unit":"kg CFC 11-eq.","values":[{"value":"2,91E-07","module":"A1","scenario":null},{"value":"1,53E-08","module":"A2","scenario":null},{"value":"6,76E-07","module":"A3","scenario":null},{"value":"1,48E-07","module":"A4","scenario":null},{"value":"9,82E-07","module":"A1A3","scenario":null}]},{"parameter":"AP","unit":"kg SO2-eq.","values":[{"value":"1,31E-02","module":"A1","scenario":null},{"value":"2,66E-04","module":"A2","scenario":null},{"value":"6,60E-02","module":"A3","scenario":null},{"value":"2,82E-03","module":"A4","scenario":null},{"value":"7,93E-02","module":"A1A3","scenario":null}]},{"parameter":"EP","unit":"kg Phosphat-eq.","values":[{"value":"2,18E-03","module":"A1","scenario":null},{"value":"4,42E-05","module":"A2","scenario":null},{"value":"8,66E-03","module":"A3","scenario":null},{"value":"4,88E-04","module":"A4","scenario":null},{"value":"1,09E-02","module":"A1A3","scenario":null}]},{"parameter":"POCP","unit":"kg Ethen-eq.","values":[{"value":"1,12E-03","module":"A1","scenario":null},{"value":"1,35E-05","module":"A2","scenario":null},{"value":"2,62E-03","module":"A3","scenario":null},{"value":"1,32E-04","module":"A4","scenario":null},{"value":"3,76E-03","module":"A1A3","scenario":null}]},{"parameter":"ADPE","unit":"kg Sb-eq.","values":[{"value":"9,14E-06","module":"A1","scenario":null},{"value":"2,54E-07","module":"A2","scenario":null},{"value":"2,13E-05","module":"A3","scenario":null},{"value":"2,33E-06","module":"A4","scenario":null},{"value":"3,07E-05","module":"A1A3","scenario":null}]},{"parameter":"ADPF","unit":"MJ","values":[{"value":"4,33E+01","module":"A1","scenario":null},{"value":"1,25E+00","module":"A2","scenario":null},{"value":"1,53E+02","module":"A3","scenario":null},{"value":"1,21E+01","module":"A4","scenario":null},{"value":"1,97E+02","module":"A1A3","scenario":null}]}],"additional_environmental_impact":[],"resource_use":[{"parameter":"PERE","unit":"MJ","values":[{"value":"5,42E+01","module":"A1","scenario":null},{"value":"1,82E-02","module":"A2","scenario":null},{"value":"2,84E+01","module":"A3","scenario":null},{"value":"1,82E-01","module":"A4","scenario":null},{"value":"8,27E+01","module":"A1A3","scenario":null}]},{"parameter":"PERM","unit":"MJ","values":[{"value":"3,36E+01","module":"A1","scenario":null},{"value":"0,00E+00","module":"A2","scenario":null},{"value":"0,00E+00","module":"A3","scenario":null},{"value":"0,00E+00","module":"A4","scenario":null},{"value":"3,36E+01","module":"A1A3","scenario":null}]},{"parameter":"PERT","unit":"MJ","values":[{"value":"8,78E+01","module":"A1","scenario":null},{"value":"1,82E-02","module":"A2","scenario":null},{"value":"2,84E+01","module":"A3","scenario":null},{"value":"1,82E-01","module":"A4","scenario":null},{"value":"1,16E+02","module":"A1A3","scenario":null}]},{"parameter":"PENRE","unit":"MJ","values":[{"value":"4,93E+01","module":"A1","scenario":null},{"value":"1,28E+00","module":"A2","scenario":null},{"value":"2,62E+02","module":"A3","scenario":null},{"value":"1,24E+01","module":"A4","scenario":null},{"value":"3,12E+02","module":"A1A3","scenario":null}]},{"parameter":"PENRM","unit":"MJ","values":[{"value":"4,87E+00","module":"A1","scenario":null},{"value":"0,00E+00","module":"A2","scenario":null},{"value":"0,00E+00","module":"A3","scenario":null},{"value":"0,00E+00","module":"A4","scenario":null},{"value":"4,87E+00","module":"A1A3","scenario":null}]},{"parameter":"PENRT","unit":"MJ","values":[{"value":"5,42E+01","module":"A1","scenario":null},{"value":"1,28E+00","module":"A2","scenario":null},{"value":"2,62E+02","module":"A3","scenario":null},{"value":"1,24E+01","module":"A4","scenario":null},{"value":"3,17E+02","module":"A1A3","scenario":null}]},{"parameter":"SM","unit":"kg","values":[{"value":"3,05E-01","module":"A1","scenario":null},{"value":"0,00E+00","module":"A2","scenario":null},{"value":"0,00E+00","module":"A3","scenario":null},{"value":"0,00E+00","module":"A4","scenario":null},{"value":"3,05E-01","module":"A1A3","scenario":null}]},{"parameter":"RSF","unit":"MJ","values":[{"value":"0,00E+00","module":"A1","scenario":null},{"value":"0,00E+00","module":"A2","scenario":null},{"value":"0,00E+00","module":"A3","scenario":null},{"value":"0,00E+00","module":"A4","scenario":null},{"value":"0,00E+00","module":"A1A3","scenario":null}]},{"parameter":"NRSF","unit":"MJ","values":[{"value":"0,00E+00","module":"A1","scenario":null},{"value":"0,00E+00","module":"A2","scenario":null},{"value":"0,00E+00","module":"A3","scenario":null},{"value":"0,00E+00","module":"A4","scenario":null},{"value":"0,00E+00","module":"A1A3","scenario":null}]},{"parameter":"FW","unit":"m3","values":[{"value":"1,87E-02","module":"A1","scenario":null},{"value":"2,40E-04","module":"A2","scenario":null},{"value":"1,25E-01","module":"A3","scenario":null},{"value":"2,36E-03","module":"A4","scenario":null},{"value":"1,44E-01","module":"A1A3","scenario":null}]}],"end_of_life_waste":[{"parameter":"HWD","unit":"kg","values":[{"value":"4,64E-05","module":"A1","scenario":null},{"value":"7,49E-07","module":"A2","scenario":null},{"value":"3,16E-04","module":"A3","scenario":null},{"value":"7,40E-06","module":"A4","scenario":null},{"value":"3,63E-04","module":"A1A3","scenario":null}]},{"parameter":"NHWD","unit":"kg","values":[{"value":"8,34E-01","module":"A1","scenario":null},{"value":"6,73E-02","module":"A2","scenario":null},{"value":"3,22E+00","module":"A3","scenario":null},{"value":"6,22E-01","module":"A4","scenario":null},{"value":"4,13E+00","module":"A1A3","scenario":null}]},{"parameter":"RWD","unit":"kg","values":[{"value":"1,40E-04","module":"A1","scenario":null},{"value":"8,80E-06","module":"A2","scenario":null},{"value":"1,55E-03","module":"A3","scenario":null},{"value":"8,48E-05","module":"A4","scenario":null},{"value":"1,70E-03","module":"A1A3","scenario":null}]}],"end_of_life_flow":[{"parameter":"CRU","unit":"kg","values":[{"value":"0,00E+00","module":"A1","scenario":null},{"value":"0,00E+00","module":"A2","scenario":null},{"value":"0,00E+00","module":"A3","scenario":null},{"value":"0,00E+00","module":"A4","scenario":null},{"value":"0,00E+00","module":"A1A3","scenario":null}]},{"parameter":"MFR","unit":"kg","values":[{"value":"0,00E+00","module":"A1","scenario":null},{"value":"0,00E+00","module":"A2","scenario":null},{"value":"4,34E-01","module":"A3","scenario":null},{"value":"0,00E+00","module":"A4","scenario":null},{"value":"4,34E-01","module":"A1A3","scenario":null}]},{"parameter":"MER","unit":"kg","values":[{"value":"0,00E+00","module":"A1","scenario":null},{"value":"0,00E+00","module":"A2","scenario":null},{"value":"7,07E-04","module":"A3","scenario":null},{"value":"0,00E+00","module":"A4","scenario":null},{"value":"7,07E-04","module":"A1A3","scenario":null}]},{"parameter":"EEE","unit":"MJ","values":[{"value":"0,00E+00","module":"A1","scenario":null},{"value":"0,00E+00","module":"A2","scenario":null},{"value":"5,70E-01","module":"A3","scenario":null},{"value":"0,00E+00","module":"A4","scenario":null},{"value":"5,70E-01","module":"A1A3","scenario":null}]},{"parameter":"EET","unit":"MJ","values":[{"value":"0,00E+00","module":"A1","scenario":null},{"value":"0,00E+00","module":"A2","scenario":null},{"value":"6,25E+00","module":"A3","scenario":null},{"value":"0,00E+00","module":"A4","scenario":null},{"value":"6,25E+00","module":"A1A3","scenario":null}]}]}