{"product_name":"Glattl\u00f8psventil DN150/ DN125. Varianter: S-1140, S-1141, S-1145 og S-1146","epd_id":"NEPD-5356-4670-NO","compliance":["EN 15804+A2","ISO 14025","ISO 21930"],"producer_name":"Ulefos AS","environmental_impact":[{"parameter":"GWP-total","unit":"kg CO2-eq.","values":[{"value":"1,01E+02","module":"A1-A3","scenario":null},{"value":"2,37E+00","module":"A4","scenario":null},{"value":"7,19E+00","module":"A5","scenario":null},{"value":"0,00E+00","module":"C1","scenario":null},{"value":"6,72E-01","module":"C2","scenario":null},{"value":"3,17E+00","module":"C3","scenario":null},{"value":"1,01E-01","module":"C4","scenario":null},{"value":"-3,19E+01","module":"D","scenario":null}]},{"parameter":"GWP-fossil","unit":"kg CO2-eq.","values":[{"value":"1,08E+02","module":"A1-A3","scenario":null},{"value":"2,37E+00","module":"A4","scenario":null},{"value":"1,55E-02","module":"A5","scenario":null},{"value":"0,00E+00","module":"C1","scenario":null},{"value":"6,71E-01","module":"C2","scenario":null},{"value":"3,17E+00","module":"C3","scenario":null},{"value":"1,00E-01","module":"C4","scenario":null},{"value":"-3,18E+01","module":"D","scenario":null}]},{"parameter":"GWP-biogenic","unit":"kg CO2-eq.","values":[{"value":"-6,73E+00","module":"A1-A3","scenario":null},{"value":"9,80E-04","module":"A4","scenario":null},{"value":"7,18E+00","module":"A5","scenario":null},{"value":"0,00E+00","module":"C1","scenario":null},{"value":"2,78E-04","module":"C2","scenario":null},{"value":"2,19E-03","module":"C3","scenario":null},{"value":"1,16E-03","module":"C4","scenario":null},{"value":"-2,88E-02","module":"D","scenario":null}]},{"parameter":"GWP-luluc","unit":"kg CO2-eq.","values":[{"value":"6,34E-02","module":"A1-A3","scenario":null},{"value":"8,43E-04","module":"A4","scenario":null},{"value":"4,31E-06","module":"A5","scenario":null},{"value":"0,00E+00","module":"C1","scenario":null},{"value":"2,39E-04","module":"C2","scenario":null},{"value":"2,23E-04","module":"C3","scenario":null},{"value":"1,03E-04","module":"C4","scenario":null},{"value":"-1,33E-02","module":"D","scenario":null}]},{"parameter":"ODP","unit":"kg CFC 11-eq.","values":[{"value":"8,69E-06","module":"A1-A3","scenario":null},{"value":"5,36E-07","module":"A4","scenario":null},{"value":"2,75E-09","module":"A5","scenario":null},{"value":"0,00E+00","module":"C1","scenario":null},{"value":"1,52E-07","module":"C2","scenario":null},{"value":"1,02E-07","module":"C3","scenario":null},{"value":"1,47E-08","module":"C4","scenario":null},{"value":"-6,80E-03","module":"D","scenario":null}]},{"parameter":"AP","unit":"mol H+-eq.","values":[{"value":"9,03E-01","module":"A1-A3","scenario":null},{"value":"6,81E-03","module":"A4","scenario":null},{"value":"8,64E-05","module":"A5","scenario":null},{"value":"0,00E+00","module":"C1","scenario":null},{"value":"1,93E-03","module":"C2","scenario":null},{"value":"1,58E-03","module":"C3","scenario":null},{"value":"4,69E-04","module":"C4","scenario":null},{"value":"-2,21E-01","module":"D","scenario":null}]},{"parameter":"POCP","unit":"kg NMVOC-eq.","values":[{"value":"6,44E-01","module":"A1-A3","scenario":null},{"value":"5,77E-03","module":"A4","scenario":null},{"value":"9,60E-05","module":"A5","scenario":null},{"value":"0,00E+00","module":"C1","scenario":null},{"value":"1,64E-03","module":"C2","scenario":null},{"value":"1,17E-03","module":"C3","scenario":null},{"value":"4,51E-04","module":"C4","scenario":null},{"value":"-1,74E-01","module":"D","scenario":null}]},{"parameter":"ADPE","unit":"kg Sb-eq.","values":[{"value":"1,44E-02","module":"A1-A3","scenario":null},{"value":"6,54E-05","module":"A4","scenario":null},{"value":"3,02E-07","module":"A5","scenario":null},{"value":"0,00E+00","module":"C1","scenario":null},{"value":"1,85E-05","module":"C2","scenario":null},{"value":"3,20E-06","module":"C3","scenario":null},{"value":"1,72E-06","module":"C4","scenario":null},{"value":"-5,77E-03","module":"D","scenario":null}]},{"parameter":"ADPF","unit":"MJ","values":[{"value":"1,23E+03","module":"A1-A3","scenario":null},{"value":"3,58E+01","module":"A4","scenario":null},{"value":"1,89E-01","module":"A5","scenario":null},{"value":"0,00E+00","module":"C1","scenario":null},{"value":"1,01E+01","module":"C2","scenario":null},{"value":"3,80E+00","module":"C3","scenario":null},{"value":"1,37E+00","module":"C4","scenario":null},{"value":"-3,55E+02","module":"D","scenario":null}]},{"parameter":"WDP","unit":"m3 world-eq.","values":[{"value":"6,27E+03","module":"A1-A3","scenario":null},{"value":"3,46E+01","module":"A4","scenario":null},{"value":"2,72E-01","module":"A5","scenario":null},{"value":"0,00E+00","module":"C1","scenario":null},{"value":"9,81E+00","module":"C2","scenario":null},{"value":"1,52E+01","module":"C3","scenario":null},{"value":"8,91E+00","module":"C4","scenario":null},{"value":"-8,47E+02","module":"D","scenario":null}]},{"parameter":"EP-freshwater","unit":"kg P-eq.","values":[{"value":"5,13E-03","module":"A1-A3","scenario":null},{"value":"1,89E-05","module":"A4","scenario":null},{"value":"1,39E-07","module":"A5","scenario":null},{"value":"0,00E+00","module":"C1","scenario":null},{"value":"5,36E-06","module":"C2","scenario":null},{"value":"2,08E-05","module":"C3","scenario":null},{"value":"3,50E-06","module":"C4","scenario":null},{"value":"-2,01E-03","module":"D","scenario":null}]},{"parameter":"EP-marine","unit":"kg N-eq.","values":[{"value":"1,62E-01","module":"A1-A3","scenario":null},{"value":"1,35E-03","module":"A4","scenario":null},{"value":"3,41E-05","module":"A5","scenario":null},{"value":"0,00E+00","module":"C1","scenario":null},{"value":"3,82E-04","module":"C2","scenario":null},{"value":"3,93E-04","module":"C3","scenario":null},{"value":"1,30E-04","module":"C4","scenario":null},{"value":"-3,13E-02","module":"D","scenario":null}]},{"parameter":"EP-terrestrial","unit":"mol N-eq.","values":[{"value":"1,82E+00","module":"A1-A3","scenario":null},{"value":"1,51E-02","module":"A4","scenario":null},{"value":"3,55E-04","module":"A5","scenario":null},{"value":"0,00E+00","module":"C1","scenario":null},{"value":"4,27E-03","module":"C2","scenario":null},{"value":"4,37E-03","module":"C3","scenario":null},{"value":"1,43E-03","module":"C4","scenario":null},{"value":"-3,58E-01","module":"D","scenario":null}]},{"parameter":"GWP-IOBC","unit":"kg CO2-eq.","values":[{"value":"1,08E+02","module":"A1-A3","scenario":null},{"value":"2,37E+00","module":"A4","scenario":null},{"value":"1,39E-02","module":"A5","scenario":null},{"value":"0,00E+00","module":"C1","scenario":null},{"value":"6,72E-01","module":"C2","scenario":null},{"value":"3,17E+00","module":"C3","scenario":null},{"value":"8,38E-02","module":"C4","scenario":null},{"value":"-3,27E+01","module":"D","scenario":null}]}],"additional_environmental_impact":[{"parameter":"PM","unit":"disease incidence","values":[{"value":"9,35E-06","module":"A1-A3","scenario":null},{"value":"1,45E-07","module":"A4","scenario":null},{"value":"1,17E-09","module":"A5","scenario":null},{"value":"0,00E+00","module":"C1","scenario":null},{"value":"4,11E-08","module":"C2","scenario":null},{"value":"2,07E-08","module":"C3","scenario":null},{"value":"7,41E-09","module":"C4","scenario":null},{"value":"-3,37E-06","module":"D","scenario":null}]},{"parameter":"ETP-fw","unit":"CTUe","values":[{"value":"4,83E+03","module":"A1-A3","scenario":null},{"value":"2,65E+01","module":"A4","scenario":null},{"value":"2,37E-01","module":"A5","scenario":null},{"value":"0,00E+00","module":"C1","scenario":null},{"value":"7,52E+00","module":"C2","scenario":null},{"value":"2,14E+01","module":"C3","scenario":null},{"value":"2,77E+00","module":"C4","scenario":null},{"value":"-1,77E+03","module":"D","scenario":null}]},{"parameter":"HTP-c","unit":"CTUh","values":[{"value":"7,15E-07","module":"A1-A3","scenario":null},{"value":"0,00E+00","module":"A4","scenario":null},{"value":"1,30E-11","module":"A5","scenario":null},{"value":"0,00E+00","module":"C1","scenario":null},{"value":"0,00E+00","module":"C2","scenario":null},{"value":"8,49E-10","module":"C3","scenario":null},{"value":"1,42E-09","module":"C4","scenario":null},{"value":"-3,49E-07","module":"D","scenario":null}]},{"parameter":"HTP-nc","unit":"CTUh","values":[{"value":"1,68E-05","module":"A1-A3","scenario":null},{"value":"2,90E-08","module":"A4","scenario":null},{"value":"6,00E-10","module":"A5","scenario":null},{"value":"0,00E+00","module":"C1","scenario":null},{"value":"8,22E-09","module":"C2","scenario":null},{"value":"6,96E-09","module":"C3","scenario":null},{"value":"7,95E-08","module":"C4","scenario":null},{"value":"-8,05E-06","module":"D","scenario":null}]},{"parameter":"SQP","unit":"unitless","values":[{"value":"3,99E+02","module":"A1-A3","scenario":null},{"value":"2,50E+01","module":"A4","scenario":null},{"value":"1,26E-01","module":"A5","scenario":null},{"value":"0,00E+00","module":"C1","scenario":null},{"value":"7,10E+00","module":"C2","scenario":null},{"value":"1,45E+00","module":"C3","scenario":null},{"value":"2,90E+00","module":"C4","scenario":null},{"value":"-9,35E+01","module":"D","scenario":null}]},{"parameter":"IRP","unit":"kBq U235-eq.","values":[{"value":"3,21E+00","module":"A1-A3","scenario":null},{"value":"1,57E-01","module":"A4","scenario":null},{"value":"7,67E-04","module":"A5","scenario":null},{"value":"0,00E+00","module":"C1","scenario":null},{"value":"4,43E-02","module":"C2","scenario":null},{"value":"1,69E-02","module":"C3","scenario":null},{"value":"6,01E-03","module":"C4","scenario":null},{"value":"-4,94E-01","module":"D","scenario":null}]}],"resource_use":[{"parameter":"PERE","unit":"MJ","values":[{"value":"4,18E+02","module":"A1-A3","scenario":null},{"value":"5,13E-01","module":"A4","scenario":null},{"value":"3,43E-03","module":"A5","scenario":null},{"value":"0,00E+00","module":"C1","scenario":null},{"value":"1,45E-01","module":"C2","scenario":null},{"value":"6,59E-01","module":"C3","scenario":null},{"value":"1,22E-01","module":"C4","scenario":null},{"value":"-5,51E+01","module":"D","scenario":null}]},{"parameter":"PERM","unit":"MJ","values":[{"value":"6,19E+01","module":"A1-A3","scenario":null},{"value":"0,00E+00","module":"A4","scenario":null},{"value":"-6,19E+01","module":"A5","scenario":null},{"value":"0,00E+00","module":"C1","scenario":null},{"value":"0,00E+00","module":"C2","scenario":null},{"value":"0,00E+00","module":"C3","scenario":null},{"value":"0,00E+00","module":"C4","scenario":null},{"value":"0,00E+00","module":"D","scenario":null}]},{"parameter":"PERT","unit":"MJ","values":[{"value":"4,80E+02","module":"A1-A3","scenario":null},{"value":"5,13E-01","module":"A4","scenario":null},{"value":"-6,19E+01","module":"A5","scenario":null},{"value":"0,00E+00","module":"C1","scenario":null},{"value":"1,45E-01","module":"C2","scenario":null},{"value":"6,59E-01","module":"C3","scenario":null},{"value":"1,22E-01","module":"C4","scenario":null},{"value":"-5,51E+01","module":"D","scenario":null}]},{"parameter":"PENRE","unit":"MJ","values":[{"value":"1,23E+03","module":"A1-A3","scenario":null},{"value":"3,58E+01","module":"A4","scenario":null},{"value":"1,89E-01","module":"A5","scenario":null},{"value":"0,00E+00","module":"C1","scenario":null},{"value":"1,01E+01","module":"C2","scenario":null},{"value":"3,80E+00","module":"C3","scenario":null},{"value":"1,37E+00","module":"C4","scenario":null},{"value":"-3,55E+02","module":"D","scenario":null}]},{"parameter":"PENRM","unit":"MJ","values":[{"value":"2,08E+01","module":"A1-A3","scenario":null},{"value":"0,00E+00","module":"A4","scenario":null},{"value":"-4,59E-01","module":"A5","scenario":null},{"value":"0,00E+00","module":"C1","scenario":null},{"value":"0,00E+00","module":"C2","scenario":null},{"value":"-2,03E+01","module":"C3","scenario":null},{"value":"0,00E+00","module":"C4","scenario":null},{"value":"0,00E+00","module":"D","scenario":null}]},{"parameter":"PENRT","unit":"MJ","values":[{"value":"1,23E+03","module":"A1-A3","scenario":null},{"value":"3,58E+01","module":"A4","scenario":null},{"value":"-2,70E-01","module":"A5","scenario":null},{"value":"0,00E+00","module":"C1","scenario":null},{"value":"1,01E+01","module":"C2","scenario":null},{"value":"-1,65E+01","module":"C3","scenario":null},{"value":"1,37E+00","module":"C4","scenario":null},{"value":"-3,55E+02","module":"D","scenario":null}]},{"parameter":"SM","unit":"kg","values":[{"value":"1,59E+01","module":"A1-A3","scenario":null},{"value":"0,00E+00","module":"A4","scenario":null},{"value":"0,00E+00","module":"A5","scenario":null},{"value":"0,00E+00","module":"C1","scenario":null},{"value":"0,00E+00","module":"C2","scenario":null},{"value":"0,00E+00","module":"C3","scenario":null},{"value":"8,21E-03","module":"C4","scenario":null},{"value":"-7,06E-02","module":"D","scenario":null}]},{"parameter":"RSF","unit":"MJ","values":[{"value":"1,29E+00","module":"A1-A3","scenario":null},{"value":"1,83E-02","module":"A4","scenario":null},{"value":"1,07E-04","module":"A5","scenario":null},{"value":"0,00E+00","module":"C1","scenario":null},{"value":"5,20E-03","module":"C2","scenario":null},{"value":"1,46E-02","module":"C3","scenario":null},{"value":"3,71E-03","module":"C4","scenario":null},{"value":"-2,65E-01","module":"D","scenario":null}]},{"parameter":"NRSF","unit":"MJ","values":[{"value":"1,47E+00","module":"A1-A3","scenario":null},{"value":"6,56E-02","module":"A4","scenario":null},{"value":"7,22E-04","module":"A5","scenario":null},{"value":"0,00E+00","module":"C1","scenario":null},{"value":"1,86E-02","module":"C2","scenario":null},{"value":"0,00E+00","module":"C3","scenario":null},{"value":"6,19E-03","module":"C4","scenario":null},{"value":"1,31E+00","module":"D","scenario":null}]},{"parameter":"FW","unit":"m3","values":[{"value":"3,26E+00","module":"A1-A3","scenario":null},{"value":"3,83E-03","module":"A4","scenario":null},{"value":"1,06E-04","module":"A5","scenario":null},{"value":"0,00E+00","module":"C1","scenario":null},{"value":"1,09E-03","module":"C2","scenario":null},{"value":"5,66E-03","module":"C3","scenario":null},{"value":"1,82E-03","module":"C4","scenario":null},{"value":"-3,74E-01","module":"D","scenario":null}]}],"end_of_life_waste":[{"parameter":"HWD","unit":"kg","values":[{"value":"8,57E-01","module":"A1-A3","scenario":null},{"value":"1,85E-03","module":"A4","scenario":null},{"value":"0,00E+00","module":"A5","scenario":null},{"value":"0,00E+00","module":"C1","scenario":null},{"value":"5,23E-04","module":"C2","scenario":null},{"value":"0,00E+00","module":"C3","scenario":null},{"value":"2,44E-02","module":"C4","scenario":null},{"value":"-3,95E-02","module":"D","scenario":null}]},{"parameter":"NHWD","unit":"kg","values":[{"value":"2,59E+01","module":"A1-A3","scenario":null},{"value":"1,74E+00","module":"A4","scenario":null},{"value":"7,43E-01","module":"A5","scenario":null},{"value":"0,00E+00","module":"C1","scenario":null},{"value":"4,93E-01","module":"C2","scenario":null},{"value":"3,83E-01","module":"C3","scenario":null},{"value":"4,37E+00","module":"C4","scenario":null},{"value":"-5,84E+00","module":"D","scenario":null}]},{"parameter":"RWD","unit":"kg","values":[{"value":"3,74E-03","module":"A1-A3","scenario":null},{"value":"2,44E-04","module":"A4","scenario":null},{"value":"0,00E+00","module":"A5","scenario":null},{"value":"0,00E+00","module":"C1","scenario":null},{"value":"6,91E-05","module":"C2","scenario":null},{"value":"0,00E+00","module":"C3","scenario":null},{"value":"2,63E-06","module":"C4","scenario":null},{"value":"-5,13E-04","module":"D","scenario":null}]}],"end_of_life_flow":[{"parameter":"CRU","unit":"kg","values":[{"value":"0,00E+00","module":"A1-A3","scenario":null},{"value":"0,00E+00","module":"A4","scenario":null},{"value":"3,95E+00","module":"A5","scenario":null},{"value":"0,00E+00","module":"C1","scenario":null},{"value":"0,00E+00","module":"C2","scenario":null},{"value":"0,00E+00","module":"C3","scenario":null},{"value":"0,00E+00","module":"C4","scenario":null},{"value":"0,00E+00","module":"D","scenario":null}]},{"parameter":"MFR","unit":"kg","values":[{"value":"7,24E+00","module":"A1-A3","scenario":null},{"value":"0,00E+00","module":"A4","scenario":null},{"value":"4,89E-01","module":"A5","scenario":null},{"value":"0,00E+00","module":"C1","scenario":null},{"value":"0,00E+00","module":"C2","scenario":null},{"value":"3,84E+01","module":"C3","scenario":null},{"value":"2,56E-06","module":"C4","scenario":null},{"value":"-9,51E-03","module":"D","scenario":null}]},{"parameter":"MER","unit":"kg","values":[{"value":"2,71E-03","module":"A1-A3","scenario":null},{"value":"0,00E+00","module":"A4","scenario":null},{"value":"2,42E-01","module":"A5","scenario":null},{"value":"0,00E+00","module":"C1","scenario":null},{"value":"0,00E+00","module":"C2","scenario":null},{"value":"1,15E+00","module":"C3","scenario":null},{"value":"7,93E-08","module":"C4","scenario":null},{"value":"-1,15E-03","module":"D","scenario":null}]},{"parameter":"EEE","unit":"MJ","values":[{"value":"1,14E+00","module":"A1-A3","scenario":null},{"value":"0,00E+00","module":"A4","scenario":null},{"value":"1,73E-01","module":"A5","scenario":null},{"value":"0,00E+00","module":"C1","scenario":null},{"value":"0,00E+00","module":"C2","scenario":null},{"value":"1,06E+00","module":"C3","scenario":null},{"value":"2,44E-07","module":"C4","scenario":null},{"value":"-7,22E-03","module":"D","scenario":null}]},{"parameter":"EET","unit":"MJ","values":[{"value":"1,72E+01","module":"A1-A3","scenario":null},{"value":"0,00E+00","module":"A4","scenario":null},{"value":"2,62E+00","module":"A5","scenario":null},{"value":"0,00E+00","module":"C1","scenario":null},{"value":"0,00E+00","module":"C2","scenario":null},{"value":"1,61E+01","module":"C3","scenario":null},{"value":"3,68E-06","module":"C4","scenario":null},{"value":"-1,09E-01","module":"D","scenario":null}]}]}