{"product_name":"FIBOBAU 2-5 rund, Fibo ExClay Deutschland GmbH  ","epd_id":"NEPD-4733-3988-EN","compliance":["EN 15804+A2","ISO 14025","ISO 21930"],"producer_name":"Leca International","environmental_impact":[{"parameter":"GWP-total","unit":"kg CO2-eq.","values":[{"value":"1,91E+02","module":"A1","scenario":null},{"value":"8,26E-02","module":"A2","scenario":null},{"value":"5,93E+00","module":"A3","scenario":null},{"value":"4,09E+00","module":"A4","scenario":null},{"value":"1,27E+00","module":"A5","scenario":null},{"value":"8,67E-01","module":"C1","scenario":null},{"value":"4,17E+00","module":"C2","scenario":null},{"value":"0,00E+00","module":"C3","scenario":null},{"value":"1,03E+00","module":"C4","scenario":null},{"value":"-9,42E+01","module":"D","scenario":null},{"value":"1,97E+02","module":"A1A3","scenario":null}]},{"parameter":"GWP-fossil","unit":"kg CO2-eq.","values":[{"value":"1,90E+02","module":"A1","scenario":null},{"value":"8,25E-02","module":"A2","scenario":null},{"value":"5,83E+00","module":"A3","scenario":null},{"value":"4,08E+00","module":"A4","scenario":null},{"value":"1,27E+00","module":"A5","scenario":null},{"value":"8,67E-01","module":"C1","scenario":null},{"value":"4,17E+00","module":"C2","scenario":null},{"value":"0,00E+00","module":"C3","scenario":null},{"value":"1,03E+00","module":"C4","scenario":null},{"value":"-9,39E+01","module":"D","scenario":null},{"value":"1,96E+02","module":"A1A3","scenario":null}]},{"parameter":"GWP-biogenic","unit":"kg CO2-eq.","values":[{"value":"1,06E+00","module":"A1","scenario":null},{"value":"3,41E-05","module":"A2","scenario":null},{"value":"9,34E-02","module":"A3","scenario":null},{"value":"1,69E-03","module":"A4","scenario":null},{"value":"2,39E-04","module":"A5","scenario":null},{"value":"1,61E-04","module":"C1","scenario":null},{"value":"0,00E+00","module":"C2","scenario":null},{"value":"0,00E+00","module":"C3","scenario":null},{"value":"1,20E-03","module":"C4","scenario":null},{"value":"-2,31E-01","module":"D","scenario":null},{"value":"1,15E+00","module":"A1A3","scenario":null}]},{"parameter":"GWP-luluc","unit":"kg CO2-eq.","values":[{"value":"1,48E-02","module":"A1","scenario":null},{"value":"2,94E-05","module":"A2","scenario":null},{"value":"5,93E-03","module":"A3","scenario":null},{"value":"1,45E-03","module":"A4","scenario":null},{"value":"9,96E-05","module":"A5","scenario":null},{"value":"6,79E-05","module":"C1","scenario":null},{"value":"1,46E-03","module":"C2","scenario":null},{"value":"0,00E+00","module":"C3","scenario":null},{"value":"2,52E-04","module":"C4","scenario":null},{"value":"-3,67E-02","module":"D","scenario":null},{"value":"2,08E-02","module":"A1A3","scenario":null}]},{"parameter":"ODP","unit":"kg CFC 11-eq.","values":[{"value":"2,84E-06","module":"A1","scenario":null},{"value":"1,87E-08","module":"A2","scenario":null},{"value":"3,95E-07","module":"A3","scenario":null},{"value":"9,25E-07","module":"A4","scenario":null},{"value":"2,73E-07","module":"A5","scenario":null},{"value":"1,86E-07","module":"C1","scenario":null},{"value":"9,25E-07","module":"C2","scenario":null},{"value":"0,00E+00","module":"C3","scenario":null},{"value":"3,88E-07","module":"C4","scenario":null},{"value":"-5,53E-06","module":"D","scenario":null},{"value":"3,26E-06","module":"A1A3","scenario":null}]},{"parameter":"AP","unit":"mol H+-eq.","values":[{"value":"5,78E-01","module":"A1","scenario":null},{"value":"2,37E-04","module":"A2","scenario":null},{"value":"2,39E-02","module":"A3","scenario":null},{"value":"1,17E-02","module":"A4","scenario":null},{"value":"5,70E-03","module":"A5","scenario":null},{"value":"3,16E-03","module":"C1","scenario":null},{"value":"1,70E-02","module":"C2","scenario":null},{"value":"0,00E+00","module":"C3","scenario":null},{"value":"9,12E-03","module":"C4","scenario":null},{"value":"-7,49E-01","module":"D","scenario":null},{"value":"6,03E-01","module":"A1A3","scenario":null}]},{"parameter":"POCP","unit":"kg NMVOC-eq.","values":[{"value":"5,83E-01","module":"A1","scenario":null},{"value":"2,01E-04","module":"A2","scenario":null},{"value":"1,97E-02","module":"A3","scenario":null},{"value":"9,95E-03","module":"A4","scenario":null},{"value":"6,70E-03","module":"A5","scenario":null},{"value":"3,56E-03","module":"C1","scenario":null},{"value":"1,71E-02","module":"C2","scenario":null},{"value":"0,00E+00","module":"C3","scenario":null},{"value":"1,07E-02","module":"C4","scenario":null},{"value":"-3,05E-01","module":"D","scenario":null},{"value":"6,03E-01","module":"A1A3","scenario":null}]},{"parameter":"ADPE","unit":"kg Sb-eq.","values":[{"value":"1,48E-04","module":"A1","scenario":null},{"value":"2,28E-06","module":"A2","scenario":null},{"value":"4,16E-05","module":"A3","scenario":null},{"value":"1,13E-04","module":"A4","scenario":null},{"value":"1,94E-06","module":"A5","scenario":null},{"value":"1,32E-06","module":"C1","scenario":null},{"value":"1,13E-04","module":"C2","scenario":null},{"value":"0,00E+00","module":"C3","scenario":null},{"value":"9,24E-06","module":"C4","scenario":null},{"value":"-1,24E-03","module":"D","scenario":null},{"value":"1,92E-04","module":"A1A3","scenario":null}]},{"parameter":"ADPF","unit":"MJ","values":[{"value":"1,63E+03","module":"A1","scenario":null},{"value":"1,25E+00","module":"A2","scenario":null},{"value":"7,85E+01","module":"A3","scenario":null},{"value":"6,17E+01","module":"A4","scenario":null},{"value":"1,74E+01","module":"A5","scenario":null},{"value":"1,18E+01","module":"C1","scenario":null},{"value":"6,28E+01","module":"C2","scenario":null},{"value":"0,00E+00","module":"C3","scenario":null},{"value":"2,82E+01","module":"C4","scenario":null},{"value":"-9,52E+02","module":"D","scenario":null},{"value":"1,71E+03","module":"A1A3","scenario":null}]},{"parameter":"WDP","unit":"m3 world-eq.","values":[{"value":"8,01E+01","module":"A1","scenario":null},{"value":"1,21E+00","module":"A2","scenario":null},{"value":"6,63E+02","module":"A3","scenario":null},{"value":"5,97E+01","module":"A4","scenario":null},{"value":"3,70E+00","module":"A5","scenario":null},{"value":"2,52E+00","module":"C1","scenario":null},{"value":"5,99E+01","module":"C2","scenario":null},{"value":"0,00E+00","module":"C3","scenario":null},{"value":"1,74E+02","module":"C4","scenario":null},{"value":"-1,76E+03","module":"D","scenario":null},{"value":"7,44E+02","module":"A1A3","scenario":null}]},{"parameter":"EP-freshwater","unit":"kg P-eq.","values":[{"value":"1,07E-02","module":"A1","scenario":null},{"value":"6,59E-07","module":"A2","scenario":null},{"value":"7,32E-04","module":"A3","scenario":null},{"value":"3,26E-05","module":"A4","scenario":null},{"value":"4,60E-06","module":"A5","scenario":null},{"value":"3,13E-06","module":"C1","scenario":null},{"value":"3,28E-05","module":"C2","scenario":null},{"value":"0,00E+00","module":"C3","scenario":null},{"value":"1,16E-05","module":"C4","scenario":null},{"value":"-4,67E-03","module":"D","scenario":null},{"value":"1,15E-02","module":"A1A3","scenario":null}]},{"parameter":"EP-marine","unit":"kg N-eq.","values":[{"value":"2,19E-01","module":"A1","scenario":null},{"value":"4,69E-05","module":"A2","scenario":null},{"value":"6,55E-03","module":"A3","scenario":null},{"value":"2,32E-03","module":"A4","scenario":null},{"value":"2,09E-03","module":"A5","scenario":null},{"value":"1,05E-03","module":"C1","scenario":null},{"value":"5,05E-03","module":"C2","scenario":null},{"value":"0,00E+00","module":"C3","scenario":null},{"value":"3,39E-03","module":"C4","scenario":null},{"value":"-9,36E-02","module":"D","scenario":null},{"value":"2,25E-01","module":"A1A3","scenario":null}]},{"parameter":"EP-terrestrial","unit":"mol N-eq.","values":[{"value":"2,44E+00","module":"A1","scenario":null},{"value":"5,25E-04","module":"A2","scenario":null},{"value":"8,21E-02","module":"A3","scenario":null},{"value":"2,60E-02","module":"A4","scenario":null},{"value":"2,31E-02","module":"A5","scenario":null},{"value":"1,16E-02","module":"C1","scenario":null},{"value":"5,58E-02","module":"C2","scenario":null},{"value":"0,00E+00","module":"C3","scenario":null},{"value":"3,74E-02","module":"C4","scenario":null},{"value":"-1,13E+00","module":"D","scenario":null},{"value":"2,53E+00","module":"A1A3","scenario":null}]},{"parameter":"GWP-IOBC","unit":"kg CO2-eq.","values":[{"value":"2,60E+01","module":"A1","scenario":null},{"value":"8,26E-02","module":"A2","scenario":null},{"value":"6,20E+00","module":"A3","scenario":null},{"value":"4,09E+00","module":"A4","scenario":null},{"value":"1,99E-01","module":"A5","scenario":null},{"value":"1,98E-01","module":"C1","scenario":null},{"value":"4,15E+00","module":"C2","scenario":null},{"value":"0,00E+00","module":"C3","scenario":null},{"value":"0,00E+00","module":"C4","scenario":null},{"value":"-9,42E+01","module":"D","scenario":null},{"value":"3,23E+01","module":"A1A3","scenario":null}]}],"additional_environmental_impact":[{"parameter":"PM","unit":"disease incidence","values":[{"value":"1,07E-05","module":"A1","scenario":null},{"value":"5,05E-09","module":"A2","scenario":null},{"value":"3,16E-07","module":"A3","scenario":null},{"value":"2,50E-07","module":"A4","scenario":null},{"value":"9,99E-08","module":"A5","scenario":null},{"value":"6,20E-08","module":"C1","scenario":null},{"value":"2,75E-07","module":"C2","scenario":null},{"value":"0,00E+00","module":"C3","scenario":null},{"value":"1,95E-07","module":"C4","scenario":null},{"value":"-6,98E-06","module":"D","scenario":null},{"value":"1,11E-05","module":"A1A3","scenario":null}]},{"parameter":"ETP-fw","unit":"CTUe","values":[{"value":"2,35E+03","module":"A1","scenario":null},{"value":"9,25E-01","module":"A2","scenario":null},{"value":"6,36E+01","module":"A3","scenario":null},{"value":"4,58E+01","module":"A4","scenario":null},{"value":"9,52E+00","module":"A5","scenario":null},{"value":"6,48E+00","module":"C1","scenario":null},{"value":"4,63E+01","module":"C2","scenario":null},{"value":"0,00E+00","module":"C3","scenario":null},{"value":"1,54E+01","module":"C4","scenario":null},{"value":"-2,30E+03","module":"D","scenario":null},{"value":"2,41E+03","module":"A1A3","scenario":null}]},{"parameter":"HTP-c","unit":"CTUh","values":[{"value":"1,91E-08","module":"A1","scenario":null},{"value":"0,00E+00","module":"A2","scenario":null},{"value":"1,76E-09","module":"A3","scenario":null},{"value":"0,00E+00","module":"A4","scenario":null},{"value":"1,08E-09","module":"A5","scenario":null},{"value":"7,22E-10","module":"C1","scenario":null},{"value":"0,00E+00","module":"C2","scenario":null},{"value":"0,00E+00","module":"C3","scenario":null},{"value":"6,25E-10","module":"C4","scenario":null},{"value":"-4,20E-08","module":"D","scenario":null},{"value":"2,09E-08","module":"A1A3","scenario":null}]},{"parameter":"HTP-nc","unit":"CTUh","values":[{"value":"1,82E-06","module":"A1","scenario":null},{"value":"1,01E-09","module":"A2","scenario":null},{"value":"6,29E-08","module":"A3","scenario":null},{"value":"5,00E-08","module":"A4","scenario":null},{"value":"8,04E-09","module":"A5","scenario":null},{"value":"5,15E-09","module":"C1","scenario":null},{"value":"5,00E-08","module":"C2","scenario":null},{"value":"0,00E+00","module":"C3","scenario":null},{"value":"1,11E-08","module":"C4","scenario":null},{"value":"-1,14E-06","module":"D","scenario":null},{"value":"1,89E-06","module":"A1A3","scenario":null}]},{"parameter":"SQP","unit":"unitless","values":[{"value":"2,76E+02","module":"A1","scenario":null},{"value":"8,72E-01","module":"A2","scenario":null},{"value":"1,73E+01","module":"A3","scenario":null},{"value":"4,32E+01","module":"A4","scenario":null},{"value":"2,21E+00","module":"A5","scenario":null},{"value":"1,50E+00","module":"C1","scenario":null},{"value":"4,33E+01","module":"C2","scenario":null},{"value":"0,00E+00","module":"C3","scenario":null},{"value":"1,09E+02","module":"C4","scenario":null},{"value":"-1,33E+03","module":"D","scenario":null},{"value":"2,94E+02","module":"A1A3","scenario":null}]},{"parameter":"IRP","unit":"kBq U235-eq.","values":[{"value":"9,92E-01","module":"A1","scenario":null},{"value":"5,45E-03","module":"A2","scenario":null},{"value":"2,62E-01","module":"A3","scenario":null},{"value":"2,70E-01","module":"A4","scenario":null},{"value":"7,45E-02","module":"A5","scenario":null},{"value":"5,08E-02","module":"C1","scenario":null},{"value":"2,75E-01","module":"C2","scenario":null},{"value":"0,00E+00","module":"C3","scenario":null},{"value":"1,29E-01","module":"C4","scenario":null},{"value":"-1,98E+00","module":"D","scenario":null},{"value":"1,26E+00","module":"A1A3","scenario":null}]}],"resource_use":[{"parameter":"PERE","unit":"MJ","values":[{"value":"1,58E+02","module":"A1","scenario":null},{"value":"1,79E-02","module":"A2","scenario":null},{"value":"1,20E+01","module":"A3","scenario":null},{"value":"8,84E-01","module":"A4","scenario":null},{"value":"9,41E-02","module":"A5","scenario":null},{"value":"6,41E-02","module":"C1","scenario":null},{"value":"8,87E-01","module":"C2","scenario":null},{"value":"0,00E+00","module":"C3","scenario":null},{"value":"1,01E+00","module":"C4","scenario":null},{"value":"-2,58E+02","module":"D","scenario":null},{"value":"1,70E+02","module":"A1A3","scenario":null}]},{"parameter":"PERM","unit":"MJ","values":[{"value":"0,00E+00","module":"A1","scenario":null},{"value":"0,00E+00","module":"A2","scenario":null},{"value":"0,00E+00","module":"A3","scenario":null},{"value":"0,00E+00","module":"A4","scenario":null},{"value":"0,00E+00","module":"A5","scenario":null},{"value":"0,00E+00","module":"C1","scenario":null},{"value":"0,00E+00","module":"C2","scenario":null},{"value":"0,00E+00","module":"C3","scenario":null},{"value":"0,00E+00","module":"C4","scenario":null},{"value":"0,00E+00","module":"D","scenario":null},{"value":"0,00E+00","module":"A1A3","scenario":null}]},{"parameter":"PERT","unit":"MJ","values":[{"value":"1,58E+02","module":"A1","scenario":null},{"value":"1,79E-02","module":"A2","scenario":null},{"value":"1,20E+01","module":"A3","scenario":null},{"value":"8,84E-01","module":"A4","scenario":null},{"value":"9,41E-02","module":"A5","scenario":null},{"value":"6,41E-02","module":"C1","scenario":null},{"value":"8,87E-01","module":"C2","scenario":null},{"value":"0,00E+00","module":"C3","scenario":null},{"value":"1,01E+00","module":"C4","scenario":null},{"value":"-2,58E+02","module":"D","scenario":null},{"value":"1,70E+02","module":"A1A3","scenario":null}]},{"parameter":"PENRE","unit":"MJ","values":[{"value":"1,63E+03","module":"A1","scenario":null},{"value":"1,25E+00","module":"A2","scenario":null},{"value":"7,85E+01","module":"A3","scenario":null},{"value":"6,17E+01","module":"A4","scenario":null},{"value":"1,74E+01","module":"A5","scenario":null},{"value":"1,18E+01","module":"C1","scenario":null},{"value":"6,33E+01","module":"C2","scenario":null},{"value":"0,00E+00","module":"C3","scenario":null},{"value":"2,82E+01","module":"C4","scenario":null},{"value":"-9,53E+02","module":"D","scenario":null},{"value":"1,71E+03","module":"A1A3","scenario":null}]},{"parameter":"PENRM","unit":"MJ","values":[{"value":"0,00E+00","module":"A1","scenario":null},{"value":"0,00E+00","module":"A2","scenario":null},{"value":"0,00E+00","module":"A3","scenario":null},{"value":"0,00E+00","module":"A4","scenario":null},{"value":"0,00E+00","module":"A5","scenario":null},{"value":"0,00E+00","module":"C1","scenario":null},{"value":"0,00E+00","module":"C2","scenario":null},{"value":"0,00E+00","module":"C3","scenario":null},{"value":"0,00E+00","module":"C4","scenario":null},{"value":"0,00E+00","module":"D","scenario":null},{"value":"0,00E+00","module":"A1A3","scenario":null}]},{"parameter":"PENRT","unit":"MJ","values":[{"value":"1,63E+03","module":"A1","scenario":null},{"value":"1,25E+00","module":"A2","scenario":null},{"value":"7,85E+01","module":"A3","scenario":null},{"value":"6,17E+01","module":"A4","scenario":null},{"value":"1,74E+01","module":"A5","scenario":null},{"value":"1,18E+01","module":"C1","scenario":null},{"value":"6,33E+01","module":"C2","scenario":null},{"value":"0,00E+00","module":"C3","scenario":null},{"value":"2,82E+01","module":"C4","scenario":null},{"value":"-9,53E+02","module":"D","scenario":null},{"value":"1,71E+03","module":"A1A3","scenario":null}]},{"parameter":"SM","unit":"kg","values":[{"value":"6,99E+01","module":"A1","scenario":null},{"value":"0,00E+00","module":"A2","scenario":null},{"value":"1,42E-03","module":"A3","scenario":null},{"value":"0,00E+00","module":"A4","scenario":null},{"value":"8,54E-03","module":"A5","scenario":null},{"value":"5,82E-03","module":"C1","scenario":null},{"value":"2,53E-02","module":"C2","scenario":null},{"value":"0,00E+00","module":"C3","scenario":null},{"value":"1,22E-02","module":"C4","scenario":null},{"value":"-1,41E+00","module":"D","scenario":null},{"value":"6,99E+01","module":"A1A3","scenario":null}]},{"parameter":"RSF","unit":"MJ","values":[{"value":"1,11E+01","module":"A1","scenario":null},{"value":"6,39E-04","module":"A2","scenario":null},{"value":"3,71E+00","module":"A3","scenario":null},{"value":"3,16E-02","module":"A4","scenario":null},{"value":"2,32E-03","module":"A5","scenario":null},{"value":"1,58E-03","module":"C1","scenario":null},{"value":"3,18E-02","module":"C2","scenario":null},{"value":"0,00E+00","module":"C3","scenario":null},{"value":"2,10E-02","module":"C4","scenario":null},{"value":"-6,81E+00","module":"D","scenario":null},{"value":"1,49E+01","module":"A1A3","scenario":null}]},{"parameter":"NRSF","unit":"MJ","values":[{"value":"3,68E+02","module":"A1","scenario":null},{"value":"2,28E-03","module":"A2","scenario":null},{"value":"4,07E-02","module":"A3","scenario":null},{"value":"1,13E-01","module":"A4","scenario":null},{"value":"3,41E-02","module":"A5","scenario":null},{"value":"2,32E-02","module":"C1","scenario":null},{"value":"1,13E-01","module":"C2","scenario":null},{"value":"0,00E+00","module":"C3","scenario":null},{"value":"4,53E-02","module":"C4","scenario":null},{"value":"-5,33E+00","module":"D","scenario":null},{"value":"3,68E+02","module":"A1A3","scenario":null}]},{"parameter":"FW","unit":"m3","values":[{"value":"1,59E-01","module":"A1","scenario":null},{"value":"1,33E-04","module":"A2","scenario":null},{"value":"3,55E-02","module":"A3","scenario":null},{"value":"6,60E-03","module":"A4","scenario":null},{"value":"8,95E-04","module":"A5","scenario":null},{"value":"6,10E-04","module":"C1","scenario":null},{"value":"6,62E-03","module":"C2","scenario":null},{"value":"0,00E+00","module":"C3","scenario":null},{"value":"3,47E-02","module":"C4","scenario":null},{"value":"-6,33E-01","module":"D","scenario":null},{"value":"1,94E-01","module":"A1A3","scenario":null}]}],"end_of_life_waste":[{"parameter":"HWD","unit":"kg","values":[{"value":"2,10E+00","module":"A1","scenario":null},{"value":"6,43E-05","module":"A2","scenario":null},{"value":"4,22E-02","module":"A3","scenario":null},{"value":"3,18E-03","module":"A4","scenario":null},{"value":"5,12E-04","module":"A5","scenario":null},{"value":"3,49E-04","module":"C1","scenario":null},{"value":"3,20E-03","module":"C2","scenario":null},{"value":"0,00E+00","module":"C3","scenario":null},{"value":"1,99E-03","module":"C4","scenario":null},{"value":"-1,05E-01","module":"D","scenario":null},{"value":"2,14E+00","module":"A1A3","scenario":null}]},{"parameter":"NHWD","unit":"kg","values":[{"value":"5,59E+00","module":"A1","scenario":null},{"value":"6,07E-02","module":"A2","scenario":null},{"value":"3,18E-01","module":"A3","scenario":null},{"value":"3,00E+00","module":"A4","scenario":null},{"value":"2,06E-02","module":"A5","scenario":null},{"value":"1,40E-02","module":"C1","scenario":null},{"value":"3,00E+00","module":"C2","scenario":null},{"value":"0,00E+00","module":"C3","scenario":null},{"value":"1,25E+02","module":"C4","scenario":null},{"value":"-6,61E+00","module":"D","scenario":null},{"value":"5,96E+00","module":"A1A3","scenario":null}]},{"parameter":"RWD","unit":"kg","values":[{"value":"1,05E-03","module":"A1","scenario":null},{"value":"8,50E-06","module":"A2","scenario":null},{"value":"3,55E-04","module":"A3","scenario":null},{"value":"4,21E-04","module":"A4","scenario":null},{"value":"1,21E-04","module":"A5","scenario":null},{"value":"8,22E-05","module":"C1","scenario":null},{"value":"4,27E-04","module":"C2","scenario":null},{"value":"0,00E+00","module":"C3","scenario":null},{"value":"1,84E-04","module":"C4","scenario":null},{"value":"-2,83E-03","module":"D","scenario":null},{"value":"1,42E-03","module":"A1A3","scenario":null}]}],"end_of_life_flow":[{"parameter":"CRU","unit":"kg","values":[{"value":"0,00E+00","module":"A1","scenario":null},{"value":"0,00E+00","module":"A2","scenario":null},{"value":"0,00E+00","module":"A3","scenario":null},{"value":"0,00E+00","module":"A4","scenario":null},{"value":"0,00E+00","module":"A5","scenario":null},{"value":"0,00E+00","module":"C1","scenario":null},{"value":"0,00E+00","module":"C2","scenario":null},{"value":"0,00E+00","module":"C3","scenario":null},{"value":"0,00E+00","module":"C4","scenario":null},{"value":"0,00E+00","module":"D","scenario":null},{"value":"0,00E+00","module":"A1A3","scenario":null}]},{"parameter":"MFR","unit":"kg","values":[{"value":"2,82E-01","module":"A1","scenario":null},{"value":"0,00E+00","module":"A2","scenario":null},{"value":"2,35E-01","module":"A3","scenario":null},{"value":"0,00E+00","module":"A4","scenario":null},{"value":"8,26E-03","module":"A5","scenario":null},{"value":"5,71E-03","module":"C1","scenario":null},{"value":"3,53E-04","module":"C2","scenario":null},{"value":"3,75E+02","module":"C3","scenario":null},{"value":"1,12E-02","module":"C4","scenario":null},{"value":"-1,14E+00","module":"D","scenario":null},{"value":"5,17E-01","module":"A1A3","scenario":null}]},{"parameter":"MER","unit":"kg","values":[{"value":"4,81E-03","module":"A1","scenario":null},{"value":"0,00E+00","module":"A2","scenario":null},{"value":"3,13E-06","module":"A3","scenario":null},{"value":"0,00E+00","module":"A4","scenario":null},{"value":"1,55E-04","module":"A5","scenario":null},{"value":"1,77E-05","module":"C1","scenario":null},{"value":"2,10E-02","module":"C2","scenario":null},{"value":"0,00E+00","module":"C3","scenario":null},{"value":"2,10E-04","module":"C4","scenario":null},{"value":"-6,84E-02","module":"D","scenario":null},{"value":"4,81E-03","module":"A1A3","scenario":null}]},{"parameter":"EEE","unit":"MJ","values":[{"value":"5,43E+00","module":"A1","scenario":null},{"value":"0,00E+00","module":"A2","scenario":null},{"value":"7,50E-02","module":"A3","scenario":null},{"value":"0,00E+00","module":"A4","scenario":null},{"value":"8,92E-05","module":"A5","scenario":null},{"value":"6,07E-05","module":"C1","scenario":null},{"value":"2,43E-03","module":"C2","scenario":null},{"value":"0,00E+00","module":"C3","scenario":null},{"value":"1,73E-02","module":"C4","scenario":null},{"value":"-1,49E-01","module":"D","scenario":null},{"value":"5,50E+00","module":"A1A3","scenario":null}]},{"parameter":"EET","unit":"MJ","values":[{"value":"8,21E+01","module":"A1","scenario":null},{"value":"0,00E+00","module":"A2","scenario":null},{"value":"1,13E+00","module":"A3","scenario":null},{"value":"0,00E+00","module":"A4","scenario":null},{"value":"1,35E-03","module":"A5","scenario":null},{"value":"9,19E-04","module":"C1","scenario":null},{"value":"3,67E-02","module":"C2","scenario":null},{"value":"0,00E+00","module":"C3","scenario":null},{"value":"2,62E-01","module":"C4","scenario":null},{"value":"-2,25E+00","module":"D","scenario":null},{"value":"8,32E+01","module":"A1A3","scenario":null}]}]}