{"product_name":"Bakkekran DN32 dy40 S-2151","epd_id":"NEPD-5358-4665-NO","compliance":["EN 15804+A2","ISO 14025","ISO 21930"],"producer_name":"Ulefos AS","environmental_impact":[{"parameter":"GWP-total","unit":"kg CO2-eq.","values":[{"value":"1,62E+01","module":"A1-A3","scenario":null},{"value":"1,17E-01","module":"A4","scenario":null},{"value":"0,00E+00","module":"A5","scenario":null},{"value":"0,00E+00","module":"C1","scenario":null},{"value":"3,31E-02","module":"C2","scenario":null},{"value":"7,09E-02","module":"C3","scenario":null},{"value":"2,04E-03","module":"C4","scenario":null},{"value":"-4,43E+00","module":"D","scenario":null}]},{"parameter":"GWP-fossil","unit":"kg CO2-eq.","values":[{"value":"1,59E+01","module":"A1-A3","scenario":null},{"value":"1,17E-01","module":"A4","scenario":null},{"value":"0,00E+00","module":"A5","scenario":null},{"value":"0,00E+00","module":"C1","scenario":null},{"value":"3,30E-02","module":"C2","scenario":null},{"value":"7,08E-02","module":"C3","scenario":null},{"value":"2,03E-03","module":"C4","scenario":null},{"value":"-4,39E+00","module":"D","scenario":null}]},{"parameter":"GWP-biogenic","unit":"kg CO2-eq.","values":[{"value":"3,18E-01","module":"A1-A3","scenario":null},{"value":"4,83E-05","module":"A4","scenario":null},{"value":"0,00E+00","module":"A5","scenario":null},{"value":"0,00E+00","module":"C1","scenario":null},{"value":"1,37E-05","module":"C2","scenario":null},{"value":"6,78E-06","module":"C3","scenario":null},{"value":"2,18E-06","module":"C4","scenario":null},{"value":"-2,38E-02","module":"D","scenario":null}]},{"parameter":"GWP-luluc","unit":"kg CO2-eq.","values":[{"value":"2,30E-02","module":"A1-A3","scenario":null},{"value":"4,15E-05","module":"A4","scenario":null},{"value":"0,00E+00","module":"A5","scenario":null},{"value":"0,00E+00","module":"C1","scenario":null},{"value":"1,18E-05","module":"C2","scenario":null},{"value":"7,79E-07","module":"C3","scenario":null},{"value":"8,04E-07","module":"C4","scenario":null},{"value":"-6,95E-03","module":"D","scenario":null}]},{"parameter":"ODP","unit":"kg CFC 11-eq.","values":[{"value":"1,22E-06","module":"A1-A3","scenario":null},{"value":"2,64E-08","module":"A4","scenario":null},{"value":"0,00E+00","module":"A5","scenario":null},{"value":"0,00E+00","module":"C1","scenario":null},{"value":"7,49E-09","module":"C2","scenario":null},{"value":"3,55E-10","module":"C3","scenario":null},{"value":"8,25E-10","module":"C4","scenario":null},{"value":"-1,92E-04","module":"D","scenario":null}]},{"parameter":"AP","unit":"mol H+-eq.","values":[{"value":"9,22E-01","module":"A1-A3","scenario":null},{"value":"3,35E-04","module":"A4","scenario":null},{"value":"0,00E+00","module":"A5","scenario":null},{"value":"0,00E+00","module":"C1","scenario":null},{"value":"9,50E-05","module":"C2","scenario":null},{"value":"1,23E-05","module":"C3","scenario":null},{"value":"1,68E-05","module":"C4","scenario":null},{"value":"-3,96E-01","module":"D","scenario":null}]},{"parameter":"POCP","unit":"kg NMVOC-eq.","values":[{"value":"2,01E-01","module":"A1-A3","scenario":null},{"value":"2,84E-04","module":"A4","scenario":null},{"value":"0,00E+00","module":"A5","scenario":null},{"value":"0,00E+00","module":"C1","scenario":null},{"value":"8,05E-05","module":"C2","scenario":null},{"value":"1,17E-05","module":"C3","scenario":null},{"value":"1,71E-05","module":"C4","scenario":null},{"value":"-7,82E-02","module":"D","scenario":null}]},{"parameter":"ADPE","unit":"kg Sb-eq.","values":[{"value":"5,48E-02","module":"A1-A3","scenario":null},{"value":"3,22E-06","module":"A4","scenario":null},{"value":"0,00E+00","module":"A5","scenario":null},{"value":"0,00E+00","module":"C1","scenario":null},{"value":"9,13E-07","module":"C2","scenario":null},{"value":"1,39E-08","module":"C3","scenario":null},{"value":"2,03E-08","module":"C4","scenario":null},{"value":"-2,54E-02","module":"D","scenario":null}]},{"parameter":"ADPF","unit":"MJ","values":[{"value":"1,86E+02","module":"A1-A3","scenario":null},{"value":"1,76E+00","module":"A4","scenario":null},{"value":"0,00E+00","module":"A5","scenario":null},{"value":"0,00E+00","module":"C1","scenario":null},{"value":"5,00E-01","module":"C2","scenario":null},{"value":"1,51E-02","module":"C3","scenario":null},{"value":"5,83E-02","module":"C4","scenario":null},{"value":"-5,01E+01","module":"D","scenario":null}]},{"parameter":"WDP","unit":"m3 world-eq.","values":[{"value":"4,05E+02","module":"A1-A3","scenario":null},{"value":"1,71E+00","module":"A4","scenario":null},{"value":"0,00E+00","module":"A5","scenario":null},{"value":"0,00E+00","module":"C1","scenario":null},{"value":"4,83E-01","module":"C2","scenario":null},{"value":"8,85E-02","module":"C3","scenario":null},{"value":"4,53E-02","module":"C4","scenario":null},{"value":"-2,82E+01","module":"D","scenario":null}]},{"parameter":"EP-freshwater","unit":"kg P-eq.","values":[{"value":"7,33E-03","module":"A1-A3","scenario":null},{"value":"9,32E-07","module":"A4","scenario":null},{"value":"0,00E+00","module":"A5","scenario":null},{"value":"0,00E+00","module":"C1","scenario":null},{"value":"2,64E-07","module":"C2","scenario":null},{"value":"6,05E-08","module":"C3","scenario":null},{"value":"2,99E-08","module":"C4","scenario":null},{"value":"-3,18E-03","module":"D","scenario":null}]},{"parameter":"EP-marine","unit":"kg N-eq.","values":[{"value":"5,31E-02","module":"A1-A3","scenario":null},{"value":"6,63E-05","module":"A4","scenario":null},{"value":"0,00E+00","module":"A5","scenario":null},{"value":"0,00E+00","module":"C1","scenario":null},{"value":"1,88E-05","module":"C2","scenario":null},{"value":"4,24E-06","module":"C3","scenario":null},{"value":"5,10E-06","module":"C4","scenario":null},{"value":"-1,99E-02","module":"D","scenario":null}]},{"parameter":"EP-terrestrial","unit":"mol N-eq.","values":[{"value":"7,46E-01","module":"A1-A3","scenario":null},{"value":"7,42E-04","module":"A4","scenario":null},{"value":"0,00E+00","module":"A5","scenario":null},{"value":"0,00E+00","module":"C1","scenario":null},{"value":"2,10E-04","module":"C2","scenario":null},{"value":"4,69E-05","module":"C3","scenario":null},{"value":"5,65E-05","module":"C4","scenario":null},{"value":"-2,94E-01","module":"D","scenario":null}]},{"parameter":"GWP-IOBC","unit":"kg CO2-eq.","values":[{"value":"1,63E+01","module":"A1-A3","scenario":null},{"value":"1,17E-01","module":"A4","scenario":null},{"value":"0,00E+00","module":"A5","scenario":null},{"value":"0,00E+00","module":"C1","scenario":null},{"value":"3,31E-02","module":"C2","scenario":null},{"value":"7,09E-02","module":"C3","scenario":null},{"value":"1,93E-03","module":"C4","scenario":null},{"value":"-4,49E+00","module":"D","scenario":null}]}],"additional_environmental_impact":[{"parameter":"PM","unit":"disease incidence","values":[{"value":"2,27E-06","module":"A1-A3","scenario":null},{"value":"7,14E-09","module":"A4","scenario":null},{"value":"0,00E+00","module":"A5","scenario":null},{"value":"0,00E+00","module":"C1","scenario":null},{"value":"2,02E-09","module":"C2","scenario":null},{"value":"8,80E-11","module":"C3","scenario":null},{"value":"2,80E-10","module":"C4","scenario":null},{"value":"-8,76E-07","module":"D","scenario":null}]},{"parameter":"ETP-fw","unit":"CTUe","values":[{"value":"8,85E+03","module":"A1-A3","scenario":null},{"value":"1,31E+00","module":"A4","scenario":null},{"value":"0,00E+00","module":"A5","scenario":null},{"value":"0,00E+00","module":"C1","scenario":null},{"value":"3,70E-01","module":"C2","scenario":null},{"value":"1,62E-01","module":"C3","scenario":null},{"value":"1,73E+00","module":"C4","scenario":null},{"value":"-3,82E+03","module":"D","scenario":null}]},{"parameter":"HTP-c","unit":"CTUh","values":[{"value":"1,42E-07","module":"A1-A3","scenario":null},{"value":"0,00E+00","module":"A4","scenario":null},{"value":"0,00E+00","module":"A5","scenario":null},{"value":"0,00E+00","module":"C1","scenario":null},{"value":"0,00E+00","module":"C2","scenario":null},{"value":"3,00E-12","module":"C3","scenario":null},{"value":"4,91E-09","module":"C4","scenario":null},{"value":"-5,83E-08","module":"D","scenario":null}]},{"parameter":"HTP-nc","unit":"CTUh","values":[{"value":"1,04E-05","module":"A1-A3","scenario":null},{"value":"1,43E-09","module":"A4","scenario":null},{"value":"0,00E+00","module":"A5","scenario":null},{"value":"0,00E+00","module":"C1","scenario":null},{"value":"4,05E-10","module":"C2","scenario":null},{"value":"5,70E-11","module":"C3","scenario":null},{"value":"3,37E-07","module":"C4","scenario":null},{"value":"-4,58E-06","module":"D","scenario":null}]},{"parameter":"SQP","unit":"unitless","values":[{"value":"1,37E+02","module":"A1-A3","scenario":null},{"value":"1,23E+00","module":"A4","scenario":null},{"value":"0,00E+00","module":"A5","scenario":null},{"value":"0,00E+00","module":"C1","scenario":null},{"value":"3,49E-01","module":"C2","scenario":null},{"value":"4,74E-03","module":"C3","scenario":null},{"value":"2,16E-01","module":"C4","scenario":null},{"value":"-4,66E+01","module":"D","scenario":null}]},{"parameter":"IRP","unit":"kBq U235-eq.","values":[{"value":"7,16E-01","module":"A1-A3","scenario":null},{"value":"7,71E-03","module":"A4","scenario":null},{"value":"0,00E+00","module":"A5","scenario":null},{"value":"0,00E+00","module":"C1","scenario":null},{"value":"2,18E-03","module":"C2","scenario":null},{"value":"5,87E-05","module":"C3","scenario":null},{"value":"2,34E-04","module":"C4","scenario":null},{"value":"-2,03E-01","module":"D","scenario":null}]}],"resource_use":[{"parameter":"PERE","unit":"MJ","values":[{"value":"5,47E+01","module":"A1-A3","scenario":null},{"value":"2,52E-02","module":"A4","scenario":null},{"value":"0,00E+00","module":"A5","scenario":null},{"value":"0,00E+00","module":"C1","scenario":null},{"value":"7,15E-03","module":"C2","scenario":null},{"value":"1,99E-03","module":"C3","scenario":null},{"value":"7,31E-04","module":"C4","scenario":null},{"value":"-1,30E+01","module":"D","scenario":null}]},{"parameter":"PERM","unit":"MJ","values":[{"value":"3,53E-01","module":"A1-A3","scenario":null},{"value":"0,00E+00","module":"A4","scenario":null},{"value":"0,00E+00","module":"A5","scenario":null},{"value":"0,00E+00","module":"C1","scenario":null},{"value":"0,00E+00","module":"C2","scenario":null},{"value":"0,00E+00","module":"C3","scenario":null},{"value":"0,00E+00","module":"C4","scenario":null},{"value":"0,00E+00","module":"D","scenario":null}]},{"parameter":"PERT","unit":"MJ","values":[{"value":"5,51E+01","module":"A1-A3","scenario":null},{"value":"2,52E-02","module":"A4","scenario":null},{"value":"0,00E+00","module":"A5","scenario":null},{"value":"0,00E+00","module":"C1","scenario":null},{"value":"7,15E-03","module":"C2","scenario":null},{"value":"1,99E-03","module":"C3","scenario":null},{"value":"7,31E-04","module":"C4","scenario":null},{"value":"-1,30E+01","module":"D","scenario":null}]},{"parameter":"PENRE","unit":"MJ","values":[{"value":"1,86E+02","module":"A1-A3","scenario":null},{"value":"1,76E+00","module":"A4","scenario":null},{"value":"0,00E+00","module":"A5","scenario":null},{"value":"0,00E+00","module":"C1","scenario":null},{"value":"5,00E-01","module":"C2","scenario":null},{"value":"1,51E-02","module":"C3","scenario":null},{"value":"5,83E-02","module":"C4","scenario":null},{"value":"-5,01E+01","module":"D","scenario":null}]},{"parameter":"PENRM","unit":"MJ","values":[{"value":"5,96E-01","module":"A1-A3","scenario":null},{"value":"0,00E+00","module":"A4","scenario":null},{"value":"0,00E+00","module":"A5","scenario":null},{"value":"0,00E+00","module":"C1","scenario":null},{"value":"0,00E+00","module":"C2","scenario":null},{"value":"-5,96E-01","module":"C3","scenario":null},{"value":"0,00E+00","module":"C4","scenario":null},{"value":"0,00E+00","module":"D","scenario":null}]},{"parameter":"PENRT","unit":"MJ","values":[{"value":"1,86E+02","module":"A1-A3","scenario":null},{"value":"1,76E+00","module":"A4","scenario":null},{"value":"0,00E+00","module":"A5","scenario":null},{"value":"0,00E+00","module":"C1","scenario":null},{"value":"5,00E-01","module":"C2","scenario":null},{"value":"-5,81E-01","module":"C3","scenario":null},{"value":"5,83E-02","module":"C4","scenario":null},{"value":"-5,01E+01","module":"D","scenario":null}]},{"parameter":"SM","unit":"kg","values":[{"value":"9,68E-01","module":"A1-A3","scenario":null},{"value":"0,00E+00","module":"A4","scenario":null},{"value":"0,00E+00","module":"A5","scenario":null},{"value":"0,00E+00","module":"C1","scenario":null},{"value":"0,00E+00","module":"C2","scenario":null},{"value":"0,00E+00","module":"C3","scenario":null},{"value":"1,52E-05","module":"C4","scenario":null},{"value":"-3,21E-01","module":"D","scenario":null}]},{"parameter":"RSF","unit":"MJ","values":[{"value":"3,01E-01","module":"A1-A3","scenario":null},{"value":"9,03E-04","module":"A4","scenario":null},{"value":"0,00E+00","module":"A5","scenario":null},{"value":"0,00E+00","module":"C1","scenario":null},{"value":"2,56E-04","module":"C2","scenario":null},{"value":"4,46E-05","module":"C3","scenario":null},{"value":"3,89E-05","module":"C4","scenario":null},{"value":"-8,93E-02","module":"D","scenario":null}]},{"parameter":"NRSF","unit":"MJ","values":[{"value":"7,47E-01","module":"A1-A3","scenario":null},{"value":"3,23E-03","module":"A4","scenario":null},{"value":"0,00E+00","module":"A5","scenario":null},{"value":"0,00E+00","module":"C1","scenario":null},{"value":"9,15E-04","module":"C2","scenario":null},{"value":"0,00E+00","module":"C3","scenario":null},{"value":"1,49E-04","module":"C4","scenario":null},{"value":"7,68E-02","module":"D","scenario":null}]},{"parameter":"FW","unit":"m3","values":[{"value":"4,29E-01","module":"A1-A3","scenario":null},{"value":"1,89E-04","module":"A4","scenario":null},{"value":"0,00E+00","module":"A5","scenario":null},{"value":"0,00E+00","module":"C1","scenario":null},{"value":"5,34E-05","module":"C2","scenario":null},{"value":"7,68E-05","module":"C3","scenario":null},{"value":"6,76E-05","module":"C4","scenario":null},{"value":"-9,94E-02","module":"D","scenario":null}]}],"end_of_life_waste":[{"parameter":"HWD","unit":"kg","values":[{"value":"1,71E-01","module":"A1-A3","scenario":null},{"value":"9,09E-05","module":"A4","scenario":null},{"value":"0,00E+00","module":"A5","scenario":null},{"value":"0,00E+00","module":"C1","scenario":null},{"value":"2,58E-05","module":"C2","scenario":null},{"value":"0,00E+00","module":"C3","scenario":null},{"value":"8,89E-04","module":"C4","scenario":null},{"value":"-4,25E-02","module":"D","scenario":null}]},{"parameter":"NHWD","unit":"kg","values":[{"value":"4,79E+00","module":"A1-A3","scenario":null},{"value":"8,58E-02","module":"A4","scenario":null},{"value":"0,00E+00","module":"A5","scenario":null},{"value":"0,00E+00","module":"C1","scenario":null},{"value":"2,43E-02","module":"C2","scenario":null},{"value":"9,00E-04","module":"C3","scenario":null},{"value":"2,33E-01","module":"C4","scenario":null},{"value":"-1,52E+00","module":"D","scenario":null}]},{"parameter":"RWD","unit":"kg","values":[{"value":"6,57E-04","module":"A1-A3","scenario":null},{"value":"1,20E-05","module":"A4","scenario":null},{"value":"0,00E+00","module":"A5","scenario":null},{"value":"0,00E+00","module":"C1","scenario":null},{"value":"3,40E-06","module":"C2","scenario":null},{"value":"0,00E+00","module":"C3","scenario":null},{"value":"3,48E-07","module":"C4","scenario":null},{"value":"-1,68E-04","module":"D","scenario":null}]}],"end_of_life_flow":[{"parameter":"CRU","unit":"kg","values":[{"value":"0,00E+00","module":"A1-A3","scenario":null},{"value":"0,00E+00","module":"A4","scenario":null},{"value":"0,00E+00","module":"A5","scenario":null},{"value":"0,00E+00","module":"C1","scenario":null},{"value":"0,00E+00","module":"C2","scenario":null},{"value":"0,00E+00","module":"C3","scenario":null},{"value":"0,00E+00","module":"C4","scenario":null},{"value":"0,00E+00","module":"D","scenario":null}]},{"parameter":"MFR","unit":"kg","values":[{"value":"7,89E-01","module":"A1-A3","scenario":null},{"value":"0,00E+00","module":"A4","scenario":null},{"value":"0,00E+00","module":"A5","scenario":null},{"value":"0,00E+00","module":"C1","scenario":null},{"value":"0,00E+00","module":"C2","scenario":null},{"value":"2,08E+00","module":"C3","scenario":null},{"value":"1,16E-05","module":"C4","scenario":null},{"value":"-4,32E-02","module":"D","scenario":null}]},{"parameter":"MER","unit":"kg","values":[{"value":"1,20E-02","module":"A1-A3","scenario":null},{"value":"0,00E+00","module":"A4","scenario":null},{"value":"0,00E+00","module":"A5","scenario":null},{"value":"0,00E+00","module":"C1","scenario":null},{"value":"0,00E+00","module":"C2","scenario":null},{"value":"2,28E-02","module":"C3","scenario":null},{"value":"3,60E-07","module":"C4","scenario":null},{"value":"-5,21E-03","module":"D","scenario":null}]},{"parameter":"EEE","unit":"MJ","values":[{"value":"1,60E-01","module":"A1-A3","scenario":null},{"value":"0,00E+00","module":"A4","scenario":null},{"value":"0,00E+00","module":"A5","scenario":null},{"value":"0,00E+00","module":"C1","scenario":null},{"value":"0,00E+00","module":"C2","scenario":null},{"value":"3,00E-02","module":"C3","scenario":null},{"value":"1,11E-06","module":"C4","scenario":null},{"value":"-3,28E-02","module":"D","scenario":null}]},{"parameter":"EET","unit":"MJ","values":[{"value":"2,42E+00","module":"A1-A3","scenario":null},{"value":"0,00E+00","module":"A4","scenario":null},{"value":"0,00E+00","module":"A5","scenario":null},{"value":"0,00E+00","module":"C1","scenario":null},{"value":"0,00E+00","module":"C2","scenario":null},{"value":"4,54E-01","module":"C3","scenario":null},{"value":"1,67E-05","module":"C4","scenario":null},{"value":"-4,96E-01","module":"D","scenario":null}]}]}