{"product_name":"FKR-EU","epd_id":"NEPD-5678-4958","compliance":["EN 15804+A2","ISO 14025","ISO 21930"],"producer_name":"TROX Group","environmental_impact":[{"parameter":"GWP-total","unit":"kg CO2-eq.","values":[{"value":"4,29E+01","module":"A1-A3","scenario":null},{"value":"3,52E+00","module":"A4","scenario":null},{"value":"1,44E-02","module":"C1","scenario":null},{"value":"2,20E-01","module":"C2","scenario":null},{"value":"2,86E-01","module":"C3","scenario":null},{"value":"7,75E-01","module":"C4","scenario":null},{"value":"-3,70E+00","module":"D","scenario":null}]},{"parameter":"GWP-fossil","unit":"kg CO2-eq.","values":[{"value":"4,22E+01","module":"A1-A3","scenario":null},{"value":"3,52E+00","module":"A4","scenario":null},{"value":"1,44E-02","module":"C1","scenario":null},{"value":"2,20E-01","module":"C2","scenario":null},{"value":"2,85E-01","module":"C3","scenario":null},{"value":"7,68E-01","module":"C4","scenario":null},{"value":"-3,67E+00","module":"D","scenario":null}]},{"parameter":"GWP-biogenic","unit":"kg CO2-eq.","values":[{"value":"6,21E-01","module":"A1-A3","scenario":null},{"value":"1,45E-03","module":"A4","scenario":null},{"value":"2,69E-06","module":"C1","scenario":null},{"value":"9,09E-05","module":"C2","scenario":null},{"value":"1,90E-04","module":"C3","scenario":null},{"value":"6,96E-04","module":"C4","scenario":null},{"value":"-7,32E-03","module":"D","scenario":null}]},{"parameter":"GWP-luluc","unit":"kg CO2-eq.","values":[{"value":"7,44E-02","module":"A1-A3","scenario":null},{"value":"1,25E-03","module":"A4","scenario":null},{"value":"1,13E-06","module":"C1","scenario":null},{"value":"7,82E-05","module":"C2","scenario":null},{"value":"2,06E-05","module":"C3","scenario":null},{"value":"6,59E-03","module":"C4","scenario":null},{"value":"-2,21E-02","module":"D","scenario":null}]},{"parameter":"ODP","unit":"kg CFC 11-eq.","values":[{"value":"3,73E-06","module":"A1-A3","scenario":null},{"value":"7,96E-07","module":"A4","scenario":null},{"value":"3,11E-09","module":"C1","scenario":null},{"value":"4,98E-08","module":"C2","scenario":null},{"value":"8,97E-09","module":"C3","scenario":null},{"value":"4,13E-08","module":"C4","scenario":null},{"value":"-3,90E-04","module":"D","scenario":null}]},{"parameter":"AP","unit":"mol H+-eq.","values":[{"value":"4,06E-01","module":"A1-A3","scenario":null},{"value":"1,01E-02","module":"A4","scenario":null},{"value":"1,50E-04","module":"C1","scenario":null},{"value":"6,31E-04","module":"C2","scenario":null},{"value":"1,38E-04","module":"C3","scenario":null},{"value":"3,51E-03","module":"C4","scenario":null},{"value":"-5,63E-02","module":"D","scenario":null}]},{"parameter":"POCP","unit":"kg NMVOC-eq.","values":[{"value":"1,84E-01","module":"A1-A3","scenario":null},{"value":"8,57E-03","module":"A4","scenario":null},{"value":"2,00E-04","module":"C1","scenario":null},{"value":"5,35E-04","module":"C2","scenario":null},{"value":"1,00E-04","module":"C3","scenario":null},{"value":"3,72E-03","module":"C4","scenario":null},{"value":"-2,17E-02","module":"D","scenario":null}]},{"parameter":"ADPE","unit":"kg Sb-eq.","values":[{"value":"1,89E-02","module":"A1-A3","scenario":null},{"value":"9,71E-05","module":"A4","scenario":null},{"value":"2,21E-08","module":"C1","scenario":null},{"value":"6,07E-06","module":"C2","scenario":null},{"value":"2,89E-07","module":"C3","scenario":null},{"value":"4,25E-06","module":"C4","scenario":null},{"value":"-2,47E-04","module":"D","scenario":null}]},{"parameter":"ADPF","unit":"MJ","values":[{"value":"5,60E+02","module":"A1-A3","scenario":null},{"value":"5,32E+01","module":"A4","scenario":null},{"value":"1,98E-01","module":"C1","scenario":null},{"value":"3,32E+00","module":"C2","scenario":null},{"value":"3,42E-01","module":"C3","scenario":null},{"value":"8,32E+00","module":"C4","scenario":null},{"value":"-3,57E+01","module":"D","scenario":null}]},{"parameter":"WDP","unit":"m3 world-eq.","values":[{"value":"2,53E+03","module":"A1-A3","scenario":null},{"value":"5,14E+01","module":"A4","scenario":null},{"value":"4,20E-02","module":"C1","scenario":null},{"value":"3,21E+00","module":"C2","scenario":null},{"value":"3,44E+00","module":"C3","scenario":null},{"value":"7,49E+00","module":"C4","scenario":null},{"value":"-4,88E+02","module":"D","scenario":null}]},{"parameter":"EP-freshwater","unit":"kg P-eq.","values":[{"value":"2,95E-03","module":"A1-A3","scenario":null},{"value":"2,81E-05","module":"A4","scenario":null},{"value":"5,23E-08","module":"C1","scenario":null},{"value":"1,76E-06","module":"C2","scenario":null},{"value":"1,82E-06","module":"C3","scenario":null},{"value":"3,32E-05","module":"C4","scenario":null},{"value":"-4,38E-04","module":"D","scenario":null}]},{"parameter":"EP-marine","unit":"kg N-eq.","values":[{"value":"5,26E-02","module":"A1-A3","scenario":null},{"value":"2,00E-03","module":"A4","scenario":null},{"value":"6,64E-05","module":"C1","scenario":null},{"value":"1,25E-04","module":"C2","scenario":null},{"value":"3,37E-05","module":"C3","scenario":null},{"value":"7,23E-04","module":"C4","scenario":null},{"value":"-4,89E-03","module":"D","scenario":null}]},{"parameter":"EP-terrestrial","unit":"mol N-eq.","values":[{"value":"1,03E+00","module":"A1-A3","scenario":null},{"value":"2,24E-02","module":"A4","scenario":null},{"value":"7,28E-04","module":"C1","scenario":null},{"value":"1,40E-03","module":"C2","scenario":null},{"value":"3,73E-04","module":"C3","scenario":null},{"value":"7,66E-03","module":"C4","scenario":null},{"value":"-5,88E-02","module":"D","scenario":null}]},{"parameter":"GWP-IOBC","unit":"kg CO2-eq.","values":[{"value":"4,27E+01","module":"A1-A3","scenario":null},{"value":"3,52E+00","module":"A4","scenario":null},{"value":"1,44E-02","module":"C1","scenario":null},{"value":"2,20E-01","module":"C2","scenario":null},{"value":"2,86E-01","module":"C3","scenario":null},{"value":"1,17E-02","module":"C4","scenario":null},{"value":"-4,70E+00","module":"D","scenario":null}]}],"additional_environmental_impact":[{"parameter":"PM","unit":"disease incidence","values":[{"value":"3,98E-06","module":"A1-A3","scenario":null},{"value":"2,15E-07","module":"A4","scenario":null},{"value":"3,98E-09","module":"C1","scenario":null},{"value":"1,35E-08","module":"C2","scenario":null},{"value":"1,79E-09","module":"C3","scenario":null},{"value":"6,40E-08","module":"C4","scenario":null},{"value":"-3,48E-07","module":"D","scenario":null}]},{"parameter":"ETP-fw","unit":"CTUe","values":[{"value":"2,45E+03","module":"A1-A3","scenario":null},{"value":"3,94E+01","module":"A4","scenario":null},{"value":"1,08E-01","module":"C1","scenario":null},{"value":"2,46E+00","module":"C2","scenario":null},{"value":"1,90E+00","module":"C3","scenario":null},{"value":"2,71E+01","module":"C4","scenario":null},{"value":"-4,90E+02","module":"D","scenario":null}]},{"parameter":"HTP-c","unit":"CTUh","values":[{"value":"2,02E-07","module":"A1-A3","scenario":null},{"value":"0,00E+00","module":"A4","scenario":null},{"value":"0,00E+00","module":"C1","scenario":null},{"value":"0,00E+00","module":"C2","scenario":null},{"value":"7,50E-11","module":"C3","scenario":null},{"value":"3,87E-09","module":"C4","scenario":null},{"value":"-1,89E-08","module":"D","scenario":null}]},{"parameter":"HTP-nc","unit":"CTUh","values":[{"value":"2,94E-06","module":"A1-A3","scenario":null},{"value":"4,30E-08","module":"A4","scenario":null},{"value":"9,80E-11","module":"C1","scenario":null},{"value":"2,69E-09","module":"C2","scenario":null},{"value":"6,46E-10","module":"C3","scenario":null},{"value":"6,29E-08","module":"C4","scenario":null},{"value":"-2,00E-07","module":"D","scenario":null}]},{"parameter":"SQP","unit":"unitless","values":[{"value":"2,33E+03","module":"A1-A3","scenario":null},{"value":"3,72E+01","module":"A4","scenario":null},{"value":"2,51E-02","module":"C1","scenario":null},{"value":"2,32E+00","module":"C2","scenario":null},{"value":"1,39E-01","module":"C3","scenario":null},{"value":"2,13E+01","module":"C4","scenario":null},{"value":"-6,45E+00","module":"D","scenario":null}]},{"parameter":"IRP","unit":"kBq U235-eq.","values":[{"value":"2,10E+00","module":"A1-A3","scenario":null},{"value":"2,32E-01","module":"A4","scenario":null},{"value":"8,48E-04","module":"C1","scenario":null},{"value":"1,45E-02","module":"C2","scenario":null},{"value":"1,77E-03","module":"C3","scenario":null},{"value":"1,31E-02","module":"C4","scenario":null},{"value":"-5,45E-02","module":"D","scenario":null}]}],"resource_use":[{"parameter":"PERE","unit":"MJ","values":[{"value":"1,76E+02","module":"A1-A3","scenario":null},{"value":"7,61E-01","module":"A4","scenario":null},{"value":"1,07E-03","module":"C1","scenario":null},{"value":"4,76E-02","module":"C2","scenario":null},{"value":"6,60E-02","module":"C3","scenario":null},{"value":"2,89E+00","module":"C4","scenario":null},{"value":"-7,87E+00","module":"D","scenario":null}]},{"parameter":"PERM","unit":"MJ","values":[{"value":"0,00E+00","module":"A1-A3","scenario":null},{"value":"0,00E+00","module":"A4","scenario":null},{"value":"0,00E+00","module":"C1","scenario":null},{"value":"0,00E+00","module":"C2","scenario":null},{"value":"0,00E+00","module":"C3","scenario":null},{"value":"0,00E+00","module":"C4","scenario":null},{"value":"0,00E+00","module":"D","scenario":null}]},{"parameter":"PERT","unit":"MJ","values":[{"value":"3,79E+02","module":"A1-A3","scenario":null},{"value":"7,61E-01","module":"A4","scenario":null},{"value":"1,07E-03","module":"C1","scenario":null},{"value":"4,76E-02","module":"C2","scenario":null},{"value":"6,60E-02","module":"C3","scenario":null},{"value":"2,89E+00","module":"C4","scenario":null},{"value":"-7,87E+00","module":"D","scenario":null}]},{"parameter":"PENRE","unit":"MJ","values":[{"value":"5,60E+02","module":"A1-A3","scenario":null},{"value":"5,32E+01","module":"A4","scenario":null},{"value":"1,98E-01","module":"C1","scenario":null},{"value":"3,32E+00","module":"C2","scenario":null},{"value":"3,42E-01","module":"C3","scenario":null},{"value":"8,33E+00","module":"C4","scenario":null},{"value":"-3,57E+01","module":"D","scenario":null}]},{"parameter":"PENRM","unit":"MJ","values":[{"value":"4,78E+00","module":"A1-A3","scenario":null},{"value":"0,00E+00","module":"A4","scenario":null},{"value":"0,00E+00","module":"C1","scenario":null},{"value":"0,00E+00","module":"C2","scenario":null},{"value":"-3,96E-01","module":"C3","scenario":null},{"value":"0,00E+00","module":"C4","scenario":null},{"value":"0,00E+00","module":"D","scenario":null}]},{"parameter":"PENRT","unit":"MJ","values":[{"value":"5,61E+02","module":"A1-A3","scenario":null},{"value":"5,32E+01","module":"A4","scenario":null},{"value":"1,98E-01","module":"C1","scenario":null},{"value":"3,32E+00","module":"C2","scenario":null},{"value":"-5,39E-02","module":"C3","scenario":null},{"value":"8,33E+00","module":"C4","scenario":null},{"value":"-3,57E+01","module":"D","scenario":null}]},{"parameter":"SM","unit":"kg","values":[{"value":"5,85E+00","module":"A1-A3","scenario":null},{"value":"0,00E+00","module":"A4","scenario":null},{"value":"9,72E-05","module":"C1","scenario":null},{"value":"0,00E+00","module":"C2","scenario":null},{"value":"1,65E-05","module":"C3","scenario":null},{"value":"7,52E-02","module":"C4","scenario":null},{"value":"6,48E-02","module":"D","scenario":null}]},{"parameter":"RSF","unit":"MJ","values":[{"value":"2,26E+00","module":"A1-A3","scenario":null},{"value":"2,72E-02","module":"A4","scenario":null},{"value":"2,63E-05","module":"C1","scenario":null},{"value":"1,70E-03","module":"C2","scenario":null},{"value":"1,45E-03","module":"C3","scenario":null},{"value":"6,81E-03","module":"C4","scenario":null},{"value":"8,91E-02","module":"D","scenario":null}]},{"parameter":"NRSF","unit":"MJ","values":[{"value":"7,53E+00","module":"A1-A3","scenario":null},{"value":"9,73E-02","module":"A4","scenario":null},{"value":"3,87E-04","module":"C1","scenario":null},{"value":"6,08E-03","module":"C2","scenario":null},{"value":"1,76E-05","module":"C3","scenario":null},{"value":"6,64E-01","module":"C4","scenario":null},{"value":"2,47E+00","module":"D","scenario":null}]},{"parameter":"FW","unit":"m3","values":[{"value":"4,77E-01","module":"A1-A3","scenario":null},{"value":"5,68E-03","module":"A4","scenario":null},{"value":"1,02E-05","module":"C1","scenario":null},{"value":"3,55E-04","module":"C2","scenario":null},{"value":"4,72E-04","module":"C3","scenario":null},{"value":"4,60E-03","module":"C4","scenario":null},{"value":"-3,82E-02","module":"D","scenario":null}]}],"end_of_life_waste":[{"parameter":"HWD","unit":"kg","values":[{"value":"3,63E-01","module":"A1-A3","scenario":null},{"value":"2,74E-03","module":"A4","scenario":null},{"value":"5,82E-06","module":"C1","scenario":null},{"value":"1,71E-04","module":"C2","scenario":null},{"value":"1,92E-06","module":"C3","scenario":null},{"value":"3,50E+00","module":"C4","scenario":null},{"value":"-1,02E-02","module":"D","scenario":null}]},{"parameter":"NHWD","unit":"kg","values":[{"value":"1,45E+01","module":"A1-A3","scenario":null},{"value":"2,58E+00","module":"A4","scenario":null},{"value":"2,34E-04","module":"C1","scenario":null},{"value":"1,62E-01","module":"C2","scenario":null},{"value":"3,21E-02","module":"C3","scenario":null},{"value":"7,56E-01","module":"C4","scenario":null},{"value":"-1,39E+00","module":"D","scenario":null}]},{"parameter":"RWD","unit":"kg","values":[{"value":"2,00E-03","module":"A1-A3","scenario":null},{"value":"3,62E-04","module":"A4","scenario":null},{"value":"1,37E-06","module":"C1","scenario":null},{"value":"2,26E-05","module":"C2","scenario":null},{"value":"1,94E-07","module":"C3","scenario":null},{"value":"7,26E-07","module":"C4","scenario":null},{"value":"-5,25E-05","module":"D","scenario":null}]}],"end_of_life_flow":[{"parameter":"CRU","unit":"kg","values":[{"value":"0,00E+00","module":"A1-A3","scenario":null},{"value":"0,00E+00","module":"A4","scenario":null},{"value":"0,00E+00","module":"C1","scenario":null},{"value":"0,00E+00","module":"C2","scenario":null},{"value":"0,00E+00","module":"C3","scenario":null},{"value":"0,00E+00","module":"C4","scenario":null},{"value":"0,00E+00","module":"D","scenario":null}]},{"parameter":"MFR","unit":"kg","values":[{"value":"1,44E+00","module":"A1-A3","scenario":null},{"value":"0,00E+00","module":"A4","scenario":null},{"value":"9,54E-05","module":"C1","scenario":null},{"value":"0,00E+00","module":"C2","scenario":null},{"value":"6,15E+00","module":"C3","scenario":null},{"value":"6,98E-03","module":"C4","scenario":null},{"value":"-2,54E-03","module":"D","scenario":null}]},{"parameter":"MER","unit":"kg","values":[{"value":"1,70E-03","module":"A1-A3","scenario":null},{"value":"0,00E+00","module":"A4","scenario":null},{"value":"2,96E-07","module":"C1","scenario":null},{"value":"0,00E+00","module":"C2","scenario":null},{"value":"7,66E-02","module":"C3","scenario":null},{"value":"3,19E-06","module":"C4","scenario":null},{"value":"-3,34E-04","module":"D","scenario":null}]},{"parameter":"EEE","unit":"MJ","values":[{"value":"3,17E-02","module":"A1-A3","scenario":null},{"value":"0,00E+00","module":"A4","scenario":null},{"value":"1,01E-06","module":"C1","scenario":null},{"value":"0,00E+00","module":"C2","scenario":null},{"value":"6,10E-02","module":"C3","scenario":null},{"value":"2,30E-05","module":"C4","scenario":null},{"value":"-8,18E-04","module":"D","scenario":null}]},{"parameter":"EET","unit":"MJ","values":[{"value":"4,79E-01","module":"A1-A3","scenario":null},{"value":"0,00E+00","module":"A4","scenario":null},{"value":"1,53E-05","module":"C1","scenario":null},{"value":"0,00E+00","module":"C2","scenario":null},{"value":"9,23E-01","module":"C3","scenario":null},{"value":"3,47E-04","module":"C4","scenario":null},{"value":"-1,24E-02","module":"D","scenario":null}]}]}