{"product_name":"Sense Surface 300x1200 Dali","epd_id":"NEPD-5587-4886-EN","compliance":["EN 15804+A2","ISO 14025","ISO 21930"],"producer_name":"SG Armaturen AS","environmental_impact":[{"parameter":"GWP-total","unit":"kg CO2-eq.","values":[{"value":"6,42E+01","module":"A1","scenario":null},{"value":"2,06E-01","module":"A2","scenario":null},{"value":"2,67E+00","module":"A3","scenario":null},{"value":"3,29E+00","module":"A4","scenario":null},{"value":"1,29E+00","module":"A5","scenario":null},{"value":"2,57E+01","module":"B6","scenario":null},{"value":"0,00E+00","module":"C1","scenario":null},{"value":"3,64E-01","module":"C2","scenario":null},{"value":"2,28E+00","module":"C3","scenario":null},{"value":"1,37E-01","module":"C4","scenario":null},{"value":"-6,21E+00","module":"D","scenario":null},{"value":"6,71E+01","module":"A1A3","scenario":null}]},{"parameter":"GWP-fossil","unit":"kg CO2-eq.","values":[{"value":"6,45E+01","module":"A1","scenario":null},{"value":"2,06E-01","module":"A2","scenario":null},{"value":"2,67E+00","module":"A3","scenario":null},{"value":"3,29E+00","module":"A4","scenario":null},{"value":"1,21E-02","module":"A5","scenario":null},{"value":"2,49E+01","module":"B6","scenario":null},{"value":"0,00E+00","module":"C1","scenario":null},{"value":"3,63E-01","module":"C2","scenario":null},{"value":"2,28E+00","module":"C3","scenario":null},{"value":"1,37E-01","module":"C4","scenario":null},{"value":"-6,16E+00","module":"D","scenario":null},{"value":"6,74E+01","module":"A1A3","scenario":null}]},{"parameter":"GWP-biogenic","unit":"kg CO2-eq.","values":[{"value":"-3,50E-01","module":"A1","scenario":null},{"value":"8,02E-05","module":"A2","scenario":null},{"value":"4,14E-04","module":"A3","scenario":null},{"value":"1,17E-03","module":"A4","scenario":null},{"value":"1,27E+00","module":"A5","scenario":null},{"value":"6,88E-01","module":"B6","scenario":null},{"value":"0,00E+00","module":"C1","scenario":null},{"value":"1,50E-04","module":"C2","scenario":null},{"value":"1,86E-04","module":"C3","scenario":null},{"value":"2,30E-05","module":"C4","scenario":null},{"value":"-1,36E-02","module":"D","scenario":null},{"value":"-3,49E-01","module":"A1A3","scenario":null}]},{"parameter":"GWP-luluc","unit":"kg CO2-eq.","values":[{"value":"9,69E-02","module":"A1","scenario":null},{"value":"7,53E-05","module":"A2","scenario":null},{"value":"2,91E-04","module":"A3","scenario":null},{"value":"1,62E-03","module":"A4","scenario":null},{"value":"4,01E-06","module":"A5","scenario":null},{"value":"1,03E-01","module":"B6","scenario":null},{"value":"0,00E+00","module":"C1","scenario":null},{"value":"1,29E-04","module":"C2","scenario":null},{"value":"1,64E-04","module":"C3","scenario":null},{"value":"1,44E-04","module":"C4","scenario":null},{"value":"-4,23E-02","module":"D","scenario":null},{"value":"9,72E-02","module":"A1A3","scenario":null}]},{"parameter":"ODP","unit":"kg CFC 11-eq.","values":[{"value":"3,03E-06","module":"A1","scenario":null},{"value":"4,48E-08","module":"A2","scenario":null},{"value":"9,81E-08","module":"A3","scenario":null},{"value":"7,24E-07","module":"A4","scenario":null},{"value":"2,56E-09","module":"A5","scenario":null},{"value":"1,71E-06","module":"B6","scenario":null},{"value":"0,00E+00","module":"C1","scenario":null},{"value":"8,23E-08","module":"C2","scenario":null},{"value":"8,96E-09","module":"C3","scenario":null},{"value":"7,91E-09","module":"C4","scenario":null},{"value":"-9,15E-03","module":"D","scenario":null},{"value":"3,17E-06","module":"A1A3","scenario":null}]},{"parameter":"AP","unit":"mol H+-eq.","values":[{"value":"4,28E-01","module":"A1","scenario":null},{"value":"6,16E-04","module":"A2","scenario":null},{"value":"1,37E-02","module":"A3","scenario":null},{"value":"4,88E-02","module":"A4","scenario":null},{"value":"5,75E-05","module":"A5","scenario":null},{"value":"1,94E-01","module":"B6","scenario":null},{"value":"0,00E+00","module":"C1","scenario":null},{"value":"1,04E-03","module":"C2","scenario":null},{"value":"7,66E-04","module":"C3","scenario":null},{"value":"2,61E-04","module":"C4","scenario":null},{"value":"-1,06E-01","module":"D","scenario":null},{"value":"4,42E-01","module":"A1A3","scenario":null}]},{"parameter":"POCP","unit":"kg NMVOC-eq.","values":[{"value":"2,49E-01","module":"A1","scenario":null},{"value":"5,08E-04","module":"A2","scenario":null},{"value":"1,32E-02","module":"A3","scenario":null},{"value":"3,54E-02","module":"A4","scenario":null},{"value":"5,91E-05","module":"A5","scenario":null},{"value":"7,48E-02","module":"B6","scenario":null},{"value":"0,00E+00","module":"C1","scenario":null},{"value":"8,85E-04","module":"C2","scenario":null},{"value":"7,33E-04","module":"C3","scenario":null},{"value":"3,15E-04","module":"C4","scenario":null},{"value":"-3,74E-02","module":"D","scenario":null},{"value":"2,63E-01","module":"A1A3","scenario":null}]},{"parameter":"ADPE","unit":"kg Sb-eq.","values":[{"value":"4,60E-03","module":"A1","scenario":null},{"value":"5,53E-06","module":"A2","scenario":null},{"value":"6,22E-06","module":"A3","scenario":null},{"value":"6,38E-05","module":"A4","scenario":null},{"value":"2,95E-07","module":"A5","scenario":null},{"value":"1,86E-03","module":"B6","scenario":null},{"value":"0,00E+00","module":"C1","scenario":null},{"value":"1,00E-05","module":"C2","scenario":null},{"value":"7,30E-07","module":"C3","scenario":null},{"value":"2,74E-07","module":"C4","scenario":null},{"value":"-1,57E-03","module":"D","scenario":null},{"value":"4,61E-03","module":"A1A3","scenario":null}]},{"parameter":"ADPF","unit":"MJ","values":[{"value":"7,78E+02","module":"A1","scenario":null},{"value":"3,04E+00","module":"A2","scenario":null},{"value":"2,42E+01","module":"A3","scenario":null},{"value":"4,65E+01","module":"A4","scenario":null},{"value":"1,70E-01","module":"A5","scenario":null},{"value":"3,40E+02","module":"B6","scenario":null},{"value":"0,00E+00","module":"C1","scenario":null},{"value":"5,49E+00","module":"C2","scenario":null},{"value":"1,01E+00","module":"C3","scenario":null},{"value":"7,32E-01","module":"C4","scenario":null},{"value":"-6,50E+01","module":"D","scenario":null},{"value":"8,05E+02","module":"A1A3","scenario":null}]},{"parameter":"WDP","unit":"m3 world-eq.","values":[{"value":"1,84E+03","module":"A1","scenario":null},{"value":"9,93E-01","module":"A2","scenario":null},{"value":"2,26E+00","module":"A3","scenario":null},{"value":"3,00E+01","module":"A4","scenario":null},{"value":"2,15E-01","module":"A5","scenario":null},{"value":"5,92E+04","module":"B6","scenario":null},{"value":"0,00E+00","module":"C1","scenario":null},{"value":"5,31E+00","module":"C2","scenario":null},{"value":"8,56E+00","module":"C3","scenario":null},{"value":"1,09E+01","module":"C4","scenario":null},{"value":"-9,41E+02","module":"D","scenario":null},{"value":"1,84E+03","module":"A1A3","scenario":null}]},{"parameter":"EP-freshwater","unit":"kg P-eq.","values":[{"value":"4,61E-03","module":"A1","scenario":null},{"value":"1,93E-06","module":"A2","scenario":null},{"value":"4,84E-05","module":"A3","scenario":null},{"value":"2,14E-05","module":"A4","scenario":null},{"value":"9,96E-08","module":"A5","scenario":null},{"value":"1,79E-03","module":"B6","scenario":null},{"value":"0,00E+00","module":"C1","scenario":null},{"value":"2,90E-06","module":"C2","scenario":null},{"value":"2,79E-06","module":"C3","scenario":null},{"value":"1,06E-06","module":"C4","scenario":null},{"value":"-7,18E-04","module":"D","scenario":null},{"value":"4,66E-03","module":"A1A3","scenario":null}]},{"parameter":"EP-marine","unit":"kg N-eq.","values":[{"value":"6,51E-02","module":"A1","scenario":null},{"value":"1,21E-04","module":"A2","scenario":null},{"value":"3,18E-03","module":"A3","scenario":null},{"value":"1,17E-02","module":"A4","scenario":null},{"value":"1,90E-05","module":"A5","scenario":null},{"value":"2,14E-02","module":"B6","scenario":null},{"value":"0,00E+00","module":"C1","scenario":null},{"value":"2,07E-04","module":"C2","scenario":null},{"value":"2,82E-04","module":"C3","scenario":null},{"value":"1,93E-04","module":"C4","scenario":null},{"value":"-8,88E-03","module":"D","scenario":null},{"value":"6,84E-02","module":"A1A3","scenario":null}]},{"parameter":"EP-terrestrial","unit":"mol N-eq.","values":[{"value":"6,95E-01","module":"A1","scenario":null},{"value":"1,36E-03","module":"A2","scenario":null},{"value":"3,51E-02","module":"A3","scenario":null},{"value":"1,30E-01","module":"A4","scenario":null},{"value":"2,06E-04","module":"A5","scenario":null},{"value":"2,78E-01","module":"B6","scenario":null},{"value":"0,00E+00","module":"C1","scenario":null},{"value":"2,31E-03","module":"C2","scenario":null},{"value":"2,94E-03","module":"C3","scenario":null},{"value":"9,16E-04","module":"C4","scenario":null},{"value":"-1,07E-01","module":"D","scenario":null},{"value":"7,31E-01","module":"A1A3","scenario":null}]},{"parameter":"GWP-IOBC","unit":"kg CO2-eq.","values":[{"value":"6,54E+01","module":"A1","scenario":null},{"value":"2,06E-01","module":"A2","scenario":null},{"value":"2,54E+00","module":"A3","scenario":null},{"value":"3,29E+00","module":"A4","scenario":null},{"value":"1,21E-02","module":"A5","scenario":null},{"value":"2,56E+01","module":"B6","scenario":null},{"value":"0,00E+00","module":"C1","scenario":null},{"value":"3,64E-01","module":"C2","scenario":null},{"value":"2,28E+00","module":"C3","scenario":null},{"value":"1,42E-01","module":"C4","scenario":null},{"value":"-7,64E+00","module":"D","scenario":null},{"value":"6,82E+01","module":"A1A3","scenario":null}]}],"additional_environmental_impact":[{"parameter":"PM","unit":"disease incidence","values":[{"value":"4,08E-06","module":"A1","scenario":null},{"value":"1,33E-08","module":"A2","scenario":null},{"value":"1,60E-07","module":"A3","scenario":null},{"value":"1,21E-07","module":"A4","scenario":null},{"value":"8,48E-10","module":"A5","scenario":null},{"value":"1,39E-06","module":"B6","scenario":null},{"value":"0,00E+00","module":"C1","scenario":null},{"value":"2,22E-08","module":"C2","scenario":null},{"value":"4,08E-09","module":"C3","scenario":null},{"value":"4,79E-09","module":"C4","scenario":null},{"value":"-6,04E-07","module":"D","scenario":null},{"value":"4,25E-06","module":"A1A3","scenario":null}]},{"parameter":"ETP-fw","unit":"CTUe","values":[{"value":"3,10E+03","module":"A1","scenario":null},{"value":"2,47E+00","module":"A2","scenario":null},{"value":"6,04E+01","module":"A3","scenario":null},{"value":"3,20E+01","module":"A4","scenario":null},{"value":"2,26E-01","module":"A5","scenario":null},{"value":"1,55E+03","module":"B6","scenario":null},{"value":"0,00E+00","module":"C1","scenario":null},{"value":"4,07E+00","module":"C2","scenario":null},{"value":"5,90E+00","module":"C3","scenario":null},{"value":"6,51E+02","module":"C4","scenario":null},{"value":"-7,91E+02","module":"D","scenario":null},{"value":"3,16E+03","module":"A1A3","scenario":null}]},{"parameter":"HTP-c","unit":"CTUh","values":[{"value":"1,43E-07","module":"A1","scenario":null},{"value":"0,00E+00","module":"A2","scenario":null},{"value":"7,36E-10","module":"A3","scenario":null},{"value":"0,00E+00","module":"A4","scenario":null},{"value":"7,00E-12","module":"A5","scenario":null},{"value":"7,39E-08","module":"B6","scenario":null},{"value":"0,00E+00","module":"C1","scenario":null},{"value":"0,00E+00","module":"C2","scenario":null},{"value":"1,13E-09","module":"C3","scenario":null},{"value":"1,02E-10","module":"C4","scenario":null},{"value":"-2,41E-08","module":"D","scenario":null},{"value":"1,44E-07","module":"A1A3","scenario":null}]},{"parameter":"HTP-nc","unit":"CTUh","values":[{"value":"2,41E-06","module":"A1","scenario":null},{"value":"2,42E-09","module":"A2","scenario":null},{"value":"1,16E-07","module":"A3","scenario":null},{"value":"2,39E-08","module":"A4","scenario":null},{"value":"2,84E-10","module":"A5","scenario":null},{"value":"1,74E-06","module":"B6","scenario":null},{"value":"0,00E+00","module":"C1","scenario":null},{"value":"4,45E-09","module":"C2","scenario":null},{"value":"6,52E-08","module":"C3","scenario":null},{"value":"1,17E-09","module":"C4","scenario":null},{"value":"-5,74E-08","module":"D","scenario":null},{"value":"2,53E-06","module":"A1A3","scenario":null}]},{"parameter":"SQP","unit":"unitless","values":[{"value":"2,03E+02","module":"A1","scenario":null},{"value":"2,09E+00","module":"A2","scenario":null},{"value":"4,72E+00","module":"A3","scenario":null},{"value":"2,29E+01","module":"A4","scenario":null},{"value":"1,14E-01","module":"A5","scenario":null},{"value":"1,71E+02","module":"B6","scenario":null},{"value":"0,00E+00","module":"C1","scenario":null},{"value":"3,84E+00","module":"C2","scenario":null},{"value":"2,20E-01","module":"C3","scenario":null},{"value":"1,85E+00","module":"C4","scenario":null},{"value":"-2,52E+01","module":"D","scenario":null},{"value":"2,09E+02","module":"A1A3","scenario":null}]},{"parameter":"IRP","unit":"kBq U235-eq.","values":[{"value":"1,55E+00","module":"A1","scenario":null},{"value":"1,27E-02","module":"A2","scenario":null},{"value":"3,50E-02","module":"A3","scenario":null},{"value":"2,01E-01","module":"A4","scenario":null},{"value":"7,26E-04","module":"A5","scenario":null},{"value":"6,16E+00","module":"B6","scenario":null},{"value":"0,00E+00","module":"C1","scenario":null},{"value":"2,40E-02","module":"C2","scenario":null},{"value":"4,36E-03","module":"C3","scenario":null},{"value":"3,62E-03","module":"C4","scenario":null},{"value":"-1,50E-01","module":"D","scenario":null},{"value":"1,60E+00","module":"A1A3","scenario":null}]}],"resource_use":[{"parameter":"PERE","unit":"MJ","values":[{"value":"6,12E+01","module":"A1","scenario":null},{"value":"3,45E-02","module":"A2","scenario":null},{"value":"1,97E+00","module":"A3","scenario":null},{"value":"5,28E-01","module":"A4","scenario":null},{"value":"2,79E-03","module":"A5","scenario":null},{"value":"4,40E+03","module":"B6","scenario":null},{"value":"0,00E+00","module":"C1","scenario":null},{"value":"7,87E-02","module":"C2","scenario":null},{"value":"1,15E-01","module":"C3","scenario":null},{"value":"1,18E-01","module":"C4","scenario":null},{"value":"-2,32E+01","module":"D","scenario":null},{"value":"6,32E+01","module":"A1A3","scenario":null}]},{"parameter":"PERM","unit":"MJ","values":[{"value":"6,15E+00","module":"A1","scenario":null},{"value":"0,00E+00","module":"A2","scenario":null},{"value":"0,00E+00","module":"A3","scenario":null},{"value":"0,00E+00","module":"A4","scenario":null},{"value":"-6,15E+00","module":"A5","scenario":null},{"value":"0,00E+00","module":"B6","scenario":null},{"value":"0,00E+00","module":"C1","scenario":null},{"value":"0,00E+00","module":"C2","scenario":null},{"value":"0,00E+00","module":"C3","scenario":null},{"value":"0,00E+00","module":"C4","scenario":null},{"value":"0,00E+00","module":"D","scenario":null},{"value":"6,15E+00","module":"A1A3","scenario":null}]},{"parameter":"PERT","unit":"MJ","values":[{"value":"6,73E+01","module":"A1","scenario":null},{"value":"3,45E-02","module":"A2","scenario":null},{"value":"1,97E+00","module":"A3","scenario":null},{"value":"5,28E-01","module":"A4","scenario":null},{"value":"-6,15E+00","module":"A5","scenario":null},{"value":"4,40E+03","module":"B6","scenario":null},{"value":"0,00E+00","module":"C1","scenario":null},{"value":"7,87E-02","module":"C2","scenario":null},{"value":"1,15E-01","module":"C3","scenario":null},{"value":"1,18E-01","module":"C4","scenario":null},{"value":"-2,32E+01","module":"D","scenario":null},{"value":"6,93E+01","module":"A1A3","scenario":null}]},{"parameter":"PENRE","unit":"MJ","values":[{"value":"7,69E+02","module":"A1","scenario":null},{"value":"3,04E+00","module":"A2","scenario":null},{"value":"2,42E+01","module":"A3","scenario":null},{"value":"4,65E+01","module":"A4","scenario":null},{"value":"1,70E-01","module":"A5","scenario":null},{"value":"3,40E+02","module":"B6","scenario":null},{"value":"0,00E+00","module":"C1","scenario":null},{"value":"5,49E+00","module":"C2","scenario":null},{"value":"1,01E+00","module":"C3","scenario":null},{"value":"7,32E-01","module":"C4","scenario":null},{"value":"-6,50E+01","module":"D","scenario":null},{"value":"7,97E+02","module":"A1A3","scenario":null}]},{"parameter":"PENRM","unit":"MJ","values":[{"value":"5,12E+01","module":"A1","scenario":null},{"value":"0,00E+00","module":"A2","scenario":null},{"value":"0,00E+00","module":"A3","scenario":null},{"value":"0,00E+00","module":"A4","scenario":null},{"value":"0,00E+00","module":"A5","scenario":null},{"value":"0,00E+00","module":"B6","scenario":null},{"value":"0,00E+00","module":"C1","scenario":null},{"value":"0,00E+00","module":"C2","scenario":null},{"value":"-5,28E+01","module":"C3","scenario":null},{"value":"0,00E+00","module":"C4","scenario":null},{"value":"0,00E+00","module":"D","scenario":null},{"value":"5,12E+01","module":"A1A3","scenario":null}]},{"parameter":"PENRT","unit":"MJ","values":[{"value":"8,17E+02","module":"A1","scenario":null},{"value":"3,04E+00","module":"A2","scenario":null},{"value":"2,42E+01","module":"A3","scenario":null},{"value":"4,65E+01","module":"A4","scenario":null},{"value":"1,70E-01","module":"A5","scenario":null},{"value":"3,40E+02","module":"B6","scenario":null},{"value":"0,00E+00","module":"C1","scenario":null},{"value":"5,49E+00","module":"C2","scenario":null},{"value":"-5,18E+01","module":"C3","scenario":null},{"value":"7,32E-01","module":"C4","scenario":null},{"value":"-6,50E+01","module":"D","scenario":null},{"value":"8,44E+02","module":"A1A3","scenario":null}]},{"parameter":"SM","unit":"kg","values":[{"value":"8,99E-01","module":"A1","scenario":null},{"value":"0,00E+00","module":"A2","scenario":null},{"value":"0,00E+00","module":"A3","scenario":null},{"value":"0,00E+00","module":"A4","scenario":null},{"value":"0,00E+00","module":"A5","scenario":null},{"value":"0,00E+00","module":"B6","scenario":null},{"value":"0,00E+00","module":"C1","scenario":null},{"value":"0,00E+00","module":"C2","scenario":null},{"value":"0,00E+00","module":"C3","scenario":null},{"value":"6,90E-03","module":"C4","scenario":null},{"value":"2,57E-02","module":"D","scenario":null},{"value":"8,99E-01","module":"A1A3","scenario":null}]},{"parameter":"RSF","unit":"MJ","values":[{"value":"3,92E-01","module":"A1","scenario":null},{"value":"6,74E-04","module":"A2","scenario":null},{"value":"1,09E-03","module":"A3","scenario":null},{"value":"1,71E-02","module":"A4","scenario":null},{"value":"9,27E-05","module":"A5","scenario":null},{"value":"3,46E+00","module":"B6","scenario":null},{"value":"0,00E+00","module":"C1","scenario":null},{"value":"2,81E-03","module":"C2","scenario":null},{"value":"2,04E-03","module":"C3","scenario":null},{"value":"1,34E-03","module":"C4","scenario":null},{"value":"1,10E-01","module":"D","scenario":null},{"value":"3,94E-01","module":"A1A3","scenario":null}]},{"parameter":"NRSF","unit":"MJ","values":[{"value":"9,22E-02","module":"A1","scenario":null},{"value":"5,72E-03","module":"A2","scenario":null},{"value":"1,19E-02","module":"A3","scenario":null},{"value":"9,30E-02","module":"A4","scenario":null},{"value":"3,82E-04","module":"A5","scenario":null},{"value":"8,61E+00","module":"B6","scenario":null},{"value":"0,00E+00","module":"C1","scenario":null},{"value":"1,01E-02","module":"C2","scenario":null},{"value":"-5,86E-05","module":"C3","scenario":null},{"value":"1,39E-02","module":"C4","scenario":null},{"value":"2,66E+00","module":"D","scenario":null},{"value":"1,10E-01","module":"A1A3","scenario":null}]},{"parameter":"FW","unit":"m3","values":[{"value":"5,00E-01","module":"A1","scenario":null},{"value":"3,40E-04","module":"A2","scenario":null},{"value":"1,51E-02","module":"A3","scenario":null},{"value":"4,06E-03","module":"A4","scenario":null},{"value":"8,01E-05","module":"A5","scenario":null},{"value":"3,29E+01","module":"B6","scenario":null},{"value":"0,00E+00","module":"C1","scenario":null},{"value":"5,88E-04","module":"C2","scenario":null},{"value":"3,05E-03","module":"C3","scenario":null},{"value":"8,14E-04","module":"C4","scenario":null},{"value":"-7,77E-02","module":"D","scenario":null},{"value":"5,15E-01","module":"A1A3","scenario":null}]}],"end_of_life_waste":[{"parameter":"HWD","unit":"kg","values":[{"value":"3,69E-01","module":"A1","scenario":null},{"value":"2,75E-04","module":"A2","scenario":null},{"value":"2,02E-03","module":"A3","scenario":null},{"value":"2,36E-03","module":"A4","scenario":null},{"value":"0,00E+00","module":"A5","scenario":null},{"value":"2,18E-01","module":"B6","scenario":null},{"value":"0,00E+00","module":"C1","scenario":null},{"value":"2,83E-04","module":"C2","scenario":null},{"value":"2,93E-05","module":"C3","scenario":null},{"value":"1,12E-01","module":"C4","scenario":null},{"value":"-1,31E-02","module":"D","scenario":null},{"value":"3,71E-01","module":"A1A3","scenario":null}]},{"parameter":"NHWD","unit":"kg","values":[{"value":"1,02E+01","module":"A1","scenario":null},{"value":"1,46E-01","module":"A2","scenario":null},{"value":"2,52E-01","module":"A3","scenario":null},{"value":"1,47E+00","module":"A4","scenario":null},{"value":"7,50E-01","module":"A5","scenario":null},{"value":"2,62E+01","module":"B6","scenario":null},{"value":"0,00E+00","module":"C1","scenario":null},{"value":"2,67E-01","module":"C2","scenario":null},{"value":"4,01E-02","module":"C3","scenario":null},{"value":"2,00E+00","module":"C4","scenario":null},{"value":"-2,07E+00","module":"D","scenario":null},{"value":"1,06E+01","module":"A1A3","scenario":null}]},{"parameter":"RWD","unit":"kg","values":[{"value":"1,37E-03","module":"A1","scenario":null},{"value":"2,00E-05","module":"A2","scenario":null},{"value":"4,71E-05","module":"A3","scenario":null},{"value":"3,18E-04","module":"A4","scenario":null},{"value":"0,00E+00","module":"A5","scenario":null},{"value":"3,04E-03","module":"B6","scenario":null},{"value":"0,00E+00","module":"C1","scenario":null},{"value":"3,74E-05","module":"C2","scenario":null},{"value":"1,49E-06","module":"C3","scenario":null},{"value":"3,85E-06","module":"C4","scenario":null},{"value":"-1,37E-04","module":"D","scenario":null},{"value":"1,44E-03","module":"A1A3","scenario":null}]}],"end_of_life_flow":[{"parameter":"CRU","unit":"kg","values":[{"value":"0,00E+00","module":"A1","scenario":null},{"value":"0,00E+00","module":"A2","scenario":null},{"value":"0,00E+00","module":"A3","scenario":null},{"value":"0,00E+00","module":"A4","scenario":null},{"value":"0,00E+00","module":"A5","scenario":null},{"value":"0,00E+00","module":"B6","scenario":null},{"value":"0,00E+00","module":"C1","scenario":null},{"value":"0,00E+00","module":"C2","scenario":null},{"value":"0,00E+00","module":"C3","scenario":null},{"value":"0,00E+00","module":"C4","scenario":null},{"value":"0,00E+00","module":"D","scenario":null},{"value":"0,00E+00","module":"A1A3","scenario":null}]},{"parameter":"MFR","unit":"kg","values":[{"value":"1,28E-04","module":"A1","scenario":null},{"value":"0,00E+00","module":"A2","scenario":null},{"value":"1,25E-01","module":"A3","scenario":null},{"value":"0,00E+00","module":"A4","scenario":null},{"value":"6,98E-01","module":"A5","scenario":null},{"value":"0,00E+00","module":"B6","scenario":null},{"value":"0,00E+00","module":"C1","scenario":null},{"value":"0,00E+00","module":"C2","scenario":null},{"value":"3,62E+00","module":"C3","scenario":null},{"value":"9,34E-05","module":"C4","scenario":null},{"value":"-1,01E-03","module":"D","scenario":null},{"value":"1,25E-01","module":"A1A3","scenario":null}]},{"parameter":"MER","unit":"kg","values":[{"value":"8,36E-06","module":"A1","scenario":null},{"value":"0,00E+00","module":"A2","scenario":null},{"value":"1,30E-07","module":"A3","scenario":null},{"value":"0,00E+00","module":"A4","scenario":null},{"value":"5,24E-02","module":"A5","scenario":null},{"value":"0,00E+00","module":"B6","scenario":null},{"value":"0,00E+00","module":"C1","scenario":null},{"value":"0,00E+00","module":"C2","scenario":null},{"value":"9,32E-01","module":"C3","scenario":null},{"value":"1,35E-04","module":"C4","scenario":null},{"value":"-1,33E-04","module":"D","scenario":null},{"value":"8,49E-06","module":"A1A3","scenario":null}]},{"parameter":"EEE","unit":"MJ","values":[{"value":"5,26E-05","module":"A1","scenario":null},{"value":"0,00E+00","module":"A2","scenario":null},{"value":"1,80E-02","module":"A3","scenario":null},{"value":"0,00E+00","module":"A4","scenario":null},{"value":"4,29E-02","module":"A5","scenario":null},{"value":"0,00E+00","module":"B6","scenario":null},{"value":"0,00E+00","module":"C1","scenario":null},{"value":"0,00E+00","module":"C2","scenario":null},{"value":"1,43E+00","module":"C3","scenario":null},{"value":"1,31E-03","module":"C4","scenario":null},{"value":"-3,25E-04","module":"D","scenario":null},{"value":"1,81E-02","module":"A1A3","scenario":null}]},{"parameter":"EET","unit":"MJ","values":[{"value":"7,96E-04","module":"A1","scenario":null},{"value":"0,00E+00","module":"A2","scenario":null},{"value":"2,73E-01","module":"A3","scenario":null},{"value":"0,00E+00","module":"A4","scenario":null},{"value":"6,49E-01","module":"A5","scenario":null},{"value":"0,00E+00","module":"B6","scenario":null},{"value":"0,00E+00","module":"C1","scenario":null},{"value":"0,00E+00","module":"C2","scenario":null},{"value":"2,17E+01","module":"C3","scenario":null},{"value":"1,98E-02","module":"C4","scenario":null},{"value":"-4,92E-03","module":"D","scenario":null},{"value":"2,74E-01","module":"A1A3","scenario":null}]}]}