{"product_name":"Leca\u00ae-sora 4-10 mm, Leca Finland","epd_id":"NEPD-5890-5168","compliance":["EN 15804+A2","ISO 14025","ISO 21930"],"producer_name":"Leca International","environmental_impact":[{"parameter":"GWP-total","unit":"kg CO2-eq.","values":[{"value":"8,12E-03","module":"A1","scenario":null},{"value":"7,63E-01","module":"A2","scenario":null},{"value":"4,41E+01","module":"A3","scenario":null},{"value":"1,20E+00","module":"A4","scenario":null},{"value":"1,27E+00","module":"A5","scenario":null},{"value":"8,67E-01","module":"C1","scenario":null},{"value":"2,29E+00","module":"C2","scenario":null},{"value":"0,00E+00","module":"C3","scenario":null},{"value":"5,65E-01","module":"C4","scenario":null},{"value":"-5,18E+01","module":"D","scenario":null},{"value":"4,48E+01","module":"A1A3","scenario":null}]},{"parameter":"GWP-fossil","unit":"kg CO2-eq.","values":[{"value":"6,83E-03","module":"A1","scenario":null},{"value":"7,63E-01","module":"A2","scenario":null},{"value":"4,40E+01","module":"A3","scenario":null},{"value":"1,20E+00","module":"A4","scenario":null},{"value":"1,27E+00","module":"A5","scenario":null},{"value":"8,67E-01","module":"C1","scenario":null},{"value":"2,29E+00","module":"C2","scenario":null},{"value":"0,00E+00","module":"C3","scenario":null},{"value":"5,64E-01","module":"C4","scenario":null},{"value":"-5,17E+01","module":"D","scenario":null},{"value":"4,48E+01","module":"A1A3","scenario":null}]},{"parameter":"GWP-biogenic","unit":"kg CO2-eq.","values":[{"value":"1,28E-03","module":"A1","scenario":null},{"value":"3,26E-04","module":"A2","scenario":null},{"value":"3,21E-02","module":"A3","scenario":null},{"value":"5,13E-04","module":"A4","scenario":null},{"value":"2,39E-04","module":"A5","scenario":null},{"value":"1,61E-04","module":"C1","scenario":null},{"value":"9,35E-04","module":"C2","scenario":null},{"value":"0,00E+00","module":"C3","scenario":null},{"value":"6,58E-04","module":"C4","scenario":null},{"value":"-1,27E-01","module":"D","scenario":null},{"value":"3,37E-02","module":"A1A3","scenario":null}]},{"parameter":"GWP-luluc","unit":"kg CO2-eq.","values":[{"value":"8,58E-06","module":"A1","scenario":null},{"value":"2,36E-04","module":"A2","scenario":null},{"value":"5,11E-02","module":"A3","scenario":null},{"value":"3,65E-04","module":"A4","scenario":null},{"value":"9,96E-05","module":"A5","scenario":null},{"value":"6,79E-05","module":"C1","scenario":null},{"value":"8,01E-04","module":"C2","scenario":null},{"value":"0,00E+00","module":"C3","scenario":null},{"value":"1,39E-04","module":"C4","scenario":null},{"value":"-2,02E-02","module":"D","scenario":null},{"value":"5,13E-02","module":"A1A3","scenario":null}]},{"parameter":"ODP","unit":"kg CFC 11-eq.","values":[{"value":"1,21E-09","module":"A1","scenario":null},{"value":"1,83E-07","module":"A2","scenario":null},{"value":"3,15E-06","module":"A3","scenario":null},{"value":"2,89E-07","module":"A4","scenario":null},{"value":"2,73E-07","module":"A5","scenario":null},{"value":"1,86E-07","module":"C1","scenario":null},{"value":"5,22E-07","module":"C2","scenario":null},{"value":"0,00E+00","module":"C3","scenario":null},{"value":"2,13E-07","module":"C4","scenario":null},{"value":"-3,04E-06","module":"D","scenario":null},{"value":"3,34E-06","module":"A1A3","scenario":null}]},{"parameter":"AP","unit":"mol H+-eq.","values":[{"value":"9,80E-05","module":"A1","scenario":null},{"value":"2,43E-03","module":"A2","scenario":null},{"value":"5,27E-01","module":"A3","scenario":null},{"value":"3,86E-03","module":"A4","scenario":null},{"value":"5,70E-03","module":"A5","scenario":null},{"value":"3,16E-03","module":"C1","scenario":null},{"value":"9,37E-03","module":"C2","scenario":null},{"value":"0,00E+00","module":"C3","scenario":null},{"value":"5,02E-03","module":"C4","scenario":null},{"value":"-4,12E-01","module":"D","scenario":null},{"value":"5,30E-01","module":"A1A3","scenario":null}]},{"parameter":"POCP","unit":"kg NMVOC-eq.","values":[{"value":"9,07E-05","module":"A1","scenario":null},{"value":"2,31E-03","module":"A2","scenario":null},{"value":"4,47E-01","module":"A3","scenario":null},{"value":"3,70E-03","module":"A4","scenario":null},{"value":"6,70E-03","module":"A5","scenario":null},{"value":"3,56E-03","module":"C1","scenario":null},{"value":"9,41E-03","module":"C2","scenario":null},{"value":"0,00E+00","module":"C3","scenario":null},{"value":"5,89E-03","module":"C4","scenario":null},{"value":"-1,68E-01","module":"D","scenario":null},{"value":"4,50E-01","module":"A1A3","scenario":null}]},{"parameter":"ADPE","unit":"kg Sb-eq.","values":[{"value":"8,44E-08","module":"A1","scenario":null},{"value":"1,43E-05","module":"A2","scenario":null},{"value":"2,25E-04","module":"A3","scenario":null},{"value":"2,13E-05","module":"A4","scenario":null},{"value":"1,94E-06","module":"A5","scenario":null},{"value":"1,32E-06","module":"C1","scenario":null},{"value":"6,21E-05","module":"C2","scenario":null},{"value":"0,00E+00","module":"C3","scenario":null},{"value":"5,08E-06","module":"C4","scenario":null},{"value":"-6,84E-04","module":"D","scenario":null},{"value":"2,39E-04","module":"A1A3","scenario":null}]},{"parameter":"ADPF","unit":"MJ","values":[{"value":"1,62E-01","module":"A1","scenario":null},{"value":"1,23E+01","module":"A2","scenario":null},{"value":"3,31E+02","module":"A3","scenario":null},{"value":"1,95E+01","module":"A4","scenario":null},{"value":"1,74E+01","module":"A5","scenario":null},{"value":"1,18E+01","module":"C1","scenario":null},{"value":"3,46E+01","module":"C2","scenario":null},{"value":"0,00E+00","module":"C3","scenario":null},{"value":"1,55E+01","module":"C4","scenario":null},{"value":"-5,24E+02","module":"D","scenario":null},{"value":"3,44E+02","module":"A1A3","scenario":null}]},{"parameter":"WDP","unit":"m3 world-eq.","values":[{"value":"5,88E+01","module":"A1","scenario":null},{"value":"9,65E+00","module":"A2","scenario":null},{"value":"5,17E+03","module":"A3","scenario":null},{"value":"1,49E+01","module":"A4","scenario":null},{"value":"3,70E+00","module":"A5","scenario":null},{"value":"2,52E+00","module":"C1","scenario":null},{"value":"3,30E+01","module":"C2","scenario":null},{"value":"0,00E+00","module":"C3","scenario":null},{"value":"9,57E+01","module":"C4","scenario":null},{"value":"-9,69E+02","module":"D","scenario":null},{"value":"5,24E+03","module":"A1A3","scenario":null}]},{"parameter":"EP-freshwater","unit":"kg P-eq.","values":[{"value":"3,32E-07","module":"A1","scenario":null},{"value":"6,07E-06","module":"A2","scenario":null},{"value":"1,01E-03","module":"A3","scenario":null},{"value":"9,53E-06","module":"A4","scenario":null},{"value":"4,60E-06","module":"A5","scenario":null},{"value":"3,13E-06","module":"C1","scenario":null},{"value":"1,80E-05","module":"C2","scenario":null},{"value":"0,00E+00","module":"C3","scenario":null},{"value":"6,39E-06","module":"C4","scenario":null},{"value":"-2,57E-03","module":"D","scenario":null},{"value":"1,01E-03","module":"A1A3","scenario":null}]},{"parameter":"EP-marine","unit":"kg N-eq.","values":[{"value":"2,99E-05","module":"A1","scenario":null},{"value":"5,28E-04","module":"A2","scenario":null},{"value":"1,57E-01","module":"A3","scenario":null},{"value":"8,44E-04","module":"A4","scenario":null},{"value":"2,09E-03","module":"A5","scenario":null},{"value":"1,05E-03","module":"C1","scenario":null},{"value":"2,78E-03","module":"C2","scenario":null},{"value":"0,00E+00","module":"C3","scenario":null},{"value":"1,86E-03","module":"C4","scenario":null},{"value":"-5,15E-02","module":"D","scenario":null},{"value":"1,57E-01","module":"A1A3","scenario":null}]},{"parameter":"EP-terrestrial","unit":"mol N-eq.","values":[{"value":"4,19E-04","module":"A1","scenario":null},{"value":"5,90E-03","module":"A2","scenario":null},{"value":"1,79E+00","module":"A3","scenario":null},{"value":"9,42E-03","module":"A4","scenario":null},{"value":"2,31E-02","module":"A5","scenario":null},{"value":"1,16E-02","module":"C1","scenario":null},{"value":"3,07E-02","module":"C2","scenario":null},{"value":"0,00E+00","module":"C3","scenario":null},{"value":"2,06E-02","module":"C4","scenario":null},{"value":"-6,21E-01","module":"D","scenario":null},{"value":"1,80E+00","module":"A1A3","scenario":null}]},{"parameter":"GWP-IOBC","unit":"kg CO2-eq.","values":[{"value":"9,03E-03","module":"A1","scenario":null},{"value":"7,63E-01","module":"A2","scenario":null},{"value":"4,49E+01","module":"A3","scenario":null},{"value":"1,20E+00","module":"A4","scenario":null},{"value":"1,99E-01","module":"A5","scenario":null},{"value":"1,98E-01","module":"C1","scenario":null},{"value":"2,29E+00","module":"C2","scenario":null},{"value":"0,00E+00","module":"C3","scenario":null},{"value":"5,64E-01","module":"C4","scenario":null},{"value":"-5,18E+01","module":"D","scenario":null},{"value":"4,57E+01","module":"A1A3","scenario":null}]}],"additional_environmental_impact":[{"parameter":"PM","unit":"disease incidence","values":[{"value":"1,23E-09","module":"A1","scenario":null},{"value":"6,80E-08","module":"A2","scenario":null},{"value":"1,78E-05","module":"A3","scenario":null},{"value":"1,10E-07","module":"A4","scenario":null},{"value":"9,99E-08","module":"A5","scenario":null},{"value":"6,20E-08","module":"C1","scenario":null},{"value":"1,65E-07","module":"C2","scenario":null},{"value":"0,00E+00","module":"C3","scenario":null},{"value":"1,07E-07","module":"C4","scenario":null},{"value":"-3,84E-06","module":"D","scenario":null},{"value":"1,78E-05","module":"A1A3","scenario":null}]},{"parameter":"ETP-fw","unit":"CTUe","values":[{"value":"3,31E+00","module":"A1","scenario":null},{"value":"9,01E+00","module":"A2","scenario":null},{"value":"4,40E+03","module":"A3","scenario":null},{"value":"1,42E+01","module":"A4","scenario":null},{"value":"9,52E+00","module":"A5","scenario":null},{"value":"6,48E+00","module":"C1","scenario":null},{"value":"2,55E+01","module":"C2","scenario":null},{"value":"0,00E+00","module":"C3","scenario":null},{"value":"8,47E+00","module":"C4","scenario":null},{"value":"-1,27E+03","module":"D","scenario":null},{"value":"4,41E+03","module":"A1A3","scenario":null}]},{"parameter":"HTP-c","unit":"CTUh","values":[{"value":"9,00E-12","module":"A1","scenario":null},{"value":"0,00E+00","module":"A2","scenario":null},{"value":"5,93E-08","module":"A3","scenario":null},{"value":"0,00E+00","module":"A4","scenario":null},{"value":"1,08E-09","module":"A5","scenario":null},{"value":"7,22E-10","module":"C1","scenario":null},{"value":"0,00E+00","module":"C2","scenario":null},{"value":"0,00E+00","module":"C3","scenario":null},{"value":"3,44E-10","module":"C4","scenario":null},{"value":"-2,31E-08","module":"D","scenario":null},{"value":"5,93E-08","module":"A1A3","scenario":null}]},{"parameter":"HTP-nc","unit":"CTUh","values":[{"value":"1,80E-10","module":"A1","scenario":null},{"value":"8,81E-09","module":"A2","scenario":null},{"value":"2,52E-06","module":"A3","scenario":null},{"value":"1,38E-08","module":"A4","scenario":null},{"value":"8,04E-09","module":"A5","scenario":null},{"value":"5,15E-09","module":"C1","scenario":null},{"value":"2,75E-08","module":"C2","scenario":null},{"value":"0,00E+00","module":"C3","scenario":null},{"value":"6,12E-09","module":"C4","scenario":null},{"value":"-6,26E-07","module":"D","scenario":null},{"value":"2,53E-06","module":"A1A3","scenario":null}]},{"parameter":"SQP","unit":"unitless","values":[{"value":"5,30E-02","module":"A1","scenario":null},{"value":"1,37E+01","module":"A2","scenario":null},{"value":"3,27E+03","module":"A3","scenario":null},{"value":"2,23E+01","module":"A4","scenario":null},{"value":"2,21E+00","module":"A5","scenario":null},{"value":"1,50E+00","module":"C1","scenario":null},{"value":"2,38E+01","module":"C2","scenario":null},{"value":"0,00E+00","module":"C3","scenario":null},{"value":"5,97E+01","module":"C4","scenario":null},{"value":"-7,29E+02","module":"D","scenario":null},{"value":"3,29E+03","module":"A1A3","scenario":null}]},{"parameter":"IRP","unit":"kBq U235-eq.","values":[{"value":"2,36E-03","module":"A1","scenario":null},{"value":"5,38E-02","module":"A2","scenario":null},{"value":"2,00E+00","module":"A3","scenario":null},{"value":"8,50E-02","module":"A4","scenario":null},{"value":"7,45E-02","module":"A5","scenario":null},{"value":"5,08E-02","module":"C1","scenario":null},{"value":"1,51E-01","module":"C2","scenario":null},{"value":"0,00E+00","module":"C3","scenario":null},{"value":"7,08E-02","module":"C4","scenario":null},{"value":"-1,09E+00","module":"D","scenario":null},{"value":"2,05E+00","module":"A1A3","scenario":null}]}],"resource_use":[{"parameter":"PERE","unit":"MJ","values":[{"value":"1,60E-01","module":"A1","scenario":null},{"value":"1,57E-01","module":"A2","scenario":null},{"value":"7,34E+02","module":"A3","scenario":null},{"value":"2,45E-01","module":"A4","scenario":null},{"value":"9,41E-02","module":"A5","scenario":null},{"value":"6,41E-02","module":"C1","scenario":null},{"value":"4,88E-01","module":"C2","scenario":null},{"value":"0,00E+00","module":"C3","scenario":null},{"value":"5,56E-01","module":"C4","scenario":null},{"value":"-1,42E+02","module":"D","scenario":null},{"value":"7,35E+02","module":"A1A3","scenario":null}]},{"parameter":"PERM","unit":"MJ","values":[{"value":"0,00E+00","module":"A1","scenario":null},{"value":"0,00E+00","module":"A2","scenario":null},{"value":"0,00E+00","module":"A3","scenario":null},{"value":"0,00E+00","module":"A4","scenario":null},{"value":"0,00E+00","module":"A5","scenario":null},{"value":"0,00E+00","module":"C1","scenario":null},{"value":"0,00E+00","module":"C2","scenario":null},{"value":"0,00E+00","module":"C3","scenario":null},{"value":"0,00E+00","module":"C4","scenario":null},{"value":"0,00E+00","module":"D","scenario":null},{"value":"0,00E+00","module":"A1A3","scenario":null}]},{"parameter":"PERT","unit":"MJ","values":[{"value":"1,60E-01","module":"A1","scenario":null},{"value":"1,57E-01","module":"A2","scenario":null},{"value":"7,34E+02","module":"A3","scenario":null},{"value":"2,45E-01","module":"A4","scenario":null},{"value":"9,41E-02","module":"A5","scenario":null},{"value":"6,41E-02","module":"C1","scenario":null},{"value":"4,88E-01","module":"C2","scenario":null},{"value":"0,00E+00","module":"C3","scenario":null},{"value":"5,56E-01","module":"C4","scenario":null},{"value":"-1,42E+02","module":"D","scenario":null},{"value":"7,35E+02","module":"A1A3","scenario":null}]},{"parameter":"PENRE","unit":"MJ","values":[{"value":"1,74E-01","module":"A1","scenario":null},{"value":"1,23E+01","module":"A2","scenario":null},{"value":"3,34E+02","module":"A3","scenario":null},{"value":"1,95E+01","module":"A4","scenario":null},{"value":"1,74E+01","module":"A5","scenario":null},{"value":"1,18E+01","module":"C1","scenario":null},{"value":"3,46E+01","module":"C2","scenario":null},{"value":"0,00E+00","module":"C3","scenario":null},{"value":"1,55E+01","module":"C4","scenario":null},{"value":"-5,24E+02","module":"D","scenario":null},{"value":"3,46E+02","module":"A1A3","scenario":null}]},{"parameter":"PENRM","unit":"MJ","values":[{"value":"0,00E+00","module":"A1","scenario":null},{"value":"0,00E+00","module":"A2","scenario":null},{"value":"0,00E+00","module":"A3","scenario":null},{"value":"0,00E+00","module":"A4","scenario":null},{"value":"0,00E+00","module":"A5","scenario":null},{"value":"0,00E+00","module":"C1","scenario":null},{"value":"0,00E+00","module":"C2","scenario":null},{"value":"0,00E+00","module":"C3","scenario":null},{"value":"0,00E+00","module":"C4","scenario":null},{"value":"0,00E+00","module":"D","scenario":null},{"value":"0,00E+00","module":"A1A3","scenario":null}]},{"parameter":"PENRT","unit":"MJ","values":[{"value":"1,74E-01","module":"A1","scenario":null},{"value":"1,23E+01","module":"A2","scenario":null},{"value":"3,34E+02","module":"A3","scenario":null},{"value":"1,95E+01","module":"A4","scenario":null},{"value":"1,74E+01","module":"A5","scenario":null},{"value":"1,18E+01","module":"C1","scenario":null},{"value":"3,46E+01","module":"C2","scenario":null},{"value":"0,00E+00","module":"C3","scenario":null},{"value":"1,55E+01","module":"C4","scenario":null},{"value":"-5,24E+02","module":"D","scenario":null},{"value":"3,46E+02","module":"A1A3","scenario":null}]},{"parameter":"SM","unit":"kg","values":[{"value":"0,00E+00","module":"A1","scenario":null},{"value":"0,00E+00","module":"A2","scenario":null},{"value":"8,97E-01","module":"A3","scenario":null},{"value":"0,00E+00","module":"A4","scenario":null},{"value":"8,54E-03","module":"A5","scenario":null},{"value":"5,82E-03","module":"C1","scenario":null},{"value":"0,00E+00","module":"C2","scenario":null},{"value":"0,00E+00","module":"C3","scenario":null},{"value":"0,00E+00","module":"C4","scenario":null},{"value":"-7,74E-01","module":"D","scenario":null},{"value":"8,97E-01","module":"A1A3","scenario":null}]},{"parameter":"RSF","unit":"MJ","values":[{"value":"1,46E-03","module":"A1","scenario":null},{"value":"5,49E-03","module":"A2","scenario":null},{"value":"1,45E+00","module":"A3","scenario":null},{"value":"8,56E-03","module":"A4","scenario":null},{"value":"2,32E-03","module":"A5","scenario":null},{"value":"1,58E-03","module":"C1","scenario":null},{"value":"1,75E-02","module":"C2","scenario":null},{"value":"0,00E+00","module":"C3","scenario":null},{"value":"1,15E-02","module":"C4","scenario":null},{"value":"-3,75E+00","module":"D","scenario":null},{"value":"1,46E+00","module":"A1A3","scenario":null}]},{"parameter":"NRSF","unit":"MJ","values":[{"value":"4,55E-04","module":"A1","scenario":null},{"value":"1,85E-02","module":"A2","scenario":null},{"value":"3,37E+02","module":"A3","scenario":null},{"value":"2,87E-02","module":"A4","scenario":null},{"value":"3,41E-02","module":"A5","scenario":null},{"value":"2,32E-02","module":"C1","scenario":null},{"value":"6,23E-02","module":"C2","scenario":null},{"value":"0,00E+00","module":"C3","scenario":null},{"value":"2,49E-02","module":"C4","scenario":null},{"value":"-2,93E+00","module":"D","scenario":null},{"value":"3,37E+02","module":"A1A3","scenario":null}]},{"parameter":"FW","unit":"m3","values":[{"value":"1,53E-03","module":"A1","scenario":null},{"value":"1,39E-03","module":"A2","scenario":null},{"value":"3,11E-01","module":"A3","scenario":null},{"value":"2,21E-03","module":"A4","scenario":null},{"value":"8,95E-04","module":"A5","scenario":null},{"value":"6,10E-04","module":"C1","scenario":null},{"value":"3,64E-03","module":"C2","scenario":null},{"value":"0,00E+00","module":"C3","scenario":null},{"value":"1,91E-02","module":"C4","scenario":null},{"value":"-3,48E-01","module":"D","scenario":null},{"value":"3,14E-01","module":"A1A3","scenario":null}]}],"end_of_life_waste":[{"parameter":"HWD","unit":"kg","values":[{"value":"1,27E-04","module":"A1","scenario":null},{"value":"6,70E-04","module":"A2","scenario":null},{"value":"4,33E-01","module":"A3","scenario":null},{"value":"1,06E-03","module":"A4","scenario":null},{"value":"5,12E-04","module":"A5","scenario":null},{"value":"3,49E-04","module":"C1","scenario":null},{"value":"1,76E-03","module":"C2","scenario":null},{"value":"0,00E+00","module":"C3","scenario":null},{"value":"0,00E+00","module":"C4","scenario":null},{"value":"-5,77E-02","module":"D","scenario":null},{"value":"4,34E-01","module":"A1A3","scenario":null}]},{"parameter":"NHWD","unit":"kg","values":[{"value":"8,18E-04","module":"A1","scenario":null},{"value":"1,03E+00","module":"A2","scenario":null},{"value":"3,58E+00","module":"A3","scenario":null},{"value":"1,69E+00","module":"A4","scenario":null},{"value":"2,06E-02","module":"A5","scenario":null},{"value":"1,40E-02","module":"C1","scenario":null},{"value":"1,65E+00","module":"C2","scenario":null},{"value":"0,00E+00","module":"C3","scenario":null},{"value":"6,88E+01","module":"C4","scenario":null},{"value":"-3,64E+00","module":"D","scenario":null},{"value":"4,61E+00","module":"A1A3","scenario":null}]},{"parameter":"RWD","unit":"kg","values":[{"value":"1,57E-06","module":"A1","scenario":null},{"value":"8,40E-05","module":"A2","scenario":null},{"value":"1,96E-03","module":"A3","scenario":null},{"value":"1,33E-04","module":"A4","scenario":null},{"value":"1,21E-04","module":"A5","scenario":null},{"value":"8,22E-05","module":"C1","scenario":null},{"value":"2,36E-04","module":"C2","scenario":null},{"value":"0,00E+00","module":"C3","scenario":null},{"value":"0,00E+00","module":"C4","scenario":null},{"value":"-1,56E-03","module":"D","scenario":null},{"value":"2,04E-03","module":"A1A3","scenario":null}]}],"end_of_life_flow":[{"parameter":"CRU","unit":"kg","values":[{"value":"0,00E+00","module":"A1","scenario":null},{"value":"0,00E+00","module":"A2","scenario":null},{"value":"0,00E+00","module":"A3","scenario":null},{"value":"0,00E+00","module":"A4","scenario":null},{"value":"0,00E+00","module":"A5","scenario":null},{"value":"0,00E+00","module":"C1","scenario":null},{"value":"0,00E+00","module":"C2","scenario":null},{"value":"0,00E+00","module":"C3","scenario":null},{"value":"0,00E+00","module":"C4","scenario":null},{"value":"0,00E+00","module":"D","scenario":null},{"value":"0,00E+00","module":"A1A3","scenario":null}]},{"parameter":"MFR","unit":"kg","values":[{"value":"0,00E+00","module":"A1","scenario":null},{"value":"0,00E+00","module":"A2","scenario":null},{"value":"2,23E-01","module":"A3","scenario":null},{"value":"0,00E+00","module":"A4","scenario":null},{"value":"8,26E-03","module":"A5","scenario":null},{"value":"5,71E-03","module":"C1","scenario":null},{"value":"0,00E+00","module":"C2","scenario":null},{"value":"2,06E+02","module":"C3","scenario":null},{"value":"0,00E+00","module":"C4","scenario":null},{"value":"-6,28E-01","module":"D","scenario":null},{"value":"2,23E-01","module":"A1A3","scenario":null}]},{"parameter":"MER","unit":"kg","values":[{"value":"0,00E+00","module":"A1","scenario":null},{"value":"0,00E+00","module":"A2","scenario":null},{"value":"4,02E-02","module":"A3","scenario":null},{"value":"0,00E+00","module":"A4","scenario":null},{"value":"1,55E-04","module":"A5","scenario":null},{"value":"1,77E-05","module":"C1","scenario":null},{"value":"0,00E+00","module":"C2","scenario":null},{"value":"0,00E+00","module":"C3","scenario":null},{"value":"0,00E+00","module":"C4","scenario":null},{"value":"-3,76E-02","module":"D","scenario":null},{"value":"4,02E-02","module":"A1A3","scenario":null}]},{"parameter":"EEE","unit":"MJ","values":[{"value":"0,00E+00","module":"A1","scenario":null},{"value":"0,00E+00","module":"A2","scenario":null},{"value":"4,34E-02","module":"A3","scenario":null},{"value":"0,00E+00","module":"A4","scenario":null},{"value":"8,92E-05","module":"A5","scenario":null},{"value":"6,07E-05","module":"C1","scenario":null},{"value":"0,00E+00","module":"C2","scenario":null},{"value":"0,00E+00","module":"C3","scenario":null},{"value":"0,00E+00","module":"C4","scenario":null},{"value":"-8,19E-02","module":"D","scenario":null},{"value":"4,34E-02","module":"A1A3","scenario":null}]},{"parameter":"EET","unit":"MJ","values":[{"value":"0,00E+00","module":"A1","scenario":null},{"value":"0,00E+00","module":"A2","scenario":null},{"value":"6,56E-01","module":"A3","scenario":null},{"value":"0,00E+00","module":"A4","scenario":null},{"value":"1,35E-03","module":"A5","scenario":null},{"value":"9,19E-04","module":"C1","scenario":null},{"value":"0,00E+00","module":"C2","scenario":null},{"value":"0,00E+00","module":"C3","scenario":null},{"value":"0,00E+00","module":"C4","scenario":null},{"value":"-1,24E+00","module":"D","scenario":null},{"value":"6,56E-01","module":"A1A3","scenario":null}]}]}