{"product_name":"ISOVER ROBUST Takboard ISOVER Fasadboard 33","epd_id":"NEPD-2500-1246-EN","compliance":["EN 15804","ISO 14025","ISO 21930"],"producer_name":"Saint-Gobain Sweden AB, ISOVER","environmental_impact":[{"parameter":"GWP-total","unit":"kg CO2-eq.","values":[{"value":"4,85E+00","module":"A1-A3","scenario":null},{"value":"1,95E-01","module":"A4","scenario":null},{"value":"2,58E-01","module":"A5","scenario":null},{"value":"2,17E-02","module":"C2","scenario":null},{"value":"7,38E-02","module":"C4","scenario":null}]},{"parameter":"ODP","unit":"kg CFC 11-eq.","values":[{"value":"5,78E-07","module":"A1-A3","scenario":null},{"value":"0,00E+00","module":"A4","scenario":null},{"value":"2,89E-08","module":"A5","scenario":null},{"value":"0,00E+00","module":"C2","scenario":null},{"value":"0,00E+00","module":"C4","scenario":null}]},{"parameter":"AP","unit":"kg SO2-eq.","values":[{"value":"3,36E-02","module":"A1-A3","scenario":null},{"value":"8,27E-04","module":"A4","scenario":null},{"value":"1,75E-03","module":"A5","scenario":null},{"value":"8,88E-05","module":"C2","scenario":null},{"value":"4,21E-04","module":"C4","scenario":null}]},{"parameter":"EP","unit":"kg Phosphat-eq.","values":[{"value":"9,07E-03","module":"A1-A3","scenario":null},{"value":"2,03E-04","module":"A4","scenario":null},{"value":"4,68E-04","module":"A5","scenario":null},{"value":"2,14E-05","module":"C2","scenario":null},{"value":"4,77E-05","module":"C4","scenario":null}]},{"parameter":"POCP","unit":"kg Ethen-eq.","values":[{"value":"3,14E-03","module":"A1-A3","scenario":null},{"value":"3,03E-05","module":"A4","scenario":null},{"value":"1,61E-04","module":"A5","scenario":null},{"value":"3,31E-06","module":"C2","scenario":null},{"value":"3,47E-05","module":"C4","scenario":null}]},{"parameter":"ADPE","unit":"kg Sb-eq.","values":[{"value":"4,00E-04","module":"A1-A3","scenario":null},{"value":"2,58E-09","module":"A4","scenario":null},{"value":"2,00E-05","module":"A5","scenario":null},{"value":"2,95E-10","module":"C2","scenario":null},{"value":"2,51E-08","module":"C4","scenario":null}]},{"parameter":"ADPF","unit":"MJ","values":[{"value":"7,96E+01","module":"A1-A3","scenario":null},{"value":"2,70E+00","module":"A4","scenario":null},{"value":"4,19E+00","module":"A5","scenario":null},{"value":"3,03E-01","module":"C2","scenario":null},{"value":"9,83E-01","module":"C4","scenario":null}]}],"additional_environmental_impact":[],"resource_use":[{"parameter":"PERE","unit":"MJ","values":[{"value":"8,69E+01","module":"A1-A3","scenario":null},{"value":"6,20E-02","module":"A4","scenario":null},{"value":"4,40E+00","module":"A5","scenario":null},{"value":"8,00E-03","module":"C2","scenario":null},{"value":"1,30E-01","module":"C4","scenario":null}]},{"parameter":"PERM","unit":"MJ","values":[{"value":"2,56E+00","module":"A1-A3","scenario":null},{"value":"0,00E+00","module":"A4","scenario":null},{"value":"1,30E-01","module":"A5","scenario":null},{"value":"0,00E+00","module":"C2","scenario":null},{"value":"0,00E+00","module":"C4","scenario":null}]},{"parameter":"PERT","unit":"MJ","values":[{"value":"8,95E+01","module":"A1-A3","scenario":null},{"value":"6,20E-02","module":"A4","scenario":null},{"value":"4,50E+00","module":"A5","scenario":null},{"value":"8,00E-03","module":"C2","scenario":null},{"value":"1,30E-01","module":"C4","scenario":null}]},{"parameter":"PENRE","unit":"MJ","values":[{"value":"8,34E+01","module":"A1-A3","scenario":null},{"value":"2,70E+00","module":"A4","scenario":null},{"value":"4,40E+00","module":"A5","scenario":null},{"value":"3,00E-01","module":"C2","scenario":null},{"value":"1,00E+00","module":"C4","scenario":null}]},{"parameter":"PENRM","unit":"MJ","values":[{"value":"4,97E+00","module":"A1-A3","scenario":null},{"value":"0,00E+00","module":"A4","scenario":null},{"value":"2,50E-01","module":"A5","scenario":null},{"value":"0,00E+00","module":"C2","scenario":null},{"value":"0,00E+00","module":"C4","scenario":null}]},{"parameter":"PENRT","unit":"MJ","values":[{"value":"8,83E+01","module":"A1-A3","scenario":null},{"value":"2,70E+00","module":"A4","scenario":null},{"value":"4,60E+00","module":"A5","scenario":null},{"value":"3,00E-01","module":"C2","scenario":null},{"value":"1,00E+00","module":"C4","scenario":null}]},{"parameter":"SM","unit":"kg","values":[{"value":"2,59E+00","module":"A1-A3","scenario":null},{"value":"0,00E+00","module":"A4","scenario":null},{"value":"1,30E-01","module":"A5","scenario":null},{"value":"0,00E+00","module":"C2","scenario":null},{"value":"0,00E+00","module":"C4","scenario":null}]},{"parameter":"RSF","unit":"MJ","values":[{"value":"0,00E+00","module":"A1-A3","scenario":null},{"value":"0,00E+00","module":"A4","scenario":null},{"value":"0,00E+00","module":"A5","scenario":null},{"value":"0,00E+00","module":"C2","scenario":null},{"value":"0,00E+00","module":"C4","scenario":null}]},{"parameter":"NRSF","unit":"MJ","values":[{"value":"0,00E+00","module":"A1-A3","scenario":null},{"value":"0,00E+00","module":"A4","scenario":null},{"value":"0,00E+00","module":"A5","scenario":null},{"value":"0,00E+00","module":"C2","scenario":null},{"value":"0,00E+00","module":"C4","scenario":null}]},{"parameter":"FW","unit":"m3","values":[{"value":"1,15E-01","module":"A1-A3","scenario":null},{"value":"2,10E-05","module":"A4","scenario":null},{"value":"5,80E-03","module":"A5","scenario":null},{"value":"2,60E-06","module":"C2","scenario":null},{"value":"2,60E-04","module":"C4","scenario":null}]}],"end_of_life_waste":[{"parameter":"HWD","unit":"kg","values":[{"value":"1,87E-07","module":"A1-A3","scenario":null},{"value":"9,73E-09","module":"A4","scenario":null},{"value":"1,08E-08","module":"A5","scenario":null},{"value":"1,09E-09","module":"C2","scenario":null},{"value":"1,73E-08","module":"C4","scenario":null}]},{"parameter":"NHWD","unit":"kg","values":[{"value":"1,66E-01","module":"A1-A3","scenario":null},{"value":"3,29E-05","module":"A4","scenario":null},{"value":"2,54E-01","module":"A5","scenario":null},{"value":"4,11E-06","module":"C2","scenario":null},{"value":"4,73E+00","module":"C4","scenario":null}]},{"parameter":"RWD","unit":"kg","values":[{"value":"6,94E-05","module":"A1-A3","scenario":null},{"value":"3,16E-06","module":"A4","scenario":null},{"value":"4,36E-06","module":"A5","scenario":null},{"value":"3,55E-07","module":"C2","scenario":null},{"value":"1,35E-05","module":"C4","scenario":null}]}],"end_of_life_flow":[{"parameter":"CRU","unit":"kg","values":[{"value":"0,00E+00","module":"A1-A3","scenario":null},{"value":"0,00E+00","module":"A4","scenario":null},{"value":"0,00E+00","module":"A5","scenario":null},{"value":"0,00E+00","module":"C2","scenario":null},{"value":"0,00E+00","module":"C4","scenario":null}]},{"parameter":"MFR","unit":"kg","values":[{"value":"7,74E-02","module":"A1-A3","scenario":null},{"value":"0,00E+00","module":"A4","scenario":null},{"value":"1,85E-01","module":"A5","scenario":null},{"value":"0,00E+00","module":"C2","scenario":null},{"value":"0,00E+00","module":"C4","scenario":null}]},{"parameter":"MER","unit":"kg","values":[{"value":"0,00E+00","module":"A1-A3","scenario":null},{"value":"0,00E+00","module":"A4","scenario":null},{"value":"0,00E+00","module":"A5","scenario":null},{"value":"0,00E+00","module":"C2","scenario":null},{"value":"0,00E+00","module":"C4","scenario":null}]},{"parameter":"EEE","unit":"MJ","values":[{"value":"0,00E+00","module":"A1-A3","scenario":null},{"value":"0,00E+00","module":"A4","scenario":null},{"value":"0,00E+00","module":"A5","scenario":null},{"value":"0,00E+00","module":"C2","scenario":null},{"value":"0,00E+00","module":"C4","scenario":null}]},{"parameter":"EET","unit":"MJ","values":[{"value":"0,00E+00","module":"A1-A3","scenario":null},{"value":"0,00E+00","module":"A4","scenario":null},{"value":"0,00E+00","module":"A5","scenario":null},{"value":"0,00E+00","module":"C2","scenario":null},{"value":"0,00E+00","module":"C4","scenario":null}]}]}