{"product_name":"DEKKPLATE MED L\u00c5S - 150X1200MM - P18 - R\u00d8D, PRODUSERT MED NORSK, RESIRKULERT PLAST","epd_id":"NEPD-2861-1555-NO","compliance":["EN 15804","ISO 14025","ISO 21930"],"producer_name":"Elektroskandia Norge AS","environmental_impact":[{"parameter":"GWP-total","unit":"kg CO2-eq.","values":[{"value":"3,88E-01","module":"A1-A3","scenario":null},{"value":"4,36E-02","module":"A4","scenario":null},{"value":"9,98E-03","module":"A5","scenario":null},{"value":"8,81E-03","module":"C2","scenario":null},{"value":"1,95E+00","module":"C3","scenario":null},{"value":"1,58E-03","module":"C4","scenario":null},{"value":"-1,47E-01","module":"D","scenario":null}]},{"parameter":"ODP","unit":"kg CFC 11-eq.","values":[{"value":"3,16E-08","module":"A1-A3","scenario":null},{"value":"8,06E-09","module":"A4","scenario":null},{"value":"7,80E-10","module":"A5","scenario":null},{"value":"1,66E-09","module":"C2","scenario":null},{"value":"1,74E-09","module":"C3","scenario":null},{"value":"1,22E-10","module":"C4","scenario":null},{"value":"-3,17E-08","module":"D","scenario":null}]},{"parameter":"AP","unit":"kg SO2-eq.","values":[{"value":"1,11E-03","module":"A1-A3","scenario":null},{"value":"1,09E-04","module":"A4","scenario":null},{"value":"2,91E-05","module":"A5","scenario":null},{"value":"2,07E-05","module":"C2","scenario":null},{"value":"1,73E-04","module":"C3","scenario":null},{"value":"3,86E-06","module":"C4","scenario":null},{"value":"-7,15E-04","module":"D","scenario":null}]},{"parameter":"EP","unit":"kg Phosphat-eq.","values":[{"value":"1,76E-04","module":"A1-A3","scenario":null},{"value":"1,47E-05","module":"A4","scenario":null},{"value":"4,81E-06","module":"A5","scenario":null},{"value":"2,72E-06","module":"C2","scenario":null},{"value":"5,35E-05","module":"C3","scenario":null},{"value":"6,53E-07","module":"C4","scenario":null},{"value":"-1,85E-04","module":"D","scenario":null}]},{"parameter":"POCP","unit":"kg Ethen-eq.","values":[{"value":"6,64E-05","module":"A1-A3","scenario":null},{"value":"6,98E-06","module":"A4","scenario":null},{"value":"1,55E-06","module":"A5","scenario":null},{"value":"1,33E-06","module":"C2","scenario":null},{"value":"2,95E-06","module":"C3","scenario":null},{"value":"1,77E-07","module":"C4","scenario":null},{"value":"-1,35E-04","module":"D","scenario":null}]},{"parameter":"ADPE","unit":"kg Sb-eq.","values":[{"value":"3,16E-07","module":"A1-A3","scenario":null},{"value":"1,38E-07","module":"A4","scenario":null},{"value":"2,89E-08","module":"A5","scenario":null},{"value":"2,73E-08","module":"C2","scenario":null},{"value":"1,01E-08","module":"C3","scenario":null},{"value":"1,80E-11","module":"C4","scenario":null},{"value":"-1,22E-06","module":"D","scenario":null}]},{"parameter":"ADPF","unit":"MJ","values":[{"value":"3,62E+00","module":"A1-A3","scenario":null},{"value":"6,48E-01","module":"A4","scenario":null},{"value":"1,14E-01","module":"A5","scenario":null},{"value":"1,33E-01","module":"C2","scenario":null},{"value":"1,37E-01","module":"C3","scenario":null},{"value":"1,17E-02","module":"C4","scenario":null},{"value":"-1,80E+00","module":"D","scenario":null}]}],"additional_environmental_impact":[],"resource_use":[{"parameter":"PERE","unit":"MJ","values":[{"value":"2,07E+00","module":"A1-A3","scenario":null},{"value":"5,59E-02","module":"A4","scenario":null},{"value":"5,52E-03","module":"A5","scenario":null},{"value":"1,96E-03","module":"C2","scenario":null},{"value":"5,89E-03","module":"C3","scenario":null},{"value":"8,07E-04","module":"C4","scenario":null},{"value":"-7,59E+00","module":"D","scenario":null}]},{"parameter":"PERM","unit":"MJ","values":[{"value":"0,00E+00","module":"A1-A3","scenario":null},{"value":"0,00E+00","module":"A4","scenario":null},{"value":"0,00E+00","module":"A5","scenario":null},{"value":"0,00E+00","module":"C2","scenario":null},{"value":"0,00E+00","module":"C3","scenario":null},{"value":"0,00E+00","module":"C4","scenario":null},{"value":"0,00E+00","module":"D","scenario":null}]},{"parameter":"PERT","unit":"MJ","values":[{"value":"2,07E+00","module":"A1-A3","scenario":null},{"value":"5,59E-02","module":"A4","scenario":null},{"value":"5,52E-03","module":"A5","scenario":null},{"value":"1,96E-03","module":"C2","scenario":null},{"value":"5,89E-03","module":"C3","scenario":null},{"value":"8,07E-04","module":"C4","scenario":null},{"value":"-7,59E+00","module":"D","scenario":null}]},{"parameter":"PENRE","unit":"MJ","values":[{"value":"-1,74E+01","module":"A1-A3","scenario":null},{"value":"6,70E-01","module":"A4","scenario":null},{"value":"1,25E-01","module":"A5","scenario":null},{"value":"1,36E-01","module":"C2","scenario":null},{"value":"1,50E-01","module":"C3","scenario":null},{"value":"1,28E-02","module":"C4","scenario":null},{"value":"-4,10E+00","module":"D","scenario":null}]},{"parameter":"PENRM","unit":"MJ","values":[{"value":"2,22E+01","module":"A1-A3","scenario":null},{"value":"0,00E+00","module":"A4","scenario":null},{"value":"0,00E+00","module":"A5","scenario":null},{"value":"0,00E+00","module":"C2","scenario":null},{"value":"0,00E+00","module":"C3","scenario":null},{"value":"0,00E+00","module":"C4","scenario":null},{"value":"0,00E+00","module":"D","scenario":null}]},{"parameter":"PENRT","unit":"MJ","values":[{"value":"4,87E+00","module":"A1-A3","scenario":null},{"value":"6,70E-01","module":"A4","scenario":null},{"value":"1,25E-01","module":"A5","scenario":null},{"value":"1,36E-01","module":"C2","scenario":null},{"value":"1,50E-01","module":"C3","scenario":null},{"value":"1,28E-02","module":"C4","scenario":null},{"value":"-4,10E+00","module":"D","scenario":null}]},{"parameter":"SM","unit":"kg","values":[{"value":"0,00E+00","module":"A1-A3","scenario":null},{"value":"0,00E+00","module":"A4","scenario":null},{"value":"0,00E+00","module":"A5","scenario":null},{"value":"0,00E+00","module":"C2","scenario":null},{"value":"0,00E+00","module":"C3","scenario":null},{"value":"0,00E+00","module":"C4","scenario":null},{"value":"0,00E+00","module":"D","scenario":null}]},{"parameter":"RSF","unit":"MJ","values":[{"value":"2,70E-04","module":"A1-A3","scenario":null},{"value":"0,00E+00","module":"A4","scenario":null},{"value":"0,00E+00","module":"A5","scenario":null},{"value":"0,00E+00","module":"C2","scenario":null},{"value":"0,00E+00","module":"C3","scenario":null},{"value":"0,00E+00","module":"C4","scenario":null},{"value":"-4,36E-04","module":"D","scenario":null}]},{"parameter":"NRSF","unit":"MJ","values":[{"value":"0,00E+00","module":"A1-A3","scenario":null},{"value":"0,00E+00","module":"A4","scenario":null},{"value":"0,00E+00","module":"A5","scenario":null},{"value":"0,00E+00","module":"C2","scenario":null},{"value":"0,00E+00","module":"C3","scenario":null},{"value":"0,00E+00","module":"C4","scenario":null},{"value":"0,00E+00","module":"D","scenario":null}]},{"parameter":"FW","unit":"m3","values":[{"value":"3,09E-03","module":"A1-A3","scenario":null},{"value":"1,40E-04","module":"A4","scenario":null},{"value":"2,84E-05","module":"A5","scenario":null},{"value":"2,57E-05","module":"C2","scenario":null},{"value":"1,03E-03","module":"C3","scenario":null},{"value":"1,26E-05","module":"C4","scenario":null},{"value":"-1,22E-03","module":"D","scenario":null}]}],"end_of_life_waste":[{"parameter":"HWD","unit":"kg","values":[{"value":"5,32E-06","module":"A1-A3","scenario":null},{"value":"4,40E-07","module":"A4","scenario":null},{"value":"1,02E-07","module":"A5","scenario":null},{"value":"8,02E-08","module":"C2","scenario":null},{"value":"1,34E-06","module":"C3","scenario":null},{"value":"1,45E-08","module":"C4","scenario":null},{"value":"-3,80E-06","module":"D","scenario":null}]},{"parameter":"NHWD","unit":"kg","values":[{"value":"2,13E-01","module":"A1-A3","scenario":null},{"value":"3,63E-02","module":"A4","scenario":null},{"value":"7,46E-03","module":"A5","scenario":null},{"value":"7,29E-03","module":"C2","scenario":null},{"value":"4,86E-03","module":"C3","scenario":null},{"value":"3,29E-02","module":"C4","scenario":null},{"value":"-8,35E-02","module":"D","scenario":null}]},{"parameter":"RWD","unit":"kg","values":[{"value":"2,69E-05","module":"A1-A3","scenario":null},{"value":"4,57E-06","module":"A4","scenario":null},{"value":"4,64E-07","module":"A5","scenario":null},{"value":"9,34E-07","module":"C2","scenario":null},{"value":"3,51E-07","module":"C3","scenario":null},{"value":"7,67E-08","module":"C4","scenario":null},{"value":"-3,84E-05","module":"D","scenario":null}]}],"end_of_life_flow":[{"parameter":"CRU","unit":"kg","values":[{"value":"0,00E+00","module":"A1-A3","scenario":null},{"value":"0,00E+00","module":"A4","scenario":null},{"value":"0,00E+00","module":"A5","scenario":null},{"value":"0,00E+00","module":"C2","scenario":null},{"value":"0,00E+00","module":"C3","scenario":null},{"value":"0,00E+00","module":"C4","scenario":null},{"value":"0,00E+00","module":"D","scenario":null}]},{"parameter":"MFR","unit":"kg","values":[{"value":"5,94E-03","module":"A1-A3","scenario":null},{"value":"0,00E+00","module":"A4","scenario":null},{"value":"2,91E-02","module":"A5","scenario":null},{"value":"0,00E+00","module":"C2","scenario":null},{"value":"0,00E+00","module":"C3","scenario":null},{"value":"0,00E+00","module":"C4","scenario":null},{"value":"0,00E+00","module":"D","scenario":null}]},{"parameter":"MER","unit":"kg","values":[{"value":"9,67E-04","module":"A1-A3","scenario":null},{"value":"0,00E+00","module":"A4","scenario":null},{"value":"1,64E-03","module":"A5","scenario":null},{"value":"0,00E+00","module":"C2","scenario":null},{"value":"6,50E-01","module":"C3","scenario":null},{"value":"0,00E+00","module":"C4","scenario":null},{"value":"0,00E+00","module":"D","scenario":null}]},{"parameter":"EEE","unit":"MJ","values":[{"value":"8,71E-04","module":"A1-A3","scenario":null},{"value":"0,00E+00","module":"A4","scenario":null},{"value":"3,75E-03","module":"A5","scenario":null},{"value":"0,00E+00","module":"C2","scenario":null},{"value":"2,21E+00","module":"C3","scenario":null},{"value":"0,00E+00","module":"C4","scenario":null},{"value":"0,00E+00","module":"D","scenario":null}]},{"parameter":"EET","unit":"MJ","values":[{"value":"9,58E-03","module":"A1-A3","scenario":null},{"value":"0,00E+00","module":"A4","scenario":null},{"value":"7,32E-03","module":"A5","scenario":null},{"value":"0,00E+00","module":"C2","scenario":null},{"value":"1,52E+01","module":"C3","scenario":null},{"value":"0,00E+00","module":"C4","scenario":null},{"value":"0,00E+00","module":"D","scenario":null}]}]}