{"product_name":"Standardstolpe konisk - pulverlackad","epd_id":"NEPD-5788-5086-NO","compliance":["EN 15804+A2","ISO 14025","ISO 21930"],"producer_name":"Moramast AB","environmental_impact":[{"parameter":"GWP-total","unit":"kg CO2-eq.","values":[{"value":"3,88E+00","module":"A1-A3","scenario":null},{"value":"3,49E-02","module":"A4","scenario":null},{"value":"5,39E-01","module":"A5","scenario":null},{"value":"0,00E+00","module":"C1","scenario":null},{"value":"1,23E-02","module":"C2","scenario":null},{"value":"8,26E-03","module":"C3","scenario":null},{"value":"8,23E-04","module":"C4","scenario":null},{"value":"-2,00E-01","module":"D","scenario":null}]},{"parameter":"GWP-fossil","unit":"kg CO2-eq.","values":[{"value":"4,06E+00","module":"A1-A3","scenario":null},{"value":"3,48E-02","module":"A4","scenario":null},{"value":"1,17E-02","module":"A5","scenario":null},{"value":"0,00E+00","module":"C1","scenario":null},{"value":"1,23E-02","module":"C2","scenario":null},{"value":"8,24E-03","module":"C3","scenario":null},{"value":"8,21E-04","module":"C4","scenario":null},{"value":"-2,00E-01","module":"D","scenario":null}]},{"parameter":"GWP-biogenic","unit":"kg CO2-eq.","values":[{"value":"-1,89E-01","module":"A1-A3","scenario":null},{"value":"1,49E-05","module":"A4","scenario":null},{"value":"5,27E-01","module":"A5","scenario":null},{"value":"0,00E+00","module":"C1","scenario":null},{"value":"5,08E-06","module":"C2","scenario":null},{"value":"2,07E-05","module":"C3","scenario":null},{"value":"5,62E-07","module":"C4","scenario":null},{"value":"-2,19E-04","module":"D","scenario":null}]},{"parameter":"GWP-luluc","unit":"kg CO2-eq.","values":[{"value":"9,90E-03","module":"A1-A3","scenario":null},{"value":"1,06E-05","module":"A4","scenario":null},{"value":"6,32E-07","module":"A5","scenario":null},{"value":"0,00E+00","module":"C1","scenario":null},{"value":"4,37E-06","module":"C2","scenario":null},{"value":"2,08E-06","module":"C3","scenario":null},{"value":"8,91E-07","module":"C4","scenario":null},{"value":"-1,24E-04","module":"D","scenario":null}]},{"parameter":"ODP","unit":"kg CFC 11-eq.","values":[{"value":"4,01E-07","module":"A1-A3","scenario":null},{"value":"8,40E-09","module":"A4","scenario":null},{"value":"3,65E-10","module":"A5","scenario":null},{"value":"0,00E+00","module":"C1","scenario":null},{"value":"2,78E-09","module":"C2","scenario":null},{"value":"9,44E-10","module":"C3","scenario":null},{"value":"2,26E-10","module":"C4","scenario":null},{"value":"-3,55E-08","module":"D","scenario":null}]},{"parameter":"AP","unit":"mol H+-eq.","values":[{"value":"4,17E-02","module":"A1-A3","scenario":null},{"value":"1,12E-04","module":"A4","scenario":null},{"value":"3,66E-05","module":"A5","scenario":null},{"value":"0,00E+00","module":"C1","scenario":null},{"value":"3,53E-05","module":"C2","scenario":null},{"value":"1,21E-05","module":"C3","scenario":null},{"value":"5,18E-06","module":"C4","scenario":null},{"value":"-1,05E-03","module":"D","scenario":null}]},{"parameter":"POCP","unit":"kg NMVOC-eq.","values":[{"value":"1,68E-02","module":"A1-A3","scenario":null},{"value":"1,08E-04","module":"A4","scenario":null},{"value":"4,55E-05","module":"A5","scenario":null},{"value":"0,00E+00","module":"C1","scenario":null},{"value":"2,99E-05","module":"C2","scenario":null},{"value":"7,90E-06","module":"C3","scenario":null},{"value":"5,87E-06","module":"C4","scenario":null},{"value":"-1,01E-03","module":"D","scenario":null}]},{"parameter":"ADPE","unit":"kg Sb-eq.","values":[{"value":"3,18E-03","module":"A1-A3","scenario":null},{"value":"6,21E-07","module":"A4","scenario":null},{"value":"2,40E-08","module":"A5","scenario":null},{"value":"0,00E+00","module":"C1","scenario":null},{"value":"3,39E-07","module":"C2","scenario":null},{"value":"2,88E-08","module":"C3","scenario":null},{"value":"4,80E-09","module":"C4","scenario":null},{"value":"-3,11E-04","module":"D","scenario":null}]},{"parameter":"ADPF","unit":"MJ","values":[{"value":"5,75E+01","module":"A1-A3","scenario":null},{"value":"5,66E-01","module":"A4","scenario":null},{"value":"3,10E-02","module":"A5","scenario":null},{"value":"0,00E+00","module":"C1","scenario":null},{"value":"1,86E-01","module":"C2","scenario":null},{"value":"3,46E-02","module":"C3","scenario":null},{"value":"1,62E-02","module":"C4","scenario":null},{"value":"-1,76E+00","module":"D","scenario":null}]},{"parameter":"WDP","unit":"m3 world-eq.","values":[{"value":"5,95E+02","module":"A1-A3","scenario":null},{"value":"4,34E-01","module":"A4","scenario":null},{"value":"1,15E-01","module":"A5","scenario":null},{"value":"0,00E+00","module":"C1","scenario":null},{"value":"1,80E-01","module":"C2","scenario":null},{"value":"1,28E-01","module":"C3","scenario":null},{"value":"6,64E-02","module":"C4","scenario":null},{"value":"9,29E+00","module":"D","scenario":null}]},{"parameter":"EP-freshwater","unit":"kg P-eq.","values":[{"value":"2,76E-04","module":"A1-A3","scenario":null},{"value":"2,77E-07","module":"A4","scenario":null},{"value":"8,16E-08","module":"A5","scenario":null},{"value":"0,00E+00","module":"C1","scenario":null},{"value":"9,81E-08","module":"C2","scenario":null},{"value":"1,98E-07","module":"C3","scenario":null},{"value":"1,01E-08","module":"C4","scenario":null},{"value":"-1,29E-05","module":"D","scenario":null}]},{"parameter":"EP-marine","unit":"kg N-eq.","values":[{"value":"5,14E-03","module":"A1-A3","scenario":null},{"value":"2,46E-05","module":"A4","scenario":null},{"value":"2,44E-05","module":"A5","scenario":null},{"value":"0,00E+00","module":"C1","scenario":null},{"value":"6,99E-06","module":"C2","scenario":null},{"value":"2,50E-06","module":"C3","scenario":null},{"value":"1,80E-06","module":"C4","scenario":null},{"value":"-2,19E-04","module":"D","scenario":null}]},{"parameter":"EP-terrestrial","unit":"mol N-eq.","values":[{"value":"1,35E-01","module":"A1-A3","scenario":null},{"value":"2,74E-04","module":"A4","scenario":null},{"value":"1,79E-04","module":"A5","scenario":null},{"value":"0,00E+00","module":"C1","scenario":null},{"value":"7,81E-05","module":"C2","scenario":null},{"value":"2,82E-05","module":"C3","scenario":null},{"value":"1,99E-05","module":"C4","scenario":null},{"value":"-2,27E-03","module":"D","scenario":null}]},{"parameter":"GWP-IOBC","unit":"kg CO2-eq.","values":[{"value":"4,13E+00","module":"A1-A3","scenario":null},{"value":"3,49E-02","module":"A4","scenario":null},{"value":"0,00E+00","module":"A5","scenario":null},{"value":"0,00E+00","module":"C1","scenario":null},{"value":"1,23E-02","module":"C2","scenario":null},{"value":"8,26E-03","module":"C3","scenario":null},{"value":"3,07E-04","module":"C4","scenario":null},{"value":"-2,93E-01","module":"D","scenario":null}]}],"additional_environmental_impact":[{"parameter":"PM","unit":"disease incidence","values":[{"value":"3,78E-07","module":"A1-A3","scenario":null},{"value":"3,20E-09","module":"A4","scenario":null},{"value":"3,83E-10","module":"A5","scenario":null},{"value":"0,00E+00","module":"C1","scenario":null},{"value":"7,52E-10","module":"C2","scenario":null},{"value":"1,86E-10","module":"C3","scenario":null},{"value":"1,01E-10","module":"C4","scenario":null},{"value":"-1,61E-08","module":"D","scenario":null}]},{"parameter":"ETP-fw","unit":"CTUe","values":[{"value":"1,17E+02","module":"A1-A3","scenario":null},{"value":"4,14E-01","module":"A4","scenario":null},{"value":"9,69E-02","module":"A5","scenario":null},{"value":"0,00E+00","module":"C1","scenario":null},{"value":"1,38E-01","module":"C2","scenario":null},{"value":"1,68E-01","module":"C3","scenario":null},{"value":"1,35E-02","module":"C4","scenario":null},{"value":"-1,11E+01","module":"D","scenario":null}]},{"parameter":"HTP-c","unit":"CTUh","values":[{"value":"1,90E-08","module":"A1-A3","scenario":null},{"value":"0,00E+00","module":"A4","scenario":null},{"value":"9,00E-12","module":"A5","scenario":null},{"value":"0,00E+00","module":"C1","scenario":null},{"value":"0,00E+00","module":"C2","scenario":null},{"value":"8,00E-12","module":"C3","scenario":null},{"value":"0,00E+00","module":"C4","scenario":null},{"value":"-9,73E-10","module":"D","scenario":null}]},{"parameter":"HTP-nc","unit":"CTUh","values":[{"value":"2,67E-07","module":"A1-A3","scenario":null},{"value":"4,00E-10","module":"A4","scenario":null},{"value":"4,16E-10","module":"A5","scenario":null},{"value":"0,00E+00","module":"C1","scenario":null},{"value":"1,50E-10","module":"C2","scenario":null},{"value":"4,80E-11","module":"C3","scenario":null},{"value":"1,50E-11","module":"C4","scenario":null},{"value":"1,76E-08","module":"D","scenario":null}]},{"parameter":"SQP","unit":"unitless","values":[{"value":"3,49E+01","module":"A1-A3","scenario":null},{"value":"6,49E-01","module":"A4","scenario":null},{"value":"1,60E-02","module":"A5","scenario":null},{"value":"0,00E+00","module":"C1","scenario":null},{"value":"1,30E-01","module":"C2","scenario":null},{"value":"1,36E-02","module":"C3","scenario":null},{"value":"5,67E-02","module":"C4","scenario":null},{"value":"-2,01E-01","module":"D","scenario":null}]},{"parameter":"IRP","unit":"kBq U235-eq.","values":[{"value":"3,26E-01","module":"A1-A3","scenario":null},{"value":"2,47E-03","module":"A4","scenario":null},{"value":"8,63E-05","module":"A5","scenario":null},{"value":"0,00E+00","module":"C1","scenario":null},{"value":"8,12E-04","module":"C2","scenario":null},{"value":"1,57E-04","module":"C3","scenario":null},{"value":"6,91E-05","module":"C4","scenario":null},{"value":"-6,34E-04","module":"D","scenario":null}]}],"resource_use":[{"parameter":"PERE","unit":"MJ","values":[{"value":"1,13E+01","module":"A1-A3","scenario":null},{"value":"7,12E-03","module":"A4","scenario":null},{"value":"1,11E-03","module":"A5","scenario":null},{"value":"0,00E+00","module":"C1","scenario":null},{"value":"2,66E-03","module":"C2","scenario":null},{"value":"6,24E-03","module":"C3","scenario":null},{"value":"7,28E-04","module":"C4","scenario":null},{"value":"-1,52E-01","module":"D","scenario":null}]},{"parameter":"PERM","unit":"MJ","values":[{"value":"2,59E+00","module":"A1-A3","scenario":null},{"value":"0,00E+00","module":"A4","scenario":null},{"value":"0,00E+00","module":"A5","scenario":null},{"value":"0,00E+00","module":"C1","scenario":null},{"value":"0,00E+00","module":"C2","scenario":null},{"value":"0,00E+00","module":"C3","scenario":null},{"value":"0,00E+00","module":"C4","scenario":null},{"value":"0,00E+00","module":"D","scenario":null}]},{"parameter":"PERT","unit":"MJ","values":[{"value":"1,39E+01","module":"A1-A3","scenario":null},{"value":"7,12E-03","module":"A4","scenario":null},{"value":"1,11E-03","module":"A5","scenario":null},{"value":"0,00E+00","module":"C1","scenario":null},{"value":"2,66E-03","module":"C2","scenario":null},{"value":"6,24E-03","module":"C3","scenario":null},{"value":"7,28E-04","module":"C4","scenario":null},{"value":"-1,52E-01","module":"D","scenario":null}]},{"parameter":"PENRE","unit":"MJ","values":[{"value":"5,74E+01","module":"A1-A3","scenario":null},{"value":"5,66E-01","module":"A4","scenario":null},{"value":"3,39E-02","module":"A5","scenario":null},{"value":"0,00E+00","module":"C1","scenario":null},{"value":"1,86E-01","module":"C2","scenario":null},{"value":"3,46E-02","module":"C3","scenario":null},{"value":"1,62E-02","module":"C4","scenario":null},{"value":"-1,76E+00","module":"D","scenario":null}]},{"parameter":"PENRM","unit":"MJ","values":[{"value":"9,77E-02","module":"A1-A3","scenario":null},{"value":"0,00E+00","module":"A4","scenario":null},{"value":"-9,77E-02","module":"A5","scenario":null},{"value":"0,00E+00","module":"C1","scenario":null},{"value":"0,00E+00","module":"C2","scenario":null},{"value":"0,00E+00","module":"C3","scenario":null},{"value":"0,00E+00","module":"C4","scenario":null},{"value":"0,00E+00","module":"D","scenario":null}]},{"parameter":"PENRT","unit":"MJ","values":[{"value":"5,84E+01","module":"A1-A3","scenario":null},{"value":"5,66E-01","module":"A4","scenario":null},{"value":"3,39E-02","module":"A5","scenario":null},{"value":"0,00E+00","module":"C1","scenario":null},{"value":"1,86E-01","module":"C2","scenario":null},{"value":"3,46E-02","module":"C3","scenario":null},{"value":"1,62E-02","module":"C4","scenario":null},{"value":"-1,76E+00","module":"D","scenario":null}]},{"parameter":"SM","unit":"kg","values":[{"value":"5,15E-01","module":"A1-A3","scenario":null},{"value":"0,00E+00","module":"A4","scenario":null},{"value":"1,69E-04","module":"A5","scenario":null},{"value":"0,00E+00","module":"C1","scenario":null},{"value":"0,00E+00","module":"C2","scenario":null},{"value":"0,00E+00","module":"C3","scenario":null},{"value":"8,92E-06","module":"C4","scenario":null},{"value":"8,87E-02","module":"D","scenario":null}]},{"parameter":"RSF","unit":"MJ","values":[{"value":"2,37E-02","module":"A1-A3","scenario":null},{"value":"2,49E-04","module":"A4","scenario":null},{"value":"2,79E-05","module":"A5","scenario":null},{"value":"0,00E+00","module":"C1","scenario":null},{"value":"9,51E-05","module":"C2","scenario":null},{"value":"1,38E-04","module":"C3","scenario":null},{"value":"8,29E-06","module":"C4","scenario":null},{"value":"6,14E-03","module":"D","scenario":null}]},{"parameter":"NRSF","unit":"MJ","values":[{"value":"1,06E-01","module":"A1-A3","scenario":null},{"value":"8,35E-04","module":"A4","scenario":null},{"value":"-2,86E-04","module":"A5","scenario":null},{"value":"0,00E+00","module":"C1","scenario":null},{"value":"3,40E-04","module":"C2","scenario":null},{"value":"0,00E+00","module":"C3","scenario":null},{"value":"1,21E-04","module":"C4","scenario":null},{"value":"1,97E-01","module":"D","scenario":null}]},{"parameter":"FW","unit":"m3","values":[{"value":"6,65E-02","module":"A1-A3","scenario":null},{"value":"6,44E-05","module":"A4","scenario":null},{"value":"6,06E-05","module":"A5","scenario":null},{"value":"0,00E+00","module":"C1","scenario":null},{"value":"1,99E-05","module":"C2","scenario":null},{"value":"3,20E-05","module":"C3","scenario":null},{"value":"1,95E-05","module":"C4","scenario":null},{"value":"-7,72E-04","module":"D","scenario":null}]}],"end_of_life_waste":[{"parameter":"HWD","unit":"kg","values":[{"value":"4,11E-02","module":"A1-A3","scenario":null},{"value":"3,10E-05","module":"A4","scenario":null},{"value":"5,60E-03","module":"A5","scenario":null},{"value":"0,00E+00","module":"C1","scenario":null},{"value":"9,58E-06","module":"C2","scenario":null},{"value":"0,00E+00","module":"C3","scenario":null},{"value":"4,13E-04","module":"C4","scenario":null},{"value":"-1,14E-03","module":"D","scenario":null}]},{"parameter":"NHWD","unit":"kg","values":[{"value":"1,07E+00","module":"A1-A3","scenario":null},{"value":"4,92E-02","module":"A4","scenario":null},{"value":"8,49E-03","module":"A5","scenario":null},{"value":"0,00E+00","module":"C1","scenario":null},{"value":"9,03E-03","module":"C2","scenario":null},{"value":"0,00E+00","module":"C3","scenario":null},{"value":"1,00E-01","module":"C4","scenario":null},{"value":"-7,85E-02","module":"D","scenario":null}]},{"parameter":"RWD","unit":"kg","values":[{"value":"2,64E-04","module":"A1-A3","scenario":null},{"value":"3,86E-06","module":"A4","scenario":null},{"value":"1,14E-07","module":"A5","scenario":null},{"value":"0,00E+00","module":"C1","scenario":null},{"value":"1,27E-06","module":"C2","scenario":null},{"value":"0,00E+00","module":"C3","scenario":null},{"value":"0,00E+00","module":"C4","scenario":null},{"value":"-4,04E-07","module":"D","scenario":null}]}],"end_of_life_flow":[{"parameter":"CRU","unit":"kg","values":[{"value":"0,00E+00","module":"A1-A3","scenario":null},{"value":"0,00E+00","module":"A4","scenario":null},{"value":"0,00E+00","module":"A5","scenario":null},{"value":"0,00E+00","module":"C1","scenario":null},{"value":"0,00E+00","module":"C2","scenario":null},{"value":"0,00E+00","module":"C3","scenario":null},{"value":"0,00E+00","module":"C4","scenario":null},{"value":"0,00E+00","module":"D","scenario":null}]},{"parameter":"MFR","unit":"kg","values":[{"value":"7,85E-02","module":"A1-A3","scenario":null},{"value":"0,00E+00","module":"A4","scenario":null},{"value":"3,13E-04","module":"A5","scenario":null},{"value":"0,00E+00","module":"C1","scenario":null},{"value":"0,00E+00","module":"C2","scenario":null},{"value":"8,96E-01","module":"C3","scenario":null},{"value":"0,00E+00","module":"C4","scenario":null},{"value":"8,89E-02","module":"D","scenario":null}]},{"parameter":"MER","unit":"kg","values":[{"value":"6,69E-07","module":"A1-A3","scenario":null},{"value":"0,00E+00","module":"A4","scenario":null},{"value":"7,07E-05","module":"A5","scenario":null},{"value":"0,00E+00","module":"C1","scenario":null},{"value":"0,00E+00","module":"C2","scenario":null},{"value":"3,72E-03","module":"C3","scenario":null},{"value":"0,00E+00","module":"C4","scenario":null},{"value":"4,96E-05","module":"D","scenario":null}]},{"parameter":"EEE","unit":"MJ","values":[{"value":"3,62E-03","module":"A1-A3","scenario":null},{"value":"0,00E+00","module":"A4","scenario":null},{"value":"1,39E-01","module":"A5","scenario":null},{"value":"0,00E+00","module":"C1","scenario":null},{"value":"0,00E+00","module":"C2","scenario":null},{"value":"3,68E-06","module":"C3","scenario":null},{"value":"0,00E+00","module":"C4","scenario":null},{"value":"-3,61E-04","module":"D","scenario":null}]},{"parameter":"EET","unit":"MJ","values":[{"value":"5,47E-02","module":"A1-A3","scenario":null},{"value":"0,00E+00","module":"A4","scenario":null},{"value":"2,10E+00","module":"A5","scenario":null},{"value":"0,00E+00","module":"C1","scenario":null},{"value":"0,00E+00","module":"C2","scenario":null},{"value":"5,57E-05","module":"C3","scenario":null},{"value":"0,00E+00","module":"C4","scenario":null},{"value":"-5,46E-03","module":"D","scenario":null}]}]}