{"product_name":"AST E LEC, AST F LEC and AST F+ LEC wall panels","epd_id":"NEPD-5440-4715-EN","compliance":["EN 15804+A2","ISO 14025","ISO 21930"],"producer_name":"Paroc panel systems","environmental_impact":[{"parameter":"GWP-total","unit":"kg CO2-eq.","values":[{"value":"1,98E+01","module":"A1-A3","scenario":null},{"value":"1,91E+00","module":"A4","scenario":null},{"value":"2,15E+00","module":"A5","scenario":null},{"value":"9,11E-01","module":"B2","scenario":null},{"value":"9,16E-03","module":"C1","scenario":null},{"value":"1,20E-01","module":"C2","scenario":null},{"value":"5,41E-01","module":"C3","scenario":null},{"value":"2,70E-01","module":"C4","scenario":null},{"value":"-1,17E+00","module":"D","scenario":null}]},{"parameter":"GWP-fossil","unit":"kg CO2-eq.","values":[{"value":"2,00E+01","module":"A1-A3","scenario":null},{"value":"1,88E+00","module":"A4","scenario":null},{"value":"2,12E+00","module":"A5","scenario":null},{"value":"1,06E+00","module":"B2","scenario":null},{"value":"9,05E-03","module":"C1","scenario":null},{"value":"1,18E-01","module":"C2","scenario":null},{"value":"5,41E-01","module":"C3","scenario":null},{"value":"2,79E-01","module":"C4","scenario":null},{"value":"-1,16E+00","module":"D","scenario":null}]},{"parameter":"GWP-biogenic","unit":"kg CO2-eq.","values":[{"value":"1,21E-02","module":"A1-A3","scenario":null},{"value":"5,54E-03","module":"A4","scenario":null},{"value":"2,24E-02","module":"A5","scenario":null},{"value":"-3,56E-01","module":"B2","scenario":null},{"value":"3,60E-05","module":"C1","scenario":null},{"value":"3,48E-04","module":"C2","scenario":null},{"value":"2,92E-04","module":"C3","scenario":null},{"value":"-9,26E-03","module":"C4","scenario":null},{"value":"-2,58E-03","module":"D","scenario":null}]},{"parameter":"GWP-luluc","unit":"kg CO2-eq.","values":[{"value":"2,49E-02","module":"A1-A3","scenario":null},{"value":"1,73E-02","module":"A4","scenario":null},{"value":"4,09E-04","module":"A5","scenario":null},{"value":"2,05E-01","module":"B2","scenario":null},{"value":"7,05E-05","module":"C1","scenario":null},{"value":"1,09E-03","module":"C2","scenario":null},{"value":"1,02E-04","module":"C3","scenario":null},{"value":"8,66E-04","module":"C4","scenario":null},{"value":"-3,66E-04","module":"D","scenario":null}]},{"parameter":"ODP","unit":"kg CFC 11-eq.","values":[{"value":"1,15E-08","module":"A1-A3","scenario":null},{"value":"0,00E+00","module":"A4","scenario":null},{"value":"0,00E+00","module":"A5","scenario":null},{"value":"2,62E-08","module":"B2","scenario":null},{"value":"0,00E+00","module":"C1","scenario":null},{"value":"0,00E+00","module":"C2","scenario":null},{"value":"1,12E-07","module":"C3","scenario":null},{"value":"1,00E-12","module":"C4","scenario":null},{"value":"-3,00E-12","module":"D","scenario":null}]},{"parameter":"AP","unit":"mol H+-eq.","values":[{"value":"1,31E-01","module":"A1-A3","scenario":null},{"value":"7,79E-03","module":"A4","scenario":null},{"value":"3,38E-03","module":"A5","scenario":null},{"value":"6,05E-03","module":"B2","scenario":null},{"value":"2,68E-05","module":"C1","scenario":null},{"value":"4,61E-04","module":"C2","scenario":null},{"value":"5,52E-03","module":"C3","scenario":null},{"value":"1,98E-03","module":"C4","scenario":null},{"value":"-2,62E-03","module":"D","scenario":null}]},{"parameter":"POCP","unit":"kg NMVOC-eq.","values":[{"value":"5,09E-02","module":"A1-A3","scenario":null},{"value":"7,11E-03","module":"A4","scenario":null},{"value":"2,60E-03","module":"A5","scenario":null},{"value":"4,87E-03","module":"B2","scenario":null},{"value":"2,41E-05","module":"C1","scenario":null},{"value":"4,16E-04","module":"C2","scenario":null},{"value":"7,24E-03","module":"C3","scenario":null},{"value":"1,54E-03","module":"C4","scenario":null},{"value":"-2,23E-03","module":"D","scenario":null}]},{"parameter":"ADPE","unit":"kg Sb-eq.","values":[{"value":"1,84E-03","module":"A1-A3","scenario":null},{"value":"1,21E-07","module":"A4","scenario":null},{"value":"7,10E-06","module":"A5","scenario":null},{"value":"7,99E-06","module":"B2","scenario":null},{"value":"1,29E-09","module":"C1","scenario":null},{"value":"7,76E-09","module":"C2","scenario":null},{"value":"8,85E-07","module":"C3","scenario":null},{"value":"1,28E-08","module":"C4","scenario":null},{"value":"-6,94E-08","module":"D","scenario":null}]},{"parameter":"ADPF","unit":"MJ","values":[{"value":"2,77E+02","module":"A1-A3","scenario":null},{"value":"2,56E+01","module":"A4","scenario":null},{"value":"1,31E+01","module":"A5","scenario":null},{"value":"2,09E+01","module":"B2","scenario":null},{"value":"1,22E-01","module":"C1","scenario":null},{"value":"1,60E+00","module":"C2","scenario":null},{"value":"7,46E+00","module":"C3","scenario":null},{"value":"3,71E+00","module":"C4","scenario":null},{"value":"-1,07E+01","module":"D","scenario":null}]},{"parameter":"WDP","unit":"m3 world-eq.","values":[{"value":"3,33E+00","module":"A1-A3","scenario":null},{"value":"2,15E-02","module":"A4","scenario":null},{"value":"4,01E-01","module":"A5","scenario":null},{"value":"2,08E+00","module":"B2","scenario":null},{"value":"3,53E-04","module":"C1","scenario":null},{"value":"1,42E-03","module":"C2","scenario":null},{"value":"2,38E-02","module":"C3","scenario":null},{"value":"3,06E-02","module":"C4","scenario":null},{"value":"-3,26E-02","module":"D","scenario":null}]},{"parameter":"EP-freshwater","unit":"kg P-eq.","values":[{"value":"8,16E-05","module":"A1-A3","scenario":null},{"value":"6,81E-06","module":"A4","scenario":null},{"value":"1,02E-06","module":"A5","scenario":null},{"value":"1,81E-04","module":"B2","scenario":null},{"value":"3,15E-08","module":"C1","scenario":null},{"value":"4,31E-07","module":"C2","scenario":null},{"value":"3,14E-05","module":"C3","scenario":null},{"value":"5,61E-07","module":"C4","scenario":null},{"value":"-1,98E-06","module":"D","scenario":null}]},{"parameter":"EP-marine","unit":"kg N-eq.","values":[{"value":"2,01E-02","module":"A1-A3","scenario":null},{"value":"3,65E-03","module":"A4","scenario":null},{"value":"7,65E-04","module":"A5","scenario":null},{"value":"3,25E-03","module":"B2","scenario":null},{"value":"1,21E-05","module":"C1","scenario":null},{"value":"2,14E-04","module":"C2","scenario":null},{"value":"2,41E-03","module":"C3","scenario":null},{"value":"5,11E-04","module":"C4","scenario":null},{"value":"-6,68E-04","module":"D","scenario":null}]},{"parameter":"EP-terrestrial","unit":"mol N-eq.","values":[{"value":"4,43E-01","module":"A1-A3","scenario":null},{"value":"4,08E-02","module":"A4","scenario":null},{"value":"8,26E-03","module":"A5","scenario":null},{"value":"1,51E-02","module":"B2","scenario":null},{"value":"1,35E-04","module":"C1","scenario":null},{"value":"2,40E-03","module":"C2","scenario":null},{"value":"2,63E-02","module":"C3","scenario":null},{"value":"5,62E-03","module":"C4","scenario":null},{"value":"-7,14E-03","module":"D","scenario":null}]},{"parameter":"GWP-IOBC","unit":"kg CO2-eq.","values":[]}],"additional_environmental_impact":[{"parameter":"PM","unit":"disease incidence","values":[{"value":"1,74E-06","module":"A1-A3","scenario":null},{"value":"4,85E-08","module":"A4","scenario":null},{"value":"4,19E-08","module":"A5","scenario":null},{"value":"6,55E-08","module":"B2","scenario":null},{"value":"1,60E-10","module":"C1","scenario":null},{"value":"2,61E-09","module":"C2","scenario":null},{"value":"1,44E-07","module":"C3","scenario":null},{"value":"2,43E-08","module":"C4","scenario":null},{"value":"-3,58E-08","module":"D","scenario":null}]},{"parameter":"ETP-fw","unit":"CTUe","values":[{"value":"1,53E+02","module":"A1-A3","scenario":null},{"value":"1,79E+01","module":"A4","scenario":null},{"value":"3,13E+00","module":"A5","scenario":null},{"value":"3,31E+01","module":"B2","scenario":null},{"value":"7,91E-02","module":"C1","scenario":null},{"value":"1,14E+00","module":"C2","scenario":null},{"value":"4,82E+00","module":"C3","scenario":null},{"value":"2,03E+00","module":"C4","scenario":null},{"value":"-2,57E+00","module":"D","scenario":null}]},{"parameter":"HTP-c","unit":"CTUh","values":[{"value":"6,40E-08","module":"A1-A3","scenario":null},{"value":"3,63E-10","module":"A4","scenario":null},{"value":"1,27E-08","module":"A5","scenario":null},{"value":"4,33E-09","module":"B2","scenario":null},{"value":"6,00E-12","module":"C1","scenario":null},{"value":"2,30E-11","module":"C2","scenario":null},{"value":"1,59E-10","module":"C3","scenario":null},{"value":"3,12E-10","module":"C4","scenario":null},{"value":"-1,30E-09","module":"D","scenario":null}]},{"parameter":"HTP-nc","unit":"CTUh","values":[{"value":"1,25E-07","module":"A1-A3","scenario":null},{"value":"2,24E-08","module":"A4","scenario":null},{"value":"2,06E-08","module":"A5","scenario":null},{"value":"3,25E-07","module":"B2","scenario":null},{"value":"9,80E-11","module":"C1","scenario":null},{"value":"1,44E-09","module":"C2","scenario":null},{"value":"3,97E-09","module":"C3","scenario":null},{"value":"3,43E-08","module":"C4","scenario":null},{"value":"-1,68E-08","module":"D","scenario":null}]},{"parameter":"SQP","unit":"unitless","values":[{"value":"5,58E+01","module":"A1-A3","scenario":null},{"value":"1,06E+01","module":"A4","scenario":null},{"value":"6,57E-01","module":"A5","scenario":null},{"value":"2,43E+01","module":"B2","scenario":null},{"value":"5,36E-02","module":"C1","scenario":null},{"value":"6,71E-01","module":"C2","scenario":null},{"value":"1,08E+00","module":"C3","scenario":null},{"value":"9,01E-01","module":"C4","scenario":null},{"value":"-4,99E+00","module":"D","scenario":null}]},{"parameter":"IRP","unit":"kBq U235-eq.","values":[{"value":"3,41E-01","module":"A1-A3","scenario":null},{"value":"4,78E-03","module":"A4","scenario":null},{"value":"2,45E-02","module":"A5","scenario":null},{"value":"7,33E-02","module":"B2","scenario":null},{"value":"3,98E-04","module":"C1","scenario":null},{"value":"4,50E-04","module":"C2","scenario":null},{"value":"3,58E-02","module":"C3","scenario":null},{"value":"4,88E-03","module":"C4","scenario":null},{"value":"-1,88E-02","module":"D","scenario":null}]}],"resource_use":[{"parameter":"PERE","unit":"MJ","values":[{"value":"3,61E+02","module":"A1-A3","scenario":null},{"value":"1,80E+00","module":"A4","scenario":null},{"value":"2,83E+00","module":"A5","scenario":null},{"value":"1,15E+01","module":"B2","scenario":null},{"value":"1,70E-01","module":"C1","scenario":null},{"value":"1,17E-01","module":"C2","scenario":null},{"value":"7,82E-02","module":"C3","scenario":null},{"value":"6,05E-01","module":"C4","scenario":null},{"value":"-4,63E+00","module":"D","scenario":null}]},{"parameter":"PERM","unit":"MJ","values":[{"value":"2,19E+00","module":"A1-A3","scenario":null},{"value":"0,00E+00","module":"A4","scenario":null},{"value":"-2,19E+00","module":"A5","scenario":null},{"value":"0,00E+00","module":"B2","scenario":null},{"value":"0,00E+00","module":"C1","scenario":null},{"value":"0,00E+00","module":"C2","scenario":null},{"value":"0,00E+00","module":"C3","scenario":null},{"value":"0,00E+00","module":"C4","scenario":null},{"value":"0,00E+00","module":"D","scenario":null}]},{"parameter":"PERT","unit":"MJ","values":[{"value":"3,63E+02","module":"A1-A3","scenario":null},{"value":"1,80E+00","module":"A4","scenario":null},{"value":"6,43E-01","module":"A5","scenario":null},{"value":"1,15E+01","module":"B2","scenario":null},{"value":"1,70E-01","module":"C1","scenario":null},{"value":"1,17E-01","module":"C2","scenario":null},{"value":"7,82E-02","module":"C3","scenario":null},{"value":"6,05E-01","module":"C4","scenario":null},{"value":"-4,63E+00","module":"D","scenario":null}]},{"parameter":"PENRE","unit":"MJ","values":[{"value":"2,67E+02","module":"A1-A3","scenario":null},{"value":"2,57E+01","module":"A4","scenario":null},{"value":"2,42E+01","module":"A5","scenario":null},{"value":"2,12E+01","module":"B2","scenario":null},{"value":"1,23E-01","module":"C1","scenario":null},{"value":"1,61E+00","module":"C2","scenario":null},{"value":"7,46E+00","module":"C3","scenario":null},{"value":"3,71E+00","module":"C4","scenario":null},{"value":"-1,08E+01","module":"D","scenario":null}]},{"parameter":"PENRM","unit":"MJ","values":[{"value":"1,11E+01","module":"A1-A3","scenario":null},{"value":"0,00E+00","module":"A4","scenario":null},{"value":"-1,11E+01","module":"A5","scenario":null},{"value":"0,00E+00","module":"B2","scenario":null},{"value":"0,00E+00","module":"C1","scenario":null},{"value":"0,00E+00","module":"C2","scenario":null},{"value":"0,00E+00","module":"C3","scenario":null},{"value":"0,00E+00","module":"C4","scenario":null},{"value":"0,00E+00","module":"D","scenario":null}]},{"parameter":"PENRT","unit":"MJ","values":[{"value":"2,78E+02","module":"A1-A3","scenario":null},{"value":"2,57E+01","module":"A4","scenario":null},{"value":"1,31E+01","module":"A5","scenario":null},{"value":"2,12E+01","module":"B2","scenario":null},{"value":"1,23E-01","module":"C1","scenario":null},{"value":"1,61E+00","module":"C2","scenario":null},{"value":"7,46E+00","module":"C3","scenario":null},{"value":"3,71E+00","module":"C4","scenario":null},{"value":"-1,08E+01","module":"D","scenario":null}]},{"parameter":"SM","unit":"kg","values":[{"value":"7,73E+00","module":"A1-A3","scenario":null},{"value":"0,00E+00","module":"A4","scenario":null},{"value":"1,22E-02","module":"A5","scenario":null},{"value":"0,00E+00","module":"B2","scenario":null},{"value":"0,00E+00","module":"C1","scenario":null},{"value":"0,00E+00","module":"C2","scenario":null},{"value":"0,00E+00","module":"C3","scenario":null},{"value":"0,00E+00","module":"C4","scenario":null},{"value":"0,00E+00","module":"D","scenario":null}]},{"parameter":"RSF","unit":"MJ","values":[{"value":"0,00E+00","module":"A1-A3","scenario":null},{"value":"0,00E+00","module":"A4","scenario":null},{"value":"0,00E+00","module":"A5","scenario":null},{"value":"0,00E+00","module":"B2","scenario":null},{"value":"0,00E+00","module":"C1","scenario":null},{"value":"0,00E+00","module":"C2","scenario":null},{"value":"0,00E+00","module":"C3","scenario":null},{"value":"0,00E+00","module":"C4","scenario":null},{"value":"0,00E+00","module":"D","scenario":null}]},{"parameter":"NRSF","unit":"MJ","values":[{"value":"0,00E+00","module":"A1-A3","scenario":null},{"value":"0,00E+00","module":"A4","scenario":null},{"value":"0,00E+00","module":"A5","scenario":null},{"value":"0,00E+00","module":"B2","scenario":null},{"value":"0,00E+00","module":"C1","scenario":null},{"value":"0,00E+00","module":"C2","scenario":null},{"value":"0,00E+00","module":"C3","scenario":null},{"value":"0,00E+00","module":"C4","scenario":null},{"value":"0,00E+00","module":"D","scenario":null}]},{"parameter":"FW","unit":"m3","values":[{"value":"4,26E-01","module":"A1-A3","scenario":null},{"value":"1,98E-03","module":"A4","scenario":null},{"value":"9,97E-03","module":"A5","scenario":null},{"value":"4,95E-02","module":"B2","scenario":null},{"value":"2,35E-04","module":"C1","scenario":null},{"value":"1,28E-04","module":"C2","scenario":null},{"value":"5,55E-04","module":"C3","scenario":null},{"value":"9,38E-04","module":"C4","scenario":null},{"value":"-4,77E-03","module":"D","scenario":null}]}],"end_of_life_waste":[{"parameter":"HWD","unit":"kg","values":[{"value":"1,68E-04","module":"A1-A3","scenario":null},{"value":"9,50E-11","module":"A4","scenario":null},{"value":"9,89E-09","module":"A5","scenario":null},{"value":"2,43E-10","module":"B2","scenario":null},{"value":"-1,40E-11","module":"C1","scenario":null},{"value":"5,00E-12","module":"C2","scenario":null},{"value":"0,00E+00","module":"C3","scenario":null},{"value":"8,10E-11","module":"C4","scenario":null},{"value":"3,58E-10","module":"D","scenario":null}]},{"parameter":"NHWD","unit":"kg","values":[{"value":"5,33E+00","module":"A1-A3","scenario":null},{"value":"3,69E-03","module":"A4","scenario":null},{"value":"6,16E-02","module":"A5","scenario":null},{"value":"5,88E-01","module":"B2","scenario":null},{"value":"8,89E-05","module":"C1","scenario":null},{"value":"2,46E-04","module":"C2","scenario":null},{"value":"0,00E+00","module":"C3","scenario":null},{"value":"1,86E+01","module":"C4","scenario":null},{"value":"-1,87E-02","module":"D","scenario":null}]},{"parameter":"RWD","unit":"kg","values":[{"value":"6,50E-03","module":"A1-A3","scenario":null},{"value":"3,31E-05","module":"A4","scenario":null},{"value":"2,19E-05","module":"A5","scenario":null},{"value":"2,35E-04","module":"B2","scenario":null},{"value":"3,36E-06","module":"C1","scenario":null},{"value":"3,01E-06","module":"C2","scenario":null},{"value":"0,00E+00","module":"C3","scenario":null},{"value":"4,23E-05","module":"C4","scenario":null},{"value":"-1,80E-04","module":"D","scenario":null}]}],"end_of_life_flow":[{"parameter":"CRU","unit":"kg","values":[{"value":"0,00E+00","module":"A1-A3","scenario":null},{"value":"0,00E+00","module":"A4","scenario":null},{"value":"0,00E+00","module":"A5","scenario":null},{"value":"0,00E+00","module":"B2","scenario":null},{"value":"0,00E+00","module":"C1","scenario":null},{"value":"0,00E+00","module":"C2","scenario":null},{"value":"0,00E+00","module":"C3","scenario":null},{"value":"0,00E+00","module":"C4","scenario":null},{"value":"0,00E+00","module":"D","scenario":null}]},{"parameter":"MFR","unit":"kg","values":[{"value":"0,00E+00","module":"A1-A3","scenario":null},{"value":"0,00E+00","module":"A4","scenario":null},{"value":"0,00E+00","module":"A5","scenario":null},{"value":"0,00E+00","module":"B2","scenario":null},{"value":"0,00E+00","module":"C1","scenario":null},{"value":"0,00E+00","module":"C2","scenario":null},{"value":"8,97E+00","module":"C3","scenario":null},{"value":"0,00E+00","module":"C4","scenario":null},{"value":"0,00E+00","module":"D","scenario":null}]},{"parameter":"MER","unit":"kg","values":[{"value":"0,00E+00","module":"A1-A3","scenario":null},{"value":"0,00E+00","module":"A4","scenario":null},{"value":"0,00E+00","module":"A5","scenario":null},{"value":"0,00E+00","module":"B2","scenario":null},{"value":"0,00E+00","module":"C1","scenario":null},{"value":"0,00E+00","module":"C2","scenario":null},{"value":"0,00E+00","module":"C3","scenario":null},{"value":"0,00E+00","module":"C4","scenario":null},{"value":"0,00E+00","module":"D","scenario":null}]},{"parameter":"EEE","unit":"MJ","values":[{"value":"0,00E+00","module":"A1-A3","scenario":null},{"value":"0,00E+00","module":"A4","scenario":null},{"value":"1,49E+00","module":"A5","scenario":null},{"value":"0,00E+00","module":"B2","scenario":null},{"value":"0,00E+00","module":"C1","scenario":null},{"value":"0,00E+00","module":"C2","scenario":null},{"value":"0,00E+00","module":"C3","scenario":null},{"value":"0,00E+00","module":"C4","scenario":null},{"value":"0,00E+00","module":"D","scenario":null}]},{"parameter":"EET","unit":"MJ","values":[{"value":"0,00E+00","module":"A1-A3","scenario":null},{"value":"0,00E+00","module":"A4","scenario":null},{"value":"2,64E+00","module":"A5","scenario":null},{"value":"0,00E+00","module":"B2","scenario":null},{"value":"0,00E+00","module":"C1","scenario":null},{"value":"0,00E+00","module":"C2","scenario":null},{"value":"0,00E+00","module":"C3","scenario":null},{"value":"0,00E+00","module":"C4","scenario":null},{"value":"0,00E+00","module":"D","scenario":null}]}]}