{"product_name":"BGFILCOTEN tec V NW 150 No.0, with galvanised steel edge, without slope & B125 galvanised steel mesh grating","epd_id":"NEPD-10009-10009-2","compliance":["EN 15804+A2","ISO 14025","ISO 21930"],"producer_name":"BG-Graspointner GmbH","environmental_impact":[{"parameter":"GWP-total","unit":"kg CO2-eq.","values":[{"value":"1,75E+01","module":"A1-A3","scenario":null},{"value":"1,39E+00","module":"A4","scenario":null},{"value":"2,20E+01","module":"A5","scenario":null},{"value":"-3,76E-03","module":"B1","scenario":null},{"value":"1,64E-01","module":"C1","scenario":null},{"value":"1,39E-01","module":"C2","scenario":null},{"value":"1,25E-01","module":"C3","scenario":null},{"value":"4,03E-02","module":"C4","scenario":null},{"value":"-4,82E-02","module":"D","scenario":null}]},{"parameter":"GWP-fossil","unit":"kg CO2-eq.","values":[{"value":"1,74E+01","module":"A1-A3","scenario":null},{"value":"1,39E+00","module":"A4","scenario":null},{"value":"2,19E+01","module":"A5","scenario":null},{"value":"-3,76E-03","module":"B1","scenario":null},{"value":"1,64E-01","module":"C1","scenario":null},{"value":"1,39E-01","module":"C2","scenario":null},{"value":"1,25E-01","module":"C3","scenario":null},{"value":"4,02E-02","module":"C4","scenario":null},{"value":"-4,69E-02","module":"D","scenario":null}]},{"parameter":"GWP-biogenic","unit":"kg CO2-eq.","values":[{"value":"8,57E-02","module":"A1-A3","scenario":null},{"value":"6,96E+04","module":"A4","scenario":null},{"value":"1,69E-01","module":"A5","scenario":null},{"value":"0,00E+00","module":"B1","scenario":null},{"value":"1,64E-05","module":"C1","scenario":null},{"value":"6,96E-05","module":"C2","scenario":null},{"value":"7,90E-05","module":"C3","scenario":null},{"value":"2,52E-05","module":"C4","scenario":null},{"value":"-1,23E-03","module":"D","scenario":null}]},{"parameter":"GWP-luluc","unit":"kg CO2-eq.","values":[{"value":"1,04E-02","module":"A1-A3","scenario":null},{"value":"4,93E-04","module":"A4","scenario":null},{"value":"8,06E-03","module":"A5","scenario":null},{"value":"0,00E+00","module":"B1","scenario":null},{"value":"1,43E-05","module":"C1","scenario":null},{"value":"4,93E-05","module":"C2","scenario":null},{"value":"1,09E-05","module":"C3","scenario":null},{"value":"2,09E-05","module":"C4","scenario":null},{"value":"-7,35E-06","module":"D","scenario":null}]},{"parameter":"ODP","unit":"kg CFC 11-eq.","values":[{"value":"1,09E-07","module":"A1-A3","scenario":null},{"value":"2,89E-08","module":"A4","scenario":null},{"value":"3,79E-07","module":"A5","scenario":null},{"value":"0,00E+00","module":"B1","scenario":null},{"value":"2,51E-09","module":"C1","scenario":null},{"value":"2,89E-09","module":"C2","scenario":null},{"value":"1,91E-09","module":"C3","scenario":null},{"value":"1,16E-09","module":"C4","scenario":null},{"value":"-8,13E-10","module":"D","scenario":null}]},{"parameter":"AP","unit":"mol H+-eq.","values":[{"value":"6,85E-02","module":"A1-A3","scenario":null},{"value":"3,28E-03","module":"A4","scenario":null},{"value":"7,73E-02","module":"A5","scenario":null},{"value":"0,00E+00","module":"B1","scenario":null},{"value":"1,48E-03","module":"C1","scenario":null},{"value":"3,28E-04","module":"C2","scenario":null},{"value":"1,13E-03","module":"C3","scenario":null},{"value":"2,85E-04","module":"C4","scenario":null},{"value":"-3,58E-04","module":"D","scenario":null}]},{"parameter":"POCP","unit":"kg NMVOC-eq.","values":[{"value":"5,53E-02","module":"A1-A3","scenario":null},{"value":"5,69E-03","module":"A4","scenario":null},{"value":"8,70E-02","module":"A5","scenario":null},{"value":"0,00E+00","module":"B1","scenario":null},{"value":"2,24E-03","module":"C1","scenario":null},{"value":"5,69E-04","module":"C2","scenario":null},{"value":"1,71E-03","module":"C3","scenario":null},{"value":"4,25E-04","module":"C4","scenario":null},{"value":"-4,75E-04","module":"D","scenario":null}]},{"parameter":"ADPE","unit":"kg Sb-eq.","values":[{"value":"9,43E-04","module":"A1-A3","scenario":null},{"value":"3,97E-06","module":"A4","scenario":null},{"value":"1,18E-04","module":"A5","scenario":null},{"value":"0,00E+00","module":"B1","scenario":null},{"value":"5,89E-08","module":"C1","scenario":null},{"value":"3,97E-07","module":"C2","scenario":null},{"value":"4,48E-08","module":"C3","scenario":null},{"value":"6,38E-08","module":"C4","scenario":null},{"value":"-4,22E-07","module":"D","scenario":null}]},{"parameter":"ADPF","unit":"MJ","values":[{"value":"1,66E+02","module":"A1-A3","scenario":null},{"value":"2,08E+01","module":"A4","scenario":null},{"value":"3,49E+02","module":"A5","scenario":null},{"value":"0,00E+00","module":"B1","scenario":null},{"value":"2,15E+00","module":"C1","scenario":null},{"value":"2,08E+00","module":"C2","scenario":null},{"value":"1,63E+00","module":"C3","scenario":null},{"value":"9,86E-01","module":"C4","scenario":null},{"value":"-6,93E-01","module":"D","scenario":null}]},{"parameter":"WDP","unit":"m3 world-eq.","values":[{"value":"5,17E+00","module":"A1-A3","scenario":null},{"value":"1,05E-01","module":"A4","scenario":null},{"value":"6,31E+00","module":"A5","scenario":null},{"value":"0,00E+00","module":"B1","scenario":null},{"value":"5,26E-03","module":"C1","scenario":null},{"value":"1,05E-02","module":"C2","scenario":null},{"value":"4,00E-03","module":"C3","scenario":null},{"value":"2,76E-03","module":"C4","scenario":null},{"value":"-3,04E-02","module":"D","scenario":null}]},{"parameter":"EP-freshwater","unit":"kg P-eq.","values":[{"value":"6,89E-03","module":"A1-A3","scenario":null},{"value":"9,77E-05","module":"A4","scenario":null},{"value":"2,84E-03","module":"A5","scenario":null},{"value":"0,00E+00","module":"B1","scenario":null},{"value":"4,78E-06","module":"C1","scenario":null},{"value":"9,77E-06","module":"C2","scenario":null},{"value":"3,64E-06","module":"C3","scenario":null},{"value":"3,34E-06","module":"C4","scenario":null},{"value":"-3,70E-06","module":"D","scenario":null}]},{"parameter":"EP-marine","unit":"kg N-eq.","values":[{"value":"1,64E-02","module":"A1-A3","scenario":null},{"value":"8,60E-04","module":"A4","scenario":null},{"value":"1,88E-02","module":"A5","scenario":null},{"value":"0,00E+00","module":"B1","scenario":null},{"value":"6,87E-04","module":"C1","scenario":null},{"value":"8,60E-05","module":"C2","scenario":null},{"value":"5,23E-04","module":"C3","scenario":null},{"value":"1,09E-04","module":"C4","scenario":null},{"value":"-1,41E-04","module":"D","scenario":null}]},{"parameter":"EP-terrestrial","unit":"mol N-eq.","values":[{"value":"1,74E-01","module":"A1-A3","scenario":null},{"value":"9,30E-03","module":"A4","scenario":null},{"value":"2,07E-01","module":"A5","scenario":null},{"value":"0,00E+00","module":"B1","scenario":null},{"value":"7,53E-03","module":"C1","scenario":null},{"value":"9,30E-04","module":"C2","scenario":null},{"value":"5,72E-03","module":"C3","scenario":null},{"value":"1,19E-03","module":"C4","scenario":null},{"value":"-1,64E-03","module":"D","scenario":null}]},{"parameter":"GWP-IOBC","unit":"kg CO2-eq.","values":[]}],"additional_environmental_impact":[{"parameter":"PM","unit":"disease incidence","values":[{"value":"1,03E-06","module":"A1-A3","scenario":null},{"value":"1,35E-07","module":"A4","scenario":null},{"value":"8,75E-07","module":"A5","scenario":null},{"value":"0,00E+00","module":"B1","scenario":null},{"value":"2,39E-07","module":"C1","scenario":null},{"value":"1,35E-08","module":"C2","scenario":null},{"value":"1,83E-07","module":"C3","scenario":null},{"value":"6,48E-09","module":"C4","scenario":null},{"value":"-9,63E-09","module":"D","scenario":null}]},{"parameter":"ETP-fw","unit":"CTUe","values":[{"value":"0,00E+00","module":"A1-A3","scenario":null},{"value":"4,94E+00","module":"A4","scenario":null},{"value":"6,30E+01","module":"A5","scenario":null},{"value":"0,00E+00","module":"B1","scenario":null},{"value":"3,04E-01","module":"C1","scenario":null},{"value":"4,94E-01","module":"C2","scenario":null},{"value":"2,31E-01","module":"C3","scenario":null},{"value":"1,35E-01","module":"C4","scenario":null},{"value":"-3,02E-01","module":"D","scenario":null}]},{"parameter":"HTP-c","unit":"CTUh","values":[{"value":"0,00E+00","module":"A1-A3","scenario":null},{"value":"8,88E-09","module":"A4","scenario":null},{"value":"6,47E-08","module":"A5","scenario":null},{"value":"0,00E+00","module":"B1","scenario":null},{"value":"6,42E-10","module":"C1","scenario":null},{"value":"8,88E-10","module":"C2","scenario":null},{"value":"4,88E-10","module":"C3","scenario":null},{"value":"1,82E-10","module":"C4","scenario":null},{"value":"-6,71E-10","module":"D","scenario":null}]},{"parameter":"HTP-nc","unit":"CTUh","values":[{"value":"0,00E+00","module":"A1-A3","scenario":null},{"value":"1,37E-08","module":"A4","scenario":null},{"value":"1,72E-07","module":"A5","scenario":null},{"value":"0,00E+00","module":"B1","scenario":null},{"value":"2,91E-10","module":"C1","scenario":null},{"value":"1,37E-09","module":"C2","scenario":null},{"value":"2,22E-10","module":"C3","scenario":null},{"value":"1,77E-10","module":"C4","scenario":null},{"value":"-4,03E-10","module":"D","scenario":null}]},{"parameter":"SQP","unit":"unitless","values":[{"value":"0,00E+00","module":"A1-A3","scenario":null},{"value":"2,09E+01","module":"A4","scenario":null},{"value":"1,21E+02","module":"A5","scenario":null},{"value":"0,00E+00","module":"B1","scenario":null},{"value":"1,50E-01","module":"C1","scenario":null},{"value":"2,09E+00","module":"C2","scenario":null},{"value":"1,14E-01","module":"C3","scenario":null},{"value":"1,94E+00","module":"C4","scenario":null},{"value":"-1,34E+00","module":"D","scenario":null}]},{"parameter":"IRP","unit":"kBq U235-eq.","values":[{"value":"8,23E-01","module":"A1-A3","scenario":null},{"value":"2,53E-02","module":"A4","scenario":null},{"value":"6,76E-01","module":"A5","scenario":null},{"value":"0,00E+00","module":"B1","scenario":null},{"value":"9,61E-04","module":"C1","scenario":null},{"value":"2,53E-03","module":"C2","scenario":null},{"value":"7,31E-04","module":"C3","scenario":null},{"value":"6,29E-04","module":"C4","scenario":null},{"value":"-7,31E-03","module":"D","scenario":null}]}],"resource_use":[{"parameter":"PERE","unit":"MJ","values":[{"value":"2,76E+01","module":"A1-A3","scenario":null},{"value":"3,30E-01","module":"A4","scenario":null},{"value":"1,25E+01","module":"A5","scenario":null},{"value":"0,00E+00","module":"B1","scenario":null},{"value":"1,31E-02","module":"C1","scenario":null},{"value":"3,30E-02","module":"C2","scenario":null},{"value":"9,99E-03","module":"C3","scenario":null},{"value":"9,14E-03","module":"C4","scenario":null},{"value":"-2,18E-01","module":"D","scenario":null}]},{"parameter":"PERM","unit":"MJ","values":[{"value":"0,00E+00","module":"A1-A3","scenario":null},{"value":"0,00E+00","module":"A4","scenario":null},{"value":"0,00E+00","module":"A5","scenario":null},{"value":"0,00E+00","module":"B1","scenario":null},{"value":"0,00E+00","module":"C1","scenario":null},{"value":"0,00E+00","module":"C2","scenario":null},{"value":"0,00E+00","module":"C3","scenario":null},{"value":"0,00E+00","module":"C4","scenario":null},{"value":"0,00E+00","module":"D","scenario":null}]},{"parameter":"PERT","unit":"MJ","values":[{"value":"2,76E+01","module":"A1-A3","scenario":null},{"value":"3,30E-01","module":"A4","scenario":null},{"value":"1,25E+01","module":"A5","scenario":null},{"value":"0,00E+00","module":"B1","scenario":null},{"value":"1,31E-02","module":"C1","scenario":null},{"value":"3,30E-02","module":"C2","scenario":null},{"value":"9,99E-03","module":"C3","scenario":null},{"value":"9,14E-03","module":"C4","scenario":null},{"value":"-2,18E-01","module":"D","scenario":null}]},{"parameter":"PENRE","unit":"MJ","values":[{"value":"1,65E+02","module":"A1-A3","scenario":null},{"value":"2,08E+01","module":"A4","scenario":null},{"value":"3,49E+02","module":"A5","scenario":null},{"value":"0,00E+00","module":"B1","scenario":null},{"value":"2,15E+00","module":"C1","scenario":null},{"value":"2,08E+00","module":"C2","scenario":null},{"value":"1,63E+00","module":"C3","scenario":null},{"value":"9,86E-01","module":"C4","scenario":null},{"value":"-6,93E-01","module":"D","scenario":null}]},{"parameter":"PENRM","unit":"MJ","values":[{"value":"3,38E-01","module":"A1-A3","scenario":null},{"value":"0,00E+00","module":"A4","scenario":null},{"value":"0,00E+00","module":"A5","scenario":null},{"value":"0,00E+00","module":"B1","scenario":null},{"value":"0,00E+00","module":"C1","scenario":null},{"value":"0,00E+00","module":"C2","scenario":null},{"value":"-2,57E-01","module":"C3","scenario":null},{"value":"0,00E+00","module":"C4","scenario":null},{"value":"0,00E+00","module":"D","scenario":null}]},{"parameter":"PENRT","unit":"MJ","values":[{"value":"1,66E+02","module":"A1-A3","scenario":null},{"value":"2,08E+01","module":"A4","scenario":null},{"value":"3,49E+02","module":"A5","scenario":null},{"value":"0,00E+00","module":"B1","scenario":null},{"value":"2,15E+00","module":"C1","scenario":null},{"value":"2,08E+00","module":"C2","scenario":null},{"value":"1,38E+00","module":"C3","scenario":null},{"value":"9,86E-01","module":"C4","scenario":null},{"value":"-6,93E-01","module":"D","scenario":null}]},{"parameter":"SM","unit":"kg","values":[{"value":"9,01E-02","module":"A1-A3","scenario":null},{"value":"0,00E+00","module":"A4","scenario":null},{"value":"0,00E+00","module":"A5","scenario":null},{"value":"0,00E+00","module":"B1","scenario":null},{"value":"0,00E+00","module":"C1","scenario":null},{"value":"0,00E+00","module":"C2","scenario":null},{"value":"0,00E+00","module":"C3","scenario":null},{"value":"0,00E+00","module":"C4","scenario":null},{"value":"2,04E+01","module":"D","scenario":null}]},{"parameter":"RSF","unit":"MJ","values":[{"value":"3,89E+00","module":"A1-A3","scenario":null},{"value":"0,00E+00","module":"A4","scenario":null},{"value":"0,00E+00","module":"A5","scenario":null},{"value":"0,00E+00","module":"B1","scenario":null},{"value":"0,00E+00","module":"C1","scenario":null},{"value":"0,00E+00","module":"C2","scenario":null},{"value":"0,00E+00","module":"C3","scenario":null},{"value":"0,00E+00","module":"C4","scenario":null},{"value":"0,00E+00","module":"D","scenario":null}]},{"parameter":"NRSF","unit":"MJ","values":[{"value":"9,16E+00","module":"A1-A3","scenario":null},{"value":"0,00E+00","module":"A4","scenario":null},{"value":"0,00E+00","module":"A5","scenario":null},{"value":"0,00E+00","module":"B1","scenario":null},{"value":"0,00E+00","module":"C1","scenario":null},{"value":"0,00E+00","module":"C2","scenario":null},{"value":"0,00E+00","module":"C3","scenario":null},{"value":"0,00E+00","module":"C4","scenario":null},{"value":"0,00E+00","module":"D","scenario":null}]},{"parameter":"FW","unit":"m3","values":[{"value":"1,46E-01","module":"A1-A3","scenario":null},{"value":"3,03E-03","module":"A4","scenario":null},{"value":"2,15E-01","module":"A5","scenario":null},{"value":"0,00E+00","module":"B1","scenario":null},{"value":"1,40E-04","module":"C1","scenario":null},{"value":"3,03E-04","module":"C2","scenario":null},{"value":"1,06E-04","module":"C3","scenario":null},{"value":"1,02E-03","module":"C4","scenario":null},{"value":"-2,90E-02","module":"D","scenario":null}]}],"end_of_life_waste":[{"parameter":"HWD","unit":"kg","values":[{"value":"4,94E+00","module":"A1-A3","scenario":null},{"value":"3,03E-02","module":"A4","scenario":null},{"value":"6,65E-01","module":"A5","scenario":null},{"value":"0,00E+00","module":"B1","scenario":null},{"value":"2,40E-03","module":"C1","scenario":null},{"value":"3,03E-03","module":"C2","scenario":null},{"value":"1,82E-03","module":"C3","scenario":null},{"value":"1,10E-03","module":"C4","scenario":null},{"value":"-2,75E-03","module":"D","scenario":null}]},{"parameter":"NHWD","unit":"kg","values":[{"value":"3,59E+01","module":"A1-A3","scenario":null},{"value":"6,07E-01","module":"A4","scenario":null},{"value":"1,94E+01","module":"A5","scenario":null},{"value":"0,00E+00","module":"B1","scenario":null},{"value":"3,28E-02","module":"C1","scenario":null},{"value":"6,07E-02","module":"C2","scenario":null},{"value":"2,49E-02","module":"C3","scenario":null},{"value":"6,46E+00","module":"C4","scenario":null},{"value":"-3,70E-02","module":"D","scenario":null}]},{"parameter":"RWD","unit":"kg","values":[{"value":"5,92E-04","module":"A1-A3","scenario":null},{"value":"6,26E-06","module":"A4","scenario":null},{"value":"1,70E-04","module":"A5","scenario":null},{"value":"0,00E+00","module":"B1","scenario":null},{"value":"2,36E-07","module":"C1","scenario":null},{"value":"6,26E-07","module":"C2","scenario":null},{"value":"1,79E-07","module":"C3","scenario":null},{"value":"1,53E-07","module":"C4","scenario":null},{"value":"-1,59E-06","module":"D","scenario":null}]}],"end_of_life_flow":[{"parameter":"CRU","unit":"kg","values":[{"value":"0,00E+00","module":"A1-A3","scenario":null},{"value":"0,00E+00","module":"A4","scenario":null},{"value":"0,00E+00","module":"A5","scenario":null},{"value":"0,00E+00","module":"B1","scenario":null},{"value":"0,00E+00","module":"C1","scenario":null},{"value":"0,00E+00","module":"C2","scenario":null},{"value":"0,00E+00","module":"C3","scenario":null},{"value":"0,00E+00","module":"C4","scenario":null},{"value":"0,00E+00","module":"D","scenario":null}]},{"parameter":"MFR","unit":"kg","values":[{"value":"8,00E-01","module":"A1-A3","scenario":null},{"value":"0,00E+00","module":"A4","scenario":null},{"value":"0,00E+00","module":"A5","scenario":null},{"value":"0,00E+00","module":"B1","scenario":null},{"value":"0,00E+00","module":"C1","scenario":null},{"value":"0,00E+00","module":"C2","scenario":null},{"value":"2,04E+01","module":"C3","scenario":null},{"value":"0,00E+00","module":"C4","scenario":null},{"value":"0,00E+00","module":"D","scenario":null}]},{"parameter":"MER","unit":"kg","values":[{"value":"0,00E+00","module":"A1-A3","scenario":null},{"value":"0,00E+00","module":"A4","scenario":null},{"value":"0,00E+00","module":"A5","scenario":null},{"value":"0,00E+00","module":"B1","scenario":null},{"value":"0,00E+00","module":"C1","scenario":null},{"value":"0,00E+00","module":"C2","scenario":null},{"value":"0,00E+00","module":"C3","scenario":null},{"value":"0,00E+00","module":"C4","scenario":null},{"value":"0,00E+00","module":"D","scenario":null}]},{"parameter":"EEE","unit":"MJ","values":[{"value":"3,08E-02","module":"A1-A3","scenario":null},{"value":"0,00E+00","module":"A4","scenario":null},{"value":"0,00E+00","module":"A5","scenario":null},{"value":"0,00E+00","module":"B1","scenario":null},{"value":"0,00E+00","module":"C1","scenario":null},{"value":"0,00E+00","module":"C2","scenario":null},{"value":"0,00E+00","module":"C3","scenario":null},{"value":"0,00E+00","module":"C4","scenario":null},{"value":"0,00E+00","module":"D","scenario":null}]},{"parameter":"EET","unit":"MJ","values":[{"value":"5,95E-02","module":"A1-A3","scenario":null},{"value":"0,00E+00","module":"A4","scenario":null},{"value":"0,00E+00","module":"A5","scenario":null},{"value":"0,00E+00","module":"B1","scenario":null},{"value":"0,00E+00","module":"C1","scenario":null},{"value":"0,00E+00","module":"C2","scenario":null},{"value":"0,00E+00","module":"C3","scenario":null},{"value":"0,00E+00","module":"C4","scenario":null},{"value":"0,00E+00","module":"D","scenario":null}]}]}