{"product_name":"180-200mm betonv\u00e6g 25 MPa","epd_id":"NEPD-5385-4701-DK","compliance":["EN 15804+A2","ISO 14025","ISO 21930"],"producer_name":"F\u00e5rup Betonindustri A/S","environmental_impact":[{"parameter":"GWP-total","unit":"kg CO2-eq.","values":[{"value":"9,34E+01","module":"A1","scenario":null},{"value":"8,93E+00","module":"A2","scenario":null},{"value":"5,98E+00","module":"A3","scenario":null},{"value":"4,52E+00","module":"A4","scenario":null},{"value":"-2,35E+03","module":"B1","scenario":null},{"value":"9,10E+00","module":"C1","scenario":null},{"value":"4,36E+00","module":"C2","scenario":null},{"value":"1,65E+00","module":"C3","scenario":null},{"value":"3,28E-01","module":"C4","scenario":null},{"value":"-1,35E+01","module":"D","scenario":null},{"value":"1,08E+02","module":"A1A3","scenario":null}]},{"parameter":"GWP-fossil","unit":"kg CO2-eq.","values":[{"value":"9,35E+01","module":"A1","scenario":null},{"value":"8,93E+00","module":"A2","scenario":null},{"value":"5,80E+00","module":"A3","scenario":null},{"value":"4,52E+00","module":"A4","scenario":null},{"value":"-2,35E+03","module":"B1","scenario":null},{"value":"9,10E+00","module":"C1","scenario":null},{"value":"4,35E+00","module":"C2","scenario":null},{"value":"1,62E+00","module":"C3","scenario":null},{"value":"3,28E-01","module":"C4","scenario":null},{"value":"-1,34E+01","module":"D","scenario":null},{"value":"1,08E+02","module":"A1A3","scenario":null}]},{"parameter":"GWP-biogenic","unit":"kg CO2-eq.","values":[{"value":"-1,05E-01","module":"A1","scenario":null},{"value":"3,89E-03","module":"A2","scenario":null},{"value":"1,83E-01","module":"A3","scenario":null},{"value":"1,93E-03","module":"A4","scenario":null},{"value":"0,00E+00","module":"B1","scenario":null},{"value":"1,71E-03","module":"C1","scenario":null},{"value":"1,87E-03","module":"C2","scenario":null},{"value":"1,40E-02","module":"C3","scenario":null},{"value":"2,79E-04","module":"C4","scenario":null},{"value":"-1,08E-01","module":"D","scenario":null},{"value":"8,14E-02","module":"A1A3","scenario":null}]},{"parameter":"GWP-luluc","unit":"kg CO2-eq.","values":[{"value":"4,60E-02","module":"A1","scenario":null},{"value":"3,06E-03","module":"A2","scenario":null},{"value":"6,06E-04","module":"A3","scenario":null},{"value":"1,38E-03","module":"A4","scenario":null},{"value":"0,00E+00","module":"B1","scenario":null},{"value":"7,17E-04","module":"C1","scenario":null},{"value":"1,33E-03","module":"C2","scenario":null},{"value":"2,25E-03","module":"C3","scenario":null},{"value":"6,43E-05","module":"C4","scenario":null},{"value":"-7,20E-03","module":"D","scenario":null},{"value":"4,97E-02","module":"A1A3","scenario":null}]},{"parameter":"ODP","unit":"kg CFC 11-eq.","values":[{"value":"1,68E-06","module":"A1","scenario":null},{"value":"2,14E-06","module":"A2","scenario":null},{"value":"1,16E-06","module":"A3","scenario":null},{"value":"1,09E-06","module":"A4","scenario":null},{"value":"0,00E+00","module":"B1","scenario":null},{"value":"1,97E-06","module":"C1","scenario":null},{"value":"1,05E-06","module":"C2","scenario":null},{"value":"3,20E-07","module":"C3","scenario":null},{"value":"1,60E-07","module":"C4","scenario":null},{"value":"-1,21E-06","module":"D","scenario":null},{"value":"4,97E-06","module":"A1A3","scenario":null}]},{"parameter":"AP","unit":"mol H+-eq.","values":[{"value":"2,71E-01","module":"A1","scenario":null},{"value":"3,11E-02","module":"A2","scenario":null},{"value":"4,64E-02","module":"A3","scenario":null},{"value":"1,45E-02","module":"A4","scenario":null},{"value":"0,00E+00","module":"B1","scenario":null},{"value":"9,52E-02","module":"C1","scenario":null},{"value":"1,40E-02","module":"C2","scenario":null},{"value":"1,31E-02","module":"C3","scenario":null},{"value":"3,20E-03","module":"C4","scenario":null},{"value":"-8,77E-02","module":"D","scenario":null},{"value":"3,49E-01","module":"A1A3","scenario":null}]},{"parameter":"POCP","unit":"kg NMVOC-eq.","values":[{"value":"1,70E-01","module":"A1","scenario":null},{"value":"3,02E-02","module":"A2","scenario":null},{"value":"6,02E-02","module":"A3","scenario":null},{"value":"1,39E-02","module":"A4","scenario":null},{"value":"0,00E+00","module":"B1","scenario":null},{"value":"1,27E-01","module":"C1","scenario":null},{"value":"1,34E-02","module":"C2","scenario":null},{"value":"1,19E-02","module":"C3","scenario":null},{"value":"3,78E-03","module":"C4","scenario":null},{"value":"-9,15E-02","module":"D","scenario":null},{"value":"2,61E-01","module":"A1A3","scenario":null}]},{"parameter":"ADPE","unit":"kg Sb-eq.","values":[{"value":"3,58E-04","module":"A1","scenario":null},{"value":"1,57E-04","module":"A2","scenario":null},{"value":"4,16E-05","module":"A3","scenario":null},{"value":"8,05E-05","module":"A4","scenario":null},{"value":"0,00E+00","module":"B1","scenario":null},{"value":"1,40E-05","module":"C1","scenario":null},{"value":"7,76E-05","module":"C2","scenario":null},{"value":"2,06E-05","module":"C3","scenario":null},{"value":"2,90E-06","module":"C4","scenario":null},{"value":"-6,04E-04","module":"D","scenario":null},{"value":"5,57E-04","module":"A1A3","scenario":null}]},{"parameter":"ADPF","unit":"MJ","values":[{"value":"5,26E+02","module":"A1","scenario":null},{"value":"1,44E+02","module":"A2","scenario":null},{"value":"8,38E+01","module":"A3","scenario":null},{"value":"7,33E+01","module":"A4","scenario":null},{"value":"0,00E+00","module":"B1","scenario":null},{"value":"1,25E+02","module":"C1","scenario":null},{"value":"7,07E+01","module":"C2","scenario":null},{"value":"5,04E+01","module":"C3","scenario":null},{"value":"1,06E+01","module":"C4","scenario":null},{"value":"-1,57E+02","module":"D","scenario":null},{"value":"7,54E+02","module":"A1A3","scenario":null}]},{"parameter":"WDP","unit":"m3 world-eq.","values":[{"value":"2,79E+03","module":"A1","scenario":null},{"value":"1,13E+02","module":"A2","scenario":null},{"value":"3,09E+01","module":"A3","scenario":null},{"value":"5,62E+01","module":"A4","scenario":null},{"value":"0,00E+00","module":"B1","scenario":null},{"value":"2,66E+01","module":"C1","scenario":null},{"value":"5,42E+01","module":"C2","scenario":null},{"value":"5,56E+03","module":"C3","scenario":null},{"value":"2,23E+01","module":"C4","scenario":null},{"value":"-3,70E+03","module":"D","scenario":null},{"value":"2,93E+03","module":"A1A3","scenario":null}]},{"parameter":"EP-freshwater","unit":"kg P-eq.","values":[{"value":"1,37E-03","module":"A1","scenario":null},{"value":"7,19E-05","module":"A2","scenario":null},{"value":"2,72E-05","module":"A3","scenario":null},{"value":"3,59E-05","module":"A4","scenario":null},{"value":"0,00E+00","module":"B1","scenario":null},{"value":"3,31E-05","module":"C1","scenario":null},{"value":"3,47E-05","module":"C2","scenario":null},{"value":"1,03E-04","module":"C3","scenario":null},{"value":"2,45E-06","module":"C4","scenario":null},{"value":"-6,44E-04","module":"D","scenario":null},{"value":"1,46E-03","module":"A1A3","scenario":null}]},{"parameter":"EP-marine","unit":"kg N-eq.","values":[{"value":"4,84E-02","module":"A1","scenario":null},{"value":"7,30E-03","module":"A2","scenario":null},{"value":"2,00E-02","module":"A3","scenario":null},{"value":"3,18E-03","module":"A4","scenario":null},{"value":"0,00E+00","module":"B1","scenario":null},{"value":"4,20E-02","module":"C1","scenario":null},{"value":"3,07E-03","module":"C2","scenario":null},{"value":"3,85E-03","module":"C3","scenario":null},{"value":"1,20E-03","module":"C4","scenario":null},{"value":"-2,47E-02","module":"D","scenario":null},{"value":"7,57E-02","module":"A1A3","scenario":null}]},{"parameter":"EP-terrestrial","unit":"mol N-eq.","values":[{"value":"5,53E-01","module":"A1","scenario":null},{"value":"8,12E-02","module":"A2","scenario":null},{"value":"2,18E-01","module":"A3","scenario":null},{"value":"3,55E-02","module":"A4","scenario":null},{"value":"0,00E+00","module":"B1","scenario":null},{"value":"4,55E-01","module":"C1","scenario":null},{"value":"3,42E-02","module":"C2","scenario":null},{"value":"4,43E-02","module":"C3","scenario":null},{"value":"1,32E-02","module":"C4","scenario":null},{"value":"-2,77E-01","module":"D","scenario":null},{"value":"8,52E-01","module":"A1A3","scenario":null}]},{"parameter":"GWP-IOBC","unit":"kg CO2-eq.","values":[{"value":"8,80E+01","module":"A1","scenario":null},{"value":"8,93E+00","module":"A2","scenario":null},{"value":"5,24E+00","module":"A3","scenario":null},{"value":"4,52E+00","module":"A4","scenario":null},{"value":"0,00E+00","module":"B1","scenario":null},{"value":"9,10E+00","module":"C1","scenario":null},{"value":"4,36E+00","module":"C2","scenario":null},{"value":"3,01E+00","module":"C3","scenario":null},{"value":"0,00E+00","module":"C4","scenario":null},{"value":"-1,79E+01","module":"D","scenario":null},{"value":"1,02E+02","module":"A1A3","scenario":null}]}],"additional_environmental_impact":[{"parameter":"PM","unit":"disease incidence","values":[{"value":"2,58E-06","module":"A1","scenario":null},{"value":"8,03E-07","module":"A2","scenario":null},{"value":"1,15E-06","module":"A3","scenario":null},{"value":"4,15E-07","module":"A4","scenario":null},{"value":"0,00E+00","module":"B1","scenario":null},{"value":"1,15E-05","module":"C1","scenario":null},{"value":"4,00E-07","module":"C2","scenario":null},{"value":"2,10E-07","module":"C3","scenario":null},{"value":"6,81E-08","module":"C4","scenario":null},{"value":"-1,68E-06","module":"D","scenario":null},{"value":"4,54E-06","module":"A1A3","scenario":null}]},{"parameter":"ETP-fw","unit":"CTUe","values":[{"value":"9,50E+02","module":"A1","scenario":null},{"value":"1,05E+02","module":"A2","scenario":null},{"value":"4,45E+01","module":"A3","scenario":null},{"value":"5,36E+01","module":"A4","scenario":null},{"value":"0,00E+00","module":"B1","scenario":null},{"value":"6,85E+01","module":"C1","scenario":null},{"value":"5,17E+01","module":"C2","scenario":null},{"value":"3,57E+01","module":"C3","scenario":null},{"value":"5,23E+00","module":"C4","scenario":null},{"value":"-5,48E+02","module":"D","scenario":null},{"value":"1,10E+03","module":"A1A3","scenario":null}]},{"parameter":"HTP-c","unit":"CTUh","values":[{"value":"6,37E-08","module":"A1","scenario":null},{"value":"0,00E+00","module":"A2","scenario":null},{"value":"2,38E-09","module":"A3","scenario":null},{"value":"0,00E+00","module":"A4","scenario":null},{"value":"0,00E+00","module":"B1","scenario":null},{"value":"2,28E-09","module":"C1","scenario":null},{"value":"0,00E+00","module":"C2","scenario":null},{"value":"2,29E-09","module":"C3","scenario":null},{"value":"1,53E-10","module":"C4","scenario":null},{"value":"-4,40E-08","module":"D","scenario":null},{"value":"6,60E-08","module":"A1A3","scenario":null}]},{"parameter":"HTP-nc","unit":"CTUh","values":[{"value":"4,00E-07","module":"A1","scenario":null},{"value":"1,00E-07","module":"A2","scenario":null},{"value":"5,51E-08","module":"A3","scenario":null},{"value":"5,18E-08","module":"A4","scenario":null},{"value":"0,00E+00","module":"B1","scenario":null},{"value":"6,37E-08","module":"C1","scenario":null},{"value":"5,00E-08","module":"C2","scenario":null},{"value":"3,20E-08","module":"C3","scenario":null},{"value":"3,06E-09","module":"C4","scenario":null},{"value":"7,47E-07","module":"D","scenario":null},{"value":"5,55E-07","module":"A1A3","scenario":null}]},{"parameter":"SQP","unit":"unitless","values":[{"value":"-1,79E+01","module":"A1","scenario":null},{"value":"1,64E+02","module":"A2","scenario":null},{"value":"2,23E+01","module":"A3","scenario":null},{"value":"8,41E+01","module":"A4","scenario":null},{"value":"0,00E+00","module":"B1","scenario":null},{"value":"1,52E+01","module":"C1","scenario":null},{"value":"8,11E+01","module":"C2","scenario":null},{"value":"2,85E+01","module":"C3","scenario":null},{"value":"3,85E+01","module":"C4","scenario":null},{"value":"1,95E+02","module":"D","scenario":null},{"value":"1,68E+02","module":"A1A3","scenario":null}]},{"parameter":"IRP","unit":"kBq U235-eq.","values":[{"value":"9,11E-01","module":"A1","scenario":null},{"value":"6,31E-01","module":"A2","scenario":null},{"value":"2,80E-01","module":"A3","scenario":null},{"value":"3,21E-01","module":"A4","scenario":null},{"value":"0,00E+00","module":"B1","scenario":null},{"value":"5,46E-01","module":"C1","scenario":null},{"value":"3,09E-01","module":"C2","scenario":null},{"value":"8,46E-01","module":"C3","scenario":null},{"value":"4,59E-02","module":"C4","scenario":null},{"value":"-7,79E-01","module":"D","scenario":null},{"value":"1,82E+00","module":"A1A3","scenario":null}]}],"resource_use":[{"parameter":"PERE","unit":"MJ","values":[{"value":"1,41E+02","module":"A1","scenario":null},{"value":"1,85E+00","module":"A2","scenario":null},{"value":"3,29E+01","module":"A3","scenario":null},{"value":"9,23E-01","module":"A4","scenario":null},{"value":"0,00E+00","module":"B1","scenario":null},{"value":"6,82E-01","module":"C1","scenario":null},{"value":"8,90E-01","module":"C2","scenario":null},{"value":"2,59E+01","module":"C3","scenario":null},{"value":"1,63E-01","module":"C4","scenario":null},{"value":"-2,62E+01","module":"D","scenario":null},{"value":"1,76E+02","module":"A1A3","scenario":null}]},{"parameter":"PERM","unit":"MJ","values":[{"value":"1,15E+01","module":"A1","scenario":null},{"value":"0,00E+00","module":"A2","scenario":null},{"value":"0,00E+00","module":"A3","scenario":null},{"value":"0,00E+00","module":"A4","scenario":null},{"value":"0,00E+00","module":"B1","scenario":null},{"value":"0,00E+00","module":"C1","scenario":null},{"value":"0,00E+00","module":"C2","scenario":null},{"value":"0,00E+00","module":"C3","scenario":null},{"value":"0,00E+00","module":"C4","scenario":null},{"value":"0,00E+00","module":"D","scenario":null},{"value":"1,15E+01","module":"A1A3","scenario":null}]},{"parameter":"PERT","unit":"MJ","values":[{"value":"1,53E+02","module":"A1","scenario":null},{"value":"1,85E+00","module":"A2","scenario":null},{"value":"3,29E+01","module":"A3","scenario":null},{"value":"9,23E-01","module":"A4","scenario":null},{"value":"0,00E+00","module":"B1","scenario":null},{"value":"6,82E-01","module":"C1","scenario":null},{"value":"8,90E-01","module":"C2","scenario":null},{"value":"2,59E+01","module":"C3","scenario":null},{"value":"1,63E-01","module":"C4","scenario":null},{"value":"-2,62E+01","module":"D","scenario":null},{"value":"1,88E+02","module":"A1A3","scenario":null}]},{"parameter":"PENRE","unit":"MJ","values":[{"value":"4,71E+02","module":"A1","scenario":null},{"value":"1,44E+02","module":"A2","scenario":null},{"value":"8,38E+01","module":"A3","scenario":null},{"value":"7,33E+01","module":"A4","scenario":null},{"value":"0,00E+00","module":"B1","scenario":null},{"value":"1,25E+02","module":"C1","scenario":null},{"value":"7,07E+01","module":"C2","scenario":null},{"value":"5,04E+01","module":"C3","scenario":null},{"value":"1,06E+01","module":"C4","scenario":null},{"value":"-1,62E+02","module":"D","scenario":null},{"value":"6,99E+02","module":"A1A3","scenario":null}]},{"parameter":"PENRM","unit":"MJ","values":[{"value":"5,81E+01","module":"A1","scenario":null},{"value":"0,00E+00","module":"A2","scenario":null},{"value":"0,00E+00","module":"A3","scenario":null},{"value":"0,00E+00","module":"A4","scenario":null},{"value":"0,00E+00","module":"B1","scenario":null},{"value":"0,00E+00","module":"C1","scenario":null},{"value":"0,00E+00","module":"C2","scenario":null},{"value":"0,00E+00","module":"C3","scenario":null},{"value":"0,00E+00","module":"C4","scenario":null},{"value":"0,00E+00","module":"D","scenario":null},{"value":"5,81E+01","module":"A1A3","scenario":null}]},{"parameter":"PENRT","unit":"MJ","values":[{"value":"5,29E+02","module":"A1","scenario":null},{"value":"1,44E+02","module":"A2","scenario":null},{"value":"8,38E+01","module":"A3","scenario":null},{"value":"7,33E+01","module":"A4","scenario":null},{"value":"0,00E+00","module":"B1","scenario":null},{"value":"1,25E+02","module":"C1","scenario":null},{"value":"7,07E+01","module":"C2","scenario":null},{"value":"5,04E+01","module":"C3","scenario":null},{"value":"1,06E+01","module":"C4","scenario":null},{"value":"-1,62E+02","module":"D","scenario":null},{"value":"7,57E+02","module":"A1A3","scenario":null}]},{"parameter":"SM","unit":"kg","values":[{"value":"2,51E+01","module":"A1","scenario":null},{"value":"0,00E+00","module":"A2","scenario":null},{"value":"2,78E-03","module":"A3","scenario":null},{"value":"0,00E+00","module":"A4","scenario":null},{"value":"0,00E+00","module":"B1","scenario":null},{"value":"0,00E+00","module":"C1","scenario":null},{"value":"0,00E+00","module":"C2","scenario":null},{"value":"0,00E+00","module":"C3","scenario":null},{"value":"0,00E+00","module":"C4","scenario":null},{"value":"3,89E+00","module":"D","scenario":null},{"value":"2,51E+01","module":"A1A3","scenario":null}]},{"parameter":"RSF","unit":"MJ","values":[{"value":"1,86E-01","module":"A1","scenario":null},{"value":"6,65E-02","module":"A2","scenario":null},{"value":"1,47E-02","module":"A3","scenario":null},{"value":"3,23E-02","module":"A4","scenario":null},{"value":"0,00E+00","module":"B1","scenario":null},{"value":"0,00E+00","module":"C1","scenario":null},{"value":"3,11E-02","module":"C2","scenario":null},{"value":"0,00E+00","module":"C3","scenario":null},{"value":"3,36E-03","module":"C4","scenario":null},{"value":"-1,25E-01","module":"D","scenario":null},{"value":"2,67E-01","module":"A1A3","scenario":null}]},{"parameter":"NRSF","unit":"MJ","values":[{"value":"1,67E-01","module":"A1","scenario":null},{"value":"2,18E-01","module":"A2","scenario":null},{"value":"1,34E-01","module":"A3","scenario":null},{"value":"1,08E-01","module":"A4","scenario":null},{"value":"0,00E+00","module":"B1","scenario":null},{"value":"0,00E+00","module":"C1","scenario":null},{"value":"1,04E-01","module":"C2","scenario":null},{"value":"0,00E+00","module":"C3","scenario":null},{"value":"9,67E-03","module":"C4","scenario":null},{"value":"8,20E+00","module":"D","scenario":null},{"value":"5,20E-01","module":"A1A3","scenario":null}]},{"parameter":"FW","unit":"m3","values":[{"value":"1,44E+00","module":"A1","scenario":null},{"value":"1,66E-02","module":"A2","scenario":null},{"value":"1,13E-02","module":"A3","scenario":null},{"value":"8,35E-03","module":"A4","scenario":null},{"value":"0,00E+00","module":"B1","scenario":null},{"value":"6,45E-03","module":"C1","scenario":null},{"value":"8,05E-03","module":"C2","scenario":null},{"value":"8,63E-02","module":"C3","scenario":null},{"value":"1,26E-02","module":"C4","scenario":null},{"value":"-3,25E+00","module":"D","scenario":null},{"value":"1,47E+00","module":"A1A3","scenario":null}]}],"end_of_life_waste":[{"parameter":"HWD","unit":"kg","values":[{"value":"2,31E+00","module":"A1","scenario":null},{"value":"7,91E-03","module":"A2","scenario":null},{"value":"7,79E-02","module":"A3","scenario":null},{"value":"4,01E-03","module":"A4","scenario":null},{"value":"0,00E+00","module":"B1","scenario":null},{"value":"3,69E-03","module":"C1","scenario":null},{"value":"3,87E-03","module":"C2","scenario":null},{"value":"5,03E-03","module":"C3","scenario":null},{"value":"0,00E+00","module":"C4","scenario":null},{"value":"-6,39E-02","module":"D","scenario":null},{"value":"2,40E+00","module":"A1A3","scenario":null}]},{"parameter":"NHWD","unit":"kg","values":[{"value":"4,64E+01","module":"A1","scenario":null},{"value":"1,23E+01","module":"A2","scenario":null},{"value":"2,18E+01","module":"A3","scenario":null},{"value":"6,37E+00","module":"A4","scenario":null},{"value":"0,00E+00","module":"B1","scenario":null},{"value":"1,48E-01","module":"C1","scenario":null},{"value":"6,15E+00","module":"C2","scenario":null},{"value":"1,59E-01","module":"C3","scenario":null},{"value":"7,65E+01","module":"C4","scenario":null},{"value":"-4,00E+00","module":"D","scenario":null},{"value":"8,05E+01","module":"A1A3","scenario":null}]},{"parameter":"RWD","unit":"kg","values":[{"value":"1,16E-02","module":"A1","scenario":null},{"value":"9,84E-04","module":"A2","scenario":null},{"value":"4,28E-04","module":"A3","scenario":null},{"value":"5,01E-04","module":"A4","scenario":null},{"value":"0,00E+00","module":"B1","scenario":null},{"value":"8,70E-04","module":"C1","scenario":null},{"value":"4,83E-04","module":"C2","scenario":null},{"value":"5,33E-04","module":"C3","scenario":null},{"value":"0,00E+00","module":"C4","scenario":null},{"value":"-6,76E-04","module":"D","scenario":null},{"value":"1,30E-02","module":"A1A3","scenario":null}]}],"end_of_life_flow":[{"parameter":"CRU","unit":"kg","values":[{"value":"2,01E+00","module":"A1","scenario":null},{"value":"0,00E+00","module":"A2","scenario":null},{"value":"0,00E+00","module":"A3","scenario":null},{"value":"0,00E+00","module":"A4","scenario":null},{"value":"0,00E+00","module":"B1","scenario":null},{"value":"0,00E+00","module":"C1","scenario":null},{"value":"0,00E+00","module":"C2","scenario":null},{"value":"0,00E+00","module":"C3","scenario":null},{"value":"0,00E+00","module":"C4","scenario":null},{"value":"0,00E+00","module":"D","scenario":null},{"value":"2,01E+00","module":"A1A3","scenario":null}]},{"parameter":"MFR","unit":"kg","values":[{"value":"1,66E+00","module":"A1","scenario":null},{"value":"0,00E+00","module":"A2","scenario":null},{"value":"1,69E+01","module":"A3","scenario":null},{"value":"0,00E+00","module":"A4","scenario":null},{"value":"0,00E+00","module":"B1","scenario":null},{"value":"0,00E+00","module":"C1","scenario":null},{"value":"0,00E+00","module":"C2","scenario":null},{"value":"2,29E+03","module":"C3","scenario":null},{"value":"0,00E+00","module":"C4","scenario":null},{"value":"3,89E+00","module":"D","scenario":null},{"value":"1,86E+01","module":"A1A3","scenario":null}]},{"parameter":"MER","unit":"kg","values":[{"value":"4,57E-01","module":"A1","scenario":null},{"value":"0,00E+00","module":"A2","scenario":null},{"value":"2,91E-05","module":"A3","scenario":null},{"value":"0,00E+00","module":"A4","scenario":null},{"value":"0,00E+00","module":"B1","scenario":null},{"value":"0,00E+00","module":"C1","scenario":null},{"value":"0,00E+00","module":"C2","scenario":null},{"value":"0,00E+00","module":"C3","scenario":null},{"value":"0,00E+00","module":"C4","scenario":null},{"value":"-1,53E-01","module":"D","scenario":null},{"value":"4,57E-01","module":"A1A3","scenario":null}]},{"parameter":"EEE","unit":"MJ","values":[{"value":"5,76E-03","module":"A1","scenario":null},{"value":"0,00E+00","module":"A2","scenario":null},{"value":"4,90E+00","module":"A3","scenario":null},{"value":"0,00E+00","module":"A4","scenario":null},{"value":"0,00E+00","module":"B1","scenario":null},{"value":"0,00E+00","module":"C1","scenario":null},{"value":"0,00E+00","module":"C2","scenario":null},{"value":"0,00E+00","module":"C3","scenario":null},{"value":"0,00E+00","module":"C4","scenario":null},{"value":"-4,05E-02","module":"D","scenario":null},{"value":"4,91E+00","module":"A1A3","scenario":null}]},{"parameter":"EET","unit":"MJ","values":[{"value":"8,71E-02","module":"A1","scenario":null},{"value":"0,00E+00","module":"A2","scenario":null},{"value":"7,41E+01","module":"A3","scenario":null},{"value":"0,00E+00","module":"A4","scenario":null},{"value":"0,00E+00","module":"B1","scenario":null},{"value":"0,00E+00","module":"C1","scenario":null},{"value":"0,00E+00","module":"C2","scenario":null},{"value":"0,00E+00","module":"C3","scenario":null},{"value":"0,00E+00","module":"C4","scenario":null},{"value":"-6,12E-01","module":"D","scenario":null},{"value":"7,42E+01","module":"A1A3","scenario":null}]}]}