{"product_name":"Betong B25 med flyt","epd_id":"NEPD-2789-1486-NO","compliance":["EN 15804","ISO 14025","ISO 21930"],"producer_name":"\u00c5kra Sementst\u00f8peri AS","environmental_impact":[{"parameter":"GWP-total","unit":"kg CO2-eq.","values":[{"value":"1,80E+02","module":"A1","scenario":null},{"value":"1,14E+01","module":"A2","scenario":null},{"value":"6,57E+00","module":"A3","scenario":null},{"value":"3,58E+00","module":"A4","scenario":null},{"value":"1,98E+02","module":"A1A3","scenario":null}]},{"parameter":"ODP","unit":"kg CFC 11-eq.","values":[{"value":"1,26E-06","module":"A1","scenario":null},{"value":"1,85E-06","module":"A2","scenario":null},{"value":"1,20E-06","module":"A3","scenario":null},{"value":"6,77E-07","module":"A4","scenario":null},{"value":"4,31E-06","module":"A1A3","scenario":null}]},{"parameter":"AP","unit":"kg SO2-eq.","values":[{"value":"1,38E-02","module":"A1","scenario":null},{"value":"7,74E-02","module":"A2","scenario":null},{"value":"4,58E-02","module":"A3","scenario":null},{"value":"1,26E-02","module":"A4","scenario":null},{"value":"1,37E-01","module":"A1A3","scenario":null}]},{"parameter":"EP","unit":"kg Phosphat-eq.","values":[{"value":"8,22E-02","module":"A1","scenario":null},{"value":"1,62E-02","module":"A2","scenario":null},{"value":"9,85E-03","module":"A3","scenario":null},{"value":"2,62E-03","module":"A4","scenario":null},{"value":"1,08E-01","module":"A1A3","scenario":null}]},{"parameter":"POCP","unit":"kg Ethen-eq.","values":[{"value":"2,01E-02","module":"A1","scenario":null},{"value":"1,95E-03","module":"A2","scenario":null},{"value":"1,33E-03","module":"A3","scenario":null},{"value":"6,34E-04","module":"A4","scenario":null},{"value":"2,34E-02","module":"A1A3","scenario":null}]},{"parameter":"ADPE","unit":"kg Sb-eq.","values":[{"value":"2,76E-05","module":"A1","scenario":null},{"value":"8,37E-06","module":"A2","scenario":null},{"value":"1,01E-05","module":"A3","scenario":null},{"value":"7,91E-06","module":"A4","scenario":null},{"value":"4,60E-05","module":"A1A3","scenario":null}]},{"parameter":"ADPF","unit":"MJ","values":[{"value":"4,18E+02","module":"A1","scenario":null},{"value":"1,54E+02","module":"A2","scenario":null},{"value":"9,80E+01","module":"A3","scenario":null},{"value":"5,47E+01","module":"A4","scenario":null},{"value":"6,70E+02","module":"A1A3","scenario":null}]}],"additional_environmental_impact":[],"resource_use":[{"parameter":"PERE","unit":"MJ","values":[{"value":"1,66E+02","module":"A1","scenario":null},{"value":"2,70E+00","module":"A2","scenario":null},{"value":"4,81E+01","module":"A3","scenario":null},{"value":"8,40E-01","module":"A4","scenario":null},{"value":"2,17E+02","module":"A1A3","scenario":null}]},{"parameter":"PERM","unit":"MJ","values":[{"value":"0,00E+00","module":"A1","scenario":null},{"value":"0,00E+00","module":"A2","scenario":null},{"value":"0,00E+00","module":"A3","scenario":null},{"value":"2,57E-01","module":"A4","scenario":null},{"value":"0,00E+00","module":"A1A3","scenario":null}]},{"parameter":"PERT","unit":"MJ","values":[{"value":"1,66E+02","module":"A1","scenario":null},{"value":"2,70E+00","module":"A2","scenario":null},{"value":"4,81E+01","module":"A3","scenario":null},{"value":"1,10E+00","module":"A4","scenario":null},{"value":"2,17E+02","module":"A1A3","scenario":null}]},{"parameter":"PENRE","unit":"MJ","values":[{"value":"4,27E+02","module":"A1","scenario":null},{"value":"1,58E+02","module":"A2","scenario":null},{"value":"1,02E+02","module":"A3","scenario":null},{"value":"5,58E+01","module":"A4","scenario":null},{"value":"6,87E+02","module":"A1A3","scenario":null}]},{"parameter":"PENRM","unit":"MJ","values":[{"value":"9,64E+00","module":"A1","scenario":null},{"value":"0,00E+00","module":"A2","scenario":null},{"value":"0,00E+00","module":"A3","scenario":null},{"value":"0,00E+00","module":"A4","scenario":null},{"value":"9,64E+00","module":"A1A3","scenario":null}]},{"parameter":"PENRT","unit":"MJ","values":[{"value":"4,37E+02","module":"A1","scenario":null},{"value":"1,58E+02","module":"A2","scenario":null},{"value":"1,02E+02","module":"A3","scenario":null},{"value":"5,58E+01","module":"A4","scenario":null},{"value":"6,97E+02","module":"A1A3","scenario":null}]},{"parameter":"SM","unit":"kg","values":[{"value":"6,33E+01","module":"A1","scenario":null},{"value":"0,00E+00","module":"A2","scenario":null},{"value":"0,00E+00","module":"A3","scenario":null},{"value":"0,00E+00","module":"A4","scenario":null},{"value":"6,33E+01","module":"A1A3","scenario":null}]},{"parameter":"RSF","unit":"MJ","values":[{"value":"2,69E+02","module":"A1","scenario":null},{"value":"0,00E+00","module":"A2","scenario":null},{"value":"8,23E-03","module":"A3","scenario":null},{"value":"0,00E+00","module":"A4","scenario":null},{"value":"2,69E+02","module":"A1A3","scenario":null}]},{"parameter":"NRSF","unit":"MJ","values":[{"value":"3,30E+02","module":"A1","scenario":null},{"value":"0,00E+00","module":"A2","scenario":null},{"value":"0,00E+00","module":"A3","scenario":null},{"value":"0,00E+00","module":"A4","scenario":null},{"value":"3,30E+02","module":"A1A3","scenario":null}]},{"parameter":"FW","unit":"m3","values":[{"value":"2,93E-01","module":"A1","scenario":null},{"value":"3,21E-02","module":"A2","scenario":null},{"value":"6,28E-02","module":"A3","scenario":null},{"value":"4,97E-02","module":"A4","scenario":null},{"value":"3,88E-01","module":"A1A3","scenario":null}]}],"end_of_life_waste":[{"parameter":"HWD","unit":"kg","values":[{"value":"1,22E-03","module":"A1","scenario":null},{"value":"1,06E-04","module":"A2","scenario":null},{"value":"6,15E-05","module":"A3","scenario":null},{"value":"4,23E-05","module":"A4","scenario":null},{"value":"1,39E-03","module":"A1A3","scenario":null}]},{"parameter":"NHWD","unit":"kg","values":[{"value":"1,53E+01","module":"A1","scenario":null},{"value":"3,71E+00","module":"A2","scenario":null},{"value":"5,85E+01","module":"A3","scenario":null},{"value":"5,53E+00","module":"A4","scenario":null},{"value":"7,75E+01","module":"A1A3","scenario":null}]},{"parameter":"RWD","unit":"kg","values":[{"value":"4,62E-04","module":"A1","scenario":null},{"value":"1,06E-03","module":"A2","scenario":null},{"value":"6,97E-04","module":"A3","scenario":null},{"value":"0,00E+00","module":"A4","scenario":null},{"value":"2,22E-03","module":"A1A3","scenario":null}]}],"end_of_life_flow":[{"parameter":"CRU","unit":"kg","values":[{"value":"0,00E+00","module":"A1","scenario":null},{"value":"0,00E+00","module":"A2","scenario":null},{"value":"0,00E+00","module":"A3","scenario":null},{"value":"0,00E+00","module":"A4","scenario":null},{"value":"0,00E+00","module":"A1A3","scenario":null}]},{"parameter":"MFR","unit":"kg","values":[{"value":"2,29E-02","module":"A1","scenario":null},{"value":"0,00E+00","module":"A2","scenario":null},{"value":"0,00E+00","module":"A3","scenario":null},{"value":"0,00E+00","module":"A4","scenario":null},{"value":"2,29E-02","module":"A1A3","scenario":null}]},{"parameter":"MER","unit":"kg","values":[{"value":"0,00E+00","module":"A1","scenario":null},{"value":"0,00E+00","module":"A2","scenario":null},{"value":"0,00E+00","module":"A3","scenario":null},{"value":"0,00E+00","module":"A4","scenario":null},{"value":"0,00E+00","module":"A1A3","scenario":null}]},{"parameter":"EEE","unit":"MJ","values":[{"value":"6,47E-03","module":"A1","scenario":null},{"value":"0,00E+00","module":"A2","scenario":null},{"value":"0,00E+00","module":"A3","scenario":null},{"value":"0,00E+00","module":"A4","scenario":null},{"value":"6,47E-03","module":"A1A3","scenario":null}]},{"parameter":"EET","unit":"MJ","values":[{"value":"6,76E-02","module":"A1","scenario":null},{"value":"0,00E+00","module":"A2","scenario":null},{"value":"0,00E+00","module":"A3","scenario":null},{"value":"0,00E+00","module":"A4","scenario":null},{"value":"6,76E-02","module":"A1A3","scenario":null}]}]}