{"product_name":"ISOVER Formstykker ^34","epd_id":"NEPD-2611-1324-EN","compliance":["EN 15804","ISO 14025","ISO 21930"],"producer_name":"Saint-Gobain Denmark A/S, ISOVER","environmental_impact":[{"parameter":"GWP-total","unit":"kg CO2-eq.","values":[{"value":"5,32E-01","module":"A1-A3","scenario":null},{"value":"7,79E-03","module":"A4","scenario":null},{"value":"5,91E-04","module":"A5","scenario":null},{"value":"3,89E-03","module":"C2","scenario":null},{"value":"1,05E-02","module":"C4","scenario":null}]},{"parameter":"ODP","unit":"kg CFC 11-eq.","values":[{"value":"4,72E-08","module":"A1-A3","scenario":null},{"value":"0,00E+00","module":"A4","scenario":null},{"value":"9,00E-12","module":"A5","scenario":null},{"value":"0,00E+00","module":"C2","scenario":null},{"value":"0,00E+00","module":"C4","scenario":null}]},{"parameter":"AP","unit":"kg SO2-eq.","values":[{"value":"4,98E-03","module":"A1-A3","scenario":null},{"value":"3,29E-05","module":"A4","scenario":null},{"value":"3,03E-06","module":"A5","scenario":null},{"value":"1,63E-05","module":"C2","scenario":null},{"value":"6,01E-05","module":"C4","scenario":null}]},{"parameter":"EP","unit":"kg Phosphat-eq.","values":[{"value":"1,78E-03","module":"A1-A3","scenario":null},{"value":"8,07E-06","module":"A4","scenario":null},{"value":"8,47E-07","module":"A5","scenario":null},{"value":"3,95E-06","module":"C2","scenario":null},{"value":"6,81E-06","module":"C4","scenario":null}]},{"parameter":"POCP","unit":"kg Ethen-eq.","values":[{"value":"3,07E-04","module":"A1-A3","scenario":null},{"value":"1,20E-06","module":"A4","scenario":null},{"value":"1,37E-07","module":"A5","scenario":null},{"value":"6,05E-07","module":"C2","scenario":null},{"value":"4,95E-06","module":"C4","scenario":null}]},{"parameter":"ADPE","unit":"kg Sb-eq.","values":[{"value":"7,27E-05","module":"A1-A3","scenario":null},{"value":"1,03E-10","module":"A4","scenario":null},{"value":"1,45E+00","module":"A5","scenario":null},{"value":"5,30E-11","module":"C2","scenario":null},{"value":"3,58E-09","module":"C4","scenario":null}]},{"parameter":"ADPF","unit":"MJ","values":[{"value":"8,27E+00","module":"A1-A3","scenario":null},{"value":"1,08E-01","module":"A4","scenario":null},{"value":"8,39E-03","module":"A5","scenario":null},{"value":"5,42E-02","module":"C2","scenario":null},{"value":"1,40E-01","module":"C4","scenario":null}]}],"additional_environmental_impact":[],"resource_use":[{"parameter":"PERE","unit":"MJ","values":[{"value":"9,69E+00","module":"A1-A3","scenario":null},{"value":"2,50E-03","module":"A4","scenario":null},{"value":"2,10E-03","module":"A5","scenario":null},{"value":"1,40E-03","module":"C2","scenario":null},{"value":"1,80E-02","module":"C4","scenario":null}]},{"parameter":"PERM","unit":"MJ","values":[{"value":"1,09E+00","module":"A1-A3","scenario":null},{"value":"0,00E+00","module":"A4","scenario":null},{"value":"2,20E-04","module":"A5","scenario":null},{"value":"0,00E+00","module":"C2","scenario":null},{"value":"0,00E+00","module":"C4","scenario":null}]},{"parameter":"PERT","unit":"MJ","values":[{"value":"1,08E+01","module":"A1-A3","scenario":null},{"value":"2,50E-03","module":"A4","scenario":null},{"value":"2,30E-03","module":"A5","scenario":null},{"value":"1,40E-03","module":"C2","scenario":null},{"value":"1,80E-02","module":"C4","scenario":null}]},{"parameter":"PENRE","unit":"MJ","values":[{"value":"8,80E+00","module":"A1-A3","scenario":null},{"value":"1,10E+00","module":"A4","scenario":null},{"value":"8,50E-03","module":"A5","scenario":null},{"value":"5,40E-02","module":"C2","scenario":null},{"value":"1,50E-01","module":"C4","scenario":null}]},{"parameter":"PENRM","unit":"MJ","values":[{"value":"7,60E-01","module":"A1-A3","scenario":null},{"value":"0,00E+00","module":"A4","scenario":null},{"value":"1,50E-04","module":"A5","scenario":null},{"value":"0,00E+00","module":"C2","scenario":null},{"value":"0,00E+00","module":"C4","scenario":null}]},{"parameter":"PENRT","unit":"MJ","values":[{"value":"9,56E+00","module":"A1-A3","scenario":null},{"value":"1,10E-01","module":"A4","scenario":null},{"value":"8,70E-03","module":"A5","scenario":null},{"value":"5,40E-02","module":"C2","scenario":null},{"value":"1,50E-01","module":"C4","scenario":null}]},{"parameter":"SM","unit":"kg","values":[{"value":"4,24E-01","module":"A1-A3","scenario":null},{"value":"0,00E+00","module":"A4","scenario":null},{"value":"8,50E-05","module":"A5","scenario":null},{"value":"0,00E+00","module":"C2","scenario":null},{"value":"0,00E+00","module":"C4","scenario":null}]},{"parameter":"RSF","unit":"MJ","values":[{"value":"0,00E+00","module":"A1-A3","scenario":null},{"value":"0,00E+00","module":"A4","scenario":null},{"value":"0,00E+00","module":"A5","scenario":null},{"value":"0,00E+00","module":"C2","scenario":null},{"value":"0,00E+00","module":"C4","scenario":null}]},{"parameter":"NRSF","unit":"MJ","values":[{"value":"0,00E+00","module":"A1-A3","scenario":null},{"value":"0,00E+00","module":"A4","scenario":null},{"value":"0,00E+00","module":"A5","scenario":null},{"value":"0,00E+00","module":"C2","scenario":null},{"value":"0,00E+00","module":"C4","scenario":null}]},{"parameter":"FW","unit":"m3","values":[{"value":"7,54E-03","module":"A1-A3","scenario":null},{"value":"8,30E-07","module":"A4","scenario":null},{"value":"1,60E-06","module":"A5","scenario":null},{"value":"4,50E-07","module":"C2","scenario":null},{"value":"3,70E-05","module":"C4","scenario":null}]}],"end_of_life_waste":[{"parameter":"HWD","unit":"kg","values":[{"value":"1,87E-08","module":"A1-A3","scenario":null},{"value":"3,90E-10","module":"A4","scenario":null},{"value":"2,80E-11","module":"A5","scenario":null},{"value":"1,95E-10","module":"C2","scenario":null},{"value":"2,48E-09","module":"C4","scenario":null}]},{"parameter":"NHWD","unit":"kg","values":[{"value":"3,89E-03","module":"A1-A3","scenario":null},{"value":"1,32E-06","module":"A4","scenario":null},{"value":"1,52E-04","module":"A5","scenario":null},{"value":"7,20E-07","module":"C2","scenario":null},{"value":"6,74E-01","module":"C4","scenario":null}]},{"parameter":"RWD","unit":"kg","values":[{"value":"6,54E-06","module":"A1-A3","scenario":null},{"value":"1,27E-07","module":"A4","scenario":null},{"value":"9,59E-09","module":"A5","scenario":null},{"value":"6,34E-08","module":"C2","scenario":null},{"value":"1,93E-06","module":"C4","scenario":null}]}],"end_of_life_flow":[{"parameter":"CRU","unit":"kg","values":[{"value":"0,00E+00","module":"A1-A3","scenario":null},{"value":"0,00E+00","module":"A4","scenario":null},{"value":"0,00E+00","module":"A5","scenario":null},{"value":"0,00E+00","module":"C2","scenario":null},{"value":"0,00E+00","module":"C4","scenario":null}]},{"parameter":"MFR","unit":"kg","values":[{"value":"1,45E-02","module":"A1-A3","scenario":null},{"value":"0,00E+00","module":"A4","scenario":null},{"value":"8,32E-02","module":"A5","scenario":null},{"value":"0,00E+00","module":"C2","scenario":null},{"value":"0,00E+00","module":"C4","scenario":null}]},{"parameter":"MER","unit":"kg","values":[{"value":"0,00E+00","module":"A1-A3","scenario":null},{"value":"0,00E+00","module":"A4","scenario":null},{"value":"0,00E+00","module":"A5","scenario":null},{"value":"0,00E+00","module":"C2","scenario":null},{"value":"0,00E+00","module":"C4","scenario":null}]},{"parameter":"EEE","unit":"MJ","values":[{"value":"0,00E+00","module":"A1-A3","scenario":null},{"value":"0,00E+00","module":"A4","scenario":null},{"value":"0,00E+00","module":"A5","scenario":null},{"value":"0,00E+00","module":"C2","scenario":null},{"value":"0,00E+00","module":"C4","scenario":null}]},{"parameter":"EET","unit":"MJ","values":[{"value":"0,00E+00","module":"A1-A3","scenario":null},{"value":"0,00E+00","module":"A4","scenario":null},{"value":"0,00E+00","module":"A5","scenario":null},{"value":"0,00E+00","module":"C2","scenario":null},{"value":"0,00E+00","module":"C4","scenario":null}]}]}