{"product_name":"RN-D","epd_id":"NEPD-5549-4862-EN","compliance":["EN 15804+A2","ISO 14025","ISO 21930"],"producer_name":"TROX Group","environmental_impact":[{"parameter":"GWP-total","unit":"kg CO2-eq.","values":[{"value":"1,53E+01","module":"A1-A3","scenario":null},{"value":"5,02E-01","module":"A4","scenario":null},{"value":"4,20E-03","module":"C1","scenario":null},{"value":"3,14E-02","module":"C2","scenario":null},{"value":"2,00E-01","module":"C3","scenario":null},{"value":"9,29E-03","module":"C4","scenario":null},{"value":"-7,07E-01","module":"D","scenario":null}]},{"parameter":"GWP-fossil","unit":"kg CO2-eq.","values":[{"value":"1,50E+01","module":"A1-A3","scenario":null},{"value":"5,02E-01","module":"A4","scenario":null},{"value":"4,20E-03","module":"C1","scenario":null},{"value":"3,14E-02","module":"C2","scenario":null},{"value":"1,97E-01","module":"C3","scenario":null},{"value":"9,29E-03","module":"C4","scenario":null},{"value":"-7,06E-01","module":"D","scenario":null}]},{"parameter":"GWP-biogenic","unit":"kg CO2-eq.","values":[{"value":"2,51E-01","module":"A1-A3","scenario":null},{"value":"2,08E-04","module":"A4","scenario":null},{"value":"7,87E-07","module":"C1","scenario":null},{"value":"1,30E-05","module":"C2","scenario":null},{"value":"2,68E-03","module":"C3","scenario":null},{"value":"2,41E-06","module":"C4","scenario":null},{"value":"-4,04E-04","module":"D","scenario":null}]},{"parameter":"GWP-luluc","unit":"kg CO2-eq.","values":[{"value":"1,72E-02","module":"A1-A3","scenario":null},{"value":"1,79E-04","module":"A4","scenario":null},{"value":"3,31E-07","module":"C1","scenario":null},{"value":"1,12E-05","module":"C2","scenario":null},{"value":"6,30E-06","module":"C3","scenario":null},{"value":"6,10E-07","module":"C4","scenario":null},{"value":"-5,55E-04","module":"D","scenario":null}]},{"parameter":"ODP","unit":"kg CFC 11-eq.","values":[{"value":"1,37E-06","module":"A1-A3","scenario":null},{"value":"1,14E-07","module":"A4","scenario":null},{"value":"9,07E-10","module":"C1","scenario":null},{"value":"7,10E-09","module":"C2","scenario":null},{"value":"2,86E-09","module":"C3","scenario":null},{"value":"1,04E-09","module":"C4","scenario":null},{"value":"-5,09E-04","module":"D","scenario":null}]},{"parameter":"AP","unit":"mol H+-eq.","values":[{"value":"1,38E-01","module":"A1-A3","scenario":null},{"value":"1,44E-03","module":"A4","scenario":null},{"value":"4,39E-05","module":"C1","scenario":null},{"value":"9,01E-05","module":"C2","scenario":null},{"value":"5,62E-05","module":"C3","scenario":null},{"value":"2,34E-05","module":"C4","scenario":null},{"value":"-3,68E-03","module":"D","scenario":null}]},{"parameter":"POCP","unit":"kg NMVOC-eq.","values":[{"value":"5,84E-02","module":"A1-A3","scenario":null},{"value":"1,22E-03","module":"A4","scenario":null},{"value":"5,85E-05","module":"C1","scenario":null},{"value":"7,64E-05","module":"C2","scenario":null},{"value":"4,65E-05","module":"C3","scenario":null},{"value":"2,78E-05","module":"C4","scenario":null},{"value":"-3,58E-03","module":"D","scenario":null}]},{"parameter":"ADPE","unit":"kg Sb-eq.","values":[{"value":"1,06E-02","module":"A1-A3","scenario":null},{"value":"1,39E-05","module":"A4","scenario":null},{"value":"6,44E-09","module":"C1","scenario":null},{"value":"8,66E-07","module":"C2","scenario":null},{"value":"9,41E-08","module":"C3","scenario":null},{"value":"2,20E-08","module":"C4","scenario":null},{"value":"-1,30E-05","module":"D","scenario":null}]},{"parameter":"ADPF","unit":"MJ","values":[{"value":"2,08E+02","module":"A1-A3","scenario":null},{"value":"7,59E+00","module":"A4","scenario":null},{"value":"5,78E-02","module":"C1","scenario":null},{"value":"4,74E-01","module":"C2","scenario":null},{"value":"1,10E-01","module":"C3","scenario":null},{"value":"7,19E-02","module":"C4","scenario":null},{"value":"-5,99E+00","module":"D","scenario":null}]},{"parameter":"WDP","unit":"m3 world-eq.","values":[{"value":"1,17E+03","module":"A1-A3","scenario":null},{"value":"7,34E+00","module":"A4","scenario":null},{"value":"1,23E-02","module":"C1","scenario":null},{"value":"4,59E-01","module":"C2","scenario":null},{"value":"4,67E-01","module":"C3","scenario":null},{"value":"3,25E-01","module":"C4","scenario":null},{"value":"3,50E+01","module":"D","scenario":null}]},{"parameter":"EP-freshwater","unit":"kg P-eq.","values":[{"value":"9,42E-04","module":"A1-A3","scenario":null},{"value":"4,01E-06","module":"A4","scenario":null},{"value":"1,53E-08","module":"C1","scenario":null},{"value":"2,51E-07","module":"C2","scenario":null},{"value":"5,64E-07","module":"C3","scenario":null},{"value":"3,17E-08","module":"C4","scenario":null},{"value":"-4,46E-05","module":"D","scenario":null}]},{"parameter":"EP-marine","unit":"kg N-eq.","values":[{"value":"1,70E-02","module":"A1-A3","scenario":null},{"value":"2,85E-04","module":"A4","scenario":null},{"value":"1,94E-05","module":"C1","scenario":null},{"value":"1,78E-05","module":"C2","scenario":null},{"value":"1,62E-05","module":"C3","scenario":null},{"value":"1,51E-05","module":"C4","scenario":null},{"value":"-7,43E-04","module":"D","scenario":null}]},{"parameter":"EP-terrestrial","unit":"mol N-eq.","values":[{"value":"4,48E-01","module":"A1-A3","scenario":null},{"value":"3,19E-03","module":"A4","scenario":null},{"value":"2,13E-04","module":"C1","scenario":null},{"value":"1,99E-04","module":"C2","scenario":null},{"value":"1,80E-04","module":"C3","scenario":null},{"value":"9,25E-05","module":"C4","scenario":null},{"value":"-7,64E-03","module":"D","scenario":null}]},{"parameter":"GWP-IOBC","unit":"kg CO2-eq.","values":[{"value":"1,53E+01","module":"A1-A3","scenario":null},{"value":"5,02E-01","module":"A4","scenario":null},{"value":"4,20E-03","module":"C1","scenario":null},{"value":"3,14E-02","module":"C2","scenario":null},{"value":"1,97E-01","module":"C3","scenario":null},{"value":"9,34E-03","module":"C4","scenario":null},{"value":"-1,05E+00","module":"D","scenario":null}]}],"additional_environmental_impact":[{"parameter":"PM","unit":"disease incidence","values":[{"value":"1,38E-06","module":"A1-A3","scenario":null},{"value":"3,07E-08","module":"A4","scenario":null},{"value":"1,16E-09","module":"C1","scenario":null},{"value":"1,92E-09","module":"C2","scenario":null},{"value":"6,07E-10","module":"C3","scenario":null},{"value":"4,51E-10","module":"C4","scenario":null},{"value":"-6,18E-08","module":"D","scenario":null}]},{"parameter":"ETP-fw","unit":"CTUe","values":[{"value":"4,92E+02","module":"A1-A3","scenario":null},{"value":"5,62E+00","module":"A4","scenario":null},{"value":"3,16E-02","module":"C1","scenario":null},{"value":"3,51E-01","module":"C2","scenario":null},{"value":"7,16E-01","module":"C3","scenario":null},{"value":"5,91E-02","module":"C4","scenario":null},{"value":"-4,09E+01","module":"D","scenario":null}]},{"parameter":"HTP-c","unit":"CTUh","values":[{"value":"7,38E-08","module":"A1-A3","scenario":null},{"value":"0,00E+00","module":"A4","scenario":null},{"value":"0,00E+00","module":"C1","scenario":null},{"value":"0,00E+00","module":"C2","scenario":null},{"value":"2,30E-11","module":"C3","scenario":null},{"value":"2,00E-12","module":"C4","scenario":null},{"value":"-3,39E-09","module":"D","scenario":null}]},{"parameter":"HTP-nc","unit":"CTUh","values":[{"value":"8,85E-07","module":"A1-A3","scenario":null},{"value":"6,14E-09","module":"A4","scenario":null},{"value":"2,90E-11","module":"C1","scenario":null},{"value":"3,84E-10","module":"C2","scenario":null},{"value":"2,58E-10","module":"C3","scenario":null},{"value":"1,37E-10","module":"C4","scenario":null},{"value":"7,08E-08","module":"D","scenario":null}]},{"parameter":"SQP","unit":"unitless","values":[{"value":"1,63E+02","module":"A1-A3","scenario":null},{"value":"5,31E+00","module":"A4","scenario":null},{"value":"7,33E-03","module":"C1","scenario":null},{"value":"3,32E-01","module":"C2","scenario":null},{"value":"4,00E-02","module":"C3","scenario":null},{"value":"2,40E-01","module":"C4","scenario":null},{"value":"-1,13E+00","module":"D","scenario":null}]},{"parameter":"IRP","unit":"kBq U235-eq.","values":[{"value":"9,03E-01","module":"A1-A3","scenario":null},{"value":"3,32E-02","module":"A4","scenario":null},{"value":"2,48E-04","module":"C1","scenario":null},{"value":"2,07E-03","module":"C2","scenario":null},{"value":"4,72E-04","module":"C3","scenario":null},{"value":"3,22E-04","module":"C4","scenario":null},{"value":"1,86E-03","module":"D","scenario":null}]}],"resource_use":[{"parameter":"PERE","unit":"MJ","values":[{"value":"2,69E+01","module":"A1-A3","scenario":null},{"value":"1,09E-01","module":"A4","scenario":null},{"value":"3,12E-04","module":"C1","scenario":null},{"value":"6,79E-03","module":"C2","scenario":null},{"value":"1,79E-02","module":"C3","scenario":null},{"value":"1,95E-03","module":"C4","scenario":null},{"value":"-1,10E+00","module":"D","scenario":null}]},{"parameter":"PERM","unit":"MJ","values":[{"value":"7,77E-02","module":"A1-A3","scenario":null},{"value":"0,00E+00","module":"A4","scenario":null},{"value":"0,00E+00","module":"C1","scenario":null},{"value":"0,00E+00","module":"C2","scenario":null},{"value":"-7,77E-02","module":"C3","scenario":null},{"value":"0,00E+00","module":"C4","scenario":null},{"value":"0,00E+00","module":"D","scenario":null}]},{"parameter":"PERT","unit":"MJ","values":[{"value":"3,50E+01","module":"A1-A3","scenario":null},{"value":"1,09E-01","module":"A4","scenario":null},{"value":"3,12E-04","module":"C1","scenario":null},{"value":"6,79E-03","module":"C2","scenario":null},{"value":"-5,98E-02","module":"C3","scenario":null},{"value":"1,95E-03","module":"C4","scenario":null},{"value":"-1,10E+00","module":"D","scenario":null}]},{"parameter":"PENRE","unit":"MJ","values":[{"value":"2,07E+02","module":"A1-A3","scenario":null},{"value":"7,59E+00","module":"A4","scenario":null},{"value":"5,78E-02","module":"C1","scenario":null},{"value":"4,74E-01","module":"C2","scenario":null},{"value":"1,10E-01","module":"C3","scenario":null},{"value":"7,19E-02","module":"C4","scenario":null},{"value":"-5,99E+00","module":"D","scenario":null}]},{"parameter":"PENRM","unit":"MJ","values":[{"value":"3,42E+00","module":"A1-A3","scenario":null},{"value":"0,00E+00","module":"A4","scenario":null},{"value":"0,00E+00","module":"C1","scenario":null},{"value":"0,00E+00","module":"C2","scenario":null},{"value":"-3,42E+00","module":"C3","scenario":null},{"value":"0,00E+00","module":"C4","scenario":null},{"value":"0,00E+00","module":"D","scenario":null}]},{"parameter":"PENRT","unit":"MJ","values":[{"value":"2,09E+02","module":"A1-A3","scenario":null},{"value":"7,59E+00","module":"A4","scenario":null},{"value":"5,78E-02","module":"C1","scenario":null},{"value":"4,74E-01","module":"C2","scenario":null},{"value":"-3,31E+00","module":"C3","scenario":null},{"value":"7,19E-02","module":"C4","scenario":null},{"value":"-5,99E+00","module":"D","scenario":null}]},{"parameter":"SM","unit":"kg","values":[{"value":"2,23E+00","module":"A1-A3","scenario":null},{"value":"0,00E+00","module":"A4","scenario":null},{"value":"2,84E-05","module":"C1","scenario":null},{"value":"0,00E+00","module":"C2","scenario":null},{"value":"0,00E+00","module":"C3","scenario":null},{"value":"9,49E-06","module":"C4","scenario":null},{"value":"2,62E-04","module":"D","scenario":null}]},{"parameter":"RSF","unit":"MJ","values":[{"value":"1,45E+00","module":"A1-A3","scenario":null},{"value":"3,88E-03","module":"A4","scenario":null},{"value":"7,69E-06","module":"C1","scenario":null},{"value":"2,43E-04","module":"C2","scenario":null},{"value":"3,97E-04","module":"C3","scenario":null},{"value":"3,99E-05","module":"C4","scenario":null},{"value":"2,51E-02","module":"D","scenario":null}]},{"parameter":"NRSF","unit":"MJ","values":[{"value":"5,43E+00","module":"A1-A3","scenario":null},{"value":"1,39E-02","module":"A4","scenario":null},{"value":"1,13E-04","module":"C1","scenario":null},{"value":"8,68E-04","module":"C2","scenario":null},{"value":"0,00E+00","module":"C3","scenario":null},{"value":"3,47E-04","module":"C4","scenario":null},{"value":"6,98E-01","module":"D","scenario":null}]},{"parameter":"FW","unit":"m3","values":[{"value":"1,79E-01","module":"A1-A3","scenario":null},{"value":"8,11E-04","module":"A4","scenario":null},{"value":"2,97E-06","module":"C1","scenario":null},{"value":"5,07E-05","module":"C2","scenario":null},{"value":"2,30E-04","module":"C3","scenario":null},{"value":"8,68E-05","module":"C4","scenario":null},{"value":"-2,24E-03","module":"D","scenario":null}]}],"end_of_life_waste":[{"parameter":"HWD","unit":"kg","values":[{"value":"1,31E-01","module":"A1-A3","scenario":null},{"value":"3,91E-04","module":"A4","scenario":null},{"value":"1,70E-06","module":"C1","scenario":null},{"value":"2,45E-05","module":"C2","scenario":null},{"value":"0,00E+00","module":"C3","scenario":null},{"value":"1,87E-03","module":"C4","scenario":null},{"value":"-3,65E-03","module":"D","scenario":null}]},{"parameter":"NHWD","unit":"kg","values":[{"value":"5,32E+00","module":"A1-A3","scenario":null},{"value":"3,69E-01","module":"A4","scenario":null},{"value":"6,84E-05","module":"C1","scenario":null},{"value":"2,31E-02","module":"C2","scenario":null},{"value":"1,00E-02","module":"C3","scenario":null},{"value":"4,40E-01","module":"C4","scenario":null},{"value":"-2,88E-01","module":"D","scenario":null}]},{"parameter":"RWD","unit":"kg","values":[{"value":"8,22E-04","module":"A1-A3","scenario":null},{"value":"5,17E-05","module":"A4","scenario":null},{"value":"4,01E-07","module":"C1","scenario":null},{"value":"3,23E-06","module":"C2","scenario":null},{"value":"0,00E+00","module":"C3","scenario":null},{"value":"1,76E-07","module":"C4","scenario":null},{"value":"1,39E-06","module":"D","scenario":null}]}],"end_of_life_flow":[{"parameter":"CRU","unit":"kg","values":[{"value":"0,00E+00","module":"A1-A3","scenario":null},{"value":"0,00E+00","module":"A4","scenario":null},{"value":"0,00E+00","module":"C1","scenario":null},{"value":"0,00E+00","module":"C2","scenario":null},{"value":"0,00E+00","module":"C3","scenario":null},{"value":"0,00E+00","module":"C4","scenario":null},{"value":"0,00E+00","module":"D","scenario":null}]},{"parameter":"MFR","unit":"kg","values":[{"value":"7,51E-01","module":"A1-A3","scenario":null},{"value":"0,00E+00","module":"A4","scenario":null},{"value":"2,79E-05","module":"C1","scenario":null},{"value":"0,00E+00","module":"C2","scenario":null},{"value":"2,68E+00","module":"C3","scenario":null},{"value":"8,14E-06","module":"C4","scenario":null},{"value":"-1,03E-05","module":"D","scenario":null}]},{"parameter":"MER","unit":"kg","values":[{"value":"2,99E-02","module":"A1-A3","scenario":null},{"value":"0,00E+00","module":"A4","scenario":null},{"value":"8,64E-08","module":"C1","scenario":null},{"value":"0,00E+00","module":"C2","scenario":null},{"value":"6,39E-02","module":"C3","scenario":null},{"value":"1,50E-07","module":"C4","scenario":null},{"value":"-1,35E-06","module":"D","scenario":null}]},{"parameter":"EEE","unit":"MJ","values":[{"value":"2,18E-02","module":"A1-A3","scenario":null},{"value":"0,00E+00","module":"A4","scenario":null},{"value":"2,96E-07","module":"C1","scenario":null},{"value":"0,00E+00","module":"C2","scenario":null},{"value":"7,97E-02","module":"C3","scenario":null},{"value":"8,32E-06","module":"C4","scenario":null},{"value":"-3,31E-06","module":"D","scenario":null}]},{"parameter":"EET","unit":"MJ","values":[{"value":"3,29E-01","module":"A1-A3","scenario":null},{"value":"0,00E+00","module":"A4","scenario":null},{"value":"4,48E-06","module":"C1","scenario":null},{"value":"0,00E+00","module":"C2","scenario":null},{"value":"1,21E+00","module":"C3","scenario":null},{"value":"1,26E-04","module":"C4","scenario":null},{"value":"-5,01E-05","module":"D","scenario":null}]}]}