{"product_name":"Varmgalvaniserte st\u00e5lplater og coil","epd_id":"NEPD-2584-1310-NO","compliance":["EN 15804","ISO 14025","ISO 21930"],"producer_name":"Norsk St\u00e5l AS","environmental_impact":[{"parameter":"GWP-total","unit":"kg CO2-eq.","values":[{"value":"1,96E+00","module":"A1-A3","scenario":null},{"value":"2,73E-02","module":"A4","scenario":null},{"value":"5,67E-02","module":"C1","scenario":null},{"value":"1,47E-02","module":"C2","scenario":null},{"value":"6,33E-05","module":"C3","scenario":null},{"value":"2,59E-04","module":"C4","scenario":null},{"value":"-1,48E+00","module":"D","scenario":null}]},{"parameter":"ODP","unit":"kg CFC 11-eq.","values":[{"value":"7,57E-08","module":"A1-A3","scenario":null},{"value":"5,04E-09","module":"A4","scenario":null},{"value":"9,82E-09","module":"C1","scenario":null},{"value":"2,86E-09","module":"C2","scenario":null},{"value":"6,00E-12","module":"C3","scenario":null},{"value":"8,60E-11","module":"C4","scenario":null},{"value":"-6,10E-08","module":"D","scenario":null}]},{"parameter":"AP","unit":"kg SO2-eq.","values":[{"value":"7,24E-03","module":"A1-A3","scenario":null},{"value":"8,72E-05","module":"A4","scenario":null},{"value":"4,30E-04","module":"C1","scenario":null},{"value":"4,76E-05","module":"C2","scenario":null},{"value":"3,95E-07","module":"C3","scenario":null},{"value":"1,89E-06","module":"C4","scenario":null},{"value":"-6,61E-03","module":"D","scenario":null}]},{"parameter":"EP","unit":"kg Phosphat-eq.","values":[{"value":"1,57E-03","module":"A1-A3","scenario":null},{"value":"1,45E-05","module":"A4","scenario":null},{"value":"9,36E-05","module":"C1","scenario":null},{"value":"7,99E-06","module":"C2","scenario":null},{"value":"6,07E-08","module":"C3","scenario":null},{"value":"3,34E-07","module":"C4","scenario":null},{"value":"-2,20E-03","module":"D","scenario":null}]},{"parameter":"POCP","unit":"kg Ethen-eq.","values":[{"value":"7,95E-04","module":"A1-A3","scenario":null},{"value":"4,45E-06","module":"A4","scenario":null},{"value":"9,50E-06","module":"C1","scenario":null},{"value":"2,37E-06","module":"C2","scenario":null},{"value":"1,74E-08","module":"C3","scenario":null},{"value":"7,91E-08","module":"C4","scenario":null},{"value":"-1,03E-03","module":"D","scenario":null}]},{"parameter":"ADPE","unit":"kg Sb-eq.","values":[{"value":"7,46E-05","module":"A1-A3","scenario":null},{"value":"8,33E-08","module":"A4","scenario":null},{"value":"2,45E-10","module":"C1","scenario":null},{"value":"3,31E-08","module":"C2","scenario":null},{"value":"6,00E-12","module":"C3","scenario":null},{"value":"5,00E-12","module":"C4","scenario":null},{"value":"-2,86E-05","module":"D","scenario":null}]},{"parameter":"ADPF","unit":"MJ","values":[{"value":"2,19E+01","module":"A1-A3","scenario":null},{"value":"4,12E-01","module":"A4","scenario":null},{"value":"7,84E-01","module":"C1","scenario":null},{"value":"2,30E-01","module":"C2","scenario":null},{"value":"5,89E-04","module":"C3","scenario":null},{"value":"7,28E-03","module":"C4","scenario":null},{"value":"-1,39E+01","module":"D","scenario":null}]}],"additional_environmental_impact":[],"resource_use":[{"parameter":"PERE","unit":"MJ","values":[{"value":"1,77E+00","module":"A1-A3","scenario":null},{"value":"6,00E-03","module":"A4","scenario":null},{"value":"4,27E-03","module":"C1","scenario":null},{"value":"4,16E-03","module":"C2","scenario":null},{"value":"4,90E-03","module":"C3","scenario":null},{"value":"5,95E-05","module":"C4","scenario":null},{"value":"-1,26E+00","module":"D","scenario":null}]},{"parameter":"PERM","unit":"MJ","values":[{"value":"0,00E+00","module":"A1-A3","scenario":null},{"value":"0,00E+00","module":"A4","scenario":null},{"value":"0,00E+00","module":"C1","scenario":null},{"value":"0,00E+00","module":"C2","scenario":null},{"value":"0,00E+00","module":"C3","scenario":null},{"value":"0,00E+00","module":"C4","scenario":null},{"value":"0,00E+00","module":"D","scenario":null}]},{"parameter":"PERT","unit":"MJ","values":[{"value":"1,77E+00","module":"A1-A3","scenario":null},{"value":"6,00E-03","module":"A4","scenario":null},{"value":"4,27E-03","module":"C1","scenario":null},{"value":"4,16E-03","module":"C2","scenario":null},{"value":"4,90E-03","module":"C3","scenario":null},{"value":"5,95E-05","module":"C4","scenario":null},{"value":"-1,26E+00","module":"D","scenario":null}]},{"parameter":"PENRE","unit":"MJ","values":[{"value":"2,32E+01","module":"A1-A3","scenario":null},{"value":"4,21E-01","module":"A4","scenario":null},{"value":"7,91E-01","module":"C1","scenario":null},{"value":"2,37E-01","module":"C2","scenario":null},{"value":"7,92E-04","module":"C3","scenario":null},{"value":"7,39E-03","module":"C4","scenario":null},{"value":"-1,32E+01","module":"D","scenario":null}]},{"parameter":"PENRM","unit":"MJ","values":[{"value":"0,00E+00","module":"A1-A3","scenario":null},{"value":"0,00E+00","module":"A4","scenario":null},{"value":"0,00E+00","module":"C1","scenario":null},{"value":"0,00E+00","module":"C2","scenario":null},{"value":"0,00E+00","module":"C3","scenario":null},{"value":"0,00E+00","module":"C4","scenario":null},{"value":"0,00E+00","module":"D","scenario":null}]},{"parameter":"PENRT","unit":"MJ","values":[{"value":"2,32E+01","module":"A1-A3","scenario":null},{"value":"4,21E-01","module":"A4","scenario":null},{"value":"7,91E-01","module":"C1","scenario":null},{"value":"2,37E-01","module":"C2","scenario":null},{"value":"7,92E-04","module":"C3","scenario":null},{"value":"7,39E-03","module":"C4","scenario":null},{"value":"-1,32E+01","module":"D","scenario":null}]},{"parameter":"SM","unit":"kg","values":[{"value":"8,84E-03","module":"A1-A3","scenario":null},{"value":"0,00E+00","module":"A4","scenario":null},{"value":"0,00E+00","module":"C1","scenario":null},{"value":"0,00E+00","module":"C2","scenario":null},{"value":"0,00E+00","module":"C3","scenario":null},{"value":"0,00E+00","module":"C4","scenario":null},{"value":"0,00E+00","module":"D","scenario":null}]},{"parameter":"RSF","unit":"MJ","values":[{"value":"0,00E+00","module":"A1-A3","scenario":null},{"value":"0,00E+00","module":"A4","scenario":null},{"value":"0,00E+00","module":"C1","scenario":null},{"value":"0,00E+00","module":"C2","scenario":null},{"value":"0,00E+00","module":"C3","scenario":null},{"value":"0,00E+00","module":"C4","scenario":null},{"value":"0,00E+00","module":"D","scenario":null}]},{"parameter":"NRSF","unit":"MJ","values":[{"value":"0,00E+00","module":"A1-A3","scenario":null},{"value":"0,00E+00","module":"A4","scenario":null},{"value":"0,00E+00","module":"C1","scenario":null},{"value":"0,00E+00","module":"C2","scenario":null},{"value":"0,00E+00","module":"C3","scenario":null},{"value":"0,00E+00","module":"C4","scenario":null},{"value":"0,00E+00","module":"D","scenario":null}]},{"parameter":"FW","unit":"m3","values":[{"value":"6,12E-03","module":"A1-A3","scenario":null},{"value":"7,90E-05","module":"A4","scenario":null},{"value":"6,80E-05","module":"C1","scenario":null},{"value":"5,59E-05","module":"C2","scenario":null},{"value":"3,26E-07","module":"C3","scenario":null},{"value":"8,00E-06","module":"C4","scenario":null},{"value":"-9,05E-03","module":"D","scenario":null}]}],"end_of_life_waste":[{"parameter":"HWD","unit":"kg","values":[{"value":"2,17E-02","module":"A1-A3","scenario":null},{"value":"2,46E-07","module":"A4","scenario":null},{"value":"2,15E-06","module":"C1","scenario":null},{"value":"1,26E-07","module":"C2","scenario":null},{"value":"1,96E-09","module":"C3","scenario":null},{"value":"1,10E-08","module":"C4","scenario":null},{"value":"-1,28E-04","module":"D","scenario":null}]},{"parameter":"NHWD","unit":"kg","values":[{"value":"1,56E+00","module":"A1-A3","scenario":null},{"value":"2,22E-02","module":"A4","scenario":null},{"value":"3,56E-03","module":"C1","scenario":null},{"value":"2,15E-02","module":"C2","scenario":null},{"value":"6,02E-05","module":"C3","scenario":null},{"value":"5,00E-02","module":"C4","scenario":null},{"value":"-2,54E+00","module":"D","scenario":null}]},{"parameter":"RWD","unit":"kg","values":[{"value":"2,23E-04","module":"A1-A3","scenario":null},{"value":"2,89E-06","module":"A4","scenario":null},{"value":"5,48E-06","module":"C1","scenario":null},{"value":"1,66E-06","module":"C2","scenario":null},{"value":"5,81E-09","module":"C3","scenario":null},{"value":"4,83E-08","module":"C4","scenario":null},{"value":"-4,98E-06","module":"D","scenario":null}]}],"end_of_life_flow":[{"parameter":"CRU","unit":"kg","values":[{"value":"0,00E+00","module":"A1-A3","scenario":null},{"value":"0,00E+00","module":"A4","scenario":null},{"value":"0,00E+00","module":"C1","scenario":null},{"value":"0,00E+00","module":"C2","scenario":null},{"value":"0,00E+00","module":"C3","scenario":null},{"value":"0,00E+00","module":"C4","scenario":null},{"value":"0,00E+00","module":"D","scenario":null}]},{"parameter":"MFR","unit":"kg","values":[{"value":"0,00E+00","module":"A1-A3","scenario":null},{"value":"0,00E+00","module":"A4","scenario":null},{"value":"0,00E+00","module":"C1","scenario":null},{"value":"0,00E+00","module":"C2","scenario":null},{"value":"3,17E-01","module":"C3","scenario":null},{"value":"0,00E+00","module":"C4","scenario":null},{"value":"0,00E+00","module":"D","scenario":null}]},{"parameter":"MER","unit":"kg","values":[{"value":"0,00E+00","module":"A1-A3","scenario":null},{"value":"0,00E+00","module":"A4","scenario":null},{"value":"0,00E+00","module":"C1","scenario":null},{"value":"0,00E+00","module":"C2","scenario":null},{"value":"0,00E+00","module":"C3","scenario":null},{"value":"0,00E+00","module":"C4","scenario":null},{"value":"0,00E+00","module":"D","scenario":null}]},{"parameter":"EEE","unit":"MJ","values":[{"value":"0,00E+00","module":"A1-A3","scenario":null},{"value":"0,00E+00","module":"A4","scenario":null},{"value":"0,00E+00","module":"C1","scenario":null},{"value":"0,00E+00","module":"C2","scenario":null},{"value":"0,00E+00","module":"C3","scenario":null},{"value":"0,00E+00","module":"C4","scenario":null},{"value":"0,00E+00","module":"D","scenario":null}]},{"parameter":"EET","unit":"MJ","values":[{"value":"0,00E+00","module":"A1-A3","scenario":null},{"value":"0,00E+00","module":"A4","scenario":null},{"value":"0,00E+00","module":"C1","scenario":null},{"value":"0,00E+00","module":"C2","scenario":null},{"value":"0,00E+00","module":"C3","scenario":null},{"value":"0,00E+00","module":"C4","scenario":null},{"value":"0,00E+00","module":"D","scenario":null}]}]}