{"product_name":"weberfloor 4031 super flow DR","epd_id":"NEPD-3158-1800-EN","compliance":["EN 15804","ISO 14025","ISO 21930"],"producer_name":"Saint-Gobain Sweden AB, Weber floor","environmental_impact":[{"parameter":"GWP-total","unit":"kg CO2-eq.","values":[{"value":"3,09E-01","module":"A1-A3","scenario":null},{"value":"2,62E-02","module":"A4","scenario":null},{"value":"2,53E-03","module":"A5","scenario":null},{"value":"3,96E-03","module":"C1","scenario":null},{"value":"4,36E-03","module":"C2","scenario":null},{"value":"2,06E-04","module":"C3","scenario":null},{"value":"5,18E-04","module":"C4","scenario":null},{"value":"-3,57E-03","module":"D","scenario":null}]},{"parameter":"ODP","unit":"kg CFC 11-eq.","values":[{"value":"1,86E-08","module":"A1-A3","scenario":null},{"value":"5,10E-09","module":"A4","scenario":null},{"value":"2,09E-10","module":"A5","scenario":null},{"value":"6,86E-10","module":"C1","scenario":null},{"value":"8,50E-10","module":"C2","scenario":null},{"value":"4,20E-11","module":"C3","scenario":null},{"value":"1,72E-10","module":"C4","scenario":null},{"value":"-4,62E-10","module":"D","scenario":null}]},{"parameter":"AP","unit":"kg SO2-eq.","values":[{"value":"9,65E-04","module":"A1-A3","scenario":null},{"value":"8,51E-05","module":"A4","scenario":null},{"value":"7,17E-06","module":"A5","scenario":null},{"value":"2,99E-05","module":"C1","scenario":null},{"value":"1,42E-05","module":"C2","scenario":null},{"value":"1,04E-06","module":"C3","scenario":null},{"value":"3,78E-06","module":"C4","scenario":null},{"value":"-2,07E-05","module":"D","scenario":null}]},{"parameter":"EP","unit":"kg Phosphat-eq.","values":[{"value":"1,89E-04","module":"A1-A3","scenario":null},{"value":"1,43E-05","module":"A4","scenario":null},{"value":"1,82E-06","module":"A5","scenario":null},{"value":"6,53E-06","module":"C1","scenario":null},{"value":"2,38E-06","module":"C2","scenario":null},{"value":"1,85E-07","module":"C3","scenario":null},{"value":"6,67E-07","module":"C4","scenario":null},{"value":"-3,67E-06","module":"D","scenario":null}]},{"parameter":"POCP","unit":"kg Ethen-eq.","values":[{"value":"5,92E-05","module":"A1-A3","scenario":null},{"value":"4,23E-06","module":"A4","scenario":null},{"value":"2,87E-07","module":"A5","scenario":null},{"value":"6,63E-07","module":"C1","scenario":null},{"value":"7,05E-07","module":"C2","scenario":null},{"value":"3,79E-08","module":"C3","scenario":null},{"value":"1,58E-07","module":"C4","scenario":null},{"value":"-9,30E-07","module":"D","scenario":null}]},{"parameter":"ADPE","unit":"kg Sb-eq.","values":[{"value":"2,20E-06","module":"A1-A3","scenario":null},{"value":"5,91E-08","module":"A4","scenario":null},{"value":"3,15E-09","module":"A5","scenario":null},{"value":"1,70E-11","module":"C1","scenario":null},{"value":"9,85E-09","module":"C2","scenario":null},{"value":"1,30E-11","module":"C3","scenario":null},{"value":"1,00E-11","module":"C4","scenario":null},{"value":"-1,91E-10","module":"D","scenario":null}]},{"parameter":"ADPF","unit":"MJ","values":[{"value":"4,13E+00","module":"A1-A3","scenario":null},{"value":"4,11E-01","module":"A4","scenario":null},{"value":"1,49E-02","module":"A5","scenario":null},{"value":"5,47E-02","module":"C1","scenario":null},{"value":"6,84E-02","module":"C2","scenario":null},{"value":"2,01E-03","module":"C3","scenario":null},{"value":"1,46E-02","module":"C4","scenario":null},{"value":"-3,81E-02","module":"D","scenario":null}]}],"additional_environmental_impact":[],"resource_use":[{"parameter":"PERE","unit":"MJ","values":[{"value":"1,04E+00","module":"A1-A3","scenario":null},{"value":"7,42E-03","module":"A4","scenario":null},{"value":"3,51E-01","module":"A5","scenario":null},{"value":"3,00E-04","module":"C1","scenario":null},{"value":"1,24E-03","module":"C2","scenario":null},{"value":"2,69E-03","module":"C3","scenario":null},{"value":"1,19E-04","module":"C4","scenario":null},{"value":"-1,28E-02","module":"D","scenario":null}]},{"parameter":"PERM","unit":"MJ","values":[{"value":"5,33E-01","module":"A1-A3","scenario":null},{"value":"0,00E+00","module":"A4","scenario":null},{"value":"0,00E+00","module":"A5","scenario":null},{"value":"0,00E+00","module":"C1","scenario":null},{"value":"0,00E+00","module":"C2","scenario":null},{"value":"0,00E+00","module":"C3","scenario":null},{"value":"0,00E+00","module":"C4","scenario":null},{"value":"0,00E+00","module":"D","scenario":null}]},{"parameter":"PERT","unit":"MJ","values":[{"value":"1,58E+00","module":"A1-A3","scenario":null},{"value":"7,42E-03","module":"A4","scenario":null},{"value":"3,51E-01","module":"A5","scenario":null},{"value":"3,00E-04","module":"C1","scenario":null},{"value":"1,24E-03","module":"C2","scenario":null},{"value":"2,69E-03","module":"C3","scenario":null},{"value":"1,19E-04","module":"C4","scenario":null},{"value":"-1,28E-02","module":"D","scenario":null}]},{"parameter":"PENRE","unit":"MJ","values":[{"value":"4,51E+00","module":"A1-A3","scenario":null},{"value":"4,23E-01","module":"A4","scenario":null},{"value":"4,25E-02","module":"A5","scenario":null},{"value":"5,52E-02","module":"C1","scenario":null},{"value":"7,06E-02","module":"C2","scenario":null},{"value":"5,26E-03","module":"C3","scenario":null},{"value":"1,48E-02","module":"C4","scenario":null},{"value":"-5,25E-02","module":"D","scenario":null}]},{"parameter":"PENRM","unit":"MJ","values":[{"value":"3,19E-02","module":"A1-A3","scenario":null},{"value":"0,00E+00","module":"A4","scenario":null},{"value":"0,00E+00","module":"A5","scenario":null},{"value":"0,00E+00","module":"C1","scenario":null},{"value":"0,00E+00","module":"C2","scenario":null},{"value":"0,00E+00","module":"C3","scenario":null},{"value":"0,00E+00","module":"C4","scenario":null},{"value":"0,00E+00","module":"D","scenario":null}]},{"parameter":"PENRT","unit":"MJ","values":[{"value":"4,54E+00","module":"A1-A3","scenario":null},{"value":"4,23E-01","module":"A4","scenario":null},{"value":"4,25E-02","module":"A5","scenario":null},{"value":"5,52E-02","module":"C1","scenario":null},{"value":"7,06E-02","module":"C2","scenario":null},{"value":"5,26E-03","module":"C3","scenario":null},{"value":"1,48E-02","module":"C4","scenario":null},{"value":"-5,25E-02","module":"D","scenario":null}]},{"parameter":"SM","unit":"kg","values":[{"value":"5,36E-02","module":"A1-A3","scenario":null},{"value":"0,00E+00","module":"A4","scenario":null},{"value":"0,00E+00","module":"A5","scenario":null},{"value":"0,00E+00","module":"C1","scenario":null},{"value":"0,00E+00","module":"C2","scenario":null},{"value":"0,00E+00","module":"C3","scenario":null},{"value":"0,00E+00","module":"C4","scenario":null},{"value":"0,00E+00","module":"D","scenario":null}]},{"parameter":"RSF","unit":"MJ","values":[{"value":"2,48E-02","module":"A1-A3","scenario":null},{"value":"0,00E+00","module":"A4","scenario":null},{"value":"4,00E-06","module":"A5","scenario":null},{"value":"0,00E+00","module":"C1","scenario":null},{"value":"0,00E+00","module":"C2","scenario":null},{"value":"0,00E+00","module":"C3","scenario":null},{"value":"0,00E+00","module":"C4","scenario":null},{"value":"0,00E+00","module":"D","scenario":null}]},{"parameter":"NRSF","unit":"MJ","values":[{"value":"1,76E-01","module":"A1-A3","scenario":null},{"value":"0,00E+00","module":"A4","scenario":null},{"value":"0,00E+00","module":"A5","scenario":null},{"value":"0,00E+00","module":"C1","scenario":null},{"value":"0,00E+00","module":"C2","scenario":null},{"value":"0,00E+00","module":"C3","scenario":null},{"value":"0,00E+00","module":"C4","scenario":null},{"value":"0,00E+00","module":"D","scenario":null}]},{"parameter":"FW","unit":"m3","values":[{"value":"1,94E-03","module":"A1-A3","scenario":null},{"value":"9,98E-05","module":"A4","scenario":null},{"value":"3,68E-04","module":"A5","scenario":null},{"value":"4,75E-06","module":"C1","scenario":null},{"value":"1,66E-05","module":"C2","scenario":null},{"value":"1,32E-06","module":"C3","scenario":null},{"value":"1,60E-05","module":"C4","scenario":null},{"value":"-1,03E-03","module":"D","scenario":null}]}],"end_of_life_waste":[{"parameter":"HWD","unit":"kg","values":[{"value":"6,11E-05","module":"A1-A3","scenario":null},{"value":"2,25E-07","module":"A4","scenario":null},{"value":"2,73E-08","module":"A5","scenario":null},{"value":"1,50E-07","module":"C1","scenario":null},{"value":"3,75E-08","module":"C2","scenario":null},{"value":"4,85E-09","module":"C3","scenario":null},{"value":"2,20E-08","module":"C4","scenario":null},{"value":"-2,10E-07","module":"D","scenario":null}]},{"parameter":"NHWD","unit":"kg","values":[{"value":"9,48E-02","module":"A1-A3","scenario":null},{"value":"3,84E-02","module":"A4","scenario":null},{"value":"1,24E-03","module":"A5","scenario":null},{"value":"2,50E-04","module":"C1","scenario":null},{"value":"6,40E-03","module":"C2","scenario":null},{"value":"5,93E-05","module":"C3","scenario":null},{"value":"1,00E-01","module":"C4","scenario":null},{"value":"-1,85E-03","module":"D","scenario":null}]},{"parameter":"RWD","unit":"kg","values":[{"value":"3,11E-05","module":"A1-A3","scenario":null},{"value":"2,96E-06","module":"A4","scenario":null},{"value":"2,06E-07","module":"A5","scenario":null},{"value":"3,82E-07","module":"C1","scenario":null},{"value":"4,94E-07","module":"C2","scenario":null},{"value":"5,53E-08","module":"C3","scenario":null},{"value":"9,67E-08","module":"C4","scenario":null},{"value":"-3,82E-07","module":"D","scenario":null}]}],"end_of_life_flow":[{"parameter":"CRU","unit":"kg","values":[{"value":"0,00E+00","module":"A1-A3","scenario":null},{"value":"0,00E+00","module":"A4","scenario":null},{"value":"0,00E+00","module":"A5","scenario":null},{"value":"0,00E+00","module":"C1","scenario":null},{"value":"0,00E+00","module":"C2","scenario":null},{"value":"0,00E+00","module":"C3","scenario":null},{"value":"0,00E+00","module":"C4","scenario":null},{"value":"0,00E+00","module":"D","scenario":null}]},{"parameter":"MFR","unit":"kg","values":[{"value":"6,04E-05","module":"A1-A3","scenario":null},{"value":"0,00E+00","module":"A4","scenario":null},{"value":"5,99E-03","module":"A5","scenario":null},{"value":"0,00E+00","module":"C1","scenario":null},{"value":"0,00E+00","module":"C2","scenario":null},{"value":"2,37E-01","module":"C3","scenario":null},{"value":"0,00E+00","module":"C4","scenario":null},{"value":"0,00E+00","module":"D","scenario":null}]},{"parameter":"MER","unit":"kg","values":[{"value":"5,44E-03","module":"A1-A3","scenario":null},{"value":"0,00E+00","module":"A4","scenario":null},{"value":"2,45E-02","module":"A5","scenario":null},{"value":"0,00E+00","module":"C1","scenario":null},{"value":"0,00E+00","module":"C2","scenario":null},{"value":"0,00E+00","module":"C3","scenario":null},{"value":"0,00E+00","module":"C4","scenario":null},{"value":"0,00E+00","module":"D","scenario":null}]},{"parameter":"EEE","unit":"MJ","values":[{"value":"3,33E-03","module":"A1-A3","scenario":null},{"value":"0,00E+00","module":"A4","scenario":null},{"value":"1,96E-02","module":"A5","scenario":null},{"value":"0,00E+00","module":"C1","scenario":null},{"value":"0,00E+00","module":"C2","scenario":null},{"value":"0,00E+00","module":"C3","scenario":null},{"value":"0,00E+00","module":"C4","scenario":null},{"value":"0,00E+00","module":"D","scenario":null}]},{"parameter":"EET","unit":"MJ","values":[{"value":"3,65E-02","module":"A1-A3","scenario":null},{"value":"0,00E+00","module":"A4","scenario":null},{"value":"2,15E-01","module":"A5","scenario":null},{"value":"0,00E+00","module":"C1","scenario":null},{"value":"0,00E+00","module":"C2","scenario":null},{"value":"0,00E+00","module":"C3","scenario":null},{"value":"0,00E+00","module":"C4","scenario":null},{"value":"0,00E+00","module":"D","scenario":null}]}]}