{"product_name":"Flowtite Sewer Pipe FS3.0 with coupling \nDN800-2400, PN1, SN10000","epd_id":"NEPD-3240-1866-EN","compliance":["EN 15804","ISO 14025","ISO 21930"],"producer_name":"Amiblu Technology AS","environmental_impact":[{"parameter":"GWP-total","unit":"kg CO2-eq.","values":[{"value":"1,27E+00","module":"A1-A3","scenario":null},{"value":"8,13E-02","module":"A4","scenario":null},{"value":"1,62E-01","module":"A5","scenario":null}]},{"parameter":"ODP","unit":"kg CFC 11-eq.","values":[{"value":"1,52E-07","module":"A1-A3","scenario":null},{"value":"1,50E-08","module":"A4","scenario":null},{"value":"2,89E-08","module":"A5","scenario":null}]},{"parameter":"AP","unit":"kg SO2-eq.","values":[{"value":"5,70E-03","module":"A1-A3","scenario":null},{"value":"2,59E-04","module":"A4","scenario":null},{"value":"4,22E-04","module":"A5","scenario":null}]},{"parameter":"EP","unit":"kg Phosphat-eq.","values":[{"value":"7,50E-04","module":"A1-A3","scenario":null},{"value":"4,30E-05","module":"A4","scenario":null},{"value":"9,32E-05","module":"A5","scenario":null}]},{"parameter":"POCP","unit":"kg Ethen-eq.","values":[{"value":"4,45E-04","module":"A1-A3","scenario":null},{"value":"1,33E-05","module":"A4","scenario":null},{"value":"2,74E-05","module":"A5","scenario":null}]},{"parameter":"ADPE","unit":"kg Sb-eq.","values":[{"value":"3,24E-05","module":"A1-A3","scenario":null},{"value":"2,48E-07","module":"A4","scenario":null},{"value":"5,44E-07","module":"A5","scenario":null}]},{"parameter":"ADPF","unit":"MJ","values":[{"value":"2,66E+01","module":"A1-A3","scenario":null},{"value":"1,23E+00","module":"A4","scenario":null},{"value":"2,27E+00","module":"A5","scenario":null}]}],"additional_environmental_impact":[],"resource_use":[{"parameter":"PERE","unit":"MJ","values":[{"value":"1,27E+00","module":"A1-A3","scenario":null},{"value":"1,79E-02","module":"A4","scenario":null},{"value":"9,99E-02","module":"A5","scenario":null}]},{"parameter":"PERM","unit":"MJ","values":[{"value":"4,43E-04","module":"A1-A3","scenario":null},{"value":"0,00E+00","module":"A4","scenario":null},{"value":"0,00E+00","module":"A5","scenario":null}]},{"parameter":"PERT","unit":"MJ","values":[{"value":"1,27E+00","module":"A1-A3","scenario":null},{"value":"1,79E-02","module":"A4","scenario":null},{"value":"9,99E-02","module":"A5","scenario":null}]},{"parameter":"PENRE","unit":"MJ","values":[{"value":"2,94E+01","module":"A1-A3","scenario":null},{"value":"1,25E+00","module":"A4","scenario":null},{"value":"2,46E+00","module":"A5","scenario":null}]},{"parameter":"PENRM","unit":"MJ","values":[{"value":"5,79E-01","module":"A1-A3","scenario":null},{"value":"0,00E+00","module":"A4","scenario":null},{"value":"0,00E+00","module":"A5","scenario":null}]},{"parameter":"PENRT","unit":"MJ","values":[{"value":"2,99E+01","module":"A1-A3","scenario":null},{"value":"1,25E+00","module":"A4","scenario":null},{"value":"2,46E+00","module":"A5","scenario":null}]},{"parameter":"SM","unit":"kg","values":[{"value":"2,59E-02","module":"A1-A3","scenario":null},{"value":"0,00E+00","module":"A4","scenario":null},{"value":"1,33E+01","module":"A5","scenario":null}]},{"parameter":"RSF","unit":"MJ","values":[{"value":"6,79E-02","module":"A1-A3","scenario":null},{"value":"0,00E+00","module":"A4","scenario":null},{"value":"1,77E-04","module":"A5","scenario":null}]},{"parameter":"NRSF","unit":"MJ","values":[{"value":"4,74E-03","module":"A1-A3","scenario":null},{"value":"0,00E+00","module":"A4","scenario":null},{"value":"2,60E-03","module":"A5","scenario":null}]},{"parameter":"FW","unit":"m3","values":[{"value":"1,53E-02","module":"A1-A3","scenario":null},{"value":"2,35E-04","module":"A4","scenario":null},{"value":"1,70E-02","module":"A5","scenario":null}]}],"end_of_life_waste":[{"parameter":"HWD","unit":"kg","values":[{"value":"3,23E-03","module":"A1-A3","scenario":null},{"value":"7,32E-07","module":"A4","scenario":null},{"value":"4,00E-05","module":"A5","scenario":null}]},{"parameter":"NHWD","unit":"kg","values":[{"value":"2,50E-01","module":"A1-A3","scenario":null},{"value":"6,60E-02","module":"A4","scenario":null},{"value":"4,32E-02","module":"A5","scenario":null}]},{"parameter":"RWD","unit":"kg","values":[{"value":"6,23E-05","module":"A1-A3","scenario":null},{"value":"8,61E-06","module":"A4","scenario":null},{"value":"1,80E-05","module":"A5","scenario":null}]}],"end_of_life_flow":[{"parameter":"CRU","unit":"kg","values":[{"value":"0,00E+00","module":"A1-A3","scenario":null},{"value":"0,00E+00","module":"A4","scenario":null},{"value":"0,00E+00","module":"A5","scenario":null}]},{"parameter":"MFR","unit":"kg","values":[{"value":"7,81E-04","module":"A1-A3","scenario":null},{"value":"0,00E+00","module":"A4","scenario":null},{"value":"1,98E-06","module":"A5","scenario":null}]},{"parameter":"MER","unit":"kg","values":[{"value":"1,21E-02","module":"A1-A3","scenario":null},{"value":"0,00E+00","module":"A4","scenario":null},{"value":"6,40E-04","module":"A5","scenario":null}]},{"parameter":"EEE","unit":"MJ","values":[{"value":"8,48E-03","module":"A1-A3","scenario":null},{"value":"0,00E+00","module":"A4","scenario":null},{"value":"6,80E-06","module":"A5","scenario":null}]},{"parameter":"EET","unit":"MJ","values":[{"value":"1,04E-01","module":"A1-A3","scenario":null},{"value":"0,00E+00","module":"A4","scenario":null},{"value":"1,03E-04","module":"A5","scenario":null}]}]}