{"product_name":"OLDROYD\u00ae Multisafe 1000 PP","epd_id":"NEPD-5383-4694-EN","compliance":["EN 15804+A2","ISO 14025","ISO 21930"],"producer_name":"Oldroyd AS","environmental_impact":[{"parameter":"GWP-total","unit":"kg CO2-eq.","values":[{"value":"1,89E+00","module":"A1-A3","scenario":null},{"value":"4,62E-02","module":"A4","scenario":null},{"value":"1,30E-01","module":"A5","scenario":null},{"value":"0,00E+00","module":"C1","scenario":null},{"value":"1,31E-02","module":"C2","scenario":null},{"value":"2,35E+00","module":"C3","scenario":null},{"value":"3,83E-03","module":"C4","scenario":null},{"value":"-1,38E-01","module":"D","scenario":null}]},{"parameter":"GWP-fossil","unit":"kg CO2-eq.","values":[{"value":"1,91E+00","module":"A1-A3","scenario":null},{"value":"4,62E-02","module":"A4","scenario":null},{"value":"9,82E-02","module":"A5","scenario":null},{"value":"0,00E+00","module":"C1","scenario":null},{"value":"1,31E-02","module":"C2","scenario":null},{"value":"2,35E+00","module":"C3","scenario":null},{"value":"3,82E-03","module":"C4","scenario":null},{"value":"-1,33E-01","module":"D","scenario":null}]},{"parameter":"GWP-biogenic","unit":"kg CO2-eq.","values":[{"value":"-2,37E-02","module":"A1-A3","scenario":null},{"value":"1,91E-05","module":"A4","scenario":null},{"value":"3,16E-02","module":"A5","scenario":null},{"value":"0,00E+00","module":"C1","scenario":null},{"value":"5,42E-06","module":"C2","scenario":null},{"value":"2,61E-05","module":"C3","scenario":null},{"value":"2,37E-06","module":"C4","scenario":null},{"value":"-2,74E-04","module":"D","scenario":null}]},{"parameter":"GWP-luluc","unit":"kg CO2-eq.","values":[{"value":"5,78E-04","module":"A1-A3","scenario":null},{"value":"1,64E-05","module":"A4","scenario":null},{"value":"3,04E-05","module":"A5","scenario":null},{"value":"0,00E+00","module":"C1","scenario":null},{"value":"4,66E-06","module":"C2","scenario":null},{"value":"3,26E-06","module":"C3","scenario":null},{"value":"8,21E-07","module":"C4","scenario":null},{"value":"-4,57E-03","module":"D","scenario":null}]},{"parameter":"ODP","unit":"kg CFC 11-eq.","values":[{"value":"5,89E-08","module":"A1-A3","scenario":null},{"value":"1,05E-08","module":"A4","scenario":null},{"value":"3,49E-09","module":"A5","scenario":null},{"value":"0,00E+00","module":"C1","scenario":null},{"value":"2,97E-09","module":"C2","scenario":null},{"value":"1,90E-09","module":"C3","scenario":null},{"value":"7,30E-10","module":"C4","scenario":null},{"value":"-9,67E-03","module":"D","scenario":null}]},{"parameter":"AP","unit":"mol H+-eq.","values":[{"value":"6,94E-03","module":"A1-A3","scenario":null},{"value":"1,33E-04","module":"A4","scenario":null},{"value":"3,55E-04","module":"A5","scenario":null},{"value":"0,00E+00","module":"C1","scenario":null},{"value":"3,76E-05","module":"C2","scenario":null},{"value":"2,91E-04","module":"C3","scenario":null},{"value":"1,91E-05","module":"C4","scenario":null},{"value":"-1,09E-03","module":"D","scenario":null}]},{"parameter":"POCP","unit":"kg NMVOC-eq.","values":[{"value":"5,91E-03","module":"A1-A3","scenario":null},{"value":"1,13E-04","module":"A4","scenario":null},{"value":"3,02E-04","module":"A5","scenario":null},{"value":"0,00E+00","module":"C1","scenario":null},{"value":"3,19E-05","module":"C2","scenario":null},{"value":"3,61E-04","module":"C3","scenario":null},{"value":"2,04E-05","module":"C4","scenario":null},{"value":"-1,07E-03","module":"D","scenario":null}]},{"parameter":"ADPE","unit":"kg Sb-eq.","values":[{"value":"1,94E-05","module":"A1-A3","scenario":null},{"value":"1,28E-06","module":"A4","scenario":null},{"value":"1,05E-06","module":"A5","scenario":null},{"value":"0,00E+00","module":"C1","scenario":null},{"value":"3,62E-07","module":"C2","scenario":null},{"value":"9,39E-08","module":"C3","scenario":null},{"value":"3,99E-08","module":"C4","scenario":null},{"value":"-1,32E-06","module":"D","scenario":null}]},{"parameter":"ADPF","unit":"MJ","values":[{"value":"6,62E+01","module":"A1-A3","scenario":null},{"value":"6,99E-01","module":"A4","scenario":null},{"value":"3,35E+00","module":"A5","scenario":null},{"value":"0,00E+00","module":"C1","scenario":null},{"value":"1,98E-01","module":"C2","scenario":null},{"value":"1,61E-01","module":"C3","scenario":null},{"value":"5,66E-02","module":"C4","scenario":null},{"value":"-1,90E+00","module":"D","scenario":null}]},{"parameter":"WDP","unit":"m3 world-eq.","values":[{"value":"1,11E+02","module":"A1-A3","scenario":null},{"value":"6,76E-01","module":"A4","scenario":null},{"value":"6,00E+00","module":"A5","scenario":null},{"value":"0,00E+00","module":"C1","scenario":null},{"value":"1,91E-01","module":"C2","scenario":null},{"value":"3,81E-01","module":"C3","scenario":null},{"value":"2,83E-01","module":"C4","scenario":null},{"value":"-2,36E+01","module":"D","scenario":null}]},{"parameter":"EP-freshwater","unit":"kg P-eq.","values":[{"value":"2,82E-05","module":"A1-A3","scenario":null},{"value":"3,69E-07","module":"A4","scenario":null},{"value":"1,44E-06","module":"A5","scenario":null},{"value":"0,00E+00","module":"C1","scenario":null},{"value":"1,05E-07","module":"C2","scenario":null},{"value":"2,11E-07","module":"C3","scenario":null},{"value":"4,61E-08","module":"C4","scenario":null},{"value":"-1,18E-05","module":"D","scenario":null}]},{"parameter":"EP-marine","unit":"kg N-eq.","values":[{"value":"1,16E-03","module":"A1-A3","scenario":null},{"value":"2,63E-05","module":"A4","scenario":null},{"value":"5,99E-05","module":"A5","scenario":null},{"value":"0,00E+00","module":"C1","scenario":null},{"value":"7,45E-06","module":"C2","scenario":null},{"value":"1,39E-04","module":"C3","scenario":null},{"value":"6,45E-06","module":"C4","scenario":null},{"value":"-3,57E-04","module":"D","scenario":null}]},{"parameter":"EP-terrestrial","unit":"mol N-eq.","values":[{"value":"1,29E-02","module":"A1-A3","scenario":null},{"value":"2,94E-04","module":"A4","scenario":null},{"value":"6,65E-04","module":"A5","scenario":null},{"value":"0,00E+00","module":"C1","scenario":null},{"value":"8,33E-05","module":"C2","scenario":null},{"value":"1,50E-03","module":"C3","scenario":null},{"value":"7,20E-05","module":"C4","scenario":null},{"value":"-3,86E-03","module":"D","scenario":null}]},{"parameter":"GWP-IOBC","unit":"kg CO2-eq.","values":[{"value":"1,81E+00","module":"A1-A3","scenario":null},{"value":"4,62E-02","module":"A4","scenario":null},{"value":"9,29E-02","module":"A5","scenario":null},{"value":"0,00E+00","module":"C1","scenario":null},{"value":"1,31E-02","module":"C2","scenario":null},{"value":"0,00E+00","module":"C3","scenario":null},{"value":"0,00E+00","module":"C4","scenario":null},{"value":"-1,36E-01","module":"D","scenario":null}]}],"additional_environmental_impact":[{"parameter":"PM","unit":"disease incidence","values":[{"value":"6,12E-08","module":"A1-A3","scenario":null},{"value":"2,83E-09","module":"A4","scenario":null},{"value":"3,21E-09","module":"A5","scenario":null},{"value":"0,00E+00","module":"C1","scenario":null},{"value":"8,02E-10","module":"C2","scenario":null},{"value":"1,41E-09","module":"C3","scenario":null},{"value":"3,02E-10","module":"C4","scenario":null},{"value":"-6,63E-08","module":"D","scenario":null}]},{"parameter":"ETP-fw","unit":"CTUe","values":[{"value":"1,11E+01","module":"A1-A3","scenario":null},{"value":"5,18E-01","module":"A4","scenario":null},{"value":"5,93E-01","module":"A5","scenario":null},{"value":"0,00E+00","module":"C1","scenario":null},{"value":"1,47E-01","module":"C2","scenario":null},{"value":"4,85E-01","module":"C3","scenario":null},{"value":"5,88E-02","module":"C4","scenario":null},{"value":"-1,03E+01","module":"D","scenario":null}]},{"parameter":"HTP-c","unit":"CTUh","values":[{"value":"4,45E-10","module":"A1-A3","scenario":null},{"value":"0,00E+00","module":"A4","scenario":null},{"value":"2,20E-11","module":"A5","scenario":null},{"value":"0,00E+00","module":"C1","scenario":null},{"value":"0,00E+00","module":"C2","scenario":null},{"value":"5,50E-11","module":"C3","scenario":null},{"value":"3,00E-12","module":"C4","scenario":null},{"value":"-1,89E-10","module":"D","scenario":null}]},{"parameter":"HTP-nc","unit":"CTUh","values":[{"value":"1,31E-08","module":"A1-A3","scenario":null},{"value":"5,66E-10","module":"A4","scenario":null},{"value":"6,99E-10","module":"A5","scenario":null},{"value":"0,00E+00","module":"C1","scenario":null},{"value":"1,60E-10","module":"C2","scenario":null},{"value":"2,20E-09","module":"C3","scenario":null},{"value":"8,90E-11","module":"C4","scenario":null},{"value":"-9,90E-09","module":"D","scenario":null}]},{"parameter":"SQP","unit":"unitless","values":[{"value":"3,45E+00","module":"A1-A3","scenario":null},{"value":"4,89E-01","module":"A4","scenario":null},{"value":"1,99E-01","module":"A5","scenario":null},{"value":"0,00E+00","module":"C1","scenario":null},{"value":"1,38E-01","module":"C2","scenario":null},{"value":"2,07E-02","module":"C3","scenario":null},{"value":"1,32E-01","module":"C4","scenario":null},{"value":"-1,27E+01","module":"D","scenario":null}]},{"parameter":"IRP","unit":"kBq U235-eq.","values":[{"value":"4,63E-02","module":"A1-A3","scenario":null},{"value":"3,05E-03","module":"A4","scenario":null},{"value":"2,51E-03","module":"A5","scenario":null},{"value":"0,00E+00","module":"C1","scenario":null},{"value":"8,65E-04","module":"C2","scenario":null},{"value":"2,92E-04","module":"C3","scenario":null},{"value":"2,42E-04","module":"C4","scenario":null},{"value":"-1,21E-02","module":"D","scenario":null}]}],"resource_use":[{"parameter":"PERE","unit":"MJ","values":[{"value":"5,06E+00","module":"A1-A3","scenario":null},{"value":"1,00E-02","module":"A4","scenario":null},{"value":"2,83E-01","module":"A5","scenario":null},{"value":"0,00E+00","module":"C1","scenario":null},{"value":"2,83E-03","module":"C2","scenario":null},{"value":"5,18E-03","module":"C3","scenario":null},{"value":"1,86E-03","module":"C4","scenario":null},{"value":"-1,17E+01","module":"D","scenario":null}]},{"parameter":"PERM","unit":"MJ","values":[{"value":"3,00E-01","module":"A1-A3","scenario":null},{"value":"0,00E+00","module":"A4","scenario":null},{"value":"-2,85E-01","module":"A5","scenario":null},{"value":"0,00E+00","module":"C1","scenario":null},{"value":"0,00E+00","module":"C2","scenario":null},{"value":"0,00E+00","module":"C3","scenario":null},{"value":"0,00E+00","module":"C4","scenario":null},{"value":"0,00E+00","module":"D","scenario":null}]},{"parameter":"PERT","unit":"MJ","values":[{"value":"5,36E+00","module":"A1-A3","scenario":null},{"value":"1,00E-02","module":"A4","scenario":null},{"value":"2,83E-01","module":"A5","scenario":null},{"value":"0,00E+00","module":"C1","scenario":null},{"value":"2,83E-03","module":"C2","scenario":null},{"value":"5,18E-03","module":"C3","scenario":null},{"value":"1,86E-03","module":"C4","scenario":null},{"value":"-1,17E+01","module":"D","scenario":null}]},{"parameter":"PENRE","unit":"MJ","values":[{"value":"3,96E+01","module":"A1-A3","scenario":null},{"value":"6,99E-01","module":"A4","scenario":null},{"value":"2,02E+00","module":"A5","scenario":null},{"value":"0,00E+00","module":"C1","scenario":null},{"value":"1,98E-01","module":"C2","scenario":null},{"value":"1,61E-01","module":"C3","scenario":null},{"value":"5,66E-02","module":"C4","scenario":null},{"value":"-1,90E+00","module":"D","scenario":null}]},{"parameter":"PENRM","unit":"MJ","values":[{"value":"2,92E+01","module":"A1-A3","scenario":null},{"value":"0,00E+00","module":"A4","scenario":null},{"value":"1,51E+00","module":"A5","scenario":null},{"value":"0,00E+00","module":"C1","scenario":null},{"value":"0,00E+00","module":"C2","scenario":null},{"value":"-2,91E+01","module":"C3","scenario":null},{"value":"0,00E+00","module":"C4","scenario":null},{"value":"0,00E+00","module":"D","scenario":null}]},{"parameter":"PENRT","unit":"MJ","values":[{"value":"6,87E+01","module":"A1-A3","scenario":null},{"value":"6,99E-01","module":"A4","scenario":null},{"value":"3,52E+00","module":"A5","scenario":null},{"value":"0,00E+00","module":"C1","scenario":null},{"value":"1,98E-01","module":"C2","scenario":null},{"value":"-2,89E+01","module":"C3","scenario":null},{"value":"5,66E-02","module":"C4","scenario":null},{"value":"-1,90E+00","module":"D","scenario":null}]},{"parameter":"SM","unit":"kg","values":[{"value":"3,50E-03","module":"A1-A3","scenario":null},{"value":"0,00E+00","module":"A4","scenario":null},{"value":"1,75E-04","module":"A5","scenario":null},{"value":"0,00E+00","module":"C1","scenario":null},{"value":"0,00E+00","module":"C2","scenario":null},{"value":"0,00E+00","module":"C3","scenario":null},{"value":"0,00E+00","module":"C4","scenario":null},{"value":"0,00E+00","module":"D","scenario":null}]},{"parameter":"RSF","unit":"MJ","values":[{"value":"5,55E-02","module":"A1-A3","scenario":null},{"value":"3,58E-04","module":"A4","scenario":null},{"value":"2,82E-03","module":"A5","scenario":null},{"value":"0,00E+00","module":"C1","scenario":null},{"value":"1,01E-04","module":"C2","scenario":null},{"value":"1,55E-04","module":"C3","scenario":null},{"value":"4,73E-05","module":"C4","scenario":null},{"value":"-2,05E-03","module":"D","scenario":null}]},{"parameter":"NRSF","unit":"MJ","values":[{"value":"1,53E-02","module":"A1-A3","scenario":null},{"value":"1,28E-03","module":"A4","scenario":null},{"value":"8,91E-04","module":"A5","scenario":null},{"value":"0,00E+00","module":"C1","scenario":null},{"value":"3,62E-04","module":"C2","scenario":null},{"value":"0,00E+00","module":"C3","scenario":null},{"value":"3,33E-03","module":"C4","scenario":null},{"value":"-6,95E-01","module":"D","scenario":null}]},{"parameter":"FW","unit":"m3","values":[{"value":"4,87E-02","module":"A1-A3","scenario":null},{"value":"7,47E-05","module":"A4","scenario":null},{"value":"2,65E-03","module":"A5","scenario":null},{"value":"0,00E+00","module":"C1","scenario":null},{"value":"2,12E-05","module":"C2","scenario":null},{"value":"4,68E-04","module":"C3","scenario":null},{"value":"5,13E-05","module":"C4","scenario":null},{"value":"-1,41E-02","module":"D","scenario":null}]}],"end_of_life_waste":[{"parameter":"HWD","unit":"kg","values":[{"value":"2,01E-03","module":"A1-A3","scenario":null},{"value":"3,60E-05","module":"A4","scenario":null},{"value":"1,04E-04","module":"A5","scenario":null},{"value":"0,00E+00","module":"C1","scenario":null},{"value":"1,02E-05","module":"C2","scenario":null},{"value":"0,00E+00","module":"C3","scenario":null},{"value":"1,79E-01","module":"C4","scenario":null},{"value":"-8,92E-05","module":"D","scenario":null}]},{"parameter":"NHWD","unit":"kg","values":[{"value":"1,24E-01","module":"A1-A3","scenario":null},{"value":"3,40E-02","module":"A4","scenario":null},{"value":"1,03E-02","module":"A5","scenario":null},{"value":"0,00E+00","module":"C1","scenario":null},{"value":"9,63E-03","module":"C2","scenario":null},{"value":"0,00E+00","module":"C3","scenario":null},{"value":"1,98E-02","module":"C4","scenario":null},{"value":"-4,48E-02","module":"D","scenario":null}]},{"parameter":"RWD","unit":"kg","values":[{"value":"4,35E-05","module":"A1-A3","scenario":null},{"value":"4,76E-06","module":"A4","scenario":null},{"value":"2,43E-06","module":"A5","scenario":null},{"value":"0,00E+00","module":"C1","scenario":null},{"value":"1,35E-06","module":"C2","scenario":null},{"value":"0,00E+00","module":"C3","scenario":null},{"value":"3,46E-07","module":"C4","scenario":null},{"value":"-9,94E-06","module":"D","scenario":null}]}],"end_of_life_flow":[{"parameter":"CRU","unit":"kg","values":[{"value":"0,00E+00","module":"A1-A3","scenario":null},{"value":"0,00E+00","module":"A4","scenario":null},{"value":"0,00E+00","module":"A5","scenario":null},{"value":"0,00E+00","module":"C1","scenario":null},{"value":"0,00E+00","module":"C2","scenario":null},{"value":"0,00E+00","module":"C3","scenario":null},{"value":"0,00E+00","module":"C4","scenario":null},{"value":"0,00E+00","module":"D","scenario":null}]},{"parameter":"MFR","unit":"kg","values":[{"value":"9,43E-03","module":"A1-A3","scenario":null},{"value":"0,00E+00","module":"A4","scenario":null},{"value":"1,46E-03","module":"A5","scenario":null},{"value":"0,00E+00","module":"C1","scenario":null},{"value":"0,00E+00","module":"C2","scenario":null},{"value":"0,00E+00","module":"C3","scenario":null},{"value":"0,00E+00","module":"C4","scenario":null},{"value":"0,00E+00","module":"D","scenario":null}]},{"parameter":"MER","unit":"kg","values":[{"value":"3,99E-08","module":"A1-A3","scenario":null},{"value":"0,00E+00","module":"A4","scenario":null},{"value":"6,19E-08","module":"A5","scenario":null},{"value":"0,00E+00","module":"C1","scenario":null},{"value":"0,00E+00","module":"C2","scenario":null},{"value":"9,20E-01","module":"C3","scenario":null},{"value":"0,00E+00","module":"C4","scenario":null},{"value":"0,00E+00","module":"D","scenario":null}]},{"parameter":"EEE","unit":"MJ","values":[{"value":"5,53E-03","module":"A1-A3","scenario":null},{"value":"0,00E+00","module":"A4","scenario":null},{"value":"7,45E-04","module":"A5","scenario":null},{"value":"0,00E+00","module":"C1","scenario":null},{"value":"0,00E+00","module":"C2","scenario":null},{"value":"1,51E+00","module":"C3","scenario":null},{"value":"0,00E+00","module":"C4","scenario":null},{"value":"0,00E+00","module":"D","scenario":null}]},{"parameter":"EET","unit":"MJ","values":[{"value":"8,37E-02","module":"A1-A3","scenario":null},{"value":"0,00E+00","module":"A4","scenario":null},{"value":"1,13E-02","module":"A5","scenario":null},{"value":"0,00E+00","module":"C1","scenario":null},{"value":"0,00E+00","module":"C2","scenario":null},{"value":"2,29E+01","module":"C3","scenario":null},{"value":"0,00E+00","module":"C4","scenario":null},{"value":"0,00E+00","module":"D","scenario":null}]}]}