{"product_name":"Buzz","epd_id":"NEPD-3029-1703-EN","compliance":["EN 15804","ISO 14025","ISO 21930"],"producer_name":"Vestre AS","environmental_impact":[{"parameter":"GWP-total","unit":"kg CO2-eq.","values":[{"value":"2,44E+02","module":"A1-A3","scenario":null},{"value":"1,45E+01","module":"A4","scenario":null},{"value":"1,55E+00","module":"A5","scenario":null},{"value":"7,54E+00","module":"C2","scenario":null},{"value":"8,35E+00","module":"C3","scenario":null},{"value":"6,43E-03","module":"C4","scenario":null},{"value":"-1,17E+02","module":"D","scenario":null}]},{"parameter":"ODP","unit":"kg CFC 11-eq.","values":[{"value":"4,89E-06","module":"A1-A3","scenario":null},{"value":"2,98E-06","module":"A4","scenario":null},{"value":"5,59E-08","module":"A5","scenario":null},{"value":"1,42E-06","module":"C2","scenario":null},{"value":"1,86E-07","module":"C3","scenario":null},{"value":"1,49E-09","module":"C4","scenario":null},{"value":"-5,06E-06","module":"D","scenario":null}]},{"parameter":"AP","unit":"kg SO2-eq.","values":[{"value":"7,07E-01","module":"A1-A3","scenario":null},{"value":"3,74E-02","module":"A4","scenario":null},{"value":"2,99E-03","module":"A5","scenario":null},{"value":"1,77E-02","module":"C2","scenario":null},{"value":"4,33E-03","module":"C3","scenario":null},{"value":"3,51E-05","module":"C4","scenario":null},{"value":"-5,22E-01","module":"D","scenario":null}]},{"parameter":"EP","unit":"kg Phosphat-eq.","values":[{"value":"1,06E-01","module":"A1-A3","scenario":null},{"value":"5,16E-03","module":"A4","scenario":null},{"value":"7,93E-04","module":"A5","scenario":null},{"value":"2,33E-03","module":"C2","scenario":null},{"value":"1,05E-03","module":"C3","scenario":null},{"value":"6,11E-06","module":"C4","scenario":null},{"value":"-1,74E-01","module":"D","scenario":null}]},{"parameter":"POCP","unit":"kg Ethen-eq.","values":[{"value":"6,31E-02","module":"A1-A3","scenario":null},{"value":"2,27E-03","module":"A4","scenario":null},{"value":"1,13E-04","module":"A5","scenario":null},{"value":"1,14E-03","module":"C2","scenario":null},{"value":"1,78E-04","module":"C3","scenario":null},{"value":"1,49E-06","module":"C4","scenario":null},{"value":"-8,19E-02","module":"D","scenario":null}]},{"parameter":"ADPE","unit":"kg Sb-eq.","values":[{"value":"3,08E-02","module":"A1-A3","scenario":null},{"value":"3,45E-05","module":"A4","scenario":null},{"value":"8,32E-07","module":"A5","scenario":null},{"value":"2,34E-05","module":"C2","scenario":null},{"value":"2,99E-06","module":"C3","scenario":null},{"value":"4,51E-10","module":"C4","scenario":null},{"value":"-2,24E-03","module":"D","scenario":null}]},{"parameter":"ADPF","unit":"MJ","values":[{"value":"2,70E+03","module":"A1-A3","scenario":null},{"value":"2,38E+02","module":"A4","scenario":null},{"value":"6,11E+00","module":"A5","scenario":null},{"value":"1,14E+02","module":"C2","scenario":null},{"value":"1,52E+01","module":"C3","scenario":null},{"value":"1,29E-01","module":"C4","scenario":null},{"value":"-1,10E+03","module":"D","scenario":null}]}],"additional_environmental_impact":[],"resource_use":[{"parameter":"PERE","unit":"MJ","values":[{"value":"4,91E+02","module":"A1-A3","scenario":null},{"value":"4,32E+00","module":"A4","scenario":null},{"value":"1,71E+02","module":"A5","scenario":null},{"value":"1,68E+00","module":"C2","scenario":null},{"value":"2,31E-01","module":"C3","scenario":null},{"value":"2,27E-03","module":"C4","scenario":null},{"value":"-1,65E+02","module":"D","scenario":null}]},{"parameter":"PERM","unit":"MJ","values":[{"value":"3,02E+02","module":"A1-A3","scenario":null},{"value":"0,00E+00","module":"A4","scenario":null},{"value":"0,00E+00","module":"A5","scenario":null},{"value":"0,00E+00","module":"C2","scenario":null},{"value":"0,00E+00","module":"C3","scenario":null},{"value":"0,00E+00","module":"C4","scenario":null},{"value":"0,00E+00","module":"D","scenario":null}]},{"parameter":"PERT","unit":"MJ","values":[{"value":"7,93E+02","module":"A1-A3","scenario":null},{"value":"4,32E+00","module":"A4","scenario":null},{"value":"1,71E+02","module":"A5","scenario":null},{"value":"1,68E+00","module":"C2","scenario":null},{"value":"2,31E-01","module":"C3","scenario":null},{"value":"2,27E-03","module":"C4","scenario":null},{"value":"-1,65E+02","module":"D","scenario":null}]},{"parameter":"PENRE","unit":"MJ","values":[{"value":"3,00E+03","module":"A1-A3","scenario":null},{"value":"2,45E+02","module":"A4","scenario":null},{"value":"2,10E+01","module":"A5","scenario":null},{"value":"1,17E+02","module":"C2","scenario":null},{"value":"1,56E+01","module":"C3","scenario":null},{"value":"1,32E-01","module":"C4","scenario":null},{"value":"-1,07E+03","module":"D","scenario":null}]},{"parameter":"PENRM","unit":"MJ","values":[{"value":"1,58E+01","module":"A1-A3","scenario":null},{"value":"0,00E+00","module":"A4","scenario":null},{"value":"0,00E+00","module":"A5","scenario":null},{"value":"0,00E+00","module":"C2","scenario":null},{"value":"0,00E+00","module":"C3","scenario":null},{"value":"0,00E+00","module":"C4","scenario":null},{"value":"0,00E+00","module":"D","scenario":null}]},{"parameter":"PENRT","unit":"MJ","values":[{"value":"3,01E+03","module":"A1-A3","scenario":null},{"value":"2,45E+02","module":"A4","scenario":null},{"value":"2,10E+01","module":"A5","scenario":null},{"value":"1,17E+02","module":"C2","scenario":null},{"value":"1,56E+01","module":"C3","scenario":null},{"value":"1,32E-01","module":"C4","scenario":null},{"value":"-1,07E+03","module":"D","scenario":null}]},{"parameter":"SM","unit":"kg","values":[{"value":"2,96E+00","module":"A1-A3","scenario":null},{"value":"0,00E+00","module":"A4","scenario":null},{"value":"0,00E+00","module":"A5","scenario":null},{"value":"0,00E+00","module":"C2","scenario":null},{"value":"0,00E+00","module":"C3","scenario":null},{"value":"0,00E+00","module":"C4","scenario":null},{"value":"0,00E+00","module":"D","scenario":null}]},{"parameter":"RSF","unit":"MJ","values":[{"value":"1,20E-01","module":"A1-A3","scenario":null},{"value":"0,00E+00","module":"A4","scenario":null},{"value":"0,00E+00","module":"A5","scenario":null},{"value":"0,00E+00","module":"C2","scenario":null},{"value":"0,00E+00","module":"C3","scenario":null},{"value":"0,00E+00","module":"C4","scenario":null},{"value":"-3,05E-03","module":"D","scenario":null}]},{"parameter":"NRSF","unit":"MJ","values":[{"value":"1,83E-02","module":"A1-A3","scenario":null},{"value":"0,00E+00","module":"A4","scenario":null},{"value":"0,00E+00","module":"A5","scenario":null},{"value":"0,00E+00","module":"C2","scenario":null},{"value":"0,00E+00","module":"C3","scenario":null},{"value":"0,00E+00","module":"C4","scenario":null},{"value":"0,00E+00","module":"D","scenario":null}]},{"parameter":"FW","unit":"m3","values":[{"value":"1,69E+00","module":"A1-A3","scenario":null},{"value":"5,81E-02","module":"A4","scenario":null},{"value":"5,51E-03","module":"A5","scenario":null},{"value":"2,20E-02","module":"C2","scenario":null},{"value":"4,00E-03","module":"C3","scenario":null},{"value":"1,39E-04","module":"C4","scenario":null},{"value":"-7,17E-01","module":"D","scenario":null}]}],"end_of_life_waste":[{"parameter":"HWD","unit":"kg","values":[{"value":"2,77E-01","module":"A1-A3","scenario":null},{"value":"1,31E-04","module":"A4","scenario":null},{"value":"9,71E-06","module":"A5","scenario":null},{"value":"6,86E-05","module":"C2","scenario":null},{"value":"1,86E-05","module":"C3","scenario":null},{"value":"1,91E-07","module":"C4","scenario":null},{"value":"-1,00E-02","module":"D","scenario":null}]},{"parameter":"NHWD","unit":"kg","values":[{"value":"4,63E+01","module":"A1-A3","scenario":null},{"value":"2,24E+01","module":"A4","scenario":null},{"value":"5,24E-01","module":"A5","scenario":null},{"value":"6,24E+00","module":"C2","scenario":null},{"value":"8,18E-01","module":"C3","scenario":null},{"value":"7,87E-01","module":"C4","scenario":null},{"value":"-1,98E+02","module":"D","scenario":null}]},{"parameter":"RWD","unit":"kg","values":[{"value":"2,26E-02","module":"A1-A3","scenario":null},{"value":"1,72E-03","module":"A4","scenario":null},{"value":"3,09E-05","module":"A5","scenario":null},{"value":"8,00E-04","module":"C2","scenario":null},{"value":"1,05E-04","module":"C3","scenario":null},{"value":"8,44E-07","module":"C4","scenario":null},{"value":"-7,55E-04","module":"D","scenario":null}]}],"end_of_life_flow":[{"parameter":"CRU","unit":"kg","values":[{"value":"0,00E+00","module":"A1-A3","scenario":null},{"value":"0,00E+00","module":"A4","scenario":null},{"value":"0,00E+00","module":"A5","scenario":null},{"value":"0,00E+00","module":"C2","scenario":null},{"value":"0,00E+00","module":"C3","scenario":null},{"value":"0,00E+00","module":"C4","scenario":null},{"value":"0,00E+00","module":"D","scenario":null}]},{"parameter":"MFR","unit":"kg","values":[{"value":"2,46E+01","module":"A1-A3","scenario":null},{"value":"0,00E+00","module":"A4","scenario":null},{"value":"0,00E+00","module":"A5","scenario":null},{"value":"0,00E+00","module":"C2","scenario":null},{"value":"7,09E+01","module":"C3","scenario":null},{"value":"0,00E+00","module":"C4","scenario":null},{"value":"0,00E+00","module":"D","scenario":null}]},{"parameter":"MER","unit":"kg","values":[{"value":"4,34E-02","module":"A1-A3","scenario":null},{"value":"0,00E+00","module":"A4","scenario":null},{"value":"0,00E+00","module":"A5","scenario":null},{"value":"0,00E+00","module":"C2","scenario":null},{"value":"5,00E+00","module":"C3","scenario":null},{"value":"0,00E+00","module":"C4","scenario":null},{"value":"0,00E+00","module":"D","scenario":null}]},{"parameter":"EEE","unit":"MJ","values":[{"value":"1,52E-01","module":"A1-A3","scenario":null},{"value":"0,00E+00","module":"A4","scenario":null},{"value":"9,89E+00","module":"A5","scenario":null},{"value":"0,00E+00","module":"C2","scenario":null},{"value":"5,60E+00","module":"C3","scenario":null},{"value":"0,00E+00","module":"C4","scenario":null},{"value":"0,00E+00","module":"D","scenario":null}]},{"parameter":"EET","unit":"MJ","values":[{"value":"1,42E+00","module":"A1-A3","scenario":null},{"value":"0,00E+00","module":"A4","scenario":null},{"value":"1,09E+02","module":"A5","scenario":null},{"value":"0,00E+00","module":"C2","scenario":null},{"value":"3,85E+01","module":"C3","scenario":null},{"value":"0,00E+00","module":"C4","scenario":null},{"value":"0,00E+00","module":"D","scenario":null}]}]}