{"product_name":"PP Smooth Cable  Proctection Pipes Yellow","epd_id":"NEPD-5449-4755-EN","compliance":["EN 15804+A2","ISO 14025","ISO 21930"],"producer_name":"Pipelife Sverige AB","environmental_impact":[{"parameter":"GWP-total","unit":"kg CO2-eq.","values":[{"value":"1,90E+00","module":"A1","scenario":null},{"value":"1,05E-01","module":"A2","scenario":null},{"value":"8,61E-02","module":"A3","scenario":null},{"value":"8,72E-03","module":"A4","scenario":null},{"value":"1,72E-01","module":"A5","scenario":null},{"value":"0,00E+00","module":"C1","scenario":null},{"value":"1,63E-02","module":"C2","scenario":null},{"value":"1,27E+00","module":"C3","scenario":null},{"value":"7,22E-02","module":"C4","scenario":null},{"value":"-7,38E-02","module":"D","scenario":null},{"value":"2,09E+00","module":"A1A3","scenario":null}]},{"parameter":"GWP-fossil","unit":"kg CO2-eq.","values":[{"value":"1,89E+00","module":"A1","scenario":null},{"value":"1,05E-01","module":"A2","scenario":null},{"value":"8,20E-02","module":"A3","scenario":null},{"value":"8,71E-03","module":"A4","scenario":null},{"value":"1,71E-01","module":"A5","scenario":null},{"value":"0,00E+00","module":"C1","scenario":null},{"value":"1,63E-02","module":"C2","scenario":null},{"value":"1,27E+00","module":"C3","scenario":null},{"value":"7,22E-02","module":"C4","scenario":null},{"value":"-7,12E-02","module":"D","scenario":null},{"value":"2,07E+00","module":"A1A3","scenario":null}]},{"parameter":"GWP-biogenic","unit":"kg CO2-eq.","values":[{"value":"8,54E-03","module":"A1","scenario":null},{"value":"4,30E-05","module":"A2","scenario":null},{"value":"1,25E-03","module":"A3","scenario":null},{"value":"3,73E-06","module":"A4","scenario":null},{"value":"4,93E-04","module":"A5","scenario":null},{"value":"0,00E+00","module":"C1","scenario":null},{"value":"6,76E-06","module":"C2","scenario":null},{"value":"1,13E-05","module":"C3","scenario":null},{"value":"6,78E-06","module":"C4","scenario":null},{"value":"-1,47E-04","module":"D","scenario":null},{"value":"9,83E-03","module":"A1A3","scenario":null}]},{"parameter":"GWP-luluc","unit":"kg CO2-eq.","values":[{"value":"4,62E-04","module":"A1","scenario":null},{"value":"3,12E-05","module":"A2","scenario":null},{"value":"2,82E-03","module":"A3","scenario":null},{"value":"2,65E-06","module":"A4","scenario":null},{"value":"1,66E-04","module":"A5","scenario":null},{"value":"0,00E+00","module":"C1","scenario":null},{"value":"5,81E-06","module":"C2","scenario":null},{"value":"1,77E-06","module":"C3","scenario":null},{"value":"1,51E-06","module":"C4","scenario":null},{"value":"-2,45E-03","module":"D","scenario":null},{"value":"3,31E-03","module":"A1A3","scenario":null}]},{"parameter":"ODP","unit":"kg CFC 11-eq.","values":[{"value":"3,04E-08","module":"A1","scenario":null},{"value":"2,42E-08","module":"A2","scenario":null},{"value":"2,58E-08","module":"A3","scenario":null},{"value":"2,10E-09","module":"A4","scenario":null},{"value":"4,35E-09","module":"A5","scenario":null},{"value":"0,00E+00","module":"C1","scenario":null},{"value":"3,70E-09","module":"C2","scenario":null},{"value":"1,08E-09","module":"C3","scenario":null},{"value":"2,03E-09","module":"C4","scenario":null},{"value":"-5,19E-03","module":"D","scenario":null},{"value":"8,04E-08","module":"A1A3","scenario":null}]},{"parameter":"AP","unit":"mol H+-eq.","values":[{"value":"6,55E-03","module":"A1","scenario":null},{"value":"4,39E-04","module":"A2","scenario":null},{"value":"5,39E-04","module":"A3","scenario":null},{"value":"2,80E-05","module":"A4","scenario":null},{"value":"3,89E-04","module":"A5","scenario":null},{"value":"0,00E+00","module":"C1","scenario":null},{"value":"4,69E-05","module":"C2","scenario":null},{"value":"1,66E-04","module":"C3","scenario":null},{"value":"5,11E-05","module":"C4","scenario":null},{"value":"-5,86E-04","module":"D","scenario":null},{"value":"7,53E-03","module":"A1A3","scenario":null}]},{"parameter":"POCP","unit":"kg NMVOC-eq.","values":[{"value":"5,79E-03","module":"A1","scenario":null},{"value":"4,67E-04","module":"A2","scenario":null},{"value":"4,07E-04","module":"A3","scenario":null},{"value":"2,69E-05","module":"A4","scenario":null},{"value":"3,48E-04","module":"A5","scenario":null},{"value":"0,00E+00","module":"C1","scenario":null},{"value":"3,98E-05","module":"C2","scenario":null},{"value":"2,05E-04","module":"C3","scenario":null},{"value":"7,27E-05","module":"C4","scenario":null},{"value":"-5,72E-04","module":"D","scenario":null},{"value":"6,66E-03","module":"A1A3","scenario":null}]},{"parameter":"ADPE","unit":"kg Sb-eq.","values":[{"value":"1,63E-05","module":"A1","scenario":null},{"value":"1,89E-06","module":"A2","scenario":null},{"value":"2,26E-06","module":"A3","scenario":null},{"value":"1,55E-07","module":"A4","scenario":null},{"value":"1,04E-06","module":"A5","scenario":null},{"value":"0,00E+00","module":"C1","scenario":null},{"value":"4,51E-07","module":"C2","scenario":null},{"value":"5,08E-08","module":"C3","scenario":null},{"value":"5,15E-08","module":"C4","scenario":null},{"value":"-7,08E-07","module":"D","scenario":null},{"value":"2,04E-05","module":"A1A3","scenario":null}]},{"parameter":"ADPF","unit":"MJ","values":[{"value":"6,83E+01","module":"A1","scenario":null},{"value":"1,62E+00","module":"A2","scenario":null},{"value":"5,55E+00","module":"A3","scenario":null},{"value":"1,41E-01","module":"A4","scenario":null},{"value":"3,80E+00","module":"A5","scenario":null},{"value":"0,00E+00","module":"C1","scenario":null},{"value":"2,47E-01","module":"C2","scenario":null},{"value":"9,01E-02","module":"C3","scenario":null},{"value":"1,51E-01","module":"C4","scenario":null},{"value":"-1,02E+00","module":"D","scenario":null},{"value":"7,55E+01","module":"A1A3","scenario":null}]},{"parameter":"WDP","unit":"m3 world-eq.","values":[{"value":"5,60E+01","module":"A1","scenario":null},{"value":"1,28E+00","module":"A2","scenario":null},{"value":"5,17E+02","module":"A3","scenario":null},{"value":"1,08E-01","module":"A4","scenario":null},{"value":"2,88E+01","module":"A5","scenario":null},{"value":"0,00E+00","module":"C1","scenario":null},{"value":"2,39E-01","module":"C2","scenario":null},{"value":"2,49E-01","module":"C3","scenario":null},{"value":"1,29E+00","module":"C4","scenario":null},{"value":"-1,27E+01","module":"D","scenario":null},{"value":"5,74E+02","module":"A1A3","scenario":null}]},{"parameter":"EP-freshwater","unit":"kg P-eq.","values":[{"value":"2,66E-05","module":"A1","scenario":null},{"value":"8,01E-07","module":"A2","scenario":null},{"value":"4,44E-06","module":"A3","scenario":null},{"value":"6,93E-08","module":"A4","scenario":null},{"value":"1,61E-06","module":"A5","scenario":null},{"value":"0,00E+00","module":"C1","scenario":null},{"value":"1,31E-07","module":"C2","scenario":null},{"value":"1,13E-07","module":"C3","scenario":null},{"value":"7,47E-08","module":"C4","scenario":null},{"value":"-6,33E-06","module":"D","scenario":null},{"value":"3,19E-05","module":"A1A3","scenario":null}]},{"parameter":"EP-marine","unit":"kg N-eq.","values":[{"value":"1,09E-03","module":"A1","scenario":null},{"value":"1,32E-04","module":"A2","scenario":null},{"value":"1,32E-04","module":"A3","scenario":null},{"value":"6,14E-06","module":"A4","scenario":null},{"value":"7,66E-05","module":"A5","scenario":null},{"value":"0,00E+00","module":"C1","scenario":null},{"value":"9,29E-06","module":"C2","scenario":null},{"value":"7,92E-05","module":"C3","scenario":null},{"value":"9,24E-05","module":"C4","scenario":null},{"value":"-1,92E-04","module":"D","scenario":null},{"value":"1,36E-03","module":"A1A3","scenario":null}]},{"parameter":"EP-terrestrial","unit":"mol N-eq.","values":[{"value":"1,21E-02","module":"A1","scenario":null},{"value":"1,46E-03","module":"A2","scenario":null},{"value":"1,56E-03","module":"A3","scenario":null},{"value":"6,85E-05","module":"A4","scenario":null},{"value":"8,11E-04","module":"A5","scenario":null},{"value":"0,00E+00","module":"C1","scenario":null},{"value":"1,04E-04","module":"C2","scenario":null},{"value":"8,53E-04","module":"C3","scenario":null},{"value":"2,02E-04","module":"C4","scenario":null},{"value":"-2,07E-03","module":"D","scenario":null},{"value":"1,51E-02","module":"A1A3","scenario":null}]},{"parameter":"GWP-IOBC","unit":"kg CO2-eq.","values":[{"value":"1,77E+00","module":"A1","scenario":null},{"value":"1,05E-01","module":"A2","scenario":null},{"value":"6,09E-02","module":"A3","scenario":null},{"value":"8,72E-03","module":"A4","scenario":null},{"value":"1,61E-01","module":"A5","scenario":null},{"value":"0,00E+00","module":"C1","scenario":null},{"value":"1,63E-02","module":"C2","scenario":null},{"value":"1,27E+00","module":"C3","scenario":null},{"value":"8,92E-04","module":"C4","scenario":null},{"value":"-7,27E-02","module":"D","scenario":null},{"value":"1,94E+00","module":"A1A3","scenario":null}]}],"additional_environmental_impact":[{"parameter":"PM","unit":"disease incidence","values":[{"value":"5,69E-08","module":"A1","scenario":null},{"value":"9,06E-09","module":"A2","scenario":null},{"value":"6,87E-09","module":"A3","scenario":null},{"value":"8,00E-10","module":"A4","scenario":null},{"value":"3,78E-09","module":"A5","scenario":null},{"value":"0,00E+00","module":"C1","scenario":null},{"value":"1,00E-09","module":"C2","scenario":null},{"value":"7,71E-10","module":"C3","scenario":null},{"value":"1,01E-09","module":"C4","scenario":null},{"value":"-3,55E-08","module":"D","scenario":null},{"value":"7,28E-08","module":"A1A3","scenario":null}]},{"parameter":"ETP-fw","unit":"CTUe","values":[{"value":"9,17E+00","module":"A1","scenario":null},{"value":"1,19E+00","module":"A2","scenario":null},{"value":"3,13E+00","module":"A3","scenario":null},{"value":"1,03E-01","module":"A4","scenario":null},{"value":"7,11E-01","module":"A5","scenario":null},{"value":"0,00E+00","module":"C1","scenario":null},{"value":"1,83E-01","module":"C2","scenario":null},{"value":"3,68E-01","module":"C3","scenario":null},{"value":"1,86E-01","module":"C4","scenario":null},{"value":"-5,54E+00","module":"D","scenario":null},{"value":"1,35E+01","module":"A1A3","scenario":null}]},{"parameter":"HTP-c","unit":"CTUh","values":[{"value":"3,85E-10","module":"A1","scenario":null},{"value":"0,00E+00","module":"A2","scenario":null},{"value":"1,32E-10","module":"A3","scenario":null},{"value":"0,00E+00","module":"A4","scenario":null},{"value":"2,80E-11","module":"A5","scenario":null},{"value":"0,00E+00","module":"C1","scenario":null},{"value":"0,00E+00","module":"C2","scenario":null},{"value":"3,10E-11","module":"C3","scenario":null},{"value":"5,00E-12","module":"C4","scenario":null},{"value":"-1,02E-10","module":"D","scenario":null},{"value":"5,17E-10","module":"A1A3","scenario":null}]},{"parameter":"HTP-nc","unit":"CTUh","values":[{"value":"1,10E-08","module":"A1","scenario":null},{"value":"1,16E-09","module":"A2","scenario":null},{"value":"3,12E-09","module":"A3","scenario":null},{"value":"1,00E-10","module":"A4","scenario":null},{"value":"8,38E-10","module":"A5","scenario":null},{"value":"0,00E+00","module":"C1","scenario":null},{"value":"2,00E-10","module":"C2","scenario":null},{"value":"1,19E-09","module":"C3","scenario":null},{"value":"1,35E-10","module":"C4","scenario":null},{"value":"-5,31E-09","module":"D","scenario":null},{"value":"1,53E-08","module":"A1A3","scenario":null}]},{"parameter":"SQP","unit":"unitless","values":[{"value":"1,78E+00","module":"A1","scenario":null},{"value":"1,79E+00","module":"A2","scenario":null},{"value":"2,35E+00","module":"A3","scenario":null},{"value":"1,62E-01","module":"A4","scenario":null},{"value":"3,36E-01","module":"A5","scenario":null},{"value":"0,00E+00","module":"C1","scenario":null},{"value":"1,73E-01","module":"C2","scenario":null},{"value":"1,18E-02","module":"C3","scenario":null},{"value":"5,63E-01","module":"C4","scenario":null},{"value":"-6,81E+00","module":"D","scenario":null},{"value":"5,91E+00","module":"A1A3","scenario":null}]},{"parameter":"IRP","unit":"kBq U235-eq.","values":[{"value":"3,37E-02","module":"A1","scenario":null},{"value":"7,10E-03","module":"A2","scenario":null},{"value":"1,76E-01","module":"A3","scenario":null},{"value":"6,18E-04","module":"A4","scenario":null},{"value":"1,09E-02","module":"A5","scenario":null},{"value":"0,00E+00","module":"C1","scenario":null},{"value":"1,08E-03","module":"C2","scenario":null},{"value":"1,63E-04","module":"C3","scenario":null},{"value":"7,27E-04","module":"C4","scenario":null},{"value":"-6,50E-03","module":"D","scenario":null},{"value":"2,16E-01","module":"A1A3","scenario":null}]}],"resource_use":[{"parameter":"PERE","unit":"MJ","values":[{"value":"9,51E-01","module":"A1","scenario":null},{"value":"2,07E-02","module":"A2","scenario":null},{"value":"2,46E+00","module":"A3","scenario":null},{"value":"1,78E-03","module":"A4","scenario":null},{"value":"1,72E-01","module":"A5","scenario":null},{"value":"0,00E+00","module":"C1","scenario":null},{"value":"3,54E-03","module":"C2","scenario":null},{"value":"2,94E-03","module":"C3","scenario":null},{"value":"7,05E-03","module":"C4","scenario":null},{"value":"-6,29E+00","module":"D","scenario":null},{"value":"3,44E+00","module":"A1A3","scenario":null}]},{"parameter":"PERM","unit":"MJ","values":[{"value":"0,00E+00","module":"A1","scenario":null},{"value":"0,00E+00","module":"A2","scenario":null},{"value":"0,00E+00","module":"A3","scenario":null},{"value":"0,00E+00","module":"A4","scenario":null},{"value":"0,00E+00","module":"A5","scenario":null},{"value":"0,00E+00","module":"C1","scenario":null},{"value":"0,00E+00","module":"C2","scenario":null},{"value":"0,00E+00","module":"C3","scenario":null},{"value":"0,00E+00","module":"C4","scenario":null},{"value":"0,00E+00","module":"D","scenario":null},{"value":"0,00E+00","module":"A1A3","scenario":null}]},{"parameter":"PERT","unit":"MJ","values":[{"value":"9,51E-01","module":"A1","scenario":null},{"value":"2,07E-02","module":"A2","scenario":null},{"value":"2,46E+00","module":"A3","scenario":null},{"value":"1,78E-03","module":"A4","scenario":null},{"value":"1,72E-01","module":"A5","scenario":null},{"value":"0,00E+00","module":"C1","scenario":null},{"value":"3,54E-03","module":"C2","scenario":null},{"value":"2,94E-03","module":"C3","scenario":null},{"value":"7,05E-03","module":"C4","scenario":null},{"value":"-6,29E+00","module":"D","scenario":null},{"value":"3,44E+00","module":"A1A3","scenario":null}]},{"parameter":"PENRE","unit":"MJ","values":[{"value":"3,98E+01","module":"A1","scenario":null},{"value":"1,63E+00","module":"A2","scenario":null},{"value":"5,63E+00","module":"A3","scenario":null},{"value":"1,41E-01","module":"A4","scenario":null},{"value":"2,38E+00","module":"A5","scenario":null},{"value":"0,00E+00","module":"C1","scenario":null},{"value":"2,47E-01","module":"C2","scenario":null},{"value":"9,01E-02","module":"C3","scenario":null},{"value":"1,51E-01","module":"C4","scenario":null},{"value":"-1,02E+00","module":"D","scenario":null},{"value":"4,71E+01","module":"A1A3","scenario":null}]},{"parameter":"PENRM","unit":"MJ","values":[{"value":"3,11E+01","module":"A1","scenario":null},{"value":"0,00E+00","module":"A2","scenario":null},{"value":"0,00E+00","module":"A3","scenario":null},{"value":"0,00E+00","module":"A4","scenario":null},{"value":"1,56E+00","module":"A5","scenario":null},{"value":"0,00E+00","module":"C1","scenario":null},{"value":"0,00E+00","module":"C2","scenario":null},{"value":"0,00E+00","module":"C3","scenario":null},{"value":"0,00E+00","module":"C4","scenario":null},{"value":"0,00E+00","module":"D","scenario":null},{"value":"3,11E+01","module":"A1A3","scenario":null}]},{"parameter":"PENRT","unit":"MJ","values":[{"value":"7,10E+01","module":"A1","scenario":null},{"value":"1,63E+00","module":"A2","scenario":null},{"value":"5,63E+00","module":"A3","scenario":null},{"value":"1,41E-01","module":"A4","scenario":null},{"value":"3,94E+00","module":"A5","scenario":null},{"value":"0,00E+00","module":"C1","scenario":null},{"value":"2,47E-01","module":"C2","scenario":null},{"value":"9,01E-02","module":"C3","scenario":null},{"value":"1,51E-01","module":"C4","scenario":null},{"value":"-1,02E+00","module":"D","scenario":null},{"value":"7,82E+01","module":"A1A3","scenario":null}]},{"parameter":"SM","unit":"kg","values":[{"value":"0,00E+00","module":"A1","scenario":null},{"value":"0,00E+00","module":"A2","scenario":null},{"value":"1,34E-03","module":"A3","scenario":null},{"value":"0,00E+00","module":"A4","scenario":null},{"value":"7,02E-05","module":"A5","scenario":null},{"value":"0,00E+00","module":"C1","scenario":null},{"value":"0,00E+00","module":"C2","scenario":null},{"value":"0,00E+00","module":"C3","scenario":null},{"value":"6,86E-05","module":"C4","scenario":null},{"value":"0,00E+00","module":"D","scenario":null},{"value":"1,34E-03","module":"A1A3","scenario":null}]},{"parameter":"RSF","unit":"MJ","values":[{"value":"5,35E-02","module":"A1","scenario":null},{"value":"7,25E-04","module":"A2","scenario":null},{"value":"1,28E-02","module":"A3","scenario":null},{"value":"6,23E-05","module":"A4","scenario":null},{"value":"3,37E-03","module":"A5","scenario":null},{"value":"0,00E+00","module":"C1","scenario":null},{"value":"1,26E-04","module":"C2","scenario":null},{"value":"7,82E-05","module":"C3","scenario":null},{"value":"1,48E-04","module":"C4","scenario":null},{"value":"-1,10E-03","module":"D","scenario":null},{"value":"6,70E-02","module":"A1A3","scenario":null}]},{"parameter":"NRSF","unit":"MJ","values":[{"value":"5,63E-03","module":"A1","scenario":null},{"value":"2,45E-03","module":"A2","scenario":null},{"value":"3,34E-02","module":"A3","scenario":null},{"value":"2,09E-04","module":"A4","scenario":null},{"value":"2,19E-03","module":"A5","scenario":null},{"value":"0,00E+00","module":"C1","scenario":null},{"value":"4,52E-04","module":"C2","scenario":null},{"value":"0,00E+00","module":"C3","scenario":null},{"value":"1,92E-03","module":"C4","scenario":null},{"value":"-3,73E-01","module":"D","scenario":null},{"value":"4,15E-02","module":"A1A3","scenario":null}]},{"parameter":"FW","unit":"m3","values":[{"value":"1,97E-02","module":"A1","scenario":null},{"value":"1,84E-04","module":"A2","scenario":null},{"value":"5,95E-02","module":"A3","scenario":null},{"value":"1,61E-05","module":"A4","scenario":null},{"value":"4,00E-03","module":"A5","scenario":null},{"value":"0,00E+00","module":"C1","scenario":null},{"value":"2,64E-05","module":"C2","scenario":null},{"value":"2,95E-04","module":"C3","scenario":null},{"value":"1,85E-04","module":"C4","scenario":null},{"value":"-7,57E-03","module":"D","scenario":null},{"value":"7,94E-02","module":"A1A3","scenario":null}]}],"end_of_life_waste":[{"parameter":"HWD","unit":"kg","values":[{"value":"1,11E-03","module":"A1","scenario":null},{"value":"8,84E-05","module":"A2","scenario":null},{"value":"3,10E-03","module":"A3","scenario":null},{"value":"7,74E-06","module":"A4","scenario":null},{"value":"8,15E-04","module":"A5","scenario":null},{"value":"0,00E+00","module":"C1","scenario":null},{"value":"1,27E-05","module":"C2","scenario":null},{"value":"0,00E+00","module":"C3","scenario":null},{"value":"1,20E-02","module":"C4","scenario":null},{"value":"-4,78E-05","module":"D","scenario":null},{"value":"4,30E-03","module":"A1A3","scenario":null}]},{"parameter":"NHWD","unit":"kg","values":[{"value":"5,64E-02","module":"A1","scenario":null},{"value":"1,35E-01","module":"A2","scenario":null},{"value":"2,13E-02","module":"A3","scenario":null},{"value":"1,23E-02","module":"A4","scenario":null},{"value":"4,31E-02","module":"A5","scenario":null},{"value":"0,00E+00","module":"C1","scenario":null},{"value":"1,20E-02","module":"C2","scenario":null},{"value":"0,00E+00","module":"C3","scenario":null},{"value":"6,32E-01","module":"C4","scenario":null},{"value":"-2,41E-02","module":"D","scenario":null},{"value":"2,13E-01","module":"A1A3","scenario":null}]},{"parameter":"RWD","unit":"kg","values":[{"value":"2,90E-05","module":"A1","scenario":null},{"value":"1,11E-05","module":"A2","scenario":null},{"value":"7,91E-05","module":"A3","scenario":null},{"value":"9,66E-07","module":"A4","scenario":null},{"value":"6,09E-06","module":"A5","scenario":null},{"value":"0,00E+00","module":"C1","scenario":null},{"value":"1,68E-06","module":"C2","scenario":null},{"value":"0,00E+00","module":"C3","scenario":null},{"value":"9,89E-07","module":"C4","scenario":null},{"value":"-5,33E-06","module":"D","scenario":null},{"value":"1,19E-04","module":"A1A3","scenario":null}]}],"end_of_life_flow":[{"parameter":"CRU","unit":"kg","values":[{"value":"0,00E+00","module":"A1","scenario":null},{"value":"0,00E+00","module":"A2","scenario":null},{"value":"0,00E+00","module":"A3","scenario":null},{"value":"0,00E+00","module":"A4","scenario":null},{"value":"0,00E+00","module":"A5","scenario":null},{"value":"0,00E+00","module":"C1","scenario":null},{"value":"0,00E+00","module":"C2","scenario":null},{"value":"0,00E+00","module":"C3","scenario":null},{"value":"0,00E+00","module":"C4","scenario":null},{"value":"0,00E+00","module":"D","scenario":null},{"value":"0,00E+00","module":"A1A3","scenario":null}]},{"parameter":"MFR","unit":"kg","values":[{"value":"0,00E+00","module":"A1","scenario":null},{"value":"0,00E+00","module":"A2","scenario":null},{"value":"1,76E-04","module":"A3","scenario":null},{"value":"0,00E+00","module":"A4","scenario":null},{"value":"1,16E-05","module":"A5","scenario":null},{"value":"0,00E+00","module":"C1","scenario":null},{"value":"0,00E+00","module":"C2","scenario":null},{"value":"0,00E+00","module":"C3","scenario":null},{"value":"5,61E-05","module":"C4","scenario":null},{"value":"0,00E+00","module":"D","scenario":null},{"value":"1,76E-04","module":"A1A3","scenario":null}]},{"parameter":"MER","unit":"kg","values":[{"value":"0,00E+00","module":"A1","scenario":null},{"value":"0,00E+00","module":"A2","scenario":null},{"value":"1,09E-03","module":"A3","scenario":null},{"value":"0,00E+00","module":"A4","scenario":null},{"value":"2,51E-02","module":"A5","scenario":null},{"value":"0,00E+00","module":"C1","scenario":null},{"value":"0,00E+00","module":"C2","scenario":null},{"value":"5,00E-01","module":"C3","scenario":null},{"value":"1,37E-06","module":"C4","scenario":null},{"value":"0,00E+00","module":"D","scenario":null},{"value":"1,09E-03","module":"A1A3","scenario":null}]},{"parameter":"EEE","unit":"MJ","values":[{"value":"0,00E+00","module":"A1","scenario":null},{"value":"0,00E+00","module":"A2","scenario":null},{"value":"7,37E-03","module":"A3","scenario":null},{"value":"0,00E+00","module":"A4","scenario":null},{"value":"4,10E-02","module":"A5","scenario":null},{"value":"0,00E+00","module":"C1","scenario":null},{"value":"0,00E+00","module":"C2","scenario":null},{"value":"8,12E-01","module":"C3","scenario":null},{"value":"8,89E-05","module":"C4","scenario":null},{"value":"0,00E+00","module":"D","scenario":null},{"value":"7,37E-03","module":"A1A3","scenario":null}]},{"parameter":"EET","unit":"MJ","values":[{"value":"0,00E+00","module":"A1","scenario":null},{"value":"0,00E+00","module":"A2","scenario":null},{"value":"1,12E-01","module":"A3","scenario":null},{"value":"0,00E+00","module":"A4","scenario":null},{"value":"6,20E-01","module":"A5","scenario":null},{"value":"0,00E+00","module":"C1","scenario":null},{"value":"0,00E+00","module":"C2","scenario":null},{"value":"1,23E+01","module":"C3","scenario":null},{"value":"1,35E-03","module":"C4","scenario":null},{"value":"0,00E+00","module":"D","scenario":null},{"value":"1,12E-01","module":"A1A3","scenario":null}]}]}