{"product_name":"Lineal Suspended 840","epd_id":"NEPD-4808-4073-EN","compliance":["EN 15804+A2","ISO 14025","ISO 21930"],"producer_name":"SG Armaturen AS","environmental_impact":[{"parameter":"GWP-total","unit":"kg CO2-eq.","values":[{"value":"3,12E+01","module":"A1","scenario":null},{"value":"1,20E-01","module":"A2","scenario":null},{"value":"1,02E+00","module":"A3","scenario":null},{"value":"5,91E-01","module":"A4","scenario":null},{"value":"3,43E-01","module":"A5","scenario":null},{"value":"1,79E+01","module":"B6","scenario":null},{"value":"0,00E+00","module":"C1","scenario":null},{"value":"9,85E-02","module":"C2","scenario":null},{"value":"4,68E-01","module":"C3","scenario":null},{"value":"4,47E-02","module":"C4","scenario":null},{"value":"-6,03E+00","module":"D","scenario":null},{"value":"3,23E+01","module":"A1A3","scenario":null}]},{"parameter":"GWP-fossil","unit":"kg CO2-eq.","values":[{"value":"3,11E+01","module":"A1","scenario":null},{"value":"1,20E-01","module":"A2","scenario":null},{"value":"9,71E-01","module":"A3","scenario":null},{"value":"5,91E-01","module":"A4","scenario":null},{"value":"3,24E-03","module":"A5","scenario":null},{"value":"1,74E+01","module":"B6","scenario":null},{"value":"0,00E+00","module":"C1","scenario":null},{"value":"9,85E-02","module":"C2","scenario":null},{"value":"4,67E-01","module":"C3","scenario":null},{"value":"4,45E-02","module":"C4","scenario":null},{"value":"-5,91E+00","module":"D","scenario":null},{"value":"3,22E+01","module":"A1A3","scenario":null}]},{"parameter":"GWP-biogenic","unit":"kg CO2-eq.","values":[{"value":"-1,61E-01","module":"A1","scenario":null},{"value":"4,48E-05","module":"A2","scenario":null},{"value":"5,04E-02","module":"A3","scenario":null},{"value":"2,45E-04","module":"A4","scenario":null},{"value":"3,40E-01","module":"A5","scenario":null},{"value":"4,80E-01","module":"B6","scenario":null},{"value":"0,00E+00","module":"C1","scenario":null},{"value":"4,08E-05","module":"C2","scenario":null},{"value":"4,94E-04","module":"C3","scenario":null},{"value":"2,25E-05","module":"C4","scenario":null},{"value":"-2,48E-02","module":"D","scenario":null},{"value":"-1,10E-01","module":"A1A3","scenario":null}]},{"parameter":"GWP-luluc","unit":"kg CO2-eq.","values":[{"value":"1,68E-01","module":"A1","scenario":null},{"value":"5,51E-05","module":"A2","scenario":null},{"value":"2,93E-03","module":"A3","scenario":null},{"value":"2,10E-04","module":"A4","scenario":null},{"value":"1,07E-06","module":"A5","scenario":null},{"value":"7,17E-02","module":"B6","scenario":null},{"value":"0,00E+00","module":"C1","scenario":null},{"value":"3,50E-05","module":"C2","scenario":null},{"value":"2,32E-04","module":"C3","scenario":null},{"value":"1,98E-04","module":"C4","scenario":null},{"value":"-9,14E-02","module":"D","scenario":null},{"value":"1,70E-01","module":"A1A3","scenario":null}]},{"parameter":"ODP","unit":"kg CFC 11-eq.","values":[{"value":"2,58E-06","module":"A1","scenario":null},{"value":"2,68E-08","module":"A2","scenario":null},{"value":"5,28E-08","module":"A3","scenario":null},{"value":"1,34E-07","module":"A4","scenario":null},{"value":"6,83E-10","module":"A5","scenario":null},{"value":"1,19E-06","module":"B6","scenario":null},{"value":"0,00E+00","module":"C1","scenario":null},{"value":"2,23E-08","module":"C2","scenario":null},{"value":"2,00E-08","module":"C3","scenario":null},{"value":"3,10E-09","module":"C4","scenario":null},{"value":"-1,07E-03","module":"D","scenario":null},{"value":"2,66E-06","module":"A1A3","scenario":null}]},{"parameter":"AP","unit":"mol H+-eq.","values":[{"value":"2,46E-01","module":"A1","scenario":null},{"value":"1,43E-03","module":"A2","scenario":null},{"value":"3,64E-03","module":"A3","scenario":null},{"value":"1,70E-03","module":"A4","scenario":null},{"value":"1,53E-05","module":"A5","scenario":null},{"value":"1,36E-01","module":"B6","scenario":null},{"value":"0,00E+00","module":"C1","scenario":null},{"value":"2,83E-04","module":"C2","scenario":null},{"value":"5,67E-04","module":"C3","scenario":null},{"value":"1,61E-04","module":"C4","scenario":null},{"value":"-1,05E-01","module":"D","scenario":null},{"value":"2,51E-01","module":"A1A3","scenario":null}]},{"parameter":"POCP","unit":"kg NMVOC-eq.","values":[{"value":"1,22E-01","module":"A1","scenario":null},{"value":"1,05E-03","module":"A2","scenario":null},{"value":"2,17E-03","module":"A3","scenario":null},{"value":"1,44E-03","module":"A4","scenario":null},{"value":"1,58E-05","module":"A5","scenario":null},{"value":"5,22E-02","module":"B6","scenario":null},{"value":"0,00E+00","module":"C1","scenario":null},{"value":"2,40E-04","module":"C2","scenario":null},{"value":"3,72E-04","module":"C3","scenario":null},{"value":"1,75E-04","module":"C4","scenario":null},{"value":"-3,00E-02","module":"D","scenario":null},{"value":"1,25E-01","module":"A1A3","scenario":null}]},{"parameter":"ADPE","unit":"kg Sb-eq.","values":[{"value":"5,08E-03","module":"A1","scenario":null},{"value":"2,59E-06","module":"A2","scenario":null},{"value":"7,42E-06","module":"A3","scenario":null},{"value":"1,63E-05","module":"A4","scenario":null},{"value":"7,87E-08","module":"A5","scenario":null},{"value":"1,30E-03","module":"B6","scenario":null},{"value":"0,00E+00","module":"C1","scenario":null},{"value":"2,72E-06","module":"C2","scenario":null},{"value":"1,01E-06","module":"C3","scenario":null},{"value":"1,83E-07","module":"C4","scenario":null},{"value":"-1,53E-03","module":"D","scenario":null},{"value":"5,09E-03","module":"A1A3","scenario":null}]},{"parameter":"ADPF","unit":"MJ","values":[{"value":"4,06E+02","module":"A1","scenario":null},{"value":"1,73E+00","module":"A2","scenario":null},{"value":"1,28E+01","module":"A3","scenario":null},{"value":"8,93E+00","module":"A4","scenario":null},{"value":"4,53E-02","module":"A5","scenario":null},{"value":"2,37E+02","module":"B6","scenario":null},{"value":"0,00E+00","module":"C1","scenario":null},{"value":"1,49E+00","module":"C2","scenario":null},{"value":"1,38E+00","module":"C3","scenario":null},{"value":"4,07E-01","module":"C4","scenario":null},{"value":"-7,47E+01","module":"D","scenario":null},{"value":"4,21E+02","module":"A1A3","scenario":null}]},{"parameter":"WDP","unit":"m3 world-eq.","values":[{"value":"3,33E+03","module":"A1","scenario":null},{"value":"1,32E+00","module":"A2","scenario":null},{"value":"1,54E+02","module":"A3","scenario":null},{"value":"8,64E+00","module":"A4","scenario":null},{"value":"5,74E-02","module":"A5","scenario":null},{"value":"4,14E+04","module":"B6","scenario":null},{"value":"0,00E+00","module":"C1","scenario":null},{"value":"1,44E+00","module":"C2","scenario":null},{"value":"9,15E+00","module":"C3","scenario":null},{"value":"3,97E+00","module":"C4","scenario":null},{"value":"-2,72E+03","module":"D","scenario":null},{"value":"3,48E+03","module":"A1A3","scenario":null}]},{"parameter":"EP-freshwater","unit":"kg P-eq.","values":[{"value":"4,24E-03","module":"A1","scenario":null},{"value":"8,21E-07","module":"A2","scenario":null},{"value":"6,71E-05","module":"A3","scenario":null},{"value":"4,72E-06","module":"A4","scenario":null},{"value":"2,66E-08","module":"A5","scenario":null},{"value":"1,25E-03","module":"B6","scenario":null},{"value":"0,00E+00","module":"C1","scenario":null},{"value":"7,87E-07","module":"C2","scenario":null},{"value":"5,91E-06","module":"C3","scenario":null},{"value":"1,14E-06","module":"C4","scenario":null},{"value":"-6,06E-04","module":"D","scenario":null},{"value":"4,30E-03","module":"A1A3","scenario":null}]},{"parameter":"EP-marine","unit":"kg N-eq.","values":[{"value":"3,28E-02","module":"A1","scenario":null},{"value":"3,40E-04","module":"A2","scenario":null},{"value":"7,17E-04","module":"A3","scenario":null},{"value":"3,36E-04","module":"A4","scenario":null},{"value":"5,07E-06","module":"A5","scenario":null},{"value":"1,49E-02","module":"B6","scenario":null},{"value":"0,00E+00","module":"C1","scenario":null},{"value":"5,60E-05","module":"C2","scenario":null},{"value":"1,24E-04","module":"C3","scenario":null},{"value":"5,34E-05","module":"C4","scenario":null},{"value":"-7,80E-03","module":"D","scenario":null},{"value":"3,38E-02","module":"A1A3","scenario":null}]},{"parameter":"EP-terrestrial","unit":"mol N-eq.","values":[{"value":"3,86E-01","module":"A1","scenario":null},{"value":"3,78E-03","module":"A2","scenario":null},{"value":"9,43E-03","module":"A3","scenario":null},{"value":"3,76E-03","module":"A4","scenario":null},{"value":"5,49E-05","module":"A5","scenario":null},{"value":"1,94E-01","module":"B6","scenario":null},{"value":"0,00E+00","module":"C1","scenario":null},{"value":"6,26E-04","module":"C2","scenario":null},{"value":"1,37E-03","module":"C3","scenario":null},{"value":"4,44E-04","module":"C4","scenario":null},{"value":"-9,64E-02","module":"D","scenario":null},{"value":"3,99E-01","module":"A1A3","scenario":null}]},{"parameter":"GWP-IOBC","unit":"kg CO2-eq.","values":[{"value":"3,15E+01","module":"A1","scenario":null},{"value":"1,20E-01","module":"A2","scenario":null},{"value":"1,25E+00","module":"A3","scenario":null},{"value":"5,91E-01","module":"A4","scenario":null},{"value":"0,00E+00","module":"A5","scenario":null},{"value":"1,79E+01","module":"B6","scenario":null},{"value":"0,00E+00","module":"C1","scenario":null},{"value":"9,85E-02","module":"C2","scenario":null},{"value":"4,68E-01","module":"C3","scenario":null},{"value":"1,12E-02","module":"C4","scenario":null},{"value":"-5,86E+00","module":"D","scenario":null},{"value":"3,28E+01","module":"A1A3","scenario":null}]}],"additional_environmental_impact":[{"parameter":"PM","unit":"disease incidence","values":[{"value":"1,74E-06","module":"A1","scenario":null},{"value":"5,13E-09","module":"A2","scenario":null},{"value":"4,38E-08","module":"A3","scenario":null},{"value":"3,62E-08","module":"A4","scenario":null},{"value":"2,26E-10","module":"A5","scenario":null},{"value":"9,74E-07","module":"B6","scenario":null},{"value":"0,00E+00","module":"C1","scenario":null},{"value":"6,03E-09","module":"C2","scenario":null},{"value":"5,40E-09","module":"C3","scenario":null},{"value":"2,80E-09","module":"C4","scenario":null},{"value":"-4,92E-07","module":"D","scenario":null},{"value":"1,78E-06","module":"A1A3","scenario":null}]},{"parameter":"ETP-fw","unit":"CTUe","values":[{"value":"1,93E+03","module":"A1","scenario":null},{"value":"1,21E+00","module":"A2","scenario":null},{"value":"2,19E+01","module":"A3","scenario":null},{"value":"6,62E+00","module":"A4","scenario":null},{"value":"6,04E-02","module":"A5","scenario":null},{"value":"1,08E+03","module":"B6","scenario":null},{"value":"0,00E+00","module":"C1","scenario":null},{"value":"1,10E+00","module":"C2","scenario":null},{"value":"4,57E+00","module":"C3","scenario":null},{"value":"2,18E+02","module":"C4","scenario":null},{"value":"-6,17E+02","module":"D","scenario":null},{"value":"1,95E+03","module":"A1A3","scenario":null}]},{"parameter":"HTP-c","unit":"CTUh","values":[{"value":"5,60E-08","module":"A1","scenario":null},{"value":"0,00E+00","module":"A2","scenario":null},{"value":"4,36E-10","module":"A3","scenario":null},{"value":"0,00E+00","module":"A4","scenario":null},{"value":"2,00E-12","module":"A5","scenario":null},{"value":"5,16E-08","module":"B6","scenario":null},{"value":"0,00E+00","module":"C1","scenario":null},{"value":"0,00E+00","module":"C2","scenario":null},{"value":"1,19E-09","module":"C3","scenario":null},{"value":"1,12E-10","module":"C4","scenario":null},{"value":"-1,61E-08","module":"D","scenario":null},{"value":"5,64E-08","module":"A1A3","scenario":null}]},{"parameter":"HTP-nc","unit":"CTUh","values":[{"value":"1,69E-06","module":"A1","scenario":null},{"value":"1,03E-09","module":"A2","scenario":null},{"value":"1,58E-08","module":"A3","scenario":null},{"value":"7,23E-09","module":"A4","scenario":null},{"value":"7,60E-11","module":"A5","scenario":null},{"value":"1,22E-06","module":"B6","scenario":null},{"value":"0,00E+00","module":"C1","scenario":null},{"value":"1,21E-09","module":"C2","scenario":null},{"value":"6,32E-08","module":"C3","scenario":null},{"value":"1,02E-09","module":"C4","scenario":null},{"value":"-3,84E-07","module":"D","scenario":null},{"value":"1,71E-06","module":"A1A3","scenario":null}]},{"parameter":"SQP","unit":"unitless","values":[{"value":"1,07E+02","module":"A1","scenario":null},{"value":"9,49E-01","module":"A2","scenario":null},{"value":"2,16E+01","module":"A3","scenario":null},{"value":"6,25E+00","module":"A4","scenario":null},{"value":"3,04E-02","module":"A5","scenario":null},{"value":"1,19E+02","module":"B6","scenario":null},{"value":"0,00E+00","module":"C1","scenario":null},{"value":"1,04E+00","module":"C2","scenario":null},{"value":"3,98E-01","module":"C3","scenario":null},{"value":"9,79E-01","module":"C4","scenario":null},{"value":"-1,26E+01","module":"D","scenario":null},{"value":"1,30E+02","module":"A1A3","scenario":null}]},{"parameter":"IRP","unit":"kBq U235-eq.","values":[{"value":"1,77E+00","module":"A1","scenario":null},{"value":"7,54E-03","module":"A2","scenario":null},{"value":"5,40E-02","module":"A3","scenario":null},{"value":"3,90E-02","module":"A4","scenario":null},{"value":"1,94E-04","module":"A5","scenario":null},{"value":"4,30E+00","module":"B6","scenario":null},{"value":"0,00E+00","module":"C1","scenario":null},{"value":"6,51E-03","module":"C2","scenario":null},{"value":"6,63E-03","module":"C3","scenario":null},{"value":"1,38E-03","module":"C4","scenario":null},{"value":"-3,09E-01","module":"D","scenario":null},{"value":"1,83E+00","module":"A1A3","scenario":null}]}],"resource_use":[{"parameter":"PERE","unit":"MJ","values":[{"value":"6,63E+01","module":"A1","scenario":null},{"value":"2,13E-02","module":"A2","scenario":null},{"value":"1,26E+01","module":"A3","scenario":null},{"value":"1,28E-01","module":"A4","scenario":null},{"value":"7,45E-04","module":"A5","scenario":null},{"value":"3,07E+03","module":"B6","scenario":null},{"value":"0,00E+00","module":"C1","scenario":null},{"value":"2,13E-02","module":"C2","scenario":null},{"value":"2,18E-01","module":"C3","scenario":null},{"value":"1,06E-01","module":"C4","scenario":null},{"value":"-2,45E+01","module":"D","scenario":null},{"value":"7,90E+01","module":"A1A3","scenario":null}]},{"parameter":"PERM","unit":"MJ","values":[{"value":"1,64E+00","module":"A1","scenario":null},{"value":"0,00E+00","module":"A2","scenario":null},{"value":"0,00E+00","module":"A3","scenario":null},{"value":"0,00E+00","module":"A4","scenario":null},{"value":"-1,64E+00","module":"A5","scenario":null},{"value":"0,00E+00","module":"B6","scenario":null},{"value":"0,00E+00","module":"C1","scenario":null},{"value":"0,00E+00","module":"C2","scenario":null},{"value":"0,00E+00","module":"C3","scenario":null},{"value":"0,00E+00","module":"C4","scenario":null},{"value":"0,00E+00","module":"D","scenario":null},{"value":"1,64E+00","module":"A1A3","scenario":null}]},{"parameter":"PERT","unit":"MJ","values":[{"value":"6,80E+01","module":"A1","scenario":null},{"value":"2,13E-02","module":"A2","scenario":null},{"value":"1,26E+01","module":"A3","scenario":null},{"value":"1,28E-01","module":"A4","scenario":null},{"value":"-1,64E+00","module":"A5","scenario":null},{"value":"3,07E+03","module":"B6","scenario":null},{"value":"0,00E+00","module":"C1","scenario":null},{"value":"2,13E-02","module":"C2","scenario":null},{"value":"2,18E-01","module":"C3","scenario":null},{"value":"1,06E-01","module":"C4","scenario":null},{"value":"-2,45E+01","module":"D","scenario":null},{"value":"8,06E+01","module":"A1A3","scenario":null}]},{"parameter":"PENRE","unit":"MJ","values":[{"value":"4,00E+02","module":"A1","scenario":null},{"value":"1,74E+00","module":"A2","scenario":null},{"value":"1,28E+01","module":"A3","scenario":null},{"value":"8,93E+00","module":"A4","scenario":null},{"value":"4,53E-02","module":"A5","scenario":null},{"value":"2,38E+02","module":"B6","scenario":null},{"value":"0,00E+00","module":"C1","scenario":null},{"value":"1,49E+00","module":"C2","scenario":null},{"value":"1,38E+00","module":"C3","scenario":null},{"value":"4,07E-01","module":"C4","scenario":null},{"value":"-7,47E+01","module":"D","scenario":null},{"value":"4,15E+02","module":"A1A3","scenario":null}]},{"parameter":"PENRM","unit":"MJ","values":[{"value":"7,36E+00","module":"A1","scenario":null},{"value":"0,00E+00","module":"A2","scenario":null},{"value":"0,00E+00","module":"A3","scenario":null},{"value":"0,00E+00","module":"A4","scenario":null},{"value":"0,00E+00","module":"A5","scenario":null},{"value":"0,00E+00","module":"B6","scenario":null},{"value":"0,00E+00","module":"C1","scenario":null},{"value":"0,00E+00","module":"C2","scenario":null},{"value":"-8,76E+00","module":"C3","scenario":null},{"value":"0,00E+00","module":"C4","scenario":null},{"value":"0,00E+00","module":"D","scenario":null},{"value":"7,36E+00","module":"A1A3","scenario":null}]},{"parameter":"PENRT","unit":"MJ","values":[{"value":"4,06E+02","module":"A1","scenario":null},{"value":"1,74E+00","module":"A2","scenario":null},{"value":"1,63E+01","module":"A3","scenario":null},{"value":"8,93E+00","module":"A4","scenario":null},{"value":"4,53E-02","module":"A5","scenario":null},{"value":"2,38E+02","module":"B6","scenario":null},{"value":"0,00E+00","module":"C1","scenario":null},{"value":"1,49E+00","module":"C2","scenario":null},{"value":"-7,38E+00","module":"C3","scenario":null},{"value":"4,07E-01","module":"C4","scenario":null},{"value":"-7,47E+01","module":"D","scenario":null},{"value":"4,24E+02","module":"A1A3","scenario":null}]},{"parameter":"SM","unit":"kg","values":[{"value":"5,50E-01","module":"A1","scenario":null},{"value":"0,00E+00","module":"A2","scenario":null},{"value":"1,20E-04","module":"A3","scenario":null},{"value":"0,00E+00","module":"A4","scenario":null},{"value":"0,00E+00","module":"A5","scenario":null},{"value":"0,00E+00","module":"B6","scenario":null},{"value":"0,00E+00","module":"C1","scenario":null},{"value":"0,00E+00","module":"C2","scenario":null},{"value":"0,00E+00","module":"C3","scenario":null},{"value":"4,01E-03","module":"C4","scenario":null},{"value":"1,46E-02","module":"D","scenario":null},{"value":"5,50E-01","module":"A1A3","scenario":null}]},{"parameter":"RSF","unit":"MJ","values":[{"value":"6,08E-01","module":"A1","scenario":null},{"value":"7,27E-04","module":"A2","scenario":null},{"value":"3,18E-01","module":"A3","scenario":null},{"value":"4,58E-03","module":"A4","scenario":null},{"value":"2,47E-05","module":"A5","scenario":null},{"value":"2,41E+00","module":"B6","scenario":null},{"value":"0,00E+00","module":"C1","scenario":null},{"value":"7,63E-04","module":"C2","scenario":null},{"value":"4,16E-03","module":"C3","scenario":null},{"value":"5,92E-04","module":"C4","scenario":null},{"value":"-2,05E-03","module":"D","scenario":null},{"value":"9,27E-01","module":"A1A3","scenario":null}]},{"parameter":"NRSF","unit":"MJ","values":[{"value":"5,68E-01","module":"A1","scenario":null},{"value":"3,39E-03","module":"A2","scenario":null},{"value":"2,92E-01","module":"A3","scenario":null},{"value":"1,64E-02","module":"A4","scenario":null},{"value":"1,02E-04","module":"A5","scenario":null},{"value":"6,01E+00","module":"B6","scenario":null},{"value":"0,00E+00","module":"C1","scenario":null},{"value":"2,73E-03","module":"C2","scenario":null},{"value":"-6,45E-05","module":"C3","scenario":null},{"value":"1,98E-02","module":"C4","scenario":null},{"value":"1,22E-01","module":"D","scenario":null},{"value":"8,63E-01","module":"A1A3","scenario":null}]},{"parameter":"FW","unit":"m3","values":[{"value":"4,97E-01","module":"A1","scenario":null},{"value":"1,60E-04","module":"A2","scenario":null},{"value":"3,44E-02","module":"A3","scenario":null},{"value":"9,55E-04","module":"A4","scenario":null},{"value":"2,14E-05","module":"A5","scenario":null},{"value":"2,30E+01","module":"B6","scenario":null},{"value":"0,00E+00","module":"C1","scenario":null},{"value":"1,59E-04","module":"C2","scenario":null},{"value":"1,39E-03","module":"C3","scenario":null},{"value":"3,54E-04","module":"C4","scenario":null},{"value":"-1,31E-01","module":"D","scenario":null},{"value":"5,32E-01","module":"A1A3","scenario":null}]}],"end_of_life_waste":[{"parameter":"HWD","unit":"kg","values":[{"value":"1,43E-01","module":"A1","scenario":null},{"value":"8,53E-05","module":"A2","scenario":null},{"value":"9,09E-03","module":"A3","scenario":null},{"value":"4,61E-04","module":"A4","scenario":null},{"value":"0,00E+00","module":"A5","scenario":null},{"value":"1,52E-01","module":"B6","scenario":null},{"value":"0,00E+00","module":"C1","scenario":null},{"value":"7,68E-05","module":"C2","scenario":null},{"value":"3,08E-05","module":"C3","scenario":null},{"value":"1,17E-01","module":"C4","scenario":null},{"value":"1,48E-02","module":"D","scenario":null},{"value":"1,52E-01","module":"A1A3","scenario":null}]},{"parameter":"NHWD","unit":"kg","values":[{"value":"5,27E+00","module":"A1","scenario":null},{"value":"6,27E-02","module":"A2","scenario":null},{"value":"8,93E-01","module":"A3","scenario":null},{"value":"4,34E-01","module":"A4","scenario":null},{"value":"2,00E-01","module":"A5","scenario":null},{"value":"1,83E+01","module":"B6","scenario":null},{"value":"0,00E+00","module":"C1","scenario":null},{"value":"7,24E-02","module":"C2","scenario":null},{"value":"1,00E-01","module":"C3","scenario":null},{"value":"4,76E-01","module":"C4","scenario":null},{"value":"-1,63E+00","module":"D","scenario":null},{"value":"6,23E+00","module":"A1A3","scenario":null}]},{"parameter":"RWD","unit":"kg","values":[{"value":"1,46E-03","module":"A1","scenario":null},{"value":"1,19E-05","module":"A2","scenario":null},{"value":"3,62E-05","module":"A3","scenario":null},{"value":"6,09E-05","module":"A4","scenario":null},{"value":"0,00E+00","module":"A5","scenario":null},{"value":"2,12E-03","module":"B6","scenario":null},{"value":"0,00E+00","module":"C1","scenario":null},{"value":"1,01E-05","module":"C2","scenario":null},{"value":"1,56E-06","module":"C3","scenario":null},{"value":"9,77E-07","module":"C4","scenario":null},{"value":"-2,87E-04","module":"D","scenario":null},{"value":"1,51E-03","module":"A1A3","scenario":null}]}],"end_of_life_flow":[{"parameter":"CRU","unit":"kg","values":[{"value":"0,00E+00","module":"A1","scenario":null},{"value":"0,00E+00","module":"A2","scenario":null},{"value":"0,00E+00","module":"A3","scenario":null},{"value":"0,00E+00","module":"A4","scenario":null},{"value":"0,00E+00","module":"A5","scenario":null},{"value":"0,00E+00","module":"B6","scenario":null},{"value":"0,00E+00","module":"C1","scenario":null},{"value":"0,00E+00","module":"C2","scenario":null},{"value":"0,00E+00","module":"C3","scenario":null},{"value":"0,00E+00","module":"C4","scenario":null},{"value":"0,00E+00","module":"D","scenario":null},{"value":"0,00E+00","module":"A1A3","scenario":null}]},{"parameter":"MFR","unit":"kg","values":[{"value":"2,64E-06","module":"A1","scenario":null},{"value":"0,00E+00","module":"A2","scenario":null},{"value":"8,75E-01","module":"A3","scenario":null},{"value":"0,00E+00","module":"A4","scenario":null},{"value":"1,86E-01","module":"A5","scenario":null},{"value":"0,00E+00","module":"B6","scenario":null},{"value":"0,00E+00","module":"C1","scenario":null},{"value":"0,00E+00","module":"C2","scenario":null},{"value":"9,75E-01","module":"C3","scenario":null},{"value":"1,31E-05","module":"C4","scenario":null},{"value":"-5,72E-04","module":"D","scenario":null},{"value":"8,75E-01","module":"A1A3","scenario":null}]},{"parameter":"MER","unit":"kg","values":[{"value":"1,70E-07","module":"A1","scenario":null},{"value":"0,00E+00","module":"A2","scenario":null},{"value":"3,63E-06","module":"A3","scenario":null},{"value":"0,00E+00","module":"A4","scenario":null},{"value":"1,40E-02","module":"A5","scenario":null},{"value":"0,00E+00","module":"B6","scenario":null},{"value":"0,00E+00","module":"C1","scenario":null},{"value":"0,00E+00","module":"C2","scenario":null},{"value":"1,68E-01","module":"C3","scenario":null},{"value":"4,45E-05","module":"C4","scenario":null},{"value":"-7,53E-05","module":"D","scenario":null},{"value":"3,80E-06","module":"A1A3","scenario":null}]},{"parameter":"EEE","unit":"MJ","values":[{"value":"1,20E-06","module":"A1","scenario":null},{"value":"0,00E+00","module":"A2","scenario":null},{"value":"3,00E-02","module":"A3","scenario":null},{"value":"0,00E+00","module":"A4","scenario":null},{"value":"1,14E-02","module":"A5","scenario":null},{"value":"0,00E+00","module":"B6","scenario":null},{"value":"0,00E+00","module":"C1","scenario":null},{"value":"0,00E+00","module":"C2","scenario":null},{"value":"1,68E-01","module":"C3","scenario":null},{"value":"4,09E-04","module":"C4","scenario":null},{"value":"-1,84E-04","module":"D","scenario":null},{"value":"3,00E-02","module":"A1A3","scenario":null}]},{"parameter":"EET","unit":"MJ","values":[{"value":"1,81E-05","module":"A1","scenario":null},{"value":"0,00E+00","module":"A2","scenario":null},{"value":"4,54E-01","module":"A3","scenario":null},{"value":"0,00E+00","module":"A4","scenario":null},{"value":"1,73E-01","module":"A5","scenario":null},{"value":"0,00E+00","module":"B6","scenario":null},{"value":"0,00E+00","module":"C1","scenario":null},{"value":"0,00E+00","module":"C2","scenario":null},{"value":"2,54E+00","module":"C3","scenario":null},{"value":"6,18E-03","module":"C4","scenario":null},{"value":"-2,79E-03","module":"D","scenario":null},{"value":"4,54E-01","module":"A1A3","scenario":null}]}]}