{"product_name":"KORRUGERT DV KABELR\u00d8R,110MM - PRODUSERT MED NORSK, RESIRKULERT PLAST","epd_id":"NEPD-2845-1537-NO","compliance":["EN 15804","ISO 14025","ISO 21930"],"producer_name":"Elektroskandia Norge AS","environmental_impact":[{"parameter":"GWP-total","unit":"kg CO2-eq.","values":[{"value":"6,54E-01","module":"A1-A3","scenario":null},{"value":"3,69E-02","module":"A4","scenario":null},{"value":"8,45E-03","module":"A5","scenario":null},{"value":"7,45E-03","module":"C2","scenario":null},{"value":"1,59E+00","module":"C3","scenario":null},{"value":"3,31E-03","module":"C4","scenario":null},{"value":"-1,17E-01","module":"D","scenario":null}]},{"parameter":"ODP","unit":"kg CFC 11-eq.","values":[{"value":"3,42E-08","module":"A1-A3","scenario":null},{"value":"6,82E-09","module":"A4","scenario":null},{"value":"6,60E-10","module":"A5","scenario":null},{"value":"1,40E-09","module":"C2","scenario":null},{"value":"4,56E-09","module":"C3","scenario":null},{"value":"2,07E-10","module":"C4","scenario":null},{"value":"-2,53E-08","module":"D","scenario":null}]},{"parameter":"AP","unit":"kg SO2-eq.","values":[{"value":"1,90E-03","module":"A1-A3","scenario":null},{"value":"9,21E-05","module":"A4","scenario":null},{"value":"2,47E-05","module":"A5","scenario":null},{"value":"1,75E-05","module":"C2","scenario":null},{"value":"1,80E-04","module":"C3","scenario":null},{"value":"7,31E-06","module":"C4","scenario":null},{"value":"-5,70E-04","module":"D","scenario":null}]},{"parameter":"EP","unit":"kg Phosphat-eq.","values":[{"value":"2,20E-04","module":"A1-A3","scenario":null},{"value":"1,25E-05","module":"A4","scenario":null},{"value":"4,07E-06","module":"A5","scenario":null},{"value":"2,30E-06","module":"C2","scenario":null},{"value":"4,83E-05","module":"C3","scenario":null},{"value":"1,21E-06","module":"C4","scenario":null},{"value":"-1,48E-04","module":"D","scenario":null}]},{"parameter":"POCP","unit":"kg Ethen-eq.","values":[{"value":"1,65E-04","module":"A1-A3","scenario":null},{"value":"5,91E-06","module":"A4","scenario":null},{"value":"1,31E-06","module":"A5","scenario":null},{"value":"1,13E-06","module":"C2","scenario":null},{"value":"5,78E-06","module":"C3","scenario":null},{"value":"3,48E-07","module":"C4","scenario":null},{"value":"-1,08E-04","module":"D","scenario":null}]},{"parameter":"ADPE","unit":"kg Sb-eq.","values":[{"value":"3,02E-07","module":"A1-A3","scenario":null},{"value":"1,16E-07","module":"A4","scenario":null},{"value":"2,45E-08","module":"A5","scenario":null},{"value":"2,31E-08","module":"C2","scenario":null},{"value":"4,71E-08","module":"C3","scenario":null},{"value":"3,00E-11","module":"C4","scenario":null},{"value":"-9,72E-07","module":"D","scenario":null}]},{"parameter":"ADPF","unit":"MJ","values":[{"value":"1,51E+01","module":"A1-A3","scenario":null},{"value":"5,48E-01","module":"A4","scenario":null},{"value":"9,66E-02","module":"A5","scenario":null},{"value":"1,13E-01","module":"C2","scenario":null},{"value":"2,25E-01","module":"C3","scenario":null},{"value":"2,05E-02","module":"C4","scenario":null},{"value":"-1,44E+00","module":"D","scenario":null}]}],"additional_environmental_impact":[],"resource_use":[{"parameter":"PERE","unit":"MJ","values":[{"value":"2,13E+00","module":"A1-A3","scenario":null},{"value":"4,73E-02","module":"A4","scenario":null},{"value":"4,67E-03","module":"A5","scenario":null},{"value":"1,66E-03","module":"C2","scenario":null},{"value":"2,19E-02","module":"C3","scenario":null},{"value":"1,73E-03","module":"C4","scenario":null},{"value":"-6,06E+00","module":"D","scenario":null}]},{"parameter":"PERM","unit":"MJ","values":[{"value":"0,00E+00","module":"A1-A3","scenario":null},{"value":"0,00E+00","module":"A4","scenario":null},{"value":"0,00E+00","module":"A5","scenario":null},{"value":"0,00E+00","module":"C2","scenario":null},{"value":"0,00E+00","module":"C3","scenario":null},{"value":"0,00E+00","module":"C4","scenario":null},{"value":"0,00E+00","module":"D","scenario":null}]},{"parameter":"PERT","unit":"MJ","values":[{"value":"2,13E+00","module":"A1-A3","scenario":null},{"value":"4,73E-02","module":"A4","scenario":null},{"value":"4,67E-03","module":"A5","scenario":null},{"value":"1,66E-03","module":"C2","scenario":null},{"value":"2,19E-02","module":"C3","scenario":null},{"value":"1,73E-03","module":"C4","scenario":null},{"value":"-6,06E+00","module":"D","scenario":null}]},{"parameter":"PENRE","unit":"MJ","values":[{"value":"-1,24E+00","module":"A1-A3","scenario":null},{"value":"5,67E-01","module":"A4","scenario":null},{"value":"1,05E-01","module":"A5","scenario":null},{"value":"1,15E-01","module":"C2","scenario":null},{"value":"2,52E-01","module":"C3","scenario":null},{"value":"2,28E-02","module":"C4","scenario":null},{"value":"-3,27E+00","module":"D","scenario":null}]},{"parameter":"PENRM","unit":"MJ","values":[{"value":"1,82E+01","module":"A1-A3","scenario":null},{"value":"0,00E+00","module":"A4","scenario":null},{"value":"0,00E+00","module":"A5","scenario":null},{"value":"0,00E+00","module":"C2","scenario":null},{"value":"0,00E+00","module":"C3","scenario":null},{"value":"0,00E+00","module":"C4","scenario":null},{"value":"0,00E+00","module":"D","scenario":null}]},{"parameter":"PENRT","unit":"MJ","values":[{"value":"1,70E+01","module":"A1-A3","scenario":null},{"value":"5,67E-01","module":"A4","scenario":null},{"value":"1,05E-01","module":"A5","scenario":null},{"value":"1,15E-01","module":"C2","scenario":null},{"value":"2,52E-01","module":"C3","scenario":null},{"value":"2,28E-02","module":"C4","scenario":null},{"value":"-3,27E+00","module":"D","scenario":null}]},{"parameter":"SM","unit":"kg","values":[{"value":"0,00E+00","module":"A1-A3","scenario":null},{"value":"0,00E+00","module":"A4","scenario":null},{"value":"0,00E+00","module":"A5","scenario":null},{"value":"0,00E+00","module":"C2","scenario":null},{"value":"0,00E+00","module":"C3","scenario":null},{"value":"0,00E+00","module":"C4","scenario":null},{"value":"0,00E+00","module":"D","scenario":null}]},{"parameter":"RSF","unit":"MJ","values":[{"value":"2,70E-04","module":"A1-A3","scenario":null},{"value":"0,00E+00","module":"A4","scenario":null},{"value":"0,00E+00","module":"A5","scenario":null},{"value":"0,00E+00","module":"C2","scenario":null},{"value":"0,00E+00","module":"C3","scenario":null},{"value":"0,00E+00","module":"C4","scenario":null},{"value":"-3,48E-04","module":"D","scenario":null}]},{"parameter":"NRSF","unit":"MJ","values":[{"value":"0,00E+00","module":"A1-A3","scenario":null},{"value":"0,00E+00","module":"A4","scenario":null},{"value":"0,00E+00","module":"A5","scenario":null},{"value":"0,00E+00","module":"C2","scenario":null},{"value":"0,00E+00","module":"C3","scenario":null},{"value":"0,00E+00","module":"C4","scenario":null},{"value":"0,00E+00","module":"D","scenario":null}]},{"parameter":"FW","unit":"m3","values":[{"value":"4,44E-03","module":"A1-A3","scenario":null},{"value":"1,19E-04","module":"A4","scenario":null},{"value":"2,40E-05","module":"A5","scenario":null},{"value":"2,18E-05","module":"C2","scenario":null},{"value":"5,60E-03","module":"C3","scenario":null},{"value":"2,28E-05","module":"C4","scenario":null},{"value":"-9,75E-04","module":"D","scenario":null}]}],"end_of_life_waste":[{"parameter":"HWD","unit":"kg","values":[{"value":"5,14E-06","module":"A1-A3","scenario":null},{"value":"3,72E-07","module":"A4","scenario":null},{"value":"8,62E-08","module":"A5","scenario":null},{"value":"6,78E-08","module":"C2","scenario":null},{"value":"1,46E-06","module":"C3","scenario":null},{"value":"2,36E-08","module":"C4","scenario":null},{"value":"-3,03E-06","module":"D","scenario":null}]},{"parameter":"NHWD","unit":"kg","values":[{"value":"1,72E-01","module":"A1-A3","scenario":null},{"value":"3,08E-02","module":"A4","scenario":null},{"value":"6,31E-03","module":"A5","scenario":null},{"value":"6,17E-03","module":"C2","scenario":null},{"value":"1,19E-02","module":"C3","scenario":null},{"value":"4,93E-02","module":"C4","scenario":null},{"value":"-6,66E-02","module":"D","scenario":null}]},{"parameter":"RWD","unit":"kg","values":[{"value":"2,68E-05","module":"A1-A3","scenario":null},{"value":"3,86E-06","module":"A4","scenario":null},{"value":"3,93E-07","module":"A5","scenario":null},{"value":"7,91E-07","module":"C2","scenario":null},{"value":"9,91E-07","module":"C3","scenario":null},{"value":"1,35E-07","module":"C4","scenario":null},{"value":"-3,06E-05","module":"D","scenario":null}]}],"end_of_life_flow":[{"parameter":"CRU","unit":"kg","values":[{"value":"0,00E+00","module":"A1-A3","scenario":null},{"value":"0,00E+00","module":"A4","scenario":null},{"value":"0,00E+00","module":"A5","scenario":null},{"value":"0,00E+00","module":"C2","scenario":null},{"value":"0,00E+00","module":"C3","scenario":null},{"value":"0,00E+00","module":"C4","scenario":null},{"value":"0,00E+00","module":"D","scenario":null}]},{"parameter":"MFR","unit":"kg","values":[{"value":"4,30E-04","module":"A1-A3","scenario":null},{"value":"0,00E+00","module":"A4","scenario":null},{"value":"2,46E-02","module":"A5","scenario":null},{"value":"0,00E+00","module":"C2","scenario":null},{"value":"0,00E+00","module":"C3","scenario":null},{"value":"0,00E+00","module":"C4","scenario":null},{"value":"0,00E+00","module":"D","scenario":null}]},{"parameter":"MER","unit":"kg","values":[{"value":"7,00E-05","module":"A1-A3","scenario":null},{"value":"0,00E+00","module":"A4","scenario":null},{"value":"1,39E-03","module":"A5","scenario":null},{"value":"0,00E+00","module":"C2","scenario":null},{"value":"5,50E-01","module":"C3","scenario":null},{"value":"0,00E+00","module":"C4","scenario":null},{"value":"0,00E+00","module":"D","scenario":null}]},{"parameter":"EEE","unit":"MJ","values":[{"value":"6,30E-05","module":"A1-A3","scenario":null},{"value":"0,00E+00","module":"A4","scenario":null},{"value":"3,17E-03","module":"A5","scenario":null},{"value":"0,00E+00","module":"C2","scenario":null},{"value":"1,77E+00","module":"C3","scenario":null},{"value":"0,00E+00","module":"C4","scenario":null},{"value":"0,00E+00","module":"D","scenario":null}]},{"parameter":"EET","unit":"MJ","values":[{"value":"6,93E-04","module":"A1-A3","scenario":null},{"value":"0,00E+00","module":"A4","scenario":null},{"value":"6,19E-03","module":"A5","scenario":null},{"value":"0,00E+00","module":"C2","scenario":null},{"value":"1,21E+01","module":"C3","scenario":null},{"value":"0,00E+00","module":"C4","scenario":null},{"value":"0,00E+00","module":"D","scenario":null}]}]}