{"product_name":"SafeLine-R CC2 Komplett rekkverk","epd_id":"NEPD-5520-4828","compliance":["EN 15804+A2","ISO 14025","ISO 21930"],"producer_name":"Vik\u00d8rsta AS","environmental_impact":[{"parameter":"GWP-total","unit":"kg CO2-eq.","values":[{"value":"7,18E+01","module":"A1-A3","scenario":null},{"value":"1,29E+00","module":"A4","scenario":null},{"value":"3,57E+00","module":"A5","scenario":null},{"value":"3,57E+00","module":"C1","scenario":null},{"value":"1,29E+00","module":"C2","scenario":null},{"value":"0,00E+00","module":"C3","scenario":null},{"value":"1,13E-02","module":"C4","scenario":null},{"value":"-2,49E+01","module":"D","scenario":null}]},{"parameter":"GWP-fossil","unit":"kg CO2-eq.","values":[{"value":"7,18E+01","module":"A1-A3","scenario":null},{"value":"1,29E+00","module":"A4","scenario":null},{"value":"3,57E+00","module":"A5","scenario":null},{"value":"3,57E+00","module":"C1","scenario":null},{"value":"1,29E+00","module":"C2","scenario":null},{"value":"0,00E+00","module":"C3","scenario":null},{"value":"1,13E-02","module":"C4","scenario":null},{"value":"-2,48E+01","module":"D","scenario":null}]},{"parameter":"GWP-biogenic","unit":"kg CO2-eq.","values":[{"value":"-6,11E-04","module":"A1-A3","scenario":null},{"value":"5,35E-04","module":"A4","scenario":null},{"value":"6,69E-04","module":"A5","scenario":null},{"value":"6,69E-04","module":"C1","scenario":null},{"value":"5,35E-04","module":"C2","scenario":null},{"value":"0,00E+00","module":"C3","scenario":null},{"value":"9,61E-06","module":"C4","scenario":null},{"value":"-4,01E-02","module":"D","scenario":null}]},{"parameter":"GWP-luluc","unit":"kg CO2-eq.","values":[{"value":"3,72E-02","module":"A1-A3","scenario":null},{"value":"4,60E-04","module":"A4","scenario":null},{"value":"2,81E-04","module":"A5","scenario":null},{"value":"2,81E-04","module":"C1","scenario":null},{"value":"4,60E-04","module":"C2","scenario":null},{"value":"0,00E+00","module":"C3","scenario":null},{"value":"2,21E-06","module":"C4","scenario":null},{"value":"-1,95E-02","module":"D","scenario":null}]},{"parameter":"ODP","unit":"kg CFC 11-eq.","values":[{"value":"2,26E-06","module":"A1-A3","scenario":null},{"value":"2,93E-07","module":"A4","scenario":null},{"value":"7,71E-07","module":"A5","scenario":null},{"value":"7,71E-07","module":"C1","scenario":null},{"value":"2,93E-07","module":"C2","scenario":null},{"value":"0,00E+00","module":"C3","scenario":null},{"value":"5,50E-09","module":"C4","scenario":null},{"value":"-9,21E-07","module":"D","scenario":null}]},{"parameter":"AP","unit":"mol H+-eq.","values":[{"value":"2,46E-01","module":"A1-A3","scenario":null},{"value":"3,72E-03","module":"A4","scenario":null},{"value":"3,73E-02","module":"A5","scenario":null},{"value":"3,73E-02","module":"C1","scenario":null},{"value":"3,72E-03","module":"C2","scenario":null},{"value":"0,00E+00","module":"C3","scenario":null},{"value":"1,10E-04","module":"C4","scenario":null},{"value":"-1,38E-01","module":"D","scenario":null}]},{"parameter":"POCP","unit":"kg NMVOC-eq.","values":[{"value":"1,84E-01","module":"A1-A3","scenario":null},{"value":"3,15E-03","module":"A4","scenario":null},{"value":"4,97E-02","module":"A5","scenario":null},{"value":"4,97E-02","module":"C1","scenario":null},{"value":"3,15E-03","module":"C2","scenario":null},{"value":"0,00E+00","module":"C3","scenario":null},{"value":"1,30E-04","module":"C4","scenario":null},{"value":"-1,28E-01","module":"D","scenario":null}]},{"parameter":"ADPE","unit":"kg Sb-eq.","values":[{"value":"9,18E-02","module":"A1-A3","scenario":null},{"value":"3,57E-05","module":"A4","scenario":null},{"value":"5,48E-06","module":"A5","scenario":null},{"value":"5,48E-06","module":"C1","scenario":null},{"value":"3,57E-05","module":"C2","scenario":null},{"value":"0,00E+00","module":"C3","scenario":null},{"value":"9,99E-08","module":"C4","scenario":null},{"value":"-7,46E-02","module":"D","scenario":null}]},{"parameter":"ADPF","unit":"MJ","values":[{"value":"8,34E+02","module":"A1-A3","scenario":null},{"value":"1,96E+01","module":"A4","scenario":null},{"value":"4,91E+01","module":"A5","scenario":null},{"value":"4,91E+01","module":"C1","scenario":null},{"value":"1,96E+01","module":"C2","scenario":null},{"value":"0,00E+00","module":"C3","scenario":null},{"value":"3,64E-01","module":"C4","scenario":null},{"value":"-2,28E+02","module":"D","scenario":null}]},{"parameter":"WDP","unit":"m3 world-eq.","values":[{"value":"1,35E+03","module":"A1-A3","scenario":null},{"value":"1,89E+01","module":"A4","scenario":null},{"value":"1,04E+01","module":"A5","scenario":null},{"value":"1,04E+01","module":"C1","scenario":null},{"value":"1,89E+01","module":"C2","scenario":null},{"value":"0,00E+00","module":"C3","scenario":null},{"value":"7,67E-01","module":"C4","scenario":null},{"value":"1,03E+03","module":"D","scenario":null}]},{"parameter":"EP-freshwater","unit":"kg P-eq.","values":[{"value":"9,53E-04","module":"A1-A3","scenario":null},{"value":"1,03E-05","module":"A4","scenario":null},{"value":"1,30E-05","module":"A5","scenario":null},{"value":"1,30E-05","module":"C1","scenario":null},{"value":"1,03E-05","module":"C2","scenario":null},{"value":"0,00E+00","module":"C3","scenario":null},{"value":"8,43E-08","module":"C4","scenario":null},{"value":"-1,68E-03","module":"D","scenario":null}]},{"parameter":"EP-marine","unit":"kg N-eq.","values":[{"value":"5,74E-02","module":"A1-A3","scenario":null},{"value":"7,36E-04","module":"A4","scenario":null},{"value":"1,65E-02","module":"A5","scenario":null},{"value":"1,65E-02","module":"C1","scenario":null},{"value":"7,36E-04","module":"C2","scenario":null},{"value":"0,00E+00","module":"C3","scenario":null},{"value":"4,13E-05","module":"C4","scenario":null},{"value":"-2,89E-02","module":"D","scenario":null}]},{"parameter":"EP-terrestrial","unit":"mol N-eq.","values":[{"value":"6,28E-01","module":"A1-A3","scenario":null},{"value":"8,23E-03","module":"A4","scenario":null},{"value":"1,81E-01","module":"A5","scenario":null},{"value":"1,81E-01","module":"C1","scenario":null},{"value":"8,23E-03","module":"C2","scenario":null},{"value":"0,00E+00","module":"C3","scenario":null},{"value":"4,55E-04","module":"C4","scenario":null},{"value":"-3,02E-01","module":"D","scenario":null}]},{"parameter":"GWP-IOBC","unit":"kg CO2-eq.","values":[{"value":"7,29E+01","module":"A1-A3","scenario":null},{"value":"1,29E+00","module":"A4","scenario":null},{"value":"3,57E+00","module":"A5","scenario":null},{"value":"3,57E+00","module":"C1","scenario":null},{"value":"1,29E+00","module":"C2","scenario":null},{"value":"0,00E+00","module":"C3","scenario":null},{"value":"1,13E-02","module":"C4","scenario":null},{"value":"-3,58E+01","module":"D","scenario":null}]}],"additional_environmental_impact":[{"parameter":"PM","unit":"disease incidence","values":[{"value":"2,40E-06","module":"A1-A3","scenario":null},{"value":"7,92E-08","module":"A4","scenario":null},{"value":"9,88E-07","module":"A5","scenario":null},{"value":"9,88E-07","module":"C1","scenario":null},{"value":"7,92E-08","module":"C2","scenario":null},{"value":"0,00E+00","module":"C3","scenario":null},{"value":"2,35E-09","module":"C4","scenario":null},{"value":"-1,94E-06","module":"D","scenario":null}]},{"parameter":"ETP-fw","unit":"CTUe","values":[{"value":"6,54E+02","module":"A1-A3","scenario":null},{"value":"1,45E+01","module":"A4","scenario":null},{"value":"2,69E+01","module":"A5","scenario":null},{"value":"2,69E+01","module":"C1","scenario":null},{"value":"1,45E+01","module":"C2","scenario":null},{"value":"0,00E+00","module":"C3","scenario":null},{"value":"1,80E-01","module":"C4","scenario":null},{"value":"-1,37E+03","module":"D","scenario":null}]},{"parameter":"HTP-c","unit":"CTUh","values":[{"value":"6,76E-08","module":"A1-A3","scenario":null},{"value":"0,00E+00","module":"A4","scenario":null},{"value":"1,04E-09","module":"A5","scenario":null},{"value":"1,04E-09","module":"C1","scenario":null},{"value":"0,00E+00","module":"C2","scenario":null},{"value":"0,00E+00","module":"C3","scenario":null},{"value":"5,00E-12","module":"C4","scenario":null},{"value":"-1,22E-07","module":"D","scenario":null}]},{"parameter":"HTP-nc","unit":"CTUh","values":[{"value":"1,14E-06","module":"A1-A3","scenario":null},{"value":"1,58E-08","module":"A4","scenario":null},{"value":"2,47E-08","module":"A5","scenario":null},{"value":"2,47E-08","module":"C1","scenario":null},{"value":"1,58E-08","module":"C2","scenario":null},{"value":"0,00E+00","module":"C3","scenario":null},{"value":"1,05E-10","module":"C4","scenario":null},{"value":"1,82E-06","module":"D","scenario":null}]},{"parameter":"SQP","unit":"unitless","values":[{"value":"1,61E+02","module":"A1-A3","scenario":null},{"value":"1,37E+01","module":"A4","scenario":null},{"value":"6,24E+00","module":"A5","scenario":null},{"value":"6,24E+00","module":"C1","scenario":null},{"value":"1,37E+01","module":"C2","scenario":null},{"value":"0,00E+00","module":"C3","scenario":null},{"value":"1,33E+00","module":"C4","scenario":null},{"value":"-3,37E+01","module":"D","scenario":null}]},{"parameter":"IRP","unit":"kBq U235-eq.","values":[{"value":"1,98E+00","module":"A1-A3","scenario":null},{"value":"8,55E-02","module":"A4","scenario":null},{"value":"2,11E-01","module":"A5","scenario":null},{"value":"2,11E-01","module":"C1","scenario":null},{"value":"8,55E-02","module":"C2","scenario":null},{"value":"0,00E+00","module":"C3","scenario":null},{"value":"1,58E-03","module":"C4","scenario":null},{"value":"-2,37E-01","module":"D","scenario":null}]}],"resource_use":[{"parameter":"PERE","unit":"MJ","values":[{"value":"1,14E+02","module":"A1-A3","scenario":null},{"value":"2,80E-01","module":"A4","scenario":null},{"value":"2,66E-01","module":"A5","scenario":null},{"value":"2,66E-01","module":"C1","scenario":null},{"value":"2,80E-01","module":"C2","scenario":null},{"value":"0,00E+00","module":"C3","scenario":null},{"value":"5,61E-03","module":"C4","scenario":null},{"value":"-2,07E+01","module":"D","scenario":null}]},{"parameter":"PERM","unit":"MJ","values":[{"value":"0,00E+00","module":"A1-A3","scenario":null},{"value":"0,00E+00","module":"A4","scenario":null},{"value":"0,00E+00","module":"A5","scenario":null},{"value":"0,00E+00","module":"C1","scenario":null},{"value":"0,00E+00","module":"C2","scenario":null},{"value":"0,00E+00","module":"C3","scenario":null},{"value":"0,00E+00","module":"C4","scenario":null},{"value":"0,00E+00","module":"D","scenario":null}]},{"parameter":"PERT","unit":"MJ","values":[{"value":"1,14E+02","module":"A1-A3","scenario":null},{"value":"2,80E-01","module":"A4","scenario":null},{"value":"2,66E-01","module":"A5","scenario":null},{"value":"2,66E-01","module":"C1","scenario":null},{"value":"2,80E-01","module":"C2","scenario":null},{"value":"0,00E+00","module":"C3","scenario":null},{"value":"5,61E-03","module":"C4","scenario":null},{"value":"-2,07E+01","module":"D","scenario":null}]},{"parameter":"PENRE","unit":"MJ","values":[{"value":"8,34E+02","module":"A1-A3","scenario":null},{"value":"1,96E+01","module":"A4","scenario":null},{"value":"4,91E+01","module":"A5","scenario":null},{"value":"4,91E+01","module":"C1","scenario":null},{"value":"1,96E+01","module":"C2","scenario":null},{"value":"0,00E+00","module":"C3","scenario":null},{"value":"3,64E-01","module":"C4","scenario":null},{"value":"-2,28E+02","module":"D","scenario":null}]},{"parameter":"PENRM","unit":"MJ","values":[{"value":"0,00E+00","module":"A1-A3","scenario":null},{"value":"0,00E+00","module":"A4","scenario":null},{"value":"0,00E+00","module":"A5","scenario":null},{"value":"0,00E+00","module":"C1","scenario":null},{"value":"0,00E+00","module":"C2","scenario":null},{"value":"0,00E+00","module":"C3","scenario":null},{"value":"0,00E+00","module":"C4","scenario":null},{"value":"0,00E+00","module":"D","scenario":null}]},{"parameter":"PENRT","unit":"MJ","values":[{"value":"8,34E+02","module":"A1-A3","scenario":null},{"value":"1,96E+01","module":"A4","scenario":null},{"value":"4,91E+01","module":"A5","scenario":null},{"value":"4,91E+01","module":"C1","scenario":null},{"value":"1,96E+01","module":"C2","scenario":null},{"value":"0,00E+00","module":"C3","scenario":null},{"value":"3,64E-01","module":"C4","scenario":null},{"value":"-2,28E+02","module":"D","scenario":null}]},{"parameter":"SM","unit":"kg","values":[{"value":"2,64E+00","module":"A1-A3","scenario":null},{"value":"0,00E+00","module":"A4","scenario":null},{"value":"0,00E+00","module":"A5","scenario":null},{"value":"0,00E+00","module":"C1","scenario":null},{"value":"0,00E+00","module":"C2","scenario":null},{"value":"0,00E+00","module":"C3","scenario":null},{"value":"0,00E+00","module":"C4","scenario":null},{"value":"-4,58E-02","module":"D","scenario":null}]},{"parameter":"RSF","unit":"MJ","values":[{"value":"4,54E-01","module":"A1-A3","scenario":null},{"value":"1,00E-02","module":"A4","scenario":null},{"value":"6,54E-03","module":"A5","scenario":null},{"value":"6,54E-03","module":"C1","scenario":null},{"value":"1,00E-02","module":"C2","scenario":null},{"value":"0,00E+00","module":"C3","scenario":null},{"value":"1,16E-04","module":"C4","scenario":null},{"value":"6,38E-01","module":"D","scenario":null}]},{"parameter":"NRSF","unit":"MJ","values":[{"value":"1,84E+00","module":"A1-A3","scenario":null},{"value":"3,58E-02","module":"A4","scenario":null},{"value":"9,62E-02","module":"A5","scenario":null},{"value":"9,62E-02","module":"C1","scenario":null},{"value":"3,58E-02","module":"C2","scenario":null},{"value":"0,00E+00","module":"C3","scenario":null},{"value":"3,33E-04","module":"C4","scenario":null},{"value":"2,29E+01","module":"D","scenario":null}]},{"parameter":"FW","unit":"m3","values":[{"value":"8,30E-01","module":"A1-A3","scenario":null},{"value":"2,09E-03","module":"A4","scenario":null},{"value":"2,53E-03","module":"A5","scenario":null},{"value":"2,53E-03","module":"C1","scenario":null},{"value":"2,09E-03","module":"C2","scenario":null},{"value":"0,00E+00","module":"C3","scenario":null},{"value":"4,34E-04","module":"C4","scenario":null},{"value":"-1,37E-01","module":"D","scenario":null}]}],"end_of_life_waste":[{"parameter":"HWD","unit":"kg","values":[{"value":"1,27E-01","module":"A1-A3","scenario":null},{"value":"1,01E-03","module":"A4","scenario":null},{"value":"1,45E-03","module":"A5","scenario":null},{"value":"1,45E-03","module":"C1","scenario":null},{"value":"1,01E-03","module":"C2","scenario":null},{"value":"0,00E+00","module":"C3","scenario":null},{"value":"0,00E+00","module":"C4","scenario":null},{"value":"-1,54E-01","module":"D","scenario":null}]},{"parameter":"NHWD","unit":"kg","values":[{"value":"8,90E+00","module":"A1-A3","scenario":null},{"value":"9,51E-01","module":"A4","scenario":null},{"value":"5,82E-02","module":"A5","scenario":null},{"value":"5,82E-02","module":"C1","scenario":null},{"value":"9,51E-01","module":"C2","scenario":null},{"value":"0,00E+00","module":"C3","scenario":null},{"value":"2,64E+00","module":"C4","scenario":null},{"value":"-9,40E+00","module":"D","scenario":null}]},{"parameter":"RWD","unit":"kg","values":[{"value":"5,55E-03","module":"A1-A3","scenario":null},{"value":"1,33E-04","module":"A4","scenario":null},{"value":"3,41E-04","module":"A5","scenario":null},{"value":"3,41E-04","module":"C1","scenario":null},{"value":"1,33E-04","module":"C2","scenario":null},{"value":"0,00E+00","module":"C3","scenario":null},{"value":"0,00E+00","module":"C4","scenario":null},{"value":"-1,62E-04","module":"D","scenario":null}]}],"end_of_life_flow":[{"parameter":"CRU","unit":"kg","values":[{"value":"0,00E+00","module":"A1-A3","scenario":null},{"value":"0,00E+00","module":"A4","scenario":null},{"value":"0,00E+00","module":"A5","scenario":null},{"value":"0,00E+00","module":"C1","scenario":null},{"value":"0,00E+00","module":"C2","scenario":null},{"value":"0,00E+00","module":"C3","scenario":null},{"value":"0,00E+00","module":"C4","scenario":null},{"value":"0,00E+00","module":"D","scenario":null}]},{"parameter":"MFR","unit":"kg","values":[{"value":"1,36E+00","module":"A1-A3","scenario":null},{"value":"0,00E+00","module":"A4","scenario":null},{"value":"0,00E+00","module":"A5","scenario":null},{"value":"0,00E+00","module":"C1","scenario":null},{"value":"0,00E+00","module":"C2","scenario":null},{"value":"2,37E+01","module":"C3","scenario":null},{"value":"0,00E+00","module":"C4","scenario":null},{"value":"-3,99E-02","module":"D","scenario":null}]},{"parameter":"MER","unit":"kg","values":[{"value":"1,43E-02","module":"A1-A3","scenario":null},{"value":"0,00E+00","module":"A4","scenario":null},{"value":"0,00E+00","module":"A5","scenario":null},{"value":"0,00E+00","module":"C1","scenario":null},{"value":"0,00E+00","module":"C2","scenario":null},{"value":"0,00E+00","module":"C3","scenario":null},{"value":"0,00E+00","module":"C4","scenario":null},{"value":"-1,67E-03","module":"D","scenario":null}]},{"parameter":"EEE","unit":"MJ","values":[{"value":"0,00E+00","module":"A1-A3","scenario":null},{"value":"0,00E+00","module":"A4","scenario":null},{"value":"0,00E+00","module":"A5","scenario":null},{"value":"0,00E+00","module":"C1","scenario":null},{"value":"0,00E+00","module":"C2","scenario":null},{"value":"0,00E+00","module":"C3","scenario":null},{"value":"0,00E+00","module":"C4","scenario":null},{"value":"-7,14E-02","module":"D","scenario":null}]},{"parameter":"EET","unit":"MJ","values":[{"value":"0,00E+00","module":"A1-A3","scenario":null},{"value":"0,00E+00","module":"A4","scenario":null},{"value":"0,00E+00","module":"A5","scenario":null},{"value":"0,00E+00","module":"C1","scenario":null},{"value":"0,00E+00","module":"C2","scenario":null},{"value":"0,00E+00","module":"C3","scenario":null},{"value":"0,00E+00","module":"C4","scenario":null},{"value":"-1,08E+00","module":"D","scenario":null}]}]}