{"product_name":"Table screen, T40, wood frame & rockwool, 75X50","epd_id":"NEPD-3967-3002-EN","compliance":["EN 15804","ISO 14025","ISO 21930"],"producer_name":"Scan S\u00f8rlie","environmental_impact":[{"parameter":"GWP-total","unit":"kg CO2-eq.","values":[{"value":"8,94E+00","module":"A1","scenario":null},{"value":"4,44E-02","module":"A2","scenario":null},{"value":"1,21E+01","module":"A3","scenario":null},{"value":"9,56E-01","module":"A4","scenario":null},{"value":"2,11E+01","module":"A1A3","scenario":null}]},{"parameter":"ODP","unit":"kg CFC 11-eq.","values":[{"value":"3,50E-07","module":"A1","scenario":null},{"value":"8,05E-09","module":"A2","scenario":null},{"value":"5,87E-07","module":"A3","scenario":null},{"value":"1,74E-07","module":"A4","scenario":null},{"value":"9,45E-07","module":"A1A3","scenario":null}]},{"parameter":"AP","unit":"kg SO2-eq.","values":[{"value":"4,27E-02","module":"A1","scenario":null},{"value":"1,68E-04","module":"A2","scenario":null},{"value":"5,73E-02","module":"A3","scenario":null},{"value":"3,33E-03","module":"A4","scenario":null},{"value":"1,00E-01","module":"A1A3","scenario":null}]},{"parameter":"EP","unit":"kg Phosphat-eq.","values":[{"value":"5,30E-03","module":"A1","scenario":null},{"value":"3,94E-05","module":"A2","scenario":null},{"value":"7,55E-03","module":"A3","scenario":null},{"value":"5,75E-04","module":"A4","scenario":null},{"value":"1,29E-02","module":"A1A3","scenario":null}]},{"parameter":"POCP","unit":"kg Ethen-eq.","values":[{"value":"2,55E-03","module":"A1","scenario":null},{"value":"7,42E-06","module":"A2","scenario":null},{"value":"2,29E-03","module":"A3","scenario":null},{"value":"1,56E-04","module":"A4","scenario":null},{"value":"4,85E-03","module":"A1A3","scenario":null}]},{"parameter":"ADPE","unit":"kg Sb-eq.","values":[{"value":"4,62E-06","module":"A1","scenario":null},{"value":"1,80E-07","module":"A2","scenario":null},{"value":"1,85E-05","module":"A3","scenario":null},{"value":"2,75E-06","module":"A4","scenario":null},{"value":"2,33E-05","module":"A1A3","scenario":null}]},{"parameter":"ADPF","unit":"MJ","values":[{"value":"1,06E+02","module":"A1","scenario":null},{"value":"6,61E-01","module":"A2","scenario":null},{"value":"1,33E+02","module":"A3","scenario":null},{"value":"1,43E+01","module":"A4","scenario":null},{"value":"2,40E+02","module":"A1A3","scenario":null}]}],"additional_environmental_impact":[],"resource_use":[{"parameter":"PERE","unit":"MJ","values":[{"value":"2,15E+01","module":"A1","scenario":null},{"value":"1,00E-02","module":"A2","scenario":null},{"value":"1,78E+01","module":"A3","scenario":null},{"value":"2,14E-01","module":"A4","scenario":null},{"value":"3,93E+01","module":"A1A3","scenario":null}]},{"parameter":"PERM","unit":"MJ","values":[{"value":"4,79E+01","module":"A1","scenario":null},{"value":"0,00E+00","module":"A2","scenario":null},{"value":"0,00E+00","module":"A3","scenario":null},{"value":"0,00E+00","module":"A4","scenario":null},{"value":"4,79E+01","module":"A1A3","scenario":null}]},{"parameter":"PERT","unit":"MJ","values":[{"value":"6,94E+01","module":"A1","scenario":null},{"value":"1,00E-02","module":"A2","scenario":null},{"value":"1,78E+01","module":"A3","scenario":null},{"value":"2,14E-01","module":"A4","scenario":null},{"value":"8,72E+01","module":"A1A3","scenario":null}]},{"parameter":"PENRE","unit":"MJ","values":[{"value":"1,23E+02","module":"A1","scenario":null},{"value":"6,76E-01","module":"A2","scenario":null},{"value":"2,29E+02","module":"A3","scenario":null},{"value":"1,46E+01","module":"A4","scenario":null},{"value":"3,52E+02","module":"A1A3","scenario":null}]},{"parameter":"PENRM","unit":"MJ","values":[{"value":"1,36E+01","module":"A1","scenario":null},{"value":"0,00E+00","module":"A2","scenario":null},{"value":"0,00E+00","module":"A3","scenario":null},{"value":"0,00E+00","module":"A4","scenario":null},{"value":"1,36E+01","module":"A1A3","scenario":null}]},{"parameter":"PENRT","unit":"MJ","values":[{"value":"1,36E+02","module":"A1","scenario":null},{"value":"6,76E-01","module":"A2","scenario":null},{"value":"2,29E+02","module":"A3","scenario":null},{"value":"1,46E+01","module":"A4","scenario":null},{"value":"3,66E+02","module":"A1A3","scenario":null}]},{"parameter":"SM","unit":"kg","values":[{"value":"2,07E-01","module":"A1","scenario":null},{"value":"0,00E+00","module":"A2","scenario":null},{"value":"0,00E+00","module":"A3","scenario":null},{"value":"0,00E+00","module":"A4","scenario":null},{"value":"2,07E-01","module":"A1A3","scenario":null}]},{"parameter":"RSF","unit":"MJ","values":[{"value":"0,00E+00","module":"A1","scenario":null},{"value":"0,00E+00","module":"A2","scenario":null},{"value":"0,00E+00","module":"A3","scenario":null},{"value":"0,00E+00","module":"A4","scenario":null},{"value":"0,00E+00","module":"A1A3","scenario":null}]},{"parameter":"NRSF","unit":"MJ","values":[{"value":"0,00E+00","module":"A1","scenario":null},{"value":"0,00E+00","module":"A2","scenario":null},{"value":"0,00E+00","module":"A3","scenario":null},{"value":"0,00E+00","module":"A4","scenario":null},{"value":"0,00E+00","module":"A1A3","scenario":null}]},{"parameter":"FW","unit":"m3","values":[{"value":"7,87E-02","module":"A1","scenario":null},{"value":"1,25E-04","module":"A2","scenario":null},{"value":"1,09E-01","module":"A3","scenario":null},{"value":"2,78E-03","module":"A4","scenario":null},{"value":"1,88E-01","module":"A1A3","scenario":null}]}],"end_of_life_waste":[{"parameter":"HWD","unit":"kg","values":[{"value":"1,09E-03","module":"A1","scenario":null},{"value":"4,51E-07","module":"A2","scenario":null},{"value":"2,74E-04","module":"A3","scenario":null},{"value":"8,71E-06","module":"A4","scenario":null},{"value":"1,36E-03","module":"A1A3","scenario":null}]},{"parameter":"NHWD","unit":"kg","values":[{"value":"8,13E+00","module":"A1","scenario":null},{"value":"3,08E-02","module":"A2","scenario":null},{"value":"2,93E+00","module":"A3","scenario":null},{"value":"7,33E-01","module":"A4","scenario":null},{"value":"1,11E+01","module":"A1A3","scenario":null}]},{"parameter":"RWD","unit":"kg","values":[{"value":"4,49E-04","module":"A1","scenario":null},{"value":"4,56E-06","module":"A2","scenario":null},{"value":"1,35E-03","module":"A3","scenario":null},{"value":"9,99E-05","module":"A4","scenario":null},{"value":"1,80E-03","module":"A1A3","scenario":null}]}],"end_of_life_flow":[{"parameter":"CRU","unit":"kg","values":[{"value":"0,00E+00","module":"A1","scenario":null},{"value":"0,00E+00","module":"A2","scenario":null},{"value":"0,00E+00","module":"A3","scenario":null},{"value":"0,00E+00","module":"A4","scenario":null},{"value":"0,00E+00","module":"A1A3","scenario":null}]},{"parameter":"MFR","unit":"kg","values":[{"value":"0,00E+00","module":"A1","scenario":null},{"value":"0,00E+00","module":"A2","scenario":null},{"value":"4,29E-02","module":"A3","scenario":null},{"value":"0,00E+00","module":"A4","scenario":null},{"value":"4,29E-02","module":"A1A3","scenario":null}]},{"parameter":"MER","unit":"kg","values":[{"value":"0,00E+00","module":"A1","scenario":null},{"value":"0,00E+00","module":"A2","scenario":null},{"value":"2,22E-03","module":"A3","scenario":null},{"value":"0,00E+00","module":"A4","scenario":null},{"value":"2,22E-03","module":"A1A3","scenario":null}]},{"parameter":"EEE","unit":"MJ","values":[{"value":"0,00E+00","module":"A1","scenario":null},{"value":"0,00E+00","module":"A2","scenario":null},{"value":"2,09E-01","module":"A3","scenario":null},{"value":"0,00E+00","module":"A4","scenario":null},{"value":"2,09E-01","module":"A1A3","scenario":null}]},{"parameter":"EET","unit":"MJ","values":[{"value":"0,00E+00","module":"A1","scenario":null},{"value":"0,00E+00","module":"A2","scenario":null},{"value":"2,26E+00","module":"A3","scenario":null},{"value":"0,00E+00","module":"A4","scenario":null},{"value":"2,26E+00","module":"A1A3","scenario":null}]}]}