{"product_name":"April Go folding table wood","epd_id":"NEPD-3032-1700-EN","compliance":["EN 15804","ISO 14025","ISO 21930"],"producer_name":"Vestre AS","environmental_impact":[{"parameter":"GWP-total","unit":"kg CO2-eq.","values":[{"value":"3,84E+01","module":"A1-A3","scenario":null},{"value":"2,38E+00","module":"A4","scenario":null},{"value":"1,24E+00","module":"C2","scenario":null},{"value":"5,49E+00","module":"C3","scenario":null},{"value":"2,54E-03","module":"C4","scenario":null},{"value":"-1,82E+01","module":"D","scenario":null}]},{"parameter":"ODP","unit":"kg CFC 11-eq.","values":[{"value":"6,95E-07","module":"A1-A3","scenario":null},{"value":"4,89E-07","module":"A4","scenario":null},{"value":"2,33E-07","module":"C2","scenario":null},{"value":"3,15E-08","module":"C3","scenario":null},{"value":"3,78E-10","module":"C4","scenario":null},{"value":"-7,97E-07","module":"D","scenario":null}]},{"parameter":"AP","unit":"kg SO2-eq.","values":[{"value":"1,15E-01","module":"A1-A3","scenario":null},{"value":"6,14E-03","module":"A4","scenario":null},{"value":"2,91E-03","module":"C2","scenario":null},{"value":"9,82E-04","module":"C3","scenario":null},{"value":"9,99E-06","module":"C4","scenario":null},{"value":"-8,13E-02","module":"D","scenario":null}]},{"parameter":"EP","unit":"kg Phosphat-eq.","values":[{"value":"2,50E-02","module":"A1-A3","scenario":null},{"value":"8,47E-04","module":"A4","scenario":null},{"value":"3,82E-04","module":"C2","scenario":null},{"value":"2,70E-04","module":"C3","scenario":null},{"value":"1,70E-06","module":"C4","scenario":null},{"value":"-2,70E-02","module":"D","scenario":null}]},{"parameter":"POCP","unit":"kg Ethen-eq.","values":[{"value":"1,35E-02","module":"A1-A3","scenario":null},{"value":"3,72E-04","module":"A4","scenario":null},{"value":"1,88E-04","module":"C2","scenario":null},{"value":"3,85E-05","module":"C3","scenario":null},{"value":"4,34E-07","module":"C4","scenario":null},{"value":"-1,28E-02","module":"D","scenario":null}]},{"parameter":"ADPE","unit":"kg Sb-eq.","values":[{"value":"4,58E-03","module":"A1-A3","scenario":null},{"value":"5,66E-06","module":"A4","scenario":null},{"value":"3,85E-06","module":"C2","scenario":null},{"value":"4,69E-07","module":"C3","scenario":null},{"value":"2,85E-10","module":"C4","scenario":null},{"value":"-3,49E-04","module":"D","scenario":null}]},{"parameter":"ADPF","unit":"MJ","values":[{"value":"4,27E+02","module":"A1-A3","scenario":null},{"value":"3,91E+01","module":"A4","scenario":null},{"value":"1,87E+01","module":"C2","scenario":null},{"value":"2,63E+00","module":"C3","scenario":null},{"value":"3,37E-02","module":"C4","scenario":null},{"value":"-1,72E+02","module":"D","scenario":null}]}],"additional_environmental_impact":[],"resource_use":[{"parameter":"PERE","unit":"MJ","values":[{"value":"6,11E+01","module":"A1-A3","scenario":null},{"value":"7,10E-01","module":"A4","scenario":null},{"value":"2,76E-01","module":"C2","scenario":null},{"value":"4,49E-02","module":"C3","scenario":null},{"value":"1,16E-03","module":"C4","scenario":null},{"value":"-2,91E+01","module":"D","scenario":null}]},{"parameter":"PERM","unit":"MJ","values":[{"value":"6,76E+01","module":"A1-A3","scenario":null},{"value":"0,00E+00","module":"A4","scenario":null},{"value":"0,00E+00","module":"C2","scenario":null},{"value":"0,00E+00","module":"C3","scenario":null},{"value":"0,00E+00","module":"C4","scenario":null},{"value":"0,00E+00","module":"D","scenario":null}]},{"parameter":"PERT","unit":"MJ","values":[{"value":"1,29E+02","module":"A1-A3","scenario":null},{"value":"7,10E-01","module":"A4","scenario":null},{"value":"2,76E-01","module":"C2","scenario":null},{"value":"4,49E-02","module":"C3","scenario":null},{"value":"1,16E-03","module":"C4","scenario":null},{"value":"-2,91E+01","module":"D","scenario":null}]},{"parameter":"PENRE","unit":"MJ","values":[{"value":"4,42E+02","module":"A1-A3","scenario":null},{"value":"4,03E+01","module":"A4","scenario":null},{"value":"1,91E+01","module":"C2","scenario":null},{"value":"2,71E+00","module":"C3","scenario":null},{"value":"3,53E-02","module":"C4","scenario":null},{"value":"-1,67E+02","module":"D","scenario":null}]},{"parameter":"PENRM","unit":"MJ","values":[{"value":"3,46E+00","module":"A1-A3","scenario":null},{"value":"0,00E+00","module":"A4","scenario":null},{"value":"0,00E+00","module":"C2","scenario":null},{"value":"0,00E+00","module":"C3","scenario":null},{"value":"0,00E+00","module":"C4","scenario":null},{"value":"0,00E+00","module":"D","scenario":null}]},{"parameter":"PENRT","unit":"MJ","values":[{"value":"4,46E+02","module":"A1-A3","scenario":null},{"value":"4,03E+01","module":"A4","scenario":null},{"value":"1,91E+01","module":"C2","scenario":null},{"value":"2,71E+00","module":"C3","scenario":null},{"value":"3,53E-02","module":"C4","scenario":null},{"value":"-1,67E+02","module":"D","scenario":null}]},{"parameter":"SM","unit":"kg","values":[{"value":"3,53E-01","module":"A1-A3","scenario":null},{"value":"0,00E+00","module":"A4","scenario":null},{"value":"0,00E+00","module":"C2","scenario":null},{"value":"0,00E+00","module":"C3","scenario":null},{"value":"0,00E+00","module":"C4","scenario":null},{"value":"0,00E+00","module":"D","scenario":null}]},{"parameter":"RSF","unit":"MJ","values":[{"value":"1,98E-02","module":"A1-A3","scenario":null},{"value":"0,00E+00","module":"A4","scenario":null},{"value":"0,00E+00","module":"C2","scenario":null},{"value":"0,00E+00","module":"C3","scenario":null},{"value":"0,00E+00","module":"C4","scenario":null},{"value":"-7,99E-04","module":"D","scenario":null}]},{"parameter":"NRSF","unit":"MJ","values":[{"value":"1,32E-02","module":"A1-A3","scenario":null},{"value":"0,00E+00","module":"A4","scenario":null},{"value":"0,00E+00","module":"C2","scenario":null},{"value":"0,00E+00","module":"C3","scenario":null},{"value":"0,00E+00","module":"C4","scenario":null},{"value":"0,00E+00","module":"D","scenario":null}]},{"parameter":"FW","unit":"m3","values":[{"value":"2,94E-01","module":"A1-A3","scenario":null},{"value":"9,53E-03","module":"A4","scenario":null},{"value":"3,62E-03","module":"C2","scenario":null},{"value":"1,28E-03","module":"C3","scenario":null},{"value":"3,56E-05","module":"C4","scenario":null},{"value":"-1,12E-01","module":"D","scenario":null}]}],"end_of_life_waste":[{"parameter":"HWD","unit":"kg","values":[{"value":"4,65E-02","module":"A1-A3","scenario":null},{"value":"2,15E-05","module":"A4","scenario":null},{"value":"1,13E-05","module":"C2","scenario":null},{"value":"8,42E-06","module":"C3","scenario":null},{"value":"4,85E-08","module":"C4","scenario":null},{"value":"-1,56E-03","module":"D","scenario":null}]},{"parameter":"NHWD","unit":"kg","values":[{"value":"1,26E+01","module":"A1-A3","scenario":null},{"value":"3,68E+00","module":"A4","scenario":null},{"value":"1,03E+00","module":"C2","scenario":null},{"value":"1,40E-01","module":"C3","scenario":null},{"value":"1,62E-01","module":"C4","scenario":null},{"value":"-3,09E+01","module":"D","scenario":null}]},{"parameter":"RWD","unit":"kg","values":[{"value":"3,01E-03","module":"A1-A3","scenario":null},{"value":"2,82E-04","module":"A4","scenario":null},{"value":"1,31E-04","module":"C2","scenario":null},{"value":"1,69E-05","module":"C3","scenario":null},{"value":"2,18E-07","module":"C4","scenario":null},{"value":"-1,31E-04","module":"D","scenario":null}]}],"end_of_life_flow":[{"parameter":"CRU","unit":"kg","values":[{"value":"0,00E+00","module":"A1-A3","scenario":null},{"value":"0,00E+00","module":"A4","scenario":null},{"value":"0,00E+00","module":"C2","scenario":null},{"value":"0,00E+00","module":"C3","scenario":null},{"value":"0,00E+00","module":"C4","scenario":null},{"value":"0,00E+00","module":"D","scenario":null}]},{"parameter":"MFR","unit":"kg","values":[{"value":"3,12E+00","module":"A1-A3","scenario":null},{"value":"0,00E+00","module":"A4","scenario":null},{"value":"0,00E+00","module":"C2","scenario":null},{"value":"1,10E+01","module":"C3","scenario":null},{"value":"0,00E+00","module":"C4","scenario":null},{"value":"0,00E+00","module":"D","scenario":null}]},{"parameter":"MER","unit":"kg","values":[{"value":"3,02E-02","module":"A1-A3","scenario":null},{"value":"0,00E+00","module":"A4","scenario":null},{"value":"0,00E+00","module":"C2","scenario":null},{"value":"3,62E+00","module":"C3","scenario":null},{"value":"0,00E+00","module":"C4","scenario":null},{"value":"0,00E+00","module":"D","scenario":null}]},{"parameter":"EEE","unit":"MJ","values":[{"value":"5,55E-02","module":"A1-A3","scenario":null},{"value":"0,00E+00","module":"A4","scenario":null},{"value":"0,00E+00","module":"C2","scenario":null},{"value":"4,05E+00","module":"C3","scenario":null},{"value":"0,00E+00","module":"C4","scenario":null},{"value":"0,00E+00","module":"D","scenario":null}]},{"parameter":"EET","unit":"MJ","values":[{"value":"4,47E-01","module":"A1-A3","scenario":null},{"value":"0,00E+00","module":"A4","scenario":null},{"value":"0,00E+00","module":"C2","scenario":null},{"value":"2,79E+01","module":"C3","scenario":null},{"value":"0,00E+00","module":"C4","scenario":null},{"value":"0,00E+00","module":"D","scenario":null}]}]}