{"product_name":"Fiona Adhesive 270 Wallpaper\u2122","epd_id":"NEPD-2666-1373-EN","compliance":["EN 15804","ISO 14025","ISO 21930"],"producer_name":"Fl\u00fcgger Norway AS","environmental_impact":[{"parameter":"GWP-total","unit":"kg CO2-eq.","values":[{"value":"3,54E-01","module":"A1","scenario":null},{"value":"8,42E-03","module":"A2","scenario":null},{"value":"1,53E-01","module":"A3","scenario":null},{"value":"8,03E-02","module":"A4","scenario":null},{"value":"5,15E-01","module":"A1A3","scenario":null}]},{"parameter":"ODP","unit":"kg CFC 11-eq.","values":[{"value":"5,78E-08","module":"A1","scenario":null},{"value":"1,56E-09","module":"A2","scenario":null},{"value":"1,02E-08","module":"A3","scenario":null},{"value":"1,58E-08","module":"A4","scenario":null},{"value":"6,96E-08","module":"A1A3","scenario":null}]},{"parameter":"AP","unit":"kg SO2-eq.","values":[{"value":"1,85E-03","module":"A1","scenario":null},{"value":"2,73E-05","module":"A2","scenario":null},{"value":"1,40E-03","module":"A3","scenario":null},{"value":"2,10E-04","module":"A4","scenario":null},{"value":"3,28E-03","module":"A1A3","scenario":null}]},{"parameter":"EP","unit":"kg Phosphat-eq.","values":[{"value":"3,92E-04","module":"A1","scenario":null},{"value":"4,42E-06","module":"A2","scenario":null},{"value":"1,35E-04","module":"A3","scenario":null},{"value":"2,82E-05","module":"A4","scenario":null},{"value":"5,31E-04","module":"A1A3","scenario":null}]},{"parameter":"POCP","unit":"kg Ethen-eq.","values":[{"value":"1,34E-04","module":"A1","scenario":null},{"value":"1,14E-06","module":"A2","scenario":null},{"value":"6,92E-05","module":"A3","scenario":null},{"value":"1,01E-05","module":"A4","scenario":null},{"value":"2,04E-04","module":"A1A3","scenario":null}]},{"parameter":"ADPE","unit":"kg Sb-eq.","values":[{"value":"3,38E-06","module":"A1","scenario":null},{"value":"2,12E-07","module":"A2","scenario":null},{"value":"3,50E-05","module":"A3","scenario":null},{"value":"1,49E-06","module":"A4","scenario":null},{"value":"3,86E-05","module":"A1A3","scenario":null}]},{"parameter":"ADPF","unit":"MJ","values":[{"value":"8,86E+00","module":"A1","scenario":null},{"value":"1,27E-01","module":"A2","scenario":null},{"value":"1,53E+00","module":"A3","scenario":null},{"value":"1,29E+00","module":"A4","scenario":null},{"value":"1,05E+01","module":"A1A3","scenario":null}]}],"additional_environmental_impact":[],"resource_use":[{"parameter":"PERE","unit":"MJ","values":[{"value":"2,77E+00","module":"A1","scenario":null},{"value":"1,85E-03","module":"A2","scenario":null},{"value":"7,77E-01","module":"A3","scenario":null},{"value":"1,67E-02","module":"A4","scenario":null},{"value":"3,55E+00","module":"A1A3","scenario":null}]},{"parameter":"PERM","unit":"MJ","values":[{"value":"0,00E+00","module":"A1","scenario":null},{"value":"0,00E+00","module":"A2","scenario":null},{"value":"3,25E-02","module":"A3","scenario":null},{"value":"0,00E+00","module":"A4","scenario":null},{"value":"3,25E-02","module":"A1A3","scenario":null}]},{"parameter":"PERT","unit":"MJ","values":[{"value":"2,77E+00","module":"A1","scenario":null},{"value":"1,85E-03","module":"A2","scenario":null},{"value":"8,09E-01","module":"A3","scenario":null},{"value":"1,67E-02","module":"A4","scenario":null},{"value":"3,58E+00","module":"A1A3","scenario":null}]},{"parameter":"PENRE","unit":"MJ","values":[{"value":"3,02E+00","module":"A1","scenario":null},{"value":"1,30E-01","module":"A2","scenario":null},{"value":"1,94E+00","module":"A3","scenario":null},{"value":"1,31E+00","module":"A4","scenario":null},{"value":"5,09E+00","module":"A1A3","scenario":null}]},{"parameter":"PENRM","unit":"MJ","values":[{"value":"6,61E+00","module":"A1","scenario":null},{"value":"0,00E+00","module":"A2","scenario":null},{"value":"0,00E+00","module":"A3","scenario":null},{"value":"0,00E+00","module":"A4","scenario":null},{"value":"6,61E+00","module":"A1A3","scenario":null}]},{"parameter":"PENRT","unit":"MJ","values":[{"value":"9,63E+00","module":"A1","scenario":null},{"value":"1,30E-01","module":"A2","scenario":null},{"value":"1,94E+00","module":"A3","scenario":null},{"value":"1,31E+00","module":"A4","scenario":null},{"value":"1,17E+01","module":"A1A3","scenario":null}]},{"parameter":"SM","unit":"kg","values":[{"value":"0,00E+00","module":"A1","scenario":null},{"value":"0,00E+00","module":"A2","scenario":null},{"value":"0,00E+00","module":"A3","scenario":null},{"value":"0,00E+00","module":"A4","scenario":null},{"value":"0,00E+00","module":"A1A3","scenario":null}]},{"parameter":"RSF","unit":"MJ","values":[{"value":"0,00E+00","module":"A1","scenario":null},{"value":"0,00E+00","module":"A2","scenario":null},{"value":"0,00E+00","module":"A3","scenario":null},{"value":"0,00E+00","module":"A4","scenario":null},{"value":"0,00E+00","module":"A1A3","scenario":null}]},{"parameter":"NRSF","unit":"MJ","values":[{"value":"0,00E+00","module":"A1","scenario":null},{"value":"0,00E+00","module":"A2","scenario":null},{"value":"0,00E+00","module":"A3","scenario":null},{"value":"0,00E+00","module":"A4","scenario":null},{"value":"0,00E+00","module":"A1A3","scenario":null}]},{"parameter":"FW","unit":"m3","values":[{"value":"7,76E-03","module":"A1","scenario":null},{"value":"2,46E-05","module":"A2","scenario":null},{"value":"1,90E-03","module":"A3","scenario":null},{"value":"2,70E-04","module":"A4","scenario":null},{"value":"9,68E-03","module":"A1A3","scenario":null}]}],"end_of_life_waste":[{"parameter":"HWD","unit":"kg","values":[{"value":"8,37E-06","module":"A1","scenario":null},{"value":"3,31E-07","module":"A2","scenario":null},{"value":"4,67E-04","module":"A3","scenario":null},{"value":"3,20E-06","module":"A4","scenario":null},{"value":"4,76E-04","module":"A1A3","scenario":null}]},{"parameter":"NHWD","unit":"kg","values":[{"value":"1,12E-01","module":"A1","scenario":null},{"value":"9,03E-03","module":"A2","scenario":null},{"value":"2,32E-01","module":"A3","scenario":null},{"value":"1,18E-01","module":"A4","scenario":null},{"value":"3,53E-01","module":"A1A3","scenario":null}]},{"parameter":"RWD","unit":"kg","values":[{"value":"2,62E-05","module":"A1","scenario":null},{"value":"8,83E-07","module":"A2","scenario":null},{"value":"7,69E-06","module":"A3","scenario":null},{"value":"8,96E-06","module":"A4","scenario":null},{"value":"3,48E-05","module":"A1A3","scenario":null}]}],"end_of_life_flow":[{"parameter":"CRU","unit":"kg","values":[{"value":"0,00E+00","module":"A1","scenario":null},{"value":"0,00E+00","module":"A2","scenario":null},{"value":"0,00E+00","module":"A3","scenario":null},{"value":"0,00E+00","module":"A4","scenario":null},{"value":"0,00E+00","module":"A1A3","scenario":null}]},{"parameter":"MFR","unit":"kg","values":[{"value":"0,00E+00","module":"A1","scenario":null},{"value":"0,00E+00","module":"A2","scenario":null},{"value":"9,18E-03","module":"A3","scenario":null},{"value":"0,00E+00","module":"A4","scenario":null},{"value":"9,18E-03","module":"A1A3","scenario":null}]},{"parameter":"MER","unit":"kg","values":[{"value":"0,00E+00","module":"A1","scenario":null},{"value":"0,00E+00","module":"A2","scenario":null},{"value":"4,38E-05","module":"A3","scenario":null},{"value":"0,00E+00","module":"A4","scenario":null},{"value":"4,38E-05","module":"A1A3","scenario":null}]},{"parameter":"EEE","unit":"MJ","values":[{"value":"0,00E+00","module":"A1","scenario":null},{"value":"0,00E+00","module":"A2","scenario":null},{"value":"3,11E-03","module":"A3","scenario":null},{"value":"0,00E+00","module":"A4","scenario":null},{"value":"3,11E-03","module":"A1A3","scenario":null}]},{"parameter":"EET","unit":"MJ","values":[{"value":"0,00E+00","module":"A1","scenario":null},{"value":"0,00E+00","module":"A2","scenario":null},{"value":"3,33E-02","module":"A3","scenario":null},{"value":"0,00E+00","module":"A4","scenario":null},{"value":"3,33E-02","module":"A1A3","scenario":null}]}]}