{"product_name":"Leca\u00ae 0,5-2,5 rund, Fibo ExClay Deutschland GmbH ","epd_id":"NEPD-3954-2889-EN","compliance":["EN 15804+A2","ISO 14025","ISO 21930"],"producer_name":"Leca International","environmental_impact":[{"parameter":"GWP-total","unit":"kg CO2-eq.","values":[{"value":"2,63E+00","module":"A1","scenario":null},{"value":"3,85E+00","module":"A2","scenario":null},{"value":"1,79E+02","module":"A3","scenario":null},{"value":"1,69E+01","module":"A4","scenario":null},{"value":"1,27E+00","module":"A5","scenario":null},{"value":"8,67E-01","module":"C1","scenario":null},{"value":"4,04E+00","module":"C2","scenario":null},{"value":"0,00E+00","module":"C3","scenario":null},{"value":"1,00E+00","module":"C4","scenario":null},{"value":"-9,14E+01","module":"D","scenario":null},{"value":"1,86E+02","module":"A1A3","scenario":null}]},{"parameter":"GWP-fossil","unit":"kg CO2-eq.","values":[{"value":"2,63E+00","module":"A1","scenario":null},{"value":"3,84E+00","module":"A2","scenario":null},{"value":"1,78E+02","module":"A3","scenario":null},{"value":"1,69E+01","module":"A4","scenario":null},{"value":"1,27E+00","module":"A5","scenario":null},{"value":"8,67E-01","module":"C1","scenario":null},{"value":"4,04E+00","module":"C2","scenario":null},{"value":"0,00E+00","module":"C3","scenario":null},{"value":"1,00E+00","module":"C4","scenario":null},{"value":"-9,11E+01","module":"D","scenario":null},{"value":"1,85E+02","module":"A1A3","scenario":null}]},{"parameter":"GWP-biogenic","unit":"kg CO2-eq.","values":[{"value":"3,17E-03","module":"A1","scenario":null},{"value":"1,59E-03","module":"A2","scenario":null},{"value":"1,02E+00","module":"A3","scenario":null},{"value":"7,24E-03","module":"A4","scenario":null},{"value":"2,39E-04","module":"A5","scenario":null},{"value":"1,61E-04","module":"C1","scenario":null},{"value":"0,00E+00","module":"C2","scenario":null},{"value":"0,00E+00","module":"C3","scenario":null},{"value":"1,17E-03","module":"C4","scenario":null},{"value":"-2,24E-01","module":"D","scenario":null},{"value":"1,03E+00","module":"A1A3","scenario":null}]},{"parameter":"GWP-luluc","unit":"kg CO2-eq.","values":[{"value":"2,21E-04","module":"A1","scenario":null},{"value":"1,37E-03","module":"A2","scenario":null},{"value":"1,28E-02","module":"A3","scenario":null},{"value":"5,15E-03","module":"A4","scenario":null},{"value":"9,96E-05","module":"A5","scenario":null},{"value":"6,79E-05","module":"C1","scenario":null},{"value":"1,41E-03","module":"C2","scenario":null},{"value":"0,00E+00","module":"C3","scenario":null},{"value":"2,46E-04","module":"C4","scenario":null},{"value":"-3,56E-02","module":"D","scenario":null},{"value":"1,44E-02","module":"A1A3","scenario":null}]},{"parameter":"ODP","unit":"kg CFC 11-eq.","values":[{"value":"5,33E-07","module":"A1","scenario":null},{"value":"8,70E-07","module":"A2","scenario":null},{"value":"1,35E-06","module":"A3","scenario":null},{"value":"4,07E-06","module":"A4","scenario":null},{"value":"2,73E-07","module":"A5","scenario":null},{"value":"1,86E-07","module":"C1","scenario":null},{"value":"8,97E-07","module":"C2","scenario":null},{"value":"0,00E+00","module":"C3","scenario":null},{"value":"3,78E-07","module":"C4","scenario":null},{"value":"-5,37E-06","module":"D","scenario":null},{"value":"2,76E-06","module":"A1A3","scenario":null}]},{"parameter":"AP","unit":"mol H+-eq.","values":[{"value":"5,05E-03","module":"A1","scenario":null},{"value":"1,10E-02","module":"A2","scenario":null},{"value":"5,45E-01","module":"A3","scenario":null},{"value":"5,44E-02","module":"A4","scenario":null},{"value":"5,70E-03","module":"A5","scenario":null},{"value":"3,16E-03","module":"C1","scenario":null},{"value":"1,65E-02","module":"C2","scenario":null},{"value":"0,00E+00","module":"C3","scenario":null},{"value":"8,89E-03","module":"C4","scenario":null},{"value":"-7,27E-01","module":"D","scenario":null},{"value":"5,61E-01","module":"A1A3","scenario":null}]},{"parameter":"POCP","unit":"kg NMVOC-eq.","values":[{"value":"3,72E-03","module":"A1","scenario":null},{"value":"9,36E-03","module":"A2","scenario":null},{"value":"5,52E-01","module":"A3","scenario":null},{"value":"5,22E-02","module":"A4","scenario":null},{"value":"6,70E-03","module":"A5","scenario":null},{"value":"3,56E-03","module":"C1","scenario":null},{"value":"1,66E-02","module":"C2","scenario":null},{"value":"0,00E+00","module":"C3","scenario":null},{"value":"1,04E-02","module":"C4","scenario":null},{"value":"-2,96E-01","module":"D","scenario":null},{"value":"5,66E-01","module":"A1A3","scenario":null}]},{"parameter":"ADPE","unit":"kg Sb-eq.","values":[{"value":"1,57E-06","module":"A1","scenario":null},{"value":"1,06E-04","module":"A2","scenario":null},{"value":"3,55E-05","module":"A3","scenario":null},{"value":"3,01E-04","module":"A4","scenario":null},{"value":"1,94E-06","module":"A5","scenario":null},{"value":"1,32E-06","module":"C1","scenario":null},{"value":"1,09E-04","module":"C2","scenario":null},{"value":"0,00E+00","module":"C3","scenario":null},{"value":"9,00E-06","module":"C4","scenario":null},{"value":"-1,21E-03","module":"D","scenario":null},{"value":"1,43E-04","module":"A1A3","scenario":null}]},{"parameter":"ADPF","unit":"MJ","values":[{"value":"3,40E+01","module":"A1","scenario":null},{"value":"5,81E+01","module":"A2","scenario":null},{"value":"1,49E+03","module":"A3","scenario":null},{"value":"2,74E+02","module":"A4","scenario":null},{"value":"1,74E+01","module":"A5","scenario":null},{"value":"1,18E+01","module":"C1","scenario":null},{"value":"6,10E+01","module":"C2","scenario":null},{"value":"0,00E+00","module":"C3","scenario":null},{"value":"2,75E+01","module":"C4","scenario":null},{"value":"-9,24E+02","module":"D","scenario":null},{"value":"1,58E+03","module":"A1A3","scenario":null}]},{"parameter":"WDP","unit":"m3 world-eq.","values":[{"value":"3,24E+02","module":"A1","scenario":null},{"value":"5,62E+01","module":"A2","scenario":null},{"value":"-3,03E+02","module":"A3","scenario":null},{"value":"2,10E+02","module":"A4","scenario":null},{"value":"3,70E+00","module":"A5","scenario":null},{"value":"2,52E+00","module":"C1","scenario":null},{"value":"5,81E+01","module":"C2","scenario":null},{"value":"0,00E+00","module":"C3","scenario":null},{"value":"1,70E+02","module":"C4","scenario":null},{"value":"-1,71E+03","module":"D","scenario":null},{"value":"7,77E+01","module":"A1A3","scenario":null}]},{"parameter":"EP-freshwater","unit":"kg P-eq.","values":[{"value":"9,26E-06","module":"A1","scenario":null},{"value":"3,07E-05","module":"A2","scenario":null},{"value":"1,04E-02","module":"A3","scenario":null},{"value":"1,34E-04","module":"A4","scenario":null},{"value":"4,60E-06","module":"A5","scenario":null},{"value":"3,13E-06","module":"C1","scenario":null},{"value":"3,18E-05","module":"C2","scenario":null},{"value":"0,00E+00","module":"C3","scenario":null},{"value":"1,13E-05","module":"C4","scenario":null},{"value":"-4,53E-03","module":"D","scenario":null},{"value":"1,04E-02","module":"A1A3","scenario":null}]},{"parameter":"EP-marine","unit":"kg N-eq.","values":[{"value":"8,77E-04","module":"A1","scenario":null},{"value":"2,18E-03","module":"A2","scenario":null},{"value":"2,09E-01","module":"A3","scenario":null},{"value":"1,19E-02","module":"A4","scenario":null},{"value":"2,09E-03","module":"A5","scenario":null},{"value":"1,05E-03","module":"C1","scenario":null},{"value":"4,90E-03","module":"C2","scenario":null},{"value":"0,00E+00","module":"C3","scenario":null},{"value":"3,30E-03","module":"C4","scenario":null},{"value":"-9,08E-02","module":"D","scenario":null},{"value":"2,12E-01","module":"A1A3","scenario":null}]},{"parameter":"EP-terrestrial","unit":"mol N-eq.","values":[{"value":"1,01E-02","module":"A1","scenario":null},{"value":"2,44E-02","module":"A2","scenario":null},{"value":"2,34E+00","module":"A3","scenario":null},{"value":"1,33E-01","module":"A4","scenario":null},{"value":"2,31E-02","module":"A5","scenario":null},{"value":"1,16E-02","module":"C1","scenario":null},{"value":"5,41E-02","module":"C2","scenario":null},{"value":"0,00E+00","module":"C3","scenario":null},{"value":"3,65E-02","module":"C4","scenario":null},{"value":"-1,09E+00","module":"D","scenario":null},{"value":"2,37E+00","module":"A1A3","scenario":null}]},{"parameter":"GWP-IOBC","unit":"kg CO2-eq.","values":[{"value":"2,63E+00","module":"A1","scenario":null},{"value":"3,85E+00","module":"A2","scenario":null},{"value":"1,85E+01","module":"A3","scenario":null},{"value":"1,69E+01","module":"A4","scenario":null},{"value":"1,99E-01","module":"A5","scenario":null},{"value":"1,98E-01","module":"C1","scenario":null},{"value":"4,03E+00","module":"C2","scenario":null},{"value":"0,00E+00","module":"C3","scenario":null},{"value":"0,00E+00","module":"C4","scenario":null},{"value":"-9,14E+01","module":"D","scenario":null},{"value":"2,49E+01","module":"A1A3","scenario":null}]}],"additional_environmental_impact":[{"parameter":"PM","unit":"disease incidence","values":[{"value":"1,58E-08","module":"A1","scenario":null},{"value":"2,35E-07","module":"A2","scenario":null},{"value":"1,02E-05","module":"A3","scenario":null},{"value":"1,55E-06","module":"A4","scenario":null},{"value":"9,99E-08","module":"A5","scenario":null},{"value":"6,20E-08","module":"C1","scenario":null},{"value":"2,67E-07","module":"C2","scenario":null},{"value":"0,00E+00","module":"C3","scenario":null},{"value":"1,90E-07","module":"C4","scenario":null},{"value":"-6,77E-06","module":"D","scenario":null},{"value":"1,04E-05","module":"A1A3","scenario":null}]},{"parameter":"ETP-fw","unit":"CTUe","values":[{"value":"3,09E+01","module":"A1","scenario":null},{"value":"4,31E+01","module":"A2","scenario":null},{"value":"2,20E+03","module":"A3","scenario":null},{"value":"2,01E+02","module":"A4","scenario":null},{"value":"9,52E+00","module":"A5","scenario":null},{"value":"6,48E+00","module":"C1","scenario":null},{"value":"4,49E+01","module":"C2","scenario":null},{"value":"0,00E+00","module":"C3","scenario":null},{"value":"1,50E+01","module":"C4","scenario":null},{"value":"-2,23E+03","module":"D","scenario":null},{"value":"2,28E+03","module":"A1A3","scenario":null}]},{"parameter":"HTP-c","unit":"CTUh","values":[{"value":"1,36E-10","module":"A1","scenario":null},{"value":"0,00E+00","module":"A2","scenario":null},{"value":"1,60E-08","module":"A3","scenario":null},{"value":"0,00E+00","module":"A4","scenario":null},{"value":"1,08E-09","module":"A5","scenario":null},{"value":"7,22E-10","module":"C1","scenario":null},{"value":"0,00E+00","module":"C2","scenario":null},{"value":"0,00E+00","module":"C3","scenario":null},{"value":"6,09E-10","module":"C4","scenario":null},{"value":"-4,07E-08","module":"D","scenario":null},{"value":"1,62E-08","module":"A1A3","scenario":null}]},{"parameter":"HTP-nc","unit":"CTUh","values":[{"value":"1,55E-08","module":"A1","scenario":null},{"value":"4,70E-08","module":"A2","scenario":null},{"value":"1,43E-06","module":"A3","scenario":null},{"value":"1,94E-07","module":"A4","scenario":null},{"value":"8,04E-09","module":"A5","scenario":null},{"value":"5,15E-09","module":"C1","scenario":null},{"value":"4,85E-08","module":"C2","scenario":null},{"value":"0,00E+00","module":"C3","scenario":null},{"value":"1,08E-08","module":"C4","scenario":null},{"value":"-1,10E-06","module":"D","scenario":null},{"value":"1,49E-06","module":"A1A3","scenario":null}]},{"parameter":"SQP","unit":"unitless","values":[{"value":"4,54E+00","module":"A1","scenario":null},{"value":"4,06E+01","module":"A2","scenario":null},{"value":"2,22E+02","module":"A3","scenario":null},{"value":"3,15E+02","module":"A4","scenario":null},{"value":"2,21E+00","module":"A5","scenario":null},{"value":"1,50E+00","module":"C1","scenario":null},{"value":"4,20E+01","module":"C2","scenario":null},{"value":"0,00E+00","module":"C3","scenario":null},{"value":"1,06E+02","module":"C4","scenario":null},{"value":"-1,29E+03","module":"D","scenario":null},{"value":"2,68E+02","module":"A1A3","scenario":null}]},{"parameter":"IRP","unit":"kBq U235-eq.","values":[{"value":"1,61E-01","module":"A1","scenario":null},{"value":"2,54E-01","module":"A2","scenario":null},{"value":"5,47E-01","module":"A3","scenario":null},{"value":"1,20E+00","module":"A4","scenario":null},{"value":"7,45E-02","module":"A5","scenario":null},{"value":"5,08E-02","module":"C1","scenario":null},{"value":"2,67E-01","module":"C2","scenario":null},{"value":"0,00E+00","module":"C3","scenario":null},{"value":"1,26E-01","module":"C4","scenario":null},{"value":"-1,92E+00","module":"D","scenario":null},{"value":"9,62E-01","module":"A1A3","scenario":null}]}],"resource_use":[{"parameter":"PERE","unit":"MJ","values":[{"value":"1,10E+00","module":"A1","scenario":null},{"value":"8,32E-01","module":"A2","scenario":null},{"value":"1,52E+02","module":"A3","scenario":null},{"value":"3,45E+00","module":"A4","scenario":null},{"value":"9,41E-02","module":"A5","scenario":null},{"value":"6,41E-02","module":"C1","scenario":null},{"value":"8,61E-01","module":"C2","scenario":null},{"value":"0,00E+00","module":"C3","scenario":null},{"value":"9,85E-01","module":"C4","scenario":null},{"value":"-2,50E+02","module":"D","scenario":null},{"value":"1,53E+02","module":"A1A3","scenario":null}]},{"parameter":"PERM","unit":"MJ","values":[{"value":"0,00E+00","module":"A1","scenario":null},{"value":"0,00E+00","module":"A2","scenario":null},{"value":"0,00E+00","module":"A3","scenario":null},{"value":"0,00E+00","module":"A4","scenario":null},{"value":"0,00E+00","module":"A5","scenario":null},{"value":"0,00E+00","module":"C1","scenario":null},{"value":"0,00E+00","module":"C2","scenario":null},{"value":"0,00E+00","module":"C3","scenario":null},{"value":"0,00E+00","module":"C4","scenario":null},{"value":"0,00E+00","module":"D","scenario":null},{"value":"0,00E+00","module":"A1A3","scenario":null}]},{"parameter":"PERT","unit":"MJ","values":[{"value":"1,10E+00","module":"A1","scenario":null},{"value":"8,32E-01","module":"A2","scenario":null},{"value":"1,52E+02","module":"A3","scenario":null},{"value":"3,45E+00","module":"A4","scenario":null},{"value":"9,41E-02","module":"A5","scenario":null},{"value":"6,41E-02","module":"C1","scenario":null},{"value":"8,61E-01","module":"C2","scenario":null},{"value":"0,00E+00","module":"C3","scenario":null},{"value":"9,85E-01","module":"C4","scenario":null},{"value":"-2,50E+02","module":"D","scenario":null},{"value":"1,53E+02","module":"A1A3","scenario":null}]},{"parameter":"PENRE","unit":"MJ","values":[{"value":"3,41E+01","module":"A1","scenario":null},{"value":"5,81E+01","module":"A2","scenario":null},{"value":"1,49E+03","module":"A3","scenario":null},{"value":"2,74E+02","module":"A4","scenario":null},{"value":"1,74E+01","module":"A5","scenario":null},{"value":"1,18E+01","module":"C1","scenario":null},{"value":"6,14E+01","module":"C2","scenario":null},{"value":"0,00E+00","module":"C3","scenario":null},{"value":"2,75E+01","module":"C4","scenario":null},{"value":"-9,24E+02","module":"D","scenario":null},{"value":"1,58E+03","module":"A1A3","scenario":null}]},{"parameter":"PENRM","unit":"MJ","values":[{"value":"0,00E+00","module":"A1","scenario":null},{"value":"0,00E+00","module":"A2","scenario":null},{"value":"0,00E+00","module":"A3","scenario":null},{"value":"0,00E+00","module":"A4","scenario":null},{"value":"0,00E+00","module":"A5","scenario":null},{"value":"0,00E+00","module":"C1","scenario":null},{"value":"0,00E+00","module":"C2","scenario":null},{"value":"0,00E+00","module":"C3","scenario":null},{"value":"0,00E+00","module":"C4","scenario":null},{"value":"0,00E+00","module":"D","scenario":null},{"value":"0,00E+00","module":"A1A3","scenario":null}]},{"parameter":"PENRT","unit":"MJ","values":[{"value":"3,41E+01","module":"A1","scenario":null},{"value":"5,81E+01","module":"A2","scenario":null},{"value":"1,49E+03","module":"A3","scenario":null},{"value":"2,74E+02","module":"A4","scenario":null},{"value":"1,74E+01","module":"A5","scenario":null},{"value":"1,18E+01","module":"C1","scenario":null},{"value":"6,14E+01","module":"C2","scenario":null},{"value":"0,00E+00","module":"C3","scenario":null},{"value":"2,75E+01","module":"C4","scenario":null},{"value":"-9,24E+02","module":"D","scenario":null},{"value":"1,58E+03","module":"A1A3","scenario":null}]},{"parameter":"SM","unit":"kg","values":[{"value":"6,76E+01","module":"A1","scenario":null},{"value":"0,00E+00","module":"A2","scenario":null},{"value":"1,92E-01","module":"A3","scenario":null},{"value":"0,00E+00","module":"A4","scenario":null},{"value":"8,54E-03","module":"A5","scenario":null},{"value":"5,82E-03","module":"C1","scenario":null},{"value":"2,45E-02","module":"C2","scenario":null},{"value":"0,00E+00","module":"C3","scenario":null},{"value":"1,19E-02","module":"C4","scenario":null},{"value":"-1,37E+00","module":"D","scenario":null},{"value":"6,78E+01","module":"A1A3","scenario":null}]},{"parameter":"RSF","unit":"MJ","values":[{"value":"2,29E-02","module":"A1","scenario":null},{"value":"2,98E-02","module":"A2","scenario":null},{"value":"1,08E+01","module":"A3","scenario":null},{"value":"1,21E-01","module":"A4","scenario":null},{"value":"2,32E-03","module":"A5","scenario":null},{"value":"1,58E-03","module":"C1","scenario":null},{"value":"3,08E-02","module":"C2","scenario":null},{"value":"0,00E+00","module":"C3","scenario":null},{"value":"2,04E-02","module":"C4","scenario":null},{"value":"-6,61E+00","module":"D","scenario":null},{"value":"1,08E+01","module":"A1A3","scenario":null}]},{"parameter":"NRSF","unit":"MJ","values":[{"value":"1,00E-02","module":"A1","scenario":null},{"value":"1,06E-01","module":"A2","scenario":null},{"value":"3,56E+02","module":"A3","scenario":null},{"value":"4,05E-01","module":"A4","scenario":null},{"value":"3,41E-02","module":"A5","scenario":null},{"value":"2,32E-02","module":"C1","scenario":null},{"value":"1,10E-01","module":"C2","scenario":null},{"value":"0,00E+00","module":"C3","scenario":null},{"value":"4,41E-02","module":"C4","scenario":null},{"value":"-5,17E+00","module":"D","scenario":null},{"value":"3,57E+02","module":"A1A3","scenario":null}]},{"parameter":"FW","unit":"m3","values":[{"value":"3,70E-03","module":"A1","scenario":null},{"value":"6,21E-03","module":"A2","scenario":null},{"value":"1,44E-01","module":"A3","scenario":null},{"value":"3,12E-02","module":"A4","scenario":null},{"value":"8,95E-04","module":"A5","scenario":null},{"value":"6,10E-04","module":"C1","scenario":null},{"value":"6,43E-03","module":"C2","scenario":null},{"value":"0,00E+00","module":"C3","scenario":null},{"value":"3,38E-02","module":"C4","scenario":null},{"value":"-6,14E-01","module":"D","scenario":null},{"value":"1,54E-01","module":"A1A3","scenario":null}]}],"end_of_life_waste":[{"parameter":"HWD","unit":"kg","values":[{"value":"7,03E-04","module":"A1","scenario":null},{"value":"3,00E-03","module":"A2","scenario":null},{"value":"2,04E+00","module":"A3","scenario":null},{"value":"1,50E-02","module":"A4","scenario":null},{"value":"5,12E-04","module":"A5","scenario":null},{"value":"3,49E-04","module":"C1","scenario":null},{"value":"3,10E-03","module":"C2","scenario":null},{"value":"0,00E+00","module":"C3","scenario":null},{"value":"1,94E-03","module":"C4","scenario":null},{"value":"-1,02E-01","module":"D","scenario":null},{"value":"2,04E+00","module":"A1A3","scenario":null}]},{"parameter":"NHWD","unit":"kg","values":[{"value":"2,38E-02","module":"A1","scenario":null},{"value":"2,83E+00","module":"A2","scenario":null},{"value":"2,57E+00","module":"A3","scenario":null},{"value":"2,39E+01","module":"A4","scenario":null},{"value":"2,06E-02","module":"A5","scenario":null},{"value":"1,40E-02","module":"C1","scenario":null},{"value":"2,91E+00","module":"C2","scenario":null},{"value":"0,00E+00","module":"C3","scenario":null},{"value":"1,22E+02","module":"C4","scenario":null},{"value":"-6,41E+00","module":"D","scenario":null},{"value":"5,42E+00","module":"A1A3","scenario":null}]},{"parameter":"RWD","unit":"kg","values":[{"value":"2,46E-04","module":"A1","scenario":null},{"value":"3,96E-04","module":"A2","scenario":null},{"value":"3,80E-04","module":"A3","scenario":null},{"value":"1,87E-03","module":"A4","scenario":null},{"value":"1,21E-04","module":"A5","scenario":null},{"value":"8,22E-05","module":"C1","scenario":null},{"value":"4,15E-04","module":"C2","scenario":null},{"value":"0,00E+00","module":"C3","scenario":null},{"value":"1,79E-04","module":"C4","scenario":null},{"value":"-2,75E-03","module":"D","scenario":null},{"value":"1,02E-03","module":"A1A3","scenario":null}]}],"end_of_life_flow":[{"parameter":"CRU","unit":"kg","values":[{"value":"0,00E+00","module":"A1","scenario":null},{"value":"0,00E+00","module":"A2","scenario":null},{"value":"0,00E+00","module":"A3","scenario":null},{"value":"0,00E+00","module":"A4","scenario":null},{"value":"0,00E+00","module":"A5","scenario":null},{"value":"0,00E+00","module":"C1","scenario":null},{"value":"0,00E+00","module":"C2","scenario":null},{"value":"0,00E+00","module":"C3","scenario":null},{"value":"0,00E+00","module":"C4","scenario":null},{"value":"0,00E+00","module":"D","scenario":null},{"value":"0,00E+00","module":"A1A3","scenario":null}]},{"parameter":"MFR","unit":"kg","values":[{"value":"1,21E-03","module":"A1","scenario":null},{"value":"0,00E+00","module":"A2","scenario":null},{"value":"2,73E-01","module":"A3","scenario":null},{"value":"0,00E+00","module":"A4","scenario":null},{"value":"8,26E-03","module":"A5","scenario":null},{"value":"5,71E-03","module":"C1","scenario":null},{"value":"3,42E-04","module":"C2","scenario":null},{"value":"3,64E+02","module":"C3","scenario":null},{"value":"1,09E-02","module":"C4","scenario":null},{"value":"-1,11E+00","module":"D","scenario":null},{"value":"2,75E-01","module":"A1A3","scenario":null}]},{"parameter":"MER","unit":"kg","values":[{"value":"1,32E-03","module":"A1","scenario":null},{"value":"0,00E+00","module":"A2","scenario":null},{"value":"3,34E-03","module":"A3","scenario":null},{"value":"0,00E+00","module":"A4","scenario":null},{"value":"1,55E-04","module":"A5","scenario":null},{"value":"1,77E-05","module":"C1","scenario":null},{"value":"2,04E-02","module":"C2","scenario":null},{"value":"0,00E+00","module":"C3","scenario":null},{"value":"2,05E-04","module":"C4","scenario":null},{"value":"-6,64E-02","module":"D","scenario":null},{"value":"4,66E-03","module":"A1A3","scenario":null}]},{"parameter":"EEE","unit":"MJ","values":[{"value":"2,17E-04","module":"A1","scenario":null},{"value":"0,00E+00","module":"A2","scenario":null},{"value":"5,26E+00","module":"A3","scenario":null},{"value":"0,00E+00","module":"A4","scenario":null},{"value":"8,92E-05","module":"A5","scenario":null},{"value":"6,07E-05","module":"C1","scenario":null},{"value":"2,36E-03","module":"C2","scenario":null},{"value":"0,00E+00","module":"C3","scenario":null},{"value":"1,69E-02","module":"C4","scenario":null},{"value":"-1,44E-01","module":"D","scenario":null},{"value":"5,26E+00","module":"A1A3","scenario":null}]},{"parameter":"EET","unit":"MJ","values":[{"value":"3,28E-03","module":"A1","scenario":null},{"value":"0,00E+00","module":"A2","scenario":null},{"value":"7,96E+01","module":"A3","scenario":null},{"value":"0,00E+00","module":"A4","scenario":null},{"value":"1,35E-03","module":"A5","scenario":null},{"value":"9,19E-04","module":"C1","scenario":null},{"value":"3,56E-02","module":"C2","scenario":null},{"value":"0,00E+00","module":"C3","scenario":null},{"value":"2,56E-01","module":"C4","scenario":null},{"value":"-2,19E+00","module":"D","scenario":null},{"value":"7,96E+01","module":"A1A3","scenario":null}]}]}