{"product_name":"SteelMaster 1200WF, Jotun Saudia Co. Ltd (Jeddah)","epd_id":"NEPD-2877-1571-EN","compliance":["EN 15804","ISO 14025","ISO 21930"],"producer_name":"Jotun A/S","environmental_impact":[{"parameter":"GWP-total","unit":"kg CO2-eq.","values":[{"value":"3,14E+00","module":"A1","scenario":null},{"value":"1,28E-01","module":"A2","scenario":null},{"value":"4,60E-02","module":"A3","scenario":null},{"value":"3,31E+00","module":"A1A3","scenario":null}]},{"parameter":"ODP","unit":"kg CFC 11-eq.","values":[{"value":"2,61E-07","module":"A1","scenario":null},{"value":"2,37E-08","module":"A2","scenario":null},{"value":"5,98E-09","module":"A3","scenario":null},{"value":"2,90E-07","module":"A1A3","scenario":null}]},{"parameter":"AP","unit":"kg SO2-eq.","values":[{"value":"2,29E-02","module":"A1","scenario":null},{"value":"1,62E-03","module":"A2","scenario":null},{"value":"3,00E-04","module":"A3","scenario":null},{"value":"2,49E-02","module":"A1A3","scenario":null}]},{"parameter":"EP","unit":"kg Phosphat-eq.","values":[{"value":"9,83E-03","module":"A1","scenario":null},{"value":"2,13E-04","module":"A2","scenario":null},{"value":"3,47E-05","module":"A3","scenario":null},{"value":"1,01E-02","module":"A1A3","scenario":null}]},{"parameter":"POCP","unit":"kg Ethen-eq.","values":[{"value":"1,40E-03","module":"A1","scenario":null},{"value":"5,37E-05","module":"A2","scenario":null},{"value":"1,25E-05","module":"A3","scenario":null},{"value":"1,46E-03","module":"A1A3","scenario":null}]},{"parameter":"ADPE","unit":"kg Sb-eq.","values":[{"value":"2,72E-05","module":"A1","scenario":null},{"value":"1,35E-07","module":"A2","scenario":null},{"value":"2,43E-08","module":"A3","scenario":null},{"value":"2,73E-05","module":"A1A3","scenario":null}]},{"parameter":"ADPF","unit":"MJ","values":[{"value":"4,67E+01","module":"A1","scenario":null},{"value":"1,99E+00","module":"A2","scenario":null},{"value":"6,91E-01","module":"A3","scenario":null},{"value":"4,94E+01","module":"A1A3","scenario":null}]}],"additional_environmental_impact":[],"resource_use":[{"parameter":"PERE","unit":"MJ","values":[{"value":"2,99E+00","module":"A1","scenario":null},{"value":"3,56E-02","module":"A2","scenario":null},{"value":"2,12E-03","module":"A3","scenario":null},{"value":"3,03E+00","module":"A1A3","scenario":null}]},{"parameter":"PERM","unit":"MJ","values":[{"value":"5,39E-01","module":"A1","scenario":null},{"value":"8,39E-03","module":"A2","scenario":null},{"value":"4,83E-04","module":"A3","scenario":null},{"value":"5,48E-01","module":"A1A3","scenario":null}]},{"parameter":"PERT","unit":"MJ","values":[{"value":"3,53E+00","module":"A1","scenario":null},{"value":"4,39E-02","module":"A2","scenario":null},{"value":"2,61E-03","module":"A3","scenario":null},{"value":"3,58E+00","module":"A1A3","scenario":null}]},{"parameter":"PENRE","unit":"MJ","values":[{"value":"5,03E+01","module":"A1","scenario":null},{"value":"2,05E+00","module":"A2","scenario":null},{"value":"6,95E-01","module":"A3","scenario":null},{"value":"5,31E+01","module":"A1A3","scenario":null}]},{"parameter":"PENRM","unit":"MJ","values":[{"value":"0,00E+00","module":"A1","scenario":null},{"value":"0,00E+00","module":"A2","scenario":null},{"value":"0,00E+00","module":"A3","scenario":null},{"value":"0,00E+00","module":"A1A3","scenario":null}]},{"parameter":"PENRT","unit":"MJ","values":[{"value":"5,03E+01","module":"A1","scenario":null},{"value":"2,05E+00","module":"A2","scenario":null},{"value":"6,95E-01","module":"A3","scenario":null},{"value":"5,31E+01","module":"A1A3","scenario":null}]},{"parameter":"SM","unit":"kg","values":[{"value":"0,00E+00","module":"A1","scenario":null},{"value":"0,00E+00","module":"A2","scenario":null},{"value":"0,00E+00","module":"A3","scenario":null},{"value":"0,00E+00","module":"A1A3","scenario":null}]},{"parameter":"RSF","unit":"MJ","values":[{"value":"0,00E+00","module":"A1","scenario":null},{"value":"0,00E+00","module":"A2","scenario":null},{"value":"0,00E+00","module":"A3","scenario":null},{"value":"0,00E+00","module":"A1A3","scenario":null}]},{"parameter":"NRSF","unit":"MJ","values":[{"value":"0,00E+00","module":"A1","scenario":null},{"value":"0,00E+00","module":"A2","scenario":null},{"value":"0,00E+00","module":"A3","scenario":null},{"value":"0,00E+00","module":"A1A3","scenario":null}]},{"parameter":"FW","unit":"m3","values":[{"value":"3,00E-01","module":"A1","scenario":null},{"value":"3,72E-04","module":"A2","scenario":null},{"value":"1,13E-04","module":"A3","scenario":null},{"value":"3,00E-01","module":"A1A3","scenario":null}]}],"end_of_life_waste":[{"parameter":"HWD","unit":"kg","values":[{"value":"7,49E-05","module":"A1","scenario":null},{"value":"1,10E-06","module":"A2","scenario":null},{"value":"1,34E-03","module":"A3","scenario":null},{"value":"1,42E-03","module":"A1A3","scenario":null}]},{"parameter":"NHWD","unit":"kg","values":[{"value":"1,52E+00","module":"A1","scenario":null},{"value":"1,04E-01","module":"A2","scenario":null},{"value":"7,30E-03","module":"A3","scenario":null},{"value":"1,63E+00","module":"A1A3","scenario":null}]},{"parameter":"RWD","unit":"kg","values":[{"value":"0,00E+00","module":"A1","scenario":null},{"value":"0,00E+00","module":"A2","scenario":null},{"value":"1,02E-07","module":"A3","scenario":null},{"value":"1,02E-07","module":"A1A3","scenario":null}]}],"end_of_life_flow":[{"parameter":"CRU","unit":"kg","values":[{"value":"0,00E+00","module":"A1","scenario":null},{"value":"0,00E+00","module":"A2","scenario":null},{"value":"0,00E+00","module":"A3","scenario":null},{"value":"0,00E+00","module":"A1A3","scenario":null}]},{"parameter":"MFR","unit":"kg","values":[{"value":"0,00E+00","module":"A1","scenario":null},{"value":"0,00E+00","module":"A2","scenario":null},{"value":"1,58E-03","module":"A3","scenario":null},{"value":"1,58E-03","module":"A1A3","scenario":null}]},{"parameter":"MER","unit":"kg","values":[{"value":"0,00E+00","module":"A1","scenario":null},{"value":"0,00E+00","module":"A2","scenario":null},{"value":"2,15E-03","module":"A3","scenario":null},{"value":"2,15E-03","module":"A1A3","scenario":null}]},{"parameter":"EEE","unit":"MJ","values":[{"value":"0,00E+00","module":"A1","scenario":null},{"value":"0,00E+00","module":"A2","scenario":null},{"value":"0,00E+00","module":"A3","scenario":null},{"value":"0,00E+00","module":"A1A3","scenario":null}]},{"parameter":"EET","unit":"MJ","values":[{"value":"0,00E+00","module":"A1","scenario":null},{"value":"0,00E+00","module":"A2","scenario":null},{"value":"0,00E+00","module":"A3","scenario":null},{"value":"0,00E+00","module":"A1A3","scenario":null}]}]}