{"product_name":"SafeLine Brurekkverk (VZN)","epd_id":"NEPD-4456-3720","compliance":["EN 15804+A2","ISO 14025","ISO 21930"],"producer_name":"Vik\u00d8rsta AS","environmental_impact":[{"parameter":"GWP-total","unit":"kg CO2-eq.","values":[{"value":"1,37E+02","module":"A1-A3","scenario":null},{"value":"2,24E+00","module":"A4","scenario":null},{"value":"3,57E+00","module":"A5","scenario":null},{"value":"3,57E+00","module":"C1","scenario":null},{"value":"2,24E+00","module":"C2","scenario":null},{"value":"3,55E-02","module":"C3","scenario":null},{"value":"1,93E-02","module":"C4","scenario":null},{"value":"-4,57E+01","module":"D","scenario":null}]},{"parameter":"GWP-fossil","unit":"kg CO2-eq.","values":[{"value":"1,37E+02","module":"A1-A3","scenario":null},{"value":"2,24E+00","module":"A4","scenario":null},{"value":"3,57E+00","module":"A5","scenario":null},{"value":"3,57E+00","module":"C1","scenario":null},{"value":"2,24E+00","module":"C2","scenario":null},{"value":"3,55E-02","module":"C3","scenario":null},{"value":"1,93E-02","module":"C4","scenario":null},{"value":"-4,56E+01","module":"D","scenario":null}]},{"parameter":"GWP-biogenic","unit":"kg CO2-eq.","values":[{"value":"-2,08E-01","module":"A1-A3","scenario":null},{"value":"9,27E-04","module":"A4","scenario":null},{"value":"6,69E-04","module":"A5","scenario":null},{"value":"6,69E-04","module":"C1","scenario":null},{"value":"9,27E-04","module":"C2","scenario":null},{"value":"7,71E-07","module":"C3","scenario":null},{"value":"1,64E-05","module":"C4","scenario":null},{"value":"-7,06E-02","module":"D","scenario":null}]},{"parameter":"GWP-luluc","unit":"kg CO2-eq.","values":[{"value":"7,04E-02","module":"A1-A3","scenario":null},{"value":"7,97E-04","module":"A4","scenario":null},{"value":"2,81E-04","module":"A5","scenario":null},{"value":"2,81E-04","module":"C1","scenario":null},{"value":"7,97E-04","module":"C2","scenario":null},{"value":"1,44E-07","module":"C3","scenario":null},{"value":"3,78E-06","module":"C4","scenario":null},{"value":"-3,49E-02","module":"D","scenario":null}]},{"parameter":"ODP","unit":"kg CFC 11-eq.","values":[{"value":"5,46E-06","module":"A1-A3","scenario":null},{"value":"5,07E-07","module":"A4","scenario":null},{"value":"7,71E-07","module":"A5","scenario":null},{"value":"7,71E-07","module":"C1","scenario":null},{"value":"5,07E-07","module":"C2","scenario":null},{"value":"7,70E-11","module":"C3","scenario":null},{"value":"9,37E-09","module":"C4","scenario":null},{"value":"-1,49E-04","module":"D","scenario":null}]},{"parameter":"AP","unit":"mol H+-eq.","values":[{"value":"4,80E-01","module":"A1-A3","scenario":null},{"value":"6,44E-03","module":"A4","scenario":null},{"value":"3,73E-02","module":"A5","scenario":null},{"value":"3,73E-02","module":"C1","scenario":null},{"value":"6,44E-03","module":"C2","scenario":null},{"value":"7,78E-06","module":"C3","scenario":null},{"value":"1,88E-04","module":"C4","scenario":null},{"value":"-2,51E-01","module":"D","scenario":null}]},{"parameter":"POCP","unit":"kg NMVOC-eq.","values":[{"value":"3,72E-01","module":"A1-A3","scenario":null},{"value":"5,46E-03","module":"A4","scenario":null},{"value":"4,97E-02","module":"A5","scenario":null},{"value":"4,97E-02","module":"C1","scenario":null},{"value":"5,46E-03","module":"C2","scenario":null},{"value":"9,20E-06","module":"C3","scenario":null},{"value":"2,22E-04","module":"C4","scenario":null},{"value":"-2,34E-01","module":"D","scenario":null}]},{"parameter":"ADPE","unit":"kg Sb-eq.","values":[{"value":"1,56E-01","module":"A1-A3","scenario":null},{"value":"6,19E-05","module":"A4","scenario":null},{"value":"5,48E-06","module":"A5","scenario":null},{"value":"5,48E-06","module":"C1","scenario":null},{"value":"6,19E-05","module":"C2","scenario":null},{"value":"3,88E-09","module":"C3","scenario":null},{"value":"1,70E-07","module":"C4","scenario":null},{"value":"-1,29E-01","module":"D","scenario":null}]},{"parameter":"ADPF","unit":"MJ","values":[{"value":"1,60E+03","module":"A1-A3","scenario":null},{"value":"3,39E+01","module":"A4","scenario":null},{"value":"4,91E+01","module":"A5","scenario":null},{"value":"4,91E+01","module":"C1","scenario":null},{"value":"3,39E+01","module":"C2","scenario":null},{"value":"4,88E-03","module":"C3","scenario":null},{"value":"6,21E-01","module":"C4","scenario":null},{"value":"-4,15E+02","module":"D","scenario":null}]},{"parameter":"WDP","unit":"m3 world-eq.","values":[{"value":"2,57E+03","module":"A1-A3","scenario":null},{"value":"3,28E+01","module":"A4","scenario":null},{"value":"1,04E+01","module":"A5","scenario":null},{"value":"1,04E+01","module":"C1","scenario":null},{"value":"3,28E+01","module":"C2","scenario":null},{"value":"3,52E-02","module":"C3","scenario":null},{"value":"1,31E+00","module":"C4","scenario":null},{"value":"1,92E+03","module":"D","scenario":null}]},{"parameter":"EP-freshwater","unit":"kg P-eq.","values":[{"value":"2,19E-03","module":"A1-A3","scenario":null},{"value":"1,79E-05","module":"A4","scenario":null},{"value":"1,30E-05","module":"A5","scenario":null},{"value":"1,30E-05","module":"C1","scenario":null},{"value":"1,79E-05","module":"C2","scenario":null},{"value":"6,85E-09","module":"C3","scenario":null},{"value":"1,44E-07","module":"C4","scenario":null},{"value":"-3,07E-03","module":"D","scenario":null}]},{"parameter":"EP-marine","unit":"kg N-eq.","values":[{"value":"1,10E-01","module":"A1-A3","scenario":null},{"value":"1,27E-03","module":"A4","scenario":null},{"value":"1,65E-02","module":"A5","scenario":null},{"value":"1,65E-02","module":"C1","scenario":null},{"value":"1,27E-03","module":"C2","scenario":null},{"value":"3,72E-06","module":"C3","scenario":null},{"value":"7,05E-05","module":"C4","scenario":null},{"value":"-5,26E-02","module":"D","scenario":null}]},{"parameter":"EP-terrestrial","unit":"mol N-eq.","values":[{"value":"1,21E+00","module":"A1-A3","scenario":null},{"value":"1,42E-02","module":"A4","scenario":null},{"value":"1,81E-01","module":"A5","scenario":null},{"value":"1,81E-01","module":"C1","scenario":null},{"value":"1,42E-02","module":"C2","scenario":null},{"value":"3,81E-05","module":"C3","scenario":null},{"value":"7,76E-04","module":"C4","scenario":null},{"value":"-5,49E-01","module":"D","scenario":null}]},{"parameter":"GWP-IOBC","unit":"kg CO2-eq.","values":[{"value":"4,15E+01","module":"A1-A3","scenario":null},{"value":"2,24E+00","module":"A4","scenario":null},{"value":"3,57E+00","module":"A5","scenario":null},{"value":"3,57E+00","module":"C1","scenario":null},{"value":"2,24E+00","module":"C2","scenario":null},{"value":"3,55E-02","module":"C3","scenario":null},{"value":"4,45E-05","module":"C4","scenario":null},{"value":"-6,58E+01","module":"D","scenario":null}]}],"additional_environmental_impact":[{"parameter":"PM","unit":"disease incidence","values":[{"value":"5,31E-06","module":"A1-A3","scenario":null},{"value":"1,37E-07","module":"A4","scenario":null},{"value":"9,88E-07","module":"A5","scenario":null},{"value":"9,88E-07","module":"C1","scenario":null},{"value":"1,37E-07","module":"C2","scenario":null},{"value":"3,40E-11","module":"C3","scenario":null},{"value":"4,00E-09","module":"C4","scenario":null},{"value":"-3,57E-06","module":"D","scenario":null}]},{"parameter":"ETP-fw","unit":"CTUe","values":[{"value":"1,50E+03","module":"A1-A3","scenario":null},{"value":"2,51E+01","module":"A4","scenario":null},{"value":"2,69E+01","module":"A5","scenario":null},{"value":"2,69E+01","module":"C1","scenario":null},{"value":"2,51E+01","module":"C2","scenario":null},{"value":"7,50E-02","module":"C3","scenario":null},{"value":"3,07E-01","module":"C4","scenario":null},{"value":"-2,52E+03","module":"D","scenario":null}]},{"parameter":"HTP-c","unit":"CTUh","values":[{"value":"1,85E-07","module":"A1-A3","scenario":null},{"value":"0,00E+00","module":"A4","scenario":null},{"value":"1,04E-09","module":"A5","scenario":null},{"value":"1,04E-09","module":"C1","scenario":null},{"value":"0,00E+00","module":"C2","scenario":null},{"value":"2,00E-12","module":"C3","scenario":null},{"value":"8,00E-12","module":"C4","scenario":null},{"value":"-2,24E-07","module":"D","scenario":null}]},{"parameter":"HTP-nc","unit":"CTUh","values":[{"value":"2,05E-06","module":"A1-A3","scenario":null},{"value":"2,74E-08","module":"A4","scenario":null},{"value":"2,47E-08","module":"A5","scenario":null},{"value":"2,47E-08","module":"C1","scenario":null},{"value":"2,74E-08","module":"C2","scenario":null},{"value":"9,40E-11","module":"C3","scenario":null},{"value":"1,80E-10","module":"C4","scenario":null},{"value":"3,41E-06","module":"D","scenario":null}]},{"parameter":"SQP","unit":"unitless","values":[{"value":"3,74E+02","module":"A1-A3","scenario":null},{"value":"2,37E+01","module":"A4","scenario":null},{"value":"6,24E+00","module":"A5","scenario":null},{"value":"6,24E+00","module":"C1","scenario":null},{"value":"2,37E+01","module":"C2","scenario":null},{"value":"8,91E-04","module":"C3","scenario":null},{"value":"2,27E+00","module":"C4","scenario":null},{"value":"-6,00E+01","module":"D","scenario":null}]},{"parameter":"IRP","unit":"kBq U235-eq.","values":[{"value":"4,18E+00","module":"A1-A3","scenario":null},{"value":"1,48E-01","module":"A4","scenario":null},{"value":"2,11E-01","module":"A5","scenario":null},{"value":"2,11E-01","module":"C1","scenario":null},{"value":"1,48E-01","module":"C2","scenario":null},{"value":"1,23E-05","module":"C3","scenario":null},{"value":"2,70E-03","module":"C4","scenario":null},{"value":"-3,98E-01","module":"D","scenario":null}]}],"resource_use":[{"parameter":"PERE","unit":"MJ","values":[{"value":"2,11E+02","module":"A1-A3","scenario":null},{"value":"4,85E-01","module":"A4","scenario":null},{"value":"2,66E-01","module":"A5","scenario":null},{"value":"2,66E-01","module":"C1","scenario":null},{"value":"4,85E-01","module":"C2","scenario":null},{"value":"2,72E-04","module":"C3","scenario":null},{"value":"9,56E-03","module":"C4","scenario":null},{"value":"-3,77E+01","module":"D","scenario":null}]},{"parameter":"PERM","unit":"MJ","values":[{"value":"0,00E+00","module":"A1-A3","scenario":null},{"value":"0,00E+00","module":"A4","scenario":null},{"value":"0,00E+00","module":"A5","scenario":null},{"value":"0,00E+00","module":"C1","scenario":null},{"value":"0,00E+00","module":"C2","scenario":null},{"value":"0,00E+00","module":"C3","scenario":null},{"value":"0,00E+00","module":"C4","scenario":null},{"value":"0,00E+00","module":"D","scenario":null}]},{"parameter":"PERT","unit":"MJ","values":[{"value":"2,12E+02","module":"A1-A3","scenario":null},{"value":"4,85E-01","module":"A4","scenario":null},{"value":"2,66E-01","module":"A5","scenario":null},{"value":"2,66E-01","module":"C1","scenario":null},{"value":"4,85E-01","module":"C2","scenario":null},{"value":"2,72E-04","module":"C3","scenario":null},{"value":"9,56E-03","module":"C4","scenario":null},{"value":"-3,77E+01","module":"D","scenario":null}]},{"parameter":"PENRE","unit":"MJ","values":[{"value":"1,58E+03","module":"A1-A3","scenario":null},{"value":"3,39E+01","module":"A4","scenario":null},{"value":"4,91E+01","module":"A5","scenario":null},{"value":"4,91E+01","module":"C1","scenario":null},{"value":"3,39E+01","module":"C2","scenario":null},{"value":"4,88E-03","module":"C3","scenario":null},{"value":"6,21E-01","module":"C4","scenario":null},{"value":"-4,15E+02","module":"D","scenario":null}]},{"parameter":"PENRM","unit":"MJ","values":[{"value":"6,90E-01","module":"A1-A3","scenario":null},{"value":"0,00E+00","module":"A4","scenario":null},{"value":"0,00E+00","module":"A5","scenario":null},{"value":"0,00E+00","module":"C1","scenario":null},{"value":"0,00E+00","module":"C2","scenario":null},{"value":"0,00E+00","module":"C3","scenario":null},{"value":"0,00E+00","module":"C4","scenario":null},{"value":"0,00E+00","module":"D","scenario":null}]},{"parameter":"PENRT","unit":"MJ","values":[{"value":"1,60E+03","module":"A1-A3","scenario":null},{"value":"3,39E+01","module":"A4","scenario":null},{"value":"4,91E+01","module":"A5","scenario":null},{"value":"4,91E+01","module":"C1","scenario":null},{"value":"3,39E+01","module":"C2","scenario":null},{"value":"4,88E-03","module":"C3","scenario":null},{"value":"6,21E-01","module":"C4","scenario":null},{"value":"-4,15E+02","module":"D","scenario":null}]},{"parameter":"SM","unit":"kg","values":[{"value":"2,71E+00","module":"A1-A3","scenario":null},{"value":"0,00E+00","module":"A4","scenario":null},{"value":"0,00E+00","module":"A5","scenario":null},{"value":"0,00E+00","module":"C1","scenario":null},{"value":"0,00E+00","module":"C2","scenario":null},{"value":"0,00E+00","module":"C3","scenario":null},{"value":"0,00E+00","module":"C4","scenario":null},{"value":"1,91E+01","module":"D","scenario":null}]},{"parameter":"RSF","unit":"MJ","values":[{"value":"9,62E-01","module":"A1-A3","scenario":null},{"value":"1,73E-02","module":"A4","scenario":null},{"value":"6,54E-03","module":"A5","scenario":null},{"value":"6,54E-03","module":"C1","scenario":null},{"value":"1,73E-02","module":"C2","scenario":null},{"value":"5,84E-06","module":"C3","scenario":null},{"value":"1,98E-04","module":"C4","scenario":null},{"value":"1,20E+00","module":"D","scenario":null}]},{"parameter":"NRSF","unit":"MJ","values":[{"value":"1,21E+01","module":"A1-A3","scenario":null},{"value":"6,20E-02","module":"A4","scenario":null},{"value":"9,62E-02","module":"A5","scenario":null},{"value":"9,62E-02","module":"C1","scenario":null},{"value":"6,20E-02","module":"C2","scenario":null},{"value":"0,00E+00","module":"C3","scenario":null},{"value":"5,70E-04","module":"C4","scenario":null},{"value":"4,24E+01","module":"D","scenario":null}]},{"parameter":"FW","unit":"m3","values":[{"value":"1,35E+00","module":"A1-A3","scenario":null},{"value":"3,62E-03","module":"A4","scenario":null},{"value":"2,53E-03","module":"A5","scenario":null},{"value":"2,53E-03","module":"C1","scenario":null},{"value":"3,62E-03","module":"C2","scenario":null},{"value":"4,13E-05","module":"C3","scenario":null},{"value":"7,40E-04","module":"C4","scenario":null},{"value":"-2,42E-01","module":"D","scenario":null}]}],"end_of_life_waste":[{"parameter":"HWD","unit":"kg","values":[{"value":"2,21E-01","module":"A1-A3","scenario":null},{"value":"1,75E-03","module":"A4","scenario":null},{"value":"1,45E-03","module":"A5","scenario":null},{"value":"1,45E-03","module":"C1","scenario":null},{"value":"1,75E-03","module":"C2","scenario":null},{"value":"0,00E+00","module":"C3","scenario":null},{"value":"1,39E-05","module":"C4","scenario":null},{"value":"-2,79E-01","module":"D","scenario":null}]},{"parameter":"NHWD","unit":"kg","values":[{"value":"2,33E+01","module":"A1-A3","scenario":null},{"value":"1,65E+00","module":"A4","scenario":null},{"value":"5,82E-02","module":"A5","scenario":null},{"value":"5,82E-02","module":"C1","scenario":null},{"value":"1,65E+00","module":"C2","scenario":null},{"value":"0,00E+00","module":"C3","scenario":null},{"value":"4,50E+00","module":"C4","scenario":null},{"value":"-1,73E+01","module":"D","scenario":null}]},{"parameter":"RWD","unit":"kg","values":[{"value":"1,02E-02","module":"A1-A3","scenario":null},{"value":"2,31E-04","module":"A4","scenario":null},{"value":"3,41E-04","module":"A5","scenario":null},{"value":"3,41E-04","module":"C1","scenario":null},{"value":"2,31E-04","module":"C2","scenario":null},{"value":"0,00E+00","module":"C3","scenario":null},{"value":"6,90E-11","module":"C4","scenario":null},{"value":"-2,72E-04","module":"D","scenario":null}]}],"end_of_life_flow":[{"parameter":"CRU","unit":"kg","values":[{"value":"0,00E+00","module":"A1-A3","scenario":null},{"value":"0,00E+00","module":"A4","scenario":null},{"value":"0,00E+00","module":"A5","scenario":null},{"value":"0,00E+00","module":"C1","scenario":null},{"value":"0,00E+00","module":"C2","scenario":null},{"value":"0,00E+00","module":"C3","scenario":null},{"value":"0,00E+00","module":"C4","scenario":null},{"value":"0,00E+00","module":"D","scenario":null}]},{"parameter":"MFR","unit":"kg","values":[{"value":"4,32E+00","module":"A1-A3","scenario":null},{"value":"0,00E+00","module":"A4","scenario":null},{"value":"0,00E+00","module":"A5","scenario":null},{"value":"0,00E+00","module":"C1","scenario":null},{"value":"0,00E+00","module":"C2","scenario":null},{"value":"4,05E+01","module":"C3","scenario":null},{"value":"0,00E+00","module":"C4","scenario":null},{"value":"1,92E+01","module":"D","scenario":null}]},{"parameter":"MER","unit":"kg","values":[{"value":"4,07E-02","module":"A1-A3","scenario":null},{"value":"0,00E+00","module":"A4","scenario":null},{"value":"0,00E+00","module":"A5","scenario":null},{"value":"0,00E+00","module":"C1","scenario":null},{"value":"0,00E+00","module":"C2","scenario":null},{"value":"1,50E-02","module":"C3","scenario":null},{"value":"0,00E+00","module":"C4","scenario":null},{"value":"9,35E-03","module":"D","scenario":null}]},{"parameter":"EEE","unit":"MJ","values":[{"value":"8,53E-03","module":"A1-A3","scenario":null},{"value":"0,00E+00","module":"A4","scenario":null},{"value":"0,00E+00","module":"A5","scenario":null},{"value":"0,00E+00","module":"C1","scenario":null},{"value":"0,00E+00","module":"C2","scenario":null},{"value":"2,30E-02","module":"C3","scenario":null},{"value":"0,00E+00","module":"C4","scenario":null},{"value":"-1,37E-01","module":"D","scenario":null}]},{"parameter":"EET","unit":"MJ","values":[{"value":"1,29E-01","module":"A1-A3","scenario":null},{"value":"0,00E+00","module":"A4","scenario":null},{"value":"0,00E+00","module":"A5","scenario":null},{"value":"0,00E+00","module":"C1","scenario":null},{"value":"0,00E+00","module":"C2","scenario":null},{"value":"3,49E-01","module":"C3","scenario":null},{"value":"0,00E+00","module":"C4","scenario":null},{"value":"-2,07E+00","module":"D","scenario":null}]}]}