{"product_name":"MAXEON 3 MONO-CRYSTALLINE PHOTOVOLTAIC MODULE (1m2)","epd_id":"NEPD-3087-1726-EN","compliance":["EN 15804","ISO 14025","ISO 21930"],"producer_name":"SunPower","environmental_impact":[{"parameter":"GWP-total","unit":"kg CO2-eq.","values":[{"value":"7,72E+01","module":"A1-A3","scenario":null},{"value":"3,04E+00","module":"A4","scenario":null},{"value":"1,93E-01","module":"A5","scenario":null},{"value":"1,80E-01","module":"C2","scenario":null},{"value":"1,29E-01","module":"C3","scenario":null},{"value":"1,45E-03","module":"C4","scenario":null},{"value":"-3,12E+01","module":"D","scenario":null}]},{"parameter":"ODP","unit":"kg CFC 11-eq.","values":[{"value":"7,84E-05","module":"A1-A3","scenario":null},{"value":"5,15E-07","module":"A4","scenario":null},{"value":"4,67E-09","module":"A5","scenario":null},{"value":"3,30E-08","module":"C2","scenario":null},{"value":"1,33E-08","module":"C3","scenario":null},{"value":"1,00E-11","module":"C4","scenario":null},{"value":"-2,04E-06","module":"D","scenario":null}]},{"parameter":"AP","unit":"kg SO2-eq.","values":[{"value":"5,87E-02","module":"A1-A3","scenario":null},{"value":"3,09E-03","module":"A4","scenario":null},{"value":"3,51E-05","module":"A5","scenario":null},{"value":"9,38E-05","module":"C2","scenario":null},{"value":"6,90E-05","module":"C3","scenario":null},{"value":"2,02E-07","module":"C4","scenario":null},{"value":"-1,55E-02","module":"D","scenario":null}]},{"parameter":"EP","unit":"kg Phosphat-eq.","values":[{"value":"5,87E-02","module":"A1-A3","scenario":null},{"value":"3,09E-03","module":"A4","scenario":null},{"value":"3,51E-05","module":"A5","scenario":null},{"value":"9,38E-05","module":"C2","scenario":null},{"value":"6,90E-05","module":"C3","scenario":null},{"value":"2,02E-07","module":"C4","scenario":null},{"value":"-1,55E-02","module":"D","scenario":null}]},{"parameter":"POCP","unit":"kg Ethen-eq.","values":[{"value":"6,53E-02","module":"A1-A3","scenario":null},{"value":"2,56E-03","module":"A4","scenario":null},{"value":"2,84E-05","module":"A5","scenario":null},{"value":"9,37E-05","module":"C2","scenario":null},{"value":"3,73E-05","module":"C3","scenario":null},{"value":"5,84E-08","module":"C4","scenario":null},{"value":"-1,09E-02","module":"D","scenario":null}]},{"parameter":"ADPE","unit":"kg Sb-eq.","values":[{"value":"1,18E-02","module":"A1-A3","scenario":null},{"value":"5,39E-05","module":"A4","scenario":null},{"value":"8,35E-07","module":"A5","scenario":null},{"value":"4,93E-06","module":"C2","scenario":null},{"value":"7,38E-07","module":"C3","scenario":null},{"value":"8,08E-10","module":"C4","scenario":null},{"value":"-3,23E-03","module":"D","scenario":null}]},{"parameter":"ADPF","unit":"MJ","values":[{"value":"4,29E+01","module":"A1-A3","scenario":null},{"value":"4,65E-01","module":"A4","scenario":null},{"value":"2,69E+00","module":"A5","scenario":null},{"value":"1,21E+00","module":"C2","scenario":null},{"value":"8,65E-04","module":"C3","scenario":null},{"value":"-3,06E+02","module":"C4","scenario":null},{"value":"8,65E-04","module":"D","scenario":null}]}],"additional_environmental_impact":[],"resource_use":[{"parameter":"PERE","unit":"MJ","values":[{"value":"3,19E+02","module":"A1-A3","scenario":null},{"value":"7,98E-01","module":"A4","scenario":null},{"value":"4,09E-02","module":"A5","scenario":null},{"value":"3,87E-02","module":"C2","scenario":null},{"value":"3,90E-01","module":"C3","scenario":null},{"value":"2,95E-05","module":"C4","scenario":null},{"value":"-1,07E+02","module":"D","scenario":null}]},{"parameter":"PERM","unit":"MJ","values":[{"value":"9,29E+00","module":"A1-A3","scenario":null},{"value":"0,00E+00","module":"A4","scenario":null},{"value":"0,00E+00","module":"A5","scenario":null},{"value":"0,00E+00","module":"C2","scenario":null},{"value":"0,00E+00","module":"C3","scenario":null},{"value":"0,00E+00","module":"C4","scenario":null},{"value":"0,00E+00","module":"D","scenario":null}]},{"parameter":"PERT","unit":"MJ","values":[{"value":"3,64E+02","module":"A1-A3","scenario":null},{"value":"7,98E-01","module":"A4","scenario":null},{"value":"4,09E-02","module":"A5","scenario":null},{"value":"3,87E-02","module":"C2","scenario":null},{"value":"3,90E-01","module":"C3","scenario":null},{"value":"2,95E-05","module":"C4","scenario":null},{"value":"-1,07E+02","module":"D","scenario":null}]},{"parameter":"PENRE","unit":"MJ","values":[{"value":"1,03E+03","module":"A1-A3","scenario":null},{"value":"4,41E+01","module":"A4","scenario":null},{"value":"5,41E-01","module":"A5","scenario":null},{"value":"2,74E+00","module":"C2","scenario":null},{"value":"2,12E+00","module":"C3","scenario":null},{"value":"9,06E-04","module":"C4","scenario":null},{"value":"-3,50E+02","module":"D","scenario":null}]},{"parameter":"PENRM","unit":"MJ","values":[{"value":"4,73E+01","module":"A1-A3","scenario":null},{"value":"0,00E+00","module":"A4","scenario":null},{"value":"0,00E+00","module":"A5","scenario":null},{"value":"0,00E+00","module":"C2","scenario":null},{"value":"0,00E+00","module":"C3","scenario":null},{"value":"0,00E+00","module":"C4","scenario":null},{"value":"0,00E+00","module":"D","scenario":null}]},{"parameter":"PENRT","unit":"MJ","values":[{"value":"1,08E+03","module":"A1-A3","scenario":null},{"value":"4,41E+01","module":"A4","scenario":null},{"value":"5,41E-01","module":"A5","scenario":null},{"value":"2,74E+00","module":"C2","scenario":null},{"value":"2,12E+00","module":"C3","scenario":null},{"value":"9,06E-04","module":"C4","scenario":null},{"value":"-3,49E+02","module":"D","scenario":null}]},{"parameter":"SM","unit":"kg","values":[{"value":"6,45E-01","module":"A1-A3","scenario":null},{"value":"0,00E+00","module":"A4","scenario":null},{"value":"0,00E+00","module":"A5","scenario":null},{"value":"0,00E+00","module":"C2","scenario":null},{"value":"0,00E+00","module":"C3","scenario":null},{"value":"0,00E+00","module":"C4","scenario":null},{"value":"0,00E+00","module":"D","scenario":null}]},{"parameter":"RSF","unit":"MJ","values":[{"value":"0,00E+00","module":"A1-A3","scenario":null},{"value":"0,00E+00","module":"A4","scenario":null},{"value":"0,00E+00","module":"A5","scenario":null},{"value":"0,00E+00","module":"C2","scenario":null},{"value":"0,00E+00","module":"C3","scenario":null},{"value":"0,00E+00","module":"C4","scenario":null},{"value":"0,00E+00","module":"D","scenario":null}]},{"parameter":"NRSF","unit":"MJ","values":[{"value":"0,00E+00","module":"A1-A3","scenario":null},{"value":"0,00E+00","module":"A4","scenario":null},{"value":"0,00E+00","module":"A5","scenario":null},{"value":"0,00E+00","module":"C2","scenario":null},{"value":"0,00E+00","module":"C3","scenario":null},{"value":"0,00E+00","module":"C4","scenario":null},{"value":"0,00E+00","module":"D","scenario":null}]},{"parameter":"FW","unit":"m3","values":[{"value":"3,69E+00","module":"A1-A3","scenario":null},{"value":"4,91E-03","module":"A4","scenario":null},{"value":"4,96E-04","module":"A5","scenario":null},{"value":"2,83E-04","module":"C2","scenario":null},{"value":"2,50E-03","module":"C3","scenario":null},{"value":"3,22E-06","module":"C4","scenario":null},{"value":"-2,61E-01","module":"D","scenario":null}]}],"end_of_life_waste":[{"parameter":"HWD","unit":"kg","values":[{"value":"5,68E+00","module":"A1-A3","scenario":null},{"value":"3,29E-02","module":"A4","scenario":null},{"value":"7,78E-03","module":"A5","scenario":null},{"value":"1,76E-03","module":"C2","scenario":null},{"value":"7,41E-03","module":"C3","scenario":null},{"value":"7,42E-04","module":"C4","scenario":null},{"value":"-3,04E-01","module":"D","scenario":null}]},{"parameter":"NHWD","unit":"kg","values":[{"value":"3,99E+01","module":"A1-A3","scenario":null},{"value":"1,70E+00","module":"A4","scenario":null},{"value":"9,83E-02","module":"A5","scenario":null},{"value":"1,44E-01","module":"C2","scenario":null},{"value":"4,01E-02","module":"C3","scenario":null},{"value":"3,52E-05","module":"C4","scenario":null},{"value":"-8,86E+00","module":"D","scenario":null}]},{"parameter":"RWD","unit":"kg","values":[{"value":"3,78E-03","module":"A1-A3","scenario":null},{"value":"2,96E-04","module":"A4","scenario":null},{"value":"2,91E-06","module":"A5","scenario":null},{"value":"1,87E-05","module":"C2","scenario":null},{"value":"1,53E-05","module":"C3","scenario":null},{"value":"3,21E-09","module":"C4","scenario":null},{"value":"-1,01E-03","module":"D","scenario":null}]}],"end_of_life_flow":[{"parameter":"CRU","unit":"kg","values":[{"value":"0,00E+00","module":"A1-A3","scenario":null},{"value":"0,00E+00","module":"A4","scenario":null},{"value":"0,00E+00","module":"A5","scenario":null},{"value":"0,00E+00","module":"C2","scenario":null},{"value":"0,00E+00","module":"C3","scenario":null},{"value":"0,00E+00","module":"C4","scenario":null},{"value":"0,00E+00","module":"D","scenario":null}]},{"parameter":"MFR","unit":"kg","values":[{"value":"8,49E-01","module":"A1-A3","scenario":null},{"value":"0,00E+00","module":"A4","scenario":null},{"value":"5,00E-01","module":"A5","scenario":null},{"value":"0,00E+00","module":"C2","scenario":null},{"value":"9,77E+00","module":"C3","scenario":null},{"value":"0,00E+00","module":"C4","scenario":null},{"value":"0,00E+00","module":"D","scenario":null}]},{"parameter":"MER","unit":"kg","values":[{"value":"3,63E-02","module":"A1-A3","scenario":null},{"value":"0,00E+00","module":"A4","scenario":null},{"value":"1,28E-01","module":"A5","scenario":null},{"value":"0,00E+00","module":"C2","scenario":null},{"value":"0,00E+00","module":"C3","scenario":null},{"value":"0,00E+00","module":"C4","scenario":null},{"value":"0,00E+00","module":"D","scenario":null}]},{"parameter":"EEE","unit":"MJ","values":[{"value":"0,00E+00","module":"A1-A3","scenario":null},{"value":"0,00E+00","module":"A4","scenario":null},{"value":"0,00E+00","module":"A5","scenario":null},{"value":"0,00E+00","module":"C2","scenario":null},{"value":"0,00E+00","module":"C3","scenario":null},{"value":"0,00E+00","module":"C4","scenario":null},{"value":"0,00E+00","module":"D","scenario":null}]},{"parameter":"EET","unit":"MJ","values":[{"value":"3,63E-02","module":"A1-A3","scenario":null},{"value":"4,49E+01","module":"A4","scenario":null},{"value":"5,82E-01","module":"A5","scenario":null},{"value":"2,78E+00","module":"C2","scenario":null},{"value":"2,51E+00","module":"C3","scenario":null},{"value":"9,35E-04","module":"C4","scenario":null},{"value":"-4,56E+02","module":"D","scenario":null}]}]}