{"product_name":"BGFILCOTEN one urban NW 100, D400, SW 10/70 mm, without slope","epd_id":"NEPD-10008-10008-2","compliance":["EN 15804+A2","ISO 14025","ISO 21930"],"producer_name":"BG-Graspointner GmbH","environmental_impact":[{"parameter":"GWP-total","unit":"kg CO2-eq.","values":[{"value":"1,05E+01","module":"A1-A3","scenario":null},{"value":"2,35E+00","module":"A4","scenario":null},{"value":"4,14E+01","module":"A5","scenario":null},{"value":"-1,77E-02","module":"B1","scenario":null},{"value":"2,78E-01","module":"C1","scenario":null},{"value":"2,35E-01","module":"C2","scenario":null},{"value":"2,11E-01","module":"C3","scenario":null},{"value":"6,81E-02","module":"C4","scenario":null},{"value":"-8,14E-02","module":"D","scenario":null}]},{"parameter":"GWP-fossil","unit":"kg CO2-eq.","values":[{"value":"1,04E+01","module":"A1-A3","scenario":null},{"value":"2,35E+00","module":"A4","scenario":null},{"value":"4,14E+01","module":"A5","scenario":null},{"value":"-1,77E-02","module":"B1","scenario":null},{"value":"2,78E-01","module":"C1","scenario":null},{"value":"2,35E-01","module":"C2","scenario":null},{"value":"2,11E-01","module":"C3","scenario":null},{"value":"6,80E-02","module":"C4","scenario":null},{"value":"-7,93E-02","module":"D","scenario":null}]},{"parameter":"GWP-biogenic","unit":"kg CO2-eq.","values":[{"value":"2,48E-02","module":"A1-A3","scenario":null},{"value":"1,18E-03","module":"A4","scenario":null},{"value":"3,89E-01","module":"A5","scenario":null},{"value":"0,00E+00","module":"B1","scenario":null},{"value":"2,77E-05","module":"C1","scenario":null},{"value":"1,18E-04","module":"C2","scenario":null},{"value":"1,66E-04","module":"C3","scenario":null},{"value":"5,28E-05","module":"C4","scenario":null},{"value":"-2,07E-03","module":"D","scenario":null}]},{"parameter":"GWP-luluc","unit":"kg CO2-eq.","values":[{"value":"2,12E-03","module":"A1-A3","scenario":null},{"value":"8,33E-04","module":"A4","scenario":null},{"value":"1,41E-02","module":"A5","scenario":null},{"value":"0,00E+00","module":"B1","scenario":null},{"value":"2,41E-05","module":"C1","scenario":null},{"value":"8,33E-05","module":"C2","scenario":null},{"value":"1,83E-05","module":"C3","scenario":null},{"value":"3,53E-05","module":"C4","scenario":null},{"value":"-1,24E-05","module":"D","scenario":null}]},{"parameter":"ODP","unit":"kg CFC 11-eq.","values":[{"value":"5,37E-08","module":"A1-A3","scenario":null},{"value":"4,89E-08","module":"A4","scenario":null},{"value":"5,59E-07","module":"A5","scenario":null},{"value":"0,00E+00","module":"B1","scenario":null},{"value":"4,25E-09","module":"C1","scenario":null},{"value":"4,89E-09","module":"C2","scenario":null},{"value":"3,23E-09","module":"C3","scenario":null},{"value":"1,97E-09","module":"C4","scenario":null},{"value":"-1,37E-09","module":"D","scenario":null}]},{"parameter":"AP","unit":"mol H+-eq.","values":[{"value":"2,34E-02","module":"A1-A3","scenario":null},{"value":"5,54E-03","module":"A4","scenario":null},{"value":"1,38E-01","module":"A5","scenario":null},{"value":"0,00E+00","module":"B1","scenario":null},{"value":"2,51E-03","module":"C1","scenario":null},{"value":"5,54E-04","module":"C2","scenario":null},{"value":"1,90E-03","module":"C3","scenario":null},{"value":"4,82E-04","module":"C4","scenario":null},{"value":"-6,05E-04","module":"D","scenario":null}]},{"parameter":"POCP","unit":"kg NMVOC-eq.","values":[{"value":"2,09E-02","module":"A1-A3","scenario":null},{"value":"9,62E-03","module":"A4","scenario":null},{"value":"1,50E-01","module":"A5","scenario":null},{"value":"0,00E+00","module":"B1","scenario":null},{"value":"3,79E-03","module":"C1","scenario":null},{"value":"9,62E-04","module":"C2","scenario":null},{"value":"2,88E-03","module":"C3","scenario":null},{"value":"7,18E-04","module":"C4","scenario":null},{"value":"-8,02E-04","module":"D","scenario":null}]},{"parameter":"ADPE","unit":"kg Sb-eq.","values":[{"value":"5,76E-05","module":"A1-A3","scenario":null},{"value":"6,70E-06","module":"A4","scenario":null},{"value":"2,00E-04","module":"A5","scenario":null},{"value":"0,00E+00","module":"B1","scenario":null},{"value":"9,95E-08","module":"C1","scenario":null},{"value":"6,70E-07","module":"C2","scenario":null},{"value":"7,57E-08","module":"C3","scenario":null},{"value":"1,08E-07","module":"C4","scenario":null},{"value":"-7,13E-07","module":"D","scenario":null}]},{"parameter":"ADPF","unit":"MJ","values":[{"value":"5,92E+01","module":"A1-A3","scenario":null},{"value":"3,52E+01","module":"A4","scenario":null},{"value":"5,17E+02","module":"A5","scenario":null},{"value":"0,00E+00","module":"B1","scenario":null},{"value":"3,63E+00","module":"C1","scenario":null},{"value":"3,52E+00","module":"C2","scenario":null},{"value":"2,76E+00","module":"C3","scenario":null},{"value":"1,67E+00","module":"C4","scenario":null},{"value":"-1,17E+00","module":"D","scenario":null}]},{"parameter":"WDP","unit":"m3 world-eq.","values":[{"value":"7,52E-01","module":"A1-A3","scenario":null},{"value":"1,77E-01","module":"A4","scenario":null},{"value":"9,78E+00","module":"A5","scenario":null},{"value":"0,00E+00","module":"B1","scenario":null},{"value":"8,89E-03","module":"C1","scenario":null},{"value":"1,77E-02","module":"C2","scenario":null},{"value":"6,76E-03","module":"C3","scenario":null},{"value":"4,66E-03","module":"C4","scenario":null},{"value":"-5,15E-02","module":"D","scenario":null}]},{"parameter":"EP-freshwater","unit":"kg P-eq.","values":[{"value":"5,78E-04","module":"A1-A3","scenario":null},{"value":"1,65E-04","module":"A4","scenario":null},{"value":"5,25E-03","module":"A5","scenario":null},{"value":"0,00E+00","module":"B1","scenario":null},{"value":"8,09E-06","module":"C1","scenario":null},{"value":"1,65E-05","module":"C2","scenario":null},{"value":"6,15E-06","module":"C3","scenario":null},{"value":"5,64E-06","module":"C4","scenario":null},{"value":"-6,25E-06","module":"D","scenario":null}]},{"parameter":"EP-marine","unit":"kg N-eq.","values":[{"value":"7,06E-03","module":"A1-A3","scenario":null},{"value":"1,45E-03","module":"A4","scenario":null},{"value":"3,58E-02","module":"A5","scenario":null},{"value":"0,00E+00","module":"B1","scenario":null},{"value":"1,16E-03","module":"C1","scenario":null},{"value":"1,45E-04","module":"C2","scenario":null},{"value":"8,84E-04","module":"C3","scenario":null},{"value":"1,84E-04","module":"C4","scenario":null},{"value":"-2,38E-04","module":"D","scenario":null}]},{"parameter":"EP-terrestrial","unit":"mol N-eq.","values":[{"value":"7,16E-02","module":"A1-A3","scenario":null},{"value":"1,57E-02","module":"A4","scenario":null},{"value":"3,97E-01","module":"A5","scenario":null},{"value":"0,00E+00","module":"B1","scenario":null},{"value":"1,27E-02","module":"C1","scenario":null},{"value":"1,57E-03","module":"C2","scenario":null},{"value":"9,67E-03","module":"C3","scenario":null},{"value":"2,00E-03","module":"C4","scenario":null},{"value":"-2,78E-03","module":"D","scenario":null}]},{"parameter":"GWP-IOBC","unit":"kg CO2-eq.","values":[]}],"additional_environmental_impact":[{"parameter":"PM","unit":"disease incidence","values":[{"value":"2,54E-07","module":"A1-A3","scenario":null},{"value":"2,28E-07","module":"A4","scenario":null},{"value":"1,56E-06","module":"A5","scenario":null},{"value":"0,00E+00","module":"B1","scenario":null},{"value":"4,04E-07","module":"C1","scenario":null},{"value":"2,28E-08","module":"C2","scenario":null},{"value":"3,10E-07","module":"C3","scenario":null},{"value":"1,10E-08","module":"C4","scenario":null},{"value":"-1,63E-08","module":"D","scenario":null}]},{"parameter":"ETP-fw","unit":"CTUe","values":[{"value":"0,00E+00","module":"A1-A3","scenario":null},{"value":"8,34E+00","module":"A4","scenario":null},{"value":"1,08E+02","module":"A5","scenario":null},{"value":"0,00E+00","module":"B1","scenario":null},{"value":"5,15E-01","module":"C1","scenario":null},{"value":"8,34E-01","module":"C2","scenario":null},{"value":"3,91E-01","module":"C3","scenario":null},{"value":"2,28E-01","module":"C4","scenario":null},{"value":"-5,11E-01","module":"D","scenario":null}]},{"parameter":"HTP-c","unit":"CTUh","values":[{"value":"0,00E+00","module":"A1-A3","scenario":null},{"value":"1,50E-08","module":"A4","scenario":null},{"value":"1,16E-07","module":"A5","scenario":null},{"value":"0,00E+00","module":"B1","scenario":null},{"value":"1,09E-09","module":"C1","scenario":null},{"value":"1,50E-09","module":"C2","scenario":null},{"value":"8,25E-10","module":"C3","scenario":null},{"value":"3,07E-10","module":"C4","scenario":null},{"value":"-1,13E-09","module":"D","scenario":null}]},{"parameter":"HTP-nc","unit":"CTUh","values":[{"value":"0,00E+00","module":"A1-A3","scenario":null},{"value":"2,32E-08","module":"A4","scenario":null},{"value":"3,19E-07","module":"A5","scenario":null},{"value":"0,00E+00","module":"B1","scenario":null},{"value":"4,93E-10","module":"C1","scenario":null},{"value":"2,32E-09","module":"C2","scenario":null},{"value":"3,75E-10","module":"C3","scenario":null},{"value":"2,99E-10","module":"C4","scenario":null},{"value":"-6,80E-10","module":"D","scenario":null}]},{"parameter":"SQP","unit":"unitless","values":[{"value":"0,00E+00","module":"A1-A3","scenario":null},{"value":"3,54E+01","module":"A4","scenario":null},{"value":"2,19E+02","module":"A5","scenario":null},{"value":"0,00E+00","module":"B1","scenario":null},{"value":"2,54E-01","module":"C1","scenario":null},{"value":"3,54E+00","module":"C2","scenario":null},{"value":"1,93E-01","module":"C3","scenario":null},{"value":"3,28E+00","module":"C4","scenario":null},{"value":"-2,27E+00","module":"D","scenario":null}]},{"parameter":"IRP","unit":"kBq U235-eq.","values":[{"value":"2,48E-01","module":"A1-A3","scenario":null},{"value":"4,28E-02","module":"A4","scenario":null},{"value":"1,32E+00","module":"A5","scenario":null},{"value":"0,00E+00","module":"B1","scenario":null},{"value":"1,62E-03","module":"C1","scenario":null},{"value":"4,28E-03","module":"C2","scenario":null},{"value":"1,24E-03","module":"C3","scenario":null},{"value":"1,06E-03","module":"C4","scenario":null},{"value":"-1,24E-02","module":"D","scenario":null}]}],"resource_use":[{"parameter":"PERE","unit":"MJ","values":[{"value":"2,36E+01","module":"A1-A3","scenario":null},{"value":"5,59E-01","module":"A4","scenario":null},{"value":"2,10E+01","module":"A5","scenario":null},{"value":"0,00E+00","module":"B1","scenario":null},{"value":"2,22E-02","module":"C1","scenario":null},{"value":"5,59E-02","module":"C2","scenario":null},{"value":"1,69E-02","module":"C3","scenario":null},{"value":"1,55E-02","module":"C4","scenario":null},{"value":"-3,69E-01","module":"D","scenario":null}]},{"parameter":"PERM","unit":"MJ","values":[{"value":"0,00E+00","module":"A1-A3","scenario":null},{"value":"0,00E+00","module":"A4","scenario":null},{"value":"0,00E+00","module":"A5","scenario":null},{"value":"0,00E+00","module":"B1","scenario":null},{"value":"0,00E+00","module":"C1","scenario":null},{"value":"0,00E+00","module":"C2","scenario":null},{"value":"0,00E+00","module":"C3","scenario":null},{"value":"0,00E+00","module":"C4","scenario":null},{"value":"0,00E+00","module":"D","scenario":null}]},{"parameter":"PERT","unit":"MJ","values":[{"value":"2,36E+01","module":"A1-A3","scenario":null},{"value":"5,59E-01","module":"A4","scenario":null},{"value":"2,10E+01","module":"A5","scenario":null},{"value":"0,00E+00","module":"B1","scenario":null},{"value":"2,22E-02","module":"C1","scenario":null},{"value":"5,59E-02","module":"C2","scenario":null},{"value":"1,69E-02","module":"C3","scenario":null},{"value":"1,55E-02","module":"C4","scenario":null},{"value":"-3,69E-01","module":"D","scenario":null}]},{"parameter":"PENRE","unit":"MJ","values":[{"value":"5,85E+01","module":"A1-A3","scenario":null},{"value":"3,52E+01","module":"A4","scenario":null},{"value":"5,17E+02","module":"A5","scenario":null},{"value":"0,00E+00","module":"B1","scenario":null},{"value":"3,63E+00","module":"C1","scenario":null},{"value":"3,52E+00","module":"C2","scenario":null},{"value":"2,76E+00","module":"C3","scenario":null},{"value":"1,67E+00","module":"C4","scenario":null},{"value":"-1,17E+00","module":"D","scenario":null}]},{"parameter":"PENRM","unit":"MJ","values":[{"value":"7,38E-01","module":"A1-A3","scenario":null},{"value":"0,00E+00","module":"A4","scenario":null},{"value":"0,00E+00","module":"A5","scenario":null},{"value":"0,00E+00","module":"B1","scenario":null},{"value":"0,00E+00","module":"C1","scenario":null},{"value":"0,00E+00","module":"C2","scenario":null},{"value":"-5,61E-01","module":"C3","scenario":null},{"value":"0,00E+00","module":"C4","scenario":null},{"value":"0,00E+00","module":"D","scenario":null}]},{"parameter":"PENRT","unit":"MJ","values":[{"value":"5,92E+01","module":"A1-A3","scenario":null},{"value":"3,52E+01","module":"A4","scenario":null},{"value":"5,17E+02","module":"A5","scenario":null},{"value":"0,00E+00","module":"B1","scenario":null},{"value":"3,63E+00","module":"C1","scenario":null},{"value":"3,52E+00","module":"C2","scenario":null},{"value":"2,20E+00","module":"C3","scenario":null},{"value":"1,67E+00","module":"C4","scenario":null},{"value":"-1,17E+00","module":"D","scenario":null}]},{"parameter":"SM","unit":"kg","values":[{"value":"1,97E-01","module":"A1-A3","scenario":null},{"value":"0,00E+00","module":"A4","scenario":null},{"value":"0,00E+00","module":"A5","scenario":null},{"value":"0,00E+00","module":"B1","scenario":null},{"value":"0,00E+00","module":"C1","scenario":null},{"value":"0,00E+00","module":"C2","scenario":null},{"value":"0,00E+00","module":"C3","scenario":null},{"value":"0,00E+00","module":"C4","scenario":null},{"value":"3,44E+01","module":"D","scenario":null}]},{"parameter":"RSF","unit":"MJ","values":[{"value":"8,53E+00","module":"A1-A3","scenario":null},{"value":"0,00E+00","module":"A4","scenario":null},{"value":"0,00E+00","module":"A5","scenario":null},{"value":"0,00E+00","module":"B1","scenario":null},{"value":"0,00E+00","module":"C1","scenario":null},{"value":"0,00E+00","module":"C2","scenario":null},{"value":"0,00E+00","module":"C3","scenario":null},{"value":"0,00E+00","module":"C4","scenario":null},{"value":"0,00E+00","module":"D","scenario":null}]},{"parameter":"NRSF","unit":"MJ","values":[{"value":"2,01E+01","module":"A1-A3","scenario":null},{"value":"0,00E+00","module":"A4","scenario":null},{"value":"0,00E+00","module":"A5","scenario":null},{"value":"0,00E+00","module":"B1","scenario":null},{"value":"0,00E+00","module":"C1","scenario":null},{"value":"0,00E+00","module":"C2","scenario":null},{"value":"0,00E+00","module":"C3","scenario":null},{"value":"0,00E+00","module":"C4","scenario":null},{"value":"0,00E+00","module":"D","scenario":null}]},{"parameter":"FW","unit":"m3","values":[{"value":"7,36E-02","module":"A1-A3","scenario":null},{"value":"5,12E-03","module":"A4","scenario":null},{"value":"3,63E-01","module":"A5","scenario":null},{"value":"0,00E+00","module":"B1","scenario":null},{"value":"2,36E-04","module":"C1","scenario":null},{"value":"5,12E-04","module":"C2","scenario":null},{"value":"1,79E-04","module":"C3","scenario":null},{"value":"1,73E-03","module":"C4","scenario":null},{"value":"-4,90E-02","module":"D","scenario":null}]}],"end_of_life_waste":[{"parameter":"HWD","unit":"kg","values":[{"value":"1,07E-01","module":"A1-A3","scenario":null},{"value":"5,12E-02","module":"A4","scenario":null},{"value":"1,17E+00","module":"A5","scenario":null},{"value":"0,00E+00","module":"B1","scenario":null},{"value":"4,06E-03","module":"C1","scenario":null},{"value":"5,12E-03","module":"C2","scenario":null},{"value":"3,08E-03","module":"C3","scenario":null},{"value":"1,85E-03","module":"C4","scenario":null},{"value":"-4,64E-03","module":"D","scenario":null}]},{"parameter":"NHWD","unit":"kg","values":[{"value":"6,30E+00","module":"A1-A3","scenario":null},{"value":"1,03E+00","module":"A4","scenario":null},{"value":"3,34E+01","module":"A5","scenario":null},{"value":"0,00E+00","module":"B1","scenario":null},{"value":"5,54E-02","module":"C1","scenario":null},{"value":"1,03E-01","module":"C2","scenario":null},{"value":"4,22E-02","module":"C3","scenario":null},{"value":"1,09E+01","module":"C4","scenario":null},{"value":"-6,25E-02","module":"D","scenario":null}]},{"parameter":"RWD","unit":"kg","values":[{"value":"9,00E-04","module":"A1-A3","scenario":null},{"value":"1,06E-05","module":"A4","scenario":null},{"value":"3,33E-04","module":"A5","scenario":null},{"value":"0,00E+00","module":"B1","scenario":null},{"value":"3,99E-07","module":"C1","scenario":null},{"value":"1,06E-06","module":"C2","scenario":null},{"value":"3,03E-07","module":"C3","scenario":null},{"value":"2,59E-07","module":"C4","scenario":null},{"value":"-2,69E-06","module":"D","scenario":null}]}],"end_of_life_flow":[{"parameter":"CRU","unit":"kg","values":[{"value":"0,00E+00","module":"A1-A3","scenario":null},{"value":"0,00E+00","module":"A4","scenario":null},{"value":"0,00E+00","module":"A5","scenario":null},{"value":"0,00E+00","module":"B1","scenario":null},{"value":"0,00E+00","module":"C1","scenario":null},{"value":"0,00E+00","module":"C2","scenario":null},{"value":"0,00E+00","module":"C3","scenario":null},{"value":"0,00E+00","module":"C4","scenario":null},{"value":"0,00E+00","module":"D","scenario":null}]},{"parameter":"MFR","unit":"kg","values":[{"value":"1,35E+00","module":"A1-A3","scenario":null},{"value":"0,00E+00","module":"A4","scenario":null},{"value":"0,00E+00","module":"A5","scenario":null},{"value":"0,00E+00","module":"B1","scenario":null},{"value":"0,00E+00","module":"C1","scenario":null},{"value":"0,00E+00","module":"C2","scenario":null},{"value":"3,44E+01","module":"C3","scenario":null},{"value":"0,00E+00","module":"C4","scenario":null},{"value":"0,00E+00","module":"D","scenario":null}]},{"parameter":"MER","unit":"kg","values":[{"value":"0,00E+00","module":"A1-A3","scenario":null},{"value":"0,00E+00","module":"A4","scenario":null},{"value":"0,00E+00","module":"A5","scenario":null},{"value":"0,00E+00","module":"B1","scenario":null},{"value":"0,00E+00","module":"C1","scenario":null},{"value":"0,00E+00","module":"C2","scenario":null},{"value":"0,00E+00","module":"C3","scenario":null},{"value":"0,00E+00","module":"C4","scenario":null},{"value":"0,00E+00","module":"D","scenario":null}]},{"parameter":"EEE","unit":"MJ","values":[{"value":"5,20E-02","module":"A1-A3","scenario":null},{"value":"0,00E+00","module":"A4","scenario":null},{"value":"0,00E+00","module":"A5","scenario":null},{"value":"0,00E+00","module":"B1","scenario":null},{"value":"0,00E+00","module":"C1","scenario":null},{"value":"0,00E+00","module":"C2","scenario":null},{"value":"0,00E+00","module":"C3","scenario":null},{"value":"0,00E+00","module":"C4","scenario":null},{"value":"0,00E+00","module":"D","scenario":null}]},{"parameter":"EET","unit":"MJ","values":[{"value":"1,01E-01","module":"A1-A3","scenario":null},{"value":"0,00E+00","module":"A4","scenario":null},{"value":"0,00E+00","module":"A5","scenario":null},{"value":"0,00E+00","module":"B1","scenario":null},{"value":"0,00E+00","module":"C1","scenario":null},{"value":"0,00E+00","module":"C2","scenario":null},{"value":"0,00E+00","module":"C3","scenario":null},{"value":"0,00E+00","module":"C4","scenario":null},{"value":"0,00E+00","module":"D","scenario":null}]}]}