{"product_name":"AXQJ/IFSI 4x240/72 0,6/1kV Dca","epd_id":"NEPD-4283-3517-EN","compliance":["EN 15804+A2","ISO 14025","ISO 21930"],"producer_name":"NKT headquarter Denmark A/S","environmental_impact":[{"parameter":"GWP-total","unit":"kg CO2-eq.","values":[{"value":"3,96E+01","module":"A1","scenario":null},{"value":"3,00E-01","module":"A2","scenario":null},{"value":"7,05E-01","module":"A3","scenario":null},{"value":"2,59E-01","module":"A4","scenario":null},{"value":"8,50E-01","module":"A5","scenario":null},{"value":"0,00E+00","module":"B1","scenario":null},{"value":"0,00E+00","module":"B2","scenario":null},{"value":"0,00E+00","module":"B3","scenario":null},{"value":"0,00E+00","module":"B4","scenario":null},{"value":"0,00E+00","module":"B5","scenario":null},{"value":"2,55E-02","module":"B6","scenario":null},{"value":"0,00E+00","module":"B7","scenario":null},{"value":"0,00E+00","module":"C1","scenario":null},{"value":"1,11E-01","module":"C2","scenario":null},{"value":"1,48E+00","module":"C3","scenario":null},{"value":"7,89E-02","module":"C4","scenario":null},{"value":"-1,32E+01","module":"D","scenario":null},{"value":"4,06E+01","module":"A1A3","scenario":null}]},{"parameter":"GWP-fossil","unit":"kg CO2-eq.","values":[{"value":"3,87E+01","module":"A1","scenario":null},{"value":"3,00E-01","module":"A2","scenario":null},{"value":"4,88E-01","module":"A3","scenario":null},{"value":"2,59E-01","module":"A4","scenario":null},{"value":"8,29E-01","module":"A5","scenario":null},{"value":"0,00E+00","module":"B1","scenario":null},{"value":"0,00E+00","module":"B2","scenario":null},{"value":"0,00E+00","module":"B3","scenario":null},{"value":"0,00E+00","module":"B4","scenario":null},{"value":"0,00E+00","module":"B5","scenario":null},{"value":"2,38E-02","module":"B6","scenario":null},{"value":"0,00E+00","module":"B7","scenario":null},{"value":"0,00E+00","module":"C1","scenario":null},{"value":"1,11E-01","module":"C2","scenario":null},{"value":"1,48E+00","module":"C3","scenario":null},{"value":"7,89E-02","module":"C4","scenario":null},{"value":"-1,29E+01","module":"D","scenario":null},{"value":"3,95E+01","module":"A1A3","scenario":null}]},{"parameter":"GWP-biogenic","unit":"kg CO2-eq.","values":[{"value":"3,83E-01","module":"A1","scenario":null},{"value":"1,28E-04","module":"A2","scenario":null},{"value":"8,45E-02","module":"A3","scenario":null},{"value":"1,11E-04","module":"A4","scenario":null},{"value":"9,36E-03","module":"A5","scenario":null},{"value":"0,00E+00","module":"B1","scenario":null},{"value":"0,00E+00","module":"B2","scenario":null},{"value":"0,00E+00","module":"B3","scenario":null},{"value":"0,00E+00","module":"B4","scenario":null},{"value":"0,00E+00","module":"B5","scenario":null},{"value":"4,35E-04","module":"B6","scenario":null},{"value":"0,00E+00","module":"B7","scenario":null},{"value":"0,00E+00","module":"C1","scenario":null},{"value":"4,75E-05","module":"C2","scenario":null},{"value":"2,29E-05","module":"C3","scenario":null},{"value":"5,97E-06","module":"C4","scenario":null},{"value":"-5,91E-02","module":"D","scenario":null},{"value":"4,68E-01","module":"A1A3","scenario":null}]},{"parameter":"GWP-luluc","unit":"kg CO2-eq.","values":[{"value":"4,70E-01","module":"A1","scenario":null},{"value":"9,13E-05","module":"A2","scenario":null},{"value":"1,33E-01","module":"A3","scenario":null},{"value":"7,88E-05","module":"A4","scenario":null},{"value":"1,21E-02","module":"A5","scenario":null},{"value":"0,00E+00","module":"B1","scenario":null},{"value":"0,00E+00","module":"B2","scenario":null},{"value":"0,00E+00","module":"B3","scenario":null},{"value":"0,00E+00","module":"B4","scenario":null},{"value":"0,00E+00","module":"B5","scenario":null},{"value":"1,30E-03","module":"B6","scenario":null},{"value":"0,00E+00","module":"B7","scenario":null},{"value":"0,00E+00","module":"C1","scenario":null},{"value":"3,38E-05","module":"C2","scenario":null},{"value":"4,05E-06","module":"C3","scenario":null},{"value":"6,83E-06","module":"C4","scenario":null},{"value":"-2,34E-01","module":"D","scenario":null},{"value":"6,03E-01","module":"A1A3","scenario":null}]},{"parameter":"ODP","unit":"kg CFC 11-eq.","values":[{"value":"3,06E-06","module":"A1","scenario":null},{"value":"7,22E-08","module":"A2","scenario":null},{"value":"1,16E-07","module":"A3","scenario":null},{"value":"6,24E-08","module":"A4","scenario":null},{"value":"6,70E-08","module":"A5","scenario":null},{"value":"0,00E+00","module":"B1","scenario":null},{"value":"0,00E+00","module":"B2","scenario":null},{"value":"0,00E+00","module":"B3","scenario":null},{"value":"0,00E+00","module":"B4","scenario":null},{"value":"0,00E+00","module":"B5","scenario":null},{"value":"2,57E-09","module":"B6","scenario":null},{"value":"0,00E+00","module":"B7","scenario":null},{"value":"0,00E+00","module":"C1","scenario":null},{"value":"2,67E-08","module":"C2","scenario":null},{"value":"2,26E-09","module":"C3","scenario":null},{"value":"5,76E-09","module":"C4","scenario":null},{"value":"-6,10E-03","module":"D","scenario":null},{"value":"3,25E-06","module":"A1A3","scenario":null}]},{"parameter":"AP","unit":"mol H+-eq.","values":[{"value":"3,80E-01","module":"A1","scenario":null},{"value":"9,65E-04","module":"A2","scenario":null},{"value":"1,50E-03","module":"A3","scenario":null},{"value":"8,33E-04","module":"A4","scenario":null},{"value":"7,68E-03","module":"A5","scenario":null},{"value":"0,00E+00","module":"B1","scenario":null},{"value":"0,00E+00","module":"B2","scenario":null},{"value":"0,00E+00","module":"B3","scenario":null},{"value":"0,00E+00","module":"B4","scenario":null},{"value":"0,00E+00","module":"B5","scenario":null},{"value":"1,10E-04","module":"B6","scenario":null},{"value":"0,00E+00","module":"B7","scenario":null},{"value":"0,00E+00","module":"C1","scenario":null},{"value":"3,57E-04","module":"C2","scenario":null},{"value":"2,60E-04","module":"C3","scenario":null},{"value":"1,55E-04","module":"C4","scenario":null},{"value":"-1,95E-01","module":"D","scenario":null},{"value":"3,83E-01","module":"A1A3","scenario":null}]},{"parameter":"POCP","unit":"kg NMVOC-eq.","values":[{"value":"1,48E-01","module":"A1","scenario":null},{"value":"9,25E-04","module":"A2","scenario":null},{"value":"1,31E-03","module":"A3","scenario":null},{"value":"7,99E-04","module":"A4","scenario":null},{"value":"3,04E-03","module":"A5","scenario":null},{"value":"0,00E+00","module":"B1","scenario":null},{"value":"0,00E+00","module":"B2","scenario":null},{"value":"0,00E+00","module":"B3","scenario":null},{"value":"0,00E+00","module":"B4","scenario":null},{"value":"0,00E+00","module":"B5","scenario":null},{"value":"5,45E-05","module":"B6","scenario":null},{"value":"0,00E+00","module":"B7","scenario":null},{"value":"0,00E+00","module":"C1","scenario":null},{"value":"3,42E-04","module":"C2","scenario":null},{"value":"3,13E-04","module":"C3","scenario":null},{"value":"1,90E-04","module":"C4","scenario":null},{"value":"-5,86E-02","module":"D","scenario":null},{"value":"1,50E-01","module":"A1A3","scenario":null}]},{"parameter":"ADPE","unit":"kg Sb-eq.","values":[{"value":"2,10E-03","module":"A1","scenario":null},{"value":"5,34E-06","module":"A2","scenario":null},{"value":"2,48E-06","module":"A3","scenario":null},{"value":"4,61E-06","module":"A4","scenario":null},{"value":"4,22E-05","module":"A5","scenario":null},{"value":"0,00E+00","module":"B1","scenario":null},{"value":"0,00E+00","module":"B2","scenario":null},{"value":"0,00E+00","module":"B3","scenario":null},{"value":"0,00E+00","module":"B4","scenario":null},{"value":"0,00E+00","module":"B5","scenario":null},{"value":"3,70E-07","module":"B6","scenario":null},{"value":"0,00E+00","module":"B7","scenario":null},{"value":"0,00E+00","module":"C1","scenario":null},{"value":"1,98E-06","module":"C2","scenario":null},{"value":"1,11E-07","module":"C3","scenario":null},{"value":"1,53E-07","module":"C4","scenario":null},{"value":"-6,11E-04","module":"D","scenario":null},{"value":"2,10E-03","module":"A1A3","scenario":null}]},{"parameter":"ADPF","unit":"MJ","values":[{"value":"5,15E+02","module":"A1","scenario":null},{"value":"4,87E+00","module":"A2","scenario":null},{"value":"2,59E+01","module":"A3","scenario":null},{"value":"4,20E+00","module":"A4","scenario":null},{"value":"1,10E+01","module":"A5","scenario":null},{"value":"0,00E+00","module":"B1","scenario":null},{"value":"0,00E+00","module":"B2","scenario":null},{"value":"0,00E+00","module":"B3","scenario":null},{"value":"0,00E+00","module":"B4","scenario":null},{"value":"0,00E+00","module":"B5","scenario":null},{"value":"6,43E-01","module":"B6","scenario":null},{"value":"0,00E+00","module":"B7","scenario":null},{"value":"0,00E+00","module":"C1","scenario":null},{"value":"1,80E+00","module":"C2","scenario":null},{"value":"1,54E-01","module":"C3","scenario":null},{"value":"4,60E-01","module":"C4","scenario":null},{"value":"-1,62E+02","module":"D","scenario":null},{"value":"5,46E+02","module":"A1A3","scenario":null}]},{"parameter":"WDP","unit":"m3 world-eq.","values":[{"value":"1,46E+04","module":"A1","scenario":null},{"value":"3,73E+00","module":"A2","scenario":null},{"value":"3,96E+03","module":"A3","scenario":null},{"value":"3,22E+00","module":"A4","scenario":null},{"value":"3,72E+02","module":"A5","scenario":null},{"value":"0,00E+00","module":"B1","scenario":null},{"value":"0,00E+00","module":"B2","scenario":null},{"value":"0,00E+00","module":"B3","scenario":null},{"value":"0,00E+00","module":"B4","scenario":null},{"value":"0,00E+00","module":"B5","scenario":null},{"value":"4,97E+01","module":"B6","scenario":null},{"value":"0,00E+00","module":"B7","scenario":null},{"value":"0,00E+00","module":"C1","scenario":null},{"value":"1,38E+00","module":"C2","scenario":null},{"value":"8,95E-01","module":"C3","scenario":null},{"value":"9,59E+00","module":"C4","scenario":null},{"value":"-6,94E+03","module":"D","scenario":null},{"value":"1,86E+04","module":"A1A3","scenario":null}]},{"parameter":"EP-freshwater","unit":"kg P-eq.","values":[{"value":"2,64E-03","module":"A1","scenario":null},{"value":"2,38E-06","module":"A2","scenario":null},{"value":"1,32E-05","module":"A3","scenario":null},{"value":"2,06E-06","module":"A4","scenario":null},{"value":"5,31E-05","module":"A5","scenario":null},{"value":"0,00E+00","module":"B1","scenario":null},{"value":"0,00E+00","module":"B2","scenario":null},{"value":"0,00E+00","module":"B3","scenario":null},{"value":"0,00E+00","module":"B4","scenario":null},{"value":"0,00E+00","module":"B5","scenario":null},{"value":"1,57E-06","module":"B6","scenario":null},{"value":"0,00E+00","module":"B7","scenario":null},{"value":"0,00E+00","module":"C1","scenario":null},{"value":"8,82E-07","module":"C2","scenario":null},{"value":"2,06E-07","module":"C3","scenario":null},{"value":"3,21E-07","module":"C4","scenario":null},{"value":"-1,23E-03","module":"D","scenario":null},{"value":"2,65E-03","module":"A1A3","scenario":null}]},{"parameter":"EP-marine","unit":"kg N-eq.","values":[{"value":"4,14E-02","module":"A1","scenario":null},{"value":"2,11E-04","module":"A2","scenario":null},{"value":"5,20E-04","module":"A3","scenario":null},{"value":"1,82E-04","module":"A4","scenario":null},{"value":"8,52E-04","module":"A5","scenario":null},{"value":"0,00E+00","module":"B1","scenario":null},{"value":"0,00E+00","module":"B2","scenario":null},{"value":"0,00E+00","module":"B3","scenario":null},{"value":"0,00E+00","module":"B4","scenario":null},{"value":"0,00E+00","module":"B5","scenario":null},{"value":"1,73E-05","module":"B6","scenario":null},{"value":"0,00E+00","module":"B7","scenario":null},{"value":"0,00E+00","module":"C1","scenario":null},{"value":"7,82E-05","module":"C2","scenario":null},{"value":"1,25E-04","module":"C3","scenario":null},{"value":"1,22E-04","module":"C4","scenario":null},{"value":"-1,52E-02","module":"D","scenario":null},{"value":"4,21E-02","module":"A1A3","scenario":null}]},{"parameter":"EP-terrestrial","unit":"mol N-eq.","values":[{"value":"4,91E-01","module":"A1","scenario":null},{"value":"2,36E-03","module":"A2","scenario":null},{"value":"5,25E-03","module":"A3","scenario":null},{"value":"2,03E-03","module":"A4","scenario":null},{"value":"1,01E-02","module":"A5","scenario":null},{"value":"0,00E+00","module":"B1","scenario":null},{"value":"0,00E+00","module":"B2","scenario":null},{"value":"0,00E+00","module":"B3","scenario":null},{"value":"0,00E+00","module":"B4","scenario":null},{"value":"0,00E+00","module":"B5","scenario":null},{"value":"2,33E-04","module":"B6","scenario":null},{"value":"0,00E+00","module":"B7","scenario":null},{"value":"0,00E+00","module":"C1","scenario":null},{"value":"8,72E-04","module":"C2","scenario":null},{"value":"1,30E-03","module":"C3","scenario":null},{"value":"6,22E-04","module":"C4","scenario":null},{"value":"-1,88E-01","module":"D","scenario":null},{"value":"4,99E-01","module":"A1A3","scenario":null}]},{"parameter":"GWP-IOBC","unit":"kg CO2-eq.","values":[{"value":"3,95E+01","module":"A1","scenario":null},{"value":"3,00E-01","module":"A2","scenario":null},{"value":"4,02E-01","module":"A3","scenario":null},{"value":"2,59E-01","module":"A4","scenario":null},{"value":"8,41E-01","module":"A5","scenario":null},{"value":"0,00E+00","module":"B1","scenario":null},{"value":"0,00E+00","module":"B2","scenario":null},{"value":"0,00E+00","module":"B3","scenario":null},{"value":"0,00E+00","module":"B4","scenario":null},{"value":"0,00E+00","module":"B5","scenario":null},{"value":"3,46E-02","module":"B6","scenario":null},{"value":"0,00E+00","module":"B7","scenario":null},{"value":"0,00E+00","module":"C1","scenario":null},{"value":"1,11E-01","module":"C2","scenario":null},{"value":"1,48E+00","module":"C3","scenario":null},{"value":"1,85E-02","module":"C4","scenario":null},{"value":"-1,23E+01","module":"D","scenario":null},{"value":"4,02E+01","module":"A1A3","scenario":null}]}],"additional_environmental_impact":[{"parameter":"PM","unit":"disease incidence","values":[{"value":"2,69E-06","module":"A1","scenario":null},{"value":"2,75E-08","module":"A2","scenario":null},{"value":"2,42E-08","module":"A3","scenario":null},{"value":"2,38E-08","module":"A4","scenario":null},{"value":"5,56E-08","module":"A5","scenario":null},{"value":"0,00E+00","module":"B1","scenario":null},{"value":"0,00E+00","module":"B2","scenario":null},{"value":"0,00E+00","module":"B3","scenario":null},{"value":"0,00E+00","module":"B4","scenario":null},{"value":"0,00E+00","module":"B5","scenario":null},{"value":"5,81E-10","module":"B6","scenario":null},{"value":"0,00E+00","module":"B7","scenario":null},{"value":"0,00E+00","module":"C1","scenario":null},{"value":"1,02E-08","module":"C2","scenario":null},{"value":"1,10E-09","module":"C3","scenario":null},{"value":"2,80E-09","module":"C4","scenario":null},{"value":"-1,11E-06","module":"D","scenario":null},{"value":"2,74E-06","module":"A1A3","scenario":null}]},{"parameter":"ETP-fw","unit":"CTUe","values":[{"value":"2,50E+03","module":"A1","scenario":null},{"value":"3,56E+00","module":"A2","scenario":null},{"value":"1,12E+01","module":"A3","scenario":null},{"value":"3,07E+00","module":"A4","scenario":null},{"value":"6,26E+01","module":"A5","scenario":null},{"value":"0,00E+00","module":"B1","scenario":null},{"value":"0,00E+00","module":"B2","scenario":null},{"value":"0,00E+00","module":"B3","scenario":null},{"value":"0,00E+00","module":"B4","scenario":null},{"value":"0,00E+00","module":"B5","scenario":null},{"value":"8,05E-01","module":"B6","scenario":null},{"value":"0,00E+00","module":"B7","scenario":null},{"value":"0,00E+00","module":"C1","scenario":null},{"value":"1,32E+00","module":"C2","scenario":null},{"value":"1,83E+00","module":"C3","scenario":null},{"value":"6,10E+02","module":"C4","scenario":null},{"value":"-1,22E+03","module":"D","scenario":null},{"value":"2,51E+03","module":"A1A3","scenario":null}]},{"parameter":"HTP-c","unit":"CTUh","values":[{"value":"1,05E-07","module":"A1","scenario":null},{"value":"0,00E+00","module":"A2","scenario":null},{"value":"3,26E-10","module":"A3","scenario":null},{"value":"0,00E+00","module":"A4","scenario":null},{"value":"2,12E-09","module":"A5","scenario":null},{"value":"0,00E+00","module":"B1","scenario":null},{"value":"0,00E+00","module":"B2","scenario":null},{"value":"0,00E+00","module":"B3","scenario":null},{"value":"0,00E+00","module":"B4","scenario":null},{"value":"0,00E+00","module":"B5","scenario":null},{"value":"1,90E-11","module":"B6","scenario":null},{"value":"0,00E+00","module":"B7","scenario":null},{"value":"0,00E+00","module":"C1","scenario":null},{"value":"0,00E+00","module":"C2","scenario":null},{"value":"6,10E-11","module":"C3","scenario":null},{"value":"3,10E-11","module":"C4","scenario":null},{"value":"-4,54E-08","module":"D","scenario":null},{"value":"1,06E-07","module":"A1A3","scenario":null}]},{"parameter":"HTP-nc","unit":"CTUh","values":[{"value":"3,48E-06","module":"A1","scenario":null},{"value":"3,44E-09","module":"A2","scenario":null},{"value":"7,40E-09","module":"A3","scenario":null},{"value":"2,97E-09","module":"A4","scenario":null},{"value":"7,00E-08","module":"A5","scenario":null},{"value":"0,00E+00","module":"B1","scenario":null},{"value":"0,00E+00","module":"B2","scenario":null},{"value":"0,00E+00","module":"B3","scenario":null},{"value":"0,00E+00","module":"B4","scenario":null},{"value":"0,00E+00","module":"B5","scenario":null},{"value":"4,94E-10","module":"B6","scenario":null},{"value":"0,00E+00","module":"B7","scenario":null},{"value":"0,00E+00","module":"C1","scenario":null},{"value":"1,27E-09","module":"C2","scenario":null},{"value":"2,68E-09","module":"C3","scenario":null},{"value":"6,05E-10","module":"C4","scenario":null},{"value":"-1,61E-06","module":"D","scenario":null},{"value":"3,49E-06","module":"A1A3","scenario":null}]},{"parameter":"SQP","unit":"unitless","values":[{"value":"1,06E+02","module":"A1","scenario":null},{"value":"5,58E+00","module":"A2","scenario":null},{"value":"1,04E+01","module":"A3","scenario":null},{"value":"4,82E+00","module":"A4","scenario":null},{"value":"2,59E+00","module":"A5","scenario":null},{"value":"0,00E+00","module":"B1","scenario":null},{"value":"0,00E+00","module":"B2","scenario":null},{"value":"0,00E+00","module":"B3","scenario":null},{"value":"0,00E+00","module":"B4","scenario":null},{"value":"0,00E+00","module":"B5","scenario":null},{"value":"4,84E-01","module":"B6","scenario":null},{"value":"0,00E+00","module":"B7","scenario":null},{"value":"0,00E+00","module":"C1","scenario":null},{"value":"2,06E+00","module":"C2","scenario":null},{"value":"2,55E-02","module":"C3","scenario":null},{"value":"1,07E+00","module":"C4","scenario":null},{"value":"-2,24E+01","module":"D","scenario":null},{"value":"1,22E+02","module":"A1A3","scenario":null}]},{"parameter":"IRP","unit":"kBq U235-eq.","values":[{"value":"1,97E+00","module":"A1","scenario":null},{"value":"2,13E-02","module":"A2","scenario":null},{"value":"8,60E-01","module":"A3","scenario":null},{"value":"1,84E-02","module":"A4","scenario":null},{"value":"5,77E-02","module":"A5","scenario":null},{"value":"0,00E+00","module":"B1","scenario":null},{"value":"0,00E+00","module":"B2","scenario":null},{"value":"0,00E+00","module":"B3","scenario":null},{"value":"0,00E+00","module":"B4","scenario":null},{"value":"0,00E+00","module":"B5","scenario":null},{"value":"1,47E-02","module":"B6","scenario":null},{"value":"0,00E+00","module":"B7","scenario":null},{"value":"0,00E+00","module":"C1","scenario":null},{"value":"7,87E-03","module":"C2","scenario":null},{"value":"3,52E-04","module":"C3","scenario":null},{"value":"2,83E-03","module":"C4","scenario":null},{"value":"-6,87E-01","module":"D","scenario":null},{"value":"2,85E+00","module":"A1A3","scenario":null}]}],"resource_use":[{"parameter":"PERE","unit":"MJ","values":[{"value":"1,33E+02","module":"A1","scenario":null},{"value":"6,12E-02","module":"A2","scenario":null},{"value":"1,41E+01","module":"A3","scenario":null},{"value":"5,29E-02","module":"A4","scenario":null},{"value":"2,95E+00","module":"A5","scenario":null},{"value":"0,00E+00","module":"B1","scenario":null},{"value":"0,00E+00","module":"B2","scenario":null},{"value":"0,00E+00","module":"B3","scenario":null},{"value":"0,00E+00","module":"B4","scenario":null},{"value":"0,00E+00","module":"B5","scenario":null},{"value":"6,32E-01","module":"B6","scenario":null},{"value":"0,00E+00","module":"B7","scenario":null},{"value":"0,00E+00","module":"C1","scenario":null},{"value":"2,27E-02","module":"C2","scenario":null},{"value":"7,43E-03","module":"C3","scenario":null},{"value":"5,19E-02","module":"C4","scenario":null},{"value":"-6,57E+01","module":"D","scenario":null},{"value":"1,47E+02","module":"A1A3","scenario":null}]},{"parameter":"PERM","unit":"MJ","values":[{"value":"0,00E+00","module":"A1","scenario":null},{"value":"0,00E+00","module":"A2","scenario":null},{"value":"0,00E+00","module":"A3","scenario":null},{"value":"0,00E+00","module":"A4","scenario":null},{"value":"0,00E+00","module":"A5","scenario":null},{"value":"0,00E+00","module":"B1","scenario":null},{"value":"0,00E+00","module":"B2","scenario":null},{"value":"0,00E+00","module":"B3","scenario":null},{"value":"0,00E+00","module":"B4","scenario":null},{"value":"0,00E+00","module":"B5","scenario":null},{"value":"0,00E+00","module":"B6","scenario":null},{"value":"0,00E+00","module":"B7","scenario":null},{"value":"0,00E+00","module":"C1","scenario":null},{"value":"0,00E+00","module":"C2","scenario":null},{"value":"0,00E+00","module":"C3","scenario":null},{"value":"0,00E+00","module":"C4","scenario":null},{"value":"0,00E+00","module":"D","scenario":null},{"value":"0,00E+00","module":"A1A3","scenario":null}]},{"parameter":"PERT","unit":"MJ","values":[{"value":"1,33E+02","module":"A1","scenario":null},{"value":"6,12E-02","module":"A2","scenario":null},{"value":"1,41E+01","module":"A3","scenario":null},{"value":"5,29E-02","module":"A4","scenario":null},{"value":"2,95E+00","module":"A5","scenario":null},{"value":"0,00E+00","module":"B1","scenario":null},{"value":"0,00E+00","module":"B2","scenario":null},{"value":"0,00E+00","module":"B3","scenario":null},{"value":"0,00E+00","module":"B4","scenario":null},{"value":"0,00E+00","module":"B5","scenario":null},{"value":"6,32E-01","module":"B6","scenario":null},{"value":"0,00E+00","module":"B7","scenario":null},{"value":"0,00E+00","module":"C1","scenario":null},{"value":"2,27E-02","module":"C2","scenario":null},{"value":"7,43E-03","module":"C3","scenario":null},{"value":"5,19E-02","module":"C4","scenario":null},{"value":"-6,57E+01","module":"D","scenario":null},{"value":"1,47E+02","module":"A1A3","scenario":null}]},{"parameter":"PENRE","unit":"MJ","values":[{"value":"4,85E+02","module":"A1","scenario":null},{"value":"4,87E+00","module":"A2","scenario":null},{"value":"2,59E+01","module":"A3","scenario":null},{"value":"4,20E+00","module":"A4","scenario":null},{"value":"1,05E+01","module":"A5","scenario":null},{"value":"0,00E+00","module":"B1","scenario":null},{"value":"0,00E+00","module":"B2","scenario":null},{"value":"0,00E+00","module":"B3","scenario":null},{"value":"0,00E+00","module":"B4","scenario":null},{"value":"0,00E+00","module":"B5","scenario":null},{"value":"6,53E-01","module":"B6","scenario":null},{"value":"0,00E+00","module":"B7","scenario":null},{"value":"0,00E+00","module":"C1","scenario":null},{"value":"1,80E+00","module":"C2","scenario":null},{"value":"1,54E-01","module":"C3","scenario":null},{"value":"4,60E-01","module":"C4","scenario":null},{"value":"-1,62E+02","module":"D","scenario":null},{"value":"5,16E+02","module":"A1A3","scenario":null}]},{"parameter":"PENRM","unit":"MJ","values":[{"value":"3,16E+01","module":"A1","scenario":null},{"value":"0,00E+00","module":"A2","scenario":null},{"value":"0,00E+00","module":"A3","scenario":null},{"value":"0,00E+00","module":"A4","scenario":null},{"value":"3,01E-02","module":"A5","scenario":null},{"value":"0,00E+00","module":"B1","scenario":null},{"value":"0,00E+00","module":"B2","scenario":null},{"value":"0,00E+00","module":"B3","scenario":null},{"value":"0,00E+00","module":"B4","scenario":null},{"value":"0,00E+00","module":"B5","scenario":null},{"value":"0,00E+00","module":"B6","scenario":null},{"value":"0,00E+00","module":"B7","scenario":null},{"value":"0,00E+00","module":"C1","scenario":null},{"value":"0,00E+00","module":"C2","scenario":null},{"value":"-3,01E+01","module":"C3","scenario":null},{"value":"0,00E+00","module":"C4","scenario":null},{"value":"0,00E+00","module":"D","scenario":null},{"value":"3,16E+01","module":"A1A3","scenario":null}]},{"parameter":"PENRT","unit":"MJ","values":[{"value":"5,17E+02","module":"A1","scenario":null},{"value":"4,87E+00","module":"A2","scenario":null},{"value":"2,68E+01","module":"A3","scenario":null},{"value":"4,20E+00","module":"A4","scenario":null},{"value":"1,05E+01","module":"A5","scenario":null},{"value":"0,00E+00","module":"B1","scenario":null},{"value":"0,00E+00","module":"B2","scenario":null},{"value":"0,00E+00","module":"B3","scenario":null},{"value":"0,00E+00","module":"B4","scenario":null},{"value":"0,00E+00","module":"B5","scenario":null},{"value":"6,53E-01","module":"B6","scenario":null},{"value":"0,00E+00","module":"B7","scenario":null},{"value":"0,00E+00","module":"C1","scenario":null},{"value":"1,80E+00","module":"C2","scenario":null},{"value":"-2,99E+01","module":"C3","scenario":null},{"value":"4,60E-01","module":"C4","scenario":null},{"value":"-1,67E+02","module":"D","scenario":null},{"value":"5,48E+02","module":"A1A3","scenario":null}]},{"parameter":"SM","unit":"kg","values":[{"value":"4,71E-01","module":"A1","scenario":null},{"value":"0,00E+00","module":"A2","scenario":null},{"value":"4,84E-03","module":"A3","scenario":null},{"value":"0,00E+00","module":"A4","scenario":null},{"value":"9,63E-03","module":"A5","scenario":null},{"value":"0,00E+00","module":"B1","scenario":null},{"value":"0,00E+00","module":"B2","scenario":null},{"value":"0,00E+00","module":"B3","scenario":null},{"value":"0,00E+00","module":"B4","scenario":null},{"value":"0,00E+00","module":"B5","scenario":null},{"value":"0,00E+00","module":"B6","scenario":null},{"value":"0,00E+00","module":"B7","scenario":null},{"value":"0,00E+00","module":"C1","scenario":null},{"value":"0,00E+00","module":"C2","scenario":null},{"value":"0,00E+00","module":"C3","scenario":null},{"value":"5,08E-03","module":"C4","scenario":null},{"value":"1,79E+00","module":"D","scenario":null},{"value":"4,76E-01","module":"A1A3","scenario":null}]},{"parameter":"RSF","unit":"MJ","values":[{"value":"8,48E-01","module":"A1","scenario":null},{"value":"2,14E-03","module":"A2","scenario":null},{"value":"4,80E-02","module":"A3","scenario":null},{"value":"1,85E-03","module":"A4","scenario":null},{"value":"1,80E-02","module":"A5","scenario":null},{"value":"0,00E+00","module":"B1","scenario":null},{"value":"0,00E+00","module":"B2","scenario":null},{"value":"0,00E+00","module":"B3","scenario":null},{"value":"0,00E+00","module":"B4","scenario":null},{"value":"0,00E+00","module":"B5","scenario":null},{"value":"6,39E-03","module":"B6","scenario":null},{"value":"0,00E+00","module":"B7","scenario":null},{"value":"0,00E+00","module":"C1","scenario":null},{"value":"7,93E-04","module":"C2","scenario":null},{"value":"1,68E-04","module":"C3","scenario":null},{"value":"1,08E-03","module":"C4","scenario":null},{"value":"-5,51E-03","module":"D","scenario":null},{"value":"8,98E-01","module":"A1A3","scenario":null}]},{"parameter":"NRSF","unit":"MJ","values":[{"value":"1,20E-01","module":"A1","scenario":null},{"value":"7,18E-03","module":"A2","scenario":null},{"value":"-7,08E-02","module":"A3","scenario":null},{"value":"6,20E-03","module":"A4","scenario":null},{"value":"1,29E-03","module":"A5","scenario":null},{"value":"0,00E+00","module":"B1","scenario":null},{"value":"0,00E+00","module":"B2","scenario":null},{"value":"0,00E+00","module":"B3","scenario":null},{"value":"0,00E+00","module":"B4","scenario":null},{"value":"0,00E+00","module":"B5","scenario":null},{"value":"-4,49E-03","module":"B6","scenario":null},{"value":"0,00E+00","module":"B7","scenario":null},{"value":"0,00E+00","module":"C1","scenario":null},{"value":"2,66E-03","module":"C2","scenario":null},{"value":"-1,01E-03","module":"C3","scenario":null},{"value":"6,06E-04","module":"C4","scenario":null},{"value":"-3,16E-01","module":"D","scenario":null},{"value":"5,61E-02","module":"A1A3","scenario":null}]},{"parameter":"FW","unit":"m3","values":[{"value":"7,71E-01","module":"A1","scenario":null},{"value":"5,54E-04","module":"A2","scenario":null},{"value":"3,41E-02","module":"A3","scenario":null},{"value":"4,78E-04","module":"A4","scenario":null},{"value":"1,62E-02","module":"A5","scenario":null},{"value":"0,00E+00","module":"B1","scenario":null},{"value":"0,00E+00","module":"B2","scenario":null},{"value":"0,00E+00","module":"B3","scenario":null},{"value":"0,00E+00","module":"B4","scenario":null},{"value":"0,00E+00","module":"B5","scenario":null},{"value":"2,88E-03","module":"B6","scenario":null},{"value":"0,00E+00","module":"B7","scenario":null},{"value":"0,00E+00","module":"C1","scenario":null},{"value":"2,05E-04","module":"C2","scenario":null},{"value":"1,06E-03","module":"C3","scenario":null},{"value":"5,93E-04","module":"C4","scenario":null},{"value":"-3,31E-01","module":"D","scenario":null},{"value":"8,05E-01","module":"A1A3","scenario":null}]}],"end_of_life_waste":[{"parameter":"HWD","unit":"kg","values":[{"value":"3,07E-01","module":"A1","scenario":null},{"value":"2,66E-04","module":"A2","scenario":null},{"value":"1,06E-01","module":"A3","scenario":null},{"value":"2,30E-04","module":"A4","scenario":null},{"value":"9,15E-03","module":"A5","scenario":null},{"value":"0,00E+00","module":"B1","scenario":null},{"value":"0,00E+00","module":"B2","scenario":null},{"value":"0,00E+00","module":"B3","scenario":null},{"value":"0,00E+00","module":"B4","scenario":null},{"value":"0,00E+00","module":"B5","scenario":null},{"value":"6,02E-05","module":"B6","scenario":null},{"value":"0,00E+00","module":"B7","scenario":null},{"value":"0,00E+00","module":"C1","scenario":null},{"value":"9,86E-05","module":"C2","scenario":null},{"value":"6,55E-05","module":"C3","scenario":null},{"value":"4,39E-02","module":"C4","scenario":null},{"value":"4,35E-02","module":"D","scenario":null},{"value":"4,13E-01","module":"A1A3","scenario":null}]},{"parameter":"NHWD","unit":"kg","values":[{"value":"1,02E+01","module":"A1","scenario":null},{"value":"4,23E-01","module":"A2","scenario":null},{"value":"2,24E-01","module":"A3","scenario":null},{"value":"3,65E-01","module":"A4","scenario":null},{"value":"2,59E-01","module":"A5","scenario":null},{"value":"0,00E+00","module":"B1","scenario":null},{"value":"0,00E+00","module":"B2","scenario":null},{"value":"0,00E+00","module":"B3","scenario":null},{"value":"0,00E+00","module":"B4","scenario":null},{"value":"0,00E+00","module":"B5","scenario":null},{"value":"3,99E-03","module":"B6","scenario":null},{"value":"0,00E+00","module":"B7","scenario":null},{"value":"0,00E+00","module":"C1","scenario":null},{"value":"1,57E-01","module":"C2","scenario":null},{"value":"3,01E-03","module":"C3","scenario":null},{"value":"1,57E+00","module":"C4","scenario":null},{"value":"-3,88E+00","module":"D","scenario":null},{"value":"1,09E+01","module":"A1A3","scenario":null}]},{"parameter":"RWD","unit":"kg","values":[{"value":"1,87E-03","module":"A1","scenario":null},{"value":"3,32E-05","module":"A2","scenario":null},{"value":"3,82E-04","module":"A3","scenario":null},{"value":"2,87E-05","module":"A4","scenario":null},{"value":"4,67E-05","module":"A5","scenario":null},{"value":"0,00E+00","module":"B1","scenario":null},{"value":"0,00E+00","module":"B2","scenario":null},{"value":"0,00E+00","module":"B3","scenario":null},{"value":"0,00E+00","module":"B4","scenario":null},{"value":"0,00E+00","module":"B5","scenario":null},{"value":"6,73E-06","module":"B6","scenario":null},{"value":"0,00E+00","module":"B7","scenario":null},{"value":"0,00E+00","module":"C1","scenario":null},{"value":"1,23E-05","module":"C2","scenario":null},{"value":"4,10E-07","module":"C3","scenario":null},{"value":"3,16E-06","module":"C4","scenario":null},{"value":"-6,44E-04","module":"D","scenario":null},{"value":"2,29E-03","module":"A1A3","scenario":null}]}],"end_of_life_flow":[{"parameter":"CRU","unit":"kg","values":[{"value":"0,00E+00","module":"A1","scenario":null},{"value":"0,00E+00","module":"A2","scenario":null},{"value":"0,00E+00","module":"A3","scenario":null},{"value":"0,00E+00","module":"A4","scenario":null},{"value":"0,00E+00","module":"A5","scenario":null},{"value":"0,00E+00","module":"B1","scenario":null},{"value":"0,00E+00","module":"B2","scenario":null},{"value":"0,00E+00","module":"B3","scenario":null},{"value":"0,00E+00","module":"B4","scenario":null},{"value":"0,00E+00","module":"B5","scenario":null},{"value":"0,00E+00","module":"B6","scenario":null},{"value":"0,00E+00","module":"B7","scenario":null},{"value":"0,00E+00","module":"C1","scenario":null},{"value":"0,00E+00","module":"C2","scenario":null},{"value":"0,00E+00","module":"C3","scenario":null},{"value":"0,00E+00","module":"C4","scenario":null},{"value":"0,00E+00","module":"D","scenario":null},{"value":"0,00E+00","module":"A1A3","scenario":null}]},{"parameter":"MFR","unit":"kg","values":[{"value":"5,48E-04","module":"A1","scenario":null},{"value":"0,00E+00","module":"A2","scenario":null},{"value":"9,81E-03","module":"A3","scenario":null},{"value":"0,00E+00","module":"A4","scenario":null},{"value":"4,20E-02","module":"A5","scenario":null},{"value":"0,00E+00","module":"B1","scenario":null},{"value":"0,00E+00","module":"B2","scenario":null},{"value":"0,00E+00","module":"B3","scenario":null},{"value":"0,00E+00","module":"B4","scenario":null},{"value":"0,00E+00","module":"B5","scenario":null},{"value":"0,00E+00","module":"B6","scenario":null},{"value":"0,00E+00","module":"B7","scenario":null},{"value":"0,00E+00","module":"C1","scenario":null},{"value":"0,00E+00","module":"C2","scenario":null},{"value":"2,09E+00","module":"C3","scenario":null},{"value":"6,06E-05","module":"C4","scenario":null},{"value":"1,43E+00","module":"D","scenario":null},{"value":"1,04E-02","module":"A1A3","scenario":null}]},{"parameter":"MER","unit":"kg","values":[{"value":"1,37E-03","module":"A1","scenario":null},{"value":"0,00E+00","module":"A2","scenario":null},{"value":"4,70E-06","module":"A3","scenario":null},{"value":"0,00E+00","module":"A4","scenario":null},{"value":"3,00E-05","module":"A5","scenario":null},{"value":"0,00E+00","module":"B1","scenario":null},{"value":"0,00E+00","module":"B2","scenario":null},{"value":"0,00E+00","module":"B3","scenario":null},{"value":"0,00E+00","module":"B4","scenario":null},{"value":"0,00E+00","module":"B5","scenario":null},{"value":"0,00E+00","module":"B6","scenario":null},{"value":"0,00E+00","module":"B7","scenario":null},{"value":"0,00E+00","module":"C1","scenario":null},{"value":"0,00E+00","module":"C2","scenario":null},{"value":"1,76E-06","module":"C3","scenario":null},{"value":"1,26E-04","module":"C4","scenario":null},{"value":"-1,32E-03","module":"D","scenario":null},{"value":"1,37E-03","module":"A1A3","scenario":null}]},{"parameter":"EEE","unit":"MJ","values":[{"value":"2,46E-03","module":"A1","scenario":null},{"value":"0,00E+00","module":"A2","scenario":null},{"value":"2,49E-01","module":"A3","scenario":null},{"value":"0,00E+00","module":"A4","scenario":null},{"value":"2,41E-02","module":"A5","scenario":null},{"value":"0,00E+00","module":"B1","scenario":null},{"value":"0,00E+00","module":"B2","scenario":null},{"value":"0,00E+00","module":"B3","scenario":null},{"value":"0,00E+00","module":"B4","scenario":null},{"value":"0,00E+00","module":"B5","scenario":null},{"value":"0,00E+00","module":"B6","scenario":null},{"value":"0,00E+00","module":"B7","scenario":null},{"value":"0,00E+00","module":"C1","scenario":null},{"value":"0,00E+00","module":"C2","scenario":null},{"value":"9,55E-01","module":"C3","scenario":null},{"value":"1,18E-03","module":"C4","scenario":null},{"value":"8,56E-02","module":"D","scenario":null},{"value":"2,51E-01","module":"A1A3","scenario":null}]},{"parameter":"EET","unit":"MJ","values":[{"value":"3,72E-02","module":"A1","scenario":null},{"value":"0,00E+00","module":"A2","scenario":null},{"value":"3,77E+00","module":"A3","scenario":null},{"value":"0,00E+00","module":"A4","scenario":null},{"value":"3,65E-01","module":"A5","scenario":null},{"value":"0,00E+00","module":"B1","scenario":null},{"value":"0,00E+00","module":"B2","scenario":null},{"value":"0,00E+00","module":"B3","scenario":null},{"value":"0,00E+00","module":"B4","scenario":null},{"value":"0,00E+00","module":"B5","scenario":null},{"value":"0,00E+00","module":"B6","scenario":null},{"value":"0,00E+00","module":"B7","scenario":null},{"value":"0,00E+00","module":"C1","scenario":null},{"value":"0,00E+00","module":"C2","scenario":null},{"value":"1,44E+01","module":"C3","scenario":null},{"value":"1,79E-02","module":"C4","scenario":null},{"value":"1,30E+00","module":"D","scenario":null},{"value":"3,80E+00","module":"A1A3","scenario":null}]}]}