{"product_name":"NOIKLX 90 3G1,5","epd_id":"NEPD-4776-4025-EN","compliance":["EN 15804+A2","ISO 14025","ISO 21930"],"producer_name":"NKT headquarter Denmark A/S","environmental_impact":[{"parameter":"GWP-total","unit":"kg CO2-eq.","values":[{"value":"3,55E-01","module":"A1","scenario":null},{"value":"6,73E-03","module":"A2","scenario":null},{"value":"3,68E-03","module":"A3","scenario":null},{"value":"9,39E-03","module":"A4","scenario":null},{"value":"8,81E-03","module":"A5","scenario":null},{"value":"0,00E+00","module":"C1","scenario":null},{"value":"2,33E-03","module":"C2","scenario":null},{"value":"6,05E-02","module":"C3","scenario":null},{"value":"3,02E-03","module":"C4","scenario":null},{"value":"-4,52E-02","module":"D","scenario":null},{"value":"3,65E-01","module":"A1A3","scenario":null}]},{"parameter":"GWP-fossil","unit":"kg CO2-eq.","values":[{"value":"3,50E-01","module":"A1","scenario":null},{"value":"6,73E-03","module":"A2","scenario":null},{"value":"3,36E-03","module":"A3","scenario":null},{"value":"9,38E-03","module":"A4","scenario":null},{"value":"8,71E-03","module":"A5","scenario":null},{"value":"0,00E+00","module":"C1","scenario":null},{"value":"2,33E-03","module":"C2","scenario":null},{"value":"6,05E-02","module":"C3","scenario":null},{"value":"3,02E-03","module":"C4","scenario":null},{"value":"-4,48E-02","module":"D","scenario":null},{"value":"3,60E-01","module":"A1A3","scenario":null}]},{"parameter":"GWP-biogenic","unit":"kg CO2-eq.","values":[{"value":"4,40E-03","module":"A1","scenario":null},{"value":"2,88E-06","module":"A2","scenario":null},{"value":"3,01E-04","module":"A3","scenario":null},{"value":"4,02E-06","module":"A4","scenario":null},{"value":"9,42E-05","module":"A5","scenario":null},{"value":"0,00E+00","module":"C1","scenario":null},{"value":"9,96E-07","module":"C2","scenario":null},{"value":"1,15E-06","module":"C3","scenario":null},{"value":"2,54E-07","module":"C4","scenario":null},{"value":"-2,00E-04","module":"D","scenario":null},{"value":"4,70E-03","module":"A1A3","scenario":null}]},{"parameter":"GWP-luluc","unit":"kg CO2-eq.","values":[{"value":"2,71E-04","module":"A1","scenario":null},{"value":"2,05E-06","module":"A2","scenario":null},{"value":"2,23E-05","module":"A3","scenario":null},{"value":"2,86E-06","module":"A4","scenario":null},{"value":"5,99E-06","module":"A5","scenario":null},{"value":"0,00E+00","module":"C1","scenario":null},{"value":"7,09E-07","module":"C2","scenario":null},{"value":"2,10E-07","module":"C3","scenario":null},{"value":"1,42E-07","module":"C4","scenario":null},{"value":"-1,62E-04","module":"D","scenario":null},{"value":"2,95E-04","module":"A1A3","scenario":null}]},{"parameter":"ODP","unit":"kg CFC 11-eq.","values":[{"value":"4,93E-06","module":"A1","scenario":null},{"value":"1,62E-09","module":"A2","scenario":null},{"value":"6,56E-10","module":"A3","scenario":null},{"value":"2,26E-09","module":"A4","scenario":null},{"value":"9,87E-08","module":"A5","scenario":null},{"value":"0,00E+00","module":"C1","scenario":null},{"value":"5,61E-10","module":"C2","scenario":null},{"value":"1,14E-10","module":"C3","scenario":null},{"value":"1,40E-10","module":"C4","scenario":null},{"value":"-2,51E-04","module":"D","scenario":null},{"value":"4,93E-06","module":"A1A3","scenario":null}]},{"parameter":"AP","unit":"mol H+-eq.","values":[{"value":"9,20E-03","module":"A1","scenario":null},{"value":"2,17E-05","module":"A2","scenario":null},{"value":"6,53E-05","module":"A3","scenario":null},{"value":"3,02E-05","module":"A4","scenario":null},{"value":"1,87E-04","module":"A5","scenario":null},{"value":"0,00E+00","module":"C1","scenario":null},{"value":"7,49E-06","module":"C2","scenario":null},{"value":"1,21E-05","module":"C3","scenario":null},{"value":"3,64E-06","module":"C4","scenario":null},{"value":"-6,98E-03","module":"D","scenario":null},{"value":"9,29E-03","module":"A1A3","scenario":null}]},{"parameter":"POCP","unit":"kg NMVOC-eq.","values":[{"value":"2,61E-03","module":"A1","scenario":null},{"value":"2,08E-05","module":"A2","scenario":null},{"value":"5,61E-05","module":"A3","scenario":null},{"value":"2,90E-05","module":"A4","scenario":null},{"value":"5,48E-05","module":"A5","scenario":null},{"value":"0,00E+00","module":"C1","scenario":null},{"value":"7,18E-06","module":"C2","scenario":null},{"value":"1,44E-05","module":"C3","scenario":null},{"value":"4,73E-06","module":"C4","scenario":null},{"value":"-1,23E-03","module":"D","scenario":null},{"value":"2,68E-03","module":"A1A3","scenario":null}]},{"parameter":"ADPE","unit":"kg Sb-eq.","values":[{"value":"8,20E-05","module":"A1","scenario":null},{"value":"1,20E-07","module":"A2","scenario":null},{"value":"3,02E-08","module":"A3","scenario":null},{"value":"1,67E-07","module":"A4","scenario":null},{"value":"1,65E-06","module":"A5","scenario":null},{"value":"0,00E+00","module":"C1","scenario":null},{"value":"4,14E-08","module":"C2","scenario":null},{"value":"5,70E-09","module":"C3","scenario":null},{"value":"3,58E-09","module":"C4","scenario":null},{"value":"-3,90E-05","module":"D","scenario":null},{"value":"8,22E-05","module":"A1A3","scenario":null}]},{"parameter":"ADPF","unit":"MJ","values":[{"value":"5,60E+00","module":"A1","scenario":null},{"value":"1,09E-01","module":"A2","scenario":null},{"value":"3,09E-02","module":"A3","scenario":null},{"value":"1,52E-01","module":"A4","scenario":null},{"value":"1,19E-01","module":"A5","scenario":null},{"value":"0,00E+00","module":"C1","scenario":null},{"value":"3,78E-02","module":"C2","scenario":null},{"value":"7,43E-03","module":"C3","scenario":null},{"value":"1,08E-02","module":"C4","scenario":null},{"value":"-4,19E-01","module":"D","scenario":null},{"value":"5,74E+00","module":"A1A3","scenario":null}]},{"parameter":"WDP","unit":"m3 world-eq.","values":[{"value":"1,85E+01","module":"A1","scenario":null},{"value":"8,38E-02","module":"A2","scenario":null},{"value":"2,51E-02","module":"A3","scenario":null},{"value":"1,17E-01","module":"A4","scenario":null},{"value":"3,80E-01","module":"A5","scenario":null},{"value":"0,00E+00","module":"C1","scenario":null},{"value":"2,90E-02","module":"C2","scenario":null},{"value":"4,96E-02","module":"C3","scenario":null},{"value":"1,80E-01","module":"C4","scenario":null},{"value":"1,65E+00","module":"D","scenario":null},{"value":"1,86E+01","module":"A1A3","scenario":null}]},{"parameter":"EP-freshwater","unit":"kg P-eq.","values":[{"value":"7,26E-05","module":"A1","scenario":null},{"value":"5,35E-08","module":"A2","scenario":null},{"value":"2,02E-07","module":"A3","scenario":null},{"value":"7,46E-08","module":"A4","scenario":null},{"value":"1,46E-06","module":"A5","scenario":null},{"value":"0,00E+00","module":"C1","scenario":null},{"value":"1,85E-08","module":"C2","scenario":null},{"value":"1,02E-08","module":"C3","scenario":null},{"value":"6,65E-09","module":"C4","scenario":null},{"value":"-4,72E-05","module":"D","scenario":null},{"value":"7,28E-05","module":"A1A3","scenario":null}]},{"parameter":"EP-marine","unit":"kg N-eq.","values":[{"value":"7,04E-04","module":"A1","scenario":null},{"value":"4,74E-06","module":"A2","scenario":null},{"value":"1,98E-05","module":"A3","scenario":null},{"value":"6,61E-06","module":"A4","scenario":null},{"value":"1,49E-05","module":"A5","scenario":null},{"value":"0,00E+00","module":"C1","scenario":null},{"value":"1,64E-06","module":"C2","scenario":null},{"value":"5,79E-06","module":"C3","scenario":null},{"value":"4,21E-06","module":"C4","scenario":null},{"value":"-2,95E-04","module":"D","scenario":null},{"value":"7,29E-04","module":"A1A3","scenario":null}]},{"parameter":"EP-terrestrial","unit":"mol N-eq.","values":[{"value":"9,91E-03","module":"A1","scenario":null},{"value":"5,29E-05","module":"A2","scenario":null},{"value":"3,13E-04","module":"A3","scenario":null},{"value":"7,38E-05","module":"A4","scenario":null},{"value":"2,09E-04","module":"A5","scenario":null},{"value":"0,00E+00","module":"C1","scenario":null},{"value":"1,83E-05","module":"C2","scenario":null},{"value":"5,98E-05","module":"C3","scenario":null},{"value":"1,46E-05","module":"C4","scenario":null},{"value":"-4,53E-03","module":"D","scenario":null},{"value":"1,03E-02","module":"A1A3","scenario":null}]},{"parameter":"GWP-IOBC","unit":"kg CO2-eq.","values":[{"value":"3,54E-01","module":"A1","scenario":null},{"value":"6,73E-03","module":"A2","scenario":null},{"value":"2,46E-03","module":"A3","scenario":null},{"value":"9,39E-03","module":"A4","scenario":null},{"value":"8,71E-03","module":"A5","scenario":null},{"value":"0,00E+00","module":"C1","scenario":null},{"value":"2,33E-03","module":"C2","scenario":null},{"value":"6,05E-02","module":"C3","scenario":null},{"value":"3,34E-04","module":"C4","scenario":null},{"value":"-2,32E-02","module":"D","scenario":null},{"value":"3,63E-01","module":"A1A3","scenario":null}]}],"additional_environmental_impact":[{"parameter":"PM","unit":"disease incidence","values":[{"value":"3,12E-08","module":"A1","scenario":null},{"value":"6,18E-10","module":"A2","scenario":null},{"value":"9,03E-10","module":"A3","scenario":null},{"value":"8,62E-10","module":"A4","scenario":null},{"value":"6,78E-10","module":"A5","scenario":null},{"value":"0,00E+00","module":"C1","scenario":null},{"value":"2,14E-10","module":"C2","scenario":null},{"value":"5,20E-11","module":"C3","scenario":null},{"value":"6,80E-11","module":"C4","scenario":null},{"value":"-1,56E-08","module":"D","scenario":null},{"value":"3,27E-08","module":"A1A3","scenario":null}]},{"parameter":"ETP-fw","unit":"CTUe","values":[{"value":"1,08E+02","module":"A1","scenario":null},{"value":"7,99E-02","module":"A2","scenario":null},{"value":"5,92E-01","module":"A3","scenario":null},{"value":"1,11E-01","module":"A4","scenario":null},{"value":"2,37E+00","module":"A5","scenario":null},{"value":"0,00E+00","module":"C1","scenario":null},{"value":"2,76E-02","module":"C2","scenario":null},{"value":"1,04E-01","module":"C3","scenario":null},{"value":"9,54E+00","module":"C4","scenario":null},{"value":"-6,42E+01","module":"D","scenario":null},{"value":"1,09E+02","module":"A1A3","scenario":null}]},{"parameter":"HTP-c","unit":"CTUh","values":[{"value":"1,97E-09","module":"A1","scenario":null},{"value":"0,00E+00","module":"A2","scenario":null},{"value":"7,00E-12","module":"A3","scenario":null},{"value":"0,00E+00","module":"A4","scenario":null},{"value":"4,00E-11","module":"A5","scenario":null},{"value":"0,00E+00","module":"C1","scenario":null},{"value":"0,00E+00","module":"C2","scenario":null},{"value":"3,00E-12","module":"C3","scenario":null},{"value":"0,00E+00","module":"C4","scenario":null},{"value":"-9,07E-10","module":"D","scenario":null},{"value":"1,98E-09","module":"A1A3","scenario":null}]},{"parameter":"HTP-nc","unit":"CTUh","values":[{"value":"1,45E-07","module":"A1","scenario":null},{"value":"7,80E-11","module":"A2","scenario":null},{"value":"2,01E-10","module":"A3","scenario":null},{"value":"1,08E-10","module":"A4","scenario":null},{"value":"2,92E-09","module":"A5","scenario":null},{"value":"0,00E+00","module":"C1","scenario":null},{"value":"2,70E-11","module":"C2","scenario":null},{"value":"1,37E-10","module":"C3","scenario":null},{"value":"1,30E-11","module":"C4","scenario":null},{"value":"-7,76E-08","module":"D","scenario":null},{"value":"1,46E-07","module":"A1A3","scenario":null}]},{"parameter":"SQP","unit":"unitless","values":[{"value":"2,64E+00","module":"A1","scenario":null},{"value":"1,25E-01","module":"A2","scenario":null},{"value":"2,39E+00","module":"A3","scenario":null},{"value":"1,75E-01","module":"A4","scenario":null},{"value":"1,08E-01","module":"A5","scenario":null},{"value":"0,00E+00","module":"C1","scenario":null},{"value":"4,33E-02","module":"C2","scenario":null},{"value":"1,31E-03","module":"C3","scenario":null},{"value":"3,04E-02","module":"C4","scenario":null},{"value":"-1,14E+00","module":"D","scenario":null},{"value":"5,15E+00","module":"A1A3","scenario":null}]},{"parameter":"IRP","unit":"kBq U235-eq.","values":[{"value":"1,63E-02","module":"A1","scenario":null},{"value":"4,78E-04","module":"A2","scenario":null},{"value":"1,14E-04","module":"A3","scenario":null},{"value":"6,66E-04","module":"A4","scenario":null},{"value":"3,56E-04","module":"A5","scenario":null},{"value":"0,00E+00","module":"C1","scenario":null},{"value":"1,65E-04","module":"C2","scenario":null},{"value":"1,80E-05","module":"C3","scenario":null},{"value":"6,17E-05","module":"C4","scenario":null},{"value":"-7,74E-04","module":"D","scenario":null},{"value":"1,69E-02","module":"A1A3","scenario":null}]}],"resource_use":[{"parameter":"PERE","unit":"MJ","values":[{"value":"7,36E-01","module":"A1","scenario":null},{"value":"1,37E-03","module":"A2","scenario":null},{"value":"5,00E-01","module":"A3","scenario":null},{"value":"1,92E-03","module":"A4","scenario":null},{"value":"2,48E-02","module":"A5","scenario":null},{"value":"0,00E+00","module":"C1","scenario":null},{"value":"4,75E-04","module":"C2","scenario":null},{"value":"3,92E-04","module":"C3","scenario":null},{"value":"9,78E-04","module":"C4","scenario":null},{"value":"-4,52E-01","module":"D","scenario":null},{"value":"1,24E+00","module":"A1A3","scenario":null}]},{"parameter":"PERM","unit":"MJ","values":[{"value":"0,00E+00","module":"A1","scenario":null},{"value":"0,00E+00","module":"A2","scenario":null},{"value":"0,00E+00","module":"A3","scenario":null},{"value":"0,00E+00","module":"A4","scenario":null},{"value":"0,00E+00","module":"A5","scenario":null},{"value":"0,00E+00","module":"C1","scenario":null},{"value":"0,00E+00","module":"C2","scenario":null},{"value":"0,00E+00","module":"C3","scenario":null},{"value":"0,00E+00","module":"C4","scenario":null},{"value":"0,00E+00","module":"D","scenario":null},{"value":"0,00E+00","module":"A1A3","scenario":null}]},{"parameter":"PERT","unit":"MJ","values":[{"value":"7,36E-01","module":"A1","scenario":null},{"value":"1,37E-03","module":"A2","scenario":null},{"value":"5,00E-01","module":"A3","scenario":null},{"value":"1,92E-03","module":"A4","scenario":null},{"value":"2,48E-02","module":"A5","scenario":null},{"value":"0,00E+00","module":"C1","scenario":null},{"value":"4,75E-04","module":"C2","scenario":null},{"value":"3,92E-04","module":"C3","scenario":null},{"value":"9,78E-04","module":"C4","scenario":null},{"value":"-4,52E-01","module":"D","scenario":null},{"value":"1,24E+00","module":"A1A3","scenario":null}]},{"parameter":"PENRE","unit":"MJ","values":[{"value":"4,54E+00","module":"A1","scenario":null},{"value":"1,09E-01","module":"A2","scenario":null},{"value":"3,10E-02","module":"A3","scenario":null},{"value":"1,52E-01","module":"A4","scenario":null},{"value":"9,77E-02","module":"A5","scenario":null},{"value":"0,00E+00","module":"C1","scenario":null},{"value":"3,78E-02","module":"C2","scenario":null},{"value":"7,43E-03","module":"C3","scenario":null},{"value":"1,08E-02","module":"C4","scenario":null},{"value":"-4,19E-01","module":"D","scenario":null},{"value":"4,68E+00","module":"A1A3","scenario":null}]},{"parameter":"PENRM","unit":"MJ","values":[{"value":"1,09E+00","module":"A1","scenario":null},{"value":"0,00E+00","module":"A2","scenario":null},{"value":"0,00E+00","module":"A3","scenario":null},{"value":"0,00E+00","module":"A4","scenario":null},{"value":"1,04E-03","module":"A5","scenario":null},{"value":"0,00E+00","module":"C1","scenario":null},{"value":"0,00E+00","module":"C2","scenario":null},{"value":"-1,04E+00","module":"C3","scenario":null},{"value":"0,00E+00","module":"C4","scenario":null},{"value":"0,00E+00","module":"D","scenario":null},{"value":"1,09E+00","module":"A1A3","scenario":null}]},{"parameter":"PENRT","unit":"MJ","values":[{"value":"5,63E+00","module":"A1","scenario":null},{"value":"1,09E-01","module":"A2","scenario":null},{"value":"3,10E-02","module":"A3","scenario":null},{"value":"1,52E-01","module":"A4","scenario":null},{"value":"9,88E-02","module":"A5","scenario":null},{"value":"0,00E+00","module":"C1","scenario":null},{"value":"3,78E-02","module":"C2","scenario":null},{"value":"-1,04E+00","module":"C3","scenario":null},{"value":"1,08E-02","module":"C4","scenario":null},{"value":"-4,19E-01","module":"D","scenario":null},{"value":"5,77E+00","module":"A1A3","scenario":null}]},{"parameter":"SM","unit":"kg","values":[{"value":"6,66E-03","module":"A1","scenario":null},{"value":"0,00E+00","module":"A2","scenario":null},{"value":"1,32E-06","module":"A3","scenario":null},{"value":"0,00E+00","module":"A4","scenario":null},{"value":"1,35E-04","module":"A5","scenario":null},{"value":"0,00E+00","module":"C1","scenario":null},{"value":"0,00E+00","module":"C2","scenario":null},{"value":"0,00E+00","module":"C3","scenario":null},{"value":"7,96E-05","module":"C4","scenario":null},{"value":"1,21E-02","module":"D","scenario":null},{"value":"6,66E-03","module":"A1A3","scenario":null}]},{"parameter":"RSF","unit":"MJ","values":[{"value":"1,87E-02","module":"A1","scenario":null},{"value":"4,81E-05","module":"A2","scenario":null},{"value":"1,91E-05","module":"A3","scenario":null},{"value":"6,70E-05","module":"A4","scenario":null},{"value":"3,78E-04","module":"A5","scenario":null},{"value":"0,00E+00","module":"C1","scenario":null},{"value":"1,66E-05","module":"C2","scenario":null},{"value":"8,59E-06","module":"C3","scenario":null},{"value":"2,03E-05","module":"C4","scenario":null},{"value":"1,10E-03","module":"D","scenario":null},{"value":"1,88E-02","module":"A1A3","scenario":null}]},{"parameter":"NRSF","unit":"MJ","values":[{"value":"1,36E-03","module":"A1","scenario":null},{"value":"1,61E-04","module":"A2","scenario":null},{"value":"1,12E-04","module":"A3","scenario":null},{"value":"2,25E-04","module":"A4","scenario":null},{"value":"3,87E-05","module":"A5","scenario":null},{"value":"0,00E+00","module":"C1","scenario":null},{"value":"5,57E-05","module":"C2","scenario":null},{"value":"0,00E+00","module":"C3","scenario":null},{"value":"1,91E-05","module":"C4","scenario":null},{"value":"-1,55E-02","module":"D","scenario":null},{"value":"1,64E-03","module":"A1A3","scenario":null}]},{"parameter":"FW","unit":"m3","values":[{"value":"6,65E-03","module":"A1","scenario":null},{"value":"1,24E-05","module":"A2","scenario":null},{"value":"1,58E-05","module":"A3","scenario":null},{"value":"1,73E-05","module":"A4","scenario":null},{"value":"1,35E-04","module":"A5","scenario":null},{"value":"0,00E+00","module":"C1","scenario":null},{"value":"4,30E-06","module":"C2","scenario":null},{"value":"5,83E-05","module":"C3","scenario":null},{"value":"1,38E-05","module":"C4","scenario":null},{"value":"-1,38E-03","module":"D","scenario":null},{"value":"6,67E-03","module":"A1A3","scenario":null}]}],"end_of_life_waste":[{"parameter":"HWD","unit":"kg","values":[{"value":"1,90E-03","module":"A1","scenario":null},{"value":"5,98E-06","module":"A2","scenario":null},{"value":"5,01E-04","module":"A3","scenario":null},{"value":"8,34E-06","module":"A4","scenario":null},{"value":"6,27E-05","module":"A5","scenario":null},{"value":"0,00E+00","module":"C1","scenario":null},{"value":"2,07E-06","module":"C2","scenario":null},{"value":"0,00E+00","module":"C3","scenario":null},{"value":"7,19E-04","module":"C4","scenario":null},{"value":"-4,71E-04","module":"D","scenario":null},{"value":"2,40E-03","module":"A1A3","scenario":null}]},{"parameter":"NHWD","unit":"kg","values":[{"value":"1,15E-01","module":"A1","scenario":null},{"value":"9,50E-03","module":"A2","scenario":null},{"value":"1,29E-03","module":"A3","scenario":null},{"value":"1,32E-02","module":"A4","scenario":null},{"value":"3,65E-03","module":"A5","scenario":null},{"value":"0,00E+00","module":"C1","scenario":null},{"value":"3,28E-03","module":"C2","scenario":null},{"value":"0,00E+00","module":"C3","scenario":null},{"value":"4,02E-02","module":"C4","scenario":null},{"value":"-2,11E-02","module":"D","scenario":null},{"value":"1,26E-01","module":"A1A3","scenario":null}]},{"parameter":"RWD","unit":"kg","values":[{"value":"1,55E-05","module":"A1","scenario":null},{"value":"7,46E-07","module":"A2","scenario":null},{"value":"1,74E-07","module":"A3","scenario":null},{"value":"1,04E-06","module":"A4","scenario":null},{"value":"3,55E-07","module":"A5","scenario":null},{"value":"0,00E+00","module":"C1","scenario":null},{"value":"2,58E-07","module":"C2","scenario":null},{"value":"0,00E+00","module":"C3","scenario":null},{"value":"7,32E-08","module":"C4","scenario":null},{"value":"-6,73E-07","module":"D","scenario":null},{"value":"1,64E-05","module":"A1A3","scenario":null}]}],"end_of_life_flow":[{"parameter":"CRU","unit":"kg","values":[{"value":"0,00E+00","module":"A1","scenario":null},{"value":"0,00E+00","module":"A2","scenario":null},{"value":"0,00E+00","module":"A3","scenario":null},{"value":"0,00E+00","module":"A4","scenario":null},{"value":"0,00E+00","module":"A5","scenario":null},{"value":"0,00E+00","module":"C1","scenario":null},{"value":"0,00E+00","module":"C2","scenario":null},{"value":"0,00E+00","module":"C3","scenario":null},{"value":"0,00E+00","module":"C4","scenario":null},{"value":"0,00E+00","module":"D","scenario":null},{"value":"0,00E+00","module":"A1A3","scenario":null}]},{"parameter":"MFR","unit":"kg","values":[{"value":"1,09E-05","module":"A1","scenario":null},{"value":"0,00E+00","module":"A2","scenario":null},{"value":"4,20E-05","module":"A3","scenario":null},{"value":"0,00E+00","module":"A4","scenario":null},{"value":"4,63E-04","module":"A5","scenario":null},{"value":"0,00E+00","module":"C1","scenario":null},{"value":"0,00E+00","module":"C2","scenario":null},{"value":"2,31E-02","module":"C3","scenario":null},{"value":"2,34E-06","module":"C4","scenario":null},{"value":"-4,74E-04","module":"D","scenario":null},{"value":"5,29E-05","module":"A1A3","scenario":null}]},{"parameter":"MER","unit":"kg","values":[{"value":"2,55E-05","module":"A1","scenario":null},{"value":"0,00E+00","module":"A2","scenario":null},{"value":"2,01E-08","module":"A3","scenario":null},{"value":"0,00E+00","module":"A4","scenario":null},{"value":"4,90E-04","module":"A5","scenario":null},{"value":"0,00E+00","module":"C1","scenario":null},{"value":"0,00E+00","module":"C2","scenario":null},{"value":"2,44E-02","module":"C3","scenario":null},{"value":"2,00E-06","module":"C4","scenario":null},{"value":"-6,24E-05","module":"D","scenario":null},{"value":"2,55E-05","module":"A1A3","scenario":null}]},{"parameter":"EEE","unit":"MJ","values":[{"value":"4,74E-05","module":"A1","scenario":null},{"value":"0,00E+00","module":"A2","scenario":null},{"value":"1,03E-03","module":"A3","scenario":null},{"value":"0,00E+00","module":"A4","scenario":null},{"value":"8,06E-04","module":"A5","scenario":null},{"value":"0,00E+00","module":"C1","scenario":null},{"value":"0,00E+00","module":"C2","scenario":null},{"value":"3,92E-02","module":"C3","scenario":null},{"value":"2,07E-05","module":"C4","scenario":null},{"value":"-1,53E-04","module":"D","scenario":null},{"value":"1,08E-03","module":"A1A3","scenario":null}]},{"parameter":"EET","unit":"MJ","values":[{"value":"7,17E-04","module":"A1","scenario":null},{"value":"0,00E+00","module":"A2","scenario":null},{"value":"1,56E-02","module":"A3","scenario":null},{"value":"0,00E+00","module":"A4","scenario":null},{"value":"1,22E-02","module":"A5","scenario":null},{"value":"0,00E+00","module":"C1","scenario":null},{"value":"0,00E+00","module":"C2","scenario":null},{"value":"5,93E-01","module":"C3","scenario":null},{"value":"3,14E-04","module":"C4","scenario":null},{"value":"-2,31E-03","module":"D","scenario":null},{"value":"1,63E-02","module":"A1A3","scenario":null}]}]}