{"product_name":"ABS kkv< 7, Skanska Industrial Solutions, Lule\u00e5 Asfaltverk ","epd_id":"NEPD-4844-4095-EN","compliance":["EN 15804+A2","ISO 14025","ISO 21930"],"producer_name":"Skanska Industrial Solutions AB","environmental_impact":[{"parameter":"GWP-total","unit":"kg CO2-eq.","values":[{"value":"1,54E+01","module":"A1","scenario":null},{"value":"3,45E+00","module":"A2","scenario":null},{"value":"5,14E+00","module":"A3","scenario":null},{"value":"5,72E+00","module":"C2","scenario":null},{"value":"6,15E-02","module":"C3","scenario":null},{"value":"0,00E+00","module":"C4","scenario":null},{"value":"-2,80E+00","module":"D","scenario":null},{"value":"2,39E+01","module":"A1A3","scenario":null}]},{"parameter":"GWP-fossil","unit":"kg CO2-eq.","values":[{"value":"1,56E+01","module":"A1","scenario":null},{"value":"3,45E+00","module":"A2","scenario":null},{"value":"5,13E+00","module":"A3","scenario":null},{"value":"5,72E+00","module":"C2","scenario":null},{"value":"6,15E-02","module":"C3","scenario":null},{"value":"0,00E+00","module":"C4","scenario":null},{"value":"-2,79E+00","module":"D","scenario":null},{"value":"2,41E+01","module":"A1A3","scenario":null}]},{"parameter":"GWP-biogenic","unit":"kg CO2-eq.","values":[{"value":"-2,11E-01","module":"A1","scenario":null},{"value":"1,85E-03","module":"A2","scenario":null},{"value":"6,02E-03","module":"A3","scenario":null},{"value":"3,07E-03","module":"C2","scenario":null},{"value":"1,16E-05","module":"C3","scenario":null},{"value":"0,00E+00","module":"C4","scenario":null},{"value":"0,00E+00","module":"D","scenario":null},{"value":"-2,03E-01","module":"A1A3","scenario":null}]},{"parameter":"GWP-luluc","unit":"kg CO2-eq.","values":[{"value":"9,01E-03","module":"A1","scenario":null},{"value":"1,23E-03","module":"A2","scenario":null},{"value":"3,24E-03","module":"A3","scenario":null},{"value":"2,03E-03","module":"C2","scenario":null},{"value":"4,87E-06","module":"C3","scenario":null},{"value":"0,00E+00","module":"C4","scenario":null},{"value":"-2,23E-03","module":"D","scenario":null},{"value":"1,35E-02","module":"A1A3","scenario":null}]},{"parameter":"ODP","unit":"kg CFC 11-eq.","values":[{"value":"1,46E-06","module":"A1","scenario":null},{"value":"7,80E-07","module":"A2","scenario":null},{"value":"7,82E-07","module":"A3","scenario":null},{"value":"1,30E-06","module":"C2","scenario":null},{"value":"1,33E-08","module":"C3","scenario":null},{"value":"0,00E+00","module":"C4","scenario":null},{"value":"-4,12E-06","module":"D","scenario":null},{"value":"3,02E-06","module":"A1A3","scenario":null}]},{"parameter":"AP","unit":"mol H+-eq.","values":[{"value":"1,31E-01","module":"A1","scenario":null},{"value":"9,89E-03","module":"A2","scenario":null},{"value":"2,61E-01","module":"A3","scenario":null},{"value":"1,64E-02","module":"C2","scenario":null},{"value":"6,46E-04","module":"C3","scenario":null},{"value":"0,00E+00","module":"C4","scenario":null},{"value":"-2,81E-02","module":"D","scenario":null},{"value":"4,03E-01","module":"A1A3","scenario":null}]},{"parameter":"POCP","unit":"kg NMVOC-eq.","values":[{"value":"1,20E-01","module":"A1","scenario":null},{"value":"8,40E-03","module":"A2","scenario":null},{"value":"3,72E-01","module":"A3","scenario":null},{"value":"1,39E-02","module":"C2","scenario":null},{"value":"8,60E-04","module":"C3","scenario":null},{"value":"0,00E+00","module":"C4","scenario":null},{"value":"-3,34E-02","module":"D","scenario":null},{"value":"5,01E-01","module":"A1A3","scenario":null}]},{"parameter":"ADPE","unit":"kg Sb-eq.","values":[{"value":"2,32E-04","module":"A1","scenario":null},{"value":"9,51E-05","module":"A2","scenario":null},{"value":"8,84E-05","module":"A3","scenario":null},{"value":"1,58E-04","module":"C2","scenario":null},{"value":"9,48E-08","module":"C3","scenario":null},{"value":"0,00E+00","module":"C4","scenario":null},{"value":"-2,48E-05","module":"D","scenario":null},{"value":"4,15E-04","module":"A1A3","scenario":null}]},{"parameter":"ADPF","unit":"MJ","values":[{"value":"2,88E+03","module":"A1","scenario":null},{"value":"5,21E+01","module":"A2","scenario":null},{"value":"9,04E+01","module":"A3","scenario":null},{"value":"8,64E+01","module":"C2","scenario":null},{"value":"8,50E-01","module":"C3","scenario":null},{"value":"0,00E+00","module":"C4","scenario":null},{"value":"-2,62E+02","module":"D","scenario":null},{"value":"3,02E+03","module":"A1A3","scenario":null}]},{"parameter":"WDP","unit":"m3 world-eq.","values":[{"value":"4,66E+01","module":"A1","scenario":null},{"value":"5,04E+01","module":"A2","scenario":null},{"value":"5,87E+02","module":"A3","scenario":null},{"value":"8,36E+01","module":"C2","scenario":null},{"value":"1,81E-01","module":"C3","scenario":null},{"value":"0,00E+00","module":"C4","scenario":null},{"value":"-2,13E+03","module":"D","scenario":null},{"value":"6,84E+02","module":"A1A3","scenario":null}]},{"parameter":"EP-freshwater","unit":"kg P-eq.","values":[{"value":"2,70E-04","module":"A1","scenario":null},{"value":"2,74E-05","module":"A2","scenario":null},{"value":"1,30E-04","module":"A3","scenario":null},{"value":"4,55E-05","module":"C2","scenario":null},{"value":"2,25E-07","module":"C3","scenario":null},{"value":"0,00E+00","module":"C4","scenario":null},{"value":"-5,84E-05","module":"D","scenario":null},{"value":"4,27E-04","module":"A1A3","scenario":null}]},{"parameter":"EP-marine","unit":"kg N-eq.","values":[{"value":"3,38E-02","module":"A1","scenario":null},{"value":"1,96E-03","module":"A2","scenario":null},{"value":"1,26E-01","module":"A3","scenario":null},{"value":"3,25E-03","module":"C2","scenario":null},{"value":"2,85E-04","module":"C3","scenario":null},{"value":"0,00E+00","module":"C4","scenario":null},{"value":"-5,37E-03","module":"D","scenario":null},{"value":"1,62E-01","module":"A1A3","scenario":null}]},{"parameter":"EP-terrestrial","unit":"mol N-eq.","values":[{"value":"3,68E-01","module":"A1","scenario":null},{"value":"2,19E-02","module":"A2","scenario":null},{"value":"1,38E+00","module":"A3","scenario":null},{"value":"3,64E-02","module":"C2","scenario":null},{"value":"3,13E-03","module":"C3","scenario":null},{"value":"0,00E+00","module":"C4","scenario":null},{"value":"-6,09E-02","module":"D","scenario":null},{"value":"1,77E+00","module":"A1A3","scenario":null}]},{"parameter":"GWP-IOBC","unit":"kg CO2-eq.","values":[{"value":"1,59E+01","module":"A1","scenario":null},{"value":"3,93E+00","module":"A2","scenario":null},{"value":"5,08E+00","module":"A3","scenario":null},{"value":"5,70E+00","module":"C2","scenario":null},{"value":"5,83E-02","module":"C3","scenario":null},{"value":"0,00E+00","module":"C4","scenario":null},{"value":"-2,72E+00","module":"D","scenario":null},{"value":"2,49E+01","module":"A1A3","scenario":null}]}],"additional_environmental_impact":[{"parameter":"PM","unit":"disease incidence","values":[{"value":"6,14E-07","module":"A1","scenario":null},{"value":"2,11E-07","module":"A2","scenario":null},{"value":"7,62E-06","module":"A3","scenario":null},{"value":"3,50E-07","module":"C2","scenario":null},{"value":"1,71E-08","module":"C3","scenario":null},{"value":"0,00E+00","module":"C4","scenario":null},{"value":"-1,78E-07","module":"D","scenario":null},{"value":"8,45E-06","module":"A1A3","scenario":null}]},{"parameter":"ETP-fw","unit":"CTUe","values":[{"value":"7,79E+02","module":"A1","scenario":null},{"value":"3,86E+01","module":"A2","scenario":null},{"value":"1,04E+02","module":"A3","scenario":null},{"value":"6,41E+01","module":"C2","scenario":null},{"value":"4,65E-01","module":"C3","scenario":null},{"value":"0,00E+00","module":"C4","scenario":null},{"value":"-1,67E+02","module":"D","scenario":null},{"value":"9,22E+02","module":"A1A3","scenario":null}]},{"parameter":"HTP-c","unit":"CTUh","values":[{"value":"1,14E-08","module":"A1","scenario":null},{"value":"0,00E+00","module":"A2","scenario":null},{"value":"7,74E-09","module":"A3","scenario":null},{"value":"0,00E+00","module":"C2","scenario":null},{"value":"0,00E+00","module":"C3","scenario":null},{"value":"0,00E+00","module":"C4","scenario":null},{"value":"-1,64E-09","module":"D","scenario":null},{"value":"1,91E-08","module":"A1A3","scenario":null}]},{"parameter":"HTP-nc","unit":"CTUh","values":[{"value":"1,74E-07","module":"A1","scenario":null},{"value":"4,22E-08","module":"A2","scenario":null},{"value":"1,77E-07","module":"A3","scenario":null},{"value":"7,00E-08","module":"C2","scenario":null},{"value":"4,59E-10","module":"C3","scenario":null},{"value":"0,00E+00","module":"C4","scenario":null},{"value":"-4,10E-08","module":"D","scenario":null},{"value":"3,93E-07","module":"A1A3","scenario":null}]},{"parameter":"SQP","unit":"unitless","values":[{"value":"5,29E+02","module":"A1","scenario":null},{"value":"3,64E+01","module":"A2","scenario":null},{"value":"1,77E+01","module":"A3","scenario":null},{"value":"6,05E+01","module":"C2","scenario":null},{"value":"1,08E-01","module":"C3","scenario":null},{"value":"0,00E+00","module":"C4","scenario":null},{"value":"-5,91E+01","module":"D","scenario":null},{"value":"5,83E+02","module":"A1A3","scenario":null}]},{"parameter":"IRP","unit":"kBq U235-eq.","values":[{"value":"7,12E-02","module":"A1","scenario":null},{"value":"2,28E-01","module":"A2","scenario":null},{"value":"2,57E-01","module":"A3","scenario":null},{"value":"3,78E-01","module":"C2","scenario":null},{"value":"3,64E-03","module":"C3","scenario":null},{"value":"0,00E+00","module":"C4","scenario":null},{"value":"-1,32E+00","module":"D","scenario":null},{"value":"5,56E-01","module":"A1A3","scenario":null}]}],"resource_use":[{"parameter":"PERE","unit":"MJ","values":[{"value":"-3,71E+01","module":"A1","scenario":null},{"value":"7,47E-01","module":"A2","scenario":null},{"value":"3,83E+01","module":"A3","scenario":null},{"value":"1,24E+00","module":"C2","scenario":null},{"value":"4,60E-03","module":"C3","scenario":null},{"value":"0,00E+00","module":"C4","scenario":null},{"value":"-1,45E+01","module":"D","scenario":null},{"value":"1,95E+00","module":"A1A3","scenario":null}]},{"parameter":"PERM","unit":"MJ","values":[{"value":"5,10E+01","module":"A1","scenario":null},{"value":"0,00E+00","module":"A2","scenario":null},{"value":"0,00E+00","module":"A3","scenario":null},{"value":"0,00E+00","module":"C2","scenario":null},{"value":"0,00E+00","module":"C3","scenario":null},{"value":"0,00E+00","module":"C4","scenario":null},{"value":"0,00E+00","module":"D","scenario":null},{"value":"5,10E+01","module":"A1A3","scenario":null}]},{"parameter":"PERT","unit":"MJ","values":[{"value":"1,39E+01","module":"A1","scenario":null},{"value":"7,47E-01","module":"A2","scenario":null},{"value":"3,83E+01","module":"A3","scenario":null},{"value":"1,24E+00","module":"C2","scenario":null},{"value":"4,60E-03","module":"C3","scenario":null},{"value":"0,00E+00","module":"C4","scenario":null},{"value":"-1,45E+01","module":"D","scenario":null},{"value":"5,29E+01","module":"A1A3","scenario":null}]},{"parameter":"PENRE","unit":"MJ","values":[{"value":"4,03E+02","module":"A1","scenario":null},{"value":"5,25E+01","module":"A2","scenario":null},{"value":"9,07E+01","module":"A3","scenario":null},{"value":"8,71E+01","module":"C2","scenario":null},{"value":"8,50E-01","module":"C3","scenario":null},{"value":"0,00E+00","module":"C4","scenario":null},{"value":"-2,62E+02","module":"D","scenario":null},{"value":"5,46E+02","module":"A1A3","scenario":null}]},{"parameter":"PENRM","unit":"MJ","values":[{"value":"2,48E+03","module":"A1","scenario":null},{"value":"0,00E+00","module":"A2","scenario":null},{"value":"0,00E+00","module":"A3","scenario":null},{"value":"0,00E+00","module":"C2","scenario":null},{"value":"-2,48E+03","module":"C3","scenario":null},{"value":"0,00E+00","module":"C4","scenario":null},{"value":"0,00E+00","module":"D","scenario":null},{"value":"2,48E+03","module":"A1A3","scenario":null}]},{"parameter":"PENRT","unit":"MJ","values":[{"value":"2,88E+03","module":"A1","scenario":null},{"value":"5,25E+01","module":"A2","scenario":null},{"value":"9,07E+01","module":"A3","scenario":null},{"value":"8,71E+01","module":"C2","scenario":null},{"value":"-2,48E+03","module":"C3","scenario":null},{"value":"0,00E+00","module":"C4","scenario":null},{"value":"-2,62E+02","module":"D","scenario":null},{"value":"3,03E+03","module":"A1A3","scenario":null}]},{"parameter":"SM","unit":"kg","values":[{"value":"2,42E+00","module":"A1","scenario":null},{"value":"2,13E-02","module":"A2","scenario":null},{"value":"7,30E+00","module":"A3","scenario":null},{"value":"3,53E-02","module":"C2","scenario":null},{"value":"2,97E+00","module":"C3","scenario":null},{"value":"0,00E+00","module":"C4","scenario":null},{"value":"-5,53E+00","module":"D","scenario":null},{"value":"9,75E+00","module":"A1A3","scenario":null}]},{"parameter":"RSF","unit":"MJ","values":[{"value":"4,26E-02","module":"A1","scenario":null},{"value":"2,66E-02","module":"A2","scenario":null},{"value":"8,40E-02","module":"A3","scenario":null},{"value":"4,41E-02","module":"C2","scenario":null},{"value":"1,13E-04","module":"C3","scenario":null},{"value":"0,00E+00","module":"C4","scenario":null},{"value":"-1,59E-01","module":"D","scenario":null},{"value":"1,53E-01","module":"A1A3","scenario":null}]},{"parameter":"NRSF","unit":"MJ","values":[{"value":"3,74E-02","module":"A1","scenario":null},{"value":"9,53E-02","module":"A2","scenario":null},{"value":"7,12E-01","module":"A3","scenario":null},{"value":"1,58E-01","module":"C2","scenario":null},{"value":"1,66E-03","module":"C3","scenario":null},{"value":"0,00E+00","module":"C4","scenario":null},{"value":"-6,61E-02","module":"D","scenario":null},{"value":"8,45E-01","module":"A1A3","scenario":null}]},{"parameter":"FW","unit":"m3","values":[{"value":"9,53E-02","module":"A1","scenario":null},{"value":"5,57E-03","module":"A2","scenario":null},{"value":"2,96E-01","module":"A3","scenario":null},{"value":"9,24E-03","module":"C2","scenario":null},{"value":"4,37E-05","module":"C3","scenario":null},{"value":"0,00E+00","module":"C4","scenario":null},{"value":"-1,29E-01","module":"D","scenario":null},{"value":"3,97E-01","module":"A1A3","scenario":null}]}],"end_of_life_waste":[{"parameter":"HWD","unit":"kg","values":[{"value":"1,94E-02","module":"A1","scenario":null},{"value":"2,68E-03","module":"A2","scenario":null},{"value":"2,18E-02","module":"A3","scenario":null},{"value":"4,45E-03","module":"C2","scenario":null},{"value":"2,50E-05","module":"C3","scenario":null},{"value":"0,00E+00","module":"C4","scenario":null},{"value":"-1,05E-01","module":"D","scenario":null},{"value":"4,39E-02","module":"A1A3","scenario":null}]},{"parameter":"NHWD","unit":"kg","values":[{"value":"9,49E-01","module":"A1","scenario":null},{"value":"2,53E+00","module":"A2","scenario":null},{"value":"9,76E-01","module":"A3","scenario":null},{"value":"4,20E+00","module":"C2","scenario":null},{"value":"1,01E-03","module":"C3","scenario":null},{"value":"0,00E+00","module":"C4","scenario":null},{"value":"-3,40E-01","module":"D","scenario":null},{"value":"4,46E+00","module":"A1A3","scenario":null}]},{"parameter":"RWD","unit":"kg","values":[{"value":"3,16E-02","module":"A1","scenario":null},{"value":"3,54E-04","module":"A2","scenario":null},{"value":"2,92E-04","module":"A3","scenario":null},{"value":"5,88E-04","module":"C2","scenario":null},{"value":"5,90E-06","module":"C3","scenario":null},{"value":"0,00E+00","module":"C4","scenario":null},{"value":"-1,93E-03","module":"D","scenario":null},{"value":"3,22E-02","module":"A1A3","scenario":null}]}],"end_of_life_flow":[{"parameter":"CRU","unit":"kg","values":[{"value":"0,00E+00","module":"A1","scenario":null},{"value":"0,00E+00","module":"A2","scenario":null},{"value":"0,00E+00","module":"A3","scenario":null},{"value":"0,00E+00","module":"C2","scenario":null},{"value":"0,00E+00","module":"C3","scenario":null},{"value":"0,00E+00","module":"C4","scenario":null},{"value":"0,00E+00","module":"D","scenario":null},{"value":"0,00E+00","module":"A1A3","scenario":null}]},{"parameter":"MFR","unit":"kg","values":[{"value":"5,10E-04","module":"A1","scenario":null},{"value":"2,95E-04","module":"A2","scenario":null},{"value":"1,59E-01","module":"A3","scenario":null},{"value":"4,90E-04","module":"C2","scenario":null},{"value":"6,54E+01","module":"C3","scenario":null},{"value":"0,00E+00","module":"C4","scenario":null},{"value":"-2,36E-02","module":"D","scenario":null},{"value":"1,60E-01","module":"A1A3","scenario":null}]},{"parameter":"MER","unit":"kg","values":[{"value":"1,33E-02","module":"A1","scenario":null},{"value":"1,77E-02","module":"A2","scenario":null},{"value":"1,22E-02","module":"A3","scenario":null},{"value":"2,93E-02","module":"C2","scenario":null},{"value":"1,27E-06","module":"C3","scenario":null},{"value":"0,00E+00","module":"C4","scenario":null},{"value":"-1,66E-03","module":"D","scenario":null},{"value":"4,31E-02","module":"A1A3","scenario":null}]},{"parameter":"EEE","unit":"MJ","values":[{"value":"1,47E-02","module":"A1","scenario":null},{"value":"2,05E-03","module":"A2","scenario":null},{"value":"3,30E-02","module":"A3","scenario":null},{"value":"3,40E-03","module":"C2","scenario":null},{"value":"4,36E-06","module":"C3","scenario":null},{"value":"0,00E+00","module":"C4","scenario":null},{"value":"-5,30E-01","module":"D","scenario":null},{"value":"4,98E-02","module":"A1A3","scenario":null}]},{"parameter":"EET","unit":"MJ","values":[{"value":"2,22E-01","module":"A1","scenario":null},{"value":"3,10E-02","module":"A2","scenario":null},{"value":"5,00E-01","module":"A3","scenario":null},{"value":"5,15E-02","module":"C2","scenario":null},{"value":"6,59E-05","module":"C3","scenario":null},{"value":"0,00E+00","module":"C4","scenario":null},{"value":"-8,02E+00","module":"D","scenario":null},{"value":"7,53E-01","module":"A1A3","scenario":null}]}]}