{"product_name":"Forspent Plattendekke (Kristiansand)","epd_id":"NEPD-2936-1631-NO","compliance":["EN 15804","ISO 14025","ISO 21930"],"producer_name":"Con-Form Group AS","environmental_impact":[{"parameter":"GWP-total","unit":"kg CO2-eq.","values":[{"value":"3,47E+01","module":"A1","scenario":null},{"value":"6,44E-01","module":"A2","scenario":null},{"value":"1,08E+00","module":"A3","scenario":null},{"value":"7,79E-01","module":"A4","scenario":null},{"value":"2,43E-01","module":"A5","scenario":null},{"value":"3,64E+01","module":"A1A3","scenario":null}]},{"parameter":"ODP","unit":"kg CFC 11-eq.","values":[{"value":"5,60E-07","module":"A1","scenario":null},{"value":"1,27E-07","module":"A2","scenario":null},{"value":"9,54E-08","module":"A3","scenario":null},{"value":"1,60E-07","module":"A4","scenario":null},{"value":"1,64E-08","module":"A5","scenario":null},{"value":"7,82E-07","module":"A1A3","scenario":null}]},{"parameter":"AP","unit":"kg SO2-eq.","values":[{"value":"1,13E-01","module":"A1","scenario":null},{"value":"5,08E-03","module":"A2","scenario":null},{"value":"4,04E-03","module":"A3","scenario":null},{"value":"2,01E-03","module":"A4","scenario":null},{"value":"8,06E-04","module":"A5","scenario":null},{"value":"1,22E-01","module":"A1A3","scenario":null}]},{"parameter":"EP","unit":"kg Phosphat-eq.","values":[{"value":"2,17E-02","module":"A1","scenario":null},{"value":"5,03E-04","module":"A2","scenario":null},{"value":"1,39E-03","module":"A3","scenario":null},{"value":"2,77E-04","module":"A4","scenario":null},{"value":"1,85E-04","module":"A5","scenario":null},{"value":"2,36E-02","module":"A1A3","scenario":null}]},{"parameter":"POCP","unit":"kg Ethen-eq.","values":[{"value":"8,75E-03","module":"A1","scenario":null},{"value":"1,98E-04","module":"A2","scenario":null},{"value":"2,51E-04","module":"A3","scenario":null},{"value":"1,22E-04","module":"A4","scenario":null},{"value":"3,40E-05","module":"A5","scenario":null},{"value":"9,20E-03","module":"A1A3","scenario":null}]},{"parameter":"ADPE","unit":"kg Sb-eq.","values":[{"value":"1,75E-05","module":"A1","scenario":null},{"value":"1,14E-06","module":"A2","scenario":null},{"value":"4,21E-06","module":"A3","scenario":null},{"value":"1,85E-06","module":"A4","scenario":null},{"value":"3,41E-07","module":"A5","scenario":null},{"value":"2,29E-05","module":"A1A3","scenario":null}]},{"parameter":"ADPF","unit":"MJ","values":[{"value":"1,65E+02","module":"A1","scenario":null},{"value":"1,00E+01","module":"A2","scenario":null},{"value":"8,36E+00","module":"A3","scenario":null},{"value":"1,28E+01","module":"A4","scenario":null},{"value":"1,66E+00","module":"A5","scenario":null},{"value":"1,83E+02","module":"A1A3","scenario":null}]}],"additional_environmental_impact":[],"resource_use":[{"parameter":"PERE","unit":"MJ","values":[{"value":"6,68E+01","module":"A1","scenario":null},{"value":"1,98E-01","module":"A2","scenario":null},{"value":"3,18E+01","module":"A3","scenario":null},{"value":"2,32E-01","module":"A4","scenario":null},{"value":"3,95E+00","module":"A5","scenario":null},{"value":"9,88E+01","module":"A1A3","scenario":null}]},{"parameter":"PERM","unit":"MJ","values":[{"value":"6,55E-01","module":"A1","scenario":null},{"value":"6,56E-04","module":"A2","scenario":null},{"value":"0,00E+00","module":"A3","scenario":null},{"value":"0,00E+00","module":"A4","scenario":null},{"value":"4,95E-04","module":"A5","scenario":null},{"value":"6,55E-01","module":"A1A3","scenario":null}]},{"parameter":"PERT","unit":"MJ","values":[{"value":"6,75E+01","module":"A1","scenario":null},{"value":"1,98E-01","module":"A2","scenario":null},{"value":"3,18E+01","module":"A3","scenario":null},{"value":"2,32E-01","module":"A4","scenario":null},{"value":"3,95E+00","module":"A5","scenario":null},{"value":"9,95E+01","module":"A1A3","scenario":null}]},{"parameter":"PENRE","unit":"MJ","values":[{"value":"1,71E+02","module":"A1","scenario":null},{"value":"1,04E+01","module":"A2","scenario":null},{"value":"1,02E+01","module":"A3","scenario":null},{"value":"1,32E+01","module":"A4","scenario":null},{"value":"2,55E+00","module":"A5","scenario":null},{"value":"1,91E+02","module":"A1A3","scenario":null}]},{"parameter":"PENRM","unit":"MJ","values":[{"value":"1,45E+00","module":"A1","scenario":null},{"value":"0,00E+00","module":"A2","scenario":null},{"value":"0,00E+00","module":"A3","scenario":null},{"value":"0,00E+00","module":"A4","scenario":null},{"value":"1,08E-02","module":"A5","scenario":null},{"value":"1,45E+00","module":"A1A3","scenario":null}]},{"parameter":"PENRT","unit":"MJ","values":[{"value":"1,72E+02","module":"A1","scenario":null},{"value":"1,04E+01","module":"A2","scenario":null},{"value":"1,02E+01","module":"A3","scenario":null},{"value":"1,32E+01","module":"A4","scenario":null},{"value":"2,57E+00","module":"A5","scenario":null},{"value":"1,93E+02","module":"A1A3","scenario":null}]},{"parameter":"SM","unit":"kg","values":[{"value":"7,58E+00","module":"A1","scenario":null},{"value":"0,00E+00","module":"A2","scenario":null},{"value":"0,00E+00","module":"A3","scenario":null},{"value":"0,00E+00","module":"A4","scenario":null},{"value":"1,81E-01","module":"A5","scenario":null},{"value":"7,58E+00","module":"A1A3","scenario":null}]},{"parameter":"RSF","unit":"MJ","values":[{"value":"3,63E+01","module":"A1","scenario":null},{"value":"0,00E+00","module":"A2","scenario":null},{"value":"5,51E-03","module":"A3","scenario":null},{"value":"0,00E+00","module":"A4","scenario":null},{"value":"4,28E-04","module":"A5","scenario":null},{"value":"3,63E+01","module":"A1A3","scenario":null}]},{"parameter":"NRSF","unit":"MJ","values":[{"value":"4,74E+01","module":"A1","scenario":null},{"value":"0,00E+00","module":"A2","scenario":null},{"value":"0,00E+00","module":"A3","scenario":null},{"value":"0,00E+00","module":"A4","scenario":null},{"value":"1,63E-01","module":"A5","scenario":null},{"value":"4,74E+01","module":"A1A3","scenario":null}]},{"parameter":"FW","unit":"m3","values":[{"value":"4,15E+01","module":"A1","scenario":null},{"value":"2,29E-03","module":"A2","scenario":null},{"value":"1,61E-02","module":"A3","scenario":null},{"value":"3,12E-03","module":"A4","scenario":null},{"value":"6,92E-03","module":"A5","scenario":null},{"value":"4,15E+01","module":"A1A3","scenario":null}]}],"end_of_life_waste":[{"parameter":"HWD","unit":"kg","values":[{"value":"9,22E-04","module":"A1","scenario":null},{"value":"5,73E-06","module":"A2","scenario":null},{"value":"9,16E-06","module":"A3","scenario":null},{"value":"7,03E-06","module":"A4","scenario":null},{"value":"2,00E-02","module":"A5","scenario":null},{"value":"9,37E-04","module":"A1A3","scenario":null}]},{"parameter":"NHWD","unit":"kg","values":[{"value":"4,63E+00","module":"A1","scenario":null},{"value":"7,39E-01","module":"A2","scenario":null},{"value":"1,66E+00","module":"A3","scenario":null},{"value":"1,20E+00","module":"A4","scenario":null},{"value":"1,25E-01","module":"A5","scenario":null},{"value":"7,03E+00","module":"A1A3","scenario":null}]},{"parameter":"RWD","unit":"kg","values":[{"value":"4,51E-04","module":"A1","scenario":null},{"value":"7,04E-05","module":"A2","scenario":null},{"value":"6,81E-05","module":"A3","scenario":null},{"value":"9,22E-05","module":"A4","scenario":null},{"value":"1,12E-05","module":"A5","scenario":null},{"value":"5,90E-04","module":"A1A3","scenario":null}]}],"end_of_life_flow":[{"parameter":"CRU","unit":"kg","values":[{"value":"0,00E+00","module":"A1","scenario":null},{"value":"0,00E+00","module":"A2","scenario":null},{"value":"0,00E+00","module":"A3","scenario":null},{"value":"0,00E+00","module":"A4","scenario":null},{"value":"0,00E+00","module":"A5","scenario":null},{"value":"0,00E+00","module":"A1A3","scenario":null}]},{"parameter":"MFR","unit":"kg","values":[{"value":"5,01E-01","module":"A1","scenario":null},{"value":"0,00E+00","module":"A2","scenario":null},{"value":"1,39E+00","module":"A3","scenario":null},{"value":"0,00E+00","module":"A4","scenario":null},{"value":"1,77E-03","module":"A5","scenario":null},{"value":"1,89E+00","module":"A1A3","scenario":null}]},{"parameter":"MER","unit":"kg","values":[{"value":"0,00E+00","module":"A1","scenario":null},{"value":"0,00E+00","module":"A2","scenario":null},{"value":"0,00E+00","module":"A3","scenario":null},{"value":"0,00E+00","module":"A4","scenario":null},{"value":"1,60E-01","module":"A5","scenario":null},{"value":"0,00E+00","module":"A1A3","scenario":null}]},{"parameter":"EEE","unit":"MJ","values":[{"value":"0,00E+00","module":"A1","scenario":null},{"value":"0,00E+00","module":"A2","scenario":null},{"value":"0,00E+00","module":"A3","scenario":null},{"value":"0,00E+00","module":"A4","scenario":null},{"value":"1,04E-01","module":"A5","scenario":null},{"value":"0,00E+00","module":"A1A3","scenario":null}]},{"parameter":"EET","unit":"MJ","values":[{"value":"0,00E+00","module":"A1","scenario":null},{"value":"0,00E+00","module":"A2","scenario":null},{"value":"0,00E+00","module":"A3","scenario":null},{"value":"0,00E+00","module":"A4","scenario":null},{"value":"1,14E+00","module":"A5","scenario":null},{"value":"0,00E+00","module":"A1A3","scenario":null}]}]}