{"product_name":"SE-N1XE-AS FleX 4G240 0,6/1kV D500","epd_id":"NEPD-3724-2669-EN","compliance":["EN 15804","ISO 14025","ISO 21930"],"producer_name":"Elektroskandia Norge AS","environmental_impact":[{"parameter":"GWP-total","unit":"kg CO2-eq.","values":[{"value":"3,42E+01","module":"A1-A3","scenario":null},{"value":"2,46E+00","module":"A4","scenario":null},{"value":"2,02E+00","module":"C3","scenario":null},{"value":"2,63E-03","module":"C4","scenario":null},{"value":"-1,94E+01","module":"D","scenario":null}]},{"parameter":"ODP","unit":"kg CFC 11-eq.","values":[{"value":"2,64E-06","module":"A1-A3","scenario":null},{"value":"4,54E-07","module":"A4","scenario":null},{"value":"1,39E-09","module":"C3","scenario":null},{"value":"5,32E-10","module":"C4","scenario":null},{"value":"-1,63E-06","module":"D","scenario":null}]},{"parameter":"AP","unit":"kg SO2-eq.","values":[{"value":"2,00E-01","module":"A1-A3","scenario":null},{"value":"7,85E-03","module":"A4","scenario":null},{"value":"1,74E-04","module":"C3","scenario":null},{"value":"1,27E-05","module":"C4","scenario":null},{"value":"-1,14E-01","module":"D","scenario":null}]},{"parameter":"EP","unit":"kg Phosphat-eq.","values":[{"value":"1,62E-02","module":"A1-A3","scenario":null},{"value":"1,30E-03","module":"A4","scenario":null},{"value":"5,48E-05","module":"C3","scenario":null},{"value":"2,22E-06","module":"C4","scenario":null},{"value":"-8,62E-03","module":"D","scenario":null}]},{"parameter":"POCP","unit":"kg Ethen-eq.","values":[{"value":"1,56E-02","module":"A1-A3","scenario":null},{"value":"4,01E-04","module":"A4","scenario":null},{"value":"2,62E-06","module":"C3","scenario":null},{"value":"5,42E-07","module":"C4","scenario":null},{"value":"-1,00E-02","module":"D","scenario":null}]},{"parameter":"ADPE","unit":"kg Sb-eq.","values":[{"value":"7,60E-06","module":"A1-A3","scenario":null},{"value":"7,50E-06","module":"A4","scenario":null},{"value":"5,41E-09","module":"C3","scenario":null},{"value":"4,10E-11","module":"C4","scenario":null},{"value":"-5,41E-06","module":"D","scenario":null}]},{"parameter":"ADPF","unit":"MJ","values":[{"value":"3,86E+02","module":"A1-A3","scenario":null},{"value":"3,71E+01","module":"A4","scenario":null},{"value":"1,28E-01","module":"C3","scenario":null},{"value":"4,63E-02","module":"C4","scenario":null},{"value":"-2,09E+02","module":"D","scenario":null}]}],"additional_environmental_impact":[],"resource_use":[{"parameter":"PERE","unit":"MJ","values":[{"value":"1,26E+02","module":"A1-A3","scenario":null},{"value":"5,40E-01","module":"A4","scenario":null},{"value":"3,89E-03","module":"C3","scenario":null},{"value":"9,87E-04","module":"C4","scenario":null},{"value":"-9,78E+01","module":"D","scenario":null}]},{"parameter":"PERM","unit":"MJ","values":[{"value":"0,00E+00","module":"A1-A3","scenario":null},{"value":"0,00E+00","module":"A4","scenario":null},{"value":"0,00E+00","module":"C3","scenario":null},{"value":"0,00E+00","module":"C4","scenario":null},{"value":"0,00E+00","module":"D","scenario":null}]},{"parameter":"PERT","unit":"MJ","values":[{"value":"1,26E+02","module":"A1-A3","scenario":null},{"value":"5,40E-01","module":"A4","scenario":null},{"value":"3,89E-03","module":"C3","scenario":null},{"value":"9,87E-04","module":"C4","scenario":null},{"value":"-9,78E+01","module":"D","scenario":null}]},{"parameter":"PENRE","unit":"MJ","values":[{"value":"4,46E+02","module":"A1-A3","scenario":null},{"value":"3,79E+01","module":"A4","scenario":null},{"value":"1,38E-01","module":"C3","scenario":null},{"value":"4,77E-02","module":"C4","scenario":null},{"value":"-2,59E+02","module":"D","scenario":null}]},{"parameter":"PENRM","unit":"MJ","values":[{"value":"3,10E+01","module":"A1-A3","scenario":null},{"value":"0,00E+00","module":"A4","scenario":null},{"value":"0,00E+00","module":"C3","scenario":null},{"value":"0,00E+00","module":"C4","scenario":null},{"value":"0,00E+00","module":"D","scenario":null}]},{"parameter":"PENRT","unit":"MJ","values":[{"value":"4,77E+02","module":"A1-A3","scenario":null},{"value":"3,79E+01","module":"A4","scenario":null},{"value":"1,38E-01","module":"C3","scenario":null},{"value":"4,77E-02","module":"C4","scenario":null},{"value":"-2,59E+02","module":"D","scenario":null}]},{"parameter":"SM","unit":"kg","values":[{"value":"0,00E+00","module":"A1-A3","scenario":null},{"value":"0,00E+00","module":"A4","scenario":null},{"value":"0,00E+00","module":"C3","scenario":null},{"value":"0,00E+00","module":"C4","scenario":null},{"value":"0,00E+00","module":"D","scenario":null}]},{"parameter":"RSF","unit":"MJ","values":[{"value":"6,68E-03","module":"A1-A3","scenario":null},{"value":"0,00E+00","module":"A4","scenario":null},{"value":"0,00E+00","module":"C3","scenario":null},{"value":"0,00E+00","module":"C4","scenario":null},{"value":"-4,52E-04","module":"D","scenario":null}]},{"parameter":"NRSF","unit":"MJ","values":[{"value":"5,56E-02","module":"A1-A3","scenario":null},{"value":"0,00E+00","module":"A4","scenario":null},{"value":"0,00E+00","module":"C3","scenario":null},{"value":"0,00E+00","module":"C4","scenario":null},{"value":"0,00E+00","module":"D","scenario":null}]},{"parameter":"FW","unit":"m3","values":[{"value":"2,01E-01","module":"A1-A3","scenario":null},{"value":"7,11E-03","module":"A4","scenario":null},{"value":"4,49E-04","module":"C3","scenario":null},{"value":"5,04E-05","module":"C4","scenario":null},{"value":"-9,05E-02","module":"D","scenario":null}]}],"end_of_life_waste":[{"parameter":"HWD","unit":"kg","values":[{"value":"1,21E-03","module":"A1-A3","scenario":null},{"value":"2,22E-05","module":"A4","scenario":null},{"value":"1,34E-06","module":"C3","scenario":null},{"value":"6,72E-08","module":"C4","scenario":null},{"value":"2,02E-02","module":"D","scenario":null}]},{"parameter":"NHWD","unit":"kg","values":[{"value":"1,99E+01","module":"A1-A3","scenario":null},{"value":"2,00E+00","module":"A4","scenario":null},{"value":"3,99E-03","module":"C3","scenario":null},{"value":"2,75E-01","module":"C4","scenario":null},{"value":"-9,12E+00","module":"D","scenario":null}]},{"parameter":"RWD","unit":"kg","values":[{"value":"1,86E-03","module":"A1-A3","scenario":null},{"value":"2,61E-04","module":"A4","scenario":null},{"value":"2,72E-07","module":"C3","scenario":null},{"value":"3,06E-07","module":"C4","scenario":null},{"value":"-1,07E-03","module":"D","scenario":null}]}],"end_of_life_flow":[{"parameter":"CRU","unit":"kg","values":[{"value":"0,00E+00","module":"A1-A3","scenario":null},{"value":"0,00E+00","module":"A4","scenario":null},{"value":"0,00E+00","module":"C3","scenario":null},{"value":"0,00E+00","module":"C4","scenario":null},{"value":"0,00E+00","module":"D","scenario":null}]},{"parameter":"MFR","unit":"kg","values":[{"value":"1,68E-01","module":"A1-A3","scenario":null},{"value":"0,00E+00","module":"A4","scenario":null},{"value":"2,20E+00","module":"C3","scenario":null},{"value":"0,00E+00","module":"C4","scenario":null},{"value":"0,00E+00","module":"D","scenario":null}]},{"parameter":"MER","unit":"kg","values":[{"value":"7,86E-03","module":"A1-A3","scenario":null},{"value":"0,00E+00","module":"A4","scenario":null},{"value":"6,70E-01","module":"C3","scenario":null},{"value":"0,00E+00","module":"C4","scenario":null},{"value":"0,00E+00","module":"D","scenario":null}]},{"parameter":"EEE","unit":"MJ","values":[{"value":"1,70E-02","module":"A1-A3","scenario":null},{"value":"0,00E+00","module":"A4","scenario":null},{"value":"2,30E+00","module":"C3","scenario":null},{"value":"0,00E+00","module":"C4","scenario":null},{"value":"0,00E+00","module":"D","scenario":null}]},{"parameter":"EET","unit":"MJ","values":[{"value":"1,57E-01","module":"A1-A3","scenario":null},{"value":"0,00E+00","module":"A4","scenario":null},{"value":"1,58E+01","module":"C3","scenario":null},{"value":"0,00E+00","module":"C4","scenario":null},{"value":"0,00E+00","module":"D","scenario":null}]}]}