{"product_name":"Ami Stol","epd_id":"NEPD-3750-2690-NO","compliance":["EN 15804","ISO 14025","ISO 21930"],"producer_name":"Hjelle AS","environmental_impact":[{"parameter":"GWP-total","unit":"kg CO2-eq.","values":[{"value":"1,36E+02","module":"A1","scenario":null},{"value":"3,52E-01","module":"A2","scenario":null},{"value":"3,32E+00","module":"A3","scenario":null},{"value":"4,97E+01","module":"A4","scenario":null},{"value":"1,39E+02","module":"A1A3","scenario":null}]},{"parameter":"ODP","unit":"kg CFC 11-eq.","values":[{"value":"1,32E-04","module":"A1","scenario":null},{"value":"6,49E-08","module":"A2","scenario":null},{"value":"1,71E-07","module":"A3","scenario":null},{"value":"1,02E-05","module":"A4","scenario":null},{"value":"1,32E-04","module":"A1A3","scenario":null}]},{"parameter":"AP","unit":"kg SO2-eq.","values":[{"value":"6,23E-01","module":"A1","scenario":null},{"value":"1,12E-03","module":"A2","scenario":null},{"value":"8,24E-03","module":"A3","scenario":null},{"value":"1,28E-01","module":"A4","scenario":null},{"value":"6,32E-01","module":"A1A3","scenario":null}]},{"parameter":"EP","unit":"kg Phosphat-eq.","values":[{"value":"1,28E-01","module":"A1","scenario":null},{"value":"1,86E-04","module":"A2","scenario":null},{"value":"2,29E-03","module":"A3","scenario":null},{"value":"1,77E-02","module":"A4","scenario":null},{"value":"1,30E-01","module":"A1A3","scenario":null}]},{"parameter":"POCP","unit":"kg Ethen-eq.","values":[{"value":"4,78E-02","module":"A1","scenario":null},{"value":"5,73E-05","module":"A2","scenario":null},{"value":"4,48E-04","module":"A3","scenario":null},{"value":"7,77E-03","module":"A4","scenario":null},{"value":"4,83E-02","module":"A1A3","scenario":null}]},{"parameter":"ADPE","unit":"kg Sb-eq.","values":[{"value":"5,73E-04","module":"A1","scenario":null},{"value":"1,07E-06","module":"A2","scenario":null},{"value":"2,56E-05","module":"A3","scenario":null},{"value":"1,18E-04","module":"A4","scenario":null},{"value":"6,00E-04","module":"A1A3","scenario":null}]},{"parameter":"ADPF","unit":"MJ","values":[{"value":"1,54E+03","module":"A1","scenario":null},{"value":"5,30E+00","module":"A2","scenario":null},{"value":"1,80E+01","module":"A3","scenario":null},{"value":"8,15E+02","module":"A4","scenario":null},{"value":"1,57E+03","module":"A1A3","scenario":null}]}],"additional_environmental_impact":[],"resource_use":[{"parameter":"PERE","unit":"MJ","values":[{"value":"5,04E+02","module":"A1","scenario":null},{"value":"7,72E-02","module":"A2","scenario":null},{"value":"2,22E+02","module":"A3","scenario":null},{"value":"1,48E+01","module":"A4","scenario":null},{"value":"7,26E+02","module":"A1A3","scenario":null}]},{"parameter":"PERM","unit":"MJ","values":[{"value":"1,53E+02","module":"A1","scenario":null},{"value":"0,00E+00","module":"A2","scenario":null},{"value":"0,00E+00","module":"A3","scenario":null},{"value":"0,00E+00","module":"A4","scenario":null},{"value":"1,53E+02","module":"A1A3","scenario":null}]},{"parameter":"PERT","unit":"MJ","values":[{"value":"6,57E+02","module":"A1","scenario":null},{"value":"7,72E-02","module":"A2","scenario":null},{"value":"2,22E+02","module":"A3","scenario":null},{"value":"1,48E+01","module":"A4","scenario":null},{"value":"8,78E+02","module":"A1A3","scenario":null}]},{"parameter":"PENRE","unit":"MJ","values":[{"value":"1,85E+03","module":"A1","scenario":null},{"value":"5,42E+00","module":"A2","scenario":null},{"value":"4,23E+01","module":"A3","scenario":null},{"value":"8,41E+02","module":"A4","scenario":null},{"value":"1,90E+03","module":"A1A3","scenario":null}]},{"parameter":"PENRM","unit":"MJ","values":[{"value":"1,27E+02","module":"A1","scenario":null},{"value":"0,00E+00","module":"A2","scenario":null},{"value":"0,00E+00","module":"A3","scenario":null},{"value":"0,00E+00","module":"A4","scenario":null},{"value":"1,27E+02","module":"A1A3","scenario":null}]},{"parameter":"PENRT","unit":"MJ","values":[{"value":"1,98E+03","module":"A1","scenario":null},{"value":"5,42E+00","module":"A2","scenario":null},{"value":"4,23E+01","module":"A3","scenario":null},{"value":"8,41E+02","module":"A4","scenario":null},{"value":"2,03E+03","module":"A1A3","scenario":null}]},{"parameter":"SM","unit":"kg","values":[{"value":"4,08E+00","module":"A1","scenario":null},{"value":"0,00E+00","module":"A2","scenario":null},{"value":"0,00E+00","module":"A3","scenario":null},{"value":"0,00E+00","module":"A4","scenario":null},{"value":"4,08E+00","module":"A1A3","scenario":null}]},{"parameter":"RSF","unit":"MJ","values":[{"value":"0,00E+00","module":"A1","scenario":null},{"value":"0,00E+00","module":"A2","scenario":null},{"value":"3,51E-02","module":"A3","scenario":null},{"value":"0,00E+00","module":"A4","scenario":null},{"value":"3,51E-02","module":"A1A3","scenario":null}]},{"parameter":"NRSF","unit":"MJ","values":[{"value":"0,00E+00","module":"A1","scenario":null},{"value":"0,00E+00","module":"A2","scenario":null},{"value":"0,00E+00","module":"A3","scenario":null},{"value":"0,00E+00","module":"A4","scenario":null},{"value":"0,00E+00","module":"A1A3","scenario":null}]},{"parameter":"FW","unit":"m3","values":[{"value":"8,20E+00","module":"A1","scenario":null},{"value":"1,02E-03","module":"A2","scenario":null},{"value":"4,29E-02","module":"A3","scenario":null},{"value":"1,99E-01","module":"A4","scenario":null},{"value":"8,24E+00","module":"A1A3","scenario":null}]}],"end_of_life_waste":[{"parameter":"HWD","unit":"kg","values":[{"value":"3,37E-03","module":"A1","scenario":null},{"value":"3,17E-06","module":"A2","scenario":null},{"value":"3,90E-05","module":"A3","scenario":null},{"value":"4,48E-04","module":"A4","scenario":null},{"value":"3,41E-03","module":"A1A3","scenario":null}]},{"parameter":"NHWD","unit":"kg","values":[{"value":"8,23E+01","module":"A1","scenario":null},{"value":"2,86E-01","module":"A2","scenario":null},{"value":"3,37E+00","module":"A3","scenario":null},{"value":"7,68E+01","module":"A4","scenario":null},{"value":"8,59E+01","module":"A1A3","scenario":null}]},{"parameter":"RWD","unit":"kg","values":[{"value":"4,07E-03","module":"A1","scenario":null},{"value":"3,73E-05","module":"A2","scenario":null},{"value":"1,86E-04","module":"A3","scenario":null},{"value":"5,88E-03","module":"A4","scenario":null},{"value":"4,29E-03","module":"A1A3","scenario":null}]}],"end_of_life_flow":[{"parameter":"CRU","unit":"kg","values":[{"value":"0,00E+00","module":"A1","scenario":null},{"value":"0,00E+00","module":"A2","scenario":null},{"value":"0,00E+00","module":"A3","scenario":null},{"value":"0,00E+00","module":"A4","scenario":null},{"value":"0,00E+00","module":"A1A3","scenario":null}]},{"parameter":"MFR","unit":"kg","values":[{"value":"0,00E+00","module":"A1","scenario":null},{"value":"0,00E+00","module":"A2","scenario":null},{"value":"9,18E-01","module":"A3","scenario":null},{"value":"0,00E+00","module":"A4","scenario":null},{"value":"9,18E-01","module":"A1A3","scenario":null}]},{"parameter":"MER","unit":"kg","values":[{"value":"0,00E+00","module":"A1","scenario":null},{"value":"0,00E+00","module":"A2","scenario":null},{"value":"6,05E-03","module":"A3","scenario":null},{"value":"0,00E+00","module":"A4","scenario":null},{"value":"6,05E-03","module":"A1A3","scenario":null}]},{"parameter":"EEE","unit":"MJ","values":[{"value":"0,00E+00","module":"A1","scenario":null},{"value":"0,00E+00","module":"A2","scenario":null},{"value":"1,80E+00","module":"A3","scenario":null},{"value":"0,00E+00","module":"A4","scenario":null},{"value":"1,80E+00","module":"A1A3","scenario":null}]},{"parameter":"EET","unit":"MJ","values":[{"value":"0,00E+00","module":"A1","scenario":null},{"value":"0,00E+00","module":"A2","scenario":null},{"value":"1,97E+01","module":"A3","scenario":null},{"value":"0,00E+00","module":"A4","scenario":null},{"value":"1,97E+01","module":"A1A3","scenario":null}]}]}