{"product_name":"FIBOBAU 0-2 rund, Fibo ExClay Deutschland GmbH ","epd_id":"NEPD-4732-3985-EN","compliance":["EN 15804+A2","ISO 14025","ISO 21930"],"producer_name":"Leca International","environmental_impact":[{"parameter":"GWP-total","unit":"kg CO2-eq.","values":[{"value":"2,68E+02","module":"A1","scenario":null},{"value":"1,16E-01","module":"A2","scenario":null},{"value":"8,30E+00","module":"A3","scenario":null},{"value":"5,72E+00","module":"A4","scenario":null},{"value":"1,27E+00","module":"A5","scenario":null},{"value":"8,67E-01","module":"C1","scenario":null},{"value":"5,84E+00","module":"C2","scenario":null},{"value":"0,00E+00","module":"C3","scenario":null},{"value":"1,44E+00","module":"C4","scenario":null},{"value":"-1,32E+02","module":"D","scenario":null},{"value":"2,76E+02","module":"A1A3","scenario":null}]},{"parameter":"GWP-fossil","unit":"kg CO2-eq.","values":[{"value":"2,67E+02","module":"A1","scenario":null},{"value":"1,15E-01","module":"A2","scenario":null},{"value":"8,16E+00","module":"A3","scenario":null},{"value":"5,72E+00","module":"A4","scenario":null},{"value":"1,27E+00","module":"A5","scenario":null},{"value":"8,67E-01","module":"C1","scenario":null},{"value":"5,83E+00","module":"C2","scenario":null},{"value":"0,00E+00","module":"C3","scenario":null},{"value":"1,44E+00","module":"C4","scenario":null},{"value":"-1,31E+02","module":"D","scenario":null},{"value":"2,75E+02","module":"A1A3","scenario":null}]},{"parameter":"GWP-biogenic","unit":"kg CO2-eq.","values":[{"value":"1,48E+00","module":"A1","scenario":null},{"value":"4,78E-05","module":"A2","scenario":null},{"value":"1,31E-01","module":"A3","scenario":null},{"value":"2,37E-03","module":"A4","scenario":null},{"value":"2,39E-04","module":"A5","scenario":null},{"value":"1,61E-04","module":"C1","scenario":null},{"value":"0,00E+00","module":"C2","scenario":null},{"value":"0,00E+00","module":"C3","scenario":null},{"value":"1,68E-03","module":"C4","scenario":null},{"value":"-3,24E-01","module":"D","scenario":null},{"value":"1,61E+00","module":"A1A3","scenario":null}]},{"parameter":"GWP-luluc","unit":"kg CO2-eq.","values":[{"value":"2,08E-02","module":"A1","scenario":null},{"value":"4,11E-05","module":"A2","scenario":null},{"value":"8,30E-03","module":"A3","scenario":null},{"value":"2,03E-03","module":"A4","scenario":null},{"value":"9,96E-05","module":"A5","scenario":null},{"value":"6,79E-05","module":"C1","scenario":null},{"value":"2,04E-03","module":"C2","scenario":null},{"value":"0,00E+00","module":"C3","scenario":null},{"value":"3,53E-04","module":"C4","scenario":null},{"value":"-5,14E-02","module":"D","scenario":null},{"value":"2,91E-02","module":"A1A3","scenario":null}]},{"parameter":"ODP","unit":"kg CFC 11-eq.","values":[{"value":"3,98E-06","module":"A1","scenario":null},{"value":"2,62E-08","module":"A2","scenario":null},{"value":"5,53E-07","module":"A3","scenario":null},{"value":"1,30E-06","module":"A4","scenario":null},{"value":"2,73E-07","module":"A5","scenario":null},{"value":"1,86E-07","module":"C1","scenario":null},{"value":"1,30E-06","module":"C2","scenario":null},{"value":"0,00E+00","module":"C3","scenario":null},{"value":"5,43E-07","module":"C4","scenario":null},{"value":"-7,74E-06","module":"D","scenario":null},{"value":"4,56E-06","module":"A1A3","scenario":null}]},{"parameter":"AP","unit":"mol H+-eq.","values":[{"value":"8,10E-01","module":"A1","scenario":null},{"value":"3,32E-04","module":"A2","scenario":null},{"value":"3,34E-02","module":"A3","scenario":null},{"value":"1,64E-02","module":"A4","scenario":null},{"value":"5,70E-03","module":"A5","scenario":null},{"value":"3,16E-03","module":"C1","scenario":null},{"value":"2,38E-02","module":"C2","scenario":null},{"value":"0,00E+00","module":"C3","scenario":null},{"value":"1,28E-02","module":"C4","scenario":null},{"value":"-1,05E+00","module":"D","scenario":null},{"value":"8,44E-01","module":"A1A3","scenario":null}]},{"parameter":"POCP","unit":"kg NMVOC-eq.","values":[{"value":"8,16E-01","module":"A1","scenario":null},{"value":"2,81E-04","module":"A2","scenario":null},{"value":"2,76E-02","module":"A3","scenario":null},{"value":"1,39E-02","module":"A4","scenario":null},{"value":"6,70E-03","module":"A5","scenario":null},{"value":"3,56E-03","module":"C1","scenario":null},{"value":"2,39E-02","module":"C2","scenario":null},{"value":"0,00E+00","module":"C3","scenario":null},{"value":"1,50E-02","module":"C4","scenario":null},{"value":"-4,27E-01","module":"D","scenario":null},{"value":"8,44E-01","module":"A1A3","scenario":null}]},{"parameter":"ADPE","unit":"kg Sb-eq.","values":[{"value":"2,07E-04","module":"A1","scenario":null},{"value":"3,19E-06","module":"A2","scenario":null},{"value":"5,83E-05","module":"A3","scenario":null},{"value":"1,58E-04","module":"A4","scenario":null},{"value":"1,94E-06","module":"A5","scenario":null},{"value":"1,32E-06","module":"C1","scenario":null},{"value":"1,58E-04","module":"C2","scenario":null},{"value":"0,00E+00","module":"C3","scenario":null},{"value":"1,29E-05","module":"C4","scenario":null},{"value":"-1,74E-03","module":"D","scenario":null},{"value":"2,68E-04","module":"A1A3","scenario":null}]},{"parameter":"ADPF","unit":"MJ","values":[{"value":"2,29E+03","module":"A1","scenario":null},{"value":"1,75E+00","module":"A2","scenario":null},{"value":"1,10E+02","module":"A3","scenario":null},{"value":"8,64E+01","module":"A4","scenario":null},{"value":"1,74E+01","module":"A5","scenario":null},{"value":"1,18E+01","module":"C1","scenario":null},{"value":"8,80E+01","module":"C2","scenario":null},{"value":"0,00E+00","module":"C3","scenario":null},{"value":"3,95E+01","module":"C4","scenario":null},{"value":"-1,33E+03","module":"D","scenario":null},{"value":"2,40E+03","module":"A1A3","scenario":null}]},{"parameter":"WDP","unit":"m3 world-eq.","values":[{"value":"1,12E+02","module":"A1","scenario":null},{"value":"1,69E+00","module":"A2","scenario":null},{"value":"9,28E+02","module":"A3","scenario":null},{"value":"8,36E+01","module":"A4","scenario":null},{"value":"3,70E+00","module":"A5","scenario":null},{"value":"2,52E+00","module":"C1","scenario":null},{"value":"8,39E+01","module":"C2","scenario":null},{"value":"0,00E+00","module":"C3","scenario":null},{"value":"2,44E+02","module":"C4","scenario":null},{"value":"-2,47E+03","module":"D","scenario":null},{"value":"1,04E+03","module":"A1A3","scenario":null}]},{"parameter":"EP-freshwater","unit":"kg P-eq.","values":[{"value":"1,50E-02","module":"A1","scenario":null},{"value":"9,23E-07","module":"A2","scenario":null},{"value":"1,02E-03","module":"A3","scenario":null},{"value":"4,57E-05","module":"A4","scenario":null},{"value":"4,60E-06","module":"A5","scenario":null},{"value":"3,13E-06","module":"C1","scenario":null},{"value":"4,59E-05","module":"C2","scenario":null},{"value":"0,00E+00","module":"C3","scenario":null},{"value":"1,63E-05","module":"C4","scenario":null},{"value":"-6,53E-03","module":"D","scenario":null},{"value":"1,60E-02","module":"A1A3","scenario":null}]},{"parameter":"EP-marine","unit":"kg N-eq.","values":[{"value":"3,06E-01","module":"A1","scenario":null},{"value":"6,57E-05","module":"A2","scenario":null},{"value":"9,17E-03","module":"A3","scenario":null},{"value":"3,25E-03","module":"A4","scenario":null},{"value":"2,09E-03","module":"A5","scenario":null},{"value":"1,05E-03","module":"C1","scenario":null},{"value":"7,07E-03","module":"C2","scenario":null},{"value":"0,00E+00","module":"C3","scenario":null},{"value":"4,74E-03","module":"C4","scenario":null},{"value":"-1,31E-01","module":"D","scenario":null},{"value":"3,16E-01","module":"A1A3","scenario":null}]},{"parameter":"EP-terrestrial","unit":"mol N-eq.","values":[{"value":"3,42E+00","module":"A1","scenario":null},{"value":"7,35E-04","module":"A2","scenario":null},{"value":"1,15E-01","module":"A3","scenario":null},{"value":"3,64E-02","module":"A4","scenario":null},{"value":"2,31E-02","module":"A5","scenario":null},{"value":"1,16E-02","module":"C1","scenario":null},{"value":"7,80E-02","module":"C2","scenario":null},{"value":"0,00E+00","module":"C3","scenario":null},{"value":"5,23E-02","module":"C4","scenario":null},{"value":"-1,58E+00","module":"D","scenario":null},{"value":"3,54E+00","module":"A1A3","scenario":null}]},{"parameter":"GWP-IOBC","unit":"kg CO2-eq.","values":[{"value":"3,65E+01","module":"A1","scenario":null},{"value":"1,16E-01","module":"A2","scenario":null},{"value":"8,67E+00","module":"A3","scenario":null},{"value":"5,72E+00","module":"A4","scenario":null},{"value":"1,99E-01","module":"A5","scenario":null},{"value":"1,98E-01","module":"C1","scenario":null},{"value":"5,81E+00","module":"C2","scenario":null},{"value":"0,00E+00","module":"C3","scenario":null},{"value":"0,00E+00","module":"C4","scenario":null},{"value":"-1,32E+02","module":"D","scenario":null},{"value":"4,52E+01","module":"A1A3","scenario":null}]}],"additional_environmental_impact":[{"parameter":"PM","unit":"disease incidence","values":[{"value":"1,50E-05","module":"A1","scenario":null},{"value":"7,07E-09","module":"A2","scenario":null},{"value":"4,42E-07","module":"A3","scenario":null},{"value":"3,50E-07","module":"A4","scenario":null},{"value":"9,99E-08","module":"A5","scenario":null},{"value":"6,20E-08","module":"C1","scenario":null},{"value":"3,85E-07","module":"C2","scenario":null},{"value":"0,00E+00","module":"C3","scenario":null},{"value":"2,72E-07","module":"C4","scenario":null},{"value":"-9,77E-06","module":"D","scenario":null},{"value":"1,55E-05","module":"A1A3","scenario":null}]},{"parameter":"ETP-fw","unit":"CTUe","values":[{"value":"3,29E+03","module":"A1","scenario":null},{"value":"1,29E+00","module":"A2","scenario":null},{"value":"8,91E+01","module":"A3","scenario":null},{"value":"6,41E+01","module":"A4","scenario":null},{"value":"9,52E+00","module":"A5","scenario":null},{"value":"6,48E+00","module":"C1","scenario":null},{"value":"6,48E+01","module":"C2","scenario":null},{"value":"0,00E+00","module":"C3","scenario":null},{"value":"2,16E+01","module":"C4","scenario":null},{"value":"-3,22E+03","module":"D","scenario":null},{"value":"3,38E+03","module":"A1A3","scenario":null}]},{"parameter":"HTP-c","unit":"CTUh","values":[{"value":"2,67E-08","module":"A1","scenario":null},{"value":"0,00E+00","module":"A2","scenario":null},{"value":"2,46E-09","module":"A3","scenario":null},{"value":"0,00E+00","module":"A4","scenario":null},{"value":"1,08E-09","module":"A5","scenario":null},{"value":"7,22E-10","module":"C1","scenario":null},{"value":"0,00E+00","module":"C2","scenario":null},{"value":"0,00E+00","module":"C3","scenario":null},{"value":"8,75E-10","module":"C4","scenario":null},{"value":"-5,88E-08","module":"D","scenario":null},{"value":"2,92E-08","module":"A1A3","scenario":null}]},{"parameter":"HTP-nc","unit":"CTUh","values":[{"value":"2,55E-06","module":"A1","scenario":null},{"value":"1,41E-09","module":"A2","scenario":null},{"value":"8,81E-08","module":"A3","scenario":null},{"value":"7,00E-08","module":"A4","scenario":null},{"value":"8,04E-09","module":"A5","scenario":null},{"value":"5,15E-09","module":"C1","scenario":null},{"value":"7,00E-08","module":"C2","scenario":null},{"value":"0,00E+00","module":"C3","scenario":null},{"value":"1,56E-08","module":"C4","scenario":null},{"value":"-1,59E-06","module":"D","scenario":null},{"value":"2,64E-06","module":"A1A3","scenario":null}]},{"parameter":"SQP","unit":"unitless","values":[{"value":"3,86E+02","module":"A1","scenario":null},{"value":"1,22E+00","module":"A2","scenario":null},{"value":"2,43E+01","module":"A3","scenario":null},{"value":"6,05E+01","module":"A4","scenario":null},{"value":"2,21E+00","module":"A5","scenario":null},{"value":"1,50E+00","module":"C1","scenario":null},{"value":"6,07E+01","module":"C2","scenario":null},{"value":"0,00E+00","module":"C3","scenario":null},{"value":"1,52E+02","module":"C4","scenario":null},{"value":"-1,86E+03","module":"D","scenario":null},{"value":"4,12E+02","module":"A1A3","scenario":null}]},{"parameter":"IRP","unit":"kBq U235-eq.","values":[{"value":"1,39E+00","module":"A1","scenario":null},{"value":"7,63E-03","module":"A2","scenario":null},{"value":"3,67E-01","module":"A3","scenario":null},{"value":"3,78E-01","module":"A4","scenario":null},{"value":"7,45E-02","module":"A5","scenario":null},{"value":"5,08E-02","module":"C1","scenario":null},{"value":"3,85E-01","module":"C2","scenario":null},{"value":"0,00E+00","module":"C3","scenario":null},{"value":"1,80E-01","module":"C4","scenario":null},{"value":"-2,77E+00","module":"D","scenario":null},{"value":"1,76E+00","module":"A1A3","scenario":null}]}],"resource_use":[{"parameter":"PERE","unit":"MJ","values":[{"value":"2,21E+02","module":"A1","scenario":null},{"value":"2,50E-02","module":"A2","scenario":null},{"value":"1,68E+01","module":"A3","scenario":null},{"value":"1,24E+00","module":"A4","scenario":null},{"value":"9,41E-02","module":"A5","scenario":null},{"value":"6,41E-02","module":"C1","scenario":null},{"value":"1,24E+00","module":"C2","scenario":null},{"value":"0,00E+00","module":"C3","scenario":null},{"value":"1,41E+00","module":"C4","scenario":null},{"value":"-3,61E+02","module":"D","scenario":null},{"value":"2,38E+02","module":"A1A3","scenario":null}]},{"parameter":"PERM","unit":"MJ","values":[{"value":"0,00E+00","module":"A1","scenario":null},{"value":"0,00E+00","module":"A2","scenario":null},{"value":"0,00E+00","module":"A3","scenario":null},{"value":"0,00E+00","module":"A4","scenario":null},{"value":"0,00E+00","module":"A5","scenario":null},{"value":"0,00E+00","module":"C1","scenario":null},{"value":"0,00E+00","module":"C2","scenario":null},{"value":"0,00E+00","module":"C3","scenario":null},{"value":"0,00E+00","module":"C4","scenario":null},{"value":"0,00E+00","module":"D","scenario":null},{"value":"0,00E+00","module":"A1A3","scenario":null}]},{"parameter":"PERT","unit":"MJ","values":[{"value":"2,21E+02","module":"A1","scenario":null},{"value":"2,50E-02","module":"A2","scenario":null},{"value":"1,68E+01","module":"A3","scenario":null},{"value":"1,24E+00","module":"A4","scenario":null},{"value":"9,41E-02","module":"A5","scenario":null},{"value":"6,41E-02","module":"C1","scenario":null},{"value":"1,24E+00","module":"C2","scenario":null},{"value":"0,00E+00","module":"C3","scenario":null},{"value":"1,41E+00","module":"C4","scenario":null},{"value":"-3,61E+02","module":"D","scenario":null},{"value":"2,38E+02","module":"A1A3","scenario":null}]},{"parameter":"PENRE","unit":"MJ","values":[{"value":"2,29E+03","module":"A1","scenario":null},{"value":"1,75E+00","module":"A2","scenario":null},{"value":"1,10E+02","module":"A3","scenario":null},{"value":"8,64E+01","module":"A4","scenario":null},{"value":"1,74E+01","module":"A5","scenario":null},{"value":"1,18E+01","module":"C1","scenario":null},{"value":"8,86E+01","module":"C2","scenario":null},{"value":"0,00E+00","module":"C3","scenario":null},{"value":"3,95E+01","module":"C4","scenario":null},{"value":"-1,33E+03","module":"D","scenario":null},{"value":"2,40E+03","module":"A1A3","scenario":null}]},{"parameter":"PENRM","unit":"MJ","values":[{"value":"0,00E+00","module":"A1","scenario":null},{"value":"0,00E+00","module":"A2","scenario":null},{"value":"0,00E+00","module":"A3","scenario":null},{"value":"0,00E+00","module":"A4","scenario":null},{"value":"0,00E+00","module":"A5","scenario":null},{"value":"0,00E+00","module":"C1","scenario":null},{"value":"0,00E+00","module":"C2","scenario":null},{"value":"0,00E+00","module":"C3","scenario":null},{"value":"0,00E+00","module":"C4","scenario":null},{"value":"0,00E+00","module":"D","scenario":null},{"value":"0,00E+00","module":"A1A3","scenario":null}]},{"parameter":"PENRT","unit":"MJ","values":[{"value":"2,29E+03","module":"A1","scenario":null},{"value":"1,75E+00","module":"A2","scenario":null},{"value":"1,10E+02","module":"A3","scenario":null},{"value":"8,64E+01","module":"A4","scenario":null},{"value":"1,74E+01","module":"A5","scenario":null},{"value":"1,18E+01","module":"C1","scenario":null},{"value":"8,86E+01","module":"C2","scenario":null},{"value":"0,00E+00","module":"C3","scenario":null},{"value":"3,95E+01","module":"C4","scenario":null},{"value":"-1,33E+03","module":"D","scenario":null},{"value":"2,40E+03","module":"A1A3","scenario":null}]},{"parameter":"SM","unit":"kg","values":[{"value":"9,79E+01","module":"A1","scenario":null},{"value":"0,00E+00","module":"A2","scenario":null},{"value":"1,98E-03","module":"A3","scenario":null},{"value":"0,00E+00","module":"A4","scenario":null},{"value":"8,54E-03","module":"A5","scenario":null},{"value":"5,82E-03","module":"C1","scenario":null},{"value":"3,53E-02","module":"C2","scenario":null},{"value":"0,00E+00","module":"C3","scenario":null},{"value":"1,71E-02","module":"C4","scenario":null},{"value":"-1,97E+00","module":"D","scenario":null},{"value":"9,79E+01","module":"A1A3","scenario":null}]},{"parameter":"RSF","unit":"MJ","values":[{"value":"1,56E+01","module":"A1","scenario":null},{"value":"8,94E-04","module":"A2","scenario":null},{"value":"5,19E+00","module":"A3","scenario":null},{"value":"4,43E-02","module":"A4","scenario":null},{"value":"2,32E-03","module":"A5","scenario":null},{"value":"1,58E-03","module":"C1","scenario":null},{"value":"4,45E-02","module":"C2","scenario":null},{"value":"0,00E+00","module":"C3","scenario":null},{"value":"2,94E-02","module":"C4","scenario":null},{"value":"-9,54E+00","module":"D","scenario":null},{"value":"2,08E+01","module":"A1A3","scenario":null}]},{"parameter":"NRSF","unit":"MJ","values":[{"value":"5,15E+02","module":"A1","scenario":null},{"value":"3,20E-03","module":"A2","scenario":null},{"value":"5,69E-02","module":"A3","scenario":null},{"value":"1,58E-01","module":"A4","scenario":null},{"value":"3,41E-02","module":"A5","scenario":null},{"value":"2,32E-02","module":"C1","scenario":null},{"value":"1,59E-01","module":"C2","scenario":null},{"value":"0,00E+00","module":"C3","scenario":null},{"value":"6,34E-02","module":"C4","scenario":null},{"value":"-7,47E+00","module":"D","scenario":null},{"value":"5,15E+02","module":"A1A3","scenario":null}]},{"parameter":"FW","unit":"m3","values":[{"value":"2,22E-01","module":"A1","scenario":null},{"value":"1,87E-04","module":"A2","scenario":null},{"value":"4,98E-02","module":"A3","scenario":null},{"value":"9,24E-03","module":"A4","scenario":null},{"value":"8,95E-04","module":"A5","scenario":null},{"value":"6,10E-04","module":"C1","scenario":null},{"value":"9,28E-03","module":"C2","scenario":null},{"value":"0,00E+00","module":"C3","scenario":null},{"value":"4,86E-02","module":"C4","scenario":null},{"value":"-8,86E-01","module":"D","scenario":null},{"value":"2,72E-01","module":"A1A3","scenario":null}]}],"end_of_life_waste":[{"parameter":"HWD","unit":"kg","values":[{"value":"2,94E+00","module":"A1","scenario":null},{"value":"9,01E-05","module":"A2","scenario":null},{"value":"5,90E-02","module":"A3","scenario":null},{"value":"4,46E-03","module":"A4","scenario":null},{"value":"5,12E-04","module":"A5","scenario":null},{"value":"3,49E-04","module":"C1","scenario":null},{"value":"4,48E-03","module":"C2","scenario":null},{"value":"0,00E+00","module":"C3","scenario":null},{"value":"2,78E-03","module":"C4","scenario":null},{"value":"-1,47E-01","module":"D","scenario":null},{"value":"3,00E+00","module":"A1A3","scenario":null}]},{"parameter":"NHWD","unit":"kg","values":[{"value":"7,82E+00","module":"A1","scenario":null},{"value":"8,49E-02","module":"A2","scenario":null},{"value":"4,45E-01","module":"A3","scenario":null},{"value":"4,20E+00","module":"A4","scenario":null},{"value":"2,06E-02","module":"A5","scenario":null},{"value":"1,40E-02","module":"C1","scenario":null},{"value":"4,20E+00","module":"C2","scenario":null},{"value":"0,00E+00","module":"C3","scenario":null},{"value":"1,75E+02","module":"C4","scenario":null},{"value":"-9,26E+00","module":"D","scenario":null},{"value":"8,35E+00","module":"A1A3","scenario":null}]},{"parameter":"RWD","unit":"kg","values":[{"value":"1,47E-03","module":"A1","scenario":null},{"value":"1,19E-05","module":"A2","scenario":null},{"value":"4,96E-04","module":"A3","scenario":null},{"value":"5,89E-04","module":"A4","scenario":null},{"value":"1,21E-04","module":"A5","scenario":null},{"value":"8,22E-05","module":"C1","scenario":null},{"value":"5,98E-04","module":"C2","scenario":null},{"value":"0,00E+00","module":"C3","scenario":null},{"value":"2,57E-04","module":"C4","scenario":null},{"value":"-3,97E-03","module":"D","scenario":null},{"value":"1,98E-03","module":"A1A3","scenario":null}]}],"end_of_life_flow":[{"parameter":"CRU","unit":"kg","values":[{"value":"0,00E+00","module":"A1","scenario":null},{"value":"0,00E+00","module":"A2","scenario":null},{"value":"0,00E+00","module":"A3","scenario":null},{"value":"0,00E+00","module":"A4","scenario":null},{"value":"0,00E+00","module":"A5","scenario":null},{"value":"0,00E+00","module":"C1","scenario":null},{"value":"0,00E+00","module":"C2","scenario":null},{"value":"0,00E+00","module":"C3","scenario":null},{"value":"0,00E+00","module":"C4","scenario":null},{"value":"0,00E+00","module":"D","scenario":null},{"value":"0,00E+00","module":"A1A3","scenario":null}]},{"parameter":"MFR","unit":"kg","values":[{"value":"3,95E-01","module":"A1","scenario":null},{"value":"0,00E+00","module":"A2","scenario":null},{"value":"3,29E-01","module":"A3","scenario":null},{"value":"0,00E+00","module":"A4","scenario":null},{"value":"8,26E-03","module":"A5","scenario":null},{"value":"5,71E-03","module":"C1","scenario":null},{"value":"4,94E-04","module":"C2","scenario":null},{"value":"5,25E+02","module":"C3","scenario":null},{"value":"1,56E-02","module":"C4","scenario":null},{"value":"-1,60E+00","module":"D","scenario":null},{"value":"7,24E-01","module":"A1A3","scenario":null}]},{"parameter":"MER","unit":"kg","values":[{"value":"6,73E-03","module":"A1","scenario":null},{"value":"0,00E+00","module":"A2","scenario":null},{"value":"4,38E-06","module":"A3","scenario":null},{"value":"0,00E+00","module":"A4","scenario":null},{"value":"1,55E-04","module":"A5","scenario":null},{"value":"1,77E-05","module":"C1","scenario":null},{"value":"2,94E-02","module":"C2","scenario":null},{"value":"0,00E+00","module":"C3","scenario":null},{"value":"2,94E-04","module":"C4","scenario":null},{"value":"-9,58E-02","module":"D","scenario":null},{"value":"6,73E-03","module":"A1A3","scenario":null}]},{"parameter":"EEE","unit":"MJ","values":[{"value":"7,60E+00","module":"A1","scenario":null},{"value":"0,00E+00","module":"A2","scenario":null},{"value":"1,05E-01","module":"A3","scenario":null},{"value":"0,00E+00","module":"A4","scenario":null},{"value":"8,92E-05","module":"A5","scenario":null},{"value":"6,07E-05","module":"C1","scenario":null},{"value":"3,41E-03","module":"C2","scenario":null},{"value":"0,00E+00","module":"C3","scenario":null},{"value":"2,43E-02","module":"C4","scenario":null},{"value":"-2,08E-01","module":"D","scenario":null},{"value":"7,70E+00","module":"A1A3","scenario":null}]},{"parameter":"EET","unit":"MJ","values":[{"value":"1,15E+02","module":"A1","scenario":null},{"value":"0,00E+00","module":"A2","scenario":null},{"value":"1,59E+00","module":"A3","scenario":null},{"value":"0,00E+00","module":"A4","scenario":null},{"value":"1,35E-03","module":"A5","scenario":null},{"value":"9,19E-04","module":"C1","scenario":null},{"value":"5,15E-02","module":"C2","scenario":null},{"value":"0,00E+00","module":"C3","scenario":null},{"value":"3,67E-01","module":"C4","scenario":null},{"value":"-3,15E+00","module":"D","scenario":null},{"value":"1,17E+02","module":"A1A3","scenario":null}]}]}