{"product_name":"SMA 8 KVS ","epd_id":"NEPD-5809-5094","compliance":["EN 15804+A2","ISO 14025","ISO 21930"],"producer_name":"ARKIL","environmental_impact":[{"parameter":"GWP-total","unit":"kg CO2-eq.","values":[{"value":"2,92E+01","module":"A1","scenario":null},{"value":"2,42E+01","module":"A2","scenario":null},{"value":"2,82E+01","module":"A3","scenario":null},{"value":"4,36E+00","module":"A4","scenario":null},{"value":"3,90E+00","module":"C1","scenario":null},{"value":"4,36E+00","module":"C2","scenario":null},{"value":"2,12E+00","module":"C3","scenario":null},{"value":"0,00E+00","module":"C4","scenario":null},{"value":"-4,22E+01","module":"D","scenario":null},{"value":"8,16E+01","module":"A1A3","scenario":null}]},{"parameter":"GWP-fossil","unit":"kg CO2-eq.","values":[{"value":"2,92E+01","module":"A1","scenario":null},{"value":"2,42E+01","module":"A2","scenario":null},{"value":"2,82E+01","module":"A3","scenario":null},{"value":"4,36E+00","module":"A4","scenario":null},{"value":"3,90E+00","module":"C1","scenario":null},{"value":"4,36E+00","module":"C2","scenario":null},{"value":"2,12E+00","module":"C3","scenario":null},{"value":"0,00E+00","module":"C4","scenario":null},{"value":"-4,21E+01","module":"D","scenario":null},{"value":"8,16E+01","module":"A1A3","scenario":null}]},{"parameter":"GWP-biogenic","unit":"kg CO2-eq.","values":[{"value":"-7,37E-02","module":"A1","scenario":null},{"value":"6,09E-03","module":"A2","scenario":null},{"value":"4,02E-02","module":"A3","scenario":null},{"value":"3,30E-03","module":"A4","scenario":null},{"value":"1,14E-03","module":"C1","scenario":null},{"value":"3,30E-03","module":"C2","scenario":null},{"value":"5,90E-04","module":"C3","scenario":null},{"value":"0,00E+00","module":"C4","scenario":null},{"value":"0,00E+00","module":"D","scenario":null},{"value":"-2,75E-02","module":"A1A3","scenario":null}]},{"parameter":"GWP-luluc","unit":"kg CO2-eq.","values":[{"value":"1,27E-02","module":"A1","scenario":null},{"value":"6,45E-03","module":"A2","scenario":null},{"value":"4,38E-03","module":"A3","scenario":null},{"value":"1,33E-03","module":"A4","scenario":null},{"value":"3,13E-04","module":"C1","scenario":null},{"value":"1,33E-03","module":"C2","scenario":null},{"value":"1,67E-04","module":"C3","scenario":null},{"value":"0,00E+00","module":"C4","scenario":null},{"value":"-3,36E-02","module":"D","scenario":null},{"value":"2,35E-02","module":"A1A3","scenario":null}]},{"parameter":"ODP","unit":"kg CFC 11-eq.","values":[{"value":"2,08E-06","module":"A1","scenario":null},{"value":"5,11E-06","module":"A2","scenario":null},{"value":"5,06E-06","module":"A3","scenario":null},{"value":"1,05E-06","module":"A4","scenario":null},{"value":"8,42E-07","module":"C1","scenario":null},{"value":"1,05E-06","module":"C2","scenario":null},{"value":"4,58E-07","module":"C3","scenario":null},{"value":"0,00E+00","module":"C4","scenario":null},{"value":"-6,21E-05","module":"D","scenario":null},{"value":"1,22E-05","module":"A1A3","scenario":null}]},{"parameter":"AP","unit":"mol H+-eq.","values":[{"value":"2,29E-01","module":"A1","scenario":null},{"value":"5,28E-01","module":"A2","scenario":null},{"value":"6,92E-02","module":"A3","scenario":null},{"value":"1,40E-02","module":"A4","scenario":null},{"value":"4,07E-02","module":"C1","scenario":null},{"value":"1,40E-02","module":"C2","scenario":null},{"value":"2,22E-02","module":"C3","scenario":null},{"value":"0,00E+00","module":"C4","scenario":null},{"value":"-4,24E-01","module":"D","scenario":null},{"value":"8,26E-01","module":"A1A3","scenario":null}]},{"parameter":"POCP","unit":"kg NMVOC-eq.","values":[{"value":"1,98E-01","module":"A1","scenario":null},{"value":"3,52E-01","module":"A2","scenario":null},{"value":"5,28E-02","module":"A3","scenario":null},{"value":"1,35E-02","module":"A4","scenario":null},{"value":"5,42E-02","module":"C1","scenario":null},{"value":"1,35E-02","module":"C2","scenario":null},{"value":"2,95E-02","module":"C3","scenario":null},{"value":"0,00E+00","module":"C4","scenario":null},{"value":"-5,03E-01","module":"D","scenario":null},{"value":"6,03E-01","module":"A1A3","scenario":null}]},{"parameter":"ADPE","unit":"kg Sb-eq.","values":[{"value":"9,74E-04","module":"A1","scenario":null},{"value":"2,16E-04","module":"A2","scenario":null},{"value":"4,32E-05","module":"A3","scenario":null},{"value":"7,75E-05","module":"A4","scenario":null},{"value":"6,19E-06","module":"C1","scenario":null},{"value":"7,75E-05","module":"C2","scenario":null},{"value":"3,25E-06","module":"C3","scenario":null},{"value":"0,00E+00","module":"C4","scenario":null},{"value":"-3,73E-04","module":"D","scenario":null},{"value":"1,23E-03","module":"A1A3","scenario":null}]},{"parameter":"ADPF","unit":"MJ","values":[{"value":"3,34E+03","module":"A1","scenario":null},{"value":"3,33E+02","module":"A2","scenario":null},{"value":"3,95E+02","module":"A3","scenario":null},{"value":"7,07E+01","module":"A4","scenario":null},{"value":"5,37E+01","module":"C1","scenario":null},{"value":"7,07E+01","module":"C2","scenario":null},{"value":"2,92E+01","module":"C3","scenario":null},{"value":"0,00E+00","module":"C4","scenario":null},{"value":"-3,96E+03","module":"D","scenario":null},{"value":"4,06E+03","module":"A1A3","scenario":null}]},{"parameter":"WDP","unit":"m3 world-eq.","values":[{"value":"4,10E+03","module":"A1","scenario":null},{"value":"1,49E+02","module":"A2","scenario":null},{"value":"4,92E+02","module":"A3","scenario":null},{"value":"5,42E+01","module":"A4","scenario":null},{"value":"1,22E+01","module":"C1","scenario":null},{"value":"5,42E+01","module":"C2","scenario":null},{"value":"6,19E+00","module":"C3","scenario":null},{"value":"0,00E+00","module":"C4","scenario":null},{"value":"-3,21E+04","module":"D","scenario":null},{"value":"4,74E+03","module":"A1A3","scenario":null}]},{"parameter":"EP-freshwater","unit":"kg P-eq.","values":[{"value":"4,37E-04","module":"A1","scenario":null},{"value":"9,70E-05","module":"A2","scenario":null},{"value":"2,37E-04","module":"A3","scenario":null},{"value":"3,47E-05","module":"A4","scenario":null},{"value":"1,44E-05","module":"C1","scenario":null},{"value":"3,47E-05","module":"C2","scenario":null},{"value":"7,72E-06","module":"C3","scenario":null},{"value":"0,00E+00","module":"C4","scenario":null},{"value":"-8,80E-04","module":"D","scenario":null},{"value":"7,71E-04","module":"A1A3","scenario":null}]},{"parameter":"EP-marine","unit":"kg N-eq.","values":[{"value":"5,74E-02","module":"A1","scenario":null},{"value":"1,20E-01","module":"A2","scenario":null},{"value":"1,43E-02","module":"A3","scenario":null},{"value":"3,07E-03","module":"A4","scenario":null},{"value":"1,80E-02","module":"C1","scenario":null},{"value":"3,07E-03","module":"C2","scenario":null},{"value":"9,79E-03","module":"C3","scenario":null},{"value":"0,00E+00","module":"C4","scenario":null},{"value":"-8,10E-02","module":"D","scenario":null},{"value":"1,92E-01","module":"A1A3","scenario":null}]},{"parameter":"EP-terrestrial","unit":"mol N-eq.","values":[{"value":"6,44E-01","module":"A1","scenario":null},{"value":"1,34E+00","module":"A2","scenario":null},{"value":"1,62E-01","module":"A3","scenario":null},{"value":"3,43E-02","module":"A4","scenario":null},{"value":"1,97E-01","module":"C1","scenario":null},{"value":"3,43E-02","module":"C2","scenario":null},{"value":"1,07E-01","module":"C3","scenario":null},{"value":"0,00E+00","module":"C4","scenario":null},{"value":"-9,18E-01","module":"D","scenario":null},{"value":"2,14E+00","module":"A1A3","scenario":null}]},{"parameter":"GWP-IOBC","unit":"kg CO2-eq.","values":[{"value":"2,98E+01","module":"A1","scenario":null},{"value":"2,41E+01","module":"A2","scenario":null},{"value":"2,86E+01","module":"A3","scenario":null},{"value":"4,33E+00","module":"A4","scenario":null},{"value":"3,68E+00","module":"C1","scenario":null},{"value":"4,33E+00","module":"C2","scenario":null},{"value":"2,00E+00","module":"C3","scenario":null},{"value":"0,00E+00","module":"C4","scenario":null},{"value":"-4,10E+01","module":"D","scenario":null},{"value":"8,25E+01","module":"A1A3","scenario":null}]}],"additional_environmental_impact":[{"parameter":"PM","unit":"disease incidence","values":[{"value":"1,80E-06","module":"A1","scenario":null},{"value":"1,11E-06","module":"A2","scenario":null},{"value":"5,18E-07","module":"A3","scenario":null},{"value":"3,50E-07","module":"A4","scenario":null},{"value":"1,08E-06","module":"C1","scenario":null},{"value":"3,50E-07","module":"C2","scenario":null},{"value":"5,87E-07","module":"C3","scenario":null},{"value":"0,00E+00","module":"C4","scenario":null},{"value":"-2,69E-06","module":"D","scenario":null},{"value":"3,43E-06","module":"A1A3","scenario":null}]},{"parameter":"ETP-fw","unit":"CTUe","values":[{"value":"1,02E+03","module":"A1","scenario":null},{"value":"1,93E+02","module":"A2","scenario":null},{"value":"1,90E+02","module":"A3","scenario":null},{"value":"5,17E+01","module":"A4","scenario":null},{"value":"2,94E+01","module":"C1","scenario":null},{"value":"5,17E+01","module":"C2","scenario":null},{"value":"1,60E+01","module":"C3","scenario":null},{"value":"0,00E+00","module":"C4","scenario":null},{"value":"-2,51E+03","module":"D","scenario":null},{"value":"1,40E+03","module":"A1A3","scenario":null}]},{"parameter":"HTP-c","unit":"CTUh","values":[{"value":"1,99E-08","module":"A1","scenario":null},{"value":"0,00E+00","module":"A2","scenario":null},{"value":"7,71E-09","module":"A3","scenario":null},{"value":"0,00E+00","module":"A4","scenario":null},{"value":"1,13E-09","module":"C1","scenario":null},{"value":"0,00E+00","module":"C2","scenario":null},{"value":"1,00E-09","module":"C3","scenario":null},{"value":"0,00E+00","module":"C4","scenario":null},{"value":"-2,47E-08","module":"D","scenario":null},{"value":"2,76E-08","module":"A1A3","scenario":null}]},{"parameter":"HTP-nc","unit":"CTUh","values":[{"value":"5,10E-07","module":"A1","scenario":null},{"value":"8,78E-08","module":"A2","scenario":null},{"value":"1,62E-07","module":"A3","scenario":null},{"value":"5,00E-08","module":"A4","scenario":null},{"value":"2,71E-08","module":"C1","scenario":null},{"value":"5,00E-08","module":"C2","scenario":null},{"value":"1,50E-08","module":"C3","scenario":null},{"value":"0,00E+00","module":"C4","scenario":null},{"value":"-6,18E-07","module":"D","scenario":null},{"value":"7,60E-07","module":"A1A3","scenario":null}]},{"parameter":"SQP","unit":"unitless","values":[{"value":"4,93E+02","module":"A1","scenario":null},{"value":"1,40E+02","module":"A2","scenario":null},{"value":"7,74E+01","module":"A3","scenario":null},{"value":"8,11E+01","module":"A4","scenario":null},{"value":"6,96E+00","module":"C1","scenario":null},{"value":"8,11E+01","module":"C2","scenario":null},{"value":"3,70E+00","module":"C3","scenario":null},{"value":"0,00E+00","module":"C4","scenario":null},{"value":"-8,91E+02","module":"D","scenario":null},{"value":"7,10E+02","module":"A1A3","scenario":null}]},{"parameter":"IRP","unit":"kBq U235-eq.","values":[{"value":"6,88E-01","module":"A1","scenario":null},{"value":"1,46E+00","module":"A2","scenario":null},{"value":"1,27E+00","module":"A3","scenario":null},{"value":"3,09E-01","module":"A4","scenario":null},{"value":"2,30E-01","module":"C1","scenario":null},{"value":"3,09E-01","module":"C2","scenario":null},{"value":"1,25E-01","module":"C3","scenario":null},{"value":"0,00E+00","module":"C4","scenario":null},{"value":"-1,98E+01","module":"D","scenario":null},{"value":"3,41E+00","module":"A1A3","scenario":null}]}],"resource_use":[{"parameter":"PERE","unit":"MJ","values":[{"value":"-3,80E+00","module":"A1","scenario":null},{"value":"2,47E+00","module":"A2","scenario":null},{"value":"2,43E+01","module":"A3","scenario":null},{"value":"8,90E-01","module":"A4","scenario":null},{"value":"2,97E-01","module":"C1","scenario":null},{"value":"8,90E-01","module":"C2","scenario":null},{"value":"1,58E-01","module":"C3","scenario":null},{"value":"0,00E+00","module":"C4","scenario":null},{"value":"-2,19E+02","module":"D","scenario":null},{"value":"2,29E+01","module":"A1A3","scenario":null}]},{"parameter":"PERM","unit":"MJ","values":[{"value":"3,40E+01","module":"A1","scenario":null},{"value":"0,00E+00","module":"A2","scenario":null},{"value":"0,00E+00","module":"A3","scenario":null},{"value":"0,00E+00","module":"A4","scenario":null},{"value":"0,00E+00","module":"C1","scenario":null},{"value":"0,00E+00","module":"C2","scenario":null},{"value":"0,00E+00","module":"C3","scenario":null},{"value":"0,00E+00","module":"C4","scenario":null},{"value":"0,00E+00","module":"D","scenario":null},{"value":"3,40E+01","module":"A1A3","scenario":null}]},{"parameter":"PERT","unit":"MJ","values":[{"value":"3,02E+01","module":"A1","scenario":null},{"value":"2,47E+00","module":"A2","scenario":null},{"value":"2,43E+01","module":"A3","scenario":null},{"value":"8,90E-01","module":"A4","scenario":null},{"value":"2,97E-01","module":"C1","scenario":null},{"value":"8,90E-01","module":"C2","scenario":null},{"value":"1,58E-01","module":"C3","scenario":null},{"value":"0,00E+00","module":"C4","scenario":null},{"value":"-2,19E+02","module":"D","scenario":null},{"value":"5,69E+01","module":"A1A3","scenario":null}]},{"parameter":"PENRE","unit":"MJ","values":[{"value":"7,61E+02","module":"A1","scenario":null},{"value":"3,34E+02","module":"A2","scenario":null},{"value":"4,07E+02","module":"A3","scenario":null},{"value":"7,13E+01","module":"A4","scenario":null},{"value":"5,34E+01","module":"C1","scenario":null},{"value":"7,13E+01","module":"C2","scenario":null},{"value":"2,90E+01","module":"C3","scenario":null},{"value":"0,00E+00","module":"C4","scenario":null},{"value":"-3,96E+03","module":"D","scenario":null},{"value":"1,50E+03","module":"A1A3","scenario":null}]},{"parameter":"PENRM","unit":"MJ","values":[{"value":"2,58E+03","module":"A1","scenario":null},{"value":"0,00E+00","module":"A2","scenario":null},{"value":"0,00E+00","module":"A3","scenario":null},{"value":"0,00E+00","module":"A4","scenario":null},{"value":"0,00E+00","module":"C1","scenario":null},{"value":"0,00E+00","module":"C2","scenario":null},{"value":"0,00E+00","module":"C3","scenario":null},{"value":"0,00E+00","module":"C4","scenario":null},{"value":"0,00E+00","module":"D","scenario":null},{"value":"2,58E+03","module":"A1A3","scenario":null}]},{"parameter":"PENRT","unit":"MJ","values":[{"value":"3,34E+03","module":"A1","scenario":null},{"value":"3,34E+02","module":"A2","scenario":null},{"value":"4,07E+02","module":"A3","scenario":null},{"value":"7,13E+01","module":"A4","scenario":null},{"value":"5,34E+01","module":"C1","scenario":null},{"value":"7,13E+01","module":"C2","scenario":null},{"value":"2,90E+01","module":"C3","scenario":null},{"value":"0,00E+00","module":"C4","scenario":null},{"value":"-3,96E+03","module":"D","scenario":null},{"value":"4,08E+03","module":"A1A3","scenario":null}]},{"parameter":"SM","unit":"kg","values":[{"value":"1,50E+01","module":"A1","scenario":null},{"value":"8,18E-02","module":"A2","scenario":null},{"value":"8,62E-02","module":"A3","scenario":null},{"value":"2,44E-02","module":"A4","scenario":null},{"value":"2,65E-02","module":"C1","scenario":null},{"value":"2,44E-02","module":"C2","scenario":null},{"value":"1,43E-02","module":"C3","scenario":null},{"value":"0,00E+00","module":"C4","scenario":null},{"value":"-8,35E+01","module":"D","scenario":null},{"value":"1,51E+01","module":"A1A3","scenario":null}]},{"parameter":"RSF","unit":"MJ","values":[{"value":"5,03E-01","module":"A1","scenario":null},{"value":"9,47E-02","module":"A2","scenario":null},{"value":"9,13E-01","module":"A3","scenario":null},{"value":"3,12E-02","module":"A4","scenario":null},{"value":"7,63E-03","module":"C1","scenario":null},{"value":"3,12E-02","module":"C2","scenario":null},{"value":"3,88E-03","module":"C3","scenario":null},{"value":"0,00E+00","module":"C4","scenario":null},{"value":"-2,40E+00","module":"D","scenario":null},{"value":"1,51E+00","module":"A1A3","scenario":null}]},{"parameter":"NRSF","unit":"MJ","values":[{"value":"4,77E-01","module":"A1","scenario":null},{"value":"3,76E-01","module":"A2","scenario":null},{"value":"3,35E-01","module":"A3","scenario":null},{"value":"1,04E-01","module":"A4","scenario":null},{"value":"1,05E-01","module":"C1","scenario":null},{"value":"1,04E-01","module":"C2","scenario":null},{"value":"5,72E-02","module":"C3","scenario":null},{"value":"0,00E+00","module":"C4","scenario":null},{"value":"-9,97E-01","module":"D","scenario":null},{"value":"1,19E+00","module":"A1A3","scenario":null}]},{"parameter":"FW","unit":"m3","values":[{"value":"6,90E-01","module":"A1","scenario":null},{"value":"1,76E-02","module":"A2","scenario":null},{"value":"9,67E-02","module":"A3","scenario":null},{"value":"8,05E-03","module":"A4","scenario":null},{"value":"9,81E-03","module":"C1","scenario":null},{"value":"8,05E-03","module":"C2","scenario":null},{"value":"1,50E-03","module":"C3","scenario":null},{"value":"0,00E+00","module":"C4","scenario":null},{"value":"-1,94E+00","module":"D","scenario":null},{"value":"8,04E-01","module":"A1A3","scenario":null}]}],"end_of_life_waste":[{"parameter":"HWD","unit":"kg","values":[{"value":"5,86E-02","module":"A1","scenario":null},{"value":"1,23E-02","module":"A2","scenario":null},{"value":"3,49E-02","module":"A3","scenario":null},{"value":"3,87E-03","module":"A4","scenario":null},{"value":"1,59E-03","module":"C1","scenario":null},{"value":"3,87E-03","module":"C2","scenario":null},{"value":"8,59E-04","module":"C3","scenario":null},{"value":"0,00E+00","module":"C4","scenario":null},{"value":"-1,59E+00","module":"D","scenario":null},{"value":"1,06E-01","module":"A1A3","scenario":null}]},{"parameter":"NHWD","unit":"kg","values":[{"value":"1,92E+00","module":"A1","scenario":null},{"value":"8,59E+00","module":"A2","scenario":null},{"value":"5,19E-01","module":"A3","scenario":null},{"value":"6,15E+00","module":"A4","scenario":null},{"value":"7,62E-02","module":"C1","scenario":null},{"value":"6,15E+00","module":"C2","scenario":null},{"value":"3,46E-02","module":"C3","scenario":null},{"value":"0,00E+00","module":"C4","scenario":null},{"value":"-5,13E+00","module":"D","scenario":null},{"value":"1,10E+01","module":"A1A3","scenario":null}]},{"parameter":"RWD","unit":"kg","values":[{"value":"3,35E-02","module":"A1","scenario":null},{"value":"2,34E-03","module":"A2","scenario":null},{"value":"1,92E-03","module":"A3","scenario":null},{"value":"4,83E-04","module":"A4","scenario":null},{"value":"3,73E-04","module":"C1","scenario":null},{"value":"4,83E-04","module":"C2","scenario":null},{"value":"2,03E-04","module":"C3","scenario":null},{"value":"0,00E+00","module":"C4","scenario":null},{"value":"-2,91E-02","module":"D","scenario":null},{"value":"3,78E-02","module":"A1A3","scenario":null}]}],"end_of_life_flow":[{"parameter":"CRU","unit":"kg","values":[{"value":"0,00E+00","module":"A1","scenario":null},{"value":"0,00E+00","module":"A2","scenario":null},{"value":"0,00E+00","module":"A3","scenario":null},{"value":"0,00E+00","module":"A4","scenario":null},{"value":"0,00E+00","module":"C1","scenario":null},{"value":"0,00E+00","module":"C2","scenario":null},{"value":"0,00E+00","module":"C3","scenario":null},{"value":"0,00E+00","module":"C4","scenario":null},{"value":"0,00E+00","module":"D","scenario":null},{"value":"0,00E+00","module":"A1A3","scenario":null}]},{"parameter":"MFR","unit":"kg","values":[{"value":"1,43E-01","module":"A1","scenario":null},{"value":"4,30E-02","module":"A2","scenario":null},{"value":"1,66E-03","module":"A3","scenario":null},{"value":"3,42E-04","module":"A4","scenario":null},{"value":"8,51E-05","module":"C1","scenario":null},{"value":"3,42E-04","module":"C2","scenario":null},{"value":"4,36E-05","module":"C3","scenario":null},{"value":"0,00E+00","module":"C4","scenario":null},{"value":"-3,55E-01","module":"D","scenario":null},{"value":"1,88E-01","module":"A1A3","scenario":null}]},{"parameter":"MER","unit":"kg","values":[{"value":"1,91E-02","module":"A1","scenario":null},{"value":"3,88E-02","module":"A2","scenario":null},{"value":"8,27E-02","module":"A3","scenario":null},{"value":"2,11E-02","module":"A4","scenario":null},{"value":"2,60E-02","module":"C1","scenario":null},{"value":"2,11E-02","module":"C2","scenario":null},{"value":"1,41E-02","module":"C3","scenario":null},{"value":"0,00E+00","module":"C4","scenario":null},{"value":"-2,50E-02","module":"D","scenario":null},{"value":"1,41E-01","module":"A1A3","scenario":null}]},{"parameter":"EEE","unit":"MJ","values":[{"value":"8,21E-02","module":"A1","scenario":null},{"value":"6,79E-03","module":"A2","scenario":null},{"value":"5,32E-02","module":"A3","scenario":null},{"value":"3,68E-03","module":"A4","scenario":null},{"value":"2,90E-04","module":"C1","scenario":null},{"value":"3,68E-03","module":"C2","scenario":null},{"value":"1,50E-04","module":"C3","scenario":null},{"value":"0,00E+00","module":"C4","scenario":null},{"value":"-7,99E+00","module":"D","scenario":null},{"value":"1,42E-01","module":"A1A3","scenario":null}]},{"parameter":"EET","unit":"MJ","values":[{"value":"1,25E+00","module":"A1","scenario":null},{"value":"1,03E-01","module":"A2","scenario":null},{"value":"8,04E-01","module":"A3","scenario":null},{"value":"5,60E-02","module":"A4","scenario":null},{"value":"4,39E-03","module":"C1","scenario":null},{"value":"5,60E-02","module":"C2","scenario":null},{"value":"2,26E-03","module":"C3","scenario":null},{"value":"0,00E+00","module":"C4","scenario":null},{"value":"-1,21E+02","module":"D","scenario":null},{"value":"2,15E+00","module":"A1A3","scenario":null}]}]}