{"product_name":"Con III high back oak and armrests","epd_id":"NEPD-3047-1718-EN","compliance":["EN 15804","ISO 14025","ISO 21930"],"producer_name":"Fora Form AS","environmental_impact":[{"parameter":"GWP-total","unit":"kg CO2-eq.","values":[{"value":"4,11E+01","module":"A1-A3","scenario":null},{"value":"9,30E-02","module":"A4","scenario":null}]},{"parameter":"ODP","unit":"kg CFC 11-eq.","values":[{"value":"2,28E-06","module":"A1-A3","scenario":null},{"value":"1,71E-08","module":"A4","scenario":null}]},{"parameter":"AP","unit":"kg SO2-eq.","values":[{"value":"2,26E-01","module":"A1-A3","scenario":null},{"value":"2,97E-04","module":"A4","scenario":null}]},{"parameter":"EP","unit":"kg Phosphat-eq.","values":[{"value":"3,80E-02","module":"A1-A3","scenario":null},{"value":"4,92E-05","module":"A4","scenario":null}]},{"parameter":"POCP","unit":"kg Ethen-eq.","values":[{"value":"1,40E-02","module":"A1-A3","scenario":null},{"value":"1,52E-05","module":"A4","scenario":null}]},{"parameter":"ADPE","unit":"kg Sb-eq.","values":[{"value":"5,61E-04","module":"A1-A3","scenario":null},{"value":"2,83E-07","module":"A4","scenario":null}]},{"parameter":"ADPF","unit":"MJ","values":[{"value":"4,49E+02","module":"A1-A3","scenario":null},{"value":"1,40E+00","module":"A4","scenario":null}]}],"additional_environmental_impact":[],"resource_use":[{"parameter":"PERE","unit":"MJ","values":[{"value":"1,93E+02","module":"A1-A3","scenario":null},{"value":"2,04E-02","module":"A4","scenario":null}]},{"parameter":"PERM","unit":"MJ","values":[{"value":"1,06E+02","module":"A1-A3","scenario":null},{"value":"0,00E+00","module":"A4","scenario":null}]},{"parameter":"PERT","unit":"MJ","values":[{"value":"2,98E+02","module":"A1-A3","scenario":null},{"value":"2,04E-02","module":"A4","scenario":null}]},{"parameter":"PENRE","unit":"MJ","values":[{"value":"5,33E+02","module":"A1-A3","scenario":null},{"value":"1,43E+00","module":"A4","scenario":null}]},{"parameter":"PENRM","unit":"MJ","values":[{"value":"7,76E+01","module":"A1-A3","scenario":null},{"value":"0,00E+00","module":"A4","scenario":null}]},{"parameter":"PENRT","unit":"MJ","values":[{"value":"6,11E+02","module":"A1-A3","scenario":null},{"value":"1,43E+00","module":"A4","scenario":null}]},{"parameter":"SM","unit":"kg","values":[{"value":"3,28E+00","module":"A1-A3","scenario":null},{"value":"0,00E+00","module":"A4","scenario":null}]},{"parameter":"RSF","unit":"MJ","values":[{"value":"0,00E+00","module":"A1-A3","scenario":null},{"value":"0,00E+00","module":"A4","scenario":null}]},{"parameter":"NRSF","unit":"MJ","values":[{"value":"0,00E+00","module":"A1-A3","scenario":null},{"value":"0,00E+00","module":"A4","scenario":null}]},{"parameter":"FW","unit":"m3","values":[{"value":"3,40E-01","module":"A1-A3","scenario":null},{"value":"2,69E-04","module":"A4","scenario":null}]}],"end_of_life_waste":[{"parameter":"HWD","unit":"kg","values":[{"value":"1,07E-02","module":"A1-A3","scenario":null},{"value":"8,37E-07","module":"A4","scenario":null}]},{"parameter":"NHWD","unit":"kg","values":[{"value":"2,81E+01","module":"A1-A3","scenario":null},{"value":"7,55E-02","module":"A4","scenario":null}]},{"parameter":"RWD","unit":"kg","values":[{"value":"1,44E-03","module":"A1-A3","scenario":null},{"value":"9,85E-06","module":"A4","scenario":null}]}],"end_of_life_flow":[{"parameter":"CRU","unit":"kg","values":[{"value":"0,00E+00","module":"A1-A3","scenario":null},{"value":"0,00E+00","module":"A4","scenario":null}]},{"parameter":"MFR","unit":"kg","values":[{"value":"0,00E+00","module":"A1-A3","scenario":null},{"value":"0,00E+00","module":"A4","scenario":null}]},{"parameter":"MER","unit":"kg","values":[{"value":"0,00E+00","module":"A1-A3","scenario":null},{"value":"0,00E+00","module":"A4","scenario":null}]},{"parameter":"EEE","unit":"MJ","values":[{"value":"0,00E+00","module":"A1-A3","scenario":null},{"value":"0,00E+00","module":"A4","scenario":null}]},{"parameter":"EET","unit":"MJ","values":[{"value":"0,00E+00","module":"A1-A3","scenario":null},{"value":"0,00E+00","module":"A4","scenario":null}]}]}