{"product_name":"TRV-AXQJ TT PURE 1x500/80mm\u00b2 36kV","epd_id":"NEPD-5372-4681-EN","compliance":["EN 15804+A2","ISO 14025","ISO 21930"],"producer_name":"Prysmian Group Sverige AB","environmental_impact":[{"parameter":"GWP-total","unit":"kg CO2-eq.","values":[{"value":"3,48E+01","module":"A1","scenario":null},{"value":"5,30E-01","module":"A2","scenario":null},{"value":"4,17E-01","module":"A3","scenario":null},{"value":"3,47E-01","module":"A4","scenario":null},{"value":"7,68E-01","module":"A5","scenario":null},{"value":"0,00E+00","module":"B1","scenario":null},{"value":"0,00E+00","module":"B2","scenario":null},{"value":"0,00E+00","module":"B3","scenario":null},{"value":"0,00E+00","module":"B4","scenario":null},{"value":"0,00E+00","module":"B5","scenario":null},{"value":"1,16E-03","module":"B6","scenario":null},{"value":"0,00E+00","module":"B7","scenario":null},{"value":"0,00E+00","module":"C1","scenario":null},{"value":"1,91E-01","module":"C2","scenario":null},{"value":"2,28E+00","module":"C3","scenario":null},{"value":"1,07E-01","module":"C4","scenario":null},{"value":"-7,09E+00","module":"D","scenario":null},{"value":"3,57E+01","module":"A1A3","scenario":null}]},{"parameter":"GWP-fossil","unit":"kg CO2-eq.","values":[{"value":"3,43E+01","module":"A1","scenario":null},{"value":"5,30E-01","module":"A2","scenario":null},{"value":"3,63E-01","module":"A3","scenario":null},{"value":"3,47E-01","module":"A4","scenario":null},{"value":"7,58E-01","module":"A5","scenario":null},{"value":"0,00E+00","module":"B1","scenario":null},{"value":"0,00E+00","module":"B2","scenario":null},{"value":"0,00E+00","module":"B3","scenario":null},{"value":"0,00E+00","module":"B4","scenario":null},{"value":"0,00E+00","module":"B5","scenario":null},{"value":"1,07E-03","module":"B6","scenario":null},{"value":"0,00E+00","module":"B7","scenario":null},{"value":"0,00E+00","module":"C1","scenario":null},{"value":"1,91E-01","module":"C2","scenario":null},{"value":"2,28E+00","module":"C3","scenario":null},{"value":"1,07E-01","module":"C4","scenario":null},{"value":"-6,93E+00","module":"D","scenario":null},{"value":"3,52E+01","module":"A1A3","scenario":null}]},{"parameter":"GWP-biogenic","unit":"kg CO2-eq.","values":[{"value":"3,08E-01","module":"A1","scenario":null},{"value":"2,52E-04","module":"A2","scenario":null},{"value":"4,40E-02","module":"A3","scenario":null},{"value":"1,42E-04","module":"A4","scenario":null},{"value":"7,04E-03","module":"A5","scenario":null},{"value":"0,00E+00","module":"B1","scenario":null},{"value":"0,00E+00","module":"B2","scenario":null},{"value":"0,00E+00","module":"B3","scenario":null},{"value":"0,00E+00","module":"B4","scenario":null},{"value":"0,00E+00","module":"B5","scenario":null},{"value":"2,18E-05","module":"B6","scenario":null},{"value":"0,00E+00","module":"B7","scenario":null},{"value":"0,00E+00","module":"C1","scenario":null},{"value":"7,78E-05","module":"C2","scenario":null},{"value":"3,04E-05","module":"C3","scenario":null},{"value":"9,01E-06","module":"C4","scenario":null},{"value":"-3,15E-02","module":"D","scenario":null},{"value":"3,52E-01","module":"A1A3","scenario":null}]},{"parameter":"GWP-luluc","unit":"kg CO2-eq.","values":[{"value":"1,76E-01","module":"A1","scenario":null},{"value":"2,09E-04","module":"A2","scenario":null},{"value":"1,03E-02","module":"A3","scenario":null},{"value":"1,01E-04","module":"A4","scenario":null},{"value":"3,74E-03","module":"A5","scenario":null},{"value":"0,00E+00","module":"B1","scenario":null},{"value":"0,00E+00","module":"B2","scenario":null},{"value":"0,00E+00","module":"B3","scenario":null},{"value":"0,00E+00","module":"B4","scenario":null},{"value":"0,00E+00","module":"B5","scenario":null},{"value":"6,97E-05","module":"B6","scenario":null},{"value":"0,00E+00","module":"B7","scenario":null},{"value":"0,00E+00","module":"C1","scenario":null},{"value":"6,67E-05","module":"C2","scenario":null},{"value":"5,23E-06","module":"C3","scenario":null},{"value":"6,01E-06","module":"C4","scenario":null},{"value":"-1,31E-01","module":"D","scenario":null},{"value":"1,87E-01","module":"A1A3","scenario":null}]},{"parameter":"ODP","unit":"kg CFC 11-eq.","values":[{"value":"1,79E-06","module":"A1","scenario":null},{"value":"1,12E-07","module":"A2","scenario":null},{"value":"8,19E-08","module":"A3","scenario":null},{"value":"8,01E-08","module":"A4","scenario":null},{"value":"4,14E-08","module":"A5","scenario":null},{"value":"0,00E+00","module":"B1","scenario":null},{"value":"0,00E+00","module":"B2","scenario":null},{"value":"0,00E+00","module":"B3","scenario":null},{"value":"0,00E+00","module":"B4","scenario":null},{"value":"0,00E+00","module":"B5","scenario":null},{"value":"5,26E-10","module":"B6","scenario":null},{"value":"0,00E+00","module":"B7","scenario":null},{"value":"0,00E+00","module":"C1","scenario":null},{"value":"4,35E-08","module":"C2","scenario":null},{"value":"2,98E-09","module":"C3","scenario":null},{"value":"5,59E-09","module":"C4","scenario":null},{"value":"-9,41E-03","module":"D","scenario":null},{"value":"1,99E-06","module":"A1A3","scenario":null}]},{"parameter":"AP","unit":"mol H+-eq.","values":[{"value":"3,52E-01","module":"A1","scenario":null},{"value":"4,12E-03","module":"A2","scenario":null},{"value":"1,20E-03","module":"A3","scenario":null},{"value":"1,46E-03","module":"A4","scenario":null},{"value":"7,18E-03","module":"A5","scenario":null},{"value":"0,00E+00","module":"B1","scenario":null},{"value":"0,00E+00","module":"B2","scenario":null},{"value":"0,00E+00","module":"B3","scenario":null},{"value":"0,00E+00","module":"B4","scenario":null},{"value":"0,00E+00","module":"B5","scenario":null},{"value":"6,99E-06","module":"B6","scenario":null},{"value":"0,00E+00","module":"B7","scenario":null},{"value":"0,00E+00","module":"C1","scenario":null},{"value":"7,80E-04","module":"C2","scenario":null},{"value":"3,68E-04","module":"C3","scenario":null},{"value":"1,48E-04","module":"C4","scenario":null},{"value":"-7,10E-02","module":"D","scenario":null},{"value":"3,58E-01","module":"A1A3","scenario":null}]},{"parameter":"POCP","unit":"kg NMVOC-eq.","values":[{"value":"1,39E-01","module":"A1","scenario":null},{"value":"4,44E-03","module":"A2","scenario":null},{"value":"7,08E-04","module":"A3","scenario":null},{"value":"1,56E-03","module":"A4","scenario":null},{"value":"2,91E-03","module":"A5","scenario":null},{"value":"0,00E+00","module":"B1","scenario":null},{"value":"0,00E+00","module":"B2","scenario":null},{"value":"0,00E+00","module":"B3","scenario":null},{"value":"0,00E+00","module":"B4","scenario":null},{"value":"0,00E+00","module":"B5","scenario":null},{"value":"3,57E-06","module":"B6","scenario":null},{"value":"0,00E+00","module":"B7","scenario":null},{"value":"0,00E+00","module":"C1","scenario":null},{"value":"7,83E-04","module":"C2","scenario":null},{"value":"4,46E-04","module":"C3","scenario":null},{"value":"1,88E-04","module":"C4","scenario":null},{"value":"-2,64E-02","module":"D","scenario":null},{"value":"1,44E-01","module":"A1A3","scenario":null}]},{"parameter":"ADPE","unit":"kg Sb-eq.","values":[{"value":"2,00E-03","module":"A1","scenario":null},{"value":"7,21E-06","module":"A2","scenario":null},{"value":"6,66E-06","module":"A3","scenario":null},{"value":"5,92E-06","module":"A4","scenario":null},{"value":"4,04E-05","module":"A5","scenario":null},{"value":"0,00E+00","module":"B1","scenario":null},{"value":"0,00E+00","module":"B2","scenario":null},{"value":"0,00E+00","module":"B3","scenario":null},{"value":"0,00E+00","module":"B4","scenario":null},{"value":"0,00E+00","module":"B5","scenario":null},{"value":"4,29E-08","module":"B6","scenario":null},{"value":"0,00E+00","module":"B7","scenario":null},{"value":"0,00E+00","module":"C1","scenario":null},{"value":"5,17E-06","module":"C2","scenario":null},{"value":"1,45E-07","module":"C3","scenario":null},{"value":"1,47E-07","module":"C4","scenario":null},{"value":"-1,30E-04","module":"D","scenario":null},{"value":"2,01E-03","module":"A1A3","scenario":null}]},{"parameter":"ADPF","unit":"MJ","values":[{"value":"4,27E+02","module":"A1","scenario":null},{"value":"7,72E+00","module":"A2","scenario":null},{"value":"1,89E+01","module":"A3","scenario":null},{"value":"5,39E+00","module":"A4","scenario":null},{"value":"9,18E+00","module":"A5","scenario":null},{"value":"0,00E+00","module":"B1","scenario":null},{"value":"0,00E+00","module":"B2","scenario":null},{"value":"0,00E+00","module":"B3","scenario":null},{"value":"0,00E+00","module":"B4","scenario":null},{"value":"0,00E+00","module":"B5","scenario":null},{"value":"1,26E-01","module":"B6","scenario":null},{"value":"0,00E+00","module":"B7","scenario":null},{"value":"0,00E+00","module":"C1","scenario":null},{"value":"2,88E+00","module":"C2","scenario":null},{"value":"2,13E-01","module":"C3","scenario":null},{"value":"4,38E-01","module":"C4","scenario":null},{"value":"-8,78E+01","module":"D","scenario":null},{"value":"4,54E+02","module":"A1A3","scenario":null}]},{"parameter":"WDP","unit":"m3 world-eq.","values":[{"value":"5,27E+03","module":"A1","scenario":null},{"value":"5,88E+00","module":"A2","scenario":null},{"value":"1,89E+03","module":"A3","scenario":null},{"value":"4,14E+00","module":"A4","scenario":null},{"value":"1,44E+02","module":"A5","scenario":null},{"value":"0,00E+00","module":"B1","scenario":null},{"value":"0,00E+00","module":"B2","scenario":null},{"value":"0,00E+00","module":"B3","scenario":null},{"value":"0,00E+00","module":"B4","scenario":null},{"value":"0,00E+00","module":"B5","scenario":null},{"value":"1,28E+01","module":"B6","scenario":null},{"value":"0,00E+00","module":"B7","scenario":null},{"value":"0,00E+00","module":"C1","scenario":null},{"value":"2,74E+00","module":"C2","scenario":null},{"value":"1,08E+00","module":"C3","scenario":null},{"value":"7,86E+00","module":"C4","scenario":null},{"value":"-3,83E+03","module":"D","scenario":null},{"value":"7,16E+03","module":"A1A3","scenario":null}]},{"parameter":"EP-freshwater","unit":"kg P-eq.","values":[{"value":"2,41E-03","module":"A1","scenario":null},{"value":"5,15E-06","module":"A2","scenario":null},{"value":"1,15E-05","module":"A3","scenario":null},{"value":"2,64E-06","module":"A4","scenario":null},{"value":"4,85E-05","module":"A5","scenario":null},{"value":"0,00E+00","module":"B1","scenario":null},{"value":"0,00E+00","module":"B2","scenario":null},{"value":"0,00E+00","module":"B3","scenario":null},{"value":"0,00E+00","module":"B4","scenario":null},{"value":"0,00E+00","module":"B5","scenario":null},{"value":"7,26E-08","module":"B6","scenario":null},{"value":"0,00E+00","module":"B7","scenario":null},{"value":"0,00E+00","module":"C1","scenario":null},{"value":"1,50E-06","module":"C2","scenario":null},{"value":"2,77E-07","module":"C3","scenario":null},{"value":"2,85E-07","module":"C4","scenario":null},{"value":"-4,36E-04","module":"D","scenario":null},{"value":"2,42E-03","module":"A1A3","scenario":null}]},{"parameter":"EP-marine","unit":"kg N-eq.","values":[{"value":"3,96E-02","module":"A1","scenario":null},{"value":"1,43E-03","module":"A2","scenario":null},{"value":"3,03E-04","module":"A3","scenario":null},{"value":"4,38E-04","module":"A4","scenario":null},{"value":"8,39E-04","module":"A5","scenario":null},{"value":"0,00E+00","module":"B1","scenario":null},{"value":"0,00E+00","module":"B2","scenario":null},{"value":"0,00E+00","module":"B3","scenario":null},{"value":"0,00E+00","module":"B4","scenario":null},{"value":"0,00E+00","module":"B5","scenario":null},{"value":"1,19E-06","module":"B6","scenario":null},{"value":"0,00E+00","module":"B7","scenario":null},{"value":"0,00E+00","module":"C1","scenario":null},{"value":"2,31E-04","module":"C2","scenario":null},{"value":"1,76E-04","module":"C3","scenario":null},{"value":"1,52E-04","module":"C4","scenario":null},{"value":"-7,05E-03","module":"D","scenario":null},{"value":"4,13E-02","module":"A1A3","scenario":null}]},{"parameter":"EP-terrestrial","unit":"mol N-eq.","values":[{"value":"4,77E-01","module":"A1","scenario":null},{"value":"1,57E-02","module":"A2","scenario":null},{"value":"2,95E-03","module":"A3","scenario":null},{"value":"4,85E-03","module":"A4","scenario":null},{"value":"1,00E-02","module":"A5","scenario":null},{"value":"0,00E+00","module":"B1","scenario":null},{"value":"0,00E+00","module":"B2","scenario":null},{"value":"0,00E+00","module":"B3","scenario":null},{"value":"0,00E+00","module":"B4","scenario":null},{"value":"0,00E+00","module":"B5","scenario":null},{"value":"1,57E-05","module":"B6","scenario":null},{"value":"0,00E+00","module":"B7","scenario":null},{"value":"0,00E+00","module":"C1","scenario":null},{"value":"2,56E-03","module":"C2","scenario":null},{"value":"1,86E-03","module":"C3","scenario":null},{"value":"5,92E-04","module":"C4","scenario":null},{"value":"-8,21E-02","module":"D","scenario":null},{"value":"4,95E-01","module":"A1A3","scenario":null}]},{"parameter":"GWP-IOBC","unit":"kg CO2-eq.","values":[{"value":"3,46E+01","module":"A1","scenario":null},{"value":"5,30E-01","module":"A2","scenario":null},{"value":"1,72E-01","module":"A3","scenario":null},{"value":"3,47E-01","module":"A4","scenario":null},{"value":"7,59E-01","module":"A5","scenario":null},{"value":"0,00E+00","module":"B1","scenario":null},{"value":"0,00E+00","module":"B2","scenario":null},{"value":"0,00E+00","module":"B3","scenario":null},{"value":"0,00E+00","module":"B4","scenario":null},{"value":"0,00E+00","module":"B5","scenario":null},{"value":"1,16E-03","module":"B6","scenario":null},{"value":"0,00E+00","module":"B7","scenario":null},{"value":"0,00E+00","module":"C1","scenario":null},{"value":"1,91E-01","module":"C2","scenario":null},{"value":"2,28E+00","module":"C3","scenario":null},{"value":"1,44E-02","module":"C4","scenario":null},{"value":"-6,70E+00","module":"D","scenario":null},{"value":"3,53E+01","module":"A1A3","scenario":null}]}],"additional_environmental_impact":[{"parameter":"PM","unit":"disease incidence","values":[{"value":"2,55E-06","module":"A1","scenario":null},{"value":"4,71E-08","module":"A2","scenario":null},{"value":"9,23E-09","module":"A3","scenario":null},{"value":"3,05E-08","module":"A4","scenario":null},{"value":"5,28E-08","module":"A5","scenario":null},{"value":"0,00E+00","module":"B1","scenario":null},{"value":"0,00E+00","module":"B2","scenario":null},{"value":"0,00E+00","module":"B3","scenario":null},{"value":"0,00E+00","module":"B4","scenario":null},{"value":"0,00E+00","module":"B5","scenario":null},{"value":"5,00E-11","module":"B6","scenario":null},{"value":"0,00E+00","module":"B7","scenario":null},{"value":"0,00E+00","module":"C1","scenario":null},{"value":"1,37E-08","module":"C2","scenario":null},{"value":"1,53E-09","module":"C3","scenario":null},{"value":"2,73E-09","module":"C4","scenario":null},{"value":"-5,79E-07","module":"D","scenario":null},{"value":"2,61E-06","module":"A1A3","scenario":null}]},{"parameter":"ETP-fw","unit":"CTUe","values":[{"value":"2,77E+03","module":"A1","scenario":null},{"value":"6,17E+00","module":"A2","scenario":null},{"value":"1,11E+01","module":"A3","scenario":null},{"value":"3,94E+00","module":"A4","scenario":null},{"value":"6,48E+01","module":"A5","scenario":null},{"value":"0,00E+00","module":"B1","scenario":null},{"value":"0,00E+00","module":"B2","scenario":null},{"value":"0,00E+00","module":"B3","scenario":null},{"value":"0,00E+00","module":"B4","scenario":null},{"value":"0,00E+00","module":"B5","scenario":null},{"value":"6,64E-02","module":"B6","scenario":null},{"value":"0,00E+00","module":"B7","scenario":null},{"value":"0,00E+00","module":"C1","scenario":null},{"value":"2,12E+00","module":"C2","scenario":null},{"value":"2,13E+00","module":"C3","scenario":null},{"value":"4,44E+02","module":"C4","scenario":null},{"value":"-3,39E+02","module":"D","scenario":null},{"value":"2,79E+03","module":"A1A3","scenario":null}]},{"parameter":"HTP-c","unit":"CTUh","values":[{"value":"8,22E-08","module":"A1","scenario":null},{"value":"0,00E+00","module":"A2","scenario":null},{"value":"3,55E-10","module":"A3","scenario":null},{"value":"0,00E+00","module":"A4","scenario":null},{"value":"1,65E-09","module":"A5","scenario":null},{"value":"0,00E+00","module":"B1","scenario":null},{"value":"0,00E+00","module":"B2","scenario":null},{"value":"0,00E+00","module":"B3","scenario":null},{"value":"0,00E+00","module":"B4","scenario":null},{"value":"0,00E+00","module":"B5","scenario":null},{"value":"2,00E-12","module":"B6","scenario":null},{"value":"0,00E+00","module":"B7","scenario":null},{"value":"0,00E+00","module":"C1","scenario":null},{"value":"0,00E+00","module":"C2","scenario":null},{"value":"8,30E-11","module":"C3","scenario":null},{"value":"2,50E-11","module":"C4","scenario":null},{"value":"-2,03E-08","module":"D","scenario":null},{"value":"8,25E-08","module":"A1A3","scenario":null}]},{"parameter":"HTP-nc","unit":"CTUh","values":[{"value":"3,50E-06","module":"A1","scenario":null},{"value":"6,76E-09","module":"A2","scenario":null},{"value":"8,85E-09","module":"A3","scenario":null},{"value":"3,81E-09","module":"A4","scenario":null},{"value":"7,05E-08","module":"A5","scenario":null},{"value":"0,00E+00","module":"B1","scenario":null},{"value":"0,00E+00","module":"B2","scenario":null},{"value":"0,00E+00","module":"B3","scenario":null},{"value":"0,00E+00","module":"B4","scenario":null},{"value":"0,00E+00","module":"B5","scenario":null},{"value":"4,60E-11","module":"B6","scenario":null},{"value":"0,00E+00","module":"B7","scenario":null},{"value":"0,00E+00","module":"C1","scenario":null},{"value":"2,29E-09","module":"C2","scenario":null},{"value":"3,49E-09","module":"C3","scenario":null},{"value":"5,34E-10","module":"C4","scenario":null},{"value":"-4,82E-07","module":"D","scenario":null},{"value":"3,52E-06","module":"A1A3","scenario":null}]},{"parameter":"SQP","unit":"unitless","values":[{"value":"9,75E+01","module":"A1","scenario":null},{"value":"7,09E+00","module":"A2","scenario":null},{"value":"8,48E+00","module":"A3","scenario":null},{"value":"6,18E+00","module":"A4","scenario":null},{"value":"2,38E+00","module":"A5","scenario":null},{"value":"0,00E+00","module":"B1","scenario":null},{"value":"0,00E+00","module":"B2","scenario":null},{"value":"0,00E+00","module":"B3","scenario":null},{"value":"0,00E+00","module":"B4","scenario":null},{"value":"0,00E+00","module":"B5","scenario":null},{"value":"5,57E-02","module":"B6","scenario":null},{"value":"0,00E+00","module":"B7","scenario":null},{"value":"0,00E+00","module":"C1","scenario":null},{"value":"1,98E+00","module":"C2","scenario":null},{"value":"3,32E-02","module":"C3","scenario":null},{"value":"1,16E+00","module":"C4","scenario":null},{"value":"-1,60E+01","module":"D","scenario":null},{"value":"1,13E+02","module":"A1A3","scenario":null}]},{"parameter":"IRP","unit":"kBq U235-eq.","values":[{"value":"1,04E+00","module":"A1","scenario":null},{"value":"3,32E-02","module":"A2","scenario":null},{"value":"6,38E-01","module":"A3","scenario":null},{"value":"2,36E-02","module":"A4","scenario":null},{"value":"3,46E-02","module":"A5","scenario":null},{"value":"0,00E+00","module":"B1","scenario":null},{"value":"0,00E+00","module":"B2","scenario":null},{"value":"0,00E+00","module":"B3","scenario":null},{"value":"0,00E+00","module":"B4","scenario":null},{"value":"0,00E+00","module":"B5","scenario":null},{"value":"4,31E-03","module":"B6","scenario":null},{"value":"0,00E+00","module":"B7","scenario":null},{"value":"0,00E+00","module":"C1","scenario":null},{"value":"1,26E-02","module":"C2","scenario":null},{"value":"4,59E-04","module":"C3","scenario":null},{"value":"2,56E-03","module":"C4","scenario":null},{"value":"-3,82E-01","module":"D","scenario":null},{"value":"1,71E+00","module":"A1A3","scenario":null}]}],"resource_use":[{"parameter":"PERE","unit":"MJ","values":[{"value":"6,52E+01","module":"A1","scenario":null},{"value":"1,33E-01","module":"A2","scenario":null},{"value":"8,95E+00","module":"A3","scenario":null},{"value":"6,79E-02","module":"A4","scenario":null},{"value":"1,49E+00","module":"A5","scenario":null},{"value":"0,00E+00","module":"B1","scenario":null},{"value":"0,00E+00","module":"B2","scenario":null},{"value":"0,00E+00","module":"B3","scenario":null},{"value":"0,00E+00","module":"B4","scenario":null},{"value":"0,00E+00","module":"B5","scenario":null},{"value":"6,05E-02","module":"B6","scenario":null},{"value":"0,00E+00","module":"B7","scenario":null},{"value":"0,00E+00","module":"C1","scenario":null},{"value":"4,06E-02","module":"C2","scenario":null},{"value":"9,42E-03","module":"C3","scenario":null},{"value":"4,26E-02","module":"C4","scenario":null},{"value":"-4,26E+01","module":"D","scenario":null},{"value":"7,43E+01","module":"A1A3","scenario":null}]},{"parameter":"PERM","unit":"MJ","values":[{"value":"0,00E+00","module":"A1","scenario":null},{"value":"0,00E+00","module":"A2","scenario":null},{"value":"0,00E+00","module":"A3","scenario":null},{"value":"0,00E+00","module":"A4","scenario":null},{"value":"0,00E+00","module":"A5","scenario":null},{"value":"0,00E+00","module":"B1","scenario":null},{"value":"0,00E+00","module":"B2","scenario":null},{"value":"0,00E+00","module":"B3","scenario":null},{"value":"0,00E+00","module":"B4","scenario":null},{"value":"0,00E+00","module":"B5","scenario":null},{"value":"0,00E+00","module":"B6","scenario":null},{"value":"0,00E+00","module":"B7","scenario":null},{"value":"0,00E+00","module":"C1","scenario":null},{"value":"0,00E+00","module":"C2","scenario":null},{"value":"0,00E+00","module":"C3","scenario":null},{"value":"0,00E+00","module":"C4","scenario":null},{"value":"0,00E+00","module":"D","scenario":null},{"value":"0,00E+00","module":"A1A3","scenario":null}]},{"parameter":"PERT","unit":"MJ","values":[{"value":"6,52E+01","module":"A1","scenario":null},{"value":"1,33E-01","module":"A2","scenario":null},{"value":"8,95E+00","module":"A3","scenario":null},{"value":"6,79E-02","module":"A4","scenario":null},{"value":"1,49E+00","module":"A5","scenario":null},{"value":"0,00E+00","module":"B1","scenario":null},{"value":"0,00E+00","module":"B2","scenario":null},{"value":"0,00E+00","module":"B3","scenario":null},{"value":"0,00E+00","module":"B4","scenario":null},{"value":"0,00E+00","module":"B5","scenario":null},{"value":"6,05E-02","module":"B6","scenario":null},{"value":"0,00E+00","module":"B7","scenario":null},{"value":"0,00E+00","module":"C1","scenario":null},{"value":"4,06E-02","module":"C2","scenario":null},{"value":"9,42E-03","module":"C3","scenario":null},{"value":"4,26E-02","module":"C4","scenario":null},{"value":"-4,26E+01","module":"D","scenario":null},{"value":"7,43E+01","module":"A1A3","scenario":null}]},{"parameter":"PENRE","unit":"MJ","values":[{"value":"3,78E+02","module":"A1","scenario":null},{"value":"7,72E+00","module":"A2","scenario":null},{"value":"1,89E+01","module":"A3","scenario":null},{"value":"5,39E+00","module":"A4","scenario":null},{"value":"8,21E+00","module":"A5","scenario":null},{"value":"0,00E+00","module":"B1","scenario":null},{"value":"0,00E+00","module":"B2","scenario":null},{"value":"0,00E+00","module":"B3","scenario":null},{"value":"0,00E+00","module":"B4","scenario":null},{"value":"0,00E+00","module":"B5","scenario":null},{"value":"1,26E-01","module":"B6","scenario":null},{"value":"0,00E+00","module":"B7","scenario":null},{"value":"0,00E+00","module":"C1","scenario":null},{"value":"2,88E+00","module":"C2","scenario":null},{"value":"2,13E-01","module":"C3","scenario":null},{"value":"4,38E-01","module":"C4","scenario":null},{"value":"-8,78E+01","module":"D","scenario":null},{"value":"4,05E+02","module":"A1A3","scenario":null}]},{"parameter":"PENRM","unit":"MJ","values":[{"value":"5,21E+01","module":"A1","scenario":null},{"value":"0,00E+00","module":"A2","scenario":null},{"value":"0,00E+00","module":"A3","scenario":null},{"value":"0,00E+00","module":"A4","scenario":null},{"value":"4,05E-02","module":"A5","scenario":null},{"value":"0,00E+00","module":"B1","scenario":null},{"value":"0,00E+00","module":"B2","scenario":null},{"value":"0,00E+00","module":"B3","scenario":null},{"value":"0,00E+00","module":"B4","scenario":null},{"value":"0,00E+00","module":"B5","scenario":null},{"value":"0,00E+00","module":"B6","scenario":null},{"value":"0,00E+00","module":"B7","scenario":null},{"value":"0,00E+00","module":"C1","scenario":null},{"value":"0,00E+00","module":"C2","scenario":null},{"value":"-5,01E+01","module":"C3","scenario":null},{"value":"0,00E+00","module":"C4","scenario":null},{"value":"0,00E+00","module":"D","scenario":null},{"value":"5,21E+01","module":"A1A3","scenario":null}]},{"parameter":"PENRT","unit":"MJ","values":[{"value":"4,31E+02","module":"A1","scenario":null},{"value":"7,72E+00","module":"A2","scenario":null},{"value":"1,89E+01","module":"A3","scenario":null},{"value":"5,39E+00","module":"A4","scenario":null},{"value":"8,25E+00","module":"A5","scenario":null},{"value":"0,00E+00","module":"B1","scenario":null},{"value":"0,00E+00","module":"B2","scenario":null},{"value":"0,00E+00","module":"B3","scenario":null},{"value":"0,00E+00","module":"B4","scenario":null},{"value":"0,00E+00","module":"B5","scenario":null},{"value":"1,26E-01","module":"B6","scenario":null},{"value":"0,00E+00","module":"B7","scenario":null},{"value":"0,00E+00","module":"C1","scenario":null},{"value":"2,88E+00","module":"C2","scenario":null},{"value":"-4,99E+01","module":"C3","scenario":null},{"value":"4,38E-01","module":"C4","scenario":null},{"value":"-8,78E+01","module":"D","scenario":null},{"value":"4,57E+02","module":"A1A3","scenario":null}]},{"parameter":"SM","unit":"kg","values":[{"value":"3,62E-01","module":"A1","scenario":null},{"value":"0,00E+00","module":"A2","scenario":null},{"value":"0,00E+00","module":"A3","scenario":null},{"value":"0,00E+00","module":"A4","scenario":null},{"value":"7,31E-03","module":"A5","scenario":null},{"value":"0,00E+00","module":"B1","scenario":null},{"value":"0,00E+00","module":"B2","scenario":null},{"value":"0,00E+00","module":"B3","scenario":null},{"value":"0,00E+00","module":"B4","scenario":null},{"value":"0,00E+00","module":"B5","scenario":null},{"value":"0,00E+00","module":"B6","scenario":null},{"value":"0,00E+00","module":"B7","scenario":null},{"value":"0,00E+00","module":"C1","scenario":null},{"value":"0,00E+00","module":"C2","scenario":null},{"value":"0,00E+00","module":"C3","scenario":null},{"value":"3,67E-03","module":"C4","scenario":null},{"value":"4,32E-02","module":"D","scenario":null},{"value":"3,62E-01","module":"A1A3","scenario":null}]},{"parameter":"RSF","unit":"MJ","values":[{"value":"6,15E-01","module":"A1","scenario":null},{"value":"3,68E-03","module":"A2","scenario":null},{"value":"3,50E-02","module":"A3","scenario":null},{"value":"2,37E-03","module":"A4","scenario":null},{"value":"1,31E-02","module":"A5","scenario":null},{"value":"0,00E+00","module":"B1","scenario":null},{"value":"0,00E+00","module":"B2","scenario":null},{"value":"0,00E+00","module":"B3","scenario":null},{"value":"0,00E+00","module":"B4","scenario":null},{"value":"0,00E+00","module":"B5","scenario":null},{"value":"2,34E-04","module":"B6","scenario":null},{"value":"0,00E+00","module":"B7","scenario":null},{"value":"0,00E+00","module":"C1","scenario":null},{"value":"1,45E-03","module":"C2","scenario":null},{"value":"2,20E-04","module":"C3","scenario":null},{"value":"8,85E-04","module":"C4","scenario":null},{"value":"-1,04E-02","module":"D","scenario":null},{"value":"6,54E-01","module":"A1A3","scenario":null}]},{"parameter":"NRSF","unit":"MJ","values":[{"value":"1,36E-01","module":"A1","scenario":null},{"value":"2,09E-02","module":"A2","scenario":null},{"value":"1,12E-01","module":"A3","scenario":null},{"value":"7,96E-03","module":"A4","scenario":null},{"value":"5,57E-03","module":"A5","scenario":null},{"value":"0,00E+00","module":"B1","scenario":null},{"value":"0,00E+00","module":"B2","scenario":null},{"value":"0,00E+00","module":"B3","scenario":null},{"value":"0,00E+00","module":"B4","scenario":null},{"value":"0,00E+00","module":"B5","scenario":null},{"value":"7,40E-04","module":"B6","scenario":null},{"value":"0,00E+00","module":"B7","scenario":null},{"value":"0,00E+00","module":"C1","scenario":null},{"value":"5,19E-03","module":"C2","scenario":null},{"value":"0,00E+00","module":"C3","scenario":null},{"value":"1,69E-03","module":"C4","scenario":null},{"value":"-6,22E-01","module":"D","scenario":null},{"value":"2,69E-01","module":"A1A3","scenario":null}]},{"parameter":"FW","unit":"m3","values":[{"value":"5,56E-01","module":"A1","scenario":null},{"value":"1,01E-03","module":"A2","scenario":null},{"value":"2,08E-02","module":"A3","scenario":null},{"value":"6,14E-04","module":"A4","scenario":null},{"value":"1,16E-02","module":"A5","scenario":null},{"value":"0,00E+00","module":"B1","scenario":null},{"value":"0,00E+00","module":"B2","scenario":null},{"value":"0,00E+00","module":"B3","scenario":null},{"value":"0,00E+00","module":"B4","scenario":null},{"value":"0,00E+00","module":"B5","scenario":null},{"value":"1,37E-04","module":"B6","scenario":null},{"value":"0,00E+00","module":"B7","scenario":null},{"value":"0,00E+00","module":"C1","scenario":null},{"value":"3,03E-04","module":"C2","scenario":null},{"value":"1,28E-03","module":"C3","scenario":null},{"value":"5,59E-04","module":"C4","scenario":null},{"value":"-1,85E-01","module":"D","scenario":null},{"value":"5,78E-01","module":"A1A3","scenario":null}]}],"end_of_life_waste":[{"parameter":"HWD","unit":"kg","values":[{"value":"2,36E-01","module":"A1","scenario":null},{"value":"5,07E-04","module":"A2","scenario":null},{"value":"8,84E-02","module":"A3","scenario":null},{"value":"2,95E-04","module":"A4","scenario":null},{"value":"7,32E-03","module":"A5","scenario":null},{"value":"0,00E+00","module":"B1","scenario":null},{"value":"0,00E+00","module":"B2","scenario":null},{"value":"0,00E+00","module":"B3","scenario":null},{"value":"0,00E+00","module":"B4","scenario":null},{"value":"0,00E+00","module":"B5","scenario":null},{"value":"6,58E-06","module":"B6","scenario":null},{"value":"0,00E+00","module":"B7","scenario":null},{"value":"0,00E+00","module":"C1","scenario":null},{"value":"1,47E-04","module":"C2","scenario":null},{"value":"0,00E+00","module":"C3","scenario":null},{"value":"4,11E-02","module":"C4","scenario":null},{"value":"2,63E-02","module":"D","scenario":null},{"value":"3,25E-01","module":"A1A3","scenario":null}]},{"parameter":"NHWD","unit":"kg","values":[{"value":"7,18E+00","module":"A1","scenario":null},{"value":"4,52E-01","module":"A2","scenario":null},{"value":"1,41E-01","module":"A3","scenario":null},{"value":"4,69E-01","module":"A4","scenario":null},{"value":"1,94E-01","module":"A5","scenario":null},{"value":"0,00E+00","module":"B1","scenario":null},{"value":"0,00E+00","module":"B2","scenario":null},{"value":"0,00E+00","module":"B3","scenario":null},{"value":"0,00E+00","module":"B4","scenario":null},{"value":"0,00E+00","module":"B5","scenario":null},{"value":"4,15E-04","module":"B6","scenario":null},{"value":"0,00E+00","module":"B7","scenario":null},{"value":"0,00E+00","module":"C1","scenario":null},{"value":"1,37E-01","module":"C2","scenario":null},{"value":"0,00E+00","module":"C3","scenario":null},{"value":"1,57E+00","module":"C4","scenario":null},{"value":"-2,05E+00","module":"D","scenario":null},{"value":"7,78E+00","module":"A1A3","scenario":null}]},{"parameter":"RWD","unit":"kg","values":[{"value":"1,00E-03","module":"A1","scenario":null},{"value":"5,13E-05","module":"A2","scenario":null},{"value":"2,81E-04","module":"A3","scenario":null},{"value":"3,68E-05","module":"A4","scenario":null},{"value":"2,75E-05","module":"A5","scenario":null},{"value":"0,00E+00","module":"B1","scenario":null},{"value":"0,00E+00","module":"B2","scenario":null},{"value":"0,00E+00","module":"B3","scenario":null},{"value":"0,00E+00","module":"B4","scenario":null},{"value":"0,00E+00","module":"B5","scenario":null},{"value":"1,90E-06","module":"B6","scenario":null},{"value":"0,00E+00","module":"B7","scenario":null},{"value":"0,00E+00","module":"C1","scenario":null},{"value":"1,96E-05","module":"C2","scenario":null},{"value":"0,00E+00","module":"C3","scenario":null},{"value":"2,98E-06","module":"C4","scenario":null},{"value":"-3,57E-04","module":"D","scenario":null},{"value":"1,34E-03","module":"A1A3","scenario":null}]}],"end_of_life_flow":[{"parameter":"CRU","unit":"kg","values":[{"value":"0,00E+00","module":"A1","scenario":null},{"value":"0,00E+00","module":"A2","scenario":null},{"value":"0,00E+00","module":"A3","scenario":null},{"value":"0,00E+00","module":"A4","scenario":null},{"value":"0,00E+00","module":"A5","scenario":null},{"value":"0,00E+00","module":"B1","scenario":null},{"value":"0,00E+00","module":"B2","scenario":null},{"value":"0,00E+00","module":"B3","scenario":null},{"value":"0,00E+00","module":"B4","scenario":null},{"value":"0,00E+00","module":"B5","scenario":null},{"value":"0,00E+00","module":"B6","scenario":null},{"value":"0,00E+00","module":"B7","scenario":null},{"value":"0,00E+00","module":"C1","scenario":null},{"value":"0,00E+00","module":"C2","scenario":null},{"value":"0,00E+00","module":"C3","scenario":null},{"value":"0,00E+00","module":"C4","scenario":null},{"value":"0,00E+00","module":"D","scenario":null},{"value":"0,00E+00","module":"A1A3","scenario":null}]},{"parameter":"MFR","unit":"kg","values":[{"value":"1,23E-03","module":"A1","scenario":null},{"value":"0,00E+00","module":"A2","scenario":null},{"value":"7,77E-03","module":"A3","scenario":null},{"value":"0,00E+00","module":"A4","scenario":null},{"value":"2,86E-02","module":"A5","scenario":null},{"value":"0,00E+00","module":"B1","scenario":null},{"value":"0,00E+00","module":"B2","scenario":null},{"value":"0,00E+00","module":"B3","scenario":null},{"value":"0,00E+00","module":"B4","scenario":null},{"value":"0,00E+00","module":"B5","scenario":null},{"value":"0,00E+00","module":"B6","scenario":null},{"value":"0,00E+00","module":"B7","scenario":null},{"value":"0,00E+00","module":"C1","scenario":null},{"value":"0,00E+00","module":"C2","scenario":null},{"value":"1,42E+00","module":"C3","scenario":null},{"value":"8,17E-05","module":"C4","scenario":null},{"value":"-1,69E-03","module":"D","scenario":null},{"value":"9,00E-03","module":"A1A3","scenario":null}]},{"parameter":"MER","unit":"kg","values":[{"value":"2,88E-03","module":"A1","scenario":null},{"value":"0,00E+00","module":"A2","scenario":null},{"value":"3,75E-06","module":"A3","scenario":null},{"value":"0,00E+00","module":"A4","scenario":null},{"value":"1,68E-02","module":"A5","scenario":null},{"value":"0,00E+00","module":"B1","scenario":null},{"value":"0,00E+00","module":"B2","scenario":null},{"value":"0,00E+00","module":"B3","scenario":null},{"value":"0,00E+00","module":"B4","scenario":null},{"value":"0,00E+00","module":"B5","scenario":null},{"value":"0,00E+00","module":"B6","scenario":null},{"value":"0,00E+00","module":"B7","scenario":null},{"value":"0,00E+00","module":"C1","scenario":null},{"value":"0,00E+00","module":"C2","scenario":null},{"value":"8,36E-01","module":"C3","scenario":null},{"value":"9,24E-05","module":"C4","scenario":null},{"value":"-2,23E-04","module":"D","scenario":null},{"value":"2,89E-03","module":"A1A3","scenario":null}]},{"parameter":"EEE","unit":"MJ","values":[{"value":"5,36E-03","module":"A1","scenario":null},{"value":"0,00E+00","module":"A2","scenario":null},{"value":"2,10E-01","module":"A3","scenario":null},{"value":"0,00E+00","module":"A4","scenario":null},{"value":"3,38E-02","module":"A5","scenario":null},{"value":"0,00E+00","module":"B1","scenario":null},{"value":"0,00E+00","module":"B2","scenario":null},{"value":"0,00E+00","module":"B3","scenario":null},{"value":"0,00E+00","module":"B4","scenario":null},{"value":"0,00E+00","module":"B5","scenario":null},{"value":"0,00E+00","module":"B6","scenario":null},{"value":"0,00E+00","module":"B7","scenario":null},{"value":"0,00E+00","module":"C1","scenario":null},{"value":"0,00E+00","module":"C2","scenario":null},{"value":"1,47E+00","module":"C3","scenario":null},{"value":"9,23E-04","module":"C4","scenario":null},{"value":"-5,46E-04","module":"D","scenario":null},{"value":"2,16E-01","module":"A1A3","scenario":null}]},{"parameter":"EET","unit":"MJ","values":[{"value":"8,11E-02","module":"A1","scenario":null},{"value":"0,00E+00","module":"A2","scenario":null},{"value":"3,18E+00","module":"A3","scenario":null},{"value":"0,00E+00","module":"A4","scenario":null},{"value":"5,11E-01","module":"A5","scenario":null},{"value":"0,00E+00","module":"B1","scenario":null},{"value":"0,00E+00","module":"B2","scenario":null},{"value":"0,00E+00","module":"B3","scenario":null},{"value":"0,00E+00","module":"B4","scenario":null},{"value":"0,00E+00","module":"B5","scenario":null},{"value":"0,00E+00","module":"B6","scenario":null},{"value":"0,00E+00","module":"B7","scenario":null},{"value":"0,00E+00","module":"C1","scenario":null},{"value":"0,00E+00","module":"C2","scenario":null},{"value":"2,23E+01","module":"C3","scenario":null},{"value":"1,40E-02","module":"C4","scenario":null},{"value":"-8,26E-03","module":"D","scenario":null},{"value":"3,26E+00","module":"A1A3","scenario":null}]}]}