{"product_name":"Repos (Lunde)","epd_id":"NEPD-2930-1621-NO","compliance":["EN 15804","ISO 14025","ISO 21930"],"producer_name":"Con-Form Group AS","environmental_impact":[{"parameter":"GWP-total","unit":"kg CO2-eq.","values":[{"value":"7,81E+01","module":"A1","scenario":null},{"value":"3,40E+00","module":"A2","scenario":null},{"value":"9,29E+00","module":"A3","scenario":null},{"value":"7,17E+00","module":"A4","scenario":null},{"value":"4,48E-01","module":"A5","scenario":null},{"value":"-3,30E+00","module":"B1","scenario":null},{"value":"9,07E+01","module":"A1A3","scenario":null}]},{"parameter":"ODP","unit":"kg CFC 11-eq.","values":[{"value":"1,70E-06","module":"A1","scenario":null},{"value":"6,90E-07","module":"A2","scenario":null},{"value":"1,17E-06","module":"A3","scenario":null},{"value":"1,47E-06","module":"A4","scenario":null},{"value":"3,61E-08","module":"A5","scenario":null},{"value":"0,00E+00","module":"B1","scenario":null},{"value":"3,56E-06","module":"A1A3","scenario":null}]},{"parameter":"AP","unit":"kg SO2-eq.","values":[{"value":"3,26E-01","module":"A1","scenario":null},{"value":"8,66E-03","module":"A2","scenario":null},{"value":"4,91E-02","module":"A3","scenario":null},{"value":"1,85E-02","module":"A4","scenario":null},{"value":"1,91E-03","module":"A5","scenario":null},{"value":"0,00E+00","module":"B1","scenario":null},{"value":"3,84E-01","module":"A1A3","scenario":null}]},{"parameter":"EP","unit":"kg Phosphat-eq.","values":[{"value":"6,40E-02","module":"A1","scenario":null},{"value":"1,19E-03","module":"A2","scenario":null},{"value":"1,19E-02","module":"A3","scenario":null},{"value":"2,55E-03","module":"A4","scenario":null},{"value":"4,36E-04","module":"A5","scenario":null},{"value":"0,00E+00","module":"B1","scenario":null},{"value":"7,71E-02","module":"A1A3","scenario":null}]},{"parameter":"POCP","unit":"kg Ethen-eq.","values":[{"value":"1,87E-02","module":"A1","scenario":null},{"value":"5,29E-04","module":"A2","scenario":null},{"value":"1,65E-03","module":"A3","scenario":null},{"value":"1,12E-03","module":"A4","scenario":null},{"value":"4,63E-05","module":"A5","scenario":null},{"value":"0,00E+00","module":"B1","scenario":null},{"value":"2,09E-02","module":"A1A3","scenario":null}]},{"parameter":"ADPE","unit":"kg Sb-eq.","values":[{"value":"4,71E-05","module":"A1","scenario":null},{"value":"8,46E-06","module":"A2","scenario":null},{"value":"8,50E-06","module":"A3","scenario":null},{"value":"1,71E-05","module":"A4","scenario":null},{"value":"7,90E-07","module":"A5","scenario":null},{"value":"0,00E+00","module":"B1","scenario":null},{"value":"6,41E-05","module":"A1A3","scenario":null}]},{"parameter":"ADPF","unit":"MJ","values":[{"value":"3,14E+02","module":"A1","scenario":null},{"value":"5,51E+01","module":"A2","scenario":null},{"value":"9,57E+01","module":"A3","scenario":null},{"value":"1,18E+02","module":"A4","scenario":null},{"value":"4,05E+00","module":"A5","scenario":null},{"value":"0,00E+00","module":"B1","scenario":null},{"value":"4,65E+02","module":"A1A3","scenario":null}]}],"additional_environmental_impact":[],"resource_use":[{"parameter":"PERE","unit":"MJ","values":[{"value":"2,33E+02","module":"A1","scenario":null},{"value":"9,76E-01","module":"A2","scenario":null},{"value":"1,28E+02","module":"A3","scenario":null},{"value":"2,14E+00","module":"A4","scenario":null},{"value":"7,49E+00","module":"A5","scenario":null},{"value":"0,00E+00","module":"B1","scenario":null},{"value":"3,62E+02","module":"A1A3","scenario":null}]},{"parameter":"PERM","unit":"MJ","values":[{"value":"3,67E+00","module":"A1","scenario":null},{"value":"0,00E+00","module":"A2","scenario":null},{"value":"0,00E+00","module":"A3","scenario":null},{"value":"0,00E+00","module":"A4","scenario":null},{"value":"1,95E-03","module":"A5","scenario":null},{"value":"0,00E+00","module":"B1","scenario":null},{"value":"3,67E+00","module":"A1A3","scenario":null}]},{"parameter":"PERT","unit":"MJ","values":[{"value":"2,37E+02","module":"A1","scenario":null},{"value":"9,76E-01","module":"A2","scenario":null},{"value":"1,28E+02","module":"A3","scenario":null},{"value":"2,14E+00","module":"A4","scenario":null},{"value":"7,49E+00","module":"A5","scenario":null},{"value":"0,00E+00","module":"B1","scenario":null},{"value":"3,66E+02","module":"A1A3","scenario":null}]},{"parameter":"PENRE","unit":"MJ","values":[{"value":"3,33E+02","module":"A1","scenario":null},{"value":"5,68E+01","module":"A2","scenario":null},{"value":"1,14E+02","module":"A3","scenario":null},{"value":"1,21E+02","module":"A4","scenario":null},{"value":"4,38E+00","module":"A5","scenario":null},{"value":"0,00E+00","module":"B1","scenario":null},{"value":"5,04E+02","module":"A1A3","scenario":null}]},{"parameter":"PENRM","unit":"MJ","values":[{"value":"2,64E+00","module":"A1","scenario":null},{"value":"0,00E+00","module":"A2","scenario":null},{"value":"0,00E+00","module":"A3","scenario":null},{"value":"0,00E+00","module":"A4","scenario":null},{"value":"4,22E-02","module":"A5","scenario":null},{"value":"0,00E+00","module":"B1","scenario":null},{"value":"2,64E+00","module":"A1A3","scenario":null}]},{"parameter":"PENRT","unit":"MJ","values":[{"value":"3,36E+02","module":"A1","scenario":null},{"value":"5,68E+01","module":"A2","scenario":null},{"value":"1,14E+02","module":"A3","scenario":null},{"value":"1,21E+02","module":"A4","scenario":null},{"value":"4,42E+00","module":"A5","scenario":null},{"value":"0,00E+00","module":"B1","scenario":null},{"value":"5,06E+02","module":"A1A3","scenario":null}]},{"parameter":"SM","unit":"kg","values":[{"value":"3,94E+01","module":"A1","scenario":null},{"value":"0,00E+00","module":"A2","scenario":null},{"value":"0,00E+00","module":"A3","scenario":null},{"value":"0,00E+00","module":"A4","scenario":null},{"value":"7,10E-01","module":"A5","scenario":null},{"value":"0,00E+00","module":"B1","scenario":null},{"value":"3,94E+01","module":"A1A3","scenario":null}]},{"parameter":"RSF","unit":"MJ","values":[{"value":"9,04E+01","module":"A1","scenario":null},{"value":"0,00E+00","module":"A2","scenario":null},{"value":"7,48E-03","module":"A3","scenario":null},{"value":"0,00E+00","module":"A4","scenario":null},{"value":"1,07E-03","module":"A5","scenario":null},{"value":"0,00E+00","module":"B1","scenario":null},{"value":"9,04E+01","module":"A1A3","scenario":null}]},{"parameter":"NRSF","unit":"MJ","values":[{"value":"1,18E+02","module":"A1","scenario":null},{"value":"0,00E+00","module":"A2","scenario":null},{"value":"0,00E+00","module":"A3","scenario":null},{"value":"0,00E+00","module":"A4","scenario":null},{"value":"6,44E-01","module":"A5","scenario":null},{"value":"0,00E+00","module":"B1","scenario":null},{"value":"1,18E+02","module":"A1A3","scenario":null}]},{"parameter":"FW","unit":"m3","values":[{"value":"2,32E+02","module":"A1","scenario":null},{"value":"1,31E-02","module":"A2","scenario":null},{"value":"1,13E-01","module":"A3","scenario":null},{"value":"2,87E-02","module":"A4","scenario":null},{"value":"2,57E-02","module":"A5","scenario":null},{"value":"0,00E+00","module":"B1","scenario":null},{"value":"2,32E+02","module":"A1A3","scenario":null}]}],"end_of_life_waste":[{"parameter":"HWD","unit":"kg","values":[{"value":"3,48E-03","module":"A1","scenario":null},{"value":"3,07E-05","module":"A2","scenario":null},{"value":"5,75E-05","module":"A3","scenario":null},{"value":"6,47E-05","module":"A4","scenario":null},{"value":"1,09E-04","module":"A5","scenario":null},{"value":"0,00E+00","module":"B1","scenario":null},{"value":"3,57E-03","module":"A1A3","scenario":null}]},{"parameter":"NHWD","unit":"kg","values":[{"value":"1,24E+01","module":"A1","scenario":null},{"value":"4,90E+00","module":"A2","scenario":null},{"value":"6,17E+00","module":"A3","scenario":null},{"value":"1,11E+01","module":"A4","scenario":null},{"value":"2,31E-01","module":"A5","scenario":null},{"value":"0,00E+00","module":"B1","scenario":null},{"value":"2,34E+01","module":"A1A3","scenario":null}]},{"parameter":"RWD","unit":"kg","values":[{"value":"2,15E-04","module":"A1","scenario":null},{"value":"3,96E-04","module":"A2","scenario":null},{"value":"6,73E-04","module":"A3","scenario":null},{"value":"8,49E-04","module":"A4","scenario":null},{"value":"2,15E-05","module":"A5","scenario":null},{"value":"0,00E+00","module":"B1","scenario":null},{"value":"1,28E-03","module":"A1A3","scenario":null}]}],"end_of_life_flow":[{"parameter":"CRU","unit":"kg","values":[{"value":"0,00E+00","module":"A1","scenario":null},{"value":"0,00E+00","module":"A2","scenario":null},{"value":"0,00E+00","module":"A3","scenario":null},{"value":"0,00E+00","module":"A4","scenario":null},{"value":"0,00E+00","module":"A5","scenario":null},{"value":"0,00E+00","module":"B1","scenario":null},{"value":"0,00E+00","module":"A1A3","scenario":null}]},{"parameter":"MFR","unit":"kg","values":[{"value":"2,81E+00","module":"A1","scenario":null},{"value":"0,00E+00","module":"A2","scenario":null},{"value":"6,31E+00","module":"A3","scenario":null},{"value":"0,00E+00","module":"A4","scenario":null},{"value":"1,18E-01","module":"A5","scenario":null},{"value":"0,00E+00","module":"B1","scenario":null},{"value":"9,12E+00","module":"A1A3","scenario":null}]},{"parameter":"MER","unit":"kg","values":[{"value":"0,00E+00","module":"A1","scenario":null},{"value":"0,00E+00","module":"A2","scenario":null},{"value":"7,51E+00","module":"A3","scenario":null},{"value":"0,00E+00","module":"A4","scenario":null},{"value":"0,00E+00","module":"A5","scenario":null},{"value":"0,00E+00","module":"B1","scenario":null},{"value":"7,51E+00","module":"A1A3","scenario":null}]},{"parameter":"EEE","unit":"MJ","values":[{"value":"0,00E+00","module":"A1","scenario":null},{"value":"0,00E+00","module":"A2","scenario":null},{"value":"5,34E+00","module":"A3","scenario":null},{"value":"0,00E+00","module":"A4","scenario":null},{"value":"0,00E+00","module":"A5","scenario":null},{"value":"0,00E+00","module":"B1","scenario":null},{"value":"5,34E+00","module":"A1A3","scenario":null}]},{"parameter":"EET","unit":"MJ","values":[{"value":"0,00E+00","module":"A1","scenario":null},{"value":"0,00E+00","module":"A2","scenario":null},{"value":"5,87E+01","module":"A3","scenario":null},{"value":"0,00E+00","module":"A4","scenario":null},{"value":"0,00E+00","module":"A5","scenario":null},{"value":"0,00E+00","module":"B1","scenario":null},{"value":"5,87E+01","module":"A1A3","scenario":null}]}]}