{"product_name":"Sense IP65","epd_id":"NEPD-4742-4001-EN","compliance":["EN 15804+A2","ISO 14025","ISO 21930"],"producer_name":"SG Armaturen AS","environmental_impact":[{"parameter":"GWP-total","unit":"kg CO2-eq.","values":[{"value":"1,09E+02","module":"A1","scenario":null},{"value":"4,44E-01","module":"A2","scenario":null},{"value":"6,52E+00","module":"A3","scenario":null},{"value":"3,76E+00","module":"A4","scenario":null},{"value":"1,06E+00","module":"A5","scenario":null},{"value":"1,16E+02","module":"B6","scenario":null},{"value":"0,00E+00","module":"C1","scenario":null},{"value":"6,27E-01","module":"C2","scenario":null},{"value":"3,02E+00","module":"C3","scenario":null},{"value":"2,23E-01","module":"C4","scenario":null},{"value":"-3,73E+00","module":"D","scenario":null},{"value":"1,16E+02","module":"A1A3","scenario":null}]},{"parameter":"GWP-fossil","unit":"kg CO2-eq.","values":[{"value":"1,09E+02","module":"A1","scenario":null},{"value":"4,44E-01","module":"A2","scenario":null},{"value":"6,18E+00","module":"A3","scenario":null},{"value":"3,76E+00","module":"A4","scenario":null},{"value":"1,00E-02","module":"A5","scenario":null},{"value":"1,12E+02","module":"B6","scenario":null},{"value":"0,00E+00","module":"C1","scenario":null},{"value":"6,27E-01","module":"C2","scenario":null},{"value":"3,02E+00","module":"C3","scenario":null},{"value":"2,22E-01","module":"C4","scenario":null},{"value":"-3,71E+00","module":"D","scenario":null},{"value":"1,15E+02","module":"A1A3","scenario":null}]},{"parameter":"GWP-biogenic","unit":"kg CO2-eq.","values":[{"value":"-2,20E-01","module":"A1","scenario":null},{"value":"1,84E-04","module":"A2","scenario":null},{"value":"3,21E-01","module":"A3","scenario":null},{"value":"1,56E-03","module":"A4","scenario":null},{"value":"1,05E+00","module":"A5","scenario":null},{"value":"3,11E+00","module":"B6","scenario":null},{"value":"0,00E+00","module":"C1","scenario":null},{"value":"2,59E-04","module":"C2","scenario":null},{"value":"2,01E-03","module":"C3","scenario":null},{"value":"1,34E-04","module":"C4","scenario":null},{"value":"-1,81E-02","module":"D","scenario":null},{"value":"1,01E-01","module":"A1A3","scenario":null}]},{"parameter":"GWP-luluc","unit":"kg CO2-eq.","values":[{"value":"1,53E-01","module":"A1","scenario":null},{"value":"1,58E-04","module":"A2","scenario":null},{"value":"1,86E-02","module":"A3","scenario":null},{"value":"1,34E-03","module":"A4","scenario":null},{"value":"3,32E-06","module":"A5","scenario":null},{"value":"4,63E-01","module":"B6","scenario":null},{"value":"0,00E+00","module":"C1","scenario":null},{"value":"2,23E-04","module":"C2","scenario":null},{"value":"5,96E-04","module":"C3","scenario":null},{"value":"5,42E-04","module":"C4","scenario":null},{"value":"-6,87E-03","module":"D","scenario":null},{"value":"1,71E-01","module":"A1A3","scenario":null}]},{"parameter":"ODP","unit":"kg CFC 11-eq.","values":[{"value":"8,07E-06","module":"A1","scenario":null},{"value":"1,01E-07","module":"A2","scenario":null},{"value":"3,36E-07","module":"A3","scenario":null},{"value":"8,52E-07","module":"A4","scenario":null},{"value":"2,12E-09","module":"A5","scenario":null},{"value":"7,70E-06","module":"B6","scenario":null},{"value":"0,00E+00","module":"C1","scenario":null},{"value":"1,42E-07","module":"C2","scenario":null},{"value":"8,89E-08","module":"C3","scenario":null},{"value":"1,60E-08","module":"C4","scenario":null},{"value":"-9,24E-03","module":"D","scenario":null},{"value":"8,51E-06","module":"A1A3","scenario":null}]},{"parameter":"AP","unit":"mol H+-eq.","values":[{"value":"8,42E-01","module":"A1","scenario":null},{"value":"1,28E-03","module":"A2","scenario":null},{"value":"2,32E-02","module":"A3","scenario":null},{"value":"1,08E-02","module":"A4","scenario":null},{"value":"4,76E-05","module":"A5","scenario":null},{"value":"8,78E-01","module":"B6","scenario":null},{"value":"0,00E+00","module":"C1","scenario":null},{"value":"1,80E-03","module":"C2","scenario":null},{"value":"1,95E-03","module":"C3","scenario":null},{"value":"6,43E-04","module":"C4","scenario":null},{"value":"-1,22E-01","module":"D","scenario":null},{"value":"8,67E-01","module":"A1A3","scenario":null}]},{"parameter":"POCP","unit":"kg NMVOC-eq.","values":[{"value":"4,25E-01","module":"A1","scenario":null},{"value":"1,08E-03","module":"A2","scenario":null},{"value":"1,38E-02","module":"A3","scenario":null},{"value":"9,16E-03","module":"A4","scenario":null},{"value":"4,90E-05","module":"A5","scenario":null},{"value":"3,38E-01","module":"B6","scenario":null},{"value":"0,00E+00","module":"C1","scenario":null},{"value":"1,53E-03","module":"C2","scenario":null},{"value":"1,49E-03","module":"C3","scenario":null},{"value":"7,15E-04","module":"C4","scenario":null},{"value":"-3,20E-02","module":"D","scenario":null},{"value":"4,40E-01","module":"A1A3","scenario":null}]},{"parameter":"ADPE","unit":"kg Sb-eq.","values":[{"value":"9,46E-03","module":"A1","scenario":null},{"value":"1,23E-05","module":"A2","scenario":null},{"value":"4,72E-05","module":"A3","scenario":null},{"value":"1,04E-04","module":"A4","scenario":null},{"value":"2,45E-07","module":"A5","scenario":null},{"value":"8,38E-03","module":"B6","scenario":null},{"value":"0,00E+00","module":"C1","scenario":null},{"value":"1,73E-05","module":"C2","scenario":null},{"value":"3,33E-06","module":"C3","scenario":null},{"value":"7,14E-07","module":"C4","scenario":null},{"value":"-1,83E-03","module":"D","scenario":null},{"value":"9,52E-03","module":"A1A3","scenario":null}]},{"parameter":"ADPF","unit":"MJ","values":[{"value":"1,41E+03","module":"A1","scenario":null},{"value":"6,71E+00","module":"A2","scenario":null},{"value":"8,16E+01","module":"A3","scenario":null},{"value":"5,69E+01","module":"A4","scenario":null},{"value":"1,41E-01","module":"A5","scenario":null},{"value":"1,53E+03","module":"B6","scenario":null},{"value":"0,00E+00","module":"C1","scenario":null},{"value":"9,48E+00","module":"C2","scenario":null},{"value":"4,33E+00","module":"C3","scenario":null},{"value":"1,69E+00","module":"C4","scenario":null},{"value":"-3,99E+01","module":"D","scenario":null},{"value":"1,50E+03","module":"A1A3","scenario":null}]},{"parameter":"WDP","unit":"m3 world-eq.","values":[{"value":"4,47E+03","module":"A1","scenario":null},{"value":"6,49E+00","module":"A2","scenario":null},{"value":"9,78E+02","module":"A3","scenario":null},{"value":"5,50E+01","module":"A4","scenario":null},{"value":"1,78E-01","module":"A5","scenario":null},{"value":"2,67E+05","module":"B6","scenario":null},{"value":"0,00E+00","module":"C1","scenario":null},{"value":"9,17E+00","module":"C2","scenario":null},{"value":"2,21E+01","module":"C3","scenario":null},{"value":"1,79E+01","module":"C4","scenario":null},{"value":"-7,00E+00","module":"D","scenario":null},{"value":"5,45E+03","module":"A1A3","scenario":null}]},{"parameter":"EP-freshwater","unit":"kg P-eq.","values":[{"value":"1,50E-02","module":"A1","scenario":null},{"value":"3,55E-06","module":"A2","scenario":null},{"value":"4,27E-04","module":"A3","scenario":null},{"value":"3,00E-05","module":"A4","scenario":null},{"value":"8,25E-08","module":"A5","scenario":null},{"value":"8,08E-03","module":"B6","scenario":null},{"value":"0,00E+00","module":"C1","scenario":null},{"value":"5,01E-06","module":"C2","scenario":null},{"value":"2,09E-05","module":"C3","scenario":null},{"value":"3,49E-06","module":"C4","scenario":null},{"value":"-7,16E-04","module":"D","scenario":null},{"value":"1,54E-02","module":"A1A3","scenario":null}]},{"parameter":"EP-marine","unit":"kg N-eq.","values":[{"value":"1,16E-01","module":"A1","scenario":null},{"value":"2,52E-04","module":"A2","scenario":null},{"value":"4,56E-03","module":"A3","scenario":null},{"value":"2,14E-03","module":"A4","scenario":null},{"value":"1,57E-05","module":"A5","scenario":null},{"value":"9,65E-02","module":"B6","scenario":null},{"value":"0,00E+00","module":"C1","scenario":null},{"value":"3,56E-04","module":"C2","scenario":null},{"value":"5,22E-04","module":"C3","scenario":null},{"value":"2,93E-04","module":"C4","scenario":null},{"value":"-8,46E-03","module":"D","scenario":null},{"value":"1,21E-01","module":"A1A3","scenario":null}]},{"parameter":"EP-terrestrial","unit":"mol N-eq.","values":[{"value":"1,29E+00","module":"A1","scenario":null},{"value":"2,82E-03","module":"A2","scenario":null},{"value":"6,00E-02","module":"A3","scenario":null},{"value":"2,39E-02","module":"A4","scenario":null},{"value":"1,70E-04","module":"A5","scenario":null},{"value":"1,26E+00","module":"B6","scenario":null},{"value":"0,00E+00","module":"C1","scenario":null},{"value":"3,99E-03","module":"C2","scenario":null},{"value":"5,65E-03","module":"C3","scenario":null},{"value":"2,00E-03","module":"C4","scenario":null},{"value":"-1,11E-01","module":"D","scenario":null},{"value":"1,36E+00","module":"A1A3","scenario":null}]},{"parameter":"GWP-IOBC","unit":"kg CO2-eq.","values":[{"value":"1,10E+02","module":"A1","scenario":null},{"value":"4,44E-01","module":"A2","scenario":null},{"value":"7,95E+00","module":"A3","scenario":null},{"value":"3,76E+00","module":"A4","scenario":null},{"value":"0,00E+00","module":"A5","scenario":null},{"value":"1,32E+02","module":"B6","scenario":null},{"value":"0,00E+00","module":"C1","scenario":null},{"value":"6,27E-01","module":"C2","scenario":null},{"value":"3,02E+00","module":"C3","scenario":null},{"value":"5,32E-02","module":"C4","scenario":null},{"value":"-4,10E+00","module":"D","scenario":null},{"value":"1,18E+02","module":"A1A3","scenario":null}]}],"additional_environmental_impact":[{"parameter":"PM","unit":"disease incidence","values":[{"value":"5,86E-06","module":"A1","scenario":null},{"value":"2,72E-08","module":"A2","scenario":null},{"value":"2,79E-07","module":"A3","scenario":null},{"value":"2,30E-07","module":"A4","scenario":null},{"value":"7,02E-10","module":"A5","scenario":null},{"value":"6,29E-06","module":"B6","scenario":null},{"value":"0,00E+00","module":"C1","scenario":null},{"value":"3,84E-08","module":"C2","scenario":null},{"value":"2,07E-08","module":"C3","scenario":null},{"value":"1,13E-08","module":"C4","scenario":null},{"value":"-4,92E-07","module":"D","scenario":null},{"value":"6,16E-06","module":"A1A3","scenario":null}]},{"parameter":"ETP-fw","unit":"CTUe","values":[{"value":"5,91E+03","module":"A1","scenario":null},{"value":"4,97E+00","module":"A2","scenario":null},{"value":"1,40E+02","module":"A3","scenario":null},{"value":"4,22E+01","module":"A4","scenario":null},{"value":"1,87E-01","module":"A5","scenario":null},{"value":"6,99E+03","module":"B6","scenario":null},{"value":"0,00E+00","module":"C1","scenario":null},{"value":"7,03E+00","module":"C2","scenario":null},{"value":"2,05E+01","module":"C3","scenario":null},{"value":"9,02E+02","module":"C4","scenario":null},{"value":"-9,04E+02","module":"D","scenario":null},{"value":"6,05E+03","module":"A1A3","scenario":null}]},{"parameter":"HTP-c","unit":"CTUh","values":[{"value":"2,30E-07","module":"A1","scenario":null},{"value":"0,00E+00","module":"A2","scenario":null},{"value":"2,78E-09","module":"A3","scenario":null},{"value":"0,00E+00","module":"A4","scenario":null},{"value":"6,00E-12","module":"A5","scenario":null},{"value":"3,33E-07","module":"B6","scenario":null},{"value":"0,00E+00","module":"C1","scenario":null},{"value":"0,00E+00","module":"C2","scenario":null},{"value":"2,05E-09","module":"C3","scenario":null},{"value":"3,36E-10","module":"C4","scenario":null},{"value":"-1,23E-08","module":"D","scenario":null},{"value":"2,33E-07","module":"A1A3","scenario":null}]},{"parameter":"HTP-nc","unit":"CTUh","values":[{"value":"6,14E-06","module":"A1","scenario":null},{"value":"5,43E-09","module":"A2","scenario":null},{"value":"1,01E-07","module":"A3","scenario":null},{"value":"4,60E-08","module":"A4","scenario":null},{"value":"2,35E-10","module":"A5","scenario":null},{"value":"7,85E-06","module":"B6","scenario":null},{"value":"0,00E+00","module":"C1","scenario":null},{"value":"7,67E-09","module":"C2","scenario":null},{"value":"8,51E-08","module":"C3","scenario":null},{"value":"3,53E-09","module":"C4","scenario":null},{"value":"-5,12E-07","module":"D","scenario":null},{"value":"6,25E-06","module":"A1A3","scenario":null}]},{"parameter":"SQP","unit":"unitless","values":[{"value":"3,67E+02","module":"A1","scenario":null},{"value":"4,69E+00","module":"A2","scenario":null},{"value":"1,38E+02","module":"A3","scenario":null},{"value":"3,98E+01","module":"A4","scenario":null},{"value":"9,43E-02","module":"A5","scenario":null},{"value":"7,72E+02","module":"B6","scenario":null},{"value":"0,00E+00","module":"C1","scenario":null},{"value":"6,63E+00","module":"C2","scenario":null},{"value":"1,40E+00","module":"C3","scenario":null},{"value":"4,20E+00","module":"C4","scenario":null},{"value":"-3,41E+01","module":"D","scenario":null},{"value":"5,09E+02","module":"A1A3","scenario":null}]},{"parameter":"IRP","unit":"kBq U235-eq.","values":[{"value":"4,86E+00","module":"A1","scenario":null},{"value":"2,93E-02","module":"A2","scenario":null},{"value":"3,44E-01","module":"A3","scenario":null},{"value":"2,49E-01","module":"A4","scenario":null},{"value":"6,01E-04","module":"A5","scenario":null},{"value":"2,78E+01","module":"B6","scenario":null},{"value":"0,00E+00","module":"C1","scenario":null},{"value":"4,14E-02","module":"C2","scenario":null},{"value":"1,97E-02","module":"C3","scenario":null},{"value":"6,74E-03","module":"C4","scenario":null},{"value":"-9,65E-02","module":"D","scenario":null},{"value":"5,23E+00","module":"A1A3","scenario":null}]}],"resource_use":[{"parameter":"PERE","unit":"MJ","values":[{"value":"1,27E+02","module":"A1","scenario":null},{"value":"9,60E-02","module":"A2","scenario":null},{"value":"8,03E+01","module":"A3","scenario":null},{"value":"8,14E-01","module":"A4","scenario":null},{"value":"2,31E-03","module":"A5","scenario":null},{"value":"1,99E+04","module":"B6","scenario":null},{"value":"0,00E+00","module":"C1","scenario":null},{"value":"1,36E-01","module":"C2","scenario":null},{"value":"7,45E-01","module":"C3","scenario":null},{"value":"3,25E-01","module":"C4","scenario":null},{"value":"-1,46E+01","module":"D","scenario":null},{"value":"2,07E+02","module":"A1A3","scenario":null}]},{"parameter":"PERM","unit":"MJ","values":[{"value":"5,09E+00","module":"A1","scenario":null},{"value":"0,00E+00","module":"A2","scenario":null},{"value":"0,00E+00","module":"A3","scenario":null},{"value":"0,00E+00","module":"A4","scenario":null},{"value":"-5,09E+00","module":"A5","scenario":null},{"value":"0,00E+00","module":"B6","scenario":null},{"value":"0,00E+00","module":"C1","scenario":null},{"value":"0,00E+00","module":"C2","scenario":null},{"value":"0,00E+00","module":"C3","scenario":null},{"value":"0,00E+00","module":"C4","scenario":null},{"value":"0,00E+00","module":"D","scenario":null},{"value":"5,09E+00","module":"A1A3","scenario":null}]},{"parameter":"PERT","unit":"MJ","values":[{"value":"1,32E+02","module":"A1","scenario":null},{"value":"9,60E-02","module":"A2","scenario":null},{"value":"8,03E+01","module":"A3","scenario":null},{"value":"8,14E-01","module":"A4","scenario":null},{"value":"-5,09E+00","module":"A5","scenario":null},{"value":"1,99E+04","module":"B6","scenario":null},{"value":"0,00E+00","module":"C1","scenario":null},{"value":"1,36E-01","module":"C2","scenario":null},{"value":"7,45E-01","module":"C3","scenario":null},{"value":"3,25E-01","module":"C4","scenario":null},{"value":"-1,46E+01","module":"D","scenario":null},{"value":"2,12E+02","module":"A1A3","scenario":null}]},{"parameter":"PENRE","unit":"MJ","values":[{"value":"1,36E+03","module":"A1","scenario":null},{"value":"6,71E+00","module":"A2","scenario":null},{"value":"8,16E+01","module":"A3","scenario":null},{"value":"5,69E+01","module":"A4","scenario":null},{"value":"1,41E-01","module":"A5","scenario":null},{"value":"1,54E+03","module":"B6","scenario":null},{"value":"0,00E+00","module":"C1","scenario":null},{"value":"9,48E+00","module":"C2","scenario":null},{"value":"4,33E+00","module":"C3","scenario":null},{"value":"1,69E+00","module":"C4","scenario":null},{"value":"-3,99E+01","module":"D","scenario":null},{"value":"1,44E+03","module":"A1A3","scenario":null}]},{"parameter":"PENRM","unit":"MJ","values":[{"value":"5,69E+01","module":"A1","scenario":null},{"value":"0,00E+00","module":"A2","scenario":null},{"value":"0,00E+00","module":"A3","scenario":null},{"value":"0,00E+00","module":"A4","scenario":null},{"value":"0,00E+00","module":"A5","scenario":null},{"value":"0,00E+00","module":"B6","scenario":null},{"value":"0,00E+00","module":"C1","scenario":null},{"value":"0,00E+00","module":"C2","scenario":null},{"value":"-5,83E+01","module":"C3","scenario":null},{"value":"0,00E+00","module":"C4","scenario":null},{"value":"0,00E+00","module":"D","scenario":null},{"value":"5,69E+01","module":"A1A3","scenario":null}]},{"parameter":"PENRT","unit":"MJ","values":[{"value":"1,41E+03","module":"A1","scenario":null},{"value":"6,71E+00","module":"A2","scenario":null},{"value":"1,03E+02","module":"A3","scenario":null},{"value":"5,69E+01","module":"A4","scenario":null},{"value":"1,41E-01","module":"A5","scenario":null},{"value":"1,54E+03","module":"B6","scenario":null},{"value":"0,00E+00","module":"C1","scenario":null},{"value":"9,48E+00","module":"C2","scenario":null},{"value":"-5,40E+01","module":"C3","scenario":null},{"value":"1,69E+00","module":"C4","scenario":null},{"value":"-3,99E+01","module":"D","scenario":null},{"value":"1,52E+03","module":"A1A3","scenario":null}]},{"parameter":"SM","unit":"kg","values":[{"value":"5,50E+00","module":"A1","scenario":null},{"value":"0,00E+00","module":"A2","scenario":null},{"value":"7,64E-04","module":"A3","scenario":null},{"value":"0,00E+00","module":"A4","scenario":null},{"value":"0,00E+00","module":"A5","scenario":null},{"value":"0,00E+00","module":"B6","scenario":null},{"value":"0,00E+00","module":"C1","scenario":null},{"value":"0,00E+00","module":"C2","scenario":null},{"value":"0,00E+00","module":"C3","scenario":null},{"value":"1,34E-02","module":"C4","scenario":null},{"value":"4,92E-02","module":"D","scenario":null},{"value":"5,50E+00","module":"A1A3","scenario":null}]},{"parameter":"RSF","unit":"MJ","values":[{"value":"2,16E+00","module":"A1","scenario":null},{"value":"3,44E-03","module":"A2","scenario":null},{"value":"2,03E+00","module":"A3","scenario":null},{"value":"2,91E-02","module":"A4","scenario":null},{"value":"7,67E-05","module":"A5","scenario":null},{"value":"1,56E+01","module":"B6","scenario":null},{"value":"0,00E+00","module":"C1","scenario":null},{"value":"4,85E-03","module":"C2","scenario":null},{"value":"1,46E-02","module":"C3","scenario":null},{"value":"2,40E-03","module":"C4","scenario":null},{"value":"3,64E-02","module":"D","scenario":null},{"value":"4,19E+00","module":"A1A3","scenario":null}]},{"parameter":"NRSF","unit":"MJ","values":[{"value":"1,13E+01","module":"A1","scenario":null},{"value":"1,23E-02","module":"A2","scenario":null},{"value":"1,86E+00","module":"A3","scenario":null},{"value":"1,04E-01","module":"A4","scenario":null},{"value":"3,16E-04","module":"A5","scenario":null},{"value":"3,88E+01","module":"B6","scenario":null},{"value":"0,00E+00","module":"C1","scenario":null},{"value":"1,74E-02","module":"C2","scenario":null},{"value":"-8,49E-05","module":"C3","scenario":null},{"value":"5,50E-02","module":"C4","scenario":null},{"value":"3,28E-01","module":"D","scenario":null},{"value":"1,32E+01","module":"A1A3","scenario":null}]},{"parameter":"FW","unit":"m3","values":[{"value":"1,09E+00","module":"A1","scenario":null},{"value":"7,18E-04","module":"A2","scenario":null},{"value":"2,19E-01","module":"A3","scenario":null},{"value":"6,08E-03","module":"A4","scenario":null},{"value":"6,63E-05","module":"A5","scenario":null},{"value":"1,48E+02","module":"B6","scenario":null},{"value":"0,00E+00","module":"C1","scenario":null},{"value":"1,01E-03","module":"C2","scenario":null},{"value":"6,30E-03","module":"C3","scenario":null},{"value":"1,70E-03","module":"C4","scenario":null},{"value":"-3,86E-02","module":"D","scenario":null},{"value":"1,31E+00","module":"A1A3","scenario":null}]}],"end_of_life_waste":[{"parameter":"HWD","unit":"kg","values":[{"value":"5,81E-01","module":"A1","scenario":null},{"value":"3,46E-04","module":"A2","scenario":null},{"value":"5,78E-02","module":"A3","scenario":null},{"value":"2,93E-03","module":"A4","scenario":null},{"value":"0,00E+00","module":"A5","scenario":null},{"value":"9,85E-01","module":"B6","scenario":null},{"value":"0,00E+00","module":"C1","scenario":null},{"value":"4,89E-04","module":"C2","scenario":null},{"value":"3,70E-05","module":"C3","scenario":null},{"value":"3,35E-01","module":"C4","scenario":null},{"value":"-1,64E-02","module":"D","scenario":null},{"value":"6,39E-01","module":"A1A3","scenario":null}]},{"parameter":"NHWD","unit":"kg","values":[{"value":"1,76E+01","module":"A1","scenario":null},{"value":"3,26E-01","module":"A2","scenario":null},{"value":"5,68E+00","module":"A3","scenario":null},{"value":"2,77E+00","module":"A4","scenario":null},{"value":"6,21E-01","module":"A5","scenario":null},{"value":"1,18E+02","module":"B6","scenario":null},{"value":"0,00E+00","module":"C1","scenario":null},{"value":"4,61E-01","module":"C2","scenario":null},{"value":"3,58E-01","module":"C3","scenario":null},{"value":"3,40E+00","module":"C4","scenario":null},{"value":"-8,00E-01","module":"D","scenario":null},{"value":"2,36E+01","module":"A1A3","scenario":null}]},{"parameter":"RWD","unit":"kg","values":[{"value":"3,93E-03","module":"A1","scenario":null},{"value":"4,57E-05","module":"A2","scenario":null},{"value":"2,30E-04","module":"A3","scenario":null},{"value":"3,87E-04","module":"A4","scenario":null},{"value":"0,00E+00","module":"A5","scenario":null},{"value":"1,37E-02","module":"B6","scenario":null},{"value":"0,00E+00","module":"C1","scenario":null},{"value":"6,46E-05","module":"C2","scenario":null},{"value":"2,00E-06","module":"C3","scenario":null},{"value":"4,79E-06","module":"C4","scenario":null},{"value":"-1,01E-04","module":"D","scenario":null},{"value":"4,20E-03","module":"A1A3","scenario":null}]}],"end_of_life_flow":[{"parameter":"CRU","unit":"kg","values":[{"value":"0,00E+00","module":"A1","scenario":null},{"value":"0,00E+00","module":"A2","scenario":null},{"value":"0,00E+00","module":"A3","scenario":null},{"value":"0,00E+00","module":"A4","scenario":null},{"value":"0,00E+00","module":"A5","scenario":null},{"value":"0,00E+00","module":"B6","scenario":null},{"value":"0,00E+00","module":"C1","scenario":null},{"value":"0,00E+00","module":"C2","scenario":null},{"value":"0,00E+00","module":"C3","scenario":null},{"value":"0,00E+00","module":"C4","scenario":null},{"value":"0,00E+00","module":"D","scenario":null},{"value":"0,00E+00","module":"A1A3","scenario":null}]},{"parameter":"MFR","unit":"kg","values":[{"value":"0,00E+00","module":"A1","scenario":null},{"value":"0,00E+00","module":"A2","scenario":null},{"value":"5,57E+00","module":"A3","scenario":null},{"value":"0,00E+00","module":"A4","scenario":null},{"value":"5,78E-01","module":"A5","scenario":null},{"value":"0,00E+00","module":"B6","scenario":null},{"value":"0,00E+00","module":"C1","scenario":null},{"value":"0,00E+00","module":"C2","scenario":null},{"value":"7,04E+00","module":"C3","scenario":null},{"value":"9,80E-05","module":"C4","scenario":null},{"value":"-1,92E-03","module":"D","scenario":null},{"value":"5,57E+00","module":"A1A3","scenario":null}]},{"parameter":"MER","unit":"kg","values":[{"value":"0,00E+00","module":"A1","scenario":null},{"value":"0,00E+00","module":"A2","scenario":null},{"value":"2,31E-05","module":"A3","scenario":null},{"value":"0,00E+00","module":"A4","scenario":null},{"value":"4,34E-02","module":"A5","scenario":null},{"value":"0,00E+00","module":"B6","scenario":null},{"value":"0,00E+00","module":"C1","scenario":null},{"value":"0,00E+00","module":"C2","scenario":null},{"value":"1,25E+00","module":"C3","scenario":null},{"value":"1,86E-04","module":"C4","scenario":null},{"value":"-2,53E-04","module":"D","scenario":null},{"value":"2,31E-05","module":"A1A3","scenario":null}]},{"parameter":"EEE","unit":"MJ","values":[{"value":"0,00E+00","module":"A1","scenario":null},{"value":"0,00E+00","module":"A2","scenario":null},{"value":"1,91E-01","module":"A3","scenario":null},{"value":"0,00E+00","module":"A4","scenario":null},{"value":"3,55E-02","module":"A5","scenario":null},{"value":"0,00E+00","module":"B6","scenario":null},{"value":"0,00E+00","module":"C1","scenario":null},{"value":"0,00E+00","module":"C2","scenario":null},{"value":"1,45E+00","module":"C3","scenario":null},{"value":"1,76E-03","module":"C4","scenario":null},{"value":"-6,21E-04","module":"D","scenario":null},{"value":"1,91E-01","module":"A1A3","scenario":null}]},{"parameter":"EET","unit":"MJ","values":[{"value":"0,00E+00","module":"A1","scenario":null},{"value":"0,00E+00","module":"A2","scenario":null},{"value":"2,89E+00","module":"A3","scenario":null},{"value":"0,00E+00","module":"A4","scenario":null},{"value":"5,37E-01","module":"A5","scenario":null},{"value":"0,00E+00","module":"B6","scenario":null},{"value":"0,00E+00","module":"C1","scenario":null},{"value":"0,00E+00","module":"C2","scenario":null},{"value":"2,19E+01","module":"C3","scenario":null},{"value":"2,67E-02","module":"C4","scenario":null},{"value":"-9,39E-03","module":"D","scenario":null},{"value":"2,89E+00","module":"A1A3","scenario":null}]}]}