{"product_name":"Dalapro Wood Finish Plus","epd_id":"NEPD-3479-2078-EN","compliance":["EN 15804","ISO 14025","ISO 21930"],"producer_name":"Saint-Gobain Sweden AB,  Scanspac","environmental_impact":[{"parameter":"GWP-total","unit":"kg CO2-eq.","values":[{"value":"3,21E-01","module":"A1","scenario":null},{"value":"6,77E-03","module":"A2","scenario":null},{"value":"9,45E-03","module":"A3","scenario":null},{"value":"2,48E-02","module":"A4","scenario":null},{"value":"3,37E-01","module":"A1A3","scenario":null}]},{"parameter":"ODP","unit":"kg CFC 11-eq.","values":[{"value":"3,28E-08","module":"A1","scenario":null},{"value":"1,32E-09","module":"A2","scenario":null},{"value":"8,51E-10","module":"A3","scenario":null},{"value":"5,10E-09","module":"A4","scenario":null},{"value":"3,49E-08","module":"A1A3","scenario":null}]},{"parameter":"AP","unit":"kg SO2-eq.","values":[{"value":"3,21E-03","module":"A1","scenario":null},{"value":"2,20E-05","module":"A2","scenario":null},{"value":"6,45E-05","module":"A3","scenario":null},{"value":"6,41E-05","module":"A4","scenario":null},{"value":"3,30E-03","module":"A1A3","scenario":null}]},{"parameter":"EP","unit":"kg Phosphat-eq.","values":[{"value":"6,18E-04","module":"A1","scenario":null},{"value":"3,69E-06","module":"A2","scenario":null},{"value":"3,94E-05","module":"A3","scenario":null},{"value":"8,84E-06","module":"A4","scenario":null},{"value":"6,61E-04","module":"A1A3","scenario":null}]},{"parameter":"POCP","unit":"kg Ethen-eq.","values":[{"value":"2,00E-04","module":"A1","scenario":null},{"value":"1,09E-06","module":"A2","scenario":null},{"value":"4,55E-06","module":"A3","scenario":null},{"value":"3,88E-06","module":"A4","scenario":null},{"value":"2,05E-04","module":"A1A3","scenario":null}]},{"parameter":"ADPE","unit":"kg Sb-eq.","values":[{"value":"2,40E-06","module":"A1","scenario":null},{"value":"1,53E-08","module":"A2","scenario":null},{"value":"2,82E-08","module":"A3","scenario":null},{"value":"5,91E-08","module":"A4","scenario":null},{"value":"2,44E-06","module":"A1A3","scenario":null}]},{"parameter":"ADPF","unit":"MJ","values":[{"value":"6,03E+00","module":"A1","scenario":null},{"value":"1,06E-01","module":"A2","scenario":null},{"value":"5,40E-02","module":"A3","scenario":null},{"value":"4,08E-01","module":"A4","scenario":null},{"value":"6,19E+00","module":"A1A3","scenario":null}]}],"additional_environmental_impact":[],"resource_use":[{"parameter":"PERE","unit":"MJ","values":[{"value":"1,23E+00","module":"A1","scenario":null},{"value":"1,92E-03","module":"A2","scenario":null},{"value":"2,88E-01","module":"A3","scenario":null},{"value":"7,41E-03","module":"A4","scenario":null},{"value":"1,52E+00","module":"A1A3","scenario":null}]},{"parameter":"PERM","unit":"MJ","values":[{"value":"6,43E-01","module":"A1","scenario":null},{"value":"0,00E+00","module":"A2","scenario":null},{"value":"5,36E-04","module":"A3","scenario":null},{"value":"0,00E+00","module":"A4","scenario":null},{"value":"6,43E-01","module":"A1A3","scenario":null}]},{"parameter":"PERT","unit":"MJ","values":[{"value":"1,88E+00","module":"A1","scenario":null},{"value":"1,92E-03","module":"A2","scenario":null},{"value":"2,88E-01","module":"A3","scenario":null},{"value":"7,41E-03","module":"A4","scenario":null},{"value":"2,17E+00","module":"A1A3","scenario":null}]},{"parameter":"PENRE","unit":"MJ","values":[{"value":"5,62E+00","module":"A1","scenario":null},{"value":"1,10E-01","module":"A2","scenario":null},{"value":"9,25E-02","module":"A3","scenario":null},{"value":"4,20E-01","module":"A4","scenario":null},{"value":"5,82E+00","module":"A1A3","scenario":null}]},{"parameter":"PENRM","unit":"MJ","values":[{"value":"1,41E+00","module":"A1","scenario":null},{"value":"0,00E+00","module":"A2","scenario":null},{"value":"0,00E+00","module":"A3","scenario":null},{"value":"0,00E+00","module":"A4","scenario":null},{"value":"1,41E+00","module":"A1A3","scenario":null}]},{"parameter":"PENRT","unit":"MJ","values":[{"value":"7,03E+00","module":"A1","scenario":null},{"value":"1,10E-01","module":"A2","scenario":null},{"value":"9,25E-02","module":"A3","scenario":null},{"value":"4,20E-01","module":"A4","scenario":null},{"value":"7,23E+00","module":"A1A3","scenario":null}]},{"parameter":"SM","unit":"kg","values":[{"value":"2,38E-02","module":"A1","scenario":null},{"value":"0,00E+00","module":"A2","scenario":null},{"value":"0,00E+00","module":"A3","scenario":null},{"value":"0,00E+00","module":"A4","scenario":null},{"value":"2,38E-02","module":"A1A3","scenario":null}]},{"parameter":"RSF","unit":"MJ","values":[{"value":"0,00E+00","module":"A1","scenario":null},{"value":"0,00E+00","module":"A2","scenario":null},{"value":"0,00E+00","module":"A3","scenario":null},{"value":"0,00E+00","module":"A4","scenario":null},{"value":"0,00E+00","module":"A1A3","scenario":null}]},{"parameter":"NRSF","unit":"MJ","values":[{"value":"0,00E+00","module":"A1","scenario":null},{"value":"0,00E+00","module":"A2","scenario":null},{"value":"0,00E+00","module":"A3","scenario":null},{"value":"0,00E+00","module":"A4","scenario":null},{"value":"0,00E+00","module":"A1A3","scenario":null}]},{"parameter":"FW","unit":"m3","values":[{"value":"4,22E-03","module":"A1","scenario":null},{"value":"2,58E-05","module":"A2","scenario":null},{"value":"6,69E-04","module":"A3","scenario":null},{"value":"9,95E-05","module":"A4","scenario":null},{"value":"4,92E-03","module":"A1A3","scenario":null}]}],"end_of_life_waste":[{"parameter":"HWD","unit":"kg","values":[{"value":"7,31E-06","module":"A1","scenario":null},{"value":"5,82E-08","module":"A2","scenario":null},{"value":"3,72E-03","module":"A3","scenario":null},{"value":"2,24E-07","module":"A4","scenario":null},{"value":"3,72E-03","module":"A1A3","scenario":null}]},{"parameter":"NHWD","unit":"kg","values":[{"value":"2,39E-01","module":"A1","scenario":null},{"value":"9,94E-03","module":"A2","scenario":null},{"value":"1,25E-02","module":"A3","scenario":null},{"value":"3,84E-02","module":"A4","scenario":null},{"value":"2,62E-01","module":"A1A3","scenario":null}]},{"parameter":"RWD","unit":"kg","values":[{"value":"2,21E-05","module":"A1","scenario":null},{"value":"7,66E-07","module":"A2","scenario":null},{"value":"1,22E-07","module":"A3","scenario":null},{"value":"2,94E-06","module":"A4","scenario":null},{"value":"2,30E-05","module":"A1A3","scenario":null}]}],"end_of_life_flow":[{"parameter":"CRU","unit":"kg","values":[{"value":"0,00E+00","module":"A1","scenario":null},{"value":"0,00E+00","module":"A2","scenario":null},{"value":"0,00E+00","module":"A3","scenario":null},{"value":"0,00E+00","module":"A4","scenario":null},{"value":"0,00E+00","module":"A1A3","scenario":null}]},{"parameter":"MFR","unit":"kg","values":[{"value":"0,00E+00","module":"A1","scenario":null},{"value":"0,00E+00","module":"A2","scenario":null},{"value":"8,00E-04","module":"A3","scenario":null},{"value":"0,00E+00","module":"A4","scenario":null},{"value":"8,00E-04","module":"A1A3","scenario":null}]},{"parameter":"MER","unit":"kg","values":[{"value":"0,00E+00","module":"A1","scenario":null},{"value":"0,00E+00","module":"A2","scenario":null},{"value":"4,73E-03","module":"A3","scenario":null},{"value":"0,00E+00","module":"A4","scenario":null},{"value":"4,73E-03","module":"A1A3","scenario":null}]},{"parameter":"EEE","unit":"MJ","values":[{"value":"0,00E+00","module":"A1","scenario":null},{"value":"0,00E+00","module":"A2","scenario":null},{"value":"3,15E-03","module":"A3","scenario":null},{"value":"0,00E+00","module":"A4","scenario":null},{"value":"3,15E-03","module":"A1A3","scenario":null}]},{"parameter":"EET","unit":"MJ","values":[{"value":"0,00E+00","module":"A1","scenario":null},{"value":"0,00E+00","module":"A2","scenario":null},{"value":"2,35E-02","module":"A3","scenario":null},{"value":"0,00E+00","module":"A4","scenario":null},{"value":"2,35E-02","module":"A1A3","scenario":null}]}]}