{"product_name":"Moderat 30MPa max 32mm F\u00e6rdig beton ","epd_id":"NEPD-4911-4251-DK","compliance":["EN 15804+A2","ISO 14025","ISO 21930"],"producer_name":"","environmental_impact":[{"parameter":"GWP-total","unit":"kg CO2-eq.","values":[{"value":"2,13E+02","module":"A1","scenario":null},{"value":"3,04E+00","module":"A2","scenario":null},{"value":"3,39E+00","module":"A3","scenario":null},{"value":"3,89E+00","module":"A4","scenario":null},{"value":"2,19E+02","module":"A1A3","scenario":null}]},{"parameter":"GWP-fossil","unit":"kg CO2-eq.","values":[{"value":"2,12E+02","module":"A1","scenario":null},{"value":"3,04E+00","module":"A2","scenario":null},{"value":"3,35E+00","module":"A3","scenario":null},{"value":"3,89E+00","module":"A4","scenario":null},{"value":"2,18E+02","module":"A1A3","scenario":null}]},{"parameter":"GWP-biogenic","unit":"kg CO2-eq.","values":[{"value":"7,28E-01","module":"A1","scenario":null},{"value":"1,25E-03","module":"A2","scenario":null},{"value":"3,09E-02","module":"A3","scenario":null},{"value":"1,60E-03","module":"A4","scenario":null},{"value":"7,60E-01","module":"A1A3","scenario":null}]},{"parameter":"GWP-luluc","unit":"kg CO2-eq.","values":[{"value":"4,99E-02","module":"A1","scenario":null},{"value":"8,88E-04","module":"A2","scenario":null},{"value":"4,03E-03","module":"A3","scenario":null},{"value":"1,14E-03","module":"A4","scenario":null},{"value":"5,48E-02","module":"A1A3","scenario":null}]},{"parameter":"ODP","unit":"kg CFC 11-eq.","values":[{"value":"3,98E-06","module":"A1","scenario":null},{"value":"7,03E-07","module":"A2","scenario":null},{"value":"1,83E-07","module":"A3","scenario":null},{"value":"8,99E-07","module":"A4","scenario":null},{"value":"4,87E-06","module":"A1A3","scenario":null}]},{"parameter":"AP","unit":"mol H+-eq.","values":[{"value":"5,86E-01","module":"A1","scenario":null},{"value":"1,28E-02","module":"A2","scenario":null},{"value":"1,59E-02","module":"A3","scenario":null},{"value":"1,64E-02","module":"A4","scenario":null},{"value":"6,15E-01","module":"A1A3","scenario":null}]},{"parameter":"POCP","unit":"kg NMVOC-eq.","values":[{"value":"3,44E-01","module":"A1","scenario":null},{"value":"1,37E-02","module":"A2","scenario":null},{"value":"1,14E-02","module":"A3","scenario":null},{"value":"1,75E-02","module":"A4","scenario":null},{"value":"3,69E-01","module":"A1A3","scenario":null}]},{"parameter":"ADPE","unit":"kg Sb-eq.","values":[{"value":"8,26E-04","module":"A1","scenario":null},{"value":"5,19E-05","module":"A2","scenario":null},{"value":"2,70E-05","module":"A3","scenario":null},{"value":"6,64E-05","module":"A4","scenario":null},{"value":"9,05E-04","module":"A1A3","scenario":null}]},{"parameter":"ADPF","unit":"MJ","values":[{"value":"8,16E+02","module":"A1","scenario":null},{"value":"4,73E+01","module":"A2","scenario":null},{"value":"4,37E+01","module":"A3","scenario":null},{"value":"6,05E+01","module":"A4","scenario":null},{"value":"9,07E+02","module":"A1A3","scenario":null}]},{"parameter":"WDP","unit":"m3 world-eq.","values":[{"value":"3,39E+03","module":"A1","scenario":null},{"value":"3,63E+01","module":"A2","scenario":null},{"value":"6,00E+02","module":"A3","scenario":null},{"value":"4,64E+01","module":"A4","scenario":null},{"value":"4,03E+03","module":"A1A3","scenario":null}]},{"parameter":"EP-freshwater","unit":"kg P-eq.","values":[{"value":"3,20E-03","module":"A1","scenario":null},{"value":"2,32E-05","module":"A2","scenario":null},{"value":"2,45E-04","module":"A3","scenario":null},{"value":"2,97E-05","module":"A4","scenario":null},{"value":"3,47E-03","module":"A1A3","scenario":null}]},{"parameter":"EP-marine","unit":"kg N-eq.","values":[{"value":"9,55E-02","module":"A1","scenario":null},{"value":"3,84E-03","module":"A2","scenario":null},{"value":"3,75E-03","module":"A3","scenario":null},{"value":"4,92E-03","module":"A4","scenario":null},{"value":"1,03E-01","module":"A1A3","scenario":null}]},{"parameter":"EP-terrestrial","unit":"mol N-eq.","values":[{"value":"1,05E+00","module":"A1","scenario":null},{"value":"4,25E-02","module":"A2","scenario":null},{"value":"4,78E-02","module":"A3","scenario":null},{"value":"5,44E-02","module":"A4","scenario":null},{"value":"1,14E+00","module":"A1A3","scenario":null}]},{"parameter":"GWP-IOBC","unit":"kg CO2-eq.","values":[{"value":"2,08E+02","module":"A1","scenario":null},{"value":"3,04E+00","module":"A2","scenario":null},{"value":"4,53E+00","module":"A3","scenario":null},{"value":"3,89E+00","module":"A4","scenario":null},{"value":"2,16E+02","module":"A1A3","scenario":null}]}],"additional_environmental_impact":[{"parameter":"PM","unit":"disease incidence","values":[{"value":"6,56E-06","module":"A1","scenario":null},{"value":"2,68E-07","module":"A2","scenario":null},{"value":"1,63E-07","module":"A3","scenario":null},{"value":"3,42E-07","module":"A4","scenario":null},{"value":"6,99E-06","module":"A1A3","scenario":null}]},{"parameter":"ETP-fw","unit":"CTUe","values":[{"value":"1,81E+03","module":"A1","scenario":null},{"value":"3,46E+01","module":"A2","scenario":null},{"value":"7,14E+01","module":"A3","scenario":null},{"value":"4,43E+01","module":"A4","scenario":null},{"value":"1,92E+03","module":"A1A3","scenario":null}]},{"parameter":"HTP-c","unit":"CTUh","values":[{"value":"1,51E-07","module":"A1","scenario":null},{"value":"0,00E+00","module":"A2","scenario":null},{"value":"1,46E-09","module":"A3","scenario":null},{"value":"0,00E+00","module":"A4","scenario":null},{"value":"1,53E-07","module":"A1A3","scenario":null}]},{"parameter":"HTP-nc","unit":"CTUh","values":[{"value":"7,81E-07","module":"A1","scenario":null},{"value":"3,35E-08","module":"A2","scenario":null},{"value":"4,75E-08","module":"A3","scenario":null},{"value":"4,28E-08","module":"A4","scenario":null},{"value":"8,62E-07","module":"A1A3","scenario":null}]},{"parameter":"SQP","unit":"unitless","values":[{"value":"-3,31E+01","module":"A1","scenario":null},{"value":"5,43E+01","module":"A2","scenario":null},{"value":"6,40E+01","module":"A3","scenario":null},{"value":"6,94E+01","module":"A4","scenario":null},{"value":"8,51E+01","module":"A1A3","scenario":null}]},{"parameter":"IRP","unit":"kBq U235-eq.","values":[{"value":"2,01E+00","module":"A1","scenario":null},{"value":"2,07E-01","module":"A2","scenario":null},{"value":"2,11E-01","module":"A3","scenario":null},{"value":"2,64E-01","module":"A4","scenario":null},{"value":"2,43E+00","module":"A1A3","scenario":null}]}],"resource_use":[{"parameter":"PERE","unit":"MJ","values":[{"value":"1,31E+02","module":"A1","scenario":null},{"value":"5,95E-01","module":"A2","scenario":null},{"value":"3,31E+01","module":"A3","scenario":null},{"value":"7,62E-01","module":"A4","scenario":null},{"value":"1,65E+02","module":"A1A3","scenario":null}]},{"parameter":"PERM","unit":"MJ","values":[{"value":"3,89E-01","module":"A1","scenario":null},{"value":"0,00E+00","module":"A2","scenario":null},{"value":"0,00E+00","module":"A3","scenario":null},{"value":"0,00E+00","module":"A4","scenario":null},{"value":"3,89E-01","module":"A1A3","scenario":null}]},{"parameter":"PERT","unit":"MJ","values":[{"value":"1,32E+02","module":"A1","scenario":null},{"value":"5,95E-01","module":"A2","scenario":null},{"value":"3,31E+01","module":"A3","scenario":null},{"value":"7,62E-01","module":"A4","scenario":null},{"value":"1,65E+02","module":"A1A3","scenario":null}]},{"parameter":"PENRE","unit":"MJ","values":[{"value":"8,04E+02","module":"A1","scenario":null},{"value":"4,73E+01","module":"A2","scenario":null},{"value":"4,38E+01","module":"A3","scenario":null},{"value":"6,05E+01","module":"A4","scenario":null},{"value":"8,95E+02","module":"A1A3","scenario":null}]},{"parameter":"PENRM","unit":"MJ","values":[{"value":"1,58E+01","module":"A1","scenario":null},{"value":"0,00E+00","module":"A2","scenario":null},{"value":"0,00E+00","module":"A3","scenario":null},{"value":"0,00E+00","module":"A4","scenario":null},{"value":"1,58E+01","module":"A1A3","scenario":null}]},{"parameter":"PENRT","unit":"MJ","values":[{"value":"8,20E+02","module":"A1","scenario":null},{"value":"4,73E+01","module":"A2","scenario":null},{"value":"4,38E+01","module":"A3","scenario":null},{"value":"6,05E+01","module":"A4","scenario":null},{"value":"9,11E+02","module":"A1A3","scenario":null}]},{"parameter":"SM","unit":"kg","values":[{"value":"7,03E-02","module":"A1","scenario":null},{"value":"0,00E+00","module":"A2","scenario":null},{"value":"0,00E+00","module":"A3","scenario":null},{"value":"0,00E+00","module":"A4","scenario":null},{"value":"7,03E-02","module":"A1A3","scenario":null}]},{"parameter":"RSF","unit":"MJ","values":[{"value":"3,53E-01","module":"A1","scenario":null},{"value":"2,08E-02","module":"A2","scenario":null},{"value":"1,24E+00","module":"A3","scenario":null},{"value":"2,66E-02","module":"A4","scenario":null},{"value":"1,62E+00","module":"A1A3","scenario":null}]},{"parameter":"NRSF","unit":"MJ","values":[{"value":"3,62E-01","module":"A1","scenario":null},{"value":"6,98E-02","module":"A2","scenario":null},{"value":"1,68E-02","module":"A3","scenario":null},{"value":"8,93E-02","module":"A4","scenario":null},{"value":"4,49E-01","module":"A1A3","scenario":null}]},{"parameter":"FW","unit":"m3","values":[{"value":"2,95E+00","module":"A1","scenario":null},{"value":"5,39E-03","module":"A2","scenario":null},{"value":"1,23E-01","module":"A3","scenario":null},{"value":"6,89E-03","module":"A4","scenario":null},{"value":"3,08E+00","module":"A1A3","scenario":null}]}],"end_of_life_waste":[{"parameter":"HWD","unit":"kg","values":[{"value":"5,53E+00","module":"A1","scenario":null},{"value":"2,59E-03","module":"A2","scenario":null},{"value":"5,25E-03","module":"A3","scenario":null},{"value":"3,31E-03","module":"A4","scenario":null},{"value":"5,54E+00","module":"A1A3","scenario":null}]},{"parameter":"NHWD","unit":"kg","values":[{"value":"1,18E+02","module":"A1","scenario":null},{"value":"4,11E+00","module":"A2","scenario":null},{"value":"2,41E-01","module":"A3","scenario":null},{"value":"5,26E+00","module":"A4","scenario":null},{"value":"1,22E+02","module":"A1A3","scenario":null}]},{"parameter":"RWD","unit":"kg","values":[{"value":"3,99E-03","module":"A1","scenario":null},{"value":"3,23E-04","module":"A2","scenario":null},{"value":"1,58E-04","module":"A3","scenario":null},{"value":"4,13E-04","module":"A4","scenario":null},{"value":"4,47E-03","module":"A1A3","scenario":null}]}],"end_of_life_flow":[{"parameter":"CRU","unit":"kg","values":[{"value":"5,26E+00","module":"A1","scenario":null},{"value":"0,00E+00","module":"A2","scenario":null},{"value":"0,00E+00","module":"A3","scenario":null},{"value":"0,00E+00","module":"A4","scenario":null},{"value":"5,26E+00","module":"A1A3","scenario":null}]},{"parameter":"MFR","unit":"kg","values":[{"value":"1,11E+00","module":"A1","scenario":null},{"value":"0,00E+00","module":"A2","scenario":null},{"value":"1,44E+02","module":"A3","scenario":null},{"value":"0,00E+00","module":"A4","scenario":null},{"value":"1,45E+02","module":"A1A3","scenario":null}]},{"parameter":"MER","unit":"kg","values":[{"value":"6,17E-01","module":"A1","scenario":null},{"value":"0,00E+00","module":"A2","scenario":null},{"value":"0,00E+00","module":"A3","scenario":null},{"value":"0,00E+00","module":"A4","scenario":null},{"value":"6,17E-01","module":"A1A3","scenario":null}]},{"parameter":"EEE","unit":"MJ","values":[{"value":"1,22E-02","module":"A1","scenario":null},{"value":"0,00E+00","module":"A2","scenario":null},{"value":"0,00E+00","module":"A3","scenario":null},{"value":"0,00E+00","module":"A4","scenario":null},{"value":"1,22E-02","module":"A1A3","scenario":null}]},{"parameter":"EET","unit":"MJ","values":[{"value":"1,84E-01","module":"A1","scenario":null},{"value":"0,00E+00","module":"A2","scenario":null},{"value":"0,00E+00","module":"A3","scenario":null},{"value":"0,00E+00","module":"A4","scenario":null},{"value":"1,84E-01","module":"A1A3","scenario":null}]}]}