{"product_name":"Oldroyd \u00ae Multisafe 1500 PP","epd_id":"NEPD-5707-4989-EN","compliance":["EN 15804+A2","ISO 14025","ISO 21930"],"producer_name":"Oldroyd AS","environmental_impact":[{"parameter":"GWP-total","unit":"kg CO2-eq.","values":[{"value":"2,77E+00","module":"A1-A3","scenario":null},{"value":"6,72E-02","module":"A4","scenario":null},{"value":"3,51E-01","module":"A5","scenario":null},{"value":"0,00E+00","module":"C1","scenario":null},{"value":"1,90E-02","module":"C2","scenario":null},{"value":"3,46E+00","module":"C3","scenario":null},{"value":"5,61E-03","module":"C4","scenario":null},{"value":"-2,02E-01","module":"D","scenario":null}]},{"parameter":"GWP-fossil","unit":"kg CO2-eq.","values":[{"value":"2,79E+00","module":"A1-A3","scenario":null},{"value":"6,71E-02","module":"A4","scenario":null},{"value":"3,18E-01","module":"A5","scenario":null},{"value":"0,00E+00","module":"C1","scenario":null},{"value":"1,90E-02","module":"C2","scenario":null},{"value":"3,46E+00","module":"C3","scenario":null},{"value":"5,61E-03","module":"C4","scenario":null},{"value":"-1,95E-01","module":"D","scenario":null}]},{"parameter":"GWP-biogenic","unit":"kg CO2-eq.","values":[{"value":"-2,06E-02","module":"A1-A3","scenario":null},{"value":"2,78E-05","module":"A4","scenario":null},{"value":"3,29E-02","module":"A5","scenario":null},{"value":"0,00E+00","module":"C1","scenario":null},{"value":"7,87E-06","module":"C2","scenario":null},{"value":"3,83E-05","module":"C3","scenario":null},{"value":"3,48E-06","module":"C4","scenario":null},{"value":"-4,02E-04","module":"D","scenario":null}]},{"parameter":"GWP-luluc","unit":"kg CO2-eq.","values":[{"value":"1,23E-03","module":"A1-A3","scenario":null},{"value":"2,39E-05","module":"A4","scenario":null},{"value":"6,44E-05","module":"A5","scenario":null},{"value":"0,00E+00","module":"C1","scenario":null},{"value":"6,77E-06","module":"C2","scenario":null},{"value":"4,78E-06","module":"C3","scenario":null},{"value":"1,20E-06","module":"C4","scenario":null},{"value":"-6,71E-03","module":"D","scenario":null}]},{"parameter":"ODP","unit":"kg CFC 11-eq.","values":[{"value":"9,08E-08","module":"A1-A3","scenario":null},{"value":"1,52E-08","module":"A4","scenario":null},{"value":"5,79E-09","module":"A5","scenario":null},{"value":"0,00E+00","module":"C1","scenario":null},{"value":"4,31E-09","module":"C2","scenario":null},{"value":"2,80E-09","module":"C3","scenario":null},{"value":"1,07E-09","module":"C4","scenario":null},{"value":"-1,42E-02","module":"D","scenario":null}]},{"parameter":"AP","unit":"mol H+-eq.","values":[{"value":"1,01E-02","module":"A1-A3","scenario":null},{"value":"1,93E-04","module":"A4","scenario":null},{"value":"5,45E-04","module":"A5","scenario":null},{"value":"0,00E+00","module":"C1","scenario":null},{"value":"5,47E-05","module":"C2","scenario":null},{"value":"4,27E-04","module":"C3","scenario":null},{"value":"2,80E-05","module":"C4","scenario":null},{"value":"-1,60E-03","module":"D","scenario":null}]},{"parameter":"POCP","unit":"kg NMVOC-eq.","values":[{"value":"8,55E-03","module":"A1-A3","scenario":null},{"value":"1,64E-04","module":"A4","scenario":null},{"value":"4,68E-04","module":"A5","scenario":null},{"value":"0,00E+00","module":"C1","scenario":null},{"value":"4,63E-05","module":"C2","scenario":null},{"value":"5,30E-04","module":"C3","scenario":null},{"value":"3,00E-05","module":"C4","scenario":null},{"value":"-1,56E-03","module":"D","scenario":null}]},{"parameter":"ADPE","unit":"kg Sb-eq.","values":[{"value":"2,83E-05","module":"A1-A3","scenario":null},{"value":"1,85E-06","module":"A4","scenario":null},{"value":"1,56E-06","module":"A5","scenario":null},{"value":"0,00E+00","module":"C1","scenario":null},{"value":"5,25E-07","module":"C2","scenario":null},{"value":"1,38E-07","module":"C3","scenario":null},{"value":"5,85E-08","module":"C4","scenario":null},{"value":"-1,94E-06","module":"D","scenario":null}]},{"parameter":"ADPF","unit":"MJ","values":[{"value":"9,52E+01","module":"A1-A3","scenario":null},{"value":"1,02E+00","module":"A4","scenario":null},{"value":"4,85E+00","module":"A5","scenario":null},{"value":"0,00E+00","module":"C1","scenario":null},{"value":"2,88E-01","module":"C2","scenario":null},{"value":"2,36E-01","module":"C3","scenario":null},{"value":"8,30E-02","module":"C4","scenario":null},{"value":"-2,79E+00","module":"D","scenario":null}]},{"parameter":"WDP","unit":"m3 world-eq.","values":[{"value":"1,44E+02","module":"A1-A3","scenario":null},{"value":"9,82E-01","module":"A4","scenario":null},{"value":"7,69E+00","module":"A5","scenario":null},{"value":"0,00E+00","module":"C1","scenario":null},{"value":"2,78E-01","module":"C2","scenario":null},{"value":"5,60E-01","module":"C3","scenario":null},{"value":"4,15E-01","module":"C4","scenario":null},{"value":"-3,47E+01","module":"D","scenario":null}]},{"parameter":"EP-freshwater","unit":"kg P-eq.","values":[{"value":"4,49E-05","module":"A1-A3","scenario":null},{"value":"5,36E-07","module":"A4","scenario":null},{"value":"2,31E-06","module":"A5","scenario":null},{"value":"0,00E+00","module":"C1","scenario":null},{"value":"1,52E-07","module":"C2","scenario":null},{"value":"3,10E-07","module":"C3","scenario":null},{"value":"6,76E-08","module":"C4","scenario":null},{"value":"-1,73E-05","module":"D","scenario":null}]},{"parameter":"EP-marine","unit":"kg N-eq.","values":[{"value":"1,72E-03","module":"A1-A3","scenario":null},{"value":"3,82E-05","module":"A4","scenario":null},{"value":"9,98E-05","module":"A5","scenario":null},{"value":"0,00E+00","module":"C1","scenario":null},{"value":"1,08E-05","module":"C2","scenario":null},{"value":"2,03E-04","module":"C3","scenario":null},{"value":"9,46E-06","module":"C4","scenario":null},{"value":"-5,25E-04","module":"D","scenario":null}]},{"parameter":"EP-terrestrial","unit":"mol N-eq.","values":[{"value":"1,90E-02","module":"A1-A3","scenario":null},{"value":"4,27E-04","module":"A4","scenario":null},{"value":"1,10E-03","module":"A5","scenario":null},{"value":"0,00E+00","module":"C1","scenario":null},{"value":"1,21E-04","module":"C2","scenario":null},{"value":"2,20E-03","module":"C3","scenario":null},{"value":"1,06E-04","module":"C4","scenario":null},{"value":"-5,67E-03","module":"D","scenario":null}]},{"parameter":"GWP-IOBC","unit":"kg CO2-eq.","values":[{"value":"2,64E+00","module":"A1-A3","scenario":null},{"value":"6,72E-02","module":"A4","scenario":null},{"value":"1,37E-01","module":"A5","scenario":null},{"value":"0,00E+00","module":"C1","scenario":null},{"value":"1,90E-02","module":"C2","scenario":null},{"value":"3,46E+00","module":"C3","scenario":null},{"value":"5,61E-03","module":"C4","scenario":null},{"value":"-1,99E-01","module":"D","scenario":null}]}],"additional_environmental_impact":[{"parameter":"PM","unit":"disease incidence","values":[{"value":"8,92E-08","module":"A1-A3","scenario":null},{"value":"4,11E-09","module":"A4","scenario":null},{"value":"4,88E-09","module":"A5","scenario":null},{"value":"0,00E+00","module":"C1","scenario":null},{"value":"1,17E-09","module":"C2","scenario":null},{"value":"2,07E-09","module":"C3","scenario":null},{"value":"4,44E-10","module":"C4","scenario":null},{"value":"-9,72E-08","module":"D","scenario":null}]},{"parameter":"ETP-fw","unit":"CTUe","values":[{"value":"1,64E+01","module":"A1-A3","scenario":null},{"value":"7,52E-01","module":"A4","scenario":null},{"value":"9,26E-01","module":"A5","scenario":null},{"value":"0,00E+00","module":"C1","scenario":null},{"value":"2,13E-01","module":"C2","scenario":null},{"value":"7,11E-01","module":"C3","scenario":null},{"value":"8,63E-02","module":"C4","scenario":null},{"value":"-1,51E+01","module":"D","scenario":null}]},{"parameter":"HTP-c","unit":"CTUh","values":[{"value":"6,31E-10","module":"A1-A3","scenario":null},{"value":"0,00E+00","module":"A4","scenario":null},{"value":"3,60E-11","module":"A5","scenario":null},{"value":"0,00E+00","module":"C1","scenario":null},{"value":"0,00E+00","module":"C2","scenario":null},{"value":"8,10E-11","module":"C3","scenario":null},{"value":"4,00E-12","module":"C4","scenario":null},{"value":"-2,77E-10","module":"D","scenario":null}]},{"parameter":"HTP-nc","unit":"CTUh","values":[{"value":"1,90E-08","module":"A1-A3","scenario":null},{"value":"8,22E-10","module":"A4","scenario":null},{"value":"1,19E-09","module":"A5","scenario":null},{"value":"0,00E+00","module":"C1","scenario":null},{"value":"2,33E-10","module":"C2","scenario":null},{"value":"3,22E-09","module":"C3","scenario":null},{"value":"1,31E-10","module":"C4","scenario":null},{"value":"-1,45E-08","module":"D","scenario":null}]},{"parameter":"SQP","unit":"unitless","values":[{"value":"5,17E+00","module":"A1-A3","scenario":null},{"value":"7,10E-01","module":"A4","scenario":null},{"value":"3,19E-01","module":"A5","scenario":null},{"value":"0,00E+00","module":"C1","scenario":null},{"value":"2,01E-01","module":"C2","scenario":null},{"value":"3,04E-02","module":"C3","scenario":null},{"value":"1,93E-01","module":"C4","scenario":null},{"value":"-1,86E+01","module":"D","scenario":null}]},{"parameter":"IRP","unit":"kBq U235-eq.","values":[{"value":"6,78E-02","module":"A1-A3","scenario":null},{"value":"4,44E-03","module":"A4","scenario":null},{"value":"3,77E-03","module":"A5","scenario":null},{"value":"0,00E+00","module":"C1","scenario":null},{"value":"1,26E-03","module":"C2","scenario":null},{"value":"4,28E-04","module":"C3","scenario":null},{"value":"3,55E-04","module":"C4","scenario":null},{"value":"-1,78E-02","module":"D","scenario":null}]}],"resource_use":[{"parameter":"PERE","unit":"MJ","values":[{"value":"5,42E+00","module":"A1-A3","scenario":null},{"value":"1,45E-02","module":"A4","scenario":null},{"value":"3,02E-01","module":"A5","scenario":null},{"value":"0,00E+00","module":"C1","scenario":null},{"value":"4,12E-03","module":"C2","scenario":null},{"value":"7,60E-03","module":"C3","scenario":null},{"value":"2,73E-03","module":"C4","scenario":null},{"value":"-1,72E+01","module":"D","scenario":null}]},{"parameter":"PERM","unit":"MJ","values":[{"value":"2,69E-01","module":"A1-A3","scenario":null},{"value":"0,00E+00","module":"A4","scenario":null},{"value":"-2,56E-01","module":"A5","scenario":null},{"value":"0,00E+00","module":"C1","scenario":null},{"value":"0,00E+00","module":"C2","scenario":null},{"value":"0,00E+00","module":"C3","scenario":null},{"value":"0,00E+00","module":"C4","scenario":null},{"value":"0,00E+00","module":"D","scenario":null}]},{"parameter":"PERT","unit":"MJ","values":[{"value":"5,69E+00","module":"A1-A3","scenario":null},{"value":"1,45E-02","module":"A4","scenario":null},{"value":"4,57E-02","module":"A5","scenario":null},{"value":"0,00E+00","module":"C1","scenario":null},{"value":"4,12E-03","module":"C2","scenario":null},{"value":"7,60E-03","module":"C3","scenario":null},{"value":"2,73E-03","module":"C4","scenario":null},{"value":"-1,72E+01","module":"D","scenario":null}]},{"parameter":"PENRE","unit":"MJ","values":[{"value":"5,72E+01","module":"A1-A3","scenario":null},{"value":"1,02E+00","module":"A4","scenario":null},{"value":"2,95E+00","module":"A5","scenario":null},{"value":"0,00E+00","module":"C1","scenario":null},{"value":"2,88E-01","module":"C2","scenario":null},{"value":"2,36E-01","module":"C3","scenario":null},{"value":"8,30E-02","module":"C4","scenario":null},{"value":"-2,78E+00","module":"D","scenario":null}]},{"parameter":"PENRM","unit":"MJ","values":[{"value":"4,16E+01","module":"A1-A3","scenario":null},{"value":"0,00E+00","module":"A4","scenario":null},{"value":"-6,95E-04","module":"A5","scenario":null},{"value":"0,00E+00","module":"C1","scenario":null},{"value":"0,00E+00","module":"C2","scenario":null},{"value":"-4,16E+01","module":"C3","scenario":null},{"value":"0,00E+00","module":"C4","scenario":null},{"value":"0,00E+00","module":"D","scenario":null}]},{"parameter":"PENRT","unit":"MJ","values":[{"value":"9,88E+01","module":"A1-A3","scenario":null},{"value":"1,02E+00","module":"A4","scenario":null},{"value":"2,95E+00","module":"A5","scenario":null},{"value":"0,00E+00","module":"C1","scenario":null},{"value":"2,88E-01","module":"C2","scenario":null},{"value":"-4,14E+01","module":"C3","scenario":null},{"value":"8,30E-02","module":"C4","scenario":null},{"value":"-2,78E+00","module":"D","scenario":null}]},{"parameter":"SM","unit":"kg","values":[{"value":"1,73E-02","module":"A1-A3","scenario":null},{"value":"0,00E+00","module":"A4","scenario":null},{"value":"8,67E-04","module":"A5","scenario":null},{"value":"0,00E+00","module":"C1","scenario":null},{"value":"0,00E+00","module":"C2","scenario":null},{"value":"0,00E+00","module":"C3","scenario":null},{"value":"0,00E+00","module":"C4","scenario":null},{"value":"0,00E+00","module":"D","scenario":null}]},{"parameter":"RSF","unit":"MJ","values":[{"value":"8,26E-02","module":"A1-A3","scenario":null},{"value":"5,20E-04","module":"A4","scenario":null},{"value":"4,20E-03","module":"A5","scenario":null},{"value":"0,00E+00","module":"C1","scenario":null},{"value":"1,47E-04","module":"C2","scenario":null},{"value":"2,27E-04","module":"C3","scenario":null},{"value":"6,95E-05","module":"C4","scenario":null},{"value":"-3,01E-03","module":"D","scenario":null}]},{"parameter":"NRSF","unit":"MJ","values":[{"value":"2,02E-02","module":"A1-A3","scenario":null},{"value":"1,86E-03","module":"A4","scenario":null},{"value":"1,44E-03","module":"A5","scenario":null},{"value":"0,00E+00","module":"C1","scenario":null},{"value":"5,27E-04","module":"C2","scenario":null},{"value":"0,00E+00","module":"C3","scenario":null},{"value":"4,88E-03","module":"C4","scenario":null},{"value":"-1,02E+00","module":"D","scenario":null}]},{"parameter":"FW","unit":"m3","values":[{"value":"5,78E-02","module":"A1-A3","scenario":null},{"value":"1,09E-04","module":"A4","scenario":null},{"value":"3,16E-03","module":"A5","scenario":null},{"value":"0,00E+00","module":"C1","scenario":null},{"value":"3,08E-05","module":"C2","scenario":null},{"value":"6,87E-04","module":"C3","scenario":null},{"value":"7,53E-05","module":"C4","scenario":null},{"value":"-2,07E-02","module":"D","scenario":null}]}],"end_of_life_waste":[{"parameter":"HWD","unit":"kg","values":[{"value":"2,69E-03","module":"A1-A3","scenario":null},{"value":"5,24E-05","module":"A4","scenario":null},{"value":"1,32E-02","module":"A5","scenario":null},{"value":"0,00E+00","module":"C1","scenario":null},{"value":"1,48E-05","module":"C2","scenario":null},{"value":"0,00E+00","module":"C3","scenario":null},{"value":"2,62E-01","module":"C4","scenario":null},{"value":"-1,31E-04","module":"D","scenario":null}]},{"parameter":"NHWD","unit":"kg","values":[{"value":"1,78E-01","module":"A1-A3","scenario":null},{"value":"4,94E-02","module":"A4","scenario":null},{"value":"3,37E-02","module":"A5","scenario":null},{"value":"0,00E+00","module":"C1","scenario":null},{"value":"1,40E-02","module":"C2","scenario":null},{"value":"0,00E+00","module":"C3","scenario":null},{"value":"2,91E-02","module":"C4","scenario":null},{"value":"-6,58E-02","module":"D","scenario":null}]},{"parameter":"RWD","unit":"kg","values":[{"value":"6,52E-05","module":"A1-A3","scenario":null},{"value":"6,91E-06","module":"A4","scenario":null},{"value":"3,75E-06","module":"A5","scenario":null},{"value":"0,00E+00","module":"C1","scenario":null},{"value":"1,96E-06","module":"C2","scenario":null},{"value":"0,00E+00","module":"C3","scenario":null},{"value":"5,08E-07","module":"C4","scenario":null},{"value":"-1,46E-05","module":"D","scenario":null}]}],"end_of_life_flow":[{"parameter":"CRU","unit":"kg","values":[{"value":"0,00E+00","module":"A1-A3","scenario":null},{"value":"0,00E+00","module":"A4","scenario":null},{"value":"0,00E+00","module":"A5","scenario":null},{"value":"0,00E+00","module":"C1","scenario":null},{"value":"0,00E+00","module":"C2","scenario":null},{"value":"0,00E+00","module":"C3","scenario":null},{"value":"0,00E+00","module":"C4","scenario":null},{"value":"0,00E+00","module":"D","scenario":null}]},{"parameter":"MFR","unit":"kg","values":[{"value":"9,67E-03","module":"A1-A3","scenario":null},{"value":"0,00E+00","module":"A4","scenario":null},{"value":"1,91E-02","module":"A5","scenario":null},{"value":"0,00E+00","module":"C1","scenario":null},{"value":"0,00E+00","module":"C2","scenario":null},{"value":"0,00E+00","module":"C3","scenario":null},{"value":"0,00E+00","module":"C4","scenario":null},{"value":"0,00E+00","module":"D","scenario":null}]},{"parameter":"MER","unit":"kg","values":[{"value":"5,88E-05","module":"A1-A3","scenario":null},{"value":"0,00E+00","module":"A4","scenario":null},{"value":"6,89E-02","module":"A5","scenario":null},{"value":"0,00E+00","module":"C1","scenario":null},{"value":"0,00E+00","module":"C2","scenario":null},{"value":"1,35E+00","module":"C3","scenario":null},{"value":"0,00E+00","module":"C4","scenario":null},{"value":"0,00E+00","module":"D","scenario":null}]},{"parameter":"EEE","unit":"MJ","values":[{"value":"6,11E-03","module":"A1-A3","scenario":null},{"value":"0,00E+00","module":"A4","scenario":null},{"value":"1,12E-01","module":"A5","scenario":null},{"value":"0,00E+00","module":"C1","scenario":null},{"value":"0,00E+00","module":"C2","scenario":null},{"value":"2,22E+00","module":"C3","scenario":null},{"value":"0,00E+00","module":"C4","scenario":null},{"value":"0,00E+00","module":"D","scenario":null}]},{"parameter":"EET","unit":"MJ","values":[{"value":"9,25E-02","module":"A1-A3","scenario":null},{"value":"0,00E+00","module":"A4","scenario":null},{"value":"1,70E+00","module":"A5","scenario":null},{"value":"0,00E+00","module":"C1","scenario":null},{"value":"0,00E+00","module":"C2","scenario":null},{"value":"3,36E+01","module":"C3","scenario":null},{"value":"0,00E+00","module":"C4","scenario":null},{"value":"0,00E+00","module":"D","scenario":null}]}]}