{"product_name":"weber ekspanderende elementbeton, kl. A, sommer","epd_id":"NEPD-3797-2765-EN","compliance":["EN 15804+A2","ISO 14025","ISO 21930"],"producer_name":"Saint Gobain Denmark A/S -Weber","environmental_impact":[{"parameter":"GWP-total","unit":"kg CO2-eq.","values":[{"value":"3,91E-01","module":"A1-A3","scenario":null},{"value":"8,34E-03","module":"A4","scenario":null},{"value":"6,04E-02","module":"A5","scenario":null},{"value":"4,00E-03","module":"C1","scenario":null},{"value":"5,00E-03","module":"C2","scenario":null},{"value":"6,48E-04","module":"C3","scenario":null},{"value":"8,22E-04","module":"C4","scenario":null},{"value":"-2,10E-03","module":"D","scenario":null}]},{"parameter":"GWP-fossil","unit":"kg CO2-eq.","values":[{"value":"4,45E-01","module":"A1-A3","scenario":null},{"value":"8,33E-03","module":"A4","scenario":null},{"value":"5,81E-03","module":"A5","scenario":null},{"value":"4,00E-03","module":"C1","scenario":null},{"value":"5,00E-03","module":"C2","scenario":null},{"value":"6,39E-04","module":"C3","scenario":null},{"value":"8,20E-04","module":"C4","scenario":null},{"value":"-2,06E-03","module":"D","scenario":null}]},{"parameter":"GWP-biogenic","unit":"kg CO2-eq.","values":[{"value":"-5,41E-02","module":"A1-A3","scenario":null},{"value":"3,40E-06","module":"A4","scenario":null},{"value":"5,45E-02","module":"A5","scenario":null},{"value":"7,50E-07","module":"C1","scenario":null},{"value":"2,04E-06","module":"C2","scenario":null},{"value":"5,52E-06","module":"C3","scenario":null},{"value":"9,58E-07","module":"C4","scenario":null},{"value":"-4,11E-05","module":"D","scenario":null}]},{"parameter":"GWP-luluc","unit":"kg CO2-eq.","values":[{"value":"4,96E-04","module":"A1-A3","scenario":null},{"value":"2,91E-06","module":"A4","scenario":null},{"value":"8,92E-07","module":"A5","scenario":null},{"value":"3,15E-07","module":"C1","scenario":null},{"value":"1,75E-06","module":"C2","scenario":null},{"value":"8,84E-07","module":"C3","scenario":null},{"value":"2,02E-07","module":"C4","scenario":null},{"value":"-1,39E-06","module":"D","scenario":null}]},{"parameter":"ODP","unit":"kg CFC 11-eq.","values":[{"value":"1,95E-08","module":"A1-A3","scenario":null},{"value":"1,90E-09","module":"A4","scenario":null},{"value":"3,73E-10","module":"A5","scenario":null},{"value":"8,64E-10","module":"C1","scenario":null},{"value":"1,14E-09","module":"C2","scenario":null},{"value":"1,26E-10","module":"C3","scenario":null},{"value":"3,10E-10","module":"C4","scenario":null},{"value":"-3,75E-10","module":"D","scenario":null}]},{"parameter":"AP","unit":"mol H+-eq.","values":[{"value":"1,53E-03","module":"A1-A3","scenario":null},{"value":"3,41E-05","module":"A4","scenario":null},{"value":"8,91E-06","module":"A5","scenario":null},{"value":"4,19E-05","module":"C1","scenario":null},{"value":"2,04E-05","module":"C2","scenario":null},{"value":"5,17E-06","module":"C3","scenario":null},{"value":"7,30E-06","module":"C4","scenario":null},{"value":"-1,85E-05","module":"D","scenario":null}]},{"parameter":"POCP","unit":"kg NMVOC-eq.","values":[{"value":"1,32E-03","module":"A1-A3","scenario":null},{"value":"3,42E-05","module":"A4","scenario":null},{"value":"9,54E-06","module":"A5","scenario":null},{"value":"5,57E-05","module":"C1","scenario":null},{"value":"2,05E-05","module":"C2","scenario":null},{"value":"4,68E-06","module":"C3","scenario":null},{"value":"8,56E-06","module":"C4","scenario":null},{"value":"-2,00E-05","module":"D","scenario":null}]},{"parameter":"ADPE","unit":"kg Sb-eq.","values":[{"value":"2,95E-06","module":"A1-A3","scenario":null},{"value":"2,26E-07","module":"A4","scenario":null},{"value":"3,65E-08","module":"A5","scenario":null},{"value":"6,14E-09","module":"C1","scenario":null},{"value":"1,35E-07","module":"C2","scenario":null},{"value":"8,11E-09","module":"C3","scenario":null},{"value":"7,39E-09","module":"C4","scenario":null},{"value":"-1,83E-07","module":"D","scenario":null}]},{"parameter":"ADPF","unit":"MJ","values":[{"value":"7,12E+00","module":"A1-A3","scenario":null},{"value":"1,26E-01","module":"A4","scenario":null},{"value":"2,88E-02","module":"A5","scenario":null},{"value":"5,51E-02","module":"C1","scenario":null},{"value":"7,54E-02","module":"C2","scenario":null},{"value":"1,98E-02","module":"C3","scenario":null},{"value":"2,26E-02","module":"C4","scenario":null},{"value":"-3,49E-02","module":"D","scenario":null}]},{"parameter":"WDP","unit":"m3 world-eq.","values":[{"value":"1,41E+01","module":"A1-A3","scenario":null},{"value":"1,20E-01","module":"A4","scenario":null},{"value":"1,46E-01","module":"A5","scenario":null},{"value":"1,17E-02","module":"C1","scenario":null},{"value":"7,19E-02","module":"C2","scenario":null},{"value":"2,19E+00","module":"C3","scenario":null},{"value":"1,39E-01","module":"C4","scenario":null},{"value":"-1,63E+00","module":"D","scenario":null}]},{"parameter":"EP-freshwater","unit":"kg P-eq.","values":[{"value":"1,09E-05","module":"A1-A3","scenario":null},{"value":"6,54E-08","module":"A4","scenario":null},{"value":"3,75E-08","module":"A5","scenario":null},{"value":"1,46E-08","module":"C1","scenario":null},{"value":"3,93E-08","module":"C2","scenario":null},{"value":"4,04E-08","module":"C3","scenario":null},{"value":"9,30E-09","module":"C4","scenario":null},{"value":"-5,48E-08","module":"D","scenario":null}]},{"parameter":"EP-marine","unit":"kg N-eq.","values":[{"value":"3,26E-04","module":"A1-A3","scenario":null},{"value":"1,01E-05","module":"A4","scenario":null},{"value":"6,58E-06","module":"A5","scenario":null},{"value":"1,85E-05","module":"C1","scenario":null},{"value":"6,06E-06","module":"C2","scenario":null},{"value":"1,52E-06","module":"C3","scenario":null},{"value":"2,71E-06","module":"C4","scenario":null},{"value":"-6,43E-06","module":"D","scenario":null}]},{"parameter":"EP-terrestrial","unit":"mol N-eq.","values":[{"value":"3,72E-03","module":"A1-A3","scenario":null},{"value":"1,12E-04","module":"A4","scenario":null},{"value":"3,06E-05","module":"A5","scenario":null},{"value":"2,00E-04","module":"C1","scenario":null},{"value":"6,70E-05","module":"C2","scenario":null},{"value":"1,75E-05","module":"C3","scenario":null},{"value":"2,99E-05","module":"C4","scenario":null},{"value":"-7,56E-05","module":"D","scenario":null}]},{"parameter":"GWP-IOBC","unit":"kg CO2-eq.","values":[{"value":"5,69E-01","module":"A1-A3","scenario":null},{"value":"8,34E-03","module":"A4","scenario":null},{"value":"4,10E-04","module":"A5","scenario":null},{"value":"4,00E-03","module":"C1","scenario":null},{"value":"5,00E-03","module":"C2","scenario":null},{"value":"0,00E+00","module":"C3","scenario":null},{"value":"0,00E+00","module":"C4","scenario":null},{"value":"-2,20E-03","module":"D","scenario":null}]}],"additional_environmental_impact":[{"parameter":"PM","unit":"disease incidence","values":[{"value":"1,21E-08","module":"A1-A3","scenario":null},{"value":"6,00E-10","module":"A4","scenario":null},{"value":"1,40E-10","module":"A5","scenario":null},{"value":"5,07E-09","module":"C1","scenario":null},{"value":"3,60E-10","module":"C2","scenario":null},{"value":"8,20E-11","module":"C3","scenario":null},{"value":"1,56E-10","module":"C4","scenario":null},{"value":"-3,95E-10","module":"D","scenario":null}]},{"parameter":"ETP-fw","unit":"CTUe","values":[{"value":"4,92E+00","module":"A1-A3","scenario":null},{"value":"9,26E-02","module":"A4","scenario":null},{"value":"3,14E-02","module":"A5","scenario":null},{"value":"3,01E-02","module":"C1","scenario":null},{"value":"5,55E-02","module":"C2","scenario":null},{"value":"1,41E-02","module":"C3","scenario":null},{"value":"1,23E-02","module":"C4","scenario":null},{"value":"-3,59E-02","module":"D","scenario":null}]},{"parameter":"HTP-c","unit":"CTUh","values":[{"value":"1,08E-10","module":"A1-A3","scenario":null},{"value":"0,00E+00","module":"A4","scenario":null},{"value":"1,00E-12","module":"A5","scenario":null},{"value":"1,00E-12","module":"C1","scenario":null},{"value":"0,00E+00","module":"C2","scenario":null},{"value":"1,00E-12","module":"C3","scenario":null},{"value":"0,00E+00","module":"C4","scenario":null},{"value":"-1,00E-12","module":"D","scenario":null}]},{"parameter":"HTP-nc","unit":"CTUh","values":[{"value":"3,62E-09","module":"A1-A3","scenario":null},{"value":"1,00E-10","module":"A4","scenario":null},{"value":"3,10E-11","module":"A5","scenario":null},{"value":"2,80E-11","module":"C1","scenario":null},{"value":"6,00E-11","module":"C2","scenario":null},{"value":"1,30E-11","module":"C3","scenario":null},{"value":"9,00E-12","module":"C4","scenario":null},{"value":"-4,40E-11","module":"D","scenario":null}]},{"parameter":"SQP","unit":"unitless","values":[{"value":"4,68E+00","module":"A1-A3","scenario":null},{"value":"8,66E-02","module":"A4","scenario":null},{"value":"4,59E-02","module":"A5","scenario":null},{"value":"6,69E-03","module":"C1","scenario":null},{"value":"5,20E-02","module":"C2","scenario":null},{"value":"1,12E-02","module":"C3","scenario":null},{"value":"8,69E-02","module":"C4","scenario":null},{"value":"7,91E-02","module":"D","scenario":null}]},{"parameter":"IRP","unit":"kBq U235-eq.","values":[{"value":"1,30E-02","module":"A1-A3","scenario":null},{"value":"5,49E-04","module":"A4","scenario":null},{"value":"1,32E-04","module":"A5","scenario":null},{"value":"2,40E-04","module":"C1","scenario":null},{"value":"3,30E-04","module":"C2","scenario":null},{"value":"3,33E-04","module":"C3","scenario":null},{"value":"1,03E-04","module":"C4","scenario":null},{"value":"-3,20E-04","module":"D","scenario":null}]}],"resource_use":[{"parameter":"PERE","unit":"MJ","values":[{"value":"8,03E-01","module":"A1-A3","scenario":null},{"value":"1,77E-03","module":"A4","scenario":null},{"value":"3,66E-03","module":"A5","scenario":null},{"value":"3,00E-04","module":"C1","scenario":null},{"value":"1,06E-03","module":"C2","scenario":null},{"value":"1,02E-02","module":"C3","scenario":null},{"value":"8,08E-04","module":"C4","scenario":null},{"value":"-8,16E-03","module":"D","scenario":null}]},{"parameter":"PERM","unit":"MJ","values":[{"value":"4,79E-01","module":"A1-A3","scenario":null},{"value":"0,00E+00","module":"A4","scenario":null},{"value":"-4,79E-01","module":"A5","scenario":null},{"value":"0,00E+00","module":"C1","scenario":null},{"value":"0,00E+00","module":"C2","scenario":null},{"value":"0,00E+00","module":"C3","scenario":null},{"value":"0,00E+00","module":"C4","scenario":null},{"value":"0,00E+00","module":"D","scenario":null}]},{"parameter":"PERT","unit":"MJ","values":[{"value":"1,28E+00","module":"A1-A3","scenario":null},{"value":"1,77E-03","module":"A4","scenario":null},{"value":"-1,69E-01","module":"A5","scenario":null},{"value":"3,00E-04","module":"C1","scenario":null},{"value":"1,06E-03","module":"C2","scenario":null},{"value":"1,02E-02","module":"C3","scenario":null},{"value":"8,08E-04","module":"C4","scenario":null},{"value":"-8,16E-03","module":"D","scenario":null}]},{"parameter":"PENRE","unit":"MJ","values":[{"value":"4,27E+00","module":"A1-A3","scenario":null},{"value":"1,26E-01","module":"A4","scenario":null},{"value":"2,88E-02","module":"A5","scenario":null},{"value":"5,51E-02","module":"C1","scenario":null},{"value":"7,54E-02","module":"C2","scenario":null},{"value":"1,99E-02","module":"C3","scenario":null},{"value":"2,26E-02","module":"C4","scenario":null},{"value":"-3,68E-02","module":"D","scenario":null}]},{"parameter":"PENRM","unit":"MJ","values":[{"value":"2,85E+00","module":"A1-A3","scenario":null},{"value":"0,00E+00","module":"A4","scenario":null},{"value":"-2,84E+00","module":"A5","scenario":null},{"value":"0,00E+00","module":"C1","scenario":null},{"value":"0,00E+00","module":"C2","scenario":null},{"value":"0,00E+00","module":"C3","scenario":null},{"value":"0,00E+00","module":"C4","scenario":null},{"value":"0,00E+00","module":"D","scenario":null}]},{"parameter":"PENRT","unit":"MJ","values":[{"value":"7,12E+00","module":"A1-A3","scenario":null},{"value":"1,26E-01","module":"A4","scenario":null},{"value":"-2,81E+00","module":"A5","scenario":null},{"value":"5,51E-02","module":"C1","scenario":null},{"value":"7,54E-02","module":"C2","scenario":null},{"value":"1,99E-02","module":"C3","scenario":null},{"value":"2,26E-02","module":"C4","scenario":null},{"value":"-3,68E-02","module":"D","scenario":null}]},{"parameter":"SM","unit":"kg","values":[{"value":"3,63E-04","module":"A1-A3","scenario":null},{"value":"0,00E+00","module":"A4","scenario":null},{"value":"2,96E-06","module":"A5","scenario":null},{"value":"0,00E+00","module":"C1","scenario":null},{"value":"0,00E+00","module":"C2","scenario":null},{"value":"1,71E-05","module":"C3","scenario":null},{"value":"9,79E-06","module":"C4","scenario":null},{"value":"-7,05E-05","module":"D","scenario":null}]},{"parameter":"RSF","unit":"MJ","values":[{"value":"1,34E-02","module":"A1-A3","scenario":null},{"value":"6,35E-05","module":"A4","scenario":null},{"value":"1,35E-04","module":"A5","scenario":null},{"value":"0,00E+00","module":"C1","scenario":null},{"value":"3,81E-05","module":"C2","scenario":null},{"value":"2,07E-04","module":"C3","scenario":null},{"value":"1,68E-05","module":"C4","scenario":null},{"value":"-1,67E-04","module":"D","scenario":null}]},{"parameter":"NRSF","unit":"MJ","values":[{"value":"2,48E-03","module":"A1-A3","scenario":null},{"value":"2,27E-04","module":"A4","scenario":null},{"value":"5,32E-05","module":"A5","scenario":null},{"value":"0,00E+00","module":"C1","scenario":null},{"value":"1,36E-04","module":"C2","scenario":null},{"value":"-1,28E-05","module":"C3","scenario":null},{"value":"3,62E-05","module":"C4","scenario":null},{"value":"-1,71E-04","module":"D","scenario":null}]},{"parameter":"FW","unit":"m3","values":[{"value":"5,94E-03","module":"A1-A3","scenario":null},{"value":"1,32E-05","module":"A4","scenario":null},{"value":"1,29E-04","module":"A5","scenario":null},{"value":"2,83E-06","module":"C1","scenario":null},{"value":"7,94E-06","module":"C2","scenario":null},{"value":"3,40E-05","module":"C3","scenario":null},{"value":"2,78E-05","module":"C4","scenario":null},{"value":"-1,28E-03","module":"D","scenario":null}]}],"end_of_life_waste":[{"parameter":"HWD","unit":"kg","values":[{"value":"6,77E-04","module":"A1-A3","scenario":null},{"value":"6,41E-06","module":"A4","scenario":null},{"value":"5,74E-07","module":"A5","scenario":null},{"value":"1,62E-06","module":"C1","scenario":null},{"value":"3,85E-06","module":"C2","scenario":null},{"value":"1,98E-06","module":"C3","scenario":null},{"value":"1,59E-06","module":"C4","scenario":null},{"value":"-8,40E-06","module":"D","scenario":null}]},{"parameter":"NHWD","unit":"kg","values":[{"value":"3,73E-02","module":"A1-A3","scenario":null},{"value":"6,01E-03","module":"A4","scenario":null},{"value":"7,92E-02","module":"A5","scenario":null},{"value":"6,52E-05","module":"C1","scenario":null},{"value":"3,60E-03","module":"C2","scenario":null},{"value":"6,26E-05","module":"C3","scenario":null},{"value":"1,00E-01","module":"C4","scenario":null},{"value":"-2,55E-04","module":"D","scenario":null}]},{"parameter":"RWD","unit":"kg","values":[{"value":"1,43E-05","module":"A1-A3","scenario":null},{"value":"8,57E-07","module":"A4","scenario":null},{"value":"1,45E-08","module":"A5","scenario":null},{"value":"3,82E-07","module":"C1","scenario":null},{"value":"5,14E-07","module":"C2","scenario":null},{"value":"2,10E-07","module":"C3","scenario":null},{"value":"1,47E-07","module":"C4","scenario":null},{"value":"-2,76E-07","module":"D","scenario":null}]}],"end_of_life_flow":[{"parameter":"CRU","unit":"kg","values":[{"value":"1,22E-02","module":"A1-A3","scenario":null},{"value":"0,00E+00","module":"A4","scenario":null},{"value":"0,00E+00","module":"A5","scenario":null},{"value":"0,00E+00","module":"C1","scenario":null},{"value":"0,00E+00","module":"C2","scenario":null},{"value":"0,00E+00","module":"C3","scenario":null},{"value":"0,00E+00","module":"C4","scenario":null},{"value":"0,00E+00","module":"D","scenario":null}]},{"parameter":"MFR","unit":"kg","values":[{"value":"4,04E-04","module":"A1-A3","scenario":null},{"value":"0,00E+00","module":"A4","scenario":null},{"value":"4,49E-02","module":"A5","scenario":null},{"value":"0,00E+00","module":"C1","scenario":null},{"value":"0,00E+00","module":"C2","scenario":null},{"value":"9,00E-01","module":"C3","scenario":null},{"value":"8,92E-06","module":"C4","scenario":null},{"value":"-1,65E-06","module":"D","scenario":null}]},{"parameter":"MER","unit":"kg","values":[{"value":"8,91E-05","module":"A1-A3","scenario":null},{"value":"0,00E+00","module":"A4","scenario":null},{"value":"7,80E-04","module":"A5","scenario":null},{"value":"0,00E+00","module":"C1","scenario":null},{"value":"0,00E+00","module":"C2","scenario":null},{"value":"2,07E-06","module":"C3","scenario":null},{"value":"1,68E-07","module":"C4","scenario":null},{"value":"-6,17E-05","module":"D","scenario":null}]},{"parameter":"EEE","unit":"MJ","values":[{"value":"4,19E-04","module":"A1-A3","scenario":null},{"value":"0,00E+00","module":"A4","scenario":null},{"value":"1,14E-03","module":"A5","scenario":null},{"value":"0,00E+00","module":"C1","scenario":null},{"value":"0,00E+00","module":"C2","scenario":null},{"value":"3,55E-06","module":"C3","scenario":null},{"value":"1,39E-05","module":"C4","scenario":null},{"value":"-1,49E-05","module":"D","scenario":null}]},{"parameter":"EET","unit":"MJ","values":[{"value":"6,34E-03","module":"A1-A3","scenario":null},{"value":"0,00E+00","module":"A4","scenario":null},{"value":"1,73E-02","module":"A5","scenario":null},{"value":"0,00E+00","module":"C1","scenario":null},{"value":"0,00E+00","module":"C2","scenario":null},{"value":"5,38E-05","module":"C3","scenario":null},{"value":"2,10E-04","module":"C4","scenario":null},{"value":"-2,25E-04","module":"D","scenario":null}]}]}