{"product_name":"i41-1200 LED 4400 HF TW PMMA","epd_id":"NEPD-5289-4624-EN","compliance":["EN 15804+A2","ISO 14025","ISO 21930"],"producer_name":"Glamox AS","environmental_impact":[{"parameter":"GWP-total","unit":"kg CO2-eq.","values":[{"value":"3,16E+01","module":"A1","scenario":null},{"value":"7,37E-01","module":"A2","scenario":null},{"value":"2,08E-01","module":"A3","scenario":null},{"value":"4,53E-01","module":"A4","scenario":null},{"value":"1,52E-01","module":"A5","scenario":null},{"value":"3,15E+02","module":"B6","scenario":null},{"value":"0,00E+00","module":"C1","scenario":null},{"value":"1,23E-01","module":"C2","scenario":null},{"value":"1,68E+00","module":"C3","scenario":null},{"value":"9,68E-02","module":"C4","scenario":null},{"value":"-1,36E+00","module":"D","scenario":null},{"value":"3,25E+01","module":"A1A3","scenario":null}]},{"parameter":"GWP-fossil","unit":"kg CO2-eq.","values":[{"value":"3,15E+01","module":"A1","scenario":null},{"value":"7,36E-01","module":"A2","scenario":null},{"value":"2,01E-01","module":"A3","scenario":null},{"value":"4,52E-01","module":"A4","scenario":null},{"value":"3,78E-03","module":"A5","scenario":null},{"value":"2,93E+02","module":"B6","scenario":null},{"value":"0,00E+00","module":"C1","scenario":null},{"value":"1,23E-01","module":"C2","scenario":null},{"value":"1,68E+00","module":"C3","scenario":null},{"value":"9,66E-02","module":"C4","scenario":null},{"value":"-1,35E+00","module":"D","scenario":null},{"value":"3,25E+01","module":"A1A3","scenario":null}]},{"parameter":"GWP-biogenic","unit":"kg CO2-eq.","values":[{"value":"-9,87E-03","module":"A1","scenario":null},{"value":"2,93E-04","module":"A2","scenario":null},{"value":"6,41E-03","module":"A3","scenario":null},{"value":"1,73E-04","module":"A4","scenario":null},{"value":"1,48E-01","module":"A5","scenario":null},{"value":"5,36E+00","module":"B6","scenario":null},{"value":"0,00E+00","module":"C1","scenario":null},{"value":"5,02E-05","module":"C2","scenario":null},{"value":"2,11E-04","module":"C3","scenario":null},{"value":"2,17E-05","module":"C4","scenario":null},{"value":"-3,20E-03","module":"D","scenario":null},{"value":"-3,17E-03","module":"A1A3","scenario":null}]},{"parameter":"GWP-luluc","unit":"kg CO2-eq.","values":[{"value":"5,26E-02","module":"A1","scenario":null},{"value":"2,67E-04","module":"A2","scenario":null},{"value":"5,60E-04","module":"A3","scenario":null},{"value":"1,79E-04","module":"A4","scenario":null},{"value":"6,48E-07","module":"A5","scenario":null},{"value":"1,61E+01","module":"B6","scenario":null},{"value":"0,00E+00","module":"C1","scenario":null},{"value":"4,30E-05","module":"C2","scenario":null},{"value":"1,89E-04","module":"C3","scenario":null},{"value":"1,51E-04","module":"C4","scenario":null},{"value":"-4,59E-03","module":"D","scenario":null},{"value":"5,34E-02","module":"A1A3","scenario":null}]},{"parameter":"ODP","unit":"kg CFC 11-eq.","values":[{"value":"1,68E-06","module":"A1","scenario":null},{"value":"1,66E-07","module":"A2","scenario":null},{"value":"3,12E-08","module":"A3","scenario":null},{"value":"1,01E-07","module":"A4","scenario":null},{"value":"4,40E-10","module":"A5","scenario":null},{"value":"3,17E-05","module":"B6","scenario":null},{"value":"0,00E+00","module":"C1","scenario":null},{"value":"2,80E-08","module":"C2","scenario":null},{"value":"7,86E-09","module":"C3","scenario":null},{"value":"3,72E-09","module":"C4","scenario":null},{"value":"-6,62E-03","module":"D","scenario":null},{"value":"1,88E-06","module":"A1A3","scenario":null}]},{"parameter":"AP","unit":"mol H+-eq.","values":[{"value":"2,34E-01","module":"A1","scenario":null},{"value":"4,15E-03","module":"A2","scenario":null},{"value":"1,72E-03","module":"A3","scenario":null},{"value":"4,06E-03","module":"A4","scenario":null},{"value":"9,59E-06","module":"A5","scenario":null},{"value":"1,35E+00","module":"B6","scenario":null},{"value":"0,00E+00","module":"C1","scenario":null},{"value":"5,03E-04","module":"C2","scenario":null},{"value":"6,90E-04","module":"C3","scenario":null},{"value":"1,52E-04","module":"C4","scenario":null},{"value":"-7,33E-02","module":"D","scenario":null},{"value":"2,40E-01","module":"A1A3","scenario":null}]},{"parameter":"POCP","unit":"kg NMVOC-eq.","values":[{"value":"1,24E-01","module":"A1","scenario":null},{"value":"3,72E-03","module":"A2","scenario":null},{"value":"1,45E-03","module":"A3","scenario":null},{"value":"3,35E-03","module":"A4","scenario":null},{"value":"1,03E-05","module":"A5","scenario":null},{"value":"6,72E-01","module":"B6","scenario":null},{"value":"0,00E+00","module":"C1","scenario":null},{"value":"5,05E-04","module":"C2","scenario":null},{"value":"6,02E-04","module":"C3","scenario":null},{"value":"1,83E-04","module":"C4","scenario":null},{"value":"-1,60E-02","module":"D","scenario":null},{"value":"1,29E-01","module":"A1A3","scenario":null}]},{"parameter":"ADPE","unit":"kg Sb-eq.","values":[{"value":"5,83E-03","module":"A1","scenario":null},{"value":"1,90E-05","module":"A2","scenario":null},{"value":"1,54E-06","module":"A3","scenario":null},{"value":"1,07E-05","module":"A4","scenario":null},{"value":"4,69E-08","module":"A5","scenario":null},{"value":"4,56E-03","module":"B6","scenario":null},{"value":"0,00E+00","module":"C1","scenario":null},{"value":"3,33E-06","module":"C2","scenario":null},{"value":"6,62E-07","module":"C3","scenario":null},{"value":"1,69E-07","module":"C4","scenario":null},{"value":"-1,35E-03","module":"D","scenario":null},{"value":"5,85E-03","module":"A1A3","scenario":null}]},{"parameter":"ADPF","unit":"MJ","values":[{"value":"4,10E+02","module":"A1","scenario":null},{"value":"1,10E+01","module":"A2","scenario":null},{"value":"2,49E+00","module":"A3","scenario":null},{"value":"6,64E+00","module":"A4","scenario":null},{"value":"2,95E-02","module":"A5","scenario":null},{"value":"7,92E+03","module":"B6","scenario":null},{"value":"0,00E+00","module":"C1","scenario":null},{"value":"1,85E+00","module":"C2","scenario":null},{"value":"1,08E+00","module":"C3","scenario":null},{"value":"4,03E-01","module":"C4","scenario":null},{"value":"-1,58E+01","module":"D","scenario":null},{"value":"4,23E+02","module":"A1A3","scenario":null}]},{"parameter":"WDP","unit":"m3 world-eq.","values":[{"value":"1,08E+03","module":"A1","scenario":null},{"value":"1,01E+01","module":"A2","scenario":null},{"value":"6,05E+02","module":"A3","scenario":null},{"value":"5,59E+00","module":"A4","scenario":null},{"value":"5,96E-02","module":"A5","scenario":null},{"value":"6,13E+05","module":"B6","scenario":null},{"value":"0,00E+00","module":"C1","scenario":null},{"value":"1,77E+00","module":"C2","scenario":null},{"value":"7,94E+00","module":"C3","scenario":null},{"value":"3,06E+00","module":"C4","scenario":null},{"value":"-1,84E+01","module":"D","scenario":null},{"value":"1,69E+03","module":"A1A3","scenario":null}]},{"parameter":"EP-freshwater","unit":"kg P-eq.","values":[{"value":"3,29E-03","module":"A1","scenario":null},{"value":"5,59E-06","module":"A2","scenario":null},{"value":"5,53E-06","module":"A3","scenario":null},{"value":"3,24E-06","module":"A4","scenario":null},{"value":"1,64E-08","module":"A5","scenario":null},{"value":"1,94E-02","module":"B6","scenario":null},{"value":"0,00E+00","module":"C1","scenario":null},{"value":"9,66E-07","module":"C2","scenario":null},{"value":"3,40E-06","module":"C3","scenario":null},{"value":"8,70E-07","module":"C4","scenario":null},{"value":"-4,42E-04","module":"D","scenario":null},{"value":"3,31E-03","module":"A1A3","scenario":null}]},{"parameter":"EP-marine","unit":"kg N-eq.","values":[{"value":"3,32E-02","module":"A1","scenario":null},{"value":"1,14E-03","module":"A2","scenario":null},{"value":"4,97E-04","module":"A3","scenario":null},{"value":"1,08E-03","module":"A4","scenario":null},{"value":"4,88E-06","module":"A5","scenario":null},{"value":"2,14E-01","module":"B6","scenario":null},{"value":"0,00E+00","module":"C1","scenario":null},{"value":"1,49E-04","module":"C2","scenario":null},{"value":"2,27E-04","module":"C3","scenario":null},{"value":"1,22E-04","module":"C4","scenario":null},{"value":"-4,00E-03","module":"D","scenario":null},{"value":"3,48E-02","module":"A1A3","scenario":null}]},{"parameter":"EP-terrestrial","unit":"mol N-eq.","values":[{"value":"4,17E-01","module":"A1","scenario":null},{"value":"1,27E-02","module":"A2","scenario":null},{"value":"7,93E-03","module":"A3","scenario":null},{"value":"1,20E-02","module":"A4","scenario":null},{"value":"3,44E-05","module":"A5","scenario":null},{"value":"2,87E+00","module":"B6","scenario":null},{"value":"0,00E+00","module":"C1","scenario":null},{"value":"1,65E-03","module":"C2","scenario":null},{"value":"2,39E-03","module":"C3","scenario":null},{"value":"4,63E-04","module":"C4","scenario":null},{"value":"-5,45E-02","module":"D","scenario":null},{"value":"4,38E-01","module":"A1A3","scenario":null}]},{"parameter":"GWP-IOBC","unit":"kg CO2-eq.","values":[{"value":"3,17E+01","module":"A1","scenario":null},{"value":"7,37E-01","module":"A2","scenario":null},{"value":"2,03E-01","module":"A3","scenario":null},{"value":"4,53E-01","module":"A4","scenario":null},{"value":"3,78E-03","module":"A5","scenario":null},{"value":"4,26E+02","module":"B6","scenario":null},{"value":"0,00E+00","module":"C1","scenario":null},{"value":"1,23E-01","module":"C2","scenario":null},{"value":"1,68E+00","module":"C3","scenario":null},{"value":"5,25E-03","module":"C4","scenario":null},{"value":"-1,46E+00","module":"D","scenario":null},{"value":"3,27E+01","module":"A1A3","scenario":null}]}],"additional_environmental_impact":[{"parameter":"PM","unit":"disease incidence","values":[{"value":"1,61E-06","module":"A1","scenario":null},{"value":"5,00E-08","module":"A2","scenario":null},{"value":"2,22E-08","module":"A3","scenario":null},{"value":"2,91E-08","module":"A4","scenario":null},{"value":"1,52E-10","module":"A5","scenario":null},{"value":"7,17E-06","module":"B6","scenario":null},{"value":"0,00E+00","module":"C1","scenario":null},{"value":"8,86E-09","module":"C2","scenario":null},{"value":"3,91E-09","module":"C3","scenario":null},{"value":"2,85E-09","module":"C4","scenario":null},{"value":"-2,13E-07","module":"D","scenario":null},{"value":"1,68E-06","module":"A1A3","scenario":null}]},{"parameter":"ETP-fw","unit":"CTUe","values":[{"value":"1,57E+03","module":"A1","scenario":null},{"value":"8,00E+00","module":"A2","scenario":null},{"value":"1,48E+01","module":"A3","scenario":null},{"value":"4,73E+00","module":"A4","scenario":null},{"value":"3,56E-02","module":"A5","scenario":null},{"value":"9,92E+03","module":"B6","scenario":null},{"value":"0,00E+00","module":"C1","scenario":null},{"value":"1,37E+00","module":"C2","scenario":null},{"value":"4,79E+00","module":"C3","scenario":null},{"value":"1,17E+02","module":"C4","scenario":null},{"value":"-5,68E+02","module":"D","scenario":null},{"value":"1,60E+03","module":"A1A3","scenario":null}]},{"parameter":"HTP-c","unit":"CTUh","values":[{"value":"4,39E-08","module":"A1","scenario":null},{"value":"0,00E+00","module":"A2","scenario":null},{"value":"2,24E-10","module":"A3","scenario":null},{"value":"0,00E+00","module":"A4","scenario":null},{"value":"1,00E-12","module":"A5","scenario":null},{"value":"2,31E-07","module":"B6","scenario":null},{"value":"0,00E+00","module":"C1","scenario":null},{"value":"0,00E+00","module":"C2","scenario":null},{"value":"9,67E-10","module":"C3","scenario":null},{"value":"8,20E-11","module":"C4","scenario":null},{"value":"-5,85E-09","module":"D","scenario":null},{"value":"4,42E-08","module":"A1A3","scenario":null}]},{"parameter":"HTP-nc","unit":"CTUh","values":[{"value":"1,41E-06","module":"A1","scenario":null},{"value":"8,36E-09","module":"A2","scenario":null},{"value":"5,46E-09","module":"A3","scenario":null},{"value":"5,20E-09","module":"A4","scenario":null},{"value":"4,20E-11","module":"A5","scenario":null},{"value":"6,09E-06","module":"B6","scenario":null},{"value":"0,00E+00","module":"C1","scenario":null},{"value":"1,48E-09","module":"C2","scenario":null},{"value":"5,56E-08","module":"C3","scenario":null},{"value":"7,42E-10","module":"C4","scenario":null},{"value":"-3,02E-07","module":"D","scenario":null},{"value":"1,43E-06","module":"A1A3","scenario":null}]},{"parameter":"SQP","unit":"unitless","values":[{"value":"1,01E+02","module":"A1","scenario":null},{"value":"7,27E+00","module":"A2","scenario":null},{"value":"5,82E+01","module":"A3","scenario":null},{"value":"4,02E+00","module":"A4","scenario":null},{"value":"3,03E-02","module":"A5","scenario":null},{"value":"5,97E+03","module":"B6","scenario":null},{"value":"0,00E+00","module":"C1","scenario":null},{"value":"1,28E+00","module":"C2","scenario":null},{"value":"2,18E-01","module":"C3","scenario":null},{"value":"1,17E+00","module":"C4","scenario":null},{"value":"-1,90E+01","module":"D","scenario":null},{"value":"1,67E+02","module":"A1A3","scenario":null}]},{"parameter":"IRP","unit":"kBq U235-eq.","values":[{"value":"1,12E+00","module":"A1","scenario":null},{"value":"4,81E-02","module":"A2","scenario":null},{"value":"3,76E-03","module":"A3","scenario":null},{"value":"2,90E-02","module":"A4","scenario":null},{"value":"1,29E-04","module":"A5","scenario":null},{"value":"1,81E+02","module":"B6","scenario":null},{"value":"0,00E+00","module":"C1","scenario":null},{"value":"8,11E-03","module":"C2","scenario":null},{"value":"4,77E-03","module":"C3","scenario":null},{"value":"1,44E-03","module":"C4","scenario":null},{"value":"-4,84E-02","module":"D","scenario":null},{"value":"1,17E+00","module":"A1A3","scenario":null}]}],"resource_use":[{"parameter":"PERE","unit":"MJ","values":[{"value":"3,28E+01","module":"A1","scenario":null},{"value":"1,51E-01","module":"A2","scenario":null},{"value":"1,46E+01","module":"A3","scenario":null},{"value":"8,60E-02","module":"A4","scenario":null},{"value":"5,72E-04","module":"A5","scenario":null},{"value":"7,79E+03","module":"B6","scenario":null},{"value":"0,00E+00","module":"C1","scenario":null},{"value":"2,62E-02","module":"C2","scenario":null},{"value":"1,29E-01","module":"C3","scenario":null},{"value":"8,10E-02","module":"C4","scenario":null},{"value":"-9,65E+00","module":"D","scenario":null},{"value":"4,75E+01","module":"A1A3","scenario":null}]},{"parameter":"PERM","unit":"MJ","values":[{"value":"7,90E-01","module":"A1","scenario":null},{"value":"0,00E+00","module":"A2","scenario":null},{"value":"0,00E+00","module":"A3","scenario":null},{"value":"0,00E+00","module":"A4","scenario":null},{"value":"-1,10E+00","module":"A5","scenario":null},{"value":"0,00E+00","module":"B6","scenario":null},{"value":"0,00E+00","module":"C1","scenario":null},{"value":"0,00E+00","module":"C2","scenario":null},{"value":"0,00E+00","module":"C3","scenario":null},{"value":"0,00E+00","module":"C4","scenario":null},{"value":"0,00E+00","module":"D","scenario":null},{"value":"7,90E-01","module":"A1A3","scenario":null}]},{"parameter":"PERT","unit":"MJ","values":[{"value":"3,36E+01","module":"A1","scenario":null},{"value":"1,51E-01","module":"A2","scenario":null},{"value":"1,46E+01","module":"A3","scenario":null},{"value":"8,60E-02","module":"A4","scenario":null},{"value":"-1,10E+00","module":"A5","scenario":null},{"value":"7,79E+03","module":"B6","scenario":null},{"value":"0,00E+00","module":"C1","scenario":null},{"value":"2,62E-02","module":"C2","scenario":null},{"value":"1,29E-01","module":"C3","scenario":null},{"value":"8,10E-02","module":"C4","scenario":null},{"value":"-9,65E+00","module":"D","scenario":null},{"value":"4,83E+01","module":"A1A3","scenario":null}]},{"parameter":"PENRE","unit":"MJ","values":[{"value":"3,65E+02","module":"A1","scenario":null},{"value":"1,10E+01","module":"A2","scenario":null},{"value":"2,49E+00","module":"A3","scenario":null},{"value":"6,64E+00","module":"A4","scenario":null},{"value":"2,95E-02","module":"A5","scenario":null},{"value":"8,05E+03","module":"B6","scenario":null},{"value":"0,00E+00","module":"C1","scenario":null},{"value":"1,86E+00","module":"C2","scenario":null},{"value":"1,08E+00","module":"C3","scenario":null},{"value":"4,03E-01","module":"C4","scenario":null},{"value":"-1,58E+01","module":"D","scenario":null},{"value":"3,78E+02","module":"A1A3","scenario":null}]},{"parameter":"PENRM","unit":"MJ","values":[{"value":"4,51E+01","module":"A1","scenario":null},{"value":"0,00E+00","module":"A2","scenario":null},{"value":"0,00E+00","module":"A3","scenario":null},{"value":"0,00E+00","module":"A4","scenario":null},{"value":"-1,27E+00","module":"A5","scenario":null},{"value":"0,00E+00","module":"B6","scenario":null},{"value":"0,00E+00","module":"C1","scenario":null},{"value":"0,00E+00","module":"C2","scenario":null},{"value":"-4,50E+01","module":"C3","scenario":null},{"value":"0,00E+00","module":"C4","scenario":null},{"value":"0,00E+00","module":"D","scenario":null},{"value":"4,51E+01","module":"A1A3","scenario":null}]},{"parameter":"PENRT","unit":"MJ","values":[{"value":"4,10E+02","module":"A1","scenario":null},{"value":"1,10E+01","module":"A2","scenario":null},{"value":"2,49E+00","module":"A3","scenario":null},{"value":"6,64E+00","module":"A4","scenario":null},{"value":"-1,24E+00","module":"A5","scenario":null},{"value":"8,05E+03","module":"B6","scenario":null},{"value":"0,00E+00","module":"C1","scenario":null},{"value":"1,86E+00","module":"C2","scenario":null},{"value":"-4,39E+01","module":"C3","scenario":null},{"value":"4,03E-01","module":"C4","scenario":null},{"value":"-1,58E+01","module":"D","scenario":null},{"value":"4,23E+02","module":"A1A3","scenario":null}]},{"parameter":"SM","unit":"kg","values":[{"value":"2,44E-01","module":"A1","scenario":null},{"value":"0,00E+00","module":"A2","scenario":null},{"value":"2,74E-06","module":"A3","scenario":null},{"value":"0,00E+00","module":"A4","scenario":null},{"value":"0,00E+00","module":"A5","scenario":null},{"value":"0,00E+00","module":"B6","scenario":null},{"value":"0,00E+00","module":"C1","scenario":null},{"value":"0,00E+00","module":"C2","scenario":null},{"value":"0,00E+00","module":"C3","scenario":null},{"value":"2,72E-03","module":"C4","scenario":null},{"value":"3,06E-02","module":"D","scenario":null},{"value":"2,44E-01","module":"A1A3","scenario":null}]},{"parameter":"RSF","unit":"MJ","values":[{"value":"6,54E-01","module":"A1","scenario":null},{"value":"5,38E-03","module":"A2","scenario":null},{"value":"3,63E-02","module":"A3","scenario":null},{"value":"3,01E-03","module":"A4","scenario":null},{"value":"1,72E-05","module":"A5","scenario":null},{"value":"7,87E+01","module":"B6","scenario":null},{"value":"0,00E+00","module":"C1","scenario":null},{"value":"9,37E-04","module":"C2","scenario":null},{"value":"2,42E-03","module":"C3","scenario":null},{"value":"4,68E-04","module":"C4","scenario":null},{"value":"1,32E-02","module":"D","scenario":null},{"value":"6,96E-01","module":"A1A3","scenario":null}]},{"parameter":"NRSF","unit":"MJ","values":[{"value":"-7,53E-01","module":"A1","scenario":null},{"value":"1,97E-02","module":"A2","scenario":null},{"value":"5,89E-03","module":"A3","scenario":null},{"value":"1,02E-02","module":"A4","scenario":null},{"value":"6,13E-05","module":"A5","scenario":null},{"value":"0,00E+00","module":"B6","scenario":null},{"value":"0,00E+00","module":"C1","scenario":null},{"value":"3,34E-03","module":"C2","scenario":null},{"value":"-5,31E-05","module":"C3","scenario":null},{"value":"1,51E-02","module":"C4","scenario":null},{"value":"-1,28E-01","module":"D","scenario":null},{"value":"-7,28E-01","module":"A1A3","scenario":null}]},{"parameter":"FW","unit":"m3","values":[{"value":"3,08E-01","module":"A1","scenario":null},{"value":"1,12E-03","module":"A2","scenario":null},{"value":"3,57E-04","module":"A3","scenario":null},{"value":"6,43E-04","module":"A4","scenario":null},{"value":"1,45E-05","module":"A5","scenario":null},{"value":"3,55E+01","module":"B6","scenario":null},{"value":"0,00E+00","module":"C1","scenario":null},{"value":"1,95E-04","module":"C2","scenario":null},{"value":"2,44E-03","module":"C3","scenario":null},{"value":"3,75E-04","module":"C4","scenario":null},{"value":"-2,08E-02","module":"D","scenario":null},{"value":"3,10E-01","module":"A1A3","scenario":null}]}],"end_of_life_waste":[{"parameter":"HWD","unit":"kg","values":[{"value":"1,15E-01","module":"A1","scenario":null},{"value":"5,54E-04","module":"A2","scenario":null},{"value":"1,08E-02","module":"A3","scenario":null},{"value":"3,28E-04","module":"A4","scenario":null},{"value":"0,00E+00","module":"A5","scenario":null},{"value":"7,43E-01","module":"B6","scenario":null},{"value":"0,00E+00","module":"C1","scenario":null},{"value":"9,46E-05","module":"C2","scenario":null},{"value":"2,56E-05","module":"C3","scenario":null},{"value":"8,66E-02","module":"C4","scenario":null},{"value":"-5,96E-03","module":"D","scenario":null},{"value":"1,26E-01","module":"A1A3","scenario":null}]},{"parameter":"NHWD","unit":"kg","values":[{"value":"3,94E+00","module":"A1","scenario":null},{"value":"5,00E-01","module":"A2","scenario":null},{"value":"1,25E-01","module":"A3","scenario":null},{"value":"2,72E-01","module":"A4","scenario":null},{"value":"1,17E-01","module":"A5","scenario":null},{"value":"4,92E+01","module":"B6","scenario":null},{"value":"0,00E+00","module":"C1","scenario":null},{"value":"8,87E-02","module":"C2","scenario":null},{"value":"3,47E-02","module":"C3","scenario":null},{"value":"8,67E-01","module":"C4","scenario":null},{"value":"-3,55E-01","module":"D","scenario":null},{"value":"4,56E+00","module":"A1A3","scenario":null}]},{"parameter":"RWD","unit":"kg","values":[{"value":"9,07E-04","module":"A1","scenario":null},{"value":"7,51E-05","module":"A2","scenario":null},{"value":"5,42E-06","module":"A3","scenario":null},{"value":"4,54E-05","module":"A4","scenario":null},{"value":"0,00E+00","module":"A5","scenario":null},{"value":"8,30E-02","module":"B6","scenario":null},{"value":"0,00E+00","module":"C1","scenario":null},{"value":"1,26E-05","module":"C2","scenario":null},{"value":"1,29E-06","module":"C3","scenario":null},{"value":"1,46E-06","module":"C4","scenario":null},{"value":"-4,15E-05","module":"D","scenario":null},{"value":"9,87E-04","module":"A1A3","scenario":null}]}],"end_of_life_flow":[{"parameter":"CRU","unit":"kg","values":[{"value":"0,00E+00","module":"A1","scenario":null},{"value":"0,00E+00","module":"A2","scenario":null},{"value":"0,00E+00","module":"A3","scenario":null},{"value":"0,00E+00","module":"A4","scenario":null},{"value":"0,00E+00","module":"A5","scenario":null},{"value":"0,00E+00","module":"B6","scenario":null},{"value":"0,00E+00","module":"C1","scenario":null},{"value":"0,00E+00","module":"C2","scenario":null},{"value":"0,00E+00","module":"C3","scenario":null},{"value":"0,00E+00","module":"C4","scenario":null},{"value":"0,00E+00","module":"D","scenario":null},{"value":"0,00E+00","module":"A1A3","scenario":null}]},{"parameter":"MFR","unit":"kg","values":[{"value":"0,00E+00","module":"A1","scenario":null},{"value":"0,00E+00","module":"A2","scenario":null},{"value":"1,97E-01","module":"A3","scenario":null},{"value":"0,00E+00","module":"A4","scenario":null},{"value":"9,62E-02","module":"A5","scenario":null},{"value":"0,00E+00","module":"B6","scenario":null},{"value":"0,00E+00","module":"C1","scenario":null},{"value":"0,00E+00","module":"C2","scenario":null},{"value":"6,52E-01","module":"C3","scenario":null},{"value":"6,23E-05","module":"C4","scenario":null},{"value":"-1,20E-03","module":"D","scenario":null},{"value":"1,97E-01","module":"A1A3","scenario":null}]},{"parameter":"MER","unit":"kg","values":[{"value":"0,00E+00","module":"A1","scenario":null},{"value":"0,00E+00","module":"A2","scenario":null},{"value":"1,26E-06","module":"A3","scenario":null},{"value":"0,00E+00","module":"A4","scenario":null},{"value":"6,08E-03","module":"A5","scenario":null},{"value":"0,00E+00","module":"B6","scenario":null},{"value":"0,00E+00","module":"C1","scenario":null},{"value":"0,00E+00","module":"C2","scenario":null},{"value":"6,75E-01","module":"C3","scenario":null},{"value":"2,53E-05","module":"C4","scenario":null},{"value":"-1,58E-04","module":"D","scenario":null},{"value":"1,26E-06","module":"A1A3","scenario":null}]},{"parameter":"EEE","unit":"MJ","values":[{"value":"0,00E+00","module":"A1","scenario":null},{"value":"0,00E+00","module":"A2","scenario":null},{"value":"4,72E-02","module":"A3","scenario":null},{"value":"0,00E+00","module":"A4","scenario":null},{"value":"4,98E-03","module":"A5","scenario":null},{"value":"0,00E+00","module":"B6","scenario":null},{"value":"0,00E+00","module":"C1","scenario":null},{"value":"0,00E+00","module":"C2","scenario":null},{"value":"1,04E+00","module":"C3","scenario":null},{"value":"3,07E-04","module":"C4","scenario":null},{"value":"-3,86E-04","module":"D","scenario":null},{"value":"4,72E-02","module":"A1A3","scenario":null}]},{"parameter":"EET","unit":"MJ","values":[{"value":"0,00E+00","module":"A1","scenario":null},{"value":"0,00E+00","module":"A2","scenario":null},{"value":"7,13E-01","module":"A3","scenario":null},{"value":"0,00E+00","module":"A4","scenario":null},{"value":"7,53E-02","module":"A5","scenario":null},{"value":"0,00E+00","module":"B6","scenario":null},{"value":"0,00E+00","module":"C1","scenario":null},{"value":"0,00E+00","module":"C2","scenario":null},{"value":"1,57E+01","module":"C3","scenario":null},{"value":"4,65E-03","module":"C4","scenario":null},{"value":"-5,85E-03","module":"D","scenario":null},{"value":"7,13E-01","module":"A1A3","scenario":null}]}]}