{"product_name":"Trapper og rekkverk i pulverlakkert utf\u00f8relse.","epd_id":"NEPD-5274-4607-NO","compliance":["EN 15804+A2","ISO 14025","ISO 21930"],"producer_name":"Baastad Mekaniske AS","environmental_impact":[{"parameter":"GWP-total","unit":"kg CO2-eq.","values":[{"value":"9,08E-01","module":"A1-A3","scenario":null},{"value":"1,74E-02","module":"A4","scenario":null},{"value":"0,00E+00","module":"A5","scenario":null},{"value":"2,27E-02","module":"C1","scenario":null},{"value":"7,41E-03","module":"C2","scenario":null},{"value":"2,03E-02","module":"C3","scenario":null},{"value":"2,54E-03","module":"C4","scenario":null},{"value":"8,79E-02","module":"D","scenario":null}]},{"parameter":"GWP-fossil","unit":"kg CO2-eq.","values":[{"value":"9,02E-01","module":"A1-A3","scenario":null},{"value":"1,74E-02","module":"A4","scenario":null},{"value":"0,00E+00","module":"A5","scenario":null},{"value":"2,27E-02","module":"C1","scenario":null},{"value":"7,40E-03","module":"C2","scenario":null},{"value":"2,02E-02","module":"C3","scenario":null},{"value":"2,54E-03","module":"C4","scenario":null},{"value":"8,78E-02","module":"D","scenario":null}]},{"parameter":"GWP-biogenic","unit":"kg CO2-eq.","values":[{"value":"4,02E-03","module":"A1-A3","scenario":null},{"value":"7,46E-06","module":"A4","scenario":null},{"value":"0,00E+00","module":"A5","scenario":null},{"value":"4,26E-06","module":"C1","scenario":null},{"value":"3,17E-06","module":"C2","scenario":null},{"value":"1,01E-04","module":"C3","scenario":null},{"value":"1,32E-06","module":"C4","scenario":null},{"value":"4,85E-05","module":"D","scenario":null}]},{"parameter":"GWP-luluc","unit":"kg CO2-eq.","values":[{"value":"1,47E-03","module":"A1-A3","scenario":null},{"value":"5,31E-06","module":"A4","scenario":null},{"value":"0,00E+00","module":"A5","scenario":null},{"value":"1,79E-06","module":"C1","scenario":null},{"value":"2,26E-06","module":"C2","scenario":null},{"value":"5,66E-06","module":"C3","scenario":null},{"value":"3,13E-07","module":"C4","scenario":null},{"value":"3,93E-05","module":"D","scenario":null}]},{"parameter":"ODP","unit":"kg CFC 11-eq.","values":[{"value":"9,08E-08","module":"A1-A3","scenario":null},{"value":"4,20E-09","module":"A4","scenario":null},{"value":"0,00E+00","module":"A5","scenario":null},{"value":"4,91E-09","module":"C1","scenario":null},{"value":"1,78E-09","module":"C2","scenario":null},{"value":"2,88E-09","module":"C3","scenario":null},{"value":"3,10E-10","module":"C4","scenario":null},{"value":"-7,14E-08","module":"D","scenario":null}]},{"parameter":"AP","unit":"mol H+-eq.","values":[{"value":"5,56E-03","module":"A1-A3","scenario":null},{"value":"5,61E-05","module":"A4","scenario":null},{"value":"0,00E+00","module":"A5","scenario":null},{"value":"2,38E-04","module":"C1","scenario":null},{"value":"2,38E-05","module":"C2","scenario":null},{"value":"3,68E-05","module":"C3","scenario":null},{"value":"1,10E-05","module":"C4","scenario":null},{"value":"4,37E-04","module":"D","scenario":null}]},{"parameter":"POCP","unit":"kg NMVOC-eq.","values":[{"value":"3,65E-03","module":"A1-A3","scenario":null},{"value":"5,38E-05","module":"A4","scenario":null},{"value":"0,00E+00","module":"A5","scenario":null},{"value":"3,16E-04","module":"C1","scenario":null},{"value":"2,29E-05","module":"C2","scenario":null},{"value":"2,39E-05","module":"C3","scenario":null},{"value":"1,12E-05","module":"C4","scenario":null},{"value":"4,40E-04","module":"D","scenario":null}]},{"parameter":"ADPE","unit":"kg Sb-eq.","values":[{"value":"1,16E-05","module":"A1-A3","scenario":null},{"value":"3,10E-07","module":"A4","scenario":null},{"value":"0,00E+00","module":"A5","scenario":null},{"value":"3,49E-08","module":"C1","scenario":null},{"value":"1,32E-07","module":"C2","scenario":null},{"value":"9,70E-08","module":"C3","scenario":null},{"value":"8,28E-09","module":"C4","scenario":null},{"value":"1,52E-06","module":"D","scenario":null}]},{"parameter":"ADPF","unit":"MJ","values":[{"value":"1,43E+01","module":"A1-A3","scenario":null},{"value":"2,83E-01","module":"A4","scenario":null},{"value":"0,00E+00","module":"A5","scenario":null},{"value":"3,13E-01","module":"C1","scenario":null},{"value":"1,20E-01","module":"C2","scenario":null},{"value":"1,41E-01","module":"C3","scenario":null},{"value":"2,49E-02","module":"C4","scenario":null},{"value":"7,39E-01","module":"D","scenario":null}]},{"parameter":"WDP","unit":"m3 world-eq.","values":[{"value":"1,14E+02","module":"A1-A3","scenario":null},{"value":"2,17E-01","module":"A4","scenario":null},{"value":"0,00E+00","module":"A5","scenario":null},{"value":"6,64E-02","module":"C1","scenario":null},{"value":"9,22E-02","module":"C2","scenario":null},{"value":"5,77E-01","module":"C3","scenario":null},{"value":"2,53E-01","module":"C4","scenario":null},{"value":"-4,56E+00","module":"D","scenario":null}]},{"parameter":"EP-freshwater","unit":"kg P-eq.","values":[{"value":"1,04E-04","module":"A1-A3","scenario":null},{"value":"1,39E-07","module":"A4","scenario":null},{"value":"0,00E+00","module":"A5","scenario":null},{"value":"8,27E-08","module":"C1","scenario":null},{"value":"5,89E-08","module":"C2","scenario":null},{"value":"1,55E-07","module":"C3","scenario":null},{"value":"3,33E-08","module":"C4","scenario":null},{"value":"5,41E-06","module":"D","scenario":null}]},{"parameter":"EP-marine","unit":"kg N-eq.","values":[{"value":"9,20E-04","module":"A1-A3","scenario":null},{"value":"1,23E-05","module":"A4","scenario":null},{"value":"0,00E+00","module":"A5","scenario":null},{"value":"1,05E-04","module":"C1","scenario":null},{"value":"5,22E-06","module":"C2","scenario":null},{"value":"6,27E-06","module":"C3","scenario":null},{"value":"3,72E-06","module":"C4","scenario":null},{"value":"9,04E-05","module":"D","scenario":null}]},{"parameter":"EP-terrestrial","unit":"mol N-eq.","values":[{"value":"1,06E-02","module":"A1-A3","scenario":null},{"value":"1,37E-04","module":"A4","scenario":null},{"value":"0,00E+00","module":"A5","scenario":null},{"value":"1,15E-03","module":"C1","scenario":null},{"value":"5,82E-05","module":"C2","scenario":null},{"value":"7,11E-05","module":"C3","scenario":null},{"value":"4,32E-05","module":"C4","scenario":null},{"value":"9,24E-04","module":"D","scenario":null}]},{"parameter":"GWP-IOBC","unit":"kg CO2-eq.","values":[{"value":"1,21E+00","module":"A1-A3","scenario":null},{"value":"1,74E-02","module":"A4","scenario":null},{"value":"0,00E+00","module":"A5","scenario":null},{"value":"2,25E-02","module":"C1","scenario":null},{"value":"7,41E-03","module":"C2","scenario":null},{"value":"0,00E+00","module":"C3","scenario":null},{"value":"0,00E+00","module":"C4","scenario":null},{"value":"1,32E-01","module":"D","scenario":null}]}],"additional_environmental_impact":[{"parameter":"PM","unit":"disease incidence","values":[{"value":"6,91E-08","module":"A1-A3","scenario":null},{"value":"1,60E-09","module":"A4","scenario":null},{"value":"0,00E+00","module":"A5","scenario":null},{"value":"6,29E-09","module":"C1","scenario":null},{"value":"6,80E-10","module":"C2","scenario":null},{"value":"6,41E-10","module":"C3","scenario":null},{"value":"2,28E-10","module":"C4","scenario":null},{"value":"7,29E-09","module":"D","scenario":null}]},{"parameter":"ETP-fw","unit":"CTUe","values":[{"value":"1,35E+01","module":"A1-A3","scenario":null},{"value":"2,07E-01","module":"A4","scenario":null},{"value":"0,00E+00","module":"A5","scenario":null},{"value":"1,71E-01","module":"C1","scenario":null},{"value":"8,79E-02","module":"C2","scenario":null},{"value":"4,17E-01","module":"C3","scenario":null},{"value":"4,30E-02","module":"C4","scenario":null},{"value":"4,90E+00","module":"D","scenario":null}]},{"parameter":"HTP-c","unit":"CTUh","values":[{"value":"9,21E-09","module":"A1-A3","scenario":null},{"value":"0,00E+00","module":"A4","scenario":null},{"value":"0,00E+00","module":"A5","scenario":null},{"value":"7,00E-12","module":"C1","scenario":null},{"value":"0,00E+00","module":"C2","scenario":null},{"value":"3,00E-12","module":"C3","scenario":null},{"value":"3,00E-12","module":"C4","scenario":null},{"value":"4,22E-10","module":"D","scenario":null}]},{"parameter":"HTP-nc","unit":"CTUh","values":[{"value":"2,79E-07","module":"A1-A3","scenario":null},{"value":"2,00E-10","module":"A4","scenario":null},{"value":"0,00E+00","module":"A5","scenario":null},{"value":"1,57E-10","module":"C1","scenario":null},{"value":"8,50E-11","module":"C2","scenario":null},{"value":"1,45E-10","module":"C3","scenario":null},{"value":"7,80E-11","module":"C4","scenario":null},{"value":"-9,18E-09","module":"D","scenario":null}]},{"parameter":"SQP","unit":"unitless","values":[{"value":"3,61E+00","module":"A1-A3","scenario":null},{"value":"3,24E-01","module":"A4","scenario":null},{"value":"0,00E+00","module":"A5","scenario":null},{"value":"3,97E-02","module":"C1","scenario":null},{"value":"1,38E-01","module":"C2","scenario":null},{"value":"6,79E-02","module":"C3","scenario":null},{"value":"7,71E-02","module":"C4","scenario":null},{"value":"5,52E-02","module":"D","scenario":null}]},{"parameter":"IRP","unit":"kBq U235-eq.","values":[{"value":"6,15E-02","module":"A1-A3","scenario":null},{"value":"1,24E-03","module":"A4","scenario":null},{"value":"0,00E+00","module":"A5","scenario":null},{"value":"1,34E-03","module":"C1","scenario":null},{"value":"5,26E-04","module":"C2","scenario":null},{"value":"6,63E-04","module":"C3","scenario":null},{"value":"1,18E-04","module":"C4","scenario":null},{"value":"-3,16E-04","module":"D","scenario":null}]}],"resource_use":[{"parameter":"PERE","unit":"MJ","values":[{"value":"3,32E+00","module":"A1-A3","scenario":null},{"value":"3,56E-03","module":"A4","scenario":null},{"value":"0,00E+00","module":"A5","scenario":null},{"value":"1,69E-03","module":"C1","scenario":null},{"value":"1,51E-03","module":"C2","scenario":null},{"value":"2,94E-02","module":"C3","scenario":null},{"value":"1,36E-03","module":"C4","scenario":null},{"value":"5,99E-02","module":"D","scenario":null}]},{"parameter":"PERM","unit":"MJ","values":[{"value":"0,00E+00","module":"A1-A3","scenario":null},{"value":"0,00E+00","module":"A4","scenario":null},{"value":"0,00E+00","module":"A5","scenario":null},{"value":"0,00E+00","module":"C1","scenario":null},{"value":"0,00E+00","module":"C2","scenario":null},{"value":"0,00E+00","module":"C3","scenario":null},{"value":"0,00E+00","module":"C4","scenario":null},{"value":"0,00E+00","module":"D","scenario":null}]},{"parameter":"PERT","unit":"MJ","values":[{"value":"3,32E+00","module":"A1-A3","scenario":null},{"value":"3,56E-03","module":"A4","scenario":null},{"value":"0,00E+00","module":"A5","scenario":null},{"value":"1,69E-03","module":"C1","scenario":null},{"value":"1,51E-03","module":"C2","scenario":null},{"value":"2,94E-02","module":"C3","scenario":null},{"value":"1,36E-03","module":"C4","scenario":null},{"value":"5,99E-02","module":"D","scenario":null}]},{"parameter":"PENRE","unit":"MJ","values":[{"value":"1,46E+01","module":"A1-A3","scenario":null},{"value":"2,83E-01","module":"A4","scenario":null},{"value":"0,00E+00","module":"A5","scenario":null},{"value":"3,13E-01","module":"C1","scenario":null},{"value":"1,20E-01","module":"C2","scenario":null},{"value":"1,41E-01","module":"C3","scenario":null},{"value":"2,49E-02","module":"C4","scenario":null},{"value":"7,39E-01","module":"D","scenario":null}]},{"parameter":"PENRM","unit":"MJ","values":[{"value":"0,00E+00","module":"A1-A3","scenario":null},{"value":"0,00E+00","module":"A4","scenario":null},{"value":"0,00E+00","module":"A5","scenario":null},{"value":"0,00E+00","module":"C1","scenario":null},{"value":"0,00E+00","module":"C2","scenario":null},{"value":"0,00E+00","module":"C3","scenario":null},{"value":"0,00E+00","module":"C4","scenario":null},{"value":"0,00E+00","module":"D","scenario":null}]},{"parameter":"PENRT","unit":"MJ","values":[{"value":"1,46E+01","module":"A1-A3","scenario":null},{"value":"2,83E-01","module":"A4","scenario":null},{"value":"0,00E+00","module":"A5","scenario":null},{"value":"3,13E-01","module":"C1","scenario":null},{"value":"1,20E-01","module":"C2","scenario":null},{"value":"1,41E-01","module":"C3","scenario":null},{"value":"2,49E-02","module":"C4","scenario":null},{"value":"7,39E-01","module":"D","scenario":null}]},{"parameter":"SM","unit":"kg","values":[{"value":"1,18E+00","module":"A1-A3","scenario":null},{"value":"0,00E+00","module":"A4","scenario":null},{"value":"0,00E+00","module":"A5","scenario":null},{"value":"0,00E+00","module":"C1","scenario":null},{"value":"0,00E+00","module":"C2","scenario":null},{"value":"0,00E+00","module":"C3","scenario":null},{"value":"0,00E+00","module":"C4","scenario":null},{"value":"0,00E+00","module":"D","scenario":null}]},{"parameter":"RSF","unit":"MJ","values":[{"value":"8,19E-02","module":"A1-A3","scenario":null},{"value":"1,25E-04","module":"A4","scenario":null},{"value":"0,00E+00","module":"A5","scenario":null},{"value":"4,16E-05","module":"C1","scenario":null},{"value":"5,29E-05","module":"C2","scenario":null},{"value":"6,15E-04","module":"C3","scenario":null},{"value":"3,27E-05","module":"C4","scenario":null},{"value":"-3,17E-03","module":"D","scenario":null}]},{"parameter":"NRSF","unit":"MJ","values":[{"value":"-6,49E-02","module":"A1-A3","scenario":null},{"value":"4,17E-04","module":"A4","scenario":null},{"value":"0,00E+00","module":"A5","scenario":null},{"value":"6,12E-04","module":"C1","scenario":null},{"value":"1,77E-04","module":"C2","scenario":null},{"value":"0,00E+00","module":"C3","scenario":null},{"value":"1,93E-04","module":"C4","scenario":null},{"value":"-9,24E-02","module":"D","scenario":null}]},{"parameter":"FW","unit":"m3","values":[{"value":"3,49E-02","module":"A1-A3","scenario":null},{"value":"3,22E-05","module":"A4","scenario":null},{"value":"0,00E+00","module":"A5","scenario":null},{"value":"1,61E-05","module":"C1","scenario":null},{"value":"1,37E-05","module":"C2","scenario":null},{"value":"5,85E-05","module":"C3","scenario":null},{"value":"3,27E-05","module":"C4","scenario":null},{"value":"1,85E-04","module":"D","scenario":null}]}],"end_of_life_waste":[{"parameter":"HWD","unit":"kg","values":[{"value":"3,95E-03","module":"A1-A3","scenario":null},{"value":"1,55E-05","module":"A4","scenario":null},{"value":"0,00E+00","module":"A5","scenario":null},{"value":"9,20E-06","module":"C1","scenario":null},{"value":"6,58E-06","module":"C2","scenario":null},{"value":"0,00E+00","module":"C3","scenario":null},{"value":"0,00E+00","module":"C4","scenario":null},{"value":"4,57E-04","module":"D","scenario":null}]},{"parameter":"NHWD","unit":"kg","values":[{"value":"3,84E-01","module":"A1-A3","scenario":null},{"value":"2,46E-02","module":"A4","scenario":null},{"value":"0,00E+00","module":"A5","scenario":null},{"value":"3,70E-04","module":"C1","scenario":null},{"value":"1,05E-02","module":"C2","scenario":null},{"value":"0,00E+00","module":"C3","scenario":null},{"value":"1,06E-01","module":"C4","scenario":null},{"value":"3,59E-02","module":"D","scenario":null}]},{"parameter":"RWD","unit":"kg","values":[{"value":"6,26E-05","module":"A1-A3","scenario":null},{"value":"1,93E-06","module":"A4","scenario":null},{"value":"0,00E+00","module":"A5","scenario":null},{"value":"2,17E-06","module":"C1","scenario":null},{"value":"8,21E-07","module":"C2","scenario":null},{"value":"0,00E+00","module":"C3","scenario":null},{"value":"0,00E+00","module":"C4","scenario":null},{"value":"-2,42E-07","module":"D","scenario":null}]}],"end_of_life_flow":[{"parameter":"CRU","unit":"kg","values":[{"value":"8,23E-05","module":"A1-A3","scenario":null},{"value":"0,00E+00","module":"A4","scenario":null},{"value":"0,00E+00","module":"A5","scenario":null},{"value":"0,00E+00","module":"C1","scenario":null},{"value":"0,00E+00","module":"C2","scenario":null},{"value":"0,00E+00","module":"C3","scenario":null},{"value":"0,00E+00","module":"C4","scenario":null},{"value":"0,00E+00","module":"D","scenario":null}]},{"parameter":"MFR","unit":"kg","values":[{"value":"1,11E+00","module":"A1-A3","scenario":null},{"value":"0,00E+00","module":"A4","scenario":null},{"value":"0,00E+00","module":"A5","scenario":null},{"value":"0,00E+00","module":"C1","scenario":null},{"value":"0,00E+00","module":"C2","scenario":null},{"value":"8,91E-01","module":"C3","scenario":null},{"value":"0,00E+00","module":"C4","scenario":null},{"value":"0,00E+00","module":"D","scenario":null}]},{"parameter":"MER","unit":"kg","values":[{"value":"7,39E-04","module":"A1-A3","scenario":null},{"value":"0,00E+00","module":"A4","scenario":null},{"value":"0,00E+00","module":"A5","scenario":null},{"value":"0,00E+00","module":"C1","scenario":null},{"value":"0,00E+00","module":"C2","scenario":null},{"value":"1,00E-02","module":"C3","scenario":null},{"value":"0,00E+00","module":"C4","scenario":null},{"value":"0,00E+00","module":"D","scenario":null}]},{"parameter":"EEE","unit":"MJ","values":[{"value":"5,81E-04","module":"A1-A3","scenario":null},{"value":"0,00E+00","module":"A4","scenario":null},{"value":"0,00E+00","module":"A5","scenario":null},{"value":"0,00E+00","module":"C1","scenario":null},{"value":"0,00E+00","module":"C2","scenario":null},{"value":"1,16E-05","module":"C3","scenario":null},{"value":"0,00E+00","module":"C4","scenario":null},{"value":"0,00E+00","module":"D","scenario":null}]},{"parameter":"EET","unit":"MJ","values":[{"value":"8,79E-03","module":"A1-A3","scenario":null},{"value":"0,00E+00","module":"A4","scenario":null},{"value":"0,00E+00","module":"A5","scenario":null},{"value":"0,00E+00","module":"C1","scenario":null},{"value":"0,00E+00","module":"C2","scenario":null},{"value":"1,76E-04","module":"C3","scenario":null},{"value":"0,00E+00","module":"C4","scenario":null},{"value":"0,00E+00","module":"D","scenario":null}]}]}