{"product_name":"PA t Produkt-EPD","epd_id":"NEPD-4367-3588-DK","compliance":["EN 15804+A2","ISO 14025","ISO 21930"],"producer_name":"Peab Asfalt Danmark A/S","environmental_impact":[{"parameter":"GWP-total","unit":"kg CO2-eq.","values":[{"value":"1,47E+01","module":"A1","scenario":null},{"value":"2,10E+01","module":"A2","scenario":null},{"value":"2,00E+01","module":"A3","scenario":null},{"value":"4,36E+00","module":"A4","scenario":null},{"value":"3,19E+00","module":"C1","scenario":null},{"value":"4,36E+00","module":"C2","scenario":null},{"value":"2,12E+00","module":"C3","scenario":null},{"value":"0,00E+00","module":"C4","scenario":null},{"value":"-4,27E+01","module":"D","scenario":null},{"value":"5,57E+01","module":"A1A3","scenario":null}]},{"parameter":"GWP-fossil","unit":"kg CO2-eq.","values":[{"value":"1,46E+01","module":"A1","scenario":null},{"value":"2,10E+01","module":"A2","scenario":null},{"value":"2,00E+01","module":"A3","scenario":null},{"value":"4,36E+00","module":"A4","scenario":null},{"value":"3,19E+00","module":"C1","scenario":null},{"value":"4,36E+00","module":"C2","scenario":null},{"value":"2,12E+00","module":"C3","scenario":null},{"value":"0,00E+00","module":"C4","scenario":null},{"value":"-4,27E+01","module":"D","scenario":null},{"value":"5,56E+01","module":"A1A3","scenario":null}]},{"parameter":"GWP-biogenic","unit":"kg CO2-eq.","values":[{"value":"2,50E-02","module":"A1","scenario":null},{"value":"3,81E-03","module":"A2","scenario":null},{"value":"7,38E-03","module":"A3","scenario":null},{"value":"3,30E-03","module":"A4","scenario":null},{"value":"9,40E-04","module":"C1","scenario":null},{"value":"3,30E-03","module":"C2","scenario":null},{"value":"5,90E-04","module":"C3","scenario":null},{"value":"0,00E+00","module":"C4","scenario":null},{"value":"0,00E+00","module":"D","scenario":null},{"value":"3,61E-02","module":"A1A3","scenario":null}]},{"parameter":"GWP-luluc","unit":"kg CO2-eq.","values":[{"value":"7,73E-03","module":"A1","scenario":null},{"value":"4,11E-03","module":"A2","scenario":null},{"value":"8,38E-04","module":"A3","scenario":null},{"value":"1,33E-03","module":"A4","scenario":null},{"value":"2,57E-04","module":"C1","scenario":null},{"value":"1,33E-03","module":"C2","scenario":null},{"value":"1,67E-04","module":"C3","scenario":null},{"value":"0,00E+00","module":"C4","scenario":null},{"value":"-3,41E-02","module":"D","scenario":null},{"value":"1,27E-02","module":"A1A3","scenario":null}]},{"parameter":"ODP","unit":"kg CFC 11-eq.","values":[{"value":"1,56E-06","module":"A1","scenario":null},{"value":"4,54E-06","module":"A2","scenario":null},{"value":"2,83E-06","module":"A3","scenario":null},{"value":"1,05E-06","module":"A4","scenario":null},{"value":"6,89E-07","module":"C1","scenario":null},{"value":"1,05E-06","module":"C2","scenario":null},{"value":"4,58E-07","module":"C3","scenario":null},{"value":"0,00E+00","module":"C4","scenario":null},{"value":"-6,29E-05","module":"D","scenario":null},{"value":"8,93E-06","module":"A1A3","scenario":null}]},{"parameter":"AP","unit":"mol H+-eq.","values":[{"value":"1,24E-01","module":"A1","scenario":null},{"value":"5,28E-01","module":"A2","scenario":null},{"value":"2,49E-02","module":"A3","scenario":null},{"value":"1,40E-02","module":"A4","scenario":null},{"value":"3,33E-02","module":"C1","scenario":null},{"value":"1,40E-02","module":"C2","scenario":null},{"value":"2,22E-02","module":"C3","scenario":null},{"value":"0,00E+00","module":"C4","scenario":null},{"value":"-4,30E-01","module":"D","scenario":null},{"value":"6,77E-01","module":"A1A3","scenario":null}]},{"parameter":"POCP","unit":"kg NMVOC-eq.","values":[{"value":"1,17E-01","module":"A1","scenario":null},{"value":"3,48E-01","module":"A2","scenario":null},{"value":"2,79E-02","module":"A3","scenario":null},{"value":"1,35E-02","module":"A4","scenario":null},{"value":"4,43E-02","module":"C1","scenario":null},{"value":"1,35E-02","module":"C2","scenario":null},{"value":"2,95E-02","module":"C3","scenario":null},{"value":"0,00E+00","module":"C4","scenario":null},{"value":"-5,10E-01","module":"D","scenario":null},{"value":"4,93E-01","module":"A1A3","scenario":null}]},{"parameter":"ADPE","unit":"kg Sb-eq.","values":[{"value":"6,86E-04","module":"A1","scenario":null},{"value":"1,31E-04","module":"A2","scenario":null},{"value":"2,41E-05","module":"A3","scenario":null},{"value":"7,75E-05","module":"A4","scenario":null},{"value":"5,10E-06","module":"C1","scenario":null},{"value":"7,75E-05","module":"C2","scenario":null},{"value":"3,25E-06","module":"C3","scenario":null},{"value":"0,00E+00","module":"C4","scenario":null},{"value":"-3,78E-04","module":"D","scenario":null},{"value":"8,41E-04","module":"A1A3","scenario":null}]},{"parameter":"ADPF","unit":"MJ","values":[{"value":"2,43E+03","module":"A1","scenario":null},{"value":"2,82E+02","module":"A2","scenario":null},{"value":"3,13E+02","module":"A3","scenario":null},{"value":"7,07E+01","module":"A4","scenario":null},{"value":"4,40E+01","module":"C1","scenario":null},{"value":"7,07E+01","module":"C2","scenario":null},{"value":"2,92E+01","module":"C3","scenario":null},{"value":"0,00E+00","module":"C4","scenario":null},{"value":"-4,01E+03","module":"D","scenario":null},{"value":"3,02E+03","module":"A1A3","scenario":null}]},{"parameter":"WDP","unit":"m3 world-eq.","values":[{"value":"2,22E+03","module":"A1","scenario":null},{"value":"1,02E+02","module":"A2","scenario":null},{"value":"5,40E+01","module":"A3","scenario":null},{"value":"5,42E+01","module":"A4","scenario":null},{"value":"1,01E+01","module":"C1","scenario":null},{"value":"5,42E+01","module":"C2","scenario":null},{"value":"6,19E+00","module":"C3","scenario":null},{"value":"0,00E+00","module":"C4","scenario":null},{"value":"-3,25E+04","module":"D","scenario":null},{"value":"2,37E+03","module":"A1A3","scenario":null}]},{"parameter":"EP-freshwater","unit":"kg P-eq.","values":[{"value":"2,57E-04","module":"A1","scenario":null},{"value":"6,46E-05","module":"A2","scenario":null},{"value":"3,37E-05","module":"A3","scenario":null},{"value":"3,47E-05","module":"A4","scenario":null},{"value":"1,18E-05","module":"C1","scenario":null},{"value":"3,47E-05","module":"C2","scenario":null},{"value":"7,72E-06","module":"C3","scenario":null},{"value":"0,00E+00","module":"C4","scenario":null},{"value":"-8,92E-04","module":"D","scenario":null},{"value":"3,55E-04","module":"A1A3","scenario":null}]},{"parameter":"EP-marine","unit":"kg N-eq.","values":[{"value":"3,32E-02","module":"A1","scenario":null},{"value":"1,20E-01","module":"A2","scenario":null},{"value":"8,16E-03","module":"A3","scenario":null},{"value":"3,07E-03","module":"A4","scenario":null},{"value":"1,47E-02","module":"C1","scenario":null},{"value":"3,07E-03","module":"C2","scenario":null},{"value":"9,79E-03","module":"C3","scenario":null},{"value":"0,00E+00","module":"C4","scenario":null},{"value":"-8,21E-02","module":"D","scenario":null},{"value":"1,61E-01","module":"A1A3","scenario":null}]},{"parameter":"EP-terrestrial","unit":"mol N-eq.","values":[{"value":"3,84E-01","module":"A1","scenario":null},{"value":"1,34E+00","module":"A2","scenario":null},{"value":"8,95E-02","module":"A3","scenario":null},{"value":"3,43E-02","module":"A4","scenario":null},{"value":"1,61E-01","module":"C1","scenario":null},{"value":"3,43E-02","module":"C2","scenario":null},{"value":"1,07E-01","module":"C3","scenario":null},{"value":"0,00E+00","module":"C4","scenario":null},{"value":"-9,30E-01","module":"D","scenario":null},{"value":"1,81E+00","module":"A1A3","scenario":null}]},{"parameter":"GWP-IOBC","unit":"kg CO2-eq.","values":[{"value":"1,49E+01","module":"A1","scenario":null},{"value":"2,09E+01","module":"A2","scenario":null},{"value":"1,95E+01","module":"A3","scenario":null},{"value":"4,33E+00","module":"A4","scenario":null},{"value":"3,01E+00","module":"C1","scenario":null},{"value":"4,33E+00","module":"C2","scenario":null},{"value":"2,00E+00","module":"C3","scenario":null},{"value":"0,00E+00","module":"C4","scenario":null},{"value":"-4,16E+01","module":"D","scenario":null},{"value":"5,53E+01","module":"A1A3","scenario":null}]}],"additional_environmental_impact":[{"parameter":"PM","unit":"disease incidence","values":[{"value":"8,59E-07","module":"A1","scenario":null},{"value":"8,11E-07","module":"A2","scenario":null},{"value":"2,84E-07","module":"A3","scenario":null},{"value":"3,50E-07","module":"A4","scenario":null},{"value":"8,81E-07","module":"C1","scenario":null},{"value":"3,50E-07","module":"C2","scenario":null},{"value":"5,87E-07","module":"C3","scenario":null},{"value":"0,00E+00","module":"C4","scenario":null},{"value":"-2,72E-06","module":"D","scenario":null},{"value":"1,95E-06","module":"A1A3","scenario":null}]},{"parameter":"ETP-fw","unit":"CTUe","values":[{"value":"6,35E+02","module":"A1","scenario":null},{"value":"1,52E+02","module":"A2","scenario":null},{"value":"2,43E+01","module":"A3","scenario":null},{"value":"5,17E+01","module":"A4","scenario":null},{"value":"2,41E+01","module":"C1","scenario":null},{"value":"5,17E+01","module":"C2","scenario":null},{"value":"1,60E+01","module":"C3","scenario":null},{"value":"0,00E+00","module":"C4","scenario":null},{"value":"-2,55E+03","module":"D","scenario":null},{"value":"8,11E+02","module":"A1A3","scenario":null}]},{"parameter":"HTP-c","unit":"CTUh","values":[{"value":"1,20E-08","module":"A1","scenario":null},{"value":"0,00E+00","module":"A2","scenario":null},{"value":"2,33E-09","module":"A3","scenario":null},{"value":"0,00E+00","module":"A4","scenario":null},{"value":"9,28E-10","module":"C1","scenario":null},{"value":"0,00E+00","module":"C2","scenario":null},{"value":"1,00E-09","module":"C3","scenario":null},{"value":"0,00E+00","module":"C4","scenario":null},{"value":"-2,50E-08","module":"D","scenario":null},{"value":"1,43E-08","module":"A1A3","scenario":null}]},{"parameter":"HTP-nc","unit":"CTUh","values":[{"value":"1,94E-07","module":"A1","scenario":null},{"value":"4,85E-08","module":"A2","scenario":null},{"value":"2,83E-08","module":"A3","scenario":null},{"value":"5,00E-08","module":"A4","scenario":null},{"value":"2,22E-08","module":"C1","scenario":null},{"value":"5,00E-08","module":"C2","scenario":null},{"value":"1,50E-08","module":"C3","scenario":null},{"value":"0,00E+00","module":"C4","scenario":null},{"value":"-6,26E-07","module":"D","scenario":null},{"value":"2,71E-07","module":"A1A3","scenario":null}]},{"parameter":"SQP","unit":"unitless","values":[{"value":"3,41E+02","module":"A1","scenario":null},{"value":"8,32E+01","module":"A2","scenario":null},{"value":"6,08E+00","module":"A3","scenario":null},{"value":"8,11E+01","module":"A4","scenario":null},{"value":"5,73E+00","module":"C1","scenario":null},{"value":"8,11E+01","module":"C2","scenario":null},{"value":"3,70E+00","module":"C3","scenario":null},{"value":"0,00E+00","module":"C4","scenario":null},{"value":"-9,03E+02","module":"D","scenario":null},{"value":"4,31E+02","module":"A1A3","scenario":null}]},{"parameter":"IRP","unit":"kBq U235-eq.","values":[{"value":"4,32E-01","module":"A1","scenario":null},{"value":"1,23E+00","module":"A2","scenario":null},{"value":"1,80E-01","module":"A3","scenario":null},{"value":"3,09E-01","module":"A4","scenario":null},{"value":"1,89E-01","module":"C1","scenario":null},{"value":"3,09E-01","module":"C2","scenario":null},{"value":"1,25E-01","module":"C3","scenario":null},{"value":"0,00E+00","module":"C4","scenario":null},{"value":"-2,01E+01","module":"D","scenario":null},{"value":"1,84E+00","module":"A1A3","scenario":null}]}],"resource_use":[{"parameter":"PERE","unit":"MJ","values":[{"value":"1,65E+01","module":"A1","scenario":null},{"value":"1,65E+00","module":"A2","scenario":null},{"value":"2,43E+01","module":"A3","scenario":null},{"value":"8,90E-01","module":"A4","scenario":null},{"value":"2,44E-01","module":"C1","scenario":null},{"value":"8,90E-01","module":"C2","scenario":null},{"value":"1,58E-01","module":"C3","scenario":null},{"value":"0,00E+00","module":"C4","scenario":null},{"value":"-2,22E+02","module":"D","scenario":null},{"value":"4,25E+01","module":"A1A3","scenario":null}]},{"parameter":"PERM","unit":"MJ","values":[{"value":"0,00E+00","module":"A1","scenario":null},{"value":"0,00E+00","module":"A2","scenario":null},{"value":"0,00E+00","module":"A3","scenario":null},{"value":"0,00E+00","module":"A4","scenario":null},{"value":"0,00E+00","module":"C1","scenario":null},{"value":"0,00E+00","module":"C2","scenario":null},{"value":"0,00E+00","module":"C3","scenario":null},{"value":"0,00E+00","module":"C4","scenario":null},{"value":"0,00E+00","module":"D","scenario":null},{"value":"0,00E+00","module":"A1A3","scenario":null}]},{"parameter":"PERT","unit":"MJ","values":[{"value":"1,65E+01","module":"A1","scenario":null},{"value":"1,65E+00","module":"A2","scenario":null},{"value":"2,43E+01","module":"A3","scenario":null},{"value":"8,90E-01","module":"A4","scenario":null},{"value":"2,44E-01","module":"C1","scenario":null},{"value":"8,90E-01","module":"C2","scenario":null},{"value":"1,58E-01","module":"C3","scenario":null},{"value":"0,00E+00","module":"C4","scenario":null},{"value":"-2,22E+02","module":"D","scenario":null},{"value":"4,25E+01","module":"A1A3","scenario":null}]},{"parameter":"PENRE","unit":"MJ","values":[{"value":"3,60E+02","module":"A1","scenario":null},{"value":"2,82E+02","module":"A2","scenario":null},{"value":"3,51E+02","module":"A3","scenario":null},{"value":"7,13E+01","module":"A4","scenario":null},{"value":"4,37E+01","module":"C1","scenario":null},{"value":"7,13E+01","module":"C2","scenario":null},{"value":"2,90E+01","module":"C3","scenario":null},{"value":"0,00E+00","module":"C4","scenario":null},{"value":"-4,01E+03","module":"D","scenario":null},{"value":"9,93E+02","module":"A1A3","scenario":null}]},{"parameter":"PENRM","unit":"MJ","values":[{"value":"2,07E+03","module":"A1","scenario":null},{"value":"0,00E+00","module":"A2","scenario":null},{"value":"0,00E+00","module":"A3","scenario":null},{"value":"0,00E+00","module":"A4","scenario":null},{"value":"0,00E+00","module":"C1","scenario":null},{"value":"0,00E+00","module":"C2","scenario":null},{"value":"0,00E+00","module":"C3","scenario":null},{"value":"0,00E+00","module":"C4","scenario":null},{"value":"0,00E+00","module":"D","scenario":null},{"value":"2,07E+03","module":"A1A3","scenario":null}]},{"parameter":"PENRT","unit":"MJ","values":[{"value":"2,43E+03","module":"A1","scenario":null},{"value":"2,82E+02","module":"A2","scenario":null},{"value":"3,51E+02","module":"A3","scenario":null},{"value":"7,13E+01","module":"A4","scenario":null},{"value":"4,37E+01","module":"C1","scenario":null},{"value":"7,13E+01","module":"C2","scenario":null},{"value":"2,90E+01","module":"C3","scenario":null},{"value":"0,00E+00","module":"C4","scenario":null},{"value":"-4,01E+03","module":"D","scenario":null},{"value":"3,06E+03","module":"A1A3","scenario":null}]},{"parameter":"SM","unit":"kg","values":[{"value":"1,37E-01","module":"A1","scenario":null},{"value":"5,25E-02","module":"A2","scenario":null},{"value":"2,32E-02","module":"A3","scenario":null},{"value":"2,44E-02","module":"A4","scenario":null},{"value":"2,17E-02","module":"C1","scenario":null},{"value":"2,44E-02","module":"C2","scenario":null},{"value":"1,43E-02","module":"C3","scenario":null},{"value":"0,00E+00","module":"C4","scenario":null},{"value":"-8,46E+01","module":"D","scenario":null},{"value":"2,13E-01","module":"A1A3","scenario":null}]},{"parameter":"RSF","unit":"MJ","values":[{"value":"2,37E-01","module":"A1","scenario":null},{"value":"6,83E-02","module":"A2","scenario":null},{"value":"5,04E-02","module":"A3","scenario":null},{"value":"3,12E-02","module":"A4","scenario":null},{"value":"6,34E-03","module":"C1","scenario":null},{"value":"3,12E-02","module":"C2","scenario":null},{"value":"3,88E-03","module":"C3","scenario":null},{"value":"0,00E+00","module":"C4","scenario":null},{"value":"-2,43E+00","module":"D","scenario":null},{"value":"3,55E-01","module":"A1A3","scenario":null}]},{"parameter":"NRSF","unit":"MJ","values":[{"value":"3,74E-01","module":"A1","scenario":null},{"value":"2,40E-01","module":"A2","scenario":null},{"value":"4,38E+00","module":"A3","scenario":null},{"value":"1,04E-01","module":"A4","scenario":null},{"value":"8,64E-02","module":"C1","scenario":null},{"value":"1,04E-01","module":"C2","scenario":null},{"value":"5,72E-02","module":"C3","scenario":null},{"value":"0,00E+00","module":"C4","scenario":null},{"value":"-1,01E+00","module":"D","scenario":null},{"value":"4,99E+00","module":"A1A3","scenario":null}]},{"parameter":"FW","unit":"m3","values":[{"value":"6,75E-01","module":"A1","scenario":null},{"value":"1,04E-02","module":"A2","scenario":null},{"value":"7,81E-03","module":"A3","scenario":null},{"value":"8,05E-03","module":"A4","scenario":null},{"value":"9,31E-03","module":"C1","scenario":null},{"value":"8,05E-03","module":"C2","scenario":null},{"value":"1,50E-03","module":"C3","scenario":null},{"value":"0,00E+00","module":"C4","scenario":null},{"value":"-1,97E+00","module":"D","scenario":null},{"value":"6,93E-01","module":"A1A3","scenario":null}]}],"end_of_life_waste":[{"parameter":"HWD","unit":"kg","values":[{"value":"3,15E-02","module":"A1","scenario":null},{"value":"8,90E-03","module":"A2","scenario":null},{"value":"2,76E-03","module":"A3","scenario":null},{"value":"3,87E-03","module":"A4","scenario":null},{"value":"1,30E-03","module":"C1","scenario":null},{"value":"3,87E-03","module":"C2","scenario":null},{"value":"8,59E-04","module":"C3","scenario":null},{"value":"0,00E+00","module":"C4","scenario":null},{"value":"-1,61E+00","module":"D","scenario":null},{"value":"4,32E-02","module":"A1A3","scenario":null}]},{"parameter":"NHWD","unit":"kg","values":[{"value":"1,14E+00","module":"A1","scenario":null},{"value":"4,28E+00","module":"A2","scenario":null},{"value":"1,64E-01","module":"A3","scenario":null},{"value":"6,15E+00","module":"A4","scenario":null},{"value":"6,46E-02","module":"C1","scenario":null},{"value":"6,15E+00","module":"C2","scenario":null},{"value":"3,46E-02","module":"C3","scenario":null},{"value":"0,00E+00","module":"C4","scenario":null},{"value":"-5,20E+00","module":"D","scenario":null},{"value":"5,59E+00","module":"A1A3","scenario":null}]},{"parameter":"RWD","unit":"kg","values":[{"value":"2,66E-02","module":"A1","scenario":null},{"value":"1,99E-03","module":"A2","scenario":null},{"value":"2,67E-04","module":"A3","scenario":null},{"value":"4,83E-04","module":"A4","scenario":null},{"value":"3,05E-04","module":"C1","scenario":null},{"value":"4,83E-04","module":"C2","scenario":null},{"value":"2,03E-04","module":"C3","scenario":null},{"value":"0,00E+00","module":"C4","scenario":null},{"value":"-2,95E-02","module":"D","scenario":null},{"value":"2,89E-02","module":"A1A3","scenario":null}]}],"end_of_life_flow":[{"parameter":"CRU","unit":"kg","values":[{"value":"0,00E+00","module":"A1","scenario":null},{"value":"0,00E+00","module":"A2","scenario":null},{"value":"0,00E+00","module":"A3","scenario":null},{"value":"0,00E+00","module":"A4","scenario":null},{"value":"0,00E+00","module":"C1","scenario":null},{"value":"0,00E+00","module":"C2","scenario":null},{"value":"0,00E+00","module":"C3","scenario":null},{"value":"0,00E+00","module":"C4","scenario":null},{"value":"0,00E+00","module":"D","scenario":null},{"value":"0,00E+00","module":"A1A3","scenario":null}]},{"parameter":"MFR","unit":"kg","values":[{"value":"1,04E-01","module":"A1","scenario":null},{"value":"3,12E-02","module":"A2","scenario":null},{"value":"5,10E-04","module":"A3","scenario":null},{"value":"3,42E-04","module":"A4","scenario":null},{"value":"7,06E-05","module":"C1","scenario":null},{"value":"3,42E-04","module":"C2","scenario":null},{"value":"4,36E-05","module":"C3","scenario":null},{"value":"0,00E+00","module":"C4","scenario":null},{"value":"-3,60E-01","module":"D","scenario":null},{"value":"1,35E-01","module":"A1A3","scenario":null}]},{"parameter":"MER","unit":"kg","values":[{"value":"2,03E-02","module":"A1","scenario":null},{"value":"2,14E-02","module":"A2","scenario":null},{"value":"2,19E-02","module":"A3","scenario":null},{"value":"2,11E-02","module":"A4","scenario":null},{"value":"2,13E-02","module":"C1","scenario":null},{"value":"2,11E-02","module":"C2","scenario":null},{"value":"1,41E-02","module":"C3","scenario":null},{"value":"0,00E+00","module":"C4","scenario":null},{"value":"-2,54E-02","module":"D","scenario":null},{"value":"6,36E-02","module":"A1A3","scenario":null}]},{"parameter":"EEE","unit":"MJ","values":[{"value":"3,79E-02","module":"A1","scenario":null},{"value":"3,87E-03","module":"A2","scenario":null},{"value":"9,89E-04","module":"A3","scenario":null},{"value":"3,68E-03","module":"A4","scenario":null},{"value":"2,40E-04","module":"C1","scenario":null},{"value":"3,68E-03","module":"C2","scenario":null},{"value":"1,50E-04","module":"C3","scenario":null},{"value":"0,00E+00","module":"C4","scenario":null},{"value":"-8,10E+00","module":"D","scenario":null},{"value":"4,27E-02","module":"A1A3","scenario":null}]},{"parameter":"EET","unit":"MJ","values":[{"value":"5,74E-01","module":"A1","scenario":null},{"value":"5,86E-02","module":"A2","scenario":null},{"value":"1,50E-02","module":"A3","scenario":null},{"value":"5,60E-02","module":"A4","scenario":null},{"value":"3,64E-03","module":"C1","scenario":null},{"value":"5,60E-02","module":"C2","scenario":null},{"value":"2,26E-03","module":"C3","scenario":null},{"value":"0,00E+00","module":"C4","scenario":null},{"value":"-1,23E+02","module":"D","scenario":null},{"value":"6,48E-01","module":"A1A3","scenario":null}]}]}