{"product_name":"BG-FILCOTEN tec V NW 200 H195, with galvanised steel edge, without slope & D400 ductile iron grating fix-lock","epd_id":"NEPD-10001-10001-2","compliance":["EN 15804+A2","ISO 14025","ISO 21930"],"producer_name":"BG-Graspointner GmbH","environmental_impact":[{"parameter":"GWP-total","unit":"kg CO2-eq.","values":[{"value":"1,25E+01","module":"A1-A3","scenario":null},{"value":"2,41E+00","module":"A4","scenario":null},{"value":"4,53E+01","module":"A5","scenario":null},{"value":"-6,39E+00","module":"B1","scenario":null},{"value":"2,85E-01","module":"C1","scenario":null},{"value":"2,41E-01","module":"C2","scenario":null},{"value":"2,17E-01","module":"C3","scenario":null},{"value":"6,98E-02","module":"C4","scenario":null},{"value":"-8,34E-02","module":"D","scenario":null}]},{"parameter":"GWP-fossil","unit":"kg CO2-eq.","values":[{"value":"1,25E+01","module":"A1-A3","scenario":null},{"value":"2,40E+00","module":"A4","scenario":null},{"value":"4,48E+01","module":"A5","scenario":null},{"value":"-6,39E+00","module":"B1","scenario":null},{"value":"2,85E-01","module":"C1","scenario":null},{"value":"2,40E-01","module":"C2","scenario":null},{"value":"2,16E-01","module":"C3","scenario":null},{"value":"6,97E-02","module":"C4","scenario":null},{"value":"-8,13E-02","module":"D","scenario":null}]},{"parameter":"GWP-biogenic","unit":"kg CO2-eq.","values":[{"value":"3,97E-02","module":"A1-A3","scenario":null},{"value":"1,21E-03","module":"A4","scenario":null},{"value":"4,57E-01","module":"A5","scenario":null},{"value":"0,00E+00","module":"B1","scenario":null},{"value":"2,84E-05","module":"C1","scenario":null},{"value":"1,21E-04","module":"C2","scenario":null},{"value":"1,17E-04","module":"C3","scenario":null},{"value":"3,75E-05","module":"C4","scenario":null},{"value":"-2,12E-03","module":"D","scenario":null}]},{"parameter":"GWP-luluc","unit":"kg CO2-eq.","values":[{"value":"4,89E-03","module":"A1-A3","scenario":null},{"value":"8,54E-04","module":"A4","scenario":null},{"value":"1,50E-02","module":"A5","scenario":null},{"value":"0,00E+00","module":"B1","scenario":null},{"value":"2,47E-05","module":"C1","scenario":null},{"value":"8,54E-05","module":"C2","scenario":null},{"value":"1,88E-05","module":"C3","scenario":null},{"value":"3,62E-05","module":"C4","scenario":null},{"value":"-1,27E-05","module":"D","scenario":null}]},{"parameter":"ODP","unit":"kg CFC 11-eq.","values":[{"value":"9,09E-08","module":"A1-A3","scenario":null},{"value":"5,01E-08","module":"A4","scenario":null},{"value":"5,41E-07","module":"A5","scenario":null},{"value":"0,00E+00","module":"B1","scenario":null},{"value":"4,35E-09","module":"C1","scenario":null},{"value":"5,01E-09","module":"C2","scenario":null},{"value":"3,31E-09","module":"C3","scenario":null},{"value":"2,01E-09","module":"C4","scenario":null},{"value":"-1,41E-09","module":"D","scenario":null}]},{"parameter":"AP","unit":"mol H+-eq.","values":[{"value":"3,75E-02","module":"A1-A3","scenario":null},{"value":"5,68E-03","module":"A4","scenario":null},{"value":"1,48E-01","module":"A5","scenario":null},{"value":"0,00E+00","module":"B1","scenario":null},{"value":"2,57E-03","module":"C1","scenario":null},{"value":"5,68E-04","module":"C2","scenario":null},{"value":"1,95E-03","module":"C3","scenario":null},{"value":"4,94E-04","module":"C4","scenario":null},{"value":"-6,20E-04","module":"D","scenario":null}]},{"parameter":"POCP","unit":"kg NMVOC-eq.","values":[{"value":"3,44E-02","module":"A1-A3","scenario":null},{"value":"9,86E-03","module":"A4","scenario":null},{"value":"1,60E-01","module":"A5","scenario":null},{"value":"0,00E+00","module":"B1","scenario":null},{"value":"3,89E-03","module":"C1","scenario":null},{"value":"9,86E-04","module":"C2","scenario":null},{"value":"2,96E-03","module":"C3","scenario":null},{"value":"7,36E-04","module":"C4","scenario":null},{"value":"-8,22E-04","module":"D","scenario":null}]},{"parameter":"ADPE","unit":"kg Sb-eq.","values":[{"value":"2,70E-04","module":"A1-A3","scenario":null},{"value":"6,87E-06","module":"A4","scenario":null},{"value":"2,09E-04","module":"A5","scenario":null},{"value":"0,00E+00","module":"B1","scenario":null},{"value":"1,02E-07","module":"C1","scenario":null},{"value":"6,87E-07","module":"C2","scenario":null},{"value":"7,76E-08","module":"C3","scenario":null},{"value":"1,11E-07","module":"C4","scenario":null},{"value":"-7,31E-07","module":"D","scenario":null}]},{"parameter":"ADPF","unit":"MJ","values":[{"value":"1,05E+02","module":"A1-A3","scenario":null},{"value":"3,61E+01","module":"A4","scenario":null},{"value":"5,02E+02","module":"A5","scenario":null},{"value":"0,00E+00","module":"B1","scenario":null},{"value":"3,72E+00","module":"C1","scenario":null},{"value":"3,61E+00","module":"C2","scenario":null},{"value":"2,83E+00","module":"C3","scenario":null},{"value":"1,71E+00","module":"C4","scenario":null},{"value":"-1,20E+00","module":"D","scenario":null}]},{"parameter":"WDP","unit":"m3 world-eq.","values":[{"value":"2,09E+00","module":"A1-A3","scenario":null},{"value":"1,81E-01","module":"A4","scenario":null},{"value":"9,79E+00","module":"A5","scenario":null},{"value":"0,00E+00","module":"B1","scenario":null},{"value":"9,11E-03","module":"C1","scenario":null},{"value":"1,81E-02","module":"C2","scenario":null},{"value":"6,93E-03","module":"C3","scenario":null},{"value":"4,78E-03","module":"C4","scenario":null},{"value":"-5,27E-02","module":"D","scenario":null}]},{"parameter":"EP-freshwater","unit":"kg P-eq.","values":[{"value":"2,68E-03","module":"A1-A3","scenario":null},{"value":"1,69E-04","module":"A4","scenario":null},{"value":"5,73E-03","module":"A5","scenario":null},{"value":"0,00E+00","module":"B1","scenario":null},{"value":"8,29E-06","module":"C1","scenario":null},{"value":"1,69E-05","module":"C2","scenario":null},{"value":"6,30E-06","module":"C3","scenario":null},{"value":"5,78E-06","module":"C4","scenario":null},{"value":"-6,41E-06","module":"D","scenario":null}]},{"parameter":"EP-marine","unit":"kg N-eq.","values":[{"value":"9,87E-03","module":"A1-A3","scenario":null},{"value":"1,49E-03","module":"A4","scenario":null},{"value":"3,99E-02","module":"A5","scenario":null},{"value":"0,00E+00","module":"B1","scenario":null},{"value":"1,19E-03","module":"C1","scenario":null},{"value":"1,49E-04","module":"C2","scenario":null},{"value":"9,06E-04","module":"C3","scenario":null},{"value":"1,88E-04","module":"C4","scenario":null},{"value":"-2,44E-04","module":"D","scenario":null}]},{"parameter":"EP-terrestrial","unit":"mol N-eq.","values":[{"value":"1,04E-01","module":"A1-A3","scenario":null},{"value":"1,61E-02","module":"A4","scenario":null},{"value":"4,43E-01","module":"A5","scenario":null},{"value":"0,00E+00","module":"B1","scenario":null},{"value":"1,30E-02","module":"C1","scenario":null},{"value":"1,61E-03","module":"C2","scenario":null},{"value":"9,91E-03","module":"C3","scenario":null},{"value":"2,05E-03","module":"C4","scenario":null},{"value":"-2,85E-03","module":"D","scenario":null}]},{"parameter":"GWP-IOBC","unit":"kg CO2-eq.","values":[]}],"additional_environmental_impact":[{"parameter":"PM","unit":"disease incidence","values":[{"value":"6,17E-07","module":"A1-A3","scenario":null},{"value":"2,34E-07","module":"A4","scenario":null},{"value":"1,68E-06","module":"A5","scenario":null},{"value":"0,00E+00","module":"B1","scenario":null},{"value":"4,14E-07","module":"C1","scenario":null},{"value":"2,34E-08","module":"C2","scenario":null},{"value":"3,18E-07","module":"C3","scenario":null},{"value":"1,12E-08","module":"C4","scenario":null},{"value":"-1,67E-08","module":"D","scenario":null}]},{"parameter":"ETP-fw","unit":"CTUe","values":[{"value":"8,55E+00","module":"A4","scenario":null},{"value":"1,14E+02","module":"A5","scenario":null},{"value":"0,00E+00","module":"B1","scenario":null},{"value":"5,27E-01","module":"C1","scenario":null},{"value":"8,55E-01","module":"C2","scenario":null},{"value":"4,01E-01","module":"C3","scenario":null},{"value":"2,34E-01","module":"C4","scenario":null},{"value":"-5,24E-01","module":"D","scenario":null}]},{"parameter":"HTP-c","unit":"CTUh","values":[{"value":"1,54E-08","module":"A4","scenario":null},{"value":"1,25E-07","module":"A5","scenario":null},{"value":"0,00E+00","module":"B1","scenario":null},{"value":"1,11E-09","module":"C1","scenario":null},{"value":"1,54E-09","module":"C2","scenario":null},{"value":"8,46E-10","module":"C3","scenario":null},{"value":"3,15E-10","module":"C4","scenario":null},{"value":"-1,16E-09","module":"D","scenario":null}]},{"parameter":"HTP-nc","unit":"CTUh","values":[{"value":"2,38E-08","module":"A4","scenario":null},{"value":"3,48E-07","module":"A5","scenario":null},{"value":"0,00E+00","module":"B1","scenario":null},{"value":"5,05E-10","module":"C1","scenario":null},{"value":"2,38E-09","module":"C2","scenario":null},{"value":"3,84E-10","module":"C3","scenario":null},{"value":"3,07E-10","module":"C4","scenario":null},{"value":"-6,97E-10","module":"D","scenario":null}]},{"parameter":"SQP","unit":"unitless","values":[{"value":"3,63E+01","module":"A4","scenario":null},{"value":"2,41E+02","module":"A5","scenario":null},{"value":"0,00E+00","module":"B1","scenario":null},{"value":"2,61E-01","module":"C1","scenario":null},{"value":"3,63E+00","module":"C2","scenario":null},{"value":"1,98E-01","module":"C3","scenario":null},{"value":"3,36E+00","module":"C4","scenario":null},{"value":"-2,33E+00","module":"D","scenario":null}]},{"parameter":"IRP","unit":"kBq U235-eq.","values":[{"value":"4,65E-01","module":"A1-A3","scenario":null},{"value":"4,38E-02","module":"A4","scenario":null},{"value":"1,47E+00","module":"A5","scenario":null},{"value":"0,00E+00","module":"B1","scenario":null},{"value":"1,67E-03","module":"C1","scenario":null},{"value":"4,38E-03","module":"C2","scenario":null},{"value":"1,27E-03","module":"C3","scenario":null},{"value":"1,09E-03","module":"C4","scenario":null},{"value":"-1,27E-02","module":"D","scenario":null}]}],"resource_use":[{"parameter":"PERE","unit":"MJ","values":[{"value":"2,56E+01","module":"A1-A3","scenario":null},{"value":"5,73E-01","module":"A4","scenario":null},{"value":"2,19E+01","module":"A5","scenario":null},{"value":"0,00E+00","module":"B1","scenario":null},{"value":"2,28E-02","module":"C1","scenario":null},{"value":"5,73E-02","module":"C2","scenario":null},{"value":"1,73E-02","module":"C3","scenario":null},{"value":"1,58E-02","module":"C4","scenario":null},{"value":"-3,78E-01","module":"D","scenario":null}]},{"parameter":"PERM","unit":"MJ","values":[{"value":"0,00E+00","module":"A1-A3","scenario":null},{"value":"0,00E+00","module":"A4","scenario":null},{"value":"0,00E+00","module":"A5","scenario":null},{"value":"0,00E+00","module":"B1","scenario":null},{"value":"0,00E+00","module":"C1","scenario":null},{"value":"0,00E+00","module":"C2","scenario":null},{"value":"0,00E+00","module":"C3","scenario":null},{"value":"0,00E+00","module":"C4","scenario":null},{"value":"0,00E+00","module":"D","scenario":null}]},{"parameter":"PERT","unit":"MJ","values":[{"value":"2,56E+01","module":"A1-A3","scenario":null},{"value":"5,73E-01","module":"A4","scenario":null},{"value":"2,19E+01","module":"A5","scenario":null},{"value":"0,00E+00","module":"B1","scenario":null},{"value":"2,28E-02","module":"C1","scenario":null},{"value":"5,73E-02","module":"C2","scenario":null},{"value":"1,73E-02","module":"C3","scenario":null},{"value":"1,58E-02","module":"C4","scenario":null},{"value":"-3,78E-01","module":"D","scenario":null}]},{"parameter":"PENRE","unit":"MJ","values":[{"value":"1,05E+02","module":"A1-A3","scenario":null},{"value":"3,61E+01","module":"A4","scenario":null},{"value":"5,02E+02","module":"A5","scenario":null},{"value":"0,00E+00","module":"B1","scenario":null},{"value":"3,72E+00","module":"C1","scenario":null},{"value":"3,61E+00","module":"C2","scenario":null},{"value":"2,83E+00","module":"C3","scenario":null},{"value":"1,71E+00","module":"C4","scenario":null},{"value":"-1,20E+00","module":"D","scenario":null}]},{"parameter":"PENRM","unit":"MJ","values":[{"value":"4,88E-01","module":"A1-A3","scenario":null},{"value":"0,00E+00","module":"A4","scenario":null},{"value":"0,00E+00","module":"A5","scenario":null},{"value":"0,00E+00","module":"B1","scenario":null},{"value":"0,00E+00","module":"C1","scenario":null},{"value":"0,00E+00","module":"C2","scenario":null},{"value":"-3,71E-01","module":"C3","scenario":null},{"value":"0,00E+00","module":"C4","scenario":null},{"value":"0,00E+00","module":"D","scenario":null}]},{"parameter":"PENRT","unit":"MJ","values":[{"value":"1,05E+02","module":"A1-A3","scenario":null},{"value":"3,61E+01","module":"A4","scenario":null},{"value":"5,02E+02","module":"A5","scenario":null},{"value":"0,00E+00","module":"B1","scenario":null},{"value":"3,72E+00","module":"C1","scenario":null},{"value":"3,61E+00","module":"C2","scenario":null},{"value":"2,46E+00","module":"C3","scenario":null},{"value":"1,71E+00","module":"C4","scenario":null},{"value":"-1,20E+00","module":"D","scenario":null}]},{"parameter":"SM","unit":"kg","values":[{"value":"1,30E-01","module":"A1-A3","scenario":null},{"value":"0,00E+00","module":"A4","scenario":null},{"value":"0,00E+00","module":"A5","scenario":null},{"value":"0,00E+00","module":"B1","scenario":null},{"value":"0,00E+00","module":"C1","scenario":null},{"value":"0,00E+00","module":"C2","scenario":null},{"value":"0,00E+00","module":"C3","scenario":null},{"value":"0,00E+00","module":"C4","scenario":null},{"value":"3,53E+01","module":"D","scenario":null}]},{"parameter":"RSF","unit":"MJ","values":[{"value":"5,63E+00","module":"A1-A3","scenario":null},{"value":"0,00E+00","module":"A4","scenario":null},{"value":"0,00E+00","module":"A5","scenario":null},{"value":"0,00E+00","module":"B1","scenario":null},{"value":"0,00E+00","module":"C1","scenario":null},{"value":"0,00E+00","module":"C2","scenario":null},{"value":"0,00E+00","module":"C3","scenario":null},{"value":"0,00E+00","module":"C4","scenario":null},{"value":"0,00E+00","module":"D","scenario":null}]},{"parameter":"NRSF","unit":"MJ","values":[{"value":"1,32E+01","module":"A1-A3","scenario":null},{"value":"0,00E+00","module":"A4","scenario":null},{"value":"0,00E+00","module":"A5","scenario":null},{"value":"0,00E+00","module":"B1","scenario":null},{"value":"0,00E+00","module":"C1","scenario":null},{"value":"0,00E+00","module":"C2","scenario":null},{"value":"0,00E+00","module":"C3","scenario":null},{"value":"0,00E+00","module":"C4","scenario":null},{"value":"0,00E+00","module":"D","scenario":null}]},{"parameter":"FW","unit":"m3","values":[{"value":"8,74E-02","module":"A1-A3","scenario":null},{"value":"5,25E-03","module":"A4","scenario":null},{"value":"3,85E-01","module":"A5","scenario":null},{"value":"0,00E+00","module":"B1","scenario":null},{"value":"2,42E-04","module":"C1","scenario":null},{"value":"5,25E-04","module":"C2","scenario":null},{"value":"1,84E-04","module":"C3","scenario":null},{"value":"1,77E-03","module":"C4","scenario":null},{"value":"-5,02E-02","module":"D","scenario":null}]}],"end_of_life_waste":[{"parameter":"HWD","unit":"kg","values":[{"value":"1,56E+00","module":"A1-A3","scenario":null},{"value":"5,25E-02","module":"A4","scenario":null},{"value":"1,25E+00","module":"A5","scenario":null},{"value":"0,00E+00","module":"B1","scenario":null},{"value":"4,16E-03","module":"C1","scenario":null},{"value":"5,25E-03","module":"C2","scenario":null},{"value":"3,16E-03","module":"C3","scenario":null},{"value":"1,90E-03","module":"C4","scenario":null},{"value":"-4,76E-03","module":"D","scenario":null}]},{"parameter":"NHWD","unit":"kg","values":[{"value":"1,65E+01","module":"A1-A3","scenario":null},{"value":"1,05E+00","module":"A4","scenario":null},{"value":"3,53E+01","module":"A5","scenario":null},{"value":"0,00E+00","module":"B1","scenario":null},{"value":"5,68E-02","module":"C1","scenario":null},{"value":"1,05E-01","module":"C2","scenario":null},{"value":"4,32E-02","module":"C3","scenario":null},{"value":"1,12E+01","module":"C4","scenario":null},{"value":"-6,40E-02","module":"D","scenario":null}]},{"parameter":"RWD","unit":"kg","values":[{"value":"6,70E-04","module":"A1-A3","scenario":null},{"value":"1,08E-05","module":"A4","scenario":null},{"value":"3,72E-04","module":"A5","scenario":null},{"value":"0,00E+00","module":"B1","scenario":null},{"value":"4,09E-07","module":"C1","scenario":null},{"value":"1,08E-06","module":"C2","scenario":null},{"value":"3,11E-07","module":"C3","scenario":null},{"value":"2,66E-07","module":"C4","scenario":null},{"value":"-2,76E-06","module":"D","scenario":null}]}],"end_of_life_flow":[{"parameter":"CRU","unit":"kg","values":[{"value":"0,00E+00","module":"A1-A3","scenario":null},{"value":"0,00E+00","module":"A4","scenario":null},{"value":"0,00E+00","module":"A5","scenario":null},{"value":"0,00E+00","module":"B1","scenario":null},{"value":"0,00E+00","module":"C1","scenario":null},{"value":"0,00E+00","module":"C2","scenario":null},{"value":"0,00E+00","module":"C3","scenario":null},{"value":"0,00E+00","module":"C4","scenario":null},{"value":"0,00E+00","module":"D","scenario":null}]},{"parameter":"MFR","unit":"kg","values":[{"value":"1,39E+00","module":"A1-A3","scenario":null},{"value":"0,00E+00","module":"A4","scenario":null},{"value":"0,00E+00","module":"A5","scenario":null},{"value":"0,00E+00","module":"B1","scenario":null},{"value":"0,00E+00","module":"C1","scenario":null},{"value":"0,00E+00","module":"C2","scenario":null},{"value":"3,53E+01","module":"C3","scenario":null},{"value":"0,00E+00","module":"C4","scenario":null},{"value":"0,00E+00","module":"D","scenario":null}]},{"parameter":"MER","unit":"kg","values":[{"value":"0,00E+00","module":"A1-A3","scenario":null},{"value":"0,00E+00","module":"A4","scenario":null},{"value":"0,00E+00","module":"A5","scenario":null},{"value":"0,00E+00","module":"B1","scenario":null},{"value":"0,00E+00","module":"C1","scenario":null},{"value":"0,00E+00","module":"C2","scenario":null},{"value":"0,00E+00","module":"C3","scenario":null},{"value":"0,00E+00","module":"C4","scenario":null},{"value":"0,00E+00","module":"D","scenario":null}]},{"parameter":"EEE","unit":"MJ","values":[{"value":"5,33E-02","module":"A1-A3","scenario":null},{"value":"0,00E+00","module":"A4","scenario":null},{"value":"0,00E+00","module":"A5","scenario":null},{"value":"0,00E+00","module":"B1","scenario":null},{"value":"0,00E+00","module":"C1","scenario":null},{"value":"0,00E+00","module":"C2","scenario":null},{"value":"0,00E+00","module":"C3","scenario":null},{"value":"0,00E+00","module":"C4","scenario":null},{"value":"0,00E+00","module":"D","scenario":null}]},{"parameter":"EET","unit":"MJ","values":[{"value":"1,03E-01","module":"A1-A3","scenario":null},{"value":"0,00E+00","module":"A4","scenario":null},{"value":"0,00E+00","module":"A5","scenario":null},{"value":"0,00E+00","module":"B1","scenario":null},{"value":"0,00E+00","module":"C1","scenario":null},{"value":"0,00E+00","module":"C2","scenario":null},{"value":"0,00E+00","module":"C3","scenario":null},{"value":"0,00E+00","module":"C4","scenario":null},{"value":"0,00E+00","module":"D","scenario":null}]}]}