{"product_name":"Table screen, T20, MDF & rockwool, 80X65","epd_id":"NEPD-3968-3003-EN","compliance":["EN 15804","ISO 14025","ISO 21930"],"producer_name":"Scan S\u00f8rlie","environmental_impact":[{"parameter":"GWP-total","unit":"kg CO2-eq.","values":[{"value":"1,12E+01","module":"A1","scenario":null},{"value":"7,67E-02","module":"A2","scenario":null},{"value":"1,22E+01","module":"A3","scenario":null},{"value":"9,02E-01","module":"A4","scenario":null},{"value":"2,35E+01","module":"A1A3","scenario":null}]},{"parameter":"ODP","unit":"kg CFC 11-eq.","values":[{"value":"6,29E-07","module":"A1","scenario":null},{"value":"1,40E-08","module":"A2","scenario":null},{"value":"6,06E-07","module":"A3","scenario":null},{"value":"1,64E-07","module":"A4","scenario":null},{"value":"1,25E-06","module":"A1A3","scenario":null}]},{"parameter":"AP","unit":"kg SO2-eq.","values":[{"value":"5,37E-02","module":"A1","scenario":null},{"value":"2,78E-04","module":"A2","scenario":null},{"value":"5,82E-02","module":"A3","scenario":null},{"value":"3,14E-03","module":"A4","scenario":null},{"value":"1,12E-01","module":"A1A3","scenario":null}]},{"parameter":"EP","unit":"kg Phosphat-eq.","values":[{"value":"6,88E-03","module":"A1","scenario":null},{"value":"6,07E-05","module":"A2","scenario":null},{"value":"7,78E-03","module":"A3","scenario":null},{"value":"5,43E-04","module":"A4","scenario":null},{"value":"1,47E-02","module":"A1A3","scenario":null}]},{"parameter":"POCP","unit":"kg Ethen-eq.","values":[{"value":"3,51E-03","module":"A1","scenario":null},{"value":"1,27E-05","module":"A2","scenario":null},{"value":"2,32E-03","module":"A3","scenario":null},{"value":"1,47E-04","module":"A4","scenario":null},{"value":"5,84E-03","module":"A1A3","scenario":null}]},{"parameter":"ADPE","unit":"kg Sb-eq.","values":[{"value":"1,44E-05","module":"A1","scenario":null},{"value":"2,90E-07","module":"A2","scenario":null},{"value":"1,88E-05","module":"A3","scenario":null},{"value":"2,59E-06","module":"A4","scenario":null},{"value":"3,35E-05","module":"A1A3","scenario":null}]},{"parameter":"ADPF","unit":"MJ","values":[{"value":"1,44E+02","module":"A1","scenario":null},{"value":"1,15E+00","module":"A2","scenario":null},{"value":"1,35E+02","module":"A3","scenario":null},{"value":"1,34E+01","module":"A4","scenario":null},{"value":"2,80E+02","module":"A1A3","scenario":null}]}],"additional_environmental_impact":[],"resource_use":[{"parameter":"PERE","unit":"MJ","values":[{"value":"5,61E+01","module":"A1","scenario":null},{"value":"1,72E-02","module":"A2","scenario":null},{"value":"6,47E+01","module":"A3","scenario":null},{"value":"2,02E-01","module":"A4","scenario":null},{"value":"1,21E+02","module":"A1A3","scenario":null}]},{"parameter":"PERM","unit":"MJ","values":[{"value":"2,58E+01","module":"A1","scenario":null},{"value":"0,00E+00","module":"A2","scenario":null},{"value":"0,00E+00","module":"A3","scenario":null},{"value":"0,00E+00","module":"A4","scenario":null},{"value":"2,58E+01","module":"A1A3","scenario":null}]},{"parameter":"PERT","unit":"MJ","values":[{"value":"8,19E+01","module":"A1","scenario":null},{"value":"1,72E-02","module":"A2","scenario":null},{"value":"6,47E+01","module":"A3","scenario":null},{"value":"2,02E-01","module":"A4","scenario":null},{"value":"1,47E+02","module":"A1A3","scenario":null}]},{"parameter":"PENRE","unit":"MJ","values":[{"value":"1,69E+02","module":"A1","scenario":null},{"value":"1,17E+00","module":"A2","scenario":null},{"value":"2,31E+02","module":"A3","scenario":null},{"value":"1,38E+01","module":"A4","scenario":null},{"value":"4,01E+02","module":"A1A3","scenario":null}]},{"parameter":"PENRM","unit":"MJ","values":[{"value":"1,53E+01","module":"A1","scenario":null},{"value":"0,00E+00","module":"A2","scenario":null},{"value":"0,00E+00","module":"A3","scenario":null},{"value":"0,00E+00","module":"A4","scenario":null},{"value":"1,53E+01","module":"A1A3","scenario":null}]},{"parameter":"PENRT","unit":"MJ","values":[{"value":"1,84E+02","module":"A1","scenario":null},{"value":"1,17E+00","module":"A2","scenario":null},{"value":"2,31E+02","module":"A3","scenario":null},{"value":"1,38E+01","module":"A4","scenario":null},{"value":"4,16E+02","module":"A1A3","scenario":null}]},{"parameter":"SM","unit":"kg","values":[{"value":"2,16E-01","module":"A1","scenario":null},{"value":"0,00E+00","module":"A2","scenario":null},{"value":"0,00E+00","module":"A3","scenario":null},{"value":"0,00E+00","module":"A4","scenario":null},{"value":"2,16E-01","module":"A1A3","scenario":null}]},{"parameter":"RSF","unit":"MJ","values":[{"value":"0,00E+00","module":"A1","scenario":null},{"value":"0,00E+00","module":"A2","scenario":null},{"value":"0,00E+00","module":"A3","scenario":null},{"value":"0,00E+00","module":"A4","scenario":null},{"value":"0,00E+00","module":"A1A3","scenario":null}]},{"parameter":"NRSF","unit":"MJ","values":[{"value":"0,00E+00","module":"A1","scenario":null},{"value":"0,00E+00","module":"A2","scenario":null},{"value":"0,00E+00","module":"A3","scenario":null},{"value":"0,00E+00","module":"A4","scenario":null},{"value":"0,00E+00","module":"A1A3","scenario":null}]},{"parameter":"FW","unit":"m3","values":[{"value":"8,17E-02","module":"A1","scenario":null},{"value":"2,18E-04","module":"A2","scenario":null},{"value":"1,11E-01","module":"A3","scenario":null},{"value":"2,62E-03","module":"A4","scenario":null},{"value":"1,92E-01","module":"A1A3","scenario":null}]}],"end_of_life_waste":[{"parameter":"HWD","unit":"kg","values":[{"value":"2,55E-04","module":"A1","scenario":null},{"value":"7,56E-07","module":"A2","scenario":null},{"value":"2,77E-04","module":"A3","scenario":null},{"value":"8,22E-06","module":"A4","scenario":null},{"value":"5,33E-04","module":"A1A3","scenario":null}]},{"parameter":"NHWD","unit":"kg","values":[{"value":"8,95E+00","module":"A1","scenario":null},{"value":"5,56E-02","module":"A2","scenario":null},{"value":"3,06E+00","module":"A3","scenario":null},{"value":"6,92E-01","module":"A4","scenario":null},{"value":"1,21E+01","module":"A1A3","scenario":null}]},{"parameter":"RWD","unit":"kg","values":[{"value":"5,57E-04","module":"A1","scenario":null},{"value":"7,95E-06","module":"A2","scenario":null},{"value":"1,36E-03","module":"A3","scenario":null},{"value":"9,42E-05","module":"A4","scenario":null},{"value":"1,93E-03","module":"A1A3","scenario":null}]}],"end_of_life_flow":[{"parameter":"CRU","unit":"kg","values":[{"value":"0,00E+00","module":"A1","scenario":null},{"value":"0,00E+00","module":"A2","scenario":null},{"value":"0,00E+00","module":"A3","scenario":null},{"value":"0,00E+00","module":"A4","scenario":null},{"value":"0,00E+00","module":"A1A3","scenario":null}]},{"parameter":"MFR","unit":"kg","values":[{"value":"0,00E+00","module":"A1","scenario":null},{"value":"0,00E+00","module":"A2","scenario":null},{"value":"1,96E+00","module":"A3","scenario":null},{"value":"0,00E+00","module":"A4","scenario":null},{"value":"1,96E+00","module":"A1A3","scenario":null}]},{"parameter":"MER","unit":"kg","values":[{"value":"0,00E+00","module":"A1","scenario":null},{"value":"0,00E+00","module":"A2","scenario":null},{"value":"2,97E-03","module":"A3","scenario":null},{"value":"0,00E+00","module":"A4","scenario":null},{"value":"2,97E-03","module":"A1A3","scenario":null}]},{"parameter":"EEE","unit":"MJ","values":[{"value":"0,00E+00","module":"A1","scenario":null},{"value":"0,00E+00","module":"A2","scenario":null},{"value":"2,70E+00","module":"A3","scenario":null},{"value":"0,00E+00","module":"A4","scenario":null},{"value":"2,70E+00","module":"A1A3","scenario":null}]},{"parameter":"EET","unit":"MJ","values":[{"value":"0,00E+00","module":"A1","scenario":null},{"value":"0,00E+00","module":"A2","scenario":null},{"value":"2,96E+01","module":"A3","scenario":null},{"value":"0,00E+00","module":"A4","scenario":null},{"value":"2,96E+01","module":"A1A3","scenario":null}]}]}