{"product_name":"Sola Universal chair with five star base and height adjustment","epd_id":"NEPD-5512-4816-EN","compliance":["EN 15804+A2","ISO 14025","ISO 21930"],"producer_name":"Martela Oyj","environmental_impact":[{"parameter":"GWP-total","unit":"kg CO2-eq.","values":[{"value":"4,71E+01","module":"A1-A3","scenario":null},{"value":"2,06E+00","module":"A4","scenario":null},{"value":"2,09E+00","module":"A5","scenario":null},{"value":"1,46E-01","module":"B2","scenario":null},{"value":"0,00E+00","module":"B3","scenario":null},{"value":"0,00E+00","module":"B4","scenario":null},{"value":"0,00E+00","module":"C1","scenario":null},{"value":"1,75E-01","module":"C2","scenario":null},{"value":"9,84E+00","module":"C3","scenario":null},{"value":"5,60E-02","module":"C4","scenario":null},{"value":"-1,01E+00","module":"D","scenario":null}]},{"parameter":"GWP-fossil","unit":"kg CO2-eq.","values":[{"value":"5,25E+01","module":"A1-A3","scenario":null},{"value":"2,06E+00","module":"A4","scenario":null},{"value":"5,53E-02","module":"A5","scenario":null},{"value":"1,36E-01","module":"B2","scenario":null},{"value":"0,00E+00","module":"B3","scenario":null},{"value":"0,00E+00","module":"B4","scenario":null},{"value":"0,00E+00","module":"C1","scenario":null},{"value":"1,75E-01","module":"C2","scenario":null},{"value":"5,25E+00","module":"C3","scenario":null},{"value":"5,60E-02","module":"C4","scenario":null},{"value":"-9,96E-01","module":"D","scenario":null}]},{"parameter":"GWP-biogenic","unit":"kg CO2-eq.","values":[{"value":"-5,43E+00","module":"A1-A3","scenario":null},{"value":"7,88E-04","module":"A4","scenario":null},{"value":"2,04E+00","module":"A5","scenario":null},{"value":"2,48E-03","module":"B2","scenario":null},{"value":"0,00E+00","module":"B3","scenario":null},{"value":"0,00E+00","module":"B4","scenario":null},{"value":"0,00E+00","module":"C1","scenario":null},{"value":"7,23E-05","module":"C2","scenario":null},{"value":"4,59E+00","module":"C3","scenario":null},{"value":"4,35E-05","module":"C4","scenario":null},{"value":"-1,21E-03","module":"D","scenario":null}]},{"parameter":"GWP-luluc","unit":"kg CO2-eq.","values":[{"value":"4,89E-02","module":"A1-A3","scenario":null},{"value":"8,44E-04","module":"A4","scenario":null},{"value":"1,49E-03","module":"A5","scenario":null},{"value":"7,44E-03","module":"B2","scenario":null},{"value":"0,00E+00","module":"B3","scenario":null},{"value":"0,00E+00","module":"B4","scenario":null},{"value":"0,00E+00","module":"C1","scenario":null},{"value":"6,22E-05","module":"C2","scenario":null},{"value":"4,02E-05","module":"C3","scenario":null},{"value":"1,64E-05","module":"C4","scenario":null},{"value":"-1,52E-02","module":"D","scenario":null}]},{"parameter":"ODP","unit":"kg CFC 11-eq.","values":[{"value":"3,39E-06","module":"A1-A3","scenario":null},{"value":"4,56E-07","module":"A4","scenario":null},{"value":"7,56E-09","module":"A5","scenario":null},{"value":"1,47E-08","module":"B2","scenario":null},{"value":"0,00E+00","module":"B3","scenario":null},{"value":"0,00E+00","module":"B4","scenario":null},{"value":"0,00E+00","module":"C1","scenario":null},{"value":"3,96E-08","module":"C2","scenario":null},{"value":"2,70E-08","module":"C3","scenario":null},{"value":"1,66E-08","module":"C4","scenario":null},{"value":"-3,16E-02","module":"D","scenario":null}]},{"parameter":"AP","unit":"mol H+-eq.","values":[{"value":"2,58E-01","module":"A1-A3","scenario":null},{"value":"1,83E-02","module":"A4","scenario":null},{"value":"2,28E-04","module":"A5","scenario":null},{"value":"6,28E-04","module":"B2","scenario":null},{"value":"0,00E+00","module":"B3","scenario":null},{"value":"0,00E+00","module":"B4","scenario":null},{"value":"0,00E+00","module":"C1","scenario":null},{"value":"5,02E-04","module":"C2","scenario":null},{"value":"4,16E-03","module":"C3","scenario":null},{"value":"3,84E-04","module":"C4","scenario":null},{"value":"-6,37E-03","module":"D","scenario":null}]},{"parameter":"POCP","unit":"kg NMVOC-eq.","values":[{"value":"1,83E-01","module":"A1-A3","scenario":null},{"value":"1,38E-02","module":"A4","scenario":null},{"value":"1,70E-04","module":"A5","scenario":null},{"value":"3,12E-04","module":"B2","scenario":null},{"value":"0,00E+00","module":"B3","scenario":null},{"value":"0,00E+00","module":"B4","scenario":null},{"value":"0,00E+00","module":"C1","scenario":null},{"value":"4,26E-04","module":"C2","scenario":null},{"value":"5,24E-03","module":"C3","scenario":null},{"value":"4,34E-04","module":"C4","scenario":null},{"value":"-6,30E-03","module":"D","scenario":null}]},{"parameter":"ADPE","unit":"kg Sb-eq.","values":[{"value":"8,38E-03","module":"A1-A3","scenario":null},{"value":"4,82E-05","module":"A4","scenario":null},{"value":"9,41E-07","module":"A5","scenario":null},{"value":"2,12E-06","module":"B2","scenario":null},{"value":"0,00E+00","module":"B3","scenario":null},{"value":"0,00E+00","module":"B4","scenario":null},{"value":"0,00E+00","module":"C1","scenario":null},{"value":"4,83E-06","module":"C2","scenario":null},{"value":"1,14E-06","module":"C3","scenario":null},{"value":"9,28E-07","module":"C4","scenario":null},{"value":"-1,40E-05","module":"D","scenario":null}]},{"parameter":"ADPF","unit":"MJ","values":[{"value":"7,15E+02","module":"A1-A3","scenario":null},{"value":"3,02E+01","module":"A4","scenario":null},{"value":"1,04E+00","module":"A5","scenario":null},{"value":"3,67E+00","module":"B2","scenario":null},{"value":"0,00E+00","module":"B3","scenario":null},{"value":"0,00E+00","module":"B4","scenario":null},{"value":"0,00E+00","module":"C1","scenario":null},{"value":"2,64E+00","module":"C2","scenario":null},{"value":"2,25E+00","module":"C3","scenario":null},{"value":"1,23E+00","module":"C4","scenario":null},{"value":"-1,09E+01","module":"D","scenario":null}]},{"parameter":"WDP","unit":"m3 world-eq.","values":[{"value":"3,49E+03","module":"A1-A3","scenario":null},{"value":"2,51E+01","module":"A4","scenario":null},{"value":"5,72E+01","module":"A5","scenario":null},{"value":"2,84E+02","module":"B2","scenario":null},{"value":"0,00E+00","module":"B3","scenario":null},{"value":"0,00E+00","module":"B4","scenario":null},{"value":"0,00E+00","module":"C1","scenario":null},{"value":"2,56E+00","module":"C2","scenario":null},{"value":"7,54E+00","module":"C3","scenario":null},{"value":"2,70E+00","module":"C4","scenario":null},{"value":"-4,80E+01","module":"D","scenario":null}]},{"parameter":"EP-freshwater","unit":"kg P-eq.","values":[{"value":"2,97E-03","module":"A1-A3","scenario":null},{"value":"1,47E-05","module":"A4","scenario":null},{"value":"1,97E-06","module":"A5","scenario":null},{"value":"9,01E-06","module":"B2","scenario":null},{"value":"0,00E+00","module":"B3","scenario":null},{"value":"0,00E+00","module":"B4","scenario":null},{"value":"0,00E+00","module":"C1","scenario":null},{"value":"1,40E-06","module":"C2","scenario":null},{"value":"2,85E-06","module":"C3","scenario":null},{"value":"5,70E-07","module":"C4","scenario":null},{"value":"-7,32E-05","module":"D","scenario":null}]},{"parameter":"EP-marine","unit":"kg N-eq.","values":[{"value":"5,08E-02","module":"A1-A3","scenario":null},{"value":"4,33E-03","module":"A4","scenario":null},{"value":"6,00E-05","module":"A5","scenario":null},{"value":"9,92E-05","module":"B2","scenario":null},{"value":"0,00E+00","module":"B3","scenario":null},{"value":"0,00E+00","module":"B4","scenario":null},{"value":"0,00E+00","module":"C1","scenario":null},{"value":"9,94E-05","module":"C2","scenario":null},{"value":"2,23E-03","module":"C3","scenario":null},{"value":"1,36E-04","module":"C4","scenario":null},{"value":"-1,75E-03","module":"D","scenario":null}]},{"parameter":"EP-terrestrial","unit":"mol N-eq.","values":[{"value":"5,33E-01","module":"A1-A3","scenario":null},{"value":"4,82E-02","module":"A4","scenario":null},{"value":"6,33E-04","module":"A5","scenario":null},{"value":"1,33E-03","module":"B2","scenario":null},{"value":"0,00E+00","module":"B3","scenario":null},{"value":"0,00E+00","module":"B4","scenario":null},{"value":"0,00E+00","module":"C1","scenario":null},{"value":"1,11E-03","module":"C2","scenario":null},{"value":"2,18E-02","module":"C3","scenario":null},{"value":"1,51E-03","module":"C4","scenario":null},{"value":"-1,85E-02","module":"D","scenario":null}]},{"parameter":"GWP-IOBC","unit":"kg CO2-eq.","values":[{"value":"5,31E+01","module":"A1-A3","scenario":null},{"value":"2,06E+00","module":"A4","scenario":null},{"value":"4,82E-02","module":"A5","scenario":null},{"value":"1,98E-01","module":"B2","scenario":null},{"value":"0,00E+00","module":"B3","scenario":null},{"value":"0,00E+00","module":"B4","scenario":null},{"value":"0,00E+00","module":"C1","scenario":null},{"value":"1,75E-01","module":"C2","scenario":null},{"value":"5,83E+00","module":"C3","scenario":null},{"value":"5,94E-02","module":"C4","scenario":null},{"value":"-1,29E+00","module":"D","scenario":null}]}],"additional_environmental_impact":[{"parameter":"PM","unit":"disease incidence","values":[{"value":"3,52E-06","module":"A1-A3","scenario":null},{"value":"1,12E-07","module":"A4","scenario":null},{"value":"2,21E-09","module":"A5","scenario":null},{"value":"3,34E-09","module":"B2","scenario":null},{"value":"0,00E+00","module":"B3","scenario":null},{"value":"0,00E+00","module":"B4","scenario":null},{"value":"0,00E+00","module":"C1","scenario":null},{"value":"1,07E-08","module":"C2","scenario":null},{"value":"2,64E-08","module":"C3","scenario":null},{"value":"6,96E-09","module":"C4","scenario":null},{"value":"-2,63E-07","module":"D","scenario":null}]},{"parameter":"ETP-fw","unit":"CTUe","values":[{"value":"1,57E+03","module":"A1-A3","scenario":null},{"value":"2,15E+01","module":"A4","scenario":null},{"value":"1,32E+00","module":"A5","scenario":null},{"value":"4,60E+00","module":"B2","scenario":null},{"value":"0,00E+00","module":"B3","scenario":null},{"value":"0,00E+00","module":"B4","scenario":null},{"value":"0,00E+00","module":"C1","scenario":null},{"value":"1,96E+00","module":"C2","scenario":null},{"value":"2,41E+01","module":"C3","scenario":null},{"value":"7,67E-01","module":"C4","scenario":null},{"value":"-6,51E+01","module":"D","scenario":null}]},{"parameter":"HTP-c","unit":"CTUh","values":[{"value":"1,37E-07","module":"A1-A3","scenario":null},{"value":"0,00E+00","module":"A4","scenario":null},{"value":"3,30E-11","module":"A5","scenario":null},{"value":"1,08E-10","module":"B2","scenario":null},{"value":"0,00E+00","module":"B3","scenario":null},{"value":"0,00E+00","module":"B4","scenario":null},{"value":"0,00E+00","module":"C1","scenario":null},{"value":"0,00E+00","module":"C2","scenario":null},{"value":"6,64E-10","module":"C3","scenario":null},{"value":"2,90E-11","module":"C4","scenario":null},{"value":"-3,32E-09","module":"D","scenario":null}]},{"parameter":"HTP-nc","unit":"CTUh","values":[{"value":"1,10E-06","module":"A1-A3","scenario":null},{"value":"2,39E-08","module":"A4","scenario":null},{"value":"1,05E-09","module":"A5","scenario":null},{"value":"2,84E-09","module":"B2","scenario":null},{"value":"0,00E+00","module":"B3","scenario":null},{"value":"0,00E+00","module":"B4","scenario":null},{"value":"0,00E+00","module":"C1","scenario":null},{"value":"2,14E-09","module":"C2","scenario":null},{"value":"2,05E-08","module":"C3","scenario":null},{"value":"7,81E-10","module":"C4","scenario":null},{"value":"2,65E-08","module":"D","scenario":null}]},{"parameter":"SQP","unit":"unitless","values":[{"value":"8,53E+02","module":"A1-A3","scenario":null},{"value":"1,81E+01","module":"A4","scenario":null},{"value":"7,98E-01","module":"A5","scenario":null},{"value":"2,77E+00","module":"B2","scenario":null},{"value":"0,00E+00","module":"B3","scenario":null},{"value":"0,00E+00","module":"B4","scenario":null},{"value":"0,00E+00","module":"C1","scenario":null},{"value":"1,85E+00","module":"C2","scenario":null},{"value":"3,09E-01","module":"C3","scenario":null},{"value":"2,71E+00","module":"C4","scenario":null},{"value":"-4,18E+01","module":"D","scenario":null}]},{"parameter":"IRP","unit":"kBq U235-eq.","values":[{"value":"2,29E+00","module":"A1-A3","scenario":null},{"value":"1,32E-01","module":"A4","scenario":null},{"value":"1,81E-02","module":"A5","scenario":null},{"value":"8,37E-02","module":"B2","scenario":null},{"value":"0,00E+00","module":"B3","scenario":null},{"value":"0,00E+00","module":"B4","scenario":null},{"value":"0,00E+00","module":"C1","scenario":null},{"value":"1,16E-02","module":"C2","scenario":null},{"value":"4,09E-03","module":"C3","scenario":null},{"value":"4,97E-03","module":"C4","scenario":null},{"value":"-3,76E-02","module":"D","scenario":null}]}],"resource_use":[{"parameter":"PERE","unit":"MJ","values":[{"value":"1,65E+02","module":"A1-A3","scenario":null},{"value":"3,89E-01","module":"A4","scenario":null},{"value":"7,27E-01","module":"A5","scenario":null},{"value":"3,61E+00","module":"B2","scenario":null},{"value":"0,00E+00","module":"B3","scenario":null},{"value":"0,00E+00","module":"B4","scenario":null},{"value":"0,00E+00","module":"C1","scenario":null},{"value":"3,78E-02","module":"C2","scenario":null},{"value":"7,45E-02","module":"C3","scenario":null},{"value":"2,41E-02","module":"C4","scenario":null},{"value":"-3,87E+01","module":"D","scenario":null}]},{"parameter":"PERM","unit":"MJ","values":[{"value":"4,37E+01","module":"A1-A3","scenario":null},{"value":"0,00E+00","module":"A4","scenario":null},{"value":"-9,84E+00","module":"A5","scenario":null},{"value":"0,00E+00","module":"B2","scenario":null},{"value":"0,00E+00","module":"B3","scenario":null},{"value":"0,00E+00","module":"B4","scenario":null},{"value":"0,00E+00","module":"C1","scenario":null},{"value":"0,00E+00","module":"C2","scenario":null},{"value":"-3,39E+01","module":"C3","scenario":null},{"value":"0,00E+00","module":"C4","scenario":null},{"value":"0,00E+00","module":"D","scenario":null}]},{"parameter":"PERT","unit":"MJ","values":[{"value":"2,09E+02","module":"A1-A3","scenario":null},{"value":"3,89E-01","module":"A4","scenario":null},{"value":"-9,11E+00","module":"A5","scenario":null},{"value":"3,61E+00","module":"B2","scenario":null},{"value":"0,00E+00","module":"B3","scenario":null},{"value":"0,00E+00","module":"B4","scenario":null},{"value":"0,00E+00","module":"C1","scenario":null},{"value":"3,78E-02","module":"C2","scenario":null},{"value":"-3,38E+01","module":"C3","scenario":null},{"value":"2,41E-02","module":"C4","scenario":null},{"value":"-3,87E+01","module":"D","scenario":null}]},{"parameter":"PENRE","unit":"MJ","values":[{"value":"6,36E+02","module":"A1-A3","scenario":null},{"value":"3,02E+01","module":"A4","scenario":null},{"value":"1,05E+00","module":"A5","scenario":null},{"value":"3,73E+00","module":"B2","scenario":null},{"value":"0,00E+00","module":"B3","scenario":null},{"value":"0,00E+00","module":"B4","scenario":null},{"value":"0,00E+00","module":"C1","scenario":null},{"value":"2,64E+00","module":"C2","scenario":null},{"value":"2,25E+00","module":"C3","scenario":null},{"value":"1,23E+00","module":"C4","scenario":null},{"value":"-1,09E+01","module":"D","scenario":null}]},{"parameter":"PENRM","unit":"MJ","values":[{"value":"8,12E+01","module":"A1-A3","scenario":null},{"value":"0,00E+00","module":"A4","scenario":null},{"value":"-4,67E+00","module":"A5","scenario":null},{"value":"0,00E+00","module":"B2","scenario":null},{"value":"0,00E+00","module":"B3","scenario":null},{"value":"0,00E+00","module":"B4","scenario":null},{"value":"0,00E+00","module":"C1","scenario":null},{"value":"0,00E+00","module":"C2","scenario":null},{"value":"-7,65E+01","module":"C3","scenario":null},{"value":"0,00E+00","module":"C4","scenario":null},{"value":"0,00E+00","module":"D","scenario":null}]},{"parameter":"PENRT","unit":"MJ","values":[{"value":"7,18E+02","module":"A1-A3","scenario":null},{"value":"3,02E+01","module":"A4","scenario":null},{"value":"-3,62E+00","module":"A5","scenario":null},{"value":"3,73E+00","module":"B2","scenario":null},{"value":"0,00E+00","module":"B3","scenario":null},{"value":"0,00E+00","module":"B4","scenario":null},{"value":"0,00E+00","module":"C1","scenario":null},{"value":"2,64E+00","module":"C2","scenario":null},{"value":"-7,43E+01","module":"C3","scenario":null},{"value":"1,23E+00","module":"C4","scenario":null},{"value":"-1,09E+01","module":"D","scenario":null}]},{"parameter":"SM","unit":"kg","values":[{"value":"2,64E+00","module":"A1-A3","scenario":null},{"value":"0,00E+00","module":"A4","scenario":null},{"value":"0,00E+00","module":"A5","scenario":null},{"value":"0,00E+00","module":"B2","scenario":null},{"value":"0,00E+00","module":"B3","scenario":null},{"value":"0,00E+00","module":"B4","scenario":null},{"value":"0,00E+00","module":"C1","scenario":null},{"value":"0,00E+00","module":"C2","scenario":null},{"value":"0,00E+00","module":"C3","scenario":null},{"value":"0,00E+00","module":"C4","scenario":null},{"value":"0,00E+00","module":"D","scenario":null}]},{"parameter":"RSF","unit":"MJ","values":[{"value":"2,00E+00","module":"A1-A3","scenario":null},{"value":"1,36E-02","module":"A4","scenario":null},{"value":"7,46E-03","module":"A5","scenario":null},{"value":"3,65E-02","module":"B2","scenario":null},{"value":"0,00E+00","module":"B3","scenario":null},{"value":"0,00E+00","module":"B4","scenario":null},{"value":"0,00E+00","module":"C1","scenario":null},{"value":"1,35E-03","module":"C2","scenario":null},{"value":"1,69E-03","module":"C3","scenario":null},{"value":"6,37E-04","module":"C4","scenario":null},{"value":"1,36E-02","module":"D","scenario":null}]},{"parameter":"NRSF","unit":"MJ","values":[{"value":"1,15E+01","module":"A1-A3","scenario":null},{"value":"4,55E-02","module":"A4","scenario":null},{"value":"6,74E-04","module":"A5","scenario":null},{"value":"6,29E-05","module":"B2","scenario":null},{"value":"0,00E+00","module":"B3","scenario":null},{"value":"0,00E+00","module":"B4","scenario":null},{"value":"0,00E+00","module":"C1","scenario":null},{"value":"4,84E-03","module":"C2","scenario":null},{"value":"0,00E+00","module":"C3","scenario":null},{"value":"3,83E-02","module":"C4","scenario":null},{"value":"-1,68E+00","module":"D","scenario":null}]},{"parameter":"FW","unit":"m3","values":[{"value":"7,35E-01","module":"A1-A3","scenario":null},{"value":"2,91E-03","module":"A4","scenario":null},{"value":"3,43E-03","module":"A5","scenario":null},{"value":"1,74E-02","module":"B2","scenario":null},{"value":"0,00E+00","module":"B3","scenario":null},{"value":"0,00E+00","module":"B4","scenario":null},{"value":"0,00E+00","module":"C1","scenario":null},{"value":"2,83E-04","module":"C2","scenario":null},{"value":"8,02E-03","module":"C3","scenario":null},{"value":"1,11E-03","module":"C4","scenario":null},{"value":"-4,73E-02","module":"D","scenario":null}]}],"end_of_life_waste":[{"parameter":"HWD","unit":"kg","values":[{"value":"4,37E-01","module":"A1-A3","scenario":null},{"value":"1,50E-03","module":"A4","scenario":null},{"value":"6,88E-05","module":"A5","scenario":null},{"value":"3,45E-04","module":"B2","scenario":null},{"value":"0,00E+00","module":"B3","scenario":null},{"value":"0,00E+00","module":"B4","scenario":null},{"value":"0,00E+00","module":"C1","scenario":null},{"value":"1,36E-04","module":"C2","scenario":null},{"value":"0,00E+00","module":"C3","scenario":null},{"value":"4,75E+00","module":"C4","scenario":null},{"value":"-3,22E-03","module":"D","scenario":null}]},{"parameter":"NHWD","unit":"kg","values":[{"value":"1,12E+01","module":"A1-A3","scenario":null},{"value":"1,22E+00","module":"A4","scenario":null},{"value":"1,31E+00","module":"A5","scenario":null},{"value":"2,28E-02","module":"B2","scenario":null},{"value":"0,00E+00","module":"B3","scenario":null},{"value":"0,00E+00","module":"B4","scenario":null},{"value":"0,00E+00","module":"C1","scenario":null},{"value":"1,29E-01","module":"C2","scenario":null},{"value":"0,00E+00","module":"C3","scenario":null},{"value":"7,27E-02","module":"C4","scenario":null},{"value":"-3,77E-01","module":"D","scenario":null}]},{"parameter":"RWD","unit":"kg","values":[{"value":"2,02E-03","module":"A1-A3","scenario":null},{"value":"2,06E-04","module":"A4","scenario":null},{"value":"7,69E-06","module":"A5","scenario":null},{"value":"3,85E-05","module":"B2","scenario":null},{"value":"0,00E+00","module":"B3","scenario":null},{"value":"0,00E+00","module":"B4","scenario":null},{"value":"0,00E+00","module":"C1","scenario":null},{"value":"1,80E-05","module":"C2","scenario":null},{"value":"0,00E+00","module":"C3","scenario":null},{"value":"7,58E-06","module":"C4","scenario":null},{"value":"-3,09E-05","module":"D","scenario":null}]}],"end_of_life_flow":[{"parameter":"CRU","unit":"kg","values":[{"value":"0,00E+00","module":"A1-A3","scenario":null},{"value":"0,00E+00","module":"A4","scenario":null},{"value":"0,00E+00","module":"A5","scenario":null},{"value":"0,00E+00","module":"B2","scenario":null},{"value":"0,00E+00","module":"B3","scenario":null},{"value":"0,00E+00","module":"B4","scenario":null},{"value":"0,00E+00","module":"C1","scenario":null},{"value":"0,00E+00","module":"C2","scenario":null},{"value":"0,00E+00","module":"C3","scenario":null},{"value":"0,00E+00","module":"C4","scenario":null},{"value":"0,00E+00","module":"D","scenario":null}]},{"parameter":"MFR","unit":"kg","values":[{"value":"1,98E+00","module":"A1-A3","scenario":null},{"value":"0,00E+00","module":"A4","scenario":null},{"value":"1,17E+00","module":"A5","scenario":null},{"value":"0,00E+00","module":"B2","scenario":null},{"value":"0,00E+00","module":"B3","scenario":null},{"value":"0,00E+00","module":"B4","scenario":null},{"value":"0,00E+00","module":"C1","scenario":null},{"value":"0,00E+00","module":"C2","scenario":null},{"value":"1,76E+00","module":"C3","scenario":null},{"value":"0,00E+00","module":"C4","scenario":null},{"value":"0,00E+00","module":"D","scenario":null}]},{"parameter":"MER","unit":"kg","values":[{"value":"6,10E-06","module":"A1-A3","scenario":null},{"value":"0,00E+00","module":"A4","scenario":null},{"value":"8,39E-02","module":"A5","scenario":null},{"value":"0,00E+00","module":"B2","scenario":null},{"value":"0,00E+00","module":"B3","scenario":null},{"value":"0,00E+00","module":"B4","scenario":null},{"value":"0,00E+00","module":"C1","scenario":null},{"value":"0,00E+00","module":"C2","scenario":null},{"value":"1,13E+01","module":"C3","scenario":null},{"value":"0,00E+00","module":"C4","scenario":null},{"value":"0,00E+00","module":"D","scenario":null}]},{"parameter":"EEE","unit":"MJ","values":[{"value":"7,34E-01","module":"A1-A3","scenario":null},{"value":"0,00E+00","module":"A4","scenario":null},{"value":"6,86E-02","module":"A5","scenario":null},{"value":"0,00E+00","module":"B2","scenario":null},{"value":"0,00E+00","module":"B3","scenario":null},{"value":"0,00E+00","module":"B4","scenario":null},{"value":"0,00E+00","module":"C1","scenario":null},{"value":"0,00E+00","module":"C2","scenario":null},{"value":"5,05E+00","module":"C3","scenario":null},{"value":"0,00E+00","module":"C4","scenario":null},{"value":"0,00E+00","module":"D","scenario":null}]},{"parameter":"EET","unit":"MJ","values":[{"value":"1,11E+01","module":"A1-A3","scenario":null},{"value":"0,00E+00","module":"A4","scenario":null},{"value":"1,04E+00","module":"A5","scenario":null},{"value":"0,00E+00","module":"B2","scenario":null},{"value":"0,00E+00","module":"B3","scenario":null},{"value":"0,00E+00","module":"B4","scenario":null},{"value":"0,00E+00","module":"C1","scenario":null},{"value":"0,00E+00","module":"C2","scenario":null},{"value":"7,64E+01","module":"C3","scenario":null},{"value":"0,00E+00","module":"C4","scenario":null},{"value":"0,00E+00","module":"D","scenario":null}]}]}