{"product_name":"Bloc litter bin 100L ","epd_id":"NEPD-3042-1690-EN","compliance":["EN 15804","ISO 14025","ISO 21930"],"producer_name":"Vestre AS","environmental_impact":[{"parameter":"GWP-total","unit":"kg CO2-eq.","values":[{"value":"2,29E+02","module":"A1-A3","scenario":null},{"value":"1,30E+01","module":"A4","scenario":null},{"value":"1,49E+00","module":"A5","scenario":null},{"value":"9,18E-01","module":"C3","scenario":null},{"value":"3,50E-03","module":"C4","scenario":null},{"value":"-1,10E+02","module":"D","scenario":null}]},{"parameter":"ODP","unit":"kg CFC 11-eq.","values":[{"value":"4,41E-06","module":"A1-A3","scenario":null},{"value":"2,67E-06","module":"A4","scenario":null},{"value":"5,36E-08","module":"A5","scenario":null},{"value":"1,72E-07","module":"C3","scenario":null},{"value":"1,17E-09","module":"C4","scenario":null},{"value":"-4,71E-06","module":"D","scenario":null}]},{"parameter":"AP","unit":"kg SO2-eq.","values":[{"value":"6,70E-01","module":"A1-A3","scenario":null},{"value":"3,35E-02","module":"A4","scenario":null},{"value":"2,87E-03","module":"A5","scenario":null},{"value":"3,57E-03","module":"C3","scenario":null},{"value":"2,56E-05","module":"C4","scenario":null},{"value":"-4,91E-01","module":"D","scenario":null}]},{"parameter":"EP","unit":"kg Phosphat-eq.","values":[{"value":"8,55E-02","module":"A1-A3","scenario":null},{"value":"4,62E-03","module":"A4","scenario":null},{"value":"7,61E-04","module":"A5","scenario":null},{"value":"8,19E-04","module":"C3","scenario":null},{"value":"4,51E-06","module":"C4","scenario":null},{"value":"-1,63E-01","module":"D","scenario":null}]},{"parameter":"POCP","unit":"kg Ethen-eq.","values":[{"value":"5,33E-02","module":"A1-A3","scenario":null},{"value":"2,03E-03","module":"A4","scenario":null},{"value":"1,08E-04","module":"A5","scenario":null},{"value":"1,51E-04","module":"C3","scenario":null},{"value":"1,07E-06","module":"C4","scenario":null},{"value":"-7,70E-02","module":"D","scenario":null}]},{"parameter":"ADPE","unit":"kg Sb-eq.","values":[{"value":"2,89E-02","module":"A1-A3","scenario":null},{"value":"3,09E-05","module":"A4","scenario":null},{"value":"7,98E-07","module":"A5","scenario":null},{"value":"2,82E-06","module":"C3","scenario":null},{"value":"6,80E-11","module":"C4","scenario":null},{"value":"-2,11E-03","module":"D","scenario":null}]},{"parameter":"ADPF","unit":"MJ","values":[{"value":"2,52E+03","module":"A1-A3","scenario":null},{"value":"2,13E+02","module":"A4","scenario":null},{"value":"5,86E+00","module":"A5","scenario":null},{"value":"1,39E+01","module":"C3","scenario":null},{"value":"9,85E-02","module":"C4","scenario":null},{"value":"-1,04E+03","module":"D","scenario":null}]}],"additional_environmental_impact":[],"resource_use":[{"parameter":"PERE","unit":"MJ","values":[{"value":"4,27E+02","module":"A1-A3","scenario":null},{"value":"3,88E+00","module":"A4","scenario":null},{"value":"1,64E+02","module":"A5","scenario":null},{"value":"2,03E-01","module":"C3","scenario":null},{"value":"8,05E-04","module":"C4","scenario":null},{"value":"-1,38E+02","module":"D","scenario":null}]},{"parameter":"PERM","unit":"MJ","values":[{"value":"2,00E+02","module":"A1-A3","scenario":null},{"value":"0,00E+00","module":"A4","scenario":null},{"value":"0,00E+00","module":"A5","scenario":null},{"value":"0,00E+00","module":"C3","scenario":null},{"value":"0,00E+00","module":"C4","scenario":null},{"value":"0,00E+00","module":"D","scenario":null}]},{"parameter":"PERT","unit":"MJ","values":[{"value":"6,27E+02","module":"A1-A3","scenario":null},{"value":"3,88E+00","module":"A4","scenario":null},{"value":"1,64E+02","module":"A5","scenario":null},{"value":"2,03E-01","module":"C3","scenario":null},{"value":"8,05E-04","module":"C4","scenario":null},{"value":"-1,38E+02","module":"D","scenario":null}]},{"parameter":"PENRE","unit":"MJ","values":[{"value":"2,81E+03","module":"A1-A3","scenario":null},{"value":"2,20E+02","module":"A4","scenario":null},{"value":"2,02E+01","module":"A5","scenario":null},{"value":"1,43E+01","module":"C3","scenario":null},{"value":"1,00E-01","module":"C4","scenario":null},{"value":"-1,00E+03","module":"D","scenario":null}]},{"parameter":"PENRM","unit":"MJ","values":[{"value":"1,06E+01","module":"A1-A3","scenario":null},{"value":"0,00E+00","module":"A4","scenario":null},{"value":"0,00E+00","module":"A5","scenario":null},{"value":"0,00E+00","module":"C3","scenario":null},{"value":"0,00E+00","module":"C4","scenario":null},{"value":"0,00E+00","module":"D","scenario":null}]},{"parameter":"PENRT","unit":"MJ","values":[{"value":"2,82E+03","module":"A1-A3","scenario":null},{"value":"2,20E+02","module":"A4","scenario":null},{"value":"2,02E+01","module":"A5","scenario":null},{"value":"1,43E+01","module":"C3","scenario":null},{"value":"1,00E-01","module":"C4","scenario":null},{"value":"-1,00E+03","module":"D","scenario":null}]},{"parameter":"SM","unit":"kg","values":[{"value":"2,88E+00","module":"A1-A3","scenario":null},{"value":"0,00E+00","module":"A4","scenario":null},{"value":"0,00E+00","module":"A5","scenario":null},{"value":"0,00E+00","module":"C3","scenario":null},{"value":"0,00E+00","module":"C4","scenario":null},{"value":"0,00E+00","module":"D","scenario":null}]},{"parameter":"RSF","unit":"MJ","values":[{"value":"8,84E-02","module":"A1-A3","scenario":null},{"value":"0,00E+00","module":"A4","scenario":null},{"value":"0,00E+00","module":"A5","scenario":null},{"value":"0,00E+00","module":"C3","scenario":null},{"value":"0,00E+00","module":"C4","scenario":null},{"value":"-1,87E-03","module":"D","scenario":null}]},{"parameter":"NRSF","unit":"MJ","values":[{"value":"0,00E+00","module":"A1-A3","scenario":null},{"value":"0,00E+00","module":"A4","scenario":null},{"value":"0,00E+00","module":"A5","scenario":null},{"value":"0,00E+00","module":"C3","scenario":null},{"value":"0,00E+00","module":"C4","scenario":null},{"value":"0,00E+00","module":"D","scenario":null}]},{"parameter":"FW","unit":"m3","values":[{"value":"1,52E+00","module":"A1-A3","scenario":null},{"value":"5,20E-02","module":"A4","scenario":null},{"value":"5,29E-03","module":"A5","scenario":null},{"value":"2,67E-03","module":"C3","scenario":null},{"value":"1,08E-04","module":"C4","scenario":null},{"value":"-6,74E-01","module":"D","scenario":null}]}],"end_of_life_waste":[{"parameter":"HWD","unit":"kg","values":[{"value":"2,51E-01","module":"A1-A3","scenario":null},{"value":"1,17E-04","module":"A4","scenario":null},{"value":"9,32E-06","module":"A5","scenario":null},{"value":"8,34E-06","module":"C3","scenario":null},{"value":"1,49E-07","module":"C4","scenario":null},{"value":"-9,46E-03","module":"D","scenario":null}]},{"parameter":"NHWD","unit":"kg","values":[{"value":"4,49E+01","module":"A1-A3","scenario":null},{"value":"2,01E+01","module":"A4","scenario":null},{"value":"5,03E-01","module":"A5","scenario":null},{"value":"7,52E-01","module":"C3","scenario":null},{"value":"6,77E-01","module":"C4","scenario":null},{"value":"-1,87E+02","module":"D","scenario":null}]},{"parameter":"RWD","unit":"kg","values":[{"value":"2,14E-02","module":"A1-A3","scenario":null},{"value":"1,54E-03","module":"A4","scenario":null},{"value":"2,97E-05","module":"A5","scenario":null},{"value":"9,80E-05","module":"C3","scenario":null},{"value":"6,54E-07","module":"C4","scenario":null},{"value":"-6,25E-04","module":"D","scenario":null}]}],"end_of_life_flow":[{"parameter":"CRU","unit":"kg","values":[{"value":"0,00E+00","module":"A1-A3","scenario":null},{"value":"0,00E+00","module":"A4","scenario":null},{"value":"0,00E+00","module":"A5","scenario":null},{"value":"0,00E+00","module":"C3","scenario":null},{"value":"0,00E+00","module":"C4","scenario":null},{"value":"0,00E+00","module":"D","scenario":null}]},{"parameter":"MFR","unit":"kg","values":[{"value":"2,31E+01","module":"A1-A3","scenario":null},{"value":"0,00E+00","module":"A4","scenario":null},{"value":"0,00E+00","module":"A5","scenario":null},{"value":"6,70E+01","module":"C3","scenario":null},{"value":"0,00E+00","module":"C4","scenario":null},{"value":"0,00E+00","module":"D","scenario":null}]},{"parameter":"MER","unit":"kg","values":[{"value":"1,59E-03","module":"A1-A3","scenario":null},{"value":"0,00E+00","module":"A4","scenario":null},{"value":"0,00E+00","module":"A5","scenario":null},{"value":"0,00E+00","module":"C3","scenario":null},{"value":"0,00E+00","module":"C4","scenario":null},{"value":"0,00E+00","module":"D","scenario":null}]},{"parameter":"EEE","unit":"MJ","values":[{"value":"7,28E-02","module":"A1-A3","scenario":null},{"value":"0,00E+00","module":"A4","scenario":null},{"value":"9,50E+00","module":"A5","scenario":null},{"value":"0,00E+00","module":"C3","scenario":null},{"value":"0,00E+00","module":"C4","scenario":null},{"value":"0,00E+00","module":"D","scenario":null}]},{"parameter":"EET","unit":"MJ","values":[{"value":"7,68E-01","module":"A1-A3","scenario":null},{"value":"0,00E+00","module":"A4","scenario":null},{"value":"1,04E+02","module":"A5","scenario":null},{"value":"0,00E+00","module":"C3","scenario":null},{"value":"0,00E+00","module":"C4","scenario":null},{"value":"0,00E+00","module":"D","scenario":null}]}]}