{"product_name":"BGFILCOTEN one urban sump unit upper part NW 101 No. 0, L 1000 mm incl. grating & BGFILCOTEN one sump unit lower part, NW 101, outlet DN 150","epd_id":"NEPD-10007-10007-2","compliance":["EN 15804+A2","ISO 14025","ISO 21930"],"producer_name":"BG-Graspointner GmbH","environmental_impact":[{"parameter":"GWP-total","unit":"kg CO2-eq.","values":[{"value":"1,59E+01","module":"A1-A3","scenario":null},{"value":"3,63E+00","module":"A4","scenario":null},{"value":"6,71E+01","module":"A5","scenario":null},{"value":"-1,72E-02","module":"B1","scenario":null},{"value":"4,29E-01","module":"C1","scenario":null},{"value":"3,63E-01","module":"C2","scenario":null},{"value":"3,26E-01","module":"C3","scenario":null},{"value":"1,05E-01","module":"C4","scenario":null},{"value":"-1,26E-01","module":"D","scenario":null}]},{"parameter":"GWP-fossil","unit":"kg CO2-eq.","values":[{"value":"1,59E+01","module":"A1-A3","scenario":null},{"value":"3,62E+00","module":"A4","scenario":null},{"value":"6,64E+01","module":"A5","scenario":null},{"value":"-1,72E-02","module":"B1","scenario":null},{"value":"4,29E-01","module":"C1","scenario":null},{"value":"3,62E-01","module":"C2","scenario":null},{"value":"3,26E-01","module":"C3","scenario":null},{"value":"1,05E-01","module":"C4","scenario":null},{"value":"-1,23E-01","module":"D","scenario":null}]},{"parameter":"GWP-biogenic","unit":"kg CO2-eq.","values":[{"value":"3,72E-02","module":"A1-A3","scenario":null},{"value":"1,82E-03","module":"A4","scenario":null},{"value":"7,03E-01","module":"A5","scenario":null},{"value":"0,00E+00","module":"B1","scenario":null},{"value":"4,28E-05","module":"C1","scenario":null},{"value":"1,82E-04","module":"C2","scenario":null},{"value":"2,38E-04","module":"C3","scenario":null},{"value":"7,59E-05","module":"C4","scenario":null},{"value":"-3,20E-03","module":"D","scenario":null}]},{"parameter":"GWP-luluc","unit":"kg CO2-eq.","values":[{"value":"3,50E-03","module":"A1-A3","scenario":null},{"value":"1,29E-03","module":"A4","scenario":null},{"value":"2,19E-02","module":"A5","scenario":null},{"value":"0,00E+00","module":"B1","scenario":null},{"value":"3,73E-05","module":"C1","scenario":null},{"value":"1,29E-04","module":"C2","scenario":null},{"value":"2,84E-05","module":"C3","scenario":null},{"value":"5,46E-05","module":"C4","scenario":null},{"value":"-1,92E-05","module":"D","scenario":null}]},{"parameter":"ODP","unit":"kg CFC 11-eq.","values":[{"value":"9,25E-08","module":"A1-A3","scenario":null},{"value":"7,55E-08","module":"A4","scenario":null},{"value":"7,41E-07","module":"A5","scenario":null},{"value":"0,00E+00","module":"B1","scenario":null},{"value":"6,56E-09","module":"C1","scenario":null},{"value":"7,55E-09","module":"C2","scenario":null},{"value":"4,99E-09","module":"C3","scenario":null},{"value":"3,04E-09","module":"C4","scenario":null},{"value":"-2,12E-09","module":"D","scenario":null}]},{"parameter":"AP","unit":"mol H+-eq.","values":[{"value":"3,65E-02","module":"A1-A3","scenario":null},{"value":"8,56E-03","module":"A4","scenario":null},{"value":"2,17E-01","module":"A5","scenario":null},{"value":"0,00E+00","module":"B1","scenario":null},{"value":"3,87E-03","module":"C1","scenario":null},{"value":"8,56E-04","module":"C2","scenario":null},{"value":"2,94E-03","module":"C3","scenario":null},{"value":"7,44E-04","module":"C4","scenario":null},{"value":"-9,35E-04","module":"D","scenario":null}]},{"parameter":"POCP","unit":"kg NMVOC-eq.","values":[{"value":"3,38E-02","module":"A1-A3","scenario":null},{"value":"1,49E-02","module":"A4","scenario":null},{"value":"2,32E-01","module":"A5","scenario":null},{"value":"0,00E+00","module":"B1","scenario":null},{"value":"5,86E-03","module":"C1","scenario":null},{"value":"1,49E-03","module":"C2","scenario":null},{"value":"4,46E-03","module":"C3","scenario":null},{"value":"1,11E-03","module":"C4","scenario":null},{"value":"-1,24E-03","module":"D","scenario":null}]},{"parameter":"ADPE","unit":"kg Sb-eq.","values":[{"value":"8,43E-05","module":"A1-A3","scenario":null},{"value":"1,04E-05","module":"A4","scenario":null},{"value":"3,02E-04","module":"A5","scenario":null},{"value":"0,00E+00","module":"B1","scenario":null},{"value":"1,54E-07","module":"C1","scenario":null},{"value":"1,04E-06","module":"C2","scenario":null},{"value":"1,17E-07","module":"C3","scenario":null},{"value":"1,67E-07","module":"C4","scenario":null},{"value":"-1,10E-06","module":"D","scenario":null}]},{"parameter":"ADPF","unit":"MJ","values":[{"value":"9,84E+01","module":"A1-A3","scenario":null},{"value":"5,44E+01","module":"A4","scenario":null},{"value":"6,89E+02","module":"A5","scenario":null},{"value":"0,00E+00","module":"B1","scenario":null},{"value":"5,61E+00","module":"C1","scenario":null},{"value":"5,44E+00","module":"C2","scenario":null},{"value":"4,27E+00","module":"C3","scenario":null},{"value":"2,58E+00","module":"C4","scenario":null},{"value":"-1,81E+00","module":"D","scenario":null}]},{"parameter":"WDP","unit":"m3 world-eq.","values":[{"value":"1,23E+00","module":"A1-A3","scenario":null},{"value":"2,73E-01","module":"A4","scenario":null},{"value":"1,37E+01","module":"A5","scenario":null},{"value":"0,00E+00","module":"B1","scenario":null},{"value":"1,37E-02","module":"C1","scenario":null},{"value":"2,73E-02","module":"C2","scenario":null},{"value":"1,04E-02","module":"C3","scenario":null},{"value":"7,20E-03","module":"C4","scenario":null},{"value":"-7,95E-02","module":"D","scenario":null}]},{"parameter":"EP-freshwater","unit":"kg P-eq.","values":[{"value":"1,08E-03","module":"A1-A3","scenario":null},{"value":"2,55E-04","module":"A4","scenario":null},{"value":"8,46E-03","module":"A5","scenario":null},{"value":"0,00E+00","module":"B1","scenario":null},{"value":"1,25E-05","module":"C1","scenario":null},{"value":"2,55E-05","module":"C2","scenario":null},{"value":"9,50E-06","module":"C3","scenario":null},{"value":"8,72E-06","module":"C4","scenario":null},{"value":"-9,67E-06","module":"D","scenario":null}]},{"parameter":"EP-marine","unit":"kg N-eq.","values":[{"value":"1,08E-02","module":"A1-A3","scenario":null},{"value":"2,25E-03","module":"A4","scenario":null},{"value":"5,95E-02","module":"A5","scenario":null},{"value":"0,00E+00","module":"B1","scenario":null},{"value":"1,80E-03","module":"C1","scenario":null},{"value":"2,25E-04","module":"C2","scenario":null},{"value":"1,37E-03","module":"C3","scenario":null},{"value":"2,84E-04","module":"C4","scenario":null},{"value":"-3,68E-04","module":"D","scenario":null}]},{"parameter":"EP-terrestrial","unit":"mol N-eq.","values":[{"value":"1,11E-01","module":"A1-A3","scenario":null},{"value":"2,43E-02","module":"A4","scenario":null},{"value":"6,63E-01","module":"A5","scenario":null},{"value":"0,00E+00","module":"B1","scenario":null},{"value":"1,97E-02","module":"C1","scenario":null},{"value":"2,43E-03","module":"C2","scenario":null},{"value":"1,49E-02","module":"C3","scenario":null},{"value":"3,10E-03","module":"C4","scenario":null},{"value":"-4,29E-03","module":"D","scenario":null}]},{"parameter":"GWP-IOBC","unit":"kg CO2-eq.","values":[]}],"additional_environmental_impact":[{"parameter":"PM","unit":"disease incidence","values":[{"value":"4,60E-07","module":"A1-A3","scenario":null},{"value":"3,53E-07","module":"A4","scenario":null},{"value":"2,48E-06","module":"A5","scenario":null},{"value":"0,00E+00","module":"B1","scenario":null},{"value":"6,24E-07","module":"C1","scenario":null},{"value":"3,53E-08","module":"C2","scenario":null},{"value":"4,79E-07","module":"C3","scenario":null},{"value":"1,69E-08","module":"C4","scenario":null},{"value":"-2,52E-08","module":"D","scenario":null}]},{"parameter":"ETP-fw","unit":"CTUe","values":[{"value":"0,00E+00","module":"A1-A3","scenario":null},{"value":"1,29E+01","module":"A4","scenario":null},{"value":"1,65E+02","module":"A5","scenario":null},{"value":"0,00E+00","module":"B1","scenario":null},{"value":"7,95E-01","module":"C1","scenario":null},{"value":"1,29E+00","module":"C2","scenario":null},{"value":"6,05E-01","module":"C3","scenario":null},{"value":"3,52E-01","module":"C4","scenario":null},{"value":"-7,90E-01","module":"D","scenario":null}]},{"parameter":"HTP-c","unit":"CTUh","values":[{"value":"0,00E+00","module":"A1-A3","scenario":null},{"value":"2,32E-08","module":"A4","scenario":null},{"value":"1,85E-07","module":"A5","scenario":null},{"value":"0,00E+00","module":"B1","scenario":null},{"value":"1,68E-09","module":"C1","scenario":null},{"value":"2,32E-09","module":"C2","scenario":null},{"value":"1,28E-09","module":"C3","scenario":null},{"value":"4,75E-10","module":"C4","scenario":null},{"value":"-1,75E-09","module":"D","scenario":null}]},{"parameter":"HTP-nc","unit":"CTUh","values":[{"value":"0,00E+00","module":"A1-A3","scenario":null},{"value":"3,59E-08","module":"A4","scenario":null},{"value":"5,15E-07","module":"A5","scenario":null},{"value":"0,00E+00","module":"B1","scenario":null},{"value":"7,61E-10","module":"C1","scenario":null},{"value":"3,59E-09","module":"C2","scenario":null},{"value":"5,79E-10","module":"C3","scenario":null},{"value":"4,63E-10","module":"C4","scenario":null},{"value":"-1,05E-09","module":"D","scenario":null}]},{"parameter":"SQP","unit":"unitless","values":[{"value":"0,00E+00","module":"A1-A3","scenario":null},{"value":"5,47E+01","module":"A4","scenario":null},{"value":"3,58E+02","module":"A5","scenario":null},{"value":"0,00E+00","module":"B1","scenario":null},{"value":"3,93E-01","module":"C1","scenario":null},{"value":"5,47E+00","module":"C2","scenario":null},{"value":"2,99E-01","module":"C3","scenario":null},{"value":"5,07E+00","module":"C4","scenario":null},{"value":"-3,51E+00","module":"D","scenario":null}]},{"parameter":"IRP","unit":"kBq U235-eq.","values":[{"value":"4,02E-01","module":"A1-A3","scenario":null},{"value":"6,61E-02","module":"A4","scenario":null},{"value":"2,21E+00","module":"A5","scenario":null},{"value":"0,00E+00","module":"B1","scenario":null},{"value":"2,51E-03","module":"C1","scenario":null},{"value":"6,61E-03","module":"C2","scenario":null},{"value":"1,91E-03","module":"C3","scenario":null},{"value":"1,64E-03","module":"C4","scenario":null},{"value":"-1,91E-02","module":"D","scenario":null}]}],"resource_use":[{"parameter":"PERE","unit":"MJ","values":[{"value":"3,58E+01","module":"A1-A3","scenario":null},{"value":"8,63E-01","module":"A4","scenario":null},{"value":"3,15E+01","module":"A5","scenario":null},{"value":"0,00E+00","module":"B1","scenario":null},{"value":"3,43E-02","module":"C1","scenario":null},{"value":"8,63E-02","module":"C2","scenario":null},{"value":"2,61E-02","module":"C3","scenario":null},{"value":"2,39E-02","module":"C4","scenario":null},{"value":"-5,70E-01","module":"D","scenario":null}]},{"parameter":"PERM","unit":"MJ","values":[{"value":"0,00E+00","module":"A1-A3","scenario":null},{"value":"0,00E+00","module":"A4","scenario":null},{"value":"0,00E+00","module":"A5","scenario":null},{"value":"0,00E+00","module":"B1","scenario":null},{"value":"0,00E+00","module":"C1","scenario":null},{"value":"0,00E+00","module":"C2","scenario":null},{"value":"0,00E+00","module":"C3","scenario":null},{"value":"0,00E+00","module":"C4","scenario":null},{"value":"0,00E+00","module":"D","scenario":null}]},{"parameter":"PERT","unit":"MJ","values":[{"value":"3,58E+01","module":"A1-A3","scenario":null},{"value":"8,63E-01","module":"A4","scenario":null},{"value":"3,15E+01","module":"A5","scenario":null},{"value":"0,00E+00","module":"B1","scenario":null},{"value":"3,43E-02","module":"C1","scenario":null},{"value":"8,63E-02","module":"C2","scenario":null},{"value":"2,61E-02","module":"C3","scenario":null},{"value":"2,39E-02","module":"C4","scenario":null},{"value":"-5,70E-01","module":"D","scenario":null}]},{"parameter":"PENRE","unit":"MJ","values":[{"value":"9,74E+01","module":"A1-A3","scenario":null},{"value":"5,44E+01","module":"A4","scenario":null},{"value":"6,89E+02","module":"A5","scenario":null},{"value":"0,00E+00","module":"B1","scenario":null},{"value":"5,61E+00","module":"C1","scenario":null},{"value":"5,44E+00","module":"C2","scenario":null},{"value":"4,27E+00","module":"C3","scenario":null},{"value":"2,58E+00","module":"C4","scenario":null},{"value":"-1,81E+00","module":"D","scenario":null}]},{"parameter":"PENRM","unit":"MJ","values":[{"value":"1,05E+00","module":"A1-A3","scenario":null},{"value":"0,00E+00","module":"A4","scenario":null},{"value":"0,00E+00","module":"A5","scenario":null},{"value":"0,00E+00","module":"B1","scenario":null},{"value":"0,00E+00","module":"C1","scenario":null},{"value":"0,00E+00","module":"C2","scenario":null},{"value":"-7,98E-01","module":"C3","scenario":null},{"value":"0,00E+00","module":"C4","scenario":null},{"value":"0,00E+00","module":"D","scenario":null}]},{"parameter":"PENRT","unit":"MJ","values":[{"value":"9,84E+01","module":"A1-A3","scenario":null},{"value":"5,44E+01","module":"A4","scenario":null},{"value":"6,89E+02","module":"A5","scenario":null},{"value":"0,00E+00","module":"B1","scenario":null},{"value":"5,61E+00","module":"C1","scenario":null},{"value":"5,44E+00","module":"C2","scenario":null},{"value":"3,47E+00","module":"C3","scenario":null},{"value":"2,58E+00","module":"C4","scenario":null},{"value":"-1,81E+00","module":"D","scenario":null}]},{"parameter":"SM","unit":"kg","values":[{"value":"2,80E-01","module":"A1-A3","scenario":null},{"value":"0,00E+00","module":"A4","scenario":null},{"value":"0,00E+00","module":"A5","scenario":null},{"value":"0,00E+00","module":"B1","scenario":null},{"value":"0,00E+00","module":"C1","scenario":null},{"value":"0,00E+00","module":"C2","scenario":null},{"value":"0,00E+00","module":"C3","scenario":null},{"value":"0,00E+00","module":"C4","scenario":null},{"value":"5,32E+01","module":"D","scenario":null}]},{"parameter":"RSF","unit":"MJ","values":[{"value":"1,21E+01","module":"A1-A3","scenario":null},{"value":"0,00E+00","module":"A4","scenario":null},{"value":"0,00E+00","module":"A5","scenario":null},{"value":"0,00E+00","module":"B1","scenario":null},{"value":"0,00E+00","module":"C1","scenario":null},{"value":"0,00E+00","module":"C2","scenario":null},{"value":"0,00E+00","module":"C3","scenario":null},{"value":"0,00E+00","module":"C4","scenario":null},{"value":"0,00E+00","module":"D","scenario":null}]},{"parameter":"NRSF","unit":"MJ","values":[{"value":"2,84E+01","module":"A1-A3","scenario":null},{"value":"0,00E+00","module":"A4","scenario":null},{"value":"0,00E+00","module":"A5","scenario":null},{"value":"0,00E+00","module":"B1","scenario":null},{"value":"0,00E+00","module":"C1","scenario":null},{"value":"0,00E+00","module":"C2","scenario":null},{"value":"0,00E+00","module":"C3","scenario":null},{"value":"0,00E+00","module":"C4","scenario":null},{"value":"0,00E+00","module":"D","scenario":null}]},{"parameter":"FW","unit":"m3","values":[{"value":"1,09E-01","module":"A1-A3","scenario":null},{"value":"7,91E-03","module":"A4","scenario":null},{"value":"5,60E-01","module":"A5","scenario":null},{"value":"0,00E+00","module":"B1","scenario":null},{"value":"3,64E-04","module":"C1","scenario":null},{"value":"7,91E-04","module":"C2","scenario":null},{"value":"2,77E-04","module":"C3","scenario":null},{"value":"2,67E-03","module":"C4","scenario":null},{"value":"-7,57E-02","module":"D","scenario":null}]}],"end_of_life_waste":[{"parameter":"HWD","unit":"kg","values":[{"value":"2,61E-01","module":"A1-A3","scenario":null},{"value":"7,91E-02","module":"A4","scenario":null},{"value":"1,82E+00","module":"A5","scenario":null},{"value":"0,00E+00","module":"B1","scenario":null},{"value":"6,27E-03","module":"C1","scenario":null},{"value":"7,91E-03","module":"C2","scenario":null},{"value":"4,77E-03","module":"C3","scenario":null},{"value":"2,86E-03","module":"C4","scenario":null},{"value":"-7,17E-03","module":"D","scenario":null}]},{"parameter":"NHWD","unit":"kg","values":[{"value":"1,06E+01","module":"A1-A3","scenario":null},{"value":"1,58E+00","module":"A4","scenario":null},{"value":"5,12E+01","module":"A5","scenario":null},{"value":"0,00E+00","module":"B1","scenario":null},{"value":"8,57E-02","module":"C1","scenario":null},{"value":"1,58E-01","module":"C2","scenario":null},{"value":"6,51E-02","module":"C3","scenario":null},{"value":"1,69E+01","module":"C4","scenario":null},{"value":"-9,66E-02","module":"D","scenario":null}]},{"parameter":"RWD","unit":"kg","values":[{"value":"1,29E-03","module":"A1-A3","scenario":null},{"value":"1,63E-05","module":"A4","scenario":null},{"value":"5,57E-04","module":"A5","scenario":null},{"value":"0,00E+00","module":"B1","scenario":null},{"value":"6,16E-07","module":"C1","scenario":null},{"value":"1,63E-06","module":"C2","scenario":null},{"value":"4,68E-07","module":"C3","scenario":null},{"value":"4,00E-07","module":"C4","scenario":null},{"value":"-4,15E-06","module":"D","scenario":null}]}],"end_of_life_flow":[{"parameter":"CRU","unit":"kg","values":[{"value":"0,00E+00","module":"A1-A3","scenario":null},{"value":"0,00E+00","module":"A4","scenario":null},{"value":"0,00E+00","module":"A5","scenario":null},{"value":"0,00E+00","module":"B1","scenario":null},{"value":"0,00E+00","module":"C1","scenario":null},{"value":"0,00E+00","module":"C2","scenario":null},{"value":"0,00E+00","module":"C3","scenario":null},{"value":"0,00E+00","module":"C4","scenario":null},{"value":"0,00E+00","module":"D","scenario":null}]},{"parameter":"MFR","unit":"kg","values":[{"value":"2,09E+00","module":"A1-A3","scenario":null},{"value":"0,00E+00","module":"A4","scenario":null},{"value":"0,00E+00","module":"A5","scenario":null},{"value":"0,00E+00","module":"B1","scenario":null},{"value":"0,00E+00","module":"C1","scenario":null},{"value":"0,00E+00","module":"C2","scenario":null},{"value":"5,32E+01","module":"C3","scenario":null},{"value":"0,00E+00","module":"C4","scenario":null},{"value":"0,00E+00","module":"D","scenario":null}]},{"parameter":"MER","unit":"kg","values":[{"value":"0,00E+00","module":"A1-A3","scenario":null},{"value":"0,00E+00","module":"A4","scenario":null},{"value":"0,00E+00","module":"A5","scenario":null},{"value":"0,00E+00","module":"B1","scenario":null},{"value":"0,00E+00","module":"C1","scenario":null},{"value":"0,00E+00","module":"C2","scenario":null},{"value":"0,00E+00","module":"C3","scenario":null},{"value":"0,00E+00","module":"C4","scenario":null},{"value":"0,00E+00","module":"D","scenario":null}]},{"parameter":"EEE","unit":"MJ","values":[{"value":"8,04E-02","module":"A1-A3","scenario":null},{"value":"0,00E+00","module":"A4","scenario":null},{"value":"0,00E+00","module":"A5","scenario":null},{"value":"0,00E+00","module":"B1","scenario":null},{"value":"0,00E+00","module":"C1","scenario":null},{"value":"0,00E+00","module":"C2","scenario":null},{"value":"0,00E+00","module":"C3","scenario":null},{"value":"0,00E+00","module":"C4","scenario":null},{"value":"0,00E+00","module":"D","scenario":null}]},{"parameter":"EET","unit":"MJ","values":[{"value":"1,55E-01","module":"A1-A3","scenario":null},{"value":"0,00E+00","module":"A4","scenario":null},{"value":"0,00E+00","module":"A5","scenario":null},{"value":"0,00E+00","module":"B1","scenario":null},{"value":"0,00E+00","module":"C1","scenario":null},{"value":"0,00E+00","module":"C2","scenario":null},{"value":"0,00E+00","module":"C3","scenario":null},{"value":"0,00E+00","module":"C4","scenario":null},{"value":"0,00E+00","module":"D","scenario":null}]}]}