{"product_name":"TVE-Q","epd_id":"NEPD-5786-5068-EN","compliance":["EN 15804+A2","ISO 14025","ISO 21930"],"producer_name":"TROX Group","environmental_impact":[{"parameter":"GWP-total","unit":"kg CO2-eq.","values":[{"value":"4,23E+01","module":"A1-A3","scenario":null},{"value":"1,47E+00","module":"A4","scenario":null},{"value":"7,58E-03","module":"C1","scenario":null},{"value":"9,20E-02","module":"C2","scenario":null},{"value":"7,50E-01","module":"C3","scenario":null},{"value":"5,82E-02","module":"C4","scenario":null},{"value":"-1,65E+00","module":"D","scenario":null}]},{"parameter":"GWP-fossil","unit":"kg CO2-eq.","values":[{"value":"5,04E+01","module":"A1-A3","scenario":null},{"value":"1,47E+00","module":"A4","scenario":null},{"value":"7,58E-03","module":"C1","scenario":null},{"value":"9,19E-02","module":"C2","scenario":null},{"value":"7,49E-01","module":"C3","scenario":null},{"value":"5,81E-02","module":"C4","scenario":null},{"value":"-1,64E+00","module":"D","scenario":null}]},{"parameter":"GWP-biogenic","unit":"kg CO2-eq.","values":[{"value":"-8,15E+00","module":"A1-A3","scenario":null},{"value":"6,08E-04","module":"A4","scenario":null},{"value":"1,42E-06","module":"C1","scenario":null},{"value":"3,80E-05","module":"C2","scenario":null},{"value":"9,73E-05","module":"C3","scenario":null},{"value":"8,16E-05","module":"C4","scenario":null},{"value":"-2,87E-03","module":"D","scenario":null}]},{"parameter":"GWP-luluc","unit":"kg CO2-eq.","values":[{"value":"9,12E-02","module":"A1-A3","scenario":null},{"value":"5,23E-04","module":"A4","scenario":null},{"value":"5,98E-07","module":"C1","scenario":null},{"value":"3,27E-05","module":"C2","scenario":null},{"value":"2,27E-05","module":"C3","scenario":null},{"value":"2,05E-05","module":"C4","scenario":null},{"value":"-9,78E-03","module":"D","scenario":null}]},{"parameter":"ODP","unit":"kg CFC 11-eq.","values":[{"value":"4,43E-06","module":"A1-A3","scenario":null},{"value":"3,33E-07","module":"A4","scenario":null},{"value":"1,64E-09","module":"C1","scenario":null},{"value":"2,08E-08","module":"C2","scenario":null},{"value":"3,80E-09","module":"C3","scenario":null},{"value":"3,48E-09","module":"C4","scenario":null},{"value":"-1,18E-04","module":"D","scenario":null}]},{"parameter":"AP","unit":"mol H+-eq.","values":[{"value":"4,42E-01","module":"A1-A3","scenario":null},{"value":"4,22E-03","module":"A4","scenario":null},{"value":"7,93E-05","module":"C1","scenario":null},{"value":"2,64E-04","module":"C2","scenario":null},{"value":"2,56E-04","module":"C3","scenario":null},{"value":"1,19E-04","module":"C4","scenario":null},{"value":"-9,01E-03","module":"D","scenario":null}]},{"parameter":"POCP","unit":"kg NMVOC-eq.","values":[{"value":"2,08E-01","module":"A1-A3","scenario":null},{"value":"3,58E-03","module":"A4","scenario":null},{"value":"1,06E-04","module":"C1","scenario":null},{"value":"2,24E-04","module":"C2","scenario":null},{"value":"2,69E-04","module":"C3","scenario":null},{"value":"1,00E-04","module":"C4","scenario":null},{"value":"-7,31E-03","module":"D","scenario":null}]},{"parameter":"ADPE","unit":"kg Sb-eq.","values":[{"value":"3,09E-02","module":"A1-A3","scenario":null},{"value":"4,06E-05","module":"A4","scenario":null},{"value":"1,16E-08","module":"C1","scenario":null},{"value":"2,54E-06","module":"C2","scenario":null},{"value":"2,92E-07","module":"C3","scenario":null},{"value":"2,53E-07","module":"C4","scenario":null},{"value":"-1,91E-05","module":"D","scenario":null}]},{"parameter":"ADPF","unit":"MJ","values":[{"value":"6,76E+02","module":"A1-A3","scenario":null},{"value":"2,22E+01","module":"A4","scenario":null},{"value":"1,04E-01","module":"C1","scenario":null},{"value":"1,39E+00","module":"C2","scenario":null},{"value":"3,24E-01","module":"C3","scenario":null},{"value":"3,13E-01","module":"C4","scenario":null},{"value":"-1,59E+01","module":"D","scenario":null}]},{"parameter":"WDP","unit":"m3 world-eq.","values":[{"value":"3,08E+03","module":"A1-A3","scenario":null},{"value":"2,15E+01","module":"A4","scenario":null},{"value":"2,22E-02","module":"C1","scenario":null},{"value":"1,34E+00","module":"C2","scenario":null},{"value":"9,43E-01","module":"C3","scenario":null},{"value":"9,48E-01","module":"C4","scenario":null},{"value":"-2,19E+02","module":"D","scenario":null}]},{"parameter":"EP-freshwater","unit":"kg P-eq.","values":[{"value":"6,19E-03","module":"A1-A3","scenario":null},{"value":"1,17E-05","module":"A4","scenario":null},{"value":"2,76E-08","module":"C1","scenario":null},{"value":"7,34E-07","module":"C2","scenario":null},{"value":"8,26E-07","module":"C3","scenario":null},{"value":"6,58E-07","module":"C4","scenario":null},{"value":"-8,96E-05","module":"D","scenario":null}]},{"parameter":"EP-marine","unit":"kg N-eq.","values":[{"value":"6,25E-02","module":"A1-A3","scenario":null},{"value":"8,36E-04","module":"A4","scenario":null},{"value":"3,50E-05","module":"C1","scenario":null},{"value":"5,22E-05","module":"C2","scenario":null},{"value":"1,07E-04","module":"C3","scenario":null},{"value":"3,65E-05","module":"C4","scenario":null},{"value":"-1,60E-03","module":"D","scenario":null}]},{"parameter":"EP-terrestrial","unit":"mol N-eq.","values":[{"value":"1,16E+00","module":"A1-A3","scenario":null},{"value":"9,35E-03","module":"A4","scenario":null},{"value":"3,84E-04","module":"C1","scenario":null},{"value":"5,84E-04","module":"C2","scenario":null},{"value":"1,09E-03","module":"C3","scenario":null},{"value":"3,58E-04","module":"C4","scenario":null},{"value":"-1,67E-02","module":"D","scenario":null}]},{"parameter":"GWP-IOBC","unit":"kg CO2-eq.","values":[{"value":"5,10E+01","module":"A1-A3","scenario":null},{"value":"1,47E+00","module":"A4","scenario":null},{"value":"7,58E-03","module":"C1","scenario":null},{"value":"9,19E-02","module":"C2","scenario":null},{"value":"7,50E-01","module":"C3","scenario":null},{"value":"5,19E-02","module":"C4","scenario":null},{"value":"-2,20E+00","module":"D","scenario":null}]}],"additional_environmental_impact":[{"parameter":"PM","unit":"disease incidence","values":[{"value":"3,86E-06","module":"A1-A3","scenario":null},{"value":"9,00E-08","module":"A4","scenario":null},{"value":"2,10E-09","module":"C1","scenario":null},{"value":"5,62E-09","module":"C2","scenario":null},{"value":"1,57E-09","module":"C3","scenario":null},{"value":"1,47E-09","module":"C4","scenario":null},{"value":"-1,30E-07","module":"D","scenario":null}]},{"parameter":"ETP-fw","unit":"CTUe","values":[{"value":"3,30E+03","module":"A1-A3","scenario":null},{"value":"1,65E+01","module":"A4","scenario":null},{"value":"5,70E-02","module":"C1","scenario":null},{"value":"1,03E+00","module":"C2","scenario":null},{"value":"2,16E+00","module":"C3","scenario":null},{"value":"4,19E+00","module":"C4","scenario":null},{"value":"-7,15E+01","module":"D","scenario":null}]},{"parameter":"HTP-c","unit":"CTUh","values":[{"value":"1,60E-07","module":"A1-A3","scenario":null},{"value":"0,00E+00","module":"A4","scenario":null},{"value":"0,00E+00","module":"C1","scenario":null},{"value":"0,00E+00","module":"C2","scenario":null},{"value":"6,10E-11","module":"C3","scenario":null},{"value":"1,10E-11","module":"C4","scenario":null},{"value":"-6,76E-09","module":"D","scenario":null}]},{"parameter":"HTP-nc","unit":"CTUh","values":[{"value":"2,84E-06","module":"A1-A3","scenario":null},{"value":"1,80E-08","module":"A4","scenario":null},{"value":"5,20E-11","module":"C1","scenario":null},{"value":"1,12E-09","module":"C2","scenario":null},{"value":"5,51E-09","module":"C3","scenario":null},{"value":"5,47E-10","module":"C4","scenario":null},{"value":"1,06E-07","module":"D","scenario":null}]},{"parameter":"SQP","unit":"unitless","values":[{"value":"9,82E+02","module":"A1-A3","scenario":null},{"value":"1,55E+01","module":"A4","scenario":null},{"value":"1,32E-02","module":"C1","scenario":null},{"value":"9,72E-01","module":"C2","scenario":null},{"value":"1,18E-01","module":"C3","scenario":null},{"value":"4,04E-01","module":"C4","scenario":null},{"value":"-9,31E-01","module":"D","scenario":null}]},{"parameter":"IRP","unit":"kBq U235-eq.","values":[{"value":"2,79E+00","module":"A1-A3","scenario":null},{"value":"9,72E-02","module":"A4","scenario":null},{"value":"4,47E-04","module":"C1","scenario":null},{"value":"6,07E-03","module":"C2","scenario":null},{"value":"1,19E-03","module":"C3","scenario":null},{"value":"1,37E-03","module":"C4","scenario":null},{"value":"-2,28E-02","module":"D","scenario":null}]}],"resource_use":[{"parameter":"PERE","unit":"MJ","values":[{"value":"1,19E+02","module":"A1-A3","scenario":null},{"value":"3,18E-01","module":"A4","scenario":null},{"value":"5,64E-04","module":"C1","scenario":null},{"value":"1,99E-02","module":"C2","scenario":null},{"value":"2,24E-02","module":"C3","scenario":null},{"value":"1,95E-02","module":"C4","scenario":null},{"value":"-3,16E+00","module":"D","scenario":null}]},{"parameter":"PERM","unit":"MJ","values":[{"value":"6,79E+01","module":"A1-A3","scenario":null},{"value":"0,00E+00","module":"A4","scenario":null},{"value":"0,00E+00","module":"C1","scenario":null},{"value":"0,00E+00","module":"C2","scenario":null},{"value":"0,00E+00","module":"C3","scenario":null},{"value":"0,00E+00","module":"C4","scenario":null},{"value":"0,00E+00","module":"D","scenario":null}]},{"parameter":"PERT","unit":"MJ","values":[{"value":"1,87E+02","module":"A1-A3","scenario":null},{"value":"3,18E-01","module":"A4","scenario":null},{"value":"5,64E-04","module":"C1","scenario":null},{"value":"1,99E-02","module":"C2","scenario":null},{"value":"2,24E-02","module":"C3","scenario":null},{"value":"1,95E-02","module":"C4","scenario":null},{"value":"-3,16E+00","module":"D","scenario":null}]},{"parameter":"PENRE","unit":"MJ","values":[{"value":"6,74E+02","module":"A1-A3","scenario":null},{"value":"2,22E+01","module":"A4","scenario":null},{"value":"1,04E-01","module":"C1","scenario":null},{"value":"1,39E+00","module":"C2","scenario":null},{"value":"3,24E-01","module":"C3","scenario":null},{"value":"3,14E-01","module":"C4","scenario":null},{"value":"-1,59E+01","module":"D","scenario":null}]},{"parameter":"PENRM","unit":"MJ","values":[{"value":"2,09E+00","module":"A1-A3","scenario":null},{"value":"0,00E+00","module":"A4","scenario":null},{"value":"0,00E+00","module":"C1","scenario":null},{"value":"0,00E+00","module":"C2","scenario":null},{"value":"0,00E+00","module":"C3","scenario":null},{"value":"0,00E+00","module":"C4","scenario":null},{"value":"0,00E+00","module":"D","scenario":null}]},{"parameter":"PENRT","unit":"MJ","values":[{"value":"6,76E+02","module":"A1-A3","scenario":null},{"value":"2,22E+01","module":"A4","scenario":null},{"value":"1,04E-01","module":"C1","scenario":null},{"value":"1,39E+00","module":"C2","scenario":null},{"value":"3,24E-01","module":"C3","scenario":null},{"value":"3,14E-01","module":"C4","scenario":null},{"value":"-1,59E+01","module":"D","scenario":null}]},{"parameter":"SM","unit":"kg","values":[{"value":"4,52E+00","module":"A1-A3","scenario":null},{"value":"0,00E+00","module":"A4","scenario":null},{"value":"5,12E-05","module":"C1","scenario":null},{"value":"0,00E+00","module":"C2","scenario":null},{"value":"0,00E+00","module":"C3","scenario":null},{"value":"3,94E-06","module":"C4","scenario":null},{"value":"0,00E+00","module":"D","scenario":null}]},{"parameter":"RSF","unit":"MJ","values":[{"value":"2,86E+00","module":"A1-A3","scenario":null},{"value":"1,14E-02","module":"A4","scenario":null},{"value":"1,39E-05","module":"C1","scenario":null},{"value":"7,11E-04","module":"C2","scenario":null},{"value":"5,45E-04","module":"C3","scenario":null},{"value":"4,64E-04","module":"C4","scenario":null},{"value":"4,06E-02","module":"D","scenario":null}]},{"parameter":"NRSF","unit":"MJ","values":[{"value":"9,81E+00","module":"A1-A3","scenario":null},{"value":"4,07E-02","module":"A4","scenario":null},{"value":"2,04E-04","module":"C1","scenario":null},{"value":"2,54E-03","module":"C2","scenario":null},{"value":"-3,88E-04","module":"C3","scenario":null},{"value":"1,35E-04","module":"C4","scenario":null},{"value":"1,20E+00","module":"D","scenario":null}]},{"parameter":"FW","unit":"m3","values":[{"value":"5,79E-01","module":"A1-A3","scenario":null},{"value":"2,38E-03","module":"A4","scenario":null},{"value":"5,37E-06","module":"C1","scenario":null},{"value":"1,49E-04","module":"C2","scenario":null},{"value":"1,49E-03","module":"C3","scenario":null},{"value":"1,22E-03","module":"C4","scenario":null},{"value":"-1,48E-02","module":"D","scenario":null}]}],"end_of_life_waste":[{"parameter":"HWD","unit":"kg","values":[{"value":"3,61E-01","module":"A1-A3","scenario":null},{"value":"1,15E-03","module":"A4","scenario":null},{"value":"3,07E-06","module":"C1","scenario":null},{"value":"7,16E-05","module":"C2","scenario":null},{"value":"2,06E-03","module":"C3","scenario":null},{"value":"1,37E-02","module":"C4","scenario":null},{"value":"-3,93E-03","module":"D","scenario":null}]},{"parameter":"NHWD","unit":"kg","values":[{"value":"1,24E+01","module":"A1-A3","scenario":null},{"value":"1,08E+00","module":"A4","scenario":null},{"value":"1,24E-04","module":"C1","scenario":null},{"value":"6,76E-02","module":"C2","scenario":null},{"value":"2,94E-01","module":"C3","scenario":null},{"value":"8,40E-01","module":"C4","scenario":null},{"value":"-6,11E-01","module":"D","scenario":null}]},{"parameter":"RWD","unit":"kg","values":[{"value":"2,38E-03","module":"A1-A3","scenario":null},{"value":"1,51E-04","module":"A4","scenario":null},{"value":"7,25E-07","module":"C1","scenario":null},{"value":"9,46E-06","module":"C2","scenario":null},{"value":"1,18E-06","module":"C3","scenario":null},{"value":"1,12E-06","module":"C4","scenario":null},{"value":"-2,22E-05","module":"D","scenario":null}]}],"end_of_life_flow":[{"parameter":"CRU","unit":"kg","values":[{"value":"0,00E+00","module":"A1-A3","scenario":null},{"value":"0,00E+00","module":"A4","scenario":null},{"value":"0,00E+00","module":"C1","scenario":null},{"value":"0,00E+00","module":"C2","scenario":null},{"value":"0,00E+00","module":"C3","scenario":null},{"value":"0,00E+00","module":"C4","scenario":null},{"value":"0,00E+00","module":"D","scenario":null}]},{"parameter":"MFR","unit":"kg","values":[{"value":"7,51E-01","module":"A1-A3","scenario":null},{"value":"0,00E+00","module":"A4","scenario":null},{"value":"5,03E-05","module":"C1","scenario":null},{"value":"0,00E+00","module":"C2","scenario":null},{"value":"4,56E+00","module":"C3","scenario":null},{"value":"3,21E-06","module":"C4","scenario":null},{"value":"0,00E+00","module":"D","scenario":null}]},{"parameter":"MER","unit":"kg","values":[{"value":"1,01E-04","module":"A1-A3","scenario":null},{"value":"0,00E+00","module":"A4","scenario":null},{"value":"1,56E-07","module":"C1","scenario":null},{"value":"0,00E+00","module":"C2","scenario":null},{"value":"1,43E-02","module":"C3","scenario":null},{"value":"7,86E-08","module":"C4","scenario":null},{"value":"0,00E+00","module":"D","scenario":null}]},{"parameter":"EEE","unit":"MJ","values":[{"value":"2,20E-02","module":"A1-A3","scenario":null},{"value":"0,00E+00","module":"A4","scenario":null},{"value":"5,35E-07","module":"C1","scenario":null},{"value":"0,00E+00","module":"C2","scenario":null},{"value":"3,67E-01","module":"C3","scenario":null},{"value":"5,10E-06","module":"C4","scenario":null},{"value":"0,00E+00","module":"D","scenario":null}]},{"parameter":"EET","unit":"MJ","values":[{"value":"3,32E-01","module":"A1-A3","scenario":null},{"value":"0,00E+00","module":"A4","scenario":null},{"value":"8,09E-06","module":"C1","scenario":null},{"value":"0,00E+00","module":"C2","scenario":null},{"value":"5,56E+00","module":"C3","scenario":null},{"value":"7,72E-05","module":"C4","scenario":null},{"value":"0,00E+00","module":"D","scenario":null}]}]}