{"product_name":"Langfoss Maxi 40000","epd_id":"NEPD-5843-5124-EN","compliance":["EN 15804+A2","ISO 14025","ISO 21930"],"producer_name":"SG Armaturen AS","environmental_impact":[{"parameter":"GWP-total","unit":"kg CO2-eq.","values":[{"value":"3,78E+02","module":"A1","scenario":null},{"value":"1,39E+00","module":"A2","scenario":null},{"value":"5,61E+00","module":"A3","scenario":null},{"value":"6,14E+00","module":"A4","scenario":null},{"value":"1,60E+00","module":"A5","scenario":null},{"value":"1,78E+02","module":"B6","scenario":null},{"value":"0,00E+00","module":"C1","scenario":null},{"value":"7,12E-01","module":"C2","scenario":null},{"value":"1,53E+00","module":"C3","scenario":null},{"value":"3,07E-01","module":"C4","scenario":null},{"value":"-1,23E+01","module":"D","scenario":null},{"value":"3,85E+02","module":"A1A3","scenario":null}]},{"parameter":"GWP-fossil","unit":"kg CO2-eq.","values":[{"value":"3,77E+02","module":"A1","scenario":null},{"value":"1,39E+00","module":"A2","scenario":null},{"value":"5,61E+00","module":"A3","scenario":null},{"value":"6,14E+00","module":"A4","scenario":null},{"value":"1,51E-02","module":"A5","scenario":null},{"value":"1,72E+02","module":"B6","scenario":null},{"value":"0,00E+00","module":"C1","scenario":null},{"value":"7,12E-01","module":"C2","scenario":null},{"value":"1,52E+00","module":"C3","scenario":null},{"value":"3,05E-01","module":"C4","scenario":null},{"value":"-1,22E+01","module":"D","scenario":null},{"value":"3,84E+02","module":"A1A3","scenario":null}]},{"parameter":"GWP-biogenic","unit":"kg CO2-eq.","values":[{"value":"-1,35E-01","module":"A1","scenario":null},{"value":"5,39E-04","module":"A2","scenario":null},{"value":"1,40E-03","module":"A3","scenario":null},{"value":"2,18E-03","module":"A4","scenario":null},{"value":"1,59E+00","module":"A5","scenario":null},{"value":"4,77E+00","module":"B6","scenario":null},{"value":"0,00E+00","module":"C1","scenario":null},{"value":"2,94E-04","module":"C2","scenario":null},{"value":"1,12E-03","module":"C3","scenario":null},{"value":"2,53E-04","module":"C4","scenario":null},{"value":"-3,64E-02","module":"D","scenario":null},{"value":"-1,33E-01","module":"A1A3","scenario":null}]},{"parameter":"GWP-luluc","unit":"kg CO2-eq.","values":[{"value":"5,01E-01","module":"A1","scenario":null},{"value":"5,07E-04","module":"A2","scenario":null},{"value":"8,84E-04","module":"A3","scenario":null},{"value":"3,06E-03","module":"A4","scenario":null},{"value":"5,01E-06","module":"A5","scenario":null},{"value":"7,11E-01","module":"B6","scenario":null},{"value":"0,00E+00","module":"C1","scenario":null},{"value":"2,53E-04","module":"C2","scenario":null},{"value":"1,43E-03","module":"C3","scenario":null},{"value":"1,95E-03","module":"C4","scenario":null},{"value":"9,60E-03","module":"D","scenario":null},{"value":"5,03E-01","module":"A1A3","scenario":null}]},{"parameter":"ODP","unit":"kg CFC 11-eq.","values":[{"value":"1,92E-05","module":"A1","scenario":null},{"value":"3,01E-07","module":"A2","scenario":null},{"value":"8,22E-08","module":"A3","scenario":null},{"value":"1,35E-06","module":"A4","scenario":null},{"value":"3,20E-09","module":"A5","scenario":null},{"value":"1,18E-05","module":"B6","scenario":null},{"value":"0,00E+00","module":"C1","scenario":null},{"value":"1,61E-07","module":"C2","scenario":null},{"value":"4,03E-08","module":"C3","scenario":null},{"value":"2,48E-08","module":"C4","scenario":null},{"value":"-3,76E-03","module":"D","scenario":null},{"value":"1,95E-05","module":"A1A3","scenario":null}]},{"parameter":"AP","unit":"mol H+-eq.","values":[{"value":"2,74E+00","module":"A1","scenario":null},{"value":"4,14E-03","module":"A2","scenario":null},{"value":"2,93E-02","module":"A3","scenario":null},{"value":"9,46E-02","module":"A4","scenario":null},{"value":"7,17E-05","module":"A5","scenario":null},{"value":"1,35E+00","module":"B6","scenario":null},{"value":"0,00E+00","module":"C1","scenario":null},{"value":"2,04E-03","module":"C2","scenario":null},{"value":"2,54E-03","module":"C3","scenario":null},{"value":"1,40E-03","module":"C4","scenario":null},{"value":"-6,97E-01","module":"D","scenario":null},{"value":"2,77E+00","module":"A1A3","scenario":null}]},{"parameter":"POCP","unit":"kg NMVOC-eq.","values":[{"value":"1,49E+00","module":"A1","scenario":null},{"value":"3,42E-03","module":"A2","scenario":null},{"value":"1,76E-02","module":"A3","scenario":null},{"value":"6,85E-02","module":"A4","scenario":null},{"value":"7,38E-05","module":"A5","scenario":null},{"value":"5,18E-01","module":"B6","scenario":null},{"value":"0,00E+00","module":"C1","scenario":null},{"value":"1,73E-03","module":"C2","scenario":null},{"value":"1,61E-03","module":"C3","scenario":null},{"value":"1,52E-03","module":"C4","scenario":null},{"value":"-1,47E-01","module":"D","scenario":null},{"value":"1,52E+00","module":"A1A3","scenario":null}]},{"parameter":"ADPE","unit":"kg Sb-eq.","values":[{"value":"8,13E-02","module":"A1","scenario":null},{"value":"3,72E-05","module":"A2","scenario":null},{"value":"1,73E-05","module":"A3","scenario":null},{"value":"1,17E-04","module":"A4","scenario":null},{"value":"3,69E-07","module":"A5","scenario":null},{"value":"1,29E-02","module":"B6","scenario":null},{"value":"0,00E+00","module":"C1","scenario":null},{"value":"1,97E-05","module":"C2","scenario":null},{"value":"4,86E-06","module":"C3","scenario":null},{"value":"1,64E-06","module":"C4","scenario":null},{"value":"-1,56E-02","module":"D","scenario":null},{"value":"8,13E-02","module":"A1A3","scenario":null}]},{"parameter":"ADPF","unit":"MJ","values":[{"value":"4,28E+03","module":"A1","scenario":null},{"value":"2,05E+01","module":"A2","scenario":null},{"value":"4,97E+01","module":"A3","scenario":null},{"value":"8,67E+01","module":"A4","scenario":null},{"value":"2,12E-01","module":"A5","scenario":null},{"value":"2,35E+03","module":"B6","scenario":null},{"value":"0,00E+00","module":"C1","scenario":null},{"value":"1,08E+01","module":"C2","scenario":null},{"value":"5,97E+00","module":"C3","scenario":null},{"value":"3,49E+00","module":"C4","scenario":null},{"value":"-1,47E+02","module":"D","scenario":null},{"value":"4,35E+03","module":"A1A3","scenario":null}]},{"parameter":"WDP","unit":"m3 world-eq.","values":[{"value":"9,68E+03","module":"A1","scenario":null},{"value":"6,67E+00","module":"A2","scenario":null},{"value":"8,09E+00","module":"A3","scenario":null},{"value":"5,74E+01","module":"A4","scenario":null},{"value":"2,68E-01","module":"A5","scenario":null},{"value":"4,10E+05","module":"B6","scenario":null},{"value":"0,00E+00","module":"C1","scenario":null},{"value":"1,04E+01","module":"C2","scenario":null},{"value":"6,12E+01","module":"C3","scenario":null},{"value":"2,34E+01","module":"C4","scenario":null},{"value":"6,23E+02","module":"D","scenario":null},{"value":"9,69E+03","module":"A1A3","scenario":null}]},{"parameter":"EP-freshwater","unit":"kg P-eq.","values":[{"value":"4,61E-02","module":"A1","scenario":null},{"value":"1,30E-05","module":"A2","scenario":null},{"value":"1,25E-04","module":"A3","scenario":null},{"value":"3,92E-05","module":"A4","scenario":null},{"value":"1,24E-07","module":"A5","scenario":null},{"value":"1,24E-02","module":"B6","scenario":null},{"value":"0,00E+00","module":"C1","scenario":null},{"value":"5,68E-06","module":"C2","scenario":null},{"value":"1,83E-05","module":"C3","scenario":null},{"value":"1,05E-05","module":"C4","scenario":null},{"value":"-3,90E-03","module":"D","scenario":null},{"value":"4,62E-02","module":"A1A3","scenario":null}]},{"parameter":"EP-marine","unit":"kg N-eq.","values":[{"value":"4,47E-01","module":"A1","scenario":null},{"value":"8,16E-04","module":"A2","scenario":null},{"value":"6,05E-03","module":"A3","scenario":null},{"value":"2,28E-02","module":"A4","scenario":null},{"value":"2,37E-05","module":"A5","scenario":null},{"value":"1,48E-01","module":"B6","scenario":null},{"value":"0,00E+00","module":"C1","scenario":null},{"value":"4,05E-04","module":"C2","scenario":null},{"value":"5,22E-04","module":"C3","scenario":null},{"value":"3,85E-04","module":"C4","scenario":null},{"value":"-3,74E-02","module":"D","scenario":null},{"value":"4,54E-01","module":"A1A3","scenario":null}]},{"parameter":"EP-terrestrial","unit":"mol N-eq.","values":[{"value":"5,08E+00","module":"A1","scenario":null},{"value":"9,12E-03","module":"A2","scenario":null},{"value":"6,67E-02","module":"A3","scenario":null},{"value":"2,53E-01","module":"A4","scenario":null},{"value":"2,57E-04","module":"A5","scenario":null},{"value":"1,93E+00","module":"B6","scenario":null},{"value":"0,00E+00","module":"C1","scenario":null},{"value":"4,53E-03","module":"C2","scenario":null},{"value":"5,80E-03","module":"C3","scenario":null},{"value":"3,70E-03","module":"C4","scenario":null},{"value":"-5,10E-01","module":"D","scenario":null},{"value":"5,16E+00","module":"A1A3","scenario":null}]},{"parameter":"GWP-IOBC","unit":"kg CO2-eq.","values":[{"value":"3,79E+02","module":"A1","scenario":null},{"value":"1,39E+00","module":"A2","scenario":null},{"value":"5,30E+00","module":"A3","scenario":null},{"value":"6,14E+00","module":"A4","scenario":null},{"value":"1,51E-02","module":"A5","scenario":null},{"value":"1,77E+02","module":"B6","scenario":null},{"value":"0,00E+00","module":"C1","scenario":null},{"value":"7,12E-01","module":"C2","scenario":null},{"value":"1,53E+00","module":"C3","scenario":null},{"value":"3,15E-01","module":"C4","scenario":null},{"value":"-1,32E+01","module":"D","scenario":null},{"value":"3,86E+02","module":"A1A3","scenario":null}]}],"additional_environmental_impact":[{"parameter":"PM","unit":"disease incidence","values":[{"value":"2,36E-05","module":"A1","scenario":null},{"value":"8,96E-08","module":"A2","scenario":null},{"value":"3,96E-07","module":"A3","scenario":null},{"value":"2,17E-07","module":"A4","scenario":null},{"value":"1,06E-09","module":"A5","scenario":null},{"value":"9,66E-06","module":"B6","scenario":null},{"value":"0,00E+00","module":"C1","scenario":null},{"value":"4,36E-08","module":"C2","scenario":null},{"value":"1,70E-08","module":"C3","scenario":null},{"value":"2,54E-08","module":"C4","scenario":null},{"value":"-1,58E-06","module":"D","scenario":null},{"value":"2,41E-05","module":"A1A3","scenario":null}]},{"parameter":"ETP-fw","unit":"CTUe","values":[{"value":"2,44E+04","module":"A1","scenario":null},{"value":"1,66E+01","module":"A2","scenario":null},{"value":"1,46E+02","module":"A3","scenario":null},{"value":"5,90E+01","module":"A4","scenario":null},{"value":"2,82E-01","module":"A5","scenario":null},{"value":"1,07E+04","module":"B6","scenario":null},{"value":"0,00E+00","module":"C1","scenario":null},{"value":"7,98E+00","module":"C2","scenario":null},{"value":"1,26E+01","module":"C3","scenario":null},{"value":"1,51E+03","module":"C4","scenario":null},{"value":"-5,05E+03","module":"D","scenario":null},{"value":"2,45E+04","module":"A1A3","scenario":null}]},{"parameter":"HTP-c","unit":"CTUh","values":[{"value":"5,44E-07","module":"A1","scenario":null},{"value":"0,00E+00","module":"A2","scenario":null},{"value":"1,58E-09","module":"A3","scenario":null},{"value":"0,00E+00","module":"A4","scenario":null},{"value":"8,00E-12","module":"A5","scenario":null},{"value":"5,12E-07","module":"B6","scenario":null},{"value":"0,00E+00","module":"C1","scenario":null},{"value":"0,00E+00","module":"C2","scenario":null},{"value":"1,05E-08","module":"C3","scenario":null},{"value":"1,05E-09","module":"C4","scenario":null},{"value":"-3,32E-08","module":"D","scenario":null},{"value":"5,46E-07","module":"A1A3","scenario":null}]},{"parameter":"HTP-nc","unit":"CTUh","values":[{"value":"1,40E-05","module":"A1","scenario":null},{"value":"1,63E-08","module":"A2","scenario":null},{"value":"6,88E-08","module":"A3","scenario":null},{"value":"4,33E-08","module":"A4","scenario":null},{"value":"3,55E-10","module":"A5","scenario":null},{"value":"1,21E-05","module":"B6","scenario":null},{"value":"0,00E+00","module":"C1","scenario":null},{"value":"8,71E-09","module":"C2","scenario":null},{"value":"6,16E-07","module":"C3","scenario":null},{"value":"8,20E-09","module":"C4","scenario":null},{"value":"-1,71E-06","module":"D","scenario":null},{"value":"1,41E-05","module":"A1A3","scenario":null}]},{"parameter":"SQP","unit":"unitless","values":[{"value":"9,80E+02","module":"A1","scenario":null},{"value":"1,40E+01","module":"A2","scenario":null},{"value":"1,05E+01","module":"A3","scenario":null},{"value":"4,18E+01","module":"A4","scenario":null},{"value":"1,42E-01","module":"A5","scenario":null},{"value":"1,18E+03","module":"B6","scenario":null},{"value":"0,00E+00","module":"C1","scenario":null},{"value":"7,53E+00","module":"C2","scenario":null},{"value":"1,49E+00","module":"C3","scenario":null},{"value":"8,34E+00","module":"C4","scenario":null},{"value":"-1,14E+02","module":"D","scenario":null},{"value":"1,00E+03","module":"A1A3","scenario":null}]},{"parameter":"IRP","unit":"kBq U235-eq.","values":[{"value":"1,15E+01","module":"A1","scenario":null},{"value":"8,51E-02","module":"A2","scenario":null},{"value":"4,30E-02","module":"A3","scenario":null},{"value":"3,76E-01","module":"A4","scenario":null},{"value":"9,06E-04","module":"A5","scenario":null},{"value":"4,27E+01","module":"B6","scenario":null},{"value":"0,00E+00","module":"C1","scenario":null},{"value":"4,70E-02","module":"C2","scenario":null},{"value":"3,07E-02","module":"C3","scenario":null},{"value":"1,01E-02","module":"C4","scenario":null},{"value":"-4,42E-01","module":"D","scenario":null},{"value":"1,17E+01","module":"A1A3","scenario":null}]}],"resource_use":[{"parameter":"PERE","unit":"MJ","values":[{"value":"4,68E+02","module":"A1","scenario":null},{"value":"2,32E-01","module":"A2","scenario":null},{"value":"5,00E+00","module":"A3","scenario":null},{"value":"9,85E-01","module":"A4","scenario":null},{"value":"3,49E-03","module":"A5","scenario":null},{"value":"3,05E+04","module":"B6","scenario":null},{"value":"0,00E+00","module":"C1","scenario":null},{"value":"1,54E-01","module":"C2","scenario":null},{"value":"8,64E-01","module":"C3","scenario":null},{"value":"9,64E-01","module":"C4","scenario":null},{"value":"-1,31E+01","module":"D","scenario":null},{"value":"4,73E+02","module":"A1A3","scenario":null}]},{"parameter":"PERM","unit":"MJ","values":[{"value":"7,68E+00","module":"A1","scenario":null},{"value":"0,00E+00","module":"A2","scenario":null},{"value":"0,00E+00","module":"A3","scenario":null},{"value":"0,00E+00","module":"A4","scenario":null},{"value":"-7,68E+00","module":"A5","scenario":null},{"value":"0,00E+00","module":"B6","scenario":null},{"value":"0,00E+00","module":"C1","scenario":null},{"value":"0,00E+00","module":"C2","scenario":null},{"value":"0,00E+00","module":"C3","scenario":null},{"value":"0,00E+00","module":"C4","scenario":null},{"value":"0,00E+00","module":"D","scenario":null},{"value":"7,68E+00","module":"A1A3","scenario":null}]},{"parameter":"PERT","unit":"MJ","values":[{"value":"4,76E+02","module":"A1","scenario":null},{"value":"2,32E-01","module":"A2","scenario":null},{"value":"5,00E+00","module":"A3","scenario":null},{"value":"9,85E-01","module":"A4","scenario":null},{"value":"-7,67E+00","module":"A5","scenario":null},{"value":"3,05E+04","module":"B6","scenario":null},{"value":"0,00E+00","module":"C1","scenario":null},{"value":"1,54E-01","module":"C2","scenario":null},{"value":"8,64E-01","module":"C3","scenario":null},{"value":"9,64E-01","module":"C4","scenario":null},{"value":"-1,31E+01","module":"D","scenario":null},{"value":"4,81E+02","module":"A1A3","scenario":null}]},{"parameter":"PENRE","unit":"MJ","values":[{"value":"4,25E+03","module":"A1","scenario":null},{"value":"2,05E+01","module":"A2","scenario":null},{"value":"4,97E+01","module":"A3","scenario":null},{"value":"8,67E+01","module":"A4","scenario":null},{"value":"2,12E-01","module":"A5","scenario":null},{"value":"2,36E+03","module":"B6","scenario":null},{"value":"0,00E+00","module":"C1","scenario":null},{"value":"1,08E+01","module":"C2","scenario":null},{"value":"5,97E+00","module":"C3","scenario":null},{"value":"3,50E+00","module":"C4","scenario":null},{"value":"-1,47E+02","module":"D","scenario":null},{"value":"4,32E+03","module":"A1A3","scenario":null}]},{"parameter":"PENRM","unit":"MJ","values":[{"value":"3,33E+01","module":"A1","scenario":null},{"value":"0,00E+00","module":"A2","scenario":null},{"value":"0,00E+00","module":"A3","scenario":null},{"value":"0,00E+00","module":"A4","scenario":null},{"value":"0,00E+00","module":"A5","scenario":null},{"value":"0,00E+00","module":"B6","scenario":null},{"value":"0,00E+00","module":"C1","scenario":null},{"value":"0,00E+00","module":"C2","scenario":null},{"value":"-4,78E+01","module":"C3","scenario":null},{"value":"0,00E+00","module":"C4","scenario":null},{"value":"0,00E+00","module":"D","scenario":null},{"value":"3,33E+01","module":"A1A3","scenario":null}]},{"parameter":"PENRT","unit":"MJ","values":[{"value":"4,28E+03","module":"A1","scenario":null},{"value":"2,05E+01","module":"A2","scenario":null},{"value":"4,97E+01","module":"A3","scenario":null},{"value":"8,67E+01","module":"A4","scenario":null},{"value":"2,12E-01","module":"A5","scenario":null},{"value":"2,36E+03","module":"B6","scenario":null},{"value":"0,00E+00","module":"C1","scenario":null},{"value":"1,08E+01","module":"C2","scenario":null},{"value":"-4,18E+01","module":"C3","scenario":null},{"value":"3,50E+00","module":"C4","scenario":null},{"value":"-1,47E+02","module":"D","scenario":null},{"value":"4,35E+03","module":"A1A3","scenario":null}]},{"parameter":"SM","unit":"kg","values":[{"value":"6,65E+00","module":"A1","scenario":null},{"value":"0,00E+00","module":"A2","scenario":null},{"value":"0,00E+00","module":"A3","scenario":null},{"value":"0,00E+00","module":"A4","scenario":null},{"value":"0,00E+00","module":"A5","scenario":null},{"value":"0,00E+00","module":"B6","scenario":null},{"value":"0,00E+00","module":"C1","scenario":null},{"value":"0,00E+00","module":"C2","scenario":null},{"value":"0,00E+00","module":"C3","scenario":null},{"value":"3,43E-02","module":"C4","scenario":null},{"value":"6,51E-02","module":"D","scenario":null},{"value":"6,65E+00","module":"A1A3","scenario":null}]},{"parameter":"RSF","unit":"MJ","values":[{"value":"4,22E+00","module":"A1","scenario":null},{"value":"4,53E-03","module":"A2","scenario":null},{"value":"4,39E-03","module":"A3","scenario":null},{"value":"3,24E-02","module":"A4","scenario":null},{"value":"1,16E-04","module":"A5","scenario":null},{"value":"2,39E+01","module":"B6","scenario":null},{"value":"0,00E+00","module":"C1","scenario":null},{"value":"5,51E-03","module":"C2","scenario":null},{"value":"1,33E-02","module":"C3","scenario":null},{"value":"4,25E-03","module":"C4","scenario":null},{"value":"8,16E-02","module":"D","scenario":null},{"value":"4,23E+00","module":"A1A3","scenario":null}]},{"parameter":"NRSF","unit":"MJ","values":[{"value":"1,19E+00","module":"A1","scenario":null},{"value":"3,85E-02","module":"A2","scenario":null},{"value":"4,14E-02","module":"A3","scenario":null},{"value":"1,74E-01","module":"A4","scenario":null},{"value":"4,77E-04","module":"A5","scenario":null},{"value":"5,96E+01","module":"B6","scenario":null},{"value":"0,00E+00","module":"C1","scenario":null},{"value":"1,97E-02","module":"C2","scenario":null},{"value":"-6,31E-04","module":"C3","scenario":null},{"value":"1,92E-01","module":"C4","scenario":null},{"value":"1,87E+00","module":"D","scenario":null},{"value":"1,27E+00","module":"A1A3","scenario":null}]},{"parameter":"FW","unit":"m3","values":[{"value":"3,16E+00","module":"A1","scenario":null},{"value":"2,29E-03","module":"A2","scenario":null},{"value":"1,35E-01","module":"A3","scenario":null},{"value":"7,45E-03","module":"A4","scenario":null},{"value":"9,99E-05","module":"A5","scenario":null},{"value":"2,28E+02","module":"B6","scenario":null},{"value":"0,00E+00","module":"C1","scenario":null},{"value":"1,15E-03","module":"C2","scenario":null},{"value":"5,29E-03","module":"C3","scenario":null},{"value":"2,67E-03","module":"C4","scenario":null},{"value":"-8,14E-02","module":"D","scenario":null},{"value":"3,30E+00","module":"A1A3","scenario":null}]}],"end_of_life_waste":[{"parameter":"HWD","unit":"kg","values":[{"value":"1,89E+00","module":"A1","scenario":null},{"value":"1,85E-03","module":"A2","scenario":null},{"value":"6,86E-03","module":"A3","scenario":null},{"value":"4,23E-03","module":"A4","scenario":null},{"value":"0,00E+00","module":"A5","scenario":null},{"value":"1,51E+00","module":"B6","scenario":null},{"value":"0,00E+00","module":"C1","scenario":null},{"value":"5,55E-04","module":"C2","scenario":null},{"value":"3,07E-04","module":"C3","scenario":null},{"value":"1,12E+00","module":"C4","scenario":null},{"value":"-6,04E-02","module":"D","scenario":null},{"value":"1,90E+00","module":"A1A3","scenario":null}]},{"parameter":"NHWD","unit":"kg","values":[{"value":"5,49E+01","module":"A1","scenario":null},{"value":"9,83E-01","module":"A2","scenario":null},{"value":"4,64E-01","module":"A3","scenario":null},{"value":"2,68E+00","module":"A4","scenario":null},{"value":"9,36E-01","module":"A5","scenario":null},{"value":"1,81E+02","module":"B6","scenario":null},{"value":"0,00E+00","module":"C1","scenario":null},{"value":"5,23E-01","module":"C2","scenario":null},{"value":"4,16E-01","module":"C3","scenario":null},{"value":"3,71E+00","module":"C4","scenario":null},{"value":"-2,31E+00","module":"D","scenario":null},{"value":"5,64E+01","module":"A1A3","scenario":null}]},{"parameter":"RWD","unit":"kg","values":[{"value":"9,24E-03","module":"A1","scenario":null},{"value":"1,34E-04","module":"A2","scenario":null},{"value":"3,80E-05","module":"A3","scenario":null},{"value":"5,95E-04","module":"A4","scenario":null},{"value":"0,00E+00","module":"A5","scenario":null},{"value":"2,11E-02","module":"B6","scenario":null},{"value":"0,00E+00","module":"C1","scenario":null},{"value":"7,33E-05","module":"C2","scenario":null},{"value":"1,54E-05","module":"C3","scenario":null},{"value":"6,21E-06","module":"C4","scenario":null},{"value":"-3,92E-04","module":"D","scenario":null},{"value":"9,41E-03","module":"A1A3","scenario":null}]}],"end_of_life_flow":[{"parameter":"CRU","unit":"kg","values":[{"value":"0,00E+00","module":"A1","scenario":null},{"value":"0,00E+00","module":"A2","scenario":null},{"value":"0,00E+00","module":"A3","scenario":null},{"value":"0,00E+00","module":"A4","scenario":null},{"value":"0,00E+00","module":"A5","scenario":null},{"value":"0,00E+00","module":"B6","scenario":null},{"value":"0,00E+00","module":"C1","scenario":null},{"value":"0,00E+00","module":"C2","scenario":null},{"value":"0,00E+00","module":"C3","scenario":null},{"value":"0,00E+00","module":"C4","scenario":null},{"value":"0,00E+00","module":"D","scenario":null},{"value":"0,00E+00","module":"A1A3","scenario":null}]},{"parameter":"MFR","unit":"kg","values":[{"value":"0,00E+00","module":"A1","scenario":null},{"value":"0,00E+00","module":"A2","scenario":null},{"value":"1,48E-01","module":"A3","scenario":null},{"value":"0,00E+00","module":"A4","scenario":null},{"value":"8,71E-01","module":"A5","scenario":null},{"value":"0,00E+00","module":"B6","scenario":null},{"value":"0,00E+00","module":"C1","scenario":null},{"value":"0,00E+00","module":"C2","scenario":null},{"value":"7,72E+00","module":"C3","scenario":null},{"value":"5,70E-05","module":"C4","scenario":null},{"value":"-2,55E-03","module":"D","scenario":null},{"value":"1,48E-01","module":"A1A3","scenario":null}]},{"parameter":"MER","unit":"kg","values":[{"value":"0,00E+00","module":"A1","scenario":null},{"value":"0,00E+00","module":"A2","scenario":null},{"value":"3,19E-02","module":"A3","scenario":null},{"value":"0,00E+00","module":"A4","scenario":null},{"value":"6,54E-02","module":"A5","scenario":null},{"value":"0,00E+00","module":"B6","scenario":null},{"value":"0,00E+00","module":"C1","scenario":null},{"value":"0,00E+00","module":"C2","scenario":null},{"value":"3,83E-01","module":"C3","scenario":null},{"value":"3,08E-04","module":"C4","scenario":null},{"value":"-3,36E-04","module":"D","scenario":null},{"value":"3,19E-02","module":"A1A3","scenario":null}]},{"parameter":"EEE","unit":"MJ","values":[{"value":"0,00E+00","module":"A1","scenario":null},{"value":"0,00E+00","module":"A2","scenario":null},{"value":"4,81E-02","module":"A3","scenario":null},{"value":"0,00E+00","module":"A4","scenario":null},{"value":"5,35E-02","module":"A5","scenario":null},{"value":"0,00E+00","module":"B6","scenario":null},{"value":"0,00E+00","module":"C1","scenario":null},{"value":"0,00E+00","module":"C2","scenario":null},{"value":"5,88E-01","module":"C3","scenario":null},{"value":"2,78E-03","module":"C4","scenario":null},{"value":"-8,23E-04","module":"D","scenario":null},{"value":"4,81E-02","module":"A1A3","scenario":null}]},{"parameter":"EET","unit":"MJ","values":[{"value":"0,00E+00","module":"A1","scenario":null},{"value":"0,00E+00","module":"A2","scenario":null},{"value":"7,27E-01","module":"A3","scenario":null},{"value":"0,00E+00","module":"A4","scenario":null},{"value":"8,10E-01","module":"A5","scenario":null},{"value":"0,00E+00","module":"B6","scenario":null},{"value":"0,00E+00","module":"C1","scenario":null},{"value":"0,00E+00","module":"C2","scenario":null},{"value":"8,89E+00","module":"C3","scenario":null},{"value":"4,21E-02","module":"C4","scenario":null},{"value":"-1,24E-02","module":"D","scenario":null},{"value":"7,27E-01","module":"A1A3","scenario":null}]}]}