{"product_name":"B30 M60 Ferdigbetong","epd_id":"NEPD-5854-5134","compliance":["EN 15804+A2","ISO 14025","ISO 21930"],"producer_name":"Egersund Betongindustri AS","environmental_impact":[{"parameter":"GWP-total","unit":"kg CO2-eq.","values":[{"value":"1,66E+02","module":"A1","scenario":null},{"value":"7,15E+00","module":"A2","scenario":null},{"value":"1,31E-01","module":"A3","scenario":null},{"value":"3,87E+00","module":"A4","scenario":null},{"value":"9,60E+00","module":"C1","scenario":null},{"value":"1,96E+01","module":"C2","scenario":null},{"value":"1,18E+00","module":"C3","scenario":null},{"value":"3,29E+00","module":"C4","scenario":null},{"value":"-3,81E+00","module":"D","scenario":null},{"value":"1,74E+02","module":"A1A3","scenario":null}]},{"parameter":"GWP-fossil","unit":"kg CO2-eq.","values":[{"value":"1,65E+02","module":"A1","scenario":null},{"value":"7,14E+00","module":"A2","scenario":null},{"value":"1,28E-01","module":"A3","scenario":null},{"value":"3,87E+00","module":"A4","scenario":null},{"value":"9,60E+00","module":"C1","scenario":null},{"value":"1,96E+01","module":"C2","scenario":null},{"value":"1,16E+00","module":"C3","scenario":null},{"value":"3,29E+00","module":"C4","scenario":null},{"value":"-3,74E+00","module":"D","scenario":null},{"value":"1,72E+02","module":"A1A3","scenario":null}]},{"parameter":"GWP-biogenic","unit":"kg CO2-eq.","values":[{"value":"4,49E-01","module":"A1","scenario":null},{"value":"3,06E-03","module":"A2","scenario":null},{"value":"2,70E-03","module":"A3","scenario":null},{"value":"1,62E-03","module":"A4","scenario":null},{"value":"1,80E-03","module":"C1","scenario":null},{"value":"8,11E-03","module":"C2","scenario":null},{"value":"1,00E-02","module":"C3","scenario":null},{"value":"2,80E-03","module":"C4","scenario":null},{"value":"-7,45E-02","module":"D","scenario":null},{"value":"4,54E-01","module":"A1A3","scenario":null}]},{"parameter":"GWP-luluc","unit":"kg CO2-eq.","values":[{"value":"3,14E-02","module":"A1","scenario":null},{"value":"2,18E-03","module":"A2","scenario":null},{"value":"4,13E-04","module":"A3","scenario":null},{"value":"1,24E-03","module":"A4","scenario":null},{"value":"7,57E-04","module":"C1","scenario":null},{"value":"6,98E-03","module":"C2","scenario":null},{"value":"1,60E-03","module":"C3","scenario":null},{"value":"6,45E-04","module":"C4","scenario":null},{"value":"-2,53E-03","module":"D","scenario":null},{"value":"3,40E-02","module":"A1A3","scenario":null}]},{"parameter":"ODP","unit":"kg CFC 11-eq.","values":[{"value":"2,23E-06","module":"A1","scenario":null},{"value":"1,72E-06","module":"A2","scenario":null},{"value":"1,79E-08","module":"A3","scenario":null},{"value":"9,09E-07","module":"A4","scenario":null},{"value":"2,07E-06","module":"C1","scenario":null},{"value":"4,44E-06","module":"C2","scenario":null},{"value":"2,28E-07","module":"C3","scenario":null},{"value":"1,60E-06","module":"C4","scenario":null},{"value":"-6,81E-07","module":"D","scenario":null},{"value":"3,97E-06","module":"A1A3","scenario":null}]},{"parameter":"AP","unit":"mol H+-eq.","values":[{"value":"2,52E-01","module":"A1","scenario":null},{"value":"2,30E-02","module":"A2","scenario":null},{"value":"1,02E-03","module":"A3","scenario":null},{"value":"1,68E-02","module":"A4","scenario":null},{"value":"1,00E-01","module":"C1","scenario":null},{"value":"5,63E-02","module":"C2","scenario":null},{"value":"9,38E-03","module":"C3","scenario":null},{"value":"3,21E-02","module":"C4","scenario":null},{"value":"-3,36E-02","module":"D","scenario":null},{"value":"2,76E-01","module":"A1A3","scenario":null}]},{"parameter":"POCP","unit":"kg NMVOC-eq.","values":[{"value":"1,78E-01","module":"A1","scenario":null},{"value":"2,21E-02","module":"A2","scenario":null},{"value":"5,71E-04","module":"A3","scenario":null},{"value":"1,76E-02","module":"A4","scenario":null},{"value":"1,34E-01","module":"C1","scenario":null},{"value":"4,78E-02","module":"C2","scenario":null},{"value":"8,48E-03","module":"C3","scenario":null},{"value":"3,79E-02","module":"C4","scenario":null},{"value":"-3,62E-02","module":"D","scenario":null},{"value":"2,00E-01","module":"A1A3","scenario":null}]},{"parameter":"ADPE","unit":"kg Sb-eq.","values":[{"value":"6,32E-04","module":"A1","scenario":null},{"value":"1,27E-04","module":"A2","scenario":null},{"value":"7,56E-06","module":"A3","scenario":null},{"value":"8,25E-05","module":"A4","scenario":null},{"value":"1,47E-05","module":"C1","scenario":null},{"value":"5,41E-04","module":"C2","scenario":null},{"value":"1,47E-05","module":"C3","scenario":null},{"value":"2,91E-05","module":"C4","scenario":null},{"value":"-3,32E-04","module":"D","scenario":null},{"value":"7,67E-04","module":"A1A3","scenario":null}]},{"parameter":"ADPF","unit":"MJ","values":[{"value":"4,72E+02","module":"A1","scenario":null},{"value":"1,16E+02","module":"A2","scenario":null},{"value":"2,18E+00","module":"A3","scenario":null},{"value":"6,08E+01","module":"A4","scenario":null},{"value":"1,32E+02","module":"C1","scenario":null},{"value":"2,96E+02","module":"C2","scenario":null},{"value":"3,60E+01","module":"C3","scenario":null},{"value":"1,06E+02","module":"C4","scenario":null},{"value":"-6,32E+01","module":"D","scenario":null},{"value":"5,90E+02","module":"A1A3","scenario":null}]},{"parameter":"WDP","unit":"m3 world-eq.","values":[{"value":"6,58E+03","module":"A1","scenario":null},{"value":"8,90E+01","module":"A2","scenario":null},{"value":"2,30E+02","module":"A3","scenario":null},{"value":"5,09E+01","module":"A4","scenario":null},{"value":"2,81E+01","module":"C1","scenario":null},{"value":"2,87E+02","module":"C2","scenario":null},{"value":"3,97E+03","module":"C3","scenario":null},{"value":"2,23E+02","module":"C4","scenario":null},{"value":"-2,96E+03","module":"D","scenario":null},{"value":"6,90E+03","module":"A1A3","scenario":null}]},{"parameter":"EP-freshwater","unit":"kg P-eq.","values":[{"value":"2,95E-01","module":"A1","scenario":null},{"value":"5,68E-05","module":"A2","scenario":null},{"value":"7,90E-06","module":"A3","scenario":null},{"value":"3,05E-05","module":"A4","scenario":null},{"value":"3,50E-05","module":"C1","scenario":null},{"value":"1,57E-04","module":"C2","scenario":null},{"value":"7,32E-05","module":"C3","scenario":null},{"value":"2,45E-05","module":"C4","scenario":null},{"value":"-9,93E-05","module":"D","scenario":null},{"value":"2,95E-01","module":"A1A3","scenario":null}]},{"parameter":"EP-marine","unit":"kg N-eq.","values":[{"value":"6,24E-02","module":"A1","scenario":null},{"value":"5,04E-03","module":"A2","scenario":null},{"value":"1,70E-04","module":"A3","scenario":null},{"value":"5,09E-03","module":"A4","scenario":null},{"value":"4,43E-02","module":"C1","scenario":null},{"value":"1,11E-02","module":"C2","scenario":null},{"value":"2,75E-03","module":"C3","scenario":null},{"value":"1,20E-02","module":"C4","scenario":null},{"value":"-1,17E-02","module":"D","scenario":null},{"value":"6,76E-02","module":"A1A3","scenario":null}]},{"parameter":"EP-terrestrial","unit":"mol N-eq.","values":[{"value":"8,30E-01","module":"A1","scenario":null},{"value":"5,62E-02","module":"A2","scenario":null},{"value":"2,05E-03","module":"A3","scenario":null},{"value":"5,63E-02","module":"A4","scenario":null},{"value":"4,80E-01","module":"C1","scenario":null},{"value":"1,25E-01","module":"C2","scenario":null},{"value":"3,17E-02","module":"C3","scenario":null},{"value":"1,33E-01","module":"C4","scenario":null},{"value":"-1,37E-01","module":"D","scenario":null},{"value":"8,88E-01","module":"A1A3","scenario":null}]},{"parameter":"GWP-IOBC","unit":"kg CO2-eq.","values":[{"value":"1,68E+02","module":"A1","scenario":null},{"value":"7,15E+00","module":"A2","scenario":null},{"value":"1,31E-01","module":"A3","scenario":null},{"value":"3,87E+00","module":"A4","scenario":null},{"value":"9,60E+00","module":"C1","scenario":null},{"value":"1,96E+01","module":"C2","scenario":null},{"value":"1,16E+00","module":"C3","scenario":null},{"value":"3,29E+00","module":"C4","scenario":null},{"value":"-4,00E+00","module":"D","scenario":null},{"value":"1,76E+02","module":"A1A3","scenario":null}]}],"additional_environmental_impact":[{"parameter":"PM","unit":"disease incidence","values":[{"value":"1,96E-06","module":"A1","scenario":null},{"value":"6,56E-07","module":"A2","scenario":null},{"value":"1,03E-08","module":"A3","scenario":null},{"value":"3,24E-07","module":"A4","scenario":null},{"value":"1,22E-05","module":"C1","scenario":null},{"value":"1,20E-06","module":"C2","scenario":null},{"value":"1,50E-07","module":"C3","scenario":null},{"value":"6,84E-07","module":"C4","scenario":null},{"value":"-7,16E-07","module":"D","scenario":null},{"value":"2,62E-06","module":"A1A3","scenario":null}]},{"parameter":"ETP-fw","unit":"CTUe","values":[{"value":"4,44E+02","module":"A1","scenario":null},{"value":"8,49E+01","module":"A2","scenario":null},{"value":"6,43E+00","module":"A3","scenario":null},{"value":"4,46E+01","module":"A4","scenario":null},{"value":"7,22E+01","module":"C1","scenario":null},{"value":"2,20E+02","module":"C2","scenario":null},{"value":"2,55E+01","module":"C3","scenario":null},{"value":"5,25E+01","module":"C4","scenario":null},{"value":"-6,51E+01","module":"D","scenario":null},{"value":"5,35E+02","module":"A1A3","scenario":null}]},{"parameter":"HTP-c","unit":"CTUh","values":[{"value":"1,09E-08","module":"A1","scenario":null},{"value":"0,00E+00","module":"A2","scenario":null},{"value":"3,25E-10","module":"A3","scenario":null},{"value":"0,00E+00","module":"A4","scenario":null},{"value":"2,40E-09","module":"C1","scenario":null},{"value":"0,00E+00","module":"C2","scenario":null},{"value":"1,63E-09","module":"C3","scenario":null},{"value":"1,54E-09","module":"C4","scenario":null},{"value":"-3,26E-09","module":"D","scenario":null},{"value":"1,13E-08","module":"A1A3","scenario":null}]},{"parameter":"HTP-nc","unit":"CTUh","values":[{"value":"3,74E-07","module":"A1","scenario":null},{"value":"8,20E-08","module":"A2","scenario":null},{"value":"7,53E-09","module":"A3","scenario":null},{"value":"4,50E-08","module":"A4","scenario":null},{"value":"6,72E-08","module":"C1","scenario":null},{"value":"2,40E-07","module":"C2","scenario":null},{"value":"2,28E-08","module":"C3","scenario":null},{"value":"3,07E-08","module":"C4","scenario":null},{"value":"-8,00E-08","module":"D","scenario":null},{"value":"4,64E-07","module":"A1A3","scenario":null}]},{"parameter":"SQP","unit":"unitless","values":[{"value":"-6,33E+01","module":"A1","scenario":null},{"value":"1,33E+02","module":"A2","scenario":null},{"value":"3,22E+00","module":"A3","scenario":null},{"value":"5,94E+01","module":"A4","scenario":null},{"value":"1,61E+01","module":"C1","scenario":null},{"value":"2,07E+02","module":"C2","scenario":null},{"value":"2,04E+01","module":"C3","scenario":null},{"value":"3,87E+02","module":"C4","scenario":null},{"value":"1,43E+02","module":"D","scenario":null},{"value":"7,29E+01","module":"A1A3","scenario":null}]},{"parameter":"IRP","unit":"kBq U235-eq.","values":[{"value":"1,78E+00","module":"A1","scenario":null},{"value":"5,07E-01","module":"A2","scenario":null},{"value":"2,78E-02","module":"A3","scenario":null},{"value":"2,66E-01","module":"A4","scenario":null},{"value":"5,76E-01","module":"C1","scenario":null},{"value":"1,30E+00","module":"C2","scenario":null},{"value":"6,04E-01","module":"C3","scenario":null},{"value":"4,61E-01","module":"C4","scenario":null},{"value":"-5,80E-01","module":"D","scenario":null},{"value":"2,31E+00","module":"A1A3","scenario":null}]}],"resource_use":[{"parameter":"PERE","unit":"MJ","values":[{"value":"7,35E+01","module":"A1","scenario":null},{"value":"1,46E+00","module":"A2","scenario":null},{"value":"1,67E+01","module":"A3","scenario":null},{"value":"8,00E-01","module":"A4","scenario":null},{"value":"7,20E-01","module":"C1","scenario":null},{"value":"4,24E+00","module":"C2","scenario":null},{"value":"1,85E+01","module":"C3","scenario":null},{"value":"1,63E+00","module":"C4","scenario":null},{"value":"-1,48E+01","module":"D","scenario":null},{"value":"9,17E+01","module":"A1A3","scenario":null}]},{"parameter":"PERM","unit":"MJ","values":[{"value":"6,96E-02","module":"A1","scenario":null},{"value":"0,00E+00","module":"A2","scenario":null},{"value":"0,00E+00","module":"A3","scenario":null},{"value":"0,00E+00","module":"A4","scenario":null},{"value":"0,00E+00","module":"C1","scenario":null},{"value":"0,00E+00","module":"C2","scenario":null},{"value":"0,00E+00","module":"C3","scenario":null},{"value":"0,00E+00","module":"C4","scenario":null},{"value":"0,00E+00","module":"D","scenario":null},{"value":"6,96E-02","module":"A1A3","scenario":null}]},{"parameter":"PERT","unit":"MJ","values":[{"value":"7,36E+01","module":"A1","scenario":null},{"value":"1,46E+00","module":"A2","scenario":null},{"value":"1,67E+01","module":"A3","scenario":null},{"value":"8,00E-01","module":"A4","scenario":null},{"value":"7,20E-01","module":"C1","scenario":null},{"value":"4,24E+00","module":"C2","scenario":null},{"value":"1,85E+01","module":"C3","scenario":null},{"value":"1,63E+00","module":"C4","scenario":null},{"value":"-1,48E+01","module":"D","scenario":null},{"value":"9,18E+01","module":"A1A3","scenario":null}]},{"parameter":"PENRE","unit":"MJ","values":[{"value":"4,56E+02","module":"A1","scenario":null},{"value":"1,16E+02","module":"A2","scenario":null},{"value":"2,19E+00","module":"A3","scenario":null},{"value":"6,08E+01","module":"A4","scenario":null},{"value":"1,32E+02","module":"C1","scenario":null},{"value":"2,96E+02","module":"C2","scenario":null},{"value":"3,60E+01","module":"C3","scenario":null},{"value":"1,06E+02","module":"C4","scenario":null},{"value":"-6,67E+01","module":"D","scenario":null},{"value":"5,74E+02","module":"A1A3","scenario":null}]},{"parameter":"PENRM","unit":"MJ","values":[{"value":"1,01E-01","module":"A1","scenario":null},{"value":"0,00E+00","module":"A2","scenario":null},{"value":"0,00E+00","module":"A3","scenario":null},{"value":"0,00E+00","module":"A4","scenario":null},{"value":"0,00E+00","module":"C1","scenario":null},{"value":"0,00E+00","module":"C2","scenario":null},{"value":"0,00E+00","module":"C3","scenario":null},{"value":"0,00E+00","module":"C4","scenario":null},{"value":"0,00E+00","module":"D","scenario":null},{"value":"1,01E-01","module":"A1A3","scenario":null}]},{"parameter":"PENRT","unit":"MJ","values":[{"value":"4,56E+02","module":"A1","scenario":null},{"value":"1,16E+02","module":"A2","scenario":null},{"value":"2,19E+00","module":"A3","scenario":null},{"value":"6,08E+01","module":"A4","scenario":null},{"value":"1,32E+02","module":"C1","scenario":null},{"value":"2,96E+02","module":"C2","scenario":null},{"value":"3,60E+01","module":"C3","scenario":null},{"value":"1,06E+02","module":"C4","scenario":null},{"value":"-6,67E+01","module":"D","scenario":null},{"value":"5,75E+02","module":"A1A3","scenario":null}]},{"parameter":"SM","unit":"kg","values":[{"value":"9,61E+01","module":"A1","scenario":null},{"value":"0,00E+00","module":"A2","scenario":null},{"value":"0,00E+00","module":"A3","scenario":null},{"value":"0,00E+00","module":"A4","scenario":null},{"value":"0,00E+00","module":"C1","scenario":null},{"value":"0,00E+00","module":"C2","scenario":null},{"value":"0,00E+00","module":"C3","scenario":null},{"value":"0,00E+00","module":"C4","scenario":null},{"value":"0,00E+00","module":"D","scenario":null},{"value":"9,61E+01","module":"A1A3","scenario":null}]},{"parameter":"RSF","unit":"MJ","values":[{"value":"1,25E+02","module":"A1","scenario":null},{"value":"5,11E-02","module":"A2","scenario":null},{"value":"1,55E-02","module":"A3","scenario":null},{"value":"2,82E-02","module":"A4","scenario":null},{"value":"0,00E+00","module":"C1","scenario":null},{"value":"1,52E-01","module":"C2","scenario":null},{"value":"0,00E+00","module":"C3","scenario":null},{"value":"3,37E-02","module":"C4","scenario":null},{"value":"-3,03E-01","module":"D","scenario":null},{"value":"1,26E+02","module":"A1A3","scenario":null}]},{"parameter":"NRSF","unit":"MJ","values":[{"value":"5,86E+02","module":"A1","scenario":null},{"value":"1,71E-01","module":"A2","scenario":null},{"value":"3,55E-02","module":"A3","scenario":null},{"value":"9,71E-02","module":"A4","scenario":null},{"value":"0,00E+00","module":"C1","scenario":null},{"value":"5,43E-01","module":"C2","scenario":null},{"value":"0,00E+00","module":"C3","scenario":null},{"value":"9,70E-02","module":"C4","scenario":null},{"value":"-3,11E-01","module":"D","scenario":null},{"value":"5,87E+02","module":"A1A3","scenario":null}]},{"parameter":"FW","unit":"m3","values":[{"value":"3,07E+00","module":"A1","scenario":null},{"value":"1,32E-02","module":"A2","scenario":null},{"value":"1,61E-01","module":"A3","scenario":null},{"value":"6,73E-03","module":"A4","scenario":null},{"value":"6,80E-03","module":"C1","scenario":null},{"value":"3,17E-02","module":"C2","scenario":null},{"value":"6,17E-02","module":"C3","scenario":null},{"value":"1,26E-01","module":"C4","scenario":null},{"value":"-2,32E+00","module":"D","scenario":null},{"value":"3,24E+00","module":"A1A3","scenario":null}]}],"end_of_life_waste":[{"parameter":"HWD","unit":"kg","values":[{"value":"5,22E-02","module":"A1","scenario":null},{"value":"6,35E-03","module":"A2","scenario":null},{"value":"8,66E-04","module":"A3","scenario":null},{"value":"3,24E-03","module":"A4","scenario":null},{"value":"3,89E-03","module":"C1","scenario":null},{"value":"1,53E-02","module":"C2","scenario":null},{"value":"3,60E-03","module":"C3","scenario":null},{"value":"0,00E+00","module":"C4","scenario":null},{"value":"-1,52E-02","module":"D","scenario":null},{"value":"5,94E-02","module":"A1A3","scenario":null}]},{"parameter":"NHWD","unit":"kg","values":[{"value":"4,00E+00","module":"A1","scenario":null},{"value":"1,01E+01","module":"A2","scenario":null},{"value":"5,10E+00","module":"A3","scenario":null},{"value":"4,40E+00","module":"A4","scenario":null},{"value":"1,56E-01","module":"C1","scenario":null},{"value":"1,44E+01","module":"C2","scenario":null},{"value":"1,14E-01","module":"C3","scenario":null},{"value":"7,68E+02","module":"C4","scenario":null},{"value":"-4,62E-01","module":"D","scenario":null},{"value":"1,92E+01","module":"A1A3","scenario":null}]},{"parameter":"RWD","unit":"kg","values":[{"value":"2,54E-03","module":"A1","scenario":null},{"value":"7,92E-04","module":"A2","scenario":null},{"value":"1,27E-05","module":"A3","scenario":null},{"value":"4,15E-04","module":"A4","scenario":null},{"value":"9,18E-04","module":"C1","scenario":null},{"value":"2,02E-03","module":"C2","scenario":null},{"value":"3,81E-04","module":"C3","scenario":null},{"value":"0,00E+00","module":"C4","scenario":null},{"value":"-5,01E-04","module":"D","scenario":null},{"value":"3,34E-03","module":"A1A3","scenario":null}]}],"end_of_life_flow":[{"parameter":"CRU","unit":"kg","values":[{"value":"0,00E+00","module":"A1","scenario":null},{"value":"0,00E+00","module":"A2","scenario":null},{"value":"0,00E+00","module":"A3","scenario":null},{"value":"0,00E+00","module":"A4","scenario":null},{"value":"0,00E+00","module":"C1","scenario":null},{"value":"0,00E+00","module":"C2","scenario":null},{"value":"0,00E+00","module":"C3","scenario":null},{"value":"0,00E+00","module":"C4","scenario":null},{"value":"0,00E+00","module":"D","scenario":null},{"value":"0,00E+00","module":"A1A3","scenario":null}]},{"parameter":"MFR","unit":"kg","values":[{"value":"0,00E+00","module":"A1","scenario":null},{"value":"0,00E+00","module":"A2","scenario":null},{"value":"0,00E+00","module":"A3","scenario":null},{"value":"0,00E+00","module":"A4","scenario":null},{"value":"0,00E+00","module":"C1","scenario":null},{"value":"0,00E+00","module":"C2","scenario":null},{"value":"1,63E+03","module":"C3","scenario":null},{"value":"0,00E+00","module":"C4","scenario":null},{"value":"0,00E+00","module":"D","scenario":null},{"value":"0,00E+00","module":"A1A3","scenario":null}]},{"parameter":"MER","unit":"kg","values":[{"value":"0,00E+00","module":"A1","scenario":null},{"value":"0,00E+00","module":"A2","scenario":null},{"value":"0,00E+00","module":"A3","scenario":null},{"value":"0,00E+00","module":"A4","scenario":null},{"value":"0,00E+00","module":"C1","scenario":null},{"value":"0,00E+00","module":"C2","scenario":null},{"value":"0,00E+00","module":"C3","scenario":null},{"value":"0,00E+00","module":"C4","scenario":null},{"value":"0,00E+00","module":"D","scenario":null},{"value":"0,00E+00","module":"A1A3","scenario":null}]},{"parameter":"EEE","unit":"MJ","values":[{"value":"0,00E+00","module":"A1","scenario":null},{"value":"0,00E+00","module":"A2","scenario":null},{"value":"0,00E+00","module":"A3","scenario":null},{"value":"0,00E+00","module":"A4","scenario":null},{"value":"0,00E+00","module":"C1","scenario":null},{"value":"0,00E+00","module":"C2","scenario":null},{"value":"0,00E+00","module":"C3","scenario":null},{"value":"0,00E+00","module":"C4","scenario":null},{"value":"0,00E+00","module":"D","scenario":null},{"value":"0,00E+00","module":"A1A3","scenario":null}]},{"parameter":"EET","unit":"MJ","values":[{"value":"0,00E+00","module":"A1","scenario":null},{"value":"0,00E+00","module":"A2","scenario":null},{"value":"0,00E+00","module":"A3","scenario":null},{"value":"0,00E+00","module":"A4","scenario":null},{"value":"0,00E+00","module":"C1","scenario":null},{"value":"0,00E+00","module":"C2","scenario":null},{"value":"0,00E+00","module":"C3","scenario":null},{"value":"0,00E+00","module":"C4","scenario":null},{"value":"0,00E+00","module":"D","scenario":null},{"value":"0,00E+00","module":"A1A3","scenario":null}]}]}