{"product_name":"AFUX-HF C-PRo 500V 3x1,5 S K6M/500","epd_id":"NEPD-5493-4815-EN","compliance":["EN 15804+A2","ISO 14025","ISO 21930"],"producer_name":"Prysmian Group Finland Oy","environmental_impact":[{"parameter":"GWP-total","unit":"kg CO2-eq.","values":[{"value":"4,59E-01","module":"A1","scenario":null},{"value":"3,91E-02","module":"A2","scenario":null},{"value":"2,76E-02","module":"A3","scenario":null},{"value":"6,22E-03","module":"A4","scenario":null},{"value":"3,35E-02","module":"A5","scenario":null},{"value":"0,00E+00","module":"C1","scenario":null},{"value":"1,90E-03","module":"C2","scenario":null},{"value":"1,10E-01","module":"C3","scenario":null},{"value":"7,02E-03","module":"C4","scenario":null},{"value":"-2,66E-02","module":"D","scenario":null},{"value":"5,26E-01","module":"A1A3","scenario":null}]},{"parameter":"GWP-fossil","unit":"kg CO2-eq.","values":[{"value":"4,52E-01","module":"A1","scenario":null},{"value":"3,91E-02","module":"A2","scenario":null},{"value":"2,67E-02","module":"A3","scenario":null},{"value":"6,22E-03","module":"A4","scenario":null},{"value":"3,31E-02","module":"A5","scenario":null},{"value":"0,00E+00","module":"C1","scenario":null},{"value":"1,90E-03","module":"C2","scenario":null},{"value":"1,10E-01","module":"C3","scenario":null},{"value":"5,78E-03","module":"C4","scenario":null},{"value":"-2,63E-02","module":"D","scenario":null},{"value":"5,17E-01","module":"A1A3","scenario":null}]},{"parameter":"GWP-biogenic","unit":"kg CO2-eq.","values":[{"value":"7,05E-03","module":"A1","scenario":null},{"value":"2,46E-05","module":"A2","scenario":null},{"value":"6,34E-04","module":"A3","scenario":null},{"value":"2,57E-06","module":"A4","scenario":null},{"value":"4,47E-04","module":"A5","scenario":null},{"value":"0,00E+00","module":"C1","scenario":null},{"value":"7,81E-07","module":"C2","scenario":null},{"value":"2,22E-06","module":"C3","scenario":null},{"value":"1,23E-03","module":"C4","scenario":null},{"value":"-1,06E-04","module":"D","scenario":null},{"value":"7,71E-03","module":"A1A3","scenario":null}]},{"parameter":"GWP-luluc","unit":"kg CO2-eq.","values":[{"value":"4,70E-04","module":"A1","scenario":null},{"value":"2,12E-05","module":"A2","scenario":null},{"value":"2,49E-04","module":"A3","scenario":null},{"value":"1,83E-06","module":"A4","scenario":null},{"value":"3,72E-05","module":"A5","scenario":null},{"value":"0,00E+00","module":"C1","scenario":null},{"value":"6,70E-07","module":"C2","scenario":null},{"value":"4,11E-07","module":"C3","scenario":null},{"value":"3,35E-07","module":"C4","scenario":null},{"value":"-2,37E-04","module":"D","scenario":null},{"value":"7,40E-04","module":"A1A3","scenario":null}]},{"parameter":"ODP","unit":"kg CFC 11-eq.","values":[{"value":"3,13E-08","module":"A1","scenario":null},{"value":"8,28E-09","module":"A2","scenario":null},{"value":"3,48E-09","module":"A3","scenario":null},{"value":"1,45E-09","module":"A4","scenario":null},{"value":"2,32E-09","module":"A5","scenario":null},{"value":"0,00E+00","module":"C1","scenario":null},{"value":"4,37E-10","module":"C2","scenario":null},{"value":"2,21E-10","module":"C3","scenario":null},{"value":"3,09E-10","module":"C4","scenario":null},{"value":"-4,56E-04","module":"D","scenario":null},{"value":"4,31E-08","module":"A1A3","scenario":null}]},{"parameter":"AP","unit":"mol H+-eq.","values":[{"value":"2,81E-02","module":"A1","scenario":null},{"value":"5,48E-04","module":"A2","scenario":null},{"value":"1,32E-04","module":"A3","scenario":null},{"value":"3,18E-05","module":"A4","scenario":null},{"value":"1,44E-03","module":"A5","scenario":null},{"value":"0,00E+00","module":"C1","scenario":null},{"value":"9,68E-06","module":"C2","scenario":null},{"value":"2,30E-05","module":"C3","scenario":null},{"value":"8,23E-06","module":"C4","scenario":null},{"value":"-3,42E-03","module":"D","scenario":null},{"value":"2,88E-02","module":"A1A3","scenario":null}]},{"parameter":"POCP","unit":"kg NMVOC-eq.","values":[{"value":"5,71E-03","module":"A1","scenario":null},{"value":"4,35E-04","module":"A2","scenario":null},{"value":"9,02E-05","module":"A3","scenario":null},{"value":"3,55E-05","module":"A4","scenario":null},{"value":"3,17E-04","module":"A5","scenario":null},{"value":"0,00E+00","module":"C1","scenario":null},{"value":"1,04E-05","module":"C2","scenario":null},{"value":"2,72E-05","module":"C3","scenario":null},{"value":"1,07E-05","module":"C4","scenario":null},{"value":"-6,32E-04","module":"D","scenario":null},{"value":"6,24E-03","module":"A1A3","scenario":null}]},{"parameter":"ADPE","unit":"kg Sb-eq.","values":[{"value":"1,58E-04","module":"A1","scenario":null},{"value":"7,64E-07","module":"A2","scenario":null},{"value":"1,98E-07","module":"A3","scenario":null},{"value":"1,07E-07","module":"A4","scenario":null},{"value":"7,96E-06","module":"A5","scenario":null},{"value":"0,00E+00","module":"C1","scenario":null},{"value":"5,19E-08","module":"C2","scenario":null},{"value":"1,11E-08","module":"C3","scenario":null},{"value":"8,03E-09","module":"C4","scenario":null},{"value":"-1,89E-05","module":"D","scenario":null},{"value":"1,59E-04","module":"A1A3","scenario":null}]},{"parameter":"ADPF","unit":"MJ","values":[{"value":"6,92E+00","module":"A1","scenario":null},{"value":"5,67E-01","module":"A2","scenario":null},{"value":"7,03E-01","module":"A3","scenario":null},{"value":"9,75E-02","module":"A4","scenario":null},{"value":"4,21E-01","module":"A5","scenario":null},{"value":"0,00E+00","module":"C1","scenario":null},{"value":"2,89E-02","module":"C2","scenario":null},{"value":"1,42E-02","module":"C3","scenario":null},{"value":"2,43E-02","module":"C4","scenario":null},{"value":"-2,68E-01","module":"D","scenario":null},{"value":"8,19E+00","module":"A1A3","scenario":null}]},{"parameter":"WDP","unit":"m3 world-eq.","values":[{"value":"1,11E+01","module":"A1","scenario":null},{"value":"7,91E-01","module":"A2","scenario":null},{"value":"3,76E+01","module":"A3","scenario":null},{"value":"7,48E-02","module":"A4","scenario":null},{"value":"2,52E+00","module":"A5","scenario":null},{"value":"0,00E+00","module":"C1","scenario":null},{"value":"2,76E-02","module":"C2","scenario":null},{"value":"9,88E-02","module":"C3","scenario":null},{"value":"4,47E-01","module":"C4","scenario":null},{"value":"-1,64E-02","module":"D","scenario":null},{"value":"4,95E+01","module":"A1A3","scenario":null}]},{"parameter":"EP-freshwater","unit":"kg P-eq.","values":[{"value":"2,34E-04","module":"A1","scenario":null},{"value":"4,27E-07","module":"A2","scenario":null},{"value":"1,04E-06","module":"A3","scenario":null},{"value":"4,78E-08","module":"A4","scenario":null},{"value":"1,18E-05","module":"A5","scenario":null},{"value":"0,00E+00","module":"C1","scenario":null},{"value":"1,51E-08","module":"C2","scenario":null},{"value":"1,98E-08","module":"C3","scenario":null},{"value":"1,61E-08","module":"C4","scenario":null},{"value":"-2,32E-05","module":"D","scenario":null},{"value":"2,35E-04","module":"A1A3","scenario":null}]},{"parameter":"EP-marine","unit":"kg N-eq.","values":[{"value":"1,42E-03","module":"A1","scenario":null},{"value":"1,47E-04","module":"A2","scenario":null},{"value":"3,00E-05","module":"A3","scenario":null},{"value":"1,08E-05","module":"A4","scenario":null},{"value":"8,29E-05","module":"A5","scenario":null},{"value":"0,00E+00","module":"C1","scenario":null},{"value":"3,29E-06","module":"C2","scenario":null},{"value":"1,10E-05","module":"C3","scenario":null},{"value":"9,89E-06","module":"C4","scenario":null},{"value":"-1,55E-04","module":"D","scenario":null},{"value":"1,60E-03","module":"A1A3","scenario":null}]},{"parameter":"EP-terrestrial","unit":"mol N-eq.","values":[{"value":"2,08E-02","module":"A1","scenario":null},{"value":"1,63E-03","module":"A2","scenario":null},{"value":"3,60E-04","module":"A3","scenario":null},{"value":"1,19E-04","module":"A4","scenario":null},{"value":"1,16E-03","module":"A5","scenario":null},{"value":"0,00E+00","module":"C1","scenario":null},{"value":"3,63E-05","module":"C2","scenario":null},{"value":"1,13E-04","module":"C3","scenario":null},{"value":"3,28E-05","module":"C4","scenario":null},{"value":"-2,33E-03","module":"D","scenario":null},{"value":"2,28E-02","module":"A1A3","scenario":null}]},{"parameter":"GWP-IOBC","unit":"kg CO2-eq.","values":[{"value":"4,59E-01","module":"A1","scenario":null},{"value":"3,91E-02","module":"A2","scenario":null},{"value":"3,41E-02","module":"A3","scenario":null},{"value":"6,22E-03","module":"A4","scenario":null},{"value":"3,25E-02","module":"A5","scenario":null},{"value":"0,00E+00","module":"C1","scenario":null},{"value":"1,90E-03","module":"C2","scenario":null},{"value":"1,10E-01","module":"C3","scenario":null},{"value":"8,34E-04","module":"C4","scenario":null},{"value":"-1,59E-02","module":"D","scenario":null},{"value":"5,32E-01","module":"A1A3","scenario":null}]}],"additional_environmental_impact":[{"parameter":"PM","unit":"disease incidence","values":[{"value":"6,63E-08","module":"A1","scenario":null},{"value":"2,21E-09","module":"A2","scenario":null},{"value":"1,21E-09","module":"A3","scenario":null},{"value":"5,52E-10","module":"A4","scenario":null},{"value":"3,55E-09","module":"A5","scenario":null},{"value":"0,00E+00","module":"C1","scenario":null},{"value":"1,38E-10","module":"C2","scenario":null},{"value":"1,00E-10","module":"C3","scenario":null},{"value":"1,51E-10","module":"C4","scenario":null},{"value":"-9,85E-09","module":"D","scenario":null},{"value":"6,97E-08","module":"A1A3","scenario":null}]},{"parameter":"ETP-fw","unit":"CTUe","values":[{"value":"2,72E+02","module":"A1","scenario":null},{"value":"4,06E-01","module":"A2","scenario":null},{"value":"6,03E-01","module":"A3","scenario":null},{"value":"7,13E-02","module":"A4","scenario":null},{"value":"1,49E+01","module":"A5","scenario":null},{"value":"0,00E+00","module":"C1","scenario":null},{"value":"2,13E-02","module":"C2","scenario":null},{"value":"2,09E-01","module":"C3","scenario":null},{"value":"2,53E+01","module":"C4","scenario":null},{"value":"-3,14E+01","module":"D","scenario":null},{"value":"2,73E+02","module":"A1A3","scenario":null}]},{"parameter":"HTP-c","unit":"CTUh","values":[{"value":"3,97E-09","module":"A1","scenario":null},{"value":"0,00E+00","module":"A2","scenario":null},{"value":"1,40E-11","module":"A3","scenario":null},{"value":"0,00E+00","module":"A4","scenario":null},{"value":"1,99E-10","module":"A5","scenario":null},{"value":"0,00E+00","module":"C1","scenario":null},{"value":"0,00E+00","module":"C2","scenario":null},{"value":"5,00E-12","module":"C3","scenario":null},{"value":"1,00E-12","module":"C4","scenario":null},{"value":"-4,46E-10","module":"D","scenario":null},{"value":"3,98E-09","module":"A1A3","scenario":null}]},{"parameter":"HTP-nc","unit":"CTUh","values":[{"value":"3,16E-07","module":"A1","scenario":null},{"value":"4,68E-10","module":"A2","scenario":null},{"value":"3,83E-10","module":"A3","scenario":null},{"value":"6,90E-11","module":"A4","scenario":null},{"value":"1,59E-08","module":"A5","scenario":null},{"value":"0,00E+00","module":"C1","scenario":null},{"value":"2,30E-11","module":"C2","scenario":null},{"value":"2,67E-10","module":"C3","scenario":null},{"value":"3,00E-11","module":"C4","scenario":null},{"value":"-3,79E-08","module":"D","scenario":null},{"value":"3,17E-07","module":"A1A3","scenario":null}]},{"parameter":"SQP","unit":"unitless","values":[{"value":"4,55E+00","module":"A1","scenario":null},{"value":"3,03E-01","module":"A2","scenario":null},{"value":"7,94E-01","module":"A3","scenario":null},{"value":"1,12E-01","module":"A4","scenario":null},{"value":"3,00E-01","module":"A5","scenario":null},{"value":"0,00E+00","module":"C1","scenario":null},{"value":"1,99E-02","module":"C2","scenario":null},{"value":"2,55E-03","module":"C3","scenario":null},{"value":"6,38E-02","module":"C4","scenario":null},{"value":"-9,91E-01","module":"D","scenario":null},{"value":"5,65E+00","module":"A1A3","scenario":null}]},{"parameter":"IRP","unit":"kBq U235-eq.","values":[{"value":"1,84E-02","module":"A1","scenario":null},{"value":"2,57E-03","module":"A2","scenario":null},{"value":"1,67E-02","module":"A3","scenario":null},{"value":"4,26E-04","module":"A4","scenario":null},{"value":"1,94E-03","module":"A5","scenario":null},{"value":"0,00E+00","module":"C1","scenario":null},{"value":"1,26E-04","module":"C2","scenario":null},{"value":"3,52E-05","module":"C3","scenario":null},{"value":"1,43E-04","module":"C4","scenario":null},{"value":"-7,94E-04","module":"D","scenario":null},{"value":"3,77E-02","module":"A1A3","scenario":null}]}],"resource_use":[{"parameter":"PERE","unit":"MJ","values":[{"value":"1,11E+00","module":"A1","scenario":null},{"value":"1,20E-02","module":"A2","scenario":null},{"value":"2,89E-01","module":"A3","scenario":null},{"value":"1,23E-03","module":"A4","scenario":null},{"value":"7,08E-02","module":"A5","scenario":null},{"value":"0,00E+00","module":"C1","scenario":null},{"value":"4,08E-04","module":"C2","scenario":null},{"value":"7,72E-04","module":"C3","scenario":null},{"value":"2,42E-03","module":"C4","scenario":null},{"value":"-6,24E-01","module":"D","scenario":null},{"value":"1,41E+00","module":"A1A3","scenario":null}]},{"parameter":"PERM","unit":"MJ","values":[{"value":"1,17E-02","module":"A1","scenario":null},{"value":"0,00E+00","module":"A2","scenario":null},{"value":"0,00E+00","module":"A3","scenario":null},{"value":"0,00E+00","module":"A4","scenario":null},{"value":"5,87E-04","module":"A5","scenario":null},{"value":"0,00E+00","module":"C1","scenario":null},{"value":"0,00E+00","module":"C2","scenario":null},{"value":"0,00E+00","module":"C3","scenario":null},{"value":"0,00E+00","module":"C4","scenario":null},{"value":"0,00E+00","module":"D","scenario":null},{"value":"1,17E-02","module":"A1A3","scenario":null}]},{"parameter":"PERT","unit":"MJ","values":[{"value":"1,12E+00","module":"A1","scenario":null},{"value":"1,20E-02","module":"A2","scenario":null},{"value":"2,89E-01","module":"A3","scenario":null},{"value":"1,23E-03","module":"A4","scenario":null},{"value":"7,14E-02","module":"A5","scenario":null},{"value":"0,00E+00","module":"C1","scenario":null},{"value":"4,08E-04","module":"C2","scenario":null},{"value":"7,71E-04","module":"C3","scenario":null},{"value":"2,42E-03","module":"C4","scenario":null},{"value":"-6,24E-01","module":"D","scenario":null},{"value":"1,42E+00","module":"A1A3","scenario":null}]},{"parameter":"PENRE","unit":"MJ","values":[{"value":"5,21E+00","module":"A1","scenario":null},{"value":"5,67E-01","module":"A2","scenario":null},{"value":"7,27E-01","module":"A3","scenario":null},{"value":"9,75E-02","module":"A4","scenario":null},{"value":"3,37E-01","module":"A5","scenario":null},{"value":"0,00E+00","module":"C1","scenario":null},{"value":"2,89E-02","module":"C2","scenario":null},{"value":"1,42E-02","module":"C3","scenario":null},{"value":"2,43E-02","module":"C4","scenario":null},{"value":"-2,68E-01","module":"D","scenario":null},{"value":"6,50E+00","module":"A1A3","scenario":null}]},{"parameter":"PENRM","unit":"MJ","values":[{"value":"1,74E+00","module":"A1","scenario":null},{"value":"0,00E+00","module":"A2","scenario":null},{"value":"0,00E+00","module":"A3","scenario":null},{"value":"0,00E+00","module":"A4","scenario":null},{"value":"-4,39E-01","module":"A5","scenario":null},{"value":"0,00E+00","module":"C1","scenario":null},{"value":"0,00E+00","module":"C2","scenario":null},{"value":"-1,47E+00","module":"C3","scenario":null},{"value":"0,00E+00","module":"C4","scenario":null},{"value":"0,00E+00","module":"D","scenario":null},{"value":"1,74E+00","module":"A1A3","scenario":null}]},{"parameter":"PENRT","unit":"MJ","values":[{"value":"6,95E+00","module":"A1","scenario":null},{"value":"5,67E-01","module":"A2","scenario":null},{"value":"7,27E-01","module":"A3","scenario":null},{"value":"9,75E-02","module":"A4","scenario":null},{"value":"-1,03E-01","module":"A5","scenario":null},{"value":"0,00E+00","module":"C1","scenario":null},{"value":"2,89E-02","module":"C2","scenario":null},{"value":"-1,45E+00","module":"C3","scenario":null},{"value":"2,43E-02","module":"C4","scenario":null},{"value":"-2,68E-01","module":"D","scenario":null},{"value":"8,25E+00","module":"A1A3","scenario":null}]},{"parameter":"SM","unit":"kg","values":[{"value":"3,29E-02","module":"A1","scenario":null},{"value":"0,00E+00","module":"A2","scenario":null},{"value":"3,13E-04","module":"A3","scenario":null},{"value":"0,00E+00","module":"A4","scenario":null},{"value":"1,67E-03","module":"A5","scenario":null},{"value":"0,00E+00","module":"C1","scenario":null},{"value":"0,00E+00","module":"C2","scenario":null},{"value":"0,00E+00","module":"C3","scenario":null},{"value":"2,09E-04","module":"C4","scenario":null},{"value":"5,86E-03","module":"D","scenario":null},{"value":"3,32E-02","module":"A1A3","scenario":null}]},{"parameter":"RSF","unit":"MJ","values":[{"value":"1,50E-02","module":"A1","scenario":null},{"value":"6,34E-04","module":"A2","scenario":null},{"value":"2,48E-03","module":"A3","scenario":null},{"value":"4,29E-05","module":"A4","scenario":null},{"value":"9,15E-04","module":"A5","scenario":null},{"value":"0,00E+00","module":"C1","scenario":null},{"value":"1,46E-05","module":"C2","scenario":null},{"value":"1,67E-05","module":"C3","scenario":null},{"value":"5,01E-05","module":"C4","scenario":null},{"value":"4,61E-04","module":"D","scenario":null},{"value":"1,81E-02","module":"A1A3","scenario":null}]},{"parameter":"NRSF","unit":"MJ","values":[{"value":"7,82E-03","module":"A1","scenario":null},{"value":"8,19E-04","module":"A2","scenario":null},{"value":"7,98E-03","module":"A3","scenario":null},{"value":"1,44E-04","module":"A4","scenario":null},{"value":"8,47E-04","module":"A5","scenario":null},{"value":"0,00E+00","module":"C1","scenario":null},{"value":"5,21E-05","module":"C2","scenario":null},{"value":"0,00E+00","module":"C3","scenario":null},{"value":"1,79E-05","module":"C4","scenario":null},{"value":"-3,15E-02","module":"D","scenario":null},{"value":"1,66E-02","module":"A1A3","scenario":null}]},{"parameter":"FW","unit":"m3","values":[{"value":"1,24E-02","module":"A1","scenario":null},{"value":"7,69E-05","module":"A2","scenario":null},{"value":"8,57E-04","module":"A3","scenario":null},{"value":"1,11E-05","module":"A4","scenario":null},{"value":"6,78E-04","module":"A5","scenario":null},{"value":"0,00E+00","module":"C1","scenario":null},{"value":"3,04E-06","module":"C2","scenario":null},{"value":"1,16E-04","module":"C3","scenario":null},{"value":"3,11E-05","module":"C4","scenario":null},{"value":"-1,16E-03","module":"D","scenario":null},{"value":"1,33E-02","module":"A1A3","scenario":null}]}],"end_of_life_waste":[{"parameter":"HWD","unit":"kg","values":[{"value":"3,33E-03","module":"A1","scenario":null},{"value":"3,23E-05","module":"A2","scenario":null},{"value":"1,25E-03","module":"A3","scenario":null},{"value":"5,34E-06","module":"A4","scenario":null},{"value":"3,16E-04","module":"A5","scenario":null},{"value":"0,00E+00","module":"C1","scenario":null},{"value":"1,47E-06","module":"C2","scenario":null},{"value":"0,00E+00","module":"C3","scenario":null},{"value":"1,69E-03","module":"C4","scenario":null},{"value":"-2,31E-04","module":"D","scenario":null},{"value":"4,62E-03","module":"A1A3","scenario":null}]},{"parameter":"NHWD","unit":"kg","values":[{"value":"1,25E-01","module":"A1","scenario":null},{"value":"1,84E-02","module":"A2","scenario":null},{"value":"7,29E-03","module":"A3","scenario":null},{"value":"8,48E-03","module":"A4","scenario":null},{"value":"2,61E-02","module":"A5","scenario":null},{"value":"0,00E+00","module":"C1","scenario":null},{"value":"1,38E-03","module":"C2","scenario":null},{"value":"0,00E+00","module":"C3","scenario":null},{"value":"8,77E-02","module":"C4","scenario":null},{"value":"-1,18E-02","module":"D","scenario":null},{"value":"1,51E-01","module":"A1A3","scenario":null}]},{"parameter":"RWD","unit":"kg","values":[{"value":"1,70E-05","module":"A1","scenario":null},{"value":"3,86E-06","module":"A2","scenario":null},{"value":"7,75E-06","module":"A3","scenario":null},{"value":"6,65E-07","module":"A4","scenario":null},{"value":"1,47E-06","module":"A5","scenario":null},{"value":"0,00E+00","module":"C1","scenario":null},{"value":"1,97E-07","module":"C2","scenario":null},{"value":"0,00E+00","module":"C3","scenario":null},{"value":"1,64E-07","module":"C4","scenario":null},{"value":"-6,69E-07","module":"D","scenario":null},{"value":"2,86E-05","module":"A1A3","scenario":null}]}],"end_of_life_flow":[{"parameter":"CRU","unit":"kg","values":[{"value":"0,00E+00","module":"A1","scenario":null},{"value":"0,00E+00","module":"A2","scenario":null},{"value":"0,00E+00","module":"A3","scenario":null},{"value":"0,00E+00","module":"A4","scenario":null},{"value":"0,00E+00","module":"A5","scenario":null},{"value":"0,00E+00","module":"C1","scenario":null},{"value":"0,00E+00","module":"C2","scenario":null},{"value":"0,00E+00","module":"C3","scenario":null},{"value":"0,00E+00","module":"C4","scenario":null},{"value":"0,00E+00","module":"D","scenario":null},{"value":"0,00E+00","module":"A1A3","scenario":null}]},{"parameter":"MFR","unit":"kg","values":[{"value":"1,10E-05","module":"A1","scenario":null},{"value":"0,00E+00","module":"A2","scenario":null},{"value":"5,23E-03","module":"A3","scenario":null},{"value":"0,00E+00","module":"A4","scenario":null},{"value":"1,03E-02","module":"A5","scenario":null},{"value":"0,00E+00","module":"C1","scenario":null},{"value":"0,00E+00","module":"C2","scenario":null},{"value":"6,12E-02","module":"C3","scenario":null},{"value":"4,45E-06","module":"C4","scenario":null},{"value":"-2,30E-04","module":"D","scenario":null},{"value":"5,24E-03","module":"A1A3","scenario":null}]},{"parameter":"MER","unit":"kg","values":[{"value":"2,57E-05","module":"A1","scenario":null},{"value":"0,00E+00","module":"A2","scenario":null},{"value":"1,01E-07","module":"A3","scenario":null},{"value":"0,00E+00","module":"A4","scenario":null},{"value":"2,27E-03","module":"A5","scenario":null},{"value":"0,00E+00","module":"C1","scenario":null},{"value":"0,00E+00","module":"C2","scenario":null},{"value":"4,53E-02","module":"C3","scenario":null},{"value":"5,25E-06","module":"C4","scenario":null},{"value":"-3,02E-05","module":"D","scenario":null},{"value":"2,58E-05","module":"A1A3","scenario":null}]},{"parameter":"EEE","unit":"MJ","values":[{"value":"4,78E-05","module":"A1","scenario":null},{"value":"0,00E+00","module":"A2","scenario":null},{"value":"3,10E-03","module":"A3","scenario":null},{"value":"0,00E+00","module":"A4","scenario":null},{"value":"3,73E-03","module":"A5","scenario":null},{"value":"0,00E+00","module":"C1","scenario":null},{"value":"0,00E+00","module":"C2","scenario":null},{"value":"7,13E-02","module":"C3","scenario":null},{"value":"5,22E-05","module":"C4","scenario":null},{"value":"-7,40E-05","module":"D","scenario":null},{"value":"3,15E-03","module":"A1A3","scenario":null}]},{"parameter":"EET","unit":"MJ","values":[{"value":"7,23E-04","module":"A1","scenario":null},{"value":"0,00E+00","module":"A2","scenario":null},{"value":"4,69E-02","module":"A3","scenario":null},{"value":"0,00E+00","module":"A4","scenario":null},{"value":"5,64E-02","module":"A5","scenario":null},{"value":"0,00E+00","module":"C1","scenario":null},{"value":"0,00E+00","module":"C2","scenario":null},{"value":"1,08E+00","module":"C3","scenario":null},{"value":"7,89E-04","module":"C4","scenario":null},{"value":"-1,12E-03","module":"D","scenario":null},{"value":"4,76E-02","module":"A1A3","scenario":null}]}]}