{"product_name":"PE Optimal Cable  Proctection Pipes in coil","epd_id":"NEPD-4484-3746-EN","compliance":["EN 15804+A2","ISO 14025","ISO 21930"],"producer_name":"Pipelife Sverige AB","environmental_impact":[{"parameter":"GWP-total","unit":"kg CO2-eq.","values":[{"value":"2,31E+00","module":"A1-A3","scenario":null},{"value":"8,72E-03","module":"A4","scenario":null},{"value":"1,95E-01","module":"A5","scenario":null},{"value":"0,00E+00","module":"C1","scenario":null},{"value":"1,63E-02","module":"C2","scenario":null},{"value":"1,51E+00","module":"C3","scenario":null},{"value":"5,81E-02","module":"C4","scenario":null},{"value":"-8,81E-02","module":"D","scenario":null}]},{"parameter":"GWP-fossil","unit":"kg CO2-eq.","values":[{"value":"2,30E+00","module":"A1-A3","scenario":null},{"value":"8,71E-03","module":"A4","scenario":null},{"value":"1,94E-01","module":"A5","scenario":null},{"value":"0,00E+00","module":"C1","scenario":null},{"value":"1,63E-02","module":"C2","scenario":null},{"value":"1,51E+00","module":"C3","scenario":null},{"value":"5,81E-02","module":"C4","scenario":null},{"value":"-8,50E-02","module":"D","scenario":null}]},{"parameter":"GWP-biogenic","unit":"kg CO2-eq.","values":[{"value":"1,17E-02","module":"A1-A3","scenario":null},{"value":"3,73E-06","module":"A4","scenario":null},{"value":"5,87E-04","module":"A5","scenario":null},{"value":"0,00E+00","module":"C1","scenario":null},{"value":"6,76E-06","module":"C2","scenario":null},{"value":"1,22E-05","module":"C3","scenario":null},{"value":"5,60E-06","module":"C4","scenario":null},{"value":"-1,76E-04","module":"D","scenario":null}]},{"parameter":"GWP-luluc","unit":"kg CO2-eq.","values":[{"value":"3,30E-03","module":"A1-A3","scenario":null},{"value":"2,65E-06","module":"A4","scenario":null},{"value":"1,66E-04","module":"A5","scenario":null},{"value":"0,00E+00","module":"C1","scenario":null},{"value":"5,81E-06","module":"C2","scenario":null},{"value":"1,79E-06","module":"C3","scenario":null},{"value":"1,26E-06","module":"C4","scenario":null},{"value":"-2,93E-03","module":"D","scenario":null}]},{"parameter":"ODP","unit":"kg CFC 11-eq.","values":[{"value":"1,24E-07","module":"A1-A3","scenario":null},{"value":"2,10E-09","module":"A4","scenario":null},{"value":"6,63E-09","module":"A5","scenario":null},{"value":"0,00E+00","module":"C1","scenario":null},{"value":"3,70E-09","module":"C2","scenario":null},{"value":"1,16E-09","module":"C3","scenario":null},{"value":"1,66E-09","module":"C4","scenario":null},{"value":"-6,20E-03","module":"D","scenario":null}]},{"parameter":"AP","unit":"mol H+-eq.","values":[{"value":"8,59E-03","module":"A1-A3","scenario":null},{"value":"2,80E-05","module":"A4","scenario":null},{"value":"4,45E-04","module":"A5","scenario":null},{"value":"0,00E+00","module":"C1","scenario":null},{"value":"4,69E-05","module":"C2","scenario":null},{"value":"1,89E-04","module":"C3","scenario":null},{"value":"4,21E-05","module":"C4","scenario":null},{"value":"-7,01E-04","module":"D","scenario":null}]},{"parameter":"POCP","unit":"kg NMVOC-eq.","values":[{"value":"7,96E-03","module":"A1-A3","scenario":null},{"value":"2,69E-05","module":"A4","scenario":null},{"value":"4,16E-04","module":"A5","scenario":null},{"value":"0,00E+00","module":"C1","scenario":null},{"value":"3,98E-05","module":"C2","scenario":null},{"value":"2,35E-04","module":"C3","scenario":null},{"value":"5,93E-05","module":"C4","scenario":null},{"value":"-6,83E-04","module":"D","scenario":null}]},{"parameter":"ADPE","unit":"kg Sb-eq.","values":[{"value":"2,59E-05","module":"A1-A3","scenario":null},{"value":"1,55E-07","module":"A4","scenario":null},{"value":"1,33E-06","module":"A5","scenario":null},{"value":"0,00E+00","module":"C1","scenario":null},{"value":"4,51E-07","module":"C2","scenario":null},{"value":"5,28E-08","module":"C3","scenario":null},{"value":"4,31E-08","module":"C4","scenario":null},{"value":"-8,46E-07","module":"D","scenario":null}]},{"parameter":"ADPF","unit":"MJ","values":[{"value":"7,92E+01","module":"A1-A3","scenario":null},{"value":"1,41E-01","module":"A4","scenario":null},{"value":"3,99E+00","module":"A5","scenario":null},{"value":"0,00E+00","module":"C1","scenario":null},{"value":"2,47E-01","module":"C2","scenario":null},{"value":"9,87E-02","module":"C3","scenario":null},{"value":"1,24E-01","module":"C4","scenario":null},{"value":"-1,22E+00","module":"D","scenario":null}]},{"parameter":"WDP","unit":"m3 world-eq.","values":[{"value":"5,57E+02","module":"A1-A3","scenario":null},{"value":"1,08E-01","module":"A4","scenario":null},{"value":"2,79E+01","module":"A5","scenario":null},{"value":"0,00E+00","module":"C1","scenario":null},{"value":"2,39E-01","module":"C2","scenario":null},{"value":"2,23E-01","module":"C3","scenario":null},{"value":"1,06E+00","module":"C4","scenario":null},{"value":"-1,51E+01","module":"D","scenario":null}]},{"parameter":"EP-freshwater","unit":"kg P-eq.","values":[{"value":"3,99E-05","module":"A1-A3","scenario":null},{"value":"6,93E-08","module":"A4","scenario":null},{"value":"2,01E-06","module":"A5","scenario":null},{"value":"0,00E+00","module":"C1","scenario":null},{"value":"1,31E-07","module":"C2","scenario":null},{"value":"1,16E-07","module":"C3","scenario":null},{"value":"6,45E-08","module":"C4","scenario":null},{"value":"-7,56E-06","module":"D","scenario":null}]},{"parameter":"EP-marine","unit":"kg N-eq.","values":[{"value":"1,62E-03","module":"A1-A3","scenario":null},{"value":"6,14E-06","module":"A4","scenario":null},{"value":"9,00E-05","module":"A5","scenario":null},{"value":"0,00E+00","module":"C1","scenario":null},{"value":"9,29E-06","module":"C2","scenario":null},{"value":"9,07E-05","module":"C3","scenario":null},{"value":"7,43E-05","module":"C4","scenario":null},{"value":"-2,29E-04","module":"D","scenario":null}]},{"parameter":"EP-terrestrial","unit":"mol N-eq.","values":[{"value":"1,81E-02","module":"A1-A3","scenario":null},{"value":"6,85E-05","module":"A4","scenario":null},{"value":"9,71E-04","module":"A5","scenario":null},{"value":"0,00E+00","module":"C1","scenario":null},{"value":"1,04E-04","module":"C2","scenario":null},{"value":"9,81E-04","module":"C3","scenario":null},{"value":"1,66E-04","module":"C4","scenario":null},{"value":"-2,48E-03","module":"D","scenario":null}]},{"parameter":"GWP-IOBC","unit":"kg CO2-eq.","values":[{"value":"2,17E+00","module":"A1-A3","scenario":null},{"value":"8,72E-03","module":"A4","scenario":null},{"value":"1,85E-01","module":"A5","scenario":null},{"value":"0,00E+00","module":"C1","scenario":null},{"value":"1,63E-02","module":"C2","scenario":null},{"value":"1,51E+00","module":"C3","scenario":null},{"value":"1,02E-03","module":"C4","scenario":null},{"value":"-8,69E-02","module":"D","scenario":null}]}],"additional_environmental_impact":[{"parameter":"PM","unit":"disease incidence","values":[{"value":"8,17E-08","module":"A1-A3","scenario":null},{"value":"8,00E-10","module":"A4","scenario":null},{"value":"4,25E-09","module":"A5","scenario":null},{"value":"0,00E+00","module":"C1","scenario":null},{"value":"1,00E-09","module":"C2","scenario":null},{"value":"7,40E-10","module":"C3","scenario":null},{"value":"8,24E-10","module":"C4","scenario":null},{"value":"-4,25E-08","module":"D","scenario":null}]},{"parameter":"ETP-fw","unit":"CTUe","values":[{"value":"1,63E+01","module":"A1-A3","scenario":null},{"value":"1,03E-01","module":"A4","scenario":null},{"value":"8,54E-01","module":"A5","scenario":null},{"value":"0,00E+00","module":"C1","scenario":null},{"value":"1,83E-01","module":"C2","scenario":null},{"value":"2,95E-01","module":"C3","scenario":null},{"value":"1,54E-01","module":"C4","scenario":null},{"value":"-6,61E+00","module":"D","scenario":null}]},{"parameter":"HTP-c","unit":"CTUh","values":[{"value":"6,68E-10","module":"A1-A3","scenario":null},{"value":"0,00E+00","module":"A4","scenario":null},{"value":"3,50E-11","module":"A5","scenario":null},{"value":"0,00E+00","module":"C1","scenario":null},{"value":"0,00E+00","module":"C2","scenario":null},{"value":"3,40E-11","module":"C3","scenario":null},{"value":"4,00E-12","module":"C4","scenario":null},{"value":"-1,21E-10","module":"D","scenario":null}]},{"parameter":"HTP-nc","unit":"CTUh","values":[{"value":"1,78E-08","module":"A1-A3","scenario":null},{"value":"1,00E-10","module":"A4","scenario":null},{"value":"9,74E-10","module":"A5","scenario":null},{"value":"0,00E+00","module":"C1","scenario":null},{"value":"2,00E-10","module":"C2","scenario":null},{"value":"1,27E-09","module":"C3","scenario":null},{"value":"1,19E-10","module":"C4","scenario":null},{"value":"-6,34E-09","module":"D","scenario":null}]},{"parameter":"SQP","unit":"unitless","values":[{"value":"6,64E+00","module":"A1-A3","scenario":null},{"value":"1,62E-01","module":"A4","scenario":null},{"value":"3,72E-01","module":"A5","scenario":null},{"value":"0,00E+00","module":"C1","scenario":null},{"value":"1,73E-01","module":"C2","scenario":null},{"value":"1,20E-02","module":"C3","scenario":null},{"value":"4,59E-01","module":"C4","scenario":null},{"value":"-8,13E+00","module":"D","scenario":null}]},{"parameter":"IRP","unit":"kBq U235-eq.","values":[{"value":"2,24E-01","module":"A1-A3","scenario":null},{"value":"6,18E-04","module":"A4","scenario":null},{"value":"1,13E-02","module":"A5","scenario":null},{"value":"0,00E+00","module":"C1","scenario":null},{"value":"1,08E-03","module":"C2","scenario":null},{"value":"1,67E-04","module":"C3","scenario":null},{"value":"5,96E-04","module":"C4","scenario":null},{"value":"-7,77E-03","module":"D","scenario":null}]}],"resource_use":[{"parameter":"PERE","unit":"MJ","values":[{"value":"3,52E+00","module":"A1-A3","scenario":null},{"value":"1,78E-03","module":"A4","scenario":null},{"value":"1,77E-01","module":"A5","scenario":null},{"value":"0,00E+00","module":"C1","scenario":null},{"value":"3,54E-03","module":"C2","scenario":null},{"value":"2,90E-03","module":"C3","scenario":null},{"value":"5,83E-03","module":"C4","scenario":null},{"value":"-7,51E+00","module":"D","scenario":null}]},{"parameter":"PERM","unit":"MJ","values":[{"value":"0,00E+00","module":"A1-A3","scenario":null},{"value":"0,00E+00","module":"A4","scenario":null},{"value":"0,00E+00","module":"A5","scenario":null},{"value":"0,00E+00","module":"C1","scenario":null},{"value":"0,00E+00","module":"C2","scenario":null},{"value":"0,00E+00","module":"C3","scenario":null},{"value":"0,00E+00","module":"C4","scenario":null},{"value":"0,00E+00","module":"D","scenario":null}]},{"parameter":"PERT","unit":"MJ","values":[{"value":"3,52E+00","module":"A1-A3","scenario":null},{"value":"1,78E-03","module":"A4","scenario":null},{"value":"1,77E-01","module":"A5","scenario":null},{"value":"0,00E+00","module":"C1","scenario":null},{"value":"3,54E-03","module":"C2","scenario":null},{"value":"2,90E-03","module":"C3","scenario":null},{"value":"5,83E-03","module":"C4","scenario":null},{"value":"-7,51E+00","module":"D","scenario":null}]},{"parameter":"PENRE","unit":"MJ","values":[{"value":"3,99E+01","module":"A1-A3","scenario":null},{"value":"1,41E-01","module":"A4","scenario":null},{"value":"2,02E+00","module":"A5","scenario":null},{"value":"0,00E+00","module":"C1","scenario":null},{"value":"2,47E-01","module":"C2","scenario":null},{"value":"9,87E-02","module":"C3","scenario":null},{"value":"1,24E-01","module":"C4","scenario":null},{"value":"-1,22E+00","module":"D","scenario":null}]},{"parameter":"PENRM","unit":"MJ","values":[{"value":"4,25E+01","module":"A1-A3","scenario":null},{"value":"0,00E+00","module":"A4","scenario":null},{"value":"2,12E+00","module":"A5","scenario":null},{"value":"0,00E+00","module":"C1","scenario":null},{"value":"0,00E+00","module":"C2","scenario":null},{"value":"0,00E+00","module":"C3","scenario":null},{"value":"0,00E+00","module":"C4","scenario":null},{"value":"0,00E+00","module":"D","scenario":null}]},{"parameter":"PENRT","unit":"MJ","values":[{"value":"8,24E+01","module":"A1-A3","scenario":null},{"value":"1,41E-01","module":"A4","scenario":null},{"value":"4,15E+00","module":"A5","scenario":null},{"value":"0,00E+00","module":"C1","scenario":null},{"value":"2,47E-01","module":"C2","scenario":null},{"value":"9,87E-02","module":"C3","scenario":null},{"value":"1,24E-01","module":"C4","scenario":null},{"value":"-1,22E+00","module":"D","scenario":null}]},{"parameter":"SM","unit":"kg","values":[{"value":"5,71E-03","module":"A1-A3","scenario":null},{"value":"0,00E+00","module":"A4","scenario":null},{"value":"2,88E-04","module":"A5","scenario":null},{"value":"0,00E+00","module":"C1","scenario":null},{"value":"0,00E+00","module":"C2","scenario":null},{"value":"0,00E+00","module":"C3","scenario":null},{"value":"5,49E-05","module":"C4","scenario":null},{"value":"0,00E+00","module":"D","scenario":null}]},{"parameter":"RSF","unit":"MJ","values":[{"value":"8,44E-02","module":"A1-A3","scenario":null},{"value":"6,23E-05","module":"A4","scenario":null},{"value":"4,24E-03","module":"A5","scenario":null},{"value":"0,00E+00","module":"C1","scenario":null},{"value":"1,26E-04","module":"C2","scenario":null},{"value":"8,17E-05","module":"C3","scenario":null},{"value":"1,23E-04","module":"C4","scenario":null},{"value":"-1,32E-03","module":"D","scenario":null}]},{"parameter":"NRSF","unit":"MJ","values":[{"value":"4,60E-02","module":"A1-A3","scenario":null},{"value":"2,09E-04","module":"A4","scenario":null},{"value":"2,43E-03","module":"A5","scenario":null},{"value":"0,00E+00","module":"C1","scenario":null},{"value":"4,52E-04","module":"C2","scenario":null},{"value":"0,00E+00","module":"C3","scenario":null},{"value":"1,97E-03","module":"C4","scenario":null},{"value":"-4,45E-01","module":"D","scenario":null}]},{"parameter":"FW","unit":"m3","values":[{"value":"8,37E-02","module":"A1-A3","scenario":null},{"value":"1,61E-05","module":"A4","scenario":null},{"value":"4,21E-03","module":"A5","scenario":null},{"value":"0,00E+00","module":"C1","scenario":null},{"value":"2,64E-05","module":"C2","scenario":null},{"value":"2,79E-04","module":"C3","scenario":null},{"value":"1,51E-04","module":"C4","scenario":null},{"value":"-9,05E-03","module":"D","scenario":null}]}],"end_of_life_waste":[{"parameter":"HWD","unit":"kg","values":[{"value":"4,60E-03","module":"A1-A3","scenario":null},{"value":"7,74E-06","module":"A4","scenario":null},{"value":"9,77E-04","module":"A5","scenario":null},{"value":"0,00E+00","module":"C1","scenario":null},{"value":"1,27E-05","module":"C2","scenario":null},{"value":"0,00E+00","module":"C3","scenario":null},{"value":"1,49E-02","module":"C4","scenario":null},{"value":"-5,72E-05","module":"D","scenario":null}]},{"parameter":"NHWD","unit":"kg","values":[{"value":"2,38E-01","module":"A1-A3","scenario":null},{"value":"1,23E-02","module":"A4","scenario":null},{"value":"3,85E-02","module":"A5","scenario":null},{"value":"0,00E+00","module":"C1","scenario":null},{"value":"1,20E-02","module":"C2","scenario":null},{"value":"0,00E+00","module":"C3","scenario":null},{"value":"5,09E-01","module":"C4","scenario":null},{"value":"-2,87E-02","module":"D","scenario":null}]},{"parameter":"RWD","unit":"kg","values":[{"value":"1,38E-04","module":"A1-A3","scenario":null},{"value":"9,66E-07","module":"A4","scenario":null},{"value":"7,05E-06","module":"A5","scenario":null},{"value":"0,00E+00","module":"C1","scenario":null},{"value":"1,68E-06","module":"C2","scenario":null},{"value":"0,00E+00","module":"C3","scenario":null},{"value":"8,10E-07","module":"C4","scenario":null},{"value":"-6,37E-06","module":"D","scenario":null}]}],"end_of_life_flow":[{"parameter":"CRU","unit":"kg","values":[{"value":"0,00E+00","module":"A1-A3","scenario":null},{"value":"0,00E+00","module":"A4","scenario":null},{"value":"0,00E+00","module":"A5","scenario":null},{"value":"0,00E+00","module":"C1","scenario":null},{"value":"0,00E+00","module":"C2","scenario":null},{"value":"0,00E+00","module":"C3","scenario":null},{"value":"0,00E+00","module":"C4","scenario":null},{"value":"0,00E+00","module":"D","scenario":null}]},{"parameter":"MFR","unit":"kg","values":[{"value":"8,77E-04","module":"A1-A3","scenario":null},{"value":"0,00E+00","module":"A4","scenario":null},{"value":"4,61E-05","module":"A5","scenario":null},{"value":"0,00E+00","module":"C1","scenario":null},{"value":"0,00E+00","module":"C2","scenario":null},{"value":"0,00E+00","module":"C3","scenario":null},{"value":"4,48E-05","module":"C4","scenario":null},{"value":"0,00E+00","module":"D","scenario":null}]},{"parameter":"MER","unit":"kg","values":[{"value":"3,73E-03","module":"A1-A3","scenario":null},{"value":"0,00E+00","module":"A4","scenario":null},{"value":"2,52E-02","module":"A5","scenario":null},{"value":"0,00E+00","module":"C1","scenario":null},{"value":"0,00E+00","module":"C2","scenario":null},{"value":"5,00E-01","module":"C3","scenario":null},{"value":"1,10E-06","module":"C4","scenario":null},{"value":"0,00E+00","module":"D","scenario":null}]},{"parameter":"EEE","unit":"MJ","values":[{"value":"1,12E-02","module":"A1-A3","scenario":null},{"value":"0,00E+00","module":"A4","scenario":null},{"value":"4,90E-02","module":"A5","scenario":null},{"value":"0,00E+00","module":"C1","scenario":null},{"value":"0,00E+00","module":"C2","scenario":null},{"value":"9,70E-01","module":"C3","scenario":null},{"value":"7,12E-05","module":"C4","scenario":null},{"value":"0,00E+00","module":"D","scenario":null}]},{"parameter":"EET","unit":"MJ","values":[{"value":"1,70E-01","module":"A1-A3","scenario":null},{"value":"0,00E+00","module":"A4","scenario":null},{"value":"7,42E-01","module":"A5","scenario":null},{"value":"0,00E+00","module":"C1","scenario":null},{"value":"0,00E+00","module":"C2","scenario":null},{"value":"1,47E+01","module":"C3","scenario":null},{"value":"1,08E-03","module":"C4","scenario":null},{"value":"0,00E+00","module":"D","scenario":null}]}]}