{"product_name":"1X400+35 NOIK-CU 17,5kV","epd_id":"NEPD-5252-4584-EN","compliance":["EN 15804+A2","ISO 14025","ISO 21930"],"producer_name":"NKT headquarter Denmark A/S","environmental_impact":[{"parameter":"GWP-total","unit":"kg CO2-eq.","values":[{"value":"3,35E+01","module":"A1","scenario":null},{"value":"3,42E-01","module":"A2","scenario":null},{"value":"9,19E-01","module":"A3","scenario":null},{"value":"1,57E-01","module":"A4","scenario":null},{"value":"7,27E-01","module":"A5","scenario":null},{"value":"0,00E+00","module":"B1","scenario":null},{"value":"0,00E+00","module":"B2","scenario":null},{"value":"0,00E+00","module":"B3","scenario":null},{"value":"0,00E+00","module":"B4","scenario":null},{"value":"0,00E+00","module":"B5","scenario":null},{"value":"3,89E-03","module":"B6","scenario":null},{"value":"0,00E+00","module":"B7","scenario":null},{"value":"0,00E+00","module":"C1","scenario":null},{"value":"2,36E-01","module":"C2","scenario":null},{"value":"1,31E+00","module":"C3","scenario":null},{"value":"7,70E-02","module":"C4","scenario":null},{"value":"-3,65E+00","module":"D","scenario":null},{"value":"3,48E+01","module":"A1A3","scenario":null}]},{"parameter":"GWP-fossil","unit":"kg CO2-eq.","values":[{"value":"3,28E+01","module":"A1","scenario":null},{"value":"3,42E-01","module":"A2","scenario":null},{"value":"9,10E-01","module":"A3","scenario":null},{"value":"1,57E-01","module":"A4","scenario":null},{"value":"7,12E-01","module":"A5","scenario":null},{"value":"0,00E+00","module":"B1","scenario":null},{"value":"0,00E+00","module":"B2","scenario":null},{"value":"0,00E+00","module":"B3","scenario":null},{"value":"0,00E+00","module":"B4","scenario":null},{"value":"0,00E+00","module":"B5","scenario":null},{"value":"3,84E-03","module":"B6","scenario":null},{"value":"0,00E+00","module":"B7","scenario":null},{"value":"0,00E+00","module":"C1","scenario":null},{"value":"2,36E-01","module":"C2","scenario":null},{"value":"1,31E+00","module":"C3","scenario":null},{"value":"7,70E-02","module":"C4","scenario":null},{"value":"-3,63E+00","module":"D","scenario":null},{"value":"3,41E+01","module":"A1A3","scenario":null}]},{"parameter":"GWP-biogenic","unit":"kg CO2-eq.","values":[{"value":"6,89E-01","module":"A1","scenario":null},{"value":"1,40E-04","module":"A2","scenario":null},{"value":"8,88E-03","module":"A3","scenario":null},{"value":"6,50E-05","module":"A4","scenario":null},{"value":"1,40E-02","module":"A5","scenario":null},{"value":"0,00E+00","module":"B1","scenario":null},{"value":"0,00E+00","module":"B2","scenario":null},{"value":"0,00E+00","module":"B3","scenario":null},{"value":"0,00E+00","module":"B4","scenario":null},{"value":"0,00E+00","module":"B5","scenario":null},{"value":"3,98E-05","module":"B6","scenario":null},{"value":"0,00E+00","module":"B7","scenario":null},{"value":"0,00E+00","module":"C1","scenario":null},{"value":"9,76E-05","module":"C2","scenario":null},{"value":"1,68E-05","module":"C3","scenario":null},{"value":"5,16E-06","module":"C4","scenario":null},{"value":"-1,67E-02","module":"D","scenario":null},{"value":"6,98E-01","module":"A1A3","scenario":null}]},{"parameter":"GWP-luluc","unit":"kg CO2-eq.","values":[{"value":"2,67E-02","module":"A1","scenario":null},{"value":"1,27E-04","module":"A2","scenario":null},{"value":"7,60E-05","module":"A3","scenario":null},{"value":"5,59E-05","module":"A4","scenario":null},{"value":"5,40E-04","module":"A5","scenario":null},{"value":"0,00E+00","module":"B1","scenario":null},{"value":"0,00E+00","module":"B2","scenario":null},{"value":"0,00E+00","module":"B3","scenario":null},{"value":"0,00E+00","module":"B4","scenario":null},{"value":"0,00E+00","module":"B5","scenario":null},{"value":"5,18E-06","module":"B6","scenario":null},{"value":"0,00E+00","module":"B7","scenario":null},{"value":"0,00E+00","module":"C1","scenario":null},{"value":"8,39E-05","module":"C2","scenario":null},{"value":"2,86E-06","module":"C3","scenario":null},{"value":"9,69E-06","module":"C4","scenario":null},{"value":"-6,32E-03","module":"D","scenario":null},{"value":"2,69E-02","module":"A1A3","scenario":null}]},{"parameter":"ODP","unit":"kg CFC 11-eq.","values":[{"value":"4,66E-05","module":"A1","scenario":null},{"value":"7,76E-08","module":"A2","scenario":null},{"value":"1,21E-07","module":"A3","scenario":null},{"value":"3,56E-08","module":"A4","scenario":null},{"value":"9,37E-07","module":"A5","scenario":null},{"value":"0,00E+00","module":"B1","scenario":null},{"value":"0,00E+00","module":"B2","scenario":null},{"value":"0,00E+00","module":"B3","scenario":null},{"value":"0,00E+00","module":"B4","scenario":null},{"value":"0,00E+00","module":"B5","scenario":null},{"value":"1,31E-10","module":"B6","scenario":null},{"value":"0,00E+00","module":"B7","scenario":null},{"value":"0,00E+00","module":"C1","scenario":null},{"value":"5,34E-08","module":"C2","scenario":null},{"value":"1,64E-09","module":"C3","scenario":null},{"value":"7,68E-09","module":"C4","scenario":null},{"value":"-5,42E-03","module":"D","scenario":null},{"value":"4,68E-05","module":"A1A3","scenario":null}]},{"parameter":"AP","unit":"mol H+-eq.","values":[{"value":"3,25E+00","module":"A1","scenario":null},{"value":"1,42E-03","module":"A2","scenario":null},{"value":"1,32E-03","module":"A3","scenario":null},{"value":"4,52E-04","module":"A4","scenario":null},{"value":"6,52E-02","module":"A5","scenario":null},{"value":"0,00E+00","module":"B1","scenario":null},{"value":"0,00E+00","module":"B2","scenario":null},{"value":"0,00E+00","module":"B3","scenario":null},{"value":"0,00E+00","module":"B4","scenario":null},{"value":"0,00E+00","module":"B5","scenario":null},{"value":"1,54E-05","module":"B6","scenario":null},{"value":"0,00E+00","module":"B7","scenario":null},{"value":"0,00E+00","module":"C1","scenario":null},{"value":"6,77E-04","module":"C2","scenario":null},{"value":"2,07E-04","module":"C3","scenario":null},{"value":"2,09E-04","module":"C4","scenario":null},{"value":"-5,98E-01","module":"D","scenario":null},{"value":"3,26E+00","module":"A1A3","scenario":null}]},{"parameter":"POCP","unit":"kg NMVOC-eq.","values":[{"value":"4,85E-01","module":"A1","scenario":null},{"value":"1,13E-03","module":"A2","scenario":null},{"value":"1,30E-03","module":"A3","scenario":null},{"value":"3,83E-04","module":"A4","scenario":null},{"value":"9,77E-03","module":"A5","scenario":null},{"value":"0,00E+00","module":"B1","scenario":null},{"value":"0,00E+00","module":"B2","scenario":null},{"value":"0,00E+00","module":"B3","scenario":null},{"value":"0,00E+00","module":"B4","scenario":null},{"value":"0,00E+00","module":"B5","scenario":null},{"value":"7,89E-06","module":"B6","scenario":null},{"value":"0,00E+00","module":"B7","scenario":null},{"value":"0,00E+00","module":"C1","scenario":null},{"value":"5,74E-04","module":"C2","scenario":null},{"value":"2,51E-04","module":"C3","scenario":null},{"value":"2,50E-04","module":"C4","scenario":null},{"value":"-1,04E-01","module":"D","scenario":null},{"value":"4,87E-01","module":"A1A3","scenario":null}]},{"parameter":"ADPE","unit":"kg Sb-eq.","values":[{"value":"8,96E-03","module":"A1","scenario":null},{"value":"9,14E-06","module":"A2","scenario":null},{"value":"1,06E-05","module":"A3","scenario":null},{"value":"4,34E-06","module":"A4","scenario":null},{"value":"1,80E-04","module":"A5","scenario":null},{"value":"0,00E+00","module":"B1","scenario":null},{"value":"0,00E+00","module":"B2","scenario":null},{"value":"0,00E+00","module":"B3","scenario":null},{"value":"0,00E+00","module":"B4","scenario":null},{"value":"0,00E+00","module":"B5","scenario":null},{"value":"3,42E-08","module":"B6","scenario":null},{"value":"0,00E+00","module":"B7","scenario":null},{"value":"0,00E+00","module":"C1","scenario":null},{"value":"6,51E-06","module":"C2","scenario":null},{"value":"7,97E-08","module":"C3","scenario":null},{"value":"2,06E-07","module":"C4","scenario":null},{"value":"-3,35E-03","module":"D","scenario":null},{"value":"8,98E-03","module":"A1A3","scenario":null}]},{"parameter":"ADPF","unit":"MJ","values":[{"value":"4,13E+02","module":"A1","scenario":null},{"value":"5,14E+00","module":"A2","scenario":null},{"value":"1,37E+01","module":"A3","scenario":null},{"value":"2,38E+00","module":"A4","scenario":null},{"value":"8,70E+00","module":"A5","scenario":null},{"value":"0,00E+00","module":"B1","scenario":null},{"value":"0,00E+00","module":"B2","scenario":null},{"value":"0,00E+00","module":"B3","scenario":null},{"value":"0,00E+00","module":"B4","scenario":null},{"value":"0,00E+00","module":"B5","scenario":null},{"value":"4,98E-02","module":"B6","scenario":null},{"value":"0,00E+00","module":"B7","scenario":null},{"value":"0,00E+00","module":"C1","scenario":null},{"value":"3,56E+00","module":"C2","scenario":null},{"value":"1,19E-01","module":"C3","scenario":null},{"value":"6,21E-01","module":"C4","scenario":null},{"value":"-3,28E+01","module":"D","scenario":null},{"value":"4,32E+02","module":"A1A3","scenario":null}]},{"parameter":"WDP","unit":"m3 world-eq.","values":[{"value":"1,01E+02","module":"A1","scenario":null},{"value":"4,82E+00","module":"A2","scenario":null},{"value":"3,33E+00","module":"A3","scenario":null},{"value":"2,30E+00","module":"A4","scenario":null},{"value":"2,52E+00","module":"A5","scenario":null},{"value":"0,00E+00","module":"B1","scenario":null},{"value":"0,00E+00","module":"B2","scenario":null},{"value":"0,00E+00","module":"B3","scenario":null},{"value":"0,00E+00","module":"B4","scenario":null},{"value":"0,00E+00","module":"B5","scenario":null},{"value":"7,74E-01","module":"B6","scenario":null},{"value":"0,00E+00","module":"B7","scenario":null},{"value":"0,00E+00","module":"C1","scenario":null},{"value":"3,45E+00","module":"C2","scenario":null},{"value":"5,77E-01","module":"C3","scenario":null},{"value":"1,41E+01","module":"C4","scenario":null},{"value":"1,81E+02","module":"D","scenario":null},{"value":"1,09E+02","module":"A1A3","scenario":null}]},{"parameter":"EP-freshwater","unit":"kg P-eq.","values":[{"value":"3,21E-02","module":"A1","scenario":null},{"value":"2,67E-06","module":"A2","scenario":null},{"value":"4,01E-06","module":"A3","scenario":null},{"value":"1,26E-06","module":"A4","scenario":null},{"value":"6,41E-04","module":"A5","scenario":null},{"value":"0,00E+00","module":"B1","scenario":null},{"value":"0,00E+00","module":"B2","scenario":null},{"value":"0,00E+00","module":"B3","scenario":null},{"value":"0,00E+00","module":"B4","scenario":null},{"value":"0,00E+00","module":"B5","scenario":null},{"value":"3,15E-07","module":"B6","scenario":null},{"value":"0,00E+00","module":"B7","scenario":null},{"value":"0,00E+00","module":"C1","scenario":null},{"value":"1,88E-06","module":"C2","scenario":null},{"value":"1,53E-07","module":"C3","scenario":null},{"value":"4,55E-07","module":"C4","scenario":null},{"value":"-4,03E-03","module":"D","scenario":null},{"value":"3,21E-02","module":"A1A3","scenario":null}]},{"parameter":"EP-marine","unit":"kg N-eq.","values":[{"value":"1,06E-01","module":"A1","scenario":null},{"value":"3,02E-04","module":"A2","scenario":null},{"value":"3,91E-04","module":"A3","scenario":null},{"value":"8,94E-05","module":"A4","scenario":null},{"value":"2,15E-03","module":"A5","scenario":null},{"value":"0,00E+00","module":"B1","scenario":null},{"value":"0,00E+00","module":"B2","scenario":null},{"value":"0,00E+00","module":"B3","scenario":null},{"value":"0,00E+00","module":"B4","scenario":null},{"value":"0,00E+00","module":"B5","scenario":null},{"value":"2,59E-06","module":"B6","scenario":null},{"value":"0,00E+00","module":"B7","scenario":null},{"value":"0,00E+00","module":"C1","scenario":null},{"value":"1,34E-04","module":"C2","scenario":null},{"value":"9,93E-05","module":"C3","scenario":null},{"value":"1,32E-04","module":"C4","scenario":null},{"value":"-2,47E-02","module":"D","scenario":null},{"value":"1,07E-01","module":"A1A3","scenario":null}]},{"parameter":"EP-terrestrial","unit":"mol N-eq.","values":[{"value":"1,53E+00","module":"A1","scenario":null},{"value":"3,37E-03","module":"A2","scenario":null},{"value":"4,07E-03","module":"A3","scenario":null},{"value":"9,99E-04","module":"A4","scenario":null},{"value":"3,07E-02","module":"A5","scenario":null},{"value":"0,00E+00","module":"B1","scenario":null},{"value":"0,00E+00","module":"B2","scenario":null},{"value":"0,00E+00","module":"B3","scenario":null},{"value":"0,00E+00","module":"B4","scenario":null},{"value":"0,00E+00","module":"B5","scenario":null},{"value":"3,70E-05","module":"B6","scenario":null},{"value":"0,00E+00","module":"B7","scenario":null},{"value":"0,00E+00","module":"C1","scenario":null},{"value":"1,50E-03","module":"C2","scenario":null},{"value":"1,05E-03","module":"C3","scenario":null},{"value":"8,41E-04","module":"C4","scenario":null},{"value":"-3,83E-01","module":"D","scenario":null},{"value":"1,53E+00","module":"A1A3","scenario":null}]},{"parameter":"GWP-IOBC","unit":"kg CO2-eq.","values":[{"value":"3,34E+01","module":"A1","scenario":null},{"value":"3,42E-01","module":"A2","scenario":null},{"value":"8,95E-01","module":"A3","scenario":null},{"value":"1,57E-01","module":"A4","scenario":null},{"value":"7,23E-01","module":"A5","scenario":null},{"value":"0,00E+00","module":"B1","scenario":null},{"value":"0,00E+00","module":"B2","scenario":null},{"value":"0,00E+00","module":"B3","scenario":null},{"value":"0,00E+00","module":"B4","scenario":null},{"value":"0,00E+00","module":"B5","scenario":null},{"value":"5,38E-03","module":"B6","scenario":null},{"value":"0,00E+00","module":"B7","scenario":null},{"value":"0,00E+00","module":"C1","scenario":null},{"value":"2,36E-01","module":"C2","scenario":null},{"value":"1,31E+00","module":"C3","scenario":null},{"value":"2,75E-02","module":"C4","scenario":null},{"value":"-1,76E+00","module":"D","scenario":null},{"value":"3,47E+01","module":"A1A3","scenario":null}]}],"additional_environmental_impact":[{"parameter":"PM","unit":"disease incidence","values":[{"value":"5,76E-06","module":"A1","scenario":null},{"value":"2,02E-08","module":"A2","scenario":null},{"value":"1,37E-08","module":"A3","scenario":null},{"value":"9,62E-09","module":"A4","scenario":null},{"value":"1,16E-07","module":"A5","scenario":null},{"value":"0,00E+00","module":"B1","scenario":null},{"value":"0,00E+00","module":"B2","scenario":null},{"value":"0,00E+00","module":"B3","scenario":null},{"value":"0,00E+00","module":"B4","scenario":null},{"value":"0,00E+00","module":"B5","scenario":null},{"value":"7,60E-11","module":"B6","scenario":null},{"value":"0,00E+00","module":"B7","scenario":null},{"value":"0,00E+00","module":"C1","scenario":null},{"value":"1,44E-08","module":"C2","scenario":null},{"value":"8,58E-10","module":"C3","scenario":null},{"value":"3,72E-09","module":"C4","scenario":null},{"value":"-1,23E-06","module":"D","scenario":null},{"value":"5,79E-06","module":"A1A3","scenario":null}]},{"parameter":"ETP-fw","unit":"CTUe","values":[{"value":"2,44E+04","module":"A1","scenario":null},{"value":"3,78E+00","module":"A2","scenario":null},{"value":"3,26E+00","module":"A3","scenario":null},{"value":"1,76E+00","module":"A4","scenario":null},{"value":"5,08E+02","module":"A5","scenario":null},{"value":"0,00E+00","module":"B1","scenario":null},{"value":"0,00E+00","module":"B2","scenario":null},{"value":"0,00E+00","module":"B3","scenario":null},{"value":"0,00E+00","module":"B4","scenario":null},{"value":"0,00E+00","module":"B5","scenario":null},{"value":"8,87E-02","module":"B6","scenario":null},{"value":"0,00E+00","module":"B7","scenario":null},{"value":"0,00E+00","module":"C1","scenario":null},{"value":"2,64E+00","module":"C2","scenario":null},{"value":"1,13E+00","module":"C3","scenario":null},{"value":"9,46E+02","module":"C4","scenario":null},{"value":"-5,50E+03","module":"D","scenario":null},{"value":"2,44E+04","module":"A1A3","scenario":null}]},{"parameter":"HTP-c","unit":"CTUh","values":[{"value":"5,96E-07","module":"A1","scenario":null},{"value":"0,00E+00","module":"A2","scenario":null},{"value":"3,83E-10","module":"A3","scenario":null},{"value":"0,00E+00","module":"A4","scenario":null},{"value":"1,19E-08","module":"A5","scenario":null},{"value":"0,00E+00","module":"B1","scenario":null},{"value":"0,00E+00","module":"B2","scenario":null},{"value":"0,00E+00","module":"B3","scenario":null},{"value":"0,00E+00","module":"B4","scenario":null},{"value":"0,00E+00","module":"B5","scenario":null},{"value":"2,00E-12","module":"B6","scenario":null},{"value":"0,00E+00","module":"B7","scenario":null},{"value":"0,00E+00","module":"C1","scenario":null},{"value":"0,00E+00","module":"C2","scenario":null},{"value":"4,50E-11","module":"C3","scenario":null},{"value":"4,50E-11","module":"C4","scenario":null},{"value":"-7,76E-08","module":"D","scenario":null},{"value":"5,96E-07","module":"A1A3","scenario":null}]},{"parameter":"HTP-nc","unit":"CTUh","values":[{"value":"5,31E-05","module":"A1","scenario":null},{"value":"4,07E-09","module":"A2","scenario":null},{"value":"4,89E-09","module":"A3","scenario":null},{"value":"1,92E-09","module":"A4","scenario":null},{"value":"1,06E-06","module":"A5","scenario":null},{"value":"0,00E+00","module":"B1","scenario":null},{"value":"0,00E+00","module":"B2","scenario":null},{"value":"0,00E+00","module":"B3","scenario":null},{"value":"0,00E+00","module":"B4","scenario":null},{"value":"0,00E+00","module":"B5","scenario":null},{"value":"5,80E-11","module":"B6","scenario":null},{"value":"0,00E+00","module":"B7","scenario":null},{"value":"0,00E+00","module":"C1","scenario":null},{"value":"2,89E-09","module":"C2","scenario":null},{"value":"1,92E-09","module":"C3","scenario":null},{"value":"8,63E-10","module":"C4","scenario":null},{"value":"-6,65E-06","module":"D","scenario":null},{"value":"5,31E-05","module":"A1A3","scenario":null}]},{"parameter":"SQP","unit":"unitless","values":[{"value":"3,16E+02","module":"A1","scenario":null},{"value":"3,48E+00","module":"A2","scenario":null},{"value":"4,83E-01","module":"A3","scenario":null},{"value":"1,66E+00","module":"A4","scenario":null},{"value":"6,45E+00","module":"A5","scenario":null},{"value":"0,00E+00","module":"B1","scenario":null},{"value":"0,00E+00","module":"B2","scenario":null},{"value":"0,00E+00","module":"B3","scenario":null},{"value":"0,00E+00","module":"B4","scenario":null},{"value":"0,00E+00","module":"B5","scenario":null},{"value":"8,19E-02","module":"B6","scenario":null},{"value":"0,00E+00","module":"B7","scenario":null},{"value":"0,00E+00","module":"C1","scenario":null},{"value":"2,49E+00","module":"C2","scenario":null},{"value":"1,82E-02","module":"C3","scenario":null},{"value":"1,31E+00","module":"C4","scenario":null},{"value":"-7,68E+01","module":"D","scenario":null},{"value":"3,20E+02","module":"A1A3","scenario":null}]},{"parameter":"IRP","unit":"kBq U235-eq.","values":[{"value":"8,02E-01","module":"A1","scenario":null},{"value":"2,24E-02","module":"A2","scenario":null},{"value":"8,68E-03","module":"A3","scenario":null},{"value":"1,04E-02","module":"A4","scenario":null},{"value":"1,70E-02","module":"A5","scenario":null},{"value":"0,00E+00","module":"B1","scenario":null},{"value":"0,00E+00","module":"B2","scenario":null},{"value":"0,00E+00","module":"B3","scenario":null},{"value":"0,00E+00","module":"B4","scenario":null},{"value":"0,00E+00","module":"B5","scenario":null},{"value":"2,44E-04","module":"B6","scenario":null},{"value":"0,00E+00","module":"B7","scenario":null},{"value":"0,00E+00","module":"C1","scenario":null},{"value":"1,56E-02","module":"C2","scenario":null},{"value":"2,52E-04","module":"C3","scenario":null},{"value":"3,95E-03","module":"C4","scenario":null},{"value":"-4,63E-02","module":"D","scenario":null},{"value":"8,33E-01","module":"A1A3","scenario":null}]}],"resource_use":[{"parameter":"PERE","unit":"MJ","values":[{"value":"5,19E+01","module":"A1","scenario":null},{"value":"7,21E-02","module":"A2","scenario":null},{"value":"1,34E+01","module":"A3","scenario":null},{"value":"3,40E-02","module":"A4","scenario":null},{"value":"1,31E+00","module":"A5","scenario":null},{"value":"0,00E+00","module":"B1","scenario":null},{"value":"0,00E+00","module":"B2","scenario":null},{"value":"0,00E+00","module":"B3","scenario":null},{"value":"0,00E+00","module":"B4","scenario":null},{"value":"0,00E+00","module":"B5","scenario":null},{"value":"4,28E-02","module":"B6","scenario":null},{"value":"0,00E+00","module":"B7","scenario":null},{"value":"0,00E+00","module":"C1","scenario":null},{"value":"5,10E-02","module":"C2","scenario":null},{"value":"5,12E-03","module":"C3","scenario":null},{"value":"7,62E-02","module":"C4","scenario":null},{"value":"-1,93E+01","module":"D","scenario":null},{"value":"6,54E+01","module":"A1A3","scenario":null}]},{"parameter":"PERM","unit":"MJ","values":[{"value":"0,00E+00","module":"A1","scenario":null},{"value":"0,00E+00","module":"A2","scenario":null},{"value":"0,00E+00","module":"A3","scenario":null},{"value":"0,00E+00","module":"A4","scenario":null},{"value":"0,00E+00","module":"A5","scenario":null},{"value":"0,00E+00","module":"B1","scenario":null},{"value":"0,00E+00","module":"B2","scenario":null},{"value":"0,00E+00","module":"B3","scenario":null},{"value":"0,00E+00","module":"B4","scenario":null},{"value":"0,00E+00","module":"B5","scenario":null},{"value":"0,00E+00","module":"B6","scenario":null},{"value":"0,00E+00","module":"B7","scenario":null},{"value":"0,00E+00","module":"C1","scenario":null},{"value":"0,00E+00","module":"C2","scenario":null},{"value":"0,00E+00","module":"C3","scenario":null},{"value":"0,00E+00","module":"C4","scenario":null},{"value":"0,00E+00","module":"D","scenario":null},{"value":"0,00E+00","module":"A1A3","scenario":null}]},{"parameter":"PERT","unit":"MJ","values":[{"value":"5,19E+01","module":"A1","scenario":null},{"value":"7,21E-02","module":"A2","scenario":null},{"value":"1,34E+01","module":"A3","scenario":null},{"value":"3,40E-02","module":"A4","scenario":null},{"value":"1,31E+00","module":"A5","scenario":null},{"value":"0,00E+00","module":"B1","scenario":null},{"value":"0,00E+00","module":"B2","scenario":null},{"value":"0,00E+00","module":"B3","scenario":null},{"value":"0,00E+00","module":"B4","scenario":null},{"value":"0,00E+00","module":"B5","scenario":null},{"value":"4,28E-02","module":"B6","scenario":null},{"value":"0,00E+00","module":"B7","scenario":null},{"value":"0,00E+00","module":"C1","scenario":null},{"value":"5,10E-02","module":"C2","scenario":null},{"value":"5,12E-03","module":"C3","scenario":null},{"value":"7,62E-02","module":"C4","scenario":null},{"value":"-1,93E+01","module":"D","scenario":null},{"value":"6,54E+01","module":"A1A3","scenario":null}]},{"parameter":"PENRE","unit":"MJ","values":[{"value":"3,82E+02","module":"A1","scenario":null},{"value":"5,14E+00","module":"A2","scenario":null},{"value":"1,37E+01","module":"A3","scenario":null},{"value":"2,38E+00","module":"A4","scenario":null},{"value":"8,09E+00","module":"A5","scenario":null},{"value":"0,00E+00","module":"B1","scenario":null},{"value":"0,00E+00","module":"B2","scenario":null},{"value":"0,00E+00","module":"B3","scenario":null},{"value":"0,00E+00","module":"B4","scenario":null},{"value":"0,00E+00","module":"B5","scenario":null},{"value":"4,99E-02","module":"B6","scenario":null},{"value":"0,00E+00","module":"B7","scenario":null},{"value":"0,00E+00","module":"C1","scenario":null},{"value":"3,56E+00","module":"C2","scenario":null},{"value":"1,19E-01","module":"C3","scenario":null},{"value":"6,21E-01","module":"C4","scenario":null},{"value":"-3,28E+01","module":"D","scenario":null},{"value":"4,01E+02","module":"A1A3","scenario":null}]},{"parameter":"PENRM","unit":"MJ","values":[{"value":"3,26E+01","module":"A1","scenario":null},{"value":"0,00E+00","module":"A2","scenario":null},{"value":"0,00E+00","module":"A3","scenario":null},{"value":"0,00E+00","module":"A4","scenario":null},{"value":"3,10E-02","module":"A5","scenario":null},{"value":"0,00E+00","module":"B1","scenario":null},{"value":"0,00E+00","module":"B2","scenario":null},{"value":"0,00E+00","module":"B3","scenario":null},{"value":"0,00E+00","module":"B4","scenario":null},{"value":"0,00E+00","module":"B5","scenario":null},{"value":"0,00E+00","module":"B6","scenario":null},{"value":"0,00E+00","module":"B7","scenario":null},{"value":"0,00E+00","module":"C1","scenario":null},{"value":"0,00E+00","module":"C2","scenario":null},{"value":"-3,10E+01","module":"C3","scenario":null},{"value":"0,00E+00","module":"C4","scenario":null},{"value":"0,00E+00","module":"D","scenario":null},{"value":"3,26E+01","module":"A1A3","scenario":null}]},{"parameter":"PENRT","unit":"MJ","values":[{"value":"4,15E+02","module":"A1","scenario":null},{"value":"5,14E+00","module":"A2","scenario":null},{"value":"1,37E+01","module":"A3","scenario":null},{"value":"2,38E+00","module":"A4","scenario":null},{"value":"8,12E+00","module":"A5","scenario":null},{"value":"0,00E+00","module":"B1","scenario":null},{"value":"0,00E+00","module":"B2","scenario":null},{"value":"0,00E+00","module":"B3","scenario":null},{"value":"0,00E+00","module":"B4","scenario":null},{"value":"0,00E+00","module":"B5","scenario":null},{"value":"4,99E-02","module":"B6","scenario":null},{"value":"0,00E+00","module":"B7","scenario":null},{"value":"0,00E+00","module":"C1","scenario":null},{"value":"3,56E+00","module":"C2","scenario":null},{"value":"-3,09E+01","module":"C3","scenario":null},{"value":"6,21E-01","module":"C4","scenario":null},{"value":"-3,28E+01","module":"D","scenario":null},{"value":"4,34E+02","module":"A1A3","scenario":null}]},{"parameter":"SM","unit":"kg","values":[{"value":"8,52E-01","module":"A1","scenario":null},{"value":"0,00E+00","module":"A2","scenario":null},{"value":"0,00E+00","module":"A3","scenario":null},{"value":"0,00E+00","module":"A4","scenario":null},{"value":"1,72E-02","module":"A5","scenario":null},{"value":"0,00E+00","module":"B1","scenario":null},{"value":"0,00E+00","module":"B2","scenario":null},{"value":"0,00E+00","module":"B3","scenario":null},{"value":"0,00E+00","module":"B4","scenario":null},{"value":"0,00E+00","module":"B5","scenario":null},{"value":"0,00E+00","module":"B6","scenario":null},{"value":"0,00E+00","module":"B7","scenario":null},{"value":"0,00E+00","module":"C1","scenario":null},{"value":"0,00E+00","module":"C2","scenario":null},{"value":"0,00E+00","module":"C3","scenario":null},{"value":"7,68E-03","module":"C4","scenario":null},{"value":"1,04E+00","module":"D","scenario":null},{"value":"8,52E-01","module":"A1A3","scenario":null}]},{"parameter":"RSF","unit":"MJ","values":[{"value":"3,02E-01","module":"A1","scenario":null},{"value":"2,56E-03","module":"A2","scenario":null},{"value":"3,13E-03","module":"A3","scenario":null},{"value":"1,22E-03","module":"A4","scenario":null},{"value":"6,22E-03","module":"A5","scenario":null},{"value":"0,00E+00","module":"B1","scenario":null},{"value":"0,00E+00","module":"B2","scenario":null},{"value":"0,00E+00","module":"B3","scenario":null},{"value":"0,00E+00","module":"B4","scenario":null},{"value":"0,00E+00","module":"B5","scenario":null},{"value":"1,61E-03","module":"B6","scenario":null},{"value":"0,00E+00","module":"B7","scenario":null},{"value":"0,00E+00","module":"C1","scenario":null},{"value":"1,83E-03","module":"C2","scenario":null},{"value":"1,21E-04","module":"C3","scenario":null},{"value":"1,58E-03","module":"C4","scenario":null},{"value":"9,78E-02","module":"D","scenario":null},{"value":"3,08E-01","module":"A1A3","scenario":null}]},{"parameter":"NRSF","unit":"MJ","values":[{"value":"5,85E-01","module":"A1","scenario":null},{"value":"9,30E-03","module":"A2","scenario":null},{"value":"1,84E-02","module":"A3","scenario":null},{"value":"4,35E-03","module":"A4","scenario":null},{"value":"1,24E-02","module":"A5","scenario":null},{"value":"0,00E+00","module":"B1","scenario":null},{"value":"0,00E+00","module":"B2","scenario":null},{"value":"0,00E+00","module":"B3","scenario":null},{"value":"0,00E+00","module":"B4","scenario":null},{"value":"0,00E+00","module":"B5","scenario":null},{"value":"8,52E-06","module":"B6","scenario":null},{"value":"0,00E+00","module":"B7","scenario":null},{"value":"0,00E+00","module":"C1","scenario":null},{"value":"6,53E-03","module":"C2","scenario":null},{"value":"0,00E+00","module":"C3","scenario":null},{"value":"5,35E-04","module":"C4","scenario":null},{"value":"-1,76E-01","module":"D","scenario":null},{"value":"6,13E-01","module":"A1A3","scenario":null}]},{"parameter":"FW","unit":"m3","values":[{"value":"5,66E-01","module":"A1","scenario":null},{"value":"5,39E-04","module":"A2","scenario":null},{"value":"5,16E-03","module":"A3","scenario":null},{"value":"2,54E-04","module":"A4","scenario":null},{"value":"1,15E-02","module":"A5","scenario":null},{"value":"0,00E+00","module":"B1","scenario":null},{"value":"0,00E+00","module":"B2","scenario":null},{"value":"0,00E+00","module":"B3","scenario":null},{"value":"0,00E+00","module":"B4","scenario":null},{"value":"0,00E+00","module":"B5","scenario":null},{"value":"1,59E-04","module":"B6","scenario":null},{"value":"0,00E+00","module":"B7","scenario":null},{"value":"0,00E+00","module":"C1","scenario":null},{"value":"3,81E-04","module":"C2","scenario":null},{"value":"6,86E-04","module":"C3","scenario":null},{"value":"8,05E-04","module":"C4","scenario":null},{"value":"-9,49E-02","module":"D","scenario":null},{"value":"5,72E-01","module":"A1A3","scenario":null}]}],"end_of_life_waste":[{"parameter":"HWD","unit":"kg","values":[{"value":"2,96E-01","module":"A1","scenario":null},{"value":"2,63E-04","module":"A2","scenario":null},{"value":"1,76E-02","module":"A3","scenario":null},{"value":"1,23E-04","module":"A4","scenario":null},{"value":"7,60E-03","module":"A5","scenario":null},{"value":"0,00E+00","module":"B1","scenario":null},{"value":"0,00E+00","module":"B2","scenario":null},{"value":"0,00E+00","module":"B3","scenario":null},{"value":"0,00E+00","module":"B4","scenario":null},{"value":"0,00E+00","module":"B5","scenario":null},{"value":"6,59E-06","module":"B6","scenario":null},{"value":"0,00E+00","module":"B7","scenario":null},{"value":"0,00E+00","module":"C1","scenario":null},{"value":"1,84E-04","module":"C2","scenario":null},{"value":"0,00E+00","module":"C3","scenario":null},{"value":"6,60E-02","module":"C4","scenario":null},{"value":"-4,03E-02","module":"D","scenario":null},{"value":"3,14E-01","module":"A1A3","scenario":null}]},{"parameter":"NHWD","unit":"kg","values":[{"value":"9,87E+00","module":"A1","scenario":null},{"value":"2,41E-01","module":"A2","scenario":null},{"value":"4,69E-02","module":"A3","scenario":null},{"value":"1,16E-01","module":"A4","scenario":null},{"value":"2,46E-01","module":"A5","scenario":null},{"value":"0,00E+00","module":"B1","scenario":null},{"value":"0,00E+00","module":"B2","scenario":null},{"value":"0,00E+00","module":"B3","scenario":null},{"value":"0,00E+00","module":"B4","scenario":null},{"value":"0,00E+00","module":"B5","scenario":null},{"value":"3,04E-04","module":"B6","scenario":null},{"value":"0,00E+00","module":"B7","scenario":null},{"value":"0,00E+00","module":"C1","scenario":null},{"value":"1,73E-01","module":"C2","scenario":null},{"value":"0,00E+00","module":"C3","scenario":null},{"value":"2,03E+00","module":"C4","scenario":null},{"value":"-1,74E+00","module":"D","scenario":null},{"value":"1,02E+01","module":"A1A3","scenario":null}]},{"parameter":"RWD","unit":"kg","values":[{"value":"8,07E-04","module":"A1","scenario":null},{"value":"3,50E-05","module":"A2","scenario":null},{"value":"1,22E-05","module":"A3","scenario":null},{"value":"1,62E-05","module":"A4","scenario":null},{"value":"1,75E-05","module":"A5","scenario":null},{"value":"0,00E+00","module":"B1","scenario":null},{"value":"0,00E+00","module":"B2","scenario":null},{"value":"0,00E+00","module":"B3","scenario":null},{"value":"0,00E+00","module":"B4","scenario":null},{"value":"0,00E+00","module":"B5","scenario":null},{"value":"1,57E-07","module":"B6","scenario":null},{"value":"0,00E+00","module":"B7","scenario":null},{"value":"0,00E+00","module":"C1","scenario":null},{"value":"2,43E-05","module":"C2","scenario":null},{"value":"0,00E+00","module":"C3","scenario":null},{"value":"4,29E-06","module":"C4","scenario":null},{"value":"-4,13E-05","module":"D","scenario":null},{"value":"8,54E-04","module":"A1A3","scenario":null}]}],"end_of_life_flow":[{"parameter":"CRU","unit":"kg","values":[{"value":"0,00E+00","module":"A1","scenario":null},{"value":"0,00E+00","module":"A2","scenario":null},{"value":"0,00E+00","module":"A3","scenario":null},{"value":"0,00E+00","module":"A4","scenario":null},{"value":"0,00E+00","module":"A5","scenario":null},{"value":"0,00E+00","module":"B1","scenario":null},{"value":"0,00E+00","module":"B2","scenario":null},{"value":"0,00E+00","module":"B3","scenario":null},{"value":"0,00E+00","module":"B4","scenario":null},{"value":"0,00E+00","module":"B5","scenario":null},{"value":"0,00E+00","module":"B6","scenario":null},{"value":"0,00E+00","module":"B7","scenario":null},{"value":"0,00E+00","module":"C1","scenario":null},{"value":"0,00E+00","module":"C2","scenario":null},{"value":"0,00E+00","module":"C3","scenario":null},{"value":"0,00E+00","module":"C4","scenario":null},{"value":"0,00E+00","module":"D","scenario":null},{"value":"0,00E+00","module":"A1A3","scenario":null}]},{"parameter":"MFR","unit":"kg","values":[{"value":"6,09E-04","module":"A1","scenario":null},{"value":"0,00E+00","module":"A2","scenario":null},{"value":"1,07E-03","module":"A3","scenario":null},{"value":"0,00E+00","module":"A4","scenario":null},{"value":"4,59E-02","module":"A5","scenario":null},{"value":"0,00E+00","module":"B1","scenario":null},{"value":"0,00E+00","module":"B2","scenario":null},{"value":"0,00E+00","module":"B3","scenario":null},{"value":"0,00E+00","module":"B4","scenario":null},{"value":"0,00E+00","module":"B5","scenario":null},{"value":"0,00E+00","module":"B6","scenario":null},{"value":"0,00E+00","module":"B7","scenario":null},{"value":"0,00E+00","module":"C1","scenario":null},{"value":"0,00E+00","module":"C2","scenario":null},{"value":"2,29E+00","module":"C3","scenario":null},{"value":"5,70E-05","module":"C4","scenario":null},{"value":"-4,07E-02","module":"D","scenario":null},{"value":"1,68E-03","module":"A1A3","scenario":null}]},{"parameter":"MER","unit":"kg","values":[{"value":"1,43E-03","module":"A1","scenario":null},{"value":"0,00E+00","module":"A2","scenario":null},{"value":"5,48E-07","module":"A3","scenario":null},{"value":"0,00E+00","module":"A4","scenario":null},{"value":"9,57E-03","module":"A5","scenario":null},{"value":"0,00E+00","module":"B1","scenario":null},{"value":"0,00E+00","module":"B2","scenario":null},{"value":"0,00E+00","module":"B3","scenario":null},{"value":"0,00E+00","module":"B4","scenario":null},{"value":"0,00E+00","module":"B5","scenario":null},{"value":"0,00E+00","module":"B6","scenario":null},{"value":"0,00E+00","module":"B7","scenario":null},{"value":"0,00E+00","module":"C1","scenario":null},{"value":"0,00E+00","module":"C2","scenario":null},{"value":"4,77E-01","module":"C3","scenario":null},{"value":"1,94E-04","module":"C4","scenario":null},{"value":"-5,36E-03","module":"D","scenario":null},{"value":"1,43E-03","module":"A1A3","scenario":null}]},{"parameter":"EEE","unit":"MJ","values":[{"value":"2,66E-03","module":"A1","scenario":null},{"value":"0,00E+00","module":"A2","scenario":null},{"value":"4,46E-02","module":"A3","scenario":null},{"value":"0,00E+00","module":"A4","scenario":null},{"value":"1,79E-02","module":"A5","scenario":null},{"value":"0,00E+00","module":"B1","scenario":null},{"value":"0,00E+00","module":"B2","scenario":null},{"value":"0,00E+00","module":"B3","scenario":null},{"value":"0,00E+00","module":"B4","scenario":null},{"value":"0,00E+00","module":"B5","scenario":null},{"value":"0,00E+00","module":"B6","scenario":null},{"value":"0,00E+00","module":"B7","scenario":null},{"value":"0,00E+00","module":"C1","scenario":null},{"value":"0,00E+00","module":"C2","scenario":null},{"value":"8,48E-01","module":"C3","scenario":null},{"value":"1,78E-03","module":"C4","scenario":null},{"value":"-1,31E-02","module":"D","scenario":null},{"value":"4,72E-02","module":"A1A3","scenario":null}]},{"parameter":"EET","unit":"MJ","values":[{"value":"4,02E-02","module":"A1","scenario":null},{"value":"0,00E+00","module":"A2","scenario":null},{"value":"6,74E-01","module":"A3","scenario":null},{"value":"0,00E+00","module":"A4","scenario":null},{"value":"2,71E-01","module":"A5","scenario":null},{"value":"0,00E+00","module":"B1","scenario":null},{"value":"0,00E+00","module":"B2","scenario":null},{"value":"0,00E+00","module":"B3","scenario":null},{"value":"0,00E+00","module":"B4","scenario":null},{"value":"0,00E+00","module":"B5","scenario":null},{"value":"0,00E+00","module":"B6","scenario":null},{"value":"0,00E+00","module":"B7","scenario":null},{"value":"0,00E+00","module":"C1","scenario":null},{"value":"0,00E+00","module":"C2","scenario":null},{"value":"1,28E+01","module":"C3","scenario":null},{"value":"2,70E-02","module":"C4","scenario":null},{"value":"-1,99E-01","module":"D","scenario":null},{"value":"7,15E-01","module":"A1A3","scenario":null}]}]}