{"product_name":"Heltregulv av furu med hardvoksolje","epd_id":"NEPD-5588-4889-NO","compliance":["EN 15804+A2","ISO 14025","ISO 21930"],"producer_name":"Moelven Industrier ASA","environmental_impact":[{"parameter":"GWP-total","unit":"kg CO2-eq.","values":[{"value":"-1,45E+01","module":"A1-A3","scenario":null},{"value":"2,74E-01","module":"A4","scenario":null},{"value":"9,93E-02","module":"A5","scenario":null},{"value":"8,57E-01","module":"B2","scenario":null},{"value":"6,76E-03","module":"C1","scenario":null},{"value":"1,34E-01","module":"C2","scenario":null},{"value":"1,61E+01","module":"C3","scenario":null},{"value":"5,21E-03","module":"C4","scenario":null},{"value":"-8,50E-01","module":"D","scenario":null}]},{"parameter":"GWP-fossil","unit":"kg CO2-eq.","values":[{"value":"1,39E+00","module":"A1-A3","scenario":null},{"value":"2,74E-01","module":"A4","scenario":null},{"value":"9,81E-02","module":"A5","scenario":null},{"value":"5,25E-01","module":"B2","scenario":null},{"value":"6,55E-03","module":"C1","scenario":null},{"value":"1,34E-01","module":"C2","scenario":null},{"value":"1,57E-01","module":"C3","scenario":null},{"value":"5,20E-03","module":"C4","scenario":null},{"value":"-8,18E-01","module":"D","scenario":null}]},{"parameter":"GWP-biogenic","unit":"kg CO2-eq.","values":[{"value":"-1,60E+01","module":"A1-A3","scenario":null},{"value":"1,17E-04","module":"A4","scenario":null},{"value":"-1,51E-03","module":"A5","scenario":null},{"value":"3,98E-02","module":"B2","scenario":null},{"value":"1,81E-04","module":"C1","scenario":null},{"value":"5,55E-05","module":"C2","scenario":null},{"value":"1,60E+01","module":"C3","scenario":null},{"value":"2,68E-06","module":"C4","scenario":null},{"value":"-3,40E-05","module":"D","scenario":null}]},{"parameter":"GWP-luluc","unit":"kg CO2-eq.","values":[{"value":"5,37E-02","module":"A1-A3","scenario":null},{"value":"8,60E-05","module":"A4","scenario":null},{"value":"2,69E-03","module":"A5","scenario":null},{"value":"2,92E-01","module":"B2","scenario":null},{"value":"2,70E-05","module":"C1","scenario":null},{"value":"4,77E-05","module":"C2","scenario":null},{"value":"3,44E-05","module":"C3","scenario":null},{"value":"8,08E-07","module":"C4","scenario":null},{"value":"-2,35E-03","module":"D","scenario":null}]},{"parameter":"ODP","unit":"kg CFC 11-eq.","values":[{"value":"3,28E-07","module":"A1-A3","scenario":null},{"value":"6,54E-08","module":"A4","scenario":null},{"value":"2,16E-08","module":"A5","scenario":null},{"value":"6,87E-08","module":"B2","scenario":null},{"value":"4,49E-10","module":"C1","scenario":null},{"value":"3,03E-08","module":"C2","scenario":null},{"value":"7,06E-09","module":"C3","scenario":null},{"value":"6,04E-10","module":"C4","scenario":null},{"value":"-9,30E-08","module":"D","scenario":null}]},{"parameter":"AP","unit":"mol H+-eq.","values":[{"value":"1,20E-02","module":"A1-A3","scenario":null},{"value":"8,67E-04","module":"A4","scenario":null},{"value":"7,50E-04","module":"A5","scenario":null},{"value":"1,65E-03","module":"B2","scenario":null},{"value":"5,12E-05","module":"C1","scenario":null},{"value":"3,85E-04","module":"C2","scenario":null},{"value":"1,63E-03","module":"C3","scenario":null},{"value":"1,91E-05","module":"C4","scenario":null},{"value":"-6,26E-03","module":"D","scenario":null}]},{"parameter":"POCP","unit":"kg NMVOC-eq.","values":[{"value":"1,22E-02","module":"A1-A3","scenario":null},{"value":"8,16E-04","module":"A4","scenario":null},{"value":"7,71E-04","module":"A5","scenario":null},{"value":"1,23E-03","module":"B2","scenario":null},{"value":"1,97E-05","module":"C1","scenario":null},{"value":"3,26E-04","module":"C2","scenario":null},{"value":"2,05E-03","module":"C3","scenario":null},{"value":"1,93E-05","module":"C4","scenario":null},{"value":"-7,19E-03","module":"D","scenario":null}]},{"parameter":"ADPE","unit":"kg Sb-eq.","values":[{"value":"1,72E-05","module":"A1-A3","scenario":null},{"value":"5,35E-06","module":"A4","scenario":null},{"value":"1,35E-06","module":"A5","scenario":null},{"value":"5,10E-06","module":"B2","scenario":null},{"value":"4,88E-07","module":"C1","scenario":null},{"value":"3,70E-06","module":"C2","scenario":null},{"value":"2,99E-07","module":"C3","scenario":null},{"value":"8,90E-09","module":"C4","scenario":null},{"value":"-9,30E-06","module":"D","scenario":null}]},{"parameter":"ADPF","unit":"MJ","values":[{"value":"3,39E+01","module":"A1-A3","scenario":null},{"value":"4,40E+00","module":"A4","scenario":null},{"value":"2,06E+00","module":"A5","scenario":null},{"value":"4,78E+00","module":"B2","scenario":null},{"value":"8,94E-02","module":"C1","scenario":null},{"value":"2,03E+00","module":"C2","scenario":null},{"value":"7,40E-01","module":"C3","scenario":null},{"value":"5,15E-02","module":"C4","scenario":null},{"value":"-1,13E+01","module":"D","scenario":null}]},{"parameter":"WDP","unit":"m3 world-eq.","values":[{"value":"2,52E+02","module":"A1-A3","scenario":null},{"value":"3,52E+00","module":"A4","scenario":null},{"value":"1,37E+01","module":"A5","scenario":null},{"value":"5,25E-01","module":"B2","scenario":null},{"value":"1,56E+01","module":"C1","scenario":null},{"value":"1,96E+00","module":"C2","scenario":null},{"value":"2,53E-02","module":"C3","scenario":null},{"value":"2,79E-04","module":"C4","scenario":null},{"value":"-2,42E-01","module":"D","scenario":null}]},{"parameter":"EP-freshwater","unit":"kg P-eq.","values":[{"value":"3,69E-04","module":"A1-A3","scenario":null},{"value":"2,18E-06","module":"A4","scenario":null},{"value":"1,87E-05","module":"A5","scenario":null},{"value":"1,57E-03","module":"B2","scenario":null},{"value":"4,71E-07","module":"C1","scenario":null},{"value":"1,07E-06","module":"C2","scenario":null},{"value":"2,17E-06","module":"C3","scenario":null},{"value":"6,77E-08","module":"C4","scenario":null},{"value":"-2,71E-05","module":"D","scenario":null}]},{"parameter":"EP-marine","unit":"kg N-eq.","values":[{"value":"3,80E-03","module":"A1-A3","scenario":null},{"value":"1,87E-04","module":"A4","scenario":null},{"value":"2,43E-04","module":"A5","scenario":null},{"value":"1,20E-03","module":"B2","scenario":null},{"value":"5,63E-06","module":"C1","scenario":null},{"value":"7,62E-05","module":"C2","scenario":null},{"value":"7,97E-04","module":"C3","scenario":null},{"value":"6,16E-06","module":"C4","scenario":null},{"value":"-2,46E-03","module":"D","scenario":null}]},{"parameter":"EP-terrestrial","unit":"mol N-eq.","values":[{"value":"4,16E-02","module":"A1-A3","scenario":null},{"value":"2,09E-03","module":"A4","scenario":null},{"value":"2,66E-03","module":"A5","scenario":null},{"value":"4,02E-03","module":"B2","scenario":null},{"value":"7,32E-05","module":"C1","scenario":null},{"value":"8,52E-04","module":"C2","scenario":null},{"value":"8,46E-03","module":"C3","scenario":null},{"value":"6,96E-05","module":"C4","scenario":null},{"value":"-2,79E-02","module":"D","scenario":null}]},{"parameter":"GWP-IOBC","unit":"kg CO2-eq.","values":[{"value":"1,44E+00","module":"A1-A3","scenario":null},{"value":"2,74E-01","module":"A4","scenario":null},{"value":"5,50E-02","module":"A5","scenario":null},{"value":"8,54E-01","module":"B2","scenario":null},{"value":"6,75E-03","module":"C1","scenario":null},{"value":"1,34E-01","module":"C2","scenario":null},{"value":"1,58E-01","module":"C3","scenario":null},{"value":"5,21E-03","module":"C4","scenario":null},{"value":"-8,49E-01","module":"D","scenario":null}]}],"additional_environmental_impact":[{"parameter":"PM","unit":"disease incidence","values":[{"value":"5,95E-08","module":"A1-A3","scenario":null},{"value":"2,37E-08","module":"A4","scenario":null},{"value":"5,59E-09","module":"A5","scenario":null},{"value":"1,26E-08","module":"B2","scenario":null},{"value":"3,67E-10","module":"C1","scenario":null},{"value":"8,20E-09","module":"C2","scenario":null},{"value":"1,97E-08","module":"C3","scenario":null},{"value":"2,54E-10","module":"C4","scenario":null},{"value":"-4,59E-07","module":"D","scenario":null}]},{"parameter":"ETP-fw","unit":"CTUe","values":[{"value":"1,38E+01","module":"A1-A3","scenario":null},{"value":"3,23E+00","module":"A4","scenario":null},{"value":"1,06E+00","module":"A5","scenario":null},{"value":"1,85E+01","module":"B2","scenario":null},{"value":"4,07E-01","module":"C1","scenario":null},{"value":"1,50E+00","module":"C2","scenario":null},{"value":"2,24E+00","module":"C3","scenario":null},{"value":"8,77E-02","module":"C4","scenario":null},{"value":"-5,41E+01","module":"D","scenario":null}]},{"parameter":"HTP-c","unit":"CTUh","values":[{"value":"9,21E-10","module":"A1-A3","scenario":null},{"value":"0,00E+00","module":"A4","scenario":null},{"value":"7,00E-11","module":"A5","scenario":null},{"value":"6,49E-10","module":"B2","scenario":null},{"value":"1,90E-11","module":"C1","scenario":null},{"value":"0,00E+00","module":"C2","scenario":null},{"value":"4,52E-10","module":"C3","scenario":null},{"value":"9,00E-12","module":"C4","scenario":null},{"value":"-1,07E-09","module":"D","scenario":null}]},{"parameter":"HTP-nc","unit":"CTUh","values":[{"value":"1,26E-08","module":"A1-A3","scenario":null},{"value":"3,19E-09","module":"A4","scenario":null},{"value":"1,82E-09","module":"A5","scenario":null},{"value":"9,71E-09","module":"B2","scenario":null},{"value":"4,58E-10","module":"C1","scenario":null},{"value":"1,64E-09","module":"C2","scenario":null},{"value":"1,84E-08","module":"C3","scenario":null},{"value":"1,50E-10","module":"C4","scenario":null},{"value":"-3,29E-08","module":"D","scenario":null}]},{"parameter":"SQP","unit":"unitless","values":[{"value":"1,31E+01","module":"A1-A3","scenario":null},{"value":"4,73E+00","module":"A4","scenario":null},{"value":"1,06E+00","module":"A5","scenario":null},{"value":"1,99E+01","module":"B2","scenario":null},{"value":"4,50E-02","module":"C1","scenario":null},{"value":"1,42E+00","module":"C2","scenario":null},{"value":"1,74E+00","module":"C3","scenario":null},{"value":"8,87E-02","module":"C4","scenario":null},{"value":"-1,94E+02","module":"D","scenario":null}]},{"parameter":"IRP","unit":"kBq U235-eq.","values":[{"value":"4,35E-02","module":"A1-A3","scenario":null},{"value":"1,92E-02","module":"A4","scenario":null},{"value":"3,78E-03","module":"A5","scenario":null},{"value":"1,64E-02","module":"B2","scenario":null},{"value":"1,62E-03","module":"C1","scenario":null},{"value":"8,85E-03","module":"C2","scenario":null},{"value":"2,05E-03","module":"C3","scenario":null},{"value":"2,39E-04","module":"C4","scenario":null},{"value":"-6,72E-02","module":"D","scenario":null}]}],"resource_use":[{"parameter":"PERE","unit":"MJ","values":[{"value":"2,68E+01","module":"A1-A3","scenario":null},{"value":"5,66E-02","module":"A4","scenario":null},{"value":"9,78E+00","module":"A5","scenario":null},{"value":"3,45E+00","module":"B2","scenario":null},{"value":"1,16E+00","module":"C1","scenario":null},{"value":"2,90E-02","module":"C2","scenario":null},{"value":"1,67E+02","module":"C3","scenario":null},{"value":"2,81E-03","module":"C4","scenario":null},{"value":"-7,27E+01","module":"D","scenario":null}]},{"parameter":"PERM","unit":"MJ","values":[{"value":"1,78E+02","module":"A1-A3","scenario":null},{"value":"0,00E+00","module":"A4","scenario":null},{"value":"2,55E-02","module":"A5","scenario":null},{"value":"0,00E+00","module":"B2","scenario":null},{"value":"0,00E+00","module":"C1","scenario":null},{"value":"0,00E+00","module":"C2","scenario":null},{"value":"-1,77E+02","module":"C3","scenario":null},{"value":"0,00E+00","module":"C4","scenario":null},{"value":"0,00E+00","module":"D","scenario":null}]},{"parameter":"PERT","unit":"MJ","values":[{"value":"2,05E+02","module":"A1-A3","scenario":null},{"value":"5,66E-02","module":"A4","scenario":null},{"value":"9,80E+00","module":"A5","scenario":null},{"value":"3,45E+00","module":"B2","scenario":null},{"value":"1,16E+00","module":"C1","scenario":null},{"value":"2,90E-02","module":"C2","scenario":null},{"value":"-1,00E+01","module":"C3","scenario":null},{"value":"2,81E-03","module":"C4","scenario":null},{"value":"-7,27E+01","module":"D","scenario":null}]},{"parameter":"PENRE","unit":"MJ","values":[{"value":"3,35E+01","module":"A1-A3","scenario":null},{"value":"4,40E+00","module":"A4","scenario":null},{"value":"2,05E+00","module":"A5","scenario":null},{"value":"5,12E+00","module":"B2","scenario":null},{"value":"8,95E-02","module":"C1","scenario":null},{"value":"2,03E+00","module":"C2","scenario":null},{"value":"9,43E-01","module":"C3","scenario":null},{"value":"5,15E-02","module":"C4","scenario":null},{"value":"-1,13E+01","module":"D","scenario":null}]},{"parameter":"PENRM","unit":"MJ","values":[{"value":"1,48E+00","module":"A1-A3","scenario":null},{"value":"0,00E+00","module":"A4","scenario":null},{"value":"6,40E-02","module":"A5","scenario":null},{"value":"0,00E+00","module":"B2","scenario":null},{"value":"0,00E+00","module":"C1","scenario":null},{"value":"0,00E+00","module":"C2","scenario":null},{"value":"-2,03E-01","module":"C3","scenario":null},{"value":"0,00E+00","module":"C4","scenario":null},{"value":"0,00E+00","module":"D","scenario":null}]},{"parameter":"PENRT","unit":"MJ","values":[{"value":"3,50E+01","module":"A1-A3","scenario":null},{"value":"4,40E+00","module":"A4","scenario":null},{"value":"2,11E+00","module":"A5","scenario":null},{"value":"5,12E+00","module":"B2","scenario":null},{"value":"8,95E-02","module":"C1","scenario":null},{"value":"2,03E+00","module":"C2","scenario":null},{"value":"7,40E-01","module":"C3","scenario":null},{"value":"5,15E-02","module":"C4","scenario":null},{"value":"-1,13E+01","module":"D","scenario":null}]},{"parameter":"SM","unit":"kg","values":[{"value":"0,00E+00","module":"A1-A3","scenario":null},{"value":"0,00E+00","module":"A4","scenario":null},{"value":"0,00E+00","module":"A5","scenario":null},{"value":"0,00E+00","module":"B2","scenario":null},{"value":"0,00E+00","module":"C1","scenario":null},{"value":"0,00E+00","module":"C2","scenario":null},{"value":"0,00E+00","module":"C3","scenario":null},{"value":"0,00E+00","module":"C4","scenario":null},{"value":"0,00E+00","module":"D","scenario":null}]},{"parameter":"RSF","unit":"MJ","values":[{"value":"1,86E-02","module":"A1-A3","scenario":null},{"value":"1,99E-03","module":"A4","scenario":null},{"value":"1,99E-02","module":"A5","scenario":null},{"value":"5,64E-03","module":"B2","scenario":null},{"value":"9,09E-04","module":"C1","scenario":null},{"value":"1,04E-03","module":"C2","scenario":null},{"value":"3,75E-01","module":"C3","scenario":null},{"value":"0,00E+00","module":"C4","scenario":null},{"value":"-4,87E+01","module":"D","scenario":null}]},{"parameter":"NRSF","unit":"MJ","values":[{"value":"4,07E-02","module":"A1-A3","scenario":null},{"value":"6,75E-03","module":"A4","scenario":null},{"value":"1,46E-02","module":"A5","scenario":null},{"value":"3,59E-03","module":"B2","scenario":null},{"value":"2,27E-03","module":"C1","scenario":null},{"value":"3,71E-03","module":"C2","scenario":null},{"value":"2,39E-01","module":"C3","scenario":null},{"value":"0,00E+00","module":"C4","scenario":null},{"value":"-3,10E+01","module":"D","scenario":null}]},{"parameter":"FW","unit":"m3","values":[{"value":"1,43E-01","module":"A1-A3","scenario":null},{"value":"4,96E-04","module":"A4","scenario":null},{"value":"7,77E-03","module":"A5","scenario":null},{"value":"1,31E-02","module":"B2","scenario":null},{"value":"8,65E-03","module":"C1","scenario":null},{"value":"2,17E-04","module":"C2","scenario":null},{"value":"3,08E-03","module":"C3","scenario":null},{"value":"4,75E-05","module":"C4","scenario":null},{"value":"-2,55E-01","module":"D","scenario":null}]}],"end_of_life_waste":[{"parameter":"HWD","unit":"kg","values":[{"value":"1,45E-02","module":"A1-A3","scenario":null},{"value":"2,39E-04","module":"A4","scenario":null},{"value":"6,21E-03","module":"A5","scenario":null},{"value":"3,52E-02","module":"B2","scenario":null},{"value":"5,74E-05","module":"C1","scenario":null},{"value":"1,04E-04","module":"C2","scenario":null},{"value":"9,53E-04","module":"C3","scenario":null},{"value":"1,08E-01","module":"C4","scenario":null},{"value":"-5,99E-03","module":"D","scenario":null}]},{"parameter":"NHWD","unit":"kg","values":[{"value":"6,02E-01","module":"A1-A3","scenario":null},{"value":"3,55E-01","module":"A4","scenario":null},{"value":"5,65E-02","module":"A5","scenario":null},{"value":"6,57E-02","module":"B2","scenario":null},{"value":"6,89E-03","module":"C1","scenario":null},{"value":"9,85E-02","module":"C2","scenario":null},{"value":"2,71E-02","module":"C3","scenario":null},{"value":"4,12E-02","module":"C4","scenario":null},{"value":"-3,09E-01","module":"D","scenario":null}]},{"parameter":"RWD","unit":"kg","values":[{"value":"3,02E-04","module":"A1-A3","scenario":null},{"value":"3,00E-05","module":"A4","scenario":null},{"value":"1,75E-05","module":"A5","scenario":null},{"value":"2,25E-05","module":"B2","scenario":null},{"value":"8,01E-07","module":"C1","scenario":null},{"value":"1,38E-05","module":"C2","scenario":null},{"value":"2,30E-06","module":"C3","scenario":null},{"value":"3,11E-07","module":"C4","scenario":null},{"value":"-4,69E-05","module":"D","scenario":null}]}],"end_of_life_flow":[{"parameter":"CRU","unit":"kg","values":[{"value":"0,00E+00","module":"A1-A3","scenario":null},{"value":"0,00E+00","module":"A4","scenario":null},{"value":"0,00E+00","module":"A5","scenario":null},{"value":"0,00E+00","module":"B2","scenario":null},{"value":"0,00E+00","module":"C1","scenario":null},{"value":"0,00E+00","module":"C2","scenario":null},{"value":"0,00E+00","module":"C3","scenario":null},{"value":"0,00E+00","module":"C4","scenario":null},{"value":"0,00E+00","module":"D","scenario":null}]},{"parameter":"MFR","unit":"kg","values":[{"value":"1,38E-01","module":"A1-A3","scenario":null},{"value":"0,00E+00","module":"A4","scenario":null},{"value":"6,93E-03","module":"A5","scenario":null},{"value":"0,00E+00","module":"B2","scenario":null},{"value":"0,00E+00","module":"C1","scenario":null},{"value":"0,00E+00","module":"C2","scenario":null},{"value":"0,00E+00","module":"C3","scenario":null},{"value":"0,00E+00","module":"C4","scenario":null},{"value":"0,00E+00","module":"D","scenario":null}]},{"parameter":"MER","unit":"kg","values":[{"value":"1,15E-01","module":"A1-A3","scenario":null},{"value":"0,00E+00","module":"A4","scenario":null},{"value":"1,86E-03","module":"A5","scenario":null},{"value":"0,00E+00","module":"B2","scenario":null},{"value":"0,00E+00","module":"C1","scenario":null},{"value":"0,00E+00","module":"C2","scenario":null},{"value":"0,00E+00","module":"C3","scenario":null},{"value":"0,00E+00","module":"C4","scenario":null},{"value":"0,00E+00","module":"D","scenario":null}]},{"parameter":"EEE","unit":"MJ","values":[{"value":"5,50E-02","module":"A1-A3","scenario":null},{"value":"0,00E+00","module":"A4","scenario":null},{"value":"3,73E-03","module":"A5","scenario":null},{"value":"1,28E-01","module":"B2","scenario":null},{"value":"0,00E+00","module":"C1","scenario":null},{"value":"0,00E+00","module":"C2","scenario":null},{"value":"1,97E-02","module":"C3","scenario":null},{"value":"0,00E+00","module":"C4","scenario":null},{"value":"-1,70E+01","module":"D","scenario":null}]},{"parameter":"EET","unit":"MJ","values":[{"value":"2,52E+00","module":"A1-A3","scenario":null},{"value":"0,00E+00","module":"A4","scenario":null},{"value":"1,33E-01","module":"A5","scenario":null},{"value":"8,87E-01","module":"B2","scenario":null},{"value":"0,00E+00","module":"C1","scenario":null},{"value":"0,00E+00","module":"C2","scenario":null},{"value":"1,36E-01","module":"C3","scenario":null},{"value":"0,00E+00","module":"C4","scenario":null},{"value":"-1,18E+02","module":"D","scenario":null}]}]}