{"product_name":"Camp chair - low back","epd_id":"NEPD-3699-2643-EN","compliance":["EN 15804","ISO 14025","ISO 21930"],"producer_name":"Fora Form AS","environmental_impact":[{"parameter":"GWP-total","unit":"kg CO2-eq.","values":[{"value":"1,35E+02","module":"A1","scenario":null},{"value":"3,16E+00","module":"A2","scenario":null},{"value":"4,93E-03","module":"A3","scenario":null},{"value":"1,37E+00","module":"A4","scenario":null},{"value":"1,07E+00","module":"A5","scenario":null},{"value":"3,64E-04","module":"B1","scenario":null},{"value":"1,38E+02","module":"A1A3","scenario":null}]},{"parameter":"ODP","unit":"kg CFC 11-eq.","values":[{"value":"5,30E-06","module":"A1","scenario":null},{"value":"5,81E-07","module":"A2","scenario":null},{"value":"5,14E-10","module":"A3","scenario":null},{"value":"2,53E-07","module":"A4","scenario":null},{"value":"1,25E-08","module":"A5","scenario":null},{"value":"3,50E-11","module":"B1","scenario":null},{"value":"5,88E-06","module":"A1A3","scenario":null}]},{"parameter":"AP","unit":"kg SO2-eq.","values":[{"value":"6,78E-01","module":"A1","scenario":null},{"value":"1,40E-02","module":"A2","scenario":null},{"value":"2,93E-05","module":"A3","scenario":null},{"value":"4,38E-03","module":"A4","scenario":null},{"value":"5,40E-04","module":"A5","scenario":null},{"value":"1,90E-06","module":"B1","scenario":null},{"value":"6,92E-01","module":"A1A3","scenario":null}]},{"parameter":"EP","unit":"kg Phosphat-eq.","values":[{"value":"7,80E-02","module":"A1","scenario":null},{"value":"1,95E-03","module":"A2","scenario":null},{"value":"8,87E-06","module":"A3","scenario":null},{"value":"7,26E-04","module":"A4","scenario":null},{"value":"3,26E-04","module":"A5","scenario":null},{"value":"2,39E-07","module":"B1","scenario":null},{"value":"8,00E-02","module":"A1A3","scenario":null}]},{"parameter":"POCP","unit":"kg Ethen-eq.","values":[{"value":"4,90E-02","module":"A1","scenario":null},{"value":"6,29E-04","module":"A2","scenario":null},{"value":"6,15E-06","module":"A3","scenario":null},{"value":"2,24E-04","module":"A4","scenario":null},{"value":"5,80E-05","module":"A5","scenario":null},{"value":"1,16E-07","module":"B1","scenario":null},{"value":"4,96E-02","module":"A1A3","scenario":null}]},{"parameter":"ADPE","unit":"kg Sb-eq.","values":[{"value":"3,81E-04","module":"A1","scenario":null},{"value":"9,02E-06","module":"A2","scenario":null},{"value":"2,29E-08","module":"A3","scenario":null},{"value":"4,18E-06","module":"A4","scenario":null},{"value":"1,63E-07","module":"A5","scenario":null},{"value":"1,33E-09","module":"B1","scenario":null},{"value":"3,90E-04","module":"A1A3","scenario":null}]},{"parameter":"ADPF","unit":"MJ","values":[{"value":"1,38E+03","module":"A1","scenario":null},{"value":"4,73E+01","module":"A2","scenario":null},{"value":"5,76E-02","module":"A3","scenario":null},{"value":"2,07E+01","module":"A4","scenario":null},{"value":"1,09E+00","module":"A5","scenario":null},{"value":"4,00E-03","module":"B1","scenario":null},{"value":"1,43E+03","module":"A1A3","scenario":null}]}],"additional_environmental_impact":[],"resource_use":[{"parameter":"PERE","unit":"MJ","values":[{"value":"1,86E+02","module":"A1","scenario":null},{"value":"7,18E-01","module":"A2","scenario":null},{"value":"3,77E-01","module":"A3","scenario":null},{"value":"3,01E-01","module":"A4","scenario":null},{"value":"1,20E+01","module":"A5","scenario":null},{"value":"7,60E-04","module":"B1","scenario":null},{"value":"1,87E+02","module":"A1A3","scenario":null}]},{"parameter":"PERM","unit":"MJ","values":[{"value":"1,41E+01","module":"A1","scenario":null},{"value":"0,00E+00","module":"A2","scenario":null},{"value":"0,00E+00","module":"A3","scenario":null},{"value":"0,00E+00","module":"A4","scenario":null},{"value":"0,00E+00","module":"A5","scenario":null},{"value":"0,00E+00","module":"B1","scenario":null},{"value":"1,41E+01","module":"A1A3","scenario":null}]},{"parameter":"PERT","unit":"MJ","values":[{"value":"2,00E+02","module":"A1","scenario":null},{"value":"7,18E-01","module":"A2","scenario":null},{"value":"3,77E-01","module":"A3","scenario":null},{"value":"3,01E-01","module":"A4","scenario":null},{"value":"1,20E+01","module":"A5","scenario":null},{"value":"7,60E-04","module":"B1","scenario":null},{"value":"2,01E+02","module":"A1A3","scenario":null}]},{"parameter":"PENRE","unit":"MJ","values":[{"value":"1,56E+03","module":"A1","scenario":null},{"value":"4,85E+01","module":"A2","scenario":null},{"value":"6,92E-02","module":"A3","scenario":null},{"value":"2,12E+01","module":"A4","scenario":null},{"value":"9,08E+00","module":"A5","scenario":null},{"value":"6,14E-03","module":"B1","scenario":null},{"value":"1,61E+03","module":"A1A3","scenario":null}]},{"parameter":"PENRM","unit":"MJ","values":[{"value":"4,45E+01","module":"A1","scenario":null},{"value":"0,00E+00","module":"A2","scenario":null},{"value":"0,00E+00","module":"A3","scenario":null},{"value":"0,00E+00","module":"A4","scenario":null},{"value":"0,00E+00","module":"A5","scenario":null},{"value":"0,00E+00","module":"B1","scenario":null},{"value":"4,45E+01","module":"A1A3","scenario":null}]},{"parameter":"PENRT","unit":"MJ","values":[{"value":"1,60E+03","module":"A1","scenario":null},{"value":"4,85E+01","module":"A2","scenario":null},{"value":"6,92E-02","module":"A3","scenario":null},{"value":"2,12E+01","module":"A4","scenario":null},{"value":"9,08E+00","module":"A5","scenario":null},{"value":"6,14E-03","module":"B1","scenario":null},{"value":"1,65E+03","module":"A1A3","scenario":null}]},{"parameter":"SM","unit":"kg","values":[{"value":"3,30E+00","module":"A1","scenario":null},{"value":"0,00E+00","module":"A2","scenario":null},{"value":"0,00E+00","module":"A3","scenario":null},{"value":"0,00E+00","module":"A4","scenario":null},{"value":"0,00E+00","module":"A5","scenario":null},{"value":"0,00E+00","module":"B1","scenario":null},{"value":"3,30E+00","module":"A1A3","scenario":null}]},{"parameter":"RSF","unit":"MJ","values":[{"value":"0,00E+00","module":"A1","scenario":null},{"value":"0,00E+00","module":"A2","scenario":null},{"value":"2,66E-05","module":"A3","scenario":null},{"value":"0,00E+00","module":"A4","scenario":null},{"value":"0,00E+00","module":"A5","scenario":null},{"value":"0,00E+00","module":"B1","scenario":null},{"value":"2,66E-05","module":"A1A3","scenario":null}]},{"parameter":"NRSF","unit":"MJ","values":[{"value":"0,00E+00","module":"A1","scenario":null},{"value":"0,00E+00","module":"A2","scenario":null},{"value":"2,72E-02","module":"A3","scenario":null},{"value":"0,00E+00","module":"A4","scenario":null},{"value":"0,00E+00","module":"A5","scenario":null},{"value":"0,00E+00","module":"B1","scenario":null},{"value":"2,72E-02","module":"A1A3","scenario":null}]},{"parameter":"FW","unit":"m3","values":[{"value":"1,06E+00","module":"A1","scenario":null},{"value":"8,92E-03","module":"A2","scenario":null},{"value":"4,05E-05","module":"A3","scenario":null},{"value":"3,96E-03","module":"A4","scenario":null},{"value":"2,91E-03","module":"A5","scenario":null},{"value":"1,17E-03","module":"B1","scenario":null},{"value":"1,07E+00","module":"A1A3","scenario":null}]}],"end_of_life_waste":[{"parameter":"HWD","unit":"kg","values":[{"value":"5,04E-03","module":"A1","scenario":null},{"value":"2,83E-05","module":"A2","scenario":null},{"value":"9,12E-08","module":"A3","scenario":null},{"value":"1,24E-05","module":"A4","scenario":null},{"value":"2,32E-06","module":"A5","scenario":null},{"value":"1,58E-08","module":"B1","scenario":null},{"value":"5,07E-03","module":"A1A3","scenario":null}]},{"parameter":"NHWD","unit":"kg","values":[{"value":"1,06E+02","module":"A1","scenario":null},{"value":"2,42E+00","module":"A2","scenario":null},{"value":"2,83E-03","module":"A3","scenario":null},{"value":"1,11E+00","module":"A4","scenario":null},{"value":"7,99E-01","module":"A5","scenario":null},{"value":"2,30E-04","module":"B1","scenario":null},{"value":"1,08E+02","module":"A1A3","scenario":null}]},{"parameter":"RWD","unit":"kg","values":[{"value":"3,03E-03","module":"A1","scenario":null},{"value":"3,32E-04","module":"A2","scenario":null},{"value":"3,43E-07","module":"A3","scenario":null},{"value":"1,45E-04","module":"A4","scenario":null},{"value":"5,50E-06","module":"A5","scenario":null},{"value":"3,49E-08","module":"B1","scenario":null},{"value":"3,36E-03","module":"A1A3","scenario":null}]}],"end_of_life_flow":[{"parameter":"CRU","unit":"kg","values":[{"value":"0,00E+00","module":"A1","scenario":null},{"value":"0,00E+00","module":"A2","scenario":null},{"value":"0,00E+00","module":"A3","scenario":null},{"value":"0,00E+00","module":"A4","scenario":null},{"value":"0,00E+00","module":"A5","scenario":null},{"value":"0,00E+00","module":"B1","scenario":null},{"value":"0,00E+00","module":"A1A3","scenario":null}]},{"parameter":"MFR","unit":"kg","values":[{"value":"0,00E+00","module":"A1","scenario":null},{"value":"0,00E+00","module":"A2","scenario":null},{"value":"0,00E+00","module":"A3","scenario":null},{"value":"0,00E+00","module":"A4","scenario":null},{"value":"1,89E-02","module":"A5","scenario":null},{"value":"0,00E+00","module":"B1","scenario":null},{"value":"0,00E+00","module":"A1A3","scenario":null}]},{"parameter":"MER","unit":"kg","values":[{"value":"0,00E+00","module":"A1","scenario":null},{"value":"0,00E+00","module":"A2","scenario":null},{"value":"0,00E+00","module":"A3","scenario":null},{"value":"0,00E+00","module":"A4","scenario":null},{"value":"0,00E+00","module":"A5","scenario":null},{"value":"0,00E+00","module":"B1","scenario":null},{"value":"0,00E+00","module":"A1A3","scenario":null}]},{"parameter":"EEE","unit":"MJ","values":[{"value":"0,00E+00","module":"A1","scenario":null},{"value":"0,00E+00","module":"A2","scenario":null},{"value":"0,00E+00","module":"A3","scenario":null},{"value":"0,00E+00","module":"A4","scenario":null},{"value":"1,10E+00","module":"A5","scenario":null},{"value":"0,00E+00","module":"B1","scenario":null},{"value":"0,00E+00","module":"A1A3","scenario":null}]},{"parameter":"EET","unit":"MJ","values":[{"value":"0,00E+00","module":"A1","scenario":null},{"value":"0,00E+00","module":"A2","scenario":null},{"value":"0,00E+00","module":"A3","scenario":null},{"value":"0,00E+00","module":"A4","scenario":null},{"value":"1,22E+01","module":"A5","scenario":null},{"value":"0,00E+00","module":"B1","scenario":null},{"value":"0,00E+00","module":"A1A3","scenario":null}]}]}