{"product_name":"SafeRing/SafePlus 12/24 kV type CCV 20kA Arc Classified","epd_id":"NEPD-5660-4964-EN","compliance":["EN 15804+A2","ISO 14025","ISO 21930"],"producer_name":"ABB Electrification Norway AS","environmental_impact":[{"parameter":"GWP-total","unit":"kg CO2-eq.","values":[{"value":"2,51E+03","module":"A1-A3","scenario":null},{"value":"9,58E+00","module":"A4","scenario":null},{"value":"5,32E+01","module":"A5","scenario":null},{"value":"1,81E+03","module":"B1","scenario":null},{"value":"3,18E+02","module":"B6","scenario":null},{"value":"0,00E+00","module":"C1","scenario":null},{"value":"9,58E+00","module":"C2","scenario":null},{"value":"4,84E+01","module":"C3","scenario":null},{"value":"6,89E+01","module":"C4","scenario":null},{"value":"-3,05E+02","module":"D","scenario":null}]},{"parameter":"GWP-fossil","unit":"kg CO2-eq.","values":[{"value":"2,56E+03","module":"A1-A3","scenario":null},{"value":"9,57E+00","module":"A4","scenario":null},{"value":"9,28E-01","module":"A5","scenario":null},{"value":"1,81E+03","module":"B1","scenario":null},{"value":"3,08E+02","module":"B6","scenario":null},{"value":"0,00E+00","module":"C1","scenario":null},{"value":"9,57E+00","module":"C2","scenario":null},{"value":"4,84E+01","module":"C3","scenario":null},{"value":"5,53E+00","module":"C4","scenario":null},{"value":"-3,04E+02","module":"D","scenario":null}]},{"parameter":"GWP-biogenic","unit":"kg CO2-eq.","values":[{"value":"-5,08E+01","module":"A1-A3","scenario":null},{"value":"3,90E-03","module":"A4","scenario":null},{"value":"5,23E+01","module":"A5","scenario":null},{"value":"0,00E+00","module":"B1","scenario":null},{"value":"9,12E+00","module":"B6","scenario":null},{"value":"0,00E+00","module":"C1","scenario":null},{"value":"3,90E-03","module":"C2","scenario":null},{"value":"5,92E-04","module":"C3","scenario":null},{"value":"6,33E+01","module":"C4","scenario":null},{"value":"-5,91E-01","module":"D","scenario":null}]},{"parameter":"GWP-luluc","unit":"kg CO2-eq.","values":[{"value":"2,54E+00","module":"A1-A3","scenario":null},{"value":"3,35E-03","module":"A4","scenario":null},{"value":"2,38E-04","module":"A5","scenario":null},{"value":"0,00E+00","module":"B1","scenario":null},{"value":"1,35E+00","module":"B6","scenario":null},{"value":"0,00E+00","module":"C1","scenario":null},{"value":"3,35E-03","module":"C2","scenario":null},{"value":"4,12E-03","module":"C3","scenario":null},{"value":"4,02E-04","module":"C4","scenario":null},{"value":"-1,23E+00","module":"D","scenario":null}]},{"parameter":"ODP","unit":"kg CFC 11-eq.","values":[{"value":"1,77E-04","module":"A1-A3","scenario":null},{"value":"2,18E-06","module":"A4","scenario":null},{"value":"1,48E-07","module":"A5","scenario":null},{"value":"0,00E+00","module":"B1","scenario":null},{"value":"2,05E-05","module":"B6","scenario":null},{"value":"0,00E+00","module":"C1","scenario":null},{"value":"2,18E-06","module":"C2","scenario":null},{"value":"2,45E-06","module":"C3","scenario":null},{"value":"3,22E-07","module":"C4","scenario":null},{"value":"-1,71E-01","module":"D","scenario":null}]},{"parameter":"AP","unit":"mol H+-eq.","values":[{"value":"4,60E+01","module":"A1-A3","scenario":null},{"value":"3,91E-02","module":"A4","scenario":null},{"value":"7,46E-03","module":"A5","scenario":null},{"value":"0,00E+00","module":"B1","scenario":null},{"value":"1,24E+00","module":"B6","scenario":null},{"value":"0,00E+00","module":"C1","scenario":null},{"value":"3,91E-02","module":"C2","scenario":null},{"value":"3,58E-02","module":"C3","scenario":null},{"value":"1,21E-02","module":"C4","scenario":null},{"value":"-9,71E+00","module":"D","scenario":null}]},{"parameter":"POCP","unit":"kg NMVOC-eq.","values":[{"value":"1,59E+01","module":"A1-A3","scenario":null},{"value":"3,93E-02","module":"A4","scenario":null},{"value":"8,82E-03","module":"A5","scenario":null},{"value":"0,00E+00","module":"B1","scenario":null},{"value":"7,06E-01","module":"B6","scenario":null},{"value":"0,00E+00","module":"C1","scenario":null},{"value":"3,93E-02","module":"C2","scenario":null},{"value":"2,51E-02","module":"C3","scenario":null},{"value":"2,86E-02","module":"C4","scenario":null},{"value":"-2,63E+00","module":"D","scenario":null}]},{"parameter":"ADPE","unit":"kg Sb-eq.","values":[{"value":"3,63E-01","module":"A1-A3","scenario":null},{"value":"2,59E-04","module":"A4","scenario":null},{"value":"1,51E-05","module":"A5","scenario":null},{"value":"0,00E+00","module":"B1","scenario":null},{"value":"7,71E-03","module":"B6","scenario":null},{"value":"0,00E+00","module":"C1","scenario":null},{"value":"2,59E-04","module":"C2","scenario":null},{"value":"4,48E-05","module":"C3","scenario":null},{"value":"9,38E-06","module":"C4","scenario":null},{"value":"-5,01E-02","module":"D","scenario":null}]},{"parameter":"ADPF","unit":"MJ","values":[{"value":"3,05E+04","module":"A1-A3","scenario":null},{"value":"1,44E+02","module":"A4","scenario":null},{"value":"1,09E+01","module":"A5","scenario":null},{"value":"0,00E+00","module":"B1","scenario":null},{"value":"4,28E+03","module":"B6","scenario":null},{"value":"0,00E+00","module":"C1","scenario":null},{"value":"1,44E+02","module":"C2","scenario":null},{"value":"9,97E+01","module":"C3","scenario":null},{"value":"2,58E+01","module":"C4","scenario":null},{"value":"-2,82E+03","module":"D","scenario":null}]},{"parameter":"WDP","unit":"m3 world-eq.","values":[{"value":"2,10E+04","module":"A1-A3","scenario":null},{"value":"1,38E+02","module":"A4","scenario":null},{"value":"1,68E+01","module":"A5","scenario":null},{"value":"0,00E+00","module":"B1","scenario":null},{"value":"7,92E+05","module":"B6","scenario":null},{"value":"0,00E+00","module":"C1","scenario":null},{"value":"1,38E+02","module":"C2","scenario":null},{"value":"2,94E+01","module":"C3","scenario":null},{"value":"6,31E+02","module":"C4","scenario":null},{"value":"-1,80E+04","module":"D","scenario":null}]},{"parameter":"EP-freshwater","unit":"kg P-eq.","values":[{"value":"8,03E-01","module":"A1-A3","scenario":null},{"value":"7,52E-05","module":"A4","scenario":null},{"value":"1,11E-05","module":"A5","scenario":null},{"value":"0,00E+00","module":"B1","scenario":null},{"value":"1,31E-02","module":"B6","scenario":null},{"value":"0,00E+00","module":"C1","scenario":null},{"value":"7,52E-05","module":"C2","scenario":null},{"value":"4,46E-04","module":"C3","scenario":null},{"value":"4,21E-04","module":"C4","scenario":null},{"value":"-7,07E-02","module":"D","scenario":null}]},{"parameter":"EP-marine","unit":"kg N-eq.","values":[{"value":"4,32E+00","module":"A1-A3","scenario":null},{"value":"1,16E-02","module":"A4","scenario":null},{"value":"3,20E-03","module":"A5","scenario":null},{"value":"0,00E+00","module":"B1","scenario":null},{"value":"2,15E-01","module":"B6","scenario":null},{"value":"0,00E+00","module":"C1","scenario":null},{"value":"1,16E-02","module":"C2","scenario":null},{"value":"8,83E-03","module":"C3","scenario":null},{"value":"1,07E-01","module":"C4","scenario":null},{"value":"-5,99E-01","module":"D","scenario":null}]},{"parameter":"EP-terrestrial","unit":"mol N-eq.","values":[{"value":"5,37E+01","module":"A1-A3","scenario":null},{"value":"1,28E-01","module":"A4","scenario":null},{"value":"3,43E-02","module":"A5","scenario":null},{"value":"0,00E+00","module":"B1","scenario":null},{"value":"2,69E+00","module":"B6","scenario":null},{"value":"0,00E+00","module":"C1","scenario":null},{"value":"1,28E-01","module":"C2","scenario":null},{"value":"9,57E-02","module":"C3","scenario":null},{"value":"3,73E-02","module":"C4","scenario":null},{"value":"-7,97E+00","module":"D","scenario":null}]},{"parameter":"GWP-IOBC","unit":"kg CO2-eq.","values":[{"value":"2,56E+03","module":"A1-A3","scenario":null},{"value":"9,58E+00","module":"A4","scenario":null},{"value":"9,28E-01","module":"A5","scenario":null},{"value":"1,58E+03","module":"B1","scenario":null},{"value":"3,57E+02","module":"B6","scenario":null},{"value":"0,00E+00","module":"C1","scenario":null},{"value":"9,58E+00","module":"C2","scenario":null},{"value":"4,83E+01","module":"C3","scenario":null},{"value":"4,36E+00","module":"C4","scenario":null},{"value":"-3,75E+02","module":"D","scenario":null}]}],"additional_environmental_impact":[{"parameter":"PM","unit":"disease incidence","values":[{"value":"2,43E-04","module":"A1-A3","scenario":null},{"value":"6,89E-07","module":"A4","scenario":null},{"value":"9,12E-08","module":"A5","scenario":null},{"value":"0,00E+00","module":"B1","scenario":null},{"value":"1,15E-05","module":"B6","scenario":null},{"value":"0,00E+00","module":"C1","scenario":null},{"value":"6,89E-07","module":"C2","scenario":null},{"value":"3,00E-07","module":"C3","scenario":null},{"value":"1,61E-07","module":"C4","scenario":null},{"value":"-3,80E-05","module":"D","scenario":null}]},{"parameter":"ETP-fw","unit":"CTUe","values":[{"value":"4,69E+05","module":"A1-A3","scenario":null},{"value":"1,06E+02","module":"A4","scenario":null},{"value":"1,24E+01","module":"A5","scenario":null},{"value":"5,71E-03","module":"B1","scenario":null},{"value":"7,47E+03","module":"B6","scenario":null},{"value":"0,00E+00","module":"C1","scenario":null},{"value":"1,06E+02","module":"C2","scenario":null},{"value":"4,51E+02","module":"C3","scenario":null},{"value":"1,84E+03","module":"C4","scenario":null},{"value":"-8,88E+04","module":"D","scenario":null}]},{"parameter":"HTP-c","unit":"CTUh","values":[{"value":"2,04E-05","module":"A1-A3","scenario":null},{"value":"0,00E+00","module":"A4","scenario":null},{"value":"1,38E-09","module":"A5","scenario":null},{"value":"1,00E-12","module":"B1","scenario":null},{"value":"4,06E-07","module":"B6","scenario":null},{"value":"0,00E+00","module":"C1","scenario":null},{"value":"0,00E+00","module":"C2","scenario":null},{"value":"1,43E-08","module":"C3","scenario":null},{"value":"3,14E-09","module":"C4","scenario":null},{"value":"-2,18E-06","module":"D","scenario":null}]},{"parameter":"HTP-nc","unit":"CTUh","values":[{"value":"5,00E-04","module":"A1-A3","scenario":null},{"value":"1,15E-07","module":"A4","scenario":null},{"value":"6,63E-08","module":"A5","scenario":null},{"value":"1,00E-12","module":"B1","scenario":null},{"value":"7,69E-06","module":"B6","scenario":null},{"value":"0,00E+00","module":"C1","scenario":null},{"value":"1,15E-07","module":"C2","scenario":null},{"value":"2,10E-07","module":"C3","scenario":null},{"value":"3,99E-08","module":"C4","scenario":null},{"value":"-7,39E-05","module":"D","scenario":null}]},{"parameter":"SQP","unit":"unitless","values":[{"value":"2,22E+04","module":"A1-A3","scenario":null},{"value":"9,95E+01","module":"A4","scenario":null},{"value":"6,11E+00","module":"A5","scenario":null},{"value":"0,00E+00","module":"B1","scenario":null},{"value":"2,01E+03","module":"B6","scenario":null},{"value":"0,00E+00","module":"C1","scenario":null},{"value":"9,95E+01","module":"C2","scenario":null},{"value":"2,13E+01","module":"C3","scenario":null},{"value":"8,40E+01","module":"C4","scenario":null},{"value":"-1,33E+03","module":"D","scenario":null}]},{"parameter":"IRP","unit":"kBq U235-eq.","values":[{"value":"1,13E+02","module":"A1-A3","scenario":null},{"value":"6,31E-01","module":"A4","scenario":null},{"value":"3,95E-02","module":"A5","scenario":null},{"value":"0,00E+00","module":"B1","scenario":null},{"value":"8,18E+01","module":"B6","scenario":null},{"value":"0,00E+00","module":"C1","scenario":null},{"value":"6,31E-01","module":"C2","scenario":null},{"value":"4,22E-01","module":"C3","scenario":null},{"value":"1,73E-01","module":"C4","scenario":null},{"value":"-3,00E+00","module":"D","scenario":null}]}],"resource_use":[{"parameter":"PERE","unit":"MJ","values":[{"value":"5,46E+03","module":"A1-A3","scenario":null},{"value":"2,04E+00","module":"A4","scenario":null},{"value":"2,24E-01","module":"A5","scenario":null},{"value":"0,00E+00","module":"B1","scenario":null},{"value":"5,88E+04","module":"B6","scenario":null},{"value":"0,00E+00","module":"C1","scenario":null},{"value":"2,04E+00","module":"C2","scenario":null},{"value":"4,17E+00","module":"C3","scenario":null},{"value":"3,12E+00","module":"C4","scenario":null},{"value":"-7,73E+02","module":"D","scenario":null}]},{"parameter":"PERM","unit":"MJ","values":[{"value":"4,79E+02","module":"A1-A3","scenario":null},{"value":"0,00E+00","module":"A4","scenario":null},{"value":"-4,79E+02","module":"A5","scenario":null},{"value":"0,00E+00","module":"B1","scenario":null},{"value":"0,00E+00","module":"B6","scenario":null},{"value":"0,00E+00","module":"C1","scenario":null},{"value":"0,00E+00","module":"C2","scenario":null},{"value":"0,00E+00","module":"C3","scenario":null},{"value":"0,00E+00","module":"C4","scenario":null},{"value":"0,00E+00","module":"D","scenario":null}]},{"parameter":"PERT","unit":"MJ","values":[{"value":"5,94E+03","module":"A1-A3","scenario":null},{"value":"2,04E+00","module":"A4","scenario":null},{"value":"-4,79E+02","module":"A5","scenario":null},{"value":"0,00E+00","module":"B1","scenario":null},{"value":"5,88E+04","module":"B6","scenario":null},{"value":"0,00E+00","module":"C1","scenario":null},{"value":"2,04E+00","module":"C2","scenario":null},{"value":"4,17E+00","module":"C3","scenario":null},{"value":"3,12E+00","module":"C4","scenario":null},{"value":"-7,73E+02","module":"D","scenario":null}]},{"parameter":"PENRE","unit":"MJ","values":[{"value":"3,05E+04","module":"A1-A3","scenario":null},{"value":"1,44E+02","module":"A4","scenario":null},{"value":"1,09E+01","module":"A5","scenario":null},{"value":"0,00E+00","module":"B1","scenario":null},{"value":"4,29E+03","module":"B6","scenario":null},{"value":"0,00E+00","module":"C1","scenario":null},{"value":"1,44E+02","module":"C2","scenario":null},{"value":"9,97E+01","module":"C3","scenario":null},{"value":"2,58E+01","module":"C4","scenario":null},{"value":"-2,82E+03","module":"D","scenario":null}]},{"parameter":"PENRM","unit":"MJ","values":[{"value":"6,31E+02","module":"A1-A3","scenario":null},{"value":"0,00E+00","module":"A4","scenario":null},{"value":"0,00E+00","module":"A5","scenario":null},{"value":"0,00E+00","module":"B1","scenario":null},{"value":"0,00E+00","module":"B6","scenario":null},{"value":"0,00E+00","module":"C1","scenario":null},{"value":"0,00E+00","module":"C2","scenario":null},{"value":"0,00E+00","module":"C3","scenario":null},{"value":"0,00E+00","module":"C4","scenario":null},{"value":"0,00E+00","module":"D","scenario":null}]},{"parameter":"PENRT","unit":"MJ","values":[{"value":"3,07E+04","module":"A1-A3","scenario":null},{"value":"1,44E+02","module":"A4","scenario":null},{"value":"1,09E+01","module":"A5","scenario":null},{"value":"0,00E+00","module":"B1","scenario":null},{"value":"4,29E+03","module":"B6","scenario":null},{"value":"0,00E+00","module":"C1","scenario":null},{"value":"1,44E+02","module":"C2","scenario":null},{"value":"9,97E+01","module":"C3","scenario":null},{"value":"2,58E+01","module":"C4","scenario":null},{"value":"-2,82E+03","module":"D","scenario":null}]},{"parameter":"SM","unit":"kg","values":[{"value":"7,64E+01","module":"A1-A3","scenario":null},{"value":"0,00E+00","module":"A4","scenario":null},{"value":"0,00E+00","module":"A5","scenario":null},{"value":"0,00E+00","module":"B1","scenario":null},{"value":"0,00E+00","module":"B6","scenario":null},{"value":"0,00E+00","module":"C1","scenario":null},{"value":"0,00E+00","module":"C2","scenario":null},{"value":"0,00E+00","module":"C3","scenario":null},{"value":"1,39E-02","module":"C4","scenario":null},{"value":"1,45E+01","module":"D","scenario":null}]},{"parameter":"RSF","unit":"MJ","values":[{"value":"1,54E+01","module":"A1-A3","scenario":null},{"value":"7,29E-02","module":"A4","scenario":null},{"value":"6,54E-03","module":"A5","scenario":null},{"value":"0,00E+00","module":"B1","scenario":null},{"value":"4,60E+01","module":"B6","scenario":null},{"value":"0,00E+00","module":"C1","scenario":null},{"value":"7,29E-02","module":"C2","scenario":null},{"value":"4,48E-03","module":"C3","scenario":null},{"value":"6,45E-02","module":"C4","scenario":null},{"value":"8,40E+00","module":"D","scenario":null}]},{"parameter":"NRSF","unit":"MJ","values":[{"value":"1,39E+02","module":"A1-A3","scenario":null},{"value":"2,60E-01","module":"A4","scenario":null},{"value":"7,45E-02","module":"A5","scenario":null},{"value":"0,00E+00","module":"B1","scenario":null},{"value":"1,21E+02","module":"B6","scenario":null},{"value":"0,00E+00","module":"C1","scenario":null},{"value":"2,60E-01","module":"C2","scenario":null},{"value":"0,00E+00","module":"C3","scenario":null},{"value":"3,40E-02","module":"C4","scenario":null},{"value":"2,00E+02","module":"D","scenario":null}]},{"parameter":"FW","unit":"m3","values":[{"value":"3,13E+01","module":"A1-A3","scenario":null},{"value":"1,52E-02","module":"A4","scenario":null},{"value":"7,94E-03","module":"A5","scenario":null},{"value":"0,00E+00","module":"B1","scenario":null},{"value":"4,39E+02","module":"B6","scenario":null},{"value":"0,00E+00","module":"C1","scenario":null},{"value":"1,52E-02","module":"C2","scenario":null},{"value":"1,03E-01","module":"C3","scenario":null},{"value":"3,49E-02","module":"C4","scenario":null},{"value":"-3,28E+00","module":"D","scenario":null}]}],"end_of_life_waste":[{"parameter":"HWD","unit":"kg","values":[{"value":"8,65E+00","module":"A1-A3","scenario":null},{"value":"7,36E-03","module":"A4","scenario":null},{"value":"0,00E+00","module":"A5","scenario":null},{"value":"0,00E+00","module":"B1","scenario":null},{"value":"8,09E-01","module":"B6","scenario":null},{"value":"0,00E+00","module":"C1","scenario":null},{"value":"7,36E-03","module":"C2","scenario":null},{"value":"3,44E-04","module":"C3","scenario":null},{"value":"1,83E-01","module":"C4","scenario":null},{"value":"-1,37E+00","module":"D","scenario":null}]},{"parameter":"NHWD","unit":"kg","values":[{"value":"7,71E+03","module":"A1-A3","scenario":null},{"value":"6,90E+00","module":"A4","scenario":null},{"value":"3,45E+01","module":"A5","scenario":null},{"value":"0,00E+00","module":"B1","scenario":null},{"value":"3,38E+02","module":"B6","scenario":null},{"value":"0,00E+00","module":"C1","scenario":null},{"value":"6,90E+00","module":"C2","scenario":null},{"value":"4,57E+00","module":"C3","scenario":null},{"value":"9,67E+01","module":"C4","scenario":null},{"value":"-1,21E+02","module":"D","scenario":null}]},{"parameter":"RWD","unit":"kg","values":[{"value":"7,74E-02","module":"A1-A3","scenario":null},{"value":"9,84E-04","module":"A4","scenario":null},{"value":"0,00E+00","module":"A5","scenario":null},{"value":"0,00E+00","module":"B1","scenario":null},{"value":"4,00E-02","module":"B6","scenario":null},{"value":"0,00E+00","module":"C1","scenario":null},{"value":"9,84E-04","module":"C2","scenario":null},{"value":"5,70E-04","module":"C3","scenario":null},{"value":"1,85E-04","module":"C4","scenario":null},{"value":"-2,89E-03","module":"D","scenario":null}]}],"end_of_life_flow":[{"parameter":"CRU","unit":"kg","values":[{"value":"0,00E+00","module":"A1-A3","scenario":null},{"value":"0,00E+00","module":"A4","scenario":null},{"value":"0,00E+00","module":"A5","scenario":null},{"value":"0,00E+00","module":"B1","scenario":null},{"value":"0,00E+00","module":"B6","scenario":null},{"value":"0,00E+00","module":"C1","scenario":null},{"value":"0,00E+00","module":"C2","scenario":null},{"value":"0,00E+00","module":"C3","scenario":null},{"value":"0,00E+00","module":"C4","scenario":null},{"value":"0,00E+00","module":"D","scenario":null}]},{"parameter":"MFR","unit":"kg","values":[{"value":"0,00E+00","module":"A1-A3","scenario":null},{"value":"0,00E+00","module":"A4","scenario":null},{"value":"8,09E-04","module":"A5","scenario":null},{"value":"0,00E+00","module":"B1","scenario":null},{"value":"0,00E+00","module":"B6","scenario":null},{"value":"0,00E+00","module":"C1","scenario":null},{"value":"0,00E+00","module":"C2","scenario":null},{"value":"2,83E+02","module":"C3","scenario":null},{"value":"9,53E-04","module":"C4","scenario":null},{"value":"-5,69E-01","module":"D","scenario":null}]},{"parameter":"MER","unit":"kg","values":[{"value":"5,05E-01","module":"A1-A3","scenario":null},{"value":"0,00E+00","module":"A4","scenario":null},{"value":"3,42E+01","module":"A5","scenario":null},{"value":"0,00E+00","module":"B1","scenario":null},{"value":"0,00E+00","module":"B6","scenario":null},{"value":"0,00E+00","module":"C1","scenario":null},{"value":"0,00E+00","module":"C2","scenario":null},{"value":"2,03E+01","module":"C3","scenario":null},{"value":"3,47E-04","module":"C4","scenario":null},{"value":"-7,49E-02","module":"D","scenario":null}]},{"parameter":"EEE","unit":"MJ","values":[{"value":"1,70E+00","module":"A1-A3","scenario":null},{"value":"0,00E+00","module":"A4","scenario":null},{"value":"2,38E+01","module":"A5","scenario":null},{"value":"0,00E+00","module":"B1","scenario":null},{"value":"0,00E+00","module":"B6","scenario":null},{"value":"0,00E+00","module":"C1","scenario":null},{"value":"0,00E+00","module":"C2","scenario":null},{"value":"2,94E+01","module":"C3","scenario":null},{"value":"4,35E-03","module":"C4","scenario":null},{"value":"-1,84E-01","module":"D","scenario":null}]},{"parameter":"EET","unit":"MJ","values":[{"value":"1,17E+01","module":"A1-A3","scenario":null},{"value":"0,00E+00","module":"A4","scenario":null},{"value":"3,60E+02","module":"A5","scenario":null},{"value":"0,00E+00","module":"B1","scenario":null},{"value":"0,00E+00","module":"B6","scenario":null},{"value":"0,00E+00","module":"C1","scenario":null},{"value":"0,00E+00","module":"C2","scenario":null},{"value":"3,51E+02","module":"C3","scenario":null},{"value":"6,58E-02","module":"C4","scenario":null},{"value":"-2,78E+00","module":"D","scenario":null}]}]}