{"product_name":"BGFILCOTEN one urban revision unit NW 100 Nr.0, L 1000 mm incl. grating","epd_id":"NEPD-10004-10004-2","compliance":["EN 15804+A2","ISO 14025","ISO 21930"],"producer_name":"BG-Graspointner GmbH","environmental_impact":[{"parameter":"GWP-total","unit":"kg CO2-eq.","values":[{"value":"9,47E+00","module":"A1-A3","scenario":null},{"value":"2,17E+00","module":"A4","scenario":null},{"value":"4,14E+01","module":"A5","scenario":null},{"value":"-9,70E-03","module":"B1","scenario":null},{"value":"2,56E-01","module":"C1","scenario":null},{"value":"2,17E+00","module":"C2","scenario":null},{"value":"1,95E-01","module":"C3","scenario":null},{"value":"6,28E-02","module":"C4","scenario":null},{"value":"-7,51E-02","module":"D","scenario":null}]},{"parameter":"GWP-fossil","unit":"kg CO2-eq.","values":[{"value":"9,44E+00","module":"A1-A3","scenario":null},{"value":"2,16E+00","module":"A4","scenario":null},{"value":"4,10E+01","module":"A5","scenario":null},{"value":"-9,70E-03","module":"B1","scenario":null},{"value":"2,56E-01","module":"C1","scenario":null},{"value":"2,16E+00","module":"C2","scenario":null},{"value":"1,95E-01","module":"C3","scenario":null},{"value":"6,27E-02","module":"C4","scenario":null},{"value":"-7,32E-02","module":"D","scenario":null}]},{"parameter":"GWP-biogenic","unit":"kg CO2-eq.","values":[{"value":"2,18E-02","module":"A1-A3","scenario":null},{"value":"1,09E-03","module":"A4","scenario":null},{"value":"3,89E-01","module":"A5","scenario":null},{"value":"0,00E+00","module":"B1","scenario":null},{"value":"2,56E-05","module":"C1","scenario":null},{"value":"1,09E-03","module":"C2","scenario":null},{"value":"1,35E-04","module":"C3","scenario":null},{"value":"4,30E-05","module":"C4","scenario":null},{"value":"-1,91E-03","module":"D","scenario":null}]},{"parameter":"GWP-luluc","unit":"kg CO2-eq.","values":[{"value":"2,19E-03","module":"A1-A3","scenario":null},{"value":"7,68E-04","module":"A4","scenario":null},{"value":"1,41E-02","module":"A5","scenario":null},{"value":"0,00E+00","module":"B1","scenario":null},{"value":"2,23E-05","module":"C1","scenario":null},{"value":"7,68E-04","module":"C2","scenario":null},{"value":"1,69E-05","module":"C3","scenario":null},{"value":"3,26E-05","module":"C4","scenario":null},{"value":"-1,15E-05","module":"D","scenario":null}]},{"parameter":"ODP","unit":"kg CFC 11-eq.","values":[{"value":"5,93E-08","module":"A1-A3","scenario":null},{"value":"4,51E-08","module":"A4","scenario":null},{"value":"5,59E-07","module":"A5","scenario":null},{"value":"0,00E+00","module":"B1","scenario":null},{"value":"3,92E-09","module":"C1","scenario":null},{"value":"4,51E-08","module":"C2","scenario":null},{"value":"2,98E-09","module":"C3","scenario":null},{"value":"1,81E-09","module":"C4","scenario":null},{"value":"-1,27E-09","module":"D","scenario":null}]},{"parameter":"AP","unit":"mol H+-eq.","values":[{"value":"2,20E-02","module":"A1-A3","scenario":null},{"value":"5,11E-03","module":"A4","scenario":null},{"value":"1,38E-01","module":"A5","scenario":null},{"value":"0,00E+00","module":"B1","scenario":null},{"value":"2,31E-03","module":"C1","scenario":null},{"value":"5,11E-03","module":"C2","scenario":null},{"value":"1,76E-03","module":"C3","scenario":null},{"value":"4,44E-04","module":"C4","scenario":null},{"value":"-5,58E-04","module":"D","scenario":null}]},{"parameter":"POCP","unit":"kg NMVOC-eq.","values":[{"value":"2,09E-02","module":"A1-A3","scenario":null},{"value":"8,87E-03","module":"A4","scenario":null},{"value":"1,50E-01","module":"A5","scenario":null},{"value":"0,00E+00","module":"B1","scenario":null},{"value":"3,50E-03","module":"C1","scenario":null},{"value":"8,87E-03","module":"C2","scenario":null},{"value":"2,66E-03","module":"C3","scenario":null},{"value":"6,62E-04","module":"C4","scenario":null},{"value":"-7,40E-04","module":"D","scenario":null}]},{"parameter":"ADPE","unit":"kg Sb-eq.","values":[{"value":"4,89E-05","module":"A1-A3","scenario":null},{"value":"6,18E-06","module":"A4","scenario":null},{"value":"2,00E-04","module":"A5","scenario":null},{"value":"0,00E+00","module":"B1","scenario":null},{"value":"9,18E-08","module":"C1","scenario":null},{"value":"6,18E-06","module":"C2","scenario":null},{"value":"6,98E-08","module":"C3","scenario":null},{"value":"9,95E-08","module":"C4","scenario":null},{"value":"-6,58E-07","module":"D","scenario":null}]},{"parameter":"ADPF","unit":"MJ","values":[{"value":"6,19E+01","module":"A1-A3","scenario":null},{"value":"3,25E+01","module":"A4","scenario":null},{"value":"5,17E+02","module":"A5","scenario":null},{"value":"0,00E+00","module":"B1","scenario":null},{"value":"3,35E+00","module":"C1","scenario":null},{"value":"3,25E+01","module":"C2","scenario":null},{"value":"2,55E+00","module":"C3","scenario":null},{"value":"1,54E+00","module":"C4","scenario":null},{"value":"-1,08E+00","module":"D","scenario":null}]},{"parameter":"WDP","unit":"m3 world-eq.","values":[{"value":"7,65E-01","module":"A1-A3","scenario":null},{"value":"1,63E-01","module":"A4","scenario":null},{"value":"9,78E+00","module":"A5","scenario":null},{"value":"0,00E+00","module":"B1","scenario":null},{"value":"8,20E-03","module":"C1","scenario":null},{"value":"1,63E-01","module":"C2","scenario":null},{"value":"6,24E-03","module":"C3","scenario":null},{"value":"4,30E-03","module":"C4","scenario":null},{"value":"-4,75E-02","module":"D","scenario":null}]},{"parameter":"EP-freshwater","unit":"kg P-eq.","values":[{"value":"7,22E-04","module":"A1-A3","scenario":null},{"value":"1,52E-04","module":"A4","scenario":null},{"value":"5,25E-03","module":"A5","scenario":null},{"value":"0,00E+00","module":"B1","scenario":null},{"value":"7,46E-06","module":"C1","scenario":null},{"value":"1,52E-04","module":"C2","scenario":null},{"value":"5,67E-06","module":"C3","scenario":null},{"value":"5,21E-06","module":"C4","scenario":null},{"value":"-5,77E-06","module":"D","scenario":null}]},{"parameter":"EP-marine","unit":"kg N-eq.","values":[{"value":"6,49E-03","module":"A1-A3","scenario":null},{"value":"1,34E-03","module":"A4","scenario":null},{"value":"3,58E-02","module":"A5","scenario":null},{"value":"0,00E+00","module":"B1","scenario":null},{"value":"1,07E-03","module":"C1","scenario":null},{"value":"1,34E-03","module":"C2","scenario":null},{"value":"8,15E-04","module":"C3","scenario":null},{"value":"1,69E-04","module":"C4","scenario":null},{"value":"-2,20E-04","module":"D","scenario":null}]},{"parameter":"EP-terrestrial","unit":"mol N-eq.","values":[{"value":"6,66E-02","module":"A1-A3","scenario":null},{"value":"1,45E-02","module":"A4","scenario":null},{"value":"3,97E-01","module":"A5","scenario":null},{"value":"0,00E+00","module":"B1","scenario":null},{"value":"1,17E-02","module":"C1","scenario":null},{"value":"1,45E-02","module":"C2","scenario":null},{"value":"8,93E-03","module":"C3","scenario":null},{"value":"1,85E-03","module":"C4","scenario":null},{"value":"-2,56E-03","module":"D","scenario":null}]},{"parameter":"GWP-IOBC","unit":"kg CO2-eq.","values":[]}],"additional_environmental_impact":[{"parameter":"PM","unit":"disease incidence","values":[{"value":"3,03E-07","module":"A1-A3","scenario":null},{"value":"2,11E-07","module":"A4","scenario":null},{"value":"1,56E-06","module":"A5","scenario":null},{"value":"0,00E+00","module":"B1","scenario":null},{"value":"3,73E-07","module":"C1","scenario":null},{"value":"2,11E-07","module":"C2","scenario":null},{"value":"2,86E-07","module":"C3","scenario":null},{"value":"1,01E-08","module":"C4","scenario":null},{"value":"-1,50E-08","module":"D","scenario":null}]},{"parameter":"ETP-fw","unit":"CTUe","values":[{"value":"0,00E+00","module":"A1-A3","scenario":null},{"value":"7,70E+00","module":"A4","scenario":null},{"value":"1,08E+02","module":"A5","scenario":null},{"value":"0,00E+00","module":"B1","scenario":null},{"value":"4,75E-01","module":"C1","scenario":null},{"value":"7,70E+00","module":"C2","scenario":null},{"value":"3,61E-01","module":"C3","scenario":null},{"value":"2,10E-01","module":"C4","scenario":null},{"value":"-4,72E-01","module":"D","scenario":null}]},{"parameter":"HTP-c","unit":"CTUh","values":[{"value":"0,00E+00","module":"A1-A3","scenario":null},{"value":"1,39E-08","module":"A4","scenario":null},{"value":"1,16E-07","module":"A5","scenario":null},{"value":"0,00E+00","module":"B1","scenario":null},{"value":"1,00E-09","module":"C1","scenario":null},{"value":"1,39E-08","module":"C2","scenario":null},{"value":"7,61E-10","module":"C3","scenario":null},{"value":"2,83E-10","module":"C4","scenario":null},{"value":"-1,05E-09","module":"D","scenario":null}]},{"parameter":"HTP-nc","unit":"CTUh","values":[{"value":"0,00E+00","module":"A1-A3","scenario":null},{"value":"2,14E-08","module":"A4","scenario":null},{"value":"3,19E-07","module":"A5","scenario":null},{"value":"0,00E+00","module":"B1","scenario":null},{"value":"4,55E-10","module":"C1","scenario":null},{"value":"2,14E-08","module":"C2","scenario":null},{"value":"3,46E-10","module":"C3","scenario":null},{"value":"2,76E-10","module":"C4","scenario":null},{"value":"-6,28E-10","module":"D","scenario":null}]},{"parameter":"SQP","unit":"unitless","values":[{"value":"0,00E+00","module":"A1-A3","scenario":null},{"value":"3,27E+01","module":"A4","scenario":null},{"value":"2,19E+02","module":"A5","scenario":null},{"value":"0,00E+00","module":"B1","scenario":null},{"value":"2,35E-01","module":"C1","scenario":null},{"value":"3,27E+01","module":"C2","scenario":null},{"value":"1,78E-01","module":"C3","scenario":null},{"value":"3,03E+00","module":"C4","scenario":null},{"value":"-2,10E+00","module":"D","scenario":null}]},{"parameter":"IRP","unit":"kBq U235-eq.","values":[{"value":"2,49E-01","module":"A1-A3","scenario":null},{"value":"3,95E-02","module":"A4","scenario":null},{"value":"1,32E+00","module":"A5","scenario":null},{"value":"0,00E+00","module":"B1","scenario":null},{"value":"1,50E-03","module":"C1","scenario":null},{"value":"3,95E-02","module":"C2","scenario":null},{"value":"1,14E-03","module":"C3","scenario":null},{"value":"9,81E-04","module":"C4","scenario":null},{"value":"-1,14E-02","module":"D","scenario":null}]}],"resource_use":[{"parameter":"PERE","unit":"MJ","values":[{"value":"2,11E+01","module":"A1-A3","scenario":null},{"value":"5,15E-01","module":"A4","scenario":null},{"value":"2,10E+01","module":"A5","scenario":null},{"value":"0,00E+00","module":"B1","scenario":null},{"value":"2,05E-02","module":"C1","scenario":null},{"value":"5,15E-01","module":"C2","scenario":null},{"value":"1,56E-02","module":"C3","scenario":null},{"value":"1,43E-02","module":"C4","scenario":null},{"value":"-3,40E-01","module":"D","scenario":null}]},{"parameter":"PERM","unit":"MJ","values":[{"value":"0,00E+00","module":"A1-A3","scenario":null},{"value":"0,00E+00","module":"A4","scenario":null},{"value":"0,00E+00","module":"A5","scenario":null},{"value":"0,00E+00","module":"B1","scenario":null},{"value":"0,00E+00","module":"C1","scenario":null},{"value":"0,00E+00","module":"C2","scenario":null},{"value":"0,00E+00","module":"C3","scenario":null},{"value":"0,00E+00","module":"C4","scenario":null},{"value":"0,00E+00","module":"D","scenario":null}]},{"parameter":"PERT","unit":"MJ","values":[{"value":"2,11E+01","module":"A1-A3","scenario":null},{"value":"5,15E-01","module":"A4","scenario":null},{"value":"2,10E+01","module":"A5","scenario":null},{"value":"0,00E+00","module":"B1","scenario":null},{"value":"2,05E-02","module":"C1","scenario":null},{"value":"5,15E-01","module":"C2","scenario":null},{"value":"1,56E-02","module":"C3","scenario":null},{"value":"1,43E-02","module":"C4","scenario":null},{"value":"-3,40E-01","module":"D","scenario":null}]},{"parameter":"PENRE","unit":"MJ","values":[{"value":"6,13E+01","module":"A1-A3","scenario":null},{"value":"3,25E+01","module":"A4","scenario":null},{"value":"5,17E+02","module":"A5","scenario":null},{"value":"0,00E+00","module":"B1","scenario":null},{"value":"3,35E+00","module":"C1","scenario":null},{"value":"3,25E+01","module":"C2","scenario":null},{"value":"2,55E+00","module":"C3","scenario":null},{"value":"1,54E+00","module":"C4","scenario":null},{"value":"-1,08E+00","module":"D","scenario":null}]},{"parameter":"PENRM","unit":"MJ","values":[{"value":"5,91E-01","module":"A1-A3","scenario":null},{"value":"0,00E+00","module":"A4","scenario":null},{"value":"0,00E+00","module":"A5","scenario":null},{"value":"0,00E+00","module":"B1","scenario":null},{"value":"0,00E+00","module":"C1","scenario":null},{"value":"0,00E+00","module":"C2","scenario":null},{"value":"-4,49E-01","module":"C3","scenario":null},{"value":"0,00E+00","module":"C4","scenario":null},{"value":"0,00E+00","module":"D","scenario":null}]},{"parameter":"PENRT","unit":"MJ","values":[{"value":"6,19E+01","module":"A1-A3","scenario":null},{"value":"3,25E+01","module":"A4","scenario":null},{"value":"5,17E+02","module":"A5","scenario":null},{"value":"0,00E+00","module":"B1","scenario":null},{"value":"3,35E+00","module":"C1","scenario":null},{"value":"3,25E+01","module":"C2","scenario":null},{"value":"2,10E+00","module":"C3","scenario":null},{"value":"1,54E+00","module":"C4","scenario":null},{"value":"-1,08E+00","module":"D","scenario":null}]},{"parameter":"SM","unit":"kg","values":[{"value":"1,58E-01","module":"A1-A3","scenario":null},{"value":"0,00E+00","module":"A4","scenario":null},{"value":"0,00E+00","module":"A5","scenario":null},{"value":"0,00E+00","module":"B1","scenario":null},{"value":"0,00E+00","module":"C1","scenario":null},{"value":"0,00E+00","module":"C2","scenario":null},{"value":"0,00E+00","module":"C3","scenario":null},{"value":"0,00E+00","module":"C4","scenario":null},{"value":"3,18E+01","module":"D","scenario":null}]},{"parameter":"RSF","unit":"MJ","values":[{"value":"6,83E+00","module":"A1-A3","scenario":null},{"value":"0,00E+00","module":"A4","scenario":null},{"value":"0,00E+00","module":"A5","scenario":null},{"value":"0,00E+00","module":"B1","scenario":null},{"value":"0,00E+00","module":"C1","scenario":null},{"value":"0,00E+00","module":"C2","scenario":null},{"value":"0,00E+00","module":"C3","scenario":null},{"value":"0,00E+00","module":"C4","scenario":null},{"value":"0,00E+00","module":"D","scenario":null}]},{"parameter":"NRSF","unit":"MJ","values":[{"value":"1,61E+01","module":"A1-A3","scenario":null},{"value":"0,00E+00","module":"A4","scenario":null},{"value":"0,00E+00","module":"A5","scenario":null},{"value":"0,00E+00","module":"B1","scenario":null},{"value":"0,00E+00","module":"C1","scenario":null},{"value":"0,00E+00","module":"C2","scenario":null},{"value":"0,00E+00","module":"C3","scenario":null},{"value":"0,00E+00","module":"C4","scenario":null},{"value":"0,00E+00","module":"D","scenario":null}]},{"parameter":"FW","unit":"m3","values":[{"value":"6,35E-02","module":"A1-A3","scenario":null},{"value":"4,72E-03","module":"A4","scenario":null},{"value":"3,63E-01","module":"A5","scenario":null},{"value":"0,00E+00","module":"B1","scenario":null},{"value":"2,18E-04","module":"C1","scenario":null},{"value":"4,72E-03","module":"C2","scenario":null},{"value":"1,65E-04","module":"C3","scenario":null},{"value":"1,60E-03","module":"C4","scenario":null},{"value":"-4,52E-02","module":"D","scenario":null}]}],"end_of_life_waste":[{"parameter":"HWD","unit":"kg","values":[{"value":"1,95E-01","module":"A1-A3","scenario":null},{"value":"4,72E-02","module":"A4","scenario":null},{"value":"1,17E+00","module":"A5","scenario":null},{"value":"0,00E+00","module":"B1","scenario":null},{"value":"3,74E-03","module":"C1","scenario":null},{"value":"4,72E-02","module":"C2","scenario":null},{"value":"2,85E-03","module":"C3","scenario":null},{"value":"1,71E-03","module":"C4","scenario":null},{"value":"-4,28E-03","module":"D","scenario":null}]},{"parameter":"NHWD","unit":"kg","values":[{"value":"6,69E+00","module":"A1-A3","scenario":null},{"value":"9,46E-01","module":"A4","scenario":null},{"value":"3,34E+01","module":"A5","scenario":null},{"value":"0,00E+00","module":"B1","scenario":null},{"value":"5,12E-02","module":"C1","scenario":null},{"value":"9,46E-01","module":"C2","scenario":null},{"value":"3,89E-02","module":"C3","scenario":null},{"value":"1,01E+01","module":"C4","scenario":null},{"value":"-5,77E-02","module":"D","scenario":null}]},{"parameter":"RWD","unit":"kg","values":[{"value":"7,34E-04","module":"A1-A3","scenario":null},{"value":"9,76E-06","module":"A4","scenario":null},{"value":"3,33E-04","module":"A5","scenario":null},{"value":"0,00E+00","module":"B1","scenario":null},{"value":"3,68E-07","module":"C1","scenario":null},{"value":"9,76E-06","module":"C2","scenario":null},{"value":"2,80E-07","module":"C3","scenario":null},{"value":"2,39E-07","module":"C4","scenario":null},{"value":"-2,48E-06","module":"D","scenario":null}]}],"end_of_life_flow":[{"parameter":"CRU","unit":"kg","values":[{"value":"0,00E+00","module":"A1-A3","scenario":null},{"value":"0,00E+00","module":"A4","scenario":null},{"value":"0,00E+00","module":"A5","scenario":null},{"value":"0,00E+00","module":"B1","scenario":null},{"value":"0,00E+00","module":"C1","scenario":null},{"value":"0,00E+00","module":"C2","scenario":null},{"value":"0,00E+00","module":"C3","scenario":null},{"value":"0,00E+00","module":"C4","scenario":null},{"value":"0,00E+00","module":"D","scenario":null}]},{"parameter":"MFR","unit":"kg","values":[{"value":"1,25E+00","module":"A1-A3","scenario":null},{"value":"0,00E+00","module":"A4","scenario":null},{"value":"0,00E+00","module":"A5","scenario":null},{"value":"0,00E+00","module":"B1","scenario":null},{"value":"0,00E+00","module":"C1","scenario":null},{"value":"0,00E+00","module":"C2","scenario":null},{"value":"3,18E+01","module":"C3","scenario":null},{"value":"0,00E+00","module":"C4","scenario":null},{"value":"0,00E+00","module":"D","scenario":null}]},{"parameter":"MER","unit":"kg","values":[{"value":"0,00E+00","module":"A1-A3","scenario":null},{"value":"0,00E+00","module":"A4","scenario":null},{"value":"0,00E+00","module":"A5","scenario":null},{"value":"0,00E+00","module":"B1","scenario":null},{"value":"0,00E+00","module":"C1","scenario":null},{"value":"0,00E+00","module":"C2","scenario":null},{"value":"0,00E+00","module":"C3","scenario":null},{"value":"0,00E+00","module":"C4","scenario":null},{"value":"0,00E+00","module":"D","scenario":null}]},{"parameter":"EEE","unit":"MJ","values":[{"value":"4,80E-02","module":"A1-A3","scenario":null},{"value":"0,00E+00","module":"A4","scenario":null},{"value":"0,00E+00","module":"A5","scenario":null},{"value":"0,00E+00","module":"B1","scenario":null},{"value":"0,00E+00","module":"C1","scenario":null},{"value":"0,00E+00","module":"C2","scenario":null},{"value":"0,00E+00","module":"C3","scenario":null},{"value":"0,00E+00","module":"C4","scenario":null},{"value":"0,00E+00","module":"D","scenario":null}]},{"parameter":"EET","unit":"MJ","values":[{"value":"9,28E-02","module":"A1-A3","scenario":null},{"value":"0,00E+00","module":"A4","scenario":null},{"value":"0,00E+00","module":"A5","scenario":null},{"value":"0,00E+00","module":"B1","scenario":null},{"value":"0,00E+00","module":"C1","scenario":null},{"value":"0,00E+00","module":"C2","scenario":null},{"value":"0,00E+00","module":"C3","scenario":null},{"value":"0,00E+00","module":"C4","scenario":null},{"value":"0,00E+00","module":"D","scenario":null}]}]}