{"product_name":"\u00a0i40-1500 LED 5500 DALI E3/DALI PC","epd_id":"NEPD-5599-4900-EN","compliance":["EN 15804+A2","ISO 14025","ISO 21930"],"producer_name":"Glamox AS","environmental_impact":[{"parameter":"GWP-total","unit":"kg CO2-eq.","values":[{"value":"4,62E+01","module":"A1","scenario":null},{"value":"8,57E-01","module":"A2","scenario":null},{"value":"2,68E-01","module":"A3","scenario":null},{"value":"5,81E-01","module":"A4","scenario":null},{"value":"1,81E-01","module":"A5","scenario":null},{"value":"4,93E+02","module":"B6","scenario":null},{"value":"0,00E+00","module":"C1","scenario":null},{"value":"1,58E-01","module":"C2","scenario":null},{"value":"1,66E+00","module":"C3","scenario":null},{"value":"1,79E-01","module":"C4","scenario":null},{"value":"-1,85E+00","module":"D","scenario":null},{"value":"4,73E+01","module":"A1A3","scenario":null}]},{"parameter":"GWP-fossil","unit":"kg CO2-eq.","values":[{"value":"4,61E+01","module":"A1","scenario":null},{"value":"8,56E-01","module":"A2","scenario":null},{"value":"2,59E-01","module":"A3","scenario":null},{"value":"5,81E-01","module":"A4","scenario":null},{"value":"4,45E-03","module":"A5","scenario":null},{"value":"4,59E+02","module":"B6","scenario":null},{"value":"0,00E+00","module":"C1","scenario":null},{"value":"1,58E-01","module":"C2","scenario":null},{"value":"1,66E+00","module":"C3","scenario":null},{"value":"1,78E-01","module":"C4","scenario":null},{"value":"-1,84E+00","module":"D","scenario":null},{"value":"4,72E+01","module":"A1A3","scenario":null}]},{"parameter":"GWP-biogenic","unit":"kg CO2-eq.","values":[{"value":"1,87E-02","module":"A1","scenario":null},{"value":"3,41E-04","module":"A2","scenario":null},{"value":"8,23E-03","module":"A3","scenario":null},{"value":"2,22E-04","module":"A4","scenario":null},{"value":"1,77E-01","module":"A5","scenario":null},{"value":"8,39E+00","module":"B6","scenario":null},{"value":"0,00E+00","module":"C1","scenario":null},{"value":"6,44E-05","module":"C2","scenario":null},{"value":"2,36E-04","module":"C3","scenario":null},{"value":"9,42E-05","module":"C4","scenario":null},{"value":"-4,42E-03","module":"D","scenario":null},{"value":"2,73E-02","module":"A1A3","scenario":null}]},{"parameter":"GWP-luluc","unit":"kg CO2-eq.","values":[{"value":"9,50E-02","module":"A1","scenario":null},{"value":"3,11E-04","module":"A2","scenario":null},{"value":"7,19E-04","module":"A3","scenario":null},{"value":"2,30E-04","module":"A4","scenario":null},{"value":"7,69E-07","module":"A5","scenario":null},{"value":"2,52E+01","module":"B6","scenario":null},{"value":"0,00E+00","module":"C1","scenario":null},{"value":"5,52E-05","module":"C2","scenario":null},{"value":"2,39E-04","module":"C3","scenario":null},{"value":"8,84E-04","module":"C4","scenario":null},{"value":"-5,20E-03","module":"D","scenario":null},{"value":"9,60E-02","module":"A1A3","scenario":null}]},{"parameter":"ODP","unit":"kg CFC 11-eq.","values":[{"value":"1,51E-05","module":"A1","scenario":null},{"value":"1,93E-07","module":"A2","scenario":null},{"value":"4,00E-08","module":"A3","scenario":null},{"value":"1,30E-07","module":"A4","scenario":null},{"value":"5,21E-10","module":"A5","scenario":null},{"value":"4,97E-05","module":"B6","scenario":null},{"value":"0,00E+00","module":"C1","scenario":null},{"value":"3,60E-08","module":"C2","scenario":null},{"value":"9,24E-09","module":"C3","scenario":null},{"value":"8,06E-09","module":"C4","scenario":null},{"value":"-6,46E-03","module":"D","scenario":null},{"value":"1,53E-05","module":"A1A3","scenario":null}]},{"parameter":"AP","unit":"mol H+-eq.","values":[{"value":"8,28E-01","module":"A1","scenario":null},{"value":"4,90E-03","module":"A2","scenario":null},{"value":"2,21E-03","module":"A3","scenario":null},{"value":"5,21E-03","module":"A4","scenario":null},{"value":"1,14E-05","module":"A5","scenario":null},{"value":"2,12E+00","module":"B6","scenario":null},{"value":"0,00E+00","module":"C1","scenario":null},{"value":"6,46E-04","module":"C2","scenario":null},{"value":"7,47E-04","module":"C3","scenario":null},{"value":"5,44E-04","module":"C4","scenario":null},{"value":"-9,80E-02","module":"D","scenario":null},{"value":"8,35E-01","module":"A1A3","scenario":null}]},{"parameter":"POCP","unit":"kg NMVOC-eq.","values":[{"value":"2,08E-01","module":"A1","scenario":null},{"value":"4,39E-03","module":"A2","scenario":null},{"value":"1,87E-03","module":"A3","scenario":null},{"value":"4,30E-03","module":"A4","scenario":null},{"value":"1,22E-05","module":"A5","scenario":null},{"value":"1,05E+00","module":"B6","scenario":null},{"value":"0,00E+00","module":"C1","scenario":null},{"value":"6,49E-04","module":"C2","scenario":null},{"value":"6,34E-04","module":"C3","scenario":null},{"value":"5,98E-04","module":"C4","scenario":null},{"value":"-2,13E-02","module":"D","scenario":null},{"value":"2,14E-01","module":"A1A3","scenario":null}]},{"parameter":"ADPE","unit":"kg Sb-eq.","values":[{"value":"9,74E-03","module":"A1","scenario":null},{"value":"2,21E-05","module":"A2","scenario":null},{"value":"1,98E-06","module":"A3","scenario":null},{"value":"1,37E-05","module":"A4","scenario":null},{"value":"5,57E-08","module":"A5","scenario":null},{"value":"7,14E-03","module":"B6","scenario":null},{"value":"0,00E+00","module":"C1","scenario":null},{"value":"4,28E-06","module":"C2","scenario":null},{"value":"8,60E-07","module":"C3","scenario":null},{"value":"6,51E-07","module":"C4","scenario":null},{"value":"-2,06E-03","module":"D","scenario":null},{"value":"9,76E-03","module":"A1A3","scenario":null}]},{"parameter":"ADPF","unit":"MJ","values":[{"value":"5,75E+02","module":"A1","scenario":null},{"value":"1,28E+01","module":"A2","scenario":null},{"value":"3,19E+00","module":"A3","scenario":null},{"value":"8,53E+00","module":"A4","scenario":null},{"value":"3,50E-02","module":"A5","scenario":null},{"value":"1,24E+04","module":"B6","scenario":null},{"value":"0,00E+00","module":"C1","scenario":null},{"value":"2,38E+00","module":"C2","scenario":null},{"value":"1,23E+00","module":"C3","scenario":null},{"value":"1,33E+00","module":"C4","scenario":null},{"value":"-2,23E+01","module":"D","scenario":null},{"value":"5,91E+02","module":"A1A3","scenario":null}]},{"parameter":"WDP","unit":"m3 world-eq.","values":[{"value":"1,51E+03","module":"A1","scenario":null},{"value":"1,17E+01","module":"A2","scenario":null},{"value":"7,77E+02","module":"A3","scenario":null},{"value":"7,18E+00","module":"A4","scenario":null},{"value":"7,02E-02","module":"A5","scenario":null},{"value":"9,60E+05","module":"B6","scenario":null},{"value":"0,00E+00","module":"C1","scenario":null},{"value":"2,27E+00","module":"C2","scenario":null},{"value":"1,04E+01","module":"C3","scenario":null},{"value":"4,11E+00","module":"C4","scenario":null},{"value":"-3,28E+01","module":"D","scenario":null},{"value":"2,29E+03","module":"A1A3","scenario":null}]},{"parameter":"EP-freshwater","unit":"kg P-eq.","values":[{"value":"4,66E-03","module":"A1","scenario":null},{"value":"6,50E-06","module":"A2","scenario":null},{"value":"7,11E-06","module":"A3","scenario":null},{"value":"4,16E-06","module":"A4","scenario":null},{"value":"1,95E-08","module":"A5","scenario":null},{"value":"3,04E-02","module":"B6","scenario":null},{"value":"0,00E+00","module":"C1","scenario":null},{"value":"1,24E-06","module":"C2","scenario":null},{"value":"3,75E-06","module":"C3","scenario":null},{"value":"4,58E-06","module":"C4","scenario":null},{"value":"-5,71E-04","module":"D","scenario":null},{"value":"4,67E-03","module":"A1A3","scenario":null}]},{"parameter":"EP-marine","unit":"kg N-eq.","values":[{"value":"4,87E-02","module":"A1","scenario":null},{"value":"1,35E-03","module":"A2","scenario":null},{"value":"6,39E-04","module":"A3","scenario":null},{"value":"1,39E-03","module":"A4","scenario":null},{"value":"5,76E-06","module":"A5","scenario":null},{"value":"3,35E-01","module":"B6","scenario":null},{"value":"0,00E+00","module":"C1","scenario":null},{"value":"1,92E-04","module":"C2","scenario":null},{"value":"2,36E-04","module":"C3","scenario":null},{"value":"2,00E-04","module":"C4","scenario":null},{"value":"-5,35E-03","module":"D","scenario":null},{"value":"5,07E-02","module":"A1A3","scenario":null}]},{"parameter":"EP-terrestrial","unit":"mol N-eq.","values":[{"value":"6,49E-01","module":"A1","scenario":null},{"value":"1,50E-02","module":"A2","scenario":null},{"value":"1,02E-02","module":"A3","scenario":null},{"value":"1,54E-02","module":"A4","scenario":null},{"value":"4,08E-05","module":"A5","scenario":null},{"value":"4,49E+00","module":"B6","scenario":null},{"value":"0,00E+00","module":"C1","scenario":null},{"value":"2,12E-03","module":"C2","scenario":null},{"value":"2,49E-03","module":"C3","scenario":null},{"value":"1,32E-03","module":"C4","scenario":null},{"value":"-7,25E-02","module":"D","scenario":null},{"value":"6,74E-01","module":"A1A3","scenario":null}]},{"parameter":"GWP-IOBC","unit":"kg CO2-eq.","values":[{"value":"4,64E+01","module":"A1","scenario":null},{"value":"8,57E-01","module":"A2","scenario":null},{"value":"2,63E-01","module":"A3","scenario":null},{"value":"5,81E-01","module":"A4","scenario":null},{"value":"3,24E-05","module":"A5","scenario":null},{"value":"6,68E+02","module":"B6","scenario":null},{"value":"0,00E+00","module":"C1","scenario":null},{"value":"1,58E-01","module":"C2","scenario":null},{"value":"1,66E+00","module":"C3","scenario":null},{"value":"7,98E-03","module":"C4","scenario":null},{"value":"-2,00E+00","module":"D","scenario":null},{"value":"4,75E+01","module":"A1A3","scenario":null}]}],"additional_environmental_impact":[{"parameter":"PM","unit":"disease incidence","values":[{"value":"3,18E-06","module":"A1","scenario":null},{"value":"5,82E-08","module":"A2","scenario":null},{"value":"2,86E-08","module":"A3","scenario":null},{"value":"3,74E-08","module":"A4","scenario":null},{"value":"1,78E-10","module":"A5","scenario":null},{"value":"1,12E-05","module":"B6","scenario":null},{"value":"0,00E+00","module":"C1","scenario":null},{"value":"1,14E-08","module":"C2","scenario":null},{"value":"4,32E-09","module":"C3","scenario":null},{"value":"9,99E-09","module":"C4","scenario":null},{"value":"-2,64E-07","module":"D","scenario":null},{"value":"3,27E-06","module":"A1A3","scenario":null}]},{"parameter":"ETP-fw","unit":"CTUe","values":[{"value":"3,18E+03","module":"A1","scenario":null},{"value":"9,30E+00","module":"A2","scenario":null},{"value":"1,91E+01","module":"A3","scenario":null},{"value":"6,07E+00","module":"A4","scenario":null},{"value":"4,23E-02","module":"A5","scenario":null},{"value":"1,55E+04","module":"B6","scenario":null},{"value":"0,00E+00","module":"C1","scenario":null},{"value":"1,75E+00","module":"C2","scenario":null},{"value":"5,05E+00","module":"C3","scenario":null},{"value":"1,50E+02","module":"C4","scenario":null},{"value":"-7,30E+02","module":"D","scenario":null},{"value":"3,20E+03","module":"A1A3","scenario":null}]},{"parameter":"HTP-c","unit":"CTUh","values":[{"value":"6,26E-08","module":"A1","scenario":null},{"value":"0,00E+00","module":"A2","scenario":null},{"value":"2,89E-10","module":"A3","scenario":null},{"value":"0,00E+00","module":"A4","scenario":null},{"value":"1,00E-12","module":"A5","scenario":null},{"value":"3,62E-07","module":"B6","scenario":null},{"value":"0,00E+00","module":"C1","scenario":null},{"value":"0,00E+00","module":"C2","scenario":null},{"value":"1,47E-09","module":"C3","scenario":null},{"value":"4,57E-10","module":"C4","scenario":null},{"value":"-6,22E-09","module":"D","scenario":null},{"value":"6,29E-08","module":"A1A3","scenario":null}]},{"parameter":"HTP-nc","unit":"CTUh","values":[{"value":"2,04E-06","module":"A1","scenario":null},{"value":"9,77E-09","module":"A2","scenario":null},{"value":"7,02E-09","module":"A3","scenario":null},{"value":"6,68E-09","module":"A4","scenario":null},{"value":"5,00E-11","module":"A5","scenario":null},{"value":"9,53E-06","module":"B6","scenario":null},{"value":"0,00E+00","module":"C1","scenario":null},{"value":"1,90E-09","module":"C2","scenario":null},{"value":"8,53E-08","module":"C3","scenario":null},{"value":"3,36E-09","module":"C4","scenario":null},{"value":"-2,95E-07","module":"D","scenario":null},{"value":"2,06E-06","module":"A1A3","scenario":null}]},{"parameter":"SQP","unit":"unitless","values":[{"value":"1,60E+02","module":"A1","scenario":null},{"value":"8,44E+00","module":"A2","scenario":null},{"value":"7,48E+01","module":"A3","scenario":null},{"value":"5,17E+00","module":"A4","scenario":null},{"value":"3,57E-02","module":"A5","scenario":null},{"value":"9,35E+03","module":"B6","scenario":null},{"value":"0,00E+00","module":"C1","scenario":null},{"value":"1,64E+00","module":"C2","scenario":null},{"value":"2,70E-01","module":"C3","scenario":null},{"value":"3,49E+00","module":"C4","scenario":null},{"value":"-2,27E+01","module":"D","scenario":null},{"value":"2,43E+02","module":"A1A3","scenario":null}]},{"parameter":"IRP","unit":"kBq U235-eq.","values":[{"value":"1,71E+00","module":"A1","scenario":null},{"value":"5,59E-02","module":"A2","scenario":null},{"value":"4,83E-03","module":"A3","scenario":null},{"value":"3,72E-02","module":"A4","scenario":null},{"value":"1,52E-04","module":"A5","scenario":null},{"value":"2,83E+02","module":"B6","scenario":null},{"value":"0,00E+00","module":"C1","scenario":null},{"value":"1,04E-02","module":"C2","scenario":null},{"value":"5,68E-03","module":"C3","scenario":null},{"value":"2,87E-03","module":"C4","scenario":null},{"value":"-7,15E-02","module":"D","scenario":null},{"value":"1,77E+00","module":"A1A3","scenario":null}]}],"resource_use":[{"parameter":"PERE","unit":"MJ","values":[{"value":"5,04E+01","module":"A1","scenario":null},{"value":"1,75E-01","module":"A2","scenario":null},{"value":"1,87E+01","module":"A3","scenario":null},{"value":"1,11E-01","module":"A4","scenario":null},{"value":"6,76E-04","module":"A5","scenario":null},{"value":"1,22E+04","module":"B6","scenario":null},{"value":"0,00E+00","module":"C1","scenario":null},{"value":"3,36E-02","module":"C2","scenario":null},{"value":"1,56E-01","module":"C3","scenario":null},{"value":"4,04E-01","module":"C4","scenario":null},{"value":"-9,94E+00","module":"D","scenario":null},{"value":"6,92E+01","module":"A1A3","scenario":null}]},{"parameter":"PERM","unit":"MJ","values":[{"value":"9,24E-01","module":"A1","scenario":null},{"value":"0,00E+00","module":"A2","scenario":null},{"value":"0,00E+00","module":"A3","scenario":null},{"value":"0,00E+00","module":"A4","scenario":null},{"value":"-1,21E+00","module":"A5","scenario":null},{"value":"0,00E+00","module":"B6","scenario":null},{"value":"0,00E+00","module":"C1","scenario":null},{"value":"0,00E+00","module":"C2","scenario":null},{"value":"0,00E+00","module":"C3","scenario":null},{"value":"0,00E+00","module":"C4","scenario":null},{"value":"0,00E+00","module":"D","scenario":null},{"value":"9,24E-01","module":"A1A3","scenario":null}]},{"parameter":"PERT","unit":"MJ","values":[{"value":"5,13E+01","module":"A1","scenario":null},{"value":"1,75E-01","module":"A2","scenario":null},{"value":"1,87E+01","module":"A3","scenario":null},{"value":"1,11E-01","module":"A4","scenario":null},{"value":"-1,21E+00","module":"A5","scenario":null},{"value":"1,22E+04","module":"B6","scenario":null},{"value":"0,00E+00","module":"C1","scenario":null},{"value":"3,36E-02","module":"C2","scenario":null},{"value":"1,56E-01","module":"C3","scenario":null},{"value":"4,04E-01","module":"C4","scenario":null},{"value":"-9,94E+00","module":"D","scenario":null},{"value":"7,02E+01","module":"A1A3","scenario":null}]},{"parameter":"PENRE","unit":"MJ","values":[{"value":"5,65E+02","module":"A1","scenario":null},{"value":"1,28E+01","module":"A2","scenario":null},{"value":"3,20E+00","module":"A3","scenario":null},{"value":"8,53E+00","module":"A4","scenario":null},{"value":"3,50E-02","module":"A5","scenario":null},{"value":"1,26E+04","module":"B6","scenario":null},{"value":"0,00E+00","module":"C1","scenario":null},{"value":"2,38E+00","module":"C2","scenario":null},{"value":"1,23E+00","module":"C3","scenario":null},{"value":"1,33E+00","module":"C4","scenario":null},{"value":"-2,23E+01","module":"D","scenario":null},{"value":"5,81E+02","module":"A1A3","scenario":null}]},{"parameter":"PENRM","unit":"MJ","values":[{"value":"3,91E+01","module":"A1","scenario":null},{"value":"0,00E+00","module":"A2","scenario":null},{"value":"0,00E+00","module":"A3","scenario":null},{"value":"0,00E+00","module":"A4","scenario":null},{"value":"-1,49E+00","module":"A5","scenario":null},{"value":"0,00E+00","module":"B6","scenario":null},{"value":"0,00E+00","module":"C1","scenario":null},{"value":"0,00E+00","module":"C2","scenario":null},{"value":"-3,95E+01","module":"C3","scenario":null},{"value":"0,00E+00","module":"C4","scenario":null},{"value":"0,00E+00","module":"D","scenario":null},{"value":"3,91E+01","module":"A1A3","scenario":null}]},{"parameter":"PENRT","unit":"MJ","values":[{"value":"5,75E+02","module":"A1","scenario":null},{"value":"1,28E+01","module":"A2","scenario":null},{"value":"3,20E+00","module":"A3","scenario":null},{"value":"8,53E+00","module":"A4","scenario":null},{"value":"-1,45E+00","module":"A5","scenario":null},{"value":"1,26E+04","module":"B6","scenario":null},{"value":"0,00E+00","module":"C1","scenario":null},{"value":"2,38E+00","module":"C2","scenario":null},{"value":"-3,83E+01","module":"C3","scenario":null},{"value":"1,33E+00","module":"C4","scenario":null},{"value":"-2,23E+01","module":"D","scenario":null},{"value":"5,91E+02","module":"A1A3","scenario":null}]},{"parameter":"SM","unit":"kg","values":[{"value":"4,33E-01","module":"A1","scenario":null},{"value":"0,00E+00","module":"A2","scenario":null},{"value":"3,52E-06","module":"A3","scenario":null},{"value":"0,00E+00","module":"A4","scenario":null},{"value":"0,00E+00","module":"A5","scenario":null},{"value":"0,00E+00","module":"B6","scenario":null},{"value":"0,00E+00","module":"C1","scenario":null},{"value":"0,00E+00","module":"C2","scenario":null},{"value":"0,00E+00","module":"C3","scenario":null},{"value":"1,14E-02","module":"C4","scenario":null},{"value":"1,86E-02","module":"D","scenario":null},{"value":"4,33E-01","module":"A1A3","scenario":null}]},{"parameter":"RSF","unit":"MJ","values":[{"value":"8,31E-01","module":"A1","scenario":null},{"value":"6,25E-03","module":"A2","scenario":null},{"value":"4,66E-02","module":"A3","scenario":null},{"value":"3,87E-03","module":"A4","scenario":null},{"value":"2,04E-05","module":"A5","scenario":null},{"value":"1,23E+02","module":"B6","scenario":null},{"value":"0,00E+00","module":"C1","scenario":null},{"value":"1,20E-03","module":"C2","scenario":null},{"value":"2,70E-03","module":"C3","scenario":null},{"value":"1,19E-03","module":"C4","scenario":null},{"value":"1,38E-02","module":"D","scenario":null},{"value":"8,84E-01","module":"A1A3","scenario":null}]},{"parameter":"NRSF","unit":"MJ","values":[{"value":"-5,38E-01","module":"A1","scenario":null},{"value":"2,27E-02","module":"A2","scenario":null},{"value":"7,56E-03","module":"A3","scenario":null},{"value":"1,31E-02","module":"A4","scenario":null},{"value":"7,28E-05","module":"A5","scenario":null},{"value":"0,00E+00","module":"B6","scenario":null},{"value":"0,00E+00","module":"C1","scenario":null},{"value":"4,30E-03","module":"C2","scenario":null},{"value":"-8,37E-05","module":"C3","scenario":null},{"value":"8,76E-02","module":"C4","scenario":null},{"value":"-7,13E-02","module":"D","scenario":null},{"value":"-5,08E-01","module":"A1A3","scenario":null}]},{"parameter":"FW","unit":"m3","values":[{"value":"4,69E-01","module":"A1","scenario":null},{"value":"1,30E-03","module":"A2","scenario":null},{"value":"4,59E-04","module":"A3","scenario":null},{"value":"8,26E-04","module":"A4","scenario":null},{"value":"1,71E-05","module":"A5","scenario":null},{"value":"5,55E+01","module":"B6","scenario":null},{"value":"0,00E+00","module":"C1","scenario":null},{"value":"2,51E-04","module":"C2","scenario":null},{"value":"2,52E-03","module":"C3","scenario":null},{"value":"8,80E-04","module":"C4","scenario":null},{"value":"-2,43E-02","module":"D","scenario":null},{"value":"4,70E-01","module":"A1A3","scenario":null}]}],"end_of_life_waste":[{"parameter":"HWD","unit":"kg","values":[{"value":"1,91E-01","module":"A1","scenario":null},{"value":"6,44E-04","module":"A2","scenario":null},{"value":"1,38E-02","module":"A3","scenario":null},{"value":"4,22E-04","module":"A4","scenario":null},{"value":"0,00E+00","module":"A5","scenario":null},{"value":"1,16E+00","module":"B6","scenario":null},{"value":"0,00E+00","module":"C1","scenario":null},{"value":"1,22E-04","module":"C2","scenario":null},{"value":"4,05E-05","module":"C3","scenario":null},{"value":"4,77E-01","module":"C4","scenario":null},{"value":"-7,49E-03","module":"D","scenario":null},{"value":"2,05E-01","module":"A1A3","scenario":null}]},{"parameter":"NHWD","unit":"kg","values":[{"value":"6,68E+00","module":"A1","scenario":null},{"value":"5,80E-01","module":"A2","scenario":null},{"value":"1,61E-01","module":"A3","scenario":null},{"value":"3,50E-01","module":"A4","scenario":null},{"value":"1,39E-01","module":"A5","scenario":null},{"value":"7,71E+01","module":"B6","scenario":null},{"value":"0,00E+00","module":"C1","scenario":null},{"value":"1,14E-01","module":"C2","scenario":null},{"value":"5,49E-02","module":"C3","scenario":null},{"value":"9,00E-01","module":"C4","scenario":null},{"value":"-4,35E-01","module":"D","scenario":null},{"value":"7,42E+00","module":"A1A3","scenario":null}]},{"parameter":"RWD","unit":"kg","values":[{"value":"1,42E-03","module":"A1","scenario":null},{"value":"8,74E-05","module":"A2","scenario":null},{"value":"6,97E-06","module":"A3","scenario":null},{"value":"5,84E-05","module":"A4","scenario":null},{"value":"0,00E+00","module":"A5","scenario":null},{"value":"1,30E-01","module":"B6","scenario":null},{"value":"0,00E+00","module":"C1","scenario":null},{"value":"1,62E-05","module":"C2","scenario":null},{"value":"2,04E-06","module":"C3","scenario":null},{"value":"1,55E-06","module":"C4","scenario":null},{"value":"-6,14E-05","module":"D","scenario":null},{"value":"1,51E-03","module":"A1A3","scenario":null}]}],"end_of_life_flow":[{"parameter":"CRU","unit":"kg","values":[{"value":"0,00E+00","module":"A1","scenario":null},{"value":"0,00E+00","module":"A2","scenario":null},{"value":"0,00E+00","module":"A3","scenario":null},{"value":"0,00E+00","module":"A4","scenario":null},{"value":"0,00E+00","module":"A5","scenario":null},{"value":"0,00E+00","module":"B6","scenario":null},{"value":"0,00E+00","module":"C1","scenario":null},{"value":"0,00E+00","module":"C2","scenario":null},{"value":"0,00E+00","module":"C3","scenario":null},{"value":"0,00E+00","module":"C4","scenario":null},{"value":"0,00E+00","module":"D","scenario":null},{"value":"0,00E+00","module":"A1A3","scenario":null}]},{"parameter":"MFR","unit":"kg","values":[{"value":"0,00E+00","module":"A1","scenario":null},{"value":"0,00E+00","module":"A2","scenario":null},{"value":"2,52E-01","module":"A3","scenario":null},{"value":"0,00E+00","module":"A4","scenario":null},{"value":"1,15E-01","module":"A5","scenario":null},{"value":"0,00E+00","module":"B6","scenario":null},{"value":"0,00E+00","module":"C1","scenario":null},{"value":"0,00E+00","module":"C2","scenario":null},{"value":"8,88E-01","module":"C3","scenario":null},{"value":"6,12E-05","module":"C4","scenario":null},{"value":"-7,26E-04","module":"D","scenario":null},{"value":"2,52E-01","module":"A1A3","scenario":null}]},{"parameter":"MER","unit":"kg","values":[{"value":"0,00E+00","module":"A1","scenario":null},{"value":"0,00E+00","module":"A2","scenario":null},{"value":"7,71E-02","module":"A3","scenario":null},{"value":"0,00E+00","module":"A4","scenario":null},{"value":"7,27E-03","module":"A5","scenario":null},{"value":"0,00E+00","module":"B6","scenario":null},{"value":"0,00E+00","module":"C1","scenario":null},{"value":"0,00E+00","module":"C2","scenario":null},{"value":"6,58E-01","module":"C3","scenario":null},{"value":"3,14E-05","module":"C4","scenario":null},{"value":"-9,56E-05","module":"D","scenario":null},{"value":"7,71E-02","module":"A1A3","scenario":null}]},{"parameter":"EEE","unit":"MJ","values":[{"value":"0,00E+00","module":"A1","scenario":null},{"value":"0,00E+00","module":"A2","scenario":null},{"value":"6,06E-02","module":"A3","scenario":null},{"value":"0,00E+00","module":"A4","scenario":null},{"value":"5,95E-03","module":"A5","scenario":null},{"value":"0,00E+00","module":"B6","scenario":null},{"value":"0,00E+00","module":"C1","scenario":null},{"value":"0,00E+00","module":"C2","scenario":null},{"value":"1,01E+00","module":"C3","scenario":null},{"value":"3,60E-04","module":"C4","scenario":null},{"value":"-2,34E-04","module":"D","scenario":null},{"value":"6,06E-02","module":"A1A3","scenario":null}]},{"parameter":"EET","unit":"MJ","values":[{"value":"0,00E+00","module":"A1","scenario":null},{"value":"0,00E+00","module":"A2","scenario":null},{"value":"9,17E-01","module":"A3","scenario":null},{"value":"0,00E+00","module":"A4","scenario":null},{"value":"9,00E-02","module":"A5","scenario":null},{"value":"0,00E+00","module":"B6","scenario":null},{"value":"0,00E+00","module":"C1","scenario":null},{"value":"0,00E+00","module":"C2","scenario":null},{"value":"1,53E+01","module":"C3","scenario":null},{"value":"5,44E-03","module":"C4","scenario":null},{"value":"-3,54E-03","module":"D","scenario":null},{"value":"9,17E-01","module":"A1A3","scenario":null}]}]}