{"product_name":"ISOVER Murfilt ^30","epd_id":"NEPD-2613-1324-EN","compliance":["EN 15804","ISO 14025","ISO 21930"],"producer_name":"Saint-Gobain Denmark A/S, ISOVER","environmental_impact":[{"parameter":"GWP-total","unit":"kg CO2-eq.","values":[{"value":"1,42E+00","module":"A1-A3","scenario":null},{"value":"2,10E-02","module":"A4","scenario":null},{"value":"1,61E-03","module":"A5","scenario":null},{"value":"1,04E-02","module":"C2","scenario":null},{"value":"2,82E-02","module":"C4","scenario":null}]},{"parameter":"ODP","unit":"kg CFC 11-eq.","values":[{"value":"1,27E-07","module":"A1-A3","scenario":null},{"value":"0,00E+00","module":"A4","scenario":null},{"value":"2,50E-11","module":"A5","scenario":null},{"value":"0,00E+00","module":"C2","scenario":null},{"value":"0,00E+00","module":"C4","scenario":null}]},{"parameter":"AP","unit":"kg SO2-eq.","values":[{"value":"1,33E-02","module":"A1-A3","scenario":null},{"value":"8,86E-05","module":"A4","scenario":null},{"value":"8,24E-06","module":"A5","scenario":null},{"value":"4,36E-05","module":"C2","scenario":null},{"value":"1,61E-04","module":"C4","scenario":null}]},{"parameter":"EP","unit":"kg Phosphat-eq.","values":[{"value":"4,84E-03","module":"A1-A3","scenario":null},{"value":"2,18E-05","module":"A4","scenario":null},{"value":"2,31E-06","module":"A5","scenario":null},{"value":"1,06E-05","module":"C2","scenario":null},{"value":"1,82E-05","module":"C4","scenario":null}]},{"parameter":"POCP","unit":"kg Ethen-eq.","values":[{"value":"8,24E-04","module":"A1-A3","scenario":null},{"value":"3,25E-06","module":"A4","scenario":null},{"value":"3,73E-07","module":"A5","scenario":null},{"value":"1,62E-06","module":"C2","scenario":null},{"value":"1,32E-05","module":"C4","scenario":null}]},{"parameter":"ADPE","unit":"kg Sb-eq.","values":[{"value":"1,94E-04","module":"A1-A3","scenario":null},{"value":"2,79E-10","module":"A4","scenario":null},{"value":"3,89E-08","module":"A5","scenario":null},{"value":"1,41E-10","module":"C2","scenario":null},{"value":"9,58E-09","module":"C4","scenario":null}]},{"parameter":"ADPF","unit":"MJ","values":[{"value":"2,21E+01","module":"A1-A3","scenario":null},{"value":"2,92E-01","module":"A4","scenario":null},{"value":"2,29E-02","module":"A5","scenario":null},{"value":"1,45E-01","module":"C2","scenario":null},{"value":"3,75E-01","module":"C4","scenario":null}]}],"additional_environmental_impact":[],"resource_use":[{"parameter":"PERE","unit":"MJ","values":[{"value":"2,60E+01","module":"A1-A3","scenario":null},{"value":"6,70E-03","module":"A4","scenario":null},{"value":"5,70E-03","module":"A5","scenario":null},{"value":"3,70E-03","module":"C2","scenario":null},{"value":"4,90E-02","module":"C4","scenario":null}]},{"parameter":"PERM","unit":"MJ","values":[{"value":"3,03E+00","module":"A1-A3","scenario":null},{"value":"0,00E+00","module":"A4","scenario":null},{"value":"6,10E-04","module":"A5","scenario":null},{"value":"0,00E+00","module":"C2","scenario":null},{"value":"0,00E+00","module":"C4","scenario":null}]},{"parameter":"PERT","unit":"MJ","values":[{"value":"2,91E+01","module":"A1-A3","scenario":null},{"value":"6,70E-03","module":"A4","scenario":null},{"value":"6,30E-03","module":"A5","scenario":null},{"value":"3,70E-03","module":"C2","scenario":null},{"value":"4,90E-02","module":"C4","scenario":null}]},{"parameter":"PENRE","unit":"MJ","values":[{"value":"2,35E+01","module":"A1-A3","scenario":null},{"value":"2,90E-01","module":"A4","scenario":null},{"value":"2,30E-02","module":"A5","scenario":null},{"value":"1,50E-01","module":"C2","scenario":null},{"value":"3,90E-01","module":"C4","scenario":null}]},{"parameter":"PENRM","unit":"MJ","values":[{"value":"2,01E+00","module":"A1-A3","scenario":null},{"value":"0,00E+00","module":"A4","scenario":null},{"value":"4,00E-04","module":"A5","scenario":null},{"value":"0,00E+00","module":"C2","scenario":null},{"value":"0,00E+00","module":"C4","scenario":null}]},{"parameter":"PENRT","unit":"MJ","values":[{"value":"2,55E+01","module":"A1-A3","scenario":null},{"value":"2,90E-01","module":"A4","scenario":null},{"value":"2,40E-02","module":"A5","scenario":null},{"value":"1,50E-01","module":"C2","scenario":null},{"value":"3,90E-01","module":"C4","scenario":null}]},{"parameter":"SM","unit":"kg","values":[{"value":"1,13E+00","module":"A1-A3","scenario":null},{"value":"0,00E+00","module":"A4","scenario":null},{"value":"2,30E-04","module":"A5","scenario":null},{"value":"0,00E+00","module":"C2","scenario":null},{"value":"0,00E+00","module":"C4","scenario":null}]},{"parameter":"RSF","unit":"MJ","values":[{"value":"0,00E+00","module":"A1-A3","scenario":null},{"value":"0,00E+00","module":"A4","scenario":null},{"value":"0,00E+00","module":"A5","scenario":null},{"value":"0,00E+00","module":"C2","scenario":null},{"value":"0,00E+00","module":"C4","scenario":null}]},{"parameter":"NRSF","unit":"MJ","values":[{"value":"0,00E+00","module":"A1-A3","scenario":null},{"value":"0,00E+00","module":"A4","scenario":null},{"value":"0,00E+00","module":"A5","scenario":null},{"value":"0,00E+00","module":"C2","scenario":null},{"value":"0,00E+00","module":"C4","scenario":null}]},{"parameter":"FW","unit":"m3","values":[{"value":"2,02E-02","module":"A1-A3","scenario":null},{"value":"2,20E-06","module":"A4","scenario":null},{"value":"4,20E-06","module":"A5","scenario":null},{"value":"1,20E-06","module":"C2","scenario":null},{"value":"9,80E-05","module":"C4","scenario":null}]}],"end_of_life_waste":[{"parameter":"HWD","unit":"kg","values":[{"value":"5,00E-08","module":"A1-A3","scenario":null},{"value":"1,05E-09","module":"A4","scenario":null},{"value":"7,80E-11","module":"A5","scenario":null},{"value":"5,21E-10","module":"C2","scenario":null},{"value":"6,62E-09","module":"C4","scenario":null}]},{"parameter":"NHWD","unit":"kg","values":[{"value":"1,04E-02","module":"A1-A3","scenario":null},{"value":"3,55E-06","module":"A4","scenario":null},{"value":"4,09E-04","module":"A5","scenario":null},{"value":"1,93E-06","module":"C2","scenario":null},{"value":"1,80E+00","module":"C4","scenario":null}]},{"parameter":"RWD","unit":"kg","values":[{"value":"1,75E-05","module":"A1-A3","scenario":null},{"value":"3,41E-07","module":"A4","scenario":null},{"value":"2,62E-08","module":"A5","scenario":null},{"value":"1,70E-07","module":"C2","scenario":null},{"value":"5,15E-06","module":"C4","scenario":null}]}],"end_of_life_flow":[{"parameter":"CRU","unit":"kg","values":[{"value":"0,00E+00","module":"A1-A3","scenario":null},{"value":"0,00E+00","module":"A4","scenario":null},{"value":"0,00E+00","module":"A5","scenario":null},{"value":"0,00E+00","module":"C2","scenario":null},{"value":"0,00E+00","module":"C4","scenario":null}]},{"parameter":"MFR","unit":"kg","values":[{"value":"3,88E-02","module":"A1-A3","scenario":null},{"value":"0,00E+00","module":"A4","scenario":null},{"value":"2,28E-01","module":"A5","scenario":null},{"value":"0,00E+00","module":"C2","scenario":null},{"value":"0,00E+00","module":"C4","scenario":null}]},{"parameter":"MER","unit":"kg","values":[{"value":"0,00E+00","module":"A1-A3","scenario":null},{"value":"0,00E+00","module":"A4","scenario":null},{"value":"0,00E+00","module":"A5","scenario":null},{"value":"0,00E+00","module":"C2","scenario":null},{"value":"0,00E+00","module":"C4","scenario":null}]},{"parameter":"EEE","unit":"MJ","values":[{"value":"0,00E+00","module":"A1-A3","scenario":null},{"value":"0,00E+00","module":"A4","scenario":null},{"value":"0,00E+00","module":"A5","scenario":null},{"value":"0,00E+00","module":"C2","scenario":null},{"value":"0,00E+00","module":"C4","scenario":null}]},{"parameter":"EET","unit":"MJ","values":[{"value":"0,00E+00","module":"A1-A3","scenario":null},{"value":"0,00E+00","module":"A4","scenario":null},{"value":"0,00E+00","module":"A5","scenario":null},{"value":"0,00E+00","module":"C2","scenario":null},{"value":"0,00E+00","module":"C4","scenario":null}]}]}