{"product_name":"BFOU(I) M 250V 4P 1.5mm\u00b2","epd_id":"NEPD-4564-3815-EN","compliance":["EN 15804+A2","ISO 14025","ISO 21930"],"producer_name":"Prysmian Group Norge AS","environmental_impact":[{"parameter":"GWP-total","unit":"kg CO2-eq.","values":[{"value":"2,06E+00","module":"A1","scenario":null},{"value":"9,80E-02","module":"A2","scenario":null},{"value":"1,50E-01","module":"A3","scenario":null},{"value":"1,77E-02","module":"A4","scenario":null},{"value":"5,55E-02","module":"A5","scenario":null},{"value":"0,00E+00","module":"B1","scenario":null},{"value":"0,00E+00","module":"B2","scenario":null},{"value":"0,00E+00","module":"B3","scenario":null},{"value":"0,00E+00","module":"B4","scenario":null},{"value":"0,00E+00","module":"B5","scenario":null},{"value":"6,60E-01","module":"B6","scenario":null},{"value":"0,00E+00","module":"B7","scenario":null},{"value":"0,00E+00","module":"C1","scenario":null},{"value":"3,25E-02","module":"C2","scenario":null},{"value":"4,37E-01","module":"C3","scenario":null},{"value":"2,19E-02","module":"C4","scenario":null},{"value":"-3,19E-01","module":"D","scenario":null},{"value":"2,31E+00","module":"A1A3","scenario":null}]},{"parameter":"GWP-fossil","unit":"kg CO2-eq.","values":[{"value":"2,03E+00","module":"A1","scenario":null},{"value":"9,80E-02","module":"A2","scenario":null},{"value":"1,37E-01","module":"A3","scenario":null},{"value":"1,77E-02","module":"A4","scenario":null},{"value":"5,42E-02","module":"A5","scenario":null},{"value":"0,00E+00","module":"B1","scenario":null},{"value":"0,00E+00","module":"B2","scenario":null},{"value":"0,00E+00","module":"B3","scenario":null},{"value":"0,00E+00","module":"B4","scenario":null},{"value":"0,00E+00","module":"B5","scenario":null},{"value":"6,40E-01","module":"B6","scenario":null},{"value":"0,00E+00","module":"B7","scenario":null},{"value":"0,00E+00","module":"C1","scenario":null},{"value":"3,25E-02","module":"C2","scenario":null},{"value":"4,19E-01","module":"C3","scenario":null},{"value":"2,19E-02","module":"C4","scenario":null},{"value":"-3,17E-01","module":"D","scenario":null},{"value":"2,26E+00","module":"A1A3","scenario":null}]},{"parameter":"GWP-biogenic","unit":"kg CO2-eq.","values":[{"value":"2,99E-02","module":"A1","scenario":null},{"value":"3,99E-05","module":"A2","scenario":null},{"value":"1,27E-02","module":"A3","scenario":null},{"value":"7,27E-06","module":"A4","scenario":null},{"value":"1,20E-03","module":"A5","scenario":null},{"value":"0,00E+00","module":"B1","scenario":null},{"value":"0,00E+00","module":"B2","scenario":null},{"value":"0,00E+00","module":"B3","scenario":null},{"value":"0,00E+00","module":"B4","scenario":null},{"value":"0,00E+00","module":"B5","scenario":null},{"value":"1,77E-02","module":"B6","scenario":null},{"value":"0,00E+00","module":"B7","scenario":null},{"value":"0,00E+00","module":"C1","scenario":null},{"value":"1,32E-05","module":"C2","scenario":null},{"value":"1,75E-02","module":"C3","scenario":null},{"value":"1,81E-06","module":"C4","scenario":null},{"value":"-1,41E-03","module":"D","scenario":null},{"value":"4,27E-02","module":"A1A3","scenario":null}]},{"parameter":"GWP-luluc","unit":"kg CO2-eq.","values":[{"value":"1,91E-03","module":"A1","scenario":null},{"value":"3,07E-05","module":"A2","scenario":null},{"value":"1,61E-04","module":"A3","scenario":null},{"value":"5,17E-06","module":"A4","scenario":null},{"value":"4,24E-05","module":"A5","scenario":null},{"value":"0,00E+00","module":"B1","scenario":null},{"value":"0,00E+00","module":"B2","scenario":null},{"value":"0,00E+00","module":"B3","scenario":null},{"value":"0,00E+00","module":"B4","scenario":null},{"value":"0,00E+00","module":"B5","scenario":null},{"value":"2,64E-03","module":"B6","scenario":null},{"value":"0,00E+00","module":"B7","scenario":null},{"value":"0,00E+00","module":"C1","scenario":null},{"value":"1,14E-05","module":"C2","scenario":null},{"value":"1,76E-06","module":"C3","scenario":null},{"value":"1,03E-06","module":"C4","scenario":null},{"value":"-1,13E-03","module":"D","scenario":null},{"value":"2,10E-03","module":"A1A3","scenario":null}]},{"parameter":"ODP","unit":"kg CFC 11-eq.","values":[{"value":"1,17E-06","module":"A1","scenario":null},{"value":"2,25E-08","module":"A2","scenario":null},{"value":"9,58E-09","module":"A3","scenario":null},{"value":"4,09E-09","module":"A4","scenario":null},{"value":"2,42E-08","module":"A5","scenario":null},{"value":"0,00E+00","module":"B1","scenario":null},{"value":"0,00E+00","module":"B2","scenario":null},{"value":"0,00E+00","module":"B3","scenario":null},{"value":"0,00E+00","module":"B4","scenario":null},{"value":"0,00E+00","module":"B5","scenario":null},{"value":"4,39E-08","module":"B6","scenario":null},{"value":"0,00E+00","module":"B7","scenario":null},{"value":"0,00E+00","module":"C1","scenario":null},{"value":"7,41E-09","module":"C2","scenario":null},{"value":"9,41E-10","module":"C3","scenario":null},{"value":"1,01E-09","module":"C4","scenario":null},{"value":"-1,74E-03","module":"D","scenario":null},{"value":"1,20E-06","module":"A1A3","scenario":null}]},{"parameter":"AP","unit":"mol H+-eq.","values":[{"value":"6,90E-02","module":"A1","scenario":null},{"value":"4,60E-04","module":"A2","scenario":null},{"value":"3,77E-04","module":"A3","scenario":null},{"value":"7,45E-05","module":"A4","scenario":null},{"value":"1,40E-03","module":"A5","scenario":null},{"value":"0,00E+00","module":"B1","scenario":null},{"value":"0,00E+00","module":"B2","scenario":null},{"value":"0,00E+00","module":"B3","scenario":null},{"value":"0,00E+00","module":"B4","scenario":null},{"value":"0,00E+00","module":"B5","scenario":null},{"value":"5,00E-03","module":"B6","scenario":null},{"value":"0,00E+00","module":"B7","scenario":null},{"value":"0,00E+00","module":"C1","scenario":null},{"value":"1,33E-04","module":"C2","scenario":null},{"value":"9,48E-05","module":"C3","scenario":null},{"value":"2,65E-05","module":"C4","scenario":null},{"value":"-4,94E-02","module":"D","scenario":null},{"value":"6,98E-02","module":"A1A3","scenario":null}]},{"parameter":"POCP","unit":"kg NMVOC-eq.","values":[{"value":"1,91E-02","module":"A1","scenario":null},{"value":"4,64E-04","module":"A2","scenario":null},{"value":"2,01E-04","module":"A3","scenario":null},{"value":"7,96E-05","module":"A4","scenario":null},{"value":"4,01E-04","module":"A5","scenario":null},{"value":"0,00E+00","module":"B1","scenario":null},{"value":"0,00E+00","module":"B2","scenario":null},{"value":"0,00E+00","module":"B3","scenario":null},{"value":"0,00E+00","module":"B4","scenario":null},{"value":"0,00E+00","module":"B5","scenario":null},{"value":"1,92E-03","module":"B6","scenario":null},{"value":"0,00E+00","module":"B7","scenario":null},{"value":"0,00E+00","module":"C1","scenario":null},{"value":"1,33E-04","module":"C2","scenario":null},{"value":"1,12E-04","module":"C3","scenario":null},{"value":"3,44E-05","module":"C4","scenario":null},{"value":"-8,70E-03","module":"D","scenario":null},{"value":"1,97E-02","module":"A1A3","scenario":null}]},{"parameter":"ADPE","unit":"kg Sb-eq.","values":[{"value":"9,44E-04","module":"A1","scenario":null},{"value":"1,90E-06","module":"A2","scenario":null},{"value":"2,92E-06","module":"A3","scenario":null},{"value":"3,03E-07","module":"A4","scenario":null},{"value":"1,90E-05","module":"A5","scenario":null},{"value":"0,00E+00","module":"B1","scenario":null},{"value":"0,00E+00","module":"B2","scenario":null},{"value":"0,00E+00","module":"B3","scenario":null},{"value":"0,00E+00","module":"B4","scenario":null},{"value":"0,00E+00","module":"B5","scenario":null},{"value":"4,77E-05","module":"B6","scenario":null},{"value":"0,00E+00","module":"B7","scenario":null},{"value":"0,00E+00","module":"C1","scenario":null},{"value":"8,80E-07","module":"C2","scenario":null},{"value":"4,73E-08","module":"C3","scenario":null},{"value":"2,60E-08","module":"C4","scenario":null},{"value":"-2,76E-04","module":"D","scenario":null},{"value":"9,49E-04","module":"A1A3","scenario":null}]},{"parameter":"ADPF","unit":"MJ","values":[{"value":"3,59E+01","module":"A1","scenario":null},{"value":"1,51E+00","module":"A2","scenario":null},{"value":"1,28E+00","module":"A3","scenario":null},{"value":"2,76E-01","module":"A4","scenario":null},{"value":"7,79E-01","module":"A5","scenario":null},{"value":"0,00E+00","module":"B1","scenario":null},{"value":"0,00E+00","module":"B2","scenario":null},{"value":"0,00E+00","module":"B3","scenario":null},{"value":"0,00E+00","module":"B4","scenario":null},{"value":"0,00E+00","module":"B5","scenario":null},{"value":"8,73E+00","module":"B6","scenario":null},{"value":"0,00E+00","module":"B7","scenario":null},{"value":"0,00E+00","module":"C1","scenario":null},{"value":"4,90E-01","module":"C2","scenario":null},{"value":"5,95E-02","module":"C3","scenario":null},{"value":"7,86E-02","module":"C4","scenario":null},{"value":"-2,96E+00","module":"D","scenario":null},{"value":"3,87E+01","module":"A1A3","scenario":null}]},{"parameter":"WDP","unit":"m3 world-eq.","values":[{"value":"1,33E+02","module":"A1","scenario":null},{"value":"1,21E+00","module":"A2","scenario":null},{"value":"8,98E+01","module":"A3","scenario":null},{"value":"2,11E-01","module":"A4","scenario":null},{"value":"4,53E+00","module":"A5","scenario":null},{"value":"0,00E+00","module":"B1","scenario":null},{"value":"0,00E+00","module":"B2","scenario":null},{"value":"0,00E+00","module":"B3","scenario":null},{"value":"0,00E+00","module":"B4","scenario":null},{"value":"0,00E+00","module":"B5","scenario":null},{"value":"1,52E+03","module":"B6","scenario":null},{"value":"0,00E+00","module":"B7","scenario":null},{"value":"0,00E+00","module":"C1","scenario":null},{"value":"4,67E-01","module":"C2","scenario":null},{"value":"4,04E-01","module":"C3","scenario":null},{"value":"1,32E+00","module":"C4","scenario":null},{"value":"1,18E+01","module":"D","scenario":null},{"value":"2,24E+02","module":"A1A3","scenario":null}]},{"parameter":"EP-freshwater","unit":"kg P-eq.","values":[{"value":"5,59E-04","module":"A1","scenario":null},{"value":"7,46E-07","module":"A2","scenario":null},{"value":"3,02E-06","module":"A3","scenario":null},{"value":"1,35E-07","module":"A4","scenario":null},{"value":"1,13E-05","module":"A5","scenario":null},{"value":"0,00E+00","module":"B1","scenario":null},{"value":"0,00E+00","module":"B2","scenario":null},{"value":"0,00E+00","module":"B3","scenario":null},{"value":"0,00E+00","module":"B4","scenario":null},{"value":"0,00E+00","module":"B5","scenario":null},{"value":"4,60E-05","module":"B6","scenario":null},{"value":"0,00E+00","module":"B7","scenario":null},{"value":"0,00E+00","module":"C1","scenario":null},{"value":"2,55E-07","module":"C2","scenario":null},{"value":"8,40E-08","module":"C3","scenario":null},{"value":"4,80E-08","module":"C4","scenario":null},{"value":"-3,33E-04","module":"D","scenario":null},{"value":"5,63E-04","module":"A1A3","scenario":null}]},{"parameter":"EP-marine","unit":"kg N-eq.","values":[{"value":"4,98E-03","module":"A1","scenario":null},{"value":"1,35E-04","module":"A2","scenario":null},{"value":"7,83E-05","module":"A3","scenario":null},{"value":"2,24E-05","module":"A4","scenario":null},{"value":"1,06E-04","module":"A5","scenario":null},{"value":"0,00E+00","module":"B1","scenario":null},{"value":"0,00E+00","module":"B2","scenario":null},{"value":"0,00E+00","module":"B3","scenario":null},{"value":"0,00E+00","module":"B4","scenario":null},{"value":"0,00E+00","module":"B5","scenario":null},{"value":"5,49E-04","module":"B6","scenario":null},{"value":"0,00E+00","module":"B7","scenario":null},{"value":"0,00E+00","module":"C1","scenario":null},{"value":"3,94E-05","module":"C2","scenario":null},{"value":"4,52E-05","module":"C3","scenario":null},{"value":"3,05E-05","module":"C4","scenario":null},{"value":"-2,08E-03","module":"D","scenario":null},{"value":"5,19E-03","module":"A1A3","scenario":null}]},{"parameter":"EP-terrestrial","unit":"mol N-eq.","values":[{"value":"7,19E-02","module":"A1","scenario":null},{"value":"1,49E-03","module":"A2","scenario":null},{"value":"7,10E-04","module":"A3","scenario":null},{"value":"2,48E-04","module":"A4","scenario":null},{"value":"1,51E-03","module":"A5","scenario":null},{"value":"0,00E+00","module":"B1","scenario":null},{"value":"0,00E+00","module":"B2","scenario":null},{"value":"0,00E+00","module":"B3","scenario":null},{"value":"0,00E+00","module":"B4","scenario":null},{"value":"0,00E+00","module":"B5","scenario":null},{"value":"7,15E-03","module":"B6","scenario":null},{"value":"0,00E+00","module":"B7","scenario":null},{"value":"0,00E+00","module":"C1","scenario":null},{"value":"4,36E-04","module":"C2","scenario":null},{"value":"4,63E-04","module":"C3","scenario":null},{"value":"1,06E-04","module":"C4","scenario":null},{"value":"-3,20E-02","module":"D","scenario":null},{"value":"7,41E-02","module":"A1A3","scenario":null}]},{"parameter":"GWP-IOBC","unit":"kg CO2-eq.","values":[{"value":"2,06E+00","module":"A1","scenario":null},{"value":"9,80E-02","module":"A2","scenario":null},{"value":"8,14E-02","module":"A3","scenario":null},{"value":"1,77E-02","module":"A4","scenario":null},{"value":"5,36E-02","module":"A5","scenario":null},{"value":"0,00E+00","module":"B1","scenario":null},{"value":"0,00E+00","module":"B2","scenario":null},{"value":"0,00E+00","module":"B3","scenario":null},{"value":"0,00E+00","module":"B4","scenario":null},{"value":"0,00E+00","module":"B5","scenario":null},{"value":"6,59E-01","module":"B6","scenario":null},{"value":"0,00E+00","module":"B7","scenario":null},{"value":"0,00E+00","module":"C1","scenario":null},{"value":"3,25E-02","module":"C2","scenario":null},{"value":"4,33E-01","module":"C3","scenario":null},{"value":"2,51E-03","module":"C4","scenario":null},{"value":"-1,63E-01","module":"D","scenario":null},{"value":"2,24E+00","module":"A1A3","scenario":null}]}],"additional_environmental_impact":[{"parameter":"PM","unit":"disease incidence","values":[{"value":"2,17E-07","module":"A1","scenario":null},{"value":"8,07E-09","module":"A2","scenario":null},{"value":"2,71E-09","module":"A3","scenario":null},{"value":"1,56E-09","module":"A4","scenario":null},{"value":"4,65E-09","module":"A5","scenario":null},{"value":"0,00E+00","module":"B1","scenario":null},{"value":"0,00E+00","module":"B2","scenario":null},{"value":"0,00E+00","module":"B3","scenario":null},{"value":"0,00E+00","module":"B4","scenario":null},{"value":"0,00E+00","module":"B5","scenario":null},{"value":"3,58E-08","module":"B6","scenario":null},{"value":"0,00E+00","module":"B7","scenario":null},{"value":"0,00E+00","module":"C1","scenario":null},{"value":"2,34E-09","module":"C2","scenario":null},{"value":"4,24E-10","module":"C3","scenario":null},{"value":"4,97E-10","module":"C4","scenario":null},{"value":"-1,10E-07","module":"D","scenario":null},{"value":"2,28E-07","module":"A1A3","scenario":null}]},{"parameter":"ETP-fw","unit":"CTUe","values":[{"value":"8,29E+02","module":"A1","scenario":null},{"value":"1,10E+00","module":"A2","scenario":null},{"value":"2,69E+00","module":"A3","scenario":null},{"value":"2,02E-01","module":"A4","scenario":null},{"value":"1,81E+01","module":"A5","scenario":null},{"value":"0,00E+00","module":"B1","scenario":null},{"value":"0,00E+00","module":"B2","scenario":null},{"value":"0,00E+00","module":"B3","scenario":null},{"value":"0,00E+00","module":"B4","scenario":null},{"value":"0,00E+00","module":"B5","scenario":null},{"value":"3,98E+01","module":"B6","scenario":null},{"value":"0,00E+00","module":"B7","scenario":null},{"value":"0,00E+00","module":"C1","scenario":null},{"value":"3,61E-01","module":"C2","scenario":null},{"value":"9,08E-01","module":"C3","scenario":null},{"value":"7,03E+01","module":"C4","scenario":null},{"value":"-4,54E+02","module":"D","scenario":null},{"value":"8,33E+02","module":"A1A3","scenario":null}]},{"parameter":"HTP-c","unit":"CTUh","values":[{"value":"1,50E-08","module":"A1","scenario":null},{"value":"0,00E+00","module":"A2","scenario":null},{"value":"1,35E-10","module":"A3","scenario":null},{"value":"0,00E+00","module":"A4","scenario":null},{"value":"3,04E-10","module":"A5","scenario":null},{"value":"0,00E+00","module":"B1","scenario":null},{"value":"0,00E+00","module":"B2","scenario":null},{"value":"0,00E+00","module":"B3","scenario":null},{"value":"0,00E+00","module":"B4","scenario":null},{"value":"0,00E+00","module":"B5","scenario":null},{"value":"1,90E-09","module":"B6","scenario":null},{"value":"0,00E+00","module":"B7","scenario":null},{"value":"0,00E+00","module":"C1","scenario":null},{"value":"0,00E+00","module":"C2","scenario":null},{"value":"2,50E-11","module":"C3","scenario":null},{"value":"3,00E-12","module":"C4","scenario":null},{"value":"-6,42E-09","module":"D","scenario":null},{"value":"1,52E-08","module":"A1A3","scenario":null}]},{"parameter":"HTP-nc","unit":"CTUh","values":[{"value":"1,10E-06","module":"A1","scenario":null},{"value":"1,08E-09","module":"A2","scenario":null},{"value":"3,30E-09","module":"A3","scenario":null},{"value":"1,95E-10","module":"A4","scenario":null},{"value":"2,20E-08","module":"A5","scenario":null},{"value":"0,00E+00","module":"B1","scenario":null},{"value":"0,00E+00","module":"B2","scenario":null},{"value":"0,00E+00","module":"B3","scenario":null},{"value":"0,00E+00","module":"B4","scenario":null},{"value":"0,00E+00","module":"B5","scenario":null},{"value":"4,47E-08","module":"B6","scenario":null},{"value":"0,00E+00","module":"B7","scenario":null},{"value":"0,00E+00","module":"C1","scenario":null},{"value":"3,90E-10","module":"C2","scenario":null},{"value":"1,14E-09","module":"C3","scenario":null},{"value":"8,70E-11","module":"C4","scenario":null},{"value":"-5,49E-07","module":"D","scenario":null},{"value":"1,10E-06","module":"A1A3","scenario":null}]},{"parameter":"SQP","unit":"unitless","values":[{"value":"1,84E+01","module":"A1","scenario":null},{"value":"1,54E+00","module":"A2","scenario":null},{"value":"3,28E-01","module":"A3","scenario":null},{"value":"3,16E-01","module":"A4","scenario":null},{"value":"4,22E-01","module":"A5","scenario":null},{"value":"0,00E+00","module":"B1","scenario":null},{"value":"0,00E+00","module":"B2","scenario":null},{"value":"0,00E+00","module":"B3","scenario":null},{"value":"0,00E+00","module":"B4","scenario":null},{"value":"0,00E+00","module":"B5","scenario":null},{"value":"4,40E+00","module":"B6","scenario":null},{"value":"0,00E+00","module":"B7","scenario":null},{"value":"0,00E+00","module":"C1","scenario":null},{"value":"3,38E-01","module":"C2","scenario":null},{"value":"1,09E-02","module":"C3","scenario":null},{"value":"2,20E-01","module":"C4","scenario":null},{"value":"-8,02E+00","module":"D","scenario":null},{"value":"2,02E+01","module":"A1A3","scenario":null}]},{"parameter":"IRP","unit":"kBq U235-eq.","values":[{"value":"1,32E-01","module":"A1","scenario":null},{"value":"6,59E-03","module":"A2","scenario":null},{"value":"9,96E-03","module":"A3","scenario":null},{"value":"1,20E-03","module":"A4","scenario":null},{"value":"3,05E-03","module":"A5","scenario":null},{"value":"0,00E+00","module":"B1","scenario":null},{"value":"0,00E+00","module":"B2","scenario":null},{"value":"0,00E+00","module":"B3","scenario":null},{"value":"0,00E+00","module":"B4","scenario":null},{"value":"0,00E+00","module":"B5","scenario":null},{"value":"1,58E-01","module":"B6","scenario":null},{"value":"0,00E+00","module":"B7","scenario":null},{"value":"0,00E+00","module":"C1","scenario":null},{"value":"2,14E-03","module":"C2","scenario":null},{"value":"1,50E-04","module":"C3","scenario":null},{"value":"4,50E-04","module":"C4","scenario":null},{"value":"-5,43E-03","module":"D","scenario":null},{"value":"1,49E-01","module":"A1A3","scenario":null}]}],"resource_use":[{"parameter":"PERE","unit":"MJ","values":[{"value":"4,91E+00","module":"A1","scenario":null},{"value":"1,94E-02","module":"A2","scenario":null},{"value":"6,62E+00","module":"A3","scenario":null},{"value":"3,47E-03","module":"A4","scenario":null},{"value":"2,31E-01","module":"A5","scenario":null},{"value":"0,00E+00","module":"B1","scenario":null},{"value":"0,00E+00","module":"B2","scenario":null},{"value":"0,00E+00","module":"B3","scenario":null},{"value":"0,00E+00","module":"B4","scenario":null},{"value":"0,00E+00","module":"B5","scenario":null},{"value":"1,13E+02","module":"B6","scenario":null},{"value":"0,00E+00","module":"B7","scenario":null},{"value":"0,00E+00","module":"C1","scenario":null},{"value":"6,91E-03","module":"C2","scenario":null},{"value":"3,31E-03","module":"C3","scenario":null},{"value":"7,15E-03","module":"C4","scenario":null},{"value":"-3,16E+00","module":"D","scenario":null},{"value":"1,16E+01","module":"A1A3","scenario":null}]},{"parameter":"PERM","unit":"MJ","values":[{"value":"0,00E+00","module":"A1","scenario":null},{"value":"0,00E+00","module":"A2","scenario":null},{"value":"0,00E+00","module":"A3","scenario":null},{"value":"0,00E+00","module":"A4","scenario":null},{"value":"0,00E+00","module":"A5","scenario":null},{"value":"0,00E+00","module":"B1","scenario":null},{"value":"0,00E+00","module":"B2","scenario":null},{"value":"0,00E+00","module":"B3","scenario":null},{"value":"0,00E+00","module":"B4","scenario":null},{"value":"0,00E+00","module":"B5","scenario":null},{"value":"0,00E+00","module":"B6","scenario":null},{"value":"0,00E+00","module":"B7","scenario":null},{"value":"0,00E+00","module":"C1","scenario":null},{"value":"0,00E+00","module":"C2","scenario":null},{"value":"0,00E+00","module":"C3","scenario":null},{"value":"0,00E+00","module":"C4","scenario":null},{"value":"0,00E+00","module":"D","scenario":null},{"value":"0,00E+00","module":"A1A3","scenario":null}]},{"parameter":"PERT","unit":"MJ","values":[{"value":"4,91E+00","module":"A1","scenario":null},{"value":"1,94E-02","module":"A2","scenario":null},{"value":"6,62E+00","module":"A3","scenario":null},{"value":"3,47E-03","module":"A4","scenario":null},{"value":"2,31E-01","module":"A5","scenario":null},{"value":"0,00E+00","module":"B1","scenario":null},{"value":"0,00E+00","module":"B2","scenario":null},{"value":"0,00E+00","module":"B3","scenario":null},{"value":"0,00E+00","module":"B4","scenario":null},{"value":"0,00E+00","module":"B5","scenario":null},{"value":"1,13E+02","module":"B6","scenario":null},{"value":"0,00E+00","module":"B7","scenario":null},{"value":"0,00E+00","module":"C1","scenario":null},{"value":"6,91E-03","module":"C2","scenario":null},{"value":"3,31E-03","module":"C3","scenario":null},{"value":"7,15E-03","module":"C4","scenario":null},{"value":"-3,16E+00","module":"D","scenario":null},{"value":"1,16E+01","module":"A1A3","scenario":null}]},{"parameter":"PENRE","unit":"MJ","values":[{"value":"2,97E+01","module":"A1","scenario":null},{"value":"1,51E+00","module":"A2","scenario":null},{"value":"1,28E+00","module":"A3","scenario":null},{"value":"2,76E-01","module":"A4","scenario":null},{"value":"6,54E-01","module":"A5","scenario":null},{"value":"0,00E+00","module":"B1","scenario":null},{"value":"0,00E+00","module":"B2","scenario":null},{"value":"0,00E+00","module":"B3","scenario":null},{"value":"0,00E+00","module":"B4","scenario":null},{"value":"0,00E+00","module":"B5","scenario":null},{"value":"8,74E+00","module":"B6","scenario":null},{"value":"0,00E+00","module":"B7","scenario":null},{"value":"0,00E+00","module":"C1","scenario":null},{"value":"4,90E-01","module":"C2","scenario":null},{"value":"5,98E-02","module":"C3","scenario":null},{"value":"7,86E-02","module":"C4","scenario":null},{"value":"-2,96E+00","module":"D","scenario":null},{"value":"3,25E+01","module":"A1A3","scenario":null}]},{"parameter":"PENRM","unit":"MJ","values":[{"value":"6,25E+00","module":"A1","scenario":null},{"value":"0,00E+00","module":"A2","scenario":null},{"value":"0,00E+00","module":"A3","scenario":null},{"value":"0,00E+00","module":"A4","scenario":null},{"value":"6,16E-03","module":"A5","scenario":null},{"value":"0,00E+00","module":"B1","scenario":null},{"value":"0,00E+00","module":"B2","scenario":null},{"value":"0,00E+00","module":"B3","scenario":null},{"value":"0,00E+00","module":"B4","scenario":null},{"value":"0,00E+00","module":"B5","scenario":null},{"value":"0,00E+00","module":"B6","scenario":null},{"value":"0,00E+00","module":"B7","scenario":null},{"value":"0,00E+00","module":"C1","scenario":null},{"value":"0,00E+00","module":"C2","scenario":null},{"value":"-5,94E+00","module":"C3","scenario":null},{"value":"0,00E+00","module":"C4","scenario":null},{"value":"0,00E+00","module":"D","scenario":null},{"value":"6,25E+00","module":"A1A3","scenario":null}]},{"parameter":"PENRT","unit":"MJ","values":[{"value":"3,60E+01","module":"A1","scenario":null},{"value":"1,51E+00","module":"A2","scenario":null},{"value":"1,28E+00","module":"A3","scenario":null},{"value":"2,76E-01","module":"A4","scenario":null},{"value":"6,60E-01","module":"A5","scenario":null},{"value":"0,00E+00","module":"B1","scenario":null},{"value":"0,00E+00","module":"B2","scenario":null},{"value":"0,00E+00","module":"B3","scenario":null},{"value":"0,00E+00","module":"B4","scenario":null},{"value":"0,00E+00","module":"B5","scenario":null},{"value":"8,74E+00","module":"B6","scenario":null},{"value":"0,00E+00","module":"B7","scenario":null},{"value":"0,00E+00","module":"C1","scenario":null},{"value":"4,90E-01","module":"C2","scenario":null},{"value":"-5,88E+00","module":"C3","scenario":null},{"value":"7,86E-02","module":"C4","scenario":null},{"value":"-2,96E+00","module":"D","scenario":null},{"value":"3,87E+01","module":"A1A3","scenario":null}]},{"parameter":"SM","unit":"kg","values":[{"value":"5,59E-02","module":"A1","scenario":null},{"value":"0,00E+00","module":"A2","scenario":null},{"value":"1,08E-05","module":"A3","scenario":null},{"value":"0,00E+00","module":"A4","scenario":null},{"value":"1,13E-03","module":"A5","scenario":null},{"value":"0,00E+00","module":"B1","scenario":null},{"value":"0,00E+00","module":"B2","scenario":null},{"value":"0,00E+00","module":"B3","scenario":null},{"value":"0,00E+00","module":"B4","scenario":null},{"value":"0,00E+00","module":"B5","scenario":null},{"value":"0,00E+00","module":"B6","scenario":null},{"value":"0,00E+00","module":"B7","scenario":null},{"value":"0,00E+00","module":"C1","scenario":null},{"value":"0,00E+00","module":"C2","scenario":null},{"value":"0,00E+00","module":"C3","scenario":null},{"value":"5,86E-04","module":"C4","scenario":null},{"value":"8,57E-02","module":"D","scenario":null},{"value":"5,59E-02","module":"A1A3","scenario":null}]},{"parameter":"RSF","unit":"MJ","values":[{"value":"1,43E-01","module":"A1","scenario":null},{"value":"6,81E-04","module":"A2","scenario":null},{"value":"5,64E-03","module":"A3","scenario":null},{"value":"1,21E-04","module":"A4","scenario":null},{"value":"2,99E-03","module":"A5","scenario":null},{"value":"0,00E+00","module":"B1","scenario":null},{"value":"0,00E+00","module":"B2","scenario":null},{"value":"0,00E+00","module":"B3","scenario":null},{"value":"0,00E+00","module":"B4","scenario":null},{"value":"0,00E+00","module":"B5","scenario":null},{"value":"8,88E-02","module":"B6","scenario":null},{"value":"0,00E+00","module":"B7","scenario":null},{"value":"0,00E+00","module":"C1","scenario":null},{"value":"2,47E-04","module":"C2","scenario":null},{"value":"7,12E-05","module":"C3","scenario":null},{"value":"1,48E-04","module":"C4","scenario":null},{"value":"7,78E-03","module":"D","scenario":null},{"value":"1,49E-01","module":"A1A3","scenario":null}]},{"parameter":"NRSF","unit":"MJ","values":[{"value":"-1,01E-03","module":"A1","scenario":null},{"value":"2,36E-03","module":"A2","scenario":null},{"value":"1,37E-02","module":"A3","scenario":null},{"value":"4,07E-04","module":"A4","scenario":null},{"value":"3,24E-04","module":"A5","scenario":null},{"value":"0,00E+00","module":"B1","scenario":null},{"value":"0,00E+00","module":"B2","scenario":null},{"value":"0,00E+00","module":"B3","scenario":null},{"value":"0,00E+00","module":"B4","scenario":null},{"value":"0,00E+00","module":"B5","scenario":null},{"value":"2,21E-01","module":"B6","scenario":null},{"value":"0,00E+00","module":"B7","scenario":null},{"value":"0,00E+00","module":"C1","scenario":null},{"value":"8,83E-04","module":"C2","scenario":null},{"value":"0,00E+00","module":"C3","scenario":null},{"value":"3,47E-05","module":"C4","scenario":null},{"value":"-1,07E-01","module":"D","scenario":null},{"value":"1,50E-02","module":"A1A3","scenario":null}]},{"parameter":"FW","unit":"m3","values":[{"value":"3,64E-02","module":"A1","scenario":null},{"value":"1,67E-04","module":"A2","scenario":null},{"value":"5,37E-02","module":"A3","scenario":null},{"value":"3,14E-05","module":"A4","scenario":null},{"value":"1,82E-03","module":"A5","scenario":null},{"value":"0,00E+00","module":"B1","scenario":null},{"value":"0,00E+00","module":"B2","scenario":null},{"value":"0,00E+00","module":"B3","scenario":null},{"value":"0,00E+00","module":"B4","scenario":null},{"value":"0,00E+00","module":"B5","scenario":null},{"value":"8,45E-01","module":"B6","scenario":null},{"value":"0,00E+00","module":"B7","scenario":null},{"value":"0,00E+00","module":"C1","scenario":null},{"value":"5,16E-05","module":"C2","scenario":null},{"value":"5,01E-04","module":"C3","scenario":null},{"value":"1,00E-04","module":"C4","scenario":null},{"value":"-9,70E-03","module":"D","scenario":null},{"value":"9,03E-02","module":"A1A3","scenario":null}]}],"end_of_life_waste":[{"parameter":"HWD","unit":"kg","values":[{"value":"1,72E-02","module":"A1","scenario":null},{"value":"8,09E-05","module":"A2","scenario":null},{"value":"2,32E-02","module":"A3","scenario":null},{"value":"1,51E-05","module":"A4","scenario":null},{"value":"9,46E-04","module":"A5","scenario":null},{"value":"0,00E+00","module":"B1","scenario":null},{"value":"0,00E+00","module":"B2","scenario":null},{"value":"0,00E+00","module":"B3","scenario":null},{"value":"0,00E+00","module":"B4","scenario":null},{"value":"0,00E+00","module":"B5","scenario":null},{"value":"5,61E-03","module":"B6","scenario":null},{"value":"0,00E+00","module":"B7","scenario":null},{"value":"0,00E+00","module":"C1","scenario":null},{"value":"2,50E-05","module":"C2","scenario":null},{"value":"0,00E+00","module":"C3","scenario":null},{"value":"6,74E-03","module":"C4","scenario":null},{"value":"-3,33E-03","module":"D","scenario":null},{"value":"4,05E-02","module":"A1A3","scenario":null}]},{"parameter":"NHWD","unit":"kg","values":[{"value":"6,87E-01","module":"A1","scenario":null},{"value":"1,15E-01","module":"A2","scenario":null},{"value":"6,22E-02","module":"A3","scenario":null},{"value":"2,40E-02","module":"A4","scenario":null},{"value":"2,41E-02","module":"A5","scenario":null},{"value":"0,00E+00","module":"B1","scenario":null},{"value":"0,00E+00","module":"B2","scenario":null},{"value":"0,00E+00","module":"B3","scenario":null},{"value":"0,00E+00","module":"B4","scenario":null},{"value":"0,00E+00","module":"B5","scenario":null},{"value":"6,73E-01","module":"B6","scenario":null},{"value":"0,00E+00","module":"B7","scenario":null},{"value":"0,00E+00","module":"C1","scenario":null},{"value":"2,34E-02","module":"C2","scenario":null},{"value":"0,00E+00","module":"C3","scenario":null},{"value":"2,93E-01","module":"C4","scenario":null},{"value":"-1,49E-01","module":"D","scenario":null},{"value":"8,64E-01","module":"A1A3","scenario":null}]},{"parameter":"RWD","unit":"kg","values":[{"value":"1,35E-04","module":"A1","scenario":null},{"value":"1,03E-05","module":"A2","scenario":null},{"value":"5,47E-06","module":"A3","scenario":null},{"value":"1,88E-06","module":"A4","scenario":null},{"value":"3,12E-06","module":"A5","scenario":null},{"value":"0,00E+00","module":"B1","scenario":null},{"value":"0,00E+00","module":"B2","scenario":null},{"value":"0,00E+00","module":"B3","scenario":null},{"value":"0,00E+00","module":"B4","scenario":null},{"value":"0,00E+00","module":"B5","scenario":null},{"value":"7,82E-05","module":"B6","scenario":null},{"value":"0,00E+00","module":"B7","scenario":null},{"value":"0,00E+00","module":"C1","scenario":null},{"value":"3,34E-06","module":"C2","scenario":null},{"value":"0,00E+00","module":"C3","scenario":null},{"value":"5,36E-07","module":"C4","scenario":null},{"value":"-4,73E-06","module":"D","scenario":null},{"value":"1,51E-04","module":"A1A3","scenario":null}]}],"end_of_life_flow":[{"parameter":"CRU","unit":"kg","values":[{"value":"0,00E+00","module":"A1","scenario":null},{"value":"0,00E+00","module":"A2","scenario":null},{"value":"0,00E+00","module":"A3","scenario":null},{"value":"0,00E+00","module":"A4","scenario":null},{"value":"0,00E+00","module":"A5","scenario":null},{"value":"0,00E+00","module":"B1","scenario":null},{"value":"0,00E+00","module":"B2","scenario":null},{"value":"0,00E+00","module":"B3","scenario":null},{"value":"0,00E+00","module":"B4","scenario":null},{"value":"0,00E+00","module":"B5","scenario":null},{"value":"0,00E+00","module":"B6","scenario":null},{"value":"0,00E+00","module":"B7","scenario":null},{"value":"0,00E+00","module":"C1","scenario":null},{"value":"0,00E+00","module":"C2","scenario":null},{"value":"0,00E+00","module":"C3","scenario":null},{"value":"0,00E+00","module":"C4","scenario":null},{"value":"0,00E+00","module":"D","scenario":null},{"value":"0,00E+00","module":"A1A3","scenario":null}]},{"parameter":"MFR","unit":"kg","values":[{"value":"0,00E+00","module":"A1","scenario":null},{"value":"0,00E+00","module":"A2","scenario":null},{"value":"1,36E-03","module":"A3","scenario":null},{"value":"0,00E+00","module":"A4","scenario":null},{"value":"3,43E-03","module":"A5","scenario":null},{"value":"0,00E+00","module":"B1","scenario":null},{"value":"0,00E+00","module":"B2","scenario":null},{"value":"0,00E+00","module":"B3","scenario":null},{"value":"0,00E+00","module":"B4","scenario":null},{"value":"0,00E+00","module":"B5","scenario":null},{"value":"0,00E+00","module":"B6","scenario":null},{"value":"0,00E+00","module":"B7","scenario":null},{"value":"0,00E+00","module":"C1","scenario":null},{"value":"0,00E+00","module":"C2","scenario":null},{"value":"1,70E-01","module":"C3","scenario":null},{"value":"1,69E-05","module":"C4","scenario":null},{"value":"-3,35E-03","module":"D","scenario":null},{"value":"1,36E-03","module":"A1A3","scenario":null}]},{"parameter":"MER","unit":"kg","values":[{"value":"0,00E+00","module":"A1","scenario":null},{"value":"0,00E+00","module":"A2","scenario":null},{"value":"7,05E-07","module":"A3","scenario":null},{"value":"0,00E+00","module":"A4","scenario":null},{"value":"3,76E-03","module":"A5","scenario":null},{"value":"0,00E+00","module":"B1","scenario":null},{"value":"0,00E+00","module":"B2","scenario":null},{"value":"0,00E+00","module":"B3","scenario":null},{"value":"0,00E+00","module":"B4","scenario":null},{"value":"0,00E+00","module":"B5","scenario":null},{"value":"0,00E+00","module":"B6","scenario":null},{"value":"0,00E+00","module":"B7","scenario":null},{"value":"0,00E+00","module":"C1","scenario":null},{"value":"0,00E+00","module":"C2","scenario":null},{"value":"1,88E-01","module":"C3","scenario":null},{"value":"1,47E-05","module":"C4","scenario":null},{"value":"-4,41E-04","module":"D","scenario":null},{"value":"7,05E-07","module":"A1A3","scenario":null}]},{"parameter":"EEE","unit":"MJ","values":[{"value":"0,00E+00","module":"A1","scenario":null},{"value":"0,00E+00","module":"A2","scenario":null},{"value":"6,04E-02","module":"A3","scenario":null},{"value":"0,00E+00","module":"A4","scenario":null},{"value":"6,83E-03","module":"A5","scenario":null},{"value":"0,00E+00","module":"B1","scenario":null},{"value":"0,00E+00","module":"B2","scenario":null},{"value":"0,00E+00","module":"B3","scenario":null},{"value":"0,00E+00","module":"B4","scenario":null},{"value":"0,00E+00","module":"B5","scenario":null},{"value":"0,00E+00","module":"B6","scenario":null},{"value":"0,00E+00","module":"B7","scenario":null},{"value":"0,00E+00","module":"C1","scenario":null},{"value":"0,00E+00","module":"C2","scenario":null},{"value":"2,81E-01","module":"C3","scenario":null},{"value":"1,53E-04","module":"C4","scenario":null},{"value":"-1,08E-03","module":"D","scenario":null},{"value":"6,04E-02","module":"A1A3","scenario":null}]},{"parameter":"EET","unit":"MJ","values":[{"value":"0,00E+00","module":"A1","scenario":null},{"value":"0,00E+00","module":"A2","scenario":null},{"value":"9,14E-01","module":"A3","scenario":null},{"value":"0,00E+00","module":"A4","scenario":null},{"value":"1,03E-01","module":"A5","scenario":null},{"value":"0,00E+00","module":"B1","scenario":null},{"value":"0,00E+00","module":"B2","scenario":null},{"value":"0,00E+00","module":"B3","scenario":null},{"value":"0,00E+00","module":"B4","scenario":null},{"value":"0,00E+00","module":"B5","scenario":null},{"value":"0,00E+00","module":"B6","scenario":null},{"value":"0,00E+00","module":"B7","scenario":null},{"value":"0,00E+00","module":"C1","scenario":null},{"value":"0,00E+00","module":"C2","scenario":null},{"value":"4,25E+00","module":"C3","scenario":null},{"value":"2,31E-03","module":"C4","scenario":null},{"value":"-1,64E-02","module":"D","scenario":null},{"value":"9,14E-01","module":"A1A3","scenario":null}]}]}