{"product_name":"ISOVER Trinlydsplade, 25 mm","epd_id":"NEPD-2019-892-EN","compliance":["EN 15804","ISO 14025","ISO 21930"],"producer_name":"Saint-Gobain Denmark A/S, ISOVER","environmental_impact":[{"parameter":"GWP-total","unit":"kg CO2-eq.","values":[{"value":"2,34E+00","module":"A1-A3","scenario":null},{"value":"3,34E-02","module":"A4","scenario":null},{"value":"2,05E-03","module":"A5","scenario":null},{"value":"1,81E-02","module":"C2","scenario":null},{"value":"4,89E-02","module":"C4","scenario":null}]},{"parameter":"ODP","unit":"kg CFC 11-eq.","values":[{"value":"2,18E-07","module":"A1-A3","scenario":null},{"value":"0,00E+00","module":"A4","scenario":null},{"value":"4,40E-11","module":"A5","scenario":null},{"value":"0,00E+00","module":"C2","scenario":null},{"value":"0,00E+00","module":"C4","scenario":null}]},{"parameter":"AP","unit":"kg SO2-eq.","values":[{"value":"2,25E-02","module":"A1-A3","scenario":null},{"value":"1,40E-04","module":"A4","scenario":null},{"value":"1,11E-05","module":"A5","scenario":null},{"value":"7,57E-05","module":"C2","scenario":null},{"value":"2,79E-04","module":"C4","scenario":null}]},{"parameter":"EP","unit":"kg Phosphat-eq.","values":[{"value":"7,50E-03","module":"A1-A3","scenario":null},{"value":"3,44E-05","module":"A4","scenario":null},{"value":"3,10E-06","module":"A5","scenario":null},{"value":"1,83E-05","module":"C2","scenario":null},{"value":"3,16E-05","module":"C4","scenario":null}]},{"parameter":"POCP","unit":"kg Ethen-eq.","values":[{"value":"1,34E-03","module":"A1-A3","scenario":null},{"value":"5,14E-06","module":"A4","scenario":null},{"value":"5,17E-07","module":"A5","scenario":null},{"value":"2,81E-06","module":"C2","scenario":null},{"value":"2,30E-05","module":"C4","scenario":null}]},{"parameter":"ADPE","unit":"kg Sb-eq.","values":[{"value":"3,37E-04","module":"A1-A3","scenario":null},{"value":"4,43E-10","module":"A4","scenario":null},{"value":"6,75E-08","module":"A5","scenario":null},{"value":"2,44E-10","module":"C2","scenario":null},{"value":"1,66E-08","module":"C4","scenario":null}]},{"parameter":"ADPF","unit":"MJ","values":[{"value":"3,45E+01","module":"A1-A3","scenario":null},{"value":"4,64E-01","module":"A4","scenario":null},{"value":"2,89E-02","module":"A5","scenario":null},{"value":"2,52E-01","module":"C2","scenario":null},{"value":"6,52E-01","module":"C4","scenario":null}]}],"additional_environmental_impact":[],"resource_use":[{"parameter":"PERE","unit":"MJ","values":[{"value":"4,35E+01","module":"A1-A3","scenario":null},{"value":"1,10E-02","module":"A4","scenario":null},{"value":"9,30E-03","module":"A5","scenario":null},{"value":"6,50E-03","module":"C2","scenario":null},{"value":"8,60E-02","module":"C4","scenario":null}]},{"parameter":"PERM","unit":"MJ","values":[{"value":"3,94E+00","module":"A1-A3","scenario":null},{"value":"0,00E+00","module":"A4","scenario":null},{"value":"7,90E-04","module":"A5","scenario":null},{"value":"0,00E+00","module":"C2","scenario":null},{"value":"0,00E+00","module":"C4","scenario":null}]},{"parameter":"PERT","unit":"MJ","values":[{"value":"4,75E+01","module":"A1-A3","scenario":null},{"value":"1,10E-02","module":"A4","scenario":null},{"value":"1,00E-02","module":"A5","scenario":null},{"value":"6,50E-03","module":"C2","scenario":null},{"value":"8,60E-02","module":"C4","scenario":null}]},{"parameter":"PENRE","unit":"MJ","values":[{"value":"3,66E+01","module":"A1-A3","scenario":null},{"value":"4,70E-01","module":"A4","scenario":null},{"value":"2,90E-02","module":"A5","scenario":null},{"value":"2,50E-01","module":"C2","scenario":null},{"value":"6,70E-01","module":"C4","scenario":null}]},{"parameter":"PENRM","unit":"MJ","values":[{"value":"1,58E+00","module":"A1-A3","scenario":null},{"value":"0,00E+00","module":"A4","scenario":null},{"value":"3,20E-04","module":"A5","scenario":null},{"value":"0,00E+00","module":"C2","scenario":null},{"value":"0,00E+00","module":"C4","scenario":null}]},{"parameter":"PENRT","unit":"MJ","values":[{"value":"3,81E+01","module":"A1-A3","scenario":null},{"value":"4,70E-01","module":"A4","scenario":null},{"value":"3,00E-02","module":"A5","scenario":null},{"value":"2,50E-01","module":"C2","scenario":null},{"value":"6,70E-01","module":"C4","scenario":null}]},{"parameter":"SM","unit":"kg","values":[{"value":"1,97E+00","module":"A1-A3","scenario":null},{"value":"0,00E+00","module":"A4","scenario":null},{"value":"3,90E-04","module":"A5","scenario":null},{"value":"0,00E+00","module":"C2","scenario":null},{"value":"0,00E+00","module":"C4","scenario":null}]},{"parameter":"RSF","unit":"MJ","values":[{"value":"0,00E+00","module":"A1-A3","scenario":null},{"value":"0,00E+00","module":"A4","scenario":null},{"value":"0,00E+00","module":"A5","scenario":null},{"value":"0,00E+00","module":"C2","scenario":null},{"value":"0,00E+00","module":"C4","scenario":null}]},{"parameter":"NRSF","unit":"MJ","values":[{"value":"0,00E+00","module":"A1-A3","scenario":null},{"value":"0,00E+00","module":"A4","scenario":null},{"value":"0,00E+00","module":"A5","scenario":null},{"value":"0,00E+00","module":"C2","scenario":null},{"value":"0,00E+00","module":"C4","scenario":null}]},{"parameter":"FW","unit":"m3","values":[{"value":"3,29E-02","module":"A1-A3","scenario":null},{"value":"3,60E-06","module":"A4","scenario":null},{"value":"6,80E-06","module":"A5","scenario":null},{"value":"2,10E-06","module":"C2","scenario":null},{"value":"1,70E-04","module":"C4","scenario":null}]}],"end_of_life_waste":[{"parameter":"HWD","unit":"kg","values":[{"value":"8,66E-08","module":"A1-A3","scenario":null},{"value":"1,67E-09","module":"A4","scenario":null},{"value":"9,80E-11","module":"A5","scenario":null},{"value":"9,04E-10","module":"C2","scenario":null},{"value":"1,15E-08","module":"C4","scenario":null}]},{"parameter":"NHWD","unit":"kg","values":[{"value":"1,81E-02","module":"A1-A3","scenario":null},{"value":"5,65E-06","module":"A4","scenario":null},{"value":"6,85E-04","module":"A5","scenario":null},{"value":"3,34E-06","module":"C2","scenario":null},{"value":"3,13E+00","module":"C4","scenario":null}]},{"parameter":"RWD","unit":"kg","values":[{"value":"3,03E-05","module":"A1-A3","scenario":null},{"value":"5,43E-07","module":"A4","scenario":null},{"value":"3,36E-08","module":"A5","scenario":null},{"value":"2,95E-07","module":"C2","scenario":null},{"value":"8,95E-06","module":"C4","scenario":null}]}],"end_of_life_flow":[{"parameter":"CRU","unit":"kg","values":[{"value":"0,00E+00","module":"A1-A3","scenario":null},{"value":"0,00E+00","module":"A4","scenario":null},{"value":"0,00E+00","module":"A5","scenario":null},{"value":"0,00E+00","module":"C2","scenario":null},{"value":"0,00E+00","module":"C4","scenario":null}]},{"parameter":"MFR","unit":"kg","values":[{"value":"6,74E-02","module":"A1-A3","scenario":null},{"value":"0,00E+00","module":"A4","scenario":null},{"value":"2,71E-01","module":"A5","scenario":null},{"value":"0,00E+00","module":"C2","scenario":null},{"value":"0,00E+00","module":"C4","scenario":null}]},{"parameter":"MER","unit":"kg","values":[{"value":"0,00E+00","module":"A1-A3","scenario":null},{"value":"0,00E+00","module":"A4","scenario":null},{"value":"0,00E+00","module":"A5","scenario":null},{"value":"0,00E+00","module":"C2","scenario":null},{"value":"0,00E+00","module":"C4","scenario":null}]},{"parameter":"EEE","unit":"MJ","values":[{"value":"0,00E+00","module":"A1-A3","scenario":null},{"value":"0,00E+00","module":"A4","scenario":null},{"value":"0,00E+00","module":"A5","scenario":null},{"value":"0,00E+00","module":"C2","scenario":null},{"value":"0,00E+00","module":"C4","scenario":null}]},{"parameter":"EET","unit":"MJ","values":[{"value":"0,00E+00","module":"A1-A3","scenario":null},{"value":"0,00E+00","module":"A4","scenario":null},{"value":"0,00E+00","module":"A5","scenario":null},{"value":"0,00E+00","module":"C2","scenario":null},{"value":"0,00E+00","module":"C4","scenario":null}]}]}