{"product_name":"Hydro Aluminium Foundry Alloy Si content < 8%","epd_id":"NEPD-2264-1034-EN","compliance":["EN 15804","ISO 14025","ISO 21930"],"producer_name":"Hydro Aluminium AS","environmental_impact":[{"parameter":"GWP-total","unit":"kg CO2-eq.","values":[{"value":"4,57E+00","module":"A1-A3","scenario":null},{"value":"6,99E-02","module":"A4","scenario":null},{"value":"7,78E-03","module":"C2","scenario":null},{"value":"2,48E-01","module":"C3","scenario":null},{"value":"0,00E+00","module":"C4","scenario":null},{"value":"-4,87E+00","module":"D","scenario":null}]},{"parameter":"ODP","unit":"kg CFC 11-eq.","values":[{"value":"4,18E-07","module":"A1-A3","scenario":null},{"value":"1,92E-08","module":"A4","scenario":null},{"value":"1,44E-09","module":"C2","scenario":null},{"value":"9,63E-09","module":"C3","scenario":null},{"value":"0,00E+00","module":"C4","scenario":null},{"value":"-2,98E-07","module":"D","scenario":null}]},{"parameter":"AP","unit":"kg SO2-eq.","values":[{"value":"2,58E-02","module":"A1-A3","scenario":null},{"value":"4,72E-04","module":"A4","scenario":null},{"value":"3,05E-05","module":"C2","scenario":null},{"value":"6,97E-04","module":"C3","scenario":null},{"value":"0,00E+00","module":"C4","scenario":null},{"value":"-3,10E-02","module":"D","scenario":null}]},{"parameter":"EP","unit":"kg Phosphat-eq.","values":[{"value":"8,12E-03","module":"A1-A3","scenario":null},{"value":"7,15E-05","module":"A4","scenario":null},{"value":"5,47E-06","module":"C2","scenario":null},{"value":"1,59E-04","module":"C3","scenario":null},{"value":"0,00E+00","module":"C4","scenario":null},{"value":"-1,62E-03","module":"D","scenario":null}]},{"parameter":"POCP","unit":"kg Ethen-eq.","values":[{"value":"1,15E-03","module":"A1-A3","scenario":null},{"value":"1,97E-05","module":"A4","scenario":null},{"value":"1,29E-06","module":"C2","scenario":null},{"value":"3,04E-05","module":"C3","scenario":null},{"value":"0,00E+00","module":"C4","scenario":null},{"value":"-2,61E-03","module":"D","scenario":null}]},{"parameter":"ADPE","unit":"kg Sb-eq.","values":[{"value":"1,03E-05","module":"A1-A3","scenario":null},{"value":"1,07E-07","module":"A4","scenario":null},{"value":"2,35E-08","module":"C2","scenario":null},{"value":"1,64E-06","module":"C3","scenario":null},{"value":"0,00E+00","module":"C4","scenario":null},{"value":"-1,22E-05","module":"D","scenario":null}]},{"parameter":"ADPF","unit":"MJ","values":[{"value":"4,22E+01","module":"A1-A3","scenario":null},{"value":"1,63E+00","module":"A4","scenario":null},{"value":"1,25E-01","module":"C2","scenario":null},{"value":"1,35E+00","module":"C3","scenario":null},{"value":"0,00E+00","module":"C4","scenario":null},{"value":"-4,71E+01","module":"D","scenario":null}]}],"additional_environmental_impact":[],"resource_use":[{"parameter":"PERE","unit":"MJ","values":[{"value":"5,22E+01","module":"A1-A3","scenario":null},{"value":"1,25E-02","module":"A4","scenario":null},{"value":"1,19E-03","module":"C2","scenario":null},{"value":"1,72E-01","module":"C3","scenario":null},{"value":"0,00E+00","module":"C4","scenario":null},{"value":"-2,29E+01","module":"D","scenario":null}]},{"parameter":"PERM","unit":"MJ","values":[{"value":"0,00E+00","module":"A1-A3","scenario":null},{"value":"0,00E+00","module":"A4","scenario":null},{"value":"0,00E+00","module":"C2","scenario":null},{"value":"0,00E+00","module":"C3","scenario":null},{"value":"0,00E+00","module":"C4","scenario":null},{"value":"0,00E+00","module":"D","scenario":null}]},{"parameter":"PERT","unit":"MJ","values":[{"value":"5,22E+01","module":"A1-A3","scenario":null},{"value":"1,25E-02","module":"A4","scenario":null},{"value":"1,19E-03","module":"C2","scenario":null},{"value":"1,72E-01","module":"C3","scenario":null},{"value":"0,00E+00","module":"C4","scenario":null},{"value":"-2,29E+01","module":"D","scenario":null}]},{"parameter":"PENRE","unit":"MJ","values":[{"value":"5,00E+01","module":"A1-A3","scenario":null},{"value":"1,57E+00","module":"A4","scenario":null},{"value":"1,20E-01","module":"C2","scenario":null},{"value":"1,52E+00","module":"C3","scenario":null},{"value":"0,00E+00","module":"C4","scenario":null},{"value":"-5,72E+01","module":"D","scenario":null}]},{"parameter":"PENRM","unit":"MJ","values":[{"value":"0,00E+00","module":"A1-A3","scenario":null},{"value":"0,00E+00","module":"A4","scenario":null},{"value":"0,00E+00","module":"C2","scenario":null},{"value":"0,00E+00","module":"C3","scenario":null},{"value":"0,00E+00","module":"C4","scenario":null},{"value":"0,00E+00","module":"D","scenario":null}]},{"parameter":"PENRT","unit":"MJ","values":[{"value":"5,00E+01","module":"A1-A3","scenario":null},{"value":"1,57E+00","module":"A4","scenario":null},{"value":"1,20E-01","module":"C2","scenario":null},{"value":"1,52E+00","module":"C3","scenario":null},{"value":"0,00E+00","module":"C4","scenario":null},{"value":"-5,72E+01","module":"D","scenario":null}]},{"parameter":"SM","unit":"kg","values":[{"value":"0,00E+00","module":"A1-A3","scenario":null},{"value":"0,00E+00","module":"A4","scenario":null},{"value":"0,00E+00","module":"C2","scenario":null},{"value":"0,00E+00","module":"C3","scenario":null},{"value":"0,00E+00","module":"C4","scenario":null},{"value":"0,00E+00","module":"D","scenario":null}]},{"parameter":"RSF","unit":"MJ","values":[{"value":"0,00E+00","module":"A1-A3","scenario":null},{"value":"0,00E+00","module":"A4","scenario":null},{"value":"0,00E+00","module":"C2","scenario":null},{"value":"0,00E+00","module":"C3","scenario":null},{"value":"0,00E+00","module":"C4","scenario":null},{"value":"0,00E+00","module":"D","scenario":null}]},{"parameter":"NRSF","unit":"MJ","values":[{"value":"0,00E+00","module":"A1-A3","scenario":null},{"value":"0,00E+00","module":"A4","scenario":null},{"value":"0,00E+00","module":"C2","scenario":null},{"value":"0,00E+00","module":"C3","scenario":null},{"value":"0,00E+00","module":"C4","scenario":null},{"value":"0,00E+00","module":"D","scenario":null}]},{"parameter":"FW","unit":"m3","values":[{"value":"6,30E-02","module":"A1-A3","scenario":null},{"value":"2,69E-04","module":"A4","scenario":null},{"value":"2,25E-05","module":"C2","scenario":null},{"value":"7,37E-04","module":"C3","scenario":null},{"value":"0,00E+00","module":"C4","scenario":null},{"value":"-4,36E-02","module":"D","scenario":null}]}],"end_of_life_waste":[{"parameter":"HWD","unit":"kg","values":[{"value":"2,20E-02","module":"A1-A3","scenario":null},{"value":"7,34E-07","module":"A4","scenario":null},{"value":"7,61E-08","module":"C2","scenario":null},{"value":"6,11E-03","module":"C3","scenario":null},{"value":"0,00E+00","module":"C4","scenario":null},{"value":"4,91E-03","module":"D","scenario":null}]},{"parameter":"NHWD","unit":"kg","values":[{"value":"3,14E+00","module":"A1-A3","scenario":null},{"value":"8,13E-02","module":"A4","scenario":null},{"value":"6,36E-03","module":"C2","scenario":null},{"value":"1,15E+00","module":"C3","scenario":null},{"value":"0,00E+00","module":"C4","scenario":null},{"value":"-2,49E+00","module":"D","scenario":null}]},{"parameter":"RWD","unit":"kg","values":[{"value":"2,68E-04","module":"A1-A3","scenario":null},{"value":"1,08E-05","module":"A4","scenario":null},{"value":"8,12E-07","module":"C2","scenario":null},{"value":"4,81E-06","module":"C3","scenario":null},{"value":"0,00E+00","module":"C4","scenario":null},{"value":"-2,26E-04","module":"D","scenario":null}]}],"end_of_life_flow":[{"parameter":"CRU","unit":"kg","values":[{"value":"0,00E+00","module":"A1-A3","scenario":null},{"value":"0,00E+00","module":"A4","scenario":null},{"value":"0,00E+00","module":"C2","scenario":null},{"value":"0,00E+00","module":"C3","scenario":null},{"value":"0,00E+00","module":"C4","scenario":null},{"value":"0,00E+00","module":"D","scenario":null}]},{"parameter":"MFR","unit":"kg","values":[{"value":"0,00E+00","module":"A1-A3","scenario":null},{"value":"0,00E+00","module":"A4","scenario":null},{"value":"0,00E+00","module":"C2","scenario":null},{"value":"9,25E-01","module":"C3","scenario":null},{"value":"0,00E+00","module":"C4","scenario":null},{"value":"0,00E+00","module":"D","scenario":null}]},{"parameter":"MER","unit":"kg","values":[{"value":"0,00E+00","module":"A1-A3","scenario":null},{"value":"0,00E+00","module":"A4","scenario":null},{"value":"0,00E+00","module":"C2","scenario":null},{"value":"2,57E-02","module":"C3","scenario":null},{"value":"0,00E+00","module":"C4","scenario":null},{"value":"0,00E+00","module":"D","scenario":null}]},{"parameter":"EEE","unit":"MJ","values":[{"value":"0,00E+00","module":"A1-A3","scenario":null},{"value":"0,00E+00","module":"A4","scenario":null},{"value":"0,00E+00","module":"C2","scenario":null},{"value":"0,00E+00","module":"C3","scenario":null},{"value":"0,00E+00","module":"C4","scenario":null},{"value":"0,00E+00","module":"D","scenario":null}]},{"parameter":"EET","unit":"MJ","values":[{"value":"0,00E+00","module":"A1-A3","scenario":null},{"value":"0,00E+00","module":"A4","scenario":null},{"value":"0,00E+00","module":"C2","scenario":null},{"value":"0,00E+00","module":"C3","scenario":null},{"value":"0,00E+00","module":"C4","scenario":null},{"value":"0,00E+00","module":"D","scenario":null}]}]}