{"product_name":"UP - three seat sofa with backrest","epd_id":"NEPD-3709-2652-EN","compliance":["EN 15804","ISO 14025","ISO 21930"],"producer_name":"Fora Form AS","environmental_impact":[{"parameter":"GWP-total","unit":"kg CO2-eq.","values":[{"value":"1,42E+02","module":"A1","scenario":null},{"value":"4,02E-01","module":"A2","scenario":null},{"value":"5,91E-03","module":"A3","scenario":null},{"value":"4,19E+00","module":"A4","scenario":null},{"value":"2,13E+00","module":"A5","scenario":null},{"value":"3,64E-04","module":"B1","scenario":null},{"value":"1,42E+02","module":"A1A3","scenario":null}]},{"parameter":"ODP","unit":"kg CFC 11-eq.","values":[{"value":"6,92E-06","module":"A1","scenario":null},{"value":"7,40E-08","module":"A2","scenario":null},{"value":"6,17E-10","module":"A3","scenario":null},{"value":"7,74E-07","module":"A4","scenario":null},{"value":"2,50E-08","module":"A5","scenario":null},{"value":"3,50E-11","module":"B1","scenario":null},{"value":"6,99E-06","module":"A1A3","scenario":null}]},{"parameter":"AP","unit":"kg SO2-eq.","values":[{"value":"6,28E-01","module":"A1","scenario":null},{"value":"1,28E-03","module":"A2","scenario":null},{"value":"3,52E-05","module":"A3","scenario":null},{"value":"1,34E-02","module":"A4","scenario":null},{"value":"1,08E-03","module":"A5","scenario":null},{"value":"1,90E-06","module":"B1","scenario":null},{"value":"6,29E-01","module":"A1A3","scenario":null}]},{"parameter":"EP","unit":"kg Phosphat-eq.","values":[{"value":"9,67E-02","module":"A1","scenario":null},{"value":"2,14E-04","module":"A2","scenario":null},{"value":"1,06E-05","module":"A3","scenario":null},{"value":"2,22E-03","module":"A4","scenario":null},{"value":"6,52E-04","module":"A5","scenario":null},{"value":"2,39E-07","module":"B1","scenario":null},{"value":"9,69E-02","module":"A1A3","scenario":null}]},{"parameter":"POCP","unit":"kg Ethen-eq.","values":[{"value":"6,24E-02","module":"A1","scenario":null},{"value":"6,55E-05","module":"A2","scenario":null},{"value":"7,38E-06","module":"A3","scenario":null},{"value":"6,84E-04","module":"A4","scenario":null},{"value":"1,16E-04","module":"A5","scenario":null},{"value":"1,16E-07","module":"B1","scenario":null},{"value":"6,24E-02","module":"A1A3","scenario":null}]},{"parameter":"ADPE","unit":"kg Sb-eq.","values":[{"value":"3,43E-04","module":"A1","scenario":null},{"value":"1,23E-06","module":"A2","scenario":null},{"value":"2,75E-08","module":"A3","scenario":null},{"value":"1,28E-05","module":"A4","scenario":null},{"value":"3,25E-07","module":"A5","scenario":null},{"value":"1,33E-09","module":"B1","scenario":null},{"value":"3,44E-04","module":"A1A3","scenario":null}]},{"parameter":"ADPF","unit":"MJ","values":[{"value":"2,06E+03","module":"A1","scenario":null},{"value":"6,05E+00","module":"A2","scenario":null},{"value":"6,91E-02","module":"A3","scenario":null},{"value":"6,32E+01","module":"A4","scenario":null},{"value":"2,17E+00","module":"A5","scenario":null},{"value":"4,00E-03","module":"B1","scenario":null},{"value":"2,07E+03","module":"A1A3","scenario":null}]}],"additional_environmental_impact":[],"resource_use":[{"parameter":"PERE","unit":"MJ","values":[{"value":"1,31E+03","module":"A1","scenario":null},{"value":"8,82E-02","module":"A2","scenario":null},{"value":"4,52E-01","module":"A3","scenario":null},{"value":"9,21E-01","module":"A4","scenario":null},{"value":"2,39E+01","module":"A5","scenario":null},{"value":"7,60E-04","module":"B1","scenario":null},{"value":"1,31E+03","module":"A1A3","scenario":null}]},{"parameter":"PERM","unit":"MJ","values":[{"value":"7,73E+02","module":"A1","scenario":null},{"value":"0,00E+00","module":"A2","scenario":null},{"value":"0,00E+00","module":"A3","scenario":null},{"value":"0,00E+00","module":"A4","scenario":null},{"value":"0,00E+00","module":"A5","scenario":null},{"value":"0,00E+00","module":"B1","scenario":null},{"value":"7,73E+02","module":"A1A3","scenario":null}]},{"parameter":"PERT","unit":"MJ","values":[{"value":"2,08E+03","module":"A1","scenario":null},{"value":"8,82E-02","module":"A2","scenario":null},{"value":"4,52E-01","module":"A3","scenario":null},{"value":"9,21E-01","module":"A4","scenario":null},{"value":"2,39E+01","module":"A5","scenario":null},{"value":"7,60E-04","module":"B1","scenario":null},{"value":"2,08E+03","module":"A1A3","scenario":null}]},{"parameter":"PENRE","unit":"MJ","values":[{"value":"2,65E+03","module":"A1","scenario":null},{"value":"6,19E+00","module":"A2","scenario":null},{"value":"8,31E-02","module":"A3","scenario":null},{"value":"6,47E+01","module":"A4","scenario":null},{"value":"1,82E+01","module":"A5","scenario":null},{"value":"6,14E-03","module":"B1","scenario":null},{"value":"2,66E+03","module":"A1A3","scenario":null}]},{"parameter":"PENRM","unit":"MJ","values":[{"value":"3,00E+02","module":"A1","scenario":null},{"value":"0,00E+00","module":"A2","scenario":null},{"value":"0,00E+00","module":"A3","scenario":null},{"value":"0,00E+00","module":"A4","scenario":null},{"value":"0,00E+00","module":"A5","scenario":null},{"value":"0,00E+00","module":"B1","scenario":null},{"value":"3,00E+02","module":"A1A3","scenario":null}]},{"parameter":"PENRT","unit":"MJ","values":[{"value":"2,95E+03","module":"A1","scenario":null},{"value":"6,19E+00","module":"A2","scenario":null},{"value":"8,31E-02","module":"A3","scenario":null},{"value":"6,47E+01","module":"A4","scenario":null},{"value":"1,82E+01","module":"A5","scenario":null},{"value":"6,14E-03","module":"B1","scenario":null},{"value":"2,96E+03","module":"A1A3","scenario":null}]},{"parameter":"SM","unit":"kg","values":[{"value":"3,65E+00","module":"A1","scenario":null},{"value":"0,00E+00","module":"A2","scenario":null},{"value":"0,00E+00","module":"A3","scenario":null},{"value":"0,00E+00","module":"A4","scenario":null},{"value":"0,00E+00","module":"A5","scenario":null},{"value":"0,00E+00","module":"B1","scenario":null},{"value":"3,65E+00","module":"A1A3","scenario":null}]},{"parameter":"RSF","unit":"MJ","values":[{"value":"0,00E+00","module":"A1","scenario":null},{"value":"0,00E+00","module":"A2","scenario":null},{"value":"3,19E-05","module":"A3","scenario":null},{"value":"0,00E+00","module":"A4","scenario":null},{"value":"0,00E+00","module":"A5","scenario":null},{"value":"0,00E+00","module":"B1","scenario":null},{"value":"3,19E-05","module":"A1A3","scenario":null}]},{"parameter":"NRSF","unit":"MJ","values":[{"value":"0,00E+00","module":"A1","scenario":null},{"value":"0,00E+00","module":"A2","scenario":null},{"value":"3,27E-02","module":"A3","scenario":null},{"value":"0,00E+00","module":"A4","scenario":null},{"value":"0,00E+00","module":"A5","scenario":null},{"value":"0,00E+00","module":"B1","scenario":null},{"value":"3,27E-02","module":"A1A3","scenario":null}]},{"parameter":"FW","unit":"m3","values":[{"value":"1,80E+00","module":"A1","scenario":null},{"value":"1,16E-03","module":"A2","scenario":null},{"value":"4,85E-05","module":"A3","scenario":null},{"value":"1,21E-02","module":"A4","scenario":null},{"value":"5,81E-03","module":"A5","scenario":null},{"value":"1,17E-03","module":"B1","scenario":null},{"value":"1,81E+00","module":"A1A3","scenario":null}]}],"end_of_life_waste":[{"parameter":"HWD","unit":"kg","values":[{"value":"4,88E-03","module":"A1","scenario":null},{"value":"3,62E-06","module":"A2","scenario":null},{"value":"1,09E-07","module":"A3","scenario":null},{"value":"3,78E-05","module":"A4","scenario":null},{"value":"4,64E-06","module":"A5","scenario":null},{"value":"1,58E-08","module":"B1","scenario":null},{"value":"4,88E-03","module":"A1A3","scenario":null}]},{"parameter":"NHWD","unit":"kg","values":[{"value":"3,73E+01","module":"A1","scenario":null},{"value":"3,26E-01","module":"A2","scenario":null},{"value":"3,39E-03","module":"A3","scenario":null},{"value":"3,40E+00","module":"A4","scenario":null},{"value":"1,60E+00","module":"A5","scenario":null},{"value":"2,30E-04","module":"B1","scenario":null},{"value":"3,76E+01","module":"A1A3","scenario":null}]},{"parameter":"RWD","unit":"kg","values":[{"value":"5,84E-03","module":"A1","scenario":null},{"value":"4,25E-05","module":"A2","scenario":null},{"value":"4,11E-07","module":"A3","scenario":null},{"value":"4,44E-04","module":"A4","scenario":null},{"value":"1,10E-05","module":"A5","scenario":null},{"value":"3,49E-08","module":"B1","scenario":null},{"value":"5,88E-03","module":"A1A3","scenario":null}]}],"end_of_life_flow":[{"parameter":"CRU","unit":"kg","values":[{"value":"0,00E+00","module":"A1","scenario":null},{"value":"0,00E+00","module":"A2","scenario":null},{"value":"0,00E+00","module":"A3","scenario":null},{"value":"0,00E+00","module":"A4","scenario":null},{"value":"0,00E+00","module":"A5","scenario":null},{"value":"0,00E+00","module":"B1","scenario":null},{"value":"0,00E+00","module":"A1A3","scenario":null}]},{"parameter":"MFR","unit":"kg","values":[{"value":"0,00E+00","module":"A1","scenario":null},{"value":"0,00E+00","module":"A2","scenario":null},{"value":"0,00E+00","module":"A3","scenario":null},{"value":"0,00E+00","module":"A4","scenario":null},{"value":"3,77E-02","module":"A5","scenario":null},{"value":"0,00E+00","module":"B1","scenario":null},{"value":"0,00E+00","module":"A1A3","scenario":null}]},{"parameter":"MER","unit":"kg","values":[{"value":"0,00E+00","module":"A1","scenario":null},{"value":"0,00E+00","module":"A2","scenario":null},{"value":"0,00E+00","module":"A3","scenario":null},{"value":"0,00E+00","module":"A4","scenario":null},{"value":"0,00E+00","module":"A5","scenario":null},{"value":"0,00E+00","module":"B1","scenario":null},{"value":"0,00E+00","module":"A1A3","scenario":null}]},{"parameter":"EEE","unit":"MJ","values":[{"value":"0,00E+00","module":"A1","scenario":null},{"value":"0,00E+00","module":"A2","scenario":null},{"value":"0,00E+00","module":"A3","scenario":null},{"value":"0,00E+00","module":"A4","scenario":null},{"value":"2,21E+00","module":"A5","scenario":null},{"value":"0,00E+00","module":"B1","scenario":null},{"value":"0,00E+00","module":"A1A3","scenario":null}]},{"parameter":"EET","unit":"MJ","values":[{"value":"0,00E+00","module":"A1","scenario":null},{"value":"0,00E+00","module":"A2","scenario":null},{"value":"0,00E+00","module":"A3","scenario":null},{"value":"0,00E+00","module":"A4","scenario":null},{"value":"2,43E+01","module":"A5","scenario":null},{"value":"0,00E+00","module":"B1","scenario":null},{"value":"0,00E+00","module":"A1A3","scenario":null}]}]}