{"product_name":"Pan 3 - Seater w/ open armrests","epd_id":"NEPD-5365-4682-EN","compliance":["EN 15804+A2","ISO 14025","ISO 21930"],"producer_name":"Helland M\u00f8bler AS","environmental_impact":[{"parameter":"GWP-total","unit":"kg CO2-eq.","values":[{"value":"7,45E+01","module":"A1-A3","scenario":null},{"value":"3,76E+00","module":"A4","scenario":null},{"value":"1,23E+01","module":"A5","scenario":null},{"value":"5,28E+00","module":"B2","scenario":null},{"value":"0,00E+00","module":"B3","scenario":null},{"value":"0,00E+00","module":"B4","scenario":null},{"value":"0,00E+00","module":"C1","scenario":null},{"value":"5,08E-01","module":"C2","scenario":null},{"value":"4,91E+01","module":"C3","scenario":null},{"value":"6,47E-02","module":"C4","scenario":null},{"value":"-4,20E+00","module":"D","scenario":null}]},{"parameter":"GWP-fossil","unit":"kg CO2-eq.","values":[{"value":"9,97E+01","module":"A1-A3","scenario":null},{"value":"3,76E+00","module":"A4","scenario":null},{"value":"1,23E-01","module":"A5","scenario":null},{"value":"5,23E+00","module":"B2","scenario":null},{"value":"0,00E+00","module":"B3","scenario":null},{"value":"0,00E+00","module":"B4","scenario":null},{"value":"0,00E+00","module":"C1","scenario":null},{"value":"5,08E-01","module":"C2","scenario":null},{"value":"3,15E+01","module":"C3","scenario":null},{"value":"6,47E-02","module":"C4","scenario":null},{"value":"-4,11E+00","module":"D","scenario":null}]},{"parameter":"GWP-biogenic","unit":"kg CO2-eq.","values":[{"value":"-2,61E+01","module":"A1-A3","scenario":null},{"value":"2,42E-03","module":"A4","scenario":null},{"value":"1,22E+01","module":"A5","scenario":null},{"value":"3,66E-02","module":"B2","scenario":null},{"value":"0,00E+00","module":"B3","scenario":null},{"value":"0,00E+00","module":"B4","scenario":null},{"value":"0,00E+00","module":"C1","scenario":null},{"value":"2,10E-04","module":"C2","scenario":null},{"value":"1,76E+01","module":"C3","scenario":null},{"value":"5,37E-05","module":"C4","scenario":null},{"value":"-5,97E-03","module":"D","scenario":null}]},{"parameter":"GWP-luluc","unit":"kg CO2-eq.","values":[{"value":"9,45E-01","module":"A1-A3","scenario":null},{"value":"2,02E-03","module":"A4","scenario":null},{"value":"3,89E-05","module":"A5","scenario":null},{"value":"1,20E-02","module":"B2","scenario":null},{"value":"0,00E+00","module":"B3","scenario":null},{"value":"0,00E+00","module":"B4","scenario":null},{"value":"0,00E+00","module":"C1","scenario":null},{"value":"1,81E-04","module":"C2","scenario":null},{"value":"6,73E-05","module":"C3","scenario":null},{"value":"1,61E-05","module":"C4","scenario":null},{"value":"-8,49E-02","module":"D","scenario":null}]},{"parameter":"ODP","unit":"kg CFC 11-eq.","values":[{"value":"9,64E-06","module":"A1-A3","scenario":null},{"value":"8,67E-07","module":"A4","scenario":null},{"value":"2,49E-08","module":"A5","scenario":null},{"value":"4,44E-07","module":"B2","scenario":null},{"value":"0,00E+00","module":"B3","scenario":null},{"value":"0,00E+00","module":"B4","scenario":null},{"value":"0,00E+00","module":"C1","scenario":null},{"value":"1,15E-07","module":"C2","scenario":null},{"value":"3,82E-08","module":"C3","scenario":null},{"value":"1,53E-08","module":"C4","scenario":null},{"value":"-1,78E-01","module":"D","scenario":null}]},{"parameter":"AP","unit":"mol H+-eq.","values":[{"value":"5,84E-01","module":"A1-A3","scenario":null},{"value":"1,42E-02","module":"A4","scenario":null},{"value":"5,58E-04","module":"A5","scenario":null},{"value":"3,05E-02","module":"B2","scenario":null},{"value":"0,00E+00","module":"B3","scenario":null},{"value":"0,00E+00","module":"B4","scenario":null},{"value":"0,00E+00","module":"C1","scenario":null},{"value":"1,46E-03","module":"C2","scenario":null},{"value":"5,83E-03","module":"C3","scenario":null},{"value":"3,75E-04","module":"C4","scenario":null},{"value":"-2,84E-02","module":"D","scenario":null}]},{"parameter":"POCP","unit":"kg NMVOC-eq.","values":[{"value":"3,91E-01","module":"A1-A3","scenario":null},{"value":"1,39E-02","module":"A4","scenario":null},{"value":"5,76E-04","module":"A5","scenario":null},{"value":"1,24E-02","module":"B2","scenario":null},{"value":"0,00E+00","module":"B3","scenario":null},{"value":"0,00E+00","module":"B4","scenario":null},{"value":"0,00E+00","module":"C1","scenario":null},{"value":"1,24E-03","module":"C2","scenario":null},{"value":"7,26E-03","module":"C3","scenario":null},{"value":"4,13E-04","module":"C4","scenario":null},{"value":"-2,80E-02","module":"D","scenario":null}]},{"parameter":"ADPE","unit":"kg Sb-eq.","values":[{"value":"2,48E-03","module":"A1-A3","scenario":null},{"value":"1,44E-04","module":"A4","scenario":null},{"value":"2,86E-06","module":"A5","scenario":null},{"value":"4,39E-05","module":"B2","scenario":null},{"value":"0,00E+00","module":"B3","scenario":null},{"value":"0,00E+00","module":"B4","scenario":null},{"value":"0,00E+00","module":"C1","scenario":null},{"value":"1,40E-05","module":"C2","scenario":null},{"value":"1,86E-06","module":"C3","scenario":null},{"value":"8,46E-07","module":"C4","scenario":null},{"value":"-5,31E-05","module":"D","scenario":null}]},{"parameter":"ADPF","unit":"MJ","values":[{"value":"2,07E+03","module":"A1-A3","scenario":null},{"value":"6,35E+01","module":"A4","scenario":null},{"value":"1,65E+00","module":"A5","scenario":null},{"value":"1,07E+02","module":"B2","scenario":null},{"value":"0,00E+00","module":"B3","scenario":null},{"value":"0,00E+00","module":"B4","scenario":null},{"value":"0,00E+00","module":"C1","scenario":null},{"value":"7,68E+00","module":"C2","scenario":null},{"value":"3,44E+00","module":"C3","scenario":null},{"value":"1,16E+00","module":"C4","scenario":null},{"value":"-4,90E+01","module":"D","scenario":null}]},{"parameter":"WDP","unit":"m3 world-eq.","values":[{"value":"8,25E+03","module":"A1-A3","scenario":null},{"value":"8,22E+01","module":"A4","scenario":null},{"value":"2,16E+00","module":"A5","scenario":null},{"value":"1,62E+03","module":"B2","scenario":null},{"value":"0,00E+00","module":"B3","scenario":null},{"value":"0,00E+00","module":"B4","scenario":null},{"value":"0,00E+00","module":"C1","scenario":null},{"value":"7,43E+00","module":"C2","scenario":null},{"value":"7,18E+00","module":"C3","scenario":null},{"value":"4,06E+00","module":"C4","scenario":null},{"value":"-3,49E+02","module":"D","scenario":null}]},{"parameter":"EP-freshwater","unit":"kg P-eq.","values":[{"value":"4,24E-03","module":"A1-A3","scenario":null},{"value":"4,86E-05","module":"A4","scenario":null},{"value":"9,67E-07","module":"A5","scenario":null},{"value":"5,51E-04","module":"B2","scenario":null},{"value":"0,00E+00","module":"B3","scenario":null},{"value":"0,00E+00","module":"B4","scenario":null},{"value":"0,00E+00","module":"C1","scenario":null},{"value":"4,06E-06","module":"C2","scenario":null},{"value":"5,71E-06","module":"C3","scenario":null},{"value":"7,27E-07","module":"C4","scenario":null},{"value":"-3,20E-04","module":"D","scenario":null}]},{"parameter":"EP-marine","unit":"kg N-eq.","values":[{"value":"1,04E-01","module":"A1-A3","scenario":null},{"value":"3,23E-03","module":"A4","scenario":null},{"value":"1,90E-04","module":"A5","scenario":null},{"value":"3,92E-03","module":"B2","scenario":null},{"value":"0,00E+00","module":"B3","scenario":null},{"value":"0,00E+00","module":"B4","scenario":null},{"value":"0,00E+00","module":"C1","scenario":null},{"value":"2,89E-04","module":"C2","scenario":null},{"value":"2,77E-03","module":"C3","scenario":null},{"value":"1,30E-04","module":"C4","scenario":null},{"value":"-8,30E-03","module":"D","scenario":null}]},{"parameter":"EP-terrestrial","unit":"mol N-eq.","values":[{"value":"1,15E+00","module":"A1-A3","scenario":null},{"value":"3,61E-02","module":"A4","scenario":null},{"value":"2,00E-03","module":"A5","scenario":null},{"value":"4,82E-02","module":"B2","scenario":null},{"value":"0,00E+00","module":"B3","scenario":null},{"value":"0,00E+00","module":"B4","scenario":null},{"value":"0,00E+00","module":"C1","scenario":null},{"value":"3,23E-03","module":"C2","scenario":null},{"value":"2,98E-02","module":"C3","scenario":null},{"value":"1,45E-03","module":"C4","scenario":null},{"value":"-8,87E-02","module":"D","scenario":null}]},{"parameter":"GWP-IOBC","unit":"kg CO2-eq.","values":[{"value":"1,05E+02","module":"A1-A3","scenario":null},{"value":"3,76E+00","module":"A4","scenario":null},{"value":"1,23E-01","module":"A5","scenario":null},{"value":"5,64E+00","module":"B2","scenario":null},{"value":"0,00E+00","module":"B3","scenario":null},{"value":"0,00E+00","module":"B4","scenario":null},{"value":"0,00E+00","module":"C1","scenario":null},{"value":"5,08E-01","module":"C2","scenario":null},{"value":"3,43E+01","module":"C3","scenario":null},{"value":"7,08E-02","module":"C4","scenario":null},{"value":"-5,00E+00","module":"D","scenario":null}]}],"additional_environmental_impact":[{"parameter":"PM","unit":"disease incidence","values":[{"value":"7,85E-06","module":"A1-A3","scenario":null},{"value":"4,02E-07","module":"A4","scenario":null},{"value":"8,26E-09","module":"A5","scenario":null},{"value":"8,90E-08","module":"B2","scenario":null},{"value":"0,00E+00","module":"B3","scenario":null},{"value":"0,00E+00","module":"B4","scenario":null},{"value":"0,00E+00","module":"C1","scenario":null},{"value":"3,11E-08","module":"C2","scenario":null},{"value":"4,57E-08","module":"C3","scenario":null},{"value":"6,38E-09","module":"C4","scenario":null},{"value":"-1,36E-06","module":"D","scenario":null}]},{"parameter":"ETP-fw","unit":"CTUe","values":[{"value":"2,67E+03","module":"A1-A3","scenario":null},{"value":"5,62E+01","module":"A4","scenario":null},{"value":"2,19E+00","module":"A5","scenario":null},{"value":"7,67E+01","module":"B2","scenario":null},{"value":"0,00E+00","module":"B3","scenario":null},{"value":"0,00E+00","module":"B4","scenario":null},{"value":"0,00E+00","module":"C1","scenario":null},{"value":"5,69E+00","module":"C2","scenario":null},{"value":"1,05E+01","module":"C3","scenario":null},{"value":"9,48E-01","module":"C4","scenario":null},{"value":"-2,83E+02","module":"D","scenario":null}]},{"parameter":"HTP-c","unit":"CTUh","values":[{"value":"2,17E-07","module":"A1-A3","scenario":null},{"value":"0,00E+00","module":"A4","scenario":null},{"value":"6,60E-11","module":"A5","scenario":null},{"value":"2,74E-09","module":"B2","scenario":null},{"value":"0,00E+00","module":"B3","scenario":null},{"value":"0,00E+00","module":"B4","scenario":null},{"value":"0,00E+00","module":"C1","scenario":null},{"value":"0,00E+00","module":"C2","scenario":null},{"value":"1,36E-09","module":"C3","scenario":null},{"value":"4,00E-11","module":"C4","scenario":null},{"value":"-1,15E-08","module":"D","scenario":null}]},{"parameter":"HTP-nc","unit":"CTUh","values":[{"value":"1,86E-06","module":"A1-A3","scenario":null},{"value":"6,95E-08","module":"A4","scenario":null},{"value":"2,74E-09","module":"A5","scenario":null},{"value":"8,55E-08","module":"B2","scenario":null},{"value":"0,00E+00","module":"B3","scenario":null},{"value":"0,00E+00","module":"B4","scenario":null},{"value":"0,00E+00","module":"C1","scenario":null},{"value":"6,22E-09","module":"C2","scenario":null},{"value":"4,65E-08","module":"C3","scenario":null},{"value":"1,25E-09","module":"C4","scenario":null},{"value":"-7,70E-09","module":"D","scenario":null}]},{"parameter":"SQP","unit":"unitless","values":[{"value":"2,89E+03","module":"A1-A3","scenario":null},{"value":"7,74E+01","module":"A4","scenario":null},{"value":"1,14E+00","module":"A5","scenario":null},{"value":"2,60E+01","module":"B2","scenario":null},{"value":"0,00E+00","module":"B3","scenario":null},{"value":"0,00E+00","module":"B4","scenario":null},{"value":"0,00E+00","module":"C1","scenario":null},{"value":"5,37E+00","module":"C2","scenario":null},{"value":"4,91E-01","module":"C3","scenario":null},{"value":"2,66E+00","module":"C4","scenario":null},{"value":"-2,35E+02","module":"D","scenario":null}]},{"parameter":"IRP","unit":"kBq U235-eq.","values":[{"value":"5,99E+00","module":"A1-A3","scenario":null},{"value":"2,65E-01","module":"A4","scenario":null},{"value":"7,08E-03","module":"A5","scenario":null},{"value":"9,28E-01","module":"B2","scenario":null},{"value":"0,00E+00","module":"B3","scenario":null},{"value":"0,00E+00","module":"B4","scenario":null},{"value":"0,00E+00","module":"C1","scenario":null},{"value":"3,36E-02","module":"C2","scenario":null},{"value":"6,52E-03","module":"C3","scenario":null},{"value":"4,80E-03","module":"C4","scenario":null},{"value":"-2,17E-01","module":"D","scenario":null}]}],"resource_use":[{"parameter":"PERE","unit":"MJ","values":[{"value":"5,17E+02","module":"A1-A3","scenario":null},{"value":"1,27E+00","module":"A4","scenario":null},{"value":"2,75E-02","module":"A5","scenario":null},{"value":"2,05E+01","module":"B2","scenario":null},{"value":"0,00E+00","module":"B3","scenario":null},{"value":"0,00E+00","module":"B4","scenario":null},{"value":"0,00E+00","module":"C1","scenario":null},{"value":"1,10E-01","module":"C2","scenario":null},{"value":"1,13E-01","module":"C3","scenario":null},{"value":"2,99E-02","module":"C4","scenario":null},{"value":"-2,17E+02","module":"D","scenario":null}]},{"parameter":"PERM","unit":"MJ","values":[{"value":"1,85E+02","module":"A1-A3","scenario":null},{"value":"0,00E+00","module":"A4","scenario":null},{"value":"-5,88E+01","module":"A5","scenario":null},{"value":"0,00E+00","module":"B2","scenario":null},{"value":"0,00E+00","module":"B3","scenario":null},{"value":"0,00E+00","module":"B4","scenario":null},{"value":"0,00E+00","module":"C1","scenario":null},{"value":"0,00E+00","module":"C2","scenario":null},{"value":"-1,27E+02","module":"C3","scenario":null},{"value":"0,00E+00","module":"C4","scenario":null},{"value":"0,00E+00","module":"D","scenario":null}]},{"parameter":"PERT","unit":"MJ","values":[{"value":"7,02E+02","module":"A1-A3","scenario":null},{"value":"1,27E+00","module":"A4","scenario":null},{"value":"-5,88E+01","module":"A5","scenario":null},{"value":"2,05E+01","module":"B2","scenario":null},{"value":"0,00E+00","module":"B3","scenario":null},{"value":"0,00E+00","module":"B4","scenario":null},{"value":"0,00E+00","module":"C1","scenario":null},{"value":"1,10E-01","module":"C2","scenario":null},{"value":"-1,26E+02","module":"C3","scenario":null},{"value":"2,99E-02","module":"C4","scenario":null},{"value":"-2,17E+02","module":"D","scenario":null}]},{"parameter":"PENRE","unit":"MJ","values":[{"value":"1,62E+03","module":"A1-A3","scenario":null},{"value":"6,35E+01","module":"A4","scenario":null},{"value":"1,65E+00","module":"A5","scenario":null},{"value":"1,07E+02","module":"B2","scenario":null},{"value":"0,00E+00","module":"B3","scenario":null},{"value":"0,00E+00","module":"B4","scenario":null},{"value":"0,00E+00","module":"C1","scenario":null},{"value":"7,68E+00","module":"C2","scenario":null},{"value":"3,47E+00","module":"C3","scenario":null},{"value":"1,16E+00","module":"C4","scenario":null},{"value":"-4,90E+01","module":"D","scenario":null}]},{"parameter":"PENRM","unit":"MJ","values":[{"value":"4,48E+02","module":"A1-A3","scenario":null},{"value":"0,00E+00","module":"A4","scenario":null},{"value":"-3,82E+00","module":"A5","scenario":null},{"value":"0,00E+00","module":"B2","scenario":null},{"value":"0,00E+00","module":"B3","scenario":null},{"value":"0,00E+00","module":"B4","scenario":null},{"value":"0,00E+00","module":"C1","scenario":null},{"value":"0,00E+00","module":"C2","scenario":null},{"value":"-4,44E+02","module":"C3","scenario":null},{"value":"0,00E+00","module":"C4","scenario":null},{"value":"0,00E+00","module":"D","scenario":null}]},{"parameter":"PENRT","unit":"MJ","values":[{"value":"2,07E+03","module":"A1-A3","scenario":null},{"value":"6,35E+01","module":"A4","scenario":null},{"value":"-2,17E+00","module":"A5","scenario":null},{"value":"1,07E+02","module":"B2","scenario":null},{"value":"0,00E+00","module":"B3","scenario":null},{"value":"0,00E+00","module":"B4","scenario":null},{"value":"0,00E+00","module":"C1","scenario":null},{"value":"7,68E+00","module":"C2","scenario":null},{"value":"-4,41E+02","module":"C3","scenario":null},{"value":"1,16E+00","module":"C4","scenario":null},{"value":"-4,90E+01","module":"D","scenario":null}]},{"parameter":"SM","unit":"kg","values":[{"value":"3,70E+00","module":"A1-A3","scenario":null},{"value":"0,00E+00","module":"A4","scenario":null},{"value":"0,00E+00","module":"A5","scenario":null},{"value":"0,00E+00","module":"B2","scenario":null},{"value":"0,00E+00","module":"B3","scenario":null},{"value":"0,00E+00","module":"B4","scenario":null},{"value":"0,00E+00","module":"C1","scenario":null},{"value":"0,00E+00","module":"C2","scenario":null},{"value":"0,00E+00","module":"C3","scenario":null},{"value":"0,00E+00","module":"C4","scenario":null},{"value":"0,00E+00","module":"D","scenario":null}]},{"parameter":"RSF","unit":"MJ","values":[{"value":"4,32E+00","module":"A1-A3","scenario":null},{"value":"4,35E-02","module":"A4","scenario":null},{"value":"9,05E-04","module":"A5","scenario":null},{"value":"1,50E+00","module":"B2","scenario":null},{"value":"0,00E+00","module":"B3","scenario":null},{"value":"0,00E+00","module":"B4","scenario":null},{"value":"0,00E+00","module":"C1","scenario":null},{"value":"3,93E-03","module":"C2","scenario":null},{"value":"2,84E-03","module":"C3","scenario":null},{"value":"7,73E-04","module":"C4","scenario":null},{"value":"2,25E-02","module":"D","scenario":null}]},{"parameter":"NRSF","unit":"MJ","values":[{"value":"1,38E+00","module":"A1-A3","scenario":null},{"value":"1,50E-01","module":"A4","scenario":null},{"value":"3,70E-03","module":"A5","scenario":null},{"value":"3,93E-01","module":"B2","scenario":null},{"value":"0,00E+00","module":"B3","scenario":null},{"value":"0,00E+00","module":"B4","scenario":null},{"value":"0,00E+00","module":"C1","scenario":null},{"value":"1,41E-02","module":"C2","scenario":null},{"value":"0,00E+00","module":"C3","scenario":null},{"value":"9,70E-02","module":"C4","scenario":null},{"value":"-1,10E+01","module":"D","scenario":null}]},{"parameter":"FW","unit":"m3","values":[{"value":"1,13E+00","module":"A1-A3","scenario":null},{"value":"1,11E-02","module":"A4","scenario":null},{"value":"7,81E-04","module":"A5","scenario":null},{"value":"8,71E-01","module":"B2","scenario":null},{"value":"0,00E+00","module":"B3","scenario":null},{"value":"0,00E+00","module":"B4","scenario":null},{"value":"0,00E+00","module":"C1","scenario":null},{"value":"8,21E-04","module":"C2","scenario":null},{"value":"8,35E-03","module":"C3","scenario":null},{"value":"1,05E-03","module":"C4","scenario":null},{"value":"-2,63E-01","module":"D","scenario":null}]}],"end_of_life_waste":[{"parameter":"HWD","unit":"kg","values":[{"value":"5,73E-01","module":"A1-A3","scenario":null},{"value":"4,60E-03","module":"A4","scenario":null},{"value":"0,00E+00","module":"A5","scenario":null},{"value":"1,63E-02","module":"B2","scenario":null},{"value":"0,00E+00","module":"B3","scenario":null},{"value":"0,00E+00","module":"B4","scenario":null},{"value":"0,00E+00","module":"C1","scenario":null},{"value":"3,96E-04","module":"C2","scenario":null},{"value":"0,00E+00","module":"C3","scenario":null},{"value":"4,06E+00","module":"C4","scenario":null},{"value":"-1,03E-02","module":"D","scenario":null}]},{"parameter":"NHWD","unit":"kg","values":[{"value":"1,72E+01","module":"A1-A3","scenario":null},{"value":"5,91E+00","module":"A4","scenario":null},{"value":"7,26E+00","module":"A5","scenario":null},{"value":"4,02E-01","module":"B2","scenario":null},{"value":"0,00E+00","module":"B3","scenario":null},{"value":"0,00E+00","module":"B4","scenario":null},{"value":"0,00E+00","module":"C1","scenario":null},{"value":"3,73E-01","module":"C2","scenario":null},{"value":"0,00E+00","module":"C3","scenario":null},{"value":"2,22E-01","module":"C4","scenario":null},{"value":"-1,51E+00","module":"D","scenario":null}]},{"parameter":"RWD","unit":"kg","values":[{"value":"5,76E-03","module":"A1-A3","scenario":null},{"value":"3,99E-04","module":"A4","scenario":null},{"value":"0,00E+00","module":"A5","scenario":null},{"value":"7,59E-04","module":"B2","scenario":null},{"value":"0,00E+00","module":"B3","scenario":null},{"value":"0,00E+00","module":"B4","scenario":null},{"value":"0,00E+00","module":"C1","scenario":null},{"value":"5,23E-05","module":"C2","scenario":null},{"value":"0,00E+00","module":"C3","scenario":null},{"value":"7,05E-06","module":"C4","scenario":null},{"value":"-1,78E-04","module":"D","scenario":null}]}],"end_of_life_flow":[{"parameter":"CRU","unit":"kg","values":[{"value":"0,00E+00","module":"A1-A3","scenario":null},{"value":"0,00E+00","module":"A4","scenario":null},{"value":"0,00E+00","module":"A5","scenario":null},{"value":"0,00E+00","module":"B2","scenario":null},{"value":"0,00E+00","module":"B3","scenario":null},{"value":"0,00E+00","module":"B4","scenario":null},{"value":"0,00E+00","module":"C1","scenario":null},{"value":"0,00E+00","module":"C2","scenario":null},{"value":"0,00E+00","module":"C3","scenario":null},{"value":"0,00E+00","module":"C4","scenario":null},{"value":"0,00E+00","module":"D","scenario":null}]},{"parameter":"MFR","unit":"kg","values":[{"value":"6,30E-02","module":"A1-A3","scenario":null},{"value":"0,00E+00","module":"A4","scenario":null},{"value":"6,71E+00","module":"A5","scenario":null},{"value":"0,00E+00","module":"B2","scenario":null},{"value":"0,00E+00","module":"B3","scenario":null},{"value":"0,00E+00","module":"B4","scenario":null},{"value":"0,00E+00","module":"C1","scenario":null},{"value":"0,00E+00","module":"C2","scenario":null},{"value":"1,90E+00","module":"C3","scenario":null},{"value":"0,00E+00","module":"C4","scenario":null},{"value":"0,00E+00","module":"D","scenario":null}]},{"parameter":"MER","unit":"kg","values":[{"value":"7,99E-06","module":"A1-A3","scenario":null},{"value":"0,00E+00","module":"A4","scenario":null},{"value":"5,01E-01","module":"A5","scenario":null},{"value":"0,00E+00","module":"B2","scenario":null},{"value":"0,00E+00","module":"B3","scenario":null},{"value":"0,00E+00","module":"B4","scenario":null},{"value":"0,00E+00","module":"C1","scenario":null},{"value":"0,00E+00","module":"C2","scenario":null},{"value":"2,86E+01","module":"C3","scenario":null},{"value":"0,00E+00","module":"C4","scenario":null},{"value":"0,00E+00","module":"D","scenario":null}]},{"parameter":"EEE","unit":"MJ","values":[{"value":"3,53E-01","module":"A1-A3","scenario":null},{"value":"0,00E+00","module":"A4","scenario":null},{"value":"4,10E-01","module":"A5","scenario":null},{"value":"0,00E+00","module":"B2","scenario":null},{"value":"0,00E+00","module":"B3","scenario":null},{"value":"0,00E+00","module":"B4","scenario":null},{"value":"0,00E+00","module":"C1","scenario":null},{"value":"0,00E+00","module":"C2","scenario":null},{"value":"2,77E+01","module":"C3","scenario":null},{"value":"0,00E+00","module":"C4","scenario":null},{"value":"0,00E+00","module":"D","scenario":null}]},{"parameter":"EET","unit":"MJ","values":[{"value":"5,34E+00","module":"A1-A3","scenario":null},{"value":"0,00E+00","module":"A4","scenario":null},{"value":"6,20E+00","module":"A5","scenario":null},{"value":"0,00E+00","module":"B2","scenario":null},{"value":"0,00E+00","module":"B3","scenario":null},{"value":"0,00E+00","module":"B4","scenario":null},{"value":"0,00E+00","module":"C1","scenario":null},{"value":"0,00E+00","module":"C2","scenario":null},{"value":"4,18E+02","module":"C3","scenario":null},{"value":"0,00E+00","module":"C4","scenario":null},{"value":"0,00E+00","module":"D","scenario":null}]}]}