{"product_name":"CA","epd_id":"NEPD-5604-4901-EN","compliance":["EN 15804+A2","ISO 14025","ISO 21930"],"producer_name":"TROX Group","environmental_impact":[{"parameter":"GWP-total","unit":"kg CO2-eq.","values":[{"value":"5,97E+01","module":"A1-A3","scenario":null},{"value":"1,62E+00","module":"A4","scenario":null},{"value":"1,55E-02","module":"C1","scenario":null},{"value":"1,01E-01","module":"C2","scenario":null},{"value":"3,14E-02","module":"C3","scenario":null},{"value":"8,16E-03","module":"C4","scenario":null},{"value":"-2,56E+00","module":"D","scenario":null}]},{"parameter":"GWP-fossil","unit":"kg CO2-eq.","values":[{"value":"5,92E+01","module":"A1-A3","scenario":null},{"value":"1,62E+00","module":"A4","scenario":null},{"value":"1,55E-02","module":"C1","scenario":null},{"value":"1,01E-01","module":"C2","scenario":null},{"value":"3,14E-02","module":"C3","scenario":null},{"value":"8,15E-03","module":"C4","scenario":null},{"value":"-2,56E+00","module":"D","scenario":null}]},{"parameter":"GWP-biogenic","unit":"kg CO2-eq.","values":[{"value":"4,54E-01","module":"A1-A3","scenario":null},{"value":"6,70E-04","module":"A4","scenario":null},{"value":"2,91E-06","module":"C1","scenario":null},{"value":"4,18E-05","module":"C2","scenario":null},{"value":"8,08E-07","module":"C3","scenario":null},{"value":"5,67E-06","module":"C4","scenario":null},{"value":"-1,42E-03","module":"D","scenario":null}]},{"parameter":"GWP-luluc","unit":"kg CO2-eq.","values":[{"value":"6,20E-02","module":"A1-A3","scenario":null},{"value":"5,76E-04","module":"A4","scenario":null},{"value":"1,22E-06","module":"C1","scenario":null},{"value":"3,60E-05","module":"C2","scenario":null},{"value":"1,26E-07","module":"C3","scenario":null},{"value":"1,57E-06","module":"C4","scenario":null},{"value":"-1,19E-03","module":"D","scenario":null}]},{"parameter":"ODP","unit":"kg CFC 11-eq.","values":[{"value":"5,49E-06","module":"A1-A3","scenario":null},{"value":"3,66E-07","module":"A4","scenario":null},{"value":"3,35E-09","module":"C1","scenario":null},{"value":"2,29E-08","module":"C2","scenario":null},{"value":"5,80E-11","module":"C3","scenario":null},{"value":"3,26E-09","module":"C4","scenario":null},{"value":"-8,75E-05","module":"D","scenario":null}]},{"parameter":"AP","unit":"mol H+-eq.","values":[{"value":"5,86E-01","module":"A1-A3","scenario":null},{"value":"4,65E-03","module":"A4","scenario":null},{"value":"1,62E-04","module":"C1","scenario":null},{"value":"2,91E-04","module":"C2","scenario":null},{"value":"4,29E-06","module":"C3","scenario":null},{"value":"6,82E-05","module":"C4","scenario":null},{"value":"-1,27E-02","module":"D","scenario":null}]},{"parameter":"POCP","unit":"kg NMVOC-eq.","values":[{"value":"2,40E-01","module":"A1-A3","scenario":null},{"value":"3,94E-03","module":"A4","scenario":null},{"value":"2,16E-04","module":"C1","scenario":null},{"value":"2,46E-04","module":"C2","scenario":null},{"value":"4,47E-06","module":"C3","scenario":null},{"value":"7,92E-05","module":"C4","scenario":null},{"value":"-1,28E-02","module":"D","scenario":null}]},{"parameter":"ADPE","unit":"kg Sb-eq.","values":[{"value":"4,72E-02","module":"A1-A3","scenario":null},{"value":"4,47E-05","module":"A4","scenario":null},{"value":"2,38E-08","module":"C1","scenario":null},{"value":"2,79E-06","module":"C2","scenario":null},{"value":"3,17E-09","module":"C3","scenario":null},{"value":"6,31E-08","module":"C4","scenario":null},{"value":"-4,42E-05","module":"D","scenario":null}]},{"parameter":"ADPF","unit":"MJ","values":[{"value":"8,16E+02","module":"A1-A3","scenario":null},{"value":"2,45E+01","module":"A4","scenario":null},{"value":"2,14E-01","module":"C1","scenario":null},{"value":"1,53E+00","module":"C2","scenario":null},{"value":"3,09E-03","module":"C3","scenario":null},{"value":"2,18E-01","module":"C4","scenario":null},{"value":"-2,16E+01","module":"D","scenario":null}]},{"parameter":"WDP","unit":"m3 world-eq.","values":[{"value":"5,05E+03","module":"A1-A3","scenario":null},{"value":"2,37E+01","module":"A4","scenario":null},{"value":"4,54E-02","module":"C1","scenario":null},{"value":"1,48E+00","module":"C2","scenario":null},{"value":"2,62E-02","module":"C3","scenario":null},{"value":"3,73E-01","module":"C4","scenario":null},{"value":"1,33E+02","module":"D","scenario":null}]},{"parameter":"EP-freshwater","unit":"kg P-eq.","values":[{"value":"3,45E-03","module":"A1-A3","scenario":null},{"value":"1,29E-05","module":"A4","scenario":null},{"value":"5,65E-08","module":"C1","scenario":null},{"value":"8,08E-07","module":"C2","scenario":null},{"value":"5,74E-09","module":"C3","scenario":null},{"value":"6,15E-08","module":"C4","scenario":null},{"value":"-1,58E-04","module":"D","scenario":null}]},{"parameter":"EP-marine","unit":"kg N-eq.","values":[{"value":"7,04E-02","module":"A1-A3","scenario":null},{"value":"9,20E-04","module":"A4","scenario":null},{"value":"7,17E-05","module":"C1","scenario":null},{"value":"5,75E-05","module":"C2","scenario":null},{"value":"1,66E-06","module":"C3","scenario":null},{"value":"2,61E-05","module":"C4","scenario":null},{"value":"-2,64E-03","module":"D","scenario":null}]},{"parameter":"EP-terrestrial","unit":"mol N-eq.","values":[{"value":"1,94E+00","module":"A1-A3","scenario":null},{"value":"1,03E-02","module":"A4","scenario":null},{"value":"7,86E-04","module":"C1","scenario":null},{"value":"6,43E-04","module":"C2","scenario":null},{"value":"1,83E-05","module":"C3","scenario":null},{"value":"2,75E-04","module":"C4","scenario":null},{"value":"-2,70E-02","module":"D","scenario":null}]},{"parameter":"GWP-IOBC","unit":"kg CO2-eq.","values":[{"value":"6,02E+01","module":"A1-A3","scenario":null},{"value":"1,62E+00","module":"A4","scenario":null},{"value":"1,55E-02","module":"C1","scenario":null},{"value":"1,01E-01","module":"C2","scenario":null},{"value":"3,14E-02","module":"C3","scenario":null},{"value":"8,16E-03","module":"C4","scenario":null},{"value":"-3,84E+00","module":"D","scenario":null}]}],"additional_environmental_impact":[{"parameter":"PM","unit":"disease incidence","values":[{"value":"5,86E-06","module":"A1-A3","scenario":null},{"value":"9,90E-08","module":"A4","scenario":null},{"value":"4,30E-09","module":"C1","scenario":null},{"value":"6,19E-09","module":"C2","scenario":null},{"value":"2,00E-11","module":"C3","scenario":null},{"value":"1,41E-09","module":"C4","scenario":null},{"value":"-2,13E-07","module":"D","scenario":null}]},{"parameter":"ETP-fw","unit":"CTUe","values":[{"value":"1,98E+03","module":"A1-A3","scenario":null},{"value":"1,81E+01","module":"A4","scenario":null},{"value":"1,17E-01","module":"C1","scenario":null},{"value":"1,13E+00","module":"C2","scenario":null},{"value":"5,54E-02","module":"C3","scenario":null},{"value":"1,16E-01","module":"C4","scenario":null},{"value":"-1,43E+02","module":"D","scenario":null}]},{"parameter":"HTP-c","unit":"CTUh","values":[{"value":"3,10E-07","module":"A1-A3","scenario":null},{"value":"0,00E+00","module":"A4","scenario":null},{"value":"0,00E+00","module":"C1","scenario":null},{"value":"0,00E+00","module":"C2","scenario":null},{"value":"0,00E+00","module":"C3","scenario":null},{"value":"3,00E-12","module":"C4","scenario":null},{"value":"-1,23E-08","module":"D","scenario":null}]},{"parameter":"HTP-nc","unit":"CTUh","values":[{"value":"3,79E-06","module":"A1-A3","scenario":null},{"value":"1,98E-08","module":"A4","scenario":null},{"value":"1,06E-10","module":"C1","scenario":null},{"value":"1,24E-09","module":"C2","scenario":null},{"value":"2,00E-11","module":"C3","scenario":null},{"value":"7,50E-11","module":"C4","scenario":null},{"value":"2,68E-07","module":"D","scenario":null}]},{"parameter":"SQP","unit":"unitless","values":[{"value":"3,75E+02","module":"A1-A3","scenario":null},{"value":"1,71E+01","module":"A4","scenario":null},{"value":"2,71E-02","module":"C1","scenario":null},{"value":"1,07E+00","module":"C2","scenario":null},{"value":"6,55E-04","module":"C3","scenario":null},{"value":"7,01E-01","module":"C4","scenario":null},{"value":"-1,73E+00","module":"D","scenario":null}]},{"parameter":"IRP","unit":"kBq U235-eq.","values":[{"value":"3,79E+00","module":"A1-A3","scenario":null},{"value":"1,07E-01","module":"A4","scenario":null},{"value":"9,15E-04","module":"C1","scenario":null},{"value":"6,68E-03","module":"C2","scenario":null},{"value":"9,39E-06","module":"C3","scenario":null},{"value":"9,34E-04","module":"C4","scenario":null},{"value":"9,09E-03","module":"D","scenario":null}]}],"resource_use":[{"parameter":"PERE","unit":"MJ","values":[{"value":"8,82E+01","module":"A1-A3","scenario":null},{"value":"3,50E-01","module":"A4","scenario":null},{"value":"1,16E-03","module":"C1","scenario":null},{"value":"2,19E-02","module":"C2","scenario":null},{"value":"2,17E-04","module":"C3","scenario":null},{"value":"3,02E-03","module":"C4","scenario":null},{"value":"-1,86E+00","module":"D","scenario":null}]},{"parameter":"PERM","unit":"MJ","values":[{"value":"4,51E+00","module":"A1-A3","scenario":null},{"value":"0,00E+00","module":"A4","scenario":null},{"value":"0,00E+00","module":"C1","scenario":null},{"value":"0,00E+00","module":"C2","scenario":null},{"value":"0,00E+00","module":"C3","scenario":null},{"value":"0,00E+00","module":"C4","scenario":null},{"value":"0,00E+00","module":"D","scenario":null}]},{"parameter":"PERT","unit":"MJ","values":[{"value":"9,27E+01","module":"A1-A3","scenario":null},{"value":"3,50E-01","module":"A4","scenario":null},{"value":"1,16E-03","module":"C1","scenario":null},{"value":"2,19E-02","module":"C2","scenario":null},{"value":"2,17E-04","module":"C3","scenario":null},{"value":"3,02E-03","module":"C4","scenario":null},{"value":"-1,86E+00","module":"D","scenario":null}]},{"parameter":"PENRE","unit":"MJ","values":[{"value":"8,08E+02","module":"A1-A3","scenario":null},{"value":"2,45E+01","module":"A4","scenario":null},{"value":"2,14E-01","module":"C1","scenario":null},{"value":"1,53E+00","module":"C2","scenario":null},{"value":"3,09E-03","module":"C3","scenario":null},{"value":"2,18E-01","module":"C4","scenario":null},{"value":"-2,16E+01","module":"D","scenario":null}]},{"parameter":"PENRM","unit":"MJ","values":[{"value":"1,07E+01","module":"A1-A3","scenario":null},{"value":"0,00E+00","module":"A4","scenario":null},{"value":"0,00E+00","module":"C1","scenario":null},{"value":"0,00E+00","module":"C2","scenario":null},{"value":"0,00E+00","module":"C3","scenario":null},{"value":"0,00E+00","module":"C4","scenario":null},{"value":"0,00E+00","module":"D","scenario":null}]},{"parameter":"PENRT","unit":"MJ","values":[{"value":"8,18E+02","module":"A1-A3","scenario":null},{"value":"2,45E+01","module":"A4","scenario":null},{"value":"2,14E-01","module":"C1","scenario":null},{"value":"1,53E+00","module":"C2","scenario":null},{"value":"3,09E-03","module":"C3","scenario":null},{"value":"2,18E-01","module":"C4","scenario":null},{"value":"-2,16E+01","module":"D","scenario":null}]},{"parameter":"SM","unit":"kg","values":[{"value":"9,87E+00","module":"A1-A3","scenario":null},{"value":"0,00E+00","module":"A4","scenario":null},{"value":"1,05E-04","module":"C1","scenario":null},{"value":"0,00E+00","module":"C2","scenario":null},{"value":"0,00E+00","module":"C3","scenario":null},{"value":"1,69E-05","module":"C4","scenario":null},{"value":"0,00E+00","module":"D","scenario":null}]},{"parameter":"RSF","unit":"MJ","values":[{"value":"3,34E+00","module":"A1-A3","scenario":null},{"value":"1,25E-02","module":"A4","scenario":null},{"value":"2,84E-05","module":"C1","scenario":null},{"value":"7,83E-04","module":"C2","scenario":null},{"value":"5,14E-06","module":"C3","scenario":null},{"value":"6,38E-05","module":"C4","scenario":null},{"value":"9,25E-02","module":"D","scenario":null}]},{"parameter":"NRSF","unit":"MJ","values":[{"value":"2,43E+01","module":"A1-A3","scenario":null},{"value":"4,48E-02","module":"A4","scenario":null},{"value":"4,18E-04","module":"C1","scenario":null},{"value":"2,80E-03","module":"C2","scenario":null},{"value":"0,00E+00","module":"C3","scenario":null},{"value":"2,39E-04","module":"C4","scenario":null},{"value":"2,69E+00","module":"D","scenario":null}]},{"parameter":"FW","unit":"m3","values":[{"value":"7,25E-01","module":"A1-A3","scenario":null},{"value":"2,62E-03","module":"A4","scenario":null},{"value":"1,10E-05","module":"C1","scenario":null},{"value":"1,63E-04","module":"C2","scenario":null},{"value":"3,15E-05","module":"C3","scenario":null},{"value":"2,53E-04","module":"C4","scenario":null},{"value":"-5,52E-03","module":"D","scenario":null}]}],"end_of_life_waste":[{"parameter":"HWD","unit":"kg","values":[{"value":"6,19E-01","module":"A1-A3","scenario":null},{"value":"1,26E-03","module":"A4","scenario":null},{"value":"6,29E-06","module":"C1","scenario":null},{"value":"7,88E-05","module":"C2","scenario":null},{"value":"0,00E+00","module":"C3","scenario":null},{"value":"3,62E-04","module":"C4","scenario":null},{"value":"-1,33E-02","module":"D","scenario":null}]},{"parameter":"NHWD","unit":"kg","values":[{"value":"1,93E+01","module":"A1-A3","scenario":null},{"value":"1,19E+00","module":"A4","scenario":null},{"value":"2,53E-04","module":"C1","scenario":null},{"value":"7,43E-02","module":"C2","scenario":null},{"value":"0,00E+00","module":"C3","scenario":null},{"value":"1,54E+00","module":"C4","scenario":null},{"value":"-1,05E+00","module":"D","scenario":null}]},{"parameter":"RWD","unit":"kg","values":[{"value":"3,34E-03","module":"A1-A3","scenario":null},{"value":"1,67E-04","module":"A4","scenario":null},{"value":"1,48E-06","module":"C1","scenario":null},{"value":"1,04E-05","module":"C2","scenario":null},{"value":"0,00E+00","module":"C3","scenario":null},{"value":"4,01E-07","module":"C4","scenario":null},{"value":"6,97E-06","module":"D","scenario":null}]}],"end_of_life_flow":[{"parameter":"CRU","unit":"kg","values":[{"value":"0,00E+00","module":"A1-A3","scenario":null},{"value":"0,00E+00","module":"A4","scenario":null},{"value":"0,00E+00","module":"C1","scenario":null},{"value":"0,00E+00","module":"C2","scenario":null},{"value":"0,00E+00","module":"C3","scenario":null},{"value":"0,00E+00","module":"C4","scenario":null},{"value":"0,00E+00","module":"D","scenario":null}]},{"parameter":"MFR","unit":"kg","values":[{"value":"1,53E-01","module":"A1-A3","scenario":null},{"value":"0,00E+00","module":"A4","scenario":null},{"value":"1,03E-04","module":"C1","scenario":null},{"value":"0,00E+00","module":"C2","scenario":null},{"value":"1,02E+01","module":"C3","scenario":null},{"value":"1,58E-05","module":"C4","scenario":null},{"value":"0,00E+00","module":"D","scenario":null}]},{"parameter":"MER","unit":"kg","values":[{"value":"3,23E-01","module":"A1-A3","scenario":null},{"value":"0,00E+00","module":"A4","scenario":null},{"value":"3,19E-07","module":"C1","scenario":null},{"value":"0,00E+00","module":"C2","scenario":null},{"value":"1,00E-02","module":"C3","scenario":null},{"value":"1,42E-07","module":"C4","scenario":null},{"value":"0,00E+00","module":"D","scenario":null}]},{"parameter":"EEE","unit":"MJ","values":[{"value":"7,12E-03","module":"A1-A3","scenario":null},{"value":"0,00E+00","module":"A4","scenario":null},{"value":"1,09E-06","module":"C1","scenario":null},{"value":"0,00E+00","module":"C2","scenario":null},{"value":"1,37E-02","module":"C3","scenario":null},{"value":"2,46E-06","module":"C4","scenario":null},{"value":"0,00E+00","module":"D","scenario":null}]},{"parameter":"EET","unit":"MJ","values":[{"value":"1,08E-01","module":"A1-A3","scenario":null},{"value":"0,00E+00","module":"A4","scenario":null},{"value":"1,66E-05","module":"C1","scenario":null},{"value":"0,00E+00","module":"C2","scenario":null},{"value":"2,07E-01","module":"C3","scenario":null},{"value":"3,73E-05","module":"C4","scenario":null},{"value":"0,00E+00","module":"D","scenario":null}]}]}