{"product_name":"AFUX-HF C-PRo 500V 2x2,5 N PK200","epd_id":"NEPD-5494-4808-EN","compliance":["EN 15804+A2","ISO 14025","ISO 21930"],"producer_name":"Prysmian Group Finland Oy","environmental_impact":[{"parameter":"GWP-total","unit":"kg CO2-eq.","values":[{"value":"5,86E-01","module":"A1","scenario":null},{"value":"4,30E-02","module":"A2","scenario":null},{"value":"3,31E-02","module":"A3","scenario":null},{"value":"7,47E-03","module":"A4","scenario":null},{"value":"4,11E-02","module":"A5","scenario":null},{"value":"0,00E+00","module":"C1","scenario":null},{"value":"2,28E-03","module":"C2","scenario":null},{"value":"1,27E-01","module":"C3","scenario":null},{"value":"7,97E-03","module":"C4","scenario":null},{"value":"-3,60E-02","module":"D","scenario":null},{"value":"6,63E-01","module":"A1A3","scenario":null}]},{"parameter":"GWP-fossil","unit":"kg CO2-eq.","values":[{"value":"5,78E-01","module":"A1","scenario":null},{"value":"4,29E-02","module":"A2","scenario":null},{"value":"3,20E-02","module":"A3","scenario":null},{"value":"7,46E-03","module":"A4","scenario":null},{"value":"4,05E-02","module":"A5","scenario":null},{"value":"0,00E+00","module":"C1","scenario":null},{"value":"2,28E-03","module":"C2","scenario":null},{"value":"1,27E-01","module":"C3","scenario":null},{"value":"6,73E-03","module":"C4","scenario":null},{"value":"-3,56E-02","module":"D","scenario":null},{"value":"6,53E-01","module":"A1A3","scenario":null}]},{"parameter":"GWP-biogenic","unit":"kg CO2-eq.","values":[{"value":"8,01E-03","module":"A1","scenario":null},{"value":"2,77E-05","module":"A2","scenario":null},{"value":"7,61E-04","module":"A3","scenario":null},{"value":"3,09E-06","module":"A4","scenario":null},{"value":"5,02E-04","module":"A5","scenario":null},{"value":"0,00E+00","module":"C1","scenario":null},{"value":"9,38E-07","module":"C2","scenario":null},{"value":"2,45E-06","module":"C3","scenario":null},{"value":"1,23E-03","module":"C4","scenario":null},{"value":"-1,47E-04","module":"D","scenario":null},{"value":"8,80E-03","module":"A1A3","scenario":null}]},{"parameter":"GWP-luluc","unit":"kg CO2-eq.","values":[{"value":"5,97E-04","module":"A1","scenario":null},{"value":"2,46E-05","module":"A2","scenario":null},{"value":"2,99E-04","module":"A3","scenario":null},{"value":"2,20E-06","module":"A4","scenario":null},{"value":"4,63E-05","module":"A5","scenario":null},{"value":"0,00E+00","module":"C1","scenario":null},{"value":"8,04E-07","module":"C2","scenario":null},{"value":"4,50E-07","module":"C3","scenario":null},{"value":"4,45E-07","module":"C4","scenario":null},{"value":"-2,78E-04","module":"D","scenario":null},{"value":"9,20E-04","module":"A1A3","scenario":null}]},{"parameter":"ODP","unit":"kg CFC 11-eq.","values":[{"value":"3,87E-08","module":"A1","scenario":null},{"value":"8,95E-09","module":"A2","scenario":null},{"value":"4,19E-09","module":"A3","scenario":null},{"value":"1,74E-09","module":"A4","scenario":null},{"value":"2,78E-09","module":"A5","scenario":null},{"value":"0,00E+00","module":"C1","scenario":null},{"value":"5,24E-10","module":"C2","scenario":null},{"value":"2,44E-10","module":"C3","scenario":null},{"value":"3,97E-10","module":"C4","scenario":null},{"value":"-5,24E-04","module":"D","scenario":null},{"value":"5,18E-08","module":"A1A3","scenario":null}]},{"parameter":"AP","unit":"mol H+-eq.","values":[{"value":"3,46E-02","module":"A1","scenario":null},{"value":"7,03E-04","module":"A2","scenario":null},{"value":"1,50E-04","module":"A3","scenario":null},{"value":"3,81E-05","module":"A4","scenario":null},{"value":"1,78E-03","module":"A5","scenario":null},{"value":"0,00E+00","module":"C1","scenario":null},{"value":"1,16E-05","module":"C2","scenario":null},{"value":"2,57E-05","module":"C3","scenario":null},{"value":"1,06E-05","module":"C4","scenario":null},{"value":"-4,83E-03","module":"D","scenario":null},{"value":"3,54E-02","module":"A1A3","scenario":null}]},{"parameter":"POCP","unit":"kg NMVOC-eq.","values":[{"value":"7,07E-03","module":"A1","scenario":null},{"value":"5,43E-04","module":"A2","scenario":null},{"value":"9,43E-05","module":"A3","scenario":null},{"value":"4,26E-05","module":"A4","scenario":null},{"value":"3,91E-04","module":"A5","scenario":null},{"value":"0,00E+00","module":"C1","scenario":null},{"value":"1,24E-05","module":"C2","scenario":null},{"value":"3,05E-05","module":"C3","scenario":null},{"value":"1,36E-05","module":"C4","scenario":null},{"value":"-8,82E-04","module":"D","scenario":null},{"value":"7,71E-03","module":"A1A3","scenario":null}]},{"parameter":"ADPE","unit":"kg Sb-eq.","values":[{"value":"1,94E-04","module":"A1","scenario":null},{"value":"7,46E-07","module":"A2","scenario":null},{"value":"2,36E-07","module":"A3","scenario":null},{"value":"1,29E-07","module":"A4","scenario":null},{"value":"9,75E-06","module":"A5","scenario":null},{"value":"0,00E+00","module":"C1","scenario":null},{"value":"6,23E-08","module":"C2","scenario":null},{"value":"1,22E-08","module":"C3","scenario":null},{"value":"1,04E-08","module":"C4","scenario":null},{"value":"-2,68E-05","module":"D","scenario":null},{"value":"1,95E-04","module":"A1A3","scenario":null}]},{"parameter":"ADPF","unit":"MJ","values":[{"value":"8,81E+00","module":"A1","scenario":null},{"value":"6,15E-01","module":"A2","scenario":null},{"value":"8,43E-01","module":"A3","scenario":null},{"value":"1,17E-01","module":"A4","scenario":null},{"value":"5,26E-01","module":"A5","scenario":null},{"value":"0,00E+00","module":"C1","scenario":null},{"value":"3,47E-02","module":"C2","scenario":null},{"value":"1,58E-02","module":"C3","scenario":null},{"value":"3,13E-02","module":"C4","scenario":null},{"value":"-3,56E-01","module":"D","scenario":null},{"value":"1,03E+01","module":"A1A3","scenario":null}]},{"parameter":"WDP","unit":"m3 world-eq.","values":[{"value":"1,29E+01","module":"A1","scenario":null},{"value":"8,65E-01","module":"A2","scenario":null},{"value":"4,51E+01","module":"A3","scenario":null},{"value":"8,98E-02","module":"A4","scenario":null},{"value":"3,00E+00","module":"A5","scenario":null},{"value":"0,00E+00","module":"C1","scenario":null},{"value":"3,31E-02","module":"C2","scenario":null},{"value":"1,07E-01","module":"C3","scenario":null},{"value":"6,05E-01","module":"C4","scenario":null},{"value":"2,73E-01","module":"D","scenario":null},{"value":"5,89E+01","module":"A1A3","scenario":null}]},{"parameter":"EP-freshwater","unit":"kg P-eq.","values":[{"value":"2,87E-04","module":"A1","scenario":null},{"value":"4,74E-07","module":"A2","scenario":null},{"value":"1,25E-06","module":"A3","scenario":null},{"value":"5,74E-08","module":"A4","scenario":null},{"value":"1,45E-05","module":"A5","scenario":null},{"value":"0,00E+00","module":"C1","scenario":null},{"value":"1,81E-08","module":"C2","scenario":null},{"value":"2,18E-08","module":"C3","scenario":null},{"value":"2,12E-08","module":"C4","scenario":null},{"value":"-3,28E-05","module":"D","scenario":null},{"value":"2,89E-04","module":"A1A3","scenario":null}]},{"parameter":"EP-marine","unit":"kg N-eq.","values":[{"value":"1,76E-03","module":"A1","scenario":null},{"value":"1,85E-04","module":"A2","scenario":null},{"value":"3,13E-05","module":"A3","scenario":null},{"value":"1,29E-05","module":"A4","scenario":null},{"value":"1,02E-04","module":"A5","scenario":null},{"value":"0,00E+00","module":"C1","scenario":null},{"value":"3,95E-06","module":"C2","scenario":null},{"value":"1,23E-05","module":"C3","scenario":null},{"value":"1,15E-05","module":"C4","scenario":null},{"value":"-2,15E-04","module":"D","scenario":null},{"value":"1,98E-03","module":"A1A3","scenario":null}]},{"parameter":"EP-terrestrial","unit":"mol N-eq.","values":[{"value":"2,57E-02","module":"A1","scenario":null},{"value":"2,05E-03","module":"A2","scenario":null},{"value":"3,81E-04","module":"A3","scenario":null},{"value":"1,43E-04","module":"A4","scenario":null},{"value":"1,43E-03","module":"A5","scenario":null},{"value":"0,00E+00","module":"C1","scenario":null},{"value":"4,36E-05","module":"C2","scenario":null},{"value":"1,27E-04","module":"C3","scenario":null},{"value":"4,24E-05","module":"C4","scenario":null},{"value":"-3,25E-03","module":"D","scenario":null},{"value":"2,81E-02","module":"A1A3","scenario":null}]},{"parameter":"GWP-IOBC","unit":"kg CO2-eq.","values":[{"value":"5,87E-01","module":"A1","scenario":null},{"value":"4,30E-02","module":"A2","scenario":null},{"value":"4,10E-02","module":"A3","scenario":null},{"value":"7,47E-03","module":"A4","scenario":null},{"value":"4,04E-02","module":"A5","scenario":null},{"value":"0,00E+00","module":"C1","scenario":null},{"value":"2,28E-03","module":"C2","scenario":null},{"value":"1,27E-01","module":"C3","scenario":null},{"value":"1,14E-03","module":"C4","scenario":null},{"value":"-2,08E-02","module":"D","scenario":null},{"value":"6,71E-01","module":"A1A3","scenario":null}]}],"additional_environmental_impact":[{"parameter":"PM","unit":"disease incidence","values":[{"value":"8,24E-08","module":"A1","scenario":null},{"value":"2,28E-09","module":"A2","scenario":null},{"value":"1,16E-09","module":"A3","scenario":null},{"value":"6,62E-10","module":"A4","scenario":null},{"value":"4,37E-09","module":"A5","scenario":null},{"value":"0,00E+00","module":"C1","scenario":null},{"value":"1,66E-10","module":"C2","scenario":null},{"value":"1,11E-10","module":"C3","scenario":null},{"value":"1,93E-10","module":"C4","scenario":null},{"value":"-1,31E-08","module":"D","scenario":null},{"value":"8,59E-08","module":"A1A3","scenario":null}]},{"parameter":"ETP-fw","unit":"CTUe","values":[{"value":"3,34E+02","module":"A1","scenario":null},{"value":"4,35E-01","module":"A2","scenario":null},{"value":"7,23E-01","module":"A3","scenario":null},{"value":"8,56E-02","module":"A4","scenario":null},{"value":"1,86E+01","module":"A5","scenario":null},{"value":"0,00E+00","module":"C1","scenario":null},{"value":"2,55E-02","module":"C2","scenario":null},{"value":"2,25E-01","module":"C3","scenario":null},{"value":"3,58E+01","module":"C4","scenario":null},{"value":"-4,44E+01","module":"D","scenario":null},{"value":"3,35E+02","module":"A1A3","scenario":null}]},{"parameter":"HTP-c","unit":"CTUh","values":[{"value":"4,92E-09","module":"A1","scenario":null},{"value":"0,00E+00","module":"A2","scenario":null},{"value":"1,80E-11","module":"A3","scenario":null},{"value":"0,00E+00","module":"A4","scenario":null},{"value":"2,47E-10","module":"A5","scenario":null},{"value":"0,00E+00","module":"C1","scenario":null},{"value":"0,00E+00","module":"C2","scenario":null},{"value":"6,00E-12","module":"C3","scenario":null},{"value":"1,00E-12","module":"C4","scenario":null},{"value":"-6,30E-10","module":"D","scenario":null},{"value":"4,93E-09","module":"A1A3","scenario":null}]},{"parameter":"HTP-nc","unit":"CTUh","values":[{"value":"3,89E-07","module":"A1","scenario":null},{"value":"5,07E-10","module":"A2","scenario":null},{"value":"4,54E-10","module":"A3","scenario":null},{"value":"8,30E-11","module":"A4","scenario":null},{"value":"1,95E-08","module":"A5","scenario":null},{"value":"0,00E+00","module":"C1","scenario":null},{"value":"2,80E-11","module":"C2","scenario":null},{"value":"2,93E-10","module":"C3","scenario":null},{"value":"3,90E-11","module":"C4","scenario":null},{"value":"-5,36E-08","module":"D","scenario":null},{"value":"3,90E-07","module":"A1A3","scenario":null}]},{"parameter":"SQP","unit":"unitless","values":[{"value":"5,46E+00","module":"A1","scenario":null},{"value":"3,11E-01","module":"A2","scenario":null},{"value":"9,52E-01","module":"A3","scenario":null},{"value":"1,34E-01","module":"A4","scenario":null},{"value":"3,54E-01","module":"A5","scenario":null},{"value":"0,00E+00","module":"C1","scenario":null},{"value":"2,39E-02","module":"C2","scenario":null},{"value":"2,80E-03","module":"C3","scenario":null},{"value":"7,91E-02","module":"C4","scenario":null},{"value":"-1,24E+00","module":"D","scenario":null},{"value":"6,73E+00","module":"A1A3","scenario":null}]},{"parameter":"IRP","unit":"kBq U235-eq.","values":[{"value":"2,27E-02","module":"A1","scenario":null},{"value":"2,80E-03","module":"A2","scenario":null},{"value":"2,01E-02","module":"A3","scenario":null},{"value":"5,11E-04","module":"A4","scenario":null},{"value":"2,34E-03","module":"A5","scenario":null},{"value":"0,00E+00","module":"C1","scenario":null},{"value":"1,52E-04","module":"C2","scenario":null},{"value":"3,86E-05","module":"C3","scenario":null},{"value":"1,88E-04","module":"C4","scenario":null},{"value":"-9,72E-04","module":"D","scenario":null},{"value":"4,56E-02","module":"A1A3","scenario":null}]}],"resource_use":[{"parameter":"PERE","unit":"MJ","values":[{"value":"1,37E+00","module":"A1","scenario":null},{"value":"1,33E-02","module":"A2","scenario":null},{"value":"3,47E-01","module":"A3","scenario":null},{"value":"1,47E-03","module":"A4","scenario":null},{"value":"8,71E-02","module":"A5","scenario":null},{"value":"0,00E+00","module":"C1","scenario":null},{"value":"4,89E-04","module":"C2","scenario":null},{"value":"8,42E-04","module":"C3","scenario":null},{"value":"3,27E-03","module":"C4","scenario":null},{"value":"-7,37E-01","module":"D","scenario":null},{"value":"1,73E+00","module":"A1A3","scenario":null}]},{"parameter":"PERM","unit":"MJ","values":[{"value":"1,30E-02","module":"A1","scenario":null},{"value":"0,00E+00","module":"A2","scenario":null},{"value":"0,00E+00","module":"A3","scenario":null},{"value":"0,00E+00","module":"A4","scenario":null},{"value":"6,49E-04","module":"A5","scenario":null},{"value":"0,00E+00","module":"C1","scenario":null},{"value":"0,00E+00","module":"C2","scenario":null},{"value":"0,00E+00","module":"C3","scenario":null},{"value":"0,00E+00","module":"C4","scenario":null},{"value":"0,00E+00","module":"D","scenario":null},{"value":"1,30E-02","module":"A1A3","scenario":null}]},{"parameter":"PERT","unit":"MJ","values":[{"value":"1,39E+00","module":"A1","scenario":null},{"value":"1,33E-02","module":"A2","scenario":null},{"value":"3,47E-01","module":"A3","scenario":null},{"value":"1,47E-03","module":"A4","scenario":null},{"value":"8,78E-02","module":"A5","scenario":null},{"value":"0,00E+00","module":"C1","scenario":null},{"value":"4,89E-04","module":"C2","scenario":null},{"value":"8,42E-04","module":"C3","scenario":null},{"value":"3,27E-03","module":"C4","scenario":null},{"value":"-7,37E-01","module":"D","scenario":null},{"value":"1,75E+00","module":"A1A3","scenario":null}]},{"parameter":"PENRE","unit":"MJ","values":[{"value":"6,74E+00","module":"A1","scenario":null},{"value":"6,15E-01","module":"A2","scenario":null},{"value":"8,72E-01","module":"A3","scenario":null},{"value":"1,17E-01","module":"A4","scenario":null},{"value":"4,24E-01","module":"A5","scenario":null},{"value":"0,00E+00","module":"C1","scenario":null},{"value":"3,47E-02","module":"C2","scenario":null},{"value":"1,58E-02","module":"C3","scenario":null},{"value":"3,13E-02","module":"C4","scenario":null},{"value":"-3,56E-01","module":"D","scenario":null},{"value":"8,23E+00","module":"A1A3","scenario":null}]},{"parameter":"PENRM","unit":"MJ","values":[{"value":"2,10E+00","module":"A1","scenario":null},{"value":"0,00E+00","module":"A2","scenario":null},{"value":"0,00E+00","module":"A3","scenario":null},{"value":"0,00E+00","module":"A4","scenario":null},{"value":"-2,98E-01","module":"A5","scenario":null},{"value":"0,00E+00","module":"C1","scenario":null},{"value":"0,00E+00","module":"C2","scenario":null},{"value":"-1,83E+00","module":"C3","scenario":null},{"value":"0,00E+00","module":"C4","scenario":null},{"value":"0,00E+00","module":"D","scenario":null},{"value":"2,10E+00","module":"A1A3","scenario":null}]},{"parameter":"PENRT","unit":"MJ","values":[{"value":"8,84E+00","module":"A1","scenario":null},{"value":"6,15E-01","module":"A2","scenario":null},{"value":"8,72E-01","module":"A3","scenario":null},{"value":"1,17E-01","module":"A4","scenario":null},{"value":"1,27E-01","module":"A5","scenario":null},{"value":"0,00E+00","module":"C1","scenario":null},{"value":"3,47E-02","module":"C2","scenario":null},{"value":"-1,81E+00","module":"C3","scenario":null},{"value":"3,13E-02","module":"C4","scenario":null},{"value":"-3,56E-01","module":"D","scenario":null},{"value":"1,03E+01","module":"A1A3","scenario":null}]},{"parameter":"SM","unit":"kg","values":[{"value":"3,50E-02","module":"A1","scenario":null},{"value":"0,00E+00","module":"A2","scenario":null},{"value":"3,76E-04","module":"A3","scenario":null},{"value":"0,00E+00","module":"A4","scenario":null},{"value":"1,78E-03","module":"A5","scenario":null},{"value":"0,00E+00","module":"C1","scenario":null},{"value":"0,00E+00","module":"C2","scenario":null},{"value":"0,00E+00","module":"C3","scenario":null},{"value":"2,94E-04","module":"C4","scenario":null},{"value":"8,30E-03","module":"D","scenario":null},{"value":"3,53E-02","module":"A1A3","scenario":null}]},{"parameter":"RSF","unit":"MJ","values":[{"value":"1,78E-02","module":"A1","scenario":null},{"value":"7,22E-04","module":"A2","scenario":null},{"value":"2,98E-03","module":"A3","scenario":null},{"value":"5,15E-05","module":"A4","scenario":null},{"value":"1,08E-03","module":"A5","scenario":null},{"value":"0,00E+00","module":"C1","scenario":null},{"value":"1,75E-05","module":"C2","scenario":null},{"value":"1,84E-05","module":"C3","scenario":null},{"value":"6,79E-05","module":"C4","scenario":null},{"value":"6,78E-04","module":"D","scenario":null},{"value":"2,15E-02","module":"A1A3","scenario":null}]},{"parameter":"NRSF","unit":"MJ","values":[{"value":"9,65E-03","module":"A1","scenario":null},{"value":"8,06E-04","module":"A2","scenario":null},{"value":"9,55E-03","module":"A3","scenario":null},{"value":"1,73E-04","module":"A4","scenario":null},{"value":"1,02E-03","module":"A5","scenario":null},{"value":"0,00E+00","module":"C1","scenario":null},{"value":"6,25E-05","module":"C2","scenario":null},{"value":"0,00E+00","module":"C3","scenario":null},{"value":"3,23E-05","module":"C4","scenario":null},{"value":"-3,60E-02","module":"D","scenario":null},{"value":"2,00E-02","module":"A1A3","scenario":null}]},{"parameter":"FW","unit":"m3","values":[{"value":"1,95E-02","module":"A1","scenario":null},{"value":"8,43E-05","module":"A2","scenario":null},{"value":"1,03E-03","module":"A3","scenario":null},{"value":"1,33E-05","module":"A4","scenario":null},{"value":"1,04E-03","module":"A5","scenario":null},{"value":"0,00E+00","module":"C1","scenario":null},{"value":"3,65E-06","module":"C2","scenario":null},{"value":"1,26E-04","module":"C3","scenario":null},{"value":"4,03E-05","module":"C4","scenario":null},{"value":"-1,46E-03","module":"D","scenario":null},{"value":"2,06E-02","module":"A1A3","scenario":null}]}],"end_of_life_waste":[{"parameter":"HWD","unit":"kg","values":[{"value":"3,93E-03","module":"A1","scenario":null},{"value":"3,52E-05","module":"A2","scenario":null},{"value":"1,50E-03","module":"A3","scenario":null},{"value":"6,41E-06","module":"A4","scenario":null},{"value":"3,95E-04","module":"A5","scenario":null},{"value":"0,00E+00","module":"C1","scenario":null},{"value":"1,77E-06","module":"C2","scenario":null},{"value":"0,00E+00","module":"C3","scenario":null},{"value":"2,42E-03","module":"C4","scenario":null},{"value":"-3,26E-04","module":"D","scenario":null},{"value":"5,47E-03","module":"A1A3","scenario":null}]},{"parameter":"NHWD","unit":"kg","values":[{"value":"1,53E-01","module":"A1","scenario":null},{"value":"1,84E-02","module":"A2","scenario":null},{"value":"8,73E-03","module":"A3","scenario":null},{"value":"1,02E-02","module":"A4","scenario":null},{"value":"2,45E-02","module":"A5","scenario":null},{"value":"0,00E+00","module":"C1","scenario":null},{"value":"1,66E-03","module":"C2","scenario":null},{"value":"0,00E+00","module":"C3","scenario":null},{"value":"1,11E-01","module":"C4","scenario":null},{"value":"-1,61E-02","module":"D","scenario":null},{"value":"1,80E-01","module":"A1A3","scenario":null}]},{"parameter":"RWD","unit":"kg","values":[{"value":"2,08E-05","module":"A1","scenario":null},{"value":"4,19E-06","module":"A2","scenario":null},{"value":"9,31E-06","module":"A3","scenario":null},{"value":"7,99E-07","module":"A4","scenario":null},{"value":"1,78E-06","module":"A5","scenario":null},{"value":"0,00E+00","module":"C1","scenario":null},{"value":"2,36E-07","module":"C2","scenario":null},{"value":"0,00E+00","module":"C3","scenario":null},{"value":"2,13E-07","module":"C4","scenario":null},{"value":"-8,24E-07","module":"D","scenario":null},{"value":"3,43E-05","module":"A1A3","scenario":null}]}],"end_of_life_flow":[{"parameter":"CRU","unit":"kg","values":[{"value":"0,00E+00","module":"A1","scenario":null},{"value":"0,00E+00","module":"A2","scenario":null},{"value":"0,00E+00","module":"A3","scenario":null},{"value":"0,00E+00","module":"A4","scenario":null},{"value":"0,00E+00","module":"A5","scenario":null},{"value":"0,00E+00","module":"C1","scenario":null},{"value":"0,00E+00","module":"C2","scenario":null},{"value":"0,00E+00","module":"C3","scenario":null},{"value":"0,00E+00","module":"C4","scenario":null},{"value":"0,00E+00","module":"D","scenario":null},{"value":"0,00E+00","module":"A1A3","scenario":null}]},{"parameter":"MFR","unit":"kg","values":[{"value":"1,39E-04","module":"A1","scenario":null},{"value":"0,00E+00","module":"A2","scenario":null},{"value":"6,28E-03","module":"A3","scenario":null},{"value":"0,00E+00","module":"A4","scenario":null},{"value":"9,44E-03","module":"A5","scenario":null},{"value":"0,00E+00","module":"C1","scenario":null},{"value":"0,00E+00","module":"C2","scenario":null},{"value":"8,66E-02","module":"C3","scenario":null},{"value":"5,15E-06","module":"C4","scenario":null},{"value":"-3,25E-04","module":"D","scenario":null},{"value":"6,42E-03","module":"A1A3","scenario":null}]},{"parameter":"MER","unit":"kg","values":[{"value":"3,21E-05","module":"A1","scenario":null},{"value":"0,00E+00","module":"A2","scenario":null},{"value":"1,21E-07","module":"A3","scenario":null},{"value":"0,00E+00","module":"A4","scenario":null},{"value":"2,58E-03","module":"A5","scenario":null},{"value":"0,00E+00","module":"C1","scenario":null},{"value":"0,00E+00","module":"C2","scenario":null},{"value":"5,15E-02","module":"C3","scenario":null},{"value":"7,41E-06","module":"C4","scenario":null},{"value":"-4,28E-05","module":"D","scenario":null},{"value":"3,23E-05","module":"A1A3","scenario":null}]},{"parameter":"EEE","unit":"MJ","values":[{"value":"1,22E-03","module":"A1","scenario":null},{"value":"0,00E+00","module":"A2","scenario":null},{"value":"3,72E-03","module":"A3","scenario":null},{"value":"0,00E+00","module":"A4","scenario":null},{"value":"4,35E-03","module":"A5","scenario":null},{"value":"0,00E+00","module":"C1","scenario":null},{"value":"0,00E+00","module":"C2","scenario":null},{"value":"8,20E-02","module":"C3","scenario":null},{"value":"7,21E-05","module":"C4","scenario":null},{"value":"-1,05E-04","module":"D","scenario":null},{"value":"4,94E-03","module":"A1A3","scenario":null}]},{"parameter":"EET","unit":"MJ","values":[{"value":"1,85E-02","module":"A1","scenario":null},{"value":"0,00E+00","module":"A2","scenario":null},{"value":"5,63E-02","module":"A3","scenario":null},{"value":"0,00E+00","module":"A4","scenario":null},{"value":"6,58E-02","module":"A5","scenario":null},{"value":"0,00E+00","module":"C1","scenario":null},{"value":"0,00E+00","module":"C2","scenario":null},{"value":"1,24E+00","module":"C3","scenario":null},{"value":"1,09E-03","module":"C4","scenario":null},{"value":"-1,59E-03","module":"D","scenario":null},{"value":"7,48E-02","module":"A1A3","scenario":null}]}]}