{"product_name":"ABS PMB, Skanska Industrial Solutions, Lule\u00e5 Asfaltverk ","epd_id":"NEPD-4843-4096-EN","compliance":["EN 15804+A2","ISO 14025","ISO 21930"],"producer_name":"Skanska Industrial Solutions AB","environmental_impact":[{"parameter":"GWP-total","unit":"kg CO2-eq.","values":[{"value":"2,40E+01","module":"A1","scenario":null},{"value":"4,62E-01","module":"A2","scenario":null},{"value":"5,14E+00","module":"A3","scenario":null},{"value":"5,72E+00","module":"C2","scenario":null},{"value":"6,15E-02","module":"C3","scenario":null},{"value":"0,00E+00","module":"C4","scenario":null},{"value":"-2,80E+00","module":"D","scenario":null},{"value":"2,96E+01","module":"A1A3","scenario":null}]},{"parameter":"GWP-fossil","unit":"kg CO2-eq.","values":[{"value":"2,42E+01","module":"A1","scenario":null},{"value":"4,61E-01","module":"A2","scenario":null},{"value":"5,13E+00","module":"A3","scenario":null},{"value":"5,72E+00","module":"C2","scenario":null},{"value":"6,15E-02","module":"C3","scenario":null},{"value":"0,00E+00","module":"C4","scenario":null},{"value":"-2,79E+00","module":"D","scenario":null},{"value":"2,98E+01","module":"A1A3","scenario":null}]},{"parameter":"GWP-biogenic","unit":"kg CO2-eq.","values":[{"value":"-1,86E-01","module":"A1","scenario":null},{"value":"2,48E-04","module":"A2","scenario":null},{"value":"6,02E-03","module":"A3","scenario":null},{"value":"3,07E-03","module":"C2","scenario":null},{"value":"1,16E-05","module":"C3","scenario":null},{"value":"0,00E+00","module":"C4","scenario":null},{"value":"0,00E+00","module":"D","scenario":null},{"value":"-1,80E-01","module":"A1A3","scenario":null}]},{"parameter":"GWP-luluc","unit":"kg CO2-eq.","values":[{"value":"1,01E-02","module":"A1","scenario":null},{"value":"1,64E-04","module":"A2","scenario":null},{"value":"3,24E-03","module":"A3","scenario":null},{"value":"2,03E-03","module":"C2","scenario":null},{"value":"4,87E-06","module":"C3","scenario":null},{"value":"0,00E+00","module":"C4","scenario":null},{"value":"-2,23E-03","module":"D","scenario":null},{"value":"1,35E-02","module":"A1A3","scenario":null}]},{"parameter":"ODP","unit":"kg CFC 11-eq.","values":[{"value":"1,48E-06","module":"A1","scenario":null},{"value":"1,04E-07","module":"A2","scenario":null},{"value":"7,82E-07","module":"A3","scenario":null},{"value":"1,30E-06","module":"C2","scenario":null},{"value":"1,33E-08","module":"C3","scenario":null},{"value":"0,00E+00","module":"C4","scenario":null},{"value":"-4,12E-06","module":"D","scenario":null},{"value":"2,36E-06","module":"A1A3","scenario":null}]},{"parameter":"AP","unit":"mol H+-eq.","values":[{"value":"1,86E-01","module":"A1","scenario":null},{"value":"1,32E-03","module":"A2","scenario":null},{"value":"2,61E-01","module":"A3","scenario":null},{"value":"1,64E-02","module":"C2","scenario":null},{"value":"6,46E-04","module":"C3","scenario":null},{"value":"0,00E+00","module":"C4","scenario":null},{"value":"-2,81E-02","module":"D","scenario":null},{"value":"4,49E-01","module":"A1A3","scenario":null}]},{"parameter":"POCP","unit":"kg NMVOC-eq.","values":[{"value":"1,60E-01","module":"A1","scenario":null},{"value":"1,12E-03","module":"A2","scenario":null},{"value":"3,72E-01","module":"A3","scenario":null},{"value":"1,39E-02","module":"C2","scenario":null},{"value":"8,60E-04","module":"C3","scenario":null},{"value":"0,00E+00","module":"C4","scenario":null},{"value":"-3,34E-02","module":"D","scenario":null},{"value":"5,33E-01","module":"A1A3","scenario":null}]},{"parameter":"ADPE","unit":"kg Sb-eq.","values":[{"value":"2,37E-04","module":"A1","scenario":null},{"value":"1,27E-05","module":"A2","scenario":null},{"value":"8,84E-05","module":"A3","scenario":null},{"value":"1,58E-04","module":"C2","scenario":null},{"value":"9,48E-08","module":"C3","scenario":null},{"value":"0,00E+00","module":"C4","scenario":null},{"value":"-2,48E-05","module":"D","scenario":null},{"value":"3,38E-04","module":"A1A3","scenario":null}]},{"parameter":"ADPF","unit":"MJ","values":[{"value":"3,01E+03","module":"A1","scenario":null},{"value":"6,98E+00","module":"A2","scenario":null},{"value":"9,04E+01","module":"A3","scenario":null},{"value":"8,64E+01","module":"C2","scenario":null},{"value":"8,50E-01","module":"C3","scenario":null},{"value":"0,00E+00","module":"C4","scenario":null},{"value":"-2,62E+02","module":"D","scenario":null},{"value":"3,10E+03","module":"A1A3","scenario":null}]},{"parameter":"WDP","unit":"m3 world-eq.","values":[{"value":"2,23E+02","module":"A1","scenario":null},{"value":"6,74E+00","module":"A2","scenario":null},{"value":"5,87E+02","module":"A3","scenario":null},{"value":"8,36E+01","module":"C2","scenario":null},{"value":"1,81E-01","module":"C3","scenario":null},{"value":"0,00E+00","module":"C4","scenario":null},{"value":"-2,13E+03","module":"D","scenario":null},{"value":"8,17E+02","module":"A1A3","scenario":null}]},{"parameter":"EP-freshwater","unit":"kg P-eq.","values":[{"value":"3,22E-04","module":"A1","scenario":null},{"value":"3,67E-06","module":"A2","scenario":null},{"value":"1,30E-04","module":"A3","scenario":null},{"value":"4,55E-05","module":"C2","scenario":null},{"value":"2,25E-07","module":"C3","scenario":null},{"value":"0,00E+00","module":"C4","scenario":null},{"value":"-5,84E-05","module":"D","scenario":null},{"value":"4,55E-04","module":"A1A3","scenario":null}]},{"parameter":"EP-marine","unit":"kg N-eq.","values":[{"value":"4,58E-02","module":"A1","scenario":null},{"value":"2,62E-04","module":"A2","scenario":null},{"value":"1,26E-01","module":"A3","scenario":null},{"value":"3,25E-03","module":"C2","scenario":null},{"value":"2,85E-04","module":"C3","scenario":null},{"value":"0,00E+00","module":"C4","scenario":null},{"value":"-5,37E-03","module":"D","scenario":null},{"value":"1,72E-01","module":"A1A3","scenario":null}]},{"parameter":"EP-terrestrial","unit":"mol N-eq.","values":[{"value":"4,92E-01","module":"A1","scenario":null},{"value":"2,94E-03","module":"A2","scenario":null},{"value":"1,38E+00","module":"A3","scenario":null},{"value":"3,64E-02","module":"C2","scenario":null},{"value":"3,13E-03","module":"C3","scenario":null},{"value":"0,00E+00","module":"C4","scenario":null},{"value":"-6,09E-02","module":"D","scenario":null},{"value":"1,88E+00","module":"A1A3","scenario":null}]},{"parameter":"GWP-IOBC","unit":"kg CO2-eq.","values":[{"value":"2,45E+01","module":"A1","scenario":null},{"value":"9,54E-01","module":"A2","scenario":null},{"value":"5,08E+00","module":"A3","scenario":null},{"value":"5,70E+00","module":"C2","scenario":null},{"value":"5,83E-02","module":"C3","scenario":null},{"value":"0,00E+00","module":"C4","scenario":null},{"value":"-2,72E+00","module":"D","scenario":null},{"value":"3,06E+01","module":"A1A3","scenario":null}]}],"additional_environmental_impact":[{"parameter":"PM","unit":"disease incidence","values":[{"value":"1,23E-06","module":"A1","scenario":null},{"value":"2,82E-08","module":"A2","scenario":null},{"value":"7,62E-06","module":"A3","scenario":null},{"value":"3,50E-07","module":"C2","scenario":null},{"value":"1,71E-08","module":"C3","scenario":null},{"value":"0,00E+00","module":"C4","scenario":null},{"value":"-1,78E-07","module":"D","scenario":null},{"value":"8,88E-06","module":"A1A3","scenario":null}]},{"parameter":"ETP-fw","unit":"CTUe","values":[{"value":"8,26E+02","module":"A1","scenario":null},{"value":"5,17E+00","module":"A2","scenario":null},{"value":"1,04E+02","module":"A3","scenario":null},{"value":"6,41E+01","module":"C2","scenario":null},{"value":"4,65E-01","module":"C3","scenario":null},{"value":"0,00E+00","module":"C4","scenario":null},{"value":"-1,67E+02","module":"D","scenario":null},{"value":"9,35E+02","module":"A1A3","scenario":null}]},{"parameter":"HTP-c","unit":"CTUh","values":[{"value":"1,38E-08","module":"A1","scenario":null},{"value":"0,00E+00","module":"A2","scenario":null},{"value":"7,74E-09","module":"A3","scenario":null},{"value":"0,00E+00","module":"C2","scenario":null},{"value":"0,00E+00","module":"C3","scenario":null},{"value":"0,00E+00","module":"C4","scenario":null},{"value":"-1,64E-09","module":"D","scenario":null},{"value":"2,16E-08","module":"A1A3","scenario":null}]},{"parameter":"HTP-nc","unit":"CTUh","values":[{"value":"3,93E-07","module":"A1","scenario":null},{"value":"5,65E-09","module":"A2","scenario":null},{"value":"1,77E-07","module":"A3","scenario":null},{"value":"7,00E-08","module":"C2","scenario":null},{"value":"4,59E-10","module":"C3","scenario":null},{"value":"0,00E+00","module":"C4","scenario":null},{"value":"-4,10E-08","module":"D","scenario":null},{"value":"5,75E-07","module":"A1A3","scenario":null}]},{"parameter":"SQP","unit":"unitless","values":[{"value":"5,10E+02","module":"A1","scenario":null},{"value":"4,88E+00","module":"A2","scenario":null},{"value":"1,77E+01","module":"A3","scenario":null},{"value":"6,05E+01","module":"C2","scenario":null},{"value":"1,08E-01","module":"C3","scenario":null},{"value":"0,00E+00","module":"C4","scenario":null},{"value":"-5,91E+01","module":"D","scenario":null},{"value":"5,32E+02","module":"A1A3","scenario":null}]},{"parameter":"IRP","unit":"kBq U235-eq.","values":[{"value":"1,79E-01","module":"A1","scenario":null},{"value":"3,05E-02","module":"A2","scenario":null},{"value":"2,57E-01","module":"A3","scenario":null},{"value":"3,78E-01","module":"C2","scenario":null},{"value":"3,64E-03","module":"C3","scenario":null},{"value":"0,00E+00","module":"C4","scenario":null},{"value":"-1,32E+00","module":"D","scenario":null},{"value":"4,66E-01","module":"A1A3","scenario":null}]}],"resource_use":[{"parameter":"PERE","unit":"MJ","values":[{"value":"-3,55E+01","module":"A1","scenario":null},{"value":"1,00E-01","module":"A2","scenario":null},{"value":"3,83E+01","module":"A3","scenario":null},{"value":"1,24E+00","module":"C2","scenario":null},{"value":"4,60E-03","module":"C3","scenario":null},{"value":"0,00E+00","module":"C4","scenario":null},{"value":"-1,45E+01","module":"D","scenario":null},{"value":"2,93E+00","module":"A1A3","scenario":null}]},{"parameter":"PERM","unit":"MJ","values":[{"value":"5,10E+01","module":"A1","scenario":null},{"value":"0,00E+00","module":"A2","scenario":null},{"value":"0,00E+00","module":"A3","scenario":null},{"value":"0,00E+00","module":"C2","scenario":null},{"value":"0,00E+00","module":"C3","scenario":null},{"value":"0,00E+00","module":"C4","scenario":null},{"value":"0,00E+00","module":"D","scenario":null},{"value":"5,10E+01","module":"A1A3","scenario":null}]},{"parameter":"PERT","unit":"MJ","values":[{"value":"1,55E+01","module":"A1","scenario":null},{"value":"1,00E-01","module":"A2","scenario":null},{"value":"3,83E+01","module":"A3","scenario":null},{"value":"1,24E+00","module":"C2","scenario":null},{"value":"4,60E-03","module":"C3","scenario":null},{"value":"0,00E+00","module":"C4","scenario":null},{"value":"-1,45E+01","module":"D","scenario":null},{"value":"5,39E+01","module":"A1A3","scenario":null}]},{"parameter":"PENRE","unit":"MJ","values":[{"value":"6,55E+02","module":"A1","scenario":null},{"value":"7,03E+00","module":"A2","scenario":null},{"value":"9,07E+01","module":"A3","scenario":null},{"value":"8,71E+01","module":"C2","scenario":null},{"value":"8,50E-01","module":"C3","scenario":null},{"value":"0,00E+00","module":"C4","scenario":null},{"value":"-2,62E+02","module":"D","scenario":null},{"value":"7,52E+02","module":"A1A3","scenario":null}]},{"parameter":"PENRM","unit":"MJ","values":[{"value":"2,36E+03","module":"A1","scenario":null},{"value":"0,00E+00","module":"A2","scenario":null},{"value":"0,00E+00","module":"A3","scenario":null},{"value":"0,00E+00","module":"C2","scenario":null},{"value":"0,00E+00","module":"C3","scenario":null},{"value":"0,00E+00","module":"C4","scenario":null},{"value":"0,00E+00","module":"D","scenario":null},{"value":"2,36E+03","module":"A1A3","scenario":null}]},{"parameter":"PENRT","unit":"MJ","values":[{"value":"3,01E+03","module":"A1","scenario":null},{"value":"7,03E+00","module":"A2","scenario":null},{"value":"9,07E+01","module":"A3","scenario":null},{"value":"8,71E+01","module":"C2","scenario":null},{"value":"8,50E-01","module":"C3","scenario":null},{"value":"0,00E+00","module":"C4","scenario":null},{"value":"-2,62E+02","module":"D","scenario":null},{"value":"3,11E+03","module":"A1A3","scenario":null}]},{"parameter":"SM","unit":"kg","values":[{"value":"2,43E+00","module":"A1","scenario":null},{"value":"2,85E-03","module":"A2","scenario":null},{"value":"7,30E+00","module":"A3","scenario":null},{"value":"3,53E-02","module":"C2","scenario":null},{"value":"2,97E+00","module":"C3","scenario":null},{"value":"0,00E+00","module":"C4","scenario":null},{"value":"-5,53E+00","module":"D","scenario":null},{"value":"9,73E+00","module":"A1A3","scenario":null}]},{"parameter":"RSF","unit":"MJ","values":[{"value":"2,03E-01","module":"A1","scenario":null},{"value":"3,56E-03","module":"A2","scenario":null},{"value":"8,40E-02","module":"A3","scenario":null},{"value":"4,41E-02","module":"C2","scenario":null},{"value":"1,13E-04","module":"C3","scenario":null},{"value":"0,00E+00","module":"C4","scenario":null},{"value":"-1,59E-01","module":"D","scenario":null},{"value":"2,90E-01","module":"A1A3","scenario":null}]},{"parameter":"NRSF","unit":"MJ","values":[{"value":"3,74E-02","module":"A1","scenario":null},{"value":"1,28E-02","module":"A2","scenario":null},{"value":"7,12E-01","module":"A3","scenario":null},{"value":"1,58E-01","module":"C2","scenario":null},{"value":"1,66E-03","module":"C3","scenario":null},{"value":"0,00E+00","module":"C4","scenario":null},{"value":"-6,61E-02","module":"D","scenario":null},{"value":"7,62E-01","module":"A1A3","scenario":null}]},{"parameter":"FW","unit":"m3","values":[{"value":"3,13E-01","module":"A1","scenario":null},{"value":"7,46E-04","module":"A2","scenario":null},{"value":"2,96E-01","module":"A3","scenario":null},{"value":"9,24E-03","module":"C2","scenario":null},{"value":"4,37E-05","module":"C3","scenario":null},{"value":"0,00E+00","module":"C4","scenario":null},{"value":"-1,29E-01","module":"D","scenario":null},{"value":"6,09E-01","module":"A1A3","scenario":null}]}],"end_of_life_waste":[{"parameter":"HWD","unit":"kg","values":[{"value":"2,89E-02","module":"A1","scenario":null},{"value":"3,59E-04","module":"A2","scenario":null},{"value":"2,18E-02","module":"A3","scenario":null},{"value":"4,45E-03","module":"C2","scenario":null},{"value":"2,50E-05","module":"C3","scenario":null},{"value":"0,00E+00","module":"C4","scenario":null},{"value":"-1,05E-01","module":"D","scenario":null},{"value":"5,10E-02","module":"A1A3","scenario":null}]},{"parameter":"NHWD","unit":"kg","values":[{"value":"1,20E+00","module":"A1","scenario":null},{"value":"3,39E-01","module":"A2","scenario":null},{"value":"9,76E-01","module":"A3","scenario":null},{"value":"4,20E+00","module":"C2","scenario":null},{"value":"1,01E-03","module":"C3","scenario":null},{"value":"0,00E+00","module":"C4","scenario":null},{"value":"-3,40E-01","module":"D","scenario":null},{"value":"2,52E+00","module":"A1A3","scenario":null}]},{"parameter":"RWD","unit":"kg","values":[{"value":"3,03E-02","module":"A1","scenario":null},{"value":"4,74E-05","module":"A2","scenario":null},{"value":"2,92E-04","module":"A3","scenario":null},{"value":"5,88E-04","module":"C2","scenario":null},{"value":"5,90E-06","module":"C3","scenario":null},{"value":"0,00E+00","module":"C4","scenario":null},{"value":"-1,93E-03","module":"D","scenario":null},{"value":"3,06E-02","module":"A1A3","scenario":null}]}],"end_of_life_flow":[{"parameter":"CRU","unit":"kg","values":[{"value":"0,00E+00","module":"A1","scenario":null},{"value":"0,00E+00","module":"A2","scenario":null},{"value":"0,00E+00","module":"A3","scenario":null},{"value":"0,00E+00","module":"C2","scenario":null},{"value":"0,00E+00","module":"C3","scenario":null},{"value":"0,00E+00","module":"C4","scenario":null},{"value":"0,00E+00","module":"D","scenario":null},{"value":"0,00E+00","module":"A1A3","scenario":null}]},{"parameter":"MFR","unit":"kg","values":[{"value":"2,26E-03","module":"A1","scenario":null},{"value":"3,95E-05","module":"A2","scenario":null},{"value":"1,59E-01","module":"A3","scenario":null},{"value":"4,90E-04","module":"C2","scenario":null},{"value":"6,54E+01","module":"C3","scenario":null},{"value":"0,00E+00","module":"C4","scenario":null},{"value":"-2,36E-02","module":"D","scenario":null},{"value":"1,61E-01","module":"A1A3","scenario":null}]},{"parameter":"MER","unit":"kg","values":[{"value":"1,49E-02","module":"A1","scenario":null},{"value":"2,36E-03","module":"A2","scenario":null},{"value":"1,22E-02","module":"A3","scenario":null},{"value":"2,93E-02","module":"C2","scenario":null},{"value":"1,27E-06","module":"C3","scenario":null},{"value":"0,00E+00","module":"C4","scenario":null},{"value":"-1,66E-03","module":"D","scenario":null},{"value":"2,94E-02","module":"A1A3","scenario":null}]},{"parameter":"EEE","unit":"MJ","values":[{"value":"2,88E-02","module":"A1","scenario":null},{"value":"2,74E-04","module":"A2","scenario":null},{"value":"3,30E-02","module":"A3","scenario":null},{"value":"3,40E-03","module":"C2","scenario":null},{"value":"4,36E-06","module":"C3","scenario":null},{"value":"0,00E+00","module":"C4","scenario":null},{"value":"-5,30E-01","module":"D","scenario":null},{"value":"6,21E-02","module":"A1A3","scenario":null}]},{"parameter":"EET","unit":"MJ","values":[{"value":"4,39E-01","module":"A1","scenario":null},{"value":"4,15E-03","module":"A2","scenario":null},{"value":"5,00E-01","module":"A3","scenario":null},{"value":"5,15E-02","module":"C2","scenario":null},{"value":"6,59E-05","module":"C3","scenario":null},{"value":"0,00E+00","module":"C4","scenario":null},{"value":"-8,02E+00","module":"D","scenario":null},{"value":"9,43E-01","module":"A1A3","scenario":null}]}]}