{"product_name":"LADY Supreme Finish halvblank, Jotun A/S","epd_id":"NEPD-3269-1910-NO","compliance":["EN 15804","ISO 14025","ISO 21930"],"producer_name":"Jotun A/S","environmental_impact":[{"parameter":"GWP-total","unit":"kg CO2-eq.","values":[{"value":"3,12E+00","module":"A1-A3","scenario":null},{"value":"2,84E-02","module":"A4","scenario":null}]},{"parameter":"ODP","unit":"kg CFC 11-eq.","values":[{"value":"1,04E-06","module":"A1-A3","scenario":null},{"value":"5,57E-09","module":"A4","scenario":null}]},{"parameter":"AP","unit":"kg SO2-eq.","values":[{"value":"1,85E-02","module":"A1-A3","scenario":null},{"value":"9,24E-05","module":"A4","scenario":null}]},{"parameter":"EP","unit":"kg Phosphat-eq.","values":[{"value":"4,53E-03","module":"A1-A3","scenario":null},{"value":"1,99E-05","module":"A4","scenario":null}]},{"parameter":"POCP","unit":"kg Ethen-eq.","values":[{"value":"1,41E-03","module":"A1-A3","scenario":null},{"value":"4,59E-06","module":"A4","scenario":null}]},{"parameter":"ADPE","unit":"kg Sb-eq.","values":[{"value":"2,48E-05","module":"A1-A3","scenario":null},{"value":"5,50E-08","module":"A4","scenario":null}]},{"parameter":"ADPF","unit":"MJ","values":[{"value":"4,55E+01","module":"A1-A3","scenario":null},{"value":"4,73E-01","module":"A4","scenario":null}]}],"additional_environmental_impact":[],"resource_use":[{"parameter":"PERE","unit":"MJ","values":[{"value":"3,51E+00","module":"A1-A3","scenario":null},{"value":"7,31E-03","module":"A4","scenario":null}]},{"parameter":"PERM","unit":"MJ","values":[{"value":"4,92E-01","module":"A1-A3","scenario":null},{"value":"1,86E-03","module":"A4","scenario":null}]},{"parameter":"PERT","unit":"MJ","values":[{"value":"4,00E+00","module":"A1-A3","scenario":null},{"value":"9,18E-03","module":"A4","scenario":null}]},{"parameter":"PENRE","unit":"MJ","values":[{"value":"5,00E+01","module":"A1-A3","scenario":null},{"value":"4,90E-01","module":"A4","scenario":null}]},{"parameter":"PENRM","unit":"MJ","values":[{"value":"0,00E+00","module":"A1-A3","scenario":null},{"value":"0,00E+00","module":"A4","scenario":null}]},{"parameter":"PENRT","unit":"MJ","values":[{"value":"5,00E+01","module":"A1-A3","scenario":null},{"value":"4,90E-01","module":"A4","scenario":null}]},{"parameter":"SM","unit":"kg","values":[{"value":"0,00E+00","module":"A1-A3","scenario":null},{"value":"0,00E+00","module":"A4","scenario":null}]},{"parameter":"RSF","unit":"MJ","values":[{"value":"1,54E-04","module":"A1-A3","scenario":null},{"value":"0,00E+00","module":"A4","scenario":null}]},{"parameter":"NRSF","unit":"MJ","values":[{"value":"0,00E+00","module":"A1-A3","scenario":null},{"value":"0,00E+00","module":"A4","scenario":null}]},{"parameter":"FW","unit":"m3","values":[{"value":"2,06E-01","module":"A1-A3","scenario":null},{"value":"1,08E-04","module":"A4","scenario":null}]}],"end_of_life_waste":[{"parameter":"HWD","unit":"kg","values":[{"value":"1,58E-02","module":"A1-A3","scenario":null},{"value":"2,23E-07","module":"A4","scenario":null}]},{"parameter":"NHWD","unit":"kg","values":[{"value":"1,77E+00","module":"A1-A3","scenario":null},{"value":"4,16E-02","module":"A4","scenario":null}]},{"parameter":"RWD","unit":"kg","values":[{"value":"9,30E-07","module":"A1-A3","scenario":null},{"value":"0,00E+00","module":"A4","scenario":null}]}],"end_of_life_flow":[{"parameter":"CRU","unit":"kg","values":[{"value":"0,00E+00","module":"A1-A3","scenario":null},{"value":"0,00E+00","module":"A4","scenario":null}]},{"parameter":"MFR","unit":"kg","values":[{"value":"2,19E-03","module":"A1-A3","scenario":null},{"value":"0,00E+00","module":"A4","scenario":null}]},{"parameter":"MER","unit":"kg","values":[{"value":"2,13E-02","module":"A1-A3","scenario":null},{"value":"0,00E+00","module":"A4","scenario":null}]},{"parameter":"EEE","unit":"MJ","values":[{"value":"0,00E+00","module":"A1-A3","scenario":null},{"value":"0,00E+00","module":"A4","scenario":null}]},{"parameter":"EET","unit":"MJ","values":[{"value":"0,00E+00","module":"A1-A3","scenario":null},{"value":"0,00E+00","module":"A4","scenario":null}]}]}