{"product_name":"ISOVER CC CSlab V1","epd_id":"NEPD-2230-1019-EN","compliance":["EN 15804","ISO 14025","ISO 21930"],"producer_name":"Saint-Gobain Finland Oy / ISOVER","environmental_impact":[{"parameter":"GWP-total","unit":"kg CO2-eq.","values":[{"value":"1,03E+00","module":"A1-A3","scenario":null},{"value":"9,50E-02","module":"A4","scenario":null},{"value":"2,20E-02","module":"A5","scenario":null},{"value":"8,16E-03","module":"C2","scenario":null},{"value":"2,21E-02","module":"C4","scenario":null}]},{"parameter":"ODP","unit":"kg CFC 11-eq.","values":[{"value":"5,84E-08","module":"A1-A3","scenario":null},{"value":"0,00E+00","module":"A4","scenario":null},{"value":"1,17E-09","module":"A5","scenario":null},{"value":"0,00E+00","module":"C2","scenario":null},{"value":"0,00E+00","module":"C4","scenario":null}]},{"parameter":"AP","unit":"kg SO2-eq.","values":[{"value":"1,36E-02","module":"A1-A3","scenario":null},{"value":"4,31E-04","module":"A4","scenario":null},{"value":"2,79E-04","module":"A5","scenario":null},{"value":"3,42E-05","module":"C2","scenario":null},{"value":"1,26E-04","module":"C4","scenario":null}]},{"parameter":"EP","unit":"kg Phosphat-eq.","values":[{"value":"4,12E-03","module":"A1-A3","scenario":null},{"value":"1,07E-04","module":"A4","scenario":null},{"value":"8,37E-05","module":"A5","scenario":null},{"value":"8,28E-06","module":"C2","scenario":null},{"value":"1,43E-05","module":"C4","scenario":null}]},{"parameter":"POCP","unit":"kg Ethen-eq.","values":[{"value":"9,40E-04","module":"A1-A3","scenario":null},{"value":"1,58E-05","module":"A4","scenario":null},{"value":"1,92E-05","module":"A5","scenario":null},{"value":"1,27E-06","module":"C2","scenario":null},{"value":"1,04E-05","module":"C4","scenario":null}]},{"parameter":"ADPE","unit":"kg Sb-eq.","values":[{"value":"1,55E-04","module":"A1-A3","scenario":null},{"value":"1,26E-09","module":"A4","scenario":null},{"value":"3,11E-06","module":"A5","scenario":null},{"value":"1,10E-10","module":"C2","scenario":null},{"value":"7,51E-09","module":"C4","scenario":null}]},{"parameter":"ADPF","unit":"MJ","values":[{"value":"1,49E+01","module":"A1-A3","scenario":null},{"value":"1,32E+00","module":"A4","scenario":null},{"value":"3,16E-01","module":"A5","scenario":null},{"value":"1,14E-01","module":"C2","scenario":null},{"value":"2,94E-01","module":"C4","scenario":null}]}],"additional_environmental_impact":[],"resource_use":[{"parameter":"PERE","unit":"MJ","values":[{"value":"2,96E+01","module":"A1-A3","scenario":null},{"value":"3,00E-02","module":"A4","scenario":null},{"value":"5,90E-01","module":"A5","scenario":null},{"value":"2,90E-03","module":"C2","scenario":null},{"value":"3,90E-02","module":"C4","scenario":null}]},{"parameter":"PERM","unit":"MJ","values":[{"value":"1,65E+00","module":"A1-A3","scenario":null},{"value":"0,00E+00","module":"A4","scenario":null},{"value":"3,30E-02","module":"A5","scenario":null},{"value":"0,00E+00","module":"C2","scenario":null},{"value":"0,00E+00","module":"C4","scenario":null}]},{"parameter":"PERT","unit":"MJ","values":[{"value":"3,12E+01","module":"A1-A3","scenario":null},{"value":"3,00E-02","module":"A4","scenario":null},{"value":"6,30E-01","module":"A5","scenario":null},{"value":"2,90E-03","module":"C2","scenario":null},{"value":"3,90E-02","module":"C4","scenario":null}]},{"parameter":"PENRE","unit":"MJ","values":[{"value":"1,60E+01","module":"A1-A3","scenario":null},{"value":"1,30E+00","module":"A4","scenario":null},{"value":"3,40E-01","module":"A5","scenario":null},{"value":"1,10E-01","module":"C2","scenario":null},{"value":"3,00E-01","module":"C4","scenario":null}]},{"parameter":"PENRM","unit":"MJ","values":[{"value":"1,35E+00","module":"A1-A3","scenario":null},{"value":"0,00E+00","module":"A4","scenario":null},{"value":"2,70E-02","module":"A5","scenario":null},{"value":"0,00E+00","module":"C2","scenario":null},{"value":"0,00E+00","module":"C4","scenario":null}]},{"parameter":"PENRT","unit":"MJ","values":[{"value":"1,74E+01","module":"A1-A3","scenario":null},{"value":"1,30E+00","module":"A4","scenario":null},{"value":"3,70E-01","module":"A5","scenario":null},{"value":"1,10E-01","module":"C2","scenario":null},{"value":"3,00E-01","module":"C4","scenario":null}]},{"parameter":"SM","unit":"kg","values":[{"value":"1,12E+00","module":"A1-A3","scenario":null},{"value":"0,00E+00","module":"A4","scenario":null},{"value":"2,20E-02","module":"A5","scenario":null},{"value":"0,00E+00","module":"C2","scenario":null},{"value":"0,00E+00","module":"C4","scenario":null}]},{"parameter":"RSF","unit":"MJ","values":[{"value":"0,00E+00","module":"A1-A3","scenario":null},{"value":"0,00E+00","module":"A4","scenario":null},{"value":"0,00E+00","module":"A5","scenario":null},{"value":"0,00E+00","module":"C2","scenario":null},{"value":"0,00E+00","module":"C4","scenario":null}]},{"parameter":"NRSF","unit":"MJ","values":[{"value":"0,00E+00","module":"A1-A3","scenario":null},{"value":"0,00E+00","module":"A4","scenario":null},{"value":"0,00E+00","module":"A5","scenario":null},{"value":"0,00E+00","module":"C2","scenario":null},{"value":"0,00E+00","module":"C4","scenario":null}]},{"parameter":"FW","unit":"m3","values":[{"value":"2,17E-02","module":"A1-A3","scenario":null},{"value":"1,00E-05","module":"A4","scenario":null},{"value":"4,40E-04","module":"A5","scenario":null},{"value":"9,50E-07","module":"C2","scenario":null},{"value":"7,70E-05","module":"C4","scenario":null}]}],"end_of_life_waste":[{"parameter":"HWD","unit":"kg","values":[{"value":"7,18E-08","module":"A1-A3","scenario":null},{"value":"4,74E-09","module":"A4","scenario":null},{"value":"1,59E-09","module":"A5","scenario":null},{"value":"4,08E-10","module":"C2","scenario":null},{"value":"5,19E-09","module":"C4","scenario":null}]},{"parameter":"NHWD","unit":"kg","values":[{"value":"1,15E-01","module":"A1-A3","scenario":null},{"value":"1,60E-05","module":"A4","scenario":null},{"value":"3,30E-02","module":"A5","scenario":null},{"value":"1,51E-06","module":"C2","scenario":null},{"value":"1,41E+00","module":"C4","scenario":null}]},{"parameter":"RWD","unit":"kg","values":[{"value":"1,52E-05","module":"A1-A3","scenario":null},{"value":"1,54E-06","module":"A4","scenario":null},{"value":"4,07E-07","module":"A5","scenario":null},{"value":"1,33E-07","module":"C2","scenario":null},{"value":"4,04E-06","module":"C4","scenario":null}]}],"end_of_life_flow":[{"parameter":"CRU","unit":"kg","values":[{"value":"0,00E+00","module":"A1-A3","scenario":null},{"value":"0,00E+00","module":"A4","scenario":null},{"value":"0,00E+00","module":"A5","scenario":null},{"value":"0,00E+00","module":"C2","scenario":null},{"value":"0,00E+00","module":"C4","scenario":null}]},{"parameter":"MFR","unit":"kg","values":[{"value":"1,62E-02","module":"A1-A3","scenario":null},{"value":"0,00E+00","module":"A4","scenario":null},{"value":"1,20E-01","module":"A5","scenario":null},{"value":"0,00E+00","module":"C2","scenario":null},{"value":"0,00E+00","module":"C4","scenario":null}]},{"parameter":"MER","unit":"kg","values":[{"value":"0,00E+00","module":"A1-A3","scenario":null},{"value":"0,00E+00","module":"A4","scenario":null},{"value":"0,00E+00","module":"A5","scenario":null},{"value":"0,00E+00","module":"C2","scenario":null},{"value":"0,00E+00","module":"C4","scenario":null}]},{"parameter":"EEE","unit":"MJ","values":[{"value":"0,00E+00","module":"A1-A3","scenario":null},{"value":"0,00E+00","module":"A4","scenario":null},{"value":"0,00E+00","module":"A5","scenario":null},{"value":"0,00E+00","module":"C2","scenario":null},{"value":"0,00E+00","module":"C4","scenario":null}]},{"parameter":"EET","unit":"MJ","values":[{"value":"0,00E+00","module":"A1-A3","scenario":null},{"value":"0,00E+00","module":"A4","scenario":null},{"value":"0,00E+00","module":"A5","scenario":null},{"value":"0,00E+00","module":"C2","scenario":null},{"value":"0,00E+00","module":"C4","scenario":null}]}]}