{"product_name":"B45 M-40 Resept 455000 Cem IIB Dm 22 mm Synk 200","epd_id":"NEPD-5122-4455-NO","compliance":["EN 15804+A2","ISO 14025","ISO 21930"],"producer_name":"Tr\u00f8nderbetong AS","environmental_impact":[{"parameter":"GWP-total","unit":"kg CO2-eq.","values":[{"value":"1,95E+02","module":"A1","scenario":null},{"value":"1,74E+01","module":"A2","scenario":null},{"value":"1,91E+00","module":"A3","scenario":null},{"value":"3,95E+00","module":"A4","scenario":null},{"value":"9,68E+00","module":"C1","scenario":null},{"value":"1,98E+01","module":"C2","scenario":null},{"value":"1,18E+00","module":"C3","scenario":null},{"value":"3,32E+00","module":"C4","scenario":null},{"value":"-3,84E+00","module":"D","scenario":null},{"value":"2,15E+02","module":"A1A3","scenario":null}]},{"parameter":"GWP-fossil","unit":"kg CO2-eq.","values":[{"value":"1,94E+02","module":"A1","scenario":null},{"value":"1,74E+01","module":"A2","scenario":null},{"value":"1,91E+00","module":"A3","scenario":null},{"value":"3,95E+00","module":"A4","scenario":null},{"value":"9,68E+00","module":"C1","scenario":null},{"value":"1,98E+01","module":"C2","scenario":null},{"value":"1,17E+00","module":"C3","scenario":null},{"value":"3,31E+00","module":"C4","scenario":null},{"value":"-3,77E+00","module":"D","scenario":null},{"value":"2,13E+02","module":"A1A3","scenario":null}]},{"parameter":"GWP-biogenic","unit":"kg CO2-eq.","values":[{"value":"5,08E-01","module":"A1","scenario":null},{"value":"2,00E-02","module":"A2","scenario":null},{"value":"7,30E-03","module":"A3","scenario":null},{"value":"1,64E-03","module":"A4","scenario":null},{"value":"1,81E-03","module":"C1","scenario":null},{"value":"8,18E-03","module":"C2","scenario":null},{"value":"1,01E-02","module":"C3","scenario":null},{"value":"2,82E-03","module":"C4","scenario":null},{"value":"-7,51E-02","module":"D","scenario":null},{"value":"5,36E-01","module":"A1A3","scenario":null}]},{"parameter":"GWP-luluc","unit":"kg CO2-eq.","values":[{"value":"3,71E-02","module":"A1","scenario":null},{"value":"1,12E-02","module":"A2","scenario":null},{"value":"4,77E-04","module":"A3","scenario":null},{"value":"1,41E-03","module":"A4","scenario":null},{"value":"7,63E-04","module":"C1","scenario":null},{"value":"7,03E-03","module":"C2","scenario":null},{"value":"1,62E-03","module":"C3","scenario":null},{"value":"6,50E-04","module":"C4","scenario":null},{"value":"-2,55E-03","module":"D","scenario":null},{"value":"4,87E-02","module":"A1A3","scenario":null}]},{"parameter":"ODP","unit":"kg CFC 11-eq.","values":[{"value":"2,49E-06","module":"A1","scenario":null},{"value":"3,07E-06","module":"A2","scenario":null},{"value":"3,91E-07","module":"A3","scenario":null},{"value":"8,95E-07","module":"A4","scenario":null},{"value":"2,09E-06","module":"C1","scenario":null},{"value":"4,48E-06","module":"C2","scenario":null},{"value":"2,30E-07","module":"C3","scenario":null},{"value":"1,61E-06","module":"C4","scenario":null},{"value":"-6,86E-07","module":"D","scenario":null},{"value":"5,95E-06","module":"A1A3","scenario":null}]},{"parameter":"AP","unit":"mol H+-eq.","values":[{"value":"2,93E-01","module":"A1","scenario":null},{"value":"2,26E-01","module":"A2","scenario":null},{"value":"1,93E-02","module":"A3","scenario":null},{"value":"1,14E-02","module":"A4","scenario":null},{"value":"1,01E-01","module":"C1","scenario":null},{"value":"5,68E-02","module":"C2","scenario":null},{"value":"9,45E-03","module":"C3","scenario":null},{"value":"3,23E-02","module":"C4","scenario":null},{"value":"-3,39E-02","module":"D","scenario":null},{"value":"5,38E-01","module":"A1A3","scenario":null}]},{"parameter":"POCP","unit":"kg NMVOC-eq.","values":[{"value":"2,03E-01","module":"A1","scenario":null},{"value":"2,01E-01","module":"A2","scenario":null},{"value":"2,50E-02","module":"A3","scenario":null},{"value":"9,63E-03","module":"A4","scenario":null},{"value":"1,35E-01","module":"C1","scenario":null},{"value":"4,81E-02","module":"C2","scenario":null},{"value":"8,55E-03","module":"C3","scenario":null},{"value":"3,82E-02","module":"C4","scenario":null},{"value":"-3,65E-02","module":"D","scenario":null},{"value":"4,30E-01","module":"A1A3","scenario":null}]},{"parameter":"ADPE","unit":"kg Sb-eq.","values":[{"value":"6,78E-04","module":"A1","scenario":null},{"value":"1,73E-04","module":"A2","scenario":null},{"value":"8,68E-06","module":"A3","scenario":null},{"value":"1,09E-04","module":"A4","scenario":null},{"value":"1,49E-05","module":"C1","scenario":null},{"value":"5,46E-04","module":"C2","scenario":null},{"value":"1,48E-05","module":"C3","scenario":null},{"value":"2,93E-05","module":"C4","scenario":null},{"value":"-3,34E-04","module":"D","scenario":null},{"value":"8,59E-04","module":"A1A3","scenario":null}]},{"parameter":"ADPF","unit":"MJ","values":[{"value":"5,59E+02","module":"A1","scenario":null},{"value":"2,31E+02","module":"A2","scenario":null},{"value":"2,61E+01","module":"A3","scenario":null},{"value":"5,97E+01","module":"A4","scenario":null},{"value":"1,33E+02","module":"C1","scenario":null},{"value":"2,99E+02","module":"C2","scenario":null},{"value":"3,63E+01","module":"C3","scenario":null},{"value":"1,07E+02","module":"C4","scenario":null},{"value":"-6,37E+01","module":"D","scenario":null},{"value":"8,16E+02","module":"A1A3","scenario":null}]},{"parameter":"WDP","unit":"m3 world-eq.","values":[{"value":"7,11E+03","module":"A1","scenario":null},{"value":"7,77E+02","module":"A2","scenario":null},{"value":"1,62E+02","module":"A3","scenario":null},{"value":"5,78E+01","module":"A4","scenario":null},{"value":"2,83E+01","module":"C1","scenario":null},{"value":"2,89E+02","module":"C2","scenario":null},{"value":"4,00E+03","module":"C3","scenario":null},{"value":"2,25E+02","module":"C4","scenario":null},{"value":"-2,99E+03","module":"D","scenario":null},{"value":"8,05E+03","module":"A1A3","scenario":null}]},{"parameter":"EP-freshwater","unit":"kg P-eq.","values":[{"value":"4,96E-01","module":"A1","scenario":null},{"value":"2,70E-04","module":"A2","scenario":null},{"value":"1,52E-05","module":"A3","scenario":null},{"value":"3,16E-05","module":"A4","scenario":null},{"value":"3,52E-05","module":"C1","scenario":null},{"value":"1,58E-04","module":"C2","scenario":null},{"value":"7,38E-05","module":"C3","scenario":null},{"value":"2,47E-05","module":"C4","scenario":null},{"value":"-1,00E-04","module":"D","scenario":null},{"value":"4,96E-01","module":"A1A3","scenario":null}]},{"parameter":"EP-marine","unit":"kg N-eq.","values":[{"value":"7,16E-02","module":"A1","scenario":null},{"value":"6,69E-02","module":"A2","scenario":null},{"value":"8,28E-03","module":"A3","scenario":null},{"value":"2,25E-03","module":"A4","scenario":null},{"value":"4,47E-02","module":"C1","scenario":null},{"value":"1,12E-02","module":"C2","scenario":null},{"value":"2,77E-03","module":"C3","scenario":null},{"value":"1,21E-02","module":"C4","scenario":null},{"value":"-1,18E-02","module":"D","scenario":null},{"value":"1,47E-01","module":"A1A3","scenario":null}]},{"parameter":"EP-terrestrial","unit":"mol N-eq.","values":[{"value":"9,55E-01","module":"A1","scenario":null},{"value":"7,43E-01","module":"A2","scenario":null},{"value":"9,09E-02","module":"A3","scenario":null},{"value":"2,51E-02","module":"A4","scenario":null},{"value":"4,84E-01","module":"C1","scenario":null},{"value":"1,26E-01","module":"C2","scenario":null},{"value":"3,19E-02","module":"C3","scenario":null},{"value":"1,34E-01","module":"C4","scenario":null},{"value":"-1,38E-01","module":"D","scenario":null},{"value":"1,79E+00","module":"A1A3","scenario":null}]},{"parameter":"GWP-IOBC","unit":"kg CO2-eq.","values":[{"value":"3,57E+01","module":"A1","scenario":null},{"value":"1,95E+01","module":"A2","scenario":null},{"value":"1,91E+00","module":"A3","scenario":null},{"value":"3,95E+00","module":"A4","scenario":null},{"value":"9,68E+00","module":"C1","scenario":null},{"value":"1,98E+01","module":"C2","scenario":null},{"value":"2,17E+00","module":"C3","scenario":null},{"value":"0,00E+00","module":"C4","scenario":null},{"value":"-4,03E+00","module":"D","scenario":null},{"value":"5,72E+01","module":"A1A3","scenario":null}]}],"additional_environmental_impact":[{"parameter":"PM","unit":"disease incidence","values":[{"value":"2,15E-06","module":"A1","scenario":null},{"value":"1,20E-06","module":"A2","scenario":null},{"value":"4,95E-07","module":"A3","scenario":null},{"value":"2,42E-07","module":"A4","scenario":null},{"value":"1,23E-05","module":"C1","scenario":null},{"value":"1,21E-06","module":"C2","scenario":null},{"value":"1,51E-07","module":"C3","scenario":null},{"value":"6,89E-07","module":"C4","scenario":null},{"value":"-7,22E-07","module":"D","scenario":null},{"value":"3,84E-06","module":"A1A3","scenario":null}]},{"parameter":"ETP-fw","unit":"CTUe","values":[{"value":"5,08E+02","module":"A1","scenario":null},{"value":"2,36E+02","module":"A2","scenario":null},{"value":"1,82E+01","module":"A3","scenario":null},{"value":"4,43E+01","module":"A4","scenario":null},{"value":"7,28E+01","module":"C1","scenario":null},{"value":"2,21E+02","module":"C2","scenario":null},{"value":"2,57E+01","module":"C3","scenario":null},{"value":"5,29E+01","module":"C4","scenario":null},{"value":"-6,56E+01","module":"D","scenario":null},{"value":"7,62E+02","module":"A1A3","scenario":null}]},{"parameter":"HTP-c","unit":"CTUh","values":[{"value":"1,21E-08","module":"A1","scenario":null},{"value":"0,00E+00","module":"A2","scenario":null},{"value":"8,61E-10","module":"A3","scenario":null},{"value":"0,00E+00","module":"A4","scenario":null},{"value":"2,42E-09","module":"C1","scenario":null},{"value":"0,00E+00","module":"C2","scenario":null},{"value":"1,65E-09","module":"C3","scenario":null},{"value":"1,55E-09","module":"C4","scenario":null},{"value":"-3,29E-09","module":"D","scenario":null},{"value":"1,30E-08","module":"A1A3","scenario":null}]},{"parameter":"HTP-nc","unit":"CTUh","values":[{"value":"4,22E-07","module":"A1","scenario":null},{"value":"3,37E-07","module":"A2","scenario":null},{"value":"1,99E-08","module":"A3","scenario":null},{"value":"4,84E-08","module":"A4","scenario":null},{"value":"6,77E-08","module":"C1","scenario":null},{"value":"2,42E-07","module":"C2","scenario":null},{"value":"2,30E-08","module":"C3","scenario":null},{"value":"3,10E-08","module":"C4","scenario":null},{"value":"-8,06E-08","module":"D","scenario":null},{"value":"7,78E-07","module":"A1A3","scenario":null}]},{"parameter":"SQP","unit":"unitless","values":[{"value":"-4,45E+01","module":"A1","scenario":null},{"value":"1,78E+02","module":"A2","scenario":null},{"value":"3,79E+00","module":"A3","scenario":null},{"value":"4,18E+01","module":"A4","scenario":null},{"value":"1,62E+01","module":"C1","scenario":null},{"value":"2,09E+02","module":"C2","scenario":null},{"value":"2,05E+01","module":"C3","scenario":null},{"value":"3,90E+02","module":"C4","scenario":null},{"value":"1,45E+02","module":"D","scenario":null},{"value":"1,38E+02","module":"A1A3","scenario":null}]},{"parameter":"IRP","unit":"kBq U235-eq.","values":[{"value":"1,97E+00","module":"A1","scenario":null},{"value":"9,60E-01","module":"A2","scenario":null},{"value":"1,25E-01","module":"A3","scenario":null},{"value":"2,61E-01","module":"A4","scenario":null},{"value":"5,81E-01","module":"C1","scenario":null},{"value":"1,31E+00","module":"C2","scenario":null},{"value":"6,09E-01","module":"C3","scenario":null},{"value":"4,64E-01","module":"C4","scenario":null},{"value":"-5,85E-01","module":"D","scenario":null},{"value":"3,05E+00","module":"A1A3","scenario":null}]}],"resource_use":[{"parameter":"PERE","unit":"MJ","values":[{"value":"8,40E+01","module":"A1","scenario":null},{"value":"6,51E+01","module":"A2","scenario":null},{"value":"1,07E+01","module":"A3","scenario":null},{"value":"8,55E-01","module":"A4","scenario":null},{"value":"7,26E-01","module":"C1","scenario":null},{"value":"4,28E+00","module":"C2","scenario":null},{"value":"1,87E+01","module":"C3","scenario":null},{"value":"1,65E+00","module":"C4","scenario":null},{"value":"-1,49E+01","module":"D","scenario":null},{"value":"1,60E+02","module":"A1A3","scenario":null}]},{"parameter":"PERM","unit":"MJ","values":[{"value":"1,17E-01","module":"A1","scenario":null},{"value":"0,00E+00","module":"A2","scenario":null},{"value":"0,00E+00","module":"A3","scenario":null},{"value":"0,00E+00","module":"A4","scenario":null},{"value":"0,00E+00","module":"C1","scenario":null},{"value":"0,00E+00","module":"C2","scenario":null},{"value":"0,00E+00","module":"C3","scenario":null},{"value":"0,00E+00","module":"C4","scenario":null},{"value":"0,00E+00","module":"D","scenario":null},{"value":"1,17E-01","module":"A1A3","scenario":null}]},{"parameter":"PERT","unit":"MJ","values":[{"value":"8,41E+01","module":"A1","scenario":null},{"value":"6,51E+01","module":"A2","scenario":null},{"value":"1,07E+01","module":"A3","scenario":null},{"value":"8,55E-01","module":"A4","scenario":null},{"value":"7,26E-01","module":"C1","scenario":null},{"value":"4,28E+00","module":"C2","scenario":null},{"value":"1,87E+01","module":"C3","scenario":null},{"value":"1,65E+00","module":"C4","scenario":null},{"value":"-1,49E+01","module":"D","scenario":null},{"value":"1,60E+02","module":"A1A3","scenario":null}]},{"parameter":"PENRE","unit":"MJ","values":[{"value":"5,30E+02","module":"A1","scenario":null},{"value":"2,31E+02","module":"A2","scenario":null},{"value":"2,61E+01","module":"A3","scenario":null},{"value":"5,97E+01","module":"A4","scenario":null},{"value":"1,33E+02","module":"C1","scenario":null},{"value":"2,99E+02","module":"C2","scenario":null},{"value":"3,63E+01","module":"C3","scenario":null},{"value":"1,07E+02","module":"C4","scenario":null},{"value":"-6,72E+01","module":"D","scenario":null},{"value":"7,87E+02","module":"A1A3","scenario":null}]},{"parameter":"PENRM","unit":"MJ","values":[{"value":"1,70E-01","module":"A1","scenario":null},{"value":"0,00E+00","module":"A2","scenario":null},{"value":"0,00E+00","module":"A3","scenario":null},{"value":"0,00E+00","module":"A4","scenario":null},{"value":"0,00E+00","module":"C1","scenario":null},{"value":"0,00E+00","module":"C2","scenario":null},{"value":"0,00E+00","module":"C3","scenario":null},{"value":"0,00E+00","module":"C4","scenario":null},{"value":"0,00E+00","module":"D","scenario":null},{"value":"1,70E-01","module":"A1A3","scenario":null}]},{"parameter":"PENRT","unit":"MJ","values":[{"value":"5,30E+02","module":"A1","scenario":null},{"value":"2,31E+02","module":"A2","scenario":null},{"value":"2,61E+01","module":"A3","scenario":null},{"value":"5,97E+01","module":"A4","scenario":null},{"value":"1,33E+02","module":"C1","scenario":null},{"value":"2,99E+02","module":"C2","scenario":null},{"value":"3,63E+01","module":"C3","scenario":null},{"value":"1,07E+02","module":"C4","scenario":null},{"value":"-6,72E+01","module":"D","scenario":null},{"value":"7,87E+02","module":"A1A3","scenario":null}]},{"parameter":"SM","unit":"kg","values":[{"value":"1,25E+02","module":"A1","scenario":null},{"value":"0,00E+00","module":"A2","scenario":null},{"value":"0,00E+00","module":"A3","scenario":null},{"value":"0,00E+00","module":"A4","scenario":null},{"value":"0,00E+00","module":"C1","scenario":null},{"value":"0,00E+00","module":"C2","scenario":null},{"value":"0,00E+00","module":"C3","scenario":null},{"value":"0,00E+00","module":"C4","scenario":null},{"value":"0,00E+00","module":"D","scenario":null},{"value":"1,25E+02","module":"A1A3","scenario":null}]},{"parameter":"RSF","unit":"MJ","values":[{"value":"1,47E+02","module":"A1","scenario":null},{"value":"1,65E-01","module":"A2","scenario":null},{"value":"2,16E-02","module":"A3","scenario":null},{"value":"3,06E-02","module":"A4","scenario":null},{"value":"0,00E+00","module":"C1","scenario":null},{"value":"1,53E-01","module":"C2","scenario":null},{"value":"0,00E+00","module":"C3","scenario":null},{"value":"3,40E-02","module":"C4","scenario":null},{"value":"-3,05E-01","module":"D","scenario":null},{"value":"1,47E+02","module":"A1A3","scenario":null}]},{"parameter":"NRSF","unit":"MJ","values":[{"value":"6,89E+02","module":"A1","scenario":null},{"value":"6,40E-01","module":"A2","scenario":null},{"value":"7,85E-02","module":"A3","scenario":null},{"value":"1,09E-01","module":"A4","scenario":null},{"value":"0,00E+00","module":"C1","scenario":null},{"value":"5,47E-01","module":"C2","scenario":null},{"value":"0,00E+00","module":"C3","scenario":null},{"value":"9,78E-02","module":"C4","scenario":null},{"value":"-3,13E-01","module":"D","scenario":null},{"value":"6,89E+02","module":"A1A3","scenario":null}]},{"parameter":"FW","unit":"m3","values":[{"value":"3,09E+00","module":"A1","scenario":null},{"value":"4,88E-01","module":"A2","scenario":null},{"value":"2,39E-01","module":"A3","scenario":null},{"value":"6,39E-03","module":"A4","scenario":null},{"value":"6,86E-03","module":"C1","scenario":null},{"value":"3,19E-02","module":"C2","scenario":null},{"value":"6,21E-02","module":"C3","scenario":null},{"value":"1,27E-01","module":"C4","scenario":null},{"value":"-2,34E+00","module":"D","scenario":null},{"value":"3,81E+00","module":"A1A3","scenario":null}]}],"end_of_life_waste":[{"parameter":"HWD","unit":"kg","values":[{"value":"5,81E-02","module":"A1","scenario":null},{"value":"2,35E-02","module":"A2","scenario":null},{"value":"1,32E-02","module":"A3","scenario":null},{"value":"3,08E-03","module":"A4","scenario":null},{"value":"3,92E-03","module":"C1","scenario":null},{"value":"1,54E-02","module":"C2","scenario":null},{"value":"3,62E-03","module":"C3","scenario":null},{"value":"0,00E+00","module":"C4","scenario":null},{"value":"-1,54E-02","module":"D","scenario":null},{"value":"9,48E-02","module":"A1A3","scenario":null}]},{"parameter":"NHWD","unit":"kg","values":[{"value":"4,61E+00","module":"A1","scenario":null},{"value":"6,89E+00","module":"A2","scenario":null},{"value":"1,12E-01","module":"A3","scenario":null},{"value":"2,91E+00","module":"A4","scenario":null},{"value":"1,58E-01","module":"C1","scenario":null},{"value":"1,45E+01","module":"C2","scenario":null},{"value":"1,14E-01","module":"C3","scenario":null},{"value":"7,74E+02","module":"C4","scenario":null},{"value":"-4,66E-01","module":"D","scenario":null},{"value":"1,16E+01","module":"A1A3","scenario":null}]},{"parameter":"RWD","unit":"kg","values":[{"value":"3,13E-03","module":"A1","scenario":null},{"value":"1,42E-03","module":"A2","scenario":null},{"value":"1,82E-04","module":"A3","scenario":null},{"value":"4,07E-04","module":"A4","scenario":null},{"value":"9,25E-04","module":"C1","scenario":null},{"value":"2,03E-03","module":"C2","scenario":null},{"value":"3,84E-04","module":"C3","scenario":null},{"value":"0,00E+00","module":"C4","scenario":null},{"value":"-5,05E-04","module":"D","scenario":null},{"value":"4,74E-03","module":"A1A3","scenario":null}]}],"end_of_life_flow":[{"parameter":"CRU","unit":"kg","values":[{"value":"0,00E+00","module":"A1","scenario":null},{"value":"0,00E+00","module":"A2","scenario":null},{"value":"0,00E+00","module":"A3","scenario":null},{"value":"0,00E+00","module":"A4","scenario":null},{"value":"0,00E+00","module":"C1","scenario":null},{"value":"0,00E+00","module":"C2","scenario":null},{"value":"0,00E+00","module":"C3","scenario":null},{"value":"0,00E+00","module":"C4","scenario":null},{"value":"0,00E+00","module":"D","scenario":null},{"value":"0,00E+00","module":"A1A3","scenario":null}]},{"parameter":"MFR","unit":"kg","values":[{"value":"5,07E-02","module":"A1","scenario":null},{"value":"0,00E+00","module":"A2","scenario":null},{"value":"1,38E-03","module":"A3","scenario":null},{"value":"0,00E+00","module":"A4","scenario":null},{"value":"0,00E+00","module":"C1","scenario":null},{"value":"0,00E+00","module":"C2","scenario":null},{"value":"1,64E+03","module":"C3","scenario":null},{"value":"0,00E+00","module":"C4","scenario":null},{"value":"0,00E+00","module":"D","scenario":null},{"value":"5,21E-02","module":"A1A3","scenario":null}]},{"parameter":"MER","unit":"kg","values":[{"value":"2,68E-01","module":"A1","scenario":null},{"value":"0,00E+00","module":"A2","scenario":null},{"value":"6,41E-07","module":"A3","scenario":null},{"value":"0,00E+00","module":"A4","scenario":null},{"value":"0,00E+00","module":"C1","scenario":null},{"value":"0,00E+00","module":"C2","scenario":null},{"value":"0,00E+00","module":"C3","scenario":null},{"value":"0,00E+00","module":"C4","scenario":null},{"value":"0,00E+00","module":"D","scenario":null},{"value":"2,68E-01","module":"A1A3","scenario":null}]},{"parameter":"EEE","unit":"MJ","values":[{"value":"3,54E-02","module":"A1","scenario":null},{"value":"0,00E+00","module":"A2","scenario":null},{"value":"2,58E-02","module":"A3","scenario":null},{"value":"0,00E+00","module":"A4","scenario":null},{"value":"0,00E+00","module":"C1","scenario":null},{"value":"0,00E+00","module":"C2","scenario":null},{"value":"0,00E+00","module":"C3","scenario":null},{"value":"0,00E+00","module":"C4","scenario":null},{"value":"0,00E+00","module":"D","scenario":null},{"value":"6,12E-02","module":"A1A3","scenario":null}]},{"parameter":"EET","unit":"MJ","values":[{"value":"5,37E-01","module":"A1","scenario":null},{"value":"0,00E+00","module":"A2","scenario":null},{"value":"3,90E-01","module":"A3","scenario":null},{"value":"0,00E+00","module":"A4","scenario":null},{"value":"0,00E+00","module":"C1","scenario":null},{"value":"0,00E+00","module":"C2","scenario":null},{"value":"0,00E+00","module":"C3","scenario":null},{"value":"0,00E+00","module":"C4","scenario":null},{"value":"0,00E+00","module":"D","scenario":null},{"value":"9,27E-01","module":"A1A3","scenario":null}]}]}