{"product_name":"Fl\u00fcgger 05 Wood Tex Acryl 30","epd_id":"NEPD-2590-1315-EN","compliance":["EN 15804","ISO 14025","ISO 21930"],"producer_name":"Fl\u00fcgger Norway AS","environmental_impact":[{"parameter":"GWP-total","unit":"kg CO2-eq.","values":[{"value":"2,34E+00","module":"A1","scenario":null},{"value":"3,48E-02","module":"A2","scenario":null},{"value":"1,24E-01","module":"A3","scenario":null},{"value":"8,03E-02","module":"A4","scenario":null},{"value":"2,50E+00","module":"A1A3","scenario":null}]},{"parameter":"ODP","unit":"kg CFC 11-eq.","values":[{"value":"2,46E-07","module":"A1","scenario":null},{"value":"6,44E-09","module":"A2","scenario":null},{"value":"8,08E-09","module":"A3","scenario":null},{"value":"1,58E-08","module":"A4","scenario":null},{"value":"2,61E-07","module":"A1A3","scenario":null}]},{"parameter":"AP","unit":"kg SO2-eq.","values":[{"value":"1,51E-02","module":"A1","scenario":null},{"value":"1,13E-04","module":"A2","scenario":null},{"value":"1,11E-03","module":"A3","scenario":null},{"value":"2,10E-04","module":"A4","scenario":null},{"value":"1,63E-02","module":"A1A3","scenario":null}]},{"parameter":"EP","unit":"kg Phosphat-eq.","values":[{"value":"1,78E-03","module":"A1","scenario":null},{"value":"1,83E-05","module":"A2","scenario":null},{"value":"1,07E-04","module":"A3","scenario":null},{"value":"2,82E-05","module":"A4","scenario":null},{"value":"1,91E-03","module":"A1A3","scenario":null}]},{"parameter":"POCP","unit":"kg Ethen-eq.","values":[{"value":"1,37E-03","module":"A1","scenario":null},{"value":"4,70E-06","module":"A2","scenario":null},{"value":"5,48E-05","module":"A3","scenario":null},{"value":"1,01E-05","module":"A4","scenario":null},{"value":"1,43E-03","module":"A1A3","scenario":null}]},{"parameter":"ADPE","unit":"kg Sb-eq.","values":[{"value":"1,26E-04","module":"A1","scenario":null},{"value":"8,79E-07","module":"A2","scenario":null},{"value":"2,77E-05","module":"A3","scenario":null},{"value":"1,49E-06","module":"A4","scenario":null},{"value":"1,55E-04","module":"A1A3","scenario":null}]},{"parameter":"ADPF","unit":"MJ","values":[{"value":"3,95E+01","module":"A1","scenario":null},{"value":"5,26E-01","module":"A2","scenario":null},{"value":"1,21E+00","module":"A3","scenario":null},{"value":"1,29E+00","module":"A4","scenario":null},{"value":"4,12E+01","module":"A1A3","scenario":null}]}],"additional_environmental_impact":[],"resource_use":[{"parameter":"PERE","unit":"MJ","values":[{"value":"2,30E+00","module":"A1","scenario":null},{"value":"7,64E-03","module":"A2","scenario":null},{"value":"6,15E-01","module":"A3","scenario":null},{"value":"1,67E-02","module":"A4","scenario":null},{"value":"2,92E+00","module":"A1A3","scenario":null}]},{"parameter":"PERM","unit":"MJ","values":[{"value":"0,00E+00","module":"A1","scenario":null},{"value":"0,00E+00","module":"A2","scenario":null},{"value":"2,57E-02","module":"A3","scenario":null},{"value":"0,00E+00","module":"A4","scenario":null},{"value":"2,57E-02","module":"A1A3","scenario":null}]},{"parameter":"PERT","unit":"MJ","values":[{"value":"2,30E+00","module":"A1","scenario":null},{"value":"7,64E-03","module":"A2","scenario":null},{"value":"6,41E-01","module":"A3","scenario":null},{"value":"1,67E-02","module":"A4","scenario":null},{"value":"2,95E+00","module":"A1A3","scenario":null}]},{"parameter":"PENRE","unit":"MJ","values":[{"value":"4,03E+01","module":"A1","scenario":null},{"value":"5,37E-01","module":"A2","scenario":null},{"value":"1,54E+00","module":"A3","scenario":null},{"value":"1,31E+00","module":"A4","scenario":null},{"value":"4,24E+01","module":"A1A3","scenario":null}]},{"parameter":"PENRM","unit":"MJ","values":[{"value":"3,00E+00","module":"A1","scenario":null},{"value":"0,00E+00","module":"A2","scenario":null},{"value":"0,00E+00","module":"A3","scenario":null},{"value":"0,00E+00","module":"A4","scenario":null},{"value":"3,00E+00","module":"A1A3","scenario":null}]},{"parameter":"PENRT","unit":"MJ","values":[{"value":"4,33E+01","module":"A1","scenario":null},{"value":"5,37E-01","module":"A2","scenario":null},{"value":"1,54E+00","module":"A3","scenario":null},{"value":"1,31E+00","module":"A4","scenario":null},{"value":"4,54E+01","module":"A1A3","scenario":null}]},{"parameter":"SM","unit":"kg","values":[{"value":"0,00E+00","module":"A1","scenario":null},{"value":"0,00E+00","module":"A2","scenario":null},{"value":"0,00E+00","module":"A3","scenario":null},{"value":"0,00E+00","module":"A4","scenario":null},{"value":"0,00E+00","module":"A1A3","scenario":null}]},{"parameter":"RSF","unit":"MJ","values":[{"value":"0,00E+00","module":"A1","scenario":null},{"value":"0,00E+00","module":"A2","scenario":null},{"value":"0,00E+00","module":"A3","scenario":null},{"value":"0,00E+00","module":"A4","scenario":null},{"value":"0,00E+00","module":"A1A3","scenario":null}]},{"parameter":"NRSF","unit":"MJ","values":[{"value":"0,00E+00","module":"A1","scenario":null},{"value":"0,00E+00","module":"A2","scenario":null},{"value":"0,00E+00","module":"A3","scenario":null},{"value":"0,00E+00","module":"A4","scenario":null},{"value":"0,00E+00","module":"A1A3","scenario":null}]},{"parameter":"FW","unit":"m3","values":[{"value":"1,48E-01","module":"A1","scenario":null},{"value":"1,02E-04","module":"A2","scenario":null},{"value":"1,51E-03","module":"A3","scenario":null},{"value":"2,70E-04","module":"A4","scenario":null},{"value":"1,50E-01","module":"A1A3","scenario":null}]}],"end_of_life_waste":[{"parameter":"HWD","unit":"kg","values":[{"value":"4,86E-05","module":"A1","scenario":null},{"value":"1,37E-06","module":"A2","scenario":null},{"value":"3,70E-04","module":"A3","scenario":null},{"value":"3,20E-06","module":"A4","scenario":null},{"value":"4,20E-04","module":"A1A3","scenario":null}]},{"parameter":"NHWD","unit":"kg","values":[{"value":"7,94E-01","module":"A1","scenario":null},{"value":"3,74E-02","module":"A2","scenario":null},{"value":"1,85E-01","module":"A3","scenario":null},{"value":"1,18E-01","module":"A4","scenario":null},{"value":"1,02E+00","module":"A1A3","scenario":null}]},{"parameter":"RWD","unit":"kg","values":[{"value":"1,31E-04","module":"A1","scenario":null},{"value":"3,66E-06","module":"A2","scenario":null},{"value":"6,09E-06","module":"A3","scenario":null},{"value":"8,96E-06","module":"A4","scenario":null},{"value":"1,41E-04","module":"A1A3","scenario":null}]}],"end_of_life_flow":[{"parameter":"CRU","unit":"kg","values":[{"value":"0,00E+00","module":"A1","scenario":null},{"value":"0,00E+00","module":"A2","scenario":null},{"value":"0,00E+00","module":"A3","scenario":null},{"value":"0,00E+00","module":"A4","scenario":null},{"value":"0,00E+00","module":"A1A3","scenario":null}]},{"parameter":"MFR","unit":"kg","values":[{"value":"0,00E+00","module":"A1","scenario":null},{"value":"0,00E+00","module":"A2","scenario":null},{"value":"2,00E-03","module":"A3","scenario":null},{"value":"0,00E+00","module":"A4","scenario":null},{"value":"2,00E-03","module":"A1A3","scenario":null}]},{"parameter":"MER","unit":"kg","values":[{"value":"0,00E+00","module":"A1","scenario":null},{"value":"0,00E+00","module":"A2","scenario":null},{"value":"3,47E-05","module":"A3","scenario":null},{"value":"0,00E+00","module":"A4","scenario":null},{"value":"3,47E-05","module":"A1A3","scenario":null}]},{"parameter":"EEE","unit":"MJ","values":[{"value":"0,00E+00","module":"A1","scenario":null},{"value":"0,00E+00","module":"A2","scenario":null},{"value":"2,46E-03","module":"A3","scenario":null},{"value":"0,00E+00","module":"A4","scenario":null},{"value":"2,46E-03","module":"A1A3","scenario":null}]},{"parameter":"EET","unit":"MJ","values":[{"value":"0,00E+00","module":"A1","scenario":null},{"value":"0,00E+00","module":"A2","scenario":null},{"value":"2,64E-02","module":"A3","scenario":null},{"value":"0,00E+00","module":"A4","scenario":null},{"value":"2,64E-02","module":"A1A3","scenario":null}]}]}