{"product_name":"Betonv\u00e6g 200mm","epd_id":"NEPD-4497-3757-DK","compliance":["EN 15804+A2","ISO 14025","ISO 21930"],"producer_name":"F\u00e5rup Betonindustri A/S","environmental_impact":[{"parameter":"GWP-total","unit":"kg CO2-eq.","values":[{"value":"1,38E+02","module":"A1","scenario":null},{"value":"8,72E+00","module":"A2","scenario":null},{"value":"3,68E+00","module":"A3","scenario":null},{"value":"1,03E+01","module":"A4","scenario":null},{"value":"-2,35E+03","module":"B1","scenario":null},{"value":"9,16E+00","module":"C1","scenario":null},{"value":"9,98E+00","module":"C2","scenario":null},{"value":"1,64E+00","module":"C3","scenario":null},{"value":"3,28E-01","module":"C4","scenario":null},{"value":"-1,27E+01","module":"D","scenario":null},{"value":"1,50E+02","module":"A1A3","scenario":null}]},{"parameter":"GWP-fossil","unit":"kg CO2-eq.","values":[{"value":"1,37E+02","module":"A1","scenario":null},{"value":"8,71E+00","module":"A2","scenario":null},{"value":"3,50E+00","module":"A3","scenario":null},{"value":"1,03E+01","module":"A4","scenario":null},{"value":"-2,35E+03","module":"B1","scenario":null},{"value":"9,16E+00","module":"C1","scenario":null},{"value":"9,97E+00","module":"C2","scenario":null},{"value":"1,62E+00","module":"C3","scenario":null},{"value":"3,28E-01","module":"C4","scenario":null},{"value":"-1,26E+01","module":"D","scenario":null},{"value":"1,50E+02","module":"A1A3","scenario":null}]},{"parameter":"GWP-biogenic","unit":"kg CO2-eq.","values":[{"value":"2,53E-01","module":"A1","scenario":null},{"value":"3,74E-03","module":"A2","scenario":null},{"value":"1,82E-01","module":"A3","scenario":null},{"value":"4,43E-03","module":"A4","scenario":null},{"value":"0,00E+00","module":"B1","scenario":null},{"value":"1,72E-03","module":"C1","scenario":null},{"value":"4,27E-03","module":"C2","scenario":null},{"value":"1,40E-02","module":"C3","scenario":null},{"value":"2,79E-04","module":"C4","scenario":null},{"value":"-1,08E-01","module":"D","scenario":null},{"value":"4,39E-01","module":"A1A3","scenario":null}]},{"parameter":"GWP-luluc","unit":"kg CO2-eq.","values":[{"value":"1,20E-01","module":"A1","scenario":null},{"value":"2,95E-03","module":"A2","scenario":null},{"value":"4,25E-04","module":"A3","scenario":null},{"value":"3,15E-03","module":"A4","scenario":null},{"value":"0,00E+00","module":"B1","scenario":null},{"value":"7,22E-04","module":"C1","scenario":null},{"value":"3,04E-03","module":"C2","scenario":null},{"value":"2,24E-03","module":"C3","scenario":null},{"value":"6,42E-05","module":"C4","scenario":null},{"value":"-6,84E-03","module":"D","scenario":null},{"value":"1,23E-01","module":"A1A3","scenario":null}]},{"parameter":"ODP","unit":"kg CFC 11-eq.","values":[{"value":"3,29E-06","module":"A1","scenario":null},{"value":"2,08E-06","module":"A2","scenario":null},{"value":"6,61E-07","module":"A3","scenario":null},{"value":"2,49E-06","module":"A4","scenario":null},{"value":"0,00E+00","module":"B1","scenario":null},{"value":"1,98E-06","module":"C1","scenario":null},{"value":"2,40E-06","module":"C2","scenario":null},{"value":"3,20E-07","module":"C3","scenario":null},{"value":"1,59E-07","module":"C4","scenario":null},{"value":"-1,18E-06","module":"D","scenario":null},{"value":"6,03E-06","module":"A1A3","scenario":null}]},{"parameter":"AP","unit":"mol H+-eq.","values":[{"value":"4,18E-01","module":"A1","scenario":null},{"value":"3,65E-02","module":"A2","scenario":null},{"value":"2,24E-02","module":"A3","scenario":null},{"value":"3,33E-02","module":"A4","scenario":null},{"value":"0,00E+00","module":"B1","scenario":null},{"value":"9,58E-02","module":"C1","scenario":null},{"value":"3,21E-02","module":"C2","scenario":null},{"value":"1,31E-02","module":"C3","scenario":null},{"value":"3,20E-03","module":"C4","scenario":null},{"value":"-8,37E-02","module":"D","scenario":null},{"value":"4,77E-01","module":"A1A3","scenario":null}]},{"parameter":"POCP","unit":"kg NMVOC-eq.","values":[{"value":"3,06E-01","module":"A1","scenario":null},{"value":"3,32E-02","module":"A2","scenario":null},{"value":"2,82E-02","module":"A3","scenario":null},{"value":"3,19E-02","module":"A4","scenario":null},{"value":"0,00E+00","module":"B1","scenario":null},{"value":"1,28E-01","module":"C1","scenario":null},{"value":"3,08E-02","module":"C2","scenario":null},{"value":"1,19E-02","module":"C3","scenario":null},{"value":"3,78E-03","module":"C4","scenario":null},{"value":"-8,76E-02","module":"D","scenario":null},{"value":"3,67E-01","module":"A1A3","scenario":null}]},{"parameter":"ADPE","unit":"kg Sb-eq.","values":[{"value":"6,51E-04","module":"A1","scenario":null},{"value":"1,49E-04","module":"A2","scenario":null},{"value":"3,81E-05","module":"A3","scenario":null},{"value":"1,84E-04","module":"A4","scenario":null},{"value":"0,00E+00","module":"B1","scenario":null},{"value":"1,41E-05","module":"C1","scenario":null},{"value":"1,78E-04","module":"C2","scenario":null},{"value":"2,06E-05","module":"C3","scenario":null},{"value":"2,90E-06","module":"C4","scenario":null},{"value":"-5,90E-04","module":"D","scenario":null},{"value":"8,38E-04","module":"A1A3","scenario":null}]},{"parameter":"ADPF","unit":"MJ","values":[{"value":"8,31E+02","module":"A1","scenario":null},{"value":"1,40E+02","module":"A2","scenario":null},{"value":"5,22E+01","module":"A3","scenario":null},{"value":"1,68E+02","module":"A4","scenario":null},{"value":"0,00E+00","module":"B1","scenario":null},{"value":"1,26E+02","module":"C1","scenario":null},{"value":"1,62E+02","module":"C2","scenario":null},{"value":"5,04E+01","module":"C3","scenario":null},{"value":"1,06E+01","module":"C4","scenario":null},{"value":"-1,50E+02","module":"D","scenario":null},{"value":"1,02E+03","module":"A1A3","scenario":null}]},{"parameter":"WDP","unit":"m3 world-eq.","values":[{"value":"1,41E+03","module":"A1","scenario":null},{"value":"1,08E+02","module":"A2","scenario":null},{"value":"2,42E+01","module":"A3","scenario":null},{"value":"1,29E+02","module":"A4","scenario":null},{"value":"0,00E+00","module":"B1","scenario":null},{"value":"2,68E+01","module":"C1","scenario":null},{"value":"1,24E+02","module":"C2","scenario":null},{"value":"5,56E+03","module":"C3","scenario":null},{"value":"2,22E+01","module":"C4","scenario":null},{"value":"-3,75E+03","module":"D","scenario":null},{"value":"1,54E+03","module":"A1A3","scenario":null}]},{"parameter":"EP-freshwater","unit":"kg P-eq.","values":[{"value":"1,33E-02","module":"A1","scenario":null},{"value":"6,88E-05","module":"A2","scenario":null},{"value":"1,88E-05","module":"A3","scenario":null},{"value":"8,22E-05","module":"A4","scenario":null},{"value":"0,00E+00","module":"B1","scenario":null},{"value":"3,33E-05","module":"C1","scenario":null},{"value":"7,93E-05","module":"C2","scenario":null},{"value":"1,02E-04","module":"C3","scenario":null},{"value":"2,44E-06","module":"C4","scenario":null},{"value":"-5,95E-04","module":"D","scenario":null},{"value":"1,34E-02","module":"A1A3","scenario":null}]},{"parameter":"EP-marine","unit":"kg N-eq.","values":[{"value":"7,86E-02","module":"A1","scenario":null},{"value":"8,52E-03","module":"A2","scenario":null},{"value":"9,39E-03","module":"A3","scenario":null},{"value":"7,29E-03","module":"A4","scenario":null},{"value":"0,00E+00","module":"B1","scenario":null},{"value":"4,23E-02","module":"C1","scenario":null},{"value":"7,03E-03","module":"C2","scenario":null},{"value":"3,85E-03","module":"C3","scenario":null},{"value":"1,20E-03","module":"C4","scenario":null},{"value":"-2,39E-02","module":"D","scenario":null},{"value":"9,65E-02","module":"A1A3","scenario":null}]},{"parameter":"EP-terrestrial","unit":"mol N-eq.","values":[{"value":"8,72E-01","module":"A1","scenario":null},{"value":"9,49E-02","module":"A2","scenario":null},{"value":"1,01E-01","module":"A3","scenario":null},{"value":"8,13E-02","module":"A4","scenario":null},{"value":"0,00E+00","module":"B1","scenario":null},{"value":"4,58E-01","module":"C1","scenario":null},{"value":"7,84E-02","module":"C2","scenario":null},{"value":"4,43E-02","module":"C3","scenario":null},{"value":"1,32E-02","module":"C4","scenario":null},{"value":"-2,69E-01","module":"D","scenario":null},{"value":"1,07E+00","module":"A1A3","scenario":null}]},{"parameter":"GWP-IOBC","unit":"kg CO2-eq.","values":[{"value":"1,31E+02","module":"A1","scenario":null},{"value":"8,72E+00","module":"A2","scenario":null},{"value":"2,94E+00","module":"A3","scenario":null},{"value":"1,03E+01","module":"A4","scenario":null},{"value":"0,00E+00","module":"B1","scenario":null},{"value":"9,16E+00","module":"C1","scenario":null},{"value":"9,98E+00","module":"C2","scenario":null},{"value":"3,01E+00","module":"C3","scenario":null},{"value":"0,00E+00","module":"C4","scenario":null},{"value":"-1,67E+01","module":"D","scenario":null},{"value":"1,43E+02","module":"A1A3","scenario":null}]}],"additional_environmental_impact":[{"parameter":"PM","unit":"disease incidence","values":[{"value":"1,90E-02","module":"A1","scenario":null},{"value":"7,71E-07","module":"A2","scenario":null},{"value":"5,17E-07","module":"A3","scenario":null},{"value":"9,49E-07","module":"A4","scenario":null},{"value":"0,00E+00","module":"B1","scenario":null},{"value":"1,16E-05","module":"C1","scenario":null},{"value":"9,16E-07","module":"C2","scenario":null},{"value":"2,10E-07","module":"C3","scenario":null},{"value":"6,81E-08","module":"C4","scenario":null},{"value":"-1,61E-06","module":"D","scenario":null},{"value":"1,90E-02","module":"A1A3","scenario":null}]},{"parameter":"ETP-fw","unit":"CTUe","values":[{"value":"1,73E+03","module":"A1","scenario":null},{"value":"1,02E+02","module":"A2","scenario":null},{"value":"2,72E+01","module":"A3","scenario":null},{"value":"1,23E+02","module":"A4","scenario":null},{"value":"0,00E+00","module":"B1","scenario":null},{"value":"6,89E+01","module":"C1","scenario":null},{"value":"1,18E+02","module":"C2","scenario":null},{"value":"3,57E+01","module":"C3","scenario":null},{"value":"5,23E+00","module":"C4","scenario":null},{"value":"-5,04E+02","module":"D","scenario":null},{"value":"1,86E+03","module":"A1A3","scenario":null}]},{"parameter":"HTP-c","unit":"CTUh","values":[{"value":"3,19E-07","module":"A1","scenario":null},{"value":"0,00E+00","module":"A2","scenario":null},{"value":"1,70E-09","module":"A3","scenario":null},{"value":"0,00E+00","module":"A4","scenario":null},{"value":"0,00E+00","module":"B1","scenario":null},{"value":"2,29E-09","module":"C1","scenario":null},{"value":"0,00E+00","module":"C2","scenario":null},{"value":"2,28E-09","module":"C3","scenario":null},{"value":"1,53E-10","module":"C4","scenario":null},{"value":"-4,02E-08","module":"D","scenario":null},{"value":"3,21E-07","module":"A1A3","scenario":null}]},{"parameter":"HTP-nc","unit":"CTUh","values":[{"value":"3,18E-06","module":"A1","scenario":null},{"value":"9,52E-08","module":"A2","scenario":null},{"value":"3,92E-08","module":"A3","scenario":null},{"value":"1,19E-07","module":"A4","scenario":null},{"value":"0,00E+00","module":"B1","scenario":null},{"value":"6,41E-08","module":"C1","scenario":null},{"value":"1,14E-07","module":"C2","scenario":null},{"value":"3,20E-08","module":"C3","scenario":null},{"value":"3,06E-09","module":"C4","scenario":null},{"value":"6,64E-07","module":"D","scenario":null},{"value":"3,31E-06","module":"A1A3","scenario":null}]},{"parameter":"SQP","unit":"unitless","values":[{"value":"6,93E+01","module":"A1","scenario":null},{"value":"1,56E+02","module":"A2","scenario":null},{"value":"1,82E+01","module":"A3","scenario":null},{"value":"1,92E+02","module":"A4","scenario":null},{"value":"0,00E+00","module":"B1","scenario":null},{"value":"1,53E+01","module":"C1","scenario":null},{"value":"1,86E+02","module":"C2","scenario":null},{"value":"2,85E+01","module":"C3","scenario":null},{"value":"3,85E+01","module":"C4","scenario":null},{"value":"1,95E+02","module":"D","scenario":null},{"value":"2,44E+02","module":"A1A3","scenario":null}]},{"parameter":"IRP","unit":"kBq U235-eq.","values":[{"value":"2,35E+00","module":"A1","scenario":null},{"value":"6,12E-01","module":"A2","scenario":null},{"value":"1,45E-01","module":"A3","scenario":null},{"value":"7,34E-01","module":"A4","scenario":null},{"value":"0,00E+00","module":"B1","scenario":null},{"value":"5,49E-01","module":"C1","scenario":null},{"value":"7,08E-01","module":"C2","scenario":null},{"value":"8,45E-01","module":"C3","scenario":null},{"value":"4,59E-02","module":"C4","scenario":null},{"value":"-7,82E-01","module":"D","scenario":null},{"value":"3,11E+00","module":"A1A3","scenario":null}]}],"resource_use":[{"parameter":"PERE","unit":"MJ","values":[{"value":"1,25E+02","module":"A1","scenario":null},{"value":"1,77E+00","module":"A2","scenario":null},{"value":"3,27E+01","module":"A3","scenario":null},{"value":"2,11E+00","module":"A4","scenario":null},{"value":"0,00E+00","module":"B1","scenario":null},{"value":"6,87E-01","module":"C1","scenario":null},{"value":"2,04E+00","module":"C2","scenario":null},{"value":"2,59E+01","module":"C3","scenario":null},{"value":"1,63E-01","module":"C4","scenario":null},{"value":"-2,57E+01","module":"D","scenario":null},{"value":"1,60E+02","module":"A1A3","scenario":null}]},{"parameter":"PERM","unit":"MJ","values":[{"value":"1,78E+01","module":"A1","scenario":null},{"value":"0,00E+00","module":"A2","scenario":null},{"value":"0,00E+00","module":"A3","scenario":null},{"value":"0,00E+00","module":"A4","scenario":null},{"value":"0,00E+00","module":"B1","scenario":null},{"value":"0,00E+00","module":"C1","scenario":null},{"value":"0,00E+00","module":"C2","scenario":null},{"value":"0,00E+00","module":"C3","scenario":null},{"value":"0,00E+00","module":"C4","scenario":null},{"value":"0,00E+00","module":"D","scenario":null},{"value":"1,78E+01","module":"A1A3","scenario":null}]},{"parameter":"PERT","unit":"MJ","values":[{"value":"1,43E+02","module":"A1","scenario":null},{"value":"1,77E+00","module":"A2","scenario":null},{"value":"3,27E+01","module":"A3","scenario":null},{"value":"2,11E+00","module":"A4","scenario":null},{"value":"0,00E+00","module":"B1","scenario":null},{"value":"6,87E-01","module":"C1","scenario":null},{"value":"2,04E+00","module":"C2","scenario":null},{"value":"2,59E+01","module":"C3","scenario":null},{"value":"1,63E-01","module":"C4","scenario":null},{"value":"-2,57E+01","module":"D","scenario":null},{"value":"1,78E+02","module":"A1A3","scenario":null}]},{"parameter":"PENRE","unit":"MJ","values":[{"value":"7,59E+02","module":"A1","scenario":null},{"value":"1,40E+02","module":"A2","scenario":null},{"value":"5,22E+01","module":"A3","scenario":null},{"value":"1,68E+02","module":"A4","scenario":null},{"value":"0,00E+00","module":"B1","scenario":null},{"value":"1,26E+02","module":"C1","scenario":null},{"value":"1,62E+02","module":"C2","scenario":null},{"value":"5,04E+01","module":"C3","scenario":null},{"value":"1,06E+01","module":"C4","scenario":null},{"value":"-1,55E+02","module":"D","scenario":null},{"value":"9,51E+02","module":"A1A3","scenario":null}]},{"parameter":"PENRM","unit":"MJ","values":[{"value":"9,03E+01","module":"A1","scenario":null},{"value":"0,00E+00","module":"A2","scenario":null},{"value":"0,00E+00","module":"A3","scenario":null},{"value":"0,00E+00","module":"A4","scenario":null},{"value":"0,00E+00","module":"B1","scenario":null},{"value":"0,00E+00","module":"C1","scenario":null},{"value":"0,00E+00","module":"C2","scenario":null},{"value":"0,00E+00","module":"C3","scenario":null},{"value":"0,00E+00","module":"C4","scenario":null},{"value":"0,00E+00","module":"D","scenario":null},{"value":"9,03E+01","module":"A1A3","scenario":null}]},{"parameter":"PENRT","unit":"MJ","values":[{"value":"8,50E+02","module":"A1","scenario":null},{"value":"1,40E+02","module":"A2","scenario":null},{"value":"5,22E+01","module":"A3","scenario":null},{"value":"1,68E+02","module":"A4","scenario":null},{"value":"0,00E+00","module":"B1","scenario":null},{"value":"1,26E+02","module":"C1","scenario":null},{"value":"1,62E+02","module":"C2","scenario":null},{"value":"5,04E+01","module":"C3","scenario":null},{"value":"1,06E+01","module":"C4","scenario":null},{"value":"-1,55E+02","module":"D","scenario":null},{"value":"1,04E+03","module":"A1A3","scenario":null}]},{"parameter":"SM","unit":"kg","values":[{"value":"8,78E+00","module":"A1","scenario":null},{"value":"0,00E+00","module":"A2","scenario":null},{"value":"2,78E-03","module":"A3","scenario":null},{"value":"0,00E+00","module":"A4","scenario":null},{"value":"0,00E+00","module":"B1","scenario":null},{"value":"0,00E+00","module":"C1","scenario":null},{"value":"0,00E+00","module":"C2","scenario":null},{"value":"0,00E+00","module":"C3","scenario":null},{"value":"0,00E+00","module":"C4","scenario":null},{"value":"0,00E+00","module":"D","scenario":null},{"value":"8,78E+00","module":"A1A3","scenario":null}]},{"parameter":"RSF","unit":"MJ","values":[{"value":"1,46E-01","module":"A1","scenario":null},{"value":"6,38E-02","module":"A2","scenario":null},{"value":"1,05E-02","module":"A3","scenario":null},{"value":"7,39E-02","module":"A4","scenario":null},{"value":"0,00E+00","module":"B1","scenario":null},{"value":"0,00E+00","module":"C1","scenario":null},{"value":"7,12E-02","module":"C2","scenario":null},{"value":"0,00E+00","module":"C3","scenario":null},{"value":"3,36E-03","module":"C4","scenario":null},{"value":"-1,54E-01","module":"D","scenario":null},{"value":"2,20E-01","module":"A1A3","scenario":null}]},{"parameter":"NRSF","unit":"MJ","values":[{"value":"1,45E+00","module":"A1","scenario":null},{"value":"2,09E-01","module":"A2","scenario":null},{"value":"7,22E-02","module":"A3","scenario":null},{"value":"2,48E-01","module":"A4","scenario":null},{"value":"0,00E+00","module":"B1","scenario":null},{"value":"0,00E+00","module":"C1","scenario":null},{"value":"2,39E-01","module":"C2","scenario":null},{"value":"0,00E+00","module":"C3","scenario":null},{"value":"9,66E-03","module":"C4","scenario":null},{"value":"7,36E+00","module":"D","scenario":null},{"value":"1,73E+00","module":"A1A3","scenario":null}]},{"parameter":"FW","unit":"m3","values":[{"value":"1,58E+00","module":"A1","scenario":null},{"value":"1,58E-02","module":"A2","scenario":null},{"value":"9,69E-03","module":"A3","scenario":null},{"value":"1,91E-02","module":"A4","scenario":null},{"value":"0,00E+00","module":"B1","scenario":null},{"value":"6,49E-03","module":"C1","scenario":null},{"value":"1,84E-02","module":"C2","scenario":null},{"value":"8,63E-02","module":"C3","scenario":null},{"value":"1,26E-02","module":"C4","scenario":null},{"value":"-3,25E+00","module":"D","scenario":null},{"value":"1,60E+00","module":"A1A3","scenario":null}]}],"end_of_life_waste":[{"parameter":"HWD","unit":"kg","values":[{"value":"3,02E+00","module":"A1","scenario":null},{"value":"7,60E-03","module":"A2","scenario":null},{"value":"7,70E-02","module":"A3","scenario":null},{"value":"9,19E-03","module":"A4","scenario":null},{"value":"0,00E+00","module":"B1","scenario":null},{"value":"3,71E-03","module":"C1","scenario":null},{"value":"8,86E-03","module":"C2","scenario":null},{"value":"5,03E-03","module":"C3","scenario":null},{"value":"0,00E+00","module":"C4","scenario":null},{"value":"-5,98E-02","module":"D","scenario":null},{"value":"3,10E+00","module":"A1A3","scenario":null}]},{"parameter":"NHWD","unit":"kg","values":[{"value":"6,31E+01","module":"A1","scenario":null},{"value":"1,17E+01","module":"A2","scenario":null},{"value":"2,18E+01","module":"A3","scenario":null},{"value":"1,46E+01","module":"A4","scenario":null},{"value":"0,00E+00","module":"B1","scenario":null},{"value":"1,49E-01","module":"C1","scenario":null},{"value":"1,41E+01","module":"C2","scenario":null},{"value":"1,59E-01","module":"C3","scenario":null},{"value":"7,65E+01","module":"C4","scenario":null},{"value":"-3,68E+00","module":"D","scenario":null},{"value":"9,65E+01","module":"A1A3","scenario":null}]},{"parameter":"RWD","unit":"kg","values":[{"value":"9,93E-03","module":"A1","scenario":null},{"value":"9,57E-04","module":"A2","scenario":null},{"value":"2,08E-04","module":"A3","scenario":null},{"value":"1,15E-03","module":"A4","scenario":null},{"value":"0,00E+00","module":"B1","scenario":null},{"value":"8,75E-04","module":"C1","scenario":null},{"value":"1,11E-03","module":"C2","scenario":null},{"value":"5,33E-04","module":"C3","scenario":null},{"value":"0,00E+00","module":"C4","scenario":null},{"value":"-6,78E-04","module":"D","scenario":null},{"value":"1,11E-02","module":"A1A3","scenario":null}]}],"end_of_life_flow":[{"parameter":"CRU","unit":"kg","values":[{"value":"2,75E+00","module":"A1","scenario":null},{"value":"0,00E+00","module":"A2","scenario":null},{"value":"0,00E+00","module":"A3","scenario":null},{"value":"0,00E+00","module":"A4","scenario":null},{"value":"0,00E+00","module":"B1","scenario":null},{"value":"0,00E+00","module":"C1","scenario":null},{"value":"0,00E+00","module":"C2","scenario":null},{"value":"0,00E+00","module":"C3","scenario":null},{"value":"0,00E+00","module":"C4","scenario":null},{"value":"0,00E+00","module":"D","scenario":null},{"value":"2,75E+00","module":"A1A3","scenario":null}]},{"parameter":"MFR","unit":"kg","values":[{"value":"2,91E+00","module":"A1","scenario":null},{"value":"0,00E+00","module":"A2","scenario":null},{"value":"1,69E+01","module":"A3","scenario":null},{"value":"0,00E+00","module":"A4","scenario":null},{"value":"0,00E+00","module":"B1","scenario":null},{"value":"0,00E+00","module":"C1","scenario":null},{"value":"0,00E+00","module":"C2","scenario":null},{"value":"2,28E+03","module":"C3","scenario":null},{"value":"0,00E+00","module":"C4","scenario":null},{"value":"-4,17E-03","module":"D","scenario":null},{"value":"1,98E+01","module":"A1A3","scenario":null}]},{"parameter":"MER","unit":"kg","values":[{"value":"6,61E-01","module":"A1","scenario":null},{"value":"0,00E+00","module":"A2","scenario":null},{"value":"2,91E-05","module":"A3","scenario":null},{"value":"0,00E+00","module":"A4","scenario":null},{"value":"0,00E+00","module":"B1","scenario":null},{"value":"0,00E+00","module":"C1","scenario":null},{"value":"0,00E+00","module":"C2","scenario":null},{"value":"0,00E+00","module":"C3","scenario":null},{"value":"0,00E+00","module":"C4","scenario":null},{"value":"-1,56E-01","module":"D","scenario":null},{"value":"6,61E-01","module":"A1A3","scenario":null}]},{"parameter":"EEE","unit":"MJ","values":[{"value":"5,30E-03","module":"A1","scenario":null},{"value":"0,00E+00","module":"A2","scenario":null},{"value":"4,90E+00","module":"A3","scenario":null},{"value":"0,00E+00","module":"A4","scenario":null},{"value":"0,00E+00","module":"B1","scenario":null},{"value":"0,00E+00","module":"C1","scenario":null},{"value":"0,00E+00","module":"C2","scenario":null},{"value":"0,00E+00","module":"C3","scenario":null},{"value":"0,00E+00","module":"C4","scenario":null},{"value":"-3,76E-02","module":"D","scenario":null},{"value":"4,91E+00","module":"A1A3","scenario":null}]},{"parameter":"EET","unit":"MJ","values":[{"value":"8,02E-02","module":"A1","scenario":null},{"value":"0,00E+00","module":"A2","scenario":null},{"value":"7,41E+01","module":"A3","scenario":null},{"value":"0,00E+00","module":"A4","scenario":null},{"value":"0,00E+00","module":"B1","scenario":null},{"value":"0,00E+00","module":"C1","scenario":null},{"value":"0,00E+00","module":"C2","scenario":null},{"value":"0,00E+00","module":"C3","scenario":null},{"value":"0,00E+00","module":"C4","scenario":null},{"value":"-5,70E-01","module":"D","scenario":null},{"value":"7,42E+01","module":"A1A3","scenario":null}]}]}