{"product_name":"Hollowcore Norrt\u00e4lje Biobetong 1","epd_id":"NEPD-5400-4711-EN","compliance":["EN 15804+A2","ISO 14025","ISO 21930"],"producer_name":"Kynningsrud Prefab AB","environmental_impact":[{"parameter":"GWP-total","unit":"kg CO2-eq.","values":[{"value":"1,13E+02","module":"A1","scenario":null},{"value":"3,03E+00","module":"A2","scenario":null},{"value":"3,45E+00","module":"A3","scenario":null},{"value":"7,41E+00","module":"A4","scenario":null},{"value":"3,08E+00","module":"A5","scenario":null},{"value":"7,08E+00","module":"C1","scenario":null},{"value":"7,41E+00","module":"C2","scenario":null},{"value":"0,00E+00","module":"C3","scenario":null},{"value":"1,64E-02","module":"C4","scenario":null},{"value":"-4,14E+00","module":"D","scenario":null},{"value":"1,19E+02","module":"A1A3","scenario":null}]},{"parameter":"GWP-fossil","unit":"kg CO2-eq.","values":[{"value":"1,12E+02","module":"A1","scenario":null},{"value":"3,02E+00","module":"A2","scenario":null},{"value":"3,43E+00","module":"A3","scenario":null},{"value":"7,40E+00","module":"A4","scenario":null},{"value":"3,08E+00","module":"A5","scenario":null},{"value":"7,08E+00","module":"C1","scenario":null},{"value":"7,40E+00","module":"C2","scenario":null},{"value":"0,00E+00","module":"C3","scenario":null},{"value":"1,64E-02","module":"C4","scenario":null},{"value":"-4,14E+00","module":"D","scenario":null},{"value":"1,18E+02","module":"A1A3","scenario":null}]},{"parameter":"GWP-biogenic","unit":"kg CO2-eq.","values":[{"value":"6,81E-01","module":"A1","scenario":null},{"value":"1,20E-03","module":"A2","scenario":null},{"value":"1,94E-02","module":"A3","scenario":null},{"value":"3,17E-03","module":"A4","scenario":null},{"value":"5,76E-04","module":"A5","scenario":null},{"value":"1,33E-03","module":"C1","scenario":null},{"value":"3,17E-03","module":"C2","scenario":null},{"value":"0,00E+00","module":"C3","scenario":null},{"value":"1,39E-05","module":"C4","scenario":null},{"value":"-2,28E-03","module":"D","scenario":null},{"value":"7,02E-01","module":"A1A3","scenario":null}]},{"parameter":"GWP-luluc","unit":"kg CO2-eq.","values":[{"value":"7,77E-02","module":"A1","scenario":null},{"value":"9,57E-04","module":"A2","scenario":null},{"value":"1,90E-03","module":"A3","scenario":null},{"value":"2,26E-03","module":"A4","scenario":null},{"value":"2,42E-04","module":"A5","scenario":null},{"value":"5,58E-04","module":"C1","scenario":null},{"value":"2,26E-03","module":"C2","scenario":null},{"value":"0,00E+00","module":"C3","scenario":null},{"value":"3,21E-06","module":"C4","scenario":null},{"value":"-1,85E-03","module":"D","scenario":null},{"value":"8,06E-02","module":"A1A3","scenario":null}]},{"parameter":"ODP","unit":"kg CFC 11-eq.","values":[{"value":"2,97E-06","module":"A1","scenario":null},{"value":"7,09E-07","module":"A2","scenario":null},{"value":"6,56E-07","module":"A3","scenario":null},{"value":"1,79E-06","module":"A4","scenario":null},{"value":"6,64E-07","module":"A5","scenario":null},{"value":"1,53E-06","module":"C1","scenario":null},{"value":"1,79E-06","module":"C2","scenario":null},{"value":"0,00E+00","module":"C3","scenario":null},{"value":"7,98E-09","module":"C4","scenario":null},{"value":"-1,31E-07","module":"D","scenario":null},{"value":"4,34E-06","module":"A1A3","scenario":null}]},{"parameter":"AP","unit":"mol H+-eq.","values":[{"value":"2,61E-01","module":"A1","scenario":null},{"value":"2,14E-02","module":"A2","scenario":null},{"value":"3,20E-02","module":"A3","scenario":null},{"value":"2,38E-02","module":"A4","scenario":null},{"value":"3,22E-02","module":"A5","scenario":null},{"value":"7,40E-02","module":"C1","scenario":null},{"value":"2,38E-02","module":"C2","scenario":null},{"value":"0,00E+00","module":"C3","scenario":null},{"value":"1,60E-04","module":"C4","scenario":null},{"value":"-2,06E-02","module":"D","scenario":null},{"value":"3,14E-01","module":"A1A3","scenario":null}]},{"parameter":"POCP","unit":"kg NMVOC-eq.","values":[{"value":"2,63E-01","module":"A1","scenario":null},{"value":"1,65E-02","module":"A2","scenario":null},{"value":"4,01E-02","module":"A3","scenario":null},{"value":"2,29E-02","module":"A4","scenario":null},{"value":"4,28E-02","module":"A5","scenario":null},{"value":"9,86E-02","module":"C1","scenario":null},{"value":"2,29E-02","module":"C2","scenario":null},{"value":"0,00E+00","module":"C3","scenario":null},{"value":"1,89E-04","module":"C4","scenario":null},{"value":"-2,07E-02","module":"D","scenario":null},{"value":"3,20E-01","module":"A1A3","scenario":null}]},{"parameter":"ADPE","unit":"kg Sb-eq.","values":[{"value":"1,01E-03","module":"A1","scenario":null},{"value":"4,80E-05","module":"A2","scenario":null},{"value":"2,75E-05","module":"A3","scenario":null},{"value":"1,32E-04","module":"A4","scenario":null},{"value":"4,72E-06","module":"A5","scenario":null},{"value":"1,09E-05","module":"C1","scenario":null},{"value":"1,32E-04","module":"C2","scenario":null},{"value":"0,00E+00","module":"C3","scenario":null},{"value":"1,45E-07","module":"C4","scenario":null},{"value":"-7,14E-05","module":"D","scenario":null},{"value":"1,09E-03","module":"A1A3","scenario":null}]},{"parameter":"ADPF","unit":"MJ","values":[{"value":"5,59E+02","module":"A1","scenario":null},{"value":"4,77E+01","module":"A2","scenario":null},{"value":"4,44E+01","module":"A3","scenario":null},{"value":"1,20E+02","module":"A4","scenario":null},{"value":"4,23E+01","module":"A5","scenario":null},{"value":"9,74E+01","module":"C1","scenario":null},{"value":"1,20E+02","module":"C2","scenario":null},{"value":"0,00E+00","module":"C3","scenario":null},{"value":"5,29E-01","module":"C4","scenario":null},{"value":"-3,48E+01","module":"D","scenario":null},{"value":"6,52E+02","module":"A1A3","scenario":null}]},{"parameter":"WDP","unit":"m3 world-eq.","values":[{"value":"2,14E+03","module":"A1","scenario":null},{"value":"3,35E+01","module":"A2","scenario":null},{"value":"6,67E+02","module":"A3","scenario":null},{"value":"9,22E+01","module":"A4","scenario":null},{"value":"8,99E+00","module":"A5","scenario":null},{"value":"2,07E+01","module":"C1","scenario":null},{"value":"9,22E+01","module":"C2","scenario":null},{"value":"0,00E+00","module":"C3","scenario":null},{"value":"1,11E+00","module":"C4","scenario":null},{"value":"2,15E+02","module":"D","scenario":null},{"value":"2,84E+03","module":"A1A3","scenario":null}]},{"parameter":"EP-freshwater","unit":"kg P-eq.","values":[{"value":"1,97E-02","module":"A1","scenario":null},{"value":"2,18E-05","module":"A2","scenario":null},{"value":"4,00E-05","module":"A3","scenario":null},{"value":"5,89E-05","module":"A4","scenario":null},{"value":"1,12E-05","module":"A5","scenario":null},{"value":"2,58E-05","module":"C1","scenario":null},{"value":"5,89E-05","module":"C2","scenario":null},{"value":"0,00E+00","module":"C3","scenario":null},{"value":"1,22E-07","module":"C4","scenario":null},{"value":"-2,55E-04","module":"D","scenario":null},{"value":"1,97E-02","module":"A1A3","scenario":null}]},{"parameter":"EP-marine","unit":"kg N-eq.","values":[{"value":"3,55E-02","module":"A1","scenario":null},{"value":"4,76E-03","module":"A2","scenario":null},{"value":"1,32E-02","module":"A3","scenario":null},{"value":"5,22E-03","module":"A4","scenario":null},{"value":"1,42E-02","module":"A5","scenario":null},{"value":"3,27E-02","module":"C1","scenario":null},{"value":"5,22E-03","module":"C2","scenario":null},{"value":"0,00E+00","module":"C3","scenario":null},{"value":"6,00E-05","module":"C4","scenario":null},{"value":"-4,25E-03","module":"D","scenario":null},{"value":"5,35E-02","module":"A1A3","scenario":null}]},{"parameter":"EP-terrestrial","unit":"mol N-eq.","values":[{"value":"8,03E-01","module":"A1","scenario":null},{"value":"5,33E-02","module":"A2","scenario":null},{"value":"1,45E-01","module":"A3","scenario":null},{"value":"5,82E-02","module":"A4","scenario":null},{"value":"1,56E-01","module":"A5","scenario":null},{"value":"3,56E-01","module":"C1","scenario":null},{"value":"5,82E-02","module":"C2","scenario":null},{"value":"0,00E+00","module":"C3","scenario":null},{"value":"6,61E-04","module":"C4","scenario":null},{"value":"-4,35E-02","module":"D","scenario":null},{"value":"1,00E+00","module":"A1A3","scenario":null}]},{"parameter":"GWP-IOBC","unit":"kg CO2-eq.","values":[{"value":"1,22E+02","module":"A1","scenario":null},{"value":"3,03E+00","module":"A2","scenario":null},{"value":"3,10E+00","module":"A3","scenario":null},{"value":"7,41E+00","module":"A4","scenario":null},{"value":"3,08E+00","module":"A5","scenario":null},{"value":"7,08E+00","module":"C1","scenario":null},{"value":"7,41E+00","module":"C2","scenario":null},{"value":"0,00E+00","module":"C3","scenario":null},{"value":"0,00E+00","module":"C4","scenario":null},{"value":"-6,20E+00","module":"D","scenario":null},{"value":"1,28E+02","module":"A1A3","scenario":null}]}],"additional_environmental_impact":[{"parameter":"PM","unit":"disease incidence","values":[{"value":"2,27E-02","module":"A1","scenario":null},{"value":"2,38E-07","module":"A2","scenario":null},{"value":"7,93E-07","module":"A3","scenario":null},{"value":"6,80E-07","module":"A4","scenario":null},{"value":"8,51E-07","module":"A5","scenario":null},{"value":"5,92E-06","module":"C1","scenario":null},{"value":"6,80E-07","module":"C2","scenario":null},{"value":"0,00E+00","module":"C3","scenario":null},{"value":"3,41E-09","module":"C4","scenario":null},{"value":"-3,43E-07","module":"D","scenario":null},{"value":"2,27E-02","module":"A1A3","scenario":null}]},{"parameter":"ETP-fw","unit":"CTUe","values":[{"value":"7,49E+02","module":"A1","scenario":null},{"value":"3,37E+01","module":"A2","scenario":null},{"value":"4,49E+01","module":"A3","scenario":null},{"value":"8,79E+01","module":"A4","scenario":null},{"value":"2,31E+01","module":"A5","scenario":null},{"value":"5,32E+01","module":"C1","scenario":null},{"value":"8,79E+01","module":"C2","scenario":null},{"value":"0,00E+00","module":"C3","scenario":null},{"value":"2,62E-01","module":"C4","scenario":null},{"value":"-2,31E+02","module":"D","scenario":null},{"value":"8,28E+02","module":"A1A3","scenario":null}]},{"parameter":"HTP-c","unit":"CTUh","values":[{"value":"4,10E-07","module":"A1","scenario":null},{"value":"0,00E+00","module":"A2","scenario":null},{"value":"2,18E-09","module":"A3","scenario":null},{"value":"0,00E+00","module":"A4","scenario":null},{"value":"8,98E-10","module":"A5","scenario":null},{"value":"1,90E-09","module":"C1","scenario":null},{"value":"0,00E+00","module":"C2","scenario":null},{"value":"0,00E+00","module":"C3","scenario":null},{"value":"8,00E-12","module":"C4","scenario":null},{"value":"-1,99E-08","module":"D","scenario":null},{"value":"4,12E-07","module":"A1A3","scenario":null}]},{"parameter":"HTP-nc","unit":"CTUh","values":[{"value":"4,35E-06","module":"A1","scenario":null},{"value":"2,97E-08","module":"A2","scenario":null},{"value":"4,44E-08","module":"A3","scenario":null},{"value":"8,50E-08","module":"A4","scenario":null},{"value":"2,13E-08","module":"A5","scenario":null},{"value":"4,93E-08","module":"C1","scenario":null},{"value":"8,50E-08","module":"C2","scenario":null},{"value":"0,00E+00","module":"C3","scenario":null},{"value":"1,53E-10","module":"C4","scenario":null},{"value":"4,33E-07","module":"D","scenario":null},{"value":"4,43E-06","module":"A1A3","scenario":null}]},{"parameter":"SQP","unit":"unitless","values":[{"value":"2,22E+02","module":"A1","scenario":null},{"value":"4,89E+01","module":"A2","scenario":null},{"value":"9,25E+00","module":"A3","scenario":null},{"value":"1,38E+02","module":"A4","scenario":null},{"value":"5,37E+00","module":"A5","scenario":null},{"value":"1,21E+01","module":"C1","scenario":null},{"value":"1,38E+02","module":"C2","scenario":null},{"value":"0,00E+00","module":"C3","scenario":null},{"value":"1,93E+00","module":"C4","scenario":null},{"value":"-2,60E+00","module":"D","scenario":null},{"value":"2,80E+02","module":"A1A3","scenario":null}]},{"parameter":"IRP","unit":"kBq U235-eq.","values":[{"value":"5,08E+03","module":"A1","scenario":null},{"value":"2,08E-01","module":"A2","scenario":null},{"value":"2,41E-01","module":"A3","scenario":null},{"value":"5,26E-01","module":"A4","scenario":null},{"value":"1,81E-01","module":"A5","scenario":null},{"value":"4,21E-01","module":"C1","scenario":null},{"value":"5,26E-01","module":"C2","scenario":null},{"value":"0,00E+00","module":"C3","scenario":null},{"value":"2,30E-03","module":"C4","scenario":null},{"value":"1,49E-02","module":"D","scenario":null},{"value":"5,08E+03","module":"A1A3","scenario":null}]}],"resource_use":[{"parameter":"PERE","unit":"MJ","values":[{"value":"8,33E+01","module":"A1","scenario":null},{"value":"5,57E-01","module":"A2","scenario":null},{"value":"4,85E+01","module":"A3","scenario":null},{"value":"1,51E+00","module":"A4","scenario":null},{"value":"2,29E-01","module":"A5","scenario":null},{"value":"5,29E-01","module":"C1","scenario":null},{"value":"1,51E+00","module":"C2","scenario":null},{"value":"0,00E+00","module":"C3","scenario":null},{"value":"8,14E-03","module":"C4","scenario":null},{"value":"-2,83E+00","module":"D","scenario":null},{"value":"1,32E+02","module":"A1A3","scenario":null}]},{"parameter":"PERM","unit":"MJ","values":[{"value":"1,74E-01","module":"A1","scenario":null},{"value":"0,00E+00","module":"A2","scenario":null},{"value":"0,00E+00","module":"A3","scenario":null},{"value":"0,00E+00","module":"A4","scenario":null},{"value":"0,00E+00","module":"A5","scenario":null},{"value":"0,00E+00","module":"C1","scenario":null},{"value":"0,00E+00","module":"C2","scenario":null},{"value":"0,00E+00","module":"C3","scenario":null},{"value":"0,00E+00","module":"C4","scenario":null},{"value":"0,00E+00","module":"D","scenario":null},{"value":"1,74E-01","module":"A1A3","scenario":null}]},{"parameter":"PERT","unit":"MJ","values":[{"value":"8,35E+01","module":"A1","scenario":null},{"value":"5,57E-01","module":"A2","scenario":null},{"value":"4,85E+01","module":"A3","scenario":null},{"value":"1,51E+00","module":"A4","scenario":null},{"value":"2,29E-01","module":"A5","scenario":null},{"value":"5,29E-01","module":"C1","scenario":null},{"value":"1,51E+00","module":"C2","scenario":null},{"value":"0,00E+00","module":"C3","scenario":null},{"value":"8,14E-03","module":"C4","scenario":null},{"value":"-2,83E+00","module":"D","scenario":null},{"value":"1,33E+02","module":"A1A3","scenario":null}]},{"parameter":"PENRE","unit":"MJ","values":[{"value":"6,56E+02","module":"A1","scenario":null},{"value":"4,77E+01","module":"A2","scenario":null},{"value":"4,44E+01","module":"A3","scenario":null},{"value":"1,20E+02","module":"A4","scenario":null},{"value":"4,23E+01","module":"A5","scenario":null},{"value":"9,74E+01","module":"C1","scenario":null},{"value":"1,20E+02","module":"C2","scenario":null},{"value":"0,00E+00","module":"C3","scenario":null},{"value":"5,29E-01","module":"C4","scenario":null},{"value":"-3,48E+01","module":"D","scenario":null},{"value":"7,48E+02","module":"A1A3","scenario":null}]},{"parameter":"PENRM","unit":"MJ","values":[{"value":"8,61E+00","module":"A1","scenario":null},{"value":"0,00E+00","module":"A2","scenario":null},{"value":"0,00E+00","module":"A3","scenario":null},{"value":"0,00E+00","module":"A4","scenario":null},{"value":"0,00E+00","module":"A5","scenario":null},{"value":"0,00E+00","module":"C1","scenario":null},{"value":"0,00E+00","module":"C2","scenario":null},{"value":"0,00E+00","module":"C3","scenario":null},{"value":"0,00E+00","module":"C4","scenario":null},{"value":"0,00E+00","module":"D","scenario":null},{"value":"8,61E+00","module":"A1A3","scenario":null}]},{"parameter":"PENRT","unit":"MJ","values":[{"value":"6,64E+02","module":"A1","scenario":null},{"value":"4,77E+01","module":"A2","scenario":null},{"value":"4,44E+01","module":"A3","scenario":null},{"value":"1,20E+02","module":"A4","scenario":null},{"value":"4,23E+01","module":"A5","scenario":null},{"value":"9,74E+01","module":"C1","scenario":null},{"value":"1,20E+02","module":"C2","scenario":null},{"value":"0,00E+00","module":"C3","scenario":null},{"value":"5,29E-01","module":"C4","scenario":null},{"value":"-3,48E+01","module":"D","scenario":null},{"value":"7,56E+02","module":"A1A3","scenario":null}]},{"parameter":"SM","unit":"kg","values":[{"value":"3,61E+01","module":"A1","scenario":null},{"value":"0,00E+00","module":"A2","scenario":null},{"value":"0,00E+00","module":"A3","scenario":null},{"value":"0,00E+00","module":"A4","scenario":null},{"value":"0,00E+00","module":"A5","scenario":null},{"value":"0,00E+00","module":"C1","scenario":null},{"value":"0,00E+00","module":"C2","scenario":null},{"value":"0,00E+00","module":"C3","scenario":null},{"value":"0,00E+00","module":"C4","scenario":null},{"value":"0,00E+00","module":"D","scenario":null},{"value":"3,61E+01","module":"A1A3","scenario":null}]},{"parameter":"RSF","unit":"MJ","values":[{"value":"7,80E+01","module":"A1","scenario":null},{"value":"1,96E-02","module":"A2","scenario":null},{"value":"5,28E-02","module":"A3","scenario":null},{"value":"5,29E-02","module":"A4","scenario":null},{"value":"5,63E-03","module":"A5","scenario":null},{"value":"5,63E-03","module":"C1","scenario":null},{"value":"5,29E-02","module":"C2","scenario":null},{"value":"0,00E+00","module":"C3","scenario":null},{"value":"1,68E-04","module":"C4","scenario":null},{"value":"1,49E-01","module":"D","scenario":null},{"value":"7,81E+01","module":"A1A3","scenario":null}]},{"parameter":"NRSF","unit":"MJ","values":[{"value":"1,28E+02","module":"A1","scenario":null},{"value":"6,93E-02","module":"A2","scenario":null},{"value":"2,20E-01","module":"A3","scenario":null},{"value":"1,77E-01","module":"A4","scenario":null},{"value":"8,29E-02","module":"A5","scenario":null},{"value":"8,29E-02","module":"C1","scenario":null},{"value":"1,77E-01","module":"C2","scenario":null},{"value":"0,00E+00","module":"C3","scenario":null},{"value":"4,84E-04","module":"C4","scenario":null},{"value":"4,35E+00","module":"D","scenario":null},{"value":"1,28E+02","module":"A1A3","scenario":null}]},{"parameter":"FW","unit":"m3","values":[{"value":"5,97E-01","module":"A1","scenario":null},{"value":"4,95E-03","module":"A2","scenario":null},{"value":"4,49E-01","module":"A3","scenario":null},{"value":"1,37E-02","module":"A4","scenario":null},{"value":"2,18E-03","module":"A5","scenario":null},{"value":"5,01E-03","module":"C1","scenario":null},{"value":"1,37E-02","module":"C2","scenario":null},{"value":"0,00E+00","module":"C3","scenario":null},{"value":"6,30E-04","module":"C4","scenario":null},{"value":"-8,71E-03","module":"D","scenario":null},{"value":"1,05E+00","module":"A1A3","scenario":null}]}],"end_of_life_waste":[{"parameter":"HWD","unit":"kg","values":[{"value":"4,35E-02","module":"A1","scenario":null},{"value":"2,48E-03","module":"A2","scenario":null},{"value":"2,60E-01","module":"A3","scenario":null},{"value":"6,58E-03","module":"A4","scenario":null},{"value":"1,25E-03","module":"A5","scenario":null},{"value":"2,87E-03","module":"C1","scenario":null},{"value":"6,58E-03","module":"C2","scenario":null},{"value":"0,00E+00","module":"C3","scenario":null},{"value":"0,00E+00","module":"C4","scenario":null},{"value":"-2,15E-02","module":"D","scenario":null},{"value":"3,06E-01","module":"A1A3","scenario":null}]},{"parameter":"NHWD","unit":"kg","values":[{"value":"5,06E+02","module":"A1","scenario":null},{"value":"3,67E+00","module":"A2","scenario":null},{"value":"2,60E+00","module":"A3","scenario":null},{"value":"1,05E+01","module":"A4","scenario":null},{"value":"5,01E-02","module":"A5","scenario":null},{"value":"1,15E-01","module":"C1","scenario":null},{"value":"1,05E+01","module":"C2","scenario":null},{"value":"0,00E+00","module":"C3","scenario":null},{"value":"3,83E+00","module":"C4","scenario":null},{"value":"-1,69E+00","module":"D","scenario":null},{"value":"5,12E+02","module":"A1A3","scenario":null}]},{"parameter":"RWD","unit":"kg","values":[{"value":"3,04E-03","module":"A1","scenario":null},{"value":"3,27E-04","module":"A2","scenario":null},{"value":"3,08E-04","module":"A3","scenario":null},{"value":"8,21E-04","module":"A4","scenario":null},{"value":"2,94E-04","module":"A5","scenario":null},{"value":"6,76E-04","module":"C1","scenario":null},{"value":"8,21E-04","module":"C2","scenario":null},{"value":"0,00E+00","module":"C3","scenario":null},{"value":"0,00E+00","module":"C4","scenario":null},{"value":"1,14E-05","module":"D","scenario":null},{"value":"3,67E-03","module":"A1A3","scenario":null}]}],"end_of_life_flow":[{"parameter":"CRU","unit":"kg","values":[{"value":"6,31E-04","module":"A1","scenario":null},{"value":"0,00E+00","module":"A2","scenario":null},{"value":"0,00E+00","module":"A3","scenario":null},{"value":"0,00E+00","module":"A4","scenario":null},{"value":"0,00E+00","module":"A5","scenario":null},{"value":"0,00E+00","module":"C1","scenario":null},{"value":"0,00E+00","module":"C2","scenario":null},{"value":"0,00E+00","module":"C3","scenario":null},{"value":"0,00E+00","module":"C4","scenario":null},{"value":"0,00E+00","module":"D","scenario":null},{"value":"6,31E-04","module":"A1A3","scenario":null}]},{"parameter":"MFR","unit":"kg","values":[{"value":"1,30E-01","module":"A1","scenario":null},{"value":"0,00E+00","module":"A2","scenario":null},{"value":"2,29E+00","module":"A3","scenario":null},{"value":"0,00E+00","module":"A4","scenario":null},{"value":"0,00E+00","module":"A5","scenario":null},{"value":"0,00E+00","module":"C1","scenario":null},{"value":"0,00E+00","module":"C2","scenario":null},{"value":"7,77E+00","module":"C3","scenario":null},{"value":"0,00E+00","module":"C4","scenario":null},{"value":"0,00E+00","module":"D","scenario":null},{"value":"2,42E+00","module":"A1A3","scenario":null}]},{"parameter":"MER","unit":"kg","values":[{"value":"2,28E-03","module":"A1","scenario":null},{"value":"0,00E+00","module":"A2","scenario":null},{"value":"4,05E-05","module":"A3","scenario":null},{"value":"0,00E+00","module":"A4","scenario":null},{"value":"0,00E+00","module":"A5","scenario":null},{"value":"0,00E+00","module":"C1","scenario":null},{"value":"0,00E+00","module":"C2","scenario":null},{"value":"0,00E+00","module":"C3","scenario":null},{"value":"0,00E+00","module":"C4","scenario":null},{"value":"0,00E+00","module":"D","scenario":null},{"value":"2,32E-03","module":"A1A3","scenario":null}]},{"parameter":"EEE","unit":"MJ","values":[{"value":"3,81E-02","module":"A1","scenario":null},{"value":"0,00E+00","module":"A2","scenario":null},{"value":"2,56E-01","module":"A3","scenario":null},{"value":"0,00E+00","module":"A4","scenario":null},{"value":"0,00E+00","module":"A5","scenario":null},{"value":"0,00E+00","module":"C1","scenario":null},{"value":"0,00E+00","module":"C2","scenario":null},{"value":"0,00E+00","module":"C3","scenario":null},{"value":"0,00E+00","module":"C4","scenario":null},{"value":"0,00E+00","module":"D","scenario":null},{"value":"2,94E-01","module":"A1A3","scenario":null}]},{"parameter":"EET","unit":"MJ","values":[{"value":"5,76E-01","module":"A1","scenario":null},{"value":"0,00E+00","module":"A2","scenario":null},{"value":"3,87E+00","module":"A3","scenario":null},{"value":"0,00E+00","module":"A4","scenario":null},{"value":"0,00E+00","module":"A5","scenario":null},{"value":"0,00E+00","module":"C1","scenario":null},{"value":"0,00E+00","module":"C2","scenario":null},{"value":"0,00E+00","module":"C3","scenario":null},{"value":"0,00E+00","module":"C4","scenario":null},{"value":"0,00E+00","module":"D","scenario":null},{"value":"4,44E+00","module":"A1A3","scenario":null}]}]}