{"product_name":"Cody stol med fire bein","epd_id":"NEPD-3358-1987-NO","compliance":["EN 15804","ISO 14025","ISO 21930"],"producer_name":"Sykkylven St\u00e5l AS","environmental_impact":[{"parameter":"GWP-total","unit":"kg CO2-eq.","values":[{"value":"1,22E+01","module":"A1","scenario":null},{"value":"5,36E-01","module":"A2","scenario":null},{"value":"1,28E+00","module":"A3","scenario":null},{"value":"2,63E-01","module":"A4","scenario":null},{"value":"1,40E+01","module":"A1A3","scenario":null}]},{"parameter":"ODP","unit":"kg CFC 11-eq.","values":[{"value":"6,89E-07","module":"A1","scenario":null},{"value":"9,49E-08","module":"A2","scenario":null},{"value":"1,52E-07","module":"A3","scenario":null},{"value":"4,95E-08","module":"A4","scenario":null},{"value":"9,36E-07","module":"A1A3","scenario":null}]},{"parameter":"AP","unit":"kg SO2-eq.","values":[{"value":"4,87E-02","module":"A1","scenario":null},{"value":"9,94E-03","module":"A2","scenario":null},{"value":"4,33E-03","module":"A3","scenario":null},{"value":"6,18E-04","module":"A4","scenario":null},{"value":"6,29E-02","module":"A1A3","scenario":null}]},{"parameter":"EP","unit":"kg Phosphat-eq.","values":[{"value":"9,44E-03","module":"A1","scenario":null},{"value":"8,68E-04","module":"A2","scenario":null},{"value":"7,78E-04","module":"A3","scenario":null},{"value":"8,11E-05","module":"A4","scenario":null},{"value":"1,11E-02","module":"A1A3","scenario":null}]},{"parameter":"POCP","unit":"kg Ethen-eq.","values":[{"value":"4,67E-03","module":"A1","scenario":null},{"value":"3,27E-04","module":"A2","scenario":null},{"value":"3,46E-04","module":"A3","scenario":null},{"value":"3,98E-05","module":"A4","scenario":null},{"value":"5,35E-03","module":"A1A3","scenario":null}]},{"parameter":"ADPE","unit":"kg Sb-eq.","values":[{"value":"7,61E-05","module":"A1","scenario":null},{"value":"3,31E-07","module":"A2","scenario":null},{"value":"8,50E-06","module":"A3","scenario":null},{"value":"8,17E-07","module":"A4","scenario":null},{"value":"8,49E-05","module":"A1A3","scenario":null}]},{"parameter":"ADPF","unit":"MJ","values":[{"value":"1,50E+02","module":"A1","scenario":null},{"value":"7,41E+00","module":"A2","scenario":null},{"value":"1,52E+01","module":"A3","scenario":null},{"value":"3,97E+00","module":"A4","scenario":null},{"value":"1,73E+02","module":"A1A3","scenario":null}]}],"additional_environmental_impact":[],"resource_use":[{"parameter":"PERE","unit":"MJ","values":[{"value":"2,39E+01","module":"A1","scenario":null},{"value":"1,70E-01","module":"A2","scenario":null},{"value":"5,05E+01","module":"A3","scenario":null},{"value":"5,86E-02","module":"A4","scenario":null},{"value":"7,46E+01","module":"A1A3","scenario":null}]},{"parameter":"PERM","unit":"MJ","values":[{"value":"5,79E+00","module":"A1","scenario":null},{"value":"0,00E+00","module":"A2","scenario":null},{"value":"0,00E+00","module":"A3","scenario":null},{"value":"0,00E+00","module":"A4","scenario":null},{"value":"5,79E+00","module":"A1A3","scenario":null}]},{"parameter":"PERT","unit":"MJ","values":[{"value":"2,97E+01","module":"A1","scenario":null},{"value":"1,70E-01","module":"A2","scenario":null},{"value":"5,05E+01","module":"A3","scenario":null},{"value":"5,86E-02","module":"A4","scenario":null},{"value":"8,04E+01","module":"A1A3","scenario":null}]},{"parameter":"PENRE","unit":"MJ","values":[{"value":"1,82E+02","module":"A1","scenario":null},{"value":"7,73E+00","module":"A2","scenario":null},{"value":"2,06E+01","module":"A3","scenario":null},{"value":"4,07E+00","module":"A4","scenario":null},{"value":"2,11E+02","module":"A1A3","scenario":null}]},{"parameter":"PENRM","unit":"MJ","values":[{"value":"8,35E+01","module":"A1","scenario":null},{"value":"0,00E+00","module":"A2","scenario":null},{"value":"0,00E+00","module":"A3","scenario":null},{"value":"0,00E+00","module":"A4","scenario":null},{"value":"8,35E+01","module":"A1A3","scenario":null}]},{"parameter":"PENRT","unit":"MJ","values":[{"value":"2,66E+02","module":"A1","scenario":null},{"value":"7,73E+00","module":"A2","scenario":null},{"value":"2,06E+01","module":"A3","scenario":null},{"value":"4,07E+00","module":"A4","scenario":null},{"value":"2,94E+02","module":"A1A3","scenario":null}]},{"parameter":"SM","unit":"kg","values":[{"value":"1,24E+00","module":"A1","scenario":null},{"value":"0,00E+00","module":"A2","scenario":null},{"value":"0,00E+00","module":"A3","scenario":null},{"value":"0,00E+00","module":"A4","scenario":null},{"value":"1,24E+00","module":"A1A3","scenario":null}]},{"parameter":"RSF","unit":"MJ","values":[{"value":"0,00E+00","module":"A1","scenario":null},{"value":"0,00E+00","module":"A2","scenario":null},{"value":"8,40E-03","module":"A3","scenario":null},{"value":"0,00E+00","module":"A4","scenario":null},{"value":"8,40E-03","module":"A1A3","scenario":null}]},{"parameter":"NRSF","unit":"MJ","values":[{"value":"0,00E+00","module":"A1","scenario":null},{"value":"0,00E+00","module":"A2","scenario":null},{"value":"0,00E+00","module":"A3","scenario":null},{"value":"0,00E+00","module":"A4","scenario":null},{"value":"0,00E+00","module":"A1A3","scenario":null}]},{"parameter":"FW","unit":"m3","values":[{"value":"9,04E-02","module":"A1","scenario":null},{"value":"1,11E-03","module":"A2","scenario":null},{"value":"9,86E-03","module":"A3","scenario":null},{"value":"7,69E-04","module":"A4","scenario":null},{"value":"1,01E-01","module":"A1A3","scenario":null}]}],"end_of_life_waste":[{"parameter":"HWD","unit":"kg","values":[{"value":"5,80E-04","module":"A1","scenario":null},{"value":"4,56E-06","module":"A2","scenario":null},{"value":"1,41E-04","module":"A3","scenario":null},{"value":"2,39E-06","module":"A4","scenario":null},{"value":"7,26E-04","module":"A1A3","scenario":null}]},{"parameter":"NHWD","unit":"kg","values":[{"value":"7,97E+00","module":"A1","scenario":null},{"value":"1,34E-01","module":"A2","scenario":null},{"value":"7,95E-01","module":"A3","scenario":null},{"value":"2,18E-01","module":"A4","scenario":null},{"value":"8,90E+00","module":"A1A3","scenario":null}]},{"parameter":"RWD","unit":"kg","values":[{"value":"3,89E-04","module":"A1","scenario":null},{"value":"5,06E-05","module":"A2","scenario":null},{"value":"7,56E-05","module":"A3","scenario":null},{"value":"2,79E-05","module":"A4","scenario":null},{"value":"5,15E-04","module":"A1A3","scenario":null}]}],"end_of_life_flow":[{"parameter":"CRU","unit":"kg","values":[{"value":"0,00E+00","module":"A1","scenario":null},{"value":"0,00E+00","module":"A2","scenario":null},{"value":"0,00E+00","module":"A3","scenario":null},{"value":"0,00E+00","module":"A4","scenario":null},{"value":"0,00E+00","module":"A1A3","scenario":null}]},{"parameter":"MFR","unit":"kg","values":[{"value":"0,00E+00","module":"A1","scenario":null},{"value":"0,00E+00","module":"A2","scenario":null},{"value":"2,17E-03","module":"A3","scenario":null},{"value":"0,00E+00","module":"A4","scenario":null},{"value":"2,17E-03","module":"A1A3","scenario":null}]},{"parameter":"MER","unit":"kg","values":[{"value":"0,00E+00","module":"A1","scenario":null},{"value":"0,00E+00","module":"A2","scenario":null},{"value":"0,00E+00","module":"A3","scenario":null},{"value":"0,00E+00","module":"A4","scenario":null},{"value":"0,00E+00","module":"A1A3","scenario":null}]},{"parameter":"EEE","unit":"MJ","values":[{"value":"0,00E+00","module":"A1","scenario":null},{"value":"0,00E+00","module":"A2","scenario":null},{"value":"1,27E-01","module":"A3","scenario":null},{"value":"0,00E+00","module":"A4","scenario":null},{"value":"1,27E-01","module":"A1A3","scenario":null}]},{"parameter":"EET","unit":"MJ","values":[{"value":"0,00E+00","module":"A1","scenario":null},{"value":"0,00E+00","module":"A2","scenario":null},{"value":"1,40E+00","module":"A3","scenario":null},{"value":"0,00E+00","module":"A4","scenario":null},{"value":"1,40E+00","module":"A1A3","scenario":null}]}]}