{"product_name":"UX M 1000V 1X 300mm2 P15/P108","epd_id":"NEPD-3972-3008-EN","compliance":["EN 15804+A2","ISO 14025","ISO 21930"],"producer_name":"Prysmian Group Norge AS","environmental_impact":[{"parameter":"GWP-total","unit":"kg CO2-eq.","values":[{"value":"1,32E+01","module":"A1","scenario":null},{"value":"9,35E-01","module":"A2","scenario":null},{"value":"4,98E-01","module":"A3","scenario":null},{"value":"8,13E-02","module":"A4","scenario":null},{"value":"2,95E-01","module":"A5","scenario":null},{"value":"0,00E+00","module":"B1","scenario":null},{"value":"0,00E+00","module":"B2","scenario":null},{"value":"0,00E+00","module":"B3","scenario":null},{"value":"0,00E+00","module":"B4","scenario":null},{"value":"0,00E+00","module":"B5","scenario":null},{"value":"3,88E-04","module":"B6","scenario":null},{"value":"0,00E+00","module":"B7","scenario":null},{"value":"0,00E+00","module":"C1","scenario":null},{"value":"1,49E-01","module":"C2","scenario":null},{"value":"3,69E-01","module":"C3","scenario":null},{"value":"3,31E-02","module":"C4","scenario":null},{"value":"-2,78E+00","module":"D","scenario":null},{"value":"1,47E+01","module":"A1A3","scenario":null}]},{"parameter":"GWP-fossil","unit":"kg CO2-eq.","values":[{"value":"1,30E+01","module":"A1","scenario":null},{"value":"9,34E-01","module":"A2","scenario":null},{"value":"4,45E-01","module":"A3","scenario":null},{"value":"8,13E-02","module":"A4","scenario":null},{"value":"2,88E-01","module":"A5","scenario":null},{"value":"0,00E+00","module":"B1","scenario":null},{"value":"0,00E+00","module":"B2","scenario":null},{"value":"0,00E+00","module":"B3","scenario":null},{"value":"0,00E+00","module":"B4","scenario":null},{"value":"0,00E+00","module":"B5","scenario":null},{"value":"3,76E-04","module":"B6","scenario":null},{"value":"0,00E+00","module":"B7","scenario":null},{"value":"0,00E+00","module":"C1","scenario":null},{"value":"1,49E-01","module":"C2","scenario":null},{"value":"3,69E-01","module":"C3","scenario":null},{"value":"3,31E-02","module":"C4","scenario":null},{"value":"-2,77E+00","module":"D","scenario":null},{"value":"1,43E+01","module":"A1A3","scenario":null}]},{"parameter":"GWP-biogenic","unit":"kg CO2-eq.","values":[{"value":"2,62E-01","module":"A1","scenario":null},{"value":"3,95E-04","module":"A2","scenario":null},{"value":"5,28E-02","module":"A3","scenario":null},{"value":"3,34E-05","module":"A4","scenario":null},{"value":"6,31E-03","module":"A5","scenario":null},{"value":"0,00E+00","module":"B1","scenario":null},{"value":"0,00E+00","module":"B2","scenario":null},{"value":"0,00E+00","module":"B3","scenario":null},{"value":"0,00E+00","module":"B4","scenario":null},{"value":"0,00E+00","module":"B5","scenario":null},{"value":"1,04E-05","module":"B6","scenario":null},{"value":"0,00E+00","module":"B7","scenario":null},{"value":"0,00E+00","module":"C1","scenario":null},{"value":"6,08E-05","module":"C2","scenario":null},{"value":"8,01E-06","module":"C3","scenario":null},{"value":"1,59E-06","module":"C4","scenario":null},{"value":"-1,28E-02","module":"D","scenario":null},{"value":"3,15E-01","module":"A1A3","scenario":null}]},{"parameter":"GWP-luluc","unit":"kg CO2-eq.","values":[{"value":"1,40E-02","module":"A1","scenario":null},{"value":"3,06E-04","module":"A2","scenario":null},{"value":"6,69E-04","module":"A3","scenario":null},{"value":"2,37E-05","module":"A4","scenario":null},{"value":"3,01E-04","module":"A5","scenario":null},{"value":"0,00E+00","module":"B1","scenario":null},{"value":"0,00E+00","module":"B2","scenario":null},{"value":"0,00E+00","module":"B3","scenario":null},{"value":"0,00E+00","module":"B4","scenario":null},{"value":"0,00E+00","module":"B5","scenario":null},{"value":"1,55E-06","module":"B6","scenario":null},{"value":"0,00E+00","module":"B7","scenario":null},{"value":"0,00E+00","module":"C1","scenario":null},{"value":"5,21E-05","module":"C2","scenario":null},{"value":"1,49E-06","module":"C3","scenario":null},{"value":"6,30E-06","module":"C4","scenario":null},{"value":"-3,62E-03","module":"D","scenario":null},{"value":"1,50E-02","module":"A1A3","scenario":null}]},{"parameter":"ODP","unit":"kg CFC 11-eq.","values":[{"value":"3,12E-06","module":"A1","scenario":null},{"value":"2,10E-07","module":"A2","scenario":null},{"value":"2,00E-08","module":"A3","scenario":null},{"value":"1,88E-08","module":"A4","scenario":null},{"value":"6,73E-08","module":"A5","scenario":null},{"value":"0,00E+00","module":"B1","scenario":null},{"value":"0,00E+00","module":"B2","scenario":null},{"value":"0,00E+00","module":"B3","scenario":null},{"value":"0,00E+00","module":"B4","scenario":null},{"value":"0,00E+00","module":"B5","scenario":null},{"value":"2,60E-11","module":"B6","scenario":null},{"value":"0,00E+00","module":"B7","scenario":null},{"value":"0,00E+00","module":"C1","scenario":null},{"value":"3,40E-08","module":"C2","scenario":null},{"value":"8,01E-10","module":"C3","scenario":null},{"value":"4,76E-09","module":"C4","scenario":null},{"value":"-1,53E-03","module":"D","scenario":null},{"value":"3,35E-06","module":"A1A3","scenario":null}]},{"parameter":"AP","unit":"mol H+-eq.","values":[{"value":"6,15E-01","module":"A1","scenario":null},{"value":"5,61E-03","module":"A2","scenario":null},{"value":"1,66E-03","module":"A3","scenario":null},{"value":"3,42E-04","module":"A4","scenario":null},{"value":"1,24E-02","module":"A5","scenario":null},{"value":"0,00E+00","module":"B1","scenario":null},{"value":"0,00E+00","module":"B2","scenario":null},{"value":"0,00E+00","module":"B3","scenario":null},{"value":"0,00E+00","module":"B4","scenario":null},{"value":"0,00E+00","module":"B5","scenario":null},{"value":"2,94E-06","module":"B6","scenario":null},{"value":"0,00E+00","module":"B7","scenario":null},{"value":"0,00E+00","module":"C1","scenario":null},{"value":"6,09E-04","module":"C2","scenario":null},{"value":"8,08E-05","module":"C3","scenario":null},{"value":"1,31E-04","module":"C4","scenario":null},{"value":"-4,61E-01","module":"D","scenario":null},{"value":"6,22E-01","module":"A1A3","scenario":null}]},{"parameter":"POCP","unit":"kg NMVOC-eq.","values":[{"value":"1,53E-01","module":"A1","scenario":null},{"value":"5,69E-03","module":"A2","scenario":null},{"value":"8,66E-04","module":"A3","scenario":null},{"value":"3,65E-04","module":"A4","scenario":null},{"value":"3,21E-03","module":"A5","scenario":null},{"value":"0,00E+00","module":"B1","scenario":null},{"value":"0,00E+00","module":"B2","scenario":null},{"value":"0,00E+00","module":"B3","scenario":null},{"value":"0,00E+00","module":"B4","scenario":null},{"value":"0,00E+00","module":"B5","scenario":null},{"value":"1,13E-06","module":"B6","scenario":null},{"value":"0,00E+00","module":"B7","scenario":null},{"value":"0,00E+00","module":"C1","scenario":null},{"value":"6,12E-04","module":"C2","scenario":null},{"value":"9,55E-05","module":"C3","scenario":null},{"value":"1,53E-04","module":"C4","scenario":null},{"value":"-7,99E-02","module":"D","scenario":null},{"value":"1,60E-01","module":"A1A3","scenario":null}]},{"parameter":"ADPE","unit":"kg Sb-eq.","values":[{"value":"7,78E-03","module":"A1","scenario":null},{"value":"1,47E-05","module":"A2","scenario":null},{"value":"1,21E-05","module":"A3","scenario":null},{"value":"1,39E-06","module":"A4","scenario":null},{"value":"1,56E-04","module":"A5","scenario":null},{"value":"0,00E+00","module":"B1","scenario":null},{"value":"0,00E+00","module":"B2","scenario":null},{"value":"0,00E+00","module":"B3","scenario":null},{"value":"0,00E+00","module":"B4","scenario":null},{"value":"0,00E+00","module":"B5","scenario":null},{"value":"2,81E-08","module":"B6","scenario":null},{"value":"0,00E+00","module":"B7","scenario":null},{"value":"0,00E+00","module":"C1","scenario":null},{"value":"4,04E-06","module":"C2","scenario":null},{"value":"4,03E-08","module":"C3","scenario":null},{"value":"1,28E-07","module":"C4","scenario":null},{"value":"-2,58E-03","module":"D","scenario":null},{"value":"7,80E-03","module":"A1A3","scenario":null}]},{"parameter":"ADPF","unit":"MJ","values":[{"value":"1,78E+02","module":"A1","scenario":null},{"value":"1,42E+01","module":"A2","scenario":null},{"value":"3,46E+00","module":"A3","scenario":null},{"value":"1,26E+00","module":"A4","scenario":null},{"value":"3,94E+00","module":"A5","scenario":null},{"value":"0,00E+00","module":"B1","scenario":null},{"value":"0,00E+00","module":"B2","scenario":null},{"value":"0,00E+00","module":"B3","scenario":null},{"value":"0,00E+00","module":"B4","scenario":null},{"value":"0,00E+00","module":"B5","scenario":null},{"value":"5,13E-03","module":"B6","scenario":null},{"value":"0,00E+00","module":"B7","scenario":null},{"value":"0,00E+00","module":"C1","scenario":null},{"value":"2,25E+00","module":"C2","scenario":null},{"value":"5,07E-02","module":"C3","scenario":null},{"value":"3,88E-01","module":"C4","scenario":null},{"value":"-2,48E+01","module":"D","scenario":null},{"value":"1,96E+02","module":"A1A3","scenario":null}]},{"parameter":"WDP","unit":"m3 world-eq.","values":[{"value":"9,09E+02","module":"A1","scenario":null},{"value":"1,07E+01","module":"A2","scenario":null},{"value":"3,28E+02","module":"A3","scenario":null},{"value":"9,70E-01","module":"A4","scenario":null},{"value":"2,50E+01","module":"A5","scenario":null},{"value":"0,00E+00","module":"B1","scenario":null},{"value":"0,00E+00","module":"B2","scenario":null},{"value":"0,00E+00","module":"B3","scenario":null},{"value":"0,00E+00","module":"B4","scenario":null},{"value":"0,00E+00","module":"B5","scenario":null},{"value":"8,95E-01","module":"B6","scenario":null},{"value":"0,00E+00","module":"B7","scenario":null},{"value":"0,00E+00","module":"C1","scenario":null},{"value":"2,14E+00","module":"C2","scenario":null},{"value":"3,66E-01","module":"C3","scenario":null},{"value":"9,44E+00","module":"C4","scenario":null},{"value":"1,47E+02","module":"D","scenario":null},{"value":"1,25E+03","module":"A1A3","scenario":null}]},{"parameter":"EP-freshwater","unit":"kg P-eq.","values":[{"value":"5,03E-03","module":"A1","scenario":null},{"value":"7,53E-06","module":"A2","scenario":null},{"value":"1,66E-05","module":"A3","scenario":null},{"value":"6,20E-07","module":"A4","scenario":null},{"value":"1,01E-04","module":"A5","scenario":null},{"value":"0,00E+00","module":"B1","scenario":null},{"value":"0,00E+00","module":"B2","scenario":null},{"value":"0,00E+00","module":"B3","scenario":null},{"value":"0,00E+00","module":"B4","scenario":null},{"value":"0,00E+00","module":"B5","scenario":null},{"value":"2,71E-08","module":"B6","scenario":null},{"value":"0,00E+00","module":"B7","scenario":null},{"value":"0,00E+00","module":"C1","scenario":null},{"value":"1,17E-06","module":"C2","scenario":null},{"value":"7,11E-08","module":"C3","scenario":null},{"value":"2,93E-07","module":"C4","scenario":null},{"value":"-3,11E-03","module":"D","scenario":null},{"value":"5,05E-03","module":"A1A3","scenario":null}]},{"parameter":"EP-marine","unit":"kg N-eq.","values":[{"value":"4,20E-02","module":"A1","scenario":null},{"value":"1,73E-03","module":"A2","scenario":null},{"value":"3,35E-04","module":"A3","scenario":null},{"value":"1,03E-04","module":"A4","scenario":null},{"value":"8,83E-04","module":"A5","scenario":null},{"value":"0,00E+00","module":"B1","scenario":null},{"value":"0,00E+00","module":"B2","scenario":null},{"value":"0,00E+00","module":"B3","scenario":null},{"value":"0,00E+00","module":"B4","scenario":null},{"value":"0,00E+00","module":"B5","scenario":null},{"value":"3,23E-07","module":"B6","scenario":null},{"value":"0,00E+00","module":"B7","scenario":null},{"value":"0,00E+00","module":"C1","scenario":null},{"value":"1,81E-04","module":"C2","scenario":null},{"value":"3,86E-05","module":"C3","scenario":null},{"value":"6,53E-05","module":"C4","scenario":null},{"value":"-1,90E-02","module":"D","scenario":null},{"value":"4,40E-02","module":"A1A3","scenario":null}]},{"parameter":"EP-terrestrial","unit":"mol N-eq.","values":[{"value":"6,20E-01","module":"A1","scenario":null},{"value":"1,91E-02","module":"A2","scenario":null},{"value":"3,04E-03","module":"A3","scenario":null},{"value":"1,14E-03","module":"A4","scenario":null},{"value":"1,29E-02","module":"A5","scenario":null},{"value":"0,00E+00","module":"B1","scenario":null},{"value":"0,00E+00","module":"B2","scenario":null},{"value":"0,00E+00","module":"B3","scenario":null},{"value":"0,00E+00","module":"B4","scenario":null},{"value":"0,00E+00","module":"B5","scenario":null},{"value":"4,21E-06","module":"B6","scenario":null},{"value":"0,00E+00","module":"B7","scenario":null},{"value":"0,00E+00","module":"C1","scenario":null},{"value":"2,00E-03","module":"C2","scenario":null},{"value":"3,96E-04","module":"C3","scenario":null},{"value":"5,27E-04","module":"C4","scenario":null},{"value":"-2,94E-01","module":"D","scenario":null},{"value":"6,42E-01","module":"A1A3","scenario":null}]},{"parameter":"GWP-IOBC","unit":"kg CO2-eq.","values":[{"value":"1,32E+01","module":"A1","scenario":null},{"value":"9,35E-01","module":"A2","scenario":null},{"value":"2,16E-01","module":"A3","scenario":null},{"value":"8,13E-02","module":"A4","scenario":null},{"value":"2,89E-01","module":"A5","scenario":null},{"value":"0,00E+00","module":"B1","scenario":null},{"value":"0,00E+00","module":"B2","scenario":null},{"value":"0,00E+00","module":"B3","scenario":null},{"value":"0,00E+00","module":"B4","scenario":null},{"value":"0,00E+00","module":"B5","scenario":null},{"value":"3,87E-04","module":"B6","scenario":null},{"value":"0,00E+00","module":"B7","scenario":null},{"value":"0,00E+00","module":"C1","scenario":null},{"value":"1,49E-01","module":"C2","scenario":null},{"value":"3,69E-01","module":"C3","scenario":null},{"value":"1,88E-02","module":"C4","scenario":null},{"value":"-1,32E+00","module":"D","scenario":null},{"value":"1,44E+01","module":"A1A3","scenario":null}]}],"additional_environmental_impact":[{"parameter":"PM","unit":"disease incidence","values":[{"value":"1,74E-06","module":"A1","scenario":null},{"value":"8,13E-08","module":"A2","scenario":null},{"value":"1,30E-08","module":"A3","scenario":null},{"value":"7,15E-09","module":"A4","scenario":null},{"value":"3,68E-08","module":"A5","scenario":null},{"value":"0,00E+00","module":"B1","scenario":null},{"value":"0,00E+00","module":"B2","scenario":null},{"value":"0,00E+00","module":"B3","scenario":null},{"value":"0,00E+00","module":"B4","scenario":null},{"value":"0,00E+00","module":"B5","scenario":null},{"value":"2,10E-11","module":"B6","scenario":null},{"value":"0,00E+00","module":"B7","scenario":null},{"value":"0,00E+00","module":"C1","scenario":null},{"value":"1,07E-08","module":"C2","scenario":null},{"value":"3,54E-10","module":"C3","scenario":null},{"value":"2,30E-09","module":"C4","scenario":null},{"value":"-9,32E-07","module":"D","scenario":null},{"value":"1,83E-06","module":"A1A3","scenario":null}]},{"parameter":"ETP-fw","unit":"CTUe","values":[{"value":"7,64E+03","module":"A1","scenario":null},{"value":"1,06E+01","module":"A2","scenario":null},{"value":"1,07E+01","module":"A3","scenario":null},{"value":"9,24E-01","module":"A4","scenario":null},{"value":"1,53E+02","module":"A5","scenario":null},{"value":"0,00E+00","module":"B1","scenario":null},{"value":"0,00E+00","module":"B2","scenario":null},{"value":"0,00E+00","module":"B3","scenario":null},{"value":"0,00E+00","module":"B4","scenario":null},{"value":"0,00E+00","module":"B5","scenario":null},{"value":"2,34E-02","module":"B6","scenario":null},{"value":"0,00E+00","module":"B7","scenario":null},{"value":"0,00E+00","module":"C1","scenario":null},{"value":"1,66E+00","module":"C2","scenario":null},{"value":"7,79E-01","module":"C3","scenario":null},{"value":"6,59E+02","module":"C4","scenario":null},{"value":"-4,24E+03","module":"D","scenario":null},{"value":"7,66E+03","module":"A1A3","scenario":null}]},{"parameter":"HTP-c","unit":"CTUh","values":[{"value":"1,33E-07","module":"A1","scenario":null},{"value":"0,00E+00","module":"A2","scenario":null},{"value":"6,80E-10","module":"A3","scenario":null},{"value":"0,00E+00","module":"A4","scenario":null},{"value":"2,68E-09","module":"A5","scenario":null},{"value":"0,00E+00","module":"B1","scenario":null},{"value":"0,00E+00","module":"B2","scenario":null},{"value":"0,00E+00","module":"B3","scenario":null},{"value":"0,00E+00","module":"B4","scenario":null},{"value":"0,00E+00","module":"B5","scenario":null},{"value":"1,00E-12","module":"B6","scenario":null},{"value":"0,00E+00","module":"B7","scenario":null},{"value":"0,00E+00","module":"C1","scenario":null},{"value":"0,00E+00","module":"C2","scenario":null},{"value":"2,10E-11","module":"C3","scenario":null},{"value":"3,10E-11","module":"C4","scenario":null},{"value":"-5,99E-08","module":"D","scenario":null},{"value":"1,34E-07","module":"A1A3","scenario":null}]},{"parameter":"HTP-nc","unit":"CTUh","values":[{"value":"1,01E-05","module":"A1","scenario":null},{"value":"1,08E-08","module":"A2","scenario":null},{"value":"1,64E-08","module":"A3","scenario":null},{"value":"8,94E-10","module":"A4","scenario":null},{"value":"2,03E-07","module":"A5","scenario":null},{"value":"0,00E+00","module":"B1","scenario":null},{"value":"0,00E+00","module":"B2","scenario":null},{"value":"0,00E+00","module":"B3","scenario":null},{"value":"0,00E+00","module":"B4","scenario":null},{"value":"0,00E+00","module":"B5","scenario":null},{"value":"2,60E-11","module":"B6","scenario":null},{"value":"0,00E+00","module":"B7","scenario":null},{"value":"0,00E+00","module":"C1","scenario":null},{"value":"1,79E-09","module":"C2","scenario":null},{"value":"9,72E-10","module":"C3","scenario":null},{"value":"5,57E-10","module":"C4","scenario":null},{"value":"-5,13E-06","module":"D","scenario":null},{"value":"1,01E-05","module":"A1A3","scenario":null}]},{"parameter":"SQP","unit":"unitless","values":[{"value":"1,46E+02","module":"A1","scenario":null},{"value":"1,52E+01","module":"A2","scenario":null},{"value":"1,50E+00","module":"A3","scenario":null},{"value":"1,45E+00","module":"A4","scenario":null},{"value":"3,27E+00","module":"A5","scenario":null},{"value":"0,00E+00","module":"B1","scenario":null},{"value":"0,00E+00","module":"B2","scenario":null},{"value":"0,00E+00","module":"B3","scenario":null},{"value":"0,00E+00","module":"B4","scenario":null},{"value":"0,00E+00","module":"B5","scenario":null},{"value":"2,59E-03","module":"B6","scenario":null},{"value":"0,00E+00","module":"B7","scenario":null},{"value":"0,00E+00","module":"C1","scenario":null},{"value":"1,55E+00","module":"C2","scenario":null},{"value":"9,25E-03","module":"C3","scenario":null},{"value":"7,47E-01","module":"C4","scenario":null},{"value":"-5,58E+01","module":"D","scenario":null},{"value":"1,62E+02","module":"A1A3","scenario":null}]},{"parameter":"IRP","unit":"kBq U235-eq.","values":[{"value":"8,33E-01","module":"A1","scenario":null},{"value":"6,19E-02","module":"A2","scenario":null},{"value":"4,24E-02","module":"A3","scenario":null},{"value":"5,52E-03","module":"A4","scenario":null},{"value":"1,89E-02","module":"A5","scenario":null},{"value":"0,00E+00","module":"B1","scenario":null},{"value":"0,00E+00","module":"B2","scenario":null},{"value":"0,00E+00","module":"B3","scenario":null},{"value":"0,00E+00","module":"B4","scenario":null},{"value":"0,00E+00","module":"B5","scenario":null},{"value":"9,32E-05","module":"B6","scenario":null},{"value":"0,00E+00","module":"B7","scenario":null},{"value":"0,00E+00","module":"C1","scenario":null},{"value":"9,82E-03","module":"C2","scenario":null},{"value":"1,27E-04","module":"C3","scenario":null},{"value":"2,54E-03","module":"C4","scenario":null},{"value":"-3,24E-02","module":"D","scenario":null},{"value":"9,37E-01","module":"A1A3","scenario":null}]}],"resource_use":[{"parameter":"PERE","unit":"MJ","values":[{"value":"3,95E+01","module":"A1","scenario":null},{"value":"1,93E-01","module":"A2","scenario":null},{"value":"2,25E+01","module":"A3","scenario":null},{"value":"1,59E-02","module":"A4","scenario":null},{"value":"1,25E+00","module":"A5","scenario":null},{"value":"0,00E+00","module":"B1","scenario":null},{"value":"0,00E+00","module":"B2","scenario":null},{"value":"0,00E+00","module":"B3","scenario":null},{"value":"0,00E+00","module":"B4","scenario":null},{"value":"0,00E+00","module":"B5","scenario":null},{"value":"6,65E-02","module":"B6","scenario":null},{"value":"0,00E+00","module":"B7","scenario":null},{"value":"0,00E+00","module":"C1","scenario":null},{"value":"3,17E-02","module":"C2","scenario":null},{"value":"2,82E-03","module":"C3","scenario":null},{"value":"5,10E-02","module":"C4","scenario":null},{"value":"-1,17E+01","module":"D","scenario":null},{"value":"6,23E+01","module":"A1A3","scenario":null}]},{"parameter":"PERM","unit":"MJ","values":[{"value":"0,00E+00","module":"A1","scenario":null},{"value":"0,00E+00","module":"A2","scenario":null},{"value":"0,00E+00","module":"A3","scenario":null},{"value":"0,00E+00","module":"A4","scenario":null},{"value":"0,00E+00","module":"A5","scenario":null},{"value":"0,00E+00","module":"B1","scenario":null},{"value":"0,00E+00","module":"B2","scenario":null},{"value":"0,00E+00","module":"B3","scenario":null},{"value":"0,00E+00","module":"B4","scenario":null},{"value":"0,00E+00","module":"B5","scenario":null},{"value":"0,00E+00","module":"B6","scenario":null},{"value":"0,00E+00","module":"B7","scenario":null},{"value":"0,00E+00","module":"C1","scenario":null},{"value":"0,00E+00","module":"C2","scenario":null},{"value":"0,00E+00","module":"C3","scenario":null},{"value":"0,00E+00","module":"C4","scenario":null},{"value":"0,00E+00","module":"D","scenario":null},{"value":"0,00E+00","module":"A1A3","scenario":null}]},{"parameter":"PERT","unit":"MJ","values":[{"value":"3,95E+01","module":"A1","scenario":null},{"value":"1,93E-01","module":"A2","scenario":null},{"value":"2,25E+01","module":"A3","scenario":null},{"value":"1,59E-02","module":"A4","scenario":null},{"value":"1,25E+00","module":"A5","scenario":null},{"value":"0,00E+00","module":"B1","scenario":null},{"value":"0,00E+00","module":"B2","scenario":null},{"value":"0,00E+00","module":"B3","scenario":null},{"value":"0,00E+00","module":"B4","scenario":null},{"value":"0,00E+00","module":"B5","scenario":null},{"value":"6,65E-02","module":"B6","scenario":null},{"value":"0,00E+00","module":"B7","scenario":null},{"value":"0,00E+00","module":"C1","scenario":null},{"value":"3,17E-02","module":"C2","scenario":null},{"value":"2,82E-03","module":"C3","scenario":null},{"value":"5,10E-02","module":"C4","scenario":null},{"value":"-1,17E+01","module":"D","scenario":null},{"value":"6,23E+01","module":"A1A3","scenario":null}]},{"parameter":"PENRE","unit":"MJ","values":[{"value":"1,73E+02","module":"A1","scenario":null},{"value":"1,42E+01","module":"A2","scenario":null},{"value":"3,46E+00","module":"A3","scenario":null},{"value":"1,26E+00","module":"A4","scenario":null},{"value":"3,84E+00","module":"A5","scenario":null},{"value":"0,00E+00","module":"B1","scenario":null},{"value":"0,00E+00","module":"B2","scenario":null},{"value":"0,00E+00","module":"B3","scenario":null},{"value":"0,00E+00","module":"B4","scenario":null},{"value":"0,00E+00","module":"B5","scenario":null},{"value":"5,14E-03","module":"B6","scenario":null},{"value":"0,00E+00","module":"B7","scenario":null},{"value":"0,00E+00","module":"C1","scenario":null},{"value":"2,25E+00","module":"C2","scenario":null},{"value":"5,07E-02","module":"C3","scenario":null},{"value":"3,88E-01","module":"C4","scenario":null},{"value":"-2,48E+01","module":"D","scenario":null},{"value":"1,91E+02","module":"A1A3","scenario":null}]},{"parameter":"PENRM","unit":"MJ","values":[{"value":"5,32E+00","module":"A1","scenario":null},{"value":"0,00E+00","module":"A2","scenario":null},{"value":"0,00E+00","module":"A3","scenario":null},{"value":"0,00E+00","module":"A4","scenario":null},{"value":"1,06E-01","module":"A5","scenario":null},{"value":"0,00E+00","module":"B1","scenario":null},{"value":"0,00E+00","module":"B2","scenario":null},{"value":"0,00E+00","module":"B3","scenario":null},{"value":"0,00E+00","module":"B4","scenario":null},{"value":"0,00E+00","module":"B5","scenario":null},{"value":"0,00E+00","module":"B6","scenario":null},{"value":"0,00E+00","module":"B7","scenario":null},{"value":"0,00E+00","module":"C1","scenario":null},{"value":"0,00E+00","module":"C2","scenario":null},{"value":"-5,05E+00","module":"C3","scenario":null},{"value":"0,00E+00","module":"C4","scenario":null},{"value":"0,00E+00","module":"D","scenario":null},{"value":"5,32E+00","module":"A1A3","scenario":null}]},{"parameter":"PENRT","unit":"MJ","values":[{"value":"1,78E+02","module":"A1","scenario":null},{"value":"1,42E+01","module":"A2","scenario":null},{"value":"3,46E+00","module":"A3","scenario":null},{"value":"1,26E+00","module":"A4","scenario":null},{"value":"3,94E+00","module":"A5","scenario":null},{"value":"0,00E+00","module":"B1","scenario":null},{"value":"0,00E+00","module":"B2","scenario":null},{"value":"0,00E+00","module":"B3","scenario":null},{"value":"0,00E+00","module":"B4","scenario":null},{"value":"0,00E+00","module":"B5","scenario":null},{"value":"5,14E-03","module":"B6","scenario":null},{"value":"0,00E+00","module":"B7","scenario":null},{"value":"0,00E+00","module":"C1","scenario":null},{"value":"2,25E+00","module":"C2","scenario":null},{"value":"-5,00E+00","module":"C3","scenario":null},{"value":"3,89E-01","module":"C4","scenario":null},{"value":"-2,61E+01","module":"D","scenario":null},{"value":"1,96E+02","module":"A1A3","scenario":null}]},{"parameter":"SM","unit":"kg","values":[{"value":"4,60E-01","module":"A1","scenario":null},{"value":"0,00E+00","module":"A2","scenario":null},{"value":"4,63E-03","module":"A3","scenario":null},{"value":"0,00E+00","module":"A4","scenario":null},{"value":"9,30E-03","module":"A5","scenario":null},{"value":"0,00E+00","module":"B1","scenario":null},{"value":"0,00E+00","module":"B2","scenario":null},{"value":"0,00E+00","module":"B3","scenario":null},{"value":"0,00E+00","module":"B4","scenario":null},{"value":"0,00E+00","module":"B5","scenario":null},{"value":"0,00E+00","module":"B6","scenario":null},{"value":"0,00E+00","module":"B7","scenario":null},{"value":"0,00E+00","module":"C1","scenario":null},{"value":"0,00E+00","module":"C2","scenario":null},{"value":"0,00E+00","module":"C3","scenario":null},{"value":"5,38E-03","module":"C4","scenario":null},{"value":"8,03E-01","module":"D","scenario":null},{"value":"4,65E-01","module":"A1A3","scenario":null}]},{"parameter":"RSF","unit":"MJ","values":[{"value":"1,05E+00","module":"A1","scenario":null},{"value":"6,28E-03","module":"A2","scenario":null},{"value":"3,38E-02","module":"A3","scenario":null},{"value":"5,57E-04","module":"A4","scenario":null},{"value":"2,18E-02","module":"A5","scenario":null},{"value":"0,00E+00","module":"B1","scenario":null},{"value":"0,00E+00","module":"B2","scenario":null},{"value":"0,00E+00","module":"B3","scenario":null},{"value":"0,00E+00","module":"B4","scenario":null},{"value":"0,00E+00","module":"B5","scenario":null},{"value":"5,22E-05","module":"B6","scenario":null},{"value":"0,00E+00","module":"B7","scenario":null},{"value":"0,00E+00","module":"C1","scenario":null},{"value":"1,14E-03","module":"C2","scenario":null},{"value":"6,06E-05","module":"C3","scenario":null},{"value":"1,06E-03","module":"C4","scenario":null},{"value":"7,61E-02","module":"D","scenario":null},{"value":"1,09E+00","module":"A1A3","scenario":null}]},{"parameter":"NRSF","unit":"MJ","values":[{"value":"1,95E-02","module":"A1","scenario":null},{"value":"2,35E-02","module":"A2","scenario":null},{"value":"6,07E-02","module":"A3","scenario":null},{"value":"1,87E-03","module":"A4","scenario":null},{"value":"2,11E-03","module":"A5","scenario":null},{"value":"0,00E+00","module":"B1","scenario":null},{"value":"0,00E+00","module":"B2","scenario":null},{"value":"0,00E+00","module":"B3","scenario":null},{"value":"0,00E+00","module":"B4","scenario":null},{"value":"0,00E+00","module":"B5","scenario":null},{"value":"1,30E-04","module":"B6","scenario":null},{"value":"0,00E+00","module":"B7","scenario":null},{"value":"0,00E+00","module":"C1","scenario":null},{"value":"4,05E-03","module":"C2","scenario":null},{"value":"-2,79E-04","module":"C3","scenario":null},{"value":"-4,01E-04","module":"C4","scenario":null},{"value":"5,51E-02","module":"D","scenario":null},{"value":"1,04E-01","module":"A1A3","scenario":null}]},{"parameter":"FW","unit":"m3","values":[{"value":"2,47E-01","module":"A1","scenario":null},{"value":"1,66E-03","module":"A2","scenario":null},{"value":"4,19E-01","module":"A3","scenario":null},{"value":"1,44E-04","module":"A4","scenario":null},{"value":"1,34E-02","module":"A5","scenario":null},{"value":"0,00E+00","module":"B1","scenario":null},{"value":"0,00E+00","module":"B2","scenario":null},{"value":"0,00E+00","module":"B3","scenario":null},{"value":"0,00E+00","module":"B4","scenario":null},{"value":"0,00E+00","module":"B5","scenario":null},{"value":"4,97E-04","module":"B6","scenario":null},{"value":"0,00E+00","module":"B7","scenario":null},{"value":"0,00E+00","module":"C1","scenario":null},{"value":"2,37E-04","module":"C2","scenario":null},{"value":"4,29E-04","module":"C3","scenario":null},{"value":"5,07E-04","module":"C4","scenario":null},{"value":"-6,94E-02","module":"D","scenario":null},{"value":"6,68E-01","module":"A1A3","scenario":null}]}],"end_of_life_waste":[{"parameter":"HWD","unit":"kg","values":[{"value":"1,49E-01","module":"A1","scenario":null},{"value":"8,13E-04","module":"A2","scenario":null},{"value":"9,62E-02","module":"A3","scenario":null},{"value":"6,92E-05","module":"A4","scenario":null},{"value":"4,93E-03","module":"A5","scenario":null},{"value":"0,00E+00","module":"B1","scenario":null},{"value":"0,00E+00","module":"B2","scenario":null},{"value":"0,00E+00","module":"B3","scenario":null},{"value":"0,00E+00","module":"B4","scenario":null},{"value":"0,00E+00","module":"B5","scenario":null},{"value":"3,30E-06","module":"B6","scenario":null},{"value":"0,00E+00","module":"B7","scenario":null},{"value":"0,00E+00","module":"C1","scenario":null},{"value":"1,15E-04","module":"C2","scenario":null},{"value":"2,02E-05","module":"C3","scenario":null},{"value":"4,00E-02","module":"C4","scenario":null},{"value":"-3,11E-02","module":"D","scenario":null},{"value":"2,46E-01","module":"A1A3","scenario":null}]},{"parameter":"NHWD","unit":"kg","values":[{"value":"5,54E+00","module":"A1","scenario":null},{"value":"1,11E+00","module":"A2","scenario":null},{"value":"2,43E-01","module":"A3","scenario":null},{"value":"1,10E-01","module":"A4","scenario":null},{"value":"1,40E-01","module":"A5","scenario":null},{"value":"0,00E+00","module":"B1","scenario":null},{"value":"0,00E+00","module":"B2","scenario":null},{"value":"0,00E+00","module":"B3","scenario":null},{"value":"0,00E+00","module":"B4","scenario":null},{"value":"0,00E+00","module":"B5","scenario":null},{"value":"3,96E-04","module":"B6","scenario":null},{"value":"0,00E+00","module":"B7","scenario":null},{"value":"0,00E+00","module":"C1","scenario":null},{"value":"1,07E-01","module":"C2","scenario":null},{"value":"1,06E-03","module":"C3","scenario":null},{"value":"1,24E+00","module":"C4","scenario":null},{"value":"-1,33E+00","module":"D","scenario":null},{"value":"6,90E+00","module":"A1A3","scenario":null}]},{"parameter":"RWD","unit":"kg","values":[{"value":"7,68E-04","module":"A1","scenario":null},{"value":"9,65E-05","module":"A2","scenario":null},{"value":"2,54E-05","module":"A3","scenario":null},{"value":"8,63E-06","module":"A4","scenario":null},{"value":"1,80E-05","module":"A5","scenario":null},{"value":"0,00E+00","module":"B1","scenario":null},{"value":"0,00E+00","module":"B2","scenario":null},{"value":"0,00E+00","module":"B3","scenario":null},{"value":"0,00E+00","module":"B4","scenario":null},{"value":"0,00E+00","module":"B5","scenario":null},{"value":"4,60E-08","module":"B6","scenario":null},{"value":"0,00E+00","module":"B7","scenario":null},{"value":"0,00E+00","module":"C1","scenario":null},{"value":"1,53E-05","module":"C2","scenario":null},{"value":"1,47E-07","module":"C3","scenario":null},{"value":"2,70E-06","module":"C4","scenario":null},{"value":"-2,91E-05","module":"D","scenario":null},{"value":"8,90E-04","module":"A1A3","scenario":null}]}],"end_of_life_flow":[{"parameter":"CRU","unit":"kg","values":[{"value":"0,00E+00","module":"A1","scenario":null},{"value":"0,00E+00","module":"A2","scenario":null},{"value":"0,00E+00","module":"A3","scenario":null},{"value":"0,00E+00","module":"A4","scenario":null},{"value":"0,00E+00","module":"A5","scenario":null},{"value":"0,00E+00","module":"B1","scenario":null},{"value":"0,00E+00","module":"B2","scenario":null},{"value":"0,00E+00","module":"B3","scenario":null},{"value":"0,00E+00","module":"B4","scenario":null},{"value":"0,00E+00","module":"B5","scenario":null},{"value":"0,00E+00","module":"B6","scenario":null},{"value":"0,00E+00","module":"B7","scenario":null},{"value":"0,00E+00","module":"C1","scenario":null},{"value":"0,00E+00","module":"C2","scenario":null},{"value":"0,00E+00","module":"C3","scenario":null},{"value":"0,00E+00","module":"C4","scenario":null},{"value":"0,00E+00","module":"D","scenario":null},{"value":"0,00E+00","module":"A1A3","scenario":null}]},{"parameter":"MFR","unit":"kg","values":[{"value":"0,00E+00","module":"A1","scenario":null},{"value":"0,00E+00","module":"A2","scenario":null},{"value":"5,41E-03","module":"A3","scenario":null},{"value":"0,00E+00","module":"A4","scenario":null},{"value":"1,08E-04","module":"A5","scenario":null},{"value":"0,00E+00","module":"B1","scenario":null},{"value":"0,00E+00","module":"B2","scenario":null},{"value":"0,00E+00","module":"B3","scenario":null},{"value":"0,00E+00","module":"B4","scenario":null},{"value":"0,00E+00","module":"B5","scenario":null},{"value":"0,00E+00","module":"B6","scenario":null},{"value":"0,00E+00","module":"B7","scenario":null},{"value":"0,00E+00","module":"C1","scenario":null},{"value":"0,00E+00","module":"C2","scenario":null},{"value":"1,60E+00","module":"C3","scenario":null},{"value":"2,39E-05","module":"C4","scenario":null},{"value":"-3,14E-02","module":"D","scenario":null},{"value":"5,41E-03","module":"A1A3","scenario":null}]},{"parameter":"MER","unit":"kg","values":[{"value":"0,00E+00","module":"A1","scenario":null},{"value":"0,00E+00","module":"A2","scenario":null},{"value":"2,82E-06","module":"A3","scenario":null},{"value":"0,00E+00","module":"A4","scenario":null},{"value":"5,65E-08","module":"A5","scenario":null},{"value":"0,00E+00","module":"B1","scenario":null},{"value":"0,00E+00","module":"B2","scenario":null},{"value":"0,00E+00","module":"B3","scenario":null},{"value":"0,00E+00","module":"B4","scenario":null},{"value":"0,00E+00","module":"B5","scenario":null},{"value":"0,00E+00","module":"B6","scenario":null},{"value":"0,00E+00","module":"B7","scenario":null},{"value":"0,00E+00","module":"C1","scenario":null},{"value":"0,00E+00","module":"C2","scenario":null},{"value":"6,33E-07","module":"C3","scenario":null},{"value":"1,35E-04","module":"C4","scenario":null},{"value":"-4,14E-03","module":"D","scenario":null},{"value":"2,82E-06","module":"A1A3","scenario":null}]},{"parameter":"EEE","unit":"MJ","values":[{"value":"0,00E+00","module":"A1","scenario":null},{"value":"0,00E+00","module":"A2","scenario":null},{"value":"2,52E-01","module":"A3","scenario":null},{"value":"0,00E+00","module":"A4","scenario":null},{"value":"5,04E-03","module":"A5","scenario":null},{"value":"0,00E+00","module":"B1","scenario":null},{"value":"0,00E+00","module":"B2","scenario":null},{"value":"0,00E+00","module":"B3","scenario":null},{"value":"0,00E+00","module":"B4","scenario":null},{"value":"0,00E+00","module":"B5","scenario":null},{"value":"0,00E+00","module":"B6","scenario":null},{"value":"0,00E+00","module":"B7","scenario":null},{"value":"0,00E+00","module":"C1","scenario":null},{"value":"0,00E+00","module":"C2","scenario":null},{"value":"2,39E-01","module":"C3","scenario":null},{"value":"1,22E-03","module":"C4","scenario":null},{"value":"-1,01E-02","module":"D","scenario":null},{"value":"2,52E-01","module":"A1A3","scenario":null}]},{"parameter":"EET","unit":"MJ","values":[{"value":"0,00E+00","module":"A1","scenario":null},{"value":"0,00E+00","module":"A2","scenario":null},{"value":"3,81E+00","module":"A3","scenario":null},{"value":"0,00E+00","module":"A4","scenario":null},{"value":"7,63E-02","module":"A5","scenario":null},{"value":"0,00E+00","module":"B1","scenario":null},{"value":"0,00E+00","module":"B2","scenario":null},{"value":"0,00E+00","module":"B3","scenario":null},{"value":"0,00E+00","module":"B4","scenario":null},{"value":"0,00E+00","module":"B5","scenario":null},{"value":"0,00E+00","module":"B6","scenario":null},{"value":"0,00E+00","module":"B7","scenario":null},{"value":"0,00E+00","module":"C1","scenario":null},{"value":"0,00E+00","module":"C2","scenario":null},{"value":"3,62E+00","module":"C3","scenario":null},{"value":"1,84E-02","module":"C4","scenario":null},{"value":"-1,53E-01","module":"D","scenario":null},{"value":"3,81E+00","module":"A1A3","scenario":null}]}]}