{"product_name":"Spenncon DT, SDT, FPD Lavkarbon A","epd_id":"NEPD-4623-3885-NO","compliance":["EN 15804+A2","ISO 14025","ISO 21930"],"producer_name":"Spenncon AS","environmental_impact":[{"parameter":"GWP-total","unit":"kg CO2-eq.","values":[{"value":"9,62E+01","module":"A1","scenario":null},{"value":"2,01E+00","module":"A2","scenario":null},{"value":"1,82E+00","module":"A3","scenario":null},{"value":"4,36E+00","module":"A4","scenario":null},{"value":"8,93E-01","module":"A5","scenario":null},{"value":"-9,00E+00","module":"B1","scenario":null},{"value":"4,00E+00","module":"C1","scenario":null},{"value":"3,31E+00","module":"C2","scenario":null},{"value":"4,55E-01","module":"C3","scenario":null},{"value":"1,37E+00","module":"C4","scenario":null},{"value":"-2,65E+01","module":"D","scenario":null},{"value":"1,00E+02","module":"A1A3","scenario":null}]},{"parameter":"GWP-fossil","unit":"kg CO2-eq.","values":[{"value":"9,53E+01","module":"A1","scenario":null},{"value":"2,00E+00","module":"A2","scenario":null},{"value":"1,72E+00","module":"A3","scenario":null},{"value":"4,35E+00","module":"A4","scenario":null},{"value":"8,93E-01","module":"A5","scenario":null},{"value":"-9,00E+00","module":"B1","scenario":null},{"value":"4,00E+00","module":"C1","scenario":null},{"value":"3,30E+00","module":"C2","scenario":null},{"value":"4,49E-01","module":"C3","scenario":null},{"value":"1,37E+00","module":"C4","scenario":null},{"value":"-2,64E+01","module":"D","scenario":null},{"value":"9,90E+01","module":"A1A3","scenario":null}]},{"parameter":"GWP-biogenic","unit":"kg CO2-eq.","values":[{"value":"8,64E-01","module":"A1","scenario":null},{"value":"1,25E-03","module":"A2","scenario":null},{"value":"8,83E-02","module":"A3","scenario":null},{"value":"1,87E-03","module":"A4","scenario":null},{"value":"4,26E-04","module":"A5","scenario":null},{"value":"0,00E+00","module":"B1","scenario":null},{"value":"7,50E-04","module":"C1","scenario":null},{"value":"5,59E-03","module":"C2","scenario":null},{"value":"3,88E-03","module":"C3","scenario":null},{"value":"1,17E-03","module":"C4","scenario":null},{"value":"-4,27E-02","module":"D","scenario":null},{"value":"9,54E-01","module":"A1A3","scenario":null}]},{"parameter":"GWP-luluc","unit":"kg CO2-eq.","values":[{"value":"7,48E-02","module":"A1","scenario":null},{"value":"1,10E-03","module":"A2","scenario":null},{"value":"1,48E-02","module":"A3","scenario":null},{"value":"1,33E-03","module":"A4","scenario":null},{"value":"1,80E-04","module":"A5","scenario":null},{"value":"0,00E+00","module":"B1","scenario":null},{"value":"3,15E-04","module":"C1","scenario":null},{"value":"5,14E-03","module":"C2","scenario":null},{"value":"6,21E-04","module":"C3","scenario":null},{"value":"2,69E-04","module":"C4","scenario":null},{"value":"-1,22E-02","module":"D","scenario":null},{"value":"9,07E-02","module":"A1A3","scenario":null}]},{"parameter":"ODP","unit":"kg CFC 11-eq.","values":[{"value":"9,63E-07","module":"A1","scenario":null},{"value":"4,55E-07","module":"A2","scenario":null},{"value":"2,42E-07","module":"A3","scenario":null},{"value":"1,05E-06","module":"A4","scenario":null},{"value":"1,48E-07","module":"A5","scenario":null},{"value":"0,00E+00","module":"B1","scenario":null},{"value":"8,64E-07","module":"C1","scenario":null},{"value":"6,80E-07","module":"C2","scenario":null},{"value":"8,85E-08","module":"C3","scenario":null},{"value":"6,69E-07","module":"C4","scenario":null},{"value":"-1,06E-06","module":"D","scenario":null},{"value":"1,66E-06","module":"A1A3","scenario":null}]},{"parameter":"AP","unit":"mol H+-eq.","values":[{"value":"1,78E-01","module":"A1","scenario":null},{"value":"1,68E-02","module":"A2","scenario":null},{"value":"2,37E-02","module":"A3","scenario":null},{"value":"1,40E-02","module":"A4","scenario":null},{"value":"7,51E-03","module":"A5","scenario":null},{"value":"0,00E+00","module":"B1","scenario":null},{"value":"4,19E-02","module":"C1","scenario":null},{"value":"2,31E-02","module":"C2","scenario":null},{"value":"3,63E-03","module":"C3","scenario":null},{"value":"1,34E-02","module":"C4","scenario":null},{"value":"-1,37E-01","module":"D","scenario":null},{"value":"2,18E-01","module":"A1A3","scenario":null}]},{"parameter":"POCP","unit":"kg NMVOC-eq.","values":[{"value":"1,65E-01","module":"A1","scenario":null},{"value":"1,34E-02","module":"A2","scenario":null},{"value":"3,03E-02","module":"A3","scenario":null},{"value":"1,34E-02","module":"A4","scenario":null},{"value":"9,64E-03","module":"A5","scenario":null},{"value":"0,00E+00","module":"B1","scenario":null},{"value":"5,57E-02","module":"C1","scenario":null},{"value":"2,50E-02","module":"C2","scenario":null},{"value":"3,29E-03","module":"C3","scenario":null},{"value":"1,58E-02","module":"C4","scenario":null},{"value":"-1,39E-01","module":"D","scenario":null},{"value":"2,09E-01","module":"A1A3","scenario":null}]},{"parameter":"ADPE","unit":"kg Sb-eq.","values":[{"value":"3,92E-04","module":"A1","scenario":null},{"value":"6,91E-05","module":"A2","scenario":null},{"value":"3,84E-05","module":"A3","scenario":null},{"value":"7,76E-05","module":"A4","scenario":null},{"value":"3,34E-06","module":"A5","scenario":null},{"value":"0,00E+00","module":"B1","scenario":null},{"value":"6,14E-06","module":"C1","scenario":null},{"value":"4,01E-04","module":"C2","scenario":null},{"value":"5,70E-06","module":"C3","scenario":null},{"value":"1,22E-05","module":"C4","scenario":null},{"value":"-5,59E-04","module":"D","scenario":null},{"value":"5,00E-04","module":"A1A3","scenario":null}]},{"parameter":"ADPF","unit":"MJ","values":[{"value":"3,51E+02","module":"A1","scenario":null},{"value":"3,32E+01","module":"A2","scenario":null},{"value":"2,19E+01","module":"A3","scenario":null},{"value":"7,07E+01","module":"A4","scenario":null},{"value":"1,14E+01","module":"A5","scenario":null},{"value":"0,00E+00","module":"B1","scenario":null},{"value":"5,51E+01","module":"C1","scenario":null},{"value":"6,98E+01","module":"C2","scenario":null},{"value":"1,39E+01","module":"C3","scenario":null},{"value":"4,43E+01","module":"C4","scenario":null},{"value":"-2,35E+02","module":"D","scenario":null},{"value":"4,06E+02","module":"A1A3","scenario":null}]},{"parameter":"WDP","unit":"m3 world-eq.","values":[{"value":"2,57E+03","module":"A1","scenario":null},{"value":"4,01E+01","module":"A2","scenario":null},{"value":"1,14E+03","module":"A3","scenario":null},{"value":"5,42E+01","module":"A4","scenario":null},{"value":"8,13E+00","module":"A5","scenario":null},{"value":"0,00E+00","module":"B1","scenario":null},{"value":"1,17E+01","module":"C1","scenario":null},{"value":"2,07E+02","module":"C2","scenario":null},{"value":"1,54E+03","module":"C3","scenario":null},{"value":"9,33E+01","module":"C4","scenario":null},{"value":"1,46E+02","module":"D","scenario":null},{"value":"3,76E+03","module":"A1A3","scenario":null}]},{"parameter":"EP-freshwater","unit":"kg P-eq.","values":[{"value":"8,85E-04","module":"A1","scenario":null},{"value":"2,47E-05","module":"A2","scenario":null},{"value":"1,39E-04","module":"A3","scenario":null},{"value":"3,47E-05","module":"A4","scenario":null},{"value":"1,60E-05","module":"A5","scenario":null},{"value":"0,00E+00","module":"B1","scenario":null},{"value":"1,46E-05","module":"C1","scenario":null},{"value":"1,21E-04","module":"C2","scenario":null},{"value":"2,84E-05","module":"C3","scenario":null},{"value":"1,02E-05","module":"C4","scenario":null},{"value":"-1,57E-03","module":"D","scenario":null},{"value":"1,05E-03","module":"A1A3","scenario":null}]},{"parameter":"EP-marine","unit":"kg N-eq.","values":[{"value":"6,16E-02","module":"A1","scenario":null},{"value":"3,85E-03","module":"A2","scenario":null},{"value":"9,77E-03","module":"A3","scenario":null},{"value":"3,07E-03","module":"A4","scenario":null},{"value":"3,00E-03","module":"A5","scenario":null},{"value":"0,00E+00","module":"B1","scenario":null},{"value":"1,85E-02","module":"C1","scenario":null},{"value":"6,12E-03","module":"C2","scenario":null},{"value":"1,07E-03","module":"C3","scenario":null},{"value":"5,03E-03","module":"C4","scenario":null},{"value":"-3,02E-02","module":"D","scenario":null},{"value":"7,52E-02","module":"A1A3","scenario":null}]},{"parameter":"EP-terrestrial","unit":"mol N-eq.","values":[{"value":"6,93E-01","module":"A1","scenario":null},{"value":"4,31E-02","module":"A2","scenario":null},{"value":"1,09E-01","module":"A3","scenario":null},{"value":"3,42E-02","module":"A4","scenario":null},{"value":"3,29E-02","module":"A5","scenario":null},{"value":"0,00E+00","module":"B1","scenario":null},{"value":"2,00E-01","module":"C1","scenario":null},{"value":"6,84E-02","module":"C2","scenario":null},{"value":"1,23E-02","module":"C3","scenario":null},{"value":"5,54E-02","module":"C4","scenario":null},{"value":"-3,16E-01","module":"D","scenario":null},{"value":"8,45E-01","module":"A1A3","scenario":null}]},{"parameter":"GWP-IOBC","unit":"kg CO2-eq.","values":[{"value":"7,72E+01","module":"A1","scenario":null},{"value":"2,04E+00","module":"A2","scenario":null},{"value":"1,29E+00","module":"A3","scenario":null},{"value":"4,36E+00","module":"A4","scenario":null},{"value":"6,17E-01","module":"A5","scenario":null},{"value":"0,00E+00","module":"B1","scenario":null},{"value":"5,37E+03","module":"C1","scenario":null},{"value":"3,31E+00","module":"C2","scenario":null},{"value":"0,00E+00","module":"C3","scenario":null},{"value":"0,00E+00","module":"C4","scenario":null},{"value":"-3,89E+01","module":"D","scenario":null},{"value":"8,05E+01","module":"A1A3","scenario":null}]}],"additional_environmental_impact":[{"parameter":"PM","unit":"disease incidence","values":[{"value":"7,46E-07","module":"A1","scenario":null},{"value":"2,05E-07","module":"A2","scenario":null},{"value":"1,86E-06","module":"A3","scenario":null},{"value":"4,00E-07","module":"A4","scenario":null},{"value":"1,87E-07","module":"A5","scenario":null},{"value":"0,00E+00","module":"B1","scenario":null},{"value":"5,07E-06","module":"C1","scenario":null},{"value":"7,65E-07","module":"C2","scenario":null},{"value":"5,82E-08","module":"C3","scenario":null},{"value":"2,85E-07","module":"C4","scenario":null},{"value":"-2,35E-06","module":"D","scenario":null},{"value":"2,81E-06","module":"A1A3","scenario":null}]},{"parameter":"ETP-fw","unit":"CTUe","values":[{"value":"1,83E+03","module":"A1","scenario":null},{"value":"2,90E+01","module":"A2","scenario":null},{"value":"2,56E+02","module":"A3","scenario":null},{"value":"5,17E+01","module":"A4","scenario":null},{"value":"1,38E+01","module":"A5","scenario":null},{"value":"0,00E+00","module":"B1","scenario":null},{"value":"3,01E+01","module":"C1","scenario":null},{"value":"1,02E+02","module":"C2","scenario":null},{"value":"9,88E+00","module":"C3","scenario":null},{"value":"2,19E+01","module":"C4","scenario":null},{"value":"-1,42E+03","module":"D","scenario":null},{"value":"2,12E+03","module":"A1A3","scenario":null}]},{"parameter":"HTP-c","unit":"CTUh","values":[{"value":"4,31E-09","module":"A1","scenario":null},{"value":"0,00E+00","module":"A2","scenario":null},{"value":"4,01E-09","module":"A3","scenario":null},{"value":"0,00E+00","module":"A4","scenario":null},{"value":"1,85E-09","module":"A5","scenario":null},{"value":"0,00E+00","module":"B1","scenario":null},{"value":"1,00E-09","module":"C1","scenario":null},{"value":"0,00E+00","module":"C2","scenario":null},{"value":"6,32E-10","module":"C3","scenario":null},{"value":"6,41E-10","module":"C4","scenario":null},{"value":"-1,21E-07","module":"D","scenario":null},{"value":"8,32E-09","module":"A1A3","scenario":null}]},{"parameter":"HTP-nc","unit":"CTUh","values":[{"value":"9,87E-08","module":"A1","scenario":null},{"value":"3,38E-08","module":"A2","scenario":null},{"value":"1,07E-07","module":"A3","scenario":null},{"value":"5,00E-08","module":"A4","scenario":null},{"value":"1,96E-08","module":"A5","scenario":null},{"value":"0,00E+00","module":"B1","scenario":null},{"value":"2,80E-08","module":"C1","scenario":null},{"value":"1,70E-07","module":"C2","scenario":null},{"value":"8,85E-09","module":"C3","scenario":null},{"value":"1,28E-08","module":"C4","scenario":null},{"value":"2,58E-06","module":"D","scenario":null},{"value":"2,40E-07","module":"A1A3","scenario":null}]},{"parameter":"SQP","unit":"unitless","values":[{"value":"-2,39E+01","module":"A1","scenario":null},{"value":"3,93E+01","module":"A2","scenario":null},{"value":"3,36E+02","module":"A3","scenario":null},{"value":"8,11E+01","module":"A4","scenario":null},{"value":"1,88E+00","module":"A5","scenario":null},{"value":"0,00E+00","module":"B1","scenario":null},{"value":"6,69E+00","module":"C1","scenario":null},{"value":"1,30E+02","module":"C2","scenario":null},{"value":"7,89E+00","module":"C3","scenario":null},{"value":"1,62E+02","module":"C4","scenario":null},{"value":"3,99E+01","module":"D","scenario":null},{"value":"3,52E+02","module":"A1A3","scenario":null}]},{"parameter":"IRP","unit":"kBq U235-eq.","values":[{"value":"5,65E-01","module":"A1","scenario":null},{"value":"1,37E-01","module":"A2","scenario":null},{"value":"1,99E-01","module":"A3","scenario":null},{"value":"3,09E-01","module":"A4","scenario":null},{"value":"4,26E-02","module":"A5","scenario":null},{"value":"0,00E+00","module":"B1","scenario":null},{"value":"2,40E-01","module":"C1","scenario":null},{"value":"2,28E-01","module":"C2","scenario":null},{"value":"2,34E-01","module":"C3","scenario":null},{"value":"1,92E-01","module":"C4","scenario":null},{"value":"-1,35E-01","module":"D","scenario":null},{"value":"9,00E-01","module":"A1A3","scenario":null}]}],"resource_use":[{"parameter":"PERE","unit":"MJ","values":[{"value":"2,52E+02","module":"A1","scenario":null},{"value":"6,39E-01","module":"A2","scenario":null},{"value":"2,16E+02","module":"A3","scenario":null},{"value":"8,90E-01","module":"A4","scenario":null},{"value":"3,86E-01","module":"A5","scenario":null},{"value":"0,00E+00","module":"B1","scenario":null},{"value":"3,00E-01","module":"C1","scenario":null},{"value":"3,16E+00","module":"C2","scenario":null},{"value":"7,18E+00","module":"C3","scenario":null},{"value":"6,82E-01","module":"C4","scenario":null},{"value":"-2,28E+01","module":"D","scenario":null},{"value":"4,68E+02","module":"A1A3","scenario":null}]},{"parameter":"PERM","unit":"MJ","values":[{"value":"6,88E-01","module":"A1","scenario":null},{"value":"0,00E+00","module":"A2","scenario":null},{"value":"0,00E+00","module":"A3","scenario":null},{"value":"0,00E+00","module":"A4","scenario":null},{"value":"0,00E+00","module":"A5","scenario":null},{"value":"0,00E+00","module":"B1","scenario":null},{"value":"0,00E+00","module":"C1","scenario":null},{"value":"0,00E+00","module":"C2","scenario":null},{"value":"0,00E+00","module":"C3","scenario":null},{"value":"0,00E+00","module":"C4","scenario":null},{"value":"0,00E+00","module":"D","scenario":null},{"value":"6,88E-01","module":"A1A3","scenario":null}]},{"parameter":"PERT","unit":"MJ","values":[{"value":"2,52E+02","module":"A1","scenario":null},{"value":"6,39E-01","module":"A2","scenario":null},{"value":"2,16E+02","module":"A3","scenario":null},{"value":"8,90E-01","module":"A4","scenario":null},{"value":"3,86E-01","module":"A5","scenario":null},{"value":"0,00E+00","module":"B1","scenario":null},{"value":"3,00E-01","module":"C1","scenario":null},{"value":"3,16E+00","module":"C2","scenario":null},{"value":"7,18E+00","module":"C3","scenario":null},{"value":"6,82E-01","module":"C4","scenario":null},{"value":"-2,28E+01","module":"D","scenario":null},{"value":"4,69E+02","module":"A1A3","scenario":null}]},{"parameter":"PENRE","unit":"MJ","values":[{"value":"3,36E+02","module":"A1","scenario":null},{"value":"3,32E+01","module":"A2","scenario":null},{"value":"2,19E+01","module":"A3","scenario":null},{"value":"7,07E+01","module":"A4","scenario":null},{"value":"1,14E+01","module":"A5","scenario":null},{"value":"0,00E+00","module":"B1","scenario":null},{"value":"5,51E+01","module":"C1","scenario":null},{"value":"6,98E+01","module":"C2","scenario":null},{"value":"1,40E+01","module":"C3","scenario":null},{"value":"4,43E+01","module":"C4","scenario":null},{"value":"-2,36E+02","module":"D","scenario":null},{"value":"3,91E+02","module":"A1A3","scenario":null}]},{"parameter":"PENRM","unit":"MJ","values":[{"value":"1,62E+01","module":"A1","scenario":null},{"value":"0,00E+00","module":"A2","scenario":null},{"value":"0,00E+00","module":"A3","scenario":null},{"value":"0,00E+00","module":"A4","scenario":null},{"value":"0,00E+00","module":"A5","scenario":null},{"value":"0,00E+00","module":"B1","scenario":null},{"value":"0,00E+00","module":"C1","scenario":null},{"value":"0,00E+00","module":"C2","scenario":null},{"value":"0,00E+00","module":"C3","scenario":null},{"value":"0,00E+00","module":"C4","scenario":null},{"value":"0,00E+00","module":"D","scenario":null},{"value":"1,62E+01","module":"A1A3","scenario":null}]},{"parameter":"PENRT","unit":"MJ","values":[{"value":"3,52E+02","module":"A1","scenario":null},{"value":"3,32E+01","module":"A2","scenario":null},{"value":"2,19E+01","module":"A3","scenario":null},{"value":"7,07E+01","module":"A4","scenario":null},{"value":"1,14E+01","module":"A5","scenario":null},{"value":"0,00E+00","module":"B1","scenario":null},{"value":"5,51E+01","module":"C1","scenario":null},{"value":"6,98E+01","module":"C2","scenario":null},{"value":"1,40E+01","module":"C3","scenario":null},{"value":"4,43E+01","module":"C4","scenario":null},{"value":"-2,36E+02","module":"D","scenario":null},{"value":"4,07E+02","module":"A1A3","scenario":null}]},{"parameter":"SM","unit":"kg","values":[{"value":"5,98E+01","module":"A1","scenario":null},{"value":"0,00E+00","module":"A2","scenario":null},{"value":"0,00E+00","module":"A3","scenario":null},{"value":"0,00E+00","module":"A4","scenario":null},{"value":"4,63E-02","module":"A5","scenario":null},{"value":"0,00E+00","module":"B1","scenario":null},{"value":"2,70E-02","module":"C1","scenario":null},{"value":"0,00E+00","module":"C2","scenario":null},{"value":"1,20E-02","module":"C3","scenario":null},{"value":"1,17E-02","module":"C4","scenario":null},{"value":"1,18E+01","module":"D","scenario":null},{"value":"5,98E+01","module":"A1A3","scenario":null}]},{"parameter":"RSF","unit":"MJ","values":[{"value":"1,18E+02","module":"A1","scenario":null},{"value":"2,15E-02","module":"A2","scenario":null},{"value":"9,75E-02","module":"A3","scenario":null},{"value":"3,11E-02","module":"A4","scenario":null},{"value":"5,64E-03","module":"A5","scenario":null},{"value":"0,00E+00","module":"B1","scenario":null},{"value":"7,33E-03","module":"C1","scenario":null},{"value":"1,03E-01","module":"C2","scenario":null},{"value":"1,45E-01","module":"C3","scenario":null},{"value":"1,41E-02","module":"C4","scenario":null},{"value":"7,84E-01","module":"D","scenario":null},{"value":"1,18E+02","module":"A1A3","scenario":null}]},{"parameter":"NRSF","unit":"MJ","values":[{"value":"1,94E+02","module":"A1","scenario":null},{"value":"7,61E-02","module":"A2","scenario":null},{"value":"1,13E-01","module":"A3","scenario":null},{"value":"1,04E-01","module":"A4","scenario":null},{"value":"2,52E-01","module":"A5","scenario":null},{"value":"0,00E+00","module":"B1","scenario":null},{"value":"-1,10E-01","module":"C1","scenario":null},{"value":"3,54E-01","module":"C2","scenario":null},{"value":"-9,01E-03","module":"C3","scenario":null},{"value":"4,05E-02","module":"C4","scenario":null},{"value":"2,61E+01","module":"D","scenario":null},{"value":"1,94E+02","module":"A1A3","scenario":null}]},{"parameter":"FW","unit":"m3","values":[{"value":"3,34E+00","module":"A1","scenario":null},{"value":"5,70E-03","module":"A2","scenario":null},{"value":"4,96E-01","module":"A3","scenario":null},{"value":"8,05E-03","module":"A4","scenario":null},{"value":"4,13E-03","module":"A5","scenario":null},{"value":"0,00E+00","module":"B1","scenario":null},{"value":"2,83E-03","module":"C1","scenario":null},{"value":"2,85E-02","module":"C2","scenario":null},{"value":"2,39E-02","module":"C3","scenario":null},{"value":"5,28E-02","module":"C4","scenario":null},{"value":"-9,52E-01","module":"D","scenario":null},{"value":"3,84E+00","module":"A1A3","scenario":null}]}],"end_of_life_waste":[{"parameter":"HWD","unit":"kg","values":[{"value":"3,09E-02","module":"A1","scenario":null},{"value":"2,38E-03","module":"A2","scenario":null},{"value":"2,34E-01","module":"A3","scenario":null},{"value":"3,87E-03","module":"A4","scenario":null},{"value":"8,95E-04","module":"A5","scenario":null},{"value":"0,00E+00","module":"B1","scenario":null},{"value":"1,62E-03","module":"C1","scenario":null},{"value":"9,79E-03","module":"C2","scenario":null},{"value":"1,39E-03","module":"C3","scenario":null},{"value":"1,34E-03","module":"C4","scenario":null},{"value":"-1,36E-01","module":"D","scenario":null},{"value":"2,67E-01","module":"A1A3","scenario":null}]},{"parameter":"NHWD","unit":"kg","values":[{"value":"1,01E+01","module":"A1","scenario":null},{"value":"3,00E+00","module":"A2","scenario":null},{"value":"2,94E+01","module":"A3","scenario":null},{"value":"6,15E+00","module":"A4","scenario":null},{"value":"8,15E-02","module":"A5","scenario":null},{"value":"0,00E+00","module":"B1","scenario":null},{"value":"6,52E-02","module":"C1","scenario":null},{"value":"1,04E+01","module":"C2","scenario":null},{"value":"4,40E-02","module":"C3","scenario":null},{"value":"3,21E+02","module":"C4","scenario":null},{"value":"-1,04E+01","module":"D","scenario":null},{"value":"4,25E+01","module":"A1A3","scenario":null}]},{"parameter":"RWD","unit":"kg","values":[{"value":"4,42E-03","module":"A1","scenario":null},{"value":"2,06E-04","module":"A2","scenario":null},{"value":"1,39E-04","module":"A3","scenario":null},{"value":"4,83E-04","module":"A4","scenario":null},{"value":"6,51E-05","module":"A5","scenario":null},{"value":"0,00E+00","module":"B1","scenario":null},{"value":"3,82E-04","module":"C1","scenario":null},{"value":"2,79E-04","module":"C2","scenario":null},{"value":"1,47E-04","module":"C3","scenario":null},{"value":"3,02E-04","module":"C4","scenario":null},{"value":"-1,25E-04","module":"D","scenario":null},{"value":"4,76E-03","module":"A1A3","scenario":null}]}],"end_of_life_flow":[{"parameter":"CRU","unit":"kg","values":[{"value":"0,00E+00","module":"A1","scenario":null},{"value":"0,00E+00","module":"A2","scenario":null},{"value":"0,00E+00","module":"A3","scenario":null},{"value":"0,00E+00","module":"A4","scenario":null},{"value":"0,00E+00","module":"A5","scenario":null},{"value":"0,00E+00","module":"B1","scenario":null},{"value":"0,00E+00","module":"C1","scenario":null},{"value":"0,00E+00","module":"C2","scenario":null},{"value":"0,00E+00","module":"C3","scenario":null},{"value":"0,00E+00","module":"C4","scenario":null},{"value":"0,00E+00","module":"D","scenario":null},{"value":"0,00E+00","module":"A1A3","scenario":null}]},{"parameter":"MFR","unit":"kg","values":[{"value":"7,47E+00","module":"A1","scenario":null},{"value":"0,00E+00","module":"A2","scenario":null},{"value":"3,58E+00","module":"A3","scenario":null},{"value":"0,00E+00","module":"A4","scenario":null},{"value":"4,60E-02","module":"A5","scenario":null},{"value":"0,00E+00","module":"B1","scenario":null},{"value":"2,66E-02","module":"C1","scenario":null},{"value":"0,00E+00","module":"C2","scenario":null},{"value":"6,79E+02","module":"C3","scenario":null},{"value":"1,08E-02","module":"C4","scenario":null},{"value":"1,18E+01","module":"D","scenario":null},{"value":"1,10E+01","module":"A1A3","scenario":null}]},{"parameter":"MER","unit":"kg","values":[{"value":"7,90E-02","module":"A1","scenario":null},{"value":"0,00E+00","module":"A2","scenario":null},{"value":"1,02E-05","module":"A3","scenario":null},{"value":"0,00E+00","module":"A4","scenario":null},{"value":"5,18E-05","module":"A5","scenario":null},{"value":"0,00E+00","module":"B1","scenario":null},{"value":"8,23E-05","module":"C1","scenario":null},{"value":"0,00E+00","module":"C2","scenario":null},{"value":"1,46E-03","module":"C3","scenario":null},{"value":"1,40E-04","module":"C4","scenario":null},{"value":"-3,58E-02","module":"D","scenario":null},{"value":"7,91E-02","module":"A1A3","scenario":null}]},{"parameter":"EEE","unit":"MJ","values":[{"value":"2,14E-02","module":"A1","scenario":null},{"value":"0,00E+00","module":"A2","scenario":null},{"value":"7,14E-01","module":"A3","scenario":null},{"value":"0,00E+00","module":"A4","scenario":null},{"value":"1,08E-04","module":"A5","scenario":null},{"value":"0,00E+00","module":"B1","scenario":null},{"value":"2,82E-04","module":"C1","scenario":null},{"value":"0,00E+00","module":"C2","scenario":null},{"value":"2,50E-03","module":"C3","scenario":null},{"value":"1,02E-03","module":"C4","scenario":null},{"value":"-1,91E-02","module":"D","scenario":null},{"value":"7,35E-01","module":"A1A3","scenario":null}]},{"parameter":"EET","unit":"MJ","values":[{"value":"3,23E-01","module":"A1","scenario":null},{"value":"0,00E+00","module":"A2","scenario":null},{"value":"1,08E+01","module":"A3","scenario":null},{"value":"0,00E+00","module":"A4","scenario":null},{"value":"1,63E-03","module":"A5","scenario":null},{"value":"0,00E+00","module":"B1","scenario":null},{"value":"4,27E-03","module":"C1","scenario":null},{"value":"0,00E+00","module":"C2","scenario":null},{"value":"3,78E-02","module":"C3","scenario":null},{"value":"1,55E-02","module":"C4","scenario":null},{"value":"-2,88E-01","module":"D","scenario":null},{"value":"1,11E+01","module":"A1A3","scenario":null}]}]}