{"product_name":"OLDROYD\u00ae Vanntett TM","epd_id":"NEPD-5393-4696-EN","compliance":["EN 15804+A2","ISO 14025","ISO 21930"],"producer_name":"Oldroyd AS","environmental_impact":[{"parameter":"GWP-total","unit":"kg CO2-eq.","values":[{"value":"2,18E+00","module":"A1-A3","scenario":null},{"value":"5,38E-02","module":"A4","scenario":null},{"value":"1,53E-01","module":"A5","scenario":null},{"value":"0,00E+00","module":"C1","scenario":null},{"value":"1,53E-02","module":"C2","scenario":null},{"value":"2,74E+00","module":"C3","scenario":null},{"value":"4,45E-03","module":"C4","scenario":null},{"value":"-1,60E-01","module":"D","scenario":null}]},{"parameter":"GWP-fossil","unit":"kg CO2-eq.","values":[{"value":"2,21E+00","module":"A1-A3","scenario":null},{"value":"5,38E-02","module":"A4","scenario":null},{"value":"1,14E-01","module":"A5","scenario":null},{"value":"0,00E+00","module":"C1","scenario":null},{"value":"1,52E-02","module":"C2","scenario":null},{"value":"2,74E+00","module":"C3","scenario":null},{"value":"4,45E-03","module":"C4","scenario":null},{"value":"-1,54E-01","module":"D","scenario":null}]},{"parameter":"GWP-biogenic","unit":"kg CO2-eq.","values":[{"value":"-3,04E-02","module":"A1-A3","scenario":null},{"value":"2,23E-05","module":"A4","scenario":null},{"value":"3,94E-02","module":"A5","scenario":null},{"value":"0,00E+00","module":"C1","scenario":null},{"value":"6,31E-06","module":"C2","scenario":null},{"value":"3,04E-05","module":"C3","scenario":null},{"value":"2,76E-06","module":"C4","scenario":null},{"value":"-3,19E-04","module":"D","scenario":null}]},{"parameter":"GWP-luluc","unit":"kg CO2-eq.","values":[{"value":"6,43E-04","module":"A1-A3","scenario":null},{"value":"1,92E-05","module":"A4","scenario":null},{"value":"3,38E-05","module":"A5","scenario":null},{"value":"0,00E+00","module":"C1","scenario":null},{"value":"5,43E-06","module":"C2","scenario":null},{"value":"3,79E-06","module":"C3","scenario":null},{"value":"9,55E-07","module":"C4","scenario":null},{"value":"-5,32E-03","module":"D","scenario":null}]},{"parameter":"ODP","unit":"kg CFC 11-eq.","values":[{"value":"6,09E-08","module":"A1-A3","scenario":null},{"value":"1,22E-08","module":"A4","scenario":null},{"value":"3,68E-09","module":"A5","scenario":null},{"value":"0,00E+00","module":"C1","scenario":null},{"value":"3,45E-09","module":"C2","scenario":null},{"value":"2,22E-09","module":"C3","scenario":null},{"value":"8,48E-10","module":"C4","scenario":null},{"value":"-1,12E-02","module":"D","scenario":null}]},{"parameter":"AP","unit":"mol H+-eq.","values":[{"value":"8,05E-03","module":"A1-A3","scenario":null},{"value":"1,55E-04","module":"A4","scenario":null},{"value":"4,12E-04","module":"A5","scenario":null},{"value":"0,00E+00","module":"C1","scenario":null},{"value":"4,38E-05","module":"C2","scenario":null},{"value":"3,38E-04","module":"C3","scenario":null},{"value":"2,22E-05","module":"C4","scenario":null},{"value":"-1,27E-03","module":"D","scenario":null}]},{"parameter":"POCP","unit":"kg NMVOC-eq.","values":[{"value":"6,92E-03","module":"A1-A3","scenario":null},{"value":"1,31E-04","module":"A4","scenario":null},{"value":"3,53E-04","module":"A5","scenario":null},{"value":"0,00E+00","module":"C1","scenario":null},{"value":"3,71E-05","module":"C2","scenario":null},{"value":"4,20E-04","module":"C3","scenario":null},{"value":"2,38E-05","module":"C4","scenario":null},{"value":"-1,24E-03","module":"D","scenario":null}]},{"parameter":"ADPE","unit":"kg Sb-eq.","values":[{"value":"2,17E-05","module":"A1-A3","scenario":null},{"value":"1,49E-06","module":"A4","scenario":null},{"value":"1,17E-06","module":"A5","scenario":null},{"value":"0,00E+00","module":"C1","scenario":null},{"value":"4,21E-07","module":"C2","scenario":null},{"value":"1,09E-07","module":"C3","scenario":null},{"value":"4,64E-08","module":"C4","scenario":null},{"value":"-1,54E-06","module":"D","scenario":null}]},{"parameter":"ADPF","unit":"MJ","values":[{"value":"7,79E+01","module":"A1-A3","scenario":null},{"value":"8,14E-01","module":"A4","scenario":null},{"value":"3,94E+00","module":"A5","scenario":null},{"value":"0,00E+00","module":"C1","scenario":null},{"value":"2,30E-01","module":"C2","scenario":null},{"value":"1,87E-01","module":"C3","scenario":null},{"value":"6,58E-02","module":"C4","scenario":null},{"value":"-2,21E+00","module":"D","scenario":null}]},{"parameter":"WDP","unit":"m3 world-eq.","values":[{"value":"1,17E+02","module":"A1-A3","scenario":null},{"value":"7,87E-01","module":"A4","scenario":null},{"value":"6,30E+00","module":"A5","scenario":null},{"value":"0,00E+00","module":"C1","scenario":null},{"value":"2,23E-01","module":"C2","scenario":null},{"value":"4,44E-01","module":"C3","scenario":null},{"value":"3,29E-01","module":"C4","scenario":null},{"value":"-2,75E+01","module":"D","scenario":null}]},{"parameter":"EP-freshwater","unit":"kg P-eq.","values":[{"value":"3,20E-05","module":"A1-A3","scenario":null},{"value":"4,30E-07","module":"A4","scenario":null},{"value":"1,63E-06","module":"A5","scenario":null},{"value":"0,00E+00","module":"C1","scenario":null},{"value":"1,22E-07","module":"C2","scenario":null},{"value":"2,46E-07","module":"C3","scenario":null},{"value":"5,36E-08","module":"C4","scenario":null},{"value":"-1,37E-05","module":"D","scenario":null}]},{"parameter":"EP-marine","unit":"kg N-eq.","values":[{"value":"1,35E-03","module":"A1-A3","scenario":null},{"value":"3,06E-05","module":"A4","scenario":null},{"value":"6,96E-05","module":"A5","scenario":null},{"value":"0,00E+00","module":"C1","scenario":null},{"value":"8,67E-06","module":"C2","scenario":null},{"value":"1,61E-04","module":"C3","scenario":null},{"value":"7,50E-06","module":"C4","scenario":null},{"value":"-4,16E-04","module":"D","scenario":null}]},{"parameter":"EP-terrestrial","unit":"mol N-eq.","values":[{"value":"1,50E-02","module":"A1-A3","scenario":null},{"value":"3,42E-04","module":"A4","scenario":null},{"value":"7,73E-04","module":"A5","scenario":null},{"value":"0,00E+00","module":"C1","scenario":null},{"value":"9,70E-05","module":"C2","scenario":null},{"value":"1,74E-03","module":"C3","scenario":null},{"value":"8,37E-05","module":"C4","scenario":null},{"value":"-4,49E-03","module":"D","scenario":null}]},{"parameter":"GWP-IOBC","unit":"kg CO2-eq.","values":[{"value":"2,09E+00","module":"A1-A3","scenario":null},{"value":"5,38E-02","module":"A4","scenario":null},{"value":"1,07E-01","module":"A5","scenario":null},{"value":"0,00E+00","module":"C1","scenario":null},{"value":"1,53E-02","module":"C2","scenario":null},{"value":"0,00E+00","module":"C3","scenario":null},{"value":"0,00E+00","module":"C4","scenario":null},{"value":"-1,58E-01","module":"D","scenario":null}]}],"additional_environmental_impact":[{"parameter":"PM","unit":"disease incidence","values":[{"value":"7,06E-08","module":"A1-A3","scenario":null},{"value":"3,29E-09","module":"A4","scenario":null},{"value":"3,71E-09","module":"A5","scenario":null},{"value":"0,00E+00","module":"C1","scenario":null},{"value":"9,33E-10","module":"C2","scenario":null},{"value":"1,64E-09","module":"C3","scenario":null},{"value":"3,52E-10","module":"C4","scenario":null},{"value":"-7,71E-08","module":"D","scenario":null}]},{"parameter":"ETP-fw","unit":"CTUe","values":[{"value":"1,23E+01","module":"A1-A3","scenario":null},{"value":"6,03E-01","module":"A4","scenario":null},{"value":"6,58E-01","module":"A5","scenario":null},{"value":"0,00E+00","module":"C1","scenario":null},{"value":"1,71E-01","module":"C2","scenario":null},{"value":"5,64E-01","module":"C3","scenario":null},{"value":"6,84E-02","module":"C4","scenario":null},{"value":"-1,20E+01","module":"D","scenario":null}]},{"parameter":"HTP-c","unit":"CTUh","values":[{"value":"5,02E-10","module":"A1-A3","scenario":null},{"value":"0,00E+00","module":"A4","scenario":null},{"value":"2,50E-11","module":"A5","scenario":null},{"value":"0,00E+00","module":"C1","scenario":null},{"value":"0,00E+00","module":"C2","scenario":null},{"value":"6,40E-11","module":"C3","scenario":null},{"value":"3,00E-12","module":"C4","scenario":null},{"value":"-2,19E-10","module":"D","scenario":null}]},{"parameter":"HTP-nc","unit":"CTUh","values":[{"value":"1,47E-08","module":"A1-A3","scenario":null},{"value":"6,59E-10","module":"A4","scenario":null},{"value":"7,84E-10","module":"A5","scenario":null},{"value":"0,00E+00","module":"C1","scenario":null},{"value":"1,87E-10","module":"C2","scenario":null},{"value":"2,55E-09","module":"C3","scenario":null},{"value":"1,04E-10","module":"C4","scenario":null},{"value":"-1,15E-08","module":"D","scenario":null}]},{"parameter":"SQP","unit":"unitless","values":[{"value":"3,88E+00","module":"A1-A3","scenario":null},{"value":"5,69E-01","module":"A4","scenario":null},{"value":"2,24E-01","module":"A5","scenario":null},{"value":"0,00E+00","module":"C1","scenario":null},{"value":"1,61E-01","module":"C2","scenario":null},{"value":"2,41E-02","module":"C3","scenario":null},{"value":"1,53E-01","module":"C4","scenario":null},{"value":"-1,48E+01","module":"D","scenario":null}]},{"parameter":"IRP","unit":"kBq U235-eq.","values":[{"value":"5,05E-02","module":"A1-A3","scenario":null},{"value":"3,56E-03","module":"A4","scenario":null},{"value":"2,74E-03","module":"A5","scenario":null},{"value":"0,00E+00","module":"C1","scenario":null},{"value":"1,01E-03","module":"C2","scenario":null},{"value":"3,39E-04","module":"C3","scenario":null},{"value":"2,82E-04","module":"C4","scenario":null},{"value":"-1,41E-02","module":"D","scenario":null}]}],"resource_use":[{"parameter":"PERE","unit":"MJ","values":[{"value":"5,21E+00","module":"A1-A3","scenario":null},{"value":"1,16E-02","module":"A4","scenario":null},{"value":"2,90E-01","module":"A5","scenario":null},{"value":"0,00E+00","module":"C1","scenario":null},{"value":"3,30E-03","module":"C2","scenario":null},{"value":"6,03E-03","module":"C3","scenario":null},{"value":"2,16E-03","module":"C4","scenario":null},{"value":"-1,36E+01","module":"D","scenario":null}]},{"parameter":"PERM","unit":"MJ","values":[{"value":"3,75E-01","module":"A1-A3","scenario":null},{"value":"0,00E+00","module":"A4","scenario":null},{"value":"-3,56E-01","module":"A5","scenario":null},{"value":"0,00E+00","module":"C1","scenario":null},{"value":"0,00E+00","module":"C2","scenario":null},{"value":"0,00E+00","module":"C3","scenario":null},{"value":"0,00E+00","module":"C4","scenario":null},{"value":"0,00E+00","module":"D","scenario":null}]},{"parameter":"PERT","unit":"MJ","values":[{"value":"5,59E+00","module":"A1-A3","scenario":null},{"value":"1,16E-02","module":"A4","scenario":null},{"value":"2,90E-01","module":"A5","scenario":null},{"value":"0,00E+00","module":"C1","scenario":null},{"value":"3,30E-03","module":"C2","scenario":null},{"value":"6,02E-03","module":"C3","scenario":null},{"value":"2,16E-03","module":"C4","scenario":null},{"value":"-1,36E+01","module":"D","scenario":null}]},{"parameter":"PENRE","unit":"MJ","values":[{"value":"4,63E+01","module":"A1-A3","scenario":null},{"value":"8,14E-01","module":"A4","scenario":null},{"value":"2,36E+00","module":"A5","scenario":null},{"value":"0,00E+00","module":"C1","scenario":null},{"value":"2,31E-01","module":"C2","scenario":null},{"value":"1,87E-01","module":"C3","scenario":null},{"value":"6,58E-02","module":"C4","scenario":null},{"value":"-2,21E+00","module":"D","scenario":null}]},{"parameter":"PENRM","unit":"MJ","values":[{"value":"3,46E+01","module":"A1-A3","scenario":null},{"value":"0,00E+00","module":"A4","scenario":null},{"value":"1,78E+00","module":"A5","scenario":null},{"value":"0,00E+00","module":"C1","scenario":null},{"value":"0,00E+00","module":"C2","scenario":null},{"value":"-3,46E+01","module":"C3","scenario":null},{"value":"0,00E+00","module":"C4","scenario":null},{"value":"0,00E+00","module":"D","scenario":null}]},{"parameter":"PENRT","unit":"MJ","values":[{"value":"8,09E+01","module":"A1-A3","scenario":null},{"value":"8,14E-01","module":"A4","scenario":null},{"value":"4,14E+00","module":"A5","scenario":null},{"value":"0,00E+00","module":"C1","scenario":null},{"value":"2,31E-01","module":"C2","scenario":null},{"value":"-3,44E+01","module":"C3","scenario":null},{"value":"6,58E-02","module":"C4","scenario":null},{"value":"-2,21E+00","module":"D","scenario":null}]},{"parameter":"SM","unit":"kg","values":[{"value":"4,14E-03","module":"A1-A3","scenario":null},{"value":"0,00E+00","module":"A4","scenario":null},{"value":"2,07E-04","module":"A5","scenario":null},{"value":"0,00E+00","module":"C1","scenario":null},{"value":"0,00E+00","module":"C2","scenario":null},{"value":"0,00E+00","module":"C3","scenario":null},{"value":"0,00E+00","module":"C4","scenario":null},{"value":"0,00E+00","module":"D","scenario":null}]},{"parameter":"RSF","unit":"MJ","values":[{"value":"6,30E-02","module":"A1-A3","scenario":null},{"value":"4,17E-04","module":"A4","scenario":null},{"value":"3,19E-03","module":"A5","scenario":null},{"value":"0,00E+00","module":"C1","scenario":null},{"value":"1,18E-04","module":"C2","scenario":null},{"value":"1,80E-04","module":"C3","scenario":null},{"value":"5,51E-05","module":"C4","scenario":null},{"value":"-2,39E-03","module":"D","scenario":null}]},{"parameter":"NRSF","unit":"MJ","values":[{"value":"1,62E-02","module":"A1-A3","scenario":null},{"value":"1,49E-03","module":"A4","scenario":null},{"value":"9,43E-04","module":"A5","scenario":null},{"value":"0,00E+00","module":"C1","scenario":null},{"value":"4,22E-04","module":"C2","scenario":null},{"value":"0,00E+00","module":"C3","scenario":null},{"value":"3,87E-03","module":"C4","scenario":null},{"value":"-8,08E-01","module":"D","scenario":null}]},{"parameter":"FW","unit":"m3","values":[{"value":"5,19E-02","module":"A1-A3","scenario":null},{"value":"8,70E-05","module":"A4","scenario":null},{"value":"2,82E-03","module":"A5","scenario":null},{"value":"0,00E+00","module":"C1","scenario":null},{"value":"2,47E-05","module":"C2","scenario":null},{"value":"5,45E-04","module":"C3","scenario":null},{"value":"5,97E-05","module":"C4","scenario":null},{"value":"-1,64E-02","module":"D","scenario":null}]}],"end_of_life_waste":[{"parameter":"HWD","unit":"kg","values":[{"value":"2,16E-03","module":"A1-A3","scenario":null},{"value":"4,20E-05","module":"A4","scenario":null},{"value":"1,12E-04","module":"A5","scenario":null},{"value":"0,00E+00","module":"C1","scenario":null},{"value":"1,19E-05","module":"C2","scenario":null},{"value":"0,00E+00","module":"C3","scenario":null},{"value":"2,08E-01","module":"C4","scenario":null},{"value":"-1,04E-04","module":"D","scenario":null}]},{"parameter":"NHWD","unit":"kg","values":[{"value":"1,35E-01","module":"A1-A3","scenario":null},{"value":"3,96E-02","module":"A4","scenario":null},{"value":"1,13E-02","module":"A5","scenario":null},{"value":"0,00E+00","module":"C1","scenario":null},{"value":"1,12E-02","module":"C2","scenario":null},{"value":"0,00E+00","module":"C3","scenario":null},{"value":"2,31E-02","module":"C4","scenario":null},{"value":"-5,22E-02","module":"D","scenario":null}]},{"parameter":"RWD","unit":"kg","values":[{"value":"4,66E-05","module":"A1-A3","scenario":null},{"value":"5,54E-06","module":"A4","scenario":null},{"value":"2,63E-06","module":"A5","scenario":null},{"value":"0,00E+00","module":"C1","scenario":null},{"value":"1,57E-06","module":"C2","scenario":null},{"value":"0,00E+00","module":"C3","scenario":null},{"value":"4,02E-07","module":"C4","scenario":null},{"value":"-1,16E-05","module":"D","scenario":null}]}],"end_of_life_flow":[{"parameter":"CRU","unit":"kg","values":[{"value":"0,00E+00","module":"A1-A3","scenario":null},{"value":"0,00E+00","module":"A4","scenario":null},{"value":"0,00E+00","module":"A5","scenario":null},{"value":"0,00E+00","module":"C1","scenario":null},{"value":"0,00E+00","module":"C2","scenario":null},{"value":"0,00E+00","module":"C3","scenario":null},{"value":"0,00E+00","module":"C4","scenario":null},{"value":"0,00E+00","module":"D","scenario":null}]},{"parameter":"MFR","unit":"kg","values":[{"value":"9,43E-03","module":"A1-A3","scenario":null},{"value":"0,00E+00","module":"A4","scenario":null},{"value":"1,53E-03","module":"A5","scenario":null},{"value":"0,00E+00","module":"C1","scenario":null},{"value":"0,00E+00","module":"C2","scenario":null},{"value":"0,00E+00","module":"C3","scenario":null},{"value":"0,00E+00","module":"C4","scenario":null},{"value":"0,00E+00","module":"D","scenario":null}]},{"parameter":"MER","unit":"kg","values":[{"value":"3,99E-08","module":"A1-A3","scenario":null},{"value":"0,00E+00","module":"A4","scenario":null},{"value":"5,98E-08","module":"A5","scenario":null},{"value":"0,00E+00","module":"C1","scenario":null},{"value":"0,00E+00","module":"C2","scenario":null},{"value":"1,07E+00","module":"C3","scenario":null},{"value":"0,00E+00","module":"C4","scenario":null},{"value":"0,00E+00","module":"D","scenario":null}]},{"parameter":"EEE","unit":"MJ","values":[{"value":"5,53E-03","module":"A1-A3","scenario":null},{"value":"0,00E+00","module":"A4","scenario":null},{"value":"8,62E-04","module":"A5","scenario":null},{"value":"0,00E+00","module":"C1","scenario":null},{"value":"0,00E+00","module":"C2","scenario":null},{"value":"1,76E+00","module":"C3","scenario":null},{"value":"0,00E+00","module":"C4","scenario":null},{"value":"0,00E+00","module":"D","scenario":null}]},{"parameter":"EET","unit":"MJ","values":[{"value":"8,37E-02","module":"A1-A3","scenario":null},{"value":"0,00E+00","module":"A4","scenario":null},{"value":"1,30E-02","module":"A5","scenario":null},{"value":"0,00E+00","module":"C1","scenario":null},{"value":"0,00E+00","module":"C2","scenario":null},{"value":"2,66E+01","module":"C3","scenario":null},{"value":"0,00E+00","module":"C4","scenario":null},{"value":"0,00E+00","module":"D","scenario":null}]}]}