{"product_name":"Tikkurila Presto LF+","epd_id":"NEPD-5430-4736-EN","compliance":["EN 15804+A2","ISO 14025","ISO 21930"],"producer_name":"Tikkurila Oyj","environmental_impact":[{"parameter":"GWP-total","unit":"kg CO2-eq.","values":[{"value":"2,42E-01","module":"A1-A3","scenario":null},{"value":"5,00E-02","module":"A4","scenario":null}]},{"parameter":"GWP-fossil","unit":"kg CO2-eq.","values":[{"value":"3,03E-01","module":"A1-A3","scenario":null},{"value":"5,00E-02","module":"A4","scenario":null}]},{"parameter":"GWP-biogenic","unit":"kg CO2-eq.","values":[{"value":"-6,21E-02","module":"A1-A3","scenario":null},{"value":"2,04E-05","module":"A4","scenario":null}]},{"parameter":"GWP-luluc","unit":"kg CO2-eq.","values":[{"value":"4,35E-04","module":"A1-A3","scenario":null},{"value":"1,75E-05","module":"A4","scenario":null}]},{"parameter":"ODP","unit":"kg CFC 11-eq.","values":[{"value":"3,69E-08","module":"A1-A3","scenario":null},{"value":"1,14E-08","module":"A4","scenario":null}]},{"parameter":"AP","unit":"mol H+-eq.","values":[{"value":"3,17E-03","module":"A1-A3","scenario":null},{"value":"2,04E-04","module":"A4","scenario":null}]},{"parameter":"POCP","unit":"kg NMVOC-eq.","values":[{"value":"1,74E-03","module":"A1-A3","scenario":null},{"value":"2,05E-04","module":"A4","scenario":null}]},{"parameter":"ADPE","unit":"kg Sb-eq.","values":[{"value":"5,41E-06","module":"A1-A3","scenario":null},{"value":"1,35E-06","module":"A4","scenario":null}]},{"parameter":"ADPF","unit":"MJ","values":[{"value":"6,11E+00","module":"A1-A3","scenario":null},{"value":"7,54E-01","module":"A4","scenario":null}]},{"parameter":"WDP","unit":"m3 world-eq.","values":[{"value":"5,46E+01","module":"A1-A3","scenario":null},{"value":"7,19E-01","module":"A4","scenario":null}]},{"parameter":"EP-freshwater","unit":"kg P-eq.","values":[{"value":"9,58E-06","module":"A1-A3","scenario":null},{"value":"3,93E-07","module":"A4","scenario":null}]},{"parameter":"EP-marine","unit":"kg N-eq.","values":[{"value":"5,58E-04","module":"A1-A3","scenario":null},{"value":"6,06E-05","module":"A4","scenario":null}]},{"parameter":"EP-terrestrial","unit":"mol N-eq.","values":[{"value":"5,84E-03","module":"A1-A3","scenario":null},{"value":"6,70E-04","module":"A4","scenario":null}]},{"parameter":"GWP-IOBC","unit":"kg CO2-eq.","values":[{"value":"3,09E-01","module":"A1-A3","scenario":null},{"value":"5,00E-02","module":"A4","scenario":null}]}],"additional_environmental_impact":[{"parameter":"PM","unit":"disease incidence","values":[{"value":"1,79E-08","module":"A1-A3","scenario":null},{"value":"3,60E-09","module":"A4","scenario":null}]},{"parameter":"ETP-fw","unit":"CTUe","values":[{"value":"6,43E+00","module":"A1-A3","scenario":null},{"value":"5,55E-01","module":"A4","scenario":null}]},{"parameter":"HTP-c","unit":"CTUh","values":[{"value":"4,30E-10","module":"A1-A3","scenario":null},{"value":"0,00E+00","module":"A4","scenario":null}]},{"parameter":"HTP-nc","unit":"CTUh","values":[{"value":"5,20E-09","module":"A1-A3","scenario":null},{"value":"6,00E-10","module":"A4","scenario":null}]},{"parameter":"SQP","unit":"unitless","values":[{"value":"5,86E+00","module":"A1-A3","scenario":null},{"value":"5,20E-01","module":"A4","scenario":null}]},{"parameter":"IRP","unit":"kBq U235-eq.","values":[{"value":"2,95E-02","module":"A1-A3","scenario":null},{"value":"3,30E-03","module":"A4","scenario":null}]}],"resource_use":[{"parameter":"PERE","unit":"MJ","values":[{"value":"1,01E+00","module":"A1-A3","scenario":null},{"value":"1,06E-02","module":"A4","scenario":null}]},{"parameter":"PERM","unit":"MJ","values":[{"value":"6,05E-01","module":"A1-A3","scenario":null},{"value":"0,00E+00","module":"A4","scenario":null}]},{"parameter":"PERT","unit":"MJ","values":[{"value":"1,61E+00","module":"A1-A3","scenario":null},{"value":"1,06E-02","module":"A4","scenario":null}]},{"parameter":"PENRE","unit":"MJ","values":[{"value":"5,15E+00","module":"A1-A3","scenario":null},{"value":"7,54E-01","module":"A4","scenario":null}]},{"parameter":"PENRM","unit":"MJ","values":[{"value":"1,29E+00","module":"A1-A3","scenario":null},{"value":"0,00E+00","module":"A4","scenario":null}]},{"parameter":"PENRT","unit":"MJ","values":[{"value":"6,44E+00","module":"A1-A3","scenario":null},{"value":"7,54E-01","module":"A4","scenario":null}]},{"parameter":"SM","unit":"kg","values":[{"value":"1,21E-02","module":"A1-A3","scenario":null},{"value":"0,00E+00","module":"A4","scenario":null}]},{"parameter":"RSF","unit":"MJ","values":[{"value":"1,16E-02","module":"A1-A3","scenario":null},{"value":"3,81E-04","module":"A4","scenario":null}]},{"parameter":"NRSF","unit":"MJ","values":[{"value":"7,34E-03","module":"A1-A3","scenario":null},{"value":"1,36E-03","module":"A4","scenario":null}]},{"parameter":"FW","unit":"m3","values":[{"value":"5,47E-03","module":"A1-A3","scenario":null},{"value":"7,94E-05","module":"A4","scenario":null}]}],"end_of_life_waste":[{"parameter":"HWD","unit":"kg","values":[{"value":"6,48E-03","module":"A1-A3","scenario":null},{"value":"3,85E-05","module":"A4","scenario":null}]},{"parameter":"NHWD","unit":"kg","values":[{"value":"1,18E-01","module":"A1-A3","scenario":null},{"value":"3,60E-02","module":"A4","scenario":null}]},{"parameter":"RWD","unit":"kg","values":[{"value":"2,41E-05","module":"A1-A3","scenario":null},{"value":"5,14E-06","module":"A4","scenario":null}]}],"end_of_life_flow":[{"parameter":"CRU","unit":"kg","values":[{"value":"0,00E+00","module":"A1-A3","scenario":null},{"value":"0,00E+00","module":"A4","scenario":null}]},{"parameter":"MFR","unit":"kg","values":[{"value":"4,48E-03","module":"A1-A3","scenario":null},{"value":"0,00E+00","module":"A4","scenario":null}]},{"parameter":"MER","unit":"kg","values":[{"value":"8,73E-05","module":"A1-A3","scenario":null},{"value":"0,00E+00","module":"A4","scenario":null}]},{"parameter":"EEE","unit":"MJ","values":[{"value":"7,97E-03","module":"A1-A3","scenario":null},{"value":"0,00E+00","module":"A4","scenario":null}]},{"parameter":"EET","unit":"MJ","values":[{"value":"1,21E-01","module":"A1-A3","scenario":null},{"value":"0,00E+00","module":"A4","scenario":null}]}]}