{"product_name":"AXCMK-HF C-PRo 4x185/57 AN 1kV - AMCMK-HF","epd_id":"NEPD-5500-4802-EN","compliance":["EN 15804+A2","ISO 14025","ISO 21930"],"producer_name":"Prysmian Group Finland Oy","environmental_impact":[{"parameter":"GWP-total","unit":"kg CO2-eq.","values":[{"value":"3,98E+01","module":"A1","scenario":null},{"value":"6,26E-01","module":"A2","scenario":null},{"value":"7,77E-01","module":"A3","scenario":null},{"value":"6,42E-02","module":"A4","scenario":null},{"value":"2,00E+00","module":"A5","scenario":null},{"value":"0,00E+00","module":"B1","scenario":null},{"value":"0,00E+00","module":"B2","scenario":null},{"value":"0,00E+00","module":"B3","scenario":null},{"value":"0,00E+00","module":"B4","scenario":null},{"value":"0,00E+00","module":"B5","scenario":null},{"value":"4,40E-02","module":"B6","scenario":null},{"value":"0,00E+00","module":"B7","scenario":null},{"value":"0,00E+00","module":"C1","scenario":null},{"value":"5,89E-02","module":"C2","scenario":null},{"value":"1,48E+00","module":"C3","scenario":null},{"value":"7,69E-02","module":"C4","scenario":null},{"value":"-9,67E+00","module":"D","scenario":null},{"value":"4,12E+01","module":"A1A3","scenario":null}]},{"parameter":"GWP-fossil","unit":"kg CO2-eq.","values":[{"value":"4,02E+01","module":"A1","scenario":null},{"value":"6,26E-01","module":"A2","scenario":null},{"value":"7,61E-01","module":"A3","scenario":null},{"value":"6,41E-02","module":"A4","scenario":null},{"value":"8,87E-01","module":"A5","scenario":null},{"value":"0,00E+00","module":"B1","scenario":null},{"value":"0,00E+00","module":"B2","scenario":null},{"value":"0,00E+00","module":"B3","scenario":null},{"value":"0,00E+00","module":"B4","scenario":null},{"value":"0,00E+00","module":"B5","scenario":null},{"value":"4,33E-02","module":"B6","scenario":null},{"value":"0,00E+00","module":"B7","scenario":null},{"value":"0,00E+00","module":"C1","scenario":null},{"value":"5,88E-02","module":"C2","scenario":null},{"value":"1,48E+00","module":"C3","scenario":null},{"value":"7,69E-02","module":"C4","scenario":null},{"value":"-9,45E+00","module":"D","scenario":null},{"value":"4,16E+01","module":"A1A3","scenario":null}]},{"parameter":"GWP-biogenic","unit":"kg CO2-eq.","values":[{"value":"-7,43E-01","module":"A1","scenario":null},{"value":"2,46E-04","module":"A2","scenario":null},{"value":"8,60E-03","module":"A3","scenario":null},{"value":"2,65E-05","module":"A4","scenario":null},{"value":"1,11E+00","module":"A5","scenario":null},{"value":"0,00E+00","module":"B1","scenario":null},{"value":"0,00E+00","module":"B2","scenario":null},{"value":"0,00E+00","module":"B3","scenario":null},{"value":"0,00E+00","module":"B4","scenario":null},{"value":"0,00E+00","module":"B5","scenario":null},{"value":"2,34E-04","module":"B6","scenario":null},{"value":"0,00E+00","module":"B7","scenario":null},{"value":"0,00E+00","module":"C1","scenario":null},{"value":"2,42E-05","module":"C2","scenario":null},{"value":"2,43E-05","module":"C3","scenario":null},{"value":"6,04E-06","module":"C4","scenario":null},{"value":"-4,32E-02","module":"D","scenario":null},{"value":"-7,34E-01","module":"A1A3","scenario":null}]},{"parameter":"GWP-luluc","unit":"kg CO2-eq.","values":[{"value":"2,79E-01","module":"A1","scenario":null},{"value":"3,27E-04","module":"A2","scenario":null},{"value":"7,11E-03","module":"A3","scenario":null},{"value":"1,89E-05","module":"A4","scenario":null},{"value":"5,75E-03","module":"A5","scenario":null},{"value":"0,00E+00","module":"B1","scenario":null},{"value":"0,00E+00","module":"B2","scenario":null},{"value":"0,00E+00","module":"B3","scenario":null},{"value":"0,00E+00","module":"B4","scenario":null},{"value":"0,00E+00","module":"B5","scenario":null},{"value":"4,76E-04","module":"B6","scenario":null},{"value":"0,00E+00","module":"B7","scenario":null},{"value":"0,00E+00","module":"C1","scenario":null},{"value":"2,07E-05","module":"C2","scenario":null},{"value":"4,34E-06","module":"C3","scenario":null},{"value":"5,68E-06","module":"C4","scenario":null},{"value":"-1,79E-01","module":"D","scenario":null},{"value":"2,87E-01","module":"A1A3","scenario":null}]},{"parameter":"ODP","unit":"kg CFC 11-eq.","values":[{"value":"2,34E-06","module":"A1","scenario":null},{"value":"1,35E-07","module":"A2","scenario":null},{"value":"1,03E-07","module":"A3","scenario":null},{"value":"1,49E-08","module":"A4","scenario":null},{"value":"5,58E-08","module":"A5","scenario":null},{"value":"0,00E+00","module":"B1","scenario":null},{"value":"0,00E+00","module":"B2","scenario":null},{"value":"0,00E+00","module":"B3","scenario":null},{"value":"0,00E+00","module":"B4","scenario":null},{"value":"0,00E+00","module":"B5","scenario":null},{"value":"5,98E-09","module":"B6","scenario":null},{"value":"0,00E+00","module":"B7","scenario":null},{"value":"0,00E+00","module":"C1","scenario":null},{"value":"1,35E-08","module":"C2","scenario":null},{"value":"2,40E-09","module":"C3","scenario":null},{"value":"4,95E-09","module":"C4","scenario":null},{"value":"-6,11E-03","module":"D","scenario":null},{"value":"2,58E-06","module":"A1A3","scenario":null}]},{"parameter":"AP","unit":"mol H+-eq.","values":[{"value":"6,08E-01","module":"A1","scenario":null},{"value":"1,20E-02","module":"A2","scenario":null},{"value":"4,08E-03","module":"A3","scenario":null},{"value":"3,28E-04","module":"A4","scenario":null},{"value":"1,24E-02","module":"A5","scenario":null},{"value":"0,00E+00","module":"B1","scenario":null},{"value":"0,00E+00","module":"B2","scenario":null},{"value":"0,00E+00","module":"B3","scenario":null},{"value":"0,00E+00","module":"B4","scenario":null},{"value":"0,00E+00","module":"B5","scenario":null},{"value":"1,91E-04","module":"B6","scenario":null},{"value":"0,00E+00","module":"B7","scenario":null},{"value":"0,00E+00","module":"C1","scenario":null},{"value":"2,99E-04","module":"C2","scenario":null},{"value":"2,70E-04","module":"C3","scenario":null},{"value":"1,32E-04","module":"C4","scenario":null},{"value":"-8,10E-02","module":"D","scenario":null},{"value":"6,24E-01","module":"A1A3","scenario":null}]},{"parameter":"POCP","unit":"kg NMVOC-eq.","values":[{"value":"1,87E-01","module":"A1","scenario":null},{"value":"9,10E-03","module":"A2","scenario":null},{"value":"2,91E-03","module":"A3","scenario":null},{"value":"3,67E-04","module":"A4","scenario":null},{"value":"4,16E-03","module":"A5","scenario":null},{"value":"0,00E+00","module":"B1","scenario":null},{"value":"0,00E+00","module":"B2","scenario":null},{"value":"0,00E+00","module":"B3","scenario":null},{"value":"0,00E+00","module":"B4","scenario":null},{"value":"0,00E+00","module":"B5","scenario":null},{"value":"9,62E-05","module":"B6","scenario":null},{"value":"0,00E+00","module":"B7","scenario":null},{"value":"0,00E+00","module":"C1","scenario":null},{"value":"3,21E-04","module":"C2","scenario":null},{"value":"3,23E-04","module":"C3","scenario":null},{"value":"1,65E-04","module":"C4","scenario":null},{"value":"-3,31E-02","module":"D","scenario":null},{"value":"1,99E-01","module":"A1A3","scenario":null}]},{"parameter":"ADPE","unit":"kg Sb-eq.","values":[{"value":"2,76E-03","module":"A1","scenario":null},{"value":"1,04E-05","module":"A2","scenario":null},{"value":"5,70E-06","module":"A3","scenario":null},{"value":"1,10E-06","module":"A4","scenario":null},{"value":"5,45E-05","module":"A5","scenario":null},{"value":"0,00E+00","module":"B1","scenario":null},{"value":"0,00E+00","module":"B2","scenario":null},{"value":"0,00E+00","module":"B3","scenario":null},{"value":"0,00E+00","module":"B4","scenario":null},{"value":"0,00E+00","module":"B5","scenario":null},{"value":"3,49E-07","module":"B6","scenario":null},{"value":"0,00E+00","module":"B7","scenario":null},{"value":"0,00E+00","module":"C1","scenario":null},{"value":"1,61E-06","module":"C2","scenario":null},{"value":"1,19E-07","module":"C3","scenario":null},{"value":"1,30E-07","module":"C4","scenario":null},{"value":"-8,54E-05","module":"D","scenario":null},{"value":"2,77E-03","module":"A1A3","scenario":null}]},{"parameter":"ADPF","unit":"MJ","values":[{"value":"4,72E+02","module":"A1","scenario":null},{"value":"8,76E+00","module":"A2","scenario":null},{"value":"2,03E+01","module":"A3","scenario":null},{"value":"1,01E+00","module":"A4","scenario":null},{"value":"1,03E+01","module":"A5","scenario":null},{"value":"0,00E+00","module":"B1","scenario":null},{"value":"0,00E+00","module":"B2","scenario":null},{"value":"0,00E+00","module":"B3","scenario":null},{"value":"0,00E+00","module":"B4","scenario":null},{"value":"0,00E+00","module":"B5","scenario":null},{"value":"1,31E+00","module":"B6","scenario":null},{"value":"0,00E+00","module":"B7","scenario":null},{"value":"0,00E+00","module":"C1","scenario":null},{"value":"8,94E-01","module":"C2","scenario":null},{"value":"1,62E-01","module":"C3","scenario":null},{"value":"3,93E-01","module":"C4","scenario":null},{"value":"-1,20E+02","module":"D","scenario":null},{"value":"5,01E+02","module":"A1A3","scenario":null}]},{"parameter":"WDP","unit":"m3 world-eq.","values":[{"value":"8,20E+03","module":"A1","scenario":null},{"value":"6,53E+00","module":"A2","scenario":null},{"value":"1,07E+03","module":"A3","scenario":null},{"value":"7,72E-01","module":"A4","scenario":null},{"value":"1,87E+02","module":"A5","scenario":null},{"value":"0,00E+00","module":"B1","scenario":null},{"value":"0,00E+00","module":"B2","scenario":null},{"value":"0,00E+00","module":"B3","scenario":null},{"value":"0,00E+00","module":"B4","scenario":null},{"value":"0,00E+00","module":"B5","scenario":null},{"value":"7,30E+01","module":"B6","scenario":null},{"value":"0,00E+00","module":"B7","scenario":null},{"value":"0,00E+00","module":"C1","scenario":null},{"value":"8,53E-01","module":"C2","scenario":null},{"value":"9,81E-01","module":"C3","scenario":null},{"value":"7,82E+00","module":"C4","scenario":null},{"value":"-5,32E+03","module":"D","scenario":null},{"value":"9,27E+03","module":"A1A3","scenario":null}]},{"parameter":"EP-freshwater","unit":"kg P-eq.","values":[{"value":"4,38E-03","module":"A1","scenario":null},{"value":"4,26E-06","module":"A2","scenario":null},{"value":"2,98E-05","module":"A3","scenario":null},{"value":"4,93E-07","module":"A4","scenario":null},{"value":"8,66E-05","module":"A5","scenario":null},{"value":"0,00E+00","module":"B1","scenario":null},{"value":"0,00E+00","module":"B2","scenario":null},{"value":"0,00E+00","module":"B3","scenario":null},{"value":"0,00E+00","module":"B4","scenario":null},{"value":"0,00E+00","module":"B5","scenario":null},{"value":"1,91E-06","module":"B6","scenario":null},{"value":"0,00E+00","module":"B7","scenario":null},{"value":"0,00E+00","module":"C1","scenario":null},{"value":"4,66E-07","module":"C2","scenario":null},{"value":"2,18E-07","module":"C3","scenario":null},{"value":"2,67E-07","module":"C4","scenario":null},{"value":"-4,84E-04","module":"D","scenario":null},{"value":"4,41E-03","module":"A1A3","scenario":null}]},{"parameter":"EP-marine","unit":"kg N-eq.","values":[{"value":"5,14E-02","module":"A1","scenario":null},{"value":"3,11E-03","module":"A2","scenario":null},{"value":"9,50E-04","module":"A3","scenario":null},{"value":"1,11E-04","module":"A4","scenario":null},{"value":"1,18E-03","module":"A5","scenario":null},{"value":"0,00E+00","module":"B1","scenario":null},{"value":"0,00E+00","module":"B2","scenario":null},{"value":"0,00E+00","module":"B3","scenario":null},{"value":"0,00E+00","module":"B4","scenario":null},{"value":"0,00E+00","module":"B5","scenario":null},{"value":"3,01E-05","module":"B6","scenario":null},{"value":"0,00E+00","module":"B7","scenario":null},{"value":"0,00E+00","module":"C1","scenario":null},{"value":"1,02E-04","module":"C2","scenario":null},{"value":"1,29E-04","module":"C3","scenario":null},{"value":"1,15E-04","module":"C4","scenario":null},{"value":"-8,86E-03","module":"D","scenario":null},{"value":"5,55E-02","module":"A1A3","scenario":null}]},{"parameter":"EP-terrestrial","unit":"mol N-eq.","values":[{"value":"6,37E-01","module":"A1","scenario":null},{"value":"3,46E-02","module":"A2","scenario":null},{"value":"1,18E-02","module":"A3","scenario":null},{"value":"1,23E-03","module":"A4","scenario":null},{"value":"1,44E-02","module":"A5","scenario":null},{"value":"0,00E+00","module":"B1","scenario":null},{"value":"0,00E+00","module":"B2","scenario":null},{"value":"0,00E+00","module":"B3","scenario":null},{"value":"0,00E+00","module":"B4","scenario":null},{"value":"0,00E+00","module":"B5","scenario":null},{"value":"3,79E-04","module":"B6","scenario":null},{"value":"0,00E+00","module":"B7","scenario":null},{"value":"0,00E+00","module":"C1","scenario":null},{"value":"1,12E-03","module":"C2","scenario":null},{"value":"1,34E-03","module":"C3","scenario":null},{"value":"5,31E-04","module":"C4","scenario":null},{"value":"-1,01E-01","module":"D","scenario":null},{"value":"6,84E-01","module":"A1A3","scenario":null}]},{"parameter":"GWP-IOBC","unit":"kg CO2-eq.","values":[{"value":"4,08E+01","module":"A1","scenario":null},{"value":"6,26E-01","module":"A2","scenario":null},{"value":"9,77E-01","module":"A3","scenario":null},{"value":"6,42E-02","module":"A4","scenario":null},{"value":"8,79E-01","module":"A5","scenario":null},{"value":"0,00E+00","module":"B1","scenario":null},{"value":"0,00E+00","module":"B2","scenario":null},{"value":"0,00E+00","module":"B3","scenario":null},{"value":"0,00E+00","module":"B4","scenario":null},{"value":"0,00E+00","module":"B5","scenario":null},{"value":"5,78E-02","module":"B6","scenario":null},{"value":"0,00E+00","module":"B7","scenario":null},{"value":"0,00E+00","module":"C1","scenario":null},{"value":"5,89E-02","module":"C2","scenario":null},{"value":"1,48E+00","module":"C3","scenario":null},{"value":"1,49E-02","module":"C4","scenario":null},{"value":"-9,18E+00","module":"D","scenario":null},{"value":"4,24E+01","module":"A1A3","scenario":null}]}],"additional_environmental_impact":[{"parameter":"PM","unit":"disease incidence","values":[{"value":"3,30E-06","module":"A1","scenario":null},{"value":"2,81E-08","module":"A2","scenario":null},{"value":"4,15E-08","module":"A3","scenario":null},{"value":"5,69E-09","module":"A4","scenario":null},{"value":"6,93E-08","module":"A5","scenario":null},{"value":"0,00E+00","module":"B1","scenario":null},{"value":"0,00E+00","module":"B2","scenario":null},{"value":"0,00E+00","module":"B3","scenario":null},{"value":"0,00E+00","module":"B4","scenario":null},{"value":"0,00E+00","module":"B5","scenario":null},{"value":"8,54E-10","module":"B6","scenario":null},{"value":"0,00E+00","module":"B7","scenario":null},{"value":"0,00E+00","module":"C1","scenario":null},{"value":"4,27E-09","module":"C2","scenario":null},{"value":"1,15E-09","module":"C3","scenario":null},{"value":"2,41E-09","module":"C4","scenario":null},{"value":"-7,24E-07","module":"D","scenario":null},{"value":"3,37E-06","module":"A1A3","scenario":null}]},{"parameter":"ETP-fw","unit":"CTUe","values":[{"value":"4,60E+03","module":"A1","scenario":null},{"value":"5,84E+00","module":"A2","scenario":null},{"value":"1,73E+01","module":"A3","scenario":null},{"value":"7,36E-01","module":"A4","scenario":null},{"value":"1,00E+02","module":"A5","scenario":null},{"value":"0,00E+00","module":"B1","scenario":null},{"value":"0,00E+00","module":"B2","scenario":null},{"value":"0,00E+00","module":"B3","scenario":null},{"value":"0,00E+00","module":"B4","scenario":null},{"value":"0,00E+00","module":"B5","scenario":null},{"value":"9,25E-01","module":"B6","scenario":null},{"value":"0,00E+00","module":"B7","scenario":null},{"value":"0,00E+00","module":"C1","scenario":null},{"value":"6,59E-01","module":"C2","scenario":null},{"value":"2,02E+00","module":"C3","scenario":null},{"value":"4,82E+02","module":"C4","scenario":null},{"value":"-3,09E+02","module":"D","scenario":null},{"value":"4,63E+03","module":"A1A3","scenario":null}]},{"parameter":"HTP-c","unit":"CTUh","values":[{"value":"1,12E-07","module":"A1","scenario":null},{"value":"0,00E+00","module":"A2","scenario":null},{"value":"4,25E-10","module":"A3","scenario":null},{"value":"0,00E+00","module":"A4","scenario":null},{"value":"2,25E-09","module":"A5","scenario":null},{"value":"0,00E+00","module":"B1","scenario":null},{"value":"0,00E+00","module":"B2","scenario":null},{"value":"0,00E+00","module":"B3","scenario":null},{"value":"0,00E+00","module":"B4","scenario":null},{"value":"0,00E+00","module":"B5","scenario":null},{"value":"2,30E-11","module":"B6","scenario":null},{"value":"0,00E+00","module":"B7","scenario":null},{"value":"0,00E+00","module":"C1","scenario":null},{"value":"0,00E+00","module":"C2","scenario":null},{"value":"6,50E-11","module":"C3","scenario":null},{"value":"2,50E-11","module":"C4","scenario":null},{"value":"-2,59E-08","module":"D","scenario":null},{"value":"1,13E-07","module":"A1A3","scenario":null}]},{"parameter":"HTP-nc","unit":"CTUh","values":[{"value":"5,25E-06","module":"A1","scenario":null},{"value":"5,81E-09","module":"A2","scenario":null},{"value":"1,09E-08","module":"A3","scenario":null},{"value":"7,12E-10","module":"A4","scenario":null},{"value":"1,04E-07","module":"A5","scenario":null},{"value":"0,00E+00","module":"B1","scenario":null},{"value":"0,00E+00","module":"B2","scenario":null},{"value":"0,00E+00","module":"B3","scenario":null},{"value":"0,00E+00","module":"B4","scenario":null},{"value":"0,00E+00","module":"B5","scenario":null},{"value":"5,95E-10","module":"B6","scenario":null},{"value":"0,00E+00","module":"B7","scenario":null},{"value":"0,00E+00","module":"C1","scenario":null},{"value":"7,12E-10","module":"C2","scenario":null},{"value":"2,86E-09","module":"C3","scenario":null},{"value":"5,01E-10","module":"C4","scenario":null},{"value":"-4,76E-07","module":"D","scenario":null},{"value":"5,27E-06","module":"A1A3","scenario":null}]},{"parameter":"SQP","unit":"unitless","values":[{"value":"1,73E+02","module":"A1","scenario":null},{"value":"3,76E+00","module":"A2","scenario":null},{"value":"2,32E+01","module":"A3","scenario":null},{"value":"1,15E+00","module":"A4","scenario":null},{"value":"4,06E+00","module":"A5","scenario":null},{"value":"0,00E+00","module":"B1","scenario":null},{"value":"0,00E+00","module":"B2","scenario":null},{"value":"0,00E+00","module":"B3","scenario":null},{"value":"0,00E+00","module":"B4","scenario":null},{"value":"0,00E+00","module":"B5","scenario":null},{"value":"8,01E-01","module":"B6","scenario":null},{"value":"0,00E+00","module":"B7","scenario":null},{"value":"0,00E+00","module":"C1","scenario":null},{"value":"6,17E-01","module":"C2","scenario":null},{"value":"2,72E-02","module":"C3","scenario":null},{"value":"9,54E-01","module":"C4","scenario":null},{"value":"-1,11E+01","module":"D","scenario":null},{"value":"2,00E+02","module":"A1A3","scenario":null}]},{"parameter":"IRP","unit":"kBq U235-eq.","values":[{"value":"1,33E+00","module":"A1","scenario":null},{"value":"3,83E-02","module":"A2","scenario":null},{"value":"4,78E-01","module":"A3","scenario":null},{"value":"4,39E-03","module":"A4","scenario":null},{"value":"3,84E-02","module":"A5","scenario":null},{"value":"0,00E+00","module":"B1","scenario":null},{"value":"0,00E+00","module":"B2","scenario":null},{"value":"0,00E+00","module":"B3","scenario":null},{"value":"0,00E+00","module":"B4","scenario":null},{"value":"0,00E+00","module":"B5","scenario":null},{"value":"3,23E-02","module":"B6","scenario":null},{"value":"0,00E+00","module":"B7","scenario":null},{"value":"0,00E+00","module":"C1","scenario":null},{"value":"3,91E-03","module":"C2","scenario":null},{"value":"3,76E-04","module":"C3","scenario":null},{"value":"2,38E-03","module":"C4","scenario":null},{"value":"-5,21E-01","module":"D","scenario":null},{"value":"1,85E+00","module":"A1A3","scenario":null}]}],"resource_use":[{"parameter":"PERE","unit":"MJ","values":[{"value":"8,88E+01","module":"A1","scenario":null},{"value":"1,10E-01","module":"A2","scenario":null},{"value":"8,41E+00","module":"A3","scenario":null},{"value":"1,27E-02","module":"A4","scenario":null},{"value":"1,93E+00","module":"A5","scenario":null},{"value":"0,00E+00","module":"B1","scenario":null},{"value":"0,00E+00","module":"B2","scenario":null},{"value":"0,00E+00","module":"B3","scenario":null},{"value":"0,00E+00","module":"B4","scenario":null},{"value":"0,00E+00","module":"B5","scenario":null},{"value":"4,09E-01","module":"B6","scenario":null},{"value":"0,00E+00","module":"B7","scenario":null},{"value":"0,00E+00","module":"C1","scenario":null},{"value":"1,26E-02","module":"C2","scenario":null},{"value":"8,02E-03","module":"C3","scenario":null},{"value":"4,23E-02","module":"C4","scenario":null},{"value":"-5,04E+01","module":"D","scenario":null},{"value":"9,74E+01","module":"A1A3","scenario":null}]},{"parameter":"PERM","unit":"MJ","values":[{"value":"1,03E+01","module":"A1","scenario":null},{"value":"0,00E+00","module":"A2","scenario":null},{"value":"0,00E+00","module":"A3","scenario":null},{"value":"0,00E+00","module":"A4","scenario":null},{"value":"-1,01E+01","module":"A5","scenario":null},{"value":"0,00E+00","module":"B1","scenario":null},{"value":"0,00E+00","module":"B2","scenario":null},{"value":"0,00E+00","module":"B3","scenario":null},{"value":"0,00E+00","module":"B4","scenario":null},{"value":"0,00E+00","module":"B5","scenario":null},{"value":"0,00E+00","module":"B6","scenario":null},{"value":"0,00E+00","module":"B7","scenario":null},{"value":"0,00E+00","module":"C1","scenario":null},{"value":"0,00E+00","module":"C2","scenario":null},{"value":"0,00E+00","module":"C3","scenario":null},{"value":"0,00E+00","module":"C4","scenario":null},{"value":"0,00E+00","module":"D","scenario":null},{"value":"1,03E+01","module":"A1A3","scenario":null}]},{"parameter":"PERT","unit":"MJ","values":[{"value":"9,92E+01","module":"A1","scenario":null},{"value":"1,10E-01","module":"A2","scenario":null},{"value":"8,41E+00","module":"A3","scenario":null},{"value":"1,27E-02","module":"A4","scenario":null},{"value":"-8,19E+00","module":"A5","scenario":null},{"value":"0,00E+00","module":"B1","scenario":null},{"value":"0,00E+00","module":"B2","scenario":null},{"value":"0,00E+00","module":"B3","scenario":null},{"value":"0,00E+00","module":"B4","scenario":null},{"value":"0,00E+00","module":"B5","scenario":null},{"value":"4,09E-01","module":"B6","scenario":null},{"value":"0,00E+00","module":"B7","scenario":null},{"value":"0,00E+00","module":"C1","scenario":null},{"value":"1,26E-02","module":"C2","scenario":null},{"value":"8,02E-03","module":"C3","scenario":null},{"value":"4,23E-02","module":"C4","scenario":null},{"value":"-5,04E+01","module":"D","scenario":null},{"value":"1,08E+02","module":"A1A3","scenario":null}]},{"parameter":"PENRE","unit":"MJ","values":[{"value":"4,45E+02","module":"A1","scenario":null},{"value":"8,76E+00","module":"A2","scenario":null},{"value":"2,09E+01","module":"A3","scenario":null},{"value":"1,01E+00","module":"A4","scenario":null},{"value":"9,80E+00","module":"A5","scenario":null},{"value":"0,00E+00","module":"B1","scenario":null},{"value":"0,00E+00","module":"B2","scenario":null},{"value":"0,00E+00","module":"B3","scenario":null},{"value":"0,00E+00","module":"B4","scenario":null},{"value":"0,00E+00","module":"B5","scenario":null},{"value":"1,36E+00","module":"B6","scenario":null},{"value":"0,00E+00","module":"B7","scenario":null},{"value":"0,00E+00","module":"C1","scenario":null},{"value":"8,94E-01","module":"C2","scenario":null},{"value":"1,62E-01","module":"C3","scenario":null},{"value":"3,93E-01","module":"C4","scenario":null},{"value":"-1,20E+02","module":"D","scenario":null},{"value":"4,75E+02","module":"A1A3","scenario":null}]},{"parameter":"PENRM","unit":"MJ","values":[{"value":"2,84E+01","module":"A1","scenario":null},{"value":"0,00E+00","module":"A2","scenario":null},{"value":"0,00E+00","module":"A3","scenario":null},{"value":"0,00E+00","module":"A4","scenario":null},{"value":"2,77E-02","module":"A5","scenario":null},{"value":"0,00E+00","module":"B1","scenario":null},{"value":"0,00E+00","module":"B2","scenario":null},{"value":"0,00E+00","module":"B3","scenario":null},{"value":"0,00E+00","module":"B4","scenario":null},{"value":"0,00E+00","module":"B5","scenario":null},{"value":"0,00E+00","module":"B6","scenario":null},{"value":"0,00E+00","module":"B7","scenario":null},{"value":"0,00E+00","module":"C1","scenario":null},{"value":"0,00E+00","module":"C2","scenario":null},{"value":"-2,70E+01","module":"C3","scenario":null},{"value":"0,00E+00","module":"C4","scenario":null},{"value":"0,00E+00","module":"D","scenario":null},{"value":"2,84E+01","module":"A1A3","scenario":null}]},{"parameter":"PENRT","unit":"MJ","values":[{"value":"4,73E+02","module":"A1","scenario":null},{"value":"8,76E+00","module":"A2","scenario":null},{"value":"2,09E+01","module":"A3","scenario":null},{"value":"1,01E+00","module":"A4","scenario":null},{"value":"9,83E+00","module":"A5","scenario":null},{"value":"0,00E+00","module":"B1","scenario":null},{"value":"0,00E+00","module":"B2","scenario":null},{"value":"0,00E+00","module":"B3","scenario":null},{"value":"0,00E+00","module":"B4","scenario":null},{"value":"0,00E+00","module":"B5","scenario":null},{"value":"1,36E+00","module":"B6","scenario":null},{"value":"0,00E+00","module":"B7","scenario":null},{"value":"0,00E+00","module":"C1","scenario":null},{"value":"8,94E-01","module":"C2","scenario":null},{"value":"-2,69E+01","module":"C3","scenario":null},{"value":"3,93E-01","module":"C4","scenario":null},{"value":"-1,20E+02","module":"D","scenario":null},{"value":"5,03E+02","module":"A1A3","scenario":null}]},{"parameter":"SM","unit":"kg","values":[{"value":"5,73E-01","module":"A1","scenario":null},{"value":"0,00E+00","module":"A2","scenario":null},{"value":"1,24E-02","module":"A3","scenario":null},{"value":"0,00E+00","module":"A4","scenario":null},{"value":"1,16E-02","module":"A5","scenario":null},{"value":"0,00E+00","module":"B1","scenario":null},{"value":"0,00E+00","module":"B2","scenario":null},{"value":"0,00E+00","module":"B3","scenario":null},{"value":"0,00E+00","module":"B4","scenario":null},{"value":"0,00E+00","module":"B5","scenario":null},{"value":"0,00E+00","module":"B6","scenario":null},{"value":"0,00E+00","module":"B7","scenario":null},{"value":"0,00E+00","module":"C1","scenario":null},{"value":"0,00E+00","module":"C2","scenario":null},{"value":"0,00E+00","module":"C3","scenario":null},{"value":"3,95E-03","module":"C4","scenario":null},{"value":"3,07E-02","module":"D","scenario":null},{"value":"5,85E-01","module":"A1A3","scenario":null}]},{"parameter":"RSF","unit":"MJ","values":[{"value":"5,04E-01","module":"A1","scenario":null},{"value":"4,40E-03","module":"A2","scenario":null},{"value":"1,70E-01","module":"A3","scenario":null},{"value":"4,43E-04","module":"A4","scenario":null},{"value":"1,29E-02","module":"A5","scenario":null},{"value":"0,00E+00","module":"B1","scenario":null},{"value":"0,00E+00","module":"B2","scenario":null},{"value":"0,00E+00","module":"B3","scenario":null},{"value":"0,00E+00","module":"B4","scenario":null},{"value":"0,00E+00","module":"B5","scenario":null},{"value":"4,77E-03","module":"B6","scenario":null},{"value":"0,00E+00","module":"B7","scenario":null},{"value":"0,00E+00","module":"C1","scenario":null},{"value":"4,52E-04","module":"C2","scenario":null},{"value":"1,80E-04","module":"C3","scenario":null},{"value":"8,78E-04","module":"C4","scenario":null},{"value":"-1,58E-02","module":"D","scenario":null},{"value":"6,79E-01","module":"A1A3","scenario":null}]},{"parameter":"NRSF","unit":"MJ","values":[{"value":"2,94E-01","module":"A1","scenario":null},{"value":"1,17E-02","module":"A2","scenario":null},{"value":"2,28E-01","module":"A3","scenario":null},{"value":"1,48E-03","module":"A4","scenario":null},{"value":"1,24E-02","module":"A5","scenario":null},{"value":"0,00E+00","module":"B1","scenario":null},{"value":"0,00E+00","module":"B2","scenario":null},{"value":"0,00E+00","module":"B3","scenario":null},{"value":"0,00E+00","module":"B4","scenario":null},{"value":"0,00E+00","module":"B5","scenario":null},{"value":"1,52E-02","module":"B6","scenario":null},{"value":"0,00E+00","module":"B7","scenario":null},{"value":"0,00E+00","module":"C1","scenario":null},{"value":"1,61E-03","module":"C2","scenario":null},{"value":"0,00E+00","module":"C3","scenario":null},{"value":"8,43E-04","module":"C4","scenario":null},{"value":"-3,70E-01","module":"D","scenario":null},{"value":"5,34E-01","module":"A1A3","scenario":null}]},{"parameter":"FW","unit":"m3","values":[{"value":"7,17E-01","module":"A1","scenario":null},{"value":"7,84E-04","module":"A2","scenario":null},{"value":"2,59E-02","module":"A3","scenario":null},{"value":"1,15E-04","module":"A4","scenario":null},{"value":"1,51E-02","module":"A5","scenario":null},{"value":"0,00E+00","module":"B1","scenario":null},{"value":"0,00E+00","module":"B2","scenario":null},{"value":"0,00E+00","module":"B3","scenario":null},{"value":"0,00E+00","module":"B4","scenario":null},{"value":"0,00E+00","module":"B5","scenario":null},{"value":"1,31E-03","module":"B6","scenario":null},{"value":"0,00E+00","module":"B7","scenario":null},{"value":"0,00E+00","module":"C1","scenario":null},{"value":"9,42E-05","module":"C2","scenario":null},{"value":"1,16E-03","module":"C3","scenario":null},{"value":"5,05E-04","module":"C4","scenario":null},{"value":"-2,44E-01","module":"D","scenario":null},{"value":"7,44E-01","module":"A1A3","scenario":null}]}],"end_of_life_waste":[{"parameter":"HWD","unit":"kg","values":[{"value":"2,94E-01","module":"A1","scenario":null},{"value":"4,24E-04","module":"A2","scenario":null},{"value":"1,30E-02","module":"A3","scenario":null},{"value":"5,51E-05","module":"A4","scenario":null},{"value":"6,81E-03","module":"A5","scenario":null},{"value":"0,00E+00","module":"B1","scenario":null},{"value":"0,00E+00","module":"B2","scenario":null},{"value":"0,00E+00","module":"B3","scenario":null},{"value":"0,00E+00","module":"B4","scenario":null},{"value":"0,00E+00","module":"B5","scenario":null},{"value":"7,26E-05","module":"B6","scenario":null},{"value":"0,00E+00","module":"B7","scenario":null},{"value":"0,00E+00","module":"C1","scenario":null},{"value":"4,56E-05","module":"C2","scenario":null},{"value":"0,00E+00","module":"C3","scenario":null},{"value":"3,52E-02","module":"C4","scenario":null},{"value":"3,78E-02","module":"D","scenario":null},{"value":"3,07E-01","module":"A1A3","scenario":null}]},{"parameter":"NHWD","unit":"kg","values":[{"value":"8,70E+00","module":"A1","scenario":null},{"value":"2,28E-01","module":"A2","scenario":null},{"value":"2,16E-01","module":"A3","scenario":null},{"value":"8,75E-02","module":"A4","scenario":null},{"value":"1,03E+00","module":"A5","scenario":null},{"value":"0,00E+00","module":"B1","scenario":null},{"value":"0,00E+00","module":"B2","scenario":null},{"value":"0,00E+00","module":"B3","scenario":null},{"value":"0,00E+00","module":"B4","scenario":null},{"value":"0,00E+00","module":"B5","scenario":null},{"value":"3,71E-03","module":"B6","scenario":null},{"value":"0,00E+00","module":"B7","scenario":null},{"value":"0,00E+00","module":"C1","scenario":null},{"value":"4,28E-02","module":"C2","scenario":null},{"value":"0,00E+00","module":"C3","scenario":null},{"value":"1,37E+00","module":"C4","scenario":null},{"value":"-2,77E+00","module":"D","scenario":null},{"value":"9,14E+00","module":"A1A3","scenario":null}]},{"parameter":"RWD","unit":"kg","values":[{"value":"1,28E-03","module":"A1","scenario":null},{"value":"6,02E-05","module":"A2","scenario":null},{"value":"2,23E-04","module":"A3","scenario":null},{"value":"6,86E-06","module":"A4","scenario":null},{"value":"3,18E-05","module":"A5","scenario":null},{"value":"0,00E+00","module":"B1","scenario":null},{"value":"0,00E+00","module":"B2","scenario":null},{"value":"0,00E+00","module":"B3","scenario":null},{"value":"0,00E+00","module":"B4","scenario":null},{"value":"0,00E+00","module":"B5","scenario":null},{"value":"1,48E-05","module":"B6","scenario":null},{"value":"0,00E+00","module":"B7","scenario":null},{"value":"0,00E+00","module":"C1","scenario":null},{"value":"6,10E-06","module":"C2","scenario":null},{"value":"0,00E+00","module":"C3","scenario":null},{"value":"2,69E-06","module":"C4","scenario":null},{"value":"-4,89E-04","module":"D","scenario":null},{"value":"1,57E-03","module":"A1A3","scenario":null}]}],"end_of_life_flow":[{"parameter":"CRU","unit":"kg","values":[{"value":"0,00E+00","module":"A1","scenario":null},{"value":"0,00E+00","module":"A2","scenario":null},{"value":"0,00E+00","module":"A3","scenario":null},{"value":"0,00E+00","module":"A4","scenario":null},{"value":"0,00E+00","module":"A5","scenario":null},{"value":"0,00E+00","module":"B1","scenario":null},{"value":"0,00E+00","module":"B2","scenario":null},{"value":"0,00E+00","module":"B3","scenario":null},{"value":"0,00E+00","module":"B4","scenario":null},{"value":"0,00E+00","module":"B5","scenario":null},{"value":"0,00E+00","module":"B6","scenario":null},{"value":"0,00E+00","module":"B7","scenario":null},{"value":"0,00E+00","module":"C1","scenario":null},{"value":"0,00E+00","module":"C2","scenario":null},{"value":"0,00E+00","module":"C3","scenario":null},{"value":"0,00E+00","module":"C4","scenario":null},{"value":"0,00E+00","module":"D","scenario":null},{"value":"0,00E+00","module":"A1A3","scenario":null}]},{"parameter":"MFR","unit":"kg","values":[{"value":"1,33E-03","module":"A1","scenario":null},{"value":"0,00E+00","module":"A2","scenario":null},{"value":"2,77E-01","module":"A3","scenario":null},{"value":"0,00E+00","module":"A4","scenario":null},{"value":"3,81E-02","module":"A5","scenario":null},{"value":"0,00E+00","module":"B1","scenario":null},{"value":"0,00E+00","module":"B2","scenario":null},{"value":"0,00E+00","module":"B3","scenario":null},{"value":"0,00E+00","module":"B4","scenario":null},{"value":"0,00E+00","module":"B5","scenario":null},{"value":"0,00E+00","module":"B6","scenario":null},{"value":"0,00E+00","module":"B7","scenario":null},{"value":"0,00E+00","module":"C1","scenario":null},{"value":"0,00E+00","module":"C2","scenario":null},{"value":"1,64E+00","module":"C3","scenario":null},{"value":"5,86E-05","module":"C4","scenario":null},{"value":"-1,20E-03","module":"D","scenario":null},{"value":"2,79E-01","module":"A1A3","scenario":null}]},{"parameter":"MER","unit":"kg","values":[{"value":"1,21E-03","module":"A1","scenario":null},{"value":"0,00E+00","module":"A2","scenario":null},{"value":"2,71E-06","module":"A3","scenario":null},{"value":"0,00E+00","module":"A4","scenario":null},{"value":"8,31E-01","module":"A5","scenario":null},{"value":"0,00E+00","module":"B1","scenario":null},{"value":"0,00E+00","module":"B2","scenario":null},{"value":"0,00E+00","module":"B3","scenario":null},{"value":"0,00E+00","module":"B4","scenario":null},{"value":"0,00E+00","module":"B5","scenario":null},{"value":"0,00E+00","module":"B6","scenario":null},{"value":"0,00E+00","module":"B7","scenario":null},{"value":"0,00E+00","module":"C1","scenario":null},{"value":"0,00E+00","module":"C2","scenario":null},{"value":"5,72E-01","module":"C3","scenario":null},{"value":"9,95E-05","module":"C4","scenario":null},{"value":"-1,58E-04","module":"D","scenario":null},{"value":"1,21E-03","module":"A1A3","scenario":null}]},{"parameter":"EEE","unit":"MJ","values":[{"value":"2,72E-03","module":"A1","scenario":null},{"value":"0,00E+00","module":"A2","scenario":null},{"value":"8,46E-02","module":"A3","scenario":null},{"value":"0,00E+00","module":"A4","scenario":null},{"value":"5,91E-01","module":"A5","scenario":null},{"value":"0,00E+00","module":"B1","scenario":null},{"value":"0,00E+00","module":"B2","scenario":null},{"value":"0,00E+00","module":"B3","scenario":null},{"value":"0,00E+00","module":"B4","scenario":null},{"value":"0,00E+00","module":"B5","scenario":null},{"value":"0,00E+00","module":"B6","scenario":null},{"value":"0,00E+00","module":"B7","scenario":null},{"value":"0,00E+00","module":"C1","scenario":null},{"value":"0,00E+00","module":"C2","scenario":null},{"value":"9,56E-01","module":"C3","scenario":null},{"value":"9,54E-04","module":"C4","scenario":null},{"value":"-3,88E-04","module":"D","scenario":null},{"value":"8,74E-02","module":"A1A3","scenario":null}]},{"parameter":"EET","unit":"MJ","values":[{"value":"4,12E-02","module":"A1","scenario":null},{"value":"0,00E+00","module":"A2","scenario":null},{"value":"1,28E+00","module":"A3","scenario":null},{"value":"0,00E+00","module":"A4","scenario":null},{"value":"8,94E+00","module":"A5","scenario":null},{"value":"0,00E+00","module":"B1","scenario":null},{"value":"0,00E+00","module":"B2","scenario":null},{"value":"0,00E+00","module":"B3","scenario":null},{"value":"0,00E+00","module":"B4","scenario":null},{"value":"0,00E+00","module":"B5","scenario":null},{"value":"0,00E+00","module":"B6","scenario":null},{"value":"0,00E+00","module":"B7","scenario":null},{"value":"0,00E+00","module":"C1","scenario":null},{"value":"0,00E+00","module":"C2","scenario":null},{"value":"1,45E+01","module":"C3","scenario":null},{"value":"1,44E-02","module":"C4","scenario":null},{"value":"-5,87E-03","module":"D","scenario":null},{"value":"1,32E+00","module":"A1A3","scenario":null}]}]}