{"product_name":"Birsta WP Bridge H2 / W3 / B H=1400 mm","epd_id":"NEPD-3551-2146-EN","compliance":["EN 15804","ISO 14025","ISO 21930"],"producer_name":"Saferoad Sverige AB","environmental_impact":[{"parameter":"GWP-total","unit":"kg CO2-eq.","values":[{"value":"3,74E+02","module":"A1-A3","scenario":null},{"value":"6,15E-01","module":"A4","scenario":null},{"value":"9,96E-01","module":"A5","scenario":null},{"value":"9,96E-01","module":"C1","scenario":null},{"value":"6,15E-01","module":"C2","scenario":null},{"value":"7,52E-03","module":"C3","scenario":null},{"value":"1,97E-03","module":"C4","scenario":null},{"value":"-6,10E+01","module":"D","scenario":null}]},{"parameter":"ODP","unit":"kg CFC 11-eq.","values":[{"value":"4,50E-05","module":"A1-A3","scenario":null},{"value":"1,21E-07","module":"A4","scenario":null},{"value":"1,80E-07","module":"A5","scenario":null},{"value":"1,80E-07","module":"C1","scenario":null},{"value":"1,21E-07","module":"C2","scenario":null},{"value":"8,28E-10","module":"C3","scenario":null},{"value":"6,54E-10","module":"C4","scenario":null},{"value":"-2,51E-06","module":"D","scenario":null}]},{"parameter":"AP","unit":"kg SO2-eq.","values":[{"value":"2,53E+00","module":"A1-A3","scenario":null},{"value":"1,29E-03","module":"A4","scenario":null},{"value":"7,55E-03","module":"A5","scenario":null},{"value":"7,55E-03","module":"C1","scenario":null},{"value":"1,29E-03","module":"C2","scenario":null},{"value":"4,69E-05","module":"C3","scenario":null},{"value":"1,44E-05","module":"C4","scenario":null},{"value":"-2,72E-01","module":"D","scenario":null}]},{"parameter":"EP","unit":"kg Phosphat-eq.","values":[{"value":"4,98E-01","module":"A1-A3","scenario":null},{"value":"1,40E-04","module":"A4","scenario":null},{"value":"1,62E-03","module":"A5","scenario":null},{"value":"1,62E-03","module":"C1","scenario":null},{"value":"1,40E-04","module":"C2","scenario":null},{"value":"7,21E-06","module":"C3","scenario":null},{"value":"2,54E-06","module":"C4","scenario":null},{"value":"-9,08E-02","module":"D","scenario":null}]},{"parameter":"POCP","unit":"kg Ethen-eq.","values":[{"value":"1,04E-01","module":"A1-A3","scenario":null},{"value":"7,57E-05","module":"A4","scenario":null},{"value":"2,00E-04","module":"A5","scenario":null},{"value":"2,00E-04","module":"C1","scenario":null},{"value":"7,57E-05","module":"C2","scenario":null},{"value":"2,06E-06","module":"C3","scenario":null},{"value":"6,01E-07","module":"C4","scenario":null},{"value":"-4,26E-02","module":"D","scenario":null}]},{"parameter":"ADPE","unit":"kg Sb-eq.","values":[{"value":"1,79E-02","module":"A1-A3","scenario":null},{"value":"1,10E-05","module":"A4","scenario":null},{"value":"3,34E-07","module":"A5","scenario":null},{"value":"3,34E-07","module":"C1","scenario":null},{"value":"1,10E-05","module":"C2","scenario":null},{"value":"5,64E-10","module":"C3","scenario":null},{"value":"3,80E-11","module":"C4","scenario":null},{"value":"-1,18E-03","module":"D","scenario":null}]},{"parameter":"ADPF","unit":"MJ","values":[{"value":"4,73E+03","module":"A1-A3","scenario":null},{"value":"1,00E+01","module":"A4","scenario":null},{"value":"1,44E+01","module":"A5","scenario":null},{"value":"1,44E+01","module":"C1","scenario":null},{"value":"1,00E+01","module":"C2","scenario":null},{"value":"7,00E-02","module":"C3","scenario":null},{"value":"5,54E-02","module":"C4","scenario":null},{"value":"-5,73E+02","module":"D","scenario":null}]}],"additional_environmental_impact":[],"resource_use":[{"parameter":"PERE","unit":"MJ","values":[{"value":"2,43E+02","module":"A1-A3","scenario":null},{"value":"1,26E-01","module":"A4","scenario":null},{"value":"8,26E-02","module":"A5","scenario":null},{"value":"8,26E-02","module":"C1","scenario":null},{"value":"1,26E-01","module":"C2","scenario":null},{"value":"5,82E-01","module":"C3","scenario":null},{"value":"4,52E-04","module":"C4","scenario":null},{"value":"-5,17E+01","module":"D","scenario":null}]},{"parameter":"PERM","unit":"MJ","values":[{"value":"2,30E+00","module":"A1-A3","scenario":null},{"value":"0,00E+00","module":"A4","scenario":null},{"value":"-2,30E-01","module":"A5","scenario":null},{"value":"0,00E+00","module":"C1","scenario":null},{"value":"0,00E+00","module":"C2","scenario":null},{"value":"0,00E+00","module":"C3","scenario":null},{"value":"0,00E+00","module":"C4","scenario":null},{"value":"0,00E+00","module":"D","scenario":null}]},{"parameter":"PERT","unit":"MJ","values":[{"value":"2,45E+02","module":"A1-A3","scenario":null},{"value":"1,26E-01","module":"A4","scenario":null},{"value":"8,26E-02","module":"A5","scenario":null},{"value":"8,26E-02","module":"C1","scenario":null},{"value":"1,26E-01","module":"C2","scenario":null},{"value":"5,82E-01","module":"C3","scenario":null},{"value":"4,52E-04","module":"C4","scenario":null},{"value":"-5,17E+01","module":"D","scenario":null}]},{"parameter":"PENRE","unit":"MJ","values":[{"value":"4,92E+03","module":"A1-A3","scenario":null},{"value":"1,01E+01","module":"A4","scenario":null},{"value":"1,45E+01","module":"A5","scenario":null},{"value":"1,45E+01","module":"C1","scenario":null},{"value":"1,01E+01","module":"C2","scenario":null},{"value":"9,40E-02","module":"C3","scenario":null},{"value":"5,61E-02","module":"C4","scenario":null},{"value":"-5,44E+02","module":"D","scenario":null}]},{"parameter":"PENRM","unit":"MJ","values":[{"value":"1,15E+00","module":"A1-A3","scenario":null},{"value":"0,00E+00","module":"A4","scenario":null},{"value":"-1,15E-01","module":"A5","scenario":null},{"value":"0,00E+00","module":"C1","scenario":null},{"value":"0,00E+00","module":"C2","scenario":null},{"value":"0,00E+00","module":"C3","scenario":null},{"value":"0,00E+00","module":"C4","scenario":null},{"value":"0,00E+00","module":"D","scenario":null}]},{"parameter":"PENRT","unit":"MJ","values":[{"value":"4,92E+03","module":"A1-A3","scenario":null},{"value":"1,01E+01","module":"A4","scenario":null},{"value":"1,45E+01","module":"A5","scenario":null},{"value":"1,45E+01","module":"C1","scenario":null},{"value":"1,01E+01","module":"C2","scenario":null},{"value":"9,40E-02","module":"C3","scenario":null},{"value":"5,61E-02","module":"C4","scenario":null},{"value":"-5,44E+02","module":"D","scenario":null}]},{"parameter":"SM","unit":"kg","values":[{"value":"1,17E+00","module":"A1-A3","scenario":null},{"value":"3,47E-03","module":"A4","scenario":null},{"value":"0,00E+00","module":"A5","scenario":null},{"value":"0,00E+00","module":"C1","scenario":null},{"value":"3,47E-03","module":"C2","scenario":null},{"value":"0,00E+00","module":"C3","scenario":null},{"value":"0,00E+00","module":"C4","scenario":null},{"value":"0,00E+00","module":"D","scenario":null}]},{"parameter":"RSF","unit":"MJ","values":[{"value":"1,17E+00","module":"A1-A3","scenario":null},{"value":"4,42E-03","module":"A4","scenario":null},{"value":"0,00E+00","module":"A5","scenario":null},{"value":"0,00E+00","module":"C1","scenario":null},{"value":"4,42E-03","module":"C2","scenario":null},{"value":"0,00E+00","module":"C3","scenario":null},{"value":"0,00E+00","module":"C4","scenario":null},{"value":"0,00E+00","module":"D","scenario":null}]},{"parameter":"NRSF","unit":"MJ","values":[{"value":"1,23E+00","module":"A1-A3","scenario":null},{"value":"1,48E-02","module":"A4","scenario":null},{"value":"0,00E+00","module":"A5","scenario":null},{"value":"0,00E+00","module":"C1","scenario":null},{"value":"1,48E-02","module":"C2","scenario":null},{"value":"0,00E+00","module":"C3","scenario":null},{"value":"0,00E+00","module":"C4","scenario":null},{"value":"0,00E+00","module":"D","scenario":null}]},{"parameter":"FW","unit":"m3","values":[{"value":"1,53E+02","module":"A1-A3","scenario":null},{"value":"1,14E-03","module":"A4","scenario":null},{"value":"1,53E-03","module":"A5","scenario":null},{"value":"1,53E-03","module":"C1","scenario":null},{"value":"1,14E-03","module":"C2","scenario":null},{"value":"3,88E-05","module":"C3","scenario":null},{"value":"6,08E-05","module":"C4","scenario":null},{"value":"-3,73E-01","module":"D","scenario":null}]}],"end_of_life_waste":[{"parameter":"HWD","unit":"kg","values":[{"value":"1,17E+00","module":"A1-A3","scenario":null},{"value":"5,50E-04","module":"A4","scenario":null},{"value":"6,47E-06","module":"A5","scenario":null},{"value":"6,47E-06","module":"C1","scenario":null},{"value":"5,50E-04","module":"C2","scenario":null},{"value":"2,32E-07","module":"C3","scenario":null},{"value":"8,36E-08","module":"C4","scenario":null},{"value":"-5,28E-03","module":"D","scenario":null}]},{"parameter":"NHWD","unit":"kg","values":[{"value":"1,55E+02","module":"A1-A3","scenario":null},{"value":"8,73E-01","module":"A4","scenario":null},{"value":"6,95E-02","module":"A5","scenario":null},{"value":"6,95E-02","module":"C1","scenario":null},{"value":"8,73E-01","module":"C2","scenario":null},{"value":"7,15E-03","module":"C3","scenario":null},{"value":"3,80E-01","module":"C4","scenario":null},{"value":"-1,04E+02","module":"D","scenario":null}]},{"parameter":"RWD","unit":"kg","values":[{"value":"1,17E+00","module":"A1-A3","scenario":null},{"value":"6,86E-05","module":"A4","scenario":null},{"value":"1,00E-04","module":"A5","scenario":null},{"value":"1,00E-04","module":"C1","scenario":null},{"value":"6,86E-05","module":"C2","scenario":null},{"value":"6,91E-07","module":"C3","scenario":null},{"value":"3,67E-07","module":"C4","scenario":null},{"value":"-2,05E-04","module":"D","scenario":null}]}],"end_of_life_flow":[{"parameter":"CRU","unit":"kg","values":[{"value":"0,00E+00","module":"A1-A3","scenario":null},{"value":"0,00E+00","module":"A4","scenario":null},{"value":"0,00E+00","module":"A5","scenario":null},{"value":"0,00E+00","module":"C1","scenario":null},{"value":"0,00E+00","module":"C2","scenario":null},{"value":"0,00E+00","module":"C3","scenario":null},{"value":"0,00E+00","module":"C4","scenario":null},{"value":"0,00E+00","module":"D","scenario":null}]},{"parameter":"MFR","unit":"kg","values":[{"value":"1,01E-01","module":"A1-A3","scenario":null},{"value":"4,86E-05","module":"A4","scenario":null},{"value":"0,00E+00","module":"A5","scenario":null},{"value":"0,00E+00","module":"C1","scenario":null},{"value":"4,86E-05","module":"C2","scenario":null},{"value":"3,76E+01","module":"C3","scenario":null},{"value":"0,00E+00","module":"C4","scenario":null},{"value":"0,00E+00","module":"D","scenario":null}]},{"parameter":"MER","unit":"kg","values":[{"value":"1,59E-02","module":"A1-A3","scenario":null},{"value":"3,00E-03","module":"A4","scenario":null},{"value":"0,00E+00","module":"A5","scenario":null},{"value":"0,00E+00","module":"C1","scenario":null},{"value":"3,00E-03","module":"C2","scenario":null},{"value":"0,00E+00","module":"C3","scenario":null},{"value":"0,00E+00","module":"C4","scenario":null},{"value":"0,00E+00","module":"D","scenario":null}]},{"parameter":"EEE","unit":"MJ","values":[{"value":"5,93E+00","module":"A1-A3","scenario":null},{"value":"5,23E-04","module":"A4","scenario":null},{"value":"0,00E+00","module":"A5","scenario":null},{"value":"0,00E+00","module":"C1","scenario":null},{"value":"5,23E-04","module":"C2","scenario":null},{"value":"0,00E+00","module":"C3","scenario":null},{"value":"0,00E+00","module":"C4","scenario":null},{"value":"0,00E+00","module":"D","scenario":null}]},{"parameter":"EET","unit":"MJ","values":[{"value":"6,52E+01","module":"A1-A3","scenario":null},{"value":"7,92E-03","module":"A4","scenario":null},{"value":"0,00E+00","module":"A5","scenario":null},{"value":"0,00E+00","module":"C1","scenario":null},{"value":"7,92E-03","module":"C2","scenario":null},{"value":"0,00E+00","module":"C3","scenario":null},{"value":"0,00E+00","module":"C4","scenario":null},{"value":"0,00E+00","module":"D","scenario":null}]}]}