{"product_name":"PP KABELR\u00d8R 110MM","epd_id":"NEPD-3145-1788-NO","compliance":["EN 15804","ISO 14025","ISO 21930"],"producer_name":"Elektroskandia Norge AS","environmental_impact":[{"parameter":"GWP-total","unit":"kg CO2-eq.","values":[{"value":"2,20E+00","module":"A1-A3","scenario":null},{"value":"7,84E-02","module":"A4","scenario":null},{"value":"1,63E-03","module":"A5","scenario":null},{"value":"1,58E-02","module":"C2","scenario":null},{"value":"2,97E+00","module":"C3","scenario":null},{"value":"2,60E-03","module":"C4","scenario":null},{"value":"-2,71E-01","module":"D","scenario":null}]},{"parameter":"ODP","unit":"kg CFC 11-eq.","values":[{"value":"5,12E-08","module":"A1-A3","scenario":null},{"value":"1,45E-08","module":"A4","scenario":null},{"value":"1,87E-10","module":"A5","scenario":null},{"value":"2,98E-09","module":"C2","scenario":null},{"value":"3,02E-09","module":"C3","scenario":null},{"value":"1,96E-10","module":"C4","scenario":null},{"value":"-5,85E-08","module":"D","scenario":null}]},{"parameter":"AP","unit":"kg SO2-eq.","values":[{"value":"6,76E-03","module":"A1-A3","scenario":null},{"value":"1,96E-04","module":"A4","scenario":null},{"value":"8,55E-06","module":"A5","scenario":null},{"value":"3,72E-05","module":"C2","scenario":null},{"value":"2,73E-04","module":"C3","scenario":null},{"value":"6,30E-06","module":"C4","scenario":null},{"value":"-1,32E-03","module":"D","scenario":null}]},{"parameter":"EP","unit":"kg Phosphat-eq.","values":[{"value":"5,94E-04","module":"A1-A3","scenario":null},{"value":"2,65E-05","module":"A4","scenario":null},{"value":"2,20E-06","module":"A5","scenario":null},{"value":"4,89E-06","module":"C2","scenario":null},{"value":"8,23E-05","module":"C3","scenario":null},{"value":"1,06E-06","module":"C4","scenario":null},{"value":"-3,42E-04","module":"D","scenario":null}]},{"parameter":"POCP","unit":"kg Ethen-eq.","values":[{"value":"4,45E-04","module":"A1-A3","scenario":null},{"value":"1,26E-05","module":"A4","scenario":null},{"value":"3,34E-07","module":"A5","scenario":null},{"value":"2,40E-06","module":"C2","scenario":null},{"value":"5,49E-06","module":"C3","scenario":null},{"value":"2,90E-07","module":"C4","scenario":null},{"value":"-2,49E-04","module":"D","scenario":null}]},{"parameter":"ADPE","unit":"kg Sb-eq.","values":[{"value":"3,49E-07","module":"A1-A3","scenario":null},{"value":"2,48E-07","module":"A4","scenario":null},{"value":"2,87E-09","module":"A5","scenario":null},{"value":"4,92E-08","module":"C2","scenario":null},{"value":"1,94E-08","module":"C3","scenario":null},{"value":"3,00E-11","module":"C4","scenario":null},{"value":"-2,25E-06","module":"D","scenario":null}]},{"parameter":"ADPF","unit":"MJ","values":[{"value":"7,93E+01","module":"A1-A3","scenario":null},{"value":"1,17E+00","module":"A4","scenario":null},{"value":"1,95E-02","module":"A5","scenario":null},{"value":"2,39E-01","module":"C2","scenario":null},{"value":"2,27E-01","module":"C3","scenario":null},{"value":"1,90E-02","module":"C4","scenario":null},{"value":"-3,32E+00","module":"D","scenario":null}]}],"additional_environmental_impact":[],"resource_use":[{"parameter":"PERE","unit":"MJ","values":[{"value":"2,05E+00","module":"A1-A3","scenario":null},{"value":"1,01E-01","module":"A4","scenario":null},{"value":"4,49E-01","module":"A5","scenario":null},{"value":"3,53E-03","module":"C2","scenario":null},{"value":"1,11E-02","module":"C3","scenario":null},{"value":"1,34E-03","module":"C4","scenario":null},{"value":"-1,40E+01","module":"D","scenario":null}]},{"parameter":"PERM","unit":"MJ","values":[{"value":"0,00E+00","module":"A1-A3","scenario":null},{"value":"0,00E+00","module":"A4","scenario":null},{"value":"0,00E+00","module":"A5","scenario":null},{"value":"0,00E+00","module":"C2","scenario":null},{"value":"0,00E+00","module":"C3","scenario":null},{"value":"0,00E+00","module":"C4","scenario":null},{"value":"0,00E+00","module":"D","scenario":null}]},{"parameter":"PERT","unit":"MJ","values":[{"value":"2,05E+00","module":"A1-A3","scenario":null},{"value":"1,01E-01","module":"A4","scenario":null},{"value":"4,49E-01","module":"A5","scenario":null},{"value":"3,53E-03","module":"C2","scenario":null},{"value":"1,11E-02","module":"C3","scenario":null},{"value":"1,34E-03","module":"C4","scenario":null},{"value":"-1,40E+01","module":"D","scenario":null}]},{"parameter":"PENRE","unit":"MJ","values":[{"value":"3,20E+01","module":"A1-A3","scenario":null},{"value":"1,21E+00","module":"A4","scenario":null},{"value":"2,13E-02","module":"A5","scenario":null},{"value":"2,45E-01","module":"C2","scenario":null},{"value":"2,48E-01","module":"C3","scenario":null},{"value":"2,08E-02","module":"C4","scenario":null},{"value":"-7,56E+00","module":"D","scenario":null}]},{"parameter":"PENRM","unit":"MJ","values":[{"value":"5,32E+01","module":"A1-A3","scenario":null},{"value":"0,00E+00","module":"A4","scenario":null},{"value":"0,00E+00","module":"A5","scenario":null},{"value":"0,00E+00","module":"C2","scenario":null},{"value":"0,00E+00","module":"C3","scenario":null},{"value":"0,00E+00","module":"C4","scenario":null},{"value":"0,00E+00","module":"D","scenario":null}]},{"parameter":"PENRT","unit":"MJ","values":[{"value":"8,52E+01","module":"A1-A3","scenario":null},{"value":"1,21E+00","module":"A4","scenario":null},{"value":"2,13E-02","module":"A5","scenario":null},{"value":"2,45E-01","module":"C2","scenario":null},{"value":"2,48E-01","module":"C3","scenario":null},{"value":"2,08E-02","module":"C4","scenario":null},{"value":"-7,56E+00","module":"D","scenario":null}]},{"parameter":"SM","unit":"kg","values":[{"value":"0,00E+00","module":"A1-A3","scenario":null},{"value":"0,00E+00","module":"A4","scenario":null},{"value":"0,00E+00","module":"A5","scenario":null},{"value":"0,00E+00","module":"C2","scenario":null},{"value":"0,00E+00","module":"C3","scenario":null},{"value":"0,00E+00","module":"C4","scenario":null},{"value":"0,00E+00","module":"D","scenario":null}]},{"parameter":"RSF","unit":"MJ","values":[{"value":"1,49E-04","module":"A1-A3","scenario":null},{"value":"0,00E+00","module":"A4","scenario":null},{"value":"0,00E+00","module":"A5","scenario":null},{"value":"0,00E+00","module":"C2","scenario":null},{"value":"0,00E+00","module":"C3","scenario":null},{"value":"0,00E+00","module":"C4","scenario":null},{"value":"-8,05E-04","module":"D","scenario":null}]},{"parameter":"NRSF","unit":"MJ","values":[{"value":"0,00E+00","module":"A1-A3","scenario":null},{"value":"0,00E+00","module":"A4","scenario":null},{"value":"0,00E+00","module":"A5","scenario":null},{"value":"0,00E+00","module":"C2","scenario":null},{"value":"0,00E+00","module":"C3","scenario":null},{"value":"0,00E+00","module":"C4","scenario":null},{"value":"0,00E+00","module":"D","scenario":null}]},{"parameter":"FW","unit":"m3","values":[{"value":"7,64E-03","module":"A1-A3","scenario":null},{"value":"2,52E-04","module":"A4","scenario":null},{"value":"1,20E-05","module":"A5","scenario":null},{"value":"4,63E-05","module":"C2","scenario":null},{"value":"2,06E-03","module":"C3","scenario":null},{"value":"2,04E-05","module":"C4","scenario":null},{"value":"-2,25E-03","module":"D","scenario":null}]}],"end_of_life_waste":[{"parameter":"HWD","unit":"kg","values":[{"value":"8,12E-06","module":"A1-A3","scenario":null},{"value":"7,91E-07","module":"A4","scenario":null},{"value":"2,51E-08","module":"A5","scenario":null},{"value":"1,44E-07","module":"C2","scenario":null},{"value":"2,10E-06","module":"C3","scenario":null},{"value":"2,33E-08","module":"C4","scenario":null},{"value":"-7,01E-06","module":"D","scenario":null}]},{"parameter":"NHWD","unit":"kg","values":[{"value":"2,66E-01","module":"A1-A3","scenario":null},{"value":"6,54E-02","module":"A4","scenario":null},{"value":"1,52E-03","module":"A5","scenario":null},{"value":"1,31E-02","module":"C2","scenario":null},{"value":"8,89E-03","module":"C3","scenario":null},{"value":"5,23E-02","module":"C4","scenario":null},{"value":"-1,54E-01","module":"D","scenario":null}]},{"parameter":"RWD","unit":"kg","values":[{"value":"4,17E-05","module":"A1-A3","scenario":null},{"value":"8,21E-06","module":"A4","scenario":null},{"value":"1,07E-07","module":"A5","scenario":null},{"value":"1,68E-06","module":"C2","scenario":null},{"value":"6,34E-07","module":"C3","scenario":null},{"value":"1,24E-07","module":"C4","scenario":null},{"value":"-7,09E-05","module":"D","scenario":null}]}],"end_of_life_flow":[{"parameter":"CRU","unit":"kg","values":[{"value":"0,00E+00","module":"A1-A3","scenario":null},{"value":"0,00E+00","module":"A4","scenario":null},{"value":"0,00E+00","module":"A5","scenario":null},{"value":"0,00E+00","module":"C2","scenario":null},{"value":"0,00E+00","module":"C3","scenario":null},{"value":"0,00E+00","module":"C4","scenario":null},{"value":"0,00E+00","module":"D","scenario":null}]},{"parameter":"MFR","unit":"kg","values":[{"value":"1,07E-02","module":"A1-A3","scenario":null},{"value":"0,00E+00","module":"A4","scenario":null},{"value":"1,80E-02","module":"A5","scenario":null},{"value":"0,00E+00","module":"C2","scenario":null},{"value":"0,00E+00","module":"C3","scenario":null},{"value":"0,00E+00","module":"C4","scenario":null},{"value":"0,00E+00","module":"D","scenario":null}]},{"parameter":"MER","unit":"kg","values":[{"value":"1,74E-03","module":"A1-A3","scenario":null},{"value":"0,00E+00","module":"A4","scenario":null},{"value":"3,20E-02","module":"A5","scenario":null},{"value":"0,00E+00","module":"C2","scenario":null},{"value":"1,17E+00","module":"C3","scenario":null},{"value":"0,00E+00","module":"C4","scenario":null},{"value":"0,00E+00","module":"D","scenario":null}]},{"parameter":"EEE","unit":"MJ","values":[{"value":"1,57E-03","module":"A1-A3","scenario":null},{"value":"0,00E+00","module":"A4","scenario":null},{"value":"2,40E-02","module":"A5","scenario":null},{"value":"0,00E+00","module":"C2","scenario":null},{"value":"4,08E+00","module":"C3","scenario":null},{"value":"0,00E+00","module":"C4","scenario":null},{"value":"0,00E+00","module":"D","scenario":null}]},{"parameter":"EET","unit":"MJ","values":[{"value":"1,72E-02","module":"A1-A3","scenario":null},{"value":"0,00E+00","module":"A4","scenario":null},{"value":"2,64E-01","module":"A5","scenario":null},{"value":"0,00E+00","module":"C2","scenario":null},{"value":"2,81E+01","module":"C3","scenario":null},{"value":"0,00E+00","module":"C4","scenario":null},{"value":"0,00E+00","module":"D","scenario":null}]}]}