{"product_name":"BG-Graspointner GmbH \u2013 BG-FILCOTEN, tec V NW 100 Nr. 0, with galvanised","epd_id":"NEPD-10003-10003-2","compliance":["EN 15804+A2","ISO 14025","ISO 21930"],"producer_name":"BG-Graspointner GmbH","environmental_impact":[{"parameter":"GWP-total","unit":"kg CO2-eq.","values":[{"value":"7,34E+00","module":"A1-A3","scenario":null},{"value":"1,04E+00","module":"A4","scenario":null},{"value":"3,30E+01","module":"A5","scenario":null},{"value":"-1,60E-03","module":"B1","scenario":null},{"value":"1,23E-01","module":"C1","scenario":null},{"value":"1,04E+00","module":"C2","scenario":null},{"value":"9,37E-02","module":"C3","scenario":null},{"value":"3,02E-02","module":"C4","scenario":null},{"value":"-3,61E-02","module":"D","scenario":null}]},{"parameter":"GWP-fossil","unit":"kg CO2-eq.","values":[{"value":"7,31E+00","module":"A1-A3","scenario":null},{"value":"1,04E+00","module":"A4","scenario":null},{"value":"3,27E+01","module":"A5","scenario":null},{"value":"-1,60E-03","module":"B1","scenario":null},{"value":"1,23E-01","module":"C1","scenario":null},{"value":"1,04E+00","module":"C2","scenario":null},{"value":"9,37E-02","module":"C3","scenario":null},{"value":"3,02E-02","module":"C4","scenario":null},{"value":"-3,52E-02","module":"D","scenario":null}]},{"parameter":"GWP-biogenic","unit":"kg CO2-eq.","values":[{"value":"2,91E-02","module":"A1-A3","scenario":null},{"value":"5,22E-04","module":"A4","scenario":null},{"value":"3,00E-01","module":"A5","scenario":null},{"value":"0,00E+00","module":"B1","scenario":null},{"value":"1,23E-05","module":"C1","scenario":null},{"value":"5,22E-04","module":"C2","scenario":null},{"value":"4,81E-05","module":"C3","scenario":null},{"value":"1,54E-05","module":"C4","scenario":null},{"value":"-9,19E-04","module":"D","scenario":null}]},{"parameter":"GWP-luluc","unit":"kg CO2-eq.","values":[{"value":"3,67E-03","module":"A1-A3","scenario":null},{"value":"3,70E-04","module":"A4","scenario":null},{"value":"1,15E-02","module":"A5","scenario":null},{"value":"0,00E+00","module":"B1","scenario":null},{"value":"1,07E-05","module":"C1","scenario":null},{"value":"3,70E-04","module":"C2","scenario":null},{"value":"8,14E-06","module":"C3","scenario":null},{"value":"1,57E-05","module":"C4","scenario":null},{"value":"-5,51E-06","module":"D","scenario":null}]},{"parameter":"ODP","unit":"kg CFC 11-eq.","values":[{"value":"5,27E-08","module":"A1-A3","scenario":null},{"value":"2,17E-08","module":"A4","scenario":null},{"value":"4,59E-07","module":"A5","scenario":null},{"value":"0,00E+00","module":"B1","scenario":null},{"value":"1,89E-09","module":"C1","scenario":null},{"value":"2,17E-08","module":"C2","scenario":null},{"value":"1,43E-09","module":"C3","scenario":null},{"value":"8,72E-10","module":"C4","scenario":null},{"value":"-6,10E-10","module":"D","scenario":null}]},{"parameter":"AP","unit":"mol H+-eq.","values":[{"value":"2,55E-02","module":"A1-A3","scenario":null},{"value":"2,46E-03","module":"A4","scenario":null},{"value":"1,12E-01","module":"A5","scenario":null},{"value":"0,00E+00","module":"B1","scenario":null},{"value":"1,11E-03","module":"C1","scenario":null},{"value":"2,46E-03","module":"C2","scenario":null},{"value":"8,45E-04","module":"C3","scenario":null},{"value":"2,14E-04","module":"C4","scenario":null},{"value":"-2,69E-04","module":"D","scenario":null}]},{"parameter":"POCP","unit":"kg NMVOC-eq.","values":[{"value":"2,22E-02","module":"A1-A3","scenario":null},{"value":"4,27E-03","module":"A4","scenario":null},{"value":"1,23E-01","module":"A5","scenario":null},{"value":"0,00E+00","module":"B1","scenario":null},{"value":"1,68E-03","module":"C1","scenario":null},{"value":"4,27E-03","module":"C2","scenario":null},{"value":"1,28E-03","module":"C3","scenario":null},{"value":"3,19E-04","module":"C4","scenario":null},{"value":"-3,56E-04","module":"D","scenario":null}]},{"parameter":"ADPE","unit":"kg Sb-eq.","values":[{"value":"2,69E-04","module":"A1-A3","scenario":null},{"value":"2,97E-06","module":"A4","scenario":null},{"value":"1,63E-04","module":"A5","scenario":null},{"value":"0,00E+00","module":"B1","scenario":null},{"value":"4,42E-08","module":"C1","scenario":null},{"value":"2,97E-06","module":"C2","scenario":null},{"value":"3,36E-08","module":"C3","scenario":null},{"value":"4,78E-08","module":"C4","scenario":null},{"value":"-3,16E-07","module":"D","scenario":null}]},{"parameter":"ADPF","unit":"MJ","values":[{"value":"6,79E+01","module":"A1-A3","scenario":null},{"value":"1,56E+01","module":"A4","scenario":null},{"value":"4,25E+02","module":"A5","scenario":null},{"value":"0,00E+00","module":"B1","scenario":null},{"value":"1,61E+00","module":"C1","scenario":null},{"value":"1,56E+01","module":"C2","scenario":null},{"value":"1,23E+00","module":"C3","scenario":null},{"value":"7,40E-01","module":"C4","scenario":null},{"value":"-5,20E-01","module":"D","scenario":null}]},{"parameter":"WDP","unit":"m3 world-eq.","values":[{"value":"1,70E+00","module":"A1-A3","scenario":null},{"value":"7,85E-02","module":"A4","scenario":null},{"value":"8,07E+00","module":"A5","scenario":null},{"value":"0,00E+00","module":"B1","scenario":null},{"value":"3,94E-03","module":"C1","scenario":null},{"value":"7,85E-02","module":"C2","scenario":null},{"value":"3,00E-03","module":"C3","scenario":null},{"value":"2,07E-03","module":"C4","scenario":null},{"value":"-2,28E-02","module":"D","scenario":null}]},{"parameter":"EP-freshwater","unit":"kg P-eq.","values":[{"value":"2,26E-03","module":"A1-A3","scenario":null},{"value":"7,33E-05","module":"A4","scenario":null},{"value":"4,23E-03","module":"A5","scenario":null},{"value":"0,00E+00","module":"B1","scenario":null},{"value":"3,59E-06","module":"C1","scenario":null},{"value":"7,33E-05","module":"C2","scenario":null},{"value":"2,73E-06","module":"C3","scenario":null},{"value":"2,50E-06","module":"C4","scenario":null},{"value":"-2,78E-06","module":"D","scenario":null}]},{"parameter":"EP-marine","unit":"kg N-eq.","values":[{"value":"6,33E-03","module":"A1-A3","scenario":null},{"value":"6,45E-04","module":"A4","scenario":null},{"value":"2,92E-02","module":"A5","scenario":null},{"value":"0,00E+00","module":"B1","scenario":null},{"value":"5,16E-04","module":"C1","scenario":null},{"value":"6,45E-04","module":"C2","scenario":null},{"value":"3,92E-04","module":"C3","scenario":null},{"value":"8,14E-05","module":"C4","scenario":null},{"value":"-1,06E-04","module":"D","scenario":null}]},{"parameter":"EP-terrestrial","unit":"mol N-eq.","values":[{"value":"6,71E-02","module":"A1-A3","scenario":null},{"value":"6,97E-03","module":"A4","scenario":null},{"value":"3,24E-01","module":"A5","scenario":null},{"value":"0,00E+00","module":"B1","scenario":null},{"value":"5,64E-03","module":"C1","scenario":null},{"value":"6,97E-03","module":"C2","scenario":null},{"value":"4,29E-03","module":"C3","scenario":null},{"value":"8,89E-04","module":"C4","scenario":null},{"value":"-1,23E-03","module":"D","scenario":null}]},{"parameter":"GWP-IOBC","unit":"kg CO2-eq.","values":[]}],"additional_environmental_impact":[{"parameter":"PM","unit":"disease incidence","values":[{"value":"4,16E-07","module":"A1-A3","scenario":null},{"value":"1,01E-07","module":"A4","scenario":null},{"value":"1,29E-06","module":"A5","scenario":null},{"value":"0,00E+00","module":"B1","scenario":null},{"value":"1,79E-07","module":"C1","scenario":null},{"value":"1,01E-07","module":"C2","scenario":null},{"value":"1,38E-07","module":"C3","scenario":null},{"value":"4,86E-09","module":"C4","scenario":null},{"value":"-7,22E-09","module":"D","scenario":null}]},{"parameter":"ETP-fw","unit":"CTUe","values":[{"value":"0,00E+00","module":"A1-A3","scenario":null},{"value":"3,70E+00","module":"A4","scenario":null},{"value":"8,83E+01","module":"A5","scenario":null},{"value":"0,00E+00","module":"B1","scenario":null},{"value":"2,28E-01","module":"C1","scenario":null},{"value":"3,70E+00","module":"C2","scenario":null},{"value":"1,74E-01","module":"C3","scenario":null},{"value":"1,01E-01","module":"C4","scenario":null},{"value":"-2,27E-01","module":"D","scenario":null}]},{"parameter":"HTP-c","unit":"CTUh","values":[{"value":"0,00E+00","module":"A1-A3","scenario":null},{"value":"6,66E-09","module":"A4","scenario":null},{"value":"9,57E-08","module":"A5","scenario":null},{"value":"0,00E+00","module":"B1","scenario":null},{"value":"4,82E-10","module":"C1","scenario":null},{"value":"6,66E-09","module":"C2","scenario":null},{"value":"3,66E-10","module":"C3","scenario":null},{"value":"1,36E-10","module":"C4","scenario":null},{"value":"-5,03E-10","module":"D","scenario":null}]},{"parameter":"HTP-nc","unit":"CTUh","values":[{"value":"0,00E+00","module":"A1-A3","scenario":null},{"value":"1,03E-08","module":"A4","scenario":null},{"value":"2,57E-07","module":"A5","scenario":null},{"value":"0,00E+00","module":"B1","scenario":null},{"value":"2,19E-10","module":"C1","scenario":null},{"value":"1,03E-08","module":"C2","scenario":null},{"value":"1,66E-10","module":"C3","scenario":null},{"value":"1,33E-10","module":"C4","scenario":null},{"value":"-3,02E-10","module":"D","scenario":null}]},{"parameter":"SQP","unit":"unitless","values":[{"value":"0,00E+00","module":"A1-A3","scenario":null},{"value":"1,57E+01","module":"A4","scenario":null},{"value":"1,85E+02","module":"A5","scenario":null},{"value":"0,00E+00","module":"B1","scenario":null},{"value":"1,13E-01","module":"C1","scenario":null},{"value":"1,57E+01","module":"C2","scenario":null},{"value":"8,58E-02","module":"C3","scenario":null},{"value":"1,46E+00","module":"C4","scenario":null},{"value":"-1,01E+00","module":"D","scenario":null}]},{"parameter":"IRP","unit":"kBq U235-eq.","values":[{"value":"3,15E-01","module":"A1-A3","scenario":null},{"value":"1,90E-02","module":"A4","scenario":null},{"value":"1,06E+00","module":"A5","scenario":null},{"value":"0,00E+00","module":"B1","scenario":null},{"value":"7,21E-04","module":"C1","scenario":null},{"value":"1,90E-02","module":"C2","scenario":null},{"value":"5,48E-04","module":"C3","scenario":null},{"value":"4,72E-04","module":"C4","scenario":null},{"value":"-5,48E-03","module":"D","scenario":null}]}],"resource_use":[{"parameter":"PERE","unit":"MJ","values":[{"value":"1,34E+01","module":"A1-A3","scenario":null},{"value":"2,48E-01","module":"A4","scenario":null},{"value":"1,71E+01","module":"A5","scenario":null},{"value":"0,00E+00","module":"B1","scenario":null},{"value":"9,86E-03","module":"C1","scenario":null},{"value":"2,48E-01","module":"C2","scenario":null},{"value":"7,49E-03","module":"C3","scenario":null},{"value":"6,86E-03","module":"C4","scenario":null},{"value":"-1,64E-01","module":"D","scenario":null}]},{"parameter":"PERM","unit":"MJ","values":[{"value":"0,00E+00","module":"A1-A3","scenario":null},{"value":"0,00E+00","module":"A4","scenario":null},{"value":"0,00E+00","module":"A5","scenario":null},{"value":"0,00E+00","module":"B1","scenario":null},{"value":"0,00E+00","module":"C1","scenario":null},{"value":"0,00E+00","module":"C2","scenario":null},{"value":"0,00E+00","module":"C3","scenario":null},{"value":"0,00E+00","module":"C4","scenario":null},{"value":"0,00E+00","module":"D","scenario":null}]},{"parameter":"PERT","unit":"MJ","values":[{"value":"1,34E+01","module":"A1-A3","scenario":null},{"value":"2,48E-01","module":"A4","scenario":null},{"value":"1,71E+01","module":"A5","scenario":null},{"value":"0,00E+00","module":"B1","scenario":null},{"value":"9,86E-03","module":"C1","scenario":null},{"value":"2,48E-01","module":"C2","scenario":null},{"value":"7,49E-03","module":"C3","scenario":null},{"value":"6,86E-03","module":"C4","scenario":null},{"value":"-1,64E-01","module":"D","scenario":null}]},{"parameter":"PENRE","unit":"MJ","values":[{"value":"6,77E+01","module":"A1-A3","scenario":null},{"value":"1,56E+01","module":"A4","scenario":null},{"value":"4,25E+02","module":"A5","scenario":null},{"value":"0,00E+00","module":"B1","scenario":null},{"value":"1,61E+00","module":"C1","scenario":null},{"value":"1,56E+01","module":"C2","scenario":null},{"value":"1,23E+00","module":"C3","scenario":null},{"value":"7,40E-01","module":"C4","scenario":null},{"value":"-5,20E-01","module":"D","scenario":null}]},{"parameter":"PENRM","unit":"MJ","values":[{"value":"1,97E-01","module":"A1-A3","scenario":null},{"value":"0,00E+00","module":"A4","scenario":null},{"value":"0,00E+00","module":"A5","scenario":null},{"value":"0,00E+00","module":"B1","scenario":null},{"value":"0,00E+00","module":"C1","scenario":null},{"value":"0,00E+00","module":"C2","scenario":null},{"value":"-1,49E-01","module":"C3","scenario":null},{"value":"0,00E+00","module":"C4","scenario":null},{"value":"0,00E+00","module":"D","scenario":null}]},{"parameter":"PENRT","unit":"MJ","values":[{"value":"6,79E+01","module":"A1-A3","scenario":null},{"value":"1,56E+01","module":"A4","scenario":null},{"value":"4,25E+02","module":"A5","scenario":null},{"value":"0,00E+00","module":"B1","scenario":null},{"value":"1,61E+00","module":"C1","scenario":null},{"value":"1,56E+01","module":"C2","scenario":null},{"value":"1,08E+00","module":"C3","scenario":null},{"value":"7,40E-01","module":"C4","scenario":null},{"value":"-5,20E-01","module":"D","scenario":null}]},{"parameter":"SM","unit":"kg","values":[{"value":"5,22E-02","module":"A1-A3","scenario":null},{"value":"0,00E+00","module":"A4","scenario":null},{"value":"0,00E+00","module":"A5","scenario":null},{"value":"0,00E+00","module":"B1","scenario":null},{"value":"0,00E+00","module":"C1","scenario":null},{"value":"0,00E+00","module":"C2","scenario":null},{"value":"0,00E+00","module":"C3","scenario":null},{"value":"0,00E+00","module":"C4","scenario":null},{"value":"1,53E+01","module":"D","scenario":null}]},{"parameter":"RSF","unit":"MJ","values":[{"value":"2,26E+00","module":"A1-A3","scenario":null},{"value":"0,00E+00","module":"A4","scenario":null},{"value":"0,00E+00","module":"A5","scenario":null},{"value":"0,00E+00","module":"B1","scenario":null},{"value":"0,00E+00","module":"C1","scenario":null},{"value":"0,00E+00","module":"C2","scenario":null},{"value":"0,00E+00","module":"C3","scenario":null},{"value":"0,00E+00","module":"C4","scenario":null},{"value":"0,00E+00","module":"D","scenario":null}]},{"parameter":"NRSF","unit":"MJ","values":[{"value":"5,31E+00","module":"A1-A3","scenario":null},{"value":"0,00E+00","module":"A4","scenario":null},{"value":"0,00E+00","module":"A5","scenario":null},{"value":"0,00E+00","module":"B1","scenario":null},{"value":"0,00E+00","module":"C1","scenario":null},{"value":"0,00E+00","module":"C2","scenario":null},{"value":"0,00E+00","module":"C3","scenario":null},{"value":"0,00E+00","module":"C4","scenario":null},{"value":"0,00E+00","module":"D","scenario":null}]},{"parameter":"FW","unit":"m3","values":[{"value":"5,51E-02","module":"A1-A3","scenario":null},{"value":"2,27E-03","module":"A4","scenario":null},{"value":"3,05E-01","module":"A5","scenario":null},{"value":"0,00E+00","module":"B1","scenario":null},{"value":"1,05E-04","module":"C1","scenario":null},{"value":"2,27E-03","module":"C2","scenario":null},{"value":"7,96E-05","module":"C3","scenario":null},{"value":"7,67E-04","module":"C4","scenario":null},{"value":"-2,18E-02","module":"D","scenario":null}]}],"end_of_life_waste":[{"parameter":"HWD","unit":"kg","values":[{"value":"1,49E+00","module":"A1-A3","scenario":null},{"value":"2,27E-02","module":"A4","scenario":null},{"value":"9,52E-01","module":"A5","scenario":null},{"value":"0,00E+00","module":"B1","scenario":null},{"value":"1,80E-03","module":"C1","scenario":null},{"value":"2,27E-03","module":"C2","scenario":null},{"value":"1,37E-03","module":"C3","scenario":null},{"value":"8,22E-04","module":"C4","scenario":null},{"value":"-2,06E-03","module":"D","scenario":null}]},{"parameter":"NHWD","unit":"kg","values":[{"value":"1,26E+01","module":"A1-A3","scenario":null},{"value":"4,55E-01","module":"A4","scenario":null},{"value":"2,71E+01","module":"A5","scenario":null},{"value":"0,00E+00","module":"B1","scenario":null},{"value":"2,46E-02","module":"C1","scenario":null},{"value":"4,55E-02","module":"C2","scenario":null},{"value":"1,87E-02","module":"C3","scenario":null},{"value":"4,84E+00","module":"C4","scenario":null},{"value":"-2,77E-02","module":"D","scenario":null}]},{"parameter":"RWD","unit":"kg","values":[{"value":"3,02E-04","module":"A1-A3","scenario":null},{"value":"4,69E-06","module":"A4","scenario":null},{"value":"2,66E-04","module":"A5","scenario":null},{"value":"0,00E+00","module":"B1","scenario":null},{"value":"1,77E-07","module":"C1","scenario":null},{"value":"4,69E-07","module":"C2","scenario":null},{"value":"1,34E-07","module":"C3","scenario":null},{"value":"1,15E-07","module":"C4","scenario":null},{"value":"-1,19E-06","module":"D","scenario":null}]}],"end_of_life_flow":[{"parameter":"CRU","unit":"kg","values":[{"value":"0,00E+00","module":"A1-A3","scenario":null},{"value":"0,00E+00","module":"A4","scenario":null},{"value":"0,00E+00","module":"A5","scenario":null},{"value":"0,00E+00","module":"B1","scenario":null},{"value":"0,00E+00","module":"C1","scenario":null},{"value":"0,00E+00","module":"C2","scenario":null},{"value":"0,00E+00","module":"C3","scenario":null},{"value":"0,00E+00","module":"C4","scenario":null},{"value":"0,00E+00","module":"D","scenario":null}]},{"parameter":"MFR","unit":"kg","values":[{"value":"6,00E-01","module":"A1-A3","scenario":null},{"value":"0,00E+00","module":"A4","scenario":null},{"value":"0,00E+00","module":"A5","scenario":null},{"value":"0,00E+00","module":"B1","scenario":null},{"value":"0,00E+00","module":"C1","scenario":null},{"value":"0,00E+00","module":"C2","scenario":null},{"value":"1,53E+01","module":"C3","scenario":null},{"value":"0,00E+00","module":"C4","scenario":null},{"value":"0,00E+00","module":"D","scenario":null}]},{"parameter":"MER","unit":"kg","values":[{"value":"0,00E+00","module":"A1-A3","scenario":null},{"value":"0,00E+00","module":"A4","scenario":null},{"value":"0,00E+00","module":"A5","scenario":null},{"value":"0,00E+00","module":"B1","scenario":null},{"value":"0,00E+00","module":"C1","scenario":null},{"value":"0,00E+00","module":"C2","scenario":null},{"value":"0,00E+00","module":"C3","scenario":null},{"value":"0,00E+00","module":"C4","scenario":null},{"value":"0,00E+00","module":"D","scenario":null}]},{"parameter":"EEE","unit":"MJ","values":[{"value":"2,31E-02","module":"A1-A3","scenario":null},{"value":"0,00E+00","module":"A4","scenario":null},{"value":"0,00E+00","module":"A5","scenario":null},{"value":"0,00E+00","module":"B1","scenario":null},{"value":"0,00E+00","module":"C1","scenario":null},{"value":"0,00E+00","module":"C2","scenario":null},{"value":"0,00E+00","module":"C3","scenario":null},{"value":"0,00E+00","module":"C4","scenario":null},{"value":"0,00E+00","module":"D","scenario":null}]},{"parameter":"EET","unit":"MJ","values":[{"value":"4,46E-02","module":"A1-A3","scenario":null},{"value":"0,00E+00","module":"A4","scenario":null},{"value":"0,00E+00","module":"A5","scenario":null},{"value":"0,00E+00","module":"B1","scenario":null},{"value":"0,00E+00","module":"C1","scenario":null},{"value":"0,00E+00","module":"C2","scenario":null},{"value":"0,00E+00","module":"C3","scenario":null},{"value":"0,00E+00","module":"C4","scenario":null},{"value":"0,00E+00","module":"D","scenario":null}]}]}