{"product_name":"Crew Highback chair with upholstered armrest","epd_id":"NEPD-3780-2715-EN","compliance":["EN 15804","ISO 14025","ISO 21930"],"producer_name":"Helland M\u00f8bler AS","environmental_impact":[{"parameter":"GWP-total","unit":"kg CO2-eq.","values":[{"value":"7,29E+01","module":"A1","scenario":null},{"value":"1,62E+00","module":"A2","scenario":null},{"value":"1,05E+01","module":"A3","scenario":null},{"value":"2,61E+00","module":"A4","scenario":null},{"value":"8,50E+01","module":"A1A3","scenario":null}]},{"parameter":"ODP","unit":"kg CFC 11-eq.","values":[{"value":"3,09E-06","module":"A1","scenario":null},{"value":"2,97E-07","module":"A2","scenario":null},{"value":"5,05E-07","module":"A3","scenario":null},{"value":"4,81E-07","module":"A4","scenario":null},{"value":"3,89E-06","module":"A1A3","scenario":null}]},{"parameter":"AP","unit":"kg SO2-eq.","values":[{"value":"3,29E-01","module":"A1","scenario":null},{"value":"5,61E-03","module":"A2","scenario":null},{"value":"4,86E-02","module":"A3","scenario":null},{"value":"8,32E-03","module":"A4","scenario":null},{"value":"3,84E-01","module":"A1A3","scenario":null}]},{"parameter":"EP","unit":"kg Phosphat-eq.","values":[{"value":"6,08E-02","module":"A1","scenario":null},{"value":"1,12E-03","module":"A2","scenario":null},{"value":"6,52E-03","module":"A3","scenario":null},{"value":"1,38E-03","module":"A4","scenario":null},{"value":"6,84E-02","module":"A1A3","scenario":null}]},{"parameter":"POCP","unit":"kg Ethen-eq.","values":[{"value":"1,95E-02","module":"A1","scenario":null},{"value":"2,67E-04","module":"A2","scenario":null},{"value":"1,97E-03","module":"A3","scenario":null},{"value":"4,25E-04","module":"A4","scenario":null},{"value":"2,17E-02","module":"A1A3","scenario":null}]},{"parameter":"ADPE","unit":"kg Sb-eq.","values":[{"value":"1,64E-04","module":"A1","scenario":null},{"value":"5,68E-06","module":"A2","scenario":null},{"value":"1,56E-05","module":"A3","scenario":null},{"value":"7,95E-06","module":"A4","scenario":null},{"value":"1,86E-04","module":"A1A3","scenario":null}]},{"parameter":"ADPF","unit":"MJ","values":[{"value":"9,05E+02","module":"A1","scenario":null},{"value":"2,43E+01","module":"A2","scenario":null},{"value":"1,12E+02","module":"A3","scenario":null},{"value":"3,93E+01","module":"A4","scenario":null},{"value":"1,04E+03","module":"A1A3","scenario":null}]}],"additional_environmental_impact":[],"resource_use":[{"parameter":"PERE","unit":"MJ","values":[{"value":"1,71E+02","module":"A1","scenario":null},{"value":"3,61E-01","module":"A2","scenario":null},{"value":"4,64E+01","module":"A3","scenario":null},{"value":"5,73E-01","module":"A4","scenario":null},{"value":"2,17E+02","module":"A1A3","scenario":null}]},{"parameter":"PERM","unit":"MJ","values":[{"value":"1,16E+02","module":"A1","scenario":null},{"value":"0,00E+00","module":"A2","scenario":null},{"value":"0,00E+00","module":"A3","scenario":null},{"value":"0,00E+00","module":"A4","scenario":null},{"value":"1,16E+02","module":"A1A3","scenario":null}]},{"parameter":"PERT","unit":"MJ","values":[{"value":"2,87E+02","module":"A1","scenario":null},{"value":"3,61E-01","module":"A2","scenario":null},{"value":"4,64E+01","module":"A3","scenario":null},{"value":"5,73E-01","module":"A4","scenario":null},{"value":"3,34E+02","module":"A1A3","scenario":null}]},{"parameter":"PENRE","unit":"MJ","values":[{"value":"1,18E+03","module":"A1","scenario":null},{"value":"2,49E+01","module":"A2","scenario":null},{"value":"1,95E+02","module":"A3","scenario":null},{"value":"4,02E+01","module":"A4","scenario":null},{"value":"1,40E+03","module":"A1A3","scenario":null}]},{"parameter":"PENRM","unit":"MJ","values":[{"value":"1,71E+02","module":"A1","scenario":null},{"value":"0,00E+00","module":"A2","scenario":null},{"value":"0,00E+00","module":"A3","scenario":null},{"value":"0,00E+00","module":"A4","scenario":null},{"value":"1,71E+02","module":"A1A3","scenario":null}]},{"parameter":"PENRT","unit":"MJ","values":[{"value":"1,35E+03","module":"A1","scenario":null},{"value":"2,49E+01","module":"A2","scenario":null},{"value":"1,95E+02","module":"A3","scenario":null},{"value":"4,02E+01","module":"A4","scenario":null},{"value":"1,57E+03","module":"A1A3","scenario":null}]},{"parameter":"SM","unit":"kg","values":[{"value":"4,52E+00","module":"A1","scenario":null},{"value":"0,00E+00","module":"A2","scenario":null},{"value":"0,00E+00","module":"A3","scenario":null},{"value":"0,00E+00","module":"A4","scenario":null},{"value":"4,52E+00","module":"A1A3","scenario":null}]},{"parameter":"RSF","unit":"MJ","values":[{"value":"0,00E+00","module":"A1","scenario":null},{"value":"0,00E+00","module":"A2","scenario":null},{"value":"0,00E+00","module":"A3","scenario":null},{"value":"0,00E+00","module":"A4","scenario":null},{"value":"0,00E+00","module":"A1A3","scenario":null}]},{"parameter":"NRSF","unit":"MJ","values":[{"value":"0,00E+00","module":"A1","scenario":null},{"value":"0,00E+00","module":"A2","scenario":null},{"value":"0,00E+00","module":"A3","scenario":null},{"value":"0,00E+00","module":"A4","scenario":null},{"value":"0,00E+00","module":"A1A3","scenario":null}]},{"parameter":"FW","unit":"m3","values":[{"value":"1,15E+00","module":"A1","scenario":null},{"value":"4,64E-03","module":"A2","scenario":null},{"value":"9,28E-02","module":"A3","scenario":null},{"value":"7,53E-03","module":"A4","scenario":null},{"value":"1,25E+00","module":"A1A3","scenario":null}]}],"end_of_life_waste":[{"parameter":"HWD","unit":"kg","values":[{"value":"2,32E-03","module":"A1","scenario":null},{"value":"1,55E-05","module":"A2","scenario":null},{"value":"4,12E-02","module":"A3","scenario":null},{"value":"2,35E-05","module":"A4","scenario":null},{"value":"4,35E-02","module":"A1A3","scenario":null}]},{"parameter":"NHWD","unit":"kg","values":[{"value":"1,83E+01","module":"A1","scenario":null},{"value":"1,23E+00","module":"A2","scenario":null},{"value":"2,72E+00","module":"A3","scenario":null},{"value":"2,12E+00","module":"A4","scenario":null},{"value":"2,22E+01","module":"A1A3","scenario":null}]},{"parameter":"RWD","unit":"kg","values":[{"value":"2,25E-03","module":"A1","scenario":null},{"value":"1,70E-04","module":"A2","scenario":null},{"value":"1,13E-03","module":"A3","scenario":null},{"value":"2,76E-04","module":"A4","scenario":null},{"value":"3,55E-03","module":"A1A3","scenario":null}]}],"end_of_life_flow":[{"parameter":"CRU","unit":"kg","values":[{"value":"0,00E+00","module":"A1","scenario":null},{"value":"0,00E+00","module":"A2","scenario":null},{"value":"0,00E+00","module":"A3","scenario":null},{"value":"0,00E+00","module":"A4","scenario":null},{"value":"0,00E+00","module":"A1A3","scenario":null}]},{"parameter":"MFR","unit":"kg","values":[{"value":"0,00E+00","module":"A1","scenario":null},{"value":"0,00E+00","module":"A2","scenario":null},{"value":"5,51E-02","module":"A3","scenario":null},{"value":"0,00E+00","module":"A4","scenario":null},{"value":"5,51E-02","module":"A1A3","scenario":null}]},{"parameter":"MER","unit":"kg","values":[{"value":"0,00E+00","module":"A1","scenario":null},{"value":"0,00E+00","module":"A2","scenario":null},{"value":"0,00E+00","module":"A3","scenario":null},{"value":"0,00E+00","module":"A4","scenario":null},{"value":"0,00E+00","module":"A1A3","scenario":null}]},{"parameter":"EEE","unit":"MJ","values":[{"value":"0,00E+00","module":"A1","scenario":null},{"value":"0,00E+00","module":"A2","scenario":null},{"value":"2,00E+00","module":"A3","scenario":null},{"value":"0,00E+00","module":"A4","scenario":null},{"value":"2,00E+00","module":"A1A3","scenario":null}]},{"parameter":"EET","unit":"MJ","values":[{"value":"0,00E+00","module":"A1","scenario":null},{"value":"0,00E+00","module":"A2","scenario":null},{"value":"2,18E+01","module":"A3","scenario":null},{"value":"0,00E+00","module":"A4","scenario":null},{"value":"2,18E+01","module":"A1A3","scenario":null}]}]}