{"product_name":"1 M3. B30 M60 - N3250 - LavKarbon A","epd_id":"NEPD-2507-1249-NO","compliance":["EN 15804","ISO 14025","ISO 21930"],"producer_name":"Velde Betong AS","environmental_impact":[{"parameter":"GWP-total","unit":"kg CO2-eq.","values":[{"value":"1,95E+02","module":"A1","scenario":null},{"value":"3,45E+00","module":"A2","scenario":null},{"value":"6,21E-02","module":"A3","scenario":null},{"value":"3,93E+00","module":"A4","scenario":null},{"value":"1,99E+02","module":"A1A3","scenario":null}]},{"parameter":"ODP","unit":"kg CFC 11-eq.","values":[{"value":"1,18E-06","module":"A1","scenario":null},{"value":"6,51E-07","module":"A2","scenario":null},{"value":"5,87E-09","module":"A3","scenario":null},{"value":"7,42E-07","module":"A4","scenario":null},{"value":"1,84E-06","module":"A1A3","scenario":null}]},{"parameter":"AP","unit":"kg SO2-eq.","values":[{"value":"3,05E-01","module":"A1","scenario":null},{"value":"2,25E-02","module":"A2","scenario":null},{"value":"2,90E-04","module":"A3","scenario":null},{"value":"1,38E-02","module":"A4","scenario":null},{"value":"3,28E-01","module":"A1A3","scenario":null}]},{"parameter":"EP","unit":"kg Phosphat-eq.","values":[{"value":"3,64E-01","module":"A1","scenario":null},{"value":"4,69E-03","module":"A2","scenario":null},{"value":"6,98E-05","module":"A3","scenario":null},{"value":"2,88E-03","module":"A4","scenario":null},{"value":"3,69E-01","module":"A1A3","scenario":null}]},{"parameter":"POCP","unit":"kg Ethen-eq.","values":[{"value":"2,47E-02","module":"A1","scenario":null},{"value":"6,61E-04","module":"A2","scenario":null},{"value":"1,39E-05","module":"A3","scenario":null},{"value":"6,96E-04","module":"A4","scenario":null},{"value":"2,54E-02","module":"A1A3","scenario":null}]},{"parameter":"ADPE","unit":"kg Sb-eq.","values":[{"value":"1,72E-04","module":"A1","scenario":null},{"value":"2,90E-06","module":"A2","scenario":null},{"value":"1,02E-06","module":"A3","scenario":null},{"value":"8,68E-06","module":"A4","scenario":null},{"value":"1,76E-04","module":"A1A3","scenario":null}]},{"parameter":"ADPF","unit":"MJ","values":[{"value":"8,70E+02","module":"A1","scenario":null},{"value":"5,06E+01","module":"A2","scenario":null},{"value":"6,30E-01","module":"A3","scenario":null},{"value":"6,00E+01","module":"A4","scenario":null},{"value":"9,21E+02","module":"A1A3","scenario":null}]}],"additional_environmental_impact":[],"resource_use":[{"parameter":"PERE","unit":"MJ","values":[{"value":"2,55E+02","module":"A1","scenario":null},{"value":"4,33E-01","module":"A2","scenario":null},{"value":"8,17E+00","module":"A3","scenario":null},{"value":"9,22E-01","module":"A4","scenario":null},{"value":"2,64E+02","module":"A1A3","scenario":null}]},{"parameter":"PERM","unit":"MJ","values":[{"value":"0,00E+00","module":"A1","scenario":null},{"value":"1,94E-03","module":"A2","scenario":null},{"value":"0,00E+00","module":"A3","scenario":null},{"value":"2,82E-01","module":"A4","scenario":null},{"value":"1,94E-03","module":"A1A3","scenario":null}]},{"parameter":"PERT","unit":"MJ","values":[{"value":"2,55E+02","module":"A1","scenario":null},{"value":"4,35E-01","module":"A2","scenario":null},{"value":"8,17E+00","module":"A3","scenario":null},{"value":"1,20E+00","module":"A4","scenario":null},{"value":"2,64E+02","module":"A1A3","scenario":null}]},{"parameter":"PENRE","unit":"MJ","values":[{"value":"8,93E+02","module":"A1","scenario":null},{"value":"5,13E+01","module":"A2","scenario":null},{"value":"1,08E+00","module":"A3","scenario":null},{"value":"6,12E+01","module":"A4","scenario":null},{"value":"9,45E+02","module":"A1A3","scenario":null}]},{"parameter":"PENRM","unit":"MJ","values":[{"value":"1,12E+01","module":"A1","scenario":null},{"value":"0,00E+00","module":"A2","scenario":null},{"value":"0,00E+00","module":"A3","scenario":null},{"value":"0,00E+00","module":"A4","scenario":null},{"value":"1,12E+01","module":"A1A3","scenario":null}]},{"parameter":"PENRT","unit":"MJ","values":[{"value":"9,04E+02","module":"A1","scenario":null},{"value":"5,13E+01","module":"A2","scenario":null},{"value":"1,08E+00","module":"A3","scenario":null},{"value":"6,12E+01","module":"A4","scenario":null},{"value":"9,57E+02","module":"A1A3","scenario":null}]},{"parameter":"SM","unit":"kg","values":[{"value":"7,60E+01","module":"A1","scenario":null},{"value":"0,00E+00","module":"A2","scenario":null},{"value":"0,00E+00","module":"A3","scenario":null},{"value":"0,00E+00","module":"A4","scenario":null},{"value":"7,60E+01","module":"A1A3","scenario":null}]},{"parameter":"RSF","unit":"MJ","values":[{"value":"7,90E-03","module":"A1","scenario":null},{"value":"0,00E+00","module":"A2","scenario":null},{"value":"1,42E-03","module":"A3","scenario":null},{"value":"0,00E+00","module":"A4","scenario":null},{"value":"9,32E-03","module":"A1A3","scenario":null}]},{"parameter":"NRSF","unit":"MJ","values":[{"value":"3,90E+02","module":"A1","scenario":null},{"value":"0,00E+00","module":"A2","scenario":null},{"value":"0,00E+00","module":"A3","scenario":null},{"value":"0,00E+00","module":"A4","scenario":null},{"value":"3,90E+02","module":"A1A3","scenario":null}]},{"parameter":"FW","unit":"m3","values":[{"value":"4,03E+02","module":"A1","scenario":null},{"value":"6,74E-03","module":"A2","scenario":null},{"value":"4,52E-04","module":"A3","scenario":null},{"value":"5,46E-02","module":"A4","scenario":null},{"value":"4,03E+02","module":"A1A3","scenario":null}]}],"end_of_life_waste":[{"parameter":"HWD","unit":"kg","values":[{"value":"3,83E-04","module":"A1","scenario":null},{"value":"2,32E-05","module":"A2","scenario":null},{"value":"1,39E-06","module":"A3","scenario":null},{"value":"4,64E-05","module":"A4","scenario":null},{"value":"4,07E-04","module":"A1A3","scenario":null}]},{"parameter":"NHWD","unit":"kg","values":[{"value":"2,11E+01","module":"A1","scenario":null},{"value":"1,30E+00","module":"A2","scenario":null},{"value":"8,21E-02","module":"A3","scenario":null},{"value":"6,06E+00","module":"A4","scenario":null},{"value":"2,25E+01","module":"A1A3","scenario":null}]},{"parameter":"RWD","unit":"kg","values":[{"value":"4,49E-05","module":"A1","scenario":null},{"value":"3,55E-04","module":"A2","scenario":null},{"value":"6,99E-06","module":"A3","scenario":null},{"value":"0,00E+00","module":"A4","scenario":null},{"value":"4,07E-04","module":"A1A3","scenario":null}]}],"end_of_life_flow":[{"parameter":"CRU","unit":"kg","values":[{"value":"0,00E+00","module":"A1","scenario":null},{"value":"0,00E+00","module":"A2","scenario":null},{"value":"0,00E+00","module":"A3","scenario":null},{"value":"0,00E+00","module":"A4","scenario":null},{"value":"0,00E+00","module":"A1A3","scenario":null}]},{"parameter":"MFR","unit":"kg","values":[{"value":"2,15E-05","module":"A1","scenario":null},{"value":"0,00E+00","module":"A2","scenario":null},{"value":"0,00E+00","module":"A3","scenario":null},{"value":"0,00E+00","module":"A4","scenario":null},{"value":"2,15E-05","module":"A1A3","scenario":null}]},{"parameter":"MER","unit":"kg","values":[{"value":"0,00E+00","module":"A1","scenario":null},{"value":"0,00E+00","module":"A2","scenario":null},{"value":"0,00E+00","module":"A3","scenario":null},{"value":"0,00E+00","module":"A4","scenario":null},{"value":"0,00E+00","module":"A1A3","scenario":null}]},{"parameter":"EEE","unit":"MJ","values":[{"value":"0,00E+00","module":"A1","scenario":null},{"value":"0,00E+00","module":"A2","scenario":null},{"value":"0,00E+00","module":"A3","scenario":null},{"value":"0,00E+00","module":"A4","scenario":null},{"value":"0,00E+00","module":"A1A3","scenario":null}]},{"parameter":"EET","unit":"MJ","values":[{"value":"0,00E+00","module":"A1","scenario":null},{"value":"0,00E+00","module":"A2","scenario":null},{"value":"0,00E+00","module":"A3","scenario":null},{"value":"0,00E+00","module":"A4","scenario":null},{"value":"0,00E+00","module":"A1A3","scenario":null}]}]}