{"product_name":"OLDROYD\u00ae Radontett TEK17 B","epd_id":"NEPD-5382-4693-EN","compliance":["EN 15804+A2","ISO 14025","ISO 21930"],"producer_name":"Oldroyd AS","environmental_impact":[{"parameter":"GWP-total","unit":"kg CO2-eq.","values":[{"value":"1,49E+00","module":"A1-A3","scenario":null},{"value":"3,53E-02","module":"A4","scenario":null},{"value":"1,07E-01","module":"A5","scenario":null},{"value":"0,00E+00","module":"C1","scenario":null},{"value":"1,00E-02","module":"C2","scenario":null},{"value":"1,79E+00","module":"C3","scenario":null},{"value":"2,91E-03","module":"C4","scenario":null},{"value":"-1,05E-01","module":"D","scenario":null}]},{"parameter":"GWP-fossil","unit":"kg CO2-eq.","values":[{"value":"1,51E+00","module":"A1-A3","scenario":null},{"value":"3,53E-02","module":"A4","scenario":null},{"value":"7,80E-02","module":"A5","scenario":null},{"value":"0,00E+00","module":"C1","scenario":null},{"value":"1,00E-02","module":"C2","scenario":null},{"value":"1,79E+00","module":"C3","scenario":null},{"value":"2,91E-03","module":"C4","scenario":null},{"value":"-1,01E-01","module":"D","scenario":null}]},{"parameter":"GWP-biogenic","unit":"kg CO2-eq.","values":[{"value":"-2,25E-02","module":"A1-A3","scenario":null},{"value":"1,46E-05","module":"A4","scenario":null},{"value":"2,88E-02","module":"A5","scenario":null},{"value":"0,00E+00","module":"C1","scenario":null},{"value":"4,14E-06","module":"C2","scenario":null},{"value":"1,99E-05","module":"C3","scenario":null},{"value":"1,81E-06","module":"C4","scenario":null},{"value":"-2,09E-04","module":"D","scenario":null}]},{"parameter":"GWP-luluc","unit":"kg CO2-eq.","values":[{"value":"5,08E-04","module":"A1-A3","scenario":null},{"value":"1,26E-05","module":"A4","scenario":null},{"value":"2,68E-05","module":"A5","scenario":null},{"value":"0,00E+00","module":"C1","scenario":null},{"value":"3,56E-06","module":"C2","scenario":null},{"value":"2,48E-06","module":"C3","scenario":null},{"value":"6,25E-07","module":"C4","scenario":null},{"value":"-3,48E-03","module":"D","scenario":null}]},{"parameter":"ODP","unit":"kg CFC 11-eq.","values":[{"value":"5,55E-08","module":"A1-A3","scenario":null},{"value":"7,99E-09","module":"A4","scenario":null},{"value":"3,27E-09","module":"A5","scenario":null},{"value":"0,00E+00","module":"C1","scenario":null},{"value":"2,26E-09","module":"C2","scenario":null},{"value":"1,45E-09","module":"C3","scenario":null},{"value":"5,55E-10","module":"C4","scenario":null},{"value":"-7,36E-03","module":"D","scenario":null}]},{"parameter":"AP","unit":"mol H+-eq.","values":[{"value":"6,42E-03","module":"A1-A3","scenario":null},{"value":"1,01E-04","module":"A4","scenario":null},{"value":"3,32E-04","module":"A5","scenario":null},{"value":"0,00E+00","module":"C1","scenario":null},{"value":"2,87E-05","module":"C2","scenario":null},{"value":"2,21E-04","module":"C3","scenario":null},{"value":"1,45E-05","module":"C4","scenario":null},{"value":"-8,32E-04","module":"D","scenario":null}]},{"parameter":"POCP","unit":"kg NMVOC-eq.","values":[{"value":"5,08E-03","module":"A1-A3","scenario":null},{"value":"8,60E-05","module":"A4","scenario":null},{"value":"2,63E-04","module":"A5","scenario":null},{"value":"0,00E+00","module":"C1","scenario":null},{"value":"2,44E-05","module":"C2","scenario":null},{"value":"2,75E-04","module":"C3","scenario":null},{"value":"1,55E-05","module":"C4","scenario":null},{"value":"-8,12E-04","module":"D","scenario":null}]},{"parameter":"ADPE","unit":"kg Sb-eq.","values":[{"value":"1,58E-05","module":"A1-A3","scenario":null},{"value":"9,75E-07","module":"A4","scenario":null},{"value":"8,61E-07","module":"A5","scenario":null},{"value":"0,00E+00","module":"C1","scenario":null},{"value":"2,76E-07","module":"C2","scenario":null},{"value":"7,14E-08","module":"C3","scenario":null},{"value":"3,04E-08","module":"C4","scenario":null},{"value":"-1,00E-06","module":"D","scenario":null}]},{"parameter":"ADPF","unit":"MJ","values":[{"value":"5,10E+01","module":"A1-A3","scenario":null},{"value":"5,33E-01","module":"A4","scenario":null},{"value":"2,58E+00","module":"A5","scenario":null},{"value":"0,00E+00","module":"C1","scenario":null},{"value":"1,51E-01","module":"C2","scenario":null},{"value":"1,22E-01","module":"C3","scenario":null},{"value":"4,30E-02","module":"C4","scenario":null},{"value":"-1,44E+00","module":"D","scenario":null}]},{"parameter":"WDP","unit":"m3 world-eq.","values":[{"value":"9,87E+01","module":"A1-A3","scenario":null},{"value":"5,16E-01","module":"A4","scenario":null},{"value":"5,36E+00","module":"A5","scenario":null},{"value":"0,00E+00","module":"C1","scenario":null},{"value":"1,46E-01","module":"C2","scenario":null},{"value":"2,90E-01","module":"C3","scenario":null},{"value":"2,15E-01","module":"C4","scenario":null},{"value":"-1,80E+01","module":"D","scenario":null}]},{"parameter":"EP-freshwater","unit":"kg P-eq.","values":[{"value":"2,31E-05","module":"A1-A3","scenario":null},{"value":"2,82E-07","module":"A4","scenario":null},{"value":"1,19E-06","module":"A5","scenario":null},{"value":"0,00E+00","module":"C1","scenario":null},{"value":"7,99E-08","module":"C2","scenario":null},{"value":"1,61E-07","module":"C3","scenario":null},{"value":"3,51E-08","module":"C4","scenario":null},{"value":"-8,98E-06","module":"D","scenario":null}]},{"parameter":"EP-marine","unit":"kg N-eq.","values":[{"value":"1,08E-03","module":"A1-A3","scenario":null},{"value":"2,01E-05","module":"A4","scenario":null},{"value":"5,68E-05","module":"A5","scenario":null},{"value":"0,00E+00","module":"C1","scenario":null},{"value":"5,68E-06","module":"C2","scenario":null},{"value":"1,05E-04","module":"C3","scenario":null},{"value":"4,91E-06","module":"C4","scenario":null},{"value":"-2,72E-04","module":"D","scenario":null}]},{"parameter":"EP-terrestrial","unit":"mol N-eq.","values":[{"value":"1,20E-02","module":"A1-A3","scenario":null},{"value":"2,24E-04","module":"A4","scenario":null},{"value":"6,30E-04","module":"A5","scenario":null},{"value":"0,00E+00","module":"C1","scenario":null},{"value":"6,36E-05","module":"C2","scenario":null},{"value":"1,14E-03","module":"C3","scenario":null},{"value":"5,48E-05","module":"C4","scenario":null},{"value":"-2,94E-03","module":"D","scenario":null}]},{"parameter":"GWP-IOBC","unit":"kg CO2-eq.","values":[{"value":"1,43E+00","module":"A1-A3","scenario":null},{"value":"3,53E-02","module":"A4","scenario":null},{"value":"7,34E-02","module":"A5","scenario":null},{"value":"0,00E+00","module":"C1","scenario":null},{"value":"1,00E-02","module":"C2","scenario":null},{"value":"0,00E+00","module":"C3","scenario":null},{"value":"0,00E+00","module":"C4","scenario":null},{"value":"-1,03E-01","module":"D","scenario":null}]}],"additional_environmental_impact":[{"parameter":"PM","unit":"disease incidence","values":[{"value":"5,04E-08","module":"A1-A3","scenario":null},{"value":"2,16E-09","module":"A4","scenario":null},{"value":"2,69E-09","module":"A5","scenario":null},{"value":"0,00E+00","module":"C1","scenario":null},{"value":"6,12E-10","module":"C2","scenario":null},{"value":"1,07E-09","module":"C3","scenario":null},{"value":"2,30E-10","module":"C4","scenario":null},{"value":"-5,04E-08","module":"D","scenario":null}]},{"parameter":"ETP-fw","unit":"CTUe","values":[{"value":"9,66E+00","module":"A1-A3","scenario":null},{"value":"3,95E-01","module":"A4","scenario":null},{"value":"5,20E-01","module":"A5","scenario":null},{"value":"0,00E+00","module":"C1","scenario":null},{"value":"1,12E-01","module":"C2","scenario":null},{"value":"3,69E-01","module":"C3","scenario":null},{"value":"4,48E-02","module":"C4","scenario":null},{"value":"-7,86E+00","module":"D","scenario":null}]},{"parameter":"HTP-c","unit":"CTUh","values":[{"value":"4,53E-10","module":"A1-A3","scenario":null},{"value":"0,00E+00","module":"A4","scenario":null},{"value":"2,40E-11","module":"A5","scenario":null},{"value":"0,00E+00","module":"C1","scenario":null},{"value":"0,00E+00","module":"C2","scenario":null},{"value":"4,20E-11","module":"C3","scenario":null},{"value":"2,00E-12","module":"C4","scenario":null},{"value":"-1,44E-10","module":"D","scenario":null}]},{"parameter":"HTP-nc","unit":"CTUh","values":[{"value":"1,10E-08","module":"A1-A3","scenario":null},{"value":"4,32E-10","module":"A4","scenario":null},{"value":"6,21E-10","module":"A5","scenario":null},{"value":"0,00E+00","module":"C1","scenario":null},{"value":"1,22E-10","module":"C2","scenario":null},{"value":"1,67E-09","module":"C3","scenario":null},{"value":"6,80E-11","module":"C4","scenario":null},{"value":"-7,53E-09","module":"D","scenario":null}]},{"parameter":"SQP","unit":"unitless","values":[{"value":"5,44E+00","module":"A1-A3","scenario":null},{"value":"3,73E-01","module":"A4","scenario":null},{"value":"2,95E-01","module":"A5","scenario":null},{"value":"0,00E+00","module":"C1","scenario":null},{"value":"1,06E-01","module":"C2","scenario":null},{"value":"1,58E-02","module":"C3","scenario":null},{"value":"1,00E-01","module":"C4","scenario":null},{"value":"-9,66E+00","module":"D","scenario":null}]},{"parameter":"IRP","unit":"kBq U235-eq.","values":[{"value":"3,96E-02","module":"A1-A3","scenario":null},{"value":"2,33E-03","module":"A4","scenario":null},{"value":"2,16E-03","module":"A5","scenario":null},{"value":"0,00E+00","module":"C1","scenario":null},{"value":"6,61E-04","module":"C2","scenario":null},{"value":"2,22E-04","module":"C3","scenario":null},{"value":"1,84E-04","module":"C4","scenario":null},{"value":"-9,23E-03","module":"D","scenario":null}]}],"resource_use":[{"parameter":"PERE","unit":"MJ","values":[{"value":"4,93E+00","module":"A1-A3","scenario":null},{"value":"7,64E-03","module":"A4","scenario":null},{"value":"2,76E-01","module":"A5","scenario":null},{"value":"0,00E+00","module":"C1","scenario":null},{"value":"2,16E-03","module":"C2","scenario":null},{"value":"3,94E-03","module":"C3","scenario":null},{"value":"1,42E-03","module":"C4","scenario":null},{"value":"-8,92E+00","module":"D","scenario":null}]},{"parameter":"PERM","unit":"MJ","values":[{"value":"2,72E-01","module":"A1-A3","scenario":null},{"value":"0,00E+00","module":"A4","scenario":null},{"value":"-2,59E-01","module":"A5","scenario":null},{"value":"0,00E+00","module":"C1","scenario":null},{"value":"0,00E+00","module":"C2","scenario":null},{"value":"0,00E+00","module":"C3","scenario":null},{"value":"0,00E+00","module":"C4","scenario":null},{"value":"0,00E+00","module":"D","scenario":null}]},{"parameter":"PERT","unit":"MJ","values":[{"value":"5,20E+00","module":"A1-A3","scenario":null},{"value":"7,64E-03","module":"A4","scenario":null},{"value":"1,75E-02","module":"A5","scenario":null},{"value":"0,00E+00","module":"C1","scenario":null},{"value":"2,16E-03","module":"C2","scenario":null},{"value":"3,94E-03","module":"C3","scenario":null},{"value":"1,42E-03","module":"C4","scenario":null},{"value":"-8,92E+00","module":"D","scenario":null}]},{"parameter":"PENRE","unit":"MJ","values":[{"value":"3,09E+01","module":"A1-A3","scenario":null},{"value":"5,33E-01","module":"A4","scenario":null},{"value":"1,58E+00","module":"A5","scenario":null},{"value":"0,00E+00","module":"C1","scenario":null},{"value":"1,51E-01","module":"C2","scenario":null},{"value":"1,22E-01","module":"C3","scenario":null},{"value":"4,30E-02","module":"C4","scenario":null},{"value":"-1,44E+00","module":"D","scenario":null}]},{"parameter":"PENRM","unit":"MJ","values":[{"value":"2,20E+01","module":"A1-A3","scenario":null},{"value":"0,00E+00","module":"A4","scenario":null},{"value":"1,10E+00","module":"A5","scenario":null},{"value":"0,00E+00","module":"C1","scenario":null},{"value":"0,00E+00","module":"C2","scenario":null},{"value":"-2,20E+01","module":"C3","scenario":null},{"value":"0,00E+00","module":"C4","scenario":null},{"value":"0,00E+00","module":"D","scenario":null}]},{"parameter":"PENRT","unit":"MJ","values":[{"value":"5,29E+01","module":"A1-A3","scenario":null},{"value":"5,33E-01","module":"A4","scenario":null},{"value":"2,68E+00","module":"A5","scenario":null},{"value":"0,00E+00","module":"C1","scenario":null},{"value":"1,51E-01","module":"C2","scenario":null},{"value":"-2,19E+01","module":"C3","scenario":null},{"value":"4,30E-02","module":"C4","scenario":null},{"value":"-1,44E+00","module":"D","scenario":null}]},{"parameter":"SM","unit":"kg","values":[{"value":"3,91E-03","module":"A1-A3","scenario":null},{"value":"0,00E+00","module":"A4","scenario":null},{"value":"1,95E-04","module":"A5","scenario":null},{"value":"0,00E+00","module":"C1","scenario":null},{"value":"0,00E+00","module":"C2","scenario":null},{"value":"0,00E+00","module":"C3","scenario":null},{"value":"0,00E+00","module":"C4","scenario":null},{"value":"0,00E+00","module":"D","scenario":null}]},{"parameter":"RSF","unit":"MJ","values":[{"value":"4,40E-02","module":"A1-A3","scenario":null},{"value":"2,73E-04","module":"A4","scenario":null},{"value":"2,24E-03","module":"A5","scenario":null},{"value":"0,00E+00","module":"C1","scenario":null},{"value":"7,74E-05","module":"C2","scenario":null},{"value":"1,18E-04","module":"C3","scenario":null},{"value":"3,60E-05","module":"C4","scenario":null},{"value":"-1,56E-03","module":"D","scenario":null}]},{"parameter":"NRSF","unit":"MJ","values":[{"value":"1,45E-02","module":"A1-A3","scenario":null},{"value":"9,77E-04","module":"A4","scenario":null},{"value":"8,71E-04","module":"A5","scenario":null},{"value":"0,00E+00","module":"C1","scenario":null},{"value":"2,77E-04","module":"C2","scenario":null},{"value":"0,00E+00","module":"C3","scenario":null},{"value":"2,53E-03","module":"C4","scenario":null},{"value":"-5,29E-01","module":"D","scenario":null}]},{"parameter":"FW","unit":"m3","values":[{"value":"4,47E-02","module":"A1-A3","scenario":null},{"value":"5,71E-05","module":"A4","scenario":null},{"value":"2,46E-03","module":"A5","scenario":null},{"value":"0,00E+00","module":"C1","scenario":null},{"value":"1,62E-05","module":"C2","scenario":null},{"value":"3,56E-04","module":"C3","scenario":null},{"value":"3,91E-05","module":"C4","scenario":null},{"value":"-1,07E-02","module":"D","scenario":null}]}],"end_of_life_waste":[{"parameter":"HWD","unit":"kg","values":[{"value":"1,86E-03","module":"A1-A3","scenario":null},{"value":"2,75E-05","module":"A4","scenario":null},{"value":"2,93E-04","module":"A5","scenario":null},{"value":"0,00E+00","module":"C1","scenario":null},{"value":"7,80E-06","module":"C2","scenario":null},{"value":"0,00E+00","module":"C3","scenario":null},{"value":"1,36E-01","module":"C4","scenario":null},{"value":"-6,79E-05","module":"D","scenario":null}]},{"parameter":"NHWD","unit":"kg","values":[{"value":"1,27E-01","module":"A1-A3","scenario":null},{"value":"2,59E-02","module":"A4","scenario":null},{"value":"8,16E-03","module":"A5","scenario":null},{"value":"0,00E+00","module":"C1","scenario":null},{"value":"7,35E-03","module":"C2","scenario":null},{"value":"0,00E+00","module":"C3","scenario":null},{"value":"1,51E-02","module":"C4","scenario":null},{"value":"-3,41E-02","module":"D","scenario":null}]},{"parameter":"RWD","unit":"kg","values":[{"value":"3,82E-05","module":"A1-A3","scenario":null},{"value":"3,63E-06","module":"A4","scenario":null},{"value":"2,14E-06","module":"A5","scenario":null},{"value":"0,00E+00","module":"C1","scenario":null},{"value":"1,03E-06","module":"C2","scenario":null},{"value":"0,00E+00","module":"C3","scenario":null},{"value":"2,63E-07","module":"C4","scenario":null},{"value":"-7,56E-06","module":"D","scenario":null}]}],"end_of_life_flow":[{"parameter":"CRU","unit":"kg","values":[{"value":"0,00E+00","module":"A1-A3","scenario":null},{"value":"0,00E+00","module":"A4","scenario":null},{"value":"0,00E+00","module":"A5","scenario":null},{"value":"0,00E+00","module":"C1","scenario":null},{"value":"0,00E+00","module":"C2","scenario":null},{"value":"0,00E+00","module":"C3","scenario":null},{"value":"0,00E+00","module":"C4","scenario":null},{"value":"0,00E+00","module":"D","scenario":null}]},{"parameter":"MFR","unit":"kg","values":[{"value":"9,49E-03","module":"A1-A3","scenario":null},{"value":"0,00E+00","module":"A4","scenario":null},{"value":"8,00E-03","module":"A5","scenario":null},{"value":"0,00E+00","module":"C1","scenario":null},{"value":"0,00E+00","module":"C2","scenario":null},{"value":"0,00E+00","module":"C3","scenario":null},{"value":"0,00E+00","module":"C4","scenario":null},{"value":"0,00E+00","module":"D","scenario":null}]},{"parameter":"MER","unit":"kg","values":[{"value":"1,53E-05","module":"A1-A3","scenario":null},{"value":"0,00E+00","module":"A4","scenario":null},{"value":"7,98E-07","module":"A5","scenario":null},{"value":"0,00E+00","module":"C1","scenario":null},{"value":"0,00E+00","module":"C2","scenario":null},{"value":"7,00E-01","module":"C3","scenario":null},{"value":"0,00E+00","module":"C4","scenario":null},{"value":"0,00E+00","module":"D","scenario":null}]},{"parameter":"EEE","unit":"MJ","values":[{"value":"5,68E-03","module":"A1-A3","scenario":null},{"value":"0,00E+00","module":"A4","scenario":null},{"value":"8,56E-03","module":"A5","scenario":null},{"value":"0,00E+00","module":"C1","scenario":null},{"value":"0,00E+00","module":"C2","scenario":null},{"value":"1,15E+00","module":"C3","scenario":null},{"value":"0,00E+00","module":"C4","scenario":null},{"value":"0,00E+00","module":"D","scenario":null}]},{"parameter":"EET","unit":"MJ","values":[{"value":"8,60E-02","module":"A1-A3","scenario":null},{"value":"0,00E+00","module":"A4","scenario":null},{"value":"1,29E-01","module":"A5","scenario":null},{"value":"0,00E+00","module":"C1","scenario":null},{"value":"0,00E+00","module":"C2","scenario":null},{"value":"1,74E+01","module":"C3","scenario":null},{"value":"0,00E+00","module":"C4","scenario":null},{"value":"0,00E+00","module":"D","scenario":null}]}]}