{"product_name":"Table screen, T20, MFC, 80X65","epd_id":"NEPD-3933-2892-EN","compliance":["EN 15804","ISO 14025","ISO 21930"],"producer_name":"Scan S\u00f8rlie","environmental_impact":[{"parameter":"GWP-total","unit":"kg CO2-eq.","values":[{"value":"1,34E+01","module":"A1","scenario":null},{"value":"2,00E-01","module":"A2","scenario":null},{"value":"1,20E+01","module":"A3","scenario":null},{"value":"1,48E+00","module":"A4","scenario":null},{"value":"2,56E+01","module":"A1A3","scenario":null}]},{"parameter":"ODP","unit":"kg CFC 11-eq.","values":[{"value":"7,41E-07","module":"A1","scenario":null},{"value":"3,66E-08","module":"A2","scenario":null},{"value":"5,90E-07","module":"A3","scenario":null},{"value":"2,69E-07","module":"A4","scenario":null},{"value":"1,37E-06","module":"A1A3","scenario":null}]},{"parameter":"AP","unit":"kg SO2-eq.","values":[{"value":"6,37E-02","module":"A1","scenario":null},{"value":"6,83E-04","module":"A2","scenario":null},{"value":"5,75E-02","module":"A3","scenario":null},{"value":"5,15E-03","module":"A4","scenario":null},{"value":"1,22E-01","module":"A1A3","scenario":null}]},{"parameter":"EP","unit":"kg Phosphat-eq.","values":[{"value":"9,12E-03","module":"A1","scenario":null},{"value":"1,33E-04","module":"A2","scenario":null},{"value":"7,57E-03","module":"A3","scenario":null},{"value":"8,90E-04","module":"A4","scenario":null},{"value":"1,68E-02","module":"A1A3","scenario":null}]},{"parameter":"POCP","unit":"kg Ethen-eq.","values":[{"value":"4,01E-03","module":"A1","scenario":null},{"value":"3,29E-05","module":"A2","scenario":null},{"value":"2,29E-03","module":"A3","scenario":null},{"value":"2,41E-04","module":"A4","scenario":null},{"value":"6,33E-03","module":"A1A3","scenario":null}]},{"parameter":"ADPE","unit":"kg Sb-eq.","values":[{"value":"2,07E-05","module":"A1","scenario":null},{"value":"6,86E-07","module":"A2","scenario":null},{"value":"1,86E-05","module":"A3","scenario":null},{"value":"4,25E-06","module":"A4","scenario":null},{"value":"3,99E-05","module":"A1A3","scenario":null}]},{"parameter":"ADPF","unit":"MJ","values":[{"value":"1,80E+02","module":"A1","scenario":null},{"value":"3,00E+00","module":"A2","scenario":null},{"value":"1,33E+02","module":"A3","scenario":null},{"value":"2,20E+01","module":"A4","scenario":null},{"value":"3,16E+02","module":"A1A3","scenario":null}]}],"additional_environmental_impact":[],"resource_use":[{"parameter":"PERE","unit":"MJ","values":[{"value":"1,03E+02","module":"A1","scenario":null},{"value":"4,43E-02","module":"A2","scenario":null},{"value":"2,53E+01","module":"A3","scenario":null},{"value":"3,31E-01","module":"A4","scenario":null},{"value":"1,29E+02","module":"A1A3","scenario":null}]},{"parameter":"PERM","unit":"MJ","values":[{"value":"5,13E+01","module":"A1","scenario":null},{"value":"0,00E+00","module":"A2","scenario":null},{"value":"0,00E+00","module":"A3","scenario":null},{"value":"0,00E+00","module":"A4","scenario":null},{"value":"5,13E+01","module":"A1A3","scenario":null}]},{"parameter":"PERT","unit":"MJ","values":[{"value":"1,55E+02","module":"A1","scenario":null},{"value":"4,43E-02","module":"A2","scenario":null},{"value":"2,53E+01","module":"A3","scenario":null},{"value":"3,31E-01","module":"A4","scenario":null},{"value":"1,80E+02","module":"A1A3","scenario":null}]},{"parameter":"PENRE","unit":"MJ","values":[{"value":"2,20E+02","module":"A1","scenario":null},{"value":"3,07E+00","module":"A2","scenario":null},{"value":"2,29E+02","module":"A3","scenario":null},{"value":"2,26E+01","module":"A4","scenario":null},{"value":"4,52E+02","module":"A1A3","scenario":null}]},{"parameter":"PENRM","unit":"MJ","values":[{"value":"2,52E+01","module":"A1","scenario":null},{"value":"0,00E+00","module":"A2","scenario":null},{"value":"0,00E+00","module":"A3","scenario":null},{"value":"0,00E+00","module":"A4","scenario":null},{"value":"2,52E+01","module":"A1A3","scenario":null}]},{"parameter":"PENRT","unit":"MJ","values":[{"value":"2,46E+02","module":"A1","scenario":null},{"value":"3,07E+00","module":"A2","scenario":null},{"value":"2,29E+02","module":"A3","scenario":null},{"value":"2,26E+01","module":"A4","scenario":null},{"value":"4,77E+02","module":"A1A3","scenario":null}]},{"parameter":"SM","unit":"kg","values":[{"value":"5,88E-02","module":"A1","scenario":null},{"value":"0,00E+00","module":"A2","scenario":null},{"value":"0,00E+00","module":"A3","scenario":null},{"value":"0,00E+00","module":"A4","scenario":null},{"value":"5,88E-02","module":"A1A3","scenario":null}]},{"parameter":"RSF","unit":"MJ","values":[{"value":"0,00E+00","module":"A1","scenario":null},{"value":"0,00E+00","module":"A2","scenario":null},{"value":"0,00E+00","module":"A3","scenario":null},{"value":"0,00E+00","module":"A4","scenario":null},{"value":"0,00E+00","module":"A1A3","scenario":null}]},{"parameter":"NRSF","unit":"MJ","values":[{"value":"0,00E+00","module":"A1","scenario":null},{"value":"0,00E+00","module":"A2","scenario":null},{"value":"0,00E+00","module":"A3","scenario":null},{"value":"0,00E+00","module":"A4","scenario":null},{"value":"0,00E+00","module":"A1A3","scenario":null}]},{"parameter":"FW","unit":"m3","values":[{"value":"1,40E-01","module":"A1","scenario":null},{"value":"5,72E-04","module":"A2","scenario":null},{"value":"1,09E-01","module":"A3","scenario":null},{"value":"4,30E-03","module":"A4","scenario":null},{"value":"2,50E-01","module":"A1A3","scenario":null}]}],"end_of_life_waste":[{"parameter":"HWD","unit":"kg","values":[{"value":"2,67E-04","module":"A1","scenario":null},{"value":"1,89E-06","module":"A2","scenario":null},{"value":"2,75E-04","module":"A3","scenario":null},{"value":"1,35E-05","module":"A4","scenario":null},{"value":"5,44E-04","module":"A1A3","scenario":null}]},{"parameter":"NHWD","unit":"kg","values":[{"value":"9,28E+00","module":"A1","scenario":null},{"value":"1,53E-01","module":"A2","scenario":null},{"value":"2,90E+00","module":"A3","scenario":null},{"value":"1,13E+00","module":"A4","scenario":null},{"value":"1,23E+01","module":"A1A3","scenario":null}]},{"parameter":"RWD","unit":"kg","values":[{"value":"5,10E-04","module":"A1","scenario":null},{"value":"2,09E-05","module":"A2","scenario":null},{"value":"1,35E-03","module":"A3","scenario":null},{"value":"1,55E-04","module":"A4","scenario":null},{"value":"1,88E-03","module":"A1A3","scenario":null}]}],"end_of_life_flow":[{"parameter":"CRU","unit":"kg","values":[{"value":"0,00E+00","module":"A1","scenario":null},{"value":"0,00E+00","module":"A2","scenario":null},{"value":"0,00E+00","module":"A3","scenario":null},{"value":"0,00E+00","module":"A4","scenario":null},{"value":"0,00E+00","module":"A1A3","scenario":null}]},{"parameter":"MFR","unit":"kg","values":[{"value":"0,00E+00","module":"A1","scenario":null},{"value":"0,00E+00","module":"A2","scenario":null},{"value":"3,94E-01","module":"A3","scenario":null},{"value":"0,00E+00","module":"A4","scenario":null},{"value":"3,94E-01","module":"A1A3","scenario":null}]},{"parameter":"MER","unit":"kg","values":[{"value":"0,00E+00","module":"A1","scenario":null},{"value":"0,00E+00","module":"A2","scenario":null},{"value":"2,97E-03","module":"A3","scenario":null},{"value":"0,00E+00","module":"A4","scenario":null},{"value":"2,97E-03","module":"A1A3","scenario":null}]},{"parameter":"EEE","unit":"MJ","values":[{"value":"0,00E+00","module":"A1","scenario":null},{"value":"0,00E+00","module":"A2","scenario":null},{"value":"5,79E-01","module":"A3","scenario":null},{"value":"0,00E+00","module":"A4","scenario":null},{"value":"5,79E-01","module":"A1A3","scenario":null}]},{"parameter":"EET","unit":"MJ","values":[{"value":"0,00E+00","module":"A1","scenario":null},{"value":"0,00E+00","module":"A2","scenario":null},{"value":"6,31E+00","module":"A3","scenario":null},{"value":"0,00E+00","module":"A4","scenario":null},{"value":"6,31E+00","module":"A1A3","scenario":null}]}]}