{"product_name":"UNI-GREEN BETON (C12/15 Slump Concrete in Passive Environmental Exposure Class)","epd_id":"NEPD-5331-4649-EN","compliance":["EN 15804+A2","ISO 14025","ISO 21930"],"producer_name":"Unicon A/S","environmental_impact":[{"parameter":"GWP-total","unit":"kg CO2-eq.","values":[{"value":"1,15E+02","module":"A1","scenario":null},{"value":"1,17E+01","module":"A2","scenario":null},{"value":"2,95E+00","module":"A3","scenario":null},{"value":"3,24E+00","module":"A4","scenario":null},{"value":"8,70E+00","module":"C1","scenario":null},{"value":"4,95E+00","module":"C2","scenario":null},{"value":"1,52E+00","module":"C3","scenario":null},{"value":"3,02E-01","module":"C4","scenario":null},{"value":"-4,92E+00","module":"D","scenario":null},{"value":"1,30E+02","module":"A1A3","scenario":null}]},{"parameter":"GWP-fossil","unit":"kg CO2-eq.","values":[{"value":"1,15E+02","module":"A1","scenario":null},{"value":"1,17E+01","module":"A2","scenario":null},{"value":"2,93E+00","module":"A3","scenario":null},{"value":"3,24E+00","module":"A4","scenario":null},{"value":"8,70E+00","module":"C1","scenario":null},{"value":"4,94E+00","module":"C2","scenario":null},{"value":"1,49E+00","module":"C3","scenario":null},{"value":"3,02E-01","module":"C4","scenario":null},{"value":"-4,82E+00","module":"D","scenario":null},{"value":"1,30E+02","module":"A1A3","scenario":null}]},{"parameter":"GWP-biogenic","unit":"kg CO2-eq.","values":[{"value":"-1,86E-01","module":"A1","scenario":null},{"value":"3,92E-03","module":"A2","scenario":null},{"value":"2,35E-02","module":"A3","scenario":null},{"value":"1,39E-03","module":"A4","scenario":null},{"value":"1,63E-03","module":"C1","scenario":null},{"value":"2,03E-03","module":"C2","scenario":null},{"value":"1,29E-02","module":"C3","scenario":null},{"value":"2,57E-04","module":"C4","scenario":null},{"value":"-9,62E-02","module":"D","scenario":null},{"value":"-1,58E-01","module":"A1A3","scenario":null}]},{"parameter":"GWP-luluc","unit":"kg CO2-eq.","values":[{"value":"1,99E-02","module":"A1","scenario":null},{"value":"2,95E-03","module":"A2","scenario":null},{"value":"2,24E-03","module":"A3","scenario":null},{"value":"9,87E-04","module":"A4","scenario":null},{"value":"6,86E-04","module":"C1","scenario":null},{"value":"1,44E-03","module":"C2","scenario":null},{"value":"2,07E-03","module":"C3","scenario":null},{"value":"5,92E-05","module":"C4","scenario":null},{"value":"-3,26E-03","module":"D","scenario":null},{"value":"2,51E-02","module":"A1A3","scenario":null}]},{"parameter":"ODP","unit":"kg CFC 11-eq.","values":[{"value":"4,91E-06","module":"A1","scenario":null},{"value":"2,65E-06","module":"A2","scenario":null},{"value":"3,32E-07","module":"A3","scenario":null},{"value":"7,81E-07","module":"A4","scenario":null},{"value":"1,88E-06","module":"C1","scenario":null},{"value":"1,14E-06","module":"C2","scenario":null},{"value":"2,95E-07","module":"C3","scenario":null},{"value":"1,47E-07","module":"C4","scenario":null},{"value":"-8,78E-07","module":"D","scenario":null},{"value":"7,88E-06","module":"A1A3","scenario":null}]},{"parameter":"AP","unit":"mol H+-eq.","values":[{"value":"3,57E-01","module":"A1","scenario":null},{"value":"1,38E-01","module":"A2","scenario":null},{"value":"1,57E-02","module":"A3","scenario":null},{"value":"1,04E-02","module":"A4","scenario":null},{"value":"9,11E-02","module":"C1","scenario":null},{"value":"2,08E-02","module":"C2","scenario":null},{"value":"1,21E-02","module":"C3","scenario":null},{"value":"2,95E-03","module":"C4","scenario":null},{"value":"-4,34E-02","module":"D","scenario":null},{"value":"5,10E-01","module":"A1A3","scenario":null}]},{"parameter":"POCP","unit":"kg NMVOC-eq.","values":[{"value":"2,11E-01","module":"A1","scenario":null},{"value":"1,04E-01","module":"A2","scenario":null},{"value":"1,14E-02","module":"A3","scenario":null},{"value":"1,00E-02","module":"A4","scenario":null},{"value":"1,21E-01","module":"C1","scenario":null},{"value":"2,22E-02","module":"C2","scenario":null},{"value":"1,09E-02","module":"C3","scenario":null},{"value":"3,48E-03","module":"C4","scenario":null},{"value":"-4,67E-02","module":"D","scenario":null},{"value":"3,26E-01","module":"A1A3","scenario":null}]},{"parameter":"ADPE","unit":"kg Sb-eq.","values":[{"value":"5,80E-04","module":"A1","scenario":null},{"value":"1,48E-04","module":"A2","scenario":null},{"value":"1,60E-05","module":"A3","scenario":null},{"value":"5,77E-05","module":"A4","scenario":null},{"value":"1,34E-05","module":"C1","scenario":null},{"value":"8,44E-05","module":"C2","scenario":null},{"value":"1,90E-05","module":"C3","scenario":null},{"value":"2,67E-06","module":"C4","scenario":null},{"value":"-4,28E-04","module":"D","scenario":null},{"value":"7,44E-04","module":"A1A3","scenario":null}]},{"parameter":"ADPF","unit":"MJ","values":[{"value":"7,75E+02","module":"A1","scenario":null},{"value":"1,73E+02","module":"A2","scenario":null},{"value":"4,07E+01","module":"A3","scenario":null},{"value":"5,26E+01","module":"A4","scenario":null},{"value":"1,20E+02","module":"C1","scenario":null},{"value":"7,69E+01","module":"C2","scenario":null},{"value":"4,64E+01","module":"C3","scenario":null},{"value":"9,74E+00","module":"C4","scenario":null},{"value":"-8,15E+01","module":"D","scenario":null},{"value":"9,89E+02","module":"A1A3","scenario":null}]},{"parameter":"WDP","unit":"m3 world-eq.","values":[{"value":"3,60E+03","module":"A1","scenario":null},{"value":"1,08E+02","module":"A2","scenario":null},{"value":"3,28E+02","module":"A3","scenario":null},{"value":"4,04E+01","module":"A4","scenario":null},{"value":"2,55E+01","module":"C1","scenario":null},{"value":"5,90E+01","module":"C2","scenario":null},{"value":"5,12E+03","module":"C3","scenario":null},{"value":"2,05E+01","module":"C4","scenario":null},{"value":"-3,82E+03","module":"D","scenario":null},{"value":"4,04E+03","module":"A1A3","scenario":null}]},{"parameter":"EP-freshwater","unit":"kg P-eq.","values":[{"value":"2,91E-03","module":"A1","scenario":null},{"value":"6,97E-05","module":"A2","scenario":null},{"value":"1,34E-04","module":"A3","scenario":null},{"value":"2,58E-05","module":"A4","scenario":null},{"value":"3,17E-05","module":"C1","scenario":null},{"value":"3,77E-05","module":"C2","scenario":null},{"value":"9,45E-05","module":"C3","scenario":null},{"value":"2,25E-06","module":"C4","scenario":null},{"value":"-1,28E-04","module":"D","scenario":null},{"value":"3,12E-03","module":"A1A3","scenario":null}]},{"parameter":"EP-marine","unit":"kg N-eq.","values":[{"value":"6,07E-02","module":"A1","scenario":null},{"value":"3,37E-02","module":"A2","scenario":null},{"value":"3,66E-03","module":"A3","scenario":null},{"value":"2,29E-03","module":"A4","scenario":null},{"value":"4,02E-02","module":"C1","scenario":null},{"value":"6,25E-03","module":"C2","scenario":null},{"value":"3,55E-03","module":"C3","scenario":null},{"value":"1,10E-03","module":"C4","scenario":null},{"value":"-1,50E-02","module":"D","scenario":null},{"value":"9,80E-02","module":"A1A3","scenario":null}]},{"parameter":"EP-terrestrial","unit":"mol N-eq.","values":[{"value":"6,86E-01","module":"A1","scenario":null},{"value":"3,75E-01","module":"A2","scenario":null},{"value":"4,37E-02","module":"A3","scenario":null},{"value":"2,55E-02","module":"A4","scenario":null},{"value":"4,35E-01","module":"C1","scenario":null},{"value":"6,91E-02","module":"C2","scenario":null},{"value":"4,09E-02","module":"C3","scenario":null},{"value":"1,22E-02","module":"C4","scenario":null},{"value":"-1,77E-01","module":"D","scenario":null},{"value":"1,10E+00","module":"A1A3","scenario":null}]},{"parameter":"GWP-IOBC","unit":"kg CO2-eq.","values":[{"value":"1,16E+02","module":"A1","scenario":null},{"value":"1,17E+01","module":"A2","scenario":null},{"value":"3,41E+00","module":"A3","scenario":null},{"value":"3,24E+00","module":"A4","scenario":null},{"value":"8,70E+00","module":"C1","scenario":null},{"value":"4,95E+00","module":"C2","scenario":null},{"value":"2,78E+00","module":"C3","scenario":null},{"value":"0,00E+00","module":"C4","scenario":null},{"value":"-5,16E+00","module":"D","scenario":null},{"value":"1,31E+02","module":"A1A3","scenario":null}]}],"additional_environmental_impact":[{"parameter":"PM","unit":"disease incidence","values":[{"value":"3,61E-06","module":"A1","scenario":null},{"value":"8,34E-07","module":"A2","scenario":null},{"value":"1,94E-07","module":"A3","scenario":null},{"value":"2,98E-07","module":"A4","scenario":null},{"value":"1,10E-05","module":"C1","scenario":null},{"value":"4,35E-07","module":"C2","scenario":null},{"value":"1,94E-07","module":"C3","scenario":null},{"value":"6,27E-08","module":"C4","scenario":null},{"value":"-9,24E-07","module":"D","scenario":null},{"value":"4,64E-06","module":"A1A3","scenario":null}]},{"parameter":"ETP-fw","unit":"CTUe","values":[{"value":"1,61E+03","module":"A1","scenario":null},{"value":"1,16E+02","module":"A2","scenario":null},{"value":"4,53E+01","module":"A3","scenario":null},{"value":"3,85E+01","module":"A4","scenario":null},{"value":"6,55E+01","module":"C1","scenario":null},{"value":"5,62E+01","module":"C2","scenario":null},{"value":"3,29E+01","module":"C3","scenario":null},{"value":"4,82E+00","module":"C4","scenario":null},{"value":"-8,40E+01","module":"D","scenario":null},{"value":"1,78E+03","module":"A1A3","scenario":null}]},{"parameter":"HTP-c","unit":"CTUh","values":[{"value":"7,85E-08","module":"A1","scenario":null},{"value":"0,00E+00","module":"A2","scenario":null},{"value":"1,07E-09","module":"A3","scenario":null},{"value":"0,00E+00","module":"A4","scenario":null},{"value":"2,18E-09","module":"C1","scenario":null},{"value":"0,00E+00","module":"C2","scenario":null},{"value":"2,11E-09","module":"C3","scenario":null},{"value":"1,41E-10","module":"C4","scenario":null},{"value":"-4,21E-09","module":"D","scenario":null},{"value":"7,95E-08","module":"A1A3","scenario":null}]},{"parameter":"HTP-nc","unit":"CTUh","values":[{"value":"5,13E-07","module":"A1","scenario":null},{"value":"9,17E-08","module":"A2","scenario":null},{"value":"3,08E-08","module":"A3","scenario":null},{"value":"3,72E-08","module":"A4","scenario":null},{"value":"6,09E-08","module":"C1","scenario":null},{"value":"5,44E-08","module":"C2","scenario":null},{"value":"2,95E-08","module":"C3","scenario":null},{"value":"2,82E-09","module":"C4","scenario":null},{"value":"-1,03E-07","module":"D","scenario":null},{"value":"6,35E-07","module":"A1A3","scenario":null}]},{"parameter":"SQP","unit":"unitless","values":[{"value":"-3,97E+01","module":"A1","scenario":null},{"value":"1,54E+02","module":"A2","scenario":null},{"value":"4,99E+01","module":"A3","scenario":null},{"value":"6,03E+01","module":"A4","scenario":null},{"value":"1,46E+01","module":"C1","scenario":null},{"value":"8,82E+01","module":"C2","scenario":null},{"value":"2,63E+01","module":"C3","scenario":null},{"value":"3,55E+01","module":"C4","scenario":null},{"value":"1,85E+02","module":"D","scenario":null},{"value":"1,64E+02","module":"A1A3","scenario":null}]},{"parameter":"IRP","unit":"kBq U235-eq.","values":[{"value":"3,76E+00","module":"A1","scenario":null},{"value":"7,56E-01","module":"A2","scenario":null},{"value":"1,66E-01","module":"A3","scenario":null},{"value":"2,30E-01","module":"A4","scenario":null},{"value":"5,22E-01","module":"C1","scenario":null},{"value":"3,36E-01","module":"C2","scenario":null},{"value":"7,79E-01","module":"C3","scenario":null},{"value":"4,23E-02","module":"C4","scenario":null},{"value":"-7,48E-01","module":"D","scenario":null},{"value":"4,69E+00","module":"A1A3","scenario":null}]}],"resource_use":[{"parameter":"PERE","unit":"MJ","values":[{"value":"3,52E+02","module":"A1","scenario":null},{"value":"1,78E+00","module":"A2","scenario":null},{"value":"1,82E+01","module":"A3","scenario":null},{"value":"6,62E-01","module":"A4","scenario":null},{"value":"6,53E-01","module":"C1","scenario":null},{"value":"9,68E-01","module":"C2","scenario":null},{"value":"2,39E+01","module":"C3","scenario":null},{"value":"1,50E-01","module":"C4","scenario":null},{"value":"-1,91E+01","module":"D","scenario":null},{"value":"3,72E+02","module":"A1A3","scenario":null}]},{"parameter":"PERM","unit":"MJ","values":[{"value":"4,24E+00","module":"A1","scenario":null},{"value":"0,00E+00","module":"A2","scenario":null},{"value":"0,00E+00","module":"A3","scenario":null},{"value":"0,00E+00","module":"A4","scenario":null},{"value":"0,00E+00","module":"C1","scenario":null},{"value":"0,00E+00","module":"C2","scenario":null},{"value":"0,00E+00","module":"C3","scenario":null},{"value":"0,00E+00","module":"C4","scenario":null},{"value":"0,00E+00","module":"D","scenario":null},{"value":"4,24E+00","module":"A1A3","scenario":null}]},{"parameter":"PERT","unit":"MJ","values":[{"value":"3,56E+02","module":"A1","scenario":null},{"value":"1,78E+00","module":"A2","scenario":null},{"value":"1,82E+01","module":"A3","scenario":null},{"value":"6,62E-01","module":"A4","scenario":null},{"value":"6,53E-01","module":"C1","scenario":null},{"value":"9,68E-01","module":"C2","scenario":null},{"value":"2,39E+01","module":"C3","scenario":null},{"value":"1,50E-01","module":"C4","scenario":null},{"value":"-1,91E+01","module":"D","scenario":null},{"value":"3,76E+02","module":"A1A3","scenario":null}]},{"parameter":"PENRE","unit":"MJ","values":[{"value":"7,75E+02","module":"A1","scenario":null},{"value":"1,73E+02","module":"A2","scenario":null},{"value":"4,07E+01","module":"A3","scenario":null},{"value":"5,26E+01","module":"A4","scenario":null},{"value":"1,20E+02","module":"C1","scenario":null},{"value":"7,69E+01","module":"C2","scenario":null},{"value":"4,64E+01","module":"C3","scenario":null},{"value":"9,74E+00","module":"C4","scenario":null},{"value":"-8,61E+01","module":"D","scenario":null},{"value":"9,89E+02","module":"A1A3","scenario":null}]},{"parameter":"PENRM","unit":"MJ","values":[{"value":"8,41E+00","module":"A1","scenario":null},{"value":"0,00E+00","module":"A2","scenario":null},{"value":"0,00E+00","module":"A3","scenario":null},{"value":"0,00E+00","module":"A4","scenario":null},{"value":"0,00E+00","module":"C1","scenario":null},{"value":"0,00E+00","module":"C2","scenario":null},{"value":"0,00E+00","module":"C3","scenario":null},{"value":"0,00E+00","module":"C4","scenario":null},{"value":"0,00E+00","module":"D","scenario":null},{"value":"8,41E+00","module":"A1A3","scenario":null}]},{"parameter":"PENRT","unit":"MJ","values":[{"value":"7,84E+02","module":"A1","scenario":null},{"value":"1,73E+02","module":"A2","scenario":null},{"value":"4,07E+01","module":"A3","scenario":null},{"value":"5,26E+01","module":"A4","scenario":null},{"value":"1,20E+02","module":"C1","scenario":null},{"value":"7,69E+01","module":"C2","scenario":null},{"value":"4,64E+01","module":"C3","scenario":null},{"value":"9,74E+00","module":"C4","scenario":null},{"value":"-8,61E+01","module":"D","scenario":null},{"value":"9,97E+02","module":"A1A3","scenario":null}]},{"parameter":"SM","unit":"kg","values":[{"value":"1,28E+02","module":"A1","scenario":null},{"value":"0,00E+00","module":"A2","scenario":null},{"value":"0,00E+00","module":"A3","scenario":null},{"value":"0,00E+00","module":"A4","scenario":null},{"value":"0,00E+00","module":"C1","scenario":null},{"value":"0,00E+00","module":"C2","scenario":null},{"value":"0,00E+00","module":"C3","scenario":null},{"value":"0,00E+00","module":"C4","scenario":null},{"value":"0,00E+00","module":"D","scenario":null},{"value":"1,28E+02","module":"A1A3","scenario":null}]},{"parameter":"RSF","unit":"MJ","values":[{"value":"5,60E+01","module":"A1","scenario":null},{"value":"6,44E-02","module":"A2","scenario":null},{"value":"6,63E-01","module":"A3","scenario":null},{"value":"2,32E-02","module":"A4","scenario":null},{"value":"0,00E+00","module":"C1","scenario":null},{"value":"3,39E-02","module":"C2","scenario":null},{"value":"0,00E+00","module":"C3","scenario":null},{"value":"3,10E-03","module":"C4","scenario":null},{"value":"-3,90E-01","module":"D","scenario":null},{"value":"5,67E+01","module":"A1A3","scenario":null}]},{"parameter":"NRSF","unit":"MJ","values":[{"value":"9,27E+01","module":"A1","scenario":null},{"value":"2,16E-01","module":"A2","scenario":null},{"value":"2,00E-02","module":"A3","scenario":null},{"value":"7,76E-02","module":"A4","scenario":null},{"value":"0,00E+00","module":"C1","scenario":null},{"value":"1,13E-01","module":"C2","scenario":null},{"value":"0,00E+00","module":"C3","scenario":null},{"value":"8,91E-03","module":"C4","scenario":null},{"value":"-4,01E-01","module":"D","scenario":null},{"value":"9,30E+01","module":"A1A3","scenario":null}]},{"parameter":"FW","unit":"m3","values":[{"value":"2,61E+00","module":"A1","scenario":null},{"value":"1,54E-02","module":"A2","scenario":null},{"value":"6,96E-02","module":"A3","scenario":null},{"value":"5,99E-03","module":"A4","scenario":null},{"value":"6,17E-03","module":"C1","scenario":null},{"value":"8,76E-03","module":"C2","scenario":null},{"value":"7,95E-02","module":"C3","scenario":null},{"value":"1,16E-02","module":"C4","scenario":null},{"value":"-3,00E+00","module":"D","scenario":null},{"value":"2,69E+00","module":"A1A3","scenario":null}]}],"end_of_life_waste":[{"parameter":"HWD","unit":"kg","values":[{"value":"2,47E+00","module":"A1","scenario":null},{"value":"8,18E-03","module":"A2","scenario":null},{"value":"1,69E-02","module":"A3","scenario":null},{"value":"2,88E-03","module":"A4","scenario":null},{"value":"3,53E-03","module":"C1","scenario":null},{"value":"4,21E-03","module":"C2","scenario":null},{"value":"4,64E-03","module":"C3","scenario":null},{"value":"0,00E+00","module":"C4","scenario":null},{"value":"-1,97E-02","module":"D","scenario":null},{"value":"2,50E+00","module":"A1A3","scenario":null}]},{"parameter":"NHWD","unit":"kg","values":[{"value":"8,53E+01","module":"A1","scenario":null},{"value":"1,13E+01","module":"A2","scenario":null},{"value":"2,42E+01","module":"A3","scenario":null},{"value":"4,58E+00","module":"A4","scenario":null},{"value":"1,42E-01","module":"C1","scenario":null},{"value":"6,69E+00","module":"C2","scenario":null},{"value":"1,47E-01","module":"C3","scenario":null},{"value":"7,05E+01","module":"C4","scenario":null},{"value":"-5,96E-01","module":"D","scenario":null},{"value":"1,21E+02","module":"A1A3","scenario":null}]},{"parameter":"RWD","unit":"kg","values":[{"value":"4,68E-03","module":"A1","scenario":null},{"value":"1,20E-03","module":"A2","scenario":null},{"value":"1,48E-04","module":"A3","scenario":null},{"value":"3,59E-04","module":"A4","scenario":null},{"value":"8,32E-04","module":"C1","scenario":null},{"value":"5,25E-04","module":"C2","scenario":null},{"value":"4,91E-04","module":"C3","scenario":null},{"value":"0,00E+00","module":"C4","scenario":null},{"value":"-6,47E-04","module":"D","scenario":null},{"value":"6,03E-03","module":"A1A3","scenario":null}]}],"end_of_life_flow":[{"parameter":"CRU","unit":"kg","values":[{"value":"0,00E+00","module":"A1","scenario":null},{"value":"0,00E+00","module":"A2","scenario":null},{"value":"0,00E+00","module":"A3","scenario":null},{"value":"0,00E+00","module":"A4","scenario":null},{"value":"0,00E+00","module":"C1","scenario":null},{"value":"0,00E+00","module":"C2","scenario":null},{"value":"0,00E+00","module":"C3","scenario":null},{"value":"0,00E+00","module":"C4","scenario":null},{"value":"0,00E+00","module":"D","scenario":null},{"value":"0,00E+00","module":"A1A3","scenario":null}]},{"parameter":"MFR","unit":"kg","values":[{"value":"0,00E+00","module":"A1","scenario":null},{"value":"0,00E+00","module":"A2","scenario":null},{"value":"2,38E-02","module":"A3","scenario":null},{"value":"0,00E+00","module":"A4","scenario":null},{"value":"0,00E+00","module":"C1","scenario":null},{"value":"0,00E+00","module":"C2","scenario":null},{"value":"2,11E+03","module":"C3","scenario":null},{"value":"0,00E+00","module":"C4","scenario":null},{"value":"0,00E+00","module":"D","scenario":null},{"value":"2,38E-02","module":"A1A3","scenario":null}]},{"parameter":"MER","unit":"kg","values":[{"value":"0,00E+00","module":"A1","scenario":null},{"value":"0,00E+00","module":"A2","scenario":null},{"value":"5,62E-07","module":"A3","scenario":null},{"value":"0,00E+00","module":"A4","scenario":null},{"value":"0,00E+00","module":"C1","scenario":null},{"value":"0,00E+00","module":"C2","scenario":null},{"value":"0,00E+00","module":"C3","scenario":null},{"value":"0,00E+00","module":"C4","scenario":null},{"value":"0,00E+00","module":"D","scenario":null},{"value":"5,62E-07","module":"A1A3","scenario":null}]},{"parameter":"EEE","unit":"MJ","values":[{"value":"0,00E+00","module":"A1","scenario":null},{"value":"0,00E+00","module":"A2","scenario":null},{"value":"3,71E-02","module":"A3","scenario":null},{"value":"0,00E+00","module":"A4","scenario":null},{"value":"0,00E+00","module":"C1","scenario":null},{"value":"0,00E+00","module":"C2","scenario":null},{"value":"0,00E+00","module":"C3","scenario":null},{"value":"0,00E+00","module":"C4","scenario":null},{"value":"0,00E+00","module":"D","scenario":null},{"value":"3,71E-02","module":"A1A3","scenario":null}]},{"parameter":"EET","unit":"MJ","values":[{"value":"0,00E+00","module":"A1","scenario":null},{"value":"0,00E+00","module":"A2","scenario":null},{"value":"5,61E-01","module":"A3","scenario":null},{"value":"0,00E+00","module":"A4","scenario":null},{"value":"0,00E+00","module":"C1","scenario":null},{"value":"0,00E+00","module":"C2","scenario":null},{"value":"0,00E+00","module":"C3","scenario":null},{"value":"0,00E+00","module":"C4","scenario":null},{"value":"0,00E+00","module":"D","scenario":null},{"value":"5,61E-01","module":"A1A3","scenario":null}]}]}