{"product_name":"FLEXR\u00d6R Pure E Path 16/FQ 5G1,5mm\u00b2 ","epd_id":"NEPD-5593-4884","compliance":["EN 15804+A2","ISO 14025","ISO 21930"],"producer_name":"Prysmian Group Sverige AB","environmental_impact":[{"parameter":"GWP-total","unit":"kg CO2-eq.","values":[{"value":"4,16E-01","module":"A1","scenario":null},{"value":"3,28E-03","module":"A2","scenario":null},{"value":"3,59E-02","module":"A3","scenario":null},{"value":"2,07E-02","module":"A4","scenario":null},{"value":"1,16E-02","module":"A5","scenario":null},{"value":"1,49E-01","module":"B6","scenario":null},{"value":"0,00E+00","module":"C1","scenario":null},{"value":"7,59E-03","module":"C2","scenario":null},{"value":"9,01E-02","module":"C3","scenario":null},{"value":"4,57E-03","module":"C4","scenario":null},{"value":"-6,05E-02","module":"D","scenario":null},{"value":"4,55E-01","module":"A1A3","scenario":null}]},{"parameter":"GWP-fossil","unit":"kg CO2-eq.","values":[{"value":"4,13E-01","module":"A1","scenario":null},{"value":"3,28E-03","module":"A2","scenario":null},{"value":"3,47E-02","module":"A3","scenario":null},{"value":"2,07E-02","module":"A4","scenario":null},{"value":"1,15E-02","module":"A5","scenario":null},{"value":"1,37E-01","module":"B6","scenario":null},{"value":"0,00E+00","module":"C1","scenario":null},{"value":"7,58E-03","module":"C2","scenario":null},{"value":"9,01E-02","module":"C3","scenario":null},{"value":"4,57E-03","module":"C4","scenario":null},{"value":"-6,00E-02","module":"D","scenario":null},{"value":"4,51E-01","module":"A1A3","scenario":null}]},{"parameter":"GWP-biogenic","unit":"kg CO2-eq.","values":[{"value":"2,55E-03","module":"A1","scenario":null},{"value":"1,35E-06","module":"A2","scenario":null},{"value":"1,09E-03","module":"A3","scenario":null},{"value":"8,48E-06","module":"A4","scenario":null},{"value":"7,31E-05","module":"A5","scenario":null},{"value":"2,79E-03","module":"B6","scenario":null},{"value":"0,00E+00","module":"C1","scenario":null},{"value":"3,09E-06","module":"C2","scenario":null},{"value":"1,30E-06","module":"C3","scenario":null},{"value":"3,90E-07","module":"C4","scenario":null},{"value":"-2,63E-04","module":"D","scenario":null},{"value":"3,64E-03","module":"A1A3","scenario":null}]},{"parameter":"GWP-luluc","unit":"kg CO2-eq.","values":[{"value":"4,22E-04","module":"A1","scenario":null},{"value":"9,61E-07","module":"A2","scenario":null},{"value":"5,70E-05","module":"A3","scenario":null},{"value":"6,03E-06","module":"A4","scenario":null},{"value":"9,78E-06","module":"A5","scenario":null},{"value":"8,92E-03","module":"B6","scenario":null},{"value":"0,00E+00","module":"C1","scenario":null},{"value":"2,65E-06","module":"C2","scenario":null},{"value":"2,28E-07","module":"C3","scenario":null},{"value":"2,28E-07","module":"C4","scenario":null},{"value":"-2,18E-04","module":"D","scenario":null},{"value":"4,80E-04","module":"A1A3","scenario":null}]},{"parameter":"ODP","unit":"kg CFC 11-eq.","values":[{"value":"2,34E-08","module":"A1","scenario":null},{"value":"7,57E-10","module":"A2","scenario":null},{"value":"2,98E-09","module":"A3","scenario":null},{"value":"4,77E-09","module":"A4","scenario":null},{"value":"6,79E-10","module":"A5","scenario":null},{"value":"6,74E-08","module":"B6","scenario":null},{"value":"0,00E+00","module":"C1","scenario":null},{"value":"1,73E-09","module":"C2","scenario":null},{"value":"1,27E-10","module":"C3","scenario":null},{"value":"2,18E-10","module":"C4","scenario":null},{"value":"-3,71E-04","module":"D","scenario":null},{"value":"2,71E-08","module":"A1A3","scenario":null}]},{"parameter":"AP","unit":"mol H+-eq.","values":[{"value":"2,35E-02","module":"A1","scenario":null},{"value":"1,38E-05","module":"A2","scenario":null},{"value":"1,50E-04","module":"A3","scenario":null},{"value":"8,69E-05","module":"A4","scenario":null},{"value":"4,75E-04","module":"A5","scenario":null},{"value":"8,95E-04","module":"B6","scenario":null},{"value":"0,00E+00","module":"C1","scenario":null},{"value":"3,10E-05","module":"C2","scenario":null},{"value":"1,52E-05","module":"C3","scenario":null},{"value":"5,77E-06","module":"C4","scenario":null},{"value":"-6,19E-03","module":"D","scenario":null},{"value":"2,36E-02","module":"A1A3","scenario":null}]},{"parameter":"POCP","unit":"kg NMVOC-eq.","values":[{"value":"4,38E-03","module":"A1","scenario":null},{"value":"1,47E-05","module":"A2","scenario":null},{"value":"6,52E-05","module":"A3","scenario":null},{"value":"9,29E-05","module":"A4","scenario":null},{"value":"9,21E-05","module":"A5","scenario":null},{"value":"4,57E-04","module":"B6","scenario":null},{"value":"0,00E+00","module":"C1","scenario":null},{"value":"3,11E-05","module":"C2","scenario":null},{"value":"1,83E-05","module":"C3","scenario":null},{"value":"7,43E-06","module":"C4","scenario":null},{"value":"-1,15E-03","module":"D","scenario":null},{"value":"4,46E-03","module":"A1A3","scenario":null}]},{"parameter":"ADPE","unit":"kg Sb-eq.","values":[{"value":"6,88E-05","module":"A1","scenario":null},{"value":"5,66E-08","module":"A2","scenario":null},{"value":"1,86E-07","module":"A3","scenario":null},{"value":"3,53E-07","module":"A4","scenario":null},{"value":"1,39E-06","module":"A5","scenario":null},{"value":"5,50E-06","module":"B6","scenario":null},{"value":"0,00E+00","module":"C1","scenario":null},{"value":"2,05E-07","module":"C2","scenario":null},{"value":"6,28E-09","module":"C3","scenario":null},{"value":"5,71E-09","module":"C4","scenario":null},{"value":"-3,43E-05","module":"D","scenario":null},{"value":"6,90E-05","module":"A1A3","scenario":null}]},{"parameter":"ADPF","unit":"MJ","values":[{"value":"7,84E+00","module":"A1","scenario":null},{"value":"5,10E-02","module":"A2","scenario":null},{"value":"6,00E-01","module":"A3","scenario":null},{"value":"3,21E-01","module":"A4","scenario":null},{"value":"1,79E-01","module":"A5","scenario":null},{"value":"1,61E+01","module":"B6","scenario":null},{"value":"0,00E+00","module":"C1","scenario":null},{"value":"1,14E-01","module":"C2","scenario":null},{"value":"8,96E-03","module":"C3","scenario":null},{"value":"1,71E-02","module":"C4","scenario":null},{"value":"-1,07E+00","module":"D","scenario":null},{"value":"8,49E+00","module":"A1A3","scenario":null}]},{"parameter":"WDP","unit":"m3 world-eq.","values":[{"value":"1,35E+01","module":"A1","scenario":null},{"value":"3,93E-02","module":"A2","scenario":null},{"value":"7,52E+00","module":"A3","scenario":null},{"value":"2,47E-01","module":"A4","scenario":null},{"value":"4,35E-01","module":"A5","scenario":null},{"value":"1,63E+03","module":"B6","scenario":null},{"value":"0,00E+00","module":"C1","scenario":null},{"value":"1,09E-01","module":"C2","scenario":null},{"value":"4,84E-02","module":"C3","scenario":null},{"value":"2,91E-01","module":"C4","scenario":null},{"value":"5,27E-01","module":"D","scenario":null},{"value":"2,10E+01","module":"A1A3","scenario":null}]},{"parameter":"EP-freshwater","unit":"kg P-eq.","values":[{"value":"1,99E-04","module":"A1","scenario":null},{"value":"2,50E-08","module":"A2","scenario":null},{"value":"2,60E-06","module":"A3","scenario":null},{"value":"1,58E-07","module":"A4","scenario":null},{"value":"4,04E-06","module":"A5","scenario":null},{"value":"9,29E-06","module":"B6","scenario":null},{"value":"0,00E+00","module":"C1","scenario":null},{"value":"5,95E-08","module":"C2","scenario":null},{"value":"1,20E-08","module":"C3","scenario":null},{"value":"1,08E-08","module":"C4","scenario":null},{"value":"-4,17E-05","module":"D","scenario":null},{"value":"2,02E-04","module":"A1A3","scenario":null}]},{"parameter":"EP-marine","unit":"kg N-eq.","values":[{"value":"9,95E-04","module":"A1","scenario":null},{"value":"4,14E-06","module":"A2","scenario":null},{"value":"2,21E-05","module":"A3","scenario":null},{"value":"2,61E-05","module":"A4","scenario":null},{"value":"2,14E-05","module":"A5","scenario":null},{"value":"1,52E-04","module":"B6","scenario":null},{"value":"0,00E+00","module":"C1","scenario":null},{"value":"9,19E-06","module":"C2","scenario":null},{"value":"7,26E-06","module":"C3","scenario":null},{"value":"6,40E-06","module":"C4","scenario":null},{"value":"-2,74E-04","module":"D","scenario":null},{"value":"1,02E-03","module":"A1A3","scenario":null}]},{"parameter":"EP-terrestrial","unit":"mol N-eq.","values":[{"value":"1,44E-02","module":"A1","scenario":null},{"value":"4,58E-05","module":"A2","scenario":null},{"value":"2,50E-04","module":"A3","scenario":null},{"value":"2,89E-04","module":"A4","scenario":null},{"value":"3,03E-04","module":"A5","scenario":null},{"value":"2,01E-03","module":"B6","scenario":null},{"value":"0,00E+00","module":"C1","scenario":null},{"value":"1,02E-04","module":"C2","scenario":null},{"value":"7,61E-05","module":"C3","scenario":null},{"value":"2,30E-05","module":"C4","scenario":null},{"value":"-4,14E-03","module":"D","scenario":null},{"value":"1,47E-02","module":"A1A3","scenario":null}]},{"parameter":"GWP-IOBC","unit":"kg CO2-eq.","values":[{"value":"4,09E-01","module":"A1","scenario":null},{"value":"3,28E-03","module":"A2","scenario":null},{"value":"3,66E-02","module":"A3","scenario":null},{"value":"2,07E-02","module":"A4","scenario":null},{"value":"1,14E-02","module":"A5","scenario":null},{"value":"1,49E-01","module":"B6","scenario":null},{"value":"0,00E+00","module":"C1","scenario":null},{"value":"7,59E-03","module":"C2","scenario":null},{"value":"9,01E-02","module":"C3","scenario":null},{"value":"2,72E-03","module":"C4","scenario":null},{"value":"-3,99E-02","module":"D","scenario":null},{"value":"4,49E-01","module":"A1A3","scenario":null}]}],"additional_environmental_impact":[{"parameter":"PM","unit":"disease incidence","values":[{"value":"5,07E-08","module":"A1","scenario":null},{"value":"2,88E-10","module":"A2","scenario":null},{"value":"4,29E-10","module":"A3","scenario":null},{"value":"1,82E-09","module":"A4","scenario":null},{"value":"1,08E-09","module":"A5","scenario":null},{"value":"6,44E-09","module":"B6","scenario":null},{"value":"0,00E+00","module":"C1","scenario":null},{"value":"5,46E-10","module":"C2","scenario":null},{"value":"6,80E-11","module":"C3","scenario":null},{"value":"1,07E-10","module":"C4","scenario":null},{"value":"-1,53E-08","module":"D","scenario":null},{"value":"5,14E-08","module":"A1A3","scenario":null}]},{"parameter":"ETP-fw","unit":"CTUe","values":[{"value":"1,91E+02","module":"A1","scenario":null},{"value":"3,73E-02","module":"A2","scenario":null},{"value":"3,83E-01","module":"A3","scenario":null},{"value":"2,35E-01","module":"A4","scenario":null},{"value":"4,15E+00","module":"A5","scenario":null},{"value":"8,50E+00","module":"B6","scenario":null},{"value":"0,00E+00","module":"C1","scenario":null},{"value":"8,42E-02","module":"C2","scenario":null},{"value":"9,64E-02","module":"C3","scenario":null},{"value":"1,57E+01","module":"C4","scenario":null},{"value":"-5,65E+01","module":"D","scenario":null},{"value":"1,91E+02","module":"A1A3","scenario":null}]},{"parameter":"HTP-c","unit":"CTUh","values":[{"value":"3,86E-09","module":"A1","scenario":null},{"value":"0,00E+00","module":"A2","scenario":null},{"value":"1,10E-11","module":"A3","scenario":null},{"value":"0,00E+00","module":"A4","scenario":null},{"value":"7,80E-11","module":"A5","scenario":null},{"value":"2,44E-10","module":"B6","scenario":null},{"value":"0,00E+00","module":"C1","scenario":null},{"value":"0,00E+00","module":"C2","scenario":null},{"value":"3,00E-12","module":"C3","scenario":null},{"value":"1,00E-12","module":"C4","scenario":null},{"value":"-8,02E-10","module":"D","scenario":null},{"value":"3,87E-09","module":"A1A3","scenario":null}]},{"parameter":"HTP-nc","unit":"CTUh","values":[{"value":"3,19E-07","module":"A1","scenario":null},{"value":"3,50E-11","module":"A2","scenario":null},{"value":"3,90E-10","module":"A3","scenario":null},{"value":"2,27E-10","module":"A4","scenario":null},{"value":"6,40E-09","module":"A5","scenario":null},{"value":"5,88E-09","module":"B6","scenario":null},{"value":"0,00E+00","module":"C1","scenario":null},{"value":"9,10E-11","module":"C2","scenario":null},{"value":"1,50E-10","module":"C3","scenario":null},{"value":"2,00E-11","module":"C4","scenario":null},{"value":"-6,82E-08","module":"D","scenario":null},{"value":"3,19E-07","module":"A1A3","scenario":null}]},{"parameter":"SQP","unit":"unitless","values":[{"value":"3,63E+00","module":"A1","scenario":null},{"value":"5,81E-02","module":"A2","scenario":null},{"value":"1,28E-01","module":"A3","scenario":null},{"value":"3,69E-01","module":"A4","scenario":null},{"value":"8,63E-02","module":"A5","scenario":null},{"value":"7,13E+00","module":"B6","scenario":null},{"value":"0,00E+00","module":"C1","scenario":null},{"value":"7,88E-02","module":"C2","scenario":null},{"value":"1,45E-03","module":"C3","scenario":null},{"value":"4,72E-02","module":"C4","scenario":null},{"value":"-1,21E+00","module":"D","scenario":null},{"value":"3,82E+00","module":"A1A3","scenario":null}]},{"parameter":"IRP","unit":"kBq U235-eq.","values":[{"value":"1,61E-02","module":"A1","scenario":null},{"value":"2,23E-04","module":"A2","scenario":null},{"value":"4,42E-03","module":"A3","scenario":null},{"value":"1,40E-03","module":"A4","scenario":null},{"value":"4,55E-04","module":"A5","scenario":null},{"value":"5,52E-01","module":"B6","scenario":null},{"value":"0,00E+00","module":"C1","scenario":null},{"value":"5,00E-04","module":"C2","scenario":null},{"value":"2,00E-05","module":"C3","scenario":null},{"value":"9,81E-05","module":"C4","scenario":null},{"value":"-1,20E-03","module":"D","scenario":null},{"value":"2,07E-02","module":"A1A3","scenario":null}]}],"resource_use":[{"parameter":"PERE","unit":"MJ","values":[{"value":"8,28E-01","module":"A1","scenario":null},{"value":"6,43E-04","module":"A2","scenario":null},{"value":"9,73E-02","module":"A3","scenario":null},{"value":"4,05E-03","module":"A4","scenario":null},{"value":"1,87E-02","module":"A5","scenario":null},{"value":"7,74E+00","module":"B6","scenario":null},{"value":"0,00E+00","module":"C1","scenario":null},{"value":"1,61E-03","module":"C2","scenario":null},{"value":"4,15E-04","module":"C3","scenario":null},{"value":"1,58E-03","module":"C4","scenario":null},{"value":"-5,88E-01","module":"D","scenario":null},{"value":"9,25E-01","module":"A1A3","scenario":null}]},{"parameter":"PERM","unit":"MJ","values":[{"value":"0,00E+00","module":"A1","scenario":null},{"value":"0,00E+00","module":"A2","scenario":null},{"value":"0,00E+00","module":"A3","scenario":null},{"value":"0,00E+00","module":"A4","scenario":null},{"value":"0,00E+00","module":"A5","scenario":null},{"value":"0,00E+00","module":"B6","scenario":null},{"value":"0,00E+00","module":"C1","scenario":null},{"value":"0,00E+00","module":"C2","scenario":null},{"value":"0,00E+00","module":"C3","scenario":null},{"value":"0,00E+00","module":"C4","scenario":null},{"value":"0,00E+00","module":"D","scenario":null},{"value":"0,00E+00","module":"A1A3","scenario":null}]},{"parameter":"PERT","unit":"MJ","values":[{"value":"8,28E-01","module":"A1","scenario":null},{"value":"6,43E-04","module":"A2","scenario":null},{"value":"9,73E-02","module":"A3","scenario":null},{"value":"4,05E-03","module":"A4","scenario":null},{"value":"1,87E-02","module":"A5","scenario":null},{"value":"7,74E+00","module":"B6","scenario":null},{"value":"0,00E+00","module":"C1","scenario":null},{"value":"1,61E-03","module":"C2","scenario":null},{"value":"4,14E-04","module":"C3","scenario":null},{"value":"1,58E-03","module":"C4","scenario":null},{"value":"-5,88E-01","module":"D","scenario":null},{"value":"9,25E-01","module":"A1A3","scenario":null}]},{"parameter":"PENRE","unit":"MJ","values":[{"value":"5,81E+00","module":"A1","scenario":null},{"value":"5,10E-02","module":"A2","scenario":null},{"value":"6,01E-01","module":"A3","scenario":null},{"value":"3,21E-01","module":"A4","scenario":null},{"value":"1,39E-01","module":"A5","scenario":null},{"value":"1,61E+01","module":"B6","scenario":null},{"value":"0,00E+00","module":"C1","scenario":null},{"value":"1,14E-01","module":"C2","scenario":null},{"value":"8,96E-03","module":"C3","scenario":null},{"value":"1,71E-02","module":"C4","scenario":null},{"value":"-7,90E-01","module":"D","scenario":null},{"value":"6,46E+00","module":"A1A3","scenario":null}]},{"parameter":"PENRM","unit":"MJ","values":[{"value":"2,17E+00","module":"A1","scenario":null},{"value":"0,00E+00","module":"A2","scenario":null},{"value":"0,00E+00","module":"A3","scenario":null},{"value":"0,00E+00","module":"A4","scenario":null},{"value":"2,05E-03","module":"A5","scenario":null},{"value":"0,00E+00","module":"B6","scenario":null},{"value":"0,00E+00","module":"C1","scenario":null},{"value":"0,00E+00","module":"C2","scenario":null},{"value":"-2,06E+00","module":"C3","scenario":null},{"value":"0,00E+00","module":"C4","scenario":null},{"value":"-3,08E-01","module":"D","scenario":null},{"value":"2,17E+00","module":"A1A3","scenario":null}]},{"parameter":"PENRT","unit":"MJ","values":[{"value":"7,98E+00","module":"A1","scenario":null},{"value":"5,10E-02","module":"A2","scenario":null},{"value":"6,01E-01","module":"A3","scenario":null},{"value":"3,21E-01","module":"A4","scenario":null},{"value":"1,41E-01","module":"A5","scenario":null},{"value":"1,61E+01","module":"B6","scenario":null},{"value":"0,00E+00","module":"C1","scenario":null},{"value":"1,14E-01","module":"C2","scenario":null},{"value":"-2,06E+00","module":"C3","scenario":null},{"value":"1,71E-02","module":"C4","scenario":null},{"value":"-1,10E+00","module":"D","scenario":null},{"value":"8,63E+00","module":"A1A3","scenario":null}]},{"parameter":"SM","unit":"kg","values":[{"value":"2,36E-02","module":"A1","scenario":null},{"value":"0,00E+00","module":"A2","scenario":null},{"value":"0,00E+00","module":"A3","scenario":null},{"value":"0,00E+00","module":"A4","scenario":null},{"value":"4,75E-04","module":"A5","scenario":null},{"value":"0,00E+00","module":"B6","scenario":null},{"value":"0,00E+00","module":"C1","scenario":null},{"value":"0,00E+00","module":"C2","scenario":null},{"value":"0,00E+00","module":"C3","scenario":null},{"value":"1,30E-04","module":"C4","scenario":null},{"value":"1,06E-02","module":"D","scenario":null},{"value":"2,36E-02","module":"A1A3","scenario":null}]},{"parameter":"RSF","unit":"MJ","values":[{"value":"6,47E-03","module":"A1","scenario":null},{"value":"2,25E-05","module":"A2","scenario":null},{"value":"7,06E-03","module":"A3","scenario":null},{"value":"1,42E-04","module":"A4","scenario":null},{"value":"2,76E-04","module":"A5","scenario":null},{"value":"3,00E-02","module":"B6","scenario":null},{"value":"0,00E+00","module":"C1","scenario":null},{"value":"5,77E-05","module":"C2","scenario":null},{"value":"9,51E-06","module":"C3","scenario":null},{"value":"3,28E-05","module":"C4","scenario":null},{"value":"4,03E-04","module":"D","scenario":null},{"value":"1,35E-02","module":"A1A3","scenario":null}]},{"parameter":"NRSF","unit":"MJ","values":[{"value":"1,24E-03","module":"A1","scenario":null},{"value":"7,55E-05","module":"A2","scenario":null},{"value":"1,76E-03","module":"A3","scenario":null},{"value":"4,74E-04","module":"A4","scenario":null},{"value":"7,65E-05","module":"A5","scenario":null},{"value":"9,48E-02","module":"B6","scenario":null},{"value":"0,00E+00","module":"C1","scenario":null},{"value":"2,06E-04","module":"C2","scenario":null},{"value":"0,00E+00","module":"C3","scenario":null},{"value":"7,28E-05","module":"C4","scenario":null},{"value":"-2,45E-02","module":"D","scenario":null},{"value":"3,07E-03","module":"A1A3","scenario":null}]},{"parameter":"FW","unit":"m3","values":[{"value":"1,63E-02","module":"A1","scenario":null},{"value":"5,80E-06","module":"A2","scenario":null},{"value":"5,12E-04","module":"A3","scenario":null},{"value":"3,66E-05","module":"A4","scenario":null},{"value":"3,39E-04","module":"A5","scenario":null},{"value":"1,76E-02","module":"B6","scenario":null},{"value":"0,00E+00","module":"C1","scenario":null},{"value":"1,20E-05","module":"C2","scenario":null},{"value":"5,68E-05","module":"C3","scenario":null},{"value":"2,17E-05","module":"C4","scenario":null},{"value":"-1,62E-03","module":"D","scenario":null},{"value":"1,68E-02","module":"A1A3","scenario":null}]}],"end_of_life_waste":[{"parameter":"HWD","unit":"kg","values":[{"value":"3,15E-03","module":"A1","scenario":null},{"value":"2,79E-06","module":"A2","scenario":null},{"value":"2,08E-03","module":"A3","scenario":null},{"value":"1,76E-05","module":"A4","scenario":null},{"value":"1,34E-04","module":"A5","scenario":null},{"value":"8,42E-04","module":"B6","scenario":null},{"value":"0,00E+00","module":"C1","scenario":null},{"value":"5,83E-06","module":"C2","scenario":null},{"value":"0,00E+00","module":"C3","scenario":null},{"value":"1,45E-03","module":"C4","scenario":null},{"value":"-4,25E-04","module":"D","scenario":null},{"value":"5,23E-03","module":"A1A3","scenario":null}]},{"parameter":"NHWD","unit":"kg","values":[{"value":"9,23E-02","module":"A1","scenario":null},{"value":"4,40E-03","module":"A2","scenario":null},{"value":"3,53E-03","module":"A3","scenario":null},{"value":"2,80E-02","module":"A4","scenario":null},{"value":"3,92E-03","module":"A5","scenario":null},{"value":"5,32E-02","module":"B6","scenario":null},{"value":"0,00E+00","module":"C1","scenario":null},{"value":"5,46E-03","module":"C2","scenario":null},{"value":"0,00E+00","module":"C3","scenario":null},{"value":"6,25E-02","module":"C4","scenario":null},{"value":"-1,97E-02","module":"D","scenario":null},{"value":"1,00E-01","module":"A1A3","scenario":null}]},{"parameter":"RWD","unit":"kg","values":[{"value":"1,40E-05","module":"A1","scenario":null},{"value":"3,48E-07","module":"A2","scenario":null},{"value":"3,65E-06","module":"A3","scenario":null},{"value":"2,19E-06","module":"A4","scenario":null},{"value":"4,22E-07","module":"A5","scenario":null},{"value":"2,43E-04","module":"B6","scenario":null},{"value":"0,00E+00","module":"C1","scenario":null},{"value":"7,79E-07","module":"C2","scenario":null},{"value":"0,00E+00","module":"C3","scenario":null},{"value":"1,16E-07","module":"C4","scenario":null},{"value":"-1,03E-06","module":"D","scenario":null},{"value":"1,80E-05","module":"A1A3","scenario":null}]}],"end_of_life_flow":[{"parameter":"CRU","unit":"kg","values":[{"value":"0,00E+00","module":"A1","scenario":null},{"value":"0,00E+00","module":"A2","scenario":null},{"value":"0,00E+00","module":"A3","scenario":null},{"value":"0,00E+00","module":"A4","scenario":null},{"value":"0,00E+00","module":"A5","scenario":null},{"value":"0,00E+00","module":"B6","scenario":null},{"value":"0,00E+00","module":"C1","scenario":null},{"value":"0,00E+00","module":"C2","scenario":null},{"value":"0,00E+00","module":"C3","scenario":null},{"value":"0,00E+00","module":"C4","scenario":null},{"value":"0,00E+00","module":"D","scenario":null},{"value":"0,00E+00","module":"A1A3","scenario":null}]},{"parameter":"MFR","unit":"kg","values":[{"value":"0,00E+00","module":"A1","scenario":null},{"value":"0,00E+00","module":"A2","scenario":null},{"value":"1,86E-04","module":"A3","scenario":null},{"value":"0,00E+00","module":"A4","scenario":null},{"value":"9,54E-04","module":"A5","scenario":null},{"value":"0,00E+00","module":"B6","scenario":null},{"value":"0,00E+00","module":"C1","scenario":null},{"value":"0,00E+00","module":"C2","scenario":null},{"value":"4,75E-02","module":"C3","scenario":null},{"value":"3,52E-06","module":"C4","scenario":null},{"value":"-4,20E-04","module":"D","scenario":null},{"value":"1,86E-04","module":"A1A3","scenario":null}]},{"parameter":"MER","unit":"kg","values":[{"value":"0,00E+00","module":"A1","scenario":null},{"value":"0,00E+00","module":"A2","scenario":null},{"value":"8,89E-08","module":"A3","scenario":null},{"value":"0,00E+00","module":"A4","scenario":null},{"value":"7,32E-04","module":"A5","scenario":null},{"value":"0,00E+00","module":"B6","scenario":null},{"value":"0,00E+00","module":"C1","scenario":null},{"value":"0,00E+00","module":"C2","scenario":null},{"value":"3,66E-02","module":"C3","scenario":null},{"value":"3,27E-06","module":"C4","scenario":null},{"value":"-7,73E-05","module":"D","scenario":null},{"value":"8,89E-08","module":"A1A3","scenario":null}]},{"parameter":"EEE","unit":"MJ","values":[{"value":"0,00E+00","module":"A1","scenario":null},{"value":"0,00E+00","module":"A2","scenario":null},{"value":"4,75E-03","module":"A3","scenario":null},{"value":"0,00E+00","module":"A4","scenario":null},{"value":"1,26E-03","module":"A5","scenario":null},{"value":"0,00E+00","module":"B6","scenario":null},{"value":"0,00E+00","module":"C1","scenario":null},{"value":"0,00E+00","module":"C2","scenario":null},{"value":"5,80E-02","module":"C3","scenario":null},{"value":"3,36E-05","module":"C4","scenario":null},{"value":"-1,73E-04","module":"D","scenario":null},{"value":"4,75E-03","module":"A1A3","scenario":null}]},{"parameter":"EET","unit":"MJ","values":[{"value":"0,00E+00","module":"A1","scenario":null},{"value":"0,00E+00","module":"A2","scenario":null},{"value":"7,18E-02","module":"A3","scenario":null},{"value":"0,00E+00","module":"A4","scenario":null},{"value":"1,90E-02","module":"A5","scenario":null},{"value":"0,00E+00","module":"B6","scenario":null},{"value":"0,00E+00","module":"C1","scenario":null},{"value":"0,00E+00","module":"C2","scenario":null},{"value":"8,77E-01","module":"C3","scenario":null},{"value":"5,08E-04","module":"C4","scenario":null},{"value":"-2,62E-03","module":"D","scenario":null},{"value":"7,18E-02","module":"A1A3","scenario":null}]}]}