{"product_name":"ISOVER Facadekoncept Plade 38","epd_id":"NEPD-2016-891-EN","compliance":["EN 15804","ISO 14025","ISO 21930"],"producer_name":"Saint-Gobain Denmark A/S, ISOVER","environmental_impact":[{"parameter":"GWP-total","unit":"kg CO2-eq.","values":[{"value":"2,26E+00","module":"A1-A3","scenario":null},{"value":"3,21E-02","module":"A4","scenario":null},{"value":"2,00E-03","module":"A5","scenario":null},{"value":"1,74E-02","module":"C2","scenario":null},{"value":"4,70E-02","module":"C4","scenario":null}]},{"parameter":"ODP","unit":"kg CFC 11-eq.","values":[{"value":"2,09E-07","module":"A1-A3","scenario":null},{"value":"0,00E+00","module":"A4","scenario":null},{"value":"4,20E-11","module":"A5","scenario":null},{"value":"0,00E+00","module":"C2","scenario":null},{"value":"0,00E+00","module":"C4","scenario":null}]},{"parameter":"AP","unit":"kg SO2-eq.","values":[{"value":"2,16E-02","module":"A1-A3","scenario":null},{"value":"1,35E-04","module":"A4","scenario":null},{"value":"1,08E-05","module":"A5","scenario":null},{"value":"7,27E-05","module":"C2","scenario":null},{"value":"2,68E-04","module":"C4","scenario":null}]},{"parameter":"EP","unit":"kg Phosphat-eq.","values":[{"value":"7,21E-03","module":"A1-A3","scenario":null},{"value":"3,31E-05","module":"A4","scenario":null},{"value":"3,01E-06","module":"A5","scenario":null},{"value":"1,76E-05","module":"C2","scenario":null},{"value":"3,04E-05","module":"C4","scenario":null}]},{"parameter":"POCP","unit":"kg Ethen-eq.","values":[{"value":"1,30E-03","module":"A1-A3","scenario":null},{"value":"4,94E-06","module":"A4","scenario":null},{"value":"5,04E-07","module":"A5","scenario":null},{"value":"2,70E-06","module":"C2","scenario":null},{"value":"2,21E-05","module":"C4","scenario":null}]},{"parameter":"ADPE","unit":"kg Sb-eq.","values":[{"value":"3,24E-04","module":"A1-A3","scenario":null},{"value":"4,26E-10","module":"A4","scenario":null},{"value":"6,48E-08","module":"A5","scenario":null},{"value":"2,35E-10","module":"C2","scenario":null},{"value":"1,60E-08","module":"C4","scenario":null}]},{"parameter":"ADPF","unit":"MJ","values":[{"value":"3,35E+01","module":"A1-A3","scenario":null},{"value":"4,47E-01","module":"A4","scenario":null},{"value":"2,83E-02","module":"A5","scenario":null},{"value":"2,42E-01","module":"C2","scenario":null},{"value":"6,26E-01","module":"C4","scenario":null}]}],"additional_environmental_impact":[],"resource_use":[{"parameter":"PERE","unit":"MJ","values":[{"value":"4,18E+01","module":"A1-A3","scenario":null},{"value":"1,00E-02","module":"A4","scenario":null},{"value":"8,90E-03","module":"A5","scenario":null},{"value":"6,20E-03","module":"C2","scenario":null},{"value":"8,20E-02","module":"C4","scenario":null}]},{"parameter":"PERM","unit":"MJ","values":[{"value":"3,78E+00","module":"A1-A3","scenario":null},{"value":"0,00E+00","module":"A4","scenario":null},{"value":"7,60E-04","module":"A5","scenario":null},{"value":"0,00E+00","module":"C2","scenario":null},{"value":"0,00E+00","module":"C4","scenario":null}]},{"parameter":"PERT","unit":"MJ","values":[{"value":"4,56E+01","module":"A1-A3","scenario":null},{"value":"1,00E-02","module":"A4","scenario":null},{"value":"9,70E-03","module":"A5","scenario":null},{"value":"6,20E-03","module":"C2","scenario":null},{"value":"8,20E-02","module":"C4","scenario":null}]},{"parameter":"PENRE","unit":"MJ","values":[{"value":"3,56E+01","module":"A1-A3","scenario":null},{"value":"4,50E-01","module":"A4","scenario":null},{"value":"2,90E-02","module":"A5","scenario":null},{"value":"2,40E-01","module":"C2","scenario":null},{"value":"6,50E-01","module":"C4","scenario":null}]},{"parameter":"PENRM","unit":"MJ","values":[{"value":"1,76E+00","module":"A1-A3","scenario":null},{"value":"0,00E+00","module":"A4","scenario":null},{"value":"3,50E-04","module":"A5","scenario":null},{"value":"0,00E+00","module":"C2","scenario":null},{"value":"0,00E+00","module":"C4","scenario":null}]},{"parameter":"PENRT","unit":"MJ","values":[{"value":"3,74E+01","module":"A1-A3","scenario":null},{"value":"4,50E-01","module":"A4","scenario":null},{"value":"2,90E-02","module":"A5","scenario":null},{"value":"2,40E-01","module":"C2","scenario":null},{"value":"6,50E-01","module":"C4","scenario":null}]},{"parameter":"SM","unit":"kg","values":[{"value":"1,89E+00","module":"A1-A3","scenario":null},{"value":"0,00E+00","module":"A4","scenario":null},{"value":"3,80E-04","module":"A5","scenario":null},{"value":"0,00E+00","module":"C2","scenario":null},{"value":"0,00E+00","module":"C4","scenario":null}]},{"parameter":"RSF","unit":"MJ","values":[{"value":"0,00E+00","module":"A1-A3","scenario":null},{"value":"0,00E+00","module":"A4","scenario":null},{"value":"0,00E+00","module":"A5","scenario":null},{"value":"0,00E+00","module":"C2","scenario":null},{"value":"0,00E+00","module":"C4","scenario":null}]},{"parameter":"NRSF","unit":"MJ","values":[{"value":"0,00E+00","module":"A1-A3","scenario":null},{"value":"0,00E+00","module":"A4","scenario":null},{"value":"0,00E+00","module":"A5","scenario":null},{"value":"0,00E+00","module":"C2","scenario":null},{"value":"0,00E+00","module":"C4","scenario":null}]},{"parameter":"FW","unit":"m3","values":[{"value":"3,18E-02","module":"A1-A3","scenario":null},{"value":"3,40E-06","module":"A4","scenario":null},{"value":"6,60E-06","module":"A5","scenario":null},{"value":"2,00E-06","module":"C2","scenario":null},{"value":"1,60E-04","module":"C4","scenario":null}]}],"end_of_life_waste":[{"parameter":"HWD","unit":"kg","values":[{"value":"8,32E-08","module":"A1-A3","scenario":null},{"value":"1,61E-09","module":"A4","scenario":null},{"value":"9,60E-11","module":"A5","scenario":null},{"value":"8,69E-10","module":"C2","scenario":null},{"value":"1,10E-08","module":"C4","scenario":null}]},{"parameter":"NHWD","unit":"kg","values":[{"value":"1,74E-02","module":"A1-A3","scenario":null},{"value":"5,43E-06","module":"A4","scenario":null},{"value":"6,59E-04","module":"A5","scenario":null},{"value":"3,21E-06","module":"C2","scenario":null},{"value":"3,01E+00","module":"C4","scenario":null}]},{"parameter":"RWD","unit":"kg","values":[{"value":"2,92E-05","module":"A1-A3","scenario":null},{"value":"5,23E-07","module":"A4","scenario":null},{"value":"3,28E-08","module":"A5","scenario":null},{"value":"2,83E-07","module":"C2","scenario":null},{"value":"8,59E-06","module":"C4","scenario":null}]}],"end_of_life_flow":[{"parameter":"CRU","unit":"kg","values":[{"value":"0,00E+00","module":"A1-A3","scenario":null},{"value":"0,00E+00","module":"A4","scenario":null},{"value":"0,00E+00","module":"A5","scenario":null},{"value":"0,00E+00","module":"C2","scenario":null},{"value":"0,00E+00","module":"C4","scenario":null}]},{"parameter":"MFR","unit":"kg","values":[{"value":"6,47E-02","module":"A1-A3","scenario":null},{"value":"0,00E+00","module":"A4","scenario":null},{"value":"2,66E-01","module":"A5","scenario":null},{"value":"0,00E+00","module":"C2","scenario":null},{"value":"0,00E+00","module":"C4","scenario":null}]},{"parameter":"MER","unit":"kg","values":[{"value":"0,00E+00","module":"A1-A3","scenario":null},{"value":"0,00E+00","module":"A4","scenario":null},{"value":"0,00E+00","module":"A5","scenario":null},{"value":"0,00E+00","module":"C2","scenario":null},{"value":"0,00E+00","module":"C4","scenario":null}]},{"parameter":"EEE","unit":"MJ","values":[{"value":"0,00E+00","module":"A1-A3","scenario":null},{"value":"0,00E+00","module":"A4","scenario":null},{"value":"0,00E+00","module":"A5","scenario":null},{"value":"0,00E+00","module":"C2","scenario":null},{"value":"0,00E+00","module":"C4","scenario":null}]},{"parameter":"EET","unit":"MJ","values":[{"value":"0,00E+00","module":"A1-A3","scenario":null},{"value":"0,00E+00","module":"A4","scenario":null},{"value":"0,00E+00","module":"A5","scenario":null},{"value":"0,00E+00","module":"C2","scenario":null},{"value":"0,00E+00","module":"C4","scenario":null}]}]}