{"product_name":"3G2,5 PFXP-LX-ER WHITE","epd_id":"NEPD-3360-1989-EN","compliance":["EN 15804","ISO 14025","ISO 21930"],"producer_name":"Elektroskandia Norge AS","environmental_impact":[{"parameter":"GWP-total","unit":"kg CO2-eq.","values":[{"value":"7,35E-01","module":"A1-A3","scenario":null},{"value":"2,26E-02","module":"A4","scenario":null},{"value":"1,96E-03","module":"C2","scenario":null},{"value":"1,86E-01","module":"C3","scenario":null},{"value":"5,04E-04","module":"C4","scenario":null},{"value":"-9,80E-02","module":"D","scenario":null}]},{"parameter":"ODP","unit":"kg CFC 11-eq.","values":[{"value":"1,16E-07","module":"A1-A3","scenario":null},{"value":"4,21E-09","module":"A4","scenario":null},{"value":"3,69E-10","module":"C2","scenario":null},{"value":"2,93E-09","module":"C3","scenario":null},{"value":"3,80E-11","module":"C4","scenario":null},{"value":"-8,83E-09","module":"D","scenario":null}]},{"parameter":"AP","unit":"kg SO2-eq.","values":[{"value":"4,05E-02","module":"A1-A3","scenario":null},{"value":"8,79E-05","module":"A4","scenario":null},{"value":"4,61E-06","module":"C2","scenario":null},{"value":"5,09E-05","module":"C3","scenario":null},{"value":"1,23E-06","module":"C4","scenario":null},{"value":"-1,98E-02","module":"D","scenario":null}]},{"parameter":"EP","unit":"kg Phosphat-eq.","values":[{"value":"2,31E-03","module":"A1-A3","scenario":null},{"value":"1,58E-05","module":"A4","scenario":null},{"value":"6,05E-07","module":"C2","scenario":null},{"value":"9,34E-06","module":"C3","scenario":null},{"value":"2,05E-07","module":"C4","scenario":null},{"value":"-9,22E-04","module":"D","scenario":null}]},{"parameter":"POCP","unit":"kg Ethen-eq.","values":[{"value":"1,56E-03","module":"A1-A3","scenario":null},{"value":"3,71E-06","module":"A4","scenario":null},{"value":"2,97E-07","module":"C2","scenario":null},{"value":"3,25E-06","module":"C3","scenario":null},{"value":"5,80E-08","module":"C4","scenario":null},{"value":"-7,81E-04","module":"D","scenario":null}]},{"parameter":"ADPE","unit":"kg Sb-eq.","values":[{"value":"5,30E-07","module":"A1-A3","scenario":null},{"value":"6,95E-08","module":"A4","scenario":null},{"value":"6,09E-09","module":"C2","scenario":null},{"value":"3,51E-08","module":"C3","scenario":null},{"value":"4,00E-12","module":"C4","scenario":null},{"value":"-1,77E-07","module":"D","scenario":null}]},{"parameter":"ADPF","unit":"MJ","values":[{"value":"9,64E+00","module":"A1-A3","scenario":null},{"value":"3,43E-01","module":"A4","scenario":null},{"value":"2,96E-02","module":"C2","scenario":null},{"value":"1,12E-01","module":"C3","scenario":null},{"value":"3,57E-03","module":"C4","scenario":null},{"value":"-1,23E+00","module":"D","scenario":null}]}],"additional_environmental_impact":[],"resource_use":[{"parameter":"PERE","unit":"MJ","values":[{"value":"1,59E+00","module":"A1-A3","scenario":null},{"value":"5,01E-03","module":"A4","scenario":null},{"value":"4,37E-04","module":"C2","scenario":null},{"value":"1,55E-02","module":"C3","scenario":null},{"value":"2,55E-04","module":"C4","scenario":null},{"value":"-1,17E+00","module":"D","scenario":null}]},{"parameter":"PERM","unit":"MJ","values":[{"value":"0,00E+00","module":"A1-A3","scenario":null},{"value":"0,00E+00","module":"A4","scenario":null},{"value":"0,00E+00","module":"C2","scenario":null},{"value":"0,00E+00","module":"C3","scenario":null},{"value":"0,00E+00","module":"C4","scenario":null},{"value":"0,00E+00","module":"D","scenario":null}]},{"parameter":"PERT","unit":"MJ","values":[{"value":"1,59E+00","module":"A1-A3","scenario":null},{"value":"5,01E-03","module":"A4","scenario":null},{"value":"4,37E-04","module":"C2","scenario":null},{"value":"1,55E-02","module":"C3","scenario":null},{"value":"2,55E-04","module":"C4","scenario":null},{"value":"-1,17E+00","module":"D","scenario":null}]},{"parameter":"PENRE","unit":"MJ","values":[{"value":"8,80E+00","module":"A1-A3","scenario":null},{"value":"3,52E-01","module":"A4","scenario":null},{"value":"3,03E-02","module":"C2","scenario":null},{"value":"1,28E-01","module":"C3","scenario":null},{"value":"3,91E-03","module":"C4","scenario":null},{"value":"-1,58E+00","module":"D","scenario":null}]},{"parameter":"PENRM","unit":"MJ","values":[{"value":"1,93E+00","module":"A1-A3","scenario":null},{"value":"0,00E+00","module":"A4","scenario":null},{"value":"0,00E+00","module":"C2","scenario":null},{"value":"0,00E+00","module":"C3","scenario":null},{"value":"0,00E+00","module":"C4","scenario":null},{"value":"0,00E+00","module":"D","scenario":null}]},{"parameter":"PENRT","unit":"MJ","values":[{"value":"1,07E+01","module":"A1-A3","scenario":null},{"value":"3,52E-01","module":"A4","scenario":null},{"value":"3,03E-02","module":"C2","scenario":null},{"value":"1,28E-01","module":"C3","scenario":null},{"value":"3,91E-03","module":"C4","scenario":null},{"value":"-1,58E+00","module":"D","scenario":null}]},{"parameter":"SM","unit":"kg","values":[{"value":"1,27E-02","module":"A1-A3","scenario":null},{"value":"0,00E+00","module":"A4","scenario":null},{"value":"0,00E+00","module":"C2","scenario":null},{"value":"0,00E+00","module":"C3","scenario":null},{"value":"0,00E+00","module":"C4","scenario":null},{"value":"0,00E+00","module":"D","scenario":null}]},{"parameter":"RSF","unit":"MJ","values":[{"value":"0,00E+00","module":"A1-A3","scenario":null},{"value":"0,00E+00","module":"A4","scenario":null},{"value":"0,00E+00","module":"C2","scenario":null},{"value":"0,00E+00","module":"C3","scenario":null},{"value":"0,00E+00","module":"C4","scenario":null},{"value":"-5,88E-05","module":"D","scenario":null}]},{"parameter":"NRSF","unit":"MJ","values":[{"value":"0,00E+00","module":"A1-A3","scenario":null},{"value":"0,00E+00","module":"A4","scenario":null},{"value":"0,00E+00","module":"C2","scenario":null},{"value":"0,00E+00","module":"C3","scenario":null},{"value":"0,00E+00","module":"C4","scenario":null},{"value":"0,00E+00","module":"D","scenario":null}]},{"parameter":"FW","unit":"m3","values":[{"value":"1,83E-02","module":"A1-A3","scenario":null},{"value":"6,59E-05","module":"A4","scenario":null},{"value":"5,73E-06","module":"C2","scenario":null},{"value":"4,28E-03","module":"C3","scenario":null},{"value":"4,03E-06","module":"C4","scenario":null},{"value":"-4,83E-03","module":"D","scenario":null}]}],"end_of_life_waste":[{"parameter":"HWD","unit":"kg","values":[{"value":"1,01E-03","module":"A1-A3","scenario":null},{"value":"2,05E-07","module":"A4","scenario":null},{"value":"1,78E-08","module":"C2","scenario":null},{"value":"4,54E-07","module":"C3","scenario":null},{"value":"4,31E-09","module":"C4","scenario":null},{"value":"-2,04E-06","module":"D","scenario":null}]},{"parameter":"NHWD","unit":"kg","values":[{"value":"4,18E+00","module":"A1-A3","scenario":null},{"value":"1,85E-02","module":"A4","scenario":null},{"value":"1,62E-03","module":"C2","scenario":null},{"value":"7,45E-03","module":"C3","scenario":null},{"value":"1,21E-02","module":"C4","scenario":null},{"value":"-1,27E+00","module":"D","scenario":null}]},{"parameter":"RWD","unit":"kg","values":[{"value":"2,43E-05","module":"A1-A3","scenario":null},{"value":"2,41E-06","module":"A4","scenario":null},{"value":"2,08E-07","module":"C2","scenario":null},{"value":"6,52E-07","module":"C3","scenario":null},{"value":"2,37E-08","module":"C4","scenario":null},{"value":"-6,53E-06","module":"D","scenario":null}]}],"end_of_life_flow":[{"parameter":"CRU","unit":"kg","values":[{"value":"0,00E+00","module":"A1-A3","scenario":null},{"value":"0,00E+00","module":"A4","scenario":null},{"value":"0,00E+00","module":"C2","scenario":null},{"value":"0,00E+00","module":"C3","scenario":null},{"value":"0,00E+00","module":"C4","scenario":null},{"value":"0,00E+00","module":"D","scenario":null}]},{"parameter":"MFR","unit":"kg","values":[{"value":"1,17E-03","module":"A1-A3","scenario":null},{"value":"0,00E+00","module":"A4","scenario":null},{"value":"0,00E+00","module":"C2","scenario":null},{"value":"5,73E-02","module":"C3","scenario":null},{"value":"0,00E+00","module":"C4","scenario":null},{"value":"0,00E+00","module":"D","scenario":null}]},{"parameter":"MER","unit":"kg","values":[{"value":"3,13E-05","module":"A1-A3","scenario":null},{"value":"0,00E+00","module":"A4","scenario":null},{"value":"0,00E+00","module":"C2","scenario":null},{"value":"8,10E-02","module":"C3","scenario":null},{"value":"0,00E+00","module":"C4","scenario":null},{"value":"0,00E+00","module":"D","scenario":null}]},{"parameter":"EEE","unit":"MJ","values":[{"value":"7,17E-05","module":"A1-A3","scenario":null},{"value":"0,00E+00","module":"A4","scenario":null},{"value":"0,00E+00","module":"C2","scenario":null},{"value":"1,82E-01","module":"C3","scenario":null},{"value":"0,00E+00","module":"C4","scenario":null},{"value":"0,00E+00","module":"D","scenario":null}]},{"parameter":"EET","unit":"MJ","values":[{"value":"1,40E-04","module":"A1-A3","scenario":null},{"value":"0,00E+00","module":"A4","scenario":null},{"value":"0,00E+00","module":"C2","scenario":null},{"value":"1,25E+00","module":"C3","scenario":null},{"value":"0,00E+00","module":"C4","scenario":null},{"value":"0,00E+00","module":"D","scenario":null}]}]}