{"product_name":"TSLF 24kV 1x240/35 AFR","epd_id":"NEPD-2944-1638-EN","compliance":["EN 15804","ISO 14025","ISO 21930"],"producer_name":"Elektroskandia Norge AS","environmental_impact":[{"parameter":"GWP-total","unit":"kg CO2-eq.","values":[{"value":"7,02E+00","module":"A1-A3","scenario":null},{"value":"9,78E-02","module":"A4","scenario":null},{"value":"3,34E-03","module":"A5","scenario":null},{"value":"7,97E-02","module":"C2","scenario":null},{"value":"2,29E+00","module":"C3","scenario":null},{"value":"2,39E-03","module":"C4","scenario":null},{"value":"-6,25E+00","module":"D","scenario":null}]},{"parameter":"ODP","unit":"kg CFC 11-eq.","values":[{"value":"5,12E-07","module":"A1-A3","scenario":null},{"value":"1,91E-08","module":"A4","scenario":null},{"value":"6,00E-12","module":"A5","scenario":null},{"value":"1,47E-08","module":"C2","scenario":null},{"value":"2,36E-09","module":"C3","scenario":null},{"value":"3,03E-10","module":"C4","scenario":null},{"value":"-5,98E-07","module":"D","scenario":null}]},{"parameter":"AP","unit":"kg SO2-eq.","values":[{"value":"1,48E-01","module":"A1-A3","scenario":null},{"value":"3,18E-04","module":"A4","scenario":null},{"value":"3,65E-07","module":"A5","scenario":null},{"value":"2,54E-04","module":"C2","scenario":null},{"value":"2,07E-04","module":"C3","scenario":null},{"value":"8,10E-06","module":"C4","scenario":null},{"value":"-9,48E-02","module":"D","scenario":null}]},{"parameter":"EP","unit":"kg Phosphat-eq.","values":[{"value":"1,06E-02","module":"A1-A3","scenario":null},{"value":"5,34E-05","module":"A4","scenario":null},{"value":"1,14E-07","module":"A5","scenario":null},{"value":"4,22E-05","module":"C2","scenario":null},{"value":"6,34E-05","module":"C3","scenario":null},{"value":"1,39E-06","module":"C4","scenario":null},{"value":"-5,89E-03","module":"D","scenario":null}]},{"parameter":"POCP","unit":"kg Ethen-eq.","values":[{"value":"6,81E-03","module":"A1-A3","scenario":null},{"value":"1,58E-05","module":"A4","scenario":null},{"value":"7,39E-09","module":"A5","scenario":null},{"value":"1,30E-05","module":"C2","scenario":null},{"value":"3,81E-06","module":"C3","scenario":null},{"value":"3,58E-07","module":"C4","scenario":null},{"value":"-5,66E-03","module":"D","scenario":null}]},{"parameter":"ADPE","unit":"kg Sb-eq.","values":[{"value":"6,28E-06","module":"A1-A3","scenario":null},{"value":"2,21E-07","module":"A4","scenario":null},{"value":"8,50E-11","module":"A5","scenario":null},{"value":"2,43E-07","module":"C2","scenario":null},{"value":"1,58E-08","module":"C3","scenario":null},{"value":"3,20E-11","module":"C4","scenario":null},{"value":"-6,52E-06","module":"D","scenario":null}]},{"parameter":"ADPF","unit":"MJ","values":[{"value":"1,04E+02","module":"A1-A3","scenario":null},{"value":"1,54E+00","module":"A4","scenario":null},{"value":"5,92E-04","module":"A5","scenario":null},{"value":"1,20E+00","module":"C2","scenario":null},{"value":"1,73E-01","module":"C3","scenario":null},{"value":"2,73E-02","module":"C4","scenario":null},{"value":"-6,85E+01","module":"D","scenario":null}]}],"additional_environmental_impact":[],"resource_use":[{"parameter":"PERE","unit":"MJ","values":[{"value":"5,57E+01","module":"A1-A3","scenario":null},{"value":"2,78E-02","module":"A4","scenario":null},{"value":"1,04E-05","module":"A5","scenario":null},{"value":"1,75E-02","module":"C2","scenario":null},{"value":"8,63E-03","module":"C3","scenario":null},{"value":"1,10E-03","module":"C4","scenario":null},{"value":"-5,87E+01","module":"D","scenario":null}]},{"parameter":"PERM","unit":"MJ","values":[{"value":"0,00E+00","module":"A1-A3","scenario":null},{"value":"0,00E+00","module":"A4","scenario":null},{"value":"0,00E+00","module":"A5","scenario":null},{"value":"0,00E+00","module":"C2","scenario":null},{"value":"0,00E+00","module":"C3","scenario":null},{"value":"0,00E+00","module":"C4","scenario":null},{"value":"0,00E+00","module":"D","scenario":null}]},{"parameter":"PERT","unit":"MJ","values":[{"value":"5,57E+01","module":"A1-A3","scenario":null},{"value":"2,78E-02","module":"A4","scenario":null},{"value":"1,04E-05","module":"A5","scenario":null},{"value":"1,75E-02","module":"C2","scenario":null},{"value":"8,63E-03","module":"C3","scenario":null},{"value":"1,10E-03","module":"C4","scenario":null},{"value":"-5,87E+01","module":"D","scenario":null}]},{"parameter":"PENRE","unit":"MJ","values":[{"value":"9,58E+01","module":"A1-A3","scenario":null},{"value":"1,58E+00","module":"A4","scenario":null},{"value":"4,74E-02","module":"A5","scenario":null},{"value":"1,23E+00","module":"C2","scenario":null},{"value":"1,89E-01","module":"C3","scenario":null},{"value":"2,88E-02","module":"C4","scenario":null},{"value":"-9,19E+01","module":"D","scenario":null}]},{"parameter":"PENRM","unit":"MJ","values":[{"value":"3,74E+01","module":"A1-A3","scenario":null},{"value":"0,00E+00","module":"A4","scenario":null},{"value":"0,00E+00","module":"A5","scenario":null},{"value":"0,00E+00","module":"C2","scenario":null},{"value":"0,00E+00","module":"C3","scenario":null},{"value":"0,00E+00","module":"C4","scenario":null},{"value":"0,00E+00","module":"D","scenario":null}]},{"parameter":"PENRT","unit":"MJ","values":[{"value":"1,33E+02","module":"A1-A3","scenario":null},{"value":"1,58E+00","module":"A4","scenario":null},{"value":"4,74E-02","module":"A5","scenario":null},{"value":"1,23E+00","module":"C2","scenario":null},{"value":"1,89E-01","module":"C3","scenario":null},{"value":"2,88E-02","module":"C4","scenario":null},{"value":"-9,19E+01","module":"D","scenario":null}]},{"parameter":"SM","unit":"kg","values":[{"value":"6,63E-02","module":"A1-A3","scenario":null},{"value":"0,00E+00","module":"A4","scenario":null},{"value":"0,00E+00","module":"A5","scenario":null},{"value":"0,00E+00","module":"C2","scenario":null},{"value":"0,00E+00","module":"C3","scenario":null},{"value":"0,00E+00","module":"C4","scenario":null},{"value":"0,00E+00","module":"D","scenario":null}]},{"parameter":"RSF","unit":"MJ","values":[{"value":"9,33E-03","module":"A1-A3","scenario":null},{"value":"0,00E+00","module":"A4","scenario":null},{"value":"0,00E+00","module":"A5","scenario":null},{"value":"0,00E+00","module":"C2","scenario":null},{"value":"0,00E+00","module":"C3","scenario":null},{"value":"0,00E+00","module":"C4","scenario":null},{"value":"-1,91E-03","module":"D","scenario":null}]},{"parameter":"NRSF","unit":"MJ","values":[{"value":"0,00E+00","module":"A1-A3","scenario":null},{"value":"0,00E+00","module":"A4","scenario":null},{"value":"0,00E+00","module":"A5","scenario":null},{"value":"0,00E+00","module":"C2","scenario":null},{"value":"0,00E+00","module":"C3","scenario":null},{"value":"0,00E+00","module":"C4","scenario":null},{"value":"0,00E+00","module":"D","scenario":null}]},{"parameter":"FW","unit":"m3","values":[{"value":"1,31E+01","module":"A1-A3","scenario":null},{"value":"3,73E-04","module":"A4","scenario":null},{"value":"8,19E-07","module":"A5","scenario":null},{"value":"2,30E-04","module":"C2","scenario":null},{"value":"1,69E-03","module":"C3","scenario":null},{"value":"2,97E-05","module":"C4","scenario":null},{"value":"-4,44E-02","module":"D","scenario":null}]}],"end_of_life_waste":[{"parameter":"HWD","unit":"kg","values":[{"value":"2,79E-02","module":"A1-A3","scenario":null},{"value":"8,41E-07","module":"A4","scenario":null},{"value":"3,55E-09","module":"A5","scenario":null},{"value":"7,18E-07","module":"C2","scenario":null},{"value":"1,61E-06","module":"C3","scenario":null},{"value":"3,73E-08","module":"C4","scenario":null},{"value":"5,60E-03","module":"D","scenario":null}]},{"parameter":"NHWD","unit":"kg","values":[{"value":"1,55E+01","module":"A1-A3","scenario":null},{"value":"1,44E-01","module":"A4","scenario":null},{"value":"7,08E-05","module":"A5","scenario":null},{"value":"6,47E-02","module":"C2","scenario":null},{"value":"6,50E-03","module":"C3","scenario":null},{"value":"1,30E-01","module":"C4","scenario":null},{"value":"-6,71E+00","module":"D","scenario":null}]},{"parameter":"RWD","unit":"kg","values":[{"value":"6,51E-04","module":"A1-A3","scenario":null},{"value":"1,11E-05","module":"A4","scenario":null},{"value":"2,37E-09","module":"A5","scenario":null},{"value":"8,44E-06","module":"C2","scenario":null},{"value":"4,83E-07","module":"C3","scenario":null},{"value":"1,80E-07","module":"C4","scenario":null},{"value":"-4,59E-04","module":"D","scenario":null}]}],"end_of_life_flow":[{"parameter":"CRU","unit":"kg","values":[{"value":"0,00E+00","module":"A1-A3","scenario":null},{"value":"0,00E+00","module":"A4","scenario":null},{"value":"0,00E+00","module":"A5","scenario":null},{"value":"0,00E+00","module":"C2","scenario":null},{"value":"0,00E+00","module":"C3","scenario":null},{"value":"0,00E+00","module":"C4","scenario":null},{"value":"0,00E+00","module":"D","scenario":null}]},{"parameter":"MFR","unit":"kg","values":[{"value":"1,11E-02","module":"A1-A3","scenario":null},{"value":"0,00E+00","module":"A4","scenario":null},{"value":"0,00E+00","module":"A5","scenario":null},{"value":"0,00E+00","module":"C2","scenario":null},{"value":"8,13E-01","module":"C3","scenario":null},{"value":"0,00E+00","module":"C4","scenario":null},{"value":"0,00E+00","module":"D","scenario":null}]},{"parameter":"MER","unit":"kg","values":[{"value":"2,04E-03","module":"A1-A3","scenario":null},{"value":"0,00E+00","module":"A4","scenario":null},{"value":"1,10E-03","module":"A5","scenario":null},{"value":"0,00E+00","module":"C2","scenario":null},{"value":"7,66E-01","module":"C3","scenario":null},{"value":"0,00E+00","module":"C4","scenario":null},{"value":"0,00E+00","module":"D","scenario":null}]},{"parameter":"EEE","unit":"MJ","values":[{"value":"1,33E-03","module":"A1-A3","scenario":null},{"value":"0,00E+00","module":"A4","scenario":null},{"value":"2,35E-03","module":"A5","scenario":null},{"value":"0,00E+00","module":"C2","scenario":null},{"value":"2,60E+00","module":"C3","scenario":null},{"value":"0,00E+00","module":"C4","scenario":null},{"value":"0,00E+00","module":"D","scenario":null}]},{"parameter":"EET","unit":"MJ","values":[{"value":"1,46E-02","module":"A1-A3","scenario":null},{"value":"0,00E+00","module":"A4","scenario":null},{"value":"2,59E-02","module":"A5","scenario":null},{"value":"0,00E+00","module":"C2","scenario":null},{"value":"1,79E+01","module":"C3","scenario":null},{"value":"0,00E+00","module":"C4","scenario":null},{"value":"0,00E+00","module":"D","scenario":null}]}]}