{"product_name":"SCHWENK Transportbeton GmbH & Co.KG \u2013 RC2619030 C30/37 F3 Dmax16","epd_id":"NEPD-10047-10047-2","compliance":["EN 15804+A2","ISO 14025","ISO 21930"],"producer_name":"SCHWENK Transportbeton GmbH & Co.KG","environmental_impact":[{"parameter":"GWP-total","unit":"kg CO2-eq.","values":[{"value":"1,36E+02","module":"A1-A3","scenario":null},{"value":"4,75E+00","module":"A4","scenario":null},{"value":"1,08E+01","module":"A5","scenario":null},{"value":"-5,57E+00","module":"B1","scenario":null},{"value":"1,41E+01","module":"C1","scenario":null},{"value":"1,19E+01","module":"C2","scenario":null},{"value":"1,31E+01","module":"C3","scenario":null},{"value":"1,00E+00","module":"C4","scenario":null},{"value":"-3,12E+00","module":"D","scenario":null}]},{"parameter":"GWP-fossil","unit":"kg CO2-eq.","values":[{"value":"1,35E+02","module":"A1-A3","scenario":null},{"value":"4,75E+00","module":"A4","scenario":null},{"value":"1,03E+01","module":"A5","scenario":null},{"value":"-5,57E+00","module":"B1","scenario":null},{"value":"1,41E+01","module":"C1","scenario":null},{"value":"1,19E+01","module":"C2","scenario":null},{"value":"1,31E+01","module":"C3","scenario":null},{"value":"1,00E+00","module":"C4","scenario":null},{"value":"-3,03E+00","module":"D","scenario":null}]},{"parameter":"GWP-biogenic","unit":"kg CO2-eq.","values":[{"value":"1,23E+00","module":"A1-A3","scenario":null},{"value":"2,38E-03","module":"A4","scenario":null},{"value":"5,14E-01","module":"A5","scenario":null},{"value":"0,00E+00","module":"B1","scenario":null},{"value":"1,40E-03","module":"C1","scenario":null},{"value":"5,96E-03","module":"C2","scenario":null},{"value":"1,31E-03","module":"C3","scenario":null},{"value":"1,04E-04","module":"C4","scenario":null},{"value":"-8,28E-02","module":"D","scenario":null}]},{"parameter":"GWP-luluc","unit":"kg CO2-eq.","values":[{"value":"4,64E-02","module":"A1-A3","scenario":null},{"value":"1,69E-03","module":"A4","scenario":null},{"value":"4,29E-03","module":"A5","scenario":null},{"value":"0,00E+00","module":"B1","scenario":null},{"value":"1,22E-03","module":"C1","scenario":null},{"value":"4,22E-03","module":"C2","scenario":null},{"value":"1,14E-03","module":"C3","scenario":null},{"value":"5,21E-04","module":"C4","scenario":null},{"value":"-3,42E-04","module":"D","scenario":null}]},{"parameter":"ODP","unit":"kg CFC 11-eq.","values":[{"value":"6,44E-07","module":"A1-A3","scenario":null},{"value":"9,90E-08","module":"A4","scenario":null},{"value":"1,28E-07","module":"A5","scenario":null},{"value":"0,00E+00","module":"B1","scenario":null},{"value":"2,15E-07","module":"C1","scenario":null},{"value":"2,48E-07","module":"C2","scenario":null},{"value":"2,00E-07","module":"C3","scenario":null},{"value":"2,90E-08","module":"C4","scenario":null},{"value":"-4,28E-08","module":"D","scenario":null}]},{"parameter":"AP","unit":"mol H+-eq.","values":[{"value":"3,63E-01","module":"A1-A3","scenario":null},{"value":"1,12E-02","module":"A4","scenario":null},{"value":"6,54E-02","module":"A5","scenario":null},{"value":"0,00E+00","module":"B1","scenario":null},{"value":"1,27E-01","module":"C1","scenario":null},{"value":"2,81E-02","module":"C2","scenario":null},{"value":"1,18E-01","module":"C3","scenario":null},{"value":"7,11E-03","module":"C4","scenario":null},{"value":"-2,62E-02","module":"D","scenario":null}]},{"parameter":"POCP","unit":"kg NMVOC-eq.","values":[{"value":"2,91E-01","module":"A1-A3","scenario":null},{"value":"1,95E-02","module":"A4","scenario":null},{"value":"9,23E-02","module":"A5","scenario":null},{"value":"0,00E+00","module":"B1","scenario":null},{"value":"1,92E-01","module":"C1","scenario":null},{"value":"4,87E-02","module":"C2","scenario":null},{"value":"1,79E-01","module":"C3","scenario":null},{"value":"1,06E-02","module":"C4","scenario":null},{"value":"-3,47E-02","module":"D","scenario":null}]},{"parameter":"ADPE","unit":"kg Sb-eq.","values":[{"value":"6,00E-04","module":"A1-A3","scenario":null},{"value":"1,36E-05","module":"A4","scenario":null},{"value":"1,56E-05","module":"A5","scenario":null},{"value":"0,00E+00","module":"B1","scenario":null},{"value":"5,04E-06","module":"C1","scenario":null},{"value":"3,39E-05","module":"C2","scenario":null},{"value":"4,69E-06","module":"C3","scenario":null},{"value":"1,59E-06","module":"C4","scenario":null},{"value":"-3,11E-05","module":"D","scenario":null}]},{"parameter":"ADPF","unit":"MJ","values":[{"value":"1,06E+03","module":"A1-A3","scenario":null},{"value":"7,13E+01","module":"A4","scenario":null},{"value":"1,26E+02","module":"A5","scenario":null},{"value":"0,00E+00","module":"B1","scenario":null},{"value":"1,84E+02","module":"C1","scenario":null},{"value":"1,78E+02","module":"C2","scenario":null},{"value":"1,71E+02","module":"C3","scenario":null},{"value":"2,46E+01","module":"C4","scenario":null},{"value":"-4,42E+01","module":"D","scenario":null}]},{"parameter":"WDP","unit":"m3 world-eq.","values":[{"value":"8,91E+00","module":"A1-A3","scenario":null},{"value":"3,58E-01","module":"A4","scenario":null},{"value":"7,07E-01","module":"A5","scenario":null},{"value":"0,00E+00","module":"B1","scenario":null},{"value":"4,50E-01","module":"C1","scenario":null},{"value":"8,96E-01","module":"C2","scenario":null},{"value":"4,19E-01","module":"C3","scenario":null},{"value":"6,89E-02","module":"C4","scenario":null},{"value":"-2,13E+00","module":"D","scenario":null}]},{"parameter":"EP-freshwater","unit":"kg P-eq.","values":[{"value":"2,79E-02","module":"A1-A3","scenario":null},{"value":"3,34E-04","module":"A4","scenario":null},{"value":"2,77E-03","module":"A5","scenario":null},{"value":"0,00E+00","module":"B1","scenario":null},{"value":"4,10E-04","module":"C1","scenario":null},{"value":"8,36E-04","module":"C2","scenario":null},{"value":"3,81E-04","module":"C3","scenario":null},{"value":"8,33E-05","module":"C4","scenario":null},{"value":"-1,34E-04","module":"D","scenario":null}]},{"parameter":"EP-marine","unit":"kg N-eq.","values":[{"value":"8,35E-02","module":"A1-A3","scenario":null},{"value":"2,94E-03","module":"A4","scenario":null},{"value":"3,33E-02","module":"A5","scenario":null},{"value":"0,00E+00","module":"B1","scenario":null},{"value":"5,88E-02","module":"C1","scenario":null},{"value":"7,36E-03","module":"C2","scenario":null},{"value":"5,48E-02","module":"C3","scenario":null},{"value":"2,71E-03","module":"C4","scenario":null},{"value":"-1,04E-02","module":"D","scenario":null}]},{"parameter":"EP-terrestrial","unit":"mol N-eq.","values":[{"value":"9,20E-01","module":"A1-A3","scenario":null},{"value":"3,18E-02","module":"A4","scenario":null},{"value":"3,06E-01","module":"A5","scenario":null},{"value":"0,00E+00","module":"B1","scenario":null},{"value":"6,44E-01","module":"C1","scenario":null},{"value":"7,96E-02","module":"C2","scenario":null},{"value":"5,99E-01","module":"C3","scenario":null},{"value":"2,96E-02","module":"C4","scenario":null},{"value":"-1,21E-01","module":"D","scenario":null}]},{"parameter":"GWP-IOBC","unit":"kg CO2-eq.","values":[]}],"additional_environmental_impact":[{"parameter":"PM","unit":"disease incidence","values":[{"value":"5,16E-06","module":"A1-A3","scenario":null},{"value":"4,63E-07","module":"A4","scenario":null},{"value":"1,70E-06","module":"A5","scenario":null},{"value":"0,00E+00","module":"B1","scenario":null},{"value":"2,05E-05","module":"C1","scenario":null},{"value":"1,16E-06","module":"C2","scenario":null},{"value":"1,92E-05","module":"C3","scenario":null},{"value":"1,62E-07","module":"C4","scenario":null},{"value":"-7,18E-07","module":"D","scenario":null}]},{"parameter":"ETP-fw","unit":"CTUe","values":[{"value":"4,57E+02","module":"A1-A3","scenario":null},{"value":"1,69E+01","module":"A4","scenario":null},{"value":"3,83E+01","module":"A5","scenario":null},{"value":"0,00E+00","module":"B1","scenario":null},{"value":"2,61E+01","module":"C1","scenario":null},{"value":"4,22E+01","module":"C2","scenario":null},{"value":"2,42E+01","module":"C3","scenario":null},{"value":"3,37E+00","module":"C4","scenario":null},{"value":"-2,19E+01","module":"D","scenario":null}]},{"parameter":"HTP-c","unit":"CTUh","values":[{"value":"2,53E-07","module":"A1-A3","scenario":null},{"value":"3,04E-08","module":"A4","scenario":null},{"value":"3,57E-08","module":"A5","scenario":null},{"value":"0,00E+00","module":"B1","scenario":null},{"value":"5,50E-08","module":"C1","scenario":null},{"value":"7,60E-08","module":"C2","scenario":null},{"value":"5,11E-08","module":"C3","scenario":null},{"value":"4,54E-09","module":"C4","scenario":null},{"value":"-4,94E-08","module":"D","scenario":null}]},{"parameter":"HTP-nc","unit":"CTUh","values":[{"value":"1,72E-06","module":"A1-A3","scenario":null},{"value":"4,70E-08","module":"A4","scenario":null},{"value":"7,34E-08","module":"A5","scenario":null},{"value":"0,00E+00","module":"B1","scenario":null},{"value":"2,49E-08","module":"C1","scenario":null},{"value":"1,18E-07","module":"C2","scenario":null},{"value":"2,32E-08","module":"C3","scenario":null},{"value":"4,42E-09","module":"C4","scenario":null},{"value":"-2,87E-08","module":"D","scenario":null}]},{"parameter":"SQP","unit":"unitless","values":[{"value":"4,21E+02","module":"A1-A3","scenario":null},{"value":"7,17E+01","module":"A4","scenario":null},{"value":"3,01E+01","module":"A5","scenario":null},{"value":"0,00E+00","module":"B1","scenario":null},{"value":"1,29E+01","module":"C1","scenario":null},{"value":"1,79E+02","module":"C2","scenario":null},{"value":"1,20E+01","module":"C3","scenario":null},{"value":"4,84E+01","module":"C4","scenario":null},{"value":"-9,99E+01","module":"D","scenario":null}]},{"parameter":"IRP","unit":"kBq U235-eq.","values":[{"value":"4,90E+00","module":"A1-A3","scenario":null},{"value":"8,66E-02","module":"A4","scenario":null},{"value":"4,75E-01","module":"A5","scenario":null},{"value":"0,00E+00","module":"B1","scenario":null},{"value":"8,23E-02","module":"C1","scenario":null},{"value":"2,17E-01","module":"C2","scenario":null},{"value":"7,66E-02","module":"C3","scenario":null},{"value":"1,57E-02","module":"C4","scenario":null},{"value":"-5,10E-01","module":"D","scenario":null}]}],"resource_use":[{"parameter":"PERE","unit":"MJ","values":[{"value":"2,26E+02","module":"A1-A3","scenario":null},{"value":"1,13E+00","module":"A4","scenario":null},{"value":"9,27E+00","module":"A5","scenario":null},{"value":"0,00E+00","module":"B1","scenario":null},{"value":"1,12E+00","module":"C1","scenario":null},{"value":"2,83E+00","module":"C2","scenario":null},{"value":"1,05E+00","module":"C3","scenario":null},{"value":"2,28E-01","module":"C4","scenario":null},{"value":"-1,45E+01","module":"D","scenario":null}]},{"parameter":"PERM","unit":"MJ","values":[{"value":"0,00E+00","module":"A1-A3","scenario":null},{"value":"0,00E+00","module":"A4","scenario":null},{"value":"0,00E+00","module":"A5","scenario":null},{"value":"0,00E+00","module":"B1","scenario":null},{"value":"0,00E+00","module":"C1","scenario":null},{"value":"0,00E+00","module":"C2","scenario":null},{"value":"0,00E+00","module":"C3","scenario":null},{"value":"0,00E+00","module":"C4","scenario":null},{"value":"0,00E+00","module":"D","scenario":null}]},{"parameter":"PERT","unit":"MJ","values":[{"value":"2,26E+02","module":"A1-A3","scenario":null},{"value":"1,13E+00","module":"A4","scenario":null},{"value":"9,27E+00","module":"A5","scenario":null},{"value":"0,00E+00","module":"B1","scenario":null},{"value":"1,12E+00","module":"C1","scenario":null},{"value":"2,83E+00","module":"C2","scenario":null},{"value":"1,05E+00","module":"C3","scenario":null},{"value":"2,28E-01","module":"C4","scenario":null},{"value":"-1,45E+01","module":"D","scenario":null}]},{"parameter":"PENRE","unit":"MJ","values":[{"value":"1,06E+03","module":"A1-A3","scenario":null},{"value":"7,13E+01","module":"A4","scenario":null},{"value":"1,26E+02","module":"A5","scenario":null},{"value":"0,00E+00","module":"B1","scenario":null},{"value":"1,84E+02","module":"C1","scenario":null},{"value":"1,78E+02","module":"C2","scenario":null},{"value":"1,71E+02","module":"C3","scenario":null},{"value":"2,46E+01","module":"C4","scenario":null},{"value":"-4,42E+01","module":"D","scenario":null}]},{"parameter":"PENRM","unit":"MJ","values":[{"value":"8,13E+00","module":"A1-A3","scenario":null},{"value":"0,00E+00","module":"A4","scenario":null},{"value":"1,22E-01","module":"A5","scenario":null},{"value":"0,00E+00","module":"B1","scenario":null},{"value":"0,00E+00","module":"C1","scenario":null},{"value":"0,00E+00","module":"C2","scenario":null},{"value":"-7,56E+00","module":"C3","scenario":null},{"value":"0,00E+00","module":"C4","scenario":null},{"value":"0,00E+00","module":"D","scenario":null}]},{"parameter":"PENRT","unit":"MJ","values":[{"value":"1,06E+03","module":"A1-A3","scenario":null},{"value":"7,13E+01","module":"A4","scenario":null},{"value":"1,26E+02","module":"A5","scenario":null},{"value":"0,00E+00","module":"B1","scenario":null},{"value":"1,84E+02","module":"C1","scenario":null},{"value":"1,78E+02","module":"C2","scenario":null},{"value":"1,64E+02","module":"C3","scenario":null},{"value":"2,46E+01","module":"C4","scenario":null},{"value":"-4,42E+01","module":"D","scenario":null}]},{"parameter":"SM","unit":"kg","values":[{"value":"7,81E+02","module":"A1-A3","scenario":null},{"value":"0,00E+00","module":"A4","scenario":null},{"value":"1,17E+01","module":"A5","scenario":null},{"value":"0,00E+00","module":"B1","scenario":null},{"value":"0,00E+00","module":"C1","scenario":null},{"value":"0,00E+00","module":"C2","scenario":null},{"value":"0,00E+00","module":"C3","scenario":null},{"value":"0,00E+00","module":"C4","scenario":null},{"value":"1,53E+03","module":"D","scenario":null}]},{"parameter":"RSF","unit":"MJ","values":[{"value":"1,17E+02","module":"A1-A3","scenario":null},{"value":"0,00E+00","module":"A4","scenario":null},{"value":"1,76E+00","module":"A5","scenario":null},{"value":"0,00E+00","module":"B1","scenario":null},{"value":"0,00E+00","module":"C1","scenario":null},{"value":"0,00E+00","module":"C2","scenario":null},{"value":"0,00E+00","module":"C3","scenario":null},{"value":"0,00E+00","module":"C4","scenario":null},{"value":"0,00E+00","module":"D","scenario":null}]},{"parameter":"NRSF","unit":"MJ","values":[{"value":"1,80E+02","module":"A1-A3","scenario":null},{"value":"0,00E+00","module":"A4","scenario":null},{"value":"2,71E+00","module":"A5","scenario":null},{"value":"0,00E+00","module":"B1","scenario":null},{"value":"0,00E+00","module":"C1","scenario":null},{"value":"0,00E+00","module":"C2","scenario":null},{"value":"0,00E+00","module":"C3","scenario":null},{"value":"0,00E+00","module":"C4","scenario":null},{"value":"0,00E+00","module":"D","scenario":null}]},{"parameter":"FW","unit":"m3","values":[{"value":"2,03E+00","module":"A1-A3","scenario":null},{"value":"1,04E-02","module":"A4","scenario":null},{"value":"5,19E-02","module":"A5","scenario":null},{"value":"0,00E+00","module":"B1","scenario":null},{"value":"1,19E-02","module":"C1","scenario":null},{"value":"2,59E-02","module":"C2","scenario":null},{"value":"1,11E-02","module":"C3","scenario":null},{"value":"2,55E-02","module":"C4","scenario":null},{"value":"-2,17E+00","module":"D","scenario":null}]}],"end_of_life_waste":[{"parameter":"HWD","unit":"kg","values":[{"value":"2,05E+00","module":"A1-A3","scenario":null},{"value":"1,04E-01","module":"A4","scenario":null},{"value":"1,94E-01","module":"A5","scenario":null},{"value":"0,00E+00","module":"B1","scenario":null},{"value":"2,05E-01","module":"C1","scenario":null},{"value":"2,59E-01","module":"C2","scenario":null},{"value":"1,91E-01","module":"C3","scenario":null},{"value":"2,74E-02","module":"C4","scenario":null},{"value":"-1,99E-01","module":"D","scenario":null}]},{"parameter":"NHWD","unit":"kg","values":[{"value":"1,57E+02","module":"A1-A3","scenario":null},{"value":"2,08E+00","module":"A4","scenario":null},{"value":"3,39E+02","module":"A5","scenario":null},{"value":"0,00E+00","module":"B1","scenario":null},{"value":"2,81E+00","module":"C1","scenario":null},{"value":"5,19E+00","module":"C2","scenario":null},{"value":"2,61E+00","module":"C3","scenario":null},{"value":"1,61E+02","module":"C4","scenario":null},{"value":"-2,05E+00","module":"D","scenario":null}]},{"parameter":"RWD","unit":"kg","values":[{"value":"1,32E-03","module":"A1-A3","scenario":null},{"value":"2,14E-05","module":"A4","scenario":null},{"value":"1,35E-04","module":"A5","scenario":null},{"value":"0,00E+00","module":"B1","scenario":null},{"value":"2,02E-05","module":"C1","scenario":null},{"value":"5,36E-05","module":"C2","scenario":null},{"value":"1,88E-05","module":"C3","scenario":null},{"value":"3,83E-06","module":"C4","scenario":null},{"value":"-1,10E-04","module":"D","scenario":null}]}],"end_of_life_flow":[{"parameter":"CRU","unit":"kg","values":[{"value":"0,00E+00","module":"A1-A3","scenario":null},{"value":"0,00E+00","module":"A4","scenario":null},{"value":"0,00E+00","module":"A5","scenario":null},{"value":"0,00E+00","module":"B1","scenario":null},{"value":"0,00E+00","module":"C1","scenario":null},{"value":"0,00E+00","module":"C2","scenario":null},{"value":"0,00E+00","module":"C3","scenario":null},{"value":"0,00E+00","module":"C4","scenario":null},{"value":"0,00E+00","module":"D","scenario":null}]},{"parameter":"MFR","unit":"kg","values":[{"value":"0,00E+00","module":"A1-A3","scenario":null},{"value":"0,00E+00","module":"A4","scenario":null},{"value":"0,00E+00","module":"A5","scenario":null},{"value":"0,00E+00","module":"B1","scenario":null},{"value":"0,00E+00","module":"C1","scenario":null},{"value":"0,00E+00","module":"C2","scenario":null},{"value":"2,13E+03","module":"C3","scenario":null},{"value":"0,00E+00","module":"C4","scenario":null},{"value":"0,00E+00","module":"D","scenario":null}]},{"parameter":"MER","unit":"kg","values":[{"value":"0,00E+00","module":"A1-A3","scenario":null},{"value":"0,00E+00","module":"A4","scenario":null},{"value":"0,00E+00","module":"A5","scenario":null},{"value":"0,00E+00","module":"B1","scenario":null},{"value":"0,00E+00","module":"C1","scenario":null},{"value":"0,00E+00","module":"C2","scenario":null},{"value":"0,00E+00","module":"C3","scenario":null},{"value":"0,00E+00","module":"C4","scenario":null},{"value":"0,00E+00","module":"D","scenario":null}]},{"parameter":"EEE","unit":"MJ","values":[{"value":"0,00E+00","module":"A1-A3","scenario":null},{"value":"0,00E+00","module":"A4","scenario":null},{"value":"0,00E+00","module":"A5","scenario":null},{"value":"0,00E+00","module":"B1","scenario":null},{"value":"0,00E+00","module":"C1","scenario":null},{"value":"0,00E+00","module":"C2","scenario":null},{"value":"0,00E+00","module":"C3","scenario":null},{"value":"0,00E+00","module":"C4","scenario":null},{"value":"0,00E+00","module":"D","scenario":null}]},{"parameter":"EET","unit":"MJ","values":[{"value":"0,00E+00","module":"A1-A3","scenario":null},{"value":"0,00E+00","module":"A4","scenario":null},{"value":"0,00E+00","module":"A5","scenario":null},{"value":"0,00E+00","module":"B1","scenario":null},{"value":"0,00E+00","module":"C1","scenario":null},{"value":"0,00E+00","module":"C2","scenario":null},{"value":"0,00E+00","module":"C3","scenario":null},{"value":"0,00E+00","module":"C4","scenario":null},{"value":"0,00E+00","module":"D","scenario":null}]}]}