{"product_name":"CG 0/16 og 0/24 Valsebeton produceret p\u00e5 byggepladsen","epd_id":"NEPD-4994-4329-DK","compliance":["EN 15804+A2","ISO 14025","ISO 21930"],"producer_name":"Peab Asfalt Danmark A/S","environmental_impact":[{"parameter":"GWP-total","unit":"kg CO2-eq.","values":[{"value":"1,68E+01","module":"A1","scenario":null},{"value":"9,94E-01","module":"A2","scenario":null},{"value":"2,37E-01","module":"A3","scenario":null},{"value":"0,00E+00","module":"A4","scenario":null},{"value":"0,00E+00","module":"C4","scenario":null},{"value":"1,80E+01","module":"A1A3","scenario":null}]},{"parameter":"GWP-fossil","unit":"kg CO2-eq.","values":[{"value":"1,67E+01","module":"A1","scenario":null},{"value":"9,93E-01","module":"A2","scenario":null},{"value":"2,37E-01","module":"A3","scenario":null},{"value":"0,00E+00","module":"A4","scenario":null},{"value":"0,00E+00","module":"C4","scenario":null},{"value":"1,80E+01","module":"A1A3","scenario":null}]},{"parameter":"GWP-biogenic","unit":"kg CO2-eq.","values":[{"value":"6,14E-02","module":"A1","scenario":null},{"value":"7,06E-04","module":"A2","scenario":null},{"value":"9,75E-05","module":"A3","scenario":null},{"value":"0,00E+00","module":"A4","scenario":null},{"value":"0,00E+00","module":"C4","scenario":null},{"value":"6,22E-02","module":"A1A3","scenario":null}]},{"parameter":"GWP-luluc","unit":"kg CO2-eq.","values":[{"value":"2,19E-03","module":"A1","scenario":null},{"value":"3,15E-04","module":"A2","scenario":null},{"value":"2,42E-05","module":"A3","scenario":null},{"value":"0,00E+00","module":"A4","scenario":null},{"value":"0,00E+00","module":"C4","scenario":null},{"value":"2,53E-03","module":"A1A3","scenario":null}]},{"parameter":"ODP","unit":"kg CFC 11-eq.","values":[{"value":"3,81E-07","module":"A1","scenario":null},{"value":"2,35E-07","module":"A2","scenario":null},{"value":"5,17E-08","module":"A3","scenario":null},{"value":"0,00E+00","module":"A4","scenario":null},{"value":"0,00E+00","module":"C4","scenario":null},{"value":"6,68E-07","module":"A1A3","scenario":null}]},{"parameter":"AP","unit":"mol H+-eq.","values":[{"value":"4,90E-02","module":"A1","scenario":null},{"value":"3,48E-03","module":"A2","scenario":null},{"value":"2,30E-03","module":"A3","scenario":null},{"value":"0,00E+00","module":"A4","scenario":null},{"value":"0,00E+00","module":"C4","scenario":null},{"value":"5,48E-02","module":"A1A3","scenario":null}]},{"parameter":"POCP","unit":"kg NMVOC-eq.","values":[{"value":"3,03E-02","module":"A1","scenario":null},{"value":"3,43E-03","module":"A2","scenario":null},{"value":"3,03E-03","module":"A3","scenario":null},{"value":"0,00E+00","module":"A4","scenario":null},{"value":"0,00E+00","module":"C4","scenario":null},{"value":"3,67E-02","module":"A1A3","scenario":null}]},{"parameter":"ADPE","unit":"kg Sb-eq.","values":[{"value":"9,82E-05","module":"A1","scenario":null},{"value":"2,00E-05","module":"A2","scenario":null},{"value":"7,60E-07","module":"A3","scenario":null},{"value":"0,00E+00","module":"A4","scenario":null},{"value":"0,00E+00","module":"C4","scenario":null},{"value":"1,19E-04","module":"A1A3","scenario":null}]},{"parameter":"ADPF","unit":"MJ","values":[{"value":"6,41E+01","module":"A1","scenario":null},{"value":"1,58E+01","module":"A2","scenario":null},{"value":"3,32E+00","module":"A3","scenario":null},{"value":"0,00E+00","module":"A4","scenario":null},{"value":"0,00E+00","module":"C4","scenario":null},{"value":"8,32E+01","module":"A1A3","scenario":null}]},{"parameter":"WDP","unit":"m3 world-eq.","values":[{"value":"5,64E+02","module":"A1","scenario":null},{"value":"1,29E+01","module":"A2","scenario":null},{"value":"9,23E-01","module":"A3","scenario":null},{"value":"0,00E+00","module":"A4","scenario":null},{"value":"0,00E+00","module":"C4","scenario":null},{"value":"5,78E+02","module":"A1A3","scenario":null}]},{"parameter":"EP-freshwater","unit":"kg P-eq.","values":[{"value":"2,61E-04","module":"A1","scenario":null},{"value":"7,95E-06","module":"A2","scenario":null},{"value":"9,67E-07","module":"A3","scenario":null},{"value":"0,00E+00","module":"A4","scenario":null},{"value":"0,00E+00","module":"C4","scenario":null},{"value":"2,70E-04","module":"A1A3","scenario":null}]},{"parameter":"EP-marine","unit":"kg N-eq.","values":[{"value":"8,28E-03","module":"A1","scenario":null},{"value":"8,63E-04","module":"A2","scenario":null},{"value":"9,96E-04","module":"A3","scenario":null},{"value":"0,00E+00","module":"A4","scenario":null},{"value":"0,00E+00","module":"C4","scenario":null},{"value":"1,01E-02","module":"A1A3","scenario":null}]},{"parameter":"EP-terrestrial","unit":"mol N-eq.","values":[{"value":"9,50E-02","module":"A1","scenario":null},{"value":"9,60E-03","module":"A2","scenario":null},{"value":"1,09E-02","module":"A3","scenario":null},{"value":"0,00E+00","module":"A4","scenario":null},{"value":"0,00E+00","module":"C4","scenario":null},{"value":"1,16E-01","module":"A1A3","scenario":null}]},{"parameter":"GWP-IOBC","unit":"kg CO2-eq.","values":[{"value":"1,68E+01","module":"A1","scenario":null},{"value":"9,98E-01","module":"A2","scenario":null},{"value":"2,24E-01","module":"A3","scenario":null},{"value":"0,00E+00","module":"A4","scenario":null},{"value":"0,00E+00","module":"C4","scenario":null},{"value":"1,80E+01","module":"A1A3","scenario":null}]}],"additional_environmental_impact":[{"parameter":"PM","unit":"disease incidence","values":[{"value":"5,88E-07","module":"A1","scenario":null},{"value":"7,67E-08","module":"A2","scenario":null},{"value":"6,06E-08","module":"A3","scenario":null},{"value":"0,00E+00","module":"A4","scenario":null},{"value":"0,00E+00","module":"C4","scenario":null},{"value":"7,25E-07","module":"A1A3","scenario":null}]},{"parameter":"ETP-fw","unit":"CTUe","values":[{"value":"1,49E+02","module":"A1","scenario":null},{"value":"1,16E+01","module":"A2","scenario":null},{"value":"1,89E+00","module":"A3","scenario":null},{"value":"0,00E+00","module":"A4","scenario":null},{"value":"0,00E+00","module":"C4","scenario":null},{"value":"1,63E+02","module":"A1A3","scenario":null}]},{"parameter":"HTP-c","unit":"CTUh","values":[{"value":"1,22E-08","module":"A1","scenario":null},{"value":"0,00E+00","module":"A2","scenario":null},{"value":"6,20E-11","module":"A3","scenario":null},{"value":"0,00E+00","module":"A4","scenario":null},{"value":"0,00E+00","module":"C4","scenario":null},{"value":"1,23E-08","module":"A1A3","scenario":null}]},{"parameter":"HTP-nc","unit":"CTUh","values":[{"value":"6,94E-08","module":"A1","scenario":null},{"value":"1,02E-08","module":"A2","scenario":null},{"value":"1,75E-09","module":"A3","scenario":null},{"value":"0,00E+00","module":"A4","scenario":null},{"value":"0,00E+00","module":"C4","scenario":null},{"value":"8,14E-08","module":"A1A3","scenario":null}]},{"parameter":"SQP","unit":"unitless","values":[{"value":"-1,70E+01","module":"A1","scenario":null},{"value":"1,68E+01","module":"A2","scenario":null},{"value":"8,25E-01","module":"A3","scenario":null},{"value":"0,00E+00","module":"A4","scenario":null},{"value":"0,00E+00","module":"C4","scenario":null},{"value":"6,16E-01","module":"A1A3","scenario":null}]},{"parameter":"IRP","unit":"kBq U235-eq.","values":[{"value":"2,16E-01","module":"A1","scenario":null},{"value":"6,91E-02","module":"A2","scenario":null},{"value":"1,42E-02","module":"A3","scenario":null},{"value":"0,00E+00","module":"A4","scenario":null},{"value":"0,00E+00","module":"C4","scenario":null},{"value":"3,00E-01","module":"A1A3","scenario":null}]}],"resource_use":[{"parameter":"PERE","unit":"MJ","values":[{"value":"1,13E+01","module":"A1","scenario":null},{"value":"2,07E-01","module":"A2","scenario":null},{"value":"2,08E-02","module":"A3","scenario":null},{"value":"0,00E+00","module":"A4","scenario":null},{"value":"0,00E+00","module":"C4","scenario":null},{"value":"1,15E+01","module":"A1A3","scenario":null}]},{"parameter":"PERM","unit":"MJ","values":[{"value":"0,00E+00","module":"A1","scenario":null},{"value":"0,00E+00","module":"A2","scenario":null},{"value":"0,00E+00","module":"A3","scenario":null},{"value":"0,00E+00","module":"A4","scenario":null},{"value":"0,00E+00","module":"C4","scenario":null},{"value":"0,00E+00","module":"A1A3","scenario":null}]},{"parameter":"PERT","unit":"MJ","values":[{"value":"1,13E+01","module":"A1","scenario":null},{"value":"2,07E-01","module":"A2","scenario":null},{"value":"2,08E-02","module":"A3","scenario":null},{"value":"0,00E+00","module":"A4","scenario":null},{"value":"0,00E+00","module":"C4","scenario":null},{"value":"1,15E+01","module":"A1A3","scenario":null}]},{"parameter":"PENRE","unit":"MJ","values":[{"value":"6,47E+01","module":"A1","scenario":null},{"value":"1,59E+01","module":"A2","scenario":null},{"value":"3,30E+00","module":"A3","scenario":null},{"value":"0,00E+00","module":"A4","scenario":null},{"value":"0,00E+00","module":"C4","scenario":null},{"value":"8,40E+01","module":"A1A3","scenario":null}]},{"parameter":"PENRM","unit":"MJ","values":[{"value":"0,00E+00","module":"A1","scenario":null},{"value":"0,00E+00","module":"A2","scenario":null},{"value":"0,00E+00","module":"A3","scenario":null},{"value":"0,00E+00","module":"A4","scenario":null},{"value":"0,00E+00","module":"C4","scenario":null},{"value":"0,00E+00","module":"A1A3","scenario":null}]},{"parameter":"PENRT","unit":"MJ","values":[{"value":"6,47E+01","module":"A1","scenario":null},{"value":"1,59E+01","module":"A2","scenario":null},{"value":"3,30E+00","module":"A3","scenario":null},{"value":"0,00E+00","module":"A4","scenario":null},{"value":"0,00E+00","module":"C4","scenario":null},{"value":"8,40E+01","module":"A1A3","scenario":null}]},{"parameter":"SM","unit":"kg","values":[{"value":"2,55E-02","module":"A1","scenario":null},{"value":"5,72E-03","module":"A2","scenario":null},{"value":"1,57E-03","module":"A3","scenario":null},{"value":"0,00E+00","module":"A4","scenario":null},{"value":"0,00E+00","module":"C4","scenario":null},{"value":"3,28E-02","module":"A1A3","scenario":null}]},{"parameter":"RSF","unit":"MJ","values":[{"value":"5,81E-02","module":"A1","scenario":null},{"value":"7,28E-03","module":"A2","scenario":null},{"value":"5,63E-04","module":"A3","scenario":null},{"value":"0,00E+00","module":"A4","scenario":null},{"value":"0,00E+00","module":"C4","scenario":null},{"value":"6,59E-02","module":"A1A3","scenario":null}]},{"parameter":"NRSF","unit":"MJ","values":[{"value":"5,96E-02","module":"A1","scenario":null},{"value":"2,48E-02","module":"A2","scenario":null},{"value":"6,30E-03","module":"A3","scenario":null},{"value":"0,00E+00","module":"A4","scenario":null},{"value":"0,00E+00","module":"C4","scenario":null},{"value":"9,07E-02","module":"A1A3","scenario":null}]},{"parameter":"FW","unit":"m3","values":[{"value":"4,63E-01","module":"A1","scenario":null},{"value":"1,80E-03","module":"A2","scenario":null},{"value":"1,96E-04","module":"A3","scenario":null},{"value":"0,00E+00","module":"A4","scenario":null},{"value":"0,00E+00","module":"C4","scenario":null},{"value":"4,65E-01","module":"A1A3","scenario":null}]}],"end_of_life_waste":[{"parameter":"HWD","unit":"kg","values":[{"value":"4,37E-01","module":"A1","scenario":null},{"value":"8,62E-04","module":"A2","scenario":null},{"value":"1,57E-04","module":"A3","scenario":null},{"value":"0,00E+00","module":"A4","scenario":null},{"value":"0,00E+00","module":"C4","scenario":null},{"value":"4,38E-01","module":"A1A3","scenario":null}]},{"parameter":"NHWD","unit":"kg","values":[{"value":"9,33E+00","module":"A1","scenario":null},{"value":"1,26E+00","module":"A2","scenario":null},{"value":"3,79E-02","module":"A3","scenario":null},{"value":"0,00E+00","module":"A4","scenario":null},{"value":"0,00E+00","module":"C4","scenario":null},{"value":"1,06E+01","module":"A1A3","scenario":null}]},{"parameter":"RWD","unit":"kg","values":[{"value":"2,07E-04","module":"A1","scenario":null},{"value":"1,08E-04","module":"A2","scenario":null},{"value":"2,30E-05","module":"A3","scenario":null},{"value":"0,00E+00","module":"A4","scenario":null},{"value":"0,00E+00","module":"C4","scenario":null},{"value":"3,38E-04","module":"A1A3","scenario":null}]}],"end_of_life_flow":[{"parameter":"CRU","unit":"kg","values":[{"value":"4,14E-01","module":"A1","scenario":null},{"value":"0,00E+00","module":"A2","scenario":null},{"value":"0,00E+00","module":"A3","scenario":null},{"value":"0,00E+00","module":"A4","scenario":null},{"value":"0,00E+00","module":"C4","scenario":null},{"value":"4,14E-01","module":"A1A3","scenario":null}]},{"parameter":"MFR","unit":"kg","values":[{"value":"8,78E-02","module":"A1","scenario":null},{"value":"8,02E-05","module":"A2","scenario":null},{"value":"1,27E-05","module":"A3","scenario":null},{"value":"0,00E+00","module":"A4","scenario":null},{"value":"0,00E+00","module":"C4","scenario":null},{"value":"8,79E-02","module":"A1A3","scenario":null}]},{"parameter":"MER","unit":"kg","values":[{"value":"6,60E-02","module":"A1","scenario":null},{"value":"4,91E-03","module":"A2","scenario":null},{"value":"1,53E-03","module":"A3","scenario":null},{"value":"0,00E+00","module":"A4","scenario":null},{"value":"0,00E+00","module":"C4","scenario":null},{"value":"7,25E-02","module":"A1A3","scenario":null}]},{"parameter":"EEE","unit":"MJ","values":[{"value":"5,14E-03","module":"A1","scenario":null},{"value":"7,90E-04","module":"A2","scenario":null},{"value":"1,39E-04","module":"A3","scenario":null},{"value":"0,00E+00","module":"A4","scenario":null},{"value":"0,00E+00","module":"C4","scenario":null},{"value":"6,07E-03","module":"A1A3","scenario":null}]},{"parameter":"EET","unit":"MJ","values":[{"value":"7,77E-02","module":"A1","scenario":null},{"value":"1,20E-02","module":"A2","scenario":null},{"value":"2,10E-03","module":"A3","scenario":null},{"value":"0,00E+00","module":"A4","scenario":null},{"value":"0,00E+00","module":"C4","scenario":null},{"value":"9,18E-02","module":"A1A3","scenario":null}]}]}