{"product_name":"Ready mix concrete 25 ECO indoor ","epd_id":"NEPD-2366-1102","compliance":["EN 15804","ISO 14025","ISO 21930"],"producer_name":"BM Vall\u00e1","environmental_impact":[{"parameter":"GWP-total","unit":"kg CO2-eq.","values":[{"value":"1,71E+02","module":"A1","scenario":null},{"value":"3,09E+01","module":"A2","scenario":null},{"value":"2,04E+00","module":"A3","scenario":null},{"value":"1,18E+00","module":"A4","scenario":null},{"value":null,"module":"A5","scenario":null},{"value":null,"module":"B1","scenario":null},{"value":null,"module":"B2","scenario":null},{"value":null,"module":"B3","scenario":null},{"value":null,"module":"B4","scenario":null},{"value":null,"module":"B5","scenario":null},{"value":null,"module":"B6","scenario":null},{"value":null,"module":"B7","scenario":null},{"value":null,"module":"C1","scenario":null},{"value":null,"module":"C2","scenario":null},{"value":null,"module":"C3","scenario":null},{"value":null,"module":"C4","scenario":null},{"value":null,"module":"D","scenario":null},{"value":"2,04E+02","module":"A1A3","scenario":null}]},{"parameter":"ODP","unit":"kg CFC 11-eq.","values":[{"value":"1,53E-06","module":"A1","scenario":null},{"value":"4,17E-06","module":"A2","scenario":null},{"value":"3,23E-07","module":"A3","scenario":null},{"value":"2,24E-07","module":"A4","scenario":null},{"value":null,"module":"A5","scenario":null},{"value":null,"module":"B1","scenario":null},{"value":null,"module":"B2","scenario":null},{"value":null,"module":"B3","scenario":null},{"value":null,"module":"B4","scenario":null},{"value":null,"module":"B5","scenario":null},{"value":null,"module":"B6","scenario":null},{"value":null,"module":"B7","scenario":null},{"value":null,"module":"C1","scenario":null},{"value":null,"module":"C2","scenario":null},{"value":null,"module":"C3","scenario":null},{"value":null,"module":"C4","scenario":null},{"value":null,"module":"D","scenario":null},{"value":"6,02E-06","module":"A1A3","scenario":null}]},{"parameter":"AP","unit":"kg SO2-eq.","values":[{"value":"3,95E-02","module":"A1","scenario":null},{"value":"8,96E-02","module":"A2","scenario":null},{"value":"1,38E-02","module":"A3","scenario":null},{"value":"4,17E-03","module":"A4","scenario":null},{"value":null,"module":"A5","scenario":null},{"value":null,"module":"B1","scenario":null},{"value":null,"module":"B2","scenario":null},{"value":null,"module":"B3","scenario":null},{"value":null,"module":"B4","scenario":null},{"value":null,"module":"B5","scenario":null},{"value":null,"module":"B6","scenario":null},{"value":null,"module":"B7","scenario":null},{"value":null,"module":"C1","scenario":null},{"value":null,"module":"C2","scenario":null},{"value":null,"module":"C3","scenario":null},{"value":null,"module":"C4","scenario":null},{"value":null,"module":"D","scenario":null},{"value":"1,43E-01","module":"A1A3","scenario":null}]},{"parameter":"EP","unit":"kg Phosphat-eq.","values":[{"value":"8,17E-02","module":"A1","scenario":null},{"value":"1,32E-02","module":"A2","scenario":null},{"value":"2,93E-03","module":"A3","scenario":null},{"value":"8,68E-04","module":"A4","scenario":null},{"value":null,"module":"A5","scenario":null},{"value":null,"module":"B1","scenario":null},{"value":null,"module":"B2","scenario":null},{"value":null,"module":"B3","scenario":null},{"value":null,"module":"B4","scenario":null},{"value":null,"module":"B5","scenario":null},{"value":null,"module":"B6","scenario":null},{"value":null,"module":"B7","scenario":null},{"value":null,"module":"C1","scenario":null},{"value":null,"module":"C2","scenario":null},{"value":null,"module":"C3","scenario":null},{"value":null,"module":"C4","scenario":null},{"value":null,"module":"D","scenario":null},{"value":"9,77E-02","module":"A1A3","scenario":null}]},{"parameter":"POCP","unit":"kg Ethen-eq.","values":[{"value":"2,01E-02","module":"A1","scenario":null},{"value":"3,55E-03","module":"A2","scenario":null},{"value":"3,92E-04","module":"A3","scenario":null},{"value":"2,10E-04","module":"A4","scenario":null},{"value":null,"module":"A5","scenario":null},{"value":null,"module":"B1","scenario":null},{"value":null,"module":"B2","scenario":null},{"value":null,"module":"B3","scenario":null},{"value":null,"module":"B4","scenario":null},{"value":null,"module":"B5","scenario":null},{"value":null,"module":"B6","scenario":null},{"value":null,"module":"B7","scenario":null},{"value":null,"module":"C1","scenario":null},{"value":null,"module":"C2","scenario":null},{"value":null,"module":"C3","scenario":null},{"value":null,"module":"C4","scenario":null},{"value":null,"module":"D","scenario":null},{"value":"2,40E-02","module":"A1A3","scenario":null}]},{"parameter":"ADPE","unit":"kg Sb-eq.","values":[{"value":"2,55E-05","module":"A1","scenario":null},{"value":"4,29E-05","module":"A2","scenario":null},{"value":"1,20E-06","module":"A3","scenario":null},{"value":"2,62E-06","module":"A4","scenario":null},{"value":null,"module":"A5","scenario":null},{"value":null,"module":"B1","scenario":null},{"value":null,"module":"B2","scenario":null},{"value":null,"module":"B3","scenario":null},{"value":null,"module":"B4","scenario":null},{"value":null,"module":"B5","scenario":null},{"value":null,"module":"B6","scenario":null},{"value":null,"module":"B7","scenario":null},{"value":null,"module":"C1","scenario":null},{"value":null,"module":"C2","scenario":null},{"value":null,"module":"C3","scenario":null},{"value":null,"module":"C4","scenario":null},{"value":null,"module":"D","scenario":null},{"value":"6,97E-05","module":"A1A3","scenario":null}]},{"parameter":"ADPF","unit":"MJ","values":[{"value":"4,72E+02","module":"A1","scenario":null},{"value":"3,22E+02","module":"A2","scenario":null},{"value":"2,62E+01","module":"A3","scenario":null},{"value":"1,81E+01","module":"A4","scenario":null},{"value":null,"module":"A5","scenario":null},{"value":null,"module":"B1","scenario":null},{"value":null,"module":"B2","scenario":null},{"value":null,"module":"B3","scenario":null},{"value":null,"module":"B4","scenario":null},{"value":null,"module":"B5","scenario":null},{"value":null,"module":"B6","scenario":null},{"value":null,"module":"B7","scenario":null},{"value":null,"module":"C1","scenario":null},{"value":null,"module":"C2","scenario":null},{"value":null,"module":"C3","scenario":null},{"value":null,"module":"C4","scenario":null},{"value":null,"module":"D","scenario":null},{"value":"8,20E+02","module":"A1A3","scenario":null}]}],"additional_environmental_impact":[],"resource_use":[{"parameter":"PERE","unit":"MJ","values":[{"value":"1,61E+02","module":"A1","scenario":null},{"value":"6,30E+00","module":"A2","scenario":null},{"value":"2,38E+01","module":"A3","scenario":null},{"value":"2,78E-01","module":"A4","scenario":null},{"value":null,"module":"A5","scenario":null},{"value":null,"module":"B1","scenario":null},{"value":null,"module":"B2","scenario":null},{"value":null,"module":"B3","scenario":null},{"value":null,"module":"B4","scenario":null},{"value":null,"module":"B5","scenario":null},{"value":null,"module":"B6","scenario":null},{"value":null,"module":"B7","scenario":null},{"value":null,"module":"C1","scenario":null},{"value":null,"module":"C2","scenario":null},{"value":null,"module":"C3","scenario":null},{"value":null,"module":"C4","scenario":null},{"value":null,"module":"D","scenario":null},{"value":"1,91E+02","module":"A1A3","scenario":null}]},{"parameter":"PERM","unit":"MJ","values":[{"value":"0,00E+00","module":"A1","scenario":null},{"value":"0,00E+00","module":"A2","scenario":null},{"value":"0,00E+00","module":"A3","scenario":null},{"value":"8,51E-02","module":"A4","scenario":null},{"value":null,"module":"A5","scenario":null},{"value":null,"module":"B1","scenario":null},{"value":null,"module":"B2","scenario":null},{"value":null,"module":"B3","scenario":null},{"value":null,"module":"B4","scenario":null},{"value":null,"module":"B5","scenario":null},{"value":null,"module":"B6","scenario":null},{"value":null,"module":"B7","scenario":null},{"value":null,"module":"C1","scenario":null},{"value":null,"module":"C2","scenario":null},{"value":null,"module":"C3","scenario":null},{"value":null,"module":"C4","scenario":null},{"value":null,"module":"D","scenario":null},{"value":"0,00E+00","module":"A1A3","scenario":null}]},{"parameter":"PERT","unit":"MJ","values":[{"value":"1,61E+02","module":"A1","scenario":null},{"value":"6,30E+00","module":"A2","scenario":null},{"value":"2,38E+01","module":"A3","scenario":null},{"value":"3,63E-01","module":"A4","scenario":null},{"value":null,"module":"A5","scenario":null},{"value":null,"module":"B1","scenario":null},{"value":null,"module":"B2","scenario":null},{"value":null,"module":"B3","scenario":null},{"value":null,"module":"B4","scenario":null},{"value":null,"module":"B5","scenario":null},{"value":null,"module":"B6","scenario":null},{"value":null,"module":"B7","scenario":null},{"value":null,"module":"C1","scenario":null},{"value":null,"module":"C2","scenario":null},{"value":null,"module":"C3","scenario":null},{"value":null,"module":"C4","scenario":null},{"value":null,"module":"D","scenario":null},{"value":"1,91E+02","module":"A1A3","scenario":null}]},{"parameter":"PENRE","unit":"MJ","values":[{"value":"4,78E+02","module":"A1","scenario":null},{"value":"3,33E+02","module":"A2","scenario":null},{"value":"2,68E+01","module":"A3","scenario":null},{"value":"1,85E+01","module":"A4","scenario":null},{"value":null,"module":"A5","scenario":null},{"value":null,"module":"B1","scenario":null},{"value":null,"module":"B2","scenario":null},{"value":null,"module":"B3","scenario":null},{"value":null,"module":"B4","scenario":null},{"value":null,"module":"B5","scenario":null},{"value":null,"module":"B6","scenario":null},{"value":null,"module":"B7","scenario":null},{"value":null,"module":"C1","scenario":null},{"value":null,"module":"C2","scenario":null},{"value":null,"module":"C3","scenario":null},{"value":null,"module":"C4","scenario":null},{"value":null,"module":"D","scenario":null},{"value":"8,38E+02","module":"A1A3","scenario":null}]},{"parameter":"PENRM","unit":"MJ","values":[{"value":"1,54E+01","module":"A1","scenario":null},{"value":"0,00E+00","module":"A2","scenario":null},{"value":"0,00E+00","module":"A3","scenario":null},{"value":"0,00E+00","module":"A4","scenario":null},{"value":null,"module":"A5","scenario":null},{"value":null,"module":"B1","scenario":null},{"value":null,"module":"B2","scenario":null},{"value":null,"module":"B3","scenario":null},{"value":null,"module":"B4","scenario":null},{"value":null,"module":"B5","scenario":null},{"value":null,"module":"B6","scenario":null},{"value":null,"module":"B7","scenario":null},{"value":null,"module":"C1","scenario":null},{"value":null,"module":"C2","scenario":null},{"value":null,"module":"C3","scenario":null},{"value":null,"module":"C4","scenario":null},{"value":null,"module":"D","scenario":null},{"value":"1,54E+01","module":"A1A3","scenario":null}]},{"parameter":"PENRT","unit":"MJ","values":[{"value":"4,93E+02","module":"A1","scenario":null},{"value":"3,33E+02","module":"A2","scenario":null},{"value":"2,68E+01","module":"A3","scenario":null},{"value":"1,85E+01","module":"A4","scenario":null},{"value":null,"module":"A5","scenario":null},{"value":null,"module":"B1","scenario":null},{"value":null,"module":"B2","scenario":null},{"value":null,"module":"B3","scenario":null},{"value":null,"module":"B4","scenario":null},{"value":null,"module":"B5","scenario":null},{"value":null,"module":"B6","scenario":null},{"value":null,"module":"B7","scenario":null},{"value":null,"module":"C1","scenario":null},{"value":null,"module":"C2","scenario":null},{"value":null,"module":"C3","scenario":null},{"value":null,"module":"C4","scenario":null},{"value":null,"module":"D","scenario":null},{"value":"8,54E+02","module":"A1A3","scenario":null}]},{"parameter":"SM","unit":"kg","values":[{"value":"5,82E+01","module":"A1","scenario":null},{"value":"0,00E+00","module":"A2","scenario":null},{"value":"0,00E+00","module":"A3","scenario":null},{"value":"0,00E+00","module":"A4","scenario":null},{"value":null,"module":"A5","scenario":null},{"value":null,"module":"B1","scenario":null},{"value":null,"module":"B2","scenario":null},{"value":null,"module":"B3","scenario":null},{"value":null,"module":"B4","scenario":null},{"value":null,"module":"B5","scenario":null},{"value":null,"module":"B6","scenario":null},{"value":null,"module":"B7","scenario":null},{"value":null,"module":"C1","scenario":null},{"value":null,"module":"C2","scenario":null},{"value":null,"module":"C3","scenario":null},{"value":null,"module":"C4","scenario":null},{"value":null,"module":"D","scenario":null},{"value":"5,82E+01","module":"A1A3","scenario":null}]},{"parameter":"RSF","unit":"MJ","values":[{"value":"2,47E+02","module":"A1","scenario":null},{"value":"0,00E+00","module":"A2","scenario":null},{"value":"0,00E+00","module":"A3","scenario":null},{"value":"0,00E+00","module":"A4","scenario":null},{"value":null,"module":"A5","scenario":null},{"value":null,"module":"B1","scenario":null},{"value":null,"module":"B2","scenario":null},{"value":null,"module":"B3","scenario":null},{"value":null,"module":"B4","scenario":null},{"value":null,"module":"B5","scenario":null},{"value":null,"module":"B6","scenario":null},{"value":null,"module":"B7","scenario":null},{"value":null,"module":"C1","scenario":null},{"value":null,"module":"C2","scenario":null},{"value":null,"module":"C3","scenario":null},{"value":null,"module":"C4","scenario":null},{"value":null,"module":"D","scenario":null},{"value":"2,47E+02","module":"A1A3","scenario":null}]},{"parameter":"NRSF","unit":"MJ","values":[{"value":"3,04E+02","module":"A1","scenario":null},{"value":"0,00E+00","module":"A2","scenario":null},{"value":"0,00E+00","module":"A3","scenario":null},{"value":"0,00E+00","module":"A4","scenario":null},{"value":null,"module":"A5","scenario":null},{"value":null,"module":"B1","scenario":null},{"value":null,"module":"B2","scenario":null},{"value":null,"module":"B3","scenario":null},{"value":null,"module":"B4","scenario":null},{"value":null,"module":"B5","scenario":null},{"value":null,"module":"B6","scenario":null},{"value":null,"module":"B7","scenario":null},{"value":null,"module":"C1","scenario":null},{"value":null,"module":"C2","scenario":null},{"value":null,"module":"C3","scenario":null},{"value":null,"module":"C4","scenario":null},{"value":null,"module":"D","scenario":null},{"value":"3,04E+02","module":"A1A3","scenario":null}]},{"parameter":"FW","unit":"m3","values":[{"value":"2,59E-01","module":"A1","scenario":null},{"value":"7,50E-02","module":"A2","scenario":null},{"value":"1,73E-01","module":"A3","scenario":null},{"value":"1,65E-02","module":"A4","scenario":null},{"value":null,"module":"A5","scenario":null},{"value":null,"module":"B1","scenario":null},{"value":null,"module":"B2","scenario":null},{"value":null,"module":"B3","scenario":null},{"value":null,"module":"B4","scenario":null},{"value":null,"module":"B5","scenario":null},{"value":null,"module":"B6","scenario":null},{"value":null,"module":"B7","scenario":null},{"value":null,"module":"C1","scenario":null},{"value":null,"module":"C2","scenario":null},{"value":null,"module":"C3","scenario":null},{"value":null,"module":"C4","scenario":null},{"value":null,"module":"D","scenario":null},{"value":"5,07E-01","module":"A1A3","scenario":null}]}],"end_of_life_waste":[{"parameter":"HWD","unit":"kg","values":[{"value":"2,28E-04","module":"A1","scenario":null},{"value":"1,84E-04","module":"A2","scenario":null},{"value":"1,57E-05","module":"A3","scenario":null},{"value":"1,40E-05","module":"A4","scenario":null},{"value":null,"module":"A5","scenario":null},{"value":null,"module":"B1","scenario":null},{"value":null,"module":"B2","scenario":null},{"value":null,"module":"B3","scenario":null},{"value":null,"module":"B4","scenario":null},{"value":null,"module":"B5","scenario":null},{"value":null,"module":"B6","scenario":null},{"value":null,"module":"B7","scenario":null},{"value":null,"module":"C1","scenario":null},{"value":null,"module":"C2","scenario":null},{"value":null,"module":"C3","scenario":null},{"value":null,"module":"C4","scenario":null},{"value":null,"module":"D","scenario":null},{"value":"4,27E-04","module":"A1A3","scenario":null}]},{"parameter":"NHWD","unit":"kg","values":[{"value":"1,42E+01","module":"A1","scenario":null},{"value":"2,71E+01","module":"A2","scenario":null},{"value":"2,89E-01","module":"A3","scenario":null},{"value":"1,83E+00","module":"A4","scenario":null},{"value":null,"module":"A5","scenario":null},{"value":null,"module":"B1","scenario":null},{"value":null,"module":"B2","scenario":null},{"value":null,"module":"B3","scenario":null},{"value":null,"module":"B4","scenario":null},{"value":null,"module":"B5","scenario":null},{"value":null,"module":"B6","scenario":null},{"value":null,"module":"B7","scenario":null},{"value":null,"module":"C1","scenario":null},{"value":null,"module":"C2","scenario":null},{"value":null,"module":"C3","scenario":null},{"value":null,"module":"C4","scenario":null},{"value":null,"module":"D","scenario":null},{"value":"4,16E+01","module":"A1A3","scenario":null}]},{"parameter":"RWD","unit":"kg","values":[{"value":"7,51E-04","module":"A1","scenario":null},{"value":"2,32E-03","module":"A2","scenario":null},{"value":"1,83E-04","module":"A3","scenario":null},{"value":"0,00E+00","module":"A4","scenario":null},{"value":null,"module":"A5","scenario":null},{"value":null,"module":"B1","scenario":null},{"value":null,"module":"B2","scenario":null},{"value":null,"module":"B3","scenario":null},{"value":null,"module":"B4","scenario":null},{"value":null,"module":"B5","scenario":null},{"value":null,"module":"B6","scenario":null},{"value":null,"module":"B7","scenario":null},{"value":null,"module":"C1","scenario":null},{"value":null,"module":"C2","scenario":null},{"value":null,"module":"C3","scenario":null},{"value":null,"module":"C4","scenario":null},{"value":null,"module":"D","scenario":null},{"value":"3,26E-03","module":"A1A3","scenario":null}]}],"end_of_life_flow":[{"parameter":"CRU","unit":"kg","values":[{"value":"0,00E+00","module":"A1","scenario":null},{"value":"0,00E+00","module":"A2","scenario":null},{"value":"0,00E+00","module":"A3","scenario":null},{"value":"0,00E+00","module":"A4","scenario":null},{"value":null,"module":"A5","scenario":null},{"value":null,"module":"B1","scenario":null},{"value":null,"module":"B2","scenario":null},{"value":null,"module":"B3","scenario":null},{"value":null,"module":"B4","scenario":null},{"value":null,"module":"B5","scenario":null},{"value":null,"module":"B6","scenario":null},{"value":null,"module":"B7","scenario":null},{"value":null,"module":"C1","scenario":null},{"value":null,"module":"C2","scenario":null},{"value":null,"module":"C3","scenario":null},{"value":null,"module":"C4","scenario":null},{"value":null,"module":"D","scenario":null},{"value":"0,00E+00","module":"A1A3","scenario":null}]},{"parameter":"MFR","unit":"kg","values":[{"value":"0,00E+00","module":"A1","scenario":null},{"value":"0,00E+00","module":"A2","scenario":null},{"value":"0,00E+00","module":"A3","scenario":null},{"value":"0,00E+00","module":"A4","scenario":null},{"value":null,"module":"A5","scenario":null},{"value":null,"module":"B1","scenario":null},{"value":null,"module":"B2","scenario":null},{"value":null,"module":"B3","scenario":null},{"value":null,"module":"B4","scenario":null},{"value":null,"module":"B5","scenario":null},{"value":null,"module":"B6","scenario":null},{"value":null,"module":"B7","scenario":null},{"value":null,"module":"C1","scenario":null},{"value":null,"module":"C2","scenario":null},{"value":null,"module":"C3","scenario":null},{"value":null,"module":"C4","scenario":null},{"value":null,"module":"D","scenario":null},{"value":"0,00E+00","module":"A1A3","scenario":null}]},{"parameter":"MER","unit":"kg","values":[{"value":"0,00E+00","module":"A1","scenario":null},{"value":"0,00E+00","module":"A2","scenario":null},{"value":"0,00E+00","module":"A3","scenario":null},{"value":"0,00E+00","module":"A4","scenario":null},{"value":null,"module":"A5","scenario":null},{"value":null,"module":"B1","scenario":null},{"value":null,"module":"B2","scenario":null},{"value":null,"module":"B3","scenario":null},{"value":null,"module":"B4","scenario":null},{"value":null,"module":"B5","scenario":null},{"value":null,"module":"B6","scenario":null},{"value":null,"module":"B7","scenario":null},{"value":null,"module":"C1","scenario":null},{"value":null,"module":"C2","scenario":null},{"value":null,"module":"C3","scenario":null},{"value":null,"module":"C4","scenario":null},{"value":null,"module":"D","scenario":null},{"value":"0,00E+00","module":"A1A3","scenario":null}]},{"parameter":"EEE","unit":"MJ","values":[{"value":"0,00E+00","module":"A1","scenario":null},{"value":"0,00E+00","module":"A2","scenario":null},{"value":"0,00E+00","module":"A3","scenario":null},{"value":"0,00E+00","module":"A4","scenario":null},{"value":null,"module":"A5","scenario":null},{"value":null,"module":"B1","scenario":null},{"value":null,"module":"B2","scenario":null},{"value":null,"module":"B3","scenario":null},{"value":null,"module":"B4","scenario":null},{"value":null,"module":"B5","scenario":null},{"value":null,"module":"B6","scenario":null},{"value":null,"module":"B7","scenario":null},{"value":null,"module":"C1","scenario":null},{"value":null,"module":"C2","scenario":null},{"value":null,"module":"C3","scenario":null},{"value":null,"module":"C4","scenario":null},{"value":null,"module":"D","scenario":null},{"value":"0,00E+00","module":"A1A3","scenario":null}]},{"parameter":"EET","unit":"MJ","values":[{"value":"0,00E+00","module":"A1","scenario":null},{"value":"0,00E+00","module":"A2","scenario":null},{"value":"0,00E+00","module":"A3","scenario":null},{"value":"0,00E+00","module":"A4","scenario":null},{"value":null,"module":"A5","scenario":null},{"value":null,"module":"B1","scenario":null},{"value":null,"module":"B2","scenario":null},{"value":null,"module":"B3","scenario":null},{"value":null,"module":"B4","scenario":null},{"value":null,"module":"B5","scenario":null},{"value":null,"module":"B6","scenario":null},{"value":null,"module":"B7","scenario":null},{"value":null,"module":"C1","scenario":null},{"value":null,"module":"C2","scenario":null},{"value":null,"module":"C3","scenario":null},{"value":null,"module":"C4","scenario":null},{"value":null,"module":"D","scenario":null},{"value":"0,00E+00","module":"A1A3","scenario":null}]}]}