{"product_name":"ISOVER CC CRoll Alu1","epd_id":"NEPD-2229-1019-EN","compliance":["EN 15804","ISO 14025","ISO 21930"],"producer_name":"Saint-Gobain Finland Oy / ISOVER","environmental_impact":[{"parameter":"GWP-total","unit":"kg CO2-eq.","values":[{"value":"1,45E+00","module":"A1-A3","scenario":null},{"value":"8,38E-02","module":"A4","scenario":null},{"value":"3,28E-02","module":"A5","scenario":null},{"value":"7,07E-03","module":"C2","scenario":null},{"value":"1,32E-01","module":"C4","scenario":null}]},{"parameter":"ODP","unit":"kg CFC 11-eq.","values":[{"value":"4,45E-08","module":"A1-A3","scenario":null},{"value":"0,00E+00","module":"A4","scenario":null},{"value":"8,91E-10","module":"A5","scenario":null},{"value":"0,00E+00","module":"C2","scenario":null},{"value":"0,00E+00","module":"C4","scenario":null}]},{"parameter":"AP","unit":"kg SO2-eq.","values":[{"value":"1,29E-02","module":"A1-A3","scenario":null},{"value":"3,80E-04","module":"A4","scenario":null},{"value":"2,66E-04","module":"A5","scenario":null},{"value":"2,96E-05","module":"C2","scenario":null},{"value":"1,46E-04","module":"C4","scenario":null}]},{"parameter":"EP","unit":"kg Phosphat-eq.","values":[{"value":"3,75E-03","module":"A1-A3","scenario":null},{"value":"9,40E-05","module":"A4","scenario":null},{"value":"7,92E-05","module":"A5","scenario":null},{"value":"7,18E-06","module":"C2","scenario":null},{"value":"1,46E-04","module":"C4","scenario":null}]},{"parameter":"POCP","unit":"kg Ethen-eq.","values":[{"value":"9,28E-04","module":"A1-A3","scenario":null},{"value":"1,39E-05","module":"A4","scenario":null},{"value":"1,97E-05","module":"A5","scenario":null},{"value":"1,10E-06","module":"C2","scenario":null},{"value":"4,52E-05","module":"C4","scenario":null}]},{"parameter":"ADPE","unit":"kg Sb-eq.","values":[{"value":"1,14E-04","module":"A1-A3","scenario":null},{"value":"1,11E-09","module":"A4","scenario":null},{"value":"2,29E-06","module":"A5","scenario":null},{"value":"9,60E-11","module":"C2","scenario":null},{"value":"8,28E-09","module":"C4","scenario":null}]},{"parameter":"ADPF","unit":"MJ","values":[{"value":"2,14E+01","module":"A1-A3","scenario":null},{"value":"1,16E+00","module":"A4","scenario":null},{"value":"4,51E-01","module":"A5","scenario":null},{"value":"9,84E-02","module":"C2","scenario":null},{"value":"4,62E-01","module":"C4","scenario":null}]}],"additional_environmental_impact":[],"resource_use":[{"parameter":"PERE","unit":"MJ","values":[{"value":"2,64E+01","module":"A1-A3","scenario":null},{"value":"2,70E-02","module":"A4","scenario":null},{"value":"5,30E-01","module":"A5","scenario":null},{"value":"2,50E-03","module":"C2","scenario":null},{"value":"4,50E-02","module":"C4","scenario":null}]},{"parameter":"PERM","unit":"MJ","values":[{"value":"2,34E+00","module":"A1-A3","scenario":null},{"value":"0,00E+00","module":"A4","scenario":null},{"value":"4,70E-02","module":"A5","scenario":null},{"value":"0,00E+00","module":"C2","scenario":null},{"value":"0,00E+00","module":"C4","scenario":null}]},{"parameter":"PERT","unit":"MJ","values":[{"value":"2,87E+01","module":"A1-A3","scenario":null},{"value":"2,70E-02","module":"A4","scenario":null},{"value":"5,80E-01","module":"A5","scenario":null},{"value":"2,50E-03","module":"C2","scenario":null},{"value":"4,50E-02","module":"C4","scenario":null}]},{"parameter":"PENRE","unit":"MJ","values":[{"value":"2,42E+01","module":"A1-A3","scenario":null},{"value":"1,20E+00","module":"A4","scenario":null},{"value":"5,10E-01","module":"A5","scenario":null},{"value":"9,90E-02","module":"C2","scenario":null},{"value":"4,80E-01","module":"C4","scenario":null}]},{"parameter":"PENRM","unit":"MJ","values":[{"value":"3,46E+00","module":"A1-A3","scenario":null},{"value":"0,00E+00","module":"A4","scenario":null},{"value":"6,90E-02","module":"A5","scenario":null},{"value":"0,00E+00","module":"C2","scenario":null},{"value":"0,00E+00","module":"C4","scenario":null}]},{"parameter":"PENRT","unit":"MJ","values":[{"value":"2,76E+01","module":"A1-A3","scenario":null},{"value":"1,20E+00","module":"A4","scenario":null},{"value":"5,80E-01","module":"A5","scenario":null},{"value":"9,90E-02","module":"C2","scenario":null},{"value":"4,80E-01","module":"C4","scenario":null}]},{"parameter":"SM","unit":"kg","values":[{"value":"8,73E-01","module":"A1-A3","scenario":null},{"value":"0,00E+00","module":"A4","scenario":null},{"value":"1,80E-02","module":"A5","scenario":null},{"value":"0,00E+00","module":"C2","scenario":null},{"value":"0,00E+00","module":"C4","scenario":null}]},{"parameter":"RSF","unit":"MJ","values":[{"value":"0,00E+00","module":"A1-A3","scenario":null},{"value":"0,00E+00","module":"A4","scenario":null},{"value":"0,00E+00","module":"A5","scenario":null},{"value":"0,00E+00","module":"C2","scenario":null},{"value":"0,00E+00","module":"C4","scenario":null}]},{"parameter":"NRSF","unit":"MJ","values":[{"value":"0,00E+00","module":"A1-A3","scenario":null},{"value":"0,00E+00","module":"A4","scenario":null},{"value":"0,00E+00","module":"A5","scenario":null},{"value":"0,00E+00","module":"C2","scenario":null},{"value":"0,00E+00","module":"C4","scenario":null}]},{"parameter":"FW","unit":"m3","values":[{"value":"2,36E-02","module":"A1-A3","scenario":null},{"value":"8,90E-06","module":"A4","scenario":null},{"value":"4,70E-04","module":"A5","scenario":null},{"value":"8,20E-07","module":"C2","scenario":null},{"value":"7,30E-05","module":"C4","scenario":null}]}],"end_of_life_waste":[{"parameter":"HWD","unit":"kg","values":[{"value":"7,33E-08","module":"A1-A3","scenario":null},{"value":"4,18E-09","module":"A4","scenario":null},{"value":"1,61E-09","module":"A5","scenario":null},{"value":"3,54E-10","module":"C2","scenario":null},{"value":"4,68E-09","module":"C4","scenario":null}]},{"parameter":"NHWD","unit":"kg","values":[{"value":"2,08E-01","module":"A1-A3","scenario":null},{"value":"1,41E-05","module":"A4","scenario":null},{"value":"3,04E-02","module":"A5","scenario":null},{"value":"1,31E-06","module":"C2","scenario":null},{"value":"1,19E+00","module":"C4","scenario":null}]},{"parameter":"RWD","unit":"kg","values":[{"value":"5,84E-04","module":"A1-A3","scenario":null},{"value":"1,36E-06","module":"A4","scenario":null},{"value":"1,18E-05","module":"A5","scenario":null},{"value":"1,15E-07","module":"C2","scenario":null},{"value":"6,34E-06","module":"C4","scenario":null}]}],"end_of_life_flow":[{"parameter":"CRU","unit":"kg","values":[{"value":"0,00E+00","module":"A1-A3","scenario":null},{"value":"0,00E+00","module":"A4","scenario":null},{"value":"0,00E+00","module":"A5","scenario":null},{"value":"0,00E+00","module":"C2","scenario":null},{"value":"0,00E+00","module":"C4","scenario":null}]},{"parameter":"MFR","unit":"kg","values":[{"value":"1,27E-02","module":"A1-A3","scenario":null},{"value":"0,00E+00","module":"A4","scenario":null},{"value":"1,28E-01","module":"A5","scenario":null},{"value":"0,00E+00","module":"C2","scenario":null},{"value":"0,00E+00","module":"C4","scenario":null}]},{"parameter":"MER","unit":"kg","values":[{"value":"0,00E+00","module":"A1-A3","scenario":null},{"value":"0,00E+00","module":"A4","scenario":null},{"value":"0,00E+00","module":"A5","scenario":null},{"value":"0,00E+00","module":"C2","scenario":null},{"value":"0,00E+00","module":"C4","scenario":null}]},{"parameter":"EEE","unit":"MJ","values":[{"value":"0,00E+00","module":"A1-A3","scenario":null},{"value":"0,00E+00","module":"A4","scenario":null},{"value":"0,00E+00","module":"A5","scenario":null},{"value":"0,00E+00","module":"C2","scenario":null},{"value":"0,00E+00","module":"C4","scenario":null}]},{"parameter":"EET","unit":"MJ","values":[{"value":"0,00E+00","module":"A1-A3","scenario":null},{"value":"0,00E+00","module":"A4","scenario":null},{"value":"0,00E+00","module":"A5","scenario":null},{"value":"0,00E+00","module":"C2","scenario":null},{"value":"0,00E+00","module":"C4","scenario":null}]}]}