{"product_name":"ISOVER CC Tube Alu1","epd_id":"NEPD-2231-1019-EN","compliance":["EN 15804","ISO 14025","ISO 21930"],"producer_name":"Saint-Gobain Finland Oy / ISOVER","environmental_impact":[{"parameter":"GWP-total","unit":"kg CO2-eq.","values":[{"value":"1,47E+00","module":"A1-A3","scenario":null},{"value":"8,57E-02","module":"A4","scenario":null},{"value":"3,33E-02","module":"A5","scenario":null},{"value":"7,25E-03","module":"C2","scenario":null},{"value":"1,35E-01","module":"C4","scenario":null}]},{"parameter":"ODP","unit":"kg CFC 11-eq.","values":[{"value":"4,57E-08","module":"A1-A3","scenario":null},{"value":"0,00E+00","module":"A4","scenario":null},{"value":"9,13E-10","module":"A5","scenario":null},{"value":"0,00E+00","module":"C2","scenario":null},{"value":"0,00E+00","module":"C4","scenario":null}]},{"parameter":"AP","unit":"kg SO2-eq.","values":[{"value":"1,32E-02","module":"A1-A3","scenario":null},{"value":"3,89E-04","module":"A4","scenario":null},{"value":"2,72E-04","module":"A5","scenario":null},{"value":"3,04E-05","module":"C2","scenario":null},{"value":"1,50E-04","module":"C4","scenario":null}]},{"parameter":"EP","unit":"kg Phosphat-eq.","values":[{"value":"3,82E-03","module":"A1-A3","scenario":null},{"value":"9,62E-05","module":"A4","scenario":null},{"value":"8,06E-05","module":"A5","scenario":null},{"value":"7,36E-06","module":"C2","scenario":null},{"value":"1,50E-04","module":"C4","scenario":null}]},{"parameter":"POCP","unit":"kg Ethen-eq.","values":[{"value":"9,47E-04","module":"A1-A3","scenario":null},{"value":"1,42E-05","module":"A4","scenario":null},{"value":"2,01E-05","module":"A5","scenario":null},{"value":"1,13E-06","module":"C2","scenario":null},{"value":"4,64E-05","module":"C4","scenario":null}]},{"parameter":"ADPE","unit":"kg Sb-eq.","values":[{"value":"1,18E-04","module":"A1-A3","scenario":null},{"value":"1,14E-09","module":"A4","scenario":null},{"value":"2,35E-06","module":"A5","scenario":null},{"value":"9,80E-11","module":"C2","scenario":null},{"value":"8,49E-09","module":"C4","scenario":null}]},{"parameter":"ADPF","unit":"MJ","values":[{"value":"2,17E+01","module":"A1-A3","scenario":null},{"value":"1,19E+00","module":"A4","scenario":null},{"value":"4,57E-01","module":"A5","scenario":null},{"value":"1,01E-01","module":"C2","scenario":null},{"value":"4,74E-01","module":"C4","scenario":null}]}],"additional_environmental_impact":[],"resource_use":[{"parameter":"PERE","unit":"MJ","values":[{"value":"2,70E+01","module":"A1-A3","scenario":null},{"value":"2,70E-02","module":"A4","scenario":null},{"value":"5,40E-01","module":"A5","scenario":null},{"value":"2,60E-03","module":"C2","scenario":null},{"value":"4,60E-02","module":"C4","scenario":null}]},{"parameter":"PERM","unit":"MJ","values":[{"value":"2,34E+00","module":"A1-A3","scenario":null},{"value":"0,00E+00","module":"A4","scenario":null},{"value":"4,70E-02","module":"A5","scenario":null},{"value":"0,00E+00","module":"C2","scenario":null},{"value":"0,00E+00","module":"C4","scenario":null}]},{"parameter":"PERT","unit":"MJ","values":[{"value":"2,94E+01","module":"A1-A3","scenario":null},{"value":"2,70E-02","module":"A4","scenario":null},{"value":"5,90E-01","module":"A5","scenario":null},{"value":"2,60E-03","module":"C2","scenario":null},{"value":"4,60E-02","module":"C4","scenario":null}]},{"parameter":"PENRE","unit":"MJ","values":[{"value":"2,45E+01","module":"A1-A3","scenario":null},{"value":"1,20E+00","module":"A4","scenario":null},{"value":"5,10E-01","module":"A5","scenario":null},{"value":"1,00E-01","module":"C2","scenario":null},{"value":"4,90E-01","module":"C4","scenario":null}]},{"parameter":"PENRM","unit":"MJ","values":[{"value":"3,47E+00","module":"A1-A3","scenario":null},{"value":"0,00E+00","module":"A4","scenario":null},{"value":"7,00E-02","module":"A5","scenario":null},{"value":"0,00E+00","module":"C2","scenario":null},{"value":"0,00E+00","module":"C4","scenario":null}]},{"parameter":"PENRT","unit":"MJ","values":[{"value":"2,79E+01","module":"A1-A3","scenario":null},{"value":"1,20E+00","module":"A4","scenario":null},{"value":"5,80E-01","module":"A5","scenario":null},{"value":"1,00E-01","module":"C2","scenario":null},{"value":"4,90E-01","module":"C4","scenario":null}]},{"parameter":"SM","unit":"kg","values":[{"value":"8,98E-01","module":"A1-A3","scenario":null},{"value":"0,00E+00","module":"A4","scenario":null},{"value":"1,80E-02","module":"A5","scenario":null},{"value":"0,00E+00","module":"C2","scenario":null},{"value":"0,00E+00","module":"C4","scenario":null}]},{"parameter":"RSF","unit":"MJ","values":[{"value":"0,00E+00","module":"A1-A3","scenario":null},{"value":"0,00E+00","module":"A4","scenario":null},{"value":"0,00E+00","module":"A5","scenario":null},{"value":"0,00E+00","module":"C2","scenario":null},{"value":"0,00E+00","module":"C4","scenario":null}]},{"parameter":"NRSF","unit":"MJ","values":[{"value":"0,00E+00","module":"A1-A3","scenario":null},{"value":"0,00E+00","module":"A4","scenario":null},{"value":"0,00E+00","module":"A5","scenario":null},{"value":"0,00E+00","module":"C2","scenario":null},{"value":"0,00E+00","module":"C4","scenario":null}]},{"parameter":"FW","unit":"m3","values":[{"value":"2,40E-02","module":"A1-A3","scenario":null},{"value":"9,10E-06","module":"A4","scenario":null},{"value":"4,80E-04","module":"A5","scenario":null},{"value":"8,40E-07","module":"C2","scenario":null},{"value":"7,50E-05","module":"C4","scenario":null}]}],"end_of_life_waste":[{"parameter":"HWD","unit":"kg","values":[{"value":"7,49E-08","module":"A1-A3","scenario":null},{"value":"4,28E-09","module":"A4","scenario":null},{"value":"1,65E-09","module":"A5","scenario":null},{"value":"3,63E-10","module":"C2","scenario":null},{"value":"4,80E-09","module":"C4","scenario":null}]},{"parameter":"NHWD","unit":"kg","values":[{"value":"2,10E-01","module":"A1-A3","scenario":null},{"value":"1,45E-05","module":"A4","scenario":null},{"value":"3,11E-02","module":"A5","scenario":null},{"value":"1,34E-06","module":"C2","scenario":null},{"value":"1,22E+00","module":"C4","scenario":null}]},{"parameter":"RWD","unit":"kg","values":[{"value":"5,85E-04","module":"A1-A3","scenario":null},{"value":"1,39E-06","module":"A4","scenario":null},{"value":"1,19E-05","module":"A5","scenario":null},{"value":"1,18E-07","module":"C2","scenario":null},{"value":"6,50E-06","module":"C4","scenario":null}]}],"end_of_life_flow":[{"parameter":"CRU","unit":"kg","values":[{"value":"0,00E+00","module":"A1-A3","scenario":null},{"value":"0,00E+00","module":"A4","scenario":null},{"value":"0,00E+00","module":"A5","scenario":null},{"value":"0,00E+00","module":"C2","scenario":null},{"value":"0,00E+00","module":"C4","scenario":null}]},{"parameter":"MFR","unit":"kg","values":[{"value":"1,31E-02","module":"A1-A3","scenario":null},{"value":"0,00E+00","module":"A4","scenario":null},{"value":"1,28E-01","module":"A5","scenario":null},{"value":"0,00E+00","module":"C2","scenario":null},{"value":"0,00E+00","module":"C4","scenario":null}]},{"parameter":"MER","unit":"kg","values":[{"value":"0,00E+00","module":"A1-A3","scenario":null},{"value":"0,00E+00","module":"A4","scenario":null},{"value":"0,00E+00","module":"A5","scenario":null},{"value":"0,00E+00","module":"C2","scenario":null},{"value":"0,00E+00","module":"C4","scenario":null}]},{"parameter":"EEE","unit":"MJ","values":[{"value":"0,00E+00","module":"A1-A3","scenario":null},{"value":"0,00E+00","module":"A4","scenario":null},{"value":"0,00E+00","module":"A5","scenario":null},{"value":"0,00E+00","module":"C2","scenario":null},{"value":"0,00E+00","module":"C4","scenario":null}]},{"parameter":"EET","unit":"MJ","values":[{"value":"0,00E+00","module":"A1-A3","scenario":null},{"value":"0,00E+00","module":"A4","scenario":null},{"value":"0,00E+00","module":"A5","scenario":null},{"value":"0,00E+00","module":"C2","scenario":null},{"value":"0,00E+00","module":"C4","scenario":null}]}]}