{"product_name":"PVC Sewage pipe 250x7,3 SN8 3m","epd_id":"NEPD-2999-1674-EN","compliance":["EN 15804","ISO 14025","ISO 21930"],"producer_name":"Pipelife Sverige AB","environmental_impact":[{"parameter":"GWP-total","unit":"kg CO2-eq.","values":[{"value":"1,15E+01","module":"A1-A3","scenario":null},{"value":"7,78E-02","module":"A4","scenario":null},{"value":"1,98E+01","module":"A5","scenario":null}]},{"parameter":"ODP","unit":"kg CFC 11-eq.","values":[{"value":"1,75E-05","module":"A1-A3","scenario":null},{"value":"1,60E-08","module":"A4","scenario":null},{"value":"3,61E-06","module":"A5","scenario":null}]},{"parameter":"AP","unit":"kg SO2-eq.","values":[{"value":"3,92E-02","module":"A1-A3","scenario":null},{"value":"2,01E-04","module":"A4","scenario":null},{"value":"1,20E-01","module":"A5","scenario":null}]},{"parameter":"EP","unit":"kg Phosphat-eq.","values":[{"value":"6,70E-03","module":"A1-A3","scenario":null},{"value":"2,77E-05","module":"A4","scenario":null},{"value":"2,69E-02","module":"A5","scenario":null}]},{"parameter":"POCP","unit":"kg Ethen-eq.","values":[{"value":"1,71E-03","module":"A1-A3","scenario":null},{"value":"1,22E-05","module":"A4","scenario":null},{"value":"3,71E-03","module":"A5","scenario":null}]},{"parameter":"ADPE","unit":"kg Sb-eq.","values":[{"value":"1,50E-04","module":"A1-A3","scenario":null},{"value":"1,85E-07","module":"A4","scenario":null},{"value":"2,74E-05","module":"A5","scenario":null}]},{"parameter":"ADPF","unit":"MJ","values":[{"value":"3,03E+02","module":"A1-A3","scenario":null},{"value":"1,28E+00","module":"A4","scenario":null},{"value":"2,88E+02","module":"A5","scenario":null}]}],"additional_environmental_impact":[],"resource_use":[{"parameter":"PERE","unit":"MJ","values":[{"value":"6,66E+01","module":"A1-A3","scenario":null},{"value":"2,32E-02","module":"A4","scenario":null},{"value":"4,05E+00","module":"A5","scenario":null}]},{"parameter":"PERM","unit":"MJ","values":[{"value":"4,40E+00","module":"A1-A3","scenario":null},{"value":"0,00E+00","module":"A4","scenario":null},{"value":"0,00E+00","module":"A5","scenario":null}]},{"parameter":"PERT","unit":"MJ","values":[{"value":"7,10E+01","module":"A1-A3","scenario":null},{"value":"2,32E-02","module":"A4","scenario":null},{"value":"4,05E+00","module":"A5","scenario":null}]},{"parameter":"PENRE","unit":"MJ","values":[{"value":"2,19E+02","module":"A1-A3","scenario":null},{"value":"1,32E+00","module":"A4","scenario":null},{"value":"2,96E+02","module":"A5","scenario":null}]},{"parameter":"PENRM","unit":"MJ","values":[{"value":"1,48E+02","module":"A1-A3","scenario":null},{"value":"0,00E+00","module":"A4","scenario":null},{"value":"0,00E+00","module":"A5","scenario":null}]},{"parameter":"PENRT","unit":"MJ","values":[{"value":"3,67E+02","module":"A1-A3","scenario":null},{"value":"1,32E+00","module":"A4","scenario":null},{"value":"2,96E+02","module":"A5","scenario":null}]},{"parameter":"SM","unit":"kg","values":[{"value":"0,00E+00","module":"A1-A3","scenario":null},{"value":"0,00E+00","module":"A4","scenario":null},{"value":"2,81E+03","module":"A5","scenario":null}]},{"parameter":"RSF","unit":"MJ","values":[{"value":"1,38E-02","module":"A1-A3","scenario":null},{"value":"0,00E+00","module":"A4","scenario":null},{"value":"0,00E+00","module":"A5","scenario":null}]},{"parameter":"NRSF","unit":"MJ","values":[{"value":"0,00E+00","module":"A1-A3","scenario":null},{"value":"0,00E+00","module":"A4","scenario":null},{"value":"0,00E+00","module":"A5","scenario":null}]},{"parameter":"FW","unit":"m3","values":[{"value":"4,55E+00","module":"A1-A3","scenario":null},{"value":"3,12E-04","module":"A4","scenario":null},{"value":"3,72E-01","module":"A5","scenario":null}]}],"end_of_life_waste":[{"parameter":"HWD","unit":"kg","values":[{"value":"1,30E-02","module":"A1-A3","scenario":null},{"value":"7,03E-07","module":"A4","scenario":null},{"value":"1,51E-04","module":"A5","scenario":null}]},{"parameter":"NHWD","unit":"kg","values":[{"value":"2,09E+00","module":"A1-A3","scenario":null},{"value":"1,20E-01","module":"A4","scenario":null},{"value":"5,77E+00","module":"A5","scenario":null}]},{"parameter":"RWD","unit":"kg","values":[{"value":"6,59E-04","module":"A1-A3","scenario":null},{"value":"9,22E-06","module":"A4","scenario":null},{"value":"2,06E-03","module":"A5","scenario":null}]}],"end_of_life_flow":[{"parameter":"CRU","unit":"kg","values":[{"value":"0,00E+00","module":"A1-A3","scenario":null},{"value":"0,00E+00","module":"A4","scenario":null},{"value":"0,00E+00","module":"A5","scenario":null}]},{"parameter":"MFR","unit":"kg","values":[{"value":"3,76E-01","module":"A1-A3","scenario":null},{"value":"0,00E+00","module":"A4","scenario":null},{"value":"0,00E+00","module":"A5","scenario":null}]},{"parameter":"MER","unit":"kg","values":[{"value":"2,77E-04","module":"A1-A3","scenario":null},{"value":"0,00E+00","module":"A4","scenario":null},{"value":"0,00E+00","module":"A5","scenario":null}]},{"parameter":"EEE","unit":"MJ","values":[{"value":"6,34E-04","module":"A1-A3","scenario":null},{"value":"0,00E+00","module":"A4","scenario":null},{"value":"0,00E+00","module":"A5","scenario":null}]},{"parameter":"EET","unit":"MJ","values":[{"value":"1,24E-03","module":"A1-A3","scenario":null},{"value":"0,00E+00","module":"A4","scenario":null},{"value":"0,00E+00","module":"A5","scenario":null}]}]}