{"product_name":"AXLJ-TT TSLE 1x400/35 AFR 36kV","epd_id":"NEPD-4394-3610-EN","compliance":["EN 15804+A2","ISO 14025","ISO 21930"],"producer_name":"Prysmian Group Norge AS","environmental_impact":[{"parameter":"GWP-total","unit":"kg CO2-eq.","values":[{"value":"2,04E+01","module":"A1","scenario":null},{"value":"7,30E-01","module":"A2","scenario":null},{"value":"2,74E-01","module":"A3","scenario":null},{"value":"1,78E-01","module":"A4","scenario":null},{"value":"4,65E-01","module":"A5","scenario":null},{"value":"0,00E+00","module":"B1","scenario":null},{"value":"0,00E+00","module":"B2","scenario":null},{"value":"0,00E+00","module":"B3","scenario":null},{"value":"0,00E+00","module":"B4","scenario":null},{"value":"0,00E+00","module":"B5","scenario":null},{"value":"6,63E-04","module":"B6","scenario":null},{"value":"0,00E+00","module":"B7","scenario":null},{"value":"0,00E+00","module":"C1","scenario":null},{"value":"1,27E-01","module":"C2","scenario":null},{"value":"1,87E+00","module":"C3","scenario":null},{"value":"7,80E-02","module":"C4","scenario":null},{"value":"-5,64E+00","module":"D","scenario":null},{"value":"2,14E+01","module":"A1A3","scenario":null}]},{"parameter":"GWP-fossil","unit":"kg CO2-eq.","values":[{"value":"2,00E+01","module":"A1","scenario":null},{"value":"7,30E-01","module":"A2","scenario":null},{"value":"2,37E-01","module":"A3","scenario":null},{"value":"1,77E-01","module":"A4","scenario":null},{"value":"4,56E-01","module":"A5","scenario":null},{"value":"0,00E+00","module":"B1","scenario":null},{"value":"0,00E+00","module":"B2","scenario":null},{"value":"0,00E+00","module":"B3","scenario":null},{"value":"0,00E+00","module":"B4","scenario":null},{"value":"0,00E+00","module":"B5","scenario":null},{"value":"6,43E-04","module":"B6","scenario":null},{"value":"0,00E+00","module":"B7","scenario":null},{"value":"0,00E+00","module":"C1","scenario":null},{"value":"1,27E-01","module":"C2","scenario":null},{"value":"1,87E+00","module":"C3","scenario":null},{"value":"7,80E-02","module":"C4","scenario":null},{"value":"-5,51E+00","module":"D","scenario":null},{"value":"2,10E+01","module":"A1A3","scenario":null}]},{"parameter":"GWP-biogenic","unit":"kg CO2-eq.","values":[{"value":"1,83E-01","module":"A1","scenario":null},{"value":"3,05E-04","module":"A2","scenario":null},{"value":"3,05E-02","module":"A3","scenario":null},{"value":"7,28E-05","module":"A4","scenario":null},{"value":"4,28E-03","module":"A5","scenario":null},{"value":"0,00E+00","module":"B1","scenario":null},{"value":"0,00E+00","module":"B2","scenario":null},{"value":"0,00E+00","module":"B3","scenario":null},{"value":"0,00E+00","module":"B4","scenario":null},{"value":"0,00E+00","module":"B5","scenario":null},{"value":"1,78E-05","module":"B6","scenario":null},{"value":"0,00E+00","module":"B7","scenario":null},{"value":"0,00E+00","module":"C1","scenario":null},{"value":"5,17E-05","module":"C2","scenario":null},{"value":"1,54E-05","module":"C3","scenario":null},{"value":"6,96E-06","module":"C4","scenario":null},{"value":"-2,51E-02","module":"D","scenario":null},{"value":"2,14E-01","module":"A1A3","scenario":null}]},{"parameter":"GWP-luluc","unit":"kg CO2-eq.","values":[{"value":"2,08E-01","module":"A1","scenario":null},{"value":"3,36E-04","module":"A2","scenario":null},{"value":"6,12E-03","module":"A3","scenario":null},{"value":"5,18E-05","module":"A4","scenario":null},{"value":"4,29E-03","module":"A5","scenario":null},{"value":"0,00E+00","module":"B1","scenario":null},{"value":"0,00E+00","module":"B2","scenario":null},{"value":"0,00E+00","module":"B3","scenario":null},{"value":"0,00E+00","module":"B4","scenario":null},{"value":"0,00E+00","module":"B5","scenario":null},{"value":"2,65E-06","module":"B6","scenario":null},{"value":"0,00E+00","module":"B7","scenario":null},{"value":"0,00E+00","module":"C1","scenario":null},{"value":"4,43E-05","module":"C2","scenario":null},{"value":"2,28E-06","module":"C3","scenario":null},{"value":"3,82E-06","module":"C4","scenario":null},{"value":"-1,06E-01","module":"D","scenario":null},{"value":"2,15E-01","module":"A1A3","scenario":null}]},{"parameter":"ODP","unit":"kg CFC 11-eq.","values":[{"value":"1,38E-06","module":"A1","scenario":null},{"value":"1,57E-07","module":"A2","scenario":null},{"value":"4,90E-08","module":"A3","scenario":null},{"value":"4,10E-08","module":"A4","scenario":null},{"value":"3,13E-08","module":"A5","scenario":null},{"value":"0,00E+00","module":"B1","scenario":null},{"value":"0,00E+00","module":"B2","scenario":null},{"value":"0,00E+00","module":"B3","scenario":null},{"value":"0,00E+00","module":"B4","scenario":null},{"value":"0,00E+00","module":"B5","scenario":null},{"value":"4,40E-11","module":"B6","scenario":null},{"value":"0,00E+00","module":"B7","scenario":null},{"value":"0,00E+00","module":"C1","scenario":null},{"value":"2,89E-08","module":"C2","scenario":null},{"value":"1,46E-09","module":"C3","scenario":null},{"value":"3,68E-09","module":"C4","scenario":null},{"value":"-7,68E-03","module":"D","scenario":null},{"value":"1,58E-06","module":"A1A3","scenario":null}]},{"parameter":"AP","unit":"mol H+-eq.","values":[{"value":"2,40E-01","module":"A1","scenario":null},{"value":"9,13E-03","module":"A2","scenario":null},{"value":"7,28E-04","module":"A3","scenario":null},{"value":"7,46E-04","module":"A4","scenario":null},{"value":"4,91E-03","module":"A5","scenario":null},{"value":"0,00E+00","module":"B1","scenario":null},{"value":"0,00E+00","module":"B2","scenario":null},{"value":"0,00E+00","module":"B3","scenario":null},{"value":"0,00E+00","module":"B4","scenario":null},{"value":"0,00E+00","module":"B5","scenario":null},{"value":"5,02E-06","module":"B6","scenario":null},{"value":"0,00E+00","module":"B7","scenario":null},{"value":"0,00E+00","module":"C1","scenario":null},{"value":"5,18E-04","module":"C2","scenario":null},{"value":"2,36E-04","module":"C3","scenario":null},{"value":"9,73E-05","module":"C4","scenario":null},{"value":"-4,29E-02","module":"D","scenario":null},{"value":"2,50E-01","module":"A1A3","scenario":null}]},{"parameter":"POCP","unit":"kg NMVOC-eq.","values":[{"value":"8,49E-02","module":"A1","scenario":null},{"value":"7,84E-03","module":"A2","scenario":null},{"value":"4,41E-04","module":"A3","scenario":null},{"value":"7,97E-04","module":"A4","scenario":null},{"value":"1,80E-03","module":"A5","scenario":null},{"value":"0,00E+00","module":"B1","scenario":null},{"value":"0,00E+00","module":"B2","scenario":null},{"value":"0,00E+00","module":"B3","scenario":null},{"value":"0,00E+00","module":"B4","scenario":null},{"value":"0,00E+00","module":"B5","scenario":null},{"value":"1,93E-06","module":"B6","scenario":null},{"value":"0,00E+00","module":"B7","scenario":null},{"value":"0,00E+00","module":"C1","scenario":null},{"value":"5,20E-04","module":"C2","scenario":null},{"value":"2,93E-04","module":"C3","scenario":null},{"value":"1,25E-04","module":"C4","scenario":null},{"value":"-1,89E-02","module":"D","scenario":null},{"value":"9,32E-02","module":"A1A3","scenario":null}]},{"parameter":"ADPE","unit":"kg Sb-eq.","values":[{"value":"1,05E-03","module":"A1","scenario":null},{"value":"1,20E-05","module":"A2","scenario":null},{"value":"3,99E-06","module":"A3","scenario":null},{"value":"3,03E-06","module":"A4","scenario":null},{"value":"2,12E-05","module":"A5","scenario":null},{"value":"0,00E+00","module":"B1","scenario":null},{"value":"0,00E+00","module":"B2","scenario":null},{"value":"0,00E+00","module":"B3","scenario":null},{"value":"0,00E+00","module":"B4","scenario":null},{"value":"0,00E+00","module":"B5","scenario":null},{"value":"4,79E-08","module":"B6","scenario":null},{"value":"0,00E+00","module":"B7","scenario":null},{"value":"0,00E+00","module":"C1","scenario":null},{"value":"3,43E-06","module":"C2","scenario":null},{"value":"6,71E-08","module":"C3","scenario":null},{"value":"9,76E-08","module":"C4","scenario":null},{"value":"-2,44E-05","module":"D","scenario":null},{"value":"1,06E-03","module":"A1A3","scenario":null}]},{"parameter":"ADPF","unit":"MJ","values":[{"value":"3,03E+02","module":"A1","scenario":null},{"value":"1,04E+01","module":"A2","scenario":null},{"value":"1,12E+01","module":"A3","scenario":null},{"value":"2,76E+00","module":"A4","scenario":null},{"value":"6,47E+00","module":"A5","scenario":null},{"value":"0,00E+00","module":"B1","scenario":null},{"value":"0,00E+00","module":"B2","scenario":null},{"value":"0,00E+00","module":"B3","scenario":null},{"value":"0,00E+00","module":"B4","scenario":null},{"value":"0,00E+00","module":"B5","scenario":null},{"value":"8,78E-03","module":"B6","scenario":null},{"value":"0,00E+00","module":"B7","scenario":null},{"value":"0,00E+00","module":"C1","scenario":null},{"value":"1,91E+00","module":"C2","scenario":null},{"value":"1,24E-01","module":"C3","scenario":null},{"value":"2,87E-01","module":"C4","scenario":null},{"value":"-7,01E+01","module":"D","scenario":null},{"value":"3,24E+02","module":"A1A3","scenario":null}]},{"parameter":"WDP","unit":"m3 world-eq.","values":[{"value":"6,46E+03","module":"A1","scenario":null},{"value":"7,47E+00","module":"A2","scenario":null},{"value":"1,12E+03","module":"A3","scenario":null},{"value":"2,12E+00","module":"A4","scenario":null},{"value":"1,52E+02","module":"A5","scenario":null},{"value":"0,00E+00","module":"B1","scenario":null},{"value":"0,00E+00","module":"B2","scenario":null},{"value":"0,00E+00","module":"B3","scenario":null},{"value":"0,00E+00","module":"B4","scenario":null},{"value":"0,00E+00","module":"B5","scenario":null},{"value":"1,53E+00","module":"B6","scenario":null},{"value":"0,00E+00","module":"B7","scenario":null},{"value":"0,00E+00","module":"C1","scenario":null},{"value":"1,82E+00","module":"C2","scenario":null},{"value":"2,96E-01","module":"C3","scenario":null},{"value":"4,78E+00","module":"C4","scenario":null},{"value":"-3,10E+03","module":"D","scenario":null},{"value":"7,59E+03","module":"A1A3","scenario":null}]},{"parameter":"EP-freshwater","unit":"kg P-eq.","values":[{"value":"1,71E-03","module":"A1","scenario":null},{"value":"5,95E-06","module":"A2","scenario":null},{"value":"6,95E-06","module":"A3","scenario":null},{"value":"1,35E-06","module":"A4","scenario":null},{"value":"3,45E-05","module":"A5","scenario":null},{"value":"0,00E+00","module":"B1","scenario":null},{"value":"0,00E+00","module":"B2","scenario":null},{"value":"0,00E+00","module":"B3","scenario":null},{"value":"0,00E+00","module":"B4","scenario":null},{"value":"0,00E+00","module":"B5","scenario":null},{"value":"4,62E-08","module":"B6","scenario":null},{"value":"0,00E+00","module":"B7","scenario":null},{"value":"0,00E+00","module":"C1","scenario":null},{"value":"9,95E-07","module":"C2","scenario":null},{"value":"1,46E-07","module":"C3","scenario":null},{"value":"1,85E-07","module":"C4","scenario":null},{"value":"-2,55E-04","module":"D","scenario":null},{"value":"1,72E-03","module":"A1A3","scenario":null}]},{"parameter":"EP-marine","unit":"kg N-eq.","values":[{"value":"2,22E-02","module":"A1","scenario":null},{"value":"2,61E-03","module":"A2","scenario":null},{"value":"1,93E-04","module":"A3","scenario":null},{"value":"2,24E-04","module":"A4","scenario":null},{"value":"4,79E-04","module":"A5","scenario":null},{"value":"0,00E+00","module":"B1","scenario":null},{"value":"0,00E+00","module":"B2","scenario":null},{"value":"0,00E+00","module":"B3","scenario":null},{"value":"0,00E+00","module":"B4","scenario":null},{"value":"0,00E+00","module":"B5","scenario":null},{"value":"5,52E-07","module":"B6","scenario":null},{"value":"0,00E+00","module":"B7","scenario":null},{"value":"0,00E+00","module":"C1","scenario":null},{"value":"1,54E-04","module":"C2","scenario":null},{"value":"1,13E-04","module":"C3","scenario":null},{"value":"1,08E-04","module":"C4","scenario":null},{"value":"-5,11E-03","module":"D","scenario":null},{"value":"2,50E-02","module":"A1A3","scenario":null}]},{"parameter":"EP-terrestrial","unit":"mol N-eq.","values":[{"value":"2,67E-01","module":"A1","scenario":null},{"value":"2,89E-02","module":"A2","scenario":null},{"value":"1,82E-03","module":"A3","scenario":null},{"value":"2,48E-03","module":"A4","scenario":null},{"value":"5,70E-03","module":"A5","scenario":null},{"value":"0,00E+00","module":"B1","scenario":null},{"value":"0,00E+00","module":"B2","scenario":null},{"value":"0,00E+00","module":"B3","scenario":null},{"value":"0,00E+00","module":"B4","scenario":null},{"value":"0,00E+00","module":"B5","scenario":null},{"value":"7,19E-06","module":"B6","scenario":null},{"value":"0,00E+00","module":"B7","scenario":null},{"value":"0,00E+00","module":"C1","scenario":null},{"value":"1,70E-03","module":"C2","scenario":null},{"value":"1,22E-03","module":"C3","scenario":null},{"value":"3,88E-04","module":"C4","scenario":null},{"value":"-5,72E-02","module":"D","scenario":null},{"value":"2,97E-01","module":"A1A3","scenario":null}]},{"parameter":"GWP-IOBC","unit":"kg CO2-eq.","values":[{"value":"2,03E+01","module":"A1","scenario":null},{"value":"7,30E-01","module":"A2","scenario":null},{"value":"1,02E-01","module":"A3","scenario":null},{"value":"1,77E-01","module":"A4","scenario":null},{"value":"4,58E-01","module":"A5","scenario":null},{"value":"0,00E+00","module":"B1","scenario":null},{"value":"0,00E+00","module":"B2","scenario":null},{"value":"0,00E+00","module":"B3","scenario":null},{"value":"0,00E+00","module":"B4","scenario":null},{"value":"0,00E+00","module":"B5","scenario":null},{"value":"6,62E-04","module":"B6","scenario":null},{"value":"0,00E+00","module":"B7","scenario":null},{"value":"0,00E+00","module":"C1","scenario":null},{"value":"1,27E-01","module":"C2","scenario":null},{"value":"1,87E+00","module":"C3","scenario":null},{"value":"8,24E-03","module":"C4","scenario":null},{"value":"-5,37E+00","module":"D","scenario":null},{"value":"2,11E+01","module":"A1A3","scenario":null}]}],"additional_environmental_impact":[{"parameter":"PM","unit":"disease incidence","values":[{"value":"1,42E-06","module":"A1","scenario":null},{"value":"4,66E-08","module":"A2","scenario":null},{"value":"5,68E-09","module":"A3","scenario":null},{"value":"1,56E-08","module":"A4","scenario":null},{"value":"2,95E-08","module":"A5","scenario":null},{"value":"0,00E+00","module":"B1","scenario":null},{"value":"0,00E+00","module":"B2","scenario":null},{"value":"0,00E+00","module":"B3","scenario":null},{"value":"0,00E+00","module":"B4","scenario":null},{"value":"0,00E+00","module":"B5","scenario":null},{"value":"3,60E-11","module":"B6","scenario":null},{"value":"0,00E+00","module":"B7","scenario":null},{"value":"0,00E+00","module":"C1","scenario":null},{"value":"9,13E-09","module":"C2","scenario":null},{"value":"9,28E-10","module":"C3","scenario":null},{"value":"1,80E-09","module":"C4","scenario":null},{"value":"-4,39E-07","module":"D","scenario":null},{"value":"1,47E-06","module":"A1A3","scenario":null}]},{"parameter":"ETP-fw","unit":"CTUe","values":[{"value":"1,56E+03","module":"A1","scenario":null},{"value":"7,71E+00","module":"A2","scenario":null},{"value":"6,70E+00","module":"A3","scenario":null},{"value":"2,02E+00","module":"A4","scenario":null},{"value":"3,65E+01","module":"A5","scenario":null},{"value":"0,00E+00","module":"B1","scenario":null},{"value":"0,00E+00","module":"B2","scenario":null},{"value":"0,00E+00","module":"B3","scenario":null},{"value":"0,00E+00","module":"B4","scenario":null},{"value":"0,00E+00","module":"B5","scenario":null},{"value":"4,00E-02","module":"B6","scenario":null},{"value":"0,00E+00","module":"B7","scenario":null},{"value":"0,00E+00","module":"C1","scenario":null},{"value":"1,41E+00","module":"C2","scenario":null},{"value":"4,08E-01","module":"C3","scenario":null},{"value":"2,50E+02","module":"C4","scenario":null},{"value":"-1,41E+02","module":"D","scenario":null},{"value":"1,57E+03","module":"A1A3","scenario":null}]},{"parameter":"HTP-c","unit":"CTUh","values":[{"value":"5,01E-08","module":"A1","scenario":null},{"value":"0,00E+00","module":"A2","scenario":null},{"value":"2,19E-10","module":"A3","scenario":null},{"value":"0,00E+00","module":"A4","scenario":null},{"value":"1,01E-09","module":"A5","scenario":null},{"value":"0,00E+00","module":"B1","scenario":null},{"value":"0,00E+00","module":"B2","scenario":null},{"value":"0,00E+00","module":"B3","scenario":null},{"value":"0,00E+00","module":"B4","scenario":null},{"value":"0,00E+00","module":"B5","scenario":null},{"value":"2,00E-12","module":"B6","scenario":null},{"value":"0,00E+00","module":"B7","scenario":null},{"value":"0,00E+00","module":"C1","scenario":null},{"value":"0,00E+00","module":"C2","scenario":null},{"value":"4,20E-11","module":"C3","scenario":null},{"value":"1,70E-11","module":"C4","scenario":null},{"value":"-1,45E-08","module":"D","scenario":null},{"value":"5,03E-08","module":"A1A3","scenario":null}]},{"parameter":"HTP-nc","unit":"CTUh","values":[{"value":"1,89E-06","module":"A1","scenario":null},{"value":"7,37E-09","module":"A2","scenario":null},{"value":"5,49E-09","module":"A3","scenario":null},{"value":"1,95E-09","module":"A4","scenario":null},{"value":"3,80E-08","module":"A5","scenario":null},{"value":"0,00E+00","module":"B1","scenario":null},{"value":"0,00E+00","module":"B2","scenario":null},{"value":"0,00E+00","module":"B3","scenario":null},{"value":"0,00E+00","module":"B4","scenario":null},{"value":"0,00E+00","module":"B5","scenario":null},{"value":"4,50E-11","module":"B6","scenario":null},{"value":"0,00E+00","module":"B7","scenario":null},{"value":"0,00E+00","module":"C1","scenario":null},{"value":"1,52E-09","module":"C2","scenario":null},{"value":"1,61E-09","module":"C3","scenario":null},{"value":"3,48E-10","module":"C4","scenario":null},{"value":"-2,29E-07","module":"D","scenario":null},{"value":"1,90E-06","module":"A1A3","scenario":null}]},{"parameter":"SQP","unit":"unitless","values":[{"value":"5,29E+01","module":"A1","scenario":null},{"value":"6,60E+00","module":"A2","scenario":null},{"value":"5,05E+00","module":"A3","scenario":null},{"value":"3,17E+00","module":"A4","scenario":null},{"value":"1,33E+00","module":"A5","scenario":null},{"value":"0,00E+00","module":"B1","scenario":null},{"value":"0,00E+00","module":"B2","scenario":null},{"value":"0,00E+00","module":"B3","scenario":null},{"value":"0,00E+00","module":"B4","scenario":null},{"value":"0,00E+00","module":"B5","scenario":null},{"value":"4,42E-03","module":"B6","scenario":null},{"value":"0,00E+00","module":"B7","scenario":null},{"value":"0,00E+00","module":"C1","scenario":null},{"value":"1,32E+00","module":"C2","scenario":null},{"value":"1,52E-02","module":"C3","scenario":null},{"value":"8,02E-01","module":"C4","scenario":null},{"value":"-1,13E+01","module":"D","scenario":null},{"value":"6,45E+01","module":"A1A3","scenario":null}]},{"parameter":"IRP","unit":"kBq U235-eq.","values":[{"value":"9,14E-01","module":"A1","scenario":null},{"value":"4,47E-02","module":"A2","scenario":null},{"value":"3,78E-01","module":"A3","scenario":null},{"value":"1,21E-02","module":"A4","scenario":null},{"value":"2,66E-02","module":"A5","scenario":null},{"value":"0,00E+00","module":"B1","scenario":null},{"value":"0,00E+00","module":"B2","scenario":null},{"value":"0,00E+00","module":"B3","scenario":null},{"value":"0,00E+00","module":"B4","scenario":null},{"value":"0,00E+00","module":"B5","scenario":null},{"value":"1,59E-04","module":"B6","scenario":null},{"value":"0,00E+00","module":"B7","scenario":null},{"value":"0,00E+00","module":"C1","scenario":null},{"value":"8,36E-03","module":"C2","scenario":null},{"value":"2,12E-04","module":"C3","scenario":null},{"value":"1,64E-03","module":"C4","scenario":null},{"value":"-3,07E-01","module":"D","scenario":null},{"value":"1,34E+00","module":"A1A3","scenario":null}]}],"resource_use":[{"parameter":"PERE","unit":"MJ","values":[{"value":"6,06E+01","module":"A1","scenario":null},{"value":"1,53E-01","module":"A2","scenario":null},{"value":"5,31E+00","module":"A3","scenario":null},{"value":"3,47E-02","module":"A4","scenario":null},{"value":"1,32E+00","module":"A5","scenario":null},{"value":"0,00E+00","module":"B1","scenario":null},{"value":"0,00E+00","module":"B2","scenario":null},{"value":"0,00E+00","module":"B3","scenario":null},{"value":"0,00E+00","module":"B4","scenario":null},{"value":"0,00E+00","module":"B5","scenario":null},{"value":"1,14E-01","module":"B6","scenario":null},{"value":"0,00E+00","module":"B7","scenario":null},{"value":"0,00E+00","module":"C1","scenario":null},{"value":"2,70E-02","module":"C2","scenario":null},{"value":"3,72E-03","module":"C3","scenario":null},{"value":"2,59E-02","module":"C4","scenario":null},{"value":"-3,42E+01","module":"D","scenario":null},{"value":"6,60E+01","module":"A1A3","scenario":null}]},{"parameter":"PERM","unit":"MJ","values":[{"value":"0,00E+00","module":"A1","scenario":null},{"value":"0,00E+00","module":"A2","scenario":null},{"value":"0,00E+00","module":"A3","scenario":null},{"value":"0,00E+00","module":"A4","scenario":null},{"value":"0,00E+00","module":"A5","scenario":null},{"value":"0,00E+00","module":"B1","scenario":null},{"value":"0,00E+00","module":"B2","scenario":null},{"value":"0,00E+00","module":"B3","scenario":null},{"value":"0,00E+00","module":"B4","scenario":null},{"value":"0,00E+00","module":"B5","scenario":null},{"value":"0,00E+00","module":"B6","scenario":null},{"value":"0,00E+00","module":"B7","scenario":null},{"value":"0,00E+00","module":"C1","scenario":null},{"value":"0,00E+00","module":"C2","scenario":null},{"value":"0,00E+00","module":"C3","scenario":null},{"value":"0,00E+00","module":"C4","scenario":null},{"value":"0,00E+00","module":"D","scenario":null},{"value":"0,00E+00","module":"A1A3","scenario":null}]},{"parameter":"PERT","unit":"MJ","values":[{"value":"6,06E+01","module":"A1","scenario":null},{"value":"1,53E-01","module":"A2","scenario":null},{"value":"5,31E+00","module":"A3","scenario":null},{"value":"3,47E-02","module":"A4","scenario":null},{"value":"1,32E+00","module":"A5","scenario":null},{"value":"0,00E+00","module":"B1","scenario":null},{"value":"0,00E+00","module":"B2","scenario":null},{"value":"0,00E+00","module":"B3","scenario":null},{"value":"0,00E+00","module":"B4","scenario":null},{"value":"0,00E+00","module":"B5","scenario":null},{"value":"1,14E-01","module":"B6","scenario":null},{"value":"0,00E+00","module":"B7","scenario":null},{"value":"0,00E+00","module":"C1","scenario":null},{"value":"2,70E-02","module":"C2","scenario":null},{"value":"3,72E-03","module":"C3","scenario":null},{"value":"2,59E-02","module":"C4","scenario":null},{"value":"-3,42E+01","module":"D","scenario":null},{"value":"6,60E+01","module":"A1A3","scenario":null}]},{"parameter":"PENRE","unit":"MJ","values":[{"value":"2,52E+02","module":"A1","scenario":null},{"value":"1,04E+01","module":"A2","scenario":null},{"value":"1,12E+01","module":"A3","scenario":null},{"value":"2,76E+00","module":"A4","scenario":null},{"value":"5,44E+00","module":"A5","scenario":null},{"value":"0,00E+00","module":"B1","scenario":null},{"value":"0,00E+00","module":"B2","scenario":null},{"value":"0,00E+00","module":"B3","scenario":null},{"value":"0,00E+00","module":"B4","scenario":null},{"value":"0,00E+00","module":"B5","scenario":null},{"value":"8,79E-03","module":"B6","scenario":null},{"value":"0,00E+00","module":"B7","scenario":null},{"value":"0,00E+00","module":"C1","scenario":null},{"value":"1,91E+00","module":"C2","scenario":null},{"value":"1,24E-01","module":"C3","scenario":null},{"value":"2,87E-01","module":"C4","scenario":null},{"value":"-7,01E+01","module":"D","scenario":null},{"value":"2,73E+02","module":"A1A3","scenario":null}]},{"parameter":"PENRM","unit":"MJ","values":[{"value":"5,46E+01","module":"A1","scenario":null},{"value":"0,00E+00","module":"A2","scenario":null},{"value":"0,00E+00","module":"A3","scenario":null},{"value":"0,00E+00","module":"A4","scenario":null},{"value":"4,54E-02","module":"A5","scenario":null},{"value":"0,00E+00","module":"B1","scenario":null},{"value":"0,00E+00","module":"B2","scenario":null},{"value":"0,00E+00","module":"B3","scenario":null},{"value":"0,00E+00","module":"B4","scenario":null},{"value":"0,00E+00","module":"B5","scenario":null},{"value":"0,00E+00","module":"B6","scenario":null},{"value":"0,00E+00","module":"B7","scenario":null},{"value":"0,00E+00","module":"C1","scenario":null},{"value":"0,00E+00","module":"C2","scenario":null},{"value":"-5,23E+01","module":"C3","scenario":null},{"value":"0,00E+00","module":"C4","scenario":null},{"value":"0,00E+00","module":"D","scenario":null},{"value":"5,46E+01","module":"A1A3","scenario":null}]},{"parameter":"PENRT","unit":"MJ","values":[{"value":"3,06E+02","module":"A1","scenario":null},{"value":"1,04E+01","module":"A2","scenario":null},{"value":"1,12E+01","module":"A3","scenario":null},{"value":"2,76E+00","module":"A4","scenario":null},{"value":"5,49E+00","module":"A5","scenario":null},{"value":"0,00E+00","module":"B1","scenario":null},{"value":"0,00E+00","module":"B2","scenario":null},{"value":"0,00E+00","module":"B3","scenario":null},{"value":"0,00E+00","module":"B4","scenario":null},{"value":"0,00E+00","module":"B5","scenario":null},{"value":"8,79E-03","module":"B6","scenario":null},{"value":"0,00E+00","module":"B7","scenario":null},{"value":"0,00E+00","module":"C1","scenario":null},{"value":"1,91E+00","module":"C2","scenario":null},{"value":"-5,22E+01","module":"C3","scenario":null},{"value":"2,87E-01","module":"C4","scenario":null},{"value":"-7,66E+01","module":"D","scenario":null},{"value":"3,28E+02","module":"A1A3","scenario":null}]},{"parameter":"SM","unit":"kg","values":[{"value":"2,87E-01","module":"A1","scenario":null},{"value":"0,00E+00","module":"A2","scenario":null},{"value":"2,84E-03","module":"A3","scenario":null},{"value":"0,00E+00","module":"A4","scenario":null},{"value":"5,83E-03","module":"A5","scenario":null},{"value":"0,00E+00","module":"B1","scenario":null},{"value":"0,00E+00","module":"B2","scenario":null},{"value":"0,00E+00","module":"B3","scenario":null},{"value":"0,00E+00","module":"B4","scenario":null},{"value":"0,00E+00","module":"B5","scenario":null},{"value":"0,00E+00","module":"B6","scenario":null},{"value":"0,00E+00","module":"B7","scenario":null},{"value":"0,00E+00","module":"C1","scenario":null},{"value":"0,00E+00","module":"C2","scenario":null},{"value":"0,00E+00","module":"C3","scenario":null},{"value":"2,09E-03","module":"C4","scenario":null},{"value":"7,15E-01","module":"D","scenario":null},{"value":"2,89E-01","module":"A1A3","scenario":null}]},{"parameter":"RSF","unit":"MJ","values":[{"value":"4,21E-01","module":"A1","scenario":null},{"value":"4,47E-03","module":"A2","scenario":null},{"value":"2,08E-02","module":"A3","scenario":null},{"value":"1,21E-03","module":"A4","scenario":null},{"value":"8,93E-03","module":"A5","scenario":null},{"value":"0,00E+00","module":"B1","scenario":null},{"value":"0,00E+00","module":"B2","scenario":null},{"value":"0,00E+00","module":"B3","scenario":null},{"value":"0,00E+00","module":"B4","scenario":null},{"value":"0,00E+00","module":"B5","scenario":null},{"value":"8,93E-05","module":"B6","scenario":null},{"value":"0,00E+00","module":"B7","scenario":null},{"value":"0,00E+00","module":"C1","scenario":null},{"value":"9,65E-04","module":"C2","scenario":null},{"value":"1,04E-04","module":"C3","scenario":null},{"value":"5,40E-04","module":"C4","scenario":null},{"value":"-1,08E-02","module":"D","scenario":null},{"value":"4,46E-01","module":"A1A3","scenario":null}]},{"parameter":"NRSF","unit":"MJ","values":[{"value":"9,61E-02","module":"A1","scenario":null},{"value":"2,53E-02","module":"A2","scenario":null},{"value":"6,67E-02","module":"A3","scenario":null},{"value":"4,07E-03","module":"A4","scenario":null},{"value":"3,70E-03","module":"A5","scenario":null},{"value":"0,00E+00","module":"B1","scenario":null},{"value":"0,00E+00","module":"B2","scenario":null},{"value":"0,00E+00","module":"B3","scenario":null},{"value":"0,00E+00","module":"B4","scenario":null},{"value":"0,00E+00","module":"B5","scenario":null},{"value":"2,22E-04","module":"B6","scenario":null},{"value":"0,00E+00","module":"B7","scenario":null},{"value":"0,00E+00","module":"C1","scenario":null},{"value":"3,45E-03","module":"C2","scenario":null},{"value":"-1,11E-03","module":"C3","scenario":null},{"value":"2,24E-03","module":"C4","scenario":null},{"value":"-5,13E-01","module":"D","scenario":null},{"value":"1,88E-01","module":"A1A3","scenario":null}]},{"parameter":"FW","unit":"m3","values":[{"value":"3,74E-01","module":"A1","scenario":null},{"value":"1,12E-03","module":"A2","scenario":null},{"value":"1,34E-02","module":"A3","scenario":null},{"value":"3,14E-04","module":"A4","scenario":null},{"value":"7,79E-03","module":"A5","scenario":null},{"value":"0,00E+00","module":"B1","scenario":null},{"value":"0,00E+00","module":"B2","scenario":null},{"value":"0,00E+00","module":"B3","scenario":null},{"value":"0,00E+00","module":"B4","scenario":null},{"value":"0,00E+00","module":"B5","scenario":null},{"value":"8,49E-04","module":"B6","scenario":null},{"value":"0,00E+00","module":"B7","scenario":null},{"value":"0,00E+00","module":"C1","scenario":null},{"value":"2,01E-04","module":"C2","scenario":null},{"value":"3,67E-04","module":"C3","scenario":null},{"value":"3,63E-04","module":"C4","scenario":null},{"value":"-1,47E-01","module":"D","scenario":null},{"value":"3,89E-01","module":"A1A3","scenario":null}]}],"end_of_life_waste":[{"parameter":"HWD","unit":"kg","values":[{"value":"1,46E-01","module":"A1","scenario":null},{"value":"5,96E-04","module":"A2","scenario":null},{"value":"6,18E-02","module":"A3","scenario":null},{"value":"1,51E-04","module":"A4","scenario":null},{"value":"4,83E-03","module":"A5","scenario":null},{"value":"0,00E+00","module":"B1","scenario":null},{"value":"0,00E+00","module":"B2","scenario":null},{"value":"0,00E+00","module":"B3","scenario":null},{"value":"0,00E+00","module":"B4","scenario":null},{"value":"0,00E+00","module":"B5","scenario":null},{"value":"5,63E-06","module":"B6","scenario":null},{"value":"0,00E+00","module":"B7","scenario":null},{"value":"0,00E+00","module":"C1","scenario":null},{"value":"9,75E-05","module":"C2","scenario":null},{"value":"6,04E-05","module":"C3","scenario":null},{"value":"3,34E-02","module":"C4","scenario":null},{"value":"2,22E-02","module":"D","scenario":null},{"value":"2,08E-01","module":"A1A3","scenario":null}]},{"parameter":"NHWD","unit":"kg","values":[{"value":"4,50E+00","module":"A1","scenario":null},{"value":"3,98E-01","module":"A2","scenario":null},{"value":"9,22E-02","module":"A3","scenario":null},{"value":"2,40E-01","module":"A4","scenario":null},{"value":"1,23E-01","module":"A5","scenario":null},{"value":"0,00E+00","module":"B1","scenario":null},{"value":"0,00E+00","module":"B2","scenario":null},{"value":"0,00E+00","module":"B3","scenario":null},{"value":"0,00E+00","module":"B4","scenario":null},{"value":"0,00E+00","module":"B5","scenario":null},{"value":"6,76E-04","module":"B6","scenario":null},{"value":"0,00E+00","module":"B7","scenario":null},{"value":"0,00E+00","module":"C1","scenario":null},{"value":"9,14E-02","module":"C2","scenario":null},{"value":"2,02E-03","module":"C3","scenario":null},{"value":"1,04E+00","module":"C4","scenario":null},{"value":"-1,61E+00","module":"D","scenario":null},{"value":"4,99E+00","module":"A1A3","scenario":null}]},{"parameter":"RWD","unit":"kg","values":[{"value":"8,60E-04","module":"A1","scenario":null},{"value":"6,99E-05","module":"A2","scenario":null},{"value":"1,67E-04","module":"A3","scenario":null},{"value":"1,88E-05","module":"A4","scenario":null},{"value":"2,18E-05","module":"A5","scenario":null},{"value":"0,00E+00","module":"B1","scenario":null},{"value":"0,00E+00","module":"B2","scenario":null},{"value":"0,00E+00","module":"B3","scenario":null},{"value":"0,00E+00","module":"B4","scenario":null},{"value":"0,00E+00","module":"B5","scenario":null},{"value":"7,86E-08","module":"B6","scenario":null},{"value":"0,00E+00","module":"B7","scenario":null},{"value":"0,00E+00","module":"C1","scenario":null},{"value":"1,30E-05","module":"C2","scenario":null},{"value":"2,58E-07","module":"C3","scenario":null},{"value":"1,94E-06","module":"C4","scenario":null},{"value":"-2,87E-04","module":"D","scenario":null},{"value":"1,10E-03","module":"A1A3","scenario":null}]}],"end_of_life_flow":[{"parameter":"CRU","unit":"kg","values":[{"value":"0,00E+00","module":"A1","scenario":null},{"value":"0,00E+00","module":"A2","scenario":null},{"value":"0,00E+00","module":"A3","scenario":null},{"value":"0,00E+00","module":"A4","scenario":null},{"value":"0,00E+00","module":"A5","scenario":null},{"value":"0,00E+00","module":"B1","scenario":null},{"value":"0,00E+00","module":"B2","scenario":null},{"value":"0,00E+00","module":"B3","scenario":null},{"value":"0,00E+00","module":"B4","scenario":null},{"value":"0,00E+00","module":"B5","scenario":null},{"value":"0,00E+00","module":"B6","scenario":null},{"value":"0,00E+00","module":"B7","scenario":null},{"value":"0,00E+00","module":"C1","scenario":null},{"value":"0,00E+00","module":"C2","scenario":null},{"value":"0,00E+00","module":"C3","scenario":null},{"value":"0,00E+00","module":"C4","scenario":null},{"value":"0,00E+00","module":"D","scenario":null},{"value":"0,00E+00","module":"A1A3","scenario":null}]},{"parameter":"MFR","unit":"kg","values":[{"value":"1,14E-03","module":"A1","scenario":null},{"value":"0,00E+00","module":"A2","scenario":null},{"value":"5,42E-03","module":"A3","scenario":null},{"value":"0,00E+00","module":"A4","scenario":null},{"value":"1,78E-02","module":"A5","scenario":null},{"value":"0,00E+00","module":"B1","scenario":null},{"value":"0,00E+00","module":"B2","scenario":null},{"value":"0,00E+00","module":"B3","scenario":null},{"value":"0,00E+00","module":"B4","scenario":null},{"value":"0,00E+00","module":"B5","scenario":null},{"value":"0,00E+00","module":"B6","scenario":null},{"value":"0,00E+00","module":"B7","scenario":null},{"value":"0,00E+00","module":"C1","scenario":null},{"value":"0,00E+00","module":"C2","scenario":null},{"value":"8,86E-01","module":"C3","scenario":null},{"value":"6,20E-05","module":"C4","scenario":null},{"value":"6,37E-01","module":"D","scenario":null},{"value":"6,57E-03","module":"A1A3","scenario":null}]},{"parameter":"MER","unit":"kg","values":[{"value":"2,68E-03","module":"A1","scenario":null},{"value":"0,00E+00","module":"A2","scenario":null},{"value":"2,62E-06","module":"A3","scenario":null},{"value":"0,00E+00","module":"A4","scenario":null},{"value":"5,47E-05","module":"A5","scenario":null},{"value":"0,00E+00","module":"B1","scenario":null},{"value":"0,00E+00","module":"B2","scenario":null},{"value":"0,00E+00","module":"B3","scenario":null},{"value":"0,00E+00","module":"B4","scenario":null},{"value":"0,00E+00","module":"B5","scenario":null},{"value":"0,00E+00","module":"B6","scenario":null},{"value":"0,00E+00","module":"B7","scenario":null},{"value":"0,00E+00","module":"C1","scenario":null},{"value":"0,00E+00","module":"C2","scenario":null},{"value":"1,09E-06","module":"C3","scenario":null},{"value":"5,25E-05","module":"C4","scenario":null},{"value":"-1,89E-04","module":"D","scenario":null},{"value":"2,68E-03","module":"A1A3","scenario":null}]},{"parameter":"EEE","unit":"MJ","values":[{"value":"4,99E-03","module":"A1","scenario":null},{"value":"0,00E+00","module":"A2","scenario":null},{"value":"1,47E-01","module":"A3","scenario":null},{"value":"0,00E+00","module":"A4","scenario":null},{"value":"2,71E-02","module":"A5","scenario":null},{"value":"0,00E+00","module":"B1","scenario":null},{"value":"0,00E+00","module":"B2","scenario":null},{"value":"0,00E+00","module":"B3","scenario":null},{"value":"0,00E+00","module":"B4","scenario":null},{"value":"0,00E+00","module":"B5","scenario":null},{"value":"0,00E+00","module":"B6","scenario":null},{"value":"0,00E+00","module":"B7","scenario":null},{"value":"0,00E+00","module":"C1","scenario":null},{"value":"0,00E+00","module":"C2","scenario":null},{"value":"1,20E+00","module":"C3","scenario":null},{"value":"5,42E-04","module":"C4","scenario":null},{"value":"3,89E-02","module":"D","scenario":null},{"value":"1,52E-01","module":"A1A3","scenario":null}]},{"parameter":"EET","unit":"MJ","values":[{"value":"7,54E-02","module":"A1","scenario":null},{"value":"0,00E+00","module":"A2","scenario":null},{"value":"2,23E+00","module":"A3","scenario":null},{"value":"0,00E+00","module":"A4","scenario":null},{"value":"4,10E-01","module":"A5","scenario":null},{"value":"0,00E+00","module":"B1","scenario":null},{"value":"0,00E+00","module":"B2","scenario":null},{"value":"0,00E+00","module":"B3","scenario":null},{"value":"0,00E+00","module":"B4","scenario":null},{"value":"0,00E+00","module":"B5","scenario":null},{"value":"0,00E+00","module":"B6","scenario":null},{"value":"0,00E+00","module":"B7","scenario":null},{"value":"0,00E+00","module":"C1","scenario":null},{"value":"0,00E+00","module":"C2","scenario":null},{"value":"1,82E+01","module":"C3","scenario":null},{"value":"8,20E-03","module":"C4","scenario":null},{"value":"5,88E-01","module":"D","scenario":null},{"value":"2,31E+00","module":"A1A3","scenario":null}]}]}