{"product_name":"IFSI-EMC Pure 1kV 4x240/70mm\u00b2 AFV  ","epd_id":"NEPD-4309-3540-EN","compliance":["EN 15804+A2","ISO 14025","ISO 21930"],"producer_name":"Prysmian Group Norge AS","environmental_impact":[{"parameter":"GWP-total","unit":"kg CO2-eq.","values":[{"value":"4,11E+01","module":"A1","scenario":null},{"value":"8,18E-01","module":"A2","scenario":null},{"value":"4,57E-01","module":"A3","scenario":null},{"value":"3,12E-01","module":"A4","scenario":null},{"value":"8,89E-01","module":"A5","scenario":null},{"value":"0,00E+00","module":"B1","scenario":null},{"value":"0,00E+00","module":"B2","scenario":null},{"value":"0,00E+00","module":"B3","scenario":null},{"value":"0,00E+00","module":"B4","scenario":null},{"value":"0,00E+00","module":"B5","scenario":null},{"value":"4,26E-03","module":"B6","scenario":null},{"value":"0,00E+00","module":"B7","scenario":null},{"value":"0,00E+00","module":"C1","scenario":null},{"value":"2,12E-01","module":"C2","scenario":null},{"value":"1,48E+00","module":"C3","scenario":null},{"value":"7,91E-02","module":"C4","scenario":null},{"value":"-1,34E+01","module":"D","scenario":null},{"value":"4,24E+01","module":"A1A3","scenario":null}]},{"parameter":"GWP-fossil","unit":"kg CO2-eq.","values":[{"value":"4,02E+01","module":"A1","scenario":null},{"value":"8,17E-01","module":"A2","scenario":null},{"value":"3,96E-01","module":"A3","scenario":null},{"value":"3,11E-01","module":"A4","scenario":null},{"value":"8,70E-01","module":"A5","scenario":null},{"value":"0,00E+00","module":"B1","scenario":null},{"value":"0,00E+00","module":"B2","scenario":null},{"value":"0,00E+00","module":"B3","scenario":null},{"value":"0,00E+00","module":"B4","scenario":null},{"value":"0,00E+00","module":"B5","scenario":null},{"value":"4,13E-03","module":"B6","scenario":null},{"value":"0,00E+00","module":"B7","scenario":null},{"value":"0,00E+00","module":"C1","scenario":null},{"value":"2,11E-01","module":"C2","scenario":null},{"value":"1,48E+00","module":"C3","scenario":null},{"value":"7,90E-02","module":"C4","scenario":null},{"value":"-1,31E+01","module":"D","scenario":null},{"value":"4,14E+01","module":"A1A3","scenario":null}]},{"parameter":"GWP-biogenic","unit":"kg CO2-eq.","values":[{"value":"3,98E-01","module":"A1","scenario":null},{"value":"4,01E-04","module":"A2","scenario":null},{"value":"5,08E-02","module":"A3","scenario":null},{"value":"1,28E-04","module":"A4","scenario":null},{"value":"8,99E-03","module":"A5","scenario":null},{"value":"0,00E+00","module":"B1","scenario":null},{"value":"0,00E+00","module":"B2","scenario":null},{"value":"0,00E+00","module":"B3","scenario":null},{"value":"0,00E+00","module":"B4","scenario":null},{"value":"0,00E+00","module":"B5","scenario":null},{"value":"1,14E-04","module":"B6","scenario":null},{"value":"0,00E+00","module":"B7","scenario":null},{"value":"0,00E+00","module":"C1","scenario":null},{"value":"8,62E-05","module":"C2","scenario":null},{"value":"2,30E-05","module":"C3","scenario":null},{"value":"5,98E-06","module":"C4","scenario":null},{"value":"-5,99E-02","module":"D","scenario":null},{"value":"4,49E-01","module":"A1A3","scenario":null}]},{"parameter":"GWP-luluc","unit":"kg CO2-eq.","values":[{"value":"4,79E-01","module":"A1","scenario":null},{"value":"3,50E-04","module":"A2","scenario":null},{"value":"1,02E-02","module":"A3","scenario":null},{"value":"9,09E-05","module":"A4","scenario":null},{"value":"9,80E-03","module":"A5","scenario":null},{"value":"0,00E+00","module":"B1","scenario":null},{"value":"0,00E+00","module":"B2","scenario":null},{"value":"0,00E+00","module":"B3","scenario":null},{"value":"0,00E+00","module":"B4","scenario":null},{"value":"0,00E+00","module":"B5","scenario":null},{"value":"1,70E-05","module":"B6","scenario":null},{"value":"0,00E+00","module":"B7","scenario":null},{"value":"0,00E+00","module":"C1","scenario":null},{"value":"7,39E-05","module":"C2","scenario":null},{"value":"4,08E-06","module":"C3","scenario":null},{"value":"6,86E-06","module":"C4","scenario":null},{"value":"-2,39E-01","module":"D","scenario":null},{"value":"4,90E-01","module":"A1A3","scenario":null}]},{"parameter":"ODP","unit":"kg CFC 11-eq.","values":[{"value":"3,11E-06","module":"A1","scenario":null},{"value":"1,69E-07","module":"A2","scenario":null},{"value":"8,18E-08","module":"A3","scenario":null},{"value":"7,19E-08","module":"A4","scenario":null},{"value":"6,98E-08","module":"A5","scenario":null},{"value":"0,00E+00","module":"B1","scenario":null},{"value":"0,00E+00","module":"B2","scenario":null},{"value":"0,00E+00","module":"B3","scenario":null},{"value":"0,00E+00","module":"B4","scenario":null},{"value":"0,00E+00","module":"B5","scenario":null},{"value":"2,83E-10","module":"B6","scenario":null},{"value":"0,00E+00","module":"B7","scenario":null},{"value":"0,00E+00","module":"C1","scenario":null},{"value":"4,82E-08","module":"C2","scenario":null},{"value":"2,27E-09","module":"C3","scenario":null},{"value":"5,78E-09","module":"C4","scenario":null},{"value":"-6,10E-03","module":"D","scenario":null},{"value":"3,36E-06","module":"A1A3","scenario":null}]},{"parameter":"AP","unit":"mol H+-eq.","values":[{"value":"3,94E-01","module":"A1","scenario":null},{"value":"7,08E-03","module":"A2","scenario":null},{"value":"1,21E-03","module":"A3","scenario":null},{"value":"1,31E-03","module":"A4","scenario":null},{"value":"8,10E-03","module":"A5","scenario":null},{"value":"0,00E+00","module":"B1","scenario":null},{"value":"0,00E+00","module":"B2","scenario":null},{"value":"0,00E+00","module":"B3","scenario":null},{"value":"0,00E+00","module":"B4","scenario":null},{"value":"0,00E+00","module":"B5","scenario":null},{"value":"3,23E-05","module":"B6","scenario":null},{"value":"0,00E+00","module":"B7","scenario":null},{"value":"0,00E+00","module":"C1","scenario":null},{"value":"8,65E-04","module":"C2","scenario":null},{"value":"2,61E-04","module":"C3","scenario":null},{"value":"1,56E-04","module":"C4","scenario":null},{"value":"-1,88E-01","module":"D","scenario":null},{"value":"4,03E-01","module":"A1A3","scenario":null}]},{"parameter":"POCP","unit":"kg NMVOC-eq.","values":[{"value":"1,54E-01","module":"A1","scenario":null},{"value":"7,59E-03","module":"A2","scenario":null},{"value":"7,35E-04","module":"A3","scenario":null},{"value":"1,40E-03","module":"A4","scenario":null},{"value":"3,31E-03","module":"A5","scenario":null},{"value":"0,00E+00","module":"B1","scenario":null},{"value":"0,00E+00","module":"B2","scenario":null},{"value":"0,00E+00","module":"B3","scenario":null},{"value":"0,00E+00","module":"B4","scenario":null},{"value":"0,00E+00","module":"B5","scenario":null},{"value":"1,24E-05","module":"B6","scenario":null},{"value":"0,00E+00","module":"B7","scenario":null},{"value":"0,00E+00","module":"C1","scenario":null},{"value":"8,68E-04","module":"C2","scenario":null},{"value":"3,14E-04","module":"C3","scenario":null},{"value":"1,91E-04","module":"C4","scenario":null},{"value":"-5,78E-02","module":"D","scenario":null},{"value":"1,63E-01","module":"A1A3","scenario":null}]},{"parameter":"ADPE","unit":"kg Sb-eq.","values":[{"value":"2,11E-03","module":"A1","scenario":null},{"value":"1,15E-05","module":"A2","scenario":null},{"value":"6,66E-06","module":"A3","scenario":null},{"value":"5,32E-06","module":"A4","scenario":null},{"value":"4,29E-05","module":"A5","scenario":null},{"value":"0,00E+00","module":"B1","scenario":null},{"value":"0,00E+00","module":"B2","scenario":null},{"value":"0,00E+00","module":"B3","scenario":null},{"value":"0,00E+00","module":"B4","scenario":null},{"value":"0,00E+00","module":"B5","scenario":null},{"value":"3,08E-07","module":"B6","scenario":null},{"value":"0,00E+00","module":"B7","scenario":null},{"value":"0,00E+00","module":"C1","scenario":null},{"value":"5,73E-06","module":"C2","scenario":null},{"value":"1,12E-07","module":"C3","scenario":null},{"value":"1,53E-07","module":"C4","scenario":null},{"value":"-5,62E-04","module":"D","scenario":null},{"value":"2,13E-03","module":"A1A3","scenario":null}]},{"parameter":"ADPF","unit":"MJ","values":[{"value":"5,30E+02","module":"A1","scenario":null},{"value":"1,17E+01","module":"A2","scenario":null},{"value":"1,87E+01","module":"A3","scenario":null},{"value":"4,84E+00","module":"A4","scenario":null},{"value":"1,14E+01","module":"A5","scenario":null},{"value":"0,00E+00","module":"B1","scenario":null},{"value":"0,00E+00","module":"B2","scenario":null},{"value":"0,00E+00","module":"B3","scenario":null},{"value":"0,00E+00","module":"B4","scenario":null},{"value":"0,00E+00","module":"B5","scenario":null},{"value":"5,64E-02","module":"B6","scenario":null},{"value":"0,00E+00","module":"B7","scenario":null},{"value":"0,00E+00","module":"C1","scenario":null},{"value":"3,19E+00","module":"C2","scenario":null},{"value":"1,55E-01","module":"C3","scenario":null},{"value":"4,62E-01","module":"C4","scenario":null},{"value":"-1,64E+02","module":"D","scenario":null},{"value":"5,61E+02","module":"A1A3","scenario":null}]},{"parameter":"WDP","unit":"m3 world-eq.","values":[{"value":"1,49E+04","module":"A1","scenario":null},{"value":"9,17E+00","module":"A2","scenario":null},{"value":"1,87E+03","module":"A3","scenario":null},{"value":"3,72E+00","module":"A4","scenario":null},{"value":"3,36E+02","module":"A5","scenario":null},{"value":"0,00E+00","module":"B1","scenario":null},{"value":"0,00E+00","module":"B2","scenario":null},{"value":"0,00E+00","module":"B3","scenario":null},{"value":"0,00E+00","module":"B4","scenario":null},{"value":"0,00E+00","module":"B5","scenario":null},{"value":"9,83E+00","module":"B6","scenario":null},{"value":"0,00E+00","module":"B7","scenario":null},{"value":"0,00E+00","module":"C1","scenario":null},{"value":"3,04E+00","module":"C2","scenario":null},{"value":"9,02E-01","module":"C3","scenario":null},{"value":"9,64E+00","module":"C4","scenario":null},{"value":"-7,08E+03","module":"D","scenario":null},{"value":"1,68E+04","module":"A1A3","scenario":null}]},{"parameter":"EP-freshwater","unit":"kg P-eq.","values":[{"value":"2,76E-03","module":"A1","scenario":null},{"value":"8,37E-06","module":"A2","scenario":null},{"value":"1,16E-05","module":"A3","scenario":null},{"value":"2,37E-06","module":"A4","scenario":null},{"value":"5,58E-05","module":"A5","scenario":null},{"value":"0,00E+00","module":"B1","scenario":null},{"value":"0,00E+00","module":"B2","scenario":null},{"value":"0,00E+00","module":"B3","scenario":null},{"value":"0,00E+00","module":"B4","scenario":null},{"value":"0,00E+00","module":"B5","scenario":null},{"value":"2,97E-07","module":"B6","scenario":null},{"value":"0,00E+00","module":"B7","scenario":null},{"value":"0,00E+00","module":"C1","scenario":null},{"value":"1,66E-06","module":"C2","scenario":null},{"value":"2,07E-07","module":"C3","scenario":null},{"value":"3,22E-07","module":"C4","scenario":null},{"value":"-1,18E-03","module":"D","scenario":null},{"value":"2,78E-03","module":"A1A3","scenario":null}]},{"parameter":"EP-marine","unit":"kg N-eq.","values":[{"value":"4,26E-02","module":"A1","scenario":null},{"value":"2,48E-03","module":"A2","scenario":null},{"value":"3,23E-04","module":"A3","scenario":null},{"value":"3,94E-04","module":"A4","scenario":null},{"value":"9,27E-04","module":"A5","scenario":null},{"value":"0,00E+00","module":"B1","scenario":null},{"value":"0,00E+00","module":"B2","scenario":null},{"value":"0,00E+00","module":"B3","scenario":null},{"value":"0,00E+00","module":"B4","scenario":null},{"value":"0,00E+00","module":"B5","scenario":null},{"value":"3,55E-06","module":"B6","scenario":null},{"value":"0,00E+00","module":"B7","scenario":null},{"value":"0,00E+00","module":"C1","scenario":null},{"value":"2,56E-04","module":"C2","scenario":null},{"value":"1,25E-04","module":"C3","scenario":null},{"value":"1,23E-04","module":"C4","scenario":null},{"value":"-1,51E-02","module":"D","scenario":null},{"value":"4,54E-02","module":"A1A3","scenario":null}]},{"parameter":"EP-terrestrial","unit":"mol N-eq.","values":[{"value":"5,06E-01","module":"A1","scenario":null},{"value":"2,73E-02","module":"A2","scenario":null},{"value":"3,04E-03","module":"A3","scenario":null},{"value":"4,35E-03","module":"A4","scenario":null},{"value":"1,09E-02","module":"A5","scenario":null},{"value":"0,00E+00","module":"B1","scenario":null},{"value":"0,00E+00","module":"B2","scenario":null},{"value":"0,00E+00","module":"B3","scenario":null},{"value":"0,00E+00","module":"B4","scenario":null},{"value":"0,00E+00","module":"B5","scenario":null},{"value":"4,62E-05","module":"B6","scenario":null},{"value":"0,00E+00","module":"B7","scenario":null},{"value":"0,00E+00","module":"C1","scenario":null},{"value":"2,84E-03","module":"C2","scenario":null},{"value":"1,30E-03","module":"C3","scenario":null},{"value":"6,25E-04","module":"C4","scenario":null},{"value":"-1,85E-01","module":"D","scenario":null},{"value":"5,36E-01","module":"A1A3","scenario":null}]},{"parameter":"GWP-IOBC","unit":"kg CO2-eq.","values":[{"value":"4,10E+01","module":"A1","scenario":null},{"value":"8,18E-01","module":"A2","scenario":null},{"value":"1,71E-01","module":"A3","scenario":null},{"value":"3,12E-01","module":"A4","scenario":null},{"value":"8,81E-01","module":"A5","scenario":null},{"value":"0,00E+00","module":"B1","scenario":null},{"value":"0,00E+00","module":"B2","scenario":null},{"value":"0,00E+00","module":"B3","scenario":null},{"value":"0,00E+00","module":"B4","scenario":null},{"value":"0,00E+00","module":"B5","scenario":null},{"value":"4,25E-03","module":"B6","scenario":null},{"value":"0,00E+00","module":"B7","scenario":null},{"value":"0,00E+00","module":"C1","scenario":null},{"value":"2,12E-01","module":"C2","scenario":null},{"value":"1,48E+00","module":"C3","scenario":null},{"value":"1,86E-02","module":"C4","scenario":null},{"value":"-1,25E+01","module":"D","scenario":null},{"value":"4,20E+01","module":"A1A3","scenario":null}]}],"additional_environmental_impact":[{"parameter":"PM","unit":"disease incidence","values":[{"value":"2,78E-06","module":"A1","scenario":null},{"value":"7,10E-08","module":"A2","scenario":null},{"value":"9,48E-09","module":"A3","scenario":null},{"value":"2,74E-08","module":"A4","scenario":null},{"value":"5,82E-08","module":"A5","scenario":null},{"value":"0,00E+00","module":"B1","scenario":null},{"value":"0,00E+00","module":"B2","scenario":null},{"value":"0,00E+00","module":"B3","scenario":null},{"value":"0,00E+00","module":"B4","scenario":null},{"value":"0,00E+00","module":"B5","scenario":null},{"value":"2,31E-10","module":"B6","scenario":null},{"value":"0,00E+00","module":"B7","scenario":null},{"value":"0,00E+00","module":"C1","scenario":null},{"value":"1,52E-08","module":"C2","scenario":null},{"value":"1,11E-09","module":"C3","scenario":null},{"value":"2,81E-09","module":"C4","scenario":null},{"value":"-1,11E-06","module":"D","scenario":null},{"value":"2,87E-06","module":"A1A3","scenario":null}]},{"parameter":"ETP-fw","unit":"CTUe","values":[{"value":"2,57E+03","module":"A1","scenario":null},{"value":"9,53E+00","module":"A2","scenario":null},{"value":"1,12E+01","module":"A3","scenario":null},{"value":"3,54E+00","module":"A4","scenario":null},{"value":"6,42E+01","module":"A5","scenario":null},{"value":"0,00E+00","module":"B1","scenario":null},{"value":"0,00E+00","module":"B2","scenario":null},{"value":"0,00E+00","module":"B3","scenario":null},{"value":"0,00E+00","module":"B4","scenario":null},{"value":"0,00E+00","module":"B5","scenario":null},{"value":"2,57E-01","module":"B6","scenario":null},{"value":"0,00E+00","module":"B7","scenario":null},{"value":"0,00E+00","module":"C1","scenario":null},{"value":"2,35E+00","module":"C2","scenario":null},{"value":"1,84E+00","module":"C3","scenario":null},{"value":"6,13E+02","module":"C4","scenario":null},{"value":"-1,15E+03","module":"D","scenario":null},{"value":"2,59E+03","module":"A1A3","scenario":null}]},{"parameter":"HTP-c","unit":"CTUh","values":[{"value":"1,08E-07","module":"A1","scenario":null},{"value":"0,00E+00","module":"A2","scenario":null},{"value":"3,66E-10","module":"A3","scenario":null},{"value":"0,00E+00","module":"A4","scenario":null},{"value":"2,17E-09","module":"A5","scenario":null},{"value":"0,00E+00","module":"B1","scenario":null},{"value":"0,00E+00","module":"B2","scenario":null},{"value":"0,00E+00","module":"B3","scenario":null},{"value":"0,00E+00","module":"B4","scenario":null},{"value":"0,00E+00","module":"B5","scenario":null},{"value":"1,20E-11","module":"B6","scenario":null},{"value":"0,00E+00","module":"B7","scenario":null},{"value":"0,00E+00","module":"C1","scenario":null},{"value":"0,00E+00","module":"C2","scenario":null},{"value":"6,10E-11","module":"C3","scenario":null},{"value":"3,10E-11","module":"C4","scenario":null},{"value":"-4,49E-08","module":"D","scenario":null},{"value":"1,08E-07","module":"A1A3","scenario":null}]},{"parameter":"HTP-nc","unit":"CTUh","values":[{"value":"3,53E-06","module":"A1","scenario":null},{"value":"1,08E-08","module":"A2","scenario":null},{"value":"9,16E-09","module":"A3","scenario":null},{"value":"3,43E-09","module":"A4","scenario":null},{"value":"7,11E-08","module":"A5","scenario":null},{"value":"0,00E+00","module":"B1","scenario":null},{"value":"0,00E+00","module":"B2","scenario":null},{"value":"0,00E+00","module":"B3","scenario":null},{"value":"0,00E+00","module":"B4","scenario":null},{"value":"0,00E+00","module":"B5","scenario":null},{"value":"2,89E-10","module":"B6","scenario":null},{"value":"0,00E+00","module":"B7","scenario":null},{"value":"0,00E+00","module":"C1","scenario":null},{"value":"2,54E-09","module":"C2","scenario":null},{"value":"2,70E-09","module":"C3","scenario":null},{"value":"6,06E-10","module":"C4","scenario":null},{"value":"-1,52E-06","module":"D","scenario":null},{"value":"3,55E-06","module":"A1A3","scenario":null}]},{"parameter":"SQP","unit":"unitless","values":[{"value":"1,09E+02","module":"A1","scenario":null},{"value":"9,26E+00","module":"A2","scenario":null},{"value":"8,43E+00","module":"A3","scenario":null},{"value":"5,56E+00","module":"A4","scenario":null},{"value":"2,72E+00","module":"A5","scenario":null},{"value":"0,00E+00","module":"B1","scenario":null},{"value":"0,00E+00","module":"B2","scenario":null},{"value":"0,00E+00","module":"B3","scenario":null},{"value":"0,00E+00","module":"B4","scenario":null},{"value":"0,00E+00","module":"B5","scenario":null},{"value":"2,84E-02","module":"B6","scenario":null},{"value":"0,00E+00","module":"B7","scenario":null},{"value":"0,00E+00","module":"C1","scenario":null},{"value":"2,20E+00","module":"C2","scenario":null},{"value":"2,56E-02","module":"C3","scenario":null},{"value":"1,07E+00","module":"C4","scenario":null},{"value":"-2,14E+01","module":"D","scenario":null},{"value":"1,27E+02","module":"A1A3","scenario":null}]},{"parameter":"IRP","unit":"kBq U235-eq.","values":[{"value":"2,06E+00","module":"A1","scenario":null},{"value":"5,00E-02","module":"A2","scenario":null},{"value":"6,31E-01","module":"A3","scenario":null},{"value":"2,12E-02","module":"A4","scenario":null},{"value":"5,56E-02","module":"A5","scenario":null},{"value":"0,00E+00","module":"B1","scenario":null},{"value":"0,00E+00","module":"B2","scenario":null},{"value":"0,00E+00","module":"B3","scenario":null},{"value":"0,00E+00","module":"B4","scenario":null},{"value":"0,00E+00","module":"B5","scenario":null},{"value":"1,02E-03","module":"B6","scenario":null},{"value":"0,00E+00","module":"B7","scenario":null},{"value":"0,00E+00","module":"C1","scenario":null},{"value":"1,39E-02","module":"C2","scenario":null},{"value":"3,54E-04","module":"C3","scenario":null},{"value":"2,84E-03","module":"C4","scenario":null},{"value":"-6,99E-01","module":"D","scenario":null},{"value":"2,74E+00","module":"A1A3","scenario":null}]}],"resource_use":[{"parameter":"PERE","unit":"MJ","values":[{"value":"1,38E+02","module":"A1","scenario":null},{"value":"2,18E-01","module":"A2","scenario":null},{"value":"8,86E+00","module":"A3","scenario":null},{"value":"6,10E-02","module":"A4","scenario":null},{"value":"2,94E+00","module":"A5","scenario":null},{"value":"0,00E+00","module":"B1","scenario":null},{"value":"0,00E+00","module":"B2","scenario":null},{"value":"0,00E+00","module":"B3","scenario":null},{"value":"0,00E+00","module":"B4","scenario":null},{"value":"0,00E+00","module":"B5","scenario":null},{"value":"7,30E-01","module":"B6","scenario":null},{"value":"0,00E+00","module":"B7","scenario":null},{"value":"0,00E+00","module":"C1","scenario":null},{"value":"4,50E-02","module":"C2","scenario":null},{"value":"7,48E-03","module":"C3","scenario":null},{"value":"5,21E-02","module":"C4","scenario":null},{"value":"-6,66E+01","module":"D","scenario":null},{"value":"1,47E+02","module":"A1A3","scenario":null}]},{"parameter":"PERM","unit":"MJ","values":[{"value":"0,00E+00","module":"A1","scenario":null},{"value":"0,00E+00","module":"A2","scenario":null},{"value":"0,00E+00","module":"A3","scenario":null},{"value":"0,00E+00","module":"A4","scenario":null},{"value":"0,00E+00","module":"A5","scenario":null},{"value":"0,00E+00","module":"B1","scenario":null},{"value":"0,00E+00","module":"B2","scenario":null},{"value":"0,00E+00","module":"B3","scenario":null},{"value":"0,00E+00","module":"B4","scenario":null},{"value":"0,00E+00","module":"B5","scenario":null},{"value":"0,00E+00","module":"B6","scenario":null},{"value":"0,00E+00","module":"B7","scenario":null},{"value":"0,00E+00","module":"C1","scenario":null},{"value":"0,00E+00","module":"C2","scenario":null},{"value":"0,00E+00","module":"C3","scenario":null},{"value":"0,00E+00","module":"C4","scenario":null},{"value":"0,00E+00","module":"D","scenario":null},{"value":"0,00E+00","module":"A1A3","scenario":null}]},{"parameter":"PERT","unit":"MJ","values":[{"value":"1,38E+02","module":"A1","scenario":null},{"value":"2,18E-01","module":"A2","scenario":null},{"value":"8,86E+00","module":"A3","scenario":null},{"value":"6,10E-02","module":"A4","scenario":null},{"value":"2,94E+00","module":"A5","scenario":null},{"value":"0,00E+00","module":"B1","scenario":null},{"value":"0,00E+00","module":"B2","scenario":null},{"value":"0,00E+00","module":"B3","scenario":null},{"value":"0,00E+00","module":"B4","scenario":null},{"value":"0,00E+00","module":"B5","scenario":null},{"value":"7,30E-01","module":"B6","scenario":null},{"value":"0,00E+00","module":"B7","scenario":null},{"value":"0,00E+00","module":"C1","scenario":null},{"value":"4,50E-02","module":"C2","scenario":null},{"value":"7,48E-03","module":"C3","scenario":null},{"value":"5,21E-02","module":"C4","scenario":null},{"value":"-6,66E+01","module":"D","scenario":null},{"value":"1,47E+02","module":"A1A3","scenario":null}]},{"parameter":"PENRE","unit":"MJ","values":[{"value":"5,02E+02","module":"A1","scenario":null},{"value":"1,17E+01","module":"A2","scenario":null},{"value":"1,88E+01","module":"A3","scenario":null},{"value":"4,84E+00","module":"A4","scenario":null},{"value":"1,08E+01","module":"A5","scenario":null},{"value":"0,00E+00","module":"B1","scenario":null},{"value":"0,00E+00","module":"B2","scenario":null},{"value":"0,00E+00","module":"B3","scenario":null},{"value":"0,00E+00","module":"B4","scenario":null},{"value":"0,00E+00","module":"B5","scenario":null},{"value":"5,65E-02","module":"B6","scenario":null},{"value":"0,00E+00","module":"B7","scenario":null},{"value":"0,00E+00","module":"C1","scenario":null},{"value":"3,19E+00","module":"C2","scenario":null},{"value":"1,55E-01","module":"C3","scenario":null},{"value":"4,62E-01","module":"C4","scenario":null},{"value":"-1,64E+02","module":"D","scenario":null},{"value":"5,33E+02","module":"A1A3","scenario":null}]},{"parameter":"PENRM","unit":"MJ","values":[{"value":"2,99E+01","module":"A1","scenario":null},{"value":"0,00E+00","module":"A2","scenario":null},{"value":"0,00E+00","module":"A3","scenario":null},{"value":"0,00E+00","module":"A4","scenario":null},{"value":"2,00E-02","module":"A5","scenario":null},{"value":"0,00E+00","module":"B1","scenario":null},{"value":"0,00E+00","module":"B2","scenario":null},{"value":"0,00E+00","module":"B3","scenario":null},{"value":"0,00E+00","module":"B4","scenario":null},{"value":"0,00E+00","module":"B5","scenario":null},{"value":"0,00E+00","module":"B6","scenario":null},{"value":"0,00E+00","module":"B7","scenario":null},{"value":"0,00E+00","module":"C1","scenario":null},{"value":"0,00E+00","module":"C2","scenario":null},{"value":"-2,89E+01","module":"C3","scenario":null},{"value":"0,00E+00","module":"C4","scenario":null},{"value":"0,00E+00","module":"D","scenario":null},{"value":"2,99E+01","module":"A1A3","scenario":null}]},{"parameter":"PENRT","unit":"MJ","values":[{"value":"5,32E+02","module":"A1","scenario":null},{"value":"1,17E+01","module":"A2","scenario":null},{"value":"1,88E+01","module":"A3","scenario":null},{"value":"4,84E+00","module":"A4","scenario":null},{"value":"1,08E+01","module":"A5","scenario":null},{"value":"0,00E+00","module":"B1","scenario":null},{"value":"0,00E+00","module":"B2","scenario":null},{"value":"0,00E+00","module":"B3","scenario":null},{"value":"0,00E+00","module":"B4","scenario":null},{"value":"0,00E+00","module":"B5","scenario":null},{"value":"5,65E-02","module":"B6","scenario":null},{"value":"0,00E+00","module":"B7","scenario":null},{"value":"0,00E+00","module":"C1","scenario":null},{"value":"3,19E+00","module":"C2","scenario":null},{"value":"-2,87E+01","module":"C3","scenario":null},{"value":"4,62E-01","module":"C4","scenario":null},{"value":"-1,69E+02","module":"D","scenario":null},{"value":"5,63E+02","module":"A1A3","scenario":null}]},{"parameter":"SM","unit":"kg","values":[{"value":"4,86E-01","module":"A1","scenario":null},{"value":"0,00E+00","module":"A2","scenario":null},{"value":"4,78E-03","module":"A3","scenario":null},{"value":"0,00E+00","module":"A4","scenario":null},{"value":"9,91E-03","module":"A5","scenario":null},{"value":"0,00E+00","module":"B1","scenario":null},{"value":"0,00E+00","module":"B2","scenario":null},{"value":"0,00E+00","module":"B3","scenario":null},{"value":"0,00E+00","module":"B4","scenario":null},{"value":"0,00E+00","module":"B5","scenario":null},{"value":"0,00E+00","module":"B6","scenario":null},{"value":"0,00E+00","module":"B7","scenario":null},{"value":"0,00E+00","module":"C1","scenario":null},{"value":"0,00E+00","module":"C2","scenario":null},{"value":"0,00E+00","module":"C3","scenario":null},{"value":"5,10E-03","module":"C4","scenario":null},{"value":"1,81E+00","module":"D","scenario":null},{"value":"4,90E-01","module":"A1A3","scenario":null}]},{"parameter":"RSF","unit":"MJ","values":[{"value":"9,23E-01","module":"A1","scenario":null},{"value":"5,78E-03","module":"A2","scenario":null},{"value":"3,48E-02","module":"A3","scenario":null},{"value":"2,13E-03","module":"A4","scenario":null},{"value":"1,94E-02","module":"A5","scenario":null},{"value":"0,00E+00","module":"B1","scenario":null},{"value":"0,00E+00","module":"B2","scenario":null},{"value":"0,00E+00","module":"B3","scenario":null},{"value":"0,00E+00","module":"B4","scenario":null},{"value":"0,00E+00","module":"B5","scenario":null},{"value":"5,74E-04","module":"B6","scenario":null},{"value":"0,00E+00","module":"B7","scenario":null},{"value":"0,00E+00","module":"C1","scenario":null},{"value":"1,61E-03","module":"C2","scenario":null},{"value":"1,69E-04","module":"C3","scenario":null},{"value":"1,08E-03","module":"C4","scenario":null},{"value":"-7,42E-03","module":"D","scenario":null},{"value":"9,63E-01","module":"A1A3","scenario":null}]},{"parameter":"NRSF","unit":"MJ","values":[{"value":"1,42E-01","module":"A1","scenario":null},{"value":"3,60E-02","module":"A2","scenario":null},{"value":"1,11E-01","module":"A3","scenario":null},{"value":"7,15E-03","module":"A4","scenario":null},{"value":"6,03E-03","module":"A5","scenario":null},{"value":"0,00E+00","module":"B1","scenario":null},{"value":"0,00E+00","module":"B2","scenario":null},{"value":"0,00E+00","module":"B3","scenario":null},{"value":"0,00E+00","module":"B4","scenario":null},{"value":"0,00E+00","module":"B5","scenario":null},{"value":"1,43E-03","module":"B6","scenario":null},{"value":"0,00E+00","module":"B7","scenario":null},{"value":"0,00E+00","module":"C1","scenario":null},{"value":"5,75E-03","module":"C2","scenario":null},{"value":"-1,01E-03","module":"C3","scenario":null},{"value":"5,95E-04","module":"C4","scenario":null},{"value":"-3,18E-01","module":"D","scenario":null},{"value":"2,89E-01","module":"A1A3","scenario":null}]},{"parameter":"FW","unit":"m3","values":[{"value":"9,48E-01","module":"A1","scenario":null},{"value":"1,56E-03","module":"A2","scenario":null},{"value":"2,23E-02","module":"A3","scenario":null},{"value":"5,51E-04","module":"A4","scenario":null},{"value":"1,95E-02","module":"A5","scenario":null},{"value":"0,00E+00","module":"B1","scenario":null},{"value":"0,00E+00","module":"B2","scenario":null},{"value":"0,00E+00","module":"B3","scenario":null},{"value":"0,00E+00","module":"B4","scenario":null},{"value":"0,00E+00","module":"B5","scenario":null},{"value":"5,46E-03","module":"B6","scenario":null},{"value":"0,00E+00","module":"B7","scenario":null},{"value":"0,00E+00","module":"C1","scenario":null},{"value":"3,36E-04","module":"C2","scenario":null},{"value":"1,07E-03","module":"C3","scenario":null},{"value":"5,95E-04","module":"C4","scenario":null},{"value":"-3,35E-01","module":"D","scenario":null},{"value":"9,72E-01","module":"A1A3","scenario":null}]}],"end_of_life_waste":[{"parameter":"HWD","unit":"kg","values":[{"value":"3,26E-01","module":"A1","scenario":null},{"value":"7,94E-04","module":"A2","scenario":null},{"value":"1,03E-01","module":"A3","scenario":null},{"value":"2,65E-04","module":"A4","scenario":null},{"value":"9,48E-03","module":"A5","scenario":null},{"value":"0,00E+00","module":"B1","scenario":null},{"value":"0,00E+00","module":"B2","scenario":null},{"value":"0,00E+00","module":"B3","scenario":null},{"value":"0,00E+00","module":"B4","scenario":null},{"value":"0,00E+00","module":"B5","scenario":null},{"value":"3,62E-05","module":"B6","scenario":null},{"value":"0,00E+00","module":"B7","scenario":null},{"value":"0,00E+00","module":"C1","scenario":null},{"value":"1,63E-04","module":"C2","scenario":null},{"value":"6,57E-05","module":"C3","scenario":null},{"value":"4,41E-02","module":"C4","scenario":null},{"value":"4,52E-02","module":"D","scenario":null},{"value":"4,30E-01","module":"A1A3","scenario":null}]},{"parameter":"NHWD","unit":"kg","values":[{"value":"1,01E+01","module":"A1","scenario":null},{"value":"5,32E-01","module":"A2","scenario":null},{"value":"1,54E-01","module":"A3","scenario":null},{"value":"4,21E-01","module":"A4","scenario":null},{"value":"2,60E-01","module":"A5","scenario":null},{"value":"0,00E+00","module":"B1","scenario":null},{"value":"0,00E+00","module":"B2","scenario":null},{"value":"0,00E+00","module":"B3","scenario":null},{"value":"0,00E+00","module":"B4","scenario":null},{"value":"0,00E+00","module":"B5","scenario":null},{"value":"4,34E-03","module":"B6","scenario":null},{"value":"0,00E+00","module":"B7","scenario":null},{"value":"0,00E+00","module":"C1","scenario":null},{"value":"1,52E-01","module":"C2","scenario":null},{"value":"3,03E-03","module":"C3","scenario":null},{"value":"1,57E+00","module":"C4","scenario":null},{"value":"-3,92E+00","module":"D","scenario":null},{"value":"1,08E+01","module":"A1A3","scenario":null}]},{"parameter":"RWD","unit":"kg","values":[{"value":"1,94E-03","module":"A1","scenario":null},{"value":"7,71E-05","module":"A2","scenario":null},{"value":"2,79E-04","module":"A3","scenario":null},{"value":"3,31E-05","module":"A4","scenario":null},{"value":"4,70E-05","module":"A5","scenario":null},{"value":"0,00E+00","module":"B1","scenario":null},{"value":"0,00E+00","module":"B2","scenario":null},{"value":"0,00E+00","module":"B3","scenario":null},{"value":"0,00E+00","module":"B4","scenario":null},{"value":"0,00E+00","module":"B5","scenario":null},{"value":"5,05E-07","module":"B6","scenario":null},{"value":"0,00E+00","module":"B7","scenario":null},{"value":"0,00E+00","module":"C1","scenario":null},{"value":"2,17E-05","module":"C2","scenario":null},{"value":"4,13E-07","module":"C3","scenario":null},{"value":"3,17E-06","module":"C4","scenario":null},{"value":"-6,56E-04","module":"D","scenario":null},{"value":"2,29E-03","module":"A1A3","scenario":null}]}],"end_of_life_flow":[{"parameter":"CRU","unit":"kg","values":[{"value":"0,00E+00","module":"A1","scenario":null},{"value":"0,00E+00","module":"A2","scenario":null},{"value":"0,00E+00","module":"A3","scenario":null},{"value":"0,00E+00","module":"A4","scenario":null},{"value":"0,00E+00","module":"A5","scenario":null},{"value":"0,00E+00","module":"B1","scenario":null},{"value":"0,00E+00","module":"B2","scenario":null},{"value":"0,00E+00","module":"B3","scenario":null},{"value":"0,00E+00","module":"B4","scenario":null},{"value":"0,00E+00","module":"B5","scenario":null},{"value":"0,00E+00","module":"B6","scenario":null},{"value":"0,00E+00","module":"B7","scenario":null},{"value":"0,00E+00","module":"C1","scenario":null},{"value":"0,00E+00","module":"C2","scenario":null},{"value":"0,00E+00","module":"C3","scenario":null},{"value":"0,00E+00","module":"C4","scenario":null},{"value":"0,00E+00","module":"D","scenario":null},{"value":"0,00E+00","module":"A1A3","scenario":null}]},{"parameter":"MFR","unit":"kg","values":[{"value":"5,63E-04","module":"A1","scenario":null},{"value":"0,00E+00","module":"A2","scenario":null},{"value":"9,08E-03","module":"A3","scenario":null},{"value":"0,00E+00","module":"A4","scenario":null},{"value":"4,24E-02","module":"A5","scenario":null},{"value":"0,00E+00","module":"B1","scenario":null},{"value":"0,00E+00","module":"B2","scenario":null},{"value":"0,00E+00","module":"B3","scenario":null},{"value":"0,00E+00","module":"B4","scenario":null},{"value":"0,00E+00","module":"B5","scenario":null},{"value":"0,00E+00","module":"B6","scenario":null},{"value":"0,00E+00","module":"B7","scenario":null},{"value":"0,00E+00","module":"C1","scenario":null},{"value":"0,00E+00","module":"C2","scenario":null},{"value":"2,11E+00","module":"C3","scenario":null},{"value":"6,08E-05","module":"C4","scenario":null},{"value":"1,46E+00","module":"D","scenario":null},{"value":"9,64E-03","module":"A1A3","scenario":null}]},{"parameter":"MER","unit":"kg","values":[{"value":"1,32E-03","module":"A1","scenario":null},{"value":"0,00E+00","module":"A2","scenario":null},{"value":"5,43E-06","module":"A3","scenario":null},{"value":"0,00E+00","module":"A4","scenario":null},{"value":"2,91E-05","module":"A5","scenario":null},{"value":"0,00E+00","module":"B1","scenario":null},{"value":"0,00E+00","module":"B2","scenario":null},{"value":"0,00E+00","module":"B3","scenario":null},{"value":"0,00E+00","module":"B4","scenario":null},{"value":"0,00E+00","module":"B5","scenario":null},{"value":"0,00E+00","module":"B6","scenario":null},{"value":"0,00E+00","module":"B7","scenario":null},{"value":"0,00E+00","module":"C1","scenario":null},{"value":"0,00E+00","module":"C2","scenario":null},{"value":"1,77E-06","module":"C3","scenario":null},{"value":"1,26E-04","module":"C4","scenario":null},{"value":"-1,25E-03","module":"D","scenario":null},{"value":"1,33E-03","module":"A1A3","scenario":null}]},{"parameter":"EEE","unit":"MJ","values":[{"value":"2,46E-03","module":"A1","scenario":null},{"value":"0,00E+00","module":"A2","scenario":null},{"value":"2,46E-01","module":"A3","scenario":null},{"value":"0,00E+00","module":"A4","scenario":null},{"value":"2,41E-02","module":"A5","scenario":null},{"value":"0,00E+00","module":"B1","scenario":null},{"value":"0,00E+00","module":"B2","scenario":null},{"value":"0,00E+00","module":"B3","scenario":null},{"value":"0,00E+00","module":"B4","scenario":null},{"value":"0,00E+00","module":"B5","scenario":null},{"value":"0,00E+00","module":"B6","scenario":null},{"value":"0,00E+00","module":"B7","scenario":null},{"value":"0,00E+00","module":"C1","scenario":null},{"value":"0,00E+00","module":"C2","scenario":null},{"value":"9,55E-01","module":"C3","scenario":null},{"value":"1,19E-03","module":"C4","scenario":null},{"value":"8,76E-02","module":"D","scenario":null},{"value":"2,48E-01","module":"A1A3","scenario":null}]},{"parameter":"EET","unit":"MJ","values":[{"value":"3,72E-02","module":"A1","scenario":null},{"value":"0,00E+00","module":"A2","scenario":null},{"value":"3,72E+00","module":"A3","scenario":null},{"value":"0,00E+00","module":"A4","scenario":null},{"value":"3,65E-01","module":"A5","scenario":null},{"value":"0,00E+00","module":"B1","scenario":null},{"value":"0,00E+00","module":"B2","scenario":null},{"value":"0,00E+00","module":"B3","scenario":null},{"value":"0,00E+00","module":"B4","scenario":null},{"value":"0,00E+00","module":"B5","scenario":null},{"value":"0,00E+00","module":"B6","scenario":null},{"value":"0,00E+00","module":"B7","scenario":null},{"value":"0,00E+00","module":"C1","scenario":null},{"value":"0,00E+00","module":"C2","scenario":null},{"value":"1,44E+01","module":"C3","scenario":null},{"value":"1,80E-02","module":"C4","scenario":null},{"value":"1,32E+00","module":"D","scenario":null},{"value":"3,76E+00","module":"A1A3","scenario":null}]}]}