{"product_name":"TSLI Pure 24kV AL 1x400/35mm\u00b2 AFR","epd_id":"NEPD-3149-1793-EN","compliance":["EN 15804","ISO 14025","ISO 21930"],"producer_name":"Elektroskandia Norge AS","environmental_impact":[{"parameter":"GWP-total","unit":"kg CO2-eq.","values":[{"value":"2,00E+01","module":"A1-A3","scenario":null},{"value":"1,42E-01","module":"A4","scenario":null},{"value":"2,22E-03","module":"A5","scenario":null},{"value":"3,03E+00","module":"C3","scenario":null},{"value":"1,59E-02","module":"C4","scenario":null},{"value":"-1,03E+01","module":"D","scenario":null}]},{"parameter":"ODP","unit":"kg CFC 11-eq.","values":[{"value":"1,23E-06","module":"A1-A3","scenario":null},{"value":"2,77E-08","module":"A4","scenario":null},{"value":"4,00E-12","module":"A5","scenario":null},{"value":"2,24E-08","module":"C3","scenario":null},{"value":"1,12E-09","module":"C4","scenario":null},{"value":"-8,76E-07","module":"D","scenario":null}]},{"parameter":"AP","unit":"kg SO2-eq.","values":[{"value":"2,02E-01","module":"A1-A3","scenario":null},{"value":"4,63E-04","module":"A4","scenario":null},{"value":"2,42E-07","module":"A5","scenario":null},{"value":"5,13E-04","module":"C3","scenario":null},{"value":"3,76E-05","module":"C4","scenario":null},{"value":"-1,18E-01","module":"D","scenario":null}]},{"parameter":"EP","unit":"kg Phosphat-eq.","values":[{"value":"1,76E-02","module":"A1-A3","scenario":null},{"value":"7,77E-05","module":"A4","scenario":null},{"value":"7,57E-08","module":"A5","scenario":null},{"value":"1,13E-04","module":"C3","scenario":null},{"value":"6,26E-06","module":"C4","scenario":null},{"value":"-7,24E-03","module":"D","scenario":null}]},{"parameter":"POCP","unit":"kg Ethen-eq.","values":[{"value":"9,66E-03","module":"A1-A3","scenario":null},{"value":"2,30E-05","module":"A4","scenario":null},{"value":"4,91E-09","module":"A5","scenario":null},{"value":"2,57E-05","module":"C3","scenario":null},{"value":"1,78E-06","module":"C4","scenario":null},{"value":"-7,49E-03","module":"D","scenario":null}]},{"parameter":"ADPE","unit":"kg Sb-eq.","values":[{"value":"1,14E-05","module":"A1-A3","scenario":null},{"value":"3,22E-07","module":"A4","scenario":null},{"value":"5,70E-11","module":"A5","scenario":null},{"value":"2,59E-07","module":"C3","scenario":null},{"value":"1,39E-10","module":"C4","scenario":null},{"value":"-3,93E-06","module":"D","scenario":null}]},{"parameter":"ADPF","unit":"MJ","values":[{"value":"2,51E+02","module":"A1-A3","scenario":null},{"value":"2,23E+00","module":"A4","scenario":null},{"value":"3,94E-04","module":"A5","scenario":null},{"value":"9,20E-01","module":"C3","scenario":null},{"value":"1,08E-01","module":"C4","scenario":null},{"value":"-1,11E+02","module":"D","scenario":null}]}],"additional_environmental_impact":[],"resource_use":[{"parameter":"PERE","unit":"MJ","values":[{"value":"1,19E+02","module":"A1-A3","scenario":null},{"value":"4,04E-02","module":"A4","scenario":null},{"value":"6,89E-06","module":"A5","scenario":null},{"value":"1,16E-01","module":"C3","scenario":null},{"value":"8,12E-03","module":"C4","scenario":null},{"value":"-5,74E+01","module":"D","scenario":null}]},{"parameter":"PERM","unit":"MJ","values":[{"value":"0,00E+00","module":"A1-A3","scenario":null},{"value":"0,00E+00","module":"A4","scenario":null},{"value":"0,00E+00","module":"A5","scenario":null},{"value":"0,00E+00","module":"C3","scenario":null},{"value":"0,00E+00","module":"C4","scenario":null},{"value":"0,00E+00","module":"D","scenario":null}]},{"parameter":"PERT","unit":"MJ","values":[{"value":"1,19E+02","module":"A1-A3","scenario":null},{"value":"4,04E-02","module":"A4","scenario":null},{"value":"6,89E-06","module":"A5","scenario":null},{"value":"1,16E-01","module":"C3","scenario":null},{"value":"8,12E-03","module":"C4","scenario":null},{"value":"-5,74E+01","module":"D","scenario":null}]},{"parameter":"PENRE","unit":"MJ","values":[{"value":"2,52E+02","module":"A1-A3","scenario":null},{"value":"2,30E+00","module":"A4","scenario":null},{"value":"3,15E-02","module":"A5","scenario":null},{"value":"1,04E+00","module":"C3","scenario":null},{"value":"1,19E-01","module":"C4","scenario":null},{"value":"-1,39E+02","module":"D","scenario":null}]},{"parameter":"PENRM","unit":"MJ","values":[{"value":"5,02E+01","module":"A1-A3","scenario":null},{"value":"0,00E+00","module":"A4","scenario":null},{"value":"0,00E+00","module":"A5","scenario":null},{"value":"0,00E+00","module":"C3","scenario":null},{"value":"0,00E+00","module":"C4","scenario":null},{"value":"0,00E+00","module":"D","scenario":null}]},{"parameter":"PENRT","unit":"MJ","values":[{"value":"3,03E+02","module":"A1-A3","scenario":null},{"value":"2,30E+00","module":"A4","scenario":null},{"value":"3,15E-02","module":"A5","scenario":null},{"value":"1,04E+00","module":"C3","scenario":null},{"value":"1,19E-01","module":"C4","scenario":null},{"value":"-1,39E+02","module":"D","scenario":null}]},{"parameter":"SM","unit":"kg","values":[{"value":"7,43E-02","module":"A1-A3","scenario":null},{"value":"0,00E+00","module":"A4","scenario":null},{"value":"0,00E+00","module":"A5","scenario":null},{"value":"0,00E+00","module":"C3","scenario":null},{"value":"0,00E+00","module":"C4","scenario":null},{"value":"0,00E+00","module":"D","scenario":null}]},{"parameter":"RSF","unit":"MJ","values":[{"value":"9,33E-03","module":"A1-A3","scenario":null},{"value":"0,00E+00","module":"A4","scenario":null},{"value":"0,00E+00","module":"A5","scenario":null},{"value":"0,00E+00","module":"C3","scenario":null},{"value":"0,00E+00","module":"C4","scenario":null},{"value":"-6,35E-04","module":"D","scenario":null}]},{"parameter":"NRSF","unit":"MJ","values":[{"value":"0,00E+00","module":"A1-A3","scenario":null},{"value":"0,00E+00","module":"A4","scenario":null},{"value":"0,00E+00","module":"A5","scenario":null},{"value":"0,00E+00","module":"C3","scenario":null},{"value":"0,00E+00","module":"C4","scenario":null},{"value":"0,00E+00","module":"D","scenario":null}]},{"parameter":"FW","unit":"m3","values":[{"value":"2,47E+01","module":"A1-A3","scenario":null},{"value":"5,43E-04","module":"A4","scenario":null},{"value":"5,44E-07","module":"A5","scenario":null},{"value":"3,14E-02","module":"C3","scenario":null},{"value":"1,22E-04","module":"C4","scenario":null},{"value":"-6,12E-02","module":"D","scenario":null}]}],"end_of_life_waste":[{"parameter":"HWD","unit":"kg","values":[{"value":"4,95E-02","module":"A1-A3","scenario":null},{"value":"1,22E-06","module":"A4","scenario":null},{"value":"2,36E-09","module":"A5","scenario":null},{"value":"4,40E-06","module":"C3","scenario":null},{"value":"1,29E-07","module":"C4","scenario":null},{"value":"1,03E-02","module":"D","scenario":null}]},{"parameter":"NHWD","unit":"kg","values":[{"value":"2,33E+01","module":"A1-A3","scenario":null},{"value":"2,09E-01","module":"A4","scenario":null},{"value":"4,71E-05","module":"A5","scenario":null},{"value":"5,73E-02","module":"C3","scenario":null},{"value":"3,39E-01","module":"C4","scenario":null},{"value":"-8,46E+00","module":"D","scenario":null}]},{"parameter":"RWD","unit":"kg","values":[{"value":"1,24E-03","module":"A1-A3","scenario":null},{"value":"1,61E-05","module":"A4","scenario":null},{"value":"1,58E-09","module":"A5","scenario":null},{"value":"4,95E-06","module":"C3","scenario":null},{"value":"7,17E-07","module":"C4","scenario":null},{"value":"-5,87E-04","module":"D","scenario":null}]}],"end_of_life_flow":[{"parameter":"CRU","unit":"kg","values":[{"value":"0,00E+00","module":"A1-A3","scenario":null},{"value":"0,00E+00","module":"A4","scenario":null},{"value":"0,00E+00","module":"A5","scenario":null},{"value":"0,00E+00","module":"C3","scenario":null},{"value":"0,00E+00","module":"C4","scenario":null},{"value":"0,00E+00","module":"D","scenario":null}]},{"parameter":"MFR","unit":"kg","values":[{"value":"2,09E-02","module":"A1-A3","scenario":null},{"value":"0,00E+00","module":"A4","scenario":null},{"value":"0,00E+00","module":"A5","scenario":null},{"value":"1,33E+00","module":"C3","scenario":null},{"value":"0,00E+00","module":"C4","scenario":null},{"value":"0,00E+00","module":"D","scenario":null}]},{"parameter":"MER","unit":"kg","values":[{"value":"2,04E-03","module":"A1-A3","scenario":null},{"value":"0,00E+00","module":"A4","scenario":null},{"value":"7,31E-04","module":"A5","scenario":null},{"value":"1,14E+00","module":"C3","scenario":null},{"value":"0,00E+00","module":"C4","scenario":null},{"value":"0,00E+00","module":"D","scenario":null}]},{"parameter":"EEE","unit":"MJ","values":[{"value":"1,33E-03","module":"A1-A3","scenario":null},{"value":"0,00E+00","module":"A4","scenario":null},{"value":"1,56E-03","module":"A5","scenario":null},{"value":"3,22E+00","module":"C3","scenario":null},{"value":"0,00E+00","module":"C4","scenario":null},{"value":"0,00E+00","module":"D","scenario":null}]},{"parameter":"EET","unit":"MJ","values":[{"value":"1,46E-02","module":"A1-A3","scenario":null},{"value":"0,00E+00","module":"A4","scenario":null},{"value":"1,72E-02","module":"A5","scenario":null},{"value":"2,21E+01","module":"C3","scenario":null},{"value":"0,00E+00","module":"C4","scenario":null},{"value":"0,00E+00","module":"D","scenario":null}]}]}