{"product_name":"ISOVER CL Slab V2","epd_id":"NEPD-2233-1019-EN","compliance":["EN 15804","ISO 14025","ISO 21930"],"producer_name":"Saint-Gobain Finland Oy / ISOVER","environmental_impact":[{"parameter":"GWP-total","unit":"kg CO2-eq.","values":[{"value":"1,51E+00","module":"A1-A3","scenario":null},{"value":"1,23E-01","module":"A4","scenario":null},{"value":"3,15E-02","module":"A5","scenario":null},{"value":"1,09E-02","module":"C2","scenario":null},{"value":"2,95E-02","module":"C4","scenario":null}]},{"parameter":"ODP","unit":"kg CFC 11-eq.","values":[{"value":"1,02E-07","module":"A1-A3","scenario":null},{"value":"0,00E+00","module":"A4","scenario":null},{"value":"2,05E-09","module":"A5","scenario":null},{"value":"0,00E+00","module":"C2","scenario":null},{"value":"0,00E+00","module":"C4","scenario":null}]},{"parameter":"AP","unit":"kg SO2-eq.","values":[{"value":"1,87E-02","module":"A1-A3","scenario":null},{"value":"5,59E-04","module":"A4","scenario":null},{"value":"3,80E-04","module":"A5","scenario":null},{"value":"4,56E-05","module":"C2","scenario":null},{"value":"1,68E-04","module":"C4","scenario":null}]},{"parameter":"EP","unit":"kg Phosphat-eq.","values":[{"value":"5,08E-03","module":"A1-A3","scenario":null},{"value":"1,38E-04","module":"A4","scenario":null},{"value":"1,03E-04","module":"A5","scenario":null},{"value":"1,11E-05","module":"C2","scenario":null},{"value":"1,91E-05","module":"C4","scenario":null}]},{"parameter":"POCP","unit":"kg Ethen-eq.","values":[{"value":"1,31E-03","module":"A1-A3","scenario":null},{"value":"2,05E-05","module":"A4","scenario":null},{"value":"2,65E-05","module":"A5","scenario":null},{"value":"1,69E-06","module":"C2","scenario":null},{"value":"1,39E-05","module":"C4","scenario":null}]},{"parameter":"ADPE","unit":"kg Sb-eq.","values":[{"value":"2,10E-04","module":"A1-A3","scenario":null},{"value":"1,63E-09","module":"A4","scenario":null},{"value":"4,21E-06","module":"A5","scenario":null},{"value":"1,47E-10","module":"C2","scenario":null},{"value":"1,00E-08","module":"C4","scenario":null}]},{"parameter":"ADPF","unit":"MJ","values":[{"value":"2,25E+01","module":"A1-A3","scenario":null},{"value":"1,71E+00","module":"A4","scenario":null},{"value":"4,69E-01","module":"A5","scenario":null},{"value":"1,52E-01","module":"C2","scenario":null},{"value":"3,93E-01","module":"C4","scenario":null}]}],"additional_environmental_impact":[],"resource_use":[{"parameter":"PERE","unit":"MJ","values":[{"value":"3,68E+01","module":"A1-A3","scenario":null},{"value":"3,90E-02","module":"A4","scenario":null},{"value":"7,40E-01","module":"A5","scenario":null},{"value":"3,90E-03","module":"C2","scenario":null},{"value":"5,20E-02","module":"C4","scenario":null}]},{"parameter":"PERM","unit":"MJ","values":[{"value":"1,35E+00","module":"A1-A3","scenario":null},{"value":"0,00E+00","module":"A4","scenario":null},{"value":"2,70E-02","module":"A5","scenario":null},{"value":"0,00E+00","module":"C2","scenario":null},{"value":"0,00E+00","module":"C4","scenario":null}]},{"parameter":"PERT","unit":"MJ","values":[{"value":"3,82E+01","module":"A1-A3","scenario":null},{"value":"3,90E-02","module":"A4","scenario":null},{"value":"7,60E-01","module":"A5","scenario":null},{"value":"3,90E-03","module":"C2","scenario":null},{"value":"5,20E-02","module":"C4","scenario":null}]},{"parameter":"PENRE","unit":"MJ","values":[{"value":"2,42E+01","module":"A1-A3","scenario":null},{"value":"1,70E+00","module":"A4","scenario":null},{"value":"5,10E-01","module":"A5","scenario":null},{"value":"1,50E-01","module":"C2","scenario":null},{"value":"4,10E-01","module":"C4","scenario":null}]},{"parameter":"PENRM","unit":"MJ","values":[{"value":"1,98E+00","module":"A1-A3","scenario":null},{"value":"0,00E+00","module":"A4","scenario":null},{"value":"4,00E-02","module":"A5","scenario":null},{"value":"0,00E+00","module":"C2","scenario":null},{"value":"0,00E+00","module":"C4","scenario":null}]},{"parameter":"PENRT","unit":"MJ","values":[{"value":"2,62E+01","module":"A1-A3","scenario":null},{"value":"1,70E+00","module":"A4","scenario":null},{"value":"5,40E-01","module":"A5","scenario":null},{"value":"1,50E-01","module":"C2","scenario":null},{"value":"4,10E-01","module":"C4","scenario":null}]},{"parameter":"SM","unit":"kg","values":[{"value":"1,41E+00","module":"A1-A3","scenario":null},{"value":"0,00E+00","module":"A4","scenario":null},{"value":"2,80E-02","module":"A5","scenario":null},{"value":"0,00E+00","module":"C2","scenario":null},{"value":"0,00E+00","module":"C4","scenario":null}]},{"parameter":"RSF","unit":"MJ","values":[{"value":"0,00E+00","module":"A1-A3","scenario":null},{"value":"0,00E+00","module":"A4","scenario":null},{"value":"0,00E+00","module":"A5","scenario":null},{"value":"0,00E+00","module":"C2","scenario":null},{"value":"0,00E+00","module":"C4","scenario":null}]},{"parameter":"NRSF","unit":"MJ","values":[{"value":"0,00E+00","module":"A1-A3","scenario":null},{"value":"0,00E+00","module":"A4","scenario":null},{"value":"0,00E+00","module":"A5","scenario":null},{"value":"0,00E+00","module":"C2","scenario":null},{"value":"0,00E+00","module":"C4","scenario":null}]},{"parameter":"FW","unit":"m3","values":[{"value":"3,18E-02","module":"A1-A3","scenario":null},{"value":"1,30E-05","module":"A4","scenario":null},{"value":"6,40E-04","module":"A5","scenario":null},{"value":"1,30E-06","module":"C2","scenario":null},{"value":"1,00E-04","module":"C4","scenario":null}]}],"end_of_life_waste":[{"parameter":"HWD","unit":"kg","values":[{"value":"9,13E-08","module":"A1-A3","scenario":null},{"value":"6,15E-09","module":"A4","scenario":null},{"value":"2,01E-09","module":"A5","scenario":null},{"value":"5,45E-10","module":"C2","scenario":null},{"value":"6,93E-09","module":"C4","scenario":null}]},{"parameter":"NHWD","unit":"kg","values":[{"value":"1,46E-01","module":"A1-A3","scenario":null},{"value":"2,08E-05","module":"A4","scenario":null},{"value":"4,27E-02","module":"A5","scenario":null},{"value":"2,02E-06","module":"C2","scenario":null},{"value":"1,89E+00","module":"C4","scenario":null}]},{"parameter":"RWD","unit":"kg","values":[{"value":"2,04E-05","module":"A1-A3","scenario":null},{"value":"2,00E-06","module":"A4","scenario":null},{"value":"5,36E-07","module":"A5","scenario":null},{"value":"1,78E-07","module":"C2","scenario":null},{"value":"5,40E-06","module":"C4","scenario":null}]}],"end_of_life_flow":[{"parameter":"CRU","unit":"kg","values":[{"value":"0,00E+00","module":"A1-A3","scenario":null},{"value":"0,00E+00","module":"A4","scenario":null},{"value":"0,00E+00","module":"A5","scenario":null},{"value":"0,00E+00","module":"C2","scenario":null},{"value":"0,00E+00","module":"C4","scenario":null}]},{"parameter":"MFR","unit":"kg","values":[{"value":"2,06E-02","module":"A1-A3","scenario":null},{"value":"0,00E+00","module":"A4","scenario":null},{"value":"1,02E-01","module":"A5","scenario":null},{"value":"0,00E+00","module":"C2","scenario":null},{"value":"0,00E+00","module":"C4","scenario":null}]},{"parameter":"MER","unit":"kg","values":[{"value":"0,00E+00","module":"A1-A3","scenario":null},{"value":"0,00E+00","module":"A4","scenario":null},{"value":"0,00E+00","module":"A5","scenario":null},{"value":"0,00E+00","module":"C2","scenario":null},{"value":"0,00E+00","module":"C4","scenario":null}]},{"parameter":"EEE","unit":"MJ","values":[{"value":"0,00E+00","module":"A1-A3","scenario":null},{"value":"0,00E+00","module":"A4","scenario":null},{"value":"0,00E+00","module":"A5","scenario":null},{"value":"0,00E+00","module":"C2","scenario":null},{"value":"0,00E+00","module":"C4","scenario":null}]},{"parameter":"EET","unit":"MJ","values":[{"value":"0,00E+00","module":"A1-A3","scenario":null},{"value":"0,00E+00","module":"A4","scenario":null},{"value":"0,00E+00","module":"A5","scenario":null},{"value":"0,00E+00","module":"C2","scenario":null},{"value":"0,00E+00","module":"C4","scenario":null}]}]}