{"product_name":"STANDARDBETON (C25/30 Slump Concrete in Passive Environmental Exposure Class)","epd_id":"NEPD-5338-4642-EN","compliance":["EN 15804+A2","ISO 14025","ISO 21930"],"producer_name":"Unicon A/S","environmental_impact":[{"parameter":"GWP-total","unit":"kg CO2-eq.","values":[{"value":"2,01E+02","module":"A1","scenario":null},{"value":"1,30E+01","module":"A2","scenario":null},{"value":"2,95E+00","module":"A3","scenario":null},{"value":"3,29E+00","module":"A4","scenario":null},{"value":"8,82E+00","module":"C1","scenario":null},{"value":"5,02E+00","module":"C2","scenario":null},{"value":"1,54E+00","module":"C3","scenario":null},{"value":"3,06E-01","module":"C4","scenario":null},{"value":"-4,99E+00","module":"D","scenario":null},{"value":"2,17E+02","module":"A1A3","scenario":null}]},{"parameter":"GWP-fossil","unit":"kg CO2-eq.","values":[{"value":"2,01E+02","module":"A1","scenario":null},{"value":"1,30E+01","module":"A2","scenario":null},{"value":"2,93E+00","module":"A3","scenario":null},{"value":"3,29E+00","module":"A4","scenario":null},{"value":"8,82E+00","module":"C1","scenario":null},{"value":"5,01E+00","module":"C2","scenario":null},{"value":"1,52E+00","module":"C3","scenario":null},{"value":"3,06E-01","module":"C4","scenario":null},{"value":"-4,89E+00","module":"D","scenario":null},{"value":"2,17E+02","module":"A1A3","scenario":null}]},{"parameter":"GWP-biogenic","unit":"kg CO2-eq.","values":[{"value":"2,13E-01","module":"A1","scenario":null},{"value":"4,13E-03","module":"A2","scenario":null},{"value":"2,35E-02","module":"A3","scenario":null},{"value":"1,41E-03","module":"A4","scenario":null},{"value":"1,65E-03","module":"C1","scenario":null},{"value":"2,06E-03","module":"C2","scenario":null},{"value":"1,31E-02","module":"C3","scenario":null},{"value":"2,60E-04","module":"C4","scenario":null},{"value":"-9,75E-02","module":"D","scenario":null},{"value":"2,41E-01","module":"A1A3","scenario":null}]},{"parameter":"GWP-luluc","unit":"kg CO2-eq.","values":[{"value":"3,04E-02","module":"A1","scenario":null},{"value":"3,18E-03","module":"A2","scenario":null},{"value":"2,24E-03","module":"A3","scenario":null},{"value":"1,00E-03","module":"A4","scenario":null},{"value":"6,96E-04","module":"C1","scenario":null},{"value":"1,46E-03","module":"C2","scenario":null},{"value":"2,10E-03","module":"C3","scenario":null},{"value":"6,00E-05","module":"C4","scenario":null},{"value":"-3,30E-03","module":"D","scenario":null},{"value":"3,58E-02","module":"A1A3","scenario":null}]},{"parameter":"ODP","unit":"kg CFC 11-eq.","values":[{"value":"3,91E-06","module":"A1","scenario":null},{"value":"2,92E-06","module":"A2","scenario":null},{"value":"3,32E-07","module":"A3","scenario":null},{"value":"7,92E-07","module":"A4","scenario":null},{"value":"1,91E-06","module":"C1","scenario":null},{"value":"1,16E-06","module":"C2","scenario":null},{"value":"2,99E-07","module":"C3","scenario":null},{"value":"1,49E-07","module":"C4","scenario":null},{"value":"-8,90E-07","module":"D","scenario":null},{"value":"7,17E-06","module":"A1A3","scenario":null}]},{"parameter":"AP","unit":"mol H+-eq.","values":[{"value":"5,63E-01","module":"A1","scenario":null},{"value":"1,77E-01","module":"A2","scenario":null},{"value":"1,57E-02","module":"A3","scenario":null},{"value":"1,06E-02","module":"A4","scenario":null},{"value":"9,23E-02","module":"C1","scenario":null},{"value":"2,11E-02","module":"C2","scenario":null},{"value":"1,23E-02","module":"C3","scenario":null},{"value":"2,99E-03","module":"C4","scenario":null},{"value":"-4,40E-02","module":"D","scenario":null},{"value":"7,56E-01","module":"A1A3","scenario":null}]},{"parameter":"POCP","unit":"kg NMVOC-eq.","values":[{"value":"3,29E-01","module":"A1","scenario":null},{"value":"1,29E-01","module":"A2","scenario":null},{"value":"1,14E-02","module":"A3","scenario":null},{"value":"1,01E-02","module":"A4","scenario":null},{"value":"1,23E-01","module":"C1","scenario":null},{"value":"2,25E-02","module":"C2","scenario":null},{"value":"1,11E-02","module":"C3","scenario":null},{"value":"3,53E-03","module":"C4","scenario":null},{"value":"-4,73E-02","module":"D","scenario":null},{"value":"4,69E-01","module":"A1A3","scenario":null}]},{"parameter":"ADPE","unit":"kg Sb-eq.","values":[{"value":"8,25E-04","module":"A1","scenario":null},{"value":"1,51E-04","module":"A2","scenario":null},{"value":"1,60E-05","module":"A3","scenario":null},{"value":"5,85E-05","module":"A4","scenario":null},{"value":"1,35E-05","module":"C1","scenario":null},{"value":"8,56E-05","module":"C2","scenario":null},{"value":"1,92E-05","module":"C3","scenario":null},{"value":"2,71E-06","module":"C4","scenario":null},{"value":"-4,34E-04","module":"D","scenario":null},{"value":"9,92E-04","module":"A1A3","scenario":null}]},{"parameter":"ADPF","unit":"MJ","values":[{"value":"7,48E+02","module":"A1","scenario":null},{"value":"1,90E+02","module":"A2","scenario":null},{"value":"4,07E+01","module":"A3","scenario":null},{"value":"5,34E+01","module":"A4","scenario":null},{"value":"1,21E+02","module":"C1","scenario":null},{"value":"7,80E+01","module":"C2","scenario":null},{"value":"4,71E+01","module":"C3","scenario":null},{"value":"9,88E+00","module":"C4","scenario":null},{"value":"-8,27E+01","module":"D","scenario":null},{"value":"9,78E+02","module":"A1A3","scenario":null}]},{"parameter":"WDP","unit":"m3 world-eq.","values":[{"value":"3,34E+03","module":"A1","scenario":null},{"value":"1,12E+02","module":"A2","scenario":null},{"value":"3,28E+02","module":"A3","scenario":null},{"value":"4,09E+01","module":"A4","scenario":null},{"value":"2,58E+01","module":"C1","scenario":null},{"value":"5,98E+01","module":"C2","scenario":null},{"value":"5,20E+03","module":"C3","scenario":null},{"value":"2,08E+01","module":"C4","scenario":null},{"value":"-3,88E+03","module":"D","scenario":null},{"value":"3,78E+03","module":"A1A3","scenario":null}]},{"parameter":"EP-freshwater","unit":"kg P-eq.","values":[{"value":"3,13E-03","module":"A1","scenario":null},{"value":"7,24E-05","module":"A2","scenario":null},{"value":"1,34E-04","module":"A3","scenario":null},{"value":"2,61E-05","module":"A4","scenario":null},{"value":"3,21E-05","module":"C1","scenario":null},{"value":"3,82E-05","module":"C2","scenario":null},{"value":"9,58E-05","module":"C3","scenario":null},{"value":"2,28E-06","module":"C4","scenario":null},{"value":"-1,30E-04","module":"D","scenario":null},{"value":"3,34E-03","module":"A1A3","scenario":null}]},{"parameter":"EP-marine","unit":"kg N-eq.","values":[{"value":"8,92E-02","module":"A1","scenario":null},{"value":"4,25E-02","module":"A2","scenario":null},{"value":"3,66E-03","module":"A3","scenario":null},{"value":"2,32E-03","module":"A4","scenario":null},{"value":"4,08E-02","module":"C1","scenario":null},{"value":"6,34E-03","module":"C2","scenario":null},{"value":"3,60E-03","module":"C3","scenario":null},{"value":"1,12E-03","module":"C4","scenario":null},{"value":"-1,53E-02","module":"D","scenario":null},{"value":"1,35E-01","module":"A1A3","scenario":null}]},{"parameter":"EP-terrestrial","unit":"mol N-eq.","values":[{"value":"1,01E+00","module":"A1","scenario":null},{"value":"4,74E-01","module":"A2","scenario":null},{"value":"4,37E-02","module":"A3","scenario":null},{"value":"2,58E-02","module":"A4","scenario":null},{"value":"4,41E-01","module":"C1","scenario":null},{"value":"7,01E-02","module":"C2","scenario":null},{"value":"4,14E-02","module":"C3","scenario":null},{"value":"1,23E-02","module":"C4","scenario":null},{"value":"-1,79E-01","module":"D","scenario":null},{"value":"1,53E+00","module":"A1A3","scenario":null}]},{"parameter":"GWP-IOBC","unit":"kg CO2-eq.","values":[{"value":"2,01E+02","module":"A1","scenario":null},{"value":"1,30E+01","module":"A2","scenario":null},{"value":"3,41E+00","module":"A3","scenario":null},{"value":"3,29E+00","module":"A4","scenario":null},{"value":"8,82E+00","module":"C1","scenario":null},{"value":"5,02E+00","module":"C2","scenario":null},{"value":"1,52E+00","module":"C3","scenario":null},{"value":"3,06E-01","module":"C4","scenario":null},{"value":"-5,23E+00","module":"D","scenario":null},{"value":"2,17E+02","module":"A1A3","scenario":null}]}],"additional_environmental_impact":[{"parameter":"PM","unit":"disease incidence","values":[{"value":"6,31E-06","module":"A1","scenario":null},{"value":"8,72E-07","module":"A2","scenario":null},{"value":"1,94E-07","module":"A3","scenario":null},{"value":"3,02E-07","module":"A4","scenario":null},{"value":"1,12E-05","module":"C1","scenario":null},{"value":"4,41E-07","module":"C2","scenario":null},{"value":"1,96E-07","module":"C3","scenario":null},{"value":"6,36E-08","module":"C4","scenario":null},{"value":"-9,37E-07","module":"D","scenario":null},{"value":"7,38E-06","module":"A1A3","scenario":null}]},{"parameter":"ETP-fw","unit":"CTUe","values":[{"value":"1,84E+03","module":"A1","scenario":null},{"value":"1,24E+02","module":"A2","scenario":null},{"value":"4,53E+01","module":"A3","scenario":null},{"value":"3,90E+01","module":"A4","scenario":null},{"value":"6,64E+01","module":"C1","scenario":null},{"value":"5,70E+01","module":"C2","scenario":null},{"value":"3,34E+01","module":"C3","scenario":null},{"value":"4,89E+00","module":"C4","scenario":null},{"value":"-8,51E+01","module":"D","scenario":null},{"value":"2,01E+03","module":"A1A3","scenario":null}]},{"parameter":"HTP-c","unit":"CTUh","values":[{"value":"1,45E-07","module":"A1","scenario":null},{"value":"0,00E+00","module":"A2","scenario":null},{"value":"1,07E-09","module":"A3","scenario":null},{"value":"0,00E+00","module":"A4","scenario":null},{"value":"2,21E-09","module":"C1","scenario":null},{"value":"0,00E+00","module":"C2","scenario":null},{"value":"2,14E-09","module":"C3","scenario":null},{"value":"1,43E-10","module":"C4","scenario":null},{"value":"-4,27E-09","module":"D","scenario":null},{"value":"1,46E-07","module":"A1A3","scenario":null}]},{"parameter":"HTP-nc","unit":"CTUh","values":[{"value":"7,88E-07","module":"A1","scenario":null},{"value":"9,20E-08","module":"A2","scenario":null},{"value":"3,08E-08","module":"A3","scenario":null},{"value":"3,77E-08","module":"A4","scenario":null},{"value":"6,18E-08","module":"C1","scenario":null},{"value":"5,52E-08","module":"C2","scenario":null},{"value":"2,99E-08","module":"C3","scenario":null},{"value":"2,86E-09","module":"C4","scenario":null},{"value":"-1,05E-07","module":"D","scenario":null},{"value":"9,11E-07","module":"A1A3","scenario":null}]},{"parameter":"SQP","unit":"unitless","values":[{"value":"1,79E+01","module":"A1","scenario":null},{"value":"1,57E+02","module":"A2","scenario":null},{"value":"4,99E+01","module":"A3","scenario":null},{"value":"6,12E+01","module":"A4","scenario":null},{"value":"1,48E+01","module":"C1","scenario":null},{"value":"8,94E+01","module":"C2","scenario":null},{"value":"2,66E+01","module":"C3","scenario":null},{"value":"3,60E+01","module":"C4","scenario":null},{"value":"1,88E+02","module":"D","scenario":null},{"value":"2,24E+02","module":"A1A3","scenario":null}]},{"parameter":"IRP","unit":"kBq U235-eq.","values":[{"value":"2,04E+00","module":"A1","scenario":null},{"value":"8,31E-01","module":"A2","scenario":null},{"value":"1,66E-01","module":"A3","scenario":null},{"value":"2,33E-01","module":"A4","scenario":null},{"value":"5,29E-01","module":"C1","scenario":null},{"value":"3,41E-01","module":"C2","scenario":null},{"value":"7,90E-01","module":"C3","scenario":null},{"value":"4,29E-02","module":"C4","scenario":null},{"value":"-7,59E-01","module":"D","scenario":null},{"value":"3,04E+00","module":"A1A3","scenario":null}]}],"resource_use":[{"parameter":"PERE","unit":"MJ","values":[{"value":"1,26E+02","module":"A1","scenario":null},{"value":"1,85E+00","module":"A2","scenario":null},{"value":"1,82E+01","module":"A3","scenario":null},{"value":"6,71E-01","module":"A4","scenario":null},{"value":"6,62E-01","module":"C1","scenario":null},{"value":"9,81E-01","module":"C2","scenario":null},{"value":"2,42E+01","module":"C3","scenario":null},{"value":"1,52E-01","module":"C4","scenario":null},{"value":"-1,94E+01","module":"D","scenario":null},{"value":"1,46E+02","module":"A1A3","scenario":null}]},{"parameter":"PERM","unit":"MJ","values":[{"value":"5,56E+00","module":"A1","scenario":null},{"value":"0,00E+00","module":"A2","scenario":null},{"value":"0,00E+00","module":"A3","scenario":null},{"value":"0,00E+00","module":"A4","scenario":null},{"value":"0,00E+00","module":"C1","scenario":null},{"value":"0,00E+00","module":"C2","scenario":null},{"value":"0,00E+00","module":"C3","scenario":null},{"value":"0,00E+00","module":"C4","scenario":null},{"value":"0,00E+00","module":"D","scenario":null},{"value":"5,56E+00","module":"A1A3","scenario":null}]},{"parameter":"PERT","unit":"MJ","values":[{"value":"1,31E+02","module":"A1","scenario":null},{"value":"1,85E+00","module":"A2","scenario":null},{"value":"1,82E+01","module":"A3","scenario":null},{"value":"6,71E-01","module":"A4","scenario":null},{"value":"6,62E-01","module":"C1","scenario":null},{"value":"9,81E-01","module":"C2","scenario":null},{"value":"2,42E+01","module":"C3","scenario":null},{"value":"1,52E-01","module":"C4","scenario":null},{"value":"-1,94E+01","module":"D","scenario":null},{"value":"1,51E+02","module":"A1A3","scenario":null}]},{"parameter":"PENRE","unit":"MJ","values":[{"value":"7,48E+02","module":"A1","scenario":null},{"value":"1,90E+02","module":"A2","scenario":null},{"value":"4,07E+01","module":"A3","scenario":null},{"value":"5,34E+01","module":"A4","scenario":null},{"value":"1,21E+02","module":"C1","scenario":null},{"value":"7,80E+01","module":"C2","scenario":null},{"value":"4,71E+01","module":"C3","scenario":null},{"value":"9,88E+00","module":"C4","scenario":null},{"value":"-8,73E+01","module":"D","scenario":null},{"value":"9,79E+02","module":"A1A3","scenario":null}]},{"parameter":"PENRM","unit":"MJ","values":[{"value":"5,52E+00","module":"A1","scenario":null},{"value":"0,00E+00","module":"A2","scenario":null},{"value":"0,00E+00","module":"A3","scenario":null},{"value":"0,00E+00","module":"A4","scenario":null},{"value":"0,00E+00","module":"C1","scenario":null},{"value":"0,00E+00","module":"C2","scenario":null},{"value":"0,00E+00","module":"C3","scenario":null},{"value":"0,00E+00","module":"C4","scenario":null},{"value":"0,00E+00","module":"D","scenario":null},{"value":"5,52E+00","module":"A1A3","scenario":null}]},{"parameter":"PENRT","unit":"MJ","values":[{"value":"7,54E+02","module":"A1","scenario":null},{"value":"1,90E+02","module":"A2","scenario":null},{"value":"4,07E+01","module":"A3","scenario":null},{"value":"5,34E+01","module":"A4","scenario":null},{"value":"1,21E+02","module":"C1","scenario":null},{"value":"7,80E+01","module":"C2","scenario":null},{"value":"4,71E+01","module":"C3","scenario":null},{"value":"9,88E+00","module":"C4","scenario":null},{"value":"-8,73E+01","module":"D","scenario":null},{"value":"9,85E+02","module":"A1A3","scenario":null}]},{"parameter":"SM","unit":"kg","values":[{"value":"5,61E+01","module":"A1","scenario":null},{"value":"0,00E+00","module":"A2","scenario":null},{"value":"0,00E+00","module":"A3","scenario":null},{"value":"0,00E+00","module":"A4","scenario":null},{"value":"0,00E+00","module":"C1","scenario":null},{"value":"0,00E+00","module":"C2","scenario":null},{"value":"0,00E+00","module":"C3","scenario":null},{"value":"0,00E+00","module":"C4","scenario":null},{"value":"0,00E+00","module":"D","scenario":null},{"value":"5,61E+01","module":"A1A3","scenario":null}]},{"parameter":"RSF","unit":"MJ","values":[{"value":"5,72E-01","module":"A1","scenario":null},{"value":"6,75E-02","module":"A2","scenario":null},{"value":"6,63E-01","module":"A3","scenario":null},{"value":"2,35E-02","module":"A4","scenario":null},{"value":"0,00E+00","module":"C1","scenario":null},{"value":"3,43E-02","module":"C2","scenario":null},{"value":"0,00E+00","module":"C3","scenario":null},{"value":"3,14E-03","module":"C4","scenario":null},{"value":"-3,96E-01","module":"D","scenario":null},{"value":"1,30E+00","module":"A1A3","scenario":null}]},{"parameter":"NRSF","unit":"MJ","values":[{"value":"3,73E-01","module":"A1","scenario":null},{"value":"2,28E-01","module":"A2","scenario":null},{"value":"2,00E-02","module":"A3","scenario":null},{"value":"7,87E-02","module":"A4","scenario":null},{"value":"0,00E+00","module":"C1","scenario":null},{"value":"1,15E-01","module":"C2","scenario":null},{"value":"0,00E+00","module":"C3","scenario":null},{"value":"9,03E-03","module":"C4","scenario":null},{"value":"-4,07E-01","module":"D","scenario":null},{"value":"6,21E-01","module":"A1A3","scenario":null}]},{"parameter":"FW","unit":"m3","values":[{"value":"2,71E+00","module":"A1","scenario":null},{"value":"1,57E-02","module":"A2","scenario":null},{"value":"6,96E-02","module":"A3","scenario":null},{"value":"6,07E-03","module":"A4","scenario":null},{"value":"6,25E-03","module":"C1","scenario":null},{"value":"8,88E-03","module":"C2","scenario":null},{"value":"8,06E-02","module":"C3","scenario":null},{"value":"1,18E-02","module":"C4","scenario":null},{"value":"-3,04E+00","module":"D","scenario":null},{"value":"2,80E+00","module":"A1A3","scenario":null}]}],"end_of_life_waste":[{"parameter":"HWD","unit":"kg","values":[{"value":"5,29E+00","module":"A1","scenario":null},{"value":"8,64E-03","module":"A2","scenario":null},{"value":"1,69E-02","module":"A3","scenario":null},{"value":"2,92E-03","module":"A4","scenario":null},{"value":"3,58E-03","module":"C1","scenario":null},{"value":"4,27E-03","module":"C2","scenario":null},{"value":"4,70E-03","module":"C3","scenario":null},{"value":"0,00E+00","module":"C4","scenario":null},{"value":"-1,99E-02","module":"D","scenario":null},{"value":"5,31E+00","module":"A1A3","scenario":null}]},{"parameter":"NHWD","unit":"kg","values":[{"value":"1,13E+02","module":"A1","scenario":null},{"value":"1,14E+01","module":"A2","scenario":null},{"value":"2,42E+01","module":"A3","scenario":null},{"value":"4,64E+00","module":"A4","scenario":null},{"value":"1,44E-01","module":"C1","scenario":null},{"value":"6,78E+00","module":"C2","scenario":null},{"value":"1,49E-01","module":"C3","scenario":null},{"value":"7,15E+01","module":"C4","scenario":null},{"value":"-6,04E-01","module":"D","scenario":null},{"value":"1,48E+02","module":"A1A3","scenario":null}]},{"parameter":"RWD","unit":"kg","values":[{"value":"2,71E-03","module":"A1","scenario":null},{"value":"1,32E-03","module":"A2","scenario":null},{"value":"1,48E-04","module":"A3","scenario":null},{"value":"3,64E-04","module":"A4","scenario":null},{"value":"8,44E-04","module":"C1","scenario":null},{"value":"5,32E-04","module":"C2","scenario":null},{"value":"4,98E-04","module":"C3","scenario":null},{"value":"0,00E+00","module":"C4","scenario":null},{"value":"-6,56E-04","module":"D","scenario":null},{"value":"4,17E-03","module":"A1A3","scenario":null}]}],"end_of_life_flow":[{"parameter":"CRU","unit":"kg","values":[{"value":"5,01E+00","module":"A1","scenario":null},{"value":"0,00E+00","module":"A2","scenario":null},{"value":"0,00E+00","module":"A3","scenario":null},{"value":"0,00E+00","module":"A4","scenario":null},{"value":"0,00E+00","module":"C1","scenario":null},{"value":"0,00E+00","module":"C2","scenario":null},{"value":"0,00E+00","module":"C3","scenario":null},{"value":"0,00E+00","module":"C4","scenario":null},{"value":"0,00E+00","module":"D","scenario":null},{"value":"5,01E+00","module":"A1A3","scenario":null}]},{"parameter":"MFR","unit":"kg","values":[{"value":"1,06E+00","module":"A1","scenario":null},{"value":"0,00E+00","module":"A2","scenario":null},{"value":"2,38E-02","module":"A3","scenario":null},{"value":"0,00E+00","module":"A4","scenario":null},{"value":"0,00E+00","module":"C1","scenario":null},{"value":"0,00E+00","module":"C2","scenario":null},{"value":"2,13E+03","module":"C3","scenario":null},{"value":"0,00E+00","module":"C4","scenario":null},{"value":"0,00E+00","module":"D","scenario":null},{"value":"1,08E+00","module":"A1A3","scenario":null}]},{"parameter":"MER","unit":"kg","values":[{"value":"5,40E-01","module":"A1","scenario":null},{"value":"0,00E+00","module":"A2","scenario":null},{"value":"5,62E-07","module":"A3","scenario":null},{"value":"0,00E+00","module":"A4","scenario":null},{"value":"0,00E+00","module":"C1","scenario":null},{"value":"0,00E+00","module":"C2","scenario":null},{"value":"0,00E+00","module":"C3","scenario":null},{"value":"0,00E+00","module":"C4","scenario":null},{"value":"0,00E+00","module":"D","scenario":null},{"value":"5,40E-01","module":"A1A3","scenario":null}]},{"parameter":"EEE","unit":"MJ","values":[{"value":"0,00E+00","module":"A1","scenario":null},{"value":"0,00E+00","module":"A2","scenario":null},{"value":"3,71E-02","module":"A3","scenario":null},{"value":"0,00E+00","module":"A4","scenario":null},{"value":"0,00E+00","module":"C1","scenario":null},{"value":"0,00E+00","module":"C2","scenario":null},{"value":"0,00E+00","module":"C3","scenario":null},{"value":"0,00E+00","module":"C4","scenario":null},{"value":"0,00E+00","module":"D","scenario":null},{"value":"3,71E-02","module":"A1A3","scenario":null}]},{"parameter":"EET","unit":"MJ","values":[{"value":"0,00E+00","module":"A1","scenario":null},{"value":"0,00E+00","module":"A2","scenario":null},{"value":"5,61E-01","module":"A3","scenario":null},{"value":"0,00E+00","module":"A4","scenario":null},{"value":"0,00E+00","module":"C1","scenario":null},{"value":"0,00E+00","module":"C2","scenario":null},{"value":"0,00E+00","module":"C3","scenario":null},{"value":"0,00E+00","module":"C4","scenario":null},{"value":"0,00E+00","module":"D","scenario":null},{"value":"5,61E-01","module":"A1A3","scenario":null}]}]}