{"product_name":"BFOU-E(C) 250V 8PAIR 1.5MM2 GY","epd_id":"NEPD-3866-2817-EN","compliance":["EN 15804+A2","ISO 14025","ISO 21930"],"producer_name":"Prysmian Group Norge AS","environmental_impact":[{"parameter":"GWP-total","unit":"kg CO2-eq.","values":[{"value":"3,17E+00","module":"A1","scenario":null},{"value":"1,48E-01","module":"A2","scenario":null},{"value":"1,75E-01","module":"A3","scenario":null},{"value":"8,75E-02","module":"A4","scenario":null},{"value":"9,02E-02","module":"A5","scenario":null},{"value":"2,32E+01","module":"B6","scenario":null},{"value":"8,75E-02","module":"C2","scenario":null},{"value":"8,02E-01","module":"C3","scenario":null},{"value":"3,80E-02","module":"C4","scenario":null},{"value":"-4,62E-01","module":"D","scenario":null},{"value":"3,50E+00","module":"A1A3","scenario":null}]},{"parameter":"GWP-fossil","unit":"kg CO2-eq.","values":[{"value":"3,13E+00","module":"A1","scenario":null},{"value":"1,48E-01","module":"A2","scenario":null},{"value":"1,56E-01","module":"A3","scenario":null},{"value":"8,74E-02","module":"A4","scenario":null},{"value":"8,82E-02","module":"A5","scenario":null},{"value":"2,30E+01","module":"B6","scenario":null},{"value":"8,74E-02","module":"C2","scenario":null},{"value":"7,67E-01","module":"C3","scenario":null},{"value":"3,80E-02","module":"C4","scenario":null},{"value":"-4,58E-01","module":"D","scenario":null},{"value":"3,43E+00","module":"A1A3","scenario":null}]},{"parameter":"GWP-biogenic","unit":"kg CO2-eq.","values":[{"value":"4,28E-02","module":"A1","scenario":null},{"value":"6,02E-05","module":"A2","scenario":null},{"value":"1,86E-02","module":"A3","scenario":null},{"value":"3,56E-05","module":"A4","scenario":null},{"value":"1,94E-03","module":"A5","scenario":null},{"value":"1,62E-01","module":"B6","scenario":null},{"value":"3,56E-05","module":"C2","scenario":null},{"value":"3,52E-02","module":"C3","scenario":null},{"value":"3,23E-06","module":"C4","scenario":null},{"value":"-2,02E-03","module":"D","scenario":null},{"value":"6,15E-02","module":"A1A3","scenario":null}]},{"parameter":"GWP-luluc","unit":"kg CO2-eq.","values":[{"value":"2,82E-03","module":"A1","scenario":null},{"value":"4,59E-05","module":"A2","scenario":null},{"value":"2,35E-04","module":"A3","scenario":null},{"value":"3,06E-05","module":"A4","scenario":null},{"value":"6,34E-05","module":"A5","scenario":null},{"value":"5,35E-02","module":"B6","scenario":null},{"value":"3,06E-05","module":"C2","scenario":null},{"value":"2,85E-06","module":"C3","scenario":null},{"value":"1,61E-06","module":"C4","scenario":null},{"value":"-1,94E-03","module":"D","scenario":null},{"value":"3,10E-03","module":"A1A3","scenario":null}]},{"parameter":"ODP","unit":"kg CFC 11-eq.","values":[{"value":"1,67E-06","module":"A1","scenario":null},{"value":"3,41E-08","module":"A2","scenario":null},{"value":"7,03E-09","module":"A3","scenario":null},{"value":"1,99E-08","module":"A4","scenario":null},{"value":"3,51E-08","module":"A5","scenario":null},{"value":"1,95E-06","module":"B6","scenario":null},{"value":"1,99E-08","module":"C2","scenario":null},{"value":"1,54E-09","module":"C3","scenario":null},{"value":"1,64E-09","module":"C4","scenario":null},{"value":"-3,17E-03","module":"D","scenario":null},{"value":"1,71E-06","module":"A1A3","scenario":null}]},{"parameter":"AP","unit":"mol H+-eq.","values":[{"value":"9,83E-02","module":"A1","scenario":null},{"value":"7,21E-04","module":"A2","scenario":null},{"value":"5,83E-04","module":"A3","scenario":null},{"value":"3,57E-04","module":"A4","scenario":null},{"value":"2,01E-03","module":"A5","scenario":null},{"value":"1,34E-01","module":"B6","scenario":null},{"value":"3,57E-04","module":"C2","scenario":null},{"value":"1,61E-04","module":"C3","scenario":null},{"value":"4,25E-05","module":"C4","scenario":null},{"value":"-7,00E-02","module":"D","scenario":null},{"value":"9,96E-02","module":"A1A3","scenario":null}]},{"parameter":"POCP","unit":"kg NMVOC-eq.","values":[{"value":"2,78E-02","module":"A1","scenario":null},{"value":"7,23E-04","module":"A2","scenario":null},{"value":"3,05E-04","module":"A3","scenario":null},{"value":"3,59E-04","module":"A4","scenario":null},{"value":"5,97E-04","module":"A5","scenario":null},{"value":"5,33E-02","module":"B6","scenario":null},{"value":"3,59E-04","module":"C2","scenario":null},{"value":"1,91E-04","module":"C3","scenario":null},{"value":"5,59E-05","module":"C4","scenario":null},{"value":"-1,24E-02","module":"D","scenario":null},{"value":"2,89E-02","module":"A1A3","scenario":null}]},{"parameter":"ADPE","unit":"kg Sb-eq.","values":[{"value":"1,39E-03","module":"A1","scenario":null},{"value":"2,71E-06","module":"A2","scenario":null},{"value":"4,27E-06","module":"A3","scenario":null},{"value":"2,37E-06","module":"A4","scenario":null},{"value":"2,80E-05","module":"A5","scenario":null},{"value":"1,69E-04","module":"B6","scenario":null},{"value":"2,37E-06","module":"C2","scenario":null},{"value":"7,70E-08","module":"C3","scenario":null},{"value":"4,20E-08","module":"C4","scenario":null},{"value":"-3,90E-04","module":"D","scenario":null},{"value":"1,40E-03","module":"A1A3","scenario":null}]},{"parameter":"ADPF","unit":"MJ","values":[{"value":"5,93E+01","module":"A1","scenario":null},{"value":"2,28E+00","module":"A2","scenario":null},{"value":"1,22E+00","module":"A3","scenario":null},{"value":"1,32E+00","module":"A4","scenario":null},{"value":"1,31E+00","module":"A5","scenario":null},{"value":"4,75E+02","module":"B6","scenario":null},{"value":"1,32E+00","module":"C2","scenario":null},{"value":"9,96E-02","module":"C3","scenario":null},{"value":"1,26E-01","module":"C4","scenario":null},{"value":"-4,33E+00","module":"D","scenario":null},{"value":"6,28E+01","module":"A1A3","scenario":null}]},{"parameter":"WDP","unit":"m3 world-eq.","values":[{"value":"2,02E+02","module":"A1","scenario":null},{"value":"1,79E+00","module":"A2","scenario":null},{"value":"1,15E+02","module":"A3","scenario":null},{"value":"1,26E+00","module":"A4","scenario":null},{"value":"6,48E+00","module":"A5","scenario":null},{"value":"7,14E+03","module":"B6","scenario":null},{"value":"1,26E+00","module":"C2","scenario":null},{"value":"6,25E-01","module":"C3","scenario":null},{"value":"1,99E+00","module":"C4","scenario":null},{"value":"1,49E+01","module":"D","scenario":null},{"value":"3,19E+02","module":"A1A3","scenario":null}]},{"parameter":"EP-freshwater","unit":"kg P-eq.","values":[{"value":"7,95E-04","module":"A1","scenario":null},{"value":"1,12E-06","module":"A2","scenario":null},{"value":"5,84E-06","module":"A3","scenario":null},{"value":"6,87E-07","module":"A4","scenario":null},{"value":"1,61E-05","module":"A5","scenario":null},{"value":"2,46E-03","module":"B6","scenario":null},{"value":"6,87E-07","module":"C2","scenario":null},{"value":"1,39E-07","module":"C3","scenario":null},{"value":"7,55E-08","module":"C4","scenario":null},{"value":"-4,73E-04","module":"D","scenario":null},{"value":"8,01E-04","module":"A1A3","scenario":null}]},{"parameter":"EP-marine","unit":"kg N-eq.","values":[{"value":"7,22E-03","module":"A1","scenario":null},{"value":"2,10E-04","module":"A2","scenario":null},{"value":"1,18E-04","module":"A3","scenario":null},{"value":"1,06E-04","module":"A4","scenario":null},{"value":"1,58E-04","module":"A5","scenario":null},{"value":"1,70E-02","module":"B6","scenario":null},{"value":"1,06E-04","module":"C2","scenario":null},{"value":"7,70E-05","module":"C3","scenario":null},{"value":"5,22E-05","module":"C4","scenario":null},{"value":"-2,98E-03","module":"D","scenario":null},{"value":"7,55E-03","module":"A1A3","scenario":null}]},{"parameter":"EP-terrestrial","unit":"mol N-eq.","values":[{"value":"1,04E-01","module":"A1","scenario":null},{"value":"2,33E-03","module":"A2","scenario":null},{"value":"1,07E-03","module":"A3","scenario":null},{"value":"1,17E-03","module":"A4","scenario":null},{"value":"2,21E-03","module":"A5","scenario":null},{"value":"2,10E-01","module":"B6","scenario":null},{"value":"1,17E-03","module":"C2","scenario":null},{"value":"7,94E-04","module":"C3","scenario":null},{"value":"1,70E-04","module":"C4","scenario":null},{"value":"-4,56E-02","module":"D","scenario":null},{"value":"1,07E-01","module":"A1A3","scenario":null}]},{"parameter":"GWP-IOBC","unit":"kg CO2-eq.","values":[{"value":"3,17E+00","module":"A1","scenario":null},{"value":"1,48E-01","module":"A2","scenario":null},{"value":"7,62E-02","module":"A3","scenario":null},{"value":"8,75E-02","module":"A4","scenario":null},{"value":"8,74E-02","module":"A5","scenario":null},{"value":"2,49E+01","module":"B6","scenario":null},{"value":"8,75E-02","module":"C2","scenario":null},{"value":"7,95E-01","module":"C3","scenario":null},{"value":"3,72E-03","module":"C4","scenario":null},{"value":"-2,41E-01","module":"D","scenario":null},{"value":"3,39E+00","module":"A1A3","scenario":null}]}],"additional_environmental_impact":[{"parameter":"PM","unit":"disease incidence","values":[{"value":"3,17E-07","module":"A1","scenario":null},{"value":"1,24E-08","module":"A2","scenario":null},{"value":"4,58E-09","module":"A3","scenario":null},{"value":"6,29E-09","module":"A4","scenario":null},{"value":"6,97E-09","module":"A5","scenario":null},{"value":"3,52E-07","module":"B6","scenario":null},{"value":"6,29E-09","module":"C2","scenario":null},{"value":"7,19E-10","module":"C3","scenario":null},{"value":"8,05E-10","module":"C4","scenario":null},{"value":"-1,61E-07","module":"D","scenario":null},{"value":"3,34E-07","module":"A1A3","scenario":null}]},{"parameter":"ETP-fw","unit":"CTUe","values":[{"value":"1,17E+03","module":"A1","scenario":null},{"value":"1,66E+00","module":"A2","scenario":null},{"value":"3,76E+00","module":"A3","scenario":null},{"value":"9,71E-01","module":"A4","scenario":null},{"value":"2,56E+01","module":"A5","scenario":null},{"value":"3,32E+02","module":"B6","scenario":null},{"value":"9,71E-01","module":"C2","scenario":null},{"value":"1,41E+00","module":"C3","scenario":null},{"value":"9,96E+01","module":"C4","scenario":null},{"value":"-6,44E+02","module":"D","scenario":null},{"value":"1,18E+03","module":"A1A3","scenario":null}]},{"parameter":"HTP-c","unit":"CTUh","values":[{"value":"2,13E-08","module":"A1","scenario":null},{"value":"0,00E+00","module":"A2","scenario":null},{"value":"2,40E-10","module":"A3","scenario":null},{"value":"0,00E+00","module":"A4","scenario":null},{"value":"4,31E-10","module":"A5","scenario":null},{"value":"9,28E-09","module":"B6","scenario":null},{"value":"0,00E+00","module":"C2","scenario":null},{"value":"4,10E-11","module":"C3","scenario":null},{"value":"6,00E-12","module":"C4","scenario":null},{"value":"-9,10E-09","module":"D","scenario":null},{"value":"2,15E-08","module":"A1A3","scenario":null}]},{"parameter":"HTP-nc","unit":"CTUh","values":[{"value":"1,54E-06","module":"A1","scenario":null},{"value":"1,61E-09","module":"A2","scenario":null},{"value":"5,78E-09","module":"A3","scenario":null},{"value":"1,05E-09","module":"A4","scenario":null},{"value":"3,11E-08","module":"A5","scenario":null},{"value":"3,20E-07","module":"B6","scenario":null},{"value":"1,05E-09","module":"C2","scenario":null},{"value":"1,84E-09","module":"C3","scenario":null},{"value":"1,40E-10","module":"C4","scenario":null},{"value":"-7,78E-07","module":"D","scenario":null},{"value":"1,55E-06","module":"A1A3","scenario":null}]},{"parameter":"SQP","unit":"unitless","values":[{"value":"2,67E+01","module":"A1","scenario":null},{"value":"2,42E+00","module":"A2","scenario":null},{"value":"5,27E-01","module":"A3","scenario":null},{"value":"9,09E-01","module":"A4","scenario":null},{"value":"6,37E-01","module":"A5","scenario":null},{"value":"1,15E+02","module":"B6","scenario":null},{"value":"9,09E-01","module":"C2","scenario":null},{"value":"1,77E-02","module":"C3","scenario":null},{"value":"3,67E-01","module":"C4","scenario":null},{"value":"-1,23E+01","module":"D","scenario":null},{"value":"2,96E+01","module":"A1A3","scenario":null}]},{"parameter":"IRP","unit":"kBq U235-eq.","values":[{"value":"1,99E-01","module":"A1","scenario":null},{"value":"9,97E-03","module":"A2","scenario":null},{"value":"1,49E-02","module":"A3","scenario":null},{"value":"5,76E-03","module":"A4","scenario":null},{"value":"4,72E-03","module":"A5","scenario":null},{"value":"4,16E+00","module":"B6","scenario":null},{"value":"5,76E-03","module":"C2","scenario":null},{"value":"2,44E-04","module":"C3","scenario":null},{"value":"7,09E-04","module":"C4","scenario":null},{"value":"-8,58E-03","module":"D","scenario":null},{"value":"2,24E-01","module":"A1A3","scenario":null}]}],"resource_use":[{"parameter":"PERE","unit":"MJ","values":[{"value":"7,16E+00","module":"A1","scenario":null},{"value":"2,89E-02","module":"A2","scenario":null},{"value":"7,93E+00","module":"A3","scenario":null},{"value":"1,86E-02","module":"A4","scenario":null},{"value":"3,03E-01","module":"A5","scenario":null},{"value":"9,20E+01","module":"B6","scenario":null},{"value":"1,86E-02","module":"C2","scenario":null},{"value":"5,32E-03","module":"C3","scenario":null},{"value":"1,08E-02","module":"C4","scenario":null},{"value":"-5,33E+00","module":"D","scenario":null},{"value":"1,51E+01","module":"A1A3","scenario":null}]},{"parameter":"PERM","unit":"MJ","values":[{"value":"0,00E+00","module":"A1","scenario":null},{"value":"0,00E+00","module":"A2","scenario":null},{"value":"0,00E+00","module":"A3","scenario":null},{"value":"0,00E+00","module":"A4","scenario":null},{"value":"0,00E+00","module":"A5","scenario":null},{"value":"0,00E+00","module":"B6","scenario":null},{"value":"0,00E+00","module":"C2","scenario":null},{"value":"0,00E+00","module":"C3","scenario":null},{"value":"0,00E+00","module":"C4","scenario":null},{"value":"0,00E+00","module":"D","scenario":null},{"value":"0,00E+00","module":"A1A3","scenario":null}]},{"parameter":"PERT","unit":"MJ","values":[{"value":"7,16E+00","module":"A1","scenario":null},{"value":"2,89E-02","module":"A2","scenario":null},{"value":"7,93E+00","module":"A3","scenario":null},{"value":"1,86E-02","module":"A4","scenario":null},{"value":"3,03E-01","module":"A5","scenario":null},{"value":"9,20E+01","module":"B6","scenario":null},{"value":"1,86E-02","module":"C2","scenario":null},{"value":"5,32E-03","module":"C3","scenario":null},{"value":"1,08E-02","module":"C4","scenario":null},{"value":"-5,33E+00","module":"D","scenario":null},{"value":"1,51E+01","module":"A1A3","scenario":null}]},{"parameter":"PENRE","unit":"MJ","values":[{"value":"4,61E+01","module":"A1","scenario":null},{"value":"2,28E+00","module":"A2","scenario":null},{"value":"1,22E+00","module":"A3","scenario":null},{"value":"1,32E+00","module":"A4","scenario":null},{"value":"1,05E+00","module":"A5","scenario":null},{"value":"4,75E+02","module":"B6","scenario":null},{"value":"1,32E+00","module":"C2","scenario":null},{"value":"1,00E-01","module":"C3","scenario":null},{"value":"1,26E-01","module":"C4","scenario":null},{"value":"-4,32E+00","module":"D","scenario":null},{"value":"4,96E+01","module":"A1A3","scenario":null}]},{"parameter":"PENRM","unit":"MJ","values":[{"value":"1,33E+01","module":"A1","scenario":null},{"value":"0,00E+00","module":"A2","scenario":null},{"value":"0,00E+00","module":"A3","scenario":null},{"value":"0,00E+00","module":"A4","scenario":null},{"value":"1,16E-02","module":"A5","scenario":null},{"value":"0,00E+00","module":"B6","scenario":null},{"value":"0,00E+00","module":"C2","scenario":null},{"value":"-1,27E+01","module":"C3","scenario":null},{"value":"0,00E+00","module":"C4","scenario":null},{"value":"0,00E+00","module":"D","scenario":null},{"value":"1,33E+01","module":"A1A3","scenario":null}]},{"parameter":"PENRT","unit":"MJ","values":[{"value":"5,94E+01","module":"A1","scenario":null},{"value":"2,28E+00","module":"A2","scenario":null},{"value":"1,22E+00","module":"A3","scenario":null},{"value":"1,32E+00","module":"A4","scenario":null},{"value":"1,06E+00","module":"A5","scenario":null},{"value":"4,75E+02","module":"B6","scenario":null},{"value":"1,32E+00","module":"C2","scenario":null},{"value":"-1,26E+01","module":"C3","scenario":null},{"value":"1,26E-01","module":"C4","scenario":null},{"value":"-7,02E+00","module":"D","scenario":null},{"value":"6,29E+01","module":"A1A3","scenario":null}]},{"parameter":"SM","unit":"kg","values":[{"value":"8,05E-02","module":"A1","scenario":null},{"value":"0,00E+00","module":"A2","scenario":null},{"value":"3,53E-03","module":"A3","scenario":null},{"value":"0,00E+00","module":"A4","scenario":null},{"value":"1,70E-03","module":"A5","scenario":null},{"value":"1,71E-01","module":"B6","scenario":null},{"value":"0,00E+00","module":"C2","scenario":null},{"value":"-4,58E-05","module":"C3","scenario":null},{"value":"9,13E-04","module":"C4","scenario":null},{"value":"1,21E-01","module":"D","scenario":null},{"value":"8,40E-02","module":"A1A3","scenario":null}]},{"parameter":"RSF","unit":"MJ","values":[{"value":"2,14E-01","module":"A1","scenario":null},{"value":"1,01E-03","module":"A2","scenario":null},{"value":"1,19E-02","module":"A3","scenario":null},{"value":"6,66E-04","module":"A4","scenario":null},{"value":"4,57E-03","module":"A5","scenario":null},{"value":"6,70E+00","module":"B6","scenario":null},{"value":"6,66E-04","module":"C2","scenario":null},{"value":"1,16E-04","module":"C3","scenario":null},{"value":"2,25E-04","module":"C4","scenario":null},{"value":"1,09E-02","module":"D","scenario":null},{"value":"2,27E-01","module":"A1A3","scenario":null}]},{"parameter":"NRSF","unit":"MJ","values":[{"value":"-2,04E-03","module":"A1","scenario":null},{"value":"3,51E-03","module":"A2","scenario":null},{"value":"2,13E-02","module":"A3","scenario":null},{"value":"2,38E-03","module":"A4","scenario":null},{"value":"5,44E-04","module":"A5","scenario":null},{"value":"1,59E+00","module":"B6","scenario":null},{"value":"2,38E-03","module":"C2","scenario":null},{"value":"-5,97E-04","module":"C3","scenario":null},{"value":"2,30E-04","module":"C4","scenario":null},{"value":"-2,03E-01","module":"D","scenario":null},{"value":"2,28E-02","module":"A1A3","scenario":null}]},{"parameter":"FW","unit":"m3","values":[{"value":"5,73E-02","module":"A1","scenario":null},{"value":"2,54E-04","module":"A2","scenario":null},{"value":"1,48E-01","module":"A3","scenario":null},{"value":"1,39E-04","module":"A4","scenario":null},{"value":"4,13E-03","module":"A5","scenario":null},{"value":"4,03E-01","module":"B6","scenario":null},{"value":"1,39E-04","module":"C2","scenario":null},{"value":"7,88E-04","module":"C3","scenario":null},{"value":"1,60E-04","module":"C4","scenario":null},{"value":"-1,48E-02","module":"D","scenario":null},{"value":"2,05E-01","module":"A1A3","scenario":null}]}],"end_of_life_waste":[{"parameter":"HWD","unit":"kg","values":[{"value":"2,45E-02","module":"A1","scenario":null},{"value":"1,23E-04","module":"A2","scenario":null},{"value":"3,38E-02","module":"A3","scenario":null},{"value":"6,72E-05","module":"A4","scenario":null},{"value":"1,35E-03","module":"A5","scenario":null},{"value":"7,15E-02","module":"B6","scenario":null},{"value":"6,72E-05","module":"C2","scenario":null},{"value":"4,12E-05","module":"C3","scenario":null},{"value":"8,81E-03","module":"C4","scenario":null},{"value":"-4,73E-03","module":"D","scenario":null},{"value":"5,85E-02","module":"A1A3","scenario":null}]},{"parameter":"NHWD","unit":"kg","values":[{"value":"9,86E-01","module":"A1","scenario":null},{"value":"1,82E-01","module":"A2","scenario":null},{"value":"8,57E-02","module":"A3","scenario":null},{"value":"6,30E-02","module":"A4","scenario":null},{"value":"3,71E-02","module":"A5","scenario":null},{"value":"1,61E+00","module":"B6","scenario":null},{"value":"6,30E-02","module":"C2","scenario":null},{"value":"2,05E-03","module":"C3","scenario":null},{"value":"4,76E-01","module":"C4","scenario":null},{"value":"-2,15E-01","module":"D","scenario":null},{"value":"1,25E+00","module":"A1A3","scenario":null}]},{"parameter":"RWD","unit":"kg","values":[{"value":"2,04E-04","module":"A1","scenario":null},{"value":"1,56E-05","module":"A2","scenario":null},{"value":"8,93E-06","module":"A3","scenario":null},{"value":"8,99E-06","module":"A4","scenario":null},{"value":"4,95E-06","module":"A5","scenario":null},{"value":"3,39E-03","module":"B6","scenario":null},{"value":"8,99E-06","module":"C2","scenario":null},{"value":"2,82E-07","module":"C3","scenario":null},{"value":"8,52E-07","module":"C4","scenario":null},{"value":"-7,42E-06","module":"D","scenario":null},{"value":"2,28E-04","module":"A1A3","scenario":null}]}],"end_of_life_flow":[{"parameter":"CRU","unit":"kg","values":[{"value":"0,00E+00","module":"A1","scenario":null},{"value":"0,00E+00","module":"A2","scenario":null},{"value":"0,00E+00","module":"A3","scenario":null},{"value":"0,00E+00","module":"A4","scenario":null},{"value":"0,00E+00","module":"A5","scenario":null},{"value":"0,00E+00","module":"B6","scenario":null},{"value":"0,00E+00","module":"C2","scenario":null},{"value":"0,00E+00","module":"C3","scenario":null},{"value":"0,00E+00","module":"C4","scenario":null},{"value":"0,00E+00","module":"D","scenario":null},{"value":"0,00E+00","module":"A1A3","scenario":null}]},{"parameter":"MFR","unit":"kg","values":[{"value":"0,00E+00","module":"A1","scenario":null},{"value":"0,00E+00","module":"A2","scenario":null},{"value":"3,70E-03","module":"A3","scenario":null},{"value":"0,00E+00","module":"A4","scenario":null},{"value":"4,90E-03","module":"A5","scenario":null},{"value":"4,62E-02","module":"B6","scenario":null},{"value":"0,00E+00","module":"C2","scenario":null},{"value":"2,41E-01","module":"C3","scenario":null},{"value":"2,97E-05","module":"C4","scenario":null},{"value":"-4,75E-03","module":"D","scenario":null},{"value":"3,70E-03","module":"A1A3","scenario":null}]},{"parameter":"MER","unit":"kg","values":[{"value":"0,00E+00","module":"A1","scenario":null},{"value":"0,00E+00","module":"A2","scenario":null},{"value":"5,66E-05","module":"A3","scenario":null},{"value":"0,00E+00","module":"A4","scenario":null},{"value":"1,74E-06","module":"A5","scenario":null},{"value":"6,60E-02","module":"B6","scenario":null},{"value":"0,00E+00","module":"C2","scenario":null},{"value":"9,46E-06","module":"C3","scenario":null},{"value":"2,11E-05","module":"C4","scenario":null},{"value":"-6,25E-04","module":"D","scenario":null},{"value":"5,66E-05","module":"A1A3","scenario":null}]},{"parameter":"EEE","unit":"MJ","values":[{"value":"0,00E+00","module":"A1","scenario":null},{"value":"0,00E+00","module":"A2","scenario":null},{"value":"8,88E-02","module":"A3","scenario":null},{"value":"0,00E+00","module":"A4","scenario":null},{"value":"1,21E-02","module":"A5","scenario":null},{"value":"1,71E-02","module":"B6","scenario":null},{"value":"0,00E+00","module":"C2","scenario":null},{"value":"5,15E-01","module":"C3","scenario":null},{"value":"2,25E-04","module":"C4","scenario":null},{"value":"-1,53E-03","module":"D","scenario":null},{"value":"8,88E-02","module":"A1A3","scenario":null}]},{"parameter":"EET","unit":"MJ","values":[{"value":"0,00E+00","module":"A1","scenario":null},{"value":"0,00E+00","module":"A2","scenario":null},{"value":"1,34E+00","module":"A3","scenario":null},{"value":"0,00E+00","module":"A4","scenario":null},{"value":"1,83E-01","module":"A5","scenario":null},{"value":"2,59E-01","module":"B6","scenario":null},{"value":"0,00E+00","module":"C2","scenario":null},{"value":"7,79E+00","module":"C3","scenario":null},{"value":"3,40E-03","module":"C4","scenario":null},{"value":"-2,32E-02","module":"D","scenario":null},{"value":"1,34E+00","module":"A1A3","scenario":null}]}]}