{"product_name":"Kvart table \u00d8800 RAW ","epd_id":"NEPD-3618-2558-EN","compliance":["EN 15804","ISO 14025","ISO 21930"],"producer_name":"Fora Form AS","environmental_impact":[{"parameter":"GWP-total","unit":"kg CO2-eq.","values":[{"value":"1,30E+02","module":"A1","scenario":null},{"value":"2,22E+00","module":"A2","scenario":null},{"value":"4,93E-03","module":"A3","scenario":null},{"value":"1,19E-01","module":"A4","scenario":null},{"value":"1,07E+00","module":"A5","scenario":null},{"value":"3,64E-04","module":"B1","scenario":null},{"value":"1,32E+02","module":"A1A3","scenario":null}]},{"parameter":"ODP","unit":"kg CFC 11-eq.","values":[{"value":"4,09E-06","module":"A1","scenario":null},{"value":"4,06E-07","module":"A2","scenario":null},{"value":"5,14E-10","module":"A3","scenario":null},{"value":"2,20E-08","module":"A4","scenario":null},{"value":"1,25E-08","module":"A5","scenario":null},{"value":"3,50E-11","module":"B1","scenario":null},{"value":"4,49E-06","module":"A1A3","scenario":null}]},{"parameter":"AP","unit":"kg SO2-eq.","values":[{"value":"7,06E-01","module":"A1","scenario":null},{"value":"1,38E-02","module":"A2","scenario":null},{"value":"2,93E-05","module":"A3","scenario":null},{"value":"3,81E-04","module":"A4","scenario":null},{"value":"5,40E-04","module":"A5","scenario":null},{"value":"1,90E-06","module":"B1","scenario":null},{"value":"7,20E-01","module":"A1A3","scenario":null}]},{"parameter":"EP","unit":"kg Phosphat-eq.","values":[{"value":"5,78E-02","module":"A1","scenario":null},{"value":"1,66E-03","module":"A2","scenario":null},{"value":"8,87E-06","module":"A3","scenario":null},{"value":"6,31E-05","module":"A4","scenario":null},{"value":"3,26E-04","module":"A5","scenario":null},{"value":"2,39E-07","module":"B1","scenario":null},{"value":"5,95E-02","module":"A1A3","scenario":null}]},{"parameter":"POCP","unit":"kg Ethen-eq.","values":[{"value":"4,40E-02","module":"A1","scenario":null},{"value":"5,57E-04","module":"A2","scenario":null},{"value":"6,15E-06","module":"A3","scenario":null},{"value":"1,94E-05","module":"A4","scenario":null},{"value":"5,80E-05","module":"A5","scenario":null},{"value":"1,16E-07","module":"B1","scenario":null},{"value":"4,45E-02","module":"A1A3","scenario":null}]},{"parameter":"ADPE","unit":"kg Sb-eq.","values":[{"value":"1,37E-04","module":"A1","scenario":null},{"value":"5,72E-06","module":"A2","scenario":null},{"value":"2,29E-08","module":"A3","scenario":null},{"value":"3,64E-07","module":"A4","scenario":null},{"value":"1,63E-07","module":"A5","scenario":null},{"value":"1,33E-09","module":"B1","scenario":null},{"value":"1,42E-04","module":"A1A3","scenario":null}]},{"parameter":"ADPF","unit":"MJ","values":[{"value":"1,17E+03","module":"A1","scenario":null},{"value":"3,29E+01","module":"A2","scenario":null},{"value":"5,76E-02","module":"A3","scenario":null},{"value":"1,80E+00","module":"A4","scenario":null},{"value":"1,09E+00","module":"A5","scenario":null},{"value":"4,00E-03","module":"B1","scenario":null},{"value":"1,21E+03","module":"A1A3","scenario":null}]}],"additional_environmental_impact":[],"resource_use":[{"parameter":"PERE","unit":"MJ","values":[{"value":"2,41E+02","module":"A1","scenario":null},{"value":"5,30E-01","module":"A2","scenario":null},{"value":"3,77E-01","module":"A3","scenario":null},{"value":"2,62E-02","module":"A4","scenario":null},{"value":"1,20E+01","module":"A5","scenario":null},{"value":"7,60E-04","module":"B1","scenario":null},{"value":"2,42E+02","module":"A1A3","scenario":null}]},{"parameter":"PERM","unit":"MJ","values":[{"value":"7,57E+01","module":"A1","scenario":null},{"value":"0,00E+00","module":"A2","scenario":null},{"value":"0,00E+00","module":"A3","scenario":null},{"value":"0,00E+00","module":"A4","scenario":null},{"value":"0,00E+00","module":"A5","scenario":null},{"value":"0,00E+00","module":"B1","scenario":null},{"value":"7,57E+01","module":"A1A3","scenario":null}]},{"parameter":"PERT","unit":"MJ","values":[{"value":"3,17E+02","module":"A1","scenario":null},{"value":"5,30E-01","module":"A2","scenario":null},{"value":"3,77E-01","module":"A3","scenario":null},{"value":"2,62E-02","module":"A4","scenario":null},{"value":"1,20E+01","module":"A5","scenario":null},{"value":"7,60E-04","module":"B1","scenario":null},{"value":"3,18E+02","module":"A1A3","scenario":null}]},{"parameter":"PENRE","unit":"MJ","values":[{"value":"1,22E+03","module":"A1","scenario":null},{"value":"3,38E+01","module":"A2","scenario":null},{"value":"6,92E-02","module":"A3","scenario":null},{"value":"1,84E+00","module":"A4","scenario":null},{"value":"9,08E+00","module":"A5","scenario":null},{"value":"6,14E-03","module":"B1","scenario":null},{"value":"1,26E+03","module":"A1A3","scenario":null}]},{"parameter":"PENRM","unit":"MJ","values":[{"value":"4,62E-02","module":"A1","scenario":null},{"value":"0,00E+00","module":"A2","scenario":null},{"value":"0,00E+00","module":"A3","scenario":null},{"value":"0,00E+00","module":"A4","scenario":null},{"value":"0,00E+00","module":"A5","scenario":null},{"value":"0,00E+00","module":"B1","scenario":null},{"value":"4,62E-02","module":"A1A3","scenario":null}]},{"parameter":"PENRT","unit":"MJ","values":[{"value":"1,22E+03","module":"A1","scenario":null},{"value":"3,38E+01","module":"A2","scenario":null},{"value":"6,92E-02","module":"A3","scenario":null},{"value":"1,84E+00","module":"A4","scenario":null},{"value":"9,08E+00","module":"A5","scenario":null},{"value":"6,14E-03","module":"B1","scenario":null},{"value":"1,26E+03","module":"A1A3","scenario":null}]},{"parameter":"SM","unit":"kg","values":[{"value":"1,62E+00","module":"A1","scenario":null},{"value":"0,00E+00","module":"A2","scenario":null},{"value":"0,00E+00","module":"A3","scenario":null},{"value":"0,00E+00","module":"A4","scenario":null},{"value":"0,00E+00","module":"A5","scenario":null},{"value":"0,00E+00","module":"B1","scenario":null},{"value":"1,62E+00","module":"A1A3","scenario":null}]},{"parameter":"RSF","unit":"MJ","values":[{"value":"0,00E+00","module":"A1","scenario":null},{"value":"0,00E+00","module":"A2","scenario":null},{"value":"2,66E-05","module":"A3","scenario":null},{"value":"0,00E+00","module":"A4","scenario":null},{"value":"0,00E+00","module":"A5","scenario":null},{"value":"0,00E+00","module":"B1","scenario":null},{"value":"2,66E-05","module":"A1A3","scenario":null}]},{"parameter":"NRSF","unit":"MJ","values":[{"value":"0,00E+00","module":"A1","scenario":null},{"value":"0,00E+00","module":"A2","scenario":null},{"value":"2,72E-02","module":"A3","scenario":null},{"value":"0,00E+00","module":"A4","scenario":null},{"value":"0,00E+00","module":"A5","scenario":null},{"value":"0,00E+00","module":"B1","scenario":null},{"value":"2,72E-02","module":"A1A3","scenario":null}]},{"parameter":"FW","unit":"m3","values":[{"value":"6,68E-01","module":"A1","scenario":null},{"value":"6,06E-03","module":"A2","scenario":null},{"value":"4,05E-05","module":"A3","scenario":null},{"value":"3,45E-04","module":"A4","scenario":null},{"value":"2,91E-03","module":"A5","scenario":null},{"value":"1,17E-03","module":"B1","scenario":null},{"value":"6,74E-01","module":"A1A3","scenario":null}]}],"end_of_life_waste":[{"parameter":"HWD","unit":"kg","values":[{"value":"2,67E-03","module":"A1","scenario":null},{"value":"1,98E-05","module":"A2","scenario":null},{"value":"9,12E-08","module":"A3","scenario":null},{"value":"1,07E-06","module":"A4","scenario":null},{"value":"2,32E-06","module":"A5","scenario":null},{"value":"1,58E-08","module":"B1","scenario":null},{"value":"2,69E-03","module":"A1A3","scenario":null}]},{"parameter":"NHWD","unit":"kg","values":[{"value":"1,07E+02","module":"A1","scenario":null},{"value":"1,56E+00","module":"A2","scenario":null},{"value":"2,83E-03","module":"A3","scenario":null},{"value":"9,68E-02","module":"A4","scenario":null},{"value":"7,99E-01","module":"A5","scenario":null},{"value":"2,30E-04","module":"B1","scenario":null},{"value":"1,09E+02","module":"A1A3","scenario":null}]},{"parameter":"RWD","unit":"kg","values":[{"value":"1,72E-03","module":"A1","scenario":null},{"value":"2,30E-04","module":"A2","scenario":null},{"value":"3,43E-07","module":"A3","scenario":null},{"value":"1,26E-05","module":"A4","scenario":null},{"value":"5,50E-06","module":"A5","scenario":null},{"value":"3,49E-08","module":"B1","scenario":null},{"value":"1,95E-03","module":"A1A3","scenario":null}]}],"end_of_life_flow":[{"parameter":"CRU","unit":"kg","values":[{"value":"0,00E+00","module":"A1","scenario":null},{"value":"0,00E+00","module":"A2","scenario":null},{"value":"0,00E+00","module":"A3","scenario":null},{"value":"0,00E+00","module":"A4","scenario":null},{"value":"0,00E+00","module":"A5","scenario":null},{"value":"0,00E+00","module":"B1","scenario":null},{"value":"0,00E+00","module":"A1A3","scenario":null}]},{"parameter":"MFR","unit":"kg","values":[{"value":"0,00E+00","module":"A1","scenario":null},{"value":"0,00E+00","module":"A2","scenario":null},{"value":"0,00E+00","module":"A3","scenario":null},{"value":"0,00E+00","module":"A4","scenario":null},{"value":"1,89E-02","module":"A5","scenario":null},{"value":"0,00E+00","module":"B1","scenario":null},{"value":"0,00E+00","module":"A1A3","scenario":null}]},{"parameter":"MER","unit":"kg","values":[{"value":"0,00E+00","module":"A1","scenario":null},{"value":"0,00E+00","module":"A2","scenario":null},{"value":"0,00E+00","module":"A3","scenario":null},{"value":"0,00E+00","module":"A4","scenario":null},{"value":"0,00E+00","module":"A5","scenario":null},{"value":"0,00E+00","module":"B1","scenario":null},{"value":"0,00E+00","module":"A1A3","scenario":null}]},{"parameter":"EEE","unit":"MJ","values":[{"value":"0,00E+00","module":"A1","scenario":null},{"value":"0,00E+00","module":"A2","scenario":null},{"value":"0,00E+00","module":"A3","scenario":null},{"value":"0,00E+00","module":"A4","scenario":null},{"value":"1,10E+00","module":"A5","scenario":null},{"value":"0,00E+00","module":"B1","scenario":null},{"value":"0,00E+00","module":"A1A3","scenario":null}]},{"parameter":"EET","unit":"MJ","values":[{"value":"0,00E+00","module":"A1","scenario":null},{"value":"0,00E+00","module":"A2","scenario":null},{"value":"0,00E+00","module":"A3","scenario":null},{"value":"0,00E+00","module":"A4","scenario":null},{"value":"1,22E+01","module":"A5","scenario":null},{"value":"0,00E+00","module":"B1","scenario":null},{"value":"0,00E+00","module":"A1A3","scenario":null}]}]}