{"product_name":"B30 M60 22mm Lavkarbon kl.A LB302560","epd_id":"NEPD-2963-1654-NO","compliance":["EN 15804","ISO 14025","ISO 21930"],"producer_name":"Hokksund Betong AS","environmental_impact":[{"parameter":"GWP-total","unit":"kg CO2-eq.","values":[{"value":"1,84E+02","module":"A1","scenario":null},{"value":"1,69E+00","module":"A2","scenario":null},{"value":"2,70E+00","module":"A3","scenario":null},{"value":"1,62E+00","module":"A4","scenario":null},{"value":"1,89E+02","module":"A1A3","scenario":null}]},{"parameter":"ODP","unit":"kg CFC 11-eq.","values":[{"value":"4,39E-06","module":"A1","scenario":null},{"value":"1,01E-07","module":"A2","scenario":null},{"value":"4,77E-07","module":"A3","scenario":null},{"value":"3,07E-07","module":"A4","scenario":null},{"value":"4,97E-06","module":"A1A3","scenario":null}]},{"parameter":"AP","unit":"kg SO2-eq.","values":[{"value":"4,65E-01","module":"A1","scenario":null},{"value":"4,63E-03","module":"A2","scenario":null},{"value":"1,99E-02","module":"A3","scenario":null},{"value":"5,72E-03","module":"A4","scenario":null},{"value":"4,89E-01","module":"A1A3","scenario":null}]},{"parameter":"EP","unit":"kg Phosphat-eq.","values":[{"value":"1,58E-01","module":"A1","scenario":null},{"value":"6,73E-04","module":"A2","scenario":null},{"value":"4,30E-03","module":"A3","scenario":null},{"value":"1,19E-03","module":"A4","scenario":null},{"value":"1,63E-01","module":"A1A3","scenario":null}]},{"parameter":"POCP","unit":"kg Ethen-eq.","values":[{"value":"2,24E-02","module":"A1","scenario":null},{"value":"2,69E-04","module":"A2","scenario":null},{"value":"5,46E-04","module":"A3","scenario":null},{"value":"2,88E-04","module":"A4","scenario":null},{"value":"2,32E-02","module":"A1A3","scenario":null}]},{"parameter":"ADPE","unit":"kg Sb-eq.","values":[{"value":"1,10E-04","module":"A1","scenario":null},{"value":"4,07E-06","module":"A2","scenario":null},{"value":"3,56E-06","module":"A3","scenario":null},{"value":"3,59E-06","module":"A4","scenario":null},{"value":"1,18E-04","module":"A1A3","scenario":null}]},{"parameter":"ADPF","unit":"MJ","values":[{"value":"8,34E+02","module":"A1","scenario":null},{"value":"2,76E+01","module":"A2","scenario":null},{"value":"3,86E+01","module":"A3","scenario":null},{"value":"2,48E+01","module":"A4","scenario":null},{"value":"9,00E+02","module":"A1A3","scenario":null}]}],"additional_environmental_impact":[],"resource_use":[{"parameter":"PERE","unit":"MJ","values":[{"value":"5,88E+01","module":"A1","scenario":null},{"value":"4,88E-01","module":"A2","scenario":null},{"value":"2,11E+01","module":"A3","scenario":null},{"value":"3,81E-01","module":"A4","scenario":null},{"value":"8,03E+01","module":"A1A3","scenario":null}]},{"parameter":"PERM","unit":"MJ","values":[{"value":"1,31E+01","module":"A1","scenario":null},{"value":"0,00E+00","module":"A2","scenario":null},{"value":"0,00E+00","module":"A3","scenario":null},{"value":"1,17E-01","module":"A4","scenario":null},{"value":"1,31E+01","module":"A1A3","scenario":null}]},{"parameter":"PERT","unit":"MJ","values":[{"value":"7,19E+01","module":"A1","scenario":null},{"value":"4,88E-01","module":"A2","scenario":null},{"value":"2,11E+01","module":"A3","scenario":null},{"value":"4,98E-01","module":"A4","scenario":null},{"value":"9,34E+01","module":"A1A3","scenario":null}]},{"parameter":"PENRE","unit":"MJ","values":[{"value":"9,96E+02","module":"A1","scenario":null},{"value":"2,84E+01","module":"A2","scenario":null},{"value":"4,01E+01","module":"A3","scenario":null},{"value":"2,53E+01","module":"A4","scenario":null},{"value":"1,06E+03","module":"A1A3","scenario":null}]},{"parameter":"PENRM","unit":"MJ","values":[{"value":"8,94E+00","module":"A1","scenario":null},{"value":"0,00E+00","module":"A2","scenario":null},{"value":"0,00E+00","module":"A3","scenario":null},{"value":"0,00E+00","module":"A4","scenario":null},{"value":"8,94E+00","module":"A1A3","scenario":null}]},{"parameter":"PENRT","unit":"MJ","values":[{"value":"1,01E+03","module":"A1","scenario":null},{"value":"2,84E+01","module":"A2","scenario":null},{"value":"4,01E+01","module":"A3","scenario":null},{"value":"2,53E+01","module":"A4","scenario":null},{"value":"1,07E+03","module":"A1A3","scenario":null}]},{"parameter":"SM","unit":"kg","values":[{"value":"1,17E+02","module":"A1","scenario":null},{"value":"0,00E+00","module":"A2","scenario":null},{"value":"0,00E+00","module":"A3","scenario":null},{"value":"0,00E+00","module":"A4","scenario":null},{"value":"1,17E+02","module":"A1A3","scenario":null}]},{"parameter":"RSF","unit":"MJ","values":[{"value":"7,90E+01","module":"A1","scenario":null},{"value":"0,00E+00","module":"A2","scenario":null},{"value":"3,62E-03","module":"A3","scenario":null},{"value":"0,00E+00","module":"A4","scenario":null},{"value":"7,90E+01","module":"A1A3","scenario":null}]},{"parameter":"NRSF","unit":"MJ","values":[{"value":"3,83E+02","module":"A1","scenario":null},{"value":"0,00E+00","module":"A2","scenario":null},{"value":"0,00E+00","module":"A3","scenario":null},{"value":"0,00E+00","module":"A4","scenario":null},{"value":"3,83E+02","module":"A1A3","scenario":null}]},{"parameter":"FW","unit":"m3","values":[{"value":"3,20E+00","module":"A1","scenario":null},{"value":"1,91E-02","module":"A2","scenario":null},{"value":"5,57E-03","module":"A3","scenario":null},{"value":"2,26E-02","module":"A4","scenario":null},{"value":"3,22E+00","module":"A1A3","scenario":null}]}],"end_of_life_waste":[{"parameter":"HWD","unit":"kg","values":[{"value":"1,72E-03","module":"A1","scenario":null},{"value":"1,50E-05","module":"A2","scenario":null},{"value":"2,08E-05","module":"A3","scenario":null},{"value":"1,92E-05","module":"A4","scenario":null},{"value":"1,75E-03","module":"A1A3","scenario":null}]},{"parameter":"NHWD","unit":"kg","values":[{"value":"3,42E+01","module":"A1","scenario":null},{"value":"2,51E+00","module":"A2","scenario":null},{"value":"3,42E+00","module":"A3","scenario":null},{"value":"2,51E+00","module":"A4","scenario":null},{"value":"4,01E+01","module":"A1A3","scenario":null}]},{"parameter":"RWD","unit":"kg","values":[{"value":"5,87E-06","module":"A1","scenario":null},{"value":"1,92E-04","module":"A2","scenario":null},{"value":"2,76E-04","module":"A3","scenario":null},{"value":"0,00E+00","module":"A4","scenario":null},{"value":"4,74E-04","module":"A1A3","scenario":null}]}],"end_of_life_flow":[{"parameter":"CRU","unit":"kg","values":[{"value":"0,00E+00","module":"A1","scenario":null},{"value":"0,00E+00","module":"A2","scenario":null},{"value":"0,00E+00","module":"A3","scenario":null},{"value":"0,00E+00","module":"A4","scenario":null},{"value":"0,00E+00","module":"A1A3","scenario":null}]},{"parameter":"MFR","unit":"kg","values":[{"value":"1,76E-01","module":"A1","scenario":null},{"value":"0,00E+00","module":"A2","scenario":null},{"value":"0,00E+00","module":"A3","scenario":null},{"value":"0,00E+00","module":"A4","scenario":null},{"value":"1,76E-01","module":"A1A3","scenario":null}]},{"parameter":"MER","unit":"kg","values":[{"value":"0,00E+00","module":"A1","scenario":null},{"value":"0,00E+00","module":"A2","scenario":null},{"value":"0,00E+00","module":"A3","scenario":null},{"value":"0,00E+00","module":"A4","scenario":null},{"value":"0,00E+00","module":"A1A3","scenario":null}]},{"parameter":"EEE","unit":"MJ","values":[{"value":"0,00E+00","module":"A1","scenario":null},{"value":"0,00E+00","module":"A2","scenario":null},{"value":"0,00E+00","module":"A3","scenario":null},{"value":"0,00E+00","module":"A4","scenario":null},{"value":"0,00E+00","module":"A1A3","scenario":null}]},{"parameter":"EET","unit":"MJ","values":[{"value":"0,00E+00","module":"A1","scenario":null},{"value":"0,00E+00","module":"A2","scenario":null},{"value":"0,00E+00","module":"A3","scenario":null},{"value":"0,00E+00","module":"A4","scenario":null},{"value":"0,00E+00","module":"A1A3","scenario":null}]}]}