{"product_name":"Industrisement, Brevik - CEM II/A-L 42,5 R","epd_id":"NEPD-5925-5192-EN","compliance":["EN 15804+A2","ISO 14025","ISO 21930"],"producer_name":"Norcem AS","environmental_impact":[{"parameter":"GWP-total","unit":"kg CO2-eq.","values":[{"value":"6,58E+02","module":"A1-A3","scenario":null},{"value":"2,50E+00","module":"A4","scenario":null}]},{"parameter":"GWP-fossil","unit":"kg CO2-eq.","values":[{"value":"6,58E+02","module":"A1-A3","scenario":null},{"value":"2,50E+00","module":"A4","scenario":null}]},{"parameter":"GWP-biogenic","unit":"kg CO2-eq.","values":[{"value":"1,35E-01","module":"A1-A3","scenario":null},{"value":"5,10E-04","module":"A4","scenario":null}]},{"parameter":"GWP-luluc","unit":"kg CO2-eq.","values":[{"value":"2,47E-02","module":"A1-A3","scenario":null},{"value":"9,65E-04","module":"A4","scenario":null}]},{"parameter":"ODP","unit":"kg CFC 11-eq.","values":[{"value":"3,52E-06","module":"A1-A3","scenario":null},{"value":"4,87E-07","module":"A4","scenario":null}]},{"parameter":"AP","unit":"mol H+-eq.","values":[{"value":"5,96E-01","module":"A1-A3","scenario":null},{"value":"7,54E-02","module":"A4","scenario":null}]},{"parameter":"POCP","unit":"kg NMVOC-eq.","values":[{"value":"4,53E-01","module":"A1-A3","scenario":null},{"value":"4,92E-02","module":"A4","scenario":null}]},{"parameter":"ADPE","unit":"kg Sb-eq.","values":[{"value":"4,30E-04","module":"A1-A3","scenario":null},{"value":"1,06E-05","module":"A4","scenario":null}]},{"parameter":"ADPF","unit":"MJ","values":[{"value":"1,01E+03","module":"A1-A3","scenario":null},{"value":"3,22E+01","module":"A4","scenario":null}]},{"parameter":"WDP","unit":"m3 world-eq.","values":[{"value":"9,65E+03","module":"A1-A3","scenario":null},{"value":"7,17E+00","module":"A4","scenario":null}]},{"parameter":"EP-freshwater","unit":"kg P-eq.","values":[{"value":"4,14E-03","module":"A1-A3","scenario":null},{"value":"6,99E-06","module":"A4","scenario":null}]},{"parameter":"EP-marine","unit":"kg N-eq.","values":[{"value":"1,52E-01","module":"A1-A3","scenario":null},{"value":"1,69E-02","module":"A4","scenario":null}]},{"parameter":"EP-terrestrial","unit":"mol N-eq.","values":[{"value":"1,99E+00","module":"A1-A3","scenario":null},{"value":"1,90E-01","module":"A4","scenario":null}]},{"parameter":"GWP-IOBC","unit":"kg CO2-eq.","values":[{"value":"6,55E+02","module":"A1-A3","scenario":null},{"value":"2,50E+00","module":"A4","scenario":null}]}],"additional_environmental_impact":[{"parameter":"PM","unit":"disease incidence","values":[{"value":"3,49E-06","module":"A1-A3","scenario":null},{"value":"0,00E+00","module":"A4","scenario":null}]},{"parameter":"ETP-fw","unit":"CTUe","values":[{"value":"1,23E+04","module":"A1-A3","scenario":null},{"value":"1,67E+01","module":"A4","scenario":null}]},{"parameter":"HTP-c","unit":"CTUh","values":[{"value":"1,60E-08","module":"A1-A3","scenario":null},{"value":"0,00E+00","module":"A4","scenario":null}]},{"parameter":"HTP-nc","unit":"CTUh","values":[{"value":"4,38E-07","module":"A1-A3","scenario":null},{"value":"0,00E+00","module":"A4","scenario":null}]},{"parameter":"SQP","unit":"unitless","values":[{"value":"2,27E+02","module":"A1-A3","scenario":null},{"value":"4,11E+00","module":"A4","scenario":null}]},{"parameter":"IRP","unit":"kBq U235-eq.","values":[{"value":"1,91E+00","module":"A1-A3","scenario":null},{"value":"1,40E-01","module":"A4","scenario":null}]}],"resource_use":[{"parameter":"PERE","unit":"MJ","values":[{"value":"7,19E+02","module":"A1-A3","scenario":null},{"value":"1,59E-01","module":"A4","scenario":null}]},{"parameter":"PERM","unit":"MJ","values":[{"value":"0,00E+00","module":"A1-A3","scenario":null},{"value":"0,00E+00","module":"A4","scenario":null}]},{"parameter":"PERT","unit":"MJ","values":[{"value":"7,19E+02","module":"A1-A3","scenario":null},{"value":"1,59E-01","module":"A4","scenario":null}]},{"parameter":"PENRE","unit":"MJ","values":[{"value":"1,01E+03","module":"A1-A3","scenario":null},{"value":"3,22E+01","module":"A4","scenario":null}]},{"parameter":"PENRM","unit":"MJ","values":[{"value":"0,00E+00","module":"A1-A3","scenario":null},{"value":"0,00E+00","module":"A4","scenario":null}]},{"parameter":"PENRT","unit":"MJ","values":[{"value":"1,01E+03","module":"A1-A3","scenario":null},{"value":"3,22E+01","module":"A4","scenario":null}]},{"parameter":"SM","unit":"kg","values":[{"value":"5,47E+00","module":"A1-A3","scenario":null},{"value":"0,00E+00","module":"A4","scenario":null}]},{"parameter":"RSF","unit":"MJ","values":[{"value":"1,20E+03","module":"A1-A3","scenario":null},{"value":"6,11E-03","module":"A4","scenario":null}]},{"parameter":"NRSF","unit":"MJ","values":[{"value":"1,39E+03","module":"A1-A3","scenario":null},{"value":"4,18E-02","module":"A4","scenario":null}]},{"parameter":"FW","unit":"m3","values":[{"value":"5,35E+00","module":"A1-A3","scenario":null},{"value":"9,08E-04","module":"A4","scenario":null}]}],"end_of_life_waste":[{"parameter":"HWD","unit":"kg","values":[{"value":"8,78E-02","module":"A1-A3","scenario":null},{"value":"1,03E-03","module":"A4","scenario":null}]},{"parameter":"NHWD","unit":"kg","values":[{"value":"5,37E+00","module":"A1-A3","scenario":null},{"value":"4,55E-02","module":"A4","scenario":null}]},{"parameter":"RWD","unit":"kg","values":[{"value":"1,93E-03","module":"A1-A3","scenario":null},{"value":"2,28E-04","module":"A4","scenario":null}]}],"end_of_life_flow":[{"parameter":"CRU","unit":"kg","values":[{"value":"0,00E+00","module":"A1-A3","scenario":null},{"value":"0,00E+00","module":"A4","scenario":null}]},{"parameter":"MFR","unit":"kg","values":[{"value":"1,63E-02","module":"A1-A3","scenario":null},{"value":"0,00E+00","module":"A4","scenario":null}]},{"parameter":"MER","unit":"kg","values":[{"value":"1,85E-04","module":"A1-A3","scenario":null},{"value":"0,00E+00","module":"A4","scenario":null}]},{"parameter":"EEE","unit":"MJ","values":[{"value":"1,13E-03","module":"A1-A3","scenario":null},{"value":"0,00E+00","module":"A4","scenario":null}]},{"parameter":"EET","unit":"MJ","values":[{"value":"1,70E-02","module":"A1-A3","scenario":null},{"value":"0,00E+00","module":"A4","scenario":null}]}]}