{"product_name":"4X240 PEX-M-AL 1KV DGREY","epd_id":"NEPD-5625-4918-EN","compliance":["EN 15804+A2","ISO 14025","ISO 21930"],"producer_name":"NKT headquarter Denmark A/S","environmental_impact":[{"parameter":"GWP-total","unit":"kg CO2-eq.","values":[{"value":"3,73E+01","module":"A1","scenario":null},{"value":"2,52E-01","module":"A2","scenario":null},{"value":"3,55E-01","module":"A3","scenario":null},{"value":"1,09E-01","module":"A4","scenario":null},{"value":"8,05E-01","module":"A5","scenario":null},{"value":"0,00E+00","module":"B1","scenario":null},{"value":"0,00E+00","module":"B2","scenario":null},{"value":"0,00E+00","module":"B3","scenario":null},{"value":"0,00E+00","module":"B4","scenario":null},{"value":"0,00E+00","module":"B5","scenario":null},{"value":"5,93E-02","module":"B6","scenario":null},{"value":"0,00E+00","module":"B7","scenario":null},{"value":"0,00E+00","module":"C1","scenario":null},{"value":"1,64E-01","module":"C2","scenario":null},{"value":"1,31E+00","module":"C3","scenario":null},{"value":"6,12E-02","module":"C4","scenario":null},{"value":"-1,26E+01","module":"D","scenario":null},{"value":"3,79E+01","module":"A1A3","scenario":null}]},{"parameter":"GWP-fossil","unit":"kg CO2-eq.","values":[{"value":"3,65E+01","module":"A1","scenario":null},{"value":"2,52E-01","module":"A2","scenario":null},{"value":"3,48E-01","module":"A3","scenario":null},{"value":"1,09E-01","module":"A4","scenario":null},{"value":"7,89E-01","module":"A5","scenario":null},{"value":"0,00E+00","module":"B1","scenario":null},{"value":"0,00E+00","module":"B2","scenario":null},{"value":"0,00E+00","module":"B3","scenario":null},{"value":"0,00E+00","module":"B4","scenario":null},{"value":"0,00E+00","module":"B5","scenario":null},{"value":"5,86E-02","module":"B6","scenario":null},{"value":"0,00E+00","module":"B7","scenario":null},{"value":"0,00E+00","module":"C1","scenario":null},{"value":"1,64E-01","module":"C2","scenario":null},{"value":"1,31E+00","module":"C3","scenario":null},{"value":"6,12E-02","module":"C4","scenario":null},{"value":"-1,23E+01","module":"D","scenario":null},{"value":"3,71E+01","module":"A1A3","scenario":null}]},{"parameter":"GWP-biogenic","unit":"kg CO2-eq.","values":[{"value":"3,30E-01","module":"A1","scenario":null},{"value":"8,24E-05","module":"A2","scenario":null},{"value":"6,14E-03","module":"A3","scenario":null},{"value":"4,52E-05","module":"A4","scenario":null},{"value":"6,74E-03","module":"A5","scenario":null},{"value":"0,00E+00","module":"B1","scenario":null},{"value":"0,00E+00","module":"B2","scenario":null},{"value":"0,00E+00","module":"B3","scenario":null},{"value":"0,00E+00","module":"B4","scenario":null},{"value":"0,00E+00","module":"B5","scenario":null},{"value":"6,07E-04","module":"B6","scenario":null},{"value":"0,00E+00","module":"B7","scenario":null},{"value":"0,00E+00","module":"C1","scenario":null},{"value":"6,78E-05","module":"C2","scenario":null},{"value":"1,06E-05","module":"C3","scenario":null},{"value":"4,88E-06","module":"C4","scenario":null},{"value":"-5,63E-02","module":"D","scenario":null},{"value":"3,36E-01","module":"A1A3","scenario":null}]},{"parameter":"GWP-luluc","unit":"kg CO2-eq.","values":[{"value":"4,71E-01","module":"A1","scenario":null},{"value":"1,34E-04","module":"A2","scenario":null},{"value":"4,23E-05","module":"A3","scenario":null},{"value":"3,89E-05","module":"A4","scenario":null},{"value":"9,42E-03","module":"A5","scenario":null},{"value":"0,00E+00","module":"B1","scenario":null},{"value":"0,00E+00","module":"B2","scenario":null},{"value":"0,00E+00","module":"B3","scenario":null},{"value":"0,00E+00","module":"B4","scenario":null},{"value":"0,00E+00","module":"B5","scenario":null},{"value":"7,89E-05","module":"B6","scenario":null},{"value":"0,00E+00","module":"B7","scenario":null},{"value":"0,00E+00","module":"C1","scenario":null},{"value":"5,83E-05","module":"C2","scenario":null},{"value":"1,56E-06","module":"C3","scenario":null},{"value":"5,24E-06","module":"C4","scenario":null},{"value":"-2,35E-01","module":"D","scenario":null},{"value":"4,71E-01","module":"A1A3","scenario":null}]},{"parameter":"ODP","unit":"kg CFC 11-eq.","values":[{"value":"2,80E-06","module":"A1","scenario":null},{"value":"5,53E-08","module":"A2","scenario":null},{"value":"4,38E-08","module":"A3","scenario":null},{"value":"2,47E-08","module":"A4","scenario":null},{"value":"6,20E-08","module":"A5","scenario":null},{"value":"0,00E+00","module":"B1","scenario":null},{"value":"0,00E+00","module":"B2","scenario":null},{"value":"0,00E+00","module":"B3","scenario":null},{"value":"0,00E+00","module":"B4","scenario":null},{"value":"0,00E+00","module":"B5","scenario":null},{"value":"1,99E-09","module":"B6","scenario":null},{"value":"0,00E+00","module":"B7","scenario":null},{"value":"0,00E+00","module":"C1","scenario":null},{"value":"3,71E-08","module":"C2","scenario":null},{"value":"1,01E-09","module":"C3","scenario":null},{"value":"4,42E-09","module":"C4","scenario":null},{"value":"-5,40E-03","module":"D","scenario":null},{"value":"2,90E-06","module":"A1A3","scenario":null}]},{"parameter":"AP","unit":"mol H+-eq.","values":[{"value":"2,49E-01","module":"A1","scenario":null},{"value":"5,04E-03","module":"A2","scenario":null},{"value":"6,83E-04","module":"A3","scenario":null},{"value":"3,14E-04","module":"A4","scenario":null},{"value":"5,41E-03","module":"A5","scenario":null},{"value":"0,00E+00","module":"B1","scenario":null},{"value":"0,00E+00","module":"B2","scenario":null},{"value":"0,00E+00","module":"B3","scenario":null},{"value":"0,00E+00","module":"B4","scenario":null},{"value":"0,00E+00","module":"B5","scenario":null},{"value":"2,35E-04","module":"B6","scenario":null},{"value":"0,00E+00","module":"B7","scenario":null},{"value":"0,00E+00","module":"C1","scenario":null},{"value":"4,71E-04","module":"C2","scenario":null},{"value":"1,64E-04","module":"C3","scenario":null},{"value":"1,19E-04","module":"C4","scenario":null},{"value":"-8,34E-02","module":"D","scenario":null},{"value":"2,54E-01","module":"A1A3","scenario":null}]},{"parameter":"POCP","unit":"kg NMVOC-eq.","values":[{"value":"1,17E-01","module":"A1","scenario":null},{"value":"3,61E-03","module":"A2","scenario":null},{"value":"6,59E-04","module":"A3","scenario":null},{"value":"2,66E-04","module":"A4","scenario":null},{"value":"2,67E-03","module":"A5","scenario":null},{"value":"0,00E+00","module":"B1","scenario":null},{"value":"0,00E+00","module":"B2","scenario":null},{"value":"0,00E+00","module":"B3","scenario":null},{"value":"0,00E+00","module":"B4","scenario":null},{"value":"0,00E+00","module":"B5","scenario":null},{"value":"1,20E-04","module":"B6","scenario":null},{"value":"0,00E+00","module":"B7","scenario":null},{"value":"0,00E+00","module":"C1","scenario":null},{"value":"3,99E-04","module":"C2","scenario":null},{"value":"2,05E-04","module":"C3","scenario":null},{"value":"1,46E-04","module":"C4","scenario":null},{"value":"-3,94E-02","module":"D","scenario":null},{"value":"1,21E-01","module":"A1A3","scenario":null}]},{"parameter":"ADPE","unit":"kg Sb-eq.","values":[{"value":"8,12E-04","module":"A1","scenario":null},{"value":"3,92E-06","module":"A2","scenario":null},{"value":"7,28E-06","module":"A3","scenario":null},{"value":"3,02E-06","module":"A4","scenario":null},{"value":"1,67E-05","module":"A5","scenario":null},{"value":"0,00E+00","module":"B1","scenario":null},{"value":"0,00E+00","module":"B2","scenario":null},{"value":"0,00E+00","module":"B3","scenario":null},{"value":"0,00E+00","module":"B4","scenario":null},{"value":"0,00E+00","module":"B5","scenario":null},{"value":"5,22E-07","module":"B6","scenario":null},{"value":"0,00E+00","module":"B7","scenario":null},{"value":"0,00E+00","module":"C1","scenario":null},{"value":"4,52E-06","module":"C2","scenario":null},{"value":"4,60E-08","module":"C3","scenario":null},{"value":"1,19E-07","module":"C4","scenario":null},{"value":"1,80E-05","module":"D","scenario":null},{"value":"8,23E-04","module":"A1A3","scenario":null}]},{"parameter":"ADPF","unit":"MJ","values":[{"value":"4,92E+02","module":"A1","scenario":null},{"value":"3,46E+00","module":"A2","scenario":null},{"value":"4,95E+00","module":"A3","scenario":null},{"value":"1,65E+00","module":"A4","scenario":null},{"value":"1,03E+01","module":"A5","scenario":null},{"value":"0,00E+00","module":"B1","scenario":null},{"value":"0,00E+00","module":"B2","scenario":null},{"value":"0,00E+00","module":"B3","scenario":null},{"value":"0,00E+00","module":"B4","scenario":null},{"value":"0,00E+00","module":"B5","scenario":null},{"value":"7,59E-01","module":"B6","scenario":null},{"value":"0,00E+00","module":"B7","scenario":null},{"value":"0,00E+00","module":"C1","scenario":null},{"value":"2,48E+00","module":"C2","scenario":null},{"value":"8,59E-02","module":"C3","scenario":null},{"value":"3,53E-01","module":"C4","scenario":null},{"value":"-1,56E+02","module":"D","scenario":null},{"value":"5,00E+02","module":"A1A3","scenario":null}]},{"parameter":"WDP","unit":"m3 world-eq.","values":[{"value":"1,45E+04","module":"A1","scenario":null},{"value":"1,89E+00","module":"A2","scenario":null},{"value":"1,57E+00","module":"A3","scenario":null},{"value":"1,60E+00","module":"A4","scenario":null},{"value":"2,91E+02","module":"A5","scenario":null},{"value":"0,00E+00","module":"B1","scenario":null},{"value":"0,00E+00","module":"B2","scenario":null},{"value":"0,00E+00","module":"B3","scenario":null},{"value":"0,00E+00","module":"B4","scenario":null},{"value":"0,00E+00","module":"B5","scenario":null},{"value":"1,18E+01","module":"B6","scenario":null},{"value":"0,00E+00","module":"B7","scenario":null},{"value":"0,00E+00","module":"C1","scenario":null},{"value":"2,40E+00","module":"C2","scenario":null},{"value":"1,95E-01","module":"C3","scenario":null},{"value":"7,29E+00","module":"C4","scenario":null},{"value":"-7,02E+03","module":"D","scenario":null},{"value":"1,45E+04","module":"A1A3","scenario":null}]},{"parameter":"EP-freshwater","unit":"kg P-eq.","values":[{"value":"1,56E-03","module":"A1","scenario":null},{"value":"1,42E-06","module":"A2","scenario":null},{"value":"2,40E-06","module":"A3","scenario":null},{"value":"8,72E-07","module":"A4","scenario":null},{"value":"3,15E-05","module":"A5","scenario":null},{"value":"0,00E+00","module":"B1","scenario":null},{"value":"0,00E+00","module":"B2","scenario":null},{"value":"0,00E+00","module":"B3","scenario":null},{"value":"0,00E+00","module":"B4","scenario":null},{"value":"0,00E+00","module":"B5","scenario":null},{"value":"4,79E-06","module":"B6","scenario":null},{"value":"0,00E+00","module":"B7","scenario":null},{"value":"0,00E+00","module":"C1","scenario":null},{"value":"1,31E-06","module":"C2","scenario":null},{"value":"1,01E-07","module":"C3","scenario":null},{"value":"2,49E-07","module":"C4","scenario":null},{"value":"-4,79E-04","module":"D","scenario":null},{"value":"1,57E-03","module":"A1A3","scenario":null}]},{"parameter":"EP-marine","unit":"kg N-eq.","values":[{"value":"3,27E-02","module":"A1","scenario":null},{"value":"1,23E-03","module":"A2","scenario":null},{"value":"2,06E-04","module":"A3","scenario":null},{"value":"6,21E-05","module":"A4","scenario":null},{"value":"7,64E-04","module":"A5","scenario":null},{"value":"0,00E+00","module":"B1","scenario":null},{"value":"0,00E+00","module":"B2","scenario":null},{"value":"0,00E+00","module":"B3","scenario":null},{"value":"0,00E+00","module":"B4","scenario":null},{"value":"0,00E+00","module":"B5","scenario":null},{"value":"3,95E-05","module":"B6","scenario":null},{"value":"0,00E+00","module":"B7","scenario":null},{"value":"0,00E+00","module":"C1","scenario":null},{"value":"9,31E-05","module":"C2","scenario":null},{"value":"7,90E-05","module":"C3","scenario":null},{"value":"9,43E-05","module":"C4","scenario":null},{"value":"-1,06E-02","module":"D","scenario":null},{"value":"3,41E-02","module":"A1A3","scenario":null}]},{"parameter":"EP-terrestrial","unit":"mol N-eq.","values":[{"value":"3,61E-01","module":"A1","scenario":null},{"value":"1,36E-02","module":"A2","scenario":null},{"value":"2,11E-03","module":"A3","scenario":null},{"value":"6,95E-04","module":"A4","scenario":null},{"value":"8,43E-03","module":"A5","scenario":null},{"value":"0,00E+00","module":"B1","scenario":null},{"value":"0,00E+00","module":"B2","scenario":null},{"value":"0,00E+00","module":"B3","scenario":null},{"value":"0,00E+00","module":"B4","scenario":null},{"value":"0,00E+00","module":"B5","scenario":null},{"value":"5,64E-04","module":"B6","scenario":null},{"value":"0,00E+00","module":"B7","scenario":null},{"value":"0,00E+00","module":"C1","scenario":null},{"value":"1,04E-03","module":"C2","scenario":null},{"value":"8,54E-04","module":"C3","scenario":null},{"value":"4,78E-04","module":"C4","scenario":null},{"value":"-1,17E-01","module":"D","scenario":null},{"value":"3,77E-01","module":"A1A3","scenario":null}]},{"parameter":"GWP-IOBC","unit":"kg CO2-eq.","values":[{"value":"3,72E+01","module":"A1","scenario":null},{"value":"2,52E-01","module":"A2","scenario":null},{"value":"3,48E-01","module":"A3","scenario":null},{"value":"1,09E-01","module":"A4","scenario":null},{"value":"8,04E-01","module":"A5","scenario":null},{"value":"0,00E+00","module":"B1","scenario":null},{"value":"0,00E+00","module":"B2","scenario":null},{"value":"0,00E+00","module":"B3","scenario":null},{"value":"0,00E+00","module":"B4","scenario":null},{"value":"0,00E+00","module":"B5","scenario":null},{"value":"8,19E-02","module":"B6","scenario":null},{"value":"0,00E+00","module":"B7","scenario":null},{"value":"0,00E+00","module":"C1","scenario":null},{"value":"1,64E-01","module":"C2","scenario":null},{"value":"1,31E+00","module":"C3","scenario":null},{"value":"6,34E-02","module":"C4","scenario":null},{"value":"-1,20E+01","module":"D","scenario":null},{"value":"3,78E+01","module":"A1A3","scenario":null}]}],"additional_environmental_impact":[{"parameter":"PM","unit":"disease incidence","values":[{"value":"2,35E-06","module":"A1","scenario":null},{"value":"9,51E-09","module":"A2","scenario":null},{"value":"8,64E-09","module":"A3","scenario":null},{"value":"6,68E-09","module":"A4","scenario":null},{"value":"4,80E-08","module":"A5","scenario":null},{"value":"0,00E+00","module":"B1","scenario":null},{"value":"0,00E+00","module":"B2","scenario":null},{"value":"0,00E+00","module":"B3","scenario":null},{"value":"0,00E+00","module":"B4","scenario":null},{"value":"0,00E+00","module":"B5","scenario":null},{"value":"1,15E-09","module":"B6","scenario":null},{"value":"0,00E+00","module":"B7","scenario":null},{"value":"0,00E+00","module":"C1","scenario":null},{"value":"1,00E-08","module":"C2","scenario":null},{"value":"6,44E-10","module":"C3","scenario":null},{"value":"2,15E-09","module":"C4","scenario":null},{"value":"-8,91E-07","module":"D","scenario":null},{"value":"2,36E-06","module":"A1A3","scenario":null}]},{"parameter":"ETP-fw","unit":"CTUe","values":[{"value":"8,26E+02","module":"A1","scenario":null},{"value":"2,25E+00","module":"A2","scenario":null},{"value":"2,05E+00","module":"A3","scenario":null},{"value":"1,22E+00","module":"A4","scenario":null},{"value":"2,59E+01","module":"A5","scenario":null},{"value":"0,00E+00","module":"B1","scenario":null},{"value":"0,00E+00","module":"B2","scenario":null},{"value":"0,00E+00","module":"B3","scenario":null},{"value":"0,00E+00","module":"B4","scenario":null},{"value":"0,00E+00","module":"B5","scenario":null},{"value":"1,35E+00","module":"B6","scenario":null},{"value":"0,00E+00","module":"B7","scenario":null},{"value":"0,00E+00","module":"C1","scenario":null},{"value":"1,84E+00","module":"C2","scenario":null},{"value":"2,57E-01","module":"C3","scenario":null},{"value":"4,59E+02","module":"C4","scenario":null},{"value":"-1,90E+02","module":"D","scenario":null},{"value":"8,30E+02","module":"A1A3","scenario":null}]},{"parameter":"HTP-c","unit":"CTUh","values":[{"value":"7,43E-08","module":"A1","scenario":null},{"value":"0,00E+00","module":"A2","scenario":null},{"value":"2,41E-10","module":"A3","scenario":null},{"value":"0,00E+00","module":"A4","scenario":null},{"value":"1,49E-09","module":"A5","scenario":null},{"value":"0,00E+00","module":"B1","scenario":null},{"value":"0,00E+00","module":"B2","scenario":null},{"value":"0,00E+00","module":"B3","scenario":null},{"value":"0,00E+00","module":"B4","scenario":null},{"value":"0,00E+00","module":"B5","scenario":null},{"value":"2,70E-11","module":"B6","scenario":null},{"value":"0,00E+00","module":"B7","scenario":null},{"value":"0,00E+00","module":"C1","scenario":null},{"value":"0,00E+00","module":"C2","scenario":null},{"value":"2,90E-11","module":"C3","scenario":null},{"value":"2,30E-11","module":"C4","scenario":null},{"value":"-3,11E-08","module":"D","scenario":null},{"value":"7,45E-08","module":"A1A3","scenario":null}]},{"parameter":"HTP-nc","unit":"CTUh","values":[{"value":"1,16E-06","module":"A1","scenario":null},{"value":"2,32E-09","module":"A2","scenario":null},{"value":"3,16E-09","module":"A3","scenario":null},{"value":"1,34E-09","module":"A4","scenario":null},{"value":"2,34E-08","module":"A5","scenario":null},{"value":"0,00E+00","module":"B1","scenario":null},{"value":"0,00E+00","module":"B2","scenario":null},{"value":"0,00E+00","module":"B3","scenario":null},{"value":"0,00E+00","module":"B4","scenario":null},{"value":"0,00E+00","module":"B5","scenario":null},{"value":"8,84E-10","module":"B6","scenario":null},{"value":"0,00E+00","module":"B7","scenario":null},{"value":"0,00E+00","module":"C1","scenario":null},{"value":"2,01E-09","module":"C2","scenario":null},{"value":"1,10E-09","module":"C3","scenario":null},{"value":"4,73E-10","module":"C4","scenario":null},{"value":"-3,66E-07","module":"D","scenario":null},{"value":"1,16E-06","module":"A1A3","scenario":null}]},{"parameter":"SQP","unit":"unitless","values":[{"value":"7,42E+01","module":"A1","scenario":null},{"value":"1,34E+00","module":"A2","scenario":null},{"value":"2,70E-01","module":"A3","scenario":null},{"value":"1,15E+00","module":"A4","scenario":null},{"value":"1,61E+00","module":"A5","scenario":null},{"value":"0,00E+00","module":"B1","scenario":null},{"value":"0,00E+00","module":"B2","scenario":null},{"value":"0,00E+00","module":"B3","scenario":null},{"value":"0,00E+00","module":"B4","scenario":null},{"value":"0,00E+00","module":"B5","scenario":null},{"value":"1,25E+00","module":"B6","scenario":null},{"value":"0,00E+00","module":"B7","scenario":null},{"value":"0,00E+00","module":"C1","scenario":null},{"value":"1,73E+00","module":"C2","scenario":null},{"value":"1,04E-02","module":"C3","scenario":null},{"value":"8,25E-01","module":"C4","scenario":null},{"value":"-8,41E+00","module":"D","scenario":null},{"value":"7,58E+01","module":"A1A3","scenario":null}]},{"parameter":"IRP","unit":"kBq U235-eq.","values":[{"value":"1,81E+00","module":"A1","scenario":null},{"value":"1,50E-02","module":"A2","scenario":null},{"value":"4,05E-03","module":"A3","scenario":null},{"value":"7,22E-03","module":"A4","scenario":null},{"value":"3,76E-02","module":"A5","scenario":null},{"value":"0,00E+00","module":"B1","scenario":null},{"value":"0,00E+00","module":"B2","scenario":null},{"value":"0,00E+00","module":"B3","scenario":null},{"value":"0,00E+00","module":"B4","scenario":null},{"value":"0,00E+00","module":"B5","scenario":null},{"value":"3,71E-03","module":"B6","scenario":null},{"value":"0,00E+00","module":"B7","scenario":null},{"value":"0,00E+00","module":"C1","scenario":null},{"value":"1,08E-02","module":"C2","scenario":null},{"value":"1,45E-04","module":"C3","scenario":null},{"value":"2,17E-03","module":"C4","scenario":null},{"value":"-6,83E-01","module":"D","scenario":null},{"value":"1,83E+00","module":"A1A3","scenario":null}]}],"resource_use":[{"parameter":"PERE","unit":"MJ","values":[{"value":"1,26E+02","module":"A1","scenario":null},{"value":"3,48E-02","module":"A2","scenario":null},{"value":"9,31E+00","module":"A3","scenario":null},{"value":"2,36E-02","module":"A4","scenario":null},{"value":"2,71E+00","module":"A5","scenario":null},{"value":"0,00E+00","module":"B1","scenario":null},{"value":"0,00E+00","module":"B2","scenario":null},{"value":"0,00E+00","module":"B3","scenario":null},{"value":"0,00E+00","module":"B4","scenario":null},{"value":"0,00E+00","module":"B5","scenario":null},{"value":"6,52E-01","module":"B6","scenario":null},{"value":"0,00E+00","module":"B7","scenario":null},{"value":"0,00E+00","module":"C1","scenario":null},{"value":"3,54E-02","module":"C2","scenario":null},{"value":"2,53E-03","module":"C3","scenario":null},{"value":"3,94E-02","module":"C4","scenario":null},{"value":"-6,28E+01","module":"D","scenario":null},{"value":"1,35E+02","module":"A1A3","scenario":null}]},{"parameter":"PERM","unit":"MJ","values":[{"value":"0,00E+00","module":"A1","scenario":null},{"value":"0,00E+00","module":"A2","scenario":null},{"value":"0,00E+00","module":"A3","scenario":null},{"value":"0,00E+00","module":"A4","scenario":null},{"value":"0,00E+00","module":"A5","scenario":null},{"value":"0,00E+00","module":"B1","scenario":null},{"value":"0,00E+00","module":"B2","scenario":null},{"value":"0,00E+00","module":"B3","scenario":null},{"value":"0,00E+00","module":"B4","scenario":null},{"value":"0,00E+00","module":"B5","scenario":null},{"value":"0,00E+00","module":"B6","scenario":null},{"value":"0,00E+00","module":"B7","scenario":null},{"value":"0,00E+00","module":"C1","scenario":null},{"value":"0,00E+00","module":"C2","scenario":null},{"value":"0,00E+00","module":"C3","scenario":null},{"value":"0,00E+00","module":"C4","scenario":null},{"value":"0,00E+00","module":"D","scenario":null},{"value":"0,00E+00","module":"A1A3","scenario":null}]},{"parameter":"PERT","unit":"MJ","values":[{"value":"1,26E+02","module":"A1","scenario":null},{"value":"3,48E-02","module":"A2","scenario":null},{"value":"9,31E+00","module":"A3","scenario":null},{"value":"2,36E-02","module":"A4","scenario":null},{"value":"2,71E+00","module":"A5","scenario":null},{"value":"0,00E+00","module":"B1","scenario":null},{"value":"0,00E+00","module":"B2","scenario":null},{"value":"0,00E+00","module":"B3","scenario":null},{"value":"0,00E+00","module":"B4","scenario":null},{"value":"0,00E+00","module":"B5","scenario":null},{"value":"6,52E-01","module":"B6","scenario":null},{"value":"0,00E+00","module":"B7","scenario":null},{"value":"0,00E+00","module":"C1","scenario":null},{"value":"3,54E-02","module":"C2","scenario":null},{"value":"2,53E-03","module":"C3","scenario":null},{"value":"3,94E-02","module":"C4","scenario":null},{"value":"-6,28E+01","module":"D","scenario":null},{"value":"1,35E+02","module":"A1A3","scenario":null}]},{"parameter":"PENRE","unit":"MJ","values":[{"value":"4,55E+02","module":"A1","scenario":null},{"value":"3,46E+00","module":"A2","scenario":null},{"value":"4,95E+00","module":"A3","scenario":null},{"value":"1,65E+00","module":"A4","scenario":null},{"value":"9,57E+00","module":"A5","scenario":null},{"value":"0,00E+00","module":"B1","scenario":null},{"value":"0,00E+00","module":"B2","scenario":null},{"value":"0,00E+00","module":"B3","scenario":null},{"value":"0,00E+00","module":"B4","scenario":null},{"value":"0,00E+00","module":"B5","scenario":null},{"value":"7,59E-01","module":"B6","scenario":null},{"value":"0,00E+00","module":"B7","scenario":null},{"value":"0,00E+00","module":"C1","scenario":null},{"value":"2,48E+00","module":"C2","scenario":null},{"value":"8,59E-02","module":"C3","scenario":null},{"value":"3,53E-01","module":"C4","scenario":null},{"value":"-1,56E+02","module":"D","scenario":null},{"value":"4,63E+02","module":"A1A3","scenario":null}]},{"parameter":"PENRM","unit":"MJ","values":[{"value":"3,88E+01","module":"A1","scenario":null},{"value":"0,00E+00","module":"A2","scenario":null},{"value":"0,00E+00","module":"A3","scenario":null},{"value":"0,00E+00","module":"A4","scenario":null},{"value":"3,71E-02","module":"A5","scenario":null},{"value":"0,00E+00","module":"B1","scenario":null},{"value":"0,00E+00","module":"B2","scenario":null},{"value":"0,00E+00","module":"B3","scenario":null},{"value":"0,00E+00","module":"B4","scenario":null},{"value":"0,00E+00","module":"B5","scenario":null},{"value":"0,00E+00","module":"B6","scenario":null},{"value":"0,00E+00","module":"B7","scenario":null},{"value":"0,00E+00","module":"C1","scenario":null},{"value":"0,00E+00","module":"C2","scenario":null},{"value":"-3,70E+01","module":"C3","scenario":null},{"value":"0,00E+00","module":"C4","scenario":null},{"value":"0,00E+00","module":"D","scenario":null},{"value":"3,88E+01","module":"A1A3","scenario":null}]},{"parameter":"PENRT","unit":"MJ","values":[{"value":"4,94E+02","module":"A1","scenario":null},{"value":"3,46E+00","module":"A2","scenario":null},{"value":"4,95E+00","module":"A3","scenario":null},{"value":"1,65E+00","module":"A4","scenario":null},{"value":"9,61E+00","module":"A5","scenario":null},{"value":"0,00E+00","module":"B1","scenario":null},{"value":"0,00E+00","module":"B2","scenario":null},{"value":"0,00E+00","module":"B3","scenario":null},{"value":"0,00E+00","module":"B4","scenario":null},{"value":"0,00E+00","module":"B5","scenario":null},{"value":"7,59E-01","module":"B6","scenario":null},{"value":"0,00E+00","module":"B7","scenario":null},{"value":"0,00E+00","module":"C1","scenario":null},{"value":"2,48E+00","module":"C2","scenario":null},{"value":"-3,69E+01","module":"C3","scenario":null},{"value":"3,53E-01","module":"C4","scenario":null},{"value":"-1,56E+02","module":"D","scenario":null},{"value":"5,02E+02","module":"A1A3","scenario":null}]},{"parameter":"SM","unit":"kg","values":[{"value":"3,76E-01","module":"A1","scenario":null},{"value":"0,00E+00","module":"A2","scenario":null},{"value":"0,00E+00","module":"A3","scenario":null},{"value":"0,00E+00","module":"A4","scenario":null},{"value":"7,59E-03","module":"A5","scenario":null},{"value":"0,00E+00","module":"B1","scenario":null},{"value":"0,00E+00","module":"B2","scenario":null},{"value":"0,00E+00","module":"B3","scenario":null},{"value":"0,00E+00","module":"B4","scenario":null},{"value":"0,00E+00","module":"B5","scenario":null},{"value":"0,00E+00","module":"B6","scenario":null},{"value":"0,00E+00","module":"B7","scenario":null},{"value":"0,00E+00","module":"C1","scenario":null},{"value":"0,00E+00","module":"C2","scenario":null},{"value":"0,00E+00","module":"C3","scenario":null},{"value":"3,75E-03","module":"C4","scenario":null},{"value":"0,00E+00","module":"D","scenario":null},{"value":"3,76E-01","module":"A1A3","scenario":null}]},{"parameter":"RSF","unit":"MJ","values":[{"value":"6,42E-01","module":"A1","scenario":null},{"value":"1,11E-03","module":"A2","scenario":null},{"value":"1,44E-03","module":"A3","scenario":null},{"value":"8,46E-04","module":"A4","scenario":null},{"value":"1,30E-02","module":"A5","scenario":null},{"value":"0,00E+00","module":"B1","scenario":null},{"value":"0,00E+00","module":"B2","scenario":null},{"value":"0,00E+00","module":"B3","scenario":null},{"value":"0,00E+00","module":"B4","scenario":null},{"value":"0,00E+00","module":"B5","scenario":null},{"value":"2,45E-02","module":"B6","scenario":null},{"value":"0,00E+00","module":"B7","scenario":null},{"value":"0,00E+00","module":"C1","scenario":null},{"value":"1,27E-03","module":"C2","scenario":null},{"value":"7,12E-05","module":"C3","scenario":null},{"value":"8,19E-04","module":"C4","scenario":null},{"value":"-2,41E-02","module":"D","scenario":null},{"value":"6,45E-01","module":"A1A3","scenario":null}]},{"parameter":"NRSF","unit":"MJ","values":[{"value":"1,22E-01","module":"A1","scenario":null},{"value":"3,92E-03","module":"A2","scenario":null},{"value":"1,18E-02","module":"A3","scenario":null},{"value":"3,02E-03","module":"A4","scenario":null},{"value":"2,94E-03","module":"A5","scenario":null},{"value":"0,00E+00","module":"B1","scenario":null},{"value":"0,00E+00","module":"B2","scenario":null},{"value":"0,00E+00","module":"B3","scenario":null},{"value":"0,00E+00","module":"B4","scenario":null},{"value":"0,00E+00","module":"B5","scenario":null},{"value":"1,30E-04","module":"B6","scenario":null},{"value":"0,00E+00","module":"B7","scenario":null},{"value":"0,00E+00","module":"C1","scenario":null},{"value":"4,53E-03","module":"C2","scenario":null},{"value":"0,00E+00","module":"C3","scenario":null},{"value":"1,72E-03","module":"C4","scenario":null},{"value":"-3,05E-01","module":"D","scenario":null},{"value":"1,37E-01","module":"A1A3","scenario":null}]},{"parameter":"FW","unit":"m3","values":[{"value":"7,39E-01","module":"A1","scenario":null},{"value":"2,62E-04","module":"A2","scenario":null},{"value":"3,65E-03","module":"A3","scenario":null},{"value":"1,77E-04","module":"A4","scenario":null},{"value":"1,49E-02","module":"A5","scenario":null},{"value":"0,00E+00","module":"B1","scenario":null},{"value":"0,00E+00","module":"B2","scenario":null},{"value":"0,00E+00","module":"B3","scenario":null},{"value":"0,00E+00","module":"B4","scenario":null},{"value":"0,00E+00","module":"B5","scenario":null},{"value":"2,42E-03","module":"B6","scenario":null},{"value":"0,00E+00","module":"B7","scenario":null},{"value":"0,00E+00","module":"C1","scenario":null},{"value":"2,65E-04","module":"C2","scenario":null},{"value":"2,43E-04","module":"C3","scenario":null},{"value":"4,54E-04","module":"C4","scenario":null},{"value":"-3,15E-01","module":"D","scenario":null},{"value":"7,43E-01","module":"A1A3","scenario":null}]}],"end_of_life_waste":[{"parameter":"HWD","unit":"kg","values":[{"value":"2,86E-01","module":"A1","scenario":null},{"value":"1,59E-04","module":"A2","scenario":null},{"value":"1,23E-02","module":"A3","scenario":null},{"value":"8,51E-05","module":"A4","scenario":null},{"value":"6,80E-03","module":"A5","scenario":null},{"value":"0,00E+00","module":"B1","scenario":null},{"value":"0,00E+00","module":"B2","scenario":null},{"value":"0,00E+00","module":"B3","scenario":null},{"value":"0,00E+00","module":"B4","scenario":null},{"value":"0,00E+00","module":"B5","scenario":null},{"value":"1,00E-04","module":"B6","scenario":null},{"value":"0,00E+00","module":"B7","scenario":null},{"value":"0,00E+00","module":"C1","scenario":null},{"value":"1,28E-04","module":"C2","scenario":null},{"value":"0,00E+00","module":"C3","scenario":null},{"value":"4,08E-02","module":"C4","scenario":null},{"value":"5,15E-02","module":"D","scenario":null},{"value":"2,99E-01","module":"A1A3","scenario":null}]},{"parameter":"NHWD","unit":"kg","values":[{"value":"8,80E+00","module":"A1","scenario":null},{"value":"8,07E-02","module":"A2","scenario":null},{"value":"3,10E-02","module":"A3","scenario":null},{"value":"8,03E-02","module":"A4","scenario":null},{"value":"2,06E-01","module":"A5","scenario":null},{"value":"0,00E+00","module":"B1","scenario":null},{"value":"0,00E+00","module":"B2","scenario":null},{"value":"0,00E+00","module":"B3","scenario":null},{"value":"0,00E+00","module":"B4","scenario":null},{"value":"0,00E+00","module":"B5","scenario":null},{"value":"4,63E-03","module":"B6","scenario":null},{"value":"0,00E+00","module":"B7","scenario":null},{"value":"0,00E+00","module":"C1","scenario":null},{"value":"1,20E-01","module":"C2","scenario":null},{"value":"0,00E+00","module":"C3","scenario":null},{"value":"1,20E+00","module":"C4","scenario":null},{"value":"-3,58E+00","module":"D","scenario":null},{"value":"8,91E+00","module":"A1A3","scenario":null}]},{"parameter":"RWD","unit":"kg","values":[{"value":"1,72E-03","module":"A1","scenario":null},{"value":"2,39E-05","module":"A2","scenario":null},{"value":"5,59E-06","module":"A3","scenario":null},{"value":"1,12E-05","module":"A4","scenario":null},{"value":"3,65E-05","module":"A5","scenario":null},{"value":"0,00E+00","module":"B1","scenario":null},{"value":"0,00E+00","module":"B2","scenario":null},{"value":"0,00E+00","module":"B3","scenario":null},{"value":"0,00E+00","module":"B4","scenario":null},{"value":"0,00E+00","module":"B5","scenario":null},{"value":"2,39E-06","module":"B6","scenario":null},{"value":"0,00E+00","module":"B7","scenario":null},{"value":"0,00E+00","module":"C1","scenario":null},{"value":"1,69E-05","module":"C2","scenario":null},{"value":"0,00E+00","module":"C3","scenario":null},{"value":"2,42E-06","module":"C4","scenario":null},{"value":"-6,41E-04","module":"D","scenario":null},{"value":"1,75E-03","module":"A1A3","scenario":null}]}],"end_of_life_flow":[{"parameter":"CRU","unit":"kg","values":[{"value":"0,00E+00","module":"A1","scenario":null},{"value":"0,00E+00","module":"A2","scenario":null},{"value":"0,00E+00","module":"A3","scenario":null},{"value":"0,00E+00","module":"A4","scenario":null},{"value":"0,00E+00","module":"A5","scenario":null},{"value":"0,00E+00","module":"B1","scenario":null},{"value":"0,00E+00","module":"B2","scenario":null},{"value":"0,00E+00","module":"B3","scenario":null},{"value":"0,00E+00","module":"B4","scenario":null},{"value":"0,00E+00","module":"B5","scenario":null},{"value":"0,00E+00","module":"B6","scenario":null},{"value":"0,00E+00","module":"B7","scenario":null},{"value":"0,00E+00","module":"C1","scenario":null},{"value":"0,00E+00","module":"C2","scenario":null},{"value":"0,00E+00","module":"C3","scenario":null},{"value":"0,00E+00","module":"C4","scenario":null},{"value":"0,00E+00","module":"D","scenario":null},{"value":"0,00E+00","module":"A1A3","scenario":null}]},{"parameter":"MFR","unit":"kg","values":[{"value":"0,00E+00","module":"A1","scenario":null},{"value":"0,00E+00","module":"A2","scenario":null},{"value":"1,37E-04","module":"A3","scenario":null},{"value":"0,00E+00","module":"A4","scenario":null},{"value":"3,46E-02","module":"A5","scenario":null},{"value":"0,00E+00","module":"B1","scenario":null},{"value":"0,00E+00","module":"B2","scenario":null},{"value":"0,00E+00","module":"B3","scenario":null},{"value":"0,00E+00","module":"B4","scenario":null},{"value":"0,00E+00","module":"B5","scenario":null},{"value":"0,00E+00","module":"B6","scenario":null},{"value":"0,00E+00","module":"B7","scenario":null},{"value":"0,00E+00","module":"C1","scenario":null},{"value":"0,00E+00","module":"C2","scenario":null},{"value":"1,73E+00","module":"C3","scenario":null},{"value":"4,60E-05","module":"C4","scenario":null},{"value":"0,00E+00","module":"D","scenario":null},{"value":"1,37E-04","module":"A1A3","scenario":null}]},{"parameter":"MER","unit":"kg","values":[{"value":"0,00E+00","module":"A1","scenario":null},{"value":"0,00E+00","module":"A2","scenario":null},{"value":"5,24E-02","module":"A3","scenario":null},{"value":"0,00E+00","module":"A4","scenario":null},{"value":"8,74E-03","module":"A5","scenario":null},{"value":"0,00E+00","module":"B1","scenario":null},{"value":"0,00E+00","module":"B2","scenario":null},{"value":"0,00E+00","module":"B3","scenario":null},{"value":"0,00E+00","module":"B4","scenario":null},{"value":"0,00E+00","module":"B5","scenario":null},{"value":"0,00E+00","module":"B6","scenario":null},{"value":"0,00E+00","module":"B7","scenario":null},{"value":"0,00E+00","module":"C1","scenario":null},{"value":"0,00E+00","module":"C2","scenario":null},{"value":"4,35E-01","module":"C3","scenario":null},{"value":"9,46E-05","module":"C4","scenario":null},{"value":"0,00E+00","module":"D","scenario":null},{"value":"5,24E-02","module":"A1A3","scenario":null}]},{"parameter":"EEE","unit":"MJ","values":[{"value":"0,00E+00","module":"A1","scenario":null},{"value":"0,00E+00","module":"A2","scenario":null},{"value":"3,10E-02","module":"A3","scenario":null},{"value":"0,00E+00","module":"A4","scenario":null},{"value":"1,76E-02","module":"A5","scenario":null},{"value":"0,00E+00","module":"B1","scenario":null},{"value":"0,00E+00","module":"B2","scenario":null},{"value":"0,00E+00","module":"B3","scenario":null},{"value":"0,00E+00","module":"B4","scenario":null},{"value":"0,00E+00","module":"B5","scenario":null},{"value":"0,00E+00","module":"B6","scenario":null},{"value":"0,00E+00","module":"B7","scenario":null},{"value":"0,00E+00","module":"C1","scenario":null},{"value":"0,00E+00","module":"C2","scenario":null},{"value":"8,45E-01","module":"C3","scenario":null},{"value":"8,93E-04","module":"C4","scenario":null},{"value":"0,00E+00","module":"D","scenario":null},{"value":"3,10E-02","module":"A1A3","scenario":null}]},{"parameter":"EET","unit":"MJ","values":[{"value":"0,00E+00","module":"A1","scenario":null},{"value":"0,00E+00","module":"A2","scenario":null},{"value":"4,70E-01","module":"A3","scenario":null},{"value":"0,00E+00","module":"A4","scenario":null},{"value":"2,66E-01","module":"A5","scenario":null},{"value":"0,00E+00","module":"B1","scenario":null},{"value":"0,00E+00","module":"B2","scenario":null},{"value":"0,00E+00","module":"B3","scenario":null},{"value":"0,00E+00","module":"B4","scenario":null},{"value":"0,00E+00","module":"B5","scenario":null},{"value":"0,00E+00","module":"B6","scenario":null},{"value":"0,00E+00","module":"B7","scenario":null},{"value":"0,00E+00","module":"C1","scenario":null},{"value":"0,00E+00","module":"C2","scenario":null},{"value":"1,28E+01","module":"C3","scenario":null},{"value":"1,35E-02","module":"C4","scenario":null},{"value":"0,00E+00","module":"D","scenario":null},{"value":"4,70E-01","module":"A1A3","scenario":null}]}]}