{"product_name":"CT-Bolt\u00ae M20 x 5000 mm - B500NC CombiCoat\u00ae","epd_id":"NEPD-2620-1330-NO","compliance":["EN 15804","ISO 14025","ISO 21930"],"producer_name":"Vik\u00d8rsta AS","environmental_impact":[{"parameter":"GWP-total","unit":"kg CO2-eq.","values":[{"value":"1,57E+01","module":"A1-A3","scenario":null},{"value":"3,87E-01","module":"A4","scenario":null},{"value":"3,56E+01","module":"A5","scenario":null},{"value":"4,35E-04","module":"C1","scenario":null},{"value":"1,99E+00","module":"C2","scenario":null},{"value":"2,33E-04","module":"C3","scenario":null},{"value":"-2,39E+00","module":"D","scenario":null}]},{"parameter":"ODP","unit":"kg CFC 11-eq.","values":[{"value":"6,17E-07","module":"A1-A3","scenario":null},{"value":"7,96E-08","module":"A4","scenario":null},{"value":"6,42E-06","module":"A5","scenario":null},{"value":"4,10E-11","module":"C1","scenario":null},{"value":"3,74E-07","module":"C2","scenario":null},{"value":"2,50E-11","module":"C3","scenario":null},{"value":"-9,57E-09","module":"D","scenario":null}]},{"parameter":"AP","unit":"kg SO2-eq.","values":[{"value":"6,63E-02","module":"A1-A3","scenario":null},{"value":"1,00E-03","module":"A4","scenario":null},{"value":"2,70E-01","module":"A5","scenario":null},{"value":"2,03E-06","module":"C1","scenario":null},{"value":"4,67E-03","module":"C2","scenario":null},{"value":"1,45E-06","module":"C3","scenario":null},{"value":"-4,50E-03","module":"D","scenario":null}]},{"parameter":"EP","unit":"kg Phosphat-eq.","values":[{"value":"1,09E-02","module":"A1-A3","scenario":null},{"value":"1,38E-04","module":"A4","scenario":null},{"value":"5,80E-02","module":"A5","scenario":null},{"value":"4,89E-07","module":"C1","scenario":null},{"value":"6,14E-04","module":"C2","scenario":null},{"value":"2,24E-07","module":"C3","scenario":null},{"value":"-4,90E-04","module":"D","scenario":null}]},{"parameter":"POCP","unit":"kg Ethen-eq.","values":[{"value":"4,01E-03","module":"A1-A3","scenario":null},{"value":"6,06E-05","module":"A4","scenario":null},{"value":"7,13E-03","module":"A5","scenario":null},{"value":"9,74E-08","module":"C1","scenario":null},{"value":"3,01E-04","module":"C2","scenario":null},{"value":"6,39E-08","module":"C3","scenario":null},{"value":"-3,71E-04","module":"D","scenario":null}]},{"parameter":"ADPE","unit":"kg Sb-eq.","values":[{"value":"3,72E-03","module":"A1-A3","scenario":null},{"value":"9,22E-07","module":"A4","scenario":null},{"value":"1,20E-05","module":"A5","scenario":null},{"value":"7,12E-09","module":"C1","scenario":null},{"value":"6,18E-06","module":"C2","scenario":null},{"value":"1,80E-11","module":"C3","scenario":null},{"value":"-1,24E-05","module":"D","scenario":null}]},{"parameter":"ADPF","unit":"MJ","values":[{"value":"1,42E+02","module":"A1-A3","scenario":null},{"value":"6,36E+00","module":"A4","scenario":null},{"value":"5,14E+02","module":"A5","scenario":null},{"value":"4,41E-03","module":"C1","scenario":null},{"value":"3,00E+01","module":"C2","scenario":null},{"value":"2,17E-03","module":"C3","scenario":null},{"value":"-2,38E+01","module":"D","scenario":null}]}],"additional_environmental_impact":[],"resource_use":[{"parameter":"PERE","unit":"MJ","values":[{"value":"1,20E+02","module":"A1-A3","scenario":null},{"value":"1,16E-01","module":"A4","scenario":null},{"value":"3,01E+00","module":"A5","scenario":null},{"value":"5,72E-02","module":"C1","scenario":null},{"value":"4,43E-01","module":"C2","scenario":null},{"value":"1,80E-02","module":"C3","scenario":null},{"value":"-4,30E-01","module":"D","scenario":null}]},{"parameter":"PERM","unit":"MJ","values":[{"value":"4,57E-02","module":"A1-A3","scenario":null},{"value":"0,00E+00","module":"A4","scenario":null},{"value":"0,00E+00","module":"A5","scenario":null},{"value":"0,00E+00","module":"C1","scenario":null},{"value":"0,00E+00","module":"C2","scenario":null},{"value":"0,00E+00","module":"C3","scenario":null},{"value":"0,00E+00","module":"D","scenario":null}]},{"parameter":"PERT","unit":"MJ","values":[{"value":"1,20E+02","module":"A1-A3","scenario":null},{"value":"1,16E-01","module":"A4","scenario":null},{"value":"3,01E+00","module":"A5","scenario":null},{"value":"5,72E-02","module":"C1","scenario":null},{"value":"4,43E-01","module":"C2","scenario":null},{"value":"1,80E-02","module":"C3","scenario":null},{"value":"-4,30E-01","module":"D","scenario":null}]},{"parameter":"PENRE","unit":"MJ","values":[{"value":"1,30E+02","module":"A1-A3","scenario":null},{"value":"6,56E+00","module":"A4","scenario":null},{"value":"5,18E+02","module":"A5","scenario":null},{"value":"7,58E-03","module":"C1","scenario":null},{"value":"3,07E+01","module":"C2","scenario":null},{"value":"2,91E-03","module":"C3","scenario":null},{"value":"-1,26E+01","module":"D","scenario":null}]},{"parameter":"PENRM","unit":"MJ","values":[{"value":"2,28E+01","module":"A1-A3","scenario":null},{"value":"0,00E+00","module":"A4","scenario":null},{"value":"0,00E+00","module":"A5","scenario":null},{"value":"0,00E+00","module":"C1","scenario":null},{"value":"0,00E+00","module":"C2","scenario":null},{"value":"0,00E+00","module":"C3","scenario":null},{"value":"-1,19E+01","module":"D","scenario":null}]},{"parameter":"PENRT","unit":"MJ","values":[{"value":"1,53E+02","module":"A1-A3","scenario":null},{"value":"6,56E+00","module":"A4","scenario":null},{"value":"5,18E+02","module":"A5","scenario":null},{"value":"7,58E-03","module":"C1","scenario":null},{"value":"3,07E+01","module":"C2","scenario":null},{"value":"2,91E-03","module":"C3","scenario":null},{"value":"-2,45E+01","module":"D","scenario":null}]},{"parameter":"SM","unit":"kg","values":[{"value":"1,68E+01","module":"A1-A3","scenario":null},{"value":"0,00E+00","module":"A4","scenario":null},{"value":"0,00E+00","module":"A5","scenario":null},{"value":"0,00E+00","module":"C1","scenario":null},{"value":"0,00E+00","module":"C2","scenario":null},{"value":"0,00E+00","module":"C3","scenario":null},{"value":"0,00E+00","module":"D","scenario":null}]},{"parameter":"RSF","unit":"MJ","values":[{"value":"1,40E-02","module":"A1-A3","scenario":null},{"value":"0,00E+00","module":"A4","scenario":null},{"value":"9,93E-06","module":"A5","scenario":null},{"value":"9,93E-06","module":"C1","scenario":null},{"value":"0,00E+00","module":"C2","scenario":null},{"value":"0,00E+00","module":"C3","scenario":null},{"value":"0,00E+00","module":"D","scenario":null}]},{"parameter":"NRSF","unit":"MJ","values":[{"value":"5,91E+01","module":"A1-A3","scenario":null},{"value":"0,00E+00","module":"A4","scenario":null},{"value":"0,00E+00","module":"A5","scenario":null},{"value":"0,00E+00","module":"C1","scenario":null},{"value":"0,00E+00","module":"C2","scenario":null},{"value":"0,00E+00","module":"C3","scenario":null},{"value":"0,00E+00","module":"D","scenario":null}]},{"parameter":"FW","unit":"m3","values":[{"value":"6,98E-01","module":"A1-A3","scenario":null},{"value":"1,55E-03","module":"A4","scenario":null},{"value":"5,46E-02","module":"A5","scenario":null},{"value":"3,16E-06","module":"C1","scenario":null},{"value":"5,81E-03","module":"C2","scenario":null},{"value":"1,20E-06","module":"C3","scenario":null},{"value":"-2,10E-02","module":"D","scenario":null}]}],"end_of_life_waste":[{"parameter":"HWD","unit":"kg","values":[{"value":"1,12E-01","module":"A1-A3","scenario":null},{"value":"3,50E-06","module":"A4","scenario":null},{"value":"2,31E-04","module":"A5","scenario":null},{"value":"9,74E-09","module":"C1","scenario":null},{"value":"1,81E-05","module":"C2","scenario":null},{"value":"7,20E-09","module":"C3","scenario":null},{"value":"-5,25E-02","module":"D","scenario":null}]},{"parameter":"NHWD","unit":"kg","values":[{"value":"8,69E+00","module":"A1-A3","scenario":null},{"value":"5,99E-01","module":"A4","scenario":null},{"value":"2,48E+00","module":"A5","scenario":null},{"value":"5,74E-04","module":"C1","scenario":null},{"value":"1,65E+00","module":"C2","scenario":null},{"value":"2,22E-04","module":"C3","scenario":null},{"value":"-4,04E-04","module":"D","scenario":null}]},{"parameter":"RWD","unit":"kg","values":[{"value":"2,70E-02","module":"A1-A3","scenario":null},{"value":"4,59E-05","module":"A4","scenario":null},{"value":"3,59E-03","module":"A5","scenario":null},{"value":"4,90E-08","module":"C1","scenario":null},{"value":"2,11E-04","module":"C2","scenario":null},{"value":"2,14E-08","module":"C3","scenario":null},{"value":"-2,92E-04","module":"D","scenario":null}]}],"end_of_life_flow":[{"parameter":"CRU","unit":"kg","values":[{"value":"0,00E+00","module":"A1-A3","scenario":null},{"value":"0,00E+00","module":"A4","scenario":null},{"value":"0,00E+00","module":"A5","scenario":null},{"value":"0,00E+00","module":"C1","scenario":null},{"value":"0,00E+00","module":"C2","scenario":null},{"value":"0,00E+00","module":"C3","scenario":null},{"value":"0,00E+00","module":"D","scenario":null}]},{"parameter":"MFR","unit":"kg","values":[{"value":"3,02E+00","module":"A1-A3","scenario":null},{"value":"0,00E+00","module":"A4","scenario":null},{"value":"0,00E+00","module":"A5","scenario":null},{"value":"0,00E+00","module":"C1","scenario":null},{"value":"0,00E+00","module":"C2","scenario":null},{"value":"1,17E+00","module":"C3","scenario":null},{"value":"0,00E+00","module":"D","scenario":null}]},{"parameter":"MER","unit":"kg","values":[{"value":"0,00E+00","module":"A1-A3","scenario":null},{"value":"0,00E+00","module":"A4","scenario":null},{"value":"0,00E+00","module":"A5","scenario":null},{"value":"0,00E+00","module":"C1","scenario":null},{"value":"0,00E+00","module":"C2","scenario":null},{"value":"0,00E+00","module":"C3","scenario":null},{"value":"0,00E+00","module":"D","scenario":null}]},{"parameter":"EEE","unit":"MJ","values":[{"value":"0,00E+00","module":"A1-A3","scenario":null},{"value":"0,00E+00","module":"A4","scenario":null},{"value":"0,00E+00","module":"A5","scenario":null},{"value":"0,00E+00","module":"C1","scenario":null},{"value":"0,00E+00","module":"C2","scenario":null},{"value":"0,00E+00","module":"C3","scenario":null},{"value":"0,00E+00","module":"D","scenario":null}]},{"parameter":"EET","unit":"MJ","values":[{"value":"7,43E-02","module":"A1-A3","scenario":null},{"value":"0,00E+00","module":"A4","scenario":null},{"value":"0,00E+00","module":"A5","scenario":null},{"value":"0,00E+00","module":"C1","scenario":null},{"value":"0,00E+00","module":"C2","scenario":null},{"value":"0,00E+00","module":"C3","scenario":null},{"value":"0,00E+00","module":"D","scenario":null}]}]}