{"product_name":"Standard limtrebjelke","epd_id":"NEPD-2531-1274-NO","compliance":["EN 15804","ISO 14025","ISO 21930"],"producer_name":"S\u00f8rlaminering AS","environmental_impact":[{"parameter":"GWP-total","unit":"kg CO2-eq.","values":[{"value":"-6,59E+02","module":"A1-A3","scenario":null},{"value":"1,12E+01","module":"A4","scenario":null},{"value":"8,06E+00","module":"A5","scenario":null},{"value":"8,81E-03","module":"C1","scenario":null},{"value":"5,13E+00","module":"C2","scenario":null},{"value":"8,03E+02","module":"C3","scenario":null},{"value":"4,44E-02","module":"C4","scenario":null},{"value":"-3,53E+01","module":"D","scenario":null}]},{"parameter":"ODP","unit":"kg CFC 11-eq.","values":[{"value":"1,75E-05","module":"A1-A3","scenario":null},{"value":"2,14E-06","module":"A4","scenario":null},{"value":"1,06E-06","module":"A5","scenario":null},{"value":"8,24E-10","module":"C1","scenario":null},{"value":"9,59E-07","module":"C2","scenario":null},{"value":"5,76E-07","module":"C3","scenario":null},{"value":"1,69E-08","module":"C4","scenario":null},{"value":"-3,95E-06","module":"D","scenario":null}]},{"parameter":"AP","unit":"kg SO2-eq.","values":[{"value":"6,12E-01","module":"A1-A3","scenario":null},{"value":"3,69E-02","module":"A4","scenario":null},{"value":"3,71E-02","module":"A5","scenario":null},{"value":"3,97E-05","module":"C1","scenario":null},{"value":"1,67E-02","module":"C2","scenario":null},{"value":"7,47E-02","module":"C3","scenario":null},{"value":"2,96E-04","module":"C4","scenario":null},{"value":"-1,97E-01","module":"D","scenario":null}]},{"parameter":"EP","unit":"kg Phosphat-eq.","values":[{"value":"1,05E-01","module":"A1-A3","scenario":null},{"value":"6,12E-03","module":"A4","scenario":null},{"value":"7,07E-03","module":"A5","scenario":null},{"value":"9,93E-06","module":"C1","scenario":null},{"value":"2,76E-03","module":"C2","scenario":null},{"value":"2,73E-02","module":"C3","scenario":null},{"value":"5,37E-05","module":"C4","scenario":null},{"value":"-5,29E-02","module":"D","scenario":null}]},{"parameter":"POCP","unit":"kg Ethen-eq.","values":[{"value":"5,11E-02","module":"A1-A3","scenario":null},{"value":"1,83E-03","module":"A4","scenario":null},{"value":"2,80E-03","module":"A5","scenario":null},{"value":"1,82E-06","module":"C1","scenario":null},{"value":"8,42E-04","module":"C2","scenario":null},{"value":"2,22E-03","module":"C3","scenario":null},{"value":"1,29E-05","module":"C4","scenario":null},{"value":"-2,00E-02","module":"D","scenario":null}]},{"parameter":"ADPE","unit":"kg Sb-eq.","values":[{"value":"3,76E-04","module":"A1-A3","scenario":null},{"value":"2,37E-05","module":"A4","scenario":null},{"value":"2,14E-05","module":"A5","scenario":null},{"value":"1,38E-07","module":"C1","scenario":null},{"value":"1,42E-05","module":"C2","scenario":null},{"value":"1,02E-05","module":"C3","scenario":null},{"value":"6,51E-08","module":"C4","scenario":null},{"value":"-1,11E-04","module":"D","scenario":null}]},{"parameter":"ADPF","unit":"MJ","values":[{"value":"1,44E+03","module":"A1-A3","scenario":null},{"value":"1,86E+02","module":"A4","scenario":null},{"value":"1,05E+02","module":"A5","scenario":null},{"value":"9,33E-02","module":"C1","scenario":null},{"value":"8,38E+01","module":"C2","scenario":null},{"value":"3,72E+02","module":"C3","scenario":null},{"value":"1,62E+00","module":"C4","scenario":null},{"value":"-4,80E+02","module":"D","scenario":null}]}],"additional_environmental_impact":[],"resource_use":[{"parameter":"PERE","unit":"MJ","values":[{"value":"3,05E+03","module":"A1-A3","scenario":null},{"value":"1,86E+00","module":"A4","scenario":null},{"value":"5,58E+02","module":"A5","scenario":null},{"value":"1,13E+00","module":"C1","scenario":null},{"value":"8,58E-01","module":"C2","scenario":null},{"value":"8,07E+03","module":"C3","scenario":null},{"value":"2,53E-02","module":"C4","scenario":null},{"value":"-2,93E+03","module":"D","scenario":null}]},{"parameter":"PERM","unit":"MJ","values":[{"value":"8,07E+03","module":"A1-A3","scenario":null},{"value":"0,00E+00","module":"A4","scenario":null},{"value":"1,49E-01","module":"A5","scenario":null},{"value":"0,00E+00","module":"C1","scenario":null},{"value":"0,00E+00","module":"C2","scenario":null},{"value":"-8,06E+03","module":"C3","scenario":null},{"value":"0,00E+00","module":"C4","scenario":null},{"value":"0,00E+00","module":"D","scenario":null}]},{"parameter":"PERT","unit":"MJ","values":[{"value":"1,11E+04","module":"A1-A3","scenario":null},{"value":"1,86E+00","module":"A4","scenario":null},{"value":"5,58E+02","module":"A5","scenario":null},{"value":"1,13E+00","module":"C1","scenario":null},{"value":"8,58E-01","module":"C2","scenario":null},{"value":"8,04E+00","module":"C3","scenario":null},{"value":"2,53E-02","module":"C4","scenario":null},{"value":"-2,93E+03","module":"D","scenario":null}]},{"parameter":"PENRE","unit":"MJ","values":[{"value":"1,54E+03","module":"A1-A3","scenario":null},{"value":"1,89E+02","module":"A4","scenario":null},{"value":"1,10E+02","module":"A5","scenario":null},{"value":"1,58E-01","module":"C1","scenario":null},{"value":"8,52E+01","module":"C2","scenario":null},{"value":"3,75E+02","module":"C3","scenario":null},{"value":"1,67E+00","module":"C4","scenario":null},{"value":"-5,77E+02","module":"D","scenario":null}]},{"parameter":"PENRM","unit":"MJ","values":[{"value":"4,11E+02","module":"A1-A3","scenario":null},{"value":"0,00E+00","module":"A4","scenario":null},{"value":"5,06E+00","module":"A5","scenario":null},{"value":"0,00E+00","module":"C1","scenario":null},{"value":"0,00E+00","module":"C2","scenario":null},{"value":"-3,10E+02","module":"C3","scenario":null},{"value":"0,00E+00","module":"C4","scenario":null},{"value":"0,00E+00","module":"D","scenario":null}]},{"parameter":"PENRT","unit":"MJ","values":[{"value":"1,95E+03","module":"A1-A3","scenario":null},{"value":"1,89E+02","module":"A4","scenario":null},{"value":"1,15E+02","module":"A5","scenario":null},{"value":"1,58E-01","module":"C1","scenario":null},{"value":"8,52E+01","module":"C2","scenario":null},{"value":"6,51E+01","module":"C3","scenario":null},{"value":"1,67E+00","module":"C4","scenario":null},{"value":"-5,77E+02","module":"D","scenario":null}]},{"parameter":"SM","unit":"kg","values":[{"value":"1,25E-01","module":"A1-A3","scenario":null},{"value":"0,00E+00","module":"A4","scenario":null},{"value":"6,23E-03","module":"A5","scenario":null},{"value":"0,00E+00","module":"C1","scenario":null},{"value":"0,00E+00","module":"C2","scenario":null},{"value":"0,00E+00","module":"C3","scenario":null},{"value":"0,00E+00","module":"C4","scenario":null},{"value":"0,00E+00","module":"D","scenario":null}]},{"parameter":"RSF","unit":"MJ","values":[{"value":"2,71E+00","module":"A1-A3","scenario":null},{"value":"0,00E+00","module":"A4","scenario":null},{"value":"4,39E-01","module":"A5","scenario":null},{"value":"0,00E+00","module":"C1","scenario":null},{"value":"0,00E+00","module":"C2","scenario":null},{"value":"6,07E+00","module":"C3","scenario":null},{"value":"0,00E+00","module":"C4","scenario":null},{"value":"-2,36E+03","module":"D","scenario":null}]},{"parameter":"NRSF","unit":"MJ","values":[{"value":"1,80E+00","module":"A1-A3","scenario":null},{"value":"0,00E+00","module":"A4","scenario":null},{"value":"2,93E-01","module":"A5","scenario":null},{"value":"0,00E+00","module":"C1","scenario":null},{"value":"0,00E+00","module":"C2","scenario":null},{"value":"4,05E+00","module":"C3","scenario":null},{"value":"0,00E+00","module":"C4","scenario":null},{"value":"-1,57E+03","module":"D","scenario":null}]},{"parameter":"FW","unit":"m3","values":[{"value":"7,12E+00","module":"A1-A3","scenario":null},{"value":"3,20E-02","module":"A4","scenario":null},{"value":"3,75E-01","module":"A5","scenario":null},{"value":"8,41E-03","module":"C1","scenario":null},{"value":"1,38E-02","module":"C2","scenario":null},{"value":"1,59E-01","module":"C3","scenario":null},{"value":"1,93E-03","module":"C4","scenario":null},{"value":"-1,06E+01","module":"D","scenario":null}]}],"end_of_life_waste":[{"parameter":"HWD","unit":"kg","values":[{"value":"1,11E+00","module":"A1-A3","scenario":null},{"value":"1,18E-02","module":"A4","scenario":null},{"value":"3,41E-01","module":"A5","scenario":null},{"value":"5,62E-05","module":"C1","scenario":null},{"value":"5,91E-03","module":"C2","scenario":null},{"value":"4,79E-02","module":"C3","scenario":null},{"value":"5,65E+00","module":"C4","scenario":null},{"value":"-2,36E-01","module":"D","scenario":null}]},{"parameter":"NHWD","unit":"kg","values":[{"value":"7,27E+01","module":"A1-A3","scenario":null},{"value":"1,38E+01","module":"A4","scenario":null},{"value":"4,70E+00","module":"A5","scenario":null},{"value":"6,73E-03","module":"C1","scenario":null},{"value":"5,05E+00","module":"C2","scenario":null},{"value":"1,27E+00","module":"C3","scenario":null},{"value":"9,58E-01","module":"C4","scenario":null},{"value":"-1,08E+01","module":"D","scenario":null}]},{"parameter":"RWD","unit":"kg","values":[{"value":"9,48E-03","module":"A1-A3","scenario":null},{"value":"1,21E-03","module":"A4","scenario":null},{"value":"5,71E-04","module":"A5","scenario":null},{"value":"1,11E-06","module":"C1","scenario":null},{"value":"5,42E-04","module":"C2","scenario":null},{"value":"1,69E-04","module":"C3","scenario":null},{"value":"9,74E-06","module":"C4","scenario":null},{"value":"-2,46E-03","module":"D","scenario":null}]}],"end_of_life_flow":[{"parameter":"CRU","unit":"kg","values":[{"value":"0,00E+00","module":"A1-A3","scenario":null},{"value":"0,00E+00","module":"A4","scenario":null},{"value":"0,00E+00","module":"A5","scenario":null},{"value":"0,00E+00","module":"C1","scenario":null},{"value":"0,00E+00","module":"C2","scenario":null},{"value":"0,00E+00","module":"C3","scenario":null},{"value":"0,00E+00","module":"C4","scenario":null},{"value":"0,00E+00","module":"D","scenario":null}]},{"parameter":"MFR","unit":"kg","values":[{"value":"6,12E-01","module":"A1-A3","scenario":null},{"value":"0,00E+00","module":"A4","scenario":null},{"value":"1,05E+00","module":"A5","scenario":null},{"value":"0,00E+00","module":"C1","scenario":null},{"value":"0,00E+00","module":"C2","scenario":null},{"value":"0,00E+00","module":"C3","scenario":null},{"value":"0,00E+00","module":"C4","scenario":null},{"value":"0,00E+00","module":"D","scenario":null}]},{"parameter":"MER","unit":"kg","values":[{"value":"1,23E+02","module":"A1-A3","scenario":null},{"value":"0,00E+00","module":"A4","scenario":null},{"value":"6,16E+00","module":"A5","scenario":null},{"value":"0,00E+00","module":"C1","scenario":null},{"value":"0,00E+00","module":"C2","scenario":null},{"value":"0,00E+00","module":"C3","scenario":null},{"value":"0,00E+00","module":"C4","scenario":null},{"value":"0,00E+00","module":"D","scenario":null}]},{"parameter":"EEE","unit":"MJ","values":[{"value":"3,09E-03","module":"A1-A3","scenario":null},{"value":"0,00E+00","module":"A4","scenario":null},{"value":"2,27E+01","module":"A5","scenario":null},{"value":"0,00E+00","module":"C1","scenario":null},{"value":"0,00E+00","module":"C2","scenario":null},{"value":"4,53E+02","module":"C3","scenario":null},{"value":"0,00E+00","module":"C4","scenario":null},{"value":"-4,76E+02","module":"D","scenario":null}]},{"parameter":"EET","unit":"MJ","values":[{"value":"5,32E-01","module":"A1-A3","scenario":null},{"value":"0,00E+00","module":"A4","scenario":null},{"value":"2,55E+02","module":"A5","scenario":null},{"value":"0,00E+00","module":"C1","scenario":null},{"value":"0,00E+00","module":"C2","scenario":null},{"value":"5,11E+03","module":"C3","scenario":null},{"value":"0,00E+00","module":"C4","scenario":null},{"value":"-5,37E+03","module":"D","scenario":null}]}]}