{"product_name":"CEM III/A 42.5 N (plant Bernburg, Germany)","epd_id":"NEPD-4466-3724-EN","compliance":["EN 15804+A2","ISO 14025","ISO 21930"],"producer_name":"SCHWENK Sverige AB","environmental_impact":[{"parameter":"GWP-total","unit":"kg CO2-eq.","values":[{"value":"4,66E+02","module":"A1-A3","scenario":null}]},{"parameter":"GWP-fossil","unit":"kg CO2-eq.","values":[{"value":"4,65E+02","module":"A1-A3","scenario":null}]},{"parameter":"GWP-biogenic","unit":"kg CO2-eq.","values":[{"value":"9,18E-01","module":"A1-A3","scenario":null}]},{"parameter":"GWP-luluc","unit":"kg CO2-eq.","values":[{"value":"6,58E-02","module":"A1-A3","scenario":null}]},{"parameter":"ODP","unit":"kg CFC 11-eq.","values":[{"value":"3,03E-06","module":"A1-A3","scenario":null}]},{"parameter":"AP","unit":"mol H+-eq.","values":[{"value":"6,37E-01","module":"A1-A3","scenario":null}]},{"parameter":"POCP","unit":"kg NMVOC-eq.","values":[{"value":"4,07E-01","module":"A1-A3","scenario":null}]},{"parameter":"ADPE","unit":"kg Sb-eq.","values":[{"value":"6,35E-04","module":"A1-A3","scenario":null}]},{"parameter":"ADPF","unit":"MJ","values":[{"value":"9,33E+02","module":"A1-A3","scenario":null}]},{"parameter":"WDP","unit":"m3 world-eq.","values":[{"value":"7,56E+03","module":"A1-A3","scenario":null}]},{"parameter":"EP-freshwater","unit":"kg P-eq.","values":[{"value":"8,28E-03","module":"A1-A3","scenario":null}]},{"parameter":"EP-marine","unit":"kg N-eq.","values":[{"value":"1,47E-01","module":"A1-A3","scenario":null}]},{"parameter":"EP-terrestrial","unit":"mol N-eq.","values":[{"value":"1,87E+00","module":"A1-A3","scenario":null}]},{"parameter":"GWP-IOBC","unit":"kg CO2-eq.","values":[{"value":"6,50E+01","module":"A1-A3","scenario":null}]}],"additional_environmental_impact":[{"parameter":"PM","unit":"disease incidence","values":[{"value":"3,36E-06","module":"A1-A3","scenario":null}]},{"parameter":"ETP-fw","unit":"CTUe","values":[{"value":"9,04E+02","module":"A1-A3","scenario":null}]},{"parameter":"HTP-c","unit":"CTUh","values":[{"value":"1,79E-08","module":"A1-A3","scenario":null}]},{"parameter":"HTP-nc","unit":"CTUh","values":[{"value":"6,78E-07","module":"A1-A3","scenario":null}]},{"parameter":"SQP","unit":"unitless","values":[{"value":"2,44E+02","module":"A1-A3","scenario":null}]},{"parameter":"IRP","unit":"kBq U235-eq.","values":[{"value":"2,57E+00","module":"A1-A3","scenario":null}]}],"resource_use":[{"parameter":"PERE","unit":"MJ","values":[{"value":"1,35E+02","module":"A1-A3","scenario":null}]},{"parameter":"PERM","unit":"MJ","values":[{"value":"0,00E+00","module":"A1-A3","scenario":null}]},{"parameter":"PERT","unit":"MJ","values":[{"value":"1,35E+02","module":"A1-A3","scenario":null}]},{"parameter":"PENRE","unit":"MJ","values":[{"value":"9,37E+02","module":"A1-A3","scenario":null}]},{"parameter":"PENRM","unit":"MJ","values":[{"value":"0,00E+00","module":"A1-A3","scenario":null}]},{"parameter":"PENRT","unit":"MJ","values":[{"value":"9,37E+02","module":"A1-A3","scenario":null}]},{"parameter":"SM","unit":"kg","values":[{"value":"4,46E+02","module":"A1-A3","scenario":null}]},{"parameter":"RSF","unit":"MJ","values":[{"value":"1,31E+02","module":"A1-A3","scenario":null}]},{"parameter":"NRSF","unit":"MJ","values":[{"value":"1,95E+03","module":"A1-A3","scenario":null}]},{"parameter":"FW","unit":"m3","values":[{"value":"3,74E-01","module":"A1-A3","scenario":null}]}],"end_of_life_waste":[{"parameter":"HWD","unit":"kg","values":[{"value":"9,47E-02","module":"A1-A3","scenario":null}]},{"parameter":"NHWD","unit":"kg","values":[{"value":"4,67E+00","module":"A1-A3","scenario":null}]},{"parameter":"RWD","unit":"kg","values":[{"value":"3,34E-03","module":"A1-A3","scenario":null}]}],"end_of_life_flow":[{"parameter":"CRU","unit":"kg","values":[{"value":"0,00E+00","module":"A1-A3","scenario":null}]},{"parameter":"MFR","unit":"kg","values":[{"value":"4,79E-03","module":"A1-A3","scenario":null}]},{"parameter":"MER","unit":"kg","values":[{"value":"2,58E-02","module":"A1-A3","scenario":null}]},{"parameter":"EEE","unit":"MJ","values":[{"value":"2,52E-02","module":"A1-A3","scenario":null}]},{"parameter":"EET","unit":"MJ","values":[{"value":"3,81E-01","module":"A1-A3","scenario":null}]}]}