{"product_name":"TSLI Pure 24kV AL 1x240/35mm\u00b2 AFR","epd_id":"NEPD-3146-1790-EN","compliance":["EN 15804","ISO 14025","ISO 21930"],"producer_name":"Elektroskandia Norge AS","environmental_impact":[{"parameter":"GWP-total","unit":"kg CO2-eq.","values":[{"value":"1,52E+01","module":"A1-A3","scenario":null},{"value":"1,06E-01","module":"A4","scenario":null},{"value":"2,01E-03","module":"A5","scenario":null},{"value":"2,39E+00","module":"C3","scenario":null},{"value":"1,28E-02","module":"C4","scenario":null},{"value":"-5,84E+00","module":"D","scenario":null}]},{"parameter":"ODP","unit":"kg CFC 11-eq.","values":[{"value":"9,62E-07","module":"A1-A3","scenario":null},{"value":"2,06E-08","module":"A4","scenario":null},{"value":"4,00E-12","module":"A5","scenario":null},{"value":"1,82E-08","module":"C3","scenario":null},{"value":"8,63E-10","module":"C4","scenario":null},{"value":"-5,01E-07","module":"D","scenario":null}]},{"parameter":"AP","unit":"kg SO2-eq.","values":[{"value":"1,83E-01","module":"A1-A3","scenario":null},{"value":"3,44E-04","module":"A4","scenario":null},{"value":"2,20E-07","module":"A5","scenario":null},{"value":"4,12E-04","module":"C3","scenario":null},{"value":"2,95E-05","module":"C4","scenario":null},{"value":"-9,38E-02","module":"D","scenario":null}]},{"parameter":"EP","unit":"kg Phosphat-eq.","values":[{"value":"1,45E-02","module":"A1-A3","scenario":null},{"value":"5,78E-05","module":"A4","scenario":null},{"value":"6,86E-08","module":"A5","scenario":null},{"value":"9,01E-05","module":"C3","scenario":null},{"value":"4,90E-06","module":"C4","scenario":null},{"value":"-5,37E-03","module":"D","scenario":null}]},{"parameter":"POCP","unit":"kg Ethen-eq.","values":[{"value":"8,44E-03","module":"A1-A3","scenario":null},{"value":"1,71E-05","module":"A4","scenario":null},{"value":"4,45E-09","module":"A5","scenario":null},{"value":"2,09E-05","module":"C3","scenario":null},{"value":"1,41E-06","module":"C4","scenario":null},{"value":"-5,29E-03","module":"D","scenario":null}]},{"parameter":"ADPE","unit":"kg Sb-eq.","values":[{"value":"7,68E-06","module":"A1-A3","scenario":null},{"value":"2,39E-07","module":"A4","scenario":null},{"value":"5,10E-11","module":"A5","scenario":null},{"value":"2,11E-07","module":"C3","scenario":null},{"value":"1,12E-10","module":"C4","scenario":null},{"value":"-2,61E-06","module":"D","scenario":null}]},{"parameter":"ADPF","unit":"MJ","values":[{"value":"1,93E+02","module":"A1-A3","scenario":null},{"value":"1,66E+00","module":"A4","scenario":null},{"value":"3,57E-04","module":"A5","scenario":null},{"value":"7,47E-01","module":"C3","scenario":null},{"value":"8,37E-02","module":"C4","scenario":null},{"value":"-6,35E+01","module":"D","scenario":null}]}],"additional_environmental_impact":[],"resource_use":[{"parameter":"PERE","unit":"MJ","values":[{"value":"7,89E+01","module":"A1-A3","scenario":null},{"value":"3,00E-02","module":"A4","scenario":null},{"value":"6,24E-06","module":"A5","scenario":null},{"value":"9,45E-02","module":"C3","scenario":null},{"value":"6,57E-03","module":"C4","scenario":null},{"value":"-3,45E+01","module":"D","scenario":null}]},{"parameter":"PERM","unit":"MJ","values":[{"value":"0,00E+00","module":"A1-A3","scenario":null},{"value":"0,00E+00","module":"A4","scenario":null},{"value":"0,00E+00","module":"A5","scenario":null},{"value":"0,00E+00","module":"C3","scenario":null},{"value":"0,00E+00","module":"C4","scenario":null},{"value":"0,00E+00","module":"D","scenario":null}]},{"parameter":"PERT","unit":"MJ","values":[{"value":"7,89E+01","module":"A1-A3","scenario":null},{"value":"3,00E-02","module":"A4","scenario":null},{"value":"6,24E-06","module":"A5","scenario":null},{"value":"9,45E-02","module":"C3","scenario":null},{"value":"6,57E-03","module":"C4","scenario":null},{"value":"-3,45E+01","module":"D","scenario":null}]},{"parameter":"PENRE","unit":"MJ","values":[{"value":"2,01E+02","module":"A1-A3","scenario":null},{"value":"1,71E+00","module":"A4","scenario":null},{"value":"2,85E-02","module":"A5","scenario":null},{"value":"8,48E-01","module":"C3","scenario":null},{"value":"9,23E-02","module":"C4","scenario":null},{"value":"-7,96E+01","module":"D","scenario":null}]},{"parameter":"PENRM","unit":"MJ","values":[{"value":"3,82E+01","module":"A1-A3","scenario":null},{"value":"0,00E+00","module":"A4","scenario":null},{"value":"0,00E+00","module":"A5","scenario":null},{"value":"0,00E+00","module":"C3","scenario":null},{"value":"0,00E+00","module":"C4","scenario":null},{"value":"0,00E+00","module":"D","scenario":null}]},{"parameter":"PENRT","unit":"MJ","values":[{"value":"2,39E+02","module":"A1-A3","scenario":null},{"value":"1,71E+00","module":"A4","scenario":null},{"value":"2,85E-02","module":"A5","scenario":null},{"value":"8,48E-01","module":"C3","scenario":null},{"value":"9,23E-02","module":"C4","scenario":null},{"value":"-7,96E+01","module":"D","scenario":null}]},{"parameter":"SM","unit":"kg","values":[{"value":"6,71E-02","module":"A1-A3","scenario":null},{"value":"0,00E+00","module":"A4","scenario":null},{"value":"0,00E+00","module":"A5","scenario":null},{"value":"0,00E+00","module":"C3","scenario":null},{"value":"0,00E+00","module":"C4","scenario":null},{"value":"0,00E+00","module":"D","scenario":null}]},{"parameter":"RSF","unit":"MJ","values":[{"value":"9,33E-03","module":"A1-A3","scenario":null},{"value":"0,00E+00","module":"A4","scenario":null},{"value":"0,00E+00","module":"A5","scenario":null},{"value":"0,00E+00","module":"C3","scenario":null},{"value":"0,00E+00","module":"C4","scenario":null},{"value":"-5,00E-04","module":"D","scenario":null}]},{"parameter":"NRSF","unit":"MJ","values":[{"value":"0,00E+00","module":"A1-A3","scenario":null},{"value":"0,00E+00","module":"A4","scenario":null},{"value":"0,00E+00","module":"A5","scenario":null},{"value":"0,00E+00","module":"C3","scenario":null},{"value":"0,00E+00","module":"C4","scenario":null},{"value":"0,00E+00","module":"D","scenario":null}]},{"parameter":"FW","unit":"m3","values":[{"value":"1,33E+01","module":"A1-A3","scenario":null},{"value":"4,04E-04","module":"A4","scenario":null},{"value":"4,93E-07","module":"A5","scenario":null},{"value":"2,56E-02","module":"C3","scenario":null},{"value":"9,44E-05","module":"C4","scenario":null},{"value":"-4,10E-02","module":"D","scenario":null}]}],"end_of_life_waste":[{"parameter":"HWD","unit":"kg","values":[{"value":"2,83E-02","module":"A1-A3","scenario":null},{"value":"9,11E-07","module":"A4","scenario":null},{"value":"2,14E-09","module":"A5","scenario":null},{"value":"3,54E-06","module":"C3","scenario":null},{"value":"9,81E-08","module":"C4","scenario":null},{"value":"5,68E-03","module":"D","scenario":null}]},{"parameter":"NHWD","unit":"kg","values":[{"value":"2,09E+01","module":"A1-A3","scenario":null},{"value":"1,55E-01","module":"A4","scenario":null},{"value":"4,26E-05","module":"A5","scenario":null},{"value":"4,67E-02","module":"C3","scenario":null},{"value":"2,47E-01","module":"C4","scenario":null},{"value":"-6,53E+00","module":"D","scenario":null}]},{"parameter":"RWD","unit":"kg","values":[{"value":"9,57E-04","module":"A1-A3","scenario":null},{"value":"1,20E-05","module":"A4","scenario":null},{"value":"1,43E-09","module":"A5","scenario":null},{"value":"4,04E-06","module":"C3","scenario":null},{"value":"5,55E-07","module":"C4","scenario":null},{"value":"-3,39E-04","module":"D","scenario":null}]}],"end_of_life_flow":[{"parameter":"CRU","unit":"kg","values":[{"value":"0,00E+00","module":"A1-A3","scenario":null},{"value":"0,00E+00","module":"A4","scenario":null},{"value":"0,00E+00","module":"A5","scenario":null},{"value":"0,00E+00","module":"C3","scenario":null},{"value":"0,00E+00","module":"C4","scenario":null},{"value":"0,00E+00","module":"D","scenario":null}]},{"parameter":"MFR","unit":"kg","values":[{"value":"1,12E-02","module":"A1-A3","scenario":null},{"value":"0,00E+00","module":"A4","scenario":null},{"value":"0,00E+00","module":"A5","scenario":null},{"value":"8,23E-01","module":"C3","scenario":null},{"value":"0,00E+00","module":"C4","scenario":null},{"value":"0,00E+00","module":"D","scenario":null}]},{"parameter":"MER","unit":"kg","values":[{"value":"2,04E-03","module":"A1-A3","scenario":null},{"value":"0,00E+00","module":"A4","scenario":null},{"value":"6,62E-04","module":"A5","scenario":null},{"value":"9,06E-01","module":"C3","scenario":null},{"value":"0,00E+00","module":"C4","scenario":null},{"value":"0,00E+00","module":"D","scenario":null}]},{"parameter":"EEE","unit":"MJ","values":[{"value":"1,33E-03","module":"A1-A3","scenario":null},{"value":"0,00E+00","module":"A4","scenario":null},{"value":"1,42E-03","module":"A5","scenario":null},{"value":"2,53E+00","module":"C3","scenario":null},{"value":"0,00E+00","module":"C4","scenario":null},{"value":"0,00E+00","module":"D","scenario":null}]},{"parameter":"EET","unit":"MJ","values":[{"value":"1,46E-02","module":"A1-A3","scenario":null},{"value":"0,00E+00","module":"A4","scenario":null},{"value":"1,56E-02","module":"A5","scenario":null},{"value":"1,74E+01","module":"C3","scenario":null},{"value":"0,00E+00","module":"C4","scenario":null},{"value":"0,00E+00","module":"D","scenario":null}]}]}