{"product_name":"ISOVER Flex","epd_id":"NEPD-2608-1324-EN","compliance":["EN 15804","ISO 14025","ISO 21930"],"producer_name":"Saint-Gobain Denmark A/S, ISOVER","environmental_impact":[{"parameter":"GWP-total","unit":"kg CO2-eq.","values":[{"value":"4,73E-01","module":"A1-A3","scenario":null},{"value":"6,74E-03","module":"A4","scenario":null},{"value":"4,74E-04","module":"A5","scenario":null},{"value":"3,51E-03","module":"C2","scenario":null},{"value":"9,49E-03","module":"C4","scenario":null}]},{"parameter":"ODP","unit":"kg CFC 11-eq.","values":[{"value":"4,24E-08","module":"A1-A3","scenario":null},{"value":"0,00E+00","module":"A4","scenario":null},{"value":"8,00E-12","module":"A5","scenario":null},{"value":"0,00E+00","module":"C2","scenario":null},{"value":"0,00E+00","module":"C4","scenario":null}]},{"parameter":"AP","unit":"kg SO2-eq.","values":[{"value":"4,46E-03","module":"A1-A3","scenario":null},{"value":"2,84E-05","module":"A4","scenario":null},{"value":"2,48E-06","module":"A5","scenario":null},{"value":"1,47E-05","module":"C2","scenario":null},{"value":"5,41E-05","module":"C4","scenario":null}]},{"parameter":"EP","unit":"kg Phosphat-eq.","values":[{"value":"1,52E-03","module":"A1-A3","scenario":null},{"value":"6,97E-06","module":"A4","scenario":null},{"value":"6,88E-07","module":"A5","scenario":null},{"value":"3,56E-06","module":"C2","scenario":null},{"value":"6,14E-06","module":"C4","scenario":null}]},{"parameter":"POCP","unit":"kg Ethen-eq.","values":[{"value":"2,72E-04","module":"A1-A3","scenario":null},{"value":"1,04E-06","module":"A4","scenario":null},{"value":"1,14E-07","module":"A5","scenario":null},{"value":"5,45E-07","module":"C2","scenario":null},{"value":"4,46E-06","module":"C4","scenario":null}]},{"parameter":"ADPE","unit":"kg Sb-eq.","values":[{"value":"6,55E-05","module":"A1-A3","scenario":null},{"value":"9,00E-11","module":"A4","scenario":null},{"value":"1,31E-08","module":"A5","scenario":null},{"value":"4,70E-11","module":"C2","scenario":null},{"value":"3,23E-09","module":"C4","scenario":null}]},{"parameter":"ADPF","unit":"MJ","values":[{"value":"7,27E+00","module":"A1-A3","scenario":null},{"value":"9,38E-02","module":"A4","scenario":null},{"value":"6,74E-03","module":"A5","scenario":null},{"value":"4,88E-02","module":"C2","scenario":null},{"value":"1,26E-01","module":"C4","scenario":null}]}],"additional_environmental_impact":[],"resource_use":[{"parameter":"PERE","unit":"MJ","values":[{"value":"8,58E+00","module":"A1-A3","scenario":null},{"value":"2,20E-03","module":"A4","scenario":null},{"value":"1,90E-03","module":"A5","scenario":null},{"value":"1,30E-03","module":"C2","scenario":null},{"value":"1,70E-02","module":"C4","scenario":null}]},{"parameter":"PERM","unit":"MJ","values":[{"value":"8,51E-01","module":"A1-A3","scenario":null},{"value":"0,00E+00","module":"A4","scenario":null},{"value":"1,70E-04","module":"A5","scenario":null},{"value":"0,00E+00","module":"C2","scenario":null},{"value":"0,00E+00","module":"C4","scenario":null}]},{"parameter":"PERT","unit":"MJ","values":[{"value":"9,43E+00","module":"A1-A3","scenario":null},{"value":"2,20E-03","module":"A4","scenario":null},{"value":"2,00E-03","module":"A5","scenario":null},{"value":"1,30E-03","module":"C2","scenario":null},{"value":"1,70E-02","module":"C4","scenario":null}]},{"parameter":"PENRE","unit":"MJ","values":[{"value":"7,72E+00","module":"A1-A3","scenario":null},{"value":"9,40E-02","module":"A4","scenario":null},{"value":"6,80E-03","module":"A5","scenario":null},{"value":"4,90E-02","module":"C2","scenario":null},{"value":"1,30E-01","module":"C4","scenario":null}]},{"parameter":"PENRM","unit":"MJ","values":[{"value":"6,02E-01","module":"A1-A3","scenario":null},{"value":"0,00E+00","module":"A4","scenario":null},{"value":"1,20E-04","module":"A5","scenario":null},{"value":"0,00E+00","module":"C2","scenario":null},{"value":"0,00E+00","module":"C4","scenario":null}]},{"parameter":"PENRT","unit":"MJ","values":[{"value":"8,33E+00","module":"A1-A3","scenario":null},{"value":"9,40E-02","module":"A4","scenario":null},{"value":"7,00E-03","module":"A5","scenario":null},{"value":"4,90E-02","module":"C2","scenario":null},{"value":"1,30E-01","module":"C4","scenario":null}]},{"parameter":"SM","unit":"kg","values":[{"value":"3,82E-01","module":"A1-A3","scenario":null},{"value":"0,00E+00","module":"A4","scenario":null},{"value":"7,60E-05","module":"A5","scenario":null},{"value":"0,00E+00","module":"C2","scenario":null},{"value":"0,00E+00","module":"C4","scenario":null}]},{"parameter":"RSF","unit":"MJ","values":[{"value":"0,00E+00","module":"A1-A3","scenario":null},{"value":"0,00E+00","module":"A4","scenario":null},{"value":"0,00E+00","module":"A5","scenario":null},{"value":"0,00E+00","module":"C2","scenario":null},{"value":"0,00E+00","module":"C4","scenario":null}]},{"parameter":"NRSF","unit":"MJ","values":[{"value":"0,00E+00","module":"A1-A3","scenario":null},{"value":"0,00E+00","module":"A4","scenario":null},{"value":"0,00E+00","module":"A5","scenario":null},{"value":"0,00E+00","module":"C2","scenario":null},{"value":"0,00E+00","module":"C4","scenario":null}]},{"parameter":"FW","unit":"m3","values":[{"value":"6,69E-03","module":"A1-A3","scenario":null},{"value":"7,20E-07","module":"A4","scenario":null},{"value":"1,40E-06","module":"A5","scenario":null},{"value":"4,10E-07","module":"C2","scenario":null},{"value":"3,30E-05","module":"C4","scenario":null}]}],"end_of_life_waste":[{"parameter":"HWD","unit":"kg","values":[{"value":"1,68E-08","module":"A1-A3","scenario":null},{"value":"3,37E-10","module":"A4","scenario":null},{"value":"2,30E-11","module":"A5","scenario":null},{"value":"1,76E-10","module":"C2","scenario":null},{"value":"2,23E-09","module":"C4","scenario":null}]},{"parameter":"NHWD","unit":"kg","values":[{"value":"3,51E-03","module":"A1-A3","scenario":null},{"value":"1,14E-06","module":"A4","scenario":null},{"value":"1,35E-04","module":"A5","scenario":null},{"value":"6,49E-07","module":"C2","scenario":null},{"value":"6,08E-01","module":"C4","scenario":null}]},{"parameter":"RWD","unit":"kg","values":[{"value":"5,90E-06","module":"A1-A3","scenario":null},{"value":"1,10E-07","module":"A4","scenario":null},{"value":"7,72E-09","module":"A5","scenario":null},{"value":"5,72E-08","module":"C2","scenario":null},{"value":"1,74E-06","module":"C4","scenario":null}]}],"end_of_life_flow":[{"parameter":"CRU","unit":"kg","values":[{"value":"0,00E+00","module":"A1-A3","scenario":null},{"value":"0,00E+00","module":"A4","scenario":null},{"value":"0,00E+00","module":"A5","scenario":null},{"value":"0,00E+00","module":"C2","scenario":null},{"value":"0,00E+00","module":"C4","scenario":null}]},{"parameter":"MFR","unit":"kg","values":[{"value":"1,31E-02","module":"A1-A3","scenario":null},{"value":"0,00E+00","module":"A4","scenario":null},{"value":"6,52E-02","module":"A5","scenario":null},{"value":"0,00E+00","module":"C2","scenario":null},{"value":"0,00E+00","module":"C4","scenario":null}]},{"parameter":"MER","unit":"kg","values":[{"value":"0,00E+00","module":"A1-A3","scenario":null},{"value":"0,00E+00","module":"A4","scenario":null},{"value":"0,00E+00","module":"A5","scenario":null},{"value":"0,00E+00","module":"C2","scenario":null},{"value":"0,00E+00","module":"C4","scenario":null}]},{"parameter":"EEE","unit":"MJ","values":[{"value":"0,00E+00","module":"A1-A3","scenario":null},{"value":"0,00E+00","module":"A4","scenario":null},{"value":"0,00E+00","module":"A5","scenario":null},{"value":"0,00E+00","module":"C2","scenario":null},{"value":"0,00E+00","module":"C4","scenario":null}]},{"parameter":"EET","unit":"MJ","values":[{"value":"0,00E+00","module":"A1-A3","scenario":null},{"value":"0,00E+00","module":"A4","scenario":null},{"value":"0,00E+00","module":"A5","scenario":null},{"value":"0,00E+00","module":"C2","scenario":null},{"value":"0,00E+00","module":"C4","scenario":null}]}]}