{"product_name":"Lip Spisebord 180x90 H72","epd_id":"NEPD-5174-4505-NO","compliance":["EN 15804+A2","ISO 14025","ISO 21930"],"producer_name":"VAD","environmental_impact":[{"parameter":"GWP-total","unit":"kg CO2-eq.","values":[{"value":"-2,12E+01","module":"A1","scenario":null},{"value":"1,47E+00","module":"A2","scenario":null},{"value":"8,17E+00","module":"A3","scenario":null},{"value":"7,38E+00","module":"A4","scenario":null},{"value":"3,43E+00","module":"A5","scenario":null},{"value":"0,00E+00","module":"B2","scenario":null},{"value":"0,00E+00","module":"B3","scenario":null},{"value":"0,00E+00","module":"B4","scenario":null},{"value":"0,00E+00","module":"C1","scenario":null},{"value":"0,00E+00","module":"C2","scenario":null},{"value":"5,93E+01","module":"C3","scenario":null},{"value":"3,66E-02","module":"C4","scenario":null},{"value":"-2,45E+00","module":"D","scenario":null},{"value":"-1,16E+01","module":"A1A3","scenario":null}]},{"parameter":"GWP-fossil","unit":"kg CO2-eq.","values":[{"value":"3,73E+01","module":"A1","scenario":null},{"value":"1,47E+00","module":"A2","scenario":null},{"value":"8,03E+00","module":"A3","scenario":null},{"value":"7,38E+00","module":"A4","scenario":null},{"value":"3,24E-02","module":"A5","scenario":null},{"value":"0,00E+00","module":"B2","scenario":null},{"value":"0,00E+00","module":"B3","scenario":null},{"value":"0,00E+00","module":"B4","scenario":null},{"value":"0,00E+00","module":"C1","scenario":null},{"value":"0,00E+00","module":"C2","scenario":null},{"value":"3,83E+00","module":"C3","scenario":null},{"value":"3,66E-02","module":"C4","scenario":null},{"value":"-2,37E+00","module":"D","scenario":null},{"value":"4,68E+01","module":"A1A3","scenario":null}]},{"parameter":"GWP-biogenic","unit":"kg CO2-eq.","values":[{"value":"-5,85E+01","module":"A1","scenario":null},{"value":"6,08E-04","module":"A2","scenario":null},{"value":"1,16E-01","module":"A3","scenario":null},{"value":"2,79E-03","module":"A4","scenario":null},{"value":"3,40E+00","module":"A5","scenario":null},{"value":"0,00E+00","module":"B2","scenario":null},{"value":"0,00E+00","module":"B3","scenario":null},{"value":"0,00E+00","module":"B4","scenario":null},{"value":"0,00E+00","module":"C1","scenario":null},{"value":"0,00E+00","module":"C2","scenario":null},{"value":"5,54E+01","module":"C3","scenario":null},{"value":"2,37E-05","module":"C4","scenario":null},{"value":"-4,38E-03","module":"D","scenario":null},{"value":"-5,84E+01","module":"A1A3","scenario":null}]},{"parameter":"GWP-luluc","unit":"kg CO2-eq.","values":[{"value":"6,88E-02","module":"A1","scenario":null},{"value":"5,23E-04","module":"A2","scenario":null},{"value":"2,27E-02","module":"A3","scenario":null},{"value":"3,07E-03","module":"A4","scenario":null},{"value":"1,07E-05","module":"A5","scenario":null},{"value":"0,00E+00","module":"B2","scenario":null},{"value":"0,00E+00","module":"B3","scenario":null},{"value":"0,00E+00","module":"B4","scenario":null},{"value":"0,00E+00","module":"C1","scenario":null},{"value":"0,00E+00","module":"C2","scenario":null},{"value":"1,21E-04","module":"C3","scenario":null},{"value":"8,98E-06","module":"C4","scenario":null},{"value":"-7,01E-02","module":"D","scenario":null},{"value":"9,21E-02","module":"A1A3","scenario":null}]},{"parameter":"ODP","unit":"kg CFC 11-eq.","values":[{"value":"3,76E-06","module":"A1","scenario":null},{"value":"3,33E-07","module":"A2","scenario":null},{"value":"6,45E-07","module":"A3","scenario":null},{"value":"1,63E-06","module":"A4","scenario":null},{"value":"6,83E-09","module":"A5","scenario":null},{"value":"0,00E+00","module":"B2","scenario":null},{"value":"0,00E+00","module":"B3","scenario":null},{"value":"0,00E+00","module":"B4","scenario":null},{"value":"0,00E+00","module":"C1","scenario":null},{"value":"0,00E+00","module":"C2","scenario":null},{"value":"5,66E-08","module":"C3","scenario":null},{"value":"8,53E-09","module":"C4","scenario":null},{"value":"-1,48E-01","module":"D","scenario":null},{"value":"4,74E-06","module":"A1A3","scenario":null}]},{"parameter":"AP","unit":"mol H+-eq.","values":[{"value":"2,23E-01","module":"A1","scenario":null},{"value":"4,22E-03","module":"A2","scenario":null},{"value":"7,91E-02","module":"A3","scenario":null},{"value":"7,15E-02","module":"A4","scenario":null},{"value":"1,53E-04","module":"A5","scenario":null},{"value":"0,00E+00","module":"B2","scenario":null},{"value":"0,00E+00","module":"B3","scenario":null},{"value":"0,00E+00","module":"B4","scenario":null},{"value":"0,00E+00","module":"C1","scenario":null},{"value":"0,00E+00","module":"C2","scenario":null},{"value":"5,60E-03","module":"C3","scenario":null},{"value":"2,10E-04","module":"C4","scenario":null},{"value":"-1,84E-02","module":"D","scenario":null},{"value":"3,07E-01","module":"A1A3","scenario":null}]},{"parameter":"POCP","unit":"kg NMVOC-eq.","values":[{"value":"1,71E-01","module":"A1","scenario":null},{"value":"3,58E-03","module":"A2","scenario":null},{"value":"3,01E-02","module":"A3","scenario":null},{"value":"5,34E-02","module":"A4","scenario":null},{"value":"1,58E-04","module":"A5","scenario":null},{"value":"0,00E+00","module":"B2","scenario":null},{"value":"0,00E+00","module":"B3","scenario":null},{"value":"0,00E+00","module":"B4","scenario":null},{"value":"0,00E+00","module":"C1","scenario":null},{"value":"0,00E+00","module":"C2","scenario":null},{"value":"6,83E-03","module":"C3","scenario":null},{"value":"2,30E-04","module":"C4","scenario":null},{"value":"-1,80E-02","module":"D","scenario":null},{"value":"2,04E-01","module":"A1A3","scenario":null}]},{"parameter":"ADPE","unit":"kg Sb-eq.","values":[{"value":"6,87E-04","module":"A1","scenario":null},{"value":"4,06E-05","module":"A2","scenario":null},{"value":"4,13E-04","module":"A3","scenario":null},{"value":"1,69E-04","module":"A4","scenario":null},{"value":"7,87E-07","module":"A5","scenario":null},{"value":"0,00E+00","module":"B2","scenario":null},{"value":"0,00E+00","module":"B3","scenario":null},{"value":"0,00E+00","module":"B4","scenario":null},{"value":"0,00E+00","module":"C1","scenario":null},{"value":"0,00E+00","module":"C2","scenario":null},{"value":"2,58E-06","module":"C3","scenario":null},{"value":"4,70E-07","module":"C4","scenario":null},{"value":"-2,61E-05","module":"D","scenario":null},{"value":"1,14E-03","module":"A1A3","scenario":null}]},{"parameter":"ADPF","unit":"MJ","values":[{"value":"5,85E+02","module":"A1","scenario":null},{"value":"2,22E+01","module":"A2","scenario":null},{"value":"9,78E+01","module":"A3","scenario":null},{"value":"1,08E+02","module":"A4","scenario":null},{"value":"4,53E-01","module":"A5","scenario":null},{"value":"0,00E+00","module":"B2","scenario":null},{"value":"0,00E+00","module":"B3","scenario":null},{"value":"0,00E+00","module":"B4","scenario":null},{"value":"0,00E+00","module":"C1","scenario":null},{"value":"0,00E+00","module":"C2","scenario":null},{"value":"3,85E+00","module":"C3","scenario":null},{"value":"6,47E-01","module":"C4","scenario":null},{"value":"-3,19E+01","module":"D","scenario":null},{"value":"7,05E+02","module":"A1A3","scenario":null}]},{"parameter":"WDP","unit":"m3 world-eq.","values":[{"value":"2,57E+03","module":"A1","scenario":null},{"value":"2,15E+01","module":"A2","scenario":null},{"value":"2,05E+03","module":"A3","scenario":null},{"value":"8,74E+01","module":"A4","scenario":null},{"value":"5,74E-01","module":"A5","scenario":null},{"value":"0,00E+00","module":"B2","scenario":null},{"value":"0,00E+00","module":"B3","scenario":null},{"value":"0,00E+00","module":"B4","scenario":null},{"value":"0,00E+00","module":"C1","scenario":null},{"value":"0,00E+00","module":"C2","scenario":null},{"value":"-1,89E+00","module":"C3","scenario":null},{"value":"2,34E+00","module":"C4","scenario":null},{"value":"-3,44E+02","module":"D","scenario":null},{"value":"4,64E+03","module":"A1A3","scenario":null}]},{"parameter":"EP-freshwater","unit":"kg P-eq.","values":[{"value":"1,91E-03","module":"A1","scenario":null},{"value":"1,17E-05","module":"A2","scenario":null},{"value":"6,56E-04","module":"A3","scenario":null},{"value":"5,19E-05","module":"A4","scenario":null},{"value":"2,66E-07","module":"A5","scenario":null},{"value":"0,00E+00","module":"B2","scenario":null},{"value":"0,00E+00","module":"B3","scenario":null},{"value":"0,00E+00","module":"B4","scenario":null},{"value":"0,00E+00","module":"C1","scenario":null},{"value":"0,00E+00","module":"C2","scenario":null},{"value":"9,26E-06","module":"C3","scenario":null},{"value":"4,15E-07","module":"C4","scenario":null},{"value":"-2,01E-04","module":"D","scenario":null},{"value":"2,57E-03","module":"A1A3","scenario":null}]},{"parameter":"EP-marine","unit":"kg N-eq.","values":[{"value":"4,44E-02","module":"A1","scenario":null},{"value":"8,35E-04","module":"A2","scenario":null},{"value":"9,28E-03","module":"A3","scenario":null},{"value":"1,70E-02","module":"A4","scenario":null},{"value":"5,07E-05","module":"A5","scenario":null},{"value":"0,00E+00","module":"B2","scenario":null},{"value":"0,00E+00","module":"B3","scenario":null},{"value":"0,00E+00","module":"B4","scenario":null},{"value":"0,00E+00","module":"C1","scenario":null},{"value":"0,00E+00","module":"C2","scenario":null},{"value":"2,62E-03","module":"C3","scenario":null},{"value":"7,26E-05","module":"C4","scenario":null},{"value":"-5,82E-03","module":"D","scenario":null},{"value":"5,45E-02","module":"A1A3","scenario":null}]},{"parameter":"EP-terrestrial","unit":"mol N-eq.","values":[{"value":"6,07E-01","module":"A1","scenario":null},{"value":"9,34E-03","module":"A2","scenario":null},{"value":"1,04E-01","module":"A3","scenario":null},{"value":"1,89E-01","module":"A4","scenario":null},{"value":"5,49E-04","module":"A5","scenario":null},{"value":"0,00E+00","module":"B2","scenario":null},{"value":"0,00E+00","module":"B3","scenario":null},{"value":"0,00E+00","module":"B4","scenario":null},{"value":"0,00E+00","module":"C1","scenario":null},{"value":"0,00E+00","module":"C2","scenario":null},{"value":"2,78E-02","module":"C3","scenario":null},{"value":"8,08E-04","module":"C4","scenario":null},{"value":"-6,27E-02","module":"D","scenario":null},{"value":"7,21E-01","module":"A1A3","scenario":null}]},{"parameter":"GWP-IOBC","unit":"kg CO2-eq.","values":[{"value":"3,60E+01","module":"A1","scenario":null},{"value":"1,47E+00","module":"A2","scenario":null},{"value":"8,76E+00","module":"A3","scenario":null},{"value":"7,38E+00","module":"A4","scenario":null},{"value":"3,24E-02","module":"A5","scenario":null},{"value":"0,00E+00","module":"B2","scenario":null},{"value":"0,00E+00","module":"B3","scenario":null},{"value":"0,00E+00","module":"B4","scenario":null},{"value":"0,00E+00","module":"C1","scenario":null},{"value":"0,00E+00","module":"C2","scenario":null},{"value":"2,25E+00","module":"C3","scenario":null},{"value":"4,02E-02","module":"C4","scenario":null},{"value":"-2,58E+00","module":"D","scenario":null},{"value":"4,62E+01","module":"A1A3","scenario":null}]}],"additional_environmental_impact":[{"parameter":"PM","unit":"disease incidence","values":[{"value":"3,85E-06","module":"A1","scenario":null},{"value":"8,99E-08","module":"A2","scenario":null},{"value":"4,95E-07","module":"A3","scenario":null},{"value":"3,95E-07","module":"A4","scenario":null},{"value":"2,26E-09","module":"A5","scenario":null},{"value":"0,00E+00","module":"B2","scenario":null},{"value":"0,00E+00","module":"B3","scenario":null},{"value":"0,00E+00","module":"B4","scenario":null},{"value":"0,00E+00","module":"C1","scenario":null},{"value":"0,00E+00","module":"C2","scenario":null},{"value":"6,00E-08","module":"C3","scenario":null},{"value":"3,55E-09","module":"C4","scenario":null},{"value":"-1,04E-06","module":"D","scenario":null},{"value":"4,44E-06","module":"A1A3","scenario":null}]},{"parameter":"ETP-fw","unit":"CTUe","values":[{"value":"1,22E+03","module":"A1","scenario":null},{"value":"1,65E+01","module":"A2","scenario":null},{"value":"8,54E+02","module":"A3","scenario":null},{"value":"7,61E+01","module":"A4","scenario":null},{"value":"6,04E-01","module":"A5","scenario":null},{"value":"0,00E+00","module":"B2","scenario":null},{"value":"0,00E+00","module":"B3","scenario":null},{"value":"0,00E+00","module":"B4","scenario":null},{"value":"0,00E+00","module":"C1","scenario":null},{"value":"0,00E+00","module":"C2","scenario":null},{"value":"1,63E+01","module":"C3","scenario":null},{"value":"5,51E-01","module":"C4","scenario":null},{"value":"-1,77E+02","module":"D","scenario":null},{"value":"2,09E+03","module":"A1A3","scenario":null}]},{"parameter":"HTP-c","unit":"CTUh","values":[{"value":"2,90E-07","module":"A1","scenario":null},{"value":"0,00E+00","module":"A2","scenario":null},{"value":"2,06E-08","module":"A3","scenario":null},{"value":"0,00E+00","module":"A4","scenario":null},{"value":"1,80E-11","module":"A5","scenario":null},{"value":"0,00E+00","module":"B2","scenario":null},{"value":"0,00E+00","module":"B3","scenario":null},{"value":"0,00E+00","module":"B4","scenario":null},{"value":"0,00E+00","module":"C1","scenario":null},{"value":"0,00E+00","module":"C2","scenario":null},{"value":"1,53E-09","module":"C3","scenario":null},{"value":"2,30E-11","module":"C4","scenario":null},{"value":"-4,53E-09","module":"D","scenario":null},{"value":"3,10E-07","module":"A1A3","scenario":null}]},{"parameter":"HTP-nc","unit":"CTUh","values":[{"value":"8,56E-07","module":"A1","scenario":null},{"value":"1,80E-08","module":"A2","scenario":null},{"value":"6,78E-07","module":"A3","scenario":null},{"value":"8,50E-08","module":"A4","scenario":null},{"value":"7,58E-10","module":"A5","scenario":null},{"value":"0,00E+00","module":"B2","scenario":null},{"value":"0,00E+00","module":"B3","scenario":null},{"value":"0,00E+00","module":"B4","scenario":null},{"value":"0,00E+00","module":"C1","scenario":null},{"value":"0,00E+00","module":"C2","scenario":null},{"value":"6,19E-08","module":"C3","scenario":null},{"value":"7,56E-10","module":"C4","scenario":null},{"value":"-1,16E-07","module":"D","scenario":null},{"value":"1,55E-06","module":"A1A3","scenario":null}]},{"parameter":"SQP","unit":"unitless","values":[{"value":"2,84E+03","module":"A1","scenario":null},{"value":"1,55E+01","module":"A2","scenario":null},{"value":"5,11E+01","module":"A3","scenario":null},{"value":"6,29E+01","module":"A4","scenario":null},{"value":"3,04E-01","module":"A5","scenario":null},{"value":"0,00E+00","module":"B2","scenario":null},{"value":"0,00E+00","module":"B3","scenario":null},{"value":"0,00E+00","module":"B4","scenario":null},{"value":"0,00E+00","module":"C1","scenario":null},{"value":"0,00E+00","module":"C2","scenario":null},{"value":"6,15E-01","module":"C3","scenario":null},{"value":"1,54E+00","module":"C4","scenario":null},{"value":"-1,94E+02","module":"D","scenario":null},{"value":"2,91E+03","module":"A1A3","scenario":null}]},{"parameter":"IRP","unit":"kBq U235-eq.","values":[{"value":"1,89E+00","module":"A1","scenario":null},{"value":"9,70E-02","module":"A2","scenario":null},{"value":"5,02E-01","module":"A3","scenario":null},{"value":"4,69E-01","module":"A4","scenario":null},{"value":"1,94E-03","module":"A5","scenario":null},{"value":"0,00E+00","module":"B2","scenario":null},{"value":"0,00E+00","module":"B3","scenario":null},{"value":"0,00E+00","module":"B4","scenario":null},{"value":"0,00E+00","module":"C1","scenario":null},{"value":"0,00E+00","module":"C2","scenario":null},{"value":"8,76E-03","module":"C3","scenario":null},{"value":"2,69E-03","module":"C4","scenario":null},{"value":"-1,84E-01","module":"D","scenario":null},{"value":"2,49E+00","module":"A1A3","scenario":null}]}],"resource_use":[{"parameter":"PERE","unit":"MJ","values":[{"value":"4,01E+02","module":"A1","scenario":null},{"value":"3,18E-01","module":"A2","scenario":null},{"value":"1,94E+01","module":"A3","scenario":null},{"value":"1,37E+00","module":"A4","scenario":null},{"value":"7,45E-03","module":"A5","scenario":null},{"value":"0,00E+00","module":"B2","scenario":null},{"value":"0,00E+00","module":"B3","scenario":null},{"value":"0,00E+00","module":"B4","scenario":null},{"value":"0,00E+00","module":"C1","scenario":null},{"value":"0,00E+00","module":"C2","scenario":null},{"value":"1,67E-01","module":"C3","scenario":null},{"value":"1,71E-02","module":"C4","scenario":null},{"value":"-1,80E+02","module":"D","scenario":null},{"value":"4,21E+02","module":"A1A3","scenario":null}]},{"parameter":"PERM","unit":"MJ","values":[{"value":"3,07E+02","module":"A1","scenario":null},{"value":"0,00E+00","module":"A2","scenario":null},{"value":"0,00E+00","module":"A3","scenario":null},{"value":"0,00E+00","module":"A4","scenario":null},{"value":"-3,18E+01","module":"A5","scenario":null},{"value":"0,00E+00","module":"B2","scenario":null},{"value":"0,00E+00","module":"B3","scenario":null},{"value":"0,00E+00","module":"B4","scenario":null},{"value":"0,00E+00","module":"C1","scenario":null},{"value":"0,00E+00","module":"C2","scenario":null},{"value":"-2,75E+02","module":"C3","scenario":null},{"value":"0,00E+00","module":"C4","scenario":null},{"value":"0,00E+00","module":"D","scenario":null},{"value":"3,07E+02","module":"A1A3","scenario":null}]},{"parameter":"PERT","unit":"MJ","values":[{"value":"7,08E+02","module":"A1","scenario":null},{"value":"3,18E-01","module":"A2","scenario":null},{"value":"1,94E+01","module":"A3","scenario":null},{"value":"1,37E+00","module":"A4","scenario":null},{"value":"-3,18E+01","module":"A5","scenario":null},{"value":"0,00E+00","module":"B2","scenario":null},{"value":"0,00E+00","module":"B3","scenario":null},{"value":"0,00E+00","module":"B4","scenario":null},{"value":"0,00E+00","module":"C1","scenario":null},{"value":"0,00E+00","module":"C2","scenario":null},{"value":"-2,75E+02","module":"C3","scenario":null},{"value":"1,70E-02","module":"C4","scenario":null},{"value":"-1,80E+02","module":"D","scenario":null},{"value":"7,28E+02","module":"A1A3","scenario":null}]},{"parameter":"PENRE","unit":"MJ","values":[{"value":"5,74E+02","module":"A1","scenario":null},{"value":"2,22E+01","module":"A2","scenario":null},{"value":"9,78E+01","module":"A3","scenario":null},{"value":"1,08E+02","module":"A4","scenario":null},{"value":"4,53E-01","module":"A5","scenario":null},{"value":"0,00E+00","module":"B2","scenario":null},{"value":"0,00E+00","module":"B3","scenario":null},{"value":"0,00E+00","module":"B4","scenario":null},{"value":"0,00E+00","module":"C1","scenario":null},{"value":"0,00E+00","module":"C2","scenario":null},{"value":"4,00E+00","module":"C3","scenario":null},{"value":"6,47E-01","module":"C4","scenario":null},{"value":"-3,19E+01","module":"D","scenario":null},{"value":"6,94E+02","module":"A1A3","scenario":null}]},{"parameter":"PENRM","unit":"MJ","values":[{"value":"1,27E+01","module":"A1","scenario":null},{"value":"0,00E+00","module":"A2","scenario":null},{"value":"0,00E+00","module":"A3","scenario":null},{"value":"0,00E+00","module":"A4","scenario":null},{"value":"0,00E+00","module":"A5","scenario":null},{"value":"0,00E+00","module":"B2","scenario":null},{"value":"0,00E+00","module":"B3","scenario":null},{"value":"0,00E+00","module":"B4","scenario":null},{"value":"0,00E+00","module":"C1","scenario":null},{"value":"0,00E+00","module":"C2","scenario":null},{"value":"-1,27E+01","module":"C3","scenario":null},{"value":"0,00E+00","module":"C4","scenario":null},{"value":"0,00E+00","module":"D","scenario":null},{"value":"1,27E+01","module":"A1A3","scenario":null}]},{"parameter":"PENRT","unit":"MJ","values":[{"value":"5,87E+02","module":"A1","scenario":null},{"value":"2,22E+01","module":"A2","scenario":null},{"value":"9,78E+01","module":"A3","scenario":null},{"value":"1,08E+02","module":"A4","scenario":null},{"value":"4,53E-01","module":"A5","scenario":null},{"value":"0,00E+00","module":"B2","scenario":null},{"value":"0,00E+00","module":"B3","scenario":null},{"value":"0,00E+00","module":"B4","scenario":null},{"value":"0,00E+00","module":"C1","scenario":null},{"value":"0,00E+00","module":"C2","scenario":null},{"value":"-8,69E+00","module":"C3","scenario":null},{"value":"6,47E-01","module":"C4","scenario":null},{"value":"-3,19E+01","module":"D","scenario":null},{"value":"7,07E+02","module":"A1A3","scenario":null}]},{"parameter":"SM","unit":"kg","values":[{"value":"3,51E-01","module":"A1","scenario":null},{"value":"0,00E+00","module":"A2","scenario":null},{"value":"0,00E+00","module":"A3","scenario":null},{"value":"0,00E+00","module":"A4","scenario":null},{"value":"0,00E+00","module":"A5","scenario":null},{"value":"0,00E+00","module":"B2","scenario":null},{"value":"0,00E+00","module":"B3","scenario":null},{"value":"0,00E+00","module":"B4","scenario":null},{"value":"0,00E+00","module":"C1","scenario":null},{"value":"0,00E+00","module":"C2","scenario":null},{"value":"0,00E+00","module":"C3","scenario":null},{"value":"0,00E+00","module":"C4","scenario":null},{"value":"0,00E+00","module":"D","scenario":null},{"value":"3,51E-01","module":"A1A3","scenario":null}]},{"parameter":"RSF","unit":"MJ","values":[{"value":"2,10E+00","module":"A1","scenario":null},{"value":"1,14E-02","module":"A2","scenario":null},{"value":"5,25E-01","module":"A3","scenario":null},{"value":"4,75E-02","module":"A4","scenario":null},{"value":"2,47E-04","module":"A5","scenario":null},{"value":"0,00E+00","module":"B2","scenario":null},{"value":"0,00E+00","module":"B3","scenario":null},{"value":"0,00E+00","module":"B4","scenario":null},{"value":"0,00E+00","module":"C1","scenario":null},{"value":"0,00E+00","module":"C2","scenario":null},{"value":"3,97E-03","module":"C3","scenario":null},{"value":"4,39E-04","module":"C4","scenario":null},{"value":"-1,91E-02","module":"D","scenario":null},{"value":"2,64E+00","module":"A1A3","scenario":null}]},{"parameter":"NRSF","unit":"MJ","values":[{"value":"6,74E+00","module":"A1","scenario":null},{"value":"4,07E-02","module":"A2","scenario":null},{"value":"8,10E-01","module":"A3","scenario":null},{"value":"1,58E-01","module":"A4","scenario":null},{"value":"1,02E-03","module":"A5","scenario":null},{"value":"0,00E+00","module":"B2","scenario":null},{"value":"0,00E+00","module":"B3","scenario":null},{"value":"0,00E+00","module":"B4","scenario":null},{"value":"0,00E+00","module":"C1","scenario":null},{"value":"0,00E+00","module":"C2","scenario":null},{"value":"0,00E+00","module":"C3","scenario":null},{"value":"1,24E-01","module":"C4","scenario":null},{"value":"-1,03E+01","module":"D","scenario":null},{"value":"7,59E+00","module":"A1A3","scenario":null}]},{"parameter":"FW","unit":"m3","values":[{"value":"7,68E-01","module":"A1","scenario":null},{"value":"2,37E-03","module":"A2","scenario":null},{"value":"6,36E-02","module":"A3","scenario":null},{"value":"1,02E-02","module":"A4","scenario":null},{"value":"2,14E-04","module":"A5","scenario":null},{"value":"0,00E+00","module":"B2","scenario":null},{"value":"0,00E+00","module":"B3","scenario":null},{"value":"0,00E+00","module":"B4","scenario":null},{"value":"0,00E+00","module":"C1","scenario":null},{"value":"0,00E+00","module":"C2","scenario":null},{"value":"7,68E-03","module":"C3","scenario":null},{"value":"5,86E-04","module":"C4","scenario":null},{"value":"-2,17E-01","module":"D","scenario":null},{"value":"8,34E-01","module":"A1A3","scenario":null}]}],"end_of_life_waste":[{"parameter":"HWD","unit":"kg","values":[{"value":"1,70E-01","module":"A1","scenario":null},{"value":"1,15E-03","module":"A2","scenario":null},{"value":"2,40E-01","module":"A3","scenario":null},{"value":"5,31E-03","module":"A4","scenario":null},{"value":"0,00E+00","module":"A5","scenario":null},{"value":"0,00E+00","module":"B2","scenario":null},{"value":"0,00E+00","module":"B3","scenario":null},{"value":"0,00E+00","module":"B4","scenario":null},{"value":"0,00E+00","module":"C1","scenario":null},{"value":"0,00E+00","module":"C2","scenario":null},{"value":"0,00E+00","module":"C3","scenario":null},{"value":"2,40E+00","module":"C4","scenario":null},{"value":"-3,13E-03","module":"D","scenario":null},{"value":"4,11E-01","module":"A1A3","scenario":null}]},{"parameter":"NHWD","unit":"kg","values":[{"value":"7,69E+00","module":"A1","scenario":null},{"value":"1,08E+00","module":"A2","scenario":null},{"value":"1,40E+00","module":"A3","scenario":null},{"value":"4,23E+00","module":"A4","scenario":null},{"value":"2,00E+00","module":"A5","scenario":null},{"value":"0,00E+00","module":"B2","scenario":null},{"value":"0,00E+00","module":"B3","scenario":null},{"value":"0,00E+00","module":"B4","scenario":null},{"value":"0,00E+00","module":"C1","scenario":null},{"value":"0,00E+00","module":"C2","scenario":null},{"value":"1,46E+00","module":"C3","scenario":null},{"value":"1,60E-01","module":"C4","scenario":null},{"value":"-8,25E-01","module":"D","scenario":null},{"value":"1,02E+01","module":"A1A3","scenario":null}]},{"parameter":"RWD","unit":"kg","values":[{"value":"3,05E-03","module":"A1","scenario":null},{"value":"1,51E-04","module":"A2","scenario":null},{"value":"3,65E-04","module":"A3","scenario":null},{"value":"7,37E-04","module":"A4","scenario":null},{"value":"0,00E+00","module":"A5","scenario":null},{"value":"0,00E+00","module":"B2","scenario":null},{"value":"0,00E+00","module":"B3","scenario":null},{"value":"0,00E+00","module":"B4","scenario":null},{"value":"0,00E+00","module":"C1","scenario":null},{"value":"0,00E+00","module":"C2","scenario":null},{"value":"0,00E+00","module":"C3","scenario":null},{"value":"4,20E-06","module":"C4","scenario":null},{"value":"-1,51E-04","module":"D","scenario":null},{"value":"3,57E-03","module":"A1A3","scenario":null}]}],"end_of_life_flow":[{"parameter":"CRU","unit":"kg","values":[{"value":"0,00E+00","module":"A1","scenario":null},{"value":"0,00E+00","module":"A2","scenario":null},{"value":"0,00E+00","module":"A3","scenario":null},{"value":"0,00E+00","module":"A4","scenario":null},{"value":"0,00E+00","module":"A5","scenario":null},{"value":"0,00E+00","module":"B2","scenario":null},{"value":"0,00E+00","module":"B3","scenario":null},{"value":"0,00E+00","module":"B4","scenario":null},{"value":"0,00E+00","module":"C1","scenario":null},{"value":"0,00E+00","module":"C2","scenario":null},{"value":"0,00E+00","module":"C3","scenario":null},{"value":"0,00E+00","module":"C4","scenario":null},{"value":"0,00E+00","module":"D","scenario":null},{"value":"0,00E+00","module":"A1A3","scenario":null}]},{"parameter":"MFR","unit":"kg","values":[{"value":"0,00E+00","module":"A1","scenario":null},{"value":"0,00E+00","module":"A2","scenario":null},{"value":"3,73E-01","module":"A3","scenario":null},{"value":"0,00E+00","module":"A4","scenario":null},{"value":"1,86E+00","module":"A5","scenario":null},{"value":"0,00E+00","module":"B2","scenario":null},{"value":"0,00E+00","module":"B3","scenario":null},{"value":"0,00E+00","module":"B4","scenario":null},{"value":"0,00E+00","module":"C1","scenario":null},{"value":"0,00E+00","module":"C2","scenario":null},{"value":"9,50E-01","module":"C3","scenario":null},{"value":"0,00E+00","module":"C4","scenario":null},{"value":"0,00E+00","module":"D","scenario":null},{"value":"3,73E-01","module":"A1A3","scenario":null}]},{"parameter":"MER","unit":"kg","values":[{"value":"0,00E+00","module":"A1","scenario":null},{"value":"0,00E+00","module":"A2","scenario":null},{"value":"7,15E-06","module":"A3","scenario":null},{"value":"0,00E+00","module":"A4","scenario":null},{"value":"2,72E-06","module":"A5","scenario":null},{"value":"0,00E+00","module":"B2","scenario":null},{"value":"0,00E+00","module":"B3","scenario":null},{"value":"0,00E+00","module":"B4","scenario":null},{"value":"0,00E+00","module":"C1","scenario":null},{"value":"0,00E+00","module":"C2","scenario":null},{"value":"3,63E+01","module":"C3","scenario":null},{"value":"0,00E+00","module":"C4","scenario":null},{"value":"0,00E+00","module":"D","scenario":null},{"value":"7,15E-06","module":"A1A3","scenario":null}]},{"parameter":"EEE","unit":"MJ","values":[{"value":"0,00E+00","module":"A1","scenario":null},{"value":"0,00E+00","module":"A2","scenario":null},{"value":"9,49E-01","module":"A3","scenario":null},{"value":"0,00E+00","module":"A4","scenario":null},{"value":"1,14E-01","module":"A5","scenario":null},{"value":"0,00E+00","module":"B2","scenario":null},{"value":"0,00E+00","module":"B3","scenario":null},{"value":"0,00E+00","module":"B4","scenario":null},{"value":"0,00E+00","module":"C1","scenario":null},{"value":"0,00E+00","module":"C2","scenario":null},{"value":"2,24E+01","module":"C3","scenario":null},{"value":"0,00E+00","module":"C4","scenario":null},{"value":"0,00E+00","module":"D","scenario":null},{"value":"9,49E-01","module":"A1A3","scenario":null}]},{"parameter":"EET","unit":"MJ","values":[{"value":"0,00E+00","module":"A1","scenario":null},{"value":"0,00E+00","module":"A2","scenario":null},{"value":"1,44E+01","module":"A3","scenario":null},{"value":"0,00E+00","module":"A4","scenario":null},{"value":"1,73E+00","module":"A5","scenario":null},{"value":"0,00E+00","module":"B2","scenario":null},{"value":"0,00E+00","module":"B3","scenario":null},{"value":"0,00E+00","module":"B4","scenario":null},{"value":"0,00E+00","module":"C1","scenario":null},{"value":"0,00E+00","module":"C2","scenario":null},{"value":"3,38E+02","module":"C3","scenario":null},{"value":"0,00E+00","module":"C4","scenario":null},{"value":"0,00E+00","module":"D","scenario":null},{"value":"1,44E+01","module":"A1A3","scenario":null}]}]}