{"product_name":"Birsta WP Ground H2 / W3 G H=1200 mm ","epd_id":"NEPD-3550-2143-EN","compliance":["EN 15804","ISO 14025","ISO 21930"],"producer_name":"Saferoad Sverige AB","environmental_impact":[{"parameter":"GWP-total","unit":"kg CO2-eq.","values":[{"value":"4,47E+02","module":"A1-A3","scenario":null},{"value":"7,89E-01","module":"A4","scenario":null},{"value":"9,96E-01","module":"A5","scenario":null},{"value":"9,96E-01","module":"C1","scenario":null},{"value":"7,89E-01","module":"C2","scenario":null},{"value":"9,01E-03","module":"C3","scenario":null},{"value":"2,36E-03","module":"C4","scenario":null},{"value":"-7,31E+01","module":"D","scenario":null}]},{"parameter":"ODP","unit":"kg CFC 11-eq.","values":[{"value":"5,39E-05","module":"A1-A3","scenario":null},{"value":"1,55E-07","module":"A4","scenario":null},{"value":"1,80E-07","module":"A5","scenario":null},{"value":"1,80E-07","module":"C1","scenario":null},{"value":"1,55E-07","module":"C2","scenario":null},{"value":"9,91E-10","module":"C3","scenario":null},{"value":"7,84E-10","module":"C4","scenario":null},{"value":"-3,01E-06","module":"D","scenario":null}]},{"parameter":"AP","unit":"kg SO2-eq.","values":[{"value":"3,02E+00","module":"A1-A3","scenario":null},{"value":"1,65E-03","module":"A4","scenario":null},{"value":"7,55E-03","module":"A5","scenario":null},{"value":"7,55E-03","module":"C1","scenario":null},{"value":"1,65E-03","module":"C2","scenario":null},{"value":"5,62E-05","module":"C3","scenario":null},{"value":"1,72E-05","module":"C4","scenario":null},{"value":"-3,26E-01","module":"D","scenario":null}]},{"parameter":"EP","unit":"kg Phosphat-eq.","values":[{"value":"5,97E-01","module":"A1-A3","scenario":null},{"value":"1,79E-04","module":"A4","scenario":null},{"value":"1,62E-03","module":"A5","scenario":null},{"value":"1,62E-03","module":"C1","scenario":null},{"value":"1,79E-04","module":"C2","scenario":null},{"value":"8,64E-06","module":"C3","scenario":null},{"value":"3,04E-06","module":"C4","scenario":null},{"value":"-1,09E-01","module":"D","scenario":null}]},{"parameter":"POCP","unit":"kg Ethen-eq.","values":[{"value":"1,25E-01","module":"A1-A3","scenario":null},{"value":"9,71E-05","module":"A4","scenario":null},{"value":"2,00E-04","module":"A5","scenario":null},{"value":"2,00E-04","module":"C1","scenario":null},{"value":"9,71E-05","module":"C2","scenario":null},{"value":"2,47E-06","module":"C3","scenario":null},{"value":"7,20E-07","module":"C4","scenario":null},{"value":"-5,10E-02","module":"D","scenario":null}]},{"parameter":"ADPE","unit":"kg Sb-eq.","values":[{"value":"2,14E-02","module":"A1-A3","scenario":null},{"value":"1,41E-05","module":"A4","scenario":null},{"value":"3,34E-07","module":"A5","scenario":null},{"value":"3,34E-07","module":"C1","scenario":null},{"value":"1,41E-05","module":"C2","scenario":null},{"value":"6,76E-10","module":"C3","scenario":null},{"value":"4,60E-11","module":"C4","scenario":null},{"value":"-1,41E-03","module":"D","scenario":null}]},{"parameter":"ADPF","unit":"MJ","values":[{"value":"5,67E+03","module":"A1-A3","scenario":null},{"value":"1,29E+01","module":"A4","scenario":null},{"value":"1,44E+01","module":"A5","scenario":null},{"value":"1,44E+01","module":"C1","scenario":null},{"value":"1,29E+01","module":"C2","scenario":null},{"value":"8,38E-02","module":"C3","scenario":null},{"value":"6,63E-02","module":"C4","scenario":null},{"value":"-6,87E+02","module":"D","scenario":null}]}],"additional_environmental_impact":[],"resource_use":[{"parameter":"PERE","unit":"MJ","values":[{"value":"2,91E+02","module":"A1-A3","scenario":null},{"value":"1,62E-01","module":"A4","scenario":null},{"value":"8,26E-02","module":"A5","scenario":null},{"value":"8,26E-02","module":"C1","scenario":null},{"value":"1,62E-01","module":"C2","scenario":null},{"value":"6,96E-01","module":"C3","scenario":null},{"value":"5,41E-04","module":"C4","scenario":null},{"value":"-6,19E+01","module":"D","scenario":null}]},{"parameter":"PERM","unit":"MJ","values":[{"value":"2,76E+00","module":"A1-A3","scenario":null},{"value":"0,00E+00","module":"A4","scenario":null},{"value":"-2,76E-01","module":"A5","scenario":null},{"value":"0,00E+00","module":"C1","scenario":null},{"value":"0,00E+00","module":"C2","scenario":null},{"value":"0,00E+00","module":"C3","scenario":null},{"value":"0,00E+00","module":"C4","scenario":null},{"value":"0,00E+00","module":"D","scenario":null}]},{"parameter":"PERT","unit":"MJ","values":[{"value":"2,93E+02","module":"A1-A3","scenario":null},{"value":"1,62E-01","module":"A4","scenario":null},{"value":"8,26E-02","module":"A5","scenario":null},{"value":"8,26E-02","module":"C1","scenario":null},{"value":"1,62E-01","module":"C2","scenario":null},{"value":"6,96E-01","module":"C3","scenario":null},{"value":"5,41E-04","module":"C4","scenario":null},{"value":"-6,19E+01","module":"D","scenario":null}]},{"parameter":"PENRE","unit":"MJ","values":[{"value":"5,89E+03","module":"A1-A3","scenario":null},{"value":"1,30E+01","module":"A4","scenario":null},{"value":"1,45E+01","module":"A5","scenario":null},{"value":"1,45E+01","module":"C1","scenario":null},{"value":"1,30E+01","module":"C2","scenario":null},{"value":"1,13E-01","module":"C3","scenario":null},{"value":"6,72E-02","module":"C4","scenario":null},{"value":"-6,52E+02","module":"D","scenario":null}]},{"parameter":"PENRM","unit":"MJ","values":[{"value":"1,38E+00","module":"A1-A3","scenario":null},{"value":"0,00E+00","module":"A4","scenario":null},{"value":"-1,38E-01","module":"A5","scenario":null},{"value":"0,00E+00","module":"C1","scenario":null},{"value":"0,00E+00","module":"C2","scenario":null},{"value":"0,00E+00","module":"C3","scenario":null},{"value":"0,00E+00","module":"C4","scenario":null},{"value":"0,00E+00","module":"D","scenario":null}]},{"parameter":"PENRT","unit":"MJ","values":[{"value":"5,89E+03","module":"A1-A3","scenario":null},{"value":"1,30E+01","module":"A4","scenario":null},{"value":"1,45E+01","module":"A5","scenario":null},{"value":"1,45E+01","module":"C1","scenario":null},{"value":"1,30E+01","module":"C2","scenario":null},{"value":"1,13E-01","module":"C3","scenario":null},{"value":"6,72E-02","module":"C4","scenario":null},{"value":"-6,52E+02","module":"D","scenario":null}]},{"parameter":"SM","unit":"kg","values":[{"value":"1,40E+00","module":"A1-A3","scenario":null},{"value":"4,44E-03","module":"A4","scenario":null},{"value":"0,00E+00","module":"A5","scenario":null},{"value":"0,00E+00","module":"C1","scenario":null},{"value":"4,44E-03","module":"C2","scenario":null},{"value":"0,00E+00","module":"C3","scenario":null},{"value":"0,00E+00","module":"C4","scenario":null},{"value":"0,00E+00","module":"D","scenario":null}]},{"parameter":"RSF","unit":"MJ","values":[{"value":"1,41E+00","module":"A1-A3","scenario":null},{"value":"5,66E-03","module":"A4","scenario":null},{"value":"0,00E+00","module":"A5","scenario":null},{"value":"0,00E+00","module":"C1","scenario":null},{"value":"5,66E-03","module":"C2","scenario":null},{"value":"0,00E+00","module":"C3","scenario":null},{"value":"0,00E+00","module":"C4","scenario":null},{"value":"0,00E+00","module":"D","scenario":null}]},{"parameter":"NRSF","unit":"MJ","values":[{"value":"1,47E+00","module":"A1-A3","scenario":null},{"value":"1,90E-02","module":"A4","scenario":null},{"value":"0,00E+00","module":"A5","scenario":null},{"value":"0,00E+00","module":"C1","scenario":null},{"value":"1,90E-02","module":"C2","scenario":null},{"value":"0,00E+00","module":"C3","scenario":null},{"value":"0,00E+00","module":"C4","scenario":null},{"value":"0,00E+00","module":"D","scenario":null}]},{"parameter":"FW","unit":"m3","values":[{"value":"1,83E+02","module":"A1-A3","scenario":null},{"value":"1,46E-03","module":"A4","scenario":null},{"value":"1,53E-03","module":"A5","scenario":null},{"value":"1,53E-03","module":"C1","scenario":null},{"value":"1,46E-03","module":"C2","scenario":null},{"value":"4,64E-05","module":"C3","scenario":null},{"value":"7,28E-05","module":"C4","scenario":null},{"value":"-4,46E-01","module":"D","scenario":null}]}],"end_of_life_waste":[{"parameter":"HWD","unit":"kg","values":[{"value":"1,40E+00","module":"A1-A3","scenario":null},{"value":"7,04E-04","module":"A4","scenario":null},{"value":"6,47E-06","module":"A5","scenario":null},{"value":"6,47E-06","module":"C1","scenario":null},{"value":"7,04E-04","module":"C2","scenario":null},{"value":"2,78E-07","module":"C3","scenario":null},{"value":"1,00E-07","module":"C4","scenario":null},{"value":"-6,32E-03","module":"D","scenario":null}]},{"parameter":"NHWD","unit":"kg","values":[{"value":"1,86E+02","module":"A1-A3","scenario":null},{"value":"1,12E+00","module":"A4","scenario":null},{"value":"6,95E-02","module":"A5","scenario":null},{"value":"6,95E-02","module":"C1","scenario":null},{"value":"1,12E+00","module":"C2","scenario":null},{"value":"8,56E-03","module":"C3","scenario":null},{"value":"4,55E-01","module":"C4","scenario":null},{"value":"-1,25E+02","module":"D","scenario":null}]},{"parameter":"RWD","unit":"kg","values":[{"value":"1,41E+00","module":"A1-A3","scenario":null},{"value":"8,79E-05","module":"A4","scenario":null},{"value":"1,00E-04","module":"A5","scenario":null},{"value":"1,00E-04","module":"C1","scenario":null},{"value":"8,79E-05","module":"C2","scenario":null},{"value":"8,27E-07","module":"C3","scenario":null},{"value":"4,40E-07","module":"C4","scenario":null},{"value":"-2,46E-04","module":"D","scenario":null}]}],"end_of_life_flow":[{"parameter":"CRU","unit":"kg","values":[{"value":"0,00E+00","module":"A1-A3","scenario":null},{"value":"0,00E+00","module":"A4","scenario":null},{"value":"0,00E+00","module":"A5","scenario":null},{"value":"0,00E+00","module":"C1","scenario":null},{"value":"0,00E+00","module":"C2","scenario":null},{"value":"0,00E+00","module":"C3","scenario":null},{"value":"0,00E+00","module":"C4","scenario":null},{"value":"0,00E+00","module":"D","scenario":null}]},{"parameter":"MFR","unit":"kg","values":[{"value":"1,22E-01","module":"A1-A3","scenario":null},{"value":"6,23E-05","module":"A4","scenario":null},{"value":"0,00E+00","module":"A5","scenario":null},{"value":"0,00E+00","module":"C1","scenario":null},{"value":"6,23E-05","module":"C2","scenario":null},{"value":"4,50E+01","module":"C3","scenario":null},{"value":"0,00E+00","module":"C4","scenario":null},{"value":"0,00E+00","module":"D","scenario":null}]},{"parameter":"MER","unit":"kg","values":[{"value":"1,90E-02","module":"A1-A3","scenario":null},{"value":"3,85E-03","module":"A4","scenario":null},{"value":"0,00E+00","module":"A5","scenario":null},{"value":"0,00E+00","module":"C1","scenario":null},{"value":"3,85E-03","module":"C2","scenario":null},{"value":"0,00E+00","module":"C3","scenario":null},{"value":"0,00E+00","module":"C4","scenario":null},{"value":"0,00E+00","module":"D","scenario":null}]},{"parameter":"EEE","unit":"MJ","values":[{"value":"7,10E+00","module":"A1-A3","scenario":null},{"value":"6,71E-04","module":"A4","scenario":null},{"value":"0,00E+00","module":"A5","scenario":null},{"value":"0,00E+00","module":"C1","scenario":null},{"value":"6,71E-04","module":"C2","scenario":null},{"value":"0,00E+00","module":"C3","scenario":null},{"value":"0,00E+00","module":"C4","scenario":null},{"value":"0,00E+00","module":"D","scenario":null}]},{"parameter":"EET","unit":"MJ","values":[{"value":"7,81E+01","module":"A1-A3","scenario":null},{"value":"1,01E-02","module":"A4","scenario":null},{"value":"0,00E+00","module":"A5","scenario":null},{"value":"0,00E+00","module":"C1","scenario":null},{"value":"1,01E-02","module":"C2","scenario":null},{"value":"0,00E+00","module":"C3","scenario":null},{"value":"0,00E+00","module":"C4","scenario":null},{"value":"0,00E+00","module":"D","scenario":null}]}]}