{"product_name":"Cabinet, MFC, w/hinged doors, 2 levels","epd_id":"NEPD-3784-2720-EN","compliance":["EN 15804","ISO 14025","ISO 21930"],"producer_name":"Scan S\u00f8rlie","environmental_impact":[{"parameter":"GWP-total","unit":"kg CO2-eq.","values":[{"value":"2,99E+01","module":"A1","scenario":null},{"value":"9,54E-01","module":"A2","scenario":null},{"value":"3,60E+01","module":"A3","scenario":null},{"value":"8,70E+00","module":"A4","scenario":null},{"value":"6,68E+01","module":"A1A3","scenario":null}]},{"parameter":"ODP","unit":"kg CFC 11-eq.","values":[{"value":"3,09E-06","module":"A1","scenario":null},{"value":"1,76E-07","module":"A2","scenario":null},{"value":"1,78E-06","module":"A3","scenario":null},{"value":"1,58E-06","module":"A4","scenario":null},{"value":"5,04E-06","module":"A1A3","scenario":null}]},{"parameter":"AP","unit":"kg SO2-eq.","values":[{"value":"1,53E-01","module":"A1","scenario":null},{"value":"3,05E-03","module":"A2","scenario":null},{"value":"1,73E-01","module":"A3","scenario":null},{"value":"3,03E-02","module":"A4","scenario":null},{"value":"3,29E-01","module":"A1A3","scenario":null}]},{"parameter":"EP","unit":"kg Phosphat-eq.","values":[{"value":"2,29E-02","module":"A1","scenario":null},{"value":"5,07E-04","module":"A2","scenario":null},{"value":"2,28E-02","module":"A3","scenario":null},{"value":"5,23E-03","module":"A4","scenario":null},{"value":"4,62E-02","module":"A1A3","scenario":null}]},{"parameter":"POCP","unit":"kg Ethen-eq.","values":[{"value":"1,28E-02","module":"A1","scenario":null},{"value":"1,56E-04","module":"A2","scenario":null},{"value":"6,87E-03","module":"A3","scenario":null},{"value":"1,42E-03","module":"A4","scenario":null},{"value":"1,98E-02","module":"A1A3","scenario":null}]},{"parameter":"ADPE","unit":"kg Sb-eq.","values":[{"value":"1,02E-04","module":"A1","scenario":null},{"value":"2,91E-06","module":"A2","scenario":null},{"value":"5,59E-05","module":"A3","scenario":null},{"value":"2,50E-05","module":"A4","scenario":null},{"value":"1,60E-04","module":"A1A3","scenario":null}]},{"parameter":"ADPF","unit":"MJ","values":[{"value":"4,64E+02","module":"A1","scenario":null},{"value":"1,44E+01","module":"A2","scenario":null},{"value":"4,00E+02","module":"A3","scenario":null},{"value":"1,30E+02","module":"A4","scenario":null},{"value":"8,78E+02","module":"A1A3","scenario":null}]}],"additional_environmental_impact":[],"resource_use":[{"parameter":"PERE","unit":"MJ","values":[{"value":"5,99E+02","module":"A1","scenario":null},{"value":"2,10E-01","module":"A2","scenario":null},{"value":"1,08E+02","module":"A3","scenario":null},{"value":"1,95E+00","module":"A4","scenario":null},{"value":"7,07E+02","module":"A1A3","scenario":null}]},{"parameter":"PERM","unit":"MJ","values":[{"value":"3,70E+02","module":"A1","scenario":null},{"value":"0,00E+00","module":"A2","scenario":null},{"value":"0,00E+00","module":"A3","scenario":null},{"value":"0,00E+00","module":"A4","scenario":null},{"value":"3,70E+02","module":"A1A3","scenario":null}]},{"parameter":"PERT","unit":"MJ","values":[{"value":"9,70E+02","module":"A1","scenario":null},{"value":"2,10E-01","module":"A2","scenario":null},{"value":"1,08E+02","module":"A3","scenario":null},{"value":"1,95E+00","module":"A4","scenario":null},{"value":"1,08E+03","module":"A1A3","scenario":null}]},{"parameter":"PENRE","unit":"MJ","values":[{"value":"5,22E+02","module":"A1","scenario":null},{"value":"1,47E+01","module":"A2","scenario":null},{"value":"6,85E+02","module":"A3","scenario":null},{"value":"1,33E+02","module":"A4","scenario":null},{"value":"1,22E+03","module":"A1A3","scenario":null}]},{"parameter":"PENRM","unit":"MJ","values":[{"value":"3,48E+01","module":"A1","scenario":null},{"value":"0,00E+00","module":"A2","scenario":null},{"value":"0,00E+00","module":"A3","scenario":null},{"value":"0,00E+00","module":"A4","scenario":null},{"value":"3,48E+01","module":"A1A3","scenario":null}]},{"parameter":"PENRT","unit":"MJ","values":[{"value":"5,57E+02","module":"A1","scenario":null},{"value":"1,47E+01","module":"A2","scenario":null},{"value":"6,85E+02","module":"A3","scenario":null},{"value":"1,33E+02","module":"A4","scenario":null},{"value":"1,26E+03","module":"A1A3","scenario":null}]},{"parameter":"SM","unit":"kg","values":[{"value":"8,39E-01","module":"A1","scenario":null},{"value":"0,00E+00","module":"A2","scenario":null},{"value":"0,00E+00","module":"A3","scenario":null},{"value":"0,00E+00","module":"A4","scenario":null},{"value":"8,39E-01","module":"A1A3","scenario":null}]},{"parameter":"RSF","unit":"MJ","values":[{"value":"0,00E+00","module":"A1","scenario":null},{"value":"0,00E+00","module":"A2","scenario":null},{"value":"0,00E+00","module":"A3","scenario":null},{"value":"0,00E+00","module":"A4","scenario":null},{"value":"0,00E+00","module":"A1A3","scenario":null}]},{"parameter":"NRSF","unit":"MJ","values":[{"value":"0,00E+00","module":"A1","scenario":null},{"value":"0,00E+00","module":"A2","scenario":null},{"value":"0,00E+00","module":"A3","scenario":null},{"value":"0,00E+00","module":"A4","scenario":null},{"value":"0,00E+00","module":"A1A3","scenario":null}]},{"parameter":"FW","unit":"m3","values":[{"value":"1,47E-01","module":"A1","scenario":null},{"value":"2,76E-03","module":"A2","scenario":null},{"value":"3,28E-01","module":"A3","scenario":null},{"value":"2,53E-02","module":"A4","scenario":null},{"value":"4,78E-01","module":"A1A3","scenario":null}]}],"end_of_life_waste":[{"parameter":"HWD","unit":"kg","values":[{"value":"5,16E-04","module":"A1","scenario":null},{"value":"8,60E-06","module":"A2","scenario":null},{"value":"8,25E-04","module":"A3","scenario":null},{"value":"7,92E-05","module":"A4","scenario":null},{"value":"1,35E-03","module":"A1A3","scenario":null}]},{"parameter":"NHWD","unit":"kg","values":[{"value":"1,23E+01","module":"A1","scenario":null},{"value":"7,74E-01","module":"A2","scenario":null},{"value":"8,54E+00","module":"A3","scenario":null},{"value":"6,67E+00","module":"A4","scenario":null},{"value":"2,16E+01","module":"A1A3","scenario":null}]},{"parameter":"RWD","unit":"kg","values":[{"value":"1,53E-03","module":"A1","scenario":null},{"value":"1,01E-04","module":"A2","scenario":null},{"value":"4,06E-03","module":"A3","scenario":null},{"value":"9,08E-04","module":"A4","scenario":null},{"value":"5,69E-03","module":"A1A3","scenario":null}]}],"end_of_life_flow":[{"parameter":"CRU","unit":"kg","values":[{"value":"0,00E+00","module":"A1","scenario":null},{"value":"0,00E+00","module":"A2","scenario":null},{"value":"0,00E+00","module":"A3","scenario":null},{"value":"0,00E+00","module":"A4","scenario":null},{"value":"0,00E+00","module":"A1A3","scenario":null}]},{"parameter":"MFR","unit":"kg","values":[{"value":"0,00E+00","module":"A1","scenario":null},{"value":"0,00E+00","module":"A2","scenario":null},{"value":"2,54E+00","module":"A3","scenario":null},{"value":"0,00E+00","module":"A4","scenario":null},{"value":"2,54E+00","module":"A1A3","scenario":null}]},{"parameter":"MER","unit":"kg","values":[{"value":"0,00E+00","module":"A1","scenario":null},{"value":"0,00E+00","module":"A2","scenario":null},{"value":"5,04E-03","module":"A3","scenario":null},{"value":"0,00E+00","module":"A4","scenario":null},{"value":"5,04E-03","module":"A1A3","scenario":null}]},{"parameter":"EEE","unit":"MJ","values":[{"value":"0,00E+00","module":"A1","scenario":null},{"value":"0,00E+00","module":"A2","scenario":null},{"value":"3,33E+00","module":"A3","scenario":null},{"value":"0,00E+00","module":"A4","scenario":null},{"value":"3,33E+00","module":"A1A3","scenario":null}]},{"parameter":"EET","unit":"MJ","values":[{"value":"0,00E+00","module":"A1","scenario":null},{"value":"0,00E+00","module":"A2","scenario":null},{"value":"3,65E+01","module":"A3","scenario":null},{"value":"0,00E+00","module":"A4","scenario":null},{"value":"3,65E+01","module":"A1A3","scenario":null}]}]}