{"product_name":"Majestic Sense, Jotun Paints (Vietnam) Co. Ltd.","epd_id":"NEPD-3855-2809-EN","compliance":["EN 15804","ISO 14025","ISO 21930"],"producer_name":"Jotun A/S","environmental_impact":[{"parameter":"GWP-total","unit":"kg CO2-eq.","values":[{"value":"2,23E+00","module":"A1","scenario":null},{"value":"5,52E-02","module":"A2","scenario":null},{"value":"2,68E-01","module":"A3","scenario":null},{"value":"2,55E+00","module":"A1A3","scenario":null}]},{"parameter":"ODP","unit":"kg CFC 11-eq.","values":[{"value":"2,22E-07","module":"A1","scenario":null},{"value":"1,01E-08","module":"A2","scenario":null},{"value":"3,74E-08","module":"A3","scenario":null},{"value":"2,70E-07","module":"A1A3","scenario":null}]},{"parameter":"AP","unit":"kg SO2-eq.","values":[{"value":"1,37E-02","module":"A1","scenario":null},{"value":"8,27E-04","module":"A2","scenario":null},{"value":"1,65E-03","module":"A3","scenario":null},{"value":"1,62E-02","module":"A1A3","scenario":null}]},{"parameter":"EP","unit":"kg Phosphat-eq.","values":[{"value":"5,12E-03","module":"A1","scenario":null},{"value":"9,98E-05","module":"A2","scenario":null},{"value":"2,14E-04","module":"A3","scenario":null},{"value":"5,44E-03","module":"A1A3","scenario":null}]},{"parameter":"POCP","unit":"kg Ethen-eq.","values":[{"value":"1,20E-03","module":"A1","scenario":null},{"value":"2,72E-05","module":"A2","scenario":null},{"value":"7,28E-05","module":"A3","scenario":null},{"value":"1,30E-03","module":"A1A3","scenario":null}]},{"parameter":"ADPE","unit":"kg Sb-eq.","values":[{"value":"1,43E-05","module":"A1","scenario":null},{"value":"4,47E-08","module":"A2","scenario":null},{"value":"7,60E-08","module":"A3","scenario":null},{"value":"1,44E-05","module":"A1A3","scenario":null}]},{"parameter":"ADPF","unit":"MJ","values":[{"value":"3,74E+01","module":"A1","scenario":null},{"value":"8,44E-01","module":"A2","scenario":null},{"value":"3,84E+00","module":"A3","scenario":null},{"value":"4,21E+01","module":"A1A3","scenario":null}]}],"additional_environmental_impact":[],"resource_use":[{"parameter":"PERE","unit":"MJ","values":[{"value":"1,60E+00","module":"A1","scenario":null},{"value":"1,64E-02","module":"A2","scenario":null},{"value":"1,12E-01","module":"A3","scenario":null},{"value":"1,73E+00","module":"A1A3","scenario":null}]},{"parameter":"PERM","unit":"MJ","values":[{"value":"5,35E-01","module":"A1","scenario":null},{"value":"3,60E-03","module":"A2","scenario":null},{"value":"3,58E-02","module":"A3","scenario":null},{"value":"5,74E-01","module":"A1A3","scenario":null}]},{"parameter":"PERT","unit":"MJ","values":[{"value":"2,13E+00","module":"A1","scenario":null},{"value":"2,00E-02","module":"A2","scenario":null},{"value":"1,48E-01","module":"A3","scenario":null},{"value":"2,30E+00","module":"A1A3","scenario":null}]},{"parameter":"PENRE","unit":"MJ","values":[{"value":"3,82E+01","module":"A1","scenario":null},{"value":"8,70E-01","module":"A2","scenario":null},{"value":"3,89E+00","module":"A3","scenario":null},{"value":"4,30E+01","module":"A1A3","scenario":null}]},{"parameter":"PENRM","unit":"MJ","values":[{"value":"2,92E+00","module":"A1","scenario":null},{"value":"0,00E+00","module":"A2","scenario":null},{"value":"0,00E+00","module":"A3","scenario":null},{"value":"2,92E+00","module":"A1A3","scenario":null}]},{"parameter":"PENRT","unit":"MJ","values":[{"value":"4,11E+01","module":"A1","scenario":null},{"value":"8,70E-01","module":"A2","scenario":null},{"value":"3,89E+00","module":"A3","scenario":null},{"value":"4,59E+01","module":"A1A3","scenario":null}]},{"parameter":"SM","unit":"kg","values":[{"value":"0,00E+00","module":"A1","scenario":null},{"value":"0,00E+00","module":"A2","scenario":null},{"value":"0,00E+00","module":"A3","scenario":null},{"value":"0,00E+00","module":"A1A3","scenario":null}]},{"parameter":"RSF","unit":"MJ","values":[{"value":"0,00E+00","module":"A1","scenario":null},{"value":"0,00E+00","module":"A2","scenario":null},{"value":"0,00E+00","module":"A3","scenario":null},{"value":"0,00E+00","module":"A1A3","scenario":null}]},{"parameter":"NRSF","unit":"MJ","values":[{"value":"0,00E+00","module":"A1","scenario":null},{"value":"0,00E+00","module":"A2","scenario":null},{"value":"0,00E+00","module":"A3","scenario":null},{"value":"0,00E+00","module":"A1A3","scenario":null}]},{"parameter":"FW","unit":"m3","values":[{"value":"4,44E-02","module":"A1","scenario":null},{"value":"1,46E-04","module":"A2","scenario":null},{"value":"5,43E-04","module":"A3","scenario":null},{"value":"4,51E-02","module":"A1A3","scenario":null}]}],"end_of_life_waste":[{"parameter":"HWD","unit":"kg","values":[{"value":"3,76E-05","module":"A1","scenario":null},{"value":"4,66E-07","module":"A2","scenario":null},{"value":"2,33E-03","module":"A3","scenario":null},{"value":"2,37E-03","module":"A1A3","scenario":null}]},{"parameter":"NHWD","unit":"kg","values":[{"value":"7,17E-01","module":"A1","scenario":null},{"value":"3,47E-02","module":"A2","scenario":null},{"value":"3,40E-02","module":"A3","scenario":null},{"value":"7,85E-01","module":"A1A3","scenario":null}]},{"parameter":"RWD","unit":"kg","values":[{"value":"0,00E+00","module":"A1","scenario":null},{"value":"0,00E+00","module":"A2","scenario":null},{"value":"8,63E-08","module":"A3","scenario":null},{"value":"8,63E-08","module":"A1A3","scenario":null}]}],"end_of_life_flow":[{"parameter":"CRU","unit":"kg","values":[{"value":"0,00E+00","module":"A1","scenario":null},{"value":"0,00E+00","module":"A2","scenario":null},{"value":"0,00E+00","module":"A3","scenario":null},{"value":"0,00E+00","module":"A1A3","scenario":null}]},{"parameter":"MFR","unit":"kg","values":[{"value":"0,00E+00","module":"A1","scenario":null},{"value":"0,00E+00","module":"A2","scenario":null},{"value":"1,72E-03","module":"A3","scenario":null},{"value":"1,72E-03","module":"A1A3","scenario":null}]},{"parameter":"MER","unit":"kg","values":[{"value":"0,00E+00","module":"A1","scenario":null},{"value":"0,00E+00","module":"A2","scenario":null},{"value":"5,56E-03","module":"A3","scenario":null},{"value":"5,56E-03","module":"A1A3","scenario":null}]},{"parameter":"EEE","unit":"MJ","values":[{"value":"0,00E+00","module":"A1","scenario":null},{"value":"0,00E+00","module":"A2","scenario":null},{"value":"2,13E-03","module":"A3","scenario":null},{"value":"2,13E-03","module":"A1A3","scenario":null}]},{"parameter":"EET","unit":"MJ","values":[{"value":"0,00E+00","module":"A1","scenario":null},{"value":"0,00E+00","module":"A2","scenario":null},{"value":"1,59E-02","module":"A3","scenario":null},{"value":"1,59E-02","module":"A1A3","scenario":null}]}]}