{"product_name":"BGFILCOTEN pro P NW 100 No. 0, with plastic edge, without slope & D400 plastic slotted grating","epd_id":"NEPD-10014-10014-2","compliance":["EN 15804+A2","ISO 14025","ISO 21930"],"producer_name":"BG-Graspointner GmbH","environmental_impact":[{"parameter":"GWP-total","unit":"kg CO2-eq.","values":[{"value":"8,99E+00","module":"A1-A3","scenario":null},{"value":"9,99E-01","module":"A4","scenario":null},{"value":"4,97E+01","module":"A5","scenario":null},{"value":"-2,13E-03","module":"B1","scenario":null},{"value":"1,18E-01","module":"C1","scenario":null},{"value":"9,95E-02","module":"C2","scenario":null},{"value":"8,95E-02","module":"C3","scenario":null},{"value":"2,89E-02","module":"C4","scenario":null},{"value":"-4,78E-02","module":"D","scenario":null}]},{"parameter":"GWP-fossil","unit":"kg CO2-eq.","values":[{"value":"8,96E+00","module":"A1-A3","scenario":null},{"value":"9,99E-01","module":"A4","scenario":null},{"value":"4,92E+01","module":"A5","scenario":null},{"value":"-2,13E-03","module":"B1","scenario":null},{"value":"1,18E-01","module":"C1","scenario":null},{"value":"9,94E-02","module":"C2","scenario":null},{"value":"8,95E-02","module":"C3","scenario":null},{"value":"2,88E-02","module":"C4","scenario":null},{"value":"-4,67E-02","module":"D","scenario":null}]},{"parameter":"GWP-biogenic","unit":"kg CO2-eq.","values":[{"value":"2,35E-02","module":"A1-A3","scenario":null},{"value":"5,01E-04","module":"A4","scenario":null},{"value":"5,03E-01","module":"A5","scenario":null},{"value":"0,00E+00","module":"B1","scenario":null},{"value":"1,17E-05","module":"C1","scenario":null},{"value":"4,99E-05","module":"C2","scenario":null},{"value":"6,22E-05","module":"C3","scenario":null},{"value":"1,98E-05","module":"C4","scenario":null},{"value":"-1,10E-03","module":"D","scenario":null}]},{"parameter":"GWP-luluc","unit":"kg CO2-eq.","values":[{"value":"9,25E-04","module":"A1-A3","scenario":null},{"value":"3,55E-04","module":"A4","scenario":null},{"value":"1,65E-02","module":"A5","scenario":null},{"value":"0,00E+00","module":"B1","scenario":null},{"value":"1,02E-05","module":"C1","scenario":null},{"value":"3,53E-05","module":"C2","scenario":null},{"value":"7,78E-06","module":"C3","scenario":null},{"value":"1,50E-05","module":"C4","scenario":null},{"value":"-1,18E-05","module":"D","scenario":null}]},{"parameter":"ODP","unit":"kg CFC 11-eq.","values":[{"value":"2,59E-08","module":"A1-A3","scenario":null},{"value":"2,08E-08","module":"A4","scenario":null},{"value":"5,92E-07","module":"A5","scenario":null},{"value":"0,00E+00","module":"B1","scenario":null},{"value":"1,80E-09","module":"C1","scenario":null},{"value":"2,07E-09","module":"C2","scenario":null},{"value":"1,37E-09","module":"C3","scenario":null},{"value":"8,33E-10","module":"C4","scenario":null},{"value":"-1,14E-09","module":"D","scenario":null}]},{"parameter":"AP","unit":"mol H+-eq.","values":[{"value":"3,17E-02","module":"A1-A3","scenario":null},{"value":"2,36E-03","module":"A4","scenario":null},{"value":"1,62E-01","module":"A5","scenario":null},{"value":"0,00E+00","module":"B1","scenario":null},{"value":"1,06E-03","module":"C1","scenario":null},{"value":"2,35E-04","module":"C2","scenario":null},{"value":"8,07E-04","module":"C3","scenario":null},{"value":"2,04E-04","module":"C4","scenario":null},{"value":"-2,52E-04","module":"D","scenario":null}]},{"parameter":"POCP","unit":"kg NMVOC-eq.","values":[{"value":"2,44E-02","module":"A1-A3","scenario":null},{"value":"4,10E-03","module":"A4","scenario":null},{"value":"1,75E-01","module":"A5","scenario":null},{"value":"0,00E+00","module":"B1","scenario":null},{"value":"1,61E-03","module":"C1","scenario":null},{"value":"4,08E-04","module":"C2","scenario":null},{"value":"1,22E-03","module":"C3","scenario":null},{"value":"3,04E-04","module":"C4","scenario":null},{"value":"-3,37E-04","module":"D","scenario":null}]},{"parameter":"ADPE","unit":"kg Sb-eq.","values":[{"value":"4,26E-05","module":"A1-A3","scenario":null},{"value":"2,85E-06","module":"A4","scenario":null},{"value":"2,29E-04","module":"A5","scenario":null},{"value":"0,00E+00","module":"B1","scenario":null},{"value":"4,22E-08","module":"C1","scenario":null},{"value":"2,84E-07","module":"C2","scenario":null},{"value":"3,21E-08","module":"C3","scenario":null},{"value":"4,57E-08","module":"C4","scenario":null},{"value":"-2,90E-07","module":"D","scenario":null}]},{"parameter":"ADPF","unit":"MJ","values":[{"value":"9,22E+01","module":"A1-A3","scenario":null},{"value":"1,50E+01","module":"A4","scenario":null},{"value":"5,50E+02","module":"A5","scenario":null},{"value":"0,00E+00","module":"B1","scenario":null},{"value":"1,54E+00","module":"C1","scenario":null},{"value":"1,49E+00","module":"C2","scenario":null},{"value":"1,17E+00","module":"C3","scenario":null},{"value":"7,07E-01","module":"C4","scenario":null},{"value":"-7,10E-01","module":"D","scenario":null}]},{"parameter":"WDP","unit":"m3 world-eq.","values":[{"value":"3,55E+00","module":"A1-A3","scenario":null},{"value":"7,53E-02","module":"A4","scenario":null},{"value":"1,07E+01","module":"A5","scenario":null},{"value":"0,00E+00","module":"B1","scenario":null},{"value":"3,77E-03","module":"C1","scenario":null},{"value":"7,50E-03","module":"C2","scenario":null},{"value":"2,86E-03","module":"C3","scenario":null},{"value":"1,98E-03","module":"C4","scenario":null},{"value":"-2,46E-02","module":"D","scenario":null}]},{"parameter":"EP-freshwater","unit":"kg P-eq.","values":[{"value":"3,83E-04","module":"A1-A3","scenario":null},{"value":"7,03E-05","module":"A4","scenario":null},{"value":"6,28E-03","module":"A5","scenario":null},{"value":"0,00E+00","module":"B1","scenario":null},{"value":"3,43E-06","module":"C1","scenario":null},{"value":"7,00E-06","module":"C2","scenario":null},{"value":"2,61E-06","module":"C3","scenario":null},{"value":"2,39E-06","module":"C4","scenario":null},{"value":"-7,24E-06","module":"D","scenario":null}]},{"parameter":"EP-marine","unit":"kg N-eq.","values":[{"value":"8,28E-03","module":"A1-A3","scenario":null},{"value":"6,19E-04","module":"A4","scenario":null},{"value":"4,37E-02","module":"A5","scenario":null},{"value":"0,00E+00","module":"B1","scenario":null},{"value":"4,92E-04","module":"C1","scenario":null},{"value":"6,16E-05","module":"C2","scenario":null},{"value":"3,74E-04","module":"C3","scenario":null},{"value":"7,78E-05","module":"C4","scenario":null},{"value":"-9,74E-05","module":"D","scenario":null}]},{"parameter":"EP-terrestrial","unit":"mol N-eq.","values":[{"value":"7,29E-02","module":"A1-A3","scenario":null},{"value":"6,69E-03","module":"A4","scenario":null},{"value":"4,86E-01","module":"A5","scenario":null},{"value":"0,00E+00","module":"B1","scenario":null},{"value":"5,39E-03","module":"C1","scenario":null},{"value":"6,66E-04","module":"C2","scenario":null},{"value":"4,10E-03","module":"C3","scenario":null},{"value":"8,50E-03","module":"C4","scenario":null},{"value":"-1,12E-03","module":"D","scenario":null}]},{"parameter":"GWP-IOBC","unit":"kg CO2-eq.","values":[]}],"additional_environmental_impact":[{"parameter":"PM","unit":"disease incidence","values":[{"value":"4,53E-07","module":"A1-A3","scenario":null},{"value":"9,73E-08","module":"A4","scenario":null},{"value":"1,85E-06","module":"A5","scenario":null},{"value":"0,00E+00","module":"B1","scenario":null},{"value":"1,71E-07","module":"C1","scenario":null},{"value":"9,68E-09","module":"C2","scenario":null},{"value":"1,31E-07","module":"C3","scenario":null},{"value":"4,64E-09","module":"C4","scenario":null},{"value":"-6,33E-09","module":"D","scenario":null}]},{"parameter":"ETP-fw","unit":"CTUe","values":[{"value":"0,00E+00","module":"A1-A3","scenario":null},{"value":"3,55E+00","module":"A4","scenario":null},{"value":"1,25E+02","module":"A5","scenario":null},{"value":"0,00E+00","module":"B1","scenario":null},{"value":"2,18E-01","module":"C1","scenario":null},{"value":"3,54E-01","module":"C2","scenario":null},{"value":"1,66E-01","module":"C3","scenario":null},{"value":"9,66E-02","module":"C4","scenario":null},{"value":"-2,21E-01","module":"D","scenario":null}]},{"parameter":"HTP-c","unit":"CTUh","values":[{"value":"0,00E+00","module":"A1-A3","scenario":null},{"value":"6,39E-09","module":"A4","scenario":null},{"value":"1,38E-07","module":"A5","scenario":null},{"value":"0,00E+00","module":"B1","scenario":null},{"value":"4,60E-10","module":"C1","scenario":null},{"value":"6,36E-10","module":"C2","scenario":null},{"value":"3,50E-10","module":"C3","scenario":null},{"value":"1,30E-10","module":"C4","scenario":null},{"value":"-4,63E-10","module":"D","scenario":null}]},{"parameter":"HTP-nc","unit":"CTUh","values":[{"value":"0,00E+00","module":"A1-A3","scenario":null},{"value":"9,89E-09","module":"A4","scenario":null},{"value":"3,82E-07","module":"A5","scenario":null},{"value":"0,00E+00","module":"B1","scenario":null},{"value":"2,09E-10","module":"C1","scenario":null},{"value":"9,84E-10","module":"C2","scenario":null},{"value":"1,59E-10","module":"C3","scenario":null},{"value":"1,27E-10","module":"C4","scenario":null},{"value":"-3,09E-10","module":"D","scenario":null}]},{"parameter":"SQP","unit":"unitless","values":[{"value":"0,00E+00","module":"A1-A3","scenario":null},{"value":"1,51E+01","module":"A4","scenario":null},{"value":"2,64E+02","module":"A5","scenario":null},{"value":"0,00E+00","module":"B1","scenario":null},{"value":"1,08E-01","module":"C1","scenario":null},{"value":"1,50E+00","module":"C2","scenario":null},{"value":"8,20E-02","module":"C3","scenario":null},{"value":"1,39E+00","module":"C4","scenario":null},{"value":"-8,93E-01","module":"D","scenario":null}]},{"parameter":"IRP","unit":"kBq U235-eq.","values":[{"value":"1,03E-01","module":"A1-A3","scenario":null},{"value":"1,82E-02","module":"A4","scenario":null},{"value":"1,62E+00","module":"A5","scenario":null},{"value":"0,00E+00","module":"B1","scenario":null},{"value":"6,89E-04","module":"C1","scenario":null},{"value":"1,81E-03","module":"C2","scenario":null},{"value":"5,24E-04","module":"C3","scenario":null},{"value":"4,50E-04","module":"C4","scenario":null},{"value":"-5,99E-03","module":"D","scenario":null}]}],"resource_use":[{"parameter":"PERE","unit":"MJ","values":[{"value":"1,02E+01","module":"A1-A3","scenario":null},{"value":"2,38E-01","module":"A4","scenario":null},{"value":"2,40E+01","module":"A5","scenario":null},{"value":"0,00E+00","module":"B1","scenario":null},{"value":"9,41E-03","module":"C1","scenario":null},{"value":"2,37E-02","module":"C2","scenario":null},{"value":"7,16E-03","module":"C3","scenario":null},{"value":"6,55E-03","module":"C4","scenario":null},{"value":"-2,04E-01","module":"D","scenario":null}]},{"parameter":"PERM","unit":"MJ","values":[{"value":"8,05E-03","module":"A1-A3","scenario":null},{"value":"0,00E+00","module":"A4","scenario":null},{"value":"-8,05E-03","module":"A5","scenario":null},{"value":"0,00E+00","module":"B1","scenario":null},{"value":"0,00E+00","module":"C1","scenario":null},{"value":"0,00E+00","module":"C2","scenario":null},{"value":"0,00E+00","module":"C3","scenario":null},{"value":"0,00E+00","module":"C4","scenario":null},{"value":"0,00E+00","module":"D","scenario":null}]},{"parameter":"PERT","unit":"MJ","values":[{"value":"1,02E+01","module":"A1-A3","scenario":null},{"value":"2,38E-01","module":"A4","scenario":null},{"value":"2,40E+00","module":"A5","scenario":null},{"value":"0,00E+00","module":"B1","scenario":null},{"value":"9,41E-03","module":"C1","scenario":null},{"value":"2,37E-02","module":"C2","scenario":null},{"value":"7,16E-03","module":"C3","scenario":null},{"value":"6,55E-03","module":"C4","scenario":null},{"value":"-2,04E-01","module":"D","scenario":null}]},{"parameter":"PENRE","unit":"MJ","values":[{"value":"2,44E+01","module":"A1-A3","scenario":null},{"value":"1,50E+01","module":"A4","scenario":null},{"value":"5,50E+02","module":"A5","scenario":null},{"value":"0,00E+00","module":"B1","scenario":null},{"value":"1,54E+00","module":"C1","scenario":null},{"value":"1,49E+00","module":"C2","scenario":null},{"value":"1,17E+00","module":"C3","scenario":null},{"value":"7,07E-01","module":"C4","scenario":null},{"value":"-7,10E-01","module":"D","scenario":null}]},{"parameter":"PENRM","unit":"MJ","values":[{"value":"6,78E+01","module":"A1-A3","scenario":null},{"value":"0,00E+00","module":"A4","scenario":null},{"value":"-1,12E+00","module":"A5","scenario":null},{"value":"0,00E+00","module":"B1","scenario":null},{"value":"0,00E+00","module":"C1","scenario":null},{"value":"0,00E+00","module":"C2","scenario":null},{"value":"-5,07E+01","module":"C3","scenario":null},{"value":"0,00E+00","module":"C4","scenario":null},{"value":"0,00E+00","module":"D","scenario":null}]},{"parameter":"PENRT","unit":"MJ","values":[{"value":"9,22E+01","module":"A1-A3","scenario":null},{"value":"1,50E+01","module":"A4","scenario":null},{"value":"5,49E+02","module":"A5","scenario":null},{"value":"0,00E+00","module":"B1","scenario":null},{"value":"1,54E+00","module":"C1","scenario":null},{"value":"1,49E+00","module":"C2","scenario":null},{"value":"-4,95E+01","module":"C3","scenario":null},{"value":"7,07E-01","module":"C4","scenario":null},{"value":"-7,10E-01","module":"D","scenario":null}]},{"parameter":"SM","unit":"kg","values":[{"value":"2,01E+00","module":"A1-A3","scenario":null},{"value":"0,00E+00","module":"A4","scenario":null},{"value":"0,00E+00","module":"A5","scenario":null},{"value":"0,00E+00","module":"B1","scenario":null},{"value":"0,00E+00","module":"C1","scenario":null},{"value":"0,00E+00","module":"C2","scenario":null},{"value":"0,00E+00","module":"C3","scenario":null},{"value":"0,00E+00","module":"C4","scenario":null},{"value":"1,32E+01","module":"D","scenario":null}]},{"parameter":"RSF","unit":"MJ","values":[{"value":"3,12E+00","module":"A1-A3","scenario":null},{"value":"0,00E+00","module":"A4","scenario":null},{"value":"0,00E+00","module":"A5","scenario":null},{"value":"0,00E+00","module":"B1","scenario":null},{"value":"0,00E+00","module":"C1","scenario":null},{"value":"0,00E+00","module":"C2","scenario":null},{"value":"0,00E+00","module":"C3","scenario":null},{"value":"0,00E+00","module":"C4","scenario":null},{"value":"0,00E+00","module":"D","scenario":null}]},{"parameter":"NRSF","unit":"MJ","values":[{"value":"7,35E+00","module":"A1-A3","scenario":null},{"value":"0,00E+00","module":"A4","scenario":null},{"value":"0,00E+00","module":"A5","scenario":null},{"value":"0,00E+00","module":"B1","scenario":null},{"value":"0,00E+00","module":"C1","scenario":null},{"value":"0,00E+00","module":"C2","scenario":null},{"value":"0,00E+00","module":"C3","scenario":null},{"value":"0,00E+00","module":"C4","scenario":null},{"value":"0,00E+00","module":"D","scenario":null}]},{"parameter":"FW","unit":"m3","values":[{"value":"1,03E-01","module":"A1-A3","scenario":null},{"value":"2,18E-03","module":"A4","scenario":null},{"value":"4,22E-01","module":"A5","scenario":null},{"value":"0,00E+00","module":"B1","scenario":null},{"value":"1,00E-04","module":"C1","scenario":null},{"value":"2,17E-04","module":"C2","scenario":null},{"value":"7,60E-05","module":"C3","scenario":null},{"value":"7,33E-04","module":"C4","scenario":null},{"value":"-1,89E-02","module":"D","scenario":null}]}],"end_of_life_waste":[{"parameter":"HWD","unit":"kg","values":[{"value":"1,15E-01","module":"A1-A3","scenario":null},{"value":"2,18E-02","module":"A4","scenario":null},{"value":"1,37E+00","module":"A5","scenario":null},{"value":"0,00E+00","module":"B1","scenario":null},{"value":"1,72E-03","module":"C1","scenario":null},{"value":"2,17E-03","module":"C2","scenario":null},{"value":"1,31E-03","module":"C3","scenario":null},{"value":"7,85E-04","module":"C4","scenario":null},{"value":"-2,00E-03","module":"D","scenario":null}]},{"parameter":"NHWD","unit":"kg","values":[{"value":"3,26E+00","module":"A1-A3","scenario":null},{"value":"4,37E-01","module":"A4","scenario":null},{"value":"3,87E+01","module":"A5","scenario":null},{"value":"0,00E+00","module":"B1","scenario":null},{"value":"2,35E-02","module":"C1","scenario":null},{"value":"4,35E-02","module":"C2","scenario":null},{"value":"1,79E-02","module":"C3","scenario":null},{"value":"4,63E+00","module":"C4","scenario":null},{"value":"-4,81E-02","module":"D","scenario":null}]},{"parameter":"RWD","unit":"kg","values":[{"value":"3,33E-04","module":"A1-A3","scenario":null},{"value":"4,50E-06","module":"A4","scenario":null},{"value":"4,08E-04","module":"A5","scenario":null},{"value":"0,00E+00","module":"B1","scenario":null},{"value":"1,69E-07","module":"C1","scenario":null},{"value":"4,48E-07","module":"C2","scenario":null},{"value":"1,28E-07","module":"C3","scenario":null},{"value":"1,10E-07","module":"C4","scenario":null},{"value":"-1,35E-06","module":"D","scenario":null}]}],"end_of_life_flow":[{"parameter":"CRU","unit":"kg","values":[{"value":"0,00E+00","module":"A1-A3","scenario":null},{"value":"0,00E+00","module":"A4","scenario":null},{"value":"5,63E-02","module":"A5","scenario":null},{"value":"0,00E+00","module":"B1","scenario":null},{"value":"0,00E+00","module":"C1","scenario":null},{"value":"0,00E+00","module":"C2","scenario":null},{"value":"0,00E+00","module":"C3","scenario":null},{"value":"0,00E+00","module":"C4","scenario":null},{"value":"0,00E+00","module":"D","scenario":null}]},{"parameter":"MFR","unit":"kg","values":[{"value":"5,73E-01","module":"A1-A3","scenario":null},{"value":"0,00E+00","module":"A4","scenario":null},{"value":"1,23E-02","module":"A5","scenario":null},{"value":"0,00E+00","module":"B1","scenario":null},{"value":"0,00E+00","module":"C1","scenario":null},{"value":"0,00E+00","module":"C2","scenario":null},{"value":"1,46E+01","module":"C3","scenario":null},{"value":"0,00E+00","module":"C4","scenario":null},{"value":"0,00E+00","module":"D","scenario":null}]},{"parameter":"MER","unit":"kg","values":[{"value":"0,00E+00","module":"A1-A3","scenario":null},{"value":"0,00E+00","module":"A4","scenario":null},{"value":"0,00E+00","module":"A5","scenario":null},{"value":"0,00E+00","module":"B1","scenario":null},{"value":"0,00E+00","module":"C1","scenario":null},{"value":"0,00E+00","module":"C2","scenario":null},{"value":"0,00E+00","module":"C3","scenario":null},{"value":"0,00E+00","module":"C4","scenario":null},{"value":"0,00E+00","module":"D","scenario":null}]},{"parameter":"EEE","unit":"MJ","values":[{"value":"2,21E-02","module":"A1-A3","scenario":null},{"value":"0,00E+00","module":"A4","scenario":null},{"value":"7,59E-02","module":"A5","scenario":null},{"value":"0,00E+00","module":"B1","scenario":null},{"value":"0,00E+00","module":"C1","scenario":null},{"value":"0,00E+00","module":"C2","scenario":null},{"value":"0,00E+00","module":"C3","scenario":null},{"value":"0,00E+00","module":"C4","scenario":null},{"value":"0,00E+00","module":"D","scenario":null}]},{"parameter":"EET","unit":"MJ","values":[{"value":"4,26E-02","module":"A1-A3","scenario":null},{"value":"0,00E+00","module":"A4","scenario":null},{"value":"1,47E-01","module":"A5","scenario":null},{"value":"0,00E+00","module":"B1","scenario":null},{"value":"0,00E+00","module":"C1","scenario":null},{"value":"0,00E+00","module":"C2","scenario":null},{"value":"0,00E+00","module":"C3","scenario":null},{"value":"0,00E+00","module":"C4","scenario":null},{"value":"0,00E+00","module":"D","scenario":null}]}]}