{"product_name":"i10-1500 LED 16000 HF 840 MB","epd_id":"NEPD-3958-2994-EN","compliance":["EN 15804+A2","ISO 14025","ISO 21930"],"producer_name":"Glamox AS","environmental_impact":[{"parameter":"GWP-total","unit":"kg CO2-eq.","values":[{"value":"4,25E+01","module":"A1","scenario":null},{"value":"4,44E-01","module":"A2","scenario":null},{"value":"4,13E-01","module":"A3","scenario":null},{"value":"4,54E-01","module":"A4","scenario":null},{"value":"5,12E-01","module":"A5","scenario":null},{"value":"2,20E+02","module":"B6","scenario":null},{"value":"0,00E+00","module":"C1","scenario":null},{"value":"9,33E-02","module":"C2","scenario":null},{"value":"7,53E-01","module":"C3","scenario":null},{"value":"6,64E-02","module":"C4","scenario":null},{"value":"-1,35E+00","module":"D","scenario":null},{"value":"4,33E+01","module":"A1A3","scenario":null}]},{"parameter":"GWP-fossil","unit":"kg CO2-eq.","values":[{"value":"4,26E+01","module":"A1","scenario":null},{"value":"4,44E-01","module":"A2","scenario":null},{"value":"3,89E-01","module":"A3","scenario":null},{"value":"4,53E-01","module":"A4","scenario":null},{"value":"1,63E-02","module":"A5","scenario":null},{"value":"2,13E+02","module":"B6","scenario":null},{"value":"0,00E+00","module":"C1","scenario":null},{"value":"9,32E-02","module":"C2","scenario":null},{"value":"7,51E-01","module":"C3","scenario":null},{"value":"6,56E-02","module":"C4","scenario":null},{"value":"-1,35E+00","module":"D","scenario":null},{"value":"4,35E+01","module":"A1A3","scenario":null}]},{"parameter":"GWP-biogenic","unit":"kg CO2-eq.","values":[{"value":"-2,27E-01","module":"A1","scenario":null},{"value":"1,75E-04","module":"A2","scenario":null},{"value":"2,25E-02","module":"A3","scenario":null},{"value":"1,85E-04","module":"A4","scenario":null},{"value":"4,95E-01","module":"A5","scenario":null},{"value":"5,89E+00","module":"B6","scenario":null},{"value":"0,00E+00","module":"C1","scenario":null},{"value":"3,83E-05","module":"C2","scenario":null},{"value":"1,21E-03","module":"C3","scenario":null},{"value":"5,19E-04","module":"C4","scenario":null},{"value":"-2,82E-03","module":"D","scenario":null},{"value":"-2,05E-01","module":"A1A3","scenario":null}]},{"parameter":"GWP-luluc","unit":"kg CO2-eq.","values":[{"value":"6,77E-02","module":"A1","scenario":null},{"value":"1,65E-04","module":"A2","scenario":null},{"value":"1,13E-03","module":"A3","scenario":null},{"value":"1,58E-04","module":"A4","scenario":null},{"value":"2,42E-06","module":"A5","scenario":null},{"value":"8,79E-01","module":"B6","scenario":null},{"value":"0,00E+00","module":"C1","scenario":null},{"value":"2,72E-05","module":"C2","scenario":null},{"value":"2,24E-04","module":"C3","scenario":null},{"value":"2,42E-04","module":"C4","scenario":null},{"value":"3,46E-03","module":"D","scenario":null},{"value":"6,90E-02","module":"A1A3","scenario":null}]},{"parameter":"ODP","unit":"kg CFC 11-eq.","values":[{"value":"2,84E-06","module":"A1","scenario":null},{"value":"1,00E-07","module":"A2","scenario":null},{"value":"2,69E-08","module":"A3","scenario":null},{"value":"1,03E-07","module":"A4","scenario":null},{"value":"1,67E-09","module":"A5","scenario":null},{"value":"1,46E-05","module":"B6","scenario":null},{"value":"0,00E+00","module":"C1","scenario":null},{"value":"2,15E-08","module":"C2","scenario":null},{"value":"7,03E-09","module":"C3","scenario":null},{"value":"4,14E-09","module":"C4","scenario":null},{"value":"-2,74E-03","module":"D","scenario":null},{"value":"2,97E-06","module":"A1A3","scenario":null}]},{"parameter":"AP","unit":"mol H+-eq.","values":[{"value":"3,40E-01","module":"A1","scenario":null},{"value":"2,87E-03","module":"A2","scenario":null},{"value":"4,02E-03","module":"A3","scenario":null},{"value":"1,85E-03","module":"A4","scenario":null},{"value":"3,62E-05","module":"A5","scenario":null},{"value":"1,67E+00","module":"B6","scenario":null},{"value":"0,00E+00","module":"C1","scenario":null},{"value":"3,92E-04","module":"C2","scenario":null},{"value":"4,97E-04","module":"C3","scenario":null},{"value":"2,01E-04","module":"C4","scenario":null},{"value":"-9,08E-02","module":"D","scenario":null},{"value":"3,47E-01","module":"A1A3","scenario":null}]},{"parameter":"POCP","unit":"kg NMVOC-eq.","values":[{"value":"1,75E-01","module":"A1","scenario":null},{"value":"2,54E-03","module":"A2","scenario":null},{"value":"3,54E-03","module":"A3","scenario":null},{"value":"1,86E-03","module":"A4","scenario":null},{"value":"3,94E-05","module":"A5","scenario":null},{"value":"6,41E-01","module":"B6","scenario":null},{"value":"0,00E+00","module":"C1","scenario":null},{"value":"4,19E-04","module":"C2","scenario":null},{"value":"3,76E-04","module":"C3","scenario":null},{"value":"2,26E-04","module":"C4","scenario":null},{"value":"-1,86E-02","module":"D","scenario":null},{"value":"1,81E-01","module":"A1A3","scenario":null}]},{"parameter":"ADPE","unit":"kg Sb-eq.","values":[{"value":"1,40E-02","module":"A1","scenario":null},{"value":"1,13E-05","module":"A2","scenario":null},{"value":"2,10E-05","module":"A3","scenario":null},{"value":"1,23E-05","module":"A4","scenario":null},{"value":"1,74E-07","module":"A5","scenario":null},{"value":"1,59E-02","module":"B6","scenario":null},{"value":"0,00E+00","module":"C1","scenario":null},{"value":"1,59E-06","module":"C2","scenario":null},{"value":"7,42E-07","module":"C3","scenario":null},{"value":"2,29E-07","module":"C4","scenario":null},{"value":"-2,00E-03","module":"D","scenario":null},{"value":"1,40E-02","module":"A1A3","scenario":null}]},{"parameter":"ADPF","unit":"MJ","values":[{"value":"5,51E+02","module":"A1","scenario":null},{"value":"6,61E+00","module":"A2","scenario":null},{"value":"4,49E+00","module":"A3","scenario":null},{"value":"6,83E+00","module":"A4","scenario":null},{"value":"1,13E-01","module":"A5","scenario":null},{"value":"2,91E+03","module":"B6","scenario":null},{"value":"0,00E+00","module":"C1","scenario":null},{"value":"1,45E+00","module":"C2","scenario":null},{"value":"9,71E-01","module":"C3","scenario":null},{"value":"5,18E-01","module":"C4","scenario":null},{"value":"-1,71E+01","module":"D","scenario":null},{"value":"5,62E+02","module":"A1A3","scenario":null}]},{"parameter":"WDP","unit":"m3 world-eq.","values":[{"value":"1,93E+03","module":"A1","scenario":null},{"value":"5,94E+00","module":"A2","scenario":null},{"value":"6,37E+02","module":"A3","scenario":null},{"value":"6,52E+00","module":"A4","scenario":null},{"value":"2,52E-01","module":"A5","scenario":null},{"value":"5,07E+05","module":"B6","scenario":null},{"value":"0,00E+00","module":"C1","scenario":null},{"value":"1,11E+00","module":"C2","scenario":null},{"value":"9,54E+00","module":"C3","scenario":null},{"value":"4,83E+00","module":"C4","scenario":null},{"value":"1,72E+02","module":"D","scenario":null},{"value":"2,57E+03","module":"A1A3","scenario":null}]},{"parameter":"EP-freshwater","unit":"kg P-eq.","values":[{"value":"5,04E-03","module":"A1","scenario":null},{"value":"3,34E-06","module":"A2","scenario":null},{"value":"2,04E-05","module":"A3","scenario":null},{"value":"3,56E-06","module":"A4","scenario":null},{"value":"6,18E-08","module":"A5","scenario":null},{"value":"1,53E-02","module":"B6","scenario":null},{"value":"0,00E+00","module":"C1","scenario":null},{"value":"7,11E-07","module":"C2","scenario":null},{"value":"2,91E-06","module":"C3","scenario":null},{"value":"1,36E-06","module":"C4","scenario":null},{"value":"-5,23E-04","module":"D","scenario":null},{"value":"5,07E-03","module":"A1A3","scenario":null}]},{"parameter":"EP-marine","unit":"kg N-eq.","values":[{"value":"4,76E-02","module":"A1","scenario":null},{"value":"7,95E-04","module":"A2","scenario":null},{"value":"1,18E-03","module":"A3","scenario":null},{"value":"5,49E-04","module":"A4","scenario":null},{"value":"2,04E-05","module":"A5","scenario":null},{"value":"1,83E-01","module":"B6","scenario":null},{"value":"0,00E+00","module":"C1","scenario":null},{"value":"1,18E-04","module":"C2","scenario":null},{"value":"1,33E-04","module":"C3","scenario":null},{"value":"8,61E-05","module":"C4","scenario":null},{"value":"-4,66E-03","module":"D","scenario":null},{"value":"4,95E-02","module":"A1A3","scenario":null}]},{"parameter":"EP-terrestrial","unit":"mol N-eq.","values":[{"value":"7,03E-01","module":"A1","scenario":null},{"value":"8,81E-03","module":"A2","scenario":null},{"value":"1,31E-02","module":"A3","scenario":null},{"value":"6,08E-03","module":"A4","scenario":null},{"value":"1,30E-04","module":"A5","scenario":null},{"value":"2,38E+00","module":"B6","scenario":null},{"value":"0,00E+00","module":"C1","scenario":null},{"value":"1,30E-03","module":"C2","scenario":null},{"value":"1,43E-03","module":"C3","scenario":null},{"value":"5,72E-04","module":"C4","scenario":null},{"value":"-6,43E-02","module":"D","scenario":null},{"value":"7,25E-01","module":"A1A3","scenario":null}]},{"parameter":"GWP-IOBC","unit":"kg CO2-eq.","values":[{"value":"4,30E+01","module":"A1","scenario":null},{"value":"4,44E-01","module":"A2","scenario":null},{"value":"3,02E-01","module":"A3","scenario":null},{"value":"4,54E-01","module":"A4","scenario":null},{"value":"0,00E+00","module":"A5","scenario":null},{"value":"2,20E+02","module":"B6","scenario":null},{"value":"0,00E+00","module":"C1","scenario":null},{"value":"9,33E-02","module":"C2","scenario":null},{"value":"7,53E-01","module":"C3","scenario":null},{"value":"9,01E-03","module":"C4","scenario":null},{"value":"-1,47E+00","module":"D","scenario":null},{"value":"4,37E+01","module":"A1A3","scenario":null}]}],"additional_environmental_impact":[{"parameter":"PM","unit":"disease incidence","values":[{"value":"2,88E-06","module":"A1","scenario":null},{"value":"3,03E-08","module":"A2","scenario":null},{"value":"6,99E-08","module":"A3","scenario":null},{"value":"3,26E-08","module":"A4","scenario":null},{"value":"5,81E-10","module":"A5","scenario":null},{"value":"1,19E-05","module":"B6","scenario":null},{"value":"0,00E+00","module":"C1","scenario":null},{"value":"8,21E-09","module":"C2","scenario":null},{"value":"3,06E-09","module":"C3","scenario":null},{"value":"3,65E-09","module":"C4","scenario":null},{"value":"-1,97E-07","module":"D","scenario":null},{"value":"2,98E-06","module":"A1A3","scenario":null}]},{"parameter":"ETP-fw","unit":"CTUe","values":[{"value":"2,34E+03","module":"A1","scenario":null},{"value":"4,79E+00","module":"A2","scenario":null},{"value":"1,78E+01","module":"A3","scenario":null},{"value":"5,03E+00","module":"A4","scenario":null},{"value":"1,32E-01","module":"A5","scenario":null},{"value":"1,33E+04","module":"B6","scenario":null},{"value":"0,00E+00","module":"C1","scenario":null},{"value":"1,06E+00","module":"C2","scenario":null},{"value":"2,98E+00","module":"C3","scenario":null},{"value":"2,94E+02","module":"C4","scenario":null},{"value":"-6,79E+02","module":"D","scenario":null},{"value":"2,36E+03","module":"A1A3","scenario":null}]},{"parameter":"HTP-c","unit":"CTUh","values":[{"value":"8,07E-08","module":"A1","scenario":null},{"value":"0,00E+00","module":"A2","scenario":null},{"value":"8,71E-10","module":"A3","scenario":null},{"value":"0,00E+00","module":"A4","scenario":null},{"value":"4,00E-12","module":"A5","scenario":null},{"value":"6,33E-07","module":"B6","scenario":null},{"value":"0,00E+00","module":"C1","scenario":null},{"value":"0,00E+00","module":"C2","scenario":null},{"value":"1,51E-09","module":"C3","scenario":null},{"value":"1,34E-10","module":"C4","scenario":null},{"value":"-3,99E-09","module":"D","scenario":null},{"value":"8,16E-08","module":"A1A3","scenario":null}]},{"parameter":"HTP-nc","unit":"CTUh","values":[{"value":"1,96E-06","module":"A1","scenario":null},{"value":"5,21E-09","module":"A2","scenario":null},{"value":"2,08E-08","module":"A3","scenario":null},{"value":"5,44E-09","module":"A4","scenario":null},{"value":"1,52E-10","module":"A5","scenario":null},{"value":"1,49E-05","module":"B6","scenario":null},{"value":"0,00E+00","module":"C1","scenario":null},{"value":"1,03E-09","module":"C2","scenario":null},{"value":"8,87E-08","module":"C3","scenario":null},{"value":"1,13E-09","module":"C4","scenario":null},{"value":"-2,46E-07","module":"D","scenario":null},{"value":"1,99E-06","module":"A1A3","scenario":null}]},{"parameter":"SQP","unit":"unitless","values":[{"value":"2,06E+02","module":"A1","scenario":null},{"value":"4,29E+00","module":"A2","scenario":null},{"value":"2,18E+00","module":"A3","scenario":null},{"value":"4,71E+00","module":"A4","scenario":null},{"value":"1,27E-01","module":"A5","scenario":null},{"value":"1,47E+03","module":"B6","scenario":null},{"value":"0,00E+00","module":"C1","scenario":null},{"value":"1,66E+00","module":"C2","scenario":null},{"value":"2,31E-01","module":"C3","scenario":null},{"value":"1,27E+00","module":"C4","scenario":null},{"value":"-1,74E+01","module":"D","scenario":null},{"value":"2,13E+02","module":"A1A3","scenario":null}]},{"parameter":"IRP","unit":"kBq U235-eq.","values":[{"value":"1,86E+00","module":"A1","scenario":null},{"value":"2,88E-02","module":"A2","scenario":null},{"value":"6,85E-02","module":"A3","scenario":null},{"value":"2,99E-02","module":"A4","scenario":null},{"value":"4,93E-04","module":"A5","scenario":null},{"value":"5,28E+01","module":"B6","scenario":null},{"value":"0,00E+00","module":"C1","scenario":null},{"value":"6,34E-03","module":"C2","scenario":null},{"value":"4,82E-03","module":"C3","scenario":null},{"value":"1,80E-03","module":"C4","scenario":null},{"value":"-4,84E-02","module":"D","scenario":null},{"value":"1,95E+00","module":"A1A3","scenario":null}]}],"resource_use":[{"parameter":"PERE","unit":"MJ","values":[{"value":"5,19E+01","module":"A1","scenario":null},{"value":"8,95E-02","module":"A2","scenario":null},{"value":"4,72E+01","module":"A3","scenario":null},{"value":"9,64E-02","module":"A4","scenario":null},{"value":"2,28E-03","module":"A5","scenario":null},{"value":"3,77E+04","module":"B6","scenario":null},{"value":"0,00E+00","module":"C1","scenario":null},{"value":"1,83E-02","module":"C2","scenario":null},{"value":"1,37E-01","module":"C3","scenario":null},{"value":"1,29E-01","module":"C4","scenario":null},{"value":"-3,62E+00","module":"D","scenario":null},{"value":"9,92E+01","module":"A1A3","scenario":null}]},{"parameter":"PERM","unit":"MJ","values":[{"value":"1,13E+01","module":"A1","scenario":null},{"value":"0,00E+00","module":"A2","scenario":null},{"value":"0,00E+00","module":"A3","scenario":null},{"value":"0,00E+00","module":"A4","scenario":null},{"value":"-1,13E+01","module":"A5","scenario":null},{"value":"0,00E+00","module":"B6","scenario":null},{"value":"0,00E+00","module":"C1","scenario":null},{"value":"0,00E+00","module":"C2","scenario":null},{"value":"0,00E+00","module":"C3","scenario":null},{"value":"0,00E+00","module":"C4","scenario":null},{"value":"0,00E+00","module":"D","scenario":null},{"value":"1,13E+01","module":"A1A3","scenario":null}]},{"parameter":"PERT","unit":"MJ","values":[{"value":"6,32E+01","module":"A1","scenario":null},{"value":"8,95E-02","module":"A2","scenario":null},{"value":"4,72E+01","module":"A3","scenario":null},{"value":"9,64E-02","module":"A4","scenario":null},{"value":"-1,13E+01","module":"A5","scenario":null},{"value":"3,77E+04","module":"B6","scenario":null},{"value":"0,00E+00","module":"C1","scenario":null},{"value":"1,83E-02","module":"C2","scenario":null},{"value":"1,37E-01","module":"C3","scenario":null},{"value":"1,29E-01","module":"C4","scenario":null},{"value":"-3,62E+00","module":"D","scenario":null},{"value":"1,11E+02","module":"A1A3","scenario":null}]},{"parameter":"PENRE","unit":"MJ","values":[{"value":"5,25E+02","module":"A1","scenario":null},{"value":"6,61E+00","module":"A2","scenario":null},{"value":"4,50E+00","module":"A3","scenario":null},{"value":"6,83E+00","module":"A4","scenario":null},{"value":"1,13E-01","module":"A5","scenario":null},{"value":"2,91E+03","module":"B6","scenario":null},{"value":"0,00E+00","module":"C1","scenario":null},{"value":"1,45E+00","module":"C2","scenario":null},{"value":"9,71E-01","module":"C3","scenario":null},{"value":"5,18E-01","module":"C4","scenario":null},{"value":"-1,71E+01","module":"D","scenario":null},{"value":"5,36E+02","module":"A1A3","scenario":null}]},{"parameter":"PENRM","unit":"MJ","values":[{"value":"2,57E+01","module":"A1","scenario":null},{"value":"0,00E+00","module":"A2","scenario":null},{"value":"0,00E+00","module":"A3","scenario":null},{"value":"0,00E+00","module":"A4","scenario":null},{"value":"-6,03E+00","module":"A5","scenario":null},{"value":"0,00E+00","module":"B6","scenario":null},{"value":"0,00E+00","module":"C1","scenario":null},{"value":"0,00E+00","module":"C2","scenario":null},{"value":"-2,16E+01","module":"C3","scenario":null},{"value":"0,00E+00","module":"C4","scenario":null},{"value":"0,00E+00","module":"D","scenario":null},{"value":"2,57E+01","module":"A1A3","scenario":null}]},{"parameter":"PENRT","unit":"MJ","values":[{"value":"5,51E+02","module":"A1","scenario":null},{"value":"6,61E+00","module":"A2","scenario":null},{"value":"4,50E+00","module":"A3","scenario":null},{"value":"6,83E+00","module":"A4","scenario":null},{"value":"-5,92E+00","module":"A5","scenario":null},{"value":"2,91E+03","module":"B6","scenario":null},{"value":"0,00E+00","module":"C1","scenario":null},{"value":"1,45E+00","module":"C2","scenario":null},{"value":"-2,06E+01","module":"C3","scenario":null},{"value":"5,18E-01","module":"C4","scenario":null},{"value":"-1,94E+01","module":"D","scenario":null},{"value":"5,62E+02","module":"A1A3","scenario":null}]},{"parameter":"SM","unit":"kg","values":[{"value":"1,97E+00","module":"A1","scenario":null},{"value":"0,00E+00","module":"A2","scenario":null},{"value":"5,45E-02","module":"A3","scenario":null},{"value":"0,00E+00","module":"A4","scenario":null},{"value":"8,82E-05","module":"A5","scenario":null},{"value":"0,00E+00","module":"B6","scenario":null},{"value":"0,00E+00","module":"C1","scenario":null},{"value":"0,00E+00","module":"C2","scenario":null},{"value":"1,32E-04","module":"C3","scenario":null},{"value":"5,21E-03","module":"C4","scenario":null},{"value":"6,45E-02","module":"D","scenario":null},{"value":"2,03E+00","module":"A1A3","scenario":null}]},{"parameter":"RSF","unit":"MJ","values":[{"value":"9,82E-01","module":"A1","scenario":null},{"value":"3,17E-03","module":"A2","scenario":null},{"value":"3,77E-02","module":"A3","scenario":null},{"value":"3,45E-03","module":"A4","scenario":null},{"value":"6,71E-05","module":"A5","scenario":null},{"value":"2,96E+01","module":"B6","scenario":null},{"value":"0,00E+00","module":"C1","scenario":null},{"value":"6,39E-04","module":"C2","scenario":null},{"value":"2,12E-03","module":"C3","scenario":null},{"value":"7,38E-04","module":"C4","scenario":null},{"value":"-2,00E-02","module":"D","scenario":null},{"value":"1,02E+00","module":"A1A3","scenario":null}]},{"parameter":"NRSF","unit":"MJ","values":[{"value":"3,65E+00","module":"A1","scenario":null},{"value":"1,01E-02","module":"A2","scenario":null},{"value":"9,80E-02","module":"A3","scenario":null},{"value":"1,23E-02","module":"A4","scenario":null},{"value":"2,28E-04","module":"A5","scenario":null},{"value":"7,37E+01","module":"B6","scenario":null},{"value":"0,00E+00","module":"C1","scenario":null},{"value":"2,14E-03","module":"C2","scenario":null},{"value":"-1,16E-03","module":"C3","scenario":null},{"value":"2,36E-02","module":"C4","scenario":null},{"value":"3,97E-02","module":"D","scenario":null},{"value":"3,76E+00","module":"A1A3","scenario":null}]},{"parameter":"FW","unit":"m3","values":[{"value":"4,28E-01","module":"A1","scenario":null},{"value":"6,69E-04","module":"A2","scenario":null},{"value":"3,53E-01","module":"A3","scenario":null},{"value":"7,20E-04","module":"A4","scenario":null},{"value":"5,59E-05","module":"A5","scenario":null},{"value":"2,82E+02","module":"B6","scenario":null},{"value":"0,00E+00","module":"C1","scenario":null},{"value":"1,65E-04","module":"C2","scenario":null},{"value":"1,42E-03","module":"C3","scenario":null},{"value":"4,45E-04","module":"C4","scenario":null},{"value":"-9,92E-03","module":"D","scenario":null},{"value":"7,82E-01","module":"A1A3","scenario":null}]}],"end_of_life_waste":[{"parameter":"HWD","unit":"kg","values":[{"value":"2,38E-01","module":"A1","scenario":null},{"value":"3,32E-04","module":"A2","scenario":null},{"value":"2,98E-02","module":"A3","scenario":null},{"value":"3,49E-04","module":"A4","scenario":null},{"value":"3,03E-04","module":"A5","scenario":null},{"value":"1,87E+00","module":"B6","scenario":null},{"value":"0,00E+00","module":"C1","scenario":null},{"value":"7,94E-05","module":"C2","scenario":null},{"value":"2,60E-04","module":"C3","scenario":null},{"value":"1,45E-01","module":"C4","scenario":null},{"value":"-8,05E-03","module":"D","scenario":null},{"value":"2,68E-01","module":"A1A3","scenario":null}]},{"parameter":"NHWD","unit":"kg","values":[{"value":"6,55E+00","module":"A1","scenario":null},{"value":"2,94E-01","module":"A2","scenario":null},{"value":"3,25E-01","module":"A3","scenario":null},{"value":"3,27E-01","module":"A4","scenario":null},{"value":"7,67E-02","module":"A5","scenario":null},{"value":"2,24E+02","module":"B6","scenario":null},{"value":"0,00E+00","module":"C1","scenario":null},{"value":"1,26E-01","module":"C2","scenario":null},{"value":"6,35E-02","module":"C3","scenario":null},{"value":"7,66E-01","module":"C4","scenario":null},{"value":"-2,47E-01","module":"D","scenario":null},{"value":"7,17E+00","module":"A1A3","scenario":null}]},{"parameter":"RWD","unit":"kg","values":[{"value":"1,50E-03","module":"A1","scenario":null},{"value":"4,51E-05","module":"A2","scenario":null},{"value":"3,58E-05","module":"A3","scenario":null},{"value":"4,66E-05","module":"A4","scenario":null},{"value":"7,50E-07","module":"A5","scenario":null},{"value":"2,61E-02","module":"B6","scenario":null},{"value":"0,00E+00","module":"C1","scenario":null},{"value":"9,90E-06","module":"C2","scenario":null},{"value":"4,17E-06","module":"C3","scenario":null},{"value":"2,02E-06","module":"C4","scenario":null},{"value":"-4,02E-05","module":"D","scenario":null},{"value":"1,58E-03","module":"A1A3","scenario":null}]}],"end_of_life_flow":[{"parameter":"CRU","unit":"kg","values":[{"value":"0,00E+00","module":"A1","scenario":null},{"value":"0,00E+00","module":"A2","scenario":null},{"value":"0,00E+00","module":"A3","scenario":null},{"value":"0,00E+00","module":"A4","scenario":null},{"value":"0,00E+00","module":"A5","scenario":null},{"value":"0,00E+00","module":"B6","scenario":null},{"value":"0,00E+00","module":"C1","scenario":null},{"value":"0,00E+00","module":"C2","scenario":null},{"value":"0,00E+00","module":"C3","scenario":null},{"value":"0,00E+00","module":"C4","scenario":null},{"value":"0,00E+00","module":"D","scenario":null},{"value":"0,00E+00","module":"A1A3","scenario":null}]},{"parameter":"MFR","unit":"kg","values":[{"value":"4,89E-03","module":"A1","scenario":null},{"value":"0,00E+00","module":"A2","scenario":null},{"value":"1,02E+00","module":"A3","scenario":null},{"value":"0,00E+00","module":"A4","scenario":null},{"value":"3,40E-01","module":"A5","scenario":null},{"value":"0,00E+00","module":"B6","scenario":null},{"value":"0,00E+00","module":"C1","scenario":null},{"value":"0,00E+00","module":"C2","scenario":null},{"value":"1,70E+00","module":"C3","scenario":null},{"value":"2,73E-03","module":"C4","scenario":null},{"value":"6,51E-02","module":"D","scenario":null},{"value":"1,03E+00","module":"A1A3","scenario":null}]},{"parameter":"MER","unit":"kg","values":[{"value":"3,94E-04","module":"A1","scenario":null},{"value":"0,00E+00","module":"A2","scenario":null},{"value":"6,35E-06","module":"A3","scenario":null},{"value":"0,00E+00","module":"A4","scenario":null},{"value":"7,24E-07","module":"A5","scenario":null},{"value":"0,00E+00","module":"B6","scenario":null},{"value":"0,00E+00","module":"C1","scenario":null},{"value":"0,00E+00","module":"C2","scenario":null},{"value":"2,19E-05","module":"C3","scenario":null},{"value":"6,36E-05","module":"C4","scenario":null},{"value":"5,78E-05","module":"D","scenario":null},{"value":"4,00E-04","module":"A1A3","scenario":null}]},{"parameter":"EEE","unit":"MJ","values":[{"value":"4,10E-03","module":"A1","scenario":null},{"value":"0,00E+00","module":"A2","scenario":null},{"value":"1,22E-01","module":"A3","scenario":null},{"value":"0,00E+00","module":"A4","scenario":null},{"value":"1,72E-02","module":"A5","scenario":null},{"value":"0,00E+00","module":"B6","scenario":null},{"value":"0,00E+00","module":"C1","scenario":null},{"value":"0,00E+00","module":"C2","scenario":null},{"value":"4,29E-01","module":"C3","scenario":null},{"value":"5,89E-04","module":"C4","scenario":null},{"value":"-2,74E-03","module":"D","scenario":null},{"value":"1,26E-01","module":"A1A3","scenario":null}]},{"parameter":"EET","unit":"MJ","values":[{"value":"6,21E-02","module":"A1","scenario":null},{"value":"0,00E+00","module":"A2","scenario":null},{"value":"1,85E+00","module":"A3","scenario":null},{"value":"0,00E+00","module":"A4","scenario":null},{"value":"2,60E-01","module":"A5","scenario":null},{"value":"0,00E+00","module":"B6","scenario":null},{"value":"0,00E+00","module":"C1","scenario":null},{"value":"0,00E+00","module":"C2","scenario":null},{"value":"6,49E+00","module":"C3","scenario":null},{"value":"8,91E-03","module":"C4","scenario":null},{"value":"-4,15E-02","module":"D","scenario":null},{"value":"1,91E+00","module":"A1A3","scenario":null}]}]}