{"product_name":"Betongbjelke slakkarmert  B45/M45. Lavkarbonklasse A","epd_id":"NEPD-4816-4052-NO","compliance":["EN 15804+A2","ISO 14025","ISO 21930"],"producer_name":"Loe Betongelementer AS","environmental_impact":[{"parameter":"GWP-total","unit":"kg CO2-eq.","values":[{"value":"7,27E+01","module":"A1","scenario":null},{"value":"2,24E-01","module":"A2","scenario":null},{"value":"1,56E+00","module":"A3","scenario":null},{"value":"3,56E-01","module":"A5","scenario":null},{"value":"3,80E+00","module":"C1","scenario":null},{"value":"4,65E-01","module":"C3","scenario":null},{"value":"1,30E+00","module":"C4","scenario":null},{"value":"-1,51E+00","module":"D","scenario":null},{"value":"7,45E+01","module":"A1A3","scenario":null}]},{"parameter":"GWP-fossil","unit":"kg CO2-eq.","values":[{"value":"7,26E+01","module":"A1","scenario":null},{"value":"2,24E-01","module":"A2","scenario":null},{"value":"1,52E+00","module":"A3","scenario":null},{"value":"3,56E-01","module":"A5","scenario":null},{"value":"3,80E+00","module":"C1","scenario":null},{"value":"4,59E-01","module":"C3","scenario":null},{"value":"1,30E+00","module":"C4","scenario":null},{"value":"-1,48E+00","module":"D","scenario":null},{"value":"7,44E+01","module":"A1A3","scenario":null}]},{"parameter":"GWP-biogenic","unit":"kg CO2-eq.","values":[{"value":"1,05E-01","module":"A1","scenario":null},{"value":"4,56E-05","module":"A2","scenario":null},{"value":"2,94E-02","module":"A3","scenario":null},{"value":"1,31E-04","module":"A5","scenario":null},{"value":"7,13E-04","module":"C1","scenario":null},{"value":"3,96E-03","module":"C3","scenario":null},{"value":"1,11E-03","module":"C4","scenario":null},{"value":"-2,95E-02","module":"D","scenario":null},{"value":"1,34E-01","module":"A1A3","scenario":null}]},{"parameter":"GWP-luluc","unit":"kg CO2-eq.","values":[{"value":"5,12E-03","module":"A1","scenario":null},{"value":"8,62E-05","module":"A2","scenario":null},{"value":"5,67E-03","module":"A3","scenario":null},{"value":"3,76E-05","module":"A5","scenario":null},{"value":"3,00E-04","module":"C1","scenario":null},{"value":"6,35E-04","module":"C3","scenario":null},{"value":"2,55E-04","module":"C4","scenario":null},{"value":"-1,00E-03","module":"D","scenario":null},{"value":"1,09E-02","module":"A1A3","scenario":null}]},{"parameter":"ODP","unit":"kg CFC 11-eq.","values":[{"value":"6,86E-07","module":"A1","scenario":null},{"value":"4,36E-08","module":"A2","scenario":null},{"value":"1,48E-07","module":"A3","scenario":null},{"value":"7,65E-08","module":"A5","scenario":null},{"value":"8,21E-07","module":"C1","scenario":null},{"value":"9,04E-08","module":"C3","scenario":null},{"value":"6,34E-07","module":"C4","scenario":null},{"value":"-2,69E-07","module":"D","scenario":null},{"value":"8,78E-07","module":"A1A3","scenario":null}]},{"parameter":"AP","unit":"mol H+-eq.","values":[{"value":"9,85E-02","module":"A1","scenario":null},{"value":"6,74E-03","module":"A2","scenario":null},{"value":"1,70E-02","module":"A3","scenario":null},{"value":"3,72E-03","module":"A5","scenario":null},{"value":"3,98E-02","module":"C1","scenario":null},{"value":"3,71E-03","module":"C3","scenario":null},{"value":"1,27E-02","module":"C4","scenario":null},{"value":"-1,33E-02","module":"D","scenario":null},{"value":"1,22E-01","module":"A1A3","scenario":null}]},{"parameter":"POCP","unit":"kg NMVOC-eq.","values":[{"value":"7,97E-02","module":"A1","scenario":null},{"value":"4,40E-03","module":"A2","scenario":null},{"value":"1,39E-02","module":"A3","scenario":null},{"value":"4,93E-03","module":"A5","scenario":null},{"value":"5,30E-02","module":"C1","scenario":null},{"value":"3,36E-03","module":"C3","scenario":null},{"value":"1,50E-02","module":"C4","scenario":null},{"value":"-1,43E-02","module":"D","scenario":null},{"value":"9,80E-02","module":"A1A3","scenario":null}]},{"parameter":"ADPE","unit":"kg Sb-eq.","values":[{"value":"1,31E-04","module":"A1","scenario":null},{"value":"9,44E-07","module":"A2","scenario":null},{"value":"8,47E-05","module":"A3","scenario":null},{"value":"7,18E-07","module":"A5","scenario":null},{"value":"5,83E-06","module":"C1","scenario":null},{"value":"5,82E-06","module":"C3","scenario":null},{"value":"1,15E-05","module":"C4","scenario":null},{"value":"-1,31E-04","module":"D","scenario":null},{"value":"2,16E-04","module":"A1A3","scenario":null}]},{"parameter":"ADPF","unit":"MJ","values":[{"value":"1,97E+02","module":"A1","scenario":null},{"value":"2,88E+00","module":"A2","scenario":null},{"value":"2,22E+01","module":"A3","scenario":null},{"value":"4,90E+00","module":"A5","scenario":null},{"value":"5,23E+01","module":"C1","scenario":null},{"value":"1,42E+01","module":"C3","scenario":null},{"value":"4,20E+01","module":"C4","scenario":null},{"value":"-2,50E+01","module":"D","scenario":null},{"value":"2,22E+02","module":"A1A3","scenario":null}]},{"parameter":"WDP","unit":"m3 world-eq.","values":[{"value":"1,70E+03","module":"A1","scenario":null},{"value":"6,40E-01","module":"A2","scenario":null},{"value":"2,64E+03","module":"A3","scenario":null},{"value":"6,64E+00","module":"A5","scenario":null},{"value":"1,11E+01","module":"C1","scenario":null},{"value":"1,57E+03","module":"C3","scenario":null},{"value":"8,84E+01","module":"C4","scenario":null},{"value":"-1,17E+03","module":"D","scenario":null},{"value":"4,34E+03","module":"A1A3","scenario":null}]},{"parameter":"EP-freshwater","unit":"kg P-eq.","values":[{"value":"5,64E-04","module":"A1","scenario":null},{"value":"6,24E-07","module":"A2","scenario":null},{"value":"9,86E-05","module":"A3","scenario":null},{"value":"1,46E-06","module":"A5","scenario":null},{"value":"1,38E-05","module":"C1","scenario":null},{"value":"2,90E-05","module":"C3","scenario":null},{"value":"9,72E-06","module":"C4","scenario":null},{"value":"-3,93E-05","module":"D","scenario":null},{"value":"6,63E-04","module":"A1A3","scenario":null}]},{"parameter":"EP-marine","unit":"kg N-eq.","values":[{"value":"2,97E-02","module":"A1","scenario":null},{"value":"1,51E-03","module":"A2","scenario":null},{"value":"4,58E-03","module":"A3","scenario":null},{"value":"1,63E-03","module":"A5","scenario":null},{"value":"1,76E-02","module":"C1","scenario":null},{"value":"1,09E-03","module":"C3","scenario":null},{"value":"4,76E-03","module":"C4","scenario":null},{"value":"-4,62E-03","module":"D","scenario":null},{"value":"3,58E-02","module":"A1A3","scenario":null}]},{"parameter":"EP-terrestrial","unit":"mol N-eq.","values":[{"value":"3,42E-01","module":"A1","scenario":null},{"value":"1,70E-02","module":"A2","scenario":null},{"value":"5,41E-02","module":"A3","scenario":null},{"value":"1,79E-02","module":"A5","scenario":null},{"value":"1,90E-01","module":"C1","scenario":null},{"value":"1,25E-02","module":"C3","scenario":null},{"value":"5,25E-02","module":"C4","scenario":null},{"value":"-5,43E-02","module":"D","scenario":null},{"value":"4,13E-01","module":"A1A3","scenario":null}]},{"parameter":"GWP-IOBC","unit":"kg CO2-eq.","values":[{"value":"8,96E+01","module":"A1","scenario":null},{"value":"2,90E-01","module":"A2","scenario":null},{"value":"8,20E-01","module":"A3","scenario":null},{"value":"3,56E-01","module":"A5","scenario":null},{"value":"4,00E-04","module":"C1","scenario":null},{"value":"8,52E-01","module":"C3","scenario":null},{"value":"0,00E+00","module":"C4","scenario":null},{"value":"-1,58E+00","module":"D","scenario":null},{"value":"9,07E+01","module":"A1A3","scenario":null}]}],"additional_environmental_impact":[{"parameter":"PM","unit":"disease incidence","values":[{"value":"5,46E-07","module":"A1","scenario":null},{"value":"0,00E+00","module":"A2","scenario":null},{"value":"5,15E-07","module":"A3","scenario":null},{"value":"9,79E-08","module":"A5","scenario":null},{"value":"4,81E-06","module":"C1","scenario":null},{"value":"5,94E-08","module":"C3","scenario":null},{"value":"2,71E-07","module":"C4","scenario":null},{"value":"-2,84E-07","module":"D","scenario":null},{"value":"1,06E-06","module":"A1A3","scenario":null}]},{"parameter":"ETP-fw","unit":"CTUe","values":[{"value":"1,65E+03","module":"A1","scenario":null},{"value":"1,49E+00","module":"A2","scenario":null},{"value":"1,19E+02","module":"A3","scenario":null},{"value":"2,81E+00","module":"A5","scenario":null},{"value":"2,86E+01","module":"C1","scenario":null},{"value":"1,01E+01","module":"C3","scenario":null},{"value":"2,08E+01","module":"C4","scenario":null},{"value":"-2,58E+01","module":"D","scenario":null},{"value":"1,77E+03","module":"A1A3","scenario":null}]},{"parameter":"HTP-c","unit":"CTUh","values":[{"value":"2,44E-09","module":"A1","scenario":null},{"value":"0,00E+00","module":"A2","scenario":null},{"value":"5,07E-09","module":"A3","scenario":null},{"value":"1,10E-10","module":"A5","scenario":null},{"value":"9,50E-10","module":"C1","scenario":null},{"value":"6,46E-10","module":"C3","scenario":null},{"value":"6,08E-10","module":"C4","scenario":null},{"value":"-1,29E-09","module":"D","scenario":null},{"value":"7,51E-09","module":"A1A3","scenario":null}]},{"parameter":"HTP-nc","unit":"CTUh","values":[{"value":"6,39E-08","module":"A1","scenario":null},{"value":"0,00E+00","module":"A2","scenario":null},{"value":"9,25E-08","module":"A3","scenario":null},{"value":"2,61E-09","module":"A5","scenario":null},{"value":"2,66E-08","module":"C1","scenario":null},{"value":"9,04E-09","module":"C3","scenario":null},{"value":"1,22E-08","module":"C4","scenario":null},{"value":"-3,17E-08","module":"D","scenario":null},{"value":"1,56E-07","module":"A1A3","scenario":null}]},{"parameter":"SQP","unit":"unitless","values":[{"value":"-1,17E+01","module":"A1","scenario":null},{"value":"3,67E-01","module":"A2","scenario":null},{"value":"7,92E+01","module":"A3","scenario":null},{"value":"6,34E-01","module":"A5","scenario":null},{"value":"6,36E+00","module":"C1","scenario":null},{"value":"8,06E+00","module":"C3","scenario":null},{"value":"1,53E+02","module":"C4","scenario":null},{"value":"5,68E+01","module":"D","scenario":null},{"value":"6,79E+01","module":"A1A3","scenario":null}]},{"parameter":"IRP","unit":"kBq U235-eq.","values":[{"value":"3,91E-01","module":"A1","scenario":null},{"value":"1,25E-02","module":"A2","scenario":null},{"value":"3,04E-01","module":"A3","scenario":null},{"value":"2,14E-02","module":"A5","scenario":null},{"value":"2,28E-01","module":"C1","scenario":null},{"value":"2,39E-01","module":"C3","scenario":null},{"value":"1,82E-01","module":"C4","scenario":null},{"value":"-2,30E-01","module":"D","scenario":null},{"value":"7,07E-01","module":"A1A3","scenario":null}]}],"resource_use":[{"parameter":"PERE","unit":"MJ","values":[{"value":"7,58E+01","module":"A1","scenario":null},{"value":"1,42E-02","module":"A2","scenario":null},{"value":"2,04E+02","module":"A3","scenario":null},{"value":"4,43E-01","module":"A5","scenario":null},{"value":"2,85E-01","module":"C1","scenario":null},{"value":"7,33E+00","module":"C3","scenario":null},{"value":"6,46E-01","module":"C4","scenario":null},{"value":"-5,86E+00","module":"D","scenario":null},{"value":"2,80E+02","module":"A1A3","scenario":null}]},{"parameter":"PERM","unit":"MJ","values":[{"value":"2,34E-01","module":"A1","scenario":null},{"value":"0,00E+00","module":"A2","scenario":null},{"value":"0,00E+00","module":"A3","scenario":null},{"value":"0,00E+00","module":"A5","scenario":null},{"value":"0,00E+00","module":"C1","scenario":null},{"value":"0,00E+00","module":"C3","scenario":null},{"value":"0,00E+00","module":"C4","scenario":null},{"value":"0,00E+00","module":"D","scenario":null},{"value":"2,34E-01","module":"A1A3","scenario":null}]},{"parameter":"PERT","unit":"MJ","values":[{"value":"7,61E+01","module":"A1","scenario":null},{"value":"1,42E-02","module":"A2","scenario":null},{"value":"2,04E+02","module":"A3","scenario":null},{"value":"4,43E-01","module":"A5","scenario":null},{"value":"2,85E-01","module":"C1","scenario":null},{"value":"7,33E+00","module":"C3","scenario":null},{"value":"6,46E-01","module":"C4","scenario":null},{"value":"-5,86E+00","module":"D","scenario":null},{"value":"2,80E+02","module":"A1A3","scenario":null}]},{"parameter":"PENRE","unit":"MJ","values":[{"value":"1,87E+02","module":"A1","scenario":null},{"value":"2,88E+00","module":"A2","scenario":null},{"value":"2,22E+01","module":"A3","scenario":null},{"value":"4,90E+00","module":"A5","scenario":null},{"value":"5,23E+01","module":"C1","scenario":null},{"value":"1,43E+01","module":"C3","scenario":null},{"value":"4,20E+01","module":"C4","scenario":null},{"value":"-2,64E+01","module":"D","scenario":null},{"value":"2,12E+02","module":"A1A3","scenario":null}]},{"parameter":"PENRM","unit":"MJ","values":[{"value":"1,16E+01","module":"A1","scenario":null},{"value":"0,00E+00","module":"A2","scenario":null},{"value":"0,00E+00","module":"A3","scenario":null},{"value":"0,00E+00","module":"A5","scenario":null},{"value":"0,00E+00","module":"C1","scenario":null},{"value":"0,00E+00","module":"C3","scenario":null},{"value":"0,00E+00","module":"C4","scenario":null},{"value":"0,00E+00","module":"D","scenario":null},{"value":"1,16E+01","module":"A1A3","scenario":null}]},{"parameter":"PENRT","unit":"MJ","values":[{"value":"1,98E+02","module":"A1","scenario":null},{"value":"2,88E+00","module":"A2","scenario":null},{"value":"2,22E+01","module":"A3","scenario":null},{"value":"4,90E+00","module":"A5","scenario":null},{"value":"5,23E+01","module":"C1","scenario":null},{"value":"1,43E+01","module":"C3","scenario":null},{"value":"4,20E+01","module":"C4","scenario":null},{"value":"-2,64E+01","module":"D","scenario":null},{"value":"2,23E+02","module":"A1A3","scenario":null}]},{"parameter":"SM","unit":"kg","values":[{"value":"2,05E+00","module":"A1","scenario":null},{"value":"0,00E+00","module":"A2","scenario":null},{"value":"4,35E-03","module":"A3","scenario":null},{"value":"0,00E+00","module":"A5","scenario":null},{"value":"0,00E+00","module":"C1","scenario":null},{"value":"0,00E+00","module":"C3","scenario":null},{"value":"0,00E+00","module":"C4","scenario":null},{"value":"0,00E+00","module":"D","scenario":null},{"value":"2,05E+00","module":"A1A3","scenario":null}]},{"parameter":"RSF","unit":"MJ","values":[{"value":"1,07E+02","module":"A1","scenario":null},{"value":"5,46E-04","module":"A2","scenario":null},{"value":"1,75E-01","module":"A3","scenario":null},{"value":"9,75E-04","module":"A5","scenario":null},{"value":"0,00E+00","module":"C1","scenario":null},{"value":"0,00E+00","module":"C3","scenario":null},{"value":"1,34E-02","module":"C4","scenario":null},{"value":"-1,20E-01","module":"D","scenario":null},{"value":"1,07E+02","module":"A1A3","scenario":null}]},{"parameter":"NRSF","unit":"MJ","values":[{"value":"1,52E+02","module":"A1","scenario":null},{"value":"3,73E-03","module":"A2","scenario":null},{"value":"3,67E-01","module":"A3","scenario":null},{"value":"1,03E-02","module":"A5","scenario":null},{"value":"0,00E+00","module":"C1","scenario":null},{"value":"0,00E+00","module":"C3","scenario":null},{"value":"3,84E-02","module":"C4","scenario":null},{"value":"-1,23E-01","module":"D","scenario":null},{"value":"1,53E+02","module":"A1A3","scenario":null}]},{"parameter":"FW","unit":"m3","values":[{"value":"1,15E+00","module":"A1","scenario":null},{"value":"8,12E-05","module":"A2","scenario":null},{"value":"1,41E+00","module":"A3","scenario":null},{"value":"3,36E-03","module":"A5","scenario":null},{"value":"2,69E-03","module":"C1","scenario":null},{"value":"2,44E-02","module":"C3","scenario":null},{"value":"5,00E-02","module":"C4","scenario":null},{"value":"-9,19E-01","module":"D","scenario":null},{"value":"2,56E+00","module":"A1A3","scenario":null}]}],"end_of_life_waste":[{"parameter":"HWD","unit":"kg","values":[{"value":"1,28E-02","module":"A1","scenario":null},{"value":"9,22E-05","module":"A2","scenario":null},{"value":"1,94E-02","module":"A3","scenario":null},{"value":"1,64E-04","module":"A5","scenario":null},{"value":"1,54E-03","module":"C1","scenario":null},{"value":"1,42E-03","module":"C3","scenario":null},{"value":"0,00E+00","module":"C4","scenario":null},{"value":"-6,03E-03","module":"D","scenario":null},{"value":"3,23E-02","module":"A1A3","scenario":null}]},{"parameter":"NHWD","unit":"kg","values":[{"value":"7,11E-01","module":"A1","scenario":null},{"value":"4,07E-03","module":"A2","scenario":null},{"value":"1,19E+00","module":"A3","scenario":null},{"value":"8,24E-03","module":"A5","scenario":null},{"value":"6,19E-02","module":"C1","scenario":null},{"value":"4,50E-02","module":"C3","scenario":null},{"value":"3,04E+02","module":"C4","scenario":null},{"value":"-1,83E-01","module":"D","scenario":null},{"value":"1,91E+00","module":"A1A3","scenario":null}]},{"parameter":"RWD","unit":"kg","values":[{"value":"1,79E-03","module":"A1","scenario":null},{"value":"2,03E-05","module":"A2","scenario":null},{"value":"1,72E-04","module":"A3","scenario":null},{"value":"3,41E-05","module":"A5","scenario":null},{"value":"3,63E-04","module":"C1","scenario":null},{"value":"1,51E-04","module":"C3","scenario":null},{"value":"0,00E+00","module":"C4","scenario":null},{"value":"-1,98E-04","module":"D","scenario":null},{"value":"1,98E-03","module":"A1A3","scenario":null}]}],"end_of_life_flow":[{"parameter":"CRU","unit":"kg","values":[{"value":"0,00E+00","module":"A1","scenario":null},{"value":"0,00E+00","module":"A2","scenario":null},{"value":"0,00E+00","module":"A3","scenario":null},{"value":"0,00E+00","module":"A5","scenario":null},{"value":"0,00E+00","module":"C1","scenario":null},{"value":"0,00E+00","module":"C3","scenario":null},{"value":"0,00E+00","module":"C4","scenario":null},{"value":"0,00E+00","module":"D","scenario":null},{"value":"0,00E+00","module":"A1A3","scenario":null}]},{"parameter":"MFR","unit":"kg","values":[{"value":"4,60E-03","module":"A1","scenario":null},{"value":"0,00E+00","module":"A2","scenario":null},{"value":"4,20E-03","module":"A3","scenario":null},{"value":"0,00E+00","module":"A5","scenario":null},{"value":"0,00E+00","module":"C1","scenario":null},{"value":"6,46E+02","module":"C3","scenario":null},{"value":"0,00E+00","module":"C4","scenario":null},{"value":"0,00E+00","module":"D","scenario":null},{"value":"8,80E-03","module":"A1A3","scenario":null}]},{"parameter":"MER","unit":"kg","values":[{"value":"1,37E-03","module":"A1","scenario":null},{"value":"0,00E+00","module":"A2","scenario":null},{"value":"2,75E-04","module":"A3","scenario":null},{"value":"0,00E+00","module":"A5","scenario":null},{"value":"0,00E+00","module":"C1","scenario":null},{"value":"0,00E+00","module":"C3","scenario":null},{"value":"0,00E+00","module":"C4","scenario":null},{"value":"0,00E+00","module":"D","scenario":null},{"value":"1,64E-03","module":"A1A3","scenario":null}]},{"parameter":"EEE","unit":"MJ","values":[{"value":"8,93E-04","module":"A1","scenario":null},{"value":"0,00E+00","module":"A2","scenario":null},{"value":"6,20E-04","module":"A3","scenario":null},{"value":"0,00E+00","module":"A5","scenario":null},{"value":"0,00E+00","module":"C1","scenario":null},{"value":"0,00E+00","module":"C3","scenario":null},{"value":"0,00E+00","module":"C4","scenario":null},{"value":"0,00E+00","module":"D","scenario":null},{"value":"1,51E-03","module":"A1A3","scenario":null}]},{"parameter":"EET","unit":"MJ","values":[{"value":"1,35E-02","module":"A1","scenario":null},{"value":"0,00E+00","module":"A2","scenario":null},{"value":"9,39E-03","module":"A3","scenario":null},{"value":"0,00E+00","module":"A5","scenario":null},{"value":"0,00E+00","module":"C1","scenario":null},{"value":"0,00E+00","module":"C3","scenario":null},{"value":"0,00E+00","module":"C4","scenario":null},{"value":"0,00E+00","module":"D","scenario":null},{"value":"2,29E-02","module":"A1A3","scenario":null}]}]}