{"product_name":"Kaldvalsede plater og coils i rustfritt st\u00e5l","epd_id":"NEPD-2524-1264-NO","compliance":["EN 15804","ISO 14025","ISO 21930"],"producer_name":"Norsk St\u00e5l AS","environmental_impact":[{"parameter":"GWP-total","unit":"kg CO2-eq.","values":[{"value":"2,02E+00","module":"A1-A3","scenario":null},{"value":"2,68E-02","module":"A4","scenario":null},{"value":"5,67E-02","module":"C1","scenario":null},{"value":"2,62E-02","module":"C2","scenario":null},{"value":"1,48E-04","module":"C3","scenario":null},{"value":"2,59E-04","module":"C4","scenario":null},{"value":"-1,52E+00","module":"D","scenario":null}]},{"parameter":"ODP","unit":"kg CFC 11-eq.","values":[{"value":"9,38E-08","module":"A1-A3","scenario":null},{"value":"5,04E-09","module":"A4","scenario":null},{"value":"9,82E-09","module":"C1","scenario":null},{"value":"5,10E-09","module":"C2","scenario":null},{"value":"1,60E-11","module":"C3","scenario":null},{"value":"8,60E-11","module":"C4","scenario":null},{"value":"-6,25E-08","module":"D","scenario":null}]},{"parameter":"AP","unit":"kg SO2-eq.","values":[{"value":"1,37E-02","module":"A1-A3","scenario":null},{"value":"6,29E-05","module":"A4","scenario":null},{"value":"4,30E-04","module":"C1","scenario":null},{"value":"8,51E-05","module":"C2","scenario":null},{"value":"9,23E-07","module":"C3","scenario":null},{"value":"1,89E-06","module":"C4","scenario":null},{"value":"-6,77E-03","module":"D","scenario":null}]},{"parameter":"EP","unit":"kg Phosphat-eq.","values":[{"value":"2,42E-03","module":"A1-A3","scenario":null},{"value":"8,26E-06","module":"A4","scenario":null},{"value":"9,36E-05","module":"C1","scenario":null},{"value":"1,43E-05","module":"C2","scenario":null},{"value":"1,42E-07","module":"C3","scenario":null},{"value":"3,34E-07","module":"C4","scenario":null},{"value":"-2,26E-03","module":"D","scenario":null}]},{"parameter":"POCP","unit":"kg Ethen-eq.","values":[{"value":"1,11E-03","module":"A1-A3","scenario":null},{"value":"4,05E-06","module":"A4","scenario":null},{"value":"9,50E-06","module":"C1","scenario":null},{"value":"4,23E-06","module":"C2","scenario":null},{"value":"4,06E-08","module":"C3","scenario":null},{"value":"7,91E-08","module":"C4","scenario":null},{"value":"-1,06E-03","module":"D","scenario":null}]},{"parameter":"ADPE","unit":"kg Sb-eq.","values":[{"value":"3,38E-05","module":"A1-A3","scenario":null},{"value":"8,32E-08","module":"A4","scenario":null},{"value":"2,45E-10","module":"C1","scenario":null},{"value":"5,91E-08","module":"C2","scenario":null},{"value":"1,10E-11","module":"C3","scenario":null},{"value":"5,00E-12","module":"C4","scenario":null},{"value":"-2,93E-05","module":"D","scenario":null}]},{"parameter":"ADPF","unit":"MJ","values":[{"value":"2,35E+01","module":"A1-A3","scenario":null},{"value":"4,04E-01","module":"A4","scenario":null},{"value":"7,84E-01","module":"C1","scenario":null},{"value":"4,11E-01","module":"C2","scenario":null},{"value":"1,38E-03","module":"C3","scenario":null},{"value":"7,28E-03","module":"C4","scenario":null},{"value":"-1,43E+01","module":"D","scenario":null}]}],"additional_environmental_impact":[],"resource_use":[{"parameter":"PERE","unit":"MJ","values":[{"value":"2,25E+00","module":"A1-A3","scenario":null},{"value":"5,97E-03","module":"A4","scenario":null},{"value":"4,27E-03","module":"C1","scenario":null},{"value":"7,42E-03","module":"C2","scenario":null},{"value":"1,14E-02","module":"C3","scenario":null},{"value":"5,95E-05","module":"C4","scenario":null},{"value":"-1,29E+00","module":"D","scenario":null}]},{"parameter":"PERM","unit":"MJ","values":[{"value":"0,00E+00","module":"A1-A3","scenario":null},{"value":"0,00E+00","module":"A4","scenario":null},{"value":"0,00E+00","module":"C1","scenario":null},{"value":"0,00E+00","module":"C2","scenario":null},{"value":"0,00E+00","module":"C3","scenario":null},{"value":"0,00E+00","module":"C4","scenario":null},{"value":"0,00E+00","module":"D","scenario":null}]},{"parameter":"PERT","unit":"MJ","values":[{"value":"2,25E+00","module":"A1-A3","scenario":null},{"value":"5,97E-03","module":"A4","scenario":null},{"value":"4,27E-03","module":"C1","scenario":null},{"value":"7,42E-03","module":"C2","scenario":null},{"value":"1,14E-02","module":"C3","scenario":null},{"value":"5,95E-05","module":"C4","scenario":null},{"value":"-1,29E+00","module":"D","scenario":null}]},{"parameter":"PENRE","unit":"MJ","values":[{"value":"2,51E+01","module":"A1-A3","scenario":null},{"value":"4,14E-01","module":"A4","scenario":null},{"value":"7,91E-01","module":"C1","scenario":null},{"value":"4,23E-01","module":"C2","scenario":null},{"value":"1,85E-03","module":"C3","scenario":null},{"value":"7,39E-03","module":"C4","scenario":null},{"value":"-1,35E+01","module":"D","scenario":null}]},{"parameter":"PENRM","unit":"MJ","values":[{"value":"0,00E+00","module":"A1-A3","scenario":null},{"value":"0,00E+00","module":"A4","scenario":null},{"value":"0,00E+00","module":"C1","scenario":null},{"value":"0,00E+00","module":"C2","scenario":null},{"value":"0,00E+00","module":"C3","scenario":null},{"value":"0,00E+00","module":"C4","scenario":null},{"value":"0,00E+00","module":"D","scenario":null}]},{"parameter":"PENRT","unit":"MJ","values":[{"value":"2,51E+01","module":"A1-A3","scenario":null},{"value":"4,14E-01","module":"A4","scenario":null},{"value":"7,91E-01","module":"C1","scenario":null},{"value":"4,23E-01","module":"C2","scenario":null},{"value":"1,85E-03","module":"C3","scenario":null},{"value":"7,39E-03","module":"C4","scenario":null},{"value":"-1,35E+01","module":"D","scenario":null}]},{"parameter":"SM","unit":"kg","values":[{"value":"4,56E-02","module":"A1-A3","scenario":null},{"value":"0,00E+00","module":"A4","scenario":null},{"value":"0,00E+00","module":"C1","scenario":null},{"value":"0,00E+00","module":"C2","scenario":null},{"value":"0,00E+00","module":"C3","scenario":null},{"value":"0,00E+00","module":"C4","scenario":null},{"value":"0,00E+00","module":"D","scenario":null}]},{"parameter":"RSF","unit":"MJ","values":[{"value":"0,00E+00","module":"A1-A3","scenario":null},{"value":"0,00E+00","module":"A4","scenario":null},{"value":"0,00E+00","module":"C1","scenario":null},{"value":"0,00E+00","module":"C2","scenario":null},{"value":"0,00E+00","module":"C3","scenario":null},{"value":"0,00E+00","module":"C4","scenario":null},{"value":"0,00E+00","module":"D","scenario":null}]},{"parameter":"NRSF","unit":"MJ","values":[{"value":"0,00E+00","module":"A1-A3","scenario":null},{"value":"0,00E+00","module":"A4","scenario":null},{"value":"0,00E+00","module":"C1","scenario":null},{"value":"0,00E+00","module":"C2","scenario":null},{"value":"0,00E+00","module":"C3","scenario":null},{"value":"0,00E+00","module":"C4","scenario":null},{"value":"0,00E+00","module":"D","scenario":null}]},{"parameter":"FW","unit":"m3","values":[{"value":"1,13E-02","module":"A1-A3","scenario":null},{"value":"7,83E-05","module":"A4","scenario":null},{"value":"6,80E-05","module":"C1","scenario":null},{"value":"9,98E-05","module":"C2","scenario":null},{"value":"7,63E-07","module":"C3","scenario":null},{"value":"8,00E-06","module":"C4","scenario":null},{"value":"-9,26E-03","module":"D","scenario":null}]}],"end_of_life_waste":[{"parameter":"HWD","unit":"kg","values":[{"value":"1,01E-04","module":"A1-A3","scenario":null},{"value":"2,44E-07","module":"A4","scenario":null},{"value":"2,15E-06","module":"C1","scenario":null},{"value":"2,25E-07","module":"C2","scenario":null},{"value":"4,58E-09","module":"C3","scenario":null},{"value":"1,10E-08","module":"C4","scenario":null},{"value":"-1,31E-04","module":"D","scenario":null}]},{"parameter":"NHWD","unit":"kg","values":[{"value":"2,18E+00","module":"A1-A3","scenario":null},{"value":"2,22E-02","module":"A4","scenario":null},{"value":"3,56E-03","module":"C1","scenario":null},{"value":"3,84E-02","module":"C2","scenario":null},{"value":"1,41E-04","module":"C3","scenario":null},{"value":"5,00E-02","module":"C4","scenario":null},{"value":"-2,60E+00","module":"D","scenario":null}]},{"parameter":"RWD","unit":"kg","values":[{"value":"2,27E-04","module":"A1-A3","scenario":null},{"value":"2,84E-06","module":"A4","scenario":null},{"value":"5,48E-06","module":"C1","scenario":null},{"value":"2,96E-06","module":"C2","scenario":null},{"value":"1,36E-08","module":"C3","scenario":null},{"value":"4,83E-08","module":"C4","scenario":null},{"value":"-5,10E-06","module":"D","scenario":null}]}],"end_of_life_flow":[{"parameter":"CRU","unit":"kg","values":[{"value":"0,00E+00","module":"A1-A3","scenario":null},{"value":"0,00E+00","module":"A4","scenario":null},{"value":"0,00E+00","module":"C1","scenario":null},{"value":"0,00E+00","module":"C2","scenario":null},{"value":"0,00E+00","module":"C3","scenario":null},{"value":"0,00E+00","module":"C4","scenario":null},{"value":"0,00E+00","module":"D","scenario":null}]},{"parameter":"MFR","unit":"kg","values":[{"value":"0,00E+00","module":"A1-A3","scenario":null},{"value":"0,00E+00","module":"A4","scenario":null},{"value":"0,00E+00","module":"C1","scenario":null},{"value":"0,00E+00","module":"C2","scenario":null},{"value":"7,40E-01","module":"C3","scenario":null},{"value":"0,00E+00","module":"C4","scenario":null},{"value":"0,00E+00","module":"D","scenario":null}]},{"parameter":"MER","unit":"kg","values":[{"value":"0,00E+00","module":"A1-A3","scenario":null},{"value":"0,00E+00","module":"A4","scenario":null},{"value":"0,00E+00","module":"C1","scenario":null},{"value":"0,00E+00","module":"C2","scenario":null},{"value":"0,00E+00","module":"C3","scenario":null},{"value":"0,00E+00","module":"C4","scenario":null},{"value":"0,00E+00","module":"D","scenario":null}]},{"parameter":"EEE","unit":"MJ","values":[{"value":"0,00E+00","module":"A1-A3","scenario":null},{"value":"0,00E+00","module":"A4","scenario":null},{"value":"0,00E+00","module":"C1","scenario":null},{"value":"0,00E+00","module":"C2","scenario":null},{"value":"0,00E+00","module":"C3","scenario":null},{"value":"0,00E+00","module":"C4","scenario":null},{"value":"0,00E+00","module":"D","scenario":null}]},{"parameter":"EET","unit":"MJ","values":[{"value":"0,00E+00","module":"A1-A3","scenario":null},{"value":"0,00E+00","module":"A4","scenario":null},{"value":"0,00E+00","module":"C1","scenario":null},{"value":"0,00E+00","module":"C2","scenario":null},{"value":"0,00E+00","module":"C3","scenario":null},{"value":"0,00E+00","module":"C4","scenario":null},{"value":"0,00E+00","module":"D","scenario":null}]}]}