{"product_name":"Mono-crystalline Single glass, P-Type, solar photovoltaic modules","epd_id":"NEPD-5712-4981-EN","compliance":["EN 15804+A2","ISO 14025","ISO 21930"],"producer_name":"Phono Solar Technology Co.,Ltd","environmental_impact":[{"parameter":"GWP-total","unit":"kg CO2-eq.","values":[{"value":"8,36E-01","module":"A1-A3","scenario":null},{"value":"2,25E-02","module":"A4","scenario":null},{"value":"5,85E-03","module":"A5","scenario":null},{"value":"0,00E+00","module":"C1","scenario":null},{"value":"2,62E-04","module":"C2","scenario":null},{"value":"1,08E-03","module":"C3","scenario":null},{"value":"6,06E-04","module":"C4","scenario":null},{"value":"-2,80E-02","module":"D","scenario":null}]},{"parameter":"GWP-fossil","unit":"kg CO2-eq.","values":[{"value":"8,36E-01","module":"A1-A3","scenario":null},{"value":"2,24E-02","module":"A4","scenario":null},{"value":"1,54E-03","module":"A5","scenario":null},{"value":"0,00E+00","module":"C1","scenario":null},{"value":"2,61E-04","module":"C2","scenario":null},{"value":"0,00E+00","module":"C3","scenario":null},{"value":"6,05E-04","module":"C4","scenario":null},{"value":"-2,76E-02","module":"D","scenario":null}]},{"parameter":"GWP-biogenic","unit":"kg CO2-eq.","values":[{"value":"-1,29E-03","module":"A1-A3","scenario":null},{"value":"7,53E-06","module":"A4","scenario":null},{"value":"4,31E-03","module":"A5","scenario":null},{"value":"0,00E+00","module":"C1","scenario":null},{"value":"1,04E-07","module":"C2","scenario":null},{"value":"3,08E-06","module":"C3","scenario":null},{"value":"1,27E-06","module":"C4","scenario":null},{"value":"-2,73E-04","module":"D","scenario":null}]},{"parameter":"GWP-luluc","unit":"kg CO2-eq.","values":[{"value":"7,44E-04","module":"A1-A3","scenario":null},{"value":"1,21E-05","module":"A4","scenario":null},{"value":"2,65E-07","module":"A5","scenario":null},{"value":"0,00E+00","module":"C1","scenario":null},{"value":"9,40E-08","module":"C2","scenario":null},{"value":"5,19E-07","module":"C3","scenario":null},{"value":"4,03E-07","module":"C4","scenario":null},{"value":"-8,93E-05","module":"D","scenario":null}]},{"parameter":"ODP","unit":"kg CFC 11-eq.","values":[{"value":"5,34E-07","module":"A1-A3","scenario":null},{"value":"4,83E-09","module":"A4","scenario":null},{"value":"1,31E-10","module":"A5","scenario":null},{"value":"0,00E+00","module":"C1","scenario":null},{"value":"6,20E-11","module":"C2","scenario":null},{"value":"1,40E-11","module":"C3","scenario":null},{"value":"3,60E-11","module":"C4","scenario":null},{"value":"-1,44E-09","module":"D","scenario":null}]},{"parameter":"AP","unit":"mol H+-eq.","values":[{"value":"4,69E-03","module":"A1-A3","scenario":null},{"value":"3,67E-04","module":"A4","scenario":null},{"value":"2,81E-06","module":"A5","scenario":null},{"value":"0,00E+00","module":"C1","scenario":null},{"value":"1,09E-06","module":"C2","scenario":null},{"value":"1,34E-06","module":"C3","scenario":null},{"value":"1,97E-06","module":"C4","scenario":null},{"value":"-1,84E-04","module":"D","scenario":null}]},{"parameter":"POCP","unit":"kg NMVOC-eq.","values":[{"value":"3,57E-03","module":"A1-A3","scenario":null},{"value":"2,75E-04","module":"A4","scenario":null},{"value":"2,85E-06","module":"A5","scenario":null},{"value":"0,00E+00","module":"C1","scenario":null},{"value":"1,17E-06","module":"C2","scenario":null},{"value":"1,02E-06","module":"C3","scenario":null},{"value":"1,66E-06","module":"C4","scenario":null},{"value":"-9,34E-05","module":"D","scenario":null}]},{"parameter":"ADPE","unit":"kg Sb-eq.","values":[{"value":"4,31E-05","module":"A1-A3","scenario":null},{"value":"5,75E-08","module":"A4","scenario":null},{"value":"2,07E-09","module":"A5","scenario":null},{"value":"0,00E+00","module":"C1","scenario":null},{"value":"6,00E-10","module":"C2","scenario":null},{"value":"3,33E-09","module":"C3","scenario":null},{"value":"1,96E-09","module":"C4","scenario":null},{"value":"1,04E-07","module":"D","scenario":null}]},{"parameter":"ADPF","unit":"MJ","values":[{"value":"9,63E+00","module":"A1-A3","scenario":null},{"value":"3,15E-01","module":"A4","scenario":null},{"value":"8,98E-03","module":"A5","scenario":null},{"value":"0,00E+00","module":"C1","scenario":null},{"value":"4,08E-03","module":"C2","scenario":null},{"value":"2,42E-03","module":"C3","scenario":null},{"value":"3,72E-03","module":"C4","scenario":null},{"value":"-3,15E-01","module":"D","scenario":null}]},{"parameter":"WDP","unit":"m3 world-eq.","values":[{"value":"4,56E-01","module":"A1-A3","scenario":null},{"value":"7,74E-04","module":"A4","scenario":null},{"value":"1,55E-04","module":"A5","scenario":null},{"value":"0,00E+00","module":"C1","scenario":null},{"value":"1,36E-05","module":"C2","scenario":null},{"value":"2,12E-04","module":"C3","scenario":null},{"value":"7,75E-05","module":"C4","scenario":null},{"value":"-2,96E-03","module":"D","scenario":null}]},{"parameter":"EP-freshwater","unit":"kg P-eq.","values":[{"value":"4,22E-05","module":"A1-A3","scenario":null},{"value":"1,29E-07","module":"A4","scenario":null},{"value":"6,27E-09","module":"A5","scenario":null},{"value":"0,00E+00","module":"C1","scenario":null},{"value":"1,79E-09","module":"C2","scenario":null},{"value":"5,21E-09","module":"C3","scenario":null},{"value":"1,37E-08","module":"C4","scenario":null},{"value":"-8,95E-07","module":"D","scenario":null}]},{"parameter":"EP-marine","unit":"kg N-eq.","values":[{"value":"9,86E-04","module":"A1-A3","scenario":null},{"value":"9,28E-05","module":"A4","scenario":null},{"value":"9,05E-07","module":"A5","scenario":null},{"value":"0,00E+00","module":"C1","scenario":null},{"value":"3,30E-07","module":"C2","scenario":null},{"value":"3,65E-07","module":"C3","scenario":null},{"value":"5,59E-07","module":"C4","scenario":null},{"value":"-2,89E-05","module":"D","scenario":null}]},{"parameter":"EP-terrestrial","unit":"mol N-eq.","values":[{"value":"9,84E-03","module":"A1-A3","scenario":null},{"value":"1,03E-03","module":"A4","scenario":null},{"value":"9,82E-06","module":"A5","scenario":null},{"value":"0,00E+00","module":"C1","scenario":null},{"value":"3,64E-06","module":"C2","scenario":null},{"value":"4,92E-06","module":"C3","scenario":null},{"value":"6,43E-06","module":"C4","scenario":null},{"value":"-3,19E-04","module":"D","scenario":null}]},{"parameter":"GWP-IOBC","unit":"kg CO2-eq.","values":[]}],"additional_environmental_impact":[{"parameter":"PM","unit":"disease incidence","values":[{"value":"5,67E-08","module":"A1-A3","scenario":null},{"value":"1,17E-09","module":"A4","scenario":null},{"value":"4,20E-11","module":"A5","scenario":null},{"value":"0,00E+00","module":"C1","scenario":null},{"value":"2,40E-11","module":"C2","scenario":null},{"value":"1,30E-11","module":"C3","scenario":null},{"value":"1,70E-11","module":"C4","scenario":null},{"value":"-2,17E-09","module":"D","scenario":null}]},{"parameter":"ETP-fw","unit":"CTUe","values":[{"value":"2,83E+01","module":"A1-A3","scenario":null},{"value":"2,30E-01","module":"A4","scenario":null},{"value":"1,14E-02","module":"A5","scenario":null},{"value":"0,00E+00","module":"C1","scenario":null},{"value":"3,18E-03","module":"C2","scenario":null},{"value":"7,59E-03","module":"C3","scenario":null},{"value":"4,81E-02","module":"C4","scenario":null},{"value":"-7,28E-01","module":"D","scenario":null}]},{"parameter":"HTP-c","unit":"CTUh","values":[{"value":"7,39E-10","module":"A1-A3","scenario":null},{"value":"1,10E-11","module":"A4","scenario":null},{"value":"0,00E+00","module":"A5","scenario":null},{"value":"0,00E+00","module":"C1","scenario":null},{"value":"0,00E+00","module":"C2","scenario":null},{"value":"0,00E+00","module":"C3","scenario":null},{"value":"2,60E-11","module":"C4","scenario":null},{"value":"-3,40E-11","module":"D","scenario":null}]},{"parameter":"HTP-nc","unit":"CTUh","values":[{"value":"3,20E-08","module":"A1-A3","scenario":null},{"value":"2,07E-10","module":"A4","scenario":null},{"value":"1,70E-11","module":"A5","scenario":null},{"value":"0,00E+00","module":"C1","scenario":null},{"value":"3,00E-12","module":"C2","scenario":null},{"value":"1,30E-11","module":"C3","scenario":null},{"value":"1,39E-10","module":"C4","scenario":null},{"value":"-5,96E-10","module":"D","scenario":null}]},{"parameter":"SQP","unit":"unitless","values":[{"value":"2,81E+01","module":"A1-A3","scenario":null},{"value":"2,00E-01","module":"A4","scenario":null},{"value":"8,68E-03","module":"A5","scenario":null},{"value":"0,00E+00","module":"C1","scenario":null},{"value":"7,18E-03","module":"C2","scenario":null},{"value":"4,94E-03","module":"C3","scenario":null},{"value":"7,79E-03","module":"C4","scenario":null},{"value":"-1,86E-01","module":"D","scenario":null}]},{"parameter":"IRP","unit":"kBq U235-eq.","values":[{"value":"1,97E-02","module":"A1-A3","scenario":null},{"value":"1,35E-03","module":"A4","scenario":null},{"value":"3,91E-05","module":"A5","scenario":null},{"value":"0,00E+00","module":"C1","scenario":null},{"value":"1,77E-05","module":"C2","scenario":null},{"value":"3,07E-05","module":"C3","scenario":null},{"value":"1,28E-05","module":"C4","scenario":null},{"value":"-4,57E-04","module":"D","scenario":null}]}],"resource_use":[{"parameter":"PERE","unit":"MJ","values":[{"value":"2,35E+00","module":"A1-A3","scenario":null},{"value":"3,39E-03","module":"A4","scenario":null},{"value":"1,91E-04","module":"A5","scenario":null},{"value":"0,00E+00","module":"C1","scenario":null},{"value":"5,19E-05","module":"C2","scenario":null},{"value":"1,30E-02","module":"C3","scenario":null},{"value":"1,79E-04","module":"C4","scenario":null},{"value":"-3,18E-02","module":"D","scenario":null}]},{"parameter":"PERM","unit":"MJ","values":[{"value":"0,00E+00","module":"A1-A3","scenario":null},{"value":"0,00E+00","module":"A4","scenario":null},{"value":"0,00E+00","module":"A5","scenario":null},{"value":"0,00E+00","module":"C1","scenario":null},{"value":"0,00E+00","module":"C2","scenario":null},{"value":"0,00E+00","module":"C3","scenario":null},{"value":"0,00E+00","module":"C4","scenario":null},{"value":"0,00E+00","module":"D","scenario":null}]},{"parameter":"PERT","unit":"MJ","values":[{"value":"2,35E+00","module":"A1-A3","scenario":null},{"value":"3,39E-03","module":"A4","scenario":null},{"value":"1,91E-04","module":"A5","scenario":null},{"value":"0,00E+00","module":"C1","scenario":null},{"value":"5,19E-05","module":"C2","scenario":null},{"value":"1,30E-02","module":"C3","scenario":null},{"value":"1,79E-04","module":"C4","scenario":null},{"value":"-3,18E-02","module":"D","scenario":null}]},{"parameter":"PENRE","unit":"MJ","values":[{"value":"9,62E+00","module":"A1-A3","scenario":null},{"value":"3,15E-01","module":"A4","scenario":null},{"value":"8,97E-03","module":"A5","scenario":null},{"value":"0,00E+00","module":"C1","scenario":null},{"value":"4,08E-03","module":"C2","scenario":null},{"value":"2,38E-03","module":"C3","scenario":null},{"value":"3,72E-03","module":"C4","scenario":null},{"value":"-3,15E-01","module":"D","scenario":null}]},{"parameter":"PENRM","unit":"MJ","values":[{"value":"0,00E+00","module":"A1-A3","scenario":null},{"value":"0,00E+00","module":"A4","scenario":null},{"value":"0,00E+00","module":"A5","scenario":null},{"value":"0,00E+00","module":"C1","scenario":null},{"value":"0,00E+00","module":"C2","scenario":null},{"value":"0,00E+00","module":"C3","scenario":null},{"value":"0,00E+00","module":"C4","scenario":null},{"value":"0,00E+00","module":"D","scenario":null}]},{"parameter":"PENRT","unit":"MJ","values":[{"value":"9,61E+00","module":"A1-A3","scenario":null},{"value":"3,15E-01","module":"A4","scenario":null},{"value":"8,97E-03","module":"A5","scenario":null},{"value":"0,00E+00","module":"C1","scenario":null},{"value":"4,07E-03","module":"C2","scenario":null},{"value":"2,38E-03","module":"C3","scenario":null},{"value":"3,72E-03","module":"C4","scenario":null},{"value":"-3,15E-01","module":"D","scenario":null}]},{"parameter":"SM","unit":"kg","values":[{"value":"0,00E+00","module":"A1-A3","scenario":null},{"value":"0,00E+00","module":"A4","scenario":null},{"value":"0,00E+00","module":"A5","scenario":null},{"value":"0,00E+00","module":"C1","scenario":null},{"value":"0,00E+00","module":"C2","scenario":null},{"value":"0,00E+00","module":"C3","scenario":null},{"value":"0,00E+00","module":"C4","scenario":null},{"value":"0,00E+00","module":"D","scenario":null}]},{"parameter":"RSF","unit":"MJ","values":[{"value":"0,00E+00","module":"A1-A3","scenario":null},{"value":"0,00E+00","module":"A4","scenario":null},{"value":"0,00E+00","module":"A5","scenario":null},{"value":"0,00E+00","module":"C1","scenario":null},{"value":"0,00E+00","module":"C2","scenario":null},{"value":"0,00E+00","module":"C3","scenario":null},{"value":"0,00E+00","module":"C4","scenario":null},{"value":"0,00E+00","module":"D","scenario":null}]},{"parameter":"NRSF","unit":"MJ","values":[{"value":"0,00E+00","module":"A1-A3","scenario":null},{"value":"0,00E+00","module":"A4","scenario":null},{"value":"0,00E+00","module":"A5","scenario":null},{"value":"0,00E+00","module":"C1","scenario":null},{"value":"0,00E+00","module":"C2","scenario":null},{"value":"0,00E+00","module":"C3","scenario":null},{"value":"0,00E+00","module":"C4","scenario":null},{"value":"0,00E+00","module":"D","scenario":null}]},{"parameter":"FW","unit":"m3","values":[{"value":"1,15E-02","module":"A1-A3","scenario":null},{"value":"2,45E-05","module":"A4","scenario":null},{"value":"3,26E-06","module":"A5","scenario":null},{"value":"0,00E+00","module":"C1","scenario":null},{"value":"4,39E-07","module":"C2","scenario":null},{"value":"9,67E-05","module":"C3","scenario":null},{"value":"1,98E-06","module":"C4","scenario":null},{"value":"-6,72E-05","module":"D","scenario":null}]}],"end_of_life_waste":[{"parameter":"HWD","unit":"kg","values":[{"value":"7,98E-02","module":"A1-A3","scenario":null},{"value":"2,74E-04","module":"A4","scenario":null},{"value":"5,16E-04","module":"A5","scenario":null},{"value":"0,00E+00","module":"C1","scenario":null},{"value":"2,82E-06","module":"C2","scenario":null},{"value":"4,95E-04","module":"C3","scenario":null},{"value":"3,65E-03","module":"C4","scenario":null},{"value":"-4,39E-03","module":"D","scenario":null}]},{"parameter":"NHWD","unit":"kg","values":[{"value":"7,92E-01","module":"A1-A3","scenario":null},{"value":"1,18E-02","module":"A4","scenario":null},{"value":"4,92E-04","module":"A5","scenario":null},{"value":"0,00E+00","module":"C1","scenario":null},{"value":"4,02E-04","module":"C2","scenario":null},{"value":"2,28E-04","module":"C3","scenario":null},{"value":"1,61E-04","module":"C4","scenario":null},{"value":"-1,98E-02","module":"D","scenario":null}]},{"parameter":"RWD","unit":"kg","values":[{"value":"1,85E-05","module":"A1-A3","scenario":null},{"value":"2,14E-06","module":"A4","scenario":null},{"value":"5,85E-08","module":"A5","scenario":null},{"value":"0,00E+00","module":"C1","scenario":null},{"value":"2,76E-08","module":"C2","scenario":null},{"value":"1,68E-08","module":"C3","scenario":null},{"value":"1,75E-08","module":"C4","scenario":null},{"value":"-5,23E-07","module":"D","scenario":null}]}],"end_of_life_flow":[{"parameter":"CRU","unit":"kg","values":[{"value":"0,00E+00","module":"A1-A3","scenario":null},{"value":"0,00E+00","module":"A4","scenario":null},{"value":"0,00E+00","module":"A5","scenario":null},{"value":"0,00E+00","module":"C1","scenario":null},{"value":"0,00E+00","module":"C2","scenario":null},{"value":"0,00E+00","module":"C3","scenario":null},{"value":"0,00E+00","module":"C4","scenario":null},{"value":"0,00E+00","module":"D","scenario":null}]},{"parameter":"MFR","unit":"kg","values":[{"value":"0,00E+00","module":"A1-A3","scenario":null},{"value":"0,00E+00","module":"A4","scenario":null},{"value":"0,00E+00","module":"A5","scenario":null},{"value":"0,00E+00","module":"C1","scenario":null},{"value":"0,00E+00","module":"C2","scenario":null},{"value":"1,05E-01","module":"C3","scenario":null},{"value":"0,00E+00","module":"C4","scenario":null},{"value":"0,00E+00","module":"D","scenario":null}]},{"parameter":"MER","unit":"kg","values":[{"value":"0,00E+00","module":"A1-A3","scenario":null},{"value":"0,00E+00","module":"A4","scenario":null},{"value":"0,00E+00","module":"A5","scenario":null},{"value":"0,00E+00","module":"C1","scenario":null},{"value":"0,00E+00","module":"C2","scenario":null},{"value":"0,00E+00","module":"C3","scenario":null},{"value":"0,00E+00","module":"C4","scenario":null},{"value":"0,00E+00","module":"D","scenario":null}]},{"parameter":"EEE","unit":"MJ","values":[{"value":"0,00E+00","module":"A1-A3","scenario":null},{"value":"0,00E+00","module":"A4","scenario":null},{"value":"0,00E+00","module":"A5","scenario":null},{"value":"0,00E+00","module":"C1","scenario":null},{"value":"0,00E+00","module":"C2","scenario":null},{"value":"1,31E-01","module":"C3","scenario":null},{"value":"0,00E+00","module":"C4","scenario":null},{"value":"1,88E-01","module":"D","scenario":null}]},{"parameter":"EET","unit":"MJ","values":[{"value":"0,00E+00","module":"A1-A3","scenario":null},{"value":"0,00E+00","module":"A4","scenario":null},{"value":"0,00E+00","module":"A5","scenario":null},{"value":"0,00E+00","module":"C1","scenario":null},{"value":"0,00E+00","module":"C2","scenario":null},{"value":"5,62E-02","module":"C3","scenario":null},{"value":"0,00E+00","module":"C4","scenario":null},{"value":"0,00E+00","module":"D","scenario":null}]}]}