{"product_name":"Herrljunga Terrazzo, HT - Lykke  ","epd_id":"NEPD-3153-1797-EN","compliance":["EN 15804","ISO 14025","ISO 21930"],"producer_name":"Ellingard Gruppen","environmental_impact":[{"parameter":"GWP-total","unit":"kg CO2-eq.","values":[{"value":"9,27E+00","module":"A1-A3","scenario":null},{"value":"5,98E-01","module":"A4","scenario":null},{"value":"6,11E-01","module":"A5","scenario":null},{"value":"5,59E-02","module":"B2","scenario":null},{"value":"3,96E-03","module":"C1","scenario":null},{"value":"3,42E-01","module":"C2","scenario":null},{"value":"2,78E-02","module":"C3","scenario":null},{"value":"6,83E-02","module":"C4","scenario":null},{"value":"-5,39E-02","module":"D","scenario":null}]},{"parameter":"ODP","unit":"kg CFC 11-eq.","values":[{"value":"2,94E-07","module":"A1-A3","scenario":null},{"value":"1,10E-07","module":"A4","scenario":null},{"value":"6,80E-09","module":"A5","scenario":null},{"value":"5,28E-09","module":"B2","scenario":null},{"value":"6,86E-10","module":"C1","scenario":null},{"value":"6,30E-08","module":"C2","scenario":null},{"value":"5,54E-09","module":"C3","scenario":null},{"value":"2,65E-08","module":"C4","scenario":null},{"value":"-1,17E-08","module":"D","scenario":null}]},{"parameter":"AP","unit":"kg SO2-eq.","values":[{"value":"1,34E-02","module":"A1-A3","scenario":null},{"value":"1,19E-03","module":"A4","scenario":null},{"value":"2,93E-04","module":"A5","scenario":null},{"value":"2,61E-04","module":"B2","scenario":null},{"value":"2,99E-05","module":"C1","scenario":null},{"value":"6,78E-04","module":"C2","scenario":null},{"value":"1,41E-04","module":"C3","scenario":null},{"value":"4,96E-04","module":"C4","scenario":null},{"value":"-2,63E-04","module":"D","scenario":null}]},{"parameter":"EP","unit":"kg Phosphat-eq.","values":[{"value":"2,24E-03","module":"A1-A3","scenario":null},{"value":"1,26E-04","module":"A4","scenario":null},{"value":"7,59E-05","module":"A5","scenario":null},{"value":"6,28E-05","module":"B2","scenario":null},{"value":"6,53E-06","module":"C1","scenario":null},{"value":"7,21E-05","module":"C2","scenario":null},{"value":"2,50E-05","module":"C3","scenario":null},{"value":"9,66E-05","module":"C4","scenario":null},{"value":"-6,81E-05","module":"D","scenario":null}]},{"parameter":"POCP","unit":"kg Ethen-eq.","values":[{"value":"1,29E-03","module":"A1-A3","scenario":null},{"value":"7,26E-05","module":"A4","scenario":null},{"value":"1,21E-05","module":"A5","scenario":null},{"value":"1,25E-05","module":"B2","scenario":null},{"value":"6,63E-07","module":"C1","scenario":null},{"value":"4,15E-05","module":"C2","scenario":null},{"value":"5,11E-06","module":"C3","scenario":null},{"value":"1,72E-05","module":"C4","scenario":null},{"value":"-4,96E-05","module":"D","scenario":null}]},{"parameter":"ADPE","unit":"kg Sb-eq.","values":[{"value":"4,02E-05","module":"A1-A3","scenario":null},{"value":"1,66E-05","module":"A4","scenario":null},{"value":"7,47E-07","module":"A5","scenario":null},{"value":"9,15E-07","module":"B2","scenario":null},{"value":"1,70E-11","module":"C1","scenario":null},{"value":"9,48E-06","module":"C2","scenario":null},{"value":"1,70E-09","module":"C3","scenario":null},{"value":"1,06E-09","module":"C4","scenario":null},{"value":"-4,48E-07","module":"D","scenario":null}]},{"parameter":"ADPF","unit":"MJ","values":[{"value":"5,86E+01","module":"A1-A3","scenario":null},{"value":"9,08E+00","module":"A4","scenario":null},{"value":"5,93E-01","module":"A5","scenario":null},{"value":"5,67E-01","module":"B2","scenario":null},{"value":"5,47E-02","module":"C1","scenario":null},{"value":"5,19E+00","module":"C2","scenario":null},{"value":"2,71E-01","module":"C3","scenario":null},{"value":"2,18E+00","module":"C4","scenario":null},{"value":"-6,62E-01","module":"D","scenario":null}]}],"additional_environmental_impact":[],"resource_use":[{"parameter":"PERE","unit":"MJ","values":[{"value":"8,84E+00","module":"A1-A3","scenario":null},{"value":"1,30E-01","module":"A4","scenario":null},{"value":"7,19E+00","module":"A5","scenario":null},{"value":"7,36E+00","module":"B2","scenario":null},{"value":"3,00E-04","module":"C1","scenario":null},{"value":"7,44E-02","module":"C2","scenario":null},{"value":"3,63E-01","module":"C3","scenario":null},{"value":"3,41E-02","module":"C4","scenario":null},{"value":"-2,79E+00","module":"D","scenario":null}]},{"parameter":"PERM","unit":"MJ","values":[{"value":"1,62E+00","module":"A1-A3","scenario":null},{"value":"0,00E+00","module":"A4","scenario":null},{"value":"-1,62E+00","module":"A5","scenario":null},{"value":"0,00E+00","module":"B2","scenario":null},{"value":"0,00E+00","module":"C1","scenario":null},{"value":"0,00E+00","module":"C2","scenario":null},{"value":"0,00E+00","module":"C3","scenario":null},{"value":"0,00E+00","module":"C4","scenario":null},{"value":"0,00E+00","module":"D","scenario":null}]},{"parameter":"PERT","unit":"MJ","values":[{"value":"1,05E+01","module":"A1-A3","scenario":null},{"value":"1,30E-01","module":"A4","scenario":null},{"value":"7,19E+00","module":"A5","scenario":null},{"value":"7,36E+00","module":"B2","scenario":null},{"value":"3,00E-04","module":"C1","scenario":null},{"value":"7,44E-02","module":"C2","scenario":null},{"value":"3,63E-01","module":"C3","scenario":null},{"value":"3,41E-02","module":"C4","scenario":null},{"value":"-2,79E+00","module":"D","scenario":null}]},{"parameter":"PENRE","unit":"MJ","values":[{"value":"6,72E+01","module":"A1-A3","scenario":null},{"value":"9,15E+00","module":"A4","scenario":null},{"value":"8,92E+00","module":"A5","scenario":null},{"value":"9,75E-01","module":"B2","scenario":null},{"value":"5,52E-02","module":"C1","scenario":null},{"value":"5,23E+00","module":"C2","scenario":null},{"value":"7,09E-01","module":"C3","scenario":null},{"value":"2,22E+00","module":"C4","scenario":null},{"value":"-1,51E+00","module":"D","scenario":null}]},{"parameter":"PENRM","unit":"MJ","values":[{"value":"8,96E+00","module":"A1-A3","scenario":null},{"value":"0,00E+00","module":"A4","scenario":null},{"value":"-8,96E+00","module":"A5","scenario":null},{"value":"0,00E+00","module":"B2","scenario":null},{"value":"0,00E+00","module":"C1","scenario":null},{"value":"0,00E+00","module":"C2","scenario":null},{"value":"0,00E+00","module":"C3","scenario":null},{"value":"0,00E+00","module":"C4","scenario":null},{"value":"0,00E+00","module":"D","scenario":null}]},{"parameter":"PENRT","unit":"MJ","values":[{"value":"7,61E+01","module":"A1-A3","scenario":null},{"value":"9,15E+00","module":"A4","scenario":null},{"value":"8,92E+00","module":"A5","scenario":null},{"value":"9,75E-01","module":"B2","scenario":null},{"value":"5,52E-02","module":"C1","scenario":null},{"value":"5,23E+00","module":"C2","scenario":null},{"value":"7,10E-01","module":"C3","scenario":null},{"value":"2,22E+00","module":"C4","scenario":null},{"value":"-1,51E+00","module":"D","scenario":null}]},{"parameter":"SM","unit":"kg","values":[{"value":"1,32E+00","module":"A1-A3","scenario":null},{"value":"3,72E-03","module":"A4","scenario":null},{"value":"0,00E+00","module":"A5","scenario":null},{"value":"0,00E+00","module":"B2","scenario":null},{"value":"0,00E+00","module":"C1","scenario":null},{"value":"2,12E-03","module":"C2","scenario":null},{"value":"0,00E+00","module":"C3","scenario":null},{"value":"0,00E+00","module":"C4","scenario":null},{"value":"0,00E+00","module":"D","scenario":null}]},{"parameter":"RSF","unit":"MJ","values":[{"value":"7,42E+00","module":"A1-A3","scenario":null},{"value":"4,65E-03","module":"A4","scenario":null},{"value":"1,06E-03","module":"A5","scenario":null},{"value":"1,28E-03","module":"B2","scenario":null},{"value":"0,00E+00","module":"C1","scenario":null},{"value":"2,66E-03","module":"C2","scenario":null},{"value":"0,00E+00","module":"C3","scenario":null},{"value":"0,00E+00","module":"C4","scenario":null},{"value":"-1,60E-04","module":"D","scenario":null}]},{"parameter":"NRSF","unit":"MJ","values":[{"value":"9,06E+00","module":"A1-A3","scenario":null},{"value":"1,66E-02","module":"A4","scenario":null},{"value":"0,00E+00","module":"A5","scenario":null},{"value":"0,00E+00","module":"B2","scenario":null},{"value":"0,00E+00","module":"C1","scenario":null},{"value":"9,50E-03","module":"C2","scenario":null},{"value":"0,00E+00","module":"C3","scenario":null},{"value":"0,00E+00","module":"C4","scenario":null},{"value":"0,00E+00","module":"D","scenario":null}]},{"parameter":"FW","unit":"m3","values":[{"value":"1,74E-02","module":"A1-A3","scenario":null},{"value":"9,71E-04","module":"A4","scenario":null},{"value":"5,95E-04","module":"A5","scenario":null},{"value":"4,07E-04","module":"B2","scenario":null},{"value":"4,75E-06","module":"C1","scenario":null},{"value":"5,55E-04","module":"C2","scenario":null},{"value":"1,78E-04","module":"C3","scenario":null},{"value":"2,56E-03","module":"C4","scenario":null},{"value":"-4,49E-04","module":"D","scenario":null}]}],"end_of_life_waste":[{"parameter":"HWD","unit":"kg","values":[{"value":"1,07E-03","module":"A1-A3","scenario":null},{"value":"4,68E-04","module":"A4","scenario":null},{"value":"1,69E-06","module":"A5","scenario":null},{"value":"1,25E-06","module":"B2","scenario":null},{"value":"1,50E-07","module":"C1","scenario":null},{"value":"2,67E-04","module":"C2","scenario":null},{"value":"6,55E-07","module":"C3","scenario":null},{"value":"2,46E-06","module":"C4","scenario":null},{"value":"-1,40E-06","module":"D","scenario":null}]},{"parameter":"NHWD","unit":"kg","values":[{"value":"1,60E+00","module":"A1-A3","scenario":null},{"value":"4,41E-01","module":"A4","scenario":null},{"value":"7,45E-02","module":"A5","scenario":null},{"value":"7,38E-02","module":"B2","scenario":null},{"value":"2,50E-04","module":"C1","scenario":null},{"value":"2,52E-01","module":"C2","scenario":null},{"value":"8,00E-03","module":"C3","scenario":null},{"value":"1,60E+01","module":"C4","scenario":null},{"value":"-3,07E-02","module":"D","scenario":null}]},{"parameter":"RWD","unit":"kg","values":[{"value":"1,64E-04","module":"A1-A3","scenario":null},{"value":"6,18E-05","module":"A4","scenario":null},{"value":"7,64E-06","module":"A5","scenario":null},{"value":"6,30E-06","module":"B2","scenario":null},{"value":"3,82E-07","module":"C1","scenario":null},{"value":"3,53E-05","module":"C2","scenario":null},{"value":"7,46E-06","module":"C3","scenario":null},{"value":"1,51E-05","module":"C4","scenario":null},{"value":"-1,41E-05","module":"D","scenario":null}]}],"end_of_life_flow":[{"parameter":"CRU","unit":"kg","values":[{"value":"0,00E+00","module":"A1-A3","scenario":null},{"value":"0,00E+00","module":"A4","scenario":null},{"value":"0,00E+00","module":"A5","scenario":null},{"value":"0,00E+00","module":"B2","scenario":null},{"value":"0,00E+00","module":"C1","scenario":null},{"value":"0,00E+00","module":"C2","scenario":null},{"value":"0,00E+00","module":"C3","scenario":null},{"value":"0,00E+00","module":"C4","scenario":null},{"value":"0,00E+00","module":"D","scenario":null}]},{"parameter":"MFR","unit":"kg","values":[{"value":"3,98E-04","module":"A1-A3","scenario":null},{"value":"5,15E-05","module":"A4","scenario":null},{"value":"0,00E+00","module":"A5","scenario":null},{"value":"0,00E+00","module":"B2","scenario":null},{"value":"0,00E+00","module":"C1","scenario":null},{"value":"2,95E-05","module":"C2","scenario":null},{"value":"3,20E+01","module":"C3","scenario":null},{"value":"0,00E+00","module":"C4","scenario":null},{"value":"0,00E+00","module":"D","scenario":null}]},{"parameter":"MER","unit":"kg","values":[{"value":"5,64E-03","module":"A1-A3","scenario":null},{"value":"3,08E-03","module":"A4","scenario":null},{"value":"2,77E-01","module":"A5","scenario":null},{"value":"0,00E+00","module":"B2","scenario":null},{"value":"0,00E+00","module":"C1","scenario":null},{"value":"1,76E-03","module":"C2","scenario":null},{"value":"0,00E+00","module":"C3","scenario":null},{"value":"0,00E+00","module":"C4","scenario":null},{"value":"0,00E+00","module":"D","scenario":null}]},{"parameter":"EEE","unit":"MJ","values":[{"value":"8,98E-04","module":"A1-A3","scenario":null},{"value":"3,57E-04","module":"A4","scenario":null},{"value":"4,72E-01","module":"A5","scenario":null},{"value":"0,00E+00","module":"B2","scenario":null},{"value":"0,00E+00","module":"C1","scenario":null},{"value":"2,04E-04","module":"C2","scenario":null},{"value":"0,00E+00","module":"C3","scenario":null},{"value":"0,00E+00","module":"C4","scenario":null},{"value":"0,00E+00","module":"D","scenario":null}]},{"parameter":"EET","unit":"MJ","values":[{"value":"1,36E-02","module":"A1-A3","scenario":null},{"value":"5,40E-03","module":"A4","scenario":null},{"value":"5,20E+00","module":"A5","scenario":null},{"value":"0,00E+00","module":"B2","scenario":null},{"value":"0,00E+00","module":"C1","scenario":null},{"value":"3,08E-03","module":"C2","scenario":null},{"value":"0,00E+00","module":"C3","scenario":null},{"value":"0,00E+00","module":"C4","scenario":null},{"value":"0,00E+00","module":"D","scenario":null}]}]}