{"product_name":"Huntonit bygningsplater","epd_id":"NEPD-2585-1312-NO","compliance":["EN 15804","ISO 14025","ISO 21930"],"producer_name":"Huntonit AS","environmental_impact":[{"parameter":"GWP-total","unit":"kg CO2-eq.","values":[{"value":"-1,20E+01","module":"A1-A3","scenario":null},{"value":"3,57E-01","module":"A4","scenario":null},{"value":"1,49E+00","module":"A5","scenario":null},{"value":"7,10E-05","module":"C1","scenario":null},{"value":"9,77E-02","module":"C2","scenario":null},{"value":"1,62E+01","module":"C3","scenario":null},{"value":"3,80E-04","module":"C4","scenario":null},{"value":"-6,78E-01","module":"D","scenario":null}]},{"parameter":"ODP","unit":"kg CFC 11-eq.","values":[{"value":"3,15E-07","module":"A1-A3","scenario":null},{"value":"6,85E-08","module":"A4","scenario":null},{"value":"4,23E-08","module":"A5","scenario":null},{"value":"6,00E-12","module":"C1","scenario":null},{"value":"1,81E-08","module":"C2","scenario":null},{"value":"7,74E-09","module":"C3","scenario":null},{"value":"1,43E-10","module":"C4","scenario":null},{"value":"-7,70E-08","module":"D","scenario":null}]},{"parameter":"AP","unit":"kg SO2-eq.","values":[{"value":"1,93E-02","module":"A1-A3","scenario":null},{"value":"1,12E-03","module":"A4","scenario":null},{"value":"2,27E-03","module":"A5","scenario":null},{"value":"4,75E-07","module":"C1","scenario":null},{"value":"3,16E-04","module":"C2","scenario":null},{"value":"8,71E-04","module":"C3","scenario":null},{"value":"2,59E-06","module":"C4","scenario":null},{"value":"-3,76E-03","module":"D","scenario":null}]},{"parameter":"EP","unit":"kg Phosphat-eq.","values":[{"value":"1,06E-02","module":"A1-A3","scenario":null},{"value":"2,25E-04","module":"A4","scenario":null},{"value":"1,15E-03","module":"A5","scenario":null},{"value":"4,74E-08","module":"C1","scenario":null},{"value":"5,12E-05","module":"C2","scenario":null},{"value":"2,33E-04","module":"C3","scenario":null},{"value":"6,62E-07","module":"C4","scenario":null},{"value":"-9,53E-04","module":"D","scenario":null}]},{"parameter":"POCP","unit":"kg Ethen-eq.","values":[{"value":"1,32E-03","module":"A1-A3","scenario":null},{"value":"5,83E-05","module":"A4","scenario":null},{"value":"1,46E-04","module":"A5","scenario":null},{"value":"2,13E-08","module":"C1","scenario":null},{"value":"1,32E-05","module":"C2","scenario":null},{"value":"2,97E-05","module":"C3","scenario":null},{"value":"1,04E-07","module":"C4","scenario":null},{"value":"-3,72E-04","module":"D","scenario":null}]},{"parameter":"ADPE","unit":"kg Sb-eq.","values":[{"value":"6,51E-05","module":"A1-A3","scenario":null},{"value":"5,45E-06","module":"A4","scenario":null},{"value":"7,49E-06","module":"A5","scenario":null},{"value":"5,37E-09","module":"C1","scenario":null},{"value":"2,47E-06","module":"C2","scenario":null},{"value":"1,45E-06","module":"C3","scenario":null},{"value":"4,23E-09","module":"C4","scenario":null},{"value":"-6,44E-06","module":"D","scenario":null}]},{"parameter":"ADPF","unit":"MJ","values":[{"value":"6,87E+01","module":"A1-A3","scenario":null},{"value":"5,70E+00","module":"A4","scenario":null},{"value":"7,87E+00","module":"A5","scenario":null},{"value":"4,84E-04","module":"C1","scenario":null},{"value":"1,48E+00","module":"C2","scenario":null},{"value":"9,20E-01","module":"C3","scenario":null},{"value":"1,29E-02","module":"C4","scenario":null},{"value":"-7,96E+00","module":"D","scenario":null}]}],"additional_environmental_impact":[],"resource_use":[{"parameter":"PERE","unit":"MJ","values":[{"value":"5,63E+01","module":"A1-A3","scenario":null},{"value":"3,10E-01","module":"A4","scenario":null},{"value":"3,42E+01","module":"A5","scenario":null},{"value":"1,27E-02","module":"C1","scenario":null},{"value":"2,14E-02","module":"C2","scenario":null},{"value":"1,73E+02","module":"C3","scenario":null},{"value":"2,55E-04","module":"C4","scenario":null},{"value":"-6,46E+01","module":"D","scenario":null}]},{"parameter":"PERM","unit":"MJ","values":[{"value":"1,71E+02","module":"A1-A3","scenario":null},{"value":"0,00E+00","module":"A4","scenario":null},{"value":"-9,67E+00","module":"A5","scenario":null},{"value":"0,00E+00","module":"C1","scenario":null},{"value":"0,00E+00","module":"C2","scenario":null},{"value":"-1,61E+02","module":"C3","scenario":null},{"value":"0,00E+00","module":"C4","scenario":null},{"value":"0,00E+00","module":"D","scenario":null}]},{"parameter":"PERT","unit":"MJ","values":[{"value":"2,27E+02","module":"A1-A3","scenario":null},{"value":"3,10E-01","module":"A4","scenario":null},{"value":"2,46E+01","module":"A5","scenario":null},{"value":"1,27E-02","module":"C1","scenario":null},{"value":"2,14E-02","module":"C2","scenario":null},{"value":"1,21E+01","module":"C3","scenario":null},{"value":"2,55E-04","module":"C4","scenario":null},{"value":"-6,46E+01","module":"D","scenario":null}]},{"parameter":"PENRE","unit":"MJ","values":[{"value":"6,98E+01","module":"A1-A3","scenario":null},{"value":"5,83E+00","module":"A4","scenario":null},{"value":"8,26E+00","module":"A5","scenario":null},{"value":"9,85E-04","module":"C1","scenario":null},{"value":"1,51E+00","module":"C2","scenario":null},{"value":"3,45E+00","module":"C3","scenario":null},{"value":"1,31E-02","module":"C4","scenario":null},{"value":"-9,58E+00","module":"D","scenario":null}]},{"parameter":"PENRM","unit":"MJ","values":[{"value":"3,66E+00","module":"A1-A3","scenario":null},{"value":"0,00E+00","module":"A4","scenario":null},{"value":"1,15E-01","module":"A5","scenario":null},{"value":"0,00E+00","module":"C1","scenario":null},{"value":"0,00E+00","module":"C2","scenario":null},{"value":"-2,51E+00","module":"C3","scenario":null},{"value":"0,00E+00","module":"C4","scenario":null},{"value":"0,00E+00","module":"D","scenario":null}]},{"parameter":"PENRT","unit":"MJ","values":[{"value":"7,35E+01","module":"A1-A3","scenario":null},{"value":"5,83E+00","module":"A4","scenario":null},{"value":"8,38E+00","module":"A5","scenario":null},{"value":"9,85E-04","module":"C1","scenario":null},{"value":"1,51E+00","module":"C2","scenario":null},{"value":"9,41E-01","module":"C3","scenario":null},{"value":"1,31E-02","module":"C4","scenario":null},{"value":"-9,58E+00","module":"D","scenario":null}]},{"parameter":"SM","unit":"kg","values":[{"value":"0,00E+00","module":"A1-A3","scenario":null},{"value":"0,00E+00","module":"A4","scenario":null},{"value":"0,00E+00","module":"A5","scenario":null},{"value":"0,00E+00","module":"C1","scenario":null},{"value":"0,00E+00","module":"C2","scenario":null},{"value":"0,00E+00","module":"C3","scenario":null},{"value":"0,00E+00","module":"C4","scenario":null},{"value":"0,00E+00","module":"D","scenario":null}]},{"parameter":"RSF","unit":"MJ","values":[{"value":"0,00E+00","module":"A1-A3","scenario":null},{"value":"0,00E+00","module":"A4","scenario":null},{"value":"0,00E+00","module":"A5","scenario":null},{"value":"0,00E+00","module":"C1","scenario":null},{"value":"0,00E+00","module":"C2","scenario":null},{"value":"0,00E+00","module":"C3","scenario":null},{"value":"0,00E+00","module":"C4","scenario":null},{"value":"0,00E+00","module":"D","scenario":null}]},{"parameter":"NRSF","unit":"MJ","values":[{"value":"0,00E+00","module":"A1-A3","scenario":null},{"value":"0,00E+00","module":"A4","scenario":null},{"value":"0,00E+00","module":"A5","scenario":null},{"value":"0,00E+00","module":"C1","scenario":null},{"value":"0,00E+00","module":"C2","scenario":null},{"value":"0,00E+00","module":"C3","scenario":null},{"value":"0,00E+00","module":"C4","scenario":null},{"value":"0,00E+00","module":"D","scenario":null}]},{"parameter":"FW","unit":"m3","values":[{"value":"4,66E-01","module":"A1-A3","scenario":null},{"value":"1,46E-03","module":"A4","scenario":null},{"value":"4,70E-02","module":"A5","scenario":null},{"value":"9,52E-05","module":"C1","scenario":null},{"value":"1,71E-04","module":"C2","scenario":null},{"value":"2,02E-03","module":"C3","scenario":null},{"value":"1,67E-05","module":"C4","scenario":null},{"value":"-2,60E-01","module":"D","scenario":null}]}],"end_of_life_waste":[{"parameter":"HWD","unit":"kg","values":[{"value":"8,42E-05","module":"A1-A3","scenario":null},{"value":"7,12E-06","module":"A4","scenario":null},{"value":"1,02E-05","module":"A5","scenario":null},{"value":"1,23E-09","module":"C1","scenario":null},{"value":"3,84E-06","module":"C2","scenario":null},{"value":"3,96E-06","module":"C3","scenario":null},{"value":"1,26E-08","module":"C4","scenario":null},{"value":"-1,51E-05","module":"D","scenario":null}]},{"parameter":"NHWD","unit":"kg","values":[{"value":"1,85E+00","module":"A1-A3","scenario":null},{"value":"5,66E-01","module":"A4","scenario":null},{"value":"2,90E-01","module":"A5","scenario":null},{"value":"1,25E-04","module":"C1","scenario":null},{"value":"1,05E-01","module":"C2","scenario":null},{"value":"1,06E-01","module":"C3","scenario":null},{"value":"6,71E-02","module":"C4","scenario":null},{"value":"-4,22E-01","module":"D","scenario":null}]},{"parameter":"RWD","unit":"kg","values":[{"value":"1,24E-04","module":"A1-A3","scenario":null},{"value":"3,87E-05","module":"A4","scenario":null},{"value":"1,80E-05","module":"A5","scenario":null},{"value":"8,81E-09","module":"C1","scenario":null},{"value":"1,03E-05","module":"C2","scenario":null},{"value":"2,06E-06","module":"C3","scenario":null},{"value":"8,15E-08","module":"C4","scenario":null},{"value":"-4,70E-05","module":"D","scenario":null}]}],"end_of_life_flow":[{"parameter":"CRU","unit":"kg","values":[{"value":"0,00E+00","module":"A1-A3","scenario":null},{"value":"0,00E+00","module":"A4","scenario":null},{"value":"0,00E+00","module":"A5","scenario":null},{"value":"0,00E+00","module":"C1","scenario":null},{"value":"0,00E+00","module":"C2","scenario":null},{"value":"0,00E+00","module":"C3","scenario":null},{"value":"0,00E+00","module":"C4","scenario":null},{"value":"0,00E+00","module":"D","scenario":null}]},{"parameter":"MFR","unit":"kg","values":[{"value":"1,23E-02","module":"A1-A3","scenario":null},{"value":"0,00E+00","module":"A4","scenario":null},{"value":"3,08E-02","module":"A5","scenario":null},{"value":"0,00E+00","module":"C1","scenario":null},{"value":"0,00E+00","module":"C2","scenario":null},{"value":"0,00E+00","module":"C3","scenario":null},{"value":"0,00E+00","module":"C4","scenario":null},{"value":"0,00E+00","module":"D","scenario":null}]},{"parameter":"MER","unit":"kg","values":[{"value":"0,00E+00","module":"A1-A3","scenario":null},{"value":"0,00E+00","module":"A4","scenario":null},{"value":"0,00E+00","module":"A5","scenario":null},{"value":"0,00E+00","module":"C1","scenario":null},{"value":"0,00E+00","module":"C2","scenario":null},{"value":"0,00E+00","module":"C3","scenario":null},{"value":"0,00E+00","module":"C4","scenario":null},{"value":"0,00E+00","module":"D","scenario":null}]},{"parameter":"EEE","unit":"MJ","values":[{"value":"0,00E+00","module":"A1-A3","scenario":null},{"value":"0,00E+00","module":"A4","scenario":null},{"value":"1,40E+00","module":"A5","scenario":null},{"value":"0,00E+00","module":"C1","scenario":null},{"value":"0,00E+00","module":"C2","scenario":null},{"value":"1,40E+01","module":"C3","scenario":null},{"value":"0,00E+00","module":"C4","scenario":null},{"value":"-1,52E+01","module":"D","scenario":null}]},{"parameter":"EET","unit":"MJ","values":[{"value":"0,00E+00","module":"A1-A3","scenario":null},{"value":"0,00E+00","module":"A4","scenario":null},{"value":"9,67E+00","module":"A5","scenario":null},{"value":"0,00E+00","module":"C1","scenario":null},{"value":"0,00E+00","module":"C2","scenario":null},{"value":"9,67E+01","module":"C3","scenario":null},{"value":"0,00E+00","module":"C4","scenario":null},{"value":"-1,04E+02","module":"D","scenario":null}]}]}