{"product_name":"Pan Footstool","epd_id":"NEPD-3660-2606-EN","compliance":["EN 15804","ISO 14025","ISO 21930"],"producer_name":"Helland M\u00f8bler AS","environmental_impact":[{"parameter":"GWP-total","unit":"kg CO2-eq.","values":[{"value":"2,36E+01","module":"A1","scenario":null},{"value":"3,02E-01","module":"A2","scenario":null},{"value":"1,09E+01","module":"A3","scenario":null},{"value":"1,30E+00","module":"A4","scenario":null},{"value":"3,48E+01","module":"A1A3","scenario":null}]},{"parameter":"ODP","unit":"kg CFC 11-eq.","values":[{"value":"7,47E-07","module":"A1","scenario":null},{"value":"5,51E-08","module":"A2","scenario":null},{"value":"5,19E-07","module":"A3","scenario":null},{"value":"2,39E-07","module":"A4","scenario":null},{"value":"1,32E-06","module":"A1A3","scenario":null}]},{"parameter":"AP","unit":"kg SO2-eq.","values":[{"value":"1,06E-01","module":"A1","scenario":null},{"value":"1,07E-03","module":"A2","scenario":null},{"value":"5,03E-02","module":"A3","scenario":null},{"value":"4,14E-03","module":"A4","scenario":null},{"value":"1,58E-01","module":"A1A3","scenario":null}]},{"parameter":"EP","unit":"kg Phosphat-eq.","values":[{"value":"1,58E-02","module":"A1","scenario":null},{"value":"2,23E-04","module":"A2","scenario":null},{"value":"6,69E-03","module":"A3","scenario":null},{"value":"6,86E-04","module":"A4","scenario":null},{"value":"2,27E-02","module":"A1A3","scenario":null}]},{"parameter":"POCP","unit":"kg Ethen-eq.","values":[{"value":"1,03E-02","module":"A1","scenario":null},{"value":"4,99E-05","module":"A2","scenario":null},{"value":"2,04E-03","module":"A3","scenario":null},{"value":"2,11E-04","module":"A4","scenario":null},{"value":"1,24E-02","module":"A1A3","scenario":null}]},{"parameter":"ADPE","unit":"kg Sb-eq.","values":[{"value":"4,82E-05","module":"A1","scenario":null},{"value":"1,10E-06","module":"A2","scenario":null},{"value":"1,62E-05","module":"A3","scenario":null},{"value":"3,95E-06","module":"A4","scenario":null},{"value":"6,55E-05","module":"A1A3","scenario":null}]},{"parameter":"ADPF","unit":"MJ","values":[{"value":"3,26E+02","module":"A1","scenario":null},{"value":"4,51E+00","module":"A2","scenario":null},{"value":"1,16E+02","module":"A3","scenario":null},{"value":"1,95E+01","module":"A4","scenario":null},{"value":"4,47E+02","module":"A1A3","scenario":null}]}],"additional_environmental_impact":[],"resource_use":[{"parameter":"PERE","unit":"MJ","values":[{"value":"5,12E+01","module":"A1","scenario":null},{"value":"6,73E-02","module":"A2","scenario":null},{"value":"1,84E+01","module":"A3","scenario":null},{"value":"2,85E-01","module":"A4","scenario":null},{"value":"6,96E+01","module":"A1A3","scenario":null}]},{"parameter":"PERM","unit":"MJ","values":[{"value":"4,87E+01","module":"A1","scenario":null},{"value":"0,00E+00","module":"A2","scenario":null},{"value":"0,00E+00","module":"A3","scenario":null},{"value":"0,00E+00","module":"A4","scenario":null},{"value":"4,87E+01","module":"A1A3","scenario":null}]},{"parameter":"PERT","unit":"MJ","values":[{"value":"9,98E+01","module":"A1","scenario":null},{"value":"6,73E-02","module":"A2","scenario":null},{"value":"1,84E+01","module":"A3","scenario":null},{"value":"2,85E-01","module":"A4","scenario":null},{"value":"1,18E+02","module":"A1A3","scenario":null}]},{"parameter":"PENRE","unit":"MJ","values":[{"value":"4,22E+02","module":"A1","scenario":null},{"value":"4,62E+00","module":"A2","scenario":null},{"value":"2,03E+02","module":"A3","scenario":null},{"value":"2,00E+01","module":"A4","scenario":null},{"value":"6,29E+02","module":"A1A3","scenario":null}]},{"parameter":"PENRM","unit":"MJ","values":[{"value":"6,41E+01","module":"A1","scenario":null},{"value":"0,00E+00","module":"A2","scenario":null},{"value":"0,00E+00","module":"A3","scenario":null},{"value":"0,00E+00","module":"A4","scenario":null},{"value":"6,41E+01","module":"A1A3","scenario":null}]},{"parameter":"PENRT","unit":"MJ","values":[{"value":"4,86E+02","module":"A1","scenario":null},{"value":"4,62E+00","module":"A2","scenario":null},{"value":"2,03E+02","module":"A3","scenario":null},{"value":"2,00E+01","module":"A4","scenario":null},{"value":"6,93E+02","module":"A1A3","scenario":null}]},{"parameter":"SM","unit":"kg","values":[{"value":"1,12E+00","module":"A1","scenario":null},{"value":"0,00E+00","module":"A2","scenario":null},{"value":"0,00E+00","module":"A3","scenario":null},{"value":"0,00E+00","module":"A4","scenario":null},{"value":"1,12E+00","module":"A1A3","scenario":null}]},{"parameter":"RSF","unit":"MJ","values":[{"value":"0,00E+00","module":"A1","scenario":null},{"value":"0,00E+00","module":"A2","scenario":null},{"value":"0,00E+00","module":"A3","scenario":null},{"value":"0,00E+00","module":"A4","scenario":null},{"value":"0,00E+00","module":"A1A3","scenario":null}]},{"parameter":"NRSF","unit":"MJ","values":[{"value":"0,00E+00","module":"A1","scenario":null},{"value":"0,00E+00","module":"A2","scenario":null},{"value":"0,00E+00","module":"A3","scenario":null},{"value":"0,00E+00","module":"A4","scenario":null},{"value":"0,00E+00","module":"A1A3","scenario":null}]},{"parameter":"FW","unit":"m3","values":[{"value":"3,67E-01","module":"A1","scenario":null},{"value":"8,59E-04","module":"A2","scenario":null},{"value":"1,04E-01","module":"A3","scenario":null},{"value":"3,75E-03","module":"A4","scenario":null},{"value":"4,71E-01","module":"A1A3","scenario":null}]}],"end_of_life_waste":[{"parameter":"HWD","unit":"kg","values":[{"value":"5,77E-04","module":"A1","scenario":null},{"value":"2,92E-06","module":"A2","scenario":null},{"value":"3,08E-02","module":"A3","scenario":null},{"value":"1,17E-05","module":"A4","scenario":null},{"value":"3,14E-02","module":"A1A3","scenario":null}]},{"parameter":"NHWD","unit":"kg","values":[{"value":"5,02E+00","module":"A1","scenario":null},{"value":"2,24E-01","module":"A2","scenario":null},{"value":"2,77E+00","module":"A3","scenario":null},{"value":"1,05E+00","module":"A4","scenario":null},{"value":"8,01E+00","module":"A1A3","scenario":null}]},{"parameter":"RWD","unit":"kg","values":[{"value":"6,38E-04","module":"A1","scenario":null},{"value":"3,14E-05","module":"A2","scenario":null},{"value":"1,18E-03","module":"A3","scenario":null},{"value":"1,37E-04","module":"A4","scenario":null},{"value":"1,85E-03","module":"A1A3","scenario":null}]}],"end_of_life_flow":[{"parameter":"CRU","unit":"kg","values":[{"value":"0,00E+00","module":"A1","scenario":null},{"value":"0,00E+00","module":"A2","scenario":null},{"value":"0,00E+00","module":"A3","scenario":null},{"value":"0,00E+00","module":"A4","scenario":null},{"value":"0,00E+00","module":"A1A3","scenario":null}]},{"parameter":"MFR","unit":"kg","values":[{"value":"0,00E+00","module":"A1","scenario":null},{"value":"0,00E+00","module":"A2","scenario":null},{"value":"4,88E-01","module":"A3","scenario":null},{"value":"0,00E+00","module":"A4","scenario":null},{"value":"4,88E-01","module":"A1A3","scenario":null}]},{"parameter":"MER","unit":"kg","values":[{"value":"0,00E+00","module":"A1","scenario":null},{"value":"0,00E+00","module":"A2","scenario":null},{"value":"0,00E+00","module":"A3","scenario":null},{"value":"0,00E+00","module":"A4","scenario":null},{"value":"0,00E+00","module":"A1A3","scenario":null}]},{"parameter":"EEE","unit":"MJ","values":[{"value":"0,00E+00","module":"A1","scenario":null},{"value":"0,00E+00","module":"A2","scenario":null},{"value":"4,70E-01","module":"A3","scenario":null},{"value":"0,00E+00","module":"A4","scenario":null},{"value":"4,70E-01","module":"A1A3","scenario":null}]},{"parameter":"EET","unit":"MJ","values":[{"value":"0,00E+00","module":"A1","scenario":null},{"value":"0,00E+00","module":"A2","scenario":null},{"value":"5,07E+00","module":"A3","scenario":null},{"value":"0,00E+00","module":"A4","scenario":null},{"value":"5,07E+00","module":"A1A3","scenario":null}]}]}