{"product_name":"Bloc seat with armrest","epd_id":"NEPD-3021-1711-EN","compliance":["EN 15804","ISO 14025","ISO 21930"],"producer_name":"Vestre AS","environmental_impact":[{"parameter":"GWP-total","unit":"kg CO2-eq.","values":[{"value":"2,21E+02","module":"A1-A3","scenario":null},{"value":"1,66E+01","module":"A4","scenario":null},{"value":"1,78E+00","module":"A5","scenario":null},{"value":"8,66E+00","module":"C2","scenario":null},{"value":"4,24E+01","module":"C3","scenario":null},{"value":"1,85E-02","module":"C4","scenario":null},{"value":"-1,02E+02","module":"D","scenario":null}]},{"parameter":"ODP","unit":"kg CFC 11-eq.","values":[{"value":"6,17E-06","module":"A1-A3","scenario":null},{"value":"3,42E-06","module":"A4","scenario":null},{"value":"6,41E-08","module":"A5","scenario":null},{"value":"1,63E-06","module":"C2","scenario":null},{"value":"1,81E-07","module":"C3","scenario":null},{"value":"2,50E-09","module":"C4","scenario":null},{"value":"-4,79E-06","module":"D","scenario":null}]},{"parameter":"AP","unit":"kg SO2-eq.","values":[{"value":"6,27E-01","module":"A1-A3","scenario":null},{"value":"4,29E-02","module":"A4","scenario":null},{"value":"3,44E-03","module":"A5","scenario":null},{"value":"2,03E-02","module":"C2","scenario":null},{"value":"6,33E-03","module":"C3","scenario":null},{"value":"6,83E-05","module":"C4","scenario":null},{"value":"-4,58E-01","module":"D","scenario":null}]},{"parameter":"EP","unit":"kg Phosphat-eq.","values":[{"value":"1,68E-01","module":"A1-A3","scenario":null},{"value":"5,92E-03","module":"A4","scenario":null},{"value":"9,10E-04","module":"A5","scenario":null},{"value":"2,67E-03","module":"C2","scenario":null},{"value":"1,80E-03","module":"C3","scenario":null},{"value":"1,16E-05","module":"C4","scenario":null},{"value":"-1,51E-01","module":"D","scenario":null}]},{"parameter":"POCP","unit":"kg Ethen-eq.","values":[{"value":"8,70E-02","module":"A1-A3","scenario":null},{"value":"2,60E-03","module":"A4","scenario":null},{"value":"1,29E-04","module":"A5","scenario":null},{"value":"1,31E-03","module":"C2","scenario":null},{"value":"2,44E-04","module":"C3","scenario":null},{"value":"2,99E-06","module":"C4","scenario":null},{"value":"-7,21E-02","module":"D","scenario":null}]},{"parameter":"ADPE","unit":"kg Sb-eq.","values":[{"value":"2,64E-02","module":"A1-A3","scenario":null},{"value":"3,96E-05","module":"A4","scenario":null},{"value":"9,55E-07","module":"A5","scenario":null},{"value":"2,69E-05","module":"C2","scenario":null},{"value":"2,61E-06","module":"C3","scenario":null},{"value":"2,20E-09","module":"C4","scenario":null},{"value":"-1,94E-03","module":"D","scenario":null}]},{"parameter":"ADPF","unit":"MJ","values":[{"value":"2,49E+03","module":"A1-A3","scenario":null},{"value":"2,73E+02","module":"A4","scenario":null},{"value":"7,02E+00","module":"A5","scenario":null},{"value":"1,31E+02","module":"C2","scenario":null},{"value":"1,53E+01","module":"C3","scenario":null},{"value":"2,26E-01","module":"C4","scenario":null},{"value":"-9,70E+02","module":"D","scenario":null}]}],"additional_environmental_impact":[],"resource_use":[{"parameter":"PERE","unit":"MJ","values":[{"value":"7,45E+02","module":"A1-A3","scenario":null},{"value":"4,96E+00","module":"A4","scenario":null},{"value":"1,96E+02","module":"A5","scenario":null},{"value":"1,93E+00","module":"C2","scenario":null},{"value":"2,75E-01","module":"C3","scenario":null},{"value":"8,75E-03","module":"C4","scenario":null},{"value":"-2,47E+02","module":"D","scenario":null}]},{"parameter":"PERM","unit":"MJ","values":[{"value":"7,66E+02","module":"A1-A3","scenario":null},{"value":"0,00E+00","module":"A4","scenario":null},{"value":"0,00E+00","module":"A5","scenario":null},{"value":"0,00E+00","module":"C2","scenario":null},{"value":"0,00E+00","module":"C3","scenario":null},{"value":"0,00E+00","module":"C4","scenario":null},{"value":"0,00E+00","module":"D","scenario":null}]},{"parameter":"PERT","unit":"MJ","values":[{"value":"1,51E+03","module":"A1-A3","scenario":null},{"value":"4,96E+00","module":"A4","scenario":null},{"value":"1,96E+02","module":"A5","scenario":null},{"value":"1,93E+00","module":"C2","scenario":null},{"value":"2,75E-01","module":"C3","scenario":null},{"value":"8,75E-03","module":"C4","scenario":null},{"value":"-2,47E+02","module":"D","scenario":null}]},{"parameter":"PENRE","unit":"MJ","values":[{"value":"2,80E+03","module":"A1-A3","scenario":null},{"value":"2,82E+02","module":"A4","scenario":null},{"value":"2,42E+01","module":"A5","scenario":null},{"value":"1,34E+02","module":"C2","scenario":null},{"value":"1,58E+01","module":"C3","scenario":null},{"value":"2,38E-01","module":"C4","scenario":null},{"value":"-9,74E+02","module":"D","scenario":null}]},{"parameter":"PENRM","unit":"MJ","values":[{"value":"3,96E+01","module":"A1-A3","scenario":null},{"value":"0,00E+00","module":"A4","scenario":null},{"value":"0,00E+00","module":"A5","scenario":null},{"value":"0,00E+00","module":"C2","scenario":null},{"value":"0,00E+00","module":"C3","scenario":null},{"value":"0,00E+00","module":"C4","scenario":null},{"value":"0,00E+00","module":"D","scenario":null}]},{"parameter":"PENRT","unit":"MJ","values":[{"value":"2,84E+03","module":"A1-A3","scenario":null},{"value":"2,82E+02","module":"A4","scenario":null},{"value":"2,42E+01","module":"A5","scenario":null},{"value":"1,34E+02","module":"C2","scenario":null},{"value":"1,58E+01","module":"C3","scenario":null},{"value":"2,38E-01","module":"C4","scenario":null},{"value":"-9,74E+02","module":"D","scenario":null}]},{"parameter":"SM","unit":"kg","values":[{"value":"2,72E+00","module":"A1-A3","scenario":null},{"value":"0,00E+00","module":"A4","scenario":null},{"value":"0,00E+00","module":"A5","scenario":null},{"value":"0,00E+00","module":"C2","scenario":null},{"value":"0,00E+00","module":"C3","scenario":null},{"value":"0,00E+00","module":"C4","scenario":null},{"value":"0,00E+00","module":"D","scenario":null}]},{"parameter":"RSF","unit":"MJ","values":[{"value":"2,60E-01","module":"A1-A3","scenario":null},{"value":"0,00E+00","module":"A4","scenario":null},{"value":"0,00E+00","module":"A5","scenario":null},{"value":"0,00E+00","module":"C2","scenario":null},{"value":"0,00E+00","module":"C3","scenario":null},{"value":"0,00E+00","module":"C4","scenario":null},{"value":"-8,46E-03","module":"D","scenario":null}]},{"parameter":"NRSF","unit":"MJ","values":[{"value":"1,03E-01","module":"A1-A3","scenario":null},{"value":"0,00E+00","module":"A4","scenario":null},{"value":"0,00E+00","module":"A5","scenario":null},{"value":"0,00E+00","module":"C2","scenario":null},{"value":"0,00E+00","module":"C3","scenario":null},{"value":"0,00E+00","module":"C4","scenario":null},{"value":"0,00E+00","module":"D","scenario":null}]},{"parameter":"FW","unit":"m3","values":[{"value":"1,88E+00","module":"A1-A3","scenario":null},{"value":"6,67E-02","module":"A4","scenario":null},{"value":"6,33E-03","module":"A5","scenario":null},{"value":"2,53E-02","module":"C2","scenario":null},{"value":"9,01E-03","module":"C3","scenario":null},{"value":"2,37E-04","module":"C4","scenario":null},{"value":"-6,32E-01","module":"D","scenario":null}]}],"end_of_life_waste":[{"parameter":"HWD","unit":"kg","values":[{"value":"2,87E-01","module":"A1-A3","scenario":null},{"value":"1,50E-04","module":"A4","scenario":null},{"value":"1,12E-05","module":"A5","scenario":null},{"value":"7,88E-05","module":"C2","scenario":null},{"value":"6,25E-05","module":"C3","scenario":null},{"value":"3,22E-07","module":"C4","scenario":null},{"value":"-8,65E-03","module":"D","scenario":null}]},{"parameter":"NHWD","unit":"kg","values":[{"value":"4,65E+01","module":"A1-A3","scenario":null},{"value":"2,57E+01","module":"A4","scenario":null},{"value":"6,02E-01","module":"A5","scenario":null},{"value":"7,17E+00","module":"C2","scenario":null},{"value":"8,08E-01","module":"C3","scenario":null},{"value":"1,01E+00","module":"C4","scenario":null},{"value":"-1,71E+02","module":"D","scenario":null}]},{"parameter":"RWD","unit":"kg","values":[{"value":"2,11E-02","module":"A1-A3","scenario":null},{"value":"1,97E-03","module":"A4","scenario":null},{"value":"3,55E-05","module":"A5","scenario":null},{"value":"9,18E-04","module":"C2","scenario":null},{"value":"9,56E-05","module":"C3","scenario":null},{"value":"1,45E-06","module":"C4","scenario":null},{"value":"-1,19E-03","module":"D","scenario":null}]}],"end_of_life_flow":[{"parameter":"CRU","unit":"kg","values":[{"value":"0,00E+00","module":"A1-A3","scenario":null},{"value":"0,00E+00","module":"A4","scenario":null},{"value":"0,00E+00","module":"A5","scenario":null},{"value":"0,00E+00","module":"C2","scenario":null},{"value":"0,00E+00","module":"C3","scenario":null},{"value":"0,00E+00","module":"C4","scenario":null},{"value":"0,00E+00","module":"D","scenario":null}]},{"parameter":"MFR","unit":"kg","values":[{"value":"2,20E+01","module":"A1-A3","scenario":null},{"value":"0,00E+00","module":"A4","scenario":null},{"value":"0,00E+00","module":"A5","scenario":null},{"value":"0,00E+00","module":"C2","scenario":null},{"value":"6,08E+01","module":"C3","scenario":null},{"value":"0,00E+00","module":"C4","scenario":null},{"value":"0,00E+00","module":"D","scenario":null}]},{"parameter":"MER","unit":"kg","values":[{"value":"2,38E-01","module":"A1-A3","scenario":null},{"value":"0,00E+00","module":"A4","scenario":null},{"value":"0,00E+00","module":"A5","scenario":null},{"value":"0,00E+00","module":"C2","scenario":null},{"value":"2,82E+01","module":"C3","scenario":null},{"value":"0,00E+00","module":"C4","scenario":null},{"value":"0,00E+00","module":"D","scenario":null}]},{"parameter":"EEE","unit":"MJ","values":[{"value":"5,19E-01","module":"A1-A3","scenario":null},{"value":"0,00E+00","module":"A4","scenario":null},{"value":"1,14E+01","module":"A5","scenario":null},{"value":"0,00E+00","module":"C2","scenario":null},{"value":"3,16E+01","module":"C3","scenario":null},{"value":"0,00E+00","module":"C4","scenario":null},{"value":"0,00E+00","module":"D","scenario":null}]},{"parameter":"EET","unit":"MJ","values":[{"value":"4,40E+00","module":"A1-A3","scenario":null},{"value":"0,00E+00","module":"A4","scenario":null},{"value":"1,25E+02","module":"A5","scenario":null},{"value":"0,00E+00","module":"C2","scenario":null},{"value":"2,17E+02","module":"C3","scenario":null},{"value":"0,00E+00","module":"C4","scenario":null},{"value":"0,00E+00","module":"D","scenario":null}]}]}