{"product_name":"Lindab High Profile - Galvanised","epd_id":"NEPD-2267-1024-EN","compliance":["EN 15804","ISO 14025","ISO 21930"],"producer_name":"Lindab Profil AB","environmental_impact":[{"parameter":"GWP-total","unit":"kg CO2-eq.","values":[{"value":"2,76E+00","module":"A1-A3","scenario":null},{"value":"4,88E-02","module":"A4","scenario":null},{"value":"1,61E-03","module":"A5","scenario":null},{"value":"6,27E-04","module":"C1","scenario":null},{"value":"1,63E-02","module":"C2","scenario":null},{"value":"2,07E-04","module":"C3","scenario":null},{"value":"-1,54E+00","module":"D","scenario":null}]},{"parameter":"ODP","unit":"kg CFC 11-eq.","values":[{"value":"2,50E-08","module":"A1-A3","scenario":null},{"value":"9,00E-09","module":"A4","scenario":null},{"value":"8,01E-10","module":"A5","scenario":null},{"value":"6,89E-10","module":"C1","scenario":null},{"value":"3,00E-09","module":"C2","scenario":null},{"value":"2,30E-11","module":"C3","scenario":null},{"value":"-6,34E-08","module":"D","scenario":null}]},{"parameter":"AP","unit":"kg SO2-eq.","values":[{"value":"5,33E-03","module":"A1-A3","scenario":null},{"value":"1,56E-04","module":"A4","scenario":null},{"value":"8,53E-06","module":"A5","scenario":null},{"value":"3,40E-06","module":"C1","scenario":null},{"value":"5,19E-05","module":"C2","scenario":null},{"value":"1,29E-06","module":"C3","scenario":null},{"value":"-6,87E-03","module":"D","scenario":null}]},{"parameter":"EP","unit":"kg Phosphat-eq.","values":[{"value":"5,64E-04","module":"A1-A3","scenario":null},{"value":"2,58E-05","module":"A4","scenario":null},{"value":"2,14E-06","module":"A5","scenario":null},{"value":"8,21E-07","module":"C1","scenario":null},{"value":"8,61E-06","module":"C2","scenario":null},{"value":"1,99E-07","module":"C3","scenario":null},{"value":"-2,29E-03","module":"D","scenario":null}]},{"parameter":"POCP","unit":"kg Ethen-eq.","values":[{"value":"7,95E-04","module":"A1-A3","scenario":null},{"value":"7,95E-06","module":"A4","scenario":null},{"value":"3,65E-07","module":"A5","scenario":null},{"value":"1,65E-07","module":"C1","scenario":null},{"value":"2,65E-06","module":"C2","scenario":null},{"value":"5,68E-08","module":"C3","scenario":null},{"value":"-1,07E-03","module":"D","scenario":null}]},{"parameter":"ADPE","unit":"kg Sb-eq.","values":[{"value":"1,43E-04","module":"A1-A3","scenario":null},{"value":"1,49E-07","module":"A4","scenario":null},{"value":"9,87E-09","module":"A5","scenario":null},{"value":"8,15E-09","module":"C1","scenario":null},{"value":"4,96E-08","module":"C2","scenario":null},{"value":"1,60E-11","module":"C3","scenario":null},{"value":"-2,97E-05","module":"D","scenario":null}]},{"parameter":"ADPF","unit":"MJ","values":[{"value":"2,52E+01","module":"A1-A3","scenario":null},{"value":"7,35E-01","module":"A4","scenario":null},{"value":"1,67E-02","module":"A5","scenario":null},{"value":"5,01E-03","module":"C1","scenario":null},{"value":"2,45E-01","module":"C2","scenario":null},{"value":"1,93E-03","module":"C3","scenario":null},{"value":"-1,45E+01","module":"D","scenario":null}]}],"additional_environmental_impact":[],"resource_use":[{"parameter":"PERE","unit":"MJ","values":[{"value":"2,42E+00","module":"A1-A3","scenario":null},{"value":"1,07E-02","module":"A4","scenario":null},{"value":"3,10E-01","module":"A5","scenario":null},{"value":"4,05E-02","module":"C1","scenario":null},{"value":"3,57E-03","module":"C2","scenario":null},{"value":"1,60E-02","module":"C3","scenario":null},{"value":"-1,30E+00","module":"D","scenario":null}]},{"parameter":"PERM","unit":"MJ","values":[{"value":"4,23E-01","module":"A1-A3","scenario":null},{"value":"0,00E+00","module":"A4","scenario":null},{"value":"0,00E+00","module":"A5","scenario":null},{"value":"0,00E+00","module":"C1","scenario":null},{"value":"0,00E+00","module":"C2","scenario":null},{"value":"0,00E+00","module":"C3","scenario":null},{"value":"0,00E+00","module":"D","scenario":null}]},{"parameter":"PERT","unit":"MJ","values":[{"value":"2,84E+00","module":"A1-A3","scenario":null},{"value":"1,07E-02","module":"A4","scenario":null},{"value":"3,10E-01","module":"A5","scenario":null},{"value":"4,05E-02","module":"C1","scenario":null},{"value":"3,57E-03","module":"C2","scenario":null},{"value":"1,60E-02","module":"C3","scenario":null},{"value":"-1,30E+00","module":"D","scenario":null}]},{"parameter":"PENRE","unit":"MJ","values":[{"value":"2,73E+01","module":"A1-A3","scenario":null},{"value":"7,53E-01","module":"A4","scenario":null},{"value":"1,04E-01","module":"A5","scenario":null},{"value":"9,17E-02","module":"C1","scenario":null},{"value":"2,51E-01","module":"C2","scenario":null},{"value":"2,59E-03","module":"C3","scenario":null},{"value":"-1,37E+01","module":"D","scenario":null}]},{"parameter":"PENRM","unit":"MJ","values":[{"value":"0,00E+00","module":"A1-A3","scenario":null},{"value":"0,00E+00","module":"A4","scenario":null},{"value":"0,00E+00","module":"A5","scenario":null},{"value":"0,00E+00","module":"C1","scenario":null},{"value":"0,00E+00","module":"C2","scenario":null},{"value":"0,00E+00","module":"C3","scenario":null},{"value":"0,00E+00","module":"D","scenario":null}]},{"parameter":"PENRT","unit":"MJ","values":[{"value":"2,73E+01","module":"A1-A3","scenario":null},{"value":"7,53E-01","module":"A4","scenario":null},{"value":"1,04E-01","module":"A5","scenario":null},{"value":"9,17E-02","module":"C1","scenario":null},{"value":"2,51E-01","module":"C2","scenario":null},{"value":"2,59E-03","module":"C3","scenario":null},{"value":"-1,37E+01","module":"D","scenario":null}]},{"parameter":"SM","unit":"kg","values":[{"value":"8,30E-02","module":"A1-A3","scenario":null},{"value":"0,00E+00","module":"A4","scenario":null},{"value":"0,00E+00","module":"A5","scenario":null},{"value":"0,00E+00","module":"C1","scenario":null},{"value":"0,00E+00","module":"C2","scenario":null},{"value":"0,00E+00","module":"C3","scenario":null},{"value":"0,00E+00","module":"D","scenario":null}]},{"parameter":"RSF","unit":"MJ","values":[{"value":"5,68E-04","module":"A1-A3","scenario":null},{"value":"0,00E+00","module":"A4","scenario":null},{"value":"3,92E-05","module":"A5","scenario":null},{"value":"3,92E-05","module":"C1","scenario":null},{"value":"0,00E+00","module":"C2","scenario":null},{"value":"0,00E+00","module":"C3","scenario":null},{"value":"0,00E+00","module":"D","scenario":null}]},{"parameter":"NRSF","unit":"MJ","values":[{"value":"0,00E+00","module":"A1-A3","scenario":null},{"value":"0,00E+00","module":"A4","scenario":null},{"value":"0,00E+00","module":"A5","scenario":null},{"value":"0,00E+00","module":"C1","scenario":null},{"value":"0,00E+00","module":"C2","scenario":null},{"value":"0,00E+00","module":"C3","scenario":null},{"value":"0,00E+00","module":"D","scenario":null}]},{"parameter":"FW","unit":"m3","values":[{"value":"8,90E-03","module":"A1-A3","scenario":null},{"value":"1,41E-04","module":"A4","scenario":null},{"value":"3,02E-05","module":"A5","scenario":null},{"value":"2,30E-05","module":"C1","scenario":null},{"value":"4,70E-05","module":"C2","scenario":null},{"value":"1,07E-06","module":"C3","scenario":null},{"value":"-9,40E-03","module":"D","scenario":null}]}],"end_of_life_waste":[{"parameter":"HWD","unit":"kg","values":[{"value":"1,50E-03","module":"A1-A3","scenario":null},{"value":"4,39E-07","module":"A4","scenario":null},{"value":"4,86E-08","module":"A5","scenario":null},{"value":"3,35E-08","module":"C1","scenario":null},{"value":"1,46E-07","module":"C2","scenario":null},{"value":"6,41E-09","module":"C3","scenario":null},{"value":"-1,33E-04","module":"D","scenario":null}]},{"parameter":"NHWD","unit":"kg","values":[{"value":"8,50E-02","module":"A1-A3","scenario":null},{"value":"3,96E-02","module":"A4","scenario":null},{"value":"1,57E-03","module":"A5","scenario":null},{"value":"6,51E-04","module":"C1","scenario":null},{"value":"1,32E-02","module":"C2","scenario":null},{"value":"1,97E-04","module":"C3","scenario":null},{"value":"-2,64E+00","module":"D","scenario":null}]},{"parameter":"RWD","unit":"kg","values":[{"value":"3,13E-04","module":"A1-A3","scenario":null},{"value":"5,17E-06","module":"A4","scenario":null},{"value":"1,31E-06","module":"A5","scenario":null},{"value":"1,24E-06","module":"C1","scenario":null},{"value":"1,72E-06","module":"C2","scenario":null},{"value":"1,90E-08","module":"C3","scenario":null},{"value":"-5,18E-06","module":"D","scenario":null}]}],"end_of_life_flow":[{"parameter":"CRU","unit":"kg","values":[{"value":"0,00E+00","module":"A1-A3","scenario":null},{"value":"0,00E+00","module":"A4","scenario":null},{"value":"0,00E+00","module":"A5","scenario":null},{"value":"0,00E+00","module":"C1","scenario":null},{"value":"0,00E+00","module":"C2","scenario":null},{"value":"0,00E+00","module":"C3","scenario":null},{"value":"0,00E+00","module":"D","scenario":null}]},{"parameter":"MFR","unit":"kg","values":[{"value":"3,70E-02","module":"A1-A3","scenario":null},{"value":"0,00E+00","module":"A4","scenario":null},{"value":"1,08E-02","module":"A5","scenario":null},{"value":"0,00E+00","module":"C1","scenario":null},{"value":"0,00E+00","module":"C2","scenario":null},{"value":"1,04E+00","module":"C3","scenario":null},{"value":"0,00E+00","module":"D","scenario":null}]},{"parameter":"MER","unit":"kg","values":[{"value":"0,00E+00","module":"A1-A3","scenario":null},{"value":"0,00E+00","module":"A4","scenario":null},{"value":"0,00E+00","module":"A5","scenario":null},{"value":"0,00E+00","module":"C1","scenario":null},{"value":"0,00E+00","module":"C2","scenario":null},{"value":"0,00E+00","module":"C3","scenario":null},{"value":"0,00E+00","module":"D","scenario":null}]},{"parameter":"EEE","unit":"MJ","values":[{"value":"2,91E-03","module":"A1-A3","scenario":null},{"value":"0,00E+00","module":"A4","scenario":null},{"value":"1,44E-02","module":"A5","scenario":null},{"value":"0,00E+00","module":"C1","scenario":null},{"value":"0,00E+00","module":"C2","scenario":null},{"value":"0,00E+00","module":"C3","scenario":null},{"value":"0,00E+00","module":"D","scenario":null}]},{"parameter":"EET","unit":"MJ","values":[{"value":"3,20E-02","module":"A1-A3","scenario":null},{"value":"0,00E+00","module":"A4","scenario":null},{"value":"1,58E-01","module":"A5","scenario":null},{"value":"0,00E+00","module":"C1","scenario":null},{"value":"0,00E+00","module":"C2","scenario":null},{"value":"0,00E+00","module":"C3","scenario":null},{"value":"0,00E+00","module":"D","scenario":null}]}]}