{"product_name":"Vroom bicycle rack small, C","epd_id":"NEPD-3038-1694-EN","compliance":["EN 15804","ISO 14025","ISO 21930"],"producer_name":"Vestre AS","environmental_impact":[{"parameter":"GWP-total","unit":"kg CO2-eq.","values":[{"value":"2,15E+01","module":"A1-A3","scenario":null},{"value":"1,26E+00","module":"A4","scenario":null},{"value":"1,34E-01","module":"A5","scenario":null},{"value":"6,54E-01","module":"C2","scenario":null},{"value":"9,50E-02","module":"C3","scenario":null},{"value":"-6,15E-01","module":"C4","scenario":null},{"value":"-2,06E+00","module":"D","scenario":null}]},{"parameter":"ODP","unit":"kg CFC 11-eq.","values":[{"value":"1,40E-06","module":"A1-A3","scenario":null},{"value":"2,58E-07","module":"A4","scenario":null},{"value":"4,82E-09","module":"A5","scenario":null},{"value":"1,23E-07","module":"C2","scenario":null},{"value":"1,78E-08","module":"C3","scenario":null},{"value":"-5,10E-08","module":"C4","scenario":null},{"value":"-1,01E-07","module":"D","scenario":null}]},{"parameter":"AP","unit":"kg SO2-eq.","values":[{"value":"1,69E-01","module":"A1-A3","scenario":null},{"value":"3,24E-03","module":"A4","scenario":null},{"value":"2,58E-04","module":"A5","scenario":null},{"value":"1,54E-03","module":"C2","scenario":null},{"value":"3,69E-04","module":"C3","scenario":null},{"value":"-3,63E-03","module":"C4","scenario":null},{"value":"-9,25E-03","module":"D","scenario":null}]},{"parameter":"EP","unit":"kg Phosphat-eq.","values":[{"value":"1,22E-02","module":"A1-A3","scenario":null},{"value":"4,47E-04","module":"A4","scenario":null},{"value":"6,85E-05","module":"A5","scenario":null},{"value":"2,02E-04","module":"C2","scenario":null},{"value":"8,47E-05","module":"C3","scenario":null},{"value":"-2,69E-04","module":"C4","scenario":null},{"value":"-3,05E-03","module":"D","scenario":null}]},{"parameter":"POCP","unit":"kg Ethen-eq.","values":[{"value":"1,01E-02","module":"A1-A3","scenario":null},{"value":"1,97E-04","module":"A4","scenario":null},{"value":"9,74E-06","module":"A5","scenario":null},{"value":"9,90E-05","module":"C2","scenario":null},{"value":"1,56E-05","module":"C3","scenario":null},{"value":"-3,14E-04","module":"C4","scenario":null},{"value":"-1,46E-03","module":"D","scenario":null}]},{"parameter":"ADPE","unit":"kg Sb-eq.","values":[{"value":"7,31E-05","module":"A1-A3","scenario":null},{"value":"2,99E-06","module":"A4","scenario":null},{"value":"7,18E-08","module":"A5","scenario":null},{"value":"2,03E-06","module":"C2","scenario":null},{"value":"2,92E-07","module":"C3","scenario":null},{"value":"-1,32E-07","module":"C4","scenario":null},{"value":"-3,89E-05","module":"D","scenario":null}]},{"parameter":"ADPF","unit":"MJ","values":[{"value":"4,20E+02","module":"A1-A3","scenario":null},{"value":"2,06E+01","module":"A4","scenario":null},{"value":"5,28E-01","module":"A5","scenario":null},{"value":"9,87E+00","module":"C2","scenario":null},{"value":"1,44E+00","module":"C3","scenario":null},{"value":"-6,61E+00","module":"C4","scenario":null},{"value":"-1,97E+01","module":"D","scenario":null}]}],"additional_environmental_impact":[],"resource_use":[{"parameter":"PERE","unit":"MJ","values":[{"value":"9,46E+01","module":"A1-A3","scenario":null},{"value":"3,75E-01","module":"A4","scenario":null},{"value":"1,48E+01","module":"A5","scenario":null},{"value":"1,46E-01","module":"C2","scenario":null},{"value":"2,10E-02","module":"C3","scenario":null},{"value":"-2,87E+00","module":"C4","scenario":null},{"value":"-5,79E+00","module":"D","scenario":null}]},{"parameter":"PERM","unit":"MJ","values":[{"value":"1,80E+01","module":"A1-A3","scenario":null},{"value":"0,00E+00","module":"A4","scenario":null},{"value":"0,00E+00","module":"A5","scenario":null},{"value":"0,00E+00","module":"C2","scenario":null},{"value":"0,00E+00","module":"C3","scenario":null},{"value":"0,00E+00","module":"C4","scenario":null},{"value":"0,00E+00","module":"D","scenario":null}]},{"parameter":"PERT","unit":"MJ","values":[{"value":"1,13E+02","module":"A1-A3","scenario":null},{"value":"3,75E-01","module":"A4","scenario":null},{"value":"1,48E+01","module":"A5","scenario":null},{"value":"1,46E-01","module":"C2","scenario":null},{"value":"2,10E-02","module":"C3","scenario":null},{"value":"-2,87E+00","module":"C4","scenario":null},{"value":"-5,79E+00","module":"D","scenario":null}]},{"parameter":"PENRE","unit":"MJ","values":[{"value":"2,66E+02","module":"A1-A3","scenario":null},{"value":"2,13E+01","module":"A4","scenario":null},{"value":"1,82E+00","module":"A5","scenario":null},{"value":"1,01E+01","module":"C2","scenario":null},{"value":"1,48E+00","module":"C3","scenario":null},{"value":"-8,12E+00","module":"C4","scenario":null},{"value":"-2,01E+01","module":"D","scenario":null}]},{"parameter":"PENRM","unit":"MJ","values":[{"value":"9,53E-01","module":"A1-A3","scenario":null},{"value":"0,00E+00","module":"A4","scenario":null},{"value":"0,00E+00","module":"A5","scenario":null},{"value":"0,00E+00","module":"C2","scenario":null},{"value":"0,00E+00","module":"C3","scenario":null},{"value":"0,00E+00","module":"C4","scenario":null},{"value":"0,00E+00","module":"D","scenario":null}]},{"parameter":"PENRT","unit":"MJ","values":[{"value":"2,67E+02","module":"A1-A3","scenario":null},{"value":"2,13E+01","module":"A4","scenario":null},{"value":"1,82E+00","module":"A5","scenario":null},{"value":"1,01E+01","module":"C2","scenario":null},{"value":"1,48E+00","module":"C3","scenario":null},{"value":"-8,12E+00","module":"C4","scenario":null},{"value":"-2,01E+01","module":"D","scenario":null}]},{"parameter":"SM","unit":"kg","values":[{"value":"6,49E+00","module":"A1-A3","scenario":null},{"value":"0,00E+00","module":"A4","scenario":null},{"value":"0,00E+00","module":"A5","scenario":null},{"value":"0,00E+00","module":"C2","scenario":null},{"value":"0,00E+00","module":"C3","scenario":null},{"value":"0,00E+00","module":"C4","scenario":null},{"value":"0,00E+00","module":"D","scenario":null}]},{"parameter":"RSF","unit":"MJ","values":[{"value":"7,96E-03","module":"A1-A3","scenario":null},{"value":"0,00E+00","module":"A4","scenario":null},{"value":"0,00E+00","module":"A5","scenario":null},{"value":"0,00E+00","module":"C2","scenario":null},{"value":"0,00E+00","module":"C3","scenario":null},{"value":"0,00E+00","module":"C4","scenario":null},{"value":"-1,68E-04","module":"D","scenario":null}]},{"parameter":"NRSF","unit":"MJ","values":[{"value":"0,00E+00","module":"A1-A3","scenario":null},{"value":"0,00E+00","module":"A4","scenario":null},{"value":"0,00E+00","module":"A5","scenario":null},{"value":"0,00E+00","module":"C2","scenario":null},{"value":"0,00E+00","module":"C3","scenario":null},{"value":"0,00E+00","module":"C4","scenario":null},{"value":"0,00E+00","module":"D","scenario":null}]},{"parameter":"FW","unit":"m3","values":[{"value":"9,11E-02","module":"A1-A3","scenario":null},{"value":"5,03E-03","module":"A4","scenario":null},{"value":"4,76E-04","module":"A5","scenario":null},{"value":"1,91E-03","module":"C2","scenario":null},{"value":"2,77E-04","module":"C3","scenario":null},{"value":"-2,84E-03","module":"C4","scenario":null},{"value":"-1,28E-02","module":"D","scenario":null}]}],"end_of_life_waste":[{"parameter":"HWD","unit":"kg","values":[{"value":"7,21E-03","module":"A1-A3","scenario":null},{"value":"1,13E-05","module":"A4","scenario":null},{"value":"8,39E-07","module":"A5","scenario":null},{"value":"5,95E-06","module":"C2","scenario":null},{"value":"8,63E-07","module":"C3","scenario":null},{"value":"6,44E-04","module":"C4","scenario":null},{"value":"-1,74E-04","module":"D","scenario":null}]},{"parameter":"NHWD","unit":"kg","values":[{"value":"1,03E+01","module":"A1-A3","scenario":null},{"value":"1,94E+00","module":"A4","scenario":null},{"value":"4,53E-02","module":"A5","scenario":null},{"value":"5,41E-01","module":"C2","scenario":null},{"value":"7,78E-02","module":"C3","scenario":null},{"value":"-2,88E-01","module":"C4","scenario":null},{"value":"-3,43E+00","module":"D","scenario":null}]},{"parameter":"RWD","unit":"kg","values":[{"value":"8,45E-04","module":"A1-A3","scenario":null},{"value":"1,49E-04","module":"A4","scenario":null},{"value":"2,67E-06","module":"A5","scenario":null},{"value":"6,94E-05","module":"C2","scenario":null},{"value":"1,01E-05","module":"C3","scenario":null},{"value":"-3,29E-05","module":"C4","scenario":null},{"value":"-2,99E-05","module":"D","scenario":null}]}],"end_of_life_flow":[{"parameter":"CRU","unit":"kg","values":[{"value":"0,00E+00","module":"A1-A3","scenario":null},{"value":"0,00E+00","module":"A4","scenario":null},{"value":"0,00E+00","module":"A5","scenario":null},{"value":"0,00E+00","module":"C2","scenario":null},{"value":"0,00E+00","module":"C3","scenario":null},{"value":"0,00E+00","module":"C4","scenario":null},{"value":"0,00E+00","module":"D","scenario":null}]},{"parameter":"MFR","unit":"kg","values":[{"value":"1,12E+00","module":"A1-A3","scenario":null},{"value":"0,00E+00","module":"A4","scenario":null},{"value":"0,00E+00","module":"A5","scenario":null},{"value":"0,00E+00","module":"C2","scenario":null},{"value":"6,93E+00","module":"C3","scenario":null},{"value":"0,00E+00","module":"C4","scenario":null},{"value":"0,00E+00","module":"D","scenario":null}]},{"parameter":"MER","unit":"kg","values":[{"value":"1,43E-04","module":"A1-A3","scenario":null},{"value":"0,00E+00","module":"A4","scenario":null},{"value":"0,00E+00","module":"A5","scenario":null},{"value":"0,00E+00","module":"C2","scenario":null},{"value":"0,00E+00","module":"C3","scenario":null},{"value":"0,00E+00","module":"C4","scenario":null},{"value":"0,00E+00","module":"D","scenario":null}]},{"parameter":"EEE","unit":"MJ","values":[{"value":"6,55E-03","module":"A1-A3","scenario":null},{"value":"0,00E+00","module":"A4","scenario":null},{"value":"8,55E-01","module":"A5","scenario":null},{"value":"0,00E+00","module":"C2","scenario":null},{"value":"0,00E+00","module":"C3","scenario":null},{"value":"0,00E+00","module":"C4","scenario":null},{"value":"0,00E+00","module":"D","scenario":null}]},{"parameter":"EET","unit":"MJ","values":[{"value":"6,91E-02","module":"A1-A3","scenario":null},{"value":"0,00E+00","module":"A4","scenario":null},{"value":"9,40E+00","module":"A5","scenario":null},{"value":"0,00E+00","module":"C2","scenario":null},{"value":"0,00E+00","module":"C3","scenario":null},{"value":"0,00E+00","module":"C4","scenario":null},{"value":"0,00E+00","module":"D","scenario":null}]}]}