{"product_name":"Protecta FR IPT (plastpatron)","epd_id":"NEPD-5257-4592-NO","compliance":["EN 15804+A2","ISO 14025","ISO 21930"],"producer_name":"Polyseam AS","environmental_impact":[{"parameter":"GWP-total","unit":"kg CO2-eq.","values":[{"value":"1,78E+00","module":"A1","scenario":null},{"value":"1,43E-01","module":"A2","scenario":null},{"value":"5,40E-02","module":"A3","scenario":null},{"value":"2,43E-01","module":"A4","scenario":null},{"value":"1,55E-01","module":"A5","scenario":null},{"value":"1,98E+00","module":"A1A3","scenario":null}]},{"parameter":"GWP-fossil","unit":"kg CO2-eq.","values":[{"value":"1,88E+00","module":"A1","scenario":null},{"value":"1,43E-01","module":"A2","scenario":null},{"value":"5,23E-02","module":"A3","scenario":null},{"value":"2,43E-01","module":"A4","scenario":null},{"value":"4,90E-02","module":"A5","scenario":null},{"value":"2,08E+00","module":"A1A3","scenario":null}]},{"parameter":"GWP-biogenic","unit":"kg CO2-eq.","values":[{"value":"-1,01E-01","module":"A1","scenario":null},{"value":"6,80E-05","module":"A2","scenario":null},{"value":"1,68E-03","module":"A3","scenario":null},{"value":"7,80E-05","module":"A4","scenario":null},{"value":"1,06E-01","module":"A5","scenario":null},{"value":"-9,96E-02","module":"A1A3","scenario":null}]},{"parameter":"GWP-luluc","unit":"kg CO2-eq.","values":[{"value":"1,20E-03","module":"A1","scenario":null},{"value":"9,53E-05","module":"A2","scenario":null},{"value":"5,97E-05","module":"A3","scenario":null},{"value":"1,25E-04","module":"A4","scenario":null},{"value":"2,67E-05","module":"A5","scenario":null},{"value":"1,35E-03","module":"A1A3","scenario":null}]},{"parameter":"ODP","unit":"kg CFC 11-eq.","values":[{"value":"1,32E-07","module":"A1","scenario":null},{"value":"3,05E-08","module":"A2","scenario":null},{"value":"4,67E-09","module":"A3","scenario":null},{"value":"5,12E-08","module":"A4","scenario":null},{"value":"4,55E-09","module":"A5","scenario":null},{"value":"1,68E-07","module":"A1A3","scenario":null}]},{"parameter":"AP","unit":"mol H+-eq.","values":[{"value":"1,03E-02","module":"A1","scenario":null},{"value":"1,32E-03","module":"A2","scenario":null},{"value":"1,83E-04","module":"A3","scenario":null},{"value":"5,04E-03","module":"A4","scenario":null},{"value":"7,40E-05","module":"A5","scenario":null},{"value":"1,18E-02","module":"A1A3","scenario":null}]},{"parameter":"POCP","unit":"kg NMVOC-eq.","values":[{"value":"8,43E-03","module":"A1","scenario":null},{"value":"1,20E-03","module":"A2","scenario":null},{"value":"1,05E-04","module":"A3","scenario":null},{"value":"3,65E-03","module":"A4","scenario":null},{"value":"2,83E-04","module":"A5","scenario":null},{"value":"9,73E-03","module":"A1A3","scenario":null}]},{"parameter":"ADPE","unit":"kg Sb-eq.","values":[{"value":"4,50E-05","module":"A1","scenario":null},{"value":"2,83E-06","module":"A2","scenario":null},{"value":"6,49E-07","module":"A3","scenario":null},{"value":"3,68E-06","module":"A4","scenario":null},{"value":"1,97E-07","module":"A5","scenario":null},{"value":"4,85E-05","module":"A1A3","scenario":null}]},{"parameter":"ADPF","unit":"MJ","values":[{"value":"4,48E+01","module":"A1","scenario":null},{"value":"2,06E+00","module":"A2","scenario":null},{"value":"1,07E+00","module":"A3","scenario":null},{"value":"3,34E+00","module":"A4","scenario":null},{"value":"2,12E-01","module":"A5","scenario":null},{"value":"4,79E+01","module":"A1A3","scenario":null}]},{"parameter":"WDP","unit":"m3 world-eq.","values":[{"value":"7,73E+01","module":"A1","scenario":null},{"value":"2,04E+00","module":"A2","scenario":null},{"value":"4,62E+00","module":"A3","scenario":null},{"value":"1,79E+00","module":"A4","scenario":null},{"value":"7,99E-01","module":"A5","scenario":null},{"value":"8,39E+01","module":"A1A3","scenario":null}]},{"parameter":"EP-freshwater","unit":"kg P-eq.","values":[{"value":"6,18E-05","module":"A1","scenario":null},{"value":"1,21E-06","module":"A2","scenario":null},{"value":"1,34E-06","module":"A3","scenario":null},{"value":"1,34E-06","module":"A4","scenario":null},{"value":"8,89E-07","module":"A5","scenario":null},{"value":"6,44E-05","module":"A1A3","scenario":null}]},{"parameter":"EP-marine","unit":"kg N-eq.","values":[{"value":"1,39E-03","module":"A1","scenario":null},{"value":"3,97E-04","module":"A2","scenario":null},{"value":"3,70E-05","module":"A3","scenario":null},{"value":"1,24E-03","module":"A4","scenario":null},{"value":"2,39E-05","module":"A5","scenario":null},{"value":"1,82E-03","module":"A1A3","scenario":null}]},{"parameter":"EP-terrestrial","unit":"mol N-eq.","values":[{"value":"1,64E-02","module":"A1","scenario":null},{"value":"4,39E-03","module":"A2","scenario":null},{"value":"4,03E-04","module":"A3","scenario":null},{"value":"1,38E-02","module":"A4","scenario":null},{"value":"1,92E-04","module":"A5","scenario":null},{"value":"2,12E-02","module":"A1A3","scenario":null}]},{"parameter":"GWP-IOBC","unit":"kg CO2-eq.","values":[{"value":"1,85E+00","module":"A1","scenario":null},{"value":"1,43E-01","module":"A2","scenario":null},{"value":"6,15E-02","module":"A3","scenario":null},{"value":"2,43E-01","module":"A4","scenario":null},{"value":"3,54E-02","module":"A5","scenario":null},{"value":"2,06E+00","module":"A1A3","scenario":null}]}],"additional_environmental_impact":[{"parameter":"PM","unit":"disease incidence","values":[{"value":"7,93E-08","module":"A1","scenario":null},{"value":"8,30E-09","module":"A2","scenario":null},{"value":"7,27E-10","module":"A3","scenario":null},{"value":"9,96E-09","module":"A4","scenario":null},{"value":"1,17E-09","module":"A5","scenario":null},{"value":"8,83E-08","module":"A1A3","scenario":null}]},{"parameter":"ETP-fw","unit":"CTUe","values":[{"value":"3,06E+01","module":"A1","scenario":null},{"value":"1,49E+00","module":"A2","scenario":null},{"value":"7,72E-01","module":"A3","scenario":null},{"value":"2,15E+00","module":"A4","scenario":null},{"value":"7,70E-01","module":"A5","scenario":null},{"value":"3,29E+01","module":"A1A3","scenario":null}]},{"parameter":"HTP-c","unit":"CTUh","values":[{"value":"2,46E-09","module":"A1","scenario":null},{"value":"0,00E+00","module":"A2","scenario":null},{"value":"1,90E-11","module":"A3","scenario":null},{"value":"0,00E+00","module":"A4","scenario":null},{"value":"4,10E-11","module":"A5","scenario":null},{"value":"2,48E-09","module":"A1A3","scenario":null}]},{"parameter":"HTP-nc","unit":"CTUh","values":[{"value":"1,99E-08","module":"A1","scenario":null},{"value":"1,34E-09","module":"A2","scenario":null},{"value":"6,56E-10","module":"A3","scenario":null},{"value":"2,52E-09","module":"A4","scenario":null},{"value":"3,83E-10","module":"A5","scenario":null},{"value":"2,19E-08","module":"A1A3","scenario":null}]},{"parameter":"SQP","unit":"unitless","values":[{"value":"1,24E+01","module":"A1","scenario":null},{"value":"1,41E+00","module":"A2","scenario":null},{"value":"8,97E-01","module":"A3","scenario":null},{"value":"1,27E+00","module":"A4","scenario":null},{"value":"1,99E-01","module":"A5","scenario":null},{"value":"1,47E+01","module":"A1A3","scenario":null}]},{"parameter":"IRP","unit":"kBq U235-eq.","values":[{"value":"6,33E-02","module":"A1","scenario":null},{"value":"9,09E-03","module":"A2","scenario":null},{"value":"1,72E-02","module":"A3","scenario":null},{"value":"1,44E-02","module":"A4","scenario":null},{"value":"8,98E-04","module":"A5","scenario":null},{"value":"8,96E-02","module":"A1A3","scenario":null}]}],"resource_use":[{"parameter":"PERE","unit":"MJ","values":[{"value":"2,42E+00","module":"A1","scenario":null},{"value":"3,20E-02","module":"A2","scenario":null},{"value":"2,94E-01","module":"A3","scenario":null},{"value":"3,29E-02","module":"A4","scenario":null},{"value":"3,36E-02","module":"A5","scenario":null},{"value":"2,74E+00","module":"A1A3","scenario":null}]},{"parameter":"PERM","unit":"MJ","values":[{"value":"9,85E-01","module":"A1","scenario":null},{"value":"0,00E+00","module":"A2","scenario":null},{"value":"0,00E+00","module":"A3","scenario":null},{"value":"0,00E+00","module":"A4","scenario":null},{"value":"-9,85E-01","module":"A5","scenario":null},{"value":"9,85E-01","module":"A1A3","scenario":null}]},{"parameter":"PERT","unit":"MJ","values":[{"value":"3,40E+00","module":"A1","scenario":null},{"value":"3,20E-02","module":"A2","scenario":null},{"value":"2,94E-01","module":"A3","scenario":null},{"value":"3,29E-02","module":"A4","scenario":null},{"value":"-9,51E-01","module":"A5","scenario":null},{"value":"3,73E+00","module":"A1A3","scenario":null}]},{"parameter":"PENRE","unit":"MJ","values":[{"value":"3,45E+01","module":"A1","scenario":null},{"value":"2,06E+00","module":"A2","scenario":null},{"value":"1,07E+00","module":"A3","scenario":null},{"value":"3,34E+00","module":"A4","scenario":null},{"value":"2,12E-01","module":"A5","scenario":null},{"value":"3,77E+01","module":"A1A3","scenario":null}]},{"parameter":"PENRM","unit":"MJ","values":[{"value":"1,11E+01","module":"A1","scenario":null},{"value":"0,00E+00","module":"A2","scenario":null},{"value":"0,00E+00","module":"A3","scenario":null},{"value":"0,00E+00","module":"A4","scenario":null},{"value":"-4,91E+00","module":"A5","scenario":null},{"value":"1,11E+01","module":"A1A3","scenario":null}]},{"parameter":"PENRT","unit":"MJ","values":[{"value":"4,56E+01","module":"A1","scenario":null},{"value":"2,06E+00","module":"A2","scenario":null},{"value":"1,07E+00","module":"A3","scenario":null},{"value":"3,34E+00","module":"A4","scenario":null},{"value":"-4,69E+00","module":"A5","scenario":null},{"value":"4,87E+01","module":"A1A3","scenario":null}]},{"parameter":"SM","unit":"kg","values":[{"value":"4,22E-03","module":"A1","scenario":null},{"value":"0,00E+00","module":"A2","scenario":null},{"value":"0,00E+00","module":"A3","scenario":null},{"value":"0,00E+00","module":"A4","scenario":null},{"value":"0,00E+00","module":"A5","scenario":null},{"value":"4,22E-03","module":"A1A3","scenario":null}]},{"parameter":"RSF","unit":"MJ","values":[{"value":"6,64E-02","module":"A1","scenario":null},{"value":"1,40E-03","module":"A2","scenario":null},{"value":"4,26E-04","module":"A3","scenario":null},{"value":"1,05E-03","module":"A4","scenario":null},{"value":"5,91E-04","module":"A5","scenario":null},{"value":"6,82E-02","module":"A1A3","scenario":null}]},{"parameter":"NRSF","unit":"MJ","values":[{"value":"1,49E-02","module":"A1","scenario":null},{"value":"3,90E-03","module":"A2","scenario":null},{"value":"4,96E-04","module":"A3","scenario":null},{"value":"2,71E-03","module":"A4","scenario":null},{"value":"1,90E-03","module":"A5","scenario":null},{"value":"1,93E-02","module":"A1A3","scenario":null}]},{"parameter":"FW","unit":"m3","values":[{"value":"3,75E-02","module":"A1","scenario":null},{"value":"2,38E-04","module":"A2","scenario":null},{"value":"4,30E-04","module":"A3","scenario":null},{"value":"2,47E-04","module":"A4","scenario":null},{"value":"1,63E-04","module":"A5","scenario":null},{"value":"3,82E-02","module":"A1A3","scenario":null}]}],"end_of_life_waste":[{"parameter":"HWD","unit":"kg","values":[{"value":"4,34E-03","module":"A1","scenario":null},{"value":"1,10E-04","module":"A2","scenario":null},{"value":"3,21E-03","module":"A3","scenario":null},{"value":"1,51E-04","module":"A4","scenario":null},{"value":"3,00E-02","module":"A5","scenario":null},{"value":"7,66E-03","module":"A1A3","scenario":null}]},{"parameter":"NHWD","unit":"kg","values":[{"value":"1,90E-01","module":"A1","scenario":null},{"value":"8,00E-02","module":"A2","scenario":null},{"value":"6,31E-03","module":"A3","scenario":null},{"value":"7,59E-02","module":"A4","scenario":null},{"value":"1,46E-01","module":"A5","scenario":null},{"value":"2,77E-01","module":"A1A3","scenario":null}]},{"parameter":"RWD","unit":"kg","values":[{"value":"6,12E-05","module":"A1","scenario":null},{"value":"1,41E-05","module":"A2","scenario":null},{"value":"8,58E-06","module":"A3","scenario":null},{"value":"2,30E-05","module":"A4","scenario":null},{"value":"0,00E+00","module":"A5","scenario":null},{"value":"8,38E-05","module":"A1A3","scenario":null}]}],"end_of_life_flow":[{"parameter":"CRU","unit":"kg","values":[{"value":"0,00E+00","module":"A1","scenario":null},{"value":"0,00E+00","module":"A2","scenario":null},{"value":"0,00E+00","module":"A3","scenario":null},{"value":"0,00E+00","module":"A4","scenario":null},{"value":"3,58E-02","module":"A5","scenario":null},{"value":"0,00E+00","module":"A1A3","scenario":null}]},{"parameter":"MFR","unit":"kg","values":[{"value":"8,85E-04","module":"A1","scenario":null},{"value":"0,00E+00","module":"A2","scenario":null},{"value":"1,10E-02","module":"A3","scenario":null},{"value":"0,00E+00","module":"A4","scenario":null},{"value":"9,23E-02","module":"A5","scenario":null},{"value":"1,19E-02","module":"A1A3","scenario":null}]},{"parameter":"MER","unit":"kg","values":[{"value":"3,46E-05","module":"A1","scenario":null},{"value":"0,00E+00","module":"A2","scenario":null},{"value":"8,75E-08","module":"A3","scenario":null},{"value":"0,00E+00","module":"A4","scenario":null},{"value":"1,62E-02","module":"A5","scenario":null},{"value":"3,47E-05","module":"A1A3","scenario":null}]},{"parameter":"EEE","unit":"MJ","values":[{"value":"2,81E-04","module":"A1","scenario":null},{"value":"0,00E+00","module":"A2","scenario":null},{"value":"8,41E-03","module":"A3","scenario":null},{"value":"0,00E+00","module":"A4","scenario":null},{"value":"3,70E-03","module":"A5","scenario":null},{"value":"8,69E-03","module":"A1A3","scenario":null}]},{"parameter":"EET","unit":"MJ","values":[{"value":"4,26E-03","module":"A1","scenario":null},{"value":"0,00E+00","module":"A2","scenario":null},{"value":"1,27E-01","module":"A3","scenario":null},{"value":"0,00E+00","module":"A4","scenario":null},{"value":"5,60E-02","module":"A5","scenario":null},{"value":"1,31E-01","module":"A1A3","scenario":null}]}]}