{"product_name":"Alma Spisebord 180x90 H75","epd_id":"NEPD-5158-4500-NO","compliance":["EN 15804+A2","ISO 14025","ISO 21930"],"producer_name":"VAD","environmental_impact":[{"parameter":"GWP-total","unit":"kg CO2-eq.","values":[{"value":"-2,79E+01","module":"A1","scenario":null},{"value":"1,39E+00","module":"A2","scenario":null},{"value":"1,90E+00","module":"A3","scenario":null},{"value":"6,54E+00","module":"A4","scenario":null},{"value":"3,43E+00","module":"A5","scenario":null},{"value":"0,00E+00","module":"B2","scenario":null},{"value":"0,00E+00","module":"B3","scenario":null},{"value":"0,00E+00","module":"B4","scenario":null},{"value":"0,00E+00","module":"C1","scenario":null},{"value":"0,00E+00","module":"C2","scenario":null},{"value":"5,59E+01","module":"C3","scenario":null},{"value":"1,90E-02","module":"C4","scenario":null},{"value":"-2,03E+00","module":"D","scenario":null},{"value":"-2,46E+01","module":"A1A3","scenario":null}]},{"parameter":"GWP-fossil","unit":"kg CO2-eq.","values":[{"value":"2,75E+01","module":"A1","scenario":null},{"value":"1,39E+00","module":"A2","scenario":null},{"value":"1,77E+00","module":"A3","scenario":null},{"value":"6,53E+00","module":"A4","scenario":null},{"value":"3,24E-02","module":"A5","scenario":null},{"value":"0,00E+00","module":"B2","scenario":null},{"value":"0,00E+00","module":"B3","scenario":null},{"value":"0,00E+00","module":"B4","scenario":null},{"value":"0,00E+00","module":"C1","scenario":null},{"value":"0,00E+00","module":"C2","scenario":null},{"value":"3,79E+00","module":"C3","scenario":null},{"value":"1,90E-02","module":"C4","scenario":null},{"value":"-1,96E+00","module":"D","scenario":null},{"value":"3,06E+01","module":"A1A3","scenario":null}]},{"parameter":"GWP-biogenic","unit":"kg CO2-eq.","values":[{"value":"-5,54E+01","module":"A1","scenario":null},{"value":"5,73E-04","module":"A2","scenario":null},{"value":"1,16E-01","module":"A3","scenario":null},{"value":"2,47E-03","module":"A4","scenario":null},{"value":"3,40E+00","module":"A5","scenario":null},{"value":"0,00E+00","module":"B2","scenario":null},{"value":"0,00E+00","module":"B3","scenario":null},{"value":"0,00E+00","module":"B4","scenario":null},{"value":"0,00E+00","module":"C1","scenario":null},{"value":"0,00E+00","module":"C2","scenario":null},{"value":"5,21E+01","module":"C3","scenario":null},{"value":"1,05E-05","module":"C4","scenario":null},{"value":"-3,97E-03","module":"D","scenario":null},{"value":"-5,52E+01","module":"A1A3","scenario":null}]},{"parameter":"GWP-luluc","unit":"kg CO2-eq.","values":[{"value":"5,80E-02","module":"A1","scenario":null},{"value":"4,93E-04","module":"A2","scenario":null},{"value":"1,46E-02","module":"A3","scenario":null},{"value":"2,72E-03","module":"A4","scenario":null},{"value":"1,07E-05","module":"A5","scenario":null},{"value":"0,00E+00","module":"B2","scenario":null},{"value":"0,00E+00","module":"B3","scenario":null},{"value":"0,00E+00","module":"B4","scenario":null},{"value":"0,00E+00","module":"C1","scenario":null},{"value":"0,00E+00","module":"C2","scenario":null},{"value":"1,14E-04","module":"C3","scenario":null},{"value":"3,68E-06","module":"C4","scenario":null},{"value":"-6,57E-02","module":"D","scenario":null},{"value":"7,31E-02","module":"A1A3","scenario":null}]},{"parameter":"ODP","unit":"kg CFC 11-eq.","values":[{"value":"3,04E-06","module":"A1","scenario":null},{"value":"3,14E-07","module":"A2","scenario":null},{"value":"2,09E-07","module":"A3","scenario":null},{"value":"1,44E-06","module":"A4","scenario":null},{"value":"6,83E-09","module":"A5","scenario":null},{"value":"0,00E+00","module":"B2","scenario":null},{"value":"0,00E+00","module":"B3","scenario":null},{"value":"0,00E+00","module":"B4","scenario":null},{"value":"0,00E+00","module":"C1","scenario":null},{"value":"0,00E+00","module":"C2","scenario":null},{"value":"5,35E-08","module":"C3","scenario":null},{"value":"3,10E-09","module":"C4","scenario":null},{"value":"-1,39E-01","module":"D","scenario":null},{"value":"3,56E-06","module":"A1A3","scenario":null}]},{"parameter":"AP","unit":"mol H+-eq.","values":[{"value":"1,75E-01","module":"A1","scenario":null},{"value":"3,98E-03","module":"A2","scenario":null},{"value":"8,33E-03","module":"A3","scenario":null},{"value":"6,33E-02","module":"A4","scenario":null},{"value":"1,53E-04","module":"A5","scenario":null},{"value":"0,00E+00","module":"B2","scenario":null},{"value":"0,00E+00","module":"B3","scenario":null},{"value":"0,00E+00","module":"B4","scenario":null},{"value":"0,00E+00","module":"C1","scenario":null},{"value":"0,00E+00","module":"C2","scenario":null},{"value":"5,20E-03","module":"C3","scenario":null},{"value":"8,52E-05","module":"C4","scenario":null},{"value":"-1,60E-02","module":"D","scenario":null},{"value":"1,87E-01","module":"A1A3","scenario":null}]},{"parameter":"POCP","unit":"kg NMVOC-eq.","values":[{"value":"1,28E-01","module":"A1","scenario":null},{"value":"3,38E-03","module":"A2","scenario":null},{"value":"4,64E-03","module":"A3","scenario":null},{"value":"4,73E-02","module":"A4","scenario":null},{"value":"1,58E-04","module":"A5","scenario":null},{"value":"0,00E+00","module":"B2","scenario":null},{"value":"0,00E+00","module":"B3","scenario":null},{"value":"0,00E+00","module":"B4","scenario":null},{"value":"0,00E+00","module":"C1","scenario":null},{"value":"0,00E+00","module":"C2","scenario":null},{"value":"6,33E-03","module":"C3","scenario":null},{"value":"8,92E-05","module":"C4","scenario":null},{"value":"-1,56E-02","module":"D","scenario":null},{"value":"1,36E-01","module":"A1A3","scenario":null}]},{"parameter":"ADPE","unit":"kg Sb-eq.","values":[{"value":"4,57E-04","module":"A1","scenario":null},{"value":"3,83E-05","module":"A2","scenario":null},{"value":"1,02E-05","module":"A3","scenario":null},{"value":"1,49E-04","module":"A4","scenario":null},{"value":"7,87E-07","module":"A5","scenario":null},{"value":"0,00E+00","module":"B2","scenario":null},{"value":"0,00E+00","module":"B3","scenario":null},{"value":"0,00E+00","module":"B4","scenario":null},{"value":"0,00E+00","module":"C1","scenario":null},{"value":"0,00E+00","module":"C2","scenario":null},{"value":"2,41E-06","module":"C3","scenario":null},{"value":"1,67E-07","module":"C4","scenario":null},{"value":"-1,99E-05","module":"D","scenario":null},{"value":"5,06E-04","module":"A1A3","scenario":null}]},{"parameter":"ADPF","unit":"MJ","values":[{"value":"4,64E+02","module":"A1","scenario":null},{"value":"2,09E+01","module":"A2","scenario":null},{"value":"2,47E+01","module":"A3","scenario":null},{"value":"9,53E+01","module":"A4","scenario":null},{"value":"4,53E-01","module":"A5","scenario":null},{"value":"0,00E+00","module":"B2","scenario":null},{"value":"0,00E+00","module":"B3","scenario":null},{"value":"0,00E+00","module":"B4","scenario":null},{"value":"0,00E+00","module":"C1","scenario":null},{"value":"0,00E+00","module":"C2","scenario":null},{"value":"3,54E+00","module":"C3","scenario":null},{"value":"2,45E-01","module":"C4","scenario":null},{"value":"-2,77E+01","module":"D","scenario":null},{"value":"5,10E+02","module":"A1A3","scenario":null}]},{"parameter":"WDP","unit":"m3 world-eq.","values":[{"value":"1,90E+03","module":"A1","scenario":null},{"value":"2,03E+01","module":"A2","scenario":null},{"value":"2,00E+03","module":"A3","scenario":null},{"value":"7,74E+01","module":"A4","scenario":null},{"value":"5,74E-01","module":"A5","scenario":null},{"value":"0,00E+00","module":"B2","scenario":null},{"value":"0,00E+00","module":"B3","scenario":null},{"value":"0,00E+00","module":"B4","scenario":null},{"value":"0,00E+00","module":"C1","scenario":null},{"value":"0,00E+00","module":"C2","scenario":null},{"value":"-2,77E+00","module":"C3","scenario":null},{"value":"1,54E+00","module":"C4","scenario":null},{"value":"-3,37E+02","module":"D","scenario":null},{"value":"3,93E+03","module":"A1A3","scenario":null}]},{"parameter":"EP-freshwater","unit":"kg P-eq.","values":[{"value":"1,28E-03","module":"A1","scenario":null},{"value":"1,11E-05","module":"A2","scenario":null},{"value":"4,26E-05","module":"A3","scenario":null},{"value":"4,60E-05","module":"A4","scenario":null},{"value":"2,66E-07","module":"A5","scenario":null},{"value":"0,00E+00","module":"B2","scenario":null},{"value":"0,00E+00","module":"B3","scenario":null},{"value":"0,00E+00","module":"B4","scenario":null},{"value":"0,00E+00","module":"C1","scenario":null},{"value":"0,00E+00","module":"C2","scenario":null},{"value":"8,48E-06","module":"C3","scenario":null},{"value":"2,38E-07","module":"C4","scenario":null},{"value":"-1,73E-04","module":"D","scenario":null},{"value":"1,34E-03","module":"A1A3","scenario":null}]},{"parameter":"EP-marine","unit":"kg N-eq.","values":[{"value":"3,46E-02","module":"A1","scenario":null},{"value":"7,88E-04","module":"A2","scenario":null},{"value":"1,60E-03","module":"A3","scenario":null},{"value":"1,50E-02","module":"A4","scenario":null},{"value":"5,07E-05","module":"A5","scenario":null},{"value":"0,00E+00","module":"B2","scenario":null},{"value":"0,00E+00","module":"B3","scenario":null},{"value":"0,00E+00","module":"B4","scenario":null},{"value":"0,00E+00","module":"C1","scenario":null},{"value":"0,00E+00","module":"C2","scenario":null},{"value":"2,44E-03","module":"C3","scenario":null},{"value":"2,82E-05","module":"C4","scenario":null},{"value":"-5,19E-03","module":"D","scenario":null},{"value":"3,70E-02","module":"A1A3","scenario":null}]},{"parameter":"EP-terrestrial","unit":"mol N-eq.","values":[{"value":"5,00E-01","module":"A1","scenario":null},{"value":"8,81E-03","module":"A2","scenario":null},{"value":"1,72E-02","module":"A3","scenario":null},{"value":"1,67E-01","module":"A4","scenario":null},{"value":"5,49E-04","module":"A5","scenario":null},{"value":"0,00E+00","module":"B2","scenario":null},{"value":"0,00E+00","module":"B3","scenario":null},{"value":"0,00E+00","module":"B4","scenario":null},{"value":"0,00E+00","module":"C1","scenario":null},{"value":"0,00E+00","module":"C2","scenario":null},{"value":"2,58E-02","module":"C3","scenario":null},{"value":"3,17E-04","module":"C4","scenario":null},{"value":"-5,61E-02","module":"D","scenario":null},{"value":"5,26E-01","module":"A1A3","scenario":null}]},{"parameter":"GWP-IOBC","unit":"kg CO2-eq.","values":[{"value":"2,59E+01","module":"A1","scenario":null},{"value":"1,39E+00","module":"A2","scenario":null},{"value":"2,22E+00","module":"A3","scenario":null},{"value":"6,54E+00","module":"A4","scenario":null},{"value":"3,24E-02","module":"A5","scenario":null},{"value":"0,00E+00","module":"B2","scenario":null},{"value":"0,00E+00","module":"B3","scenario":null},{"value":"0,00E+00","module":"B4","scenario":null},{"value":"0,00E+00","module":"C1","scenario":null},{"value":"0,00E+00","module":"C2","scenario":null},{"value":"2,22E+00","module":"C3","scenario":null},{"value":"2,25E-02","module":"C4","scenario":null},{"value":"-2,03E+00","module":"D","scenario":null},{"value":"2,96E+01","module":"A1A3","scenario":null}]}],"additional_environmental_impact":[{"parameter":"PM","unit":"disease incidence","values":[{"value":"3,08E-06","module":"A1","scenario":null},{"value":"8,48E-08","module":"A2","scenario":null},{"value":"7,02E-08","module":"A3","scenario":null},{"value":"3,49E-07","module":"A4","scenario":null},{"value":"2,26E-09","module":"A5","scenario":null},{"value":"0,00E+00","module":"B2","scenario":null},{"value":"0,00E+00","module":"B3","scenario":null},{"value":"0,00E+00","module":"B4","scenario":null},{"value":"0,00E+00","module":"C1","scenario":null},{"value":"0,00E+00","module":"C2","scenario":null},{"value":"5,26E-08","module":"C3","scenario":null},{"value":"1,27E-09","module":"C4","scenario":null},{"value":"-9,56E-07","module":"D","scenario":null},{"value":"3,23E-06","module":"A1A3","scenario":null}]},{"parameter":"ETP-fw","unit":"CTUe","values":[{"value":"8,20E+02","module":"A1","scenario":null},{"value":"1,55E+01","module":"A2","scenario":null},{"value":"2,16E+01","module":"A3","scenario":null},{"value":"6,73E+01","module":"A4","scenario":null},{"value":"6,04E-01","module":"A5","scenario":null},{"value":"0,00E+00","module":"B2","scenario":null},{"value":"0,00E+00","module":"B3","scenario":null},{"value":"0,00E+00","module":"B4","scenario":null},{"value":"0,00E+00","module":"C1","scenario":null},{"value":"0,00E+00","module":"C2","scenario":null},{"value":"1,50E+01","module":"C3","scenario":null},{"value":"3,12E-01","module":"C4","scenario":null},{"value":"-1,51E+02","module":"D","scenario":null},{"value":"8,57E+02","module":"A1A3","scenario":null}]},{"parameter":"HTP-c","unit":"CTUh","values":[{"value":"2,31E-07","module":"A1","scenario":null},{"value":"0,00E+00","module":"A2","scenario":null},{"value":"1,20E-09","module":"A3","scenario":null},{"value":"0,00E+00","module":"A4","scenario":null},{"value":"1,80E-11","module":"A5","scenario":null},{"value":"0,00E+00","module":"B2","scenario":null},{"value":"0,00E+00","module":"B3","scenario":null},{"value":"0,00E+00","module":"B4","scenario":null},{"value":"0,00E+00","module":"C1","scenario":null},{"value":"0,00E+00","module":"C2","scenario":null},{"value":"1,35E-09","module":"C3","scenario":null},{"value":"1,40E-11","module":"C4","scenario":null},{"value":"-2,98E-09","module":"D","scenario":null},{"value":"2,32E-07","module":"A1A3","scenario":null}]},{"parameter":"HTP-nc","unit":"CTUh","values":[{"value":"5,11E-07","module":"A1","scenario":null},{"value":"1,70E-08","module":"A2","scenario":null},{"value":"2,06E-08","module":"A3","scenario":null},{"value":"7,53E-08","module":"A4","scenario":null},{"value":"7,58E-10","module":"A5","scenario":null},{"value":"0,00E+00","module":"B2","scenario":null},{"value":"0,00E+00","module":"B3","scenario":null},{"value":"0,00E+00","module":"B4","scenario":null},{"value":"0,00E+00","module":"C1","scenario":null},{"value":"0,00E+00","module":"C2","scenario":null},{"value":"5,78E-08","module":"C3","scenario":null},{"value":"5,27E-10","module":"C4","scenario":null},{"value":"-1,36E-07","module":"D","scenario":null},{"value":"5,48E-07","module":"A1A3","scenario":null}]},{"parameter":"SQP","unit":"unitless","values":[{"value":"2,66E+03","module":"A1","scenario":null},{"value":"1,46E+01","module":"A2","scenario":null},{"value":"2,24E+01","module":"A3","scenario":null},{"value":"5,57E+01","module":"A4","scenario":null},{"value":"3,04E-01","module":"A5","scenario":null},{"value":"0,00E+00","module":"B2","scenario":null},{"value":"0,00E+00","module":"B3","scenario":null},{"value":"0,00E+00","module":"B4","scenario":null},{"value":"0,00E+00","module":"C1","scenario":null},{"value":"0,00E+00","module":"C2","scenario":null},{"value":"5,58E-01","module":"C3","scenario":null},{"value":"6,57E-01","module":"C4","scenario":null},{"value":"-1,82E+02","module":"D","scenario":null},{"value":"2,70E+03","module":"A1A3","scenario":null}]},{"parameter":"IRP","unit":"kBq U235-eq.","values":[{"value":"1,43E+00","module":"A1","scenario":null},{"value":"9,15E-02","module":"A2","scenario":null},{"value":"2,84E-01","module":"A3","scenario":null},{"value":"4,15E-01","module":"A4","scenario":null},{"value":"1,94E-03","module":"A5","scenario":null},{"value":"0,00E+00","module":"B2","scenario":null},{"value":"0,00E+00","module":"B3","scenario":null},{"value":"0,00E+00","module":"B4","scenario":null},{"value":"0,00E+00","module":"C1","scenario":null},{"value":"0,00E+00","module":"C2","scenario":null},{"value":"8,04E-03","module":"C3","scenario":null},{"value":"1,07E-03","module":"C4","scenario":null},{"value":"-1,74E-01","module":"D","scenario":null},{"value":"1,81E+00","module":"A1A3","scenario":null}]}],"resource_use":[{"parameter":"PERE","unit":"MJ","values":[{"value":"3,42E+02","module":"A1","scenario":null},{"value":"3,00E-01","module":"A2","scenario":null},{"value":"1,22E+01","module":"A3","scenario":null},{"value":"1,21E+00","module":"A4","scenario":null},{"value":"7,45E-03","module":"A5","scenario":null},{"value":"0,00E+00","module":"B2","scenario":null},{"value":"0,00E+00","module":"B3","scenario":null},{"value":"0,00E+00","module":"B4","scenario":null},{"value":"0,00E+00","module":"C1","scenario":null},{"value":"0,00E+00","module":"C2","scenario":null},{"value":"1,55E-01","module":"C3","scenario":null},{"value":"9,54E-03","module":"C4","scenario":null},{"value":"-1,68E+02","module":"D","scenario":null},{"value":"3,54E+02","module":"A1A3","scenario":null}]},{"parameter":"PERM","unit":"MJ","values":[{"value":"2,78E+02","module":"A1","scenario":null},{"value":"0,00E+00","module":"A2","scenario":null},{"value":"0,00E+00","module":"A3","scenario":null},{"value":"0,00E+00","module":"A4","scenario":null},{"value":"-3,18E+01","module":"A5","scenario":null},{"value":"0,00E+00","module":"B2","scenario":null},{"value":"0,00E+00","module":"B3","scenario":null},{"value":"0,00E+00","module":"B4","scenario":null},{"value":"0,00E+00","module":"C1","scenario":null},{"value":"0,00E+00","module":"C2","scenario":null},{"value":"-2,46E+02","module":"C3","scenario":null},{"value":"0,00E+00","module":"C4","scenario":null},{"value":"0,00E+00","module":"D","scenario":null},{"value":"2,78E+02","module":"A1A3","scenario":null}]},{"parameter":"PERT","unit":"MJ","values":[{"value":"6,20E+02","module":"A1","scenario":null},{"value":"3,00E-01","module":"A2","scenario":null},{"value":"1,22E+01","module":"A3","scenario":null},{"value":"1,21E+00","module":"A4","scenario":null},{"value":"-3,18E+01","module":"A5","scenario":null},{"value":"0,00E+00","module":"B2","scenario":null},{"value":"0,00E+00","module":"B3","scenario":null},{"value":"0,00E+00","module":"B4","scenario":null},{"value":"0,00E+00","module":"C1","scenario":null},{"value":"0,00E+00","module":"C2","scenario":null},{"value":"-2,46E+02","module":"C3","scenario":null},{"value":"9,54E-03","module":"C4","scenario":null},{"value":"-1,68E+02","module":"D","scenario":null},{"value":"6,33E+02","module":"A1A3","scenario":null}]},{"parameter":"PENRE","unit":"MJ","values":[{"value":"4,54E+02","module":"A1","scenario":null},{"value":"2,09E+01","module":"A2","scenario":null},{"value":"2,48E+01","module":"A3","scenario":null},{"value":"9,53E+01","module":"A4","scenario":null},{"value":"4,53E-01","module":"A5","scenario":null},{"value":"0,00E+00","module":"B2","scenario":null},{"value":"0,00E+00","module":"B3","scenario":null},{"value":"0,00E+00","module":"B4","scenario":null},{"value":"0,00E+00","module":"C1","scenario":null},{"value":"0,00E+00","module":"C2","scenario":null},{"value":"3,69E+00","module":"C3","scenario":null},{"value":"2,45E-01","module":"C4","scenario":null},{"value":"-2,77E+01","module":"D","scenario":null},{"value":"4,99E+02","module":"A1A3","scenario":null}]},{"parameter":"PENRM","unit":"MJ","values":[{"value":"1,27E+01","module":"A1","scenario":null},{"value":"0,00E+00","module":"A2","scenario":null},{"value":"0,00E+00","module":"A3","scenario":null},{"value":"0,00E+00","module":"A4","scenario":null},{"value":"0,00E+00","module":"A5","scenario":null},{"value":"0,00E+00","module":"B2","scenario":null},{"value":"0,00E+00","module":"B3","scenario":null},{"value":"0,00E+00","module":"B4","scenario":null},{"value":"0,00E+00","module":"C1","scenario":null},{"value":"0,00E+00","module":"C2","scenario":null},{"value":"-1,27E+01","module":"C3","scenario":null},{"value":"0,00E+00","module":"C4","scenario":null},{"value":"0,00E+00","module":"D","scenario":null},{"value":"1,27E+01","module":"A1A3","scenario":null}]},{"parameter":"PENRT","unit":"MJ","values":[{"value":"4,66E+02","module":"A1","scenario":null},{"value":"2,09E+01","module":"A2","scenario":null},{"value":"2,48E+01","module":"A3","scenario":null},{"value":"9,53E+01","module":"A4","scenario":null},{"value":"4,53E-01","module":"A5","scenario":null},{"value":"0,00E+00","module":"B2","scenario":null},{"value":"0,00E+00","module":"B3","scenario":null},{"value":"0,00E+00","module":"B4","scenario":null},{"value":"0,00E+00","module":"C1","scenario":null},{"value":"0,00E+00","module":"C2","scenario":null},{"value":"-9,00E+00","module":"C3","scenario":null},{"value":"2,45E-01","module":"C4","scenario":null},{"value":"-2,77E+01","module":"D","scenario":null},{"value":"5,12E+02","module":"A1A3","scenario":null}]},{"parameter":"SM","unit":"kg","values":[{"value":"3,51E-01","module":"A1","scenario":null},{"value":"0,00E+00","module":"A2","scenario":null},{"value":"0,00E+00","module":"A3","scenario":null},{"value":"0,00E+00","module":"A4","scenario":null},{"value":"0,00E+00","module":"A5","scenario":null},{"value":"0,00E+00","module":"B2","scenario":null},{"value":"0,00E+00","module":"B3","scenario":null},{"value":"0,00E+00","module":"B4","scenario":null},{"value":"0,00E+00","module":"C1","scenario":null},{"value":"0,00E+00","module":"C2","scenario":null},{"value":"0,00E+00","module":"C3","scenario":null},{"value":"0,00E+00","module":"C4","scenario":null},{"value":"0,00E+00","module":"D","scenario":null},{"value":"3,51E-01","module":"A1A3","scenario":null}]},{"parameter":"RSF","unit":"MJ","values":[{"value":"1,57E+00","module":"A1","scenario":null},{"value":"1,07E-02","module":"A2","scenario":null},{"value":"4,67E-01","module":"A3","scenario":null},{"value":"4,21E-02","module":"A4","scenario":null},{"value":"2,47E-04","module":"A5","scenario":null},{"value":"0,00E+00","module":"B2","scenario":null},{"value":"0,00E+00","module":"B3","scenario":null},{"value":"0,00E+00","module":"B4","scenario":null},{"value":"0,00E+00","module":"C1","scenario":null},{"value":"0,00E+00","module":"C2","scenario":null},{"value":"3,71E-03","module":"C3","scenario":null},{"value":"2,40E-04","module":"C4","scenario":null},{"value":"-2,75E-02","module":"D","scenario":null},{"value":"2,04E+00","module":"A1A3","scenario":null}]},{"parameter":"NRSF","unit":"MJ","values":[{"value":"1,38E+00","module":"A1","scenario":null},{"value":"3,84E-02","module":"A2","scenario":null},{"value":"6,20E-02","module":"A3","scenario":null},{"value":"1,40E-01","module":"A4","scenario":null},{"value":"1,02E-03","module":"A5","scenario":null},{"value":"0,00E+00","module":"B2","scenario":null},{"value":"0,00E+00","module":"B3","scenario":null},{"value":"0,00E+00","module":"B4","scenario":null},{"value":"0,00E+00","module":"C1","scenario":null},{"value":"0,00E+00","module":"C2","scenario":null},{"value":"0,00E+00","module":"C3","scenario":null},{"value":"1,08E-01","module":"C4","scenario":null},{"value":"-9,93E+00","module":"D","scenario":null},{"value":"1,48E+00","module":"A1A3","scenario":null}]},{"parameter":"FW","unit":"m3","values":[{"value":"6,78E-01","module":"A1","scenario":null},{"value":"2,24E-03","module":"A2","scenario":null},{"value":"1,83E-02","module":"A3","scenario":null},{"value":"9,07E-03","module":"A4","scenario":null},{"value":"2,14E-04","module":"A5","scenario":null},{"value":"0,00E+00","module":"B2","scenario":null},{"value":"0,00E+00","module":"B3","scenario":null},{"value":"0,00E+00","module":"B4","scenario":null},{"value":"0,00E+00","module":"C1","scenario":null},{"value":"0,00E+00","module":"C2","scenario":null},{"value":"7,15E-03","module":"C3","scenario":null},{"value":"2,24E-04","module":"C4","scenario":null},{"value":"-2,03E-01","module":"D","scenario":null},{"value":"6,98E-01","module":"A1A3","scenario":null}]}],"end_of_life_waste":[{"parameter":"HWD","unit":"kg","values":[{"value":"9,33E-02","module":"A1","scenario":null},{"value":"1,08E-03","module":"A2","scenario":null},{"value":"2,01E-01","module":"A3","scenario":null},{"value":"4,70E-03","module":"A4","scenario":null},{"value":"0,00E+00","module":"A5","scenario":null},{"value":"0,00E+00","module":"B2","scenario":null},{"value":"0,00E+00","module":"B3","scenario":null},{"value":"0,00E+00","module":"B4","scenario":null},{"value":"0,00E+00","module":"C1","scenario":null},{"value":"0,00E+00","module":"C2","scenario":null},{"value":"0,00E+00","module":"C3","scenario":null},{"value":"8,43E-01","module":"C4","scenario":null},{"value":"-1,57E-03","module":"D","scenario":null},{"value":"2,95E-01","module":"A1A3","scenario":null}]},{"parameter":"NHWD","unit":"kg","values":[{"value":"4,42E+00","module":"A1","scenario":null},{"value":"1,02E+00","module":"A2","scenario":null},{"value":"3,34E-01","module":"A3","scenario":null},{"value":"3,75E+00","module":"A4","scenario":null},{"value":"2,00E+00","module":"A5","scenario":null},{"value":"0,00E+00","module":"B2","scenario":null},{"value":"0,00E+00","module":"B3","scenario":null},{"value":"0,00E+00","module":"B4","scenario":null},{"value":"0,00E+00","module":"C1","scenario":null},{"value":"0,00E+00","module":"C2","scenario":null},{"value":"1,46E+00","module":"C3","scenario":null},{"value":"1,45E-01","module":"C4","scenario":null},{"value":"-6,67E-01","module":"D","scenario":null},{"value":"5,77E+00","module":"A1A3","scenario":null}]},{"parameter":"RWD","unit":"kg","values":[{"value":"2,61E-03","module":"A1","scenario":null},{"value":"1,43E-04","module":"A2","scenario":null},{"value":"1,61E-04","module":"A3","scenario":null},{"value":"6,52E-04","module":"A4","scenario":null},{"value":"0,00E+00","module":"A5","scenario":null},{"value":"0,00E+00","module":"B2","scenario":null},{"value":"0,00E+00","module":"B3","scenario":null},{"value":"0,00E+00","module":"B4","scenario":null},{"value":"0,00E+00","module":"C1","scenario":null},{"value":"0,00E+00","module":"C2","scenario":null},{"value":"0,00E+00","module":"C3","scenario":null},{"value":"1,74E-06","module":"C4","scenario":null},{"value":"-1,43E-04","module":"D","scenario":null},{"value":"2,92E-03","module":"A1A3","scenario":null}]}],"end_of_life_flow":[{"parameter":"CRU","unit":"kg","values":[{"value":"0,00E+00","module":"A1","scenario":null},{"value":"0,00E+00","module":"A2","scenario":null},{"value":"0,00E+00","module":"A3","scenario":null},{"value":"0,00E+00","module":"A4","scenario":null},{"value":"0,00E+00","module":"A5","scenario":null},{"value":"0,00E+00","module":"B2","scenario":null},{"value":"0,00E+00","module":"B3","scenario":null},{"value":"0,00E+00","module":"B4","scenario":null},{"value":"0,00E+00","module":"C1","scenario":null},{"value":"0,00E+00","module":"C2","scenario":null},{"value":"0,00E+00","module":"C3","scenario":null},{"value":"0,00E+00","module":"C4","scenario":null},{"value":"0,00E+00","module":"D","scenario":null},{"value":"0,00E+00","module":"A1A3","scenario":null}]},{"parameter":"MFR","unit":"kg","values":[{"value":"0,00E+00","module":"A1","scenario":null},{"value":"0,00E+00","module":"A2","scenario":null},{"value":"3,73E-01","module":"A3","scenario":null},{"value":"0,00E+00","module":"A4","scenario":null},{"value":"1,86E+00","module":"A5","scenario":null},{"value":"0,00E+00","module":"B2","scenario":null},{"value":"0,00E+00","module":"B3","scenario":null},{"value":"0,00E+00","module":"B4","scenario":null},{"value":"0,00E+00","module":"C1","scenario":null},{"value":"0,00E+00","module":"C2","scenario":null},{"value":"1,53E-01","module":"C3","scenario":null},{"value":"0,00E+00","module":"C4","scenario":null},{"value":"0,00E+00","module":"D","scenario":null},{"value":"3,73E-01","module":"A1A3","scenario":null}]},{"parameter":"MER","unit":"kg","values":[{"value":"0,00E+00","module":"A1","scenario":null},{"value":"0,00E+00","module":"A2","scenario":null},{"value":"7,15E-06","module":"A3","scenario":null},{"value":"0,00E+00","module":"A4","scenario":null},{"value":"2,72E-06","module":"A5","scenario":null},{"value":"0,00E+00","module":"B2","scenario":null},{"value":"0,00E+00","module":"B3","scenario":null},{"value":"0,00E+00","module":"B4","scenario":null},{"value":"0,00E+00","module":"C1","scenario":null},{"value":"0,00E+00","module":"C2","scenario":null},{"value":"3,19E+01","module":"C3","scenario":null},{"value":"0,00E+00","module":"C4","scenario":null},{"value":"0,00E+00","module":"D","scenario":null},{"value":"7,15E-06","module":"A1A3","scenario":null}]},{"parameter":"EEE","unit":"MJ","values":[{"value":"0,00E+00","module":"A1","scenario":null},{"value":"0,00E+00","module":"A2","scenario":null},{"value":"9,49E-01","module":"A3","scenario":null},{"value":"0,00E+00","module":"A4","scenario":null},{"value":"1,14E-01","module":"A5","scenario":null},{"value":"0,00E+00","module":"B2","scenario":null},{"value":"0,00E+00","module":"B3","scenario":null},{"value":"0,00E+00","module":"B4","scenario":null},{"value":"0,00E+00","module":"C1","scenario":null},{"value":"0,00E+00","module":"C2","scenario":null},{"value":"2,09E+01","module":"C3","scenario":null},{"value":"0,00E+00","module":"C4","scenario":null},{"value":"0,00E+00","module":"D","scenario":null},{"value":"9,49E-01","module":"A1A3","scenario":null}]},{"parameter":"EET","unit":"MJ","values":[{"value":"0,00E+00","module":"A1","scenario":null},{"value":"0,00E+00","module":"A2","scenario":null},{"value":"1,44E+01","module":"A3","scenario":null},{"value":"0,00E+00","module":"A4","scenario":null},{"value":"1,73E+00","module":"A5","scenario":null},{"value":"0,00E+00","module":"B2","scenario":null},{"value":"0,00E+00","module":"B3","scenario":null},{"value":"0,00E+00","module":"B4","scenario":null},{"value":"0,00E+00","module":"C1","scenario":null},{"value":"0,00E+00","module":"C2","scenario":null},{"value":"3,16E+02","module":"C3","scenario":null},{"value":"0,00E+00","module":"C4","scenario":null},{"value":"0,00E+00","module":"D","scenario":null},{"value":"1,44E+01","module":"A1A3","scenario":null}]}]}