{"product_name":"Medium-voltage air-insulated switchgear UniGear ZS1","epd_id":"NEPD-4097-3117-EN","compliance":["EN 15804+A2","ISO 14025","ISO 21930"],"producer_name":"ABB Switzerland Ltd, Group Technology Management","environmental_impact":[{"parameter":"GWP-total","unit":"kg CO2-eq.","values":[{"value":"3,75E+03","module":"A1","scenario":null},{"value":"3,70E+02","module":"A3","scenario":null},{"value":"1,70E+02","module":"A4","scenario":null},{"value":"8,07E+01","module":"A5","scenario":null},{"value":"2,08E+04","module":"B1","scenario":null},{"value":"1,58E+02","module":"C3","scenario":null}]},{"parameter":"GWP-fossil","unit":"kg CO2-eq.","values":[{"value":"3,71E+03","module":"A1","scenario":null},{"value":"6,07E+02","module":"A3","scenario":null},{"value":"1,70E+02","module":"A4","scenario":null},{"value":"5,55E+00","module":"A5","scenario":null},{"value":"2,01E+04","module":"B1","scenario":null},{"value":"8,66E+01","module":"C3","scenario":null}]},{"parameter":"GWP-biogenic","unit":"kg CO2-eq.","values":[{"value":"3,87E+01","module":"A1","scenario":null},{"value":"-2,38E+02","module":"A3","scenario":null},{"value":"1,54E-01","module":"A4","scenario":null},{"value":"7,52E+01","module":"A5","scenario":null},{"value":"6,54E+02","module":"B1","scenario":null},{"value":"7,16E+01","module":"C3","scenario":null}]},{"parameter":"GWP-luluc","unit":"kg CO2-eq.","values":[{"value":"4,88E+00","module":"A1","scenario":null},{"value":"7,43E-01","module":"A3","scenario":null},{"value":"6,72E-02","module":"A4","scenario":null},{"value":"2,13E-03","module":"A5","scenario":null},{"value":"4,74E+01","module":"B1","scenario":null},{"value":"7,92E-02","module":"C3","scenario":null}]},{"parameter":"ODP","unit":"kg CFC 11-eq.","values":[{"value":"2,03E-04","module":"A1","scenario":null},{"value":"4,44E-05","module":"A3","scenario":null},{"value":"3,96E-05","module":"A4","scenario":null},{"value":"8,91E-07","module":"A5","scenario":null},{"value":"9,94E-04","module":"B1","scenario":null},{"value":"6,99E-06","module":"C3","scenario":null}]},{"parameter":"AP","unit":"mol H+-eq.","values":[{"value":"6,73E+01","module":"A1","scenario":null},{"value":"2,38E+00","module":"A3","scenario":null},{"value":"8,59E-01","module":"A4","scenario":null},{"value":"2,78E-02","module":"A5","scenario":null},{"value":"1,08E+02","module":"B1","scenario":null},{"value":"3,64E-01","module":"C3","scenario":null}]},{"parameter":"POCP","unit":"kg NMVOC-eq.","values":[{"value":"1,79E+01","module":"A1","scenario":null},{"value":"1,69E+00","module":"A3","scenario":null},{"value":"9,23E-01","module":"A4","scenario":null},{"value":"3,26E-02","module":"A5","scenario":null},{"value":"4,45E+01","module":"B1","scenario":null},{"value":"2,80E-01","module":"C3","scenario":null}]},{"parameter":"ADPE","unit":"kg Sb-eq.","values":[{"value":"1,43E+00","module":"A1","scenario":null},{"value":"1,76E-03","module":"A3","scenario":null},{"value":"5,95E-04","module":"A4","scenario":null},{"value":"1,49E-05","module":"A5","scenario":null},{"value":"4,71E-02","module":"B1","scenario":null},{"value":"9,77E-04","module":"C3","scenario":null}]},{"parameter":"ADPF","unit":"MJ","values":[{"value":"4,47E+04","module":"A1","scenario":null},{"value":"9,19E+03","module":"A3","scenario":null},{"value":"2,58E+03","module":"A4","scenario":null},{"value":"6,48E+01","module":"A5","scenario":null},{"value":"4,27E+05","module":"B1","scenario":null},{"value":"8,67E+02","module":"C3","scenario":null}]},{"parameter":"WDP","unit":"m3 world-eq.","values":[{"value":"1,73E+03","module":"A1","scenario":null},{"value":"2,05E+02","module":"A3","scenario":null},{"value":"7,79E+00","module":"A4","scenario":null},{"value":"3,68E-01","module":"A5","scenario":null},{"value":"4,64E+03","module":"B1","scenario":null},{"value":"1,27E+01","module":"C3","scenario":null}]},{"parameter":"EP-freshwater","unit":"kg P-eq.","values":[{"value":"5,59E+00","module":"A1","scenario":null},{"value":"5,25E-01","module":"A3","scenario":null},{"value":"1,10E-02","module":"A4","scenario":null},{"value":"6,70E-04","module":"A5","scenario":null},{"value":"2,01E+01","module":"B1","scenario":null},{"value":"2,34E-02","module":"C3","scenario":null}]},{"parameter":"EP-marine","unit":"kg N-eq.","values":[{"value":"0,00E+00","module":"A1","scenario":null},{"value":"0,00E+00","module":"A3","scenario":null},{"value":"0,00E+00","module":"A4","scenario":null},{"value":"0,00E+00","module":"A5","scenario":null},{"value":"0,00E+00","module":"B1","scenario":null},{"value":"0,00E+00","module":"C3","scenario":null}]},{"parameter":"EP-terrestrial","unit":"mol N-eq.","values":[{"value":"0,00E+00","module":"A1","scenario":null},{"value":"0,00E+00","module":"A3","scenario":null},{"value":"0,00E+00","module":"A4","scenario":null},{"value":"0,00E+00","module":"A5","scenario":null},{"value":"0,00E+00","module":"B1","scenario":null},{"value":"0,00E+00","module":"C3","scenario":null}]},{"parameter":"GWP-IOBC","unit":"kg CO2-eq.","values":[]}],"additional_environmental_impact":[{"parameter":"PM","unit":"disease incidence","values":[{"value":"1,70E-06","module":"A1","scenario":null},{"value":"2,60E-10","module":"A3","scenario":null},{"value":"2,74E-08","module":"A4","scenario":null},{"value":"3,34E-09","module":"A5","scenario":null},{"value":"4,86E-06","module":"B1","scenario":null},{"value":"7,41E-09","module":"C3","scenario":null}]},{"parameter":"ETP-fw","unit":"CTUe","values":[{"value":"2,75E+03","module":"A1","scenario":null},{"value":"1,31E-01","module":"A3","scenario":null},{"value":"3,12E+00","module":"A4","scenario":null},{"value":"7,38E-01","module":"A5","scenario":null},{"value":"3,36E+03","module":"B1","scenario":null},{"value":"2,19E+01","module":"C3","scenario":null}]},{"parameter":"HTP-c","unit":"CTUh","values":[{"value":"2,70E-08","module":"A1","scenario":null},{"value":"9,00E-12","module":"A3","scenario":null},{"value":"1,13E-10","module":"A4","scenario":null},{"value":"4,00E-11","module":"A5","scenario":null},{"value":"8,55E-08","module":"B1","scenario":null},{"value":"4,35E-10","module":"C3","scenario":null}]},{"parameter":"HTP-nc","unit":"CTUh","values":[{"value":"1,23E-06","module":"A1","scenario":null},{"value":"1,56E-10","module":"A3","scenario":null},{"value":"3,17E-09","module":"A4","scenario":null},{"value":"7,10E-10","module":"A5","scenario":null},{"value":"2,83E-06","module":"B1","scenario":null},{"value":"2,57E-08","module":"C3","scenario":null}]},{"parameter":"SQP","unit":"unitless","values":[{"value":"1,44E+02","module":"A1","scenario":null},{"value":"5,81E-02","module":"A3","scenario":null},{"value":"3,89E+00","module":"A4","scenario":null},{"value":"4,85E-01","module":"A5","scenario":null},{"value":"9,47E+02","module":"B1","scenario":null},{"value":"1,13E+00","module":"C3","scenario":null}]},{"parameter":"IRP","unit":"kBq U235-eq.","values":[{"value":"3,55E+00","module":"A1","scenario":null},{"value":"5,68E-04","module":"A3","scenario":null},{"value":"2,06E-02","module":"A4","scenario":null},{"value":"2,30E-03","module":"A5","scenario":null},{"value":"1,79E+02","module":"B1","scenario":null},{"value":"5,97E-03","module":"C3","scenario":null}]}],"resource_use":[{"parameter":"PERE","unit":"MJ","values":[{"value":"4,23E+04","module":"A1","scenario":null},{"value":"4,48E+04","module":"A3","scenario":null},{"value":"0,00E+00","module":"A4","scenario":null},{"value":"0,00E+00","module":"A5","scenario":null},{"value":"0,00E+00","module":"B1","scenario":null},{"value":"0,00E+00","module":"C3","scenario":null}]},{"parameter":"PERM","unit":"MJ","values":[{"value":"5,10E+03","module":"A1","scenario":null},{"value":"2,78E+03","module":"A3","scenario":null},{"value":"0,00E+00","module":"A4","scenario":null},{"value":"0,00E+00","module":"A5","scenario":null},{"value":"0,00E+00","module":"B1","scenario":null},{"value":"0,00E+00","module":"C3","scenario":null}]},{"parameter":"PERT","unit":"MJ","values":[{"value":"2,53E+03","module":"A1","scenario":null},{"value":"6,22E+01","module":"A3","scenario":null},{"value":"0,00E+00","module":"A4","scenario":null},{"value":"0,00E+00","module":"A5","scenario":null},{"value":"0,00E+00","module":"B1","scenario":null},{"value":"0,00E+00","module":"C3","scenario":null}]},{"parameter":"PENRE","unit":"MJ","values":[{"value":"6,48E+01","module":"A1","scenario":null},{"value":"2,39E+03","module":"A3","scenario":null},{"value":"0,00E+00","module":"A4","scenario":null},{"value":"0,00E+00","module":"A5","scenario":null},{"value":"0,00E+00","module":"B1","scenario":null},{"value":"0,00E+00","module":"C3","scenario":null}]},{"parameter":"PENRM","unit":"MJ","values":[{"value":"4,48E+04","module":"A1","scenario":null},{"value":"9,19E+03","module":"A3","scenario":null},{"value":"2,58E+03","module":"A4","scenario":null},{"value":"4,50E+00","module":"A5","scenario":null},{"value":"8,35E+03","module":"B1","scenario":null},{"value":"3,23E+01","module":"C3","scenario":null}]},{"parameter":"PENRT","unit":"MJ","values":[{"value":"5,17E+03","module":"A1","scenario":null},{"value":"5,79E+03","module":"A3","scenario":null},{"value":"3,64E+04","module":"A4","scenario":null},{"value":"1,13E+04","module":"A5","scenario":null},{"value":"7,38E+04","module":"B1","scenario":null},{"value":"7,31E+04","module":"C3","scenario":null}]},{"parameter":"SM","unit":"kg","values":[{"value":"1,26E+02","module":"A1","scenario":null},{"value":"1,75E+00","module":"A3","scenario":null},{"value":"0,00E+00","module":"A4","scenario":null},{"value":"0,00E+00","module":"A5","scenario":null},{"value":"0,00E+00","module":"B1","scenario":null},{"value":"0,00E+00","module":"C3","scenario":null}]},{"parameter":"RSF","unit":"MJ","values":[{"value":"0,00E+00","module":"A1","scenario":null},{"value":"0,00E+00","module":"A3","scenario":null},{"value":"0,00E+00","module":"A4","scenario":null},{"value":"0,00E+00","module":"A5","scenario":null},{"value":"0,00E+00","module":"B1","scenario":null},{"value":"0,00E+00","module":"C3","scenario":null}]},{"parameter":"NRSF","unit":"MJ","values":[{"value":"0,00E+00","module":"A1","scenario":null},{"value":"0,00E+00","module":"A3","scenario":null},{"value":"0,00E+00","module":"A4","scenario":null},{"value":"0,00E+00","module":"A5","scenario":null},{"value":"0,00E+00","module":"B1","scenario":null},{"value":"0,00E+00","module":"C3","scenario":null}]},{"parameter":"FW","unit":"m3","values":[{"value":"5,41E+01","module":"A1","scenario":null},{"value":"1,12E+01","module":"A3","scenario":null},{"value":"2,88E-01","module":"A4","scenario":null},{"value":"1,42E-02","module":"A5","scenario":null},{"value":"3,56E+02","module":"B1","scenario":null},{"value":"4,67E-01","module":"C3","scenario":null}]}],"end_of_life_waste":[{"parameter":"HWD","unit":"kg","values":[{"value":"6,95E-01","module":"A1","scenario":null},{"value":"7,29E-03","module":"A3","scenario":null},{"value":"6,75E-03","module":"A4","scenario":null},{"value":"1,49E-04","module":"A5","scenario":null},{"value":"1,52E-01","module":"B1","scenario":null},{"value":"1,50E-03","module":"C3","scenario":null}]},{"parameter":"NHWD","unit":"kg","values":[{"value":"7,58E+02","module":"A1","scenario":null},{"value":"5,64E+01","module":"A3","scenario":null},{"value":"1,33E+02","module":"A4","scenario":null},{"value":"6,44E+01","module":"A5","scenario":null},{"value":"1,42E+03","module":"B1","scenario":null},{"value":"2,28E+02","module":"C3","scenario":null}]},{"parameter":"RWD","unit":"kg","values":[{"value":"1,69E-01","module":"A1","scenario":null},{"value":"3,27E-02","module":"A3","scenario":null},{"value":"1,75E-02","module":"A4","scenario":null},{"value":"3,88E-04","module":"A5","scenario":null},{"value":"3,13E+00","module":"B1","scenario":null},{"value":"4,16E-03","module":"C3","scenario":null}]}],"end_of_life_flow":[{"parameter":"CRU","unit":"kg","values":[{"value":"0,00E+00","module":"A1","scenario":null},{"value":"0,00E+00","module":"A3","scenario":null},{"value":"0,00E+00","module":"A4","scenario":null},{"value":"0,00E+00","module":"A5","scenario":null},{"value":"0,00E+00","module":"B1","scenario":null},{"value":"0,00E+00","module":"C3","scenario":null}]},{"parameter":"MFR","unit":"kg","values":[{"value":"1,39E+02","module":"A1","scenario":null},{"value":"1,75E+02","module":"A3","scenario":null},{"value":"0,00E+00","module":"A4","scenario":null},{"value":"5,39E+01","module":"A5","scenario":null},{"value":"0,00E+00","module":"B1","scenario":null},{"value":"5,73E+02","module":"C3","scenario":null}]},{"parameter":"MER","unit":"kg","values":[{"value":"4,24E+00","module":"A1","scenario":null},{"value":"7,25E+00","module":"A3","scenario":null},{"value":"0,00E+00","module":"A4","scenario":null},{"value":"4,74E+01","module":"A5","scenario":null},{"value":"0,00E+00","module":"B1","scenario":null},{"value":"1,55E+01","module":"C3","scenario":null}]},{"parameter":"EEE","unit":"MJ","values":[{"value":"8,88E+00","module":"A1","scenario":null},{"value":"2,55E+01","module":"A3","scenario":null},{"value":"0,00E+00","module":"A4","scenario":null},{"value":"8,37E+01","module":"A5","scenario":null},{"value":"0,00E+00","module":"B1","scenario":null},{"value":"2,41E+01","module":"C3","scenario":null}]},{"parameter":"EET","unit":"MJ","values":[{"value":"1,77E+01","module":"A1","scenario":null},{"value":"5,01E+01","module":"A3","scenario":null},{"value":"0,00E+00","module":"A4","scenario":null},{"value":"1,68E+02","module":"A5","scenario":null},{"value":"0,00E+00","module":"B1","scenario":null},{"value":"4,94E+01","module":"C3","scenario":null}]}]}