{"product_name":"AXCMK-HF C-Pro 4x70/21 AN 1kV - AMCMK HF","epd_id":"NEPD-5499-4801-EN","compliance":["EN 15804+A2","ISO 14025","ISO 21930"],"producer_name":"Prysmian Group Finland Oy","environmental_impact":[{"parameter":"GWP-total","unit":"kg CO2-eq.","values":[{"value":"1,54E+01","module":"A1","scenario":null},{"value":"2,56E-01","module":"A2","scenario":null},{"value":"3,13E-01","module":"A3","scenario":null},{"value":"2,58E-02","module":"A4","scenario":null},{"value":"6,54E-01","module":"A5","scenario":null},{"value":"0,00E+00","module":"B1","scenario":null},{"value":"0,00E+00","module":"B2","scenario":null},{"value":"0,00E+00","module":"B3","scenario":null},{"value":"0,00E+00","module":"B4","scenario":null},{"value":"0,00E+00","module":"B5","scenario":null},{"value":"1,17E-01","module":"B6","scenario":null},{"value":"0,00E+00","module":"B7","scenario":null},{"value":"0,00E+00","module":"C1","scenario":null},{"value":"2,37E-02","module":"C2","scenario":null},{"value":"6,68E-01","module":"C3","scenario":null},{"value":"3,41E-02","module":"C4","scenario":null},{"value":"-3,71E+00","module":"D","scenario":null},{"value":"1,60E+01","module":"A1A3","scenario":null}]},{"parameter":"GWP-fossil","unit":"kg CO2-eq.","values":[{"value":"1,55E+01","module":"A1","scenario":null},{"value":"2,56E-01","module":"A2","scenario":null},{"value":"3,06E-01","module":"A3","scenario":null},{"value":"2,58E-02","module":"A4","scenario":null},{"value":"3,40E-01","module":"A5","scenario":null},{"value":"0,00E+00","module":"B1","scenario":null},{"value":"0,00E+00","module":"B2","scenario":null},{"value":"0,00E+00","module":"B3","scenario":null},{"value":"0,00E+00","module":"B4","scenario":null},{"value":"0,00E+00","module":"B5","scenario":null},{"value":"1,15E-01","module":"B6","scenario":null},{"value":"0,00E+00","module":"B7","scenario":null},{"value":"0,00E+00","module":"C1","scenario":null},{"value":"2,37E-02","module":"C2","scenario":null},{"value":"6,68E-01","module":"C3","scenario":null},{"value":"3,41E-02","module":"C4","scenario":null},{"value":"-3,62E+00","module":"D","scenario":null},{"value":"1,60E+01","module":"A1A3","scenario":null}]},{"parameter":"GWP-biogenic","unit":"kg CO2-eq.","values":[{"value":"-1,70E-01","module":"A1","scenario":null},{"value":"9,96E-05","module":"A2","scenario":null},{"value":"3,46E-03","module":"A3","scenario":null},{"value":"1,07E-05","module":"A4","scenario":null},{"value":"3,12E-01","module":"A5","scenario":null},{"value":"0,00E+00","module":"B1","scenario":null},{"value":"0,00E+00","module":"B2","scenario":null},{"value":"0,00E+00","module":"B3","scenario":null},{"value":"0,00E+00","module":"B4","scenario":null},{"value":"0,00E+00","module":"B5","scenario":null},{"value":"6,23E-04","module":"B6","scenario":null},{"value":"0,00E+00","module":"B7","scenario":null},{"value":"0,00E+00","module":"C1","scenario":null},{"value":"9,73E-06","module":"C2","scenario":null},{"value":"1,12E-05","module":"C3","scenario":null},{"value":"2,74E-06","module":"C4","scenario":null},{"value":"-1,66E-02","module":"D","scenario":null},{"value":"-1,67E-01","module":"A1A3","scenario":null}]},{"parameter":"GWP-luluc","unit":"kg CO2-eq.","values":[{"value":"1,07E-01","module":"A1","scenario":null},{"value":"1,33E-04","module":"A2","scenario":null},{"value":"2,86E-03","module":"A3","scenario":null},{"value":"7,60E-06","module":"A4","scenario":null},{"value":"2,19E-03","module":"A5","scenario":null},{"value":"0,00E+00","module":"B1","scenario":null},{"value":"0,00E+00","module":"B2","scenario":null},{"value":"0,00E+00","module":"B3","scenario":null},{"value":"0,00E+00","module":"B4","scenario":null},{"value":"0,00E+00","module":"B5","scenario":null},{"value":"1,27E-03","module":"B6","scenario":null},{"value":"0,00E+00","module":"B7","scenario":null},{"value":"0,00E+00","module":"C1","scenario":null},{"value":"8,34E-06","module":"C2","scenario":null},{"value":"2,01E-06","module":"C3","scenario":null},{"value":"2,24E-06","module":"C4","scenario":null},{"value":"-6,87E-02","module":"D","scenario":null},{"value":"1,10E-01","module":"A1A3","scenario":null}]},{"parameter":"ODP","unit":"kg CFC 11-eq.","values":[{"value":"8,96E-07","module":"A1","scenario":null},{"value":"5,50E-08","module":"A2","scenario":null},{"value":"4,12E-08","module":"A3","scenario":null},{"value":"6,01E-09","module":"A4","scenario":null},{"value":"2,10E-08","module":"A5","scenario":null},{"value":"0,00E+00","module":"B1","scenario":null},{"value":"0,00E+00","module":"B2","scenario":null},{"value":"0,00E+00","module":"B3","scenario":null},{"value":"0,00E+00","module":"B4","scenario":null},{"value":"0,00E+00","module":"B5","scenario":null},{"value":"1,59E-08","module":"B6","scenario":null},{"value":"0,00E+00","module":"B7","scenario":null},{"value":"0,00E+00","module":"C1","scenario":null},{"value":"5,44E-09","module":"C2","scenario":null},{"value":"1,11E-09","module":"C3","scenario":null},{"value":"2,00E-09","module":"C4","scenario":null},{"value":"-2,76E-03","module":"D","scenario":null},{"value":"9,92E-07","module":"A1A3","scenario":null}]},{"parameter":"AP","unit":"mol H+-eq.","values":[{"value":"2,26E-01","module":"A1","scenario":null},{"value":"4,88E-03","module":"A2","scenario":null},{"value":"1,64E-03","module":"A3","scenario":null},{"value":"1,32E-04","module":"A4","scenario":null},{"value":"4,53E-03","module":"A5","scenario":null},{"value":"0,00E+00","module":"B1","scenario":null},{"value":"0,00E+00","module":"B2","scenario":null},{"value":"0,00E+00","module":"B3","scenario":null},{"value":"0,00E+00","module":"B4","scenario":null},{"value":"0,00E+00","module":"B5","scenario":null},{"value":"5,07E-04","module":"B6","scenario":null},{"value":"0,00E+00","module":"B7","scenario":null},{"value":"0,00E+00","module":"C1","scenario":null},{"value":"1,20E-04","module":"C2","scenario":null},{"value":"1,23E-04","module":"C3","scenario":null},{"value":"5,34E-05","module":"C4","scenario":null},{"value":"-3,06E-02","module":"D","scenario":null},{"value":"2,32E-01","module":"A1A3","scenario":null}]},{"parameter":"POCP","unit":"kg NMVOC-eq.","values":[{"value":"7,05E-02","module":"A1","scenario":null},{"value":"3,71E-03","module":"A2","scenario":null},{"value":"1,17E-03","module":"A3","scenario":null},{"value":"1,47E-04","module":"A4","scenario":null},{"value":"1,54E-03","module":"A5","scenario":null},{"value":"0,00E+00","module":"B1","scenario":null},{"value":"0,00E+00","module":"B2","scenario":null},{"value":"0,00E+00","module":"B3","scenario":null},{"value":"0,00E+00","module":"B4","scenario":null},{"value":"0,00E+00","module":"B5","scenario":null},{"value":"2,56E-04","module":"B6","scenario":null},{"value":"0,00E+00","module":"B7","scenario":null},{"value":"0,00E+00","module":"C1","scenario":null},{"value":"1,29E-04","module":"C2","scenario":null},{"value":"1,48E-04","module":"C3","scenario":null},{"value":"6,70E-05","module":"C4","scenario":null},{"value":"-1,26E-02","module":"D","scenario":null},{"value":"7,54E-02","module":"A1A3","scenario":null}]},{"parameter":"ADPE","unit":"kg Sb-eq.","values":[{"value":"1,01E-03","module":"A1","scenario":null},{"value":"4,28E-06","module":"A2","scenario":null},{"value":"2,30E-06","module":"A3","scenario":null},{"value":"4,44E-07","module":"A4","scenario":null},{"value":"1,95E-05","module":"A5","scenario":null},{"value":"0,00E+00","module":"B1","scenario":null},{"value":"0,00E+00","module":"B2","scenario":null},{"value":"0,00E+00","module":"B3","scenario":null},{"value":"0,00E+00","module":"B4","scenario":null},{"value":"0,00E+00","module":"B5","scenario":null},{"value":"9,30E-07","module":"B6","scenario":null},{"value":"0,00E+00","module":"B7","scenario":null},{"value":"0,00E+00","module":"C1","scenario":null},{"value":"6,46E-07","module":"C2","scenario":null},{"value":"5,49E-08","module":"C3","scenario":null},{"value":"5,26E-08","module":"C4","scenario":null},{"value":"-3,02E-05","module":"D","scenario":null},{"value":"1,02E-03","module":"A1A3","scenario":null}]},{"parameter":"ADPF","unit":"MJ","values":[{"value":"1,83E+02","module":"A1","scenario":null},{"value":"3,58E+00","module":"A2","scenario":null},{"value":"8,15E+00","module":"A3","scenario":null},{"value":"4,04E-01","module":"A4","scenario":null},{"value":"3,97E+00","module":"A5","scenario":null},{"value":"0,00E+00","module":"B1","scenario":null},{"value":"0,00E+00","module":"B2","scenario":null},{"value":"0,00E+00","module":"B3","scenario":null},{"value":"0,00E+00","module":"B4","scenario":null},{"value":"0,00E+00","module":"B5","scenario":null},{"value":"3,50E+00","module":"B6","scenario":null},{"value":"0,00E+00","module":"B7","scenario":null},{"value":"0,00E+00","module":"C1","scenario":null},{"value":"3,60E-01","module":"C2","scenario":null},{"value":"7,42E-02","module":"C3","scenario":null},{"value":"1,58E-01","module":"C4","scenario":null},{"value":"-4,60E+01","module":"D","scenario":null},{"value":"1,95E+02","module":"A1A3","scenario":null}]},{"parameter":"WDP","unit":"m3 world-eq.","values":[{"value":"3,14E+03","module":"A1","scenario":null},{"value":"2,64E+00","module":"A2","scenario":null},{"value":"4,31E+02","module":"A3","scenario":null},{"value":"3,10E-01","module":"A4","scenario":null},{"value":"7,15E+01","module":"A5","scenario":null},{"value":"0,00E+00","module":"B1","scenario":null},{"value":"0,00E+00","module":"B2","scenario":null},{"value":"0,00E+00","module":"B3","scenario":null},{"value":"0,00E+00","module":"B4","scenario":null},{"value":"0,00E+00","module":"B5","scenario":null},{"value":"1,94E+02","module":"B6","scenario":null},{"value":"0,00E+00","module":"B7","scenario":null},{"value":"0,00E+00","module":"C1","scenario":null},{"value":"3,43E-01","module":"C2","scenario":null},{"value":"4,57E-01","module":"C3","scenario":null},{"value":"3,03E+00","module":"C4","scenario":null},{"value":"-2,04E+03","module":"D","scenario":null},{"value":"3,57E+03","module":"A1A3","scenario":null}]},{"parameter":"EP-freshwater","unit":"kg P-eq.","values":[{"value":"1,62E-03","module":"A1","scenario":null},{"value":"1,73E-06","module":"A2","scenario":null},{"value":"1,20E-05","module":"A3","scenario":null},{"value":"1,98E-07","module":"A4","scenario":null},{"value":"3,14E-05","module":"A5","scenario":null},{"value":"0,00E+00","module":"B1","scenario":null},{"value":"0,00E+00","module":"B2","scenario":null},{"value":"0,00E+00","module":"B3","scenario":null},{"value":"0,00E+00","module":"B4","scenario":null},{"value":"0,00E+00","module":"B5","scenario":null},{"value":"5,08E-06","module":"B6","scenario":null},{"value":"0,00E+00","module":"B7","scenario":null},{"value":"0,00E+00","module":"C1","scenario":null},{"value":"1,87E-07","module":"C2","scenario":null},{"value":"1,00E-07","module":"C3","scenario":null},{"value":"1,05E-07","module":"C4","scenario":null},{"value":"-1,83E-04","module":"D","scenario":null},{"value":"1,64E-03","module":"A1A3","scenario":null}]},{"parameter":"EP-marine","unit":"kg N-eq.","values":[{"value":"1,94E-02","module":"A1","scenario":null},{"value":"1,27E-03","module":"A2","scenario":null},{"value":"3,82E-04","module":"A3","scenario":null},{"value":"4,48E-05","module":"A4","scenario":null},{"value":"4,38E-04","module":"A5","scenario":null},{"value":"0,00E+00","module":"B1","scenario":null},{"value":"0,00E+00","module":"B2","scenario":null},{"value":"0,00E+00","module":"B3","scenario":null},{"value":"0,00E+00","module":"B4","scenario":null},{"value":"0,00E+00","module":"B5","scenario":null},{"value":"8,02E-05","module":"B6","scenario":null},{"value":"0,00E+00","module":"B7","scenario":null},{"value":"0,00E+00","module":"C1","scenario":null},{"value":"4,10E-05","module":"C2","scenario":null},{"value":"5,91E-05","module":"C3","scenario":null},{"value":"5,00E-05","module":"C4","scenario":null},{"value":"-3,39E-03","module":"D","scenario":null},{"value":"2,11E-02","module":"A1A3","scenario":null}]},{"parameter":"EP-terrestrial","unit":"mol N-eq.","values":[{"value":"2,40E-01","module":"A1","scenario":null},{"value":"1,41E-02","module":"A2","scenario":null},{"value":"4,76E-03","module":"A3","scenario":null},{"value":"4,94E-04","module":"A4","scenario":null},{"value":"5,30E-03","module":"A5","scenario":null},{"value":"0,00E+00","module":"B1","scenario":null},{"value":"0,00E+00","module":"B2","scenario":null},{"value":"0,00E+00","module":"B3","scenario":null},{"value":"0,00E+00","module":"B4","scenario":null},{"value":"0,00E+00","module":"B5","scenario":null},{"value":"1,01E-03","module":"B6","scenario":null},{"value":"0,00E+00","module":"B7","scenario":null},{"value":"0,00E+00","module":"C1","scenario":null},{"value":"4,52E-04","module":"C2","scenario":null},{"value":"6,14E-04","module":"C3","scenario":null},{"value":"2,14E-04","module":"C4","scenario":null},{"value":"-3,85E-02","module":"D","scenario":null},{"value":"2,58E-01","module":"A1A3","scenario":null}]},{"parameter":"GWP-IOBC","unit":"kg CO2-eq.","values":[{"value":"1,57E+01","module":"A1","scenario":null},{"value":"2,56E-01","module":"A2","scenario":null},{"value":"3,93E-01","module":"A3","scenario":null},{"value":"2,58E-02","module":"A4","scenario":null},{"value":"3,39E-01","module":"A5","scenario":null},{"value":"0,00E+00","module":"B1","scenario":null},{"value":"0,00E+00","module":"B2","scenario":null},{"value":"0,00E+00","module":"B3","scenario":null},{"value":"0,00E+00","module":"B4","scenario":null},{"value":"0,00E+00","module":"B5","scenario":null},{"value":"1,54E-01","module":"B6","scenario":null},{"value":"0,00E+00","module":"B7","scenario":null},{"value":"0,00E+00","module":"C1","scenario":null},{"value":"2,37E-02","module":"C2","scenario":null},{"value":"6,68E-01","module":"C3","scenario":null},{"value":"5,75E-03","module":"C4","scenario":null},{"value":"-3,52E+00","module":"D","scenario":null},{"value":"1,63E+01","module":"A1A3","scenario":null}]}],"additional_environmental_impact":[{"parameter":"PM","unit":"disease incidence","values":[{"value":"1,25E-06","module":"A1","scenario":null},{"value":"1,16E-08","module":"A2","scenario":null},{"value":"1,67E-08","module":"A3","scenario":null},{"value":"2,29E-09","module":"A4","scenario":null},{"value":"2,59E-08","module":"A5","scenario":null},{"value":"0,00E+00","module":"B1","scenario":null},{"value":"0,00E+00","module":"B2","scenario":null},{"value":"0,00E+00","module":"B3","scenario":null},{"value":"0,00E+00","module":"B4","scenario":null},{"value":"0,00E+00","module":"B5","scenario":null},{"value":"2,27E-09","module":"B6","scenario":null},{"value":"0,00E+00","module":"B7","scenario":null},{"value":"0,00E+00","module":"C1","scenario":null},{"value":"1,72E-09","module":"C2","scenario":null},{"value":"5,26E-10","module":"C3","scenario":null},{"value":"9,79E-10","module":"C4","scenario":null},{"value":"-2,79E-07","module":"D","scenario":null},{"value":"1,28E-06","module":"A1A3","scenario":null}]},{"parameter":"ETP-fw","unit":"CTUe","values":[{"value":"1,69E+03","module":"A1","scenario":null},{"value":"2,38E+00","module":"A2","scenario":null},{"value":"6,94E+00","module":"A3","scenario":null},{"value":"2,96E-01","module":"A4","scenario":null},{"value":"3,60E+01","module":"A5","scenario":null},{"value":"0,00E+00","module":"B1","scenario":null},{"value":"0,00E+00","module":"B2","scenario":null},{"value":"0,00E+00","module":"B3","scenario":null},{"value":"0,00E+00","module":"B4","scenario":null},{"value":"0,00E+00","module":"B5","scenario":null},{"value":"2,46E+00","module":"B6","scenario":null},{"value":"0,00E+00","module":"B7","scenario":null},{"value":"0,00E+00","module":"C1","scenario":null},{"value":"2,65E-01","module":"C2","scenario":null},{"value":"9,44E-01","module":"C3","scenario":null},{"value":"1,81E+02","module":"C4","scenario":null},{"value":"-1,14E+02","module":"D","scenario":null},{"value":"1,70E+03","module":"A1A3","scenario":null}]},{"parameter":"HTP-c","unit":"CTUh","values":[{"value":"4,21E-08","module":"A1","scenario":null},{"value":"0,00E+00","module":"A2","scenario":null},{"value":"1,70E-10","module":"A3","scenario":null},{"value":"0,00E+00","module":"A4","scenario":null},{"value":"8,31E-10","module":"A5","scenario":null},{"value":"0,00E+00","module":"B1","scenario":null},{"value":"0,00E+00","module":"B2","scenario":null},{"value":"0,00E+00","module":"B3","scenario":null},{"value":"0,00E+00","module":"B4","scenario":null},{"value":"0,00E+00","module":"B5","scenario":null},{"value":"6,20E-11","module":"B6","scenario":null},{"value":"0,00E+00","module":"B7","scenario":null},{"value":"0,00E+00","module":"C1","scenario":null},{"value":"0,00E+00","module":"C2","scenario":null},{"value":"2,90E-11","module":"C3","scenario":null},{"value":"9,00E-12","module":"C4","scenario":null},{"value":"-9,86E-09","module":"D","scenario":null},{"value":"4,22E-08","module":"A1A3","scenario":null}]},{"parameter":"HTP-nc","unit":"CTUh","values":[{"value":"1,93E-06","module":"A1","scenario":null},{"value":"2,40E-09","module":"A2","scenario":null},{"value":"4,37E-09","module":"A3","scenario":null},{"value":"2,86E-10","module":"A4","scenario":null},{"value":"3,72E-08","module":"A5","scenario":null},{"value":"0,00E+00","module":"B1","scenario":null},{"value":"0,00E+00","module":"B2","scenario":null},{"value":"0,00E+00","module":"B3","scenario":null},{"value":"0,00E+00","module":"B4","scenario":null},{"value":"0,00E+00","module":"B5","scenario":null},{"value":"1,58E-09","module":"B6","scenario":null},{"value":"0,00E+00","module":"B7","scenario":null},{"value":"0,00E+00","module":"C1","scenario":null},{"value":"2,86E-10","module":"C2","scenario":null},{"value":"1,32E-09","module":"C3","scenario":null},{"value":"1,99E-10","module":"C4","scenario":null},{"value":"-1,78E-07","module":"D","scenario":null},{"value":"1,93E-06","module":"A1A3","scenario":null}]},{"parameter":"SQP","unit":"unitless","values":[{"value":"6,04E+01","module":"A1","scenario":null},{"value":"1,54E+00","module":"A2","scenario":null},{"value":"9,35E+00","module":"A3","scenario":null},{"value":"4,64E-01","module":"A4","scenario":null},{"value":"1,46E+00","module":"A5","scenario":null},{"value":"0,00E+00","module":"B1","scenario":null},{"value":"0,00E+00","module":"B2","scenario":null},{"value":"0,00E+00","module":"B3","scenario":null},{"value":"0,00E+00","module":"B4","scenario":null},{"value":"0,00E+00","module":"B5","scenario":null},{"value":"2,13E+00","module":"B6","scenario":null},{"value":"0,00E+00","module":"B7","scenario":null},{"value":"0,00E+00","module":"C1","scenario":null},{"value":"2,48E-01","module":"C2","scenario":null},{"value":"1,26E-02","module":"C3","scenario":null},{"value":"3,98E-01","module":"C4","scenario":null},{"value":"-4,74E+00","module":"D","scenario":null},{"value":"7,13E+01","module":"A1A3","scenario":null}]},{"parameter":"IRP","unit":"kBq U235-eq.","values":[{"value":"5,13E-01","module":"A1","scenario":null},{"value":"1,56E-02","module":"A2","scenario":null},{"value":"1,92E-01","module":"A3","scenario":null},{"value":"1,77E-03","module":"A4","scenario":null},{"value":"1,47E-02","module":"A5","scenario":null},{"value":"0,00E+00","module":"B1","scenario":null},{"value":"0,00E+00","module":"B2","scenario":null},{"value":"0,00E+00","module":"B3","scenario":null},{"value":"0,00E+00","module":"B4","scenario":null},{"value":"0,00E+00","module":"B5","scenario":null},{"value":"8,61E-02","module":"B6","scenario":null},{"value":"0,00E+00","module":"B7","scenario":null},{"value":"0,00E+00","module":"C1","scenario":null},{"value":"1,57E-03","module":"C2","scenario":null},{"value":"1,74E-04","module":"C3","scenario":null},{"value":"9,46E-04","module":"C4","scenario":null},{"value":"-2,00E-01","module":"D","scenario":null},{"value":"7,21E-01","module":"A1A3","scenario":null}]}],"resource_use":[{"parameter":"PERE","unit":"MJ","values":[{"value":"3,43E+01","module":"A1","scenario":null},{"value":"4,46E-02","module":"A2","scenario":null},{"value":"3,38E+00","module":"A3","scenario":null},{"value":"5,09E-03","module":"A4","scenario":null},{"value":"7,51E-01","module":"A5","scenario":null},{"value":"0,00E+00","module":"B1","scenario":null},{"value":"0,00E+00","module":"B2","scenario":null},{"value":"0,00E+00","module":"B3","scenario":null},{"value":"0,00E+00","module":"B4","scenario":null},{"value":"0,00E+00","module":"B5","scenario":null},{"value":"1,09E+00","module":"B6","scenario":null},{"value":"0,00E+00","module":"B7","scenario":null},{"value":"0,00E+00","module":"C1","scenario":null},{"value":"5,08E-03","module":"C2","scenario":null},{"value":"3,71E-03","module":"C3","scenario":null},{"value":"1,64E-02","module":"C4","scenario":null},{"value":"-1,98E+01","module":"D","scenario":null},{"value":"3,78E+01","module":"A1A3","scenario":null}]},{"parameter":"PERM","unit":"MJ","values":[{"value":"2,90E+00","module":"A1","scenario":null},{"value":"0,00E+00","module":"A2","scenario":null},{"value":"0,00E+00","module":"A3","scenario":null},{"value":"0,00E+00","module":"A4","scenario":null},{"value":"-2,84E+00","module":"A5","scenario":null},{"value":"0,00E+00","module":"B1","scenario":null},{"value":"0,00E+00","module":"B2","scenario":null},{"value":"0,00E+00","module":"B3","scenario":null},{"value":"0,00E+00","module":"B4","scenario":null},{"value":"0,00E+00","module":"B5","scenario":null},{"value":"0,00E+00","module":"B6","scenario":null},{"value":"0,00E+00","module":"B7","scenario":null},{"value":"0,00E+00","module":"C1","scenario":null},{"value":"0,00E+00","module":"C2","scenario":null},{"value":"0,00E+00","module":"C3","scenario":null},{"value":"0,00E+00","module":"C4","scenario":null},{"value":"0,00E+00","module":"D","scenario":null},{"value":"2,90E+00","module":"A1A3","scenario":null}]},{"parameter":"PERT","unit":"MJ","values":[{"value":"3,72E+01","module":"A1","scenario":null},{"value":"4,46E-02","module":"A2","scenario":null},{"value":"3,38E+00","module":"A3","scenario":null},{"value":"5,09E-03","module":"A4","scenario":null},{"value":"-2,09E+00","module":"A5","scenario":null},{"value":"0,00E+00","module":"B1","scenario":null},{"value":"0,00E+00","module":"B2","scenario":null},{"value":"0,00E+00","module":"B3","scenario":null},{"value":"0,00E+00","module":"B4","scenario":null},{"value":"0,00E+00","module":"B5","scenario":null},{"value":"1,09E+00","module":"B6","scenario":null},{"value":"0,00E+00","module":"B7","scenario":null},{"value":"0,00E+00","module":"C1","scenario":null},{"value":"5,08E-03","module":"C2","scenario":null},{"value":"3,71E-03","module":"C3","scenario":null},{"value":"1,64E-02","module":"C4","scenario":null},{"value":"-1,98E+01","module":"D","scenario":null},{"value":"4,07E+01","module":"A1A3","scenario":null}]},{"parameter":"PENRE","unit":"MJ","values":[{"value":"1,71E+02","module":"A1","scenario":null},{"value":"3,58E+00","module":"A2","scenario":null},{"value":"8,43E+00","module":"A3","scenario":null},{"value":"4,05E-01","module":"A4","scenario":null},{"value":"3,73E+00","module":"A5","scenario":null},{"value":"0,00E+00","module":"B1","scenario":null},{"value":"0,00E+00","module":"B2","scenario":null},{"value":"0,00E+00","module":"B3","scenario":null},{"value":"0,00E+00","module":"B4","scenario":null},{"value":"0,00E+00","module":"B5","scenario":null},{"value":"3,62E+00","module":"B6","scenario":null},{"value":"0,00E+00","module":"B7","scenario":null},{"value":"0,00E+00","module":"C1","scenario":null},{"value":"3,60E-01","module":"C2","scenario":null},{"value":"7,43E-02","module":"C3","scenario":null},{"value":"1,58E-01","module":"C4","scenario":null},{"value":"-4,60E+01","module":"D","scenario":null},{"value":"1,83E+02","module":"A1A3","scenario":null}]},{"parameter":"PENRM","unit":"MJ","values":[{"value":"1,28E+01","module":"A1","scenario":null},{"value":"0,00E+00","module":"A2","scenario":null},{"value":"0,00E+00","module":"A3","scenario":null},{"value":"0,00E+00","module":"A4","scenario":null},{"value":"1,64E-02","module":"A5","scenario":null},{"value":"0,00E+00","module":"B1","scenario":null},{"value":"0,00E+00","module":"B2","scenario":null},{"value":"0,00E+00","module":"B3","scenario":null},{"value":"0,00E+00","module":"B4","scenario":null},{"value":"0,00E+00","module":"B5","scenario":null},{"value":"0,00E+00","module":"B6","scenario":null},{"value":"0,00E+00","module":"B7","scenario":null},{"value":"0,00E+00","module":"C1","scenario":null},{"value":"0,00E+00","module":"C2","scenario":null},{"value":"-1,20E+01","module":"C3","scenario":null},{"value":"0,00E+00","module":"C4","scenario":null},{"value":"0,00E+00","module":"D","scenario":null},{"value":"1,28E+01","module":"A1A3","scenario":null}]},{"parameter":"PENRT","unit":"MJ","values":[{"value":"1,84E+02","module":"A1","scenario":null},{"value":"3,58E+00","module":"A2","scenario":null},{"value":"8,43E+00","module":"A3","scenario":null},{"value":"4,05E-01","module":"A4","scenario":null},{"value":"3,75E+00","module":"A5","scenario":null},{"value":"0,00E+00","module":"B1","scenario":null},{"value":"0,00E+00","module":"B2","scenario":null},{"value":"0,00E+00","module":"B3","scenario":null},{"value":"0,00E+00","module":"B4","scenario":null},{"value":"0,00E+00","module":"B5","scenario":null},{"value":"3,62E+00","module":"B6","scenario":null},{"value":"0,00E+00","module":"B7","scenario":null},{"value":"0,00E+00","module":"C1","scenario":null},{"value":"3,60E-01","module":"C2","scenario":null},{"value":"-1,19E+01","module":"C3","scenario":null},{"value":"1,58E-01","module":"C4","scenario":null},{"value":"-4,60E+01","module":"D","scenario":null},{"value":"1,96E+02","module":"A1A3","scenario":null}]},{"parameter":"SM","unit":"kg","values":[{"value":"2,14E-01","module":"A1","scenario":null},{"value":"0,00E+00","module":"A2","scenario":null},{"value":"5,00E-03","module":"A3","scenario":null},{"value":"0,00E+00","module":"A4","scenario":null},{"value":"4,27E-03","module":"A5","scenario":null},{"value":"0,00E+00","module":"B1","scenario":null},{"value":"0,00E+00","module":"B2","scenario":null},{"value":"0,00E+00","module":"B3","scenario":null},{"value":"0,00E+00","module":"B4","scenario":null},{"value":"0,00E+00","module":"B5","scenario":null},{"value":"0,00E+00","module":"B6","scenario":null},{"value":"0,00E+00","module":"B7","scenario":null},{"value":"0,00E+00","module":"C1","scenario":null},{"value":"0,00E+00","module":"C2","scenario":null},{"value":"0,00E+00","module":"C3","scenario":null},{"value":"1,49E-03","module":"C4","scenario":null},{"value":"1,10E-02","module":"D","scenario":null},{"value":"2,19E-01","module":"A1A3","scenario":null}]},{"parameter":"RSF","unit":"MJ","values":[{"value":"2,00E-01","module":"A1","scenario":null},{"value":"1,76E-03","module":"A2","scenario":null},{"value":"6,85E-02","module":"A3","scenario":null},{"value":"1,78E-04","module":"A4","scenario":null},{"value":"5,42E-03","module":"A5","scenario":null},{"value":"0,00E+00","module":"B1","scenario":null},{"value":"0,00E+00","module":"B2","scenario":null},{"value":"0,00E+00","module":"B3","scenario":null},{"value":"0,00E+00","module":"B4","scenario":null},{"value":"0,00E+00","module":"B5","scenario":null},{"value":"1,27E-02","module":"B6","scenario":null},{"value":"0,00E+00","module":"B7","scenario":null},{"value":"0,00E+00","module":"C1","scenario":null},{"value":"1,82E-04","module":"C2","scenario":null},{"value":"8,29E-05","module":"C3","scenario":null},{"value":"3,41E-04","module":"C4","scenario":null},{"value":"-6,21E-03","module":"D","scenario":null},{"value":"2,70E-01","module":"A1A3","scenario":null}]},{"parameter":"NRSF","unit":"MJ","values":[{"value":"1,08E-01","module":"A1","scenario":null},{"value":"4,70E-03","module":"A2","scenario":null},{"value":"9,18E-02","module":"A3","scenario":null},{"value":"5,97E-04","module":"A4","scenario":null},{"value":"4,55E-03","module":"A5","scenario":null},{"value":"0,00E+00","module":"B1","scenario":null},{"value":"0,00E+00","module":"B2","scenario":null},{"value":"0,00E+00","module":"B3","scenario":null},{"value":"0,00E+00","module":"B4","scenario":null},{"value":"0,00E+00","module":"B5","scenario":null},{"value":"4,06E-02","module":"B6","scenario":null},{"value":"0,00E+00","module":"B7","scenario":null},{"value":"0,00E+00","module":"C1","scenario":null},{"value":"6,49E-04","module":"C2","scenario":null},{"value":"0,00E+00","module":"C3","scenario":null},{"value":"3,74E-04","module":"C4","scenario":null},{"value":"-1,72E-01","module":"D","scenario":null},{"value":"2,04E-01","module":"A1A3","scenario":null}]},{"parameter":"FW","unit":"m3","values":[{"value":"2,90E-01","module":"A1","scenario":null},{"value":"3,18E-04","module":"A2","scenario":null},{"value":"1,04E-02","module":"A3","scenario":null},{"value":"4,61E-05","module":"A4","scenario":null},{"value":"6,04E-03","module":"A5","scenario":null},{"value":"0,00E+00","module":"B1","scenario":null},{"value":"0,00E+00","module":"B2","scenario":null},{"value":"0,00E+00","module":"B3","scenario":null},{"value":"0,00E+00","module":"B4","scenario":null},{"value":"0,00E+00","module":"B5","scenario":null},{"value":"3,48E-03","module":"B6","scenario":null},{"value":"0,00E+00","module":"B7","scenario":null},{"value":"0,00E+00","module":"C1","scenario":null},{"value":"3,79E-05","module":"C2","scenario":null},{"value":"5,38E-04","module":"C3","scenario":null},{"value":"2,03E-04","module":"C4","scenario":null},{"value":"-9,42E-02","module":"D","scenario":null},{"value":"3,00E-01","module":"A1A3","scenario":null}]}],"end_of_life_waste":[{"parameter":"HWD","unit":"kg","values":[{"value":"1,12E-01","module":"A1","scenario":null},{"value":"1,73E-04","module":"A2","scenario":null},{"value":"5,21E-03","module":"A3","scenario":null},{"value":"2,22E-05","module":"A4","scenario":null},{"value":"2,59E-03","module":"A5","scenario":null},{"value":"0,00E+00","module":"B1","scenario":null},{"value":"0,00E+00","module":"B2","scenario":null},{"value":"0,00E+00","module":"B3","scenario":null},{"value":"0,00E+00","module":"B4","scenario":null},{"value":"0,00E+00","module":"B5","scenario":null},{"value":"1,93E-04","module":"B6","scenario":null},{"value":"0,00E+00","module":"B7","scenario":null},{"value":"0,00E+00","module":"C1","scenario":null},{"value":"1,84E-05","module":"C2","scenario":null},{"value":"0,00E+00","module":"C3","scenario":null},{"value":"1,36E-02","module":"C4","scenario":null},{"value":"1,45E-02","module":"D","scenario":null},{"value":"1,17E-01","module":"A1A3","scenario":null}]},{"parameter":"NHWD","unit":"kg","values":[{"value":"3,30E+00","module":"A1","scenario":null},{"value":"9,37E-02","module":"A2","scenario":null},{"value":"8,70E-02","module":"A3","scenario":null},{"value":"3,52E-02","module":"A4","scenario":null},{"value":"3,11E-01","module":"A5","scenario":null},{"value":"0,00E+00","module":"B1","scenario":null},{"value":"0,00E+00","module":"B2","scenario":null},{"value":"0,00E+00","module":"B3","scenario":null},{"value":"0,00E+00","module":"B4","scenario":null},{"value":"0,00E+00","module":"B5","scenario":null},{"value":"9,89E-03","module":"B6","scenario":null},{"value":"0,00E+00","module":"B7","scenario":null},{"value":"0,00E+00","module":"C1","scenario":null},{"value":"1,72E-02","module":"C2","scenario":null},{"value":"0,00E+00","module":"C3","scenario":null},{"value":"5,59E-01","module":"C4","scenario":null},{"value":"-1,06E+00","module":"D","scenario":null},{"value":"3,48E+00","module":"A1A3","scenario":null}]},{"parameter":"RWD","unit":"kg","values":[{"value":"4,94E-04","module":"A1","scenario":null},{"value":"2,46E-05","module":"A2","scenario":null},{"value":"8,95E-05","module":"A3","scenario":null},{"value":"2,76E-06","module":"A4","scenario":null},{"value":"1,22E-05","module":"A5","scenario":null},{"value":"0,00E+00","module":"B1","scenario":null},{"value":"0,00E+00","module":"B2","scenario":null},{"value":"0,00E+00","module":"B3","scenario":null},{"value":"0,00E+00","module":"B4","scenario":null},{"value":"0,00E+00","module":"B5","scenario":null},{"value":"3,94E-05","module":"B6","scenario":null},{"value":"0,00E+00","module":"B7","scenario":null},{"value":"0,00E+00","module":"C1","scenario":null},{"value":"2,45E-06","module":"C2","scenario":null},{"value":"0,00E+00","module":"C3","scenario":null},{"value":"1,08E-06","module":"C4","scenario":null},{"value":"-1,88E-04","module":"D","scenario":null},{"value":"6,08E-04","module":"A1A3","scenario":null}]}],"end_of_life_flow":[{"parameter":"CRU","unit":"kg","values":[{"value":"0,00E+00","module":"A1","scenario":null},{"value":"0,00E+00","module":"A2","scenario":null},{"value":"0,00E+00","module":"A3","scenario":null},{"value":"0,00E+00","module":"A4","scenario":null},{"value":"0,00E+00","module":"A5","scenario":null},{"value":"0,00E+00","module":"B1","scenario":null},{"value":"0,00E+00","module":"B2","scenario":null},{"value":"0,00E+00","module":"B3","scenario":null},{"value":"0,00E+00","module":"B4","scenario":null},{"value":"0,00E+00","module":"B5","scenario":null},{"value":"0,00E+00","module":"B6","scenario":null},{"value":"0,00E+00","module":"B7","scenario":null},{"value":"0,00E+00","module":"C1","scenario":null},{"value":"0,00E+00","module":"C2","scenario":null},{"value":"0,00E+00","module":"C3","scenario":null},{"value":"0,00E+00","module":"C4","scenario":null},{"value":"0,00E+00","module":"D","scenario":null},{"value":"0,00E+00","module":"A1A3","scenario":null}]},{"parameter":"MFR","unit":"kg","values":[{"value":"8,04E-04","module":"A1","scenario":null},{"value":"0,00E+00","module":"A2","scenario":null},{"value":"1,12E-01","module":"A3","scenario":null},{"value":"0,00E+00","module":"A4","scenario":null},{"value":"1,45E-02","module":"A5","scenario":null},{"value":"0,00E+00","module":"B1","scenario":null},{"value":"0,00E+00","module":"B2","scenario":null},{"value":"0,00E+00","module":"B3","scenario":null},{"value":"0,00E+00","module":"B4","scenario":null},{"value":"0,00E+00","module":"B5","scenario":null},{"value":"0,00E+00","module":"B6","scenario":null},{"value":"0,00E+00","module":"B7","scenario":null},{"value":"0,00E+00","module":"C1","scenario":null},{"value":"0,00E+00","module":"C2","scenario":null},{"value":"6,19E-01","module":"C3","scenario":null},{"value":"2,60E-05","module":"C4","scenario":null},{"value":"-4,29E-04","module":"D","scenario":null},{"value":"1,12E-01","module":"A1A3","scenario":null}]},{"parameter":"MER","unit":"kg","values":[{"value":"5,26E-04","module":"A1","scenario":null},{"value":"0,00E+00","module":"A2","scenario":null},{"value":"1,09E-06","module":"A3","scenario":null},{"value":"0,00E+00","module":"A4","scenario":null},{"value":"2,35E-01","module":"A5","scenario":null},{"value":"0,00E+00","module":"B1","scenario":null},{"value":"0,00E+00","module":"B2","scenario":null},{"value":"0,00E+00","module":"B3","scenario":null},{"value":"0,00E+00","module":"B4","scenario":null},{"value":"0,00E+00","module":"B5","scenario":null},{"value":"0,00E+00","module":"B6","scenario":null},{"value":"0,00E+00","module":"B7","scenario":null},{"value":"0,00E+00","module":"C1","scenario":null},{"value":"0,00E+00","module":"C2","scenario":null},{"value":"2,60E-01","module":"C3","scenario":null},{"value":"3,75E-05","module":"C4","scenario":null},{"value":"-5,65E-05","module":"D","scenario":null},{"value":"5,27E-04","module":"A1A3","scenario":null}]},{"parameter":"EEE","unit":"MJ","values":[{"value":"1,32E-03","module":"A1","scenario":null},{"value":"0,00E+00","module":"A2","scenario":null},{"value":"3,41E-02","module":"A3","scenario":null},{"value":"0,00E+00","module":"A4","scenario":null},{"value":"1,69E-01","module":"A5","scenario":null},{"value":"0,00E+00","module":"B1","scenario":null},{"value":"0,00E+00","module":"B2","scenario":null},{"value":"0,00E+00","module":"B3","scenario":null},{"value":"0,00E+00","module":"B4","scenario":null},{"value":"0,00E+00","module":"B5","scenario":null},{"value":"0,00E+00","module":"B6","scenario":null},{"value":"0,00E+00","module":"B7","scenario":null},{"value":"0,00E+00","module":"C1","scenario":null},{"value":"0,00E+00","module":"C2","scenario":null},{"value":"4,32E-01","module":"C3","scenario":null},{"value":"3,65E-04","module":"C4","scenario":null},{"value":"-1,39E-04","module":"D","scenario":null},{"value":"3,54E-02","module":"A1A3","scenario":null}]},{"parameter":"EET","unit":"MJ","values":[{"value":"2,00E-02","module":"A1","scenario":null},{"value":"0,00E+00","module":"A2","scenario":null},{"value":"5,15E-01","module":"A3","scenario":null},{"value":"0,00E+00","module":"A4","scenario":null},{"value":"2,56E+00","module":"A5","scenario":null},{"value":"0,00E+00","module":"B1","scenario":null},{"value":"0,00E+00","module":"B2","scenario":null},{"value":"0,00E+00","module":"B3","scenario":null},{"value":"0,00E+00","module":"B4","scenario":null},{"value":"0,00E+00","module":"B5","scenario":null},{"value":"0,00E+00","module":"B6","scenario":null},{"value":"0,00E+00","module":"B7","scenario":null},{"value":"0,00E+00","module":"C1","scenario":null},{"value":"0,00E+00","module":"C2","scenario":null},{"value":"6,54E+00","module":"C3","scenario":null},{"value":"5,53E-03","module":"C4","scenario":null},{"value":"-2,10E-03","module":"D","scenario":null},{"value":"5,35E-01","module":"A1A3","scenario":null}]}]}