{"product_name":"Sp\u00e4nnbalk RBF, FBF, FB/FH, IBF, SIB","epd_id":"NEPD-2153-977-SE","compliance":["EN 15804","ISO 14025","ISO 21930"],"producer_name":null,"environmental_impact":[{"parameter":"GWP-total","unit":"kg CO2-eq.","values":[{"value":"1,83E+02","module":"A1-A3","scenario":null},{"value":"1,66E+01","module":"A4","scenario":null},{"value":"5,29E-01","module":"A5","scenario":null},{"value":"3,79E+00","module":"C1","scenario":null},{"value":"1,94E+00","module":"C2","scenario":null},{"value":"6,32E-01","module":"C3","scenario":null},{"value":"0,00E+00","module":"C4","scenario":null}]},{"parameter":"ODP","unit":"kg CFC 11-eq.","values":[{"value":"2,10E-03","module":"A1-A3","scenario":null},{"value":"1,28E-06","module":"A4","scenario":null},{"value":"1,47E-07","module":"A5","scenario":null},{"value":"7,13E-07","module":"C1","scenario":null},{"value":"1,50E-07","module":"C2","scenario":null},{"value":"1,19E-07","module":"C3","scenario":null},{"value":"0,00E+00","module":"C4","scenario":null}]},{"parameter":"AP","unit":"kg SO2-eq.","values":[{"value":"3,04E-01","module":"A1-A3","scenario":null},{"value":"6,79E-02","module":"A4","scenario":null},{"value":"4,86E-03","module":"A5","scenario":null},{"value":"3,74E-02","module":"C1","scenario":null},{"value":"7,80E-03","module":"C2","scenario":null},{"value":"6,23E-03","module":"C3","scenario":null},{"value":"0,00E+00","module":"C4","scenario":null}]},{"parameter":"EP","unit":"kg Phosphat-eq.","values":[{"value":"3,69E-02","module":"A1-A3","scenario":null},{"value":"1,21E-02","module":"A4","scenario":null},{"value":"7,98E-04","module":"A5","scenario":null},{"value":"6,48E-03","module":"C1","scenario":null},{"value":"1,39E-03","module":"C2","scenario":null},{"value":"1,08E-03","module":"C3","scenario":null},{"value":"0,00E+00","module":"C4","scenario":null}]},{"parameter":"POCP","unit":"kg Ethen-eq.","values":[{"value":"2,69E-02","module":"A1-A3","scenario":null},{"value":"9,38E-04","module":"A4","scenario":null},{"value":"9,96E-05","module":"A5","scenario":null},{"value":"7,00E-04","module":"C1","scenario":null},{"value":"1,08E-04","module":"C2","scenario":null},{"value":"1,17E-04","module":"C3","scenario":null},{"value":"0,00E+00","module":"C4","scenario":null}]},{"parameter":"ADPE","unit":"kg Sb-eq.","values":[{"value":"7,61E-05","module":"A1-A3","scenario":null},{"value":"8,85E-08","module":"A4","scenario":null},{"value":"3,57E-08","module":"A5","scenario":null},{"value":"1,14E-08","module":"C1","scenario":null},{"value":"1,04E-08","module":"C2","scenario":null},{"value":"1,91E-09","module":"C3","scenario":null},{"value":"0,00E+00","module":"C4","scenario":null}]},{"parameter":"ADPF","unit":"MJ","values":[{"value":"5,91E+02","module":"A1-A3","scenario":null},{"value":"2,65E+02","module":"A4","scenario":null},{"value":"4,63E-01","module":"A5","scenario":null},{"value":"0,00E+00","module":"C1","scenario":null},{"value":"3,10E+01","module":"C2","scenario":null},{"value":"0,00E+00","module":"C3","scenario":null},{"value":"0,00E+00","module":"C4","scenario":null}]}],"additional_environmental_impact":[],"resource_use":[{"parameter":"PERE","unit":"MJ","values":[{"value":"3,71E+02","module":"A1-A3","scenario":null},{"value":"1,53E+00","module":"A4","scenario":null},{"value":"4,88E+00","module":"A5","scenario":null},{"value":"1,12E-01","module":"C1","scenario":null},{"value":"1,79E-01","module":"C2","scenario":null},{"value":"1,86E-02","module":"C3","scenario":null},{"value":"0,00E+00","module":"C4","scenario":null}]},{"parameter":"PERM","unit":"MJ","values":[{"value":"1,12E-01","module":"A1-A3","scenario":null},{"value":"0,00E+00","module":"A4","scenario":null},{"value":"0,00E+00","module":"A5","scenario":null},{"value":"0,00E+00","module":"C1","scenario":null},{"value":"0,00E+00","module":"C2","scenario":null},{"value":"0,00E+00","module":"C3","scenario":null},{"value":"0,00E+00","module":"C4","scenario":null}]},{"parameter":"PERT","unit":"MJ","values":[{"value":"3,71E+02","module":"A1-A3","scenario":null},{"value":"1,53E+00","module":"A4","scenario":null},{"value":"4,88E+00","module":"A5","scenario":null},{"value":"1,12E-01","module":"C1","scenario":null},{"value":"1,79E-01","module":"C2","scenario":null},{"value":"1,86E-02","module":"C3","scenario":null},{"value":"0,00E+00","module":"C4","scenario":null}]},{"parameter":"PENRE","unit":"MJ","values":[{"value":"9,97E+02","module":"A1-A3","scenario":null},{"value":"1,51E+01","module":"A4","scenario":null},{"value":"1,58E+01","module":"A5","scenario":null},{"value":"5,89E+01","module":"C1","scenario":null},{"value":"3,10E+01","module":"C2","scenario":null},{"value":"9,82E+00","module":"C3","scenario":null},{"value":"0,00E+00","module":"C4","scenario":null}]},{"parameter":"PENRM","unit":"MJ","values":[{"value":"2,57E+01","module":"A1-A3","scenario":null},{"value":"0,00E+00","module":"A4","scenario":null},{"value":"0,00E+00","module":"A5","scenario":null},{"value":"0,00E+00","module":"C1","scenario":null},{"value":"0,00E+00","module":"C2","scenario":null},{"value":"0,00E+00","module":"C3","scenario":null},{"value":"0,00E+00","module":"C4","scenario":null}]},{"parameter":"PENRT","unit":"MJ","values":[{"value":"1,02E+03","module":"A1-A3","scenario":null},{"value":"1,51E+01","module":"A4","scenario":null},{"value":"1,58E+01","module":"A5","scenario":null},{"value":"5,89E+01","module":"C1","scenario":null},{"value":"3,10E+01","module":"C2","scenario":null},{"value":"9,82E+00","module":"C3","scenario":null},{"value":"0,00E+00","module":"C4","scenario":null}]},{"parameter":"SM","unit":"kg","values":[{"value":"7,62E+01","module":"A1-A3","scenario":null},{"value":"0,00E+00","module":"A4","scenario":null},{"value":"0,00E+00","module":"A5","scenario":null},{"value":"0,00E+00","module":"C1","scenario":null},{"value":"0,00E+00","module":"C2","scenario":null},{"value":"0,00E+00","module":"C3","scenario":null},{"value":"0,00E+00","module":"C4","scenario":null}]},{"parameter":"RSF","unit":"MJ","values":[{"value":"1,84E+02","module":"A1-A3","scenario":null},{"value":"0,00E+00","module":"A4","scenario":null},{"value":"0,00E+00","module":"A5","scenario":null},{"value":"0,00E+00","module":"C1","scenario":null},{"value":"0,00E+00","module":"C2","scenario":null},{"value":"0,00E+00","module":"C3","scenario":null},{"value":"0,00E+00","module":"C4","scenario":null}]},{"parameter":"NRSF","unit":"MJ","values":[{"value":"2,69E+02","module":"A1-A3","scenario":null},{"value":"0,00E+00","module":"A4","scenario":null},{"value":"0,00E+00","module":"A5","scenario":null},{"value":"0,00E+00","module":"C1","scenario":null},{"value":"0,00E+00","module":"C2","scenario":null},{"value":"0,00E+00","module":"C3","scenario":null},{"value":"0,00E+00","module":"C4","scenario":null}]},{"parameter":"FW","unit":"m3","values":[{"value":"3,54E+00","module":"A1-A3","scenario":null},{"value":"0,00E+00","module":"A4","scenario":null},{"value":"0,00E+00","module":"A5","scenario":null},{"value":"0,00E+00","module":"C1","scenario":null},{"value":"0,00E+00","module":"C2","scenario":null},{"value":"0,00E+00","module":"C3","scenario":null},{"value":"0,00E+00","module":"C4","scenario":null}]}],"end_of_life_waste":[{"parameter":"HWD","unit":"kg","values":[{"value":"8,04E-02","module":"A1-A3","scenario":null},{"value":"0,00E+00","module":"A4","scenario":null},{"value":"0,00E+00","module":"A5","scenario":null},{"value":"0,00E+00","module":"C1","scenario":null},{"value":"0,00E+00","module":"C2","scenario":null},{"value":"0,00E+00","module":"C3","scenario":null},{"value":"0,00E+00","module":"C4","scenario":null}]},{"parameter":"NHWD","unit":"kg","values":[{"value":"9,66E+01","module":"A1-A3","scenario":null},{"value":"0,00E+00","module":"A4","scenario":null},{"value":"0,00E+00","module":"A5","scenario":null},{"value":"0,00E+00","module":"C1","scenario":null},{"value":"0,00E+00","module":"C2","scenario":null},{"value":"0,00E+00","module":"C3","scenario":null},{"value":"0,00E+00","module":"C4","scenario":null}]},{"parameter":"RWD","unit":"kg","values":[{"value":"6,11E-03","module":"A1-A3","scenario":null},{"value":"0,00E+00","module":"A4","scenario":null},{"value":"0,00E+00","module":"A5","scenario":null},{"value":"0,00E+00","module":"C1","scenario":null},{"value":"0,00E+00","module":"C2","scenario":null},{"value":"0,00E+00","module":"C3","scenario":null},{"value":"0,00E+00","module":"C4","scenario":null}]}],"end_of_life_flow":[{"parameter":"CRU","unit":"kg","values":[{"value":"0,00E+00","module":"A1-A3","scenario":null},{"value":"0,00E+00","module":"A4","scenario":null},{"value":"0,00E+00","module":"A5","scenario":null},{"value":"0,00E+00","module":"C1","scenario":null},{"value":"0,00E+00","module":"C2","scenario":null},{"value":"0,00E+00","module":"C3","scenario":null},{"value":"0,00E+00","module":"C4","scenario":null}]},{"parameter":"MFR","unit":"kg","values":[{"value":"3,03E+00","module":"A1-A3","scenario":null},{"value":"0,00E+00","module":"A4","scenario":null},{"value":"0,00E+00","module":"A5","scenario":null},{"value":"0,00E+00","module":"C1","scenario":null},{"value":"0,00E+00","module":"C2","scenario":null},{"value":"1,00E+03","module":"C3","scenario":null},{"value":"0,00E+00","module":"C4","scenario":null}]},{"parameter":"MER","unit":"kg","values":[{"value":"0,00E+00","module":"A1-A3","scenario":null},{"value":"0,00E+00","module":"A4","scenario":null},{"value":"0,00E+00","module":"A5","scenario":null},{"value":"0,00E+00","module":"C1","scenario":null},{"value":"0,00E+00","module":"C2","scenario":null},{"value":"0,00E+00","module":"C3","scenario":null},{"value":"0,00E+00","module":"C4","scenario":null}]},{"parameter":"EEE","unit":"MJ","values":[{"value":"0,00E+00","module":"A1-A3","scenario":null},{"value":"0,00E+00","module":"A4","scenario":null},{"value":"0,00E+00","module":"A5","scenario":null},{"value":"0,00E+00","module":"C1","scenario":null},{"value":"0,00E+00","module":"C2","scenario":null},{"value":"0,00E+00","module":"C3","scenario":null},{"value":"0,00E+00","module":"C4","scenario":null}]},{"parameter":"EET","unit":"MJ","values":[{"value":"0,00E+00","module":"A1-A3","scenario":null},{"value":"0,00E+00","module":"A4","scenario":null},{"value":"0,00E+00","module":"A5","scenario":null},{"value":"0,00E+00","module":"C1","scenario":null},{"value":"0,00E+00","module":"C2","scenario":null},{"value":"0,00E+00","module":"C3","scenario":null},{"value":"0,00E+00","module":"C4","scenario":null}]}]}