{"product_name":"NTech outward opening sideswing, side & top hinged window  \u2013 TD, TA, TW 105/80 (without aluminium cladding)","epd_id":"NEPD-3458-2057-EN","compliance":["EN 15804","ISO 14025","ISO 21930"],"producer_name":"NorDan AS","environmental_impact":[{"parameter":"GWP-total","unit":"kg CO2-eq.","values":[{"value":"8,59E+01","module":"A1-A3","scenario":null},{"value":"9,07E+00","module":"A4","scenario":null},{"value":"4,55E+00","module":"A5","scenario":null},{"value":"9,60E+00","module":"B2","scenario":null},{"value":"1,35E+02","module":"B4","scenario":null},{"value":"4,14E-01","module":"C2","scenario":null},{"value":"3,48E+01","module":"C3","scenario":null},{"value":"5,12E-01","module":"C4","scenario":null},{"value":"-2,81E+01","module":"D","scenario":null}]},{"parameter":"ODP","unit":"kg CFC 11-eq.","values":[{"value":"5,01E-06","module":"A1-A3","scenario":null},{"value":"1,77E-06","module":"A4","scenario":null},{"value":"0,00E+00","module":"A5","scenario":null},{"value":"6,92E-07","module":"B2","scenario":null},{"value":"7,04E-06","module":"B4","scenario":null},{"value":"7,59E-08","module":"C2","scenario":null},{"value":"4,31E-08","module":"C3","scenario":null},{"value":"1,36E-07","module":"C4","scenario":null},{"value":"-1,05E-06","module":"D","scenario":null}]},{"parameter":"AP","unit":"kg SO2-eq.","values":[{"value":"5,53E-01","module":"A1-A3","scenario":null},{"value":"2,39E-02","module":"A4","scenario":null},{"value":"0,00E+00","module":"A5","scenario":null},{"value":"6,56E-02","module":"B2","scenario":null},{"value":"5,85E-01","module":"B4","scenario":null},{"value":"1,31E-03","module":"C2","scenario":null},{"value":"3,94E-03","module":"C3","scenario":null},{"value":"2,87E-03","module":"C4","scenario":null},{"value":"-1,53E-01","module":"D","scenario":null}]},{"parameter":"EP","unit":"kg Phosphat-eq.","values":[{"value":"7,24E-02","module":"A1-A3","scenario":null},{"value":"3,35E-03","module":"A4","scenario":null},{"value":"0,00E+00","module":"A5","scenario":null},{"value":"6,56E-02","module":"B2","scenario":null},{"value":"7,78E-02","module":"B4","scenario":null},{"value":"2,16E-04","module":"C2","scenario":null},{"value":"1,24E-03","module":"C3","scenario":null},{"value":"5,31E-04","module":"C4","scenario":null},{"value":"-1,64E-02","module":"D","scenario":null}]},{"parameter":"POCP","unit":"kg Ethen-eq.","values":[{"value":"1,65E-01","module":"A1-A3","scenario":null},{"value":"1,11E-03","module":"A4","scenario":null},{"value":"0,00E+00","module":"A5","scenario":null},{"value":"4,48E-03","module":"B2","scenario":null},{"value":"1,67E-01","module":"B4","scenario":null},{"value":"5,23E-05","module":"C2","scenario":null},{"value":"2,63E-04","module":"C3","scenario":null},{"value":"1,18E-04","module":"C4","scenario":null},{"value":"-1,17E-02","module":"D","scenario":null}]},{"parameter":"ADPE","unit":"kg Sb-eq.","values":[{"value":"1,22E-03","module":"A1-A3","scenario":null},{"value":"2,25E-05","module":"A4","scenario":null},{"value":"0,00E+00","module":"A5","scenario":null},{"value":"6,19E-05","module":"B2","scenario":null},{"value":"1,24E-03","module":"B4","scenario":null},{"value":"1,40E-06","module":"C2","scenario":null},{"value":"1,03E-06","module":"C3","scenario":null},{"value":"1,03E-06","module":"C4","scenario":null},{"value":"-8,86E-05","module":"D","scenario":null}]},{"parameter":"ADPF","unit":"MJ","values":[{"value":"1,46E+03","module":"A1-A3","scenario":null},{"value":"1,54E+02","module":"A4","scenario":null},{"value":"0,00E+00","module":"A5","scenario":null},{"value":"1,87E+02","module":"B2","scenario":null},{"value":"1,71E+03","module":"B4","scenario":null},{"value":"6,66E+00","module":"C2","scenario":null},{"value":"8,00E+01","module":"C3","scenario":null},{"value":"1,31E+01","module":"C4","scenario":null},{"value":"-2,87E+02","module":"D","scenario":null}]}],"additional_environmental_impact":[],"resource_use":[{"parameter":"PERE","unit":"MJ","values":[{"value":"4,18E+02","module":"A1-A3","scenario":null},{"value":"1,80E+00","module":"A4","scenario":null},{"value":"0,00E+00","module":"A5","scenario":null},{"value":"1,88E+01","module":"B2","scenario":null},{"value":"7,04E+02","module":"B4","scenario":null},{"value":"8,60E-02","module":"C2","scenario":null},{"value":"2,80E+02","module":"C3","scenario":null},{"value":"1,90E-01","module":"C4","scenario":null},{"value":"-2,70E+02","module":"D","scenario":null}]},{"parameter":"PERM","unit":"MJ","values":[{"value":"3,37E+02","module":"A1-A3","scenario":null},{"value":"0,00E+00","module":"A4","scenario":null},{"value":"0,00E+00","module":"A5","scenario":null},{"value":"0,00E+00","module":"B2","scenario":null},{"value":"5,36E+01","module":"B4","scenario":null},{"value":"0,00E+00","module":"C2","scenario":null},{"value":"-2,80E+02","module":"C3","scenario":null},{"value":"0,00E+00","module":"C4","scenario":null},{"value":"0,00E+00","module":"D","scenario":null}]},{"parameter":"PERT","unit":"MJ","values":[{"value":"7,55E+02","module":"A1-A3","scenario":null},{"value":"1,80E+00","module":"A4","scenario":null},{"value":"0,00E+00","module":"A5","scenario":null},{"value":"1,88E+01","module":"B2","scenario":null},{"value":"7,58E+02","module":"B4","scenario":null},{"value":"8,60E-02","module":"C2","scenario":null},{"value":"5,80E-01","module":"C3","scenario":null},{"value":"1,90E-01","module":"C4","scenario":null},{"value":"-2,70E+02","module":"D","scenario":null}]},{"parameter":"PENRE","unit":"MJ","values":[{"value":"1,59E+03","module":"A1-A3","scenario":null},{"value":"1,60E+02","module":"A4","scenario":null},{"value":"0,00E+00","module":"A5","scenario":null},{"value":"2,04E+02","module":"B2","scenario":null},{"value":"1,85E+03","module":"B4","scenario":null},{"value":"6,80E+00","module":"C2","scenario":null},{"value":"8,00E+01","module":"C3","scenario":null},{"value":"1,30E+01","module":"C4","scenario":null},{"value":"-3,00E+02","module":"D","scenario":null}]},{"parameter":"PENRM","unit":"MJ","values":[{"value":"1,03E+02","module":"A1-A3","scenario":null},{"value":"0,00E+00","module":"A4","scenario":null},{"value":"0,00E+00","module":"A5","scenario":null},{"value":"6,63E+00","module":"B2","scenario":null},{"value":"2,72E+01","module":"B4","scenario":null},{"value":"0,00E+00","module":"C2","scenario":null},{"value":"-7,50E+01","module":"C3","scenario":null},{"value":"0,00E+00","module":"C4","scenario":null},{"value":"0,00E+00","module":"D","scenario":null}]},{"parameter":"PENRT","unit":"MJ","values":[{"value":"1,69E+03","module":"A1-A3","scenario":null},{"value":"1,60E+02","module":"A4","scenario":null},{"value":"0,00E+00","module":"A5","scenario":null},{"value":"2,10E+02","module":"B2","scenario":null},{"value":"1,87E+03","module":"B4","scenario":null},{"value":"6,80E+00","module":"C2","scenario":null},{"value":"4,80E+00","module":"C3","scenario":null},{"value":"1,30E+01","module":"C4","scenario":null},{"value":"-3,00E+02","module":"D","scenario":null}]},{"parameter":"SM","unit":"kg","values":[{"value":"5,53E-01","module":"A1-A3","scenario":null},{"value":"0,00E+00","module":"A4","scenario":null},{"value":"0,00E+00","module":"A5","scenario":null},{"value":"0,00E+00","module":"B2","scenario":null},{"value":"5,53E-01","module":"B4","scenario":null},{"value":"0,00E+00","module":"C2","scenario":null},{"value":"0,00E+00","module":"C3","scenario":null},{"value":"0,00E+00","module":"C4","scenario":null},{"value":"0,00E+00","module":"D","scenario":null}]},{"parameter":"RSF","unit":"MJ","values":[{"value":"9,39E-02","module":"A1-A3","scenario":null},{"value":"0,00E+00","module":"A4","scenario":null},{"value":"0,00E+00","module":"A5","scenario":null},{"value":"6,03E-03","module":"B2","scenario":null},{"value":"4,77E-01","module":"B4","scenario":null},{"value":"0,00E+00","module":"C2","scenario":null},{"value":"3,80E-01","module":"C3","scenario":null},{"value":"0,00E+00","module":"C4","scenario":null},{"value":"-1,60E+02","module":"D","scenario":null}]},{"parameter":"NRSF","unit":"MJ","values":[{"value":"1,40E-01","module":"A1-A3","scenario":null},{"value":"0,00E+00","module":"A4","scenario":null},{"value":"0,00E+00","module":"A5","scenario":null},{"value":"4,02E-03","module":"B2","scenario":null},{"value":"3,96E-01","module":"B4","scenario":null},{"value":"0,00E+00","module":"C2","scenario":null},{"value":"2,60E-01","module":"C3","scenario":null},{"value":"0,00E+00","module":"C4","scenario":null},{"value":"-1,00E+02","module":"D","scenario":null}]},{"parameter":"FW","unit":"m3","values":[{"value":"1,76E+00","module":"A1-A3","scenario":null},{"value":"1,70E-02","module":"A4","scenario":null},{"value":"0,00E+00","module":"A5","scenario":null},{"value":"2,88E-01","module":"B2","scenario":null},{"value":"1,80E+00","module":"B4","scenario":null},{"value":"6,70E-04","module":"C2","scenario":null},{"value":"1,30E-02","module":"C3","scenario":null},{"value":"1,10E-02","module":"C4","scenario":null},{"value":"-9,50E-01","module":"D","scenario":null}]}],"end_of_life_waste":[{"parameter":"HWD","unit":"kg","values":[{"value":"3,07E+00","module":"A1-A3","scenario":null},{"value":"8,00E-03","module":"A4","scenario":null},{"value":"0,00E+00","module":"A5","scenario":null},{"value":"3,47E-02","module":"B2","scenario":null},{"value":"5,20E+01","module":"B4","scenario":null},{"value":"3,34E-04","module":"C2","scenario":null},{"value":"5,60E-03","module":"C3","scenario":null},{"value":"4,89E+01","module":"C4","scenario":null},{"value":"-1,64E-01","module":"D","scenario":null}]},{"parameter":"NHWD","unit":"kg","values":[{"value":"2,55E+01","module":"A1-A3","scenario":null},{"value":"1,26E+01","module":"A4","scenario":null},{"value":"0,00E+00","module":"A5","scenario":null},{"value":"3,47E-02","module":"B2","scenario":null},{"value":"3,90E+01","module":"B4","scenario":null},{"value":"4,11E-01","module":"C2","scenario":null},{"value":"1,41E-01","module":"C3","scenario":null},{"value":"3,91E-01","module":"C4","scenario":null},{"value":"-4,83E+00","module":"D","scenario":null}]},{"parameter":"RWD","unit":"kg","values":[{"value":"2,03E-02","module":"A1-A3","scenario":null},{"value":"1,01E-03","module":"A4","scenario":null},{"value":"0,00E+00","module":"A5","scenario":null},{"value":"4,06E-04","module":"B2","scenario":null},{"value":"2,15E-02","module":"B4","scenario":null},{"value":"4,37E-05","module":"C2","scenario":null},{"value":"1,54E-05","module":"C3","scenario":null},{"value":"3,91E-01","module":"C4","scenario":null},{"value":"-4,71E-04","module":"D","scenario":null}]}],"end_of_life_flow":[{"parameter":"CRU","unit":"kg","values":[{"value":"0,00E+00","module":"A1-A3","scenario":null},{"value":"0,00E+00","module":"A4","scenario":null},{"value":"0,00E+00","module":"A5","scenario":null},{"value":"0,00E+00","module":"B2","scenario":null},{"value":"0,00E+00","module":"B4","scenario":null},{"value":"0,00E+00","module":"C2","scenario":null},{"value":"0,00E+00","module":"C3","scenario":null},{"value":"0,00E+00","module":"C4","scenario":null},{"value":"0,00E+00","module":"D","scenario":null}]},{"parameter":"MFR","unit":"kg","values":[{"value":"9,50E-01","module":"A1-A3","scenario":null},{"value":"0,00E+00","module":"A4","scenario":null},{"value":"1,30E-01","module":"A5","scenario":null},{"value":"0,00E+00","module":"B2","scenario":null},{"value":"2,47E+00","module":"B4","scenario":null},{"value":"0,00E+00","module":"C2","scenario":null},{"value":"1,39E+00","module":"C3","scenario":null},{"value":"0,00E+00","module":"C4","scenario":null},{"value":"-2,84E+00","module":"D","scenario":null}]},{"parameter":"MER","unit":"kg","values":[{"value":"7,10E-02","module":"A1-A3","scenario":null},{"value":"0,00E+00","module":"A4","scenario":null},{"value":"3,10E+00","module":"A5","scenario":null},{"value":"0,00E+00","module":"B2","scenario":null},{"value":"3,17E+00","module":"B4","scenario":null},{"value":"0,00E+00","module":"C2","scenario":null},{"value":"0,00E+00","module":"C3","scenario":null},{"value":"0,00E+00","module":"C4","scenario":null},{"value":"0,00E+00","module":"D","scenario":null}]},{"parameter":"EEE","unit":"MJ","values":[{"value":"7,57E+00","module":"A1-A3","scenario":null},{"value":"0,00E+00","module":"A4","scenario":null},{"value":"0,00E+00","module":"A5","scenario":null},{"value":"0,00E+00","module":"B2","scenario":null},{"value":"3,73E+01","module":"B4","scenario":null},{"value":"0,00E+00","module":"C2","scenario":null},{"value":"2,97E+01","module":"C3","scenario":null},{"value":"0,00E+00","module":"C4","scenario":null},{"value":"-4,36E+01","module":"D","scenario":null}]},{"parameter":"EET","unit":"MJ","values":[{"value":"7,57E+00","module":"A1-A3","scenario":null},{"value":"0,00E+00","module":"A4","scenario":null},{"value":"0,00E+00","module":"A5","scenario":null},{"value":"0,00E+00","module":"B2","scenario":null},{"value":"2,89E+02","module":"B4","scenario":null},{"value":"0,00E+00","module":"C2","scenario":null},{"value":"2,06E+02","module":"C3","scenario":null},{"value":"0,00E+00","module":"C4","scenario":null},{"value":"-4,39E+02","module":"D","scenario":null}]}]}