{"product_name":"April seat, C ","epd_id":"NEPD-3044-1688-EN","compliance":["EN 15804","ISO 14025","ISO 21930"],"producer_name":"Vestre AS","environmental_impact":[{"parameter":"GWP-total","unit":"kg CO2-eq.","values":[{"value":"8,43E+01","module":"A1-A3","scenario":null},{"value":"7,39E+00","module":"A4","scenario":null},{"value":"7,91E-01","module":"A5","scenario":null},{"value":"3,85E+00","module":"C2","scenario":null},{"value":"2,64E+01","module":"C3","scenario":null},{"value":"1,08E-02","module":"C4","scenario":null},{"value":"-3,81E+01","module":"D","scenario":null}]},{"parameter":"ODP","unit":"kg CFC 11-eq.","values":[{"value":"2,87E-06","module":"A1-A3","scenario":null},{"value":"1,52E-06","module":"A4","scenario":null},{"value":"2,85E-08","module":"A5","scenario":null},{"value":"7,24E-07","module":"C2","scenario":null},{"value":"7,31E-08","module":"C3","scenario":null},{"value":"1,29E-09","module":"C4","scenario":null},{"value":"-1,89E-06","module":"D","scenario":null}]},{"parameter":"AP","unit":"kg SO2-eq.","values":[{"value":"2,36E-01","module":"A1-A3","scenario":null},{"value":"1,91E-02","module":"A4","scenario":null},{"value":"1,53E-03","module":"A5","scenario":null},{"value":"9,04E-03","module":"C2","scenario":null},{"value":"3,12E-03","module":"C3","scenario":null},{"value":"3,68E-05","module":"C4","scenario":null},{"value":"-1,71E-01","module":"D","scenario":null}]},{"parameter":"EP","unit":"kg Phosphat-eq.","values":[{"value":"8,51E-02","module":"A1-A3","scenario":null},{"value":"2,63E-03","module":"A4","scenario":null},{"value":"4,04E-04","module":"A5","scenario":null},{"value":"1,19E-03","module":"C2","scenario":null},{"value":"9,37E-04","module":"C3","scenario":null},{"value":"6,21E-06","module":"C4","scenario":null},{"value":"-5,63E-02","module":"D","scenario":null}]},{"parameter":"POCP","unit":"kg Ethen-eq.","values":[{"value":"4,20E-02","module":"A1-A3","scenario":null},{"value":"1,16E-03","module":"A4","scenario":null},{"value":"5,75E-05","module":"A5","scenario":null},{"value":"5,82E-04","module":"C2","scenario":null},{"value":"1,17E-04","module":"C3","scenario":null},{"value":"1,62E-06","module":"C4","scenario":null},{"value":"-2,70E-02","module":"D","scenario":null}]},{"parameter":"ADPE","unit":"kg Sb-eq.","values":[{"value":"9,69E-03","module":"A1-A3","scenario":null},{"value":"1,76E-05","module":"A4","scenario":null},{"value":"4,24E-07","module":"A5","scenario":null},{"value":"1,19E-05","module":"C2","scenario":null},{"value":"9,69E-07","module":"C3","scenario":null},{"value":"1,36E-09","module":"C4","scenario":null},{"value":"-7,16E-04","module":"D","scenario":null}]},{"parameter":"ADPF","unit":"MJ","values":[{"value":"9,64E+02","module":"A1-A3","scenario":null},{"value":"1,21E+02","module":"A4","scenario":null},{"value":"3,11E+00","module":"A5","scenario":null},{"value":"5,81E+01","module":"C2","scenario":null},{"value":"6,30E+00","module":"C3","scenario":null},{"value":"1,19E-01","module":"C4","scenario":null},{"value":"-3,63E+02","module":"D","scenario":null}]}],"additional_environmental_impact":[],"resource_use":[{"parameter":"PERE","unit":"MJ","values":[{"value":"3,72E+02","module":"A1-A3","scenario":null},{"value":"2,21E+00","module":"A4","scenario":null},{"value":"8,72E+01","module":"A5","scenario":null},{"value":"8,57E-01","module":"C2","scenario":null},{"value":"1,24E-01","module":"C3","scenario":null},{"value":"5,30E-03","module":"C4","scenario":null},{"value":"-1,23E+02","module":"D","scenario":null}]},{"parameter":"PERM","unit":"MJ","values":[{"value":"4,37E+02","module":"A1-A3","scenario":null},{"value":"0,00E+00","module":"A4","scenario":null},{"value":"0,00E+00","module":"A5","scenario":null},{"value":"0,00E+00","module":"C2","scenario":null},{"value":"0,00E+00","module":"C3","scenario":null},{"value":"0,00E+00","module":"C4","scenario":null},{"value":"0,00E+00","module":"D","scenario":null}]},{"parameter":"PERT","unit":"MJ","values":[{"value":"8,09E+02","module":"A1-A3","scenario":null},{"value":"2,21E+00","module":"A4","scenario":null},{"value":"8,72E+01","module":"A5","scenario":null},{"value":"8,57E-01","module":"C2","scenario":null},{"value":"1,24E-01","module":"C3","scenario":null},{"value":"5,30E-03","module":"C4","scenario":null},{"value":"-1,23E+02","module":"D","scenario":null}]},{"parameter":"PENRE","unit":"MJ","values":[{"value":"1,10E+03","module":"A1-A3","scenario":null},{"value":"1,25E+02","module":"A4","scenario":null},{"value":"1,07E+01","module":"A5","scenario":null},{"value":"5,95E+01","module":"C2","scenario":null},{"value":"6,53E+00","module":"C3","scenario":null},{"value":"1,26E-01","module":"C4","scenario":null},{"value":"-3,75E+02","module":"D","scenario":null}]},{"parameter":"PENRM","unit":"MJ","values":[{"value":"2,25E+01","module":"A1-A3","scenario":null},{"value":"0,00E+00","module":"A4","scenario":null},{"value":"0,00E+00","module":"A5","scenario":null},{"value":"0,00E+00","module":"C2","scenario":null},{"value":"0,00E+00","module":"C3","scenario":null},{"value":"0,00E+00","module":"C4","scenario":null},{"value":"0,00E+00","module":"D","scenario":null}]},{"parameter":"PENRT","unit":"MJ","values":[{"value":"1,12E+03","module":"A1-A3","scenario":null},{"value":"1,25E+02","module":"A4","scenario":null},{"value":"1,07E+01","module":"A5","scenario":null},{"value":"5,95E+01","module":"C2","scenario":null},{"value":"6,53E+00","module":"C3","scenario":null},{"value":"1,26E-01","module":"C4","scenario":null},{"value":"-3,75E+02","module":"D","scenario":null}]},{"parameter":"SM","unit":"kg","values":[{"value":"1,05E+00","module":"A1-A3","scenario":null},{"value":"0,00E+00","module":"A4","scenario":null},{"value":"0,00E+00","module":"A5","scenario":null},{"value":"0,00E+00","module":"C2","scenario":null},{"value":"0,00E+00","module":"C3","scenario":null},{"value":"0,00E+00","module":"C4","scenario":null},{"value":"0,00E+00","module":"D","scenario":null}]},{"parameter":"RSF","unit":"MJ","values":[{"value":"1,44E-01","module":"A1-A3","scenario":null},{"value":"0,00E+00","module":"A4","scenario":null},{"value":"0,00E+00","module":"A5","scenario":null},{"value":"0,00E+00","module":"C2","scenario":null},{"value":"0,00E+00","module":"C3","scenario":null},{"value":"0,00E+00","module":"C4","scenario":null},{"value":"-4,90E-03","module":"D","scenario":null}]},{"parameter":"NRSF","unit":"MJ","values":[{"value":"6,46E-02","module":"A1-A3","scenario":null},{"value":"0,00E+00","module":"A4","scenario":null},{"value":"0,00E+00","module":"A5","scenario":null},{"value":"0,00E+00","module":"C2","scenario":null},{"value":"0,00E+00","module":"C3","scenario":null},{"value":"0,00E+00","module":"C4","scenario":null},{"value":"0,00E+00","module":"D","scenario":null}]},{"parameter":"FW","unit":"m3","values":[{"value":"8,18E-01","module":"A1-A3","scenario":null},{"value":"2,96E-02","module":"A4","scenario":null},{"value":"2,81E-03","module":"A5","scenario":null},{"value":"1,12E-02","module":"C2","scenario":null},{"value":"5,02E-03","module":"C3","scenario":null},{"value":"1,23E-04","module":"C4","scenario":null},{"value":"-2,37E-01","module":"D","scenario":null}]}],"end_of_life_waste":[{"parameter":"HWD","unit":"kg","values":[{"value":"1,20E-01","module":"A1-A3","scenario":null},{"value":"6,67E-05","module":"A4","scenario":null},{"value":"4,95E-06","module":"A5","scenario":null},{"value":"3,50E-05","module":"C2","scenario":null},{"value":"3,73E-05","module":"C3","scenario":null},{"value":"1,67E-07","module":"C4","scenario":null},{"value":"-3,19E-03","module":"D","scenario":null}]},{"parameter":"NHWD","unit":"kg","values":[{"value":"1,93E+01","module":"A1-A3","scenario":null},{"value":"1,14E+01","module":"A4","scenario":null},{"value":"2,67E-01","module":"A5","scenario":null},{"value":"3,18E+00","module":"C2","scenario":null},{"value":"3,29E-01","module":"C3","scenario":null},{"value":"4,75E-01","module":"C4","scenario":null},{"value":"-6,31E+01","module":"D","scenario":null}]},{"parameter":"RWD","unit":"kg","values":[{"value":"8,26E-03","module":"A1-A3","scenario":null},{"value":"8,75E-04","module":"A4","scenario":null},{"value":"1,57E-05","module":"A5","scenario":null},{"value":"4,08E-04","module":"C2","scenario":null},{"value":"3,68E-05","module":"C3","scenario":null},{"value":"7,56E-07","module":"C4","scenario":null},{"value":"-6,03E-04","module":"D","scenario":null}]}],"end_of_life_flow":[{"parameter":"CRU","unit":"kg","values":[{"value":"0,00E+00","module":"A1-A3","scenario":null},{"value":"0,00E+00","module":"A4","scenario":null},{"value":"0,00E+00","module":"A5","scenario":null},{"value":"0,00E+00","module":"C2","scenario":null},{"value":"0,00E+00","module":"C3","scenario":null},{"value":"0,00E+00","module":"C4","scenario":null},{"value":"0,00E+00","module":"D","scenario":null}]},{"parameter":"MFR","unit":"kg","values":[{"value":"8,36E+00","module":"A1-A3","scenario":null},{"value":"0,00E+00","module":"A4","scenario":null},{"value":"0,00E+00","module":"A5","scenario":null},{"value":"0,00E+00","module":"C2","scenario":null},{"value":"2,23E+01","module":"C3","scenario":null},{"value":"0,00E+00","module":"C4","scenario":null},{"value":"0,00E+00","module":"D","scenario":null}]},{"parameter":"MER","unit":"kg","values":[{"value":"1,49E-01","module":"A1-A3","scenario":null},{"value":"0,00E+00","module":"A4","scenario":null},{"value":"0,00E+00","module":"A5","scenario":null},{"value":"0,00E+00","module":"C2","scenario":null},{"value":"1,77E+01","module":"C3","scenario":null},{"value":"0,00E+00","module":"C4","scenario":null},{"value":"0,00E+00","module":"D","scenario":null}]},{"parameter":"EEE","unit":"MJ","values":[{"value":"3,10E-01","module":"A1-A3","scenario":null},{"value":"0,00E+00","module":"A4","scenario":null},{"value":"5,04E+00","module":"A5","scenario":null},{"value":"0,00E+00","module":"C2","scenario":null},{"value":"1,98E+01","module":"C3","scenario":null},{"value":"0,00E+00","module":"C4","scenario":null},{"value":"0,00E+00","module":"D","scenario":null}]},{"parameter":"EET","unit":"MJ","values":[{"value":"2,59E+00","module":"A1-A3","scenario":null},{"value":"0,00E+00","module":"A4","scenario":null},{"value":"5,55E+01","module":"A5","scenario":null},{"value":"0,00E+00","module":"C2","scenario":null},{"value":"1,36E+02","module":"C3","scenario":null},{"value":"0,00E+00","module":"C4","scenario":null},{"value":"0,00E+00","module":"D","scenario":null}]}]}