{"product_name":"EXQJ/IFSI 4x10/10 0,6/1kV Dca","epd_id":"NEPD-5350-4667-EN","compliance":["EN 15804+A2","ISO 14025","ISO 21930"],"producer_name":"NKT headquarter Denmark A/S","environmental_impact":[{"parameter":"GWP-total","unit":"kg CO2-eq.","values":[{"value":"3,85E+00","module":"A1","scenario":null},{"value":"1,24E-01","module":"A2","scenario":null},{"value":"1,11E-01","module":"A3","scenario":null},{"value":"7,82E-02","module":"A4","scenario":null},{"value":"9,10E-02","module":"A5","scenario":null},{"value":"0,00E+00","module":"B1","scenario":null},{"value":"0,00E+00","module":"B2","scenario":null},{"value":"0,00E+00","module":"B3","scenario":null},{"value":"0,00E+00","module":"B4","scenario":null},{"value":"0,00E+00","module":"B5","scenario":null},{"value":"1,96E-01","module":"B6","scenario":null},{"value":"0,00E+00","module":"B7","scenario":null},{"value":"0,00E+00","module":"C1","scenario":null},{"value":"3,35E-02","module":"C2","scenario":null},{"value":"3,41E-01","module":"C3","scenario":null},{"value":"1,21E-02","module":"C4","scenario":null},{"value":"-4,20E-01","module":"D","scenario":null},{"value":"4,08E+00","module":"A1A3","scenario":null}]},{"parameter":"GWP-fossil","unit":"kg CO2-eq.","values":[{"value":"3,77E+00","module":"A1","scenario":null},{"value":"1,24E-01","module":"A2","scenario":null},{"value":"7,60E-02","module":"A3","scenario":null},{"value":"7,81E-02","module":"A4","scenario":null},{"value":"8,60E-02","module":"A5","scenario":null},{"value":"0,00E+00","module":"B1","scenario":null},{"value":"0,00E+00","module":"B2","scenario":null},{"value":"0,00E+00","module":"B3","scenario":null},{"value":"0,00E+00","module":"B4","scenario":null},{"value":"0,00E+00","module":"B5","scenario":null},{"value":"1,83E-01","module":"B6","scenario":null},{"value":"0,00E+00","module":"B7","scenario":null},{"value":"0,00E+00","module":"C1","scenario":null},{"value":"3,35E-02","module":"C2","scenario":null},{"value":"2,10E-01","module":"C3","scenario":null},{"value":"1,21E-02","module":"C4","scenario":null},{"value":"-4,17E-01","module":"D","scenario":null},{"value":"3,97E+00","module":"A1A3","scenario":null}]},{"parameter":"GWP-biogenic","unit":"kg CO2-eq.","values":[{"value":"7,78E-02","module":"A1","scenario":null},{"value":"5,11E-05","module":"A2","scenario":null},{"value":"1,36E-02","module":"A3","scenario":null},{"value":"3,23E-05","module":"A4","scenario":null},{"value":"4,45E-03","module":"A5","scenario":null},{"value":"0,00E+00","module":"B1","scenario":null},{"value":"0,00E+00","module":"B2","scenario":null},{"value":"0,00E+00","module":"B3","scenario":null},{"value":"0,00E+00","module":"B4","scenario":null},{"value":"0,00E+00","module":"B5","scenario":null},{"value":"3,34E-03","module":"B6","scenario":null},{"value":"0,00E+00","module":"B7","scenario":null},{"value":"0,00E+00","module":"C1","scenario":null},{"value":"1,39E-05","module":"C2","scenario":null},{"value":"1,31E-01","module":"C3","scenario":null},{"value":"8,69E-07","module":"C4","scenario":null},{"value":"-1,91E-03","module":"D","scenario":null},{"value":"9,15E-02","module":"A1A3","scenario":null}]},{"parameter":"GWP-luluc","unit":"kg CO2-eq.","values":[{"value":"3,04E-03","module":"A1","scenario":null},{"value":"4,44E-05","module":"A2","scenario":null},{"value":"2,14E-02","module":"A3","scenario":null},{"value":"2,78E-05","module":"A4","scenario":null},{"value":"4,90E-04","module":"A5","scenario":null},{"value":"0,00E+00","module":"B1","scenario":null},{"value":"0,00E+00","module":"B2","scenario":null},{"value":"0,00E+00","module":"B3","scenario":null},{"value":"0,00E+00","module":"B4","scenario":null},{"value":"0,00E+00","module":"B5","scenario":null},{"value":"1,00E-02","module":"B6","scenario":null},{"value":"0,00E+00","module":"B7","scenario":null},{"value":"0,00E+00","module":"C1","scenario":null},{"value":"1,19E-05","module":"C2","scenario":null},{"value":"1,16E-06","module":"C3","scenario":null},{"value":"1,18E-06","module":"C4","scenario":null},{"value":"-8,35E-04","module":"D","scenario":null},{"value":"2,45E-02","module":"A1A3","scenario":null}]},{"parameter":"ODP","unit":"kg CFC 11-eq.","values":[{"value":"2,28E-07","module":"A1","scenario":null},{"value":"2,80E-08","module":"A2","scenario":null},{"value":"1,85E-08","module":"A3","scenario":null},{"value":"1,77E-08","module":"A4","scenario":null},{"value":"6,03E-09","module":"A5","scenario":null},{"value":"0,00E+00","module":"B1","scenario":null},{"value":"0,00E+00","module":"B2","scenario":null},{"value":"0,00E+00","module":"B3","scenario":null},{"value":"0,00E+00","module":"B4","scenario":null},{"value":"0,00E+00","module":"B5","scenario":null},{"value":"1,98E-08","module":"B6","scenario":null},{"value":"0,00E+00","module":"B7","scenario":null},{"value":"0,00E+00","module":"C1","scenario":null},{"value":"7,58E-09","module":"C2","scenario":null},{"value":"6,07E-10","module":"C3","scenario":null},{"value":"9,81E-10","module":"C4","scenario":null},{"value":"-8,61E-04","module":"D","scenario":null},{"value":"2,75E-07","module":"A1A3","scenario":null}]},{"parameter":"AP","unit":"mol H+-eq.","values":[{"value":"3,71E-01","module":"A1","scenario":null},{"value":"3,90E-04","module":"A2","scenario":null},{"value":"2,36E-04","module":"A3","scenario":null},{"value":"2,24E-04","module":"A4","scenario":null},{"value":"7,43E-03","module":"A5","scenario":null},{"value":"0,00E+00","module":"B1","scenario":null},{"value":"0,00E+00","module":"B2","scenario":null},{"value":"0,00E+00","module":"B3","scenario":null},{"value":"0,00E+00","module":"B4","scenario":null},{"value":"0,00E+00","module":"B5","scenario":null},{"value":"8,43E-04","module":"B6","scenario":null},{"value":"0,00E+00","module":"B7","scenario":null},{"value":"0,00E+00","module":"C1","scenario":null},{"value":"9,62E-05","module":"C2","scenario":null},{"value":"6,28E-05","module":"C3","scenario":null},{"value":"2,64E-05","module":"C4","scenario":null},{"value":"-6,82E-02","module":"D","scenario":null},{"value":"3,71E-01","module":"A1A3","scenario":null}]},{"parameter":"POCP","unit":"kg NMVOC-eq.","values":[{"value":"5,51E-02","module":"A1","scenario":null},{"value":"3,26E-04","module":"A2","scenario":null},{"value":"2,07E-04","module":"A3","scenario":null},{"value":"1,90E-04","module":"A4","scenario":null},{"value":"1,12E-03","module":"A5","scenario":null},{"value":"0,00E+00","module":"B1","scenario":null},{"value":"0,00E+00","module":"B2","scenario":null},{"value":"0,00E+00","module":"B3","scenario":null},{"value":"0,00E+00","module":"B4","scenario":null},{"value":"0,00E+00","module":"B5","scenario":null},{"value":"4,19E-04","module":"B6","scenario":null},{"value":"0,00E+00","module":"B7","scenario":null},{"value":"0,00E+00","module":"C1","scenario":null},{"value":"8,15E-05","module":"C2","scenario":null},{"value":"7,30E-05","module":"C3","scenario":null},{"value":"3,21E-05","module":"C4","scenario":null},{"value":"-1,19E-02","module":"D","scenario":null},{"value":"5,56E-02","module":"A1A3","scenario":null}]},{"parameter":"ADPE","unit":"kg Sb-eq.","values":[{"value":"1,03E-03","module":"A1","scenario":null},{"value":"3,40E-06","module":"A2","scenario":null},{"value":"3,89E-07","module":"A3","scenario":null},{"value":"2,16E-06","module":"A4","scenario":null},{"value":"2,06E-05","module":"A5","scenario":null},{"value":"0,00E+00","module":"B1","scenario":null},{"value":"0,00E+00","module":"B2","scenario":null},{"value":"0,00E+00","module":"B3","scenario":null},{"value":"0,00E+00","module":"B4","scenario":null},{"value":"0,00E+00","module":"B5","scenario":null},{"value":"2,84E-06","module":"B6","scenario":null},{"value":"0,00E+00","module":"B7","scenario":null},{"value":"0,00E+00","module":"C1","scenario":null},{"value":"9,25E-07","module":"C2","scenario":null},{"value":"3,04E-08","module":"C3","scenario":null},{"value":"2,65E-08","module":"C4","scenario":null},{"value":"-3,81E-04","module":"D","scenario":null},{"value":"1,03E-03","module":"A1A3","scenario":null}]},{"parameter":"ADPF","unit":"MJ","values":[{"value":"4,75E+01","module":"A1","scenario":null},{"value":"1,87E+00","module":"A2","scenario":null},{"value":"4,15E+00","module":"A3","scenario":null},{"value":"1,18E+00","module":"A4","scenario":null},{"value":"1,11E+00","module":"A5","scenario":null},{"value":"0,00E+00","module":"B1","scenario":null},{"value":"0,00E+00","module":"B2","scenario":null},{"value":"0,00E+00","module":"B3","scenario":null},{"value":"0,00E+00","module":"B4","scenario":null},{"value":"0,00E+00","module":"B5","scenario":null},{"value":"4,94E+00","module":"B6","scenario":null},{"value":"0,00E+00","module":"B7","scenario":null},{"value":"0,00E+00","module":"C1","scenario":null},{"value":"5,06E-01","module":"C2","scenario":null},{"value":"3,92E-02","module":"C3","scenario":null},{"value":"7,84E-02","module":"C4","scenario":null},{"value":"-3,79E+00","module":"D","scenario":null},{"value":"5,35E+01","module":"A1A3","scenario":null}]},{"parameter":"WDP","unit":"m3 world-eq.","values":[{"value":"2,18E+01","module":"A1","scenario":null},{"value":"1,80E+00","module":"A2","scenario":null},{"value":"6,38E+02","module":"A3","scenario":null},{"value":"1,14E+00","module":"A4","scenario":null},{"value":"1,33E+01","module":"A5","scenario":null},{"value":"0,00E+00","module":"B1","scenario":null},{"value":"0,00E+00","module":"B2","scenario":null},{"value":"0,00E+00","module":"B3","scenario":null},{"value":"0,00E+00","module":"B4","scenario":null},{"value":"0,00E+00","module":"B5","scenario":null},{"value":"3,82E+02","module":"B6","scenario":null},{"value":"0,00E+00","module":"B7","scenario":null},{"value":"0,00E+00","module":"C1","scenario":null},{"value":"4,89E-01","module":"C2","scenario":null},{"value":"7,69E-02","module":"C3","scenario":null},{"value":"1,66E+00","module":"C4","scenario":null},{"value":"2,01E+01","module":"D","scenario":null},{"value":"6,61E+02","module":"A1A3","scenario":null}]},{"parameter":"EP-freshwater","unit":"kg P-eq.","values":[{"value":"3,65E-03","module":"A1","scenario":null},{"value":"9,85E-07","module":"A2","scenario":null},{"value":"2,07E-06","module":"A3","scenario":null},{"value":"6,24E-07","module":"A4","scenario":null},{"value":"7,31E-05","module":"A5","scenario":null},{"value":"0,00E+00","module":"B1","scenario":null},{"value":"0,00E+00","module":"B2","scenario":null},{"value":"0,00E+00","module":"B3","scenario":null},{"value":"0,00E+00","module":"B4","scenario":null},{"value":"0,00E+00","module":"B5","scenario":null},{"value":"1,21E-05","module":"B6","scenario":null},{"value":"0,00E+00","module":"B7","scenario":null},{"value":"0,00E+00","module":"C1","scenario":null},{"value":"2,67E-07","module":"C2","scenario":null},{"value":"5,84E-08","module":"C3","scenario":null},{"value":"5,49E-08","module":"C4","scenario":null},{"value":"-4,60E-04","module":"D","scenario":null},{"value":"3,65E-03","module":"A1A3","scenario":null}]},{"parameter":"EP-marine","unit":"kg N-eq.","values":[{"value":"1,21E-02","module":"A1","scenario":null},{"value":"7,90E-05","module":"A2","scenario":null},{"value":"8,27E-05","module":"A3","scenario":null},{"value":"4,44E-05","module":"A4","scenario":null},{"value":"2,47E-04","module":"A5","scenario":null},{"value":"0,00E+00","module":"B1","scenario":null},{"value":"0,00E+00","module":"B2","scenario":null},{"value":"0,00E+00","module":"B3","scenario":null},{"value":"0,00E+00","module":"B4","scenario":null},{"value":"0,00E+00","module":"B5","scenario":null},{"value":"1,33E-04","module":"B6","scenario":null},{"value":"0,00E+00","module":"B7","scenario":null},{"value":"0,00E+00","module":"C1","scenario":null},{"value":"1,90E-05","module":"C2","scenario":null},{"value":"2,92E-05","module":"C3","scenario":null},{"value":"1,93E-05","module":"C4","scenario":null},{"value":"-2,83E-03","module":"D","scenario":null},{"value":"1,22E-02","module":"A1A3","scenario":null}]},{"parameter":"EP-terrestrial","unit":"mol N-eq.","values":[{"value":"1,73E-01","module":"A1","scenario":null},{"value":"8,83E-04","module":"A2","scenario":null},{"value":"8,33E-04","module":"A3","scenario":null},{"value":"4,97E-04","module":"A4","scenario":null},{"value":"3,53E-03","module":"A5","scenario":null},{"value":"0,00E+00","module":"B1","scenario":null},{"value":"0,00E+00","module":"B2","scenario":null},{"value":"0,00E+00","module":"B3","scenario":null},{"value":"0,00E+00","module":"B4","scenario":null},{"value":"0,00E+00","module":"B5","scenario":null},{"value":"1,79E-03","module":"B6","scenario":null},{"value":"0,00E+00","module":"B7","scenario":null},{"value":"0,00E+00","module":"C1","scenario":null},{"value":"2,13E-04","module":"C2","scenario":null},{"value":"3,01E-04","module":"C3","scenario":null},{"value":"1,06E-04","module":"C4","scenario":null},{"value":"-4,37E-02","module":"D","scenario":null},{"value":"1,75E-01","module":"A1A3","scenario":null}]},{"parameter":"GWP-IOBC","unit":"kg CO2-eq.","values":[{"value":"3,84E+00","module":"A1","scenario":null},{"value":"1,24E-01","module":"A2","scenario":null},{"value":"1,01E-01","module":"A3","scenario":null},{"value":"7,82E-02","module":"A4","scenario":null},{"value":"8,98E-02","module":"A5","scenario":null},{"value":"0,00E+00","module":"B1","scenario":null},{"value":"0,00E+00","module":"B2","scenario":null},{"value":"0,00E+00","module":"B3","scenario":null},{"value":"0,00E+00","module":"B4","scenario":null},{"value":"0,00E+00","module":"B5","scenario":null},{"value":"2,66E-01","module":"B6","scenario":null},{"value":"0,00E+00","module":"B7","scenario":null},{"value":"0,00E+00","module":"C1","scenario":null},{"value":"3,35E-02","module":"C2","scenario":null},{"value":"3,13E-01","module":"C3","scenario":null},{"value":"3,46E-03","module":"C4","scenario":null},{"value":"-2,04E-01","module":"D","scenario":null},{"value":"4,06E+00","module":"A1A3","scenario":null}]}],"additional_environmental_impact":[{"parameter":"PM","unit":"disease incidence","values":[{"value":"6,51E-07","module":"A1","scenario":null},{"value":"7,55E-09","module":"A2","scenario":null},{"value":"3,81E-09","module":"A3","scenario":null},{"value":"4,78E-09","module":"A4","scenario":null},{"value":"1,34E-08","module":"A5","scenario":null},{"value":"0,00E+00","module":"B1","scenario":null},{"value":"0,00E+00","module":"B2","scenario":null},{"value":"0,00E+00","module":"B3","scenario":null},{"value":"0,00E+00","module":"B4","scenario":null},{"value":"0,00E+00","module":"B5","scenario":null},{"value":"4,47E-09","module":"B6","scenario":null},{"value":"0,00E+00","module":"B7","scenario":null},{"value":"0,00E+00","module":"C1","scenario":null},{"value":"2,05E-09","module":"C2","scenario":null},{"value":"3,44E-10","module":"C3","scenario":null},{"value":"4,75E-10","module":"C4","scenario":null},{"value":"-1,42E-07","module":"D","scenario":null},{"value":"6,62E-07","module":"A1A3","scenario":null}]},{"parameter":"ETP-fw","unit":"CTUe","values":[{"value":"2,78E+03","module":"A1","scenario":null},{"value":"1,38E+00","module":"A2","scenario":null},{"value":"1,76E+00","module":"A3","scenario":null},{"value":"8,75E-01","module":"A4","scenario":null},{"value":"5,79E+01","module":"A5","scenario":null},{"value":"0,00E+00","module":"B1","scenario":null},{"value":"0,00E+00","module":"B2","scenario":null},{"value":"0,00E+00","module":"B3","scenario":null},{"value":"0,00E+00","module":"B4","scenario":null},{"value":"0,00E+00","module":"B5","scenario":null},{"value":"6,19E+00","module":"B6","scenario":null},{"value":"0,00E+00","module":"B7","scenario":null},{"value":"0,00E+00","module":"C1","scenario":null},{"value":"3,75E-01","module":"C2","scenario":null},{"value":"5,14E-01","module":"C3","scenario":null},{"value":"1,08E+02","module":"C4","scenario":null},{"value":"-6,27E+02","module":"D","scenario":null},{"value":"2,78E+03","module":"A1A3","scenario":null}]},{"parameter":"HTP-c","unit":"CTUh","values":[{"value":"6,81E-08","module":"A1","scenario":null},{"value":"0,00E+00","module":"A2","scenario":null},{"value":"4,90E-11","module":"A3","scenario":null},{"value":"0,00E+00","module":"A4","scenario":null},{"value":"1,36E-09","module":"A5","scenario":null},{"value":"0,00E+00","module":"B1","scenario":null},{"value":"0,00E+00","module":"B2","scenario":null},{"value":"0,00E+00","module":"B3","scenario":null},{"value":"0,00E+00","module":"B4","scenario":null},{"value":"0,00E+00","module":"B5","scenario":null},{"value":"1,44E-10","module":"B6","scenario":null},{"value":"0,00E+00","module":"B7","scenario":null},{"value":"0,00E+00","module":"C1","scenario":null},{"value":"0,00E+00","module":"C2","scenario":null},{"value":"1,50E-11","module":"C3","scenario":null},{"value":"5,00E-12","module":"C4","scenario":null},{"value":"-8,85E-09","module":"D","scenario":null},{"value":"6,82E-08","module":"A1A3","scenario":null}]},{"parameter":"HTP-nc","unit":"CTUh","values":[{"value":"6,05E-06","module":"A1","scenario":null},{"value":"1,52E-09","module":"A2","scenario":null},{"value":"1,16E-09","module":"A3","scenario":null},{"value":"9,56E-10","module":"A4","scenario":null},{"value":"1,21E-07","module":"A5","scenario":null},{"value":"0,00E+00","module":"B1","scenario":null},{"value":"0,00E+00","module":"B2","scenario":null},{"value":"0,00E+00","module":"B3","scenario":null},{"value":"0,00E+00","module":"B4","scenario":null},{"value":"0,00E+00","module":"B5","scenario":null},{"value":"3,80E-09","module":"B6","scenario":null},{"value":"0,00E+00","module":"B7","scenario":null},{"value":"0,00E+00","module":"C1","scenario":null},{"value":"4,10E-10","module":"C2","scenario":null},{"value":"6,89E-10","module":"C3","scenario":null},{"value":"1,06E-10","module":"C4","scenario":null},{"value":"-7,58E-07","module":"D","scenario":null},{"value":"6,05E-06","module":"A1A3","scenario":null}]},{"parameter":"SQP","unit":"unitless","values":[{"value":"3,59E+01","module":"A1","scenario":null},{"value":"1,30E+00","module":"A2","scenario":null},{"value":"1,66E+00","module":"A3","scenario":null},{"value":"8,26E-01","module":"A4","scenario":null},{"value":"8,05E-01","module":"A5","scenario":null},{"value":"0,00E+00","module":"B1","scenario":null},{"value":"0,00E+00","module":"B2","scenario":null},{"value":"0,00E+00","module":"B3","scenario":null},{"value":"0,00E+00","module":"B4","scenario":null},{"value":"0,00E+00","module":"B5","scenario":null},{"value":"3,72E+00","module":"B6","scenario":null},{"value":"0,00E+00","module":"B7","scenario":null},{"value":"0,00E+00","module":"C1","scenario":null},{"value":"3,54E-01","module":"C2","scenario":null},{"value":"7,01E-03","module":"C3","scenario":null},{"value":"1,75E-01","module":"C4","scenario":null},{"value":"-9,08E+00","module":"D","scenario":null},{"value":"3,89E+01","module":"A1A3","scenario":null}]},{"parameter":"IRP","unit":"kBq U235-eq.","values":[{"value":"9,61E-02","module":"A1","scenario":null},{"value":"8,18E-03","module":"A2","scenario":null},{"value":"1,38E-01","module":"A3","scenario":null},{"value":"5,16E-03","module":"A4","scenario":null},{"value":"5,01E-03","module":"A5","scenario":null},{"value":"0,00E+00","module":"B1","scenario":null},{"value":"0,00E+00","module":"B2","scenario":null},{"value":"0,00E+00","module":"B3","scenario":null},{"value":"0,00E+00","module":"B4","scenario":null},{"value":"0,00E+00","module":"B5","scenario":null},{"value":"1,13E-01","module":"B6","scenario":null},{"value":"0,00E+00","module":"B7","scenario":null},{"value":"0,00E+00","module":"C1","scenario":null},{"value":"2,21E-03","module":"C2","scenario":null},{"value":"9,69E-05","module":"C3","scenario":null},{"value":"4,86E-04","module":"C4","scenario":null},{"value":"-5,58E-03","module":"D","scenario":null},{"value":"2,43E-01","module":"A1A3","scenario":null}]}],"resource_use":[{"parameter":"PERE","unit":"MJ","values":[{"value":"5,88E+00","module":"A1","scenario":null},{"value":"2,67E-02","module":"A2","scenario":null},{"value":"2,26E+00","module":"A3","scenario":null},{"value":"1,69E-02","module":"A4","scenario":null},{"value":"1,64E-01","module":"A5","scenario":null},{"value":"0,00E+00","module":"B1","scenario":null},{"value":"0,00E+00","module":"B2","scenario":null},{"value":"0,00E+00","module":"B3","scenario":null},{"value":"0,00E+00","module":"B4","scenario":null},{"value":"0,00E+00","module":"B5","scenario":null},{"value":"4,86E+00","module":"B6","scenario":null},{"value":"0,00E+00","module":"B7","scenario":null},{"value":"0,00E+00","module":"C1","scenario":null},{"value":"7,24E-03","module":"C2","scenario":null},{"value":"2,09E-03","module":"C3","scenario":null},{"value":"8,98E-03","module":"C4","scenario":null},{"value":"-2,50E+00","module":"D","scenario":null},{"value":"8,17E+00","module":"A1A3","scenario":null}]},{"parameter":"PERM","unit":"MJ","values":[{"value":"0,00E+00","module":"A1","scenario":null},{"value":"0,00E+00","module":"A2","scenario":null},{"value":"0,00E+00","module":"A3","scenario":null},{"value":"0,00E+00","module":"A4","scenario":null},{"value":"0,00E+00","module":"A5","scenario":null},{"value":"0,00E+00","module":"B1","scenario":null},{"value":"0,00E+00","module":"B2","scenario":null},{"value":"0,00E+00","module":"B3","scenario":null},{"value":"0,00E+00","module":"B4","scenario":null},{"value":"0,00E+00","module":"B5","scenario":null},{"value":"0,00E+00","module":"B6","scenario":null},{"value":"0,00E+00","module":"B7","scenario":null},{"value":"0,00E+00","module":"C1","scenario":null},{"value":"0,00E+00","module":"C2","scenario":null},{"value":"0,00E+00","module":"C3","scenario":null},{"value":"0,00E+00","module":"C4","scenario":null},{"value":"0,00E+00","module":"D","scenario":null},{"value":"0,00E+00","module":"A1A3","scenario":null}]},{"parameter":"PERT","unit":"MJ","values":[{"value":"5,88E+00","module":"A1","scenario":null},{"value":"2,67E-02","module":"A2","scenario":null},{"value":"2,26E+00","module":"A3","scenario":null},{"value":"1,69E-02","module":"A4","scenario":null},{"value":"1,64E-01","module":"A5","scenario":null},{"value":"0,00E+00","module":"B1","scenario":null},{"value":"0,00E+00","module":"B2","scenario":null},{"value":"0,00E+00","module":"B3","scenario":null},{"value":"0,00E+00","module":"B4","scenario":null},{"value":"0,00E+00","module":"B5","scenario":null},{"value":"4,86E+00","module":"B6","scenario":null},{"value":"0,00E+00","module":"B7","scenario":null},{"value":"0,00E+00","module":"C1","scenario":null},{"value":"7,24E-03","module":"C2","scenario":null},{"value":"2,09E-03","module":"C3","scenario":null},{"value":"8,98E-03","module":"C4","scenario":null},{"value":"-2,50E+00","module":"D","scenario":null},{"value":"8,17E+00","module":"A1A3","scenario":null}]},{"parameter":"PENRE","unit":"MJ","values":[{"value":"4,39E+01","module":"A1","scenario":null},{"value":"1,87E+00","module":"A2","scenario":null},{"value":"4,16E+00","module":"A3","scenario":null},{"value":"1,18E+00","module":"A4","scenario":null},{"value":"1,03E+00","module":"A5","scenario":null},{"value":"0,00E+00","module":"B1","scenario":null},{"value":"0,00E+00","module":"B2","scenario":null},{"value":"0,00E+00","module":"B3","scenario":null},{"value":"0,00E+00","module":"B4","scenario":null},{"value":"0,00E+00","module":"B5","scenario":null},{"value":"5,02E+00","module":"B6","scenario":null},{"value":"0,00E+00","module":"B7","scenario":null},{"value":"0,00E+00","module":"C1","scenario":null},{"value":"5,06E-01","module":"C2","scenario":null},{"value":"4,14E-02","module":"C3","scenario":null},{"value":"7,84E-02","module":"C4","scenario":null},{"value":"-3,79E+00","module":"D","scenario":null},{"value":"4,99E+01","module":"A1A3","scenario":null}]},{"parameter":"PENRM","unit":"MJ","values":[{"value":"3,75E+00","module":"A1","scenario":null},{"value":"0,00E+00","module":"A2","scenario":null},{"value":"0,00E+00","module":"A3","scenario":null},{"value":"0,00E+00","module":"A4","scenario":null},{"value":"3,57E-03","module":"A5","scenario":null},{"value":"0,00E+00","module":"B1","scenario":null},{"value":"0,00E+00","module":"B2","scenario":null},{"value":"0,00E+00","module":"B3","scenario":null},{"value":"0,00E+00","module":"B4","scenario":null},{"value":"0,00E+00","module":"B5","scenario":null},{"value":"0,00E+00","module":"B6","scenario":null},{"value":"0,00E+00","module":"B7","scenario":null},{"value":"0,00E+00","module":"C1","scenario":null},{"value":"0,00E+00","module":"C2","scenario":null},{"value":"-3,57E+00","module":"C3","scenario":null},{"value":"0,00E+00","module":"C4","scenario":null},{"value":"0,00E+00","module":"D","scenario":null},{"value":"3,75E+00","module":"A1A3","scenario":null}]},{"parameter":"PENRT","unit":"MJ","values":[{"value":"4,76E+01","module":"A1","scenario":null},{"value":"1,87E+00","module":"A2","scenario":null},{"value":"4,29E+00","module":"A3","scenario":null},{"value":"1,18E+00","module":"A4","scenario":null},{"value":"1,04E+00","module":"A5","scenario":null},{"value":"0,00E+00","module":"B1","scenario":null},{"value":"0,00E+00","module":"B2","scenario":null},{"value":"0,00E+00","module":"B3","scenario":null},{"value":"0,00E+00","module":"B4","scenario":null},{"value":"0,00E+00","module":"B5","scenario":null},{"value":"5,02E+00","module":"B6","scenario":null},{"value":"0,00E+00","module":"B7","scenario":null},{"value":"0,00E+00","module":"C1","scenario":null},{"value":"5,06E-01","module":"C2","scenario":null},{"value":"-3,53E+00","module":"C3","scenario":null},{"value":"7,85E-02","module":"C4","scenario":null},{"value":"-3,79E+00","module":"D","scenario":null},{"value":"5,38E+01","module":"A1A3","scenario":null}]},{"parameter":"SM","unit":"kg","values":[{"value":"9,99E-02","module":"A1","scenario":null},{"value":"0,00E+00","module":"A2","scenario":null},{"value":"0,00E+00","module":"A3","scenario":null},{"value":"0,00E+00","module":"A4","scenario":null},{"value":"2,02E-03","module":"A5","scenario":null},{"value":"0,00E+00","module":"B1","scenario":null},{"value":"0,00E+00","module":"B2","scenario":null},{"value":"0,00E+00","module":"B3","scenario":null},{"value":"0,00E+00","module":"B4","scenario":null},{"value":"0,00E+00","module":"B5","scenario":null},{"value":"0,00E+00","module":"B6","scenario":null},{"value":"0,00E+00","module":"B7","scenario":null},{"value":"0,00E+00","module":"C1","scenario":null},{"value":"0,00E+00","module":"C2","scenario":null},{"value":"0,00E+00","module":"C3","scenario":null},{"value":"8,77E-04","module":"C4","scenario":null},{"value":"1,19E-01","module":"D","scenario":null},{"value":"9,99E-02","module":"A1A3","scenario":null}]},{"parameter":"RSF","unit":"MJ","values":[{"value":"3,96E-02","module":"A1","scenario":null},{"value":"9,53E-04","module":"A2","scenario":null},{"value":"7,70E-03","module":"A3","scenario":null},{"value":"6,05E-04","module":"A4","scenario":null},{"value":"9,86E-04","module":"A5","scenario":null},{"value":"0,00E+00","module":"B1","scenario":null},{"value":"0,00E+00","module":"B2","scenario":null},{"value":"0,00E+00","module":"B3","scenario":null},{"value":"0,00E+00","module":"B4","scenario":null},{"value":"0,00E+00","module":"B5","scenario":null},{"value":"4,91E-02","module":"B6","scenario":null},{"value":"0,00E+00","module":"B7","scenario":null},{"value":"0,00E+00","module":"C1","scenario":null},{"value":"2,59E-04","module":"C2","scenario":null},{"value":"4,59E-05","module":"C3","scenario":null},{"value":"1,86E-04","module":"C4","scenario":null},{"value":"1,11E-02","module":"D","scenario":null},{"value":"4,82E-02","module":"A1A3","scenario":null}]},{"parameter":"NRSF","unit":"MJ","values":[{"value":"6,59E-02","module":"A1","scenario":null},{"value":"3,40E-03","module":"A2","scenario":null},{"value":"-1,18E-02","module":"A3","scenario":null},{"value":"2,16E-03","module":"A4","scenario":null},{"value":"1,21E-03","module":"A5","scenario":null},{"value":"0,00E+00","module":"B1","scenario":null},{"value":"0,00E+00","module":"B2","scenario":null},{"value":"0,00E+00","module":"B3","scenario":null},{"value":"0,00E+00","module":"B4","scenario":null},{"value":"0,00E+00","module":"B5","scenario":null},{"value":"0,00E+00","module":"B6","scenario":null},{"value":"0,00E+00","module":"B7","scenario":null},{"value":"0,00E+00","module":"C1","scenario":null},{"value":"9,27E-04","module":"C2","scenario":null},{"value":"0,00E+00","module":"C3","scenario":null},{"value":"9,71E-05","module":"C4","scenario":null},{"value":"-3,75E-02","module":"D","scenario":null},{"value":"5,75E-02","module":"A1A3","scenario":null}]},{"parameter":"FW","unit":"m3","values":[{"value":"6,27E-02","module":"A1","scenario":null},{"value":"1,99E-04","module":"A2","scenario":null},{"value":"5,47E-03","module":"A3","scenario":null},{"value":"1,26E-04","module":"A4","scenario":null},{"value":"1,38E-03","module":"A5","scenario":null},{"value":"0,00E+00","module":"B1","scenario":null},{"value":"0,00E+00","module":"B2","scenario":null},{"value":"0,00E+00","module":"B3","scenario":null},{"value":"0,00E+00","module":"B4","scenario":null},{"value":"0,00E+00","module":"B5","scenario":null},{"value":"2,21E-02","module":"B6","scenario":null},{"value":"0,00E+00","module":"B7","scenario":null},{"value":"0,00E+00","module":"C1","scenario":null},{"value":"5,41E-05","module":"C2","scenario":null},{"value":"2,93E-04","module":"C3","scenario":null},{"value":"1,01E-04","module":"C4","scenario":null},{"value":"-1,12E-02","module":"D","scenario":null},{"value":"6,84E-02","module":"A1A3","scenario":null}]}],"end_of_life_waste":[{"parameter":"HWD","unit":"kg","values":[{"value":"3,34E-02","module":"A1","scenario":null},{"value":"9,63E-05","module":"A2","scenario":null},{"value":"1,50E-02","module":"A3","scenario":null},{"value":"6,09E-05","module":"A4","scenario":null},{"value":"1,46E-03","module":"A5","scenario":null},{"value":"0,00E+00","module":"B1","scenario":null},{"value":"0,00E+00","module":"B2","scenario":null},{"value":"0,00E+00","module":"B3","scenario":null},{"value":"0,00E+00","module":"B4","scenario":null},{"value":"0,00E+00","module":"B5","scenario":null},{"value":"4,63E-04","module":"B6","scenario":null},{"value":"0,00E+00","module":"B7","scenario":null},{"value":"0,00E+00","module":"C1","scenario":null},{"value":"2,61E-05","module":"C2","scenario":null},{"value":"0,00E+00","module":"C3","scenario":null},{"value":"2,45E-02","module":"C4","scenario":null},{"value":"-4,60E-03","module":"D","scenario":null},{"value":"4,85E-02","module":"A1A3","scenario":null}]},{"parameter":"NHWD","unit":"kg","values":[{"value":"1,14E+00","module":"A1","scenario":null},{"value":"9,03E-02","module":"A2","scenario":null},{"value":"3,55E-02","module":"A3","scenario":null},{"value":"5,74E-02","module":"A4","scenario":null},{"value":"3,23E-02","module":"A5","scenario":null},{"value":"0,00E+00","module":"B1","scenario":null},{"value":"0,00E+00","module":"B2","scenario":null},{"value":"0,00E+00","module":"B3","scenario":null},{"value":"0,00E+00","module":"B4","scenario":null},{"value":"0,00E+00","module":"B5","scenario":null},{"value":"3,07E-02","module":"B6","scenario":null},{"value":"0,00E+00","module":"B7","scenario":null},{"value":"0,00E+00","module":"C1","scenario":null},{"value":"2,46E-02","module":"C2","scenario":null},{"value":"0,00E+00","module":"C3","scenario":null},{"value":"2,63E-01","module":"C4","scenario":null},{"value":"-1,99E-01","module":"D","scenario":null},{"value":"1,27E+00","module":"A1A3","scenario":null}]},{"parameter":"RWD","unit":"kg","values":[{"value":"9,82E-05","module":"A1","scenario":null},{"value":"1,27E-05","module":"A2","scenario":null},{"value":"6,14E-05","module":"A3","scenario":null},{"value":"8,04E-06","module":"A4","scenario":null},{"value":"3,69E-06","module":"A5","scenario":null},{"value":"0,00E+00","module":"B1","scenario":null},{"value":"0,00E+00","module":"B2","scenario":null},{"value":"0,00E+00","module":"B3","scenario":null},{"value":"0,00E+00","module":"B4","scenario":null},{"value":"0,00E+00","module":"B5","scenario":null},{"value":"5,18E-05","module":"B6","scenario":null},{"value":"0,00E+00","module":"B7","scenario":null},{"value":"0,00E+00","module":"C1","scenario":null},{"value":"3,45E-06","module":"C2","scenario":null},{"value":"0,00E+00","module":"C3","scenario":null},{"value":"5,63E-07","module":"C4","scenario":null},{"value":"-4,96E-06","module":"D","scenario":null},{"value":"1,72E-04","module":"A1A3","scenario":null}]}],"end_of_life_flow":[{"parameter":"CRU","unit":"kg","values":[{"value":"0,00E+00","module":"A1","scenario":null},{"value":"0,00E+00","module":"A2","scenario":null},{"value":"0,00E+00","module":"A3","scenario":null},{"value":"0,00E+00","module":"A4","scenario":null},{"value":"0,00E+00","module":"A5","scenario":null},{"value":"0,00E+00","module":"B1","scenario":null},{"value":"0,00E+00","module":"B2","scenario":null},{"value":"0,00E+00","module":"B3","scenario":null},{"value":"0,00E+00","module":"B4","scenario":null},{"value":"0,00E+00","module":"B5","scenario":null},{"value":"0,00E+00","module":"B6","scenario":null},{"value":"0,00E+00","module":"B7","scenario":null},{"value":"0,00E+00","module":"C1","scenario":null},{"value":"0,00E+00","module":"C2","scenario":null},{"value":"0,00E+00","module":"C3","scenario":null},{"value":"0,00E+00","module":"C4","scenario":null},{"value":"0,00E+00","module":"D","scenario":null},{"value":"0,00E+00","module":"A1A3","scenario":null}]},{"parameter":"MFR","unit":"kg","values":[{"value":"0,00E+00","module":"A1","scenario":null},{"value":"0,00E+00","module":"A2","scenario":null},{"value":"7,85E-04","module":"A3","scenario":null},{"value":"0,00E+00","module":"A4","scenario":null},{"value":"5,23E-03","module":"A5","scenario":null},{"value":"0,00E+00","module":"B1","scenario":null},{"value":"0,00E+00","module":"B2","scenario":null},{"value":"0,00E+00","module":"B3","scenario":null},{"value":"0,00E+00","module":"B4","scenario":null},{"value":"0,00E+00","module":"B5","scenario":null},{"value":"0,00E+00","module":"B6","scenario":null},{"value":"0,00E+00","module":"B7","scenario":null},{"value":"0,00E+00","module":"C1","scenario":null},{"value":"0,00E+00","module":"C2","scenario":null},{"value":"2,61E-01","module":"C3","scenario":null},{"value":"9,10E-06","module":"C4","scenario":null},{"value":"-4,64E-03","module":"D","scenario":null},{"value":"7,85E-04","module":"A1A3","scenario":null}]},{"parameter":"MER","unit":"kg","values":[{"value":"0,00E+00","module":"A1","scenario":null},{"value":"0,00E+00","module":"A2","scenario":null},{"value":"4,17E-07","module":"A3","scenario":null},{"value":"0,00E+00","module":"A4","scenario":null},{"value":"3,33E-03","module":"A5","scenario":null},{"value":"0,00E+00","module":"B1","scenario":null},{"value":"0,00E+00","module":"B2","scenario":null},{"value":"0,00E+00","module":"B3","scenario":null},{"value":"0,00E+00","module":"B4","scenario":null},{"value":"0,00E+00","module":"B5","scenario":null},{"value":"0,00E+00","module":"B6","scenario":null},{"value":"0,00E+00","module":"B7","scenario":null},{"value":"0,00E+00","module":"C1","scenario":null},{"value":"0,00E+00","module":"C2","scenario":null},{"value":"1,66E-01","module":"C3","scenario":null},{"value":"2,21E-05","module":"C4","scenario":null},{"value":"-6,11E-04","module":"D","scenario":null},{"value":"4,17E-07","module":"A1A3","scenario":null}]},{"parameter":"EEE","unit":"MJ","values":[{"value":"0,00E+00","module":"A1","scenario":null},{"value":"0,00E+00","module":"A2","scenario":null},{"value":"4,00E-02","module":"A3","scenario":null},{"value":"0,00E+00","module":"A4","scenario":null},{"value":"4,86E-03","module":"A5","scenario":null},{"value":"0,00E+00","module":"B1","scenario":null},{"value":"0,00E+00","module":"B2","scenario":null},{"value":"0,00E+00","module":"B3","scenario":null},{"value":"0,00E+00","module":"B4","scenario":null},{"value":"0,00E+00","module":"B5","scenario":null},{"value":"0,00E+00","module":"B6","scenario":null},{"value":"0,00E+00","module":"B7","scenario":null},{"value":"0,00E+00","module":"C1","scenario":null},{"value":"0,00E+00","module":"C2","scenario":null},{"value":"2,03E-01","module":"C3","scenario":null},{"value":"2,07E-04","module":"C4","scenario":null},{"value":"-1,50E-03","module":"D","scenario":null},{"value":"4,00E-02","module":"A1A3","scenario":null}]},{"parameter":"EET","unit":"MJ","values":[{"value":"0,00E+00","module":"A1","scenario":null},{"value":"0,00E+00","module":"A2","scenario":null},{"value":"6,06E-01","module":"A3","scenario":null},{"value":"0,00E+00","module":"A4","scenario":null},{"value":"7,35E-02","module":"A5","scenario":null},{"value":"0,00E+00","module":"B1","scenario":null},{"value":"0,00E+00","module":"B2","scenario":null},{"value":"0,00E+00","module":"B3","scenario":null},{"value":"0,00E+00","module":"B4","scenario":null},{"value":"0,00E+00","module":"B5","scenario":null},{"value":"0,00E+00","module":"B6","scenario":null},{"value":"0,00E+00","module":"B7","scenario":null},{"value":"0,00E+00","module":"C1","scenario":null},{"value":"0,00E+00","module":"C2","scenario":null},{"value":"3,07E+00","module":"C3","scenario":null},{"value":"3,13E-03","module":"C4","scenario":null},{"value":"-2,27E-02","module":"D","scenario":null},{"value":"6,06E-01","module":"A1A3","scenario":null}]}]}