{"product_name":"Concido Pendant ","epd_id":"NEPD-5172-4511-EN","compliance":["EN 15804+A2","ISO 14025","ISO 21930"],"producer_name":"SG Armaturen AS","environmental_impact":[{"parameter":"GWP-total","unit":"kg CO2-eq.","values":[{"value":"7,86E+01","module":"A1","scenario":null},{"value":"1,05E+01","module":"A2","scenario":null},{"value":"4,29E+00","module":"A3","scenario":null},{"value":"2,48E+00","module":"A4","scenario":null},{"value":"2,09E+00","module":"A5","scenario":null},{"value":"4,89E+01","module":"B6","scenario":null},{"value":"0,00E+00","module":"C1","scenario":null},{"value":"4,13E-01","module":"C2","scenario":null},{"value":"9,91E-01","module":"C3","scenario":null},{"value":"9,33E-02","module":"C4","scenario":null},{"value":"-1,41E+01","module":"D","scenario":null},{"value":"9,33E+01","module":"A1A3","scenario":null}]},{"parameter":"GWP-fossil","unit":"kg CO2-eq.","values":[{"value":"7,98E+01","module":"A1","scenario":null},{"value":"1,05E+01","module":"A2","scenario":null},{"value":"4,07E+00","module":"A3","scenario":null},{"value":"2,48E+00","module":"A4","scenario":null},{"value":"1,98E-02","module":"A5","scenario":null},{"value":"4,74E+01","module":"B6","scenario":null},{"value":"0,00E+00","module":"C1","scenario":null},{"value":"4,13E-01","module":"C2","scenario":null},{"value":"9,90E-01","module":"C3","scenario":null},{"value":"9,30E-02","module":"C4","scenario":null},{"value":"-1,38E+01","module":"D","scenario":null},{"value":"9,44E+01","module":"A1A3","scenario":null}]},{"parameter":"GWP-biogenic","unit":"kg CO2-eq.","values":[{"value":"-1,46E+00","module":"A1","scenario":null},{"value":"2,76E-03","module":"A2","scenario":null},{"value":"2,11E-01","module":"A3","scenario":null},{"value":"1,03E-03","module":"A4","scenario":null},{"value":"2,07E+00","module":"A5","scenario":null},{"value":"1,31E+00","module":"B6","scenario":null},{"value":"0,00E+00","module":"C1","scenario":null},{"value":"1,71E-04","module":"C2","scenario":null},{"value":"6,80E-04","module":"C3","scenario":null},{"value":"1,12E-04","module":"C4","scenario":null},{"value":"-6,89E-02","module":"D","scenario":null},{"value":"-1,25E+00","module":"A1A3","scenario":null}]},{"parameter":"GWP-luluc","unit":"kg CO2-eq.","values":[{"value":"2,27E-01","module":"A1","scenario":null},{"value":"6,43E-03","module":"A2","scenario":null},{"value":"1,23E-02","module":"A3","scenario":null},{"value":"8,82E-04","module":"A4","scenario":null},{"value":"6,54E-06","module":"A5","scenario":null},{"value":"1,96E-01","module":"B6","scenario":null},{"value":"0,00E+00","module":"C1","scenario":null},{"value":"1,47E-04","module":"C2","scenario":null},{"value":"3,75E-04","module":"C3","scenario":null},{"value":"2,68E-04","module":"C4","scenario":null},{"value":"-1,89E-01","module":"D","scenario":null},{"value":"2,46E-01","module":"A1A3","scenario":null}]},{"parameter":"ODP","unit":"kg CFC 11-eq.","values":[{"value":"5,18E-06","module":"A1","scenario":null},{"value":"2,11E-06","module":"A2","scenario":null},{"value":"2,22E-07","module":"A3","scenario":null},{"value":"5,61E-07","module":"A4","scenario":null},{"value":"4,17E-09","module":"A5","scenario":null},{"value":"3,25E-06","module":"B6","scenario":null},{"value":"0,00E+00","module":"C1","scenario":null},{"value":"9,36E-08","module":"C2","scenario":null},{"value":"2,40E-08","module":"C3","scenario":null},{"value":"1,02E-08","module":"C4","scenario":null},{"value":"-2,96E-03","module":"D","scenario":null},{"value":"7,51E-06","module":"A1A3","scenario":null}]},{"parameter":"AP","unit":"mol H+-eq.","values":[{"value":"6,63E-01","module":"A1","scenario":null},{"value":"3,33E-01","module":"A2","scenario":null},{"value":"1,53E-02","module":"A3","scenario":null},{"value":"7,12E-03","module":"A4","scenario":null},{"value":"9,36E-05","module":"A5","scenario":null},{"value":"3,71E-01","module":"B6","scenario":null},{"value":"0,00E+00","module":"C1","scenario":null},{"value":"1,19E-03","module":"C2","scenario":null},{"value":"9,82E-04","module":"C3","scenario":null},{"value":"3,75E-04","module":"C4","scenario":null},{"value":"-2,55E-01","module":"D","scenario":null},{"value":"1,01E+00","module":"A1A3","scenario":null}]},{"parameter":"POCP","unit":"kg NMVOC-eq.","values":[{"value":"3,08E-01","module":"A1","scenario":null},{"value":"2,39E-01","module":"A2","scenario":null},{"value":"9,11E-03","module":"A3","scenario":null},{"value":"6,04E-03","module":"A4","scenario":null},{"value":"9,63E-05","module":"A5","scenario":null},{"value":"1,43E-01","module":"B6","scenario":null},{"value":"0,00E+00","module":"C1","scenario":null},{"value":"1,01E-03","module":"C2","scenario":null},{"value":"6,55E-04","module":"C3","scenario":null},{"value":"4,17E-04","module":"C4","scenario":null},{"value":"-7,38E-02","module":"D","scenario":null},{"value":"5,56E-01","module":"A1A3","scenario":null}]},{"parameter":"ADPE","unit":"kg Sb-eq.","values":[{"value":"1,32E-02","module":"A1","scenario":null},{"value":"7,73E-05","module":"A2","scenario":null},{"value":"3,11E-05","module":"A3","scenario":null},{"value":"6,85E-05","module":"A4","scenario":null},{"value":"4,81E-07","module":"A5","scenario":null},{"value":"3,54E-03","module":"B6","scenario":null},{"value":"0,00E+00","module":"C1","scenario":null},{"value":"1,14E-05","module":"C2","scenario":null},{"value":"1,34E-06","module":"C3","scenario":null},{"value":"4,26E-07","module":"C4","scenario":null},{"value":"-3,42E-03","module":"D","scenario":null},{"value":"1,33E-02","module":"A1A3","scenario":null}]},{"parameter":"ADPF","unit":"MJ","values":[{"value":"9,14E+02","module":"A1","scenario":null},{"value":"1,35E+02","module":"A2","scenario":null},{"value":"5,38E+01","module":"A3","scenario":null},{"value":"3,75E+01","module":"A4","scenario":null},{"value":"2,77E-01","module":"A5","scenario":null},{"value":"6,47E+02","module":"B6","scenario":null},{"value":"0,00E+00","module":"C1","scenario":null},{"value":"6,24E+00","module":"C2","scenario":null},{"value":"2,25E+00","module":"C3","scenario":null},{"value":"9,98E-01","module":"C4","scenario":null},{"value":"-1,69E+02","module":"D","scenario":null},{"value":"1,10E+03","module":"A1A3","scenario":null}]},{"parameter":"WDP","unit":"m3 world-eq.","values":[{"value":"5,10E+03","module":"A1","scenario":null},{"value":"3,00E+01","module":"A2","scenario":null},{"value":"6,44E+02","module":"A3","scenario":null},{"value":"3,62E+01","module":"A4","scenario":null},{"value":"3,50E-01","module":"A5","scenario":null},{"value":"1,13E+05","module":"B6","scenario":null},{"value":"0,00E+00","module":"C1","scenario":null},{"value":"6,04E+00","module":"C2","scenario":null},{"value":"1,34E+01","module":"C3","scenario":null},{"value":"9,37E+00","module":"C4","scenario":null},{"value":"-5,58E+03","module":"D","scenario":null},{"value":"5,78E+03","module":"A1A3","scenario":null}]},{"parameter":"EP-freshwater","unit":"kg P-eq.","values":[{"value":"7,98E-03","module":"A1","scenario":null},{"value":"4,14E-05","module":"A2","scenario":null},{"value":"2,81E-04","module":"A3","scenario":null},{"value":"1,98E-05","module":"A4","scenario":null},{"value":"1,62E-07","module":"A5","scenario":null},{"value":"3,41E-03","module":"B6","scenario":null},{"value":"0,00E+00","module":"C1","scenario":null},{"value":"3,30E-06","module":"C2","scenario":null},{"value":"9,27E-06","module":"C3","scenario":null},{"value":"1,76E-06","module":"C4","scenario":null},{"value":"-1,50E-03","module":"D","scenario":null},{"value":"8,30E-03","module":"A1A3","scenario":null}]},{"parameter":"EP-marine","unit":"kg N-eq.","values":[{"value":"9,04E-02","module":"A1","scenario":null},{"value":"8,31E-02","module":"A2","scenario":null},{"value":"3,01E-03","module":"A3","scenario":null},{"value":"1,41E-03","module":"A4","scenario":null},{"value":"3,10E-05","module":"A5","scenario":null},{"value":"4,07E-02","module":"B6","scenario":null},{"value":"0,00E+00","module":"C1","scenario":null},{"value":"2,35E-04","module":"C2","scenario":null},{"value":"2,25E-04","module":"C3","scenario":null},{"value":"1,47E-04","module":"C4","scenario":null},{"value":"-1,97E-02","module":"D","scenario":null},{"value":"1,76E-01","module":"A1A3","scenario":null}]},{"parameter":"EP-terrestrial","unit":"mol N-eq.","values":[{"value":"1,09E+00","module":"A1","scenario":null},{"value":"9,23E-01","module":"A2","scenario":null},{"value":"3,96E-02","module":"A3","scenario":null},{"value":"1,58E-02","module":"A4","scenario":null},{"value":"3,35E-04","module":"A5","scenario":null},{"value":"5,30E-01","module":"B6","scenario":null},{"value":"0,00E+00","module":"C1","scenario":null},{"value":"2,63E-03","module":"C2","scenario":null},{"value":"2,47E-03","module":"C3","scenario":null},{"value":"1,22E-03","module":"C4","scenario":null},{"value":"-2,48E-01","module":"D","scenario":null},{"value":"2,05E+00","module":"A1A3","scenario":null}]},{"parameter":"GWP-IOBC","unit":"kg CO2-eq.","values":[{"value":"8,06E+01","module":"A1","scenario":null},{"value":"1,05E+01","module":"A2","scenario":null},{"value":"5,32E+00","module":"A3","scenario":null},{"value":"2,48E+00","module":"A4","scenario":null},{"value":"1,98E-02","module":"A5","scenario":null},{"value":"4,88E+01","module":"B6","scenario":null},{"value":"0,00E+00","module":"C1","scenario":null},{"value":"4,13E-01","module":"C2","scenario":null},{"value":"9,90E-01","module":"C3","scenario":null},{"value":"2,16E-02","module":"C4","scenario":null},{"value":"-1,36E+01","module":"D","scenario":null},{"value":"9,64E+01","module":"A1A3","scenario":null}]}],"additional_environmental_impact":[{"parameter":"PM","unit":"disease incidence","values":[{"value":"5,49E-06","module":"A1","scenario":null},{"value":"2,97E-07","module":"A2","scenario":null},{"value":"1,84E-07","module":"A3","scenario":null},{"value":"1,52E-07","module":"A4","scenario":null},{"value":"1,38E-09","module":"A5","scenario":null},{"value":"2,66E-06","module":"B6","scenario":null},{"value":"0,00E+00","module":"C1","scenario":null},{"value":"2,53E-08","module":"C2","scenario":null},{"value":"8,09E-09","module":"C3","scenario":null},{"value":"6,84E-09","module":"C4","scenario":null},{"value":"-1,26E-06","module":"D","scenario":null},{"value":"5,97E-06","module":"A1A3","scenario":null}]},{"parameter":"ETP-fw","unit":"CTUe","values":[{"value":"5,09E+03","module":"A1","scenario":null},{"value":"7,76E+01","module":"A2","scenario":null},{"value":"9,20E+01","module":"A3","scenario":null},{"value":"2,78E+01","module":"A4","scenario":null},{"value":"3,69E-01","module":"A5","scenario":null},{"value":"2,95E+03","module":"B6","scenario":null},{"value":"0,00E+00","module":"C1","scenario":null},{"value":"4,63E+00","module":"C2","scenario":null},{"value":"6,72E+00","module":"C3","scenario":null},{"value":"5,70E+02","module":"C4","scenario":null},{"value":"-1,60E+03","module":"D","scenario":null},{"value":"5,26E+03","module":"A1A3","scenario":null}]},{"parameter":"HTP-c","unit":"CTUh","values":[{"value":"1,37E-07","module":"A1","scenario":null},{"value":"0,00E+00","module":"A2","scenario":null},{"value":"1,83E-09","module":"A3","scenario":null},{"value":"0,00E+00","module":"A4","scenario":null},{"value":"1,10E-11","module":"A5","scenario":null},{"value":"1,41E-07","module":"B6","scenario":null},{"value":"0,00E+00","module":"C1","scenario":null},{"value":"0,00E+00","module":"C2","scenario":null},{"value":"1,48E-09","module":"C3","scenario":null},{"value":"1,65E-10","module":"C4","scenario":null},{"value":"-4,18E-08","module":"D","scenario":null},{"value":"1,39E-07","module":"A1A3","scenario":null}]},{"parameter":"HTP-nc","unit":"CTUh","values":[{"value":"4,31E-06","module":"A1","scenario":null},{"value":"9,64E-08","module":"A2","scenario":null},{"value":"6,64E-08","module":"A3","scenario":null},{"value":"3,03E-08","module":"A4","scenario":null},{"value":"4,63E-10","module":"A5","scenario":null},{"value":"3,32E-06","module":"B6","scenario":null},{"value":"0,00E+00","module":"C1","scenario":null},{"value":"5,06E-09","module":"C2","scenario":null},{"value":"7,96E-08","module":"C3","scenario":null},{"value":"1,68E-09","module":"C4","scenario":null},{"value":"-1,46E-06","module":"D","scenario":null},{"value":"4,47E-06","module":"A1A3","scenario":null}]},{"parameter":"SQP","unit":"unitless","values":[{"value":"3,11E+02","module":"A1","scenario":null},{"value":"1,99E+01","module":"A2","scenario":null},{"value":"9,06E+01","module":"A3","scenario":null},{"value":"2,62E+01","module":"A4","scenario":null},{"value":"1,86E-01","module":"A5","scenario":null},{"value":"3,26E+02","module":"B6","scenario":null},{"value":"0,00E+00","module":"C1","scenario":null},{"value":"4,37E+00","module":"C2","scenario":null},{"value":"5,45E-01","module":"C3","scenario":null},{"value":"2,38E+00","module":"C4","scenario":null},{"value":"-3,67E+01","module":"D","scenario":null},{"value":"4,21E+02","module":"A1A3","scenario":null}]},{"parameter":"IRP","unit":"kBq U235-eq.","values":[{"value":"2,74E+00","module":"A1","scenario":null},{"value":"5,80E-01","module":"A2","scenario":null},{"value":"2,26E-01","module":"A3","scenario":null},{"value":"1,64E-01","module":"A4","scenario":null},{"value":"1,18E-03","module":"A5","scenario":null},{"value":"1,17E+01","module":"B6","scenario":null},{"value":"0,00E+00","module":"C1","scenario":null},{"value":"2,73E-02","module":"C2","scenario":null},{"value":"1,05E-02","module":"C3","scenario":null},{"value":"4,07E-03","module":"C4","scenario":null},{"value":"-6,59E-01","module":"D","scenario":null},{"value":"3,55E+00","module":"A1A3","scenario":null}]}],"resource_use":[{"parameter":"PERE","unit":"MJ","values":[{"value":"1,12E+02","module":"A1","scenario":null},{"value":"8,88E-01","module":"A2","scenario":null},{"value":"5,29E+01","module":"A3","scenario":null},{"value":"5,36E-01","module":"A4","scenario":null},{"value":"4,55E-03","module":"A5","scenario":null},{"value":"8,38E+03","module":"B6","scenario":null},{"value":"0,00E+00","module":"C1","scenario":null},{"value":"8,94E-02","module":"C2","scenario":null},{"value":"3,21E-01","module":"C3","scenario":null},{"value":"1,64E-01","module":"C4","scenario":null},{"value":"-5,31E+01","module":"D","scenario":null},{"value":"1,65E+02","module":"A1A3","scenario":null}]},{"parameter":"PERM","unit":"MJ","values":[{"value":"1,00E+01","module":"A1","scenario":null},{"value":"0,00E+00","module":"A2","scenario":null},{"value":"0,00E+00","module":"A3","scenario":null},{"value":"0,00E+00","module":"A4","scenario":null},{"value":"-1,00E+01","module":"A5","scenario":null},{"value":"0,00E+00","module":"B6","scenario":null},{"value":"0,00E+00","module":"C1","scenario":null},{"value":"0,00E+00","module":"C2","scenario":null},{"value":"0,00E+00","module":"C3","scenario":null},{"value":"0,00E+00","module":"C4","scenario":null},{"value":"0,00E+00","module":"D","scenario":null},{"value":"1,00E+01","module":"A1A3","scenario":null}]},{"parameter":"PERT","unit":"MJ","values":[{"value":"1,22E+02","module":"A1","scenario":null},{"value":"8,88E-01","module":"A2","scenario":null},{"value":"5,29E+01","module":"A3","scenario":null},{"value":"5,36E-01","module":"A4","scenario":null},{"value":"-1,00E+01","module":"A5","scenario":null},{"value":"8,38E+03","module":"B6","scenario":null},{"value":"0,00E+00","module":"C1","scenario":null},{"value":"8,94E-02","module":"C2","scenario":null},{"value":"3,21E-01","module":"C3","scenario":null},{"value":"1,64E-01","module":"C4","scenario":null},{"value":"-5,31E+01","module":"D","scenario":null},{"value":"1,75E+02","module":"A1A3","scenario":null}]},{"parameter":"PENRE","unit":"MJ","values":[{"value":"9,03E+02","module":"A1","scenario":null},{"value":"1,35E+02","module":"A2","scenario":null},{"value":"5,38E+01","module":"A3","scenario":null},{"value":"3,75E+01","module":"A4","scenario":null},{"value":"2,77E-01","module":"A5","scenario":null},{"value":"6,48E+02","module":"B6","scenario":null},{"value":"0,00E+00","module":"C1","scenario":null},{"value":"6,24E+00","module":"C2","scenario":null},{"value":"2,25E+00","module":"C3","scenario":null},{"value":"9,99E-01","module":"C4","scenario":null},{"value":"-1,69E+02","module":"D","scenario":null},{"value":"1,09E+03","module":"A1A3","scenario":null}]},{"parameter":"PENRM","unit":"MJ","values":[{"value":"1,78E+01","module":"A1","scenario":null},{"value":"0,00E+00","module":"A2","scenario":null},{"value":"0,00E+00","module":"A3","scenario":null},{"value":"0,00E+00","module":"A4","scenario":null},{"value":"0,00E+00","module":"A5","scenario":null},{"value":"0,00E+00","module":"B6","scenario":null},{"value":"0,00E+00","module":"C1","scenario":null},{"value":"0,00E+00","module":"C2","scenario":null},{"value":"-1,95E+01","module":"C3","scenario":null},{"value":"0,00E+00","module":"C4","scenario":null},{"value":"0,00E+00","module":"D","scenario":null},{"value":"1,78E+01","module":"A1A3","scenario":null}]},{"parameter":"PENRT","unit":"MJ","values":[{"value":"9,14E+02","module":"A1","scenario":null},{"value":"1,35E+02","module":"A2","scenario":null},{"value":"6,82E+01","module":"A3","scenario":null},{"value":"3,75E+01","module":"A4","scenario":null},{"value":"2,77E-01","module":"A5","scenario":null},{"value":"6,48E+02","module":"B6","scenario":null},{"value":"0,00E+00","module":"C1","scenario":null},{"value":"6,24E+00","module":"C2","scenario":null},{"value":"-1,73E+01","module":"C3","scenario":null},{"value":"9,99E-01","module":"C4","scenario":null},{"value":"-1,69E+02","module":"D","scenario":null},{"value":"1,12E+03","module":"A1A3","scenario":null}]},{"parameter":"SM","unit":"kg","values":[{"value":"1,25E+00","module":"A1","scenario":null},{"value":"0,00E+00","module":"A2","scenario":null},{"value":"5,04E-04","module":"A3","scenario":null},{"value":"0,00E+00","module":"A4","scenario":null},{"value":"0,00E+00","module":"A5","scenario":null},{"value":"0,00E+00","module":"B6","scenario":null},{"value":"0,00E+00","module":"C1","scenario":null},{"value":"0,00E+00","module":"C2","scenario":null},{"value":"0,00E+00","module":"C3","scenario":null},{"value":"7,58E-03","module":"C4","scenario":null},{"value":"1,12E-01","module":"D","scenario":null},{"value":"1,25E+00","module":"A1A3","scenario":null}]},{"parameter":"RSF","unit":"MJ","values":[{"value":"7,38E-01","module":"A1","scenario":null},{"value":"2,32E-02","module":"A2","scenario":null},{"value":"1,33E+00","module":"A3","scenario":null},{"value":"1,92E-02","module":"A4","scenario":null},{"value":"1,51E-04","module":"A5","scenario":null},{"value":"6,58E+00","module":"B6","scenario":null},{"value":"0,00E+00","module":"C1","scenario":null},{"value":"3,20E-03","module":"C2","scenario":null},{"value":"6,45E-03","module":"C3","scenario":null},{"value":"1,30E-03","module":"C4","scenario":null},{"value":"5,06E-03","module":"D","scenario":null},{"value":"2,10E+00","module":"A1A3","scenario":null}]},{"parameter":"NRSF","unit":"MJ","values":[{"value":"-2,73E-01","module":"A1","scenario":null},{"value":"9,29E-03","module":"A2","scenario":null},{"value":"1,22E+00","module":"A3","scenario":null},{"value":"6,86E-02","module":"A4","scenario":null},{"value":"6,23E-04","module":"A5","scenario":null},{"value":"1,64E+01","module":"B6","scenario":null},{"value":"0,00E+00","module":"C1","scenario":null},{"value":"1,14E-02","module":"C2","scenario":null},{"value":"-8,02E-05","module":"C3","scenario":null},{"value":"2,63E-02","module":"C4","scenario":null},{"value":"3,39E-01","module":"D","scenario":null},{"value":"9,60E-01","module":"A1A3","scenario":null}]},{"parameter":"FW","unit":"m3","values":[{"value":"7,68E-01","module":"A1","scenario":null},{"value":"6,77E-03","module":"A2","scenario":null},{"value":"1,44E-01","module":"A3","scenario":null},{"value":"4,01E-03","module":"A4","scenario":null},{"value":"1,30E-04","module":"A5","scenario":null},{"value":"6,26E+01","module":"B6","scenario":null},{"value":"0,00E+00","module":"C1","scenario":null},{"value":"6,68E-04","module":"C2","scenario":null},{"value":"2,41E-03","module":"C3","scenario":null},{"value":"1,00E-03","module":"C4","scenario":null},{"value":"-2,86E-01","module":"D","scenario":null},{"value":"9,19E-01","module":"A1A3","scenario":null}]}],"end_of_life_waste":[{"parameter":"HWD","unit":"kg","values":[{"value":"4,79E-01","module":"A1","scenario":null},{"value":"5,50E-03","module":"A2","scenario":null},{"value":"3,81E-02","module":"A3","scenario":null},{"value":"1,93E-03","module":"A4","scenario":null},{"value":"0,00E+00","module":"A5","scenario":null},{"value":"4,16E-01","module":"B6","scenario":null},{"value":"0,00E+00","module":"C1","scenario":null},{"value":"3,22E-04","module":"C2","scenario":null},{"value":"3,81E-05","module":"C3","scenario":null},{"value":"1,72E-01","module":"C4","scenario":null},{"value":"2,08E-02","module":"D","scenario":null},{"value":"5,23E-01","module":"A1A3","scenario":null}]},{"parameter":"NHWD","unit":"kg","values":[{"value":"1,40E+01","module":"A1","scenario":null},{"value":"5,22E-01","module":"A2","scenario":null},{"value":"3,74E+00","module":"A3","scenario":null},{"value":"1,82E+00","module":"A4","scenario":null},{"value":"1,22E+00","module":"A5","scenario":null},{"value":"4,99E+01","module":"B6","scenario":null},{"value":"0,00E+00","module":"C1","scenario":null},{"value":"3,04E-01","module":"C2","scenario":null},{"value":"1,10E-01","module":"C3","scenario":null},{"value":"2,46E+00","module":"C4","scenario":null},{"value":"-3,61E+00","module":"D","scenario":null},{"value":"1,83E+01","module":"A1A3","scenario":null}]},{"parameter":"RWD","unit":"kg","values":[{"value":"2,39E-03","module":"A1","scenario":null},{"value":"9,39E-04","module":"A2","scenario":null},{"value":"1,52E-04","module":"A3","scenario":null},{"value":"2,55E-04","module":"A4","scenario":null},{"value":"0,00E+00","module":"A5","scenario":null},{"value":"5,80E-03","module":"B6","scenario":null},{"value":"0,00E+00","module":"C1","scenario":null},{"value":"4,25E-05","module":"C2","scenario":null},{"value":"1,94E-06","module":"C3","scenario":null},{"value":"2,58E-06","module":"C4","scenario":null},{"value":"-6,33E-04","module":"D","scenario":null},{"value":"3,48E-03","module":"A1A3","scenario":null}]}],"end_of_life_flow":[{"parameter":"CRU","unit":"kg","values":[{"value":"0,00E+00","module":"A1","scenario":null},{"value":"0,00E+00","module":"A2","scenario":null},{"value":"0,00E+00","module":"A3","scenario":null},{"value":"0,00E+00","module":"A4","scenario":null},{"value":"0,00E+00","module":"A5","scenario":null},{"value":"0,00E+00","module":"B6","scenario":null},{"value":"0,00E+00","module":"C1","scenario":null},{"value":"0,00E+00","module":"C2","scenario":null},{"value":"0,00E+00","module":"C3","scenario":null},{"value":"0,00E+00","module":"C4","scenario":null},{"value":"0,00E+00","module":"D","scenario":null},{"value":"0,00E+00","module":"A1A3","scenario":null}]},{"parameter":"MFR","unit":"kg","values":[{"value":"1,32E-06","module":"A1","scenario":null},{"value":"0,00E+00","module":"A2","scenario":null},{"value":"3,67E+00","module":"A3","scenario":null},{"value":"0,00E+00","module":"A4","scenario":null},{"value":"1,14E+00","module":"A5","scenario":null},{"value":"0,00E+00","module":"B6","scenario":null},{"value":"0,00E+00","module":"C1","scenario":null},{"value":"0,00E+00","module":"C2","scenario":null},{"value":"4,14E+00","module":"C3","scenario":null},{"value":"3,56E-05","module":"C4","scenario":null},{"value":"-6,69E-03","module":"D","scenario":null},{"value":"3,67E+00","module":"A1A3","scenario":null}]},{"parameter":"MER","unit":"kg","values":[{"value":"8,52E-08","module":"A1","scenario":null},{"value":"0,00E+00","module":"A2","scenario":null},{"value":"1,52E-05","module":"A3","scenario":null},{"value":"0,00E+00","module":"A4","scenario":null},{"value":"8,54E-02","module":"A5","scenario":null},{"value":"0,00E+00","module":"B6","scenario":null},{"value":"0,00E+00","module":"C1","scenario":null},{"value":"0,00E+00","module":"C2","scenario":null},{"value":"3,60E-01","module":"C3","scenario":null},{"value":"1,17E-04","module":"C4","scenario":null},{"value":"-8,61E-04","module":"D","scenario":null},{"value":"1,53E-05","module":"A1A3","scenario":null}]},{"parameter":"EEE","unit":"MJ","values":[{"value":"5,99E-07","module":"A1","scenario":null},{"value":"0,00E+00","module":"A2","scenario":null},{"value":"1,26E-01","module":"A3","scenario":null},{"value":"0,00E+00","module":"A4","scenario":null},{"value":"6,99E-02","module":"A5","scenario":null},{"value":"0,00E+00","module":"B6","scenario":null},{"value":"0,00E+00","module":"C1","scenario":null},{"value":"0,00E+00","module":"C2","scenario":null},{"value":"4,64E-01","module":"C3","scenario":null},{"value":"1,07E-03","module":"C4","scenario":null},{"value":"-2,93E-03","module":"D","scenario":null},{"value":"1,26E-01","module":"A1A3","scenario":null}]},{"parameter":"EET","unit":"MJ","values":[{"value":"9,07E-06","module":"A1","scenario":null},{"value":"0,00E+00","module":"A2","scenario":null},{"value":"1,90E+00","module":"A3","scenario":null},{"value":"0,00E+00","module":"A4","scenario":null},{"value":"1,06E+00","module":"A5","scenario":null},{"value":"0,00E+00","module":"B6","scenario":null},{"value":"0,00E+00","module":"C1","scenario":null},{"value":"0,00E+00","module":"C2","scenario":null},{"value":"7,02E+00","module":"C3","scenario":null},{"value":"1,62E-02","module":"C4","scenario":null},{"value":"-4,43E-02","module":"D","scenario":null},{"value":"1,90E+00","module":"A1A3","scenario":null}]}]}