{"product_name":"Velde Asfalt Ska 16 PMB LPG","epd_id":"NEPD-5899-5162-NO","compliance":["EN 15804+A2","ISO 14025","ISO 21930"],"producer_name":"Velde Produksjon AS","environmental_impact":[{"parameter":"GWP-total","unit":"kg CO2-eq.","values":[{"value":"2,51E+01","module":"A1","scenario":null},{"value":"1,10E+01","module":"A2","scenario":null},{"value":"2,24E+01","module":"A3","scenario":null},{"value":"8,72E-02","module":"A4","scenario":null},{"value":"1,77E+00","module":"A5","scenario":null},{"value":"1,43E+00","module":"C1","scenario":null},{"value":"5,84E+00","module":"C2","scenario":null},{"value":"2,27E-01","module":"C3","scenario":null},{"value":"0,00E+00","module":"C4","scenario":null},{"value":"-6,71E+00","module":"D","scenario":null},{"value":"5,86E+01","module":"A1A3","scenario":null}]},{"parameter":"GWP-fossil","unit":"kg CO2-eq.","values":[{"value":"2,53E+01","module":"A1","scenario":null},{"value":"1,10E+01","module":"A2","scenario":null},{"value":"2,24E+01","module":"A3","scenario":null},{"value":"8,71E-02","module":"A4","scenario":null},{"value":"1,77E+00","module":"A5","scenario":null},{"value":"1,43E+00","module":"C1","scenario":null},{"value":"5,83E+00","module":"C2","scenario":null},{"value":"2,27E-01","module":"C3","scenario":null},{"value":"0,00E+00","module":"C4","scenario":null},{"value":"-6,70E+00","module":"D","scenario":null},{"value":"5,88E+01","module":"A1A3","scenario":null}]},{"parameter":"GWP-biogenic","unit":"kg CO2-eq.","values":[{"value":"-2,30E-01","module":"A1","scenario":null},{"value":"3,34E-03","module":"A2","scenario":null},{"value":"1,99E-02","module":"A3","scenario":null},{"value":"6,60E-05","module":"A4","scenario":null},{"value":"1,22E-03","module":"A5","scenario":null},{"value":"4,81E-04","module":"C1","scenario":null},{"value":"0,00E+00","module":"C2","scenario":null},{"value":"4,27E-05","module":"C3","scenario":null},{"value":"0,00E+00","module":"C4","scenario":null},{"value":"0,00E+00","module":"D","scenario":null},{"value":"-2,07E-01","module":"A1A3","scenario":null}]},{"parameter":"GWP-luluc","unit":"kg CO2-eq.","values":[{"value":"1,21E-02","module":"A1","scenario":null},{"value":"2,21E-03","module":"A2","scenario":null},{"value":"2,22E-03","module":"A3","scenario":null},{"value":"2,65E-05","module":"A4","scenario":null},{"value":"4,12E-04","module":"A5","scenario":null},{"value":"1,19E-04","module":"C1","scenario":null},{"value":"2,04E-03","module":"C2","scenario":null},{"value":"1,80E-05","module":"C3","scenario":null},{"value":"0,00E+00","module":"C4","scenario":null},{"value":"-5,35E-03","module":"D","scenario":null},{"value":"1,65E-02","module":"A1A3","scenario":null}]},{"parameter":"ODP","unit":"kg CFC 11-eq.","values":[{"value":"1,75E-06","module":"A1","scenario":null},{"value":"2,43E-06","module":"A2","scenario":null},{"value":"4,46E-06","module":"A3","scenario":null},{"value":"2,10E-08","module":"A4","scenario":null},{"value":"3,15E-07","module":"A5","scenario":null},{"value":"3,09E-07","module":"C1","scenario":null},{"value":"1,30E-06","module":"C2","scenario":null},{"value":"4,92E-08","module":"C3","scenario":null},{"value":"0,00E+00","module":"C4","scenario":null},{"value":"-9,87E-06","module":"D","scenario":null},{"value":"8,63E-06","module":"A1A3","scenario":null}]},{"parameter":"AP","unit":"mol H+-eq.","values":[{"value":"2,62E-01","module":"A1","scenario":null},{"value":"2,32E-01","module":"A2","scenario":null},{"value":"7,23E-02","module":"A3","scenario":null},{"value":"2,80E-04","module":"A4","scenario":null},{"value":"1,70E-02","module":"A5","scenario":null},{"value":"1,50E-02","module":"C1","scenario":null},{"value":"2,38E-02","module":"C2","scenario":null},{"value":"2,38E-03","module":"C3","scenario":null},{"value":"0,00E+00","module":"C4","scenario":null},{"value":"-6,75E-02","module":"D","scenario":null},{"value":"5,66E-01","module":"A1A3","scenario":null}]},{"parameter":"POCP","unit":"kg NMVOC-eq.","values":[{"value":"2,29E-01","module":"A1","scenario":null},{"value":"1,56E-01","module":"A2","scenario":null},{"value":"7,14E-02","module":"A3","scenario":null},{"value":"2,69E-04","module":"A4","scenario":null},{"value":"2,06E-02","module":"A5","scenario":null},{"value":"1,99E-02","module":"C1","scenario":null},{"value":"2,39E-02","module":"C2","scenario":null},{"value":"3,17E-03","module":"C3","scenario":null},{"value":"0,00E+00","module":"C4","scenario":null},{"value":"-8,01E-02","module":"D","scenario":null},{"value":"4,57E-01","module":"A1A3","scenario":null}]},{"parameter":"ADPE","unit":"kg Sb-eq.","values":[{"value":"3,80E-04","module":"A1","scenario":null},{"value":"9,79E-05","module":"A2","scenario":null},{"value":"4,24E-05","module":"A3","scenario":null},{"value":"1,55E-06","module":"A4","scenario":null},{"value":"5,22E-06","module":"A5","scenario":null},{"value":"2,31E-06","module":"C1","scenario":null},{"value":"1,58E-04","module":"C2","scenario":null},{"value":"3,50E-07","module":"C3","scenario":null},{"value":"0,00E+00","module":"C4","scenario":null},{"value":"-5,94E-05","module":"D","scenario":null},{"value":"5,20E-04","module":"A1A3","scenario":null}]},{"parameter":"ADPF","unit":"MJ","values":[{"value":"2,78E+03","module":"A1","scenario":null},{"value":"1,54E+02","module":"A2","scenario":null},{"value":"2,93E+02","module":"A3","scenario":null},{"value":"1,41E+00","module":"A4","scenario":null},{"value":"1,28E+02","module":"A5","scenario":null},{"value":"1,97E+01","module":"C1","scenario":null},{"value":"8,80E+01","module":"C2","scenario":null},{"value":"3,14E+00","module":"C3","scenario":null},{"value":"0,00E+00","module":"C4","scenario":null},{"value":"-6,29E+02","module":"D","scenario":null},{"value":"3,23E+03","module":"A1A3","scenario":null}]},{"parameter":"WDP","unit":"m3 world-eq.","values":[{"value":"2,82E+03","module":"A1","scenario":null},{"value":"7,20E+01","module":"A2","scenario":null},{"value":"1,79E+02","module":"A3","scenario":null},{"value":"1,08E+00","module":"A4","scenario":null},{"value":"1,50E+01","module":"A5","scenario":null},{"value":"5,42E+00","module":"C1","scenario":null},{"value":"8,39E+01","module":"C2","scenario":null},{"value":"6,66E-01","module":"C3","scenario":null},{"value":"0,00E+00","module":"C4","scenario":null},{"value":"-5,10E+03","module":"D","scenario":null},{"value":"3,07E+03","module":"A1A3","scenario":null}]},{"parameter":"EP-freshwater","unit":"kg P-eq.","values":[{"value":"3,81E-04","module":"A1","scenario":null},{"value":"4,42E-05","module":"A2","scenario":null},{"value":"1,02E-04","module":"A3","scenario":null},{"value":"6,93E-07","module":"A4","scenario":null},{"value":"1,63E-05","module":"A5","scenario":null},{"value":"5,53E-06","module":"C1","scenario":null},{"value":"4,59E-05","module":"C2","scenario":null},{"value":"8,29E-07","module":"C3","scenario":null},{"value":"0,00E+00","module":"C4","scenario":null},{"value":"-1,40E-04","module":"D","scenario":null},{"value":"5,27E-04","module":"A1A3","scenario":null}]},{"parameter":"EP-marine","unit":"kg N-eq.","values":[{"value":"7,13E-02","module":"A1","scenario":null},{"value":"5,31E-02","module":"A2","scenario":null},{"value":"1,94E-02","module":"A3","scenario":null},{"value":"6,14E-05","module":"A4","scenario":null},{"value":"6,56E-03","module":"A5","scenario":null},{"value":"6,60E-03","module":"C1","scenario":null},{"value":"7,07E-03","module":"C2","scenario":null},{"value":"1,05E-03","module":"C3","scenario":null},{"value":"0,00E+00","module":"C4","scenario":null},{"value":"-1,29E-02","module":"D","scenario":null},{"value":"1,44E-01","module":"A1A3","scenario":null}]},{"parameter":"EP-terrestrial","unit":"mol N-eq.","values":[{"value":"8,86E-01","module":"A1","scenario":null},{"value":"5,93E-01","module":"A2","scenario":null},{"value":"2,13E-01","module":"A3","scenario":null},{"value":"6,85E-04","module":"A4","scenario":null},{"value":"7,23E-02","module":"A5","scenario":null},{"value":"7,24E-02","module":"C1","scenario":null},{"value":"7,80E-02","module":"C2","scenario":null},{"value":"1,15E-02","module":"C3","scenario":null},{"value":"0,00E+00","module":"C4","scenario":null},{"value":"-1,46E-01","module":"D","scenario":null},{"value":"1,69E+00","module":"A1A3","scenario":null}]},{"parameter":"GWP-IOBC","unit":"kg CO2-eq.","values":[{"value":"2,58E+01","module":"A1","scenario":null},{"value":"1,10E+01","module":"A2","scenario":null},{"value":"2,20E+01","module":"A3","scenario":null},{"value":"8,67E-02","module":"A4","scenario":null},{"value":"1,71E+00","module":"A5","scenario":null},{"value":"1,35E+00","module":"C1","scenario":null},{"value":"5,81E+00","module":"C2","scenario":null},{"value":"2,15E-01","module":"C3","scenario":null},{"value":"0,00E+00","module":"C4","scenario":null},{"value":"-6,53E+00","module":"D","scenario":null},{"value":"5,88E+01","module":"A1A3","scenario":null}]}],"additional_environmental_impact":[{"parameter":"PM","unit":"disease incidence","values":[{"value":"1,94E-06","module":"A1","scenario":null},{"value":"5,14E-07","module":"A2","scenario":null},{"value":"9,23E-07","module":"A3","scenario":null},{"value":"7,00E-09","module":"A4","scenario":null},{"value":"3,39E-07","module":"A5","scenario":null},{"value":"3,95E-07","module":"C1","scenario":null},{"value":"3,85E-07","module":"C2","scenario":null},{"value":"6,30E-08","module":"C3","scenario":null},{"value":"0,00E+00","module":"C4","scenario":null},{"value":"-4,27E-07","module":"D","scenario":null},{"value":"3,38E-06","module":"A1A3","scenario":null}]},{"parameter":"ETP-fw","unit":"CTUe","values":[{"value":"5,57E+03","module":"A1","scenario":null},{"value":"8,92E+01","module":"A2","scenario":null},{"value":"1,74E+02","module":"A3","scenario":null},{"value":"1,03E+00","module":"A4","scenario":null},{"value":"3,64E+01","module":"A5","scenario":null},{"value":"1,08E+01","module":"C1","scenario":null},{"value":"6,48E+01","module":"C2","scenario":null},{"value":"1,71E+00","module":"C3","scenario":null},{"value":"0,00E+00","module":"C4","scenario":null},{"value":"-4,00E+02","module":"D","scenario":null},{"value":"5,83E+03","module":"A1A3","scenario":null}]},{"parameter":"HTP-c","unit":"CTUh","values":[{"value":"1,78E-08","module":"A1","scenario":null},{"value":"1,26E-09","module":"A2","scenario":null},{"value":"7,27E-09","module":"A3","scenario":null},{"value":"0,00E+00","module":"A4","scenario":null},{"value":"7,50E-10","module":"A5","scenario":null},{"value":"4,17E-10","module":"C1","scenario":null},{"value":"0,00E+00","module":"C2","scenario":null},{"value":"0,00E+00","module":"C3","scenario":null},{"value":"0,00E+00","module":"C4","scenario":null},{"value":"-3,93E-09","module":"D","scenario":null},{"value":"2,63E-08","module":"A1A3","scenario":null}]},{"parameter":"HTP-nc","unit":"CTUh","values":[{"value":"4,22E-07","module":"A1","scenario":null},{"value":"5,99E-08","module":"A2","scenario":null},{"value":"2,21E-07","module":"A3","scenario":null},{"value":"1,00E-09","module":"A4","scenario":null},{"value":"1,42E-08","module":"A5","scenario":null},{"value":"1,01E-08","module":"C1","scenario":null},{"value":"7,00E-08","module":"C2","scenario":null},{"value":"1,69E-09","module":"C3","scenario":null},{"value":"0,00E+00","module":"C4","scenario":null},{"value":"-9,83E-08","module":"D","scenario":null},{"value":"7,02E-07","module":"A1A3","scenario":null}]},{"parameter":"SQP","unit":"unitless","values":[{"value":"4,95E+02","module":"A1","scenario":null},{"value":"7,29E+01","module":"A2","scenario":null},{"value":"3,95E+01","module":"A3","scenario":null},{"value":"1,62E+00","module":"A4","scenario":null},{"value":"2,07E+01","module":"A5","scenario":null},{"value":"2,51E+00","module":"C1","scenario":null},{"value":"6,07E+01","module":"C2","scenario":null},{"value":"3,98E-01","module":"C3","scenario":null},{"value":"0,00E+00","module":"C4","scenario":null},{"value":"-1,42E+02","module":"D","scenario":null},{"value":"6,07E+02","module":"A1A3","scenario":null}]},{"parameter":"IRP","unit":"kBq U235-eq.","values":[{"value":"4,18E-01","module":"A1","scenario":null},{"value":"6,72E-01","module":"A2","scenario":null},{"value":"1,22E+00","module":"A3","scenario":null},{"value":"6,18E-03","module":"A4","scenario":null},{"value":"7,64E-02","module":"A5","scenario":null},{"value":"8,47E-02","module":"C1","scenario":null},{"value":"3,85E-01","module":"C2","scenario":null},{"value":"1,34E-02","module":"C3","scenario":null},{"value":"0,00E+00","module":"C4","scenario":null},{"value":"-3,16E+00","module":"D","scenario":null},{"value":"2,31E+00","module":"A1A3","scenario":null}]}],"resource_use":[{"parameter":"PERE","unit":"MJ","values":[{"value":"-3,98E+01","module":"A1","scenario":null},{"value":"1,14E+00","module":"A2","scenario":null},{"value":"1,02E+01","module":"A3","scenario":null},{"value":"1,78E-02","module":"A4","scenario":null},{"value":"4,40E-01","module":"A5","scenario":null},{"value":"1,16E-01","module":"C1","scenario":null},{"value":"1,24E+00","module":"C2","scenario":null},{"value":"1,70E-02","module":"C3","scenario":null},{"value":"0,00E+00","module":"C4","scenario":null},{"value":"-3,49E+01","module":"D","scenario":null},{"value":"-2,85E+01","module":"A1A3","scenario":null}]},{"parameter":"PERM","unit":"MJ","values":[{"value":"7,38E+01","module":"A1","scenario":null},{"value":"0,00E+00","module":"A2","scenario":null},{"value":"0,00E+00","module":"A3","scenario":null},{"value":"0,00E+00","module":"A4","scenario":null},{"value":"0,00E+00","module":"A5","scenario":null},{"value":"0,00E+00","module":"C1","scenario":null},{"value":"0,00E+00","module":"C2","scenario":null},{"value":"0,00E+00","module":"C3","scenario":null},{"value":"0,00E+00","module":"C4","scenario":null},{"value":"0,00E+00","module":"D","scenario":null},{"value":"7,38E+01","module":"A1A3","scenario":null}]},{"parameter":"PERT","unit":"MJ","values":[{"value":"3,39E+01","module":"A1","scenario":null},{"value":"1,14E+00","module":"A2","scenario":null},{"value":"1,02E+01","module":"A3","scenario":null},{"value":"1,78E-02","module":"A4","scenario":null},{"value":"4,40E-01","module":"A5","scenario":null},{"value":"1,16E-01","module":"C1","scenario":null},{"value":"1,24E+00","module":"C2","scenario":null},{"value":"1,70E-02","module":"C3","scenario":null},{"value":"0,00E+00","module":"C4","scenario":null},{"value":"-3,49E+01","module":"D","scenario":null},{"value":"4,53E+01","module":"A1A3","scenario":null}]},{"parameter":"PENRE","unit":"MJ","values":[{"value":"6,51E+02","module":"A1","scenario":null},{"value":"1,54E+02","module":"A2","scenario":null},{"value":"2,95E+02","module":"A3","scenario":null},{"value":"1,43E+00","module":"A4","scenario":null},{"value":"3,20E+01","module":"A5","scenario":null},{"value":"1,96E+01","module":"C1","scenario":null},{"value":"8,86E+01","module":"C2","scenario":null},{"value":"3,14E+00","module":"C3","scenario":null},{"value":"0,00E+00","module":"C4","scenario":null},{"value":"-6,29E+02","module":"D","scenario":null},{"value":"1,10E+03","module":"A1A3","scenario":null}]},{"parameter":"PENRM","unit":"MJ","values":[{"value":"2,32E+03","module":"A1","scenario":null},{"value":"0,00E+00","module":"A2","scenario":null},{"value":"0,00E+00","module":"A3","scenario":null},{"value":"0,00E+00","module":"A4","scenario":null},{"value":"9,60E+01","module":"A5","scenario":null},{"value":"0,00E+00","module":"C1","scenario":null},{"value":"0,00E+00","module":"C2","scenario":null},{"value":"0,00E+00","module":"C3","scenario":null},{"value":"0,00E+00","module":"C4","scenario":null},{"value":"0,00E+00","module":"D","scenario":null},{"value":"2,32E+03","module":"A1A3","scenario":null}]},{"parameter":"PENRT","unit":"MJ","values":[{"value":"2,79E+03","module":"A1","scenario":null},{"value":"1,54E+02","module":"A2","scenario":null},{"value":"2,95E+02","module":"A3","scenario":null},{"value":"1,43E+00","module":"A4","scenario":null},{"value":"1,28E+02","module":"A5","scenario":null},{"value":"1,96E+01","module":"C1","scenario":null},{"value":"8,86E+01","module":"C2","scenario":null},{"value":"3,14E+00","module":"C3","scenario":null},{"value":"0,00E+00","module":"C4","scenario":null},{"value":"-6,29E+02","module":"D","scenario":null},{"value":"3,24E+03","module":"A1A3","scenario":null}]},{"parameter":"SM","unit":"kg","values":[{"value":"9,76E+01","module":"A1","scenario":null},{"value":"3,35E-02","module":"A2","scenario":null},{"value":"1,61E-01","module":"A3","scenario":null},{"value":"4,88E-04","module":"A4","scenario":null},{"value":"8,20E-03","module":"A5","scenario":null},{"value":"9,91E-03","module":"C1","scenario":null},{"value":"3,53E-02","module":"C2","scenario":null},{"value":"1,54E-03","module":"C3","scenario":null},{"value":"0,00E+00","module":"C4","scenario":null},{"value":"-1,33E+01","module":"D","scenario":null},{"value":"9,78E+01","module":"A1A3","scenario":null}]},{"parameter":"RSF","unit":"MJ","values":[{"value":"3,29E-01","module":"A1","scenario":null},{"value":"4,52E-02","module":"A2","scenario":null},{"value":"5,06E-02","module":"A3","scenario":null},{"value":"6,23E-04","module":"A4","scenario":null},{"value":"1,31E-02","module":"A5","scenario":null},{"value":"3,38E-03","module":"C1","scenario":null},{"value":"4,45E-02","module":"C2","scenario":null},{"value":"4,17E-04","module":"C3","scenario":null},{"value":"0,00E+00","module":"C4","scenario":null},{"value":"-3,81E-01","module":"D","scenario":null},{"value":"4,24E-01","module":"A1A3","scenario":null}]},{"parameter":"NRSF","unit":"MJ","values":[{"value":"1,14E-01","module":"A1","scenario":null},{"value":"1,48E-01","module":"A2","scenario":null},{"value":"6,47E-01","module":"A3","scenario":null},{"value":"2,09E-03","module":"A4","scenario":null},{"value":"3,11E-02","module":"A5","scenario":null},{"value":"3,92E-02","module":"C1","scenario":null},{"value":"1,59E-01","module":"C2","scenario":null},{"value":"6,14E-03","module":"C3","scenario":null},{"value":"0,00E+00","module":"C4","scenario":null},{"value":"-1,59E-01","module":"D","scenario":null},{"value":"9,08E-01","module":"A1A3","scenario":null}]},{"parameter":"FW","unit":"m3","values":[{"value":"4,47E-01","module":"A1","scenario":null},{"value":"8,28E-03","module":"A2","scenario":null},{"value":"8,17E-02","module":"A3","scenario":null},{"value":"1,61E-04","module":"A4","scenario":null},{"value":"8,99E-03","module":"A5","scenario":null},{"value":"1,31E-02","module":"C1","scenario":null},{"value":"9,28E-03","module":"C2","scenario":null},{"value":"1,61E-04","module":"C3","scenario":null},{"value":"0,00E+00","module":"C4","scenario":null},{"value":"-3,09E-01","module":"D","scenario":null},{"value":"5,36E-01","module":"A1A3","scenario":null}]}],"end_of_life_waste":[{"parameter":"HWD","unit":"kg","values":[{"value":"5,29E-02","module":"A1","scenario":null},{"value":"5,59E-03","module":"A2","scenario":null},{"value":"7,76E-02","module":"A3","scenario":null},{"value":"7,74E-05","module":"A4","scenario":null},{"value":"1,03E-03","module":"A5","scenario":null},{"value":"5,92E-04","module":"C1","scenario":null},{"value":"4,48E-03","module":"C2","scenario":null},{"value":"9,23E-05","module":"C3","scenario":null},{"value":"0,00E+00","module":"C4","scenario":null},{"value":"-2,53E-01","module":"D","scenario":null},{"value":"1,36E-01","module":"A1A3","scenario":null}]},{"parameter":"NHWD","unit":"kg","values":[{"value":"1,48E+00","module":"A1","scenario":null},{"value":"4,65E+00","module":"A2","scenario":null},{"value":"6,14E-01","module":"A3","scenario":null},{"value":"1,23E-01","module":"A4","scenario":null},{"value":"5,08E-02","module":"A5","scenario":null},{"value":"2,41E-02","module":"C1","scenario":null},{"value":"4,20E+00","module":"C2","scenario":null},{"value":"3,71E-03","module":"C3","scenario":null},{"value":"0,00E+00","module":"C4","scenario":null},{"value":"-8,16E-01","module":"D","scenario":null},{"value":"6,74E+00","module":"A1A3","scenario":null}]},{"parameter":"RWD","unit":"kg","values":[{"value":"2,77E-02","module":"A1","scenario":null},{"value":"1,08E-03","module":"A2","scenario":null},{"value":"1,95E-03","module":"A3","scenario":null},{"value":"9,66E-06","module":"A4","scenario":null},{"value":"1,35E-03","module":"A5","scenario":null},{"value":"1,37E-04","module":"C1","scenario":null},{"value":"5,98E-04","module":"C2","scenario":null},{"value":"2,18E-05","module":"C3","scenario":null},{"value":"0,00E+00","module":"C4","scenario":null},{"value":"-4,62E-03","module":"D","scenario":null},{"value":"3,08E-02","module":"A1A3","scenario":null}]}],"end_of_life_flow":[{"parameter":"CRU","unit":"kg","values":[{"value":"0,00E+00","module":"A1","scenario":null},{"value":"0,00E+00","module":"A2","scenario":null},{"value":"0,00E+00","module":"A3","scenario":null},{"value":"0,00E+00","module":"A4","scenario":null},{"value":"0,00E+00","module":"A5","scenario":null},{"value":"0,00E+00","module":"C1","scenario":null},{"value":"0,00E+00","module":"C2","scenario":null},{"value":"0,00E+00","module":"C3","scenario":null},{"value":"0,00E+00","module":"C4","scenario":null},{"value":"0,00E+00","module":"D","scenario":null},{"value":"0,00E+00","module":"A1A3","scenario":null}]},{"parameter":"MFR","unit":"kg","values":[{"value":"4,17E-02","module":"A1","scenario":null},{"value":"1,70E-02","module":"A2","scenario":null},{"value":"1,30E-02","module":"A3","scenario":null},{"value":"6,85E-06","module":"A4","scenario":null},{"value":"2,04E-04","module":"A5","scenario":null},{"value":"3,70E-05","module":"C1","scenario":null},{"value":"4,94E-04","module":"C2","scenario":null},{"value":"2,41E+02","module":"C3","scenario":null},{"value":"0,00E+00","module":"C4","scenario":null},{"value":"-5,65E-02","module":"D","scenario":null},{"value":"7,17E-02","module":"A1A3","scenario":null}]},{"parameter":"MER","unit":"kg","values":[{"value":"3,07E-02","module":"A1","scenario":null},{"value":"1,44E-02","module":"A2","scenario":null},{"value":"1,55E-01","module":"A3","scenario":null},{"value":"4,23E-04","module":"A4","scenario":null},{"value":"7,76E-03","module":"A5","scenario":null},{"value":"9,72E-03","module":"C1","scenario":null},{"value":"2,94E-02","module":"C2","scenario":null},{"value":"4,69E-06","module":"C3","scenario":null},{"value":"0,00E+00","module":"C4","scenario":null},{"value":"-3,98E-03","module":"D","scenario":null},{"value":"2,01E-01","module":"A1A3","scenario":null}]},{"parameter":"EEE","unit":"MJ","values":[{"value":"8,65E-02","module":"A1","scenario":null},{"value":"3,37E-03","module":"A2","scenario":null},{"value":"7,97E-02","module":"A3","scenario":null},{"value":"7,37E-05","module":"A4","scenario":null},{"value":"2,42E-04","module":"A5","scenario":null},{"value":"1,16E-04","module":"C1","scenario":null},{"value":"3,41E-03","module":"C2","scenario":null},{"value":"1,61E-05","module":"C3","scenario":null},{"value":"0,00E+00","module":"C4","scenario":null},{"value":"-1,27E+00","module":"D","scenario":null},{"value":"1,69E-01","module":"A1A3","scenario":null}]},{"parameter":"EET","unit":"MJ","values":[{"value":"1,31E+00","module":"A1","scenario":null},{"value":"5,09E-02","module":"A2","scenario":null},{"value":"1,21E+00","module":"A3","scenario":null},{"value":"1,12E-03","module":"A4","scenario":null},{"value":"3,67E-03","module":"A5","scenario":null},{"value":"1,75E-03","module":"C1","scenario":null},{"value":"5,15E-02","module":"C2","scenario":null},{"value":"2,43E-04","module":"C3","scenario":null},{"value":"0,00E+00","module":"C4","scenario":null},{"value":"-1,92E+01","module":"D","scenario":null},{"value":"2,57E+00","module":"A1A3","scenario":null}]}]}