{"product_name":"Steel foundation for light and charging pole  Pc-Coat\u00ae","epd_id":"NEPD-3929-2881-EN","compliance":["EN 15804+A2","ISO 14025","ISO 21930"],"producer_name":"Pretec Norge AS","environmental_impact":[{"parameter":"GWP-total","unit":"kg CO2-eq.","values":[{"value":"1,48E+00","module":"A1-A3","scenario":null},{"value":"1,70E-01","module":"A4","scenario":null},{"value":"5,73E-02","module":"C1","scenario":null},{"value":"8,72E-03","module":"C2","scenario":null},{"value":"0,00E+00","module":"C3","scenario":null},{"value":"4,25E-04","module":"C4","scenario":null},{"value":"-7,66E-01","module":"D","scenario":null}]},{"parameter":"GWP-fossil","unit":"kg CO2-eq.","values":[{"value":"2,40E+00","module":"A1-A3","scenario":null},{"value":"1,70E-01","module":"A4","scenario":null},{"value":"5,73E-02","module":"C1","scenario":null},{"value":"8,71E-03","module":"C2","scenario":null},{"value":"0,00E+00","module":"C3","scenario":null},{"value":"4,25E-04","module":"C4","scenario":null},{"value":"-7,65E-01","module":"D","scenario":null}]},{"parameter":"GWP-biogenic","unit":"kg CO2-eq.","values":[{"value":"-9,18E-01","module":"A1-A3","scenario":null},{"value":"6,92E-05","module":"A4","scenario":null},{"value":"1,07E-05","module":"C1","scenario":null},{"value":"3,73E-06","module":"C2","scenario":null},{"value":"0,00E+00","module":"C3","scenario":null},{"value":"3,61E-07","module":"C4","scenario":null},{"value":"-1,12E-03","module":"D","scenario":null}]},{"parameter":"GWP-luluc","unit":"kg CO2-eq.","values":[{"value":"2,35E-03","module":"A1-A3","scenario":null},{"value":"1,64E-04","module":"A4","scenario":null},{"value":"4,52E-06","module":"C1","scenario":null},{"value":"2,65E-06","module":"C2","scenario":null},{"value":"0,00E+00","module":"C3","scenario":null},{"value":"8,33E-08","module":"C4","scenario":null},{"value":"-5,65E-04","module":"D","scenario":null}]},{"parameter":"ODP","unit":"kg CFC 11-eq.","values":[{"value":"1,58E-07","module":"A1-A3","scenario":null},{"value":"1,54E-08","module":"A4","scenario":null},{"value":"1,24E-08","module":"C1","scenario":null},{"value":"2,10E-09","module":"C2","scenario":null},{"value":"0,00E+00","module":"C3","scenario":null},{"value":"2,07E-10","module":"C4","scenario":null},{"value":"-2,78E-08","module":"D","scenario":null}]},{"parameter":"AP","unit":"mol H+-eq.","values":[{"value":"1,24E-02","module":"A1-A3","scenario":null},{"value":"6,65E-04","module":"A4","scenario":null},{"value":"6,00E-04","module":"C1","scenario":null},{"value":"2,80E-05","module":"C2","scenario":null},{"value":"0,00E+00","module":"C3","scenario":null},{"value":"4,15E-06","module":"C4","scenario":null},{"value":"-4,18E-03","module":"D","scenario":null}]},{"parameter":"POCP","unit":"kg NMVOC-eq.","values":[{"value":"1,15E-02","module":"A1-A3","scenario":null},{"value":"5,99E-04","module":"A4","scenario":null},{"value":"7,98E-04","module":"C1","scenario":null},{"value":"2,69E-05","module":"C2","scenario":null},{"value":"0,00E+00","module":"C3","scenario":null},{"value":"4,90E-06","module":"C4","scenario":null},{"value":"-3,92E-03","module":"D","scenario":null}]},{"parameter":"ADPE","unit":"kg Sb-eq.","values":[{"value":"2,37E-03","module":"A1-A3","scenario":null},{"value":"3,08E-06","module":"A4","scenario":null},{"value":"8,80E-08","module":"C1","scenario":null},{"value":"1,55E-07","module":"C2","scenario":null},{"value":"0,00E+00","module":"C3","scenario":null},{"value":"3,76E-09","module":"C4","scenario":null},{"value":"-1,99E-03","module":"D","scenario":null}]},{"parameter":"ADPF","unit":"MJ","values":[{"value":"2,71E+01","module":"A1-A3","scenario":null},{"value":"2,54E+00","module":"A4","scenario":null},{"value":"7,89E-01","module":"C1","scenario":null},{"value":"1,41E-01","module":"C2","scenario":null},{"value":"0,00E+00","module":"C3","scenario":null},{"value":"1,37E-02","module":"C4","scenario":null},{"value":"-6,93E+00","module":"D","scenario":null}]},{"parameter":"WDP","unit":"m3 world-eq.","values":[{"value":"1,45E+01","module":"A1-A3","scenario":null},{"value":"1,07E+00","module":"A4","scenario":null},{"value":"1,68E-01","module":"C1","scenario":null},{"value":"1,08E-01","module":"C2","scenario":null},{"value":"0,00E+00","module":"C3","scenario":null},{"value":"2,89E-02","module":"C4","scenario":null},{"value":"3,28E+01","module":"D","scenario":null}]},{"parameter":"EP-freshwater","unit":"kg P-eq.","values":[{"value":"1,36E-04","module":"A1-A3","scenario":null},{"value":"1,14E-06","module":"A4","scenario":null},{"value":"2,09E-07","module":"C1","scenario":null},{"value":"6,93E-08","module":"C2","scenario":null},{"value":"0,00E+00","module":"C3","scenario":null},{"value":"3,17E-09","module":"C4","scenario":null},{"value":"-5,12E-05","module":"D","scenario":null}]},{"parameter":"EP-marine","unit":"kg N-eq.","values":[{"value":"2,46E-03","module":"A1-A3","scenario":null},{"value":"1,47E-04","module":"A4","scenario":null},{"value":"2,65E-04","module":"C1","scenario":null},{"value":"6,14E-06","module":"C2","scenario":null},{"value":"0,00E+00","module":"C3","scenario":null},{"value":"1,55E-06","module":"C4","scenario":null},{"value":"-8,75E-04","module":"D","scenario":null}]},{"parameter":"EP-terrestrial","unit":"mol N-eq.","values":[{"value":"2,76E-02","module":"A1-A3","scenario":null},{"value":"1,62E-03","module":"A4","scenario":null},{"value":"2,90E-03","module":"C1","scenario":null},{"value":"6,85E-05","module":"C2","scenario":null},{"value":"0,00E+00","module":"C3","scenario":null},{"value":"1,71E-05","module":"C4","scenario":null},{"value":"-9,12E-03","module":"D","scenario":null}]},{"parameter":"GWP-IOBC","unit":"kg CO2-eq.","values":[{"value":"2,32E+00","module":"A1-A3","scenario":null},{"value":"1,70E-01","module":"A4","scenario":null},{"value":"5,67E-02","module":"C1","scenario":null},{"value":"8,72E-03","module":"C2","scenario":null},{"value":"0,00E+00","module":"C3","scenario":null},{"value":"4,12E-04","module":"C4","scenario":null},{"value":"-1,11E+00","module":"D","scenario":null}]}],"additional_environmental_impact":[{"parameter":"PM","unit":"disease incidence","values":[{"value":"2,02E-07","module":"A1-A3","scenario":null},{"value":"3,70E-09","module":"A4","scenario":null},{"value":"1,59E-08","module":"C1","scenario":null},{"value":"8,00E-10","module":"C2","scenario":null},{"value":"0,00E+00","module":"C3","scenario":null},{"value":"8,90E-11","module":"C4","scenario":null},{"value":"-6,01E-08","module":"D","scenario":null}]},{"parameter":"ETP-fw","unit":"CTUe","values":[{"value":"1,06E+02","module":"A1-A3","scenario":null},{"value":"1,61E+00","module":"A4","scenario":null},{"value":"4,31E-01","module":"C1","scenario":null},{"value":"1,03E-01","module":"C2","scenario":null},{"value":"0,00E+00","module":"C3","scenario":null},{"value":"6,78E-03","module":"C4","scenario":null},{"value":"-4,23E+01","module":"D","scenario":null}]},{"parameter":"HTP-c","unit":"CTUh","values":[{"value":"1,81E-08","module":"A1-A3","scenario":null},{"value":"0,00E+00","module":"A4","scenario":null},{"value":"1,70E-11","module":"C1","scenario":null},{"value":"0,00E+00","module":"C2","scenario":null},{"value":"0,00E+00","module":"C3","scenario":null},{"value":"0,00E+00","module":"C4","scenario":null},{"value":"-3,75E-09","module":"D","scenario":null}]},{"parameter":"HTP-nc","unit":"CTUh","values":[{"value":"1,63E-07","module":"A1-A3","scenario":null},{"value":"7,05E-10","module":"A4","scenario":null},{"value":"3,96E-10","module":"C1","scenario":null},{"value":"1,00E-10","module":"C2","scenario":null},{"value":"0,00E+00","module":"C3","scenario":null},{"value":"4,00E-12","module":"C4","scenario":null},{"value":"5,91E-08","module":"D","scenario":null}]},{"parameter":"SQP","unit":"unitless","values":[{"value":"3,01E+01","module":"A1-A3","scenario":null},{"value":"7,47E-01","module":"A4","scenario":null},{"value":"1,00E-01","module":"C1","scenario":null},{"value":"1,62E-01","module":"C2","scenario":null},{"value":"0,00E+00","module":"C3","scenario":null},{"value":"5,00E-02","module":"C4","scenario":null},{"value":"-9,62E-01","module":"D","scenario":null}]},{"parameter":"IRP","unit":"kBq U235-eq.","values":[{"value":"5,32E-02","module":"A1-A3","scenario":null},{"value":"4,82E-03","module":"A4","scenario":null},{"value":"3,38E-03","module":"C1","scenario":null},{"value":"6,18E-04","module":"C2","scenario":null},{"value":"0,00E+00","module":"C3","scenario":null},{"value":"5,95E-05","module":"C4","scenario":null},{"value":"-5,94E-03","module":"D","scenario":null}]}],"resource_use":[{"parameter":"PERE","unit":"MJ","values":[{"value":"1,06E+01","module":"A1-A3","scenario":null},{"value":"2,62E-02","module":"A4","scenario":null},{"value":"4,27E-03","module":"C1","scenario":null},{"value":"1,78E-03","module":"C2","scenario":null},{"value":"0,00E+00","module":"C3","scenario":null},{"value":"2,11E-04","module":"C4","scenario":null},{"value":"-6,22E-01","module":"D","scenario":null}]},{"parameter":"PERM","unit":"MJ","values":[{"value":"8,44E+00","module":"A1-A3","scenario":null},{"value":"0,00E+00","module":"A4","scenario":null},{"value":"0,00E+00","module":"C1","scenario":null},{"value":"0,00E+00","module":"C2","scenario":null},{"value":"0,00E+00","module":"C3","scenario":null},{"value":"0,00E+00","module":"C4","scenario":null},{"value":"0,00E+00","module":"D","scenario":null}]},{"parameter":"PERT","unit":"MJ","values":[{"value":"1,91E+01","module":"A1-A3","scenario":null},{"value":"2,62E-02","module":"A4","scenario":null},{"value":"4,27E-03","module":"C1","scenario":null},{"value":"1,78E-03","module":"C2","scenario":null},{"value":"0,00E+00","module":"C3","scenario":null},{"value":"2,11E-04","module":"C4","scenario":null},{"value":"-6,22E-01","module":"D","scenario":null}]},{"parameter":"PENRE","unit":"MJ","values":[{"value":"2,66E+01","module":"A1-A3","scenario":null},{"value":"2,54E+00","module":"A4","scenario":null},{"value":"7,89E-01","module":"C1","scenario":null},{"value":"1,41E-01","module":"C2","scenario":null},{"value":"0,00E+00","module":"C3","scenario":null},{"value":"1,37E-02","module":"C4","scenario":null},{"value":"-6,93E+00","module":"D","scenario":null}]},{"parameter":"PENRM","unit":"MJ","values":[{"value":"4,25E-01","module":"A1-A3","scenario":null},{"value":"0,00E+00","module":"A4","scenario":null},{"value":"0,00E+00","module":"C1","scenario":null},{"value":"0,00E+00","module":"C2","scenario":null},{"value":"0,00E+00","module":"C3","scenario":null},{"value":"0,00E+00","module":"C4","scenario":null},{"value":"0,00E+00","module":"D","scenario":null}]},{"parameter":"PENRT","unit":"MJ","values":[{"value":"2,71E+01","module":"A1-A3","scenario":null},{"value":"2,54E+00","module":"A4","scenario":null},{"value":"7,89E-01","module":"C1","scenario":null},{"value":"1,41E-01","module":"C2","scenario":null},{"value":"0,00E+00","module":"C3","scenario":null},{"value":"1,37E-02","module":"C4","scenario":null},{"value":"-6,93E+00","module":"D","scenario":null}]},{"parameter":"SM","unit":"kg","values":[{"value":"2,43E-01","module":"A1-A3","scenario":null},{"value":"0,00E+00","module":"A4","scenario":null},{"value":"3,87E-04","module":"C1","scenario":null},{"value":"0,00E+00","module":"C2","scenario":null},{"value":"0,00E+00","module":"C3","scenario":null},{"value":"1,09E-07","module":"C4","scenario":null},{"value":"-1,22E-03","module":"D","scenario":null}]},{"parameter":"RSF","unit":"MJ","values":[{"value":"2,46E-02","module":"A1-A3","scenario":null},{"value":"6,84E-04","module":"A4","scenario":null},{"value":"1,05E-04","module":"C1","scenario":null},{"value":"6,23E-05","module":"C2","scenario":null},{"value":"0,00E+00","module":"C3","scenario":null},{"value":"4,36E-06","module":"C4","scenario":null},{"value":"2,07E-02","module":"D","scenario":null}]},{"parameter":"NRSF","unit":"MJ","values":[{"value":"1,52E+00","module":"A1-A3","scenario":null},{"value":"1,89E-03","module":"A4","scenario":null},{"value":"1,54E-03","module":"C1","scenario":null},{"value":"2,09E-04","module":"C2","scenario":null},{"value":"0,00E+00","module":"C3","scenario":null},{"value":"1,25E-05","module":"C4","scenario":null},{"value":"7,19E-01","module":"D","scenario":null}]},{"parameter":"FW","unit":"m3","values":[{"value":"2,48E-02","module":"A1-A3","scenario":null},{"value":"2,12E-04","module":"A4","scenario":null},{"value":"4,06E-05","module":"C1","scenario":null},{"value":"1,61E-05","module":"C2","scenario":null},{"value":"0,00E+00","module":"C3","scenario":null},{"value":"1,63E-05","module":"C4","scenario":null},{"value":"-3,87E-03","module":"D","scenario":null}]}],"end_of_life_waste":[{"parameter":"HWD","unit":"kg","values":[{"value":"1,19E-02","module":"A1-A3","scenario":null},{"value":"1,13E-04","module":"A4","scenario":null},{"value":"2,32E-05","module":"C1","scenario":null},{"value":"7,74E-06","module":"C2","scenario":null},{"value":"0,00E+00","module":"C3","scenario":null},{"value":"1,25E-08","module":"C4","scenario":null},{"value":"-4,63E-03","module":"D","scenario":null}]},{"parameter":"NHWD","unit":"kg","values":[{"value":"8,75E-01","module":"A1-A3","scenario":null},{"value":"5,14E-02","module":"A4","scenario":null},{"value":"9,34E-04","module":"C1","scenario":null},{"value":"1,23E-02","module":"C2","scenario":null},{"value":"0,00E+00","module":"C3","scenario":null},{"value":"9,92E-02","module":"C4","scenario":null},{"value":"-2,92E-01","module":"D","scenario":null}]},{"parameter":"RWD","unit":"kg","values":[{"value":"5,35E-05","module":"A1-A3","scenario":null},{"value":"7,31E-06","module":"A4","scenario":null},{"value":"5,48E-06","module":"C1","scenario":null},{"value":"9,66E-07","module":"C2","scenario":null},{"value":"0,00E+00","module":"C3","scenario":null},{"value":"2,82E-09","module":"C4","scenario":null},{"value":"-4,03E-06","module":"D","scenario":null}]}],"end_of_life_flow":[{"parameter":"CRU","unit":"kg","values":[{"value":"0,00E+00","module":"A1-A3","scenario":null},{"value":"0,00E+00","module":"A4","scenario":null},{"value":"0,00E+00","module":"C1","scenario":null},{"value":"0,00E+00","module":"C2","scenario":null},{"value":"0,00E+00","module":"C3","scenario":null},{"value":"0,00E+00","module":"C4","scenario":null},{"value":"0,00E+00","module":"D","scenario":null}]},{"parameter":"MFR","unit":"kg","values":[{"value":"1,83E-03","module":"A1-A3","scenario":null},{"value":"0,00E+00","module":"A4","scenario":null},{"value":"3,80E-04","module":"C1","scenario":null},{"value":"0,00E+00","module":"C2","scenario":null},{"value":"8,93E-01","module":"C3","scenario":null},{"value":"1,01E-07","module":"C4","scenario":null},{"value":"-1,06E-03","module":"D","scenario":null}]},{"parameter":"MER","unit":"kg","values":[{"value":"3,98E-04","module":"A1-A3","scenario":null},{"value":"0,00E+00","module":"A4","scenario":null},{"value":"1,18E-06","module":"C1","scenario":null},{"value":"0,00E+00","module":"C2","scenario":null},{"value":"0,00E+00","module":"C3","scenario":null},{"value":"1,31E-09","module":"C4","scenario":null},{"value":"-4,44E-05","module":"D","scenario":null}]},{"parameter":"EEE","unit":"MJ","values":[{"value":"2,60E-03","module":"A1-A3","scenario":null},{"value":"0,00E+00","module":"A4","scenario":null},{"value":"4,04E-06","module":"C1","scenario":null},{"value":"0,00E+00","module":"C2","scenario":null},{"value":"0,00E+00","module":"C3","scenario":null},{"value":"9,58E-09","module":"C4","scenario":null},{"value":"-1,90E-03","module":"D","scenario":null}]},{"parameter":"EET","unit":"MJ","values":[{"value":"3,93E-02","module":"A1-A3","scenario":null},{"value":"0,00E+00","module":"A4","scenario":null},{"value":"6,12E-05","module":"C1","scenario":null},{"value":"0,00E+00","module":"C2","scenario":null},{"value":"0,00E+00","module":"C3","scenario":null},{"value":"1,45E-07","module":"C4","scenario":null},{"value":"-2,88E-02","module":"D","scenario":null}]}]}