{"product_name":"TwinLed 500V 2x1,5mm\u00b2","epd_id":"NEPD-4560-3819-EN","compliance":["EN 15804+A2","ISO 14025","ISO 21930"],"producer_name":"Prysmian Group Norge AS","environmental_impact":[{"parameter":"GWP-total","unit":"kg CO2-eq.","values":[{"value":"2,05E-01","module":"A1","scenario":null},{"value":"1,19E-02","module":"A2","scenario":null},{"value":"1,92E-02","module":"A3","scenario":null},{"value":"9,00E-03","module":"A4","scenario":null},{"value":"5,78E-03","module":"A5","scenario":null},{"value":"0,00E+00","module":"C1","scenario":null},{"value":"2,84E-03","module":"C2","scenario":null},{"value":"3,90E-02","module":"C3","scenario":null},{"value":"1,93E-03","module":"C4","scenario":null},{"value":"-1,70E-02","module":"D","scenario":null},{"value":"2,36E-01","module":"A1A3","scenario":null}]},{"parameter":"GWP-fossil","unit":"kg CO2-eq.","values":[{"value":"2,04E-01","module":"A1","scenario":null},{"value":"1,19E-02","module":"A2","scenario":null},{"value":"1,83E-02","module":"A3","scenario":null},{"value":"8,99E-03","module":"A4","scenario":null},{"value":"5,73E-03","module":"A5","scenario":null},{"value":"0,00E+00","module":"C1","scenario":null},{"value":"2,84E-03","module":"C2","scenario":null},{"value":"3,90E-02","module":"C3","scenario":null},{"value":"1,93E-03","module":"C4","scenario":null},{"value":"-1,69E-02","module":"D","scenario":null},{"value":"2,34E-01","module":"A1A3","scenario":null}]},{"parameter":"GWP-biogenic","unit":"kg CO2-eq.","values":[{"value":"1,04E-03","module":"A1","scenario":null},{"value":"4,84E-06","module":"A2","scenario":null},{"value":"7,32E-04","module":"A3","scenario":null},{"value":"3,69E-06","module":"A4","scenario":null},{"value":"3,56E-05","module":"A5","scenario":null},{"value":"0,00E+00","module":"C1","scenario":null},{"value":"1,16E-06","module":"C2","scenario":null},{"value":"7,10E-07","module":"C3","scenario":null},{"value":"1,62E-07","module":"C4","scenario":null},{"value":"-7,28E-05","module":"D","scenario":null},{"value":"1,78E-03","module":"A1A3","scenario":null}]},{"parameter":"GWP-luluc","unit":"kg CO2-eq.","values":[{"value":"1,86E-04","module":"A1","scenario":null},{"value":"3,62E-06","module":"A2","scenario":null},{"value":"1,66E-04","module":"A3","scenario":null},{"value":"2,63E-06","module":"A4","scenario":null},{"value":"7,18E-06","module":"A5","scenario":null},{"value":"0,00E+00","module":"C1","scenario":null},{"value":"9,91E-07","module":"C2","scenario":null},{"value":"1,29E-07","module":"C3","scenario":null},{"value":"9,30E-08","module":"C4","scenario":null},{"value":"-9,17E-05","module":"D","scenario":null},{"value":"3,55E-04","module":"A1A3","scenario":null}]},{"parameter":"ODP","unit":"kg CFC 11-eq.","values":[{"value":"3,16E-08","module":"A1","scenario":null},{"value":"2,74E-09","module":"A2","scenario":null},{"value":"2,14E-09","module":"A3","scenario":null},{"value":"2,08E-09","module":"A4","scenario":null},{"value":"7,87E-10","module":"A5","scenario":null},{"value":"0,00E+00","module":"C1","scenario":null},{"value":"6,46E-10","module":"C2","scenario":null},{"value":"7,10E-11","module":"C3","scenario":null},{"value":"9,00E-11","module":"C4","scenario":null},{"value":"-1,61E-04","module":"D","scenario":null},{"value":"3,64E-08","module":"A1A3","scenario":null}]},{"parameter":"AP","unit":"mol H+-eq.","values":[{"value":"1,01E-02","module":"A1","scenario":null},{"value":"6,14E-05","module":"A2","scenario":null},{"value":"6,87E-05","module":"A3","scenario":null},{"value":"3,78E-05","module":"A4","scenario":null},{"value":"2,06E-04","module":"A5","scenario":null},{"value":"0,00E+00","module":"C1","scenario":null},{"value":"1,16E-05","module":"C2","scenario":null},{"value":"7,60E-06","module":"C3","scenario":null},{"value":"2,37E-06","module":"C4","scenario":null},{"value":"-2,48E-03","module":"D","scenario":null},{"value":"1,03E-02","module":"A1A3","scenario":null}]},{"parameter":"POCP","unit":"kg NMVOC-eq.","values":[{"value":"1,95E-03","module":"A1","scenario":null},{"value":"6,11E-05","module":"A2","scenario":null},{"value":"3,63E-05","module":"A3","scenario":null},{"value":"4,04E-05","module":"A4","scenario":null},{"value":"4,22E-05","module":"A5","scenario":null},{"value":"0,00E+00","module":"C1","scenario":null},{"value":"1,16E-05","module":"C2","scenario":null},{"value":"9,06E-06","module":"C3","scenario":null},{"value":"3,07E-06","module":"C4","scenario":null},{"value":"-4,44E-04","module":"D","scenario":null},{"value":"2,04E-03","module":"A1A3","scenario":null}]},{"parameter":"ADPE","unit":"kg Sb-eq.","values":[{"value":"7,48E-04","module":"A1","scenario":null},{"value":"2,01E-07","module":"A2","scenario":null},{"value":"1,26E-07","module":"A3","scenario":null},{"value":"1,54E-07","module":"A4","scenario":null},{"value":"1,50E-05","module":"A5","scenario":null},{"value":"0,00E+00","module":"C1","scenario":null},{"value":"7,68E-08","module":"C2","scenario":null},{"value":"3,52E-09","module":"C3","scenario":null},{"value":"2,33E-09","module":"C4","scenario":null},{"value":"-1,38E-05","module":"D","scenario":null},{"value":"7,48E-04","module":"A1A3","scenario":null}]},{"parameter":"ADPF","unit":"MJ","values":[{"value":"3,54E+00","module":"A1","scenario":null},{"value":"1,84E-01","module":"A2","scenario":null},{"value":"4,61E-01","module":"A3","scenario":null},{"value":"1,40E-01","module":"A4","scenario":null},{"value":"8,76E-02","module":"A5","scenario":null},{"value":"0,00E+00","module":"C1","scenario":null},{"value":"4,28E-02","module":"C2","scenario":null},{"value":"4,64E-03","module":"C3","scenario":null},{"value":"7,03E-03","module":"C4","scenario":null},{"value":"-1,63E-01","module":"D","scenario":null},{"value":"4,19E+00","module":"A1A3","scenario":null}]},{"parameter":"WDP","unit":"m3 world-eq.","values":[{"value":"9,64E+00","module":"A1","scenario":null},{"value":"1,39E-01","module":"A2","scenario":null},{"value":"2,54E+01","module":"A3","scenario":null},{"value":"1,07E-01","module":"A4","scenario":null},{"value":"7,09E-01","module":"A5","scenario":null},{"value":"0,00E+00","module":"C1","scenario":null},{"value":"4,08E-02","module":"C2","scenario":null},{"value":"3,02E-02","module":"C3","scenario":null},{"value":"1,19E-01","module":"C4","scenario":null},{"value":"4,09E-01","module":"D","scenario":null},{"value":"3,52E+01","module":"A1A3","scenario":null}]},{"parameter":"EP-freshwater","unit":"kg P-eq.","values":[{"value":"8,66E-05","module":"A1","scenario":null},{"value":"8,95E-08","module":"A2","scenario":null},{"value":"6,75E-07","module":"A3","scenario":null},{"value":"6,86E-08","module":"A4","scenario":null},{"value":"1,75E-06","module":"A5","scenario":null},{"value":"0,00E+00","module":"C1","scenario":null},{"value":"2,23E-08","module":"C2","scenario":null},{"value":"6,35E-09","module":"C3","scenario":null},{"value":"4,36E-09","module":"C4","scenario":null},{"value":"-1,68E-05","module":"D","scenario":null},{"value":"8,74E-05","module":"A1A3","scenario":null}]},{"parameter":"EP-marine","unit":"kg N-eq.","values":[{"value":"4,56E-04","module":"A1","scenario":null},{"value":"1,78E-05","module":"A2","scenario":null},{"value":"1,25E-05","module":"A3","scenario":null},{"value":"1,14E-05","module":"A4","scenario":null},{"value":"1,01E-05","module":"A5","scenario":null},{"value":"0,00E+00","module":"C1","scenario":null},{"value":"3,44E-06","module":"C2","scenario":null},{"value":"3,64E-06","module":"C3","scenario":null},{"value":"2,69E-06","module":"C4","scenario":null},{"value":"-1,07E-04","module":"D","scenario":null},{"value":"4,86E-04","module":"A1A3","scenario":null}]},{"parameter":"EP-terrestrial","unit":"mol N-eq.","values":[{"value":"6,52E-03","module":"A1","scenario":null},{"value":"1,97E-04","module":"A2","scenario":null},{"value":"1,42E-04","module":"A3","scenario":null},{"value":"1,26E-04","module":"A4","scenario":null},{"value":"1,41E-04","module":"A5","scenario":null},{"value":"0,00E+00","module":"C1","scenario":null},{"value":"3,80E-05","module":"C2","scenario":null},{"value":"3,76E-05","module":"C3","scenario":null},{"value":"9,49E-06","module":"C4","scenario":null},{"value":"-1,63E-03","module":"D","scenario":null},{"value":"6,85E-03","module":"A1A3","scenario":null}]},{"parameter":"GWP-IOBC","unit":"kg CO2-eq.","values":[{"value":"2,04E-01","module":"A1","scenario":null},{"value":"1,19E-02","module":"A2","scenario":null},{"value":"3,54E-01","module":"A3","scenario":null},{"value":"9,00E-03","module":"A4","scenario":null},{"value":"1,21E-02","module":"A5","scenario":null},{"value":"0,00E+00","module":"C1","scenario":null},{"value":"2,84E-03","module":"C2","scenario":null},{"value":"3,90E-02","module":"C3","scenario":null},{"value":"2,20E-04","module":"C4","scenario":null},{"value":"-9,22E-03","module":"D","scenario":null},{"value":"5,70E-01","module":"A1A3","scenario":null}]}],"additional_environmental_impact":[{"parameter":"PM","unit":"disease incidence","values":[{"value":"2,47E-08","module":"A1","scenario":null},{"value":"1,03E-09","module":"A2","scenario":null},{"value":"3,23E-10","module":"A3","scenario":null},{"value":"7,92E-10","module":"A4","scenario":null},{"value":"5,43E-10","module":"A5","scenario":null},{"value":"0,00E+00","module":"C1","scenario":null},{"value":"2,04E-10","module":"C2","scenario":null},{"value":"3,30E-11","module":"C3","scenario":null},{"value":"4,40E-11","module":"C4","scenario":null},{"value":"-6,03E-09","module":"D","scenario":null},{"value":"2,61E-08","module":"A1A3","scenario":null}]},{"parameter":"ETP-fw","unit":"CTUe","values":[{"value":"8,44E+01","module":"A1","scenario":null},{"value":"1,34E-01","module":"A2","scenario":null},{"value":"3,41E-01","module":"A3","scenario":null},{"value":"1,02E-01","module":"A4","scenario":null},{"value":"1,83E+00","module":"A5","scenario":null},{"value":"0,00E+00","module":"C1","scenario":null},{"value":"3,15E-02","module":"C2","scenario":null},{"value":"6,32E-02","module":"C3","scenario":null},{"value":"6,34E+00","module":"C4","scenario":null},{"value":"-2,28E+01","module":"D","scenario":null},{"value":"8,49E+01","module":"A1A3","scenario":null}]},{"parameter":"HTP-c","unit":"CTUh","values":[{"value":"1,59E-09","module":"A1","scenario":null},{"value":"0,00E+00","module":"A2","scenario":null},{"value":"9,00E-12","module":"A3","scenario":null},{"value":"0,00E+00","module":"A4","scenario":null},{"value":"3,20E-11","module":"A5","scenario":null},{"value":"0,00E+00","module":"C1","scenario":null},{"value":"0,00E+00","module":"C2","scenario":null},{"value":"2,00E-12","module":"C3","scenario":null},{"value":"0,00E+00","module":"C4","scenario":null},{"value":"-3,23E-10","module":"D","scenario":null},{"value":"1,60E-09","module":"A1A3","scenario":null}]},{"parameter":"HTP-nc","unit":"CTUh","values":[{"value":"1,33E-07","module":"A1","scenario":null},{"value":"1,30E-10","module":"A2","scenario":null},{"value":"2,40E-10","module":"A3","scenario":null},{"value":"9,90E-11","module":"A4","scenario":null},{"value":"2,68E-09","module":"A5","scenario":null},{"value":"0,00E+00","module":"C1","scenario":null},{"value":"3,40E-11","module":"C2","scenario":null},{"value":"8,40E-11","module":"C3","scenario":null},{"value":"8,00E-12","module":"C4","scenario":null},{"value":"-2,76E-08","module":"D","scenario":null},{"value":"1,34E-07","module":"A1A3","scenario":null}]},{"parameter":"SQP","unit":"unitless","values":[{"value":"1,69E+00","module":"A1","scenario":null},{"value":"2,05E-01","module":"A2","scenario":null},{"value":"2,82E-01","module":"A3","scenario":null},{"value":"1,60E-01","module":"A4","scenario":null},{"value":"4,77E-02","module":"A5","scenario":null},{"value":"0,00E+00","module":"C1","scenario":null},{"value":"2,95E-02","module":"C2","scenario":null},{"value":"8,06E-04","module":"C3","scenario":null},{"value":"1,96E-02","module":"C4","scenario":null},{"value":"-4,99E-01","module":"D","scenario":null},{"value":"2,17E+00","module":"A1A3","scenario":null}]},{"parameter":"IRP","unit":"kBq U235-eq.","values":[{"value":"9,97E-03","module":"A1","scenario":null},{"value":"8,06E-04","module":"A2","scenario":null},{"value":"1,12E-02","module":"A3","scenario":null},{"value":"6,11E-04","module":"A4","scenario":null},{"value":"4,57E-04","module":"A5","scenario":null},{"value":"0,00E+00","module":"C1","scenario":null},{"value":"1,87E-04","module":"C2","scenario":null},{"value":"1,11E-05","module":"C3","scenario":null},{"value":"4,03E-05","module":"C4","scenario":null},{"value":"-3,65E-04","module":"D","scenario":null},{"value":"2,20E-02","module":"A1A3","scenario":null}]}],"resource_use":[{"parameter":"PERE","unit":"MJ","values":[{"value":"3,49E-01","module":"A1","scenario":null},{"value":"2,29E-03","module":"A2","scenario":null},{"value":"1,42E-01","module":"A3","scenario":null},{"value":"1,76E-03","module":"A4","scenario":null},{"value":"9,95E-03","module":"A5","scenario":null},{"value":"0,00E+00","module":"C1","scenario":null},{"value":"6,03E-04","module":"C2","scenario":null},{"value":"2,41E-04","module":"C3","scenario":null},{"value":"6,43E-04","module":"C4","scenario":null},{"value":"-2,48E-01","module":"D","scenario":null},{"value":"4,94E-01","module":"A1A3","scenario":null}]},{"parameter":"PERM","unit":"MJ","values":[{"value":"0,00E+00","module":"A1","scenario":null},{"value":"0,00E+00","module":"A2","scenario":null},{"value":"0,00E+00","module":"A3","scenario":null},{"value":"0,00E+00","module":"A4","scenario":null},{"value":"0,00E+00","module":"A5","scenario":null},{"value":"0,00E+00","module":"C1","scenario":null},{"value":"0,00E+00","module":"C2","scenario":null},{"value":"0,00E+00","module":"C3","scenario":null},{"value":"0,00E+00","module":"C4","scenario":null},{"value":"0,00E+00","module":"D","scenario":null},{"value":"0,00E+00","module":"A1A3","scenario":null}]},{"parameter":"PERT","unit":"MJ","values":[{"value":"3,49E-01","module":"A1","scenario":null},{"value":"2,29E-03","module":"A2","scenario":null},{"value":"1,42E-01","module":"A3","scenario":null},{"value":"1,76E-03","module":"A4","scenario":null},{"value":"9,95E-03","module":"A5","scenario":null},{"value":"0,00E+00","module":"C1","scenario":null},{"value":"6,03E-04","module":"C2","scenario":null},{"value":"2,41E-04","module":"C3","scenario":null},{"value":"6,43E-04","module":"C4","scenario":null},{"value":"-2,48E-01","module":"D","scenario":null},{"value":"4,94E-01","module":"A1A3","scenario":null}]},{"parameter":"PENRE","unit":"MJ","values":[{"value":"2,72E+00","module":"A1","scenario":null},{"value":"1,84E-01","module":"A2","scenario":null},{"value":"4,77E-01","module":"A3","scenario":null},{"value":"1,40E-01","module":"A4","scenario":null},{"value":"7,15E-02","module":"A5","scenario":null},{"value":"0,00E+00","module":"C1","scenario":null},{"value":"4,28E-02","module":"C2","scenario":null},{"value":"4,64E-03","module":"C3","scenario":null},{"value":"7,03E-03","module":"C4","scenario":null},{"value":"-1,63E-01","module":"D","scenario":null},{"value":"3,38E+00","module":"A1A3","scenario":null}]},{"parameter":"PENRM","unit":"MJ","values":[{"value":"8,48E-01","module":"A1","scenario":null},{"value":"0,00E+00","module":"A2","scenario":null},{"value":"0,00E+00","module":"A3","scenario":null},{"value":"0,00E+00","module":"A4","scenario":null},{"value":"1,08E-03","module":"A5","scenario":null},{"value":"0,00E+00","module":"C1","scenario":null},{"value":"0,00E+00","module":"C2","scenario":null},{"value":"-7,94E-01","module":"C3","scenario":null},{"value":"0,00E+00","module":"C4","scenario":null},{"value":"0,00E+00","module":"D","scenario":null},{"value":"8,48E-01","module":"A1A3","scenario":null}]},{"parameter":"PENRT","unit":"MJ","values":[{"value":"3,57E+00","module":"A1","scenario":null},{"value":"1,84E-01","module":"A2","scenario":null},{"value":"4,77E-01","module":"A3","scenario":null},{"value":"1,40E-01","module":"A4","scenario":null},{"value":"7,26E-02","module":"A5","scenario":null},{"value":"0,00E+00","module":"C1","scenario":null},{"value":"4,28E-02","module":"C2","scenario":null},{"value":"-7,89E-01","module":"C3","scenario":null},{"value":"7,03E-03","module":"C4","scenario":null},{"value":"-1,63E-01","module":"D","scenario":null},{"value":"4,23E+00","module":"A1A3","scenario":null}]},{"parameter":"SM","unit":"kg","values":[{"value":"1,02E-02","module":"A1","scenario":null},{"value":"0,00E+00","module":"A2","scenario":null},{"value":"0,00E+00","module":"A3","scenario":null},{"value":"0,00E+00","module":"A4","scenario":null},{"value":"2,05E-04","module":"A5","scenario":null},{"value":"0,00E+00","module":"C1","scenario":null},{"value":"0,00E+00","module":"C2","scenario":null},{"value":"0,00E+00","module":"C3","scenario":null},{"value":"5,28E-05","module":"C4","scenario":null},{"value":"4,29E-03","module":"D","scenario":null},{"value":"1,02E-02","module":"A1A3","scenario":null}]},{"parameter":"RSF","unit":"MJ","values":[{"value":"5,95E-03","module":"A1","scenario":null},{"value":"7,99E-05","module":"A2","scenario":null},{"value":"1,66E-03","module":"A3","scenario":null},{"value":"6,16E-05","module":"A4","scenario":null},{"value":"1,56E-04","module":"A5","scenario":null},{"value":"0,00E+00","module":"C1","scenario":null},{"value":"2,16E-05","module":"C2","scenario":null},{"value":"5,30E-06","module":"C3","scenario":null},{"value":"1,33E-05","module":"C4","scenario":null},{"value":"3,74E-04","module":"D","scenario":null},{"value":"7,70E-03","module":"A1A3","scenario":null}]},{"parameter":"NRSF","unit":"MJ","values":[{"value":"-2,81E-04","module":"A1","scenario":null},{"value":"2,65E-04","module":"A2","scenario":null},{"value":"5,33E-03","module":"A3","scenario":null},{"value":"2,06E-04","module":"A4","scenario":null},{"value":"1,12E-04","module":"A5","scenario":null},{"value":"0,00E+00","module":"C1","scenario":null},{"value":"7,71E-05","module":"C2","scenario":null},{"value":"0,00E+00","module":"C3","scenario":null},{"value":"1,44E-05","module":"C4","scenario":null},{"value":"-1,07E-02","module":"D","scenario":null},{"value":"5,32E-03","module":"A1A3","scenario":null}]},{"parameter":"FW","unit":"m3","values":[{"value":"3,02E-03","module":"A1","scenario":null},{"value":"2,07E-05","module":"A2","scenario":null},{"value":"4,70E-04","module":"A3","scenario":null},{"value":"1,59E-05","module":"A4","scenario":null},{"value":"7,15E-05","module":"A5","scenario":null},{"value":"0,00E+00","module":"C1","scenario":null},{"value":"4,50E-06","module":"C2","scenario":null},{"value":"3,55E-05","module":"C3","scenario":null},{"value":"8,96E-06","module":"C4","scenario":null},{"value":"-5,94E-04","module":"D","scenario":null},{"value":"3,51E-03","module":"A1A3","scenario":null}]}],"end_of_life_waste":[{"parameter":"HWD","unit":"kg","values":[{"value":"1,32E-03","module":"A1","scenario":null},{"value":"1,00E-05","module":"A2","scenario":null},{"value":"1,40E-03","module":"A3","scenario":null},{"value":"7,66E-06","module":"A4","scenario":null},{"value":"6,47E-05","module":"A5","scenario":null},{"value":"0,00E+00","module":"C1","scenario":null},{"value":"2,18E-06","module":"C2","scenario":null},{"value":"0,00E+00","module":"C3","scenario":null},{"value":"4,94E-04","module":"C4","scenario":null},{"value":"-1,68E-04","module":"D","scenario":null},{"value":"2,73E-03","module":"A1A3","scenario":null}]},{"parameter":"NHWD","unit":"kg","values":[{"value":"4,18E-02","module":"A1","scenario":null},{"value":"1,55E-02","module":"A2","scenario":null},{"value":"2,56E-03","module":"A3","scenario":null},{"value":"1,22E-02","module":"A4","scenario":null},{"value":"2,00E-03","module":"A5","scenario":null},{"value":"0,00E+00","module":"C1","scenario":null},{"value":"2,04E-03","module":"C2","scenario":null},{"value":"0,00E+00","module":"C3","scenario":null},{"value":"2,60E-02","module":"C4","scenario":null},{"value":"-7,82E-03","module":"D","scenario":null},{"value":"5,99E-02","module":"A1A3","scenario":null}]},{"parameter":"RWD","unit":"kg","values":[{"value":"9,96E-06","module":"A1","scenario":null},{"value":"1,26E-06","module":"A2","scenario":null},{"value":"5,16E-06","module":"A3","scenario":null},{"value":"9,55E-07","module":"A4","scenario":null},{"value":"3,53E-07","module":"A5","scenario":null},{"value":"0,00E+00","module":"C1","scenario":null},{"value":"2,92E-07","module":"C2","scenario":null},{"value":"0,00E+00","module":"C3","scenario":null},{"value":"4,76E-08","module":"C4","scenario":null},{"value":"-3,13E-07","module":"D","scenario":null},{"value":"1,64E-05","module":"A1A3","scenario":null}]}],"end_of_life_flow":[{"parameter":"CRU","unit":"kg","values":[{"value":"0,00E+00","module":"A1","scenario":null},{"value":"0,00E+00","module":"A2","scenario":null},{"value":"0,00E+00","module":"A3","scenario":null},{"value":"0,00E+00","module":"A4","scenario":null},{"value":"0,00E+00","module":"A5","scenario":null},{"value":"0,00E+00","module":"C1","scenario":null},{"value":"0,00E+00","module":"C2","scenario":null},{"value":"0,00E+00","module":"C3","scenario":null},{"value":"0,00E+00","module":"C4","scenario":null},{"value":"0,00E+00","module":"D","scenario":null},{"value":"0,00E+00","module":"A1A3","scenario":null}]},{"parameter":"MFR","unit":"kg","values":[{"value":"9,03E-06","module":"A1","scenario":null},{"value":"0,00E+00","module":"A2","scenario":null},{"value":"1,15E-04","module":"A3","scenario":null},{"value":"0,00E+00","module":"A4","scenario":null},{"value":"3,09E-04","module":"A5","scenario":null},{"value":"0,00E+00","module":"C1","scenario":null},{"value":"0,00E+00","module":"C2","scenario":null},{"value":"1,53E-02","module":"C3","scenario":null},{"value":"1,49E-06","module":"C4","scenario":null},{"value":"-1,68E-04","module":"D","scenario":null},{"value":"1,24E-04","module":"A1A3","scenario":null}]},{"parameter":"MER","unit":"kg","values":[{"value":"2,12E-05","module":"A1","scenario":null},{"value":"0,00E+00","module":"A2","scenario":null},{"value":"5,62E-08","module":"A3","scenario":null},{"value":"0,00E+00","module":"A4","scenario":null},{"value":"3,11E-04","module":"A5","scenario":null},{"value":"0,00E+00","module":"C1","scenario":null},{"value":"0,00E+00","module":"C2","scenario":null},{"value":"1,55E-02","module":"C3","scenario":null},{"value":"1,33E-06","module":"C4","scenario":null},{"value":"-2,21E-05","module":"D","scenario":null},{"value":"2,12E-05","module":"A1A3","scenario":null}]},{"parameter":"EEE","unit":"MJ","values":[{"value":"3,94E-05","module":"A1","scenario":null},{"value":"0,00E+00","module":"A2","scenario":null},{"value":"3,36E-03","module":"A3","scenario":null},{"value":"0,00E+00","module":"A4","scenario":null},{"value":"5,73E-04","module":"A5","scenario":null},{"value":"0,00E+00","module":"C1","scenario":null},{"value":"0,00E+00","module":"C2","scenario":null},{"value":"2,52E-02","module":"C3","scenario":null},{"value":"1,37E-05","module":"C4","scenario":null},{"value":"-5,42E-05","module":"D","scenario":null},{"value":"3,40E-03","module":"A1A3","scenario":null}]},{"parameter":"EET","unit":"MJ","values":[{"value":"5,95E-04","module":"A1","scenario":null},{"value":"0,00E+00","module":"A2","scenario":null},{"value":"5,09E-02","module":"A3","scenario":null},{"value":"0,00E+00","module":"A4","scenario":null},{"value":"8,67E-03","module":"A5","scenario":null},{"value":"0,00E+00","module":"C1","scenario":null},{"value":"0,00E+00","module":"C2","scenario":null},{"value":"3,82E-01","module":"C3","scenario":null},{"value":"2,07E-04","module":"C4","scenario":null},{"value":"-8,20E-04","module":"D","scenario":null},{"value":"5,14E-02","module":"A1A3","scenario":null}]}]}