{"product_name":"BFOU M 0.6/1kV 2x6/6mm\u00b2","epd_id":"NEPD-4314-3542-EN","compliance":["EN 15804+A2","ISO 14025","ISO 21930"],"producer_name":"Prysmian Group Norge AS","environmental_impact":[{"parameter":"GWP-total","unit":"kg CO2-eq.","values":[{"value":"1,58E+00","module":"A1","scenario":null},{"value":"5,93E-02","module":"A2","scenario":null},{"value":"8,81E-02","module":"A3","scenario":null},{"value":"1,42E-02","module":"A4","scenario":null},{"value":"4,32E-02","module":"A5","scenario":null},{"value":"0,00E+00","module":"B1","scenario":null},{"value":"0,00E+00","module":"B2","scenario":null},{"value":"0,00E+00","module":"B3","scenario":null},{"value":"0,00E+00","module":"B4","scenario":null},{"value":"0,00E+00","module":"B5","scenario":null},{"value":"3,98E-02","module":"B6","scenario":null},{"value":"0,00E+00","module":"B7","scenario":null},{"value":"0,00E+00","module":"C1","scenario":null},{"value":"2,60E-02","module":"C2","scenario":null},{"value":"3,70E-01","module":"C3","scenario":null},{"value":"1,87E-02","module":"C4","scenario":null},{"value":"-2,37E-01","module":"D","scenario":null},{"value":"1,73E+00","module":"A1A3","scenario":null}]},{"parameter":"GWP-fossil","unit":"kg CO2-eq.","values":[{"value":"1,56E+00","module":"A1","scenario":null},{"value":"5,93E-02","module":"A2","scenario":null},{"value":"7,77E-02","module":"A3","scenario":null},{"value":"1,42E-02","module":"A4","scenario":null},{"value":"4,23E-02","module":"A5","scenario":null},{"value":"0,00E+00","module":"B1","scenario":null},{"value":"0,00E+00","module":"B2","scenario":null},{"value":"0,00E+00","module":"B3","scenario":null},{"value":"0,00E+00","module":"B4","scenario":null},{"value":"0,00E+00","module":"B5","scenario":null},{"value":"3,85E-02","module":"B6","scenario":null},{"value":"0,00E+00","module":"B7","scenario":null},{"value":"0,00E+00","module":"C1","scenario":null},{"value":"2,60E-02","module":"C2","scenario":null},{"value":"3,62E-01","module":"C3","scenario":null},{"value":"1,87E-02","module":"C4","scenario":null},{"value":"-2,35E-01","module":"D","scenario":null},{"value":"1,69E+00","module":"A1A3","scenario":null}]},{"parameter":"GWP-biogenic","unit":"kg CO2-eq.","values":[{"value":"2,21E-02","module":"A1","scenario":null},{"value":"2,42E-05","module":"A2","scenario":null},{"value":"1,03E-02","module":"A3","scenario":null},{"value":"5,81E-06","module":"A4","scenario":null},{"value":"8,06E-04","module":"A5","scenario":null},{"value":"0,00E+00","module":"B1","scenario":null},{"value":"0,00E+00","module":"B2","scenario":null},{"value":"0,00E+00","module":"B3","scenario":null},{"value":"0,00E+00","module":"B4","scenario":null},{"value":"0,00E+00","module":"B5","scenario":null},{"value":"1,07E-03","module":"B6","scenario":null},{"value":"0,00E+00","module":"B7","scenario":null},{"value":"0,00E+00","module":"C1","scenario":null},{"value":"1,06E-05","module":"C2","scenario":null},{"value":"7,94E-03","module":"C3","scenario":null},{"value":"1,56E-06","module":"C4","scenario":null},{"value":"-1,04E-03","module":"D","scenario":null},{"value":"3,24E-02","module":"A1A3","scenario":null}]},{"parameter":"GWP-luluc","unit":"kg CO2-eq.","values":[{"value":"1,46E-03","module":"A1","scenario":null},{"value":"1,78E-05","module":"A2","scenario":null},{"value":"1,38E-04","module":"A3","scenario":null},{"value":"4,13E-06","module":"A4","scenario":null},{"value":"3,25E-05","module":"A5","scenario":null},{"value":"0,00E+00","module":"B1","scenario":null},{"value":"0,00E+00","module":"B2","scenario":null},{"value":"0,00E+00","module":"B3","scenario":null},{"value":"0,00E+00","module":"B4","scenario":null},{"value":"0,00E+00","module":"B5","scenario":null},{"value":"1,59E-04","module":"B6","scenario":null},{"value":"0,00E+00","module":"B7","scenario":null},{"value":"0,00E+00","module":"C1","scenario":null},{"value":"9,08E-06","module":"C2","scenario":null},{"value":"1,49E-06","module":"C3","scenario":null},{"value":"8,09E-07","module":"C4","scenario":null},{"value":"-9,36E-04","module":"D","scenario":null},{"value":"1,61E-03","module":"A1A3","scenario":null}]},{"parameter":"ODP","unit":"kg CFC 11-eq.","values":[{"value":"8,99E-07","module":"A1","scenario":null},{"value":"1,37E-08","module":"A2","scenario":null},{"value":"2,99E-09","module":"A3","scenario":null},{"value":"3,27E-09","module":"A4","scenario":null},{"value":"1,85E-08","module":"A5","scenario":null},{"value":"0,00E+00","module":"B1","scenario":null},{"value":"0,00E+00","module":"B2","scenario":null},{"value":"0,00E+00","module":"B3","scenario":null},{"value":"0,00E+00","module":"B4","scenario":null},{"value":"0,00E+00","module":"B5","scenario":null},{"value":"2,64E-09","module":"B6","scenario":null},{"value":"0,00E+00","module":"B7","scenario":null},{"value":"0,00E+00","module":"C1","scenario":null},{"value":"5,92E-09","module":"C2","scenario":null},{"value":"8,02E-10","module":"C3","scenario":null},{"value":"8,13E-10","module":"C4","scenario":null},{"value":"-1,50E-03","module":"D","scenario":null},{"value":"9,16E-07","module":"A1A3","scenario":null}]},{"parameter":"AP","unit":"mol H+-eq.","values":[{"value":"5,07E-02","module":"A1","scenario":null},{"value":"2,72E-04","module":"A2","scenario":null},{"value":"2,91E-04","module":"A3","scenario":null},{"value":"5,95E-05","module":"A4","scenario":null},{"value":"1,03E-03","module":"A5","scenario":null},{"value":"0,00E+00","module":"B1","scenario":null},{"value":"0,00E+00","module":"B2","scenario":null},{"value":"0,00E+00","module":"B3","scenario":null},{"value":"0,00E+00","module":"B4","scenario":null},{"value":"0,00E+00","module":"B5","scenario":null},{"value":"3,01E-04","module":"B6","scenario":null},{"value":"0,00E+00","module":"B7","scenario":null},{"value":"0,00E+00","module":"C1","scenario":null},{"value":"1,06E-04","module":"C2","scenario":null},{"value":"8,07E-05","module":"C3","scenario":null},{"value":"2,12E-05","module":"C4","scenario":null},{"value":"-3,62E-02","module":"D","scenario":null},{"value":"5,13E-02","module":"A1A3","scenario":null}]},{"parameter":"POCP","unit":"kg NMVOC-eq.","values":[{"value":"1,42E-02","module":"A1","scenario":null},{"value":"2,81E-04","module":"A2","scenario":null},{"value":"1,37E-04","module":"A3","scenario":null},{"value":"6,36E-05","module":"A4","scenario":null},{"value":"2,98E-04","module":"A5","scenario":null},{"value":"0,00E+00","module":"B1","scenario":null},{"value":"0,00E+00","module":"B2","scenario":null},{"value":"0,00E+00","module":"B3","scenario":null},{"value":"0,00E+00","module":"B4","scenario":null},{"value":"0,00E+00","module":"B5","scenario":null},{"value":"1,16E-04","module":"B6","scenario":null},{"value":"0,00E+00","module":"B7","scenario":null},{"value":"0,00E+00","module":"C1","scenario":null},{"value":"1,07E-04","module":"C2","scenario":null},{"value":"9,52E-05","module":"C3","scenario":null},{"value":"2,78E-05","module":"C4","scenario":null},{"value":"-6,40E-03","module":"D","scenario":null},{"value":"1,46E-02","module":"A1A3","scenario":null}]},{"parameter":"ADPE","unit":"kg Sb-eq.","values":[{"value":"7,38E-04","module":"A1","scenario":null},{"value":"1,03E-06","module":"A2","scenario":null},{"value":"2,52E-06","module":"A3","scenario":null},{"value":"2,42E-07","module":"A4","scenario":null},{"value":"1,48E-05","module":"A5","scenario":null},{"value":"0,00E+00","module":"B1","scenario":null},{"value":"0,00E+00","module":"B2","scenario":null},{"value":"0,00E+00","module":"B3","scenario":null},{"value":"0,00E+00","module":"B4","scenario":null},{"value":"0,00E+00","module":"B5","scenario":null},{"value":"2,87E-06","module":"B6","scenario":null},{"value":"0,00E+00","module":"B7","scenario":null},{"value":"0,00E+00","module":"C1","scenario":null},{"value":"7,03E-07","module":"C2","scenario":null},{"value":"4,03E-08","module":"C3","scenario":null},{"value":"2,08E-08","module":"C4","scenario":null},{"value":"-2,02E-04","module":"D","scenario":null},{"value":"7,41E-04","module":"A1A3","scenario":null}]},{"parameter":"ADPF","unit":"MJ","values":[{"value":"2,87E+01","module":"A1","scenario":null},{"value":"9,19E-01","module":"A2","scenario":null},{"value":"5,02E-01","module":"A3","scenario":null},{"value":"2,20E-01","module":"A4","scenario":null},{"value":"6,17E-01","module":"A5","scenario":null},{"value":"0,00E+00","module":"B1","scenario":null},{"value":"0,00E+00","module":"B2","scenario":null},{"value":"0,00E+00","module":"B3","scenario":null},{"value":"0,00E+00","module":"B4","scenario":null},{"value":"0,00E+00","module":"B5","scenario":null},{"value":"5,26E-01","module":"B6","scenario":null},{"value":"0,00E+00","module":"B7","scenario":null},{"value":"0,00E+00","module":"C1","scenario":null},{"value":"3,92E-01","module":"C2","scenario":null},{"value":"5,06E-02","module":"C3","scenario":null},{"value":"6,29E-02","module":"C4","scenario":null},{"value":"-2,21E+00","module":"D","scenario":null},{"value":"3,01E+01","module":"A1A3","scenario":null}]},{"parameter":"WDP","unit":"m3 world-eq.","values":[{"value":"1,06E+02","module":"A1","scenario":null},{"value":"7,07E-01","module":"A2","scenario":null},{"value":"7,87E+01","module":"A3","scenario":null},{"value":"1,69E-01","module":"A4","scenario":null},{"value":"3,74E+00","module":"A5","scenario":null},{"value":"0,00E+00","module":"B1","scenario":null},{"value":"0,00E+00","module":"B2","scenario":null},{"value":"0,00E+00","module":"B3","scenario":null},{"value":"0,00E+00","module":"B4","scenario":null},{"value":"0,00E+00","module":"B5","scenario":null},{"value":"9,17E+01","module":"B6","scenario":null},{"value":"0,00E+00","module":"B7","scenario":null},{"value":"0,00E+00","module":"C1","scenario":null},{"value":"3,74E-01","module":"C2","scenario":null},{"value":"3,54E-01","module":"C3","scenario":null},{"value":"1,01E+00","module":"C4","scenario":null},{"value":"8,08E+00","module":"D","scenario":null},{"value":"1,85E+02","module":"A1A3","scenario":null}]},{"parameter":"EP-freshwater","unit":"kg P-eq.","values":[{"value":"4,11E-04","module":"A1","scenario":null},{"value":"4,50E-07","module":"A2","scenario":null},{"value":"2,50E-06","module":"A3","scenario":null},{"value":"1,08E-07","module":"A4","scenario":null},{"value":"8,28E-06","module":"A5","scenario":null},{"value":"0,00E+00","module":"B1","scenario":null},{"value":"0,00E+00","module":"B2","scenario":null},{"value":"0,00E+00","module":"B3","scenario":null},{"value":"0,00E+00","module":"B4","scenario":null},{"value":"0,00E+00","module":"B5","scenario":null},{"value":"2,77E-06","module":"B6","scenario":null},{"value":"0,00E+00","module":"B7","scenario":null},{"value":"0,00E+00","module":"C1","scenario":null},{"value":"2,04E-07","module":"C2","scenario":null},{"value":"7,12E-08","module":"C3","scenario":null},{"value":"3,76E-08","module":"C4","scenario":null},{"value":"-2,45E-04","module":"D","scenario":null},{"value":"4,14E-04","module":"A1A3","scenario":null}]},{"parameter":"EP-marine","unit":"kg N-eq.","values":[{"value":"3,70E-03","module":"A1","scenario":null},{"value":"8,03E-05","module":"A2","scenario":null},{"value":"5,65E-05","module":"A3","scenario":null},{"value":"1,79E-05","module":"A4","scenario":null},{"value":"7,90E-05","module":"A5","scenario":null},{"value":"0,00E+00","module":"B1","scenario":null},{"value":"0,00E+00","module":"B2","scenario":null},{"value":"0,00E+00","module":"B3","scenario":null},{"value":"0,00E+00","module":"B4","scenario":null},{"value":"0,00E+00","module":"B5","scenario":null},{"value":"3,31E-05","module":"B6","scenario":null},{"value":"0,00E+00","module":"B7","scenario":null},{"value":"0,00E+00","module":"C1","scenario":null},{"value":"3,15E-05","module":"C2","scenario":null},{"value":"3,85E-05","module":"C3","scenario":null},{"value":"2,58E-05","module":"C4","scenario":null},{"value":"-1,54E-03","module":"D","scenario":null},{"value":"3,84E-03","module":"A1A3","scenario":null}]},{"parameter":"EP-terrestrial","unit":"mol N-eq.","values":[{"value":"5,33E-02","module":"A1","scenario":null},{"value":"8,89E-04","module":"A2","scenario":null},{"value":"5,05E-04","module":"A3","scenario":null},{"value":"1,98E-04","module":"A4","scenario":null},{"value":"1,11E-03","module":"A5","scenario":null},{"value":"0,00E+00","module":"B1","scenario":null},{"value":"0,00E+00","module":"B2","scenario":null},{"value":"0,00E+00","module":"B3","scenario":null},{"value":"0,00E+00","module":"B4","scenario":null},{"value":"0,00E+00","module":"B5","scenario":null},{"value":"4,31E-04","module":"B6","scenario":null},{"value":"0,00E+00","module":"B7","scenario":null},{"value":"0,00E+00","module":"C1","scenario":null},{"value":"3,48E-04","module":"C2","scenario":null},{"value":"3,95E-04","module":"C3","scenario":null},{"value":"8,48E-05","module":"C4","scenario":null},{"value":"-2,35E-02","module":"D","scenario":null},{"value":"5,47E-02","module":"A1A3","scenario":null}]},{"parameter":"GWP-IOBC","unit":"kg CO2-eq.","values":[{"value":"1,58E+00","module":"A1","scenario":null},{"value":"5,93E-02","module":"A2","scenario":null},{"value":"3,40E-02","module":"A3","scenario":null},{"value":"1,42E-02","module":"A4","scenario":null},{"value":"4,17E-02","module":"A5","scenario":null},{"value":"0,00E+00","module":"B1","scenario":null},{"value":"0,00E+00","module":"B2","scenario":null},{"value":"0,00E+00","module":"B3","scenario":null},{"value":"0,00E+00","module":"B4","scenario":null},{"value":"0,00E+00","module":"B5","scenario":null},{"value":"3,97E-02","module":"B6","scenario":null},{"value":"0,00E+00","module":"B7","scenario":null},{"value":"0,00E+00","module":"C1","scenario":null},{"value":"2,60E-02","module":"C2","scenario":null},{"value":"3,68E-01","module":"C3","scenario":null},{"value":"1,90E-03","module":"C4","scenario":null},{"value":"-1,23E-01","module":"D","scenario":null},{"value":"1,67E+00","module":"A1A3","scenario":null}]}],"additional_environmental_impact":[{"parameter":"PM","unit":"disease incidence","values":[{"value":"1,64E-07","module":"A1","scenario":null},{"value":"5,10E-09","module":"A2","scenario":null},{"value":"2,19E-09","module":"A3","scenario":null},{"value":"1,25E-09","module":"A4","scenario":null},{"value":"3,50E-09","module":"A5","scenario":null},{"value":"0,00E+00","module":"B1","scenario":null},{"value":"0,00E+00","module":"B2","scenario":null},{"value":"0,00E+00","module":"B3","scenario":null},{"value":"0,00E+00","module":"B4","scenario":null},{"value":"0,00E+00","module":"B5","scenario":null},{"value":"2,16E-09","module":"B6","scenario":null},{"value":"0,00E+00","module":"B7","scenario":null},{"value":"0,00E+00","module":"C1","scenario":null},{"value":"1,87E-09","module":"C2","scenario":null},{"value":"3,57E-10","module":"C3","scenario":null},{"value":"4,00E-10","module":"C4","scenario":null},{"value":"-8,23E-08","module":"D","scenario":null},{"value":"1,71E-07","module":"A1A3","scenario":null}]},{"parameter":"ETP-fw","unit":"CTUe","values":[{"value":"6,07E+02","module":"A1","scenario":null},{"value":"6,71E-01","module":"A2","scenario":null},{"value":"2,29E+00","module":"A3","scenario":null},{"value":"1,61E-01","module":"A4","scenario":null},{"value":"1,33E+01","module":"A5","scenario":null},{"value":"0,00E+00","module":"B1","scenario":null},{"value":"0,00E+00","module":"B2","scenario":null},{"value":"0,00E+00","module":"B3","scenario":null},{"value":"0,00E+00","module":"B4","scenario":null},{"value":"0,00E+00","module":"B5","scenario":null},{"value":"2,40E+00","module":"B6","scenario":null},{"value":"0,00E+00","module":"B7","scenario":null},{"value":"0,00E+00","module":"C1","scenario":null},{"value":"2,88E-01","module":"C2","scenario":null},{"value":"7,75E-01","module":"C3","scenario":null},{"value":"5,15E+01","module":"C4","scenario":null},{"value":"-3,33E+02","module":"D","scenario":null},{"value":"6,10E+02","module":"A1A3","scenario":null}]},{"parameter":"HTP-c","unit":"CTUh","values":[{"value":"1,10E-08","module":"A1","scenario":null},{"value":"0,00E+00","module":"A2","scenario":null},{"value":"1,12E-10","module":"A3","scenario":null},{"value":"0,00E+00","module":"A4","scenario":null},{"value":"2,22E-10","module":"A5","scenario":null},{"value":"0,00E+00","module":"B1","scenario":null},{"value":"0,00E+00","module":"B2","scenario":null},{"value":"0,00E+00","module":"B3","scenario":null},{"value":"0,00E+00","module":"B4","scenario":null},{"value":"0,00E+00","module":"B5","scenario":null},{"value":"1,14E-10","module":"B6","scenario":null},{"value":"0,00E+00","module":"B7","scenario":null},{"value":"0,00E+00","module":"C1","scenario":null},{"value":"0,00E+00","module":"C2","scenario":null},{"value":"2,10E-11","module":"C3","scenario":null},{"value":"3,00E-12","module":"C4","scenario":null},{"value":"-4,71E-09","module":"D","scenario":null},{"value":"1,11E-08","module":"A1A3","scenario":null}]},{"parameter":"HTP-nc","unit":"CTUh","values":[{"value":"7,99E-07","module":"A1","scenario":null},{"value":"6,46E-10","module":"A2","scenario":null},{"value":"2,76E-09","module":"A3","scenario":null},{"value":"1,56E-10","module":"A4","scenario":null},{"value":"1,61E-08","module":"A5","scenario":null},{"value":"0,00E+00","module":"B1","scenario":null},{"value":"0,00E+00","module":"B2","scenario":null},{"value":"0,00E+00","module":"B3","scenario":null},{"value":"0,00E+00","module":"B4","scenario":null},{"value":"0,00E+00","module":"B5","scenario":null},{"value":"2,69E-09","module":"B6","scenario":null},{"value":"0,00E+00","module":"B7","scenario":null},{"value":"0,00E+00","module":"C1","scenario":null},{"value":"3,12E-10","module":"C2","scenario":null},{"value":"9,69E-10","module":"C3","scenario":null},{"value":"6,90E-11","module":"C4","scenario":null},{"value":"-4,02E-07","module":"D","scenario":null},{"value":"8,03E-07","module":"A1A3","scenario":null}]},{"parameter":"SQP","unit":"unitless","values":[{"value":"1,39E+01","module":"A1","scenario":null},{"value":"1,02E+00","module":"A2","scenario":null},{"value":"2,70E-01","module":"A3","scenario":null},{"value":"2,53E-01","module":"A4","scenario":null},{"value":"3,19E-01","module":"A5","scenario":null},{"value":"0,00E+00","module":"B1","scenario":null},{"value":"0,00E+00","module":"B2","scenario":null},{"value":"0,00E+00","module":"B3","scenario":null},{"value":"0,00E+00","module":"B4","scenario":null},{"value":"0,00E+00","module":"B5","scenario":null},{"value":"2,65E-01","module":"B6","scenario":null},{"value":"0,00E+00","module":"B7","scenario":null},{"value":"0,00E+00","module":"C1","scenario":null},{"value":"2,70E-01","module":"C2","scenario":null},{"value":"9,24E-03","module":"C3","scenario":null},{"value":"1,81E-01","module":"C4","scenario":null},{"value":"-6,18E+00","module":"D","scenario":null},{"value":"1,52E+01","module":"A1A3","scenario":null}]},{"parameter":"IRP","unit":"kBq U235-eq.","values":[{"value":"1,06E-01","module":"A1","scenario":null},{"value":"4,01E-03","module":"A2","scenario":null},{"value":"8,36E-03","module":"A3","scenario":null},{"value":"9,62E-04","module":"A4","scenario":null},{"value":"2,42E-03","module":"A5","scenario":null},{"value":"0,00E+00","module":"B1","scenario":null},{"value":"0,00E+00","module":"B2","scenario":null},{"value":"0,00E+00","module":"B3","scenario":null},{"value":"0,00E+00","module":"B4","scenario":null},{"value":"0,00E+00","module":"B5","scenario":null},{"value":"9,55E-03","module":"B6","scenario":null},{"value":"0,00E+00","module":"B7","scenario":null},{"value":"0,00E+00","module":"C1","scenario":null},{"value":"1,71E-03","module":"C2","scenario":null},{"value":"1,27E-04","module":"C3","scenario":null},{"value":"3,55E-04","module":"C4","scenario":null},{"value":"-4,26E-03","module":"D","scenario":null},{"value":"1,18E-01","module":"A1A3","scenario":null}]}],"resource_use":[{"parameter":"PERE","unit":"MJ","values":[{"value":"3,71E+00","module":"A1","scenario":null},{"value":"1,16E-02","module":"A2","scenario":null},{"value":"5,83E+00","module":"A3","scenario":null},{"value":"2,77E-03","module":"A4","scenario":null},{"value":"1,91E-01","module":"A5","scenario":null},{"value":"0,00E+00","module":"B1","scenario":null},{"value":"0,00E+00","module":"B2","scenario":null},{"value":"0,00E+00","module":"B3","scenario":null},{"value":"0,00E+00","module":"B4","scenario":null},{"value":"0,00E+00","module":"B5","scenario":null},{"value":"6,82E+00","module":"B6","scenario":null},{"value":"0,00E+00","module":"B7","scenario":null},{"value":"0,00E+00","module":"C1","scenario":null},{"value":"5,53E-03","module":"C2","scenario":null},{"value":"2,82E-03","module":"C3","scenario":null},{"value":"5,49E-03","module":"C4","scenario":null},{"value":"-2,59E+00","module":"D","scenario":null},{"value":"9,56E+00","module":"A1A3","scenario":null}]},{"parameter":"PERM","unit":"MJ","values":[{"value":"0,00E+00","module":"A1","scenario":null},{"value":"0,00E+00","module":"A2","scenario":null},{"value":"0,00E+00","module":"A3","scenario":null},{"value":"0,00E+00","module":"A4","scenario":null},{"value":"0,00E+00","module":"A5","scenario":null},{"value":"0,00E+00","module":"B1","scenario":null},{"value":"0,00E+00","module":"B2","scenario":null},{"value":"0,00E+00","module":"B3","scenario":null},{"value":"0,00E+00","module":"B4","scenario":null},{"value":"0,00E+00","module":"B5","scenario":null},{"value":"0,00E+00","module":"B6","scenario":null},{"value":"0,00E+00","module":"B7","scenario":null},{"value":"0,00E+00","module":"C1","scenario":null},{"value":"0,00E+00","module":"C2","scenario":null},{"value":"0,00E+00","module":"C3","scenario":null},{"value":"0,00E+00","module":"C4","scenario":null},{"value":"0,00E+00","module":"D","scenario":null},{"value":"0,00E+00","module":"A1A3","scenario":null}]},{"parameter":"PERT","unit":"MJ","values":[{"value":"3,71E+00","module":"A1","scenario":null},{"value":"1,16E-02","module":"A2","scenario":null},{"value":"5,83E+00","module":"A3","scenario":null},{"value":"2,77E-03","module":"A4","scenario":null},{"value":"1,91E-01","module":"A5","scenario":null},{"value":"0,00E+00","module":"B1","scenario":null},{"value":"0,00E+00","module":"B2","scenario":null},{"value":"0,00E+00","module":"B3","scenario":null},{"value":"0,00E+00","module":"B4","scenario":null},{"value":"0,00E+00","module":"B5","scenario":null},{"value":"6,82E+00","module":"B6","scenario":null},{"value":"0,00E+00","module":"B7","scenario":null},{"value":"0,00E+00","module":"C1","scenario":null},{"value":"5,53E-03","module":"C2","scenario":null},{"value":"2,82E-03","module":"C3","scenario":null},{"value":"5,49E-03","module":"C4","scenario":null},{"value":"-2,59E+00","module":"D","scenario":null},{"value":"9,56E+00","module":"A1A3","scenario":null}]},{"parameter":"PENRE","unit":"MJ","values":[{"value":"2,34E+01","module":"A1","scenario":null},{"value":"9,19E-01","module":"A2","scenario":null},{"value":"5,03E-01","module":"A3","scenario":null},{"value":"2,20E-01","module":"A4","scenario":null},{"value":"5,11E-01","module":"A5","scenario":null},{"value":"0,00E+00","module":"B1","scenario":null},{"value":"0,00E+00","module":"B2","scenario":null},{"value":"0,00E+00","module":"B3","scenario":null},{"value":"0,00E+00","module":"B4","scenario":null},{"value":"0,00E+00","module":"B5","scenario":null},{"value":"5,27E-01","module":"B6","scenario":null},{"value":"0,00E+00","module":"B7","scenario":null},{"value":"0,00E+00","module":"C1","scenario":null},{"value":"3,92E-01","module":"C2","scenario":null},{"value":"5,08E-02","module":"C3","scenario":null},{"value":"6,29E-02","module":"C4","scenario":null},{"value":"-2,21E+00","module":"D","scenario":null},{"value":"2,48E+01","module":"A1A3","scenario":null}]},{"parameter":"PENRM","unit":"MJ","values":[{"value":"5,31E+00","module":"A1","scenario":null},{"value":"0,00E+00","module":"A2","scenario":null},{"value":"0,00E+00","module":"A3","scenario":null},{"value":"0,00E+00","module":"A4","scenario":null},{"value":"5,25E-03","module":"A5","scenario":null},{"value":"0,00E+00","module":"B1","scenario":null},{"value":"0,00E+00","module":"B2","scenario":null},{"value":"0,00E+00","module":"B3","scenario":null},{"value":"0,00E+00","module":"B4","scenario":null},{"value":"0,00E+00","module":"B5","scenario":null},{"value":"0,00E+00","module":"B6","scenario":null},{"value":"0,00E+00","module":"B7","scenario":null},{"value":"0,00E+00","module":"C1","scenario":null},{"value":"0,00E+00","module":"C2","scenario":null},{"value":"-5,05E+00","module":"C3","scenario":null},{"value":"0,00E+00","module":"C4","scenario":null},{"value":"0,00E+00","module":"D","scenario":null},{"value":"5,31E+00","module":"A1A3","scenario":null}]},{"parameter":"PENRT","unit":"MJ","values":[{"value":"2,87E+01","module":"A1","scenario":null},{"value":"9,19E-01","module":"A2","scenario":null},{"value":"5,03E-01","module":"A3","scenario":null},{"value":"2,20E-01","module":"A4","scenario":null},{"value":"5,16E-01","module":"A5","scenario":null},{"value":"0,00E+00","module":"B1","scenario":null},{"value":"0,00E+00","module":"B2","scenario":null},{"value":"0,00E+00","module":"B3","scenario":null},{"value":"0,00E+00","module":"B4","scenario":null},{"value":"0,00E+00","module":"B5","scenario":null},{"value":"5,27E-01","module":"B6","scenario":null},{"value":"0,00E+00","module":"B7","scenario":null},{"value":"0,00E+00","module":"C1","scenario":null},{"value":"3,92E-01","module":"C2","scenario":null},{"value":"-5,00E+00","module":"C3","scenario":null},{"value":"6,29E-02","module":"C4","scenario":null},{"value":"-3,49E+00","module":"D","scenario":null},{"value":"3,01E+01","module":"A1A3","scenario":null}]},{"parameter":"SM","unit":"kg","values":[{"value":"4,22E-02","module":"A1","scenario":null},{"value":"0,00E+00","module":"A2","scenario":null},{"value":"8,90E-04","module":"A3","scenario":null},{"value":"0,00E+00","module":"A4","scenario":null},{"value":"8,72E-04","module":"A5","scenario":null},{"value":"0,00E+00","module":"B1","scenario":null},{"value":"0,00E+00","module":"B2","scenario":null},{"value":"0,00E+00","module":"B3","scenario":null},{"value":"0,00E+00","module":"B4","scenario":null},{"value":"0,00E+00","module":"B5","scenario":null},{"value":"0,00E+00","module":"B6","scenario":null},{"value":"0,00E+00","module":"B7","scenario":null},{"value":"0,00E+00","module":"C1","scenario":null},{"value":"0,00E+00","module":"C2","scenario":null},{"value":"-1,03E-05","module":"C3","scenario":null},{"value":"4,76E-04","module":"C4","scenario":null},{"value":"6,28E-02","module":"D","scenario":null},{"value":"4,31E-02","module":"A1A3","scenario":null}]},{"parameter":"RSF","unit":"MJ","values":[{"value":"1,11E-01","module":"A1","scenario":null},{"value":"4,04E-04","module":"A2","scenario":null},{"value":"4,63E-03","module":"A3","scenario":null},{"value":"9,70E-05","module":"A4","scenario":null},{"value":"2,34E-03","module":"A5","scenario":null},{"value":"0,00E+00","module":"B1","scenario":null},{"value":"0,00E+00","module":"B2","scenario":null},{"value":"0,00E+00","module":"B3","scenario":null},{"value":"0,00E+00","module":"B4","scenario":null},{"value":"0,00E+00","module":"B5","scenario":null},{"value":"5,35E-03","module":"B6","scenario":null},{"value":"0,00E+00","module":"B7","scenario":null},{"value":"0,00E+00","module":"C1","scenario":null},{"value":"1,98E-04","module":"C2","scenario":null},{"value":"6,05E-05","module":"C3","scenario":null},{"value":"1,14E-04","module":"C4","scenario":null},{"value":"5,65E-03","module":"D","scenario":null},{"value":"1,16E-01","module":"A1A3","scenario":null}]},{"parameter":"NRSF","unit":"MJ","values":[{"value":"-1,65E-03","module":"A1","scenario":null},{"value":"1,38E-03","module":"A2","scenario":null},{"value":"1,17E-02","module":"A3","scenario":null},{"value":"3,25E-04","module":"A4","scenario":null},{"value":"2,44E-04","module":"A5","scenario":null},{"value":"0,00E+00","module":"B1","scenario":null},{"value":"0,00E+00","module":"B2","scenario":null},{"value":"0,00E+00","module":"B3","scenario":null},{"value":"0,00E+00","module":"B4","scenario":null},{"value":"0,00E+00","module":"B5","scenario":null},{"value":"1,33E-02","module":"B6","scenario":null},{"value":"0,00E+00","module":"B7","scenario":null},{"value":"0,00E+00","module":"C1","scenario":null},{"value":"7,06E-04","module":"C2","scenario":null},{"value":"-2,83E-04","module":"C3","scenario":null},{"value":"3,67E-05","module":"C4","scenario":null},{"value":"-9,50E-02","module":"D","scenario":null},{"value":"1,14E-02","module":"A1A3","scenario":null}]},{"parameter":"FW","unit":"m3","values":[{"value":"2,81E-02","module":"A1","scenario":null},{"value":"1,04E-04","module":"A2","scenario":null},{"value":"4,37E-02","module":"A3","scenario":null},{"value":"2,51E-05","module":"A4","scenario":null},{"value":"1,45E-03","module":"A5","scenario":null},{"value":"0,00E+00","module":"B1","scenario":null},{"value":"0,00E+00","module":"B2","scenario":null},{"value":"0,00E+00","module":"B3","scenario":null},{"value":"0,00E+00","module":"B4","scenario":null},{"value":"0,00E+00","module":"B5","scenario":null},{"value":"5,09E-02","module":"B6","scenario":null},{"value":"0,00E+00","module":"B7","scenario":null},{"value":"0,00E+00","module":"C1","scenario":null},{"value":"4,12E-05","module":"C2","scenario":null},{"value":"4,27E-04","module":"C3","scenario":null},{"value":"8,01E-05","module":"C4","scenario":null},{"value":"-7,44E-03","module":"D","scenario":null},{"value":"7,19E-02","module":"A1A3","scenario":null}]}],"end_of_life_waste":[{"parameter":"HWD","unit":"kg","values":[{"value":"1,26E-02","module":"A1","scenario":null},{"value":"5,00E-05","module":"A2","scenario":null},{"value":"1,86E-02","module":"A3","scenario":null},{"value":"1,21E-05","module":"A4","scenario":null},{"value":"7,12E-04","module":"A5","scenario":null},{"value":"0,00E+00","module":"B1","scenario":null},{"value":"0,00E+00","module":"B2","scenario":null},{"value":"0,00E+00","module":"B3","scenario":null},{"value":"0,00E+00","module":"B4","scenario":null},{"value":"0,00E+00","module":"B5","scenario":null},{"value":"3,38E-04","module":"B6","scenario":null},{"value":"0,00E+00","module":"B7","scenario":null},{"value":"0,00E+00","module":"C1","scenario":null},{"value":"2,00E-05","module":"C2","scenario":null},{"value":"2,03E-05","module":"C3","scenario":null},{"value":"4,32E-03","module":"C4","scenario":null},{"value":"-2,44E-03","module":"D","scenario":null},{"value":"3,12E-02","module":"A1A3","scenario":null}]},{"parameter":"NHWD","unit":"kg","values":[{"value":"5,11E-01","module":"A1","scenario":null},{"value":"7,74E-02","module":"A2","scenario":null},{"value":"5,25E-02","module":"A3","scenario":null},{"value":"1,92E-02","module":"A4","scenario":null},{"value":"1,84E-02","module":"A5","scenario":null},{"value":"0,00E+00","module":"B1","scenario":null},{"value":"0,00E+00","module":"B2","scenario":null},{"value":"0,00E+00","module":"B3","scenario":null},{"value":"0,00E+00","module":"B4","scenario":null},{"value":"0,00E+00","module":"B5","scenario":null},{"value":"4,05E-02","module":"B6","scenario":null},{"value":"0,00E+00","module":"B7","scenario":null},{"value":"0,00E+00","module":"C1","scenario":null},{"value":"1,87E-02","module":"C2","scenario":null},{"value":"1,06E-03","module":"C3","scenario":null},{"value":"2,38E-01","module":"C4","scenario":null},{"value":"-1,10E-01","module":"D","scenario":null},{"value":"6,41E-01","module":"A1A3","scenario":null}]},{"parameter":"RWD","unit":"kg","values":[{"value":"1,10E-04","module":"A1","scenario":null},{"value":"6,27E-06","module":"A2","scenario":null},{"value":"4,30E-06","module":"A3","scenario":null},{"value":"1,50E-06","module":"A4","scenario":null},{"value":"2,51E-06","module":"A5","scenario":null},{"value":"0,00E+00","module":"B1","scenario":null},{"value":"0,00E+00","module":"B2","scenario":null},{"value":"0,00E+00","module":"B3","scenario":null},{"value":"0,00E+00","module":"B4","scenario":null},{"value":"0,00E+00","module":"B5","scenario":null},{"value":"4,71E-06","module":"B6","scenario":null},{"value":"0,00E+00","module":"B7","scenario":null},{"value":"0,00E+00","module":"C1","scenario":null},{"value":"2,67E-06","module":"C2","scenario":null},{"value":"1,47E-07","module":"C3","scenario":null},{"value":"4,27E-07","module":"C4","scenario":null},{"value":"-3,70E-06","module":"D","scenario":null},{"value":"1,21E-04","module":"A1A3","scenario":null}]}],"end_of_life_flow":[{"parameter":"CRU","unit":"kg","values":[{"value":"0,00E+00","module":"A1","scenario":null},{"value":"0,00E+00","module":"A2","scenario":null},{"value":"0,00E+00","module":"A3","scenario":null},{"value":"0,00E+00","module":"A4","scenario":null},{"value":"0,00E+00","module":"A5","scenario":null},{"value":"0,00E+00","module":"B1","scenario":null},{"value":"0,00E+00","module":"B2","scenario":null},{"value":"0,00E+00","module":"B3","scenario":null},{"value":"0,00E+00","module":"B4","scenario":null},{"value":"0,00E+00","module":"B5","scenario":null},{"value":"0,00E+00","module":"B6","scenario":null},{"value":"0,00E+00","module":"B7","scenario":null},{"value":"0,00E+00","module":"C1","scenario":null},{"value":"0,00E+00","module":"C2","scenario":null},{"value":"0,00E+00","module":"C3","scenario":null},{"value":"0,00E+00","module":"C4","scenario":null},{"value":"0,00E+00","module":"D","scenario":null},{"value":"0,00E+00","module":"A1A3","scenario":null}]},{"parameter":"MFR","unit":"kg","values":[{"value":"0,00E+00","module":"A1","scenario":null},{"value":"0,00E+00","module":"A2","scenario":null},{"value":"1,09E-03","module":"A3","scenario":null},{"value":"0,00E+00","module":"A4","scenario":null},{"value":"2,52E-03","module":"A5","scenario":null},{"value":"0,00E+00","module":"B1","scenario":null},{"value":"0,00E+00","module":"B2","scenario":null},{"value":"0,00E+00","module":"B3","scenario":null},{"value":"0,00E+00","module":"B4","scenario":null},{"value":"0,00E+00","module":"B5","scenario":null},{"value":"0,00E+00","module":"B6","scenario":null},{"value":"0,00E+00","module":"B7","scenario":null},{"value":"0,00E+00","module":"C1","scenario":null},{"value":"0,00E+00","module":"C2","scenario":null},{"value":"1,25E-01","module":"C3","scenario":null},{"value":"1,45E-05","module":"C4","scenario":null},{"value":"-2,46E-03","module":"D","scenario":null},{"value":"1,09E-03","module":"A1A3","scenario":null}]},{"parameter":"MER","unit":"kg","values":[{"value":"0,00E+00","module":"A1","scenario":null},{"value":"0,00E+00","module":"A2","scenario":null},{"value":"5,63E-07","module":"A3","scenario":null},{"value":"0,00E+00","module":"A4","scenario":null},{"value":"2,78E-07","module":"A5","scenario":null},{"value":"0,00E+00","module":"B1","scenario":null},{"value":"0,00E+00","module":"B2","scenario":null},{"value":"0,00E+00","module":"B3","scenario":null},{"value":"0,00E+00","module":"B4","scenario":null},{"value":"0,00E+00","module":"B5","scenario":null},{"value":"0,00E+00","module":"B6","scenario":null},{"value":"0,00E+00","module":"B7","scenario":null},{"value":"0,00E+00","module":"C1","scenario":null},{"value":"0,00E+00","module":"C2","scenario":null},{"value":"2,49E-06","module":"C3","scenario":null},{"value":"1,08E-05","module":"C4","scenario":null},{"value":"-3,23E-04","module":"D","scenario":null},{"value":"5,63E-07","module":"A1A3","scenario":null}]},{"parameter":"EEE","unit":"MJ","values":[{"value":"0,00E+00","module":"A1","scenario":null},{"value":"0,00E+00","module":"A2","scenario":null},{"value":"4,83E-02","module":"A3","scenario":null},{"value":"0,00E+00","module":"A4","scenario":null},{"value":"5,75E-03","module":"A5","scenario":null},{"value":"0,00E+00","module":"B1","scenario":null},{"value":"0,00E+00","module":"B2","scenario":null},{"value":"0,00E+00","module":"B3","scenario":null},{"value":"0,00E+00","module":"B4","scenario":null},{"value":"0,00E+00","module":"B5","scenario":null},{"value":"0,00E+00","module":"B6","scenario":null},{"value":"0,00E+00","module":"B7","scenario":null},{"value":"0,00E+00","module":"C1","scenario":null},{"value":"0,00E+00","module":"C2","scenario":null},{"value":"2,39E-01","module":"C3","scenario":null},{"value":"1,15E-04","module":"C4","scenario":null},{"value":"-7,93E-04","module":"D","scenario":null},{"value":"4,83E-02","module":"A1A3","scenario":null}]},{"parameter":"EET","unit":"MJ","values":[{"value":"0,00E+00","module":"A1","scenario":null},{"value":"0,00E+00","module":"A2","scenario":null},{"value":"7,30E-01","module":"A3","scenario":null},{"value":"0,00E+00","module":"A4","scenario":null},{"value":"8,70E-02","module":"A5","scenario":null},{"value":"0,00E+00","module":"B1","scenario":null},{"value":"0,00E+00","module":"B2","scenario":null},{"value":"0,00E+00","module":"B3","scenario":null},{"value":"0,00E+00","module":"B4","scenario":null},{"value":"0,00E+00","module":"B5","scenario":null},{"value":"0,00E+00","module":"B6","scenario":null},{"value":"0,00E+00","module":"B7","scenario":null},{"value":"0,00E+00","module":"C1","scenario":null},{"value":"0,00E+00","module":"C2","scenario":null},{"value":"3,62E+00","module":"C3","scenario":null},{"value":"1,74E-03","module":"C4","scenario":null},{"value":"-1,20E-02","module":"D","scenario":null},{"value":"7,30E-01","module":"A1A3","scenario":null}]}]}