{"product_name":"April Go chair wood","epd_id":"NEPD-3028-1704-EN","compliance":["EN 15804","ISO 14025","ISO 21930"],"producer_name":"Vestre AS","environmental_impact":[{"parameter":"GWP-total","unit":"kg CO2-eq.","values":[{"value":"2,96E+01","module":"A1-A3","scenario":null},{"value":"1,99E+00","module":"A4","scenario":null},{"value":"2,13E-01","module":"A5","scenario":null},{"value":"1,04E+00","module":"C2","scenario":null},{"value":"3,27E+00","module":"C3","scenario":null},{"value":"1,60E-03","module":"C4","scenario":null},{"value":"-1,40E+01","module":"D","scenario":null}]},{"parameter":"ODP","unit":"kg CFC 11-eq.","values":[{"value":"6,93E-07","module":"A1-A3","scenario":null},{"value":"4,09E-07","module":"A4","scenario":null},{"value":"7,68E-09","module":"A5","scenario":null},{"value":"1,95E-07","module":"C2","scenario":null},{"value":"2,35E-08","module":"C3","scenario":null},{"value":"2,56E-10","module":"C4","scenario":null},{"value":"-6,30E-07","module":"D","scenario":null}]},{"parameter":"AP","unit":"kg SO2-eq.","values":[{"value":"8,40E-02","module":"A1-A3","scenario":null},{"value":"5,15E-03","module":"A4","scenario":null},{"value":"4,11E-04","module":"A5","scenario":null},{"value":"2,44E-03","module":"C2","scenario":null},{"value":"6,83E-04","module":"C3","scenario":null},{"value":"6,64E-06","module":"C4","scenario":null},{"value":"-6,26E-02","module":"D","scenario":null}]},{"parameter":"EP","unit":"kg Phosphat-eq.","values":[{"value":"1,74E-02","module":"A1-A3","scenario":null},{"value":"7,10E-04","module":"A4","scenario":null},{"value":"1,09E-04","module":"A5","scenario":null},{"value":"3,20E-04","module":"C2","scenario":null},{"value":"1,83E-04","module":"C3","scenario":null},{"value":"1,14E-06","module":"C4","scenario":null},{"value":"-2,08E-02","module":"D","scenario":null}]},{"parameter":"POCP","unit":"kg Ethen-eq.","values":[{"value":"9,58E-03","module":"A1-A3","scenario":null},{"value":"3,12E-04","module":"A4","scenario":null},{"value":"1,55E-05","module":"A5","scenario":null},{"value":"1,57E-04","module":"C2","scenario":null},{"value":"2,70E-05","module":"C3","scenario":null},{"value":"2,87E-07","module":"C4","scenario":null},{"value":"-9,84E-03","module":"D","scenario":null}]},{"parameter":"ADPE","unit":"kg Sb-eq.","values":[{"value":"3,68E-03","module":"A1-A3","scenario":null},{"value":"4,75E-06","module":"A4","scenario":null},{"value":"1,14E-07","module":"A5","scenario":null},{"value":"3,22E-06","module":"C2","scenario":null},{"value":"3,58E-07","module":"C3","scenario":null},{"value":"1,71E-10","module":"C4","scenario":null},{"value":"-2,67E-04","module":"D","scenario":null}]},{"parameter":"ADPF","unit":"MJ","values":[{"value":"3,31E+02","module":"A1-A3","scenario":null},{"value":"3,27E+01","module":"A4","scenario":null},{"value":"8,40E-01","module":"A5","scenario":null},{"value":"1,57E+01","module":"C2","scenario":null},{"value":"1,95E+00","module":"C3","scenario":null},{"value":"2,28E-02","module":"C4","scenario":null},{"value":"-1,32E+02","module":"D","scenario":null}]}],"additional_environmental_impact":[],"resource_use":[{"parameter":"PERE","unit":"MJ","values":[{"value":"7,82E+01","module":"A1-A3","scenario":null},{"value":"5,95E-01","module":"A4","scenario":null},{"value":"2,35E+01","module":"A5","scenario":null},{"value":"2,31E-01","module":"C2","scenario":null},{"value":"3,24E-02","module":"C3","scenario":null},{"value":"7,10E-04","module":"C4","scenario":null},{"value":"-2,64E+01","module":"D","scenario":null}]},{"parameter":"PERM","unit":"MJ","values":[{"value":"6,86E+01","module":"A1-A3","scenario":null},{"value":"0,00E+00","module":"A4","scenario":null},{"value":"0,00E+00","module":"A5","scenario":null},{"value":"0,00E+00","module":"C2","scenario":null},{"value":"0,00E+00","module":"C3","scenario":null},{"value":"0,00E+00","module":"C4","scenario":null},{"value":"0,00E+00","module":"D","scenario":null}]},{"parameter":"PERT","unit":"MJ","values":[{"value":"1,47E+02","module":"A1-A3","scenario":null},{"value":"5,95E-01","module":"A4","scenario":null},{"value":"2,35E+01","module":"A5","scenario":null},{"value":"2,31E-01","module":"C2","scenario":null},{"value":"3,24E-02","module":"C3","scenario":null},{"value":"7,10E-04","module":"C4","scenario":null},{"value":"-2,64E+01","module":"D","scenario":null}]},{"parameter":"PENRE","unit":"MJ","values":[{"value":"3,70E+02","module":"A1-A3","scenario":null},{"value":"3,38E+01","module":"A4","scenario":null},{"value":"2,89E+00","module":"A5","scenario":null},{"value":"1,60E+01","module":"C2","scenario":null},{"value":"2,01E+00","module":"C3","scenario":null},{"value":"2,38E-02","module":"C4","scenario":null},{"value":"-1,31E+02","module":"D","scenario":null}]},{"parameter":"PENRM","unit":"MJ","values":[{"value":"3,56E+00","module":"A1-A3","scenario":null},{"value":"0,00E+00","module":"A4","scenario":null},{"value":"0,00E+00","module":"A5","scenario":null},{"value":"0,00E+00","module":"C2","scenario":null},{"value":"0,00E+00","module":"C3","scenario":null},{"value":"0,00E+00","module":"C4","scenario":null},{"value":"0,00E+00","module":"D","scenario":null}]},{"parameter":"PENRT","unit":"MJ","values":[{"value":"3,74E+02","module":"A1-A3","scenario":null},{"value":"3,38E+01","module":"A4","scenario":null},{"value":"2,89E+00","module":"A5","scenario":null},{"value":"1,60E+01","module":"C2","scenario":null},{"value":"2,01E+00","module":"C3","scenario":null},{"value":"2,38E-02","module":"C4","scenario":null},{"value":"-1,31E+02","module":"D","scenario":null}]},{"parameter":"SM","unit":"kg","values":[{"value":"3,66E-01","module":"A1-A3","scenario":null},{"value":"0,00E+00","module":"A4","scenario":null},{"value":"0,00E+00","module":"A5","scenario":null},{"value":"0,00E+00","module":"C2","scenario":null},{"value":"0,00E+00","module":"C3","scenario":null},{"value":"0,00E+00","module":"C4","scenario":null},{"value":"0,00E+00","module":"D","scenario":null}]},{"parameter":"RSF","unit":"MJ","values":[{"value":"2,44E-02","module":"A1-A3","scenario":null},{"value":"0,00E+00","module":"A4","scenario":null},{"value":"0,00E+00","module":"A5","scenario":null},{"value":"0,00E+00","module":"C2","scenario":null},{"value":"0,00E+00","module":"C3","scenario":null},{"value":"0,00E+00","module":"C4","scenario":null},{"value":"-7,40E-04","module":"D","scenario":null}]},{"parameter":"NRSF","unit":"MJ","values":[{"value":"7,81E-03","module":"A1-A3","scenario":null},{"value":"0,00E+00","module":"A4","scenario":null},{"value":"0,00E+00","module":"A5","scenario":null},{"value":"0,00E+00","module":"C2","scenario":null},{"value":"0,00E+00","module":"C3","scenario":null},{"value":"0,00E+00","module":"C4","scenario":null},{"value":"0,00E+00","module":"D","scenario":null}]},{"parameter":"FW","unit":"m3","values":[{"value":"2,29E-01","module":"A1-A3","scenario":null},{"value":"7,99E-03","module":"A4","scenario":null},{"value":"7,58E-04","module":"A5","scenario":null},{"value":"3,03E-03","module":"C2","scenario":null},{"value":"8,36E-04","module":"C3","scenario":null},{"value":"2,42E-05","module":"C4","scenario":null},{"value":"-8,62E-02","module":"D","scenario":null}]}],"end_of_life_waste":[{"parameter":"HWD","unit":"kg","values":[{"value":"3,64E-02","module":"A1-A3","scenario":null},{"value":"1,80E-05","module":"A4","scenario":null},{"value":"1,33E-06","module":"A5","scenario":null},{"value":"9,45E-06","module":"C2","scenario":null},{"value":"5,22E-06","module":"C3","scenario":null},{"value":"3,29E-08","module":"C4","scenario":null},{"value":"-1,19E-03","module":"D","scenario":null}]},{"parameter":"NHWD","unit":"kg","values":[{"value":"5,18E+00","module":"A1-A3","scenario":null},{"value":"3,08E+00","module":"A4","scenario":null},{"value":"7,21E-02","module":"A5","scenario":null},{"value":"8,59E-01","module":"C2","scenario":null},{"value":"1,04E-01","module":"C3","scenario":null},{"value":"1,15E-01","module":"C4","scenario":null},{"value":"-2,36E+01","module":"D","scenario":null}]},{"parameter":"RWD","unit":"kg","values":[{"value":"2,81E-03","module":"A1-A3","scenario":null},{"value":"2,36E-04","module":"A4","scenario":null},{"value":"4,25E-06","module":"A5","scenario":null},{"value":"1,10E-04","module":"C2","scenario":null},{"value":"1,28E-05","module":"C3","scenario":null},{"value":"1,47E-07","module":"C4","scenario":null},{"value":"-1,25E-04","module":"D","scenario":null}]}],"end_of_life_flow":[{"parameter":"CRU","unit":"kg","values":[{"value":"0,00E+00","module":"A1-A3","scenario":null},{"value":"0,00E+00","module":"A4","scenario":null},{"value":"0,00E+00","module":"A5","scenario":null},{"value":"0,00E+00","module":"C2","scenario":null},{"value":"0,00E+00","module":"C3","scenario":null},{"value":"0,00E+00","module":"C4","scenario":null},{"value":"0,00E+00","module":"D","scenario":null}]},{"parameter":"MFR","unit":"kg","values":[{"value":"3,00E+00","module":"A1-A3","scenario":null},{"value":"0,00E+00","module":"A4","scenario":null},{"value":"0,00E+00","module":"A5","scenario":null},{"value":"0,00E+00","module":"C2","scenario":null},{"value":"8,41E+00","module":"C3","scenario":null},{"value":"0,00E+00","module":"C4","scenario":null},{"value":"0,00E+00","module":"D","scenario":null}]},{"parameter":"MER","unit":"kg","values":[{"value":"1,81E-02","module":"A1-A3","scenario":null},{"value":"0,00E+00","module":"A4","scenario":null},{"value":"0,00E+00","module":"A5","scenario":null},{"value":"0,00E+00","module":"C2","scenario":null},{"value":"2,14E+00","module":"C3","scenario":null},{"value":"0,00E+00","module":"C4","scenario":null},{"value":"0,00E+00","module":"D","scenario":null}]},{"parameter":"EEE","unit":"MJ","values":[{"value":"4,32E-02","module":"A1-A3","scenario":null},{"value":"0,00E+00","module":"A4","scenario":null},{"value":"1,36E+00","module":"A5","scenario":null},{"value":"0,00E+00","module":"C2","scenario":null},{"value":"2,40E+00","module":"C3","scenario":null},{"value":"0,00E+00","module":"C4","scenario":null},{"value":"0,00E+00","module":"D","scenario":null}]},{"parameter":"EET","unit":"MJ","values":[{"value":"3,74E-01","module":"A1-A3","scenario":null},{"value":"0,00E+00","module":"A4","scenario":null},{"value":"1,50E+01","module":"A5","scenario":null},{"value":"0,00E+00","module":"C2","scenario":null},{"value":"1,65E+01","module":"C3","scenario":null},{"value":"0,00E+00","module":"C4","scenario":null},{"value":"0,00E+00","module":"D","scenario":null}]}]}