{"product_name":"Protecta Brannkitt","epd_id":"NEPD-5798-5081-NO","compliance":["EN 15804+A2","ISO 14025","ISO 21930"],"producer_name":"Polyseam AS","environmental_impact":[{"parameter":"GWP-total","unit":"kg CO2-eq.","values":[{"value":"7,37E+00","module":"A1","scenario":null},{"value":"1,07E-01","module":"A2","scenario":null},{"value":"5,40E-02","module":"A3","scenario":null},{"value":"2,32E-01","module":"A4","scenario":null},{"value":"2,19E-01","module":"A5","scenario":null},{"value":"7,53E+00","module":"A1A3","scenario":null}]},{"parameter":"GWP-fossil","unit":"kg CO2-eq.","values":[{"value":"7,58E+00","module":"A1","scenario":null},{"value":"1,07E-01","module":"A2","scenario":null},{"value":"5,23E-02","module":"A3","scenario":null},{"value":"2,32E-01","module":"A4","scenario":null},{"value":"2,07E-03","module":"A5","scenario":null},{"value":"7,74E+00","module":"A1A3","scenario":null}]},{"parameter":"GWP-biogenic","unit":"kg CO2-eq.","values":[{"value":"-2,14E-01","module":"A1","scenario":null},{"value":"5,01E-05","module":"A2","scenario":null},{"value":"1,68E-03","module":"A3","scenario":null},{"value":"7,44E-05","module":"A4","scenario":null},{"value":"2,17E-01","module":"A5","scenario":null},{"value":"-2,13E-01","module":"A1A3","scenario":null}]},{"parameter":"GWP-luluc","unit":"kg CO2-eq.","values":[{"value":"6,32E-03","module":"A1","scenario":null},{"value":"5,54E-05","module":"A2","scenario":null},{"value":"5,97E-05","module":"A3","scenario":null},{"value":"1,19E-04","module":"A4","scenario":null},{"value":"6,85E-07","module":"A5","scenario":null},{"value":"6,44E-03","module":"A1A3","scenario":null}]},{"parameter":"ODP","unit":"kg CFC 11-eq.","values":[{"value":"5,19E-04","module":"A1","scenario":null},{"value":"2,46E-08","module":"A2","scenario":null},{"value":"4,67E-09","module":"A3","scenario":null},{"value":"4,89E-08","module":"A4","scenario":null},{"value":"4,38E-10","module":"A5","scenario":null},{"value":"5,19E-04","module":"A1A3","scenario":null}]},{"parameter":"AP","unit":"mol H+-eq.","values":[{"value":"4,43E-02","module":"A1","scenario":null},{"value":"5,53E-04","module":"A2","scenario":null},{"value":"1,83E-04","module":"A3","scenario":null},{"value":"4,80E-03","module":"A4","scenario":null},{"value":"9,81E-06","module":"A5","scenario":null},{"value":"4,51E-02","module":"A1A3","scenario":null}]},{"parameter":"POCP","unit":"kg NMVOC-eq.","values":[{"value":"2,72E-02","module":"A1","scenario":null},{"value":"5,33E-04","module":"A2","scenario":null},{"value":"1,05E-04","module":"A3","scenario":null},{"value":"3,48E-03","module":"A4","scenario":null},{"value":"1,01E-05","module":"A5","scenario":null},{"value":"2,78E-02","module":"A1A3","scenario":null}]},{"parameter":"ADPE","unit":"kg Sb-eq.","values":[{"value":"7,17E-05","module":"A1","scenario":null},{"value":"1,80E-06","module":"A2","scenario":null},{"value":"6,49E-07","module":"A3","scenario":null},{"value":"3,51E-06","module":"A4","scenario":null},{"value":"5,04E-08","module":"A5","scenario":null},{"value":"7,41E-05","module":"A1A3","scenario":null}]},{"parameter":"ADPF","unit":"MJ","values":[{"value":"8,89E+01","module":"A1","scenario":null},{"value":"1,67E+00","module":"A2","scenario":null},{"value":"1,07E+00","module":"A3","scenario":null},{"value":"3,18E+00","module":"A4","scenario":null},{"value":"2,90E-02","module":"A5","scenario":null},{"value":"9,16E+01","module":"A1A3","scenario":null}]},{"parameter":"WDP","unit":"m3 world-eq.","values":[{"value":"1,62E+02","module":"A1","scenario":null},{"value":"1,42E+00","module":"A2","scenario":null},{"value":"4,62E+00","module":"A3","scenario":null},{"value":"1,71E+00","module":"A4","scenario":null},{"value":"3,67E-02","module":"A5","scenario":null},{"value":"1,68E+02","module":"A1A3","scenario":null}]},{"parameter":"EP-freshwater","unit":"kg P-eq.","values":[{"value":"2,19E-04","module":"A1","scenario":null},{"value":"8,99E-07","module":"A2","scenario":null},{"value":"1,34E-06","module":"A3","scenario":null},{"value":"1,28E-06","module":"A4","scenario":null},{"value":"1,70E-08","module":"A5","scenario":null},{"value":"2,21E-04","module":"A1A3","scenario":null}]},{"parameter":"EP-marine","unit":"kg N-eq.","values":[{"value":"8,12E-03","module":"A1","scenario":null},{"value":"1,54E-04","module":"A2","scenario":null},{"value":"3,70E-05","module":"A3","scenario":null},{"value":"1,18E-03","module":"A4","scenario":null},{"value":"3,24E-06","module":"A5","scenario":null},{"value":"8,31E-03","module":"A1A3","scenario":null}]},{"parameter":"EP-terrestrial","unit":"mol N-eq.","values":[{"value":"9,03E-02","module":"A1","scenario":null},{"value":"1,70E-03","module":"A2","scenario":null},{"value":"4,03E-04","module":"A3","scenario":null},{"value":"1,32E-02","module":"A4","scenario":null},{"value":"3,51E-05","module":"A5","scenario":null},{"value":"9,24E-02","module":"A1A3","scenario":null}]},{"parameter":"GWP-IOBC","unit":"kg CO2-eq.","values":[{"value":"7,59E+00","module":"A1","scenario":null},{"value":"1,07E-01","module":"A2","scenario":null},{"value":"6,29E-02","module":"A3","scenario":null},{"value":"2,32E-01","module":"A4","scenario":null},{"value":"2,07E-03","module":"A5","scenario":null},{"value":"7,76E+00","module":"A1A3","scenario":null}]}],"additional_environmental_impact":[{"parameter":"PM","unit":"disease incidence","values":[{"value":"4,97E-07","module":"A1","scenario":null},{"value":"8,41E-09","module":"A2","scenario":null},{"value":"7,27E-10","module":"A3","scenario":null},{"value":"9,50E-09","module":"A4","scenario":null},{"value":"1,45E-10","module":"A5","scenario":null},{"value":"5,06E-07","module":"A1A3","scenario":null}]},{"parameter":"ETP-fw","unit":"CTUe","values":[{"value":"3,77E+02","module":"A1","scenario":null},{"value":"1,22E+00","module":"A2","scenario":null},{"value":"7,72E-01","module":"A3","scenario":null},{"value":"2,05E+00","module":"A4","scenario":null},{"value":"3,86E-02","module":"A5","scenario":null},{"value":"3,79E+02","module":"A1A3","scenario":null}]},{"parameter":"HTP-c","unit":"CTUh","values":[{"value":"7,03E-09","module":"A1","scenario":null},{"value":"0,00E+00","module":"A2","scenario":null},{"value":"1,90E-11","module":"A3","scenario":null},{"value":"0,00E+00","module":"A4","scenario":null},{"value":"1,00E-12","module":"A5","scenario":null},{"value":"7,05E-09","module":"A1A3","scenario":null}]},{"parameter":"HTP-nc","unit":"CTUh","values":[{"value":"1,66E-07","module":"A1","scenario":null},{"value":"1,07E-09","module":"A2","scenario":null},{"value":"6,56E-10","module":"A3","scenario":null},{"value":"2,40E-09","module":"A4","scenario":null},{"value":"4,90E-11","module":"A5","scenario":null},{"value":"1,68E-07","module":"A1A3","scenario":null}]},{"parameter":"SQP","unit":"unitless","values":[{"value":"5,37E+01","module":"A1","scenario":null},{"value":"1,75E+00","module":"A2","scenario":null},{"value":"8,97E-01","module":"A3","scenario":null},{"value":"1,21E+00","module":"A4","scenario":null},{"value":"1,94E-02","module":"A5","scenario":null},{"value":"5,64E+01","module":"A1A3","scenario":null}]},{"parameter":"IRP","unit":"kBq U235-eq.","values":[{"value":"2,03E-01","module":"A1","scenario":null},{"value":"7,34E-03","module":"A2","scenario":null},{"value":"1,72E-02","module":"A3","scenario":null},{"value":"1,38E-02","module":"A4","scenario":null},{"value":"1,24E-04","module":"A5","scenario":null},{"value":"2,28E-01","module":"A1A3","scenario":null}]}],"resource_use":[{"parameter":"PERE","unit":"MJ","values":[{"value":"1,30E+01","module":"A1","scenario":null},{"value":"2,32E-02","module":"A2","scenario":null},{"value":"2,94E-01","module":"A3","scenario":null},{"value":"3,14E-02","module":"A4","scenario":null},{"value":"4,77E-04","module":"A5","scenario":null},{"value":"1,33E+01","module":"A1A3","scenario":null}]},{"parameter":"PERM","unit":"MJ","values":[{"value":"2,04E+00","module":"A1","scenario":null},{"value":"0,00E+00","module":"A2","scenario":null},{"value":"0,00E+00","module":"A3","scenario":null},{"value":"0,00E+00","module":"A4","scenario":null},{"value":"-2,04E+00","module":"A5","scenario":null},{"value":"2,04E+00","module":"A1A3","scenario":null}]},{"parameter":"PERT","unit":"MJ","values":[{"value":"1,51E+01","module":"A1","scenario":null},{"value":"2,32E-02","module":"A2","scenario":null},{"value":"2,94E-01","module":"A3","scenario":null},{"value":"3,14E-02","module":"A4","scenario":null},{"value":"-2,04E+00","module":"A5","scenario":null},{"value":"1,54E+01","module":"A1A3","scenario":null}]},{"parameter":"PENRE","unit":"MJ","values":[{"value":"8,90E+01","module":"A1","scenario":null},{"value":"1,67E+00","module":"A2","scenario":null},{"value":"1,07E+00","module":"A3","scenario":null},{"value":"3,18E+00","module":"A4","scenario":null},{"value":"2,90E-02","module":"A5","scenario":null},{"value":"9,18E+01","module":"A1A3","scenario":null}]},{"parameter":"PENRM","unit":"MJ","values":[{"value":"0,00E+00","module":"A1","scenario":null},{"value":"0,00E+00","module":"A2","scenario":null},{"value":"0,00E+00","module":"A3","scenario":null},{"value":"0,00E+00","module":"A4","scenario":null},{"value":"0,00E+00","module":"A5","scenario":null},{"value":"0,00E+00","module":"A1A3","scenario":null}]},{"parameter":"PENRT","unit":"MJ","values":[{"value":"8,90E+01","module":"A1","scenario":null},{"value":"1,67E+00","module":"A2","scenario":null},{"value":"1,07E+00","module":"A3","scenario":null},{"value":"3,18E+00","module":"A4","scenario":null},{"value":"2,90E-02","module":"A5","scenario":null},{"value":"9,18E+01","module":"A1A3","scenario":null}]},{"parameter":"SM","unit":"kg","values":[{"value":"2,04E-02","module":"A1","scenario":null},{"value":"0,00E+00","module":"A2","scenario":null},{"value":"0,00E+00","module":"A3","scenario":null},{"value":"0,00E+00","module":"A4","scenario":null},{"value":"0,00E+00","module":"A5","scenario":null},{"value":"2,04E-02","module":"A1A3","scenario":null}]},{"parameter":"RSF","unit":"MJ","values":[{"value":"1,25E-01","module":"A1","scenario":null},{"value":"9,35E-04","module":"A2","scenario":null},{"value":"4,26E-04","module":"A3","scenario":null},{"value":"1,00E-03","module":"A4","scenario":null},{"value":"1,58E-05","module":"A5","scenario":null},{"value":"1,26E-01","module":"A1A3","scenario":null}]},{"parameter":"NRSF","unit":"MJ","values":[{"value":"1,68E-02","module":"A1","scenario":null},{"value":"2,83E-03","module":"A2","scenario":null},{"value":"4,96E-04","module":"A3","scenario":null},{"value":"2,59E-03","module":"A4","scenario":null},{"value":"6,52E-05","module":"A5","scenario":null},{"value":"2,01E-02","module":"A1A3","scenario":null}]},{"parameter":"FW","unit":"m3","values":[{"value":"5,53E-02","module":"A1","scenario":null},{"value":"1,99E-04","module":"A2","scenario":null},{"value":"4,30E-04","module":"A3","scenario":null},{"value":"2,36E-04","module":"A4","scenario":null},{"value":"1,37E-05","module":"A5","scenario":null},{"value":"5,59E-02","module":"A1A3","scenario":null}]}],"end_of_life_waste":[{"parameter":"HWD","unit":"kg","values":[{"value":"2,33E-02","module":"A1","scenario":null},{"value":"9,23E-05","module":"A2","scenario":null},{"value":"3,21E-03","module":"A3","scenario":null},{"value":"1,44E-04","module":"A4","scenario":null},{"value":"0,00E+00","module":"A5","scenario":null},{"value":"2,66E-02","module":"A1A3","scenario":null}]},{"parameter":"NHWD","unit":"kg","values":[{"value":"3,53E+00","module":"A1","scenario":null},{"value":"1,23E-01","module":"A2","scenario":null},{"value":"6,31E-03","module":"A3","scenario":null},{"value":"7,24E-02","module":"A4","scenario":null},{"value":"1,28E-01","module":"A5","scenario":null},{"value":"3,65E+00","module":"A1A3","scenario":null}]},{"parameter":"RWD","unit":"kg","values":[{"value":"1,76E-04","module":"A1","scenario":null},{"value":"1,14E-05","module":"A2","scenario":null},{"value":"8,58E-06","module":"A3","scenario":null},{"value":"2,20E-05","module":"A4","scenario":null},{"value":"0,00E+00","module":"A5","scenario":null},{"value":"1,96E-04","module":"A1A3","scenario":null}]}],"end_of_life_flow":[{"parameter":"CRU","unit":"kg","values":[{"value":"0,00E+00","module":"A1","scenario":null},{"value":"0,00E+00","module":"A2","scenario":null},{"value":"0,00E+00","module":"A3","scenario":null},{"value":"0,00E+00","module":"A4","scenario":null},{"value":"0,00E+00","module":"A5","scenario":null},{"value":"0,00E+00","module":"A1A3","scenario":null}]},{"parameter":"MFR","unit":"kg","values":[{"value":"3,07E-04","module":"A1","scenario":null},{"value":"0,00E+00","module":"A2","scenario":null},{"value":"1,08E-02","module":"A3","scenario":null},{"value":"0,00E+00","module":"A4","scenario":null},{"value":"1,19E-01","module":"A5","scenario":null},{"value":"1,11E-02","module":"A1A3","scenario":null}]},{"parameter":"MER","unit":"kg","values":[{"value":"4,02E-05","module":"A1","scenario":null},{"value":"0,00E+00","module":"A2","scenario":null},{"value":"1,42E-02","module":"A3","scenario":null},{"value":"0,00E+00","module":"A4","scenario":null},{"value":"1,74E-07","module":"A5","scenario":null},{"value":"1,42E-02","module":"A1A3","scenario":null}]},{"parameter":"EEE","unit":"MJ","values":[{"value":"3,81E-05","module":"A1","scenario":null},{"value":"0,00E+00","module":"A2","scenario":null},{"value":"8,41E-03","module":"A3","scenario":null},{"value":"0,00E+00","module":"A4","scenario":null},{"value":"7,32E-03","module":"A5","scenario":null},{"value":"8,45E-03","module":"A1A3","scenario":null}]},{"parameter":"EET","unit":"MJ","values":[{"value":"5,77E-04","module":"A1","scenario":null},{"value":"0,00E+00","module":"A2","scenario":null},{"value":"1,27E-01","module":"A3","scenario":null},{"value":"0,00E+00","module":"A4","scenario":null},{"value":"1,11E-01","module":"A5","scenario":null},{"value":"1,28E-01","module":"A1A3","scenario":null}]}]}