{"product_name":"Harmonie Exterior Door 63m without IGU (Insulated Glass Unit) ","epd_id":"NEPD-4824-4079-EN","compliance":["EN 15804+A2","ISO 14025","ISO 21930"],"producer_name":"Harmonie Norge AS","environmental_impact":[{"parameter":"GWP-total","unit":"kg CO2-eq.","values":[{"value":"5,30E+01","module":"A1-A3","scenario":null},{"value":"1,30E+01","module":"A4","scenario":null},{"value":"7,87E+00","module":"A5","scenario":null},{"value":"3,00E+00","module":"B2","scenario":null},{"value":"1,19E+02","module":"B4","scenario":null},{"value":"0,00E+00","module":"C1","scenario":null},{"value":"5,81E-01","module":"C2","scenario":null},{"value":"4,44E+01","module":"C3","scenario":null},{"value":"1,46E-01","module":"C4","scenario":null},{"value":"-4,45E+01","module":"D","scenario":null}]},{"parameter":"GWP-fossil","unit":"kg CO2-eq.","values":[{"value":"1,17E+02","module":"A1-A3","scenario":null},{"value":"1,30E+01","module":"A4","scenario":null},{"value":"1,09E-01","module":"A5","scenario":null},{"value":"2,61E+00","module":"B2","scenario":null},{"value":"1,47E+02","module":"B4","scenario":null},{"value":"0,00E+00","module":"C1","scenario":null},{"value":"5,80E-01","module":"C2","scenario":null},{"value":"1,63E+01","module":"C3","scenario":null},{"value":"7,55E-02","module":"C4","scenario":null},{"value":"-4,35E+01","module":"D","scenario":null}]},{"parameter":"GWP-biogenic","unit":"kg CO2-eq.","values":[{"value":"-6,72E+01","module":"A1-A3","scenario":null},{"value":"1,03E-02","module":"A4","scenario":null},{"value":"7,76E+00","module":"A5","scenario":null},{"value":"9,93E-02","module":"B2","scenario":null},{"value":"-3,13E+01","module":"B4","scenario":null},{"value":"0,00E+00","module":"C1","scenario":null},{"value":"2,49E-04","module":"C2","scenario":null},{"value":"2,81E+01","module":"C3","scenario":null},{"value":"7,03E-02","module":"C4","scenario":null},{"value":"-1,92E-01","module":"D","scenario":null}]},{"parameter":"GWP-luluc","unit":"kg CO2-eq.","values":[{"value":"3,02E+00","module":"A1-A3","scenario":null},{"value":"8,19E-03","module":"A4","scenario":null},{"value":"2,98E-05","module":"A5","scenario":null},{"value":"2,84E-01","module":"B2","scenario":null},{"value":"3,02E+00","module":"B4","scenario":null},{"value":"0,00E+00","module":"C1","scenario":null},{"value":"2,05E-04","module":"C2","scenario":null},{"value":"6,48E-04","module":"C3","scenario":null},{"value":"1,12E-05","module":"C4","scenario":null},{"value":"-8,29E-01","module":"D","scenario":null}]},{"parameter":"ODP","unit":"kg CFC 11-eq.","values":[{"value":"1,18E-05","module":"A1-A3","scenario":null},{"value":"2,67E-06","module":"A4","scenario":null},{"value":"1,87E-08","module":"A5","scenario":null},{"value":"7,17E-07","module":"B2","scenario":null},{"value":"1,50E-05","module":"B4","scenario":null},{"value":"0,00E+00","module":"C1","scenario":null},{"value":"1,32E-07","module":"C2","scenario":null},{"value":"3,81E-07","module":"C3","scenario":null},{"value":"8,17E-09","module":"C4","scenario":null},{"value":"-1,05E-01","module":"D","scenario":null}]},{"parameter":"AP","unit":"mol H+-eq.","values":[{"value":"7,60E-01","module":"A1-A3","scenario":null},{"value":"7,51E-02","module":"A4","scenario":null},{"value":"7,63E-04","module":"A5","scenario":null},{"value":"1,41E-02","module":"B2","scenario":null},{"value":"8,49E-01","module":"B4","scenario":null},{"value":"0,00E+00","module":"C1","scenario":null},{"value":"3,31E-03","module":"C2","scenario":null},{"value":"9,56E-03","module":"C3","scenario":null},{"value":"2,73E-04","module":"C4","scenario":null},{"value":"-2,95E-01","module":"D","scenario":null}]},{"parameter":"POCP","unit":"kg NMVOC-eq.","values":[{"value":"4,37E-01","module":"A1-A3","scenario":null},{"value":"7,07E-02","module":"A4","scenario":null},{"value":"8,80E-04","module":"A5","scenario":null},{"value":"1,80E-02","module":"B2","scenario":null},{"value":"5,22E-01","module":"B4","scenario":null},{"value":"0,00E+00","module":"C1","scenario":null},{"value":"3,73E-03","module":"C2","scenario":null},{"value":"9,21E-03","module":"C3","scenario":null},{"value":"2,92E-04","module":"C4","scenario":null},{"value":"-1,47E-01","module":"D","scenario":null}]},{"parameter":"ADPE","unit":"kg Sb-eq.","values":[{"value":"8,01E-03","module":"A1-A3","scenario":null},{"value":"2,81E-04","module":"A4","scenario":null},{"value":"1,99E-06","module":"A5","scenario":null},{"value":"4,81E-05","module":"B2","scenario":null},{"value":"8,31E-03","module":"B4","scenario":null},{"value":"0,00E+00","module":"C1","scenario":null},{"value":"1,50E-05","module":"C2","scenario":null},{"value":"9,25E-06","module":"C3","scenario":null},{"value":"3,13E-07","module":"C4","scenario":null},{"value":"3,07E-05","module":"D","scenario":null}]},{"parameter":"ADPF","unit":"MJ","values":[{"value":"1,82E+03","module":"A1-A3","scenario":null},{"value":"1,88E+02","module":"A4","scenario":null},{"value":"1,33E+00","module":"A5","scenario":null},{"value":"5,18E+01","module":"B2","scenario":null},{"value":"2,04E+03","module":"B4","scenario":null},{"value":"0,00E+00","module":"C1","scenario":null},{"value":"8,91E+00","module":"C2","scenario":null},{"value":"2,32E+01","module":"C3","scenario":null},{"value":"6,96E-01","module":"C4","scenario":null},{"value":"-5,50E+02","module":"D","scenario":null}]},{"parameter":"WDP","unit":"m3 world-eq.","values":[{"value":"3,15E+04","module":"A1-A3","scenario":null},{"value":"1,90E+02","module":"A4","scenario":null},{"value":"1,95E+00","module":"A5","scenario":null},{"value":"8,24E+01","module":"B2","scenario":null},{"value":"3,18E+04","module":"B4","scenario":null},{"value":"0,00E+00","module":"C1","scenario":null},{"value":"8,44E+00","module":"C2","scenario":null},{"value":"1,35E+02","module":"C3","scenario":null},{"value":"9,97E+00","module":"C4","scenario":null},{"value":"-2,37E+04","module":"D","scenario":null}]},{"parameter":"EP-freshwater","unit":"kg P-eq.","values":[{"value":"9,32E-03","module":"A1-A3","scenario":null},{"value":"1,68E-04","module":"A4","scenario":null},{"value":"1,17E-06","module":"A5","scenario":null},{"value":"1,65E-03","module":"B2","scenario":null},{"value":"9,51E-03","module":"B4","scenario":null},{"value":"0,00E+00","module":"C1","scenario":null},{"value":"4,77E-06","module":"C2","scenario":null},{"value":"1,73E-05","module":"C3","scenario":null},{"value":"1,06E-06","module":"C4","scenario":null},{"value":"-1,78E-03","module":"D","scenario":null}]},{"parameter":"EP-marine","unit":"kg N-eq.","values":[{"value":"1,17E-01","module":"A1-A3","scenario":null},{"value":"2,15E-02","module":"A4","scenario":null},{"value":"3,14E-04","module":"A5","scenario":null},{"value":"8,85E-03","module":"B2","scenario":null},{"value":"1,43E-01","module":"B4","scenario":null},{"value":"0,00E+00","module":"C1","scenario":null},{"value":"1,18E-03","module":"C2","scenario":null},{"value":"3,15E-03","module":"C3","scenario":null},{"value":"1,33E-04","module":"C4","scenario":null},{"value":"-4,00E-02","module":"D","scenario":null}]},{"parameter":"EP-terrestrial","unit":"mol N-eq.","values":[{"value":"1,23E+00","module":"A1-A3","scenario":null},{"value":"2,39E-01","module":"A4","scenario":null},{"value":"3,36E-03","module":"A5","scenario":null},{"value":"4,15E-02","module":"B2","scenario":null},{"value":"1,52E+00","module":"B4","scenario":null},{"value":"0,00E+00","module":"C1","scenario":null},{"value":"1,30E-02","module":"C2","scenario":null},{"value":"3,38E-02","module":"C3","scenario":null},{"value":"9,90E-04","module":"C4","scenario":null},{"value":"-4,38E-01","module":"D","scenario":null}]},{"parameter":"GWP-IOBC","unit":"kg CO2-eq.","values":[{"value":"1,01E+02","module":"A1-A3","scenario":null},{"value":"1,30E+01","module":"A4","scenario":null},{"value":"0,00E+00","module":"A5","scenario":null},{"value":"3,53E+00","module":"B2","scenario":null},{"value":"1,27E+02","module":"B4","scenario":null},{"value":"0,00E+00","module":"C1","scenario":null},{"value":"5,81E-01","module":"C2","scenario":null},{"value":"1,14E+01","module":"C3","scenario":null},{"value":"5,21E-02","module":"C4","scenario":null},{"value":"-4,31E+01","module":"D","scenario":null}]}],"additional_environmental_impact":[{"parameter":"PM","unit":"disease incidence","values":[{"value":"8,19E-06","module":"A1-A3","scenario":null},{"value":"8,56E-07","module":"A4","scenario":null},{"value":"9,70E-09","module":"A5","scenario":null},{"value":"2,14E-07","module":"B2","scenario":null},{"value":"9,25E-06","module":"B4","scenario":null},{"value":"0,00E+00","module":"C1","scenario":null},{"value":"5,29E-08","module":"C2","scenario":null},{"value":"1,40E-07","module":"C3","scenario":null},{"value":"3,63E-09","module":"C4","scenario":null},{"value":"-3,67E-06","module":"D","scenario":null}]},{"parameter":"ETP-fw","unit":"CTUe","values":[{"value":"2,59E+03","module":"A1-A3","scenario":null},{"value":"1,58E+02","module":"A4","scenario":null},{"value":"1,60E+00","module":"A5","scenario":null},{"value":"1,24E+02","module":"B2","scenario":null},{"value":"3,05E+03","module":"B4","scenario":null},{"value":"0,00E+00","module":"C1","scenario":null},{"value":"6,66E+00","module":"C2","scenario":null},{"value":"1,42E+02","module":"C3","scenario":null},{"value":"1,52E+02","module":"C4","scenario":null},{"value":"-7,89E+02","module":"D","scenario":null}]},{"parameter":"HTP-c","unit":"CTUh","values":[{"value":"3,22E-07","module":"A1-A3","scenario":null},{"value":"0,00E+00","module":"A4","scenario":null},{"value":"1,31E-10","module":"A5","scenario":null},{"value":"2,18E-09","module":"B2","scenario":null},{"value":"3,33E-07","module":"B4","scenario":null},{"value":"0,00E+00","module":"C1","scenario":null},{"value":"0,00E+00","module":"C2","scenario":null},{"value":"1,17E-08","module":"C3","scenario":null},{"value":"6,70E-11","module":"C4","scenario":null},{"value":"-1,11E-07","module":"D","scenario":null}]},{"parameter":"HTP-nc","unit":"CTUh","values":[{"value":"3,24E-06","module":"A1-A3","scenario":null},{"value":"1,88E-07","module":"A4","scenario":null},{"value":"6,21E-09","module":"A5","scenario":null},{"value":"5,90E-08","module":"B2","scenario":null},{"value":"3,53E-06","module":"B4","scenario":null},{"value":"0,00E+00","module":"C1","scenario":null},{"value":"8,82E-09","module":"C2","scenario":null},{"value":"8,91E-08","module":"C3","scenario":null},{"value":"2,35E-09","module":"C4","scenario":null},{"value":"-1,21E-06","module":"D","scenario":null}]},{"parameter":"SQP","unit":"unitless","values":[{"value":"5,82E+03","module":"A1-A3","scenario":null},{"value":"1,28E+02","module":"A4","scenario":null},{"value":"8,00E-01","module":"A5","scenario":null},{"value":"4,16E+01","module":"B2","scenario":null},{"value":"5,97E+03","module":"B4","scenario":null},{"value":"0,00E+00","module":"C1","scenario":null},{"value":"7,62E+00","module":"C2","scenario":null},{"value":"1,08E+01","module":"C3","scenario":null},{"value":"2,55E+00","module":"C4","scenario":null},{"value":"-1,42E+02","module":"D","scenario":null}]},{"parameter":"IRP","unit":"kBq U235-eq.","values":[{"value":"1,11E+01","module":"A1-A3","scenario":null},{"value":"8,31E-01","module":"A4","scenario":null},{"value":"5,11E-03","module":"A5","scenario":null},{"value":"2,23E-01","module":"B2","scenario":null},{"value":"1,21E+01","module":"B4","scenario":null},{"value":"0,00E+00","module":"C1","scenario":null},{"value":"3,89E-02","module":"C2","scenario":null},{"value":"1,04E-01","module":"C3","scenario":null},{"value":"3,63E-03","module":"C4","scenario":null},{"value":"-2,40E+00","module":"D","scenario":null}]}],"resource_use":[{"parameter":"PERE","unit":"MJ","values":[{"value":"7,59E+02","module":"A1-A3","scenario":null},{"value":"4,61E+00","module":"A4","scenario":null},{"value":"2,57E-02","module":"A5","scenario":null},{"value":"4,21E+00","module":"B2","scenario":null},{"value":"7,68E+02","module":"B4","scenario":null},{"value":"0,00E+00","module":"C1","scenario":null},{"value":"1,28E-01","module":"C2","scenario":null},{"value":"4,53E+00","module":"C3","scenario":null},{"value":"5,37E-02","module":"C4","scenario":null},{"value":"-3,16E+02","module":"D","scenario":null}]},{"parameter":"PERM","unit":"MJ","values":[{"value":"5,21E+02","module":"A1-A3","scenario":null},{"value":"0,00E+00","module":"A4","scenario":null},{"value":"-4,70E+01","module":"A5","scenario":null},{"value":"0,00E+00","module":"B2","scenario":null},{"value":"3,07E+02","module":"B4","scenario":null},{"value":"0,00E+00","module":"C1","scenario":null},{"value":"0,00E+00","module":"C2","scenario":null},{"value":"-1,66E+02","module":"C3","scenario":null},{"value":"0,00E+00","module":"C4","scenario":null},{"value":"0,00E+00","module":"D","scenario":null}]},{"parameter":"PERT","unit":"MJ","values":[{"value":"1,25E+03","module":"A1-A3","scenario":null},{"value":"4,61E+00","module":"A4","scenario":null},{"value":"-4,70E+01","module":"A5","scenario":null},{"value":"4,21E+00","module":"B2","scenario":null},{"value":"1,05E+03","module":"B4","scenario":null},{"value":"0,00E+00","module":"C1","scenario":null},{"value":"1,28E-01","module":"C2","scenario":null},{"value":"-1,62E+02","module":"C3","scenario":null},{"value":"5,37E-02","module":"C4","scenario":null},{"value":"-3,16E+02","module":"D","scenario":null}]},{"parameter":"PENRE","unit":"MJ","values":[{"value":"1,71E+03","module":"A1-A3","scenario":null},{"value":"1,88E+02","module":"A4","scenario":null},{"value":"1,33E+00","module":"A5","scenario":null},{"value":"5,23E+01","module":"B2","scenario":null},{"value":"1,93E+03","module":"B4","scenario":null},{"value":"0,00E+00","module":"C1","scenario":null},{"value":"8,91E+00","module":"C2","scenario":null},{"value":"2,32E+01","module":"C3","scenario":null},{"value":"6,97E-01","module":"C4","scenario":null},{"value":"-5,50E+02","module":"D","scenario":null}]},{"parameter":"PENRM","unit":"MJ","values":[{"value":"1,19E+02","module":"A1-A3","scenario":null},{"value":"0,00E+00","module":"A4","scenario":null},{"value":"-7,64E-01","module":"A5","scenario":null},{"value":"0,00E+00","module":"B2","scenario":null},{"value":"-1,81E+01","module":"B4","scenario":null},{"value":"0,00E+00","module":"C1","scenario":null},{"value":"0,00E+00","module":"C2","scenario":null},{"value":"-1,37E+02","module":"C3","scenario":null},{"value":"0,00E+00","module":"C4","scenario":null},{"value":"0,00E+00","module":"D","scenario":null}]},{"parameter":"PENRT","unit":"MJ","values":[{"value":"1,82E+03","module":"A1-A3","scenario":null},{"value":"1,88E+02","module":"A4","scenario":null},{"value":"5,67E-01","module":"A5","scenario":null},{"value":"5,23E+01","module":"B2","scenario":null},{"value":"1,91E+03","module":"B4","scenario":null},{"value":"0,00E+00","module":"C1","scenario":null},{"value":"8,91E+00","module":"C2","scenario":null},{"value":"-1,13E+02","module":"C3","scenario":null},{"value":"6,97E-01","module":"C4","scenario":null},{"value":"-5,50E+02","module":"D","scenario":null}]},{"parameter":"SM","unit":"kg","values":[{"value":"1,78E+00","module":"A1-A3","scenario":null},{"value":"0,00E+00","module":"A4","scenario":null},{"value":"0,00E+00","module":"A5","scenario":null},{"value":"0,00E+00","module":"B2","scenario":null},{"value":"1,78E+00","module":"B4","scenario":null},{"value":"0,00E+00","module":"C1","scenario":null},{"value":"0,00E+00","module":"C2","scenario":null},{"value":"0,00E+00","module":"C3","scenario":null},{"value":"8,82E-05","module":"C4","scenario":null},{"value":"0,00E+00","module":"D","scenario":null}]},{"parameter":"RSF","unit":"MJ","values":[{"value":"4,97E+00","module":"A1-A3","scenario":null},{"value":"1,11E-01","module":"A4","scenario":null},{"value":"7,76E-04","module":"A5","scenario":null},{"value":"3,09E-02","module":"B2","scenario":null},{"value":"5,19E+00","module":"B4","scenario":null},{"value":"0,00E+00","module":"C1","scenario":null},{"value":"4,55E-03","module":"C2","scenario":null},{"value":"9,34E-02","module":"C3","scenario":null},{"value":"1,25E-03","module":"C4","scenario":null},{"value":"-6,15E-02","module":"D","scenario":null}]},{"parameter":"NRSF","unit":"MJ","values":[{"value":"9,51E-02","module":"A1-A3","scenario":null},{"value":"5,35E-01","module":"A4","scenario":null},{"value":"7,13E-03","module":"A5","scenario":null},{"value":"8,55E-03","module":"B2","scenario":null},{"value":"7,50E-01","module":"B4","scenario":null},{"value":"0,00E+00","module":"C1","scenario":null},{"value":"1,60E-02","module":"C2","scenario":null},{"value":"0,00E+00","module":"C3","scenario":null},{"value":"9,64E-02","module":"C4","scenario":null},{"value":"-6,15E+00","module":"D","scenario":null}]},{"parameter":"FW","unit":"m3","values":[{"value":"2,64E+00","module":"A1-A3","scenario":null},{"value":"3,26E-02","module":"A4","scenario":null},{"value":"8,60E-04","module":"A5","scenario":null},{"value":"5,72E-02","module":"B2","scenario":null},{"value":"2,75E+00","module":"B4","scenario":null},{"value":"0,00E+00","module":"C1","scenario":null},{"value":"1,01E-03","module":"C2","scenario":null},{"value":"6,78E-02","module":"C3","scenario":null},{"value":"7,39E-04","module":"C4","scenario":null},{"value":"-1,19E+00","module":"D","scenario":null}]}],"end_of_life_waste":[{"parameter":"HWD","unit":"kg","values":[{"value":"6,29E-01","module":"A1-A3","scenario":null},{"value":"1,88E-02","module":"A4","scenario":null},{"value":"0,00E+00","module":"A5","scenario":null},{"value":"3,45E-02","module":"B2","scenario":null},{"value":"8,84E-01","module":"B4","scenario":null},{"value":"0,00E+00","module":"C1","scenario":null},{"value":"4,80E-04","module":"C2","scenario":null},{"value":"0,00E+00","module":"C3","scenario":null},{"value":"2,35E-01","module":"C4","scenario":null},{"value":"1,66E-01","module":"D","scenario":null}]},{"parameter":"NHWD","unit":"kg","values":[{"value":"3,94E+01","module":"A1-A3","scenario":null},{"value":"7,31E+00","module":"A4","scenario":null},{"value":"4,74E+00","module":"A5","scenario":null},{"value":"2,12E+00","module":"B2","scenario":null},{"value":"5,36E+01","module":"B4","scenario":null},{"value":"0,00E+00","module":"C1","scenario":null},{"value":"5,52E-01","module":"C2","scenario":null},{"value":"0,00E+00","module":"C3","scenario":null},{"value":"1,48E+00","module":"C4","scenario":null},{"value":"-1,28E+01","module":"D","scenario":null}]},{"parameter":"RWD","unit":"kg","values":[{"value":"9,60E-03","module":"A1-A3","scenario":null},{"value":"1,23E-03","module":"A4","scenario":null},{"value":"0,00E+00","module":"A5","scenario":null},{"value":"3,26E-04","module":"B2","scenario":null},{"value":"1,09E-02","module":"B4","scenario":null},{"value":"0,00E+00","module":"C1","scenario":null},{"value":"6,06E-05","module":"C2","scenario":null},{"value":"0,00E+00","module":"C3","scenario":null},{"value":"2,86E-06","module":"C4","scenario":null},{"value":"-2,24E-03","module":"D","scenario":null}]}],"end_of_life_flow":[{"parameter":"CRU","unit":"kg","values":[{"value":"0,00E+00","module":"A1-A3","scenario":null},{"value":"0,00E+00","module":"A4","scenario":null},{"value":"0,00E+00","module":"A5","scenario":null},{"value":"0,00E+00","module":"B2","scenario":null},{"value":"0,00E+00","module":"B4","scenario":null},{"value":"0,00E+00","module":"C1","scenario":null},{"value":"0,00E+00","module":"C2","scenario":null},{"value":"0,00E+00","module":"C3","scenario":null},{"value":"0,00E+00","module":"C4","scenario":null},{"value":"0,00E+00","module":"D","scenario":null}]},{"parameter":"MFR","unit":"kg","values":[{"value":"2,24E+00","module":"A1-A3","scenario":null},{"value":"0,00E+00","module":"A4","scenario":null},{"value":"1,74E+00","module":"A5","scenario":null},{"value":"0,00E+00","module":"B2","scenario":null},{"value":"1,09E+01","module":"B4","scenario":null},{"value":"0,00E+00","module":"C1","scenario":null},{"value":"0,00E+00","module":"C2","scenario":null},{"value":"5,85E+00","module":"C3","scenario":null},{"value":"7,41E-05","module":"C4","scenario":null},{"value":"0,00E+00","module":"D","scenario":null}]},{"parameter":"MER","unit":"kg","values":[{"value":"4,36E-06","module":"A1-A3","scenario":null},{"value":"0,00E+00","module":"A4","scenario":null},{"value":"2,98E+00","module":"A5","scenario":null},{"value":"0,00E+00","module":"B2","scenario":null},{"value":"2,26E+01","module":"B4","scenario":null},{"value":"0,00E+00","module":"C1","scenario":null},{"value":"0,00E+00","module":"C2","scenario":null},{"value":"1,96E+01","module":"C3","scenario":null},{"value":"1,53E-06","module":"C4","scenario":null},{"value":"0,00E+00","module":"D","scenario":null}]},{"parameter":"EEE","unit":"MJ","values":[{"value":"4,61E-01","module":"A1-A3","scenario":null},{"value":"0,00E+00","module":"A4","scenario":null},{"value":"2,09E+00","module":"A5","scenario":null},{"value":"0,00E+00","module":"B2","scenario":null},{"value":"1,89E+01","module":"B4","scenario":null},{"value":"0,00E+00","module":"C1","scenario":null},{"value":"0,00E+00","module":"C2","scenario":null},{"value":"1,64E+01","module":"C3","scenario":null},{"value":"1,16E-04","module":"C4","scenario":null},{"value":"0,00E+00","module":"D","scenario":null}]},{"parameter":"EET","unit":"MJ","values":[{"value":"6,97E+00","module":"A1-A3","scenario":null},{"value":"0,00E+00","module":"A4","scenario":null},{"value":"3,16E+01","module":"A5","scenario":null},{"value":"0,00E+00","module":"B2","scenario":null},{"value":"2,86E+02","module":"B4","scenario":null},{"value":"0,00E+00","module":"C1","scenario":null},{"value":"0,00E+00","module":"C2","scenario":null},{"value":"2,48E+02","module":"C3","scenario":null},{"value":"1,76E-03","module":"C4","scenario":null},{"value":"0,00E+00","module":"D","scenario":null}]}]}