{"product_name":"AFUX-HF C-PRo 1kV 5x16 S K9/250","epd_id":"NEPD-5485-4785-EN","compliance":["EN 15804+A2","ISO 14025","ISO 21930"],"producer_name":"Prysmian Group Finland Oy","environmental_impact":[{"parameter":"GWP-total","unit":"kg CO2-eq.","values":[{"value":"6,24E+00","module":"A1","scenario":null},{"value":"2,90E-01","module":"A2","scenario":null},{"value":"2,60E-01","module":"A3","scenario":null},{"value":"5,87E-02","module":"A4","scenario":null},{"value":"3,37E-01","module":"A5","scenario":null},{"value":"0,00E+00","module":"B1","scenario":null},{"value":"0,00E+00","module":"B2","scenario":null},{"value":"0,00E+00","module":"B3","scenario":null},{"value":"0,00E+00","module":"B4","scenario":null},{"value":"0,00E+00","module":"B5","scenario":null},{"value":"3,04E-01","module":"B6","scenario":null},{"value":"0,00E+00","module":"B7","scenario":null},{"value":"0,00E+00","module":"C1","scenario":null},{"value":"1,79E-02","module":"C2","scenario":null},{"value":"4,76E-01","module":"C3","scenario":null},{"value":"2,61E-02","module":"C4","scenario":null},{"value":"-1,66E-01","module":"D","scenario":null},{"value":"6,79E+00","module":"A1A3","scenario":null}]},{"parameter":"GWP-fossil","unit":"kg CO2-eq.","values":[{"value":"6,31E+00","module":"A1","scenario":null},{"value":"2,90E-01","module":"A2","scenario":null},{"value":"2,51E-01","module":"A3","scenario":null},{"value":"5,86E-02","module":"A4","scenario":null},{"value":"1,52E-01","module":"A5","scenario":null},{"value":"0,00E+00","module":"B1","scenario":null},{"value":"0,00E+00","module":"B2","scenario":null},{"value":"0,00E+00","module":"B3","scenario":null},{"value":"0,00E+00","module":"B4","scenario":null},{"value":"0,00E+00","module":"B5","scenario":null},{"value":"2,99E-01","module":"B6","scenario":null},{"value":"0,00E+00","module":"B7","scenario":null},{"value":"0,00E+00","module":"C1","scenario":null},{"value":"1,79E-02","module":"C2","scenario":null},{"value":"4,76E-01","module":"C3","scenario":null},{"value":"2,61E-02","module":"C4","scenario":null},{"value":"-1,64E-01","module":"D","scenario":null},{"value":"6,85E+00","module":"A1A3","scenario":null}]},{"parameter":"GWP-biogenic","unit":"kg CO2-eq.","values":[{"value":"-7,21E-02","module":"A1","scenario":null},{"value":"9,91E-05","module":"A2","scenario":null},{"value":"5,98E-03","module":"A3","scenario":null},{"value":"2,43E-05","module":"A4","scenario":null},{"value":"1,85E-01","module":"A5","scenario":null},{"value":"0,00E+00","module":"B1","scenario":null},{"value":"0,00E+00","module":"B2","scenario":null},{"value":"0,00E+00","module":"B3","scenario":null},{"value":"0,00E+00","module":"B4","scenario":null},{"value":"0,00E+00","module":"B5","scenario":null},{"value":"1,61E-03","module":"B6","scenario":null},{"value":"0,00E+00","module":"B7","scenario":null},{"value":"0,00E+00","module":"C1","scenario":null},{"value":"7,37E-06","module":"C2","scenario":null},{"value":"9,14E-06","module":"C3","scenario":null},{"value":"2,00E-06","module":"C4","scenario":null},{"value":"-6,94E-04","module":"D","scenario":null},{"value":"-6,60E-02","module":"A1A3","scenario":null}]},{"parameter":"GWP-luluc","unit":"kg CO2-eq.","values":[{"value":"6,83E-03","module":"A1","scenario":null},{"value":"1,38E-04","module":"A2","scenario":null},{"value":"2,35E-03","module":"A3","scenario":null},{"value":"1,73E-05","module":"A4","scenario":null},{"value":"1,88E-04","module":"A5","scenario":null},{"value":"0,00E+00","module":"B1","scenario":null},{"value":"0,00E+00","module":"B2","scenario":null},{"value":"0,00E+00","module":"B3","scenario":null},{"value":"0,00E+00","module":"B4","scenario":null},{"value":"0,00E+00","module":"B5","scenario":null},{"value":"3,28E-03","module":"B6","scenario":null},{"value":"0,00E+00","module":"B7","scenario":null},{"value":"0,00E+00","module":"C1","scenario":null},{"value":"6,32E-06","module":"C2","scenario":null},{"value":"1,68E-06","module":"C3","scenario":null},{"value":"2,00E-06","module":"C4","scenario":null},{"value":"-1,08E-03","module":"D","scenario":null},{"value":"9,31E-03","module":"A1A3","scenario":null}]},{"parameter":"ODP","unit":"kg CFC 11-eq.","values":[{"value":"3,84E-07","module":"A1","scenario":null},{"value":"6,28E-08","module":"A2","scenario":null},{"value":"3,28E-08","module":"A3","scenario":null},{"value":"1,37E-08","module":"A4","scenario":null},{"value":"1,06E-08","module":"A5","scenario":null},{"value":"0,00E+00","module":"B1","scenario":null},{"value":"0,00E+00","module":"B2","scenario":null},{"value":"0,00E+00","module":"B3","scenario":null},{"value":"0,00E+00","module":"B4","scenario":null},{"value":"0,00E+00","module":"B5","scenario":null},{"value":"4,13E-08","module":"B6","scenario":null},{"value":"0,00E+00","module":"B7","scenario":null},{"value":"0,00E+00","module":"C1","scenario":null},{"value":"4,12E-09","module":"C2","scenario":null},{"value":"9,10E-10","module":"C3","scenario":null},{"value":"1,73E-09","module":"C4","scenario":null},{"value":"-1,97E-03","module":"D","scenario":null},{"value":"4,79E-07","module":"A1A3","scenario":null}]},{"parameter":"AP","unit":"mol H+-eq.","values":[{"value":"5,08E-01","module":"A1","scenario":null},{"value":"5,13E-03","module":"A2","scenario":null},{"value":"1,24E-03","module":"A3","scenario":null},{"value":"3,00E-04","module":"A4","scenario":null},{"value":"1,03E-02","module":"A5","scenario":null},{"value":"0,00E+00","module":"B1","scenario":null},{"value":"0,00E+00","module":"B2","scenario":null},{"value":"0,00E+00","module":"B3","scenario":null},{"value":"0,00E+00","module":"B4","scenario":null},{"value":"0,00E+00","module":"B5","scenario":null},{"value":"1,32E-03","module":"B6","scenario":null},{"value":"0,00E+00","module":"B7","scenario":null},{"value":"0,00E+00","module":"C1","scenario":null},{"value":"9,12E-05","module":"C2","scenario":null},{"value":"9,60E-05","module":"C3","scenario":null},{"value":"4,63E-05","module":"C4","scenario":null},{"value":"-2,33E-02","module":"D","scenario":null},{"value":"5,14E-01","module":"A1A3","scenario":null}]},{"parameter":"POCP","unit":"kg NMVOC-eq.","values":[{"value":"9,84E-02","module":"A1","scenario":null},{"value":"3,96E-03","module":"A2","scenario":null},{"value":"8,50E-04","module":"A3","scenario":null},{"value":"3,35E-04","module":"A4","scenario":null},{"value":"2,11E-03","module":"A5","scenario":null},{"value":"0,00E+00","module":"B1","scenario":null},{"value":"0,00E+00","module":"B2","scenario":null},{"value":"0,00E+00","module":"B3","scenario":null},{"value":"0,00E+00","module":"B4","scenario":null},{"value":"0,00E+00","module":"B5","scenario":null},{"value":"6,64E-04","module":"B6","scenario":null},{"value":"0,00E+00","module":"B7","scenario":null},{"value":"0,00E+00","module":"C1","scenario":null},{"value":"9,76E-05","module":"C2","scenario":null},{"value":"1,14E-04","module":"C3","scenario":null},{"value":"5,74E-05","module":"C4","scenario":null},{"value":"-4,20E-03","module":"D","scenario":null},{"value":"1,03E-01","module":"A1A3","scenario":null}]},{"parameter":"ADPE","unit":"kg Sb-eq.","values":[{"value":"2,88E-03","module":"A1","scenario":null},{"value":"5,20E-06","module":"A2","scenario":null},{"value":"1,86E-06","module":"A3","scenario":null},{"value":"1,01E-06","module":"A4","scenario":null},{"value":"5,78E-05","module":"A5","scenario":null},{"value":"0,00E+00","module":"B1","scenario":null},{"value":"0,00E+00","module":"B2","scenario":null},{"value":"0,00E+00","module":"B3","scenario":null},{"value":"0,00E+00","module":"B4","scenario":null},{"value":"0,00E+00","module":"B5","scenario":null},{"value":"2,41E-06","module":"B6","scenario":null},{"value":"0,00E+00","module":"B7","scenario":null},{"value":"0,00E+00","module":"C1","scenario":null},{"value":"4,89E-07","module":"C2","scenario":null},{"value":"4,55E-08","module":"C3","scenario":null},{"value":"4,55E-08","module":"C4","scenario":null},{"value":"-1,29E-04","module":"D","scenario":null},{"value":"2,89E-03","module":"A1A3","scenario":null}]},{"parameter":"ADPF","unit":"MJ","values":[{"value":"7,81E+01","module":"A1","scenario":null},{"value":"4,09E+00","module":"A2","scenario":null},{"value":"6,62E+00","module":"A3","scenario":null},{"value":"9,19E-01","module":"A4","scenario":null},{"value":"1,84E+00","module":"A5","scenario":null},{"value":"0,00E+00","module":"B1","scenario":null},{"value":"0,00E+00","module":"B2","scenario":null},{"value":"0,00E+00","module":"B3","scenario":null},{"value":"0,00E+00","module":"B4","scenario":null},{"value":"0,00E+00","module":"B5","scenario":null},{"value":"9,07E+00","module":"B6","scenario":null},{"value":"0,00E+00","module":"B7","scenario":null},{"value":"0,00E+00","module":"C1","scenario":null},{"value":"2,72E-01","module":"C2","scenario":null},{"value":"5,91E-02","module":"C3","scenario":null},{"value":"1,37E-01","module":"C4","scenario":null},{"value":"-1,61E+00","module":"D","scenario":null},{"value":"8,88E+01","module":"A1A3","scenario":null}]},{"parameter":"WDP","unit":"m3 world-eq.","values":[{"value":"6,90E+01","module":"A1","scenario":null},{"value":"2,62E+00","module":"A2","scenario":null},{"value":"3,54E+02","module":"A3","scenario":null},{"value":"7,05E-01","module":"A4","scenario":null},{"value":"8,67E+00","module":"A5","scenario":null},{"value":"0,00E+00","module":"B1","scenario":null},{"value":"0,00E+00","module":"B2","scenario":null},{"value":"0,00E+00","module":"B3","scenario":null},{"value":"0,00E+00","module":"B4","scenario":null},{"value":"0,00E+00","module":"B5","scenario":null},{"value":"5,04E+02","module":"B6","scenario":null},{"value":"0,00E+00","module":"B7","scenario":null},{"value":"0,00E+00","module":"C1","scenario":null},{"value":"2,60E-01","module":"C2","scenario":null},{"value":"3,98E-01","module":"C3","scenario":null},{"value":"2,78E+00","module":"C4","scenario":null},{"value":"2,70E+00","module":"D","scenario":null},{"value":"4,26E+02","module":"A1A3","scenario":null}]},{"parameter":"EP-freshwater","unit":"kg P-eq.","values":[{"value":"4,06E-03","module":"A1","scenario":null},{"value":"1,76E-06","module":"A2","scenario":null},{"value":"9,81E-06","module":"A3","scenario":null},{"value":"4,51E-07","module":"A4","scenario":null},{"value":"8,16E-05","module":"A5","scenario":null},{"value":"0,00E+00","module":"B1","scenario":null},{"value":"0,00E+00","module":"B2","scenario":null},{"value":"0,00E+00","module":"B3","scenario":null},{"value":"0,00E+00","module":"B4","scenario":null},{"value":"0,00E+00","module":"B5","scenario":null},{"value":"1,32E-05","module":"B6","scenario":null},{"value":"0,00E+00","module":"B7","scenario":null},{"value":"0,00E+00","module":"C1","scenario":null},{"value":"1,42E-07","module":"C2","scenario":null},{"value":"8,15E-08","module":"C3","scenario":null},{"value":"9,35E-08","module":"C4","scenario":null},{"value":"-1,58E-04","module":"D","scenario":null},{"value":"4,07E-03","module":"A1A3","scenario":null}]},{"parameter":"EP-marine","unit":"kg N-eq.","values":[{"value":"2,46E-02","module":"A1","scenario":null},{"value":"1,35E-03","module":"A2","scenario":null},{"value":"2,83E-04","module":"A3","scenario":null},{"value":"1,02E-04","module":"A4","scenario":null},{"value":"5,42E-04","module":"A5","scenario":null},{"value":"0,00E+00","module":"B1","scenario":null},{"value":"0,00E+00","module":"B2","scenario":null},{"value":"0,00E+00","module":"B3","scenario":null},{"value":"0,00E+00","module":"B4","scenario":null},{"value":"0,00E+00","module":"B5","scenario":null},{"value":"2,08E-04","module":"B6","scenario":null},{"value":"0,00E+00","module":"B7","scenario":null},{"value":"0,00E+00","module":"C1","scenario":null},{"value":"3,10E-05","module":"C2","scenario":null},{"value":"4,60E-05","module":"C3","scenario":null},{"value":"3,95E-05","module":"C4","scenario":null},{"value":"-1,02E-03","module":"D","scenario":null},{"value":"2,63E-02","module":"A1A3","scenario":null}]},{"parameter":"EP-terrestrial","unit":"mol N-eq.","values":[{"value":"3,66E-01","module":"A1","scenario":null},{"value":"1,50E-02","module":"A2","scenario":null},{"value":"3,40E-03","module":"A3","scenario":null},{"value":"1,12E-03","module":"A4","scenario":null},{"value":"7,86E-03","module":"A5","scenario":null},{"value":"0,00E+00","module":"B1","scenario":null},{"value":"0,00E+00","module":"B2","scenario":null},{"value":"0,00E+00","module":"B3","scenario":null},{"value":"0,00E+00","module":"B4","scenario":null},{"value":"0,00E+00","module":"B5","scenario":null},{"value":"2,61E-03","module":"B6","scenario":null},{"value":"0,00E+00","module":"B7","scenario":null},{"value":"0,00E+00","module":"C1","scenario":null},{"value":"3,42E-04","module":"C2","scenario":null},{"value":"4,74E-04","module":"C3","scenario":null},{"value":"1,86E-04","module":"C4","scenario":null},{"value":"-1,55E-02","module":"D","scenario":null},{"value":"3,84E-01","module":"A1A3","scenario":null}]},{"parameter":"GWP-IOBC","unit":"kg CO2-eq.","values":[{"value":"6,42E+00","module":"A1","scenario":null},{"value":"2,90E-01","module":"A2","scenario":null},{"value":"3,22E-01","module":"A3","scenario":null},{"value":"5,87E-02","module":"A4","scenario":null},{"value":"1,52E-01","module":"A5","scenario":null},{"value":"0,00E+00","module":"B1","scenario":null},{"value":"0,00E+00","module":"B2","scenario":null},{"value":"0,00E+00","module":"B3","scenario":null},{"value":"0,00E+00","module":"B4","scenario":null},{"value":"0,00E+00","module":"B5","scenario":null},{"value":"3,99E-01","module":"B6","scenario":null},{"value":"0,00E+00","module":"B7","scenario":null},{"value":"0,00E+00","module":"C1","scenario":null},{"value":"1,79E-02","module":"C2","scenario":null},{"value":"4,76E-01","module":"C3","scenario":null},{"value":"5,36E-03","module":"C4","scenario":null},{"value":"-9,28E-02","module":"D","scenario":null},{"value":"7,03E+00","module":"A1A3","scenario":null}]}],"additional_environmental_impact":[{"parameter":"PM","unit":"disease incidence","values":[{"value":"1,15E-06","module":"A1","scenario":null},{"value":"1,51E-08","module":"A2","scenario":null},{"value":"1,14E-08","module":"A3","scenario":null},{"value":"5,20E-09","module":"A4","scenario":null},{"value":"2,41E-08","module":"A5","scenario":null},{"value":"0,00E+00","module":"B1","scenario":null},{"value":"0,00E+00","module":"B2","scenario":null},{"value":"0,00E+00","module":"B3","scenario":null},{"value":"0,00E+00","module":"B4","scenario":null},{"value":"0,00E+00","module":"B5","scenario":null},{"value":"5,89E-09","module":"B6","scenario":null},{"value":"0,00E+00","module":"B7","scenario":null},{"value":"0,00E+00","module":"C1","scenario":null},{"value":"1,30E-09","module":"C2","scenario":null},{"value":"4,15E-10","module":"C3","scenario":null},{"value":"8,43E-10","module":"C4","scenario":null},{"value":"-5,96E-08","module":"D","scenario":null},{"value":"1,18E-06","module":"A1A3","scenario":null}]},{"parameter":"ETP-fw","unit":"CTUe","values":[{"value":"4,96E+03","module":"A1","scenario":null},{"value":"2,73E+00","module":"A2","scenario":null},{"value":"5,69E+00","module":"A3","scenario":null},{"value":"6,72E-01","module":"A4","scenario":null},{"value":"1,03E+02","module":"A5","scenario":null},{"value":"0,00E+00","module":"B1","scenario":null},{"value":"0,00E+00","module":"B2","scenario":null},{"value":"0,00E+00","module":"B3","scenario":null},{"value":"0,00E+00","module":"B4","scenario":null},{"value":"0,00E+00","module":"B5","scenario":null},{"value":"6,38E+00","module":"B6","scenario":null},{"value":"0,00E+00","module":"B7","scenario":null},{"value":"0,00E+00","module":"C1","scenario":null},{"value":"2,01E-01","module":"C2","scenario":null},{"value":"8,36E-01","module":"C3","scenario":null},{"value":"1,73E+02","module":"C4","scenario":null},{"value":"-2,14E+02","module":"D","scenario":null},{"value":"4,96E+03","module":"A1A3","scenario":null}]},{"parameter":"HTP-c","unit":"CTUh","values":[{"value":"7,00E-08","module":"A1","scenario":null},{"value":"0,00E+00","module":"A2","scenario":null},{"value":"1,43E-10","module":"A3","scenario":null},{"value":"0,00E+00","module":"A4","scenario":null},{"value":"1,41E-09","module":"A5","scenario":null},{"value":"0,00E+00","module":"B1","scenario":null},{"value":"0,00E+00","module":"B2","scenario":null},{"value":"0,00E+00","module":"B3","scenario":null},{"value":"0,00E+00","module":"B4","scenario":null},{"value":"0,00E+00","module":"B5","scenario":null},{"value":"1,59E-10","module":"B6","scenario":null},{"value":"0,00E+00","module":"B7","scenario":null},{"value":"0,00E+00","module":"C1","scenario":null},{"value":"0,00E+00","module":"C2","scenario":null},{"value":"2,40E-11","module":"C3","scenario":null},{"value":"9,00E-12","module":"C4","scenario":null},{"value":"-3,03E-09","module":"D","scenario":null},{"value":"7,01E-08","module":"A1A3","scenario":null}]},{"parameter":"HTP-nc","unit":"CTUh","values":[{"value":"5,76E-06","module":"A1","scenario":null},{"value":"3,11E-09","module":"A2","scenario":null},{"value":"3,61E-09","module":"A3","scenario":null},{"value":"6,50E-10","module":"A4","scenario":null},{"value":"1,16E-07","module":"A5","scenario":null},{"value":"0,00E+00","module":"B1","scenario":null},{"value":"0,00E+00","module":"B2","scenario":null},{"value":"0,00E+00","module":"B3","scenario":null},{"value":"0,00E+00","module":"B4","scenario":null},{"value":"0,00E+00","module":"B5","scenario":null},{"value":"4,11E-09","module":"B6","scenario":null},{"value":"0,00E+00","module":"B7","scenario":null},{"value":"0,00E+00","module":"C1","scenario":null},{"value":"2,17E-10","module":"C2","scenario":null},{"value":"1,10E-09","module":"C3","scenario":null},{"value":"1,75E-10","module":"C4","scenario":null},{"value":"-2,58E-07","module":"D","scenario":null},{"value":"5,76E-06","module":"A1A3","scenario":null}]},{"parameter":"SQP","unit":"unitless","values":[{"value":"7,84E+01","module":"A1","scenario":null},{"value":"1,87E+00","module":"A2","scenario":null},{"value":"7,48E+00","module":"A3","scenario":null},{"value":"1,05E+00","module":"A4","scenario":null},{"value":"1,81E+00","module":"A5","scenario":null},{"value":"0,00E+00","module":"B1","scenario":null},{"value":"0,00E+00","module":"B2","scenario":null},{"value":"0,00E+00","module":"B3","scenario":null},{"value":"0,00E+00","module":"B4","scenario":null},{"value":"0,00E+00","module":"B5","scenario":null},{"value":"5,53E+00","module":"B6","scenario":null},{"value":"0,00E+00","module":"B7","scenario":null},{"value":"0,00E+00","module":"C1","scenario":null},{"value":"1,88E-01","module":"C2","scenario":null},{"value":"1,04E-02","module":"C3","scenario":null},{"value":"3,30E-01","module":"C4","scenario":null},{"value":"-5,28E+00","module":"D","scenario":null},{"value":"8,78E+01","module":"A1A3","scenario":null}]},{"parameter":"IRP","unit":"kBq U235-eq.","values":[{"value":"2,29E-01","module":"A1","scenario":null},{"value":"1,78E-02","module":"A2","scenario":null},{"value":"1,58E-01","module":"A3","scenario":null},{"value":"4,02E-03","module":"A4","scenario":null},{"value":"8,36E-03","module":"A5","scenario":null},{"value":"0,00E+00","module":"B1","scenario":null},{"value":"0,00E+00","module":"B2","scenario":null},{"value":"0,00E+00","module":"B3","scenario":null},{"value":"0,00E+00","module":"B4","scenario":null},{"value":"0,00E+00","module":"B5","scenario":null},{"value":"2,23E-01","module":"B6","scenario":null},{"value":"0,00E+00","module":"B7","scenario":null},{"value":"0,00E+00","module":"C1","scenario":null},{"value":"1,19E-03","module":"C2","scenario":null},{"value":"1,44E-04","module":"C3","scenario":null},{"value":"8,37E-04","module":"C4","scenario":null},{"value":"-4,00E-03","module":"D","scenario":null},{"value":"4,04E-01","module":"A1A3","scenario":null}]}],"resource_use":[{"parameter":"PERE","unit":"MJ","values":[{"value":"1,61E+01","module":"A1","scenario":null},{"value":"4,45E-02","module":"A2","scenario":null},{"value":"2,73E+00","module":"A3","scenario":null},{"value":"1,16E-02","module":"A4","scenario":null},{"value":"3,80E-01","module":"A5","scenario":null},{"value":"0,00E+00","module":"B1","scenario":null},{"value":"0,00E+00","module":"B2","scenario":null},{"value":"0,00E+00","module":"B3","scenario":null},{"value":"0,00E+00","module":"B4","scenario":null},{"value":"0,00E+00","module":"B5","scenario":null},{"value":"2,82E+00","module":"B6","scenario":null},{"value":"0,00E+00","module":"B7","scenario":null},{"value":"0,00E+00","module":"C1","scenario":null},{"value":"3,84E-03","module":"C2","scenario":null},{"value":"3,14E-03","module":"C3","scenario":null},{"value":"1,50E-02","module":"C4","scenario":null},{"value":"-2,88E+00","module":"D","scenario":null},{"value":"1,89E+01","module":"A1A3","scenario":null}]},{"parameter":"PERM","unit":"MJ","values":[{"value":"1,71E+00","module":"A1","scenario":null},{"value":"0,00E+00","module":"A2","scenario":null},{"value":"0,00E+00","module":"A3","scenario":null},{"value":"0,00E+00","module":"A4","scenario":null},{"value":"-1,68E+00","module":"A5","scenario":null},{"value":"0,00E+00","module":"B1","scenario":null},{"value":"0,00E+00","module":"B2","scenario":null},{"value":"0,00E+00","module":"B3","scenario":null},{"value":"0,00E+00","module":"B4","scenario":null},{"value":"0,00E+00","module":"B5","scenario":null},{"value":"0,00E+00","module":"B6","scenario":null},{"value":"0,00E+00","module":"B7","scenario":null},{"value":"0,00E+00","module":"C1","scenario":null},{"value":"0,00E+00","module":"C2","scenario":null},{"value":"0,00E+00","module":"C3","scenario":null},{"value":"0,00E+00","module":"C4","scenario":null},{"value":"0,00E+00","module":"D","scenario":null},{"value":"1,71E+00","module":"A1A3","scenario":null}]},{"parameter":"PERT","unit":"MJ","values":[{"value":"1,79E+01","module":"A1","scenario":null},{"value":"4,45E-02","module":"A2","scenario":null},{"value":"2,73E+00","module":"A3","scenario":null},{"value":"1,16E-02","module":"A4","scenario":null},{"value":"-1,30E+00","module":"A5","scenario":null},{"value":"0,00E+00","module":"B1","scenario":null},{"value":"0,00E+00","module":"B2","scenario":null},{"value":"0,00E+00","module":"B3","scenario":null},{"value":"0,00E+00","module":"B4","scenario":null},{"value":"0,00E+00","module":"B5","scenario":null},{"value":"2,82E+00","module":"B6","scenario":null},{"value":"0,00E+00","module":"B7","scenario":null},{"value":"0,00E+00","module":"C1","scenario":null},{"value":"3,84E-03","module":"C2","scenario":null},{"value":"3,14E-03","module":"C3","scenario":null},{"value":"1,50E-02","module":"C4","scenario":null},{"value":"-2,88E+00","module":"D","scenario":null},{"value":"2,06E+01","module":"A1A3","scenario":null}]},{"parameter":"PENRE","unit":"MJ","values":[{"value":"7,08E+01","module":"A1","scenario":null},{"value":"4,09E+00","module":"A2","scenario":null},{"value":"6,85E+00","module":"A3","scenario":null},{"value":"9,19E-01","module":"A4","scenario":null},{"value":"1,70E+00","module":"A5","scenario":null},{"value":"0,00E+00","module":"B1","scenario":null},{"value":"0,00E+00","module":"B2","scenario":null},{"value":"0,00E+00","module":"B3","scenario":null},{"value":"0,00E+00","module":"B4","scenario":null},{"value":"0,00E+00","module":"B5","scenario":null},{"value":"9,40E+00","module":"B6","scenario":null},{"value":"0,00E+00","module":"B7","scenario":null},{"value":"0,00E+00","module":"C1","scenario":null},{"value":"2,72E-01","module":"C2","scenario":null},{"value":"5,91E-02","module":"C3","scenario":null},{"value":"1,37E-01","module":"C4","scenario":null},{"value":"-1,61E+00","module":"D","scenario":null},{"value":"8,18E+01","module":"A1A3","scenario":null}]},{"parameter":"PENRM","unit":"MJ","values":[{"value":"7,47E+00","module":"A1","scenario":null},{"value":"0,00E+00","module":"A2","scenario":null},{"value":"0,00E+00","module":"A3","scenario":null},{"value":"0,00E+00","module":"A4","scenario":null},{"value":"8,14E-03","module":"A5","scenario":null},{"value":"0,00E+00","module":"B1","scenario":null},{"value":"0,00E+00","module":"B2","scenario":null},{"value":"0,00E+00","module":"B3","scenario":null},{"value":"0,00E+00","module":"B4","scenario":null},{"value":"0,00E+00","module":"B5","scenario":null},{"value":"0,00E+00","module":"B6","scenario":null},{"value":"0,00E+00","module":"B7","scenario":null},{"value":"0,00E+00","module":"C1","scenario":null},{"value":"0,00E+00","module":"C2","scenario":null},{"value":"-7,07E+00","module":"C3","scenario":null},{"value":"0,00E+00","module":"C4","scenario":null},{"value":"0,00E+00","module":"D","scenario":null},{"value":"7,47E+00","module":"A1A3","scenario":null}]},{"parameter":"PENRT","unit":"MJ","values":[{"value":"7,83E+01","module":"A1","scenario":null},{"value":"4,09E+00","module":"A2","scenario":null},{"value":"6,85E+00","module":"A3","scenario":null},{"value":"9,19E-01","module":"A4","scenario":null},{"value":"1,71E+00","module":"A5","scenario":null},{"value":"0,00E+00","module":"B1","scenario":null},{"value":"0,00E+00","module":"B2","scenario":null},{"value":"0,00E+00","module":"B3","scenario":null},{"value":"0,00E+00","module":"B4","scenario":null},{"value":"0,00E+00","module":"B5","scenario":null},{"value":"9,40E+00","module":"B6","scenario":null},{"value":"0,00E+00","module":"B7","scenario":null},{"value":"0,00E+00","module":"C1","scenario":null},{"value":"2,72E-01","module":"C2","scenario":null},{"value":"-7,01E+00","module":"C3","scenario":null},{"value":"1,38E-01","module":"C4","scenario":null},{"value":"-1,61E+00","module":"D","scenario":null},{"value":"8,92E+01","module":"A1A3","scenario":null}]},{"parameter":"SM","unit":"kg","values":[{"value":"3,83E-01","module":"A1","scenario":null},{"value":"0,00E+00","module":"A2","scenario":null},{"value":"2,95E-03","module":"A3","scenario":null},{"value":"0,00E+00","module":"A4","scenario":null},{"value":"7,74E-03","module":"A5","scenario":null},{"value":"0,00E+00","module":"B1","scenario":null},{"value":"0,00E+00","module":"B2","scenario":null},{"value":"0,00E+00","module":"B3","scenario":null},{"value":"0,00E+00","module":"B4","scenario":null},{"value":"0,00E+00","module":"B5","scenario":null},{"value":"0,00E+00","module":"B6","scenario":null},{"value":"0,00E+00","module":"B7","scenario":null},{"value":"0,00E+00","module":"C1","scenario":null},{"value":"0,00E+00","module":"C2","scenario":null},{"value":"0,00E+00","module":"C3","scenario":null},{"value":"1,42E-03","module":"C4","scenario":null},{"value":"4,02E-02","module":"D","scenario":null},{"value":"3,86E-01","module":"A1A3","scenario":null}]},{"parameter":"RSF","unit":"MJ","values":[{"value":"1,44E-01","module":"A1","scenario":null},{"value":"1,48E-03","module":"A2","scenario":null},{"value":"2,34E-02","module":"A3","scenario":null},{"value":"4,05E-04","module":"A4","scenario":null},{"value":"3,42E-03","module":"A5","scenario":null},{"value":"0,00E+00","module":"B1","scenario":null},{"value":"0,00E+00","module":"B2","scenario":null},{"value":"0,00E+00","module":"B3","scenario":null},{"value":"0,00E+00","module":"B4","scenario":null},{"value":"0,00E+00","module":"B5","scenario":null},{"value":"3,29E-02","module":"B6","scenario":null},{"value":"0,00E+00","module":"B7","scenario":null},{"value":"0,00E+00","module":"C1","scenario":null},{"value":"1,38E-04","module":"C2","scenario":null},{"value":"6,85E-05","module":"C3","scenario":null},{"value":"3,12E-04","module":"C4","scenario":null},{"value":"3,40E-03","module":"D","scenario":null},{"value":"1,69E-01","module":"A1A3","scenario":null}]},{"parameter":"NRSF","unit":"MJ","values":[{"value":"1,35E-01","module":"A1","scenario":null},{"value":"4,33E-03","module":"A2","scenario":null},{"value":"7,52E-02","module":"A3","scenario":null},{"value":"1,36E-03","module":"A4","scenario":null},{"value":"4,61E-03","module":"A5","scenario":null},{"value":"0,00E+00","module":"B1","scenario":null},{"value":"0,00E+00","module":"B2","scenario":null},{"value":"0,00E+00","module":"B3","scenario":null},{"value":"0,00E+00","module":"B4","scenario":null},{"value":"0,00E+00","module":"B5","scenario":null},{"value":"1,05E-01","module":"B6","scenario":null},{"value":"0,00E+00","module":"B7","scenario":null},{"value":"0,00E+00","module":"C1","scenario":null},{"value":"4,91E-04","module":"C2","scenario":null},{"value":"0,00E+00","module":"C3","scenario":null},{"value":"6,99E-05","module":"C4","scenario":null},{"value":"-1,33E-01","module":"D","scenario":null},{"value":"2,14E-01","module":"A1A3","scenario":null}]},{"parameter":"FW","unit":"m3","values":[{"value":"1,82E-01","module":"A1","scenario":null},{"value":"3,34E-04","module":"A2","scenario":null},{"value":"8,07E-03","module":"A3","scenario":null},{"value":"1,05E-04","module":"A4","scenario":null},{"value":"3,85E-03","module":"A5","scenario":null},{"value":"0,00E+00","module":"B1","scenario":null},{"value":"0,00E+00","module":"B2","scenario":null},{"value":"0,00E+00","module":"B3","scenario":null},{"value":"0,00E+00","module":"B4","scenario":null},{"value":"0,00E+00","module":"B5","scenario":null},{"value":"9,02E-03","module":"B6","scenario":null},{"value":"0,00E+00","module":"B7","scenario":null},{"value":"0,00E+00","module":"C1","scenario":null},{"value":"2,87E-05","module":"C2","scenario":null},{"value":"4,67E-04","module":"C3","scenario":null},{"value":"1,77E-04","module":"C4","scenario":null},{"value":"-6,24E-03","module":"D","scenario":null},{"value":"1,90E-01","module":"A1A3","scenario":null}]}],"end_of_life_waste":[{"parameter":"HWD","unit":"kg","values":[{"value":"4,96E-02","module":"A1","scenario":null},{"value":"1,91E-04","module":"A2","scenario":null},{"value":"1,18E-02","module":"A3","scenario":null},{"value":"5,03E-05","module":"A4","scenario":null},{"value":"1,46E-03","module":"A5","scenario":null},{"value":"0,00E+00","module":"B1","scenario":null},{"value":"0,00E+00","module":"B2","scenario":null},{"value":"0,00E+00","module":"B3","scenario":null},{"value":"0,00E+00","module":"B4","scenario":null},{"value":"0,00E+00","module":"B5","scenario":null},{"value":"5,01E-04","module":"B6","scenario":null},{"value":"0,00E+00","module":"B7","scenario":null},{"value":"0,00E+00","module":"C1","scenario":null},{"value":"1,39E-05","module":"C2","scenario":null},{"value":"0,00E+00","module":"C3","scenario":null},{"value":"1,15E-02","module":"C4","scenario":null},{"value":"-1,57E-03","module":"D","scenario":null},{"value":"6,16E-02","module":"A1A3","scenario":null}]},{"parameter":"NHWD","unit":"kg","values":[{"value":"1,85E+00","module":"A1","scenario":null},{"value":"1,18E-01","module":"A2","scenario":null},{"value":"6,87E-02","module":"A3","scenario":null},{"value":"8,00E-02","module":"A4","scenario":null},{"value":"1,88E-01","module":"A5","scenario":null},{"value":"0,00E+00","module":"B1","scenario":null},{"value":"0,00E+00","module":"B2","scenario":null},{"value":"0,00E+00","module":"B3","scenario":null},{"value":"0,00E+00","module":"B4","scenario":null},{"value":"0,00E+00","module":"B5","scenario":null},{"value":"2,56E-02","module":"B6","scenario":null},{"value":"0,00E+00","module":"B7","scenario":null},{"value":"0,00E+00","module":"C1","scenario":null},{"value":"1,30E-02","module":"C2","scenario":null},{"value":"0,00E+00","module":"C3","scenario":null},{"value":"4,77E-01","module":"C4","scenario":null},{"value":"-7,53E-02","module":"D","scenario":null},{"value":"2,04E+00","module":"A1A3","scenario":null}]},{"parameter":"RWD","unit":"kg","values":[{"value":"2,09E-04","module":"A1","scenario":null},{"value":"2,82E-05","module":"A2","scenario":null},{"value":"7,31E-05","module":"A3","scenario":null},{"value":"6,27E-06","module":"A4","scenario":null},{"value":"6,37E-06","module":"A5","scenario":null},{"value":"0,00E+00","module":"B1","scenario":null},{"value":"0,00E+00","module":"B2","scenario":null},{"value":"0,00E+00","module":"B3","scenario":null},{"value":"0,00E+00","module":"B4","scenario":null},{"value":"0,00E+00","module":"B5","scenario":null},{"value":"1,02E-04","module":"B6","scenario":null},{"value":"0,00E+00","module":"B7","scenario":null},{"value":"0,00E+00","module":"C1","scenario":null},{"value":"1,86E-06","module":"C2","scenario":null},{"value":"0,00E+00","module":"C3","scenario":null},{"value":"9,43E-07","module":"C4","scenario":null},{"value":"-3,40E-06","module":"D","scenario":null},{"value":"3,10E-04","module":"A1A3","scenario":null}]}],"end_of_life_flow":[{"parameter":"CRU","unit":"kg","values":[{"value":"0,00E+00","module":"A1","scenario":null},{"value":"0,00E+00","module":"A2","scenario":null},{"value":"0,00E+00","module":"A3","scenario":null},{"value":"0,00E+00","module":"A4","scenario":null},{"value":"0,00E+00","module":"A5","scenario":null},{"value":"0,00E+00","module":"B1","scenario":null},{"value":"0,00E+00","module":"B2","scenario":null},{"value":"0,00E+00","module":"B3","scenario":null},{"value":"0,00E+00","module":"B4","scenario":null},{"value":"0,00E+00","module":"B5","scenario":null},{"value":"0,00E+00","module":"B6","scenario":null},{"value":"0,00E+00","module":"B7","scenario":null},{"value":"0,00E+00","module":"C1","scenario":null},{"value":"0,00E+00","module":"C2","scenario":null},{"value":"0,00E+00","module":"C3","scenario":null},{"value":"0,00E+00","module":"C4","scenario":null},{"value":"0,00E+00","module":"D","scenario":null},{"value":"0,00E+00","module":"A1A3","scenario":null}]},{"parameter":"MFR","unit":"kg","values":[{"value":"7,93E-05","module":"A1","scenario":null},{"value":"0,00E+00","module":"A2","scenario":null},{"value":"4,93E-02","module":"A3","scenario":null},{"value":"0,00E+00","module":"A4","scenario":null},{"value":"9,37E-03","module":"A5","scenario":null},{"value":"0,00E+00","module":"B1","scenario":null},{"value":"0,00E+00","module":"B2","scenario":null},{"value":"0,00E+00","module":"B3","scenario":null},{"value":"0,00E+00","module":"B4","scenario":null},{"value":"0,00E+00","module":"B5","scenario":null},{"value":"0,00E+00","module":"B6","scenario":null},{"value":"0,00E+00","module":"B7","scenario":null},{"value":"0,00E+00","module":"C1","scenario":null},{"value":"0,00E+00","module":"C2","scenario":null},{"value":"4,19E-01","module":"C3","scenario":null},{"value":"1,99E-05","module":"C4","scenario":null},{"value":"-1,57E-03","module":"D","scenario":null},{"value":"4,94E-02","module":"A1A3","scenario":null}]},{"parameter":"MER","unit":"kg","values":[{"value":"1,86E-04","module":"A1","scenario":null},{"value":"0,00E+00","module":"A2","scenario":null},{"value":"9,48E-07","module":"A3","scenario":null},{"value":"0,00E+00","module":"A4","scenario":null},{"value":"1,40E-01","module":"A5","scenario":null},{"value":"0,00E+00","module":"B1","scenario":null},{"value":"0,00E+00","module":"B2","scenario":null},{"value":"0,00E+00","module":"B3","scenario":null},{"value":"0,00E+00","module":"B4","scenario":null},{"value":"0,00E+00","module":"B5","scenario":null},{"value":"0,00E+00","module":"B6","scenario":null},{"value":"0,00E+00","module":"B7","scenario":null},{"value":"0,00E+00","module":"C1","scenario":null},{"value":"0,00E+00","module":"C2","scenario":null},{"value":"1,93E-01","module":"C3","scenario":null},{"value":"3,57E-05","module":"C4","scenario":null},{"value":"-2,07E-04","module":"D","scenario":null},{"value":"1,87E-04","module":"A1A3","scenario":null}]},{"parameter":"EEE","unit":"MJ","values":[{"value":"3,46E-04","module":"A1","scenario":null},{"value":"0,00E+00","module":"A2","scenario":null},{"value":"2,92E-02","module":"A3","scenario":null},{"value":"0,00E+00","module":"A4","scenario":null},{"value":"1,01E-01","module":"A5","scenario":null},{"value":"0,00E+00","module":"B1","scenario":null},{"value":"0,00E+00","module":"B2","scenario":null},{"value":"0,00E+00","module":"B3","scenario":null},{"value":"0,00E+00","module":"B4","scenario":null},{"value":"0,00E+00","module":"B5","scenario":null},{"value":"0,00E+00","module":"B6","scenario":null},{"value":"0,00E+00","module":"B7","scenario":null},{"value":"0,00E+00","module":"C1","scenario":null},{"value":"0,00E+00","module":"C2","scenario":null},{"value":"3,08E-01","module":"C3","scenario":null},{"value":"3,41E-04","module":"C4","scenario":null},{"value":"-5,07E-04","module":"D","scenario":null},{"value":"2,96E-02","module":"A1A3","scenario":null}]},{"parameter":"EET","unit":"MJ","values":[{"value":"5,23E-03","module":"A1","scenario":null},{"value":"0,00E+00","module":"A2","scenario":null},{"value":"4,42E-01","module":"A3","scenario":null},{"value":"0,00E+00","module":"A4","scenario":null},{"value":"1,53E+00","module":"A5","scenario":null},{"value":"0,00E+00","module":"B1","scenario":null},{"value":"0,00E+00","module":"B2","scenario":null},{"value":"0,00E+00","module":"B3","scenario":null},{"value":"0,00E+00","module":"B4","scenario":null},{"value":"0,00E+00","module":"B5","scenario":null},{"value":"0,00E+00","module":"B6","scenario":null},{"value":"0,00E+00","module":"B7","scenario":null},{"value":"0,00E+00","module":"C1","scenario":null},{"value":"0,00E+00","module":"C2","scenario":null},{"value":"4,67E+00","module":"C3","scenario":null},{"value":"5,15E-03","module":"C4","scenario":null},{"value":"-7,67E-03","module":"D","scenario":null},{"value":"4,48E-01","module":"A1A3","scenario":null}]}]}