{"product_name":"Jackie chair","epd_id":"NEPD-3581-2173-EN","compliance":["EN 15804","ISO 14025","ISO 21930"],"producer_name":"NC Nordic Care AB","environmental_impact":[{"parameter":"GWP-total","unit":"kg CO2-eq.","values":[{"value":"3,03E+00","module":"A1","scenario":null},{"value":"2,40E-01","module":"A2","scenario":null},{"value":"1,54E+01","module":"A3","scenario":null},{"value":"7,07E-01","module":"A4","scenario":null},{"value":"1,87E+01","module":"A1A3","scenario":null}]},{"parameter":"ODP","unit":"kg CFC 11-eq.","values":[{"value":"3,63E-07","module":"A1","scenario":null},{"value":"4,51E-08","module":"A2","scenario":null},{"value":"8,53E-07","module":"A3","scenario":null},{"value":"1,27E-07","module":"A4","scenario":null},{"value":"1,26E-06","module":"A1A3","scenario":null}]},{"parameter":"AP","unit":"kg SO2-eq.","values":[{"value":"1,33E-02","module":"A1","scenario":null},{"value":"6,12E-04","module":"A2","scenario":null},{"value":"7,42E-02","module":"A3","scenario":null},{"value":"7,77E-03","module":"A4","scenario":null},{"value":"8,81E-02","module":"A1A3","scenario":null}]},{"parameter":"EP","unit":"kg Phosphat-eq.","values":[{"value":"3,00E-03","module":"A1","scenario":null},{"value":"7,91E-05","module":"A2","scenario":null},{"value":"9,80E-03","module":"A3","scenario":null},{"value":"9,46E-04","module":"A4","scenario":null},{"value":"1,29E-02","module":"A1A3","scenario":null}]},{"parameter":"POCP","unit":"kg Ethen-eq.","values":[{"value":"1,25E-03","module":"A1","scenario":null},{"value":"3,74E-05","module":"A2","scenario":null},{"value":"2,96E-03","module":"A3","scenario":null},{"value":"2,34E-04","module":"A4","scenario":null},{"value":"4,25E-03","module":"A1A3","scenario":null}]},{"parameter":"ADPE","unit":"kg Sb-eq.","values":[{"value":"1,90E-05","module":"A1","scenario":null},{"value":"7,38E-07","module":"A2","scenario":null},{"value":"2,50E-05","module":"A3","scenario":null},{"value":"1,47E-06","module":"A4","scenario":null},{"value":"4,47E-05","module":"A1A3","scenario":null}]},{"parameter":"ADPF","unit":"MJ","values":[{"value":"4,45E+01","module":"A1","scenario":null},{"value":"3,62E+00","module":"A2","scenario":null},{"value":"1,71E+02","module":"A3","scenario":null},{"value":"1,02E+01","module":"A4","scenario":null},{"value":"2,19E+02","module":"A1A3","scenario":null}]}],"additional_environmental_impact":[],"resource_use":[{"parameter":"PERE","unit":"MJ","values":[{"value":"6,84E+01","module":"A1","scenario":null},{"value":"5,32E-02","module":"A2","scenario":null},{"value":"3,95E+01","module":"A3","scenario":null},{"value":"1,24E-01","module":"A4","scenario":null},{"value":"1,08E+02","module":"A1A3","scenario":null}]},{"parameter":"PERM","unit":"MJ","values":[{"value":"1,13E+02","module":"A1","scenario":null},{"value":"0,00E+00","module":"A2","scenario":null},{"value":"0,00E+00","module":"A3","scenario":null},{"value":"0,00E+00","module":"A4","scenario":null},{"value":"1,13E+02","module":"A1A3","scenario":null}]},{"parameter":"PERT","unit":"MJ","values":[{"value":"1,82E+02","module":"A1","scenario":null},{"value":"5,32E-02","module":"A2","scenario":null},{"value":"3,95E+01","module":"A3","scenario":null},{"value":"1,24E-01","module":"A4","scenario":null},{"value":"2,21E+02","module":"A1A3","scenario":null}]},{"parameter":"PENRE","unit":"MJ","values":[{"value":"5,05E+01","module":"A1","scenario":null},{"value":"3,70E+00","module":"A2","scenario":null},{"value":"3,05E+02","module":"A3","scenario":null},{"value":"1,04E+01","module":"A4","scenario":null},{"value":"3,59E+02","module":"A1A3","scenario":null}]},{"parameter":"PENRM","unit":"MJ","values":[{"value":"2,39E-02","module":"A1","scenario":null},{"value":"0,00E+00","module":"A2","scenario":null},{"value":"0,00E+00","module":"A3","scenario":null},{"value":"0,00E+00","module":"A4","scenario":null},{"value":"2,39E-02","module":"A1A3","scenario":null}]},{"parameter":"PENRT","unit":"MJ","values":[{"value":"5,05E+01","module":"A1","scenario":null},{"value":"3,70E+00","module":"A2","scenario":null},{"value":"3,05E+02","module":"A3","scenario":null},{"value":"1,04E+01","module":"A4","scenario":null},{"value":"3,59E+02","module":"A1A3","scenario":null}]},{"parameter":"SM","unit":"kg","values":[{"value":"1,37E+00","module":"A1","scenario":null},{"value":"0,00E+00","module":"A2","scenario":null},{"value":"0,00E+00","module":"A3","scenario":null},{"value":"0,00E+00","module":"A4","scenario":null},{"value":"1,37E+00","module":"A1A3","scenario":null}]},{"parameter":"RSF","unit":"MJ","values":[{"value":"0,00E+00","module":"A1","scenario":null},{"value":"0,00E+00","module":"A2","scenario":null},{"value":"5,34E-03","module":"A3","scenario":null},{"value":"0,00E+00","module":"A4","scenario":null},{"value":"5,34E-03","module":"A1A3","scenario":null}]},{"parameter":"NRSF","unit":"MJ","values":[{"value":"0,00E+00","module":"A1","scenario":null},{"value":"0,00E+00","module":"A2","scenario":null},{"value":"0,00E+00","module":"A3","scenario":null},{"value":"0,00E+00","module":"A4","scenario":null},{"value":"0,00E+00","module":"A1A3","scenario":null}]},{"parameter":"FW","unit":"m3","values":[{"value":"7,69E-02","module":"A1","scenario":null},{"value":"6,97E-04","module":"A2","scenario":null},{"value":"2,60E-01","module":"A3","scenario":null},{"value":"1,65E-03","module":"A4","scenario":null},{"value":"3,37E-01","module":"A1A3","scenario":null}]}],"end_of_life_waste":[{"parameter":"HWD","unit":"kg","values":[{"value":"7,08E-04","module":"A1","scenario":null},{"value":"2,19E-06","module":"A2","scenario":null},{"value":"3,58E-04","module":"A3","scenario":null},{"value":"6,97E-06","module":"A4","scenario":null},{"value":"1,07E-03","module":"A1A3","scenario":null}]},{"parameter":"NHWD","unit":"kg","values":[{"value":"9,62E-01","module":"A1","scenario":null},{"value":"1,97E-01","module":"A2","scenario":null},{"value":"3,72E+00","module":"A3","scenario":null},{"value":"4,07E-01","module":"A4","scenario":null},{"value":"4,88E+00","module":"A1A3","scenario":null}]},{"parameter":"RWD","unit":"kg","values":[{"value":"1,45E-04","module":"A1","scenario":null},{"value":"2,54E-05","module":"A2","scenario":null},{"value":"1,90E-03","module":"A3","scenario":null},{"value":"7,14E-05","module":"A4","scenario":null},{"value":"2,07E-03","module":"A1A3","scenario":null}]}],"end_of_life_flow":[{"parameter":"CRU","unit":"kg","values":[{"value":"8,25E-02","module":"A1","scenario":null},{"value":"0,00E+00","module":"A2","scenario":null},{"value":"0,00E+00","module":"A3","scenario":null},{"value":"0,00E+00","module":"A4","scenario":null},{"value":"8,25E-02","module":"A1A3","scenario":null}]},{"parameter":"MFR","unit":"kg","values":[{"value":"0,00E+00","module":"A1","scenario":null},{"value":"0,00E+00","module":"A2","scenario":null},{"value":"1,80E+00","module":"A3","scenario":null},{"value":"0,00E+00","module":"A4","scenario":null},{"value":"1,80E+00","module":"A1A3","scenario":null}]},{"parameter":"MER","unit":"kg","values":[{"value":"0,00E+00","module":"A1","scenario":null},{"value":"0,00E+00","module":"A2","scenario":null},{"value":"0,00E+00","module":"A3","scenario":null},{"value":"0,00E+00","module":"A4","scenario":null},{"value":"0,00E+00","module":"A1A3","scenario":null}]},{"parameter":"EEE","unit":"MJ","values":[{"value":"0,00E+00","module":"A1","scenario":null},{"value":"0,00E+00","module":"A2","scenario":null},{"value":"7,50E-01","module":"A3","scenario":null},{"value":"0,00E+00","module":"A4","scenario":null},{"value":"7,50E-01","module":"A1A3","scenario":null}]},{"parameter":"EET","unit":"MJ","values":[{"value":"0,00E+00","module":"A1","scenario":null},{"value":"0,00E+00","module":"A2","scenario":null},{"value":"8,25E+00","module":"A3","scenario":null},{"value":"0,00E+00","module":"A4","scenario":null},{"value":"8,25E+00","module":"A1A3","scenario":null}]}]}