{"product_name":"FKA2-EU","epd_id":"NEPD-5683-4944","compliance":["EN 15804+A2","ISO 14025","ISO 21930"],"producer_name":"TROX Group","environmental_impact":[{"parameter":"GWP-total","unit":"kg CO2-eq.","values":[{"value":"3,00E+01","module":"A1-A3","scenario":null},{"value":"1,98E+00","module":"A4","scenario":null},{"value":"8,79E-03","module":"C1","scenario":null},{"value":"1,24E-01","module":"C2","scenario":null},{"value":"3,10E-01","module":"C3","scenario":null},{"value":"2,35E-01","module":"C4","scenario":null},{"value":"-2,80E+00","module":"D","scenario":null}]},{"parameter":"GWP-fossil","unit":"kg CO2-eq.","values":[{"value":"2,95E+01","module":"A1-A3","scenario":null},{"value":"1,98E+00","module":"A4","scenario":null},{"value":"8,79E-03","module":"C1","scenario":null},{"value":"1,24E-01","module":"C2","scenario":null},{"value":"3,10E-01","module":"C3","scenario":null},{"value":"2,33E-01","module":"C4","scenario":null},{"value":"-2,77E+00","module":"D","scenario":null}]},{"parameter":"GWP-biogenic","unit":"kg CO2-eq.","values":[{"value":"3,95E-01","module":"A1-A3","scenario":null},{"value":"8,20E-04","module":"A4","scenario":null},{"value":"1,65E-06","module":"C1","scenario":null},{"value":"5,13E-05","module":"C2","scenario":null},{"value":"2,17E-04","module":"C3","scenario":null},{"value":"2,26E-04","module":"C4","scenario":null},{"value":"-5,76E-03","module":"D","scenario":null}]},{"parameter":"GWP-luluc","unit":"kg CO2-eq.","values":[{"value":"4,06E-02","module":"A1-A3","scenario":null},{"value":"7,05E-04","module":"A4","scenario":null},{"value":"6,93E-07","module":"C1","scenario":null},{"value":"4,41E-05","module":"C2","scenario":null},{"value":"2,43E-05","module":"C3","scenario":null},{"value":"1,74E-03","module":"C4","scenario":null},{"value":"-1,75E-02","module":"D","scenario":null}]},{"parameter":"ODP","unit":"kg CFC 11-eq.","values":[{"value":"2,48E-06","module":"A1-A3","scenario":null},{"value":"4,49E-07","module":"A4","scenario":null},{"value":"1,90E-09","module":"C1","scenario":null},{"value":"2,81E-08","module":"C2","scenario":null},{"value":"1,06E-08","module":"C3","scenario":null},{"value":"1,40E-08","module":"C4","scenario":null},{"value":"-2,04E-04","module":"D","scenario":null}]},{"parameter":"AP","unit":"mol H+-eq.","values":[{"value":"3,04E-01","module":"A1-A3","scenario":null},{"value":"5,70E-03","module":"A4","scenario":null},{"value":"9,19E-05","module":"C1","scenario":null},{"value":"3,56E-04","module":"C2","scenario":null},{"value":"1,57E-04","module":"C3","scenario":null},{"value":"9,88E-04","module":"C4","scenario":null},{"value":"-4,39E-02","module":"D","scenario":null}]},{"parameter":"POCP","unit":"kg NMVOC-eq.","values":[{"value":"1,31E-01","module":"A1-A3","scenario":null},{"value":"4,83E-03","module":"A4","scenario":null},{"value":"1,22E-04","module":"C1","scenario":null},{"value":"3,02E-04","module":"C2","scenario":null},{"value":"1,14E-04","module":"C3","scenario":null},{"value":"1,04E-03","module":"C4","scenario":null},{"value":"-1,65E-02","module":"D","scenario":null}]},{"parameter":"ADPE","unit":"kg Sb-eq.","values":[{"value":"1,60E-02","module":"A1-A3","scenario":null},{"value":"5,47E-05","module":"A4","scenario":null},{"value":"1,35E-08","module":"C1","scenario":null},{"value":"3,42E-06","module":"C2","scenario":null},{"value":"3,40E-07","module":"C3","scenario":null},{"value":"1,25E-06","module":"C4","scenario":null},{"value":"-1,93E-04","module":"D","scenario":null}]},{"parameter":"ADPF","unit":"MJ","values":[{"value":"3,95E+02","module":"A1-A3","scenario":null},{"value":"3,00E+01","module":"A4","scenario":null},{"value":"1,21E-01","module":"C1","scenario":null},{"value":"1,87E+00","module":"C2","scenario":null},{"value":"3,92E-01","module":"C3","scenario":null},{"value":"2,36E+00","module":"C4","scenario":null},{"value":"-2,72E+01","module":"D","scenario":null}]},{"parameter":"WDP","unit":"m3 world-eq.","values":[{"value":"1,92E+03","module":"A1-A3","scenario":null},{"value":"2,90E+01","module":"A4","scenario":null},{"value":"2,57E-02","module":"C1","scenario":null},{"value":"1,81E+00","module":"C2","scenario":null},{"value":"3,14E+00","module":"C3","scenario":null},{"value":"2,72E+00","module":"C4","scenario":null},{"value":"-3,98E+02","module":"D","scenario":null}]},{"parameter":"EP-freshwater","unit":"kg P-eq.","values":[{"value":"2,11E-03","module":"A1-A3","scenario":null},{"value":"1,58E-05","module":"A4","scenario":null},{"value":"3,20E-08","module":"C1","scenario":null},{"value":"9,90E-07","module":"C2","scenario":null},{"value":"2,12E-06","module":"C3","scenario":null},{"value":"9,29E-06","module":"C4","scenario":null},{"value":"-3,39E-04","module":"D","scenario":null}]},{"parameter":"EP-marine","unit":"kg N-eq.","values":[{"value":"3,59E-02","module":"A1-A3","scenario":null},{"value":"1,13E-03","module":"A4","scenario":null},{"value":"4,06E-05","module":"C1","scenario":null},{"value":"7,04E-05","module":"C2","scenario":null},{"value":"3,92E-05","module":"C3","scenario":null},{"value":"2,17E-04","module":"C4","scenario":null},{"value":"-3,74E-03","module":"D","scenario":null}]},{"parameter":"EP-terrestrial","unit":"mol N-eq.","values":[{"value":"7,85E-01","module":"A1-A3","scenario":null},{"value":"1,26E-02","module":"A4","scenario":null},{"value":"4,45E-04","module":"C1","scenario":null},{"value":"7,88E-04","module":"C2","scenario":null},{"value":"4,26E-04","module":"C3","scenario":null},{"value":"2,21E-03","module":"C4","scenario":null},{"value":"-4,52E-02","module":"D","scenario":null}]},{"parameter":"GWP-IOBC","unit":"kg CO2-eq.","values":[{"value":"3,00E+01","module":"A1-A3","scenario":null},{"value":"1,98E+00","module":"A4","scenario":null},{"value":"8,79E-03","module":"C1","scenario":null},{"value":"1,24E-01","module":"C2","scenario":null},{"value":"3,10E-01","module":"C3","scenario":null},{"value":"3,05E-02","module":"C4","scenario":null},{"value":"-3,52E+00","module":"D","scenario":null}]}],"additional_environmental_impact":[{"parameter":"PM","unit":"disease incidence","values":[{"value":"2,80E-06","module":"A1-A3","scenario":null},{"value":"1,21E-07","module":"A4","scenario":null},{"value":"2,43E-09","module":"C1","scenario":null},{"value":"7,58E-09","module":"C2","scenario":null},{"value":"2,07E-09","module":"C3","scenario":null},{"value":"1,79E-08","module":"C4","scenario":null},{"value":"-2,64E-07","module":"D","scenario":null}]},{"parameter":"ETP-fw","unit":"CTUe","values":[{"value":"1,49E+03","module":"A1-A3","scenario":null},{"value":"2,22E+01","module":"A4","scenario":null},{"value":"6,61E-02","module":"C1","scenario":null},{"value":"1,39E+00","module":"C2","scenario":null},{"value":"2,16E+00","module":"C3","scenario":null},{"value":"1,09E+01","module":"C4","scenario":null},{"value":"-3,81E+02","module":"D","scenario":null}]},{"parameter":"HTP-c","unit":"CTUh","values":[{"value":"1,41E-07","module":"A1-A3","scenario":null},{"value":"0,00E+00","module":"A4","scenario":null},{"value":"0,00E+00","module":"C1","scenario":null},{"value":"0,00E+00","module":"C2","scenario":null},{"value":"9,30E-11","module":"C3","scenario":null},{"value":"1,35E-09","module":"C4","scenario":null},{"value":"-1,43E-08","module":"D","scenario":null}]},{"parameter":"HTP-nc","unit":"CTUh","values":[{"value":"2,28E-06","module":"A1-A3","scenario":null},{"value":"2,43E-08","module":"A4","scenario":null},{"value":"6,00E-11","module":"C1","scenario":null},{"value":"1,52E-09","module":"C2","scenario":null},{"value":"8,42E-10","module":"C3","scenario":null},{"value":"3,70E-08","module":"C4","scenario":null},{"value":"-1,73E-07","module":"D","scenario":null}]},{"parameter":"SQP","unit":"unitless","values":[{"value":"1,41E+03","module":"A1-A3","scenario":null},{"value":"2,10E+01","module":"A4","scenario":null},{"value":"1,54E-02","module":"C1","scenario":null},{"value":"1,31E+00","module":"C2","scenario":null},{"value":"1,55E-01","module":"C3","scenario":null},{"value":"5,94E+00","module":"C4","scenario":null},{"value":"-4,89E+00","module":"D","scenario":null}]},{"parameter":"IRP","unit":"kBq U235-eq.","values":[{"value":"1,52E+00","module":"A1-A3","scenario":null},{"value":"1,31E-01","module":"A4","scenario":null},{"value":"5,18E-04","module":"C1","scenario":null},{"value":"8,19E-03","module":"C2","scenario":null},{"value":"1,95E-03","module":"C3","scenario":null},{"value":"4,14E-03","module":"C4","scenario":null},{"value":"-4,40E-02","module":"D","scenario":null}]}],"resource_use":[{"parameter":"PERE","unit":"MJ","values":[{"value":"1,16E+02","module":"A1-A3","scenario":null},{"value":"4,29E-01","module":"A4","scenario":null},{"value":"6,54E-04","module":"C1","scenario":null},{"value":"2,68E-02","module":"C2","scenario":null},{"value":"7,32E-02","module":"C3","scenario":null},{"value":"7,78E-01","module":"C4","scenario":null},{"value":"-6,05E+00","module":"D","scenario":null}]},{"parameter":"PERM","unit":"MJ","values":[{"value":"0,00E+00","module":"A1-A3","scenario":null},{"value":"0,00E+00","module":"A4","scenario":null},{"value":"0,00E+00","module":"C1","scenario":null},{"value":"0,00E+00","module":"C2","scenario":null},{"value":"0,00E+00","module":"C3","scenario":null},{"value":"0,00E+00","module":"C4","scenario":null},{"value":"0,00E+00","module":"D","scenario":null}]},{"parameter":"PERT","unit":"MJ","values":[{"value":"2,27E+02","module":"A1-A3","scenario":null},{"value":"4,29E-01","module":"A4","scenario":null},{"value":"6,54E-04","module":"C1","scenario":null},{"value":"2,68E-02","module":"C2","scenario":null},{"value":"7,32E-02","module":"C3","scenario":null},{"value":"7,78E-01","module":"C4","scenario":null},{"value":"-6,05E+00","module":"D","scenario":null}]},{"parameter":"PENRE","unit":"MJ","values":[{"value":"3,91E+02","module":"A1-A3","scenario":null},{"value":"3,00E+01","module":"A4","scenario":null},{"value":"1,21E-01","module":"C1","scenario":null},{"value":"1,87E+00","module":"C2","scenario":null},{"value":"3,92E-01","module":"C3","scenario":null},{"value":"2,37E+00","module":"C4","scenario":null},{"value":"-2,72E+01","module":"D","scenario":null}]},{"parameter":"PENRM","unit":"MJ","values":[{"value":"6,07E+00","module":"A1-A3","scenario":null},{"value":"0,00E+00","module":"A4","scenario":null},{"value":"0,00E+00","module":"C1","scenario":null},{"value":"0,00E+00","module":"C2","scenario":null},{"value":"-1,04E+00","module":"C3","scenario":null},{"value":"0,00E+00","module":"C4","scenario":null},{"value":"0,00E+00","module":"D","scenario":null}]},{"parameter":"PENRT","unit":"MJ","values":[{"value":"3,95E+02","module":"A1-A3","scenario":null},{"value":"3,00E+01","module":"A4","scenario":null},{"value":"1,21E-01","module":"C1","scenario":null},{"value":"1,87E+00","module":"C2","scenario":null},{"value":"-6,43E-01","module":"C3","scenario":null},{"value":"2,37E+00","module":"C4","scenario":null},{"value":"-2,72E+01","module":"D","scenario":null}]},{"parameter":"SM","unit":"kg","values":[{"value":"3,79E+00","module":"A1-A3","scenario":null},{"value":"0,00E+00","module":"A4","scenario":null},{"value":"5,94E-05","module":"C1","scenario":null},{"value":"0,00E+00","module":"C2","scenario":null},{"value":"1,32E-05","module":"C3","scenario":null},{"value":"1,94E-02","module":"C4","scenario":null},{"value":"5,13E-02","module":"D","scenario":null}]},{"parameter":"RSF","unit":"MJ","values":[{"value":"1,89E+00","module":"A1-A3","scenario":null},{"value":"1,53E-02","module":"A4","scenario":null},{"value":"1,61E-05","module":"C1","scenario":null},{"value":"9,59E-04","module":"C2","scenario":null},{"value":"1,61E-03","module":"C3","scenario":null},{"value":"2,03E-03","module":"C4","scenario":null},{"value":"6,56E-02","module":"D","scenario":null}]},{"parameter":"NRSF","unit":"MJ","values":[{"value":"6,45E+00","module":"A1-A3","scenario":null},{"value":"5,49E-02","module":"A4","scenario":null},{"value":"2,37E-04","module":"C1","scenario":null},{"value":"3,43E-03","module":"C2","scenario":null},{"value":"1,41E-05","module":"C3","scenario":null},{"value":"1,73E-01","module":"C4","scenario":null},{"value":"1,82E+00","module":"D","scenario":null}]},{"parameter":"FW","unit":"m3","values":[{"value":"3,32E-01","module":"A1-A3","scenario":null},{"value":"3,20E-03","module":"A4","scenario":null},{"value":"6,23E-06","module":"C1","scenario":null},{"value":"2,00E-04","module":"C2","scenario":null},{"value":"4,28E-04","module":"C3","scenario":null},{"value":"1,38E-03","module":"C4","scenario":null},{"value":"-3,00E-02","module":"D","scenario":null}]}],"end_of_life_waste":[{"parameter":"HWD","unit":"kg","values":[{"value":"2,37E-01","module":"A1-A3","scenario":null},{"value":"1,55E-03","module":"A4","scenario":null},{"value":"3,56E-06","module":"C1","scenario":null},{"value":"9,66E-05","module":"C2","scenario":null},{"value":"1,53E-06","module":"C3","scenario":null},{"value":"9,21E-01","module":"C4","scenario":null},{"value":"-7,31E-03","module":"D","scenario":null}]},{"parameter":"NHWD","unit":"kg","values":[{"value":"9,69E+00","module":"A1-A3","scenario":null},{"value":"1,46E+00","module":"A4","scenario":null},{"value":"1,43E-04","module":"C1","scenario":null},{"value":"9,11E-02","module":"C2","scenario":null},{"value":"3,70E-02","module":"C3","scenario":null},{"value":"6,57E-01","module":"C4","scenario":null},{"value":"-1,04E+00","module":"D","scenario":null}]},{"parameter":"RWD","unit":"kg","values":[{"value":"1,42E-03","module":"A1-A3","scenario":null},{"value":"2,04E-04","module":"A4","scenario":null},{"value":"8,40E-07","module":"C1","scenario":null},{"value":"1,28E-05","module":"C2","scenario":null},{"value":"1,55E-07","module":"C3","scenario":null},{"value":"7,98E-07","module":"C4","scenario":null},{"value":"-4,23E-05","module":"D","scenario":null}]}],"end_of_life_flow":[{"parameter":"CRU","unit":"kg","values":[{"value":"0,00E+00","module":"A1-A3","scenario":null},{"value":"0,00E+00","module":"A4","scenario":null},{"value":"0,00E+00","module":"C1","scenario":null},{"value":"0,00E+00","module":"C2","scenario":null},{"value":"0,00E+00","module":"C3","scenario":null},{"value":"0,00E+00","module":"C4","scenario":null},{"value":"0,00E+00","module":"D","scenario":null}]},{"parameter":"MFR","unit":"kg","values":[{"value":"1,29E+00","module":"A1-A3","scenario":null},{"value":"0,00E+00","module":"A4","scenario":null},{"value":"5,83E-05","module":"C1","scenario":null},{"value":"0,00E+00","module":"C2","scenario":null},{"value":"4,97E+00","module":"C3","scenario":null},{"value":"8,07E-03","module":"C4","scenario":null},{"value":"-2,01E-03","module":"D","scenario":null}]},{"parameter":"MER","unit":"kg","values":[{"value":"1,54E-03","module":"A1-A3","scenario":null},{"value":"0,00E+00","module":"A4","scenario":null},{"value":"1,81E-07","module":"C1","scenario":null},{"value":"0,00E+00","module":"C2","scenario":null},{"value":"6,32E-02","module":"C3","scenario":null},{"value":"3,69E-06","module":"C4","scenario":null},{"value":"-2,64E-04","module":"D","scenario":null}]},{"parameter":"EEE","unit":"MJ","values":[{"value":"3,03E-02","module":"A1-A3","scenario":null},{"value":"0,00E+00","module":"A4","scenario":null},{"value":"6,20E-07","module":"C1","scenario":null},{"value":"0,00E+00","module":"C2","scenario":null},{"value":"3,19E-02","module":"C3","scenario":null},{"value":"2,75E-05","module":"C4","scenario":null},{"value":"-6,48E-04","module":"D","scenario":null}]},{"parameter":"EET","unit":"MJ","values":[{"value":"4,59E-01","module":"A1-A3","scenario":null},{"value":"0,00E+00","module":"A4","scenario":null},{"value":"9,38E-06","module":"C1","scenario":null},{"value":"0,00E+00","module":"C2","scenario":null},{"value":"4,83E-01","module":"C3","scenario":null},{"value":"4,16E-04","module":"C4","scenario":null},{"value":"-9,80E-03","module":"D","scenario":null}]}]}