{"product_name":"C95-SC525 LED 4000 (3500) DALI E3/DALI OP","epd_id":"NEPD-5649-4970-EN","compliance":["EN 15804+A2","ISO 14025","ISO 21930"],"producer_name":"Glamox AS","environmental_impact":[{"parameter":"GWP-total","unit":"kg CO2-eq.","values":[{"value":"7,78E+01","module":"A1","scenario":null},{"value":"9,53E-01","module":"A2","scenario":null},{"value":"5,40E-01","module":"A3","scenario":null},{"value":"1,17E+00","module":"A4","scenario":null},{"value":"9,49E-01","module":"A5","scenario":null},{"value":"1,90E+02","module":"B6","scenario":null},{"value":"0,00E+00","module":"C1","scenario":null},{"value":"3,19E-01","module":"C2","scenario":null},{"value":"2,16E+00","module":"C3","scenario":null},{"value":"2,08E-01","module":"C4","scenario":null},{"value":"-7,19E+00","module":"D","scenario":null},{"value":"7,93E+01","module":"A1A3","scenario":null}]},{"parameter":"GWP-fossil","unit":"kg CO2-eq.","values":[{"value":"7,81E+01","module":"A1","scenario":null},{"value":"9,52E-01","module":"A2","scenario":null},{"value":"5,22E-01","module":"A3","scenario":null},{"value":"1,17E+00","module":"A4","scenario":null},{"value":"1,01E-02","module":"A5","scenario":null},{"value":"1,77E+02","module":"B6","scenario":null},{"value":"0,00E+00","module":"C1","scenario":null},{"value":"3,19E-01","module":"C2","scenario":null},{"value":"2,16E+00","module":"C3","scenario":null},{"value":"2,07E-01","module":"C4","scenario":null},{"value":"-7,09E+00","module":"D","scenario":null},{"value":"7,96E+01","module":"A1A3","scenario":null}]},{"parameter":"GWP-biogenic","unit":"kg CO2-eq.","values":[{"value":"-4,24E-01","module":"A1","scenario":null},{"value":"3,28E-04","module":"A2","scenario":null},{"value":"1,66E-02","module":"A3","scenario":null},{"value":"4,48E-04","module":"A4","scenario":null},{"value":"9,39E-01","module":"A5","scenario":null},{"value":"3,23E+00","module":"B6","scenario":null},{"value":"0,00E+00","module":"C1","scenario":null},{"value":"1,30E-04","module":"C2","scenario":null},{"value":"4,30E-04","module":"C3","scenario":null},{"value":"9,93E-05","module":"C4","scenario":null},{"value":"-2,30E-02","module":"D","scenario":null},{"value":"-4,07E-01","module":"A1A3","scenario":null}]},{"parameter":"GWP-luluc","unit":"kg CO2-eq.","values":[{"value":"1,53E-01","module":"A1","scenario":null},{"value":"4,74E-04","module":"A2","scenario":null},{"value":"1,45E-03","module":"A3","scenario":null},{"value":"4,64E-04","module":"A4","scenario":null},{"value":"3,04E-06","module":"A5","scenario":null},{"value":"9,69E+00","module":"B6","scenario":null},{"value":"0,00E+00","module":"C1","scenario":null},{"value":"1,12E-04","module":"C2","scenario":null},{"value":"2,63E-04","module":"C3","scenario":null},{"value":"9,13E-04","module":"C4","scenario":null},{"value":"-8,14E-02","module":"D","scenario":null},{"value":"1,55E-01","module":"A1A3","scenario":null}]},{"parameter":"ODP","unit":"kg CFC 11-eq.","values":[{"value":"1,68E-05","module":"A1","scenario":null},{"value":"2,09E-07","module":"A2","scenario":null},{"value":"8,08E-08","module":"A3","scenario":null},{"value":"2,62E-07","module":"A4","scenario":null},{"value":"1,95E-09","module":"A5","scenario":null},{"value":"1,91E-05","module":"B6","scenario":null},{"value":"0,00E+00","module":"C1","scenario":null},{"value":"7,27E-08","module":"C2","scenario":null},{"value":"1,81E-08","module":"C3","scenario":null},{"value":"1,10E-08","module":"C4","scenario":null},{"value":"-8,20E-03","module":"D","scenario":null},{"value":"1,71E-05","module":"A1A3","scenario":null}]},{"parameter":"AP","unit":"mol H+-eq.","values":[{"value":"1,08E+00","module":"A1","scenario":null},{"value":"1,62E-02","module":"A2","scenario":null},{"value":"4,46E-03","module":"A3","scenario":null},{"value":"1,05E-02","module":"A4","scenario":null},{"value":"4,37E-05","module":"A5","scenario":null},{"value":"8,16E-01","module":"B6","scenario":null},{"value":"0,00E+00","module":"C1","scenario":null},{"value":"1,30E-03","module":"C2","scenario":null},{"value":"8,78E-04","module":"C3","scenario":null},{"value":"6,36E-04","module":"C4","scenario":null},{"value":"-1,21E-01","module":"D","scenario":null},{"value":"1,10E+00","module":"A1A3","scenario":null}]},{"parameter":"POCP","unit":"kg NMVOC-eq.","values":[{"value":"3,31E-01","module":"A1","scenario":null},{"value":"1,21E-02","module":"A2","scenario":null},{"value":"3,77E-03","module":"A3","scenario":null},{"value":"8,68E-03","module":"A4","scenario":null},{"value":"4,52E-05","module":"A5","scenario":null},{"value":"4,05E-01","module":"B6","scenario":null},{"value":"0,00E+00","module":"C1","scenario":null},{"value":"1,31E-03","module":"C2","scenario":null},{"value":"7,44E-04","module":"C3","scenario":null},{"value":"7,04E-04","module":"C4","scenario":null},{"value":"-3,89E-02","module":"D","scenario":null},{"value":"3,47E-01","module":"A1A3","scenario":null}]},{"parameter":"ADPE","unit":"kg Sb-eq.","values":[{"value":"1,20E-02","module":"A1","scenario":null},{"value":"1,71E-05","module":"A2","scenario":null},{"value":"4,01E-06","module":"A3","scenario":null},{"value":"2,77E-05","module":"A4","scenario":null},{"value":"2,23E-07","module":"A5","scenario":null},{"value":"2,75E-03","module":"B6","scenario":null},{"value":"0,00E+00","module":"C1","scenario":null},{"value":"8,64E-06","module":"C2","scenario":null},{"value":"1,09E-06","module":"C3","scenario":null},{"value":"7,45E-07","module":"C4","scenario":null},{"value":"-1,85E-03","module":"D","scenario":null},{"value":"1,20E-02","module":"A1A3","scenario":null}]},{"parameter":"ADPF","unit":"MJ","values":[{"value":"9,31E+02","module":"A1","scenario":null},{"value":"1,34E+01","module":"A2","scenario":null},{"value":"6,45E+00","module":"A3","scenario":null},{"value":"1,72E+01","module":"A4","scenario":null},{"value":"1,30E-01","module":"A5","scenario":null},{"value":"4,78E+03","module":"B6","scenario":null},{"value":"0,00E+00","module":"C1","scenario":null},{"value":"4,81E+00","module":"C2","scenario":null},{"value":"1,53E+00","module":"C3","scenario":null},{"value":"1,59E+00","module":"C4","scenario":null},{"value":"-8,29E+01","module":"D","scenario":null},{"value":"9,50E+02","module":"A1A3","scenario":null}]},{"parameter":"WDP","unit":"m3 world-eq.","values":[{"value":"3,15E+03","module":"A1","scenario":null},{"value":"8,34E+00","module":"A2","scenario":null},{"value":"1,57E+03","module":"A3","scenario":null},{"value":"1,45E+01","module":"A4","scenario":null},{"value":"1,75E-01","module":"A5","scenario":null},{"value":"3,70E+05","module":"B6","scenario":null},{"value":"0,00E+00","module":"C1","scenario":null},{"value":"4,59E+00","module":"C2","scenario":null},{"value":"1,10E+01","module":"C3","scenario":null},{"value":"9,55E+00","module":"C4","scenario":null},{"value":"-2,22E+03","module":"D","scenario":null},{"value":"4,73E+03","module":"A1A3","scenario":null}]},{"parameter":"EP-freshwater","unit":"kg P-eq.","values":[{"value":"6,88E-03","module":"A1","scenario":null},{"value":"5,85E-06","module":"A2","scenario":null},{"value":"1,44E-05","module":"A3","scenario":null},{"value":"8,40E-06","module":"A4","scenario":null},{"value":"7,57E-08","module":"A5","scenario":null},{"value":"1,17E-02","module":"B6","scenario":null},{"value":"0,00E+00","module":"C1","scenario":null},{"value":"2,51E-06","module":"C2","scenario":null},{"value":"5,52E-06","module":"C3","scenario":null},{"value":"4,90E-06","module":"C4","scenario":null},{"value":"-7,48E-04","module":"D","scenario":null},{"value":"6,90E-03","module":"A1A3","scenario":null}]},{"parameter":"EP-marine","unit":"kg N-eq.","values":[{"value":"8,33E-02","module":"A1","scenario":null},{"value":"4,08E-03","module":"A2","scenario":null},{"value":"1,29E-03","module":"A3","scenario":null},{"value":"2,81E-03","module":"A4","scenario":null},{"value":"1,53E-05","module":"A5","scenario":null},{"value":"1,29E-01","module":"B6","scenario":null},{"value":"0,00E+00","module":"C1","scenario":null},{"value":"3,87E-04","module":"C2","scenario":null},{"value":"2,73E-04","module":"C3","scenario":null},{"value":"2,45E-04","module":"C4","scenario":null},{"value":"-9,70E-03","module":"D","scenario":null},{"value":"8,87E-02","module":"A1A3","scenario":null}]},{"parameter":"EP-terrestrial","unit":"mol N-eq.","values":[{"value":"1,08E+00","module":"A1","scenario":null},{"value":"4,54E-02","module":"A2","scenario":null},{"value":"2,06E-02","module":"A3","scenario":null},{"value":"3,12E-02","module":"A4","scenario":null},{"value":"1,56E-04","module":"A5","scenario":null},{"value":"1,73E+00","module":"B6","scenario":null},{"value":"0,00E+00","module":"C1","scenario":null},{"value":"4,28E-03","module":"C2","scenario":null},{"value":"2,92E-03","module":"C3","scenario":null},{"value":"1,66E-03","module":"C4","scenario":null},{"value":"-1,17E-01","module":"D","scenario":null},{"value":"1,14E+00","module":"A1A3","scenario":null}]},{"parameter":"GWP-IOBC","unit":"kg CO2-eq.","values":[{"value":"7,87E+01","module":"A1","scenario":null},{"value":"9,53E-01","module":"A2","scenario":null},{"value":"5,31E-01","module":"A3","scenario":null},{"value":"1,17E+00","module":"A4","scenario":null},{"value":"1,01E-02","module":"A5","scenario":null},{"value":"2,57E+02","module":"B6","scenario":null},{"value":"0,00E+00","module":"C1","scenario":null},{"value":"3,19E-01","module":"C2","scenario":null},{"value":"2,16E+00","module":"C3","scenario":null},{"value":"2,12E-01","module":"C4","scenario":null},{"value":"-7,87E+00","module":"D","scenario":null},{"value":"8,02E+01","module":"A1A3","scenario":null}]}],"additional_environmental_impact":[{"parameter":"PM","unit":"disease incidence","values":[{"value":"5,46E-06","module":"A1","scenario":null},{"value":"3,86E-08","module":"A2","scenario":null},{"value":"5,76E-08","module":"A3","scenario":null},{"value":"7,55E-08","module":"A4","scenario":null},{"value":"6,49E-10","module":"A5","scenario":null},{"value":"4,32E-06","module":"B6","scenario":null},{"value":"0,00E+00","module":"C1","scenario":null},{"value":"2,30E-08","module":"C2","scenario":null},{"value":"6,09E-09","module":"C3","scenario":null},{"value":"1,16E-08","module":"C4","scenario":null},{"value":"-6,47E-07","module":"D","scenario":null},{"value":"5,56E-06","module":"A1A3","scenario":null}]},{"parameter":"ETP-fw","unit":"CTUe","values":[{"value":"4,30E+03","module":"A1","scenario":null},{"value":"8,97E+00","module":"A2","scenario":null},{"value":"3,85E+01","module":"A3","scenario":null},{"value":"1,23E+01","module":"A4","scenario":null},{"value":"1,71E-01","module":"A5","scenario":null},{"value":"5,98E+03","module":"B6","scenario":null},{"value":"0,00E+00","module":"C1","scenario":null},{"value":"3,54E+00","module":"C2","scenario":null},{"value":"6,29E+00","module":"C3","scenario":null},{"value":"4,96E+02","module":"C4","scenario":null},{"value":"-7,84E+02","module":"D","scenario":null},{"value":"4,35E+03","module":"A1A3","scenario":null}]},{"parameter":"HTP-c","unit":"CTUh","values":[{"value":"1,35E-07","module":"A1","scenario":null},{"value":"0,00E+00","module":"A2","scenario":null},{"value":"5,84E-10","module":"A3","scenario":null},{"value":"0,00E+00","module":"A4","scenario":null},{"value":"5,00E-12","module":"A5","scenario":null},{"value":"1,39E-07","module":"B6","scenario":null},{"value":"0,00E+00","module":"C1","scenario":null},{"value":"0,00E+00","module":"C2","scenario":null},{"value":"1,43E-09","module":"C3","scenario":null},{"value":"4,87E-10","module":"C4","scenario":null},{"value":"-2,24E-08","module":"D","scenario":null},{"value":"1,35E-07","module":"A1A3","scenario":null}]},{"parameter":"HTP-nc","unit":"CTUh","values":[{"value":"3,01E-06","module":"A1","scenario":null},{"value":"6,66E-09","module":"A2","scenario":null},{"value":"1,42E-08","module":"A3","scenario":null},{"value":"1,35E-08","module":"A4","scenario":null},{"value":"2,14E-10","module":"A5","scenario":null},{"value":"3,67E-06","module":"B6","scenario":null},{"value":"0,00E+00","module":"C1","scenario":null},{"value":"3,83E-09","module":"C2","scenario":null},{"value":"7,90E-08","module":"C3","scenario":null},{"value":"3,83E-09","module":"C4","scenario":null},{"value":"-2,13E-07","module":"D","scenario":null},{"value":"3,03E-06","module":"A1A3","scenario":null}]},{"parameter":"SQP","unit":"unitless","values":[{"value":"2,55E+02","module":"A1","scenario":null},{"value":"6,10E+00","module":"A2","scenario":null},{"value":"1,51E+02","module":"A3","scenario":null},{"value":"1,04E+01","module":"A4","scenario":null},{"value":"9,20E-02","module":"A5","scenario":null},{"value":"3,60E+03","module":"B6","scenario":null},{"value":"0,00E+00","module":"C1","scenario":null},{"value":"3,32E+00","module":"C2","scenario":null},{"value":"3,84E-01","module":"C3","scenario":null},{"value":"4,05E+00","module":"C4","scenario":null},{"value":"-2,47E+01","module":"D","scenario":null},{"value":"4,12E+02","module":"A1A3","scenario":null}]},{"parameter":"IRP","unit":"kBq U235-eq.","values":[{"value":"2,28E+00","module":"A1","scenario":null},{"value":"5,79E-02","module":"A2","scenario":null},{"value":"9,76E-03","module":"A3","scenario":null},{"value":"7,51E-02","module":"A4","scenario":null},{"value":"5,56E-04","module":"A5","scenario":null},{"value":"1,09E+02","module":"B6","scenario":null},{"value":"0,00E+00","module":"C1","scenario":null},{"value":"2,10E-02","module":"C2","scenario":null},{"value":"6,94E-03","module":"C3","scenario":null},{"value":"4,39E-03","module":"C4","scenario":null},{"value":"-2,80E-01","module":"D","scenario":null},{"value":"2,35E+00","module":"A1A3","scenario":null}]}],"resource_use":[{"parameter":"PERE","unit":"MJ","values":[{"value":"8,55E+01","module":"A1","scenario":null},{"value":"1,46E-01","module":"A2","scenario":null},{"value":"3,78E+01","module":"A3","scenario":null},{"value":"2,23E-01","module":"A4","scenario":null},{"value":"2,18E-03","module":"A5","scenario":null},{"value":"4,70E+03","module":"B6","scenario":null},{"value":"0,00E+00","module":"C1","scenario":null},{"value":"6,79E-02","module":"C2","scenario":null},{"value":"2,14E-01","module":"C3","scenario":null},{"value":"4,44E-01","module":"C4","scenario":null},{"value":"-3,10E+01","module":"D","scenario":null},{"value":"1,23E+02","module":"A1A3","scenario":null}]},{"parameter":"PERM","unit":"MJ","values":[{"value":"4,83E+00","module":"A1","scenario":null},{"value":"0,00E+00","module":"A2","scenario":null},{"value":"0,00E+00","module":"A3","scenario":null},{"value":"0,00E+00","module":"A4","scenario":null},{"value":"-6,09E+00","module":"A5","scenario":null},{"value":"0,00E+00","module":"B6","scenario":null},{"value":"0,00E+00","module":"C1","scenario":null},{"value":"0,00E+00","module":"C2","scenario":null},{"value":"0,00E+00","module":"C3","scenario":null},{"value":"0,00E+00","module":"C4","scenario":null},{"value":"0,00E+00","module":"D","scenario":null},{"value":"4,83E+00","module":"A1A3","scenario":null}]},{"parameter":"PERT","unit":"MJ","values":[{"value":"9,04E+01","module":"A1","scenario":null},{"value":"1,46E-01","module":"A2","scenario":null},{"value":"3,78E+01","module":"A3","scenario":null},{"value":"2,23E-01","module":"A4","scenario":null},{"value":"-6,09E+00","module":"A5","scenario":null},{"value":"4,70E+03","module":"B6","scenario":null},{"value":"0,00E+00","module":"C1","scenario":null},{"value":"6,79E-02","module":"C2","scenario":null},{"value":"2,14E-01","module":"C3","scenario":null},{"value":"4,44E-01","module":"C4","scenario":null},{"value":"-3,10E+01","module":"D","scenario":null},{"value":"1,28E+02","module":"A1A3","scenario":null}]},{"parameter":"PENRE","unit":"MJ","values":[{"value":"8,79E+02","module":"A1","scenario":null},{"value":"1,34E+01","module":"A2","scenario":null},{"value":"6,45E+00","module":"A3","scenario":null},{"value":"1,72E+01","module":"A4","scenario":null},{"value":"1,30E-01","module":"A5","scenario":null},{"value":"4,85E+03","module":"B6","scenario":null},{"value":"0,00E+00","module":"C1","scenario":null},{"value":"4,81E+00","module":"C2","scenario":null},{"value":"1,53E+00","module":"C3","scenario":null},{"value":"1,59E+00","module":"C4","scenario":null},{"value":"-8,29E+01","module":"D","scenario":null},{"value":"8,99E+02","module":"A1A3","scenario":null}]},{"parameter":"PENRM","unit":"MJ","values":[{"value":"5,14E+01","module":"A1","scenario":null},{"value":"0,00E+00","module":"A2","scenario":null},{"value":"0,00E+00","module":"A3","scenario":null},{"value":"0,00E+00","module":"A4","scenario":null},{"value":"-6,12E-01","module":"A5","scenario":null},{"value":"0,00E+00","module":"B6","scenario":null},{"value":"0,00E+00","module":"C1","scenario":null},{"value":"0,00E+00","module":"C2","scenario":null},{"value":"-5,25E+01","module":"C3","scenario":null},{"value":"0,00E+00","module":"C4","scenario":null},{"value":"-3,34E-02","module":"D","scenario":null},{"value":"5,14E+01","module":"A1A3","scenario":null}]},{"parameter":"PENRT","unit":"MJ","values":[{"value":"9,31E+02","module":"A1","scenario":null},{"value":"1,34E+01","module":"A2","scenario":null},{"value":"6,45E+00","module":"A3","scenario":null},{"value":"1,72E+01","module":"A4","scenario":null},{"value":"-4,82E-01","module":"A5","scenario":null},{"value":"4,85E+03","module":"B6","scenario":null},{"value":"0,00E+00","module":"C1","scenario":null},{"value":"4,81E+00","module":"C2","scenario":null},{"value":"-5,09E+01","module":"C3","scenario":null},{"value":"1,59E+00","module":"C4","scenario":null},{"value":"-8,29E+01","module":"D","scenario":null},{"value":"9,51E+02","module":"A1A3","scenario":null}]},{"parameter":"SM","unit":"kg","values":[{"value":"1,37E+00","module":"A1","scenario":null},{"value":"0,00E+00","module":"A2","scenario":null},{"value":"7,11E-06","module":"A3","scenario":null},{"value":"0,00E+00","module":"A4","scenario":null},{"value":"0,00E+00","module":"A5","scenario":null},{"value":"0,00E+00","module":"B6","scenario":null},{"value":"0,00E+00","module":"C1","scenario":null},{"value":"0,00E+00","module":"C2","scenario":null},{"value":"0,00E+00","module":"C3","scenario":null},{"value":"1,45E-02","module":"C4","scenario":null},{"value":"1,18E-02","module":"D","scenario":null},{"value":"1,37E+00","module":"A1A3","scenario":null}]},{"parameter":"RSF","unit":"MJ","values":[{"value":"1,04E+00","module":"A1","scenario":null},{"value":"4,77E-03","module":"A2","scenario":null},{"value":"9,41E-02","module":"A3","scenario":null},{"value":"7,82E-03","module":"A4","scenario":null},{"value":"7,13E-05","module":"A5","scenario":null},{"value":"4,75E+01","module":"B6","scenario":null},{"value":"0,00E+00","module":"C1","scenario":null},{"value":"2,43E-03","module":"C2","scenario":null},{"value":"3,93E-03","module":"C3","scenario":null},{"value":"1,81E-03","module":"C4","scenario":null},{"value":"5,66E-02","module":"D","scenario":null},{"value":"1,14E+00","module":"A1A3","scenario":null}]},{"parameter":"NRSF","unit":"MJ","values":[{"value":"-1,54E+00","module":"A1","scenario":null},{"value":"2,50E-02","module":"A2","scenario":null},{"value":"1,53E-02","module":"A3","scenario":null},{"value":"2,65E-02","module":"A4","scenario":null},{"value":"2,89E-04","module":"A5","scenario":null},{"value":"0,00E+00","module":"B6","scenario":null},{"value":"0,00E+00","module":"C1","scenario":null},{"value":"8,67E-03","module":"C2","scenario":null},{"value":"-7,75E-05","module":"C3","scenario":null},{"value":"9,13E-02","module":"C4","scenario":null},{"value":"1,32E+00","module":"D","scenario":null},{"value":"-1,50E+00","module":"A1A3","scenario":null}]},{"parameter":"FW","unit":"m3","values":[{"value":"6,66E-01","module":"A1","scenario":null},{"value":"1,10E-03","module":"A2","scenario":null},{"value":"9,26E-04","module":"A3","scenario":null},{"value":"1,67E-03","module":"A4","scenario":null},{"value":"6,14E-05","module":"A5","scenario":null},{"value":"2,14E+01","module":"B6","scenario":null},{"value":"0,00E+00","module":"C1","scenario":null},{"value":"5,07E-04","module":"C2","scenario":null},{"value":"2,71E-03","module":"C3","scenario":null},{"value":"1,20E-03","module":"C4","scenario":null},{"value":"-1,27E-01","module":"D","scenario":null},{"value":"6,68E-01","module":"A1A3","scenario":null}]}],"end_of_life_waste":[{"parameter":"HWD","unit":"kg","values":[{"value":"4,09E-01","module":"A1","scenario":null},{"value":"6,42E-04","module":"A2","scenario":null},{"value":"2,79E-02","module":"A3","scenario":null},{"value":"8,51E-04","module":"A4","scenario":null},{"value":"0,00E+00","module":"A5","scenario":null},{"value":"4,48E-01","module":"B6","scenario":null},{"value":"0,00E+00","module":"C1","scenario":null},{"value":"2,45E-04","module":"C2","scenario":null},{"value":"3,71E-05","module":"C3","scenario":null},{"value":"5,18E-01","module":"C4","scenario":null},{"value":"2,40E-03","module":"D","scenario":null},{"value":"4,38E-01","module":"A1A3","scenario":null}]},{"parameter":"NHWD","unit":"kg","values":[{"value":"1,35E+01","module":"A1","scenario":null},{"value":"3,84E-01","module":"A2","scenario":null},{"value":"3,25E-01","module":"A3","scenario":null},{"value":"7,07E-01","module":"A4","scenario":null},{"value":"5,66E-01","module":"A5","scenario":null},{"value":"2,97E+01","module":"B6","scenario":null},{"value":"0,00E+00","module":"C1","scenario":null},{"value":"2,30E-01","module":"C2","scenario":null},{"value":"8,63E-02","module":"C3","scenario":null},{"value":"1,60E+00","module":"C4","scenario":null},{"value":"-2,14E+00","module":"D","scenario":null},{"value":"1,42E+01","module":"A1A3","scenario":null}]},{"parameter":"RWD","unit":"kg","values":[{"value":"1,99E-03","module":"A1","scenario":null},{"value":"9,18E-05","module":"A2","scenario":null},{"value":"1,41E-05","module":"A3","scenario":null},{"value":"1,18E-04","module":"A4","scenario":null},{"value":"0,00E+00","module":"A5","scenario":null},{"value":"5,01E-02","module":"B6","scenario":null},{"value":"0,00E+00","module":"C1","scenario":null},{"value":"3,28E-05","module":"C2","scenario":null},{"value":"1,88E-06","module":"C3","scenario":null},{"value":"3,05E-06","module":"C4","scenario":null},{"value":"-2,59E-04","module":"D","scenario":null},{"value":"2,10E-03","module":"A1A3","scenario":null}]}],"end_of_life_flow":[{"parameter":"CRU","unit":"kg","values":[{"value":"0,00E+00","module":"A1","scenario":null},{"value":"0,00E+00","module":"A2","scenario":null},{"value":"0,00E+00","module":"A3","scenario":null},{"value":"0,00E+00","module":"A4","scenario":null},{"value":"0,00E+00","module":"A5","scenario":null},{"value":"0,00E+00","module":"B6","scenario":null},{"value":"0,00E+00","module":"C1","scenario":null},{"value":"0,00E+00","module":"C2","scenario":null},{"value":"0,00E+00","module":"C3","scenario":null},{"value":"0,00E+00","module":"C4","scenario":null},{"value":"0,00E+00","module":"D","scenario":null},{"value":"0,00E+00","module":"A1A3","scenario":null}]},{"parameter":"MFR","unit":"kg","values":[{"value":"0,00E+00","module":"A1","scenario":null},{"value":"0,00E+00","module":"A2","scenario":null},{"value":"5,09E-01","module":"A3","scenario":null},{"value":"0,00E+00","module":"A4","scenario":null},{"value":"5,21E-01","module":"A5","scenario":null},{"value":"0,00E+00","module":"B6","scenario":null},{"value":"0,00E+00","module":"C1","scenario":null},{"value":"0,00E+00","module":"C2","scenario":null},{"value":"2,81E+00","module":"C3","scenario":null},{"value":"7,76E-05","module":"C4","scenario":null},{"value":"-4,64E-04","module":"D","scenario":null},{"value":"5,09E-01","module":"A1A3","scenario":null}]},{"parameter":"MER","unit":"kg","values":[{"value":"0,00E+00","module":"A1","scenario":null},{"value":"0,00E+00","module":"A2","scenario":null},{"value":"1,56E-01","module":"A3","scenario":null},{"value":"0,00E+00","module":"A4","scenario":null},{"value":"3,86E-02","module":"A5","scenario":null},{"value":"0,00E+00","module":"B6","scenario":null},{"value":"0,00E+00","module":"C1","scenario":null},{"value":"0,00E+00","module":"C2","scenario":null},{"value":"8,18E-01","module":"C3","scenario":null},{"value":"1,02E-04","module":"C4","scenario":null},{"value":"-6,35E-05","module":"D","scenario":null},{"value":"1,56E-01","module":"A1A3","scenario":null}]},{"parameter":"EEE","unit":"MJ","values":[{"value":"0,00E+00","module":"A1","scenario":null},{"value":"0,00E+00","module":"A2","scenario":null},{"value":"1,22E-01","module":"A3","scenario":null},{"value":"0,00E+00","module":"A4","scenario":null},{"value":"3,16E-02","module":"A5","scenario":null},{"value":"0,00E+00","module":"B6","scenario":null},{"value":"0,00E+00","module":"C1","scenario":null},{"value":"0,00E+00","module":"C2","scenario":null},{"value":"1,28E+00","module":"C3","scenario":null},{"value":"1,00E-03","module":"C4","scenario":null},{"value":"-1,54E-04","module":"D","scenario":null},{"value":"1,22E-01","module":"A1A3","scenario":null}]},{"parameter":"EET","unit":"MJ","values":[{"value":"0,00E+00","module":"A1","scenario":null},{"value":"0,00E+00","module":"A2","scenario":null},{"value":"1,85E+00","module":"A3","scenario":null},{"value":"0,00E+00","module":"A4","scenario":null},{"value":"4,78E-01","module":"A5","scenario":null},{"value":"0,00E+00","module":"B6","scenario":null},{"value":"0,00E+00","module":"C1","scenario":null},{"value":"0,00E+00","module":"C2","scenario":null},{"value":"1,94E+01","module":"C3","scenario":null},{"value":"1,52E-02","module":"C4","scenario":null},{"value":"-2,33E-03","module":"D","scenario":null},{"value":"1,85E+00","module":"A1A3","scenario":null}]}]}