{"product_name":"VPD","epd_id":"NEPD-5764-5051-EN","compliance":["EN 15804+A2","ISO 14025","ISO 21930"],"producer_name":"TROX Auranor Norge AS","environmental_impact":[{"parameter":"GWP-total","unit":"kg CO2-eq.","values":[{"value":"1,67E+01","module":"A1-A3","scenario":null},{"value":"2,42E-01","module":"A4","scenario":null},{"value":"4,85E-03","module":"C1","scenario":null},{"value":"6,85E-02","module":"C2","scenario":null},{"value":"5,03E-02","module":"C3","scenario":null},{"value":"1,66E-03","module":"C4","scenario":null},{"value":"-2,56E+00","module":"D","scenario":null}]},{"parameter":"GWP-fossil","unit":"kg CO2-eq.","values":[{"value":"1,83E+01","module":"A1-A3","scenario":null},{"value":"2,42E-01","module":"A4","scenario":null},{"value":"4,85E-03","module":"C1","scenario":null},{"value":"6,84E-02","module":"C2","scenario":null},{"value":"5,03E-02","module":"C3","scenario":null},{"value":"1,65E-03","module":"C4","scenario":null},{"value":"-2,56E+00","module":"D","scenario":null}]},{"parameter":"GWP-biogenic","unit":"kg CO2-eq.","values":[{"value":"-1,57E+00","module":"A1-A3","scenario":null},{"value":"1,00E-04","module":"A4","scenario":null},{"value":"9,10E-07","module":"C1","scenario":null},{"value":"2,83E-05","module":"C2","scenario":null},{"value":"1,29E-06","module":"C3","scenario":null},{"value":"1,38E-06","module":"C4","scenario":null},{"value":"-1,41E-03","module":"D","scenario":null}]},{"parameter":"GWP-luluc","unit":"kg CO2-eq.","values":[{"value":"1,61E-02","module":"A1-A3","scenario":null},{"value":"8,60E-05","module":"A4","scenario":null},{"value":"3,82E-07","module":"C1","scenario":null},{"value":"2,44E-05","module":"C2","scenario":null},{"value":"2,01E-07","module":"C3","scenario":null},{"value":"3,19E-07","module":"C4","scenario":null},{"value":"-1,21E-03","module":"D","scenario":null}]},{"parameter":"ODP","unit":"kg CFC 11-eq.","values":[{"value":"1,52E-06","module":"A1-A3","scenario":null},{"value":"5,47E-08","module":"A4","scenario":null},{"value":"1,05E-09","module":"C1","scenario":null},{"value":"1,55E-08","module":"C2","scenario":null},{"value":"9,20E-11","module":"C3","scenario":null},{"value":"7,70E-10","module":"C4","scenario":null},{"value":"-1,40E-04","module":"D","scenario":null}]},{"parameter":"AP","unit":"mol H+-eq.","values":[{"value":"1,90E-01","module":"A1-A3","scenario":null},{"value":"6,94E-04","module":"A4","scenario":null},{"value":"5,08E-05","module":"C1","scenario":null},{"value":"1,97E-04","module":"C2","scenario":null},{"value":"6,87E-06","module":"C3","scenario":null},{"value":"1,56E-05","module":"C4","scenario":null},{"value":"-1,27E-02","module":"D","scenario":null}]},{"parameter":"POCP","unit":"kg NMVOC-eq.","values":[{"value":"7,31E-02","module":"A1-A3","scenario":null},{"value":"5,89E-04","module":"A4","scenario":null},{"value":"6,76E-05","module":"C1","scenario":null},{"value":"1,67E-04","module":"C2","scenario":null},{"value":"7,15E-06","module":"C3","scenario":null},{"value":"1,83E-05","module":"C4","scenario":null},{"value":"-1,28E-02","module":"D","scenario":null}]},{"parameter":"ADPE","unit":"kg Sb-eq.","values":[{"value":"1,62E-02","module":"A1-A3","scenario":null},{"value":"6,67E-06","module":"A4","scenario":null},{"value":"7,44E-09","module":"C1","scenario":null},{"value":"1,89E-06","module":"C2","scenario":null},{"value":"5,07E-09","module":"C3","scenario":null},{"value":"1,42E-08","module":"C4","scenario":null},{"value":"-4,41E-05","module":"D","scenario":null}]},{"parameter":"ADPF","unit":"MJ","values":[{"value":"2,33E+02","module":"A1-A3","scenario":null},{"value":"3,65E+00","module":"A4","scenario":null},{"value":"6,68E-02","module":"C1","scenario":null},{"value":"1,03E+00","module":"C2","scenario":null},{"value":"4,95E-03","module":"C3","scenario":null},{"value":"5,12E-02","module":"C4","scenario":null},{"value":"-2,15E+01","module":"D","scenario":null}]},{"parameter":"WDP","unit":"m3 world-eq.","values":[{"value":"1,21E+03","module":"A1-A3","scenario":null},{"value":"3,53E+00","module":"A4","scenario":null},{"value":"1,42E-02","module":"C1","scenario":null},{"value":"1,00E+00","module":"C2","scenario":null},{"value":"4,20E-02","module":"C3","scenario":null},{"value":"1,15E-01","module":"C4","scenario":null},{"value":"1,32E+02","module":"D","scenario":null}]},{"parameter":"EP-freshwater","unit":"kg P-eq.","values":[{"value":"1,13E-03","module":"A1-A3","scenario":null},{"value":"1,93E-06","module":"A4","scenario":null},{"value":"1,77E-08","module":"C1","scenario":null},{"value":"5,47E-07","module":"C2","scenario":null},{"value":"9,18E-09","module":"C3","scenario":null},{"value":"1,29E-08","module":"C4","scenario":null},{"value":"-1,57E-04","module":"D","scenario":null}]},{"parameter":"EP-marine","unit":"kg N-eq.","values":[{"value":"2,13E-02","module":"A1-A3","scenario":null},{"value":"1,37E-04","module":"A4","scenario":null},{"value":"2,24E-05","module":"C1","scenario":null},{"value":"3,89E-05","module":"C2","scenario":null},{"value":"2,65E-06","module":"C3","scenario":null},{"value":"5,81E-06","module":"C4","scenario":null},{"value":"-2,63E-03","module":"D","scenario":null}]},{"parameter":"EP-terrestrial","unit":"mol N-eq.","values":[{"value":"6,37E-01","module":"A1-A3","scenario":null},{"value":"1,54E-03","module":"A4","scenario":null},{"value":"2,46E-04","module":"C1","scenario":null},{"value":"4,35E-04","module":"C2","scenario":null},{"value":"2,92E-05","module":"C3","scenario":null},{"value":"6,41E-05","module":"C4","scenario":null},{"value":"-2,69E-02","module":"D","scenario":null}]},{"parameter":"GWP-IOBC","unit":"kg CO2-eq.","values":[{"value":"1,86E+01","module":"A1-A3","scenario":null},{"value":"2,42E-01","module":"A4","scenario":null},{"value":"4,85E-03","module":"C1","scenario":null},{"value":"6,85E-02","module":"C2","scenario":null},{"value":"5,03E-02","module":"C3","scenario":null},{"value":"1,66E-03","module":"C4","scenario":null},{"value":"-3,83E+00","module":"D","scenario":null}]}],"additional_environmental_impact":[{"parameter":"PM","unit":"disease incidence","values":[{"value":"1,88E-06","module":"A1-A3","scenario":null},{"value":"1,48E-08","module":"A4","scenario":null},{"value":"1,34E-09","module":"C1","scenario":null},{"value":"4,19E-09","module":"C2","scenario":null},{"value":"3,20E-11","module":"C3","scenario":null},{"value":"3,29E-10","module":"C4","scenario":null},{"value":"-2,13E-07","module":"D","scenario":null}]},{"parameter":"ETP-fw","unit":"CTUe","values":[{"value":"7,33E+02","module":"A1-A3","scenario":null},{"value":"2,71E+00","module":"A4","scenario":null},{"value":"3,65E-02","module":"C1","scenario":null},{"value":"7,67E-01","module":"C2","scenario":null},{"value":"8,86E-02","module":"C3","scenario":null},{"value":"2,65E-02","module":"C4","scenario":null},{"value":"-1,43E+02","module":"D","scenario":null}]},{"parameter":"HTP-c","unit":"CTUh","values":[{"value":"1,06E-07","module":"A1-A3","scenario":null},{"value":"0,00E+00","module":"A4","scenario":null},{"value":"0,00E+00","module":"C1","scenario":null},{"value":"0,00E+00","module":"C2","scenario":null},{"value":"0,00E+00","module":"C3","scenario":null},{"value":"1,00E-12","module":"C4","scenario":null},{"value":"-1,23E-08","module":"D","scenario":null}]},{"parameter":"HTP-nc","unit":"CTUh","values":[{"value":"9,81E-07","module":"A1-A3","scenario":null},{"value":"2,96E-09","module":"A4","scenario":null},{"value":"3,30E-11","module":"C1","scenario":null},{"value":"8,38E-10","module":"C2","scenario":null},{"value":"3,20E-11","module":"C3","scenario":null},{"value":"1,80E-11","module":"C4","scenario":null},{"value":"2,67E-07","module":"D","scenario":null}]},{"parameter":"SQP","unit":"unitless","values":[{"value":"1,38E+02","module":"A1-A3","scenario":null},{"value":"2,56E+00","module":"A4","scenario":null},{"value":"8,48E-03","module":"C1","scenario":null},{"value":"7,24E-01","module":"C2","scenario":null},{"value":"1,05E-03","module":"C3","scenario":null},{"value":"1,86E-01","module":"C4","scenario":null},{"value":"-1,79E+00","module":"D","scenario":null}]},{"parameter":"IRP","unit":"kBq U235-eq.","values":[{"value":"9,49E-01","module":"A1-A3","scenario":null},{"value":"1,60E-02","module":"A4","scenario":null},{"value":"2,86E-04","module":"C1","scenario":null},{"value":"4,52E-03","module":"C2","scenario":null},{"value":"1,50E-05","module":"C3","scenario":null},{"value":"2,23E-04","module":"C4","scenario":null},{"value":"9,00E-03","module":"D","scenario":null}]}],"resource_use":[{"parameter":"PERE","unit":"MJ","values":[{"value":"4,28E+01","module":"A1-A3","scenario":null},{"value":"5,23E-02","module":"A4","scenario":null},{"value":"3,61E-04","module":"C1","scenario":null},{"value":"1,48E-02","module":"C2","scenario":null},{"value":"3,47E-04","module":"C3","scenario":null},{"value":"8,25E-04","module":"C4","scenario":null},{"value":"-1,92E+00","module":"D","scenario":null}]},{"parameter":"PERM","unit":"MJ","values":[{"value":"1,58E+01","module":"A1-A3","scenario":null},{"value":"0,00E+00","module":"A4","scenario":null},{"value":"0,00E+00","module":"C1","scenario":null},{"value":"0,00E+00","module":"C2","scenario":null},{"value":"0,00E+00","module":"C3","scenario":null},{"value":"0,00E+00","module":"C4","scenario":null},{"value":"0,00E+00","module":"D","scenario":null}]},{"parameter":"PERT","unit":"MJ","values":[{"value":"5,86E+01","module":"A1-A3","scenario":null},{"value":"5,23E-02","module":"A4","scenario":null},{"value":"3,61E-04","module":"C1","scenario":null},{"value":"1,48E-02","module":"C2","scenario":null},{"value":"3,47E-04","module":"C3","scenario":null},{"value":"8,25E-04","module":"C4","scenario":null},{"value":"-1,92E+00","module":"D","scenario":null}]},{"parameter":"PENRE","unit":"MJ","values":[{"value":"2,33E+02","module":"A1-A3","scenario":null},{"value":"3,65E+00","module":"A4","scenario":null},{"value":"6,68E-02","module":"C1","scenario":null},{"value":"1,03E+00","module":"C2","scenario":null},{"value":"4,95E-03","module":"C3","scenario":null},{"value":"5,12E-02","module":"C4","scenario":null},{"value":"-2,15E+01","module":"D","scenario":null}]},{"parameter":"PENRM","unit":"MJ","values":[{"value":"9,45E-01","module":"A1-A3","scenario":null},{"value":"0,00E+00","module":"A4","scenario":null},{"value":"0,00E+00","module":"C1","scenario":null},{"value":"0,00E+00","module":"C2","scenario":null},{"value":"0,00E+00","module":"C3","scenario":null},{"value":"0,00E+00","module":"C4","scenario":null},{"value":"0,00E+00","module":"D","scenario":null}]},{"parameter":"PENRT","unit":"MJ","values":[{"value":"2,34E+02","module":"A1-A3","scenario":null},{"value":"3,65E+00","module":"A4","scenario":null},{"value":"6,68E-02","module":"C1","scenario":null},{"value":"1,03E+00","module":"C2","scenario":null},{"value":"4,95E-03","module":"C3","scenario":null},{"value":"5,12E-02","module":"C4","scenario":null},{"value":"-2,15E+01","module":"D","scenario":null}]},{"parameter":"SM","unit":"kg","values":[{"value":"2,24E+00","module":"A1-A3","scenario":null},{"value":"0,00E+00","module":"A4","scenario":null},{"value":"3,28E-05","module":"C1","scenario":null},{"value":"0,00E+00","module":"C2","scenario":null},{"value":"0,00E+00","module":"C3","scenario":null},{"value":"0,00E+00","module":"C4","scenario":null},{"value":"0,00E+00","module":"D","scenario":null}]},{"parameter":"RSF","unit":"MJ","values":[{"value":"1,08E+00","module":"A1-A3","scenario":null},{"value":"1,87E-03","module":"A4","scenario":null},{"value":"8,89E-06","module":"C1","scenario":null},{"value":"5,30E-04","module":"C2","scenario":null},{"value":"8,23E-06","module":"C3","scenario":null},{"value":"1,72E-05","module":"C4","scenario":null},{"value":"9,23E-02","module":"D","scenario":null}]},{"parameter":"NRSF","unit":"MJ","values":[{"value":"-8,35E+00","module":"A1-A3","scenario":null},{"value":"6,69E-03","module":"A4","scenario":null},{"value":"1,31E-04","module":"C1","scenario":null},{"value":"1,90E-03","module":"C2","scenario":null},{"value":"0,00E+00","module":"C3","scenario":null},{"value":"1,03E-04","module":"C4","scenario":null},{"value":"2,68E+00","module":"D","scenario":null}]},{"parameter":"FW","unit":"m3","values":[{"value":"2,54E-01","module":"A1-A3","scenario":null},{"value":"3,91E-04","module":"A4","scenario":null},{"value":"3,44E-06","module":"C1","scenario":null},{"value":"1,11E-04","module":"C2","scenario":null},{"value":"5,04E-05","module":"C3","scenario":null},{"value":"6,08E-05","module":"C4","scenario":null},{"value":"-5,58E-03","module":"D","scenario":null}]}],"end_of_life_waste":[{"parameter":"HWD","unit":"kg","values":[{"value":"1,51E-01","module":"A1-A3","scenario":null},{"value":"1,88E-04","module":"A4","scenario":null},{"value":"1,97E-06","module":"C1","scenario":null},{"value":"5,34E-05","module":"C2","scenario":null},{"value":"0,00E+00","module":"C3","scenario":null},{"value":"5,72E-04","module":"C4","scenario":null},{"value":"-1,33E-02","module":"D","scenario":null}]},{"parameter":"NHWD","unit":"kg","values":[{"value":"6,95E+00","module":"A1-A3","scenario":null},{"value":"1,78E-01","module":"A4","scenario":null},{"value":"7,91E-05","module":"C1","scenario":null},{"value":"5,03E-02","module":"C2","scenario":null},{"value":"0,00E+00","module":"C3","scenario":null},{"value":"3,67E-01","module":"C4","scenario":null},{"value":"-1,05E+00","module":"D","scenario":null}]},{"parameter":"RWD","unit":"kg","values":[{"value":"9,03E-04","module":"A1-A3","scenario":null},{"value":"2,49E-05","module":"A4","scenario":null},{"value":"4,64E-07","module":"C1","scenario":null},{"value":"7,05E-06","module":"C2","scenario":null},{"value":"0,00E+00","module":"C3","scenario":null},{"value":"3,74E-09","module":"C4","scenario":null},{"value":"6,91E-06","module":"D","scenario":null}]}],"end_of_life_flow":[{"parameter":"CRU","unit":"kg","values":[{"value":"0,00E+00","module":"A1-A3","scenario":null},{"value":"0,00E+00","module":"A4","scenario":null},{"value":"0,00E+00","module":"C1","scenario":null},{"value":"0,00E+00","module":"C2","scenario":null},{"value":"0,00E+00","module":"C3","scenario":null},{"value":"0,00E+00","module":"C4","scenario":null},{"value":"0,00E+00","module":"D","scenario":null}]},{"parameter":"MFR","unit":"kg","values":[{"value":"1,01E+00","module":"A1-A3","scenario":null},{"value":"0,00E+00","module":"A4","scenario":null},{"value":"3,22E-05","module":"C1","scenario":null},{"value":"0,00E+00","module":"C2","scenario":null},{"value":"3,29E+00","module":"C3","scenario":null},{"value":"0,00E+00","module":"C4","scenario":null},{"value":"0,00E+00","module":"D","scenario":null}]},{"parameter":"MER","unit":"kg","values":[{"value":"0,00E+00","module":"A1-A3","scenario":null},{"value":"0,00E+00","module":"A4","scenario":null},{"value":"9,98E-08","module":"C1","scenario":null},{"value":"0,00E+00","module":"C2","scenario":null},{"value":"1,60E-02","module":"C3","scenario":null},{"value":"0,00E+00","module":"C4","scenario":null},{"value":"0,00E+00","module":"D","scenario":null}]},{"parameter":"EEE","unit":"MJ","values":[{"value":"0,00E+00","module":"A1-A3","scenario":null},{"value":"0,00E+00","module":"A4","scenario":null},{"value":"3,42E-07","module":"C1","scenario":null},{"value":"0,00E+00","module":"C2","scenario":null},{"value":"2,19E-02","module":"C3","scenario":null},{"value":"0,00E+00","module":"C4","scenario":null},{"value":"0,00E+00","module":"D","scenario":null}]},{"parameter":"EET","unit":"MJ","values":[{"value":"0,00E+00","module":"A1-A3","scenario":null},{"value":"0,00E+00","module":"A4","scenario":null},{"value":"5,18E-06","module":"C1","scenario":null},{"value":"0,00E+00","module":"C2","scenario":null},{"value":"3,31E-01","module":"C3","scenario":null},{"value":"0,00E+00","module":"C4","scenario":null},{"value":"0,00E+00","module":"D","scenario":null}]}]}