{"product_name":"Lily Absorber 1200x61","epd_id":"NEPD-5623-4919-EN","compliance":["EN 15804+A2","ISO 14025","ISO 21930"],"producer_name":"Abstracta AB","environmental_impact":[{"parameter":"GWP-total","unit":"kg CO2-eq.","values":[{"value":"1,03E+01","module":"A1-A3","scenario":null},{"value":"7,52E-01","module":"A4","scenario":null},{"value":"6,25E+00","module":"A5","scenario":null},{"value":"3,64E-02","module":"B2","scenario":null},{"value":"0,00E+00","module":"B3","scenario":null},{"value":"0,00E+00","module":"B4","scenario":null},{"value":"0,00E+00","module":"C1","scenario":null},{"value":"7,30E-02","module":"C2","scenario":null},{"value":"9,51E+00","module":"C3","scenario":null},{"value":"1,02E-02","module":"C4","scenario":null},{"value":"-6,71E-01","module":"D","scenario":null}]},{"parameter":"GWP-fossil","unit":"kg CO2-eq.","values":[{"value":"1,59E+01","module":"A1-A3","scenario":null},{"value":"7,52E-01","module":"A4","scenario":null},{"value":"5,96E-02","module":"A5","scenario":null},{"value":"3,39E-02","module":"B2","scenario":null},{"value":"0,00E+00","module":"B3","scenario":null},{"value":"0,00E+00","module":"B4","scenario":null},{"value":"0,00E+00","module":"C1","scenario":null},{"value":"7,29E-02","module":"C2","scenario":null},{"value":"9,37E+00","module":"C3","scenario":null},{"value":"1,02E-02","module":"C4","scenario":null},{"value":"-6,56E-01","module":"D","scenario":null}]},{"parameter":"GWP-biogenic","unit":"kg CO2-eq.","values":[{"value":"-5,63E+00","module":"A1-A3","scenario":null},{"value":"3,10E-04","module":"A4","scenario":null},{"value":"6,19E+00","module":"A5","scenario":null},{"value":"6,20E-04","module":"B2","scenario":null},{"value":"0,00E+00","module":"B3","scenario":null},{"value":"0,00E+00","module":"B4","scenario":null},{"value":"0,00E+00","module":"C1","scenario":null},{"value":"3,02E-05","module":"C2","scenario":null},{"value":"1,36E-01","module":"C3","scenario":null},{"value":"6,41E-06","module":"C4","scenario":null},{"value":"-1,00E-03","module":"D","scenario":null}]},{"parameter":"GWP-luluc","unit":"kg CO2-eq.","values":[{"value":"4,32E-02","module":"A1-A3","scenario":null},{"value":"2,69E-04","module":"A4","scenario":null},{"value":"1,96E-05","module":"A5","scenario":null},{"value":"1,86E-03","module":"B2","scenario":null},{"value":"0,00E+00","module":"B3","scenario":null},{"value":"0,00E+00","module":"B4","scenario":null},{"value":"0,00E+00","module":"C1","scenario":null},{"value":"2,59E-05","module":"C2","scenario":null},{"value":"1,43E-05","module":"C3","scenario":null},{"value":"2,25E-06","module":"C4","scenario":null},{"value":"-1,47E-02","module":"D","scenario":null}]},{"parameter":"ODP","unit":"kg CFC 11-eq.","values":[{"value":"2,00E-05","module":"A1-A3","scenario":null},{"value":"1,70E-07","module":"A4","scenario":null},{"value":"1,25E-08","module":"A5","scenario":null},{"value":"3,67E-09","module":"B2","scenario":null},{"value":"0,00E+00","module":"B3","scenario":null},{"value":"0,00E+00","module":"B4","scenario":null},{"value":"0,00E+00","module":"C1","scenario":null},{"value":"1,65E-08","module":"C2","scenario":null},{"value":"1,01E-08","module":"C3","scenario":null},{"value":"2,03E-09","module":"C4","scenario":null},{"value":"-3,09E-02","module":"D","scenario":null}]},{"parameter":"AP","unit":"mol H+-eq.","values":[{"value":"8,32E-02","module":"A1-A3","scenario":null},{"value":"2,37E-03","module":"A4","scenario":null},{"value":"2,80E-04","module":"A5","scenario":null},{"value":"1,57E-04","module":"B2","scenario":null},{"value":"0,00E+00","module":"B3","scenario":null},{"value":"0,00E+00","module":"B4","scenario":null},{"value":"0,00E+00","module":"C1","scenario":null},{"value":"2,10E-04","module":"C2","scenario":null},{"value":"1,81E-03","module":"C3","scenario":null},{"value":"5,23E-05","module":"C4","scenario":null},{"value":"-4,64E-03","module":"D","scenario":null}]},{"parameter":"POCP","unit":"kg NMVOC-eq.","values":[{"value":"7,63E-02","module":"A1-A3","scenario":null},{"value":"1,98E-03","module":"A4","scenario":null},{"value":"2,88E-04","module":"A5","scenario":null},{"value":"7,78E-05","module":"B2","scenario":null},{"value":"0,00E+00","module":"B3","scenario":null},{"value":"0,00E+00","module":"B4","scenario":null},{"value":"0,00E+00","module":"C1","scenario":null},{"value":"1,78E-04","module":"C2","scenario":null},{"value":"2,30E-03","module":"C3","scenario":null},{"value":"5,64E-05","module":"C4","scenario":null},{"value":"-4,57E-03","module":"D","scenario":null}]},{"parameter":"ADPE","unit":"kg Sb-eq.","values":[{"value":"2,00E-04","module":"A1-A3","scenario":null},{"value":"2,06E-05","module":"A4","scenario":null},{"value":"1,44E-06","module":"A5","scenario":null},{"value":"5,28E-07","module":"B2","scenario":null},{"value":"0,00E+00","module":"B3","scenario":null},{"value":"0,00E+00","module":"B4","scenario":null},{"value":"0,00E+00","module":"C1","scenario":null},{"value":"2,01E-06","module":"C2","scenario":null},{"value":"4,22E-07","module":"C3","scenario":null},{"value":"1,11E-07","module":"C4","scenario":null},{"value":"-8,21E-06","module":"D","scenario":null}]},{"parameter":"ADPF","unit":"MJ","values":[{"value":"2,73E+02","module":"A1-A3","scenario":null},{"value":"1,13E+01","module":"A4","scenario":null},{"value":"8,28E-01","module":"A5","scenario":null},{"value":"9,17E-01","module":"B2","scenario":null},{"value":"0,00E+00","module":"B3","scenario":null},{"value":"0,00E+00","module":"B4","scenario":null},{"value":"0,00E+00","module":"C1","scenario":null},{"value":"1,10E+00","module":"C2","scenario":null},{"value":"9,31E-01","module":"C3","scenario":null},{"value":"1,57E-01","module":"C4","scenario":null},{"value":"-8,01E+00","module":"D","scenario":null}]},{"parameter":"WDP","unit":"m3 world-eq.","values":[{"value":"2,79E+03","module":"A1-A3","scenario":null},{"value":"1,09E+01","module":"A4","scenario":null},{"value":"1,05E+00","module":"A5","scenario":null},{"value":"7,09E+01","module":"B2","scenario":null},{"value":"0,00E+00","module":"B3","scenario":null},{"value":"0,00E+00","module":"B4","scenario":null},{"value":"0,00E+00","module":"C1","scenario":null},{"value":"1,07E+00","module":"C2","scenario":null},{"value":"1,73E+00","module":"C3","scenario":null},{"value":"7,29E-01","module":"C4","scenario":null},{"value":"-6,35E+01","module":"D","scenario":null}]},{"parameter":"EP-freshwater","unit":"kg P-eq.","values":[{"value":"2,69E-03","module":"A1-A3","scenario":null},{"value":"5,98E-06","module":"A4","scenario":null},{"value":"4,86E-07","module":"A5","scenario":null},{"value":"2,25E-06","module":"B2","scenario":null},{"value":"0,00E+00","module":"B3","scenario":null},{"value":"0,00E+00","module":"B4","scenario":null},{"value":"0,00E+00","module":"C1","scenario":null},{"value":"5,82E-07","module":"C2","scenario":null},{"value":"1,04E-06","module":"C3","scenario":null},{"value":"1,21E-07","module":"C4","scenario":null},{"value":"-5,19E-05","module":"D","scenario":null}]},{"parameter":"EP-marine","unit":"kg N-eq.","values":[{"value":"2,12E-02","module":"A1-A3","scenario":null},{"value":"4,81E-04","module":"A4","scenario":null},{"value":"9,31E-05","module":"A5","scenario":null},{"value":"2,47E-05","module":"B2","scenario":null},{"value":"0,00E+00","module":"B3","scenario":null},{"value":"0,00E+00","module":"B4","scenario":null},{"value":"0,00E+00","module":"C1","scenario":null},{"value":"4,15E-05","module":"C2","scenario":null},{"value":"9,50E-04","module":"C3","scenario":null},{"value":"1,78E-05","module":"C4","scenario":null},{"value":"-1,38E-03","module":"D","scenario":null}]},{"parameter":"EP-terrestrial","unit":"mol N-eq.","values":[{"value":"2,09E-01","module":"A1-A3","scenario":null},{"value":"5,38E-03","module":"A4","scenario":null},{"value":"1,00E-03","module":"A5","scenario":null},{"value":"3,32E-04","module":"B2","scenario":null},{"value":"0,00E+00","module":"B3","scenario":null},{"value":"0,00E+00","module":"B4","scenario":null},{"value":"0,00E+00","module":"C1","scenario":null},{"value":"4,64E-04","module":"C2","scenario":null},{"value":"9,55E-03","module":"C3","scenario":null},{"value":"1,99E-04","module":"C4","scenario":null},{"value":"-1,48E-02","module":"D","scenario":null}]},{"parameter":"GWP-IOBC","unit":"kg CO2-eq.","values":[{"value":"1,61E+01","module":"A1-A3","scenario":null},{"value":"7,52E-01","module":"A4","scenario":null},{"value":"5,96E-02","module":"A5","scenario":null},{"value":"4,94E-02","module":"B2","scenario":null},{"value":"0,00E+00","module":"B3","scenario":null},{"value":"0,00E+00","module":"B4","scenario":null},{"value":"0,00E+00","module":"C1","scenario":null},{"value":"7,30E-02","module":"C2","scenario":null},{"value":"9,38E+00","module":"C3","scenario":null},{"value":"1,04E-02","module":"C4","scenario":null},{"value":"-7,80E-01","module":"D","scenario":null}]}],"additional_environmental_impact":[{"parameter":"PM","unit":"disease incidence","values":[{"value":"1,24E-06","module":"A1-A3","scenario":null},{"value":"4,58E-08","module":"A4","scenario":null},{"value":"4,14E-09","module":"A5","scenario":null},{"value":"8,30E-10","module":"B2","scenario":null},{"value":"0,00E+00","module":"B3","scenario":null},{"value":"0,00E+00","module":"B4","scenario":null},{"value":"0,00E+00","module":"C1","scenario":null},{"value":"4,46E-09","module":"C2","scenario":null},{"value":"1,07E-08","module":"C3","scenario":null},{"value":"8,44E-10","module":"C4","scenario":null},{"value":"-2,31E-07","module":"D","scenario":null}]},{"parameter":"ETP-fw","unit":"CTUe","values":[{"value":"7,15E+02","module":"A1-A3","scenario":null},{"value":"8,40E+00","module":"A4","scenario":null},{"value":"1,10E+00","module":"A5","scenario":null},{"value":"1,15E+00","module":"B2","scenario":null},{"value":"0,00E+00","module":"B3","scenario":null},{"value":"0,00E+00","module":"B4","scenario":null},{"value":"0,00E+00","module":"C1","scenario":null},{"value":"8,17E-01","module":"C2","scenario":null},{"value":"2,01E+00","module":"C3","scenario":null},{"value":"1,55E-01","module":"C4","scenario":null},{"value":"-4,59E+01","module":"D","scenario":null}]},{"parameter":"HTP-c","unit":"CTUh","values":[{"value":"3,22E-08","module":"A1-A3","scenario":null},{"value":"0,00E+00","module":"A4","scenario":null},{"value":"3,30E-11","module":"A5","scenario":null},{"value":"2,70E-11","module":"B2","scenario":null},{"value":"0,00E+00","module":"B3","scenario":null},{"value":"0,00E+00","module":"B4","scenario":null},{"value":"0,00E+00","module":"C1","scenario":null},{"value":"0,00E+00","module":"C2","scenario":null},{"value":"2,97E-10","module":"C3","scenario":null},{"value":"7,00E-12","module":"C4","scenario":null},{"value":"-1,72E-09","module":"D","scenario":null}]},{"parameter":"HTP-nc","unit":"CTUh","values":[{"value":"2,65E-07","module":"A1-A3","scenario":null},{"value":"9,18E-09","module":"A4","scenario":null},{"value":"1,39E-09","module":"A5","scenario":null},{"value":"7,05E-10","module":"B2","scenario":null},{"value":"0,00E+00","module":"B3","scenario":null},{"value":"0,00E+00","module":"B4","scenario":null},{"value":"0,00E+00","module":"C1","scenario":null},{"value":"8,93E-10","module":"C2","scenario":null},{"value":"1,42E-08","module":"C3","scenario":null},{"value":"2,30E-10","module":"C4","scenario":null},{"value":"-7,44E-09","module":"D","scenario":null}]},{"parameter":"SQP","unit":"unitless","values":[{"value":"3,63E+02","module":"A1-A3","scenario":null},{"value":"7,89E+00","module":"A4","scenario":null},{"value":"5,58E-01","module":"A5","scenario":null},{"value":"6,91E-01","module":"B2","scenario":null},{"value":"0,00E+00","module":"B3","scenario":null},{"value":"0,00E+00","module":"B4","scenario":null},{"value":"0,00E+00","module":"C1","scenario":null},{"value":"7,71E-01","module":"C2","scenario":null},{"value":"1,08E-01","module":"C3","scenario":null},{"value":"3,74E-01","module":"C4","scenario":null},{"value":"-4,07E+01","module":"D","scenario":null}]},{"parameter":"IRP","unit":"kBq U235-eq.","values":[{"value":"1,92E+00","module":"A1-A3","scenario":null},{"value":"4,96E-02","module":"A4","scenario":null},{"value":"3,54E-03","module":"A5","scenario":null},{"value":"2,09E-02","module":"B2","scenario":null},{"value":"0,00E+00","module":"B3","scenario":null},{"value":"0,00E+00","module":"B4","scenario":null},{"value":"0,00E+00","module":"C1","scenario":null},{"value":"4,82E-03","module":"C2","scenario":null},{"value":"1,47E-03","module":"C3","scenario":null},{"value":"6,64E-04","module":"C4","scenario":null},{"value":"-3,79E-02","module":"D","scenario":null}]}],"resource_use":[{"parameter":"PERE","unit":"MJ","values":[{"value":"5,71E+01","module":"A1-A3","scenario":null},{"value":"1,62E-01","module":"A4","scenario":null},{"value":"1,36E-02","module":"A5","scenario":null},{"value":"9,02E-01","module":"B2","scenario":null},{"value":"0,00E+00","module":"B3","scenario":null},{"value":"0,00E+00","module":"B4","scenario":null},{"value":"0,00E+00","module":"C1","scenario":null},{"value":"1,58E-02","module":"C2","scenario":null},{"value":"2,39E-02","module":"C3","scenario":null},{"value":"4,90E-03","module":"C4","scenario":null},{"value":"-3,76E+01","module":"D","scenario":null}]},{"parameter":"PERM","unit":"MJ","values":[{"value":"4,23E+01","module":"A1-A3","scenario":null},{"value":"0,00E+00","module":"A4","scenario":null},{"value":"-2,13E+01","module":"A5","scenario":null},{"value":"0,00E+00","module":"B2","scenario":null},{"value":"0,00E+00","module":"B3","scenario":null},{"value":"0,00E+00","module":"B4","scenario":null},{"value":"0,00E+00","module":"C1","scenario":null},{"value":"0,00E+00","module":"C2","scenario":null},{"value":"-5,12E-01","module":"C3","scenario":null},{"value":"0,00E+00","module":"C4","scenario":null},{"value":"0,00E+00","module":"D","scenario":null}]},{"parameter":"PERT","unit":"MJ","values":[{"value":"9,94E+01","module":"A1-A3","scenario":null},{"value":"1,62E-01","module":"A4","scenario":null},{"value":"-2,13E+01","module":"A5","scenario":null},{"value":"9,02E-01","module":"B2","scenario":null},{"value":"0,00E+00","module":"B3","scenario":null},{"value":"0,00E+00","module":"B4","scenario":null},{"value":"0,00E+00","module":"C1","scenario":null},{"value":"1,58E-02","module":"C2","scenario":null},{"value":"-4,88E-01","module":"C3","scenario":null},{"value":"4,89E-03","module":"C4","scenario":null},{"value":"-3,76E+01","module":"D","scenario":null}]},{"parameter":"PENRE","unit":"MJ","values":[{"value":"1,93E+02","module":"A1-A3","scenario":null},{"value":"1,13E+01","module":"A4","scenario":null},{"value":"8,28E-01","module":"A5","scenario":null},{"value":"9,32E-01","module":"B2","scenario":null},{"value":"0,00E+00","module":"B3","scenario":null},{"value":"0,00E+00","module":"B4","scenario":null},{"value":"0,00E+00","module":"C1","scenario":null},{"value":"1,10E+00","module":"C2","scenario":null},{"value":"9,31E-01","module":"C3","scenario":null},{"value":"1,57E-01","module":"C4","scenario":null},{"value":"-8,01E+00","module":"D","scenario":null}]},{"parameter":"PENRM","unit":"MJ","values":[{"value":"9,17E+01","module":"A1-A3","scenario":null},{"value":"0,00E+00","module":"A4","scenario":null},{"value":"-2,97E-01","module":"A5","scenario":null},{"value":"0,00E+00","module":"B2","scenario":null},{"value":"0,00E+00","module":"B3","scenario":null},{"value":"0,00E+00","module":"B4","scenario":null},{"value":"0,00E+00","module":"C1","scenario":null},{"value":"0,00E+00","module":"C2","scenario":null},{"value":"-9,14E+01","module":"C3","scenario":null},{"value":"0,00E+00","module":"C4","scenario":null},{"value":"0,00E+00","module":"D","scenario":null}]},{"parameter":"PENRT","unit":"MJ","values":[{"value":"2,85E+02","module":"A1-A3","scenario":null},{"value":"1,13E+01","module":"A4","scenario":null},{"value":"5,31E-01","module":"A5","scenario":null},{"value":"9,32E-01","module":"B2","scenario":null},{"value":"0,00E+00","module":"B3","scenario":null},{"value":"0,00E+00","module":"B4","scenario":null},{"value":"0,00E+00","module":"C1","scenario":null},{"value":"1,10E+00","module":"C2","scenario":null},{"value":"-9,04E+01","module":"C3","scenario":null},{"value":"1,57E-01","module":"C4","scenario":null},{"value":"-8,01E+00","module":"D","scenario":null}]},{"parameter":"SM","unit":"kg","values":[{"value":"5,94E+00","module":"A1-A3","scenario":null},{"value":"0,00E+00","module":"A4","scenario":null},{"value":"0,00E+00","module":"A5","scenario":null},{"value":"0,00E+00","module":"B2","scenario":null},{"value":"0,00E+00","module":"B3","scenario":null},{"value":"0,00E+00","module":"B4","scenario":null},{"value":"0,00E+00","module":"C1","scenario":null},{"value":"0,00E+00","module":"C2","scenario":null},{"value":"0,00E+00","module":"C3","scenario":null},{"value":"0,00E+00","module":"C4","scenario":null},{"value":"0,00E+00","module":"D","scenario":null}]},{"parameter":"RSF","unit":"MJ","values":[{"value":"2,34E-01","module":"A1-A3","scenario":null},{"value":"5,78E-03","module":"A4","scenario":null},{"value":"4,52E-04","module":"A5","scenario":null},{"value":"9,11E-03","module":"B2","scenario":null},{"value":"0,00E+00","module":"B3","scenario":null},{"value":"0,00E+00","module":"B4","scenario":null},{"value":"0,00E+00","module":"C1","scenario":null},{"value":"5,65E-04","module":"C2","scenario":null},{"value":"6,45E-04","module":"C3","scenario":null},{"value":"1,25E-04","module":"C4","scenario":null},{"value":"1,79E-03","module":"D","scenario":null}]},{"parameter":"NRSF","unit":"MJ","values":[{"value":"1,50E-01","module":"A1-A3","scenario":null},{"value":"2,06E-02","module":"A4","scenario":null},{"value":"1,86E-03","module":"A5","scenario":null},{"value":"0,00E+00","module":"B2","scenario":null},{"value":"0,00E+00","module":"B3","scenario":null},{"value":"0,00E+00","module":"B4","scenario":null},{"value":"0,00E+00","module":"C1","scenario":null},{"value":"2,02E-03","module":"C2","scenario":null},{"value":"0,00E+00","module":"C3","scenario":null},{"value":"1,90E-02","module":"C4","scenario":null},{"value":"-1,98E+00","module":"D","scenario":null}]},{"parameter":"FW","unit":"m3","values":[{"value":"1,14E-01","module":"A1-A3","scenario":null},{"value":"1,21E-03","module":"A4","scenario":null},{"value":"3,91E-04","module":"A5","scenario":null},{"value":"4,10E-03","module":"B2","scenario":null},{"value":"0,00E+00","module":"B3","scenario":null},{"value":"0,00E+00","module":"B4","scenario":null},{"value":"0,00E+00","module":"C1","scenario":null},{"value":"1,18E-04","module":"C2","scenario":null},{"value":"1,81E-03","module":"C3","scenario":null},{"value":"1,42E-04","module":"C4","scenario":null},{"value":"-4,56E-02","module":"D","scenario":null}]}],"end_of_life_waste":[{"parameter":"HWD","unit":"kg","values":[{"value":"1,36E-01","module":"A1-A3","scenario":null},{"value":"5,84E-04","module":"A4","scenario":null},{"value":"0,00E+00","module":"A5","scenario":null},{"value":"8,59E-05","module":"B2","scenario":null},{"value":"0,00E+00","module":"B3","scenario":null},{"value":"0,00E+00","module":"B4","scenario":null},{"value":"0,00E+00","module":"C1","scenario":null},{"value":"5,68E-05","module":"C2","scenario":null},{"value":"0,00E+00","module":"C3","scenario":null},{"value":"5,06E-01","module":"C4","scenario":null},{"value":"-1,49E-03","module":"D","scenario":null}]},{"parameter":"NHWD","unit":"kg","values":[{"value":"2,42E+00","module":"A1-A3","scenario":null},{"value":"5,48E-01","module":"A4","scenario":null},{"value":"3,65E+00","module":"A5","scenario":null},{"value":"5,69E-03","module":"B2","scenario":null},{"value":"0,00E+00","module":"B3","scenario":null},{"value":"0,00E+00","module":"B4","scenario":null},{"value":"0,00E+00","module":"C1","scenario":null},{"value":"5,36E-02","module":"C2","scenario":null},{"value":"0,00E+00","module":"C3","scenario":null},{"value":"4,93E-02","module":"C4","scenario":null},{"value":"-2,38E-01","module":"D","scenario":null}]},{"parameter":"RWD","unit":"kg","values":[{"value":"7,27E-04","module":"A1-A3","scenario":null},{"value":"7,73E-05","module":"A4","scenario":null},{"value":"0,00E+00","module":"A5","scenario":null},{"value":"9,61E-06","module":"B2","scenario":null},{"value":"0,00E+00","module":"B3","scenario":null},{"value":"0,00E+00","module":"B4","scenario":null},{"value":"0,00E+00","module":"C1","scenario":null},{"value":"7,51E-06","module":"C2","scenario":null},{"value":"0,00E+00","module":"C3","scenario":null},{"value":"9,56E-07","module":"C4","scenario":null},{"value":"-3,11E-05","module":"D","scenario":null}]}],"end_of_life_flow":[{"parameter":"CRU","unit":"kg","values":[{"value":"0,00E+00","module":"A1-A3","scenario":null},{"value":"0,00E+00","module":"A4","scenario":null},{"value":"0,00E+00","module":"A5","scenario":null},{"value":"0,00E+00","module":"B2","scenario":null},{"value":"0,00E+00","module":"B3","scenario":null},{"value":"0,00E+00","module":"B4","scenario":null},{"value":"0,00E+00","module":"C1","scenario":null},{"value":"0,00E+00","module":"C2","scenario":null},{"value":"0,00E+00","module":"C3","scenario":null},{"value":"0,00E+00","module":"C4","scenario":null},{"value":"0,00E+00","module":"D","scenario":null}]},{"parameter":"MFR","unit":"kg","values":[{"value":"1,18E-01","module":"A1-A3","scenario":null},{"value":"0,00E+00","module":"A4","scenario":null},{"value":"3,40E+00","module":"A5","scenario":null},{"value":"0,00E+00","module":"B2","scenario":null},{"value":"0,00E+00","module":"B3","scenario":null},{"value":"0,00E+00","module":"B4","scenario":null},{"value":"0,00E+00","module":"C1","scenario":null},{"value":"0,00E+00","module":"C2","scenario":null},{"value":"2,17E-01","module":"C3","scenario":null},{"value":"0,00E+00","module":"C4","scenario":null},{"value":"0,00E+00","module":"D","scenario":null}]},{"parameter":"MER","unit":"kg","values":[{"value":"3,39E-05","module":"A1-A3","scenario":null},{"value":"0,00E+00","module":"A4","scenario":null},{"value":"5,32E-06","module":"A5","scenario":null},{"value":"0,00E+00","module":"B2","scenario":null},{"value":"0,00E+00","module":"B3","scenario":null},{"value":"0,00E+00","module":"B4","scenario":null},{"value":"0,00E+00","module":"C1","scenario":null},{"value":"0,00E+00","module":"C2","scenario":null},{"value":"5,27E+00","module":"C3","scenario":null},{"value":"0,00E+00","module":"C4","scenario":null},{"value":"0,00E+00","module":"D","scenario":null}]},{"parameter":"EEE","unit":"MJ","values":[{"value":"2,25E-01","module":"A1-A3","scenario":null},{"value":"0,00E+00","module":"A4","scenario":null},{"value":"2,09E-01","module":"A5","scenario":null},{"value":"0,00E+00","module":"B2","scenario":null},{"value":"0,00E+00","module":"B3","scenario":null},{"value":"0,00E+00","module":"B4","scenario":null},{"value":"0,00E+00","module":"C1","scenario":null},{"value":"0,00E+00","module":"C2","scenario":null},{"value":"4,85E+00","module":"C3","scenario":null},{"value":"0,00E+00","module":"C4","scenario":null},{"value":"0,00E+00","module":"D","scenario":null}]},{"parameter":"EET","unit":"MJ","values":[{"value":"3,41E+00","module":"A1-A3","scenario":null},{"value":"0,00E+00","module":"A4","scenario":null},{"value":"3,16E+00","module":"A5","scenario":null},{"value":"0,00E+00","module":"B2","scenario":null},{"value":"0,00E+00","module":"B3","scenario":null},{"value":"0,00E+00","module":"B4","scenario":null},{"value":"0,00E+00","module":"C1","scenario":null},{"value":"0,00E+00","module":"C2","scenario":null},{"value":"7,34E+01","module":"C3","scenario":null},{"value":"0,00E+00","module":"C4","scenario":null},{"value":"0,00E+00","module":"D","scenario":null}]}]}