{"product_name":"\u00d8rsta bolt M20 [kg bolt] - B500NC CombiCoat ","epd_id":"NEPD-5825-5109-NO","compliance":["EN 15804+A2","ISO 14025","ISO 21930"],"producer_name":"Vik\u00d8rsta AS","environmental_impact":[{"parameter":"GWP-total","unit":"kg CO2-eq.","values":[{"value":"9,34E-01","module":"A1-A3","scenario":null},{"value":"4,90E-02","module":"A4","scenario":null},{"value":"3,18E+00","module":"A5","scenario":null},{"value":"3,65E-04","module":"C1","scenario":null},{"value":"1,31E-01","module":"C2","scenario":null},{"value":"1,63E-02","module":"C3","scenario":null},{"value":"9,11E-04","module":"C4","scenario":null},{"value":"-6,03E-02","module":"D","scenario":null}]},{"parameter":"GWP-fossil","unit":"kg CO2-eq.","values":[{"value":"9,23E-01","module":"A1-A3","scenario":null},{"value":"4,90E-02","module":"A4","scenario":null},{"value":"3,18E+00","module":"A5","scenario":null},{"value":"3,54E-04","module":"C1","scenario":null},{"value":"1,31E-01","module":"C2","scenario":null},{"value":"1,62E-02","module":"C3","scenario":null},{"value":"9,10E-04","module":"C4","scenario":null},{"value":"-5,97E-02","module":"D","scenario":null}]},{"parameter":"GWP-biogenic","unit":"kg CO2-eq.","values":[{"value":"1,04E-02","module":"A1-A3","scenario":null},{"value":"2,03E-05","module":"A4","scenario":null},{"value":"6,06E-04","module":"A5","scenario":null},{"value":"9,78E-06","module":"C1","scenario":null},{"value":"5,41E-05","module":"C2","scenario":null},{"value":"8,04E-05","module":"C3","scenario":null},{"value":"7,60E-07","module":"C4","scenario":null},{"value":"-5,05E-04","module":"D","scenario":null}]},{"parameter":"GWP-luluc","unit":"kg CO2-eq.","values":[{"value":"2,03E-03","module":"A1-A3","scenario":null},{"value":"1,74E-05","module":"A4","scenario":null},{"value":"2,52E-04","module":"A5","scenario":null},{"value":"1,46E-06","module":"C1","scenario":null},{"value":"4,65E-05","module":"C2","scenario":null},{"value":"5,66E-07","module":"C3","scenario":null},{"value":"1,75E-07","module":"C4","scenario":null},{"value":"-1,76E-04","module":"D","scenario":null}]},{"parameter":"ODP","unit":"kg CFC 11-eq.","values":[{"value":"8,46E-08","module":"A1-A3","scenario":null},{"value":"1,11E-08","module":"A4","scenario":null},{"value":"6,87E-07","module":"A5","scenario":null},{"value":"2,40E-11","module":"C1","scenario":null},{"value":"2,96E-08","module":"C2","scenario":null},{"value":"2,38E-10","module":"C3","scenario":null},{"value":"4,26E-10","module":"C4","scenario":null},{"value":"-2,44E-08","module":"D","scenario":null}]},{"parameter":"AP","unit":"mol H+-eq.","values":[{"value":"5,16E-03","module":"A1-A3","scenario":null},{"value":"1,41E-04","module":"A4","scenario":null},{"value":"3,33E-02","module":"A5","scenario":null},{"value":"2,76E-06","module":"C1","scenario":null},{"value":"3,76E-04","module":"C2","scenario":null},{"value":"3,66E-05","module":"C3","scenario":null},{"value":"8,62E-06","module":"C4","scenario":null},{"value":"-5,51E-04","module":"D","scenario":null}]},{"parameter":"POCP","unit":"kg NMVOC-eq.","values":[{"value":"4,26E-03","module":"A1-A3","scenario":null},{"value":"1,19E-04","module":"A4","scenario":null},{"value":"4,43E-02","module":"A5","scenario":null},{"value":"1,06E-06","module":"C1","scenario":null},{"value":"3,18E-04","module":"C2","scenario":null},{"value":"2,79E-05","module":"C3","scenario":null},{"value":"1,02E-05","module":"C4","scenario":null},{"value":"-3,58E-04","module":"D","scenario":null}]},{"parameter":"ADPE","unit":"kg Sb-eq.","values":[{"value":"1,69E-03","module":"A1-A3","scenario":null},{"value":"1,35E-06","module":"A4","scenario":null},{"value":"4,91E-06","module":"A5","scenario":null},{"value":"2,64E-08","module":"C1","scenario":null},{"value":"3,61E-06","module":"C2","scenario":null},{"value":"8,58E-09","module":"C3","scenario":null},{"value":"7,81E-09","module":"C4","scenario":null},{"value":"-1,33E-03","module":"D","scenario":null}]},{"parameter":"ADPF","unit":"MJ","values":[{"value":"1,13E+01","module":"A1-A3","scenario":null},{"value":"7,41E-01","module":"A4","scenario":null},{"value":"4,38E+01","module":"A5","scenario":null},{"value":"4,83E-03","module":"C1","scenario":null},{"value":"1,98E+00","module":"C2","scenario":null},{"value":"5,06E-02","module":"C3","scenario":null},{"value":"2,84E-02","module":"C4","scenario":null},{"value":"-8,32E-01","module":"D","scenario":null}]},{"parameter":"WDP","unit":"m3 world-eq.","values":[{"value":"1,10E+02","module":"A1-A3","scenario":null},{"value":"7,17E-01","module":"A4","scenario":null},{"value":"1,01E+01","module":"A5","scenario":null},{"value":"8,42E-01","module":"C1","scenario":null},{"value":"1,91E+00","module":"C2","scenario":null},{"value":"2,72E-02","module":"C3","scenario":null},{"value":"6,33E-02","module":"C4","scenario":null},{"value":"-1,52E+00","module":"D","scenario":null}]},{"parameter":"EP-freshwater","unit":"kg P-eq.","values":[{"value":"1,00E-04","module":"A1-A3","scenario":null},{"value":"3,91E-07","module":"A4","scenario":null},{"value":"1,16E-05","module":"A5","scenario":null},{"value":"2,54E-08","module":"C1","scenario":null},{"value":"1,04E-06","module":"C2","scenario":null},{"value":"2,24E-07","module":"C3","scenario":null},{"value":"7,05E-09","module":"C4","scenario":null},{"value":"-6,43E-06","module":"D","scenario":null}]},{"parameter":"EP-marine","unit":"kg N-eq.","values":[{"value":"1,26E-03","module":"A1-A3","scenario":null},{"value":"2,79E-05","module":"A4","scenario":null},{"value":"1,47E-02","module":"A5","scenario":null},{"value":"3,04E-07","module":"C1","scenario":null},{"value":"7,43E-05","module":"C2","scenario":null},{"value":"3,04E-06","module":"C3","scenario":null},{"value":"3,22E-06","module":"C4","scenario":null},{"value":"-1,21E-04","module":"D","scenario":null}]},{"parameter":"EP-terrestrial","unit":"mol N-eq.","values":[{"value":"1,39E-02","module":"A1-A3","scenario":null},{"value":"3,12E-04","module":"A4","scenario":null},{"value":"1,61E-01","module":"A5","scenario":null},{"value":"3,95E-06","module":"C1","scenario":null},{"value":"8,31E-04","module":"C2","scenario":null},{"value":"4,45E-05","module":"C3","scenario":null},{"value":"3,55E-05","module":"C4","scenario":null},{"value":"-1,35E-03","module":"D","scenario":null}]},{"parameter":"GWP-IOBC","unit":"kg CO2-eq.","values":[{"value":"5,93E-01","module":"A1-A3","scenario":null},{"value":"4,90E-02","module":"A4","scenario":null},{"value":"3,18E+00","module":"A5","scenario":null},{"value":"3,64E-04","module":"C1","scenario":null},{"value":"1,31E-01","module":"C2","scenario":null},{"value":"1,63E-02","module":"C3","scenario":null},{"value":"4,98E-04","module":"C4","scenario":null},{"value":"-6,43E-02","module":"D","scenario":null}]}],"additional_environmental_impact":[{"parameter":"PM","unit":"disease incidence","values":[{"value":"3,44E-08","module":"A1-A3","scenario":null},{"value":"3,00E-09","module":"A4","scenario":null},{"value":"8,80E-07","module":"A5","scenario":null},{"value":"2,00E-11","module":"C1","scenario":null},{"value":"8,00E-09","module":"C2","scenario":null},{"value":"3,17E-10","module":"C3","scenario":null},{"value":"1,81E-10","module":"C4","scenario":null},{"value":"-2,70E-09","module":"D","scenario":null}]},{"parameter":"ETP-fw","unit":"CTUe","values":[{"value":"2,11E+01","module":"A1-A3","scenario":null},{"value":"5,49E-01","module":"A4","scenario":null},{"value":"2,39E+01","module":"A5","scenario":null},{"value":"2,20E-02","module":"C1","scenario":null},{"value":"1,46E+00","module":"C2","scenario":null},{"value":"1,85E-01","module":"C3","scenario":null},{"value":"1,46E-02","module":"C4","scenario":null},{"value":"-3,14E+00","module":"D","scenario":null}]},{"parameter":"HTP-c","unit":"CTUh","values":[{"value":"2,68E-09","module":"A1-A3","scenario":null},{"value":"0,00E+00","module":"A4","scenario":null},{"value":"9,30E-10","module":"A5","scenario":null},{"value":"1,00E-12","module":"C1","scenario":null},{"value":"0,00E+00","module":"C2","scenario":null},{"value":"3,10E-11","module":"C3","scenario":null},{"value":"0,00E+00","module":"C4","scenario":null},{"value":"-3,36E-10","module":"D","scenario":null}]},{"parameter":"HTP-nc","unit":"CTUh","values":[{"value":"2,84E-08","module":"A1-A3","scenario":null},{"value":"6,00E-10","module":"A4","scenario":null},{"value":"2,20E-08","module":"A5","scenario":null},{"value":"2,50E-11","module":"C1","scenario":null},{"value":"1,60E-09","module":"C2","scenario":null},{"value":"4,64E-10","module":"C3","scenario":null},{"value":"9,00E-12","module":"C4","scenario":null},{"value":"-7,77E-09","module":"D","scenario":null}]},{"parameter":"SQP","unit":"unitless","values":[{"value":"2,78E+00","module":"A1-A3","scenario":null},{"value":"5,18E-01","module":"A4","scenario":null},{"value":"5,56E+00","module":"A5","scenario":null},{"value":"2,43E-03","module":"C1","scenario":null},{"value":"1,38E+00","module":"C2","scenario":null},{"value":"1,33E-02","module":"C3","scenario":null},{"value":"1,04E-01","module":"C4","scenario":null},{"value":"-3,61E-01","module":"D","scenario":null}]},{"parameter":"IRP","unit":"kBq U235-eq.","values":[{"value":"3,39E-02","module":"A1-A3","scenario":null},{"value":"3,24E-03","module":"A4","scenario":null},{"value":"1,88E-01","module":"A5","scenario":null},{"value":"8,76E-05","module":"C1","scenario":null},{"value":"8,64E-03","module":"C2","scenario":null},{"value":"6,99E-05","module":"C3","scenario":null},{"value":"1,23E-04","module":"C4","scenario":null},{"value":"-5,62E-03","module":"D","scenario":null}]}],"resource_use":[{"parameter":"PERE","unit":"MJ","values":[{"value":"1,07E+01","module":"A1-A3","scenario":null},{"value":"1,06E-02","module":"A4","scenario":null},{"value":"2,99E-01","module":"A5","scenario":null},{"value":"6,25E-02","module":"C1","scenario":null},{"value":"2,83E-02","module":"C2","scenario":null},{"value":"1,17E-03","module":"C3","scenario":null},{"value":"4,54E-04","module":"C4","scenario":null},{"value":"-1,08E-01","module":"D","scenario":null}]},{"parameter":"PERM","unit":"MJ","values":[{"value":"7,71E-02","module":"A1-A3","scenario":null},{"value":"0,00E+00","module":"A4","scenario":null},{"value":"0,00E+00","module":"A5","scenario":null},{"value":"0,00E+00","module":"C1","scenario":null},{"value":"0,00E+00","module":"C2","scenario":null},{"value":"0,00E+00","module":"C3","scenario":null},{"value":"0,00E+00","module":"C4","scenario":null},{"value":"0,00E+00","module":"D","scenario":null}]},{"parameter":"PERT","unit":"MJ","values":[{"value":"1,08E+01","module":"A1-A3","scenario":null},{"value":"1,06E-02","module":"A4","scenario":null},{"value":"2,99E-01","module":"A5","scenario":null},{"value":"6,25E-02","module":"C1","scenario":null},{"value":"2,83E-02","module":"C2","scenario":null},{"value":"1,17E-03","module":"C3","scenario":null},{"value":"4,54E-04","module":"C4","scenario":null},{"value":"-1,08E-01","module":"D","scenario":null}]},{"parameter":"PENRE","unit":"MJ","values":[{"value":"1,09E+01","module":"A1-A3","scenario":null},{"value":"7,41E-01","module":"A4","scenario":null},{"value":"4,38E+01","module":"A5","scenario":null},{"value":"4,84E-03","module":"C1","scenario":null},{"value":"1,98E+00","module":"C2","scenario":null},{"value":"5,06E-02","module":"C3","scenario":null},{"value":"2,84E-02","module":"C4","scenario":null},{"value":"-8,34E-01","module":"D","scenario":null}]},{"parameter":"PENRM","unit":"MJ","values":[{"value":"4,81E-01","module":"A1-A3","scenario":null},{"value":"0,00E+00","module":"A4","scenario":null},{"value":"0,00E+00","module":"A5","scenario":null},{"value":"0,00E+00","module":"C1","scenario":null},{"value":"0,00E+00","module":"C2","scenario":null},{"value":"0,00E+00","module":"C3","scenario":null},{"value":"0,00E+00","module":"C4","scenario":null},{"value":"0,00E+00","module":"D","scenario":null}]},{"parameter":"PENRT","unit":"MJ","values":[{"value":"1,14E+01","module":"A1-A3","scenario":null},{"value":"7,41E-01","module":"A4","scenario":null},{"value":"4,38E+01","module":"A5","scenario":null},{"value":"4,84E-03","module":"C1","scenario":null},{"value":"1,98E+00","module":"C2","scenario":null},{"value":"5,06E-02","module":"C3","scenario":null},{"value":"2,84E-02","module":"C4","scenario":null},{"value":"-8,34E-01","module":"D","scenario":null}]},{"parameter":"SM","unit":"kg","values":[{"value":"8,73E-01","module":"A1-A3","scenario":null},{"value":"0,00E+00","module":"A4","scenario":null},{"value":"0,00E+00","module":"A5","scenario":null},{"value":"0,00E+00","module":"C1","scenario":null},{"value":"0,00E+00","module":"C2","scenario":null},{"value":"9,14E-05","module":"C3","scenario":null},{"value":"3,20E-06","module":"C4","scenario":null},{"value":"3,03E-03","module":"D","scenario":null}]},{"parameter":"RSF","unit":"MJ","values":[{"value":"2,64E-02","module":"A1-A3","scenario":null},{"value":"3,79E-04","module":"A4","scenario":null},{"value":"5,88E-03","module":"A5","scenario":null},{"value":"4,91E-05","module":"C1","scenario":null},{"value":"1,01E-03","module":"C2","scenario":null},{"value":"3,74E-03","module":"C3","scenario":null},{"value":"9,46E-06","module":"C4","scenario":null},{"value":"-2,50E-03","module":"D","scenario":null}]},{"parameter":"NRSF","unit":"MJ","values":[{"value":"6,31E-01","module":"A1-A3","scenario":null},{"value":"1,36E-03","module":"A4","scenario":null},{"value":"8,59E-02","module":"A5","scenario":null},{"value":"1,22E-04","module":"C1","scenario":null},{"value":"3,62E-03","module":"C2","scenario":null},{"value":"4,10E-05","module":"C3","scenario":null},{"value":"9,90E-05","module":"C4","scenario":null},{"value":"5,75E-03","module":"D","scenario":null}]},{"parameter":"FW","unit":"m3","values":[{"value":"9,72E-02","module":"A1-A3","scenario":null},{"value":"7,92E-05","module":"A4","scenario":null},{"value":"2,72E-03","module":"A5","scenario":null},{"value":"4,67E-04","module":"C1","scenario":null},{"value":"2,11E-04","module":"C2","scenario":null},{"value":"6,96E-06","module":"C3","scenario":null},{"value":"3,38E-05","module":"C4","scenario":null},{"value":"-1,64E-03","module":"D","scenario":null}]}],"end_of_life_waste":[{"parameter":"HWD","unit":"kg","values":[{"value":"7,59E-03","module":"A1-A3","scenario":null},{"value":"3,82E-05","module":"A4","scenario":null},{"value":"1,29E-03","module":"A5","scenario":null},{"value":"3,10E-06","module":"C1","scenario":null},{"value":"1,02E-04","module":"C2","scenario":null},{"value":"4,74E-06","module":"C3","scenario":null},{"value":"3,83E-07","module":"C4","scenario":null},{"value":"-7,50E-04","module":"D","scenario":null}]},{"parameter":"NHWD","unit":"kg","values":[{"value":"4,59E-01","module":"A1-A3","scenario":null},{"value":"3,60E-02","module":"A4","scenario":null},{"value":"5,22E-02","module":"A5","scenario":null},{"value":"3,72E-04","module":"C1","scenario":null},{"value":"9,61E-02","module":"C2","scenario":null},{"value":"4,66E-04","module":"C3","scenario":null},{"value":"2,04E-01","module":"C4","scenario":null},{"value":"-1,08E-02","module":"D","scenario":null}]},{"parameter":"RWD","unit":"kg","values":[{"value":"6,98E-05","module":"A1-A3","scenario":null},{"value":"5,05E-06","module":"A4","scenario":null},{"value":"3,04E-04","module":"A5","scenario":null},{"value":"4,32E-08","module":"C1","scenario":null},{"value":"1,35E-05","module":"C2","scenario":null},{"value":"1,00E-07","module":"C3","scenario":null},{"value":"8,38E-08","module":"C4","scenario":null},{"value":"-3,96E-06","module":"D","scenario":null}]}],"end_of_life_flow":[{"parameter":"CRU","unit":"kg","values":[{"value":"0,00E+00","module":"A1-A3","scenario":null},{"value":"0,00E+00","module":"A4","scenario":null},{"value":"0,00E+00","module":"A5","scenario":null},{"value":"0,00E+00","module":"C1","scenario":null},{"value":"0,00E+00","module":"C2","scenario":null},{"value":"0,00E+00","module":"C3","scenario":null},{"value":"0,00E+00","module":"C4","scenario":null},{"value":"0,00E+00","module":"D","scenario":null}]},{"parameter":"MFR","unit":"kg","values":[{"value":"1,83E-01","module":"A1-A3","scenario":null},{"value":"0,00E+00","module":"A4","scenario":null},{"value":"0,00E+00","module":"A5","scenario":null},{"value":"0,00E+00","module":"C1","scenario":null},{"value":"0,00E+00","module":"C2","scenario":null},{"value":"7,92E-01","module":"C3","scenario":null},{"value":"3,01E-06","module":"C4","scenario":null},{"value":"3,14E-03","module":"D","scenario":null}]},{"parameter":"MER","unit":"kg","values":[{"value":"1,04E-03","module":"A1-A3","scenario":null},{"value":"0,00E+00","module":"A4","scenario":null},{"value":"0,00E+00","module":"A5","scenario":null},{"value":"0,00E+00","module":"C1","scenario":null},{"value":"0,00E+00","module":"C2","scenario":null},{"value":"3,67E-05","module":"C3","scenario":null},{"value":"4,36E-08","module":"C4","scenario":null},{"value":"-2,74E-05","module":"D","scenario":null}]},{"parameter":"EEE","unit":"MJ","values":[{"value":"1,71E-03","module":"A1-A3","scenario":null},{"value":"0,00E+00","module":"A4","scenario":null},{"value":"0,00E+00","module":"A5","scenario":null},{"value":"0,00E+00","module":"C1","scenario":null},{"value":"0,00E+00","module":"C2","scenario":null},{"value":"2,61E-06","module":"C3","scenario":null},{"value":"2,93E-07","module":"C4","scenario":null},{"value":"-1,28E-03","module":"D","scenario":null}]},{"parameter":"EET","unit":"MJ","values":[{"value":"2,59E-02","module":"A1-A3","scenario":null},{"value":"0,00E+00","module":"A4","scenario":null},{"value":"0,00E+00","module":"A5","scenario":null},{"value":"0,00E+00","module":"C1","scenario":null},{"value":"0,00E+00","module":"C2","scenario":null},{"value":"3,95E-05","module":"C3","scenario":null},{"value":"4,43E-06","module":"C4","scenario":null},{"value":"-1,94E-02","module":"D","scenario":null}]}]}