{"product_name":"Langfoss 14000 4000K","epd_id":"NEPD-5586-4891-EN","compliance":["EN 15804+A2","ISO 14025","ISO 21930"],"producer_name":"SG Armaturen AS","environmental_impact":[{"parameter":"GWP-total","unit":"kg CO2-eq.","values":[{"value":"1,71E+02","module":"A1","scenario":null},{"value":"1,35E+00","module":"A2","scenario":null},{"value":"3,41E+00","module":"A3","scenario":null},{"value":"3,73E+00","module":"A4","scenario":null},{"value":"1,01E+00","module":"A5","scenario":null},{"value":"6,33E+01","module":"B6","scenario":null},{"value":"0,00E+00","module":"C1","scenario":null},{"value":"4,51E-01","module":"C2","scenario":null},{"value":"4,71E-01","module":"C3","scenario":null},{"value":"1,14E-01","module":"C4","scenario":null},{"value":"-3,33E+00","module":"D","scenario":null},{"value":"1,76E+02","module":"A1A3","scenario":null}]},{"parameter":"GWP-fossil","unit":"kg CO2-eq.","values":[{"value":"1,71E+02","module":"A1","scenario":null},{"value":"1,35E+00","module":"A2","scenario":null},{"value":"3,41E+00","module":"A3","scenario":null},{"value":"3,73E+00","module":"A4","scenario":null},{"value":"9,52E-03","module":"A5","scenario":null},{"value":"6,13E+01","module":"B6","scenario":null},{"value":"0,00E+00","module":"C1","scenario":null},{"value":"4,50E-01","module":"C2","scenario":null},{"value":"4,70E-01","module":"C3","scenario":null},{"value":"1,13E-01","module":"C4","scenario":null},{"value":"-3,34E+00","module":"D","scenario":null},{"value":"1,76E+02","module":"A1A3","scenario":null}]},{"parameter":"GWP-biogenic","unit":"kg CO2-eq.","values":[{"value":"-2,02E-01","module":"A1","scenario":null},{"value":"5,25E-04","module":"A2","scenario":null},{"value":"8,48E-04","module":"A3","scenario":null},{"value":"1,32E-03","module":"A4","scenario":null},{"value":"9,99E-01","module":"A5","scenario":null},{"value":"1,70E+00","module":"B6","scenario":null},{"value":"0,00E+00","module":"C1","scenario":null},{"value":"1,75E-04","module":"C2","scenario":null},{"value":"2,99E-04","module":"C3","scenario":null},{"value":"9,44E-05","module":"C4","scenario":null},{"value":"-9,70E-03","module":"D","scenario":null},{"value":"-2,00E-01","module":"A1A3","scenario":null}]},{"parameter":"GWP-luluc","unit":"kg CO2-eq.","values":[{"value":"2,22E-01","module":"A1","scenario":null},{"value":"4,93E-04","module":"A2","scenario":null},{"value":"5,37E-04","module":"A3","scenario":null},{"value":"1,86E-03","module":"A4","scenario":null},{"value":"3,15E-06","module":"A5","scenario":null},{"value":"2,53E-01","module":"B6","scenario":null},{"value":"0,00E+00","module":"C1","scenario":null},{"value":"1,65E-04","module":"C2","scenario":null},{"value":"3,69E-04","module":"C3","scenario":null},{"value":"6,16E-04","module":"C4","scenario":null},{"value":"1,45E-02","module":"D","scenario":null},{"value":"2,23E-01","module":"A1A3","scenario":null}]},{"parameter":"ODP","unit":"kg CFC 11-eq.","values":[{"value":"8,28E-06","module":"A1","scenario":null},{"value":"2,93E-07","module":"A2","scenario":null},{"value":"4,99E-08","module":"A3","scenario":null},{"value":"8,21E-07","module":"A4","scenario":null},{"value":"2,01E-09","module":"A5","scenario":null},{"value":"4,21E-06","module":"B6","scenario":null},{"value":"0,00E+00","module":"C1","scenario":null},{"value":"9,79E-08","module":"C2","scenario":null},{"value":"9,13E-09","module":"C3","scenario":null},{"value":"1,23E-08","module":"C4","scenario":null},{"value":"-1,35E-03","module":"D","scenario":null},{"value":"8,63E-06","module":"A1A3","scenario":null}]},{"parameter":"AP","unit":"mol H+-eq.","values":[{"value":"1,28E+00","module":"A1","scenario":null},{"value":"4,03E-03","module":"A2","scenario":null},{"value":"1,78E-02","module":"A3","scenario":null},{"value":"5,75E-02","module":"A4","scenario":null},{"value":"4,51E-05","module":"A5","scenario":null},{"value":"4,79E-01","module":"B6","scenario":null},{"value":"0,00E+00","module":"C1","scenario":null},{"value":"1,35E-03","module":"C2","scenario":null},{"value":"6,50E-04","module":"C3","scenario":null},{"value":"5,62E-04","module":"C4","scenario":null},{"value":"-1,66E-01","module":"D","scenario":null},{"value":"1,30E+00","module":"A1A3","scenario":null}]},{"parameter":"POCP","unit":"kg NMVOC-eq.","values":[{"value":"6,47E-01","module":"A1","scenario":null},{"value":"3,32E-03","module":"A2","scenario":null},{"value":"1,07E-02","module":"A3","scenario":null},{"value":"4,16E-02","module":"A4","scenario":null},{"value":"4,64E-05","module":"A5","scenario":null},{"value":"1,84E-01","module":"B6","scenario":null},{"value":"0,00E+00","module":"C1","scenario":null},{"value":"1,11E-03","module":"C2","scenario":null},{"value":"4,14E-04","module":"C3","scenario":null},{"value":"6,17E-04","module":"C4","scenario":null},{"value":"-3,85E-02","module":"D","scenario":null},{"value":"6,61E-01","module":"A1A3","scenario":null}]},{"parameter":"ADPE","unit":"kg Sb-eq.","values":[{"value":"3,37E-02","module":"A1","scenario":null},{"value":"3,62E-05","module":"A2","scenario":null},{"value":"1,05E-05","module":"A3","scenario":null},{"value":"7,10E-05","module":"A4","scenario":null},{"value":"2,32E-07","module":"A5","scenario":null},{"value":"4,57E-03","module":"B6","scenario":null},{"value":"0,00E+00","module":"C1","scenario":null},{"value":"1,21E-05","module":"C2","scenario":null},{"value":"1,03E-06","module":"C3","scenario":null},{"value":"6,42E-07","module":"C4","scenario":null},{"value":"-3,12E-03","module":"D","scenario":null},{"value":"3,38E-02","module":"A1A3","scenario":null}]},{"parameter":"ADPF","unit":"MJ","values":[{"value":"1,88E+03","module":"A1","scenario":null},{"value":"1,99E+01","module":"A2","scenario":null},{"value":"3,02E+01","module":"A3","scenario":null},{"value":"5,26E+01","module":"A4","scenario":null},{"value":"1,33E-01","module":"A5","scenario":null},{"value":"8,37E+02","module":"B6","scenario":null},{"value":"0,00E+00","module":"C1","scenario":null},{"value":"6,65E+00","module":"C2","scenario":null},{"value":"1,50E+00","module":"C3","scenario":null},{"value":"1,46E+00","module":"C4","scenario":null},{"value":"-3,45E+01","module":"D","scenario":null},{"value":"1,93E+03","module":"A1A3","scenario":null}]},{"parameter":"WDP","unit":"m3 world-eq.","values":[{"value":"4,17E+03","module":"A1","scenario":null},{"value":"6,50E+00","module":"A2","scenario":null},{"value":"4,92E+00","module":"A3","scenario":null},{"value":"3,49E+01","module":"A4","scenario":null},{"value":"1,69E-01","module":"A5","scenario":null},{"value":"1,46E+05","module":"B6","scenario":null},{"value":"0,00E+00","module":"C1","scenario":null},{"value":"2,17E+00","module":"C2","scenario":null},{"value":"1,32E+01","module":"C3","scenario":null},{"value":"1,55E+01","module":"C4","scenario":null},{"value":"5,93E+02","module":"D","scenario":null},{"value":"4,18E+03","module":"A1A3","scenario":null}]},{"parameter":"EP-freshwater","unit":"kg P-eq.","values":[{"value":"2,01E-02","module":"A1","scenario":null},{"value":"1,26E-05","module":"A2","scenario":null},{"value":"7,57E-05","module":"A3","scenario":null},{"value":"2,38E-05","module":"A4","scenario":null},{"value":"7,82E-08","module":"A5","scenario":null},{"value":"4,41E-03","module":"B6","scenario":null},{"value":"0,00E+00","module":"C1","scenario":null},{"value":"4,22E-06","module":"C2","scenario":null},{"value":"4,95E-06","module":"C3","scenario":null},{"value":"3,56E-06","module":"C4","scenario":null},{"value":"-9,88E-04","module":"D","scenario":null},{"value":"2,02E-02","module":"A1A3","scenario":null}]},{"parameter":"EP-marine","unit":"kg N-eq.","values":[{"value":"1,99E-01","module":"A1","scenario":null},{"value":"7,94E-04","module":"A2","scenario":null},{"value":"3,68E-03","module":"A3","scenario":null},{"value":"1,38E-02","module":"A4","scenario":null},{"value":"1,49E-05","module":"A5","scenario":null},{"value":"5,27E-02","module":"B6","scenario":null},{"value":"0,00E+00","module":"C1","scenario":null},{"value":"2,65E-04","module":"C2","scenario":null},{"value":"1,38E-04","module":"C3","scenario":null},{"value":"1,67E-04","module":"C4","scenario":null},{"value":"-9,58E-03","module":"D","scenario":null},{"value":"2,04E-01","module":"A1A3","scenario":null}]},{"parameter":"EP-terrestrial","unit":"mol N-eq.","values":[{"value":"2,27E+00","module":"A1","scenario":null},{"value":"8,88E-03","module":"A2","scenario":null},{"value":"4,05E-02","module":"A3","scenario":null},{"value":"1,54E-01","module":"A4","scenario":null},{"value":"1,61E-04","module":"A5","scenario":null},{"value":"6,86E-01","module":"B6","scenario":null},{"value":"0,00E+00","module":"C1","scenario":null},{"value":"2,96E-03","module":"C2","scenario":null},{"value":"1,52E-03","module":"C3","scenario":null},{"value":"1,66E-03","module":"C4","scenario":null},{"value":"-1,30E-01","module":"D","scenario":null},{"value":"2,32E+00","module":"A1A3","scenario":null}]},{"parameter":"GWP-IOBC","unit":"kg CO2-eq.","values":[{"value":"1,72E+02","module":"A1","scenario":null},{"value":"1,35E+00","module":"A2","scenario":null},{"value":"3,22E+00","module":"A3","scenario":null},{"value":"3,73E+00","module":"A4","scenario":null},{"value":"9,52E-03","module":"A5","scenario":null},{"value":"6,31E+01","module":"B6","scenario":null},{"value":"0,00E+00","module":"C1","scenario":null},{"value":"4,51E-01","module":"C2","scenario":null},{"value":"4,71E-01","module":"C3","scenario":null},{"value":"1,19E-01","module":"C4","scenario":null},{"value":"-3,99E+00","module":"D","scenario":null},{"value":"1,76E+02","module":"A1A3","scenario":null}]}],"additional_environmental_impact":[{"parameter":"PM","unit":"disease incidence","values":[{"value":"1,12E-05","module":"A1","scenario":null},{"value":"8,72E-08","module":"A2","scenario":null},{"value":"2,40E-07","module":"A3","scenario":null},{"value":"1,32E-07","module":"A4","scenario":null},{"value":"6,65E-10","module":"A5","scenario":null},{"value":"3,44E-06","module":"B6","scenario":null},{"value":"0,00E+00","module":"C1","scenario":null},{"value":"2,91E-08","module":"C2","scenario":null},{"value":"4,33E-09","module":"C3","scenario":null},{"value":"1,02E-08","module":"C4","scenario":null},{"value":"-4,52E-07","module":"D","scenario":null},{"value":"1,15E-05","module":"A1A3","scenario":null}]},{"parameter":"ETP-fw","unit":"CTUe","values":[{"value":"1,07E+04","module":"A1","scenario":null},{"value":"1,61E+01","module":"A2","scenario":null},{"value":"8,84E+01","module":"A3","scenario":null},{"value":"3,59E+01","module":"A4","scenario":null},{"value":"1,78E-01","module":"A5","scenario":null},{"value":"3,81E+03","module":"B6","scenario":null},{"value":"0,00E+00","module":"C1","scenario":null},{"value":"5,39E+00","module":"C2","scenario":null},{"value":"3,21E+00","module":"C3","scenario":null},{"value":"1,06E+03","module":"C4","scenario":null},{"value":"-1,29E+03","module":"D","scenario":null},{"value":"1,08E+04","module":"A1A3","scenario":null}]},{"parameter":"HTP-c","unit":"CTUh","values":[{"value":"3,18E-07","module":"A1","scenario":null},{"value":"0,00E+00","module":"A2","scenario":null},{"value":"9,58E-10","module":"A3","scenario":null},{"value":"0,00E+00","module":"A4","scenario":null},{"value":"5,00E-12","module":"A5","scenario":null},{"value":"1,82E-07","module":"B6","scenario":null},{"value":"0,00E+00","module":"C1","scenario":null},{"value":"0,00E+00","module":"C2","scenario":null},{"value":"2,02E-09","module":"C3","scenario":null},{"value":"3,55E-10","module":"C4","scenario":null},{"value":"-1,38E-08","module":"D","scenario":null},{"value":"3,18E-07","module":"A1A3","scenario":null}]},{"parameter":"HTP-nc","unit":"CTUh","values":[{"value":"7,15E-06","module":"A1","scenario":null},{"value":"1,58E-08","module":"A2","scenario":null},{"value":"4,18E-08","module":"A3","scenario":null},{"value":"2,63E-08","module":"A4","scenario":null},{"value":"2,23E-10","module":"A5","scenario":null},{"value":"4,29E-06","module":"B6","scenario":null},{"value":"0,00E+00","module":"C1","scenario":null},{"value":"5,29E-09","module":"C2","scenario":null},{"value":"1,19E-07","module":"C3","scenario":null},{"value":"3,06E-09","module":"C4","scenario":null},{"value":"-5,40E-07","module":"D","scenario":null},{"value":"7,21E-06","module":"A1A3","scenario":null}]},{"parameter":"SQP","unit":"unitless","values":[{"value":"4,12E+02","module":"A1","scenario":null},{"value":"1,36E+01","module":"A2","scenario":null},{"value":"6,39E+00","module":"A3","scenario":null},{"value":"2,54E+01","module":"A4","scenario":null},{"value":"8,93E-02","module":"A5","scenario":null},{"value":"4,22E+02","module":"B6","scenario":null},{"value":"0,00E+00","module":"C1","scenario":null},{"value":"4,56E+00","module":"C2","scenario":null},{"value":"3,33E-01","module":"C3","scenario":null},{"value":"3,30E+00","module":"C4","scenario":null},{"value":"-2,89E+01","module":"D","scenario":null},{"value":"4,32E+02","module":"A1A3","scenario":null}]},{"parameter":"IRP","unit":"kBq U235-eq.","values":[{"value":"4,61E+00","module":"A1","scenario":null},{"value":"8,28E-02","module":"A2","scenario":null},{"value":"2,61E-02","module":"A3","scenario":null},{"value":"2,28E-01","module":"A4","scenario":null},{"value":"5,70E-04","module":"A5","scenario":null},{"value":"1,52E+01","module":"B6","scenario":null},{"value":"0,00E+00","module":"C1","scenario":null},{"value":"2,76E-02","module":"C2","scenario":null},{"value":"7,50E-03","module":"C3","scenario":null},{"value":"5,49E-03","module":"C4","scenario":null},{"value":"-5,38E-02","module":"D","scenario":null},{"value":"4,72E+00","module":"A1A3","scenario":null}]}],"resource_use":[{"parameter":"PERE","unit":"MJ","values":[{"value":"2,18E+02","module":"A1","scenario":null},{"value":"2,25E-01","module":"A2","scenario":null},{"value":"3,04E+00","module":"A3","scenario":null},{"value":"5,98E-01","module":"A4","scenario":null},{"value":"2,19E-03","module":"A5","scenario":null},{"value":"1,08E+04","module":"B6","scenario":null},{"value":"0,00E+00","module":"C1","scenario":null},{"value":"7,53E-02","module":"C2","scenario":null},{"value":"2,20E-01","module":"C3","scenario":null},{"value":"3,46E-01","module":"C4","scenario":null},{"value":"-1,54E+00","module":"D","scenario":null},{"value":"2,21E+02","module":"A1A3","scenario":null}]},{"parameter":"PERM","unit":"MJ","values":[{"value":"4,83E+00","module":"A1","scenario":null},{"value":"0,00E+00","module":"A2","scenario":null},{"value":"0,00E+00","module":"A3","scenario":null},{"value":"0,00E+00","module":"A4","scenario":null},{"value":"-4,83E+00","module":"A5","scenario":null},{"value":"0,00E+00","module":"B6","scenario":null},{"value":"0,00E+00","module":"C1","scenario":null},{"value":"0,00E+00","module":"C2","scenario":null},{"value":"0,00E+00","module":"C3","scenario":null},{"value":"0,00E+00","module":"C4","scenario":null},{"value":"0,00E+00","module":"D","scenario":null},{"value":"4,83E+00","module":"A1A3","scenario":null}]},{"parameter":"PERT","unit":"MJ","values":[{"value":"2,23E+02","module":"A1","scenario":null},{"value":"2,25E-01","module":"A2","scenario":null},{"value":"3,04E+00","module":"A3","scenario":null},{"value":"5,98E-01","module":"A4","scenario":null},{"value":"-4,82E+00","module":"A5","scenario":null},{"value":"1,08E+04","module":"B6","scenario":null},{"value":"0,00E+00","module":"C1","scenario":null},{"value":"7,53E-02","module":"C2","scenario":null},{"value":"2,20E-01","module":"C3","scenario":null},{"value":"3,46E-01","module":"C4","scenario":null},{"value":"-1,54E+00","module":"D","scenario":null},{"value":"2,26E+02","module":"A1A3","scenario":null}]},{"parameter":"PENRE","unit":"MJ","values":[{"value":"1,87E+03","module":"A1","scenario":null},{"value":"1,99E+01","module":"A2","scenario":null},{"value":"3,02E+01","module":"A3","scenario":null},{"value":"5,26E+01","module":"A4","scenario":null},{"value":"1,33E-01","module":"A5","scenario":null},{"value":"8,38E+02","module":"B6","scenario":null},{"value":"0,00E+00","module":"C1","scenario":null},{"value":"6,65E+00","module":"C2","scenario":null},{"value":"1,50E+00","module":"C3","scenario":null},{"value":"1,46E+00","module":"C4","scenario":null},{"value":"-3,45E+01","module":"D","scenario":null},{"value":"1,92E+03","module":"A1A3","scenario":null}]},{"parameter":"PENRM","unit":"MJ","values":[{"value":"1,18E+01","module":"A1","scenario":null},{"value":"0,00E+00","module":"A2","scenario":null},{"value":"0,00E+00","module":"A3","scenario":null},{"value":"0,00E+00","module":"A4","scenario":null},{"value":"0,00E+00","module":"A5","scenario":null},{"value":"0,00E+00","module":"B6","scenario":null},{"value":"0,00E+00","module":"C1","scenario":null},{"value":"0,00E+00","module":"C2","scenario":null},{"value":"-1,45E+01","module":"C3","scenario":null},{"value":"0,00E+00","module":"C4","scenario":null},{"value":"0,00E+00","module":"D","scenario":null},{"value":"1,18E+01","module":"A1A3","scenario":null}]},{"parameter":"PENRT","unit":"MJ","values":[{"value":"1,88E+03","module":"A1","scenario":null},{"value":"1,99E+01","module":"A2","scenario":null},{"value":"3,02E+01","module":"A3","scenario":null},{"value":"5,26E+01","module":"A4","scenario":null},{"value":"1,33E-01","module":"A5","scenario":null},{"value":"8,38E+02","module":"B6","scenario":null},{"value":"0,00E+00","module":"C1","scenario":null},{"value":"6,65E+00","module":"C2","scenario":null},{"value":"-1,30E+01","module":"C3","scenario":null},{"value":"1,46E+00","module":"C4","scenario":null},{"value":"-3,45E+01","module":"D","scenario":null},{"value":"1,93E+03","module":"A1A3","scenario":null}]},{"parameter":"SM","unit":"kg","values":[{"value":"3,96E+00","module":"A1","scenario":null},{"value":"0,00E+00","module":"A2","scenario":null},{"value":"0,00E+00","module":"A3","scenario":null},{"value":"0,00E+00","module":"A4","scenario":null},{"value":"0,00E+00","module":"A5","scenario":null},{"value":"0,00E+00","module":"B6","scenario":null},{"value":"0,00E+00","module":"C1","scenario":null},{"value":"0,00E+00","module":"C2","scenario":null},{"value":"0,00E+00","module":"C3","scenario":null},{"value":"1,55E-02","module":"C4","scenario":null},{"value":"6,22E-02","module":"D","scenario":null},{"value":"3,96E+00","module":"A1A3","scenario":null}]},{"parameter":"RSF","unit":"MJ","values":[{"value":"1,16E+00","module":"A1","scenario":null},{"value":"4,41E-03","module":"A2","scenario":null},{"value":"2,67E-03","module":"A3","scenario":null},{"value":"1,97E-02","module":"A4","scenario":null},{"value":"7,27E-05","module":"A5","scenario":null},{"value":"8,51E+00","module":"B6","scenario":null},{"value":"0,00E+00","module":"C1","scenario":null},{"value":"1,47E-03","module":"C2","scenario":null},{"value":"3,53E-03","module":"C3","scenario":null},{"value":"2,25E-03","module":"C4","scenario":null},{"value":"6,06E-02","module":"D","scenario":null},{"value":"1,17E+00","module":"A1A3","scenario":null}]},{"parameter":"NRSF","unit":"MJ","values":[{"value":"5,23E-01","module":"A1","scenario":null},{"value":"3,74E-02","module":"A2","scenario":null},{"value":"2,51E-02","module":"A3","scenario":null},{"value":"1,06E-01","module":"A4","scenario":null},{"value":"3,00E-04","module":"A5","scenario":null},{"value":"2,12E+01","module":"B6","scenario":null},{"value":"0,00E+00","module":"C1","scenario":null},{"value":"1,25E-02","module":"C2","scenario":null},{"value":"-1,23E-04","module":"C3","scenario":null},{"value":"6,02E-02","module":"C4","scenario":null},{"value":"1,46E+00","module":"D","scenario":null},{"value":"5,85E-01","module":"A1A3","scenario":null}]},{"parameter":"FW","unit":"m3","values":[{"value":"1,39E+00","module":"A1","scenario":null},{"value":"2,23E-03","module":"A2","scenario":null},{"value":"8,23E-02","module":"A3","scenario":null},{"value":"4,53E-03","module":"A4","scenario":null},{"value":"6,28E-05","module":"A5","scenario":null},{"value":"8,10E+01","module":"B6","scenario":null},{"value":"0,00E+00","module":"C1","scenario":null},{"value":"7,44E-04","module":"C2","scenario":null},{"value":"1,46E-03","module":"C3","scenario":null},{"value":"1,31E-03","module":"C4","scenario":null},{"value":"-7,47E-03","module":"D","scenario":null},{"value":"1,48E+00","module":"A1A3","scenario":null}]}],"end_of_life_waste":[{"parameter":"HWD","unit":"kg","values":[{"value":"9,53E-01","module":"A1","scenario":null},{"value":"1,80E-03","module":"A2","scenario":null},{"value":"4,17E-03","module":"A3","scenario":null},{"value":"2,57E-03","module":"A4","scenario":null},{"value":"0,00E+00","module":"A5","scenario":null},{"value":"5,38E-01","module":"B6","scenario":null},{"value":"0,00E+00","module":"C1","scenario":null},{"value":"6,01E-04","module":"C2","scenario":null},{"value":"5,87E-05","module":"C3","scenario":null},{"value":"3,85E-01","module":"C4","scenario":null},{"value":"-2,40E-02","module":"D","scenario":null},{"value":"9,59E-01","module":"A1A3","scenario":null}]},{"parameter":"NHWD","unit":"kg","values":[{"value":"2,92E+01","module":"A1","scenario":null},{"value":"9,56E-01","module":"A2","scenario":null},{"value":"2,82E-01","module":"A3","scenario":null},{"value":"1,63E+00","module":"A4","scenario":null},{"value":"5,89E-01","module":"A5","scenario":null},{"value":"6,45E+01","module":"B6","scenario":null},{"value":"0,00E+00","module":"C1","scenario":null},{"value":"3,19E-01","module":"C2","scenario":null},{"value":"7,97E-02","module":"C3","scenario":null},{"value":"2,36E+00","module":"C4","scenario":null},{"value":"-7,92E-01","module":"D","scenario":null},{"value":"3,04E+01","module":"A1A3","scenario":null}]},{"parameter":"RWD","unit":"kg","values":[{"value":"3,80E-03","module":"A1","scenario":null},{"value":"1,31E-04","module":"A2","scenario":null},{"value":"2,31E-05","module":"A3","scenario":null},{"value":"3,61E-04","module":"A4","scenario":null},{"value":"0,00E+00","module":"A5","scenario":null},{"value":"7,50E-03","module":"B6","scenario":null},{"value":"0,00E+00","module":"C1","scenario":null},{"value":"4,37E-05","module":"C2","scenario":null},{"value":"2,98E-06","module":"C3","scenario":null},{"value":"4,15E-06","module":"C4","scenario":null},{"value":"-5,22E-05","module":"D","scenario":null},{"value":"3,95E-03","module":"A1A3","scenario":null}]}],"end_of_life_flow":[{"parameter":"CRU","unit":"kg","values":[{"value":"0,00E+00","module":"A1","scenario":null},{"value":"0,00E+00","module":"A2","scenario":null},{"value":"0,00E+00","module":"A3","scenario":null},{"value":"0,00E+00","module":"A4","scenario":null},{"value":"0,00E+00","module":"A5","scenario":null},{"value":"0,00E+00","module":"B6","scenario":null},{"value":"0,00E+00","module":"C1","scenario":null},{"value":"0,00E+00","module":"C2","scenario":null},{"value":"0,00E+00","module":"C3","scenario":null},{"value":"0,00E+00","module":"C4","scenario":null},{"value":"0,00E+00","module":"D","scenario":null},{"value":"0,00E+00","module":"A1A3","scenario":null}]},{"parameter":"MFR","unit":"kg","values":[{"value":"0,00E+00","module":"A1","scenario":null},{"value":"0,00E+00","module":"A2","scenario":null},{"value":"8,99E-02","module":"A3","scenario":null},{"value":"0,00E+00","module":"A4","scenario":null},{"value":"5,47E-01","module":"A5","scenario":null},{"value":"0,00E+00","module":"B6","scenario":null},{"value":"0,00E+00","module":"C1","scenario":null},{"value":"0,00E+00","module":"C2","scenario":null},{"value":"5,24E+00","module":"C3","scenario":null},{"value":"2,82E-05","module":"C4","scenario":null},{"value":"-2,43E-03","module":"D","scenario":null},{"value":"8,99E-02","module":"A1A3","scenario":null}]},{"parameter":"MER","unit":"kg","values":[{"value":"0,00E+00","module":"A1","scenario":null},{"value":"0,00E+00","module":"A2","scenario":null},{"value":"3,59E-07","module":"A3","scenario":null},{"value":"0,00E+00","module":"A4","scenario":null},{"value":"4,11E-02","module":"A5","scenario":null},{"value":"0,00E+00","module":"B6","scenario":null},{"value":"0,00E+00","module":"C1","scenario":null},{"value":"0,00E+00","module":"C2","scenario":null},{"value":"1,38E-01","module":"C3","scenario":null},{"value":"2,16E-04","module":"C4","scenario":null},{"value":"-3,20E-04","module":"D","scenario":null},{"value":"3,59E-07","module":"A1A3","scenario":null}]},{"parameter":"EEE","unit":"MJ","values":[{"value":"0,00E+00","module":"A1","scenario":null},{"value":"0,00E+00","module":"A2","scenario":null},{"value":"2,92E-02","module":"A3","scenario":null},{"value":"0,00E+00","module":"A4","scenario":null},{"value":"3,37E-02","module":"A5","scenario":null},{"value":"0,00E+00","module":"B6","scenario":null},{"value":"0,00E+00","module":"C1","scenario":null},{"value":"0,00E+00","module":"C2","scenario":null},{"value":"2,11E-01","module":"C3","scenario":null},{"value":"1,93E-03","module":"C4","scenario":null},{"value":"-7,85E-04","module":"D","scenario":null},{"value":"2,92E-02","module":"A1A3","scenario":null}]},{"parameter":"EET","unit":"MJ","values":[{"value":"0,00E+00","module":"A1","scenario":null},{"value":"0,00E+00","module":"A2","scenario":null},{"value":"4,42E-01","module":"A3","scenario":null},{"value":"0,00E+00","module":"A4","scenario":null},{"value":"5,09E-01","module":"A5","scenario":null},{"value":"0,00E+00","module":"B6","scenario":null},{"value":"0,00E+00","module":"C1","scenario":null},{"value":"0,00E+00","module":"C2","scenario":null},{"value":"3,20E+00","module":"C3","scenario":null},{"value":"2,92E-02","module":"C4","scenario":null},{"value":"-1,19E-02","module":"D","scenario":null},{"value":"4,42E-01","module":"A1A3","scenario":null}]}]}