{"product_name":"AFUX-HF C-PRo 500V 3x6 S K6M/400","epd_id":"NEPD-5467-4780-EN","compliance":["EN 15804+A2","ISO 14025","ISO 21930"],"producer_name":"Prysmian Group Finland Oy","environmental_impact":[{"parameter":"GWP-total","unit":"kg CO2-eq.","values":[{"value":"1,61E+00","module":"A1","scenario":null},{"value":"9,74E-02","module":"A2","scenario":null},{"value":"7,79E-02","module":"A3","scenario":null},{"value":"1,76E-02","module":"A4","scenario":null},{"value":"1,03E-01","module":"A5","scenario":null},{"value":"0,00E+00","module":"C1","scenario":null},{"value":"5,38E-03","module":"C2","scenario":null},{"value":"2,10E-01","module":"C3","scenario":null},{"value":"1,50E-02","module":"C4","scenario":null},{"value":"-4,22E-02","module":"D","scenario":null},{"value":"1,78E+00","module":"A1A3","scenario":null}]},{"parameter":"GWP-fossil","unit":"kg CO2-eq.","values":[{"value":"1,58E+00","module":"A1","scenario":null},{"value":"9,73E-02","module":"A2","scenario":null},{"value":"7,54E-02","module":"A3","scenario":null},{"value":"1,76E-02","module":"A4","scenario":null},{"value":"1,01E-01","module":"A5","scenario":null},{"value":"0,00E+00","module":"C1","scenario":null},{"value":"5,37E-03","module":"C2","scenario":null},{"value":"2,10E-01","module":"C3","scenario":null},{"value":"1,07E-02","module":"C4","scenario":null},{"value":"-4,16E-02","module":"D","scenario":null},{"value":"1,75E+00","module":"A1A3","scenario":null}]},{"parameter":"GWP-biogenic","unit":"kg CO2-eq.","values":[{"value":"2,35E-02","module":"A1","scenario":null},{"value":"5,37E-05","module":"A2","scenario":null},{"value":"1,79E-03","module":"A3","scenario":null},{"value":"7,27E-06","module":"A4","scenario":null},{"value":"1,48E-03","module":"A5","scenario":null},{"value":"0,00E+00","module":"C1","scenario":null},{"value":"2,21E-06","module":"C2","scenario":null},{"value":"4,14E-06","module":"C3","scenario":null},{"value":"4,31E-03","module":"C4","scenario":null},{"value":"-1,62E-04","module":"D","scenario":null},{"value":"2,54E-02","module":"A1A3","scenario":null}]},{"parameter":"GWP-luluc","unit":"kg CO2-eq.","values":[{"value":"1,67E-03","module":"A1","scenario":null},{"value":"5,19E-05","module":"A2","scenario":null},{"value":"7,04E-04","module":"A3","scenario":null},{"value":"5,17E-06","module":"A4","scenario":null},{"value":"1,22E-04","module":"A5","scenario":null},{"value":"0,00E+00","module":"C1","scenario":null},{"value":"1,89E-06","module":"C2","scenario":null},{"value":"7,62E-07","module":"C3","scenario":null},{"value":"5,48E-07","module":"C4","scenario":null},{"value":"-4,42E-04","module":"D","scenario":null},{"value":"2,42E-03","module":"A1A3","scenario":null}]},{"parameter":"ODP","unit":"kg CFC 11-eq.","values":[{"value":"1,03E-07","module":"A1","scenario":null},{"value":"2,06E-08","module":"A2","scenario":null},{"value":"9,85E-09","module":"A3","scenario":null},{"value":"4,10E-09","module":"A4","scenario":null},{"value":"7,06E-09","module":"A5","scenario":null},{"value":"0,00E+00","module":"C1","scenario":null},{"value":"1,23E-09","module":"C2","scenario":null},{"value":"4,12E-10","module":"C3","scenario":null},{"value":"5,22E-10","module":"C4","scenario":null},{"value":"-8,69E-04","module":"D","scenario":null},{"value":"1,34E-07","module":"A1A3","scenario":null}]},{"parameter":"AP","unit":"mol H+-eq.","values":[{"value":"1,15E-01","module":"A1","scenario":null},{"value":"1,54E-03","module":"A2","scenario":null},{"value":"3,73E-04","module":"A3","scenario":null},{"value":"8,99E-05","module":"A4","scenario":null},{"value":"5,85E-03","module":"A5","scenario":null},{"value":"0,00E+00","module":"C1","scenario":null},{"value":"2,74E-05","module":"C2","scenario":null},{"value":"4,31E-05","module":"C3","scenario":null},{"value":"1,39E-05","module":"C4","scenario":null},{"value":"-5,07E-03","module":"D","scenario":null},{"value":"1,17E-01","module":"A1A3","scenario":null}]},{"parameter":"POCP","unit":"kg NMVOC-eq.","values":[{"value":"2,27E-02","module":"A1","scenario":null},{"value":"1,20E-03","module":"A2","scenario":null},{"value":"2,55E-04","module":"A3","scenario":null},{"value":"1,00E-04","module":"A4","scenario":null},{"value":"1,22E-03","module":"A5","scenario":null},{"value":"0,00E+00","module":"C1","scenario":null},{"value":"2,93E-05","module":"C2","scenario":null},{"value":"5,12E-05","module":"C3","scenario":null},{"value":"1,89E-05","module":"C4","scenario":null},{"value":"-9,56E-04","module":"D","scenario":null},{"value":"2,41E-02","module":"A1A3","scenario":null}]},{"parameter":"ADPE","unit":"kg Sb-eq.","values":[{"value":"6,50E-04","module":"A1","scenario":null},{"value":"1,80E-06","module":"A2","scenario":null},{"value":"5,58E-07","module":"A3","scenario":null},{"value":"3,03E-07","module":"A4","scenario":null},{"value":"3,26E-05","module":"A5","scenario":null},{"value":"0,00E+00","module":"C1","scenario":null},{"value":"1,47E-07","module":"C2","scenario":null},{"value":"2,06E-08","module":"C3","scenario":null},{"value":"1,35E-08","module":"C4","scenario":null},{"value":"-2,80E-05","module":"D","scenario":null},{"value":"6,52E-04","module":"A1A3","scenario":null}]},{"parameter":"ADPF","unit":"MJ","values":[{"value":"2,18E+01","module":"A1","scenario":null},{"value":"1,39E+00","module":"A2","scenario":null},{"value":"1,99E+00","module":"A3","scenario":null},{"value":"2,76E-01","module":"A4","scenario":null},{"value":"1,29E+00","module":"A5","scenario":null},{"value":"0,00E+00","module":"C1","scenario":null},{"value":"8,17E-02","module":"C2","scenario":null},{"value":"2,66E-02","module":"C3","scenario":null},{"value":"4,07E-02","module":"C4","scenario":null},{"value":"-4,35E-01","module":"D","scenario":null},{"value":"2,52E+01","module":"A1A3","scenario":null}]},{"parameter":"WDP","unit":"m3 world-eq.","values":[{"value":"2,58E+01","module":"A1","scenario":null},{"value":"1,65E+00","module":"A2","scenario":null},{"value":"1,06E+02","module":"A3","scenario":null},{"value":"2,11E-01","module":"A4","scenario":null},{"value":"6,76E+00","module":"A5","scenario":null},{"value":"0,00E+00","module":"C1","scenario":null},{"value":"7,79E-02","module":"C2","scenario":null},{"value":"1,82E-01","module":"C3","scenario":null},{"value":"7,16E-01","module":"C4","scenario":null},{"value":"-5,03E-01","module":"D","scenario":null},{"value":"1,34E+02","module":"A1A3","scenario":null}]},{"parameter":"EP-freshwater","unit":"kg P-eq.","values":[{"value":"9,35E-04","module":"A1","scenario":null},{"value":"9,31E-07","module":"A2","scenario":null},{"value":"2,94E-06","module":"A3","scenario":null},{"value":"1,35E-07","module":"A4","scenario":null},{"value":"4,70E-05","module":"A5","scenario":null},{"value":"0,00E+00","module":"C1","scenario":null},{"value":"4,26E-08","module":"C2","scenario":null},{"value":"3,69E-08","module":"C3","scenario":null},{"value":"2,73E-08","module":"C4","scenario":null},{"value":"-3,46E-05","module":"D","scenario":null},{"value":"9,39E-04","module":"A1A3","scenario":null}]},{"parameter":"EP-marine","unit":"kg N-eq.","values":[{"value":"5,66E-03","module":"A1","scenario":null},{"value":"4,08E-04","module":"A2","scenario":null},{"value":"8,48E-05","module":"A3","scenario":null},{"value":"3,05E-05","module":"A4","scenario":null},{"value":"3,13E-04","module":"A5","scenario":null},{"value":"0,00E+00","module":"C1","scenario":null},{"value":"9,31E-06","module":"C2","scenario":null},{"value":"2,06E-05","module":"C3","scenario":null},{"value":"2,06E-05","module":"C4","scenario":null},{"value":"-2,36E-04","module":"D","scenario":null},{"value":"6,15E-03","module":"A1A3","scenario":null}]},{"parameter":"EP-terrestrial","unit":"mol N-eq.","values":[{"value":"8,36E-02","module":"A1","scenario":null},{"value":"4,53E-03","module":"A2","scenario":null},{"value":"1,02E-03","module":"A3","scenario":null},{"value":"3,36E-04","module":"A4","scenario":null},{"value":"4,50E-03","module":"A5","scenario":null},{"value":"0,00E+00","module":"C1","scenario":null},{"value":"1,03E-04","module":"C2","scenario":null},{"value":"2,12E-04","module":"C3","scenario":null},{"value":"5,51E-05","module":"C4","scenario":null},{"value":"-3,52E-03","module":"D","scenario":null},{"value":"8,92E-02","module":"A1A3","scenario":null}]},{"parameter":"GWP-IOBC","unit":"kg CO2-eq.","values":[{"value":"1,61E+00","module":"A1","scenario":null},{"value":"9,74E-02","module":"A2","scenario":null},{"value":"9,65E-02","module":"A3","scenario":null},{"value":"1,76E-02","module":"A4","scenario":null},{"value":"1,02E-01","module":"A5","scenario":null},{"value":"0,00E+00","module":"C1","scenario":null},{"value":"5,38E-03","module":"C2","scenario":null},{"value":"2,10E-01","module":"C3","scenario":null},{"value":"1,28E-03","module":"C4","scenario":null},{"value":"-2,62E-02","module":"D","scenario":null},{"value":"1,80E+00","module":"A1A3","scenario":null}]}],"additional_environmental_impact":[{"parameter":"PM","unit":"disease incidence","values":[{"value":"2,64E-07","module":"A1","scenario":null},{"value":"5,26E-09","module":"A2","scenario":null},{"value":"3,43E-09","module":"A3","scenario":null},{"value":"1,56E-09","module":"A4","scenario":null},{"value":"1,38E-08","module":"A5","scenario":null},{"value":"0,00E+00","module":"C1","scenario":null},{"value":"3,90E-10","module":"C2","scenario":null},{"value":"1,86E-10","module":"C3","scenario":null},{"value":"2,56E-10","module":"C4","scenario":null},{"value":"-1,59E-08","module":"D","scenario":null},{"value":"2,73E-07","module":"A1A3","scenario":null}]},{"parameter":"ETP-fw","unit":"CTUe","values":[{"value":"1,12E+03","module":"A1","scenario":null},{"value":"9,76E-01","module":"A2","scenario":null},{"value":"1,71E+00","module":"A3","scenario":null},{"value":"2,02E-01","module":"A4","scenario":null},{"value":"5,79E+01","module":"A5","scenario":null},{"value":"0,00E+00","module":"C1","scenario":null},{"value":"6,02E-02","module":"C2","scenario":null},{"value":"3,84E-01","module":"C3","scenario":null},{"value":"3,73E+01","module":"C4","scenario":null},{"value":"-4,67E+01","module":"D","scenario":null},{"value":"1,12E+03","module":"A1A3","scenario":null}]},{"parameter":"HTP-c","unit":"CTUh","values":[{"value":"1,60E-08","module":"A1","scenario":null},{"value":"0,00E+00","module":"A2","scenario":null},{"value":"4,30E-11","module":"A3","scenario":null},{"value":"0,00E+00","module":"A4","scenario":null},{"value":"8,01E-10","module":"A5","scenario":null},{"value":"0,00E+00","module":"C1","scenario":null},{"value":"0,00E+00","module":"C2","scenario":null},{"value":"1,10E-11","module":"C3","scenario":null},{"value":"2,00E-12","module":"C4","scenario":null},{"value":"-6,62E-10","module":"D","scenario":null},{"value":"1,60E-08","module":"A1A3","scenario":null}]},{"parameter":"HTP-nc","unit":"CTUh","values":[{"value":"1,30E-06","module":"A1","scenario":null},{"value":"1,13E-09","module":"A2","scenario":null},{"value":"1,08E-09","module":"A3","scenario":null},{"value":"1,95E-10","module":"A4","scenario":null},{"value":"6,51E-08","module":"A5","scenario":null},{"value":"0,00E+00","module":"C1","scenario":null},{"value":"6,50E-11","module":"C2","scenario":null},{"value":"4,98E-10","module":"C3","scenario":null},{"value":"4,90E-11","module":"C4","scenario":null},{"value":"-5,62E-08","module":"D","scenario":null},{"value":"1,30E-06","module":"A1A3","scenario":null}]},{"parameter":"SQP","unit":"unitless","values":[{"value":"1,72E+01","module":"A1","scenario":null},{"value":"6,96E-01","module":"A2","scenario":null},{"value":"2,24E+00","module":"A3","scenario":null},{"value":"3,16E-01","module":"A4","scenario":null},{"value":"1,04E+00","module":"A5","scenario":null},{"value":"0,00E+00","module":"C1","scenario":null},{"value":"5,63E-02","module":"C2","scenario":null},{"value":"4,73E-03","module":"C3","scenario":null},{"value":"1,12E-01","module":"C4","scenario":null},{"value":"-1,72E+00","module":"D","scenario":null},{"value":"2,01E+01","module":"A1A3","scenario":null}]},{"parameter":"IRP","unit":"kBq U235-eq.","values":[{"value":"5,99E-02","module":"A1","scenario":null},{"value":"6,26E-03","module":"A2","scenario":null},{"value":"4,73E-02","module":"A3","scenario":null},{"value":"1,20E-03","module":"A4","scenario":null},{"value":"5,79E-03","module":"A5","scenario":null},{"value":"0,00E+00","module":"C1","scenario":null},{"value":"3,57E-04","module":"C2","scenario":null},{"value":"6,53E-05","module":"C3","scenario":null},{"value":"2,37E-04","module":"C4","scenario":null},{"value":"-1,42E-03","module":"D","scenario":null},{"value":"1,13E-01","module":"A1A3","scenario":null}]}],"resource_use":[{"parameter":"PERE","unit":"MJ","values":[{"value":"4,06E+00","module":"A1","scenario":null},{"value":"2,57E-02","module":"A2","scenario":null},{"value":"8,18E-01","module":"A3","scenario":null},{"value":"3,47E-03","module":"A4","scenario":null},{"value":"2,46E-01","module":"A5","scenario":null},{"value":"0,00E+00","module":"C1","scenario":null},{"value":"1,15E-03","module":"C2","scenario":null},{"value":"1,43E-03","module":"C3","scenario":null},{"value":"3,86E-03","module":"C4","scenario":null},{"value":"-1,16E+00","module":"D","scenario":null},{"value":"4,90E+00","module":"A1A3","scenario":null}]},{"parameter":"PERM","unit":"MJ","values":[{"value":"4,16E-02","module":"A1","scenario":null},{"value":"0,00E+00","module":"A2","scenario":null},{"value":"0,00E+00","module":"A3","scenario":null},{"value":"0,00E+00","module":"A4","scenario":null},{"value":"2,08E-03","module":"A5","scenario":null},{"value":"0,00E+00","module":"C1","scenario":null},{"value":"0,00E+00","module":"C2","scenario":null},{"value":"0,00E+00","module":"C3","scenario":null},{"value":"0,00E+00","module":"C4","scenario":null},{"value":"0,00E+00","module":"D","scenario":null},{"value":"4,16E-02","module":"A1A3","scenario":null}]},{"parameter":"PERT","unit":"MJ","values":[{"value":"4,10E+00","module":"A1","scenario":null},{"value":"2,57E-02","module":"A2","scenario":null},{"value":"8,18E-01","module":"A3","scenario":null},{"value":"3,47E-03","module":"A4","scenario":null},{"value":"2,48E-01","module":"A5","scenario":null},{"value":"0,00E+00","module":"C1","scenario":null},{"value":"1,15E-03","module":"C2","scenario":null},{"value":"1,43E-03","module":"C3","scenario":null},{"value":"3,86E-03","module":"C4","scenario":null},{"value":"-1,16E+00","module":"D","scenario":null},{"value":"4,95E+00","module":"A1A3","scenario":null}]},{"parameter":"PENRE","unit":"MJ","values":[{"value":"1,81E+01","module":"A1","scenario":null},{"value":"1,39E+00","module":"A2","scenario":null},{"value":"2,05E+00","module":"A3","scenario":null},{"value":"2,76E-01","module":"A4","scenario":null},{"value":"1,11E+00","module":"A5","scenario":null},{"value":"0,00E+00","module":"C1","scenario":null},{"value":"8,17E-02","module":"C2","scenario":null},{"value":"2,66E-02","module":"C3","scenario":null},{"value":"4,07E-02","module":"C4","scenario":null},{"value":"-4,35E-01","module":"D","scenario":null},{"value":"2,16E+01","module":"A1A3","scenario":null}]},{"parameter":"PENRM","unit":"MJ","values":[{"value":"3,78E+00","module":"A1","scenario":null},{"value":"0,00E+00","module":"A2","scenario":null},{"value":"0,00E+00","module":"A3","scenario":null},{"value":"0,00E+00","module":"A4","scenario":null},{"value":"-4,67E-01","module":"A5","scenario":null},{"value":"0,00E+00","module":"C1","scenario":null},{"value":"0,00E+00","module":"C2","scenario":null},{"value":"-2,94E+00","module":"C3","scenario":null},{"value":"0,00E+00","module":"C4","scenario":null},{"value":"0,00E+00","module":"D","scenario":null},{"value":"3,78E+00","module":"A1A3","scenario":null}]},{"parameter":"PENRT","unit":"MJ","values":[{"value":"2,19E+01","module":"A1","scenario":null},{"value":"1,39E+00","module":"A2","scenario":null},{"value":"2,05E+00","module":"A3","scenario":null},{"value":"2,76E-01","module":"A4","scenario":null},{"value":"6,39E-01","module":"A5","scenario":null},{"value":"0,00E+00","module":"C1","scenario":null},{"value":"8,17E-02","module":"C2","scenario":null},{"value":"-2,92E+00","module":"C3","scenario":null},{"value":"4,07E-02","module":"C4","scenario":null},{"value":"-4,35E-01","module":"D","scenario":null},{"value":"2,54E+01","module":"A1A3","scenario":null}]},{"parameter":"SM","unit":"kg","values":[{"value":"1,01E-01","module":"A1","scenario":null},{"value":"0,00E+00","module":"A2","scenario":null},{"value":"8,85E-04","module":"A3","scenario":null},{"value":"0,00E+00","module":"A4","scenario":null},{"value":"5,12E-03","module":"A5","scenario":null},{"value":"0,00E+00","module":"C1","scenario":null},{"value":"0,00E+00","module":"C2","scenario":null},{"value":"0,00E+00","module":"C3","scenario":null},{"value":"3,10E-04","module":"C4","scenario":null},{"value":"8,67E-03","module":"D","scenario":null},{"value":"1,02E-01","module":"A1A3","scenario":null}]},{"parameter":"RSF","unit":"MJ","values":[{"value":"4,24E-02","module":"A1","scenario":null},{"value":"1,29E-03","module":"A2","scenario":null},{"value":"7,01E-03","module":"A3","scenario":null},{"value":"1,21E-04","module":"A4","scenario":null},{"value":"2,55E-03","module":"A5","scenario":null},{"value":"0,00E+00","module":"C1","scenario":null},{"value":"4,13E-05","module":"C2","scenario":null},{"value":"3,11E-05","module":"C3","scenario":null},{"value":"8,01E-05","module":"C4","scenario":null},{"value":"6,39E-04","module":"D","scenario":null},{"value":"5,07E-02","module":"A1A3","scenario":null}]},{"parameter":"NRSF","unit":"MJ","values":[{"value":"2,96E-02","module":"A1","scenario":null},{"value":"1,81E-03","module":"A2","scenario":null},{"value":"2,26E-02","module":"A3","scenario":null},{"value":"4,07E-04","module":"A4","scenario":null},{"value":"2,74E-03","module":"A5","scenario":null},{"value":"0,00E+00","module":"C1","scenario":null},{"value":"1,47E-04","module":"C2","scenario":null},{"value":"0,00E+00","module":"C3","scenario":null},{"value":"5,11E-05","module":"C4","scenario":null},{"value":"-6,07E-02","module":"D","scenario":null},{"value":"5,39E-02","module":"A1A3","scenario":null}]},{"parameter":"FW","unit":"m3","values":[{"value":"4,30E-02","module":"A1","scenario":null},{"value":"1,68E-04","module":"A2","scenario":null},{"value":"2,42E-03","module":"A3","scenario":null},{"value":"3,14E-05","module":"A4","scenario":null},{"value":"2,30E-03","module":"A5","scenario":null},{"value":"0,00E+00","module":"C1","scenario":null},{"value":"8,60E-06","module":"C2","scenario":null},{"value":"2,14E-04","module":"C3","scenario":null},{"value":"5,21E-05","module":"C4","scenario":null},{"value":"-1,99E-03","module":"D","scenario":null},{"value":"4,56E-02","module":"A1A3","scenario":null}]}],"end_of_life_waste":[{"parameter":"HWD","unit":"kg","values":[{"value":"1,20E-02","module":"A1","scenario":null},{"value":"7,54E-05","module":"A2","scenario":null},{"value":"3,53E-03","module":"A3","scenario":null},{"value":"1,51E-05","module":"A4","scenario":null},{"value":"9,11E-04","module":"A5","scenario":null},{"value":"0,00E+00","module":"C1","scenario":null},{"value":"4,17E-06","module":"C2","scenario":null},{"value":"0,00E+00","module":"C3","scenario":null},{"value":"2,64E-03","module":"C4","scenario":null},{"value":"-3,44E-04","module":"D","scenario":null},{"value":"1,56E-02","module":"A1A3","scenario":null}]},{"parameter":"NHWD","unit":"kg","values":[{"value":"4,56E-01","module":"A1","scenario":null},{"value":"4,22E-02","module":"A2","scenario":null},{"value":"2,06E-02","module":"A3","scenario":null},{"value":"2,40E-02","module":"A4","scenario":null},{"value":"5,02E-02","module":"A5","scenario":null},{"value":"0,00E+00","module":"C1","scenario":null},{"value":"3,91E-03","module":"C2","scenario":null},{"value":"0,00E+00","module":"C3","scenario":null},{"value":"1,50E-01","module":"C4","scenario":null},{"value":"-1,83E-02","module":"D","scenario":null},{"value":"5,19E-01","module":"A1A3","scenario":null}]},{"parameter":"RWD","unit":"kg","values":[{"value":"5,51E-05","module":"A1","scenario":null},{"value":"9,52E-06","module":"A2","scenario":null},{"value":"2,19E-05","module":"A3","scenario":null},{"value":"1,88E-06","module":"A4","scenario":null},{"value":"4,46E-06","module":"A5","scenario":null},{"value":"0,00E+00","module":"C1","scenario":null},{"value":"5,57E-07","module":"C2","scenario":null},{"value":"0,00E+00","module":"C3","scenario":null},{"value":"2,71E-07","module":"C4","scenario":null},{"value":"-1,19E-06","module":"D","scenario":null},{"value":"8,66E-05","module":"A1A3","scenario":null}]}],"end_of_life_flow":[{"parameter":"CRU","unit":"kg","values":[{"value":"0,00E+00","module":"A1","scenario":null},{"value":"0,00E+00","module":"A2","scenario":null},{"value":"0,00E+00","module":"A3","scenario":null},{"value":"0,00E+00","module":"A4","scenario":null},{"value":"0,00E+00","module":"A5","scenario":null},{"value":"0,00E+00","module":"C1","scenario":null},{"value":"0,00E+00","module":"C2","scenario":null},{"value":"0,00E+00","module":"C3","scenario":null},{"value":"0,00E+00","module":"C4","scenario":null},{"value":"0,00E+00","module":"D","scenario":null},{"value":"0,00E+00","module":"A1A3","scenario":null}]},{"parameter":"MFR","unit":"kg","values":[{"value":"3,04E-05","module":"A1","scenario":null},{"value":"0,00E+00","module":"A2","scenario":null},{"value":"1,48E-02","module":"A3","scenario":null},{"value":"0,00E+00","module":"A4","scenario":null},{"value":"1,31E-02","module":"A5","scenario":null},{"value":"0,00E+00","module":"C1","scenario":null},{"value":"0,00E+00","module":"C2","scenario":null},{"value":"9,04E-02","module":"C3","scenario":null},{"value":"8,26E-06","module":"C4","scenario":null},{"value":"-3,39E-04","module":"D","scenario":null},{"value":"1,48E-02","module":"A1A3","scenario":null}]},{"parameter":"MER","unit":"kg","values":[{"value":"7,12E-05","module":"A1","scenario":null},{"value":"0,00E+00","module":"A2","scenario":null},{"value":"2,84E-07","module":"A3","scenario":null},{"value":"0,00E+00","module":"A4","scenario":null},{"value":"4,30E-03","module":"A5","scenario":null},{"value":"0,00E+00","module":"C1","scenario":null},{"value":"0,00E+00","module":"C2","scenario":null},{"value":"8,58E-02","module":"C3","scenario":null},{"value":"7,80E-06","module":"C4","scenario":null},{"value":"-4,47E-05","module":"D","scenario":null},{"value":"7,15E-05","module":"A1A3","scenario":null}]},{"parameter":"EEE","unit":"MJ","values":[{"value":"1,32E-04","module":"A1","scenario":null},{"value":"0,00E+00","module":"A2","scenario":null},{"value":"8,77E-03","module":"A3","scenario":null},{"value":"0,00E+00","module":"A4","scenario":null},{"value":"7,25E-03","module":"A5","scenario":null},{"value":"0,00E+00","module":"C1","scenario":null},{"value":"0,00E+00","module":"C2","scenario":null},{"value":"1,36E-01","module":"C3","scenario":null},{"value":"7,98E-05","module":"C4","scenario":null},{"value":"-1,09E-04","module":"D","scenario":null},{"value":"8,90E-03","module":"A1A3","scenario":null}]},{"parameter":"EET","unit":"MJ","values":[{"value":"2,00E-03","module":"A1","scenario":null},{"value":"0,00E+00","module":"A2","scenario":null},{"value":"1,33E-01","module":"A3","scenario":null},{"value":"0,00E+00","module":"A4","scenario":null},{"value":"1,10E-01","module":"A5","scenario":null},{"value":"0,00E+00","module":"C1","scenario":null},{"value":"0,00E+00","module":"C2","scenario":null},{"value":"2,06E+00","module":"C3","scenario":null},{"value":"1,21E-03","module":"C4","scenario":null},{"value":"-1,66E-03","module":"D","scenario":null},{"value":"1,35E-01","module":"A1A3","scenario":null}]}]}