{"product_name":"Malt d\u00f8rsett av furu","epd_id":"NEPD-2371-1107-NO","compliance":["EN 15804","ISO 14025","ISO 21930"],"producer_name":"Combiwood Barkevik AS","environmental_impact":[{"parameter":"GWP-total","unit":"kg CO2-eq.","values":[{"value":"-6,63E+00","module":"A1-A3","scenario":null},{"value":"8,18E-01","module":"A4","scenario":null},{"value":"1,19E+00","module":"A5","scenario":null},{"value":"1,50E-04","module":"C1","scenario":null},{"value":"7,94E-02","module":"C2","scenario":null},{"value":"1,17E+01","module":"C3","scenario":null},{"value":"2,62E-04","module":"C4","scenario":null},{"value":"-4,73E-01","module":"D","scenario":null}]},{"parameter":"ODP","unit":"kg CFC 11-eq.","values":[{"value":"8,16E-07","module":"A1-A3","scenario":null},{"value":"1,56E-07","module":"A4","scenario":null},{"value":"1,01E-08","module":"A5","scenario":null},{"value":"1,30E-11","module":"C1","scenario":null},{"value":"1,48E-08","module":"C2","scenario":null},{"value":"5,44E-09","module":"C3","scenario":null},{"value":"9,70E-11","module":"C4","scenario":null},{"value":"-5,37E-08","module":"D","scenario":null}]},{"parameter":"AP","unit":"kg SO2-eq.","values":[{"value":"4,25E-02","module":"A1-A3","scenario":null},{"value":"2,66E-03","module":"A4","scenario":null},{"value":"2,93E-04","module":"A5","scenario":null},{"value":"1,00E-06","module":"C1","scenario":null},{"value":"3,43E-04","module":"C2","scenario":null},{"value":"6,20E-04","module":"C3","scenario":null},{"value":"1,78E-06","module":"C4","scenario":null},{"value":"-2,62E-03","module":"D","scenario":null}]},{"parameter":"EP","unit":"kg Phosphat-eq.","values":[{"value":"5,97E-03","module":"A1-A3","scenario":null},{"value":"4,24E-04","module":"A4","scenario":null},{"value":"6,26E-05","module":"A5","scenario":null},{"value":"1,00E-07","module":"C1","scenario":null},{"value":"6,31E-05","module":"C2","scenario":null},{"value":"1,66E-04","module":"C3","scenario":null},{"value":"3,69E-07","module":"C4","scenario":null},{"value":"-6,64E-04","module":"D","scenario":null}]},{"parameter":"POCP","unit":"kg Ethen-eq.","values":[{"value":"4,47E-03","module":"A1-A3","scenario":null},{"value":"1,04E-04","module":"A4","scenario":null},{"value":"1,31E-05","module":"A5","scenario":null},{"value":"4,50E-08","module":"C1","scenario":null},{"value":"1,14E-05","module":"C2","scenario":null},{"value":"2,09E-05","module":"C3","scenario":null},{"value":"7,11E-08","module":"C4","scenario":null},{"value":"-2,59E-04","module":"D","scenario":null}]},{"parameter":"ADPE","unit":"kg Sb-eq.","values":[{"value":"1,43E-04","module":"A1-A3","scenario":null},{"value":"1,37E-05","module":"A4","scenario":null},{"value":"2,37E-06","module":"A5","scenario":null},{"value":"1,13E-08","module":"C1","scenario":null},{"value":"2,08E-06","module":"C2","scenario":null},{"value":"1,05E-06","module":"C3","scenario":null},{"value":"2,90E-09","module":"C4","scenario":null},{"value":"-4,49E-06","module":"D","scenario":null}]},{"parameter":"ADPF","unit":"MJ","values":[{"value":"7,74E+01","module":"A1-A3","scenario":null},{"value":"1,28E+01","module":"A4","scenario":null},{"value":"1,00E+00","module":"A5","scenario":null},{"value":"1,02E-03","module":"C1","scenario":null},{"value":"1,21E+00","module":"C2","scenario":null},{"value":"6,63E-01","module":"C3","scenario":null},{"value":"8,80E-03","module":"C4","scenario":null},{"value":"-5,55E+00","module":"D","scenario":null}]}],"additional_environmental_impact":[],"resource_use":[{"parameter":"PERE","unit":"MJ","values":[{"value":"2,45E+02","module":"A1-A3","scenario":null},{"value":"1,80E-01","module":"A4","scenario":null},{"value":"1,15E+01","module":"A5","scenario":null},{"value":"2,69E-02","module":"C1","scenario":null},{"value":"1,73E-02","module":"C2","scenario":null},{"value":"1,19E+02","module":"C3","scenario":null},{"value":"1,70E-04","module":"C4","scenario":null},{"value":"-4,36E+01","module":"D","scenario":null}]},{"parameter":"PERM","unit":"MJ","values":[{"value":"1,30E+02","module":"A1-A3","scenario":null},{"value":"0,00E+00","module":"A4","scenario":null},{"value":"-1,17E+01","module":"A5","scenario":null},{"value":"0,00E+00","module":"C1","scenario":null},{"value":"0,00E+00","module":"C2","scenario":null},{"value":"-1,19E+02","module":"C3","scenario":null},{"value":"0,00E+00","module":"C4","scenario":null},{"value":"0,00E+00","module":"D","scenario":null}]},{"parameter":"PERT","unit":"MJ","values":[{"value":"3,75E+02","module":"A1-A3","scenario":null},{"value":"1,80E-01","module":"A4","scenario":null},{"value":"-1,41E-01","module":"A5","scenario":null},{"value":"2,69E-02","module":"C1","scenario":null},{"value":"1,73E-02","module":"C2","scenario":null},{"value":"1,55E-02","module":"C3","scenario":null},{"value":"1,70E-04","module":"C4","scenario":null},{"value":"-4,36E+01","module":"D","scenario":null}]},{"parameter":"PENRE","unit":"MJ","values":[{"value":"8,12E+01","module":"A1-A3","scenario":null},{"value":"1,31E+01","module":"A4","scenario":null},{"value":"1,05E+00","module":"A5","scenario":null},{"value":"2,08E-03","module":"C1","scenario":null},{"value":"1,23E+00","module":"C2","scenario":null},{"value":"1,51E+00","module":"C3","scenario":null},{"value":"8,99E-03","module":"C4","scenario":null},{"value":"-6,67E+00","module":"D","scenario":null}]},{"parameter":"PENRM","unit":"MJ","values":[{"value":"4,54E+00","module":"A1-A3","scenario":null},{"value":"0,00E+00","module":"A4","scenario":null},{"value":"0,00E+00","module":"A5","scenario":null},{"value":"0,00E+00","module":"C1","scenario":null},{"value":"0,00E+00","module":"C2","scenario":null},{"value":"-8,29E-01","module":"C3","scenario":null},{"value":"0,00E+00","module":"C4","scenario":null},{"value":"0,00E+00","module":"D","scenario":null}]},{"parameter":"PENRT","unit":"MJ","values":[{"value":"8,58E+01","module":"A1-A3","scenario":null},{"value":"1,31E+01","module":"A4","scenario":null},{"value":"1,05E+00","module":"A5","scenario":null},{"value":"2,08E-03","module":"C1","scenario":null},{"value":"1,23E+00","module":"C2","scenario":null},{"value":"6,77E-01","module":"C3","scenario":null},{"value":"8,99E-03","module":"C4","scenario":null},{"value":"-6,67E+00","module":"D","scenario":null}]},{"parameter":"SM","unit":"kg","values":[{"value":"0,00E+00","module":"A1-A3","scenario":null},{"value":"0,00E+00","module":"A4","scenario":null},{"value":"0,00E+00","module":"A5","scenario":null},{"value":"0,00E+00","module":"C1","scenario":null},{"value":"0,00E+00","module":"C2","scenario":null},{"value":"0,00E+00","module":"C3","scenario":null},{"value":"0,00E+00","module":"C4","scenario":null},{"value":"0,00E+00","module":"D","scenario":null}]},{"parameter":"RSF","unit":"MJ","values":[{"value":"0,00E+00","module":"A1-A3","scenario":null},{"value":"0,00E+00","module":"A4","scenario":null},{"value":"0,00E+00","module":"A5","scenario":null},{"value":"0,00E+00","module":"C1","scenario":null},{"value":"0,00E+00","module":"C2","scenario":null},{"value":"0,00E+00","module":"C3","scenario":null},{"value":"0,00E+00","module":"C4","scenario":null},{"value":"0,00E+00","module":"D","scenario":null}]},{"parameter":"NRSF","unit":"MJ","values":[{"value":"0,00E+00","module":"A1-A3","scenario":null},{"value":"0,00E+00","module":"A4","scenario":null},{"value":"0,00E+00","module":"A5","scenario":null},{"value":"0,00E+00","module":"C1","scenario":null},{"value":"0,00E+00","module":"C2","scenario":null},{"value":"0,00E+00","module":"C3","scenario":null},{"value":"0,00E+00","module":"C4","scenario":null},{"value":"0,00E+00","module":"D","scenario":null}]},{"parameter":"FW","unit":"m3","values":[{"value":"3,85E-02","module":"A1-A3","scenario":null},{"value":"2,83E-03","module":"A4","scenario":null},{"value":"3,73E-04","module":"A5","scenario":null},{"value":"1,33E-06","module":"C1","scenario":null},{"value":"2,31E-04","module":"C2","scenario":null},{"value":"1,41E-03","module":"C3","scenario":null},{"value":"1,07E-05","module":"C4","scenario":null},{"value":"-1,77E-03","module":"D","scenario":null}]}],"end_of_life_waste":[{"parameter":"HWD","unit":"kg","values":[{"value":"1,82E-04","module":"A1-A3","scenario":null},{"value":"3,19E-05","module":"A4","scenario":null},{"value":"2,27E-06","module":"A5","scenario":null},{"value":"2,60E-09","module":"C1","scenario":null},{"value":"3,15E-06","module":"C2","scenario":null},{"value":"1,96E-06","module":"C3","scenario":null},{"value":"8,67E-09","module":"C4","scenario":null},{"value":"-1,05E-05","module":"D","scenario":null}]},{"parameter":"NHWD","unit":"kg","values":[{"value":"2,27E+00","module":"A1-A3","scenario":null},{"value":"1,09E+00","module":"A4","scenario":null},{"value":"5,85E-02","module":"A5","scenario":null},{"value":"2,64E-04","module":"C1","scenario":null},{"value":"8,31E-02","module":"C2","scenario":null},{"value":"7,47E-02","module":"C3","scenario":null},{"value":"4,64E-02","module":"C4","scenario":null},{"value":"-2,94E-01","module":"D","scenario":null}]},{"parameter":"RWD","unit":"kg","values":[{"value":"4,75E-04","module":"A1-A3","scenario":null},{"value":"8,90E-05","module":"A4","scenario":null},{"value":"5,61E-06","module":"A5","scenario":null},{"value":"1,86E-08","module":"C1","scenario":null},{"value":"8,37E-06","module":"C2","scenario":null},{"value":"1,47E-06","module":"C3","scenario":null},{"value":"5,55E-08","module":"C4","scenario":null},{"value":"-3,27E-05","module":"D","scenario":null}]}],"end_of_life_flow":[{"parameter":"CRU","unit":"kg","values":[{"value":"0,00E+00","module":"A1-A3","scenario":null},{"value":"0,00E+00","module":"A4","scenario":null},{"value":"0,00E+00","module":"A5","scenario":null},{"value":"0,00E+00","module":"C1","scenario":null},{"value":"0,00E+00","module":"C2","scenario":null},{"value":"0,00E+00","module":"C3","scenario":null},{"value":"0,00E+00","module":"C4","scenario":null},{"value":"0,00E+00","module":"D","scenario":null}]},{"parameter":"MFR","unit":"kg","values":[{"value":"1,11E-02","module":"A1-A3","scenario":null},{"value":"0,00E+00","module":"A4","scenario":null},{"value":"7,70E-02","module":"A5","scenario":null},{"value":"0,00E+00","module":"C1","scenario":null},{"value":"0,00E+00","module":"C2","scenario":null},{"value":"0,00E+00","module":"C3","scenario":null},{"value":"0,00E+00","module":"C4","scenario":null},{"value":"0,00E+00","module":"D","scenario":null}]},{"parameter":"MER","unit":"kg","values":[{"value":"3,64E-04","module":"A1-A3","scenario":null},{"value":"0,00E+00","module":"A4","scenario":null},{"value":"0,00E+00","module":"A5","scenario":null},{"value":"0,00E+00","module":"C1","scenario":null},{"value":"0,00E+00","module":"C2","scenario":null},{"value":"0,00E+00","module":"C3","scenario":null},{"value":"0,00E+00","module":"C4","scenario":null},{"value":"0,00E+00","module":"D","scenario":null}]},{"parameter":"EEE","unit":"MJ","values":[{"value":"5,86E-03","module":"A1-A3","scenario":null},{"value":"0,00E+00","module":"A4","scenario":null},{"value":"0,00E+00","module":"A5","scenario":null},{"value":"0,00E+00","module":"C1","scenario":null},{"value":"0,00E+00","module":"C2","scenario":null},{"value":"9,13E+00","module":"C3","scenario":null},{"value":"0,00E+00","module":"C4","scenario":null},{"value":"-1,07E+01","module":"D","scenario":null}]},{"parameter":"EET","unit":"MJ","values":[{"value":"5,70E-02","module":"A1-A3","scenario":null},{"value":"0,00E+00","module":"A4","scenario":null},{"value":"0,00E+00","module":"A5","scenario":null},{"value":"0,00E+00","module":"C1","scenario":null},{"value":"0,00E+00","module":"C2","scenario":null},{"value":"7,48E+01","module":"C3","scenario":null},{"value":"0,00E+00","module":"C4","scenario":null},{"value":"-7,36E+01","module":"D","scenario":null}]}]}