{
    "product_name": "Knauf-14-Diamant-15mm; 15,6 kg / m\u00b2 ",
    "epd_id": "BAU-EPD_Knauf-2025-14-ecoinvent-Diamant_15",
    "compliance": [
        "EN 15804+A2 (EF 3.1)",
        "ISO 14025"
    ],
    "producer_name": "Knauf Gesellschaft m.b.H., \u00d6sterreich",
    "environmental_impact": [
        {
            "parameter": "GWP-total",
            "values": [
                {
                    "value": "2,15E+00",
                    "module": "A1-A3",
                    "scenario": null
                },
                {
                    "value": "6,29E-01",
                    "module": "A4",
                    "scenario": null
                },
                {
                    "value": "4,57E-01",
                    "module": "A5",
                    "scenario": null
                },
                {
                    "value": "0,00E+00",
                    "module": "B1",
                    "scenario": null
                },
                {
                    "value": "0,00E+00",
                    "module": "B2",
                    "scenario": null
                },
                {
                    "value": "0,00E+00",
                    "module": "B3",
                    "scenario": null
                },
                {
                    "value": "0,00E+00",
                    "module": "B4",
                    "scenario": null
                },
                {
                    "value": "0,00E+00",
                    "module": "B5",
                    "scenario": null
                },
                {
                    "value": "0,00E+00",
                    "module": "B6",
                    "scenario": null
                },
                {
                    "value": "0,00E+00",
                    "module": "B7",
                    "scenario": null
                },
                {
                    "value": "5,56E-02",
                    "module": "C1",
                    "scenario": "Deponierung"
                },
                {
                    "value": "2,55E-01",
                    "module": "C2",
                    "scenario": "Deponierung"
                },
                {
                    "value": "0,00E+00",
                    "module": "C3",
                    "scenario": "Deponierung"
                },
                {
                    "value": "8,04E-01",
                    "module": "C4",
                    "scenario": "Deponierung"
                },
                {
                    "value": "-7,99E-04",
                    "module": "D",
                    "scenario": "Deponierung"
                }
            ]
        },
        {
            "parameter": "GWP-fossil",
            "values": [
                {
                    "value": "2,95E+00",
                    "module": "A1-A3",
                    "scenario": null
                },
                {
                    "value": "6,28E-01",
                    "module": "A4",
                    "scenario": null
                },
                {
                    "value": "3,54E-01",
                    "module": "A5",
                    "scenario": null
                },
                {
                    "value": "0,00E+00",
                    "module": "B1",
                    "scenario": null
                },
                {
                    "value": "0,00E+00",
                    "module": "B2",
                    "scenario": null
                },
                {
                    "value": "0,00E+00",
                    "module": "B3",
                    "scenario": null
                },
                {
                    "value": "0,00E+00",
                    "module": "B4",
                    "scenario": null
                },
                {
                    "value": "0,00E+00",
                    "module": "B5",
                    "scenario": null
                },
                {
                    "value": "0,00E+00",
                    "module": "B6",
                    "scenario": null
                },
                {
                    "value": "0,00E+00",
                    "module": "B7",
                    "scenario": null
                },
                {
                    "value": "5,56E-02",
                    "module": "C1",
                    "scenario": "Deponierung"
                },
                {
                    "value": "2,54E-01",
                    "module": "C2",
                    "scenario": "Deponierung"
                },
                {
                    "value": "0,00E+00",
                    "module": "C3",
                    "scenario": "Deponierung"
                },
                {
                    "value": "9,49E-02",
                    "module": "C4",
                    "scenario": "Deponierung"
                },
                {
                    "value": "-7,99E-04",
                    "module": "D",
                    "scenario": "Deponierung"
                }
            ]
        },
        {
            "parameter": "GWP-biogenic",
            "values": [
                {
                    "value": "-8,12E-01",
                    "module": "A1-A3",
                    "scenario": null
                },
                {
                    "value": "0,00E+00",
                    "module": "A4",
                    "scenario": null
                },
                {
                    "value": "1,03E-01",
                    "module": "A5",
                    "scenario": null
                },
                {
                    "value": "0,00E+00",
                    "module": "B1",
                    "scenario": null
                },
                {
                    "value": "0,00E+00",
                    "module": "B2",
                    "scenario": null
                },
                {
                    "value": "0,00E+00",
                    "module": "B3",
                    "scenario": null
                },
                {
                    "value": "0,00E+00",
                    "module": "B4",
                    "scenario": null
                },
                {
                    "value": "0,00E+00",
                    "module": "B5",
                    "scenario": null
                },
                {
                    "value": "0,00E+00",
                    "module": "B6",
                    "scenario": null
                },
                {
                    "value": "0,00E+00",
                    "module": "B7",
                    "scenario": null
                },
                {
                    "value": "0,00E+00",
                    "module": "C1",
                    "scenario": "Deponierung"
                },
                {
                    "value": "0,00E+00",
                    "module": "C2",
                    "scenario": "Deponierung"
                },
                {
                    "value": "0,00E+00",
                    "module": "C3",
                    "scenario": "Deponierung"
                },
                {
                    "value": "7,09E-01",
                    "module": "C4",
                    "scenario": "Deponierung"
                },
                {
                    "value": "0,00E+00",
                    "module": "D",
                    "scenario": "Deponierung"
                }
            ]
        },
        {
            "parameter": "GWP-luluc",
            "values": [
                {
                    "value": "1,09E-02",
                    "module": "A1-A3",
                    "scenario": null
                },
                {
                    "value": "3,10E-04",
                    "module": "A4",
                    "scenario": null
                },
                {
                    "value": "7,27E-04",
                    "module": "A5",
                    "scenario": null
                },
                {
                    "value": "0,00E+00",
                    "module": "B1",
                    "scenario": null
                },
                {
                    "value": "0,00E+00",
                    "module": "B2",
                    "scenario": null
                },
                {
                    "value": "0,00E+00",
                    "module": "B3",
                    "scenario": null
                },
                {
                    "value": "0,00E+00",
                    "module": "B4",
                    "scenario": null
                },
                {
                    "value": "0,00E+00",
                    "module": "B5",
                    "scenario": null
                },
                {
                    "value": "0,00E+00",
                    "module": "B6",
                    "scenario": null
                },
                {
                    "value": "0,00E+00",
                    "module": "B7",
                    "scenario": null
                },
                {
                    "value": "6,25E-06",
                    "module": "C1",
                    "scenario": "Deponierung"
                },
                {
                    "value": "1,17E-04",
                    "module": "C2",
                    "scenario": "Deponierung"
                },
                {
                    "value": "0,00E+00",
                    "module": "C3",
                    "scenario": "Deponierung"
                },
                {
                    "value": "5,73E-05",
                    "module": "C4",
                    "scenario": "Deponierung"
                },
                {
                    "value": "-4,62E-07",
                    "module": "D",
                    "scenario": "Deponierung"
                }
            ]
        },
        {
            "parameter": "ODP",
            "values": [
                {
                    "value": "1,48E-07",
                    "module": "A1-A3",
                    "scenario": null
                },
                {
                    "value": "1,37E-08",
                    "module": "A4",
                    "scenario": null
                },
                {
                    "value": "1,42E-08",
                    "module": "A5",
                    "scenario": null
                },
                {
                    "value": "0,00E+00",
                    "module": "B1",
                    "scenario": null
                },
                {
                    "value": "0,00E+00",
                    "module": "B2",
                    "scenario": null
                },
                {
                    "value": "0,00E+00",
                    "module": "B3",
                    "scenario": null
                },
                {
                    "value": "0,00E+00",
                    "module": "B4",
                    "scenario": null
                },
                {
                    "value": "0,00E+00",
                    "module": "B5",
                    "scenario": null
                },
                {
                    "value": "0,00E+00",
                    "module": "B6",
                    "scenario": null
                },
                {
                    "value": "0,00E+00",
                    "module": "B7",
                    "scenario": null
                },
                {
                    "value": "8,84E-10",
                    "module": "C1",
                    "scenario": "Deponierung"
                },
                {
                    "value": "5,58E-09",
                    "module": "C2",
                    "scenario": "Deponierung"
                },
                {
                    "value": "0,00E+00",
                    "module": "C3",
                    "scenario": "Deponierung"
                },
                {
                    "value": "2,75E-09",
                    "module": "C4",
                    "scenario": "Deponierung"
                },
                {
                    "value": "-3,40E-11",
                    "module": "D",
                    "scenario": "Deponierung"
                }
            ]
        },
        {
            "parameter": "AP",
            "values": [
                {
                    "value": "1,08E-02",
                    "module": "A1-A3",
                    "scenario": null
                },
                {
                    "value": "1,37E-03",
                    "module": "A4",
                    "scenario": null
                },
                {
                    "value": "1,45E-03",
                    "module": "A5",
                    "scenario": null
                },
                {
                    "value": "0,00E+00",
                    "module": "B1",
                    "scenario": null
                },
                {
                    "value": "0,00E+00",
                    "module": "B2",
                    "scenario": null
                },
                {
                    "value": "0,00E+00",
                    "module": "B3",
                    "scenario": null
                },
                {
                    "value": "0,00E+00",
                    "module": "B4",
                    "scenario": null
                },
                {
                    "value": "0,00E+00",
                    "module": "B5",
                    "scenario": null
                },
                {
                    "value": "0,00E+00",
                    "module": "B6",
                    "scenario": null
                },
                {
                    "value": "0,00E+00",
                    "module": "B7",
                    "scenario": null
                },
                {
                    "value": "5,15E-04",
                    "module": "C1",
                    "scenario": "Deponierung"
                },
                {
                    "value": "9,99E-04",
                    "module": "C2",
                    "scenario": "Deponierung"
                },
                {
                    "value": "0,00E+00",
                    "module": "C3",
                    "scenario": "Deponierung"
                },
                {
                    "value": "7,15E-04",
                    "module": "C4",
                    "scenario": "Deponierung"
                },
                {
                    "value": "-1,41E-06",
                    "module": "D",
                    "scenario": "Deponierung"
                }
            ]
        },
        {
            "parameter": "POCP",
            "values": [
                {
                    "value": "1,07E-02",
                    "module": "A1-A3",
                    "scenario": null
                },
                {
                    "value": "2,13E-03",
                    "module": "A4",
                    "scenario": null
                },
                {
                    "value": "1,49E-03",
                    "module": "A5",
                    "scenario": null
                },
                {
                    "value": "0,00E+00",
                    "module": "B1",
                    "scenario": null
                },
                {
                    "value": "0,00E+00",
                    "module": "B2",
                    "scenario": null
                },
                {
                    "value": "0,00E+00",
                    "module": "B3",
                    "scenario": null
                },
                {
                    "value": "0,00E+00",
                    "module": "B4",
                    "scenario": null
                },
                {
                    "value": "0,00E+00",
                    "module": "B5",
                    "scenario": null
                },
                {
                    "value": "0,00E+00",
                    "module": "B6",
                    "scenario": null
                },
                {
                    "value": "0,00E+00",
                    "module": "B7",
                    "scenario": null
                },
                {
                    "value": "7,69E-04",
                    "module": "C1",
                    "scenario": "Deponierung"
                },
                {
                    "value": "1,47E-03",
                    "module": "C2",
                    "scenario": "Deponierung"
                },
                {
                    "value": "0,00E+00",
                    "module": "C3",
                    "scenario": "Deponierung"
                },
                {
                    "value": "1,02E-03",
                    "module": "C4",
                    "scenario": "Deponierung"
                },
                {
                    "value": "-1,75E-06",
                    "module": "D",
                    "scenario": "Deponierung"
                }
            ]
        },
        {
            "parameter": "ADPE",
            "values": [
                {
                    "value": "4,16E-05",
                    "module": "A1-A3",
                    "scenario": null
                },
                {
                    "value": "2,05E-06",
                    "module": "A4",
                    "scenario": null
                },
                {
                    "value": "1,01E-05",
                    "module": "A5",
                    "scenario": null
                },
                {
                    "value": "0,00E+00",
                    "module": "B1",
                    "scenario": null
                },
                {
                    "value": "0,00E+00",
                    "module": "B2",
                    "scenario": null
                },
                {
                    "value": "0,00E+00",
                    "module": "B3",
                    "scenario": null
                },
                {
                    "value": "0,00E+00",
                    "module": "B4",
                    "scenario": null
                },
                {
                    "value": "0,00E+00",
                    "module": "B5",
                    "scenario": null
                },
                {
                    "value": "0,00E+00",
                    "module": "B6",
                    "scenario": null
                },
                {
                    "value": "0,00E+00",
                    "module": "B7",
                    "scenario": null
                },
                {
                    "value": "1,94E-08",
                    "module": "C1",
                    "scenario": "Deponierung"
                },
                {
                    "value": "8,17E-07",
                    "module": "C2",
                    "scenario": "Deponierung"
                },
                {
                    "value": "0,00E+00",
                    "module": "C3",
                    "scenario": "Deponierung"
                },
                {
                    "value": "1,32E-07",
                    "module": "C4",
                    "scenario": "Deponierung"
                },
                {
                    "value": "-1,13E-09",
                    "module": "D",
                    "scenario": "Deponierung"
                }
            ]
        },
        {
            "parameter": "ADPF",
            "values": [
                {
                    "value": "4,37E+01",
                    "module": "A1-A3",
                    "scenario": null
                },
                {
                    "value": "8,92E+00",
                    "module": "A4",
                    "scenario": null
                },
                {
                    "value": "4,99E+00",
                    "module": "A5",
                    "scenario": null
                },
                {
                    "value": "0,00E+00",
                    "module": "B1",
                    "scenario": null
                },
                {
                    "value": "0,00E+00",
                    "module": "B2",
                    "scenario": null
                },
                {
                    "value": "0,00E+00",
                    "module": "B3",
                    "scenario": null
                },
                {
                    "value": "0,00E+00",
                    "module": "B4",
                    "scenario": null
                },
                {
                    "value": "0,00E+00",
                    "module": "B5",
                    "scenario": null
                },
                {
                    "value": "0,00E+00",
                    "module": "B6",
                    "scenario": null
                },
                {
                    "value": "0,00E+00",
                    "module": "B7",
                    "scenario": null
                },
                {
                    "value": "7,28E-01",
                    "module": "C1",
                    "scenario": "Deponierung"
                },
                {
                    "value": "3,60E+00",
                    "module": "C2",
                    "scenario": "Deponierung"
                },
                {
                    "value": "0,00E+00",
                    "module": "C3",
                    "scenario": "Deponierung"
                },
                {
                    "value": "2,37E+00",
                    "module": "C4",
                    "scenario": "Deponierung"
                },
                {
                    "value": "-1,21E-02",
                    "module": "D",
                    "scenario": "Deponierung"
                }
            ]
        },
        {
            "parameter": "WDP",
            "values": [
                {
                    "value": "1,25E+00",
                    "module": "A1-A3",
                    "scenario": null
                },
                {
                    "value": "3,68E-02",
                    "module": "A4",
                    "scenario": null
                },
                {
                    "value": "1,17E-01",
                    "module": "A5",
                    "scenario": null
                },
                {
                    "value": "0,00E+00",
                    "module": "B1",
                    "scenario": null
                },
                {
                    "value": "0,00E+00",
                    "module": "B2",
                    "scenario": null
                },
                {
                    "value": "0,00E+00",
                    "module": "B3",
                    "scenario": null
                },
                {
                    "value": "0,00E+00",
                    "module": "B4",
                    "scenario": null
                },
                {
                    "value": "0,00E+00",
                    "module": "B5",
                    "scenario": null
                },
                {
                    "value": "0,00E+00",
                    "module": "B6",
                    "scenario": null
                },
                {
                    "value": "0,00E+00",
                    "module": "B7",
                    "scenario": null
                },
                {
                    "value": "1,57E-03",
                    "module": "C1",
                    "scenario": "Deponierung"
                },
                {
                    "value": "1,37E-02",
                    "module": "C2",
                    "scenario": "Deponierung"
                },
                {
                    "value": "0,00E+00",
                    "module": "C3",
                    "scenario": "Deponierung"
                },
                {
                    "value": "1,04E-01",
                    "module": "C4",
                    "scenario": "Deponierung"
                },
                {
                    "value": "-1,04E-04",
                    "module": "D",
                    "scenario": "Deponierung"
                }
            ]
        },
        {
            "parameter": "EP-freshwater",
            "values": [
                {
                    "value": "5,81E-04",
                    "module": "A1-A3",
                    "scenario": null
                },
                {
                    "value": "4,46E-05",
                    "module": "A4",
                    "scenario": null
                },
                {
                    "value": "1,08E-04",
                    "module": "A5",
                    "scenario": null
                },
                {
                    "value": "0,00E+00",
                    "module": "B1",
                    "scenario": null
                },
                {
                    "value": "0,00E+00",
                    "module": "B2",
                    "scenario": null
                },
                {
                    "value": "0,00E+00",
                    "module": "B3",
                    "scenario": null
                },
                {
                    "value": "0,00E+00",
                    "module": "B4",
                    "scenario": null
                },
                {
                    "value": "0,00E+00",
                    "module": "B5",
                    "scenario": null
                },
                {
                    "value": "0,00E+00",
                    "module": "B6",
                    "scenario": null
                },
                {
                    "value": "0,00E+00",
                    "module": "B7",
                    "scenario": null
                },
                {
                    "value": "1,71E-06",
                    "module": "C1",
                    "scenario": "Deponierung"
                },
                {
                    "value": "1,77E-05",
                    "module": "C2",
                    "scenario": "Deponierung"
                },
                {
                    "value": "0,00E+00",
                    "module": "C3",
                    "scenario": "Deponierung"
                },
                {
                    "value": "7,90E-06",
                    "module": "C4",
                    "scenario": "Deponierung"
                },
                {
                    "value": "-4,08E-07",
                    "module": "D",
                    "scenario": "Deponierung"
                }
            ]
        },
        {
            "parameter": "EP-marine",
            "values": [
                {
                    "value": "3,06E-03",
                    "module": "A1-A3",
                    "scenario": null
                },
                {
                    "value": "3,46E-04",
                    "module": "A4",
                    "scenario": null
                },
                {
                    "value": "4,09E-04",
                    "module": "A5",
                    "scenario": null
                },
                {
                    "value": "0,00E+00",
                    "module": "B1",
                    "scenario": null
                },
                {
                    "value": "0,00E+00",
                    "module": "B2",
                    "scenario": null
                },
                {
                    "value": "0,00E+00",
                    "module": "B3",
                    "scenario": null
                },
                {
                    "value": "0,00E+00",
                    "module": "B4",
                    "scenario": null
                },
                {
                    "value": "0,00E+00",
                    "module": "B5",
                    "scenario": null
                },
                {
                    "value": "0,00E+00",
                    "module": "B6",
                    "scenario": null
                },
                {
                    "value": "0,00E+00",
                    "module": "B7",
                    "scenario": null
                },
                {
                    "value": "2,39E-04",
                    "module": "C1",
                    "scenario": "Deponierung"
                },
                {
                    "value": "3,79E-04",
                    "module": "C2",
                    "scenario": "Deponierung"
                },
                {
                    "value": "0,00E+00",
                    "module": "C3",
                    "scenario": "Deponierung"
                },
                {
                    "value": "2,75E-04",
                    "module": "C4",
                    "scenario": "Deponierung"
                },
                {
                    "value": "-4,07E-07",
                    "module": "D",
                    "scenario": "Deponierung"
                }
            ]
        },
        {
            "parameter": "EP-terrestrial",
            "values": [
                {
                    "value": "3,12E-02",
                    "module": "A1-A3",
                    "scenario": null
                },
                {
                    "value": "3,52E-03",
                    "module": "A4",
                    "scenario": null
                },
                {
                    "value": "4,10E-03",
                    "module": "A5",
                    "scenario": null
                },
                {
                    "value": "0,00E+00",
                    "module": "B1",
                    "scenario": null
                },
                {
                    "value": "0,00E+00",
                    "module": "B2",
                    "scenario": null
                },
                {
                    "value": "0,00E+00",
                    "module": "B3",
                    "scenario": null
                },
                {
                    "value": "0,00E+00",
                    "module": "B4",
                    "scenario": null
                },
                {
                    "value": "0,00E+00",
                    "module": "B5",
                    "scenario": null
                },
                {
                    "value": "0,00E+00",
                    "module": "B6",
                    "scenario": null
                },
                {
                    "value": "0,00E+00",
                    "module": "B7",
                    "scenario": null
                },
                {
                    "value": "2,60E-03",
                    "module": "C1",
                    "scenario": "Deponierung"
                },
                {
                    "value": "4,04E-03",
                    "module": "C2",
                    "scenario": "Deponierung"
                },
                {
                    "value": "0,00E+00",
                    "module": "C3",
                    "scenario": "Deponierung"
                },
                {
                    "value": "2,94E-03",
                    "module": "C4",
                    "scenario": "Deponierung"
                },
                {
                    "value": "-3,77E-06",
                    "module": "D",
                    "scenario": "Deponierung"
                }
            ]
        }
    ],
    "additional_environmental_impact": [
        {
            "parameter": "PM",
            "values": [
                {
                    "value": "1,41E-07",
                    "module": "A1-A3",
                    "scenario": null
                },
                {
                    "value": "4,68E-08",
                    "module": "A4",
                    "scenario": null
                },
                {
                    "value": "2,12E-08",
                    "module": "A5",
                    "scenario": null
                },
                {
                    "value": "0,00E+00",
                    "module": "B1",
                    "scenario": null
                },
                {
                    "value": "0,00E+00",
                    "module": "B2",
                    "scenario": null
                },
                {
                    "value": "0,00E+00",
                    "module": "B3",
                    "scenario": null
                },
                {
                    "value": "0,00E+00",
                    "module": "B4",
                    "scenario": null
                },
                {
                    "value": "0,00E+00",
                    "module": "B5",
                    "scenario": null
                },
                {
                    "value": "0,00E+00",
                    "module": "B6",
                    "scenario": null
                },
                {
                    "value": "0,00E+00",
                    "module": "B7",
                    "scenario": null
                },
                {
                    "value": "1,44E-08",
                    "module": "C1",
                    "scenario": "Deponierung"
                },
                {
                    "value": "1,79E-08",
                    "module": "C2",
                    "scenario": "Deponierung"
                },
                {
                    "value": "0,00E+00",
                    "module": "C3",
                    "scenario": "Deponierung"
                },
                {
                    "value": "1,32E-07",
                    "module": "C4",
                    "scenario": "Deponierung"
                },
                {
                    "value": "-6,61E-12",
                    "module": "D",
                    "scenario": "Deponierung"
                }
            ]
        },
        {
            "parameter": "ETP-fw",
            "values": [
                {
                    "value": "1,20E+01",
                    "module": "A1-A3",
                    "scenario": null
                },
                {
                    "value": "4,41E+00",
                    "module": "A4",
                    "scenario": null
                },
                {
                    "value": "3,67E+00",
                    "module": "A5",
                    "scenario": null
                },
                {
                    "value": "0,00E+00",
                    "module": "B1",
                    "scenario": null
                },
                {
                    "value": "0,00E+00",
                    "module": "B2",
                    "scenario": null
                },
                {
                    "value": "0,00E+00",
                    "module": "B3",
                    "scenario": null
                },
                {
                    "value": "0,00E+00",
                    "module": "B4",
                    "scenario": null
                },
                {
                    "value": "0,00E+00",
                    "module": "B5",
                    "scenario": null
                },
                {
                    "value": "0,00E+00",
                    "module": "B6",
                    "scenario": null
                },
                {
                    "value": "0,00E+00",
                    "module": "B7",
                    "scenario": null
                },
                {
                    "value": "3,48E-01",
                    "module": "C1",
                    "scenario": "Deponierung"
                },
                {
                    "value": "1,82E+00",
                    "module": "C2",
                    "scenario": "Deponierung"
                },
                {
                    "value": "0,00E+00",
                    "module": "C3",
                    "scenario": "Deponierung"
                },
                {
                    "value": "1,11E+00",
                    "module": "C4",
                    "scenario": "Deponierung"
                },
                {
                    "value": "-1,36E-03",
                    "module": "D",
                    "scenario": "Deponierung"
                }
            ]
        },
        {
            "parameter": "HTP-c",
            "values": [
                {
                    "value": "1,59E-09",
                    "module": "A1-A3",
                    "scenario": null
                },
                {
                    "value": "2,86E-10",
                    "module": "A4",
                    "scenario": null
                },
                {
                    "value": "8,16E-10",
                    "module": "A5",
                    "scenario": null
                },
                {
                    "value": "0,00E+00",
                    "module": "B1",
                    "scenario": null
                },
                {
                    "value": "0,00E+00",
                    "module": "B2",
                    "scenario": null
                },
                {
                    "value": "0,00E+00",
                    "module": "B3",
                    "scenario": null
                },
                {
                    "value": "0,00E+00",
                    "module": "B4",
                    "scenario": null
                },
                {
                    "value": "0,00E+00",
                    "module": "B5",
                    "scenario": null
                },
                {
                    "value": "0,00E+00",
                    "module": "B6",
                    "scenario": null
                },
                {
                    "value": "0,00E+00",
                    "module": "B7",
                    "scenario": null
                },
                {
                    "value": "1,70E-11",
                    "module": "C1",
                    "scenario": "Deponierung"
                },
                {
                    "value": "1,07E-10",
                    "module": "C2",
                    "scenario": "Deponierung"
                },
                {
                    "value": "0,00E+00",
                    "module": "C3",
                    "scenario": "Deponierung"
                },
                {
                    "value": "4,04E-11",
                    "module": "C4",
                    "scenario": "Deponierung"
                },
                {
                    "value": "-1,82E-13",
                    "module": "D",
                    "scenario": "Deponierung"
                }
            ]
        },
        {
            "parameter": "HTP-nc",
            "values": [
                {
                    "value": "3,66E-08",
                    "module": "A1-A3",
                    "scenario": null
                },
                {
                    "value": "6,33E-09",
                    "module": "A4",
                    "scenario": null
                },
                {
                    "value": "8,64E-09",
                    "module": "A5",
                    "scenario": null
                },
                {
                    "value": "0,00E+00",
                    "module": "B1",
                    "scenario": null
                },
                {
                    "value": "0,00E+00",
                    "module": "B2",
                    "scenario": null
                },
                {
                    "value": "0,00E+00",
                    "module": "B3",
                    "scenario": null
                },
                {
                    "value": "0,00E+00",
                    "module": "B4",
                    "scenario": null
                },
                {
                    "value": "0,00E+00",
                    "module": "B5",
                    "scenario": null
                },
                {
                    "value": "0,00E+00",
                    "module": "B6",
                    "scenario": null
                },
                {
                    "value": "0,00E+00",
                    "module": "B7",
                    "scenario": null
                },
                {
                    "value": "1,18E-10",
                    "module": "C1",
                    "scenario": "Deponierung"
                },
                {
                    "value": "2,39E-09",
                    "module": "C2",
                    "scenario": "Deponierung"
                },
                {
                    "value": "0,00E+00",
                    "module": "C3",
                    "scenario": "Deponierung"
                },
                {
                    "value": "5,06E-10",
                    "module": "C4",
                    "scenario": "Deponierung"
                },
                {
                    "value": "-3,33E-12",
                    "module": "D",
                    "scenario": "Deponierung"
                }
            ]
        },
        {
            "parameter": "SQP",
            "values": [
                {
                    "value": "1,06E+01",
                    "module": "A1-A3",
                    "scenario": null
                },
                {
                    "value": "5,39E+00",
                    "module": "A4",
                    "scenario": null
                },
                {
                    "value": "2,72E+00",
                    "module": "A5",
                    "scenario": null
                },
                {
                    "value": "0,00E+00",
                    "module": "B1",
                    "scenario": null
                },
                {
                    "value": "0,00E+00",
                    "module": "B2",
                    "scenario": null
                },
                {
                    "value": "0,00E+00",
                    "module": "B3",
                    "scenario": null
                },
                {
                    "value": "0,00E+00",
                    "module": "B4",
                    "scenario": null
                },
                {
                    "value": "0,00E+00",
                    "module": "B5",
                    "scenario": null
                },
                {
                    "value": "0,00E+00",
                    "module": "B6",
                    "scenario": null
                },
                {
                    "value": "0,00E+00",
                    "module": "B7",
                    "scenario": null
                },
                {
                    "value": "4,90E-02",
                    "module": "C1",
                    "scenario": "Deponierung"
                },
                {
                    "value": "1,85E+00",
                    "module": "C2",
                    "scenario": "Deponierung"
                },
                {
                    "value": "0,00E+00",
                    "module": "C3",
                    "scenario": "Deponierung"
                },
                {
                    "value": "4,70E+00",
                    "module": "C4",
                    "scenario": "Deponierung"
                },
                {
                    "value": "-1,89E-03",
                    "module": "D",
                    "scenario": "Deponierung"
                }
            ]
        },
        {
            "parameter": "IRP",
            "values": [
                {
                    "value": "1,90E-01",
                    "module": "A1-A3",
                    "scenario": null
                },
                {
                    "value": "1,21E-02",
                    "module": "A4",
                    "scenario": null
                },
                {
                    "value": "2,54E-02",
                    "module": "A5",
                    "scenario": null
                },
                {
                    "value": "0,00E+00",
                    "module": "B1",
                    "scenario": null
                },
                {
                    "value": "0,00E+00",
                    "module": "B2",
                    "scenario": null
                },
                {
                    "value": "0,00E+00",
                    "module": "B3",
                    "scenario": null
                },
                {
                    "value": "0,00E+00",
                    "module": "B4",
                    "scenario": null
                },
                {
                    "value": "0,00E+00",
                    "module": "B5",
                    "scenario": null
                },
                {
                    "value": "0,00E+00",
                    "module": "B6",
                    "scenario": null
                },
                {
                    "value": "0,00E+00",
                    "module": "B7",
                    "scenario": null
                },
                {
                    "value": "3,45E-04",
                    "module": "C1",
                    "scenario": "Deponierung"
                },
                {
                    "value": "5,82E-03",
                    "module": "C2",
                    "scenario": "Deponierung"
                },
                {
                    "value": "0,00E+00",
                    "module": "C3",
                    "scenario": "Deponierung"
                },
                {
                    "value": "1,50E-03",
                    "module": "C4",
                    "scenario": "Deponierung"
                },
                {
                    "value": "-9,13E-05",
                    "module": "D",
                    "scenario": "Deponierung"
                }
            ]
        }
    ],
    "resource_use": [
        {
            "parameter": "PERE",
            "values": [
                {
                    "value": "9,63E+00",
                    "module": "A1-A3",
                    "scenario": null
                },
                {
                    "value": "1,35E-01",
                    "module": "A4",
                    "scenario": null
                },
                {
                    "value": "1,49E+00",
                    "module": "A5",
                    "scenario": null
                },
                {
                    "value": "0,00E+00",
                    "module": "B1",
                    "scenario": null
                },
                {
                    "value": "0,00E+00",
                    "module": "B2",
                    "scenario": null
                },
                {
                    "value": "0,00E+00",
                    "module": "B3",
                    "scenario": null
                },
                {
                    "value": "0,00E+00",
                    "module": "B4",
                    "scenario": null
                },
                {
                    "value": "0,00E+00",
                    "module": "B5",
                    "scenario": null
                },
                {
                    "value": "0,00E+00",
                    "module": "B6",
                    "scenario": null
                },
                {
                    "value": "0,00E+00",
                    "module": "B7",
                    "scenario": null
                },
                {
                    "value": "4,01E-03",
                    "module": "C1",
                    "scenario": "Deponierung"
                },
                {
                    "value": "6,05E-02",
                    "module": "C2",
                    "scenario": "Deponierung"
                },
                {
                    "value": "0,00E+00",
                    "module": "C3",
                    "scenario": "Deponierung"
                },
                {
                    "value": "5,47E+00",
                    "module": "C4",
                    "scenario": "Deponierung"
                },
                {
                    "value": "-4,23E-03",
                    "module": "D",
                    "scenario": "Deponierung"
                }
            ]
        },
        {
            "parameter": "PERM",
            "values": [
                {
                    "value": "6,35E+00",
                    "module": "A1-A3",
                    "scenario": null
                },
                {
                    "value": "0,00E+00",
                    "module": "A4",
                    "scenario": null
                },
                {
                    "value": "-9,00E-01",
                    "module": "A5",
                    "scenario": null
                },
                {
                    "value": "0,00E+00",
                    "module": "B1",
                    "scenario": null
                },
                {
                    "value": "0,00E+00",
                    "module": "B2",
                    "scenario": null
                },
                {
                    "value": "0,00E+00",
                    "module": "B3",
                    "scenario": null
                },
                {
                    "value": "0,00E+00",
                    "module": "B4",
                    "scenario": null
                },
                {
                    "value": "0,00E+00",
                    "module": "B5",
                    "scenario": null
                },
                {
                    "value": "0,00E+00",
                    "module": "B6",
                    "scenario": null
                },
                {
                    "value": "0,00E+00",
                    "module": "B7",
                    "scenario": null
                },
                {
                    "value": "0,00E+00",
                    "module": "C1",
                    "scenario": "Deponierung"
                },
                {
                    "value": "0,00E+00",
                    "module": "C2",
                    "scenario": "Deponierung"
                },
                {
                    "value": "0,00E+00",
                    "module": "C3",
                    "scenario": "Deponierung"
                },
                {
                    "value": "-5,45E+00",
                    "module": "C4",
                    "scenario": "Deponierung"
                },
                {
                    "value": "0,00E+00",
                    "module": "D",
                    "scenario": "Deponierung"
                }
            ]
        },
        {
            "parameter": "PERT",
            "values": [
                {
                    "value": "1,60E+01",
                    "module": "A1-A3",
                    "scenario": null
                },
                {
                    "value": "1,35E-01",
                    "module": "A4",
                    "scenario": null
                },
                {
                    "value": "5,90E-01",
                    "module": "A5",
                    "scenario": null
                },
                {
                    "value": "0,00E+00",
                    "module": "B1",
                    "scenario": null
                },
                {
                    "value": "0,00E+00",
                    "module": "B2",
                    "scenario": null
                },
                {
                    "value": "0,00E+00",
                    "module": "B3",
                    "scenario": null
                },
                {
                    "value": "0,00E+00",
                    "module": "B4",
                    "scenario": null
                },
                {
                    "value": "0,00E+00",
                    "module": "B5",
                    "scenario": null
                },
                {
                    "value": "0,00E+00",
                    "module": "B6",
                    "scenario": null
                },
                {
                    "value": "0,00E+00",
                    "module": "B7",
                    "scenario": null
                },
                {
                    "value": "4,01E-03",
                    "module": "C1",
                    "scenario": "Deponierung"
                },
                {
                    "value": "6,05E-02",
                    "module": "C2",
                    "scenario": "Deponierung"
                },
                {
                    "value": "0,00E+00",
                    "module": "C3",
                    "scenario": "Deponierung"
                },
                {
                    "value": "1,91E-02",
                    "module": "C4",
                    "scenario": "Deponierung"
                },
                {
                    "value": "-4,23E-03",
                    "module": "D",
                    "scenario": "Deponierung"
                }
            ]
        },
        {
            "parameter": "PENRE",
            "values": [
                {
                    "value": "4,36E+01",
                    "module": "A1-A3",
                    "scenario": null
                },
                {
                    "value": "8,92E+00",
                    "module": "A4",
                    "scenario": null
                },
                {
                    "value": "5,04E+00",
                    "module": "A5",
                    "scenario": null
                },
                {
                    "value": "0,00E+00",
                    "module": "B1",
                    "scenario": null
                },
                {
                    "value": "0,00E+00",
                    "module": "B2",
                    "scenario": null
                },
                {
                    "value": "0,00E+00",
                    "module": "B3",
                    "scenario": null
                },
                {
                    "value": "0,00E+00",
                    "module": "B4",
                    "scenario": null
                },
                {
                    "value": "0,00E+00",
                    "module": "B5",
                    "scenario": null
                },
                {
                    "value": "0,00E+00",
                    "module": "B6",
                    "scenario": null
                },
                {
                    "value": "0,00E+00",
                    "module": "B7",
                    "scenario": null
                },
                {
                    "value": "7,28E-01",
                    "module": "C1",
                    "scenario": "Deponierung"
                },
                {
                    "value": "3,60E+00",
                    "module": "C2",
                    "scenario": "Deponierung"
                },
                {
                    "value": "0,00E+00",
                    "module": "C3",
                    "scenario": "Deponierung"
                },
                {
                    "value": "2,41E+00",
                    "module": "C4",
                    "scenario": "Deponierung"
                },
                {
                    "value": "-1,21E-02",
                    "module": "D",
                    "scenario": "Deponierung"
                }
            ]
        },
        {
            "parameter": "PENRM",
            "values": [
                {
                    "value": "9,98E-02",
                    "module": "A1-A3",
                    "scenario": null
                },
                {
                    "value": "0,00E+00",
                    "module": "A4",
                    "scenario": null
                },
                {
                    "value": "-5,60E-02",
                    "module": "A5",
                    "scenario": null
                },
                {
                    "value": "0,00E+00",
                    "module": "B1",
                    "scenario": null
                },
                {
                    "value": "0,00E+00",
                    "module": "B2",
                    "scenario": null
                },
                {
                    "value": "0,00E+00",
                    "module": "B3",
                    "scenario": null
                },
                {
                    "value": "0,00E+00",
                    "module": "B4",
                    "scenario": null
                },
                {
                    "value": "0,00E+00",
                    "module": "B5",
                    "scenario": null
                },
                {
                    "value": "0,00E+00",
                    "module": "B6",
                    "scenario": null
                },
                {
                    "value": "0,00E+00",
                    "module": "B7",
                    "scenario": null
                },
                {
                    "value": "0,00E+00",
                    "module": "C1",
                    "scenario": "Deponierung"
                },
                {
                    "value": "0,00E+00",
                    "module": "C2",
                    "scenario": "Deponierung"
                },
                {
                    "value": "0,00E+00",
                    "module": "C3",
                    "scenario": "Deponierung"
                },
                {
                    "value": "-4,38E-02",
                    "module": "C4",
                    "scenario": "Deponierung"
                },
                {
                    "value": "0,00E+00",
                    "module": "D",
                    "scenario": "Deponierung"
                }
            ]
        },
        {
            "parameter": "PENRT",
            "values": [
                {
                    "value": "4,37E+01",
                    "module": "A1-A3",
                    "scenario": null
                },
                {
                    "value": "8,92E+00",
                    "module": "A4",
                    "scenario": null
                },
                {
                    "value": "4,98E+00",
                    "module": "A5",
                    "scenario": null
                },
                {
                    "value": "0,00E+00",
                    "module": "B1",
                    "scenario": null
                },
                {
                    "value": "0,00E+00",
                    "module": "B2",
                    "scenario": null
                },
                {
                    "value": "0,00E+00",
                    "module": "B3",
                    "scenario": null
                },
                {
                    "value": "0,00E+00",
                    "module": "B4",
                    "scenario": null
                },
                {
                    "value": "0,00E+00",
                    "module": "B5",
                    "scenario": null
                },
                {
                    "value": "0,00E+00",
                    "module": "B6",
                    "scenario": null
                },
                {
                    "value": "0,00E+00",
                    "module": "B7",
                    "scenario": null
                },
                {
                    "value": "7,28E-01",
                    "module": "C1",
                    "scenario": "Deponierung"
                },
                {
                    "value": "3,60E+00",
                    "module": "C2",
                    "scenario": "Deponierung"
                },
                {
                    "value": "0,00E+00",
                    "module": "C3",
                    "scenario": "Deponierung"
                },
                {
                    "value": "2,37E+00",
                    "module": "C4",
                    "scenario": "Deponierung"
                },
                {
                    "value": "-1,21E-02",
                    "module": "D",
                    "scenario": "Deponierung"
                }
            ]
        },
        {
            "parameter": "SM",
            "values": [
                {
                    "value": "3,17E-01",
                    "module": "A1-A3",
                    "scenario": null
                },
                {
                    "value": "0,00E+00",
                    "module": "A4",
                    "scenario": null
                },
                {
                    "value": "1,58E-02",
                    "module": "A5",
                    "scenario": null
                },
                {
                    "value": "0,00E+00",
                    "module": "B1",
                    "scenario": null
                },
                {
                    "value": "0,00E+00",
                    "module": "B2",
                    "scenario": null
                },
                {
                    "value": "0,00E+00",
                    "module": "B3",
                    "scenario": null
                },
                {
                    "value": "0,00E+00",
                    "module": "B4",
                    "scenario": null
                },
                {
                    "value": "0,00E+00",
                    "module": "B5",
                    "scenario": null
                },
                {
                    "value": "0,00E+00",
                    "module": "B6",
                    "scenario": null
                },
                {
                    "value": "0,00E+00",
                    "module": "B7",
                    "scenario": null
                },
                {
                    "value": "0,00E+00",
                    "module": "C1",
                    "scenario": "Deponierung"
                },
                {
                    "value": "0,00E+00",
                    "module": "C2",
                    "scenario": "Deponierung"
                },
                {
                    "value": "0,00E+00",
                    "module": "C3",
                    "scenario": "Deponierung"
                },
                {
                    "value": "0,00E+00",
                    "module": "C4",
                    "scenario": "Deponierung"
                },
                {
                    "value": "0,00E+00",
                    "module": "D",
                    "scenario": "Deponierung"
                }
            ]
        },
        {
            "parameter": "RSF",
            "values": [
                {
                    "value": "0,00E+00",
                    "module": "A1-A3",
                    "scenario": null
                },
                {
                    "value": "0,00E+00",
                    "module": "A4",
                    "scenario": null
                },
                {
                    "value": "0,00E+00",
                    "module": "A5",
                    "scenario": null
                },
                {
                    "value": "0,00E+00",
                    "module": "B1",
                    "scenario": null
                },
                {
                    "value": "0,00E+00",
                    "module": "B2",
                    "scenario": null
                },
                {
                    "value": "0,00E+00",
                    "module": "B3",
                    "scenario": null
                },
                {
                    "value": "0,00E+00",
                    "module": "B4",
                    "scenario": null
                },
                {
                    "value": "0,00E+00",
                    "module": "B5",
                    "scenario": null
                },
                {
                    "value": "0,00E+00",
                    "module": "B6",
                    "scenario": null
                },
                {
                    "value": "0,00E+00",
                    "module": "B7",
                    "scenario": null
                },
                {
                    "value": "0,00E+00",
                    "module": "C1",
                    "scenario": "Deponierung"
                },
                {
                    "value": "0,00E+00",
                    "module": "C2",
                    "scenario": "Deponierung"
                },
                {
                    "value": "0,00E+00",
                    "module": "C3",
                    "scenario": "Deponierung"
                },
                {
                    "value": "0,00E+00",
                    "module": "C4",
                    "scenario": "Deponierung"
                },
                {
                    "value": "0,00E+00",
                    "module": "D",
                    "scenario": "Deponierung"
                }
            ]
        },
        {
            "parameter": "NRSF",
            "values": [
                {
                    "value": "0,00E+00",
                    "module": "A1-A3",
                    "scenario": null
                },
                {
                    "value": "0,00E+00",
                    "module": "A4",
                    "scenario": null
                },
                {
                    "value": "0,00E+00",
                    "module": "A5",
                    "scenario": null
                },
                {
                    "value": "0,00E+00",
                    "module": "B1",
                    "scenario": null
                },
                {
                    "value": "0,00E+00",
                    "module": "B2",
                    "scenario": null
                },
                {
                    "value": "0,00E+00",
                    "module": "B3",
                    "scenario": null
                },
                {
                    "value": "0,00E+00",
                    "module": "B4",
                    "scenario": null
                },
                {
                    "value": "0,00E+00",
                    "module": "B5",
                    "scenario": null
                },
                {
                    "value": "0,00E+00",
                    "module": "B6",
                    "scenario": null
                },
                {
                    "value": "0,00E+00",
                    "module": "B7",
                    "scenario": null
                },
                {
                    "value": "0,00E+00",
                    "module": "C1",
                    "scenario": "Deponierung"
                },
                {
                    "value": "0,00E+00",
                    "module": "C2",
                    "scenario": "Deponierung"
                },
                {
                    "value": "0,00E+00",
                    "module": "C3",
                    "scenario": "Deponierung"
                },
                {
                    "value": "0,00E+00",
                    "module": "C4",
                    "scenario": "Deponierung"
                },
                {
                    "value": "0,00E+00",
                    "module": "D",
                    "scenario": "Deponierung"
                }
            ]
        }
    ],
    "end_of_life_waste": [
        {
            "parameter": "HWD",
            "values": [
                {
                    "value": "1,83E-04",
                    "module": "A1-A3",
                    "scenario": null
                },
                {
                    "value": "5,68E-05",
                    "module": "A4",
                    "scenario": null
                },
                {
                    "value": "6,47E-05",
                    "module": "A5",
                    "scenario": null
                },
                {
                    "value": "0,00E+00",
                    "module": "B1",
                    "scenario": null
                },
                {
                    "value": "0,00E+00",
                    "module": "B2",
                    "scenario": null
                },
                {
                    "value": "0,00E+00",
                    "module": "B3",
                    "scenario": null
                },
                {
                    "value": "0,00E+00",
                    "module": "B4",
                    "scenario": null
                },
                {
                    "value": "0,00E+00",
                    "module": "B5",
                    "scenario": null
                },
                {
                    "value": "0,00E+00",
                    "module": "B6",
                    "scenario": null
                },
                {
                    "value": "0,00E+00",
                    "module": "B7",
                    "scenario": null
                },
                {
                    "value": "4,90E-06",
                    "module": "C1",
                    "scenario": "Deponierung"
                },
                {
                    "value": "2,29E-05",
                    "module": "C2",
                    "scenario": "Deponierung"
                },
                {
                    "value": "0,00E+00",
                    "module": "C3",
                    "scenario": "Deponierung"
                },
                {
                    "value": "1,25E-05",
                    "module": "C4",
                    "scenario": "Deponierung"
                },
                {
                    "value": "-3,87E-08",
                    "module": "D",
                    "scenario": "Deponierung"
                }
            ]
        },
        {
            "parameter": "NHWD",
            "values": [
                {
                    "value": "4,53E-01",
                    "module": "A1-A3",
                    "scenario": null
                },
                {
                    "value": "4,43E-01",
                    "module": "A4",
                    "scenario": null
                },
                {
                    "value": "8,91E-01",
                    "module": "A5",
                    "scenario": null
                },
                {
                    "value": "0,00E+00",
                    "module": "B1",
                    "scenario": null
                },
                {
                    "value": "0,00E+00",
                    "module": "B2",
                    "scenario": null
                },
                {
                    "value": "0,00E+00",
                    "module": "B3",
                    "scenario": null
                },
                {
                    "value": "0,00E+00",
                    "module": "B4",
                    "scenario": null
                },
                {
                    "value": "0,00E+00",
                    "module": "B5",
                    "scenario": null
                },
                {
                    "value": "0,00E+00",
                    "module": "B6",
                    "scenario": null
                },
                {
                    "value": "0,00E+00",
                    "module": "B7",
                    "scenario": null
                },
                {
                    "value": "1,04E-03",
                    "module": "C1",
                    "scenario": "Deponierung"
                },
                {
                    "value": "1,49E-01",
                    "module": "C2",
                    "scenario": "Deponierung"
                },
                {
                    "value": "0,00E+00",
                    "module": "C3",
                    "scenario": "Deponierung"
                },
                {
                    "value": "1,56E+01",
                    "module": "C4",
                    "scenario": "Deponierung"
                },
                {
                    "value": "-5,12E-05",
                    "module": "D",
                    "scenario": "Deponierung"
                }
            ]
        },
        {
            "parameter": "RWD",
            "values": [
                {
                    "value": "8,84E-05",
                    "module": "A1-A3",
                    "scenario": null
                },
                {
                    "value": "5,34E-06",
                    "module": "A4",
                    "scenario": null
                },
                {
                    "value": "1,21E-05",
                    "module": "A5",
                    "scenario": null
                },
                {
                    "value": "0,00E+00",
                    "module": "B1",
                    "scenario": null
                },
                {
                    "value": "0,00E+00",
                    "module": "B2",
                    "scenario": null
                },
                {
                    "value": "0,00E+00",
                    "module": "B3",
                    "scenario": null
                },
                {
                    "value": "0,00E+00",
                    "module": "B4",
                    "scenario": null
                },
                {
                    "value": "0,00E+00",
                    "module": "B5",
                    "scenario": null
                },
                {
                    "value": "0,00E+00",
                    "module": "B6",
                    "scenario": null
                },
                {
                    "value": "0,00E+00",
                    "module": "B7",
                    "scenario": null
                },
                {
                    "value": "1,43E-07",
                    "module": "C1",
                    "scenario": "Deponierung"
                },
                {
                    "value": "2,61E-06",
                    "module": "C2",
                    "scenario": "Deponierung"
                },
                {
                    "value": "0,00E+00",
                    "module": "C3",
                    "scenario": "Deponierung"
                },
                {
                    "value": "6,26E-07",
                    "module": "C4",
                    "scenario": "Deponierung"
                },
                {
                    "value": "-4,37E-08",
                    "module": "D",
                    "scenario": "Deponierung"
                }
            ]
        }
    ],
    "end_of_life_flow": [
        {
            "parameter": "CRU",
            "values": [
                {
                    "value": "0,00E+00",
                    "module": "A1-A3",
                    "scenario": null
                },
                {
                    "value": "0,00E+00",
                    "module": "A4",
                    "scenario": null
                },
                {
                    "value": "0,00E+00",
                    "module": "A5",
                    "scenario": null
                },
                {
                    "value": "0,00E+00",
                    "module": "B1",
                    "scenario": null
                },
                {
                    "value": "0,00E+00",
                    "module": "B2",
                    "scenario": null
                },
                {
                    "value": "0,00E+00",
                    "module": "B3",
                    "scenario": null
                },
                {
                    "value": "0,00E+00",
                    "module": "B4",
                    "scenario": null
                },
                {
                    "value": "0,00E+00",
                    "module": "B5",
                    "scenario": null
                },
                {
                    "value": "0,00E+00",
                    "module": "B6",
                    "scenario": null
                },
                {
                    "value": "0,00E+00",
                    "module": "B7",
                    "scenario": null
                },
                {
                    "value": "0,00E+00",
                    "module": "C1",
                    "scenario": "Deponierung"
                },
                {
                    "value": "0,00E+00",
                    "module": "C2",
                    "scenario": "Deponierung"
                },
                {
                    "value": "0,00E+00",
                    "module": "C3",
                    "scenario": "Deponierung"
                },
                {
                    "value": "0,00E+00",
                    "module": "C4",
                    "scenario": "Deponierung"
                },
                {
                    "value": "0,00E+00",
                    "module": "D",
                    "scenario": "Deponierung"
                }
            ]
        },
        {
            "parameter": "MFR",
            "values": [
                {
                    "value": "0,00E+00",
                    "module": "A1-A3",
                    "scenario": null
                },
                {
                    "value": "0,00E+00",
                    "module": "A4",
                    "scenario": null
                },
                {
                    "value": "0,00E+00",
                    "module": "A5",
                    "scenario": null
                },
                {
                    "value": "0,00E+00",
                    "module": "B1",
                    "scenario": null
                },
                {
                    "value": "0,00E+00",
                    "module": "B2",
                    "scenario": null
                },
                {
                    "value": "0,00E+00",
                    "module": "B3",
                    "scenario": null
                },
                {
                    "value": "0,00E+00",
                    "module": "B4",
                    "scenario": null
                },
                {
                    "value": "0,00E+00",
                    "module": "B5",
                    "scenario": null
                },
                {
                    "value": "0,00E+00",
                    "module": "B6",
                    "scenario": null
                },
                {
                    "value": "0,00E+00",
                    "module": "B7",
                    "scenario": null
                },
                {
                    "value": "0,00E+00",
                    "module": "C1",
                    "scenario": "Deponierung"
                },
                {
                    "value": "0,00E+00",
                    "module": "C2",
                    "scenario": "Deponierung"
                },
                {
                    "value": "0,00E+00",
                    "module": "C3",
                    "scenario": "Deponierung"
                },
                {
                    "value": "0,00E+00",
                    "module": "C4",
                    "scenario": "Deponierung"
                },
                {
                    "value": "0,00E+00",
                    "module": "D",
                    "scenario": "Deponierung"
                }
            ]
        },
        {
            "parameter": "MER",
            "values": [
                {
                    "value": "0,00E+00",
                    "module": "A1-A3",
                    "scenario": null
                },
                {
                    "value": "0,00E+00",
                    "module": "A4",
                    "scenario": null
                },
                {
                    "value": "0,00E+00",
                    "module": "A5",
                    "scenario": null
                },
                {
                    "value": "0,00E+00",
                    "module": "B1",
                    "scenario": null
                },
                {
                    "value": "0,00E+00",
                    "module": "B2",
                    "scenario": null
                },
                {
                    "value": "0,00E+00",
                    "module": "B3",
                    "scenario": null
                },
                {
                    "value": "0,00E+00",
                    "module": "B4",
                    "scenario": null
                },
                {
                    "value": "0,00E+00",
                    "module": "B5",
                    "scenario": null
                },
                {
                    "value": "0,00E+00",
                    "module": "B6",
                    "scenario": null
                },
                {
                    "value": "0,00E+00",
                    "module": "B7",
                    "scenario": null
                },
                {
                    "value": "0,00E+00",
                    "module": "C1",
                    "scenario": "Deponierung"
                },
                {
                    "value": "0,00E+00",
                    "module": "C2",
                    "scenario": "Deponierung"
                },
                {
                    "value": "0,00E+00",
                    "module": "C3",
                    "scenario": "Deponierung"
                },
                {
                    "value": "0,00E+00",
                    "module": "C4",
                    "scenario": "Deponierung"
                },
                {
                    "value": "0,00E+00",
                    "module": "D",
                    "scenario": "Deponierung"
                }
            ]
        },
        {
            "parameter": "EEE",
            "values": [
                {
                    "value": "0,00E+00",
                    "module": "A1-A3",
                    "scenario": null
                },
                {
                    "value": "0,00E+00",
                    "module": "A4",
                    "scenario": null
                },
                {
                    "value": "5,65E-03",
                    "module": "A5",
                    "scenario": null
                },
                {
                    "value": "0,00E+00",
                    "module": "B1",
                    "scenario": null
                },
                {
                    "value": "0,00E+00",
                    "module": "B2",
                    "scenario": null
                },
                {
                    "value": "0,00E+00",
                    "module": "B3",
                    "scenario": null
                },
                {
                    "value": "0,00E+00",
                    "module": "B4",
                    "scenario": null
                },
                {
                    "value": "0,00E+00",
                    "module": "B5",
                    "scenario": null
                },
                {
                    "value": "0,00E+00",
                    "module": "B6",
                    "scenario": null
                },
                {
                    "value": "0,00E+00",
                    "module": "B7",
                    "scenario": null
                },
                {
                    "value": "0,00E+00",
                    "module": "C1",
                    "scenario": "Deponierung"
                },
                {
                    "value": "0,00E+00",
                    "module": "C2",
                    "scenario": "Deponierung"
                },
                {
                    "value": "0,00E+00",
                    "module": "C3",
                    "scenario": "Deponierung"
                },
                {
                    "value": "0,00E+00",
                    "module": "C4",
                    "scenario": "Deponierung"
                },
                {
                    "value": "0,00E+00",
                    "module": "D",
                    "scenario": "Deponierung"
                }
            ]
        },
        {
            "parameter": "EET",
            "values": [
                {
                    "value": "0,00E+00",
                    "module": "A1-A3",
                    "scenario": null
                },
                {
                    "value": "0,00E+00",
                    "module": "A4",
                    "scenario": null
                },
                {
                    "value": "1,43E-02",
                    "module": "A5",
                    "scenario": null
                },
                {
                    "value": "0,00E+00",
                    "module": "B1",
                    "scenario": null
                },
                {
                    "value": "0,00E+00",
                    "module": "B2",
                    "scenario": null
                },
                {
                    "value": "0,00E+00",
                    "module": "B3",
                    "scenario": null
                },
                {
                    "value": "0,00E+00",
                    "module": "B4",
                    "scenario": null
                },
                {
                    "value": "0,00E+00",
                    "module": "B5",
                    "scenario": null
                },
                {
                    "value": "0,00E+00",
                    "module": "B6",
                    "scenario": null
                },
                {
                    "value": "0,00E+00",
                    "module": "B7",
                    "scenario": null
                },
                {
                    "value": "0,00E+00",
                    "module": "C1",
                    "scenario": "Deponierung"
                },
                {
                    "value": "0,00E+00",
                    "module": "C2",
                    "scenario": "Deponierung"
                },
                {
                    "value": "0,00E+00",
                    "module": "C3",
                    "scenario": "Deponierung"
                },
                {
                    "value": "0,00E+00",
                    "module": "C4",
                    "scenario": "Deponierung"
                },
                {
                    "value": "0,00E+00",
                    "module": "D",
                    "scenario": "Deponierung"
                }
            ]
        }
    ]
}