{
    "product_name": "Knauf-13-Diamant-12,5mm; 12,7 kg / m\u00b2 ",
    "epd_id": "BAU-EPD_Knauf-2025-13-ecoinvent-Diamant_12,5",
    "compliance": [
        "EN 15804+A2 (EF 3.1)",
        "ISO 14025"
    ],
    "producer_name": "Knauf Gesellschaft m.b.H., \u00d6sterreich",
    "environmental_impact": [
        {
            "parameter": "GWP-total",
            "values": [
                {
                    "value": "1,72E+00",
                    "module": "A1-A3",
                    "scenario": null
                },
                {
                    "value": "5,12E-01",
                    "module": "A4",
                    "scenario": null
                },
                {
                    "value": "4,08E-01",
                    "module": "A5",
                    "scenario": null
                },
                {
                    "value": "0,00E+00",
                    "module": "B1",
                    "scenario": null
                },
                {
                    "value": "0,00E+00",
                    "module": "B2",
                    "scenario": null
                },
                {
                    "value": "0,00E+00",
                    "module": "B3",
                    "scenario": null
                },
                {
                    "value": "0,00E+00",
                    "module": "B4",
                    "scenario": null
                },
                {
                    "value": "0,00E+00",
                    "module": "B5",
                    "scenario": null
                },
                {
                    "value": "0,00E+00",
                    "module": "B6",
                    "scenario": null
                },
                {
                    "value": "0,00E+00",
                    "module": "B7",
                    "scenario": null
                },
                {
                    "value": "4,52E-02",
                    "module": "C1",
                    "scenario": "Deponierung"
                },
                {
                    "value": "2,07E-01",
                    "module": "C2",
                    "scenario": "Deponierung"
                },
                {
                    "value": "0,00E+00",
                    "module": "C3",
                    "scenario": "Deponierung"
                },
                {
                    "value": "7,68E-01",
                    "module": "C4",
                    "scenario": "Deponierung"
                },
                {
                    "value": "-6,51E-04",
                    "module": "D",
                    "scenario": "Deponierung"
                }
            ]
        },
        {
            "parameter": "GWP-fossil",
            "values": [
                {
                    "value": "2,48E+00",
                    "module": "A1-A3",
                    "scenario": null
                },
                {
                    "value": "5,11E-01",
                    "module": "A4",
                    "scenario": null
                },
                {
                    "value": "3,23E-01",
                    "module": "A5",
                    "scenario": null
                },
                {
                    "value": "0,00E+00",
                    "module": "B1",
                    "scenario": null
                },
                {
                    "value": "0,00E+00",
                    "module": "B2",
                    "scenario": null
                },
                {
                    "value": "0,00E+00",
                    "module": "B3",
                    "scenario": null
                },
                {
                    "value": "0,00E+00",
                    "module": "B4",
                    "scenario": null
                },
                {
                    "value": "0,00E+00",
                    "module": "B5",
                    "scenario": null
                },
                {
                    "value": "0,00E+00",
                    "module": "B6",
                    "scenario": null
                },
                {
                    "value": "0,00E+00",
                    "module": "B7",
                    "scenario": null
                },
                {
                    "value": "4,52E-02",
                    "module": "C1",
                    "scenario": "Deponierung"
                },
                {
                    "value": "2,07E-01",
                    "module": "C2",
                    "scenario": "Deponierung"
                },
                {
                    "value": "0,00E+00",
                    "module": "C3",
                    "scenario": "Deponierung"
                },
                {
                    "value": "7,73E-02",
                    "module": "C4",
                    "scenario": "Deponierung"
                },
                {
                    "value": "-6,50E-04",
                    "module": "D",
                    "scenario": "Deponierung"
                }
            ]
        },
        {
            "parameter": "GWP-biogenic",
            "values": [
                {
                    "value": "-7,74E-01",
                    "module": "A1-A3",
                    "scenario": null
                },
                {
                    "value": "0,00E+00",
                    "module": "A4",
                    "scenario": null
                },
                {
                    "value": "8,37E-02",
                    "module": "A5",
                    "scenario": null
                },
                {
                    "value": "0,00E+00",
                    "module": "B1",
                    "scenario": null
                },
                {
                    "value": "0,00E+00",
                    "module": "B2",
                    "scenario": null
                },
                {
                    "value": "0,00E+00",
                    "module": "B3",
                    "scenario": null
                },
                {
                    "value": "0,00E+00",
                    "module": "B4",
                    "scenario": null
                },
                {
                    "value": "0,00E+00",
                    "module": "B5",
                    "scenario": null
                },
                {
                    "value": "0,00E+00",
                    "module": "B6",
                    "scenario": null
                },
                {
                    "value": "0,00E+00",
                    "module": "B7",
                    "scenario": null
                },
                {
                    "value": "0,00E+00",
                    "module": "C1",
                    "scenario": "Deponierung"
                },
                {
                    "value": "0,00E+00",
                    "module": "C2",
                    "scenario": "Deponierung"
                },
                {
                    "value": "0,00E+00",
                    "module": "C3",
                    "scenario": "Deponierung"
                },
                {
                    "value": "6,91E-01",
                    "module": "C4",
                    "scenario": "Deponierung"
                },
                {
                    "value": "0,00E+00",
                    "module": "D",
                    "scenario": "Deponierung"
                }
            ]
        },
        {
            "parameter": "GWP-luluc",
            "values": [
                {
                    "value": "1,05E-02",
                    "module": "A1-A3",
                    "scenario": null
                },
                {
                    "value": "2,53E-04",
                    "module": "A4",
                    "scenario": null
                },
                {
                    "value": "7,06E-04",
                    "module": "A5",
                    "scenario": null
                },
                {
                    "value": "0,00E+00",
                    "module": "B1",
                    "scenario": null
                },
                {
                    "value": "0,00E+00",
                    "module": "B2",
                    "scenario": null
                },
                {
                    "value": "0,00E+00",
                    "module": "B3",
                    "scenario": null
                },
                {
                    "value": "0,00E+00",
                    "module": "B4",
                    "scenario": null
                },
                {
                    "value": "0,00E+00",
                    "module": "B5",
                    "scenario": null
                },
                {
                    "value": "0,00E+00",
                    "module": "B6",
                    "scenario": null
                },
                {
                    "value": "0,00E+00",
                    "module": "B7",
                    "scenario": null
                },
                {
                    "value": "5,09E-06",
                    "module": "C1",
                    "scenario": "Deponierung"
                },
                {
                    "value": "9,54E-05",
                    "module": "C2",
                    "scenario": "Deponierung"
                },
                {
                    "value": "0,00E+00",
                    "module": "C3",
                    "scenario": "Deponierung"
                },
                {
                    "value": "4,67E-05",
                    "module": "C4",
                    "scenario": "Deponierung"
                },
                {
                    "value": "-3,76E-07",
                    "module": "D",
                    "scenario": "Deponierung"
                }
            ]
        },
        {
            "parameter": "ODP",
            "values": [
                {
                    "value": "1,22E-07",
                    "module": "A1-A3",
                    "scenario": null
                },
                {
                    "value": "1,11E-08",
                    "module": "A4",
                    "scenario": null
                },
                {
                    "value": "1,28E-08",
                    "module": "A5",
                    "scenario": null
                },
                {
                    "value": "0,00E+00",
                    "module": "B1",
                    "scenario": null
                },
                {
                    "value": "0,00E+00",
                    "module": "B2",
                    "scenario": null
                },
                {
                    "value": "0,00E+00",
                    "module": "B3",
                    "scenario": null
                },
                {
                    "value": "0,00E+00",
                    "module": "B4",
                    "scenario": null
                },
                {
                    "value": "0,00E+00",
                    "module": "B5",
                    "scenario": null
                },
                {
                    "value": "0,00E+00",
                    "module": "B6",
                    "scenario": null
                },
                {
                    "value": "0,00E+00",
                    "module": "B7",
                    "scenario": null
                },
                {
                    "value": "7,20E-10",
                    "module": "C1",
                    "scenario": "Deponierung"
                },
                {
                    "value": "4,54E-09",
                    "module": "C2",
                    "scenario": "Deponierung"
                },
                {
                    "value": "0,00E+00",
                    "module": "C3",
                    "scenario": "Deponierung"
                },
                {
                    "value": "2,24E-09",
                    "module": "C4",
                    "scenario": "Deponierung"
                },
                {
                    "value": "-2,77E-11",
                    "module": "D",
                    "scenario": "Deponierung"
                }
            ]
        },
        {
            "parameter": "AP",
            "values": [
                {
                    "value": "9,13E-03",
                    "module": "A1-A3",
                    "scenario": null
                },
                {
                    "value": "1,12E-03",
                    "module": "A4",
                    "scenario": null
                },
                {
                    "value": "1,34E-03",
                    "module": "A5",
                    "scenario": null
                },
                {
                    "value": "0,00E+00",
                    "module": "B1",
                    "scenario": null
                },
                {
                    "value": "0,00E+00",
                    "module": "B2",
                    "scenario": null
                },
                {
                    "value": "0,00E+00",
                    "module": "B3",
                    "scenario": null
                },
                {
                    "value": "0,00E+00",
                    "module": "B4",
                    "scenario": null
                },
                {
                    "value": "0,00E+00",
                    "module": "B5",
                    "scenario": null
                },
                {
                    "value": "0,00E+00",
                    "module": "B6",
                    "scenario": null
                },
                {
                    "value": "0,00E+00",
                    "module": "B7",
                    "scenario": null
                },
                {
                    "value": "4,19E-04",
                    "module": "C1",
                    "scenario": "Deponierung"
                },
                {
                    "value": "8,13E-04",
                    "module": "C2",
                    "scenario": "Deponierung"
                },
                {
                    "value": "0,00E+00",
                    "module": "C3",
                    "scenario": "Deponierung"
                },
                {
                    "value": "5,82E-04",
                    "module": "C4",
                    "scenario": "Deponierung"
                },
                {
                    "value": "-1,14E-06",
                    "module": "D",
                    "scenario": "Deponierung"
                }
            ]
        },
        {
            "parameter": "POCP",
            "values": [
                {
                    "value": "9,03E-03",
                    "module": "A1-A3",
                    "scenario": null
                },
                {
                    "value": "1,74E-03",
                    "module": "A4",
                    "scenario": null
                },
                {
                    "value": "1,36E-03",
                    "module": "A5",
                    "scenario": null
                },
                {
                    "value": "0,00E+00",
                    "module": "B1",
                    "scenario": null
                },
                {
                    "value": "0,00E+00",
                    "module": "B2",
                    "scenario": null
                },
                {
                    "value": "0,00E+00",
                    "module": "B3",
                    "scenario": null
                },
                {
                    "value": "0,00E+00",
                    "module": "B4",
                    "scenario": null
                },
                {
                    "value": "0,00E+00",
                    "module": "B5",
                    "scenario": null
                },
                {
                    "value": "0,00E+00",
                    "module": "B6",
                    "scenario": null
                },
                {
                    "value": "0,00E+00",
                    "module": "B7",
                    "scenario": null
                },
                {
                    "value": "6,26E-04",
                    "module": "C1",
                    "scenario": "Deponierung"
                },
                {
                    "value": "1,19E-03",
                    "module": "C2",
                    "scenario": "Deponierung"
                },
                {
                    "value": "0,00E+00",
                    "module": "C3",
                    "scenario": "Deponierung"
                },
                {
                    "value": "8,34E-04",
                    "module": "C4",
                    "scenario": "Deponierung"
                },
                {
                    "value": "-1,42E-06",
                    "module": "D",
                    "scenario": "Deponierung"
                }
            ]
        },
        {
            "parameter": "ADPE",
            "values": [
                {
                    "value": "3,35E-05",
                    "module": "A1-A3",
                    "scenario": null
                },
                {
                    "value": "1,67E-06",
                    "module": "A4",
                    "scenario": null
                },
                {
                    "value": "9,66E-06",
                    "module": "A5",
                    "scenario": null
                },
                {
                    "value": "0,00E+00",
                    "module": "B1",
                    "scenario": null
                },
                {
                    "value": "0,00E+00",
                    "module": "B2",
                    "scenario": null
                },
                {
                    "value": "0,00E+00",
                    "module": "B3",
                    "scenario": null
                },
                {
                    "value": "0,00E+00",
                    "module": "B4",
                    "scenario": null
                },
                {
                    "value": "0,00E+00",
                    "module": "B5",
                    "scenario": null
                },
                {
                    "value": "0,00E+00",
                    "module": "B6",
                    "scenario": null
                },
                {
                    "value": "0,00E+00",
                    "module": "B7",
                    "scenario": null
                },
                {
                    "value": "1,58E-08",
                    "module": "C1",
                    "scenario": "Deponierung"
                },
                {
                    "value": "6,65E-07",
                    "module": "C2",
                    "scenario": "Deponierung"
                },
                {
                    "value": "0,00E+00",
                    "module": "C3",
                    "scenario": "Deponierung"
                },
                {
                    "value": "1,07E-07",
                    "module": "C4",
                    "scenario": "Deponierung"
                },
                {
                    "value": "-9,16E-10",
                    "module": "D",
                    "scenario": "Deponierung"
                }
            ]
        },
        {
            "parameter": "ADPF",
            "values": [
                {
                    "value": "3,69E+01",
                    "module": "A1-A3",
                    "scenario": null
                },
                {
                    "value": "7,26E+00",
                    "module": "A4",
                    "scenario": null
                },
                {
                    "value": "4,54E+00",
                    "module": "A5",
                    "scenario": null
                },
                {
                    "value": "0,00E+00",
                    "module": "B1",
                    "scenario": null
                },
                {
                    "value": "0,00E+00",
                    "module": "B2",
                    "scenario": null
                },
                {
                    "value": "0,00E+00",
                    "module": "B3",
                    "scenario": null
                },
                {
                    "value": "0,00E+00",
                    "module": "B4",
                    "scenario": null
                },
                {
                    "value": "0,00E+00",
                    "module": "B5",
                    "scenario": null
                },
                {
                    "value": "0,00E+00",
                    "module": "B6",
                    "scenario": null
                },
                {
                    "value": "0,00E+00",
                    "module": "B7",
                    "scenario": null
                },
                {
                    "value": "5,92E-01",
                    "module": "C1",
                    "scenario": "Deponierung"
                },
                {
                    "value": "2,93E+00",
                    "module": "C2",
                    "scenario": "Deponierung"
                },
                {
                    "value": "0,00E+00",
                    "module": "C3",
                    "scenario": "Deponierung"
                },
                {
                    "value": "1,93E+00",
                    "module": "C4",
                    "scenario": "Deponierung"
                },
                {
                    "value": "-9,84E-03",
                    "module": "D",
                    "scenario": "Deponierung"
                }
            ]
        },
        {
            "parameter": "WDP",
            "values": [
                {
                    "value": "1,12E+00",
                    "module": "A1-A3",
                    "scenario": null
                },
                {
                    "value": "2,99E-02",
                    "module": "A4",
                    "scenario": null
                },
                {
                    "value": "1,09E-01",
                    "module": "A5",
                    "scenario": null
                },
                {
                    "value": "0,00E+00",
                    "module": "B1",
                    "scenario": null
                },
                {
                    "value": "0,00E+00",
                    "module": "B2",
                    "scenario": null
                },
                {
                    "value": "0,00E+00",
                    "module": "B3",
                    "scenario": null
                },
                {
                    "value": "0,00E+00",
                    "module": "B4",
                    "scenario": null
                },
                {
                    "value": "0,00E+00",
                    "module": "B5",
                    "scenario": null
                },
                {
                    "value": "0,00E+00",
                    "module": "B6",
                    "scenario": null
                },
                {
                    "value": "0,00E+00",
                    "module": "B7",
                    "scenario": null
                },
                {
                    "value": "1,28E-03",
                    "module": "C1",
                    "scenario": "Deponierung"
                },
                {
                    "value": "1,11E-02",
                    "module": "C2",
                    "scenario": "Deponierung"
                },
                {
                    "value": "0,00E+00",
                    "module": "C3",
                    "scenario": "Deponierung"
                },
                {
                    "value": "8,51E-02",
                    "module": "C4",
                    "scenario": "Deponierung"
                },
                {
                    "value": "-8,43E-05",
                    "module": "D",
                    "scenario": "Deponierung"
                }
            ]
        },
        {
            "parameter": "EP-freshwater",
            "values": [
                {
                    "value": "5,08E-04",
                    "module": "A1-A3",
                    "scenario": null
                },
                {
                    "value": "3,63E-05",
                    "module": "A4",
                    "scenario": null
                },
                {
                    "value": "1,03E-04",
                    "module": "A5",
                    "scenario": null
                },
                {
                    "value": "0,00E+00",
                    "module": "B1",
                    "scenario": null
                },
                {
                    "value": "0,00E+00",
                    "module": "B2",
                    "scenario": null
                },
                {
                    "value": "0,00E+00",
                    "module": "B3",
                    "scenario": null
                },
                {
                    "value": "0,00E+00",
                    "module": "B4",
                    "scenario": null
                },
                {
                    "value": "0,00E+00",
                    "module": "B5",
                    "scenario": null
                },
                {
                    "value": "0,00E+00",
                    "module": "B6",
                    "scenario": null
                },
                {
                    "value": "0,00E+00",
                    "module": "B7",
                    "scenario": null
                },
                {
                    "value": "1,39E-06",
                    "module": "C1",
                    "scenario": "Deponierung"
                },
                {
                    "value": "1,44E-05",
                    "module": "C2",
                    "scenario": "Deponierung"
                },
                {
                    "value": "0,00E+00",
                    "module": "C3",
                    "scenario": "Deponierung"
                },
                {
                    "value": "6,44E-06",
                    "module": "C4",
                    "scenario": "Deponierung"
                },
                {
                    "value": "-3,32E-07",
                    "module": "D",
                    "scenario": "Deponierung"
                }
            ]
        },
        {
            "parameter": "EP-marine",
            "values": [
                {
                    "value": "2,66E-03",
                    "module": "A1-A3",
                    "scenario": null
                },
                {
                    "value": "2,82E-04",
                    "module": "A4",
                    "scenario": null
                },
                {
                    "value": "3,78E-04",
                    "module": "A5",
                    "scenario": null
                },
                {
                    "value": "0,00E+00",
                    "module": "B1",
                    "scenario": null
                },
                {
                    "value": "0,00E+00",
                    "module": "B2",
                    "scenario": null
                },
                {
                    "value": "0,00E+00",
                    "module": "B3",
                    "scenario": null
                },
                {
                    "value": "0,00E+00",
                    "module": "B4",
                    "scenario": null
                },
                {
                    "value": "0,00E+00",
                    "module": "B5",
                    "scenario": null
                },
                {
                    "value": "0,00E+00",
                    "module": "B6",
                    "scenario": null
                },
                {
                    "value": "0,00E+00",
                    "module": "B7",
                    "scenario": null
                },
                {
                    "value": "1,94E-04",
                    "module": "C1",
                    "scenario": "Deponierung"
                },
                {
                    "value": "3,08E-04",
                    "module": "C2",
                    "scenario": "Deponierung"
                },
                {
                    "value": "0,00E+00",
                    "module": "C3",
                    "scenario": "Deponierung"
                },
                {
                    "value": "2,24E-04",
                    "module": "C4",
                    "scenario": "Deponierung"
                },
                {
                    "value": "-3,31E-07",
                    "module": "D",
                    "scenario": "Deponierung"
                }
            ]
        },
        {
            "parameter": "EP-terrestrial",
            "values": [
                {
                    "value": "2,68E-02",
                    "module": "A1-A3",
                    "scenario": null
                },
                {
                    "value": "2,87E-03",
                    "module": "A4",
                    "scenario": null
                },
                {
                    "value": "3,76E-03",
                    "module": "A5",
                    "scenario": null
                },
                {
                    "value": "0,00E+00",
                    "module": "B1",
                    "scenario": null
                },
                {
                    "value": "0,00E+00",
                    "module": "B2",
                    "scenario": null
                },
                {
                    "value": "0,00E+00",
                    "module": "B3",
                    "scenario": null
                },
                {
                    "value": "0,00E+00",
                    "module": "B4",
                    "scenario": null
                },
                {
                    "value": "0,00E+00",
                    "module": "B5",
                    "scenario": null
                },
                {
                    "value": "0,00E+00",
                    "module": "B6",
                    "scenario": null
                },
                {
                    "value": "0,00E+00",
                    "module": "B7",
                    "scenario": null
                },
                {
                    "value": "2,11E-03",
                    "module": "C1",
                    "scenario": "Deponierung"
                },
                {
                    "value": "3,29E-03",
                    "module": "C2",
                    "scenario": "Deponierung"
                },
                {
                    "value": "0,00E+00",
                    "module": "C3",
                    "scenario": "Deponierung"
                },
                {
                    "value": "2,40E-03",
                    "module": "C4",
                    "scenario": "Deponierung"
                },
                {
                    "value": "-3,07E-06",
                    "module": "D",
                    "scenario": "Deponierung"
                }
            ]
        }
    ],
    "additional_environmental_impact": [
        {
            "parameter": "PM",
            "values": [
                {
                    "value": "1,23E-07",
                    "module": "A1-A3",
                    "scenario": null
                },
                {
                    "value": "3,81E-08",
                    "module": "A4",
                    "scenario": null
                },
                {
                    "value": "1,96E-08",
                    "module": "A5",
                    "scenario": null
                },
                {
                    "value": "0,00E+00",
                    "module": "B1",
                    "scenario": null
                },
                {
                    "value": "0,00E+00",
                    "module": "B2",
                    "scenario": null
                },
                {
                    "value": "0,00E+00",
                    "module": "B3",
                    "scenario": null
                },
                {
                    "value": "0,00E+00",
                    "module": "B4",
                    "scenario": null
                },
                {
                    "value": "0,00E+00",
                    "module": "B5",
                    "scenario": null
                },
                {
                    "value": "0,00E+00",
                    "module": "B6",
                    "scenario": null
                },
                {
                    "value": "0,00E+00",
                    "module": "B7",
                    "scenario": null
                },
                {
                    "value": "1,17E-08",
                    "module": "C1",
                    "scenario": "Deponierung"
                },
                {
                    "value": "1,46E-08",
                    "module": "C2",
                    "scenario": "Deponierung"
                },
                {
                    "value": "0,00E+00",
                    "module": "C3",
                    "scenario": "Deponierung"
                },
                {
                    "value": "1,07E-07",
                    "module": "C4",
                    "scenario": "Deponierung"
                },
                {
                    "value": "-5,38E-12",
                    "module": "D",
                    "scenario": "Deponierung"
                }
            ]
        },
        {
            "parameter": "ETP-fw",
            "values": [
                {
                    "value": "1,05E+01",
                    "module": "A1-A3",
                    "scenario": null
                },
                {
                    "value": "3,59E+00",
                    "module": "A4",
                    "scenario": null
                },
                {
                    "value": "3,55E+00",
                    "module": "A5",
                    "scenario": null
                },
                {
                    "value": "0,00E+00",
                    "module": "B1",
                    "scenario": null
                },
                {
                    "value": "0,00E+00",
                    "module": "B2",
                    "scenario": null
                },
                {
                    "value": "0,00E+00",
                    "module": "B3",
                    "scenario": null
                },
                {
                    "value": "0,00E+00",
                    "module": "B4",
                    "scenario": null
                },
                {
                    "value": "0,00E+00",
                    "module": "B5",
                    "scenario": null
                },
                {
                    "value": "0,00E+00",
                    "module": "B6",
                    "scenario": null
                },
                {
                    "value": "0,00E+00",
                    "module": "B7",
                    "scenario": null
                },
                {
                    "value": "2,83E-01",
                    "module": "C1",
                    "scenario": "Deponierung"
                },
                {
                    "value": "1,49E+00",
                    "module": "C2",
                    "scenario": "Deponierung"
                },
                {
                    "value": "0,00E+00",
                    "module": "C3",
                    "scenario": "Deponierung"
                },
                {
                    "value": "9,04E-01",
                    "module": "C4",
                    "scenario": "Deponierung"
                },
                {
                    "value": "-1,10E-03",
                    "module": "D",
                    "scenario": "Deponierung"
                }
            ]
        },
        {
            "parameter": "HTP-c",
            "values": [
                {
                    "value": "1,32E-09",
                    "module": "A1-A3",
                    "scenario": null
                },
                {
                    "value": "2,33E-10",
                    "module": "A4",
                    "scenario": null
                },
                {
                    "value": "8,00E-10",
                    "module": "A5",
                    "scenario": null
                },
                {
                    "value": "0,00E+00",
                    "module": "B1",
                    "scenario": null
                },
                {
                    "value": "0,00E+00",
                    "module": "B2",
                    "scenario": null
                },
                {
                    "value": "0,00E+00",
                    "module": "B3",
                    "scenario": null
                },
                {
                    "value": "0,00E+00",
                    "module": "B4",
                    "scenario": null
                },
                {
                    "value": "0,00E+00",
                    "module": "B5",
                    "scenario": null
                },
                {
                    "value": "0,00E+00",
                    "module": "B6",
                    "scenario": null
                },
                {
                    "value": "0,00E+00",
                    "module": "B7",
                    "scenario": null
                },
                {
                    "value": "1,39E-11",
                    "module": "C1",
                    "scenario": "Deponierung"
                },
                {
                    "value": "8,73E-11",
                    "module": "C2",
                    "scenario": "Deponierung"
                },
                {
                    "value": "0,00E+00",
                    "module": "C3",
                    "scenario": "Deponierung"
                },
                {
                    "value": "3,29E-11",
                    "module": "C4",
                    "scenario": "Deponierung"
                },
                {
                    "value": "-1,48E-13",
                    "module": "D",
                    "scenario": "Deponierung"
                }
            ]
        },
        {
            "parameter": "HTP-nc",
            "values": [
                {
                    "value": "3,06E-08",
                    "module": "A1-A3",
                    "scenario": null
                },
                {
                    "value": "5,15E-09",
                    "module": "A4",
                    "scenario": null
                },
                {
                    "value": "8,28E-09",
                    "module": "A5",
                    "scenario": null
                },
                {
                    "value": "0,00E+00",
                    "module": "B1",
                    "scenario": null
                },
                {
                    "value": "0,00E+00",
                    "module": "B2",
                    "scenario": null
                },
                {
                    "value": "0,00E+00",
                    "module": "B3",
                    "scenario": null
                },
                {
                    "value": "0,00E+00",
                    "module": "B4",
                    "scenario": null
                },
                {
                    "value": "0,00E+00",
                    "module": "B5",
                    "scenario": null
                },
                {
                    "value": "0,00E+00",
                    "module": "B6",
                    "scenario": null
                },
                {
                    "value": "0,00E+00",
                    "module": "B7",
                    "scenario": null
                },
                {
                    "value": "9,63E-11",
                    "module": "C1",
                    "scenario": "Deponierung"
                },
                {
                    "value": "1,95E-09",
                    "module": "C2",
                    "scenario": "Deponierung"
                },
                {
                    "value": "0,00E+00",
                    "module": "C3",
                    "scenario": "Deponierung"
                },
                {
                    "value": "4,12E-10",
                    "module": "C4",
                    "scenario": "Deponierung"
                },
                {
                    "value": "-2,71E-12",
                    "module": "D",
                    "scenario": "Deponierung"
                }
            ]
        },
        {
            "parameter": "SQP",
            "values": [
                {
                    "value": "1,15E+01",
                    "module": "A1-A3",
                    "scenario": null
                },
                {
                    "value": "4,39E+00",
                    "module": "A4",
                    "scenario": null
                },
                {
                    "value": "2,67E+00",
                    "module": "A5",
                    "scenario": null
                },
                {
                    "value": "0,00E+00",
                    "module": "B1",
                    "scenario": null
                },
                {
                    "value": "0,00E+00",
                    "module": "B2",
                    "scenario": null
                },
                {
                    "value": "0,00E+00",
                    "module": "B3",
                    "scenario": null
                },
                {
                    "value": "0,00E+00",
                    "module": "B4",
                    "scenario": null
                },
                {
                    "value": "0,00E+00",
                    "module": "B5",
                    "scenario": null
                },
                {
                    "value": "0,00E+00",
                    "module": "B6",
                    "scenario": null
                },
                {
                    "value": "0,00E+00",
                    "module": "B7",
                    "scenario": null
                },
                {
                    "value": "3,99E-02",
                    "module": "C1",
                    "scenario": "Deponierung"
                },
                {
                    "value": "1,50E+00",
                    "module": "C2",
                    "scenario": "Deponierung"
                },
                {
                    "value": "0,00E+00",
                    "module": "C3",
                    "scenario": "Deponierung"
                },
                {
                    "value": "3,82E+00",
                    "module": "C4",
                    "scenario": "Deponierung"
                },
                {
                    "value": "-1,54E-03",
                    "module": "D",
                    "scenario": "Deponierung"
                }
            ]
        },
        {
            "parameter": "IRP",
            "values": [
                {
                    "value": "1,64E-01",
                    "module": "A1-A3",
                    "scenario": null
                },
                {
                    "value": "9,83E-03",
                    "module": "A4",
                    "scenario": null
                },
                {
                    "value": "2,40E-02",
                    "module": "A5",
                    "scenario": null
                },
                {
                    "value": "0,00E+00",
                    "module": "B1",
                    "scenario": null
                },
                {
                    "value": "0,00E+00",
                    "module": "B2",
                    "scenario": null
                },
                {
                    "value": "0,00E+00",
                    "module": "B3",
                    "scenario": null
                },
                {
                    "value": "0,00E+00",
                    "module": "B4",
                    "scenario": null
                },
                {
                    "value": "0,00E+00",
                    "module": "B5",
                    "scenario": null
                },
                {
                    "value": "0,00E+00",
                    "module": "B6",
                    "scenario": null
                },
                {
                    "value": "0,00E+00",
                    "module": "B7",
                    "scenario": null
                },
                {
                    "value": "2,81E-04",
                    "module": "C1",
                    "scenario": "Deponierung"
                },
                {
                    "value": "4,74E-03",
                    "module": "C2",
                    "scenario": "Deponierung"
                },
                {
                    "value": "0,00E+00",
                    "module": "C3",
                    "scenario": "Deponierung"
                },
                {
                    "value": "1,22E-03",
                    "module": "C4",
                    "scenario": "Deponierung"
                },
                {
                    "value": "-7,43E-05",
                    "module": "D",
                    "scenario": "Deponierung"
                }
            ]
        }
    ],
    "resource_use": [
        {
            "parameter": "PERE",
            "values": [
                {
                    "value": "9,16E+00",
                    "module": "A1-A3",
                    "scenario": null
                },
                {
                    "value": "1,10E-01",
                    "module": "A4",
                    "scenario": null
                },
                {
                    "value": "1,29E+00",
                    "module": "A5",
                    "scenario": null
                },
                {
                    "value": "0,00E+00",
                    "module": "B1",
                    "scenario": null
                },
                {
                    "value": "0,00E+00",
                    "module": "B2",
                    "scenario": null
                },
                {
                    "value": "0,00E+00",
                    "module": "B3",
                    "scenario": null
                },
                {
                    "value": "0,00E+00",
                    "module": "B4",
                    "scenario": null
                },
                {
                    "value": "0,00E+00",
                    "module": "B5",
                    "scenario": null
                },
                {
                    "value": "0,00E+00",
                    "module": "B6",
                    "scenario": null
                },
                {
                    "value": "0,00E+00",
                    "module": "B7",
                    "scenario": null
                },
                {
                    "value": "3,27E-03",
                    "module": "C1",
                    "scenario": "Deponierung"
                },
                {
                    "value": "4,92E-02",
                    "module": "C2",
                    "scenario": "Deponierung"
                },
                {
                    "value": "0,00E+00",
                    "module": "C3",
                    "scenario": "Deponierung"
                },
                {
                    "value": "5,38E+00",
                    "module": "C4",
                    "scenario": "Deponierung"
                },
                {
                    "value": "-3,44E-03",
                    "module": "D",
                    "scenario": "Deponierung"
                }
            ]
        },
        {
            "parameter": "PERM",
            "values": [
                {
                    "value": "6,10E+00",
                    "module": "A1-A3",
                    "scenario": null
                },
                {
                    "value": "0,00E+00",
                    "module": "A4",
                    "scenario": null
                },
                {
                    "value": "-7,32E-01",
                    "module": "A5",
                    "scenario": null
                },
                {
                    "value": "0,00E+00",
                    "module": "B1",
                    "scenario": null
                },
                {
                    "value": "0,00E+00",
                    "module": "B2",
                    "scenario": null
                },
                {
                    "value": "0,00E+00",
                    "module": "B3",
                    "scenario": null
                },
                {
                    "value": "0,00E+00",
                    "module": "B4",
                    "scenario": null
                },
                {
                    "value": "0,00E+00",
                    "module": "B5",
                    "scenario": null
                },
                {
                    "value": "0,00E+00",
                    "module": "B6",
                    "scenario": null
                },
                {
                    "value": "0,00E+00",
                    "module": "B7",
                    "scenario": null
                },
                {
                    "value": "0,00E+00",
                    "module": "C1",
                    "scenario": "Deponierung"
                },
                {
                    "value": "0,00E+00",
                    "module": "C2",
                    "scenario": "Deponierung"
                },
                {
                    "value": "0,00E+00",
                    "module": "C3",
                    "scenario": "Deponierung"
                },
                {
                    "value": "-5,36E+00",
                    "module": "C4",
                    "scenario": "Deponierung"
                },
                {
                    "value": "0,00E+00",
                    "module": "D",
                    "scenario": "Deponierung"
                }
            ]
        },
        {
            "parameter": "PERT",
            "values": [
                {
                    "value": "1,53E+01",
                    "module": "A1-A3",
                    "scenario": null
                },
                {
                    "value": "1,10E-01",
                    "module": "A4",
                    "scenario": null
                },
                {
                    "value": "5,60E-01",
                    "module": "A5",
                    "scenario": null
                },
                {
                    "value": "0,00E+00",
                    "module": "B1",
                    "scenario": null
                },
                {
                    "value": "0,00E+00",
                    "module": "B2",
                    "scenario": null
                },
                {
                    "value": "0,00E+00",
                    "module": "B3",
                    "scenario": null
                },
                {
                    "value": "0,00E+00",
                    "module": "B4",
                    "scenario": null
                },
                {
                    "value": "0,00E+00",
                    "module": "B5",
                    "scenario": null
                },
                {
                    "value": "0,00E+00",
                    "module": "B6",
                    "scenario": null
                },
                {
                    "value": "0,00E+00",
                    "module": "B7",
                    "scenario": null
                },
                {
                    "value": "3,27E-03",
                    "module": "C1",
                    "scenario": "Deponierung"
                },
                {
                    "value": "4,92E-02",
                    "module": "C2",
                    "scenario": "Deponierung"
                },
                {
                    "value": "0,00E+00",
                    "module": "C3",
                    "scenario": "Deponierung"
                },
                {
                    "value": "1,56E-02",
                    "module": "C4",
                    "scenario": "Deponierung"
                },
                {
                    "value": "-3,44E-03",
                    "module": "D",
                    "scenario": "Deponierung"
                }
            ]
        },
        {
            "parameter": "PENRE",
            "values": [
                {
                    "value": "3,68E+01",
                    "module": "A1-A3",
                    "scenario": null
                },
                {
                    "value": "7,26E+00",
                    "module": "A4",
                    "scenario": null
                },
                {
                    "value": "4,58E+00",
                    "module": "A5",
                    "scenario": null
                },
                {
                    "value": "0,00E+00",
                    "module": "B1",
                    "scenario": null
                },
                {
                    "value": "0,00E+00",
                    "module": "B2",
                    "scenario": null
                },
                {
                    "value": "0,00E+00",
                    "module": "B3",
                    "scenario": null
                },
                {
                    "value": "0,00E+00",
                    "module": "B4",
                    "scenario": null
                },
                {
                    "value": "0,00E+00",
                    "module": "B5",
                    "scenario": null
                },
                {
                    "value": "0,00E+00",
                    "module": "B6",
                    "scenario": null
                },
                {
                    "value": "0,00E+00",
                    "module": "B7",
                    "scenario": null
                },
                {
                    "value": "5,92E-01",
                    "module": "C1",
                    "scenario": "Deponierung"
                },
                {
                    "value": "2,93E+00",
                    "module": "C2",
                    "scenario": "Deponierung"
                },
                {
                    "value": "0,00E+00",
                    "module": "C3",
                    "scenario": "Deponierung"
                },
                {
                    "value": "1,96E+00",
                    "module": "C4",
                    "scenario": "Deponierung"
                },
                {
                    "value": "-9,84E-03",
                    "module": "D",
                    "scenario": "Deponierung"
                }
            ]
        },
        {
            "parameter": "PENRM",
            "values": [
                {
                    "value": "8,13E-02",
                    "module": "A1-A3",
                    "scenario": null
                },
                {
                    "value": "0,00E+00",
                    "module": "A4",
                    "scenario": null
                },
                {
                    "value": "-4,50E-02",
                    "module": "A5",
                    "scenario": null
                },
                {
                    "value": "0,00E+00",
                    "module": "B1",
                    "scenario": null
                },
                {
                    "value": "0,00E+00",
                    "module": "B2",
                    "scenario": null
                },
                {
                    "value": "0,00E+00",
                    "module": "B3",
                    "scenario": null
                },
                {
                    "value": "0,00E+00",
                    "module": "B4",
                    "scenario": null
                },
                {
                    "value": "0,00E+00",
                    "module": "B5",
                    "scenario": null
                },
                {
                    "value": "0,00E+00",
                    "module": "B6",
                    "scenario": null
                },
                {
                    "value": "0,00E+00",
                    "module": "B7",
                    "scenario": null
                },
                {
                    "value": "0,00E+00",
                    "module": "C1",
                    "scenario": "Deponierung"
                },
                {
                    "value": "0,00E+00",
                    "module": "C2",
                    "scenario": "Deponierung"
                },
                {
                    "value": "0,00E+00",
                    "module": "C3",
                    "scenario": "Deponierung"
                },
                {
                    "value": "-3,63E-02",
                    "module": "C4",
                    "scenario": "Deponierung"
                },
                {
                    "value": "0,00E+00",
                    "module": "D",
                    "scenario": "Deponierung"
                }
            ]
        },
        {
            "parameter": "PENRT",
            "values": [
                {
                    "value": "3,69E+01",
                    "module": "A1-A3",
                    "scenario": null
                },
                {
                    "value": "7,26E+00",
                    "module": "A4",
                    "scenario": null
                },
                {
                    "value": "4,53E+00",
                    "module": "A5",
                    "scenario": null
                },
                {
                    "value": "0,00E+00",
                    "module": "B1",
                    "scenario": null
                },
                {
                    "value": "0,00E+00",
                    "module": "B2",
                    "scenario": null
                },
                {
                    "value": "0,00E+00",
                    "module": "B3",
                    "scenario": null
                },
                {
                    "value": "0,00E+00",
                    "module": "B4",
                    "scenario": null
                },
                {
                    "value": "0,00E+00",
                    "module": "B5",
                    "scenario": null
                },
                {
                    "value": "0,00E+00",
                    "module": "B6",
                    "scenario": null
                },
                {
                    "value": "0,00E+00",
                    "module": "B7",
                    "scenario": null
                },
                {
                    "value": "5,92E-01",
                    "module": "C1",
                    "scenario": "Deponierung"
                },
                {
                    "value": "2,93E+00",
                    "module": "C2",
                    "scenario": "Deponierung"
                },
                {
                    "value": "0,00E+00",
                    "module": "C3",
                    "scenario": "Deponierung"
                },
                {
                    "value": "1,93E+00",
                    "module": "C4",
                    "scenario": "Deponierung"
                },
                {
                    "value": "-9,84E-03",
                    "module": "D",
                    "scenario": "Deponierung"
                }
            ]
        },
        {
            "parameter": "SM",
            "values": [
                {
                    "value": "3,12E-01",
                    "module": "A1-A3",
                    "scenario": null
                },
                {
                    "value": "0,00E+00",
                    "module": "A4",
                    "scenario": null
                },
                {
                    "value": "1,56E-02",
                    "module": "A5",
                    "scenario": null
                },
                {
                    "value": "0,00E+00",
                    "module": "B1",
                    "scenario": null
                },
                {
                    "value": "0,00E+00",
                    "module": "B2",
                    "scenario": null
                },
                {
                    "value": "0,00E+00",
                    "module": "B3",
                    "scenario": null
                },
                {
                    "value": "0,00E+00",
                    "module": "B4",
                    "scenario": null
                },
                {
                    "value": "0,00E+00",
                    "module": "B5",
                    "scenario": null
                },
                {
                    "value": "0,00E+00",
                    "module": "B6",
                    "scenario": null
                },
                {
                    "value": "0,00E+00",
                    "module": "B7",
                    "scenario": null
                },
                {
                    "value": "0,00E+00",
                    "module": "C1",
                    "scenario": "Deponierung"
                },
                {
                    "value": "0,00E+00",
                    "module": "C2",
                    "scenario": "Deponierung"
                },
                {
                    "value": "0,00E+00",
                    "module": "C3",
                    "scenario": "Deponierung"
                },
                {
                    "value": "0,00E+00",
                    "module": "C4",
                    "scenario": "Deponierung"
                },
                {
                    "value": "0,00E+00",
                    "module": "D",
                    "scenario": "Deponierung"
                }
            ]
        },
        {
            "parameter": "RSF",
            "values": [
                {
                    "value": "0,00E+00",
                    "module": "A1-A3",
                    "scenario": null
                },
                {
                    "value": "0,00E+00",
                    "module": "A4",
                    "scenario": null
                },
                {
                    "value": "0,00E+00",
                    "module": "A5",
                    "scenario": null
                },
                {
                    "value": "0,00E+00",
                    "module": "B1",
                    "scenario": null
                },
                {
                    "value": "0,00E+00",
                    "module": "B2",
                    "scenario": null
                },
                {
                    "value": "0,00E+00",
                    "module": "B3",
                    "scenario": null
                },
                {
                    "value": "0,00E+00",
                    "module": "B4",
                    "scenario": null
                },
                {
                    "value": "0,00E+00",
                    "module": "B5",
                    "scenario": null
                },
                {
                    "value": "0,00E+00",
                    "module": "B6",
                    "scenario": null
                },
                {
                    "value": "0,00E+00",
                    "module": "B7",
                    "scenario": null
                },
                {
                    "value": "0,00E+00",
                    "module": "C1",
                    "scenario": "Deponierung"
                },
                {
                    "value": "0,00E+00",
                    "module": "C2",
                    "scenario": "Deponierung"
                },
                {
                    "value": "0,00E+00",
                    "module": "C3",
                    "scenario": "Deponierung"
                },
                {
                    "value": "0,00E+00",
                    "module": "C4",
                    "scenario": "Deponierung"
                },
                {
                    "value": "0,00E+00",
                    "module": "D",
                    "scenario": "Deponierung"
                }
            ]
        },
        {
            "parameter": "NRSF",
            "values": [
                {
                    "value": "0,00E+00",
                    "module": "A1-A3",
                    "scenario": null
                },
                {
                    "value": "0,00E+00",
                    "module": "A4",
                    "scenario": null
                },
                {
                    "value": "0,00E+00",
                    "module": "A5",
                    "scenario": null
                },
                {
                    "value": "0,00E+00",
                    "module": "B1",
                    "scenario": null
                },
                {
                    "value": "0,00E+00",
                    "module": "B2",
                    "scenario": null
                },
                {
                    "value": "0,00E+00",
                    "module": "B3",
                    "scenario": null
                },
                {
                    "value": "0,00E+00",
                    "module": "B4",
                    "scenario": null
                },
                {
                    "value": "0,00E+00",
                    "module": "B5",
                    "scenario": null
                },
                {
                    "value": "0,00E+00",
                    "module": "B6",
                    "scenario": null
                },
                {
                    "value": "0,00E+00",
                    "module": "B7",
                    "scenario": null
                },
                {
                    "value": "0,00E+00",
                    "module": "C1",
                    "scenario": "Deponierung"
                },
                {
                    "value": "0,00E+00",
                    "module": "C2",
                    "scenario": "Deponierung"
                },
                {
                    "value": "0,00E+00",
                    "module": "C3",
                    "scenario": "Deponierung"
                },
                {
                    "value": "0,00E+00",
                    "module": "C4",
                    "scenario": "Deponierung"
                },
                {
                    "value": "0,00E+00",
                    "module": "D",
                    "scenario": "Deponierung"
                }
            ]
        }
    ],
    "end_of_life_waste": [
        {
            "parameter": "HWD",
            "values": [
                {
                    "value": "1,55E-04",
                    "module": "A1-A3",
                    "scenario": null
                },
                {
                    "value": "4,62E-05",
                    "module": "A4",
                    "scenario": null
                },
                {
                    "value": "6,26E-05",
                    "module": "A5",
                    "scenario": null
                },
                {
                    "value": "0,00E+00",
                    "module": "B1",
                    "scenario": null
                },
                {
                    "value": "0,00E+00",
                    "module": "B2",
                    "scenario": null
                },
                {
                    "value": "0,00E+00",
                    "module": "B3",
                    "scenario": null
                },
                {
                    "value": "0,00E+00",
                    "module": "B4",
                    "scenario": null
                },
                {
                    "value": "0,00E+00",
                    "module": "B5",
                    "scenario": null
                },
                {
                    "value": "0,00E+00",
                    "module": "B6",
                    "scenario": null
                },
                {
                    "value": "0,00E+00",
                    "module": "B7",
                    "scenario": null
                },
                {
                    "value": "3,99E-06",
                    "module": "C1",
                    "scenario": "Deponierung"
                },
                {
                    "value": "1,86E-05",
                    "module": "C2",
                    "scenario": "Deponierung"
                },
                {
                    "value": "0,00E+00",
                    "module": "C3",
                    "scenario": "Deponierung"
                },
                {
                    "value": "1,02E-05",
                    "module": "C4",
                    "scenario": "Deponierung"
                },
                {
                    "value": "-3,15E-08",
                    "module": "D",
                    "scenario": "Deponierung"
                }
            ]
        },
        {
            "parameter": "NHWD",
            "values": [
                {
                    "value": "3,78E-01",
                    "module": "A1-A3",
                    "scenario": null
                },
                {
                    "value": "3,61E-01",
                    "module": "A4",
                    "scenario": null
                },
                {
                    "value": "7,38E-01",
                    "module": "A5",
                    "scenario": null
                },
                {
                    "value": "0,00E+00",
                    "module": "B1",
                    "scenario": null
                },
                {
                    "value": "0,00E+00",
                    "module": "B2",
                    "scenario": null
                },
                {
                    "value": "0,00E+00",
                    "module": "B3",
                    "scenario": null
                },
                {
                    "value": "0,00E+00",
                    "module": "B4",
                    "scenario": null
                },
                {
                    "value": "0,00E+00",
                    "module": "B5",
                    "scenario": null
                },
                {
                    "value": "0,00E+00",
                    "module": "B6",
                    "scenario": null
                },
                {
                    "value": "0,00E+00",
                    "module": "B7",
                    "scenario": null
                },
                {
                    "value": "8,49E-04",
                    "module": "C1",
                    "scenario": "Deponierung"
                },
                {
                    "value": "1,21E-01",
                    "module": "C2",
                    "scenario": "Deponierung"
                },
                {
                    "value": "0,00E+00",
                    "module": "C3",
                    "scenario": "Deponierung"
                },
                {
                    "value": "1,27E+01",
                    "module": "C4",
                    "scenario": "Deponierung"
                },
                {
                    "value": "-4,17E-05",
                    "module": "D",
                    "scenario": "Deponierung"
                }
            ]
        },
        {
            "parameter": "RWD",
            "values": [
                {
                    "value": "7,65E-05",
                    "module": "A1-A3",
                    "scenario": null
                },
                {
                    "value": "4,35E-06",
                    "module": "A4",
                    "scenario": null
                },
                {
                    "value": "1,14E-05",
                    "module": "A5",
                    "scenario": null
                },
                {
                    "value": "0,00E+00",
                    "module": "B1",
                    "scenario": null
                },
                {
                    "value": "0,00E+00",
                    "module": "B2",
                    "scenario": null
                },
                {
                    "value": "0,00E+00",
                    "module": "B3",
                    "scenario": null
                },
                {
                    "value": "0,00E+00",
                    "module": "B4",
                    "scenario": null
                },
                {
                    "value": "0,00E+00",
                    "module": "B5",
                    "scenario": null
                },
                {
                    "value": "0,00E+00",
                    "module": "B6",
                    "scenario": null
                },
                {
                    "value": "0,00E+00",
                    "module": "B7",
                    "scenario": null
                },
                {
                    "value": "1,16E-07",
                    "module": "C1",
                    "scenario": "Deponierung"
                },
                {
                    "value": "2,12E-06",
                    "module": "C2",
                    "scenario": "Deponierung"
                },
                {
                    "value": "0,00E+00",
                    "module": "C3",
                    "scenario": "Deponierung"
                },
                {
                    "value": "5,10E-07",
                    "module": "C4",
                    "scenario": "Deponierung"
                },
                {
                    "value": "-3,55E-08",
                    "module": "D",
                    "scenario": "Deponierung"
                }
            ]
        }
    ],
    "end_of_life_flow": [
        {
            "parameter": "CRU",
            "values": [
                {
                    "value": "0,00E+00",
                    "module": "A1-A3",
                    "scenario": null
                },
                {
                    "value": "0,00E+00",
                    "module": "A4",
                    "scenario": null
                },
                {
                    "value": "0,00E+00",
                    "module": "A5",
                    "scenario": null
                },
                {
                    "value": "0,00E+00",
                    "module": "B1",
                    "scenario": null
                },
                {
                    "value": "0,00E+00",
                    "module": "B2",
                    "scenario": null
                },
                {
                    "value": "0,00E+00",
                    "module": "B3",
                    "scenario": null
                },
                {
                    "value": "0,00E+00",
                    "module": "B4",
                    "scenario": null
                },
                {
                    "value": "0,00E+00",
                    "module": "B5",
                    "scenario": null
                },
                {
                    "value": "0,00E+00",
                    "module": "B6",
                    "scenario": null
                },
                {
                    "value": "0,00E+00",
                    "module": "B7",
                    "scenario": null
                },
                {
                    "value": "0,00E+00",
                    "module": "C1",
                    "scenario": "Deponierung"
                },
                {
                    "value": "0,00E+00",
                    "module": "C2",
                    "scenario": "Deponierung"
                },
                {
                    "value": "0,00E+00",
                    "module": "C3",
                    "scenario": "Deponierung"
                },
                {
                    "value": "0,00E+00",
                    "module": "C4",
                    "scenario": "Deponierung"
                },
                {
                    "value": "0,00E+00",
                    "module": "D",
                    "scenario": "Deponierung"
                }
            ]
        },
        {
            "parameter": "MFR",
            "values": [
                {
                    "value": "0,00E+00",
                    "module": "A1-A3",
                    "scenario": null
                },
                {
                    "value": "0,00E+00",
                    "module": "A4",
                    "scenario": null
                },
                {
                    "value": "0,00E+00",
                    "module": "A5",
                    "scenario": null
                },
                {
                    "value": "0,00E+00",
                    "module": "B1",
                    "scenario": null
                },
                {
                    "value": "0,00E+00",
                    "module": "B2",
                    "scenario": null
                },
                {
                    "value": "0,00E+00",
                    "module": "B3",
                    "scenario": null
                },
                {
                    "value": "0,00E+00",
                    "module": "B4",
                    "scenario": null
                },
                {
                    "value": "0,00E+00",
                    "module": "B5",
                    "scenario": null
                },
                {
                    "value": "0,00E+00",
                    "module": "B6",
                    "scenario": null
                },
                {
                    "value": "0,00E+00",
                    "module": "B7",
                    "scenario": null
                },
                {
                    "value": "0,00E+00",
                    "module": "C1",
                    "scenario": "Deponierung"
                },
                {
                    "value": "0,00E+00",
                    "module": "C2",
                    "scenario": "Deponierung"
                },
                {
                    "value": "0,00E+00",
                    "module": "C3",
                    "scenario": "Deponierung"
                },
                {
                    "value": "0,00E+00",
                    "module": "C4",
                    "scenario": "Deponierung"
                },
                {
                    "value": "0,00E+00",
                    "module": "D",
                    "scenario": "Deponierung"
                }
            ]
        },
        {
            "parameter": "MER",
            "values": [
                {
                    "value": "0,00E+00",
                    "module": "A1-A3",
                    "scenario": null
                },
                {
                    "value": "0,00E+00",
                    "module": "A4",
                    "scenario": null
                },
                {
                    "value": "0,00E+00",
                    "module": "A5",
                    "scenario": null
                },
                {
                    "value": "0,00E+00",
                    "module": "B1",
                    "scenario": null
                },
                {
                    "value": "0,00E+00",
                    "module": "B2",
                    "scenario": null
                },
                {
                    "value": "0,00E+00",
                    "module": "B3",
                    "scenario": null
                },
                {
                    "value": "0,00E+00",
                    "module": "B4",
                    "scenario": null
                },
                {
                    "value": "0,00E+00",
                    "module": "B5",
                    "scenario": null
                },
                {
                    "value": "0,00E+00",
                    "module": "B6",
                    "scenario": null
                },
                {
                    "value": "0,00E+00",
                    "module": "B7",
                    "scenario": null
                },
                {
                    "value": "0,00E+00",
                    "module": "C1",
                    "scenario": "Deponierung"
                },
                {
                    "value": "0,00E+00",
                    "module": "C2",
                    "scenario": "Deponierung"
                },
                {
                    "value": "0,00E+00",
                    "module": "C3",
                    "scenario": "Deponierung"
                },
                {
                    "value": "0,00E+00",
                    "module": "C4",
                    "scenario": "Deponierung"
                },
                {
                    "value": "0,00E+00",
                    "module": "D",
                    "scenario": "Deponierung"
                }
            ]
        },
        {
            "parameter": "EEE",
            "values": [
                {
                    "value": "0,00E+00",
                    "module": "A1-A3",
                    "scenario": null
                },
                {
                    "value": "0,00E+00",
                    "module": "A4",
                    "scenario": null
                },
                {
                    "value": "4,60E-03",
                    "module": "A5",
                    "scenario": null
                },
                {
                    "value": "0,00E+00",
                    "module": "B1",
                    "scenario": null
                },
                {
                    "value": "0,00E+00",
                    "module": "B2",
                    "scenario": null
                },
                {
                    "value": "0,00E+00",
                    "module": "B3",
                    "scenario": null
                },
                {
                    "value": "0,00E+00",
                    "module": "B4",
                    "scenario": null
                },
                {
                    "value": "0,00E+00",
                    "module": "B5",
                    "scenario": null
                },
                {
                    "value": "0,00E+00",
                    "module": "B6",
                    "scenario": null
                },
                {
                    "value": "0,00E+00",
                    "module": "B7",
                    "scenario": null
                },
                {
                    "value": "0,00E+00",
                    "module": "C1",
                    "scenario": "Deponierung"
                },
                {
                    "value": "0,00E+00",
                    "module": "C2",
                    "scenario": "Deponierung"
                },
                {
                    "value": "0,00E+00",
                    "module": "C3",
                    "scenario": "Deponierung"
                },
                {
                    "value": "0,00E+00",
                    "module": "C4",
                    "scenario": "Deponierung"
                },
                {
                    "value": "0,00E+00",
                    "module": "D",
                    "scenario": "Deponierung"
                }
            ]
        },
        {
            "parameter": "EET",
            "values": [
                {
                    "value": "0,00E+00",
                    "module": "A1-A3",
                    "scenario": null
                },
                {
                    "value": "0,00E+00",
                    "module": "A4",
                    "scenario": null
                },
                {
                    "value": "1,16E-02",
                    "module": "A5",
                    "scenario": null
                },
                {
                    "value": "0,00E+00",
                    "module": "B1",
                    "scenario": null
                },
                {
                    "value": "0,00E+00",
                    "module": "B2",
                    "scenario": null
                },
                {
                    "value": "0,00E+00",
                    "module": "B3",
                    "scenario": null
                },
                {
                    "value": "0,00E+00",
                    "module": "B4",
                    "scenario": null
                },
                {
                    "value": "0,00E+00",
                    "module": "B5",
                    "scenario": null
                },
                {
                    "value": "0,00E+00",
                    "module": "B6",
                    "scenario": null
                },
                {
                    "value": "0,00E+00",
                    "module": "B7",
                    "scenario": null
                },
                {
                    "value": "0,00E+00",
                    "module": "C1",
                    "scenario": "Deponierung"
                },
                {
                    "value": "0,00E+00",
                    "module": "C2",
                    "scenario": "Deponierung"
                },
                {
                    "value": "0,00E+00",
                    "module": "C3",
                    "scenario": "Deponierung"
                },
                {
                    "value": "0,00E+00",
                    "module": "C4",
                    "scenario": "Deponierung"
                },
                {
                    "value": "0,00E+00",
                    "module": "D",
                    "scenario": "Deponierung"
                }
            ]
        }
    ]
}