{
    "product_name": "Huppenberger-Maxit straw panels gross density 220 kg/m\u00b3",
    "epd_id": "BAU-EPD-MAXHUPP-2023-1-GaBi-Strohplatten",
    "compliance": [
        "EN 15804+A2 (EF 3.0)",
        "ISO 14025"
    ],
    "producer_name": "HempFlax Building Solutions GmbH",
    "environmental_impact": [
        {
            "parameter": "GWP-total",
            "values": [
                {
                    "value": null,
                    "module": "A1",
                    "scenario": null
                },
                {
                    "value": "-1,15E+02",
                    "module": "A1-A3",
                    "scenario": null
                },
                {
                    "value": null,
                    "module": "A2",
                    "scenario": null
                },
                {
                    "value": null,
                    "module": "A3",
                    "scenario": null
                },
                {
                    "value": "1,58E+01",
                    "module": "A4",
                    "scenario": null
                },
                {
                    "value": "6,08E+00",
                    "module": "A5",
                    "scenario": null
                },
                {
                    "value": "0,00E+00",
                    "module": "B1",
                    "scenario": null
                },
                {
                    "value": "0,00E+00",
                    "module": "B2",
                    "scenario": null
                },
                {
                    "value": "0,00E+00",
                    "module": "B3",
                    "scenario": null
                },
                {
                    "value": "0,00E+00",
                    "module": "B4",
                    "scenario": null
                },
                {
                    "value": "0,00E+00",
                    "module": "B5",
                    "scenario": null
                },
                {
                    "value": "0,00E+00",
                    "module": "B6",
                    "scenario": null
                },
                {
                    "value": "0,00E+00",
                    "module": "B7",
                    "scenario": null
                },
                {
                    "value": "0,00E+00",
                    "module": "C1",
                    "scenario": "Energier\u00fcckgewinnung"
                },
                {
                    "value": "0,00E+00",
                    "module": "C1",
                    "scenario": "Recycling"
                },
                {
                    "value": "4,86E+00",
                    "module": "C2",
                    "scenario": "Energier\u00fcckgewinnung"
                },
                {
                    "value": "1,38E-01",
                    "module": "C2",
                    "scenario": "Recycling"
                },
                {
                    "value": "1,38E-01",
                    "module": "C3",
                    "scenario": "Energier\u00fcckgewinnung"
                },
                {
                    "value": "2,86E+02",
                    "module": "C3",
                    "scenario": "Recycling"
                },
                {
                    "value": "0,00E+00",
                    "module": "C4",
                    "scenario": "Energier\u00fcckgewinnung"
                },
                {
                    "value": "0,00E+00",
                    "module": "C4",
                    "scenario": "Recycling"
                },
                {
                    "value": "-1,10E+02",
                    "module": "D",
                    "scenario": "Energier\u00fcckgewinnung"
                },
                {
                    "value": "-4,54E-01",
                    "module": "D",
                    "scenario": "Recycling"
                }
            ]
        },
        {
            "parameter": "GWP-fossil",
            "values": [
                {
                    "value": null,
                    "module": "A1",
                    "scenario": null
                },
                {
                    "value": "1,59E+02",
                    "module": "A1-A3",
                    "scenario": null
                },
                {
                    "value": null,
                    "module": "A2",
                    "scenario": null
                },
                {
                    "value": null,
                    "module": "A3",
                    "scenario": null
                },
                {
                    "value": "1,57E+01",
                    "module": "A4",
                    "scenario": null
                },
                {
                    "value": "2,67E+00",
                    "module": "A5",
                    "scenario": null
                },
                {
                    "value": "0,00E+00",
                    "module": "B1",
                    "scenario": null
                },
                {
                    "value": "0,00E+00",
                    "module": "B2",
                    "scenario": null
                },
                {
                    "value": "0,00E+00",
                    "module": "B3",
                    "scenario": null
                },
                {
                    "value": "0,00E+00",
                    "module": "B4",
                    "scenario": null
                },
                {
                    "value": "0,00E+00",
                    "module": "B5",
                    "scenario": null
                },
                {
                    "value": "0,00E+00",
                    "module": "B6",
                    "scenario": null
                },
                {
                    "value": "0,00E+00",
                    "module": "B7",
                    "scenario": null
                },
                {
                    "value": "0,00E+00",
                    "module": "C1",
                    "scenario": "Energier\u00fcckgewinnung"
                },
                {
                    "value": "0,00E+00",
                    "module": "C1",
                    "scenario": "Recycling"
                },
                {
                    "value": "4,83E+00",
                    "module": "C2",
                    "scenario": "Energier\u00fcckgewinnung"
                },
                {
                    "value": "1,91E-02",
                    "module": "C2",
                    "scenario": "Recycling"
                },
                {
                    "value": "1,91E-02",
                    "module": "C3",
                    "scenario": "Energier\u00fcckgewinnung"
                },
                {
                    "value": "1,51E+01",
                    "module": "C3",
                    "scenario": "Recycling"
                },
                {
                    "value": "0,00E+00",
                    "module": "C4",
                    "scenario": "Energier\u00fcckgewinnung"
                },
                {
                    "value": "0,00E+00",
                    "module": "C4",
                    "scenario": "Recycling"
                },
                {
                    "value": "-1,10E+02",
                    "module": "D",
                    "scenario": "Energier\u00fcckgewinnung"
                },
                {
                    "value": "-4,22E-01",
                    "module": "D",
                    "scenario": "Recycling"
                }
            ]
        },
        {
            "parameter": "GWP-biogenic",
            "values": [
                {
                    "value": null,
                    "module": "A1",
                    "scenario": null
                },
                {
                    "value": "-2,75E+02",
                    "module": "A1-A3",
                    "scenario": null
                },
                {
                    "value": null,
                    "module": "A2",
                    "scenario": null
                },
                {
                    "value": null,
                    "module": "A3",
                    "scenario": null
                },
                {
                    "value": "0,00E+00",
                    "module": "A4",
                    "scenario": null
                },
                {
                    "value": "3,40E+00",
                    "module": "A5",
                    "scenario": null
                },
                {
                    "value": "0,00E+00",
                    "module": "B1",
                    "scenario": null
                },
                {
                    "value": "0,00E+00",
                    "module": "B2",
                    "scenario": null
                },
                {
                    "value": "0,00E+00",
                    "module": "B3",
                    "scenario": null
                },
                {
                    "value": "0,00E+00",
                    "module": "B4",
                    "scenario": null
                },
                {
                    "value": "0,00E+00",
                    "module": "B5",
                    "scenario": null
                },
                {
                    "value": "0,00E+00",
                    "module": "B6",
                    "scenario": null
                },
                {
                    "value": "0,00E+00",
                    "module": "B7",
                    "scenario": null
                },
                {
                    "value": "0,00E+00",
                    "module": "C1",
                    "scenario": "Energier\u00fcckgewinnung"
                },
                {
                    "value": "0,00E+00",
                    "module": "C1",
                    "scenario": "Recycling"
                },
                {
                    "value": "0,00E+00",
                    "module": "C2",
                    "scenario": "Energier\u00fcckgewinnung"
                },
                {
                    "value": "0,00E+00",
                    "module": "C2",
                    "scenario": "Recycling"
                },
                {
                    "value": "0,00E+00",
                    "module": "C3",
                    "scenario": "Energier\u00fcckgewinnung"
                },
                {
                    "value": "2,71E+02",
                    "module": "C3",
                    "scenario": "Recycling"
                },
                {
                    "value": "0,00E+00",
                    "module": "C4",
                    "scenario": "Energier\u00fcckgewinnung"
                },
                {
                    "value": "0,00E+00",
                    "module": "C4",
                    "scenario": "Recycling"
                },
                {
                    "value": "0,00E+00",
                    "module": "D",
                    "scenario": "Energier\u00fcckgewinnung"
                },
                {
                    "value": "0,00E+00",
                    "module": "D",
                    "scenario": "Recycling"
                }
            ]
        },
        {
            "parameter": "GWP-luluc",
            "values": [
                {
                    "value": null,
                    "module": "A1",
                    "scenario": null
                },
                {
                    "value": "1,71E-01",
                    "module": "A1-A3",
                    "scenario": null
                },
                {
                    "value": null,
                    "module": "A2",
                    "scenario": null
                },
                {
                    "value": null,
                    "module": "A3",
                    "scenario": null
                },
                {
                    "value": "1,02E-01",
                    "module": "A4",
                    "scenario": null
                },
                {
                    "value": "4,39E-03",
                    "module": "A5",
                    "scenario": null
                },
                {
                    "value": "0,00E+00",
                    "module": "B1",
                    "scenario": null
                },
                {
                    "value": "0,00E+00",
                    "module": "B2",
                    "scenario": null
                },
                {
                    "value": "0,00E+00",
                    "module": "B3",
                    "scenario": null
                },
                {
                    "value": "0,00E+00",
                    "module": "B4",
                    "scenario": null
                },
                {
                    "value": "0,00E+00",
                    "module": "B5",
                    "scenario": null
                },
                {
                    "value": "0,00E+00",
                    "module": "B6",
                    "scenario": null
                },
                {
                    "value": "0,00E+00",
                    "module": "B7",
                    "scenario": null
                },
                {
                    "value": "0,00E+00",
                    "module": "C1",
                    "scenario": "Energier\u00fcckgewinnung"
                },
                {
                    "value": "0,00E+00",
                    "module": "C1",
                    "scenario": "Recycling"
                },
                {
                    "value": "3,13E-02",
                    "module": "C2",
                    "scenario": "Energier\u00fcckgewinnung"
                },
                {
                    "value": "3,87E+00",
                    "module": "C2",
                    "scenario": "Recycling"
                },
                {
                    "value": "3,87E+00",
                    "module": "C3",
                    "scenario": "Energier\u00fcckgewinnung"
                },
                {
                    "value": "2,14E-03",
                    "module": "C3",
                    "scenario": "Recycling"
                },
                {
                    "value": "0,00E+00",
                    "module": "C4",
                    "scenario": "Energier\u00fcckgewinnung"
                },
                {
                    "value": "0,00E+00",
                    "module": "C4",
                    "scenario": "Recycling"
                },
                {
                    "value": "-7,53E-02",
                    "module": "D",
                    "scenario": "Energier\u00fcckgewinnung"
                },
                {
                    "value": "-3,23E-02",
                    "module": "D",
                    "scenario": "Recycling"
                }
            ]
        },
        {
            "parameter": "ODP",
            "values": [
                {
                    "value": null,
                    "module": "A1",
                    "scenario": null
                },
                {
                    "value": "1,74E-05",
                    "module": "A1-A3",
                    "scenario": null
                },
                {
                    "value": null,
                    "module": "A2",
                    "scenario": null
                },
                {
                    "value": null,
                    "module": "A3",
                    "scenario": null
                },
                {
                    "value": "5,64E-15",
                    "module": "A4",
                    "scenario": null
                },
                {
                    "value": "2,27E-07",
                    "module": "A5",
                    "scenario": null
                },
                {
                    "value": "0,00E+00",
                    "module": "B1",
                    "scenario": null
                },
                {
                    "value": "0,00E+00",
                    "module": "B2",
                    "scenario": null
                },
                {
                    "value": "0,00E+00",
                    "module": "B3",
                    "scenario": null
                },
                {
                    "value": "0,00E+00",
                    "module": "B4",
                    "scenario": null
                },
                {
                    "value": "0,00E+00",
                    "module": "B5",
                    "scenario": null
                },
                {
                    "value": "0,00E+00",
                    "module": "B6",
                    "scenario": null
                },
                {
                    "value": "0,00E+00",
                    "module": "B7",
                    "scenario": null
                },
                {
                    "value": "0,00E+00",
                    "module": "C1",
                    "scenario": "Energier\u00fcckgewinnung"
                },
                {
                    "value": "0,00E+00",
                    "module": "C1",
                    "scenario": "Recycling"
                },
                {
                    "value": "1,74E-15",
                    "module": "C2",
                    "scenario": "Energier\u00fcckgewinnung"
                },
                {
                    "value": "3,13E-02",
                    "module": "C2",
                    "scenario": "Recycling"
                },
                {
                    "value": "3,13E-02",
                    "module": "C3",
                    "scenario": "Energier\u00fcckgewinnung"
                },
                {
                    "value": "-7,19E-14",
                    "module": "C3",
                    "scenario": "Recycling"
                },
                {
                    "value": "0,00E+00",
                    "module": "C4",
                    "scenario": "Energier\u00fcckgewinnung"
                },
                {
                    "value": "0,00E+00",
                    "module": "C4",
                    "scenario": "Recycling"
                },
                {
                    "value": "-1,24E-12",
                    "module": "D",
                    "scenario": "Energier\u00fcckgewinnung"
                },
                {
                    "value": "-3,83E-14",
                    "module": "D",
                    "scenario": "Recycling"
                }
            ]
        },
        {
            "parameter": "AP",
            "values": [
                {
                    "value": null,
                    "module": "A1",
                    "scenario": null
                },
                {
                    "value": "8,51E-01",
                    "module": "A1-A3",
                    "scenario": null
                },
                {
                    "value": null,
                    "module": "A2",
                    "scenario": null
                },
                {
                    "value": null,
                    "module": "A3",
                    "scenario": null
                },
                {
                    "value": "8,28E-02",
                    "module": "A4",
                    "scenario": null
                },
                {
                    "value": "1,42E-02",
                    "module": "A5",
                    "scenario": null
                },
                {
                    "value": "0,00E+00",
                    "module": "B1",
                    "scenario": null
                },
                {
                    "value": "0,00E+00",
                    "module": "B2",
                    "scenario": null
                },
                {
                    "value": "0,00E+00",
                    "module": "B3",
                    "scenario": null
                },
                {
                    "value": "0,00E+00",
                    "module": "B4",
                    "scenario": null
                },
                {
                    "value": "0,00E+00",
                    "module": "B5",
                    "scenario": null
                },
                {
                    "value": "0,00E+00",
                    "module": "B6",
                    "scenario": null
                },
                {
                    "value": "0,00E+00",
                    "module": "B7",
                    "scenario": null
                },
                {
                    "value": "0,00E+00",
                    "module": "C1",
                    "scenario": "Energier\u00fcckgewinnung"
                },
                {
                    "value": "0,00E+00",
                    "module": "C1",
                    "scenario": "Recycling"
                },
                {
                    "value": "2,55E-02",
                    "module": "C2",
                    "scenario": "Energier\u00fcckgewinnung"
                },
                {
                    "value": "2,55E-02",
                    "module": "C2",
                    "scenario": "Recycling"
                },
                {
                    "value": "7,94E-05",
                    "module": "C3",
                    "scenario": "Energier\u00fcckgewinnung"
                },
                {
                    "value": "3,11E-01",
                    "module": "C3",
                    "scenario": "Recycling"
                },
                {
                    "value": "0,00E+00",
                    "module": "C4",
                    "scenario": "Energier\u00fcckgewinnung"
                },
                {
                    "value": "0,00E+00",
                    "module": "C4",
                    "scenario": "Recycling"
                },
                {
                    "value": "-1,42E-01",
                    "module": "D",
                    "scenario": "Energier\u00fcckgewinnung"
                },
                {
                    "value": "-1,99E-01",
                    "module": "D",
                    "scenario": "Recycling"
                }
            ]
        },
        {
            "parameter": "POCP",
            "values": [
                {
                    "value": null,
                    "module": "A1",
                    "scenario": null
                },
                {
                    "value": "3,71E-01",
                    "module": "A1-A3",
                    "scenario": null
                },
                {
                    "value": null,
                    "module": "A2",
                    "scenario": null
                },
                {
                    "value": null,
                    "module": "A3",
                    "scenario": null
                },
                {
                    "value": "7,81E-02",
                    "module": "A4",
                    "scenario": null
                },
                {
                    "value": "7,76E-03",
                    "module": "A5",
                    "scenario": null
                },
                {
                    "value": "0,00E+00",
                    "module": "B1",
                    "scenario": null
                },
                {
                    "value": "0,00E+00",
                    "module": "B2",
                    "scenario": null
                },
                {
                    "value": "0,00E+00",
                    "module": "B3",
                    "scenario": null
                },
                {
                    "value": "0,00E+00",
                    "module": "B4",
                    "scenario": null
                },
                {
                    "value": "0,00E+00",
                    "module": "B5",
                    "scenario": null
                },
                {
                    "value": "0,00E+00",
                    "module": "B6",
                    "scenario": null
                },
                {
                    "value": "0,00E+00",
                    "module": "B7",
                    "scenario": null
                },
                {
                    "value": "0,00E+00",
                    "module": "C1",
                    "scenario": "Energier\u00fcckgewinnung"
                },
                {
                    "value": "0,00E+00",
                    "module": "C1",
                    "scenario": "Recycling"
                },
                {
                    "value": "2,40E-02",
                    "module": "C2",
                    "scenario": "Energier\u00fcckgewinnung"
                },
                {
                    "value": "1,01E-05",
                    "module": "C2",
                    "scenario": "Recycling"
                },
                {
                    "value": "1,01E-05",
                    "module": "C3",
                    "scenario": "Energier\u00fcckgewinnung"
                },
                {
                    "value": "8,30E-02",
                    "module": "C3",
                    "scenario": "Recycling"
                },
                {
                    "value": "0,00E+00",
                    "module": "C4",
                    "scenario": "Energier\u00fcckgewinnung"
                },
                {
                    "value": "0,00E+00",
                    "module": "C4",
                    "scenario": "Recycling"
                },
                {
                    "value": "-1,14E-01",
                    "module": "D",
                    "scenario": "Energier\u00fcckgewinnung"
                },
                {
                    "value": "3,31E-03",
                    "module": "D",
                    "scenario": "Recycling"
                }
            ]
        },
        {
            "parameter": "ADPE",
            "values": [
                {
                    "value": null,
                    "module": "A1",
                    "scenario": null
                },
                {
                    "value": "1,02E-03",
                    "module": "A1-A3",
                    "scenario": null
                },
                {
                    "value": null,
                    "module": "A2",
                    "scenario": null
                },
                {
                    "value": null,
                    "module": "A3",
                    "scenario": null
                },
                {
                    "value": "1,46E-06",
                    "module": "A4",
                    "scenario": null
                },
                {
                    "value": "1,33E-05",
                    "module": "A5",
                    "scenario": null
                },
                {
                    "value": "0,00E+00",
                    "module": "B1",
                    "scenario": null
                },
                {
                    "value": "0,00E+00",
                    "module": "B2",
                    "scenario": null
                },
                {
                    "value": "0,00E+00",
                    "module": "B3",
                    "scenario": null
                },
                {
                    "value": "0,00E+00",
                    "module": "B4",
                    "scenario": null
                },
                {
                    "value": "0,00E+00",
                    "module": "B5",
                    "scenario": null
                },
                {
                    "value": "0,00E+00",
                    "module": "B6",
                    "scenario": null
                },
                {
                    "value": "0,00E+00",
                    "module": "B7",
                    "scenario": null
                },
                {
                    "value": "0,00E+00",
                    "module": "C1",
                    "scenario": "Energier\u00fcckgewinnung"
                },
                {
                    "value": "0,00E+00",
                    "module": "C1",
                    "scenario": "Recycling"
                },
                {
                    "value": "4,50E-07",
                    "module": "C2",
                    "scenario": "Energier\u00fcckgewinnung"
                },
                {
                    "value": "1,74E-15",
                    "module": "C2",
                    "scenario": "Recycling"
                },
                {
                    "value": "1,74E-15",
                    "module": "C3",
                    "scenario": "Energier\u00fcckgewinnung"
                },
                {
                    "value": "-1,39E-06",
                    "module": "C3",
                    "scenario": "Recycling"
                },
                {
                    "value": "0,00E+00",
                    "module": "C4",
                    "scenario": "Energier\u00fcckgewinnung"
                },
                {
                    "value": "0,00E+00",
                    "module": "C4",
                    "scenario": "Recycling"
                },
                {
                    "value": "-1,81E-05",
                    "module": "D",
                    "scenario": "Energier\u00fcckgewinnung"
                },
                {
                    "value": "-3,56E-06",
                    "module": "D",
                    "scenario": "Recycling"
                }
            ]
        },
        {
            "parameter": "ADPF",
            "values": [
                {
                    "value": null,
                    "module": "A1",
                    "scenario": null
                },
                {
                    "value": "2,71E+03",
                    "module": "A1-A3",
                    "scenario": null
                },
                {
                    "value": null,
                    "module": "A2",
                    "scenario": null
                },
                {
                    "value": null,
                    "module": "A3",
                    "scenario": null
                },
                {
                    "value": "2,11E+02",
                    "module": "A4",
                    "scenario": null
                },
                {
                    "value": "4,16E+01",
                    "module": "A5",
                    "scenario": null
                },
                {
                    "value": "0,00E+00",
                    "module": "B1",
                    "scenario": null
                },
                {
                    "value": "0,00E+00",
                    "module": "B2",
                    "scenario": null
                },
                {
                    "value": "0,00E+00",
                    "module": "B3",
                    "scenario": null
                },
                {
                    "value": "0,00E+00",
                    "module": "B4",
                    "scenario": null
                },
                {
                    "value": "0,00E+00",
                    "module": "B5",
                    "scenario": null
                },
                {
                    "value": "0,00E+00",
                    "module": "B6",
                    "scenario": null
                },
                {
                    "value": "0,00E+00",
                    "module": "B7",
                    "scenario": null
                },
                {
                    "value": "0,00E+00",
                    "module": "C1",
                    "scenario": "Energier\u00fcckgewinnung"
                },
                {
                    "value": "0,00E+00",
                    "module": "C1",
                    "scenario": "Recycling"
                },
                {
                    "value": "6,48E+01",
                    "module": "C2",
                    "scenario": "Energier\u00fcckgewinnung"
                },
                {
                    "value": "0,00E+00",
                    "module": "C2",
                    "scenario": "Recycling"
                },
                {
                    "value": "0,00E+00",
                    "module": "C3",
                    "scenario": "Energier\u00fcckgewinnung"
                },
                {
                    "value": "-2,92E+00",
                    "module": "C3",
                    "scenario": "Recycling"
                },
                {
                    "value": "0,00E+00",
                    "module": "C4",
                    "scenario": "Energier\u00fcckgewinnung"
                },
                {
                    "value": "0,00E+00",
                    "module": "C4",
                    "scenario": "Recycling"
                },
                {
                    "value": "-1,91E+03",
                    "module": "D",
                    "scenario": "Energier\u00fcckgewinnung"
                },
                {
                    "value": "-9,52E+01",
                    "module": "D",
                    "scenario": "Recycling"
                }
            ]
        },
        {
            "parameter": "WDP",
            "values": [
                {
                    "value": null,
                    "module": "A1",
                    "scenario": null
                },
                {
                    "value": "9,44E+01",
                    "module": "A1-A3",
                    "scenario": null
                },
                {
                    "value": null,
                    "module": "A2",
                    "scenario": null
                },
                {
                    "value": null,
                    "module": "A3",
                    "scenario": null
                },
                {
                    "value": "6,21E-02",
                    "module": "A4",
                    "scenario": null
                },
                {
                    "value": "2,20E+00",
                    "module": "A5",
                    "scenario": null
                },
                {
                    "value": "0,00E+00",
                    "module": "B1",
                    "scenario": null
                },
                {
                    "value": "0,00E+00",
                    "module": "B2",
                    "scenario": null
                },
                {
                    "value": "0,00E+00",
                    "module": "B3",
                    "scenario": null
                },
                {
                    "value": "0,00E+00",
                    "module": "B4",
                    "scenario": null
                },
                {
                    "value": "0,00E+00",
                    "module": "B5",
                    "scenario": null
                },
                {
                    "value": "0,00E+00",
                    "module": "B6",
                    "scenario": null
                },
                {
                    "value": "0,00E+00",
                    "module": "B7",
                    "scenario": null
                },
                {
                    "value": "0,00E+00",
                    "module": "C1",
                    "scenario": "Energier\u00fcckgewinnung"
                },
                {
                    "value": "0,00E+00",
                    "module": "C1",
                    "scenario": "Recycling"
                },
                {
                    "value": "1,91E-02",
                    "module": "C2",
                    "scenario": "Energier\u00fcckgewinnung"
                },
                {
                    "value": "1,91E-02",
                    "module": "C2",
                    "scenario": "Recycling"
                },
                {
                    "value": "0,00E+00",
                    "module": "C3",
                    "scenario": "Energier\u00fcckgewinnung"
                },
                {
                    "value": "2,19E+00",
                    "module": "C3",
                    "scenario": "Recycling"
                },
                {
                    "value": "0,00E+00",
                    "module": "C4",
                    "scenario": "Energier\u00fcckgewinnung"
                },
                {
                    "value": "0,00E+00",
                    "module": "C4",
                    "scenario": "Recycling"
                },
                {
                    "value": "-8,21E+00",
                    "module": "D",
                    "scenario": "Energier\u00fcckgewinnung"
                },
                {
                    "value": "-2,64E-01",
                    "module": "D",
                    "scenario": "Recycling"
                }
            ]
        },
        {
            "parameter": "EP-freshwater",
            "values": [
                {
                    "value": null,
                    "module": "A1",
                    "scenario": null
                },
                {
                    "value": "2,69E-02",
                    "module": "A1-A3",
                    "scenario": null
                },
                {
                    "value": null,
                    "module": "A2",
                    "scenario": null
                },
                {
                    "value": null,
                    "module": "A3",
                    "scenario": null
                },
                {
                    "value": "3,30E-05",
                    "module": "A4",
                    "scenario": null
                },
                {
                    "value": "3,51E-04",
                    "module": "A5",
                    "scenario": null
                },
                {
                    "value": "0,00E+00",
                    "module": "B1",
                    "scenario": null
                },
                {
                    "value": "0,00E+00",
                    "module": "B2",
                    "scenario": null
                },
                {
                    "value": "0,00E+00",
                    "module": "B3",
                    "scenario": null
                },
                {
                    "value": "0,00E+00",
                    "module": "B4",
                    "scenario": null
                },
                {
                    "value": "0,00E+00",
                    "module": "B5",
                    "scenario": null
                },
                {
                    "value": "0,00E+00",
                    "module": "B6",
                    "scenario": null
                },
                {
                    "value": "0,00E+00",
                    "module": "B7",
                    "scenario": null
                },
                {
                    "value": "0,00E+00",
                    "module": "C1",
                    "scenario": "Energier\u00fcckgewinnung"
                },
                {
                    "value": "0,00E+00",
                    "module": "C1",
                    "scenario": "Recycling"
                },
                {
                    "value": "1,01E-05",
                    "module": "C2",
                    "scenario": "Energier\u00fcckgewinnung"
                },
                {
                    "value": "0,00E+00",
                    "module": "C2",
                    "scenario": "Recycling"
                },
                {
                    "value": "0,00E+00",
                    "module": "C3",
                    "scenario": "Energier\u00fcckgewinnung"
                },
                {
                    "value": "-1,03E-04",
                    "module": "C3",
                    "scenario": "Recycling"
                },
                {
                    "value": "0,00E+00",
                    "module": "C4",
                    "scenario": "Energier\u00fcckgewinnung"
                },
                {
                    "value": "0,00E+00",
                    "module": "C4",
                    "scenario": "Recycling"
                },
                {
                    "value": "-1,42E-04",
                    "module": "D",
                    "scenario": "Energier\u00fcckgewinnung"
                },
                {
                    "value": "-6,49E-04",
                    "module": "D",
                    "scenario": "Recycling"
                }
            ]
        },
        {
            "parameter": "EP-marine",
            "values": [
                {
                    "value": null,
                    "module": "A1",
                    "scenario": null
                },
                {
                    "value": "5,07E-01",
                    "module": "A1-A3",
                    "scenario": null
                },
                {
                    "value": null,
                    "module": "A2",
                    "scenario": null
                },
                {
                    "value": null,
                    "module": "A3",
                    "scenario": null
                },
                {
                    "value": "4,04E-02",
                    "module": "A4",
                    "scenario": null
                },
                {
                    "value": "7,92E-03",
                    "module": "A5",
                    "scenario": null
                },
                {
                    "value": "0,00E+00",
                    "module": "B1",
                    "scenario": null
                },
                {
                    "value": "0,00E+00",
                    "module": "B2",
                    "scenario": null
                },
                {
                    "value": "0,00E+00",
                    "module": "B3",
                    "scenario": null
                },
                {
                    "value": "0,00E+00",
                    "module": "B4",
                    "scenario": null
                },
                {
                    "value": "0,00E+00",
                    "module": "B5",
                    "scenario": null
                },
                {
                    "value": "0,00E+00",
                    "module": "B6",
                    "scenario": null
                },
                {
                    "value": "0,00E+00",
                    "module": "B7",
                    "scenario": null
                },
                {
                    "value": "0,00E+00",
                    "module": "C1",
                    "scenario": "Energier\u00fcckgewinnung"
                },
                {
                    "value": "0,00E+00",
                    "module": "C1",
                    "scenario": "Recycling"
                },
                {
                    "value": "1,24E-02",
                    "module": "C2",
                    "scenario": "Energier\u00fcckgewinnung"
                },
                {
                    "value": "7,94E-05",
                    "module": "C2",
                    "scenario": "Recycling"
                },
                {
                    "value": "7,94E-05",
                    "module": "C3",
                    "scenario": "Energier\u00fcckgewinnung"
                },
                {
                    "value": "8,14E-03",
                    "module": "C3",
                    "scenario": "Recycling"
                },
                {
                    "value": "0,00E+00",
                    "module": "C4",
                    "scenario": "Energier\u00fcckgewinnung"
                },
                {
                    "value": "0,00E+00",
                    "module": "C4",
                    "scenario": "Recycling"
                },
                {
                    "value": "-4,07E-02",
                    "module": "D",
                    "scenario": "Energier\u00fcckgewinnung"
                },
                {
                    "value": "-1,45E-02",
                    "module": "D",
                    "scenario": "Recycling"
                }
            ]
        },
        {
            "parameter": "EP-terrestrial",
            "values": [
                {
                    "value": null,
                    "module": "A1",
                    "scenario": null
                },
                {
                    "value": "3,01E+00",
                    "module": "A1-A3",
                    "scenario": null
                },
                {
                    "value": null,
                    "module": "A2",
                    "scenario": null
                },
                {
                    "value": null,
                    "module": "A3",
                    "scenario": null
                },
                {
                    "value": "4,48E-01",
                    "module": "A4",
                    "scenario": null
                },
                {
                    "value": "5,53E-02",
                    "module": "A5",
                    "scenario": null
                },
                {
                    "value": "0,00E+00",
                    "module": "B1",
                    "scenario": null
                },
                {
                    "value": "0,00E+00",
                    "module": "B2",
                    "scenario": null
                },
                {
                    "value": "0,00E+00",
                    "module": "B3",
                    "scenario": null
                },
                {
                    "value": "0,00E+00",
                    "module": "B4",
                    "scenario": null
                },
                {
                    "value": "0,00E+00",
                    "module": "B5",
                    "scenario": null
                },
                {
                    "value": "0,00E+00",
                    "module": "B6",
                    "scenario": null
                },
                {
                    "value": "0,00E+00",
                    "module": "B7",
                    "scenario": null
                },
                {
                    "value": "0,00E+00",
                    "module": "C1",
                    "scenario": "Energier\u00fcckgewinnung"
                },
                {
                    "value": "0,00E+00",
                    "module": "C1",
                    "scenario": "Recycling"
                },
                {
                    "value": "1,38E-01",
                    "module": "C2",
                    "scenario": "Energier\u00fcckgewinnung"
                },
                {
                    "value": "2,55E-02",
                    "module": "C2",
                    "scenario": "Recycling"
                },
                {
                    "value": "2,55E-02",
                    "module": "C3",
                    "scenario": "Energier\u00fcckgewinnung"
                },
                {
                    "value": "1,42E+00",
                    "module": "C3",
                    "scenario": "Recycling"
                },
                {
                    "value": "0,00E+00",
                    "module": "C4",
                    "scenario": "Energier\u00fcckgewinnung"
                },
                {
                    "value": "0,00E+00",
                    "module": "C4",
                    "scenario": "Recycling"
                },
                {
                    "value": "-4,36E-01",
                    "module": "D",
                    "scenario": "Energier\u00fcckgewinnung"
                },
                {
                    "value": "-8,64E-01",
                    "module": "D",
                    "scenario": "Recycling"
                }
            ]
        }
    ],
    "additional_environmental_impact": [
        {
            "parameter": "PM",
            "values": [
                {
                    "value": null,
                    "module": "A1",
                    "scenario": null
                },
                {
                    "value": "6,35E-06",
                    "module": "A1-A3",
                    "scenario": null
                },
                {
                    "value": null,
                    "module": "A2",
                    "scenario": null
                },
                {
                    "value": null,
                    "module": "A3",
                    "scenario": null
                },
                {
                    "value": "3,16E-07",
                    "module": "A4",
                    "scenario": null
                },
                {
                    "value": "9,67E-08",
                    "module": "A5",
                    "scenario": null
                },
                {
                    "value": "0,00E+00",
                    "module": "B1",
                    "scenario": null
                },
                {
                    "value": "0,00E+00",
                    "module": "B2",
                    "scenario": null
                },
                {
                    "value": "0,00E+00",
                    "module": "B3",
                    "scenario": null
                },
                {
                    "value": "0,00E+00",
                    "module": "B4",
                    "scenario": null
                },
                {
                    "value": "0,00E+00",
                    "module": "B5",
                    "scenario": null
                },
                {
                    "value": "0,00E+00",
                    "module": "B6",
                    "scenario": null
                },
                {
                    "value": "0,00E+00",
                    "module": "B7",
                    "scenario": null
                },
                {
                    "value": "0,00E+00",
                    "module": "C1",
                    "scenario": "Energier\u00fcckgewinnung"
                },
                {
                    "value": "0,00E+00",
                    "module": "C1",
                    "scenario": "Recycling"
                },
                {
                    "value": "9,72E-08",
                    "module": "C2",
                    "scenario": "Energier\u00fcckgewinnung"
                },
                {
                    "value": "9,72E-08",
                    "module": "C2",
                    "scenario": "Recycling"
                },
                {
                    "value": "0,00E+00",
                    "module": "C3",
                    "scenario": "Energier\u00fcckgewinnung"
                },
                {
                    "value": "2,12E-06",
                    "module": "C3",
                    "scenario": "Recycling"
                },
                {
                    "value": "0,00E+00",
                    "module": "C4",
                    "scenario": "Energier\u00fcckgewinnung"
                },
                {
                    "value": "0,00E+00",
                    "module": "C4",
                    "scenario": "Recycling"
                },
                {
                    "value": "-1,23E-06",
                    "module": "D",
                    "scenario": "Energier\u00fcckgewinnung"
                },
                {
                    "value": "-1,49E-06",
                    "module": "D",
                    "scenario": "Recycling"
                }
            ]
        },
        {
            "parameter": "ETP-fw",
            "values": [
                {
                    "value": null,
                    "module": "A1",
                    "scenario": null
                },
                {
                    "value": "5,26E+03",
                    "module": "A1-A3",
                    "scenario": null
                },
                {
                    "value": null,
                    "module": "A2",
                    "scenario": null
                },
                {
                    "value": null,
                    "module": "A3",
                    "scenario": null
                },
                {
                    "value": "1,70E+02",
                    "module": "A4",
                    "scenario": null
                },
                {
                    "value": "7,27E+01",
                    "module": "A5",
                    "scenario": null
                },
                {
                    "value": "0,00E+00",
                    "module": "B1",
                    "scenario": null
                },
                {
                    "value": "0,00E+00",
                    "module": "B2",
                    "scenario": null
                },
                {
                    "value": "0,00E+00",
                    "module": "B3",
                    "scenario": null
                },
                {
                    "value": "0,00E+00",
                    "module": "B4",
                    "scenario": null
                },
                {
                    "value": "0,00E+00",
                    "module": "B5",
                    "scenario": null
                },
                {
                    "value": "0,00E+00",
                    "module": "B6",
                    "scenario": null
                },
                {
                    "value": "0,00E+00",
                    "module": "B7",
                    "scenario": null
                },
                {
                    "value": "0,00E+00",
                    "module": "C1",
                    "scenario": "Energier\u00fcckgewinnung"
                },
                {
                    "value": "0,00E+00",
                    "module": "C1",
                    "scenario": "Recycling"
                },
                {
                    "value": "5,23E+01",
                    "module": "C2",
                    "scenario": "Energier\u00fcckgewinnung"
                },
                {
                    "value": "5,23E+01",
                    "module": "C2",
                    "scenario": "Recycling"
                },
                {
                    "value": "3,87E+00",
                    "module": "C3",
                    "scenario": "Energier\u00fcckgewinnung"
                },
                {
                    "value": "2,54E+01",
                    "module": "C3",
                    "scenario": "Recycling"
                },
                {
                    "value": "0,00E+00",
                    "module": "C4",
                    "scenario": "Energier\u00fcckgewinnung"
                },
                {
                    "value": "0,00E+00",
                    "module": "C4",
                    "scenario": "Recycling"
                },
                {
                    "value": "-3,93E+02",
                    "module": "D",
                    "scenario": "Energier\u00fcckgewinnung"
                },
                {
                    "value": "1,81E+05",
                    "module": "D",
                    "scenario": "Recycling"
                }
            ]
        },
        {
            "parameter": "HTP-c",
            "values": [
                {
                    "value": null,
                    "module": "A1",
                    "scenario": null
                },
                {
                    "value": "1,24E-07",
                    "module": "A1-A3",
                    "scenario": null
                },
                {
                    "value": null,
                    "module": "A2",
                    "scenario": null
                },
                {
                    "value": null,
                    "module": "A3",
                    "scenario": null
                },
                {
                    "value": "3,42E-09",
                    "module": "A4",
                    "scenario": null
                },
                {
                    "value": "1,74E-09",
                    "module": "A5",
                    "scenario": null
                },
                {
                    "value": "0,00E+00",
                    "module": "B1",
                    "scenario": null
                },
                {
                    "value": "0,00E+00",
                    "module": "B2",
                    "scenario": null
                },
                {
                    "value": "0,00E+00",
                    "module": "B3",
                    "scenario": null
                },
                {
                    "value": "0,00E+00",
                    "module": "B4",
                    "scenario": null
                },
                {
                    "value": "0,00E+00",
                    "module": "B5",
                    "scenario": null
                },
                {
                    "value": "0,00E+00",
                    "module": "B6",
                    "scenario": null
                },
                {
                    "value": "0,00E+00",
                    "module": "B7",
                    "scenario": null
                },
                {
                    "value": "0,00E+00",
                    "module": "C1",
                    "scenario": "Energier\u00fcckgewinnung"
                },
                {
                    "value": "0,00E+00",
                    "module": "C1",
                    "scenario": "Recycling"
                },
                {
                    "value": "1,05E-09",
                    "module": "C2",
                    "scenario": "Energier\u00fcckgewinnung"
                },
                {
                    "value": "1,91E-02",
                    "module": "C2",
                    "scenario": "Recycling"
                },
                {
                    "value": "3,13E-02",
                    "module": "C3",
                    "scenario": "Energier\u00fcckgewinnung"
                },
                {
                    "value": "-1,25E-09",
                    "module": "C3",
                    "scenario": "Recycling"
                },
                {
                    "value": "0,00E+00",
                    "module": "C4",
                    "scenario": "Energier\u00fcckgewinnung"
                },
                {
                    "value": "0,00E+00",
                    "module": "C4",
                    "scenario": "Recycling"
                },
                {
                    "value": "-1,81E-08",
                    "module": "D",
                    "scenario": "Energier\u00fcckgewinnung"
                },
                {
                    "value": "2,88E-08",
                    "module": "D",
                    "scenario": "Recycling"
                }
            ]
        },
        {
            "parameter": "HTP-nc",
            "values": [
                {
                    "value": null,
                    "module": "A1",
                    "scenario": null
                },
                {
                    "value": "7,48E-06",
                    "module": "A1-A3",
                    "scenario": null
                },
                {
                    "value": null,
                    "module": "A2",
                    "scenario": null
                },
                {
                    "value": null,
                    "module": "A3",
                    "scenario": null
                },
                {
                    "value": "1,82E-07",
                    "module": "A4",
                    "scenario": null
                },
                {
                    "value": "1,03E-07",
                    "module": "A5",
                    "scenario": null
                },
                {
                    "value": "0,00E+00",
                    "module": "B1",
                    "scenario": null
                },
                {
                    "value": "0,00E+00",
                    "module": "B2",
                    "scenario": null
                },
                {
                    "value": "0,00E+00",
                    "module": "B3",
                    "scenario": null
                },
                {
                    "value": "0,00E+00",
                    "module": "B4",
                    "scenario": null
                },
                {
                    "value": "0,00E+00",
                    "module": "B5",
                    "scenario": null
                },
                {
                    "value": "0,00E+00",
                    "module": "B6",
                    "scenario": null
                },
                {
                    "value": "0,00E+00",
                    "module": "B7",
                    "scenario": null
                },
                {
                    "value": "0,00E+00",
                    "module": "C1",
                    "scenario": "Energier\u00fcckgewinnung"
                },
                {
                    "value": "0,00E+00",
                    "module": "C1",
                    "scenario": "Recycling"
                },
                {
                    "value": "5,61E-08",
                    "module": "C2",
                    "scenario": "Energier\u00fcckgewinnung"
                },
                {
                    "value": "5,61E-08",
                    "module": "C2",
                    "scenario": "Recycling"
                },
                {
                    "value": "1,01E-05",
                    "module": "C3",
                    "scenario": "Energier\u00fcckgewinnung"
                },
                {
                    "value": "-4,65E-08",
                    "module": "C3",
                    "scenario": "Recycling"
                },
                {
                    "value": "0,00E+00",
                    "module": "C4",
                    "scenario": "Energier\u00fcckgewinnung"
                },
                {
                    "value": "0,00E+00",
                    "module": "C4",
                    "scenario": "Recycling"
                },
                {
                    "value": "-7,17E-07",
                    "module": "D",
                    "scenario": "Energier\u00fcckgewinnung"
                },
                {
                    "value": "4,05E-05",
                    "module": "D",
                    "scenario": "Recycling"
                }
            ]
        },
        {
            "parameter": "SQP",
            "values": [
                {
                    "value": null,
                    "module": "A1",
                    "scenario": null
                },
                {
                    "value": "3,85E+03",
                    "module": "A1-A3",
                    "scenario": null
                },
                {
                    "value": null,
                    "module": "A2",
                    "scenario": null
                },
                {
                    "value": null,
                    "module": "A3",
                    "scenario": null
                },
                {
                    "value": "6,61E+01",
                    "module": "A4",
                    "scenario": null
                },
                {
                    "value": "5,20E+01",
                    "module": "A5",
                    "scenario": null
                },
                {
                    "value": "0,00E+00",
                    "module": "B1",
                    "scenario": null
                },
                {
                    "value": "0,00E+00",
                    "module": "B2",
                    "scenario": null
                },
                {
                    "value": "0,00E+00",
                    "module": "B3",
                    "scenario": null
                },
                {
                    "value": "0,00E+00",
                    "module": "B4",
                    "scenario": null
                },
                {
                    "value": "0,00E+00",
                    "module": "B5",
                    "scenario": null
                },
                {
                    "value": "0,00E+00",
                    "module": "B6",
                    "scenario": null
                },
                {
                    "value": "0,00E+00",
                    "module": "B7",
                    "scenario": null
                },
                {
                    "value": "0,00E+00",
                    "module": "C1",
                    "scenario": "Energier\u00fcckgewinnung"
                },
                {
                    "value": "0,00E+00",
                    "module": "C1",
                    "scenario": "Recycling"
                },
                {
                    "value": "2,03E+01",
                    "module": "C2",
                    "scenario": "Energier\u00fcckgewinnung"
                },
                {
                    "value": "2,03E+01",
                    "module": "C2",
                    "scenario": "Recycling"
                },
                {
                    "value": "0,00E+00",
                    "module": "C3",
                    "scenario": "Energier\u00fcckgewinnung"
                },
                {
                    "value": "-4,63E+02",
                    "module": "C3",
                    "scenario": "Recycling"
                },
                {
                    "value": "0,00E+00",
                    "module": "C4",
                    "scenario": "Energier\u00fcckgewinnung"
                },
                {
                    "value": "0,00E+00",
                    "module": "C4",
                    "scenario": "Recycling"
                },
                {
                    "value": "-2,92E+02",
                    "module": "D",
                    "scenario": "Energier\u00fcckgewinnung"
                },
                {
                    "value": "-5,89E+02",
                    "module": "D",
                    "scenario": "Recycling"
                }
            ]
        },
        {
            "parameter": "IRP",
            "values": [
                {
                    "value": null,
                    "module": "A1",
                    "scenario": null
                },
                {
                    "value": "1,74E+01",
                    "module": "A1-A3",
                    "scenario": null
                },
                {
                    "value": null,
                    "module": "A2",
                    "scenario": null
                },
                {
                    "value": null,
                    "module": "A3",
                    "scenario": null
                },
                {
                    "value": "2,54E-02",
                    "module": "A4",
                    "scenario": null
                },
                {
                    "value": "2,45E-01",
                    "module": "A5",
                    "scenario": null
                },
                {
                    "value": "0,00E+00",
                    "module": "B1",
                    "scenario": null
                },
                {
                    "value": "0,00E+00",
                    "module": "B2",
                    "scenario": null
                },
                {
                    "value": "0,00E+00",
                    "module": "B3",
                    "scenario": null
                },
                {
                    "value": "0,00E+00",
                    "module": "B4",
                    "scenario": null
                },
                {
                    "value": "0,00E+00",
                    "module": "B5",
                    "scenario": null
                },
                {
                    "value": "0,00E+00",
                    "module": "B6",
                    "scenario": null
                },
                {
                    "value": "0,00E+00",
                    "module": "B7",
                    "scenario": null
                },
                {
                    "value": "0,00E+00",
                    "module": "C1",
                    "scenario": "Energier\u00fcckgewinnung"
                },
                {
                    "value": "0,00E+00",
                    "module": "C1",
                    "scenario": "Recycling"
                },
                {
                    "value": "7,82E-03",
                    "module": "C2",
                    "scenario": "Energier\u00fcckgewinnung"
                },
                {
                    "value": "7,82E-03",
                    "module": "C2",
                    "scenario": "Recycling"
                },
                {
                    "value": "6,49E+01",
                    "module": "C3",
                    "scenario": "Energier\u00fcckgewinnung"
                },
                {
                    "value": "-1,84E-01",
                    "module": "C3",
                    "scenario": "Recycling"
                },
                {
                    "value": "0,00E+00",
                    "module": "C4",
                    "scenario": "Energier\u00fcckgewinnung"
                },
                {
                    "value": "0,00E+00",
                    "module": "C4",
                    "scenario": "Recycling"
                },
                {
                    "value": "-2,23E+01",
                    "module": "D",
                    "scenario": "Energier\u00fcckgewinnung"
                },
                {
                    "value": "-3,84E-01",
                    "module": "D",
                    "scenario": "Recycling"
                }
            ]
        }
    ],
    "resource_use": [
        {
            "parameter": "PERE",
            "values": [
                {
                    "value": null,
                    "module": "A1",
                    "scenario": null
                },
                {
                    "value": "3,62E+02",
                    "module": "A1-A3",
                    "scenario": null
                },
                {
                    "value": null,
                    "module": "A2",
                    "scenario": null
                },
                {
                    "value": null,
                    "module": "A3",
                    "scenario": null
                },
                {
                    "value": "1,26E+01",
                    "module": "A4",
                    "scenario": null
                },
                {
                    "value": "7,77E+01",
                    "module": "A5",
                    "scenario": null
                },
                {
                    "value": "0,00E+00",
                    "module": "B1",
                    "scenario": null
                },
                {
                    "value": "0,00E+00",
                    "module": "B2",
                    "scenario": null
                },
                {
                    "value": "0,00E+00",
                    "module": "B3",
                    "scenario": null
                },
                {
                    "value": "0,00E+00",
                    "module": "B4",
                    "scenario": null
                },
                {
                    "value": "0,00E+00",
                    "module": "B5",
                    "scenario": null
                },
                {
                    "value": "0,00E+00",
                    "module": "B6",
                    "scenario": null
                },
                {
                    "value": "0,00E+00",
                    "module": "B7",
                    "scenario": null
                },
                {
                    "value": "0,00E+00",
                    "module": "C1",
                    "scenario": "Energier\u00fcckgewinnung"
                },
                {
                    "value": "0,00E+00",
                    "module": "C1",
                    "scenario": "Recycling"
                },
                {
                    "value": "3,87E+00",
                    "module": "C2",
                    "scenario": "Energier\u00fcckgewinnung"
                },
                {
                    "value": "2,40E-02",
                    "module": "C2",
                    "scenario": "Recycling"
                },
                {
                    "value": "2,40E-02",
                    "module": "C3",
                    "scenario": "Energier\u00fcckgewinnung"
                },
                {
                    "value": "2,94E+03",
                    "module": "C3",
                    "scenario": "Recycling"
                },
                {
                    "value": "0,00E+00",
                    "module": "C4",
                    "scenario": "Energier\u00fcckgewinnung"
                },
                {
                    "value": "0,00E+00",
                    "module": "C4",
                    "scenario": "Recycling"
                },
                {
                    "value": "-4,25E+02",
                    "module": "D",
                    "scenario": "Energier\u00fcckgewinnung"
                },
                {
                    "value": "-7,84E+00",
                    "module": "D",
                    "scenario": "Recycling"
                }
            ]
        },
        {
            "parameter": "PERM",
            "values": [
                {
                    "value": null,
                    "module": "A1",
                    "scenario": null
                },
                {
                    "value": "3,00E+03",
                    "module": "A1-A3",
                    "scenario": null
                },
                {
                    "value": null,
                    "module": "A2",
                    "scenario": null
                },
                {
                    "value": null,
                    "module": "A3",
                    "scenario": null
                },
                {
                    "value": "0,00E+00",
                    "module": "A4",
                    "scenario": null
                },
                {
                    "value": "-3,33E+01",
                    "module": "A5",
                    "scenario": null
                },
                {
                    "value": "0,00E+00",
                    "module": "B1",
                    "scenario": null
                },
                {
                    "value": "0,00E+00",
                    "module": "B2",
                    "scenario": null
                },
                {
                    "value": "0,00E+00",
                    "module": "B3",
                    "scenario": null
                },
                {
                    "value": "0,00E+00",
                    "module": "B4",
                    "scenario": null
                },
                {
                    "value": "0,00E+00",
                    "module": "B5",
                    "scenario": null
                },
                {
                    "value": "0,00E+00",
                    "module": "B6",
                    "scenario": null
                },
                {
                    "value": "0,00E+00",
                    "module": "B7",
                    "scenario": null
                },
                {
                    "value": "0,00E+00",
                    "module": "C1",
                    "scenario": "Energier\u00fcckgewinnung"
                },
                {
                    "value": "0,00E+00",
                    "module": "C1",
                    "scenario": "Recycling"
                },
                {
                    "value": "0,00E+00",
                    "module": "C2",
                    "scenario": "Energier\u00fcckgewinnung"
                },
                {
                    "value": "4,50E-07",
                    "module": "C2",
                    "scenario": "Recycling"
                },
                {
                    "value": "4,50E-07",
                    "module": "C3",
                    "scenario": "Energier\u00fcckgewinnung"
                },
                {
                    "value": "-2,97E+03",
                    "module": "C3",
                    "scenario": "Recycling"
                },
                {
                    "value": "0,00E+00",
                    "module": "C4",
                    "scenario": "Energier\u00fcckgewinnung"
                },
                {
                    "value": "0,00E+00",
                    "module": "C4",
                    "scenario": "Recycling"
                },
                {
                    "value": "0,00E+00",
                    "module": "D",
                    "scenario": "Energier\u00fcckgewinnung"
                },
                {
                    "value": "0,00E+00",
                    "module": "D",
                    "scenario": "Recycling"
                }
            ]
        },
        {
            "parameter": "PERT",
            "values": [
                {
                    "value": null,
                    "module": "A1",
                    "scenario": null
                },
                {
                    "value": "3,36E+03",
                    "module": "A1-A3",
                    "scenario": null
                },
                {
                    "value": null,
                    "module": "A2",
                    "scenario": null
                },
                {
                    "value": null,
                    "module": "A3",
                    "scenario": null
                },
                {
                    "value": "1,26E+01",
                    "module": "A4",
                    "scenario": null
                },
                {
                    "value": "4,44E+01",
                    "module": "A5",
                    "scenario": null
                },
                {
                    "value": "0,00E+00",
                    "module": "B1",
                    "scenario": null
                },
                {
                    "value": "0,00E+00",
                    "module": "B2",
                    "scenario": null
                },
                {
                    "value": "0,00E+00",
                    "module": "B3",
                    "scenario": null
                },
                {
                    "value": "0,00E+00",
                    "module": "B4",
                    "scenario": null
                },
                {
                    "value": "0,00E+00",
                    "module": "B5",
                    "scenario": null
                },
                {
                    "value": "0,00E+00",
                    "module": "B6",
                    "scenario": null
                },
                {
                    "value": "0,00E+00",
                    "module": "B7",
                    "scenario": null
                },
                {
                    "value": "0,00E+00",
                    "module": "C1",
                    "scenario": "Energier\u00fcckgewinnung"
                },
                {
                    "value": "0,00E+00",
                    "module": "C1",
                    "scenario": "Recycling"
                },
                {
                    "value": "3,87E+00",
                    "module": "C2",
                    "scenario": "Energier\u00fcckgewinnung"
                },
                {
                    "value": "3,87E+00",
                    "module": "C2",
                    "scenario": "Recycling"
                },
                {
                    "value": "6,49E+01",
                    "module": "C3",
                    "scenario": "Energier\u00fcckgewinnung"
                },
                {
                    "value": "-2,82E+01",
                    "module": "C3",
                    "scenario": "Recycling"
                },
                {
                    "value": "0,00E+00",
                    "module": "C4",
                    "scenario": "Energier\u00fcckgewinnung"
                },
                {
                    "value": "0,00E+00",
                    "module": "C4",
                    "scenario": "Recycling"
                },
                {
                    "value": "-4,25E+02",
                    "module": "D",
                    "scenario": "Energier\u00fcckgewinnung"
                },
                {
                    "value": "-7,84E+00",
                    "module": "D",
                    "scenario": "Recycling"
                }
            ]
        },
        {
            "parameter": "PENRE",
            "values": [
                {
                    "value": null,
                    "module": "A1",
                    "scenario": null
                },
                {
                    "value": "2,48E+03",
                    "module": "A1-A3",
                    "scenario": null
                },
                {
                    "value": null,
                    "module": "A2",
                    "scenario": null
                },
                {
                    "value": null,
                    "module": "A3",
                    "scenario": null
                },
                {
                    "value": "2,11E+02",
                    "module": "A4",
                    "scenario": null
                },
                {
                    "value": "4,47E+01",
                    "module": "A5",
                    "scenario": null
                },
                {
                    "value": "0,00E+00",
                    "module": "B1",
                    "scenario": null
                },
                {
                    "value": "0,00E+00",
                    "module": "B2",
                    "scenario": null
                },
                {
                    "value": "0,00E+00",
                    "module": "B3",
                    "scenario": null
                },
                {
                    "value": "0,00E+00",
                    "module": "B4",
                    "scenario": null
                },
                {
                    "value": "0,00E+00",
                    "module": "B5",
                    "scenario": null
                },
                {
                    "value": "0,00E+00",
                    "module": "B6",
                    "scenario": null
                },
                {
                    "value": "0,00E+00",
                    "module": "B7",
                    "scenario": null
                },
                {
                    "value": "0,00E+00",
                    "module": "C1",
                    "scenario": "Energier\u00fcckgewinnung"
                },
                {
                    "value": "0,00E+00",
                    "module": "C1",
                    "scenario": "Recycling"
                },
                {
                    "value": "6,49E+01",
                    "module": "C2",
                    "scenario": "Energier\u00fcckgewinnung"
                },
                {
                    "value": "2,74E-09",
                    "module": "C2",
                    "scenario": "Recycling"
                },
                {
                    "value": "2,74E-09",
                    "module": "C3",
                    "scenario": "Energier\u00fcckgewinnung"
                },
                {
                    "value": "2,19E+02",
                    "module": "C3",
                    "scenario": "Recycling"
                },
                {
                    "value": "0,00E+00",
                    "module": "C4",
                    "scenario": "Energier\u00fcckgewinnung"
                },
                {
                    "value": "0,00E+00",
                    "module": "C4",
                    "scenario": "Recycling"
                },
                {
                    "value": "-1,91E+03",
                    "module": "D",
                    "scenario": "Energier\u00fcckgewinnung"
                },
                {
                    "value": "-9,52E+01",
                    "module": "D",
                    "scenario": "Recycling"
                }
            ]
        },
        {
            "parameter": "PENRM",
            "values": [
                {
                    "value": null,
                    "module": "A1",
                    "scenario": null
                },
                {
                    "value": "2,25E+02",
                    "module": "A1-A3",
                    "scenario": null
                },
                {
                    "value": null,
                    "module": "A2",
                    "scenario": null
                },
                {
                    "value": null,
                    "module": "A3",
                    "scenario": null
                },
                {
                    "value": "0,00E+00",
                    "module": "A4",
                    "scenario": null
                },
                {
                    "value": "-3,06E+00",
                    "module": "A5",
                    "scenario": null
                },
                {
                    "value": "0,00E+00",
                    "module": "B1",
                    "scenario": null
                },
                {
                    "value": "0,00E+00",
                    "module": "B2",
                    "scenario": null
                },
                {
                    "value": "0,00E+00",
                    "module": "B3",
                    "scenario": null
                },
                {
                    "value": "0,00E+00",
                    "module": "B4",
                    "scenario": null
                },
                {
                    "value": "0,00E+00",
                    "module": "B5",
                    "scenario": null
                },
                {
                    "value": "0,00E+00",
                    "module": "B6",
                    "scenario": null
                },
                {
                    "value": "0,00E+00",
                    "module": "B7",
                    "scenario": null
                },
                {
                    "value": "0,00E+00",
                    "module": "C1",
                    "scenario": "Energier\u00fcckgewinnung"
                },
                {
                    "value": "0,00E+00",
                    "module": "C1",
                    "scenario": "Recycling"
                },
                {
                    "value": "0,00E+00",
                    "module": "C2",
                    "scenario": "Energier\u00fcckgewinnung"
                },
                {
                    "value": "6,48E+01",
                    "module": "C2",
                    "scenario": "Recycling"
                },
                {
                    "value": "6,48E+01",
                    "module": "C3",
                    "scenario": "Energier\u00fcckgewinnung"
                },
                {
                    "value": "-2,22E+02",
                    "module": "C3",
                    "scenario": "Recycling"
                },
                {
                    "value": "0,00E+00",
                    "module": "C4",
                    "scenario": "Energier\u00fcckgewinnung"
                },
                {
                    "value": "0,00E+00",
                    "module": "C4",
                    "scenario": "Recycling"
                },
                {
                    "value": "0,00E+00",
                    "module": "D",
                    "scenario": "Energier\u00fcckgewinnung"
                },
                {
                    "value": "0,00E+00",
                    "module": "D",
                    "scenario": "Recycling"
                }
            ]
        },
        {
            "parameter": "PENRT",
            "values": [
                {
                    "value": null,
                    "module": "A1",
                    "scenario": null
                },
                {
                    "value": "2,71E+03",
                    "module": "A1-A3",
                    "scenario": null
                },
                {
                    "value": null,
                    "module": "A2",
                    "scenario": null
                },
                {
                    "value": null,
                    "module": "A3",
                    "scenario": null
                },
                {
                    "value": "2,11E+02",
                    "module": "A4",
                    "scenario": null
                },
                {
                    "value": "4,16E+01",
                    "module": "A5",
                    "scenario": null
                },
                {
                    "value": "0,00E+00",
                    "module": "B1",
                    "scenario": null
                },
                {
                    "value": "0,00E+00",
                    "module": "B2",
                    "scenario": null
                },
                {
                    "value": "0,00E+00",
                    "module": "B3",
                    "scenario": null
                },
                {
                    "value": "0,00E+00",
                    "module": "B4",
                    "scenario": null
                },
                {
                    "value": "0,00E+00",
                    "module": "B5",
                    "scenario": null
                },
                {
                    "value": "0,00E+00",
                    "module": "B6",
                    "scenario": null
                },
                {
                    "value": "0,00E+00",
                    "module": "B7",
                    "scenario": null
                },
                {
                    "value": "0,00E+00",
                    "module": "C1",
                    "scenario": "Energier\u00fcckgewinnung"
                },
                {
                    "value": "0,00E+00",
                    "module": "C1",
                    "scenario": "Recycling"
                },
                {
                    "value": "6,49E+01",
                    "module": "C2",
                    "scenario": "Energier\u00fcckgewinnung"
                },
                {
                    "value": "6,49E+01",
                    "module": "C2",
                    "scenario": "Recycling"
                },
                {
                    "value": "2,55E-02",
                    "module": "C3",
                    "scenario": "Energier\u00fcckgewinnung"
                },
                {
                    "value": "-2,90E+00",
                    "module": "C3",
                    "scenario": "Recycling"
                },
                {
                    "value": "0,00E+00",
                    "module": "C4",
                    "scenario": "Energier\u00fcckgewinnung"
                },
                {
                    "value": "0,00E+00",
                    "module": "C4",
                    "scenario": "Recycling"
                },
                {
                    "value": "-1,91E+03",
                    "module": "D",
                    "scenario": "Energier\u00fcckgewinnung"
                },
                {
                    "value": "-9,52E+01",
                    "module": "D",
                    "scenario": "Recycling"
                }
            ]
        },
        {
            "parameter": "SM",
            "values": [
                {
                    "value": null,
                    "module": "A1",
                    "scenario": null
                },
                {
                    "value": "0,00E+00",
                    "module": "A1-A3",
                    "scenario": null
                },
                {
                    "value": null,
                    "module": "A2",
                    "scenario": null
                },
                {
                    "value": null,
                    "module": "A3",
                    "scenario": null
                },
                {
                    "value": "0,00E+00",
                    "module": "A4",
                    "scenario": null
                },
                {
                    "value": "0,00E+00",
                    "module": "A5",
                    "scenario": null
                },
                {
                    "value": "0,00E+00",
                    "module": "B1",
                    "scenario": null
                },
                {
                    "value": "0,00E+00",
                    "module": "B2",
                    "scenario": null
                },
                {
                    "value": "0,00E+00",
                    "module": "B3",
                    "scenario": null
                },
                {
                    "value": "0,00E+00",
                    "module": "B4",
                    "scenario": null
                },
                {
                    "value": "0,00E+00",
                    "module": "B5",
                    "scenario": null
                },
                {
                    "value": "0,00E+00",
                    "module": "B6",
                    "scenario": null
                },
                {
                    "value": "0,00E+00",
                    "module": "B7",
                    "scenario": null
                },
                {
                    "value": "0,00E+00",
                    "module": "C1",
                    "scenario": "Energier\u00fcckgewinnung"
                },
                {
                    "value": "0,00E+00",
                    "module": "C1",
                    "scenario": "Recycling"
                },
                {
                    "value": "0,00E+00",
                    "module": "C2",
                    "scenario": "Energier\u00fcckgewinnung"
                },
                {
                    "value": "3,87E+00",
                    "module": "C2",
                    "scenario": "Recycling"
                },
                {
                    "value": "3,87E+00",
                    "module": "C3",
                    "scenario": "Energier\u00fcckgewinnung"
                },
                {
                    "value": "0,00E+00",
                    "module": "C3",
                    "scenario": "Recycling"
                },
                {
                    "value": "0,00E+00",
                    "module": "C4",
                    "scenario": "Energier\u00fcckgewinnung"
                },
                {
                    "value": "0,00E+00",
                    "module": "C4",
                    "scenario": "Recycling"
                },
                {
                    "value": "0,00E+00",
                    "module": "D",
                    "scenario": "Energier\u00fcckgewinnung"
                },
                {
                    "value": "0,00E+00",
                    "module": "D",
                    "scenario": "Recycling"
                }
            ]
        },
        {
            "parameter": "RSF",
            "values": [
                {
                    "value": null,
                    "module": "A1",
                    "scenario": null
                },
                {
                    "value": "0,00E+00",
                    "module": "A1-A3",
                    "scenario": null
                },
                {
                    "value": null,
                    "module": "A2",
                    "scenario": null
                },
                {
                    "value": null,
                    "module": "A3",
                    "scenario": null
                },
                {
                    "value": "0,00E+00",
                    "module": "A4",
                    "scenario": null
                },
                {
                    "value": "0,00E+00",
                    "module": "A5",
                    "scenario": null
                },
                {
                    "value": "0,00E+00",
                    "module": "B1",
                    "scenario": null
                },
                {
                    "value": "0,00E+00",
                    "module": "B2",
                    "scenario": null
                },
                {
                    "value": "0,00E+00",
                    "module": "B3",
                    "scenario": null
                },
                {
                    "value": "0,00E+00",
                    "module": "B4",
                    "scenario": null
                },
                {
                    "value": "0,00E+00",
                    "module": "B5",
                    "scenario": null
                },
                {
                    "value": "0,00E+00",
                    "module": "B6",
                    "scenario": null
                },
                {
                    "value": "0,00E+00",
                    "module": "B7",
                    "scenario": null
                },
                {
                    "value": "0,00E+00",
                    "module": "C1",
                    "scenario": "Energier\u00fcckgewinnung"
                },
                {
                    "value": "0,00E+00",
                    "module": "C1",
                    "scenario": "Recycling"
                },
                {
                    "value": "0,00E+00",
                    "module": "C2",
                    "scenario": "Energier\u00fcckgewinnung"
                },
                {
                    "value": "6,49E+01",
                    "module": "C2",
                    "scenario": "Recycling"
                },
                {
                    "value": "6,49E+01",
                    "module": "C3",
                    "scenario": "Energier\u00fcckgewinnung"
                },
                {
                    "value": "0,00E+00",
                    "module": "C3",
                    "scenario": "Recycling"
                },
                {
                    "value": "0,00E+00",
                    "module": "C4",
                    "scenario": "Energier\u00fcckgewinnung"
                },
                {
                    "value": "0,00E+00",
                    "module": "C4",
                    "scenario": "Recycling"
                },
                {
                    "value": "0,00E+00",
                    "module": "D",
                    "scenario": "Energier\u00fcckgewinnung"
                },
                {
                    "value": "0,00E+00",
                    "module": "D",
                    "scenario": "Recycling"
                }
            ]
        },
        {
            "parameter": "NRSF",
            "values": [
                {
                    "value": null,
                    "module": "A1",
                    "scenario": null
                },
                {
                    "value": "0,00E+00",
                    "module": "A1-A3",
                    "scenario": null
                },
                {
                    "value": null,
                    "module": "A2",
                    "scenario": null
                },
                {
                    "value": null,
                    "module": "A3",
                    "scenario": null
                },
                {
                    "value": "0,00E+00",
                    "module": "A4",
                    "scenario": null
                },
                {
                    "value": "0,00E+00",
                    "module": "A5",
                    "scenario": null
                },
                {
                    "value": "0,00E+00",
                    "module": "B1",
                    "scenario": null
                },
                {
                    "value": "0,00E+00",
                    "module": "B2",
                    "scenario": null
                },
                {
                    "value": "0,00E+00",
                    "module": "B3",
                    "scenario": null
                },
                {
                    "value": "0,00E+00",
                    "module": "B4",
                    "scenario": null
                },
                {
                    "value": "0,00E+00",
                    "module": "B5",
                    "scenario": null
                },
                {
                    "value": "0,00E+00",
                    "module": "B6",
                    "scenario": null
                },
                {
                    "value": "0,00E+00",
                    "module": "B7",
                    "scenario": null
                },
                {
                    "value": "0,00E+00",
                    "module": "C1",
                    "scenario": "Energier\u00fcckgewinnung"
                },
                {
                    "value": "0,00E+00",
                    "module": "C1",
                    "scenario": "Recycling"
                },
                {
                    "value": "0,00E+00",
                    "module": "C2",
                    "scenario": "Energier\u00fcckgewinnung"
                },
                {
                    "value": "1,10E-02",
                    "module": "C2",
                    "scenario": "Recycling"
                },
                {
                    "value": "1,10E-02",
                    "module": "C3",
                    "scenario": "Energier\u00fcckgewinnung"
                },
                {
                    "value": "0,00E+00",
                    "module": "C3",
                    "scenario": "Recycling"
                },
                {
                    "value": "0,00E+00",
                    "module": "C4",
                    "scenario": "Energier\u00fcckgewinnung"
                },
                {
                    "value": "0,00E+00",
                    "module": "C4",
                    "scenario": "Recycling"
                },
                {
                    "value": "0,00E+00",
                    "module": "D",
                    "scenario": "Energier\u00fcckgewinnung"
                },
                {
                    "value": "0,00E+00",
                    "module": "D",
                    "scenario": "Recycling"
                }
            ]
        },
        {
            "parameter": "FW",
            "values": [
                {
                    "value": null,
                    "module": "A1",
                    "scenario": null
                },
                {
                    "value": "2,42E+00",
                    "module": "A1-A3",
                    "scenario": null
                },
                {
                    "value": null,
                    "module": "A2",
                    "scenario": null
                },
                {
                    "value": null,
                    "module": "A3",
                    "scenario": null
                },
                {
                    "value": "1,10E-02",
                    "module": "A4",
                    "scenario": null
                },
                {
                    "value": "5,46E-02",
                    "module": "A5",
                    "scenario": null
                },
                {
                    "value": "0,00E+00",
                    "module": "B1",
                    "scenario": null
                },
                {
                    "value": "0,00E+00",
                    "module": "B2",
                    "scenario": null
                },
                {
                    "value": "0,00E+00",
                    "module": "B3",
                    "scenario": null
                },
                {
                    "value": "0,00E+00",
                    "module": "B4",
                    "scenario": null
                },
                {
                    "value": "0,00E+00",
                    "module": "B5",
                    "scenario": null
                },
                {
                    "value": "0,00E+00",
                    "module": "B6",
                    "scenario": null
                },
                {
                    "value": "0,00E+00",
                    "module": "B7",
                    "scenario": null
                },
                {
                    "value": "0,00E+00",
                    "module": "C1",
                    "scenario": "Energier\u00fcckgewinnung"
                },
                {
                    "value": "0,00E+00",
                    "module": "C1",
                    "scenario": "Recycling"
                },
                {
                    "value": "3,39E-03",
                    "module": "C2",
                    "scenario": "Energier\u00fcckgewinnung"
                },
                {
                    "value": "6,49E+01",
                    "module": "C2",
                    "scenario": "Recycling"
                },
                {
                    "value": "6,49E+01",
                    "module": "C3",
                    "scenario": "Energier\u00fcckgewinnung"
                },
                {
                    "value": "2,39E-02",
                    "module": "C3",
                    "scenario": "Recycling"
                },
                {
                    "value": "0,00E+00",
                    "module": "C4",
                    "scenario": "Energier\u00fcckgewinnung"
                },
                {
                    "value": "0,00E+00",
                    "module": "C4",
                    "scenario": "Recycling"
                },
                {
                    "value": "-4,14E-01",
                    "module": "D",
                    "scenario": "Energier\u00fcckgewinnung"
                },
                {
                    "value": "-9,39E-02",
                    "module": "D",
                    "scenario": "Recycling"
                }
            ]
        }
    ],
    "end_of_life_waste": [
        {
            "parameter": "HWD",
            "values": [
                {
                    "value": null,
                    "module": "A1",
                    "scenario": null
                },
                {
                    "value": "3,13E-06",
                    "module": "A1-A3",
                    "scenario": null
                },
                {
                    "value": null,
                    "module": "A2",
                    "scenario": null
                },
                {
                    "value": null,
                    "module": "A3",
                    "scenario": null
                },
                {
                    "value": "8,90E-09",
                    "module": "A4",
                    "scenario": null
                },
                {
                    "value": "4,13E-08",
                    "module": "A5",
                    "scenario": null
                },
                {
                    "value": "0,00E+00",
                    "module": "B1",
                    "scenario": null
                },
                {
                    "value": "0,00E+00",
                    "module": "B2",
                    "scenario": null
                },
                {
                    "value": "0,00E+00",
                    "module": "B3",
                    "scenario": null
                },
                {
                    "value": "0,00E+00",
                    "module": "B4",
                    "scenario": null
                },
                {
                    "value": "0,00E+00",
                    "module": "B5",
                    "scenario": null
                },
                {
                    "value": "0,00E+00",
                    "module": "B6",
                    "scenario": null
                },
                {
                    "value": "0,00E+00",
                    "module": "B7",
                    "scenario": null
                },
                {
                    "value": "0,00E+00",
                    "module": "C1",
                    "scenario": "Energier\u00fcckgewinnung"
                },
                {
                    "value": "0,00E+00",
                    "module": "C1",
                    "scenario": "Recycling"
                },
                {
                    "value": "2,74E-09",
                    "module": "C2",
                    "scenario": "Energier\u00fcckgewinnung"
                },
                {
                    "value": "3,39E-03",
                    "module": "C2",
                    "scenario": "Recycling"
                },
                {
                    "value": "3,39E-03",
                    "module": "C3",
                    "scenario": "Energier\u00fcckgewinnung"
                },
                {
                    "value": "-1,27E-07",
                    "module": "C3",
                    "scenario": "Recycling"
                },
                {
                    "value": "0,00E+00",
                    "module": "C4",
                    "scenario": "Energier\u00fcckgewinnung"
                },
                {
                    "value": "0,00E+00",
                    "module": "C4",
                    "scenario": "Recycling"
                },
                {
                    "value": "-4,29E-07",
                    "module": "D",
                    "scenario": "Energier\u00fcckgewinnung"
                },
                {
                    "value": "-2,11E-08",
                    "module": "D",
                    "scenario": "Recycling"
                }
            ]
        },
        {
            "parameter": "NHWD",
            "values": [
                {
                    "value": null,
                    "module": "A1",
                    "scenario": null
                },
                {
                    "value": "9,27E-01",
                    "module": "A1-A3",
                    "scenario": null
                },
                {
                    "value": null,
                    "module": "A2",
                    "scenario": null
                },
                {
                    "value": null,
                    "module": "A3",
                    "scenario": null
                },
                {
                    "value": "3,56E-02",
                    "module": "A4",
                    "scenario": null
                },
                {
                    "value": "1,13E-01",
                    "module": "A5",
                    "scenario": null
                },
                {
                    "value": "0,00E+00",
                    "module": "B1",
                    "scenario": null
                },
                {
                    "value": "0,00E+00",
                    "module": "B2",
                    "scenario": null
                },
                {
                    "value": "0,00E+00",
                    "module": "B3",
                    "scenario": null
                },
                {
                    "value": "0,00E+00",
                    "module": "B4",
                    "scenario": null
                },
                {
                    "value": "0,00E+00",
                    "module": "B5",
                    "scenario": null
                },
                {
                    "value": "0,00E+00",
                    "module": "B6",
                    "scenario": null
                },
                {
                    "value": "0,00E+00",
                    "module": "B7",
                    "scenario": null
                },
                {
                    "value": "0,00E+00",
                    "module": "C1",
                    "scenario": "Energier\u00fcckgewinnung"
                },
                {
                    "value": "0,00E+00",
                    "module": "C1",
                    "scenario": "Recycling"
                },
                {
                    "value": "1,10E-02",
                    "module": "C2",
                    "scenario": "Energier\u00fcckgewinnung"
                },
                {
                    "value": "0,00E+00",
                    "module": "C2",
                    "scenario": "Recycling"
                },
                {
                    "value": "0,00E+00",
                    "module": "C3",
                    "scenario": "Energier\u00fcckgewinnung"
                },
                {
                    "value": "6,77E-02",
                    "module": "C3",
                    "scenario": "Recycling"
                },
                {
                    "value": "0,00E+00",
                    "module": "C4",
                    "scenario": "Energier\u00fcckgewinnung"
                },
                {
                    "value": "0,00E+00",
                    "module": "C4",
                    "scenario": "Recycling"
                },
                {
                    "value": "-8,91E-01",
                    "module": "D",
                    "scenario": "Energier\u00fcckgewinnung"
                },
                {
                    "value": "-2,93E-01",
                    "module": "D",
                    "scenario": "Recycling"
                }
            ]
        },
        {
            "parameter": "RWD",
            "values": [
                {
                    "value": null,
                    "module": "A1",
                    "scenario": null
                },
                {
                    "value": "1,13E-01",
                    "module": "A1-A3",
                    "scenario": null
                },
                {
                    "value": null,
                    "module": "A2",
                    "scenario": null
                },
                {
                    "value": null,
                    "module": "A3",
                    "scenario": null
                },
                {
                    "value": "2,58E-04",
                    "module": "A4",
                    "scenario": null
                },
                {
                    "value": "1,59E-03",
                    "module": "A5",
                    "scenario": null
                },
                {
                    "value": "0,00E+00",
                    "module": "B1",
                    "scenario": null
                },
                {
                    "value": "0,00E+00",
                    "module": "B2",
                    "scenario": null
                },
                {
                    "value": "0,00E+00",
                    "module": "B3",
                    "scenario": null
                },
                {
                    "value": "0,00E+00",
                    "module": "B4",
                    "scenario": null
                },
                {
                    "value": "0,00E+00",
                    "module": "B5",
                    "scenario": null
                },
                {
                    "value": "0,00E+00",
                    "module": "B6",
                    "scenario": null
                },
                {
                    "value": "0,00E+00",
                    "module": "B7",
                    "scenario": null
                },
                {
                    "value": "0,00E+00",
                    "module": "C1",
                    "scenario": "Energier\u00fcckgewinnung"
                },
                {
                    "value": "0,00E+00",
                    "module": "C1",
                    "scenario": "Recycling"
                },
                {
                    "value": "7,94E-05",
                    "module": "C2",
                    "scenario": "Energier\u00fcckgewinnung"
                },
                {
                    "value": "0,00E+00",
                    "module": "C2",
                    "scenario": "Recycling"
                },
                {
                    "value": "0,00E+00",
                    "module": "C3",
                    "scenario": "Energier\u00fcckgewinnung"
                },
                {
                    "value": "-2,33E-03",
                    "module": "C3",
                    "scenario": "Recycling"
                },
                {
                    "value": "0,00E+00",
                    "module": "C4",
                    "scenario": "Energier\u00fcckgewinnung"
                },
                {
                    "value": "0,00E+00",
                    "module": "C4",
                    "scenario": "Recycling"
                },
                {
                    "value": "-1,36E-01",
                    "module": "D",
                    "scenario": "Energier\u00fcckgewinnung"
                },
                {
                    "value": "-2,61E-03",
                    "module": "D",
                    "scenario": "Recycling"
                }
            ]
        }
    ],
    "end_of_life_flow": [
        {
            "parameter": "CRU",
            "values": [
                {
                    "value": null,
                    "module": "A1",
                    "scenario": null
                },
                {
                    "value": "0,00E+00",
                    "module": "A1-A3",
                    "scenario": null
                },
                {
                    "value": null,
                    "module": "A2",
                    "scenario": null
                },
                {
                    "value": null,
                    "module": "A3",
                    "scenario": null
                },
                {
                    "value": "0,00E+00",
                    "module": "A4",
                    "scenario": null
                },
                {
                    "value": "0,00E+00",
                    "module": "A5",
                    "scenario": null
                },
                {
                    "value": "0,00E+00",
                    "module": "B1",
                    "scenario": null
                },
                {
                    "value": "0,00E+00",
                    "module": "B2",
                    "scenario": null
                },
                {
                    "value": "0,00E+00",
                    "module": "B3",
                    "scenario": null
                },
                {
                    "value": "0,00E+00",
                    "module": "B4",
                    "scenario": null
                },
                {
                    "value": "0,00E+00",
                    "module": "B5",
                    "scenario": null
                },
                {
                    "value": "0,00E+00",
                    "module": "B6",
                    "scenario": null
                },
                {
                    "value": "0,00E+00",
                    "module": "B7",
                    "scenario": null
                },
                {
                    "value": "0,00E+00",
                    "module": "C1",
                    "scenario": "Energier\u00fcckgewinnung"
                },
                {
                    "value": "0,00E+00",
                    "module": "C1",
                    "scenario": "Recycling"
                },
                {
                    "value": "0,00E+00",
                    "module": "C2",
                    "scenario": "Energier\u00fcckgewinnung"
                },
                {
                    "value": "1,24E-02",
                    "module": "C2",
                    "scenario": "Recycling"
                },
                {
                    "value": "1,24E-02",
                    "module": "C3",
                    "scenario": "Energier\u00fcckgewinnung"
                },
                {
                    "value": "0,00E+00",
                    "module": "C3",
                    "scenario": "Recycling"
                },
                {
                    "value": "0,00E+00",
                    "module": "C4",
                    "scenario": "Energier\u00fcckgewinnung"
                },
                {
                    "value": "0,00E+00",
                    "module": "C4",
                    "scenario": "Recycling"
                },
                {
                    "value": "0,00E+00",
                    "module": "D",
                    "scenario": "Energier\u00fcckgewinnung"
                },
                {
                    "value": "0,00E+00",
                    "module": "D",
                    "scenario": "Recycling"
                }
            ]
        },
        {
            "parameter": "MFR",
            "values": [
                {
                    "value": null,
                    "module": "A1",
                    "scenario": null
                },
                {
                    "value": "0,00E+00",
                    "module": "A1-A3",
                    "scenario": null
                },
                {
                    "value": null,
                    "module": "A2",
                    "scenario": null
                },
                {
                    "value": null,
                    "module": "A3",
                    "scenario": null
                },
                {
                    "value": "0,00E+00",
                    "module": "A4",
                    "scenario": null
                },
                {
                    "value": "0,00E+00",
                    "module": "A5",
                    "scenario": null
                },
                {
                    "value": "0,00E+00",
                    "module": "B1",
                    "scenario": null
                },
                {
                    "value": "0,00E+00",
                    "module": "B2",
                    "scenario": null
                },
                {
                    "value": "0,00E+00",
                    "module": "B3",
                    "scenario": null
                },
                {
                    "value": "0,00E+00",
                    "module": "B4",
                    "scenario": null
                },
                {
                    "value": "0,00E+00",
                    "module": "B5",
                    "scenario": null
                },
                {
                    "value": "0,00E+00",
                    "module": "B6",
                    "scenario": null
                },
                {
                    "value": "0,00E+00",
                    "module": "B7",
                    "scenario": null
                },
                {
                    "value": "0,00E+00",
                    "module": "C1",
                    "scenario": "Energier\u00fcckgewinnung"
                },
                {
                    "value": "0,00E+00",
                    "module": "C1",
                    "scenario": "Recycling"
                },
                {
                    "value": "0,00E+00",
                    "module": "C2",
                    "scenario": "Energier\u00fcckgewinnung"
                },
                {
                    "value": "0,00E+00",
                    "module": "C2",
                    "scenario": "Recycling"
                },
                {
                    "value": "4,50E-07",
                    "module": "C3",
                    "scenario": "Energier\u00fcckgewinnung"
                },
                {
                    "value": "0,00E+00",
                    "module": "C3",
                    "scenario": "Recycling"
                },
                {
                    "value": "0,00E+00",
                    "module": "C4",
                    "scenario": "Energier\u00fcckgewinnung"
                },
                {
                    "value": "0,00E+00",
                    "module": "C4",
                    "scenario": "Recycling"
                },
                {
                    "value": "0,00E+00",
                    "module": "D",
                    "scenario": "Energier\u00fcckgewinnung"
                },
                {
                    "value": "0,00E+00",
                    "module": "D",
                    "scenario": "Recycling"
                }
            ]
        },
        {
            "parameter": "MER",
            "values": [
                {
                    "value": null,
                    "module": "A1",
                    "scenario": null
                },
                {
                    "value": "0,00E+00",
                    "module": "A1-A3",
                    "scenario": null
                },
                {
                    "value": null,
                    "module": "A2",
                    "scenario": null
                },
                {
                    "value": null,
                    "module": "A3",
                    "scenario": null
                },
                {
                    "value": "0,00E+00",
                    "module": "A4",
                    "scenario": null
                },
                {
                    "value": "0,00E+00",
                    "module": "A5",
                    "scenario": null
                },
                {
                    "value": "0,00E+00",
                    "module": "B1",
                    "scenario": null
                },
                {
                    "value": "0,00E+00",
                    "module": "B2",
                    "scenario": null
                },
                {
                    "value": "0,00E+00",
                    "module": "B3",
                    "scenario": null
                },
                {
                    "value": "0,00E+00",
                    "module": "B4",
                    "scenario": null
                },
                {
                    "value": "0,00E+00",
                    "module": "B5",
                    "scenario": null
                },
                {
                    "value": "0,00E+00",
                    "module": "B6",
                    "scenario": null
                },
                {
                    "value": "0,00E+00",
                    "module": "B7",
                    "scenario": null
                },
                {
                    "value": "0,00E+00",
                    "module": "C1",
                    "scenario": "Energier\u00fcckgewinnung"
                },
                {
                    "value": "0,00E+00",
                    "module": "C1",
                    "scenario": "Recycling"
                },
                {
                    "value": "0,00E+00",
                    "module": "C2",
                    "scenario": "Energier\u00fcckgewinnung"
                },
                {
                    "value": "0,00E+00",
                    "module": "C2",
                    "scenario": "Recycling"
                },
                {
                    "value": "2,40E-02",
                    "module": "C3",
                    "scenario": "Energier\u00fcckgewinnung"
                },
                {
                    "value": "0,00E+00",
                    "module": "C3",
                    "scenario": "Recycling"
                },
                {
                    "value": "0,00E+00",
                    "module": "C4",
                    "scenario": "Energier\u00fcckgewinnung"
                },
                {
                    "value": "0,00E+00",
                    "module": "C4",
                    "scenario": "Recycling"
                },
                {
                    "value": "0,00E+00",
                    "module": "D",
                    "scenario": "Energier\u00fcckgewinnung"
                },
                {
                    "value": "0,00E+00",
                    "module": "D",
                    "scenario": "Recycling"
                }
            ]
        },
        {
            "parameter": "EEE",
            "values": [
                {
                    "value": null,
                    "module": "A1",
                    "scenario": null
                },
                {
                    "value": "0,00E+00",
                    "module": "A1-A3",
                    "scenario": null
                },
                {
                    "value": null,
                    "module": "A2",
                    "scenario": null
                },
                {
                    "value": null,
                    "module": "A3",
                    "scenario": null
                },
                {
                    "value": "0,00E+00",
                    "module": "A4",
                    "scenario": null
                },
                {
                    "value": "6,24E+00",
                    "module": "A5",
                    "scenario": null
                },
                {
                    "value": "0,00E+00",
                    "module": "B1",
                    "scenario": null
                },
                {
                    "value": "0,00E+00",
                    "module": "B2",
                    "scenario": null
                },
                {
                    "value": "0,00E+00",
                    "module": "B3",
                    "scenario": null
                },
                {
                    "value": "0,00E+00",
                    "module": "B4",
                    "scenario": null
                },
                {
                    "value": "0,00E+00",
                    "module": "B5",
                    "scenario": null
                },
                {
                    "value": "0,00E+00",
                    "module": "B6",
                    "scenario": null
                },
                {
                    "value": "0,00E+00",
                    "module": "B7",
                    "scenario": null
                },
                {
                    "value": "0,00E+00",
                    "module": "C1",
                    "scenario": "Energier\u00fcckgewinnung"
                },
                {
                    "value": "0,00E+00",
                    "module": "C1",
                    "scenario": "Recycling"
                },
                {
                    "value": "0,00E+00",
                    "module": "C2",
                    "scenario": "Energier\u00fcckgewinnung"
                },
                {
                    "value": "0,00E+00",
                    "module": "C2",
                    "scenario": "Recycling"
                },
                {
                    "value": "0,00E+00",
                    "module": "C3",
                    "scenario": "Energier\u00fcckgewinnung"
                },
                {
                    "value": "0,00E+00",
                    "module": "C3",
                    "scenario": "Recycling"
                },
                {
                    "value": "0,00E+00",
                    "module": "C4",
                    "scenario": "Energier\u00fcckgewinnung"
                },
                {
                    "value": "0,00E+00",
                    "module": "C4",
                    "scenario": "Recycling"
                },
                {
                    "value": "0,00E+00",
                    "module": "D",
                    "scenario": "Energier\u00fcckgewinnung"
                },
                {
                    "value": "0,00E+00",
                    "module": "D",
                    "scenario": "Recycling"
                }
            ]
        },
        {
            "parameter": "EET",
            "values": [
                {
                    "value": null,
                    "module": "A1",
                    "scenario": null
                },
                {
                    "value": "0,00E+00",
                    "module": "A1-A3",
                    "scenario": null
                },
                {
                    "value": null,
                    "module": "A2",
                    "scenario": null
                },
                {
                    "value": null,
                    "module": "A3",
                    "scenario": null
                },
                {
                    "value": "0,00E+00",
                    "module": "A4",
                    "scenario": null
                },
                {
                    "value": "1,12E+01",
                    "module": "A5",
                    "scenario": null
                },
                {
                    "value": "0,00E+00",
                    "module": "B1",
                    "scenario": null
                },
                {
                    "value": "0,00E+00",
                    "module": "B2",
                    "scenario": null
                },
                {
                    "value": "0,00E+00",
                    "module": "B3",
                    "scenario": null
                },
                {
                    "value": "0,00E+00",
                    "module": "B4",
                    "scenario": null
                },
                {
                    "value": "0,00E+00",
                    "module": "B5",
                    "scenario": null
                },
                {
                    "value": "0,00E+00",
                    "module": "B6",
                    "scenario": null
                },
                {
                    "value": "0,00E+00",
                    "module": "B7",
                    "scenario": null
                },
                {
                    "value": "0,00E+00",
                    "module": "C1",
                    "scenario": "Energier\u00fcckgewinnung"
                },
                {
                    "value": "0,00E+00",
                    "module": "C1",
                    "scenario": "Recycling"
                },
                {
                    "value": "0,00E+00",
                    "module": "C2",
                    "scenario": "Energier\u00fcckgewinnung"
                },
                {
                    "value": "0,00E+00",
                    "module": "C2",
                    "scenario": "Recycling"
                },
                {
                    "value": "0,00E+00",
                    "module": "C3",
                    "scenario": "Energier\u00fcckgewinnung"
                },
                {
                    "value": "0,00E+00",
                    "module": "C3",
                    "scenario": "Recycling"
                },
                {
                    "value": "0,00E+00",
                    "module": "C4",
                    "scenario": "Energier\u00fcckgewinnung"
                },
                {
                    "value": "0,00E+00",
                    "module": "C4",
                    "scenario": "Recycling"
                },
                {
                    "value": "0,00E+00",
                    "module": "D",
                    "scenario": "Energier\u00fcckgewinnung"
                },
                {
                    "value": "0,00E+00",
                    "module": "D",
                    "scenario": "Recycling"
                }
            ]
        }
    ]
}