{
    "product_name": "Knauf-18-Diamant-SX-18mm; 19,8 kg / m\u00b2 ",
    "epd_id": "BAU-EPD_Knauf-2025-18-ecoinvent-Diamant SX_18",
    "compliance": [
        "EN 15804+A2 (EF 3.1)",
        "ISO 14025"
    ],
    "producer_name": "Knauf Gesellschaft m.b.H., \u00d6sterreich",
    "environmental_impact": [
        {
            "parameter": "GWP-total",
            "values": [
                {
                    "value": "2,88E+00",
                    "module": "A1-A3",
                    "scenario": null
                },
                {
                    "value": "7,98E-01",
                    "module": "A4",
                    "scenario": null
                },
                {
                    "value": "5,46E-01",
                    "module": "A5",
                    "scenario": null
                },
                {
                    "value": "0,00E+00",
                    "module": "B1",
                    "scenario": null
                },
                {
                    "value": "0,00E+00",
                    "module": "B2",
                    "scenario": null
                },
                {
                    "value": "0,00E+00",
                    "module": "B3",
                    "scenario": null
                },
                {
                    "value": "0,00E+00",
                    "module": "B4",
                    "scenario": null
                },
                {
                    "value": "0,00E+00",
                    "module": "B5",
                    "scenario": null
                },
                {
                    "value": "0,00E+00",
                    "module": "B6",
                    "scenario": null
                },
                {
                    "value": "0,00E+00",
                    "module": "B7",
                    "scenario": null
                },
                {
                    "value": "7,05E-02",
                    "module": "C1",
                    "scenario": "Deponierung"
                },
                {
                    "value": "3,23E-01",
                    "module": "C2",
                    "scenario": "Deponierung"
                },
                {
                    "value": "0,00E+00",
                    "module": "C3",
                    "scenario": "Deponierung"
                },
                {
                    "value": "9,68E-01",
                    "module": "C4",
                    "scenario": "Deponierung"
                },
                {
                    "value": "-1,01E-03",
                    "module": "D",
                    "scenario": "Deponierung"
                }
            ]
        },
        {
            "parameter": "GWP-fossil",
            "values": [
                {
                    "value": "3,79E+00",
                    "module": "A1-A3",
                    "scenario": null
                },
                {
                    "value": "7,97E-01",
                    "module": "A4",
                    "scenario": null
                },
                {
                    "value": "4,15E-01",
                    "module": "A5",
                    "scenario": null
                },
                {
                    "value": "0,00E+00",
                    "module": "B1",
                    "scenario": null
                },
                {
                    "value": "0,00E+00",
                    "module": "B2",
                    "scenario": null
                },
                {
                    "value": "0,00E+00",
                    "module": "B3",
                    "scenario": null
                },
                {
                    "value": "0,00E+00",
                    "module": "B4",
                    "scenario": null
                },
                {
                    "value": "0,00E+00",
                    "module": "B5",
                    "scenario": null
                },
                {
                    "value": "0,00E+00",
                    "module": "B6",
                    "scenario": null
                },
                {
                    "value": "0,00E+00",
                    "module": "B7",
                    "scenario": null
                },
                {
                    "value": "7,05E-02",
                    "module": "C1",
                    "scenario": "Deponierung"
                },
                {
                    "value": "3,23E-01",
                    "module": "C2",
                    "scenario": "Deponierung"
                },
                {
                    "value": "0,00E+00",
                    "module": "C3",
                    "scenario": "Deponierung"
                },
                {
                    "value": "1,20E-01",
                    "module": "C4",
                    "scenario": "Deponierung"
                },
                {
                    "value": "-1,01E-03",
                    "module": "D",
                    "scenario": "Deponierung"
                }
            ]
        },
        {
            "parameter": "GWP-biogenic",
            "values": [
                {
                    "value": "-9,78E-01",
                    "module": "A1-A3",
                    "scenario": null
                },
                {
                    "value": "0,00E+00",
                    "module": "A4",
                    "scenario": null
                },
                {
                    "value": "1,30E-01",
                    "module": "A5",
                    "scenario": null
                },
                {
                    "value": "0,00E+00",
                    "module": "B1",
                    "scenario": null
                },
                {
                    "value": "0,00E+00",
                    "module": "B2",
                    "scenario": null
                },
                {
                    "value": "0,00E+00",
                    "module": "B3",
                    "scenario": null
                },
                {
                    "value": "0,00E+00",
                    "module": "B4",
                    "scenario": null
                },
                {
                    "value": "0,00E+00",
                    "module": "B5",
                    "scenario": null
                },
                {
                    "value": "0,00E+00",
                    "module": "B6",
                    "scenario": null
                },
                {
                    "value": "0,00E+00",
                    "module": "B7",
                    "scenario": null
                },
                {
                    "value": "0,00E+00",
                    "module": "C1",
                    "scenario": "Deponierung"
                },
                {
                    "value": "0,00E+00",
                    "module": "C2",
                    "scenario": "Deponierung"
                },
                {
                    "value": "0,00E+00",
                    "module": "C3",
                    "scenario": "Deponierung"
                },
                {
                    "value": "8,48E-01",
                    "module": "C4",
                    "scenario": "Deponierung"
                },
                {
                    "value": "0,00E+00",
                    "module": "D",
                    "scenario": "Deponierung"
                }
            ]
        },
        {
            "parameter": "GWP-luluc",
            "values": [
                {
                    "value": "6,48E-02",
                    "module": "A1-A3",
                    "scenario": null
                },
                {
                    "value": "3,94E-04",
                    "module": "A4",
                    "scenario": null
                },
                {
                    "value": "7,69E-04",
                    "module": "A5",
                    "scenario": null
                },
                {
                    "value": "0,00E+00",
                    "module": "B1",
                    "scenario": null
                },
                {
                    "value": "0,00E+00",
                    "module": "B2",
                    "scenario": null
                },
                {
                    "value": "0,00E+00",
                    "module": "B3",
                    "scenario": null
                },
                {
                    "value": "0,00E+00",
                    "module": "B4",
                    "scenario": null
                },
                {
                    "value": "0,00E+00",
                    "module": "B5",
                    "scenario": null
                },
                {
                    "value": "0,00E+00",
                    "module": "B6",
                    "scenario": null
                },
                {
                    "value": "0,00E+00",
                    "module": "B7",
                    "scenario": null
                },
                {
                    "value": "7,94E-06",
                    "module": "C1",
                    "scenario": "Deponierung"
                },
                {
                    "value": "1,49E-04",
                    "module": "C2",
                    "scenario": "Deponierung"
                },
                {
                    "value": "0,00E+00",
                    "module": "C3",
                    "scenario": "Deponierung"
                },
                {
                    "value": "7,27E-05",
                    "module": "C4",
                    "scenario": "Deponierung"
                },
                {
                    "value": "-5,87E-07",
                    "module": "D",
                    "scenario": "Deponierung"
                }
            ]
        },
        {
            "parameter": "ODP",
            "values": [
                {
                    "value": "1,93E-07",
                    "module": "A1-A3",
                    "scenario": null
                },
                {
                    "value": "1,74E-08",
                    "module": "A4",
                    "scenario": null
                },
                {
                    "value": "1,78E-08",
                    "module": "A5",
                    "scenario": null
                },
                {
                    "value": "0,00E+00",
                    "module": "B1",
                    "scenario": null
                },
                {
                    "value": "0,00E+00",
                    "module": "B2",
                    "scenario": null
                },
                {
                    "value": "0,00E+00",
                    "module": "B3",
                    "scenario": null
                },
                {
                    "value": "0,00E+00",
                    "module": "B4",
                    "scenario": null
                },
                {
                    "value": "0,00E+00",
                    "module": "B5",
                    "scenario": null
                },
                {
                    "value": "0,00E+00",
                    "module": "B6",
                    "scenario": null
                },
                {
                    "value": "0,00E+00",
                    "module": "B7",
                    "scenario": null
                },
                {
                    "value": "1,12E-09",
                    "module": "C1",
                    "scenario": "Deponierung"
                },
                {
                    "value": "7,08E-09",
                    "module": "C2",
                    "scenario": "Deponierung"
                },
                {
                    "value": "0,00E+00",
                    "module": "C3",
                    "scenario": "Deponierung"
                },
                {
                    "value": "3,49E-09",
                    "module": "C4",
                    "scenario": "Deponierung"
                },
                {
                    "value": "-4,32E-11",
                    "module": "D",
                    "scenario": "Deponierung"
                }
            ]
        },
        {
            "parameter": "AP",
            "values": [
                {
                    "value": "1,41E-02",
                    "module": "A1-A3",
                    "scenario": null
                },
                {
                    "value": "1,74E-03",
                    "module": "A4",
                    "scenario": null
                },
                {
                    "value": "1,65E-03",
                    "module": "A5",
                    "scenario": null
                },
                {
                    "value": "0,00E+00",
                    "module": "B1",
                    "scenario": null
                },
                {
                    "value": "0,00E+00",
                    "module": "B2",
                    "scenario": null
                },
                {
                    "value": "0,00E+00",
                    "module": "B3",
                    "scenario": null
                },
                {
                    "value": "0,00E+00",
                    "module": "B4",
                    "scenario": null
                },
                {
                    "value": "0,00E+00",
                    "module": "B5",
                    "scenario": null
                },
                {
                    "value": "0,00E+00",
                    "module": "B6",
                    "scenario": null
                },
                {
                    "value": "0,00E+00",
                    "module": "B7",
                    "scenario": null
                },
                {
                    "value": "6,54E-04",
                    "module": "C1",
                    "scenario": "Deponierung"
                },
                {
                    "value": "1,27E-03",
                    "module": "C2",
                    "scenario": "Deponierung"
                },
                {
                    "value": "0,00E+00",
                    "module": "C3",
                    "scenario": "Deponierung"
                },
                {
                    "value": "9,08E-04",
                    "module": "C4",
                    "scenario": "Deponierung"
                },
                {
                    "value": "-1,78E-06",
                    "module": "D",
                    "scenario": "Deponierung"
                }
            ]
        },
        {
            "parameter": "POCP",
            "values": [
                {
                    "value": "1,31E-02",
                    "module": "A1-A3",
                    "scenario": null
                },
                {
                    "value": "2,71E-03",
                    "module": "A4",
                    "scenario": null
                },
                {
                    "value": "1,73E-03",
                    "module": "A5",
                    "scenario": null
                },
                {
                    "value": "0,00E+00",
                    "module": "B1",
                    "scenario": null
                },
                {
                    "value": "0,00E+00",
                    "module": "B2",
                    "scenario": null
                },
                {
                    "value": "0,00E+00",
                    "module": "B3",
                    "scenario": null
                },
                {
                    "value": "0,00E+00",
                    "module": "B4",
                    "scenario": null
                },
                {
                    "value": "0,00E+00",
                    "module": "B5",
                    "scenario": null
                },
                {
                    "value": "0,00E+00",
                    "module": "B6",
                    "scenario": null
                },
                {
                    "value": "0,00E+00",
                    "module": "B7",
                    "scenario": null
                },
                {
                    "value": "9,76E-04",
                    "module": "C1",
                    "scenario": "Deponierung"
                },
                {
                    "value": "1,86E-03",
                    "module": "C2",
                    "scenario": "Deponierung"
                },
                {
                    "value": "0,00E+00",
                    "module": "C3",
                    "scenario": "Deponierung"
                },
                {
                    "value": "1,30E-03",
                    "module": "C4",
                    "scenario": "Deponierung"
                },
                {
                    "value": "-2,22E-06",
                    "module": "D",
                    "scenario": "Deponierung"
                }
            ]
        },
        {
            "parameter": "ADPE",
            "values": [
                {
                    "value": "7,38E-05",
                    "module": "A1-A3",
                    "scenario": null
                },
                {
                    "value": "2,61E-06",
                    "module": "A4",
                    "scenario": null
                },
                {
                    "value": "1,07E-05",
                    "module": "A5",
                    "scenario": null
                },
                {
                    "value": "0,00E+00",
                    "module": "B1",
                    "scenario": null
                },
                {
                    "value": "0,00E+00",
                    "module": "B2",
                    "scenario": null
                },
                {
                    "value": "0,00E+00",
                    "module": "B3",
                    "scenario": null
                },
                {
                    "value": "0,00E+00",
                    "module": "B4",
                    "scenario": null
                },
                {
                    "value": "0,00E+00",
                    "module": "B5",
                    "scenario": null
                },
                {
                    "value": "0,00E+00",
                    "module": "B6",
                    "scenario": null
                },
                {
                    "value": "0,00E+00",
                    "module": "B7",
                    "scenario": null
                },
                {
                    "value": "2,46E-08",
                    "module": "C1",
                    "scenario": "Deponierung"
                },
                {
                    "value": "1,04E-06",
                    "module": "C2",
                    "scenario": "Deponierung"
                },
                {
                    "value": "0,00E+00",
                    "module": "C3",
                    "scenario": "Deponierung"
                },
                {
                    "value": "1,67E-07",
                    "module": "C4",
                    "scenario": "Deponierung"
                },
                {
                    "value": "-1,43E-09",
                    "module": "D",
                    "scenario": "Deponierung"
                }
            ]
        },
        {
            "parameter": "ADPF",
            "values": [
                {
                    "value": "5,70E+01",
                    "module": "A1-A3",
                    "scenario": null
                },
                {
                    "value": "1,13E+01",
                    "module": "A4",
                    "scenario": null
                },
                {
                    "value": "5,89E+00",
                    "module": "A5",
                    "scenario": null
                },
                {
                    "value": "0,00E+00",
                    "module": "B1",
                    "scenario": null
                },
                {
                    "value": "0,00E+00",
                    "module": "B2",
                    "scenario": null
                },
                {
                    "value": "0,00E+00",
                    "module": "B3",
                    "scenario": null
                },
                {
                    "value": "0,00E+00",
                    "module": "B4",
                    "scenario": null
                },
                {
                    "value": "0,00E+00",
                    "module": "B5",
                    "scenario": null
                },
                {
                    "value": "0,00E+00",
                    "module": "B6",
                    "scenario": null
                },
                {
                    "value": "0,00E+00",
                    "module": "B7",
                    "scenario": null
                },
                {
                    "value": "9,24E-01",
                    "module": "C1",
                    "scenario": "Deponierung"
                },
                {
                    "value": "4,57E+00",
                    "module": "C2",
                    "scenario": "Deponierung"
                },
                {
                    "value": "0,00E+00",
                    "module": "C3",
                    "scenario": "Deponierung"
                },
                {
                    "value": "3,00E+00",
                    "module": "C4",
                    "scenario": "Deponierung"
                },
                {
                    "value": "-1,53E-02",
                    "module": "D",
                    "scenario": "Deponierung"
                }
            ]
        },
        {
            "parameter": "WDP",
            "values": [
                {
                    "value": "2,40E+00",
                    "module": "A1-A3",
                    "scenario": null
                },
                {
                    "value": "4,67E-02",
                    "module": "A4",
                    "scenario": null
                },
                {
                    "value": "1,32E-01",
                    "module": "A5",
                    "scenario": null
                },
                {
                    "value": "0,00E+00",
                    "module": "B1",
                    "scenario": null
                },
                {
                    "value": "0,00E+00",
                    "module": "B2",
                    "scenario": null
                },
                {
                    "value": "0,00E+00",
                    "module": "B3",
                    "scenario": null
                },
                {
                    "value": "0,00E+00",
                    "module": "B4",
                    "scenario": null
                },
                {
                    "value": "0,00E+00",
                    "module": "B5",
                    "scenario": null
                },
                {
                    "value": "0,00E+00",
                    "module": "B6",
                    "scenario": null
                },
                {
                    "value": "0,00E+00",
                    "module": "B7",
                    "scenario": null
                },
                {
                    "value": "1,99E-03",
                    "module": "C1",
                    "scenario": "Deponierung"
                },
                {
                    "value": "1,73E-02",
                    "module": "C2",
                    "scenario": "Deponierung"
                },
                {
                    "value": "0,00E+00",
                    "module": "C3",
                    "scenario": "Deponierung"
                },
                {
                    "value": "1,33E-01",
                    "module": "C4",
                    "scenario": "Deponierung"
                },
                {
                    "value": "-1,31E-04",
                    "module": "D",
                    "scenario": "Deponierung"
                }
            ]
        },
        {
            "parameter": "EP-freshwater",
            "values": [
                {
                    "value": "1,28E-03",
                    "module": "A1-A3",
                    "scenario": null
                },
                {
                    "value": "5,67E-05",
                    "module": "A4",
                    "scenario": null
                },
                {
                    "value": "1,14E-04",
                    "module": "A5",
                    "scenario": null
                },
                {
                    "value": "0,00E+00",
                    "module": "B1",
                    "scenario": null
                },
                {
                    "value": "0,00E+00",
                    "module": "B2",
                    "scenario": null
                },
                {
                    "value": "0,00E+00",
                    "module": "B3",
                    "scenario": null
                },
                {
                    "value": "0,00E+00",
                    "module": "B4",
                    "scenario": null
                },
                {
                    "value": "0,00E+00",
                    "module": "B5",
                    "scenario": null
                },
                {
                    "value": "0,00E+00",
                    "module": "B6",
                    "scenario": null
                },
                {
                    "value": "0,00E+00",
                    "module": "B7",
                    "scenario": null
                },
                {
                    "value": "2,17E-06",
                    "module": "C1",
                    "scenario": "Deponierung"
                },
                {
                    "value": "2,24E-05",
                    "module": "C2",
                    "scenario": "Deponierung"
                },
                {
                    "value": "0,00E+00",
                    "module": "C3",
                    "scenario": "Deponierung"
                },
                {
                    "value": "1,00E-05",
                    "module": "C4",
                    "scenario": "Deponierung"
                },
                {
                    "value": "-5,18E-07",
                    "module": "D",
                    "scenario": "Deponierung"
                }
            ]
        },
        {
            "parameter": "EP-marine",
            "values": [
                {
                    "value": "5,07E-03",
                    "module": "A1-A3",
                    "scenario": null
                },
                {
                    "value": "4,40E-04",
                    "module": "A4",
                    "scenario": null
                },
                {
                    "value": "4,68E-04",
                    "module": "A5",
                    "scenario": null
                },
                {
                    "value": "0,00E+00",
                    "module": "B1",
                    "scenario": null
                },
                {
                    "value": "0,00E+00",
                    "module": "B2",
                    "scenario": null
                },
                {
                    "value": "0,00E+00",
                    "module": "B3",
                    "scenario": null
                },
                {
                    "value": "0,00E+00",
                    "module": "B4",
                    "scenario": null
                },
                {
                    "value": "0,00E+00",
                    "module": "B5",
                    "scenario": null
                },
                {
                    "value": "0,00E+00",
                    "module": "B6",
                    "scenario": null
                },
                {
                    "value": "0,00E+00",
                    "module": "B7",
                    "scenario": null
                },
                {
                    "value": "3,03E-04",
                    "module": "C1",
                    "scenario": "Deponierung"
                },
                {
                    "value": "4,81E-04",
                    "module": "C2",
                    "scenario": "Deponierung"
                },
                {
                    "value": "0,00E+00",
                    "module": "C3",
                    "scenario": "Deponierung"
                },
                {
                    "value": "3,48E-04",
                    "module": "C4",
                    "scenario": "Deponierung"
                },
                {
                    "value": "-5,16E-07",
                    "module": "D",
                    "scenario": "Deponierung"
                }
            ]
        },
        {
            "parameter": "EP-terrestrial",
            "values": [
                {
                    "value": "4,65E-02",
                    "module": "A1-A3",
                    "scenario": null
                },
                {
                    "value": "4,47E-03",
                    "module": "A4",
                    "scenario": null
                },
                {
                    "value": "4,73E-03",
                    "module": "A5",
                    "scenario": null
                },
                {
                    "value": "0,00E+00",
                    "module": "B1",
                    "scenario": null
                },
                {
                    "value": "0,00E+00",
                    "module": "B2",
                    "scenario": null
                },
                {
                    "value": "0,00E+00",
                    "module": "B3",
                    "scenario": null
                },
                {
                    "value": "0,00E+00",
                    "module": "B4",
                    "scenario": null
                },
                {
                    "value": "0,00E+00",
                    "module": "B5",
                    "scenario": null
                },
                {
                    "value": "0,00E+00",
                    "module": "B6",
                    "scenario": null
                },
                {
                    "value": "0,00E+00",
                    "module": "B7",
                    "scenario": null
                },
                {
                    "value": "3,29E-03",
                    "module": "C1",
                    "scenario": "Deponierung"
                },
                {
                    "value": "5,13E-03",
                    "module": "C2",
                    "scenario": "Deponierung"
                },
                {
                    "value": "0,00E+00",
                    "module": "C3",
                    "scenario": "Deponierung"
                },
                {
                    "value": "3,73E-03",
                    "module": "C4",
                    "scenario": "Deponierung"
                },
                {
                    "value": "-4,78E-06",
                    "module": "D",
                    "scenario": "Deponierung"
                }
            ]
        }
    ],
    "additional_environmental_impact": [
        {
            "parameter": "PM",
            "values": [
                {
                    "value": "1,89E-07",
                    "module": "A1-A3",
                    "scenario": null
                },
                {
                    "value": "5,94E-08",
                    "module": "A4",
                    "scenario": null
                },
                {
                    "value": "2,39E-08",
                    "module": "A5",
                    "scenario": null
                },
                {
                    "value": "0,00E+00",
                    "module": "B1",
                    "scenario": null
                },
                {
                    "value": "0,00E+00",
                    "module": "B2",
                    "scenario": null
                },
                {
                    "value": "0,00E+00",
                    "module": "B3",
                    "scenario": null
                },
                {
                    "value": "0,00E+00",
                    "module": "B4",
                    "scenario": null
                },
                {
                    "value": "0,00E+00",
                    "module": "B5",
                    "scenario": null
                },
                {
                    "value": "0,00E+00",
                    "module": "B6",
                    "scenario": null
                },
                {
                    "value": "0,00E+00",
                    "module": "B7",
                    "scenario": null
                },
                {
                    "value": "1,82E-08",
                    "module": "C1",
                    "scenario": "Deponierung"
                },
                {
                    "value": "2,27E-08",
                    "module": "C2",
                    "scenario": "Deponierung"
                },
                {
                    "value": "0,00E+00",
                    "module": "C3",
                    "scenario": "Deponierung"
                },
                {
                    "value": "1,67E-07",
                    "module": "C4",
                    "scenario": "Deponierung"
                },
                {
                    "value": "-8,39E-12",
                    "module": "D",
                    "scenario": "Deponierung"
                }
            ]
        },
        {
            "parameter": "ETP-fw",
            "values": [
                {
                    "value": "2,08E+01",
                    "module": "A1-A3",
                    "scenario": null
                },
                {
                    "value": "5,60E+00",
                    "module": "A4",
                    "scenario": null
                },
                {
                    "value": "3,92E+00",
                    "module": "A5",
                    "scenario": null
                },
                {
                    "value": "0,00E+00",
                    "module": "B1",
                    "scenario": null
                },
                {
                    "value": "0,00E+00",
                    "module": "B2",
                    "scenario": null
                },
                {
                    "value": "0,00E+00",
                    "module": "B3",
                    "scenario": null
                },
                {
                    "value": "0,00E+00",
                    "module": "B4",
                    "scenario": null
                },
                {
                    "value": "0,00E+00",
                    "module": "B5",
                    "scenario": null
                },
                {
                    "value": "0,00E+00",
                    "module": "B6",
                    "scenario": null
                },
                {
                    "value": "0,00E+00",
                    "module": "B7",
                    "scenario": null
                },
                {
                    "value": "4,41E-01",
                    "module": "C1",
                    "scenario": "Deponierung"
                },
                {
                    "value": "2,32E+00",
                    "module": "C2",
                    "scenario": "Deponierung"
                },
                {
                    "value": "0,00E+00",
                    "module": "C3",
                    "scenario": "Deponierung"
                },
                {
                    "value": "1,41E+00",
                    "module": "C4",
                    "scenario": "Deponierung"
                },
                {
                    "value": "-1,72E-03",
                    "module": "D",
                    "scenario": "Deponierung"
                }
            ]
        },
        {
            "parameter": "HTP-c",
            "values": [
                {
                    "value": "1,70E-09",
                    "module": "A1-A3",
                    "scenario": null
                },
                {
                    "value": "3,63E-10",
                    "module": "A4",
                    "scenario": null
                },
                {
                    "value": "8,46E-10",
                    "module": "A5",
                    "scenario": null
                },
                {
                    "value": "0,00E+00",
                    "module": "B1",
                    "scenario": null
                },
                {
                    "value": "0,00E+00",
                    "module": "B2",
                    "scenario": null
                },
                {
                    "value": "0,00E+00",
                    "module": "B3",
                    "scenario": null
                },
                {
                    "value": "0,00E+00",
                    "module": "B4",
                    "scenario": null
                },
                {
                    "value": "0,00E+00",
                    "module": "B5",
                    "scenario": null
                },
                {
                    "value": "0,00E+00",
                    "module": "B6",
                    "scenario": null
                },
                {
                    "value": "0,00E+00",
                    "module": "B7",
                    "scenario": null
                },
                {
                    "value": "2,16E-11",
                    "module": "C1",
                    "scenario": "Deponierung"
                },
                {
                    "value": "1,36E-10",
                    "module": "C2",
                    "scenario": "Deponierung"
                },
                {
                    "value": "0,00E+00",
                    "module": "C3",
                    "scenario": "Deponierung"
                },
                {
                    "value": "5,13E-11",
                    "module": "C4",
                    "scenario": "Deponierung"
                },
                {
                    "value": "-2,31E-13",
                    "module": "D",
                    "scenario": "Deponierung"
                }
            ]
        },
        {
            "parameter": "HTP-nc",
            "values": [
                {
                    "value": "5,48E-08",
                    "module": "A1-A3",
                    "scenario": null
                },
                {
                    "value": "8,04E-09",
                    "module": "A4",
                    "scenario": null
                },
                {
                    "value": "9,23E-09",
                    "module": "A5",
                    "scenario": null
                },
                {
                    "value": "0,00E+00",
                    "module": "B1",
                    "scenario": null
                },
                {
                    "value": "0,00E+00",
                    "module": "B2",
                    "scenario": null
                },
                {
                    "value": "0,00E+00",
                    "module": "B3",
                    "scenario": null
                },
                {
                    "value": "0,00E+00",
                    "module": "B4",
                    "scenario": null
                },
                {
                    "value": "0,00E+00",
                    "module": "B5",
                    "scenario": null
                },
                {
                    "value": "0,00E+00",
                    "module": "B6",
                    "scenario": null
                },
                {
                    "value": "0,00E+00",
                    "module": "B7",
                    "scenario": null
                },
                {
                    "value": "1,50E-10",
                    "module": "C1",
                    "scenario": "Deponierung"
                },
                {
                    "value": "3,04E-09",
                    "module": "C2",
                    "scenario": "Deponierung"
                },
                {
                    "value": "0,00E+00",
                    "module": "C3",
                    "scenario": "Deponierung"
                },
                {
                    "value": "6,42E-10",
                    "module": "C4",
                    "scenario": "Deponierung"
                },
                {
                    "value": "-4,23E-12",
                    "module": "D",
                    "scenario": "Deponierung"
                }
            ]
        },
        {
            "parameter": "SQP",
            "values": [
                {
                    "value": "2,66E+01",
                    "module": "A1-A3",
                    "scenario": null
                },
                {
                    "value": "6,85E+00",
                    "module": "A4",
                    "scenario": null
                },
                {
                    "value": "2,94E+00",
                    "module": "A5",
                    "scenario": null
                },
                {
                    "value": "0,00E+00",
                    "module": "B1",
                    "scenario": null
                },
                {
                    "value": "0,00E+00",
                    "module": "B2",
                    "scenario": null
                },
                {
                    "value": "0,00E+00",
                    "module": "B3",
                    "scenario": null
                },
                {
                    "value": "0,00E+00",
                    "module": "B4",
                    "scenario": null
                },
                {
                    "value": "0,00E+00",
                    "module": "B5",
                    "scenario": null
                },
                {
                    "value": "0,00E+00",
                    "module": "B6",
                    "scenario": null
                },
                {
                    "value": "0,00E+00",
                    "module": "B7",
                    "scenario": null
                },
                {
                    "value": "6,22E-02",
                    "module": "C1",
                    "scenario": "Deponierung"
                },
                {
                    "value": "2,35E+00",
                    "module": "C2",
                    "scenario": "Deponierung"
                },
                {
                    "value": "0,00E+00",
                    "module": "C3",
                    "scenario": "Deponierung"
                },
                {
                    "value": "5,96E+00",
                    "module": "C4",
                    "scenario": "Deponierung"
                },
                {
                    "value": "-2,39E-03",
                    "module": "D",
                    "scenario": "Deponierung"
                }
            ]
        },
        {
            "parameter": "IRP",
            "values": [
                {
                    "value": "2,26E-01",
                    "module": "A1-A3",
                    "scenario": null
                },
                {
                    "value": "1,53E-02",
                    "module": "A4",
                    "scenario": null
                },
                {
                    "value": "2,75E-02",
                    "module": "A5",
                    "scenario": null
                },
                {
                    "value": "0,00E+00",
                    "module": "B1",
                    "scenario": null
                },
                {
                    "value": "0,00E+00",
                    "module": "B2",
                    "scenario": null
                },
                {
                    "value": "0,00E+00",
                    "module": "B3",
                    "scenario": null
                },
                {
                    "value": "0,00E+00",
                    "module": "B4",
                    "scenario": null
                },
                {
                    "value": "0,00E+00",
                    "module": "B5",
                    "scenario": null
                },
                {
                    "value": "0,00E+00",
                    "module": "B6",
                    "scenario": null
                },
                {
                    "value": "0,00E+00",
                    "module": "B7",
                    "scenario": null
                },
                {
                    "value": "4,38E-04",
                    "module": "C1",
                    "scenario": "Deponierung"
                },
                {
                    "value": "7,39E-03",
                    "module": "C2",
                    "scenario": "Deponierung"
                },
                {
                    "value": "0,00E+00",
                    "module": "C3",
                    "scenario": "Deponierung"
                },
                {
                    "value": "1,90E-03",
                    "module": "C4",
                    "scenario": "Deponierung"
                },
                {
                    "value": "-1,16E-04",
                    "module": "D",
                    "scenario": "Deponierung"
                }
            ]
        }
    ],
    "resource_use": [
        {
            "parameter": "PERE",
            "values": [
                {
                    "value": "1,43E+01",
                    "module": "A1-A3",
                    "scenario": null
                },
                {
                    "value": "1,71E-01",
                    "module": "A4",
                    "scenario": null
                },
                {
                    "value": "1,78E+00",
                    "module": "A5",
                    "scenario": null
                },
                {
                    "value": "0,00E+00",
                    "module": "B1",
                    "scenario": null
                },
                {
                    "value": "0,00E+00",
                    "module": "B2",
                    "scenario": null
                },
                {
                    "value": "0,00E+00",
                    "module": "B3",
                    "scenario": null
                },
                {
                    "value": "0,00E+00",
                    "module": "B4",
                    "scenario": null
                },
                {
                    "value": "0,00E+00",
                    "module": "B5",
                    "scenario": null
                },
                {
                    "value": "0,00E+00",
                    "module": "B6",
                    "scenario": null
                },
                {
                    "value": "0,00E+00",
                    "module": "B7",
                    "scenario": null
                },
                {
                    "value": "5,09E-03",
                    "module": "C1",
                    "scenario": "Deponierung"
                },
                {
                    "value": "7,68E-02",
                    "module": "C2",
                    "scenario": "Deponierung"
                },
                {
                    "value": "0,00E+00",
                    "module": "C3",
                    "scenario": "Deponierung"
                },
                {
                    "value": "5,06E+00",
                    "module": "C4",
                    "scenario": "Deponierung"
                },
                {
                    "value": "-5,37E-03",
                    "module": "D",
                    "scenario": "Deponierung"
                }
            ]
        },
        {
            "parameter": "PERM",
            "values": [
                {
                    "value": "6,17E+00",
                    "module": "A1-A3",
                    "scenario": null
                },
                {
                    "value": "0,00E+00",
                    "module": "A4",
                    "scenario": null
                },
                {
                    "value": "-1,14E+00",
                    "module": "A5",
                    "scenario": null
                },
                {
                    "value": "0,00E+00",
                    "module": "B1",
                    "scenario": null
                },
                {
                    "value": "0,00E+00",
                    "module": "B2",
                    "scenario": null
                },
                {
                    "value": "0,00E+00",
                    "module": "B3",
                    "scenario": null
                },
                {
                    "value": "0,00E+00",
                    "module": "B4",
                    "scenario": null
                },
                {
                    "value": "0,00E+00",
                    "module": "B5",
                    "scenario": null
                },
                {
                    "value": "0,00E+00",
                    "module": "B6",
                    "scenario": null
                },
                {
                    "value": "0,00E+00",
                    "module": "B7",
                    "scenario": null
                },
                {
                    "value": "0,00E+00",
                    "module": "C1",
                    "scenario": "Deponierung"
                },
                {
                    "value": "0,00E+00",
                    "module": "C2",
                    "scenario": "Deponierung"
                },
                {
                    "value": "0,00E+00",
                    "module": "C3",
                    "scenario": "Deponierung"
                },
                {
                    "value": "-5,03E+00",
                    "module": "C4",
                    "scenario": "Deponierung"
                },
                {
                    "value": "0,00E+00",
                    "module": "D",
                    "scenario": "Deponierung"
                }
            ]
        },
        {
            "parameter": "PERT",
            "values": [
                {
                    "value": "2,04E+01",
                    "module": "A1-A3",
                    "scenario": null
                },
                {
                    "value": "1,71E-01",
                    "module": "A4",
                    "scenario": null
                },
                {
                    "value": "6,36E-01",
                    "module": "A5",
                    "scenario": null
                },
                {
                    "value": "0,00E+00",
                    "module": "B1",
                    "scenario": null
                },
                {
                    "value": "0,00E+00",
                    "module": "B2",
                    "scenario": null
                },
                {
                    "value": "0,00E+00",
                    "module": "B3",
                    "scenario": null
                },
                {
                    "value": "0,00E+00",
                    "module": "B4",
                    "scenario": null
                },
                {
                    "value": "0,00E+00",
                    "module": "B5",
                    "scenario": null
                },
                {
                    "value": "0,00E+00",
                    "module": "B6",
                    "scenario": null
                },
                {
                    "value": "0,00E+00",
                    "module": "B7",
                    "scenario": null
                },
                {
                    "value": "5,09E-03",
                    "module": "C1",
                    "scenario": "Deponierung"
                },
                {
                    "value": "7,68E-02",
                    "module": "C2",
                    "scenario": "Deponierung"
                },
                {
                    "value": "0,00E+00",
                    "module": "C3",
                    "scenario": "Deponierung"
                },
                {
                    "value": "2,43E-02",
                    "module": "C4",
                    "scenario": "Deponierung"
                },
                {
                    "value": "-5,37E-03",
                    "module": "D",
                    "scenario": "Deponierung"
                }
            ]
        },
        {
            "parameter": "PENRE",
            "values": [
                {
                    "value": "5,70E+01",
                    "module": "A1-A3",
                    "scenario": null
                },
                {
                    "value": "1,13E+01",
                    "module": "A4",
                    "scenario": null
                },
                {
                    "value": "5,95E+00",
                    "module": "A5",
                    "scenario": null
                },
                {
                    "value": "0,00E+00",
                    "module": "B1",
                    "scenario": null
                },
                {
                    "value": "0,00E+00",
                    "module": "B2",
                    "scenario": null
                },
                {
                    "value": "0,00E+00",
                    "module": "B3",
                    "scenario": null
                },
                {
                    "value": "0,00E+00",
                    "module": "B4",
                    "scenario": null
                },
                {
                    "value": "0,00E+00",
                    "module": "B5",
                    "scenario": null
                },
                {
                    "value": "0,00E+00",
                    "module": "B6",
                    "scenario": null
                },
                {
                    "value": "0,00E+00",
                    "module": "B7",
                    "scenario": null
                },
                {
                    "value": "9,24E-01",
                    "module": "C1",
                    "scenario": "Deponierung"
                },
                {
                    "value": "4,57E+00",
                    "module": "C2",
                    "scenario": "Deponierung"
                },
                {
                    "value": "0,00E+00",
                    "module": "C3",
                    "scenario": "Deponierung"
                },
                {
                    "value": "3,06E+00",
                    "module": "C4",
                    "scenario": "Deponierung"
                },
                {
                    "value": "-1,53E-02",
                    "module": "D",
                    "scenario": "Deponierung"
                }
            ]
        },
        {
            "parameter": "PENRM",
            "values": [
                {
                    "value": "1,27E-01",
                    "module": "A1-A3",
                    "scenario": null
                },
                {
                    "value": "0,00E+00",
                    "module": "A4",
                    "scenario": null
                },
                {
                    "value": "-7,20E-02",
                    "module": "A5",
                    "scenario": null
                },
                {
                    "value": "0,00E+00",
                    "module": "B1",
                    "scenario": null
                },
                {
                    "value": "0,00E+00",
                    "module": "B2",
                    "scenario": null
                },
                {
                    "value": "0,00E+00",
                    "module": "B3",
                    "scenario": null
                },
                {
                    "value": "0,00E+00",
                    "module": "B4",
                    "scenario": null
                },
                {
                    "value": "0,00E+00",
                    "module": "B5",
                    "scenario": null
                },
                {
                    "value": "0,00E+00",
                    "module": "B6",
                    "scenario": null
                },
                {
                    "value": "0,00E+00",
                    "module": "B7",
                    "scenario": null
                },
                {
                    "value": "0,00E+00",
                    "module": "C1",
                    "scenario": "Deponierung"
                },
                {
                    "value": "0,00E+00",
                    "module": "C2",
                    "scenario": "Deponierung"
                },
                {
                    "value": "0,00E+00",
                    "module": "C3",
                    "scenario": "Deponierung"
                },
                {
                    "value": "-5,47E-02",
                    "module": "C4",
                    "scenario": "Deponierung"
                },
                {
                    "value": "0,00E+00",
                    "module": "D",
                    "scenario": "Deponierung"
                }
            ]
        },
        {
            "parameter": "PENRT",
            "values": [
                {
                    "value": "5,71E+01",
                    "module": "A1-A3",
                    "scenario": null
                },
                {
                    "value": "1,13E+01",
                    "module": "A4",
                    "scenario": null
                },
                {
                    "value": "5,88E+00",
                    "module": "A5",
                    "scenario": null
                },
                {
                    "value": "0,00E+00",
                    "module": "B1",
                    "scenario": null
                },
                {
                    "value": "0,00E+00",
                    "module": "B2",
                    "scenario": null
                },
                {
                    "value": "0,00E+00",
                    "module": "B3",
                    "scenario": null
                },
                {
                    "value": "0,00E+00",
                    "module": "B4",
                    "scenario": null
                },
                {
                    "value": "0,00E+00",
                    "module": "B5",
                    "scenario": null
                },
                {
                    "value": "0,00E+00",
                    "module": "B6",
                    "scenario": null
                },
                {
                    "value": "0,00E+00",
                    "module": "B7",
                    "scenario": null
                },
                {
                    "value": "9,24E-01",
                    "module": "C1",
                    "scenario": "Deponierung"
                },
                {
                    "value": "4,57E+00",
                    "module": "C2",
                    "scenario": "Deponierung"
                },
                {
                    "value": "0,00E+00",
                    "module": "C3",
                    "scenario": "Deponierung"
                },
                {
                    "value": "3,00E+00",
                    "module": "C4",
                    "scenario": "Deponierung"
                },
                {
                    "value": "-1,53E-02",
                    "module": "D",
                    "scenario": "Deponierung"
                }
            ]
        },
        {
            "parameter": "SM",
            "values": [
                {
                    "value": "3,25E-01",
                    "module": "A1-A3",
                    "scenario": null
                },
                {
                    "value": "0,00E+00",
                    "module": "A4",
                    "scenario": null
                },
                {
                    "value": "1,64E-02",
                    "module": "A5",
                    "scenario": null
                },
                {
                    "value": "0,00E+00",
                    "module": "B1",
                    "scenario": null
                },
                {
                    "value": "0,00E+00",
                    "module": "B2",
                    "scenario": null
                },
                {
                    "value": "0,00E+00",
                    "module": "B3",
                    "scenario": null
                },
                {
                    "value": "0,00E+00",
                    "module": "B4",
                    "scenario": null
                },
                {
                    "value": "0,00E+00",
                    "module": "B5",
                    "scenario": null
                },
                {
                    "value": "0,00E+00",
                    "module": "B6",
                    "scenario": null
                },
                {
                    "value": "0,00E+00",
                    "module": "B7",
                    "scenario": null
                },
                {
                    "value": "0,00E+00",
                    "module": "C1",
                    "scenario": "Deponierung"
                },
                {
                    "value": "0,00E+00",
                    "module": "C2",
                    "scenario": "Deponierung"
                },
                {
                    "value": "0,00E+00",
                    "module": "C3",
                    "scenario": "Deponierung"
                },
                {
                    "value": "0,00E+00",
                    "module": "C4",
                    "scenario": "Deponierung"
                },
                {
                    "value": "0,00E+00",
                    "module": "D",
                    "scenario": "Deponierung"
                }
            ]
        },
        {
            "parameter": "RSF",
            "values": [
                {
                    "value": "0,00E+00",
                    "module": "A1-A3",
                    "scenario": null
                },
                {
                    "value": "0,00E+00",
                    "module": "A4",
                    "scenario": null
                },
                {
                    "value": "0,00E+00",
                    "module": "A5",
                    "scenario": null
                },
                {
                    "value": "0,00E+00",
                    "module": "B1",
                    "scenario": null
                },
                {
                    "value": "0,00E+00",
                    "module": "B2",
                    "scenario": null
                },
                {
                    "value": "0,00E+00",
                    "module": "B3",
                    "scenario": null
                },
                {
                    "value": "0,00E+00",
                    "module": "B4",
                    "scenario": null
                },
                {
                    "value": "0,00E+00",
                    "module": "B5",
                    "scenario": null
                },
                {
                    "value": "0,00E+00",
                    "module": "B6",
                    "scenario": null
                },
                {
                    "value": "0,00E+00",
                    "module": "B7",
                    "scenario": null
                },
                {
                    "value": "0,00E+00",
                    "module": "C1",
                    "scenario": "Deponierung"
                },
                {
                    "value": "0,00E+00",
                    "module": "C2",
                    "scenario": "Deponierung"
                },
                {
                    "value": "0,00E+00",
                    "module": "C3",
                    "scenario": "Deponierung"
                },
                {
                    "value": "0,00E+00",
                    "module": "C4",
                    "scenario": "Deponierung"
                },
                {
                    "value": "0,00E+00",
                    "module": "D",
                    "scenario": "Deponierung"
                }
            ]
        },
        {
            "parameter": "NRSF",
            "values": [
                {
                    "value": "0,00E+00",
                    "module": "A1-A3",
                    "scenario": null
                },
                {
                    "value": "0,00E+00",
                    "module": "A4",
                    "scenario": null
                },
                {
                    "value": "0,00E+00",
                    "module": "A5",
                    "scenario": null
                },
                {
                    "value": "0,00E+00",
                    "module": "B1",
                    "scenario": null
                },
                {
                    "value": "0,00E+00",
                    "module": "B2",
                    "scenario": null
                },
                {
                    "value": "0,00E+00",
                    "module": "B3",
                    "scenario": null
                },
                {
                    "value": "0,00E+00",
                    "module": "B4",
                    "scenario": null
                },
                {
                    "value": "0,00E+00",
                    "module": "B5",
                    "scenario": null
                },
                {
                    "value": "0,00E+00",
                    "module": "B6",
                    "scenario": null
                },
                {
                    "value": "0,00E+00",
                    "module": "B7",
                    "scenario": null
                },
                {
                    "value": "0,00E+00",
                    "module": "C1",
                    "scenario": "Deponierung"
                },
                {
                    "value": "0,00E+00",
                    "module": "C2",
                    "scenario": "Deponierung"
                },
                {
                    "value": "0,00E+00",
                    "module": "C3",
                    "scenario": "Deponierung"
                },
                {
                    "value": "0,00E+00",
                    "module": "C4",
                    "scenario": "Deponierung"
                },
                {
                    "value": "0,00E+00",
                    "module": "D",
                    "scenario": "Deponierung"
                }
            ]
        }
    ],
    "end_of_life_waste": [
        {
            "parameter": "HWD",
            "values": [
                {
                    "value": "2,33E-04",
                    "module": "A1-A3",
                    "scenario": null
                },
                {
                    "value": "7,20E-05",
                    "module": "A4",
                    "scenario": null
                },
                {
                    "value": "6,91E-05",
                    "module": "A5",
                    "scenario": null
                },
                {
                    "value": "0,00E+00",
                    "module": "B1",
                    "scenario": null
                },
                {
                    "value": "0,00E+00",
                    "module": "B2",
                    "scenario": null
                },
                {
                    "value": "0,00E+00",
                    "module": "B3",
                    "scenario": null
                },
                {
                    "value": "0,00E+00",
                    "module": "B4",
                    "scenario": null
                },
                {
                    "value": "0,00E+00",
                    "module": "B5",
                    "scenario": null
                },
                {
                    "value": "0,00E+00",
                    "module": "B6",
                    "scenario": null
                },
                {
                    "value": "0,00E+00",
                    "module": "B7",
                    "scenario": null
                },
                {
                    "value": "6,22E-06",
                    "module": "C1",
                    "scenario": "Deponierung"
                },
                {
                    "value": "2,91E-05",
                    "module": "C2",
                    "scenario": "Deponierung"
                },
                {
                    "value": "0,00E+00",
                    "module": "C3",
                    "scenario": "Deponierung"
                },
                {
                    "value": "1,59E-05",
                    "module": "C4",
                    "scenario": "Deponierung"
                },
                {
                    "value": "-4,92E-08",
                    "module": "D",
                    "scenario": "Deponierung"
                }
            ]
        },
        {
            "parameter": "NHWD",
            "values": [
                {
                    "value": "6,64E-01",
                    "module": "A1-A3",
                    "scenario": null
                },
                {
                    "value": "5,63E-01",
                    "module": "A4",
                    "scenario": null
                },
                {
                    "value": "1,12E+00",
                    "module": "A5",
                    "scenario": null
                },
                {
                    "value": "0,00E+00",
                    "module": "B1",
                    "scenario": null
                },
                {
                    "value": "0,00E+00",
                    "module": "B2",
                    "scenario": null
                },
                {
                    "value": "0,00E+00",
                    "module": "B3",
                    "scenario": null
                },
                {
                    "value": "0,00E+00",
                    "module": "B4",
                    "scenario": null
                },
                {
                    "value": "0,00E+00",
                    "module": "B5",
                    "scenario": null
                },
                {
                    "value": "0,00E+00",
                    "module": "B6",
                    "scenario": null
                },
                {
                    "value": "0,00E+00",
                    "module": "B7",
                    "scenario": null
                },
                {
                    "value": "1,32E-03",
                    "module": "C1",
                    "scenario": "Deponierung"
                },
                {
                    "value": "1,89E-01",
                    "module": "C2",
                    "scenario": "Deponierung"
                },
                {
                    "value": "0,00E+00",
                    "module": "C3",
                    "scenario": "Deponierung"
                },
                {
                    "value": "1,98E+01",
                    "module": "C4",
                    "scenario": "Deponierung"
                },
                {
                    "value": "-6,50E-05",
                    "module": "D",
                    "scenario": "Deponierung"
                }
            ]
        },
        {
            "parameter": "RWD",
            "values": [
                {
                    "value": "1,05E-04",
                    "module": "A1-A3",
                    "scenario": null
                },
                {
                    "value": "6,78E-06",
                    "module": "A4",
                    "scenario": null
                },
                {
                    "value": "1,31E-05",
                    "module": "A5",
                    "scenario": null
                },
                {
                    "value": "0,00E+00",
                    "module": "B1",
                    "scenario": null
                },
                {
                    "value": "0,00E+00",
                    "module": "B2",
                    "scenario": null
                },
                {
                    "value": "0,00E+00",
                    "module": "B3",
                    "scenario": null
                },
                {
                    "value": "0,00E+00",
                    "module": "B4",
                    "scenario": null
                },
                {
                    "value": "0,00E+00",
                    "module": "B5",
                    "scenario": null
                },
                {
                    "value": "0,00E+00",
                    "module": "B6",
                    "scenario": null
                },
                {
                    "value": "0,00E+00",
                    "module": "B7",
                    "scenario": null
                },
                {
                    "value": "1,81E-07",
                    "module": "C1",
                    "scenario": "Deponierung"
                },
                {
                    "value": "3,31E-06",
                    "module": "C2",
                    "scenario": "Deponierung"
                },
                {
                    "value": "0,00E+00",
                    "module": "C3",
                    "scenario": "Deponierung"
                },
                {
                    "value": "7,94E-07",
                    "module": "C4",
                    "scenario": "Deponierung"
                },
                {
                    "value": "-5,54E-08",
                    "module": "D",
                    "scenario": "Deponierung"
                }
            ]
        }
    ],
    "end_of_life_flow": [
        {
            "parameter": "CRU",
            "values": [
                {
                    "value": "0,00E+00",
                    "module": "A1-A3",
                    "scenario": null
                },
                {
                    "value": "0,00E+00",
                    "module": "A4",
                    "scenario": null
                },
                {
                    "value": "0,00E+00",
                    "module": "A5",
                    "scenario": null
                },
                {
                    "value": "0,00E+00",
                    "module": "B1",
                    "scenario": null
                },
                {
                    "value": "0,00E+00",
                    "module": "B2",
                    "scenario": null
                },
                {
                    "value": "0,00E+00",
                    "module": "B3",
                    "scenario": null
                },
                {
                    "value": "0,00E+00",
                    "module": "B4",
                    "scenario": null
                },
                {
                    "value": "0,00E+00",
                    "module": "B5",
                    "scenario": null
                },
                {
                    "value": "0,00E+00",
                    "module": "B6",
                    "scenario": null
                },
                {
                    "value": "0,00E+00",
                    "module": "B7",
                    "scenario": null
                },
                {
                    "value": "0,00E+00",
                    "module": "C1",
                    "scenario": "Deponierung"
                },
                {
                    "value": "0,00E+00",
                    "module": "C2",
                    "scenario": "Deponierung"
                },
                {
                    "value": "0,00E+00",
                    "module": "C3",
                    "scenario": "Deponierung"
                },
                {
                    "value": "0,00E+00",
                    "module": "C4",
                    "scenario": "Deponierung"
                },
                {
                    "value": "0,00E+00",
                    "module": "D",
                    "scenario": "Deponierung"
                }
            ]
        },
        {
            "parameter": "MFR",
            "values": [
                {
                    "value": "0,00E+00",
                    "module": "A1-A3",
                    "scenario": null
                },
                {
                    "value": "0,00E+00",
                    "module": "A4",
                    "scenario": null
                },
                {
                    "value": "0,00E+00",
                    "module": "A5",
                    "scenario": null
                },
                {
                    "value": "0,00E+00",
                    "module": "B1",
                    "scenario": null
                },
                {
                    "value": "0,00E+00",
                    "module": "B2",
                    "scenario": null
                },
                {
                    "value": "0,00E+00",
                    "module": "B3",
                    "scenario": null
                },
                {
                    "value": "0,00E+00",
                    "module": "B4",
                    "scenario": null
                },
                {
                    "value": "0,00E+00",
                    "module": "B5",
                    "scenario": null
                },
                {
                    "value": "0,00E+00",
                    "module": "B6",
                    "scenario": null
                },
                {
                    "value": "0,00E+00",
                    "module": "B7",
                    "scenario": null
                },
                {
                    "value": "0,00E+00",
                    "module": "C1",
                    "scenario": "Deponierung"
                },
                {
                    "value": "0,00E+00",
                    "module": "C2",
                    "scenario": "Deponierung"
                },
                {
                    "value": "0,00E+00",
                    "module": "C3",
                    "scenario": "Deponierung"
                },
                {
                    "value": "0,00E+00",
                    "module": "C4",
                    "scenario": "Deponierung"
                },
                {
                    "value": "0,00E+00",
                    "module": "D",
                    "scenario": "Deponierung"
                }
            ]
        },
        {
            "parameter": "MER",
            "values": [
                {
                    "value": "0,00E+00",
                    "module": "A1-A3",
                    "scenario": null
                },
                {
                    "value": "0,00E+00",
                    "module": "A4",
                    "scenario": null
                },
                {
                    "value": "0,00E+00",
                    "module": "A5",
                    "scenario": null
                },
                {
                    "value": "0,00E+00",
                    "module": "B1",
                    "scenario": null
                },
                {
                    "value": "0,00E+00",
                    "module": "B2",
                    "scenario": null
                },
                {
                    "value": "0,00E+00",
                    "module": "B3",
                    "scenario": null
                },
                {
                    "value": "0,00E+00",
                    "module": "B4",
                    "scenario": null
                },
                {
                    "value": "0,00E+00",
                    "module": "B5",
                    "scenario": null
                },
                {
                    "value": "0,00E+00",
                    "module": "B6",
                    "scenario": null
                },
                {
                    "value": "0,00E+00",
                    "module": "B7",
                    "scenario": null
                },
                {
                    "value": "0,00E+00",
                    "module": "C1",
                    "scenario": "Deponierung"
                },
                {
                    "value": "0,00E+00",
                    "module": "C2",
                    "scenario": "Deponierung"
                },
                {
                    "value": "0,00E+00",
                    "module": "C3",
                    "scenario": "Deponierung"
                },
                {
                    "value": "0,00E+00",
                    "module": "C4",
                    "scenario": "Deponierung"
                },
                {
                    "value": "0,00E+00",
                    "module": "D",
                    "scenario": "Deponierung"
                }
            ]
        },
        {
            "parameter": "EEE",
            "values": [
                {
                    "value": "0,00E+00",
                    "module": "A1-A3",
                    "scenario": null
                },
                {
                    "value": "0,00E+00",
                    "module": "A4",
                    "scenario": null
                },
                {
                    "value": "7,17E-03",
                    "module": "A5",
                    "scenario": null
                },
                {
                    "value": "0,00E+00",
                    "module": "B1",
                    "scenario": null
                },
                {
                    "value": "0,00E+00",
                    "module": "B2",
                    "scenario": null
                },
                {
                    "value": "0,00E+00",
                    "module": "B3",
                    "scenario": null
                },
                {
                    "value": "0,00E+00",
                    "module": "B4",
                    "scenario": null
                },
                {
                    "value": "0,00E+00",
                    "module": "B5",
                    "scenario": null
                },
                {
                    "value": "0,00E+00",
                    "module": "B6",
                    "scenario": null
                },
                {
                    "value": "0,00E+00",
                    "module": "B7",
                    "scenario": null
                },
                {
                    "value": "0,00E+00",
                    "module": "C1",
                    "scenario": "Deponierung"
                },
                {
                    "value": "0,00E+00",
                    "module": "C2",
                    "scenario": "Deponierung"
                },
                {
                    "value": "0,00E+00",
                    "module": "C3",
                    "scenario": "Deponierung"
                },
                {
                    "value": "0,00E+00",
                    "module": "C4",
                    "scenario": "Deponierung"
                },
                {
                    "value": "0,00E+00",
                    "module": "D",
                    "scenario": "Deponierung"
                }
            ]
        },
        {
            "parameter": "EET",
            "values": [
                {
                    "value": "0,00E+00",
                    "module": "A1-A3",
                    "scenario": null
                },
                {
                    "value": "0,00E+00",
                    "module": "A4",
                    "scenario": null
                },
                {
                    "value": "1,81E-02",
                    "module": "A5",
                    "scenario": null
                },
                {
                    "value": "0,00E+00",
                    "module": "B1",
                    "scenario": null
                },
                {
                    "value": "0,00E+00",
                    "module": "B2",
                    "scenario": null
                },
                {
                    "value": "0,00E+00",
                    "module": "B3",
                    "scenario": null
                },
                {
                    "value": "0,00E+00",
                    "module": "B4",
                    "scenario": null
                },
                {
                    "value": "0,00E+00",
                    "module": "B5",
                    "scenario": null
                },
                {
                    "value": "0,00E+00",
                    "module": "B6",
                    "scenario": null
                },
                {
                    "value": "0,00E+00",
                    "module": "B7",
                    "scenario": null
                },
                {
                    "value": "0,00E+00",
                    "module": "C1",
                    "scenario": "Deponierung"
                },
                {
                    "value": "0,00E+00",
                    "module": "C2",
                    "scenario": "Deponierung"
                },
                {
                    "value": "0,00E+00",
                    "module": "C3",
                    "scenario": "Deponierung"
                },
                {
                    "value": "0,00E+00",
                    "module": "C4",
                    "scenario": "Deponierung"
                },
                {
                    "value": "0,00E+00",
                    "module": "D",
                    "scenario": "Deponierung"
                }
            ]
        }
    ]
}