{
    "product_name": "Mischek-01-ceiling tiles strong und active",
    "epd_id": "BAU-EPD-Mischek-2025-1-ecoinvent-Deckenplatten",
    "compliance": [
        "EN 15804+A2 (EF 3.1)",
        "ISO 14025"
    ],
    "producer_name": "Bau EPD GmbH",
    "environmental_impact": [
        {
            "parameter": "GWP-total",
            "values": [
                {
                    "value": "1,09E+02",
                    "module": "A1-A3",
                    "scenario": null
                },
                {
                    "value": "5,37E+00",
                    "module": "A4",
                    "scenario": null
                },
                {
                    "value": "5,55E+01",
                    "module": "A5",
                    "scenario": null
                },
                {
                    "value": "-2,87E+00",
                    "module": "B1",
                    "scenario": null
                },
                {
                    "value": "0,00E+00",
                    "module": "B2",
                    "scenario": null
                },
                {
                    "value": "0,00E+00",
                    "module": "B3",
                    "scenario": null
                },
                {
                    "value": "0,00E+00",
                    "module": "B4",
                    "scenario": null
                },
                {
                    "value": "0,00E+00",
                    "module": "B5",
                    "scenario": null
                },
                {
                    "value": "0,00E+00",
                    "module": "B6",
                    "scenario": null
                },
                {
                    "value": "3,98E-04",
                    "module": "B7",
                    "scenario": null
                },
                {
                    "value": "6,07E+00",
                    "module": "C1",
                    "scenario": "Recycling"
                },
                {
                    "value": "1,17E+01",
                    "module": "C2",
                    "scenario": "Recycling"
                },
                {
                    "value": "6,75E+00",
                    "module": "C3",
                    "scenario": "Recycling"
                },
                {
                    "value": "7,49E-02",
                    "module": "C4",
                    "scenario": "Recycling"
                },
                {
                    "value": "-7,87E+00",
                    "module": "D",
                    "scenario": "Recycling"
                }
            ]
        },
        {
            "parameter": "GWP-fossil",
            "values": [
                {
                    "value": "1,09E+02",
                    "module": "A1-A3",
                    "scenario": null
                },
                {
                    "value": "5,37E+00",
                    "module": "A4",
                    "scenario": null
                },
                {
                    "value": "5,54E+01",
                    "module": "A5",
                    "scenario": null
                },
                {
                    "value": "-2,87E+00",
                    "module": "B1",
                    "scenario": null
                },
                {
                    "value": "0,00E+00",
                    "module": "B2",
                    "scenario": null
                },
                {
                    "value": "0,00E+00",
                    "module": "B3",
                    "scenario": null
                },
                {
                    "value": "0,00E+00",
                    "module": "B4",
                    "scenario": null
                },
                {
                    "value": "0,00E+00",
                    "module": "B5",
                    "scenario": null
                },
                {
                    "value": "0,00E+00",
                    "module": "B6",
                    "scenario": null
                },
                {
                    "value": "3,97E-04",
                    "module": "B7",
                    "scenario": null
                },
                {
                    "value": "6,07E+00",
                    "module": "C1",
                    "scenario": "Recycling"
                },
                {
                    "value": "1,17E+01",
                    "module": "C2",
                    "scenario": "Recycling"
                },
                {
                    "value": "6,75E+00",
                    "module": "C3",
                    "scenario": "Recycling"
                },
                {
                    "value": "7,49E-02",
                    "module": "C4",
                    "scenario": "Recycling"
                },
                {
                    "value": "-7,87E+00",
                    "module": "D",
                    "scenario": "Recycling"
                }
            ]
        },
        {
            "parameter": "GWP-biogenic",
            "values": [
                {
                    "value": "0,00E+00",
                    "module": "A1-A3",
                    "scenario": null
                },
                {
                    "value": "0,00E+00",
                    "module": "A4",
                    "scenario": null
                },
                {
                    "value": "0,00E+00",
                    "module": "A5",
                    "scenario": null
                },
                {
                    "value": "0,00E+00",
                    "module": "B1",
                    "scenario": null
                },
                {
                    "value": "0,00E+00",
                    "module": "B2",
                    "scenario": null
                },
                {
                    "value": "0,00E+00",
                    "module": "B3",
                    "scenario": null
                },
                {
                    "value": "0,00E+00",
                    "module": "B4",
                    "scenario": null
                },
                {
                    "value": "0,00E+00",
                    "module": "B5",
                    "scenario": null
                },
                {
                    "value": "0,00E+00",
                    "module": "B6",
                    "scenario": null
                },
                {
                    "value": "0,00E+00",
                    "module": "B7",
                    "scenario": null
                },
                {
                    "value": "0,00E+00",
                    "module": "C1",
                    "scenario": "Recycling"
                },
                {
                    "value": "0,00E+00",
                    "module": "C2",
                    "scenario": "Recycling"
                },
                {
                    "value": "0,00E+00",
                    "module": "C3",
                    "scenario": "Recycling"
                },
                {
                    "value": "0,00E+00",
                    "module": "C4",
                    "scenario": "Recycling"
                },
                {
                    "value": "0,00E+00",
                    "module": "D",
                    "scenario": "Recycling"
                }
            ]
        },
        {
            "parameter": "GWP-luluc",
            "values": [
                {
                    "value": "6,51E-02",
                    "module": "A1-A3",
                    "scenario": null
                },
                {
                    "value": "2,62E-03",
                    "module": "A4",
                    "scenario": null
                },
                {
                    "value": "1,81E-02",
                    "module": "A5",
                    "scenario": null
                },
                {
                    "value": "0,00E+00",
                    "module": "B1",
                    "scenario": null
                },
                {
                    "value": "0,00E+00",
                    "module": "B2",
                    "scenario": null
                },
                {
                    "value": "0,00E+00",
                    "module": "B3",
                    "scenario": null
                },
                {
                    "value": "0,00E+00",
                    "module": "B4",
                    "scenario": null
                },
                {
                    "value": "0,00E+00",
                    "module": "B5",
                    "scenario": null
                },
                {
                    "value": "0,00E+00",
                    "module": "B6",
                    "scenario": null
                },
                {
                    "value": "8,52E-07",
                    "module": "B7",
                    "scenario": null
                },
                {
                    "value": "6,83E-04",
                    "module": "C1",
                    "scenario": "Recycling"
                },
                {
                    "value": "5,38E-03",
                    "module": "C2",
                    "scenario": "Recycling"
                },
                {
                    "value": "4,43E-04",
                    "module": "C3",
                    "scenario": "Recycling"
                },
                {
                    "value": "2,51E-05",
                    "module": "C4",
                    "scenario": "Recycling"
                },
                {
                    "value": "-3,02E-03",
                    "module": "D",
                    "scenario": "Recycling"
                }
            ]
        },
        {
            "parameter": "ODP",
            "values": [
                {
                    "value": "3,74E-06",
                    "module": "A1-A3",
                    "scenario": null
                },
                {
                    "value": "1,22E-07",
                    "module": "A4",
                    "scenario": null
                },
                {
                    "value": "3,42E-07",
                    "module": "A5",
                    "scenario": null
                },
                {
                    "value": "0,00E+00",
                    "module": "B1",
                    "scenario": null
                },
                {
                    "value": "0,00E+00",
                    "module": "B2",
                    "scenario": null
                },
                {
                    "value": "0,00E+00",
                    "module": "B3",
                    "scenario": null
                },
                {
                    "value": "0,00E+00",
                    "module": "B4",
                    "scenario": null
                },
                {
                    "value": "0,00E+00",
                    "module": "B5",
                    "scenario": null
                },
                {
                    "value": "0,00E+00",
                    "module": "B6",
                    "scenario": null
                },
                {
                    "value": "2,22E-10",
                    "module": "B7",
                    "scenario": null
                },
                {
                    "value": "9,66E-08",
                    "module": "C1",
                    "scenario": "Recycling"
                },
                {
                    "value": "2,56E-07",
                    "module": "C2",
                    "scenario": "Recycling"
                },
                {
                    "value": "9,95E-08",
                    "module": "C3",
                    "scenario": "Recycling"
                },
                {
                    "value": "3,96E-09",
                    "module": "C4",
                    "scenario": "Recycling"
                },
                {
                    "value": "-6,07E-08",
                    "module": "D",
                    "scenario": "Recycling"
                }
            ]
        },
        {
            "parameter": "AP",
            "values": [
                {
                    "value": "3,47E-01",
                    "module": "A1-A3",
                    "scenario": null
                },
                {
                    "value": "1,33E-02",
                    "module": "A4",
                    "scenario": null
                },
                {
                    "value": "1,58E-01",
                    "module": "A5",
                    "scenario": null
                },
                {
                    "value": "0,00E+00",
                    "module": "B1",
                    "scenario": null
                },
                {
                    "value": "0,00E+00",
                    "module": "B2",
                    "scenario": null
                },
                {
                    "value": "0,00E+00",
                    "module": "B3",
                    "scenario": null
                },
                {
                    "value": "0,00E+00",
                    "module": "B4",
                    "scenario": null
                },
                {
                    "value": "0,00E+00",
                    "module": "B5",
                    "scenario": null
                },
                {
                    "value": "0,00E+00",
                    "module": "B6",
                    "scenario": null
                },
                {
                    "value": "2,05E-06",
                    "module": "B7",
                    "scenario": null
                },
                {
                    "value": "5,63E-02",
                    "module": "C1",
                    "scenario": "Recycling"
                },
                {
                    "value": "4,58E-02",
                    "module": "C2",
                    "scenario": "Recycling"
                },
                {
                    "value": "3,46E-02",
                    "module": "C3",
                    "scenario": "Recycling"
                },
                {
                    "value": "7,50E-04",
                    "module": "C4",
                    "scenario": "Recycling"
                },
                {
                    "value": "-3,92E-02",
                    "module": "D",
                    "scenario": "Recycling"
                }
            ]
        },
        {
            "parameter": "POCP",
            "values": [
                {
                    "value": "3,37E-01",
                    "module": "A1-A3",
                    "scenario": null
                },
                {
                    "value": "2,17E-02",
                    "module": "A4",
                    "scenario": null
                },
                {
                    "value": "1,58E-01",
                    "module": "A5",
                    "scenario": null
                },
                {
                    "value": "0,00E+00",
                    "module": "B1",
                    "scenario": null
                },
                {
                    "value": "0,00E+00",
                    "module": "B2",
                    "scenario": null
                },
                {
                    "value": "0,00E+00",
                    "module": "B3",
                    "scenario": null
                },
                {
                    "value": "0,00E+00",
                    "module": "B4",
                    "scenario": null
                },
                {
                    "value": "0,00E+00",
                    "module": "B5",
                    "scenario": null
                },
                {
                    "value": "0,00E+00",
                    "module": "B6",
                    "scenario": null
                },
                {
                    "value": "1,11E-06",
                    "module": "B7",
                    "scenario": null
                },
                {
                    "value": "8,40E-02",
                    "module": "C1",
                    "scenario": "Recycling"
                },
                {
                    "value": "6,74E-02",
                    "module": "C2",
                    "scenario": "Recycling"
                },
                {
                    "value": "5,14E-02",
                    "module": "C3",
                    "scenario": "Recycling"
                },
                {
                    "value": "1,37E-03",
                    "module": "C4",
                    "scenario": "Recycling"
                },
                {
                    "value": "-3,44E-02",
                    "module": "D",
                    "scenario": "Recycling"
                }
            ]
        },
        {
            "parameter": "ADPE",
            "values": [
                {
                    "value": "3,04E-04",
                    "module": "A1-A3",
                    "scenario": null
                },
                {
                    "value": "1,50E-05",
                    "module": "A4",
                    "scenario": null
                },
                {
                    "value": "1,80E-04",
                    "module": "A5",
                    "scenario": null
                },
                {
                    "value": "0,00E+00",
                    "module": "B1",
                    "scenario": null
                },
                {
                    "value": "0,00E+00",
                    "module": "B2",
                    "scenario": null
                },
                {
                    "value": "0,00E+00",
                    "module": "B3",
                    "scenario": null
                },
                {
                    "value": "0,00E+00",
                    "module": "B4",
                    "scenario": null
                },
                {
                    "value": "0,00E+00",
                    "module": "B5",
                    "scenario": null
                },
                {
                    "value": "0,00E+00",
                    "module": "B6",
                    "scenario": null
                },
                {
                    "value": "2,89E-09",
                    "module": "B7",
                    "scenario": null
                },
                {
                    "value": "2,12E-06",
                    "module": "C1",
                    "scenario": "Recycling"
                },
                {
                    "value": "3,75E-05",
                    "module": "C2",
                    "scenario": "Recycling"
                },
                {
                    "value": "2,72E-06",
                    "module": "C3",
                    "scenario": "Recycling"
                },
                {
                    "value": "1,25E-07",
                    "module": "C4",
                    "scenario": "Recycling"
                },
                {
                    "value": "-8,42E-05",
                    "module": "D",
                    "scenario": "Recycling"
                }
            ]
        },
        {
            "parameter": "ADPF",
            "values": [
                {
                    "value": "1,03E+03",
                    "module": "A1-A3",
                    "scenario": null
                },
                {
                    "value": "8,15E+01",
                    "module": "A4",
                    "scenario": null
                },
                {
                    "value": "3,15E+02",
                    "module": "A5",
                    "scenario": null
                },
                {
                    "value": "0,00E+00",
                    "module": "B1",
                    "scenario": null
                },
                {
                    "value": "0,00E+00",
                    "module": "B2",
                    "scenario": null
                },
                {
                    "value": "0,00E+00",
                    "module": "B3",
                    "scenario": null
                },
                {
                    "value": "0,00E+00",
                    "module": "B4",
                    "scenario": null
                },
                {
                    "value": "0,00E+00",
                    "module": "B5",
                    "scenario": null
                },
                {
                    "value": "0,00E+00",
                    "module": "B6",
                    "scenario": null
                },
                {
                    "value": "7,88E-03",
                    "module": "B7",
                    "scenario": null
                },
                {
                    "value": "7,95E+01",
                    "module": "C1",
                    "scenario": "Recycling"
                },
                {
                    "value": "1,65E+02",
                    "module": "C2",
                    "scenario": "Recycling"
                },
                {
                    "value": "5,11E+01",
                    "module": "C3",
                    "scenario": "Recycling"
                },
                {
                    "value": "2,93E+00",
                    "module": "C4",
                    "scenario": "Recycling"
                },
                {
                    "value": "-9,15E+01",
                    "module": "D",
                    "scenario": "Recycling"
                }
            ]
        },
        {
            "parameter": "WDP",
            "values": [
                {
                    "value": "1,40E+01",
                    "module": "A1-A3",
                    "scenario": null
                },
                {
                    "value": "3,89E-01",
                    "module": "A4",
                    "scenario": null
                },
                {
                    "value": "2,57E+01",
                    "module": "A5",
                    "scenario": null
                },
                {
                    "value": "0,00E+00",
                    "module": "B1",
                    "scenario": null
                },
                {
                    "value": "0,00E+00",
                    "module": "B2",
                    "scenario": null
                },
                {
                    "value": "0,00E+00",
                    "module": "B3",
                    "scenario": null
                },
                {
                    "value": "0,00E+00",
                    "module": "B4",
                    "scenario": null
                },
                {
                    "value": "0,00E+00",
                    "module": "B5",
                    "scenario": null
                },
                {
                    "value": "0,00E+00",
                    "module": "B6",
                    "scenario": null
                },
                {
                    "value": "6,06E-02",
                    "module": "B7",
                    "scenario": null
                },
                {
                    "value": "1,71E-01",
                    "module": "C1",
                    "scenario": "Recycling"
                },
                {
                    "value": "6,27E-01",
                    "module": "C2",
                    "scenario": "Recycling"
                },
                {
                    "value": "2,45E+00",
                    "module": "C3",
                    "scenario": "Recycling"
                },
                {
                    "value": "1,78E-02",
                    "module": "C4",
                    "scenario": "Recycling"
                },
                {
                    "value": "2,65E+00",
                    "module": "D",
                    "scenario": "Recycling"
                }
            ]
        },
        {
            "parameter": "EP-freshwater",
            "values": [
                {
                    "value": "2,39E-02",
                    "module": "A1-A3",
                    "scenario": null
                },
                {
                    "value": "3,96E-04",
                    "module": "A4",
                    "scenario": null
                },
                {
                    "value": "1,22E-02",
                    "module": "A5",
                    "scenario": null
                },
                {
                    "value": "0,00E+00",
                    "module": "B1",
                    "scenario": null
                },
                {
                    "value": "0,00E+00",
                    "module": "B2",
                    "scenario": null
                },
                {
                    "value": "0,00E+00",
                    "module": "B3",
                    "scenario": null
                },
                {
                    "value": "0,00E+00",
                    "module": "B4",
                    "scenario": null
                },
                {
                    "value": "0,00E+00",
                    "module": "B5",
                    "scenario": null
                },
                {
                    "value": "0,00E+00",
                    "module": "B6",
                    "scenario": null
                },
                {
                    "value": "3,03E-07",
                    "module": "B7",
                    "scenario": null
                },
                {
                    "value": "1,86E-04",
                    "module": "C1",
                    "scenario": "Recycling"
                },
                {
                    "value": "8,11E-04",
                    "module": "C2",
                    "scenario": "Recycling"
                },
                {
                    "value": "1,65E-04",
                    "module": "C3",
                    "scenario": "Recycling"
                },
                {
                    "value": "5,66E-06",
                    "module": "C4",
                    "scenario": "Recycling"
                },
                {
                    "value": "-2,62E-03",
                    "module": "D",
                    "scenario": "Recycling"
                }
            ]
        },
        {
            "parameter": "EP-marine",
            "values": [
                {
                    "value": "9,04E-02",
                    "module": "A1-A3",
                    "scenario": null
                },
                {
                    "value": "3,62E-03",
                    "module": "A4",
                    "scenario": null
                },
                {
                    "value": "5,09E-02",
                    "module": "A5",
                    "scenario": null
                },
                {
                    "value": "0,00E+00",
                    "module": "B1",
                    "scenario": null
                },
                {
                    "value": "0,00E+00",
                    "module": "B2",
                    "scenario": null
                },
                {
                    "value": "0,00E+00",
                    "module": "B3",
                    "scenario": null
                },
                {
                    "value": "0,00E+00",
                    "module": "B4",
                    "scenario": null
                },
                {
                    "value": "0,00E+00",
                    "module": "B5",
                    "scenario": null
                },
                {
                    "value": "0,00E+00",
                    "module": "B6",
                    "scenario": null
                },
                {
                    "value": "3,73E-07",
                    "module": "B7",
                    "scenario": null
                },
                {
                    "value": "2,61E-02",
                    "module": "C1",
                    "scenario": "Recycling"
                },
                {
                    "value": "1,74E-02",
                    "module": "C2",
                    "scenario": "Recycling"
                },
                {
                    "value": "1,58E-02",
                    "module": "C3",
                    "scenario": "Recycling"
                },
                {
                    "value": "3,24E-04",
                    "module": "C4",
                    "scenario": "Recycling"
                },
                {
                    "value": "-9,59E-03",
                    "module": "D",
                    "scenario": "Recycling"
                }
            ]
        },
        {
            "parameter": "EP-terrestrial",
            "values": [
                {
                    "value": "1,01E+00",
                    "module": "A1-A3",
                    "scenario": null
                },
                {
                    "value": "3,72E-02",
                    "module": "A4",
                    "scenario": null
                },
                {
                    "value": "5,78E-01",
                    "module": "A5",
                    "scenario": null
                },
                {
                    "value": "0,00E+00",
                    "module": "B1",
                    "scenario": null
                },
                {
                    "value": "0,00E+00",
                    "module": "B2",
                    "scenario": null
                },
                {
                    "value": "0,00E+00",
                    "module": "B3",
                    "scenario": null
                },
                {
                    "value": "0,00E+00",
                    "module": "B4",
                    "scenario": null
                },
                {
                    "value": "0,00E+00",
                    "module": "B5",
                    "scenario": null
                },
                {
                    "value": "0,00E+00",
                    "module": "B6",
                    "scenario": null
                },
                {
                    "value": "3,48E-06",
                    "module": "B7",
                    "scenario": null
                },
                {
                    "value": "2,84E-01",
                    "module": "C1",
                    "scenario": "Recycling"
                },
                {
                    "value": "1,86E-01",
                    "module": "C2",
                    "scenario": "Recycling"
                },
                {
                    "value": "1,73E-01",
                    "module": "C3",
                    "scenario": "Recycling"
                },
                {
                    "value": "3,48E-03",
                    "module": "C4",
                    "scenario": "Recycling"
                },
                {
                    "value": "-1,25E-01",
                    "module": "D",
                    "scenario": "Recycling"
                }
            ]
        }
    ],
    "additional_environmental_impact": [
        {
            "parameter": "PM",
            "values": [
                {
                    "value": "6,19E-06",
                    "module": "A1-A3",
                    "scenario": null
                },
                {
                    "value": "5,31E-07",
                    "module": "A4",
                    "scenario": null
                },
                {
                    "value": "1,84E-06",
                    "module": "A5",
                    "scenario": null
                },
                {
                    "value": "0,00E+00",
                    "module": "B1",
                    "scenario": null
                },
                {
                    "value": "0,00E+00",
                    "module": "B2",
                    "scenario": null
                },
                {
                    "value": "0,00E+00",
                    "module": "B3",
                    "scenario": null
                },
                {
                    "value": "0,00E+00",
                    "module": "B4",
                    "scenario": null
                },
                {
                    "value": "0,00E+00",
                    "module": "B5",
                    "scenario": null
                },
                {
                    "value": "0,00E+00",
                    "module": "B6",
                    "scenario": null
                },
                {
                    "value": "1,22E-11",
                    "module": "B7",
                    "scenario": null
                },
                {
                    "value": "9,01E-06",
                    "module": "C1",
                    "scenario": "Recycling"
                },
                {
                    "value": "8,22E-07",
                    "module": "C2",
                    "scenario": "Recycling"
                },
                {
                    "value": "6,43E-07",
                    "module": "C3",
                    "scenario": "Recycling"
                },
                {
                    "value": "1,88E-08",
                    "module": "C4",
                    "scenario": "Recycling"
                },
                {
                    "value": "-7,92E-07",
                    "module": "D",
                    "scenario": "Recycling"
                }
            ]
        },
        {
            "parameter": "ETP-fw",
            "values": [
                {
                    "value": "7,16E+02",
                    "module": "A1-A3",
                    "scenario": null
                },
                {
                    "value": "3,92E+01",
                    "module": "A4",
                    "scenario": null
                },
                {
                    "value": "1,51E+02",
                    "module": "A5",
                    "scenario": null
                },
                {
                    "value": "0,00E+00",
                    "module": "B1",
                    "scenario": null
                },
                {
                    "value": "0,00E+00",
                    "module": "B2",
                    "scenario": null
                },
                {
                    "value": "0,00E+00",
                    "module": "B3",
                    "scenario": null
                },
                {
                    "value": "0,00E+00",
                    "module": "B4",
                    "scenario": null
                },
                {
                    "value": "0,00E+00",
                    "module": "B5",
                    "scenario": null
                },
                {
                    "value": "0,00E+00",
                    "module": "B6",
                    "scenario": null
                },
                {
                    "value": "3,49E-02",
                    "module": "B7",
                    "scenario": null
                },
                {
                    "value": "3,80E+01",
                    "module": "C1",
                    "scenario": "Recycling"
                },
                {
                    "value": "8,37E+01",
                    "module": "C2",
                    "scenario": "Recycling"
                },
                {
                    "value": "7,20E+01",
                    "module": "C3",
                    "scenario": "Recycling"
                },
                {
                    "value": "1,18E+00",
                    "module": "C4",
                    "scenario": "Recycling"
                },
                {
                    "value": "-3,92E+02",
                    "module": "D",
                    "scenario": "Recycling"
                }
            ]
        },
        {
            "parameter": "HTP-c",
            "values": [
                {
                    "value": "2,61E-07",
                    "module": "A1-A3",
                    "scenario": null
                },
                {
                    "value": "2,39E-09",
                    "module": "A4",
                    "scenario": null
                },
                {
                    "value": "1,53E-08",
                    "module": "A5",
                    "scenario": null
                },
                {
                    "value": "0,00E+00",
                    "module": "B1",
                    "scenario": null
                },
                {
                    "value": "0,00E+00",
                    "module": "B2",
                    "scenario": null
                },
                {
                    "value": "0,00E+00",
                    "module": "B3",
                    "scenario": null
                },
                {
                    "value": "0,00E+00",
                    "module": "B4",
                    "scenario": null
                },
                {
                    "value": "0,00E+00",
                    "module": "B5",
                    "scenario": null
                },
                {
                    "value": "0,00E+00",
                    "module": "B6",
                    "scenario": null
                },
                {
                    "value": "2,68E-13",
                    "module": "B7",
                    "scenario": null
                },
                {
                    "value": "1,86E-09",
                    "module": "C1",
                    "scenario": "Recycling"
                },
                {
                    "value": "4,92E-09",
                    "module": "C2",
                    "scenario": "Recycling"
                },
                {
                    "value": "1,01E-08",
                    "module": "C3",
                    "scenario": "Recycling"
                },
                {
                    "value": "6,98E-11",
                    "module": "C4",
                    "scenario": "Recycling"
                },
                {
                    "value": "-1,42E-06",
                    "module": "D",
                    "scenario": "Recycling"
                }
            ]
        },
        {
            "parameter": "HTP-nc",
            "values": [
                {
                    "value": "1,19E-06",
                    "module": "A1-A3",
                    "scenario": null
                },
                {
                    "value": "5,82E-08",
                    "module": "A4",
                    "scenario": null
                },
                {
                    "value": "2,80E-07",
                    "module": "A5",
                    "scenario": null
                },
                {
                    "value": "0,00E+00",
                    "module": "B1",
                    "scenario": null
                },
                {
                    "value": "0,00E+00",
                    "module": "B2",
                    "scenario": null
                },
                {
                    "value": "0,00E+00",
                    "module": "B3",
                    "scenario": null
                },
                {
                    "value": "0,00E+00",
                    "module": "B4",
                    "scenario": null
                },
                {
                    "value": "0,00E+00",
                    "module": "B5",
                    "scenario": null
                },
                {
                    "value": "0,00E+00",
                    "module": "B6",
                    "scenario": null
                },
                {
                    "value": "5,74E-12",
                    "module": "B7",
                    "scenario": null
                },
                {
                    "value": "1,29E-08",
                    "module": "C1",
                    "scenario": "Recycling"
                },
                {
                    "value": "1,10E-07",
                    "module": "C2",
                    "scenario": "Recycling"
                },
                {
                    "value": "1,39E-08",
                    "module": "C3",
                    "scenario": "Recycling"
                },
                {
                    "value": "5,14E-10",
                    "module": "C4",
                    "scenario": "Recycling"
                },
                {
                    "value": "-8,19E-08",
                    "module": "D",
                    "scenario": "Recycling"
                }
            ]
        },
        {
            "parameter": "SQP",
            "values": [
                {
                    "value": "8,70E+02",
                    "module": "A1-A3",
                    "scenario": null
                },
                {
                    "value": "8,27E+01",
                    "module": "A4",
                    "scenario": null
                },
                {
                    "value": "3,43E+02",
                    "module": "A5",
                    "scenario": null
                },
                {
                    "value": "0,00E+00",
                    "module": "B1",
                    "scenario": null
                },
                {
                    "value": "0,00E+00",
                    "module": "B2",
                    "scenario": null
                },
                {
                    "value": "0,00E+00",
                    "module": "B3",
                    "scenario": null
                },
                {
                    "value": "0,00E+00",
                    "module": "B4",
                    "scenario": null
                },
                {
                    "value": "0,00E+00",
                    "module": "B5",
                    "scenario": null
                },
                {
                    "value": "0,00E+00",
                    "module": "B6",
                    "scenario": null
                },
                {
                    "value": "1,64E-03",
                    "module": "B7",
                    "scenario": null
                },
                {
                    "value": "5,36E+00",
                    "module": "C1",
                    "scenario": "Recycling"
                },
                {
                    "value": "8,49E+01",
                    "module": "C2",
                    "scenario": "Recycling"
                },
                {
                    "value": "4,05E+00",
                    "module": "C3",
                    "scenario": "Recycling"
                },
                {
                    "value": "6,03E+00",
                    "module": "C4",
                    "scenario": "Recycling"
                },
                {
                    "value": "-1,14E+02",
                    "module": "D",
                    "scenario": "Recycling"
                }
            ]
        },
        {
            "parameter": "IRP",
            "values": [
                {
                    "value": "6,59E+00",
                    "module": "A1-A3",
                    "scenario": null
                },
                {
                    "value": "1,03E-01",
                    "module": "A4",
                    "scenario": null
                },
                {
                    "value": "2,01E+00",
                    "module": "A5",
                    "scenario": null
                },
                {
                    "value": "0,00E+00",
                    "module": "B1",
                    "scenario": null
                },
                {
                    "value": "0,00E+00",
                    "module": "B2",
                    "scenario": null
                },
                {
                    "value": "0,00E+00",
                    "module": "B3",
                    "scenario": null
                },
                {
                    "value": "0,00E+00",
                    "module": "B4",
                    "scenario": null
                },
                {
                    "value": "0,00E+00",
                    "module": "B5",
                    "scenario": null
                },
                {
                    "value": "0,00E+00",
                    "module": "B6",
                    "scenario": null
                },
                {
                    "value": "1,97E-04",
                    "module": "B7",
                    "scenario": null
                },
                {
                    "value": "3,77E-02",
                    "module": "C1",
                    "scenario": "Recycling"
                },
                {
                    "value": "2,67E-01",
                    "module": "C2",
                    "scenario": "Recycling"
                },
                {
                    "value": "5,37E-02",
                    "module": "C3",
                    "scenario": "Recycling"
                },
                {
                    "value": "2,73E-03",
                    "module": "C4",
                    "scenario": "Recycling"
                },
                {
                    "value": "-7,04E-01",
                    "module": "D",
                    "scenario": "Recycling"
                }
            ]
        }
    ],
    "resource_use": [
        {
            "parameter": "PERE",
            "values": [
                {
                    "value": "3,28E+02",
                    "module": "A1-A3",
                    "scenario": null
                },
                {
                    "value": "1,15E+00",
                    "module": "A4",
                    "scenario": null
                },
                {
                    "value": "5,81E+01",
                    "module": "A5",
                    "scenario": null
                },
                {
                    "value": "0,00E+00",
                    "module": "B1",
                    "scenario": null
                },
                {
                    "value": "0,00E+00",
                    "module": "B2",
                    "scenario": null
                },
                {
                    "value": "0,00E+00",
                    "module": "B3",
                    "scenario": null
                },
                {
                    "value": "0,00E+00",
                    "module": "B4",
                    "scenario": null
                },
                {
                    "value": "0,00E+00",
                    "module": "B5",
                    "scenario": null
                },
                {
                    "value": "0,00E+00",
                    "module": "B6",
                    "scenario": null
                },
                {
                    "value": "1,40E-03",
                    "module": "B7",
                    "scenario": null
                },
                {
                    "value": "4,38E-01",
                    "module": "C1",
                    "scenario": "Recycling"
                },
                {
                    "value": "2,78E+00",
                    "module": "C2",
                    "scenario": "Recycling"
                },
                {
                    "value": "1,18E+00",
                    "module": "C3",
                    "scenario": "Recycling"
                },
                {
                    "value": "5,28E-02",
                    "module": "C4",
                    "scenario": "Recycling"
                },
                {
                    "value": "-1,38E+01",
                    "module": "D",
                    "scenario": "Recycling"
                }
            ]
        },
        {
            "parameter": "PERM",
            "values": [
                {
                    "value": "0,00E+00",
                    "module": "A1-A3",
                    "scenario": null
                },
                {
                    "value": "0,00E+00",
                    "module": "A4",
                    "scenario": null
                },
                {
                    "value": "0,00E+00",
                    "module": "A5",
                    "scenario": null
                },
                {
                    "value": "0,00E+00",
                    "module": "B1",
                    "scenario": null
                },
                {
                    "value": "0,00E+00",
                    "module": "B2",
                    "scenario": null
                },
                {
                    "value": "0,00E+00",
                    "module": "B3",
                    "scenario": null
                },
                {
                    "value": "0,00E+00",
                    "module": "B4",
                    "scenario": null
                },
                {
                    "value": "0,00E+00",
                    "module": "B5",
                    "scenario": null
                },
                {
                    "value": "0,00E+00",
                    "module": "B6",
                    "scenario": null
                },
                {
                    "value": "0,00E+00",
                    "module": "B7",
                    "scenario": null
                },
                {
                    "value": "0,00E+00",
                    "module": "C1",
                    "scenario": "Recycling"
                },
                {
                    "value": "0,00E+00",
                    "module": "C2",
                    "scenario": "Recycling"
                },
                {
                    "value": "0,00E+00",
                    "module": "C3",
                    "scenario": "Recycling"
                },
                {
                    "value": "0,00E+00",
                    "module": "C4",
                    "scenario": "Recycling"
                },
                {
                    "value": "0,00E+00",
                    "module": "D",
                    "scenario": "Recycling"
                }
            ]
        },
        {
            "parameter": "PERT",
            "values": [
                {
                    "value": "3,28E+02",
                    "module": "A1-A3",
                    "scenario": null
                },
                {
                    "value": "1,15E+00",
                    "module": "A4",
                    "scenario": null
                },
                {
                    "value": "5,81E+01",
                    "module": "A5",
                    "scenario": null
                },
                {
                    "value": "0,00E+00",
                    "module": "B1",
                    "scenario": null
                },
                {
                    "value": "0,00E+00",
                    "module": "B2",
                    "scenario": null
                },
                {
                    "value": "0,00E+00",
                    "module": "B3",
                    "scenario": null
                },
                {
                    "value": "0,00E+00",
                    "module": "B4",
                    "scenario": null
                },
                {
                    "value": "0,00E+00",
                    "module": "B5",
                    "scenario": null
                },
                {
                    "value": "0,00E+00",
                    "module": "B6",
                    "scenario": null
                },
                {
                    "value": "1,40E-03",
                    "module": "B7",
                    "scenario": null
                },
                {
                    "value": "4,38E-01",
                    "module": "C1",
                    "scenario": "Recycling"
                },
                {
                    "value": "2,78E+00",
                    "module": "C2",
                    "scenario": "Recycling"
                },
                {
                    "value": "1,18E+00",
                    "module": "C3",
                    "scenario": "Recycling"
                },
                {
                    "value": "5,28E-02",
                    "module": "C4",
                    "scenario": "Recycling"
                },
                {
                    "value": "-1,38E+01",
                    "module": "D",
                    "scenario": "Recycling"
                }
            ]
        },
        {
            "parameter": "PENRE",
            "values": [
                {
                    "value": "9,92E+02",
                    "module": "A1-A3",
                    "scenario": null
                },
                {
                    "value": "8,15E+01",
                    "module": "A4",
                    "scenario": null
                },
                {
                    "value": "3,15E+02",
                    "module": "A5",
                    "scenario": null
                },
                {
                    "value": "0,00E+00",
                    "module": "B1",
                    "scenario": null
                },
                {
                    "value": "0,00E+00",
                    "module": "B2",
                    "scenario": null
                },
                {
                    "value": "0,00E+00",
                    "module": "B3",
                    "scenario": null
                },
                {
                    "value": "0,00E+00",
                    "module": "B4",
                    "scenario": null
                },
                {
                    "value": "0,00E+00",
                    "module": "B5",
                    "scenario": null
                },
                {
                    "value": "0,00E+00",
                    "module": "B6",
                    "scenario": null
                },
                {
                    "value": "7,88E-03",
                    "module": "B7",
                    "scenario": null
                },
                {
                    "value": "7,95E+01",
                    "module": "C1",
                    "scenario": "Recycling"
                },
                {
                    "value": "1,65E+02",
                    "module": "C2",
                    "scenario": "Recycling"
                },
                {
                    "value": "3,95E+01",
                    "module": "C3",
                    "scenario": "Recycling"
                },
                {
                    "value": "2,93E+00",
                    "module": "C4",
                    "scenario": "Recycling"
                },
                {
                    "value": "-5,42E+01",
                    "module": "D",
                    "scenario": "Recycling"
                }
            ]
        },
        {
            "parameter": "PENRM",
            "values": [
                {
                    "value": "3,73E+01",
                    "module": "A1-A3",
                    "scenario": null
                },
                {
                    "value": "0,00E+00",
                    "module": "A4",
                    "scenario": null
                },
                {
                    "value": "0,00E+00",
                    "module": "A5",
                    "scenario": null
                },
                {
                    "value": "0,00E+00",
                    "module": "B1",
                    "scenario": null
                },
                {
                    "value": "0,00E+00",
                    "module": "B2",
                    "scenario": null
                },
                {
                    "value": "0,00E+00",
                    "module": "B3",
                    "scenario": null
                },
                {
                    "value": "0,00E+00",
                    "module": "B4",
                    "scenario": null
                },
                {
                    "value": "0,00E+00",
                    "module": "B5",
                    "scenario": null
                },
                {
                    "value": "0,00E+00",
                    "module": "B6",
                    "scenario": null
                },
                {
                    "value": "0,00E+00",
                    "module": "B7",
                    "scenario": null
                },
                {
                    "value": "0,00E+00",
                    "module": "C1",
                    "scenario": "Recycling"
                },
                {
                    "value": "0,00E+00",
                    "module": "C2",
                    "scenario": "Recycling"
                },
                {
                    "value": "-3,73E+01",
                    "module": "C3",
                    "scenario": "Recycling"
                },
                {
                    "value": "0,00E+00",
                    "module": "C4",
                    "scenario": "Recycling"
                },
                {
                    "value": "0,00E+00",
                    "module": "D",
                    "scenario": "Recycling"
                }
            ]
        },
        {
            "parameter": "PENRT",
            "values": [
                {
                    "value": "1,03E+03",
                    "module": "A1-A3",
                    "scenario": null
                },
                {
                    "value": "8,15E+01",
                    "module": "A4",
                    "scenario": null
                },
                {
                    "value": "3,15E+02",
                    "module": "A5",
                    "scenario": null
                },
                {
                    "value": "0,00E+00",
                    "module": "B1",
                    "scenario": null
                },
                {
                    "value": "0,00E+00",
                    "module": "B2",
                    "scenario": null
                },
                {
                    "value": "0,00E+00",
                    "module": "B3",
                    "scenario": null
                },
                {
                    "value": "0,00E+00",
                    "module": "B4",
                    "scenario": null
                },
                {
                    "value": "0,00E+00",
                    "module": "B5",
                    "scenario": null
                },
                {
                    "value": "0,00E+00",
                    "module": "B6",
                    "scenario": null
                },
                {
                    "value": "7,88E-03",
                    "module": "B7",
                    "scenario": null
                },
                {
                    "value": "7,95E+01",
                    "module": "C1",
                    "scenario": "Recycling"
                },
                {
                    "value": "1,65E+02",
                    "module": "C2",
                    "scenario": "Recycling"
                },
                {
                    "value": "2,20E+00",
                    "module": "C3",
                    "scenario": "Recycling"
                },
                {
                    "value": "2,93E+00",
                    "module": "C4",
                    "scenario": "Recycling"
                },
                {
                    "value": "-9,15E+01",
                    "module": "D",
                    "scenario": "Recycling"
                }
            ]
        },
        {
            "parameter": "SM",
            "values": [
                {
                    "value": "3,39E+01",
                    "module": "A1-A3",
                    "scenario": null
                },
                {
                    "value": "0,00E+00",
                    "module": "A4",
                    "scenario": null
                },
                {
                    "value": "0,00E+00",
                    "module": "A5",
                    "scenario": null
                },
                {
                    "value": "0,00E+00",
                    "module": "B1",
                    "scenario": null
                },
                {
                    "value": "0,00E+00",
                    "module": "B2",
                    "scenario": null
                },
                {
                    "value": "0,00E+00",
                    "module": "B3",
                    "scenario": null
                },
                {
                    "value": "0,00E+00",
                    "module": "B4",
                    "scenario": null
                },
                {
                    "value": "0,00E+00",
                    "module": "B5",
                    "scenario": null
                },
                {
                    "value": "0,00E+00",
                    "module": "B6",
                    "scenario": null
                },
                {
                    "value": "0,00E+00",
                    "module": "B7",
                    "scenario": null
                },
                {
                    "value": "0,00E+00",
                    "module": "C1",
                    "scenario": "Recycling"
                },
                {
                    "value": "0,00E+00",
                    "module": "C2",
                    "scenario": "Recycling"
                },
                {
                    "value": "0,00E+00",
                    "module": "C3",
                    "scenario": "Recycling"
                },
                {
                    "value": "0,00E+00",
                    "module": "C4",
                    "scenario": "Recycling"
                },
                {
                    "value": "0,00E+00",
                    "module": "D",
                    "scenario": "Recycling"
                }
            ]
        },
        {
            "parameter": "RSF",
            "values": [
                {
                    "value": "5,31E+01",
                    "module": "A1-A3",
                    "scenario": null
                },
                {
                    "value": "0,00E+00",
                    "module": "A4",
                    "scenario": null
                },
                {
                    "value": "0,00E+00",
                    "module": "A5",
                    "scenario": null
                },
                {
                    "value": "0,00E+00",
                    "module": "B1",
                    "scenario": null
                },
                {
                    "value": "0,00E+00",
                    "module": "B2",
                    "scenario": null
                },
                {
                    "value": "0,00E+00",
                    "module": "B3",
                    "scenario": null
                },
                {
                    "value": "0,00E+00",
                    "module": "B4",
                    "scenario": null
                },
                {
                    "value": "0,00E+00",
                    "module": "B5",
                    "scenario": null
                },
                {
                    "value": "0,00E+00",
                    "module": "B6",
                    "scenario": null
                },
                {
                    "value": "0,00E+00",
                    "module": "B7",
                    "scenario": null
                },
                {
                    "value": "0,00E+00",
                    "module": "C1",
                    "scenario": "Recycling"
                },
                {
                    "value": "0,00E+00",
                    "module": "C2",
                    "scenario": "Recycling"
                },
                {
                    "value": "0,00E+00",
                    "module": "C3",
                    "scenario": "Recycling"
                },
                {
                    "value": "0,00E+00",
                    "module": "C4",
                    "scenario": "Recycling"
                },
                {
                    "value": "0,00E+00",
                    "module": "D",
                    "scenario": "Recycling"
                }
            ]
        },
        {
            "parameter": "NRSF",
            "values": [
                {
                    "value": "1,61E+02",
                    "module": "A1-A3",
                    "scenario": null
                },
                {
                    "value": "0,00E+00",
                    "module": "A4",
                    "scenario": null
                },
                {
                    "value": "0,00E+00",
                    "module": "A5",
                    "scenario": null
                },
                {
                    "value": "0,00E+00",
                    "module": "B1",
                    "scenario": null
                },
                {
                    "value": "0,00E+00",
                    "module": "B2",
                    "scenario": null
                },
                {
                    "value": "0,00E+00",
                    "module": "B3",
                    "scenario": null
                },
                {
                    "value": "0,00E+00",
                    "module": "B4",
                    "scenario": null
                },
                {
                    "value": "0,00E+00",
                    "module": "B5",
                    "scenario": null
                },
                {
                    "value": "0,00E+00",
                    "module": "B6",
                    "scenario": null
                },
                {
                    "value": "0,00E+00",
                    "module": "B7",
                    "scenario": null
                },
                {
                    "value": "0,00E+00",
                    "module": "C1",
                    "scenario": "Recycling"
                },
                {
                    "value": "0,00E+00",
                    "module": "C2",
                    "scenario": "Recycling"
                },
                {
                    "value": "0,00E+00",
                    "module": "C3",
                    "scenario": "Recycling"
                },
                {
                    "value": "0,00E+00",
                    "module": "C4",
                    "scenario": "Recycling"
                },
                {
                    "value": "0,00E+00",
                    "module": "D",
                    "scenario": "Recycling"
                }
            ]
        }
    ],
    "end_of_life_waste": [
        {
            "parameter": "HWD",
            "values": [
                {
                    "value": "3,74E-03",
                    "module": "A1-A3",
                    "scenario": null
                },
                {
                    "value": "5,06E-04",
                    "module": "A4",
                    "scenario": null
                },
                {
                    "value": "1,46E-03",
                    "module": "A5",
                    "scenario": null
                },
                {
                    "value": "0,00E+00",
                    "module": "B1",
                    "scenario": null
                },
                {
                    "value": "0,00E+00",
                    "module": "B2",
                    "scenario": null
                },
                {
                    "value": "0,00E+00",
                    "module": "B3",
                    "scenario": null
                },
                {
                    "value": "0,00E+00",
                    "module": "B4",
                    "scenario": null
                },
                {
                    "value": "0,00E+00",
                    "module": "B5",
                    "scenario": null
                },
                {
                    "value": "0,00E+00",
                    "module": "B6",
                    "scenario": null
                },
                {
                    "value": "1,34E-08",
                    "module": "B7",
                    "scenario": null
                },
                {
                    "value": "5,35E-04",
                    "module": "C1",
                    "scenario": "Recycling"
                },
                {
                    "value": "1,05E-03",
                    "module": "C2",
                    "scenario": "Recycling"
                },
                {
                    "value": "2,31E-04",
                    "module": "C3",
                    "scenario": "Recycling"
                },
                {
                    "value": "1,46E-05",
                    "module": "C4",
                    "scenario": "Recycling"
                },
                {
                    "value": "-7,83E-04",
                    "module": "D",
                    "scenario": "Recycling"
                }
            ]
        },
        {
            "parameter": "NHWD",
            "values": [
                {
                    "value": "3,13E+01",
                    "module": "A1-A3",
                    "scenario": null
                },
                {
                    "value": "7,14E+00",
                    "module": "A4",
                    "scenario": null
                },
                {
                    "value": "1,60E+01",
                    "module": "A5",
                    "scenario": null
                },
                {
                    "value": "0,00E+00",
                    "module": "B1",
                    "scenario": null
                },
                {
                    "value": "0,00E+00",
                    "module": "B2",
                    "scenario": null
                },
                {
                    "value": "0,00E+00",
                    "module": "B3",
                    "scenario": null
                },
                {
                    "value": "0,00E+00",
                    "module": "B4",
                    "scenario": null
                },
                {
                    "value": "0,00E+00",
                    "module": "B5",
                    "scenario": null
                },
                {
                    "value": "0,00E+00",
                    "module": "B6",
                    "scenario": null
                },
                {
                    "value": "6,23E-05",
                    "module": "B7",
                    "scenario": null
                },
                {
                    "value": "1,14E-01",
                    "module": "C1",
                    "scenario": "Recycling"
                },
                {
                    "value": "6,82E+00",
                    "module": "C2",
                    "scenario": "Recycling"
                },
                {
                    "value": "3,67E-01",
                    "module": "C3",
                    "scenario": "Recycling"
                },
                {
                    "value": "2,03E+01",
                    "module": "C4",
                    "scenario": "Recycling"
                },
                {
                    "value": "-8,73E-01",
                    "module": "D",
                    "scenario": "Recycling"
                }
            ]
        },
        {
            "parameter": "RWD",
            "values": [
                {
                    "value": "4,34E-03",
                    "module": "A1-A3",
                    "scenario": null
                },
                {
                    "value": "4,51E-05",
                    "module": "A4",
                    "scenario": null
                },
                {
                    "value": "9,38E-04",
                    "module": "A5",
                    "scenario": null
                },
                {
                    "value": "0,00E+00",
                    "module": "B1",
                    "scenario": null
                },
                {
                    "value": "0,00E+00",
                    "module": "B2",
                    "scenario": null
                },
                {
                    "value": "0,00E+00",
                    "module": "B3",
                    "scenario": null
                },
                {
                    "value": "0,00E+00",
                    "module": "B4",
                    "scenario": null
                },
                {
                    "value": "0,00E+00",
                    "module": "B5",
                    "scenario": null
                },
                {
                    "value": "0,00E+00",
                    "module": "B6",
                    "scenario": null
                },
                {
                    "value": "9,24E-08",
                    "module": "B7",
                    "scenario": null
                },
                {
                    "value": "1,56E-05",
                    "module": "C1",
                    "scenario": "Recycling"
                },
                {
                    "value": "1,20E-04",
                    "module": "C2",
                    "scenario": "Recycling"
                },
                {
                    "value": "3,74E-05",
                    "module": "C3",
                    "scenario": "Recycling"
                },
                {
                    "value": "1,14E-06",
                    "module": "C4",
                    "scenario": "Recycling"
                },
                {
                    "value": "-2,95E-04",
                    "module": "D",
                    "scenario": "Recycling"
                }
            ]
        }
    ],
    "end_of_life_flow": [
        {
            "parameter": "CRU",
            "values": [
                {
                    "value": "0,00E+00",
                    "module": "A1-A3",
                    "scenario": null
                },
                {
                    "value": "0,00E+00",
                    "module": "A4",
                    "scenario": null
                },
                {
                    "value": "0,00E+00",
                    "module": "A5",
                    "scenario": null
                },
                {
                    "value": "0,00E+00",
                    "module": "B1",
                    "scenario": null
                },
                {
                    "value": "0,00E+00",
                    "module": "B2",
                    "scenario": null
                },
                {
                    "value": "0,00E+00",
                    "module": "B3",
                    "scenario": null
                },
                {
                    "value": "0,00E+00",
                    "module": "B4",
                    "scenario": null
                },
                {
                    "value": "0,00E+00",
                    "module": "B5",
                    "scenario": null
                },
                {
                    "value": "0,00E+00",
                    "module": "B6",
                    "scenario": null
                },
                {
                    "value": "0,00E+00",
                    "module": "B7",
                    "scenario": null
                },
                {
                    "value": "0,00E+00",
                    "module": "C1",
                    "scenario": "Recycling"
                },
                {
                    "value": "0,00E+00",
                    "module": "C2",
                    "scenario": "Recycling"
                },
                {
                    "value": "0,00E+00",
                    "module": "C3",
                    "scenario": "Recycling"
                },
                {
                    "value": "0,00E+00",
                    "module": "C4",
                    "scenario": "Recycling"
                },
                {
                    "value": "0,00E+00",
                    "module": "D",
                    "scenario": "Recycling"
                }
            ]
        },
        {
            "parameter": "MFR",
            "values": [
                {
                    "value": "0,00E+00",
                    "module": "A1-A3",
                    "scenario": null
                },
                {
                    "value": "0,00E+00",
                    "module": "A4",
                    "scenario": null
                },
                {
                    "value": "0,00E+00",
                    "module": "A5",
                    "scenario": null
                },
                {
                    "value": "0,00E+00",
                    "module": "B1",
                    "scenario": null
                },
                {
                    "value": "0,00E+00",
                    "module": "B2",
                    "scenario": null
                },
                {
                    "value": "0,00E+00",
                    "module": "B3",
                    "scenario": null
                },
                {
                    "value": "0,00E+00",
                    "module": "B4",
                    "scenario": null
                },
                {
                    "value": "0,00E+00",
                    "module": "B5",
                    "scenario": null
                },
                {
                    "value": "0,00E+00",
                    "module": "B6",
                    "scenario": null
                },
                {
                    "value": "0,00E+00",
                    "module": "B7",
                    "scenario": null
                },
                {
                    "value": "0,00E+00",
                    "module": "C1",
                    "scenario": "Recycling"
                },
                {
                    "value": "0,00E+00",
                    "module": "C2",
                    "scenario": "Recycling"
                },
                {
                    "value": "0,00E+00",
                    "module": "C3",
                    "scenario": "Recycling"
                },
                {
                    "value": "0,00E+00",
                    "module": "C4",
                    "scenario": "Recycling"
                },
                {
                    "value": "0,00E+00",
                    "module": "D",
                    "scenario": "Recycling"
                }
            ]
        },
        {
            "parameter": "MER",
            "values": [
                {
                    "value": "0,00E+00",
                    "module": "A1-A3",
                    "scenario": null
                },
                {
                    "value": "0,00E+00",
                    "module": "A4",
                    "scenario": null
                },
                {
                    "value": "0,00E+00",
                    "module": "A5",
                    "scenario": null
                },
                {
                    "value": "0,00E+00",
                    "module": "B1",
                    "scenario": null
                },
                {
                    "value": "0,00E+00",
                    "module": "B2",
                    "scenario": null
                },
                {
                    "value": "0,00E+00",
                    "module": "B3",
                    "scenario": null
                },
                {
                    "value": "0,00E+00",
                    "module": "B4",
                    "scenario": null
                },
                {
                    "value": "0,00E+00",
                    "module": "B5",
                    "scenario": null
                },
                {
                    "value": "0,00E+00",
                    "module": "B6",
                    "scenario": null
                },
                {
                    "value": "0,00E+00",
                    "module": "B7",
                    "scenario": null
                },
                {
                    "value": "0,00E+00",
                    "module": "C1",
                    "scenario": "Recycling"
                },
                {
                    "value": "0,00E+00",
                    "module": "C2",
                    "scenario": "Recycling"
                },
                {
                    "value": "0,00E+00",
                    "module": "C3",
                    "scenario": "Recycling"
                },
                {
                    "value": "0,00E+00",
                    "module": "C4",
                    "scenario": "Recycling"
                },
                {
                    "value": "0,00E+00",
                    "module": "D",
                    "scenario": "Recycling"
                }
            ]
        },
        {
            "parameter": "EEE",
            "values": [
                {
                    "value": "0,00E+00",
                    "module": "A1-A3",
                    "scenario": null
                },
                {
                    "value": "0,00E+00",
                    "module": "A4",
                    "scenario": null
                },
                {
                    "value": "0,00E+00",
                    "module": "A5",
                    "scenario": null
                },
                {
                    "value": "0,00E+00",
                    "module": "B1",
                    "scenario": null
                },
                {
                    "value": "0,00E+00",
                    "module": "B2",
                    "scenario": null
                },
                {
                    "value": "0,00E+00",
                    "module": "B3",
                    "scenario": null
                },
                {
                    "value": "0,00E+00",
                    "module": "B4",
                    "scenario": null
                },
                {
                    "value": "0,00E+00",
                    "module": "B5",
                    "scenario": null
                },
                {
                    "value": "0,00E+00",
                    "module": "B6",
                    "scenario": null
                },
                {
                    "value": "0,00E+00",
                    "module": "B7",
                    "scenario": null
                },
                {
                    "value": "0,00E+00",
                    "module": "C1",
                    "scenario": "Recycling"
                },
                {
                    "value": "0,00E+00",
                    "module": "C2",
                    "scenario": "Recycling"
                },
                {
                    "value": "4,16E+00",
                    "module": "C3",
                    "scenario": "Recycling"
                },
                {
                    "value": "0,00E+00",
                    "module": "C4",
                    "scenario": "Recycling"
                },
                {
                    "value": "0,00E+00",
                    "module": "D",
                    "scenario": "Recycling"
                }
            ]
        },
        {
            "parameter": "EET",
            "values": [
                {
                    "value": "0,00E+00",
                    "module": "A1-A3",
                    "scenario": null
                },
                {
                    "value": "0,00E+00",
                    "module": "A4",
                    "scenario": null
                },
                {
                    "value": "0,00E+00",
                    "module": "A5",
                    "scenario": null
                },
                {
                    "value": "0,00E+00",
                    "module": "B1",
                    "scenario": null
                },
                {
                    "value": "0,00E+00",
                    "module": "B2",
                    "scenario": null
                },
                {
                    "value": "0,00E+00",
                    "module": "B3",
                    "scenario": null
                },
                {
                    "value": "0,00E+00",
                    "module": "B4",
                    "scenario": null
                },
                {
                    "value": "0,00E+00",
                    "module": "B5",
                    "scenario": null
                },
                {
                    "value": "0,00E+00",
                    "module": "B6",
                    "scenario": null
                },
                {
                    "value": "0,00E+00",
                    "module": "B7",
                    "scenario": null
                },
                {
                    "value": "0,00E+00",
                    "module": "C1",
                    "scenario": "Recycling"
                },
                {
                    "value": "0,00E+00",
                    "module": "C2",
                    "scenario": "Recycling"
                },
                {
                    "value": "1,05E+01",
                    "module": "C3",
                    "scenario": "Recycling"
                },
                {
                    "value": "0,00E+00",
                    "module": "C4",
                    "scenario": "Recycling"
                },
                {
                    "value": "0,00E+00",
                    "module": "D",
                    "scenario": "Recycling"
                }
            ]
        }
    ]
}