{
    "product_name": "VOEB-concrete elements-06-01-pipes; 1 tonne of product with bulk density according to flow property",
    "epd_id": "BAU-EPD-V\u00d6B-2024-6-ECOINVENT-Rohre und Sch\u00e4chte",
    "compliance": [
        "EN 15804+A2 (EF 3.1)",
        "ISO 14025"
    ],
    "producer_name": "Bau EPD GmbH",
    "environmental_impact": [
        {
            "parameter": "GWP-total",
            "values": [
                {
                    "value": "1,05E+02",
                    "module": "A1",
                    "scenario": null
                },
                {
                    "value": "9,43E+00",
                    "module": "A2",
                    "scenario": null
                },
                {
                    "value": "5,13E+00",
                    "module": "A3",
                    "scenario": null
                },
                {
                    "value": "1,20E+02",
                    "module": "A1-A3",
                    "scenario": null
                },
                {
                    "value": "1,07E+01",
                    "module": "A4",
                    "scenario": null
                },
                {
                    "value": "8,10E-01",
                    "module": "A5",
                    "scenario": null
                },
                {
                    "value": "-4,13E+00",
                    "module": "B1",
                    "scenario": null
                },
                {
                    "value": "3,27E+00",
                    "module": "C1",
                    "scenario": "Recycling"
                },
                {
                    "value": "4,62E+00",
                    "module": "C2",
                    "scenario": "Recycling"
                },
                {
                    "value": "2,88E-01",
                    "module": "C3",
                    "scenario": "Recycling"
                },
                {
                    "value": "1,56E+00",
                    "module": "C4",
                    "scenario": "Recycling"
                },
                {
                    "value": "-6,29E+00",
                    "module": "D",
                    "scenario": "Recycling"
                }
            ]
        },
        {
            "parameter": "GWP-fossil",
            "values": [
                {
                    "value": "1,05E+02",
                    "module": "A1",
                    "scenario": null
                },
                {
                    "value": "9,42E+00",
                    "module": "A2",
                    "scenario": null
                },
                {
                    "value": "5,55E+00",
                    "module": "A3",
                    "scenario": null
                },
                {
                    "value": "1,20E+02",
                    "module": "A1-A3",
                    "scenario": null
                },
                {
                    "value": "1,07E+01",
                    "module": "A4",
                    "scenario": null
                },
                {
                    "value": "3,81E-01",
                    "module": "A5",
                    "scenario": null
                },
                {
                    "value": "-4,13E+00",
                    "module": "B1",
                    "scenario": null
                },
                {
                    "value": "3,27E+00",
                    "module": "C1",
                    "scenario": "Recycling"
                },
                {
                    "value": "4,62E+00",
                    "module": "C2",
                    "scenario": "Recycling"
                },
                {
                    "value": "2,88E-01",
                    "module": "C3",
                    "scenario": "Recycling"
                },
                {
                    "value": "1,56E+00",
                    "module": "C4",
                    "scenario": "Recycling"
                },
                {
                    "value": "-6,29E+00",
                    "module": "D",
                    "scenario": "Recycling"
                }
            ]
        },
        {
            "parameter": "GWP-biogenic",
            "values": [
                {
                    "value": "0,00E+00",
                    "module": "A1",
                    "scenario": null
                },
                {
                    "value": "0,00E+00",
                    "module": "A2",
                    "scenario": null
                },
                {
                    "value": "-4,28E-01",
                    "module": "A3",
                    "scenario": null
                },
                {
                    "value": "-4,28E-01",
                    "module": "A1-A3",
                    "scenario": null
                },
                {
                    "value": "0,00E+00",
                    "module": "A4",
                    "scenario": null
                },
                {
                    "value": "4,28E-01",
                    "module": "A5",
                    "scenario": null
                },
                {
                    "value": "0,00E+00",
                    "module": "B1",
                    "scenario": null
                },
                {
                    "value": "0,00E+00",
                    "module": "C1",
                    "scenario": "Recycling"
                },
                {
                    "value": "0,00E+00",
                    "module": "C2",
                    "scenario": "Recycling"
                },
                {
                    "value": "0,00E+00",
                    "module": "C3",
                    "scenario": "Recycling"
                },
                {
                    "value": "0,00E+00",
                    "module": "C4",
                    "scenario": "Recycling"
                },
                {
                    "value": "0,00E+00",
                    "module": "D",
                    "scenario": "Recycling"
                }
            ]
        },
        {
            "parameter": "GWP-luluc",
            "values": [
                {
                    "value": "2,60E-02",
                    "module": "A1",
                    "scenario": null
                },
                {
                    "value": "4,65E-03",
                    "module": "A2",
                    "scenario": null
                },
                {
                    "value": "1,71E-03",
                    "module": "A3",
                    "scenario": null
                },
                {
                    "value": "3,24E-02",
                    "module": "A1-A3",
                    "scenario": null
                },
                {
                    "value": "5,20E-03",
                    "module": "A4",
                    "scenario": null
                },
                {
                    "value": "3,81E-04",
                    "module": "A5",
                    "scenario": null
                },
                {
                    "value": "0,00E+00",
                    "module": "B1",
                    "scenario": null
                },
                {
                    "value": "3,69E-04",
                    "module": "C1",
                    "scenario": "Recycling"
                },
                {
                    "value": "2,28E-03",
                    "module": "C2",
                    "scenario": "Recycling"
                },
                {
                    "value": "4,21E-04",
                    "module": "C3",
                    "scenario": "Recycling"
                },
                {
                    "value": "9,14E-05",
                    "module": "C4",
                    "scenario": "Recycling"
                },
                {
                    "value": "-2,02E-03",
                    "module": "D",
                    "scenario": "Recycling"
                }
            ]
        },
        {
            "parameter": "ODP",
            "values": [
                {
                    "value": "5,72E-07",
                    "module": "A1",
                    "scenario": null
                },
                {
                    "value": "2,05E-07",
                    "module": "A2",
                    "scenario": null
                },
                {
                    "value": "2,11E-07",
                    "module": "A3",
                    "scenario": null
                },
                {
                    "value": "9,88E-07",
                    "module": "A1-A3",
                    "scenario": null
                },
                {
                    "value": "2,42E-07",
                    "module": "A4",
                    "scenario": null
                },
                {
                    "value": "8,68E-09",
                    "module": "A5",
                    "scenario": null
                },
                {
                    "value": "0,00E+00",
                    "module": "B1",
                    "scenario": null
                },
                {
                    "value": "5,21E-08",
                    "module": "C1",
                    "scenario": "Recycling"
                },
                {
                    "value": "1,01E-07",
                    "module": "C2",
                    "scenario": "Recycling"
                },
                {
                    "value": "4,57E-09",
                    "module": "C3",
                    "scenario": "Recycling"
                },
                {
                    "value": "5,97E-09",
                    "module": "C4",
                    "scenario": "Recycling"
                },
                {
                    "value": "-2,06E-07",
                    "module": "D",
                    "scenario": "Recycling"
                }
            ]
        },
        {
            "parameter": "AP",
            "values": [
                {
                    "value": "2,17E-01",
                    "module": "A1",
                    "scenario": null
                },
                {
                    "value": "2,06E-02",
                    "module": "A2",
                    "scenario": null
                },
                {
                    "value": "2,53E-02",
                    "module": "A3",
                    "scenario": null
                },
                {
                    "value": "2,63E-01",
                    "module": "A1-A3",
                    "scenario": null
                },
                {
                    "value": "2,64E-02",
                    "module": "A4",
                    "scenario": null
                },
                {
                    "value": "1,05E-03",
                    "module": "A5",
                    "scenario": null
                },
                {
                    "value": "0,00E+00",
                    "module": "B1",
                    "scenario": null
                },
                {
                    "value": "3,04E-02",
                    "module": "C1",
                    "scenario": "Recycling"
                },
                {
                    "value": "1,01E-02",
                    "module": "C2",
                    "scenario": "Recycling"
                },
                {
                    "value": "3,22E-03",
                    "module": "C3",
                    "scenario": "Recycling"
                },
                {
                    "value": "1,46E-03",
                    "module": "C4",
                    "scenario": "Recycling"
                },
                {
                    "value": "-2,48E-02",
                    "module": "D",
                    "scenario": "Recycling"
                }
            ]
        },
        {
            "parameter": "POCP",
            "values": [
                {
                    "value": "1,94E-01",
                    "module": "A1",
                    "scenario": null
                },
                {
                    "value": "3,20E-02",
                    "module": "A2",
                    "scenario": null
                },
                {
                    "value": "4,34E-02",
                    "module": "A3",
                    "scenario": null
                },
                {
                    "value": "2,70E-01",
                    "module": "A1-A3",
                    "scenario": null
                },
                {
                    "value": "4,31E-02",
                    "module": "A4",
                    "scenario": null
                },
                {
                    "value": "8,27E-04",
                    "module": "A5",
                    "scenario": null
                },
                {
                    "value": "0,00E+00",
                    "module": "B1",
                    "scenario": null
                },
                {
                    "value": "4,53E-02",
                    "module": "C1",
                    "scenario": "Recycling"
                },
                {
                    "value": "1,57E-02",
                    "module": "C2",
                    "scenario": "Recycling"
                },
                {
                    "value": "2,51E-03",
                    "module": "C3",
                    "scenario": "Recycling"
                },
                {
                    "value": "1,98E-03",
                    "module": "C4",
                    "scenario": "Recycling"
                },
                {
                    "value": "-3,59E-02",
                    "module": "D",
                    "scenario": "Recycling"
                }
            ]
        },
        {
            "parameter": "ADPE",
            "values": [
                {
                    "value": "8,59E-05",
                    "module": "A1",
                    "scenario": null
                },
                {
                    "value": "3,08E-05",
                    "module": "A2",
                    "scenario": null
                },
                {
                    "value": "9,91E-06",
                    "module": "A3",
                    "scenario": null
                },
                {
                    "value": "1,27E-04",
                    "module": "A1-A3",
                    "scenario": null
                },
                {
                    "value": "2,98E-05",
                    "module": "A4",
                    "scenario": null
                },
                {
                    "value": "9,30E-07",
                    "module": "A5",
                    "scenario": null
                },
                {
                    "value": "0,00E+00",
                    "module": "B1",
                    "scenario": null
                },
                {
                    "value": "1,14E-06",
                    "module": "C1",
                    "scenario": "Recycling"
                },
                {
                    "value": "1,51E-05",
                    "module": "C2",
                    "scenario": "Recycling"
                },
                {
                    "value": "1,77E-05",
                    "module": "C3",
                    "scenario": "Recycling"
                },
                {
                    "value": "2,83E-07",
                    "module": "C4",
                    "scenario": "Recycling"
                },
                {
                    "value": "-1,49E-05",
                    "module": "D",
                    "scenario": "Recycling"
                }
            ]
        },
        {
            "parameter": "ADPF",
            "values": [
                {
                    "value": "4,93E+02",
                    "module": "A1",
                    "scenario": null
                },
                {
                    "value": "1,34E+02",
                    "module": "A2",
                    "scenario": null
                },
                {
                    "value": "8,57E+01",
                    "module": "A3",
                    "scenario": null
                },
                {
                    "value": "7,12E+02",
                    "module": "A1-A3",
                    "scenario": null
                },
                {
                    "value": "1,62E+02",
                    "module": "A4",
                    "scenario": null
                },
                {
                    "value": "5,54E+00",
                    "module": "A5",
                    "scenario": null
                },
                {
                    "value": "0,00E+00",
                    "module": "B1",
                    "scenario": null
                },
                {
                    "value": "4,29E+01",
                    "module": "C1",
                    "scenario": "Recycling"
                },
                {
                    "value": "6,56E+01",
                    "module": "C2",
                    "scenario": "Recycling"
                },
                {
                    "value": "3,90E+00",
                    "module": "C3",
                    "scenario": "Recycling"
                },
                {
                    "value": "3,47E+00",
                    "module": "C4",
                    "scenario": "Recycling"
                },
                {
                    "value": "-1,01E+02",
                    "module": "D",
                    "scenario": "Recycling"
                }
            ]
        },
        {
            "parameter": "WDP",
            "values": [
                {
                    "value": "6,34E+00",
                    "module": "A1",
                    "scenario": null
                },
                {
                    "value": "5,52E-01",
                    "module": "A2",
                    "scenario": null
                },
                {
                    "value": "-1,21E+00",
                    "module": "A3",
                    "scenario": null
                },
                {
                    "value": "5,68E+00",
                    "module": "A1-A3",
                    "scenario": null
                },
                {
                    "value": "7,73E-01",
                    "module": "A4",
                    "scenario": null
                },
                {
                    "value": "4,36E-02",
                    "module": "A5",
                    "scenario": null
                },
                {
                    "value": "0,00E+00",
                    "module": "B1",
                    "scenario": null
                },
                {
                    "value": "9,24E-02",
                    "module": "C1",
                    "scenario": "Recycling"
                },
                {
                    "value": "2,70E-01",
                    "module": "C2",
                    "scenario": "Recycling"
                },
                {
                    "value": "4,73E-02",
                    "module": "C3",
                    "scenario": "Recycling"
                },
                {
                    "value": "2,42E-01",
                    "module": "C4",
                    "scenario": "Recycling"
                },
                {
                    "value": "-8,27E-01",
                    "module": "D",
                    "scenario": "Recycling"
                }
            ]
        },
        {
            "parameter": "EP-freshwater",
            "values": [
                {
                    "value": "2,35E-02",
                    "module": "A1",
                    "scenario": null
                },
                {
                    "value": "6,70E-04",
                    "module": "A2",
                    "scenario": null
                },
                {
                    "value": "4,57E-04",
                    "module": "A3",
                    "scenario": null
                },
                {
                    "value": "2,46E-02",
                    "module": "A1-A3",
                    "scenario": null
                },
                {
                    "value": "7,87E-04",
                    "module": "A4",
                    "scenario": null
                },
                {
                    "value": "3,60E-04",
                    "module": "A5",
                    "scenario": null
                },
                {
                    "value": "0,00E+00",
                    "module": "B1",
                    "scenario": null
                },
                {
                    "value": "1,01E-04",
                    "module": "C1",
                    "scenario": "Recycling"
                },
                {
                    "value": "3,28E-04",
                    "module": "C2",
                    "scenario": "Recycling"
                },
                {
                    "value": "1,69E-04",
                    "module": "C3",
                    "scenario": "Recycling"
                },
                {
                    "value": "1,72E-05",
                    "module": "C4",
                    "scenario": "Recycling"
                },
                {
                    "value": "-8,24E-04",
                    "module": "D",
                    "scenario": "Recycling"
                }
            ]
        },
        {
            "parameter": "EP-marine",
            "values": [
                {
                    "value": "6,87E-02",
                    "module": "A1",
                    "scenario": null
                },
                {
                    "value": "5,20E-03",
                    "module": "A2",
                    "scenario": null
                },
                {
                    "value": "1,12E-02",
                    "module": "A3",
                    "scenario": null
                },
                {
                    "value": "8,51E-02",
                    "module": "A1-A3",
                    "scenario": null
                },
                {
                    "value": "7,19E-03",
                    "module": "A4",
                    "scenario": null
                },
                {
                    "value": "2,88E-04",
                    "module": "A5",
                    "scenario": null
                },
                {
                    "value": "0,00E+00",
                    "module": "B1",
                    "scenario": null
                },
                {
                    "value": "1,41E-02",
                    "module": "C1",
                    "scenario": "Recycling"
                },
                {
                    "value": "2,55E-03",
                    "module": "C2",
                    "scenario": "Recycling"
                },
                {
                    "value": "7,52E-04",
                    "module": "C3",
                    "scenario": "Recycling"
                },
                {
                    "value": "6,61E-04",
                    "module": "C4",
                    "scenario": "Recycling"
                },
                {
                    "value": "-1,09E-02",
                    "module": "D",
                    "scenario": "Recycling"
                }
            ]
        },
        {
            "parameter": "EP-terrestrial",
            "values": [
                {
                    "value": "7,42E-01",
                    "module": "A1",
                    "scenario": null
                },
                {
                    "value": "5,28E-02",
                    "module": "A2",
                    "scenario": null
                },
                {
                    "value": "1,16E-01",
                    "module": "A3",
                    "scenario": null
                },
                {
                    "value": "9,11E-01",
                    "module": "A1-A3",
                    "scenario": null
                },
                {
                    "value": "7,38E-02",
                    "module": "A4",
                    "scenario": null
                },
                {
                    "value": "2,52E-03",
                    "module": "A5",
                    "scenario": null
                },
                {
                    "value": "0,00E+00",
                    "module": "B1",
                    "scenario": null
                },
                {
                    "value": "1,53E-01",
                    "module": "C1",
                    "scenario": "Recycling"
                },
                {
                    "value": "2,59E-02",
                    "module": "C2",
                    "scenario": "Recycling"
                },
                {
                    "value": "8,39E-03",
                    "module": "C3",
                    "scenario": "Recycling"
                },
                {
                    "value": "6,41E-03",
                    "module": "C4",
                    "scenario": "Recycling"
                },
                {
                    "value": "-1,11E-01",
                    "module": "D",
                    "scenario": "Recycling"
                }
            ]
        }
    ],
    "additional_environmental_impact": [
        {
            "parameter": "PM",
            "values": [
                {
                    "value": "1,82E-06",
                    "module": "A1",
                    "scenario": null
                },
                {
                    "value": "7,02E-07",
                    "module": "A2",
                    "scenario": null
                },
                {
                    "value": "6,01E-07",
                    "module": "A3",
                    "scenario": null
                },
                {
                    "value": "3,12E-06",
                    "module": "A1-A3",
                    "scenario": null
                },
                {
                    "value": "1,06E-06",
                    "module": "A4",
                    "scenario": null
                },
                {
                    "value": "5,24E-09",
                    "module": "A5",
                    "scenario": null
                },
                {
                    "value": "0,00E+00",
                    "module": "B1",
                    "scenario": null
                },
                {
                    "value": "8,46E-07",
                    "module": "C1",
                    "scenario": "Recycling"
                },
                {
                    "value": "3,44E-07",
                    "module": "C2",
                    "scenario": "Recycling"
                },
                {
                    "value": "4,45E-08",
                    "module": "C3",
                    "scenario": "Recycling"
                },
                {
                    "value": "2,28E-08",
                    "module": "C4",
                    "scenario": "Recycling"
                },
                {
                    "value": "-5,72E-07",
                    "module": "D",
                    "scenario": "Recycling"
                }
            ]
        },
        {
            "parameter": "ETP-fw",
            "values": [
                {
                    "value": "1,64E+02",
                    "module": "A1",
                    "scenario": null
                },
                {
                    "value": "6,61E+01",
                    "module": "A2",
                    "scenario": null
                },
                {
                    "value": "2,59E+01",
                    "module": "A3",
                    "scenario": null
                },
                {
                    "value": "2,56E+02",
                    "module": "A1-A3",
                    "scenario": null
                },
                {
                    "value": "7,78E+01",
                    "module": "A4",
                    "scenario": null
                },
                {
                    "value": "1,11E+00",
                    "module": "A5",
                    "scenario": null
                },
                {
                    "value": "0,00E+00",
                    "module": "B1",
                    "scenario": null
                },
                {
                    "value": "2,05E+01",
                    "module": "C1",
                    "scenario": "Recycling"
                },
                {
                    "value": "3,24E+01",
                    "module": "C2",
                    "scenario": "Recycling"
                },
                {
                    "value": "3,06E+00",
                    "module": "C3",
                    "scenario": "Recycling"
                },
                {
                    "value": "6,12E+00",
                    "module": "C4",
                    "scenario": "Recycling"
                },
                {
                    "value": "-2,23E+01",
                    "module": "D",
                    "scenario": "Recycling"
                }
            ]
        },
        {
            "parameter": "HTP-c",
            "values": [
                {
                    "value": "4,48E-08",
                    "module": "A1",
                    "scenario": null
                },
                {
                    "value": "4,29E-09",
                    "module": "A2",
                    "scenario": null
                },
                {
                    "value": "1,63E-09",
                    "module": "A3",
                    "scenario": null
                },
                {
                    "value": "5,07E-08",
                    "module": "A1-A3",
                    "scenario": null
                },
                {
                    "value": "4,74E-09",
                    "module": "A4",
                    "scenario": null
                },
                {
                    "value": "1,26E-10",
                    "module": "A5",
                    "scenario": null
                },
                {
                    "value": "0,00E+00",
                    "module": "B1",
                    "scenario": null
                },
                {
                    "value": "1,00E-09",
                    "module": "C1",
                    "scenario": "Recycling"
                },
                {
                    "value": "2,11E-09",
                    "module": "C2",
                    "scenario": "Recycling"
                },
                {
                    "value": "4,39E-10",
                    "module": "C3",
                    "scenario": "Recycling"
                },
                {
                    "value": "2,59E-10",
                    "module": "C4",
                    "scenario": "Recycling"
                },
                {
                    "value": "-2,56E-09",
                    "module": "D",
                    "scenario": "Recycling"
                }
            ]
        },
        {
            "parameter": "HTP-nc",
            "values": [
                {
                    "value": "1,84E-07",
                    "module": "A1",
                    "scenario": null
                },
                {
                    "value": "9,50E-08",
                    "module": "A2",
                    "scenario": null
                },
                {
                    "value": "2,28E-08",
                    "module": "A3",
                    "scenario": null
                },
                {
                    "value": "3,01E-07",
                    "module": "A1-A3",
                    "scenario": null
                },
                {
                    "value": "1,16E-07",
                    "module": "A4",
                    "scenario": null
                },
                {
                    "value": "3,10E-09",
                    "module": "A5",
                    "scenario": null
                },
                {
                    "value": "0,00E+00",
                    "module": "B1",
                    "scenario": null
                },
                {
                    "value": "6,97E-09",
                    "module": "C1",
                    "scenario": "Recycling"
                },
                {
                    "value": "4,66E-08",
                    "module": "C2",
                    "scenario": "Recycling"
                },
                {
                    "value": "1,98E-08",
                    "module": "C3",
                    "scenario": "Recycling"
                },
                {
                    "value": "7,96E-09",
                    "module": "C4",
                    "scenario": "Recycling"
                },
                {
                    "value": "-3,00E-08",
                    "module": "D",
                    "scenario": "Recycling"
                }
            ]
        },
        {
            "parameter": "SQP",
            "values": [
                {
                    "value": "6,12E+01",
                    "module": "A1",
                    "scenario": null
                },
                {
                    "value": "8,09E+01",
                    "module": "A2",
                    "scenario": null
                },
                {
                    "value": "6,75E+01",
                    "module": "A3",
                    "scenario": null
                },
                {
                    "value": "2,10E+02",
                    "module": "A1-A3",
                    "scenario": null
                },
                {
                    "value": "1,64E+02",
                    "module": "A4",
                    "scenario": null
                },
                {
                    "value": "1,65E+00",
                    "module": "A5",
                    "scenario": null
                },
                {
                    "value": "0,00E+00",
                    "module": "B1",
                    "scenario": null
                },
                {
                    "value": "2,89E+00",
                    "module": "C1",
                    "scenario": "Recycling"
                },
                {
                    "value": "3,97E+01",
                    "module": "C2",
                    "scenario": "Recycling"
                },
                {
                    "value": "6,92E+00",
                    "module": "C3",
                    "scenario": "Recycling"
                },
                {
                    "value": "6,14E+00",
                    "module": "C4",
                    "scenario": "Recycling"
                },
                {
                    "value": "2,78E+03",
                    "module": "D",
                    "scenario": "Recycling"
                }
            ]
        },
        {
            "parameter": "IRP",
            "values": [
                {
                    "value": "3,26E+00",
                    "module": "A1",
                    "scenario": null
                },
                {
                    "value": "1,81E-01",
                    "module": "A2",
                    "scenario": null
                },
                {
                    "value": "9,89E-02",
                    "module": "A3",
                    "scenario": null
                },
                {
                    "value": "3,54E+00",
                    "module": "A1-A3",
                    "scenario": null
                },
                {
                    "value": "2,04E-01",
                    "module": "A4",
                    "scenario": null
                },
                {
                    "value": "8,06E-02",
                    "module": "A5",
                    "scenario": null
                },
                {
                    "value": "0,00E+00",
                    "module": "B1",
                    "scenario": null
                },
                {
                    "value": "2,04E-02",
                    "module": "C1",
                    "scenario": "Recycling"
                },
                {
                    "value": "8,88E-02",
                    "module": "C2",
                    "scenario": "Recycling"
                },
                {
                    "value": "3,10E-02",
                    "module": "C3",
                    "scenario": "Recycling"
                },
                {
                    "value": "2,80E-03",
                    "module": "C4",
                    "scenario": "Recycling"
                },
                {
                    "value": "-1,04E+00",
                    "module": "D",
                    "scenario": "Recycling"
                }
            ]
        }
    ],
    "resource_use": [
        {
            "parameter": "PERE",
            "values": [
                {
                    "value": "1,03E+02",
                    "module": "A1",
                    "scenario": null
                },
                {
                    "value": "2,10E+00",
                    "module": "A2",
                    "scenario": null
                },
                {
                    "value": "2,70E+01",
                    "module": "A3",
                    "scenario": null
                },
                {
                    "value": "1,32E+02",
                    "module": "A1-A3",
                    "scenario": null
                },
                {
                    "value": "2,37E+00",
                    "module": "A4",
                    "scenario": null
                },
                {
                    "value": "6,41E+00",
                    "module": "A5",
                    "scenario": null
                },
                {
                    "value": "0,00E+00",
                    "module": "B1",
                    "scenario": null
                },
                {
                    "value": "2,44E-01",
                    "module": "C1",
                    "scenario": "Recycling"
                },
                {
                    "value": "1,03E+00",
                    "module": "C2",
                    "scenario": "Recycling"
                },
                {
                    "value": "6,05E-01",
                    "module": "C3",
                    "scenario": "Recycling"
                },
                {
                    "value": "4,38E-02",
                    "module": "C4",
                    "scenario": "Recycling"
                },
                {
                    "value": "-2,03E+01",
                    "module": "D",
                    "scenario": "Recycling"
                }
            ]
        },
        {
            "parameter": "PERM",
            "values": [
                {
                    "value": "1,78E-01",
                    "module": "A1",
                    "scenario": null
                },
                {
                    "value": "0,00E+00",
                    "module": "A2",
                    "scenario": null
                },
                {
                    "value": "2,60E+00",
                    "module": "A3",
                    "scenario": null
                },
                {
                    "value": "2,78E+00",
                    "module": "A1-A3",
                    "scenario": null
                },
                {
                    "value": "0,00E+00",
                    "module": "A4",
                    "scenario": null
                },
                {
                    "value": "-2,60E+00",
                    "module": "A5",
                    "scenario": null
                },
                {
                    "value": "0,00E+00",
                    "module": "B1",
                    "scenario": null
                },
                {
                    "value": "0,00E+00",
                    "module": "C1",
                    "scenario": "Recycling"
                },
                {
                    "value": "0,00E+00",
                    "module": "C2",
                    "scenario": "Recycling"
                },
                {
                    "value": "-1,74E-01",
                    "module": "C3",
                    "scenario": "Recycling"
                },
                {
                    "value": "-1,78E-04",
                    "module": "C4",
                    "scenario": "Recycling"
                },
                {
                    "value": "0,00E+00",
                    "module": "D",
                    "scenario": "Recycling"
                }
            ]
        },
        {
            "parameter": "PERT",
            "values": [
                {
                    "value": "1,03E+02",
                    "module": "A1",
                    "scenario": null
                },
                {
                    "value": "2,10E+00",
                    "module": "A2",
                    "scenario": null
                },
                {
                    "value": "2,96E+01",
                    "module": "A3",
                    "scenario": null
                },
                {
                    "value": "1,35E+02",
                    "module": "A1-A3",
                    "scenario": null
                },
                {
                    "value": "2,37E+00",
                    "module": "A4",
                    "scenario": null
                },
                {
                    "value": "3,81E+00",
                    "module": "A5",
                    "scenario": null
                },
                {
                    "value": "0,00E+00",
                    "module": "B1",
                    "scenario": null
                },
                {
                    "value": "2,44E-01",
                    "module": "C1",
                    "scenario": "Recycling"
                },
                {
                    "value": "1,03E+00",
                    "module": "C2",
                    "scenario": "Recycling"
                },
                {
                    "value": "4,31E-01",
                    "module": "C3",
                    "scenario": "Recycling"
                },
                {
                    "value": "4,36E-02",
                    "module": "C4",
                    "scenario": "Recycling"
                },
                {
                    "value": "-2,03E+01",
                    "module": "D",
                    "scenario": "Recycling"
                }
            ]
        },
        {
            "parameter": "PENRE",
            "values": [
                {
                    "value": "4,84E+02",
                    "module": "A1",
                    "scenario": null
                },
                {
                    "value": "1,34E+02",
                    "module": "A2",
                    "scenario": null
                },
                {
                    "value": "8,55E+01",
                    "module": "A3",
                    "scenario": null
                },
                {
                    "value": "7,03E+02",
                    "module": "A1-A3",
                    "scenario": null
                },
                {
                    "value": "1,62E+02",
                    "module": "A4",
                    "scenario": null
                },
                {
                    "value": "5,66E+00",
                    "module": "A5",
                    "scenario": null
                },
                {
                    "value": "0,00E+00",
                    "module": "B1",
                    "scenario": null
                },
                {
                    "value": "4,29E+01",
                    "module": "C1",
                    "scenario": "Recycling"
                },
                {
                    "value": "6,56E+01",
                    "module": "C2",
                    "scenario": "Recycling"
                },
                {
                    "value": "3,90E+00",
                    "module": "C3",
                    "scenario": "Recycling"
                },
                {
                    "value": "3,51E+00",
                    "module": "C4",
                    "scenario": "Recycling"
                },
                {
                    "value": "-1,01E+02",
                    "module": "D",
                    "scenario": "Recycling"
                }
            ]
        },
        {
            "parameter": "PENRM",
            "values": [
                {
                    "value": "3,82E+01",
                    "module": "A1",
                    "scenario": null
                },
                {
                    "value": "0,00E+00",
                    "module": "A2",
                    "scenario": null
                },
                {
                    "value": "1,24E-01",
                    "module": "A3",
                    "scenario": null
                },
                {
                    "value": "3,83E+01",
                    "module": "A1-A3",
                    "scenario": null
                },
                {
                    "value": "0,00E+00",
                    "module": "A4",
                    "scenario": null
                },
                {
                    "value": "-1,24E-01",
                    "module": "A5",
                    "scenario": null
                },
                {
                    "value": "0,00E+00",
                    "module": "B1",
                    "scenario": null
                },
                {
                    "value": "0,00E+00",
                    "module": "C1",
                    "scenario": "Recycling"
                },
                {
                    "value": "0,00E+00",
                    "module": "C2",
                    "scenario": "Recycling"
                },
                {
                    "value": "-3,74E+01",
                    "module": "C3",
                    "scenario": "Recycling"
                },
                {
                    "value": "-3,82E-02",
                    "module": "C4",
                    "scenario": "Recycling"
                },
                {
                    "value": "0,00E+00",
                    "module": "D",
                    "scenario": "Recycling"
                }
            ]
        },
        {
            "parameter": "PENRT",
            "values": [
                {
                    "value": "5,22E+02",
                    "module": "A1",
                    "scenario": null
                },
                {
                    "value": "1,34E+02",
                    "module": "A2",
                    "scenario": null
                },
                {
                    "value": "8,57E+01",
                    "module": "A3",
                    "scenario": null
                },
                {
                    "value": "7,42E+02",
                    "module": "A1-A3",
                    "scenario": null
                },
                {
                    "value": "1,62E+02",
                    "module": "A4",
                    "scenario": null
                },
                {
                    "value": "5,54E+00",
                    "module": "A5",
                    "scenario": null
                },
                {
                    "value": "0,00E+00",
                    "module": "B1",
                    "scenario": null
                },
                {
                    "value": "4,29E+01",
                    "module": "C1",
                    "scenario": "Recycling"
                },
                {
                    "value": "6,56E+01",
                    "module": "C2",
                    "scenario": "Recycling"
                },
                {
                    "value": "-3,35E+01",
                    "module": "C3",
                    "scenario": "Recycling"
                },
                {
                    "value": "3,47E+00",
                    "module": "C4",
                    "scenario": "Recycling"
                },
                {
                    "value": "-1,01E+02",
                    "module": "D",
                    "scenario": "Recycling"
                }
            ]
        },
        {
            "parameter": "SM",
            "values": [
                {
                    "value": "0,00E+00",
                    "module": "A1",
                    "scenario": null
                },
                {
                    "value": "0,00E+00",
                    "module": "A2",
                    "scenario": null
                },
                {
                    "value": "0,00E+00",
                    "module": "A3",
                    "scenario": null
                },
                {
                    "value": "0,00E+00",
                    "module": "A1-A3",
                    "scenario": null
                },
                {
                    "value": "0,00E+00",
                    "module": "A4",
                    "scenario": null
                },
                {
                    "value": "0,00E+00",
                    "module": "A5",
                    "scenario": null
                },
                {
                    "value": "0,00E+00",
                    "module": "B1",
                    "scenario": null
                },
                {
                    "value": "0,00E+00",
                    "module": "C1",
                    "scenario": "Recycling"
                },
                {
                    "value": "0,00E+00",
                    "module": "C2",
                    "scenario": "Recycling"
                },
                {
                    "value": "0,00E+00",
                    "module": "C3",
                    "scenario": "Recycling"
                },
                {
                    "value": "0,00E+00",
                    "module": "C4",
                    "scenario": "Recycling"
                },
                {
                    "value": "0,00E+00",
                    "module": "D",
                    "scenario": "Recycling"
                }
            ]
        },
        {
            "parameter": "RSF",
            "values": [
                {
                    "value": "0,00E+00",
                    "module": "A1",
                    "scenario": null
                },
                {
                    "value": "0,00E+00",
                    "module": "A2",
                    "scenario": null
                },
                {
                    "value": "0,00E+00",
                    "module": "A3",
                    "scenario": null
                },
                {
                    "value": "0,00E+00",
                    "module": "A1-A3",
                    "scenario": null
                },
                {
                    "value": "0,00E+00",
                    "module": "A4",
                    "scenario": null
                },
                {
                    "value": "0,00E+00",
                    "module": "A5",
                    "scenario": null
                },
                {
                    "value": "0,00E+00",
                    "module": "B1",
                    "scenario": null
                },
                {
                    "value": "0,00E+00",
                    "module": "C1",
                    "scenario": "Recycling"
                },
                {
                    "value": "0,00E+00",
                    "module": "C2",
                    "scenario": "Recycling"
                },
                {
                    "value": "0,00E+00",
                    "module": "C3",
                    "scenario": "Recycling"
                },
                {
                    "value": "0,00E+00",
                    "module": "C4",
                    "scenario": "Recycling"
                },
                {
                    "value": "0,00E+00",
                    "module": "D",
                    "scenario": "Recycling"
                }
            ]
        },
        {
            "parameter": "NRSF",
            "values": [
                {
                    "value": "0,00E+00",
                    "module": "A1",
                    "scenario": null
                },
                {
                    "value": "0,00E+00",
                    "module": "A2",
                    "scenario": null
                },
                {
                    "value": "0,00E+00",
                    "module": "A3",
                    "scenario": null
                },
                {
                    "value": "0,00E+00",
                    "module": "A1-A3",
                    "scenario": null
                },
                {
                    "value": "0,00E+00",
                    "module": "A4",
                    "scenario": null
                },
                {
                    "value": "0,00E+00",
                    "module": "A5",
                    "scenario": null
                },
                {
                    "value": "0,00E+00",
                    "module": "B1",
                    "scenario": null
                },
                {
                    "value": "0,00E+00",
                    "module": "C1",
                    "scenario": "Recycling"
                },
                {
                    "value": "0,00E+00",
                    "module": "C2",
                    "scenario": "Recycling"
                },
                {
                    "value": "0,00E+00",
                    "module": "C3",
                    "scenario": "Recycling"
                },
                {
                    "value": "0,00E+00",
                    "module": "C4",
                    "scenario": "Recycling"
                },
                {
                    "value": "0,00E+00",
                    "module": "D",
                    "scenario": "Recycling"
                }
            ]
        }
    ],
    "end_of_life_waste": [
        {
            "parameter": "HWD",
            "values": [
                {
                    "value": "1,15E-03",
                    "module": "A1",
                    "scenario": null
                },
                {
                    "value": "8,51E-04",
                    "module": "A2",
                    "scenario": null
                },
                {
                    "value": "4,52E-04",
                    "module": "A3",
                    "scenario": null
                },
                {
                    "value": "2,45E-03",
                    "module": "A1-A3",
                    "scenario": null
                },
                {
                    "value": "1,01E-03",
                    "module": "A4",
                    "scenario": null
                },
                {
                    "value": "1,10E-05",
                    "module": "A5",
                    "scenario": null
                },
                {
                    "value": "0,00E+00",
                    "module": "B1",
                    "scenario": null
                },
                {
                    "value": "2,89E-04",
                    "module": "C1",
                    "scenario": "Recycling"
                },
                {
                    "value": "4,17E-04",
                    "module": "C2",
                    "scenario": "Recycling"
                },
                {
                    "value": "2,16E-05",
                    "module": "C3",
                    "scenario": "Recycling"
                },
                {
                    "value": "1,87E-05",
                    "module": "C4",
                    "scenario": "Recycling"
                },
                {
                    "value": "-4,25E-04",
                    "module": "D",
                    "scenario": "Recycling"
                }
            ]
        },
        {
            "parameter": "NHWD",
            "values": [
                {
                    "value": "3,71E+00",
                    "module": "A1",
                    "scenario": null
                },
                {
                    "value": "6,65E+00",
                    "module": "A2",
                    "scenario": null
                },
                {
                    "value": "1,74E+00",
                    "module": "A3",
                    "scenario": null
                },
                {
                    "value": "1,21E+01",
                    "module": "A1-A3",
                    "scenario": null
                },
                {
                    "value": "1,42E+01",
                    "module": "A4",
                    "scenario": null
                },
                {
                    "value": "4,26E-02",
                    "module": "A5",
                    "scenario": null
                },
                {
                    "value": "0,00E+00",
                    "module": "B1",
                    "scenario": null
                },
                {
                    "value": "6,14E-02",
                    "module": "C1",
                    "scenario": "Recycling"
                },
                {
                    "value": "3,26E+00",
                    "module": "C2",
                    "scenario": "Recycling"
                },
                {
                    "value": "1,18E-01",
                    "module": "C3",
                    "scenario": "Recycling"
                },
                {
                    "value": "2,01E+01",
                    "module": "C4",
                    "scenario": "Recycling"
                },
                {
                    "value": "-5,08E-01",
                    "module": "D",
                    "scenario": "Recycling"
                }
            ]
        },
        {
            "parameter": "RWD",
            "values": [
                {
                    "value": "2,51E-03",
                    "module": "A1",
                    "scenario": null
                },
                {
                    "value": "8,01E-05",
                    "module": "A2",
                    "scenario": null
                },
                {
                    "value": "4,53E-05",
                    "module": "A3",
                    "scenario": null
                },
                {
                    "value": "2,63E-03",
                    "module": "A1-A3",
                    "scenario": null
                },
                {
                    "value": "8,95E-05",
                    "module": "A4",
                    "scenario": null
                },
                {
                    "value": "3,86E-05",
                    "module": "A5",
                    "scenario": null
                },
                {
                    "value": "0,00E+00",
                    "module": "B1",
                    "scenario": null
                },
                {
                    "value": "8,42E-06",
                    "module": "C1",
                    "scenario": "Recycling"
                },
                {
                    "value": "3,93E-05",
                    "module": "C2",
                    "scenario": "Recycling"
                },
                {
                    "value": "1,44E-05",
                    "module": "C3",
                    "scenario": "Recycling"
                },
                {
                    "value": "1,20E-06",
                    "module": "C4",
                    "scenario": "Recycling"
                },
                {
                    "value": "-4,38E-04",
                    "module": "D",
                    "scenario": "Recycling"
                }
            ]
        }
    ],
    "end_of_life_flow": [
        {
            "parameter": "CRU",
            "values": [
                {
                    "value": "0,00E+00",
                    "module": "A1",
                    "scenario": null
                },
                {
                    "value": "0,00E+00",
                    "module": "A2",
                    "scenario": null
                },
                {
                    "value": "0,00E+00",
                    "module": "A3",
                    "scenario": null
                },
                {
                    "value": "0,00E+00",
                    "module": "A1-A3",
                    "scenario": null
                },
                {
                    "value": "0,00E+00",
                    "module": "A4",
                    "scenario": null
                },
                {
                    "value": "0,00E+00",
                    "module": "A5",
                    "scenario": null
                },
                {
                    "value": "0,00E+00",
                    "module": "B1",
                    "scenario": null
                },
                {
                    "value": "0,00E+00",
                    "module": "C1",
                    "scenario": "Recycling"
                },
                {
                    "value": "0,00E+00",
                    "module": "C2",
                    "scenario": "Recycling"
                },
                {
                    "value": "0,00E+00",
                    "module": "C3",
                    "scenario": "Recycling"
                },
                {
                    "value": "0,00E+00",
                    "module": "C4",
                    "scenario": "Recycling"
                },
                {
                    "value": "0,00E+00",
                    "module": "D",
                    "scenario": "Recycling"
                }
            ]
        },
        {
            "parameter": "MFR",
            "values": [
                {
                    "value": "0,00E+00",
                    "module": "A1",
                    "scenario": null
                },
                {
                    "value": "0,00E+00",
                    "module": "A2",
                    "scenario": null
                },
                {
                    "value": "0,00E+00",
                    "module": "A3",
                    "scenario": null
                },
                {
                    "value": "0,00E+00",
                    "module": "A1-A3",
                    "scenario": null
                },
                {
                    "value": "0,00E+00",
                    "module": "A4",
                    "scenario": null
                },
                {
                    "value": "0,00E+00",
                    "module": "A5",
                    "scenario": null
                },
                {
                    "value": "0,00E+00",
                    "module": "B1",
                    "scenario": null
                },
                {
                    "value": "0,00E+00",
                    "module": "C1",
                    "scenario": "Recycling"
                },
                {
                    "value": "0,00E+00",
                    "module": "C2",
                    "scenario": "Recycling"
                },
                {
                    "value": "0,00E+00",
                    "module": "C3",
                    "scenario": "Recycling"
                },
                {
                    "value": "0,00E+00",
                    "module": "C4",
                    "scenario": "Recycling"
                },
                {
                    "value": "0,00E+00",
                    "module": "D",
                    "scenario": "Recycling"
                }
            ]
        },
        {
            "parameter": "MER",
            "values": [
                {
                    "value": "0,00E+00",
                    "module": "A1",
                    "scenario": null
                },
                {
                    "value": "0,00E+00",
                    "module": "A2",
                    "scenario": null
                },
                {
                    "value": "0,00E+00",
                    "module": "A3",
                    "scenario": null
                },
                {
                    "value": "0,00E+00",
                    "module": "A1-A3",
                    "scenario": null
                },
                {
                    "value": "0,00E+00",
                    "module": "A4",
                    "scenario": null
                },
                {
                    "value": "0,00E+00",
                    "module": "A5",
                    "scenario": null
                },
                {
                    "value": "0,00E+00",
                    "module": "B1",
                    "scenario": null
                },
                {
                    "value": "0,00E+00",
                    "module": "C1",
                    "scenario": "Recycling"
                },
                {
                    "value": "0,00E+00",
                    "module": "C2",
                    "scenario": "Recycling"
                },
                {
                    "value": "0,00E+00",
                    "module": "C3",
                    "scenario": "Recycling"
                },
                {
                    "value": "0,00E+00",
                    "module": "C4",
                    "scenario": "Recycling"
                },
                {
                    "value": "0,00E+00",
                    "module": "D",
                    "scenario": "Recycling"
                }
            ]
        },
        {
            "parameter": "EEE",
            "values": [
                {
                    "value": "0,00E+00",
                    "module": "A1",
                    "scenario": null
                },
                {
                    "value": "0,00E+00",
                    "module": "A2",
                    "scenario": null
                },
                {
                    "value": "0,00E+00",
                    "module": "A3",
                    "scenario": null
                },
                {
                    "value": "0,00E+00",
                    "module": "A1-A3",
                    "scenario": null
                },
                {
                    "value": "0,00E+00",
                    "module": "A4",
                    "scenario": null
                },
                {
                    "value": "0,00E+00",
                    "module": "A5",
                    "scenario": null
                },
                {
                    "value": "0,00E+00",
                    "module": "B1",
                    "scenario": null
                },
                {
                    "value": "0,00E+00",
                    "module": "C1",
                    "scenario": "Recycling"
                },
                {
                    "value": "0,00E+00",
                    "module": "C2",
                    "scenario": "Recycling"
                },
                {
                    "value": "0,00E+00",
                    "module": "C3",
                    "scenario": "Recycling"
                },
                {
                    "value": "0,00E+00",
                    "module": "C4",
                    "scenario": "Recycling"
                },
                {
                    "value": "0,00E+00",
                    "module": "D",
                    "scenario": "Recycling"
                }
            ]
        },
        {
            "parameter": "EET",
            "values": [
                {
                    "value": "0,00E+00",
                    "module": "A1",
                    "scenario": null
                },
                {
                    "value": "0,00E+00",
                    "module": "A2",
                    "scenario": null
                },
                {
                    "value": "0,00E+00",
                    "module": "A3",
                    "scenario": null
                },
                {
                    "value": "0,00E+00",
                    "module": "A1-A3",
                    "scenario": null
                },
                {
                    "value": "0,00E+00",
                    "module": "A4",
                    "scenario": null
                },
                {
                    "value": "0,00E+00",
                    "module": "A5",
                    "scenario": null
                },
                {
                    "value": "0,00E+00",
                    "module": "B1",
                    "scenario": null
                },
                {
                    "value": "0,00E+00",
                    "module": "C1",
                    "scenario": "Recycling"
                },
                {
                    "value": "0,00E+00",
                    "module": "C2",
                    "scenario": "Recycling"
                },
                {
                    "value": "0,00E+00",
                    "module": "C3",
                    "scenario": "Recycling"
                },
                {
                    "value": "0,00E+00",
                    "module": "C4",
                    "scenario": "Recycling"
                },
                {
                    "value": "0,00E+00",
                    "module": "D",
                    "scenario": "Recycling"
                }
            ]
        }
    ]
}