{
    "product_name": "ISOLENA Sheep's wool insulation bulk density 23.26 kg/m\u00b3; 1 m3 sheep's wool product with 23.26 kg per m3",
    "epd_id": "BAU-EPD-Isolena-2024-1-Ecoinvent-Schafwolld\u00e4mmung",
    "compliance": [
        "EN 15804+A2 (EF 3.1)",
        "ISO 14025"
    ],
    "producer_name": "Bau EPD GmbH",
    "environmental_impact": [
        {
            "parameter": "GWP-total",
            "values": [
                {
                    "value": "-1,93E+01",
                    "module": "A1-A3",
                    "scenario": null
                },
                {
                    "value": "5,26E+00",
                    "module": "A4",
                    "scenario": null
                },
                {
                    "value": "7,18E-01",
                    "module": "A5",
                    "scenario": null
                },
                {
                    "value": "0,00E+00",
                    "module": "B1",
                    "scenario": null
                },
                {
                    "value": "0,00E+00",
                    "module": "B2",
                    "scenario": null
                },
                {
                    "value": "0,00E+00",
                    "module": "B3",
                    "scenario": null
                },
                {
                    "value": "0,00E+00",
                    "module": "B4",
                    "scenario": null
                },
                {
                    "value": "0,00E+00",
                    "module": "B5",
                    "scenario": null
                },
                {
                    "value": "0,00E+00",
                    "module": "B6",
                    "scenario": null
                },
                {
                    "value": "0,00E+00",
                    "module": "B7",
                    "scenario": null
                },
                {
                    "value": "0,00E+00",
                    "module": "C1",
                    "scenario": "Energier\u00fcckgewinnung"
                },
                {
                    "value": "1,93E+00",
                    "module": "C2",
                    "scenario": "Energier\u00fcckgewinnung"
                },
                {
                    "value": "3,74E+01",
                    "module": "C3",
                    "scenario": "Energier\u00fcckgewinnung"
                },
                {
                    "value": "0,00E+00",
                    "module": "C4",
                    "scenario": "Energier\u00fcckgewinnung"
                },
                {
                    "value": "-6,96E+00",
                    "module": "D",
                    "scenario": "Energier\u00fcckgewinnung"
                }
            ]
        },
        {
            "parameter": "GWP-fossil",
            "values": [
                {
                    "value": "1,69E+01",
                    "module": "A1-A3",
                    "scenario": null
                },
                {
                    "value": "5,25E+00",
                    "module": "A4",
                    "scenario": null
                },
                {
                    "value": "6,07E-03",
                    "module": "A5",
                    "scenario": null
                },
                {
                    "value": "0,00E+00",
                    "module": "B1",
                    "scenario": null
                },
                {
                    "value": "0,00E+00",
                    "module": "B2",
                    "scenario": null
                },
                {
                    "value": "0,00E+00",
                    "module": "B3",
                    "scenario": null
                },
                {
                    "value": "0,00E+00",
                    "module": "B4",
                    "scenario": null
                },
                {
                    "value": "0,00E+00",
                    "module": "B5",
                    "scenario": null
                },
                {
                    "value": "0,00E+00",
                    "module": "B6",
                    "scenario": null
                },
                {
                    "value": "0,00E+00",
                    "module": "B7",
                    "scenario": null
                },
                {
                    "value": "0,00E+00",
                    "module": "C1",
                    "scenario": "Energier\u00fcckgewinnung"
                },
                {
                    "value": "1,93E+00",
                    "module": "C2",
                    "scenario": "Energier\u00fcckgewinnung"
                },
                {
                    "value": "9,12E-01",
                    "module": "C3",
                    "scenario": "Energier\u00fcckgewinnung"
                },
                {
                    "value": "0,00E+00",
                    "module": "C4",
                    "scenario": "Energier\u00fcckgewinnung"
                },
                {
                    "value": "-6,96E+00",
                    "module": "D",
                    "scenario": "Energier\u00fcckgewinnung"
                }
            ]
        },
        {
            "parameter": "GWP-biogenic",
            "values": [
                {
                    "value": "-3,64E+01",
                    "module": "A1-A3",
                    "scenario": null
                },
                {
                    "value": "0,00E+00",
                    "module": "A4",
                    "scenario": null
                },
                {
                    "value": "7,12E-01",
                    "module": "A5",
                    "scenario": null
                },
                {
                    "value": "0,00E+00",
                    "module": "B1",
                    "scenario": null
                },
                {
                    "value": "0,00E+00",
                    "module": "B2",
                    "scenario": null
                },
                {
                    "value": "0,00E+00",
                    "module": "B3",
                    "scenario": null
                },
                {
                    "value": "0,00E+00",
                    "module": "B4",
                    "scenario": null
                },
                {
                    "value": "0,00E+00",
                    "module": "B5",
                    "scenario": null
                },
                {
                    "value": "0,00E+00",
                    "module": "B6",
                    "scenario": null
                },
                {
                    "value": "0,00E+00",
                    "module": "B7",
                    "scenario": null
                },
                {
                    "value": "0,00E+00",
                    "module": "C1",
                    "scenario": "Energier\u00fcckgewinnung"
                },
                {
                    "value": "0,00E+00",
                    "module": "C2",
                    "scenario": "Energier\u00fcckgewinnung"
                },
                {
                    "value": "3,64E+01",
                    "module": "C3",
                    "scenario": "Energier\u00fcckgewinnung"
                },
                {
                    "value": "0,00E+00",
                    "module": "C4",
                    "scenario": "Energier\u00fcckgewinnung"
                },
                {
                    "value": "0,00E+00",
                    "module": "D",
                    "scenario": "Energier\u00fcckgewinnung"
                }
            ]
        },
        {
            "parameter": "GWP-luluc",
            "values": [
                {
                    "value": "1,76E-01",
                    "module": "A1-A3",
                    "scenario": null
                },
                {
                    "value": "3,10E-03",
                    "module": "A4",
                    "scenario": null
                },
                {
                    "value": "2,35E-06",
                    "module": "A5",
                    "scenario": null
                },
                {
                    "value": "0,00E+00",
                    "module": "B1",
                    "scenario": null
                },
                {
                    "value": "0,00E+00",
                    "module": "B2",
                    "scenario": null
                },
                {
                    "value": "0,00E+00",
                    "module": "B3",
                    "scenario": null
                },
                {
                    "value": "0,00E+00",
                    "module": "B4",
                    "scenario": null
                },
                {
                    "value": "0,00E+00",
                    "module": "B5",
                    "scenario": null
                },
                {
                    "value": "0,00E+00",
                    "module": "B6",
                    "scenario": null
                },
                {
                    "value": "0,00E+00",
                    "module": "B7",
                    "scenario": null
                },
                {
                    "value": "0,00E+00",
                    "module": "C1",
                    "scenario": "Energier\u00fcckgewinnung"
                },
                {
                    "value": "1,14E-03",
                    "module": "C2",
                    "scenario": "Energier\u00fcckgewinnung"
                },
                {
                    "value": "3,12E-04",
                    "module": "C3",
                    "scenario": "Energier\u00fcckgewinnung"
                },
                {
                    "value": "0,00E+00",
                    "module": "C4",
                    "scenario": "Energier\u00fcckgewinnung"
                },
                {
                    "value": "-4,03E-03",
                    "module": "D",
                    "scenario": "Energier\u00fcckgewinnung"
                }
            ]
        },
        {
            "parameter": "ODP",
            "values": [
                {
                    "value": "3,23E-07",
                    "module": "A1-A3",
                    "scenario": null
                },
                {
                    "value": "1,14E-07",
                    "module": "A4",
                    "scenario": null
                },
                {
                    "value": "2,64E-10",
                    "module": "A5",
                    "scenario": null
                },
                {
                    "value": "0,00E+00",
                    "module": "B1",
                    "scenario": null
                },
                {
                    "value": "0,00E+00",
                    "module": "B2",
                    "scenario": null
                },
                {
                    "value": "0,00E+00",
                    "module": "B3",
                    "scenario": null
                },
                {
                    "value": "0,00E+00",
                    "module": "B4",
                    "scenario": null
                },
                {
                    "value": "0,00E+00",
                    "module": "B5",
                    "scenario": null
                },
                {
                    "value": "0,00E+00",
                    "module": "B6",
                    "scenario": null
                },
                {
                    "value": "0,00E+00",
                    "module": "B7",
                    "scenario": null
                },
                {
                    "value": "0,00E+00",
                    "module": "C1",
                    "scenario": "Energier\u00fcckgewinnung"
                },
                {
                    "value": "4,22E-08",
                    "module": "C2",
                    "scenario": "Energier\u00fcckgewinnung"
                },
                {
                    "value": "2,20E-08",
                    "module": "C3",
                    "scenario": "Energier\u00fcckgewinnung"
                },
                {
                    "value": "0,00E+00",
                    "module": "C4",
                    "scenario": "Energier\u00fcckgewinnung"
                },
                {
                    "value": "-2,97E-07",
                    "module": "D",
                    "scenario": "Energier\u00fcckgewinnung"
                }
            ]
        },
        {
            "parameter": "AP",
            "values": [
                {
                    "value": "1,45E-01",
                    "module": "A1-A3",
                    "scenario": null
                },
                {
                    "value": "2,22E-02",
                    "module": "A4",
                    "scenario": null
                },
                {
                    "value": "1,55E-04",
                    "module": "A5",
                    "scenario": null
                },
                {
                    "value": "0,00E+00",
                    "module": "B1",
                    "scenario": null
                },
                {
                    "value": "0,00E+00",
                    "module": "B2",
                    "scenario": null
                },
                {
                    "value": "0,00E+00",
                    "module": "B3",
                    "scenario": null
                },
                {
                    "value": "0,00E+00",
                    "module": "B4",
                    "scenario": null
                },
                {
                    "value": "0,00E+00",
                    "module": "B5",
                    "scenario": null
                },
                {
                    "value": "0,00E+00",
                    "module": "B6",
                    "scenario": null
                },
                {
                    "value": "0,00E+00",
                    "module": "B7",
                    "scenario": null
                },
                {
                    "value": "0,00E+00",
                    "module": "C1",
                    "scenario": "Energier\u00fcckgewinnung"
                },
                {
                    "value": "7,49E-03",
                    "module": "C2",
                    "scenario": "Energier\u00fcckgewinnung"
                },
                {
                    "value": "5,75E-03",
                    "module": "C3",
                    "scenario": "Energier\u00fcckgewinnung"
                },
                {
                    "value": "0,00E+00",
                    "module": "C4",
                    "scenario": "Energier\u00fcckgewinnung"
                },
                {
                    "value": "-1,23E-02",
                    "module": "D",
                    "scenario": "Energier\u00fcckgewinnung"
                }
            ]
        },
        {
            "parameter": "POCP",
            "values": [
                {
                    "value": "8,41E-02",
                    "module": "A1-A3",
                    "scenario": null
                },
                {
                    "value": "3,03E-02",
                    "module": "A4",
                    "scenario": null
                },
                {
                    "value": "2,19E-04",
                    "module": "A5",
                    "scenario": null
                },
                {
                    "value": "0,00E+00",
                    "module": "B1",
                    "scenario": null
                },
                {
                    "value": "0,00E+00",
                    "module": "B2",
                    "scenario": null
                },
                {
                    "value": "0,00E+00",
                    "module": "B3",
                    "scenario": null
                },
                {
                    "value": "0,00E+00",
                    "module": "B4",
                    "scenario": null
                },
                {
                    "value": "0,00E+00",
                    "module": "B5",
                    "scenario": null
                },
                {
                    "value": "0,00E+00",
                    "module": "B6",
                    "scenario": null
                },
                {
                    "value": "0,00E+00",
                    "module": "B7",
                    "scenario": null
                },
                {
                    "value": "0,00E+00",
                    "module": "C1",
                    "scenario": "Energier\u00fcckgewinnung"
                },
                {
                    "value": "1,07E-02",
                    "module": "C2",
                    "scenario": "Energier\u00fcckgewinnung"
                },
                {
                    "value": "6,68E-03",
                    "module": "C3",
                    "scenario": "Energier\u00fcckgewinnung"
                },
                {
                    "value": "0,00E+00",
                    "module": "C4",
                    "scenario": "Energier\u00fcckgewinnung"
                },
                {
                    "value": "-1,52E-02",
                    "module": "D",
                    "scenario": "Energier\u00fcckgewinnung"
                }
            ]
        },
        {
            "parameter": "ADPE",
            "values": [
                {
                    "value": "1,40E-04",
                    "module": "A1-A3",
                    "scenario": null
                },
                {
                    "value": "2,28E-05",
                    "module": "A4",
                    "scenario": null
                },
                {
                    "value": "1,42E-08",
                    "module": "A5",
                    "scenario": null
                },
                {
                    "value": "0,00E+00",
                    "module": "B1",
                    "scenario": null
                },
                {
                    "value": "0,00E+00",
                    "module": "B2",
                    "scenario": null
                },
                {
                    "value": "0,00E+00",
                    "module": "B3",
                    "scenario": null
                },
                {
                    "value": "0,00E+00",
                    "module": "B4",
                    "scenario": null
                },
                {
                    "value": "0,00E+00",
                    "module": "B5",
                    "scenario": null
                },
                {
                    "value": "0,00E+00",
                    "module": "B6",
                    "scenario": null
                },
                {
                    "value": "0,00E+00",
                    "module": "B7",
                    "scenario": null
                },
                {
                    "value": "0,00E+00",
                    "module": "C1",
                    "scenario": "Energier\u00fcckgewinnung"
                },
                {
                    "value": "8,45E-06",
                    "module": "C2",
                    "scenario": "Energier\u00fcckgewinnung"
                },
                {
                    "value": "1,51E-06",
                    "module": "C3",
                    "scenario": "Energier\u00fcckgewinnung"
                },
                {
                    "value": "0,00E+00",
                    "module": "C4",
                    "scenario": "Energier\u00fcckgewinnung"
                },
                {
                    "value": "-9,80E-06",
                    "module": "D",
                    "scenario": "Energier\u00fcckgewinnung"
                }
            ]
        },
        {
            "parameter": "ADPF",
            "values": [
                {
                    "value": "2,50E+02",
                    "module": "A1-A3",
                    "scenario": null
                },
                {
                    "value": "7,41E+01",
                    "module": "A4",
                    "scenario": null
                },
                {
                    "value": "6,08E-02",
                    "module": "A5",
                    "scenario": null
                },
                {
                    "value": "0,00E+00",
                    "module": "B1",
                    "scenario": null
                },
                {
                    "value": "0,00E+00",
                    "module": "B2",
                    "scenario": null
                },
                {
                    "value": "0,00E+00",
                    "module": "B3",
                    "scenario": null
                },
                {
                    "value": "0,00E+00",
                    "module": "B4",
                    "scenario": null
                },
                {
                    "value": "0,00E+00",
                    "module": "B5",
                    "scenario": null
                },
                {
                    "value": "0,00E+00",
                    "module": "B6",
                    "scenario": null
                },
                {
                    "value": "0,00E+00",
                    "module": "B7",
                    "scenario": null
                },
                {
                    "value": "0,00E+00",
                    "module": "C1",
                    "scenario": "Energier\u00fcckgewinnung"
                },
                {
                    "value": "2,73E+01",
                    "module": "C2",
                    "scenario": "Energier\u00fcckgewinnung"
                },
                {
                    "value": "5,86E+00",
                    "module": "C3",
                    "scenario": "Energier\u00fcckgewinnung"
                },
                {
                    "value": "0,00E+00",
                    "module": "C4",
                    "scenario": "Energier\u00fcckgewinnung"
                },
                {
                    "value": "-1,05E+02",
                    "module": "D",
                    "scenario": "Energier\u00fcckgewinnung"
                }
            ]
        },
        {
            "parameter": "WDP",
            "values": [
                {
                    "value": "1,62E+01",
                    "module": "A1-A3",
                    "scenario": null
                },
                {
                    "value": "3,05E-01",
                    "module": "A4",
                    "scenario": null
                },
                {
                    "value": "2,29E-03",
                    "module": "A5",
                    "scenario": null
                },
                {
                    "value": "0,00E+00",
                    "module": "B1",
                    "scenario": null
                },
                {
                    "value": "0,00E+00",
                    "module": "B2",
                    "scenario": null
                },
                {
                    "value": "0,00E+00",
                    "module": "B3",
                    "scenario": null
                },
                {
                    "value": "0,00E+00",
                    "module": "B4",
                    "scenario": null
                },
                {
                    "value": "0,00E+00",
                    "module": "B5",
                    "scenario": null
                },
                {
                    "value": "0,00E+00",
                    "module": "B6",
                    "scenario": null
                },
                {
                    "value": "0,00E+00",
                    "module": "B7",
                    "scenario": null
                },
                {
                    "value": "0,00E+00",
                    "module": "C1",
                    "scenario": "Energier\u00fcckgewinnung"
                },
                {
                    "value": "1,13E-01",
                    "module": "C2",
                    "scenario": "Energier\u00fcckgewinnung"
                },
                {
                    "value": "3,20E-01",
                    "module": "C3",
                    "scenario": "Energier\u00fcckgewinnung"
                },
                {
                    "value": "0,00E+00",
                    "module": "C4",
                    "scenario": "Energier\u00fcckgewinnung"
                },
                {
                    "value": "-9,02E-01",
                    "module": "D",
                    "scenario": "Energier\u00fcckgewinnung"
                }
            ]
        },
        {
            "parameter": "EP-freshwater",
            "values": [
                {
                    "value": "3,56E-03",
                    "module": "A1-A3",
                    "scenario": null
                },
                {
                    "value": "4,43E-04",
                    "module": "A4",
                    "scenario": null
                },
                {
                    "value": "3,21E-06",
                    "module": "A5",
                    "scenario": null
                },
                {
                    "value": "0,00E+00",
                    "module": "B1",
                    "scenario": null
                },
                {
                    "value": "0,00E+00",
                    "module": "B2",
                    "scenario": null
                },
                {
                    "value": "0,00E+00",
                    "module": "B3",
                    "scenario": null
                },
                {
                    "value": "0,00E+00",
                    "module": "B4",
                    "scenario": null
                },
                {
                    "value": "0,00E+00",
                    "module": "B5",
                    "scenario": null
                },
                {
                    "value": "0,00E+00",
                    "module": "B6",
                    "scenario": null
                },
                {
                    "value": "0,00E+00",
                    "module": "B7",
                    "scenario": null
                },
                {
                    "value": "0,00E+00",
                    "module": "C1",
                    "scenario": "Energier\u00fcckgewinnung"
                },
                {
                    "value": "1,64E-04",
                    "module": "C2",
                    "scenario": "Energier\u00fcckgewinnung"
                },
                {
                    "value": "1,13E-03",
                    "module": "C3",
                    "scenario": "Energier\u00fcckgewinnung"
                },
                {
                    "value": "0,00E+00",
                    "module": "C4",
                    "scenario": "Energier\u00fcckgewinnung"
                },
                {
                    "value": "-3,56E-03",
                    "module": "D",
                    "scenario": "Energier\u00fcckgewinnung"
                }
            ]
        },
        {
            "parameter": "EP-marine",
            "values": [
                {
                    "value": "3,37E-02",
                    "module": "A1-A3",
                    "scenario": null
                },
                {
                    "value": "7,85E-03",
                    "module": "A4",
                    "scenario": null
                },
                {
                    "value": "8,00E-05",
                    "module": "A5",
                    "scenario": null
                },
                {
                    "value": "0,00E+00",
                    "module": "B1",
                    "scenario": null
                },
                {
                    "value": "0,00E+00",
                    "module": "B2",
                    "scenario": null
                },
                {
                    "value": "0,00E+00",
                    "module": "B3",
                    "scenario": null
                },
                {
                    "value": "0,00E+00",
                    "module": "B4",
                    "scenario": null
                },
                {
                    "value": "0,00E+00",
                    "module": "B5",
                    "scenario": null
                },
                {
                    "value": "0,00E+00",
                    "module": "B6",
                    "scenario": null
                },
                {
                    "value": "0,00E+00",
                    "module": "B7",
                    "scenario": null
                },
                {
                    "value": "0,00E+00",
                    "module": "C1",
                    "scenario": "Energier\u00fcckgewinnung"
                },
                {
                    "value": "2,73E-03",
                    "module": "C2",
                    "scenario": "Energier\u00fcckgewinnung"
                },
                {
                    "value": "3,23E-03",
                    "module": "C3",
                    "scenario": "Energier\u00fcckgewinnung"
                },
                {
                    "value": "0,00E+00",
                    "module": "C4",
                    "scenario": "Energier\u00fcckgewinnung"
                },
                {
                    "value": "-3,54E-03",
                    "module": "D",
                    "scenario": "Energier\u00fcckgewinnung"
                }
            ]
        },
        {
            "parameter": "EP-terrestrial",
            "values": [
                {
                    "value": "5,59E-01",
                    "module": "A1-A3",
                    "scenario": null
                },
                {
                    "value": "8,39E-02",
                    "module": "A4",
                    "scenario": null
                },
                {
                    "value": "8,21E-04",
                    "module": "A5",
                    "scenario": null
                },
                {
                    "value": "0,00E+00",
                    "module": "B1",
                    "scenario": null
                },
                {
                    "value": "0,00E+00",
                    "module": "B2",
                    "scenario": null
                },
                {
                    "value": "0,00E+00",
                    "module": "B3",
                    "scenario": null
                },
                {
                    "value": "0,00E+00",
                    "module": "B4",
                    "scenario": null
                },
                {
                    "value": "0,00E+00",
                    "module": "B5",
                    "scenario": null
                },
                {
                    "value": "0,00E+00",
                    "module": "B6",
                    "scenario": null
                },
                {
                    "value": "0,00E+00",
                    "module": "B7",
                    "scenario": null
                },
                {
                    "value": "0,00E+00",
                    "module": "C1",
                    "scenario": "Energier\u00fcckgewinnung"
                },
                {
                    "value": "2,91E-02",
                    "module": "C2",
                    "scenario": "Energier\u00fcckgewinnung"
                },
                {
                    "value": "2,55E-02",
                    "module": "C3",
                    "scenario": "Energier\u00fcckgewinnung"
                },
                {
                    "value": "0,00E+00",
                    "module": "C4",
                    "scenario": "Energier\u00fcckgewinnung"
                },
                {
                    "value": "-3,28E-02",
                    "module": "D",
                    "scenario": "Energier\u00fcckgewinnung"
                }
            ]
        }
    ],
    "additional_environmental_impact": [
        {
            "parameter": "PM",
            "values": [
                {
                    "value": "1,54E-06",
                    "module": "A1-A3",
                    "scenario": null
                },
                {
                    "value": "3,14E-07",
                    "module": "A4",
                    "scenario": null
                },
                {
                    "value": "1,33E-09",
                    "module": "A5",
                    "scenario": null
                },
                {
                    "value": "0,00E+00",
                    "module": "B1",
                    "scenario": null
                },
                {
                    "value": "0,00E+00",
                    "module": "B2",
                    "scenario": null
                },
                {
                    "value": "0,00E+00",
                    "module": "B3",
                    "scenario": null
                },
                {
                    "value": "0,00E+00",
                    "module": "B4",
                    "scenario": null
                },
                {
                    "value": "0,00E+00",
                    "module": "B5",
                    "scenario": null
                },
                {
                    "value": "0,00E+00",
                    "module": "B6",
                    "scenario": null
                },
                {
                    "value": "0,00E+00",
                    "module": "B7",
                    "scenario": null
                },
                {
                    "value": "0,00E+00",
                    "module": "C1",
                    "scenario": "Energier\u00fcckgewinnung"
                },
                {
                    "value": "1,16E-07",
                    "module": "C2",
                    "scenario": "Energier\u00fcckgewinnung"
                },
                {
                    "value": "6,30E-08",
                    "module": "C3",
                    "scenario": "Energier\u00fcckgewinnung"
                },
                {
                    "value": "0,00E+00",
                    "module": "C4",
                    "scenario": "Energier\u00fcckgewinnung"
                },
                {
                    "value": "-5,76E-08",
                    "module": "D",
                    "scenario": "Energier\u00fcckgewinnung"
                }
            ]
        },
        {
            "parameter": "ETP-fw",
            "values": [
                {
                    "value": "2,96E+02",
                    "module": "A1-A3",
                    "scenario": null
                },
                {
                    "value": "3,92E+01",
                    "module": "A4",
                    "scenario": null
                },
                {
                    "value": "1,19E-01",
                    "module": "A5",
                    "scenario": null
                },
                {
                    "value": "0,00E+00",
                    "module": "B1",
                    "scenario": null
                },
                {
                    "value": "0,00E+00",
                    "module": "B2",
                    "scenario": null
                },
                {
                    "value": "0,00E+00",
                    "module": "B3",
                    "scenario": null
                },
                {
                    "value": "0,00E+00",
                    "module": "B4",
                    "scenario": null
                },
                {
                    "value": "0,00E+00",
                    "module": "B5",
                    "scenario": null
                },
                {
                    "value": "0,00E+00",
                    "module": "B6",
                    "scenario": null
                },
                {
                    "value": "0,00E+00",
                    "module": "B7",
                    "scenario": null
                },
                {
                    "value": "0,00E+00",
                    "module": "C1",
                    "scenario": "Energier\u00fcckgewinnung"
                },
                {
                    "value": "1,44E+01",
                    "module": "C2",
                    "scenario": "Energier\u00fcckgewinnung"
                },
                {
                    "value": "2,18E+01",
                    "module": "C3",
                    "scenario": "Energier\u00fcckgewinnung"
                },
                {
                    "value": "0,00E+00",
                    "module": "C4",
                    "scenario": "Energier\u00fcckgewinnung"
                },
                {
                    "value": "-1,18E+01",
                    "module": "D",
                    "scenario": "Energier\u00fcckgewinnung"
                }
            ]
        },
        {
            "parameter": "HTP-c",
            "values": [
                {
                    "value": "1,02E-08",
                    "module": "A1-A3",
                    "scenario": null
                },
                {
                    "value": "2,70E-09",
                    "module": "A4",
                    "scenario": null
                },
                {
                    "value": "1,45E-10",
                    "module": "A5",
                    "scenario": null
                },
                {
                    "value": "0,00E+00",
                    "module": "B1",
                    "scenario": null
                },
                {
                    "value": "0,00E+00",
                    "module": "B2",
                    "scenario": null
                },
                {
                    "value": "0,00E+00",
                    "module": "B3",
                    "scenario": null
                },
                {
                    "value": "0,00E+00",
                    "module": "B4",
                    "scenario": null
                },
                {
                    "value": "0,00E+00",
                    "module": "B5",
                    "scenario": null
                },
                {
                    "value": "0,00E+00",
                    "module": "B6",
                    "scenario": null
                },
                {
                    "value": "0,00E+00",
                    "module": "B7",
                    "scenario": null
                },
                {
                    "value": "0,00E+00",
                    "module": "C1",
                    "scenario": "Energier\u00fcckgewinnung"
                },
                {
                    "value": "9,93E-10",
                    "module": "C2",
                    "scenario": "Energier\u00fcckgewinnung"
                },
                {
                    "value": "2,17E-09",
                    "module": "C3",
                    "scenario": "Energier\u00fcckgewinnung"
                },
                {
                    "value": "0,00E+00",
                    "module": "C4",
                    "scenario": "Energier\u00fcckgewinnung"
                },
                {
                    "value": "-1,59E-09",
                    "module": "D",
                    "scenario": "Energier\u00fcckgewinnung"
                }
            ]
        },
        {
            "parameter": "HTP-nc",
            "values": [
                {
                    "value": "2,67E-07",
                    "module": "A1-A3",
                    "scenario": null
                },
                {
                    "value": "5,13E-08",
                    "module": "A4",
                    "scenario": null
                },
                {
                    "value": "3,75E-10",
                    "module": "A5",
                    "scenario": null
                },
                {
                    "value": "0,00E+00",
                    "module": "B1",
                    "scenario": null
                },
                {
                    "value": "0,00E+00",
                    "module": "B2",
                    "scenario": null
                },
                {
                    "value": "0,00E+00",
                    "module": "B3",
                    "scenario": null
                },
                {
                    "value": "0,00E+00",
                    "module": "B4",
                    "scenario": null
                },
                {
                    "value": "0,00E+00",
                    "module": "B5",
                    "scenario": null
                },
                {
                    "value": "0,00E+00",
                    "module": "B6",
                    "scenario": null
                },
                {
                    "value": "0,00E+00",
                    "module": "B7",
                    "scenario": null
                },
                {
                    "value": "0,00E+00",
                    "module": "C1",
                    "scenario": "Energier\u00fcckgewinnung"
                },
                {
                    "value": "1,90E-08",
                    "module": "C2",
                    "scenario": "Energier\u00fcckgewinnung"
                },
                {
                    "value": "8,63E-08",
                    "module": "C3",
                    "scenario": "Energier\u00fcckgewinnung"
                },
                {
                    "value": "0,00E+00",
                    "module": "C4",
                    "scenario": "Energier\u00fcckgewinnung"
                },
                {
                    "value": "-2,90E-08",
                    "module": "D",
                    "scenario": "Energier\u00fcckgewinnung"
                }
            ]
        },
        {
            "parameter": "SQP",
            "values": [
                {
                    "value": "3,36E+02",
                    "module": "A1-A3",
                    "scenario": null
                },
                {
                    "value": "3,05E+01",
                    "module": "A4",
                    "scenario": null
                },
                {
                    "value": "2,07E-02",
                    "module": "A5",
                    "scenario": null
                },
                {
                    "value": "0,00E+00",
                    "module": "B1",
                    "scenario": null
                },
                {
                    "value": "0,00E+00",
                    "module": "B2",
                    "scenario": null
                },
                {
                    "value": "0,00E+00",
                    "module": "B3",
                    "scenario": null
                },
                {
                    "value": "0,00E+00",
                    "module": "B4",
                    "scenario": null
                },
                {
                    "value": "0,00E+00",
                    "module": "B5",
                    "scenario": null
                },
                {
                    "value": "0,00E+00",
                    "module": "B6",
                    "scenario": null
                },
                {
                    "value": "0,00E+00",
                    "module": "B7",
                    "scenario": null
                },
                {
                    "value": "0,00E+00",
                    "module": "C1",
                    "scenario": "Energier\u00fcckgewinnung"
                },
                {
                    "value": "1,13E+01",
                    "module": "C2",
                    "scenario": "Energier\u00fcckgewinnung"
                },
                {
                    "value": "3,63E+00",
                    "module": "C3",
                    "scenario": "Energier\u00fcckgewinnung"
                },
                {
                    "value": "0,00E+00",
                    "module": "C4",
                    "scenario": "Energier\u00fcckgewinnung"
                },
                {
                    "value": "-1,64E+01",
                    "module": "D",
                    "scenario": "Energier\u00fcckgewinnung"
                }
            ]
        },
        {
            "parameter": "IRP",
            "values": [
                {
                    "value": "8,22E-01",
                    "module": "A1-A3",
                    "scenario": null
                },
                {
                    "value": "1,46E-01",
                    "module": "A4",
                    "scenario": null
                },
                {
                    "value": "2,18E-04",
                    "module": "A5",
                    "scenario": null
                },
                {
                    "value": "0,00E+00",
                    "module": "B1",
                    "scenario": null
                },
                {
                    "value": "0,00E+00",
                    "module": "B2",
                    "scenario": null
                },
                {
                    "value": "0,00E+00",
                    "module": "B3",
                    "scenario": null
                },
                {
                    "value": "0,00E+00",
                    "module": "B4",
                    "scenario": null
                },
                {
                    "value": "0,00E+00",
                    "module": "B5",
                    "scenario": null
                },
                {
                    "value": "0,00E+00",
                    "module": "B6",
                    "scenario": null
                },
                {
                    "value": "0,00E+00",
                    "module": "B7",
                    "scenario": null
                },
                {
                    "value": "0,00E+00",
                    "module": "C1",
                    "scenario": "Energier\u00fcckgewinnung"
                },
                {
                    "value": "5,44E-02",
                    "module": "C2",
                    "scenario": "Energier\u00fcckgewinnung"
                },
                {
                    "value": "1,04E-02",
                    "module": "C3",
                    "scenario": "Energier\u00fcckgewinnung"
                },
                {
                    "value": "0,00E+00",
                    "module": "C4",
                    "scenario": "Energier\u00fcckgewinnung"
                },
                {
                    "value": "-7,95E-01",
                    "module": "D",
                    "scenario": "Energier\u00fcckgewinnung"
                }
            ]
        }
    ],
    "resource_use": [
        {
            "parameter": "PERE",
            "values": [
                {
                    "value": "7,71E+01",
                    "module": "A1-A3",
                    "scenario": null
                },
                {
                    "value": "1,54E+00",
                    "module": "A4",
                    "scenario": null
                },
                {
                    "value": "5,18E+00",
                    "module": "A5",
                    "scenario": null
                },
                {
                    "value": "0,00E+00",
                    "module": "B1",
                    "scenario": null
                },
                {
                    "value": "0,00E+00",
                    "module": "B2",
                    "scenario": null
                },
                {
                    "value": "0,00E+00",
                    "module": "B3",
                    "scenario": null
                },
                {
                    "value": "0,00E+00",
                    "module": "B4",
                    "scenario": null
                },
                {
                    "value": "0,00E+00",
                    "module": "B5",
                    "scenario": null
                },
                {
                    "value": "0,00E+00",
                    "module": "B6",
                    "scenario": null
                },
                {
                    "value": "0,00E+00",
                    "module": "B7",
                    "scenario": null
                },
                {
                    "value": "0,00E+00",
                    "module": "C1",
                    "scenario": "Energier\u00fcckgewinnung"
                },
                {
                    "value": "5,70E-01",
                    "module": "C2",
                    "scenario": "Energier\u00fcckgewinnung"
                },
                {
                    "value": "4,09E+02",
                    "module": "C3",
                    "scenario": "Energier\u00fcckgewinnung"
                },
                {
                    "value": "0,00E+00",
                    "module": "C4",
                    "scenario": "Energier\u00fcckgewinnung"
                },
                {
                    "value": "-3,69E+01",
                    "module": "D",
                    "scenario": "Energier\u00fcckgewinnung"
                }
            ]
        },
        {
            "parameter": "PERM",
            "values": [
                {
                    "value": "4,14E+02",
                    "module": "A1-A3",
                    "scenario": null
                },
                {
                    "value": "0,00E+00",
                    "module": "A4",
                    "scenario": null
                },
                {
                    "value": "-5,18E+00",
                    "module": "A5",
                    "scenario": null
                },
                {
                    "value": "0,00E+00",
                    "module": "B1",
                    "scenario": null
                },
                {
                    "value": "0,00E+00",
                    "module": "B2",
                    "scenario": null
                },
                {
                    "value": "0,00E+00",
                    "module": "B3",
                    "scenario": null
                },
                {
                    "value": "0,00E+00",
                    "module": "B4",
                    "scenario": null
                },
                {
                    "value": "0,00E+00",
                    "module": "B5",
                    "scenario": null
                },
                {
                    "value": "0,00E+00",
                    "module": "B6",
                    "scenario": null
                },
                {
                    "value": "0,00E+00",
                    "module": "B7",
                    "scenario": null
                },
                {
                    "value": "0,00E+00",
                    "module": "C1",
                    "scenario": "Energier\u00fcckgewinnung"
                },
                {
                    "value": "0,00E+00",
                    "module": "C2",
                    "scenario": "Energier\u00fcckgewinnung"
                },
                {
                    "value": "-4,09E+02",
                    "module": "C3",
                    "scenario": "Energier\u00fcckgewinnung"
                },
                {
                    "value": "0,00E+00",
                    "module": "C4",
                    "scenario": "Energier\u00fcckgewinnung"
                },
                {
                    "value": "0,00E+00",
                    "module": "D",
                    "scenario": "Energier\u00fcckgewinnung"
                }
            ]
        },
        {
            "parameter": "PERT",
            "values": [
                {
                    "value": "4,91E+02",
                    "module": "A1-A3",
                    "scenario": null
                },
                {
                    "value": "1,54E+00",
                    "module": "A4",
                    "scenario": null
                },
                {
                    "value": "4,51E-03",
                    "module": "A5",
                    "scenario": null
                },
                {
                    "value": "0,00E+00",
                    "module": "B1",
                    "scenario": null
                },
                {
                    "value": "0,00E+00",
                    "module": "B2",
                    "scenario": null
                },
                {
                    "value": "0,00E+00",
                    "module": "B3",
                    "scenario": null
                },
                {
                    "value": "0,00E+00",
                    "module": "B4",
                    "scenario": null
                },
                {
                    "value": "0,00E+00",
                    "module": "B5",
                    "scenario": null
                },
                {
                    "value": "0,00E+00",
                    "module": "B6",
                    "scenario": null
                },
                {
                    "value": "0,00E+00",
                    "module": "B7",
                    "scenario": null
                },
                {
                    "value": "0,00E+00",
                    "module": "C1",
                    "scenario": "Energier\u00fcckgewinnung"
                },
                {
                    "value": "5,70E-01",
                    "module": "C2",
                    "scenario": "Energier\u00fcckgewinnung"
                },
                {
                    "value": "1,90E-01",
                    "module": "C3",
                    "scenario": "Energier\u00fcckgewinnung"
                },
                {
                    "value": "0,00E+00",
                    "module": "C4",
                    "scenario": "Energier\u00fcckgewinnung"
                },
                {
                    "value": "-3,69E+01",
                    "module": "D",
                    "scenario": "Energier\u00fcckgewinnung"
                }
            ]
        },
        {
            "parameter": "PENRE",
            "values": [
                {
                    "value": "2,35E+02",
                    "module": "A1-A3",
                    "scenario": null
                },
                {
                    "value": "7,41E+01",
                    "module": "A4",
                    "scenario": null
                },
                {
                    "value": "1,52E+01",
                    "module": "A5",
                    "scenario": null
                },
                {
                    "value": "0,00E+00",
                    "module": "B1",
                    "scenario": null
                },
                {
                    "value": "0,00E+00",
                    "module": "B2",
                    "scenario": null
                },
                {
                    "value": "0,00E+00",
                    "module": "B3",
                    "scenario": null
                },
                {
                    "value": "0,00E+00",
                    "module": "B4",
                    "scenario": null
                },
                {
                    "value": "0,00E+00",
                    "module": "B5",
                    "scenario": null
                },
                {
                    "value": "0,00E+00",
                    "module": "B6",
                    "scenario": null
                },
                {
                    "value": "0,00E+00",
                    "module": "B7",
                    "scenario": null
                },
                {
                    "value": "0,00E+00",
                    "module": "C1",
                    "scenario": "Energier\u00fcckgewinnung"
                },
                {
                    "value": "2,73E+01",
                    "module": "C2",
                    "scenario": "Energier\u00fcckgewinnung"
                },
                {
                    "value": "5,86E+00",
                    "module": "C3",
                    "scenario": "Energier\u00fcckgewinnung"
                },
                {
                    "value": "0,00E+00",
                    "module": "C4",
                    "scenario": "Energier\u00fcckgewinnung"
                },
                {
                    "value": "-1,05E+02",
                    "module": "D",
                    "scenario": "Energier\u00fcckgewinnung"
                }
            ]
        },
        {
            "parameter": "PENRM",
            "values": [
                {
                    "value": "1,51E+01",
                    "module": "A1-A3",
                    "scenario": null
                },
                {
                    "value": "0,00E+00",
                    "module": "A4",
                    "scenario": null
                },
                {
                    "value": "-1,51E+01",
                    "module": "A5",
                    "scenario": null
                },
                {
                    "value": "0,00E+00",
                    "module": "B1",
                    "scenario": null
                },
                {
                    "value": "0,00E+00",
                    "module": "B2",
                    "scenario": null
                },
                {
                    "value": "0,00E+00",
                    "module": "B3",
                    "scenario": null
                },
                {
                    "value": "0,00E+00",
                    "module": "B4",
                    "scenario": null
                },
                {
                    "value": "0,00E+00",
                    "module": "B5",
                    "scenario": null
                },
                {
                    "value": "0,00E+00",
                    "module": "B6",
                    "scenario": null
                },
                {
                    "value": "0,00E+00",
                    "module": "B7",
                    "scenario": null
                },
                {
                    "value": "0,00E+00",
                    "module": "C1",
                    "scenario": "Energier\u00fcckgewinnung"
                },
                {
                    "value": "0,00E+00",
                    "module": "C2",
                    "scenario": "Energier\u00fcckgewinnung"
                },
                {
                    "value": "0,00E+00",
                    "module": "C3",
                    "scenario": "Energier\u00fcckgewinnung"
                },
                {
                    "value": "0,00E+00",
                    "module": "C4",
                    "scenario": "Energier\u00fcckgewinnung"
                },
                {
                    "value": "0,00E+00",
                    "module": "D",
                    "scenario": "Energier\u00fcckgewinnung"
                }
            ]
        },
        {
            "parameter": "PENRT",
            "values": [
                {
                    "value": "2,50E+02",
                    "module": "A1-A3",
                    "scenario": null
                },
                {
                    "value": "7,41E+01",
                    "module": "A4",
                    "scenario": null
                },
                {
                    "value": "6,08E-02",
                    "module": "A5",
                    "scenario": null
                },
                {
                    "value": "0,00E+00",
                    "module": "B1",
                    "scenario": null
                },
                {
                    "value": "0,00E+00",
                    "module": "B2",
                    "scenario": null
                },
                {
                    "value": "0,00E+00",
                    "module": "B3",
                    "scenario": null
                },
                {
                    "value": "0,00E+00",
                    "module": "B4",
                    "scenario": null
                },
                {
                    "value": "0,00E+00",
                    "module": "B5",
                    "scenario": null
                },
                {
                    "value": "0,00E+00",
                    "module": "B6",
                    "scenario": null
                },
                {
                    "value": "0,00E+00",
                    "module": "B7",
                    "scenario": null
                },
                {
                    "value": "0,00E+00",
                    "module": "C1",
                    "scenario": "Energier\u00fcckgewinnung"
                },
                {
                    "value": "2,73E+01",
                    "module": "C2",
                    "scenario": "Energier\u00fcckgewinnung"
                },
                {
                    "value": "5,86E+00",
                    "module": "C3",
                    "scenario": "Energier\u00fcckgewinnung"
                },
                {
                    "value": "0,00E+00",
                    "module": "C4",
                    "scenario": "Energier\u00fcckgewinnung"
                },
                {
                    "value": "-1,05E+02",
                    "module": "D",
                    "scenario": "Energier\u00fcckgewinnung"
                }
            ]
        },
        {
            "parameter": "SM",
            "values": [
                {
                    "value": "6,05E-06",
                    "module": "A1-A3",
                    "scenario": null
                },
                {
                    "value": "0,00E+00",
                    "module": "A4",
                    "scenario": null
                },
                {
                    "value": "0,00E+00",
                    "module": "A5",
                    "scenario": null
                },
                {
                    "value": "0,00E+00",
                    "module": "B1",
                    "scenario": null
                },
                {
                    "value": "0,00E+00",
                    "module": "B2",
                    "scenario": null
                },
                {
                    "value": "0,00E+00",
                    "module": "B3",
                    "scenario": null
                },
                {
                    "value": "0,00E+00",
                    "module": "B4",
                    "scenario": null
                },
                {
                    "value": "0,00E+00",
                    "module": "B5",
                    "scenario": null
                },
                {
                    "value": "0,00E+00",
                    "module": "B6",
                    "scenario": null
                },
                {
                    "value": "0,00E+00",
                    "module": "B7",
                    "scenario": null
                },
                {
                    "value": "0,00E+00",
                    "module": "C1",
                    "scenario": "Energier\u00fcckgewinnung"
                },
                {
                    "value": "0,00E+00",
                    "module": "C2",
                    "scenario": "Energier\u00fcckgewinnung"
                },
                {
                    "value": "0,00E+00",
                    "module": "C3",
                    "scenario": "Energier\u00fcckgewinnung"
                },
                {
                    "value": "0,00E+00",
                    "module": "C4",
                    "scenario": "Energier\u00fcckgewinnung"
                },
                {
                    "value": "0,00E+00",
                    "module": "D",
                    "scenario": "Energier\u00fcckgewinnung"
                }
            ]
        },
        {
            "parameter": "RSF",
            "values": [
                {
                    "value": "0,00E+00",
                    "module": "A1-A3",
                    "scenario": null
                },
                {
                    "value": "0,00E+00",
                    "module": "A4",
                    "scenario": null
                },
                {
                    "value": "0,00E+00",
                    "module": "A5",
                    "scenario": null
                },
                {
                    "value": "0,00E+00",
                    "module": "B1",
                    "scenario": null
                },
                {
                    "value": "0,00E+00",
                    "module": "B2",
                    "scenario": null
                },
                {
                    "value": "0,00E+00",
                    "module": "B3",
                    "scenario": null
                },
                {
                    "value": "0,00E+00",
                    "module": "B4",
                    "scenario": null
                },
                {
                    "value": "0,00E+00",
                    "module": "B5",
                    "scenario": null
                },
                {
                    "value": "0,00E+00",
                    "module": "B6",
                    "scenario": null
                },
                {
                    "value": "0,00E+00",
                    "module": "B7",
                    "scenario": null
                },
                {
                    "value": "0,00E+00",
                    "module": "C1",
                    "scenario": "Energier\u00fcckgewinnung"
                },
                {
                    "value": "0,00E+00",
                    "module": "C2",
                    "scenario": "Energier\u00fcckgewinnung"
                },
                {
                    "value": "0,00E+00",
                    "module": "C3",
                    "scenario": "Energier\u00fcckgewinnung"
                },
                {
                    "value": "0,00E+00",
                    "module": "C4",
                    "scenario": "Energier\u00fcckgewinnung"
                },
                {
                    "value": "0,00E+00",
                    "module": "D",
                    "scenario": "Energier\u00fcckgewinnung"
                }
            ]
        },
        {
            "parameter": "NRSF",
            "values": [
                {
                    "value": "0,00E+00",
                    "module": "A1-A3",
                    "scenario": null
                },
                {
                    "value": "0,00E+00",
                    "module": "A4",
                    "scenario": null
                },
                {
                    "value": "0,00E+00",
                    "module": "A5",
                    "scenario": null
                },
                {
                    "value": "0,00E+00",
                    "module": "B1",
                    "scenario": null
                },
                {
                    "value": "0,00E+00",
                    "module": "B2",
                    "scenario": null
                },
                {
                    "value": "0,00E+00",
                    "module": "B3",
                    "scenario": null
                },
                {
                    "value": "0,00E+00",
                    "module": "B4",
                    "scenario": null
                },
                {
                    "value": "0,00E+00",
                    "module": "B5",
                    "scenario": null
                },
                {
                    "value": "0,00E+00",
                    "module": "B6",
                    "scenario": null
                },
                {
                    "value": "0,00E+00",
                    "module": "B7",
                    "scenario": null
                },
                {
                    "value": "0,00E+00",
                    "module": "C1",
                    "scenario": "Energier\u00fcckgewinnung"
                },
                {
                    "value": "0,00E+00",
                    "module": "C2",
                    "scenario": "Energier\u00fcckgewinnung"
                },
                {
                    "value": "0,00E+00",
                    "module": "C3",
                    "scenario": "Energier\u00fcckgewinnung"
                },
                {
                    "value": "0,00E+00",
                    "module": "C4",
                    "scenario": "Energier\u00fcckgewinnung"
                },
                {
                    "value": "0,00E+00",
                    "module": "D",
                    "scenario": "Energier\u00fcckgewinnung"
                }
            ]
        }
    ],
    "end_of_life_waste": [
        {
            "parameter": "HWD",
            "values": [
                {
                    "value": "1,20E-03",
                    "module": "A1-A3",
                    "scenario": null
                },
                {
                    "value": "4,69E-04",
                    "module": "A4",
                    "scenario": null
                },
                {
                    "value": "3,10E-07",
                    "module": "A5",
                    "scenario": null
                },
                {
                    "value": "0,00E+00",
                    "module": "B1",
                    "scenario": null
                },
                {
                    "value": "0,00E+00",
                    "module": "B2",
                    "scenario": null
                },
                {
                    "value": "0,00E+00",
                    "module": "B3",
                    "scenario": null
                },
                {
                    "value": "0,00E+00",
                    "module": "B4",
                    "scenario": null
                },
                {
                    "value": "0,00E+00",
                    "module": "B5",
                    "scenario": null
                },
                {
                    "value": "0,00E+00",
                    "module": "B6",
                    "scenario": null
                },
                {
                    "value": "0,00E+00",
                    "module": "B7",
                    "scenario": null
                },
                {
                    "value": "0,00E+00",
                    "module": "C1",
                    "scenario": "Energier\u00fcckgewinnung"
                },
                {
                    "value": "1,73E-04",
                    "module": "C2",
                    "scenario": "Energier\u00fcckgewinnung"
                },
                {
                    "value": "2,74E-05",
                    "module": "C3",
                    "scenario": "Energier\u00fcckgewinnung"
                },
                {
                    "value": "0,00E+00",
                    "module": "C4",
                    "scenario": "Energier\u00fcckgewinnung"
                },
                {
                    "value": "-3,38E-04",
                    "module": "D",
                    "scenario": "Energier\u00fcckgewinnung"
                }
            ]
        },
        {
            "parameter": "NHWD",
            "values": [
                {
                    "value": "1,14E+01",
                    "module": "A1-A3",
                    "scenario": null
                },
                {
                    "value": "2,34E+00",
                    "module": "A4",
                    "scenario": null
                },
                {
                    "value": "8,14E-03",
                    "module": "A5",
                    "scenario": null
                },
                {
                    "value": "0,00E+00",
                    "module": "B1",
                    "scenario": null
                },
                {
                    "value": "0,00E+00",
                    "module": "B2",
                    "scenario": null
                },
                {
                    "value": "0,00E+00",
                    "module": "B3",
                    "scenario": null
                },
                {
                    "value": "0,00E+00",
                    "module": "B4",
                    "scenario": null
                },
                {
                    "value": "0,00E+00",
                    "module": "B5",
                    "scenario": null
                },
                {
                    "value": "0,00E+00",
                    "module": "B6",
                    "scenario": null
                },
                {
                    "value": "0,00E+00",
                    "module": "B7",
                    "scenario": null
                },
                {
                    "value": "0,00E+00",
                    "module": "C1",
                    "scenario": "Energier\u00fcckgewinnung"
                },
                {
                    "value": "8,69E-01",
                    "module": "C2",
                    "scenario": "Energier\u00fcckgewinnung"
                },
                {
                    "value": "4,51E+00",
                    "module": "C3",
                    "scenario": "Energier\u00fcckgewinnung"
                },
                {
                    "value": "0,00E+00",
                    "module": "C4",
                    "scenario": "Energier\u00fcckgewinnung"
                },
                {
                    "value": "-4,46E-01",
                    "module": "D",
                    "scenario": "Energier\u00fcckgewinnung"
                }
            ]
        },
        {
            "parameter": "RWD",
            "values": [
                {
                    "value": "3,81E-04",
                    "module": "A1-A3",
                    "scenario": null
                },
                {
                    "value": "6,60E-05",
                    "module": "A4",
                    "scenario": null
                },
                {
                    "value": "9,90E-08",
                    "module": "A5",
                    "scenario": null
                },
                {
                    "value": "0,00E+00",
                    "module": "B1",
                    "scenario": null
                },
                {
                    "value": "0,00E+00",
                    "module": "B2",
                    "scenario": null
                },
                {
                    "value": "0,00E+00",
                    "module": "B3",
                    "scenario": null
                },
                {
                    "value": "0,00E+00",
                    "module": "B4",
                    "scenario": null
                },
                {
                    "value": "0,00E+00",
                    "module": "B5",
                    "scenario": null
                },
                {
                    "value": "0,00E+00",
                    "module": "B6",
                    "scenario": null
                },
                {
                    "value": "0,00E+00",
                    "module": "B7",
                    "scenario": null
                },
                {
                    "value": "0,00E+00",
                    "module": "C1",
                    "scenario": "Energier\u00fcckgewinnung"
                },
                {
                    "value": "2,45E-05",
                    "module": "C2",
                    "scenario": "Energier\u00fcckgewinnung"
                },
                {
                    "value": "4,68E-06",
                    "module": "C3",
                    "scenario": "Energier\u00fcckgewinnung"
                },
                {
                    "value": "0,00E+00",
                    "module": "C4",
                    "scenario": "Energier\u00fcckgewinnung"
                },
                {
                    "value": "-3,81E-04",
                    "module": "D",
                    "scenario": "Energier\u00fcckgewinnung"
                }
            ]
        }
    ],
    "end_of_life_flow": [
        {
            "parameter": "CRU",
            "values": [
                {
                    "value": "0,00E+00",
                    "module": "A1-A3",
                    "scenario": null
                },
                {
                    "value": "0,00E+00",
                    "module": "A4",
                    "scenario": null
                },
                {
                    "value": "0,00E+00",
                    "module": "A5",
                    "scenario": null
                },
                {
                    "value": "0,00E+00",
                    "module": "B1",
                    "scenario": null
                },
                {
                    "value": "0,00E+00",
                    "module": "B2",
                    "scenario": null
                },
                {
                    "value": "0,00E+00",
                    "module": "B3",
                    "scenario": null
                },
                {
                    "value": "0,00E+00",
                    "module": "B4",
                    "scenario": null
                },
                {
                    "value": "0,00E+00",
                    "module": "B5",
                    "scenario": null
                },
                {
                    "value": "0,00E+00",
                    "module": "B6",
                    "scenario": null
                },
                {
                    "value": "0,00E+00",
                    "module": "B7",
                    "scenario": null
                },
                {
                    "value": "0,00E+00",
                    "module": "C1",
                    "scenario": "Energier\u00fcckgewinnung"
                },
                {
                    "value": "0,00E+00",
                    "module": "C2",
                    "scenario": "Energier\u00fcckgewinnung"
                },
                {
                    "value": "0,00E+00",
                    "module": "C3",
                    "scenario": "Energier\u00fcckgewinnung"
                },
                {
                    "value": "0,00E+00",
                    "module": "C4",
                    "scenario": "Energier\u00fcckgewinnung"
                },
                {
                    "value": "0,00E+00",
                    "module": "D",
                    "scenario": "Energier\u00fcckgewinnung"
                }
            ]
        },
        {
            "parameter": "MFR",
            "values": [
                {
                    "value": "0,00E+00",
                    "module": "A1-A3",
                    "scenario": null
                },
                {
                    "value": "0,00E+00",
                    "module": "A4",
                    "scenario": null
                },
                {
                    "value": "0,00E+00",
                    "module": "A5",
                    "scenario": null
                },
                {
                    "value": "0,00E+00",
                    "module": "B1",
                    "scenario": null
                },
                {
                    "value": "0,00E+00",
                    "module": "B2",
                    "scenario": null
                },
                {
                    "value": "0,00E+00",
                    "module": "B3",
                    "scenario": null
                },
                {
                    "value": "0,00E+00",
                    "module": "B4",
                    "scenario": null
                },
                {
                    "value": "0,00E+00",
                    "module": "B5",
                    "scenario": null
                },
                {
                    "value": "0,00E+00",
                    "module": "B6",
                    "scenario": null
                },
                {
                    "value": "0,00E+00",
                    "module": "B7",
                    "scenario": null
                },
                {
                    "value": "0,00E+00",
                    "module": "C1",
                    "scenario": "Energier\u00fcckgewinnung"
                },
                {
                    "value": "0,00E+00",
                    "module": "C2",
                    "scenario": "Energier\u00fcckgewinnung"
                },
                {
                    "value": "0,00E+00",
                    "module": "C3",
                    "scenario": "Energier\u00fcckgewinnung"
                },
                {
                    "value": "0,00E+00",
                    "module": "C4",
                    "scenario": "Energier\u00fcckgewinnung"
                },
                {
                    "value": "0,00E+00",
                    "module": "D",
                    "scenario": "Energier\u00fcckgewinnung"
                }
            ]
        },
        {
            "parameter": "MER",
            "values": [
                {
                    "value": "0,00E+00",
                    "module": "A1-A3",
                    "scenario": null
                },
                {
                    "value": "0,00E+00",
                    "module": "A4",
                    "scenario": null
                },
                {
                    "value": "0,00E+00",
                    "module": "A5",
                    "scenario": null
                },
                {
                    "value": "0,00E+00",
                    "module": "B1",
                    "scenario": null
                },
                {
                    "value": "0,00E+00",
                    "module": "B2",
                    "scenario": null
                },
                {
                    "value": "0,00E+00",
                    "module": "B3",
                    "scenario": null
                },
                {
                    "value": "0,00E+00",
                    "module": "B4",
                    "scenario": null
                },
                {
                    "value": "0,00E+00",
                    "module": "B5",
                    "scenario": null
                },
                {
                    "value": "0,00E+00",
                    "module": "B6",
                    "scenario": null
                },
                {
                    "value": "0,00E+00",
                    "module": "B7",
                    "scenario": null
                },
                {
                    "value": "0,00E+00",
                    "module": "C1",
                    "scenario": "Energier\u00fcckgewinnung"
                },
                {
                    "value": "0,00E+00",
                    "module": "C2",
                    "scenario": "Energier\u00fcckgewinnung"
                },
                {
                    "value": "0,00E+00",
                    "module": "C3",
                    "scenario": "Energier\u00fcckgewinnung"
                },
                {
                    "value": "0,00E+00",
                    "module": "C4",
                    "scenario": "Energier\u00fcckgewinnung"
                },
                {
                    "value": "0,00E+00",
                    "module": "D",
                    "scenario": "Energier\u00fcckgewinnung"
                }
            ]
        },
        {
            "parameter": "EEE",
            "values": [
                {
                    "value": "0,00E+00",
                    "module": "A1-A3",
                    "scenario": null
                },
                {
                    "value": "0,00E+00",
                    "module": "A4",
                    "scenario": null
                },
                {
                    "value": "1,74E+00",
                    "module": "A5",
                    "scenario": null
                },
                {
                    "value": "0,00E+00",
                    "module": "B1",
                    "scenario": null
                },
                {
                    "value": "0,00E+00",
                    "module": "B2",
                    "scenario": null
                },
                {
                    "value": "0,00E+00",
                    "module": "B3",
                    "scenario": null
                },
                {
                    "value": "0,00E+00",
                    "module": "B4",
                    "scenario": null
                },
                {
                    "value": "0,00E+00",
                    "module": "B5",
                    "scenario": null
                },
                {
                    "value": "0,00E+00",
                    "module": "B6",
                    "scenario": null
                },
                {
                    "value": "0,00E+00",
                    "module": "B7",
                    "scenario": null
                },
                {
                    "value": "0,00E+00",
                    "module": "C1",
                    "scenario": "Energier\u00fcckgewinnung"
                },
                {
                    "value": "0,00E+00",
                    "module": "C2",
                    "scenario": "Energier\u00fcckgewinnung"
                },
                {
                    "value": "4,75E+01",
                    "module": "C3",
                    "scenario": "Energier\u00fcckgewinnung"
                },
                {
                    "value": "0,00E+00",
                    "module": "C4",
                    "scenario": "Energier\u00fcckgewinnung"
                },
                {
                    "value": "0,00E+00",
                    "module": "D",
                    "scenario": "Energier\u00fcckgewinnung"
                }
            ]
        },
        {
            "parameter": "EET",
            "values": [
                {
                    "value": "0,00E+00",
                    "module": "A1-A3",
                    "scenario": null
                },
                {
                    "value": "0,00E+00",
                    "module": "A4",
                    "scenario": null
                },
                {
                    "value": "4,43E+00",
                    "module": "A5",
                    "scenario": null
                },
                {
                    "value": "0,00E+00",
                    "module": "B1",
                    "scenario": null
                },
                {
                    "value": "0,00E+00",
                    "module": "B2",
                    "scenario": null
                },
                {
                    "value": "0,00E+00",
                    "module": "B3",
                    "scenario": null
                },
                {
                    "value": "0,00E+00",
                    "module": "B4",
                    "scenario": null
                },
                {
                    "value": "0,00E+00",
                    "module": "B5",
                    "scenario": null
                },
                {
                    "value": "0,00E+00",
                    "module": "B6",
                    "scenario": null
                },
                {
                    "value": "0,00E+00",
                    "module": "B7",
                    "scenario": null
                },
                {
                    "value": "0,00E+00",
                    "module": "C1",
                    "scenario": "Energier\u00fcckgewinnung"
                },
                {
                    "value": "0,00E+00",
                    "module": "C2",
                    "scenario": "Energier\u00fcckgewinnung"
                },
                {
                    "value": "1,20E+02",
                    "module": "C3",
                    "scenario": "Energier\u00fcckgewinnung"
                },
                {
                    "value": "0,00E+00",
                    "module": "C4",
                    "scenario": "Energier\u00fcckgewinnung"
                },
                {
                    "value": "0,00E+00",
                    "module": "D",
                    "scenario": "Energier\u00fcckgewinnung"
                }
            ]
        }
    ]
}