{
    "product_name": "VOEB-concrete elements-04-01-hollow plank; 1 tonne of product with bulk density according to flow property",
    "epd_id": "BAU-EPD-V\u00d6B-2024-4-ECOINVENT-Hohldielen",
    "compliance": [
        "EN 15804+A2 (EF 3.1)",
        "ISO 14025"
    ],
    "producer_name": "Bau EPD GmbH",
    "environmental_impact": [
        {
            "parameter": "GWP-total",
            "values": [
                {
                    "value": "1,40E+02",
                    "module": "A1",
                    "scenario": null
                },
                {
                    "value": "6,78E+00",
                    "module": "A2",
                    "scenario": null
                },
                {
                    "value": "8,03E+00",
                    "module": "A3",
                    "scenario": null
                },
                {
                    "value": "1,55E+02",
                    "module": "A1-A3",
                    "scenario": null
                },
                {
                    "value": "9,48E+00",
                    "module": "A4",
                    "scenario": null
                },
                {
                    "value": "3,60E-01",
                    "module": "A5",
                    "scenario": null
                },
                {
                    "value": "-3,94E+00",
                    "module": "B1",
                    "scenario": null
                },
                {
                    "value": "3,27E+00",
                    "module": "C1",
                    "scenario": "Recycling"
                },
                {
                    "value": "4,62E+00",
                    "module": "C2",
                    "scenario": "Recycling"
                },
                {
                    "value": "4,83E-01",
                    "module": "C3",
                    "scenario": "Recycling"
                },
                {
                    "value": "-7,62E-01",
                    "module": "C4",
                    "scenario": "Recycling"
                },
                {
                    "value": "-2,83E+01",
                    "module": "D",
                    "scenario": "Recycling"
                }
            ]
        },
        {
            "parameter": "GWP-fossil",
            "values": [
                {
                    "value": "1,40E+02",
                    "module": "A1",
                    "scenario": null
                },
                {
                    "value": "6,78E+00",
                    "module": "A2",
                    "scenario": null
                },
                {
                    "value": "8,03E+00",
                    "module": "A3",
                    "scenario": null
                },
                {
                    "value": "1,55E+02",
                    "module": "A1-A3",
                    "scenario": null
                },
                {
                    "value": "9,47E+00",
                    "module": "A4",
                    "scenario": null
                },
                {
                    "value": "3,59E-01",
                    "module": "A5",
                    "scenario": null
                },
                {
                    "value": "-3,94E+00",
                    "module": "B1",
                    "scenario": null
                },
                {
                    "value": "3,27E+00",
                    "module": "C1",
                    "scenario": "Recycling"
                },
                {
                    "value": "4,62E+00",
                    "module": "C2",
                    "scenario": "Recycling"
                },
                {
                    "value": "4,83E-01",
                    "module": "C3",
                    "scenario": "Recycling"
                },
                {
                    "value": "-7,62E-01",
                    "module": "C4",
                    "scenario": "Recycling"
                },
                {
                    "value": "-2,83E+01",
                    "module": "D",
                    "scenario": "Recycling"
                }
            ]
        },
        {
            "parameter": "GWP-biogenic",
            "values": [
                {
                    "value": "0,00E+00",
                    "module": "A1",
                    "scenario": null
                },
                {
                    "value": "0,00E+00",
                    "module": "A2",
                    "scenario": null
                },
                {
                    "value": "0,00E+00",
                    "module": "A3",
                    "scenario": null
                },
                {
                    "value": "0,00E+00",
                    "module": "A1-A3",
                    "scenario": null
                },
                {
                    "value": "0,00E+00",
                    "module": "A4",
                    "scenario": null
                },
                {
                    "value": "0,00E+00",
                    "module": "A5",
                    "scenario": null
                },
                {
                    "value": "0,00E+00",
                    "module": "B1",
                    "scenario": null
                },
                {
                    "value": "0,00E+00",
                    "module": "C1",
                    "scenario": "Recycling"
                },
                {
                    "value": "0,00E+00",
                    "module": "C2",
                    "scenario": "Recycling"
                },
                {
                    "value": "0,00E+00",
                    "module": "C3",
                    "scenario": "Recycling"
                },
                {
                    "value": "0,00E+00",
                    "module": "C4",
                    "scenario": "Recycling"
                },
                {
                    "value": "0,00E+00",
                    "module": "D",
                    "scenario": "Recycling"
                }
            ]
        },
        {
            "parameter": "GWP-luluc",
            "values": [
                {
                    "value": "3,19E-02",
                    "module": "A1",
                    "scenario": null
                },
                {
                    "value": "3,35E-03",
                    "module": "A2",
                    "scenario": null
                },
                {
                    "value": "4,10E-03",
                    "module": "A3",
                    "scenario": null
                },
                {
                    "value": "3,93E-02",
                    "module": "A1-A3",
                    "scenario": null
                },
                {
                    "value": "4,70E-03",
                    "module": "A4",
                    "scenario": null
                },
                {
                    "value": "3,78E-04",
                    "module": "A5",
                    "scenario": null
                },
                {
                    "value": "0,00E+00",
                    "module": "B1",
                    "scenario": null
                },
                {
                    "value": "3,69E-04",
                    "module": "C1",
                    "scenario": "Recycling"
                },
                {
                    "value": "2,28E-03",
                    "module": "C2",
                    "scenario": "Recycling"
                },
                {
                    "value": "7,07E-04",
                    "module": "C3",
                    "scenario": "Recycling"
                },
                {
                    "value": "7,34E-05",
                    "module": "C4",
                    "scenario": "Recycling"
                },
                {
                    "value": "-7,74E-03",
                    "module": "D",
                    "scenario": "Recycling"
                }
            ]
        },
        {
            "parameter": "ODP",
            "values": [
                {
                    "value": "2,31E-07",
                    "module": "A1",
                    "scenario": null
                },
                {
                    "value": "1,48E-07",
                    "module": "A2",
                    "scenario": null
                },
                {
                    "value": "3,53E-07",
                    "module": "A3",
                    "scenario": null
                },
                {
                    "value": "7,32E-07",
                    "module": "A1-A3",
                    "scenario": null
                },
                {
                    "value": "2,15E-07",
                    "module": "A4",
                    "scenario": null
                },
                {
                    "value": "8,49E-09",
                    "module": "A5",
                    "scenario": null
                },
                {
                    "value": "0,00E+00",
                    "module": "B1",
                    "scenario": null
                },
                {
                    "value": "5,21E-08",
                    "module": "C1",
                    "scenario": "Recycling"
                },
                {
                    "value": "1,01E-07",
                    "module": "C2",
                    "scenario": "Recycling"
                },
                {
                    "value": "7,67E-09",
                    "module": "C3",
                    "scenario": "Recycling"
                },
                {
                    "value": "3,52E-09",
                    "module": "C4",
                    "scenario": "Recycling"
                },
                {
                    "value": "-6,65E-07",
                    "module": "D",
                    "scenario": "Recycling"
                }
            ]
        },
        {
            "parameter": "AP",
            "values": [
                {
                    "value": "3,10E-01",
                    "module": "A1",
                    "scenario": null
                },
                {
                    "value": "1,48E-02",
                    "module": "A2",
                    "scenario": null
                },
                {
                    "value": "2,48E-02",
                    "module": "A3",
                    "scenario": null
                },
                {
                    "value": "3,50E-01",
                    "module": "A1-A3",
                    "scenario": null
                },
                {
                    "value": "2,37E-02",
                    "module": "A4",
                    "scenario": null
                },
                {
                    "value": "9,90E-04",
                    "module": "A5",
                    "scenario": null
                },
                {
                    "value": "0,00E+00",
                    "module": "B1",
                    "scenario": null
                },
                {
                    "value": "3,04E-02",
                    "module": "C1",
                    "scenario": "Recycling"
                },
                {
                    "value": "1,01E-02",
                    "module": "C2",
                    "scenario": "Recycling"
                },
                {
                    "value": "5,41E-03",
                    "module": "C3",
                    "scenario": "Recycling"
                },
                {
                    "value": "9,16E-04",
                    "module": "C4",
                    "scenario": "Recycling"
                },
                {
                    "value": "-1,18E-01",
                    "module": "D",
                    "scenario": "Recycling"
                }
            ]
        },
        {
            "parameter": "POCP",
            "values": [
                {
                    "value": "2,78E-01",
                    "module": "A1",
                    "scenario": null
                },
                {
                    "value": "2,30E-02",
                    "module": "A2",
                    "scenario": null
                },
                {
                    "value": "3,82E-02",
                    "module": "A3",
                    "scenario": null
                },
                {
                    "value": "3,39E-01",
                    "module": "A1-A3",
                    "scenario": null
                },
                {
                    "value": "3,84E-02",
                    "module": "A4",
                    "scenario": null
                },
                {
                    "value": "7,52E-04",
                    "module": "A5",
                    "scenario": null
                },
                {
                    "value": "0,00E+00",
                    "module": "B1",
                    "scenario": null
                },
                {
                    "value": "4,53E-02",
                    "module": "C1",
                    "scenario": "Recycling"
                },
                {
                    "value": "1,57E-02",
                    "module": "C2",
                    "scenario": "Recycling"
                },
                {
                    "value": "4,21E-03",
                    "module": "C3",
                    "scenario": "Recycling"
                },
                {
                    "value": "1,31E-03",
                    "module": "C4",
                    "scenario": "Recycling"
                },
                {
                    "value": "-1,67E-01",
                    "module": "D",
                    "scenario": "Recycling"
                }
            ]
        },
        {
            "parameter": "ADPE",
            "values": [
                {
                    "value": "1,10E-04",
                    "module": "A1",
                    "scenario": null
                },
                {
                    "value": "2,22E-05",
                    "module": "A2",
                    "scenario": null
                },
                {
                    "value": "9,46E-06",
                    "module": "A3",
                    "scenario": null
                },
                {
                    "value": "1,41E-04",
                    "module": "A1-A3",
                    "scenario": null
                },
                {
                    "value": "2,66E-05",
                    "module": "A4",
                    "scenario": null
                },
                {
                    "value": "9,07E-07",
                    "module": "A5",
                    "scenario": null
                },
                {
                    "value": "0,00E+00",
                    "module": "B1",
                    "scenario": null
                },
                {
                    "value": "1,14E-06",
                    "module": "C1",
                    "scenario": "Recycling"
                },
                {
                    "value": "1,51E-05",
                    "module": "C2",
                    "scenario": "Recycling"
                },
                {
                    "value": "2,97E-05",
                    "module": "C3",
                    "scenario": "Recycling"
                },
                {
                    "value": "1,69E-07",
                    "module": "C4",
                    "scenario": "Recycling"
                },
                {
                    "value": "-2,55E-05",
                    "module": "D",
                    "scenario": "Recycling"
                }
            ]
        },
        {
            "parameter": "ADPF",
            "values": [
                {
                    "value": "7,56E+02",
                    "module": "A1",
                    "scenario": null
                },
                {
                    "value": "9,63E+01",
                    "module": "A2",
                    "scenario": null
                },
                {
                    "value": "1,09E+02",
                    "module": "A3",
                    "scenario": null
                },
                {
                    "value": "9,61E+02",
                    "module": "A1-A3",
                    "scenario": null
                },
                {
                    "value": "1,44E+02",
                    "module": "A4",
                    "scenario": null
                },
                {
                    "value": "5,43E+00",
                    "module": "A5",
                    "scenario": null
                },
                {
                    "value": "0,00E+00",
                    "module": "B1",
                    "scenario": null
                },
                {
                    "value": "4,29E+01",
                    "module": "C1",
                    "scenario": "Recycling"
                },
                {
                    "value": "6,56E+01",
                    "module": "C2",
                    "scenario": "Recycling"
                },
                {
                    "value": "6,54E+00",
                    "module": "C3",
                    "scenario": "Recycling"
                },
                {
                    "value": "3,03E+00",
                    "module": "C4",
                    "scenario": "Recycling"
                },
                {
                    "value": "-3,16E+02",
                    "module": "D",
                    "scenario": "Recycling"
                }
            ]
        },
        {
            "parameter": "WDP",
            "values": [
                {
                    "value": "1,28E+01",
                    "module": "A1",
                    "scenario": null
                },
                {
                    "value": "3,97E-01",
                    "module": "A2",
                    "scenario": null
                },
                {
                    "value": "5,71E-01",
                    "module": "A3",
                    "scenario": null
                },
                {
                    "value": "1,38E+01",
                    "module": "A1-A3",
                    "scenario": null
                },
                {
                    "value": "6,91E-01",
                    "module": "A4",
                    "scenario": null
                },
                {
                    "value": "4,58E-02",
                    "module": "A5",
                    "scenario": null
                },
                {
                    "value": "0,00E+00",
                    "module": "B1",
                    "scenario": null
                },
                {
                    "value": "9,24E-02",
                    "module": "C1",
                    "scenario": "Recycling"
                },
                {
                    "value": "2,70E-01",
                    "module": "C2",
                    "scenario": "Recycling"
                },
                {
                    "value": "7,93E-02",
                    "module": "C3",
                    "scenario": "Recycling"
                },
                {
                    "value": "1,34E-01",
                    "module": "C4",
                    "scenario": "Recycling"
                },
                {
                    "value": "-1,97E+00",
                    "module": "D",
                    "scenario": "Recycling"
                }
            ]
        },
        {
            "parameter": "EP-freshwater",
            "values": [
                {
                    "value": "1,75E-02",
                    "module": "A1",
                    "scenario": null
                },
                {
                    "value": "4,82E-04",
                    "module": "A2",
                    "scenario": null
                },
                {
                    "value": "3,91E-04",
                    "module": "A3",
                    "scenario": null
                },
                {
                    "value": "1,83E-02",
                    "module": "A1-A3",
                    "scenario": null
                },
                {
                    "value": "7,39E-04",
                    "module": "A4",
                    "scenario": null
                },
                {
                    "value": "3,58E-04",
                    "module": "A5",
                    "scenario": null
                },
                {
                    "value": "0,00E+00",
                    "module": "B1",
                    "scenario": null
                },
                {
                    "value": "1,01E-04",
                    "module": "C1",
                    "scenario": "Recycling"
                },
                {
                    "value": "3,28E-04",
                    "module": "C2",
                    "scenario": "Recycling"
                },
                {
                    "value": "2,84E-04",
                    "module": "C3",
                    "scenario": "Recycling"
                },
                {
                    "value": "1,01E-05",
                    "module": "C4",
                    "scenario": "Recycling"
                },
                {
                    "value": "-1,09E-02",
                    "module": "D",
                    "scenario": "Recycling"
                }
            ]
        },
        {
            "parameter": "EP-marine",
            "values": [
                {
                    "value": "9,37E-02",
                    "module": "A1",
                    "scenario": null
                },
                {
                    "value": "3,74E-03",
                    "module": "A2",
                    "scenario": null
                },
                {
                    "value": "9,60E-03",
                    "module": "A3",
                    "scenario": null
                },
                {
                    "value": "1,07E-01",
                    "module": "A1-A3",
                    "scenario": null
                },
                {
                    "value": "6,47E-03",
                    "module": "A4",
                    "scenario": null
                },
                {
                    "value": "2,62E-04",
                    "module": "A5",
                    "scenario": null
                },
                {
                    "value": "0,00E+00",
                    "module": "B1",
                    "scenario": null
                },
                {
                    "value": "1,41E-02",
                    "module": "C1",
                    "scenario": "Recycling"
                },
                {
                    "value": "2,55E-03",
                    "module": "C2",
                    "scenario": "Recycling"
                },
                {
                    "value": "1,26E-03",
                    "module": "C3",
                    "scenario": "Recycling"
                },
                {
                    "value": "3,52E-04",
                    "module": "C4",
                    "scenario": "Recycling"
                },
                {
                    "value": "-3,28E-02",
                    "module": "D",
                    "scenario": "Recycling"
                }
            ]
        },
        {
            "parameter": "EP-terrestrial",
            "values": [
                {
                    "value": "1,02E+00",
                    "module": "A1",
                    "scenario": null
                },
                {
                    "value": "3,80E-02",
                    "module": "A2",
                    "scenario": null
                },
                {
                    "value": "1,09E-01",
                    "module": "A3",
                    "scenario": null
                },
                {
                    "value": "1,17E+00",
                    "module": "A1-A3",
                    "scenario": null
                },
                {
                    "value": "6,64E-02",
                    "module": "A4",
                    "scenario": null
                },
                {
                    "value": "2,27E-03",
                    "module": "A5",
                    "scenario": null
                },
                {
                    "value": "0,00E+00",
                    "module": "B1",
                    "scenario": null
                },
                {
                    "value": "1,53E-01",
                    "module": "C1",
                    "scenario": "Recycling"
                },
                {
                    "value": "2,59E-02",
                    "module": "C2",
                    "scenario": "Recycling"
                },
                {
                    "value": "1,41E-02",
                    "module": "C3",
                    "scenario": "Recycling"
                },
                {
                    "value": "3,77E-03",
                    "module": "C4",
                    "scenario": "Recycling"
                },
                {
                    "value": "-3,43E-01",
                    "module": "D",
                    "scenario": "Recycling"
                }
            ]
        }
    ],
    "additional_environmental_impact": [
        {
            "parameter": "PM",
            "values": [
                {
                    "value": "9,82E-07",
                    "module": "A1",
                    "scenario": null
                },
                {
                    "value": "5,05E-07",
                    "module": "A2",
                    "scenario": null
                },
                {
                    "value": "5,21E-07",
                    "module": "A3",
                    "scenario": null
                },
                {
                    "value": "2,01E-06",
                    "module": "A1-A3",
                    "scenario": null
                },
                {
                    "value": "9,35E-07",
                    "module": "A4",
                    "scenario": null
                },
                {
                    "value": "4,40E-09",
                    "module": "A5",
                    "scenario": null
                },
                {
                    "value": "0,00E+00",
                    "module": "B1",
                    "scenario": null
                },
                {
                    "value": "8,46E-07",
                    "module": "C1",
                    "scenario": "Recycling"
                },
                {
                    "value": "3,44E-07",
                    "module": "C2",
                    "scenario": "Recycling"
                },
                {
                    "value": "7,47E-08",
                    "module": "C3",
                    "scenario": "Recycling"
                },
                {
                    "value": "2,01E-08",
                    "module": "C4",
                    "scenario": "Recycling"
                },
                {
                    "value": "-2,36E-06",
                    "module": "D",
                    "scenario": "Recycling"
                }
            ]
        },
        {
            "parameter": "ETP-fw",
            "values": [
                {
                    "value": "7,98E+01",
                    "module": "A1",
                    "scenario": null
                },
                {
                    "value": "4,76E+01",
                    "module": "A2",
                    "scenario": null
                },
                {
                    "value": "2,08E+01",
                    "module": "A3",
                    "scenario": null
                },
                {
                    "value": "1,48E+02",
                    "module": "A1-A3",
                    "scenario": null
                },
                {
                    "value": "6,89E+01",
                    "module": "A4",
                    "scenario": null
                },
                {
                    "value": "1,03E+00",
                    "module": "A5",
                    "scenario": null
                },
                {
                    "value": "0,00E+00",
                    "module": "B1",
                    "scenario": null
                },
                {
                    "value": "2,05E+01",
                    "module": "C1",
                    "scenario": "Recycling"
                },
                {
                    "value": "3,24E+01",
                    "module": "C2",
                    "scenario": "Recycling"
                },
                {
                    "value": "5,13E+00",
                    "module": "C3",
                    "scenario": "Recycling"
                },
                {
                    "value": "1,42E+00",
                    "module": "C4",
                    "scenario": "Recycling"
                },
                {
                    "value": "-9,21E+01",
                    "module": "D",
                    "scenario": "Recycling"
                }
            ]
        },
        {
            "parameter": "HTP-c",
            "values": [
                {
                    "value": "5,25E-09",
                    "module": "A1",
                    "scenario": null
                },
                {
                    "value": "3,09E-09",
                    "module": "A2",
                    "scenario": null
                },
                {
                    "value": "2,20E-09",
                    "module": "A3",
                    "scenario": null
                },
                {
                    "value": "1,05E-08",
                    "module": "A1-A3",
                    "scenario": null
                },
                {
                    "value": "4,28E-09",
                    "module": "A4",
                    "scenario": null
                },
                {
                    "value": "1,11E-10",
                    "module": "A5",
                    "scenario": null
                },
                {
                    "value": "0,00E+00",
                    "module": "B1",
                    "scenario": null
                },
                {
                    "value": "1,00E-09",
                    "module": "C1",
                    "scenario": "Recycling"
                },
                {
                    "value": "2,11E-09",
                    "module": "C2",
                    "scenario": "Recycling"
                },
                {
                    "value": "7,36E-10",
                    "module": "C3",
                    "scenario": "Recycling"
                },
                {
                    "value": "5,17E-11",
                    "module": "C4",
                    "scenario": "Recycling"
                },
                {
                    "value": "-1,46E-07",
                    "module": "D",
                    "scenario": "Recycling"
                }
            ]
        },
        {
            "parameter": "HTP-nc",
            "values": [
                {
                    "value": "7,60E-08",
                    "module": "A1",
                    "scenario": null
                },
                {
                    "value": "6,84E-08",
                    "module": "A2",
                    "scenario": null
                },
                {
                    "value": "3,03E-08",
                    "module": "A3",
                    "scenario": null
                },
                {
                    "value": "1,75E-07",
                    "module": "A1-A3",
                    "scenario": null
                },
                {
                    "value": "1,03E-07",
                    "module": "A4",
                    "scenario": null
                },
                {
                    "value": "2,50E-09",
                    "module": "A5",
                    "scenario": null
                },
                {
                    "value": "0,00E+00",
                    "module": "B1",
                    "scenario": null
                },
                {
                    "value": "6,97E-09",
                    "module": "C1",
                    "scenario": "Recycling"
                },
                {
                    "value": "4,66E-08",
                    "module": "C2",
                    "scenario": "Recycling"
                },
                {
                    "value": "3,32E-08",
                    "module": "C3",
                    "scenario": "Recycling"
                },
                {
                    "value": "6,47E-10",
                    "module": "C4",
                    "scenario": "Recycling"
                },
                {
                    "value": "-1,20E-07",
                    "module": "D",
                    "scenario": "Recycling"
                }
            ]
        },
        {
            "parameter": "SQP",
            "values": [
                {
                    "value": "1,70E+01",
                    "module": "A1",
                    "scenario": null
                },
                {
                    "value": "5,82E+01",
                    "module": "A2",
                    "scenario": null
                },
                {
                    "value": "2,68E+02",
                    "module": "A3",
                    "scenario": null
                },
                {
                    "value": "3,43E+02",
                    "module": "A1-A3",
                    "scenario": null
                },
                {
                    "value": "1,46E+02",
                    "module": "A4",
                    "scenario": null
                },
                {
                    "value": "1,60E+00",
                    "module": "A5",
                    "scenario": null
                },
                {
                    "value": "0,00E+00",
                    "module": "B1",
                    "scenario": null
                },
                {
                    "value": "2,89E+00",
                    "module": "C1",
                    "scenario": "Recycling"
                },
                {
                    "value": "3,97E+01",
                    "module": "C2",
                    "scenario": "Recycling"
                },
                {
                    "value": "1,16E+01",
                    "module": "C3",
                    "scenario": "Recycling"
                },
                {
                    "value": "6,01E+00",
                    "module": "C4",
                    "scenario": "Recycling"
                },
                {
                    "value": "2,78E+03",
                    "module": "D",
                    "scenario": "Recycling"
                }
            ]
        },
        {
            "parameter": "IRP",
            "values": [
                {
                    "value": "1,98E+00",
                    "module": "A1",
                    "scenario": null
                },
                {
                    "value": "1,30E-01",
                    "module": "A2",
                    "scenario": null
                },
                {
                    "value": "9,04E-02",
                    "module": "A3",
                    "scenario": null
                },
                {
                    "value": "2,20E+00",
                    "module": "A1-A3",
                    "scenario": null
                },
                {
                    "value": "1,89E-01",
                    "module": "A4",
                    "scenario": null
                },
                {
                    "value": "8,05E-02",
                    "module": "A5",
                    "scenario": null
                },
                {
                    "value": "0,00E+00",
                    "module": "B1",
                    "scenario": null
                },
                {
                    "value": "2,04E-02",
                    "module": "C1",
                    "scenario": "Recycling"
                },
                {
                    "value": "8,88E-02",
                    "module": "C2",
                    "scenario": "Recycling"
                },
                {
                    "value": "5,20E-02",
                    "module": "C3",
                    "scenario": "Recycling"
                },
                {
                    "value": "1,92E-03",
                    "module": "C4",
                    "scenario": "Recycling"
                },
                {
                    "value": "-1,21E+00",
                    "module": "D",
                    "scenario": "Recycling"
                }
            ]
        }
    ],
    "resource_use": [
        {
            "parameter": "PERE",
            "values": [
                {
                    "value": "1,26E+02",
                    "module": "A1",
                    "scenario": null
                },
                {
                    "value": "1,51E+00",
                    "module": "A2",
                    "scenario": null
                },
                {
                    "value": "6,33E+01",
                    "module": "A3",
                    "scenario": null
                },
                {
                    "value": "1,91E+02",
                    "module": "A1-A3",
                    "scenario": null
                },
                {
                    "value": "2,47E+00",
                    "module": "A4",
                    "scenario": null
                },
                {
                    "value": "3,81E+00",
                    "module": "A5",
                    "scenario": null
                },
                {
                    "value": "0,00E+00",
                    "module": "B1",
                    "scenario": null
                },
                {
                    "value": "2,44E-01",
                    "module": "C1",
                    "scenario": "Recycling"
                },
                {
                    "value": "1,03E+00",
                    "module": "C2",
                    "scenario": "Recycling"
                },
                {
                    "value": "1,01E+00",
                    "module": "C3",
                    "scenario": "Recycling"
                },
                {
                    "value": "2,56E-02",
                    "module": "C4",
                    "scenario": "Recycling"
                },
                {
                    "value": "-1,99E+01",
                    "module": "D",
                    "scenario": "Recycling"
                }
            ]
        },
        {
            "parameter": "PERM",
            "values": [
                {
                    "value": "1,35E+00",
                    "module": "A1",
                    "scenario": null
                },
                {
                    "value": "0,00E+00",
                    "module": "A2",
                    "scenario": null
                },
                {
                    "value": "0,00E+00",
                    "module": "A3",
                    "scenario": null
                },
                {
                    "value": "1,35E+00",
                    "module": "A1-A3",
                    "scenario": null
                },
                {
                    "value": "0,00E+00",
                    "module": "A4",
                    "scenario": null
                },
                {
                    "value": "0,00E+00",
                    "module": "A5",
                    "scenario": null
                },
                {
                    "value": "0,00E+00",
                    "module": "B1",
                    "scenario": null
                },
                {
                    "value": "0,00E+00",
                    "module": "C1",
                    "scenario": "Recycling"
                },
                {
                    "value": "0,00E+00",
                    "module": "C2",
                    "scenario": "Recycling"
                },
                {
                    "value": "-1,33E+00",
                    "module": "C3",
                    "scenario": "Recycling"
                },
                {
                    "value": "0,00E+00",
                    "module": "C4",
                    "scenario": "Recycling"
                },
                {
                    "value": "0,00E+00",
                    "module": "D",
                    "scenario": "Recycling"
                }
            ]
        },
        {
            "parameter": "PERT",
            "values": [
                {
                    "value": "1,27E+02",
                    "module": "A1",
                    "scenario": null
                },
                {
                    "value": "1,51E+00",
                    "module": "A2",
                    "scenario": null
                },
                {
                    "value": "6,33E+01",
                    "module": "A3",
                    "scenario": null
                },
                {
                    "value": "1,92E+02",
                    "module": "A1-A3",
                    "scenario": null
                },
                {
                    "value": "2,47E+00",
                    "module": "A4",
                    "scenario": null
                },
                {
                    "value": "3,81E+00",
                    "module": "A5",
                    "scenario": null
                },
                {
                    "value": "0,00E+00",
                    "module": "B1",
                    "scenario": null
                },
                {
                    "value": "2,44E-01",
                    "module": "C1",
                    "scenario": "Recycling"
                },
                {
                    "value": "1,03E+00",
                    "module": "C2",
                    "scenario": "Recycling"
                },
                {
                    "value": "-3,13E-01",
                    "module": "C3",
                    "scenario": "Recycling"
                },
                {
                    "value": "2,56E-02",
                    "module": "C4",
                    "scenario": "Recycling"
                },
                {
                    "value": "-1,99E+01",
                    "module": "D",
                    "scenario": "Recycling"
                }
            ]
        },
        {
            "parameter": "PENRE",
            "values": [
                {
                    "value": "7,55E+02",
                    "module": "A1",
                    "scenario": null
                },
                {
                    "value": "9,63E+01",
                    "module": "A2",
                    "scenario": null
                },
                {
                    "value": "1,09E+02",
                    "module": "A3",
                    "scenario": null
                },
                {
                    "value": "9,60E+02",
                    "module": "A1-A3",
                    "scenario": null
                },
                {
                    "value": "1,44E+02",
                    "module": "A4",
                    "scenario": null
                },
                {
                    "value": "5,43E+00",
                    "module": "A5",
                    "scenario": null
                },
                {
                    "value": "0,00E+00",
                    "module": "B1",
                    "scenario": null
                },
                {
                    "value": "4,29E+01",
                    "module": "C1",
                    "scenario": "Recycling"
                },
                {
                    "value": "6,56E+01",
                    "module": "C2",
                    "scenario": "Recycling"
                },
                {
                    "value": "6,54E+00",
                    "module": "C3",
                    "scenario": "Recycling"
                },
                {
                    "value": "3,03E+00",
                    "module": "C4",
                    "scenario": "Recycling"
                },
                {
                    "value": "-3,16E+02",
                    "module": "D",
                    "scenario": "Recycling"
                }
            ]
        },
        {
            "parameter": "PENRM",
            "values": [
                {
                    "value": "2,25E+00",
                    "module": "A1",
                    "scenario": null
                },
                {
                    "value": "0,00E+00",
                    "module": "A2",
                    "scenario": null
                },
                {
                    "value": "0,00E+00",
                    "module": "A3",
                    "scenario": null
                },
                {
                    "value": "2,25E+00",
                    "module": "A1-A3",
                    "scenario": null
                },
                {
                    "value": "0,00E+00",
                    "module": "A4",
                    "scenario": null
                },
                {
                    "value": "0,00E+00",
                    "module": "A5",
                    "scenario": null
                },
                {
                    "value": "0,00E+00",
                    "module": "B1",
                    "scenario": null
                },
                {
                    "value": "0,00E+00",
                    "module": "C1",
                    "scenario": "Recycling"
                },
                {
                    "value": "0,00E+00",
                    "module": "C2",
                    "scenario": "Recycling"
                },
                {
                    "value": "-2,21E+00",
                    "module": "C3",
                    "scenario": "Recycling"
                },
                {
                    "value": "0,00E+00",
                    "module": "C4",
                    "scenario": "Recycling"
                },
                {
                    "value": "0,00E+00",
                    "module": "D",
                    "scenario": "Recycling"
                }
            ]
        },
        {
            "parameter": "PENRT",
            "values": [
                {
                    "value": "7,58E+02",
                    "module": "A1",
                    "scenario": null
                },
                {
                    "value": "9,63E+01",
                    "module": "A2",
                    "scenario": null
                },
                {
                    "value": "1,09E+02",
                    "module": "A3",
                    "scenario": null
                },
                {
                    "value": "9,63E+02",
                    "module": "A1-A3",
                    "scenario": null
                },
                {
                    "value": "1,44E+02",
                    "module": "A4",
                    "scenario": null
                },
                {
                    "value": "5,43E+00",
                    "module": "A5",
                    "scenario": null
                },
                {
                    "value": "0,00E+00",
                    "module": "B1",
                    "scenario": null
                },
                {
                    "value": "4,29E+01",
                    "module": "C1",
                    "scenario": "Recycling"
                },
                {
                    "value": "6,56E+01",
                    "module": "C2",
                    "scenario": "Recycling"
                },
                {
                    "value": "4,34E+00",
                    "module": "C3",
                    "scenario": "Recycling"
                },
                {
                    "value": "3,03E+00",
                    "module": "C4",
                    "scenario": "Recycling"
                },
                {
                    "value": "-3,16E+02",
                    "module": "D",
                    "scenario": "Recycling"
                }
            ]
        },
        {
            "parameter": "SM",
            "values": [
                {
                    "value": "3,44E+01",
                    "module": "A1",
                    "scenario": null
                },
                {
                    "value": "0,00E+00",
                    "module": "A2",
                    "scenario": null
                },
                {
                    "value": "0,00E+00",
                    "module": "A3",
                    "scenario": null
                },
                {
                    "value": "3,44E+01",
                    "module": "A1-A3",
                    "scenario": null
                },
                {
                    "value": "0,00E+00",
                    "module": "A4",
                    "scenario": null
                },
                {
                    "value": "0,00E+00",
                    "module": "A5",
                    "scenario": null
                },
                {
                    "value": "0,00E+00",
                    "module": "B1",
                    "scenario": null
                },
                {
                    "value": "0,00E+00",
                    "module": "C1",
                    "scenario": "Recycling"
                },
                {
                    "value": "0,00E+00",
                    "module": "C2",
                    "scenario": "Recycling"
                },
                {
                    "value": "0,00E+00",
                    "module": "C3",
                    "scenario": "Recycling"
                },
                {
                    "value": "0,00E+00",
                    "module": "C4",
                    "scenario": "Recycling"
                },
                {
                    "value": "0,00E+00",
                    "module": "D",
                    "scenario": "Recycling"
                }
            ]
        },
        {
            "parameter": "RSF",
            "values": [
                {
                    "value": "0,00E+00",
                    "module": "A1",
                    "scenario": null
                },
                {
                    "value": "0,00E+00",
                    "module": "A2",
                    "scenario": null
                },
                {
                    "value": "0,00E+00",
                    "module": "A3",
                    "scenario": null
                },
                {
                    "value": "0,00E+00",
                    "module": "A1-A3",
                    "scenario": null
                },
                {
                    "value": "0,00E+00",
                    "module": "A4",
                    "scenario": null
                },
                {
                    "value": "0,00E+00",
                    "module": "A5",
                    "scenario": null
                },
                {
                    "value": "0,00E+00",
                    "module": "B1",
                    "scenario": null
                },
                {
                    "value": "0,00E+00",
                    "module": "C1",
                    "scenario": "Recycling"
                },
                {
                    "value": "0,00E+00",
                    "module": "C2",
                    "scenario": "Recycling"
                },
                {
                    "value": "0,00E+00",
                    "module": "C3",
                    "scenario": "Recycling"
                },
                {
                    "value": "0,00E+00",
                    "module": "C4",
                    "scenario": "Recycling"
                },
                {
                    "value": "0,00E+00",
                    "module": "D",
                    "scenario": "Recycling"
                }
            ]
        },
        {
            "parameter": "NRSF",
            "values": [
                {
                    "value": "0,00E+00",
                    "module": "A1",
                    "scenario": null
                },
                {
                    "value": "0,00E+00",
                    "module": "A2",
                    "scenario": null
                },
                {
                    "value": "0,00E+00",
                    "module": "A3",
                    "scenario": null
                },
                {
                    "value": "0,00E+00",
                    "module": "A1-A3",
                    "scenario": null
                },
                {
                    "value": "0,00E+00",
                    "module": "A4",
                    "scenario": null
                },
                {
                    "value": "0,00E+00",
                    "module": "A5",
                    "scenario": null
                },
                {
                    "value": "0,00E+00",
                    "module": "B1",
                    "scenario": null
                },
                {
                    "value": "0,00E+00",
                    "module": "C1",
                    "scenario": "Recycling"
                },
                {
                    "value": "0,00E+00",
                    "module": "C2",
                    "scenario": "Recycling"
                },
                {
                    "value": "0,00E+00",
                    "module": "C3",
                    "scenario": "Recycling"
                },
                {
                    "value": "0,00E+00",
                    "module": "C4",
                    "scenario": "Recycling"
                },
                {
                    "value": "0,00E+00",
                    "module": "D",
                    "scenario": "Recycling"
                }
            ]
        }
    ],
    "end_of_life_waste": [
        {
            "parameter": "HWD",
            "values": [
                {
                    "value": "6,16E-04",
                    "module": "A1",
                    "scenario": null
                },
                {
                    "value": "6,13E-04",
                    "module": "A2",
                    "scenario": null
                },
                {
                    "value": "5,38E-04",
                    "module": "A3",
                    "scenario": null
                },
                {
                    "value": "1,77E-03",
                    "module": "A1-A3",
                    "scenario": null
                },
                {
                    "value": "8,90E-04",
                    "module": "A4",
                    "scenario": null
                },
                {
                    "value": "1,03E-05",
                    "module": "A5",
                    "scenario": null
                },
                {
                    "value": "0,00E+00",
                    "module": "B1",
                    "scenario": null
                },
                {
                    "value": "2,89E-04",
                    "module": "C1",
                    "scenario": "Recycling"
                },
                {
                    "value": "4,17E-04",
                    "module": "C2",
                    "scenario": "Recycling"
                },
                {
                    "value": "3,63E-05",
                    "module": "C3",
                    "scenario": "Recycling"
                },
                {
                    "value": "1,60E-05",
                    "module": "C4",
                    "scenario": "Recycling"
                },
                {
                    "value": "-3,25E-03",
                    "module": "D",
                    "scenario": "Recycling"
                }
            ]
        },
        {
            "parameter": "NHWD",
            "values": [
                {
                    "value": "3,25E+00",
                    "module": "A1",
                    "scenario": null
                },
                {
                    "value": "4,79E+00",
                    "module": "A2",
                    "scenario": null
                },
                {
                    "value": "1,09E+00",
                    "module": "A3",
                    "scenario": null
                },
                {
                    "value": "9,13E+00",
                    "module": "A1-A3",
                    "scenario": null
                },
                {
                    "value": "1,25E+01",
                    "module": "A4",
                    "scenario": null
                },
                {
                    "value": "3,41E-02",
                    "module": "A5",
                    "scenario": null
                },
                {
                    "value": "0,00E+00",
                    "module": "B1",
                    "scenario": null
                },
                {
                    "value": "6,14E-02",
                    "module": "C1",
                    "scenario": "Recycling"
                },
                {
                    "value": "3,26E+00",
                    "module": "C2",
                    "scenario": "Recycling"
                },
                {
                    "value": "1,98E-01",
                    "module": "C3",
                    "scenario": "Recycling"
                },
                {
                    "value": "2,00E+01",
                    "module": "C4",
                    "scenario": "Recycling"
                },
                {
                    "value": "-1,27E+00",
                    "module": "D",
                    "scenario": "Recycling"
                }
            ]
        },
        {
            "parameter": "RWD",
            "values": [
                {
                    "value": "3,64E-03",
                    "module": "A1",
                    "scenario": null
                },
                {
                    "value": "5,77E-05",
                    "module": "A2",
                    "scenario": null
                },
                {
                    "value": "4,14E-05",
                    "module": "A3",
                    "scenario": null
                },
                {
                    "value": "3,73E-03",
                    "module": "A1-A3",
                    "scenario": null
                },
                {
                    "value": "8,34E-05",
                    "module": "A4",
                    "scenario": null
                },
                {
                    "value": "3,85E-05",
                    "module": "A5",
                    "scenario": null
                },
                {
                    "value": "0,00E+00",
                    "module": "B1",
                    "scenario": null
                },
                {
                    "value": "8,42E-06",
                    "module": "C1",
                    "scenario": "Recycling"
                },
                {
                    "value": "3,93E-05",
                    "module": "C2",
                    "scenario": "Recycling"
                },
                {
                    "value": "2,42E-05",
                    "module": "C3",
                    "scenario": "Recycling"
                },
                {
                    "value": "8,01E-07",
                    "module": "C4",
                    "scenario": "Recycling"
                },
                {
                    "value": "-5,16E-04",
                    "module": "D",
                    "scenario": "Recycling"
                }
            ]
        }
    ],
    "end_of_life_flow": [
        {
            "parameter": "CRU",
            "values": [
                {
                    "value": "0,00E+00",
                    "module": "A1",
                    "scenario": null
                },
                {
                    "value": "0,00E+00",
                    "module": "A2",
                    "scenario": null
                },
                {
                    "value": "0,00E+00",
                    "module": "A3",
                    "scenario": null
                },
                {
                    "value": "0,00E+00",
                    "module": "A1-A3",
                    "scenario": null
                },
                {
                    "value": "0,00E+00",
                    "module": "A4",
                    "scenario": null
                },
                {
                    "value": "0,00E+00",
                    "module": "A5",
                    "scenario": null
                },
                {
                    "value": "0,00E+00",
                    "module": "B1",
                    "scenario": null
                },
                {
                    "value": "0,00E+00",
                    "module": "C1",
                    "scenario": "Recycling"
                },
                {
                    "value": "0,00E+00",
                    "module": "C2",
                    "scenario": "Recycling"
                },
                {
                    "value": "0,00E+00",
                    "module": "C3",
                    "scenario": "Recycling"
                },
                {
                    "value": "0,00E+00",
                    "module": "C4",
                    "scenario": "Recycling"
                },
                {
                    "value": "0,00E+00",
                    "module": "D",
                    "scenario": "Recycling"
                }
            ]
        },
        {
            "parameter": "MFR",
            "values": [
                {
                    "value": "0,00E+00",
                    "module": "A1",
                    "scenario": null
                },
                {
                    "value": "0,00E+00",
                    "module": "A2",
                    "scenario": null
                },
                {
                    "value": "0,00E+00",
                    "module": "A3",
                    "scenario": null
                },
                {
                    "value": "0,00E+00",
                    "module": "A1-A3",
                    "scenario": null
                },
                {
                    "value": "0,00E+00",
                    "module": "A4",
                    "scenario": null
                },
                {
                    "value": "0,00E+00",
                    "module": "A5",
                    "scenario": null
                },
                {
                    "value": "0,00E+00",
                    "module": "B1",
                    "scenario": null
                },
                {
                    "value": "0,00E+00",
                    "module": "C1",
                    "scenario": "Recycling"
                },
                {
                    "value": "0,00E+00",
                    "module": "C2",
                    "scenario": "Recycling"
                },
                {
                    "value": "0,00E+00",
                    "module": "C3",
                    "scenario": "Recycling"
                },
                {
                    "value": "0,00E+00",
                    "module": "C4",
                    "scenario": "Recycling"
                },
                {
                    "value": "0,00E+00",
                    "module": "D",
                    "scenario": "Recycling"
                }
            ]
        },
        {
            "parameter": "MER",
            "values": [
                {
                    "value": "0,00E+00",
                    "module": "A1",
                    "scenario": null
                },
                {
                    "value": "0,00E+00",
                    "module": "A2",
                    "scenario": null
                },
                {
                    "value": "0,00E+00",
                    "module": "A3",
                    "scenario": null
                },
                {
                    "value": "0,00E+00",
                    "module": "A1-A3",
                    "scenario": null
                },
                {
                    "value": "0,00E+00",
                    "module": "A4",
                    "scenario": null
                },
                {
                    "value": "0,00E+00",
                    "module": "A5",
                    "scenario": null
                },
                {
                    "value": "0,00E+00",
                    "module": "B1",
                    "scenario": null
                },
                {
                    "value": "0,00E+00",
                    "module": "C1",
                    "scenario": "Recycling"
                },
                {
                    "value": "0,00E+00",
                    "module": "C2",
                    "scenario": "Recycling"
                },
                {
                    "value": "0,00E+00",
                    "module": "C3",
                    "scenario": "Recycling"
                },
                {
                    "value": "0,00E+00",
                    "module": "C4",
                    "scenario": "Recycling"
                },
                {
                    "value": "0,00E+00",
                    "module": "D",
                    "scenario": "Recycling"
                }
            ]
        },
        {
            "parameter": "EEE",
            "values": [
                {
                    "value": "0,00E+00",
                    "module": "A1",
                    "scenario": null
                },
                {
                    "value": "0,00E+00",
                    "module": "A2",
                    "scenario": null
                },
                {
                    "value": "0,00E+00",
                    "module": "A3",
                    "scenario": null
                },
                {
                    "value": "0,00E+00",
                    "module": "A1-A3",
                    "scenario": null
                },
                {
                    "value": "0,00E+00",
                    "module": "A4",
                    "scenario": null
                },
                {
                    "value": "0,00E+00",
                    "module": "A5",
                    "scenario": null
                },
                {
                    "value": "0,00E+00",
                    "module": "B1",
                    "scenario": null
                },
                {
                    "value": "0,00E+00",
                    "module": "C1",
                    "scenario": "Recycling"
                },
                {
                    "value": "0,00E+00",
                    "module": "C2",
                    "scenario": "Recycling"
                },
                {
                    "value": "0,00E+00",
                    "module": "C3",
                    "scenario": "Recycling"
                },
                {
                    "value": "0,00E+00",
                    "module": "C4",
                    "scenario": "Recycling"
                },
                {
                    "value": "0,00E+00",
                    "module": "D",
                    "scenario": "Recycling"
                }
            ]
        },
        {
            "parameter": "EET",
            "values": [
                {
                    "value": "0,00E+00",
                    "module": "A1",
                    "scenario": null
                },
                {
                    "value": "0,00E+00",
                    "module": "A2",
                    "scenario": null
                },
                {
                    "value": "0,00E+00",
                    "module": "A3",
                    "scenario": null
                },
                {
                    "value": "0,00E+00",
                    "module": "A1-A3",
                    "scenario": null
                },
                {
                    "value": "0,00E+00",
                    "module": "A4",
                    "scenario": null
                },
                {
                    "value": "0,00E+00",
                    "module": "A5",
                    "scenario": null
                },
                {
                    "value": "0,00E+00",
                    "module": "B1",
                    "scenario": null
                },
                {
                    "value": "0,00E+00",
                    "module": "C1",
                    "scenario": "Recycling"
                },
                {
                    "value": "0,00E+00",
                    "module": "C2",
                    "scenario": "Recycling"
                },
                {
                    "value": "0,00E+00",
                    "module": "C3",
                    "scenario": "Recycling"
                },
                {
                    "value": "0,00E+00",
                    "module": "C4",
                    "scenario": "Recycling"
                },
                {
                    "value": "0,00E+00",
                    "module": "D",
                    "scenario": "Recycling"
                }
            ]
        }
    ]
}