{
    "product_name": "Monoporous",
    "epd_id": "DAP 010:2024",
    "compliance": [
        "EN 15804+A2",
        "ISO 14025"
    ],
    "producer_name": "Pavigr\u00e9s Cer\u00e2micas, S.A",
    "environmental_impact": [
        {
            "parameter": "GWP-total",
            "values": [
                {
                    "value": "9,92E+00",
                    "module": "A1-A3",
                    "scenario": null
                },
                {
                    "value": "5,65E-01",
                    "module": "A4",
                    "scenario": "Scenario 1"
                },
                {
                    "value": "2,62E+00",
                    "module": "A4",
                    "scenario": "Scenario 2"
                },
                {
                    "value": "7,83E-01",
                    "module": "A4",
                    "scenario": "Scenario 3"
                },
                {
                    "value": "1,26E+00",
                    "module": "A5",
                    "scenario": null
                },
                {
                    "value": "0,00E+00",
                    "module": "B1",
                    "scenario": null
                },
                {
                    "value": "9,43E-02",
                    "module": "B2",
                    "scenario": null
                },
                {
                    "value": "0,00E+00",
                    "module": "B3",
                    "scenario": null
                },
                {
                    "value": "0,00E+00",
                    "module": "B4",
                    "scenario": null
                },
                {
                    "value": "0,00E+00",
                    "module": "B5",
                    "scenario": null
                },
                {
                    "value": "0,00E+00",
                    "module": "B6",
                    "scenario": null
                },
                {
                    "value": "0,00E+00",
                    "module": "B7",
                    "scenario": null
                },
                {
                    "value": "0,00E+00",
                    "module": "C1",
                    "scenario": null
                },
                {
                    "value": "9,42E-02",
                    "module": "C2",
                    "scenario": null
                },
                {
                    "value": "7,15E-02",
                    "module": "C3",
                    "scenario": null
                },
                {
                    "value": "4,34E-02",
                    "module": "C4",
                    "scenario": null
                },
                {
                    "value": "-1,69E-02",
                    "module": "D",
                    "scenario": null
                }
            ]
        },
        {
            "parameter": "GWP-fossil",
            "values": [
                {
                    "value": "1,03E+01",
                    "module": "A1-A3",
                    "scenario": null
                },
                {
                    "value": "5,65E-01",
                    "module": "A4",
                    "scenario": "Scenario 1"
                },
                {
                    "value": "2,62E+00",
                    "module": "A4",
                    "scenario": "Scenario 2"
                },
                {
                    "value": "7,83E-01",
                    "module": "A4",
                    "scenario": "Scenario 3"
                },
                {
                    "value": "9,59E-01",
                    "module": "A5",
                    "scenario": null
                },
                {
                    "value": "0,00E+00",
                    "module": "B1",
                    "scenario": null
                },
                {
                    "value": "9,21E-02",
                    "module": "B2",
                    "scenario": null
                },
                {
                    "value": "0,00E+00",
                    "module": "B3",
                    "scenario": null
                },
                {
                    "value": "0,00E+00",
                    "module": "B4",
                    "scenario": null
                },
                {
                    "value": "0,00E+00",
                    "module": "B5",
                    "scenario": null
                },
                {
                    "value": "0,00E+00",
                    "module": "B6",
                    "scenario": null
                },
                {
                    "value": "0,00E+00",
                    "module": "B7",
                    "scenario": null
                },
                {
                    "value": "0,00E+00",
                    "module": "C1",
                    "scenario": null
                },
                {
                    "value": "9,42E-02",
                    "module": "C2",
                    "scenario": null
                },
                {
                    "value": "7,10E-02",
                    "module": "C3",
                    "scenario": null
                },
                {
                    "value": "4,33E-02",
                    "module": "C4",
                    "scenario": null
                },
                {
                    "value": "-1,60E-02",
                    "module": "D",
                    "scenario": null
                }
            ]
        },
        {
            "parameter": "GWP-biogenic",
            "values": [
                {
                    "value": "-3,87E-01",
                    "module": "A1-A3",
                    "scenario": null
                },
                {
                    "value": "1,71E-04",
                    "module": "A4",
                    "scenario": "Scenario 1"
                },
                {
                    "value": "7,92E-04",
                    "module": "A4",
                    "scenario": "Scenario 2"
                },
                {
                    "value": "1,20E-04",
                    "module": "A4",
                    "scenario": "Scenario 3"
                },
                {
                    "value": "2,97E-01",
                    "module": "A5",
                    "scenario": null
                },
                {
                    "value": "0,00E+00",
                    "module": "B1",
                    "scenario": null
                },
                {
                    "value": "2,09E-03",
                    "module": "B2",
                    "scenario": null
                },
                {
                    "value": "0,00E+00",
                    "module": "B3",
                    "scenario": null
                },
                {
                    "value": "0,00E+00",
                    "module": "B4",
                    "scenario": null
                },
                {
                    "value": "0,00E+00",
                    "module": "B5",
                    "scenario": null
                },
                {
                    "value": "0,00E+00",
                    "module": "B6",
                    "scenario": null
                },
                {
                    "value": "0,00E+00",
                    "module": "B7",
                    "scenario": null
                },
                {
                    "value": "0,00E+00",
                    "module": "C1",
                    "scenario": null
                },
                {
                    "value": "2,85E-05",
                    "module": "C2",
                    "scenario": null
                },
                {
                    "value": "5,49E-04",
                    "module": "C3",
                    "scenario": null
                },
                {
                    "value": "4,12E-05",
                    "module": "C4",
                    "scenario": null
                },
                {
                    "value": "-3,22E-04",
                    "module": "D",
                    "scenario": null
                }
            ]
        },
        {
            "parameter": "GWP-luluc",
            "values": [
                {
                    "value": "1,33E-02",
                    "module": "A1-A3",
                    "scenario": null
                },
                {
                    "value": "1,11E-05",
                    "module": "A4",
                    "scenario": "Scenario 1"
                },
                {
                    "value": "5,13E-05",
                    "module": "A4",
                    "scenario": "Scenario 2"
                },
                {
                    "value": "2,62E-05",
                    "module": "A4",
                    "scenario": "Scenario 3"
                },
                {
                    "value": "5,22E-04",
                    "module": "A5",
                    "scenario": null
                },
                {
                    "value": "0,00E+00",
                    "module": "B1",
                    "scenario": null
                },
                {
                    "value": "1,38E-04",
                    "module": "B2",
                    "scenario": null
                },
                {
                    "value": "0,00E+00",
                    "module": "B3",
                    "scenario": null
                },
                {
                    "value": "0,00E+00",
                    "module": "B4",
                    "scenario": null
                },
                {
                    "value": "0,00E+00",
                    "module": "B5",
                    "scenario": null
                },
                {
                    "value": "0,00E+00",
                    "module": "B6",
                    "scenario": null
                },
                {
                    "value": "0,00E+00",
                    "module": "B7",
                    "scenario": null
                },
                {
                    "value": "0,00E+00",
                    "module": "C1",
                    "scenario": null
                },
                {
                    "value": "1,85E-06",
                    "module": "C2",
                    "scenario": null
                },
                {
                    "value": "3,40E-05",
                    "module": "C3",
                    "scenario": null
                },
                {
                    "value": "1,14E-05",
                    "module": "C4",
                    "scenario": null
                },
                {
                    "value": "-4,15E-06",
                    "module": "D",
                    "scenario": null
                }
            ]
        },
        {
            "parameter": "ODP",
            "values": [
                {
                    "value": "3,94E-07",
                    "module": "A1-A3",
                    "scenario": null
                },
                {
                    "value": "1,22E-08",
                    "module": "A4",
                    "scenario": "Scenario 1"
                },
                {
                    "value": "5,66E-08",
                    "module": "A4",
                    "scenario": "Scenario 2"
                },
                {
                    "value": "1,14E-07",
                    "module": "A4",
                    "scenario": "Scenario 3"
                },
                {
                    "value": "1,41E-08",
                    "module": "A5",
                    "scenario": null
                },
                {
                    "value": "0,00E+00",
                    "module": "B1",
                    "scenario": null
                },
                {
                    "value": "4,59E-09",
                    "module": "B2",
                    "scenario": null
                },
                {
                    "value": "0,00E+00",
                    "module": "B3",
                    "scenario": null
                },
                {
                    "value": "0,00E+00",
                    "module": "B4",
                    "scenario": null
                },
                {
                    "value": "0,00E+00",
                    "module": "B5",
                    "scenario": null
                },
                {
                    "value": "0,00E+00",
                    "module": "B6",
                    "scenario": null
                },
                {
                    "value": "0,00E+00",
                    "module": "B7",
                    "scenario": null
                },
                {
                    "value": "0,00E+00",
                    "module": "C1",
                    "scenario": null
                },
                {
                    "value": "2,04E-09",
                    "module": "C2",
                    "scenario": null
                },
                {
                    "value": "1,17E-09",
                    "module": "C3",
                    "scenario": null
                },
                {
                    "value": "7,49E-10",
                    "module": "C4",
                    "scenario": null
                },
                {
                    "value": "-2,72E-10",
                    "module": "D",
                    "scenario": null
                }
            ]
        },
        {
            "parameter": "AP",
            "values": [
                {
                    "value": "2,36E-02",
                    "module": "A1-A3",
                    "scenario": null
                },
                {
                    "value": "7,11E-04",
                    "module": "A4",
                    "scenario": "Scenario 1"
                },
                {
                    "value": "3,29E-03",
                    "module": "A4",
                    "scenario": "Scenario 2"
                },
                {
                    "value": "2,46E-02",
                    "module": "A4",
                    "scenario": "Scenario 3"
                },
                {
                    "value": "8,00E-09",
                    "module": "A5",
                    "scenario": null
                },
                {
                    "value": "0,00E+00",
                    "module": "B1",
                    "scenario": null
                },
                {
                    "value": "6,37E-04",
                    "module": "B2",
                    "scenario": null
                },
                {
                    "value": "0,00E+00",
                    "module": "B3",
                    "scenario": null
                },
                {
                    "value": "0,00E+00",
                    "module": "B4",
                    "scenario": null
                },
                {
                    "value": "0,00E+00",
                    "module": "B5",
                    "scenario": null
                },
                {
                    "value": "0,00E+00",
                    "module": "B6",
                    "scenario": null
                },
                {
                    "value": "0,00E+00",
                    "module": "B7",
                    "scenario": null
                },
                {
                    "value": "0,00E+00",
                    "module": "C1",
                    "scenario": null
                },
                {
                    "value": "1,19E-04",
                    "module": "C2",
                    "scenario": null
                },
                {
                    "value": "5,75E-04",
                    "module": "C3",
                    "scenario": null
                },
                {
                    "value": "3,41E-04",
                    "module": "C4",
                    "scenario": null
                },
                {
                    "value": "-1,27E-04",
                    "module": "D",
                    "scenario": null
                }
            ]
        },
        {
            "parameter": "POCP",
            "values": [
                {
                    "value": "2,43E-02",
                    "module": "A1-A3",
                    "scenario": null
                },
                {
                    "value": "1,32E-03",
                    "module": "A4",
                    "scenario": "Scenario 1"
                },
                {
                    "value": "6,13E-03",
                    "module": "A4",
                    "scenario": "Scenario 2"
                },
                {
                    "value": "1,81E-02",
                    "module": "A4",
                    "scenario": "Scenario 3"
                },
                {
                    "value": "2,32E-03",
                    "module": "A5",
                    "scenario": null
                },
                {
                    "value": "0,00E+00",
                    "module": "B1",
                    "scenario": null
                },
                {
                    "value": "3,12E-04",
                    "module": "B2",
                    "scenario": null
                },
                {
                    "value": "0,00E+00",
                    "module": "B3",
                    "scenario": null
                },
                {
                    "value": "0,00E+00",
                    "module": "B4",
                    "scenario": null
                },
                {
                    "value": "0,00E+00",
                    "module": "B5",
                    "scenario": null
                },
                {
                    "value": "0,00E+00",
                    "module": "B6",
                    "scenario": null
                },
                {
                    "value": "0,00E+00",
                    "module": "B7",
                    "scenario": null
                },
                {
                    "value": "0,00E+00",
                    "module": "C1",
                    "scenario": null
                },
                {
                    "value": "2,21E-04",
                    "module": "C2",
                    "scenario": null
                },
                {
                    "value": "8,03E-04",
                    "module": "C3",
                    "scenario": null
                },
                {
                    "value": "5,12E-04",
                    "module": "C4",
                    "scenario": null
                },
                {
                    "value": "-1,88E-04",
                    "module": "D",
                    "scenario": null
                }
            ]
        },
        {
            "parameter": "ADPE",
            "values": [
                {
                    "value": "1,15E-04",
                    "module": "A1-A3",
                    "scenario": null
                },
                {
                    "value": "1,94E-08",
                    "module": "A4",
                    "scenario": "Scenario 1"
                },
                {
                    "value": "9,01E-08",
                    "module": "A4",
                    "scenario": "Scenario 2"
                },
                {
                    "value": "8,44E-09",
                    "module": "A4",
                    "scenario": "Scenario 3"
                },
                {
                    "value": "3,46E-06",
                    "module": "A5",
                    "scenario": null
                },
                {
                    "value": "0,00E+00",
                    "module": "B1",
                    "scenario": null
                },
                {
                    "value": "1,01E-07",
                    "module": "B2",
                    "scenario": null
                },
                {
                    "value": "0,00E+00",
                    "module": "B3",
                    "scenario": null
                },
                {
                    "value": "0,00E+00",
                    "module": "B4",
                    "scenario": null
                },
                {
                    "value": "0,00E+00",
                    "module": "B5",
                    "scenario": null
                },
                {
                    "value": "0,00E+00",
                    "module": "B6",
                    "scenario": null
                },
                {
                    "value": "0,00E+00",
                    "module": "B7",
                    "scenario": null
                },
                {
                    "value": "0,00E+00",
                    "module": "C1",
                    "scenario": null
                },
                {
                    "value": "3,24E-09",
                    "module": "C2",
                    "scenario": null
                },
                {
                    "value": "3,10E-09",
                    "module": "C3",
                    "scenario": null
                },
                {
                    "value": "1,79E-09",
                    "module": "C4",
                    "scenario": null
                },
                {
                    "value": "-6,71E-09",
                    "module": "D",
                    "scenario": null
                }
            ]
        },
        {
            "parameter": "ADPF",
            "values": [
                {
                    "value": "1,39E+02",
                    "module": "A1-A3",
                    "scenario": null
                },
                {
                    "value": "7,52E+00",
                    "module": "A4",
                    "scenario": "Scenario 1"
                },
                {
                    "value": "3,48E+01",
                    "module": "A4",
                    "scenario": "Scenario 2"
                },
                {
                    "value": "9,64E+00",
                    "module": "A4",
                    "scenario": "Scenario 3"
                },
                {
                    "value": "7,42E+00",
                    "module": "A5",
                    "scenario": null
                },
                {
                    "value": "0,00E+00",
                    "module": "B1",
                    "scenario": null
                },
                {
                    "value": "2,49E+00",
                    "module": "B2",
                    "scenario": null
                },
                {
                    "value": "0,00E+00",
                    "module": "B3",
                    "scenario": null
                },
                {
                    "value": "0,00E+00",
                    "module": "B4",
                    "scenario": null
                },
                {
                    "value": "0,00E+00",
                    "module": "B5",
                    "scenario": null
                },
                {
                    "value": "0,00E+00",
                    "module": "B6",
                    "scenario": null
                },
                {
                    "value": "0,00E+00",
                    "module": "B7",
                    "scenario": null
                },
                {
                    "value": "0,00E+00",
                    "module": "C1",
                    "scenario": null
                },
                {
                    "value": "1,25E+00",
                    "module": "C2",
                    "scenario": null
                },
                {
                    "value": "1,05E+00",
                    "module": "C3",
                    "scenario": null
                },
                {
                    "value": "5,73E-01",
                    "module": "C4",
                    "scenario": null
                },
                {
                    "value": "-3,11E-01",
                    "module": "D",
                    "scenario": null
                }
            ]
        },
        {
            "parameter": "WDP",
            "values": [
                {
                    "value": "9,19E-01",
                    "module": "A1-A3",
                    "scenario": null
                },
                {
                    "value": "6,88E-03",
                    "module": "A4",
                    "scenario": "Scenario 1"
                },
                {
                    "value": "3,19E-02",
                    "module": "A4",
                    "scenario": "Scenario 2"
                },
                {
                    "value": "8,42E-03",
                    "module": "A4",
                    "scenario": "Scenario 3"
                },
                {
                    "value": "1,66E-01",
                    "module": "A5",
                    "scenario": null
                },
                {
                    "value": "0,00E+00",
                    "module": "B1",
                    "scenario": null
                },
                {
                    "value": "1,09E+01",
                    "module": "B2",
                    "scenario": null
                },
                {
                    "value": "0,00E+00",
                    "module": "B3",
                    "scenario": null
                },
                {
                    "value": "0,00E+00",
                    "module": "B4",
                    "scenario": null
                },
                {
                    "value": "0,00E+00",
                    "module": "B5",
                    "scenario": null
                },
                {
                    "value": "0,00E+00",
                    "module": "B6",
                    "scenario": null
                },
                {
                    "value": "0,00E+00",
                    "module": "B7",
                    "scenario": null
                },
                {
                    "value": "0,00E+00",
                    "module": "C1",
                    "scenario": null
                },
                {
                    "value": "1,15E-03",
                    "module": "C2",
                    "scenario": null
                },
                {
                    "value": "3,83E-03",
                    "module": "C3",
                    "scenario": null
                },
                {
                    "value": "7,45E-04",
                    "module": "C4",
                    "scenario": null
                },
                {
                    "value": "-4,73E-03",
                    "module": "D",
                    "scenario": null
                }
            ]
        },
        {
            "parameter": "EP-freshwater",
            "values": [
                {
                    "value": "1,01E-04",
                    "module": "A1-A3",
                    "scenario": null
                },
                {
                    "value": "4,44E-07",
                    "module": "A4",
                    "scenario": "Scenario 1"
                },
                {
                    "value": "2,06E-06",
                    "module": "A4",
                    "scenario": "Scenario 2"
                },
                {
                    "value": "5,63E-07",
                    "module": "A4",
                    "scenario": "Scenario 3"
                },
                {
                    "value": "1,26E-05",
                    "module": "A5",
                    "scenario": null
                },
                {
                    "value": "0,00E+00",
                    "module": "B1",
                    "scenario": null
                },
                {
                    "value": "5,60E-06",
                    "module": "B2",
                    "scenario": null
                },
                {
                    "value": "0,00E+00",
                    "module": "B3",
                    "scenario": null
                },
                {
                    "value": "0,00E+00",
                    "module": "B4",
                    "scenario": null
                },
                {
                    "value": "0,00E+00",
                    "module": "B5",
                    "scenario": null
                },
                {
                    "value": "0,00E+00",
                    "module": "B6",
                    "scenario": null
                },
                {
                    "value": "0,00E+00",
                    "module": "B7",
                    "scenario": null
                },
                {
                    "value": "0,00E+00",
                    "module": "C1",
                    "scenario": null
                },
                {
                    "value": "7,40E-08",
                    "module": "C2",
                    "scenario": null
                },
                {
                    "value": "1,27E-06",
                    "module": "C3",
                    "scenario": null
                },
                {
                    "value": "5,55E-08",
                    "module": "C4",
                    "scenario": null
                },
                {
                    "value": "-1,33E-07",
                    "module": "D",
                    "scenario": null
                }
            ]
        },
        {
            "parameter": "EP-marine",
            "values": [
                {
                    "value": "6,03E-03",
                    "module": "A1-A3",
                    "scenario": null
                },
                {
                    "value": "1,76E-04",
                    "module": "A4",
                    "scenario": "Scenario 1"
                },
                {
                    "value": "8,17E-04",
                    "module": "A4",
                    "scenario": "Scenario 2"
                },
                {
                    "value": "6,16E-03",
                    "module": "A4",
                    "scenario": "Scenario 3"
                },
                {
                    "value": "6,90E-04",
                    "module": "A5",
                    "scenario": null
                },
                {
                    "value": "0,00E+00",
                    "module": "B1",
                    "scenario": null
                },
                {
                    "value": "7,46E-05",
                    "module": "B2",
                    "scenario": null
                },
                {
                    "value": "0,00E+00",
                    "module": "B3",
                    "scenario": null
                },
                {
                    "value": "0,00E+00",
                    "module": "B4",
                    "scenario": null
                },
                {
                    "value": "0,00E+00",
                    "module": "B5",
                    "scenario": null
                },
                {
                    "value": "0,00E+00",
                    "module": "B6",
                    "scenario": null
                },
                {
                    "value": "0,00E+00",
                    "module": "B7",
                    "scenario": null
                },
                {
                    "value": "0,00E+00",
                    "module": "C1",
                    "scenario": null
                },
                {
                    "value": "2,94E-05",
                    "module": "C2",
                    "scenario": null
                },
                {
                    "value": "2,48E-04",
                    "module": "C3",
                    "scenario": null
                },
                {
                    "value": null,
                    "module": "C4",
                    "scenario": null
                },
                {
                    "value": "-5,67E-05",
                    "module": "D",
                    "scenario": null
                }
            ]
        },
        {
            "parameter": "EP-terrestrial",
            "values": [
                {
                    "value": "6,29E-02",
                    "module": "A1-A3",
                    "scenario": null
                },
                {
                    "value": "1,72E-03",
                    "module": "A4",
                    "scenario": "Scenario 1"
                },
                {
                    "value": "7,96E-03",
                    "module": "A4",
                    "scenario": "Scenario 2"
                },
                {
                    "value": "6,82E-02",
                    "module": "A4",
                    "scenario": "Scenario 3"
                },
                {
                    "value": "7,31E-03",
                    "module": "A5",
                    "scenario": null
                },
                {
                    "value": "0,00E+00",
                    "module": "B1",
                    "scenario": null
                },
                {
                    "value": "8,32E-04",
                    "module": "B2",
                    "scenario": null
                },
                {
                    "value": "0,00E+00",
                    "module": "B3",
                    "scenario": null
                },
                {
                    "value": "0,00E+00",
                    "module": "B4",
                    "scenario": null
                },
                {
                    "value": "0,00E+00",
                    "module": "B5",
                    "scenario": null
                },
                {
                    "value": "0,00E+00",
                    "module": "B6",
                    "scenario": null
                },
                {
                    "value": "0,00E+00",
                    "module": "B7",
                    "scenario": null
                },
                {
                    "value": "0,00E+00",
                    "module": "C1",
                    "scenario": null
                },
                {
                    "value": "2,86E-04",
                    "module": "C2",
                    "scenario": null
                },
                {
                    "value": "2,70E-03",
                    "module": "C3",
                    "scenario": null
                },
                {
                    "value": "1,71E-03",
                    "module": "C4",
                    "scenario": null
                },
                {
                    "value": "-6,20E-04",
                    "module": "D",
                    "scenario": null
                }
            ]
        }
    ],
    "additional_environmental_impact": [
        {
            "parameter": "PM",
            "values": [
                {
                    "value": "3,78E-06",
                    "module": "A1-A3",
                    "scenario": null
                },
                {
                    "value": "3,40E-08",
                    "module": "A4",
                    "scenario": "Scenario 1"
                },
                {
                    "value": "1,58E-07",
                    "module": "A4",
                    "scenario": "Scenario 2"
                },
                {
                    "value": "1,87E-08",
                    "module": "A4",
                    "scenario": "Scenario 3"
                },
                {
                    "value": "1,36E-07",
                    "module": "A5",
                    "scenario": null
                },
                {
                    "value": "0,00E+00",
                    "module": "B1",
                    "scenario": null
                },
                {
                    "value": "4,45E-09",
                    "module": "B2",
                    "scenario": null
                },
                {
                    "value": "0,00E+00",
                    "module": "B3",
                    "scenario": null
                },
                {
                    "value": "0,00E+00",
                    "module": "B4",
                    "scenario": null
                },
                {
                    "value": "0,00E+00",
                    "module": "B5",
                    "scenario": null
                },
                {
                    "value": "0,00E+00",
                    "module": "B6",
                    "scenario": null
                },
                {
                    "value": "0,00E+00",
                    "module": "B7",
                    "scenario": null
                },
                {
                    "value": "0,00E+00",
                    "module": "C1",
                    "scenario": null
                },
                {
                    "value": "5,67E-09",
                    "module": "C2",
                    "scenario": null
                },
                {
                    "value": "9,71E-08",
                    "module": "C3",
                    "scenario": null
                },
                {
                    "value": "4,46E-08",
                    "module": "C4",
                    "scenario": null
                },
                {
                    "value": "-3,88E-09",
                    "module": "D",
                    "scenario": null
                }
            ]
        },
        {
            "parameter": "ETP-fw",
            "values": [
                {
                    "value": "4,88E+01",
                    "module": "A1-A3",
                    "scenario": null
                },
                {
                    "value": "3,34E+00",
                    "module": "A4",
                    "scenario": "Scenario 1"
                },
                {
                    "value": "1,55E+01",
                    "module": "A4",
                    "scenario": "Scenario 2"
                },
                {
                    "value": "4,62E+00",
                    "module": "A4",
                    "scenario": "Scenario 3"
                },
                {
                    "value": "2,68E+00",
                    "module": "A5",
                    "scenario": null
                },
                {
                    "value": "0,00E+00",
                    "module": "B1",
                    "scenario": null
                },
                {
                    "value": "2,57E-01",
                    "module": "B2",
                    "scenario": null
                },
                {
                    "value": "0,00E+00",
                    "module": "B3",
                    "scenario": null
                },
                {
                    "value": "0,00E+00",
                    "module": "B4",
                    "scenario": null
                },
                {
                    "value": "0,00E+00",
                    "module": "B5",
                    "scenario": null
                },
                {
                    "value": "0,00E+00",
                    "module": "B6",
                    "scenario": null
                },
                {
                    "value": "0,00E+00",
                    "module": "B7",
                    "scenario": null
                },
                {
                    "value": "0,00E+00",
                    "module": "C1",
                    "scenario": null
                },
                {
                    "value": "5,56E-01",
                    "module": "C2",
                    "scenario": null
                },
                {
                    "value": "3,90E-01",
                    "module": "C3",
                    "scenario": null
                },
                {
                    "value": "2,78E-01",
                    "module": "C4",
                    "scenario": null
                },
                {
                    "value": "-9,54E-02",
                    "module": "D",
                    "scenario": null
                }
            ]
        },
        {
            "parameter": "HTP-c",
            "values": [
                {
                    "value": "1,71E-09",
                    "module": "A1-A3",
                    "scenario": null
                },
                {
                    "value": "3,51E-11",
                    "module": "A4",
                    "scenario": "Scenario 1"
                },
                {
                    "value": "1,62E-10",
                    "module": "A4",
                    "scenario": "Scenario 2"
                },
                {
                    "value": "1,17E-10",
                    "module": "A4",
                    "scenario": "Scenario 3"
                },
                {
                    "value": "1,84E-10",
                    "module": "A5",
                    "scenario": null
                },
                {
                    "value": "0,00E+00",
                    "module": "B1",
                    "scenario": null
                },
                {
                    "value": "8,65E-11",
                    "module": "B2",
                    "scenario": null
                },
                {
                    "value": "0,00E+00",
                    "module": "B3",
                    "scenario": null
                },
                {
                    "value": "0,00E+00",
                    "module": "B4",
                    "scenario": null
                },
                {
                    "value": "0,00E+00",
                    "module": "B5",
                    "scenario": null
                },
                {
                    "value": "0,00E+00",
                    "module": "B6",
                    "scenario": null
                },
                {
                    "value": "0,00E+00",
                    "module": "B7",
                    "scenario": null
                },
                {
                    "value": "0,00E+00",
                    "module": "C1",
                    "scenario": null
                },
                {
                    "value": "5,84E-12",
                    "module": "C2",
                    "scenario": null
                },
                {
                    "value": "6,42E-12",
                    "module": "C3",
                    "scenario": null
                },
                {
                    "value": "4,21E-12",
                    "module": "C4",
                    "scenario": null
                },
                {
                    "value": "-8,66E-12",
                    "module": "D",
                    "scenario": null
                }
            ]
        },
        {
            "parameter": "HTP-nc",
            "values": [
                {
                    "value": "3,88E-08",
                    "module": "A1-A3",
                    "scenario": null
                },
                {
                    "value": "3,89E-09",
                    "module": "A4",
                    "scenario": "Scenario 1"
                },
                {
                    "value": "1,80E-08",
                    "module": "A4",
                    "scenario": "Scenario 2"
                },
                {
                    "value": "1,90E-09",
                    "module": "A4",
                    "scenario": "Scenario 3"
                },
                {
                    "value": "4,07E-09",
                    "module": "A5",
                    "scenario": null
                },
                {
                    "value": "0,00E+00",
                    "module": "B1",
                    "scenario": null
                },
                {
                    "value": "1,88E-09",
                    "module": "B2",
                    "scenario": null
                },
                {
                    "value": "0,00E+00",
                    "module": "B3",
                    "scenario": null
                },
                {
                    "value": "0,00E+00",
                    "module": "B4",
                    "scenario": null
                },
                {
                    "value": "0,00E+00",
                    "module": "B5",
                    "scenario": null
                },
                {
                    "value": "0,00E+00",
                    "module": "B6",
                    "scenario": null
                },
                {
                    "value": "0,00E+00",
                    "module": "B7",
                    "scenario": null
                },
                {
                    "value": "0,00E+00",
                    "module": "C1",
                    "scenario": null
                },
                {
                    "value": "6,48E-10",
                    "module": "C2",
                    "scenario": null
                },
                {
                    "value": "2,30E-10",
                    "module": "C3",
                    "scenario": null
                },
                {
                    "value": "1,66E-10",
                    "module": "C4",
                    "scenario": null
                },
                {
                    "value": "-5,68E-11",
                    "module": "D",
                    "scenario": null
                }
            ]
        },
        {
            "parameter": "SQP",
            "values": [
                {
                    "value": "6,51E+01",
                    "module": "A1-A3",
                    "scenario": null
                },
                {
                    "value": "1,43E-02",
                    "module": "A4",
                    "scenario": "Scenario 1"
                },
                {
                    "value": "6,62E-02",
                    "module": "A4",
                    "scenario": "Scenario 2"
                },
                {
                    "value": "1,34E-02",
                    "module": "A4",
                    "scenario": "Scenario 3"
                },
                {
                    "value": "6,10E+00",
                    "module": "A5",
                    "scenario": null
                },
                {
                    "value": "0,00E+00",
                    "module": "B1",
                    "scenario": null
                },
                {
                    "value": "1,98E-01",
                    "module": "B2",
                    "scenario": null
                },
                {
                    "value": "0,00E+00",
                    "module": "B3",
                    "scenario": null
                },
                {
                    "value": "0,00E+00",
                    "module": "B4",
                    "scenario": null
                },
                {
                    "value": "0,00E+00",
                    "module": "B5",
                    "scenario": null
                },
                {
                    "value": "0,00E+00",
                    "module": "B6",
                    "scenario": null
                },
                {
                    "value": "0,00E+00",
                    "module": "B7",
                    "scenario": null
                },
                {
                    "value": "0,00E+00",
                    "module": "C1",
                    "scenario": null
                },
                {
                    "value": "2,38E-03",
                    "module": "C2",
                    "scenario": null
                },
                {
                    "value": "3,04E-01",
                    "module": "C3",
                    "scenario": null
                },
                {
                    "value": "2,02E-01",
                    "module": "C4",
                    "scenario": null
                },
                {
                    "value": "-1,49E+00",
                    "module": "D",
                    "scenario": null
                }
            ]
        },
        {
            "parameter": "IRP",
            "values": [
                {
                    "value": "1,41E-01",
                    "module": "A1-A3",
                    "scenario": null
                },
                {
                    "value": "1,20E-03",
                    "module": "A4",
                    "scenario": "Scenario 1"
                },
                {
                    "value": "5,54E-03",
                    "module": "A4",
                    "scenario": "Scenario 2"
                },
                {
                    "value": "1,05E-03",
                    "module": "A4",
                    "scenario": "Scenario 3"
                },
                {
                    "value": "2,11E-02",
                    "module": "A5",
                    "scenario": null
                },
                {
                    "value": "0,00E+00",
                    "module": "B1",
                    "scenario": null
                },
                {
                    "value": "1,00E-02",
                    "module": "B2",
                    "scenario": null
                },
                {
                    "value": "0,00E+00",
                    "module": "B3",
                    "scenario": null
                },
                {
                    "value": "0,00E+00",
                    "module": "B4",
                    "scenario": null
                },
                {
                    "value": "0,00E+00",
                    "module": "B5",
                    "scenario": null
                },
                {
                    "value": "0,00E+00",
                    "module": "B6",
                    "scenario": null
                },
                {
                    "value": "0,00E+00",
                    "module": "B7",
                    "scenario": null
                },
                {
                    "value": "0,00E+00",
                    "module": "C1",
                    "scenario": null
                },
                {
                    "value": "1,99E-04",
                    "module": "C2",
                    "scenario": null
                },
                {
                    "value": "2,62E-03",
                    "module": "C3",
                    "scenario": null
                },
                {
                    "value": "1,10E-04",
                    "module": "C4",
                    "scenario": null
                },
                {
                    "value": "-2,93E-03",
                    "module": "D",
                    "scenario": null
                }
            ]
        }
    ],
    "resource_use": [
        {
            "parameter": "PERE",
            "values": [
                {
                    "value": "1,75E+01",
                    "module": "A1-A3",
                    "scenario": null
                },
                {
                    "value": "1,07E-02",
                    "module": "A4",
                    "scenario": "Scenario 1"
                },
                {
                    "value": "4,94E-02",
                    "module": "A4",
                    "scenario": "Scenario 2"
                },
                {
                    "value": "1,22E-02",
                    "module": "A4",
                    "scenario": "Scenario 3"
                },
                {
                    "value": "1,29E+00",
                    "module": "A5",
                    "scenario": null
                },
                {
                    "value": "0,00E+00",
                    "module": "B1",
                    "scenario": null
                },
                {
                    "value": "1,97E-01",
                    "module": "B2",
                    "scenario": null
                },
                {
                    "value": "0,00E+00",
                    "module": "B3",
                    "scenario": null
                },
                {
                    "value": "0,00E+00",
                    "module": "B4",
                    "scenario": null
                },
                {
                    "value": "0,00E+00",
                    "module": "B5",
                    "scenario": null
                },
                {
                    "value": "0,00E+00",
                    "module": "B6",
                    "scenario": null
                },
                {
                    "value": "0,00E+00",
                    "module": "B7",
                    "scenario": null
                },
                {
                    "value": "0,00E+00",
                    "module": "C1",
                    "scenario": null
                },
                {
                    "value": "1,78E-03",
                    "module": "C2",
                    "scenario": null
                },
                {
                    "value": "5,47E-02",
                    "module": "C3",
                    "scenario": null
                },
                {
                    "value": "1,01E-02",
                    "module": "C4",
                    "scenario": null
                },
                {
                    "value": "-1,26E-01",
                    "module": "D",
                    "scenario": null
                }
            ]
        },
        {
            "parameter": "PERM",
            "values": [
                {
                    "value": "3,86E-05",
                    "module": "A1-A3",
                    "scenario": null
                },
                {
                    "value": "0,00E+00",
                    "module": "A4",
                    "scenario": "Scenario 1"
                },
                {
                    "value": "0,00E+00",
                    "module": "A4",
                    "scenario": "Scenario 2"
                },
                {
                    "value": "0,00E+00",
                    "module": "A4",
                    "scenario": "Scenario 3"
                },
                {
                    "value": "2,19E-01",
                    "module": "A5",
                    "scenario": null
                },
                {
                    "value": "0,00E+00",
                    "module": "B1",
                    "scenario": null
                },
                {
                    "value": "0,00E+00",
                    "module": "B2",
                    "scenario": null
                },
                {
                    "value": "0,00E+00",
                    "module": "B3",
                    "scenario": null
                },
                {
                    "value": "0,00E+00",
                    "module": "B4",
                    "scenario": null
                },
                {
                    "value": "0,00E+00",
                    "module": "B5",
                    "scenario": null
                },
                {
                    "value": "0,00E+00",
                    "module": "B6",
                    "scenario": null
                },
                {
                    "value": "0,00E+00",
                    "module": "B7",
                    "scenario": null
                },
                {
                    "value": "0,00E+00",
                    "module": "C1",
                    "scenario": null
                },
                {
                    "value": "0,00E+00",
                    "module": "C2",
                    "scenario": null
                },
                {
                    "value": "0,00E+00",
                    "module": "C3",
                    "scenario": null
                },
                {
                    "value": "0,00E+00",
                    "module": "C4",
                    "scenario": null
                },
                {
                    "value": "0,00E+00",
                    "module": "D",
                    "scenario": null
                }
            ]
        },
        {
            "parameter": "PERT",
            "values": [
                {
                    "value": "1,75E+01",
                    "module": "A1-A3",
                    "scenario": null
                },
                {
                    "value": "1,07E-02",
                    "module": "A4",
                    "scenario": "Scenario 1"
                },
                {
                    "value": "4,94E-02",
                    "module": "A4",
                    "scenario": "Scenario 2"
                },
                {
                    "value": "1,22E-02",
                    "module": "A4",
                    "scenario": "Scenario 3"
                },
                {
                    "value": "1,51E+00",
                    "module": "A5",
                    "scenario": null
                },
                {
                    "value": "0,00E+00",
                    "module": "B1",
                    "scenario": null
                },
                {
                    "value": "1,97E-01",
                    "module": "B2",
                    "scenario": null
                },
                {
                    "value": "0,00E+00",
                    "module": "B3",
                    "scenario": null
                },
                {
                    "value": "0,00E+00",
                    "module": "B4",
                    "scenario": null
                },
                {
                    "value": "0,00E+00",
                    "module": "B5",
                    "scenario": null
                },
                {
                    "value": "0,00E+00",
                    "module": "B6",
                    "scenario": null
                },
                {
                    "value": "0,00E+00",
                    "module": "B7",
                    "scenario": null
                },
                {
                    "value": "0,00E+00",
                    "module": "C1",
                    "scenario": null
                },
                {
                    "value": "1,78E-03",
                    "module": "C2",
                    "scenario": null
                },
                {
                    "value": "5,47E-02",
                    "module": "C3",
                    "scenario": null
                },
                {
                    "value": "1,01E-02",
                    "module": "C4",
                    "scenario": null
                },
                {
                    "value": "-1,26E-01",
                    "module": "D",
                    "scenario": null
                }
            ]
        },
        {
            "parameter": "PENRE",
            "values": [
                {
                    "value": "1,53E+02",
                    "module": "A1-A3",
                    "scenario": null
                },
                {
                    "value": "7,69E+00",
                    "module": "A4",
                    "scenario": "Scenario 1"
                },
                {
                    "value": "3,56E+01",
                    "module": "A4",
                    "scenario": "Scenario 2"
                },
                {
                    "value": "9,90E+00",
                    "module": "A4",
                    "scenario": "Scenario 3"
                },
                {
                    "value": "8,43E+00",
                    "module": "A5",
                    "scenario": null
                },
                {
                    "value": "0,00E+00",
                    "module": "B1",
                    "scenario": null
                },
                {
                    "value": "2,81E+00",
                    "module": "B2",
                    "scenario": null
                },
                {
                    "value": "0,00E+00",
                    "module": "B3",
                    "scenario": null
                },
                {
                    "value": "0,00E+00",
                    "module": "B4",
                    "scenario": null
                },
                {
                    "value": "0,00E+00",
                    "module": "B5",
                    "scenario": null
                },
                {
                    "value": "0,00E+00",
                    "module": "B6",
                    "scenario": null
                },
                {
                    "value": "0,00E+00",
                    "module": "B7",
                    "scenario": null
                },
                {
                    "value": "0,00E+00",
                    "module": "C1",
                    "scenario": null
                },
                {
                    "value": "1,28E+00",
                    "module": "C2",
                    "scenario": null
                },
                {
                    "value": "1,11E+00",
                    "module": "C3",
                    "scenario": null
                },
                {
                    "value": "5,94E-01",
                    "module": "C4",
                    "scenario": null
                },
                {
                    "value": "-3,63E-01",
                    "module": "D",
                    "scenario": null
                }
            ]
        },
        {
            "parameter": "PENRM",
            "values": [
                {
                    "value": "2,78E-01",
                    "module": "A1-A3",
                    "scenario": null
                },
                {
                    "value": "0,00E+00",
                    "module": "A4",
                    "scenario": "Scenario 1"
                },
                {
                    "value": "0,00E+00",
                    "module": "A4",
                    "scenario": "Scenario 2"
                },
                {
                    "value": "0,00E+00",
                    "module": "A4",
                    "scenario": "Scenario 3"
                },
                {
                    "value": "0,00E+00",
                    "module": "A5",
                    "scenario": null
                },
                {
                    "value": "0,00E+00",
                    "module": "B1",
                    "scenario": null
                },
                {
                    "value": "0,00E+00",
                    "module": "B2",
                    "scenario": null
                },
                {
                    "value": "0,00E+00",
                    "module": "B3",
                    "scenario": null
                },
                {
                    "value": "0,00E+00",
                    "module": "B4",
                    "scenario": null
                },
                {
                    "value": "0,00E+00",
                    "module": "B5",
                    "scenario": null
                },
                {
                    "value": "0,00E+00",
                    "module": "B6",
                    "scenario": null
                },
                {
                    "value": "0,00E+00",
                    "module": "B7",
                    "scenario": null
                },
                {
                    "value": "0,00E+00",
                    "module": "C1",
                    "scenario": null
                },
                {
                    "value": "0,00E+00",
                    "module": "C2",
                    "scenario": null
                },
                {
                    "value": "0,00E+00",
                    "module": "C3",
                    "scenario": null
                },
                {
                    "value": "0,00E+00",
                    "module": "C4",
                    "scenario": null
                },
                {
                    "value": "0,00E+00",
                    "module": "D",
                    "scenario": null
                }
            ]
        },
        {
            "parameter": "PENRT",
            "values": [
                {
                    "value": "1,53E+02",
                    "module": "A1-A3",
                    "scenario": null
                },
                {
                    "value": "7,69E+00",
                    "module": "A4",
                    "scenario": "Scenario 1"
                },
                {
                    "value": "3,56E+01",
                    "module": "A4",
                    "scenario": "Scenario 2"
                },
                {
                    "value": "9,90E+00",
                    "module": "A4",
                    "scenario": "Scenario 3"
                },
                {
                    "value": "8,43E+00",
                    "module": "A5",
                    "scenario": null
                },
                {
                    "value": "0,00E+00",
                    "module": "B1",
                    "scenario": null
                },
                {
                    "value": "2,81E+00",
                    "module": "B2",
                    "scenario": null
                },
                {
                    "value": "0,00E+00",
                    "module": "B3",
                    "scenario": null
                },
                {
                    "value": "0,00E+00",
                    "module": "B4",
                    "scenario": null
                },
                {
                    "value": "0,00E+00",
                    "module": "B5",
                    "scenario": null
                },
                {
                    "value": "0,00E+00",
                    "module": "B6",
                    "scenario": null
                },
                {
                    "value": "0,00E+00",
                    "module": "B7",
                    "scenario": null
                },
                {
                    "value": "0,00E+00",
                    "module": "C1",
                    "scenario": null
                },
                {
                    "value": "1,28E+00",
                    "module": "C2",
                    "scenario": null
                },
                {
                    "value": "1,11E+00",
                    "module": "C3",
                    "scenario": null
                },
                {
                    "value": "5,94E-01",
                    "module": "C4",
                    "scenario": null
                },
                {
                    "value": "-3,63E-01",
                    "module": "D",
                    "scenario": null
                }
            ]
        },
        {
            "parameter": "SM",
            "values": [
                {
                    "value": "4,13E-01",
                    "module": "A1-A3",
                    "scenario": null
                },
                {
                    "value": "0,00E+00",
                    "module": "A4",
                    "scenario": "Scenario 1"
                },
                {
                    "value": "0,00E+00",
                    "module": "A4",
                    "scenario": "Scenario 2"
                },
                {
                    "value": "0,00E+00",
                    "module": "A4",
                    "scenario": "Scenario 3"
                },
                {
                    "value": "0,00E+00",
                    "module": "A5",
                    "scenario": null
                },
                {
                    "value": "0,00E+00",
                    "module": "B1",
                    "scenario": null
                },
                {
                    "value": "0,00E+00",
                    "module": "B2",
                    "scenario": null
                },
                {
                    "value": "0,00E+00",
                    "module": "B3",
                    "scenario": null
                },
                {
                    "value": "0,00E+00",
                    "module": "B4",
                    "scenario": null
                },
                {
                    "value": "0,00E+00",
                    "module": "B5",
                    "scenario": null
                },
                {
                    "value": "0,00E+00",
                    "module": "B6",
                    "scenario": null
                },
                {
                    "value": "0,00E+00",
                    "module": "B7",
                    "scenario": null
                },
                {
                    "value": "0,00E+00",
                    "module": "C1",
                    "scenario": null
                },
                {
                    "value": "0,00E+00",
                    "module": "C2",
                    "scenario": null
                },
                {
                    "value": "0,00E+00",
                    "module": "C3",
                    "scenario": null
                },
                {
                    "value": "0,00E+00",
                    "module": "C4",
                    "scenario": null
                },
                {
                    "value": "0,00E+00",
                    "module": "D",
                    "scenario": null
                }
            ]
        },
        {
            "parameter": "RSF",
            "values": [
                {
                    "value": "0,00E+00",
                    "module": "A1-A3",
                    "scenario": null
                },
                {
                    "value": "0,00E+00",
                    "module": "A4",
                    "scenario": "Scenario 1"
                },
                {
                    "value": "0,00E+00",
                    "module": "A4",
                    "scenario": "Scenario 2"
                },
                {
                    "value": "0,00E+00",
                    "module": "A4",
                    "scenario": "Scenario 3"
                },
                {
                    "value": "0,00E+00",
                    "module": "A5",
                    "scenario": null
                },
                {
                    "value": "0,00E+00",
                    "module": "B1",
                    "scenario": null
                },
                {
                    "value": "0,00E+00",
                    "module": "B2",
                    "scenario": null
                },
                {
                    "value": "0,00E+00",
                    "module": "B3",
                    "scenario": null
                },
                {
                    "value": "0,00E+00",
                    "module": "B4",
                    "scenario": null
                },
                {
                    "value": "0,00E+00",
                    "module": "B5",
                    "scenario": null
                },
                {
                    "value": "0,00E+00",
                    "module": "B6",
                    "scenario": null
                },
                {
                    "value": "0,00E+00",
                    "module": "B7",
                    "scenario": null
                },
                {
                    "value": "0,00E+00",
                    "module": "C1",
                    "scenario": null
                },
                {
                    "value": "0,00E+00",
                    "module": "C2",
                    "scenario": null
                },
                {
                    "value": "0,00E+00",
                    "module": "C3",
                    "scenario": null
                },
                {
                    "value": "0,00E+00",
                    "module": "C4",
                    "scenario": null
                },
                {
                    "value": "0,00E+00",
                    "module": "D",
                    "scenario": null
                }
            ]
        },
        {
            "parameter": "NRSF",
            "values": [
                {
                    "value": "0,00E+00",
                    "module": "A1-A3",
                    "scenario": null
                },
                {
                    "value": "0,00E+00",
                    "module": "A4",
                    "scenario": "Scenario 1"
                },
                {
                    "value": "0,00E+00",
                    "module": "A4",
                    "scenario": "Scenario 2"
                },
                {
                    "value": "0,00E+00",
                    "module": "A4",
                    "scenario": "Scenario 3"
                },
                {
                    "value": "0,00E+00",
                    "module": "A5",
                    "scenario": null
                },
                {
                    "value": "0,00E+00",
                    "module": "B1",
                    "scenario": null
                },
                {
                    "value": "0,00E+00",
                    "module": "B2",
                    "scenario": null
                },
                {
                    "value": "0,00E+00",
                    "module": "B3",
                    "scenario": null
                },
                {
                    "value": "0,00E+00",
                    "module": "B4",
                    "scenario": null
                },
                {
                    "value": "0,00E+00",
                    "module": "B5",
                    "scenario": null
                },
                {
                    "value": "0,00E+00",
                    "module": "B6",
                    "scenario": null
                },
                {
                    "value": "0,00E+00",
                    "module": "B7",
                    "scenario": null
                },
                {
                    "value": "0,00E+00",
                    "module": "C1",
                    "scenario": null
                },
                {
                    "value": "0,00E+00",
                    "module": "C2",
                    "scenario": null
                },
                {
                    "value": "0,00E+00",
                    "module": "C3",
                    "scenario": null
                },
                {
                    "value": "0,00E+00",
                    "module": "C4",
                    "scenario": null
                },
                {
                    "value": "0,00E+00",
                    "module": "D",
                    "scenario": null
                }
            ]
        },
        {
            "parameter": "FW",
            "values": [
                {
                    "value": "2,76E-02",
                    "module": "A1-A3",
                    "scenario": null
                },
                {
                    "value": "1,81E-03",
                    "module": "A4",
                    "scenario": "Scenario 1"
                },
                {
                    "value": "6,65E-04",
                    "module": "A4",
                    "scenario": "Scenario 2"
                },
                {
                    "value": "1,34E-04",
                    "module": "A4",
                    "scenario": "Scenario 3"
                },
                {
                    "value": "4,02E-03",
                    "module": "A5",
                    "scenario": null
                },
                {
                    "value": "0,00E+00",
                    "module": "B1",
                    "scenario": null
                },
                {
                    "value": "2,63E-01",
                    "module": "B2",
                    "scenario": null
                },
                {
                    "value": "0,00E+00",
                    "module": "B3",
                    "scenario": null
                },
                {
                    "value": "0,00E+00",
                    "module": "B4",
                    "scenario": null
                },
                {
                    "value": "0,00E+00",
                    "module": "B5",
                    "scenario": null
                },
                {
                    "value": "0,00E+00",
                    "module": "B6",
                    "scenario": null
                },
                {
                    "value": "0,00E+00",
                    "module": "B7",
                    "scenario": null
                },
                {
                    "value": "0,00E+00",
                    "module": "C1",
                    "scenario": null
                },
                {
                    "value": "2,39E-05",
                    "module": "C2",
                    "scenario": null
                },
                {
                    "value": "2,58E-04",
                    "module": "C3",
                    "scenario": null
                },
                {
                    "value": "3,28E-05",
                    "module": "C4",
                    "scenario": null
                },
                {
                    "value": "-3,06E-03",
                    "module": "D",
                    "scenario": null
                }
            ]
        }
    ],
    "end_of_life_waste": [
        {
            "parameter": "HWD",
            "values": [
                {
                    "value": "7,28E-04",
                    "module": "A1-A3",
                    "scenario": null
                },
                {
                    "value": "1,92E-05",
                    "module": "A4",
                    "scenario": "Scenario 1"
                },
                {
                    "value": "8,89E-05",
                    "module": "A4",
                    "scenario": "Scenario 2"
                },
                {
                    "value": "5,49E-06",
                    "module": "A4",
                    "scenario": "Scenario 3"
                },
                {
                    "value": "2,60E-05",
                    "module": "A5",
                    "scenario": null
                },
                {
                    "value": "0,00E+00",
                    "module": "B1",
                    "scenario": null
                },
                {
                    "value": "1,22E-06",
                    "module": "B2",
                    "scenario": null
                },
                {
                    "value": "0,00E+00",
                    "module": "B3",
                    "scenario": null
                },
                {
                    "value": "0,00E+00",
                    "module": "B4",
                    "scenario": null
                },
                {
                    "value": "0,00E+00",
                    "module": "B5",
                    "scenario": null
                },
                {
                    "value": "0,00E+00",
                    "module": "B6",
                    "scenario": null
                },
                {
                    "value": "0,00E+00",
                    "module": "B7",
                    "scenario": null
                },
                {
                    "value": "0,00E+00",
                    "module": "C1",
                    "scenario": null
                },
                {
                    "value": "3,20E-06",
                    "module": "C2",
                    "scenario": null
                },
                {
                    "value": "2,02E-06",
                    "module": "C3",
                    "scenario": null
                },
                {
                    "value": "1,46E-06",
                    "module": "C4",
                    "scenario": null
                },
                {
                    "value": "-5,04E-07",
                    "module": "D",
                    "scenario": null
                }
            ]
        },
        {
            "parameter": "NHWD",
            "values": [
                {
                    "value": "7,33E-01",
                    "module": "A1-A3",
                    "scenario": null
                },
                {
                    "value": "3,03E-04",
                    "module": "A4",
                    "scenario": "Scenario 1"
                },
                {
                    "value": "1,40E-03",
                    "module": "A4",
                    "scenario": "Scenario 2"
                },
                {
                    "value": "4,46E-04",
                    "module": "A4",
                    "scenario": "Scenario 3"
                },
                {
                    "value": "1,02E-01",
                    "module": "A5",
                    "scenario": null
                },
                {
                    "value": "0,00E+00",
                    "module": "B1",
                    "scenario": null
                },
                {
                    "value": "5,03E-03",
                    "module": "B2",
                    "scenario": null
                },
                {
                    "value": "0,00E+00",
                    "module": "B3",
                    "scenario": null
                },
                {
                    "value": "0,00E+00",
                    "module": "B4",
                    "scenario": null
                },
                {
                    "value": "0,00E+00",
                    "module": "B5",
                    "scenario": null
                },
                {
                    "value": "0,00E+00",
                    "module": "B6",
                    "scenario": null
                },
                {
                    "value": "0,00E+00",
                    "module": "B7",
                    "scenario": null
                },
                {
                    "value": "0,00E+00",
                    "module": "C1",
                    "scenario": null
                },
                {
                    "value": "5,05E-05",
                    "module": "C2",
                    "scenario": null
                },
                {
                    "value": "1,54E+00",
                    "module": "C3",
                    "scenario": null
                },
                {
                    "value": "4,77E+00",
                    "module": "C4",
                    "scenario": null
                },
                {
                    "value": "-4,14E-04",
                    "module": "D",
                    "scenario": null
                }
            ]
        },
        {
            "parameter": "RWD",
            "values": [
                {
                    "value": "2,02E-04",
                    "module": "A1-A3",
                    "scenario": null
                },
                {
                    "value": "5,25E-05",
                    "module": "A4",
                    "scenario": "Scenario 1"
                },
                {
                    "value": "2,43E-04",
                    "module": "A4",
                    "scenario": "Scenario 2"
                },
                {
                    "value": "6,74E-05",
                    "module": "A4",
                    "scenario": "Scenario 3"
                },
                {
                    "value": "2,75E-05",
                    "module": "A5",
                    "scenario": null
                },
                {
                    "value": "0,00E+00",
                    "module": "B1",
                    "scenario": null
                },
                {
                    "value": "8,91E-06",
                    "module": "B2",
                    "scenario": null
                },
                {
                    "value": "0,00E+00",
                    "module": "B3",
                    "scenario": null
                },
                {
                    "value": "0,00E+00",
                    "module": "B4",
                    "scenario": null
                },
                {
                    "value": "0,00E+00",
                    "module": "B5",
                    "scenario": null
                },
                {
                    "value": "0,00E+00",
                    "module": "B6",
                    "scenario": null
                },
                {
                    "value": "0,00E+00",
                    "module": "B7",
                    "scenario": null
                },
                {
                    "value": "0,00E+00",
                    "module": "C1",
                    "scenario": null
                },
                {
                    "value": "8,75E-06",
                    "module": "C2",
                    "scenario": null
                },
                {
                    "value": "7,44E-06",
                    "module": "C3",
                    "scenario": null
                },
                {
                    "value": "4,06E-06",
                    "module": "C4",
                    "scenario": null
                },
                {
                    "value": "-3,19E-06",
                    "module": "D",
                    "scenario": null
                }
            ]
        }
    ],
    "end_of_life_flow": [
        {
            "parameter": "CRU",
            "values": [
                {
                    "value": "0,00E+00",
                    "module": "A1-A3",
                    "scenario": null
                },
                {
                    "value": "0,00E+00",
                    "module": "A4",
                    "scenario": "Scenario 1"
                },
                {
                    "value": "0,00E+00",
                    "module": "A4",
                    "scenario": "Scenario 2"
                },
                {
                    "value": "0,00E+00",
                    "module": "A4",
                    "scenario": "Scenario 3"
                },
                {
                    "value": "0,00E+00",
                    "module": "A5",
                    "scenario": null
                },
                {
                    "value": "0,00E+00",
                    "module": "B1",
                    "scenario": null
                },
                {
                    "value": "0,00E+00",
                    "module": "B2",
                    "scenario": null
                },
                {
                    "value": "0,00E+00",
                    "module": "B3",
                    "scenario": null
                },
                {
                    "value": "0,00E+00",
                    "module": "B4",
                    "scenario": null
                },
                {
                    "value": "0,00E+00",
                    "module": "B5",
                    "scenario": null
                },
                {
                    "value": "0,00E+00",
                    "module": "B6",
                    "scenario": null
                },
                {
                    "value": "0,00E+00",
                    "module": "B7",
                    "scenario": null
                },
                {
                    "value": "0,00E+00",
                    "module": "C1",
                    "scenario": null
                },
                {
                    "value": "0,00E+00",
                    "module": "C2",
                    "scenario": null
                },
                {
                    "value": "0,00E+00",
                    "module": "C3",
                    "scenario": null
                },
                {
                    "value": "0,00E+00",
                    "module": "C4",
                    "scenario": null
                },
                {
                    "value": "0,00E+00",
                    "module": "D",
                    "scenario": null
                }
            ]
        },
        {
            "parameter": "MFR",
            "values": [
                {
                    "value": "7,67E-01",
                    "module": "A1-A3",
                    "scenario": null
                },
                {
                    "value": "0,00E+00",
                    "module": "A4",
                    "scenario": "Scenario 1"
                },
                {
                    "value": "0,00E+00",
                    "module": "A4",
                    "scenario": "Scenario 2"
                },
                {
                    "value": "0,00E+00",
                    "module": "A4",
                    "scenario": "Scenario 3"
                },
                {
                    "value": "3,80E-01",
                    "module": "A5",
                    "scenario": null
                },
                {
                    "value": "0,00E+00",
                    "module": "B1",
                    "scenario": null
                },
                {
                    "value": "0,00E+00",
                    "module": "B2",
                    "scenario": null
                },
                {
                    "value": "0,00E+00",
                    "module": "B3",
                    "scenario": null
                },
                {
                    "value": "0,00E+00",
                    "module": "B4",
                    "scenario": null
                },
                {
                    "value": "0,00E+00",
                    "module": "B5",
                    "scenario": null
                },
                {
                    "value": "0,00E+00",
                    "module": "B6",
                    "scenario": null
                },
                {
                    "value": "0,00E+00",
                    "module": "B7",
                    "scenario": null
                },
                {
                    "value": "0,00E+00",
                    "module": "C1",
                    "scenario": null
                },
                {
                    "value": "0,00E+00",
                    "module": "C2",
                    "scenario": null
                },
                {
                    "value": "1,11E+01",
                    "module": "C3",
                    "scenario": null
                },
                {
                    "value": "0,00E+00",
                    "module": "C4",
                    "scenario": null
                },
                {
                    "value": "0,00E+00",
                    "module": "D",
                    "scenario": null
                }
            ]
        },
        {
            "parameter": "MER",
            "values": [
                {
                    "value": "6,36E-03",
                    "module": "A1-A3",
                    "scenario": null
                },
                {
                    "value": "0,00E+00",
                    "module": "A4",
                    "scenario": "Scenario 1"
                },
                {
                    "value": "0,00E+00",
                    "module": "A4",
                    "scenario": "Scenario 2"
                },
                {
                    "value": "0,00E+00",
                    "module": "A4",
                    "scenario": "Scenario 3"
                },
                {
                    "value": "6,51E-02",
                    "module": "A5",
                    "scenario": null
                },
                {
                    "value": "0,00E+00",
                    "module": "B1",
                    "scenario": null
                },
                {
                    "value": "0,00E+00",
                    "module": "B2",
                    "scenario": null
                },
                {
                    "value": "0,00E+00",
                    "module": "B3",
                    "scenario": null
                },
                {
                    "value": "0,00E+00",
                    "module": "B4",
                    "scenario": null
                },
                {
                    "value": "0,00E+00",
                    "module": "B5",
                    "scenario": null
                },
                {
                    "value": "0,00E+00",
                    "module": "B6",
                    "scenario": null
                },
                {
                    "value": "0,00E+00",
                    "module": "B7",
                    "scenario": null
                },
                {
                    "value": "0,00E+00",
                    "module": "C1",
                    "scenario": null
                },
                {
                    "value": "0,00E+00",
                    "module": "C2",
                    "scenario": null
                },
                {
                    "value": "0,00E+00",
                    "module": "C3",
                    "scenario": null
                },
                {
                    "value": "0,00E+00",
                    "module": "C4",
                    "scenario": null
                },
                {
                    "value": "0,00E+00",
                    "module": "D",
                    "scenario": null
                }
            ]
        },
        {
            "parameter": "EEE",
            "values": [
                {
                    "value": "9,74E-01",
                    "module": "A1-A3",
                    "scenario": null
                },
                {
                    "value": null,
                    "module": "A4",
                    "scenario": "Scenario 1"
                },
                {
                    "value": null,
                    "module": "A4",
                    "scenario": "Scenario 2"
                },
                {
                    "value": null,
                    "module": "A4",
                    "scenario": "Scenario 3"
                },
                {
                    "value": "8,10E+00",
                    "module": "A5",
                    "scenario": null
                },
                {
                    "value": null,
                    "module": "B1",
                    "scenario": null
                },
                {
                    "value": null,
                    "module": "B2",
                    "scenario": null
                },
                {
                    "value": null,
                    "module": "B3",
                    "scenario": null
                },
                {
                    "value": null,
                    "module": "B4",
                    "scenario": null
                },
                {
                    "value": null,
                    "module": "B5",
                    "scenario": null
                },
                {
                    "value": null,
                    "module": "B6",
                    "scenario": null
                },
                {
                    "value": null,
                    "module": "B7",
                    "scenario": null
                },
                {
                    "value": null,
                    "module": "C1",
                    "scenario": null
                },
                {
                    "value": null,
                    "module": "C2",
                    "scenario": null
                },
                {
                    "value": null,
                    "module": "C3",
                    "scenario": null
                },
                {
                    "value": null,
                    "module": "C4",
                    "scenario": null
                },
                {
                    "value": null,
                    "module": "D",
                    "scenario": null
                }
            ]
        },
        {
            "parameter": "EET",
            "values": [
                {
                    "value": "0,00E+00",
                    "module": "A1-A3",
                    "scenario": null
                },
                {
                    "value": "0,00E+00",
                    "module": "A4",
                    "scenario": "Scenario 1"
                },
                {
                    "value": "0,00E+00",
                    "module": "A4",
                    "scenario": "Scenario 2"
                },
                {
                    "value": "0,00E+00",
                    "module": "A4",
                    "scenario": "Scenario 3"
                },
                {
                    "value": "0,00E+00",
                    "module": "A5",
                    "scenario": null
                },
                {
                    "value": "0,00E+00",
                    "module": "B1",
                    "scenario": null
                },
                {
                    "value": "0,00E+00",
                    "module": "B2",
                    "scenario": null
                },
                {
                    "value": "0,00E+00",
                    "module": "B3",
                    "scenario": null
                },
                {
                    "value": "0,00E+00",
                    "module": "B4",
                    "scenario": null
                },
                {
                    "value": "0,00E+00",
                    "module": "B5",
                    "scenario": null
                },
                {
                    "value": "0,00E+00",
                    "module": "B6",
                    "scenario": null
                },
                {
                    "value": "0,00E+00",
                    "module": "B7",
                    "scenario": null
                },
                {
                    "value": "0,00E+00",
                    "module": "C1",
                    "scenario": null
                },
                {
                    "value": "0,00E+00",
                    "module": "C2",
                    "scenario": null
                },
                {
                    "value": "0,00E+00",
                    "module": "C3",
                    "scenario": null
                },
                {
                    "value": "0,00E+00",
                    "module": "C4",
                    "scenario": null
                },
                {
                    "value": "0,00E+00",
                    "module": "D",
                    "scenario": null
                }
            ]
        }
    ]
}