{
    "product_name": "Collection Muratto Organic Blocks",
    "epd_id": "DAP 002:2024",
    "compliance": [
        "EN 15804+A2",
        "ISO 14025"
    ],
    "producer_name": "MURATTO - Vasco Emanuel, Lda.",
    "environmental_impact": [
        {
            "parameter": "GWP-total",
            "values": [
                {
                    "value": "-8,89E+00",
                    "module": "A1-A3",
                    "scenario": null
                },
                {
                    "value": "4,17E-02",
                    "module": "A4",
                    "scenario": "A4.1"
                },
                {
                    "value": "5,56E-01",
                    "module": "A4",
                    "scenario": "A4.2"
                },
                {
                    "value": "1,18E-01",
                    "module": "A4",
                    "scenario": "A4.3"
                },
                {
                    "value": "7,74E-03",
                    "module": "C1",
                    "scenario": null
                },
                {
                    "value": "1,39E-02",
                    "module": "C2",
                    "scenario": null
                },
                {
                    "value": "3,89E-03",
                    "module": "C3",
                    "scenario": null
                },
                {
                    "value": "6,49E-02",
                    "module": "C4",
                    "scenario": null
                },
                {
                    "value": "1,08E+01",
                    "module": "D",
                    "scenario": null
                }
            ]
        },
        {
            "parameter": "GWP-fossil",
            "values": [
                {
                    "value": "6,40E+00",
                    "module": "A1-A3",
                    "scenario": null
                },
                {
                    "value": "4,17E-02",
                    "module": "A4",
                    "scenario": "A4.1"
                },
                {
                    "value": "5,55E-01",
                    "module": "A4",
                    "scenario": "A4.2"
                },
                {
                    "value": "1,18E-01",
                    "module": "A4",
                    "scenario": "A4.3"
                },
                {
                    "value": "7,74E-03",
                    "module": "C1",
                    "scenario": null
                },
                {
                    "value": "1,39E-02",
                    "module": "C2",
                    "scenario": null
                },
                {
                    "value": "3,36E-03",
                    "module": "C3",
                    "scenario": null
                },
                {
                    "value": "2,70E-03",
                    "module": "C4",
                    "scenario": null
                },
                {
                    "value": "-4,31E-02",
                    "module": "D",
                    "scenario": null
                }
            ]
        },
        {
            "parameter": "GWP-biogenic",
            "values": [
                {
                    "value": "-1,53E+01",
                    "module": "A1-A3",
                    "scenario": null
                },
                {
                    "value": "3,33E-05",
                    "module": "A4",
                    "scenario": "A4.1"
                },
                {
                    "value": "4,44E-04",
                    "module": "A4",
                    "scenario": "A4.2"
                },
                {
                    "value": "7,60E-05",
                    "module": "A4",
                    "scenario": "A4.3"
                },
                {
                    "value": "5,70E-06",
                    "module": "C1",
                    "scenario": null
                },
                {
                    "value": "1,11E-05",
                    "module": "C2",
                    "scenario": null
                },
                {
                    "value": "1,07E+01",
                    "module": "C3",
                    "scenario": null
                },
                {
                    "value": "6,22E-02",
                    "module": "C4",
                    "scenario": null
                },
                {
                    "value": "1,08E+01",
                    "module": "D",
                    "scenario": null
                }
            ]
        },
        {
            "parameter": "GWP-luluc",
            "values": [
                {
                    "value": "1,82E-02",
                    "module": "A1-A3",
                    "scenario": null
                },
                {
                    "value": "3,16E-07",
                    "module": "A4",
                    "scenario": "A4.1"
                },
                {
                    "value": "4,21E-06",
                    "module": "A4",
                    "scenario": "A4.2"
                },
                {
                    "value": "1,22E-06",
                    "module": "A4",
                    "scenario": "A4.3"
                },
                {
                    "value": "1,13E-07",
                    "module": "C1",
                    "scenario": null
                },
                {
                    "value": "1,05E-07",
                    "module": "C2",
                    "scenario": null
                },
                {
                    "value": "7,55E-06",
                    "module": "C3",
                    "scenario": null
                },
                {
                    "value": "2,99E-07",
                    "module": "C4",
                    "scenario": null
                },
                {
                    "value": "-1,70E-03",
                    "module": "D",
                    "scenario": null
                }
            ]
        },
        {
            "parameter": "ODP",
            "values": [
                {
                    "value": "5,85E-05",
                    "module": "A1-A3",
                    "scenario": null
                },
                {
                    "value": "9,68E-09",
                    "module": "A4",
                    "scenario": "A4.1"
                },
                {
                    "value": "1,29E-07",
                    "module": "A4",
                    "scenario": "A4.2"
                },
                {
                    "value": "2,48E-08",
                    "module": "A4",
                    "scenario": "A4.3"
                },
                {
                    "value": "1,74E-09",
                    "module": "C1",
                    "scenario": null
                },
                {
                    "value": "3,23E-09",
                    "module": "C2",
                    "scenario": null
                },
                {
                    "value": "1,87E-10",
                    "module": "C3",
                    "scenario": null
                },
                {
                    "value": "5,74E-10",
                    "module": "C4",
                    "scenario": null
                },
                {
                    "value": "-9,84E-09",
                    "module": "D",
                    "scenario": null
                }
            ]
        },
        {
            "parameter": "AP",
            "values": [
                {
                    "value": "2,08E-02",
                    "module": "A1-A3",
                    "scenario": null
                },
                {
                    "value": "8,22E-05",
                    "module": "A4",
                    "scenario": "A4.1"
                },
                {
                    "value": "1,10E-03",
                    "module": "A4",
                    "scenario": "A4.2"
                },
                {
                    "value": "4,05E-03",
                    "module": "A4",
                    "scenario": "A4.3"
                },
                {
                    "value": "8,35E-05",
                    "module": "C1",
                    "scenario": null
                },
                {
                    "value": "2,74E-05",
                    "module": "C2",
                    "scenario": null
                },
                {
                    "value": "1,74E-05",
                    "module": "C3",
                    "scenario": null
                },
                {
                    "value": "2,79E-05",
                    "module": "C4",
                    "scenario": null
                },
                {
                    "value": "-2,34E-04",
                    "module": "D",
                    "scenario": null
                }
            ]
        },
        {
            "parameter": "POCP",
            "values": [
                {
                    "value": "1,41E-02",
                    "module": "A1-A3",
                    "scenario": null
                },
                {
                    "value": "5,40E-05",
                    "module": "A4",
                    "scenario": "A4.1"
                },
                {
                    "value": "7,19E-04",
                    "module": "A4",
                    "scenario": "A4.2"
                },
                {
                    "value": "2,82E-03",
                    "module": "A4",
                    "scenario": "A4.3"
                },
                {
                    "value": "1,12E-04",
                    "module": "C1",
                    "scenario": null
                },
                {
                    "value": "1,80E-05",
                    "module": "C2",
                    "scenario": null
                },
                {
                    "value": "7,89E-06",
                    "module": "C3",
                    "scenario": null
                },
                {
                    "value": "5,11E-05",
                    "module": "C4",
                    "scenario": null
                },
                {
                    "value": "-6,56E-04",
                    "module": "D",
                    "scenario": null
                }
            ]
        },
        {
            "parameter": "ADPE",
            "values": [
                {
                    "value": "2,81E-06",
                    "module": "A1-A3",
                    "scenario": null
                },
                {
                    "value": "1,77E-09",
                    "module": "A4",
                    "scenario": "A4.1"
                },
                {
                    "value": "2,36E-08",
                    "module": "A4",
                    "scenario": "A4.2"
                },
                {
                    "value": "9,81E-10",
                    "module": "A4",
                    "scenario": "A4.3"
                },
                {
                    "value": "3,85E-10",
                    "module": "C1",
                    "scenario": null
                },
                {
                    "value": "5,90E-10",
                    "module": "C2",
                    "scenario": null
                },
                {
                    "value": "2,70E-10",
                    "module": "C3",
                    "scenario": null
                },
                {
                    "value": "1,32E-10",
                    "module": "C4",
                    "scenario": null
                },
                {
                    "value": "-3,42E-09",
                    "module": "D",
                    "scenario": null
                }
            ]
        },
        {
            "parameter": "ADPF",
            "values": [
                {
                    "value": "7,99E+01",
                    "module": "A1-A3",
                    "scenario": null
                },
                {
                    "value": "5,91E-01",
                    "module": "A4",
                    "scenario": "A4.1"
                },
                {
                    "value": "7,88E+00",
                    "module": "A4",
                    "scenario": "A4.2"
                },
                {
                    "value": "1,52E+00",
                    "module": "A4",
                    "scenario": "A4.3"
                },
                {
                    "value": "1,07E-01",
                    "module": "C1",
                    "scenario": null
                },
                {
                    "value": "1,97E-01",
                    "module": "C2",
                    "scenario": null
                },
                {
                    "value": "1,66E-01",
                    "module": "C3",
                    "scenario": null
                },
                {
                    "value": "3,97E-02",
                    "module": "C4",
                    "scenario": null
                },
                {
                    "value": "-6,02E-01",
                    "module": "D",
                    "scenario": null
                }
            ]
        },
        {
            "parameter": "WDP",
            "values": [
                {
                    "value": "4,09E+00",
                    "module": "A1-A3",
                    "scenario": null
                },
                {
                    "value": "-1,25E-04",
                    "module": "A4",
                    "scenario": "A4.1"
                },
                {
                    "value": "-1,67E-03",
                    "module": "A4",
                    "scenario": "A4.2"
                },
                {
                    "value": "-3,56E-04",
                    "module": "A4",
                    "scenario": "A4.3"
                },
                {
                    "value": "2,21E-05",
                    "module": "C1",
                    "scenario": null
                },
                {
                    "value": "-4,18E-05",
                    "module": "C2",
                    "scenario": null
                },
                {
                    "value": "1,21E-03",
                    "module": "C3",
                    "scenario": null
                },
                {
                    "value": "4,26E-05",
                    "module": "C4",
                    "scenario": null
                },
                {
                    "value": "-5,18E-03",
                    "module": "D",
                    "scenario": null
                }
            ]
        },
        {
            "parameter": "EP-freshwater",
            "values": [
                {
                    "value": "1,38E-04",
                    "module": "A1-A3",
                    "scenario": null
                },
                {
                    "value": "2,28E-08",
                    "module": "A4",
                    "scenario": "A4.1"
                },
                {
                    "value": "3,03E-07",
                    "module": "A4",
                    "scenario": "A4.2"
                },
                {
                    "value": "7,01E-08",
                    "module": "A4",
                    "scenario": "A4.3"
                },
                {
                    "value": "5,79E-09",
                    "module": "C1",
                    "scenario": null
                },
                {
                    "value": "7,58E-09",
                    "module": "C2",
                    "scenario": null
                },
                {
                    "value": "3,50E-07",
                    "module": "C3",
                    "scenario": null
                },
                {
                    "value": "3,24E-08",
                    "module": "C4",
                    "scenario": null
                },
                {
                    "value": "-1,03E-05",
                    "module": "D",
                    "scenario": null
                }
            ]
        },
        {
            "parameter": "EP-marine",
            "values": [
                {
                    "value": "3,27E-03",
                    "module": "A1-A3",
                    "scenario": null
                },
                {
                    "value": "1,37E-05",
                    "module": "A4",
                    "scenario": "A4.1"
                },
                {
                    "value": "1,83E-04",
                    "module": "A4",
                    "scenario": "A4.2"
                },
                {
                    "value": "9,97E-04",
                    "module": "A4",
                    "scenario": "A4.3"
                },
                {
                    "value": "3,74E-05",
                    "module": "C1",
                    "scenario": null
                },
                {
                    "value": "4,57E-06",
                    "module": "C2",
                    "scenario": null
                },
                {
                    "value": "2,57E-06",
                    "module": "C3",
                    "scenario": null
                },
                {
                    "value": "3,00E-05",
                    "module": "C4",
                    "scenario": null
                },
                {
                    "value": "-9,87E-05",
                    "module": "D",
                    "scenario": null
                }
            ]
        },
        {
            "parameter": "EP-terrestrial",
            "values": [
                {
                    "value": "4,54E-02",
                    "module": "A1-A3",
                    "scenario": null
                },
                {
                    "value": "1,53E-04",
                    "module": "A4",
                    "scenario": "A4.1"
                },
                {
                    "value": "2,03E-03",
                    "module": "A4",
                    "scenario": "A4.2"
                },
                {
                    "value": "1,11E-02",
                    "module": "A4",
                    "scenario": "A4.3"
                },
                {
                    "value": "4,11E-04",
                    "module": "C1",
                    "scenario": null
                },
                {
                    "value": "5,09E-05",
                    "module": "C2",
                    "scenario": null
                },
                {
                    "value": "3,12E-05",
                    "module": "C3",
                    "scenario": null
                },
                {
                    "value": "1,34E-04",
                    "module": "C4",
                    "scenario": null
                },
                {
                    "value": "-9,96E-04",
                    "module": "D",
                    "scenario": null
                }
            ]
        }
    ],
    "additional_environmental_impact": [
        {
            "parameter": "PM",
            "values": [
                {
                    "value": "1,72E-07",
                    "module": "A1-A3",
                    "scenario": null
                },
                {
                    "value": "5,39E-09",
                    "module": "A4",
                    "scenario": "A4.1"
                },
                {
                    "value": "3,21E-08",
                    "module": "A4",
                    "scenario": "A4.2"
                },
                {
                    "value": "2,99E-09",
                    "module": "A4",
                    "scenario": "A4.3"
                },
                {
                    "value": "2,25E-09",
                    "module": "C1",
                    "scenario": null
                },
                {
                    "value": "8,01E-10",
                    "module": "C2",
                    "scenario": null
                },
                {
                    "value": "5,65E-11",
                    "module": "C3",
                    "scenario": null
                },
                {
                    "value": "7,36E-10",
                    "module": "C4",
                    "scenario": null
                },
                {
                    "value": "-3,95E-09",
                    "module": "D",
                    "scenario": null
                }
            ]
        },
        {
            "parameter": "ETP-fw",
            "values": [
                {
                    "value": "6,82E+01",
                    "module": "A1-A3",
                    "scenario": null
                },
                {
                    "value": "7,23E-01",
                    "module": "A4",
                    "scenario": "A4.1"
                },
                {
                    "value": "3,15E+00",
                    "module": "A4",
                    "scenario": "A4.2"
                },
                {
                    "value": "4,87E-01",
                    "module": "A4",
                    "scenario": "A4.3"
                },
                {
                    "value": "3,59E-02",
                    "module": "C1",
                    "scenario": null
                },
                {
                    "value": "7,87E-02",
                    "module": "C2",
                    "scenario": null
                },
                {
                    "value": "5,50E-02",
                    "module": "C3",
                    "scenario": null
                },
                {
                    "value": "4,50E-02",
                    "module": "C4",
                    "scenario": null
                },
                {
                    "value": "-3,62E-01",
                    "module": "D",
                    "scenario": null
                }
            ]
        },
        {
            "parameter": "HTP-c",
            "values": [
                {
                    "value": "2,35E-08",
                    "module": "A1-A3",
                    "scenario": null
                },
                {
                    "value": "2,22E-11",
                    "module": "A4",
                    "scenario": "A4.1"
                },
                {
                    "value": "4,15E-11",
                    "module": "A4",
                    "scenario": "A4.2"
                },
                {
                    "value": "1,91E-11",
                    "module": "A4",
                    "scenario": "A4.3"
                },
                {
                    "value": "4,71E-13",
                    "module": "C1",
                    "scenario": null
                },
                {
                    "value": "1,04E-12",
                    "module": "C2",
                    "scenario": null
                },
                {
                    "value": "8,71E-13",
                    "module": "C3",
                    "scenario": null
                },
                {
                    "value": "3,21E-13",
                    "module": "C4",
                    "scenario": null
                },
                {
                    "value": "-4,82E-11",
                    "module": "D",
                    "scenario": null
                }
            ]
        },
        {
            "parameter": "HTP-nc",
            "values": [
                {
                    "value": "3,23E-08",
                    "module": "A1-A3",
                    "scenario": null
                },
                {
                    "value": "7,72E-10",
                    "module": "A4",
                    "scenario": "A4.1"
                },
                {
                    "value": "4,93E-09",
                    "module": "A4",
                    "scenario": "A4.2"
                },
                {
                    "value": "4,02E-10",
                    "module": "A4",
                    "scenario": "A4.3"
                },
                {
                    "value": "3,73E-11",
                    "module": "C1",
                    "scenario": null
                },
                {
                    "value": "1,23E-10",
                    "module": "C2",
                    "scenario": null
                },
                {
                    "value": "3,21E-11",
                    "module": "C3",
                    "scenario": null
                },
                {
                    "value": "9,47E-11",
                    "module": "C4",
                    "scenario": null
                },
                {
                    "value": "-1,42E-09",
                    "module": "D",
                    "scenario": null
                }
            ]
        },
        {
            "parameter": "SQP",
            "values": [
                {
                    "value": "4,44E+02",
                    "module": "A1-A3",
                    "scenario": null
                },
                {
                    "value": "1,88E-03",
                    "module": "A4",
                    "scenario": "A4.1"
                },
                {
                    "value": "2,51E-02",
                    "module": "A4",
                    "scenario": "A4.2"
                },
                {
                    "value": "4,76E-03",
                    "module": "A4",
                    "scenario": "A4.3"
                },
                {
                    "value": "3,93E-04",
                    "module": "C1",
                    "scenario": null
                },
                {
                    "value": "6,27E-04",
                    "module": "C2",
                    "scenario": null
                },
                {
                    "value": "2,59E-02",
                    "module": "C3",
                    "scenario": null
                },
                {
                    "value": "1,09E-01",
                    "module": "C4",
                    "scenario": null
                },
                {
                    "value": "-2,87E+02",
                    "module": "D",
                    "scenario": null
                }
            ]
        },
        {
            "parameter": "IRP",
            "values": [
                {
                    "value": "1,13E-01",
                    "module": "A1-A3",
                    "scenario": null
                },
                {
                    "value": "9,26E-03",
                    "module": "A4",
                    "scenario": "A4.1"
                },
                {
                    "value": "3,47E-02",
                    "module": "A4",
                    "scenario": "A4.2"
                },
                {
                    "value": "6,65E-03",
                    "module": "A4",
                    "scenario": "A4.3"
                },
                {
                    "value": "4,68E-04",
                    "module": "C1",
                    "scenario": null
                },
                {
                    "value": "8,68E-04",
                    "module": "C2",
                    "scenario": null
                },
                {
                    "value": "3,37E-03",
                    "module": "C3",
                    "scenario": null
                },
                {
                    "value": "2,50E-04",
                    "module": "C4",
                    "scenario": null
                },
                {
                    "value": "-2,64E-03",
                    "module": "D",
                    "scenario": null
                }
            ]
        }
    ],
    "resource_use": [
        {
            "parameter": "PERE",
            "values": [
                {
                    "value": "1,75E+02",
                    "module": "A1-A3",
                    "scenario": null
                },
                {
                    "value": "8,70E-04",
                    "module": "A4",
                    "scenario": "A4.1"
                },
                {
                    "value": "1,16E-02",
                    "module": "A4",
                    "scenario": "A4.2"
                },
                {
                    "value": "1,99E-03",
                    "module": "A4",
                    "scenario": "A4.3"
                },
                {
                    "value": "1,70E-04",
                    "module": "C1",
                    "scenario": null
                },
                {
                    "value": "2,90E-04",
                    "module": "C2",
                    "scenario": null
                },
                {
                    "value": "1,05E-01",
                    "module": "C3",
                    "scenario": null
                },
                {
                    "value": "3,66E-03",
                    "module": "C4",
                    "scenario": null
                },
                {
                    "value": "-1,17E+02",
                    "module": "D",
                    "scenario": null
                }
            ]
        },
        {
            "parameter": "PERM",
            "values": [
                {
                    "value": "3,89E+00",
                    "module": "A1-A3",
                    "scenario": null
                },
                {
                    "value": "0,00E+00",
                    "module": "A4",
                    "scenario": "A4.1"
                },
                {
                    "value": "0,00E+00",
                    "module": "A4",
                    "scenario": "A4.2"
                },
                {
                    "value": "0,00E+00",
                    "module": "A4",
                    "scenario": "A4.3"
                },
                {
                    "value": "0,00E+00",
                    "module": "C1",
                    "scenario": null
                },
                {
                    "value": "0,00E+00",
                    "module": "C2",
                    "scenario": null
                },
                {
                    "value": "0,00E+00",
                    "module": "C3",
                    "scenario": null
                },
                {
                    "value": "0,00E+00",
                    "module": "C4",
                    "scenario": null
                },
                {
                    "value": "0,00E+00",
                    "module": "D",
                    "scenario": null
                }
            ]
        },
        {
            "parameter": "PERT",
            "values": [
                {
                    "value": "1,79E+02",
                    "module": "A1-A3",
                    "scenario": null
                },
                {
                    "value": "8,70E-04",
                    "module": "A4",
                    "scenario": "A4.1"
                },
                {
                    "value": "1,16E-02",
                    "module": "A4",
                    "scenario": "A4.2"
                },
                {
                    "value": "1,99E-03",
                    "module": "A4",
                    "scenario": "A4.3"
                },
                {
                    "value": "1,70E-04",
                    "module": "C1",
                    "scenario": null
                },
                {
                    "value": "2,90E-04",
                    "module": "C2",
                    "scenario": null
                },
                {
                    "value": "1,05E-01",
                    "module": "C3",
                    "scenario": null
                },
                {
                    "value": "3,66E-03",
                    "module": "C4",
                    "scenario": null
                },
                {
                    "value": "-1,17E+02",
                    "module": "D",
                    "scenario": null
                }
            ]
        },
        {
            "parameter": "PENRE",
            "values": [
                {
                    "value": "8,30E+01",
                    "module": "A1-A3",
                    "scenario": null
                },
                {
                    "value": "6,28E-01",
                    "module": "A4",
                    "scenario": "A4.1"
                },
                {
                    "value": "8,37E+00",
                    "module": "A4",
                    "scenario": "A4.2"
                },
                {
                    "value": "1,61E+00",
                    "module": "A4",
                    "scenario": "A4.3"
                },
                {
                    "value": "1,14E-01",
                    "module": "C1",
                    "scenario": null
                },
                {
                    "value": "2,09E-01",
                    "module": "C2",
                    "scenario": null
                },
                {
                    "value": "1,69E-01",
                    "module": "C3",
                    "scenario": null
                },
                {
                    "value": "4,20E-02",
                    "module": "C4",
                    "scenario": null
                },
                {
                    "value": "-6,42E-01",
                    "module": "D",
                    "scenario": null
                }
            ]
        },
        {
            "parameter": "PENRM",
            "values": [
                {
                    "value": "3,58E+00",
                    "module": "A1-A3",
                    "scenario": null
                },
                {
                    "value": "0,00E+00",
                    "module": "A4",
                    "scenario": "A4.1"
                },
                {
                    "value": "0,00E+00",
                    "module": "A4",
                    "scenario": "A4.2"
                },
                {
                    "value": "0,00E+00",
                    "module": "A4",
                    "scenario": "A4.3"
                },
                {
                    "value": "0,00E+00",
                    "module": "C1",
                    "scenario": null
                },
                {
                    "value": "0,00E+00",
                    "module": "C2",
                    "scenario": null
                },
                {
                    "value": "0,00E+00",
                    "module": "C3",
                    "scenario": null
                },
                {
                    "value": "0,00E+00",
                    "module": "C4",
                    "scenario": null
                },
                {
                    "value": "0,00E+00",
                    "module": "D",
                    "scenario": null
                }
            ]
        },
        {
            "parameter": "PENRT",
            "values": [
                {
                    "value": "8,66E+01",
                    "module": "A1-A3",
                    "scenario": null
                },
                {
                    "value": "6,28E-01",
                    "module": "A4",
                    "scenario": "A4.1"
                },
                {
                    "value": "8,37E+00",
                    "module": "A4",
                    "scenario": "A4.2"
                },
                {
                    "value": "1,61E+00",
                    "module": "A4",
                    "scenario": "A4.3"
                },
                {
                    "value": "1,14E-01",
                    "module": "C1",
                    "scenario": null
                },
                {
                    "value": "2,09E-01",
                    "module": "C2",
                    "scenario": null
                },
                {
                    "value": "1,69E-01",
                    "module": "C3",
                    "scenario": null
                },
                {
                    "value": "4,20E-02",
                    "module": "C4",
                    "scenario": null
                },
                {
                    "value": "-6,42E-01",
                    "module": "D",
                    "scenario": null
                }
            ]
        },
        {
            "parameter": "SM",
            "values": [
                {
                    "value": "0,00E+00",
                    "module": "A1-A3",
                    "scenario": null
                },
                {
                    "value": "0,00E+00",
                    "module": "A4",
                    "scenario": "A4.1"
                },
                {
                    "value": "0,00E+00",
                    "module": "A4",
                    "scenario": "A4.2"
                },
                {
                    "value": "0,00E+00",
                    "module": "A4",
                    "scenario": "A4.3"
                },
                {
                    "value": "0,00E+00",
                    "module": "C1",
                    "scenario": null
                },
                {
                    "value": "0,00E+00",
                    "module": "C2",
                    "scenario": null
                },
                {
                    "value": "0,00E+00",
                    "module": "C3",
                    "scenario": null
                },
                {
                    "value": "0,00E+00",
                    "module": "C4",
                    "scenario": null
                },
                {
                    "value": "0,00E+00",
                    "module": "D",
                    "scenario": null
                }
            ]
        },
        {
            "parameter": "RSF",
            "values": [
                {
                    "value": "0,00E+00",
                    "module": "A1-A3",
                    "scenario": null
                },
                {
                    "value": "0,00E+00",
                    "module": "A4",
                    "scenario": "A4.1"
                },
                {
                    "value": "0,00E+00",
                    "module": "A4",
                    "scenario": "A4.2"
                },
                {
                    "value": "0,00E+00",
                    "module": "A4",
                    "scenario": "A4.3"
                },
                {
                    "value": "0,00E+00",
                    "module": "C1",
                    "scenario": null
                },
                {
                    "value": "0,00E+00",
                    "module": "C2",
                    "scenario": null
                },
                {
                    "value": "0,00E+00",
                    "module": "C3",
                    "scenario": null
                },
                {
                    "value": "0,00E+00",
                    "module": "C4",
                    "scenario": null
                },
                {
                    "value": "0,00E+00",
                    "module": "D",
                    "scenario": null
                }
            ]
        },
        {
            "parameter": "NRSF",
            "values": [
                {
                    "value": "0,00E+00",
                    "module": "A1-A3",
                    "scenario": null
                },
                {
                    "value": "0,00E+00",
                    "module": "A4",
                    "scenario": "A4.1"
                },
                {
                    "value": "0,00E+00",
                    "module": "A4",
                    "scenario": "A4.2"
                },
                {
                    "value": "0,00E+00",
                    "module": "A4",
                    "scenario": "A4.3"
                },
                {
                    "value": "0,00E+00",
                    "module": "C1",
                    "scenario": null
                },
                {
                    "value": "0,00E+00",
                    "module": "C2",
                    "scenario": null
                },
                {
                    "value": "0,00E+00",
                    "module": "C3",
                    "scenario": null
                },
                {
                    "value": "0,00E+00",
                    "module": "C4",
                    "scenario": null
                },
                {
                    "value": "0,00E+00",
                    "module": "D",
                    "scenario": null
                }
            ]
        },
        {
            "parameter": "FW",
            "values": [
                {
                    "value": "9,68E-02",
                    "module": "A1-A3",
                    "scenario": null
                },
                {
                    "value": "8,88E-07",
                    "module": "A4",
                    "scenario": "A4.1"
                },
                {
                    "value": "1,18E-05",
                    "module": "A4",
                    "scenario": "A4.2"
                },
                {
                    "value": "3,66E-06",
                    "module": "A4",
                    "scenario": "A4.3"
                },
                {
                    "value": "2,69E-06",
                    "module": "C1",
                    "scenario": null
                },
                {
                    "value": "2,96E-07",
                    "module": "C2",
                    "scenario": null
                },
                {
                    "value": "3,53E-04",
                    "module": "C3",
                    "scenario": null
                },
                {
                    "value": "1,12E-05",
                    "module": "C4",
                    "scenario": null
                },
                {
                    "value": "-1,99E-04",
                    "module": "D",
                    "scenario": null
                }
            ]
        }
    ],
    "end_of_life_waste": [
        {
            "parameter": "HWD",
            "values": [
                {
                    "value": "1,77E-04",
                    "module": "A1-A3",
                    "scenario": null
                },
                {
                    "value": "1,57E-06",
                    "module": "A4",
                    "scenario": "A4.1"
                },
                {
                    "value": "2,09E-05",
                    "module": "A4",
                    "scenario": "A4.2"
                },
                {
                    "value": "8,94E-07",
                    "module": "A4",
                    "scenario": "A4.3"
                },
                {
                    "value": "2,80E-07",
                    "module": "C1",
                    "scenario": null
                },
                {
                    "value": "5,22E-07",
                    "module": "C2",
                    "scenario": null
                },
                {
                    "value": "2,92E-08",
                    "module": "C3",
                    "scenario": null
                },
                {
                    "value": "9,50E-08",
                    "module": "C4",
                    "scenario": null
                },
                {
                    "value": "-3,21E-06",
                    "module": "D",
                    "scenario": null
                }
            ]
        },
        {
            "parameter": "NHWD",
            "values": [
                {
                    "value": "8,89E-02",
                    "module": "A1-A3",
                    "scenario": null
                },
                {
                    "value": "2,47E-05",
                    "module": "A4",
                    "scenario": "A4.1"
                },
                {
                    "value": "3,30E-04",
                    "module": "A4",
                    "scenario": "A4.2"
                },
                {
                    "value": "7,26E-05",
                    "module": "A4",
                    "scenario": "A4.3"
                },
                {
                    "value": "6,69E-06",
                    "module": "C1",
                    "scenario": null
                },
                {
                    "value": "8,24E-06",
                    "module": "C2",
                    "scenario": null
                },
                {
                    "value": "1,16E-04",
                    "module": "C3",
                    "scenario": null
                },
                {
                    "value": "6,18E-01",
                    "module": "C4",
                    "scenario": null
                },
                {
                    "value": "-2,26E-04",
                    "module": "D",
                    "scenario": null
                }
            ]
        },
        {
            "parameter": "RWD",
            "values": [
                {
                    "value": "1,18E-04",
                    "module": "A1-A3",
                    "scenario": null
                },
                {
                    "value": "4,29E-06",
                    "module": "A4",
                    "scenario": "A4.1"
                },
                {
                    "value": "5,72E-05",
                    "module": "A4",
                    "scenario": "A4.2"
                },
                {
                    "value": "1,10E-05",
                    "module": "A4",
                    "scenario": "A4.3"
                },
                {
                    "value": "7,70E-07",
                    "module": "C1",
                    "scenario": null
                },
                {
                    "value": "1,43E-06",
                    "module": "C2",
                    "scenario": null
                },
                {
                    "value": "1,95E-06",
                    "module": "C3",
                    "scenario": null
                },
                {
                    "value": "3,08E-07",
                    "module": "C4",
                    "scenario": null
                },
                {
                    "value": "-4,33E-06",
                    "module": "D",
                    "scenario": null
                }
            ]
        }
    ],
    "end_of_life_flow": [
        {
            "parameter": "CRU",
            "values": [
                {
                    "value": "0,00E+00",
                    "module": "A1-A3",
                    "scenario": null
                },
                {
                    "value": "0,00E+00",
                    "module": "A4",
                    "scenario": "A4.1"
                },
                {
                    "value": "0,00E+00",
                    "module": "A4",
                    "scenario": "A4.2"
                },
                {
                    "value": "0,00E+00",
                    "module": "A4",
                    "scenario": "A4.3"
                },
                {
                    "value": "0,00E+00",
                    "module": "C1",
                    "scenario": null
                },
                {
                    "value": "0,00E+00",
                    "module": "C2",
                    "scenario": null
                },
                {
                    "value": "0,00E+00",
                    "module": "C3",
                    "scenario": null
                },
                {
                    "value": "0,00E+00",
                    "module": "C4",
                    "scenario": null
                },
                {
                    "value": "0,00E+00",
                    "module": "D",
                    "scenario": null
                }
            ]
        },
        {
            "parameter": "MFR",
            "values": [
                {
                    "value": "5,79E-02",
                    "module": "A1-A3",
                    "scenario": null
                },
                {
                    "value": "0,00E+00",
                    "module": "A4",
                    "scenario": "A4.1"
                },
                {
                    "value": "0,00E+00",
                    "module": "A4",
                    "scenario": "A4.2"
                },
                {
                    "value": "0,00E+00",
                    "module": "A4",
                    "scenario": "A4.3"
                },
                {
                    "value": "0,00E+00",
                    "module": "C1",
                    "scenario": null
                },
                {
                    "value": "0,00E+00",
                    "module": "C2",
                    "scenario": null
                },
                {
                    "value": "1,44E+00",
                    "module": "C3",
                    "scenario": null
                },
                {
                    "value": "0,00E+00",
                    "module": "C4",
                    "scenario": null
                },
                {
                    "value": "0,00E+00",
                    "module": "D",
                    "scenario": null
                }
            ]
        },
        {
            "parameter": "MER",
            "values": [
                {
                    "value": "4,61E-02",
                    "module": "A1-A3",
                    "scenario": null
                },
                {
                    "value": "4,61E-02",
                    "module": "A4",
                    "scenario": "A4.1"
                },
                {
                    "value": "0,00E+00",
                    "module": "A4",
                    "scenario": "A4.2"
                },
                {
                    "value": "1,00E+00",
                    "module": "A4",
                    "scenario": "A4.3"
                },
                {
                    "value": "2,00E+00",
                    "module": "C1",
                    "scenario": null
                },
                {
                    "value": "3,00E+00",
                    "module": "C2",
                    "scenario": null
                },
                {
                    "value": "4,00E+00",
                    "module": "C3",
                    "scenario": null
                },
                {
                    "value": "5,00E+00",
                    "module": "C4",
                    "scenario": null
                },
                {
                    "value": "6,00E+00",
                    "module": "D",
                    "scenario": null
                }
            ]
        },
        {
            "parameter": "EEE",
            "values": [
                {
                    "value": "0,00E+00",
                    "module": "A1-A3",
                    "scenario": null
                },
                {
                    "value": "0,00E+00",
                    "module": "A4",
                    "scenario": "A4.1"
                },
                {
                    "value": "0,00E+00",
                    "module": "A4",
                    "scenario": "A4.2"
                },
                {
                    "value": "0,00E+00",
                    "module": "A4",
                    "scenario": "A4.3"
                },
                {
                    "value": "0,00E+00",
                    "module": "C1",
                    "scenario": null
                },
                {
                    "value": "0,00E+00",
                    "module": "C2",
                    "scenario": null
                },
                {
                    "value": "0,00E+00",
                    "module": "C3",
                    "scenario": null
                },
                {
                    "value": "0,00E+00",
                    "module": "C4",
                    "scenario": null
                },
                {
                    "value": "0,00E+00",
                    "module": "D",
                    "scenario": null
                }
            ]
        },
        {
            "parameter": "EET",
            "values": [
                {
                    "value": "0,00E+00",
                    "module": "A1-A3",
                    "scenario": null
                },
                {
                    "value": "0,00E+00",
                    "module": "A4",
                    "scenario": "A4.1"
                },
                {
                    "value": "0,00E+00",
                    "module": "A4",
                    "scenario": "A4.2"
                },
                {
                    "value": "0,00E+00",
                    "module": "A4",
                    "scenario": "A4.3"
                },
                {
                    "value": "0,00E+00",
                    "module": "C1",
                    "scenario": null
                },
                {
                    "value": "0,00E+00",
                    "module": "C2",
                    "scenario": null
                },
                {
                    "value": "0,00E+00",
                    "module": "C3",
                    "scenario": null
                },
                {
                    "value": "0,00E+00",
                    "module": "C4",
                    "scenario": null
                },
                {
                    "value": "0,00E+00",
                    "module": "D",
                    "scenario": null
                }
            ]
        }
    ]
}