{
    "product_name": "Glazed Porcelain Tiles",
    "epd_id": "DAP002:2021",
    "compliance": [
        "EN 15804",
        "ISO 14025"
    ],
    "producer_name": "Gres Panaria Portugal, S.A",
    "environmental_impact": [
        {
            "parameter": "GWP-total",
            "values": [
                {
                    "value": "1,29E+01",
                    "module": "A1-A3",
                    "scenario": null
                },
                {
                    "value": "1,52E+00",
                    "module": "A4",
                    "scenario": "Destination A"
                },
                {
                    "value": "4,21E+00",
                    "module": "A4",
                    "scenario": "Destination B"
                },
                {
                    "value": "1,28E+00",
                    "module": "A4",
                    "scenario": "Destination C"
                },
                {
                    "value": "1,42E+00",
                    "module": "A5",
                    "scenario": null
                },
                {
                    "value": "2,82E-01",
                    "module": "B2",
                    "scenario": null
                },
                {
                    "value": "6,06E-02",
                    "module": "C2",
                    "scenario": null
                },
                {
                    "value": "5,74E-02",
                    "module": "C3",
                    "scenario": null
                },
                {
                    "value": "6,24E-02",
                    "module": "C4",
                    "scenario": null
                },
                {
                    "value": null,
                    "module": "D",
                    "scenario": null
                }
            ]
        },
        {
            "parameter": "ODP",
            "values": [
                {
                    "value": "2,12E-06",
                    "module": "A1-A3",
                    "scenario": null
                },
                {
                    "value": "2,80E-07",
                    "module": "A4",
                    "scenario": "Destination A"
                },
                {
                    "value": "7,78E-07",
                    "module": "A4",
                    "scenario": "Destination B"
                },
                {
                    "value": "2,38E-07",
                    "module": "A4",
                    "scenario": "Destination C"
                },
                {
                    "value": "1,12E-07",
                    "module": "A5",
                    "scenario": null
                },
                {
                    "value": "3,59E-08",
                    "module": "B2",
                    "scenario": null
                },
                {
                    "value": "1,12E-08",
                    "module": "C2",
                    "scenario": null
                },
                {
                    "value": "1,08E-08",
                    "module": "C3",
                    "scenario": null
                },
                {
                    "value": "1,13E-08",
                    "module": "C4",
                    "scenario": null
                },
                {
                    "value": null,
                    "module": "D",
                    "scenario": null
                }
            ]
        },
        {
            "parameter": "AP",
            "values": [
                {
                    "value": "4,58E-02",
                    "module": "A1-A3",
                    "scenario": null
                },
                {
                    "value": "4,05E-03",
                    "module": "A4",
                    "scenario": "Destination A"
                },
                {
                    "value": "1,12E-02",
                    "module": "A4",
                    "scenario": "Destination B"
                },
                {
                    "value": "3,21E-02",
                    "module": "A4",
                    "scenario": "Destination C"
                },
                {
                    "value": "4,64E-03",
                    "module": "A5",
                    "scenario": null
                },
                {
                    "value": "1,83E-03",
                    "module": "B2",
                    "scenario": null
                },
                {
                    "value": "1,62E-04",
                    "module": "C2",
                    "scenario": null
                },
                {
                    "value": "4,41E-04",
                    "module": "C3",
                    "scenario": null
                },
                {
                    "value": "4,34E-04",
                    "module": "C4",
                    "scenario": null
                },
                {
                    "value": null,
                    "module": "D",
                    "scenario": null
                }
            ]
        },
        {
            "parameter": "EP",
            "values": [
                {
                    "value": "3,90E-03",
                    "module": "A1-A3",
                    "scenario": null
                },
                {
                    "value": "6,86E-04",
                    "module": "A4",
                    "scenario": "Destination A"
                },
                {
                    "value": "1,91E-03",
                    "module": "A4",
                    "scenario": "Destination B"
                },
                {
                    "value": "2,73E-03",
                    "module": "A4",
                    "scenario": "Destination C"
                },
                {
                    "value": "4,98E-04",
                    "module": "A5",
                    "scenario": null
                },
                {
                    "value": "1,37E-04",
                    "module": "B2",
                    "scenario": null
                },
                {
                    "value": "2,74E-05",
                    "module": "C2",
                    "scenario": null
                },
                {
                    "value": "9,55E-05",
                    "module": "C3",
                    "scenario": null
                },
                {
                    "value": "9,08E-05",
                    "module": "C4",
                    "scenario": null
                },
                {
                    "value": null,
                    "module": "D",
                    "scenario": null
                }
            ]
        },
        {
            "parameter": "POCP",
            "values": [
                {
                    "value": "2,34E-03",
                    "module": "A1-A3",
                    "scenario": null
                },
                {
                    "value": "1,93E-04",
                    "module": "A4",
                    "scenario": "Destination A"
                },
                {
                    "value": "5,38E-04",
                    "module": "A4",
                    "scenario": "Destination B"
                },
                {
                    "value": "1,01E-03",
                    "module": "A4",
                    "scenario": "Destination C"
                },
                {
                    "value": "2,08E-04",
                    "module": "A5",
                    "scenario": null
                },
                {
                    "value": "1,02E-04",
                    "module": "B2",
                    "scenario": null
                },
                {
                    "value": "7,74E-06",
                    "module": "C2",
                    "scenario": null
                },
                {
                    "value": "1,06E-05",
                    "module": "C3",
                    "scenario": null
                },
                {
                    "value": "1,37E-05",
                    "module": "C4",
                    "scenario": null
                },
                {
                    "value": null,
                    "module": "D",
                    "scenario": null
                }
            ]
        },
        {
            "parameter": "ADPE",
            "values": [
                {
                    "value": "2,04E-06",
                    "module": "A1-A3",
                    "scenario": null
                },
                {
                    "value": "3,12E-09",
                    "module": "A4",
                    "scenario": "Destination A"
                },
                {
                    "value": "8,67E-09",
                    "module": "A4",
                    "scenario": "Destination B"
                },
                {
                    "value": "2,37E-09",
                    "module": "A4",
                    "scenario": "Destination C"
                },
                {
                    "value": "1,16E-07",
                    "module": "A5",
                    "scenario": null
                },
                {
                    "value": "2,89E-07",
                    "module": "B2",
                    "scenario": null
                },
                {
                    "value": "1,25E-10",
                    "module": "C2",
                    "scenario": null
                },
                {
                    "value": "1,12E-10",
                    "module": "C3",
                    "scenario": null
                },
                {
                    "value": "1,36E-10",
                    "module": "C4",
                    "scenario": null
                },
                {
                    "value": null,
                    "module": "D",
                    "scenario": null
                }
            ]
        },
        {
            "parameter": "ADPF",
            "values": [
                {
                    "value": "1,97E+02",
                    "module": "A1-A3",
                    "scenario": null
                },
                {
                    "value": "2,31E+01",
                    "module": "A4",
                    "scenario": "Destination A"
                },
                {
                    "value": "6,41E+01",
                    "module": "A4",
                    "scenario": "Destination B"
                },
                {
                    "value": "1,97E+01",
                    "module": "A4",
                    "scenario": "Destination C"
                },
                {
                    "value": "1,22E+01",
                    "module": "A5",
                    "scenario": null
                },
                {
                    "value": "1,02E+01",
                    "module": "B2",
                    "scenario": null
                },
                {
                    "value": "9,23E-01",
                    "module": "C2",
                    "scenario": null
                },
                {
                    "value": "8,88E-01",
                    "module": "C3",
                    "scenario": null
                },
                {
                    "value": "9,49E-01",
                    "module": "C4",
                    "scenario": null
                },
                {
                    "value": null,
                    "module": "D",
                    "scenario": null
                }
            ]
        }
    ],
    "additional_environmental_impact": [],
    "resource_use": [
        {
            "parameter": "PERE",
            "values": [
                {
                    "value": "3,66E+01",
                    "module": "A1-A3",
                    "scenario": null
                },
                {
                    "value": "5,67E-02",
                    "module": "A4",
                    "scenario": "Destination A"
                },
                {
                    "value": "1,58E-01",
                    "module": "A4",
                    "scenario": "Destination B"
                },
                {
                    "value": "3,75E-02",
                    "module": "A4",
                    "scenario": "Destination C"
                },
                {
                    "value": "7,87E-01",
                    "module": "A5",
                    "scenario": null
                },
                {
                    "value": "1,51E-01",
                    "module": "B2",
                    "scenario": null
                },
                {
                    "value": "2,72E-03",
                    "module": "C2",
                    "scenario": null
                },
                {
                    "value": "1,60E-03",
                    "module": "C3",
                    "scenario": null
                },
                {
                    "value": "4,03E-03",
                    "module": "C4",
                    "scenario": null
                },
                {
                    "value": "-2,33E-01",
                    "module": "D",
                    "scenario": null
                }
            ]
        },
        {
            "parameter": "PERM",
            "values": [
                {
                    "value": "1,12E+00",
                    "module": "A1-A3",
                    "scenario": null
                },
                {
                    "value": "0,00E+00",
                    "module": "A4",
                    "scenario": "Destination A"
                },
                {
                    "value": "0,00E+00",
                    "module": "A4",
                    "scenario": "Destination B"
                },
                {
                    "value": "0,00E+00",
                    "module": "A4",
                    "scenario": "Destination C"
                },
                {
                    "value": "0,00E+00",
                    "module": "A5",
                    "scenario": null
                },
                {
                    "value": "0,00E+00",
                    "module": "B2",
                    "scenario": null
                },
                {
                    "value": "0,00E+00",
                    "module": "C2",
                    "scenario": null
                },
                {
                    "value": "0,00E+00",
                    "module": "C3",
                    "scenario": null
                },
                {
                    "value": "0,00E+00",
                    "module": "C4",
                    "scenario": null
                },
                {
                    "value": "0,00E+00",
                    "module": "D",
                    "scenario": null
                }
            ]
        },
        {
            "parameter": "PERT",
            "values": [
                {
                    "value": "3,77E+01",
                    "module": "A1-A3",
                    "scenario": null
                },
                {
                    "value": "5,67E-02",
                    "module": "A4",
                    "scenario": "Destination A"
                },
                {
                    "value": "1,58E-01",
                    "module": "A4",
                    "scenario": "Destination B"
                },
                {
                    "value": "3,75E-02",
                    "module": "A4",
                    "scenario": "Destination C"
                },
                {
                    "value": "7,87E-01",
                    "module": "A5",
                    "scenario": null
                },
                {
                    "value": "1,51E-01",
                    "module": "B2",
                    "scenario": null
                },
                {
                    "value": "2,27E-03",
                    "module": "C2",
                    "scenario": null
                },
                {
                    "value": "1,60E-03",
                    "module": "C3",
                    "scenario": null
                },
                {
                    "value": "4,03E-03",
                    "module": "C4",
                    "scenario": null
                },
                {
                    "value": "-2,33E-01",
                    "module": "D",
                    "scenario": null
                }
            ]
        },
        {
            "parameter": "PENRE",
            "values": [
                {
                    "value": "2,01E+02",
                    "module": "A1-A3",
                    "scenario": null
                },
                {
                    "value": "2,32E+01",
                    "module": "A4",
                    "scenario": "Destination A"
                },
                {
                    "value": "6,45E+01",
                    "module": "A4",
                    "scenario": "Destination B"
                },
                {
                    "value": "1,97E+01",
                    "module": "A4",
                    "scenario": "Destination C"
                },
                {
                    "value": "7,36E+00",
                    "module": "A5",
                    "scenario": null
                },
                {
                    "value": "1,04E+01",
                    "module": "B2",
                    "scenario": null
                },
                {
                    "value": "9,29E-01",
                    "module": "C2",
                    "scenario": null
                },
                {
                    "value": "8,92E-01",
                    "module": "C3",
                    "scenario": null
                },
                {
                    "value": "9,56E-01",
                    "module": "C4",
                    "scenario": null
                },
                {
                    "value": "-1,75E+00",
                    "module": "D",
                    "scenario": null
                }
            ]
        },
        {
            "parameter": "PENRM",
            "values": [
                {
                    "value": "0,00E+00",
                    "module": "A1-A3",
                    "scenario": null
                },
                {
                    "value": "0,00E+00",
                    "module": "A4",
                    "scenario": "Destination A"
                },
                {
                    "value": "0,00E+00",
                    "module": "A4",
                    "scenario": "Destination B"
                },
                {
                    "value": "0,00E+00",
                    "module": "A4",
                    "scenario": "Destination C"
                },
                {
                    "value": "0,00E+00",
                    "module": "A5",
                    "scenario": null
                },
                {
                    "value": "0,00E+00",
                    "module": "B2",
                    "scenario": null
                },
                {
                    "value": "0,00E+00",
                    "module": "C2",
                    "scenario": null
                },
                {
                    "value": "0,00E+00",
                    "module": "C3",
                    "scenario": null
                },
                {
                    "value": "0,00E+00",
                    "module": "C4",
                    "scenario": null
                },
                {
                    "value": "0,00E+00",
                    "module": "D",
                    "scenario": null
                }
            ]
        },
        {
            "parameter": "PENRT",
            "values": [
                {
                    "value": "2,01E+02",
                    "module": "A1-A3",
                    "scenario": null
                },
                {
                    "value": "2,32E+01",
                    "module": "A4",
                    "scenario": "Destination A"
                },
                {
                    "value": "6,45E+01",
                    "module": "A4",
                    "scenario": "Destination B"
                },
                {
                    "value": "1,97E+01",
                    "module": "A4",
                    "scenario": "Destination C"
                },
                {
                    "value": "7,36E+00",
                    "module": "A5",
                    "scenario": null
                },
                {
                    "value": "1,04E+01",
                    "module": "B2",
                    "scenario": null
                },
                {
                    "value": "9,29E-01",
                    "module": "C2",
                    "scenario": null
                },
                {
                    "value": "8,92E-01",
                    "module": "C3",
                    "scenario": null
                },
                {
                    "value": "9,56E-01",
                    "module": "C4",
                    "scenario": null
                },
                {
                    "value": "-1,75E+00",
                    "module": "D",
                    "scenario": null
                }
            ]
        },
        {
            "parameter": "SM",
            "values": [
                {
                    "value": "0,00E+00",
                    "module": "A1-A3",
                    "scenario": null
                },
                {
                    "value": "0,00E+00",
                    "module": "A4",
                    "scenario": "Destination A"
                },
                {
                    "value": "0,00E+00",
                    "module": "A4",
                    "scenario": "Destination B"
                },
                {
                    "value": "0,00E+00",
                    "module": "A4",
                    "scenario": "Destination C"
                },
                {
                    "value": "0,00E+00",
                    "module": "A5",
                    "scenario": null
                },
                {
                    "value": "0,00E+00",
                    "module": "B2",
                    "scenario": null
                },
                {
                    "value": "0,00E+00",
                    "module": "C2",
                    "scenario": null
                },
                {
                    "value": "0,00E+00",
                    "module": "C3",
                    "scenario": null
                },
                {
                    "value": "0,00E+00",
                    "module": "C4",
                    "scenario": null
                },
                {
                    "value": "0,00E+00",
                    "module": "D",
                    "scenario": null
                }
            ]
        },
        {
            "parameter": "RSF",
            "values": [
                {
                    "value": "0,00E+00",
                    "module": "A1-A3",
                    "scenario": null
                },
                {
                    "value": "0,00E+00",
                    "module": "A4",
                    "scenario": "Destination A"
                },
                {
                    "value": "0,00E+00",
                    "module": "A4",
                    "scenario": "Destination B"
                },
                {
                    "value": "0,00E+00",
                    "module": "A4",
                    "scenario": "Destination C"
                },
                {
                    "value": "0,00E+00",
                    "module": "A5",
                    "scenario": null
                },
                {
                    "value": "0,00E+00",
                    "module": "B2",
                    "scenario": null
                },
                {
                    "value": "0,00E+00",
                    "module": "C2",
                    "scenario": null
                },
                {
                    "value": "0,00E+00",
                    "module": "C3",
                    "scenario": null
                },
                {
                    "value": "0,00E+00",
                    "module": "C4",
                    "scenario": null
                },
                {
                    "value": "0,00E+00",
                    "module": "D",
                    "scenario": null
                }
            ]
        },
        {
            "parameter": "NRSF",
            "values": [
                {
                    "value": "0,00E+00",
                    "module": "A1-A3",
                    "scenario": null
                },
                {
                    "value": "0,00E+00",
                    "module": "A4",
                    "scenario": "Destination A"
                },
                {
                    "value": "0,00E+00",
                    "module": "A4",
                    "scenario": "Destination B"
                },
                {
                    "value": "0,00E+00",
                    "module": "A4",
                    "scenario": "Destination C"
                },
                {
                    "value": "0,00E+00",
                    "module": "A5",
                    "scenario": null
                },
                {
                    "value": "0,00E+00",
                    "module": "B2",
                    "scenario": null
                },
                {
                    "value": "0,00E+00",
                    "module": "C2",
                    "scenario": null
                },
                {
                    "value": "0,00E+00",
                    "module": "C3",
                    "scenario": null
                },
                {
                    "value": "0,00E+00",
                    "module": "C4",
                    "scenario": null
                },
                {
                    "value": "0,00E+00",
                    "module": "D",
                    "scenario": null
                }
            ]
        },
        {
            "parameter": "FW",
            "values": [
                {
                    "value": "1,43E-02",
                    "module": "A1-A3",
                    "scenario": null
                },
                {
                    "value": "3,90E-04",
                    "module": "A4",
                    "scenario": "Destination A"
                },
                {
                    "value": "1,08E-03",
                    "module": "A4",
                    "scenario": "Destination B"
                },
                {
                    "value": "3,27E-04",
                    "module": "A4",
                    "scenario": "Destination C"
                },
                {
                    "value": "8,64E-05",
                    "module": "A5",
                    "scenario": null
                },
                {
                    "value": "5,79E-05",
                    "module": "B2",
                    "scenario": null
                },
                {
                    "value": "1,56E-05",
                    "module": "C2",
                    "scenario": null
                },
                {
                    "value": "1,48E-05",
                    "module": "C3",
                    "scenario": null
                },
                {
                    "value": "1,57E-05",
                    "module": "C4",
                    "scenario": null
                },
                {
                    "value": "-9,02E-05",
                    "module": "D",
                    "scenario": null
                }
            ]
        }
    ],
    "end_of_life_waste": [
        {
            "parameter": "HWD",
            "values": [
                {
                    "value": "1,85E-02",
                    "module": "A1-A3",
                    "scenario": null
                },
                {
                    "value": "3,81E-06",
                    "module": "A4",
                    "scenario": "Destination A"
                },
                {
                    "value": "1,06E-05",
                    "module": "A4",
                    "scenario": "Destination B"
                },
                {
                    "value": "3,43E-06",
                    "module": "A4",
                    "scenario": "Destination C"
                },
                {
                    "value": "2,74E-06",
                    "module": "A5",
                    "scenario": null
                },
                {
                    "value": "4,47E-06",
                    "module": "B2",
                    "scenario": null
                },
                {
                    "value": "1,53E-07",
                    "module": "C2",
                    "scenario": null
                },
                {
                    "value": "1,46E-07",
                    "module": "C3",
                    "scenario": null
                },
                {
                    "value": "1,69E-07",
                    "module": "C4",
                    "scenario": null
                },
                {
                    "value": "-2,50E-06",
                    "module": "D",
                    "scenario": null
                }
            ]
        },
        {
            "parameter": "NHWD",
            "values": [
                {
                    "value": "1,91E+00",
                    "module": "A1-A3",
                    "scenario": null
                },
                {
                    "value": "1,84E-04",
                    "module": "A4",
                    "scenario": "Destination A"
                },
                {
                    "value": "5,13E-04",
                    "module": "A4",
                    "scenario": "Destination B"
                },
                {
                    "value": "1,53E-04",
                    "module": "A4",
                    "scenario": "Destination C"
                },
                {
                    "value": "9,15E-03",
                    "module": "A5",
                    "scenario": null
                },
                {
                    "value": "4,49E-03",
                    "module": "B2",
                    "scenario": null
                },
                {
                    "value": "7,38E-06",
                    "module": "C2",
                    "scenario": null
                },
                {
                    "value": "1,44E-05",
                    "module": "C3",
                    "scenario": null
                },
                {
                    "value": "7,57E+00",
                    "module": "C4",
                    "scenario": null
                },
                {
                    "value": "-3,97E-01",
                    "module": "D",
                    "scenario": null
                }
            ]
        },
        {
            "parameter": "RWD",
            "values": [
                {
                    "value": "2,05E-04",
                    "module": "A1-A3",
                    "scenario": null
                },
                {
                    "value": "1,58E-04",
                    "module": "A4",
                    "scenario": "Destination A"
                },
                {
                    "value": "4,41E-04",
                    "module": "A4",
                    "scenario": "Destination B"
                },
                {
                    "value": "1,34E-04",
                    "module": "A4",
                    "scenario": "Destination C"
                },
                {
                    "value": "3,41E-05",
                    "module": "A5",
                    "scenario": null
                },
                {
                    "value": "8,52E-06",
                    "module": "B2",
                    "scenario": null
                },
                {
                    "value": "6,34E-06",
                    "module": "C2",
                    "scenario": null
                },
                {
                    "value": "6,08E-06",
                    "module": "C3",
                    "scenario": null
                },
                {
                    "value": "6,40E-06",
                    "module": "C4",
                    "scenario": null
                },
                {
                    "value": "-2,01E-05",
                    "module": "D",
                    "scenario": null
                }
            ]
        }
    ],
    "end_of_life_flow": [
        {
            "parameter": "CRU",
            "values": [
                {
                    "value": null,
                    "module": "A1-A3",
                    "scenario": null
                },
                {
                    "value": null,
                    "module": "A4",
                    "scenario": "Destination A"
                },
                {
                    "value": null,
                    "module": "A4",
                    "scenario": "Destination B"
                },
                {
                    "value": null,
                    "module": "A4",
                    "scenario": "Destination C"
                },
                {
                    "value": null,
                    "module": "A5",
                    "scenario": null
                },
                {
                    "value": null,
                    "module": "B2",
                    "scenario": null
                },
                {
                    "value": null,
                    "module": "C2",
                    "scenario": null
                },
                {
                    "value": null,
                    "module": "C3",
                    "scenario": null
                },
                {
                    "value": null,
                    "module": "C4",
                    "scenario": null
                },
                {
                    "value": null,
                    "module": "D",
                    "scenario": null
                }
            ]
        },
        {
            "parameter": "MFR",
            "values": [
                {
                    "value": "1,66E+01",
                    "module": "A1-A3",
                    "scenario": null
                },
                {
                    "value": "1,66E+01",
                    "module": "A4",
                    "scenario": "Destination A"
                },
                {
                    "value": "1,66E+01",
                    "module": "A4",
                    "scenario": "Destination B"
                },
                {
                    "value": "1,66E+01",
                    "module": "A4",
                    "scenario": "Destination C"
                },
                {
                    "value": "1,66E+01",
                    "module": "A5",
                    "scenario": null
                },
                {
                    "value": "1,66E+01",
                    "module": "B2",
                    "scenario": null
                },
                {
                    "value": "1,66E+01",
                    "module": "C2",
                    "scenario": null
                },
                {
                    "value": "1,66E+01",
                    "module": "C3",
                    "scenario": null
                },
                {
                    "value": "1,66E+01",
                    "module": "C4",
                    "scenario": null
                },
                {
                    "value": "1,66E+01",
                    "module": "D",
                    "scenario": null
                }
            ]
        },
        {
            "parameter": "MER",
            "values": [
                {
                    "value": "1,46E-01",
                    "module": "A1-A3",
                    "scenario": null
                },
                {
                    "value": "1,46E-01",
                    "module": "A4",
                    "scenario": "Destination A"
                },
                {
                    "value": "1,46E-01",
                    "module": "A4",
                    "scenario": "Destination B"
                },
                {
                    "value": "1,46E-01",
                    "module": "A4",
                    "scenario": "Destination C"
                },
                {
                    "value": "1,46E-01",
                    "module": "A5",
                    "scenario": null
                },
                {
                    "value": "1,46E-01",
                    "module": "B2",
                    "scenario": null
                },
                {
                    "value": "1,46E-01",
                    "module": "C2",
                    "scenario": null
                },
                {
                    "value": "1,46E-01",
                    "module": "C3",
                    "scenario": null
                },
                {
                    "value": "1,46E-01",
                    "module": "C4",
                    "scenario": null
                },
                {
                    "value": "1,46E-01",
                    "module": "D",
                    "scenario": null
                }
            ]
        },
        {
            "parameter": "EEE",
            "values": [
                {
                    "value": null,
                    "module": "A1-A3",
                    "scenario": null
                },
                {
                    "value": null,
                    "module": "A4",
                    "scenario": "Destination A"
                },
                {
                    "value": null,
                    "module": "A4",
                    "scenario": "Destination B"
                },
                {
                    "value": null,
                    "module": "A4",
                    "scenario": "Destination C"
                },
                {
                    "value": null,
                    "module": "A5",
                    "scenario": null
                },
                {
                    "value": null,
                    "module": "B2",
                    "scenario": null
                },
                {
                    "value": null,
                    "module": "C2",
                    "scenario": null
                },
                {
                    "value": null,
                    "module": "C3",
                    "scenario": null
                },
                {
                    "value": null,
                    "module": "C4",
                    "scenario": null
                },
                {
                    "value": null,
                    "module": "D",
                    "scenario": null
                }
            ]
        },
        {
            "parameter": "EET",
            "values": [
                {
                    "value": null,
                    "module": "A1-A3",
                    "scenario": null
                },
                {
                    "value": null,
                    "module": "A4",
                    "scenario": "Destination A"
                },
                {
                    "value": null,
                    "module": "A4",
                    "scenario": "Destination B"
                },
                {
                    "value": null,
                    "module": "A4",
                    "scenario": "Destination C"
                },
                {
                    "value": null,
                    "module": "A5",
                    "scenario": null
                },
                {
                    "value": null,
                    "module": "B2",
                    "scenario": null
                },
                {
                    "value": null,
                    "module": "C2",
                    "scenario": null
                },
                {
                    "value": null,
                    "module": "C3",
                    "scenario": null
                },
                {
                    "value": null,
                    "module": "C4",
                    "scenario": null
                },
                {
                    "value": null,
                    "module": "D",
                    "scenario": null
                }
            ]
        }
    ]
}