{
    "product_name": "Ceramic Floor Tiles",
    "epd_id": "DAP019:2022",
    "compliance": [
        "EN 15804",
        "ISO 14025"
    ],
    "producer_name": "CINCA - Companhia Industrial de Cer\u00e2mica, S.A.",
    "environmental_impact": [
        {
            "parameter": "GWP-total",
            "values": [
                {
                    "value": "1,18E+01",
                    "module": "A1-A3",
                    "scenario": null
                },
                {
                    "value": "6,06E-01",
                    "module": "A4",
                    "scenario": "Destination 1"
                },
                {
                    "value": "2,81E+00",
                    "module": "A4",
                    "scenario": "Destination 2"
                },
                {
                    "value": "5,90E-01",
                    "module": "A4",
                    "scenario": "Destination 3"
                },
                {
                    "value": "1,11E+00",
                    "module": "A5",
                    "scenario": null
                },
                {
                    "value": "4,78E-01",
                    "module": "B2",
                    "scenario": null
                },
                {
                    "value": "4,04E-02",
                    "module": "C2",
                    "scenario": null
                },
                {
                    "value": "4,09E-02",
                    "module": "C3",
                    "scenario": null
                },
                {
                    "value": "4,09E-02",
                    "module": "C4",
                    "scenario": null
                },
                {
                    "value": "-2,16E-02",
                    "module": "D",
                    "scenario": null
                }
            ]
        },
        {
            "parameter": "ODP",
            "values": [
                {
                    "value": "1,97E-06",
                    "module": "A1-A3",
                    "scenario": null
                },
                {
                    "value": "1,12E-07",
                    "module": "A4",
                    "scenario": "Destination 1"
                },
                {
                    "value": "5,19E-07",
                    "module": "A4",
                    "scenario": "Destination 2"
                },
                {
                    "value": "9,87E-08",
                    "module": "A4",
                    "scenario": "Destination 3"
                },
                {
                    "value": "8,30E-08",
                    "module": "A5",
                    "scenario": null
                },
                {
                    "value": "5,75E-08",
                    "module": "B2",
                    "scenario": null
                },
                {
                    "value": "7,46E-09",
                    "module": "C2",
                    "scenario": null
                },
                {
                    "value": "7,33E-09",
                    "module": "C3",
                    "scenario": null
                },
                {
                    "value": "5,44E-09",
                    "module": "C4",
                    "scenario": null
                },
                {
                    "value": "-3,21E-09",
                    "module": "D",
                    "scenario": null
                }
            ]
        },
        {
            "parameter": "AP",
            "values": [
                {
                    "value": "2,94E-02",
                    "module": "A1-A3",
                    "scenario": null
                },
                {
                    "value": "1,01E-03",
                    "module": "A4",
                    "scenario": "Destination 1"
                },
                {
                    "value": "4,66E-03",
                    "module": "A4",
                    "scenario": "Destination 2"
                },
                {
                    "value": "1,49E-02",
                    "module": "A4",
                    "scenario": "Destination 3"
                },
                {
                    "value": "2,60E-03",
                    "module": "A5",
                    "scenario": null
                },
                {
                    "value": "2,93E-03",
                    "module": "B2",
                    "scenario": null
                },
                {
                    "value": "6,71E-05",
                    "module": "C2",
                    "scenario": null
                },
                {
                    "value": "3,16E-04",
                    "module": "C3",
                    "scenario": null
                },
                {
                    "value": "1,97E-04",
                    "module": "C4",
                    "scenario": null
                },
                {
                    "value": "-1,36E-04",
                    "module": "D",
                    "scenario": null
                }
            ]
        },
        {
            "parameter": "EP",
            "values": [
                {
                    "value": "3,52E-03",
                    "module": "A1-A3",
                    "scenario": null
                },
                {
                    "value": "1,19E-04",
                    "module": "A4",
                    "scenario": "Destination 1"
                },
                {
                    "value": "5,51E-04",
                    "module": "A4",
                    "scenario": "Destination 2"
                },
                {
                    "value": "1,46E-03",
                    "module": "A4",
                    "scenario": "Destination 3"
                },
                {
                    "value": "3,79E-04",
                    "module": "A5",
                    "scenario": null
                },
                {
                    "value": "2,19E-04",
                    "module": "B2",
                    "scenario": null
                },
                {
                    "value": "7,92E-06",
                    "module": "C2",
                    "scenario": null
                },
                {
                    "value": "7,00E-05",
                    "module": "C3",
                    "scenario": null
                },
                {
                    "value": "4,27E-05",
                    "module": "C4",
                    "scenario": null
                },
                {
                    "value": "-3,21E-09",
                    "module": "D",
                    "scenario": null
                }
            ]
        },
        {
            "parameter": "POCP",
            "values": [
                {
                    "value": "2,09E-03",
                    "module": "A1-A3",
                    "scenario": null
                },
                {
                    "value": "5,03E-05",
                    "module": "A4",
                    "scenario": "Destination 1"
                },
                {
                    "value": "2,33E-04",
                    "module": "A4",
                    "scenario": "Destination 2"
                },
                {
                    "value": "3,95E-04",
                    "module": "A4",
                    "scenario": "Destination 3"
                },
                {
                    "value": "1,81E-04",
                    "module": "A5",
                    "scenario": null
                },
                {
                    "value": "1,67E-04",
                    "module": "B2",
                    "scenario": null
                },
                {
                    "value": "3,35E-06",
                    "module": "C2",
                    "scenario": null
                },
                {
                    "value": "6,17E-06",
                    "module": "C3",
                    "scenario": null
                },
                {
                    "value": "4,44E-06",
                    "module": "C4",
                    "scenario": null
                },
                {
                    "value": "-4,24E-06",
                    "module": "D",
                    "scenario": null
                }
            ]
        },
        {
            "parameter": "ADPE",
            "values": [
                {
                    "value": "3,45E-04",
                    "module": "A1-A3",
                    "scenario": null
                },
                {
                    "value": "2,60E-08",
                    "module": "A4",
                    "scenario": "Destination 1"
                },
                {
                    "value": "1,20E-07",
                    "module": "A4",
                    "scenario": "Destination 2"
                },
                {
                    "value": "4,97E-09",
                    "module": "A4",
                    "scenario": "Destination 3"
                },
                {
                    "value": "1,04E-05",
                    "module": "A5",
                    "scenario": null
                },
                {
                    "value": "2,47E-07",
                    "module": "B2",
                    "scenario": null
                },
                {
                    "value": "1,73E-09",
                    "module": "C2",
                    "scenario": null
                },
                {
                    "value": "2,05E-09",
                    "module": "C3",
                    "scenario": null
                },
                {
                    "value": "1,48E-09",
                    "module": "C4",
                    "scenario": null
                },
                {
                    "value": "-6,63E-09",
                    "module": "D",
                    "scenario": null
                }
            ]
        },
        {
            "parameter": "ADPF",
            "values": [
                {
                    "value": "1,63E+02",
                    "module": "A1-A3",
                    "scenario": null
                },
                {
                    "value": "8,64E+00",
                    "module": "A4",
                    "scenario": "Destination 1"
                },
                {
                    "value": "4,00E+01",
                    "module": "A4",
                    "scenario": "Destination 2"
                },
                {
                    "value": "7,64E+00",
                    "module": "A4",
                    "scenario": "Destination 3"
                },
                {
                    "value": "8,04E+00",
                    "module": "A5",
                    "scenario": null
                },
                {
                    "value": "1,78E+01",
                    "module": "B2",
                    "scenario": null
                },
                {
                    "value": "5,76E-01",
                    "module": "C2",
                    "scenario": null
                },
                {
                    "value": "5,70E-01",
                    "module": "C3",
                    "scenario": null
                },
                {
                    "value": "4,24E-01",
                    "module": "C4",
                    "scenario": null
                },
                {
                    "value": "-2,86E-01",
                    "module": "D",
                    "scenario": null
                }
            ]
        }
    ],
    "additional_environmental_impact": [],
    "resource_use": [
        {
            "parameter": "PERE",
            "values": [
                {
                    "value": "4,08E+01",
                    "module": "A1-A3",
                    "scenario": null
                },
                {
                    "value": "1,27E-02",
                    "module": "A4",
                    "scenario": "Destination 1"
                },
                {
                    "value": "5,90E-02",
                    "module": "A4",
                    "scenario": "Destination 2"
                },
                {
                    "value": "1,00E-02",
                    "module": "A4",
                    "scenario": "Destination 3"
                },
                {
                    "value": "2,01E+00",
                    "module": "A5",
                    "scenario": null
                },
                {
                    "value": "2,60E-01",
                    "module": "B2",
                    "scenario": null
                },
                {
                    "value": "8,49E-04",
                    "module": "C2",
                    "scenario": null
                },
                {
                    "value": "9,07E-04",
                    "module": "C3",
                    "scenario": null
                },
                {
                    "value": "6,59E-03",
                    "module": "C4",
                    "scenario": null
                },
                {
                    "value": "-1,62E-01",
                    "module": "D",
                    "scenario": null
                }
            ]
        },
        {
            "parameter": "PERM",
            "values": [
                {
                    "value": "4,64E-21",
                    "module": "A1-A3",
                    "scenario": null
                },
                {
                    "value": "0,00E+00",
                    "module": "A4",
                    "scenario": "Destination 1"
                },
                {
                    "value": "0,00E+00",
                    "module": "A4",
                    "scenario": "Destination 2"
                },
                {
                    "value": "0,00E+00",
                    "module": "A4",
                    "scenario": "Destination 3"
                },
                {
                    "value": "0,00E+00",
                    "module": "A5",
                    "scenario": null
                },
                {
                    "value": "0,00E+00",
                    "module": "B2",
                    "scenario": null
                },
                {
                    "value": "0,00E+00",
                    "module": "C2",
                    "scenario": null
                },
                {
                    "value": "0,00E+00",
                    "module": "C3",
                    "scenario": null
                },
                {
                    "value": "0,00E+00",
                    "module": "C4",
                    "scenario": null
                },
                {
                    "value": "0,00E+00",
                    "module": "D",
                    "scenario": null
                }
            ]
        },
        {
            "parameter": "PERT",
            "values": [
                {
                    "value": "4,08E+01",
                    "module": "A1-A3",
                    "scenario": null
                },
                {
                    "value": "1,27E-02",
                    "module": "A4",
                    "scenario": "Destination 1"
                },
                {
                    "value": "5,90E-02",
                    "module": "A4",
                    "scenario": "Destination 2"
                },
                {
                    "value": "1,00E-02",
                    "module": "A4",
                    "scenario": "Destination 3"
                },
                {
                    "value": "2,01E+00",
                    "module": "A5",
                    "scenario": null
                },
                {
                    "value": "2,60E-01",
                    "module": "B2",
                    "scenario": null
                },
                {
                    "value": "8,49E-04",
                    "module": "C2",
                    "scenario": null
                },
                {
                    "value": "9,07E-04",
                    "module": "C3",
                    "scenario": null
                },
                {
                    "value": "6,59E-03",
                    "module": "C4",
                    "scenario": null
                },
                {
                    "value": "-1,62E-01",
                    "module": "D",
                    "scenario": null
                }
            ]
        },
        {
            "parameter": "PENRE",
            "values": [
                {
                    "value": "1,87E+02",
                    "module": "A1-A3",
                    "scenario": null
                },
                {
                    "value": "9,19E+00",
                    "module": "A4",
                    "scenario": "Destination 1"
                },
                {
                    "value": "4,26E+01",
                    "module": "A4",
                    "scenario": "Destination 2"
                },
                {
                    "value": "8,12E+00",
                    "module": "A4",
                    "scenario": "Destination 3"
                },
                {
                    "value": "1,04E+01",
                    "module": "A5",
                    "scenario": null
                },
                {
                    "value": "1,93E+01",
                    "module": "B2",
                    "scenario": null
                },
                {
                    "value": "6,13E-01",
                    "module": "C2",
                    "scenario": null
                },
                {
                    "value": "6,06E-01",
                    "module": "C3",
                    "scenario": null
                },
                {
                    "value": "4,53E-01",
                    "module": "C4",
                    "scenario": null
                },
                {
                    "value": "-4,65E-01",
                    "module": "D",
                    "scenario": null
                }
            ]
        },
        {
            "parameter": "PENRM",
            "values": [
                {
                    "value": "2,98E-01",
                    "module": "A1-A3",
                    "scenario": null
                },
                {
                    "value": "0,00E+00",
                    "module": "A4",
                    "scenario": "Destination 1"
                },
                {
                    "value": "0,00E+00",
                    "module": "A4",
                    "scenario": "Destination 2"
                },
                {
                    "value": "0,00E+00",
                    "module": "A4",
                    "scenario": "Destination 3"
                },
                {
                    "value": "0,00E+00",
                    "module": "A5",
                    "scenario": null
                },
                {
                    "value": "0,00E+00",
                    "module": "B2",
                    "scenario": null
                },
                {
                    "value": "0,00E+00",
                    "module": "C2",
                    "scenario": null
                },
                {
                    "value": "0,00E+00",
                    "module": "C3",
                    "scenario": null
                },
                {
                    "value": "0,00E+00",
                    "module": "C4",
                    "scenario": null
                },
                {
                    "value": "0,00E+00",
                    "module": "D",
                    "scenario": null
                }
            ]
        },
        {
            "parameter": "PENRT",
            "values": [
                {
                    "value": "1,88E+02",
                    "module": "A1-A3",
                    "scenario": null
                },
                {
                    "value": "9,19E+00",
                    "module": "A4",
                    "scenario": "Destination 1"
                },
                {
                    "value": "4,26E+01",
                    "module": "A4",
                    "scenario": "Destination 2"
                },
                {
                    "value": "8,12E+00",
                    "module": "A4",
                    "scenario": "Destination 3"
                },
                {
                    "value": "1,04E+01",
                    "module": "A5",
                    "scenario": null
                },
                {
                    "value": "1,93E+01",
                    "module": "B2",
                    "scenario": null
                },
                {
                    "value": "6,13E-01",
                    "module": "C2",
                    "scenario": null
                },
                {
                    "value": "6,06E-01",
                    "module": "C3",
                    "scenario": null
                },
                {
                    "value": "4,53E-01",
                    "module": "C4",
                    "scenario": null
                },
                {
                    "value": "-4,65E-01",
                    "module": "D",
                    "scenario": null
                }
            ]
        },
        {
            "parameter": "SM",
            "values": [
                {
                    "value": "0,00E+00",
                    "module": "A1-A3",
                    "scenario": null
                },
                {
                    "value": "0,00E+00",
                    "module": "A4",
                    "scenario": "Destination 1"
                },
                {
                    "value": "0,00E+00",
                    "module": "A4",
                    "scenario": "Destination 2"
                },
                {
                    "value": "0,00E+00",
                    "module": "A4",
                    "scenario": "Destination 3"
                },
                {
                    "value": "0,00E+00",
                    "module": "A5",
                    "scenario": null
                },
                {
                    "value": "0,00E+00",
                    "module": "B2",
                    "scenario": null
                },
                {
                    "value": "0,00E+00",
                    "module": "C2",
                    "scenario": null
                },
                {
                    "value": "0,00E+00",
                    "module": "C3",
                    "scenario": null
                },
                {
                    "value": "0,00E+00",
                    "module": "C4",
                    "scenario": null
                },
                {
                    "value": "0,00E+00",
                    "module": "D",
                    "scenario": null
                }
            ]
        },
        {
            "parameter": "RSF",
            "values": [
                {
                    "value": "0,00E+00",
                    "module": "A1-A3",
                    "scenario": null
                },
                {
                    "value": "0,00E+00",
                    "module": "A4",
                    "scenario": "Destination 1"
                },
                {
                    "value": "0,00E+00",
                    "module": "A4",
                    "scenario": "Destination 2"
                },
                {
                    "value": "0,00E+00",
                    "module": "A4",
                    "scenario": "Destination 3"
                },
                {
                    "value": "0,00E+00",
                    "module": "A5",
                    "scenario": null
                },
                {
                    "value": "0,00E+00",
                    "module": "B2",
                    "scenario": null
                },
                {
                    "value": "0,00E+00",
                    "module": "C2",
                    "scenario": null
                },
                {
                    "value": "0,00E+00",
                    "module": "C3",
                    "scenario": null
                },
                {
                    "value": "0,00E+00",
                    "module": "C4",
                    "scenario": null
                },
                {
                    "value": "0,00E+00",
                    "module": "D",
                    "scenario": null
                }
            ]
        },
        {
            "parameter": "NRSF",
            "values": [
                {
                    "value": "0,00E+00",
                    "module": "A1-A3",
                    "scenario": null
                },
                {
                    "value": "0,00E+00",
                    "module": "A4",
                    "scenario": "Destination 1"
                },
                {
                    "value": "0,00E+00",
                    "module": "A4",
                    "scenario": "Destination 2"
                },
                {
                    "value": "0,00E+00",
                    "module": "A4",
                    "scenario": "Destination 3"
                },
                {
                    "value": "0,00E+00",
                    "module": "A5",
                    "scenario": null
                },
                {
                    "value": "0,00E+00",
                    "module": "B2",
                    "scenario": null
                },
                {
                    "value": "0,00E+00",
                    "module": "C2",
                    "scenario": null
                },
                {
                    "value": "0,00E+00",
                    "module": "C3",
                    "scenario": null
                },
                {
                    "value": "0,00E+00",
                    "module": "C4",
                    "scenario": null
                },
                {
                    "value": "0,00E+00",
                    "module": "D",
                    "scenario": null
                }
            ]
        },
        {
            "parameter": "FW",
            "values": [
                {
                    "value": "8,05E-02",
                    "module": "A1-A3",
                    "scenario": null
                },
                {
                    "value": "1,72E-04",
                    "module": "A4",
                    "scenario": "Destination 1"
                },
                {
                    "value": "7,95E-04",
                    "module": "A4",
                    "scenario": "Destination 2"
                },
                {
                    "value": "1,10E-04",
                    "module": "A4",
                    "scenario": "Destination 3"
                },
                {
                    "value": "4,99E-03",
                    "module": "A5",
                    "scenario": null
                },
                {
                    "value": "6,60E-03",
                    "module": "B2",
                    "scenario": null
                },
                {
                    "value": "1,14E-05",
                    "module": "C2",
                    "scenario": null
                },
                {
                    "value": "1,44E-05",
                    "module": "C3",
                    "scenario": null
                },
                {
                    "value": "2,29E-05",
                    "module": "C4",
                    "scenario": null
                },
                {
                    "value": "-3,92E-03",
                    "module": "D",
                    "scenario": null
                }
            ]
        }
    ],
    "end_of_life_waste": [
        {
            "parameter": "HWD",
            "values": [
                {
                    "value": "3,31E+00",
                    "module": "A1-A3",
                    "scenario": null
                },
                {
                    "value": "2,29E-05",
                    "module": "A4",
                    "scenario": "Destination 1"
                },
                {
                    "value": "1,06E-04",
                    "module": "A4",
                    "scenario": "Destination 2"
                },
                {
                    "value": "4,50E-06",
                    "module": "A4",
                    "scenario": "Destination 3"
                },
                {
                    "value": "9,92E-02",
                    "module": "A5",
                    "scenario": null
                },
                {
                    "value": "9,28E-06",
                    "module": "B2",
                    "scenario": null
                },
                {
                    "value": "1,53E-06",
                    "module": "C2",
                    "scenario": null
                },
                {
                    "value": "1,49E-06",
                    "module": "C3",
                    "scenario": null
                },
                {
                    "value": "1,11E-06",
                    "module": "C4",
                    "scenario": null
                },
                {
                    "value": "-6,46E-07",
                    "module": "D",
                    "scenario": null
                }
            ]
        },
        {
            "parameter": "NHWD",
            "values": [
                {
                    "value": "1,22E-02",
                    "module": "A1-A3",
                    "scenario": null
                },
                {
                    "value": "3,62E-04",
                    "module": "A4",
                    "scenario": "Destination 1"
                },
                {
                    "value": "1,68E-03",
                    "module": "A4",
                    "scenario": "Destination 2"
                },
                {
                    "value": "3,66E-04",
                    "module": "A4",
                    "scenario": "Destination 3"
                },
                {
                    "value": "2,58E-01",
                    "module": "A5",
                    "scenario": null
                },
                {
                    "value": "1,39E-02",
                    "module": "B2",
                    "scenario": null
                },
                {
                    "value": "2,41E-05",
                    "module": "C2",
                    "scenario": null
                },
                {
                    "value": "3,57E-05",
                    "module": "C3",
                    "scenario": null
                },
                {
                    "value": "3,67E+00",
                    "module": "C4",
                    "scenario": null
                },
                {
                    "value": "-2,75E-01",
                    "module": "D",
                    "scenario": null
                }
            ]
        },
        {
            "parameter": "RWD",
            "values": [
                {
                    "value": "2,93E-04",
                    "module": "A1-A3",
                    "scenario": null
                },
                {
                    "value": "6,28E-05",
                    "module": "A4",
                    "scenario": "Destination 1"
                },
                {
                    "value": "2,91E-04",
                    "module": "A4",
                    "scenario": "Destination 2"
                },
                {
                    "value": "5,53E-05",
                    "module": "A4",
                    "scenario": "Destination 3"
                },
                {
                    "value": "4,08E-05",
                    "module": "A5",
                    "scenario": null
                },
                {
                    "value": "7,01E-06",
                    "module": "B2",
                    "scenario": null
                },
                {
                    "value": "4,18E-06",
                    "module": "C2",
                    "scenario": null
                },
                {
                    "value": "4,11E-06",
                    "module": "C3",
                    "scenario": null
                },
                {
                    "value": "3,07E-06",
                    "module": "C4",
                    "scenario": null
                },
                {
                    "value": "-4,08E-06",
                    "module": "D",
                    "scenario": null
                }
            ]
        }
    ],
    "end_of_life_flow": [
        {
            "parameter": "CRU",
            "values": [
                {
                    "value": "0,00E+00",
                    "module": "A1-A3",
                    "scenario": null
                },
                {
                    "value": "0,00E+00",
                    "module": "A4",
                    "scenario": "Destination 1"
                },
                {
                    "value": "0,00E+00",
                    "module": "A4",
                    "scenario": "Destination 2"
                },
                {
                    "value": "0,00E+00",
                    "module": "A4",
                    "scenario": "Destination 3"
                },
                {
                    "value": "0,00E+00",
                    "module": "A5",
                    "scenario": null
                },
                {
                    "value": "0,00E+00",
                    "module": "B2",
                    "scenario": null
                },
                {
                    "value": "0,00E+00",
                    "module": "C2",
                    "scenario": null
                },
                {
                    "value": "0,00E+00",
                    "module": "C3",
                    "scenario": null
                },
                {
                    "value": "0,00E+00",
                    "module": "C4",
                    "scenario": null
                },
                {
                    "value": "0,00E+00",
                    "module": "D",
                    "scenario": null
                }
            ]
        },
        {
            "parameter": "MFR",
            "values": [
                {
                    "value": "1,10E+01",
                    "module": "A1-A3",
                    "scenario": null
                },
                {
                    "value": "1,10E+01",
                    "module": "A4",
                    "scenario": "Destination 1"
                },
                {
                    "value": "1,10E+01",
                    "module": "A4",
                    "scenario": "Destination 2"
                },
                {
                    "value": "1,10E+01",
                    "module": "A4",
                    "scenario": "Destination 3"
                },
                {
                    "value": "1,10E+01",
                    "module": "A5",
                    "scenario": null
                },
                {
                    "value": "1,10E+01",
                    "module": "B2",
                    "scenario": null
                },
                {
                    "value": "1,10E+01",
                    "module": "C2",
                    "scenario": null
                },
                {
                    "value": "1,10E+01",
                    "module": "C3",
                    "scenario": null
                },
                {
                    "value": "1,10E+01",
                    "module": "C4",
                    "scenario": null
                },
                {
                    "value": "1,10E+01",
                    "module": "D",
                    "scenario": null
                }
            ]
        },
        {
            "parameter": "MER",
            "values": [
                {
                    "value": "8,10E-01",
                    "module": "A1-A3",
                    "scenario": null
                },
                {
                    "value": "8,10E-01",
                    "module": "A4",
                    "scenario": "Destination 1"
                },
                {
                    "value": "8,10E-01",
                    "module": "A4",
                    "scenario": "Destination 2"
                },
                {
                    "value": "8,10E-01",
                    "module": "A4",
                    "scenario": "Destination 3"
                },
                {
                    "value": "8,10E-01",
                    "module": "A5",
                    "scenario": null
                },
                {
                    "value": "8,10E-01",
                    "module": "B2",
                    "scenario": null
                },
                {
                    "value": "8,10E-01",
                    "module": "C2",
                    "scenario": null
                },
                {
                    "value": "8,10E-01",
                    "module": "C3",
                    "scenario": null
                },
                {
                    "value": "8,10E-01",
                    "module": "C4",
                    "scenario": null
                },
                {
                    "value": "8,10E-01",
                    "module": "D",
                    "scenario": null
                }
            ]
        },
        {
            "parameter": "EEE",
            "values": [
                {
                    "value": "0,00E+00",
                    "module": "A1-A3",
                    "scenario": null
                },
                {
                    "value": "0,00E+00",
                    "module": "A4",
                    "scenario": "Destination 1"
                },
                {
                    "value": "0,00E+00",
                    "module": "A4",
                    "scenario": "Destination 2"
                },
                {
                    "value": "0,00E+00",
                    "module": "A4",
                    "scenario": "Destination 3"
                },
                {
                    "value": "0,00E+00",
                    "module": "A5",
                    "scenario": null
                },
                {
                    "value": "0,00E+00",
                    "module": "B2",
                    "scenario": null
                },
                {
                    "value": "0,00E+00",
                    "module": "C2",
                    "scenario": null
                },
                {
                    "value": "0,00E+00",
                    "module": "C3",
                    "scenario": null
                },
                {
                    "value": "0,00E+00",
                    "module": "C4",
                    "scenario": null
                },
                {
                    "value": "0,00E+00",
                    "module": "D",
                    "scenario": null
                }
            ]
        },
        {
            "parameter": "EET",
            "values": [
                {
                    "value": "0,00E+00",
                    "module": "A1-A3",
                    "scenario": null
                },
                {
                    "value": "0,00E+00",
                    "module": "A4",
                    "scenario": "Destination 1"
                },
                {
                    "value": "0,00E+00",
                    "module": "A4",
                    "scenario": "Destination 2"
                },
                {
                    "value": "0,00E+00",
                    "module": "A4",
                    "scenario": "Destination 3"
                },
                {
                    "value": "0,00E+00",
                    "module": "A5",
                    "scenario": null
                },
                {
                    "value": "0,00E+00",
                    "module": "B2",
                    "scenario": null
                },
                {
                    "value": "0,00E+00",
                    "module": "C2",
                    "scenario": null
                },
                {
                    "value": "0,00E+00",
                    "module": "C3",
                    "scenario": null
                },
                {
                    "value": "0,00E+00",
                    "module": "C4",
                    "scenario": null
                },
                {
                    "value": "0,00E+00",
                    "module": "D",
                    "scenario": null
                }
            ]
        }
    ]
}