{
    "product_name": "BPA-CEMflex\u00aeSteel Plate Waterstop",
    "epd_id": "EPD-BPA-238-DE",
    "compliance": [
        "EN 15804+A2",
        "ISO 14025"
    ],
    "producer_name": "BPA GmbH",
    "environmental_impact": [
        {
            "parameter": "GWP-total",
            "values": [
                {
                    "value": "1,54E+01",
                    "module": "A1",
                    "scenario": "Standard-Szenario"
                },
                {
                    "value": "1,69E-01",
                    "module": "A2",
                    "scenario": "Standard-Szenario"
                },
                {
                    "value": "-1,27E+00",
                    "module": "A3",
                    "scenario": "Standard-Szenario"
                },
                {
                    "value": "0,00E+00",
                    "module": "C1",
                    "scenario": "Standard-Szenario"
                },
                {
                    "value": "4,97E-02",
                    "module": "C2",
                    "scenario": "Standard-Szenario"
                },
                {
                    "value": "1,07E+00",
                    "module": "C3",
                    "scenario": "Standard-Szenario"
                },
                {
                    "value": "2,69E-03",
                    "module": "C4",
                    "scenario": "Standard-Szenario"
                },
                {
                    "value": "-6,87E+00",
                    "module": "D",
                    "scenario": "Standard-Szenario"
                },
                {
                    "value": "1,43E+01",
                    "module": "A1A3",
                    "scenario": null
                }
            ]
        },
        {
            "parameter": "GWP-fossil",
            "values": [
                {
                    "value": "1,54E+01",
                    "module": "A1",
                    "scenario": "Standard-Szenario"
                },
                {
                    "value": "1,69E-01",
                    "module": "A2",
                    "scenario": "Standard-Szenario"
                },
                {
                    "value": "2,32E-01",
                    "module": "A3",
                    "scenario": "Standard-Szenario"
                },
                {
                    "value": "0,00E+00",
                    "module": "C1",
                    "scenario": "Standard-Szenario"
                },
                {
                    "value": "4,97E-02",
                    "module": "C2",
                    "scenario": "Standard-Szenario"
                },
                {
                    "value": "1,07E+00",
                    "module": "C3",
                    "scenario": "Standard-Szenario"
                },
                {
                    "value": "2,57E-03",
                    "module": "C4",
                    "scenario": "Standard-Szenario"
                },
                {
                    "value": "-6,94E+00",
                    "module": "D",
                    "scenario": "Standard-Szenario"
                },
                {
                    "value": "1,58E+01",
                    "module": "A1A3",
                    "scenario": null
                }
            ]
        },
        {
            "parameter": "GWP-biogenic",
            "values": [
                {
                    "value": "-1,17E-03",
                    "module": "A1",
                    "scenario": "Standard-Szenario"
                },
                {
                    "value": "7,80E-05",
                    "module": "A2",
                    "scenario": "Standard-Szenario"
                },
                {
                    "value": "-1,51E+00",
                    "module": "A3",
                    "scenario": "Standard-Szenario"
                },
                {
                    "value": "0,00E+00",
                    "module": "C1",
                    "scenario": "Standard-Szenario"
                },
                {
                    "value": "2,29E-05",
                    "module": "C2",
                    "scenario": "Standard-Szenario"
                },
                {
                    "value": "4,07E-05",
                    "module": "C3",
                    "scenario": "Standard-Szenario"
                },
                {
                    "value": "1,19E-04",
                    "module": "C4",
                    "scenario": "Standard-Szenario"
                },
                {
                    "value": "7,17E-02",
                    "module": "D",
                    "scenario": "Standard-Szenario"
                },
                {
                    "value": "-1,51E+00",
                    "module": "A1A3",
                    "scenario": null
                }
            ]
        },
        {
            "parameter": "GWP-luluc",
            "values": [
                {
                    "value": "7,18E-03",
                    "module": "A1",
                    "scenario": "Standard-Szenario"
                },
                {
                    "value": "6,19E-05",
                    "module": "A2",
                    "scenario": "Standard-Szenario"
                },
                {
                    "value": "1,91E-03",
                    "module": "A3",
                    "scenario": "Standard-Szenario"
                },
                {
                    "value": "0,00E+00",
                    "module": "C1",
                    "scenario": "Standard-Szenario"
                },
                {
                    "value": "1,82E-05",
                    "module": "C2",
                    "scenario": "Standard-Szenario"
                },
                {
                    "value": "1,99E-06",
                    "module": "C3",
                    "scenario": "Standard-Szenario"
                },
                {
                    "value": "7,22E-07",
                    "module": "C4",
                    "scenario": "Standard-Szenario"
                },
                {
                    "value": "5,09E-03",
                    "module": "D",
                    "scenario": "Standard-Szenario"
                },
                {
                    "value": "9,15E-03",
                    "module": "A1A3",
                    "scenario": null
                }
            ]
        },
        {
            "parameter": "ODP",
            "values": [
                {
                    "value": "7,95E-07",
                    "module": "A1",
                    "scenario": "Standard-Szenario"
                },
                {
                    "value": "3,73E-08",
                    "module": "A2",
                    "scenario": "Standard-Szenario"
                },
                {
                    "value": "2,77E-08",
                    "module": "A3",
                    "scenario": "Standard-Szenario"
                },
                {
                    "value": "0,00E+00",
                    "module": "C1",
                    "scenario": "Standard-Szenario"
                },
                {
                    "value": "1,10E-08",
                    "module": "C2",
                    "scenario": "Standard-Szenario"
                },
                {
                    "value": "1,01E-09",
                    "module": "C3",
                    "scenario": "Standard-Szenario"
                },
                {
                    "value": "9,25E-10",
                    "module": "C4",
                    "scenario": "Standard-Szenario"
                },
                {
                    "value": "-1,74E-07",
                    "module": "D",
                    "scenario": "Standard-Szenario"
                },
                {
                    "value": "8,60E-07",
                    "module": "A1A3",
                    "scenario": null
                }
            ]
        },
        {
            "parameter": "AP",
            "values": [
                {
                    "value": "7,82E-02",
                    "module": "A1",
                    "scenario": "Standard-Szenario"
                },
                {
                    "value": "9,79E-04",
                    "module": "A2",
                    "scenario": "Standard-Szenario"
                },
                {
                    "value": "6,08E-04",
                    "module": "A3",
                    "scenario": "Standard-Szenario"
                },
                {
                    "value": "0,00E+00",
                    "module": "C1",
                    "scenario": "Standard-Szenario"
                },
                {
                    "value": "2,88E-04",
                    "module": "C2",
                    "scenario": "Standard-Szenario"
                },
                {
                    "value": "9,56E-05",
                    "module": "C3",
                    "scenario": "Standard-Szenario"
                },
                {
                    "value": "2,24E-05",
                    "module": "C4",
                    "scenario": "Standard-Szenario"
                },
                {
                    "value": "-2,67E-02",
                    "module": "D",
                    "scenario": "Standard-Szenario"
                },
                {
                    "value": "7,98E-02",
                    "module": "A1A3",
                    "scenario": null
                }
            ]
        },
        {
            "parameter": "ADPE",
            "values": [
                {
                    "value": "4,72E-03",
                    "module": "A1",
                    "scenario": "Standard-Szenario"
                },
                {
                    "value": "4,28E-06",
                    "module": "A2",
                    "scenario": "Standard-Szenario"
                },
                {
                    "value": "9,06E-06",
                    "module": "A3",
                    "scenario": "Standard-Szenario"
                },
                {
                    "value": "0,00E+00",
                    "module": "C1",
                    "scenario": "Standard-Szenario"
                },
                {
                    "value": "1,26E-06",
                    "module": "C2",
                    "scenario": "Standard-Szenario"
                },
                {
                    "value": "8,47E-08",
                    "module": "C3",
                    "scenario": "Standard-Szenario"
                },
                {
                    "value": "2,26E-08",
                    "module": "C4",
                    "scenario": "Standard-Szenario"
                },
                {
                    "value": "-1,56E-05",
                    "module": "D",
                    "scenario": "Standard-Szenario"
                },
                {
                    "value": "4,73E-03",
                    "module": "A1A3",
                    "scenario": null
                }
            ]
        },
        {
            "parameter": "ADPF",
            "values": [
                {
                    "value": "1,64E+02",
                    "module": "A1",
                    "scenario": "Standard-Szenario"
                },
                {
                    "value": "2,55E+00",
                    "module": "A2",
                    "scenario": "Standard-Szenario"
                },
                {
                    "value": "3,28E+00",
                    "module": "A3",
                    "scenario": "Standard-Szenario"
                },
                {
                    "value": "0,00E+00",
                    "module": "C1",
                    "scenario": "Standard-Szenario"
                },
                {
                    "value": "7,49E-01",
                    "module": "C2",
                    "scenario": "Standard-Szenario"
                },
                {
                    "value": "9,27E-02",
                    "module": "C3",
                    "scenario": "Standard-Szenario"
                },
                {
                    "value": "6,88E-02",
                    "module": "C4",
                    "scenario": "Standard-Szenario"
                },
                {
                    "value": "-4,89E+01",
                    "module": "D",
                    "scenario": "Standard-Szenario"
                },
                {
                    "value": "1,70E+02",
                    "module": "A1A3",
                    "scenario": null
                }
            ]
        },
        {
            "parameter": "WDP",
            "values": [
                {
                    "value": "4,27E+00",
                    "module": "A1",
                    "scenario": "Standard-Szenario"
                },
                {
                    "value": "9,11E-03",
                    "module": "A2",
                    "scenario": "Standard-Szenario"
                },
                {
                    "value": "3,93E-02",
                    "module": "A3",
                    "scenario": "Standard-Szenario"
                },
                {
                    "value": "0,00E+00",
                    "module": "C1",
                    "scenario": "Standard-Szenario"
                },
                {
                    "value": "2,68E-03",
                    "module": "C2",
                    "scenario": "Standard-Szenario"
                },
                {
                    "value": "-4,45E-03",
                    "module": "C3",
                    "scenario": "Standard-Szenario"
                },
                {
                    "value": "3,25E-04",
                    "module": "C4",
                    "scenario": "Standard-Szenario"
                },
                {
                    "value": "-1,32E+00",
                    "module": "D",
                    "scenario": "Standard-Szenario"
                },
                {
                    "value": "4,32E+00",
                    "module": "A1A3",
                    "scenario": null
                }
            ]
        },
        {
            "parameter": "EP-freshwater",
            "values": [
                {
                    "value": "9,22E-04",
                    "module": "A1",
                    "scenario": "Standard-Szenario"
                },
                {
                    "value": "1,70E-06",
                    "module": "A2",
                    "scenario": "Standard-Szenario"
                },
                {
                    "value": "1,62E-05",
                    "module": "A3",
                    "scenario": "Standard-Szenario"
                },
                {
                    "value": "0,00E+00",
                    "module": "C1",
                    "scenario": "Standard-Szenario"
                },
                {
                    "value": "5,01E-07",
                    "module": "C2",
                    "scenario": "Standard-Szenario"
                },
                {
                    "value": "1,37E-07",
                    "module": "C3",
                    "scenario": "Standard-Szenario"
                },
                {
                    "value": "3,31E-08",
                    "module": "C4",
                    "scenario": "Standard-Szenario"
                },
                {
                    "value": "-2,46E-04",
                    "module": "D",
                    "scenario": "Standard-Szenario"
                },
                {
                    "value": "9,40E-04",
                    "module": "A1A3",
                    "scenario": null
                }
            ]
        },
        {
            "parameter": "EP-marine",
            "values": [
                {
                    "value": "1,51E-02",
                    "module": "A1",
                    "scenario": "Standard-Szenario"
                },
                {
                    "value": "3,45E-04",
                    "module": "A2",
                    "scenario": "Standard-Szenario"
                },
                {
                    "value": "2,93E-04",
                    "module": "A3",
                    "scenario": "Standard-Szenario"
                },
                {
                    "value": "0,00E+00",
                    "module": "C1",
                    "scenario": "Standard-Szenario"
                },
                {
                    "value": "1,01E-04",
                    "module": "C2",
                    "scenario": "Standard-Szenario"
                },
                {
                    "value": "4,23E-05",
                    "module": "C3",
                    "scenario": "Standard-Szenario"
                },
                {
                    "value": "8,27E-06",
                    "module": "C4",
                    "scenario": "Standard-Szenario"
                },
                {
                    "value": "-4,95E-03",
                    "module": "D",
                    "scenario": "Standard-Szenario"
                },
                {
                    "value": "1,57E-02",
                    "module": "A1A3",
                    "scenario": null
                }
            ]
        },
        {
            "parameter": "EP-terrestrial",
            "values": [
                {
                    "value": "1,73E-01",
                    "module": "A1",
                    "scenario": "Standard-Szenario"
                },
                {
                    "value": "3,80E-03",
                    "module": "A2",
                    "scenario": "Standard-Szenario"
                },
                {
                    "value": "7,56E-04",
                    "module": "A3",
                    "scenario": "Standard-Szenario"
                },
                {
                    "value": "0,00E+00",
                    "module": "C1",
                    "scenario": "Standard-Szenario"
                },
                {
                    "value": "1,12E-03",
                    "module": "C2",
                    "scenario": "Standard-Szenario"
                },
                {
                    "value": "4,69E-04",
                    "module": "C3",
                    "scenario": "Standard-Szenario"
                },
                {
                    "value": "9,16E-05",
                    "module": "C4",
                    "scenario": "Standard-Szenario"
                },
                {
                    "value": "-5,78E-02",
                    "module": "D",
                    "scenario": "Standard-Szenario"
                },
                {
                    "value": "1,78E-01",
                    "module": "A1A3",
                    "scenario": null
                }
            ]
        }
    ],
    "additional_environmental_impact": [
        {
            "parameter": "PM",
            "values": [
                {
                    "value": "1,26E-06",
                    "module": "A1",
                    "scenario": "Standard-Szenario"
                },
                {
                    "value": "1,52E-08",
                    "module": "A2",
                    "scenario": "Standard-Szenario"
                },
                {
                    "value": "5,09E-08",
                    "module": "A3",
                    "scenario": "Standard-Szenario"
                },
                {
                    "value": "0,00E+00",
                    "module": "C1",
                    "scenario": "Standard-Szenario"
                },
                {
                    "value": "4,47E-09",
                    "module": "C2",
                    "scenario": "Standard-Szenario"
                },
                {
                    "value": "7,68E-10",
                    "module": "C3",
                    "scenario": "Standard-Szenario"
                },
                {
                    "value": "4,61E-10",
                    "module": "C4",
                    "scenario": "Standard-Szenario"
                },
                {
                    "value": "-4,00E-07",
                    "module": "D",
                    "scenario": "Standard-Szenario"
                },
                {
                    "value": "1,33E-06",
                    "module": "A1A3",
                    "scenario": null
                }
            ]
        },
        {
            "parameter": "ETP-fw",
            "values": [
                {
                    "value": "7,53E+02",
                    "module": "A1",
                    "scenario": "Standard-Szenario"
                },
                {
                    "value": "2,27E+00",
                    "module": "A2",
                    "scenario": "Standard-Szenario"
                },
                {
                    "value": "-8,21E+00",
                    "module": "A3",
                    "scenario": "Standard-Szenario"
                },
                {
                    "value": "0,00E+00",
                    "module": "C1",
                    "scenario": "Standard-Szenario"
                },
                {
                    "value": "6,68E-01",
                    "module": "C2",
                    "scenario": "Standard-Szenario"
                },
                {
                    "value": "2,92E-01",
                    "module": "C3",
                    "scenario": "Standard-Szenario"
                },
                {
                    "value": "3,32E-01",
                    "module": "C4",
                    "scenario": "Standard-Szenario"
                },
                {
                    "value": "-2,32E+02",
                    "module": "D",
                    "scenario": "Standard-Szenario"
                },
                {
                    "value": "7,47E+02",
                    "module": "A1A3",
                    "scenario": null
                }
            ]
        },
        {
            "parameter": "HTP-c",
            "values": [
                {
                    "value": "1,19E-07",
                    "module": "A1",
                    "scenario": "Standard-Szenario"
                },
                {
                    "value": "7,37E-11",
                    "module": "A2",
                    "scenario": "Standard-Szenario"
                },
                {
                    "value": "3,13E-10",
                    "module": "A3",
                    "scenario": "Standard-Szenario"
                },
                {
                    "value": "0,00E+00",
                    "module": "C1",
                    "scenario": "Standard-Szenario"
                },
                {
                    "value": "2,17E-11",
                    "module": "C2",
                    "scenario": "Standard-Szenario"
                },
                {
                    "value": "1,38E-09",
                    "module": "C3",
                    "scenario": "Standard-Szenario"
                },
                {
                    "value": "3,19E-12",
                    "module": "C4",
                    "scenario": "Standard-Szenario"
                },
                {
                    "value": "-8,97E-10",
                    "module": "D",
                    "scenario": "Standard-Szenario"
                },
                {
                    "value": "1,19E-07",
                    "module": "A1A3",
                    "scenario": null
                }
            ]
        },
        {
            "parameter": "HTP-nc",
            "values": [
                {
                    "value": "5,45E-07",
                    "module": "A1",
                    "scenario": "Standard-Szenario"
                },
                {
                    "value": "2,48E-09",
                    "module": "A2",
                    "scenario": "Standard-Szenario"
                },
                {
                    "value": "9,75E-10",
                    "module": "A3",
                    "scenario": "Standard-Szenario"
                },
                {
                    "value": "0,00E+00",
                    "module": "C1",
                    "scenario": "Standard-Szenario"
                },
                {
                    "value": "7,31E-10",
                    "module": "C2",
                    "scenario": "Standard-Szenario"
                },
                {
                    "value": "4,21E-09",
                    "module": "C3",
                    "scenario": "Standard-Szenario"
                },
                {
                    "value": "2,60E-10",
                    "module": "C4",
                    "scenario": "Standard-Szenario"
                },
                {
                    "value": "1,34E-06",
                    "module": "D",
                    "scenario": "Standard-Szenario"
                },
                {
                    "value": "5,48E-07",
                    "module": "A1A3",
                    "scenario": null
                }
            ]
        },
        {
            "parameter": "SQP",
            "values": [
                {
                    "value": "5,57E+01",
                    "module": "A1",
                    "scenario": "Standard-Szenario"
                },
                {
                    "value": "2,21E+00",
                    "module": "A2",
                    "scenario": "Standard-Szenario"
                },
                {
                    "value": "1,05E+02",
                    "module": "A3",
                    "scenario": "Standard-Szenario"
                },
                {
                    "value": "0,00E+00",
                    "module": "C1",
                    "scenario": "Standard-Szenario"
                },
                {
                    "value": "6,50E-01",
                    "module": "C2",
                    "scenario": "Standard-Szenario"
                },
                {
                    "value": "3,91E-02",
                    "module": "C3",
                    "scenario": "Standard-Szenario"
                },
                {
                    "value": "1,69E-01",
                    "module": "C4",
                    "scenario": "Standard-Szenario"
                },
                {
                    "value": "-1,07E+01",
                    "module": "D",
                    "scenario": "Standard-Szenario"
                },
                {
                    "value": "1,63E+02",
                    "module": "A1A3",
                    "scenario": null
                }
            ]
        },
        {
            "parameter": "IRP",
            "values": [
                {
                    "value": "3,70E-01",
                    "module": "A1",
                    "scenario": "Standard-Szenario"
                },
                {
                    "value": "1,07E-02",
                    "module": "A2",
                    "scenario": "Standard-Szenario"
                },
                {
                    "value": "1,39E-02",
                    "module": "A3",
                    "scenario": "Standard-Szenario"
                },
                {
                    "value": "0,00E+00",
                    "module": "C1",
                    "scenario": "Standard-Szenario"
                },
                {
                    "value": "3,14E-03",
                    "module": "C2",
                    "scenario": "Standard-Szenario"
                },
                {
                    "value": "1,98E-04",
                    "module": "C3",
                    "scenario": "Standard-Szenario"
                },
                {
                    "value": "3,43E-04",
                    "module": "C4",
                    "scenario": "Standard-Szenario"
                },
                {
                    "value": "1,18E-01",
                    "module": "D",
                    "scenario": "Standard-Szenario"
                },
                {
                    "value": "3,95E-01",
                    "module": "A1A3",
                    "scenario": null
                }
            ]
        }
    ],
    "resource_use": [
        {
            "parameter": "PERE",
            "values": [
                {
                    "value": "1,65E+01",
                    "module": "A1",
                    "scenario": "Standard-Szenario"
                },
                {
                    "value": "3,19E-02",
                    "module": "A2",
                    "scenario": "Standard-Szenario"
                },
                {
                    "value": "6,83E+00",
                    "module": "A3",
                    "scenario": "Standard-Szenario"
                },
                {
                    "value": "0,00E+00",
                    "module": "C1",
                    "scenario": "Standard-Szenario"
                },
                {
                    "value": "9,38E-03",
                    "module": "C2",
                    "scenario": "Standard-Szenario"
                },
                {
                    "value": "3,57E-03",
                    "module": "C3",
                    "scenario": "Standard-Szenario"
                },
                {
                    "value": "3,41E-04",
                    "module": "C4",
                    "scenario": "Standard-Szenario"
                },
                {
                    "value": "-2,04E-02",
                    "module": "D",
                    "scenario": "Standard-Szenario"
                },
                {
                    "value": "2,34E+01",
                    "module": "A1A3",
                    "scenario": null
                }
            ]
        },
        {
            "parameter": "PERM",
            "values": [
                {
                    "value": "3,31E-02",
                    "module": "A1",
                    "scenario": "Standard-Szenario"
                },
                {
                    "value": "0,00E+00",
                    "module": "A2",
                    "scenario": "Standard-Szenario"
                },
                {
                    "value": "1,33E+01",
                    "module": "A3",
                    "scenario": "Standard-Szenario"
                },
                {
                    "value": "0,00E+00",
                    "module": "C1",
                    "scenario": "Standard-Szenario"
                },
                {
                    "value": "0,00E+00",
                    "module": "C2",
                    "scenario": "Standard-Szenario"
                },
                {
                    "value": "0,00E+00",
                    "module": "C3",
                    "scenario": "Standard-Szenario"
                },
                {
                    "value": "0,00E+00",
                    "module": "C4",
                    "scenario": "Standard-Szenario"
                },
                {
                    "value": "0,00E+00",
                    "module": "D",
                    "scenario": "Standard-Szenario"
                },
                {
                    "value": "1,33E+01",
                    "module": "A1A3",
                    "scenario": null
                }
            ]
        },
        {
            "parameter": "PERT",
            "values": [
                {
                    "value": "1,65E+01",
                    "module": "A1",
                    "scenario": "Standard-Szenario"
                },
                {
                    "value": "3,19E-02",
                    "module": "A2",
                    "scenario": "Standard-Szenario"
                },
                {
                    "value": "2,01E+01",
                    "module": "A3",
                    "scenario": "Standard-Szenario"
                },
                {
                    "value": "0,00E+00",
                    "module": "C1",
                    "scenario": "Standard-Szenario"
                },
                {
                    "value": "9,38E-03",
                    "module": "C2",
                    "scenario": "Standard-Szenario"
                },
                {
                    "value": "2,71E-03",
                    "module": "C3",
                    "scenario": "Standard-Szenario"
                },
                {
                    "value": "3,88E-03",
                    "module": "C4",
                    "scenario": "Standard-Szenario"
                },
                {
                    "value": "1,40E+00",
                    "module": "D",
                    "scenario": "Standard-Szenario"
                },
                {
                    "value": "3,66E+01",
                    "module": "A1A3",
                    "scenario": null
                }
            ]
        },
        {
            "parameter": "PENRE",
            "values": [
                {
                    "value": "1,73E+02",
                    "module": "A1",
                    "scenario": "Standard-Szenario"
                },
                {
                    "value": "2,70E+00",
                    "module": "A2",
                    "scenario": "Standard-Szenario"
                },
                {
                    "value": "3,57E+00",
                    "module": "A3",
                    "scenario": "Standard-Szenario"
                },
                {
                    "value": "0,00E+00",
                    "module": "C1",
                    "scenario": "Standard-Szenario"
                },
                {
                    "value": "7,95E-01",
                    "module": "C2",
                    "scenario": "Standard-Szenario"
                },
                {
                    "value": "6,52E-02",
                    "module": "C3",
                    "scenario": "Standard-Szenario"
                },
                {
                    "value": "4,48E-02",
                    "module": "C4",
                    "scenario": "Standard-Szenario"
                },
                {
                    "value": "-1,61E+00",
                    "module": "D",
                    "scenario": "Standard-Szenario"
                },
                {
                    "value": "1,79E+02",
                    "module": "A1A3",
                    "scenario": null
                }
            ]
        },
        {
            "parameter": "PENRM",
            "values": [
                {
                    "value": "1,06E+00",
                    "module": "A1",
                    "scenario": "Standard-Szenario"
                },
                {
                    "value": "0,00E+00",
                    "module": "A2",
                    "scenario": "Standard-Szenario"
                },
                {
                    "value": "0,00E+00",
                    "module": "A3",
                    "scenario": "Standard-Szenario"
                },
                {
                    "value": "0,00E+00",
                    "module": "C1",
                    "scenario": "Standard-Szenario"
                },
                {
                    "value": "0,00E+00",
                    "module": "C2",
                    "scenario": "Standard-Szenario"
                },
                {
                    "value": "0,00E+00",
                    "module": "C3",
                    "scenario": "Standard-Szenario"
                },
                {
                    "value": "0,00E+00",
                    "module": "C4",
                    "scenario": "Standard-Szenario"
                },
                {
                    "value": "0,00E+00",
                    "module": "D",
                    "scenario": "Standard-Szenario"
                },
                {
                    "value": "1,06E+00",
                    "module": "A1A3",
                    "scenario": null
                }
            ]
        },
        {
            "parameter": "PENRT",
            "values": [
                {
                    "value": "1,74E+02",
                    "module": "A1",
                    "scenario": "Standard-Szenario"
                },
                {
                    "value": "2,70E+00",
                    "module": "A2",
                    "scenario": "Standard-Szenario"
                },
                {
                    "value": "3,49E+00",
                    "module": "A3",
                    "scenario": "Standard-Szenario"
                },
                {
                    "value": "0,00E+00",
                    "module": "C1",
                    "scenario": "Standard-Szenario"
                },
                {
                    "value": "7,95E-01",
                    "module": "C2",
                    "scenario": "Standard-Szenario"
                },
                {
                    "value": "1,01E-01",
                    "module": "C3",
                    "scenario": "Standard-Szenario"
                },
                {
                    "value": "7,30E-02",
                    "module": "C4",
                    "scenario": "Standard-Szenario"
                },
                {
                    "value": "-5,08E+01",
                    "module": "D",
                    "scenario": "Standard-Szenario"
                },
                {
                    "value": "1,80E+02",
                    "module": "A1A3",
                    "scenario": null
                }
            ]
        },
        {
            "parameter": "SM",
            "values": [
                {
                    "value": "6,01E-01",
                    "module": "A1",
                    "scenario": "Standard-Szenario"
                },
                {
                    "value": "0,00E+00",
                    "module": "A2",
                    "scenario": "Standard-Szenario"
                },
                {
                    "value": "0,00E+00",
                    "module": "A3",
                    "scenario": "Standard-Szenario"
                },
                {
                    "value": "0,00E+00",
                    "module": "C1",
                    "scenario": "Standard-Szenario"
                },
                {
                    "value": "0,00E+00",
                    "module": "C2",
                    "scenario": "Standard-Szenario"
                },
                {
                    "value": "0,00E+00",
                    "module": "C3",
                    "scenario": "Standard-Szenario"
                },
                {
                    "value": "0,00E+00",
                    "module": "C4",
                    "scenario": "Standard-Szenario"
                },
                {
                    "value": "0,00E+00",
                    "module": "D",
                    "scenario": "Standard-Szenario"
                },
                {
                    "value": "6,01E-01",
                    "module": "A1A3",
                    "scenario": null
                }
            ]
        },
        {
            "parameter": "RSF",
            "values": [
                {
                    "value": "0,00E+00",
                    "module": "A1",
                    "scenario": "Standard-Szenario"
                },
                {
                    "value": "0,00E+00",
                    "module": "A2",
                    "scenario": "Standard-Szenario"
                },
                {
                    "value": "0,00E+00",
                    "module": "A3",
                    "scenario": "Standard-Szenario"
                },
                {
                    "value": "0,00E+00",
                    "module": "C1",
                    "scenario": "Standard-Szenario"
                },
                {
                    "value": "0,00E+00",
                    "module": "C2",
                    "scenario": "Standard-Szenario"
                },
                {
                    "value": "0,00E+00",
                    "module": "C3",
                    "scenario": "Standard-Szenario"
                },
                {
                    "value": "0,00E+00",
                    "module": "C4",
                    "scenario": "Standard-Szenario"
                },
                {
                    "value": "0,00E+00",
                    "module": "D",
                    "scenario": "Standard-Szenario"
                },
                {
                    "value": "0,00E+00",
                    "module": "A1A3",
                    "scenario": null
                }
            ]
        },
        {
            "parameter": "NRSF",
            "values": [
                {
                    "value": "0,00E+00",
                    "module": "A1",
                    "scenario": "Standard-Szenario"
                },
                {
                    "value": "0,00E+00",
                    "module": "A2",
                    "scenario": "Standard-Szenario"
                },
                {
                    "value": "0,00E+00",
                    "module": "A3",
                    "scenario": "Standard-Szenario"
                },
                {
                    "value": "0,00E+00",
                    "module": "C1",
                    "scenario": "Standard-Szenario"
                },
                {
                    "value": "0,00E+00",
                    "module": "C2",
                    "scenario": "Standard-Szenario"
                },
                {
                    "value": "0,00E+00",
                    "module": "C3",
                    "scenario": "Standard-Szenario"
                },
                {
                    "value": "0,00E+00",
                    "module": "C4",
                    "scenario": "Standard-Szenario"
                },
                {
                    "value": "0,00E+00",
                    "module": "D",
                    "scenario": "Standard-Szenario"
                },
                {
                    "value": "0,00E+00",
                    "module": "A1A3",
                    "scenario": null
                }
            ]
        },
        {
            "parameter": "FW",
            "values": [
                {
                    "value": "1,22E-01",
                    "module": "A1",
                    "scenario": "Standard-Szenario"
                },
                {
                    "value": "3,10E-04",
                    "module": "A2",
                    "scenario": "Standard-Szenario"
                },
                {
                    "value": "1,78E-03",
                    "module": "A3",
                    "scenario": "Standard-Szenario"
                },
                {
                    "value": "0,00E+00",
                    "module": "C1",
                    "scenario": "Standard-Szenario"
                },
                {
                    "value": "9,12E-05",
                    "module": "C2",
                    "scenario": "Standard-Szenario"
                },
                {
                    "value": "8,28E-05",
                    "module": "C3",
                    "scenario": "Standard-Szenario"
                },
                {
                    "value": "8,58E-05",
                    "module": "C4",
                    "scenario": "Standard-Szenario"
                },
                {
                    "value": "-2,50E-02",
                    "module": "D",
                    "scenario": "Standard-Szenario"
                },
                {
                    "value": "1,24E-01",
                    "module": "A1A3",
                    "scenario": null
                }
            ]
        }
    ],
    "end_of_life_waste": [
        {
            "parameter": "HWD",
            "values": [
                {
                    "value": "1,59E-03",
                    "module": "A1",
                    "scenario": "Standard-Szenario"
                },
                {
                    "value": "6,45E-06",
                    "module": "A2",
                    "scenario": "Standard-Szenario"
                },
                {
                    "value": "1,49E-05",
                    "module": "A3",
                    "scenario": "Standard-Szenario"
                },
                {
                    "value": "0,00E+00",
                    "module": "C1",
                    "scenario": "Standard-Szenario"
                },
                {
                    "value": "1,90E-06",
                    "module": "C2",
                    "scenario": "Standard-Szenario"
                },
                {
                    "value": "1,48E-06",
                    "module": "C3",
                    "scenario": "Standard-Szenario"
                },
                {
                    "value": "8,46E-08",
                    "module": "C4",
                    "scenario": "Standard-Szenario"
                },
                {
                    "value": "-8,28E-04",
                    "module": "D",
                    "scenario": "Standard-Szenario"
                },
                {
                    "value": "1,61E-03",
                    "module": "A1A3",
                    "scenario": null
                }
            ]
        },
        {
            "parameter": "NHWD",
            "values": [
                {
                    "value": "6,03E+00",
                    "module": "A1",
                    "scenario": "Standard-Szenario"
                },
                {
                    "value": "1,62E-01",
                    "module": "A2",
                    "scenario": "Standard-Szenario"
                },
                {
                    "value": "2,20E-01",
                    "module": "A3",
                    "scenario": "Standard-Szenario"
                },
                {
                    "value": "0,00E+00",
                    "module": "C1",
                    "scenario": "Standard-Szenario"
                },
                {
                    "value": "4,75E-02",
                    "module": "C2",
                    "scenario": "Standard-Szenario"
                },
                {
                    "value": "1,80E-02",
                    "module": "C3",
                    "scenario": "Standard-Szenario"
                },
                {
                    "value": "2,87E-01",
                    "module": "C4",
                    "scenario": "Standard-Szenario"
                },
                {
                    "value": "-6,75E-01",
                    "module": "D",
                    "scenario": "Standard-Szenario"
                },
                {
                    "value": "6,41E+00",
                    "module": "A1A3",
                    "scenario": null
                }
            ]
        },
        {
            "parameter": "RWD",
            "values": [
                {
                    "value": "3,62E-04",
                    "module": "A1",
                    "scenario": "Standard-Szenario"
                },
                {
                    "value": "1,67E-05",
                    "module": "A2",
                    "scenario": "Standard-Szenario"
                },
                {
                    "value": "1,68E-05",
                    "module": "A3",
                    "scenario": "Standard-Szenario"
                },
                {
                    "value": "0,00E+00",
                    "module": "C1",
                    "scenario": "Standard-Szenario"
                },
                {
                    "value": "4,92E-06",
                    "module": "C2",
                    "scenario": "Standard-Szenario"
                },
                {
                    "value": "2,61E-07",
                    "module": "C3",
                    "scenario": "Standard-Szenario"
                },
                {
                    "value": "4,54E-07",
                    "module": "C4",
                    "scenario": "Standard-Szenario"
                },
                {
                    "value": "4,04E-05",
                    "module": "D",
                    "scenario": "Standard-Szenario"
                },
                {
                    "value": "3,96E-04",
                    "module": "A1A3",
                    "scenario": null
                }
            ]
        }
    ],
    "end_of_life_flow": [
        {
            "parameter": "CRU",
            "values": [
                {
                    "value": "0,00E+00",
                    "module": "A1",
                    "scenario": "Standard-Szenario"
                },
                {
                    "value": "0,00E+00",
                    "module": "A2",
                    "scenario": "Standard-Szenario"
                },
                {
                    "value": "0,00E+00",
                    "module": "A3",
                    "scenario": "Standard-Szenario"
                },
                {
                    "value": "0,00E+00",
                    "module": "C1",
                    "scenario": "Standard-Szenario"
                },
                {
                    "value": "0,00E+00",
                    "module": "C2",
                    "scenario": "Standard-Szenario"
                },
                {
                    "value": "0,00E+00",
                    "module": "C3",
                    "scenario": "Standard-Szenario"
                },
                {
                    "value": "0,00E+00",
                    "module": "C4",
                    "scenario": "Standard-Szenario"
                },
                {
                    "value": "0,00E+00",
                    "module": "D",
                    "scenario": "Standard-Szenario"
                },
                {
                    "value": "0,00E+00",
                    "module": "A1A3",
                    "scenario": null
                }
            ]
        },
        {
            "parameter": "MFR",
            "values": [
                {
                    "value": "0,00E+00",
                    "module": "A1",
                    "scenario": "Standard-Szenario"
                },
                {
                    "value": "0,00E+00",
                    "module": "A2",
                    "scenario": "Standard-Szenario"
                },
                {
                    "value": "5,00E-02",
                    "module": "A3",
                    "scenario": "Standard-Szenario"
                },
                {
                    "value": "0,00E+00",
                    "module": "C1",
                    "scenario": "Standard-Szenario"
                },
                {
                    "value": "0,00E+00",
                    "module": "C2",
                    "scenario": "Standard-Szenario"
                },
                {
                    "value": "5,44E+00",
                    "module": "C3",
                    "scenario": "Standard-Szenario"
                },
                {
                    "value": "0,00E+00",
                    "module": "C4",
                    "scenario": "Standard-Szenario"
                },
                {
                    "value": "0,00E+00",
                    "module": "D",
                    "scenario": "Standard-Szenario"
                },
                {
                    "value": "5,00E-02",
                    "module": "A1A3",
                    "scenario": null
                }
            ]
        },
        {
            "parameter": "MER",
            "values": [
                {
                    "value": "0,00E+00",
                    "module": "A1",
                    "scenario": "Standard-Szenario"
                },
                {
                    "value": "0,00E+00",
                    "module": "A2",
                    "scenario": "Standard-Szenario"
                },
                {
                    "value": "0,00E+00",
                    "module": "A3",
                    "scenario": "Standard-Szenario"
                },
                {
                    "value": "0,00E+00",
                    "module": "C1",
                    "scenario": "Standard-Szenario"
                },
                {
                    "value": "0,00E+00",
                    "module": "C2",
                    "scenario": "Standard-Szenario"
                },
                {
                    "value": "0,00E+00",
                    "module": "C3",
                    "scenario": "Standard-Szenario"
                },
                {
                    "value": "0,00E+00",
                    "module": "C4",
                    "scenario": "Standard-Szenario"
                },
                {
                    "value": "0,00E+00",
                    "module": "D",
                    "scenario": "Standard-Szenario"
                },
                {
                    "value": "0,00E+00",
                    "module": "A1A3",
                    "scenario": null
                }
            ]
        },
        {
            "parameter": "EEE",
            "values": [
                {
                    "value": "0,00E+00",
                    "module": "A1",
                    "scenario": "Standard-Szenario"
                },
                {
                    "value": "0,00E+00",
                    "module": "A2",
                    "scenario": "Standard-Szenario"
                },
                {
                    "value": "2,14E+00",
                    "module": "A3",
                    "scenario": "Standard-Szenario"
                },
                {
                    "value": "0,00E+00",
                    "module": "C1",
                    "scenario": "Standard-Szenario"
                },
                {
                    "value": "0,00E+00",
                    "module": "C2",
                    "scenario": "Standard-Szenario"
                },
                {
                    "value": "0,00E+00",
                    "module": "C3",
                    "scenario": "Standard-Szenario"
                },
                {
                    "value": "0,00E+00",
                    "module": "C4",
                    "scenario": "Standard-Szenario"
                },
                {
                    "value": "1,92E-01",
                    "module": "D",
                    "scenario": "Standard-Szenario"
                },
                {
                    "value": "2,14E+00",
                    "module": "A1A3",
                    "scenario": null
                }
            ]
        },
        {
            "parameter": "EET",
            "values": [
                {
                    "value": "0,00E+00",
                    "module": "A1",
                    "scenario": "Standard-Szenario"
                },
                {
                    "value": "0,00E+00",
                    "module": "A2",
                    "scenario": "Standard-Szenario"
                },
                {
                    "value": "3,69E+00",
                    "module": "A3",
                    "scenario": "Standard-Szenario"
                },
                {
                    "value": "0,00E+00",
                    "module": "C1",
                    "scenario": "Standard-Szenario"
                },
                {
                    "value": "0,00E+00",
                    "module": "C2",
                    "scenario": "Standard-Szenario"
                },
                {
                    "value": "0,00E+00",
                    "module": "C3",
                    "scenario": "Standard-Szenario"
                },
                {
                    "value": "0,00E+00",
                    "module": "C4",
                    "scenario": "Standard-Szenario"
                },
                {
                    "value": "3,30E-01",
                    "module": "D",
                    "scenario": "Standard-Szenario"
                },
                {
                    "value": "3,69E+00",
                    "module": "A1A3",
                    "scenario": null
                }
            ]
        }
    ]
}