{
    "product_name": "Egcobox\u00ae Kragplattenanschluss Typ MM/MXL",
    "epd_id": "EPD-MAX-20230260-IBA1-DE",
    "compliance": [
        "DIN EN 15804+A2",
        "ISO 14025"
    ],
    "producer_name": "Max Frank GmbH & Co. KG",
    "environmental_impact": [
        {
            "parameter": "GWP-total",
            "values": [
                {
                    "value": "1,76E+01",
                    "module": "A1-A3",
                    "scenario": null
                },
                {
                    "value": "1,98E+00",
                    "module": "A5",
                    "scenario": null
                },
                {
                    "value": "7,67E-03",
                    "module": "C1",
                    "scenario": null
                },
                {
                    "value": "5,12E-02",
                    "module": "C2",
                    "scenario": null
                },
                {
                    "value": "1,14E+00",
                    "module": "C3",
                    "scenario": null
                },
                {
                    "value": "4,18E-02",
                    "module": "C4",
                    "scenario": null
                },
                {
                    "value": "-8,19E+00",
                    "module": "D",
                    "scenario": null
                }
            ]
        },
        {
            "parameter": "GWP-fossil",
            "values": [
                {
                    "value": "1,94E+01",
                    "module": "A1-A3",
                    "scenario": null
                },
                {
                    "value": "3,41E-01",
                    "module": "A5",
                    "scenario": null
                },
                {
                    "value": "7,66E-03",
                    "module": "C1",
                    "scenario": null
                },
                {
                    "value": "5,11E-02",
                    "module": "C2",
                    "scenario": null
                },
                {
                    "value": "8,18E-01",
                    "module": "C3",
                    "scenario": null
                },
                {
                    "value": "4,31E-02",
                    "module": "C4",
                    "scenario": null
                },
                {
                    "value": "-8,22E+00",
                    "module": "D",
                    "scenario": null
                }
            ]
        },
        {
            "parameter": "GWP-biogenic",
            "values": [
                {
                    "value": "-1,87E+00",
                    "module": "A1-A3",
                    "scenario": null
                },
                {
                    "value": "1,64E+00",
                    "module": "A5",
                    "scenario": null
                },
                {
                    "value": "9,84E-06",
                    "module": "C1",
                    "scenario": null
                },
                {
                    "value": "6,68E-05",
                    "module": "C2",
                    "scenario": null
                },
                {
                    "value": "3,17E-01",
                    "module": "C3",
                    "scenario": null
                },
                {
                    "value": "-1,43E-03",
                    "module": "C4",
                    "scenario": null
                },
                {
                    "value": "3,78E-02",
                    "module": "D",
                    "scenario": null
                }
            ]
        },
        {
            "parameter": "GWP-luluc",
            "values": [
                {
                    "value": "7,88E-03",
                    "module": "A1-A3",
                    "scenario": null
                },
                {
                    "value": "8,84E-06",
                    "module": "A5",
                    "scenario": null
                },
                {
                    "value": "4,54E-07",
                    "module": "C1",
                    "scenario": null
                },
                {
                    "value": "3,08E-06",
                    "module": "C2",
                    "scenario": null
                },
                {
                    "value": "1,30E-06",
                    "module": "C3",
                    "scenario": null
                },
                {
                    "value": "1,34E-04",
                    "module": "C4",
                    "scenario": null
                },
                {
                    "value": "-9,07E-03",
                    "module": "D",
                    "scenario": null
                }
            ]
        },
        {
            "parameter": "ODP",
            "values": [
                {
                    "value": "1,31E-10",
                    "module": "A1-A3",
                    "scenario": null
                },
                {
                    "value": "3,45E-13",
                    "module": "A5",
                    "scenario": null
                },
                {
                    "value": "8,53E-16",
                    "module": "C1",
                    "scenario": null
                },
                {
                    "value": "5,79E-15",
                    "module": "C2",
                    "scenario": null
                },
                {
                    "value": "6,22E-14",
                    "module": "C3",
                    "scenario": null
                },
                {
                    "value": "1,10E-13",
                    "module": "C4",
                    "scenario": null
                },
                {
                    "value": "-2,07E-11",
                    "module": "D",
                    "scenario": null
                }
            ]
        },
        {
            "parameter": "AP",
            "values": [
                {
                    "value": "1,17E-01",
                    "module": "A1-A3",
                    "scenario": null
                },
                {
                    "value": "4,12E-04",
                    "module": "A5",
                    "scenario": null
                },
                {
                    "value": "3,63E-05",
                    "module": "C1",
                    "scenario": null
                },
                {
                    "value": "6,54E-05",
                    "module": "C2",
                    "scenario": null
                },
                {
                    "value": "1,28E-04",
                    "module": "C3",
                    "scenario": null
                },
                {
                    "value": "3,05E-04",
                    "module": "C4",
                    "scenario": null
                },
                {
                    "value": "-5,33E-02",
                    "module": "D",
                    "scenario": null
                }
            ]
        },
        {
            "parameter": "POCP",
            "values": [
                {
                    "value": "4,46E-02",
                    "module": "A1-A3",
                    "scenario": null
                },
                {
                    "value": "2,66E-04",
                    "module": "A5",
                    "scenario": null
                },
                {
                    "value": "4,87E-05",
                    "module": "C1",
                    "scenario": null
                },
                {
                    "value": "6,20E-05",
                    "module": "C2",
                    "scenario": null
                },
                {
                    "value": "8,06E-05",
                    "module": "C3",
                    "scenario": null
                },
                {
                    "value": "2,38E-04",
                    "module": "C4",
                    "scenario": null
                },
                {
                    "value": "-1,76E-02",
                    "module": "D",
                    "scenario": null
                }
            ]
        },
        {
            "parameter": "ADPE",
            "values": [
                {
                    "value": "4,45E-04",
                    "module": "A1-A3",
                    "scenario": null
                },
                {
                    "value": "2,65E-09",
                    "module": "A5",
                    "scenario": null
                },
                {
                    "value": "8,94E-11",
                    "module": "C1",
                    "scenario": null
                },
                {
                    "value": "6,07E-10",
                    "module": "C2",
                    "scenario": null
                },
                {
                    "value": "5,80E-10",
                    "module": "C3",
                    "scenario": null
                },
                {
                    "value": "1,99E-09",
                    "module": "C4",
                    "scenario": null
                },
                {
                    "value": "-2,23E-04",
                    "module": "D",
                    "scenario": null
                }
            ]
        },
        {
            "parameter": "ADPF",
            "values": [
                {
                    "value": "2,63E+02",
                    "module": "A1-A3",
                    "scenario": null
                },
                {
                    "value": "5,83E-01",
                    "module": "A5",
                    "scenario": null
                },
                {
                    "value": "1,04E-01",
                    "module": "C1",
                    "scenario": null
                },
                {
                    "value": "7,04E-01",
                    "module": "C2",
                    "scenario": null
                },
                {
                    "value": "1,56E-01",
                    "module": "C3",
                    "scenario": null
                },
                {
                    "value": "5,73E-01",
                    "module": "C4",
                    "scenario": null
                },
                {
                    "value": "-1,11E+02",
                    "module": "D",
                    "scenario": null
                }
            ]
        },
        {
            "parameter": "WDP",
            "values": [
                {
                    "value": "2,73E+00",
                    "module": "A1-A3",
                    "scenario": null
                },
                {
                    "value": "2,21E-01",
                    "module": "A5",
                    "scenario": null
                },
                {
                    "value": "1,74E-05",
                    "module": "C1",
                    "scenario": null
                },
                {
                    "value": "1,18E-04",
                    "module": "C2",
                    "scenario": null
                },
                {
                    "value": "1,20E-01",
                    "module": "C3",
                    "scenario": null
                },
                {
                    "value": "4,73E-03",
                    "module": "C4",
                    "scenario": null
                },
                {
                    "value": "-2,85E+00",
                    "module": "D",
                    "scenario": null
                }
            ]
        },
        {
            "parameter": "EP-freshwater",
            "values": [
                {
                    "value": "1,20E-04",
                    "module": "A1-A3",
                    "scenario": null
                },
                {
                    "value": "9,07E-08",
                    "module": "A5",
                    "scenario": null
                },
                {
                    "value": "1,75E-09",
                    "module": "C1",
                    "scenario": null
                },
                {
                    "value": "1,19E-08",
                    "module": "C2",
                    "scenario": null
                },
                {
                    "value": "1,48E-08",
                    "module": "C3",
                    "scenario": null
                },
                {
                    "value": "8,67E-08",
                    "module": "C4",
                    "scenario": null
                },
                {
                    "value": "-6,35E-06",
                    "module": "D",
                    "scenario": null
                }
            ]
        },
        {
            "parameter": "EP-marine",
            "values": [
                {
                    "value": "1,37E-02",
                    "module": "A1-A3",
                    "scenario": null
                },
                {
                    "value": "1,01E-04",
                    "module": "A5",
                    "scenario": null
                },
                {
                    "value": "1,72E-05",
                    "module": "C1",
                    "scenario": null
                },
                {
                    "value": "2,45E-05",
                    "module": "C2",
                    "scenario": null
                },
                {
                    "value": "2,71E-05",
                    "module": "C3",
                    "scenario": null
                },
                {
                    "value": "7,89E-05",
                    "module": "C4",
                    "scenario": null
                },
                {
                    "value": "-5,74E-03",
                    "module": "D",
                    "scenario": null
                }
            ]
        },
        {
            "parameter": "EP-terrestrial",
            "values": [
                {
                    "value": "2,07E-01",
                    "module": "A1-A3",
                    "scenario": null
                },
                {
                    "value": "1,79E-03",
                    "module": "A5",
                    "scenario": null
                },
                {
                    "value": "1,89E-04",
                    "module": "C1",
                    "scenario": null
                },
                {
                    "value": "2,76E-04",
                    "module": "C2",
                    "scenario": null
                },
                {
                    "value": "6,05E-04",
                    "module": "C3",
                    "scenario": null
                },
                {
                    "value": "8,68E-04",
                    "module": "C4",
                    "scenario": null
                },
                {
                    "value": "-6,54E-02",
                    "module": "D",
                    "scenario": null
                }
            ]
        }
    ],
    "additional_environmental_impact": [
        {
            "parameter": "PM",
            "values": [
                {
                    "value": "1,82E-06",
                    "module": "A1-A3",
                    "scenario": null
                },
                {
                    "value": "2,73E-09",
                    "module": "A5",
                    "scenario": null
                },
                {
                    "value": "4,12E-10",
                    "module": "C1",
                    "scenario": null
                },
                {
                    "value": "5,28E-10",
                    "module": "C2",
                    "scenario": null
                },
                {
                    "value": "7,51E-10",
                    "module": "C3",
                    "scenario": null
                },
                {
                    "value": "3,76E-09",
                    "module": "C4",
                    "scenario": null
                },
                {
                    "value": "-8,14E-07",
                    "module": "D",
                    "scenario": null
                }
            ]
        },
        {
            "parameter": "ETP-fw",
            "values": [
                {
                    "value": "1,02E+02",
                    "module": "A1-A3",
                    "scenario": null
                },
                {
                    "value": "2,57E-01",
                    "module": "A5",
                    "scenario": null
                },
                {
                    "value": "7,39E-02",
                    "module": "C1",
                    "scenario": null
                },
                {
                    "value": "5,02E-01",
                    "module": "C2",
                    "scenario": null
                },
                {
                    "value": "7,18E-02",
                    "module": "C3",
                    "scenario": null
                },
                {
                    "value": "3,13E-01",
                    "module": "C4",
                    "scenario": null
                },
                {
                    "value": "-8,67E+01",
                    "module": "D",
                    "scenario": null
                }
            ]
        },
        {
            "parameter": "HTP-c",
            "values": [
                {
                    "value": "4,81E-06",
                    "module": "A1-A3",
                    "scenario": null
                },
                {
                    "value": "2,01E-11",
                    "module": "A5",
                    "scenario": null
                },
                {
                    "value": "1,37E-12",
                    "module": "C1",
                    "scenario": null
                },
                {
                    "value": "9,32E-12",
                    "module": "C2",
                    "scenario": null
                },
                {
                    "value": "8,42E-12",
                    "module": "C3",
                    "scenario": null
                },
                {
                    "value": "4,82E-11",
                    "module": "C4",
                    "scenario": null
                },
                {
                    "value": "-1,48E-08",
                    "module": "D",
                    "scenario": null
                }
            ]
        },
        {
            "parameter": "HTP-nc",
            "values": [
                {
                    "value": "3,70E-07",
                    "module": "A1-A3",
                    "scenario": null
                },
                {
                    "value": "1,07E-09",
                    "module": "A5",
                    "scenario": null
                },
                {
                    "value": "6,90E-11",
                    "module": "C1",
                    "scenario": null
                },
                {
                    "value": "3,90E-10",
                    "module": "C2",
                    "scenario": null
                },
                {
                    "value": "2,52E-10",
                    "module": "C3",
                    "scenario": null
                },
                {
                    "value": "5,30E-09",
                    "module": "C4",
                    "scenario": null
                },
                {
                    "value": "-3,40E-08",
                    "module": "D",
                    "scenario": null
                }
            ]
        },
        {
            "parameter": "SQP",
            "values": [
                {
                    "value": "3,68E+02",
                    "module": "A1-A3",
                    "scenario": null
                },
                {
                    "value": "1,80E-01",
                    "module": "A5",
                    "scenario": null
                },
                {
                    "value": "6,48E-04",
                    "module": "C1",
                    "scenario": null
                },
                {
                    "value": "4,40E-03",
                    "module": "C2",
                    "scenario": null
                },
                {
                    "value": "4,93E-02",
                    "module": "C3",
                    "scenario": null
                },
                {
                    "value": "1,39E-01",
                    "module": "C4",
                    "scenario": null
                },
                {
                    "value": "-1,53E+01",
                    "module": "D",
                    "scenario": null
                }
            ]
        }
    ],
    "resource_use": [
        {
            "parameter": "PERE",
            "values": [
                {
                    "value": "8,45E+01",
                    "module": "A1-A3",
                    "scenario": null
                },
                {
                    "value": "1,63E+01",
                    "module": "A5",
                    "scenario": null
                },
                {
                    "value": "6,70E-04",
                    "module": "C1",
                    "scenario": null
                },
                {
                    "value": "4,54E-03",
                    "module": "C2",
                    "scenario": null
                },
                {
                    "value": "5,16E+00",
                    "module": "C3",
                    "scenario": null
                },
                {
                    "value": "9,34E-02",
                    "module": "C4",
                    "scenario": null
                },
                {
                    "value": "-2,54E+01",
                    "module": "D",
                    "scenario": null
                }
            ]
        },
        {
            "parameter": "PERM",
            "values": [
                {
                    "value": "2,12E+01",
                    "module": "A1-A3",
                    "scenario": null
                },
                {
                    "value": "-1,61E+01",
                    "module": "A5",
                    "scenario": null
                },
                {
                    "value": "0,00E+00",
                    "module": "C1",
                    "scenario": null
                },
                {
                    "value": "0,00E+00",
                    "module": "C2",
                    "scenario": null
                },
                {
                    "value": "-5,12E+00",
                    "module": "C3",
                    "scenario": null
                },
                {
                    "value": "0,00E+00",
                    "module": "C4",
                    "scenario": null
                },
                {
                    "value": "0,00E+00",
                    "module": "D",
                    "scenario": null
                }
            ]
        },
        {
            "parameter": "PERT",
            "values": [
                {
                    "value": "1,06E+02",
                    "module": "A1-A3",
                    "scenario": null
                },
                {
                    "value": "1,69E-01",
                    "module": "A5",
                    "scenario": null
                },
                {
                    "value": "6,70E-04",
                    "module": "C1",
                    "scenario": null
                },
                {
                    "value": "4,54E-03",
                    "module": "C2",
                    "scenario": null
                },
                {
                    "value": "3,98E-02",
                    "module": "C3",
                    "scenario": null
                },
                {
                    "value": "9,34E-02",
                    "module": "C4",
                    "scenario": null
                },
                {
                    "value": "-2,54E+01",
                    "module": "D",
                    "scenario": null
                }
            ]
        },
        {
            "parameter": "PENRE",
            "values": [
                {
                    "value": "2,47E+02",
                    "module": "A1-A3",
                    "scenario": null
                },
                {
                    "value": "4,99E+00",
                    "module": "A5",
                    "scenario": null
                },
                {
                    "value": "1,04E-01",
                    "module": "C1",
                    "scenario": null
                },
                {
                    "value": "7,07E-01",
                    "module": "C2",
                    "scenario": null
                },
                {
                    "value": "1,21E+01",
                    "module": "C3",
                    "scenario": null
                },
                {
                    "value": "5,74E-01",
                    "module": "C4",
                    "scenario": null
                },
                {
                    "value": "-1,11E+02",
                    "module": "D",
                    "scenario": null
                }
            ]
        },
        {
            "parameter": "PENRM",
            "values": [
                {
                    "value": "1,64E+01",
                    "module": "A1-A3",
                    "scenario": null
                },
                {
                    "value": "-4,41E+00",
                    "module": "A5",
                    "scenario": null
                },
                {
                    "value": "0,00E+00",
                    "module": "C1",
                    "scenario": null
                },
                {
                    "value": "0,00E+00",
                    "module": "C2",
                    "scenario": null
                },
                {
                    "value": "-1,20E+01",
                    "module": "C3",
                    "scenario": null
                },
                {
                    "value": "0,00E+00",
                    "module": "C4",
                    "scenario": null
                },
                {
                    "value": "0,00E+00",
                    "module": "D",
                    "scenario": null
                }
            ]
        },
        {
            "parameter": "PENRT",
            "values": [
                {
                    "value": "2,63E+02",
                    "module": "A1-A3",
                    "scenario": null
                },
                {
                    "value": "5,84E-01",
                    "module": "A5",
                    "scenario": null
                },
                {
                    "value": "1,04E-01",
                    "module": "C1",
                    "scenario": null
                },
                {
                    "value": "7,07E-01",
                    "module": "C2",
                    "scenario": null
                },
                {
                    "value": "1,56E-01",
                    "module": "C3",
                    "scenario": null
                },
                {
                    "value": "5,74E-01",
                    "module": "C4",
                    "scenario": null
                },
                {
                    "value": "-1,11E+02",
                    "module": "D",
                    "scenario": null
                }
            ]
        },
        {
            "parameter": "SM",
            "values": [
                {
                    "value": "8,21E+00",
                    "module": "A1-A3",
                    "scenario": null
                },
                {
                    "value": "0,00E+00",
                    "module": "A5",
                    "scenario": null
                },
                {
                    "value": "0,00E+00",
                    "module": "C1",
                    "scenario": null
                },
                {
                    "value": "0,00E+00",
                    "module": "C2",
                    "scenario": null
                },
                {
                    "value": "0,00E+00",
                    "module": "C3",
                    "scenario": null
                },
                {
                    "value": "0,00E+00",
                    "module": "C4",
                    "scenario": null
                },
                {
                    "value": "3,61E-01",
                    "module": "D",
                    "scenario": null
                }
            ]
        },
        {
            "parameter": "RSF",
            "values": [
                {
                    "value": "0,00E+00",
                    "module": "A1-A3",
                    "scenario": null
                },
                {
                    "value": "0,00E+00",
                    "module": "A5",
                    "scenario": null
                },
                {
                    "value": "0,00E+00",
                    "module": "C1",
                    "scenario": null
                },
                {
                    "value": "0,00E+00",
                    "module": "C2",
                    "scenario": null
                },
                {
                    "value": "0,00E+00",
                    "module": "C3",
                    "scenario": null
                },
                {
                    "value": "0,00E+00",
                    "module": "C4",
                    "scenario": null
                },
                {
                    "value": "0,00E+00",
                    "module": "D",
                    "scenario": null
                }
            ]
        },
        {
            "parameter": "NRSF",
            "values": [
                {
                    "value": "0,00E+00",
                    "module": "A1-A3",
                    "scenario": null
                },
                {
                    "value": "0,00E+00",
                    "module": "A5",
                    "scenario": null
                },
                {
                    "value": "0,00E+00",
                    "module": "C1",
                    "scenario": null
                },
                {
                    "value": "0,00E+00",
                    "module": "C2",
                    "scenario": null
                },
                {
                    "value": "0,00E+00",
                    "module": "C3",
                    "scenario": null
                },
                {
                    "value": "0,00E+00",
                    "module": "C4",
                    "scenario": null
                },
                {
                    "value": "0,00E+00",
                    "module": "D",
                    "scenario": null
                }
            ]
        },
        {
            "parameter": "FW",
            "values": [
                {
                    "value": "1,49E-01",
                    "module": "A1-A3",
                    "scenario": null
                },
                {
                    "value": "5,21E-03",
                    "module": "A5",
                    "scenario": null
                },
                {
                    "value": "7,79E-07",
                    "module": "C1",
                    "scenario": null
                },
                {
                    "value": "5,29E-06",
                    "module": "C2",
                    "scenario": null
                },
                {
                    "value": "2,82E-03",
                    "module": "C3",
                    "scenario": null
                },
                {
                    "value": "1,45E-04",
                    "module": "C4",
                    "scenario": null
                },
                {
                    "value": "-9,15E-02",
                    "module": "D",
                    "scenario": null
                }
            ]
        }
    ],
    "end_of_life_waste": [
        {
            "parameter": "HWD",
            "values": [
                {
                    "value": "1,71E-08",
                    "module": "A1-A3",
                    "scenario": null
                },
                {
                    "value": "2,75E-12",
                    "module": "A5",
                    "scenario": null
                },
                {
                    "value": "1,92E-13",
                    "module": "C1",
                    "scenario": null
                },
                {
                    "value": "1,30E-12",
                    "module": "C2",
                    "scenario": null
                },
                {
                    "value": "3,52E-12",
                    "module": "C3",
                    "scenario": null
                },
                {
                    "value": "1,25E-11",
                    "module": "C4",
                    "scenario": null
                },
                {
                    "value": "-3,65E-09",
                    "module": "D",
                    "scenario": null
                }
            ]
        },
        {
            "parameter": "NHWD",
            "values": [
                {
                    "value": "3,09E+00",
                    "module": "A1-A3",
                    "scenario": null
                },
                {
                    "value": "2,69E-02",
                    "module": "A5",
                    "scenario": null
                },
                {
                    "value": "1,04E-05",
                    "module": "C1",
                    "scenario": null
                },
                {
                    "value": "7,04E-05",
                    "module": "C2",
                    "scenario": null
                },
                {
                    "value": "5,19E-03",
                    "module": "C3",
                    "scenario": null
                },
                {
                    "value": "2,87E+00",
                    "module": "C4",
                    "scenario": null
                },
                {
                    "value": "-8,95E-01",
                    "module": "D",
                    "scenario": null
                }
            ]
        },
        {
            "parameter": "RWD",
            "values": [
                {
                    "value": "7,39E-03",
                    "module": "A1-A3",
                    "scenario": null
                },
                {
                    "value": "1,75E-05",
                    "module": "A5",
                    "scenario": null
                },
                {
                    "value": "1,74E-07",
                    "module": "C1",
                    "scenario": null
                },
                {
                    "value": "1,18E-06",
                    "module": "C2",
                    "scenario": null
                },
                {
                    "value": "9,41E-06",
                    "module": "C3",
                    "scenario": null
                },
                {
                    "value": "6,54E-06",
                    "module": "C4",
                    "scenario": null
                },
                {
                    "value": "-2,03E-03",
                    "module": "D",
                    "scenario": null
                }
            ]
        }
    ],
    "end_of_life_flow": [
        {
            "parameter": "CRU",
            "values": [
                {
                    "value": "0,00E+00",
                    "module": "A1-A3",
                    "scenario": null
                },
                {
                    "value": "0,00E+00",
                    "module": "A5",
                    "scenario": null
                },
                {
                    "value": "0,00E+00",
                    "module": "C1",
                    "scenario": null
                },
                {
                    "value": "0,00E+00",
                    "module": "C2",
                    "scenario": null
                },
                {
                    "value": "0,00E+00",
                    "module": "C3",
                    "scenario": null
                },
                {
                    "value": "0,00E+00",
                    "module": "C4",
                    "scenario": null
                },
                {
                    "value": "0,00E+00",
                    "module": "D",
                    "scenario": null
                }
            ]
        },
        {
            "parameter": "MFR",
            "values": [
                {
                    "value": "3,10E-01",
                    "module": "A1-A3",
                    "scenario": null
                },
                {
                    "value": "1,12E-01",
                    "module": "A5",
                    "scenario": null
                },
                {
                    "value": "0,00E+00",
                    "module": "C1",
                    "scenario": null
                },
                {
                    "value": "0,00E+00",
                    "module": "C2",
                    "scenario": null
                },
                {
                    "value": "8,57E+00",
                    "module": "C3",
                    "scenario": null
                },
                {
                    "value": "0,00E+00",
                    "module": "C4",
                    "scenario": null
                },
                {
                    "value": "0,00E+00",
                    "module": "D",
                    "scenario": null
                }
            ]
        },
        {
            "parameter": "MER",
            "values": [
                {
                    "value": "0,00E+00",
                    "module": "A1-A3",
                    "scenario": null
                },
                {
                    "value": "0,00E+00",
                    "module": "A5",
                    "scenario": null
                },
                {
                    "value": "0,00E+00",
                    "module": "C1",
                    "scenario": null
                },
                {
                    "value": "0,00E+00",
                    "module": "C2",
                    "scenario": null
                },
                {
                    "value": "0,00E+00",
                    "module": "C3",
                    "scenario": null
                },
                {
                    "value": "0,00E+00",
                    "module": "C4",
                    "scenario": null
                },
                {
                    "value": "0,00E+00",
                    "module": "D",
                    "scenario": null
                }
            ]
        },
        {
            "parameter": "EEE",
            "values": [
                {
                    "value": "0,00E+00",
                    "module": "A1-A3",
                    "scenario": null
                },
                {
                    "value": "2,63E+00",
                    "module": "A5",
                    "scenario": null
                },
                {
                    "value": "0,00E+00",
                    "module": "C1",
                    "scenario": null
                },
                {
                    "value": "0,00E+00",
                    "module": "C2",
                    "scenario": null
                },
                {
                    "value": "2,77E+00",
                    "module": "C3",
                    "scenario": null
                },
                {
                    "value": "0,00E+00",
                    "module": "C4",
                    "scenario": null
                },
                {
                    "value": "0,00E+00",
                    "module": "D",
                    "scenario": null
                }
            ]
        },
        {
            "parameter": "EET",
            "values": [
                {
                    "value": "0,00E+00",
                    "module": "A1-A3",
                    "scenario": null
                },
                {
                    "value": "6,18E+00",
                    "module": "A5",
                    "scenario": null
                },
                {
                    "value": "0,00E+00",
                    "module": "C1",
                    "scenario": null
                },
                {
                    "value": "0,00E+00",
                    "module": "C2",
                    "scenario": null
                },
                {
                    "value": "4,93E+00",
                    "module": "C3",
                    "scenario": null
                },
                {
                    "value": "0,00E+00",
                    "module": "C4",
                    "scenario": null
                },
                {
                    "value": "0,00E+00",
                    "module": "D",
                    "scenario": null
                }
            ]
        }
    ]
}