{
    "product_name": "Sandwich-Elemente mit beidseitiger Stahldeckschicht und einem Kern aus Mineralwolle",
    "epd_id": "EPD-PPA-20240127-CBG2-EN",
    "compliance": [
        "DIN EN 15804+A2",
        "ISO 14025"
    ],
    "producer_name": "European Association for Panels and Profiles e. V. (PPA-Europe)",
    "environmental_impact": [
        {
            "parameter": "GWP-total",
            "values": [
                {
                    "value": "4,10E+01",
                    "module": "A1-A3",
                    "scenario": null
                },
                {
                    "value": "1,55E-01",
                    "module": "A4",
                    "scenario": null
                },
                {
                    "value": "1,23E-01",
                    "module": "A5",
                    "scenario": null
                },
                {
                    "value": "8,26E-01",
                    "module": "C1",
                    "scenario": null
                },
                {
                    "value": "7,75E-02",
                    "module": "C2",
                    "scenario": null
                },
                {
                    "value": "0,00E+00",
                    "module": "C3",
                    "scenario": null
                },
                {
                    "value": "1,83E-01",
                    "module": "C4",
                    "scenario": null
                },
                {
                    "value": "-1,54E+01",
                    "module": "D",
                    "scenario": null
                }
            ]
        },
        {
            "parameter": "GWP-fossil",
            "values": [
                {
                    "value": "4,03E+01",
                    "module": "A1-A3",
                    "scenario": null
                },
                {
                    "value": "1,53E-01",
                    "module": "A4",
                    "scenario": null
                },
                {
                    "value": "7,32E-02",
                    "module": "A5",
                    "scenario": null
                },
                {
                    "value": "8,15E-01",
                    "module": "C1",
                    "scenario": null
                },
                {
                    "value": "7,65E-02",
                    "module": "C2",
                    "scenario": null
                },
                {
                    "value": "0,00E+00",
                    "module": "C3",
                    "scenario": null
                },
                {
                    "value": "1,82E-01",
                    "module": "C4",
                    "scenario": null
                },
                {
                    "value": "-1,55E+01",
                    "module": "D",
                    "scenario": null
                }
            ]
        },
        {
            "parameter": "GWP-biogenic",
            "values": [
                {
                    "value": "6,94E-01",
                    "module": "A1-A3",
                    "scenario": null
                },
                {
                    "value": "4,52E-04",
                    "module": "A4",
                    "scenario": null
                },
                {
                    "value": "4,97E-02",
                    "module": "A5",
                    "scenario": null
                },
                {
                    "value": "3,21E-03",
                    "module": "C1",
                    "scenario": null
                },
                {
                    "value": "2,26E-04",
                    "module": "C2",
                    "scenario": null
                },
                {
                    "value": "0,00E+00",
                    "module": "C3",
                    "scenario": null
                },
                {
                    "value": "0,00E+00",
                    "module": "C4",
                    "scenario": null
                },
                {
                    "value": "3,39E-02",
                    "module": "D",
                    "scenario": null
                }
            ]
        },
        {
            "parameter": "GWP-luluc",
            "values": [
                {
                    "value": "1,53E-02",
                    "module": "A1-A3",
                    "scenario": null
                },
                {
                    "value": "1,42E-03",
                    "module": "A4",
                    "scenario": null
                },
                {
                    "value": "2,94E-05",
                    "module": "A5",
                    "scenario": null
                },
                {
                    "value": "7,53E-03",
                    "module": "C1",
                    "scenario": null
                },
                {
                    "value": "7,09E-04",
                    "module": "C2",
                    "scenario": null
                },
                {
                    "value": "0,00E+00",
                    "module": "C3",
                    "scenario": null
                },
                {
                    "value": "5,65E-04",
                    "module": "C4",
                    "scenario": null
                },
                {
                    "value": "-7,53E-03",
                    "module": "D",
                    "scenario": null
                }
            ]
        },
        {
            "parameter": "ODP",
            "values": [
                {
                    "value": "6,24E-11",
                    "module": "A1-A3",
                    "scenario": null
                },
                {
                    "value": "1,99E-14",
                    "module": "A4",
                    "scenario": null
                },
                {
                    "value": "1,19E-13",
                    "module": "A5",
                    "scenario": null
                },
                {
                    "value": "1,06E-13",
                    "module": "C1",
                    "scenario": null
                },
                {
                    "value": "9,97E-15",
                    "module": "C2",
                    "scenario": null
                },
                {
                    "value": "0,00E+00",
                    "module": "C3",
                    "scenario": null
                },
                {
                    "value": "4,62E-13",
                    "module": "C4",
                    "scenario": null
                },
                {
                    "value": "5,33E-11",
                    "module": "D",
                    "scenario": null
                }
            ]
        },
        {
            "parameter": "AP",
            "values": [
                {
                    "value": "1,77E-01",
                    "module": "A1-A3",
                    "scenario": null
                },
                {
                    "value": "1,97E-04",
                    "module": "A4",
                    "scenario": null
                },
                {
                    "value": "1,37E-04",
                    "module": "A5",
                    "scenario": null
                },
                {
                    "value": "4,77E-03",
                    "module": "C1",
                    "scenario": null
                },
                {
                    "value": "9,83E-05",
                    "module": "C2",
                    "scenario": null
                },
                {
                    "value": "0,00E+00",
                    "module": "C3",
                    "scenario": null
                },
                {
                    "value": "1,29E-03",
                    "module": "C4",
                    "scenario": null
                },
                {
                    "value": "-3,49E-02",
                    "module": "D",
                    "scenario": null
                }
            ]
        },
        {
            "parameter": "POCP",
            "values": [
                {
                    "value": "8,49E-02",
                    "module": "A1-A3",
                    "scenario": null
                },
                {
                    "value": "1,69E-04",
                    "module": "A4",
                    "scenario": null
                },
                {
                    "value": "1,22E-04",
                    "module": "A5",
                    "scenario": null
                },
                {
                    "value": "6,19E-03",
                    "module": "C1",
                    "scenario": null
                },
                {
                    "value": "8,47E-05",
                    "module": "C2",
                    "scenario": null
                },
                {
                    "value": "0,00E+00",
                    "module": "C3",
                    "scenario": null
                },
                {
                    "value": "1,01E-03",
                    "module": "C4",
                    "scenario": null
                },
                {
                    "value": "-2,85E-02",
                    "module": "D",
                    "scenario": null
                }
            ]
        },
        {
            "parameter": "ADPE",
            "values": [
                {
                    "value": "6,25E-04",
                    "module": "A1-A3",
                    "scenario": null
                },
                {
                    "value": "1,01E-08",
                    "module": "A4",
                    "scenario": null
                },
                {
                    "value": "1,18E-09",
                    "module": "A5",
                    "scenario": null
                },
                {
                    "value": "5,36E-08",
                    "module": "C1",
                    "scenario": null
                },
                {
                    "value": "5,04E-09",
                    "module": "C2",
                    "scenario": null
                },
                {
                    "value": "0,00E+00",
                    "module": "C3",
                    "scenario": null
                },
                {
                    "value": "8,38E-09",
                    "module": "C4",
                    "scenario": null
                },
                {
                    "value": "7,31E-06",
                    "module": "D",
                    "scenario": null
                }
            ]
        },
        {
            "parameter": "ADPF",
            "values": [
                {
                    "value": "4,44E+02",
                    "module": "A1-A3",
                    "scenario": null
                },
                {
                    "value": "2,09E+00",
                    "module": "A4",
                    "scenario": null
                },
                {
                    "value": "3,68E-01",
                    "module": "A5",
                    "scenario": null
                },
                {
                    "value": "1,11E+01",
                    "module": "C1",
                    "scenario": null
                },
                {
                    "value": "1,04E+00",
                    "module": "C2",
                    "scenario": null
                },
                {
                    "value": "0,00E+00",
                    "module": "C3",
                    "scenario": null
                },
                {
                    "value": "2,42E+00",
                    "module": "C4",
                    "scenario": null
                },
                {
                    "value": "-1,10E+02",
                    "module": "D",
                    "scenario": null
                }
            ]
        },
        {
            "parameter": "WDP",
            "values": [
                {
                    "value": "1,70E+00",
                    "module": "A1-A3",
                    "scenario": null
                },
                {
                    "value": "1,85E-03",
                    "module": "A4",
                    "scenario": null
                },
                {
                    "value": "1,74E-02",
                    "module": "A5",
                    "scenario": null
                },
                {
                    "value": "9,83E-03",
                    "module": "C1",
                    "scenario": null
                },
                {
                    "value": "9,26E-04",
                    "module": "C2",
                    "scenario": null
                },
                {
                    "value": "0,00E+00",
                    "module": "C3",
                    "scenario": null
                },
                {
                    "value": "2,00E-02",
                    "module": "C4",
                    "scenario": null
                },
                {
                    "value": "2,95E-01",
                    "module": "D",
                    "scenario": null
                }
            ]
        },
        {
            "parameter": "EP-freshwater",
            "values": [
                {
                    "value": "3,84E-05",
                    "module": "A1-A3",
                    "scenario": null
                },
                {
                    "value": "5,60E-07",
                    "module": "A4",
                    "scenario": null
                },
                {
                    "value": "4,71E-08",
                    "module": "A5",
                    "scenario": null
                },
                {
                    "value": "2,97E-06",
                    "module": "C1",
                    "scenario": null
                },
                {
                    "value": "2,80E-07",
                    "module": "C2",
                    "scenario": null
                },
                {
                    "value": "0,00E+00",
                    "module": "C3",
                    "scenario": null
                },
                {
                    "value": "3,66E-07",
                    "module": "C4",
                    "scenario": null
                },
                {
                    "value": "-8,53E-07",
                    "module": "D",
                    "scenario": null
                }
            ]
        },
        {
            "parameter": "EP-marine",
            "values": [
                {
                    "value": "2,54E-02",
                    "module": "A1-A3",
                    "scenario": null
                },
                {
                    "value": "6,66E-05",
                    "module": "A4",
                    "scenario": null
                },
                {
                    "value": "4,26E-05",
                    "module": "A5",
                    "scenario": null
                },
                {
                    "value": "2,33E-03",
                    "module": "C1",
                    "scenario": null
                },
                {
                    "value": "3,33E-05",
                    "module": "C2",
                    "scenario": null
                },
                {
                    "value": "0,00E+00",
                    "module": "C3",
                    "scenario": null
                },
                {
                    "value": "3,33E-04",
                    "module": "C4",
                    "scenario": null
                },
                {
                    "value": "-8,80E-03",
                    "module": "D",
                    "scenario": null
                }
            ]
        },
        {
            "parameter": "EP-terrestrial",
            "values": [
                {
                    "value": "5,08E-01",
                    "module": "A1-A3",
                    "scenario": null
                },
                {
                    "value": "8,02E-04",
                    "module": "A4",
                    "scenario": null
                },
                {
                    "value": "5,00E-04",
                    "module": "A5",
                    "scenario": null
                },
                {
                    "value": "2,58E-02",
                    "module": "C1",
                    "scenario": null
                },
                {
                    "value": "4,01E-04",
                    "module": "C2",
                    "scenario": null
                },
                {
                    "value": "0,00E+00",
                    "module": "C3",
                    "scenario": null
                },
                {
                    "value": "3,66E-03",
                    "module": "C4",
                    "scenario": null
                },
                {
                    "value": "-9,76E-02",
                    "module": "D",
                    "scenario": null
                }
            ]
        }
    ],
    "additional_environmental_impact": [
        {
            "parameter": "PM",
            "values": [
                {
                    "value": "1,74E-06",
                    "module": "A1-A3",
                    "scenario": null
                },
                {
                    "value": "1,44E-09",
                    "module": "A4",
                    "scenario": null
                },
                {
                    "value": "1,43E-09",
                    "module": "A5",
                    "scenario": null
                },
                {
                    "value": "9,51E-08",
                    "module": "C1",
                    "scenario": null
                },
                {
                    "value": "7,19E-10",
                    "module": "C2",
                    "scenario": null
                },
                {
                    "value": "0,00E+00",
                    "module": "C3",
                    "scenario": null
                },
                {
                    "value": "1,59E-08",
                    "module": "C4",
                    "scenario": null
                },
                {
                    "value": "-5,13E-07",
                    "module": "D",
                    "scenario": null
                }
            ]
        },
        {
            "parameter": "ETP-fw",
            "values": [
                {
                    "value": "1,29E+02",
                    "module": "A1-A3",
                    "scenario": null
                },
                {
                    "value": "1,48E+00",
                    "module": "A4",
                    "scenario": null
                },
                {
                    "value": "1,51E-01",
                    "module": "A5",
                    "scenario": null
                },
                {
                    "value": "7,87E+00",
                    "module": "C1",
                    "scenario": null
                },
                {
                    "value": "7,41E-01",
                    "module": "C2",
                    "scenario": null
                },
                {
                    "value": "0,00E+00",
                    "module": "C3",
                    "scenario": null
                },
                {
                    "value": "1,32E+00",
                    "module": "C4",
                    "scenario": null
                },
                {
                    "value": "-2,21E+01",
                    "module": "D",
                    "scenario": null
                }
            ]
        },
        {
            "parameter": "HTP-c",
            "values": [
                {
                    "value": "5,38E-08",
                    "module": "A1-A3",
                    "scenario": null
                },
                {
                    "value": "3,03E-11",
                    "module": "A4",
                    "scenario": null
                },
                {
                    "value": "2,23E-11",
                    "module": "A5",
                    "scenario": null
                },
                {
                    "value": "1,61E-10",
                    "module": "C1",
                    "scenario": null
                },
                {
                    "value": "1,52E-11",
                    "module": "C2",
                    "scenario": null
                },
                {
                    "value": "0,00E+00",
                    "module": "C3",
                    "scenario": null
                },
                {
                    "value": "2,03E-10",
                    "module": "C4",
                    "scenario": null
                },
                {
                    "value": "-2,70E-08",
                    "module": "D",
                    "scenario": null
                }
            ]
        },
        {
            "parameter": "HTP-nc",
            "values": [
                {
                    "value": "7,28E-07",
                    "module": "A1-A3",
                    "scenario": null
                },
                {
                    "value": "1,61E-09",
                    "module": "A4",
                    "scenario": null
                },
                {
                    "value": "1,49E-09",
                    "module": "A5",
                    "scenario": null
                },
                {
                    "value": "1,06E-08",
                    "module": "C1",
                    "scenario": null
                },
                {
                    "value": "8,07E-10",
                    "module": "C2",
                    "scenario": null
                },
                {
                    "value": "0,00E+00",
                    "module": "C3",
                    "scenario": null
                },
                {
                    "value": "2,24E-08",
                    "module": "C4",
                    "scenario": null
                },
                {
                    "value": "-6,86E-08",
                    "module": "D",
                    "scenario": null
                }
            ]
        },
        {
            "parameter": "SQP",
            "values": [
                {
                    "value": "1,65E+02",
                    "module": "A1-A3",
                    "scenario": null
                },
                {
                    "value": "8,72E-01",
                    "module": "A4",
                    "scenario": null
                },
                {
                    "value": "6,88E-02",
                    "module": "A5",
                    "scenario": null
                },
                {
                    "value": "4,63E+00",
                    "module": "C1",
                    "scenario": null
                },
                {
                    "value": "4,36E-01",
                    "module": "C2",
                    "scenario": null
                },
                {
                    "value": "0,00E+00",
                    "module": "C3",
                    "scenario": null
                },
                {
                    "value": "5,88E-01",
                    "module": "C4",
                    "scenario": null
                },
                {
                    "value": "1,23E+01",
                    "module": "D",
                    "scenario": null
                }
            ]
        }
    ],
    "resource_use": [
        {
            "parameter": "PERE",
            "values": [
                {
                    "value": "5,00E+01",
                    "module": "A1-A3",
                    "scenario": null
                },
                {
                    "value": "1,52E-01",
                    "module": "A4",
                    "scenario": null
                },
                {
                    "value": "5,30E+00",
                    "module": "A5",
                    "scenario": null
                },
                {
                    "value": "8,06E-01",
                    "module": "C1",
                    "scenario": null
                },
                {
                    "value": "7,59E-02",
                    "module": "C2",
                    "scenario": null
                },
                {
                    "value": "0,00E+00",
                    "module": "C3",
                    "scenario": null
                },
                {
                    "value": "3,94E-01",
                    "module": "C4",
                    "scenario": null
                },
                {
                    "value": "2,07E+01",
                    "module": "D",
                    "scenario": null
                }
            ]
        },
        {
            "parameter": "PERM",
            "values": [
                {
                    "value": "5,24E+00",
                    "module": "A1-A3",
                    "scenario": null
                },
                {
                    "value": "0,00E+00",
                    "module": "A4",
                    "scenario": null
                },
                {
                    "value": "-5,24E+00",
                    "module": "A5",
                    "scenario": null
                },
                {
                    "value": "0,00E+00",
                    "module": "C1",
                    "scenario": null
                },
                {
                    "value": "0,00E+00",
                    "module": "C2",
                    "scenario": null
                },
                {
                    "value": "0,00E+00",
                    "module": "C3",
                    "scenario": null
                },
                {
                    "value": "0,00E+00",
                    "module": "C4",
                    "scenario": null
                },
                {
                    "value": "0,00E+00",
                    "module": "D",
                    "scenario": null
                }
            ]
        },
        {
            "parameter": "PERT",
            "values": [
                {
                    "value": "5,53E+01",
                    "module": "A1-A3",
                    "scenario": null
                },
                {
                    "value": "1,52E-01",
                    "module": "A4",
                    "scenario": null
                },
                {
                    "value": "6,61E-02",
                    "module": "A5",
                    "scenario": null
                },
                {
                    "value": "8,06E-01",
                    "module": "C1",
                    "scenario": null
                },
                {
                    "value": "7,59E-02",
                    "module": "C2",
                    "scenario": null
                },
                {
                    "value": "0,00E+00",
                    "module": "C3",
                    "scenario": null
                },
                {
                    "value": "3,94E-01",
                    "module": "C4",
                    "scenario": null
                },
                {
                    "value": "2,07E+01",
                    "module": "D",
                    "scenario": null
                }
            ]
        },
        {
            "parameter": "PENRE",
            "values": [
                {
                    "value": "4,29E+02",
                    "module": "A1-A3",
                    "scenario": null
                },
                {
                    "value": "2,09E+00",
                    "module": "A4",
                    "scenario": null
                },
                {
                    "value": "4,79E+00",
                    "module": "A5",
                    "scenario": null
                },
                {
                    "value": "1,11E+01",
                    "module": "C1",
                    "scenario": null
                },
                {
                    "value": "1,05E+00",
                    "module": "C2",
                    "scenario": null
                },
                {
                    "value": "0,00E+00",
                    "module": "C3",
                    "scenario": null
                },
                {
                    "value": "2,42E+00",
                    "module": "C4",
                    "scenario": null
                },
                {
                    "value": "-1,12E+02",
                    "module": "D",
                    "scenario": null
                }
            ]
        },
        {
            "parameter": "PENRM",
            "values": [
                {
                    "value": "1,66E+01",
                    "module": "A1-A3",
                    "scenario": null
                },
                {
                    "value": "0,00E+00",
                    "module": "A4",
                    "scenario": null
                },
                {
                    "value": "-4,42E+00",
                    "module": "A5",
                    "scenario": null
                },
                {
                    "value": "0,00E+00",
                    "module": "C1",
                    "scenario": null
                },
                {
                    "value": "0,00E+00",
                    "module": "C2",
                    "scenario": null
                },
                {
                    "value": "0,00E+00",
                    "module": "C3",
                    "scenario": null
                },
                {
                    "value": "0,00E+00",
                    "module": "C4",
                    "scenario": null
                },
                {
                    "value": "0,00E+00",
                    "module": "D",
                    "scenario": null
                }
            ]
        },
        {
            "parameter": "PENRT",
            "values": [
                {
                    "value": "4,46E+02",
                    "module": "A1-A3",
                    "scenario": null
                },
                {
                    "value": "2,09E+00",
                    "module": "A4",
                    "scenario": null
                },
                {
                    "value": "3,68E-01",
                    "module": "A5",
                    "scenario": null
                },
                {
                    "value": "1,11E+01",
                    "module": "C1",
                    "scenario": null
                },
                {
                    "value": "1,05E+00",
                    "module": "C2",
                    "scenario": null
                },
                {
                    "value": "0,00E+00",
                    "module": "C3",
                    "scenario": null
                },
                {
                    "value": "2,42E+00",
                    "module": "C4",
                    "scenario": null
                },
                {
                    "value": "-1,12E+02",
                    "module": "D",
                    "scenario": null
                }
            ]
        },
        {
            "parameter": "SM",
            "values": [
                {
                    "value": "1,74E+00",
                    "module": "A1-A3",
                    "scenario": null
                },
                {
                    "value": "0,00E+00",
                    "module": "A4",
                    "scenario": null
                },
                {
                    "value": "0,00E+00",
                    "module": "A5",
                    "scenario": null
                },
                {
                    "value": "0,00E+00",
                    "module": "C1",
                    "scenario": null
                },
                {
                    "value": "0,00E+00",
                    "module": "C2",
                    "scenario": null
                },
                {
                    "value": "0,00E+00",
                    "module": "C3",
                    "scenario": null
                },
                {
                    "value": "0,00E+00",
                    "module": "C4",
                    "scenario": null
                },
                {
                    "value": "0,00E+00",
                    "module": "D",
                    "scenario": null
                }
            ]
        },
        {
            "parameter": "RSF",
            "values": [
                {
                    "value": "0,00E+00",
                    "module": "A1-A3",
                    "scenario": null
                },
                {
                    "value": "0,00E+00",
                    "module": "A4",
                    "scenario": null
                },
                {
                    "value": "0,00E+00",
                    "module": "A5",
                    "scenario": null
                },
                {
                    "value": "0,00E+00",
                    "module": "C1",
                    "scenario": null
                },
                {
                    "value": "0,00E+00",
                    "module": "C2",
                    "scenario": null
                },
                {
                    "value": "0,00E+00",
                    "module": "C3",
                    "scenario": null
                },
                {
                    "value": "0,00E+00",
                    "module": "C4",
                    "scenario": null
                },
                {
                    "value": "0,00E+00",
                    "module": "D",
                    "scenario": null
                }
            ]
        },
        {
            "parameter": "NRSF",
            "values": [
                {
                    "value": "0,00E+00",
                    "module": "A1-A3",
                    "scenario": null
                },
                {
                    "value": "0,00E+00",
                    "module": "A4",
                    "scenario": null
                },
                {
                    "value": "0,00E+00",
                    "module": "A5",
                    "scenario": null
                },
                {
                    "value": "0,00E+00",
                    "module": "C1",
                    "scenario": null
                },
                {
                    "value": "0,00E+00",
                    "module": "C2",
                    "scenario": null
                },
                {
                    "value": "0,00E+00",
                    "module": "C3",
                    "scenario": null
                },
                {
                    "value": "0,00E+00",
                    "module": "C4",
                    "scenario": null
                },
                {
                    "value": "0,00E+00",
                    "module": "D",
                    "scenario": null
                }
            ]
        },
        {
            "parameter": "FW",
            "values": [
                {
                    "value": "6,98E-02",
                    "module": "A1-A3",
                    "scenario": null
                },
                {
                    "value": "1,66E-04",
                    "module": "A4",
                    "scenario": null
                },
                {
                    "value": "4,34E-04",
                    "module": "A5",
                    "scenario": null
                },
                {
                    "value": "8,83E-04",
                    "module": "C1",
                    "scenario": null
                },
                {
                    "value": "8,32E-05",
                    "module": "C2",
                    "scenario": null
                },
                {
                    "value": "0,00E+00",
                    "module": "C3",
                    "scenario": null
                },
                {
                    "value": "6,11E-04",
                    "module": "C4",
                    "scenario": null
                },
                {
                    "value": "6,74E-04",
                    "module": "D",
                    "scenario": null
                }
            ]
        }
    ],
    "end_of_life_waste": [
        {
            "parameter": "HWD",
            "values": [
                {
                    "value": "8,03E-06",
                    "module": "A1-A3",
                    "scenario": null
                },
                {
                    "value": "6,49E-12",
                    "module": "A4",
                    "scenario": null
                },
                {
                    "value": "-7,00E-03",
                    "module": "A5",
                    "scenario": null
                },
                {
                    "value": "3,44E-11",
                    "module": "C1",
                    "scenario": null
                },
                {
                    "value": "3,24E-12",
                    "module": "C2",
                    "scenario": null
                },
                {
                    "value": "0,00E+00",
                    "module": "C3",
                    "scenario": null
                },
                {
                    "value": "5,27E-11",
                    "module": "C4",
                    "scenario": null
                },
                {
                    "value": "-4,10E-10",
                    "module": "D",
                    "scenario": null
                }
            ]
        },
        {
            "parameter": "NHWD",
            "values": [
                {
                    "value": "6,83E+00",
                    "module": "A1-A3",
                    "scenario": null
                },
                {
                    "value": "3,19E-04",
                    "module": "A4",
                    "scenario": null
                },
                {
                    "value": "5,58E-01",
                    "module": "A5",
                    "scenario": null
                },
                {
                    "value": "1,70E-03",
                    "module": "C1",
                    "scenario": null
                },
                {
                    "value": "1,60E-04",
                    "module": "C2",
                    "scenario": null
                },
                {
                    "value": "0,00E+00",
                    "module": "C3",
                    "scenario": null
                },
                {
                    "value": "1,21E+01",
                    "module": "C4",
                    "scenario": null
                },
                {
                    "value": "-2,11E-01",
                    "module": "D",
                    "scenario": null
                }
            ]
        },
        {
            "parameter": "RWD",
            "values": [
                {
                    "value": "9,47E-03",
                    "module": "A1-A3",
                    "scenario": null
                },
                {
                    "value": "3,92E-06",
                    "module": "A4",
                    "scenario": null
                },
                {
                    "value": "6,22E-06",
                    "module": "A5",
                    "scenario": null
                },
                {
                    "value": "2,08E-05",
                    "module": "C1",
                    "scenario": null
                },
                {
                    "value": "1,96E-06",
                    "module": "C2",
                    "scenario": null
                },
                {
                    "value": "0,00E+00",
                    "module": "C3",
                    "scenario": null
                },
                {
                    "value": "2,76E-05",
                    "module": "C4",
                    "scenario": null
                },
                {
                    "value": "2,22E-03",
                    "module": "D",
                    "scenario": null
                }
            ]
        }
    ],
    "end_of_life_flow": [
        {
            "parameter": "CRU",
            "values": [
                {
                    "value": "0,00E+00",
                    "module": "A1-A3",
                    "scenario": null
                },
                {
                    "value": "0,00E+00",
                    "module": "A4",
                    "scenario": null
                },
                {
                    "value": "0,00E+00",
                    "module": "A5",
                    "scenario": null
                },
                {
                    "value": "0,00E+00",
                    "module": "C1",
                    "scenario": null
                },
                {
                    "value": "0,00E+00",
                    "module": "C2",
                    "scenario": null
                },
                {
                    "value": "0,00E+00",
                    "module": "C3",
                    "scenario": null
                },
                {
                    "value": "0,00E+00",
                    "module": "C4",
                    "scenario": null
                },
                {
                    "value": "0,00E+00",
                    "module": "D",
                    "scenario": null
                }
            ]
        },
        {
            "parameter": "MFR",
            "values": [
                {
                    "value": "3,35E-01",
                    "module": "A1-A3",
                    "scenario": null
                },
                {
                    "value": "0,00E+00",
                    "module": "A4",
                    "scenario": null
                },
                {
                    "value": "0,00E+00",
                    "module": "A5",
                    "scenario": null
                },
                {
                    "value": "0,00E+00",
                    "module": "C1",
                    "scenario": null
                },
                {
                    "value": "0,00E+00",
                    "module": "C2",
                    "scenario": null
                },
                {
                    "value": "9,28E+00",
                    "module": "C3",
                    "scenario": null
                },
                {
                    "value": "0,00E+00",
                    "module": "C4",
                    "scenario": null
                },
                {
                    "value": "0,00E+00",
                    "module": "D",
                    "scenario": null
                }
            ]
        },
        {
            "parameter": "MER",
            "values": [
                {
                    "value": "0,00E+00",
                    "module": "A1-A3",
                    "scenario": null
                },
                {
                    "value": "0,00E+00",
                    "module": "A4",
                    "scenario": null
                },
                {
                    "value": "0,00E+00",
                    "module": "A5",
                    "scenario": null
                },
                {
                    "value": "0,00E+00",
                    "module": "C1",
                    "scenario": null
                },
                {
                    "value": "0,00E+00",
                    "module": "C2",
                    "scenario": null
                },
                {
                    "value": "0,00E+00",
                    "module": "C3",
                    "scenario": null
                },
                {
                    "value": "0,00E+00",
                    "module": "C4",
                    "scenario": null
                },
                {
                    "value": "0,00E+00",
                    "module": "D",
                    "scenario": null
                }
            ]
        },
        {
            "parameter": "EEE",
            "values": [
                {
                    "value": "0,00E+00",
                    "module": "A1-A3",
                    "scenario": null
                },
                {
                    "value": "0,00E+00",
                    "module": "A4",
                    "scenario": null
                },
                {
                    "value": "1,20E-01",
                    "module": "A5",
                    "scenario": null
                },
                {
                    "value": "0,00E+00",
                    "module": "C1",
                    "scenario": null
                },
                {
                    "value": "0,00E+00",
                    "module": "C2",
                    "scenario": null
                },
                {
                    "value": "0,00E+00",
                    "module": "C3",
                    "scenario": null
                },
                {
                    "value": "0,00E+00",
                    "module": "C4",
                    "scenario": null
                },
                {
                    "value": "0,00E+00",
                    "module": "D",
                    "scenario": null
                }
            ]
        },
        {
            "parameter": "EET",
            "values": [
                {
                    "value": "0,00E+00",
                    "module": "A1-A3",
                    "scenario": null
                },
                {
                    "value": "0,00E+00",
                    "module": "A4",
                    "scenario": null
                },
                {
                    "value": "2,83E-01",
                    "module": "A5",
                    "scenario": null
                },
                {
                    "value": "0,00E+00",
                    "module": "C1",
                    "scenario": null
                },
                {
                    "value": "0,00E+00",
                    "module": "C2",
                    "scenario": null
                },
                {
                    "value": "0,00E+00",
                    "module": "C3",
                    "scenario": null
                },
                {
                    "value": "0,00E+00",
                    "module": "C4",
                    "scenario": null
                },
                {
                    "value": "0,00E+00",
                    "module": "D",
                    "scenario": null
                }
            ]
        }
    ]
}