{
    "product_name": "Sika Retarder\u00ae N",
    "epd_id": "EPD-SIK-20240177-CBA1-EN",
    "compliance": [
        "DIN EN 15804+A2",
        "ISO 14025"
    ],
    "producer_name": "Sika Australia Pty Ltd",
    "environmental_impact": [
        {
            "parameter": "GWP-total",
            "values": [
                {
                    "value": "1,74E-01",
                    "module": "A1-A3",
                    "scenario": null
                },
                {
                    "value": "7,28E-03",
                    "module": "A4",
                    "scenario": null
                },
                {
                    "value": "2,56E-03",
                    "module": "A5",
                    "scenario": null
                },
                {
                    "value": "2,82E-04",
                    "module": "C1",
                    "scenario": null
                },
                {
                    "value": "6,27E-03",
                    "module": "C2",
                    "scenario": null
                },
                {
                    "value": "4,33E-02",
                    "module": "C4",
                    "scenario": null
                },
                {
                    "value": "-2,48E-04",
                    "module": "D",
                    "scenario": null
                }
            ]
        },
        {
            "parameter": "GWP-fossil",
            "values": [
                {
                    "value": "1,29E-01",
                    "module": "A1-A3",
                    "scenario": null
                },
                {
                    "value": "6,97E-03",
                    "module": "A4",
                    "scenario": null
                },
                {
                    "value": "2,10E-03",
                    "module": "A5",
                    "scenario": null
                },
                {
                    "value": "2,70E-04",
                    "module": "C1",
                    "scenario": null
                },
                {
                    "value": "6,00E-03",
                    "module": "C2",
                    "scenario": null
                },
                {
                    "value": "4,29E-02",
                    "module": "C4",
                    "scenario": null
                },
                {
                    "value": "-2,48E-04",
                    "module": "D",
                    "scenario": null
                }
            ]
        },
        {
            "parameter": "GWP-biogenic",
            "values": [
                {
                    "value": "3,90E-03",
                    "module": "A1-A3",
                    "scenario": null
                },
                {
                    "value": "3,09E-04",
                    "module": "A4",
                    "scenario": null
                },
                {
                    "value": "4,65E-05",
                    "module": "A5",
                    "scenario": null
                },
                {
                    "value": "1,21E-05",
                    "module": "C1",
                    "scenario": null
                },
                {
                    "value": "2,65E-04",
                    "module": "C2",
                    "scenario": null
                },
                {
                    "value": "4,41E-04",
                    "module": "C4",
                    "scenario": null
                },
                {
                    "value": "-3,84E-09",
                    "module": "D",
                    "scenario": null
                }
            ]
        },
        {
            "parameter": "GWP-luluc",
            "values": [
                {
                    "value": "4,09E-02",
                    "module": "A1-A3",
                    "scenario": null
                },
                {
                    "value": "1,82E-07",
                    "module": "A4",
                    "scenario": null
                },
                {
                    "value": "4,09E-04",
                    "module": "A5",
                    "scenario": null
                },
                {
                    "value": "7,16E-09",
                    "module": "C1",
                    "scenario": null
                },
                {
                    "value": "1,56E-07",
                    "module": "C2",
                    "scenario": null
                },
                {
                    "value": "1,53E-05",
                    "module": "C4",
                    "scenario": null
                },
                {
                    "value": "-9,70E-08",
                    "module": "D",
                    "scenario": null
                }
            ]
        },
        {
            "parameter": "ODP",
            "values": [
                {
                    "value": "1,82E-13",
                    "module": "A1-A3",
                    "scenario": null
                },
                {
                    "value": "6,85E-16",
                    "module": "A4",
                    "scenario": null
                },
                {
                    "value": "2,50E-15",
                    "module": "A5",
                    "scenario": null
                },
                {
                    "value": "2,69E-17",
                    "module": "C1",
                    "scenario": null
                },
                {
                    "value": "5,88E-16",
                    "module": "C2",
                    "scenario": null
                },
                {
                    "value": "6,67E-14",
                    "module": "C4",
                    "scenario": null
                },
                {
                    "value": "-6,89E-16",
                    "module": "D",
                    "scenario": null
                }
            ]
        },
        {
            "parameter": "AP",
            "values": [
                {
                    "value": "2,54E-03",
                    "module": "A1-A3",
                    "scenario": null
                },
                {
                    "value": "2,13E-05",
                    "module": "A4",
                    "scenario": null
                },
                {
                    "value": "2,78E-05",
                    "module": "A5",
                    "scenario": null
                },
                {
                    "value": "3,66E-06",
                    "module": "C1",
                    "scenario": null
                },
                {
                    "value": "2,00E-05",
                    "module": "C2",
                    "scenario": null
                },
                {
                    "value": "2,12E-04",
                    "module": "C4",
                    "scenario": null
                },
                {
                    "value": "-7,12E-07",
                    "module": "D",
                    "scenario": null
                }
            ]
        },
        {
            "parameter": "POCP",
            "values": [
                {
                    "value": "3,11E-04",
                    "module": "A1-A3",
                    "scenario": null
                },
                {
                    "value": "1,92E-05",
                    "module": "A4",
                    "scenario": null
                },
                {
                    "value": "4,90E-06",
                    "module": "A5",
                    "scenario": null
                },
                {
                    "value": "4,96E-06",
                    "module": "C1",
                    "scenario": null
                },
                {
                    "value": "1,80E-05",
                    "module": "C2",
                    "scenario": null
                },
                {
                    "value": "1,57E-04",
                    "module": "C4",
                    "scenario": null
                },
                {
                    "value": "-5,02E-07",
                    "module": "D",
                    "scenario": null
                }
            ]
        },
        {
            "parameter": "ADPE",
            "values": [
                {
                    "value": "1,06E-08",
                    "module": "A1-A3",
                    "scenario": null
                },
                {
                    "value": "2,83E-10",
                    "module": "A4",
                    "scenario": null
                },
                {
                    "value": "2,23E-10",
                    "module": "A5",
                    "scenario": null
                },
                {
                    "value": "1,11E-11",
                    "module": "C1",
                    "scenario": null
                },
                {
                    "value": "2,43E-10",
                    "module": "C2",
                    "scenario": null
                },
                {
                    "value": "1,14E-08",
                    "module": "C4",
                    "scenario": null
                },
                {
                    "value": "-1,82E-11",
                    "module": "D",
                    "scenario": null
                }
            ]
        },
        {
            "parameter": "ADPF",
            "values": [
                {
                    "value": "1,46E+00",
                    "module": "A1-A3",
                    "scenario": null
                },
                {
                    "value": "9,65E-02",
                    "module": "A4",
                    "scenario": null
                },
                {
                    "value": "2,18E-02",
                    "module": "A5",
                    "scenario": null
                },
                {
                    "value": "3,80E-03",
                    "module": "C1",
                    "scenario": null
                },
                {
                    "value": "8,29E-02",
                    "module": "C2",
                    "scenario": null
                },
                {
                    "value": "6,22E-01",
                    "module": "C4",
                    "scenario": null
                },
                {
                    "value": "-2,85E-03",
                    "module": "D",
                    "scenario": null
                }
            ]
        },
        {
            "parameter": "WDP",
            "values": [
                {
                    "value": "9,07E-01",
                    "module": "A1-A3",
                    "scenario": null
                },
                {
                    "value": "5,94E-05",
                    "module": "A4",
                    "scenario": null
                },
                {
                    "value": "9,13E-03",
                    "module": "A5",
                    "scenario": null
                },
                {
                    "value": "2,34E-06",
                    "module": "C1",
                    "scenario": null
                },
                {
                    "value": "5,10E-05",
                    "module": "C2",
                    "scenario": null
                },
                {
                    "value": "2,60E-03",
                    "module": "C4",
                    "scenario": null
                },
                {
                    "value": "-5,72E-05",
                    "module": "D",
                    "scenario": null
                }
            ]
        },
        {
            "parameter": "EP-freshwater",
            "values": [
                {
                    "value": "3,08E-05",
                    "module": "A1-A3",
                    "scenario": null
                },
                {
                    "value": "8,81E-10",
                    "module": "A4",
                    "scenario": null
                },
                {
                    "value": "3,09E-07",
                    "module": "A5",
                    "scenario": null
                },
                {
                    "value": "3,47E-11",
                    "module": "C1",
                    "scenario": null
                },
                {
                    "value": "7,56E-10",
                    "module": "C2",
                    "scenario": null
                },
                {
                    "value": "1,33E-07",
                    "module": "C4",
                    "scenario": null
                },
                {
                    "value": "-7,07E-11",
                    "module": "D",
                    "scenario": null
                }
            ]
        },
        {
            "parameter": "EP-marine",
            "values": [
                {
                    "value": "4,33E-04",
                    "module": "A1-A3",
                    "scenario": null
                },
                {
                    "value": "9,52E-06",
                    "module": "A4",
                    "scenario": null
                },
                {
                    "value": "5,00E-06",
                    "module": "A5",
                    "scenario": null
                },
                {
                    "value": "1,65E-06",
                    "module": "C1",
                    "scenario": null
                },
                {
                    "value": "9,02E-06",
                    "module": "C2",
                    "scenario": null
                },
                {
                    "value": "5,73E-05",
                    "module": "C4",
                    "scenario": null
                },
                {
                    "value": "-1,69E-07",
                    "module": "D",
                    "scenario": null
                }
            ]
        },
        {
            "parameter": "EP-terrestrial",
            "values": [
                {
                    "value": "1,10E-02",
                    "module": "A1-A3",
                    "scenario": null
                },
                {
                    "value": "1,05E-04",
                    "module": "A4",
                    "scenario": null
                },
                {
                    "value": "1,18E-04",
                    "module": "A5",
                    "scenario": null
                },
                {
                    "value": "1,81E-05",
                    "module": "C1",
                    "scenario": null
                },
                {
                    "value": "9,93E-05",
                    "module": "C2",
                    "scenario": null
                },
                {
                    "value": "6,30E-04",
                    "module": "C4",
                    "scenario": null
                },
                {
                    "value": "-1,84E-06",
                    "module": "D",
                    "scenario": null
                }
            ]
        }
    ],
    "additional_environmental_impact": [
        {
            "parameter": "PM",
            "values": [
                {
                    "value": "1,95E-08",
                    "module": "A1-A3",
                    "scenario": null
                },
                {
                    "value": "1,18E-10",
                    "module": "A4",
                    "scenario": null
                },
                {
                    "value": "2,19E-10",
                    "module": "A5",
                    "scenario": null
                },
                {
                    "value": "1,93E-10",
                    "module": "C1",
                    "scenario": null
                },
                {
                    "value": "1,08E-10",
                    "module": "C2",
                    "scenario": null
                },
                {
                    "value": "2,21E-09",
                    "module": "C4",
                    "scenario": null
                },
                {
                    "value": "-9,56E-12",
                    "module": "D",
                    "scenario": null
                }
            ]
        },
        {
            "parameter": "ETP-fw",
            "values": [
                {
                    "value": "1,13E+00",
                    "module": "A1-A3",
                    "scenario": null
                },
                {
                    "value": "1,14E-01",
                    "module": "A4",
                    "scenario": null
                },
                {
                    "value": "1,59E-02",
                    "module": "A5",
                    "scenario": null
                },
                {
                    "value": "4,50E-03",
                    "module": "C1",
                    "scenario": null
                },
                {
                    "value": "9,82E-02",
                    "module": "C2",
                    "scenario": null
                },
                {
                    "value": "3,47E-01",
                    "module": "C4",
                    "scenario": null
                },
                {
                    "value": "-4,68E-04",
                    "module": "D",
                    "scenario": null
                }
            ]
        },
        {
            "parameter": "HTP-c",
            "values": [
                {
                    "value": "1,12E-10",
                    "module": "A1-A3",
                    "scenario": null
                },
                {
                    "value": "1,84E-12",
                    "module": "A4",
                    "scenario": null
                },
                {
                    "value": "1,48E-12",
                    "module": "A5",
                    "scenario": null
                },
                {
                    "value": "7,22E-14",
                    "module": "C1",
                    "scenario": null
                },
                {
                    "value": "1,58E-12",
                    "module": "C2",
                    "scenario": null
                },
                {
                    "value": "3,35E-11",
                    "module": "C4",
                    "scenario": null
                },
                {
                    "value": "-4,62E-14",
                    "module": "D",
                    "scenario": null
                }
            ]
        },
        {
            "parameter": "HTP-nc",
            "values": [
                {
                    "value": "9,89E-09",
                    "module": "A1-A3",
                    "scenario": null
                },
                {
                    "value": "6,29E-11",
                    "module": "A4",
                    "scenario": null
                },
                {
                    "value": "1,35E-10",
                    "module": "A5",
                    "scenario": null
                },
                {
                    "value": "3,50E-12",
                    "module": "C1",
                    "scenario": null
                },
                {
                    "value": "5,47E-11",
                    "module": "C2",
                    "scenario": null
                },
                {
                    "value": "3,51E-09",
                    "module": "C4",
                    "scenario": null
                },
                {
                    "value": "-1,13E-12",
                    "module": "D",
                    "scenario": null
                }
            ]
        },
        {
            "parameter": "SQP",
            "values": [
                {
                    "value": "1,21E+01",
                    "module": "A1-A3",
                    "scenario": null
                },
                {
                    "value": "2,85E-04",
                    "module": "A4",
                    "scenario": null
                },
                {
                    "value": "1,21E-01",
                    "module": "A5",
                    "scenario": null
                },
                {
                    "value": "1,12E-05",
                    "module": "C1",
                    "scenario": null
                },
                {
                    "value": "2,45E-04",
                    "module": "C2",
                    "scenario": null
                },
                {
                    "value": "7,32E-02",
                    "module": "C4",
                    "scenario": null
                },
                {
                    "value": "-2,11E-04",
                    "module": "D",
                    "scenario": null
                }
            ]
        }
    ],
    "resource_use": [
        {
            "parameter": "PERE",
            "values": [
                {
                    "value": "1,61E+00",
                    "module": "A1-A3",
                    "scenario": null
                },
                {
                    "value": "5,22E-04",
                    "module": "A4",
                    "scenario": null
                },
                {
                    "value": "1,67E-02",
                    "module": "A5",
                    "scenario": null
                },
                {
                    "value": "2,06E-05",
                    "module": "C1",
                    "scenario": null
                },
                {
                    "value": "4,49E-04",
                    "module": "C2",
                    "scenario": null
                },
                {
                    "value": "6,01E-02",
                    "module": "C4",
                    "scenario": null
                },
                {
                    "value": "-4,87E-04",
                    "module": "D",
                    "scenario": null
                }
            ]
        },
        {
            "parameter": "PERM",
            "values": [
                {
                    "value": "0,00E+00",
                    "module": "A1-A3",
                    "scenario": null
                },
                {
                    "value": "0,00E+00",
                    "module": "A4",
                    "scenario": null
                },
                {
                    "value": "0,00E+00",
                    "module": "A5",
                    "scenario": null
                },
                {
                    "value": "0,00E+00",
                    "module": "C1",
                    "scenario": null
                },
                {
                    "value": "0,00E+00",
                    "module": "C2",
                    "scenario": null
                },
                {
                    "value": "0,00E+00",
                    "module": "C4",
                    "scenario": null
                },
                {
                    "value": "0,00E+00",
                    "module": "D",
                    "scenario": null
                }
            ]
        },
        {
            "parameter": "PERT",
            "values": [
                {
                    "value": "1,61E+00",
                    "module": "A1-A3",
                    "scenario": null
                },
                {
                    "value": "5,22E-04",
                    "module": "A4",
                    "scenario": null
                },
                {
                    "value": "1,67E-02",
                    "module": "A5",
                    "scenario": null
                },
                {
                    "value": "2,06E-05",
                    "module": "C1",
                    "scenario": null
                },
                {
                    "value": "4,49E-04",
                    "module": "C2",
                    "scenario": null
                },
                {
                    "value": "6,01E-02",
                    "module": "C4",
                    "scenario": null
                },
                {
                    "value": "-4,87E-04",
                    "module": "D",
                    "scenario": null
                }
            ]
        },
        {
            "parameter": "PENRE",
            "values": [
                {
                    "value": "1,46E+00",
                    "module": "A1-A3",
                    "scenario": null
                },
                {
                    "value": "9,66E-02",
                    "module": "A4",
                    "scenario": null
                },
                {
                    "value": "2,64E-02",
                    "module": "A5",
                    "scenario": null
                },
                {
                    "value": "3,80E-03",
                    "module": "C1",
                    "scenario": null
                },
                {
                    "value": "8,30E-02",
                    "module": "C2",
                    "scenario": null
                },
                {
                    "value": "6,41E-01",
                    "module": "C4",
                    "scenario": null
                },
                {
                    "value": "-2,85E-03",
                    "module": "D",
                    "scenario": null
                }
            ]
        },
        {
            "parameter": "PENRM",
            "values": [
                {
                    "value": "4,33E-03",
                    "module": "A1-A3",
                    "scenario": null
                },
                {
                    "value": "0,00E+00",
                    "module": "A4",
                    "scenario": null
                },
                {
                    "value": "-4,33E-03",
                    "module": "A5",
                    "scenario": null
                },
                {
                    "value": "0,00E+00",
                    "module": "C1",
                    "scenario": null
                },
                {
                    "value": "0,00E+00",
                    "module": "C2",
                    "scenario": null
                },
                {
                    "value": "0,00E+00",
                    "module": "C4",
                    "scenario": null
                },
                {
                    "value": "0,00E+00",
                    "module": "D",
                    "scenario": null
                }
            ]
        },
        {
            "parameter": "PENRT",
            "values": [
                {
                    "value": "1,46E+00",
                    "module": "A1-A3",
                    "scenario": null
                },
                {
                    "value": "9,66E-02",
                    "module": "A4",
                    "scenario": null
                },
                {
                    "value": "2,20E-02",
                    "module": "A5",
                    "scenario": null
                },
                {
                    "value": "3,80E-03",
                    "module": "C1",
                    "scenario": null
                },
                {
                    "value": "8,30E-02",
                    "module": "C2",
                    "scenario": null
                },
                {
                    "value": "6,41E-01",
                    "module": "C4",
                    "scenario": null
                },
                {
                    "value": "-2,85E-03",
                    "module": "D",
                    "scenario": null
                }
            ]
        },
        {
            "parameter": "SM",
            "values": [
                {
                    "value": "0,00E+00",
                    "module": "A1-A3",
                    "scenario": null
                },
                {
                    "value": "0,00E+00",
                    "module": "A4",
                    "scenario": null
                },
                {
                    "value": "0,00E+00",
                    "module": "A5",
                    "scenario": null
                },
                {
                    "value": "0,00E+00",
                    "module": "C1",
                    "scenario": null
                },
                {
                    "value": "0,00E+00",
                    "module": "C2",
                    "scenario": null
                },
                {
                    "value": "0,00E+00",
                    "module": "C4",
                    "scenario": null
                },
                {
                    "value": "0,00E+00",
                    "module": "D",
                    "scenario": null
                }
            ]
        },
        {
            "parameter": "RSF",
            "values": [
                {
                    "value": "0,00E+00",
                    "module": "A1-A3",
                    "scenario": null
                },
                {
                    "value": "0,00E+00",
                    "module": "A4",
                    "scenario": null
                },
                {
                    "value": "0,00E+00",
                    "module": "A5",
                    "scenario": null
                },
                {
                    "value": "0,00E+00",
                    "module": "C1",
                    "scenario": null
                },
                {
                    "value": "0,00E+00",
                    "module": "C2",
                    "scenario": null
                },
                {
                    "value": "0,00E+00",
                    "module": "C4",
                    "scenario": null
                },
                {
                    "value": "0,00E+00",
                    "module": "D",
                    "scenario": null
                }
            ]
        },
        {
            "parameter": "NRSF",
            "values": [
                {
                    "value": "0,00E+00",
                    "module": "A1-A3",
                    "scenario": null
                },
                {
                    "value": "0,00E+00",
                    "module": "A4",
                    "scenario": null
                },
                {
                    "value": "0,00E+00",
                    "module": "A5",
                    "scenario": null
                },
                {
                    "value": "0,00E+00",
                    "module": "C1",
                    "scenario": null
                },
                {
                    "value": "0,00E+00",
                    "module": "C2",
                    "scenario": null
                },
                {
                    "value": "0,00E+00",
                    "module": "C4",
                    "scenario": null
                },
                {
                    "value": "0,00E+00",
                    "module": "D",
                    "scenario": null
                }
            ]
        },
        {
            "parameter": "FW",
            "values": [
                {
                    "value": "2,14E-02",
                    "module": "A1-A3",
                    "scenario": null
                },
                {
                    "value": "1,50E-06",
                    "module": "A4",
                    "scenario": null
                },
                {
                    "value": "2,15E-04",
                    "module": "A5",
                    "scenario": null
                },
                {
                    "value": "5,89E-08",
                    "module": "C1",
                    "scenario": null
                },
                {
                    "value": "1,29E-06",
                    "module": "C2",
                    "scenario": null
                },
                {
                    "value": "9,20E-05",
                    "module": "C4",
                    "scenario": null
                },
                {
                    "value": "-1,36E-06",
                    "module": "D",
                    "scenario": null
                }
            ]
        }
    ],
    "end_of_life_waste": [
        {
            "parameter": "HWD",
            "values": [
                {
                    "value": "8,40E-11",
                    "module": "A1-A3",
                    "scenario": null
                },
                {
                    "value": "2,42E-13",
                    "module": "A4",
                    "scenario": null
                },
                {
                    "value": "1,08E-12",
                    "module": "A5",
                    "scenario": null
                },
                {
                    "value": "9,52E-15",
                    "module": "C1",
                    "scenario": null
                },
                {
                    "value": "2,08E-13",
                    "module": "C2",
                    "scenario": null
                },
                {
                    "value": "2,40E-11",
                    "module": "C4",
                    "scenario": null
                },
                {
                    "value": "-2,53E-13",
                    "module": "D",
                    "scenario": null
                }
            ]
        },
        {
            "parameter": "NHWD",
            "values": [
                {
                    "value": "3,89E-03",
                    "module": "A1-A3",
                    "scenario": null
                },
                {
                    "value": "4,00E-06",
                    "module": "A4",
                    "scenario": null
                },
                {
                    "value": "1,01E-02",
                    "module": "A5",
                    "scenario": null
                },
                {
                    "value": "1,58E-07",
                    "module": "C1",
                    "scenario": null
                },
                {
                    "value": "3,44E-06",
                    "module": "C2",
                    "scenario": null
                },
                {
                    "value": "1,00E+00",
                    "module": "C4",
                    "scenario": null
                },
                {
                    "value": "-1,08E-06",
                    "module": "D",
                    "scenario": null
                }
            ]
        },
        {
            "parameter": "RWD",
            "values": [
                {
                    "value": "6,59E-06",
                    "module": "A1-A3",
                    "scenario": null
                },
                {
                    "value": "5,44E-08",
                    "module": "A4",
                    "scenario": null
                },
                {
                    "value": "1,24E-07",
                    "module": "A5",
                    "scenario": null
                },
                {
                    "value": "2,14E-09",
                    "module": "C1",
                    "scenario": null
                },
                {
                    "value": "4,67E-08",
                    "module": "C2",
                    "scenario": null
                },
                {
                    "value": "5,63E-06",
                    "module": "C4",
                    "scenario": null
                },
                {
                    "value": "-4,10E-08",
                    "module": "D",
                    "scenario": null
                }
            ]
        }
    ],
    "end_of_life_flow": [
        {
            "parameter": "CRU",
            "values": [
                {
                    "value": "0,00E+00",
                    "module": "A1-A3",
                    "scenario": null
                },
                {
                    "value": "0,00E+00",
                    "module": "A4",
                    "scenario": null
                },
                {
                    "value": "0,00E+00",
                    "module": "A5",
                    "scenario": null
                },
                {
                    "value": "0,00E+00",
                    "module": "C1",
                    "scenario": null
                },
                {
                    "value": "0,00E+00",
                    "module": "C2",
                    "scenario": null
                },
                {
                    "value": "0,00E+00",
                    "module": "C4",
                    "scenario": null
                },
                {
                    "value": "0,00E+00",
                    "module": "D",
                    "scenario": null
                }
            ]
        },
        {
            "parameter": "MFR",
            "values": [
                {
                    "value": "0,00E+00",
                    "module": "A1-A3",
                    "scenario": null
                },
                {
                    "value": "0,00E+00",
                    "module": "A4",
                    "scenario": null
                },
                {
                    "value": "0,00E+00",
                    "module": "A5",
                    "scenario": null
                },
                {
                    "value": "0,00E+00",
                    "module": "C1",
                    "scenario": null
                },
                {
                    "value": "0,00E+00",
                    "module": "C2",
                    "scenario": null
                },
                {
                    "value": "0,00E+00",
                    "module": "C4",
                    "scenario": null
                },
                {
                    "value": "0,00E+00",
                    "module": "D",
                    "scenario": null
                }
            ]
        },
        {
            "parameter": "MER",
            "values": [
                {
                    "value": "0,00E+00",
                    "module": "A1-A3",
                    "scenario": null
                },
                {
                    "value": "0,00E+00",
                    "module": "A4",
                    "scenario": null
                },
                {
                    "value": "0,00E+00",
                    "module": "A5",
                    "scenario": null
                },
                {
                    "value": "0,00E+00",
                    "module": "C1",
                    "scenario": null
                },
                {
                    "value": "0,00E+00",
                    "module": "C2",
                    "scenario": null
                },
                {
                    "value": "0,00E+00",
                    "module": "C4",
                    "scenario": null
                },
                {
                    "value": "0,00E+00",
                    "module": "D",
                    "scenario": null
                }
            ]
        },
        {
            "parameter": "EEE",
            "values": [
                {
                    "value": "0,00E+00",
                    "module": "A1-A3",
                    "scenario": null
                },
                {
                    "value": "0,00E+00",
                    "module": "A4",
                    "scenario": null
                },
                {
                    "value": "8,23E-04",
                    "module": "A5",
                    "scenario": null
                },
                {
                    "value": "0,00E+00",
                    "module": "C1",
                    "scenario": null
                },
                {
                    "value": "0,00E+00",
                    "module": "C2",
                    "scenario": null
                },
                {
                    "value": "0,00E+00",
                    "module": "C4",
                    "scenario": null
                },
                {
                    "value": "0,00E+00",
                    "module": "D",
                    "scenario": null
                }
            ]
        },
        {
            "parameter": "EET",
            "values": [
                {
                    "value": "0,00E+00",
                    "module": "A1-A3",
                    "scenario": null
                },
                {
                    "value": "0,00E+00",
                    "module": "A4",
                    "scenario": null
                },
                {
                    "value": "8,01E-04",
                    "module": "A5",
                    "scenario": null
                },
                {
                    "value": "0,00E+00",
                    "module": "C1",
                    "scenario": null
                },
                {
                    "value": "0,00E+00",
                    "module": "C2",
                    "scenario": null
                },
                {
                    "value": "0,00E+00",
                    "module": "C4",
                    "scenario": null
                },
                {
                    "value": "0,00E+00",
                    "module": "D",
                    "scenario": null
                }
            ]
        }
    ]
}