{
    "product_name": "Therma\u2122 TP10",
    "epd_id": "EPD-KIN-20230011-CBD2-EN",
    "compliance": [
        "DIN EN 15804+A2",
        "ISO 14025"
    ],
    "producer_name": "Kingspan Insulation B.V.",
    "environmental_impact": [
        {
            "parameter": "GWP-total",
            "values": [
                {
                    "value": "1,07E+01",
                    "module": "A1-A3",
                    "scenario": null
                },
                {
                    "value": "3,03E-02",
                    "module": "A4",
                    "scenario": null
                },
                {
                    "value": "3,06E-01",
                    "module": "A5",
                    "scenario": null
                },
                {
                    "value": "2,31E-03",
                    "module": "C1",
                    "scenario": null
                },
                {
                    "value": "1,51E-02",
                    "module": "C2",
                    "scenario": null
                },
                {
                    "value": "7,79E+00",
                    "module": "C3",
                    "scenario": null
                },
                {
                    "value": "0,00E+00",
                    "module": "C4",
                    "scenario": null
                },
                {
                    "value": "-3,25E+00",
                    "module": "D",
                    "scenario": null
                }
            ]
        },
        {
            "parameter": "GWP-fossil",
            "values": [
                {
                    "value": "1,10E+01",
                    "module": "A1-A3",
                    "scenario": null
                },
                {
                    "value": "3,02E-02",
                    "module": "A4",
                    "scenario": null
                },
                {
                    "value": "3,06E-01",
                    "module": "A5",
                    "scenario": null
                },
                {
                    "value": "2,31E-03",
                    "module": "C1",
                    "scenario": null
                },
                {
                    "value": "1,51E-02",
                    "module": "C2",
                    "scenario": null
                },
                {
                    "value": "7,63E+00",
                    "module": "C3",
                    "scenario": null
                },
                {
                    "value": "0,00E+00",
                    "module": "C4",
                    "scenario": null
                },
                {
                    "value": "-3,23E+00",
                    "module": "D",
                    "scenario": null
                }
            ]
        },
        {
            "parameter": "GWP-biogenic",
            "values": [
                {
                    "value": "-2,32E-01",
                    "module": "A1-A3",
                    "scenario": null
                },
                {
                    "value": "-4,17E-05",
                    "module": "A4",
                    "scenario": null
                },
                {
                    "value": "1,67E-05",
                    "module": "A5",
                    "scenario": null
                },
                {
                    "value": "3,08E-06",
                    "module": "C1",
                    "scenario": null
                },
                {
                    "value": "-2,08E-05",
                    "module": "C2",
                    "scenario": null
                },
                {
                    "value": "1,66E-01",
                    "module": "C3",
                    "scenario": null
                },
                {
                    "value": "0,00E+00",
                    "module": "C4",
                    "scenario": null
                },
                {
                    "value": "-1,61E-02",
                    "module": "D",
                    "scenario": null
                }
            ]
        },
        {
            "parameter": "GWP-luluc",
            "values": [
                {
                    "value": "6,85E-03",
                    "module": "A1-A3",
                    "scenario": null
                },
                {
                    "value": "1,68E-04",
                    "module": "A4",
                    "scenario": null
                },
                {
                    "value": "3,63E-06",
                    "module": "A5",
                    "scenario": null
                },
                {
                    "value": "2,84E-08",
                    "module": "C1",
                    "scenario": null
                },
                {
                    "value": "8,41E-05",
                    "module": "C2",
                    "scenario": null
                },
                {
                    "value": "1,43E-05",
                    "module": "C3",
                    "scenario": null
                },
                {
                    "value": "0,00E+00",
                    "module": "C4",
                    "scenario": null
                },
                {
                    "value": "-3,69E-04",
                    "module": "D",
                    "scenario": null
                }
            ]
        },
        {
            "parameter": "ODP",
            "values": [
                {
                    "value": "2,66E-11",
                    "module": "A1-A3",
                    "scenario": null
                },
                {
                    "value": "1,81E-15",
                    "module": "A4",
                    "scenario": null
                },
                {
                    "value": "5,44E-14",
                    "module": "A5",
                    "scenario": null
                },
                {
                    "value": "1,41E-16",
                    "module": "C1",
                    "scenario": null
                },
                {
                    "value": "9,04E-16",
                    "module": "C2",
                    "scenario": null
                },
                {
                    "value": "5,77E-13",
                    "module": "C3",
                    "scenario": null
                },
                {
                    "value": "0,00E+00",
                    "module": "C4",
                    "scenario": null
                },
                {
                    "value": "-2,08E-11",
                    "module": "D",
                    "scenario": null
                }
            ]
        },
        {
            "parameter": "AP",
            "values": [
                {
                    "value": "2,26E-02",
                    "module": "A1-A3",
                    "scenario": null
                },
                {
                    "value": "3,11E-05",
                    "module": "A4",
                    "scenario": null
                },
                {
                    "value": "3,81E-05",
                    "module": "A5",
                    "scenario": null
                },
                {
                    "value": "1,07E-05",
                    "module": "C1",
                    "scenario": null
                },
                {
                    "value": "1,55E-05",
                    "module": "C2",
                    "scenario": null
                },
                {
                    "value": "4,55E-03",
                    "module": "C3",
                    "scenario": null
                },
                {
                    "value": "0,00E+00",
                    "module": "C4",
                    "scenario": null
                },
                {
                    "value": "-4,96E-03",
                    "module": "D",
                    "scenario": null
                }
            ]
        },
        {
            "parameter": "POCP",
            "values": [
                {
                    "value": "2,90E-02",
                    "module": "A1-A3",
                    "scenario": null
                },
                {
                    "value": "2,74E-05",
                    "module": "A4",
                    "scenario": null
                },
                {
                    "value": "2,95E-05",
                    "module": "A5",
                    "scenario": null
                },
                {
                    "value": "1,45E-05",
                    "module": "C1",
                    "scenario": null
                },
                {
                    "value": "1,37E-05",
                    "module": "C2",
                    "scenario": null
                },
                {
                    "value": "5,64E-03",
                    "module": "C3",
                    "scenario": null
                },
                {
                    "value": "0,00E+00",
                    "module": "C4",
                    "scenario": null
                },
                {
                    "value": "-3,39E-03",
                    "module": "D",
                    "scenario": null
                }
            ]
        },
        {
            "parameter": "ADPE",
            "values": [
                {
                    "value": "1,07E-05",
                    "module": "A1-A3",
                    "scenario": null
                },
                {
                    "value": "2,52E-09",
                    "module": "A4",
                    "scenario": null
                },
                {
                    "value": "1,33E-09",
                    "module": "A5",
                    "scenario": null
                },
                {
                    "value": "9,43E-11",
                    "module": "C1",
                    "scenario": null
                },
                {
                    "value": "1,26E-09",
                    "module": "C2",
                    "scenario": null
                },
                {
                    "value": "1,58E-08",
                    "module": "C3",
                    "scenario": null
                },
                {
                    "value": "0,00E+00",
                    "module": "C4",
                    "scenario": null
                },
                {
                    "value": "-4,73E-07",
                    "module": "D",
                    "scenario": null
                }
            ]
        },
        {
            "parameter": "ADPF",
            "values": [
                {
                    "value": "2,78E+02",
                    "module": "A1-A3",
                    "scenario": null
                },
                {
                    "value": "4,03E-01",
                    "module": "A4",
                    "scenario": null
                },
                {
                    "value": "1,13E-01",
                    "module": "A5",
                    "scenario": null
                },
                {
                    "value": "3,12E-02",
                    "module": "C1",
                    "scenario": null
                },
                {
                    "value": "2,02E-01",
                    "module": "C2",
                    "scenario": null
                },
                {
                    "value": "2,02E+00",
                    "module": "C3",
                    "scenario": null
                },
                {
                    "value": "0,00E+00",
                    "module": "C4",
                    "scenario": null
                },
                {
                    "value": "-5,41E+01",
                    "module": "D",
                    "scenario": null
                }
            ]
        },
        {
            "parameter": "WDP",
            "values": [
                {
                    "value": "1,61E+00",
                    "module": "A1-A3",
                    "scenario": null
                },
                {
                    "value": "2,71E-04",
                    "module": "A4",
                    "scenario": null
                },
                {
                    "value": "2,90E-02",
                    "module": "A5",
                    "scenario": null
                },
                {
                    "value": "4,28E-06",
                    "module": "C1",
                    "scenario": null
                },
                {
                    "value": "1,35E-04",
                    "module": "C2",
                    "scenario": null
                },
                {
                    "value": "7,72E-01",
                    "module": "C3",
                    "scenario": null
                },
                {
                    "value": "0,00E+00",
                    "module": "C4",
                    "scenario": null
                },
                {
                    "value": "-3,55E-01",
                    "module": "D",
                    "scenario": null
                }
            ]
        },
        {
            "parameter": "EP-freshwater",
            "values": [
                {
                    "value": "4,89E-05",
                    "module": "A1-A3",
                    "scenario": null
                },
                {
                    "value": "9,00E-08",
                    "module": "A4",
                    "scenario": null
                },
                {
                    "value": "1,38E-08",
                    "module": "A5",
                    "scenario": null
                },
                {
                    "value": "4,65E-10",
                    "module": "C1",
                    "scenario": null
                },
                {
                    "value": "4,50E-08",
                    "module": "C2",
                    "scenario": null
                },
                {
                    "value": "1,56E-07",
                    "module": "C3",
                    "scenario": null
                },
                {
                    "value": "0,00E+00",
                    "module": "C4",
                    "scenario": null
                },
                {
                    "value": "-4,27E-06",
                    "module": "D",
                    "scenario": null
                }
            ]
        },
        {
            "parameter": "EP-marine",
            "values": [
                {
                    "value": "5,87E-03",
                    "module": "A1-A3",
                    "scenario": null
                },
                {
                    "value": "1,02E-05",
                    "module": "A4",
                    "scenario": null
                },
                {
                    "value": "1,02E-05",
                    "module": "A5",
                    "scenario": null
                },
                {
                    "value": "5,10E-06",
                    "module": "C1",
                    "scenario": null
                },
                {
                    "value": "5,08E-06",
                    "module": "C2",
                    "scenario": null
                },
                {
                    "value": "2,19E-03",
                    "module": "C3",
                    "scenario": null
                },
                {
                    "value": "0,00E+00",
                    "module": "C4",
                    "scenario": null
                },
                {
                    "value": "-1,20E-03",
                    "module": "D",
                    "scenario": null
                }
            ]
        },
        {
            "parameter": "EP-terrestrial",
            "values": [
                {
                    "value": "6,06E-02",
                    "module": "A1-A3",
                    "scenario": null
                },
                {
                    "value": "1,21E-04",
                    "module": "A4",
                    "scenario": null
                },
                {
                    "value": "1,73E-04",
                    "module": "A5",
                    "scenario": null
                },
                {
                    "value": "5,58E-05",
                    "module": "C1",
                    "scenario": null
                },
                {
                    "value": "6,05E-05",
                    "module": "C2",
                    "scenario": null
                },
                {
                    "value": "2,53E-02",
                    "module": "C3",
                    "scenario": null
                },
                {
                    "value": "0,00E+00",
                    "module": "C4",
                    "scenario": null
                },
                {
                    "value": "-1,29E-02",
                    "module": "D",
                    "scenario": null
                }
            ]
        }
    ],
    "additional_environmental_impact": [
        {
            "parameter": "PM",
            "values": [
                {
                    "value": "1,89E-07",
                    "module": "A1-A3",
                    "scenario": null
                },
                {
                    "value": "1,79E-10",
                    "module": "A4",
                    "scenario": null
                },
                {
                    "value": "4,65E-10",
                    "module": "A5",
                    "scenario": null
                },
                {
                    "value": "1,21E-10",
                    "module": "C1",
                    "scenario": null
                },
                {
                    "value": "8,97E-11",
                    "module": "C2",
                    "scenario": null
                },
                {
                    "value": "1,27E-08",
                    "module": "C3",
                    "scenario": null
                },
                {
                    "value": "0,00E+00",
                    "module": "C4",
                    "scenario": null
                },
                {
                    "value": "-4,31E-08",
                    "module": "D",
                    "scenario": null
                }
            ]
        },
        {
            "parameter": "ETP-fw",
            "values": [
                {
                    "value": "1,14E+02",
                    "module": "A1-A3",
                    "scenario": null
                },
                {
                    "value": "2,80E-01",
                    "module": "A4",
                    "scenario": null
                },
                {
                    "value": "8,08E-02",
                    "module": "A5",
                    "scenario": null
                },
                {
                    "value": "2,17E-02",
                    "module": "C1",
                    "scenario": null
                },
                {
                    "value": "1,40E-01",
                    "module": "C2",
                    "scenario": null
                },
                {
                    "value": "6,96E-01",
                    "module": "C3",
                    "scenario": null
                },
                {
                    "value": "0,00E+00",
                    "module": "C4",
                    "scenario": null
                },
                {
                    "value": "-1,23E+01",
                    "module": "D",
                    "scenario": null
                }
            ]
        },
        {
            "parameter": "HTP-c",
            "values": [
                {
                    "value": "7,01E-09",
                    "module": "A1-A3",
                    "scenario": null
                },
                {
                    "value": "5,64E-12",
                    "module": "A4",
                    "scenario": null
                },
                {
                    "value": "4,53E-12",
                    "module": "A5",
                    "scenario": null
                },
                {
                    "value": "4,02E-13",
                    "module": "C1",
                    "scenario": null
                },
                {
                    "value": "2,82E-12",
                    "module": "C2",
                    "scenario": null
                },
                {
                    "value": "5,21E-11",
                    "module": "C3",
                    "scenario": null
                },
                {
                    "value": "0,00E+00",
                    "module": "C4",
                    "scenario": null
                },
                {
                    "value": "-6,36E-10",
                    "module": "D",
                    "scenario": null
                }
            ]
        },
        {
            "parameter": "HTP-nc",
            "values": [
                {
                    "value": "5,95E-07",
                    "module": "A1-A3",
                    "scenario": null
                },
                {
                    "value": "2,93E-10",
                    "module": "A4",
                    "scenario": null
                },
                {
                    "value": "4,59E-10",
                    "module": "A5",
                    "scenario": null
                },
                {
                    "value": "2,03E-11",
                    "module": "C1",
                    "scenario": null
                },
                {
                    "value": "1,46E-10",
                    "module": "C2",
                    "scenario": null
                },
                {
                    "value": "1,90E-09",
                    "module": "C3",
                    "scenario": null
                },
                {
                    "value": "0,00E+00",
                    "module": "C4",
                    "scenario": null
                },
                {
                    "value": "-2,24E-08",
                    "module": "D",
                    "scenario": null
                }
            ]
        },
        {
            "parameter": "SQP",
            "values": [
                {
                    "value": "6,66E+01",
                    "module": "A1-A3",
                    "scenario": null
                },
                {
                    "value": "1,39E-01",
                    "module": "A4",
                    "scenario": null
                },
                {
                    "value": "2,89E-02",
                    "module": "A5",
                    "scenario": null
                },
                {
                    "value": "8,60E-05",
                    "module": "C1",
                    "scenario": null
                },
                {
                    "value": "6,93E-02",
                    "module": "C2",
                    "scenario": null
                },
                {
                    "value": "4,26E-01",
                    "module": "C3",
                    "scenario": null
                },
                {
                    "value": "0,00E+00",
                    "module": "C4",
                    "scenario": null
                },
                {
                    "value": "-9,33E+00",
                    "module": "D",
                    "scenario": null
                }
            ]
        }
    ],
    "resource_use": [
        {
            "parameter": "PERE",
            "values": [
                {
                    "value": "2,68E+01",
                    "module": "A1-A3",
                    "scenario": null
                },
                {
                    "value": "2,29E-02",
                    "module": "A4",
                    "scenario": null
                },
                {
                    "value": "2,90E-02",
                    "module": "A5",
                    "scenario": null
                },
                {
                    "value": "1,18E-04",
                    "module": "C1",
                    "scenario": null
                },
                {
                    "value": "1,15E-02",
                    "module": "C2",
                    "scenario": null
                },
                {
                    "value": "3,54E-01",
                    "module": "C3",
                    "scenario": null
                },
                {
                    "value": "0,00E+00",
                    "module": "C4",
                    "scenario": null
                },
                {
                    "value": "-1,54E+01",
                    "module": "D",
                    "scenario": null
                }
            ]
        },
        {
            "parameter": "PERM",
            "values": [
                {
                    "value": "0,00E+00",
                    "module": "A1-A3",
                    "scenario": null
                },
                {
                    "value": "0,00E+00",
                    "module": "A4",
                    "scenario": null
                },
                {
                    "value": "0,00E+00",
                    "module": "A5",
                    "scenario": null
                },
                {
                    "value": "0,00E+00",
                    "module": "C1",
                    "scenario": null
                },
                {
                    "value": "0,00E+00",
                    "module": "C2",
                    "scenario": null
                },
                {
                    "value": "0,00E+00",
                    "module": "C3",
                    "scenario": null
                },
                {
                    "value": "0,00E+00",
                    "module": "C4",
                    "scenario": null
                },
                {
                    "value": "0,00E+00",
                    "module": "D",
                    "scenario": null
                }
            ]
        },
        {
            "parameter": "PERT",
            "values": [
                {
                    "value": "2,68E+01",
                    "module": "A1-A3",
                    "scenario": null
                },
                {
                    "value": "2,29E-02",
                    "module": "A4",
                    "scenario": null
                },
                {
                    "value": "2,90E-02",
                    "module": "A5",
                    "scenario": null
                },
                {
                    "value": "1,18E-04",
                    "module": "C1",
                    "scenario": null
                },
                {
                    "value": "1,15E-02",
                    "module": "C2",
                    "scenario": null
                },
                {
                    "value": "3,54E-01",
                    "module": "C3",
                    "scenario": null
                },
                {
                    "value": "0,00E+00",
                    "module": "C4",
                    "scenario": null
                },
                {
                    "value": "-1,54E+01",
                    "module": "D",
                    "scenario": null
                }
            ]
        },
        {
            "parameter": "PENRE",
            "values": [
                {
                    "value": "1,59E+02",
                    "module": "A1-A3",
                    "scenario": null
                },
                {
                    "value": "4,04E-01",
                    "module": "A4",
                    "scenario": null
                },
                {
                    "value": "5,17E+00",
                    "module": "A5",
                    "scenario": null
                },
                {
                    "value": "3,13E-02",
                    "module": "C1",
                    "scenario": null
                },
                {
                    "value": "2,02E-01",
                    "module": "C2",
                    "scenario": null
                },
                {
                    "value": "1,15E+02",
                    "module": "C3",
                    "scenario": null
                },
                {
                    "value": "0,00E+00",
                    "module": "C4",
                    "scenario": null
                },
                {
                    "value": "-5,41E+01",
                    "module": "D",
                    "scenario": null
                }
            ]
        },
        {
            "parameter": "PENRM",
            "values": [
                {
                    "value": "1,18E+02",
                    "module": "A1-A3",
                    "scenario": null
                },
                {
                    "value": "0,00E+00",
                    "module": "A4",
                    "scenario": null
                },
                {
                    "value": "-5,05E+00",
                    "module": "A5",
                    "scenario": null
                },
                {
                    "value": "0,00E+00",
                    "module": "C1",
                    "scenario": null
                },
                {
                    "value": "0,00E+00",
                    "module": "C2",
                    "scenario": null
                },
                {
                    "value": "-1,13E+02",
                    "module": "C3",
                    "scenario": null
                },
                {
                    "value": "0,00E+00",
                    "module": "C4",
                    "scenario": null
                },
                {
                    "value": "0,00E+00",
                    "module": "D",
                    "scenario": null
                }
            ]
        },
        {
            "parameter": "PENRT",
            "values": [
                {
                    "value": "2,78E+02",
                    "module": "A1-A3",
                    "scenario": null
                },
                {
                    "value": "4,04E-01",
                    "module": "A4",
                    "scenario": null
                },
                {
                    "value": "1,13E-01",
                    "module": "A5",
                    "scenario": null
                },
                {
                    "value": "3,13E-02",
                    "module": "C1",
                    "scenario": null
                },
                {
                    "value": "2,02E-01",
                    "module": "C2",
                    "scenario": null
                },
                {
                    "value": "2,02E+00",
                    "module": "C3",
                    "scenario": null
                },
                {
                    "value": "0,00E+00",
                    "module": "C4",
                    "scenario": null
                },
                {
                    "value": "-5,41E+01",
                    "module": "D",
                    "scenario": null
                }
            ]
        },
        {
            "parameter": "SM",
            "values": [
                {
                    "value": "0,00E+00",
                    "module": "A1-A3",
                    "scenario": null
                },
                {
                    "value": "0,00E+00",
                    "module": "A4",
                    "scenario": null
                },
                {
                    "value": "0,00E+00",
                    "module": "A5",
                    "scenario": null
                },
                {
                    "value": "0,00E+00",
                    "module": "C1",
                    "scenario": null
                },
                {
                    "value": "0,00E+00",
                    "module": "C2",
                    "scenario": null
                },
                {
                    "value": "0,00E+00",
                    "module": "C3",
                    "scenario": null
                },
                {
                    "value": "0,00E+00",
                    "module": "C4",
                    "scenario": null
                },
                {
                    "value": "0,00E+00",
                    "module": "D",
                    "scenario": null
                }
            ]
        },
        {
            "parameter": "RSF",
            "values": [
                {
                    "value": "0,00E+00",
                    "module": "A1-A3",
                    "scenario": null
                },
                {
                    "value": "0,00E+00",
                    "module": "A4",
                    "scenario": null
                },
                {
                    "value": "0,00E+00",
                    "module": "A5",
                    "scenario": null
                },
                {
                    "value": "0,00E+00",
                    "module": "C1",
                    "scenario": null
                },
                {
                    "value": "0,00E+00",
                    "module": "C2",
                    "scenario": null
                },
                {
                    "value": "0,00E+00",
                    "module": "C3",
                    "scenario": null
                },
                {
                    "value": "0,00E+00",
                    "module": "C4",
                    "scenario": null
                },
                {
                    "value": "0,00E+00",
                    "module": "D",
                    "scenario": null
                }
            ]
        },
        {
            "parameter": "NRSF",
            "values": [
                {
                    "value": "0,00E+00",
                    "module": "A1-A3",
                    "scenario": null
                },
                {
                    "value": "0,00E+00",
                    "module": "A4",
                    "scenario": null
                },
                {
                    "value": "0,00E+00",
                    "module": "A5",
                    "scenario": null
                },
                {
                    "value": "0,00E+00",
                    "module": "C1",
                    "scenario": null
                },
                {
                    "value": "0,00E+00",
                    "module": "C2",
                    "scenario": null
                },
                {
                    "value": "0,00E+00",
                    "module": "C3",
                    "scenario": null
                },
                {
                    "value": "0,00E+00",
                    "module": "C4",
                    "scenario": null
                },
                {
                    "value": "0,00E+00",
                    "module": "D",
                    "scenario": null
                }
            ]
        },
        {
            "parameter": "FW",
            "values": [
                {
                    "value": "7,46E-02",
                    "module": "A1-A3",
                    "scenario": null
                },
                {
                    "value": "2,59E-05",
                    "module": "A4",
                    "scenario": null
                },
                {
                    "value": "6,89E-04",
                    "module": "A5",
                    "scenario": null
                },
                {
                    "value": "1,78E-07",
                    "module": "C1",
                    "scenario": null
                },
                {
                    "value": "1,30E-05",
                    "module": "C2",
                    "scenario": null
                },
                {
                    "value": "1,82E-02",
                    "module": "C3",
                    "scenario": null
                },
                {
                    "value": "0,00E+00",
                    "module": "C4",
                    "scenario": null
                },
                {
                    "value": "-1,66E-02",
                    "module": "D",
                    "scenario": null
                }
            ]
        }
    ],
    "end_of_life_waste": [
        {
            "parameter": "HWD",
            "values": [
                {
                    "value": "1,14E-07",
                    "module": "A1-A3",
                    "scenario": null
                },
                {
                    "value": "1,93E-12",
                    "module": "A4",
                    "scenario": null
                },
                {
                    "value": "9,41E-12",
                    "module": "A5",
                    "scenario": null
                },
                {
                    "value": "1,03E-13",
                    "module": "C1",
                    "scenario": null
                },
                {
                    "value": "9,67E-13",
                    "module": "C2",
                    "scenario": null
                },
                {
                    "value": "2,76E-10",
                    "module": "C3",
                    "scenario": null
                },
                {
                    "value": "0,00E+00",
                    "module": "C4",
                    "scenario": null
                },
                {
                    "value": "-6,71E-09",
                    "module": "D",
                    "scenario": null
                }
            ]
        },
        {
            "parameter": "NHWD",
            "values": [
                {
                    "value": "2,84E-01",
                    "module": "A1-A3",
                    "scenario": null
                },
                {
                    "value": "5,79E-05",
                    "module": "A4",
                    "scenario": null
                },
                {
                    "value": "2,75E-02",
                    "module": "A5",
                    "scenario": null
                },
                {
                    "value": "2,93E-06",
                    "module": "C1",
                    "scenario": null
                },
                {
                    "value": "2,90E-05",
                    "module": "C2",
                    "scenario": null
                },
                {
                    "value": "4,37E-02",
                    "module": "C3",
                    "scenario": null
                },
                {
                    "value": "0,00E+00",
                    "module": "C4",
                    "scenario": null
                },
                {
                    "value": "-8,08E-02",
                    "module": "D",
                    "scenario": null
                }
            ]
        },
        {
            "parameter": "RWD",
            "values": [
                {
                    "value": "3,41E-03",
                    "module": "A1-A3",
                    "scenario": null
                },
                {
                    "value": "4,98E-07",
                    "module": "A4",
                    "scenario": null
                },
                {
                    "value": "4,70E-06",
                    "module": "A5",
                    "scenario": null
                },
                {
                    "value": "3,43E-08",
                    "module": "C1",
                    "scenario": null
                },
                {
                    "value": "2,49E-07",
                    "module": "C2",
                    "scenario": null
                },
                {
                    "value": "8,40E-05",
                    "module": "C3",
                    "scenario": null
                },
                {
                    "value": "0,00E+00",
                    "module": "C4",
                    "scenario": null
                },
                {
                    "value": "-4,23E-03",
                    "module": "D",
                    "scenario": null
                }
            ]
        }
    ],
    "end_of_life_flow": [
        {
            "parameter": "CRU",
            "values": [
                {
                    "value": "0,00E+00",
                    "module": "A1-A3",
                    "scenario": null
                },
                {
                    "value": "0,00E+00",
                    "module": "A4",
                    "scenario": null
                },
                {
                    "value": "0,00E+00",
                    "module": "A5",
                    "scenario": null
                },
                {
                    "value": "0,00E+00",
                    "module": "C1",
                    "scenario": null
                },
                {
                    "value": "0,00E+00",
                    "module": "C2",
                    "scenario": null
                },
                {
                    "value": "0,00E+00",
                    "module": "C3",
                    "scenario": null
                },
                {
                    "value": "0,00E+00",
                    "module": "C4",
                    "scenario": null
                },
                {
                    "value": "0,00E+00",
                    "module": "D",
                    "scenario": null
                }
            ]
        },
        {
            "parameter": "MFR",
            "values": [
                {
                    "value": "0,00E+00",
                    "module": "A1-A3",
                    "scenario": null
                },
                {
                    "value": "0,00E+00",
                    "module": "A4",
                    "scenario": null
                },
                {
                    "value": "0,00E+00",
                    "module": "A5",
                    "scenario": null
                },
                {
                    "value": "0,00E+00",
                    "module": "C1",
                    "scenario": null
                },
                {
                    "value": "0,00E+00",
                    "module": "C2",
                    "scenario": null
                },
                {
                    "value": "2,54E-02",
                    "module": "C3",
                    "scenario": null
                },
                {
                    "value": "0,00E+00",
                    "module": "C4",
                    "scenario": null
                },
                {
                    "value": "0,00E+00",
                    "module": "D",
                    "scenario": null
                }
            ]
        },
        {
            "parameter": "MER",
            "values": [
                {
                    "value": "0,00E+00",
                    "module": "A1-A3",
                    "scenario": null
                },
                {
                    "value": "0,00E+00",
                    "module": "A4",
                    "scenario": null
                },
                {
                    "value": "1,22E-01",
                    "module": "A5",
                    "scenario": null
                },
                {
                    "value": "0,00E+00",
                    "module": "C1",
                    "scenario": null
                },
                {
                    "value": "0,00E+00",
                    "module": "C2",
                    "scenario": null
                },
                {
                    "value": "3,46E+00",
                    "module": "C3",
                    "scenario": null
                },
                {
                    "value": "0,00E+00",
                    "module": "C4",
                    "scenario": null
                },
                {
                    "value": "0,00E+00",
                    "module": "D",
                    "scenario": null
                }
            ]
        },
        {
            "parameter": "EEE",
            "values": [
                {
                    "value": "0,00E+00",
                    "module": "A1-A3",
                    "scenario": null
                },
                {
                    "value": "0,00E+00",
                    "module": "A4",
                    "scenario": null
                },
                {
                    "value": "5,56E-01",
                    "module": "A5",
                    "scenario": null
                },
                {
                    "value": "0,00E+00",
                    "module": "C1",
                    "scenario": null
                },
                {
                    "value": "0,00E+00",
                    "module": "C2",
                    "scenario": null
                },
                {
                    "value": "1,32E+01",
                    "module": "C3",
                    "scenario": null
                },
                {
                    "value": "0,00E+00",
                    "module": "C4",
                    "scenario": null
                },
                {
                    "value": "0,00E+00",
                    "module": "D",
                    "scenario": null
                }
            ]
        },
        {
            "parameter": "EET",
            "values": [
                {
                    "value": "0,00E+00",
                    "module": "A1-A3",
                    "scenario": null
                },
                {
                    "value": "0,00E+00",
                    "module": "A4",
                    "scenario": null
                },
                {
                    "value": "9,94E-01",
                    "module": "A5",
                    "scenario": null
                },
                {
                    "value": "0,00E+00",
                    "module": "C1",
                    "scenario": null
                },
                {
                    "value": "0,00E+00",
                    "module": "C2",
                    "scenario": null
                },
                {
                    "value": "2,36E+01",
                    "module": "C3",
                    "scenario": null
                },
                {
                    "value": "0,00E+00",
                    "module": "C4",
                    "scenario": null
                },
                {
                    "value": "0,00E+00",
                    "module": "D",
                    "scenario": null
                }
            ]
        }
    ]
}