{
    "product_name": "Magmatische Gesteine",
    "epd_id": "EPD-DNV-20230261-IBE1-DE",
    "compliance": [
        "DIN EN 15804+A2",
        "ISO 14025"
    ],
    "producer_name": "Deutscher Naturwerkstein Verband e.V.",
    "environmental_impact": [
        {
            "parameter": "GWP-total",
            "values": [
                {
                    "value": "8,10E+01",
                    "module": "A1-A3",
                    "scenario": null
                },
                {
                    "value": "2,83E-01",
                    "module": "C1",
                    "scenario": null
                },
                {
                    "value": "6,31E+00",
                    "module": "C2",
                    "scenario": "S0"
                },
                {
                    "value": "1,36E+01",
                    "module": "C2",
                    "scenario": "S1"
                },
                {
                    "value": "2,78E-01",
                    "module": "C3",
                    "scenario": "S0"
                },
                {
                    "value": "0,00E+00",
                    "module": "C3",
                    "scenario": "S1"
                },
                {
                    "value": "1,28E-01",
                    "module": "C4",
                    "scenario": "S0"
                },
                {
                    "value": "0,00E+00",
                    "module": "C4",
                    "scenario": "S1"
                },
                {
                    "value": "-1,10E+01",
                    "module": "D",
                    "scenario": "S0"
                },
                {
                    "value": "-8,10E+01",
                    "module": "D",
                    "scenario": "S1"
                }
            ]
        },
        {
            "parameter": "GWP-fossil",
            "values": [
                {
                    "value": "7,15E+01",
                    "module": "A1-A3",
                    "scenario": null
                },
                {
                    "value": "2,83E-01",
                    "module": "C1",
                    "scenario": null
                },
                {
                    "value": "6,31E+00",
                    "module": "C2",
                    "scenario": "S0"
                },
                {
                    "value": "1,36E+01",
                    "module": "C2",
                    "scenario": "S1"
                },
                {
                    "value": "2,76E-01",
                    "module": "C3",
                    "scenario": "S0"
                },
                {
                    "value": "0,00E+00",
                    "module": "C3",
                    "scenario": "S1"
                },
                {
                    "value": "1,27E-01",
                    "module": "C4",
                    "scenario": "S0"
                },
                {
                    "value": "0,00E+00",
                    "module": "C4",
                    "scenario": "S1"
                },
                {
                    "value": "-1,10E+01",
                    "module": "D",
                    "scenario": "S0"
                },
                {
                    "value": "-7,15E+01",
                    "module": "D",
                    "scenario": "S1"
                }
            ]
        },
        {
            "parameter": "GWP-biogenic",
            "values": [
                {
                    "value": "9,25E+00",
                    "module": "A1-A3",
                    "scenario": null
                },
                {
                    "value": "4,56E-05",
                    "module": "C1",
                    "scenario": null
                },
                {
                    "value": "2,22E-03",
                    "module": "C2",
                    "scenario": "S0"
                },
                {
                    "value": "4,79E-03",
                    "module": "C2",
                    "scenario": "S1"
                },
                {
                    "value": "1,54E-03",
                    "module": "C3",
                    "scenario": "S0"
                },
                {
                    "value": "0,00E+00",
                    "module": "C3",
                    "scenario": "S1"
                },
                {
                    "value": "5,10E-05",
                    "module": "C4",
                    "scenario": "S0"
                },
                {
                    "value": "0,00E+00",
                    "module": "C4",
                    "scenario": "S1"
                },
                {
                    "value": "-1,28E-02",
                    "module": "D",
                    "scenario": "S0"
                },
                {
                    "value": "-9,25E+00",
                    "module": "D",
                    "scenario": "S1"
                }
            ]
        },
        {
            "parameter": "GWP-luluc",
            "values": [
                {
                    "value": "2,91E-01",
                    "module": "A1-A3",
                    "scenario": null
                },
                {
                    "value": "2,81E-05",
                    "module": "C1",
                    "scenario": null
                },
                {
                    "value": "2,27E-03",
                    "module": "C2",
                    "scenario": "S0"
                },
                {
                    "value": "4,89E-03",
                    "module": "C2",
                    "scenario": "S1"
                },
                {
                    "value": "6,31E-04",
                    "module": "C3",
                    "scenario": "S0"
                },
                {
                    "value": "0,00E+00",
                    "module": "C3",
                    "scenario": "S1"
                },
                {
                    "value": "1,55E-05",
                    "module": "C4",
                    "scenario": "S0"
                },
                {
                    "value": "0,00E+00",
                    "module": "C4",
                    "scenario": "S1"
                },
                {
                    "value": "-3,87E-02",
                    "module": "D",
                    "scenario": "S0"
                },
                {
                    "value": "-2,91E-01",
                    "module": "D",
                    "scenario": "S1"
                }
            ]
        },
        {
            "parameter": "ODP",
            "values": [
                {
                    "value": "1,31E-05",
                    "module": "A1-A3",
                    "scenario": null
                },
                {
                    "value": "6,01E-08",
                    "module": "C1",
                    "scenario": null
                },
                {
                    "value": "1,51E-06",
                    "module": "C2",
                    "scenario": "S0"
                },
                {
                    "value": "3,25E-06",
                    "module": "C2",
                    "scenario": "S1"
                },
                {
                    "value": "1,40E-08",
                    "module": "C3",
                    "scenario": "S0"
                },
                {
                    "value": "0,00E+00",
                    "module": "C3",
                    "scenario": "S1"
                },
                {
                    "value": "2,73E-08",
                    "module": "C4",
                    "scenario": "S0"
                },
                {
                    "value": "0,00E+00",
                    "module": "C4",
                    "scenario": "S1"
                },
                {
                    "value": "-1,76E-06",
                    "module": "D",
                    "scenario": "S0"
                },
                {
                    "value": "-1,31E-05",
                    "module": "D",
                    "scenario": "S1"
                }
            ]
        },
        {
            "parameter": "AP",
            "values": [
                {
                    "value": "6,31E-01",
                    "module": "A1-A3",
                    "scenario": null
                },
                {
                    "value": "1,02E-03",
                    "module": "C1",
                    "scenario": null
                },
                {
                    "value": "2,63E-02",
                    "module": "C2",
                    "scenario": "S0"
                },
                {
                    "value": "5,68E-02",
                    "module": "C2",
                    "scenario": "S1"
                },
                {
                    "value": "1,48E-03",
                    "module": "C3",
                    "scenario": "S0"
                },
                {
                    "value": "0,00E+00",
                    "module": "C3",
                    "scenario": "S1"
                },
                {
                    "value": "1,30E-03",
                    "module": "C4",
                    "scenario": "S0"
                },
                {
                    "value": "0,00E+00",
                    "module": "C4",
                    "scenario": "S1"
                },
                {
                    "value": "-8,05E-02",
                    "module": "D",
                    "scenario": "S0"
                },
                {
                    "value": "-6,31E-01",
                    "module": "D",
                    "scenario": "S1"
                }
            ]
        },
        {
            "parameter": "POCP",
            "values": [
                {
                    "value": "5,70E-01",
                    "module": "A1-A3",
                    "scenario": null
                },
                {
                    "value": "1,16E-03",
                    "module": "C1",
                    "scenario": null
                },
                {
                    "value": "2,83E-02",
                    "module": "C2",
                    "scenario": "S0"
                },
                {
                    "value": "6,10E-02",
                    "module": "C2",
                    "scenario": "S1"
                },
                {
                    "value": "6,54E-04",
                    "module": "C3",
                    "scenario": "S0"
                },
                {
                    "value": "0,00E+00",
                    "module": "C3",
                    "scenario": "S1"
                },
                {
                    "value": "1,73E-03",
                    "module": "C4",
                    "scenario": "S0"
                },
                {
                    "value": "0,00E+00",
                    "module": "C4",
                    "scenario": "S1"
                },
                {
                    "value": "-7,80E-02",
                    "module": "D",
                    "scenario": "S0"
                },
                {
                    "value": "-5,70E-01",
                    "module": "D",
                    "scenario": "S1"
                }
            ]
        },
        {
            "parameter": "ADPE",
            "values": [
                {
                    "value": "2,62E-04",
                    "module": "A1-A3",
                    "scenario": null
                },
                {
                    "value": "1,45E-07",
                    "module": "C1",
                    "scenario": null
                },
                {
                    "value": "1,45E-05",
                    "module": "C2",
                    "scenario": "S0"
                },
                {
                    "value": "3,12E-05",
                    "module": "C2",
                    "scenario": "S1"
                },
                {
                    "value": "7,52E-07",
                    "module": "C3",
                    "scenario": "S0"
                },
                {
                    "value": "0,00E+00",
                    "module": "C3",
                    "scenario": "S1"
                },
                {
                    "value": "7,42E-08",
                    "module": "C4",
                    "scenario": "S0"
                },
                {
                    "value": "0,00E+00",
                    "module": "C4",
                    "scenario": "S1"
                },
                {
                    "value": "-7,55E-05",
                    "module": "D",
                    "scenario": "S0"
                },
                {
                    "value": "-2,62E-04",
                    "module": "D",
                    "scenario": "S1"
                }
            ]
        },
        {
            "parameter": "ADPF",
            "values": [
                {
                    "value": "9,18E+02",
                    "module": "A1-A3",
                    "scenario": null
                },
                {
                    "value": "3,86E+00",
                    "module": "C1",
                    "scenario": null
                },
                {
                    "value": "9,83E+01",
                    "module": "C2",
                    "scenario": "S0"
                },
                {
                    "value": "2,12E+02",
                    "module": "C2",
                    "scenario": "S1"
                },
                {
                    "value": "5,78E+00",
                    "module": "C3",
                    "scenario": "S0"
                },
                {
                    "value": "0,00E+00",
                    "module": "C3",
                    "scenario": "S1"
                },
                {
                    "value": "1,75E+00",
                    "module": "C4",
                    "scenario": "S0"
                },
                {
                    "value": "0,00E+00",
                    "module": "C4",
                    "scenario": "S1"
                },
                {
                    "value": "-1,51E+02",
                    "module": "D",
                    "scenario": "S0"
                },
                {
                    "value": "-9,18E+02",
                    "module": "D",
                    "scenario": "S1"
                }
            ]
        },
        {
            "parameter": "WDP",
            "values": [
                {
                    "value": "6,48E+00",
                    "module": "A1-A3",
                    "scenario": null
                },
                {
                    "value": "6,04E-03",
                    "module": "C1",
                    "scenario": null
                },
                {
                    "value": "3,38E-01",
                    "module": "C2",
                    "scenario": "S0"
                },
                {
                    "value": "7,30E-01",
                    "module": "C2",
                    "scenario": "S1"
                },
                {
                    "value": "6,45E-02",
                    "module": "C3",
                    "scenario": "S0"
                },
                {
                    "value": "0,00E+00",
                    "module": "C3",
                    "scenario": "S1"
                },
                {
                    "value": "2,74E-03",
                    "module": "C4",
                    "scenario": "S0"
                },
                {
                    "value": "0,00E+00",
                    "module": "C4",
                    "scenario": "S1"
                },
                {
                    "value": "-5,77E+01",
                    "module": "D",
                    "scenario": "S0"
                },
                {
                    "value": "-6,48E+00",
                    "module": "D",
                    "scenario": "S1"
                }
            ]
        },
        {
            "parameter": "EP-freshwater",
            "values": [
                {
                    "value": "6,48E-03",
                    "module": "A1-A3",
                    "scenario": null
                },
                {
                    "value": "8,71E-06",
                    "module": "C1",
                    "scenario": null
                },
                {
                    "value": "3,93E-04",
                    "module": "C2",
                    "scenario": "S0"
                },
                {
                    "value": "8,48E-04",
                    "module": "C2",
                    "scenario": "S1"
                },
                {
                    "value": "2,68E-04",
                    "module": "C3",
                    "scenario": "S0"
                },
                {
                    "value": "0,00E+00",
                    "module": "C3",
                    "scenario": "S1"
                },
                {
                    "value": "3,98E-06",
                    "module": "C4",
                    "scenario": "S0"
                },
                {
                    "value": "0,00E+00",
                    "module": "C4",
                    "scenario": "S1"
                },
                {
                    "value": "-1,99E-03",
                    "module": "D",
                    "scenario": "S0"
                },
                {
                    "value": "-6,48E-03",
                    "module": "D",
                    "scenario": "S1"
                }
            ]
        },
        {
            "parameter": "EP-marine",
            "values": [
                {
                    "value": "1,79E-01",
                    "module": "A1-A3",
                    "scenario": null
                },
                {
                    "value": "3,43E-04",
                    "module": "C1",
                    "scenario": null
                },
                {
                    "value": "8,03E-03",
                    "module": "C2",
                    "scenario": "S0"
                },
                {
                    "value": "1,73E-02",
                    "module": "C2",
                    "scenario": "S1"
                },
                {
                    "value": "2,58E-04",
                    "module": "C3",
                    "scenario": "S0"
                },
                {
                    "value": "0,00E+00",
                    "module": "C3",
                    "scenario": "S1"
                },
                {
                    "value": "5,75E-04",
                    "module": "C4",
                    "scenario": "S0"
                },
                {
                    "value": "0,00E+00",
                    "module": "C4",
                    "scenario": "S1"
                },
                {
                    "value": "-2,49E-02",
                    "module": "D",
                    "scenario": "S0"
                },
                {
                    "value": "-1,79E-01",
                    "module": "D",
                    "scenario": "S1"
                }
            ]
        },
        {
            "parameter": "EP-terrestrial",
            "values": [
                {
                    "value": "2,42E+00",
                    "module": "A1-A3",
                    "scenario": null
                },
                {
                    "value": "3,76E-03",
                    "module": "C1",
                    "scenario": null
                },
                {
                    "value": "8,78E-02",
                    "module": "C2",
                    "scenario": "S0"
                },
                {
                    "value": "1,89E-01",
                    "module": "C2",
                    "scenario": "S1"
                },
                {
                    "value": "2,27E-03",
                    "module": "C3",
                    "scenario": "S0"
                },
                {
                    "value": "0,00E+00",
                    "module": "C3",
                    "scenario": "S1"
                },
                {
                    "value": "6,30E-03",
                    "module": "C4",
                    "scenario": "S0"
                },
                {
                    "value": "0,00E+00",
                    "module": "C4",
                    "scenario": "S1"
                },
                {
                    "value": "-2,75E-01",
                    "module": "D",
                    "scenario": "S0"
                },
                {
                    "value": "-2,42E+00",
                    "module": "D",
                    "scenario": "S1"
                }
            ]
        }
    ],
    "additional_environmental_impact": [
        {
            "parameter": "PM",
            "values": [
                {
                    "value": "1,11E-05",
                    "module": "A1-A3",
                    "scenario": null
                },
                {
                    "value": "2,04E-08",
                    "module": "C1",
                    "scenario": null
                },
                {
                    "value": "7,42E-07",
                    "module": "C2",
                    "scenario": "S0"
                },
                {
                    "value": "1,60E-06",
                    "module": "C2",
                    "scenario": "S1"
                },
                {
                    "value": "5,46E-09",
                    "module": "C3",
                    "scenario": "S0"
                },
                {
                    "value": "0,00E+00",
                    "module": "C3",
                    "scenario": "S1"
                },
                {
                    "value": "3,55E-08",
                    "module": "C4",
                    "scenario": "S0"
                },
                {
                    "value": "0,00E+00",
                    "module": "C4",
                    "scenario": "S1"
                },
                {
                    "value": "-1,24E-06",
                    "module": "D",
                    "scenario": "S0"
                },
                {
                    "value": "-1,11E-05",
                    "module": "D",
                    "scenario": "S1"
                }
            ]
        },
        {
            "parameter": "ETP-fw",
            "values": [
                {
                    "value": "6,02E+03",
                    "module": "A1-A3",
                    "scenario": null
                },
                {
                    "value": "2,26E+00",
                    "module": "C1",
                    "scenario": null
                },
                {
                    "value": "7,68E+01",
                    "module": "C2",
                    "scenario": "S0"
                },
                {
                    "value": "1,66E+02",
                    "module": "C2",
                    "scenario": "S1"
                },
                {
                    "value": "3,30E+00",
                    "module": "C3",
                    "scenario": "S0"
                },
                {
                    "value": "0,00E+00",
                    "module": "C3",
                    "scenario": "S1"
                },
                {
                    "value": "1,09E+00",
                    "module": "C4",
                    "scenario": "S0"
                },
                {
                    "value": "0,00E+00",
                    "module": "C4",
                    "scenario": "S1"
                },
                {
                    "value": "-1,73E+02",
                    "module": "D",
                    "scenario": "S0"
                },
                {
                    "value": "-6,02E+03",
                    "module": "D",
                    "scenario": "S1"
                }
            ]
        },
        {
            "parameter": "HTP-c",
            "values": [
                {
                    "value": "3,70E-08",
                    "module": "A1-A3",
                    "scenario": null
                },
                {
                    "value": "2,40E-10",
                    "module": "C1",
                    "scenario": null
                },
                {
                    "value": "2,12E-09",
                    "module": "C2",
                    "scenario": "S0"
                },
                {
                    "value": "4,58E-09",
                    "module": "C2",
                    "scenario": "S1"
                },
                {
                    "value": "2,47E-10",
                    "module": "C3",
                    "scenario": "S0"
                },
                {
                    "value": "0,00E+00",
                    "module": "C3",
                    "scenario": "S1"
                },
                {
                    "value": "3,97E-11",
                    "module": "C4",
                    "scenario": "S0"
                },
                {
                    "value": "0,00E+00",
                    "module": "C4",
                    "scenario": "S1"
                },
                {
                    "value": "-8,89E-09",
                    "module": "D",
                    "scenario": "S0"
                },
                {
                    "value": "-3,70E-08",
                    "module": "D",
                    "scenario": "S1"
                }
            ]
        },
        {
            "parameter": "HTP-nc",
            "values": [
                {
                    "value": "1,25E-06",
                    "module": "A1-A3",
                    "scenario": null
                },
                {
                    "value": "1,36E-09",
                    "module": "C1",
                    "scenario": null
                },
                {
                    "value": "8,40E-08",
                    "module": "C2",
                    "scenario": "S0"
                },
                {
                    "value": "1,81E-07",
                    "module": "C2",
                    "scenario": "S1"
                },
                {
                    "value": "4,71E-09",
                    "module": "C3",
                    "scenario": "S0"
                },
                {
                    "value": "0,00E+00",
                    "module": "C3",
                    "scenario": "S1"
                },
                {
                    "value": "7,88E-10",
                    "module": "C4",
                    "scenario": "S0"
                },
                {
                    "value": "0,00E+00",
                    "module": "C4",
                    "scenario": "S1"
                },
                {
                    "value": "-1,74E-07",
                    "module": "D",
                    "scenario": "S0"
                },
                {
                    "value": "-1,25E-06",
                    "module": "D",
                    "scenario": "S1"
                }
            ]
        },
        {
            "parameter": "SQP",
            "values": [
                {
                    "value": "1,32E+03",
                    "module": "A1-A3",
                    "scenario": null
                },
                {
                    "value": "4,99E-01",
                    "module": "C1",
                    "scenario": null
                },
                {
                    "value": "1,13E+02",
                    "module": "C2",
                    "scenario": "S0"
                },
                {
                    "value": "2,44E+02",
                    "module": "C2",
                    "scenario": "S1"
                },
                {
                    "value": "9,20E-01",
                    "module": "C3",
                    "scenario": "S0"
                },
                {
                    "value": "0,00E+00",
                    "module": "C3",
                    "scenario": "S1"
                },
                {
                    "value": "2,34E+00",
                    "module": "C4",
                    "scenario": "S0"
                },
                {
                    "value": "0,00E+00",
                    "module": "C4",
                    "scenario": "S1"
                },
                {
                    "value": "-1,76E+02",
                    "module": "D",
                    "scenario": "S0"
                },
                {
                    "value": "-1,32E+03",
                    "module": "D",
                    "scenario": "S1"
                }
            ]
        }
    ],
    "resource_use": [
        {
            "parameter": "PERE",
            "values": [
                {
                    "value": "6,29E+02",
                    "module": "A1-A3",
                    "scenario": null
                },
                {
                    "value": "2,17E-02",
                    "module": "C1",
                    "scenario": null
                },
                {
                    "value": "1,25E+00",
                    "module": "C2",
                    "scenario": "S0"
                },
                {
                    "value": "2,70E+00",
                    "module": "C2",
                    "scenario": "S1"
                },
                {
                    "value": "1,01E+00",
                    "module": "C3",
                    "scenario": "S0"
                },
                {
                    "value": "0,00E+00",
                    "module": "C3",
                    "scenario": "S1"
                },
                {
                    "value": "5,26E-02",
                    "module": "C4",
                    "scenario": "S0"
                },
                {
                    "value": "0,00E+00",
                    "module": "C4",
                    "scenario": "S1"
                },
                {
                    "value": "-5,65E+00",
                    "module": "D",
                    "scenario": "S0"
                },
                {
                    "value": "-6,29E+02",
                    "module": "D",
                    "scenario": "S1"
                }
            ]
        },
        {
            "parameter": "PERM",
            "values": [
                {
                    "value": "0,00E+00",
                    "module": "A1-A3",
                    "scenario": null
                },
                {
                    "value": "0,00E+00",
                    "module": "C1",
                    "scenario": null
                },
                {
                    "value": "0,00E+00",
                    "module": "C2",
                    "scenario": "S0"
                },
                {
                    "value": "0,00E+00",
                    "module": "C2",
                    "scenario": "S1"
                },
                {
                    "value": "0,00E+00",
                    "module": "C3",
                    "scenario": "S0"
                },
                {
                    "value": "0,00E+00",
                    "module": "C3",
                    "scenario": "S1"
                },
                {
                    "value": "0,00E+00",
                    "module": "C4",
                    "scenario": "S0"
                },
                {
                    "value": "0,00E+00",
                    "module": "C4",
                    "scenario": "S1"
                },
                {
                    "value": "0,00E+00",
                    "module": "D",
                    "scenario": "S0"
                },
                {
                    "value": "0,00E+00",
                    "module": "D",
                    "scenario": "S1"
                }
            ]
        },
        {
            "parameter": "PERT",
            "values": [
                {
                    "value": "6,29E+02",
                    "module": "A1-A3",
                    "scenario": null
                },
                {
                    "value": "2,17E-02",
                    "module": "C1",
                    "scenario": null
                },
                {
                    "value": "1,25E+00",
                    "module": "C2",
                    "scenario": "S0"
                },
                {
                    "value": "2,70E+00",
                    "module": "C2",
                    "scenario": "S1"
                },
                {
                    "value": "1,01E+00",
                    "module": "C3",
                    "scenario": "S0"
                },
                {
                    "value": "0,00E+00",
                    "module": "C3",
                    "scenario": "S1"
                },
                {
                    "value": "5,26E-02",
                    "module": "C4",
                    "scenario": "S0"
                },
                {
                    "value": "0,00E+00",
                    "module": "C4",
                    "scenario": "S1"
                },
                {
                    "value": "-5,65E+00",
                    "module": "D",
                    "scenario": "S0"
                },
                {
                    "value": "-6,29E+02",
                    "module": "D",
                    "scenario": "S1"
                }
            ]
        },
        {
            "parameter": "PENRE",
            "values": [
                {
                    "value": "9,18E+02",
                    "module": "A1-A3",
                    "scenario": null
                },
                {
                    "value": "3,86E+00",
                    "module": "C1",
                    "scenario": null
                },
                {
                    "value": "9,83E+01",
                    "module": "C2",
                    "scenario": "S0"
                },
                {
                    "value": "2,12E+02",
                    "module": "C2",
                    "scenario": "S1"
                },
                {
                    "value": "5,78E+00",
                    "module": "C3",
                    "scenario": "S0"
                },
                {
                    "value": "0,00E+00",
                    "module": "C3",
                    "scenario": "S1"
                },
                {
                    "value": "1,75E+00",
                    "module": "C4",
                    "scenario": "S0"
                },
                {
                    "value": "0,00E+00",
                    "module": "C4",
                    "scenario": "S1"
                },
                {
                    "value": "-1,51E+02",
                    "module": "D",
                    "scenario": "S0"
                },
                {
                    "value": "-9,18E+02",
                    "module": "D",
                    "scenario": "S1"
                }
            ]
        },
        {
            "parameter": "PENRM",
            "values": [
                {
                    "value": "0,00E+00",
                    "module": "A1-A3",
                    "scenario": null
                },
                {
                    "value": "0,00E+00",
                    "module": "C1",
                    "scenario": null
                },
                {
                    "value": "0,00E+00",
                    "module": "C2",
                    "scenario": "S0"
                },
                {
                    "value": "0,00E+00",
                    "module": "C2",
                    "scenario": "S1"
                },
                {
                    "value": "0,00E+00",
                    "module": "C3",
                    "scenario": "S0"
                },
                {
                    "value": "0,00E+00",
                    "module": "C3",
                    "scenario": "S1"
                },
                {
                    "value": "0,00E+00",
                    "module": "C4",
                    "scenario": "S0"
                },
                {
                    "value": "0,00E+00",
                    "module": "C4",
                    "scenario": "S1"
                },
                {
                    "value": "0,00E+00",
                    "module": "D",
                    "scenario": "S0"
                },
                {
                    "value": "0,00E+00",
                    "module": "D",
                    "scenario": "S1"
                }
            ]
        },
        {
            "parameter": "PENRT",
            "values": [
                {
                    "value": "9,18E+02",
                    "module": "A1-A3",
                    "scenario": null
                },
                {
                    "value": "3,86E+00",
                    "module": "C1",
                    "scenario": null
                },
                {
                    "value": "9,83E+01",
                    "module": "C2",
                    "scenario": "S0"
                },
                {
                    "value": "2,12E+02",
                    "module": "C2",
                    "scenario": "S1"
                },
                {
                    "value": "5,78E+00",
                    "module": "C3",
                    "scenario": "S0"
                },
                {
                    "value": "0,00E+00",
                    "module": "C3",
                    "scenario": "S1"
                },
                {
                    "value": "1,75E+00",
                    "module": "C4",
                    "scenario": "S0"
                },
                {
                    "value": "0,00E+00",
                    "module": "C4",
                    "scenario": "S1"
                },
                {
                    "value": "-1,51E+02",
                    "module": "D",
                    "scenario": "S0"
                },
                {
                    "value": "-9,18E+02",
                    "module": "D",
                    "scenario": "S1"
                }
            ]
        },
        {
            "parameter": "SM",
            "values": [
                {
                    "value": "0,00E+00",
                    "module": "A1-A3",
                    "scenario": null
                },
                {
                    "value": "0,00E+00",
                    "module": "C1",
                    "scenario": null
                },
                {
                    "value": "0,00E+00",
                    "module": "C2",
                    "scenario": "S0"
                },
                {
                    "value": "0,00E+00",
                    "module": "C2",
                    "scenario": "S1"
                },
                {
                    "value": "0,00E+00",
                    "module": "C3",
                    "scenario": "S0"
                },
                {
                    "value": "0,00E+00",
                    "module": "C3",
                    "scenario": "S1"
                },
                {
                    "value": "0,00E+00",
                    "module": "C4",
                    "scenario": "S0"
                },
                {
                    "value": "0,00E+00",
                    "module": "C4",
                    "scenario": "S1"
                },
                {
                    "value": "0,00E+00",
                    "module": "D",
                    "scenario": "S0"
                },
                {
                    "value": "0,00E+00",
                    "module": "D",
                    "scenario": "S1"
                }
            ]
        },
        {
            "parameter": "RSF",
            "values": [
                {
                    "value": "0,00E+00",
                    "module": "A1-A3",
                    "scenario": null
                },
                {
                    "value": "0,00E+00",
                    "module": "C1",
                    "scenario": null
                },
                {
                    "value": "0,00E+00",
                    "module": "C2",
                    "scenario": "S0"
                },
                {
                    "value": "0,00E+00",
                    "module": "C2",
                    "scenario": "S1"
                },
                {
                    "value": "0,00E+00",
                    "module": "C3",
                    "scenario": "S0"
                },
                {
                    "value": "0,00E+00",
                    "module": "C3",
                    "scenario": "S1"
                },
                {
                    "value": "0,00E+00",
                    "module": "C4",
                    "scenario": "S0"
                },
                {
                    "value": "0,00E+00",
                    "module": "C4",
                    "scenario": "S1"
                },
                {
                    "value": "0,00E+00",
                    "module": "D",
                    "scenario": "S0"
                },
                {
                    "value": "0,00E+00",
                    "module": "D",
                    "scenario": "S1"
                }
            ]
        },
        {
            "parameter": "NRSF",
            "values": [
                {
                    "value": "0,00E+00",
                    "module": "A1-A3",
                    "scenario": null
                },
                {
                    "value": "0,00E+00",
                    "module": "C1",
                    "scenario": null
                },
                {
                    "value": "0,00E+00",
                    "module": "C2",
                    "scenario": "S0"
                },
                {
                    "value": "0,00E+00",
                    "module": "C2",
                    "scenario": "S1"
                },
                {
                    "value": "0,00E+00",
                    "module": "C3",
                    "scenario": "S0"
                },
                {
                    "value": "0,00E+00",
                    "module": "C3",
                    "scenario": "S1"
                },
                {
                    "value": "0,00E+00",
                    "module": "C4",
                    "scenario": "S0"
                },
                {
                    "value": "0,00E+00",
                    "module": "C4",
                    "scenario": "S1"
                },
                {
                    "value": "0,00E+00",
                    "module": "D",
                    "scenario": "S0"
                },
                {
                    "value": "0,00E+00",
                    "module": "D",
                    "scenario": "S1"
                }
            ]
        },
        {
            "parameter": "FW",
            "values": [
                {
                    "value": "1,98E+00",
                    "module": "A1-A3",
                    "scenario": null
                },
                {
                    "value": "2,20E-04",
                    "module": "C1",
                    "scenario": null
                },
                {
                    "value": "1,17E-02",
                    "module": "C2",
                    "scenario": "S0"
                },
                {
                    "value": "2,52E-02",
                    "module": "C2",
                    "scenario": "S1"
                },
                {
                    "value": "4,85E-03",
                    "module": "C3",
                    "scenario": "S0"
                },
                {
                    "value": "0,00E+00",
                    "module": "C3",
                    "scenario": "S1"
                },
                {
                    "value": "1,11E-04",
                    "module": "C4",
                    "scenario": "S0"
                },
                {
                    "value": "0,00E+00",
                    "module": "C4",
                    "scenario": "S1"
                },
                {
                    "value": "-1,36E+00",
                    "module": "D",
                    "scenario": "S0"
                },
                {
                    "value": "-1,98E+00",
                    "module": "D",
                    "scenario": "S1"
                }
            ]
        }
    ],
    "end_of_life_waste": [
        {
            "parameter": "HWD",
            "values": [
                {
                    "value": "1,98E-03",
                    "module": "A1-A3",
                    "scenario": null
                },
                {
                    "value": "1,06E-05",
                    "module": "C1",
                    "scenario": null
                },
                {
                    "value": "2,38E-04",
                    "module": "C2",
                    "scenario": "S0"
                },
                {
                    "value": "5,13E-04",
                    "module": "C2",
                    "scenario": "S1"
                },
                {
                    "value": "2,97E-06",
                    "module": "C3",
                    "scenario": "S0"
                },
                {
                    "value": "0,00E+00",
                    "module": "C3",
                    "scenario": "S1"
                },
                {
                    "value": "4,76E-06",
                    "module": "C4",
                    "scenario": "S0"
                },
                {
                    "value": "0,00E+00",
                    "module": "C4",
                    "scenario": "S1"
                },
                {
                    "value": "-7,75E-04",
                    "module": "D",
                    "scenario": "S0"
                },
                {
                    "value": "-1,98E-03",
                    "module": "D",
                    "scenario": "S1"
                }
            ]
        },
        {
            "parameter": "NHWD",
            "values": [
                {
                    "value": "2,76E+01",
                    "module": "A1-A3",
                    "scenario": null
                },
                {
                    "value": "5,25E-03",
                    "module": "C1",
                    "scenario": null
                },
                {
                    "value": "9,20E+00",
                    "module": "C2",
                    "scenario": "S0"
                },
                {
                    "value": "1,99E+01",
                    "module": "C2",
                    "scenario": "S1"
                },
                {
                    "value": "2,22E-02",
                    "module": "C3",
                    "scenario": "S0"
                },
                {
                    "value": "0,00E+00",
                    "module": "C3",
                    "scenario": "S1"
                },
                {
                    "value": "5,00E+01",
                    "module": "C4",
                    "scenario": "S0"
                },
                {
                    "value": "0,00E+00",
                    "module": "C4",
                    "scenario": "S1"
                },
                {
                    "value": "-5,83E+00",
                    "module": "D",
                    "scenario": "S0"
                },
                {
                    "value": "-2,76E+01",
                    "module": "D",
                    "scenario": "S1"
                }
            ]
        },
        {
            "parameter": "RWD",
            "values": [
                {
                    "value": "5,48E-03",
                    "module": "A1-A3",
                    "scenario": null
                },
                {
                    "value": "2,66E-05",
                    "module": "C1",
                    "scenario": null
                },
                {
                    "value": "6,66E-04",
                    "module": "C2",
                    "scenario": "S0"
                },
                {
                    "value": "1,44E-03",
                    "module": "C2",
                    "scenario": "S1"
                },
                {
                    "value": "4,18E-05",
                    "module": "C3",
                    "scenario": "S0"
                },
                {
                    "value": "0,00E+00",
                    "module": "C3",
                    "scenario": "S1"
                },
                {
                    "value": "1,21E-05",
                    "module": "C4",
                    "scenario": "S0"
                },
                {
                    "value": "0,00E+00",
                    "module": "C4",
                    "scenario": "S1"
                },
                {
                    "value": "-8,69E-04",
                    "module": "D",
                    "scenario": "S0"
                },
                {
                    "value": "-5,48E-03",
                    "module": "D",
                    "scenario": "S1"
                }
            ]
        }
    ],
    "end_of_life_flow": [
        {
            "parameter": "CRU",
            "values": [
                {
                    "value": "0,00E+00",
                    "module": "A1-A3",
                    "scenario": null
                },
                {
                    "value": "0,00E+00",
                    "module": "C1",
                    "scenario": null
                },
                {
                    "value": "0,00E+00",
                    "module": "C2",
                    "scenario": "S0"
                },
                {
                    "value": "0,00E+00",
                    "module": "C2",
                    "scenario": "S1"
                },
                {
                    "value": "0,00E+00",
                    "module": "C3",
                    "scenario": "S0"
                },
                {
                    "value": "0,00E+00",
                    "module": "C3",
                    "scenario": "S1"
                },
                {
                    "value": "0,00E+00",
                    "module": "C4",
                    "scenario": "S0"
                },
                {
                    "value": "0,00E+00",
                    "module": "C4",
                    "scenario": "S1"
                },
                {
                    "value": "0,00E+00",
                    "module": "D",
                    "scenario": "S0"
                },
                {
                    "value": "0,00E+00",
                    "module": "D",
                    "scenario": "S1"
                }
            ]
        },
        {
            "parameter": "MFR",
            "values": [
                {
                    "value": "0,00E+00",
                    "module": "A1-A3",
                    "scenario": null
                },
                {
                    "value": "0,00E+00",
                    "module": "C1",
                    "scenario": null
                },
                {
                    "value": "0,00E+00",
                    "module": "C2",
                    "scenario": "S0"
                },
                {
                    "value": "0,00E+00",
                    "module": "C2",
                    "scenario": "S1"
                },
                {
                    "value": "9,50E-01",
                    "module": "C3",
                    "scenario": "S0"
                },
                {
                    "value": "0,00E+00",
                    "module": "C3",
                    "scenario": "S1"
                },
                {
                    "value": "0,00E+00",
                    "module": "C4",
                    "scenario": "S0"
                },
                {
                    "value": "0,00E+00",
                    "module": "C4",
                    "scenario": "S1"
                },
                {
                    "value": "0,00E+00",
                    "module": "D",
                    "scenario": "S0"
                },
                {
                    "value": "0,00E+00",
                    "module": "D",
                    "scenario": "S1"
                }
            ]
        },
        {
            "parameter": "MER",
            "values": [
                {
                    "value": "0,00E+00",
                    "module": "A1-A3",
                    "scenario": null
                },
                {
                    "value": "0,00E+00",
                    "module": "C1",
                    "scenario": null
                },
                {
                    "value": "0,00E+00",
                    "module": "C2",
                    "scenario": "S0"
                },
                {
                    "value": "0,00E+00",
                    "module": "C2",
                    "scenario": "S1"
                },
                {
                    "value": "0,00E+00",
                    "module": "C3",
                    "scenario": "S0"
                },
                {
                    "value": "0,00E+00",
                    "module": "C3",
                    "scenario": "S1"
                },
                {
                    "value": "0,00E+00",
                    "module": "C4",
                    "scenario": "S0"
                },
                {
                    "value": "0,00E+00",
                    "module": "C4",
                    "scenario": "S1"
                },
                {
                    "value": "0,00E+00",
                    "module": "D",
                    "scenario": "S0"
                },
                {
                    "value": "0,00E+00",
                    "module": "D",
                    "scenario": "S1"
                }
            ]
        },
        {
            "parameter": "EEE",
            "values": [
                {
                    "value": "0,00E+00",
                    "module": "A1-A3",
                    "scenario": null
                },
                {
                    "value": "0,00E+00",
                    "module": "C1",
                    "scenario": null
                },
                {
                    "value": "0,00E+00",
                    "module": "C2",
                    "scenario": "S0"
                },
                {
                    "value": "0,00E+00",
                    "module": "C2",
                    "scenario": "S1"
                },
                {
                    "value": "0,00E+00",
                    "module": "C3",
                    "scenario": "S0"
                },
                {
                    "value": "0,00E+00",
                    "module": "C3",
                    "scenario": "S1"
                },
                {
                    "value": "0,00E+00",
                    "module": "C4",
                    "scenario": "S0"
                },
                {
                    "value": "0,00E+00",
                    "module": "C4",
                    "scenario": "S1"
                },
                {
                    "value": "0,00E+00",
                    "module": "D",
                    "scenario": "S0"
                },
                {
                    "value": "0,00E+00",
                    "module": "D",
                    "scenario": "S1"
                }
            ]
        },
        {
            "parameter": "EET",
            "values": [
                {
                    "value": "0,00E+00",
                    "module": "A1-A3",
                    "scenario": null
                },
                {
                    "value": "0,00E+00",
                    "module": "C1",
                    "scenario": null
                },
                {
                    "value": "0,00E+00",
                    "module": "C2",
                    "scenario": "S0"
                },
                {
                    "value": "0,00E+00",
                    "module": "C2",
                    "scenario": "S1"
                },
                {
                    "value": "0,00E+00",
                    "module": "C3",
                    "scenario": "S0"
                },
                {
                    "value": "0,00E+00",
                    "module": "C3",
                    "scenario": "S1"
                },
                {
                    "value": "0,00E+00",
                    "module": "C4",
                    "scenario": "S0"
                },
                {
                    "value": "0,00E+00",
                    "module": "C4",
                    "scenario": "S1"
                },
                {
                    "value": "0,00E+00",
                    "module": "D",
                    "scenario": "S0"
                },
                {
                    "value": "0,00E+00",
                    "module": "D",
                    "scenario": "S1"
                }
            ]
        }
    ]
}