{
    "product_name": "Precast concrete elements - structural stairs and landings",
    "epd_id": "EPD-BMGS-312-EN",
    "compliance": [
        "EN 15804+A2",
        "ISO 14025"
    ],
    "producer_name": "BMGS AS",
    "environmental_impact": [
        {
            "parameter": "GWP-total",
            "values": [
                {
                    "value": "1,53E+02",
                    "module": "A1",
                    "scenario": "Standard scenario"
                },
                {
                    "value": "1,08E+01",
                    "module": "A2",
                    "scenario": "Standard scenario"
                },
                {
                    "value": "1,38E+01",
                    "module": "A3",
                    "scenario": "Standard scenario"
                },
                {
                    "value": "2,80E+01",
                    "module": "A4",
                    "scenario": "Standard scenario"
                },
                {
                    "value": "1,77E+01",
                    "module": "A5",
                    "scenario": "Standard scenario"
                },
                {
                    "value": "3,31E+00",
                    "module": "C1",
                    "scenario": "Standard scenario"
                },
                {
                    "value": "6,83E+00",
                    "module": "C2",
                    "scenario": "Standard scenario"
                },
                {
                    "value": "3,28E+00",
                    "module": "C3",
                    "scenario": "Standard scenario"
                },
                {
                    "value": "5,92E-02",
                    "module": "C4",
                    "scenario": "Standard scenario"
                },
                {
                    "value": "-3,22E+01",
                    "module": "D",
                    "scenario": "Standard scenario"
                },
                {
                    "value": "1,78E+02",
                    "module": "A1A3",
                    "scenario": null
                }
            ]
        },
        {
            "parameter": "GWP-fossil",
            "values": [
                {
                    "value": "1,53E+02",
                    "module": "A1",
                    "scenario": "Standard scenario"
                },
                {
                    "value": "1,08E+01",
                    "module": "A2",
                    "scenario": "Standard scenario"
                },
                {
                    "value": "1,15E+01",
                    "module": "A3",
                    "scenario": "Standard scenario"
                },
                {
                    "value": "2,80E+01",
                    "module": "A4",
                    "scenario": "Standard scenario"
                },
                {
                    "value": "1,75E+01",
                    "module": "A5",
                    "scenario": "Standard scenario"
                },
                {
                    "value": "3,31E+00",
                    "module": "C1",
                    "scenario": "Standard scenario"
                },
                {
                    "value": "6,82E+00",
                    "module": "C2",
                    "scenario": "Standard scenario"
                },
                {
                    "value": "3,27E+00",
                    "module": "C3",
                    "scenario": "Standard scenario"
                },
                {
                    "value": "5,91E-02",
                    "module": "C4",
                    "scenario": "Standard scenario"
                },
                {
                    "value": "-3,25E+01",
                    "module": "D",
                    "scenario": "Standard scenario"
                },
                {
                    "value": "1,75E+02",
                    "module": "A1A3",
                    "scenario": null
                }
            ]
        },
        {
            "parameter": "GWP-biogenic",
            "values": [
                {
                    "value": "8,90E-02",
                    "module": "A1",
                    "scenario": "Standard scenario"
                },
                {
                    "value": "6,08E-03",
                    "module": "A2",
                    "scenario": "Standard scenario"
                },
                {
                    "value": "2,28E+00",
                    "module": "A3",
                    "scenario": "Standard scenario"
                },
                {
                    "value": "1,77E-02",
                    "module": "A4",
                    "scenario": "Standard scenario"
                },
                {
                    "value": "1,96E-01",
                    "module": "A5",
                    "scenario": "Standard scenario"
                },
                {
                    "value": "9,20E-04",
                    "module": "C1",
                    "scenario": "Standard scenario"
                },
                {
                    "value": "3,15E-03",
                    "module": "C2",
                    "scenario": "Standard scenario"
                },
                {
                    "value": "1,09E-02",
                    "module": "C3",
                    "scenario": "Standard scenario"
                },
                {
                    "value": "1,17E-04",
                    "module": "C4",
                    "scenario": "Standard scenario"
                },
                {
                    "value": "2,77E-01",
                    "module": "D",
                    "scenario": "Standard scenario"
                },
                {
                    "value": "2,38E+00",
                    "module": "A1A3",
                    "scenario": null
                }
            ]
        },
        {
            "parameter": "GWP-luluc",
            "values": [
                {
                    "value": "4,19E-02",
                    "module": "A1",
                    "scenario": "Standard scenario"
                },
                {
                    "value": "3,71E-03",
                    "module": "A2",
                    "scenario": "Standard scenario"
                },
                {
                    "value": "1,14E-02",
                    "module": "A3",
                    "scenario": "Standard scenario"
                },
                {
                    "value": "9,19E-03",
                    "module": "A4",
                    "scenario": "Standard scenario"
                },
                {
                    "value": "2,62E-03",
                    "module": "A5",
                    "scenario": "Standard scenario"
                },
                {
                    "value": "2,61E-04",
                    "module": "C1",
                    "scenario": "Standard scenario"
                },
                {
                    "value": "2,50E-03",
                    "module": "C2",
                    "scenario": "Standard scenario"
                },
                {
                    "value": "5,35E-04",
                    "module": "C3",
                    "scenario": "Standard scenario"
                },
                {
                    "value": "1,65E-05",
                    "module": "C4",
                    "scenario": "Standard scenario"
                },
                {
                    "value": "1,66E-02",
                    "module": "D",
                    "scenario": "Standard scenario"
                },
                {
                    "value": "5,70E-02",
                    "module": "A1A3",
                    "scenario": null
                }
            ]
        },
        {
            "parameter": "ODP",
            "values": [
                {
                    "value": "5,86E-06",
                    "module": "A1",
                    "scenario": "Standard scenario"
                },
                {
                    "value": "2,48E-06",
                    "module": "A2",
                    "scenario": "Standard scenario"
                },
                {
                    "value": "1,60E-06",
                    "module": "A3",
                    "scenario": "Standard scenario"
                },
                {
                    "value": "6,49E-06",
                    "module": "A4",
                    "scenario": "Standard scenario"
                },
                {
                    "value": "1,61E-06",
                    "module": "A5",
                    "scenario": "Standard scenario"
                },
                {
                    "value": "7,14E-07",
                    "module": "C1",
                    "scenario": "Standard scenario"
                },
                {
                    "value": "1,51E-06",
                    "module": "C2",
                    "scenario": "Standard scenario"
                },
                {
                    "value": "5,65E-07",
                    "module": "C3",
                    "scenario": "Standard scenario"
                },
                {
                    "value": "2,43E-08",
                    "module": "C4",
                    "scenario": "Standard scenario"
                },
                {
                    "value": "-1,10E-06",
                    "module": "D",
                    "scenario": "Standard scenario"
                },
                {
                    "value": "9,94E-06",
                    "module": "A1A3",
                    "scenario": null
                }
            ]
        },
        {
            "parameter": "AP",
            "values": [
                {
                    "value": "5,47E-01",
                    "module": "A1",
                    "scenario": "Standard scenario"
                },
                {
                    "value": "5,36E-02",
                    "module": "A2",
                    "scenario": "Standard scenario"
                },
                {
                    "value": "3,78E-02",
                    "module": "A3",
                    "scenario": "Standard scenario"
                },
                {
                    "value": "1,90E-01",
                    "module": "A4",
                    "scenario": "Standard scenario"
                },
                {
                    "value": "8,18E-02",
                    "module": "A5",
                    "scenario": "Standard scenario"
                },
                {
                    "value": "3,46E-02",
                    "module": "C1",
                    "scenario": "Standard scenario"
                },
                {
                    "value": "3,96E-02",
                    "module": "C2",
                    "scenario": "Standard scenario"
                },
                {
                    "value": "2,74E-02",
                    "module": "C3",
                    "scenario": "Standard scenario"
                },
                {
                    "value": "5,61E-04",
                    "module": "C4",
                    "scenario": "Standard scenario"
                },
                {
                    "value": "-1,39E-01",
                    "module": "D",
                    "scenario": "Standard scenario"
                },
                {
                    "value": "6,38E-01",
                    "module": "A1A3",
                    "scenario": null
                }
            ]
        },
        {
            "parameter": "POCP",
            "values": [
                {
                    "value": "5,78E-01",
                    "module": "A1",
                    "scenario": "Standard scenario"
                },
                {
                    "value": "5,74E-02",
                    "module": "A2",
                    "scenario": "Standard scenario"
                },
                {
                    "value": "4,53E-02",
                    "module": "A3",
                    "scenario": "Standard scenario"
                },
                {
                    "value": "1,73E-01",
                    "module": "A4",
                    "scenario": "Standard scenario"
                },
                {
                    "value": "9,17E-02",
                    "module": "A5",
                    "scenario": "Standard scenario"
                },
                {
                    "value": "4,61E-02",
                    "module": "C1",
                    "scenario": "Standard scenario"
                },
                {
                    "value": "4,39E-02",
                    "module": "C2",
                    "scenario": "Standard scenario"
                },
                {
                    "value": "3,50E-02",
                    "module": "C3",
                    "scenario": "Standard scenario"
                },
                {
                    "value": "6,18E-04",
                    "module": "C4",
                    "scenario": "Standard scenario"
                },
                {
                    "value": "-1,89E-01",
                    "module": "D",
                    "scenario": "Standard scenario"
                },
                {
                    "value": "6,81E-01",
                    "module": "A1A3",
                    "scenario": null
                }
            ]
        },
        {
            "parameter": "ADPE",
            "values": [
                {
                    "value": "1,12E-03",
                    "module": "A1",
                    "scenario": "Standard scenario"
                },
                {
                    "value": "2,79E-04",
                    "module": "A2",
                    "scenario": "Standard scenario"
                },
                {
                    "value": "8,98E-05",
                    "module": "A3",
                    "scenario": "Standard scenario"
                },
                {
                    "value": "4,53E-04",
                    "module": "A4",
                    "scenario": "Standard scenario"
                },
                {
                    "value": "5,18E-05",
                    "module": "A5",
                    "scenario": "Standard scenario"
                },
                {
                    "value": "5,07E-06",
                    "module": "C1",
                    "scenario": "Standard scenario"
                },
                {
                    "value": "1,73E-04",
                    "module": "C2",
                    "scenario": "Standard scenario"
                },
                {
                    "value": "7,30E-06",
                    "module": "C3",
                    "scenario": "Standard scenario"
                },
                {
                    "value": "5,41E-07",
                    "module": "C4",
                    "scenario": "Standard scenario"
                },
                {
                    "value": "-2,23E-04",
                    "module": "D",
                    "scenario": "Standard scenario"
                },
                {
                    "value": "1,49E-03",
                    "module": "A1A3",
                    "scenario": null
                }
            ]
        },
        {
            "parameter": "ADPF",
            "values": [
                {
                    "value": "9,46E+02",
                    "module": "A1",
                    "scenario": "Standard scenario"
                },
                {
                    "value": "1,64E+02",
                    "module": "A2",
                    "scenario": "Standard scenario"
                },
                {
                    "value": "1,75E+02",
                    "module": "A3",
                    "scenario": "Standard scenario"
                },
                {
                    "value": "4,28E+02",
                    "module": "A4",
                    "scenario": "Standard scenario"
                },
                {
                    "value": "1,25E+02",
                    "module": "A5",
                    "scenario": "Standard scenario"
                },
                {
                    "value": "4,55E+01",
                    "module": "C1",
                    "scenario": "Standard scenario"
                },
                {
                    "value": "1,03E+02",
                    "module": "C2",
                    "scenario": "Standard scenario"
                },
                {
                    "value": "4,48E+01",
                    "module": "C3",
                    "scenario": "Standard scenario"
                },
                {
                    "value": "1,65E+00",
                    "module": "C4",
                    "scenario": "Standard scenario"
                },
                {
                    "value": "-2,49E+02",
                    "module": "D",
                    "scenario": "Standard scenario"
                },
                {
                    "value": "1,28E+03",
                    "module": "A1A3",
                    "scenario": null
                }
            ]
        },
        {
            "parameter": "WDP",
            "values": [
                {
                    "value": "9,29E+03",
                    "module": "A1",
                    "scenario": "Standard scenario"
                },
                {
                    "value": "4,69E-01",
                    "module": "A2",
                    "scenario": "Standard scenario"
                },
                {
                    "value": "1,24E+02",
                    "module": "A3",
                    "scenario": "Standard scenario"
                },
                {
                    "value": "1,33E+00",
                    "module": "A4",
                    "scenario": "Standard scenario"
                },
                {
                    "value": "1,04E+00",
                    "module": "A5",
                    "scenario": "Standard scenario"
                },
                {
                    "value": "6,10E-02",
                    "module": "C1",
                    "scenario": "Standard scenario"
                },
                {
                    "value": "3,68E-01",
                    "module": "C2",
                    "scenario": "Standard scenario"
                },
                {
                    "value": "1,36E-01",
                    "module": "C3",
                    "scenario": "Standard scenario"
                },
                {
                    "value": "7,40E-02",
                    "module": "C4",
                    "scenario": "Standard scenario"
                },
                {
                    "value": "-6,42E+01",
                    "module": "D",
                    "scenario": "Standard scenario"
                },
                {
                    "value": "9,41E+03",
                    "module": "A1A3",
                    "scenario": null
                }
            ]
        },
        {
            "parameter": "EP-freshwater",
            "values": [
                {
                    "value": "3,68E-03",
                    "module": "A1",
                    "scenario": "Standard scenario"
                },
                {
                    "value": "8,50E-05",
                    "module": "A2",
                    "scenario": "Standard scenario"
                },
                {
                    "value": "2,57E-04",
                    "module": "A3",
                    "scenario": "Standard scenario"
                },
                {
                    "value": "2,04E-04",
                    "module": "A4",
                    "scenario": "Standard scenario"
                },
                {
                    "value": "1,66E-04",
                    "module": "A5",
                    "scenario": "Standard scenario"
                },
                {
                    "value": "1,20E-05",
                    "module": "C1",
                    "scenario": "Standard scenario"
                },
                {
                    "value": "6,88E-05",
                    "module": "C2",
                    "scenario": "Standard scenario"
                },
                {
                    "value": "5,96E-05",
                    "module": "C3",
                    "scenario": "Standard scenario"
                },
                {
                    "value": "6,62E-07",
                    "module": "C4",
                    "scenario": "Standard scenario"
                },
                {
                    "value": "-1,15E-03",
                    "module": "D",
                    "scenario": "Standard scenario"
                },
                {
                    "value": "4,02E-03",
                    "module": "A1A3",
                    "scenario": null
                }
            ]
        },
        {
            "parameter": "EP-marine",
            "values": [
                {
                    "value": "1,59E-01",
                    "module": "A1",
                    "scenario": "Standard scenario"
                },
                {
                    "value": "1,80E-02",
                    "module": "A2",
                    "scenario": "Standard scenario"
                },
                {
                    "value": "1,22E-02",
                    "module": "A3",
                    "scenario": "Standard scenario"
                },
                {
                    "value": "5,25E-02",
                    "module": "A4",
                    "scenario": "Standard scenario"
                },
                {
                    "value": "3,04E-02",
                    "module": "A5",
                    "scenario": "Standard scenario"
                },
                {
                    "value": "1,53E-02",
                    "module": "C1",
                    "scenario": "Standard scenario"
                },
                {
                    "value": "1,39E-02",
                    "module": "C2",
                    "scenario": "Standard scenario"
                },
                {
                    "value": "1,16E-02",
                    "module": "C3",
                    "scenario": "Standard scenario"
                },
                {
                    "value": "1,93E-04",
                    "module": "C4",
                    "scenario": "Standard scenario"
                },
                {
                    "value": "-2,88E-02",
                    "module": "D",
                    "scenario": "Standard scenario"
                },
                {
                    "value": "1,89E-01",
                    "module": "A1A3",
                    "scenario": null
                }
            ]
        },
        {
            "parameter": "EP-terrestrial",
            "values": [
                {
                    "value": "1,75E+00",
                    "module": "A1",
                    "scenario": "Standard scenario"
                },
                {
                    "value": "1,98E-01",
                    "module": "A2",
                    "scenario": "Standard scenario"
                },
                {
                    "value": "1,26E-01",
                    "module": "A3",
                    "scenario": "Standard scenario"
                },
                {
                    "value": "5,82E-01",
                    "module": "A4",
                    "scenario": "Standard scenario"
                },
                {
                    "value": "3,40E-01",
                    "module": "A5",
                    "scenario": "Standard scenario"
                },
                {
                    "value": "1,68E-01",
                    "module": "C1",
                    "scenario": "Standard scenario"
                },
                {
                    "value": "1,54E-01",
                    "module": "C2",
                    "scenario": "Standard scenario"
                },
                {
                    "value": "1,28E-01",
                    "module": "C3",
                    "scenario": "Standard scenario"
                },
                {
                    "value": "2,13E-03",
                    "module": "C4",
                    "scenario": "Standard scenario"
                },
                {
                    "value": "-3,35E-01",
                    "module": "D",
                    "scenario": "Standard scenario"
                },
                {
                    "value": "2,07E+00",
                    "module": "A1A3",
                    "scenario": null
                }
            ]
        }
    ],
    "additional_environmental_impact": [
        {
            "parameter": "PM",
            "values": [
                {
                    "value": "6,95E-06",
                    "module": "A1",
                    "scenario": "Standard scenario"
                },
                {
                    "value": "8,07E-07",
                    "module": "A2",
                    "scenario": "Standard scenario"
                },
                {
                    "value": "3,84E-07",
                    "module": "A3",
                    "scenario": "Standard scenario"
                },
                {
                    "value": "2,38E-06",
                    "module": "A4",
                    "scenario": "Standard scenario"
                },
                {
                    "value": "1,52E-06",
                    "module": "A5",
                    "scenario": "Standard scenario"
                },
                {
                    "value": "9,17E-07",
                    "module": "C1",
                    "scenario": "Standard scenario"
                },
                {
                    "value": "6,14E-07",
                    "module": "C2",
                    "scenario": "Standard scenario"
                },
                {
                    "value": "6,77E-07",
                    "module": "C3",
                    "scenario": "Standard scenario"
                },
                {
                    "value": "1,09E-08",
                    "module": "C4",
                    "scenario": "Standard scenario"
                },
                {
                    "value": "-2,15E-06",
                    "module": "D",
                    "scenario": "Standard scenario"
                },
                {
                    "value": "8,14E-06",
                    "module": "A1A3",
                    "scenario": null
                }
            ]
        },
        {
            "parameter": "ETP-fw",
            "values": [
                {
                    "value": "2,37E+03",
                    "module": "A1",
                    "scenario": "Standard scenario"
                },
                {
                    "value": "1,32E+02",
                    "module": "A2",
                    "scenario": "Standard scenario"
                },
                {
                    "value": "1,80E+02",
                    "module": "A3",
                    "scenario": "Standard scenario"
                },
                {
                    "value": "3,36E+02",
                    "module": "A4",
                    "scenario": "Standard scenario"
                },
                {
                    "value": "1,30E+02",
                    "module": "A5",
                    "scenario": "Standard scenario"
                },
                {
                    "value": "2,74E+01",
                    "module": "C1",
                    "scenario": "Standard scenario"
                },
                {
                    "value": "9,18E+01",
                    "module": "C2",
                    "scenario": "Standard scenario"
                },
                {
                    "value": "3,15E+01",
                    "module": "C3",
                    "scenario": "Standard scenario"
                },
                {
                    "value": "1,07E+00",
                    "module": "C4",
                    "scenario": "Standard scenario"
                },
                {
                    "value": "-1,03E+03",
                    "module": "D",
                    "scenario": "Standard scenario"
                },
                {
                    "value": "2,68E+03",
                    "module": "A1A3",
                    "scenario": null
                }
            ]
        },
        {
            "parameter": "HTP-c",
            "values": [
                {
                    "value": "3,90E-07",
                    "module": "A1",
                    "scenario": "Standard scenario"
                },
                {
                    "value": "3,63E-09",
                    "module": "A2",
                    "scenario": "Standard scenario"
                },
                {
                    "value": "3,26E-08",
                    "module": "A3",
                    "scenario": "Standard scenario"
                },
                {
                    "value": "9,21E-09",
                    "module": "A4",
                    "scenario": "Standard scenario"
                },
                {
                    "value": "3,35E-09",
                    "module": "A5",
                    "scenario": "Standard scenario"
                },
                {
                    "value": "9,59E-10",
                    "module": "C1",
                    "scenario": "Standard scenario"
                },
                {
                    "value": "2,98E-09",
                    "module": "C2",
                    "scenario": "Standard scenario"
                },
                {
                    "value": "9,08E-10",
                    "module": "C3",
                    "scenario": "Standard scenario"
                },
                {
                    "value": "2,48E-11",
                    "module": "C4",
                    "scenario": "Standard scenario"
                },
                {
                    "value": "-6,72E-09",
                    "module": "D",
                    "scenario": "Standard scenario"
                },
                {
                    "value": "4,26E-07",
                    "module": "A1A3",
                    "scenario": null
                }
            ]
        },
        {
            "parameter": "HTP-nc",
            "values": [
                {
                    "value": "3,62E-06",
                    "module": "A1",
                    "scenario": "Standard scenario"
                },
                {
                    "value": "1,44E-07",
                    "module": "A2",
                    "scenario": "Standard scenario"
                },
                {
                    "value": "3,06E-07",
                    "module": "A3",
                    "scenario": "Standard scenario"
                },
                {
                    "value": "3,75E-07",
                    "module": "A4",
                    "scenario": "Standard scenario"
                },
                {
                    "value": "1,31E-07",
                    "module": "A5",
                    "scenario": "Standard scenario"
                },
                {
                    "value": "2,36E-08",
                    "module": "C1",
                    "scenario": "Standard scenario"
                },
                {
                    "value": "1,00E-07",
                    "module": "C2",
                    "scenario": "Standard scenario"
                },
                {
                    "value": "2,38E-08",
                    "module": "C3",
                    "scenario": "Standard scenario"
                },
                {
                    "value": "7,61E-10",
                    "module": "C4",
                    "scenario": "Standard scenario"
                },
                {
                    "value": "5,41E-06",
                    "module": "D",
                    "scenario": "Standard scenario"
                },
                {
                    "value": "4,07E-06",
                    "module": "A1A3",
                    "scenario": null
                }
            ]
        },
        {
            "parameter": "SQP",
            "values": [
                {
                    "value": "3,96E+02",
                    "module": "A1",
                    "scenario": "Standard scenario"
                },
                {
                    "value": "1,24E+02",
                    "module": "A2",
                    "scenario": "Standard scenario"
                },
                {
                    "value": "1,05E+03",
                    "module": "A3",
                    "scenario": "Standard scenario"
                },
                {
                    "value": "4,58E+02",
                    "module": "A4",
                    "scenario": "Standard scenario"
                },
                {
                    "value": "3,39E+01",
                    "module": "A5",
                    "scenario": "Standard scenario"
                },
                {
                    "value": "5,81E+00",
                    "module": "C1",
                    "scenario": "Standard scenario"
                },
                {
                    "value": "8,92E+01",
                    "module": "C2",
                    "scenario": "Standard scenario"
                },
                {
                    "value": "7,08E+00",
                    "module": "C3",
                    "scenario": "Standard scenario"
                },
                {
                    "value": "3,46E+00",
                    "module": "C4",
                    "scenario": "Standard scenario"
                },
                {
                    "value": "-1,10E+02",
                    "module": "D",
                    "scenario": "Standard scenario"
                },
                {
                    "value": "1,57E+03",
                    "module": "A1A3",
                    "scenario": null
                }
            ]
        },
        {
            "parameter": "IRP",
            "values": [
                {
                    "value": "2,49E+00",
                    "module": "A1",
                    "scenario": "Standard scenario"
                },
                {
                    "value": "7,19E-01",
                    "module": "A2",
                    "scenario": "Standard scenario"
                },
                {
                    "value": "3,14E-01",
                    "module": "A3",
                    "scenario": "Standard scenario"
                },
                {
                    "value": "1,87E+00",
                    "module": "A4",
                    "scenario": "Standard scenario"
                },
                {
                    "value": "5,52E-01",
                    "module": "A5",
                    "scenario": "Standard scenario"
                },
                {
                    "value": "1,95E-01",
                    "module": "C1",
                    "scenario": "Standard scenario"
                },
                {
                    "value": "4,31E-01",
                    "module": "C2",
                    "scenario": "Standard scenario"
                },
                {
                    "value": "1,73E-01",
                    "module": "C3",
                    "scenario": "Standard scenario"
                },
                {
                    "value": "6,77E-03",
                    "module": "C4",
                    "scenario": "Standard scenario"
                },
                {
                    "value": "2,79E-01",
                    "module": "D",
                    "scenario": "Standard scenario"
                },
                {
                    "value": "3,52E+00",
                    "module": "A1A3",
                    "scenario": null
                }
            ]
        }
    ],
    "resource_use": [
        {
            "parameter": "PERE",
            "values": [
                {
                    "value": "9,20E+01",
                    "module": "A1",
                    "scenario": "Standard scenario"
                },
                {
                    "value": "2,29E+00",
                    "module": "A2",
                    "scenario": "Standard scenario"
                },
                {
                    "value": "1,07E+02",
                    "module": "A3",
                    "scenario": "Standard scenario"
                },
                {
                    "value": "5,20E+00",
                    "module": "A4",
                    "scenario": "Standard scenario"
                },
                {
                    "value": "3,57E+00",
                    "module": "A5",
                    "scenario": "Standard scenario"
                },
                {
                    "value": "2,46E-01",
                    "module": "C1",
                    "scenario": "Standard scenario"
                },
                {
                    "value": "1,29E+00",
                    "module": "C2",
                    "scenario": "Standard scenario"
                },
                {
                    "value": "1,50E+00",
                    "module": "C3",
                    "scenario": "Standard scenario"
                },
                {
                    "value": "1,34E-02",
                    "module": "C4",
                    "scenario": "Standard scenario"
                },
                {
                    "value": "2,22E+00",
                    "module": "D",
                    "scenario": "Standard scenario"
                },
                {
                    "value": "2,01E+02",
                    "module": "A1A3",
                    "scenario": null
                }
            ]
        },
        {
            "parameter": "PERM",
            "values": [
                {
                    "value": "9,24E-02",
                    "module": "A1",
                    "scenario": "Standard scenario"
                },
                {
                    "value": "0,00E+00",
                    "module": "A2",
                    "scenario": "Standard scenario"
                },
                {
                    "value": "7,51E+01",
                    "module": "A3",
                    "scenario": "Standard scenario"
                },
                {
                    "value": "0,00E+00",
                    "module": "A4",
                    "scenario": "Standard scenario"
                },
                {
                    "value": "0,00E+00",
                    "module": "A5",
                    "scenario": "Standard scenario"
                },
                {
                    "value": "0,00E+00",
                    "module": "C1",
                    "scenario": "Standard scenario"
                },
                {
                    "value": "0,00E+00",
                    "module": "C2",
                    "scenario": "Standard scenario"
                },
                {
                    "value": "0,00E+00",
                    "module": "C3",
                    "scenario": "Standard scenario"
                },
                {
                    "value": "0,00E+00",
                    "module": "C4",
                    "scenario": "Standard scenario"
                },
                {
                    "value": "0,00E+00",
                    "module": "D",
                    "scenario": "Standard scenario"
                },
                {
                    "value": "7,52E+01",
                    "module": "A1A3",
                    "scenario": null
                }
            ]
        },
        {
            "parameter": "PERT",
            "values": [
                {
                    "value": "9,21E+01",
                    "module": "A1",
                    "scenario": "Standard scenario"
                },
                {
                    "value": "2,29E+00",
                    "module": "A2",
                    "scenario": "Standard scenario"
                },
                {
                    "value": "1,82E+02",
                    "module": "A3",
                    "scenario": "Standard scenario"
                },
                {
                    "value": "5,20E+00",
                    "module": "A4",
                    "scenario": "Standard scenario"
                },
                {
                    "value": "3,57E+00",
                    "module": "A5",
                    "scenario": "Standard scenario"
                },
                {
                    "value": "2,46E-01",
                    "module": "C1",
                    "scenario": "Standard scenario"
                },
                {
                    "value": "1,29E+00",
                    "module": "C2",
                    "scenario": "Standard scenario"
                },
                {
                    "value": "1,50E+00",
                    "module": "C3",
                    "scenario": "Standard scenario"
                },
                {
                    "value": "1,34E-02",
                    "module": "C4",
                    "scenario": "Standard scenario"
                },
                {
                    "value": "2,22E+00",
                    "module": "D",
                    "scenario": "Standard scenario"
                },
                {
                    "value": "2,76E+02",
                    "module": "A1A3",
                    "scenario": null
                }
            ]
        },
        {
            "parameter": "PENRE",
            "values": [
                {
                    "value": "9,85E+02",
                    "module": "A1",
                    "scenario": "Standard scenario"
                },
                {
                    "value": "1,75E+02",
                    "module": "A2",
                    "scenario": "Standard scenario"
                },
                {
                    "value": "1,74E+02",
                    "module": "A3",
                    "scenario": "Standard scenario"
                },
                {
                    "value": "4,55E+02",
                    "module": "A4",
                    "scenario": "Standard scenario"
                },
                {
                    "value": "1,33E+02",
                    "module": "A5",
                    "scenario": "Standard scenario"
                },
                {
                    "value": "4,83E+01",
                    "module": "C1",
                    "scenario": "Standard scenario"
                },
                {
                    "value": "1,09E+02",
                    "module": "C2",
                    "scenario": "Standard scenario"
                },
                {
                    "value": "4,76E+01",
                    "module": "C3",
                    "scenario": "Standard scenario"
                },
                {
                    "value": "1,75E+00",
                    "module": "C4",
                    "scenario": "Standard scenario"
                },
                {
                    "value": "-2,60E+02",
                    "module": "D",
                    "scenario": "Standard scenario"
                },
                {
                    "value": "1,33E+03",
                    "module": "A1A3",
                    "scenario": null
                }
            ]
        },
        {
            "parameter": "PENRM",
            "values": [
                {
                    "value": "4,57E+00",
                    "module": "A1",
                    "scenario": "Standard scenario"
                },
                {
                    "value": "0,00E+00",
                    "module": "A2",
                    "scenario": "Standard scenario"
                },
                {
                    "value": "1,62E+01",
                    "module": "A3",
                    "scenario": "Standard scenario"
                },
                {
                    "value": "0,00E+00",
                    "module": "A4",
                    "scenario": "Standard scenario"
                },
                {
                    "value": "0,00E+00",
                    "module": "A5",
                    "scenario": "Standard scenario"
                },
                {
                    "value": "0,00E+00",
                    "module": "C1",
                    "scenario": "Standard scenario"
                },
                {
                    "value": "0,00E+00",
                    "module": "C2",
                    "scenario": "Standard scenario"
                },
                {
                    "value": "0,00E+00",
                    "module": "C3",
                    "scenario": "Standard scenario"
                },
                {
                    "value": "0,00E+00",
                    "module": "C4",
                    "scenario": "Standard scenario"
                },
                {
                    "value": "0,00E+00",
                    "module": "D",
                    "scenario": "Standard scenario"
                },
                {
                    "value": "2,08E+01",
                    "module": "A1A3",
                    "scenario": null
                }
            ]
        },
        {
            "parameter": "PENRT",
            "values": [
                {
                    "value": "9,90E+02",
                    "module": "A1",
                    "scenario": "Standard scenario"
                },
                {
                    "value": "1,75E+02",
                    "module": "A2",
                    "scenario": "Standard scenario"
                },
                {
                    "value": "1,90E+02",
                    "module": "A3",
                    "scenario": "Standard scenario"
                },
                {
                    "value": "4,55E+02",
                    "module": "A4",
                    "scenario": "Standard scenario"
                },
                {
                    "value": "1,33E+02",
                    "module": "A5",
                    "scenario": "Standard scenario"
                },
                {
                    "value": "4,83E+01",
                    "module": "C1",
                    "scenario": "Standard scenario"
                },
                {
                    "value": "1,09E+02",
                    "module": "C2",
                    "scenario": "Standard scenario"
                },
                {
                    "value": "4,76E+01",
                    "module": "C3",
                    "scenario": "Standard scenario"
                },
                {
                    "value": "1,75E+00",
                    "module": "C4",
                    "scenario": "Standard scenario"
                },
                {
                    "value": "-2,60E+02",
                    "module": "D",
                    "scenario": "Standard scenario"
                },
                {
                    "value": "1,36E+03",
                    "module": "A1A3",
                    "scenario": null
                }
            ]
        },
        {
            "parameter": "SM",
            "values": [
                {
                    "value": "2,02E+01",
                    "module": "A1",
                    "scenario": "Standard scenario"
                },
                {
                    "value": "0,00E+00",
                    "module": "A2",
                    "scenario": "Standard scenario"
                },
                {
                    "value": "3,35E-01",
                    "module": "A3",
                    "scenario": "Standard scenario"
                },
                {
                    "value": "0,00E+00",
                    "module": "A4",
                    "scenario": "Standard scenario"
                },
                {
                    "value": "0,00E+00",
                    "module": "A5",
                    "scenario": "Standard scenario"
                },
                {
                    "value": "0,00E+00",
                    "module": "C1",
                    "scenario": "Standard scenario"
                },
                {
                    "value": "0,00E+00",
                    "module": "C2",
                    "scenario": "Standard scenario"
                },
                {
                    "value": "2,89E+01",
                    "module": "C3",
                    "scenario": "Standard scenario"
                },
                {
                    "value": "0,00E+00",
                    "module": "C4",
                    "scenario": "Standard scenario"
                },
                {
                    "value": "0,00E+00",
                    "module": "D",
                    "scenario": "Standard scenario"
                },
                {
                    "value": "2,05E+01",
                    "module": "A1A3",
                    "scenario": null
                }
            ]
        },
        {
            "parameter": "RSF",
            "values": [
                {
                    "value": "5,95E+01",
                    "module": "A1",
                    "scenario": "Standard scenario"
                },
                {
                    "value": "0,00E+00",
                    "module": "A2",
                    "scenario": "Standard scenario"
                },
                {
                    "value": "7,74E-01",
                    "module": "A3",
                    "scenario": "Standard scenario"
                },
                {
                    "value": "0,00E+00",
                    "module": "A4",
                    "scenario": "Standard scenario"
                },
                {
                    "value": "0,00E+00",
                    "module": "A5",
                    "scenario": "Standard scenario"
                },
                {
                    "value": "0,00E+00",
                    "module": "C1",
                    "scenario": "Standard scenario"
                },
                {
                    "value": "0,00E+00",
                    "module": "C2",
                    "scenario": "Standard scenario"
                },
                {
                    "value": "0,00E+00",
                    "module": "C3",
                    "scenario": "Standard scenario"
                },
                {
                    "value": "0,00E+00",
                    "module": "C4",
                    "scenario": "Standard scenario"
                },
                {
                    "value": "0,00E+00",
                    "module": "D",
                    "scenario": "Standard scenario"
                },
                {
                    "value": "6,03E+01",
                    "module": "A1A3",
                    "scenario": null
                }
            ]
        },
        {
            "parameter": "NRSF",
            "values": [
                {
                    "value": "2,90E+02",
                    "module": "A1",
                    "scenario": "Standard scenario"
                },
                {
                    "value": "0,00E+00",
                    "module": "A2",
                    "scenario": "Standard scenario"
                },
                {
                    "value": "3,77E+00",
                    "module": "A3",
                    "scenario": "Standard scenario"
                },
                {
                    "value": "0,00E+00",
                    "module": "A4",
                    "scenario": "Standard scenario"
                },
                {
                    "value": "0,00E+00",
                    "module": "A5",
                    "scenario": "Standard scenario"
                },
                {
                    "value": "0,00E+00",
                    "module": "C1",
                    "scenario": "Standard scenario"
                },
                {
                    "value": "0,00E+00",
                    "module": "C2",
                    "scenario": "Standard scenario"
                },
                {
                    "value": "0,00E+00",
                    "module": "C3",
                    "scenario": "Standard scenario"
                },
                {
                    "value": "0,00E+00",
                    "module": "C4",
                    "scenario": "Standard scenario"
                },
                {
                    "value": "0,00E+00",
                    "module": "D",
                    "scenario": "Standard scenario"
                },
                {
                    "value": "2,94E+02",
                    "module": "A1A3",
                    "scenario": null
                }
            ]
        },
        {
            "parameter": "FW",
            "values": [
                {
                    "value": "1,32E+00",
                    "module": "A1",
                    "scenario": "Standard scenario"
                },
                {
                    "value": "1,75E-02",
                    "module": "A2",
                    "scenario": "Standard scenario"
                },
                {
                    "value": "1,07E-01",
                    "module": "A3",
                    "scenario": "Standard scenario"
                },
                {
                    "value": "4,68E-02",
                    "module": "A4",
                    "scenario": "Standard scenario"
                },
                {
                    "value": "3,51E-02",
                    "module": "A5",
                    "scenario": "Standard scenario"
                },
                {
                    "value": "2,34E-03",
                    "module": "C1",
                    "scenario": "Standard scenario"
                },
                {
                    "value": "1,25E-02",
                    "module": "C2",
                    "scenario": "Standard scenario"
                },
                {
                    "value": "8,98E-03",
                    "module": "C3",
                    "scenario": "Standard scenario"
                },
                {
                    "value": "1,76E-03",
                    "module": "C4",
                    "scenario": "Standard scenario"
                },
                {
                    "value": "-1,48E+00",
                    "module": "D",
                    "scenario": "Standard scenario"
                },
                {
                    "value": "1,44E+00",
                    "module": "A1A3",
                    "scenario": null
                }
            ]
        }
    ],
    "end_of_life_waste": [
        {
            "parameter": "HWD",
            "values": [
                {
                    "value": "2,31E-02",
                    "module": "A1",
                    "scenario": "Standard scenario"
                },
                {
                    "value": "4,26E-04",
                    "module": "A2",
                    "scenario": "Standard scenario"
                },
                {
                    "value": "4,82E-04",
                    "module": "A3",
                    "scenario": "Standard scenario"
                },
                {
                    "value": "9,89E-04",
                    "module": "A4",
                    "scenario": "Standard scenario"
                },
                {
                    "value": "2,41E-04",
                    "module": "A5",
                    "scenario": "Standard scenario"
                },
                {
                    "value": "1,24E-04",
                    "module": "C1",
                    "scenario": "Standard scenario"
                },
                {
                    "value": "2,61E-04",
                    "module": "C2",
                    "scenario": "Standard scenario"
                },
                {
                    "value": "9,94E-05",
                    "module": "C3",
                    "scenario": "Standard scenario"
                },
                {
                    "value": "2,47E-06",
                    "module": "C4",
                    "scenario": "Standard scenario"
                },
                {
                    "value": "-3,51E-03",
                    "module": "D",
                    "scenario": "Standard scenario"
                },
                {
                    "value": "2,40E-02",
                    "module": "A1A3",
                    "scenario": null
                }
            ]
        },
        {
            "parameter": "NHWD",
            "values": [
                {
                    "value": "1,82E+01",
                    "module": "A1",
                    "scenario": "Standard scenario"
                },
                {
                    "value": "8,76E+00",
                    "module": "A2",
                    "scenario": "Standard scenario"
                },
                {
                    "value": "1,97E+00",
                    "module": "A3",
                    "scenario": "Standard scenario"
                },
                {
                    "value": "3,45E+01",
                    "module": "A4",
                    "scenario": "Standard scenario"
                },
                {
                    "value": "1,44E+00",
                    "module": "A5",
                    "scenario": "Standard scenario"
                },
                {
                    "value": "5,39E-02",
                    "module": "C1",
                    "scenario": "Standard scenario"
                },
                {
                    "value": "6,53E+00",
                    "module": "C2",
                    "scenario": "Standard scenario"
                },
                {
                    "value": "2,95E+00",
                    "module": "C3",
                    "scenario": "Standard scenario"
                },
                {
                    "value": "1,12E+01",
                    "module": "C4",
                    "scenario": "Standard scenario"
                },
                {
                    "value": "-3,33E+00",
                    "module": "D",
                    "scenario": "Standard scenario"
                },
                {
                    "value": "2,89E+01",
                    "module": "A1A3",
                    "scenario": null
                }
            ]
        },
        {
            "parameter": "RWD",
            "values": [
                {
                    "value": "3,07E-03",
                    "module": "A1",
                    "scenario": "Standard scenario"
                },
                {
                    "value": "1,12E-03",
                    "module": "A2",
                    "scenario": "Standard scenario"
                },
                {
                    "value": "3,91E-04",
                    "module": "A3",
                    "scenario": "Standard scenario"
                },
                {
                    "value": "2,93E-03",
                    "module": "A4",
                    "scenario": "Standard scenario"
                },
                {
                    "value": "7,90E-04",
                    "module": "A5",
                    "scenario": "Standard scenario"
                },
                {
                    "value": "3,16E-04",
                    "module": "C1",
                    "scenario": "Standard scenario"
                },
                {
                    "value": "6,76E-04",
                    "module": "C2",
                    "scenario": "Standard scenario"
                },
                {
                    "value": "2,60E-04",
                    "module": "C3",
                    "scenario": "Standard scenario"
                },
                {
                    "value": "1,08E-05",
                    "module": "C4",
                    "scenario": "Standard scenario"
                },
                {
                    "value": "-5,58E-05",
                    "module": "D",
                    "scenario": "Standard scenario"
                },
                {
                    "value": "4,58E-03",
                    "module": "A1A3",
                    "scenario": null
                }
            ]
        }
    ],
    "end_of_life_flow": [
        {
            "parameter": "CRU",
            "values": [
                {
                    "value": "0,00E+00",
                    "module": "A1",
                    "scenario": "Standard scenario"
                },
                {
                    "value": "0,00E+00",
                    "module": "A2",
                    "scenario": "Standard scenario"
                },
                {
                    "value": "0,00E+00",
                    "module": "A3",
                    "scenario": "Standard scenario"
                },
                {
                    "value": "0,00E+00",
                    "module": "A4",
                    "scenario": "Standard scenario"
                },
                {
                    "value": "0,00E+00",
                    "module": "A5",
                    "scenario": "Standard scenario"
                },
                {
                    "value": "0,00E+00",
                    "module": "C1",
                    "scenario": "Standard scenario"
                },
                {
                    "value": "0,00E+00",
                    "module": "C2",
                    "scenario": "Standard scenario"
                },
                {
                    "value": "0,00E+00",
                    "module": "C3",
                    "scenario": "Standard scenario"
                },
                {
                    "value": "0,00E+00",
                    "module": "C4",
                    "scenario": "Standard scenario"
                },
                {
                    "value": "0,00E+00",
                    "module": "D",
                    "scenario": "Standard scenario"
                },
                {
                    "value": "0,00E+00",
                    "module": "A1A3",
                    "scenario": null
                }
            ]
        },
        {
            "parameter": "MFR",
            "values": [
                {
                    "value": "1,43E-02",
                    "module": "A1",
                    "scenario": "Standard scenario"
                },
                {
                    "value": "0,00E+00",
                    "module": "A2",
                    "scenario": "Standard scenario"
                },
                {
                    "value": "1,17E+01",
                    "module": "A3",
                    "scenario": "Standard scenario"
                },
                {
                    "value": "0,00E+00",
                    "module": "A4",
                    "scenario": "Standard scenario"
                },
                {
                    "value": "1,69E+01",
                    "module": "A5",
                    "scenario": "Standard scenario"
                },
                {
                    "value": "0,00E+00",
                    "module": "C1",
                    "scenario": "Standard scenario"
                },
                {
                    "value": "0,00E+00",
                    "module": "C2",
                    "scenario": "Standard scenario"
                },
                {
                    "value": "9,60E+02",
                    "module": "C3",
                    "scenario": "Standard scenario"
                },
                {
                    "value": "0,00E+00",
                    "module": "C4",
                    "scenario": "Standard scenario"
                },
                {
                    "value": "0,00E+00",
                    "module": "D",
                    "scenario": "Standard scenario"
                },
                {
                    "value": "1,17E+01",
                    "module": "A1A3",
                    "scenario": null
                }
            ]
        },
        {
            "parameter": "MER",
            "values": [
                {
                    "value": "4,23E-02",
                    "module": "A1",
                    "scenario": "Standard scenario"
                },
                {
                    "value": "0,00E+00",
                    "module": "A2",
                    "scenario": "Standard scenario"
                },
                {
                    "value": "5,50E-04",
                    "module": "A3",
                    "scenario": "Standard scenario"
                },
                {
                    "value": "0,00E+00",
                    "module": "A4",
                    "scenario": "Standard scenario"
                },
                {
                    "value": "0,00E+00",
                    "module": "A5",
                    "scenario": "Standard scenario"
                },
                {
                    "value": "0,00E+00",
                    "module": "C1",
                    "scenario": "Standard scenario"
                },
                {
                    "value": "0,00E+00",
                    "module": "C2",
                    "scenario": "Standard scenario"
                },
                {
                    "value": "0,00E+00",
                    "module": "C3",
                    "scenario": "Standard scenario"
                },
                {
                    "value": "0,00E+00",
                    "module": "C4",
                    "scenario": "Standard scenario"
                },
                {
                    "value": "0,00E+00",
                    "module": "D",
                    "scenario": "Standard scenario"
                },
                {
                    "value": "4,28E-02",
                    "module": "A1A3",
                    "scenario": null
                }
            ]
        },
        {
            "parameter": "EEE",
            "values": [
                {
                    "value": "1,41E-02",
                    "module": "A1",
                    "scenario": "Standard scenario"
                },
                {
                    "value": "0,00E+00",
                    "module": "A2",
                    "scenario": "Standard scenario"
                },
                {
                    "value": "-1,20E+01",
                    "module": "A3",
                    "scenario": "Standard scenario"
                },
                {
                    "value": "0,00E+00",
                    "module": "A4",
                    "scenario": "Standard scenario"
                },
                {
                    "value": "0,00E+00",
                    "module": "A5",
                    "scenario": "Standard scenario"
                },
                {
                    "value": "0,00E+00",
                    "module": "C1",
                    "scenario": "Standard scenario"
                },
                {
                    "value": "0,00E+00",
                    "module": "C2",
                    "scenario": "Standard scenario"
                },
                {
                    "value": "0,00E+00",
                    "module": "C3",
                    "scenario": "Standard scenario"
                },
                {
                    "value": "0,00E+00",
                    "module": "C4",
                    "scenario": "Standard scenario"
                },
                {
                    "value": "0,00E+00",
                    "module": "D",
                    "scenario": "Standard scenario"
                },
                {
                    "value": "-1,20E+01",
                    "module": "A1A3",
                    "scenario": null
                }
            ]
        },
        {
            "parameter": "EET",
            "values": [
                {
                    "value": "2,14E-01",
                    "module": "A1",
                    "scenario": "Standard scenario"
                },
                {
                    "value": "0,00E+00",
                    "module": "A2",
                    "scenario": "Standard scenario"
                },
                {
                    "value": "-2,07E+01",
                    "module": "A3",
                    "scenario": "Standard scenario"
                },
                {
                    "value": "0,00E+00",
                    "module": "A4",
                    "scenario": "Standard scenario"
                },
                {
                    "value": "0,00E+00",
                    "module": "A5",
                    "scenario": "Standard scenario"
                },
                {
                    "value": "0,00E+00",
                    "module": "C1",
                    "scenario": "Standard scenario"
                },
                {
                    "value": "0,00E+00",
                    "module": "C2",
                    "scenario": "Standard scenario"
                },
                {
                    "value": "0,00E+00",
                    "module": "C3",
                    "scenario": "Standard scenario"
                },
                {
                    "value": "0,00E+00",
                    "module": "C4",
                    "scenario": "Standard scenario"
                },
                {
                    "value": "0,00E+00",
                    "module": "D",
                    "scenario": "Standard scenario"
                },
                {
                    "value": "-2,05E+01",
                    "module": "A1A3",
                    "scenario": null
                }
            ]
        }
    ]
}