{
    "product_name": "Amorim Wise Cork Pure UV",
    "epd_id": "EPD-ACF-20220040-ICA1-EN",
    "compliance": [
        "DIN EN 15804+A2",
        "ISO 14025"
    ],
    "producer_name": "Amorim Revestimentos, S. A.",
    "environmental_impact": [
        {
            "parameter": "GWP-total",
            "values": [
                {
                    "value": "-2,46E+00",
                    "module": "A1-A3",
                    "scenario": null
                },
                {
                    "value": "1,66E-01",
                    "module": "A4",
                    "scenario": null
                },
                {
                    "value": "9,38E-01",
                    "module": "A5",
                    "scenario": null
                },
                {
                    "value": "1,13E-01",
                    "module": "B2",
                    "scenario": null
                },
                {
                    "value": "0,00E+00",
                    "module": "C1",
                    "scenario": null
                },
                {
                    "value": "1,80E-02",
                    "module": "C2",
                    "scenario": "S0"
                },
                {
                    "value": "1,80E-02",
                    "module": "C2",
                    "scenario": "S1"
                },
                {
                    "value": "1,80E-02",
                    "module": "C2",
                    "scenario": "S2"
                },
                {
                    "value": "1,40E+00",
                    "module": "C3",
                    "scenario": "S0"
                },
                {
                    "value": "3,51E+00",
                    "module": "C3",
                    "scenario": "S1"
                },
                {
                    "value": "2,23E+00",
                    "module": "C4",
                    "scenario": "S0"
                },
                {
                    "value": "3,72E+00",
                    "module": "C4",
                    "scenario": "S2"
                },
                {
                    "value": "-8,93E-01",
                    "module": "D",
                    "scenario": "S0"
                },
                {
                    "value": "-2,51E+00",
                    "module": "D",
                    "scenario": "S1"
                },
                {
                    "value": "1,84E-01",
                    "module": "D",
                    "scenario": "S2"
                }
            ]
        },
        {
            "parameter": "GWP-fossil",
            "values": [
                {
                    "value": "1,67E+00",
                    "module": "A1-A3",
                    "scenario": null
                },
                {
                    "value": "1,66E-01",
                    "module": "A4",
                    "scenario": null
                },
                {
                    "value": "2,71E-01",
                    "module": "A5",
                    "scenario": null
                },
                {
                    "value": "1,10E-01",
                    "module": "B2",
                    "scenario": null
                },
                {
                    "value": "0,00E+00",
                    "module": "C1",
                    "scenario": null
                },
                {
                    "value": "1,80E-02",
                    "module": "C2",
                    "scenario": "S0"
                },
                {
                    "value": "1,80E-02",
                    "module": "C2",
                    "scenario": "S1"
                },
                {
                    "value": "1,80E-02",
                    "module": "C2",
                    "scenario": "S2"
                },
                {
                    "value": "1,60E-02",
                    "module": "C3",
                    "scenario": "S0"
                },
                {
                    "value": "4,01E-02",
                    "module": "C3",
                    "scenario": "S1"
                },
                {
                    "value": "1,74E-02",
                    "module": "C4",
                    "scenario": "S0"
                },
                {
                    "value": "2,90E-02",
                    "module": "C4",
                    "scenario": "S2"
                },
                {
                    "value": "-1,52E+00",
                    "module": "D",
                    "scenario": "S0"
                },
                {
                    "value": "-3,09E+00",
                    "module": "D",
                    "scenario": "S1"
                },
                {
                    "value": "-4,79E-01",
                    "module": "D",
                    "scenario": "S2"
                }
            ]
        },
        {
            "parameter": "GWP-biogenic",
            "values": [
                {
                    "value": "-4,14E+00",
                    "module": "A1-A3",
                    "scenario": null
                },
                {
                    "value": "7,52E-05",
                    "module": "A4",
                    "scenario": null
                },
                {
                    "value": "6,67E-01",
                    "module": "A5",
                    "scenario": null
                },
                {
                    "value": "-4,43E-03",
                    "module": "B2",
                    "scenario": null
                },
                {
                    "value": "0,00E+00",
                    "module": "C1",
                    "scenario": null
                },
                {
                    "value": "4,28E-06",
                    "module": "C2",
                    "scenario": "S0"
                },
                {
                    "value": "4,28E-06",
                    "module": "C2",
                    "scenario": "S1"
                },
                {
                    "value": "4,28E-06",
                    "module": "C2",
                    "scenario": "S2"
                },
                {
                    "value": "1,39E+00",
                    "module": "C3",
                    "scenario": "S0"
                },
                {
                    "value": "3,47E+00",
                    "module": "C3",
                    "scenario": "S1"
                },
                {
                    "value": "2,22E+00",
                    "module": "C4",
                    "scenario": "S0"
                },
                {
                    "value": "3,70E+00",
                    "module": "C4",
                    "scenario": "S2"
                },
                {
                    "value": "6,37E-01",
                    "module": "D",
                    "scenario": "S0"
                },
                {
                    "value": "5,94E-01",
                    "module": "D",
                    "scenario": "S1"
                },
                {
                    "value": "6,66E-01",
                    "module": "D",
                    "scenario": "S2"
                }
            ]
        },
        {
            "parameter": "GWP-luluc",
            "values": [
                {
                    "value": "1,44E-02",
                    "module": "A1-A3",
                    "scenario": null
                },
                {
                    "value": "6,79E-05",
                    "module": "A4",
                    "scenario": null
                },
                {
                    "value": "3,84E-04",
                    "module": "A5",
                    "scenario": null
                },
                {
                    "value": "8,00E-03",
                    "module": "B2",
                    "scenario": null
                },
                {
                    "value": "0,00E+00",
                    "module": "C1",
                    "scenario": null
                },
                {
                    "value": "5,71E-06",
                    "module": "C2",
                    "scenario": "S0"
                },
                {
                    "value": "5,71E-06",
                    "module": "C2",
                    "scenario": "S1"
                },
                {
                    "value": "5,71E-06",
                    "module": "C2",
                    "scenario": "S2"
                },
                {
                    "value": "2,64E-06",
                    "module": "C3",
                    "scenario": "S0"
                },
                {
                    "value": "6,59E-06",
                    "module": "C3",
                    "scenario": "S1"
                },
                {
                    "value": "8,01E-06",
                    "module": "C4",
                    "scenario": "S0"
                },
                {
                    "value": "1,34E-05",
                    "module": "C4",
                    "scenario": "S2"
                },
                {
                    "value": "-5,54E-03",
                    "module": "D",
                    "scenario": "S0"
                },
                {
                    "value": "-9,52E-03",
                    "module": "D",
                    "scenario": "S1"
                },
                {
                    "value": "-2,89E-03",
                    "module": "D",
                    "scenario": "S2"
                }
            ]
        },
        {
            "parameter": "ODP",
            "values": [
                {
                    "value": "1,82E-07",
                    "module": "A1-A3",
                    "scenario": null
                },
                {
                    "value": "3,58E-08",
                    "module": "A4",
                    "scenario": null
                },
                {
                    "value": "3,20E-08",
                    "module": "A5",
                    "scenario": null
                },
                {
                    "value": "6,13E-09",
                    "module": "B2",
                    "scenario": null
                },
                {
                    "value": "0,00E+00",
                    "module": "C1",
                    "scenario": null
                },
                {
                    "value": "4,14E-09",
                    "module": "C2",
                    "scenario": "S0"
                },
                {
                    "value": "4,14E-09",
                    "module": "C2",
                    "scenario": "S1"
                },
                {
                    "value": "4,14E-09",
                    "module": "C2",
                    "scenario": "S2"
                },
                {
                    "value": "1,33E-09",
                    "module": "C3",
                    "scenario": "S0"
                },
                {
                    "value": "3,33E-09",
                    "module": "C3",
                    "scenario": "S1"
                },
                {
                    "value": "5,67E-09",
                    "module": "C4",
                    "scenario": "S0"
                },
                {
                    "value": "9,46E-09",
                    "module": "C4",
                    "scenario": "S2"
                },
                {
                    "value": "-1,38E-07",
                    "module": "D",
                    "scenario": "S0"
                },
                {
                    "value": "-2,74E-07",
                    "module": "D",
                    "scenario": "S1"
                },
                {
                    "value": "-4,67E-08",
                    "module": "D",
                    "scenario": "S2"
                }
            ]
        },
        {
            "parameter": "AP",
            "values": [
                {
                    "value": "1,23E-02",
                    "module": "A1-A3",
                    "scenario": null
                },
                {
                    "value": "1,81E-03",
                    "module": "A4",
                    "scenario": null
                },
                {
                    "value": "3,38E-03",
                    "module": "A5",
                    "scenario": null
                },
                {
                    "value": "5,61E-04",
                    "module": "B2",
                    "scenario": null
                },
                {
                    "value": "0,00E+00",
                    "module": "C1",
                    "scenario": null
                },
                {
                    "value": "9,07E-05",
                    "module": "C2",
                    "scenario": "S0"
                },
                {
                    "value": "9,07E-05",
                    "module": "C2",
                    "scenario": "S1"
                },
                {
                    "value": "9,07E-05",
                    "module": "C2",
                    "scenario": "S2"
                },
                {
                    "value": "1,73E-04",
                    "module": "C3",
                    "scenario": "S0"
                },
                {
                    "value": "4,32E-04",
                    "module": "C3",
                    "scenario": "S1"
                },
                {
                    "value": "1,49E-04",
                    "module": "C4",
                    "scenario": "S0"
                },
                {
                    "value": "2,49E-04",
                    "module": "C4",
                    "scenario": "S2"
                },
                {
                    "value": "-9,76E-03",
                    "module": "D",
                    "scenario": "S0"
                },
                {
                    "value": "-1,96E-02",
                    "module": "D",
                    "scenario": "S1"
                },
                {
                    "value": "-3,17E-03",
                    "module": "D",
                    "scenario": "S2"
                }
            ]
        },
        {
            "parameter": "POCP",
            "values": [
                {
                    "value": "8,32E-03",
                    "module": "A1-A3",
                    "scenario": null
                },
                {
                    "value": "1,12E-03",
                    "module": "A4",
                    "scenario": null
                },
                {
                    "value": "1,08E-03",
                    "module": "A5",
                    "scenario": null
                },
                {
                    "value": "3,83E-04",
                    "module": "B2",
                    "scenario": null
                },
                {
                    "value": "0,00E+00",
                    "module": "C1",
                    "scenario": null
                },
                {
                    "value": "9,54E-05",
                    "module": "C2",
                    "scenario": "S0"
                },
                {
                    "value": "9,54E-05",
                    "module": "C2",
                    "scenario": "S1"
                },
                {
                    "value": "9,54E-05",
                    "module": "C2",
                    "scenario": "S2"
                },
                {
                    "value": "2,12E-04",
                    "module": "C3",
                    "scenario": "S0"
                },
                {
                    "value": "5,29E-04",
                    "module": "C3",
                    "scenario": "S1"
                },
                {
                    "value": "1,91E-04",
                    "module": "C4",
                    "scenario": "S0"
                },
                {
                    "value": "3,19E-04",
                    "module": "C4",
                    "scenario": "S2"
                },
                {
                    "value": "-4,82E-03",
                    "module": "D",
                    "scenario": "S0"
                },
                {
                    "value": "-8,58E-03",
                    "module": "D",
                    "scenario": "S1"
                },
                {
                    "value": "-2,31E-03",
                    "module": "D",
                    "scenario": "S2"
                }
            ]
        },
        {
            "parameter": "ADPE",
            "values": [
                {
                    "value": "4,45E-06",
                    "module": "A1-A3",
                    "scenario": null
                },
                {
                    "value": "3,27E-07",
                    "module": "A4",
                    "scenario": null
                },
                {
                    "value": "1,42E-06",
                    "module": "A5",
                    "scenario": null
                },
                {
                    "value": "2,70E-07",
                    "module": "B2",
                    "scenario": null
                },
                {
                    "value": "0,00E+00",
                    "module": "C1",
                    "scenario": null
                },
                {
                    "value": "5,01E-08",
                    "module": "C2",
                    "scenario": "S0"
                },
                {
                    "value": "5,01E-08",
                    "module": "C2",
                    "scenario": "S1"
                },
                {
                    "value": "5,01E-08",
                    "module": "C2",
                    "scenario": "S2"
                },
                {
                    "value": "2,38E-08",
                    "module": "C3",
                    "scenario": "S0"
                },
                {
                    "value": "5,95E-08",
                    "module": "C3",
                    "scenario": "S1"
                },
                {
                    "value": "2,37E-08",
                    "module": "C4",
                    "scenario": "S0"
                },
                {
                    "value": "3,95E-08",
                    "module": "C4",
                    "scenario": "S2"
                },
                {
                    "value": "-1,79E-06",
                    "module": "D",
                    "scenario": "S0"
                },
                {
                    "value": "-2,66E-06",
                    "module": "D",
                    "scenario": "S1"
                },
                {
                    "value": "-1,22E-06",
                    "module": "D",
                    "scenario": "S2"
                }
            ]
        },
        {
            "parameter": "ADPF",
            "values": [
                {
                    "value": "2,65E+01",
                    "module": "A1-A3",
                    "scenario": null
                },
                {
                    "value": "2,45E+00",
                    "module": "A4",
                    "scenario": null
                },
                {
                    "value": "4,69E+00",
                    "module": "A5",
                    "scenario": null
                },
                {
                    "value": "2,36E+00",
                    "module": "B2",
                    "scenario": null
                },
                {
                    "value": "0,00E+00",
                    "module": "C1",
                    "scenario": null
                },
                {
                    "value": "2,74E-01",
                    "module": "C2",
                    "scenario": "S0"
                },
                {
                    "value": "2,74E-01",
                    "module": "C2",
                    "scenario": "S1"
                },
                {
                    "value": "2,74E-01",
                    "module": "C2",
                    "scenario": "S2"
                },
                {
                    "value": "1,40E-01",
                    "module": "C3",
                    "scenario": "S0"
                },
                {
                    "value": "3,50E-01",
                    "module": "C3",
                    "scenario": "S1"
                },
                {
                    "value": "4,28E-01",
                    "module": "C4",
                    "scenario": "S0"
                },
                {
                    "value": "7,14E-01",
                    "module": "C4",
                    "scenario": "S2"
                },
                {
                    "value": "-3,00E+01",
                    "module": "D",
                    "scenario": "S0"
                },
                {
                    "value": "-6,31E+01",
                    "module": "D",
                    "scenario": "S1"
                },
                {
                    "value": "-7,92E+00",
                    "module": "D",
                    "scenario": "S2"
                }
            ]
        },
        {
            "parameter": "WDP",
            "values": [
                {
                    "value": "1,69E+00",
                    "module": "A1-A3",
                    "scenario": null
                },
                {
                    "value": "1,68E-02",
                    "module": "A4",
                    "scenario": null
                },
                {
                    "value": "2,81E-01",
                    "module": "A5",
                    "scenario": null
                },
                {
                    "value": "8,48E-02",
                    "module": "B2",
                    "scenario": null
                },
                {
                    "value": "0,00E+00",
                    "module": "C1",
                    "scenario": null
                },
                {
                    "value": "1,90E-03",
                    "module": "C2",
                    "scenario": "S0"
                },
                {
                    "value": "1,90E-03",
                    "module": "C2",
                    "scenario": "S1"
                },
                {
                    "value": "1,90E-03",
                    "module": "C2",
                    "scenario": "S2"
                },
                {
                    "value": "-9,62E-03",
                    "module": "C3",
                    "scenario": "S0"
                },
                {
                    "value": "-2,40E-02",
                    "module": "C3",
                    "scenario": "S1"
                },
                {
                    "value": "1,84E-02",
                    "module": "C4",
                    "scenario": "S0"
                },
                {
                    "value": "3,06E-02",
                    "module": "C4",
                    "scenario": "S2"
                },
                {
                    "value": "-9,82E-01",
                    "module": "D",
                    "scenario": "S0"
                },
                {
                    "value": "-1,45E+00",
                    "module": "D",
                    "scenario": "S1"
                },
                {
                    "value": "-6,71E-01",
                    "module": "D",
                    "scenario": "S2"
                }
            ]
        },
        {
            "parameter": "EP-freshwater",
            "values": [
                {
                    "value": "5,76E-04",
                    "module": "A1-A3",
                    "scenario": null
                },
                {
                    "value": "1,67E-05",
                    "module": "A4",
                    "scenario": null
                },
                {
                    "value": "1,19E-04",
                    "module": "A5",
                    "scenario": null
                },
                {
                    "value": "6,29E-05",
                    "module": "B2",
                    "scenario": null
                },
                {
                    "value": "0,00E+00",
                    "module": "C1",
                    "scenario": null
                },
                {
                    "value": "1,42E-06",
                    "module": "C2",
                    "scenario": "S0"
                },
                {
                    "value": "1,42E-06",
                    "module": "C2",
                    "scenario": "S1"
                },
                {
                    "value": "1,42E-06",
                    "module": "C2",
                    "scenario": "S2"
                },
                {
                    "value": "7,14E-06",
                    "module": "C3",
                    "scenario": "S0"
                },
                {
                    "value": "1,79E-05",
                    "module": "C3",
                    "scenario": "S1"
                },
                {
                    "value": "4,16E-06",
                    "module": "C4",
                    "scenario": "S0"
                },
                {
                    "value": "6,93E-06",
                    "module": "C4",
                    "scenario": "S2"
                },
                {
                    "value": "-1,31E-03",
                    "module": "D",
                    "scenario": "S0"
                },
                {
                    "value": "-2,96E-03",
                    "module": "D",
                    "scenario": "S1"
                },
                {
                    "value": "-2,03E-04",
                    "module": "D",
                    "scenario": "S2"
                }
            ]
        },
        {
            "parameter": "EP-marine",
            "values": [
                {
                    "value": "2,19E-03",
                    "module": "A1-A3",
                    "scenario": null
                },
                {
                    "value": "3,57E-04",
                    "module": "A4",
                    "scenario": null
                },
                {
                    "value": "3,06E-04",
                    "module": "A5",
                    "scenario": null
                },
                {
                    "value": "1,43E-04",
                    "module": "B2",
                    "scenario": null
                },
                {
                    "value": "0,00E+00",
                    "module": "C1",
                    "scenario": null
                },
                {
                    "value": "3,07E-05",
                    "module": "C2",
                    "scenario": "S0"
                },
                {
                    "value": "3,07E-05",
                    "module": "C2",
                    "scenario": "S1"
                },
                {
                    "value": "3,07E-05",
                    "module": "C2",
                    "scenario": "S2"
                },
                {
                    "value": "8,97E-05",
                    "module": "C3",
                    "scenario": "S0"
                },
                {
                    "value": "2,24E-04",
                    "module": "C3",
                    "scenario": "S1"
                },
                {
                    "value": "5,93E-04",
                    "module": "C4",
                    "scenario": "S0"
                },
                {
                    "value": "9,89E-04",
                    "module": "C4",
                    "scenario": "S2"
                },
                {
                    "value": "-1,81E-03",
                    "module": "D",
                    "scenario": "S0"
                },
                {
                    "value": "-3,43E-03",
                    "module": "D",
                    "scenario": "S1"
                },
                {
                    "value": "-7,37E-04",
                    "module": "D",
                    "scenario": "S2"
                }
            ]
        },
        {
            "parameter": "EP-terrestrial",
            "values": [
                {
                    "value": "2,65E-02",
                    "module": "A1-A3",
                    "scenario": null
                },
                {
                    "value": "3,96E-03",
                    "module": "A4",
                    "scenario": null
                },
                {
                    "value": "3,08E-03",
                    "module": "A5",
                    "scenario": null
                },
                {
                    "value": "1,11E-03",
                    "module": "B2",
                    "scenario": null
                },
                {
                    "value": "0,00E+00",
                    "module": "C1",
                    "scenario": null
                },
                {
                    "value": "3,36E-04",
                    "module": "C2",
                    "scenario": "S0"
                },
                {
                    "value": "3,36E-04",
                    "module": "C2",
                    "scenario": "S1"
                },
                {
                    "value": "3,36E-04",
                    "module": "C2",
                    "scenario": "S2"
                },
                {
                    "value": "8,64E-04",
                    "module": "C3",
                    "scenario": "S0"
                },
                {
                    "value": "2,16E-03",
                    "module": "C3",
                    "scenario": "S1"
                },
                {
                    "value": "5,33E-04",
                    "module": "C4",
                    "scenario": "S0"
                },
                {
                    "value": "8,88E-04",
                    "module": "C4",
                    "scenario": "S2"
                },
                {
                    "value": "-1,93E-02",
                    "module": "D",
                    "scenario": "S0"
                },
                {
                    "value": "-3,62E-02",
                    "module": "D",
                    "scenario": "S1"
                },
                {
                    "value": "-7,97E-03",
                    "module": "D",
                    "scenario": "S2"
                }
            ]
        }
    ],
    "additional_environmental_impact": [
        {
            "parameter": "PM",
            "values": [
                {
                    "value": null,
                    "module": "A1-A3",
                    "scenario": null
                },
                {
                    "value": null,
                    "module": "A4",
                    "scenario": null
                },
                {
                    "value": null,
                    "module": "A5",
                    "scenario": null
                },
                {
                    "value": null,
                    "module": "B2",
                    "scenario": null
                },
                {
                    "value": null,
                    "module": "C1",
                    "scenario": null
                },
                {
                    "value": null,
                    "module": "C2",
                    "scenario": "S0"
                },
                {
                    "value": null,
                    "module": "C2",
                    "scenario": "S1"
                },
                {
                    "value": null,
                    "module": "C2",
                    "scenario": "S2"
                },
                {
                    "value": null,
                    "module": "C3",
                    "scenario": "S0"
                },
                {
                    "value": null,
                    "module": "C3",
                    "scenario": "S1"
                },
                {
                    "value": null,
                    "module": "C4",
                    "scenario": "S0"
                },
                {
                    "value": null,
                    "module": "C4",
                    "scenario": "S2"
                },
                {
                    "value": null,
                    "module": "D",
                    "scenario": "S0"
                },
                {
                    "value": null,
                    "module": "D",
                    "scenario": "S1"
                },
                {
                    "value": null,
                    "module": "D",
                    "scenario": "S2"
                }
            ]
        },
        {
            "parameter": "ETP-fw",
            "values": [
                {
                    "value": null,
                    "module": "A1-A3",
                    "scenario": null
                },
                {
                    "value": null,
                    "module": "A4",
                    "scenario": null
                },
                {
                    "value": null,
                    "module": "A5",
                    "scenario": null
                },
                {
                    "value": null,
                    "module": "B2",
                    "scenario": null
                },
                {
                    "value": null,
                    "module": "C1",
                    "scenario": null
                },
                {
                    "value": null,
                    "module": "C2",
                    "scenario": "S0"
                },
                {
                    "value": null,
                    "module": "C2",
                    "scenario": "S1"
                },
                {
                    "value": null,
                    "module": "C2",
                    "scenario": "S2"
                },
                {
                    "value": null,
                    "module": "C3",
                    "scenario": "S0"
                },
                {
                    "value": null,
                    "module": "C3",
                    "scenario": "S1"
                },
                {
                    "value": null,
                    "module": "C4",
                    "scenario": "S0"
                },
                {
                    "value": null,
                    "module": "C4",
                    "scenario": "S2"
                },
                {
                    "value": null,
                    "module": "D",
                    "scenario": "S0"
                },
                {
                    "value": null,
                    "module": "D",
                    "scenario": "S1"
                },
                {
                    "value": null,
                    "module": "D",
                    "scenario": "S2"
                }
            ]
        },
        {
            "parameter": "HTP-c",
            "values": [
                {
                    "value": null,
                    "module": "A1-A3",
                    "scenario": null
                },
                {
                    "value": null,
                    "module": "A4",
                    "scenario": null
                },
                {
                    "value": null,
                    "module": "A5",
                    "scenario": null
                },
                {
                    "value": null,
                    "module": "B2",
                    "scenario": null
                },
                {
                    "value": null,
                    "module": "C1",
                    "scenario": null
                },
                {
                    "value": null,
                    "module": "C2",
                    "scenario": "S0"
                },
                {
                    "value": null,
                    "module": "C2",
                    "scenario": "S1"
                },
                {
                    "value": null,
                    "module": "C2",
                    "scenario": "S2"
                },
                {
                    "value": null,
                    "module": "C3",
                    "scenario": "S0"
                },
                {
                    "value": null,
                    "module": "C3",
                    "scenario": "S1"
                },
                {
                    "value": null,
                    "module": "C4",
                    "scenario": "S0"
                },
                {
                    "value": null,
                    "module": "C4",
                    "scenario": "S2"
                },
                {
                    "value": null,
                    "module": "D",
                    "scenario": "S0"
                },
                {
                    "value": null,
                    "module": "D",
                    "scenario": "S1"
                },
                {
                    "value": null,
                    "module": "D",
                    "scenario": "S2"
                }
            ]
        },
        {
            "parameter": "HTP-nc",
            "values": [
                {
                    "value": null,
                    "module": "A1-A3",
                    "scenario": null
                },
                {
                    "value": null,
                    "module": "A4",
                    "scenario": null
                },
                {
                    "value": null,
                    "module": "A5",
                    "scenario": null
                },
                {
                    "value": null,
                    "module": "B2",
                    "scenario": null
                },
                {
                    "value": null,
                    "module": "C1",
                    "scenario": null
                },
                {
                    "value": null,
                    "module": "C2",
                    "scenario": "S0"
                },
                {
                    "value": null,
                    "module": "C2",
                    "scenario": "S1"
                },
                {
                    "value": null,
                    "module": "C2",
                    "scenario": "S2"
                },
                {
                    "value": null,
                    "module": "C3",
                    "scenario": "S0"
                },
                {
                    "value": null,
                    "module": "C3",
                    "scenario": "S1"
                },
                {
                    "value": null,
                    "module": "C4",
                    "scenario": "S0"
                },
                {
                    "value": null,
                    "module": "C4",
                    "scenario": "S2"
                },
                {
                    "value": null,
                    "module": "D",
                    "scenario": "S0"
                },
                {
                    "value": null,
                    "module": "D",
                    "scenario": "S1"
                },
                {
                    "value": null,
                    "module": "D",
                    "scenario": "S2"
                }
            ]
        },
        {
            "parameter": "SQP",
            "values": [
                {
                    "value": null,
                    "module": "A1-A3",
                    "scenario": null
                },
                {
                    "value": null,
                    "module": "A4",
                    "scenario": null
                },
                {
                    "value": null,
                    "module": "A5",
                    "scenario": null
                },
                {
                    "value": null,
                    "module": "B2",
                    "scenario": null
                },
                {
                    "value": null,
                    "module": "C1",
                    "scenario": null
                },
                {
                    "value": null,
                    "module": "C2",
                    "scenario": "S0"
                },
                {
                    "value": null,
                    "module": "C2",
                    "scenario": "S1"
                },
                {
                    "value": null,
                    "module": "C2",
                    "scenario": "S2"
                },
                {
                    "value": null,
                    "module": "C3",
                    "scenario": "S0"
                },
                {
                    "value": null,
                    "module": "C3",
                    "scenario": "S1"
                },
                {
                    "value": null,
                    "module": "C4",
                    "scenario": "S0"
                },
                {
                    "value": null,
                    "module": "C4",
                    "scenario": "S2"
                },
                {
                    "value": null,
                    "module": "D",
                    "scenario": "S0"
                },
                {
                    "value": null,
                    "module": "D",
                    "scenario": "S1"
                },
                {
                    "value": null,
                    "module": "D",
                    "scenario": "S2"
                }
            ]
        }
    ],
    "resource_use": [
        {
            "parameter": "PERE",
            "values": [
                {
                    "value": "4,38E+00",
                    "module": "A1-A3",
                    "scenario": null
                },
                {
                    "value": "3,79E-02",
                    "module": "A4",
                    "scenario": null
                },
                {
                    "value": "4,85E-02",
                    "module": "A5",
                    "scenario": null
                },
                {
                    "value": "1,49E-01",
                    "module": "B2",
                    "scenario": null
                },
                {
                    "value": "0,00E+00",
                    "module": "C1",
                    "scenario": null
                },
                {
                    "value": "3,01E-03",
                    "module": "C2",
                    "scenario": "S0"
                },
                {
                    "value": "3,01E-03",
                    "module": "C2",
                    "scenario": "S1"
                },
                {
                    "value": "3,01E-03",
                    "module": "C2",
                    "scenario": "S2"
                },
                {
                    "value": "1,75E+01",
                    "module": "C3",
                    "scenario": "S0"
                },
                {
                    "value": "4,39E+01",
                    "module": "C3",
                    "scenario": "S1"
                },
                {
                    "value": "7,15E-03",
                    "module": "C4",
                    "scenario": "S0"
                },
                {
                    "value": "1,19E-02",
                    "module": "C4",
                    "scenario": "S2"
                },
                {
                    "value": "-1,25E+01",
                    "module": "D",
                    "scenario": "S0"
                },
                {
                    "value": "-8,90E+00",
                    "module": "D",
                    "scenario": "S1"
                },
                {
                    "value": "-1,48E+01",
                    "module": "D",
                    "scenario": "S2"
                }
            ]
        },
        {
            "parameter": "PERM",
            "values": [
                {
                    "value": "4,39E+01",
                    "module": "A1-A3",
                    "scenario": null
                },
                {
                    "value": "0,00E+00",
                    "module": "A4",
                    "scenario": null
                },
                {
                    "value": "-3,63E-01",
                    "module": "A5",
                    "scenario": null
                },
                {
                    "value": "7,16E-02",
                    "module": "B2",
                    "scenario": null
                },
                {
                    "value": "0,00E+00",
                    "module": "C1",
                    "scenario": null
                },
                {
                    "value": "0,00E+00",
                    "module": "C2",
                    "scenario": "S0"
                },
                {
                    "value": "0,00E+00",
                    "module": "C2",
                    "scenario": "S1"
                },
                {
                    "value": "0,00E+00",
                    "module": "C2",
                    "scenario": "S2"
                },
                {
                    "value": "-1,74E+01",
                    "module": "C3",
                    "scenario": "S0"
                },
                {
                    "value": "-4,35E+01",
                    "module": "C3",
                    "scenario": "S1"
                },
                {
                    "value": "0,00E+00",
                    "module": "C4",
                    "scenario": "S0"
                },
                {
                    "value": "0,00E+00",
                    "module": "C4",
                    "scenario": "S2"
                },
                {
                    "value": "-5,93E+00",
                    "module": "D",
                    "scenario": "S0"
                },
                {
                    "value": "-1,48E+01",
                    "module": "D",
                    "scenario": "S1"
                },
                {
                    "value": "0,00E+00",
                    "module": "D",
                    "scenario": "S2"
                }
            ]
        },
        {
            "parameter": "PERT",
            "values": [
                {
                    "value": "4,82E+01",
                    "module": "A1-A3",
                    "scenario": null
                },
                {
                    "value": "3,79E-02",
                    "module": "A4",
                    "scenario": null
                },
                {
                    "value": "-3,15E-01",
                    "module": "A5",
                    "scenario": null
                },
                {
                    "value": "2,21E-01",
                    "module": "B2",
                    "scenario": null
                },
                {
                    "value": "0,00E+00",
                    "module": "C1",
                    "scenario": null
                },
                {
                    "value": "3,01E-03",
                    "module": "C2",
                    "scenario": "S0"
                },
                {
                    "value": "3,01E-03",
                    "module": "C2",
                    "scenario": "S1"
                },
                {
                    "value": "3,01E-03",
                    "module": "C2",
                    "scenario": "S2"
                },
                {
                    "value": "1,00E-01",
                    "module": "C3",
                    "scenario": "S0"
                },
                {
                    "value": "4,00E-01",
                    "module": "C3",
                    "scenario": "S1"
                },
                {
                    "value": "7,15E-03",
                    "module": "C4",
                    "scenario": "S0"
                },
                {
                    "value": "1,19E-02",
                    "module": "C4",
                    "scenario": "S2"
                },
                {
                    "value": "-1,84E+01",
                    "module": "D",
                    "scenario": "S0"
                },
                {
                    "value": "-2,37E+01",
                    "module": "D",
                    "scenario": "S1"
                },
                {
                    "value": "-1,48E+01",
                    "module": "D",
                    "scenario": "S2"
                }
            ]
        },
        {
            "parameter": "PENRE",
            "values": [
                {
                    "value": "9,59E+00",
                    "module": "A1-A3",
                    "scenario": null
                },
                {
                    "value": "2,45E+00",
                    "module": "A4",
                    "scenario": null
                },
                {
                    "value": "2,09E-01",
                    "module": "A5",
                    "scenario": null
                },
                {
                    "value": "9,25E-01",
                    "module": "B2",
                    "scenario": null
                },
                {
                    "value": "0,00E+00",
                    "module": "C1",
                    "scenario": null
                },
                {
                    "value": "2,74E-01",
                    "module": "C2",
                    "scenario": "S0"
                },
                {
                    "value": "2,74E-01",
                    "module": "C2",
                    "scenario": "S1"
                },
                {
                    "value": "2,74E-01",
                    "module": "C2",
                    "scenario": "S2"
                },
                {
                    "value": "6,92E+00",
                    "module": "C3",
                    "scenario": "S0"
                },
                {
                    "value": "1,73E+01",
                    "module": "C3",
                    "scenario": "S1"
                },
                {
                    "value": "4,28E-01",
                    "module": "C4",
                    "scenario": "S0"
                },
                {
                    "value": "7,14E-01",
                    "module": "C4",
                    "scenario": "S2"
                },
                {
                    "value": "-2,68E+01",
                    "module": "D",
                    "scenario": "S0"
                },
                {
                    "value": "-5,52E+01",
                    "module": "D",
                    "scenario": "S1"
                },
                {
                    "value": "-7,93E+00",
                    "module": "D",
                    "scenario": "S2"
                }
            ]
        },
        {
            "parameter": "PENRM",
            "values": [
                {
                    "value": "1,69E+01",
                    "module": "A1-A3",
                    "scenario": null
                },
                {
                    "value": "0,00E+00",
                    "module": "A4",
                    "scenario": null
                },
                {
                    "value": "-4,49E+00",
                    "module": "A5",
                    "scenario": null
                },
                {
                    "value": "1,45E+00",
                    "module": "B2",
                    "scenario": null
                },
                {
                    "value": "0,00E+00",
                    "module": "C1",
                    "scenario": null
                },
                {
                    "value": "0,00E+00",
                    "module": "C2",
                    "scenario": "S0"
                },
                {
                    "value": "0,00E+00",
                    "module": "C2",
                    "scenario": "S1"
                },
                {
                    "value": "0,00E+00",
                    "module": "C2",
                    "scenario": "S2"
                },
                {
                    "value": "-4,96E+00",
                    "module": "C3",
                    "scenario": "S0"
                },
                {
                    "value": "-1,24E+01",
                    "module": "C3",
                    "scenario": "S1"
                },
                {
                    "value": "0,00E+00",
                    "module": "C4",
                    "scenario": "S0"
                },
                {
                    "value": "0,00E+00",
                    "module": "C4",
                    "scenario": "S2"
                },
                {
                    "value": "-3,17E+00",
                    "module": "D",
                    "scenario": "S0"
                },
                {
                    "value": "-7,93E+00",
                    "module": "D",
                    "scenario": "S1"
                },
                {
                    "value": "0,00E+00",
                    "module": "D",
                    "scenario": "S2"
                }
            ]
        },
        {
            "parameter": "PENRT",
            "values": [
                {
                    "value": "2,65E+01",
                    "module": "A1-A3",
                    "scenario": null
                },
                {
                    "value": "2,45E+00",
                    "module": "A4",
                    "scenario": null
                },
                {
                    "value": "-4,28E+00",
                    "module": "A5",
                    "scenario": null
                },
                {
                    "value": "2,37E+00",
                    "module": "B2",
                    "scenario": null
                },
                {
                    "value": "0,00E+00",
                    "module": "C1",
                    "scenario": null
                },
                {
                    "value": "2,74E-01",
                    "module": "C2",
                    "scenario": "S0"
                },
                {
                    "value": "2,74E-01",
                    "module": "C2",
                    "scenario": "S1"
                },
                {
                    "value": "2,74E-01",
                    "module": "C2",
                    "scenario": "S2"
                },
                {
                    "value": "1,96E+00",
                    "module": "C3",
                    "scenario": "S0"
                },
                {
                    "value": "4,90E+00",
                    "module": "C3",
                    "scenario": "S1"
                },
                {
                    "value": "4,28E-01",
                    "module": "C4",
                    "scenario": "S0"
                },
                {
                    "value": "7,14E-01",
                    "module": "C4",
                    "scenario": "S2"
                },
                {
                    "value": "-3,00E+01",
                    "module": "D",
                    "scenario": "S0"
                },
                {
                    "value": "-6,31E+01",
                    "module": "D",
                    "scenario": "S1"
                },
                {
                    "value": "-7,93E+00",
                    "module": "D",
                    "scenario": "S2"
                }
            ]
        },
        {
            "parameter": "SM",
            "values": [
                {
                    "value": "0,00E+00",
                    "module": "A1-A3",
                    "scenario": null
                },
                {
                    "value": "0,00E+00",
                    "module": "A4",
                    "scenario": null
                },
                {
                    "value": "0,00E+00",
                    "module": "A5",
                    "scenario": null
                },
                {
                    "value": "0,00E+00",
                    "module": "B2",
                    "scenario": null
                },
                {
                    "value": "0,00E+00",
                    "module": "C1",
                    "scenario": null
                },
                {
                    "value": "0,00E+00",
                    "module": "C2",
                    "scenario": "S0"
                },
                {
                    "value": "0,00E+00",
                    "module": "C2",
                    "scenario": "S1"
                },
                {
                    "value": "0,00E+00",
                    "module": "C2",
                    "scenario": "S2"
                },
                {
                    "value": "0,00E+00",
                    "module": "C3",
                    "scenario": "S0"
                },
                {
                    "value": "0,00E+00",
                    "module": "C3",
                    "scenario": "S1"
                },
                {
                    "value": "0,00E+00",
                    "module": "C4",
                    "scenario": "S0"
                },
                {
                    "value": "0,00E+00",
                    "module": "C4",
                    "scenario": "S2"
                },
                {
                    "value": "4,57E-01",
                    "module": "D",
                    "scenario": "S0"
                },
                {
                    "value": "4,57E-01",
                    "module": "D",
                    "scenario": "S1"
                },
                {
                    "value": "4,57E-01",
                    "module": "D",
                    "scenario": "S2"
                }
            ]
        },
        {
            "parameter": "RSF",
            "values": [
                {
                    "value": "0,00E+00",
                    "module": "A1-A3",
                    "scenario": null
                },
                {
                    "value": "0,00E+00",
                    "module": "A4",
                    "scenario": null
                },
                {
                    "value": "0,00E+00",
                    "module": "A5",
                    "scenario": null
                },
                {
                    "value": "0,00E+00",
                    "module": "B2",
                    "scenario": null
                },
                {
                    "value": "0,00E+00",
                    "module": "C1",
                    "scenario": null
                },
                {
                    "value": "0,00E+00",
                    "module": "C2",
                    "scenario": "S0"
                },
                {
                    "value": "0,00E+00",
                    "module": "C2",
                    "scenario": "S1"
                },
                {
                    "value": "0,00E+00",
                    "module": "C2",
                    "scenario": "S2"
                },
                {
                    "value": "0,00E+00",
                    "module": "C3",
                    "scenario": "S0"
                },
                {
                    "value": "0,00E+00",
                    "module": "C3",
                    "scenario": "S1"
                },
                {
                    "value": "0,00E+00",
                    "module": "C4",
                    "scenario": "S0"
                },
                {
                    "value": "0,00E+00",
                    "module": "C4",
                    "scenario": "S2"
                },
                {
                    "value": "0,00E+00",
                    "module": "D",
                    "scenario": "S0"
                },
                {
                    "value": "0,00E+00",
                    "module": "D",
                    "scenario": "S1"
                },
                {
                    "value": "0,00E+00",
                    "module": "D",
                    "scenario": "S2"
                }
            ]
        },
        {
            "parameter": "NRSF",
            "values": [
                {
                    "value": "0,00E+00",
                    "module": "A1-A3",
                    "scenario": null
                },
                {
                    "value": "0,00E+00",
                    "module": "A4",
                    "scenario": null
                },
                {
                    "value": "0,00E+00",
                    "module": "A5",
                    "scenario": null
                },
                {
                    "value": "0,00E+00",
                    "module": "B2",
                    "scenario": null
                },
                {
                    "value": "0,00E+00",
                    "module": "C1",
                    "scenario": null
                },
                {
                    "value": "0,00E+00",
                    "module": "C2",
                    "scenario": "S0"
                },
                {
                    "value": "0,00E+00",
                    "module": "C2",
                    "scenario": "S1"
                },
                {
                    "value": "0,00E+00",
                    "module": "C2",
                    "scenario": "S2"
                },
                {
                    "value": "0,00E+00",
                    "module": "C3",
                    "scenario": "S0"
                },
                {
                    "value": "0,00E+00",
                    "module": "C3",
                    "scenario": "S1"
                },
                {
                    "value": "0,00E+00",
                    "module": "C4",
                    "scenario": "S0"
                },
                {
                    "value": "0,00E+00",
                    "module": "C4",
                    "scenario": "S2"
                },
                {
                    "value": "0,00E+00",
                    "module": "D",
                    "scenario": "S0"
                },
                {
                    "value": "0,00E+00",
                    "module": "D",
                    "scenario": "S1"
                },
                {
                    "value": "0,00E+00",
                    "module": "D",
                    "scenario": "S2"
                }
            ]
        },
        {
            "parameter": "FW",
            "values": [
                {
                    "value": "1,53E-01",
                    "module": "A1-A3",
                    "scenario": null
                },
                {
                    "value": "2,40E-03",
                    "module": "A4",
                    "scenario": null
                },
                {
                    "value": "2,83E-02",
                    "module": "A5",
                    "scenario": null
                },
                {
                    "value": "1,19E-02",
                    "module": "B2",
                    "scenario": null
                },
                {
                    "value": "0,00E+00",
                    "module": "C1",
                    "scenario": null
                },
                {
                    "value": "2,04E-04",
                    "module": "C2",
                    "scenario": "S0"
                },
                {
                    "value": "2,04E-04",
                    "module": "C2",
                    "scenario": "S1"
                },
                {
                    "value": "2,04E-04",
                    "module": "C2",
                    "scenario": "S2"
                },
                {
                    "value": "6,61E-04",
                    "module": "C3",
                    "scenario": "S0"
                },
                {
                    "value": "1,65E-03",
                    "module": "C3",
                    "scenario": "S1"
                },
                {
                    "value": "7,93E-04",
                    "module": "C4",
                    "scenario": "S0"
                },
                {
                    "value": "1,32E-03",
                    "module": "C4",
                    "scenario": "S2"
                },
                {
                    "value": "-2,39E-01",
                    "module": "D",
                    "scenario": "S0"
                },
                {
                    "value": "-5,03E-01",
                    "module": "D",
                    "scenario": "S1"
                },
                {
                    "value": "-6,32E-02",
                    "module": "D",
                    "scenario": "S2"
                }
            ]
        }
    ],
    "end_of_life_waste": [
        {
            "parameter": "HWD",
            "values": [
                {
                    "value": "2,28E-05",
                    "module": "A1-A3",
                    "scenario": null
                },
                {
                    "value": "1,46E-06",
                    "module": "A4",
                    "scenario": null
                },
                {
                    "value": "4,27E-06",
                    "module": "A5",
                    "scenario": null
                },
                {
                    "value": "8,61E-08",
                    "module": "B2",
                    "scenario": null
                },
                {
                    "value": "0,00E+00",
                    "module": "C1",
                    "scenario": null
                },
                {
                    "value": "1,60E-07",
                    "module": "C2",
                    "scenario": "S0"
                },
                {
                    "value": "1,60E-07",
                    "module": "C2",
                    "scenario": "S1"
                },
                {
                    "value": "1,60E-07",
                    "module": "C2",
                    "scenario": "S2"
                },
                {
                    "value": "3,07E-07",
                    "module": "C3",
                    "scenario": "S0"
                },
                {
                    "value": "7,68E-07",
                    "module": "C3",
                    "scenario": "S1"
                },
                {
                    "value": "3,34E-07",
                    "module": "C4",
                    "scenario": "S0"
                },
                {
                    "value": "5,56E-07",
                    "module": "C4",
                    "scenario": "S2"
                },
                {
                    "value": "-3,53E-05",
                    "module": "D",
                    "scenario": "S0"
                },
                {
                    "value": "-7,28E-05",
                    "module": "D",
                    "scenario": "S1"
                },
                {
                    "value": "-1,02E-05",
                    "module": "D",
                    "scenario": "S2"
                }
            ]
        },
        {
            "parameter": "NHWD",
            "values": [
                {
                    "value": "3,31E-01",
                    "module": "A1-A3",
                    "scenario": null
                },
                {
                    "value": "7,67E-02",
                    "module": "A4",
                    "scenario": null
                },
                {
                    "value": "6,51E-01",
                    "module": "A5",
                    "scenario": null
                },
                {
                    "value": "4,45E-04",
                    "module": "B2",
                    "scenario": null
                },
                {
                    "value": "0,00E+00",
                    "module": "C1",
                    "scenario": null
                },
                {
                    "value": "1,30E-02",
                    "module": "C2",
                    "scenario": "S0"
                },
                {
                    "value": "1,30E-02",
                    "module": "C2",
                    "scenario": "S1"
                },
                {
                    "value": "1,30E-02",
                    "module": "C2",
                    "scenario": "S2"
                },
                {
                    "value": "1,85E-02",
                    "module": "C3",
                    "scenario": "S0"
                },
                {
                    "value": "4,62E-02",
                    "module": "C3",
                    "scenario": "S1"
                },
                {
                    "value": "1,58E+00",
                    "module": "C4",
                    "scenario": "S0"
                },
                {
                    "value": "2,63E+00",
                    "module": "C4",
                    "scenario": "S2"
                },
                {
                    "value": "-1,56E-01",
                    "module": "D",
                    "scenario": "S0"
                },
                {
                    "value": "-2,78E-01",
                    "module": "D",
                    "scenario": "S1"
                },
                {
                    "value": "-7,41E-02",
                    "module": "D",
                    "scenario": "S2"
                }
            ]
        },
        {
            "parameter": "RWD",
            "values": [
                {
                    "value": "8,71E-05",
                    "module": "A1-A3",
                    "scenario": null
                },
                {
                    "value": "1,64E-05",
                    "module": "A4",
                    "scenario": null
                },
                {
                    "value": "1,61E-05",
                    "module": "A5",
                    "scenario": null
                },
                {
                    "value": "4,05E-07",
                    "module": "B2",
                    "scenario": null
                },
                {
                    "value": "0,00E+00",
                    "module": "C1",
                    "scenario": null
                },
                {
                    "value": "1,86E-06",
                    "module": "C2",
                    "scenario": "S0"
                },
                {
                    "value": "1,86E-06",
                    "module": "C2",
                    "scenario": "S1"
                },
                {
                    "value": "1,86E-06",
                    "module": "C2",
                    "scenario": "S2"
                },
                {
                    "value": "3,31E-07",
                    "module": "C3",
                    "scenario": "S0"
                },
                {
                    "value": "8,28E-07",
                    "module": "C3",
                    "scenario": "S1"
                },
                {
                    "value": "2,59E-06",
                    "module": "C4",
                    "scenario": "S0"
                },
                {
                    "value": "4,32E-06",
                    "module": "C4",
                    "scenario": "S2"
                },
                {
                    "value": "-1,89E-04",
                    "module": "D",
                    "scenario": "S0"
                },
                {
                    "value": "-4,32E-04",
                    "module": "D",
                    "scenario": "S1"
                },
                {
                    "value": "-2,64E-05",
                    "module": "D",
                    "scenario": "S2"
                }
            ]
        }
    ],
    "end_of_life_flow": [
        {
            "parameter": "CRU",
            "values": [
                {
                    "value": "3,26E-01",
                    "module": "A1-A3",
                    "scenario": null
                },
                {
                    "value": "0,00E+00",
                    "module": "A4",
                    "scenario": null
                },
                {
                    "value": "0,00E+00",
                    "module": "A5",
                    "scenario": null
                },
                {
                    "value": "0,00E+00",
                    "module": "B2",
                    "scenario": null
                },
                {
                    "value": "0,00E+00",
                    "module": "C1",
                    "scenario": null
                },
                {
                    "value": "0,00E+00",
                    "module": "C2",
                    "scenario": "S0"
                },
                {
                    "value": "0,00E+00",
                    "module": "C2",
                    "scenario": "S1"
                },
                {
                    "value": "0,00E+00",
                    "module": "C2",
                    "scenario": "S2"
                },
                {
                    "value": "0,00E+00",
                    "module": "C3",
                    "scenario": "S0"
                },
                {
                    "value": "0,00E+00",
                    "module": "C3",
                    "scenario": "S1"
                },
                {
                    "value": "0,00E+00",
                    "module": "C4",
                    "scenario": "S0"
                },
                {
                    "value": "0,00E+00",
                    "module": "C4",
                    "scenario": "S2"
                },
                {
                    "value": "0,00E+00",
                    "module": "D",
                    "scenario": "S0"
                },
                {
                    "value": "0,00E+00",
                    "module": "D",
                    "scenario": "S1"
                },
                {
                    "value": "0,00E+00",
                    "module": "D",
                    "scenario": "S2"
                }
            ]
        },
        {
            "parameter": "MFR",
            "values": [
                {
                    "value": "1,31E-01",
                    "module": "A1-A3",
                    "scenario": null
                },
                {
                    "value": "0,00E+00",
                    "module": "A4",
                    "scenario": null
                },
                {
                    "value": "4,61E-01",
                    "module": "A5",
                    "scenario": null
                },
                {
                    "value": "0,00E+00",
                    "module": "B2",
                    "scenario": null
                },
                {
                    "value": "0,00E+00",
                    "module": "C1",
                    "scenario": null
                },
                {
                    "value": "0,00E+00",
                    "module": "C2",
                    "scenario": "S0"
                },
                {
                    "value": "0,00E+00",
                    "module": "C2",
                    "scenario": "S1"
                },
                {
                    "value": "0,00E+00",
                    "module": "C2",
                    "scenario": "S2"
                },
                {
                    "value": "0,00E+00",
                    "module": "C3",
                    "scenario": "S0"
                },
                {
                    "value": "0,00E+00",
                    "module": "C3",
                    "scenario": "S1"
                },
                {
                    "value": "0,00E+00",
                    "module": "C4",
                    "scenario": "S0"
                },
                {
                    "value": "0,00E+00",
                    "module": "C4",
                    "scenario": "S2"
                },
                {
                    "value": "0,00E+00",
                    "module": "D",
                    "scenario": "S0"
                },
                {
                    "value": "0,00E+00",
                    "module": "D",
                    "scenario": "S1"
                },
                {
                    "value": "0,00E+00",
                    "module": "D",
                    "scenario": "S2"
                }
            ]
        },
        {
            "parameter": "MER",
            "values": [
                {
                    "value": "4,39E+00",
                    "module": "A1-A3",
                    "scenario": null
                },
                {
                    "value": "0,00E+00",
                    "module": "A4",
                    "scenario": null
                },
                {
                    "value": "0,00E+00",
                    "module": "A5",
                    "scenario": null
                },
                {
                    "value": "0,00E+00",
                    "module": "B2",
                    "scenario": null
                },
                {
                    "value": "0,00E+00",
                    "module": "C1",
                    "scenario": null
                },
                {
                    "value": "0,00E+00",
                    "module": "C2",
                    "scenario": "S0"
                },
                {
                    "value": "0,00E+00",
                    "module": "C2",
                    "scenario": "S1"
                },
                {
                    "value": "0,00E+00",
                    "module": "C2",
                    "scenario": "S2"
                },
                {
                    "value": "0,00E+00",
                    "module": "C3",
                    "scenario": "S0"
                },
                {
                    "value": "0,00E+00",
                    "module": "C3",
                    "scenario": "S1"
                },
                {
                    "value": "0,00E+00",
                    "module": "C4",
                    "scenario": "S0"
                },
                {
                    "value": "0,00E+00",
                    "module": "C4",
                    "scenario": "S2"
                },
                {
                    "value": "8,68E-01",
                    "module": "D",
                    "scenario": "S0"
                },
                {
                    "value": "2,17E+00",
                    "module": "D",
                    "scenario": "S1"
                },
                {
                    "value": "0,00E+00",
                    "module": "D",
                    "scenario": "S2"
                }
            ]
        },
        {
            "parameter": "EEE",
            "values": [
                {
                    "value": "0,00E+00",
                    "module": "A1-A3",
                    "scenario": null
                },
                {
                    "value": "0,00E+00",
                    "module": "A4",
                    "scenario": null
                },
                {
                    "value": "0,00E+00",
                    "module": "A5",
                    "scenario": null
                },
                {
                    "value": "0,00E+00",
                    "module": "B2",
                    "scenario": null
                },
                {
                    "value": "0,00E+00",
                    "module": "C1",
                    "scenario": null
                },
                {
                    "value": "0,00E+00",
                    "module": "C2",
                    "scenario": "S0"
                },
                {
                    "value": "0,00E+00",
                    "module": "C2",
                    "scenario": "S1"
                },
                {
                    "value": "0,00E+00",
                    "module": "C2",
                    "scenario": "S2"
                },
                {
                    "value": "8,72E+00",
                    "module": "C3",
                    "scenario": "S0"
                },
                {
                    "value": "2,18E+01",
                    "module": "C3",
                    "scenario": "S1"
                },
                {
                    "value": "0,00E+00",
                    "module": "C4",
                    "scenario": "S0"
                },
                {
                    "value": "0,00E+00",
                    "module": "C4",
                    "scenario": "S2"
                },
                {
                    "value": "0,00E+00",
                    "module": "D",
                    "scenario": "S0"
                },
                {
                    "value": "0,00E+00",
                    "module": "D",
                    "scenario": "S1"
                },
                {
                    "value": "0,00E+00",
                    "module": "D",
                    "scenario": "S2"
                }
            ]
        },
        {
            "parameter": "EET",
            "values": [
                {
                    "value": "0,00E+00",
                    "module": "A1-A3",
                    "scenario": null
                },
                {
                    "value": "0,00E+00",
                    "module": "A4",
                    "scenario": null
                },
                {
                    "value": "0,00E+00",
                    "module": "A5",
                    "scenario": null
                },
                {
                    "value": "0,00E+00",
                    "module": "B2",
                    "scenario": null
                },
                {
                    "value": "0,00E+00",
                    "module": "C1",
                    "scenario": null
                },
                {
                    "value": "0,00E+00",
                    "module": "C2",
                    "scenario": "S0"
                },
                {
                    "value": "0,00E+00",
                    "module": "C2",
                    "scenario": "S1"
                },
                {
                    "value": "0,00E+00",
                    "module": "C2",
                    "scenario": "S2"
                },
                {
                    "value": "0,00E+00",
                    "module": "C3",
                    "scenario": "S0"
                },
                {
                    "value": "0,00E+00",
                    "module": "C3",
                    "scenario": "S1"
                },
                {
                    "value": "0,00E+00",
                    "module": "C4",
                    "scenario": "S0"
                },
                {
                    "value": "0,00E+00",
                    "module": "C4",
                    "scenario": "S2"
                },
                {
                    "value": "0,00E+00",
                    "module": "D",
                    "scenario": "S0"
                },
                {
                    "value": "0,00E+00",
                    "module": "D",
                    "scenario": "S1"
                },
                {
                    "value": "0,00E+00",
                    "module": "D",
                    "scenario": "S2"
                }
            ]
        }
    ]
}