{
    "product_name": "Getuftete Bahnenware mit einem Polmaterial aus 100% recyceltem Polyamid 6 Econyl\u00ae, einem maximalen Poleinsatzgewicht von 1270 g/m2 und einem PP-R\u00fccken",
    "epd_id": "EPD-HBM-20230147-CBC1-EN",
    "compliance": [
        "DIN EN 15804+A2",
        "ISO 14025"
    ],
    "producer_name": "Halbmond Teppichwerke GmbH",
    "environmental_impact": [
        {
            "parameter": "GWP-total",
            "values": [
                {
                    "value": "6,13E+00",
                    "module": "A1-A3",
                    "scenario": null
                },
                {
                    "value": "1,42E-01",
                    "module": "A4",
                    "scenario": null
                },
                {
                    "value": "9,93E-01",
                    "module": "A5",
                    "scenario": null
                },
                {
                    "value": "0,00E+00",
                    "module": "B1",
                    "scenario": null
                },
                {
                    "value": "4,16E-01",
                    "module": "B2",
                    "scenario": null
                },
                {
                    "value": "0,00E+00",
                    "module": "C1",
                    "scenario": null
                },
                {
                    "value": "7,97E-03",
                    "module": "C2",
                    "scenario": null
                },
                {
                    "value": "3,97E+00",
                    "module": "C3",
                    "scenario": "S2"
                },
                {
                    "value": "4,01E+00",
                    "module": "C3",
                    "scenario": "S3"
                },
                {
                    "value": "1,67E-01",
                    "module": "C4",
                    "scenario": null
                },
                {
                    "value": "-3,46E-02",
                    "module": "D",
                    "scenario": "S0"
                },
                {
                    "value": "0,00E+00",
                    "module": "D",
                    "scenario": "S1"
                },
                {
                    "value": "-2,69E-01",
                    "module": "D",
                    "scenario": "S2"
                },
                {
                    "value": "-1,46E-01",
                    "module": "D",
                    "scenario": "S3"
                }
            ]
        },
        {
            "parameter": "GWP-fossil",
            "values": [
                {
                    "value": "6,12E+00",
                    "module": "A1-A3",
                    "scenario": null
                },
                {
                    "value": "1,39E-01",
                    "module": "A4",
                    "scenario": null
                },
                {
                    "value": "9,44E-01",
                    "module": "A5",
                    "scenario": null
                },
                {
                    "value": "0,00E+00",
                    "module": "B1",
                    "scenario": null
                },
                {
                    "value": "2,15E-01",
                    "module": "B2",
                    "scenario": null
                },
                {
                    "value": "0,00E+00",
                    "module": "C1",
                    "scenario": null
                },
                {
                    "value": "7,83E-03",
                    "module": "C2",
                    "scenario": null
                },
                {
                    "value": "3,97E+00",
                    "module": "C3",
                    "scenario": "S2"
                },
                {
                    "value": "4,01E+00",
                    "module": "C3",
                    "scenario": "S3"
                },
                {
                    "value": "1,67E-01",
                    "module": "C4",
                    "scenario": null
                },
                {
                    "value": "-3,44E-02",
                    "module": "D",
                    "scenario": "S0"
                },
                {
                    "value": "0,00E+00",
                    "module": "D",
                    "scenario": "S1"
                },
                {
                    "value": "-2,68E-01",
                    "module": "D",
                    "scenario": "S2"
                },
                {
                    "value": "-1,46E-01",
                    "module": "D",
                    "scenario": "S3"
                }
            ]
        },
        {
            "parameter": "GWP-biogenic",
            "values": [
                {
                    "value": "5,46E-03",
                    "module": "A1-A3",
                    "scenario": null
                },
                {
                    "value": "1,80E-03",
                    "module": "A4",
                    "scenario": null
                },
                {
                    "value": "4,87E-02",
                    "module": "A5",
                    "scenario": null
                },
                {
                    "value": "0,00E+00",
                    "module": "B1",
                    "scenario": null
                },
                {
                    "value": "4,16E-03",
                    "module": "B2",
                    "scenario": null
                },
                {
                    "value": "0,00E+00",
                    "module": "C1",
                    "scenario": null
                },
                {
                    "value": "1,01E-04",
                    "module": "C2",
                    "scenario": null
                },
                {
                    "value": "4,89E-04",
                    "module": "C3",
                    "scenario": "S2"
                },
                {
                    "value": "8,51E-04",
                    "module": "C3",
                    "scenario": "S3"
                },
                {
                    "value": "-2,71E-08",
                    "module": "C4",
                    "scenario": null
                },
                {
                    "value": "-1,74E-04",
                    "module": "D",
                    "scenario": "S0"
                },
                {
                    "value": "0,00E+00",
                    "module": "D",
                    "scenario": "S1"
                },
                {
                    "value": "-1,34E-03",
                    "module": "D",
                    "scenario": "S2"
                },
                {
                    "value": "-2,57E-04",
                    "module": "D",
                    "scenario": "S3"
                }
            ]
        },
        {
            "parameter": "GWP-luluc",
            "values": [
                {
                    "value": "8,44E-03",
                    "module": "A1-A3",
                    "scenario": null
                },
                {
                    "value": "7,88E-04",
                    "module": "A4",
                    "scenario": null
                },
                {
                    "value": "8,40E-04",
                    "module": "A5",
                    "scenario": null
                },
                {
                    "value": "0,00E+00",
                    "module": "B1",
                    "scenario": null
                },
                {
                    "value": "1,96E-01",
                    "module": "B2",
                    "scenario": null
                },
                {
                    "value": "0,00E+00",
                    "module": "C1",
                    "scenario": null
                },
                {
                    "value": "4,45E-05",
                    "module": "C2",
                    "scenario": null
                },
                {
                    "value": "6,65E-05",
                    "module": "C3",
                    "scenario": "S2"
                },
                {
                    "value": "1,80E-04",
                    "module": "C3",
                    "scenario": "S3"
                },
                {
                    "value": "8,11E-05",
                    "module": "C4",
                    "scenario": null
                },
                {
                    "value": "-3,72E-06",
                    "module": "D",
                    "scenario": "S0"
                },
                {
                    "value": "0,00E+00",
                    "module": "D",
                    "scenario": "S1"
                },
                {
                    "value": "-2,87E-05",
                    "module": "D",
                    "scenario": "S2"
                },
                {
                    "value": "-7,90E-05",
                    "module": "D",
                    "scenario": "S3"
                }
            ]
        },
        {
            "parameter": "ODP",
            "values": [
                {
                    "value": "2,27E-07",
                    "module": "A1-A3",
                    "scenario": null
                },
                {
                    "value": "8,48E-15",
                    "module": "A4",
                    "scenario": null
                },
                {
                    "value": "2,05E-08",
                    "module": "A5",
                    "scenario": null
                },
                {
                    "value": "0,00E+00",
                    "module": "B1",
                    "scenario": null
                },
                {
                    "value": "3,42E-08",
                    "module": "B2",
                    "scenario": null
                },
                {
                    "value": "0,00E+00",
                    "module": "C1",
                    "scenario": null
                },
                {
                    "value": "4,78E-16",
                    "module": "C2",
                    "scenario": null
                },
                {
                    "value": "3,99E-13",
                    "module": "C3",
                    "scenario": "S2"
                },
                {
                    "value": "5,76E-13",
                    "module": "C3",
                    "scenario": "S3"
                },
                {
                    "value": "2,24E-13",
                    "module": "C4",
                    "scenario": null
                },
                {
                    "value": "-2,28E-13",
                    "module": "D",
                    "scenario": "S0"
                },
                {
                    "value": "0,00E+00",
                    "module": "D",
                    "scenario": "S1"
                },
                {
                    "value": "-1,75E-12",
                    "module": "D",
                    "scenario": "S2"
                },
                {
                    "value": "-1,38E-13",
                    "module": "D",
                    "scenario": "S3"
                }
            ]
        },
        {
            "parameter": "AP",
            "values": [
                {
                    "value": "2,28E-02",
                    "module": "A1-A3",
                    "scenario": null
                },
                {
                    "value": "8,43E-04",
                    "module": "A4",
                    "scenario": null
                },
                {
                    "value": "2,64E-03",
                    "module": "A5",
                    "scenario": null
                },
                {
                    "value": "0,00E+00",
                    "module": "B1",
                    "scenario": null
                },
                {
                    "value": "8,32E-04",
                    "module": "B2",
                    "scenario": null
                },
                {
                    "value": "0,00E+00",
                    "module": "C1",
                    "scenario": null
                },
                {
                    "value": "4,73E-05",
                    "module": "C2",
                    "scenario": null
                },
                {
                    "value": "5,63E-03",
                    "module": "C3",
                    "scenario": "S2"
                },
                {
                    "value": "5,77E-03",
                    "module": "C3",
                    "scenario": "S3"
                },
                {
                    "value": "4,94E-04",
                    "module": "C4",
                    "scenario": null
                },
                {
                    "value": "-4,47E-05",
                    "module": "D",
                    "scenario": "S0"
                },
                {
                    "value": "0,00E+00",
                    "module": "D",
                    "scenario": "S1"
                },
                {
                    "value": "-3,46E-04",
                    "module": "D",
                    "scenario": "S2"
                },
                {
                    "value": "-6,50E-04",
                    "module": "D",
                    "scenario": "S3"
                }
            ]
        },
        {
            "parameter": "POCP",
            "values": [
                {
                    "value": "1,85E-02",
                    "module": "A1-A3",
                    "scenario": null
                },
                {
                    "value": "7,81E-04",
                    "module": "A4",
                    "scenario": null
                },
                {
                    "value": "2,40E-03",
                    "module": "A5",
                    "scenario": null
                },
                {
                    "value": "4,18E-04",
                    "module": "B1",
                    "scenario": null
                },
                {
                    "value": "9,83E-04",
                    "module": "B2",
                    "scenario": null
                },
                {
                    "value": "0,00E+00",
                    "module": "C1",
                    "scenario": null
                },
                {
                    "value": "4,40E-05",
                    "module": "C2",
                    "scenario": null
                },
                {
                    "value": "7,26E-03",
                    "module": "C3",
                    "scenario": "S2"
                },
                {
                    "value": "7,39E-03",
                    "module": "C3",
                    "scenario": "S3"
                },
                {
                    "value": "3,50E-04",
                    "module": "C4",
                    "scenario": null
                },
                {
                    "value": "-3,41E-05",
                    "module": "D",
                    "scenario": "S0"
                },
                {
                    "value": "0,00E+00",
                    "module": "D",
                    "scenario": "S1"
                },
                {
                    "value": "-2,65E-04",
                    "module": "D",
                    "scenario": "S2"
                },
                {
                    "value": "-5,41E-04",
                    "module": "D",
                    "scenario": "S3"
                }
            ]
        },
        {
            "parameter": "ADPE",
            "values": [
                {
                    "value": "3,48E-05",
                    "module": "A1-A3",
                    "scenario": null
                },
                {
                    "value": "1,18E-08",
                    "module": "A4",
                    "scenario": null
                },
                {
                    "value": "3,13E-06",
                    "module": "A5",
                    "scenario": null
                },
                {
                    "value": "0,00E+00",
                    "module": "B1",
                    "scenario": null
                },
                {
                    "value": "2,30E-07",
                    "module": "B2",
                    "scenario": null
                },
                {
                    "value": "0,00E+00",
                    "module": "C1",
                    "scenario": null
                },
                {
                    "value": "6,66E-10",
                    "module": "C2",
                    "scenario": null
                },
                {
                    "value": "1,55E-08",
                    "module": "C3",
                    "scenario": "S2"
                },
                {
                    "value": "2,05E-08",
                    "module": "C3",
                    "scenario": "S3"
                },
                {
                    "value": "1,16E-08",
                    "module": "C4",
                    "scenario": null
                },
                {
                    "value": "-5,13E-09",
                    "module": "D",
                    "scenario": "S0"
                },
                {
                    "value": "0,00E+00",
                    "module": "D",
                    "scenario": "S1"
                },
                {
                    "value": "-3,95E-08",
                    "module": "D",
                    "scenario": "S2"
                },
                {
                    "value": "-1,49E-08",
                    "module": "D",
                    "scenario": "S3"
                }
            ]
        },
        {
            "parameter": "ADPF",
            "values": [
                {
                    "value": "1,01E+02",
                    "module": "A1-A3",
                    "scenario": null
                },
                {
                    "value": "1,89E+00",
                    "module": "A4",
                    "scenario": null
                },
                {
                    "value": "9,42E+00",
                    "module": "A5",
                    "scenario": null
                },
                {
                    "value": "0,00E+00",
                    "module": "B1",
                    "scenario": null
                },
                {
                    "value": "5,90E+00",
                    "module": "B2",
                    "scenario": null
                },
                {
                    "value": "0,00E+00",
                    "module": "C1",
                    "scenario": null
                },
                {
                    "value": "1,06E-01",
                    "module": "C2",
                    "scenario": null
                },
                {
                    "value": "2,03E+00",
                    "module": "C3",
                    "scenario": "S2"
                },
                {
                    "value": "2,52E+00",
                    "module": "C3",
                    "scenario": "S3"
                },
                {
                    "value": "2,38E+00",
                    "module": "C4",
                    "scenario": null
                },
                {
                    "value": "-5,85E-01",
                    "module": "D",
                    "scenario": "S0"
                },
                {
                    "value": "0,00E+00",
                    "module": "D",
                    "scenario": "S1"
                },
                {
                    "value": "-4,54E+00",
                    "module": "D",
                    "scenario": "S2"
                },
                {
                    "value": "-1,21E+01",
                    "module": "D",
                    "scenario": "S3"
                }
            ]
        },
        {
            "parameter": "WDP",
            "values": [
                {
                    "value": "8,04E+00",
                    "module": "A1-A3",
                    "scenario": null
                },
                {
                    "value": "1,27E-03",
                    "module": "A4",
                    "scenario": null
                },
                {
                    "value": "7,68E-01",
                    "module": "A5",
                    "scenario": null
                },
                {
                    "value": "0,00E+00",
                    "module": "B1",
                    "scenario": null
                },
                {
                    "value": "9,99E-02",
                    "module": "B2",
                    "scenario": null
                },
                {
                    "value": "0,00E+00",
                    "module": "C1",
                    "scenario": null
                },
                {
                    "value": "7,13E-05",
                    "module": "C2",
                    "scenario": null
                },
                {
                    "value": "4,67E-01",
                    "module": "C3",
                    "scenario": "S2"
                },
                {
                    "value": "4,70E-01",
                    "module": "C3",
                    "scenario": "S3"
                },
                {
                    "value": "-1,77E-03",
                    "module": "C4",
                    "scenario": null
                },
                {
                    "value": "-3,56E-03",
                    "module": "D",
                    "scenario": "S0"
                },
                {
                    "value": "0,00E+00",
                    "module": "D",
                    "scenario": "S1"
                },
                {
                    "value": "-2,73E-02",
                    "module": "D",
                    "scenario": "S2"
                },
                {
                    "value": "-1,92E-02",
                    "module": "D",
                    "scenario": "S3"
                }
            ]
        },
        {
            "parameter": "EP-freshwater",
            "values": [
                {
                    "value": "5,01E-04",
                    "module": "A1-A3",
                    "scenario": null
                },
                {
                    "value": "4,23E-07",
                    "module": "A4",
                    "scenario": null
                },
                {
                    "value": "4,52E-05",
                    "module": "A5",
                    "scenario": null
                },
                {
                    "value": "0,00E+00",
                    "module": "B1",
                    "scenario": null
                },
                {
                    "value": "5,19E-06",
                    "module": "B2",
                    "scenario": null
                },
                {
                    "value": "0,00E+00",
                    "module": "C1",
                    "scenario": null
                },
                {
                    "value": "2,38E-08",
                    "module": "C2",
                    "scenario": null
                },
                {
                    "value": "3,07E-07",
                    "module": "C3",
                    "scenario": "S2"
                },
                {
                    "value": "4,02E-07",
                    "module": "C3",
                    "scenario": "S3"
                },
                {
                    "value": "3,11E-05",
                    "module": "C4",
                    "scenario": null
                },
                {
                    "value": "-4,64E-08",
                    "module": "D",
                    "scenario": "S0"
                },
                {
                    "value": "0,00E+00",
                    "module": "D",
                    "scenario": "S1"
                },
                {
                    "value": "-3,57E-07",
                    "module": "D",
                    "scenario": "S2"
                },
                {
                    "value": "-1,75E-07",
                    "module": "D",
                    "scenario": "S3"
                }
            ]
        },
        {
            "parameter": "EP-marine",
            "values": [
                {
                    "value": "7,53E-03",
                    "module": "A1-A3",
                    "scenario": null
                },
                {
                    "value": "4,13E-04",
                    "module": "A4",
                    "scenario": null
                },
                {
                    "value": "9,73E-04",
                    "module": "A5",
                    "scenario": null
                },
                {
                    "value": "0,00E+00",
                    "module": "B1",
                    "scenario": null
                },
                {
                    "value": "1,97E-04",
                    "module": "B2",
                    "scenario": null
                },
                {
                    "value": "0,00E+00",
                    "module": "C1",
                    "scenario": null
                },
                {
                    "value": "2,33E-05",
                    "module": "C2",
                    "scenario": null
                },
                {
                    "value": "2,85E-03",
                    "module": "C3",
                    "scenario": "S2"
                },
                {
                    "value": "2,90E-03",
                    "module": "C3",
                    "scenario": "S3"
                },
                {
                    "value": "1,09E-04",
                    "module": "C4",
                    "scenario": null
                },
                {
                    "value": "-1,22E-05",
                    "module": "D",
                    "scenario": "S0"
                },
                {
                    "value": "0,00E+00",
                    "module": "D",
                    "scenario": "S1"
                },
                {
                    "value": "-9,46E-05",
                    "module": "D",
                    "scenario": "S2"
                },
                {
                    "value": "-1,86E-04",
                    "module": "D",
                    "scenario": "S3"
                }
            ]
        },
        {
            "parameter": "EP-terrestrial",
            "values": [
                {
                    "value": "6,75E-02",
                    "module": "A1-A3",
                    "scenario": null
                },
                {
                    "value": "4,59E-03",
                    "module": "A4",
                    "scenario": null
                },
                {
                    "value": "9,36E-03",
                    "module": "A5",
                    "scenario": null
                },
                {
                    "value": "0,00E+00",
                    "module": "B1",
                    "scenario": null
                },
                {
                    "value": "2,83E-03",
                    "module": "B2",
                    "scenario": null
                },
                {
                    "value": "0,00E+00",
                    "module": "C1",
                    "scenario": null
                },
                {
                    "value": "2,59E-04",
                    "module": "C2",
                    "scenario": null
                },
                {
                    "value": "3,16E-02",
                    "module": "C3",
                    "scenario": "S2"
                },
                {
                    "value": "3,23E-02",
                    "module": "C3",
                    "scenario": "S3"
                },
                {
                    "value": "1,20E-03",
                    "module": "C4",
                    "scenario": null
                },
                {
                    "value": "-1,31E-04",
                    "module": "D",
                    "scenario": "S0"
                },
                {
                    "value": "0,00E+00",
                    "module": "D",
                    "scenario": "S1"
                },
                {
                    "value": "-1,01E-03",
                    "module": "D",
                    "scenario": "S2"
                },
                {
                    "value": "-2,03E-03",
                    "module": "D",
                    "scenario": "S3"
                }
            ]
        }
    ],
    "additional_environmental_impact": [
        {
            "parameter": "PM",
            "values": [
                {
                    "value": "1,62E-07",
                    "module": "A1-A3",
                    "scenario": null
                },
                {
                    "value": "4,87E-09",
                    "module": "A4",
                    "scenario": null
                },
                {
                    "value": "1,66E-08",
                    "module": "A5",
                    "scenario": null
                },
                {
                    "value": "0,00E+00",
                    "module": "B1",
                    "scenario": null
                },
                {
                    "value": "6,84E-08",
                    "module": "B2",
                    "scenario": null
                },
                {
                    "value": "0,00E+00",
                    "module": "C1",
                    "scenario": null
                },
                {
                    "value": "2,74E-10",
                    "module": "C2",
                    "scenario": null
                },
                {
                    "value": "1,68E-08",
                    "module": "C3",
                    "scenario": "S2"
                },
                {
                    "value": "1,77E-08",
                    "module": "C3",
                    "scenario": "S3"
                },
                {
                    "value": "4,75E-09",
                    "module": "C4",
                    "scenario": null
                },
                {
                    "value": "-3,71E-10",
                    "module": "D",
                    "scenario": "S0"
                },
                {
                    "value": "0,00E+00",
                    "module": "D",
                    "scenario": "S1"
                },
                {
                    "value": "-2,86E-09",
                    "module": "D",
                    "scenario": "S2"
                },
                {
                    "value": "-1,16E-08",
                    "module": "D",
                    "scenario": "S3"
                }
            ]
        },
        {
            "parameter": "ETP-fw",
            "values": [
                {
                    "value": "7,28E+01",
                    "module": "A1-A3",
                    "scenario": null
                },
                {
                    "value": "1,31E+00",
                    "module": "A4",
                    "scenario": null
                },
                {
                    "value": "6,74E+00",
                    "module": "A5",
                    "scenario": null
                },
                {
                    "value": "0,00E+00",
                    "module": "B1",
                    "scenario": null
                },
                {
                    "value": "2,69E+00",
                    "module": "B2",
                    "scenario": null
                },
                {
                    "value": "0,00E+00",
                    "module": "C1",
                    "scenario": null
                },
                {
                    "value": "7,39E-02",
                    "module": "C2",
                    "scenario": null
                },
                {
                    "value": "7,43E-01",
                    "module": "C3",
                    "scenario": "S2"
                },
                {
                    "value": "1,02E+00",
                    "module": "C3",
                    "scenario": "S3"
                },
                {
                    "value": "2,32E+00",
                    "module": "C4",
                    "scenario": null
                },
                {
                    "value": "-1,26E-01",
                    "module": "D",
                    "scenario": "S0"
                },
                {
                    "value": "0,00E+00",
                    "module": "D",
                    "scenario": "S1"
                },
                {
                    "value": "-9,68E-01",
                    "module": "D",
                    "scenario": "S2"
                },
                {
                    "value": "-2,40E+00",
                    "module": "D",
                    "scenario": "S3"
                }
            ]
        },
        {
            "parameter": "HTP-c",
            "values": [
                {
                    "value": "3,82E-09",
                    "module": "A1-A3",
                    "scenario": null
                },
                {
                    "value": "2,65E-11",
                    "module": "A4",
                    "scenario": null
                },
                {
                    "value": "3,50E-10",
                    "module": "A5",
                    "scenario": null
                },
                {
                    "value": "0,00E+00",
                    "module": "B1",
                    "scenario": null
                },
                {
                    "value": "6,21E-10",
                    "module": "B2",
                    "scenario": null
                },
                {
                    "value": "0,00E+00",
                    "module": "C1",
                    "scenario": null
                },
                {
                    "value": "1,49E-12",
                    "module": "C2",
                    "scenario": null
                },
                {
                    "value": "4,42E-11",
                    "module": "C3",
                    "scenario": "S2"
                },
                {
                    "value": "5,07E-11",
                    "module": "C3",
                    "scenario": "S3"
                },
                {
                    "value": "1,04E-10",
                    "module": "C4",
                    "scenario": null
                },
                {
                    "value": "-5,87E-12",
                    "module": "D",
                    "scenario": "S0"
                },
                {
                    "value": "0,00E+00",
                    "module": "D",
                    "scenario": "S1"
                },
                {
                    "value": "-4,55E-11",
                    "module": "D",
                    "scenario": "S2"
                },
                {
                    "value": "-4,24E-11",
                    "module": "D",
                    "scenario": "S3"
                }
            ]
        },
        {
            "parameter": "HTP-nc",
            "values": [
                {
                    "value": "1,43E-07",
                    "module": "A1-A3",
                    "scenario": null
                },
                {
                    "value": "1,57E-09",
                    "module": "A4",
                    "scenario": null
                },
                {
                    "value": "1,33E-08",
                    "module": "A5",
                    "scenario": null
                },
                {
                    "value": "0,00E+00",
                    "module": "B1",
                    "scenario": null
                },
                {
                    "value": "9,46E-09",
                    "module": "B2",
                    "scenario": null
                },
                {
                    "value": "0,00E+00",
                    "module": "C1",
                    "scenario": null
                },
                {
                    "value": "8,85E-11",
                    "module": "C2",
                    "scenario": null
                },
                {
                    "value": "2,56E-09",
                    "module": "C3",
                    "scenario": "S2"
                },
                {
                    "value": "2,88E-09",
                    "module": "C3",
                    "scenario": "S3"
                },
                {
                    "value": "8,71E-09",
                    "module": "C4",
                    "scenario": null
                },
                {
                    "value": "-2,26E-10",
                    "module": "D",
                    "scenario": "S0"
                },
                {
                    "value": "0,00E+00",
                    "module": "D",
                    "scenario": "S1"
                },
                {
                    "value": "-1,75E-09",
                    "module": "D",
                    "scenario": "S2"
                },
                {
                    "value": "-2,91E-09",
                    "module": "D",
                    "scenario": "S3"
                }
            ]
        },
        {
            "parameter": "SQP",
            "values": [
                {
                    "value": null,
                    "module": "A1-A3",
                    "scenario": null
                },
                {
                    "value": null,
                    "module": "A4",
                    "scenario": null
                },
                {
                    "value": null,
                    "module": "A5",
                    "scenario": null
                },
                {
                    "value": null,
                    "module": "B1",
                    "scenario": null
                },
                {
                    "value": null,
                    "module": "B2",
                    "scenario": null
                },
                {
                    "value": null,
                    "module": "C1",
                    "scenario": null
                },
                {
                    "value": null,
                    "module": "C2",
                    "scenario": null
                },
                {
                    "value": null,
                    "module": "C3",
                    "scenario": "S2"
                },
                {
                    "value": null,
                    "module": "C3",
                    "scenario": "S3"
                },
                {
                    "value": null,
                    "module": "C4",
                    "scenario": null
                },
                {
                    "value": null,
                    "module": "D",
                    "scenario": "S0"
                },
                {
                    "value": null,
                    "module": "D",
                    "scenario": "S1"
                },
                {
                    "value": null,
                    "module": "D",
                    "scenario": "S2"
                },
                {
                    "value": null,
                    "module": "D",
                    "scenario": "S3"
                }
            ]
        }
    ],
    "resource_use": [
        {
            "parameter": "PERE",
            "values": [
                {
                    "value": "6,57E+01",
                    "module": "A1-A3",
                    "scenario": null
                },
                {
                    "value": "1,08E-01",
                    "module": "A4",
                    "scenario": null
                },
                {
                    "value": "6,01E+00",
                    "module": "A5",
                    "scenario": null
                },
                {
                    "value": "0,00E+00",
                    "module": "B1",
                    "scenario": null
                },
                {
                    "value": "3,68E+00",
                    "module": "B2",
                    "scenario": null
                },
                {
                    "value": "0,00E+00",
                    "module": "C1",
                    "scenario": null
                },
                {
                    "value": "6,05E-03",
                    "module": "C2",
                    "scenario": null
                },
                {
                    "value": "2,95E-01",
                    "module": "C3",
                    "scenario": "S2"
                },
                {
                    "value": "4,32E-01",
                    "module": "C3",
                    "scenario": "S3"
                },
                {
                    "value": "1,95E-01",
                    "module": "C4",
                    "scenario": null
                },
                {
                    "value": "-1,58E-01",
                    "module": "D",
                    "scenario": "S0"
                },
                {
                    "value": "0,00E+00",
                    "module": "D",
                    "scenario": "S1"
                },
                {
                    "value": "-1,21E+00",
                    "module": "D",
                    "scenario": "S2"
                },
                {
                    "value": "-2,43E-01",
                    "module": "D",
                    "scenario": "S3"
                }
            ]
        },
        {
            "parameter": "PERM",
            "values": [
                {
                    "value": "5,90E-02",
                    "module": "A1-A3",
                    "scenario": null
                },
                {
                    "value": "0,00E+00",
                    "module": "A4",
                    "scenario": null
                },
                {
                    "value": "-5,90E-02",
                    "module": "A5",
                    "scenario": null
                },
                {
                    "value": "0,00E+00",
                    "module": "B1",
                    "scenario": null
                },
                {
                    "value": "0,00E+00",
                    "module": "B2",
                    "scenario": null
                },
                {
                    "value": "0,00E+00",
                    "module": "C1",
                    "scenario": null
                },
                {
                    "value": "0,00E+00",
                    "module": "C2",
                    "scenario": null
                },
                {
                    "value": "0,00E+00",
                    "module": "C3",
                    "scenario": "S2"
                },
                {
                    "value": "0,00E+00",
                    "module": "C3",
                    "scenario": "S3"
                },
                {
                    "value": "0,00E+00",
                    "module": "C4",
                    "scenario": null
                },
                {
                    "value": "0,00E+00",
                    "module": "D",
                    "scenario": "S0"
                },
                {
                    "value": "0,00E+00",
                    "module": "D",
                    "scenario": "S1"
                },
                {
                    "value": "0,00E+00",
                    "module": "D",
                    "scenario": "S2"
                },
                {
                    "value": "0,00E+00",
                    "module": "D",
                    "scenario": "S3"
                }
            ]
        },
        {
            "parameter": "PERT",
            "values": [
                {
                    "value": "6,57E+01",
                    "module": "A1-A3",
                    "scenario": null
                },
                {
                    "value": "1,08E-01",
                    "module": "A4",
                    "scenario": null
                },
                {
                    "value": "5,95E+00",
                    "module": "A5",
                    "scenario": null
                },
                {
                    "value": "0,00E+00",
                    "module": "B1",
                    "scenario": null
                },
                {
                    "value": "3,68E+00",
                    "module": "B2",
                    "scenario": null
                },
                {
                    "value": "0,00E+00",
                    "module": "C1",
                    "scenario": null
                },
                {
                    "value": "6,05E-03",
                    "module": "C2",
                    "scenario": null
                },
                {
                    "value": "2,95E-01",
                    "module": "C3",
                    "scenario": "S2"
                },
                {
                    "value": "4,32E-01",
                    "module": "C3",
                    "scenario": "S3"
                },
                {
                    "value": "1,95E-01",
                    "module": "C4",
                    "scenario": null
                },
                {
                    "value": "-1,58E-01",
                    "module": "D",
                    "scenario": "S0"
                },
                {
                    "value": "0,00E+00",
                    "module": "D",
                    "scenario": "S1"
                },
                {
                    "value": "-1,21E+00",
                    "module": "D",
                    "scenario": "S2"
                },
                {
                    "value": "-2,43E-01",
                    "module": "D",
                    "scenario": "S3"
                }
            ]
        },
        {
            "parameter": "PENRE",
            "values": [
                {
                    "value": "8,82E+01",
                    "module": "A1-A3",
                    "scenario": null
                },
                {
                    "value": "1,90E+00",
                    "module": "A4",
                    "scenario": null
                },
                {
                    "value": "9,73E+00",
                    "module": "A5",
                    "scenario": null
                },
                {
                    "value": "0,00E+00",
                    "module": "B1",
                    "scenario": null
                },
                {
                    "value": "5,90E+00",
                    "module": "B2",
                    "scenario": null
                },
                {
                    "value": "0,00E+00",
                    "module": "C1",
                    "scenario": null
                },
                {
                    "value": "1,07E-01",
                    "module": "C2",
                    "scenario": null
                },
                {
                    "value": "1,45E+01",
                    "module": "C3",
                    "scenario": "S2"
                },
                {
                    "value": "1,50E+01",
                    "module": "C3",
                    "scenario": "S3"
                },
                {
                    "value": "2,38E+00",
                    "module": "C4",
                    "scenario": null
                },
                {
                    "value": "-5,85E-01",
                    "module": "D",
                    "scenario": "S0"
                },
                {
                    "value": "0,00E+00",
                    "module": "D",
                    "scenario": "S1"
                },
                {
                    "value": "-4,54E+00",
                    "module": "D",
                    "scenario": "S2"
                },
                {
                    "value": "-1,21E+01",
                    "module": "D",
                    "scenario": "S3"
                }
            ]
        },
        {
            "parameter": "PENRM",
            "values": [
                {
                    "value": "1,28E+01",
                    "module": "A1-A3",
                    "scenario": null
                },
                {
                    "value": "0,00E+00",
                    "module": "A4",
                    "scenario": null
                },
                {
                    "value": "-3,01E-01",
                    "module": "A5",
                    "scenario": null
                },
                {
                    "value": "0,00E+00",
                    "module": "B1",
                    "scenario": null
                },
                {
                    "value": "0,00E+00",
                    "module": "B2",
                    "scenario": null
                },
                {
                    "value": "0,00E+00",
                    "module": "C1",
                    "scenario": null
                },
                {
                    "value": "0,00E+00",
                    "module": "C2",
                    "scenario": null
                },
                {
                    "value": "-1,25E+01",
                    "module": "C3",
                    "scenario": "S2"
                },
                {
                    "value": "-1,25E+01",
                    "module": "C3",
                    "scenario": "S3"
                },
                {
                    "value": "0,00E+00",
                    "module": "C4",
                    "scenario": null
                },
                {
                    "value": "0,00E+00",
                    "module": "D",
                    "scenario": "S0"
                },
                {
                    "value": "0,00E+00",
                    "module": "D",
                    "scenario": "S1"
                },
                {
                    "value": "0,00E+00",
                    "module": "D",
                    "scenario": "S2"
                },
                {
                    "value": "0,00E+00",
                    "module": "D",
                    "scenario": "S3"
                }
            ]
        },
        {
            "parameter": "PENRT",
            "values": [
                {
                    "value": "1,01E+02",
                    "module": "A1-A3",
                    "scenario": null
                },
                {
                    "value": "1,90E+00",
                    "module": "A4",
                    "scenario": null
                },
                {
                    "value": "9,43E+00",
                    "module": "A5",
                    "scenario": null
                },
                {
                    "value": "0,00E+00",
                    "module": "B1",
                    "scenario": null
                },
                {
                    "value": "5,90E+00",
                    "module": "B2",
                    "scenario": null
                },
                {
                    "value": "0,00E+00",
                    "module": "C1",
                    "scenario": null
                },
                {
                    "value": "1,07E-01",
                    "module": "C2",
                    "scenario": null
                },
                {
                    "value": "2,03E+00",
                    "module": "C3",
                    "scenario": "S2"
                },
                {
                    "value": "2,52E+00",
                    "module": "C3",
                    "scenario": "S3"
                },
                {
                    "value": "2,38E+00",
                    "module": "C4",
                    "scenario": null
                },
                {
                    "value": "-5,85E-01",
                    "module": "D",
                    "scenario": "S0"
                },
                {
                    "value": "0,00E+00",
                    "module": "D",
                    "scenario": "S1"
                },
                {
                    "value": "-4,54E+00",
                    "module": "D",
                    "scenario": "S2"
                },
                {
                    "value": "-1,21E+01",
                    "module": "D",
                    "scenario": "S3"
                }
            ]
        },
        {
            "parameter": "SM",
            "values": [
                {
                    "value": "1,42E+00",
                    "module": "A1-A3",
                    "scenario": null
                },
                {
                    "value": "0,00E+00",
                    "module": "A4",
                    "scenario": null
                },
                {
                    "value": "1,28E-01",
                    "module": "A5",
                    "scenario": null
                },
                {
                    "value": "0,00E+00",
                    "module": "B1",
                    "scenario": null
                },
                {
                    "value": "0,00E+00",
                    "module": "B2",
                    "scenario": null
                },
                {
                    "value": "0,00E+00",
                    "module": "C1",
                    "scenario": null
                },
                {
                    "value": "0,00E+00",
                    "module": "C2",
                    "scenario": null
                },
                {
                    "value": "0,00E+00",
                    "module": "C3",
                    "scenario": "S2"
                },
                {
                    "value": "0,00E+00",
                    "module": "C3",
                    "scenario": "S3"
                },
                {
                    "value": "0,00E+00",
                    "module": "C4",
                    "scenario": null
                },
                {
                    "value": "0,00E+00",
                    "module": "D",
                    "scenario": "S0"
                },
                {
                    "value": "0,00E+00",
                    "module": "D",
                    "scenario": "S1"
                },
                {
                    "value": "0,00E+00",
                    "module": "D",
                    "scenario": "S2"
                },
                {
                    "value": "3,33E-01",
                    "module": "D",
                    "scenario": "S3"
                }
            ]
        },
        {
            "parameter": "RSF",
            "values": [
                {
                    "value": "0,00E+00",
                    "module": "A1-A3",
                    "scenario": null
                },
                {
                    "value": "0,00E+00",
                    "module": "A4",
                    "scenario": null
                },
                {
                    "value": "0,00E+00",
                    "module": "A5",
                    "scenario": null
                },
                {
                    "value": "0,00E+00",
                    "module": "B1",
                    "scenario": null
                },
                {
                    "value": "0,00E+00",
                    "module": "B2",
                    "scenario": null
                },
                {
                    "value": "0,00E+00",
                    "module": "C1",
                    "scenario": null
                },
                {
                    "value": "0,00E+00",
                    "module": "C2",
                    "scenario": null
                },
                {
                    "value": "0,00E+00",
                    "module": "C3",
                    "scenario": "S2"
                },
                {
                    "value": "0,00E+00",
                    "module": "C3",
                    "scenario": "S3"
                },
                {
                    "value": "0,00E+00",
                    "module": "C4",
                    "scenario": null
                },
                {
                    "value": "0,00E+00",
                    "module": "D",
                    "scenario": "S0"
                },
                {
                    "value": "0,00E+00",
                    "module": "D",
                    "scenario": "S1"
                },
                {
                    "value": "0,00E+00",
                    "module": "D",
                    "scenario": "S2"
                },
                {
                    "value": "0,00E+00",
                    "module": "D",
                    "scenario": "S3"
                }
            ]
        },
        {
            "parameter": "NRSF",
            "values": [
                {
                    "value": "0,00E+00",
                    "module": "A1-A3",
                    "scenario": null
                },
                {
                    "value": "0,00E+00",
                    "module": "A4",
                    "scenario": null
                },
                {
                    "value": "0,00E+00",
                    "module": "A5",
                    "scenario": null
                },
                {
                    "value": "0,00E+00",
                    "module": "B1",
                    "scenario": null
                },
                {
                    "value": "0,00E+00",
                    "module": "B2",
                    "scenario": null
                },
                {
                    "value": "0,00E+00",
                    "module": "C1",
                    "scenario": null
                },
                {
                    "value": "0,00E+00",
                    "module": "C2",
                    "scenario": null
                },
                {
                    "value": "0,00E+00",
                    "module": "C3",
                    "scenario": "S2"
                },
                {
                    "value": "0,00E+00",
                    "module": "C3",
                    "scenario": "S3"
                },
                {
                    "value": "0,00E+00",
                    "module": "C4",
                    "scenario": null
                },
                {
                    "value": "0,00E+00",
                    "module": "D",
                    "scenario": "S0"
                },
                {
                    "value": "0,00E+00",
                    "module": "D",
                    "scenario": "S1"
                },
                {
                    "value": "0,00E+00",
                    "module": "D",
                    "scenario": "S2"
                },
                {
                    "value": "0,00E+00",
                    "module": "D",
                    "scenario": "S3"
                }
            ]
        },
        {
            "parameter": "FW",
            "values": [
                {
                    "value": "1,90E-01",
                    "module": "A1-A3",
                    "scenario": null
                },
                {
                    "value": "1,22E-04",
                    "module": "A4",
                    "scenario": null
                },
                {
                    "value": "1,82E-02",
                    "module": "A5",
                    "scenario": null
                },
                {
                    "value": "0,00E+00",
                    "module": "B1",
                    "scenario": null
                },
                {
                    "value": "3,34E-03",
                    "module": "B2",
                    "scenario": null
                },
                {
                    "value": "0,00E+00",
                    "module": "C1",
                    "scenario": null
                },
                {
                    "value": "6,84E-06",
                    "module": "C2",
                    "scenario": null
                },
                {
                    "value": "1,10E-02",
                    "module": "C3",
                    "scenario": "S2"
                },
                {
                    "value": "1,12E-02",
                    "module": "C3",
                    "scenario": "S3"
                },
                {
                    "value": "2,77E-05",
                    "module": "C4",
                    "scenario": null
                },
                {
                    "value": "-1,51E-04",
                    "module": "D",
                    "scenario": "S0"
                },
                {
                    "value": "0,00E+00",
                    "module": "D",
                    "scenario": "S1"
                },
                {
                    "value": "-1,16E-03",
                    "module": "D",
                    "scenario": "S2"
                },
                {
                    "value": "-1,24E-03",
                    "module": "D",
                    "scenario": "S3"
                }
            ]
        }
    ],
    "end_of_life_waste": [
        {
            "parameter": "HWD",
            "values": [
                {
                    "value": "3,83E-03",
                    "module": "A1-A3",
                    "scenario": null
                },
                {
                    "value": "9,08E-12",
                    "module": "A4",
                    "scenario": null
                },
                {
                    "value": "3,45E-04",
                    "module": "A5",
                    "scenario": null
                },
                {
                    "value": "0,00E+00",
                    "module": "B1",
                    "scenario": null
                },
                {
                    "value": "4,19E-05",
                    "module": "B2",
                    "scenario": null
                },
                {
                    "value": "0,00E+00",
                    "module": "C1",
                    "scenario": null
                },
                {
                    "value": "5,11E-13",
                    "module": "C2",
                    "scenario": null
                },
                {
                    "value": "3,28E-10",
                    "module": "C3",
                    "scenario": "S2"
                },
                {
                    "value": "3,48E-10",
                    "module": "C3",
                    "scenario": "S3"
                },
                {
                    "value": "3,65E-10",
                    "module": "C4",
                    "scenario": null
                },
                {
                    "value": "-7,98E-11",
                    "module": "D",
                    "scenario": "S0"
                },
                {
                    "value": "0,00E+00",
                    "module": "D",
                    "scenario": "S1"
                },
                {
                    "value": "-6,23E-10",
                    "module": "D",
                    "scenario": "S2"
                },
                {
                    "value": "-1,71E-10",
                    "module": "D",
                    "scenario": "S3"
                }
            ]
        },
        {
            "parameter": "NHWD",
            "values": [
                {
                    "value": "6,81E-01",
                    "module": "A1-A3",
                    "scenario": null
                },
                {
                    "value": "2,72E-04",
                    "module": "A4",
                    "scenario": null
                },
                {
                    "value": "9,06E-02",
                    "module": "A5",
                    "scenario": null
                },
                {
                    "value": "0,00E+00",
                    "module": "B1",
                    "scenario": null
                },
                {
                    "value": "7,30E-03",
                    "module": "B2",
                    "scenario": null
                },
                {
                    "value": "0,00E+00",
                    "module": "C1",
                    "scenario": null
                },
                {
                    "value": "1,53E-05",
                    "module": "C2",
                    "scenario": null
                },
                {
                    "value": "3,25E-01",
                    "module": "C3",
                    "scenario": "S2"
                },
                {
                    "value": "3,25E-01",
                    "module": "C3",
                    "scenario": "S3"
                },
                {
                    "value": "2,34E+00",
                    "module": "C4",
                    "scenario": null
                },
                {
                    "value": "-2,93E-04",
                    "module": "D",
                    "scenario": "S0"
                },
                {
                    "value": "0,00E+00",
                    "module": "D",
                    "scenario": "S1"
                },
                {
                    "value": "-2,26E-03",
                    "module": "D",
                    "scenario": "S2"
                },
                {
                    "value": "-1,15E-01",
                    "module": "D",
                    "scenario": "S3"
                }
            ]
        },
        {
            "parameter": "RWD",
            "values": [
                {
                    "value": "1,76E-03",
                    "module": "A1-A3",
                    "scenario": null
                },
                {
                    "value": "2,33E-06",
                    "module": "A4",
                    "scenario": null
                },
                {
                    "value": "1,64E-04",
                    "module": "A5",
                    "scenario": null
                },
                {
                    "value": "0,00E+00",
                    "module": "B1",
                    "scenario": null
                },
                {
                    "value": "3,76E-04",
                    "module": "B2",
                    "scenario": null
                },
                {
                    "value": "0,00E+00",
                    "module": "C1",
                    "scenario": null
                },
                {
                    "value": "1,31E-07",
                    "module": "C2",
                    "scenario": null
                },
                {
                    "value": "6,22E-05",
                    "module": "C3",
                    "scenario": "S2"
                },
                {
                    "value": "9,74E-05",
                    "module": "C3",
                    "scenario": "S3"
                },
                {
                    "value": "2,91E-05",
                    "module": "C4",
                    "scenario": null
                },
                {
                    "value": "-4,51E-05",
                    "module": "D",
                    "scenario": "S0"
                },
                {
                    "value": "0,00E+00",
                    "module": "D",
                    "scenario": "S1"
                },
                {
                    "value": "-3,47E-04",
                    "module": "D",
                    "scenario": "S2"
                },
                {
                    "value": "-5,50E-05",
                    "module": "D",
                    "scenario": "S3"
                }
            ]
        }
    ],
    "end_of_life_flow": [
        {
            "parameter": "CRU",
            "values": [
                {
                    "value": "0,00E+00",
                    "module": "A1-A3",
                    "scenario": null
                },
                {
                    "value": "0,00E+00",
                    "module": "A4",
                    "scenario": null
                },
                {
                    "value": "0,00E+00",
                    "module": "A5",
                    "scenario": null
                },
                {
                    "value": "0,00E+00",
                    "module": "B1",
                    "scenario": null
                },
                {
                    "value": "0,00E+00",
                    "module": "B2",
                    "scenario": null
                },
                {
                    "value": "0,00E+00",
                    "module": "C1",
                    "scenario": null
                },
                {
                    "value": "0,00E+00",
                    "module": "C2",
                    "scenario": null
                },
                {
                    "value": "0,00E+00",
                    "module": "C3",
                    "scenario": "S2"
                },
                {
                    "value": "0,00E+00",
                    "module": "C3",
                    "scenario": "S3"
                },
                {
                    "value": "0,00E+00",
                    "module": "C4",
                    "scenario": null
                },
                {
                    "value": "0,00E+00",
                    "module": "D",
                    "scenario": "S0"
                },
                {
                    "value": "0,00E+00",
                    "module": "D",
                    "scenario": "S1"
                },
                {
                    "value": "0,00E+00",
                    "module": "D",
                    "scenario": "S2"
                },
                {
                    "value": "0,00E+00",
                    "module": "D",
                    "scenario": "S3"
                }
            ]
        },
        {
            "parameter": "MFR",
            "values": [
                {
                    "value": "0,00E+00",
                    "module": "A1-A3",
                    "scenario": null
                },
                {
                    "value": "0,00E+00",
                    "module": "A4",
                    "scenario": null
                },
                {
                    "value": "3,00E-02",
                    "module": "A5",
                    "scenario": null
                },
                {
                    "value": "0,00E+00",
                    "module": "B1",
                    "scenario": null
                },
                {
                    "value": "0,00E+00",
                    "module": "B2",
                    "scenario": null
                },
                {
                    "value": "0,00E+00",
                    "module": "C1",
                    "scenario": null
                },
                {
                    "value": "0,00E+00",
                    "module": "C2",
                    "scenario": null
                },
                {
                    "value": "0,00E+00",
                    "module": "C3",
                    "scenario": "S2"
                },
                {
                    "value": "3,33E-01",
                    "module": "C3",
                    "scenario": "S3"
                },
                {
                    "value": "0,00E+00",
                    "module": "C4",
                    "scenario": null
                },
                {
                    "value": "0,00E+00",
                    "module": "D",
                    "scenario": "S0"
                },
                {
                    "value": "0,00E+00",
                    "module": "D",
                    "scenario": "S1"
                },
                {
                    "value": "0,00E+00",
                    "module": "D",
                    "scenario": "S2"
                },
                {
                    "value": "0,00E+00",
                    "module": "D",
                    "scenario": "S3"
                }
            ]
        },
        {
            "parameter": "MER",
            "values": [
                {
                    "value": "0,00E+00",
                    "module": "A1-A3",
                    "scenario": null
                },
                {
                    "value": "0,00E+00",
                    "module": "A4",
                    "scenario": null
                },
                {
                    "value": "0,00E+00",
                    "module": "A5",
                    "scenario": null
                },
                {
                    "value": "0,00E+00",
                    "module": "B1",
                    "scenario": null
                },
                {
                    "value": "0,00E+00",
                    "module": "B2",
                    "scenario": null
                },
                {
                    "value": "0,00E+00",
                    "module": "C1",
                    "scenario": null
                },
                {
                    "value": "0,00E+00",
                    "module": "C2",
                    "scenario": null
                },
                {
                    "value": "0,00E+00",
                    "module": "C3",
                    "scenario": "S2"
                },
                {
                    "value": "0,00E+00",
                    "module": "C3",
                    "scenario": "S3"
                },
                {
                    "value": "0,00E+00",
                    "module": "C4",
                    "scenario": null
                },
                {
                    "value": "0,00E+00",
                    "module": "D",
                    "scenario": "S0"
                },
                {
                    "value": "0,00E+00",
                    "module": "D",
                    "scenario": "S1"
                },
                {
                    "value": "0,00E+00",
                    "module": "D",
                    "scenario": "S2"
                },
                {
                    "value": "0,00E+00",
                    "module": "D",
                    "scenario": "S3"
                }
            ]
        },
        {
            "parameter": "EEE",
            "values": [
                {
                    "value": "0,00E+00",
                    "module": "A1-A3",
                    "scenario": null
                },
                {
                    "value": "0,00E+00",
                    "module": "A4",
                    "scenario": null
                },
                {
                    "value": "6,88E-01",
                    "module": "A5",
                    "scenario": null
                },
                {
                    "value": "0,00E+00",
                    "module": "B1",
                    "scenario": null
                },
                {
                    "value": "0,00E+00",
                    "module": "B2",
                    "scenario": null
                },
                {
                    "value": "0,00E+00",
                    "module": "C1",
                    "scenario": null
                },
                {
                    "value": "0,00E+00",
                    "module": "C2",
                    "scenario": null
                },
                {
                    "value": "7,13E+00",
                    "module": "C3",
                    "scenario": "S2"
                },
                {
                    "value": "0,00E+00",
                    "module": "C3",
                    "scenario": "S3"
                },
                {
                    "value": "0,00E+00",
                    "module": "C4",
                    "scenario": null
                },
                {
                    "value": "0,00E+00",
                    "module": "D",
                    "scenario": "S0"
                },
                {
                    "value": "0,00E+00",
                    "module": "D",
                    "scenario": "S1"
                },
                {
                    "value": "0,00E+00",
                    "module": "D",
                    "scenario": "S2"
                },
                {
                    "value": "0,00E+00",
                    "module": "D",
                    "scenario": "S3"
                }
            ]
        },
        {
            "parameter": "EET",
            "values": [
                {
                    "value": "0,00E+00",
                    "module": "A1-A3",
                    "scenario": null
                },
                {
                    "value": "0,00E+00",
                    "module": "A4",
                    "scenario": null
                },
                {
                    "value": "1,24E+00",
                    "module": "A5",
                    "scenario": null
                },
                {
                    "value": "0,00E+00",
                    "module": "B1",
                    "scenario": null
                },
                {
                    "value": "0,00E+00",
                    "module": "B2",
                    "scenario": null
                },
                {
                    "value": "0,00E+00",
                    "module": "C1",
                    "scenario": null
                },
                {
                    "value": "0,00E+00",
                    "module": "C2",
                    "scenario": null
                },
                {
                    "value": "1,29E+01",
                    "module": "C3",
                    "scenario": "S2"
                },
                {
                    "value": "5,31E+01",
                    "module": "C3",
                    "scenario": "S3"
                },
                {
                    "value": "0,00E+00",
                    "module": "C4",
                    "scenario": null
                },
                {
                    "value": "0,00E+00",
                    "module": "D",
                    "scenario": "S0"
                },
                {
                    "value": "0,00E+00",
                    "module": "D",
                    "scenario": "S1"
                },
                {
                    "value": "0,00E+00",
                    "module": "D",
                    "scenario": "S2"
                },
                {
                    "value": "0,00E+00",
                    "module": "D",
                    "scenario": "S3"
                }
            ]
        }
    ]
}