{
    "product_name": "Cedral Sidings",
    "epd_id": "EPD-ETE-20220190-ICA2-EN",
    "compliance": [
        "DIN EN 15804+A2",
        "ISO 14025"
    ],
    "producer_name": "Etex Building Performance International",
    "environmental_impact": [
        {
            "parameter": "GWP-total",
            "values": [
                {
                    "value": "4,01E+00",
                    "module": "A1",
                    "scenario": null
                },
                {
                    "value": "1,01E+00",
                    "module": "A2",
                    "scenario": null
                },
                {
                    "value": "4,20E-01",
                    "module": "A3",
                    "scenario": null
                },
                {
                    "value": "2,55E+00",
                    "module": "A4",
                    "scenario": null
                },
                {
                    "value": "2,89E+00",
                    "module": "A5",
                    "scenario": null
                },
                {
                    "value": "-1,93E+00",
                    "module": "B1",
                    "scenario": null
                },
                {
                    "value": "0,00E+00",
                    "module": "B2",
                    "scenario": null
                },
                {
                    "value": "0,00E+00",
                    "module": "B3",
                    "scenario": null
                },
                {
                    "value": "0,00E+00",
                    "module": "B4",
                    "scenario": null
                },
                {
                    "value": "0,00E+00",
                    "module": "B5",
                    "scenario": null
                },
                {
                    "value": "0,00E+00",
                    "module": "B6",
                    "scenario": null
                },
                {
                    "value": "0,00E+00",
                    "module": "B7",
                    "scenario": null
                },
                {
                    "value": "9,53E-03",
                    "module": "C1",
                    "scenario": null
                },
                {
                    "value": "1,73E-01",
                    "module": "C2",
                    "scenario": "S0"
                },
                {
                    "value": "8,23E-01",
                    "module": "C2",
                    "scenario": "S1"
                },
                {
                    "value": "1,66E-04",
                    "module": "C3",
                    "scenario": "S0"
                },
                {
                    "value": "1,77E+00",
                    "module": "C3",
                    "scenario": "S1"
                },
                {
                    "value": "1,85E+00",
                    "module": "C4",
                    "scenario": "S0"
                },
                {
                    "value": "4,33E-05",
                    "module": "C4",
                    "scenario": "S1"
                },
                {
                    "value": "-5,23E-01",
                    "module": "D",
                    "scenario": "S0"
                },
                {
                    "value": "-2,29E+00",
                    "module": "D",
                    "scenario": "S1"
                },
                {
                    "value": "5,44E+00",
                    "module": "A1A3",
                    "scenario": null
                }
            ]
        },
        {
            "parameter": "GWP-fossil",
            "values": [
                {
                    "value": "5,77E+00",
                    "module": "A1",
                    "scenario": null
                },
                {
                    "value": "1,01E+00",
                    "module": "A2",
                    "scenario": null
                },
                {
                    "value": "2,04E+00",
                    "module": "A3",
                    "scenario": null
                },
                {
                    "value": "2,55E+00",
                    "module": "A4",
                    "scenario": null
                },
                {
                    "value": "1,17E+00",
                    "module": "A5",
                    "scenario": null
                },
                {
                    "value": "0,00E+00",
                    "module": "B1",
                    "scenario": null
                },
                {
                    "value": "0,00E+00",
                    "module": "B2",
                    "scenario": null
                },
                {
                    "value": "0,00E+00",
                    "module": "B3",
                    "scenario": null
                },
                {
                    "value": "0,00E+00",
                    "module": "B4",
                    "scenario": null
                },
                {
                    "value": "0,00E+00",
                    "module": "B5",
                    "scenario": null
                },
                {
                    "value": "0,00E+00",
                    "module": "B6",
                    "scenario": null
                },
                {
                    "value": "0,00E+00",
                    "module": "B7",
                    "scenario": null
                },
                {
                    "value": "9,44E-03",
                    "module": "C1",
                    "scenario": null
                },
                {
                    "value": "1,73E-01",
                    "module": "C2",
                    "scenario": "S0"
                },
                {
                    "value": "8,22E-01",
                    "module": "C2",
                    "scenario": "S1"
                },
                {
                    "value": "1,63E-04",
                    "module": "C3",
                    "scenario": "S0"
                },
                {
                    "value": "4,85E-02",
                    "module": "C3",
                    "scenario": "S1"
                },
                {
                    "value": "1,32E-01",
                    "module": "C4",
                    "scenario": "S0"
                },
                {
                    "value": "4,29E-05",
                    "module": "C4",
                    "scenario": "S1"
                },
                {
                    "value": "-5,23E-01",
                    "module": "D",
                    "scenario": "S0"
                },
                {
                    "value": "-5,67E-01",
                    "module": "D",
                    "scenario": "S1"
                },
                {
                    "value": "8,82E+00",
                    "module": "A1A3",
                    "scenario": null
                }
            ]
        },
        {
            "parameter": "GWP-biogenic",
            "values": [
                {
                    "value": "-1,77E+00",
                    "module": "A1",
                    "scenario": null
                },
                {
                    "value": "3,92E-04",
                    "module": "A2",
                    "scenario": null
                },
                {
                    "value": "-1,62E+00",
                    "module": "A3",
                    "scenario": null
                },
                {
                    "value": "1,04E-03",
                    "module": "A4",
                    "scenario": null
                },
                {
                    "value": "1,72E+00",
                    "module": "A5",
                    "scenario": null
                },
                {
                    "value": "0,00E+00",
                    "module": "B1",
                    "scenario": null
                },
                {
                    "value": "0,00E+00",
                    "module": "B2",
                    "scenario": null
                },
                {
                    "value": "0,00E+00",
                    "module": "B3",
                    "scenario": null
                },
                {
                    "value": "0,00E+00",
                    "module": "B4",
                    "scenario": null
                },
                {
                    "value": "0,00E+00",
                    "module": "B5",
                    "scenario": null
                },
                {
                    "value": "0,00E+00",
                    "module": "B6",
                    "scenario": null
                },
                {
                    "value": "0,00E+00",
                    "module": "B7",
                    "scenario": null
                },
                {
                    "value": "6,61E-05",
                    "module": "C1",
                    "scenario": null
                },
                {
                    "value": "7,04E-05",
                    "module": "C2",
                    "scenario": "S0"
                },
                {
                    "value": "3,35E-04",
                    "module": "C2",
                    "scenario": "S1"
                },
                {
                    "value": "2,70E-06",
                    "module": "C3",
                    "scenario": "S0"
                },
                {
                    "value": "1,72E+00",
                    "module": "C3",
                    "scenario": "S1"
                },
                {
                    "value": "1,72E+00",
                    "module": "C4",
                    "scenario": "S0"
                },
                {
                    "value": "4,17E-07",
                    "module": "C4",
                    "scenario": "S1"
                },
                {
                    "value": "6,67E-04",
                    "module": "D",
                    "scenario": "S0"
                },
                {
                    "value": "-1,72E+00",
                    "module": "D",
                    "scenario": "S1"
                },
                {
                    "value": "-3,39E+00",
                    "module": "A1A3",
                    "scenario": null
                }
            ]
        },
        {
            "parameter": "GWP-luluc",
            "values": [
                {
                    "value": "2,19E-03",
                    "module": "A1",
                    "scenario": null
                },
                {
                    "value": "4,03E-04",
                    "module": "A2",
                    "scenario": null
                },
                {
                    "value": "2,36E-03",
                    "module": "A3",
                    "scenario": null
                },
                {
                    "value": "7,93E-04",
                    "module": "A4",
                    "scenario": null
                },
                {
                    "value": "5,90E-04",
                    "module": "A5",
                    "scenario": null
                },
                {
                    "value": "0,00E+00",
                    "module": "B1",
                    "scenario": null
                },
                {
                    "value": "0,00E+00",
                    "module": "B2",
                    "scenario": null
                },
                {
                    "value": "0,00E+00",
                    "module": "B3",
                    "scenario": null
                },
                {
                    "value": "0,00E+00",
                    "module": "B4",
                    "scenario": null
                },
                {
                    "value": "0,00E+00",
                    "module": "B5",
                    "scenario": null
                },
                {
                    "value": "0,00E+00",
                    "module": "B6",
                    "scenario": null
                },
                {
                    "value": "0,00E+00",
                    "module": "B7",
                    "scenario": null
                },
                {
                    "value": "2,20E-05",
                    "module": "C1",
                    "scenario": null
                },
                {
                    "value": "6,03E-05",
                    "module": "C2",
                    "scenario": "S0"
                },
                {
                    "value": "2,87E-04",
                    "module": "C2",
                    "scenario": "S1"
                },
                {
                    "value": "1,94E-07",
                    "module": "C3",
                    "scenario": "S0"
                },
                {
                    "value": "5,12E-05",
                    "module": "C3",
                    "scenario": "S1"
                },
                {
                    "value": "6,74E-05",
                    "module": "C4",
                    "scenario": "S0"
                },
                {
                    "value": "2,20E-08",
                    "module": "C4",
                    "scenario": "S1"
                },
                {
                    "value": "-6,99E-04",
                    "module": "D",
                    "scenario": "S0"
                },
                {
                    "value": "-7,28E-04",
                    "module": "D",
                    "scenario": "S1"
                },
                {
                    "value": "4,95E-03",
                    "module": "A1A3",
                    "scenario": null
                }
            ]
        },
        {
            "parameter": "ODP",
            "values": [
                {
                    "value": "2,53E-07",
                    "module": "A1",
                    "scenario": null
                },
                {
                    "value": "2,26E-07",
                    "module": "A2",
                    "scenario": null
                },
                {
                    "value": "2,69E-07",
                    "module": "A3",
                    "scenario": null
                },
                {
                    "value": "5,93E-07",
                    "module": "A4",
                    "scenario": null
                },
                {
                    "value": "9,73E-08",
                    "module": "A5",
                    "scenario": null
                },
                {
                    "value": "0,00E+00",
                    "module": "B1",
                    "scenario": null
                },
                {
                    "value": "0,00E+00",
                    "module": "B2",
                    "scenario": null
                },
                {
                    "value": "0,00E+00",
                    "module": "B3",
                    "scenario": null
                },
                {
                    "value": "0,00E+00",
                    "module": "B4",
                    "scenario": null
                },
                {
                    "value": "0,00E+00",
                    "module": "B5",
                    "scenario": null
                },
                {
                    "value": "0,00E+00",
                    "module": "B6",
                    "scenario": null
                },
                {
                    "value": "0,00E+00",
                    "module": "B7",
                    "scenario": null
                },
                {
                    "value": "7,95E-10",
                    "module": "C1",
                    "scenario": null
                },
                {
                    "value": "3,92E-08",
                    "module": "C2",
                    "scenario": "S0"
                },
                {
                    "value": "1,87E-07",
                    "module": "C2",
                    "scenario": "S1"
                },
                {
                    "value": "6,59E-12",
                    "module": "C3",
                    "scenario": "S0"
                },
                {
                    "value": "3,03E-09",
                    "module": "C3",
                    "scenario": "S1"
                },
                {
                    "value": "4,37E-08",
                    "module": "C4",
                    "scenario": "S0"
                },
                {
                    "value": "9,31E-12",
                    "module": "C4",
                    "scenario": "S1"
                },
                {
                    "value": "-4,65E-08",
                    "module": "D",
                    "scenario": "S0"
                },
                {
                    "value": "-5,46E-08",
                    "module": "D",
                    "scenario": "S1"
                },
                {
                    "value": "7,48E-07",
                    "module": "A1A3",
                    "scenario": null
                }
            ]
        },
        {
            "parameter": "AP",
            "values": [
                {
                    "value": "1,74E-02",
                    "module": "A1",
                    "scenario": null
                },
                {
                    "value": "8,23E-03",
                    "module": "A2",
                    "scenario": null
                },
                {
                    "value": "8,55E-03",
                    "module": "A3",
                    "scenario": null
                },
                {
                    "value": "1,06E-02",
                    "module": "A4",
                    "scenario": null
                },
                {
                    "value": "4,24E-03",
                    "module": "A5",
                    "scenario": null
                },
                {
                    "value": "0,00E+00",
                    "module": "B1",
                    "scenario": null
                },
                {
                    "value": "0,00E+00",
                    "module": "B2",
                    "scenario": null
                },
                {
                    "value": "0,00E+00",
                    "module": "B3",
                    "scenario": null
                },
                {
                    "value": "0,00E+00",
                    "module": "B4",
                    "scenario": null
                },
                {
                    "value": "0,00E+00",
                    "module": "B5",
                    "scenario": null
                },
                {
                    "value": "0,00E+00",
                    "module": "B6",
                    "scenario": null
                },
                {
                    "value": "0,00E+00",
                    "module": "B7",
                    "scenario": null
                },
                {
                    "value": "5,51E-05",
                    "module": "C1",
                    "scenario": null
                },
                {
                    "value": "7,05E-04",
                    "module": "C2",
                    "scenario": "S0"
                },
                {
                    "value": "3,36E-03",
                    "module": "C2",
                    "scenario": "S1"
                },
                {
                    "value": "4,86E-07",
                    "module": "C3",
                    "scenario": "S0"
                },
                {
                    "value": "1,90E-04",
                    "module": "C3",
                    "scenario": "S1"
                },
                {
                    "value": "1,01E-03",
                    "module": "C4",
                    "scenario": "S0"
                },
                {
                    "value": "2,61E-07",
                    "module": "C4",
                    "scenario": "S1"
                },
                {
                    "value": "-1,98E-03",
                    "module": "D",
                    "scenario": "S0"
                },
                {
                    "value": "-2,43E-03",
                    "module": "D",
                    "scenario": "S1"
                },
                {
                    "value": "3,42E-02",
                    "module": "A1A3",
                    "scenario": null
                }
            ]
        },
        {
            "parameter": "POCP",
            "values": [
                {
                    "value": "1,29E-02",
                    "module": "A1",
                    "scenario": null
                },
                {
                    "value": "6,88E-03",
                    "module": "A2",
                    "scenario": null
                },
                {
                    "value": "1,03E-02",
                    "module": "A3",
                    "scenario": null
                },
                {
                    "value": "1,11E-02",
                    "module": "A4",
                    "scenario": null
                },
                {
                    "value": "3,50E-03",
                    "module": "A5",
                    "scenario": null
                },
                {
                    "value": "0,00E+00",
                    "module": "B1",
                    "scenario": null
                },
                {
                    "value": "0,00E+00",
                    "module": "B2",
                    "scenario": null
                },
                {
                    "value": "0,00E+00",
                    "module": "B3",
                    "scenario": null
                },
                {
                    "value": "0,00E+00",
                    "module": "B4",
                    "scenario": null
                },
                {
                    "value": "0,00E+00",
                    "module": "B5",
                    "scenario": null
                },
                {
                    "value": "0,00E+00",
                    "module": "B6",
                    "scenario": null
                },
                {
                    "value": "0,00E+00",
                    "module": "B7",
                    "scenario": null
                },
                {
                    "value": "2,19E-05",
                    "module": "C1",
                    "scenario": null
                },
                {
                    "value": "7,09E-04",
                    "module": "C2",
                    "scenario": "S0"
                },
                {
                    "value": "3,37E-03",
                    "module": "C2",
                    "scenario": "S1"
                },
                {
                    "value": "2,40E-07",
                    "module": "C3",
                    "scenario": "S0"
                },
                {
                    "value": "1,47E-04",
                    "module": "C3",
                    "scenario": "S1"
                },
                {
                    "value": "1,11E-03",
                    "module": "C4",
                    "scenario": "S0"
                },
                {
                    "value": "2,75E-07",
                    "module": "C4",
                    "scenario": "S1"
                },
                {
                    "value": "-1,67E-03",
                    "module": "D",
                    "scenario": "S0"
                },
                {
                    "value": "-2,15E-03",
                    "module": "D",
                    "scenario": "S1"
                },
                {
                    "value": "3,01E-02",
                    "module": "A1A3",
                    "scenario": null
                }
            ]
        },
        {
            "parameter": "ADPE",
            "values": [
                {
                    "value": "3,35E-06",
                    "module": "A1",
                    "scenario": null
                },
                {
                    "value": "1,80E-06",
                    "module": "A2",
                    "scenario": null
                },
                {
                    "value": "2,83E-06",
                    "module": "A3",
                    "scenario": null
                },
                {
                    "value": "3,73E-06",
                    "module": "A4",
                    "scenario": null
                },
                {
                    "value": "6,42E-06",
                    "module": "A5",
                    "scenario": null
                },
                {
                    "value": "0,00E+00",
                    "module": "B1",
                    "scenario": null
                },
                {
                    "value": "0,00E+00",
                    "module": "B2",
                    "scenario": null
                },
                {
                    "value": "0,00E+00",
                    "module": "B3",
                    "scenario": null
                },
                {
                    "value": "0,00E+00",
                    "module": "B4",
                    "scenario": null
                },
                {
                    "value": "0,00E+00",
                    "module": "B5",
                    "scenario": null
                },
                {
                    "value": "0,00E+00",
                    "module": "B6",
                    "scenario": null
                },
                {
                    "value": "0,00E+00",
                    "module": "B7",
                    "scenario": null
                },
                {
                    "value": "1,29E-08",
                    "module": "C1",
                    "scenario": null
                },
                {
                    "value": "3,36E-07",
                    "module": "C2",
                    "scenario": "S0"
                },
                {
                    "value": "1,60E-06",
                    "module": "C2",
                    "scenario": "S1"
                },
                {
                    "value": "2,73E-10",
                    "module": "C3",
                    "scenario": "S0"
                },
                {
                    "value": "7,28E-08",
                    "module": "C3",
                    "scenario": "S1"
                },
                {
                    "value": "1,31E-07",
                    "module": "C4",
                    "scenario": "S0"
                },
                {
                    "value": "7,04E-11",
                    "module": "C4",
                    "scenario": "S1"
                },
                {
                    "value": "-5,13E-07",
                    "module": "D",
                    "scenario": "S0"
                },
                {
                    "value": "-6,87E-07",
                    "module": "D",
                    "scenario": "S1"
                },
                {
                    "value": "7,98E-06",
                    "module": "A1A3",
                    "scenario": null
                }
            ]
        },
        {
            "parameter": "ADPF",
            "values": [
                {
                    "value": "3,84E+01",
                    "module": "A1",
                    "scenario": null
                },
                {
                    "value": "1,49E+01",
                    "module": "A2",
                    "scenario": null
                },
                {
                    "value": "4,32E+01",
                    "module": "A3",
                    "scenario": null
                },
                {
                    "value": "3,93E+01",
                    "module": "A4",
                    "scenario": null
                },
                {
                    "value": "1,08E+01",
                    "module": "A5",
                    "scenario": null
                },
                {
                    "value": "0,00E+00",
                    "module": "B1",
                    "scenario": null
                },
                {
                    "value": "0,00E+00",
                    "module": "B2",
                    "scenario": null
                },
                {
                    "value": "0,00E+00",
                    "module": "B3",
                    "scenario": null
                },
                {
                    "value": "0,00E+00",
                    "module": "B4",
                    "scenario": null
                },
                {
                    "value": "0,00E+00",
                    "module": "B5",
                    "scenario": null
                },
                {
                    "value": "0,00E+00",
                    "module": "B6",
                    "scenario": null
                },
                {
                    "value": "0,00E+00",
                    "module": "B7",
                    "scenario": null
                },
                {
                    "value": "1,94E-01",
                    "module": "C1",
                    "scenario": null
                },
                {
                    "value": "2,60E+00",
                    "module": "C2",
                    "scenario": "S0"
                },
                {
                    "value": "1,24E+01",
                    "module": "C2",
                    "scenario": "S1"
                },
                {
                    "value": "2,21E-03",
                    "module": "C3",
                    "scenario": "S0"
                },
                {
                    "value": "6,59E-01",
                    "module": "C3",
                    "scenario": "S1"
                },
                {
                    "value": "3,35E+00",
                    "module": "C4",
                    "scenario": "S0"
                },
                {
                    "value": "7,99E-04",
                    "module": "C4",
                    "scenario": "S1"
                },
                {
                    "value": "-1,05E+01",
                    "module": "D",
                    "scenario": "S0"
                },
                {
                    "value": "-1,13E+01",
                    "module": "D",
                    "scenario": "S1"
                },
                {
                    "value": "9,65E+01",
                    "module": "A1A3",
                    "scenario": null
                }
            ]
        },
        {
            "parameter": "WDP",
            "values": [
                {
                    "value": "2,20E+00",
                    "module": "A1",
                    "scenario": null
                },
                {
                    "value": "3,92E-02",
                    "module": "A2",
                    "scenario": null
                },
                {
                    "value": "1,32E+00",
                    "module": "A3",
                    "scenario": null
                },
                {
                    "value": "1,22E-01",
                    "module": "A4",
                    "scenario": null
                },
                {
                    "value": "2,32E-01",
                    "module": "A5",
                    "scenario": null
                },
                {
                    "value": "0,00E+00",
                    "module": "B1",
                    "scenario": null
                },
                {
                    "value": "0,00E+00",
                    "module": "B2",
                    "scenario": null
                },
                {
                    "value": "0,00E+00",
                    "module": "B3",
                    "scenario": null
                },
                {
                    "value": "0,00E+00",
                    "module": "B4",
                    "scenario": null
                },
                {
                    "value": "0,00E+00",
                    "module": "B5",
                    "scenario": null
                },
                {
                    "value": "0,00E+00",
                    "module": "B6",
                    "scenario": null
                },
                {
                    "value": "0,00E+00",
                    "module": "B7",
                    "scenario": null
                },
                {
                    "value": "2,18E-03",
                    "module": "C1",
                    "scenario": null
                },
                {
                    "value": "7,24E-03",
                    "module": "C2",
                    "scenario": "S0"
                },
                {
                    "value": "3,45E-02",
                    "module": "C2",
                    "scenario": "S1"
                },
                {
                    "value": "8,65E-06",
                    "module": "C3",
                    "scenario": "S0"
                },
                {
                    "value": "2,37E-03",
                    "module": "C3",
                    "scenario": "S1"
                },
                {
                    "value": "1,05E-02",
                    "module": "C4",
                    "scenario": "S0"
                },
                {
                    "value": "-2,22E-05",
                    "module": "C4",
                    "scenario": "S1"
                },
                {
                    "value": "-1,32E-01",
                    "module": "D",
                    "scenario": "S0"
                },
                {
                    "value": "-1,71E-01",
                    "module": "D",
                    "scenario": "S1"
                },
                {
                    "value": "3,56E+00",
                    "module": "A1A3",
                    "scenario": null
                }
            ]
        },
        {
            "parameter": "EP-freshwater",
            "values": [
                {
                    "value": "9,74E-05",
                    "module": "A1",
                    "scenario": null
                },
                {
                    "value": "7,43E-06",
                    "module": "A2",
                    "scenario": null
                },
                {
                    "value": "5,19E-05",
                    "module": "A3",
                    "scenario": null
                },
                {
                    "value": "1,96E-05",
                    "module": "A4",
                    "scenario": null
                },
                {
                    "value": "2,11E-05",
                    "module": "A5",
                    "scenario": null
                },
                {
                    "value": "0,00E+00",
                    "module": "B1",
                    "scenario": null
                },
                {
                    "value": "0,00E+00",
                    "module": "B2",
                    "scenario": null
                },
                {
                    "value": "0,00E+00",
                    "module": "B3",
                    "scenario": null
                },
                {
                    "value": "0,00E+00",
                    "module": "B4",
                    "scenario": null
                },
                {
                    "value": "0,00E+00",
                    "module": "B5",
                    "scenario": null
                },
                {
                    "value": "0,00E+00",
                    "module": "B6",
                    "scenario": null
                },
                {
                    "value": "0,00E+00",
                    "module": "B7",
                    "scenario": null
                },
                {
                    "value": "1,01E-06",
                    "module": "C1",
                    "scenario": null
                },
                {
                    "value": "1,35E-06",
                    "module": "C2",
                    "scenario": "S0"
                },
                {
                    "value": "6,46E-06",
                    "module": "C2",
                    "scenario": "S1"
                },
                {
                    "value": "2,43E-08",
                    "module": "C3",
                    "scenario": "S0"
                },
                {
                    "value": "6,37E-06",
                    "module": "C3",
                    "scenario": "S1"
                },
                {
                    "value": "6,97E-06",
                    "module": "C4",
                    "scenario": "S0"
                },
                {
                    "value": "1,91E-09",
                    "module": "C4",
                    "scenario": "S1"
                },
                {
                    "value": "-2,20E-05",
                    "module": "D",
                    "scenario": "S0"
                },
                {
                    "value": "-2,31E-05",
                    "module": "D",
                    "scenario": "S1"
                },
                {
                    "value": "1,57E-04",
                    "module": "A1A3",
                    "scenario": null
                }
            ]
        },
        {
            "parameter": "EP-marine",
            "values": [
                {
                    "value": "4,19E-03",
                    "module": "A1",
                    "scenario": null
                },
                {
                    "value": "2,20E-03",
                    "module": "A2",
                    "scenario": null
                },
                {
                    "value": "2,71E-03",
                    "module": "A3",
                    "scenario": null
                },
                {
                    "value": "3,18E-03",
                    "module": "A4",
                    "scenario": null
                },
                {
                    "value": "1,06E-03",
                    "module": "A5",
                    "scenario": null
                },
                {
                    "value": "0,00E+00",
                    "module": "B1",
                    "scenario": null
                },
                {
                    "value": "0,00E+00",
                    "module": "B2",
                    "scenario": null
                },
                {
                    "value": "0,00E+00",
                    "module": "B3",
                    "scenario": null
                },
                {
                    "value": "0,00E+00",
                    "module": "B4",
                    "scenario": null
                },
                {
                    "value": "0,00E+00",
                    "module": "B5",
                    "scenario": null
                },
                {
                    "value": "0,00E+00",
                    "module": "B6",
                    "scenario": null
                },
                {
                    "value": "0,00E+00",
                    "module": "B7",
                    "scenario": null
                },
                {
                    "value": "6,99E-06",
                    "module": "C1",
                    "scenario": null
                },
                {
                    "value": "2,09E-04",
                    "module": "C2",
                    "scenario": "S0"
                },
                {
                    "value": "9,97E-04",
                    "module": "C2",
                    "scenario": "S1"
                },
                {
                    "value": "7,83E-08",
                    "module": "C3",
                    "scenario": "S0"
                },
                {
                    "value": "4,84E-05",
                    "module": "C3",
                    "scenario": "S1"
                },
                {
                    "value": "3,54E-04",
                    "module": "C4",
                    "scenario": "S0"
                },
                {
                    "value": "8,00E-08",
                    "module": "C4",
                    "scenario": "S1"
                },
                {
                    "value": "-3,88E-04",
                    "module": "D",
                    "scenario": "S0"
                },
                {
                    "value": "-5,43E-04",
                    "module": "D",
                    "scenario": "S1"
                },
                {
                    "value": "9,11E-03",
                    "module": "A1A3",
                    "scenario": null
                }
            ]
        },
        {
            "parameter": "EP-terrestrial",
            "values": [
                {
                    "value": "4,87E-02",
                    "module": "A1",
                    "scenario": null
                },
                {
                    "value": "2,44E-02",
                    "module": "A2",
                    "scenario": null
                },
                {
                    "value": "2,98E-02",
                    "module": "A3",
                    "scenario": null
                },
                {
                    "value": "3,52E-02",
                    "module": "A4",
                    "scenario": null
                },
                {
                    "value": "1,18E-02",
                    "module": "A5",
                    "scenario": null
                },
                {
                    "value": "0,00E+00",
                    "module": "B1",
                    "scenario": null
                },
                {
                    "value": "0,00E+00",
                    "module": "B2",
                    "scenario": null
                },
                {
                    "value": "0,00E+00",
                    "module": "B3",
                    "scenario": null
                },
                {
                    "value": "0,00E+00",
                    "module": "B4",
                    "scenario": null
                },
                {
                    "value": "0,00E+00",
                    "module": "B5",
                    "scenario": null
                },
                {
                    "value": "0,00E+00",
                    "module": "B6",
                    "scenario": null
                },
                {
                    "value": "0,00E+00",
                    "module": "B7",
                    "scenario": null
                },
                {
                    "value": "8,62E-05",
                    "module": "C1",
                    "scenario": null
                },
                {
                    "value": "2,31E-03",
                    "module": "C2",
                    "scenario": "S0"
                },
                {
                    "value": "1,10E-02",
                    "module": "C2",
                    "scenario": "S1"
                },
                {
                    "value": "1,21E-06",
                    "module": "C3",
                    "scenario": "S0"
                },
                {
                    "value": "6,22E-04",
                    "module": "C3",
                    "scenario": "S1"
                },
                {
                    "value": "3,99E-03",
                    "module": "C4",
                    "scenario": "S0"
                },
                {
                    "value": "9,01E-07",
                    "module": "C4",
                    "scenario": "S1"
                },
                {
                    "value": "-4,41E-03",
                    "module": "D",
                    "scenario": "S0"
                },
                {
                    "value": "-6,28E-03",
                    "module": "D",
                    "scenario": "S1"
                },
                {
                    "value": "1,03E-01",
                    "module": "A1A3",
                    "scenario": null
                }
            ]
        }
    ],
    "additional_environmental_impact": [
        {
            "parameter": "PM",
            "values": [
                {
                    "value": "1,55E-07",
                    "module": "A1",
                    "scenario": null
                },
                {
                    "value": "6,47E-08",
                    "module": "A2",
                    "scenario": null
                },
                {
                    "value": "1,81E-07",
                    "module": "A3",
                    "scenario": null
                },
                {
                    "value": "2,13E-07",
                    "module": "A4",
                    "scenario": null
                },
                {
                    "value": "5,64E-08",
                    "module": "A5",
                    "scenario": null
                },
                {
                    "value": "0,00E+00",
                    "module": "B1",
                    "scenario": null
                },
                {
                    "value": "0,00E+00",
                    "module": "B2",
                    "scenario": null
                },
                {
                    "value": "0,00E+00",
                    "module": "B3",
                    "scenario": null
                },
                {
                    "value": "0,00E+00",
                    "module": "B4",
                    "scenario": null
                },
                {
                    "value": "0,00E+00",
                    "module": "B5",
                    "scenario": null
                },
                {
                    "value": "0,00E+00",
                    "module": "B6",
                    "scenario": null
                },
                {
                    "value": "0,00E+00",
                    "module": "B7",
                    "scenario": null
                },
                {
                    "value": "1,44E-10",
                    "module": "C1",
                    "scenario": null
                },
                {
                    "value": "1,20E-08",
                    "module": "C2",
                    "scenario": "S0"
                },
                {
                    "value": "5,72E-08",
                    "module": "C2",
                    "scenario": "S1"
                },
                {
                    "value": "2,23E-12",
                    "module": "C3",
                    "scenario": "S0"
                },
                {
                    "value": "2,26E-09",
                    "module": "C3",
                    "scenario": "S1"
                },
                {
                    "value": "1,96E-08",
                    "module": "C4",
                    "scenario": "S0"
                },
                {
                    "value": "7,99E-12",
                    "module": "C4",
                    "scenario": "S1"
                },
                {
                    "value": "-1,83E-08",
                    "module": "D",
                    "scenario": "S0"
                },
                {
                    "value": "-2,72E-08",
                    "module": "D",
                    "scenario": "S1"
                },
                {
                    "value": "4,01E-07",
                    "module": "A1A3",
                    "scenario": null
                }
            ]
        },
        {
            "parameter": "ETP-fw",
            "values": [
                {
                    "value": "5,94E+01",
                    "module": "A1",
                    "scenario": null
                },
                {
                    "value": "1,17E+01",
                    "module": "A2",
                    "scenario": null
                },
                {
                    "value": "3,06E+01",
                    "module": "A3",
                    "scenario": null
                },
                {
                    "value": "3,13E+01",
                    "module": "A4",
                    "scenario": null
                },
                {
                    "value": "1,60E+01",
                    "module": "A5",
                    "scenario": null
                },
                {
                    "value": "0,00E+00",
                    "module": "B1",
                    "scenario": null
                },
                {
                    "value": "0,00E+00",
                    "module": "B2",
                    "scenario": null
                },
                {
                    "value": "0,00E+00",
                    "module": "B3",
                    "scenario": null
                },
                {
                    "value": "0,00E+00",
                    "module": "B4",
                    "scenario": null
                },
                {
                    "value": "0,00E+00",
                    "module": "B5",
                    "scenario": null
                },
                {
                    "value": "0,00E+00",
                    "module": "B6",
                    "scenario": null
                },
                {
                    "value": "0,00E+00",
                    "module": "B7",
                    "scenario": null
                },
                {
                    "value": "1,33E-01",
                    "module": "C1",
                    "scenario": null
                },
                {
                    "value": "2,08E+00",
                    "module": "C2",
                    "scenario": "S0"
                },
                {
                    "value": "9,93E+00",
                    "module": "C2",
                    "scenario": "S1"
                },
                {
                    "value": "1,90E-03",
                    "module": "C3",
                    "scenario": "S0"
                },
                {
                    "value": "5,46E-01",
                    "module": "C3",
                    "scenario": "S1"
                },
                {
                    "value": "2,03E+00",
                    "module": "C4",
                    "scenario": "S0"
                },
                {
                    "value": "1,52E-03",
                    "module": "C4",
                    "scenario": "S1"
                },
                {
                    "value": "-6,01E+00",
                    "module": "D",
                    "scenario": "S0"
                },
                {
                    "value": "-9,81E+00",
                    "module": "D",
                    "scenario": "S1"
                },
                {
                    "value": "1,02E+02",
                    "module": "A1A3",
                    "scenario": null
                }
            ]
        },
        {
            "parameter": "HTP-c",
            "values": [
                {
                    "value": "2,47E-09",
                    "module": "A1",
                    "scenario": null
                },
                {
                    "value": "3,76E-10",
                    "module": "A2",
                    "scenario": null
                },
                {
                    "value": "1,54E-09",
                    "module": "A3",
                    "scenario": null
                },
                {
                    "value": "8,07E-10",
                    "module": "A4",
                    "scenario": null
                },
                {
                    "value": "4,01E-09",
                    "module": "A5",
                    "scenario": null
                },
                {
                    "value": "0,00E+00",
                    "module": "B1",
                    "scenario": null
                },
                {
                    "value": "0,00E+00",
                    "module": "B2",
                    "scenario": null
                },
                {
                    "value": "0,00E+00",
                    "module": "B3",
                    "scenario": null
                },
                {
                    "value": "0,00E+00",
                    "module": "B4",
                    "scenario": null
                },
                {
                    "value": "0,00E+00",
                    "module": "B5",
                    "scenario": null
                },
                {
                    "value": "0,00E+00",
                    "module": "B6",
                    "scenario": null
                },
                {
                    "value": "0,00E+00",
                    "module": "B7",
                    "scenario": null
                },
                {
                    "value": "3,44E-12",
                    "module": "C1",
                    "scenario": null
                },
                {
                    "value": "5,86E-11",
                    "module": "C2",
                    "scenario": "S0"
                },
                {
                    "value": "2,79E-10",
                    "module": "C2",
                    "scenario": "S1"
                },
                {
                    "value": "5,93E-14",
                    "module": "C3",
                    "scenario": "S0"
                },
                {
                    "value": "1,72E-11",
                    "module": "C3",
                    "scenario": "S1"
                },
                {
                    "value": "4,85E-11",
                    "module": "C4",
                    "scenario": "S0"
                },
                {
                    "value": "8,70E-14",
                    "module": "C4",
                    "scenario": "S1"
                },
                {
                    "value": "-6,02E-10",
                    "module": "D",
                    "scenario": "S0"
                },
                {
                    "value": "-6,52E-10",
                    "module": "D",
                    "scenario": "S1"
                },
                {
                    "value": "4,39E-09",
                    "module": "A1A3",
                    "scenario": null
                }
            ]
        },
        {
            "parameter": "HTP-nc",
            "values": [
                {
                    "value": "6,32E-08",
                    "module": "A1",
                    "scenario": null
                },
                {
                    "value": "1,23E-08",
                    "module": "A2",
                    "scenario": null
                },
                {
                    "value": "2,49E-08",
                    "module": "A3",
                    "scenario": null
                },
                {
                    "value": "3,52E-08",
                    "module": "A4",
                    "scenario": null
                },
                {
                    "value": "1,99E-08",
                    "module": "A5",
                    "scenario": null
                },
                {
                    "value": "0,00E+00",
                    "module": "B1",
                    "scenario": null
                },
                {
                    "value": "0,00E+00",
                    "module": "B2",
                    "scenario": null
                },
                {
                    "value": "0,00E+00",
                    "module": "B3",
                    "scenario": null
                },
                {
                    "value": "0,00E+00",
                    "module": "B4",
                    "scenario": null
                },
                {
                    "value": "0,00E+00",
                    "module": "B5",
                    "scenario": null
                },
                {
                    "value": "0,00E+00",
                    "module": "B6",
                    "scenario": null
                },
                {
                    "value": "0,00E+00",
                    "module": "B7",
                    "scenario": null
                },
                {
                    "value": "1,17E-10",
                    "module": "C1",
                    "scenario": null
                },
                {
                    "value": "2,27E-09",
                    "module": "C2",
                    "scenario": "S0"
                },
                {
                    "value": "1,08E-08",
                    "module": "C2",
                    "scenario": "S1"
                },
                {
                    "value": "1,75E-12",
                    "module": "C3",
                    "scenario": "S0"
                },
                {
                    "value": "5,00E-10",
                    "module": "C3",
                    "scenario": "S1"
                },
                {
                    "value": "1,31E-09",
                    "module": "C4",
                    "scenario": "S0"
                },
                {
                    "value": "1,06E-12",
                    "module": "C4",
                    "scenario": "S1"
                },
                {
                    "value": "-6,15E-09",
                    "module": "D",
                    "scenario": "S0"
                },
                {
                    "value": "-7,09E-09",
                    "module": "D",
                    "scenario": "S1"
                },
                {
                    "value": "1,00E-07",
                    "module": "A1A3",
                    "scenario": null
                }
            ]
        },
        {
            "parameter": "SQP",
            "values": [
                {
                    "value": "1,44E+02",
                    "module": "A1",
                    "scenario": null
                },
                {
                    "value": "9,25E+00",
                    "module": "A2",
                    "scenario": null
                },
                {
                    "value": "2,36E+02",
                    "module": "A3",
                    "scenario": null
                },
                {
                    "value": "3,92E+01",
                    "module": "A4",
                    "scenario": null
                },
                {
                    "value": "2,40E+01",
                    "module": "A5",
                    "scenario": null
                },
                {
                    "value": "0,00E+00",
                    "module": "B1",
                    "scenario": null
                },
                {
                    "value": "0,00E+00",
                    "module": "B2",
                    "scenario": null
                },
                {
                    "value": "0,00E+00",
                    "module": "B3",
                    "scenario": null
                },
                {
                    "value": "0,00E+00",
                    "module": "B4",
                    "scenario": null
                },
                {
                    "value": "0,00E+00",
                    "module": "B5",
                    "scenario": null
                },
                {
                    "value": "0,00E+00",
                    "module": "B6",
                    "scenario": null
                },
                {
                    "value": "0,00E+00",
                    "module": "B7",
                    "scenario": null
                },
                {
                    "value": "4,75E-02",
                    "module": "C1",
                    "scenario": null
                },
                {
                    "value": "1,79E+00",
                    "module": "C2",
                    "scenario": "S0"
                },
                {
                    "value": "8,55E+00",
                    "module": "C2",
                    "scenario": "S1"
                },
                {
                    "value": "1,65E-03",
                    "module": "C3",
                    "scenario": "S0"
                },
                {
                    "value": "4,40E-01",
                    "module": "C3",
                    "scenario": "S1"
                },
                {
                    "value": "6,38E+00",
                    "module": "C4",
                    "scenario": "S0"
                },
                {
                    "value": "1,18E-03",
                    "module": "C4",
                    "scenario": "S1"
                },
                {
                    "value": "-8,25E+01",
                    "module": "D",
                    "scenario": "S0"
                },
                {
                    "value": "-8,37E+01",
                    "module": "D",
                    "scenario": "S1"
                },
                {
                    "value": "3,89E+02",
                    "module": "A1A3",
                    "scenario": null
                }
            ]
        }
    ],
    "resource_use": [
        {
            "parameter": "PERE",
            "values": [
                {
                    "value": "2,27E+01",
                    "module": "A1",
                    "scenario": null
                },
                {
                    "value": "1,92E-01",
                    "module": "A2",
                    "scenario": null
                },
                {
                    "value": "2,91E+01",
                    "module": "A3",
                    "scenario": null
                },
                {
                    "value": "5,04E-01",
                    "module": "A4",
                    "scenario": null
                },
                {
                    "value": "8,06E+00",
                    "module": "A5",
                    "scenario": null
                },
                {
                    "value": "0,00E+00",
                    "module": "B1",
                    "scenario": null
                },
                {
                    "value": "0,00E+00",
                    "module": "B2",
                    "scenario": null
                },
                {
                    "value": "0,00E+00",
                    "module": "B3",
                    "scenario": null
                },
                {
                    "value": "0,00E+00",
                    "module": "B4",
                    "scenario": null
                },
                {
                    "value": "0,00E+00",
                    "module": "B5",
                    "scenario": null
                },
                {
                    "value": "0,00E+00",
                    "module": "B6",
                    "scenario": null
                },
                {
                    "value": "0,00E+00",
                    "module": "B7",
                    "scenario": null
                },
                {
                    "value": "3,63E-02",
                    "module": "C1",
                    "scenario": null
                },
                {
                    "value": "3,60E-02",
                    "module": "C2",
                    "scenario": "S0"
                },
                {
                    "value": "1,71E-01",
                    "module": "C2",
                    "scenario": "S1"
                },
                {
                    "value": "3,94E-04",
                    "module": "C3",
                    "scenario": "S0"
                },
                {
                    "value": "1,03E-01",
                    "module": "C3",
                    "scenario": "S1"
                },
                {
                    "value": "1,43E-01",
                    "module": "C4",
                    "scenario": "S0"
                },
                {
                    "value": "3,16E-05",
                    "module": "C4",
                    "scenario": "S1"
                },
                {
                    "value": "0,00E+00",
                    "module": "D",
                    "scenario": "S0"
                },
                {
                    "value": "0,00E+00",
                    "module": "D",
                    "scenario": "S1"
                },
                {
                    "value": "5,21E+01",
                    "module": "A1A3",
                    "scenario": null
                }
            ]
        },
        {
            "parameter": "PERM",
            "values": [
                {
                    "value": "1,54E+01",
                    "module": "A1",
                    "scenario": null
                },
                {
                    "value": "0,00E+00",
                    "module": "A2",
                    "scenario": null
                },
                {
                    "value": "1,43E+01",
                    "module": "A3",
                    "scenario": null
                },
                {
                    "value": "0,00E+00",
                    "module": "A4",
                    "scenario": null
                },
                {
                    "value": "-7,70E+00",
                    "module": "A5",
                    "scenario": null
                },
                {
                    "value": "0,00E+00",
                    "module": "B1",
                    "scenario": null
                },
                {
                    "value": "0,00E+00",
                    "module": "B2",
                    "scenario": null
                },
                {
                    "value": "0,00E+00",
                    "module": "B3",
                    "scenario": null
                },
                {
                    "value": "0,00E+00",
                    "module": "B4",
                    "scenario": null
                },
                {
                    "value": "0,00E+00",
                    "module": "B5",
                    "scenario": null
                },
                {
                    "value": "0,00E+00",
                    "module": "B6",
                    "scenario": null
                },
                {
                    "value": "0,00E+00",
                    "module": "B7",
                    "scenario": null
                },
                {
                    "value": "0,00E+00",
                    "module": "C1",
                    "scenario": null
                },
                {
                    "value": "0,00E+00",
                    "module": "C2",
                    "scenario": "S0"
                },
                {
                    "value": "0,00E+00",
                    "module": "C2",
                    "scenario": "S1"
                },
                {
                    "value": "0,00E+00",
                    "module": "C3",
                    "scenario": "S0"
                },
                {
                    "value": "-1,52E+01",
                    "module": "C3",
                    "scenario": "S1"
                },
                {
                    "value": "0,00E+00",
                    "module": "C4",
                    "scenario": "S0"
                },
                {
                    "value": "0,00E+00",
                    "module": "C4",
                    "scenario": "S1"
                },
                {
                    "value": "4,60E+00",
                    "module": "D",
                    "scenario": "S0"
                },
                {
                    "value": "1,98E+01",
                    "module": "D",
                    "scenario": "S1"
                },
                {
                    "value": "2,97E+01",
                    "module": "A1A3",
                    "scenario": null
                }
            ]
        },
        {
            "parameter": "PERT",
            "values": [
                {
                    "value": "3,81E+01",
                    "module": "A1",
                    "scenario": null
                },
                {
                    "value": "1,92E-01",
                    "module": "A2",
                    "scenario": null
                },
                {
                    "value": "4,35E+01",
                    "module": "A3",
                    "scenario": null
                },
                {
                    "value": "5,04E-01",
                    "module": "A4",
                    "scenario": null
                },
                {
                    "value": "3,60E-01",
                    "module": "A5",
                    "scenario": null
                },
                {
                    "value": "0,00E+00",
                    "module": "B1",
                    "scenario": null
                },
                {
                    "value": "0,00E+00",
                    "module": "B2",
                    "scenario": null
                },
                {
                    "value": "0,00E+00",
                    "module": "B3",
                    "scenario": null
                },
                {
                    "value": "0,00E+00",
                    "module": "B4",
                    "scenario": null
                },
                {
                    "value": "0,00E+00",
                    "module": "B5",
                    "scenario": null
                },
                {
                    "value": "0,00E+00",
                    "module": "B6",
                    "scenario": null
                },
                {
                    "value": "0,00E+00",
                    "module": "B7",
                    "scenario": null
                },
                {
                    "value": "3,63E-02",
                    "module": "C1",
                    "scenario": null
                },
                {
                    "value": "3,60E-02",
                    "module": "C2",
                    "scenario": "S0"
                },
                {
                    "value": "1,71E-01",
                    "module": "C2",
                    "scenario": "S1"
                },
                {
                    "value": "3,94E-04",
                    "module": "C3",
                    "scenario": "S0"
                },
                {
                    "value": "-1,51E+01",
                    "module": "C3",
                    "scenario": "S1"
                },
                {
                    "value": "1,43E-01",
                    "module": "C4",
                    "scenario": "S0"
                },
                {
                    "value": "3,16E-05",
                    "module": "C4",
                    "scenario": "S1"
                },
                {
                    "value": "4,60E+00",
                    "module": "D",
                    "scenario": "S0"
                },
                {
                    "value": "1,98E+01",
                    "module": "D",
                    "scenario": "S1"
                },
                {
                    "value": "8,18E+01",
                    "module": "A1A3",
                    "scenario": null
                }
            ]
        },
        {
            "parameter": "PENRE",
            "values": [
                {
                    "value": "4,30E+01",
                    "module": "A1",
                    "scenario": null
                },
                {
                    "value": "1,50E+01",
                    "module": "A2",
                    "scenario": null
                },
                {
                    "value": "3,72E+01",
                    "module": "A3",
                    "scenario": null
                },
                {
                    "value": "3,95E+01",
                    "module": "A4",
                    "scenario": null
                },
                {
                    "value": "1,44E+01",
                    "module": "A5",
                    "scenario": null
                },
                {
                    "value": "0,00E+00",
                    "module": "B1",
                    "scenario": null
                },
                {
                    "value": "0,00E+00",
                    "module": "B2",
                    "scenario": null
                },
                {
                    "value": "0,00E+00",
                    "module": "B3",
                    "scenario": null
                },
                {
                    "value": "0,00E+00",
                    "module": "B4",
                    "scenario": null
                },
                {
                    "value": "0,00E+00",
                    "module": "B5",
                    "scenario": null
                },
                {
                    "value": "0,00E+00",
                    "module": "B6",
                    "scenario": null
                },
                {
                    "value": "0,00E+00",
                    "module": "B7",
                    "scenario": null
                },
                {
                    "value": "2,33E-01",
                    "module": "C1",
                    "scenario": null
                },
                {
                    "value": "2,62E+00",
                    "module": "C2",
                    "scenario": "S0"
                },
                {
                    "value": "1,25E+01",
                    "module": "C2",
                    "scenario": "S1"
                },
                {
                    "value": "2,97E-03",
                    "module": "C3",
                    "scenario": "S0"
                },
                {
                    "value": "8,58E-01",
                    "module": "C3",
                    "scenario": "S1"
                },
                {
                    "value": "3,53E+00",
                    "module": "C4",
                    "scenario": "S0"
                },
                {
                    "value": "8,68E-04",
                    "module": "C4",
                    "scenario": "S1"
                },
                {
                    "value": "0,00E+00",
                    "module": "D",
                    "scenario": "S0"
                },
                {
                    "value": "0,00E+00",
                    "module": "D",
                    "scenario": "S1"
                },
                {
                    "value": "9,52E+01",
                    "module": "A1A3",
                    "scenario": null
                }
            ]
        },
        {
            "parameter": "PENRM",
            "values": [
                {
                    "value": "5,55E-02",
                    "module": "A1",
                    "scenario": null
                },
                {
                    "value": "0,00E+00",
                    "module": "A2",
                    "scenario": null
                },
                {
                    "value": "8,92E+00",
                    "module": "A3",
                    "scenario": null
                },
                {
                    "value": "0,00E+00",
                    "module": "A4",
                    "scenario": null
                },
                {
                    "value": "-2,41E+00",
                    "module": "A5",
                    "scenario": null
                },
                {
                    "value": "0,00E+00",
                    "module": "B1",
                    "scenario": null
                },
                {
                    "value": "0,00E+00",
                    "module": "B2",
                    "scenario": null
                },
                {
                    "value": "0,00E+00",
                    "module": "B3",
                    "scenario": null
                },
                {
                    "value": "0,00E+00",
                    "module": "B4",
                    "scenario": null
                },
                {
                    "value": "0,00E+00",
                    "module": "B5",
                    "scenario": null
                },
                {
                    "value": "0,00E+00",
                    "module": "B6",
                    "scenario": null
                },
                {
                    "value": "0,00E+00",
                    "module": "B7",
                    "scenario": null
                },
                {
                    "value": "0,00E+00",
                    "module": "C1",
                    "scenario": null
                },
                {
                    "value": "0,00E+00",
                    "module": "C2",
                    "scenario": "S0"
                },
                {
                    "value": "0,00E+00",
                    "module": "C2",
                    "scenario": "S1"
                },
                {
                    "value": "0,00E+00",
                    "module": "C3",
                    "scenario": "S0"
                },
                {
                    "value": "0,00E+00",
                    "module": "C3",
                    "scenario": "S1"
                },
                {
                    "value": "0,00E+00",
                    "module": "C4",
                    "scenario": "S0"
                },
                {
                    "value": "0,00E+00",
                    "module": "C4",
                    "scenario": "S1"
                },
                {
                    "value": "1,48E-02",
                    "module": "D",
                    "scenario": "S0"
                },
                {
                    "value": "1,48E-02",
                    "module": "D",
                    "scenario": "S1"
                },
                {
                    "value": "8,98E+00",
                    "module": "A1A3",
                    "scenario": null
                }
            ]
        },
        {
            "parameter": "PENRT",
            "values": [
                {
                    "value": "4,31E+01",
                    "module": "A1",
                    "scenario": null
                },
                {
                    "value": "1,50E+01",
                    "module": "A2",
                    "scenario": null
                },
                {
                    "value": "4,61E+01",
                    "module": "A3",
                    "scenario": null
                },
                {
                    "value": "3,95E+01",
                    "module": "A4",
                    "scenario": null
                },
                {
                    "value": "1,20E+01",
                    "module": "A5",
                    "scenario": null
                },
                {
                    "value": "0,00E+00",
                    "module": "B1",
                    "scenario": null
                },
                {
                    "value": "0,00E+00",
                    "module": "B2",
                    "scenario": null
                },
                {
                    "value": "0,00E+00",
                    "module": "B3",
                    "scenario": null
                },
                {
                    "value": "0,00E+00",
                    "module": "B4",
                    "scenario": null
                },
                {
                    "value": "0,00E+00",
                    "module": "B5",
                    "scenario": null
                },
                {
                    "value": "0,00E+00",
                    "module": "B6",
                    "scenario": null
                },
                {
                    "value": "0,00E+00",
                    "module": "B7",
                    "scenario": null
                },
                {
                    "value": "2,33E-01",
                    "module": "C1",
                    "scenario": null
                },
                {
                    "value": "2,62E+00",
                    "module": "C2",
                    "scenario": "S0"
                },
                {
                    "value": "1,25E+01",
                    "module": "C2",
                    "scenario": "S1"
                },
                {
                    "value": "2,97E-03",
                    "module": "C3",
                    "scenario": "S0"
                },
                {
                    "value": "8,58E-01",
                    "module": "C3",
                    "scenario": "S1"
                },
                {
                    "value": "3,53E+00",
                    "module": "C4",
                    "scenario": "S0"
                },
                {
                    "value": "8,68E-04",
                    "module": "C4",
                    "scenario": "S1"
                },
                {
                    "value": "1,48E-02",
                    "module": "D",
                    "scenario": "S0"
                },
                {
                    "value": "1,48E-02",
                    "module": "D",
                    "scenario": "S1"
                },
                {
                    "value": "1,04E+02",
                    "module": "A1A3",
                    "scenario": null
                }
            ]
        },
        {
            "parameter": "SM",
            "values": [
                {
                    "value": "1,13E-03",
                    "module": "A1",
                    "scenario": null
                },
                {
                    "value": "0,00E+00",
                    "module": "A2",
                    "scenario": null
                },
                {
                    "value": "0,00E+00",
                    "module": "A3",
                    "scenario": null
                },
                {
                    "value": "0,00E+00",
                    "module": "A4",
                    "scenario": null
                },
                {
                    "value": "0,00E+00",
                    "module": "A5",
                    "scenario": null
                },
                {
                    "value": "0,00E+00",
                    "module": "B1",
                    "scenario": null
                },
                {
                    "value": "0,00E+00",
                    "module": "B2",
                    "scenario": null
                },
                {
                    "value": "0,00E+00",
                    "module": "B3",
                    "scenario": null
                },
                {
                    "value": "0,00E+00",
                    "module": "B4",
                    "scenario": null
                },
                {
                    "value": "0,00E+00",
                    "module": "B5",
                    "scenario": null
                },
                {
                    "value": "0,00E+00",
                    "module": "B6",
                    "scenario": null
                },
                {
                    "value": "0,00E+00",
                    "module": "B7",
                    "scenario": null
                },
                {
                    "value": "0,00E+00",
                    "module": "C1",
                    "scenario": null
                },
                {
                    "value": "0,00E+00",
                    "module": "C2",
                    "scenario": "S0"
                },
                {
                    "value": "0,00E+00",
                    "module": "C2",
                    "scenario": "S1"
                },
                {
                    "value": "0,00E+00",
                    "module": "C3",
                    "scenario": "S0"
                },
                {
                    "value": "0,00E+00",
                    "module": "C3",
                    "scenario": "S1"
                },
                {
                    "value": "0,00E+00",
                    "module": "C4",
                    "scenario": "S0"
                },
                {
                    "value": "0,00E+00",
                    "module": "C4",
                    "scenario": "S1"
                },
                {
                    "value": "9,48E-01",
                    "module": "D",
                    "scenario": "S0"
                },
                {
                    "value": "2,14E+01",
                    "module": "D",
                    "scenario": "S1"
                },
                {
                    "value": "1,13E-03",
                    "module": "A1A3",
                    "scenario": null
                }
            ]
        },
        {
            "parameter": "RSF",
            "values": [
                {
                    "value": "0,00E+00",
                    "module": "A1",
                    "scenario": null
                },
                {
                    "value": "0,00E+00",
                    "module": "A2",
                    "scenario": null
                },
                {
                    "value": "0,00E+00",
                    "module": "A3",
                    "scenario": null
                },
                {
                    "value": "0,00E+00",
                    "module": "A4",
                    "scenario": null
                },
                {
                    "value": "0,00E+00",
                    "module": "A5",
                    "scenario": null
                },
                {
                    "value": "0,00E+00",
                    "module": "B1",
                    "scenario": null
                },
                {
                    "value": "0,00E+00",
                    "module": "B2",
                    "scenario": null
                },
                {
                    "value": "0,00E+00",
                    "module": "B3",
                    "scenario": null
                },
                {
                    "value": "0,00E+00",
                    "module": "B4",
                    "scenario": null
                },
                {
                    "value": "0,00E+00",
                    "module": "B5",
                    "scenario": null
                },
                {
                    "value": "0,00E+00",
                    "module": "B6",
                    "scenario": null
                },
                {
                    "value": "0,00E+00",
                    "module": "B7",
                    "scenario": null
                },
                {
                    "value": "0,00E+00",
                    "module": "C1",
                    "scenario": null
                },
                {
                    "value": "0,00E+00",
                    "module": "C2",
                    "scenario": "S0"
                },
                {
                    "value": "0,00E+00",
                    "module": "C2",
                    "scenario": "S1"
                },
                {
                    "value": "0,00E+00",
                    "module": "C3",
                    "scenario": "S0"
                },
                {
                    "value": "0,00E+00",
                    "module": "C3",
                    "scenario": "S1"
                },
                {
                    "value": "0,00E+00",
                    "module": "C4",
                    "scenario": "S0"
                },
                {
                    "value": "0,00E+00",
                    "module": "C4",
                    "scenario": "S1"
                },
                {
                    "value": "0,00E+00",
                    "module": "D",
                    "scenario": "S0"
                },
                {
                    "value": "0,00E+00",
                    "module": "D",
                    "scenario": "S1"
                },
                {
                    "value": "0,00E+00",
                    "module": "A1A3",
                    "scenario": null
                }
            ]
        },
        {
            "parameter": "NRSF",
            "values": [
                {
                    "value": "0,00E+00",
                    "module": "A1",
                    "scenario": null
                },
                {
                    "value": "0,00E+00",
                    "module": "A2",
                    "scenario": null
                },
                {
                    "value": "0,00E+00",
                    "module": "A3",
                    "scenario": null
                },
                {
                    "value": "0,00E+00",
                    "module": "A4",
                    "scenario": null
                },
                {
                    "value": "0,00E+00",
                    "module": "A5",
                    "scenario": null
                },
                {
                    "value": "0,00E+00",
                    "module": "B1",
                    "scenario": null
                },
                {
                    "value": "0,00E+00",
                    "module": "B2",
                    "scenario": null
                },
                {
                    "value": "0,00E+00",
                    "module": "B3",
                    "scenario": null
                },
                {
                    "value": "0,00E+00",
                    "module": "B4",
                    "scenario": null
                },
                {
                    "value": "0,00E+00",
                    "module": "B5",
                    "scenario": null
                },
                {
                    "value": "0,00E+00",
                    "module": "B6",
                    "scenario": null
                },
                {
                    "value": "0,00E+00",
                    "module": "B7",
                    "scenario": null
                },
                {
                    "value": "0,00E+00",
                    "module": "C1",
                    "scenario": null
                },
                {
                    "value": "0,00E+00",
                    "module": "C2",
                    "scenario": "S0"
                },
                {
                    "value": "0,00E+00",
                    "module": "C2",
                    "scenario": "S1"
                },
                {
                    "value": "0,00E+00",
                    "module": "C3",
                    "scenario": "S0"
                },
                {
                    "value": "0,00E+00",
                    "module": "C3",
                    "scenario": "S1"
                },
                {
                    "value": "0,00E+00",
                    "module": "C4",
                    "scenario": "S0"
                },
                {
                    "value": "0,00E+00",
                    "module": "C4",
                    "scenario": "S1"
                },
                {
                    "value": "0,00E+00",
                    "module": "D",
                    "scenario": "S0"
                },
                {
                    "value": "0,00E+00",
                    "module": "D",
                    "scenario": "S1"
                },
                {
                    "value": "0,00E+00",
                    "module": "A1A3",
                    "scenario": null
                }
            ]
        },
        {
            "parameter": "FW",
            "values": [
                {
                    "value": "1,40E-01",
                    "module": "A1",
                    "scenario": null
                },
                {
                    "value": "1,00E-03",
                    "module": "A2",
                    "scenario": null
                },
                {
                    "value": "3,17E-02",
                    "module": "A3",
                    "scenario": null
                },
                {
                    "value": "3,06E-03",
                    "module": "A4",
                    "scenario": null
                },
                {
                    "value": "1,06E-02",
                    "module": "A5",
                    "scenario": null
                },
                {
                    "value": "0,00E+00",
                    "module": "B1",
                    "scenario": null
                },
                {
                    "value": "0,00E+00",
                    "module": "B2",
                    "scenario": null
                },
                {
                    "value": "0,00E+00",
                    "module": "B3",
                    "scenario": null
                },
                {
                    "value": "0,00E+00",
                    "module": "B4",
                    "scenario": null
                },
                {
                    "value": "0,00E+00",
                    "module": "B5",
                    "scenario": null
                },
                {
                    "value": "0,00E+00",
                    "module": "B6",
                    "scenario": null
                },
                {
                    "value": "0,00E+00",
                    "module": "B7",
                    "scenario": null
                },
                {
                    "value": "1,43E-04",
                    "module": "C1",
                    "scenario": null
                },
                {
                    "value": "1,88E-04",
                    "module": "C2",
                    "scenario": "S0"
                },
                {
                    "value": "8,96E-04",
                    "module": "C2",
                    "scenario": "S1"
                },
                {
                    "value": "6,53E-07",
                    "module": "C3",
                    "scenario": "S0"
                },
                {
                    "value": "1,73E-04",
                    "module": "C3",
                    "scenario": "S1"
                },
                {
                    "value": "3,34E-03",
                    "module": "C4",
                    "scenario": "S0"
                },
                {
                    "value": "-5,09E-07",
                    "module": "C4",
                    "scenario": "S1"
                },
                {
                    "value": "-3,41E-03",
                    "module": "D",
                    "scenario": "S0"
                },
                {
                    "value": "-2,91E-02",
                    "module": "D",
                    "scenario": "S1"
                },
                {
                    "value": "1,72E-01",
                    "module": "A1A3",
                    "scenario": null
                }
            ]
        }
    ],
    "end_of_life_waste": [
        {
            "parameter": "HWD",
            "values": [
                {
                    "value": "3,29E-05",
                    "module": "A1",
                    "scenario": null
                },
                {
                    "value": "3,59E-05",
                    "module": "A2",
                    "scenario": null
                },
                {
                    "value": "6,23E-05",
                    "module": "A3",
                    "scenario": null
                },
                {
                    "value": "9,77E-05",
                    "module": "A4",
                    "scenario": null
                },
                {
                    "value": "1,90E-05",
                    "module": "A5",
                    "scenario": null
                },
                {
                    "value": "0,00E+00",
                    "module": "B1",
                    "scenario": null
                },
                {
                    "value": "0,00E+00",
                    "module": "B2",
                    "scenario": null
                },
                {
                    "value": "0,00E+00",
                    "module": "B3",
                    "scenario": null
                },
                {
                    "value": "0,00E+00",
                    "module": "B4",
                    "scenario": null
                },
                {
                    "value": "0,00E+00",
                    "module": "B5",
                    "scenario": null
                },
                {
                    "value": "0,00E+00",
                    "module": "B6",
                    "scenario": null
                },
                {
                    "value": "0,00E+00",
                    "module": "B7",
                    "scenario": null
                },
                {
                    "value": "1,29E-07",
                    "module": "C1",
                    "scenario": null
                },
                {
                    "value": "6,82E-06",
                    "module": "C2",
                    "scenario": "S0"
                },
                {
                    "value": "3,25E-05",
                    "module": "C2",
                    "scenario": "S1"
                },
                {
                    "value": "2,90E-09",
                    "module": "C3",
                    "scenario": "S0"
                },
                {
                    "value": "9,83E-07",
                    "module": "C3",
                    "scenario": "S1"
                },
                {
                    "value": "3,98E-06",
                    "module": "C4",
                    "scenario": "S0"
                },
                {
                    "value": "1,53E-09",
                    "module": "C4",
                    "scenario": "S1"
                },
                {
                    "value": "-1,78E-05",
                    "module": "D",
                    "scenario": "S0"
                },
                {
                    "value": "-1,97E-05",
                    "module": "D",
                    "scenario": "S1"
                },
                {
                    "value": "1,31E-04",
                    "module": "A1A3",
                    "scenario": null
                }
            ]
        },
        {
            "parameter": "NHWD",
            "values": [
                {
                    "value": "3,62E-01",
                    "module": "A1",
                    "scenario": null
                },
                {
                    "value": "6,29E-01",
                    "module": "A2",
                    "scenario": null
                },
                {
                    "value": "2,01E-01",
                    "module": "A3",
                    "scenario": null
                },
                {
                    "value": "2,92E+00",
                    "module": "A4",
                    "scenario": null
                },
                {
                    "value": "1,79E+00",
                    "module": "A5",
                    "scenario": null
                },
                {
                    "value": "0,00E+00",
                    "module": "B1",
                    "scenario": null
                },
                {
                    "value": "0,00E+00",
                    "module": "B2",
                    "scenario": null
                },
                {
                    "value": "0,00E+00",
                    "module": "B3",
                    "scenario": null
                },
                {
                    "value": "0,00E+00",
                    "module": "B4",
                    "scenario": null
                },
                {
                    "value": "0,00E+00",
                    "module": "B5",
                    "scenario": null
                },
                {
                    "value": "0,00E+00",
                    "module": "B6",
                    "scenario": null
                },
                {
                    "value": "0,00E+00",
                    "module": "B7",
                    "scenario": null
                },
                {
                    "value": "6,87E-04",
                    "module": "C1",
                    "scenario": null
                },
                {
                    "value": "1,24E-01",
                    "module": "C2",
                    "scenario": "S0"
                },
                {
                    "value": "5,93E-01",
                    "module": "C2",
                    "scenario": "S1"
                },
                {
                    "value": "9,86E-06",
                    "module": "C3",
                    "scenario": "S0"
                },
                {
                    "value": "2,67E-03",
                    "module": "C3",
                    "scenario": "S1"
                },
                {
                    "value": "1,95E+01",
                    "module": "C4",
                    "scenario": "S0"
                },
                {
                    "value": "2,84E-03",
                    "module": "C4",
                    "scenario": "S1"
                },
                {
                    "value": "-4,00E-02",
                    "module": "D",
                    "scenario": "S0"
                },
                {
                    "value": "-4,54E-02",
                    "module": "D",
                    "scenario": "S1"
                },
                {
                    "value": "1,19E+00",
                    "module": "A1A3",
                    "scenario": null
                }
            ]
        },
        {
            "parameter": "RWD",
            "values": [
                {
                    "value": "1,31E-04",
                    "module": "A1",
                    "scenario": null
                },
                {
                    "value": "1,02E-04",
                    "module": "A2",
                    "scenario": null
                },
                {
                    "value": "7,67E-05",
                    "module": "A3",
                    "scenario": null
                },
                {
                    "value": "2,68E-04",
                    "module": "A4",
                    "scenario": null
                },
                {
                    "value": "4,51E-05",
                    "module": "A5",
                    "scenario": null
                },
                {
                    "value": "0,00E+00",
                    "module": "B1",
                    "scenario": null
                },
                {
                    "value": "0,00E+00",
                    "module": "B2",
                    "scenario": null
                },
                {
                    "value": "0,00E+00",
                    "module": "B3",
                    "scenario": null
                },
                {
                    "value": "0,00E+00",
                    "module": "B4",
                    "scenario": null
                },
                {
                    "value": "0,00E+00",
                    "module": "B5",
                    "scenario": null
                },
                {
                    "value": "0,00E+00",
                    "module": "B6",
                    "scenario": null
                },
                {
                    "value": "0,00E+00",
                    "module": "B7",
                    "scenario": null
                },
                {
                    "value": "1,38E-06",
                    "module": "C1",
                    "scenario": null
                },
                {
                    "value": "1,78E-05",
                    "module": "C2",
                    "scenario": "S0"
                },
                {
                    "value": "8,45E-05",
                    "module": "C2",
                    "scenario": "S1"
                },
                {
                    "value": "8,91E-09",
                    "module": "C3",
                    "scenario": "S0"
                },
                {
                    "value": "2,90E-06",
                    "module": "C3",
                    "scenario": "S1"
                },
                {
                    "value": "2,12E-05",
                    "module": "C4",
                    "scenario": "S0"
                },
                {
                    "value": "4,47E-09",
                    "module": "C4",
                    "scenario": "S1"
                },
                {
                    "value": "-2,61E-05",
                    "module": "D",
                    "scenario": "S0"
                },
                {
                    "value": "-3,19E-05",
                    "module": "D",
                    "scenario": "S1"
                },
                {
                    "value": "3,09E-04",
                    "module": "A1A3",
                    "scenario": null
                }
            ]
        }
    ],
    "end_of_life_flow": [
        {
            "parameter": "CRU",
            "values": [
                {
                    "value": "0,00E+00",
                    "module": "A1",
                    "scenario": null
                },
                {
                    "value": "0,00E+00",
                    "module": "A2",
                    "scenario": null
                },
                {
                    "value": "0,00E+00",
                    "module": "A3",
                    "scenario": null
                },
                {
                    "value": "0,00E+00",
                    "module": "A4",
                    "scenario": null
                },
                {
                    "value": "0,00E+00",
                    "module": "A5",
                    "scenario": null
                },
                {
                    "value": "0,00E+00",
                    "module": "B1",
                    "scenario": null
                },
                {
                    "value": "0,00E+00",
                    "module": "B2",
                    "scenario": null
                },
                {
                    "value": "0,00E+00",
                    "module": "B3",
                    "scenario": null
                },
                {
                    "value": "0,00E+00",
                    "module": "B4",
                    "scenario": null
                },
                {
                    "value": "0,00E+00",
                    "module": "B5",
                    "scenario": null
                },
                {
                    "value": "0,00E+00",
                    "module": "B6",
                    "scenario": null
                },
                {
                    "value": "0,00E+00",
                    "module": "B7",
                    "scenario": null
                },
                {
                    "value": "0,00E+00",
                    "module": "C1",
                    "scenario": null
                },
                {
                    "value": "0,00E+00",
                    "module": "C2",
                    "scenario": "S0"
                },
                {
                    "value": "0,00E+00",
                    "module": "C2",
                    "scenario": "S1"
                },
                {
                    "value": "0,00E+00",
                    "module": "C3",
                    "scenario": "S0"
                },
                {
                    "value": "0,00E+00",
                    "module": "C3",
                    "scenario": "S1"
                },
                {
                    "value": "0,00E+00",
                    "module": "C4",
                    "scenario": "S0"
                },
                {
                    "value": "0,00E+00",
                    "module": "C4",
                    "scenario": "S1"
                },
                {
                    "value": "0,00E+00",
                    "module": "D",
                    "scenario": "S0"
                },
                {
                    "value": "0,00E+00",
                    "module": "D",
                    "scenario": "S1"
                },
                {
                    "value": "0,00E+00",
                    "module": "A1A3",
                    "scenario": null
                }
            ]
        },
        {
            "parameter": "MFR",
            "values": [
                {
                    "value": "0,00E+00",
                    "module": "A1",
                    "scenario": null
                },
                {
                    "value": "0,00E+00",
                    "module": "A2",
                    "scenario": null
                },
                {
                    "value": "5,38E-01",
                    "module": "A3",
                    "scenario": null
                },
                {
                    "value": "0,00E+00",
                    "module": "A4",
                    "scenario": null
                },
                {
                    "value": "4,11E-01",
                    "module": "A5",
                    "scenario": null
                },
                {
                    "value": "0,00E+00",
                    "module": "B1",
                    "scenario": null
                },
                {
                    "value": "0,00E+00",
                    "module": "B2",
                    "scenario": null
                },
                {
                    "value": "0,00E+00",
                    "module": "B3",
                    "scenario": null
                },
                {
                    "value": "0,00E+00",
                    "module": "B4",
                    "scenario": null
                },
                {
                    "value": "0,00E+00",
                    "module": "B5",
                    "scenario": null
                },
                {
                    "value": "0,00E+00",
                    "module": "B6",
                    "scenario": null
                },
                {
                    "value": "0,00E+00",
                    "module": "B7",
                    "scenario": null
                },
                {
                    "value": "0,00E+00",
                    "module": "C1",
                    "scenario": null
                },
                {
                    "value": "0,00E+00",
                    "module": "C2",
                    "scenario": "S0"
                },
                {
                    "value": "0,00E+00",
                    "module": "C2",
                    "scenario": "S1"
                },
                {
                    "value": "0,00E+00",
                    "module": "C3",
                    "scenario": "S0"
                },
                {
                    "value": "1,95E+01",
                    "module": "C3",
                    "scenario": "S1"
                },
                {
                    "value": "0,00E+00",
                    "module": "C4",
                    "scenario": "S0"
                },
                {
                    "value": "0,00E+00",
                    "module": "C4",
                    "scenario": "S1"
                },
                {
                    "value": "-9,49E-01",
                    "module": "D",
                    "scenario": "S0"
                },
                {
                    "value": "-2,14E+01",
                    "module": "D",
                    "scenario": "S1"
                },
                {
                    "value": "5,38E-01",
                    "module": "A1A3",
                    "scenario": null
                }
            ]
        },
        {
            "parameter": "MER",
            "values": [
                {
                    "value": "0,00E+00",
                    "module": "A1",
                    "scenario": null
                },
                {
                    "value": "0,00E+00",
                    "module": "A2",
                    "scenario": null
                },
                {
                    "value": "0,00E+00",
                    "module": "A3",
                    "scenario": null
                },
                {
                    "value": "0,00E+00",
                    "module": "A4",
                    "scenario": null
                },
                {
                    "value": "0,00E+00",
                    "module": "A5",
                    "scenario": null
                },
                {
                    "value": "0,00E+00",
                    "module": "B1",
                    "scenario": null
                },
                {
                    "value": "0,00E+00",
                    "module": "B2",
                    "scenario": null
                },
                {
                    "value": "0,00E+00",
                    "module": "B3",
                    "scenario": null
                },
                {
                    "value": "0,00E+00",
                    "module": "B4",
                    "scenario": null
                },
                {
                    "value": "0,00E+00",
                    "module": "B5",
                    "scenario": null
                },
                {
                    "value": "0,00E+00",
                    "module": "B6",
                    "scenario": null
                },
                {
                    "value": "0,00E+00",
                    "module": "B7",
                    "scenario": null
                },
                {
                    "value": "0,00E+00",
                    "module": "C1",
                    "scenario": null
                },
                {
                    "value": "0,00E+00",
                    "module": "C2",
                    "scenario": "S0"
                },
                {
                    "value": "0,00E+00",
                    "module": "C2",
                    "scenario": "S1"
                },
                {
                    "value": "0,00E+00",
                    "module": "C3",
                    "scenario": "S0"
                },
                {
                    "value": "0,00E+00",
                    "module": "C3",
                    "scenario": "S1"
                },
                {
                    "value": "0,00E+00",
                    "module": "C4",
                    "scenario": "S0"
                },
                {
                    "value": "0,00E+00",
                    "module": "C4",
                    "scenario": "S1"
                },
                {
                    "value": "0,00E+00",
                    "module": "D",
                    "scenario": "S0"
                },
                {
                    "value": "0,00E+00",
                    "module": "D",
                    "scenario": "S1"
                },
                {
                    "value": "0,00E+00",
                    "module": "A1A3",
                    "scenario": null
                }
            ]
        },
        {
            "parameter": "EEE",
            "values": [
                {
                    "value": "0,00E+00",
                    "module": "A1",
                    "scenario": null
                },
                {
                    "value": "0,00E+00",
                    "module": "A2",
                    "scenario": null
                },
                {
                    "value": "2,59E-03",
                    "module": "A3",
                    "scenario": null
                },
                {
                    "value": "0,00E+00",
                    "module": "A4",
                    "scenario": null
                },
                {
                    "value": "7,52E-01",
                    "module": "A5",
                    "scenario": null
                },
                {
                    "value": "0,00E+00",
                    "module": "B1",
                    "scenario": null
                },
                {
                    "value": "0,00E+00",
                    "module": "B2",
                    "scenario": null
                },
                {
                    "value": "0,00E+00",
                    "module": "B3",
                    "scenario": null
                },
                {
                    "value": "0,00E+00",
                    "module": "B4",
                    "scenario": null
                },
                {
                    "value": "0,00E+00",
                    "module": "B5",
                    "scenario": null
                },
                {
                    "value": "0,00E+00",
                    "module": "B6",
                    "scenario": null
                },
                {
                    "value": "0,00E+00",
                    "module": "B7",
                    "scenario": null
                },
                {
                    "value": "0,00E+00",
                    "module": "C1",
                    "scenario": null
                },
                {
                    "value": "0,00E+00",
                    "module": "C2",
                    "scenario": "S0"
                },
                {
                    "value": "0,00E+00",
                    "module": "C2",
                    "scenario": "S1"
                },
                {
                    "value": "0,00E+00",
                    "module": "C3",
                    "scenario": "S0"
                },
                {
                    "value": "0,00E+00",
                    "module": "C3",
                    "scenario": "S1"
                },
                {
                    "value": "0,00E+00",
                    "module": "C4",
                    "scenario": "S0"
                },
                {
                    "value": "0,00E+00",
                    "module": "C4",
                    "scenario": "S1"
                },
                {
                    "value": "-7,55E-01",
                    "module": "D",
                    "scenario": "S0"
                },
                {
                    "value": "-7,55E-01",
                    "module": "D",
                    "scenario": "S1"
                },
                {
                    "value": "2,59E-03",
                    "module": "A1A3",
                    "scenario": null
                }
            ]
        },
        {
            "parameter": "EET",
            "values": [
                {
                    "value": "0,00E+00",
                    "module": "A1",
                    "scenario": null
                },
                {
                    "value": "0,00E+00",
                    "module": "A2",
                    "scenario": null
                },
                {
                    "value": "5,19E-03",
                    "module": "A3",
                    "scenario": null
                },
                {
                    "value": "0,00E+00",
                    "module": "A4",
                    "scenario": null
                },
                {
                    "value": "1,50E+00",
                    "module": "A5",
                    "scenario": null
                },
                {
                    "value": "0,00E+00",
                    "module": "B1",
                    "scenario": null
                },
                {
                    "value": "0,00E+00",
                    "module": "B2",
                    "scenario": null
                },
                {
                    "value": "0,00E+00",
                    "module": "B3",
                    "scenario": null
                },
                {
                    "value": "0,00E+00",
                    "module": "B4",
                    "scenario": null
                },
                {
                    "value": "0,00E+00",
                    "module": "B5",
                    "scenario": null
                },
                {
                    "value": "0,00E+00",
                    "module": "B6",
                    "scenario": null
                },
                {
                    "value": "0,00E+00",
                    "module": "B7",
                    "scenario": null
                },
                {
                    "value": "0,00E+00",
                    "module": "C1",
                    "scenario": null
                },
                {
                    "value": "0,00E+00",
                    "module": "C2",
                    "scenario": "S0"
                },
                {
                    "value": "0,00E+00",
                    "module": "C2",
                    "scenario": "S1"
                },
                {
                    "value": "0,00E+00",
                    "module": "C3",
                    "scenario": "S0"
                },
                {
                    "value": "0,00E+00",
                    "module": "C3",
                    "scenario": "S1"
                },
                {
                    "value": "0,00E+00",
                    "module": "C4",
                    "scenario": "S0"
                },
                {
                    "value": "0,00E+00",
                    "module": "C4",
                    "scenario": "S1"
                },
                {
                    "value": "-1,51E+00",
                    "module": "D",
                    "scenario": "S0"
                },
                {
                    "value": "-1,51E+00",
                    "module": "D",
                    "scenario": "S1"
                },
                {
                    "value": "5,19E-03",
                    "module": "A1A3",
                    "scenario": null
                }
            ]
        }
    ]
}