{
    "product_name": "noraplan\u00ae ed",
    "epd_id": "EPD-NOR-2022008-IBA1-DE",
    "compliance": [
        "DIN EN 15804+A2",
        "ISO 14025"
    ],
    "producer_name": "nora systems GmbH",
    "environmental_impact": [
        {
            "parameter": "GWP-total",
            "values": [
                {
                    "value": "1,22E+01",
                    "module": "A1-A3",
                    "scenario": null
                },
                {
                    "value": "1,63E-01",
                    "module": "A4",
                    "scenario": null
                },
                {
                    "value": "8,22E-01",
                    "module": "A5",
                    "scenario": null
                },
                {
                    "value": "3,55E-01",
                    "module": "B2",
                    "scenario": null
                },
                {
                    "value": "4,01E-02",
                    "module": "C1",
                    "scenario": null
                },
                {
                    "value": "7,13E-03",
                    "module": "C2",
                    "scenario": null
                },
                {
                    "value": "3,03E+00",
                    "module": "C3",
                    "scenario": null
                },
                {
                    "value": "-1,16E+00",
                    "module": "D",
                    "scenario": null
                }
            ]
        },
        {
            "parameter": "GWP-fossil",
            "values": [
                {
                    "value": "1,20E+01",
                    "module": "A1-A3",
                    "scenario": null
                },
                {
                    "value": "1,62E-01",
                    "module": "A4",
                    "scenario": null
                },
                {
                    "value": "8,10E-01",
                    "module": "A5",
                    "scenario": null
                },
                {
                    "value": "3,45E-01",
                    "module": "B2",
                    "scenario": null
                },
                {
                    "value": "3,98E-02",
                    "module": "C1",
                    "scenario": null
                },
                {
                    "value": "7,08E-03",
                    "module": "C2",
                    "scenario": null
                },
                {
                    "value": "3,03E+00",
                    "module": "C3",
                    "scenario": null
                },
                {
                    "value": "-1,15E+00",
                    "module": "D",
                    "scenario": null
                }
            ]
        },
        {
            "parameter": "GWP-biogenic",
            "values": [
                {
                    "value": "3,69E-02",
                    "module": "A1-A3",
                    "scenario": null
                },
                {
                    "value": "0,00E+00",
                    "module": "A4",
                    "scenario": null
                },
                {
                    "value": "6,58E-03",
                    "module": "A5",
                    "scenario": null
                },
                {
                    "value": "1,02E-02",
                    "module": "B2",
                    "scenario": null
                },
                {
                    "value": "3,38E-04",
                    "module": "C1",
                    "scenario": null
                },
                {
                    "value": "0,00E+00",
                    "module": "C2",
                    "scenario": null
                },
                {
                    "value": "1,25E-04",
                    "module": "C3",
                    "scenario": null
                },
                {
                    "value": "-5,77E-03",
                    "module": "D",
                    "scenario": null
                }
            ]
        },
        {
            "parameter": "GWP-luluc",
            "values": [
                {
                    "value": "9,00E-02",
                    "module": "A1-A3",
                    "scenario": null
                },
                {
                    "value": "1,15E-03",
                    "module": "A4",
                    "scenario": null
                },
                {
                    "value": "4,73E-03",
                    "module": "A5",
                    "scenario": null
                },
                {
                    "value": "4,90E-05",
                    "module": "B2",
                    "scenario": null
                },
                {
                    "value": "5,63E-05",
                    "module": "C1",
                    "scenario": null
                },
                {
                    "value": "5,77E-05",
                    "module": "C2",
                    "scenario": null
                },
                {
                    "value": "3,40E-05",
                    "module": "C3",
                    "scenario": null
                },
                {
                    "value": "-7,99E-04",
                    "module": "D",
                    "scenario": null
                }
            ]
        },
        {
            "parameter": "ODP",
            "values": [
                {
                    "value": "1,46E-08",
                    "module": "A1-A3",
                    "scenario": null
                },
                {
                    "value": "3,00E-17",
                    "module": "A4",
                    "scenario": null
                },
                {
                    "value": "7,59E-10",
                    "module": "A5",
                    "scenario": null
                },
                {
                    "value": "2,69E-11",
                    "module": "B2",
                    "scenario": null
                },
                {
                    "value": "9,52E-16",
                    "module": "C1",
                    "scenario": null
                },
                {
                    "value": "1,39E-18",
                    "module": "C2",
                    "scenario": null
                },
                {
                    "value": "3,10E-16",
                    "module": "C3",
                    "scenario": null
                },
                {
                    "value": "-1,32E-14",
                    "module": "D",
                    "scenario": null
                }
            ]
        },
        {
            "parameter": "AP",
            "values": [
                {
                    "value": "4,05E-02",
                    "module": "A1-A3",
                    "scenario": null
                },
                {
                    "value": "1,20E-03",
                    "module": "A4",
                    "scenario": null
                },
                {
                    "value": "2,18E-03",
                    "module": "A5",
                    "scenario": null
                },
                {
                    "value": "1,01E-03",
                    "module": "B2",
                    "scenario": null
                },
                {
                    "value": "8,27E-05",
                    "module": "C1",
                    "scenario": null
                },
                {
                    "value": "2,13E-05",
                    "module": "C2",
                    "scenario": null
                },
                {
                    "value": "2,96E-04",
                    "module": "C3",
                    "scenario": null
                },
                {
                    "value": "-1,51E-03",
                    "module": "D",
                    "scenario": null
                }
            ]
        },
        {
            "parameter": "POCP",
            "values": [
                {
                    "value": "3,01E-02",
                    "module": "A1-A3",
                    "scenario": null
                },
                {
                    "value": "9,38E-04",
                    "module": "A4",
                    "scenario": null
                },
                {
                    "value": "1,62E-03",
                    "module": "A5",
                    "scenario": null
                },
                {
                    "value": "1,00E-03",
                    "module": "B2",
                    "scenario": null
                },
                {
                    "value": "5,33E-05",
                    "module": "C1",
                    "scenario": null
                },
                {
                    "value": "1,91E-05",
                    "module": "C2",
                    "scenario": null
                },
                {
                    "value": "2,20E-04",
                    "module": "C3",
                    "scenario": null
                },
                {
                    "value": "-1,20E-03",
                    "module": "D",
                    "scenario": null
                }
            ]
        },
        {
            "parameter": "ADPE",
            "values": [
                {
                    "value": "1,93E-04",
                    "module": "A1-A3",
                    "scenario": null
                },
                {
                    "value": "1,31E-08",
                    "module": "A4",
                    "scenario": null
                },
                {
                    "value": "1,00E-05",
                    "module": "A5",
                    "scenario": null
                },
                {
                    "value": "6,30E-08",
                    "module": "B2",
                    "scenario": null
                },
                {
                    "value": "1,17E-08",
                    "module": "C1",
                    "scenario": null
                },
                {
                    "value": "6,26E-10",
                    "module": "C2",
                    "scenario": null
                },
                {
                    "value": "4,75E-09",
                    "module": "C3",
                    "scenario": null
                },
                {
                    "value": "-1,92E-07",
                    "module": "D",
                    "scenario": null
                }
            ]
        },
        {
            "parameter": "ADPF",
            "values": [
                {
                    "value": "2,34E+02",
                    "module": "A1-A3",
                    "scenario": null
                },
                {
                    "value": "2,12E+00",
                    "module": "A4",
                    "scenario": null
                },
                {
                    "value": "1,23E+01",
                    "module": "A5",
                    "scenario": null
                },
                {
                    "value": "8,05E+00",
                    "module": "B2",
                    "scenario": null
                },
                {
                    "value": "7,07E-01",
                    "module": "C1",
                    "scenario": null
                },
                {
                    "value": "9,40E-02",
                    "module": "C2",
                    "scenario": null
                },
                {
                    "value": "4,96E-01",
                    "module": "C3",
                    "scenario": null
                },
                {
                    "value": "-2,00E+01",
                    "module": "D",
                    "scenario": null
                }
            ]
        },
        {
            "parameter": "WDP",
            "values": [
                {
                    "value": "3,64E-01",
                    "module": "A1-A3",
                    "scenario": null
                },
                {
                    "value": "1,34E-03",
                    "module": "A4",
                    "scenario": null
                },
                {
                    "value": "3,46E-02",
                    "module": "A5",
                    "scenario": null
                },
                {
                    "value": "5,37E-02",
                    "module": "B2",
                    "scenario": null
                },
                {
                    "value": "6,38E-03",
                    "module": "C1",
                    "scenario": null
                },
                {
                    "value": "6,55E-05",
                    "module": "C2",
                    "scenario": null
                },
                {
                    "value": "2,59E-01",
                    "module": "C3",
                    "scenario": null
                },
                {
                    "value": "-8,86E-02",
                    "module": "D",
                    "scenario": null
                }
            ]
        },
        {
            "parameter": "EP-freshwater",
            "values": [
                {
                    "value": "5,68E-05",
                    "module": "A1-A3",
                    "scenario": null
                },
                {
                    "value": "4,24E-07",
                    "module": "A4",
                    "scenario": null
                },
                {
                    "value": "2,97E-06",
                    "module": "A5",
                    "scenario": null
                },
                {
                    "value": "1,09E-05",
                    "module": "B2",
                    "scenario": null
                },
                {
                    "value": "1,07E-07",
                    "module": "C1",
                    "scenario": null
                },
                {
                    "value": "2,10E-08",
                    "module": "C2",
                    "scenario": null
                },
                {
                    "value": "7,78E-08",
                    "module": "C3",
                    "scenario": null
                },
                {
                    "value": "-1,51E-06",
                    "module": "D",
                    "scenario": null
                }
            ]
        },
        {
            "parameter": "EP-marine",
            "values": [
                {
                    "value": "1,00E-02",
                    "module": "A1-A3",
                    "scenario": null
                },
                {
                    "value": "3,91E-04",
                    "module": "A4",
                    "scenario": null
                },
                {
                    "value": "5,45E-04",
                    "module": "A5",
                    "scenario": null
                },
                {
                    "value": "2,19E-04",
                    "module": "B2",
                    "scenario": null
                },
                {
                    "value": "1,97E-05",
                    "module": "C1",
                    "scenario": null
                },
                {
                    "value": "9,63E-06",
                    "module": "C2",
                    "scenario": null
                },
                {
                    "value": "7,70E-05",
                    "module": "C3",
                    "scenario": null
                },
                {
                    "value": "-4,28E-04",
                    "module": "D",
                    "scenario": null
                }
            ]
        },
        {
            "parameter": "EP-terrestrial",
            "values": [
                {
                    "value": "1,14E-01",
                    "module": "A1-A3",
                    "scenario": null
                },
                {
                    "value": "4,32E-03",
                    "module": "A4",
                    "scenario": null
                },
                {
                    "value": "6,24E-03",
                    "module": "A5",
                    "scenario": null
                },
                {
                    "value": "1,93E-03",
                    "module": "B2",
                    "scenario": null
                },
                {
                    "value": "2,06E-04",
                    "module": "C1",
                    "scenario": null
                },
                {
                    "value": "1,08E-04",
                    "module": "C2",
                    "scenario": null
                },
                {
                    "value": "1,39E-03",
                    "module": "C3",
                    "scenario": null
                },
                {
                    "value": "-4,59E-03",
                    "module": "D",
                    "scenario": null
                }
            ]
        }
    ],
    "additional_environmental_impact": [
        {
            "parameter": "PM",
            "values": [
                {
                    "value": "4,36E-07",
                    "module": "A1-A3",
                    "scenario": null
                },
                {
                    "value": "1,55E-08",
                    "module": "A4",
                    "scenario": null
                },
                {
                    "value": "2,36E-08",
                    "module": "A5",
                    "scenario": null
                },
                {
                    "value": "1,29E-08",
                    "module": "B2",
                    "scenario": null
                },
                {
                    "value": "6,98E-10",
                    "module": "C1",
                    "scenario": null
                },
                {
                    "value": "1,25E-10",
                    "module": "C2",
                    "scenario": null
                },
                {
                    "value": "2,81E-09",
                    "module": "C3",
                    "scenario": null
                },
                {
                    "value": "-1,30E-08",
                    "module": "D",
                    "scenario": null
                }
            ]
        },
        {
            "parameter": "ETP-fw",
            "values": [
                {
                    "value": "2,50E+02",
                    "module": "A1-A3",
                    "scenario": null
                },
                {
                    "value": "1,57E+00",
                    "module": "A4",
                    "scenario": null
                },
                {
                    "value": "1,30E+01",
                    "module": "A5",
                    "scenario": null
                },
                {
                    "value": "2,76E+00",
                    "module": "B2",
                    "scenario": null
                },
                {
                    "value": "2,97E-01",
                    "module": "C1",
                    "scenario": null
                },
                {
                    "value": "6,98E-02",
                    "module": "C2",
                    "scenario": null
                },
                {
                    "value": "2,65E-01",
                    "module": "C3",
                    "scenario": null
                },
                {
                    "value": "-4,20E+00",
                    "module": "D",
                    "scenario": null
                }
            ]
        },
        {
            "parameter": "HTP-c",
            "values": [
                {
                    "value": "3,61E-09",
                    "module": "A1-A3",
                    "scenario": null
                },
                {
                    "value": "3,15E-11",
                    "module": "A4",
                    "scenario": null
                },
                {
                    "value": "1,90E-10",
                    "module": "A5",
                    "scenario": null
                },
                {
                    "value": "8,93E-11",
                    "module": "B2",
                    "scenario": null
                },
                {
                    "value": "8,42E-12",
                    "module": "C1",
                    "scenario": null
                },
                {
                    "value": "1,41E-12",
                    "module": "C2",
                    "scenario": null
                },
                {
                    "value": "1,84E-11",
                    "module": "C3",
                    "scenario": null
                },
                {
                    "value": "-1,90E-10",
                    "module": "D",
                    "scenario": null
                }
            ]
        },
        {
            "parameter": "HTP-nc",
            "values": [
                {
                    "value": "2,50E-07",
                    "module": "A1-A3",
                    "scenario": null
                },
                {
                    "value": "1,80E-09",
                    "module": "A4",
                    "scenario": null
                },
                {
                    "value": "1,31E-08",
                    "module": "A5",
                    "scenario": null
                },
                {
                    "value": "1,56E-08",
                    "module": "B2",
                    "scenario": null
                },
                {
                    "value": "3,18E-10",
                    "module": "C1",
                    "scenario": null
                },
                {
                    "value": "8,22E-11",
                    "module": "C2",
                    "scenario": null
                },
                {
                    "value": "7,39E-10",
                    "module": "C3",
                    "scenario": null
                },
                {
                    "value": "-7,52E-09",
                    "module": "D",
                    "scenario": null
                }
            ]
        },
        {
            "parameter": "SQP",
            "values": [
                {
                    "value": "2,73E+01",
                    "module": "A1-A3",
                    "scenario": null
                },
                {
                    "value": "6,47E-01",
                    "module": "A4",
                    "scenario": null
                },
                {
                    "value": "1,46E+00",
                    "module": "A5",
                    "scenario": null
                },
                {
                    "value": "2,12E-01",
                    "module": "B2",
                    "scenario": null
                },
                {
                    "value": "2,23E-01",
                    "module": "C1",
                    "scenario": null
                },
                {
                    "value": "3,23E-02",
                    "module": "C2",
                    "scenario": null
                },
                {
                    "value": "1,39E-01",
                    "module": "C3",
                    "scenario": null
                },
                {
                    "value": "-3,11E+00",
                    "module": "D",
                    "scenario": null
                }
            ]
        }
    ],
    "resource_use": [
        {
            "parameter": "PERE",
            "values": [
                {
                    "value": "2,20E+01",
                    "module": "A1-A3",
                    "scenario": null
                },
                {
                    "value": "1,09E-01",
                    "module": "A4",
                    "scenario": null
                },
                {
                    "value": "2,82E+00",
                    "module": "A5",
                    "scenario": null
                },
                {
                    "value": "4,56E-01",
                    "module": "B2",
                    "scenario": null
                },
                {
                    "value": "3,26E-01",
                    "module": "C1",
                    "scenario": null
                },
                {
                    "value": "5,41E-03",
                    "module": "C2",
                    "scenario": null
                },
                {
                    "value": "7,93E-01",
                    "module": "C3",
                    "scenario": null
                },
                {
                    "value": "-4,54E+00",
                    "module": "D",
                    "scenario": null
                }
            ]
        },
        {
            "parameter": "PERM",
            "values": [
                {
                    "value": "2,25E+00",
                    "module": "A1-A3",
                    "scenario": null
                },
                {
                    "value": "0,00E+00",
                    "module": "A4",
                    "scenario": null
                },
                {
                    "value": "-1,55E+00",
                    "module": "A5",
                    "scenario": null
                },
                {
                    "value": "0,00E+00",
                    "module": "B2",
                    "scenario": null
                },
                {
                    "value": "0,00E+00",
                    "module": "C1",
                    "scenario": null
                },
                {
                    "value": "0,00E+00",
                    "module": "C2",
                    "scenario": null
                },
                {
                    "value": "-6,94E-01",
                    "module": "C3",
                    "scenario": null
                },
                {
                    "value": "0,00E+00",
                    "module": "D",
                    "scenario": null
                }
            ]
        },
        {
            "parameter": "PERT",
            "values": [
                {
                    "value": "2,43E+01",
                    "module": "A1-A3",
                    "scenario": null
                },
                {
                    "value": "1,09E-01",
                    "module": "A4",
                    "scenario": null
                },
                {
                    "value": "1,27E+00",
                    "module": "A5",
                    "scenario": null
                },
                {
                    "value": "4,56E-01",
                    "module": "B2",
                    "scenario": null
                },
                {
                    "value": "3,26E-01",
                    "module": "C1",
                    "scenario": null
                },
                {
                    "value": "5,41E-03",
                    "module": "C2",
                    "scenario": null
                },
                {
                    "value": "9,88E-02",
                    "module": "C3",
                    "scenario": null
                },
                {
                    "value": "-4,54E+00",
                    "module": "D",
                    "scenario": null
                }
            ]
        },
        {
            "parameter": "PENRE",
            "values": [
                {
                    "value": "1,85E+02",
                    "module": "A1-A3",
                    "scenario": null
                },
                {
                    "value": "2,13E+00",
                    "module": "A4",
                    "scenario": null
                },
                {
                    "value": "1,24E+01",
                    "module": "A5",
                    "scenario": null
                },
                {
                    "value": "8,05E+00",
                    "module": "B2",
                    "scenario": null
                },
                {
                    "value": "7,07E-01",
                    "module": "C1",
                    "scenario": null
                },
                {
                    "value": "9,44E-02",
                    "module": "C2",
                    "scenario": null
                },
                {
                    "value": "4,98E+01",
                    "module": "C3",
                    "scenario": null
                },
                {
                    "value": "-2,00E+01",
                    "module": "D",
                    "scenario": null
                }
            ]
        },
        {
            "parameter": "PENRM",
            "values": [
                {
                    "value": "4,94E+01",
                    "module": "A1-A3",
                    "scenario": null
                },
                {
                    "value": "0,00E+00",
                    "module": "A4",
                    "scenario": null
                },
                {
                    "value": "-1,30E-01",
                    "module": "A5",
                    "scenario": null
                },
                {
                    "value": "0,00E+00",
                    "module": "B2",
                    "scenario": null
                },
                {
                    "value": "0,00E+00",
                    "module": "C1",
                    "scenario": null
                },
                {
                    "value": "0,00E+00",
                    "module": "C2",
                    "scenario": null
                },
                {
                    "value": "-4,93E+01",
                    "module": "C3",
                    "scenario": null
                },
                {
                    "value": "0,00E+00",
                    "module": "D",
                    "scenario": null
                }
            ]
        },
        {
            "parameter": "PENRT",
            "values": [
                {
                    "value": "2,35E+02",
                    "module": "A1-A3",
                    "scenario": null
                },
                {
                    "value": "2,13E+00",
                    "module": "A4",
                    "scenario": null
                },
                {
                    "value": "1,23E+01",
                    "module": "A5",
                    "scenario": null
                },
                {
                    "value": "8,05E+00",
                    "module": "B2",
                    "scenario": null
                },
                {
                    "value": "7,07E-01",
                    "module": "C1",
                    "scenario": null
                },
                {
                    "value": "9,44E-02",
                    "module": "C2",
                    "scenario": null
                },
                {
                    "value": "4,96E-01",
                    "module": "C3",
                    "scenario": null
                },
                {
                    "value": "-2,00E+01",
                    "module": "D",
                    "scenario": null
                }
            ]
        },
        {
            "parameter": "SM",
            "values": [
                {
                    "value": "1,70E-01",
                    "module": "A1-A3",
                    "scenario": null
                },
                {
                    "value": "0,00E+00",
                    "module": "A4",
                    "scenario": null
                },
                {
                    "value": "8,51E-03",
                    "module": "A5",
                    "scenario": null
                },
                {
                    "value": "0,00E+00",
                    "module": "B2",
                    "scenario": null
                },
                {
                    "value": "0,00E+00",
                    "module": "C1",
                    "scenario": null
                },
                {
                    "value": "0,00E+00",
                    "module": "C2",
                    "scenario": null
                },
                {
                    "value": "0,00E+00",
                    "module": "C3",
                    "scenario": null
                },
                {
                    "value": "0,00E+00",
                    "module": "D",
                    "scenario": null
                }
            ]
        },
        {
            "parameter": "RSF",
            "values": [
                {
                    "value": "0,00E+00",
                    "module": "A1-A3",
                    "scenario": null
                },
                {
                    "value": "0,00E+00",
                    "module": "A4",
                    "scenario": null
                },
                {
                    "value": "0,00E+00",
                    "module": "A5",
                    "scenario": null
                },
                {
                    "value": "0,00E+00",
                    "module": "B2",
                    "scenario": null
                },
                {
                    "value": "0,00E+00",
                    "module": "C1",
                    "scenario": null
                },
                {
                    "value": "0,00E+00",
                    "module": "C2",
                    "scenario": null
                },
                {
                    "value": "0,00E+00",
                    "module": "C3",
                    "scenario": null
                },
                {
                    "value": "0,00E+00",
                    "module": "D",
                    "scenario": null
                }
            ]
        },
        {
            "parameter": "NRSF",
            "values": [
                {
                    "value": "0,00E+00",
                    "module": "A1-A3",
                    "scenario": null
                },
                {
                    "value": "0,00E+00",
                    "module": "A4",
                    "scenario": null
                },
                {
                    "value": "0,00E+00",
                    "module": "A5",
                    "scenario": null
                },
                {
                    "value": "0,00E+00",
                    "module": "B2",
                    "scenario": null
                },
                {
                    "value": "0,00E+00",
                    "module": "C1",
                    "scenario": null
                },
                {
                    "value": "0,00E+00",
                    "module": "C2",
                    "scenario": null
                },
                {
                    "value": "0,00E+00",
                    "module": "C3",
                    "scenario": null
                },
                {
                    "value": "0,00E+00",
                    "module": "D",
                    "scenario": null
                }
            ]
        },
        {
            "parameter": "FW",
            "values": [
                {
                    "value": "4,47E-02",
                    "module": "A1-A3",
                    "scenario": null
                },
                {
                    "value": "1,25E-04",
                    "module": "A4",
                    "scenario": null
                },
                {
                    "value": "2,69E-03",
                    "module": "A5",
                    "scenario": null
                },
                {
                    "value": "1,39E-03",
                    "module": "B2",
                    "scenario": null
                },
                {
                    "value": "3,17E-04",
                    "module": "C1",
                    "scenario": null
                },
                {
                    "value": "6,20E-06",
                    "module": "C2",
                    "scenario": null
                },
                {
                    "value": "6,09E-03",
                    "module": "C3",
                    "scenario": null
                },
                {
                    "value": "-4,43E-03",
                    "module": "D",
                    "scenario": null
                }
            ]
        }
    ],
    "end_of_life_waste": [
        {
            "parameter": "HWD",
            "values": [
                {
                    "value": "1,76E-04",
                    "module": "A1-A3",
                    "scenario": null
                },
                {
                    "value": "1,01E-10",
                    "module": "A4",
                    "scenario": null
                },
                {
                    "value": "9,15E-06",
                    "module": "A5",
                    "scenario": null
                },
                {
                    "value": "4,14E-04",
                    "module": "B2",
                    "scenario": null
                },
                {
                    "value": "1,87E-10",
                    "module": "C1",
                    "scenario": null
                },
                {
                    "value": "4,97E-12",
                    "module": "C2",
                    "scenario": null
                },
                {
                    "value": "8,67E-11",
                    "module": "C3",
                    "scenario": null
                },
                {
                    "value": "-4,49E-09",
                    "module": "D",
                    "scenario": null
                }
            ]
        },
        {
            "parameter": "NHWD",
            "values": [
                {
                    "value": "3,57E+00",
                    "module": "A1-A3",
                    "scenario": null
                },
                {
                    "value": "3,21E-04",
                    "module": "A4",
                    "scenario": null
                },
                {
                    "value": "1,90E-01",
                    "module": "A5",
                    "scenario": null
                },
                {
                    "value": "1,80E-02",
                    "module": "B2",
                    "scenario": null
                },
                {
                    "value": "5,02E-04",
                    "module": "C1",
                    "scenario": null
                },
                {
                    "value": "1,48E-05",
                    "module": "C2",
                    "scenario": null
                },
                {
                    "value": "9,10E-02",
                    "module": "C3",
                    "scenario": null
                },
                {
                    "value": "-9,40E-03",
                    "module": "D",
                    "scenario": null
                }
            ]
        },
        {
            "parameter": "RWD",
            "values": [
                {
                    "value": "2,21E-03",
                    "module": "A1-A3",
                    "scenario": null
                },
                {
                    "value": "3,70E-06",
                    "module": "A4",
                    "scenario": null
                },
                {
                    "value": "1,16E-04",
                    "module": "A5",
                    "scenario": null
                },
                {
                    "value": "2,06E-04",
                    "module": "B2",
                    "scenario": null
                },
                {
                    "value": "1,05E-04",
                    "module": "C1",
                    "scenario": null
                },
                {
                    "value": "1,71E-07",
                    "module": "C2",
                    "scenario": null
                },
                {
                    "value": "2,64E-05",
                    "module": "C3",
                    "scenario": null
                },
                {
                    "value": "-1,46E-03",
                    "module": "D",
                    "scenario": null
                }
            ]
        }
    ],
    "end_of_life_flow": [
        {
            "parameter": "CRU",
            "values": [
                {
                    "value": "0,00E+00",
                    "module": "A1-A3",
                    "scenario": null
                },
                {
                    "value": "0,00E+00",
                    "module": "A4",
                    "scenario": null
                },
                {
                    "value": "0,00E+00",
                    "module": "A5",
                    "scenario": null
                },
                {
                    "value": "0,00E+00",
                    "module": "B2",
                    "scenario": null
                },
                {
                    "value": "0,00E+00",
                    "module": "C1",
                    "scenario": null
                },
                {
                    "value": "0,00E+00",
                    "module": "C2",
                    "scenario": null
                },
                {
                    "value": "0,00E+00",
                    "module": "C3",
                    "scenario": null
                },
                {
                    "value": "0,00E+00",
                    "module": "D",
                    "scenario": null
                }
            ]
        },
        {
            "parameter": "MFR",
            "values": [
                {
                    "value": "0,00E+00",
                    "module": "A1-A3",
                    "scenario": null
                },
                {
                    "value": "0,00E+00",
                    "module": "A4",
                    "scenario": null
                },
                {
                    "value": "1,00E-01",
                    "module": "A5",
                    "scenario": null
                },
                {
                    "value": "0,00E+00",
                    "module": "B2",
                    "scenario": null
                },
                {
                    "value": "0,00E+00",
                    "module": "C1",
                    "scenario": null
                },
                {
                    "value": "0,00E+00",
                    "module": "C2",
                    "scenario": null
                },
                {
                    "value": "0,00E+00",
                    "module": "C3",
                    "scenario": null
                },
                {
                    "value": "0,00E+00",
                    "module": "D",
                    "scenario": null
                }
            ]
        },
        {
            "parameter": "MER",
            "values": [
                {
                    "value": "0,00E+00",
                    "module": "A1-A3",
                    "scenario": null
                },
                {
                    "value": "0,00E+00",
                    "module": "A4",
                    "scenario": null
                },
                {
                    "value": "0,00E+00",
                    "module": "A5",
                    "scenario": null
                },
                {
                    "value": "0,00E+00",
                    "module": "B2",
                    "scenario": null
                },
                {
                    "value": "0,00E+00",
                    "module": "C1",
                    "scenario": null
                },
                {
                    "value": "0,00E+00",
                    "module": "C2",
                    "scenario": null
                },
                {
                    "value": "0,00E+00",
                    "module": "C3",
                    "scenario": null
                },
                {
                    "value": "0,00E+00",
                    "module": "D",
                    "scenario": null
                }
            ]
        },
        {
            "parameter": "EEE",
            "values": [
                {
                    "value": "0,00E+00",
                    "module": "A1-A3",
                    "scenario": null
                },
                {
                    "value": "0,00E+00",
                    "module": "A4",
                    "scenario": null
                },
                {
                    "value": "2,87E-01",
                    "module": "A5",
                    "scenario": null
                },
                {
                    "value": "0,00E+00",
                    "module": "B2",
                    "scenario": null
                },
                {
                    "value": "0,00E+00",
                    "module": "C1",
                    "scenario": null
                },
                {
                    "value": "0,00E+00",
                    "module": "C2",
                    "scenario": null
                },
                {
                    "value": "4,69E+00",
                    "module": "C3",
                    "scenario": null
                },
                {
                    "value": "0,00E+00",
                    "module": "D",
                    "scenario": null
                }
            ]
        },
        {
            "parameter": "EET",
            "values": [
                {
                    "value": "0,00E+00",
                    "module": "A1-A3",
                    "scenario": null
                },
                {
                    "value": "0,00E+00",
                    "module": "A4",
                    "scenario": null
                },
                {
                    "value": "5,14E-01",
                    "module": "A5",
                    "scenario": null
                },
                {
                    "value": "0,00E+00",
                    "module": "B2",
                    "scenario": null
                },
                {
                    "value": "0,00E+00",
                    "module": "C1",
                    "scenario": null
                },
                {
                    "value": "0,00E+00",
                    "module": "C2",
                    "scenario": null
                },
                {
                    "value": "8,41E+00",
                    "module": "C3",
                    "scenario": null
                },
                {
                    "value": "0,00E+00",
                    "module": "D",
                    "scenario": null
                }
            ]
        }
    ]
}