{
    "product_name": "BEST 1E Series",
    "epd_id": "EPD-DOR-20210303-CBA1-EN",
    "compliance": [
        "DIN EN 15804+A2",
        "ISO 14025"
    ],
    "producer_name": "dormakaba International Holding GmbH",
    "environmental_impact": [
        {
            "parameter": "GWP-total",
            "values": [
                {
                    "value": "1,06E+01",
                    "module": "A1-A3",
                    "scenario": null
                },
                {
                    "value": "3,67E-02",
                    "module": "A4",
                    "scenario": null
                },
                {
                    "value": "3,16E-01",
                    "module": "A5",
                    "scenario": null
                },
                {
                    "value": "0,00E+00",
                    "module": "C1",
                    "scenario": null
                },
                {
                    "value": "1,74E-02",
                    "module": "C2",
                    "scenario": null
                },
                {
                    "value": "5,69E-01",
                    "module": "C3",
                    "scenario": null
                },
                {
                    "value": "4,93E-03",
                    "module": "C4",
                    "scenario": null
                },
                {
                    "value": "-4,63E+00",
                    "module": "D",
                    "scenario": null
                }
            ]
        },
        {
            "parameter": "GWP-fossil",
            "values": [
                {
                    "value": "1,10E+01",
                    "module": "A1-A3",
                    "scenario": null
                },
                {
                    "value": "3,51E-02",
                    "module": "A4",
                    "scenario": null
                },
                {
                    "value": "1,29E-02",
                    "module": "A5",
                    "scenario": null
                },
                {
                    "value": "0,00E+00",
                    "module": "C1",
                    "scenario": null
                },
                {
                    "value": "1,66E-02",
                    "module": "C2",
                    "scenario": null
                },
                {
                    "value": "5,69E-01",
                    "module": "C3",
                    "scenario": null
                },
                {
                    "value": "4,90E-03",
                    "module": "C4",
                    "scenario": null
                },
                {
                    "value": "-4,62E+00",
                    "module": "D",
                    "scenario": null
                }
            ]
        },
        {
            "parameter": "GWP-biogenic",
            "values": [
                {
                    "value": "-3,83E-01",
                    "module": "A1-A3",
                    "scenario": null
                },
                {
                    "value": "1,62E-03",
                    "module": "A4",
                    "scenario": null
                },
                {
                    "value": "3,03E-01",
                    "module": "A5",
                    "scenario": null
                },
                {
                    "value": "0,00E+00",
                    "module": "C1",
                    "scenario": null
                },
                {
                    "value": "7,68E-04",
                    "module": "C2",
                    "scenario": null
                },
                {
                    "value": "1,33E-05",
                    "module": "C3",
                    "scenario": null
                },
                {
                    "value": "1,67E-05",
                    "module": "C4",
                    "scenario": null
                },
                {
                    "value": "-5,40E-03",
                    "module": "D",
                    "scenario": null
                }
            ]
        },
        {
            "parameter": "GWP-luluc",
            "values": [
                {
                    "value": "9,93E-03",
                    "module": "A1-A3",
                    "scenario": null
                },
                {
                    "value": "8,35E-07",
                    "module": "A4",
                    "scenario": null
                },
                {
                    "value": "5,40E-06",
                    "module": "A5",
                    "scenario": null
                },
                {
                    "value": "0,00E+00",
                    "module": "C1",
                    "scenario": null
                },
                {
                    "value": "3,96E-07",
                    "module": "C2",
                    "scenario": null
                },
                {
                    "value": "3,22E-05",
                    "module": "C3",
                    "scenario": null
                },
                {
                    "value": "1,41E-05",
                    "module": "C4",
                    "scenario": null
                },
                {
                    "value": "-5,52E-04",
                    "module": "D",
                    "scenario": null
                }
            ]
        },
        {
            "parameter": "ODP",
            "values": [
                {
                    "value": "5,76E-10",
                    "module": "A1-A3",
                    "scenario": null
                },
                {
                    "value": "3,70E-18",
                    "module": "A4",
                    "scenario": null
                },
                {
                    "value": "5,86E-17",
                    "module": "A5",
                    "scenario": null
                },
                {
                    "value": "0,00E+00",
                    "module": "C1",
                    "scenario": null
                },
                {
                    "value": "1,75E-18",
                    "module": "C2",
                    "scenario": null
                },
                {
                    "value": "2,87E-16",
                    "module": "C3",
                    "scenario": null
                },
                {
                    "value": "1,82E-17",
                    "module": "C4",
                    "scenario": null
                },
                {
                    "value": "-1,54E-11",
                    "module": "D",
                    "scenario": null
                }
            ]
        },
        {
            "parameter": "AP",
            "values": [
                {
                    "value": "4,13E-02",
                    "module": "A1-A3",
                    "scenario": null
                },
                {
                    "value": "3,51E-05",
                    "module": "A4",
                    "scenario": null
                },
                {
                    "value": "8,80E-05",
                    "module": "A5",
                    "scenario": null
                },
                {
                    "value": "0,00E+00",
                    "module": "C1",
                    "scenario": null
                },
                {
                    "value": "1,66E-05",
                    "module": "C2",
                    "scenario": null
                },
                {
                    "value": "1,01E-04",
                    "module": "C3",
                    "scenario": null
                },
                {
                    "value": "3,51E-05",
                    "module": "C4",
                    "scenario": null
                },
                {
                    "value": "-1,43E-02",
                    "module": "D",
                    "scenario": null
                }
            ]
        },
        {
            "parameter": "POCP",
            "values": [
                {
                    "value": "2,53E-02",
                    "module": "A1-A3",
                    "scenario": null
                },
                {
                    "value": "3,16E-05",
                    "module": "A4",
                    "scenario": null
                },
                {
                    "value": "8,39E-05",
                    "module": "A5",
                    "scenario": null
                },
                {
                    "value": "0,00E+00",
                    "module": "C1",
                    "scenario": null
                },
                {
                    "value": "1,50E-05",
                    "module": "C2",
                    "scenario": null
                },
                {
                    "value": "6,32E-05",
                    "module": "C3",
                    "scenario": null
                },
                {
                    "value": "2,74E-05",
                    "module": "C4",
                    "scenario": null
                },
                {
                    "value": "-7,93E-03",
                    "module": "D",
                    "scenario": null
                }
            ]
        },
        {
            "parameter": "ADPE",
            "values": [
                {
                    "value": "2,53E-04",
                    "module": "A1-A3",
                    "scenario": null
                },
                {
                    "value": "1,05E-09",
                    "module": "A4",
                    "scenario": null
                },
                {
                    "value": "9,20E-10",
                    "module": "A5",
                    "scenario": null
                },
                {
                    "value": "0,00E+00",
                    "module": "C1",
                    "scenario": null
                },
                {
                    "value": "4,98E-10",
                    "module": "C2",
                    "scenario": null
                },
                {
                    "value": "3,93E-09",
                    "module": "C3",
                    "scenario": null
                },
                {
                    "value": "4,40E-10",
                    "module": "C4",
                    "scenario": null
                },
                {
                    "value": "-1,57E-05",
                    "module": "D",
                    "scenario": null
                }
            ]
        },
        {
            "parameter": "ADPF",
            "values": [
                {
                    "value": "1,49E+02",
                    "module": "A1-A3",
                    "scenario": null
                },
                {
                    "value": "4,98E-01",
                    "module": "A4",
                    "scenario": null
                },
                {
                    "value": "1,00E-01",
                    "module": "A5",
                    "scenario": null
                },
                {
                    "value": "0,00E+00",
                    "module": "C1",
                    "scenario": null
                },
                {
                    "value": "2,36E-01",
                    "module": "C2",
                    "scenario": null
                },
                {
                    "value": "2,64E-01",
                    "module": "C3",
                    "scenario": null
                },
                {
                    "value": "6,43E-02",
                    "module": "C4",
                    "scenario": null
                },
                {
                    "value": "-5,10E+01",
                    "module": "D",
                    "scenario": null
                }
            ]
        },
        {
            "parameter": "WDP",
            "values": [
                {
                    "value": "9,51E-01",
                    "module": "A1-A3",
                    "scenario": null
                },
                {
                    "value": "6,88E-05",
                    "module": "A4",
                    "scenario": null
                },
                {
                    "value": "3,91E-02",
                    "module": "A5",
                    "scenario": null
                },
                {
                    "value": "0,00E+00",
                    "module": "C1",
                    "scenario": null
                },
                {
                    "value": "3,26E-05",
                    "module": "C2",
                    "scenario": null
                },
                {
                    "value": "5,82E-02",
                    "module": "C3",
                    "scenario": null
                },
                {
                    "value": "5,14E-04",
                    "module": "C4",
                    "scenario": null
                },
                {
                    "value": "-7,77E-02",
                    "module": "D",
                    "scenario": null
                }
            ]
        },
        {
            "parameter": "EP-freshwater",
            "values": [
                {
                    "value": "2,08E-05",
                    "module": "A1-A3",
                    "scenario": null
                },
                {
                    "value": "7,51E-09",
                    "module": "A4",
                    "scenario": null
                },
                {
                    "value": "1,14E-08",
                    "module": "A5",
                    "scenario": null
                },
                {
                    "value": "0,00E+00",
                    "module": "C1",
                    "scenario": null
                },
                {
                    "value": "3,56E-09",
                    "module": "C2",
                    "scenario": null
                },
                {
                    "value": "4,58E-08",
                    "module": "C3",
                    "scenario": null
                },
                {
                    "value": "8,42E-09",
                    "module": "C4",
                    "scenario": null
                },
                {
                    "value": "-1,84E-06",
                    "module": "D",
                    "scenario": null
                }
            ]
        },
        {
            "parameter": "EP-marine",
            "values": [
                {
                    "value": "8,10E-03",
                    "module": "A1-A3",
                    "scenario": null
                },
                {
                    "value": "1,12E-05",
                    "module": "A4",
                    "scenario": null
                },
                {
                    "value": "3,16E-05",
                    "module": "A5",
                    "scenario": null
                },
                {
                    "value": "0,00E+00",
                    "module": "C1",
                    "scenario": null
                },
                {
                    "value": "5,29E-06",
                    "module": "C2",
                    "scenario": null
                },
                {
                    "value": "2,28E-05",
                    "module": "C3",
                    "scenario": null
                },
                {
                    "value": "9,05E-06",
                    "module": "C4",
                    "scenario": null
                },
                {
                    "value": "-2,44E-03",
                    "module": "D",
                    "scenario": null
                }
            ]
        },
        {
            "parameter": "EP-terrestrial",
            "values": [
                {
                    "value": "8,72E-02",
                    "module": "A1-A3",
                    "scenario": null
                },
                {
                    "value": "1,24E-04",
                    "module": "A4",
                    "scenario": null
                },
                {
                    "value": "3,96E-04",
                    "module": "A5",
                    "scenario": null
                },
                {
                    "value": "0,00E+00",
                    "module": "C1",
                    "scenario": null
                },
                {
                    "value": "5,88E-05",
                    "module": "C2",
                    "scenario": null
                },
                {
                    "value": "4,61E-04",
                    "module": "C3",
                    "scenario": null
                },
                {
                    "value": "9,94E-05",
                    "module": "C4",
                    "scenario": null
                },
                {
                    "value": "-2,65E-02",
                    "module": "D",
                    "scenario": null
                }
            ]
        }
    ],
    "additional_environmental_impact": [
        {
            "parameter": "PM",
            "values": [
                {
                    "value": "4,70E-07",
                    "module": "A1-A3",
                    "scenario": null
                },
                {
                    "value": "1,85E-10",
                    "module": "A4",
                    "scenario": null
                },
                {
                    "value": "4,94E-10",
                    "module": "A5",
                    "scenario": null
                },
                {
                    "value": "0,00E+00",
                    "module": "C1",
                    "scenario": null
                },
                {
                    "value": "8,74E-11",
                    "module": "C2",
                    "scenario": null
                },
                {
                    "value": "1,29E-09",
                    "module": "C3",
                    "scenario": null
                },
                {
                    "value": "4,35E-10",
                    "module": "C4",
                    "scenario": null
                },
                {
                    "value": "-2,08E-07",
                    "module": "D",
                    "scenario": null
                }
            ]
        },
        {
            "parameter": "ETP-fw",
            "values": [
                {
                    "value": "5,64E+01",
                    "module": "A1-A3",
                    "scenario": null
                },
                {
                    "value": "3,53E-01",
                    "module": "A4",
                    "scenario": null
                },
                {
                    "value": "4,75E-02",
                    "module": "A5",
                    "scenario": null
                },
                {
                    "value": "0,00E+00",
                    "module": "C1",
                    "scenario": null
                },
                {
                    "value": "1,67E-01",
                    "module": "C2",
                    "scenario": null
                },
                {
                    "value": "9,90E-02",
                    "module": "C3",
                    "scenario": null
                },
                {
                    "value": "3,67E-02",
                    "module": "C4",
                    "scenario": null
                },
                {
                    "value": "-1,51E+01",
                    "module": "D",
                    "scenario": null
                }
            ]
        },
        {
            "parameter": "HTP-c",
            "values": [
                {
                    "value": "8,22E-09",
                    "module": "A1-A3",
                    "scenario": null
                },
                {
                    "value": "6,63E-12",
                    "module": "A4",
                    "scenario": null
                },
                {
                    "value": "2,54E-12",
                    "module": "A5",
                    "scenario": null
                },
                {
                    "value": "0,00E+00",
                    "module": "C1",
                    "scenario": null
                },
                {
                    "value": "3,14E-12",
                    "module": "C2",
                    "scenario": null
                },
                {
                    "value": "8,57E-12",
                    "module": "C3",
                    "scenario": null
                },
                {
                    "value": "5,44E-12",
                    "module": "C4",
                    "scenario": null
                },
                {
                    "value": "-4,18E-09",
                    "module": "D",
                    "scenario": null
                }
            ]
        },
        {
            "parameter": "HTP-nc",
            "values": [
                {
                    "value": "1,65E-07",
                    "module": "A1-A3",
                    "scenario": null
                },
                {
                    "value": "2,84E-10",
                    "module": "A4",
                    "scenario": null
                },
                {
                    "value": "1,14E-10",
                    "module": "A5",
                    "scenario": null
                },
                {
                    "value": "0,00E+00",
                    "module": "C1",
                    "scenario": null
                },
                {
                    "value": "1,34E-10",
                    "module": "C2",
                    "scenario": null
                },
                {
                    "value": "8,67E-10",
                    "module": "C3",
                    "scenario": null
                },
                {
                    "value": "6,00E-10",
                    "module": "C4",
                    "scenario": null
                },
                {
                    "value": "-1,19E-08",
                    "module": "D",
                    "scenario": null
                }
            ]
        },
        {
            "parameter": "SQP",
            "values": [
                {
                    "value": "5,96E+01",
                    "module": "A1-A3",
                    "scenario": null
                },
                {
                    "value": "1,28E-03",
                    "module": "A4",
                    "scenario": null
                },
                {
                    "value": "2,67E-02",
                    "module": "A5",
                    "scenario": null
                },
                {
                    "value": "0,00E+00",
                    "module": "C1",
                    "scenario": null
                },
                {
                    "value": "6,06E-04",
                    "module": "C2",
                    "scenario": null
                },
                {
                    "value": "7,90E-02",
                    "module": "C3",
                    "scenario": null
                },
                {
                    "value": "1,34E-02",
                    "module": "C4",
                    "scenario": null
                },
                {
                    "value": "-2,08E-01",
                    "module": "D",
                    "scenario": null
                }
            ]
        }
    ],
    "resource_use": [
        {
            "parameter": "PERE",
            "values": [
                {
                    "value": "3,23E+01",
                    "module": "A1-A3",
                    "scenario": null
                },
                {
                    "value": "1,57E-03",
                    "module": "A4",
                    "scenario": null
                },
                {
                    "value": "2,65E+00",
                    "module": "A5",
                    "scenario": null
                },
                {
                    "value": "0,00E+00",
                    "module": "C1",
                    "scenario": null
                },
                {
                    "value": "7,43E-04",
                    "module": "C2",
                    "scenario": null
                },
                {
                    "value": "4,17E-01",
                    "module": "C3",
                    "scenario": null
                },
                {
                    "value": "8,42E-03",
                    "module": "C4",
                    "scenario": null
                },
                {
                    "value": "-1,25E+01",
                    "module": "D",
                    "scenario": null
                }
            ]
        },
        {
            "parameter": "PERM",
            "values": [
                {
                    "value": "2,98E+00",
                    "module": "A1-A3",
                    "scenario": null
                },
                {
                    "value": "0,00E+00",
                    "module": "A4",
                    "scenario": null
                },
                {
                    "value": "-2,63E+00",
                    "module": "A5",
                    "scenario": null
                },
                {
                    "value": "0,00E+00",
                    "module": "C1",
                    "scenario": null
                },
                {
                    "value": "0,00E+00",
                    "module": "C2",
                    "scenario": null
                },
                {
                    "value": "-3,48E-01",
                    "module": "C3",
                    "scenario": null
                },
                {
                    "value": "0,00E+00",
                    "module": "C4",
                    "scenario": null
                },
                {
                    "value": "0,00E+00",
                    "module": "D",
                    "scenario": null
                }
            ]
        },
        {
            "parameter": "PERT",
            "values": [
                {
                    "value": "3,53E+01",
                    "module": "A1-A3",
                    "scenario": null
                },
                {
                    "value": "1,57E-03",
                    "module": "A4",
                    "scenario": null
                },
                {
                    "value": "1,84E-02",
                    "module": "A5",
                    "scenario": null
                },
                {
                    "value": "0,00E+00",
                    "module": "C1",
                    "scenario": null
                },
                {
                    "value": "7,43E-04",
                    "module": "C2",
                    "scenario": null
                },
                {
                    "value": "6,86E-02",
                    "module": "C3",
                    "scenario": null
                },
                {
                    "value": "8,42E-03",
                    "module": "C4",
                    "scenario": null
                },
                {
                    "value": "-1,25E+01",
                    "module": "D",
                    "scenario": null
                }
            ]
        },
        {
            "parameter": "PENRE",
            "values": [
                {
                    "value": "1,41E+02",
                    "module": "A1-A3",
                    "scenario": null
                },
                {
                    "value": "4,98E-01",
                    "module": "A4",
                    "scenario": null
                },
                {
                    "value": "1,87E-01",
                    "module": "A5",
                    "scenario": null
                },
                {
                    "value": "0,00E+00",
                    "module": "C1",
                    "scenario": null
                },
                {
                    "value": "2,36E-01",
                    "module": "C2",
                    "scenario": null
                },
                {
                    "value": "8,95E+00",
                    "module": "C3",
                    "scenario": null
                },
                {
                    "value": "6,43E-02",
                    "module": "C4",
                    "scenario": null
                },
                {
                    "value": "-5,12E+01",
                    "module": "D",
                    "scenario": null
                }
            ]
        },
        {
            "parameter": "PENRM",
            "values": [
                {
                    "value": "8,77E+00",
                    "module": "A1-A3",
                    "scenario": null
                },
                {
                    "value": "0,00E+00",
                    "module": "A4",
                    "scenario": null
                },
                {
                    "value": "-8,60E-02",
                    "module": "A5",
                    "scenario": null
                },
                {
                    "value": "0,00E+00",
                    "module": "C1",
                    "scenario": null
                },
                {
                    "value": "0,00E+00",
                    "module": "C2",
                    "scenario": null
                },
                {
                    "value": "-8,68E+00",
                    "module": "C3",
                    "scenario": null
                },
                {
                    "value": "0,00E+00",
                    "module": "C4",
                    "scenario": null
                },
                {
                    "value": "0,00E+00",
                    "module": "D",
                    "scenario": null
                }
            ]
        },
        {
            "parameter": "PENRT",
            "values": [
                {
                    "value": "1,50E+02",
                    "module": "A1-A3",
                    "scenario": null
                },
                {
                    "value": "4,98E-01",
                    "module": "A4",
                    "scenario": null
                },
                {
                    "value": "1,01E-01",
                    "module": "A5",
                    "scenario": null
                },
                {
                    "value": "0,00E+00",
                    "module": "C1",
                    "scenario": null
                },
                {
                    "value": "2,36E-01",
                    "module": "C2",
                    "scenario": null
                },
                {
                    "value": "2,64E-01",
                    "module": "C3",
                    "scenario": null
                },
                {
                    "value": "6,43E-02",
                    "module": "C4",
                    "scenario": null
                },
                {
                    "value": "-5,12E+01",
                    "module": "D",
                    "scenario": null
                }
            ]
        },
        {
            "parameter": "SM",
            "values": [
                {
                    "value": "2,03E+00",
                    "module": "A1-A3",
                    "scenario": null
                },
                {
                    "value": "0,00E+00",
                    "module": "A4",
                    "scenario": null
                },
                {
                    "value": "0,00E+00",
                    "module": "A5",
                    "scenario": null
                },
                {
                    "value": "0,00E+00",
                    "module": "C1",
                    "scenario": null
                },
                {
                    "value": "0,00E+00",
                    "module": "C2",
                    "scenario": null
                },
                {
                    "value": "0,00E+00",
                    "module": "C3",
                    "scenario": null
                },
                {
                    "value": "0,00E+00",
                    "module": "C4",
                    "scenario": null
                },
                {
                    "value": "0,00E+00",
                    "module": "D",
                    "scenario": null
                }
            ]
        },
        {
            "parameter": "RSF",
            "values": [
                {
                    "value": "0,00E+00",
                    "module": "A1-A3",
                    "scenario": null
                },
                {
                    "value": "0,00E+00",
                    "module": "A4",
                    "scenario": null
                },
                {
                    "value": "0,00E+00",
                    "module": "A5",
                    "scenario": null
                },
                {
                    "value": "0,00E+00",
                    "module": "C1",
                    "scenario": null
                },
                {
                    "value": "0,00E+00",
                    "module": "C2",
                    "scenario": null
                },
                {
                    "value": "0,00E+00",
                    "module": "C3",
                    "scenario": null
                },
                {
                    "value": "0,00E+00",
                    "module": "C4",
                    "scenario": null
                },
                {
                    "value": "0,00E+00",
                    "module": "D",
                    "scenario": null
                }
            ]
        },
        {
            "parameter": "NRSF",
            "values": [
                {
                    "value": "0,00E+00",
                    "module": "A1-A3",
                    "scenario": null
                },
                {
                    "value": "0,00E+00",
                    "module": "A4",
                    "scenario": null
                },
                {
                    "value": "0,00E+00",
                    "module": "A5",
                    "scenario": null
                },
                {
                    "value": "0,00E+00",
                    "module": "C1",
                    "scenario": null
                },
                {
                    "value": "0,00E+00",
                    "module": "C2",
                    "scenario": null
                },
                {
                    "value": "0,00E+00",
                    "module": "C3",
                    "scenario": null
                },
                {
                    "value": "0,00E+00",
                    "module": "C4",
                    "scenario": null
                },
                {
                    "value": "0,00E+00",
                    "module": "D",
                    "scenario": null
                }
            ]
        },
        {
            "parameter": "FW",
            "values": [
                {
                    "value": "6,70E-02",
                    "module": "A1-A3",
                    "scenario": null
                },
                {
                    "value": "2,81E-06",
                    "module": "A4",
                    "scenario": null
                },
                {
                    "value": "9,20E-04",
                    "module": "A5",
                    "scenario": null
                },
                {
                    "value": "0,00E+00",
                    "module": "C1",
                    "scenario": null
                },
                {
                    "value": "1,33E-06",
                    "module": "C2",
                    "scenario": null
                },
                {
                    "value": "1,39E-03",
                    "module": "C3",
                    "scenario": null
                },
                {
                    "value": "1,62E-05",
                    "module": "C4",
                    "scenario": null
                },
                {
                    "value": "-2,60E-02",
                    "module": "D",
                    "scenario": null
                }
            ]
        }
    ],
    "end_of_life_waste": [
        {
            "parameter": "HWD",
            "values": [
                {
                    "value": "2,10E-05",
                    "module": "A1-A3",
                    "scenario": null
                },
                {
                    "value": "4,83E-11",
                    "module": "A4",
                    "scenario": null
                },
                {
                    "value": "1,54E-10",
                    "module": "A5",
                    "scenario": null
                },
                {
                    "value": "0,00E+00",
                    "module": "C1",
                    "scenario": null
                },
                {
                    "value": "2,29E-11",
                    "module": "C2",
                    "scenario": null
                },
                {
                    "value": "1,01E-09",
                    "module": "C3",
                    "scenario": null
                },
                {
                    "value": "9,80E-10",
                    "module": "C4",
                    "scenario": null
                },
                {
                    "value": "-4,41E-08",
                    "module": "D",
                    "scenario": null
                }
            ]
        },
        {
            "parameter": "NHWD",
            "values": [
                {
                    "value": "9,03E-01",
                    "module": "A1-A3",
                    "scenario": null
                },
                {
                    "value": "5,09E-05",
                    "module": "A4",
                    "scenario": null
                },
                {
                    "value": "1,03E-02",
                    "module": "A5",
                    "scenario": null
                },
                {
                    "value": "0,00E+00",
                    "module": "C1",
                    "scenario": null
                },
                {
                    "value": "2,41E-05",
                    "module": "C2",
                    "scenario": null
                },
                {
                    "value": "5,91E-02",
                    "module": "C3",
                    "scenario": null
                },
                {
                    "value": "3,23E-01",
                    "module": "C4",
                    "scenario": null
                },
                {
                    "value": "-5,50E-01",
                    "module": "D",
                    "scenario": null
                }
            ]
        },
        {
            "parameter": "RWD",
            "values": [
                {
                    "value": "4,64E-03",
                    "module": "A1-A3",
                    "scenario": null
                },
                {
                    "value": "5,35E-07",
                    "module": "A4",
                    "scenario": null
                },
                {
                    "value": "5,25E-06",
                    "module": "A5",
                    "scenario": null
                },
                {
                    "value": "0,00E+00",
                    "module": "C1",
                    "scenario": null
                },
                {
                    "value": "2,53E-07",
                    "module": "C2",
                    "scenario": null
                },
                {
                    "value": "9,79E-06",
                    "module": "C3",
                    "scenario": null
                },
                {
                    "value": "7,32E-07",
                    "module": "C4",
                    "scenario": null
                },
                {
                    "value": "-3,24E-03",
                    "module": "D",
                    "scenario": null
                }
            ]
        }
    ],
    "end_of_life_flow": [
        {
            "parameter": "CRU",
            "values": [
                {
                    "value": "0,00E+00",
                    "module": "A1-A3",
                    "scenario": null
                },
                {
                    "value": "0,00E+00",
                    "module": "A4",
                    "scenario": null
                },
                {
                    "value": "0,00E+00",
                    "module": "A5",
                    "scenario": null
                },
                {
                    "value": "0,00E+00",
                    "module": "C1",
                    "scenario": null
                },
                {
                    "value": "0,00E+00",
                    "module": "C2",
                    "scenario": null
                },
                {
                    "value": "0,00E+00",
                    "module": "C3",
                    "scenario": null
                },
                {
                    "value": "0,00E+00",
                    "module": "C4",
                    "scenario": null
                },
                {
                    "value": "0,00E+00",
                    "module": "D",
                    "scenario": null
                }
            ]
        },
        {
            "parameter": "MFR",
            "values": [
                {
                    "value": "0,00E+00",
                    "module": "A1-A3",
                    "scenario": null
                },
                {
                    "value": "0,00E+00",
                    "module": "A4",
                    "scenario": null
                },
                {
                    "value": "0,00E+00",
                    "module": "A5",
                    "scenario": null
                },
                {
                    "value": "0,00E+00",
                    "module": "C1",
                    "scenario": null
                },
                {
                    "value": "0,00E+00",
                    "module": "C2",
                    "scenario": null
                },
                {
                    "value": "2,73E+00",
                    "module": "C3",
                    "scenario": null
                },
                {
                    "value": "0,00E+00",
                    "module": "C4",
                    "scenario": null
                },
                {
                    "value": "0,00E+00",
                    "module": "D",
                    "scenario": null
                }
            ]
        },
        {
            "parameter": "MER",
            "values": [
                {
                    "value": "0,00E+00",
                    "module": "A1-A3",
                    "scenario": null
                },
                {
                    "value": "0,00E+00",
                    "module": "A4",
                    "scenario": null
                },
                {
                    "value": "0,00E+00",
                    "module": "A5",
                    "scenario": null
                },
                {
                    "value": "0,00E+00",
                    "module": "C1",
                    "scenario": null
                },
                {
                    "value": "0,00E+00",
                    "module": "C2",
                    "scenario": null
                },
                {
                    "value": "0,00E+00",
                    "module": "C3",
                    "scenario": null
                },
                {
                    "value": "0,00E+00",
                    "module": "C4",
                    "scenario": null
                },
                {
                    "value": "0,00E+00",
                    "module": "D",
                    "scenario": null
                }
            ]
        },
        {
            "parameter": "EEE",
            "values": [
                {
                    "value": "0,00E+00",
                    "module": "A1-A3",
                    "scenario": null
                },
                {
                    "value": "0,00E+00",
                    "module": "A4",
                    "scenario": null
                },
                {
                    "value": "4,80E-01",
                    "module": "A5",
                    "scenario": null
                },
                {
                    "value": "0,00E+00",
                    "module": "C1",
                    "scenario": null
                },
                {
                    "value": "0,00E+00",
                    "module": "C2",
                    "scenario": null
                },
                {
                    "value": "0,00E+00",
                    "module": "C3",
                    "scenario": null
                },
                {
                    "value": "0,00E+00",
                    "module": "C4",
                    "scenario": null
                },
                {
                    "value": "0,00E+00",
                    "module": "D",
                    "scenario": null
                }
            ]
        },
        {
            "parameter": "EET",
            "values": [
                {
                    "value": "0,00E+00",
                    "module": "A1-A3",
                    "scenario": null
                },
                {
                    "value": "0,00E+00",
                    "module": "A4",
                    "scenario": null
                },
                {
                    "value": "8,75E-01",
                    "module": "A5",
                    "scenario": null
                },
                {
                    "value": "0,00E+00",
                    "module": "C1",
                    "scenario": null
                },
                {
                    "value": "0,00E+00",
                    "module": "C2",
                    "scenario": null
                },
                {
                    "value": "0,00E+00",
                    "module": "C3",
                    "scenario": null
                },
                {
                    "value": "0,00E+00",
                    "module": "C4",
                    "scenario": null
                },
                {
                    "value": "0,00E+00",
                    "module": "D",
                    "scenario": null
                }
            ]
        }
    ]
}