{
    "product_name": "B\u00e4nder",
    "epd_id": "EPD-ARG-20230541-IBG1-EN",
    "compliance": [
        "DIN EN 15804+A2",
        "ISO 14025"
    ],
    "producer_name": "ARGE \u2013 The European Federation of Locks and Building Hardware Manufacturers",
    "environmental_impact": [
        {
            "parameter": "GWP-total",
            "values": [
                {
                    "value": "7,37E+00",
                    "module": "A1-A3",
                    "scenario": null
                },
                {
                    "value": "6,53E-01",
                    "module": "A4",
                    "scenario": null
                },
                {
                    "value": "2,33E-01",
                    "module": "A5",
                    "scenario": null
                },
                {
                    "value": "0,00E+00",
                    "module": "C1",
                    "scenario": null
                },
                {
                    "value": "1,51E-02",
                    "module": "C2",
                    "scenario": null
                },
                {
                    "value": "3,16E-03",
                    "module": "C3",
                    "scenario": null
                },
                {
                    "value": "4,24E-03",
                    "module": "C4",
                    "scenario": null
                },
                {
                    "value": "-2,80E+00",
                    "module": "D",
                    "scenario": null
                }
            ]
        },
        {
            "parameter": "GWP-fossil",
            "values": [
                {
                    "value": "7,56E+00",
                    "module": "A1-A3",
                    "scenario": null
                },
                {
                    "value": "6,53E-01",
                    "module": "A4",
                    "scenario": null
                },
                {
                    "value": "2,34E-02",
                    "module": "A5",
                    "scenario": null
                },
                {
                    "value": "0,00E+00",
                    "module": "C1",
                    "scenario": null
                },
                {
                    "value": "1,51E-02",
                    "module": "C2",
                    "scenario": null
                },
                {
                    "value": "3,15E-03",
                    "module": "C3",
                    "scenario": null
                },
                {
                    "value": "4,23E-03",
                    "module": "C4",
                    "scenario": null
                },
                {
                    "value": "-2,79E+00",
                    "module": "D",
                    "scenario": null
                }
            ]
        },
        {
            "parameter": "GWP-biogenic",
            "values": [
                {
                    "value": "-2,10E-01",
                    "module": "A1-A3",
                    "scenario": null
                },
                {
                    "value": "0,00E+00",
                    "module": "A4",
                    "scenario": null
                },
                {
                    "value": "2,10E-01",
                    "module": "A5",
                    "scenario": null
                },
                {
                    "value": "0,00E+00",
                    "module": "C1",
                    "scenario": null
                },
                {
                    "value": "0,00E+00",
                    "module": "C2",
                    "scenario": null
                },
                {
                    "value": "0,00E+00",
                    "module": "C3",
                    "scenario": null
                },
                {
                    "value": "0,00E+00",
                    "module": "C4",
                    "scenario": null
                },
                {
                    "value": "0,00E+00",
                    "module": "D",
                    "scenario": null
                }
            ]
        },
        {
            "parameter": "GWP-luluc",
            "values": [
                {
                    "value": "2,08E-02",
                    "module": "A1-A3",
                    "scenario": null
                },
                {
                    "value": "2,61E-04",
                    "module": "A4",
                    "scenario": null
                },
                {
                    "value": "1,25E-06",
                    "module": "A5",
                    "scenario": null
                },
                {
                    "value": "0,00E+00",
                    "module": "C1",
                    "scenario": null
                },
                {
                    "value": "6,02E-06",
                    "module": "C2",
                    "scenario": null
                },
                {
                    "value": "7,85E-06",
                    "module": "C3",
                    "scenario": null
                },
                {
                    "value": "3,36E-06",
                    "module": "C4",
                    "scenario": null
                },
                {
                    "value": "-8,82E-03",
                    "module": "D",
                    "scenario": null
                }
            ]
        },
        {
            "parameter": "ODP",
            "values": [
                {
                    "value": "4,16E-07",
                    "module": "A1-A3",
                    "scenario": null
                },
                {
                    "value": "1,51E-07",
                    "module": "A4",
                    "scenario": null
                },
                {
                    "value": "6,93E-10",
                    "module": "A5",
                    "scenario": null
                },
                {
                    "value": "0,00E+00",
                    "module": "C1",
                    "scenario": null
                },
                {
                    "value": "3,49E-09",
                    "module": "C2",
                    "scenario": null
                },
                {
                    "value": "1,60E-10",
                    "module": "C3",
                    "scenario": null
                },
                {
                    "value": "1,19E-09",
                    "module": "C4",
                    "scenario": null
                },
                {
                    "value": "-1,04E-07",
                    "module": "D",
                    "scenario": null
                }
            ]
        },
        {
            "parameter": "AP",
            "values": [
                {
                    "value": "7,73E-02",
                    "module": "A1-A3",
                    "scenario": null
                },
                {
                    "value": "1,85E-03",
                    "module": "A4",
                    "scenario": null
                },
                {
                    "value": "1,72E-05",
                    "module": "A5",
                    "scenario": null
                },
                {
                    "value": "0,00E+00",
                    "module": "C1",
                    "scenario": null
                },
                {
                    "value": "4,28E-05",
                    "module": "C2",
                    "scenario": null
                },
                {
                    "value": "1,62E-05",
                    "module": "C3",
                    "scenario": null
                },
                {
                    "value": "3,06E-05",
                    "module": "C4",
                    "scenario": null
                },
                {
                    "value": "-2,86E-02",
                    "module": "D",
                    "scenario": null
                }
            ]
        },
        {
            "parameter": "POCP",
            "values": [
                {
                    "value": "3,09E-02",
                    "module": "A1-A3",
                    "scenario": null
                },
                {
                    "value": "1,58E-03",
                    "module": "A4",
                    "scenario": null
                },
                {
                    "value": "1,85E-05",
                    "module": "A5",
                    "scenario": null
                },
                {
                    "value": "0,00E+00",
                    "module": "C1",
                    "scenario": null
                },
                {
                    "value": "3,64E-05",
                    "module": "C2",
                    "scenario": null
                },
                {
                    "value": "6,57E-06",
                    "module": "C3",
                    "scenario": null
                },
                {
                    "value": "3,45E-05",
                    "module": "C4",
                    "scenario": null
                },
                {
                    "value": "-1,07E-02",
                    "module": "D",
                    "scenario": null
                }
            ]
        },
        {
            "parameter": "ADPE",
            "values": [
                {
                    "value": "1,93E-03",
                    "module": "A1-A3",
                    "scenario": null
                },
                {
                    "value": "2,31E-06",
                    "module": "A4",
                    "scenario": null
                },
                {
                    "value": "1,14E-08",
                    "module": "A5",
                    "scenario": null
                },
                {
                    "value": "0,00E+00",
                    "module": "C1",
                    "scenario": null
                },
                {
                    "value": "5,34E-08",
                    "module": "C2",
                    "scenario": null
                },
                {
                    "value": "7,63E-09",
                    "module": "C3",
                    "scenario": null
                },
                {
                    "value": "1,40E-08",
                    "module": "C4",
                    "scenario": null
                },
                {
                    "value": "-9,50E-04",
                    "module": "D",
                    "scenario": null
                }
            ]
        },
        {
            "parameter": "ADPF",
            "values": [
                {
                    "value": "8,29E+01",
                    "module": "A1-A3",
                    "scenario": null
                },
                {
                    "value": "9,89E+00",
                    "module": "A4",
                    "scenario": null
                },
                {
                    "value": "4,78E-02",
                    "module": "A5",
                    "scenario": null
                },
                {
                    "value": "0,00E+00",
                    "module": "C1",
                    "scenario": null
                },
                {
                    "value": "2,28E-01",
                    "module": "C2",
                    "scenario": null
                },
                {
                    "value": "6,67E-02",
                    "module": "C3",
                    "scenario": null
                },
                {
                    "value": "9,04E-02",
                    "module": "C4",
                    "scenario": null
                },
                {
                    "value": "-2,88E+01",
                    "module": "D",
                    "scenario": null
                }
            ]
        },
        {
            "parameter": "WDP",
            "values": [
                {
                    "value": "1,96E+00",
                    "module": "A1-A3",
                    "scenario": null
                },
                {
                    "value": "3,01E-02",
                    "module": "A4",
                    "scenario": null
                },
                {
                    "value": "3,01E-04",
                    "module": "A5",
                    "scenario": null
                },
                {
                    "value": "0,00E+00",
                    "module": "C1",
                    "scenario": null
                },
                {
                    "value": "6,95E-04",
                    "module": "C2",
                    "scenario": null
                },
                {
                    "value": "7,45E-04",
                    "module": "C3",
                    "scenario": null
                },
                {
                    "value": "-1,18E-03",
                    "module": "C4",
                    "scenario": null
                },
                {
                    "value": "-7,76E-01",
                    "module": "D",
                    "scenario": null
                }
            ]
        },
        {
            "parameter": "EP-freshwater",
            "values": [
                {
                    "value": "4,48E-04",
                    "module": "A1-A3",
                    "scenario": null
                },
                {
                    "value": "4,65E-06",
                    "module": "A4",
                    "scenario": null
                },
                {
                    "value": "2,97E-08",
                    "module": "A5",
                    "scenario": null
                },
                {
                    "value": "0,00E+00",
                    "module": "C1",
                    "scenario": null
                },
                {
                    "value": "1,07E-07",
                    "module": "C2",
                    "scenario": null
                },
                {
                    "value": "3,54E-07",
                    "module": "C3",
                    "scenario": null
                },
                {
                    "value": "6,54E-08",
                    "module": "C4",
                    "scenario": null
                },
                {
                    "value": "-1,74E-04",
                    "module": "D",
                    "scenario": null
                }
            ]
        },
        {
            "parameter": "EP-marine",
            "values": [
                {
                    "value": "9,46E-03",
                    "module": "A1-A3",
                    "scenario": null
                },
                {
                    "value": "3,68E-04",
                    "module": "A4",
                    "scenario": null
                },
                {
                    "value": "6,12E-06",
                    "module": "A5",
                    "scenario": null
                },
                {
                    "value": "0,00E+00",
                    "module": "C1",
                    "scenario": null
                },
                {
                    "value": "8,50E-06",
                    "module": "C2",
                    "scenario": null
                },
                {
                    "value": "2,08E-06",
                    "module": "C3",
                    "scenario": null
                },
                {
                    "value": "1,02E-05",
                    "module": "C4",
                    "scenario": null
                },
                {
                    "value": "-3,21E-03",
                    "module": "D",
                    "scenario": null
                }
            ]
        },
        {
            "parameter": "EP-terrestrial",
            "values": [
                {
                    "value": "1,06E-01",
                    "module": "A1-A3",
                    "scenario": null
                },
                {
                    "value": "4,11E-03",
                    "module": "A4",
                    "scenario": null
                },
                {
                    "value": "6,61E-05",
                    "module": "A5",
                    "scenario": null
                },
                {
                    "value": "0,00E+00",
                    "module": "C1",
                    "scenario": null
                },
                {
                    "value": "9,47E-05",
                    "module": "C2",
                    "scenario": null
                },
                {
                    "value": "2,40E-05",
                    "module": "C3",
                    "scenario": null
                },
                {
                    "value": "1,13E-04",
                    "module": "C4",
                    "scenario": null
                },
                {
                    "value": "-3,63E-02",
                    "module": "D",
                    "scenario": null
                }
            ]
        }
    ],
    "additional_environmental_impact": [
        {
            "parameter": "PM",
            "values": [
                {
                    "value": "5,95E-07",
                    "module": "A1-A3",
                    "scenario": null
                },
                {
                    "value": "5,24E-08",
                    "module": "A4",
                    "scenario": null
                },
                {
                    "value": "3,01E-10",
                    "module": "A5",
                    "scenario": null
                },
                {
                    "value": "0,00E+00",
                    "module": "C1",
                    "scenario": null
                },
                {
                    "value": "1,21E-09",
                    "module": "C2",
                    "scenario": null
                },
                {
                    "value": "4,33E-11",
                    "module": "C3",
                    "scenario": null
                },
                {
                    "value": "9,52E-10",
                    "module": "C4",
                    "scenario": null
                },
                {
                    "value": "-2,05E-07",
                    "module": "D",
                    "scenario": null
                }
            ]
        },
        {
            "parameter": "ETP-fw",
            "values": [
                {
                    "value": "5,65E+02",
                    "module": "A1-A3",
                    "scenario": null
                },
                {
                    "value": "7,77E+00",
                    "module": "A4",
                    "scenario": null
                },
                {
                    "value": "4,51E-02",
                    "module": "A5",
                    "scenario": null
                },
                {
                    "value": "0,00E+00",
                    "module": "C1",
                    "scenario": null
                },
                {
                    "value": "1,79E-01",
                    "module": "C2",
                    "scenario": null
                },
                {
                    "value": "3,36E-02",
                    "module": "C3",
                    "scenario": null
                },
                {
                    "value": "1,25E+01",
                    "module": "C4",
                    "scenario": null
                },
                {
                    "value": "-2,32E+02",
                    "module": "D",
                    "scenario": null
                }
            ]
        },
        {
            "parameter": "HTP-c",
            "values": [
                {
                    "value": "2,93E-08",
                    "module": "A1-A3",
                    "scenario": null
                },
                {
                    "value": "2,50E-10",
                    "module": "A4",
                    "scenario": null
                },
                {
                    "value": "3,38E-12",
                    "module": "A5",
                    "scenario": null
                },
                {
                    "value": "0,00E+00",
                    "module": "C1",
                    "scenario": null
                },
                {
                    "value": "5,76E-12",
                    "module": "C2",
                    "scenario": null
                },
                {
                    "value": "8,97E-13",
                    "module": "C3",
                    "scenario": null
                },
                {
                    "value": "9,21E-12",
                    "module": "C4",
                    "scenario": null
                },
                {
                    "value": "-1,14E-08",
                    "module": "D",
                    "scenario": null
                }
            ]
        },
        {
            "parameter": "HTP-nc",
            "values": [
                {
                    "value": "1,26E-06",
                    "module": "A1-A3",
                    "scenario": null
                },
                {
                    "value": "7,85E-09",
                    "module": "A4",
                    "scenario": null
                },
                {
                    "value": "1,37E-10",
                    "module": "A5",
                    "scenario": null
                },
                {
                    "value": "0,00E+00",
                    "module": "C1",
                    "scenario": null
                },
                {
                    "value": "1,81E-10",
                    "module": "C2",
                    "scenario": null
                },
                {
                    "value": "2,91E-11",
                    "module": "C3",
                    "scenario": null
                },
                {
                    "value": "9,55E-11",
                    "module": "C4",
                    "scenario": null
                },
                {
                    "value": "-5,51E-07",
                    "module": "D",
                    "scenario": null
                }
            ]
        },
        {
            "parameter": "SQP",
            "values": [
                {
                    "value": "5,45E+01",
                    "module": "A1-A3",
                    "scenario": null
                },
                {
                    "value": "6,90E+00",
                    "module": "A4",
                    "scenario": null
                },
                {
                    "value": "3,04E-02",
                    "module": "A5",
                    "scenario": null
                },
                {
                    "value": "0,00E+00",
                    "module": "C1",
                    "scenario": null
                },
                {
                    "value": "1,59E-01",
                    "module": "C2",
                    "scenario": null
                },
                {
                    "value": "1,03E-02",
                    "module": "C3",
                    "scenario": null
                },
                {
                    "value": "1,56E-01",
                    "module": "C4",
                    "scenario": null
                },
                {
                    "value": "-1,43E+01",
                    "module": "D",
                    "scenario": null
                }
            ]
        }
    ],
    "resource_use": [
        {
            "parameter": "PERE",
            "values": [
                {
                    "value": "9,62E+00",
                    "module": "A1-A3",
                    "scenario": null
                },
                {
                    "value": "1,39E-01",
                    "module": "A4",
                    "scenario": null
                },
                {
                    "value": "-7,08E-01",
                    "module": "A5",
                    "scenario": null
                },
                {
                    "value": "0,00E+00",
                    "module": "C1",
                    "scenario": null
                },
                {
                    "value": "3,21E-03",
                    "module": "C2",
                    "scenario": null
                },
                {
                    "value": "1,27E-02",
                    "module": "C3",
                    "scenario": null
                },
                {
                    "value": "2,35E-03",
                    "module": "C4",
                    "scenario": null
                },
                {
                    "value": "-3,71E+00",
                    "module": "D",
                    "scenario": null
                }
            ]
        },
        {
            "parameter": "PERM",
            "values": [
                {
                    "value": "1,79E+00",
                    "module": "A1-A3",
                    "scenario": null
                },
                {
                    "value": "0,00E+00",
                    "module": "A4",
                    "scenario": null
                },
                {
                    "value": "-2,19E-01",
                    "module": "A5",
                    "scenario": null
                },
                {
                    "value": "0,00E+00",
                    "module": "C1",
                    "scenario": null
                },
                {
                    "value": "0,00E+00",
                    "module": "C2",
                    "scenario": null
                },
                {
                    "value": "0,00E+00",
                    "module": "C3",
                    "scenario": null
                },
                {
                    "value": "0,00E+00",
                    "module": "C4",
                    "scenario": null
                },
                {
                    "value": "0,00E+00",
                    "module": "D",
                    "scenario": null
                }
            ]
        },
        {
            "parameter": "PERT",
            "values": [
                {
                    "value": "1,14E+01",
                    "module": "A1-A3",
                    "scenario": null
                },
                {
                    "value": "1,39E-01",
                    "module": "A4",
                    "scenario": null
                },
                {
                    "value": "-9,28E-01",
                    "module": "A5",
                    "scenario": null
                },
                {
                    "value": "0,00E+00",
                    "module": "C1",
                    "scenario": null
                },
                {
                    "value": "3,21E-03",
                    "module": "C2",
                    "scenario": null
                },
                {
                    "value": "1,27E-02",
                    "module": "C3",
                    "scenario": null
                },
                {
                    "value": "2,35E-03",
                    "module": "C4",
                    "scenario": null
                },
                {
                    "value": "-3,71E+00",
                    "module": "D",
                    "scenario": null
                }
            ]
        },
        {
            "parameter": "PENRE",
            "values": [
                {
                    "value": "8,28E+01",
                    "module": "A1-A3",
                    "scenario": null
                },
                {
                    "value": "9,90E+00",
                    "module": "A4",
                    "scenario": null
                },
                {
                    "value": "3,40E-01",
                    "module": "A5",
                    "scenario": null
                },
                {
                    "value": "0,00E+00",
                    "module": "C1",
                    "scenario": null
                },
                {
                    "value": "2,28E-01",
                    "module": "C2",
                    "scenario": null
                },
                {
                    "value": "6,73E-02",
                    "module": "C3",
                    "scenario": null
                },
                {
                    "value": "9,04E-02",
                    "module": "C4",
                    "scenario": null
                },
                {
                    "value": "-2,89E+01",
                    "module": "D",
                    "scenario": null
                }
            ]
        },
        {
            "parameter": "PENRM",
            "values": [
                {
                    "value": "2,92E-01",
                    "module": "A1-A3",
                    "scenario": null
                },
                {
                    "value": "0,00E+00",
                    "module": "A4",
                    "scenario": null
                },
                {
                    "value": "-2,92E-01",
                    "module": "A5",
                    "scenario": null
                },
                {
                    "value": "0,00E+00",
                    "module": "C1",
                    "scenario": null
                },
                {
                    "value": "0,00E+00",
                    "module": "C2",
                    "scenario": null
                },
                {
                    "value": "0,00E+00",
                    "module": "C3",
                    "scenario": null
                },
                {
                    "value": "0,00E+00",
                    "module": "C4",
                    "scenario": null
                },
                {
                    "value": "0,00E+00",
                    "module": "D",
                    "scenario": null
                }
            ]
        },
        {
            "parameter": "PENRT",
            "values": [
                {
                    "value": "8,30E+01",
                    "module": "A1-A3",
                    "scenario": null
                },
                {
                    "value": "9,90E+00",
                    "module": "A4",
                    "scenario": null
                },
                {
                    "value": "4,78E-02",
                    "module": "A5",
                    "scenario": null
                },
                {
                    "value": "0,00E+00",
                    "module": "C1",
                    "scenario": null
                },
                {
                    "value": "2,28E-01",
                    "module": "C2",
                    "scenario": null
                },
                {
                    "value": "6,73E-02",
                    "module": "C3",
                    "scenario": null
                },
                {
                    "value": "9,04E-02",
                    "module": "C4",
                    "scenario": null
                },
                {
                    "value": "-2,89E+01",
                    "module": "D",
                    "scenario": null
                }
            ]
        },
        {
            "parameter": "SM",
            "values": [
                {
                    "value": "1,42E-01",
                    "module": "A1-A3",
                    "scenario": null
                },
                {
                    "value": "0,00E+00",
                    "module": "A4",
                    "scenario": null
                },
                {
                    "value": "0,00E+00",
                    "module": "A5",
                    "scenario": null
                },
                {
                    "value": "0,00E+00",
                    "module": "C1",
                    "scenario": null
                },
                {
                    "value": "0,00E+00",
                    "module": "C2",
                    "scenario": null
                },
                {
                    "value": "0,00E+00",
                    "module": "C3",
                    "scenario": null
                },
                {
                    "value": "0,00E+00",
                    "module": "C4",
                    "scenario": null
                },
                {
                    "value": "0,00E+00",
                    "module": "D",
                    "scenario": null
                }
            ]
        },
        {
            "parameter": "RSF",
            "values": [
                {
                    "value": "0,00E+00",
                    "module": "A1-A3",
                    "scenario": null
                },
                {
                    "value": "0,00E+00",
                    "module": "A4",
                    "scenario": null
                },
                {
                    "value": "0,00E+00",
                    "module": "A5",
                    "scenario": null
                },
                {
                    "value": "0,00E+00",
                    "module": "C1",
                    "scenario": null
                },
                {
                    "value": "0,00E+00",
                    "module": "C2",
                    "scenario": null
                },
                {
                    "value": "0,00E+00",
                    "module": "C3",
                    "scenario": null
                },
                {
                    "value": "0,00E+00",
                    "module": "C4",
                    "scenario": null
                },
                {
                    "value": "0,00E+00",
                    "module": "D",
                    "scenario": null
                }
            ]
        },
        {
            "parameter": "NRSF",
            "values": [
                {
                    "value": "0,00E+00",
                    "module": "A1-A3",
                    "scenario": null
                },
                {
                    "value": "0,00E+00",
                    "module": "A4",
                    "scenario": null
                },
                {
                    "value": "0,00E+00",
                    "module": "A5",
                    "scenario": null
                },
                {
                    "value": "0,00E+00",
                    "module": "C1",
                    "scenario": null
                },
                {
                    "value": "0,00E+00",
                    "module": "C2",
                    "scenario": null
                },
                {
                    "value": "0,00E+00",
                    "module": "C3",
                    "scenario": null
                },
                {
                    "value": "0,00E+00",
                    "module": "C4",
                    "scenario": null
                },
                {
                    "value": "0,00E+00",
                    "module": "D",
                    "scenario": null
                }
            ]
        },
        {
            "parameter": "FW",
            "values": [
                {
                    "value": "7,09E-02",
                    "module": "A1-A3",
                    "scenario": null
                },
                {
                    "value": "1,05E-03",
                    "module": "A4",
                    "scenario": null
                },
                {
                    "value": "5,20E-05",
                    "module": "A5",
                    "scenario": null
                },
                {
                    "value": "0,00E+00",
                    "module": "C1",
                    "scenario": null
                },
                {
                    "value": "2,42E-05",
                    "module": "C2",
                    "scenario": null
                },
                {
                    "value": "4,30E-05",
                    "module": "C3",
                    "scenario": null
                },
                {
                    "value": "2,20E-04",
                    "module": "C4",
                    "scenario": null
                },
                {
                    "value": "-2,87E-02",
                    "module": "D",
                    "scenario": null
                }
            ]
        }
    ],
    "end_of_life_waste": [
        {
            "parameter": "HWD",
            "values": [
                {
                    "value": "4,80E-04",
                    "module": "A1-A3",
                    "scenario": null
                },
                {
                    "value": "2,58E-05",
                    "module": "A4",
                    "scenario": null
                },
                {
                    "value": "2,15E-07",
                    "module": "A5",
                    "scenario": null
                },
                {
                    "value": "0,00E+00",
                    "module": "C1",
                    "scenario": null
                },
                {
                    "value": "5,96E-07",
                    "module": "C2",
                    "scenario": null
                },
                {
                    "value": "2,37E-08",
                    "module": "C3",
                    "scenario": null
                },
                {
                    "value": "1,70E-07",
                    "module": "C4",
                    "scenario": null
                },
                {
                    "value": "-2,09E-05",
                    "module": "D",
                    "scenario": null
                }
            ]
        },
        {
            "parameter": "NHWD",
            "values": [
                {
                    "value": "1,92E+00",
                    "module": "A1-A3",
                    "scenario": null
                },
                {
                    "value": "5,21E-01",
                    "module": "A4",
                    "scenario": null
                },
                {
                    "value": "3,20E-03",
                    "module": "A5",
                    "scenario": null
                },
                {
                    "value": "0,00E+00",
                    "module": "C1",
                    "scenario": null
                },
                {
                    "value": "1,20E-02",
                    "module": "C2",
                    "scenario": null
                },
                {
                    "value": "2,51E-04",
                    "module": "C3",
                    "scenario": null
                },
                {
                    "value": "3,81E-01",
                    "module": "C4",
                    "scenario": null
                },
                {
                    "value": "-3,81E-01",
                    "module": "D",
                    "scenario": null
                }
            ]
        },
        {
            "parameter": "RWD",
            "values": [
                {
                    "value": "4,24E-04",
                    "module": "A1-A3",
                    "scenario": null
                },
                {
                    "value": "1,43E-04",
                    "module": "A4",
                    "scenario": null
                },
                {
                    "value": "6,20E-07",
                    "module": "A5",
                    "scenario": null
                },
                {
                    "value": "0,00E+00",
                    "module": "C1",
                    "scenario": null
                },
                {
                    "value": "3,30E-06",
                    "module": "C2",
                    "scenario": null
                },
                {
                    "value": "8,97E-07",
                    "module": "C3",
                    "scenario": null
                },
                {
                    "value": "1,17E-06",
                    "module": "C4",
                    "scenario": null
                },
                {
                    "value": "-1,00E-04",
                    "module": "D",
                    "scenario": null
                }
            ]
        }
    ],
    "end_of_life_flow": [
        {
            "parameter": "CRU",
            "values": [
                {
                    "value": "0,00E+00",
                    "module": "A1-A3",
                    "scenario": null
                },
                {
                    "value": "0,00E+00",
                    "module": "A4",
                    "scenario": null
                },
                {
                    "value": "0,00E+00",
                    "module": "A5",
                    "scenario": null
                },
                {
                    "value": "0,00E+00",
                    "module": "C1",
                    "scenario": null
                },
                {
                    "value": "0,00E+00",
                    "module": "C2",
                    "scenario": null
                },
                {
                    "value": "0,00E+00",
                    "module": "C3",
                    "scenario": null
                },
                {
                    "value": "0,00E+00",
                    "module": "C4",
                    "scenario": null
                },
                {
                    "value": "0,00E+00",
                    "module": "D",
                    "scenario": null
                }
            ]
        },
        {
            "parameter": "MFR",
            "values": [
                {
                    "value": "2,00E-01",
                    "module": "A1-A3",
                    "scenario": null
                },
                {
                    "value": "0,00E+00",
                    "module": "A4",
                    "scenario": null
                },
                {
                    "value": "9,35E-02",
                    "module": "A5",
                    "scenario": null
                },
                {
                    "value": "0,00E+00",
                    "module": "C1",
                    "scenario": null
                },
                {
                    "value": "0,00E+00",
                    "module": "C2",
                    "scenario": null
                },
                {
                    "value": "4,71E-01",
                    "module": "C3",
                    "scenario": null
                },
                {
                    "value": "0,00E+00",
                    "module": "C4",
                    "scenario": null
                },
                {
                    "value": "0,00E+00",
                    "module": "D",
                    "scenario": null
                }
            ]
        },
        {
            "parameter": "MER",
            "values": [
                {
                    "value": "0,00E+00",
                    "module": "A1-A3",
                    "scenario": null
                },
                {
                    "value": "0,00E+00",
                    "module": "A4",
                    "scenario": null
                },
                {
                    "value": "0,00E+00",
                    "module": "A5",
                    "scenario": null
                },
                {
                    "value": "0,00E+00",
                    "module": "C1",
                    "scenario": null
                },
                {
                    "value": "0,00E+00",
                    "module": "C2",
                    "scenario": null
                },
                {
                    "value": "0,00E+00",
                    "module": "C3",
                    "scenario": null
                },
                {
                    "value": "0,00E+00",
                    "module": "C4",
                    "scenario": null
                },
                {
                    "value": "0,00E+00",
                    "module": "D",
                    "scenario": null
                }
            ]
        },
        {
            "parameter": "EEE",
            "values": [
                {
                    "value": "0,00E+00",
                    "module": "A1-A3",
                    "scenario": null
                },
                {
                    "value": "0,00E+00",
                    "module": "A4",
                    "scenario": null
                },
                {
                    "value": "3,71E-02",
                    "module": "A5",
                    "scenario": null
                },
                {
                    "value": "0,00E+00",
                    "module": "C1",
                    "scenario": null
                },
                {
                    "value": "0,00E+00",
                    "module": "C2",
                    "scenario": null
                },
                {
                    "value": "0,00E+00",
                    "module": "C3",
                    "scenario": null
                },
                {
                    "value": "0,00E+00",
                    "module": "C4",
                    "scenario": null
                },
                {
                    "value": "0,00E+00",
                    "module": "D",
                    "scenario": null
                }
            ]
        },
        {
            "parameter": "EET",
            "values": [
                {
                    "value": "0,00E+00",
                    "module": "A1-A3",
                    "scenario": null
                },
                {
                    "value": "0,00E+00",
                    "module": "A4",
                    "scenario": null
                },
                {
                    "value": "2,46E-01",
                    "module": "A5",
                    "scenario": null
                },
                {
                    "value": "0,00E+00",
                    "module": "C1",
                    "scenario": null
                },
                {
                    "value": "0,00E+00",
                    "module": "C2",
                    "scenario": null
                },
                {
                    "value": "0,00E+00",
                    "module": "C3",
                    "scenario": null
                },
                {
                    "value": "0,00E+00",
                    "module": "C4",
                    "scenario": null
                },
                {
                    "value": "0,00E+00",
                    "module": "D",
                    "scenario": null
                }
            ]
        }
    ]
}