{
    "product_name": "Getuftete Teppichfliesen mit 100% recyceltem PA6-Flormaterial und schwerem R\u00fccken auf Bitumenbasis, LC3",
    "epd_id": "EPD-GUT-20220084-CBG2-EN",
    "compliance": [
        "DIN EN 15804+A2",
        "ISO 14025"
    ],
    "producer_name": "Gemeinschaft umweltfreundlicher Teppichboden (GUT) e.V.",
    "environmental_impact": [
        {
            "parameter": "GWP-total",
            "values": [
                {
                    "value": "6,28E+00",
                    "module": "A1-A3",
                    "scenario": null
                },
                {
                    "value": "3,17E-01",
                    "module": "A4",
                    "scenario": null
                },
                {
                    "value": "5,97E-01",
                    "module": "A5",
                    "scenario": null
                },
                {
                    "value": "0,00E+00",
                    "module": "B1",
                    "scenario": null
                },
                {
                    "value": "3,85E-01",
                    "module": "B2",
                    "scenario": null
                },
                {
                    "value": "0,00E+00",
                    "module": "C1",
                    "scenario": null
                },
                {
                    "value": "1,76E-02",
                    "module": "C2",
                    "scenario": null
                },
                {
                    "value": "5,50E+00",
                    "module": "C3",
                    "scenario": "S2"
                },
                {
                    "value": "5,57E+00",
                    "module": "C3",
                    "scenario": "S3"
                },
                {
                    "value": "3,65E-01",
                    "module": "C4",
                    "scenario": null
                },
                {
                    "value": "-2,71E-02",
                    "module": "D",
                    "scenario": "S0"
                },
                {
                    "value": "0,00E+00",
                    "module": "D",
                    "scenario": "S1"
                },
                {
                    "value": "-4,07E-01",
                    "module": "D",
                    "scenario": "S2"
                },
                {
                    "value": "-3,60E-01",
                    "module": "D",
                    "scenario": "S3"
                }
            ]
        },
        {
            "parameter": "GWP-fossil",
            "values": [
                {
                    "value": "6,46E+00",
                    "module": "A1-A3",
                    "scenario": null
                },
                {
                    "value": "3,11E-01",
                    "module": "A4",
                    "scenario": null
                },
                {
                    "value": "4,00E-01",
                    "module": "A5",
                    "scenario": null
                },
                {
                    "value": "0,00E+00",
                    "module": "B1",
                    "scenario": null
                },
                {
                    "value": "2,62E-01",
                    "module": "B2",
                    "scenario": null
                },
                {
                    "value": "0,00E+00",
                    "module": "C1",
                    "scenario": null
                },
                {
                    "value": "1,73E-02",
                    "module": "C2",
                    "scenario": null
                },
                {
                    "value": "5,50E+00",
                    "module": "C3",
                    "scenario": "S2"
                },
                {
                    "value": "5,57E+00",
                    "module": "C3",
                    "scenario": "S3"
                },
                {
                    "value": "3,65E-01",
                    "module": "C4",
                    "scenario": null
                },
                {
                    "value": "-2,69E-02",
                    "module": "D",
                    "scenario": "S0"
                },
                {
                    "value": "0,00E+00",
                    "module": "D",
                    "scenario": "S1"
                },
                {
                    "value": "-4,05E-01",
                    "module": "D",
                    "scenario": "S2"
                },
                {
                    "value": "-3,60E-01",
                    "module": "D",
                    "scenario": "S3"
                }
            ]
        },
        {
            "parameter": "GWP-biogenic",
            "values": [
                {
                    "value": "-1,91E-01",
                    "module": "A1-A3",
                    "scenario": null
                },
                {
                    "value": "4,03E-03",
                    "module": "A4",
                    "scenario": null
                },
                {
                    "value": "1,96E-01",
                    "module": "A5",
                    "scenario": null
                },
                {
                    "value": "0,00E+00",
                    "module": "B1",
                    "scenario": null
                },
                {
                    "value": "2,99E-03",
                    "module": "B2",
                    "scenario": null
                },
                {
                    "value": "0,00E+00",
                    "module": "C1",
                    "scenario": null
                },
                {
                    "value": "2,24E-04",
                    "module": "C2",
                    "scenario": null
                },
                {
                    "value": "8,24E-04",
                    "module": "C3",
                    "scenario": "S2"
                },
                {
                    "value": "1,62E-03",
                    "module": "C3",
                    "scenario": "S3"
                },
                {
                    "value": "-5,99E-08",
                    "module": "C4",
                    "scenario": null
                },
                {
                    "value": "-1,34E-04",
                    "module": "D",
                    "scenario": "S0"
                },
                {
                    "value": "0,00E+00",
                    "module": "D",
                    "scenario": "S1"
                },
                {
                    "value": "-1,93E-03",
                    "module": "D",
                    "scenario": "S2"
                },
                {
                    "value": "-2,83E-04",
                    "module": "D",
                    "scenario": "S3"
                }
            ]
        },
        {
            "parameter": "GWP-luluc",
            "values": [
                {
                    "value": "7,22E-03",
                    "module": "A1-A3",
                    "scenario": null
                },
                {
                    "value": "1,76E-03",
                    "module": "A4",
                    "scenario": null
                },
                {
                    "value": "2,83E-04",
                    "module": "A5",
                    "scenario": null
                },
                {
                    "value": "0,00E+00",
                    "module": "B1",
                    "scenario": null
                },
                {
                    "value": "1,20E-01",
                    "module": "B2",
                    "scenario": null
                },
                {
                    "value": "0,00E+00",
                    "module": "C1",
                    "scenario": null
                },
                {
                    "value": "9,81E-05",
                    "module": "C2",
                    "scenario": null
                },
                {
                    "value": "3,06E-04",
                    "module": "C3",
                    "scenario": "S2"
                },
                {
                    "value": "5,57E-04",
                    "module": "C3",
                    "scenario": "S3"
                },
                {
                    "value": "1,79E-04",
                    "module": "C4",
                    "scenario": null
                },
                {
                    "value": "-2,85E-06",
                    "module": "D",
                    "scenario": "S0"
                },
                {
                    "value": "0,00E+00",
                    "module": "D",
                    "scenario": "S1"
                },
                {
                    "value": "-4,07E-05",
                    "module": "D",
                    "scenario": "S2"
                },
                {
                    "value": "-1,99E-04",
                    "module": "D",
                    "scenario": "S3"
                }
            ]
        },
        {
            "parameter": "ODP",
            "values": [
                {
                    "value": "1,26E-08",
                    "module": "A1-A3",
                    "scenario": null
                },
                {
                    "value": "1,89E-14",
                    "module": "A4",
                    "scenario": null
                },
                {
                    "value": "3,78E-10",
                    "module": "A5",
                    "scenario": null
                },
                {
                    "value": "0,00E+00",
                    "module": "B1",
                    "scenario": null
                },
                {
                    "value": "2,08E-08",
                    "module": "B2",
                    "scenario": null
                },
                {
                    "value": "0,00E+00",
                    "module": "C1",
                    "scenario": null
                },
                {
                    "value": "1,05E-15",
                    "module": "C2",
                    "scenario": null
                },
                {
                    "value": "4,76E-13",
                    "module": "C3",
                    "scenario": "S2"
                },
                {
                    "value": "8,69E-13",
                    "module": "C3",
                    "scenario": "S3"
                },
                {
                    "value": "4,95E-13",
                    "module": "C4",
                    "scenario": null
                },
                {
                    "value": "-1,74E-13",
                    "module": "D",
                    "scenario": "S0"
                },
                {
                    "value": "0,00E+00",
                    "module": "D",
                    "scenario": "S1"
                },
                {
                    "value": "-2,44E-12",
                    "module": "D",
                    "scenario": "S2"
                },
                {
                    "value": "-4,95E-13",
                    "module": "D",
                    "scenario": "S3"
                }
            ]
        },
        {
            "parameter": "AP",
            "values": [
                {
                    "value": "1,95E-02",
                    "module": "A1-A3",
                    "scenario": null
                },
                {
                    "value": "1,88E-03",
                    "module": "A4",
                    "scenario": null
                },
                {
                    "value": "8,16E-04",
                    "module": "A5",
                    "scenario": null
                },
                {
                    "value": "0,00E+00",
                    "module": "B1",
                    "scenario": null
                },
                {
                    "value": "6,17E-04",
                    "module": "B2",
                    "scenario": null
                },
                {
                    "value": "0,00E+00",
                    "module": "C1",
                    "scenario": null
                },
                {
                    "value": "1,05E-04",
                    "module": "C2",
                    "scenario": null
                },
                {
                    "value": "5,52E-03",
                    "module": "C3",
                    "scenario": "S2"
                },
                {
                    "value": "5,84E-03",
                    "module": "C3",
                    "scenario": "S3"
                },
                {
                    "value": "1,09E-03",
                    "module": "C4",
                    "scenario": null
                },
                {
                    "value": "-3,45E-05",
                    "module": "D",
                    "scenario": "S0"
                },
                {
                    "value": "0,00E+00",
                    "module": "D",
                    "scenario": "S1"
                },
                {
                    "value": "-5,00E-04",
                    "module": "D",
                    "scenario": "S2"
                },
                {
                    "value": "-1,46E-03",
                    "module": "D",
                    "scenario": "S3"
                }
            ]
        },
        {
            "parameter": "POCP",
            "values": [
                {
                    "value": "1,73E-02",
                    "module": "A1-A3",
                    "scenario": null
                },
                {
                    "value": "1,75E-03",
                    "module": "A4",
                    "scenario": null
                },
                {
                    "value": "7,84E-04",
                    "module": "A5",
                    "scenario": null
                },
                {
                    "value": "4,18E-04",
                    "module": "B1",
                    "scenario": null
                },
                {
                    "value": "6,66E-04",
                    "module": "B2",
                    "scenario": null
                },
                {
                    "value": "0,00E+00",
                    "module": "C1",
                    "scenario": null
                },
                {
                    "value": "9,73E-05",
                    "module": "C2",
                    "scenario": null
                },
                {
                    "value": "6,87E-03",
                    "module": "C3",
                    "scenario": "S2"
                },
                {
                    "value": "7,15E-03",
                    "module": "C3",
                    "scenario": "S3"
                },
                {
                    "value": "7,77E-04",
                    "module": "C4",
                    "scenario": null
                },
                {
                    "value": "-2,65E-05",
                    "module": "D",
                    "scenario": "S0"
                },
                {
                    "value": "0,00E+00",
                    "module": "D",
                    "scenario": "S1"
                },
                {
                    "value": "-3,92E-04",
                    "module": "D",
                    "scenario": "S2"
                },
                {
                    "value": "-1,28E-03",
                    "module": "D",
                    "scenario": "S3"
                }
            ]
        },
        {
            "parameter": "ADPE",
            "values": [
                {
                    "value": "1,90E-06",
                    "module": "A1-A3",
                    "scenario": null
                },
                {
                    "value": "2,64E-08",
                    "module": "A4",
                    "scenario": null
                },
                {
                    "value": "5,88E-08",
                    "module": "A5",
                    "scenario": null
                },
                {
                    "value": "0,00E+00",
                    "module": "B1",
                    "scenario": null
                },
                {
                    "value": "1,54E-07",
                    "module": "B2",
                    "scenario": null
                },
                {
                    "value": "0,00E+00",
                    "module": "C1",
                    "scenario": null
                },
                {
                    "value": "1,47E-09",
                    "module": "C2",
                    "scenario": null
                },
                {
                    "value": "3,18E-08",
                    "module": "C3",
                    "scenario": "S2"
                },
                {
                    "value": "4,28E-08",
                    "module": "C3",
                    "scenario": "S3"
                },
                {
                    "value": "2,56E-08",
                    "module": "C4",
                    "scenario": null
                },
                {
                    "value": "-3,93E-09",
                    "module": "D",
                    "scenario": "S0"
                },
                {
                    "value": "0,00E+00",
                    "module": "D",
                    "scenario": "S1"
                },
                {
                    "value": "-5,65E-08",
                    "module": "D",
                    "scenario": "S2"
                },
                {
                    "value": "-3,74E-08",
                    "module": "D",
                    "scenario": "S3"
                }
            ]
        },
        {
            "parameter": "ADPF",
            "values": [
                {
                    "value": "1,32E+02",
                    "module": "A1-A3",
                    "scenario": null
                },
                {
                    "value": "4,22E+00",
                    "module": "A4",
                    "scenario": null
                },
                {
                    "value": "4,22E+00",
                    "module": "A5",
                    "scenario": null
                },
                {
                    "value": "0,00E+00",
                    "module": "B1",
                    "scenario": null
                },
                {
                    "value": "4,50E+00",
                    "module": "B2",
                    "scenario": null
                },
                {
                    "value": "0,00E+00",
                    "module": "C1",
                    "scenario": null
                },
                {
                    "value": "2,35E-01",
                    "module": "C2",
                    "scenario": null
                },
                {
                    "value": "3,70E+00",
                    "module": "C3",
                    "scenario": "S2"
                },
                {
                    "value": "4,77E+00",
                    "module": "C3",
                    "scenario": "S3"
                },
                {
                    "value": "5,23E+00",
                    "module": "C4",
                    "scenario": null
                },
                {
                    "value": "-4,57E-01",
                    "module": "D",
                    "scenario": "S0"
                },
                {
                    "value": "0,00E+00",
                    "module": "D",
                    "scenario": "S1"
                },
                {
                    "value": "-6,84E+00",
                    "module": "D",
                    "scenario": "S2"
                },
                {
                    "value": "-3,66E+01",
                    "module": "D",
                    "scenario": "S3"
                }
            ]
        },
        {
            "parameter": "WDP",
            "values": [
                {
                    "value": "6,25E+00",
                    "module": "A1-A3",
                    "scenario": null
                },
                {
                    "value": "2,83E-03",
                    "module": "A4",
                    "scenario": null
                },
                {
                    "value": "2,15E-01",
                    "module": "A5",
                    "scenario": null
                },
                {
                    "value": "0,00E+00",
                    "module": "B1",
                    "scenario": null
                },
                {
                    "value": "7,22E-02",
                    "module": "B2",
                    "scenario": null
                },
                {
                    "value": "0,00E+00",
                    "module": "C1",
                    "scenario": null
                },
                {
                    "value": "1,57E-04",
                    "module": "C2",
                    "scenario": null
                },
                {
                    "value": "8,06E-01",
                    "module": "C3",
                    "scenario": "S2"
                },
                {
                    "value": "8,13E-01",
                    "module": "C3",
                    "scenario": "S3"
                },
                {
                    "value": "-3,91E-03",
                    "module": "C4",
                    "scenario": null
                },
                {
                    "value": "-2,71E-03",
                    "module": "D",
                    "scenario": "S0"
                },
                {
                    "value": "0,00E+00",
                    "module": "D",
                    "scenario": "S1"
                },
                {
                    "value": "-3,81E-02",
                    "module": "D",
                    "scenario": "S2"
                },
                {
                    "value": "-4,93E-02",
                    "module": "D",
                    "scenario": "S3"
                }
            ]
        },
        {
            "parameter": "EP-freshwater",
            "values": [
                {
                    "value": "6,70E-05",
                    "module": "A1-A3",
                    "scenario": null
                },
                {
                    "value": "9,43E-07",
                    "module": "A4",
                    "scenario": null
                },
                {
                    "value": "2,07E-06",
                    "module": "A5",
                    "scenario": null
                },
                {
                    "value": "0,00E+00",
                    "module": "B1",
                    "scenario": null
                },
                {
                    "value": "3,31E-06",
                    "module": "B2",
                    "scenario": null
                },
                {
                    "value": "0,00E+00",
                    "module": "C1",
                    "scenario": null
                },
                {
                    "value": "5,25E-08",
                    "module": "C2",
                    "scenario": null
                },
                {
                    "value": "1,08E-06",
                    "module": "C3",
                    "scenario": "S2"
                },
                {
                    "value": "1,29E-06",
                    "module": "C3",
                    "scenario": "S3"
                },
                {
                    "value": "6,88E-05",
                    "module": "C4",
                    "scenario": null
                },
                {
                    "value": "-3,54E-08",
                    "module": "D",
                    "scenario": "S0"
                },
                {
                    "value": "0,00E+00",
                    "module": "D",
                    "scenario": "S1"
                },
                {
                    "value": "-4,99E-07",
                    "module": "D",
                    "scenario": "S2"
                },
                {
                    "value": "-4,76E-07",
                    "module": "D",
                    "scenario": "S3"
                }
            ]
        },
        {
            "parameter": "EP-marine",
            "values": [
                {
                    "value": "6,61E-03",
                    "module": "A1-A3",
                    "scenario": null
                },
                {
                    "value": "9,24E-04",
                    "module": "A4",
                    "scenario": null
                },
                {
                    "value": "3,09E-04",
                    "module": "A5",
                    "scenario": null
                },
                {
                    "value": "0,00E+00",
                    "module": "B1",
                    "scenario": null
                },
                {
                    "value": "1,45E-04",
                    "module": "B2",
                    "scenario": null
                },
                {
                    "value": "0,00E+00",
                    "module": "C1",
                    "scenario": null
                },
                {
                    "value": "5,14E-05",
                    "module": "C2",
                    "scenario": null
                },
                {
                    "value": "2,68E-03",
                    "module": "C3",
                    "scenario": "S2"
                },
                {
                    "value": "2,82E-03",
                    "module": "C3",
                    "scenario": "S3"
                },
                {
                    "value": "2,42E-04",
                    "module": "C4",
                    "scenario": null
                },
                {
                    "value": "-9,46E-06",
                    "module": "D",
                    "scenario": "S0"
                },
                {
                    "value": "0,00E+00",
                    "module": "D",
                    "scenario": "S1"
                },
                {
                    "value": "-1,39E-04",
                    "module": "D",
                    "scenario": "S2"
                },
                {
                    "value": "-4,37E-04",
                    "module": "D",
                    "scenario": "S3"
                }
            ]
        },
        {
            "parameter": "EP-terrestrial",
            "values": [
                {
                    "value": "6,15E-02",
                    "module": "A1-A3",
                    "scenario": null
                },
                {
                    "value": "1,02E-02",
                    "module": "A4",
                    "scenario": null
                },
                {
                    "value": "3,08E-03",
                    "module": "A5",
                    "scenario": null
                },
                {
                    "value": "0,00E+00",
                    "module": "B1",
                    "scenario": null
                },
                {
                    "value": "1,98E-03",
                    "module": "B2",
                    "scenario": null
                },
                {
                    "value": "0,00E+00",
                    "module": "C1",
                    "scenario": null
                },
                {
                    "value": "5,69E-04",
                    "module": "C2",
                    "scenario": null
                },
                {
                    "value": "2,98E-02",
                    "module": "C3",
                    "scenario": "S2"
                },
                {
                    "value": "3,13E-02",
                    "module": "C3",
                    "scenario": "S3"
                },
                {
                    "value": "2,65E-03",
                    "module": "C4",
                    "scenario": null
                },
                {
                    "value": "-1,02E-04",
                    "module": "D",
                    "scenario": "S0"
                },
                {
                    "value": "0,00E+00",
                    "module": "D",
                    "scenario": "S1"
                },
                {
                    "value": "-1,50E-03",
                    "module": "D",
                    "scenario": "S2"
                },
                {
                    "value": "-4,79E-03",
                    "module": "D",
                    "scenario": "S3"
                }
            ]
        }
    ],
    "additional_environmental_impact": [
        {
            "parameter": "PM",
            "values": [
                {
                    "value": "1,66E-07",
                    "module": "A1-A3",
                    "scenario": null
                },
                {
                    "value": "1,09E-08",
                    "module": "A4",
                    "scenario": null
                },
                {
                    "value": "6,18E-09",
                    "module": "A5",
                    "scenario": null
                },
                {
                    "value": "0,00E+00",
                    "module": "B1",
                    "scenario": null
                },
                {
                    "value": "4,27E-08",
                    "module": "B2",
                    "scenario": null
                },
                {
                    "value": "0,00E+00",
                    "module": "C1",
                    "scenario": null
                },
                {
                    "value": "6,05E-10",
                    "module": "C2",
                    "scenario": null
                },
                {
                    "value": "2,78E-08",
                    "module": "C3",
                    "scenario": "S2"
                },
                {
                    "value": "2,98E-08",
                    "module": "C3",
                    "scenario": "S3"
                },
                {
                    "value": "1,05E-08",
                    "module": "C4",
                    "scenario": null
                },
                {
                    "value": "-2,86E-10",
                    "module": "D",
                    "scenario": "S0"
                },
                {
                    "value": "0,00E+00",
                    "module": "D",
                    "scenario": "S1"
                },
                {
                    "value": "0,00E+00",
                    "module": "D",
                    "scenario": "S2"
                },
                {
                    "value": "-3,94E-08",
                    "module": "D",
                    "scenario": "S3"
                }
            ]
        },
        {
            "parameter": "ETP-fw",
            "values": [
                {
                    "value": "6,68E+01",
                    "module": "A1-A3",
                    "scenario": null
                },
                {
                    "value": "2,93E+00",
                    "module": "A4",
                    "scenario": null
                },
                {
                    "value": "2,16E+00",
                    "module": "A5",
                    "scenario": null
                },
                {
                    "value": "3,60E-03",
                    "module": "B1",
                    "scenario": null
                },
                {
                    "value": "2,03E+00",
                    "module": "B2",
                    "scenario": null
                },
                {
                    "value": "0,00E+00",
                    "module": "C1",
                    "scenario": null
                },
                {
                    "value": "1,63E-01",
                    "module": "C2",
                    "scenario": null
                },
                {
                    "value": "1,96E+00",
                    "module": "C3",
                    "scenario": "S2"
                },
                {
                    "value": "2,58E+00",
                    "module": "C3",
                    "scenario": "S3"
                },
                {
                    "value": "5,12E+00",
                    "module": "C4",
                    "scenario": null
                },
                {
                    "value": "-9,61E-02",
                    "module": "D",
                    "scenario": "S0"
                },
                {
                    "value": "0,00E+00",
                    "module": "D",
                    "scenario": "S1"
                },
                {
                    "value": "0,00E+00",
                    "module": "D",
                    "scenario": "S2"
                },
                {
                    "value": "-6,86E+00",
                    "module": "D",
                    "scenario": "S3"
                }
            ]
        },
        {
            "parameter": "HTP-c",
            "values": [
                {
                    "value": "3,03E-09",
                    "module": "A1-A3",
                    "scenario": null
                },
                {
                    "value": "5,93E-11",
                    "module": "A4",
                    "scenario": null
                },
                {
                    "value": "9,58E-11",
                    "module": "A5",
                    "scenario": null
                },
                {
                    "value": "0,00E+00",
                    "module": "B1",
                    "scenario": null
                },
                {
                    "value": "3,90E-10",
                    "module": "B2",
                    "scenario": null
                },
                {
                    "value": "0,00E+00",
                    "module": "C1",
                    "scenario": null
                },
                {
                    "value": "3,30E-12",
                    "module": "C2",
                    "scenario": null
                },
                {
                    "value": "9,28E-11",
                    "module": "C3",
                    "scenario": "S2"
                },
                {
                    "value": "1,07E-10",
                    "module": "C3",
                    "scenario": "S3"
                },
                {
                    "value": "2,30E-10",
                    "module": "C4",
                    "scenario": null
                },
                {
                    "value": "-4,56E-12",
                    "module": "D",
                    "scenario": "S0"
                },
                {
                    "value": "0,00E+00",
                    "module": "D",
                    "scenario": "S1"
                },
                {
                    "value": "0,00E+00",
                    "module": "D",
                    "scenario": "S2"
                },
                {
                    "value": "-1,00E-10",
                    "module": "D",
                    "scenario": "S3"
                }
            ]
        },
        {
            "parameter": "HTP-nc",
            "values": [
                {
                    "value": "1,08E-07",
                    "module": "A1-A3",
                    "scenario": null
                },
                {
                    "value": "3,52E-09",
                    "module": "A4",
                    "scenario": null
                },
                {
                    "value": "3,56E-09",
                    "module": "A5",
                    "scenario": null
                },
                {
                    "value": "2,60E-11",
                    "module": "B1",
                    "scenario": null
                },
                {
                    "value": "6,19E-09",
                    "module": "B2",
                    "scenario": null
                },
                {
                    "value": "0,00E+00",
                    "module": "C1",
                    "scenario": null
                },
                {
                    "value": "1,96E-10",
                    "module": "C2",
                    "scenario": null
                },
                {
                    "value": "6,71E-09",
                    "module": "C3",
                    "scenario": "S2"
                },
                {
                    "value": "7,43E-09",
                    "module": "C3",
                    "scenario": "S3"
                },
                {
                    "value": "1,93E-08",
                    "module": "C4",
                    "scenario": null
                },
                {
                    "value": "-1,75E-10",
                    "module": "D",
                    "scenario": "S0"
                },
                {
                    "value": "0,00E+00",
                    "module": "D",
                    "scenario": "S1"
                },
                {
                    "value": "0,00E+00",
                    "module": "D",
                    "scenario": "S2"
                },
                {
                    "value": "-6,52E-09",
                    "module": "D",
                    "scenario": "S3"
                }
            ]
        },
        {
            "parameter": "SQP",
            "values": [
                {
                    "value": null,
                    "module": "A1-A3",
                    "scenario": null
                },
                {
                    "value": null,
                    "module": "A4",
                    "scenario": null
                },
                {
                    "value": null,
                    "module": "A5",
                    "scenario": null
                },
                {
                    "value": null,
                    "module": "B1",
                    "scenario": null
                },
                {
                    "value": null,
                    "module": "B2",
                    "scenario": null
                },
                {
                    "value": null,
                    "module": "C1",
                    "scenario": null
                },
                {
                    "value": null,
                    "module": "C2",
                    "scenario": null
                },
                {
                    "value": null,
                    "module": "C3",
                    "scenario": "S2"
                },
                {
                    "value": null,
                    "module": "C3",
                    "scenario": "S3"
                },
                {
                    "value": null,
                    "module": "C4",
                    "scenario": null
                },
                {
                    "value": null,
                    "module": "D",
                    "scenario": "S0"
                },
                {
                    "value": null,
                    "module": "D",
                    "scenario": "S1"
                },
                {
                    "value": null,
                    "module": "D",
                    "scenario": "S2"
                },
                {
                    "value": null,
                    "module": "D",
                    "scenario": "S3"
                }
            ]
        }
    ],
    "resource_use": [
        {
            "parameter": "PERE",
            "values": [
                {
                    "value": "5,83E+01",
                    "module": "A1-A3",
                    "scenario": null
                },
                {
                    "value": "2,40E-01",
                    "module": "A4",
                    "scenario": null
                },
                {
                    "value": "2,03E+00",
                    "module": "A5",
                    "scenario": null
                },
                {
                    "value": "0,00E+00",
                    "module": "B1",
                    "scenario": null
                },
                {
                    "value": "2,75E+00",
                    "module": "B2",
                    "scenario": null
                },
                {
                    "value": "0,00E+00",
                    "module": "C1",
                    "scenario": null
                },
                {
                    "value": "1,34E-02",
                    "module": "C2",
                    "scenario": null
                },
                {
                    "value": "6,27E-01",
                    "module": "C3",
                    "scenario": "S2"
                },
                {
                    "value": "9,29E-01",
                    "module": "C3",
                    "scenario": "S3"
                },
                {
                    "value": "4,30E-01",
                    "module": "C4",
                    "scenario": null
                },
                {
                    "value": "-1,20E-01",
                    "module": "D",
                    "scenario": "S0"
                },
                {
                    "value": "0,00E+00",
                    "module": "D",
                    "scenario": "S1"
                },
                {
                    "value": "-1,69E+00",
                    "module": "D",
                    "scenario": "S2"
                },
                {
                    "value": "-5,79E-01",
                    "module": "D",
                    "scenario": "S3"
                }
            ]
        },
        {
            "parameter": "PERM",
            "values": [
                {
                    "value": "2,46E-01",
                    "module": "A1-A3",
                    "scenario": null
                },
                {
                    "value": "0,00E+00",
                    "module": "A4",
                    "scenario": null
                },
                {
                    "value": "-2,46E-01",
                    "module": "A5",
                    "scenario": null
                },
                {
                    "value": "0,00E+00",
                    "module": "B1",
                    "scenario": null
                },
                {
                    "value": "0,00E+00",
                    "module": "B2",
                    "scenario": null
                },
                {
                    "value": "0,00E+00",
                    "module": "C1",
                    "scenario": null
                },
                {
                    "value": "0,00E+00",
                    "module": "C2",
                    "scenario": null
                },
                {
                    "value": "0,00E+00",
                    "module": "C3",
                    "scenario": "S2"
                },
                {
                    "value": "0,00E+00",
                    "module": "C3",
                    "scenario": "S3"
                },
                {
                    "value": "0,00E+00",
                    "module": "C4",
                    "scenario": null
                },
                {
                    "value": "0,00E+00",
                    "module": "D",
                    "scenario": "S0"
                },
                {
                    "value": "0,00E+00",
                    "module": "D",
                    "scenario": "S1"
                },
                {
                    "value": "0,00E+00",
                    "module": "D",
                    "scenario": "S2"
                },
                {
                    "value": "0,00E+00",
                    "module": "D",
                    "scenario": "S3"
                }
            ]
        },
        {
            "parameter": "PERT",
            "values": [
                {
                    "value": "5,86E+01",
                    "module": "A1-A3",
                    "scenario": null
                },
                {
                    "value": "2,40E-01",
                    "module": "A4",
                    "scenario": null
                },
                {
                    "value": "1,78E+00",
                    "module": "A5",
                    "scenario": null
                },
                {
                    "value": "0,00E+00",
                    "module": "B1",
                    "scenario": null
                },
                {
                    "value": "2,75E+00",
                    "module": "B2",
                    "scenario": null
                },
                {
                    "value": "0,00E+00",
                    "module": "C1",
                    "scenario": null
                },
                {
                    "value": "1,34E-02",
                    "module": "C2",
                    "scenario": null
                },
                {
                    "value": "6,27E-01",
                    "module": "C3",
                    "scenario": "S2"
                },
                {
                    "value": "9,29E-01",
                    "module": "C3",
                    "scenario": "S3"
                },
                {
                    "value": "4,30E-01",
                    "module": "C4",
                    "scenario": null
                },
                {
                    "value": "-1,20E-01",
                    "module": "D",
                    "scenario": "S0"
                },
                {
                    "value": "0,00E+00",
                    "module": "D",
                    "scenario": "S1"
                },
                {
                    "value": "-1,69E+00",
                    "module": "D",
                    "scenario": "S2"
                },
                {
                    "value": "-5,79E-01",
                    "module": "D",
                    "scenario": "S3"
                }
            ]
        },
        {
            "parameter": "PENRE",
            "values": [
                {
                    "value": "9,27E+01",
                    "module": "A1-A3",
                    "scenario": null
                },
                {
                    "value": "4,23E+00",
                    "module": "A4",
                    "scenario": null
                },
                {
                    "value": "4,64E+00",
                    "module": "A5",
                    "scenario": null
                },
                {
                    "value": "0,00E+00",
                    "module": "B1",
                    "scenario": null
                },
                {
                    "value": "4,50E+00",
                    "module": "B2",
                    "scenario": null
                },
                {
                    "value": "0,00E+00",
                    "module": "C1",
                    "scenario": null
                },
                {
                    "value": "2,36E-01",
                    "module": "C2",
                    "scenario": null
                },
                {
                    "value": "4,30E+01",
                    "module": "C3",
                    "scenario": "S2"
                },
                {
                    "value": "4,40E+01",
                    "module": "C3",
                    "scenario": "S3"
                },
                {
                    "value": "5,23E+00",
                    "module": "C4",
                    "scenario": null
                },
                {
                    "value": "-4,57E-01",
                    "module": "D",
                    "scenario": "S0"
                },
                {
                    "value": "0,00E+00",
                    "module": "D",
                    "scenario": "S1"
                },
                {
                    "value": "-6,84E+00",
                    "module": "D",
                    "scenario": "S2"
                },
                {
                    "value": "-3,66E+01",
                    "module": "D",
                    "scenario": "S3"
                }
            ]
        },
        {
            "parameter": "PENRM",
            "values": [
                {
                    "value": "3,97E+01",
                    "module": "A1-A3",
                    "scenario": null
                },
                {
                    "value": "0,00E+00",
                    "module": "A4",
                    "scenario": null
                },
                {
                    "value": "-4,20E-01",
                    "module": "A5",
                    "scenario": null
                },
                {
                    "value": "0,00E+00",
                    "module": "B1",
                    "scenario": null
                },
                {
                    "value": "0,00E+00",
                    "module": "B2",
                    "scenario": null
                },
                {
                    "value": "0,00E+00",
                    "module": "C1",
                    "scenario": null
                },
                {
                    "value": "0,00E+00",
                    "module": "C2",
                    "scenario": null
                },
                {
                    "value": "-3,93E+01",
                    "module": "C3",
                    "scenario": "S2"
                },
                {
                    "value": "-3,93E+01",
                    "module": "C3",
                    "scenario": "S3"
                },
                {
                    "value": "0,00E+00",
                    "module": "C4",
                    "scenario": null
                },
                {
                    "value": "0,00E+00",
                    "module": "D",
                    "scenario": "S0"
                },
                {
                    "value": "0,00E+00",
                    "module": "D",
                    "scenario": "S1"
                },
                {
                    "value": "0,00E+00",
                    "module": "D",
                    "scenario": "S2"
                },
                {
                    "value": "0,00E+00",
                    "module": "D",
                    "scenario": "S3"
                }
            ]
        },
        {
            "parameter": "PENRT",
            "values": [
                {
                    "value": "1,32E+02",
                    "module": "A1-A3",
                    "scenario": null
                },
                {
                    "value": "4,23E+00",
                    "module": "A4",
                    "scenario": null
                },
                {
                    "value": "4,22E+00",
                    "module": "A5",
                    "scenario": null
                },
                {
                    "value": "0,00E+00",
                    "module": "B1",
                    "scenario": null
                },
                {
                    "value": "4,50E+00",
                    "module": "B2",
                    "scenario": null
                },
                {
                    "value": "0,00E+00",
                    "module": "C1",
                    "scenario": null
                },
                {
                    "value": "2,36E-01",
                    "module": "C2",
                    "scenario": null
                },
                {
                    "value": "3,71E+00",
                    "module": "C3",
                    "scenario": "S2"
                },
                {
                    "value": "4,78E+00",
                    "module": "C3",
                    "scenario": "S3"
                },
                {
                    "value": "5,23E+00",
                    "module": "C4",
                    "scenario": null
                },
                {
                    "value": "-4,57E-01",
                    "module": "D",
                    "scenario": "S0"
                },
                {
                    "value": "0,00E+00",
                    "module": "D",
                    "scenario": "S1"
                },
                {
                    "value": "-6,84E+00",
                    "module": "D",
                    "scenario": "S2"
                },
                {
                    "value": "-3,66E+01",
                    "module": "D",
                    "scenario": "S3"
                }
            ]
        },
        {
            "parameter": "SM",
            "values": [
                {
                    "value": "1,25E+00",
                    "module": "A1-A3",
                    "scenario": null
                },
                {
                    "value": "0,00E+00",
                    "module": "A4",
                    "scenario": null
                },
                {
                    "value": "3,76E-02",
                    "module": "A5",
                    "scenario": null
                },
                {
                    "value": "0,00E+00",
                    "module": "B1",
                    "scenario": null
                },
                {
                    "value": "0,00E+00",
                    "module": "B2",
                    "scenario": null
                },
                {
                    "value": "0,00E+00",
                    "module": "C1",
                    "scenario": null
                },
                {
                    "value": "0,00E+00",
                    "module": "C2",
                    "scenario": null
                },
                {
                    "value": "0,00E+00",
                    "module": "C3",
                    "scenario": "S2"
                },
                {
                    "value": "0,00E+00",
                    "module": "C3",
                    "scenario": "S3"
                },
                {
                    "value": "0,00E+00",
                    "module": "C4",
                    "scenario": null
                },
                {
                    "value": "0,00E+00",
                    "module": "D",
                    "scenario": "S0"
                },
                {
                    "value": "0,00E+00",
                    "module": "D",
                    "scenario": "S1"
                },
                {
                    "value": "0,00E+00",
                    "module": "D",
                    "scenario": "S2"
                },
                {
                    "value": "1,70E+00",
                    "module": "D",
                    "scenario": "S3"
                }
            ]
        },
        {
            "parameter": "RSF",
            "values": [
                {
                    "value": "0,00E+00",
                    "module": "A1-A3",
                    "scenario": null
                },
                {
                    "value": "0,00E+00",
                    "module": "A4",
                    "scenario": null
                },
                {
                    "value": "0,00E+00",
                    "module": "A5",
                    "scenario": null
                },
                {
                    "value": "0,00E+00",
                    "module": "B1",
                    "scenario": null
                },
                {
                    "value": "0,00E+00",
                    "module": "B2",
                    "scenario": null
                },
                {
                    "value": "0,00E+00",
                    "module": "C1",
                    "scenario": null
                },
                {
                    "value": "0,00E+00",
                    "module": "C2",
                    "scenario": null
                },
                {
                    "value": "0,00E+00",
                    "module": "C3",
                    "scenario": "S2"
                },
                {
                    "value": "0,00E+00",
                    "module": "C3",
                    "scenario": "S3"
                },
                {
                    "value": "0,00E+00",
                    "module": "C4",
                    "scenario": null
                },
                {
                    "value": "0,00E+00",
                    "module": "D",
                    "scenario": "S0"
                },
                {
                    "value": "0,00E+00",
                    "module": "D",
                    "scenario": "S1"
                },
                {
                    "value": "0,00E+00",
                    "module": "D",
                    "scenario": "S2"
                },
                {
                    "value": "0,00E+00",
                    "module": "D",
                    "scenario": "S3"
                }
            ]
        },
        {
            "parameter": "NRSF",
            "values": [
                {
                    "value": "0,00E+00",
                    "module": "A1-A3",
                    "scenario": null
                },
                {
                    "value": "0,00E+00",
                    "module": "A4",
                    "scenario": null
                },
                {
                    "value": "0,00E+00",
                    "module": "A5",
                    "scenario": null
                },
                {
                    "value": "0,00E+00",
                    "module": "B1",
                    "scenario": null
                },
                {
                    "value": "0,00E+00",
                    "module": "B2",
                    "scenario": null
                },
                {
                    "value": "0,00E+00",
                    "module": "C1",
                    "scenario": null
                },
                {
                    "value": "0,00E+00",
                    "module": "C2",
                    "scenario": null
                },
                {
                    "value": "0,00E+00",
                    "module": "C3",
                    "scenario": "S2"
                },
                {
                    "value": "0,00E+00",
                    "module": "C3",
                    "scenario": "S3"
                },
                {
                    "value": "0,00E+00",
                    "module": "C4",
                    "scenario": null
                },
                {
                    "value": "0,00E+00",
                    "module": "D",
                    "scenario": "S0"
                },
                {
                    "value": "0,00E+00",
                    "module": "D",
                    "scenario": "S1"
                },
                {
                    "value": "0,00E+00",
                    "module": "D",
                    "scenario": "S2"
                },
                {
                    "value": "0,00E+00",
                    "module": "D",
                    "scenario": "S3"
                }
            ]
        },
        {
            "parameter": "FW",
            "values": [
                {
                    "value": "1,51E-01",
                    "module": "A1-A3",
                    "scenario": null
                },
                {
                    "value": "2,71E-04",
                    "module": "A4",
                    "scenario": null
                },
                {
                    "value": "5,19E-03",
                    "module": "A5",
                    "scenario": null
                },
                {
                    "value": "0,00E+00",
                    "module": "B1",
                    "scenario": null
                },
                {
                    "value": "2,52E-03",
                    "module": "B2",
                    "scenario": null
                },
                {
                    "value": "0,00E+00",
                    "module": "C1",
                    "scenario": null
                },
                {
                    "value": "1,51E-05",
                    "module": "C2",
                    "scenario": null
                },
                {
                    "value": "1,91E-02",
                    "module": "C3",
                    "scenario": "S2"
                },
                {
                    "value": "1,94E-02",
                    "module": "C3",
                    "scenario": "S3"
                },
                {
                    "value": "6,12E-05",
                    "module": "C4",
                    "scenario": null
                },
                {
                    "value": "-1,15E-04",
                    "module": "D",
                    "scenario": "S0"
                },
                {
                    "value": "0,00E+00",
                    "module": "D",
                    "scenario": "S1"
                },
                {
                    "value": "-1,61E-03",
                    "module": "D",
                    "scenario": "S2"
                },
                {
                    "value": "-3,54E-03",
                    "module": "D",
                    "scenario": "S3"
                }
            ]
        }
    ],
    "end_of_life_waste": [
        {
            "parameter": "HWD",
            "values": [
                {
                    "value": "3,15E-03",
                    "module": "A1-A3",
                    "scenario": null
                },
                {
                    "value": "2,03E-11",
                    "module": "A4",
                    "scenario": null
                },
                {
                    "value": "9,45E-05",
                    "module": "A5",
                    "scenario": null
                },
                {
                    "value": "0,00E+00",
                    "module": "B1",
                    "scenario": null
                },
                {
                    "value": "2,56E-05",
                    "module": "B2",
                    "scenario": null
                },
                {
                    "value": "0,00E+00",
                    "module": "C1",
                    "scenario": null
                },
                {
                    "value": "1,13E-12",
                    "module": "C2",
                    "scenario": null
                },
                {
                    "value": "5,56E-10",
                    "module": "C3",
                    "scenario": "S2"
                },
                {
                    "value": "6,01E-10",
                    "module": "C3",
                    "scenario": "S3"
                },
                {
                    "value": "8,07E-10",
                    "module": "C4",
                    "scenario": null
                },
                {
                    "value": "-6,28E-11",
                    "module": "D",
                    "scenario": "S0"
                },
                {
                    "value": "0,00E+00",
                    "module": "D",
                    "scenario": "S1"
                },
                {
                    "value": "-9,60E-10",
                    "module": "D",
                    "scenario": "S2"
                },
                {
                    "value": "-3,36E-10",
                    "module": "D",
                    "scenario": "S3"
                }
            ]
        },
        {
            "parameter": "NHWD",
            "values": [
                {
                    "value": "7,98E-01",
                    "module": "A1-A3",
                    "scenario": null
                },
                {
                    "value": "6,07E-04",
                    "module": "A4",
                    "scenario": null
                },
                {
                    "value": "6,95E-02",
                    "module": "A5",
                    "scenario": null
                },
                {
                    "value": "0,00E+00",
                    "module": "B1",
                    "scenario": null
                },
                {
                    "value": "5,14E-03",
                    "module": "B2",
                    "scenario": null
                },
                {
                    "value": "0,00E+00",
                    "module": "C1",
                    "scenario": null
                },
                {
                    "value": "3,38E-05",
                    "module": "C2",
                    "scenario": null
                },
                {
                    "value": "1,51E+00",
                    "module": "C3",
                    "scenario": "S2"
                },
                {
                    "value": "1,51E+00",
                    "module": "C3",
                    "scenario": "S3"
                },
                {
                    "value": "5,18E+00",
                    "module": "C4",
                    "scenario": null
                },
                {
                    "value": "-2,26E-04",
                    "module": "D",
                    "scenario": "S0"
                },
                {
                    "value": "0,00E+00",
                    "module": "D",
                    "scenario": "S1"
                },
                {
                    "value": "-3,29E-03",
                    "module": "D",
                    "scenario": "S2"
                },
                {
                    "value": "-2,04E-01",
                    "module": "D",
                    "scenario": "S3"
                }
            ]
        },
        {
            "parameter": "RWD",
            "values": [
                {
                    "value": "2,82E-03",
                    "module": "A1-A3",
                    "scenario": null
                },
                {
                    "value": "5,21E-06",
                    "module": "A4",
                    "scenario": null
                },
                {
                    "value": "8,90E-05",
                    "module": "A5",
                    "scenario": null
                },
                {
                    "value": "0,00E+00",
                    "module": "B1",
                    "scenario": null
                },
                {
                    "value": "3,74E-04",
                    "module": "B2",
                    "scenario": null
                },
                {
                    "value": "0,00E+00",
                    "module": "C1",
                    "scenario": null
                },
                {
                    "value": "2,90E-07",
                    "module": "C2",
                    "scenario": null
                },
                {
                    "value": "1,35E-04",
                    "module": "C3",
                    "scenario": "S2"
                },
                {
                    "value": "2,13E-04",
                    "module": "C3",
                    "scenario": "S3"
                },
                {
                    "value": "6,43E-05",
                    "module": "C4",
                    "scenario": null
                },
                {
                    "value": "-3,44E-05",
                    "module": "D",
                    "scenario": "S0"
                },
                {
                    "value": "0,00E+00",
                    "module": "D",
                    "scenario": "S1"
                },
                {
                    "value": "-4,84E-04",
                    "module": "D",
                    "scenario": "S2"
                },
                {
                    "value": "-1,22E-04",
                    "module": "D",
                    "scenario": "S3"
                }
            ]
        }
    ],
    "end_of_life_flow": [
        {
            "parameter": "CRU",
            "values": [
                {
                    "value": "0,00E+00",
                    "module": "A1-A3",
                    "scenario": null
                },
                {
                    "value": "0,00E+00",
                    "module": "A4",
                    "scenario": null
                },
                {
                    "value": "0,00E+00",
                    "module": "A5",
                    "scenario": null
                },
                {
                    "value": "0,00E+00",
                    "module": "B1",
                    "scenario": null
                },
                {
                    "value": "0,00E+00",
                    "module": "B2",
                    "scenario": null
                },
                {
                    "value": "0,00E+00",
                    "module": "C1",
                    "scenario": null
                },
                {
                    "value": "0,00E+00",
                    "module": "C2",
                    "scenario": null
                },
                {
                    "value": "0,00E+00",
                    "module": "C3",
                    "scenario": "S2"
                },
                {
                    "value": "0,00E+00",
                    "module": "C3",
                    "scenario": "S3"
                },
                {
                    "value": "0,00E+00",
                    "module": "C4",
                    "scenario": null
                },
                {
                    "value": "0,00E+00",
                    "module": "D",
                    "scenario": "S0"
                },
                {
                    "value": "0,00E+00",
                    "module": "D",
                    "scenario": "S1"
                },
                {
                    "value": "0,00E+00",
                    "module": "D",
                    "scenario": "S2"
                },
                {
                    "value": "0,00E+00",
                    "module": "D",
                    "scenario": "S3"
                }
            ]
        },
        {
            "parameter": "MFR",
            "values": [
                {
                    "value": "2,12E-02",
                    "module": "A1-A3",
                    "scenario": null
                },
                {
                    "value": "0,00E+00",
                    "module": "A4",
                    "scenario": null
                },
                {
                    "value": "1,27E-01",
                    "module": "A5",
                    "scenario": null
                },
                {
                    "value": "0,00E+00",
                    "module": "B1",
                    "scenario": null
                },
                {
                    "value": "0,00E+00",
                    "module": "B2",
                    "scenario": null
                },
                {
                    "value": "0,00E+00",
                    "module": "C1",
                    "scenario": null
                },
                {
                    "value": "0,00E+00",
                    "module": "C2",
                    "scenario": null
                },
                {
                    "value": "0,00E+00",
                    "module": "C3",
                    "scenario": "S2"
                },
                {
                    "value": "1,70E+00",
                    "module": "C3",
                    "scenario": "S3"
                },
                {
                    "value": "0,00E+00",
                    "module": "C4",
                    "scenario": null
                },
                {
                    "value": "0,00E+00",
                    "module": "D",
                    "scenario": "S0"
                },
                {
                    "value": "0,00E+00",
                    "module": "D",
                    "scenario": "S1"
                },
                {
                    "value": "0,00E+00",
                    "module": "D",
                    "scenario": "S2"
                },
                {
                    "value": "0,00E+00",
                    "module": "D",
                    "scenario": "S3"
                }
            ]
        },
        {
            "parameter": "MER",
            "values": [
                {
                    "value": "0,00E+00",
                    "module": "A1-A3",
                    "scenario": null
                },
                {
                    "value": "0,00E+00",
                    "module": "A4",
                    "scenario": null
                },
                {
                    "value": "0,00E+00",
                    "module": "A5",
                    "scenario": null
                },
                {
                    "value": "0,00E+00",
                    "module": "B1",
                    "scenario": null
                },
                {
                    "value": "0,00E+00",
                    "module": "B2",
                    "scenario": null
                },
                {
                    "value": "0,00E+00",
                    "module": "C1",
                    "scenario": null
                },
                {
                    "value": "0,00E+00",
                    "module": "C2",
                    "scenario": null
                },
                {
                    "value": "0,00E+00",
                    "module": "C3",
                    "scenario": "S2"
                },
                {
                    "value": "0,00E+00",
                    "module": "C3",
                    "scenario": "S3"
                },
                {
                    "value": "0,00E+00",
                    "module": "C4",
                    "scenario": null
                },
                {
                    "value": "0,00E+00",
                    "module": "D",
                    "scenario": "S0"
                },
                {
                    "value": "0,00E+00",
                    "module": "D",
                    "scenario": "S1"
                },
                {
                    "value": "0,00E+00",
                    "module": "D",
                    "scenario": "S2"
                },
                {
                    "value": "0,00E+00",
                    "module": "D",
                    "scenario": "S3"
                }
            ]
        },
        {
            "parameter": "EEE",
            "values": [
                {
                    "value": "0,00E+00",
                    "module": "A1-A3",
                    "scenario": null
                },
                {
                    "value": "0,00E+00",
                    "module": "A4",
                    "scenario": null
                },
                {
                    "value": "2,63E-01",
                    "module": "A5",
                    "scenario": null
                },
                {
                    "value": "0,00E+00",
                    "module": "B1",
                    "scenario": null
                },
                {
                    "value": "0,00E+00",
                    "module": "B2",
                    "scenario": null
                },
                {
                    "value": "0,00E+00",
                    "module": "C1",
                    "scenario": null
                },
                {
                    "value": "0,00E+00",
                    "module": "C2",
                    "scenario": null
                },
                {
                    "value": "6,55E+00",
                    "module": "C3",
                    "scenario": "S2"
                },
                {
                    "value": "0,00E+00",
                    "module": "C3",
                    "scenario": "S3"
                },
                {
                    "value": "0,00E+00",
                    "module": "C4",
                    "scenario": null
                },
                {
                    "value": "0,00E+00",
                    "module": "D",
                    "scenario": "S0"
                },
                {
                    "value": "0,00E+00",
                    "module": "D",
                    "scenario": "S1"
                },
                {
                    "value": "0,00E+00",
                    "module": "D",
                    "scenario": "S2"
                },
                {
                    "value": "0,00E+00",
                    "module": "D",
                    "scenario": "S3"
                }
            ]
        },
        {
            "parameter": "EET",
            "values": [
                {
                    "value": "0,00E+00",
                    "module": "A1-A3",
                    "scenario": null
                },
                {
                    "value": "0,00E+00",
                    "module": "A4",
                    "scenario": null
                },
                {
                    "value": "4,91E-01",
                    "module": "A5",
                    "scenario": null
                },
                {
                    "value": "0,00E+00",
                    "module": "B1",
                    "scenario": null
                },
                {
                    "value": "0,00E+00",
                    "module": "B2",
                    "scenario": null
                },
                {
                    "value": "0,00E+00",
                    "module": "C1",
                    "scenario": null
                },
                {
                    "value": "0,00E+00",
                    "module": "C2",
                    "scenario": null
                },
                {
                    "value": "1,24E+01",
                    "module": "C3",
                    "scenario": "S2"
                },
                {
                    "value": "7,29E+01",
                    "module": "C3",
                    "scenario": "S3"
                },
                {
                    "value": "0,00E+00",
                    "module": "C4",
                    "scenario": null
                },
                {
                    "value": "0,00E+00",
                    "module": "D",
                    "scenario": "S0"
                },
                {
                    "value": "0,00E+00",
                    "module": "D",
                    "scenario": "S1"
                },
                {
                    "value": "0,00E+00",
                    "module": "D",
                    "scenario": "S2"
                },
                {
                    "value": "0,00E+00",
                    "module": "D",
                    "scenario": "S3"
                }
            ]
        }
    ]
}