{
    "product_name": "MAGNA 3 65-150 (Gusseisen)",
    "epd_id": "EPD-GRU-20240019-CBA1-EN",
    "compliance": [
        "DIN EN 15804+A2",
        "ISO 14025"
    ],
    "producer_name": "Grundfos Holding A/S",
    "environmental_impact": [
        {
            "parameter": "GWP-total",
            "values": [
                {
                    "value": "1,55E+02",
                    "module": "A1",
                    "scenario": null
                },
                {
                    "value": "6,06E+00",
                    "module": "A2",
                    "scenario": null
                },
                {
                    "value": "7,37E-01",
                    "module": "A3",
                    "scenario": null
                },
                {
                    "value": "2,09E+00",
                    "module": "A4",
                    "scenario": null
                },
                {
                    "value": "3,18E+00",
                    "module": "A5",
                    "scenario": null
                },
                {
                    "value": "0,00E+00",
                    "module": "B1",
                    "scenario": null
                },
                {
                    "value": "0,00E+00",
                    "module": "B2",
                    "scenario": null
                },
                {
                    "value": "9,14E+02",
                    "module": "B6",
                    "scenario": null
                },
                {
                    "value": "0,00E+00",
                    "module": "B7",
                    "scenario": null
                },
                {
                    "value": "0,00E+00",
                    "module": "C1",
                    "scenario": null
                },
                {
                    "value": "8,66E-01",
                    "module": "C2",
                    "scenario": null
                },
                {
                    "value": "6,52E+00",
                    "module": "C3",
                    "scenario": null
                },
                {
                    "value": "1,60E-01",
                    "module": "C4",
                    "scenario": null
                },
                {
                    "value": "-4,00E+01",
                    "module": "D",
                    "scenario": null
                },
                {
                    "value": "1,62E+02",
                    "module": "A1A3",
                    "scenario": null
                }
            ]
        },
        {
            "parameter": "GWP-fossil",
            "values": [
                {
                    "value": "1,55E+02",
                    "module": "A1",
                    "scenario": null
                },
                {
                    "value": "6,06E+00",
                    "module": "A2",
                    "scenario": null
                },
                {
                    "value": "3,95E+00",
                    "module": "A3",
                    "scenario": null
                },
                {
                    "value": "2,10E+00",
                    "module": "A4",
                    "scenario": null
                },
                {
                    "value": "4,78E-01",
                    "module": "A5",
                    "scenario": null
                },
                {
                    "value": "0,00E+00",
                    "module": "B1",
                    "scenario": null
                },
                {
                    "value": "0,00E+00",
                    "module": "B2",
                    "scenario": null
                },
                {
                    "value": "9,06E+02",
                    "module": "B6",
                    "scenario": null
                },
                {
                    "value": "0,00E+00",
                    "module": "B7",
                    "scenario": null
                },
                {
                    "value": "0,00E+00",
                    "module": "C1",
                    "scenario": null
                },
                {
                    "value": "8,71E-01",
                    "module": "C2",
                    "scenario": null
                },
                {
                    "value": "6,51E+00",
                    "module": "C3",
                    "scenario": null
                },
                {
                    "value": "1,62E-01",
                    "module": "C4",
                    "scenario": null
                },
                {
                    "value": "-3,99E+01",
                    "module": "D",
                    "scenario": null
                },
                {
                    "value": "1,65E+02",
                    "module": "A1A3",
                    "scenario": null
                }
            ]
        },
        {
            "parameter": "GWP-biogenic",
            "values": [
                {
                    "value": "-5,21E-02",
                    "module": "A1",
                    "scenario": null
                },
                {
                    "value": "-9,05E-03",
                    "module": "A2",
                    "scenario": null
                },
                {
                    "value": "-3,25E+00",
                    "module": "A3",
                    "scenario": null
                },
                {
                    "value": "-3,07E-02",
                    "module": "A4",
                    "scenario": null
                },
                {
                    "value": "2,70E+00",
                    "module": "A5",
                    "scenario": null
                },
                {
                    "value": "0,00E+00",
                    "module": "B1",
                    "scenario": null
                },
                {
                    "value": "0,00E+00",
                    "module": "B2",
                    "scenario": null
                },
                {
                    "value": "7,88E+00",
                    "module": "B6",
                    "scenario": null
                },
                {
                    "value": "0,00E+00",
                    "module": "B7",
                    "scenario": null
                },
                {
                    "value": "0,00E+00",
                    "module": "C1",
                    "scenario": null
                },
                {
                    "value": "-1,29E-02",
                    "module": "C2",
                    "scenario": null
                },
                {
                    "value": "1,75E-02",
                    "module": "C3",
                    "scenario": null
                },
                {
                    "value": "-1,99E-03",
                    "module": "C4",
                    "scenario": null
                },
                {
                    "value": "-9,22E-02",
                    "module": "D",
                    "scenario": null
                },
                {
                    "value": "-3,31E+00",
                    "module": "A1A3",
                    "scenario": null
                }
            ]
        },
        {
            "parameter": "GWP-luluc",
            "values": [
                {
                    "value": "1,05E-01",
                    "module": "A1",
                    "scenario": null
                },
                {
                    "value": "8,79E-03",
                    "module": "A2",
                    "scenario": null
                },
                {
                    "value": "3,05E-02",
                    "module": "A3",
                    "scenario": null
                },
                {
                    "value": "1,90E-02",
                    "module": "A4",
                    "scenario": null
                },
                {
                    "value": "9,57E-05",
                    "module": "A5",
                    "scenario": null
                },
                {
                    "value": "0,00E+00",
                    "module": "B1",
                    "scenario": null
                },
                {
                    "value": "0,00E+00",
                    "module": "B2",
                    "scenario": null
                },
                {
                    "value": "9,85E-02",
                    "module": "B6",
                    "scenario": null
                },
                {
                    "value": "0,00E+00",
                    "module": "B7",
                    "scenario": null
                },
                {
                    "value": "0,00E+00",
                    "module": "C1",
                    "scenario": null
                },
                {
                    "value": "8,08E-03",
                    "module": "C2",
                    "scenario": null
                },
                {
                    "value": "2,57E-04",
                    "module": "C3",
                    "scenario": null
                },
                {
                    "value": "1,46E-04",
                    "module": "C4",
                    "scenario": null
                },
                {
                    "value": "-7,76E-03",
                    "module": "D",
                    "scenario": null
                },
                {
                    "value": "1,44E-01",
                    "module": "A1A3",
                    "scenario": null
                }
            ]
        },
        {
            "parameter": "ODP",
            "values": [
                {
                    "value": "4,75E-08",
                    "module": "A1",
                    "scenario": null
                },
                {
                    "value": "4,73E-13",
                    "module": "A2",
                    "scenario": null
                },
                {
                    "value": "4,06E-09",
                    "module": "A3",
                    "scenario": null
                },
                {
                    "value": "1,08E-11",
                    "module": "A4",
                    "scenario": null
                },
                {
                    "value": "4,19E-13",
                    "module": "A5",
                    "scenario": null
                },
                {
                    "value": "0,00E+00",
                    "module": "B1",
                    "scenario": null
                },
                {
                    "value": "0,00E+00",
                    "module": "B2",
                    "scenario": null
                },
                {
                    "value": "1,67E-08",
                    "module": "B6",
                    "scenario": null
                },
                {
                    "value": "0,00E+00",
                    "module": "B7",
                    "scenario": null
                },
                {
                    "value": "0,00E+00",
                    "module": "C1",
                    "scenario": null
                },
                {
                    "value": "1,14E-13",
                    "module": "C2",
                    "scenario": null
                },
                {
                    "value": "3,80E-11",
                    "module": "C3",
                    "scenario": null
                },
                {
                    "value": "2,70E-13",
                    "module": "C4",
                    "scenario": null
                },
                {
                    "value": "-2,70E-11",
                    "module": "D",
                    "scenario": null
                },
                {
                    "value": "5,16E-08",
                    "module": "A1A3",
                    "scenario": null
                }
            ]
        },
        {
            "parameter": "AP",
            "values": [
                {
                    "value": "1,12E+00",
                    "module": "A1",
                    "scenario": null
                },
                {
                    "value": "1,82E-01",
                    "module": "A2",
                    "scenario": null
                },
                {
                    "value": "1,97E-02",
                    "module": "A3",
                    "scenario": null
                },
                {
                    "value": "1,26E-02",
                    "module": "A4",
                    "scenario": null
                },
                {
                    "value": "8,60E-04",
                    "module": "A5",
                    "scenario": null
                },
                {
                    "value": "0,00E+00",
                    "module": "B1",
                    "scenario": null
                },
                {
                    "value": "0,00E+00",
                    "module": "B2",
                    "scenario": null
                },
                {
                    "value": "1,94E+00",
                    "module": "B6",
                    "scenario": null
                },
                {
                    "value": "0,00E+00",
                    "module": "B7",
                    "scenario": null
                },
                {
                    "value": "0,00E+00",
                    "module": "C1",
                    "scenario": null
                },
                {
                    "value": "5,24E-03",
                    "module": "C2",
                    "scenario": null
                },
                {
                    "value": "5,16E-03",
                    "module": "C3",
                    "scenario": null
                },
                {
                    "value": "4,99E-04",
                    "module": "C4",
                    "scenario": null
                },
                {
                    "value": "-3,63E-01",
                    "module": "D",
                    "scenario": null
                },
                {
                    "value": "1,33E+00",
                    "module": "A1A3",
                    "scenario": null
                }
            ]
        },
        {
            "parameter": "POCP",
            "values": [
                {
                    "value": "3,81E-01",
                    "module": "A1",
                    "scenario": null
                },
                {
                    "value": "1,23E-01",
                    "module": "A2",
                    "scenario": null
                },
                {
                    "value": "1,15E-02",
                    "module": "A3",
                    "scenario": null
                },
                {
                    "value": "1,15E-02",
                    "module": "A4",
                    "scenario": null
                },
                {
                    "value": "8,18E-04",
                    "module": "A5",
                    "scenario": null
                },
                {
                    "value": "0,00E+00",
                    "module": "B1",
                    "scenario": null
                },
                {
                    "value": "0,00E+00",
                    "module": "B2",
                    "scenario": null
                },
                {
                    "value": "1,24E+00",
                    "module": "B6",
                    "scenario": null
                },
                {
                    "value": "0,00E+00",
                    "module": "B7",
                    "scenario": null
                },
                {
                    "value": "0,00E+00",
                    "module": "C1",
                    "scenario": null
                },
                {
                    "value": "4,85E-03",
                    "module": "C2",
                    "scenario": null
                },
                {
                    "value": "3,55E-03",
                    "module": "C3",
                    "scenario": null
                },
                {
                    "value": "3,75E-04",
                    "module": "C4",
                    "scenario": null
                },
                {
                    "value": "-1,41E-01",
                    "module": "D",
                    "scenario": null
                },
                {
                    "value": "5,16E-01",
                    "module": "A1A3",
                    "scenario": null
                }
            ]
        },
        {
            "parameter": "ADPE",
            "values": [
                {
                    "value": "1,17E-02",
                    "module": "A1",
                    "scenario": null
                },
                {
                    "value": "1,09E-07",
                    "module": "A2",
                    "scenario": null
                },
                {
                    "value": "6,20E-05",
                    "module": "A3",
                    "scenario": null
                },
                {
                    "value": "2,49E-06",
                    "module": "A4",
                    "scenario": null
                },
                {
                    "value": "4,32E-09",
                    "module": "A5",
                    "scenario": null
                },
                {
                    "value": "0,00E+00",
                    "module": "B1",
                    "scenario": null
                },
                {
                    "value": "0,00E+00",
                    "module": "B2",
                    "scenario": null
                },
                {
                    "value": "1,40E-04",
                    "module": "B6",
                    "scenario": null
                },
                {
                    "value": "0,00E+00",
                    "module": "B7",
                    "scenario": null
                },
                {
                    "value": "0,00E+00",
                    "module": "C1",
                    "scenario": null
                },
                {
                    "value": "5,78E-08",
                    "module": "C2",
                    "scenario": null
                },
                {
                    "value": "3,17E-07",
                    "module": "C3",
                    "scenario": null
                },
                {
                    "value": "4,34E-09",
                    "module": "C4",
                    "scenario": null
                },
                {
                    "value": "-3,18E-03",
                    "module": "D",
                    "scenario": null
                },
                {
                    "value": "1,18E-02",
                    "module": "A1A3",
                    "scenario": null
                }
            ]
        },
        {
            "parameter": "ADPF",
            "values": [
                {
                    "value": "2,13E+03",
                    "module": "A1",
                    "scenario": null
                },
                {
                    "value": "7,54E+01",
                    "module": "A2",
                    "scenario": null
                },
                {
                    "value": "5,86E+01",
                    "module": "A3",
                    "scenario": null
                },
                {
                    "value": "2,87E+01",
                    "module": "A4",
                    "scenario": null
                },
                {
                    "value": "1,16E+00",
                    "module": "A5",
                    "scenario": null
                },
                {
                    "value": "0,00E+00",
                    "module": "B1",
                    "scenario": null
                },
                {
                    "value": "0,00E+00",
                    "module": "B2",
                    "scenario": null
                },
                {
                    "value": "1,91E+04",
                    "module": "B6",
                    "scenario": null
                },
                {
                    "value": "0,00E+00",
                    "module": "B7",
                    "scenario": null
                },
                {
                    "value": "0,00E+00",
                    "module": "C1",
                    "scenario": null
                },
                {
                    "value": "1,19E+01",
                    "module": "C2",
                    "scenario": null
                },
                {
                    "value": "4,42E+01",
                    "module": "C3",
                    "scenario": null
                },
                {
                    "value": "2,42E+00",
                    "module": "C4",
                    "scenario": null
                },
                {
                    "value": "-4,28E+02",
                    "module": "D",
                    "scenario": null
                },
                {
                    "value": "2,27E+03",
                    "module": "A1A3",
                    "scenario": null
                }
            ]
        },
        {
            "parameter": "WDP",
            "values": [
                {
                    "value": "4,84E+01",
                    "module": "A1",
                    "scenario": null
                },
                {
                    "value": "1,99E-02",
                    "module": "A2",
                    "scenario": null
                },
                {
                    "value": "4,97E-02",
                    "module": "A3",
                    "scenario": null
                },
                {
                    "value": "3,59E-02",
                    "module": "A4",
                    "scenario": null
                },
                {
                    "value": "3,81E-01",
                    "module": "A5",
                    "scenario": null
                },
                {
                    "value": "0,00E+00",
                    "module": "B1",
                    "scenario": null
                },
                {
                    "value": "0,00E+00",
                    "module": "B2",
                    "scenario": null
                },
                {
                    "value": "2,02E+02",
                    "module": "B6",
                    "scenario": null
                },
                {
                    "value": "0,00E+00",
                    "module": "B7",
                    "scenario": null
                },
                {
                    "value": "0,00E+00",
                    "module": "C1",
                    "scenario": null
                },
                {
                    "value": "1,05E-02",
                    "module": "C2",
                    "scenario": null
                },
                {
                    "value": "9,09E-01",
                    "module": "C3",
                    "scenario": null
                },
                {
                    "value": "-2,25E-03",
                    "module": "C4",
                    "scenario": null
                },
                {
                    "value": "-2,29E+00",
                    "module": "D",
                    "scenario": null
                },
                {
                    "value": "4,84E+01",
                    "module": "A1A3",
                    "scenario": null
                }
            ]
        },
        {
            "parameter": "EP-freshwater",
            "values": [
                {
                    "value": "1,56E-03",
                    "module": "A1",
                    "scenario": null
                },
                {
                    "value": "4,60E-06",
                    "module": "A2",
                    "scenario": null
                },
                {
                    "value": "6,86E-05",
                    "module": "A3",
                    "scenario": null
                },
                {
                    "value": "7,84E-06",
                    "module": "A4",
                    "scenario": null
                },
                {
                    "value": "1,56E-07",
                    "module": "A5",
                    "scenario": null
                },
                {
                    "value": "0,00E+00",
                    "module": "B1",
                    "scenario": null
                },
                {
                    "value": "0,00E+00",
                    "module": "B2",
                    "scenario": null
                },
                {
                    "value": "3,38E-03",
                    "module": "B6",
                    "scenario": null
                },
                {
                    "value": "0,00E+00",
                    "module": "B7",
                    "scenario": null
                },
                {
                    "value": "0,00E+00",
                    "module": "C1",
                    "scenario": null
                },
                {
                    "value": "3,19E-06",
                    "module": "C2",
                    "scenario": null
                },
                {
                    "value": "1,08E-05",
                    "module": "C3",
                    "scenario": null
                },
                {
                    "value": "1,86E-05",
                    "module": "C4",
                    "scenario": null
                },
                {
                    "value": "-4,07E-05",
                    "module": "D",
                    "scenario": null
                },
                {
                    "value": "1,64E-03",
                    "module": "A1A3",
                    "scenario": null
                }
            ]
        },
        {
            "parameter": "EP-marine",
            "values": [
                {
                    "value": "1,20E-01",
                    "module": "A1",
                    "scenario": null
                },
                {
                    "value": "4,33E-02",
                    "module": "A2",
                    "scenario": null
                },
                {
                    "value": "4,09E-03",
                    "module": "A3",
                    "scenario": null
                },
                {
                    "value": "6,02E-03",
                    "module": "A4",
                    "scenario": null
                },
                {
                    "value": "3,15E-04",
                    "module": "A5",
                    "scenario": null
                },
                {
                    "value": "0,00E+00",
                    "module": "B1",
                    "scenario": null
                },
                {
                    "value": "0,00E+00",
                    "module": "B2",
                    "scenario": null
                },
                {
                    "value": "4,63E-01",
                    "module": "B6",
                    "scenario": null
                },
                {
                    "value": "0,00E+00",
                    "module": "B7",
                    "scenario": null
                },
                {
                    "value": "0,00E+00",
                    "module": "C1",
                    "scenario": null
                },
                {
                    "value": "2,55E-03",
                    "module": "C2",
                    "scenario": null
                },
                {
                    "value": "1,33E-03",
                    "module": "C3",
                    "scenario": null
                },
                {
                    "value": "1,19E-04",
                    "module": "C4",
                    "scenario": null
                },
                {
                    "value": "-4,38E-02",
                    "module": "D",
                    "scenario": null
                },
                {
                    "value": "1,68E-01",
                    "module": "A1A3",
                    "scenario": null
                }
            ]
        },
        {
            "parameter": "EP-terrestrial",
            "values": [
                {
                    "value": "1,30E+00",
                    "module": "A1",
                    "scenario": null
                },
                {
                    "value": "4,75E-01",
                    "module": "A2",
                    "scenario": null
                },
                {
                    "value": "4,11E-02",
                    "module": "A3",
                    "scenario": null
                },
                {
                    "value": "6,68E-02",
                    "module": "A4",
                    "scenario": null
                },
                {
                    "value": "3,95E-03",
                    "module": "A5",
                    "scenario": null
                },
                {
                    "value": "0,00E+00",
                    "module": "B1",
                    "scenario": null
                },
                {
                    "value": "0,00E+00",
                    "module": "B2",
                    "scenario": null
                },
                {
                    "value": "4,84E+00",
                    "module": "B6",
                    "scenario": null
                },
                {
                    "value": "0,00E+00",
                    "module": "B7",
                    "scenario": null
                },
                {
                    "value": "0,00E+00",
                    "module": "C1",
                    "scenario": null
                },
                {
                    "value": "2,83E-02",
                    "module": "C2",
                    "scenario": null
                },
                {
                    "value": "1,48E-02",
                    "module": "C3",
                    "scenario": null
                },
                {
                    "value": "1,31E-03",
                    "module": "C4",
                    "scenario": null
                },
                {
                    "value": "-4,73E-01",
                    "module": "D",
                    "scenario": null
                },
                {
                    "value": "1,82E+00",
                    "module": "A1A3",
                    "scenario": null
                }
            ]
        }
    ],
    "additional_environmental_impact": [
        {
            "parameter": "PM",
            "values": [
                {
                    "value": "1,44E-05",
                    "module": "A1",
                    "scenario": null
                },
                {
                    "value": "3,15E-06",
                    "module": "A2",
                    "scenario": null
                },
                {
                    "value": "2,92E-07",
                    "module": "A3",
                    "scenario": null
                },
                {
                    "value": "8,15E-08",
                    "module": "A4",
                    "scenario": null
                },
                {
                    "value": "5,09E-09",
                    "module": "A5",
                    "scenario": null
                },
                {
                    "value": "0,00E+00",
                    "module": "B1",
                    "scenario": null
                },
                {
                    "value": "0,00E+00",
                    "module": "B2",
                    "scenario": null
                },
                {
                    "value": "0,00E+00",
                    "module": "B6",
                    "scenario": null
                },
                {
                    "value": "0,00E+00",
                    "module": "B7",
                    "scenario": null
                },
                {
                    "value": "0,00E+00",
                    "module": "C1",
                    "scenario": null
                },
                {
                    "value": "3,32E-08",
                    "module": "C2",
                    "scenario": null
                },
                {
                    "value": "4,37E-08",
                    "module": "C3",
                    "scenario": null
                },
                {
                    "value": "5,07E-09",
                    "module": "C4",
                    "scenario": null
                },
                {
                    "value": "-8,87E-06",
                    "module": "D",
                    "scenario": null
                },
                {
                    "value": "1,79E-05",
                    "module": "A1A3",
                    "scenario": null
                }
            ]
        },
        {
            "parameter": "ETP-fw",
            "values": [
                {
                    "value": "1,04E+03",
                    "module": "A1",
                    "scenario": null
                },
                {
                    "value": "5,34E+01",
                    "module": "A2",
                    "scenario": null
                },
                {
                    "value": "2,01E+01",
                    "module": "A3",
                    "scenario": null
                },
                {
                    "value": "2,02E+01",
                    "module": "A4",
                    "scenario": null
                },
                {
                    "value": "5,61E-01",
                    "module": "A5",
                    "scenario": null
                },
                {
                    "value": "0,00E+00",
                    "module": "B1",
                    "scenario": null
                },
                {
                    "value": "0,00E+00",
                    "module": "B2",
                    "scenario": null
                },
                {
                    "value": "0,00E+00",
                    "module": "B6",
                    "scenario": null
                },
                {
                    "value": "0,00E+00",
                    "module": "B7",
                    "scenario": null
                },
                {
                    "value": "0,00E+00",
                    "module": "C1",
                    "scenario": null
                },
                {
                    "value": "8,51E+00",
                    "module": "C2",
                    "scenario": null
                },
                {
                    "value": "1,27E+01",
                    "module": "C3",
                    "scenario": null
                },
                {
                    "value": "1,52E+00",
                    "module": "C4",
                    "scenario": null
                },
                {
                    "value": "-5,87E+01",
                    "module": "D",
                    "scenario": null
                },
                {
                    "value": "1,12E+03",
                    "module": "A1A3",
                    "scenario": null
                }
            ]
        },
        {
            "parameter": "HTP-c",
            "values": [
                {
                    "value": "3,70E-05",
                    "module": "A1",
                    "scenario": null
                },
                {
                    "value": "9,92E-10",
                    "module": "A2",
                    "scenario": null
                },
                {
                    "value": "6,65E-07",
                    "module": "A3",
                    "scenario": null
                },
                {
                    "value": "7,94E-09",
                    "module": "A4",
                    "scenario": null
                },
                {
                    "value": "3,06E-11",
                    "module": "A5",
                    "scenario": null
                },
                {
                    "value": "0,00E+00",
                    "module": "B1",
                    "scenario": null
                },
                {
                    "value": "0,00E+00",
                    "module": "B2",
                    "scenario": null
                },
                {
                    "value": "0,00E+00",
                    "module": "B6",
                    "scenario": null
                },
                {
                    "value": "0,00E+00",
                    "module": "B7",
                    "scenario": null
                },
                {
                    "value": "0,00E+00",
                    "module": "C1",
                    "scenario": null
                },
                {
                    "value": "1,73E-10",
                    "module": "C2",
                    "scenario": null
                },
                {
                    "value": "7,03E-10",
                    "module": "C3",
                    "scenario": null
                },
                {
                    "value": "9,75E-11",
                    "module": "C4",
                    "scenario": null
                },
                {
                    "value": "-1,71E-06",
                    "module": "D",
                    "scenario": null
                },
                {
                    "value": "3,76E-05",
                    "module": "A1A3",
                    "scenario": null
                }
            ]
        },
        {
            "parameter": "HTP-nc",
            "values": [
                {
                    "value": "2,33E-06",
                    "module": "A1",
                    "scenario": null
                },
                {
                    "value": "3,40E-08",
                    "module": "A2",
                    "scenario": null
                },
                {
                    "value": "4,29E-08",
                    "module": "A3",
                    "scenario": null
                },
                {
                    "value": "1,86E-08",
                    "module": "A4",
                    "scenario": null
                },
                {
                    "value": "1,15E-09",
                    "module": "A5",
                    "scenario": null
                },
                {
                    "value": "0,00E+00",
                    "module": "B1",
                    "scenario": null
                },
                {
                    "value": "0,00E+00",
                    "module": "B2",
                    "scenario": null
                },
                {
                    "value": "0,00E+00",
                    "module": "B6",
                    "scenario": null
                },
                {
                    "value": "0,00E+00",
                    "module": "B7",
                    "scenario": null
                },
                {
                    "value": "0,00E+00",
                    "module": "C1",
                    "scenario": null
                },
                {
                    "value": "7,69E-09",
                    "module": "C2",
                    "scenario": null
                },
                {
                    "value": "1,40E-08",
                    "module": "C3",
                    "scenario": null
                },
                {
                    "value": "8,32E-09",
                    "module": "C4",
                    "scenario": null
                },
                {
                    "value": "-2,53E-07",
                    "module": "D",
                    "scenario": null
                },
                {
                    "value": "2,40E-06",
                    "module": "A1A3",
                    "scenario": null
                }
            ]
        },
        {
            "parameter": "SQP",
            "values": [
                {
                    "value": "4,81E+02",
                    "module": "A1",
                    "scenario": null
                },
                {
                    "value": "5,55E+00",
                    "module": "A2",
                    "scenario": null
                },
                {
                    "value": "1,06E+02",
                    "module": "A3",
                    "scenario": null
                },
                {
                    "value": "1,18E+01",
                    "module": "A4",
                    "scenario": null
                },
                {
                    "value": "3,42E-01",
                    "module": "A5",
                    "scenario": null
                },
                {
                    "value": "0,00E+00",
                    "module": "B1",
                    "scenario": null
                },
                {
                    "value": "0,00E+00",
                    "module": "B2",
                    "scenario": null
                },
                {
                    "value": "0,00E+00",
                    "module": "B6",
                    "scenario": null
                },
                {
                    "value": "0,00E+00",
                    "module": "B7",
                    "scenario": null
                },
                {
                    "value": "0,00E+00",
                    "module": "C1",
                    "scenario": null
                },
                {
                    "value": "4,97E+00",
                    "module": "C2",
                    "scenario": null
                },
                {
                    "value": "1,71E+01",
                    "module": "C3",
                    "scenario": null
                },
                {
                    "value": "2,16E-01",
                    "module": "C4",
                    "scenario": null
                },
                {
                    "value": "-2,55E+01",
                    "module": "D",
                    "scenario": null
                },
                {
                    "value": "5,93E+02",
                    "module": "A1A3",
                    "scenario": null
                }
            ]
        }
    ],
    "resource_use": [
        {
            "parameter": "PERE",
            "values": [
                {
                    "value": "5,35E+02",
                    "module": "A1",
                    "scenario": null
                },
                {
                    "value": "1,21E+00",
                    "module": "A2",
                    "scenario": null
                },
                {
                    "value": "5,59E+01",
                    "module": "A3",
                    "scenario": null
                },
                {
                    "value": "2,23E+00",
                    "module": "A4",
                    "scenario": null
                },
                {
                    "value": "2,62E-01",
                    "module": "A5",
                    "scenario": null
                },
                {
                    "value": "0,00E+00",
                    "module": "B1",
                    "scenario": null
                },
                {
                    "value": "0,00E+00",
                    "module": "B2",
                    "scenario": null
                },
                {
                    "value": "1,14E+04",
                    "module": "B6",
                    "scenario": null
                },
                {
                    "value": "0,00E+00",
                    "module": "B7",
                    "scenario": null
                },
                {
                    "value": "0,00E+00",
                    "module": "C1",
                    "scenario": null
                },
                {
                    "value": "8,65E-01",
                    "module": "C2",
                    "scenario": null
                },
                {
                    "value": "2,59E+01",
                    "module": "C3",
                    "scenario": null
                },
                {
                    "value": "2,18E-01",
                    "module": "C4",
                    "scenario": null
                },
                {
                    "value": "5,87E+00",
                    "module": "D",
                    "scenario": null
                },
                {
                    "value": "5,92E+02",
                    "module": "A1A3",
                    "scenario": null
                }
            ]
        },
        {
            "parameter": "PERM",
            "values": [
                {
                    "value": "0,00E+00",
                    "module": "A1",
                    "scenario": null
                },
                {
                    "value": "0,00E+00",
                    "module": "A2",
                    "scenario": null
                },
                {
                    "value": "0,00E+00",
                    "module": "A3",
                    "scenario": null
                },
                {
                    "value": "0,00E+00",
                    "module": "A4",
                    "scenario": null
                },
                {
                    "value": "0,00E+00",
                    "module": "A5",
                    "scenario": null
                },
                {
                    "value": "0,00E+00",
                    "module": "B1",
                    "scenario": null
                },
                {
                    "value": "0,00E+00",
                    "module": "B2",
                    "scenario": null
                },
                {
                    "value": "0,00E+00",
                    "module": "B6",
                    "scenario": null
                },
                {
                    "value": "0,00E+00",
                    "module": "B7",
                    "scenario": null
                },
                {
                    "value": "0,00E+00",
                    "module": "C1",
                    "scenario": null
                },
                {
                    "value": "0,00E+00",
                    "module": "C2",
                    "scenario": null
                },
                {
                    "value": "0,00E+00",
                    "module": "C3",
                    "scenario": null
                },
                {
                    "value": "0,00E+00",
                    "module": "C4",
                    "scenario": null
                },
                {
                    "value": "0,00E+00",
                    "module": "D",
                    "scenario": null
                },
                {
                    "value": "0,00E+00",
                    "module": "A1A3",
                    "scenario": null
                }
            ]
        },
        {
            "parameter": "PERT",
            "values": [
                {
                    "value": "5,35E+02",
                    "module": "A1",
                    "scenario": null
                },
                {
                    "value": "1,21E+00",
                    "module": "A2",
                    "scenario": null
                },
                {
                    "value": "5,59E+01",
                    "module": "A3",
                    "scenario": null
                },
                {
                    "value": "2,23E+00",
                    "module": "A4",
                    "scenario": null
                },
                {
                    "value": "2,62E-01",
                    "module": "A5",
                    "scenario": null
                },
                {
                    "value": "0,00E+00",
                    "module": "B1",
                    "scenario": null
                },
                {
                    "value": "0,00E+00",
                    "module": "B2",
                    "scenario": null
                },
                {
                    "value": "1,14E+04",
                    "module": "B6",
                    "scenario": null
                },
                {
                    "value": "0,00E+00",
                    "module": "B7",
                    "scenario": null
                },
                {
                    "value": "0,00E+00",
                    "module": "C1",
                    "scenario": null
                },
                {
                    "value": "8,65E-01",
                    "module": "C2",
                    "scenario": null
                },
                {
                    "value": "2,59E+01",
                    "module": "C3",
                    "scenario": null
                },
                {
                    "value": "2,18E-01",
                    "module": "C4",
                    "scenario": null
                },
                {
                    "value": "5,87E+00",
                    "module": "D",
                    "scenario": null
                },
                {
                    "value": "5,92E+02",
                    "module": "A1A3",
                    "scenario": null
                }
            ]
        },
        {
            "parameter": "PENRE",
            "values": [
                {
                    "value": "2,14E+03",
                    "module": "A1",
                    "scenario": null
                },
                {
                    "value": "7,56E+01",
                    "module": "A2",
                    "scenario": null
                },
                {
                    "value": "5,86E+01",
                    "module": "A3",
                    "scenario": null
                },
                {
                    "value": "2,88E+01",
                    "module": "A4",
                    "scenario": null
                },
                {
                    "value": "1,16E+00",
                    "module": "A5",
                    "scenario": null
                },
                {
                    "value": "0,00E+00",
                    "module": "B1",
                    "scenario": null
                },
                {
                    "value": "0,00E+00",
                    "module": "B2",
                    "scenario": null
                },
                {
                    "value": "1,91E+04",
                    "module": "B6",
                    "scenario": null
                },
                {
                    "value": "0,00E+00",
                    "module": "B7",
                    "scenario": null
                },
                {
                    "value": "0,00E+00",
                    "module": "C1",
                    "scenario": null
                },
                {
                    "value": "1,19E+01",
                    "module": "C2",
                    "scenario": null
                },
                {
                    "value": "4,42E+01",
                    "module": "C3",
                    "scenario": null
                },
                {
                    "value": "2,42E+00",
                    "module": "C4",
                    "scenario": null
                },
                {
                    "value": "-4,27E+02",
                    "module": "D",
                    "scenario": null
                },
                {
                    "value": "2,27E+03",
                    "module": "A1A3",
                    "scenario": null
                }
            ]
        },
        {
            "parameter": "PENRM",
            "values": [
                {
                    "value": "0,00E+00",
                    "module": "A1",
                    "scenario": null
                },
                {
                    "value": "0,00E+00",
                    "module": "A2",
                    "scenario": null
                },
                {
                    "value": "0,00E+00",
                    "module": "A3",
                    "scenario": null
                },
                {
                    "value": "0,00E+00",
                    "module": "A4",
                    "scenario": null
                },
                {
                    "value": "0,00E+00",
                    "module": "A5",
                    "scenario": null
                },
                {
                    "value": "0,00E+00",
                    "module": "B1",
                    "scenario": null
                },
                {
                    "value": "0,00E+00",
                    "module": "B2",
                    "scenario": null
                },
                {
                    "value": "0,00E+00",
                    "module": "B6",
                    "scenario": null
                },
                {
                    "value": "0,00E+00",
                    "module": "B7",
                    "scenario": null
                },
                {
                    "value": "0,00E+00",
                    "module": "C1",
                    "scenario": null
                },
                {
                    "value": "0,00E+00",
                    "module": "C2",
                    "scenario": null
                },
                {
                    "value": "0,00E+00",
                    "module": "C3",
                    "scenario": null
                },
                {
                    "value": "0,00E+00",
                    "module": "C4",
                    "scenario": null
                },
                {
                    "value": "0,00E+00",
                    "module": "D",
                    "scenario": null
                },
                {
                    "value": "0,00E+00",
                    "module": "A1A3",
                    "scenario": null
                }
            ]
        },
        {
            "parameter": "PENRT",
            "values": [
                {
                    "value": "2,14E+03",
                    "module": "A1",
                    "scenario": null
                },
                {
                    "value": "7,56E+01",
                    "module": "A2",
                    "scenario": null
                },
                {
                    "value": "5,86E+01",
                    "module": "A3",
                    "scenario": null
                },
                {
                    "value": "2,88E+01",
                    "module": "A4",
                    "scenario": null
                },
                {
                    "value": "1,16E+00",
                    "module": "A5",
                    "scenario": null
                },
                {
                    "value": "0,00E+00",
                    "module": "B1",
                    "scenario": null
                },
                {
                    "value": "0,00E+00",
                    "module": "B2",
                    "scenario": null
                },
                {
                    "value": "1,91E+04",
                    "module": "B6",
                    "scenario": null
                },
                {
                    "value": "0,00E+00",
                    "module": "B7",
                    "scenario": null
                },
                {
                    "value": "0,00E+00",
                    "module": "C1",
                    "scenario": null
                },
                {
                    "value": "1,19E+01",
                    "module": "C2",
                    "scenario": null
                },
                {
                    "value": "4,42E+01",
                    "module": "C3",
                    "scenario": null
                },
                {
                    "value": "2,42E+00",
                    "module": "C4",
                    "scenario": null
                },
                {
                    "value": "-4,27E+02",
                    "module": "D",
                    "scenario": null
                },
                {
                    "value": "2,27E+03",
                    "module": "A1A3",
                    "scenario": null
                }
            ]
        },
        {
            "parameter": "SM",
            "values": [
                {
                    "value": "2,17E+01",
                    "module": "A1",
                    "scenario": null
                },
                {
                    "value": "0,00E+00",
                    "module": "A2",
                    "scenario": null
                },
                {
                    "value": "2,40E-01",
                    "module": "A3",
                    "scenario": null
                },
                {
                    "value": "4,38E-03",
                    "module": "A4",
                    "scenario": null
                },
                {
                    "value": "0,00E+00",
                    "module": "A5",
                    "scenario": null
                },
                {
                    "value": "0,00E+00",
                    "module": "B1",
                    "scenario": null
                },
                {
                    "value": "0,00E+00",
                    "module": "B2",
                    "scenario": null
                },
                {
                    "value": "0,00E+00",
                    "module": "B6",
                    "scenario": null
                },
                {
                    "value": "0,00E+00",
                    "module": "B7",
                    "scenario": null
                },
                {
                    "value": "0,00E+00",
                    "module": "C1",
                    "scenario": null
                },
                {
                    "value": "0,00E+00",
                    "module": "C2",
                    "scenario": null
                },
                {
                    "value": "0,00E+00",
                    "module": "C3",
                    "scenario": null
                },
                {
                    "value": "0,00E+00",
                    "module": "C4",
                    "scenario": null
                },
                {
                    "value": "0,00E+00",
                    "module": "D",
                    "scenario": null
                },
                {
                    "value": "2,19E+01",
                    "module": "A1A3",
                    "scenario": null
                }
            ]
        },
        {
            "parameter": "RSF",
            "values": [
                {
                    "value": "1,46E-23",
                    "module": "A1",
                    "scenario": null
                },
                {
                    "value": "0,00E+00",
                    "module": "A2",
                    "scenario": null
                },
                {
                    "value": "0,00E+00",
                    "module": "A3",
                    "scenario": null
                },
                {
                    "value": "2,91E-27",
                    "module": "A4",
                    "scenario": null
                },
                {
                    "value": "0,00E+00",
                    "module": "A5",
                    "scenario": null
                },
                {
                    "value": "0,00E+00",
                    "module": "B1",
                    "scenario": null
                },
                {
                    "value": "0,00E+00",
                    "module": "B2",
                    "scenario": null
                },
                {
                    "value": "0,00E+00",
                    "module": "B6",
                    "scenario": null
                },
                {
                    "value": "0,00E+00",
                    "module": "B7",
                    "scenario": null
                },
                {
                    "value": "0,00E+00",
                    "module": "C1",
                    "scenario": null
                },
                {
                    "value": "0,00E+00",
                    "module": "C2",
                    "scenario": null
                },
                {
                    "value": "0,00E+00",
                    "module": "C3",
                    "scenario": null
                },
                {
                    "value": "0,00E+00",
                    "module": "C4",
                    "scenario": null
                },
                {
                    "value": "0,00E+00",
                    "module": "D",
                    "scenario": null
                },
                {
                    "value": "1,46E-23",
                    "module": "A1A3",
                    "scenario": null
                }
            ]
        },
        {
            "parameter": "NRSF",
            "values": [
                {
                    "value": "1,71E-22",
                    "module": "A1",
                    "scenario": null
                },
                {
                    "value": "0,00E+00",
                    "module": "A2",
                    "scenario": null
                },
                {
                    "value": "0,00E+00",
                    "module": "A3",
                    "scenario": null
                },
                {
                    "value": "3,42E-26",
                    "module": "A4",
                    "scenario": null
                },
                {
                    "value": "0,00E+00",
                    "module": "A5",
                    "scenario": null
                },
                {
                    "value": "0,00E+00",
                    "module": "B1",
                    "scenario": null
                },
                {
                    "value": "0,00E+00",
                    "module": "B2",
                    "scenario": null
                },
                {
                    "value": "0,00E+00",
                    "module": "B6",
                    "scenario": null
                },
                {
                    "value": "0,00E+00",
                    "module": "B7",
                    "scenario": null
                },
                {
                    "value": "0,00E+00",
                    "module": "C1",
                    "scenario": null
                },
                {
                    "value": "0,00E+00",
                    "module": "C2",
                    "scenario": null
                },
                {
                    "value": "0,00E+00",
                    "module": "C3",
                    "scenario": null
                },
                {
                    "value": "0,00E+00",
                    "module": "C4",
                    "scenario": null
                },
                {
                    "value": "0,00E+00",
                    "module": "D",
                    "scenario": null
                },
                {
                    "value": "1,71E-22",
                    "module": "A1A3",
                    "scenario": null
                }
            ]
        },
        {
            "parameter": "FW",
            "values": [
                {
                    "value": "1,43E+00",
                    "module": "A1",
                    "scenario": null
                },
                {
                    "value": "1,38E-03",
                    "module": "A2",
                    "scenario": null
                },
                {
                    "value": "2,35E-02",
                    "module": "A3",
                    "scenario": null
                },
                {
                    "value": "2,57E-03",
                    "module": "A4",
                    "scenario": null
                },
                {
                    "value": "8,99E-03",
                    "module": "A5",
                    "scenario": null
                },
                {
                    "value": "0,00E+00",
                    "module": "B1",
                    "scenario": null
                },
                {
                    "value": "0,00E+00",
                    "module": "B2",
                    "scenario": null
                },
                {
                    "value": "9,21E+00",
                    "module": "B6",
                    "scenario": null
                },
                {
                    "value": "0,00E+00",
                    "module": "B7",
                    "scenario": null
                },
                {
                    "value": "0,00E+00",
                    "module": "C1",
                    "scenario": null
                },
                {
                    "value": "9,47E-04",
                    "module": "C2",
                    "scenario": null
                },
                {
                    "value": "3,14E-02",
                    "module": "C3",
                    "scenario": null
                },
                {
                    "value": "2,52E-05",
                    "module": "C4",
                    "scenario": null
                },
                {
                    "value": "6,63E-04",
                    "module": "D",
                    "scenario": null
                },
                {
                    "value": "1,45E+00",
                    "module": "A1A3",
                    "scenario": null
                }
            ]
        }
    ],
    "end_of_life_waste": [
        {
            "parameter": "HWD",
            "values": [
                {
                    "value": "7,02E-06",
                    "module": "A1",
                    "scenario": null
                },
                {
                    "value": "2,37E-10",
                    "module": "A2",
                    "scenario": null
                },
                {
                    "value": "1,21E-04",
                    "module": "A3",
                    "scenario": null
                },
                {
                    "value": "2,57E-08",
                    "module": "A4",
                    "scenario": null
                },
                {
                    "value": "2,93E-11",
                    "module": "A5",
                    "scenario": null
                },
                {
                    "value": "0,00E+00",
                    "module": "B1",
                    "scenario": null
                },
                {
                    "value": "0,00E+00",
                    "module": "B2",
                    "scenario": null
                },
                {
                    "value": "2,24E-06",
                    "module": "B6",
                    "scenario": null
                },
                {
                    "value": "0,00E+00",
                    "module": "B7",
                    "scenario": null
                },
                {
                    "value": "0,00E+00",
                    "module": "C1",
                    "scenario": null
                },
                {
                    "value": "3,69E-11",
                    "module": "C2",
                    "scenario": null
                },
                {
                    "value": "5,04E-09",
                    "module": "C3",
                    "scenario": null
                },
                {
                    "value": "2,02E-10",
                    "module": "C4",
                    "scenario": null
                },
                {
                    "value": "-7,76E-03",
                    "module": "D",
                    "scenario": null
                },
                {
                    "value": "1,28E-04",
                    "module": "A1A3",
                    "scenario": null
                }
            ]
        },
        {
            "parameter": "NHWD",
            "values": [
                {
                    "value": "1,35E+01",
                    "module": "A1",
                    "scenario": null
                },
                {
                    "value": "7,69E-03",
                    "module": "A2",
                    "scenario": null
                },
                {
                    "value": "3,80E-01",
                    "module": "A3",
                    "scenario": null
                },
                {
                    "value": "7,30E-03",
                    "module": "A4",
                    "scenario": null
                },
                {
                    "value": "1,24E-01",
                    "module": "A5",
                    "scenario": null
                },
                {
                    "value": "0,00E+00",
                    "module": "B1",
                    "scenario": null
                },
                {
                    "value": "0,00E+00",
                    "module": "B2",
                    "scenario": null
                },
                {
                    "value": "1,40E+01",
                    "module": "B6",
                    "scenario": null
                },
                {
                    "value": "0,00E+00",
                    "module": "B7",
                    "scenario": null
                },
                {
                    "value": "0,00E+00",
                    "module": "C1",
                    "scenario": null
                },
                {
                    "value": "1,82E-03",
                    "module": "C2",
                    "scenario": null
                },
                {
                    "value": "7,07E-01",
                    "module": "C3",
                    "scenario": null
                },
                {
                    "value": "2,80E+00",
                    "module": "C4",
                    "scenario": null
                },
                {
                    "value": "3,88E+00",
                    "module": "D",
                    "scenario": null
                },
                {
                    "value": "1,39E+01",
                    "module": "A1A3",
                    "scenario": null
                }
            ]
        },
        {
            "parameter": "RWD",
            "values": [
                {
                    "value": "7,16E-02",
                    "module": "A1",
                    "scenario": null
                },
                {
                    "value": "9,78E-05",
                    "module": "A2",
                    "scenario": null
                },
                {
                    "value": "1,80E-03",
                    "module": "A3",
                    "scenario": null
                },
                {
                    "value": "7,30E-05",
                    "module": "A4",
                    "scenario": null
                },
                {
                    "value": "5,30E-05",
                    "module": "A5",
                    "scenario": null
                },
                {
                    "value": "0,00E+00",
                    "module": "B1",
                    "scenario": null
                },
                {
                    "value": "0,00E+00",
                    "module": "B2",
                    "scenario": null
                },
                {
                    "value": "3,03E+00",
                    "module": "B6",
                    "scenario": null
                },
                {
                    "value": "0,00E+00",
                    "module": "B7",
                    "scenario": null
                },
                {
                    "value": "0,00E+00",
                    "module": "C1",
                    "scenario": null
                },
                {
                    "value": "2,23E-05",
                    "module": "C2",
                    "scenario": null
                },
                {
                    "value": "6,86E-03",
                    "module": "C3",
                    "scenario": null
                },
                {
                    "value": "2,84E-05",
                    "module": "C4",
                    "scenario": null
                },
                {
                    "value": "-4,73E-03",
                    "module": "D",
                    "scenario": null
                },
                {
                    "value": "7,35E-02",
                    "module": "A1A3",
                    "scenario": null
                }
            ]
        }
    ],
    "end_of_life_flow": [
        {
            "parameter": "CRU",
            "values": [
                {
                    "value": null,
                    "module": "A1",
                    "scenario": null
                },
                {
                    "value": null,
                    "module": "A2",
                    "scenario": null
                },
                {
                    "value": null,
                    "module": "A3",
                    "scenario": null
                },
                {
                    "value": null,
                    "module": "A4",
                    "scenario": null
                },
                {
                    "value": null,
                    "module": "A5",
                    "scenario": null
                },
                {
                    "value": null,
                    "module": "B1",
                    "scenario": null
                },
                {
                    "value": null,
                    "module": "B2",
                    "scenario": null
                },
                {
                    "value": null,
                    "module": "B6",
                    "scenario": null
                },
                {
                    "value": null,
                    "module": "B7",
                    "scenario": null
                },
                {
                    "value": null,
                    "module": "C1",
                    "scenario": null
                },
                {
                    "value": null,
                    "module": "C2",
                    "scenario": null
                },
                {
                    "value": null,
                    "module": "C3",
                    "scenario": null
                },
                {
                    "value": null,
                    "module": "C4",
                    "scenario": null
                },
                {
                    "value": null,
                    "module": "D",
                    "scenario": null
                }
            ]
        },
        {
            "parameter": "MFR",
            "values": [
                {
                    "value": "0,00E+00",
                    "module": "A1",
                    "scenario": null
                },
                {
                    "value": "0,00E+00",
                    "module": "A2",
                    "scenario": null
                },
                {
                    "value": "0,00E+00",
                    "module": "A3",
                    "scenario": null
                },
                {
                    "value": "0,00E+00",
                    "module": "A4",
                    "scenario": null
                },
                {
                    "value": "0,00E+00",
                    "module": "A5",
                    "scenario": null
                },
                {
                    "value": "0,00E+00",
                    "module": "B1",
                    "scenario": null
                },
                {
                    "value": "0,00E+00",
                    "module": "B2",
                    "scenario": null
                },
                {
                    "value": "0,00E+00",
                    "module": "B6",
                    "scenario": null
                },
                {
                    "value": "0,00E+00",
                    "module": "B7",
                    "scenario": null
                },
                {
                    "value": "0,00E+00",
                    "module": "C1",
                    "scenario": null
                },
                {
                    "value": "0,00E+00",
                    "module": "C2",
                    "scenario": null
                },
                {
                    "value": "1,97E+01",
                    "module": "C3",
                    "scenario": null
                },
                {
                    "value": "0,00E+00",
                    "module": "C4",
                    "scenario": null
                },
                {
                    "value": "0,00E+00",
                    "module": "D",
                    "scenario": null
                },
                {
                    "value": "0,00E+00",
                    "module": "A1A3",
                    "scenario": null
                }
            ]
        },
        {
            "parameter": "MER",
            "values": [
                {
                    "value": null,
                    "module": "A1",
                    "scenario": null
                },
                {
                    "value": null,
                    "module": "A2",
                    "scenario": null
                },
                {
                    "value": null,
                    "module": "A3",
                    "scenario": null
                },
                {
                    "value": null,
                    "module": "A4",
                    "scenario": null
                },
                {
                    "value": null,
                    "module": "A5",
                    "scenario": null
                },
                {
                    "value": null,
                    "module": "B1",
                    "scenario": null
                },
                {
                    "value": null,
                    "module": "B2",
                    "scenario": null
                },
                {
                    "value": null,
                    "module": "B6",
                    "scenario": null
                },
                {
                    "value": null,
                    "module": "B7",
                    "scenario": null
                },
                {
                    "value": null,
                    "module": "C1",
                    "scenario": null
                },
                {
                    "value": null,
                    "module": "C2",
                    "scenario": null
                },
                {
                    "value": null,
                    "module": "C3",
                    "scenario": null
                },
                {
                    "value": null,
                    "module": "C4",
                    "scenario": null
                },
                {
                    "value": null,
                    "module": "D",
                    "scenario": null
                }
            ]
        },
        {
            "parameter": "EEE",
            "values": [
                {
                    "value": "0,00E+00",
                    "module": "A1",
                    "scenario": null
                },
                {
                    "value": "0,00E+00",
                    "module": "A2",
                    "scenario": null
                },
                {
                    "value": "0,00E+00",
                    "module": "A3",
                    "scenario": null
                },
                {
                    "value": "0,00E+00",
                    "module": "A4",
                    "scenario": null
                },
                {
                    "value": "4,92E+00",
                    "module": "A5",
                    "scenario": null
                },
                {
                    "value": "0,00E+00",
                    "module": "B1",
                    "scenario": null
                },
                {
                    "value": "0,00E+00",
                    "module": "B2",
                    "scenario": null
                },
                {
                    "value": "0,00E+00",
                    "module": "B6",
                    "scenario": null
                },
                {
                    "value": "0,00E+00",
                    "module": "B7",
                    "scenario": null
                },
                {
                    "value": "0,00E+00",
                    "module": "C1",
                    "scenario": null
                },
                {
                    "value": "0,00E+00",
                    "module": "C2",
                    "scenario": null
                },
                {
                    "value": "7,48E+00",
                    "module": "C3",
                    "scenario": null
                },
                {
                    "value": "0,00E+00",
                    "module": "C4",
                    "scenario": null
                },
                {
                    "value": "0,00E+00",
                    "module": "D",
                    "scenario": null
                },
                {
                    "value": "0,00E+00",
                    "module": "A1A3",
                    "scenario": null
                }
            ]
        },
        {
            "parameter": "EET",
            "values": [
                {
                    "value": "0,00E+00",
                    "module": "A1",
                    "scenario": null
                },
                {
                    "value": "0,00E+00",
                    "module": "A2",
                    "scenario": null
                },
                {
                    "value": "0,00E+00",
                    "module": "A3",
                    "scenario": null
                },
                {
                    "value": "0,00E+00",
                    "module": "A4",
                    "scenario": null
                },
                {
                    "value": "8,91E+00",
                    "module": "A5",
                    "scenario": null
                },
                {
                    "value": "0,00E+00",
                    "module": "B1",
                    "scenario": null
                },
                {
                    "value": "0,00E+00",
                    "module": "B2",
                    "scenario": null
                },
                {
                    "value": "0,00E+00",
                    "module": "B6",
                    "scenario": null
                },
                {
                    "value": "0,00E+00",
                    "module": "B7",
                    "scenario": null
                },
                {
                    "value": "0,00E+00",
                    "module": "C1",
                    "scenario": null
                },
                {
                    "value": "0,00E+00",
                    "module": "C2",
                    "scenario": null
                },
                {
                    "value": "1,35E+01",
                    "module": "C3",
                    "scenario": null
                },
                {
                    "value": "0,00E+00",
                    "module": "C4",
                    "scenario": null
                },
                {
                    "value": "0,00E+00",
                    "module": "D",
                    "scenario": null
                },
                {
                    "value": "0,00E+00",
                    "module": "A1A3",
                    "scenario": null
                }
            ]
        }
    ]
}