{
    "product_name": "Therma\u2122 TW55 R",
    "epd_id": "EPD-KIN-20230170-CBA1-EN",
    "compliance": [
        "DIN EN 15804+A2",
        "ISO 14025"
    ],
    "producer_name": "Kingspan Insulation B.V.",
    "environmental_impact": [
        {
            "parameter": "GWP-total",
            "values": [
                {
                    "value": "5,02E+00",
                    "module": "A1-A3",
                    "scenario": null
                },
                {
                    "value": "1,77E-02",
                    "module": "A4",
                    "scenario": null
                },
                {
                    "value": "1,27E-01",
                    "module": "A5",
                    "scenario": null
                },
                {
                    "value": "1,35E-03",
                    "module": "C1",
                    "scenario": null
                },
                {
                    "value": "8,84E-03",
                    "module": "C2",
                    "scenario": null
                },
                {
                    "value": "3,88E+00",
                    "module": "C3",
                    "scenario": null
                },
                {
                    "value": "0,00E+00",
                    "module": "C4",
                    "scenario": null
                },
                {
                    "value": "-1,53E+00",
                    "module": "D",
                    "scenario": null
                }
            ]
        },
        {
            "parameter": "GWP-fossil",
            "values": [
                {
                    "value": "5,09E+00",
                    "module": "A1-A3",
                    "scenario": null
                },
                {
                    "value": "1,76E-02",
                    "module": "A4",
                    "scenario": null
                },
                {
                    "value": "5,62E-02",
                    "module": "A5",
                    "scenario": null
                },
                {
                    "value": "1,35E-03",
                    "module": "C1",
                    "scenario": null
                },
                {
                    "value": "8,80E-03",
                    "module": "C2",
                    "scenario": null
                },
                {
                    "value": "3,88E+00",
                    "module": "C3",
                    "scenario": null
                },
                {
                    "value": "0,00E+00",
                    "module": "C4",
                    "scenario": null
                },
                {
                    "value": "-1,52E+00",
                    "module": "D",
                    "scenario": null
                }
            ]
        },
        {
            "parameter": "GWP-biogenic",
            "values": [
                {
                    "value": "-7,57E-02",
                    "module": "A1-A3",
                    "scenario": null
                },
                {
                    "value": "-2,43E-05",
                    "module": "A4",
                    "scenario": null
                },
                {
                    "value": "7,12E-02",
                    "module": "A5",
                    "scenario": null
                },
                {
                    "value": "1,80E-06",
                    "module": "C1",
                    "scenario": null
                },
                {
                    "value": "-1,22E-05",
                    "module": "C2",
                    "scenario": null
                },
                {
                    "value": "2,81E-04",
                    "module": "C3",
                    "scenario": null
                },
                {
                    "value": "0,00E+00",
                    "module": "C4",
                    "scenario": null
                },
                {
                    "value": "-7,79E-03",
                    "module": "D",
                    "scenario": null
                }
            ]
        },
        {
            "parameter": "GWP-luluc",
            "values": [
                {
                    "value": "4,28E-03",
                    "module": "A1-A3",
                    "scenario": null
                },
                {
                    "value": "9,82E-05",
                    "module": "A4",
                    "scenario": null
                },
                {
                    "value": "7,91E-07",
                    "module": "A5",
                    "scenario": null
                },
                {
                    "value": "1,66E-08",
                    "module": "C1",
                    "scenario": null
                },
                {
                    "value": "4,91E-05",
                    "module": "C2",
                    "scenario": null
                },
                {
                    "value": "2,76E-05",
                    "module": "C3",
                    "scenario": null
                },
                {
                    "value": "0,00E+00",
                    "module": "C4",
                    "scenario": null
                },
                {
                    "value": "-1,67E-04",
                    "module": "D",
                    "scenario": null
                }
            ]
        },
        {
            "parameter": "ODP",
            "values": [
                {
                    "value": "4,90E-12",
                    "module": "A1-A3",
                    "scenario": null
                },
                {
                    "value": "1,05E-15",
                    "module": "A4",
                    "scenario": null
                },
                {
                    "value": "1,52E-14",
                    "module": "A5",
                    "scenario": null
                },
                {
                    "value": "8,25E-17",
                    "module": "C1",
                    "scenario": null
                },
                {
                    "value": "5,27E-16",
                    "module": "C2",
                    "scenario": null
                },
                {
                    "value": "3,73E-13",
                    "module": "C3",
                    "scenario": null
                },
                {
                    "value": "0,00E+00",
                    "module": "C4",
                    "scenario": null
                },
                {
                    "value": "-1,03E-11",
                    "module": "D",
                    "scenario": null
                }
            ]
        },
        {
            "parameter": "AP",
            "values": [
                {
                    "value": "1,18E-02",
                    "module": "A1-A3",
                    "scenario": null
                },
                {
                    "value": "1,81E-05",
                    "module": "A4",
                    "scenario": null
                },
                {
                    "value": "1,70E-05",
                    "module": "A5",
                    "scenario": null
                },
                {
                    "value": "6,25E-06",
                    "module": "C1",
                    "scenario": null
                },
                {
                    "value": "9,07E-06",
                    "module": "C2",
                    "scenario": null
                },
                {
                    "value": "2,09E-03",
                    "module": "C3",
                    "scenario": null
                },
                {
                    "value": "0,00E+00",
                    "module": "C4",
                    "scenario": null
                },
                {
                    "value": "-2,00E-03",
                    "module": "D",
                    "scenario": null
                }
            ]
        },
        {
            "parameter": "POCP",
            "values": [
                {
                    "value": "1,25E-02",
                    "module": "A1-A3",
                    "scenario": null
                },
                {
                    "value": "1,60E-05",
                    "module": "A4",
                    "scenario": null
                },
                {
                    "value": "1,43E-05",
                    "module": "A5",
                    "scenario": null
                },
                {
                    "value": "8,44E-06",
                    "module": "C1",
                    "scenario": null
                },
                {
                    "value": "7,99E-06",
                    "module": "C2",
                    "scenario": null
                },
                {
                    "value": "2,55E-03",
                    "module": "C3",
                    "scenario": null
                },
                {
                    "value": "0,00E+00",
                    "module": "C4",
                    "scenario": null
                },
                {
                    "value": "-1,52E-03",
                    "module": "D",
                    "scenario": null
                }
            ]
        },
        {
            "parameter": "ADPE",
            "values": [
                {
                    "value": "4,74E-06",
                    "module": "A1-A3",
                    "scenario": null
                },
                {
                    "value": "1,47E-09",
                    "module": "A4",
                    "scenario": null
                },
                {
                    "value": "3,71E-10",
                    "module": "A5",
                    "scenario": null
                },
                {
                    "value": "5,51E-11",
                    "module": "C1",
                    "scenario": null
                },
                {
                    "value": "7,36E-10",
                    "module": "C2",
                    "scenario": null
                },
                {
                    "value": "1,02E-08",
                    "module": "C3",
                    "scenario": null
                },
                {
                    "value": "0,00E+00",
                    "module": "C4",
                    "scenario": null
                },
                {
                    "value": "-2,30E-07",
                    "module": "D",
                    "scenario": null
                }
            ]
        },
        {
            "parameter": "ADPF",
            "values": [
                {
                    "value": "1,26E+02",
                    "module": "A1-A3",
                    "scenario": null
                },
                {
                    "value": "2,35E-01",
                    "module": "A4",
                    "scenario": null
                },
                {
                    "value": "3,52E-02",
                    "module": "A5",
                    "scenario": null
                },
                {
                    "value": "1,82E-02",
                    "module": "C1",
                    "scenario": null
                },
                {
                    "value": "1,18E-01",
                    "module": "C2",
                    "scenario": null
                },
                {
                    "value": "1,20E+00",
                    "module": "C3",
                    "scenario": null
                },
                {
                    "value": "0,00E+00",
                    "module": "C4",
                    "scenario": null
                },
                {
                    "value": "-2,59E+01",
                    "module": "D",
                    "scenario": null
                }
            ]
        },
        {
            "parameter": "WDP",
            "values": [
                {
                    "value": "7,20E-01",
                    "module": "A1-A3",
                    "scenario": null
                },
                {
                    "value": "1,58E-04",
                    "module": "A4",
                    "scenario": null
                },
                {
                    "value": "1,27E-02",
                    "module": "A5",
                    "scenario": null
                },
                {
                    "value": "2,50E-06",
                    "module": "C1",
                    "scenario": null
                },
                {
                    "value": "7,90E-05",
                    "module": "C2",
                    "scenario": null
                },
                {
                    "value": "4,24E-01",
                    "module": "C3",
                    "scenario": null
                },
                {
                    "value": "0,00E+00",
                    "module": "C4",
                    "scenario": null
                },
                {
                    "value": "-1,62E-01",
                    "module": "D",
                    "scenario": null
                }
            ]
        },
        {
            "parameter": "EP-freshwater",
            "values": [
                {
                    "value": "1,89E-05",
                    "module": "A1-A3",
                    "scenario": null
                },
                {
                    "value": "5,26E-08",
                    "module": "A4",
                    "scenario": null
                },
                {
                    "value": "3,77E-09",
                    "module": "A5",
                    "scenario": null
                },
                {
                    "value": "2,71E-10",
                    "module": "C1",
                    "scenario": null
                },
                {
                    "value": "2,63E-08",
                    "module": "C2",
                    "scenario": null
                },
                {
                    "value": "1,96E-07",
                    "module": "C3",
                    "scenario": null
                },
                {
                    "value": "0,00E+00",
                    "module": "C4",
                    "scenario": null
                },
                {
                    "value": "-2,09E-06",
                    "module": "D",
                    "scenario": null
                }
            ]
        },
        {
            "parameter": "EP-marine",
            "values": [
                {
                    "value": "2,86E-03",
                    "module": "A1-A3",
                    "scenario": null
                },
                {
                    "value": "5,94E-06",
                    "module": "A4",
                    "scenario": null
                },
                {
                    "value": "5,17E-06",
                    "module": "A5",
                    "scenario": null
                },
                {
                    "value": "2,98E-06",
                    "module": "C1",
                    "scenario": null
                },
                {
                    "value": "2,97E-06",
                    "module": "C2",
                    "scenario": null
                },
                {
                    "value": "9,90E-04",
                    "module": "C3",
                    "scenario": null
                },
                {
                    "value": "0,00E+00",
                    "module": "C4",
                    "scenario": null
                },
                {
                    "value": "-5,44E-04",
                    "module": "D",
                    "scenario": null
                }
            ]
        },
        {
            "parameter": "EP-terrestrial",
            "values": [
                {
                    "value": "3,02E-02",
                    "module": "A1-A3",
                    "scenario": null
                },
                {
                    "value": "7,07E-05",
                    "module": "A4",
                    "scenario": null
                },
                {
                    "value": "7,96E-05",
                    "module": "A5",
                    "scenario": null
                },
                {
                    "value": "3,26E-05",
                    "module": "C1",
                    "scenario": null
                },
                {
                    "value": "3,53E-05",
                    "module": "C2",
                    "scenario": null
                },
                {
                    "value": "1,15E-02",
                    "module": "C3",
                    "scenario": null
                },
                {
                    "value": "0,00E+00",
                    "module": "C4",
                    "scenario": null
                },
                {
                    "value": "-5,82E-03",
                    "module": "D",
                    "scenario": null
                }
            ]
        }
    ],
    "additional_environmental_impact": [
        {
            "parameter": "PM",
            "values": [
                {
                    "value": "1,03E-07",
                    "module": "A1-A3",
                    "scenario": null
                },
                {
                    "value": "1,05E-10",
                    "module": "A4",
                    "scenario": null
                },
                {
                    "value": "1,34E-10",
                    "module": "A5",
                    "scenario": null
                },
                {
                    "value": "7,08E-11",
                    "module": "C1",
                    "scenario": null
                },
                {
                    "value": "5,24E-11",
                    "module": "C2",
                    "scenario": null
                },
                {
                    "value": "8,57E-09",
                    "module": "C3",
                    "scenario": null
                },
                {
                    "value": "0,00E+00",
                    "module": "C4",
                    "scenario": null
                },
                {
                    "value": "-1,66E-08",
                    "module": "D",
                    "scenario": null
                }
            ]
        },
        {
            "parameter": "ETP-fw",
            "values": [
                {
                    "value": "5,10E+01",
                    "module": "A1-A3",
                    "scenario": null
                },
                {
                    "value": "1,63E-01",
                    "module": "A4",
                    "scenario": null
                },
                {
                    "value": "2,11E-02",
                    "module": "A5",
                    "scenario": null
                },
                {
                    "value": "1,27E-02",
                    "module": "C1",
                    "scenario": null
                },
                {
                    "value": "8,17E-02",
                    "module": "C2",
                    "scenario": null
                },
                {
                    "value": "5,44E-01",
                    "module": "C3",
                    "scenario": null
                },
                {
                    "value": "0,00E+00",
                    "module": "C4",
                    "scenario": null
                },
                {
                    "value": "-5,68E+00",
                    "module": "D",
                    "scenario": null
                }
            ]
        },
        {
            "parameter": "HTP-c",
            "values": [
                {
                    "value": "3,67E-09",
                    "module": "A1-A3",
                    "scenario": null
                },
                {
                    "value": "3,29E-12",
                    "module": "A4",
                    "scenario": null
                },
                {
                    "value": "1,26E-12",
                    "module": "A5",
                    "scenario": null
                },
                {
                    "value": "2,34E-13",
                    "module": "C1",
                    "scenario": null
                },
                {
                    "value": "1,65E-12",
                    "module": "C2",
                    "scenario": null
                },
                {
                    "value": "3,23E-11",
                    "module": "C3",
                    "scenario": null
                },
                {
                    "value": "0,00E+00",
                    "module": "C4",
                    "scenario": null
                },
                {
                    "value": "-2,61E-10",
                    "module": "D",
                    "scenario": null
                }
            ]
        },
        {
            "parameter": "HTP-nc",
            "values": [
                {
                    "value": "2,70E-07",
                    "module": "A1-A3",
                    "scenario": null
                },
                {
                    "value": "1,71E-10",
                    "module": "A4",
                    "scenario": null
                },
                {
                    "value": "9,84E-11",
                    "module": "A5",
                    "scenario": null
                },
                {
                    "value": "1,18E-11",
                    "module": "C1",
                    "scenario": null
                },
                {
                    "value": "8,54E-11",
                    "module": "C2",
                    "scenario": null
                },
                {
                    "value": "1,46E-09",
                    "module": "C3",
                    "scenario": null
                },
                {
                    "value": "0,00E+00",
                    "module": "C4",
                    "scenario": null
                },
                {
                    "value": "-1,00E-08",
                    "module": "D",
                    "scenario": null
                }
            ]
        },
        {
            "parameter": "SQP",
            "values": [
                {
                    "value": "3,00E+01",
                    "module": "A1-A3",
                    "scenario": null
                },
                {
                    "value": "8,10E-02",
                    "module": "A4",
                    "scenario": null
                },
                {
                    "value": "9,61E-03",
                    "module": "A5",
                    "scenario": null
                },
                {
                    "value": "5,02E-05",
                    "module": "C1",
                    "scenario": null
                },
                {
                    "value": "4,05E-02",
                    "module": "C2",
                    "scenario": null
                },
                {
                    "value": "2,81E-01",
                    "module": "C3",
                    "scenario": null
                },
                {
                    "value": "0,00E+00",
                    "module": "C4",
                    "scenario": null
                },
                {
                    "value": "-4,62E+00",
                    "module": "D",
                    "scenario": null
                }
            ]
        }
    ],
    "resource_use": [
        {
            "parameter": "PERE",
            "values": [
                {
                    "value": "1,00E+01",
                    "module": "A1-A3",
                    "scenario": null
                },
                {
                    "value": "1,34E-02",
                    "module": "A4",
                    "scenario": null
                },
                {
                    "value": "6,04E-01",
                    "module": "A5",
                    "scenario": null
                },
                {
                    "value": "6,88E-05",
                    "module": "C1",
                    "scenario": null
                },
                {
                    "value": "6,69E-03",
                    "module": "C2",
                    "scenario": null
                },
                {
                    "value": "2,29E-01",
                    "module": "C3",
                    "scenario": null
                },
                {
                    "value": "0,00E+00",
                    "module": "C4",
                    "scenario": null
                },
                {
                    "value": "-7,11E+00",
                    "module": "D",
                    "scenario": null
                }
            ]
        },
        {
            "parameter": "PERM",
            "values": [
                {
                    "value": "5,96E-01",
                    "module": "A1-A3",
                    "scenario": null
                },
                {
                    "value": "0,00E+00",
                    "module": "A4",
                    "scenario": null
                },
                {
                    "value": "-5,96E-01",
                    "module": "A5",
                    "scenario": null
                },
                {
                    "value": "0,00E+00",
                    "module": "C1",
                    "scenario": null
                },
                {
                    "value": "0,00E+00",
                    "module": "C2",
                    "scenario": null
                },
                {
                    "value": "0,00E+00",
                    "module": "C3",
                    "scenario": null
                },
                {
                    "value": "0,00E+00",
                    "module": "C4",
                    "scenario": null
                },
                {
                    "value": "0,00E+00",
                    "module": "D",
                    "scenario": null
                }
            ]
        },
        {
            "parameter": "PERT",
            "values": [
                {
                    "value": "1,06E+01",
                    "module": "A1-A3",
                    "scenario": null
                },
                {
                    "value": "1,34E-02",
                    "module": "A4",
                    "scenario": null
                },
                {
                    "value": "8,68E-03",
                    "module": "A5",
                    "scenario": null
                },
                {
                    "value": "6,88E-05",
                    "module": "C1",
                    "scenario": null
                },
                {
                    "value": "6,69E-03",
                    "module": "C2",
                    "scenario": null
                },
                {
                    "value": "2,29E-01",
                    "module": "C3",
                    "scenario": null
                },
                {
                    "value": "0,00E+00",
                    "module": "C4",
                    "scenario": null
                },
                {
                    "value": "-7,11E+00",
                    "module": "D",
                    "scenario": null
                }
            ]
        },
        {
            "parameter": "PENRE",
            "values": [
                {
                    "value": "6,10E+01",
                    "module": "A1-A3",
                    "scenario": null
                },
                {
                    "value": "2,36E-01",
                    "module": "A4",
                    "scenario": null
                },
                {
                    "value": "9,86E-01",
                    "module": "A5",
                    "scenario": null
                },
                {
                    "value": "1,82E-02",
                    "module": "C1",
                    "scenario": null
                },
                {
                    "value": "1,18E-01",
                    "module": "C2",
                    "scenario": null
                },
                {
                    "value": "6,58E+01",
                    "module": "C3",
                    "scenario": null
                },
                {
                    "value": "0,00E+00",
                    "module": "C4",
                    "scenario": null
                },
                {
                    "value": "-2,59E+01",
                    "module": "D",
                    "scenario": null
                }
            ]
        },
        {
            "parameter": "PENRM",
            "values": [
                {
                    "value": "6,55E+01",
                    "module": "A1-A3",
                    "scenario": null
                },
                {
                    "value": "0,00E+00",
                    "module": "A4",
                    "scenario": null
                },
                {
                    "value": "-9,50E-01",
                    "module": "A5",
                    "scenario": null
                },
                {
                    "value": "0,00E+00",
                    "module": "C1",
                    "scenario": null
                },
                {
                    "value": "0,00E+00",
                    "module": "C2",
                    "scenario": null
                },
                {
                    "value": "-6,45E+01",
                    "module": "C3",
                    "scenario": null
                },
                {
                    "value": "0,00E+00",
                    "module": "C4",
                    "scenario": null
                },
                {
                    "value": "0,00E+00",
                    "module": "D",
                    "scenario": null
                }
            ]
        },
        {
            "parameter": "PENRT",
            "values": [
                {
                    "value": "1,26E+02",
                    "module": "A1-A3",
                    "scenario": null
                },
                {
                    "value": "2,36E-01",
                    "module": "A4",
                    "scenario": null
                },
                {
                    "value": "3,53E-02",
                    "module": "A5",
                    "scenario": null
                },
                {
                    "value": "1,82E-02",
                    "module": "C1",
                    "scenario": null
                },
                {
                    "value": "1,18E-01",
                    "module": "C2",
                    "scenario": null
                },
                {
                    "value": "1,20E+00",
                    "module": "C3",
                    "scenario": null
                },
                {
                    "value": "0,00E+00",
                    "module": "C4",
                    "scenario": null
                },
                {
                    "value": "-2,59E+01",
                    "module": "D",
                    "scenario": null
                }
            ]
        },
        {
            "parameter": "SM",
            "values": [
                {
                    "value": "0,00E+00",
                    "module": "A1-A3",
                    "scenario": null
                },
                {
                    "value": "0,00E+00",
                    "module": "A4",
                    "scenario": null
                },
                {
                    "value": "0,00E+00",
                    "module": "A5",
                    "scenario": null
                },
                {
                    "value": "0,00E+00",
                    "module": "C1",
                    "scenario": null
                },
                {
                    "value": "0,00E+00",
                    "module": "C2",
                    "scenario": null
                },
                {
                    "value": "0,00E+00",
                    "module": "C3",
                    "scenario": null
                },
                {
                    "value": "0,00E+00",
                    "module": "C4",
                    "scenario": null
                },
                {
                    "value": "0,00E+00",
                    "module": "D",
                    "scenario": null
                }
            ]
        },
        {
            "parameter": "RSF",
            "values": [
                {
                    "value": "0,00E+00",
                    "module": "A1-A3",
                    "scenario": null
                },
                {
                    "value": "0,00E+00",
                    "module": "A4",
                    "scenario": null
                },
                {
                    "value": "0,00E+00",
                    "module": "A5",
                    "scenario": null
                },
                {
                    "value": "0,00E+00",
                    "module": "C1",
                    "scenario": null
                },
                {
                    "value": "0,00E+00",
                    "module": "C2",
                    "scenario": null
                },
                {
                    "value": "0,00E+00",
                    "module": "C3",
                    "scenario": null
                },
                {
                    "value": "0,00E+00",
                    "module": "C4",
                    "scenario": null
                },
                {
                    "value": "0,00E+00",
                    "module": "D",
                    "scenario": null
                }
            ]
        },
        {
            "parameter": "NRSF",
            "values": [
                {
                    "value": "0,00E+00",
                    "module": "A1-A3",
                    "scenario": null
                },
                {
                    "value": "0,00E+00",
                    "module": "A4",
                    "scenario": null
                },
                {
                    "value": "0,00E+00",
                    "module": "A5",
                    "scenario": null
                },
                {
                    "value": "0,00E+00",
                    "module": "C1",
                    "scenario": null
                },
                {
                    "value": "0,00E+00",
                    "module": "C2",
                    "scenario": null
                },
                {
                    "value": "0,00E+00",
                    "module": "C3",
                    "scenario": null
                },
                {
                    "value": "0,00E+00",
                    "module": "C4",
                    "scenario": null
                },
                {
                    "value": "0,00E+00",
                    "module": "D",
                    "scenario": null
                }
            ]
        },
        {
            "parameter": "FW",
            "values": [
                {
                    "value": "3,42E-02",
                    "module": "A1-A3",
                    "scenario": null
                },
                {
                    "value": "1,51E-05",
                    "module": "A4",
                    "scenario": null
                },
                {
                    "value": "2,99E-04",
                    "module": "A5",
                    "scenario": null
                },
                {
                    "value": "1,04E-07",
                    "module": "C1",
                    "scenario": null
                },
                {
                    "value": "7,57E-06",
                    "module": "C2",
                    "scenario": null
                },
                {
                    "value": "9,97E-03",
                    "module": "C3",
                    "scenario": null
                },
                {
                    "value": "0,00E+00",
                    "module": "C4",
                    "scenario": null
                },
                {
                    "value": "-6,84E-03",
                    "module": "D",
                    "scenario": null
                }
            ]
        }
    ],
    "end_of_life_waste": [
        {
            "parameter": "HWD",
            "values": [
                {
                    "value": "3,84E-08",
                    "module": "A1-A3",
                    "scenario": null
                },
                {
                    "value": "1,13E-12",
                    "module": "A4",
                    "scenario": null
                },
                {
                    "value": "3,13E-12",
                    "module": "A5",
                    "scenario": null
                },
                {
                    "value": "6,02E-14",
                    "module": "C1",
                    "scenario": null
                },
                {
                    "value": "5,65E-13",
                    "module": "C2",
                    "scenario": null
                },
                {
                    "value": "1,45E-10",
                    "module": "C3",
                    "scenario": null
                },
                {
                    "value": "0,00E+00",
                    "module": "C4",
                    "scenario": null
                },
                {
                    "value": "-3,51E-09",
                    "module": "D",
                    "scenario": null
                }
            ]
        },
        {
            "parameter": "NHWD",
            "values": [
                {
                    "value": "1,45E-01",
                    "module": "A1-A3",
                    "scenario": null
                },
                {
                    "value": "3,38E-05",
                    "module": "A4",
                    "scenario": null
                },
                {
                    "value": "5,48E-03",
                    "module": "A5",
                    "scenario": null
                },
                {
                    "value": "1,71E-06",
                    "module": "C1",
                    "scenario": null
                },
                {
                    "value": "1,69E-05",
                    "module": "C2",
                    "scenario": null
                },
                {
                    "value": "2,24E-01",
                    "module": "C3",
                    "scenario": null
                },
                {
                    "value": "0,00E+00",
                    "module": "C4",
                    "scenario": null
                },
                {
                    "value": "-1,31E-02",
                    "module": "D",
                    "scenario": null
                }
            ]
        },
        {
            "parameter": "RWD",
            "values": [
                {
                    "value": "2,52E-03",
                    "module": "A1-A3",
                    "scenario": null
                },
                {
                    "value": "2,91E-07",
                    "module": "A4",
                    "scenario": null
                },
                {
                    "value": "1,73E-06",
                    "module": "A5",
                    "scenario": null
                },
                {
                    "value": "2,00E-08",
                    "module": "C1",
                    "scenario": null
                },
                {
                    "value": "1,45E-07",
                    "module": "C2",
                    "scenario": null
                },
                {
                    "value": "5,13E-05",
                    "module": "C3",
                    "scenario": null
                },
                {
                    "value": "0,00E+00",
                    "module": "C4",
                    "scenario": null
                },
                {
                    "value": "-2,04E-03",
                    "module": "D",
                    "scenario": null
                }
            ]
        }
    ],
    "end_of_life_flow": [
        {
            "parameter": "CRU",
            "values": [
                {
                    "value": "0,00E+00",
                    "module": "A1-A3",
                    "scenario": null
                },
                {
                    "value": "0,00E+00",
                    "module": "A4",
                    "scenario": null
                },
                {
                    "value": "0,00E+00",
                    "module": "A5",
                    "scenario": null
                },
                {
                    "value": "0,00E+00",
                    "module": "C1",
                    "scenario": null
                },
                {
                    "value": "0,00E+00",
                    "module": "C2",
                    "scenario": null
                },
                {
                    "value": "0,00E+00",
                    "module": "C3",
                    "scenario": null
                },
                {
                    "value": "0,00E+00",
                    "module": "C4",
                    "scenario": null
                },
                {
                    "value": "0,00E+00",
                    "module": "D",
                    "scenario": null
                }
            ]
        },
        {
            "parameter": "MFR",
            "values": [
                {
                    "value": "0,00E+00",
                    "module": "A1-A3",
                    "scenario": null
                },
                {
                    "value": "0,00E+00",
                    "module": "A4",
                    "scenario": null
                },
                {
                    "value": "0,00E+00",
                    "module": "A5",
                    "scenario": null
                },
                {
                    "value": "0,00E+00",
                    "module": "C1",
                    "scenario": null
                },
                {
                    "value": "0,00E+00",
                    "module": "C2",
                    "scenario": null
                },
                {
                    "value": "0,00E+00",
                    "module": "C3",
                    "scenario": null
                },
                {
                    "value": "0,00E+00",
                    "module": "C4",
                    "scenario": null
                },
                {
                    "value": "0,00E+00",
                    "module": "D",
                    "scenario": null
                }
            ]
        },
        {
            "parameter": "MER",
            "values": [
                {
                    "value": "0,00E+00",
                    "module": "A1-A3",
                    "scenario": null
                },
                {
                    "value": "0,00E+00",
                    "module": "A4",
                    "scenario": null
                },
                {
                    "value": "6,18E-02",
                    "module": "A5",
                    "scenario": null
                },
                {
                    "value": "0,00E+00",
                    "module": "C1",
                    "scenario": null
                },
                {
                    "value": "0,00E+00",
                    "module": "C2",
                    "scenario": null
                },
                {
                    "value": "2,10E+00",
                    "module": "C3",
                    "scenario": null
                },
                {
                    "value": "0,00E+00",
                    "module": "C4",
                    "scenario": null
                },
                {
                    "value": "0,00E+00",
                    "module": "D",
                    "scenario": null
                }
            ]
        },
        {
            "parameter": "EEE",
            "values": [
                {
                    "value": "0,00E+00",
                    "module": "A1-A3",
                    "scenario": null
                },
                {
                    "value": "0,00E+00",
                    "module": "A4",
                    "scenario": null
                },
                {
                    "value": "2,04E-01",
                    "module": "A5",
                    "scenario": null
                },
                {
                    "value": "0,00E+00",
                    "module": "C1",
                    "scenario": null
                },
                {
                    "value": "0,00E+00",
                    "module": "C2",
                    "scenario": null
                },
                {
                    "value": "6,64E+00",
                    "module": "C3",
                    "scenario": null
                },
                {
                    "value": "0,00E+00",
                    "module": "C4",
                    "scenario": null
                },
                {
                    "value": "0,00E+00",
                    "module": "D",
                    "scenario": null
                }
            ]
        },
        {
            "parameter": "EET",
            "values": [
                {
                    "value": "0,00E+00",
                    "module": "A1-A3",
                    "scenario": null
                },
                {
                    "value": "0,00E+00",
                    "module": "A4",
                    "scenario": null
                },
                {
                    "value": "3,66E-01",
                    "module": "A5",
                    "scenario": null
                },
                {
                    "value": "0,00E+00",
                    "module": "C1",
                    "scenario": null
                },
                {
                    "value": "0,00E+00",
                    "module": "C2",
                    "scenario": null
                },
                {
                    "value": "1,20E+01",
                    "module": "C3",
                    "scenario": null
                },
                {
                    "value": "0,00E+00",
                    "module": "C4",
                    "scenario": null
                },
                {
                    "value": "0,00E+00",
                    "module": "D",
                    "scenario": null
                }
            ]
        }
    ]
}