{
    "product_name": "PROMATECT\u00ae-H",
    "epd_id": "EPD-ETE-20230130-IBA2-EN",
    "compliance": [
        "DIN EN 15804+A2",
        "ISO 14025"
    ],
    "producer_name": "Etex Building Performance International",
    "environmental_impact": [
        {
            "parameter": "GWP-total",
            "values": [
                {
                    "value": "5,84E+00",
                    "module": "A1",
                    "scenario": null
                },
                {
                    "value": "1,45E+00",
                    "module": "A2",
                    "scenario": null
                },
                {
                    "value": "9,17E+00",
                    "module": "A3",
                    "scenario": null
                },
                {
                    "value": "4,66E+00",
                    "module": "A4",
                    "scenario": null
                },
                {
                    "value": "2,25E+00",
                    "module": "A5",
                    "scenario": null
                },
                {
                    "value": "-2,67E+00",
                    "module": "B1",
                    "scenario": "S1"
                },
                {
                    "value": "-1,42E+00",
                    "module": "B1",
                    "scenario": "S2"
                },
                {
                    "value": "0,00E+00",
                    "module": "B2",
                    "scenario": null
                },
                {
                    "value": "0,00E+00",
                    "module": "B6",
                    "scenario": null
                },
                {
                    "value": "0,00E+00",
                    "module": "B7",
                    "scenario": null
                },
                {
                    "value": "0,00E+00",
                    "module": "C1",
                    "scenario": null
                },
                {
                    "value": "8,62E-01",
                    "module": "C2",
                    "scenario": "S1"
                },
                {
                    "value": "1,78E-01",
                    "module": "C2",
                    "scenario": "S2"
                },
                {
                    "value": "1,11E+00",
                    "module": "C3",
                    "scenario": "S1"
                },
                {
                    "value": "1,11E-04",
                    "module": "C3",
                    "scenario": "S2"
                },
                {
                    "value": "3,58E-05",
                    "module": "C4",
                    "scenario": "S1"
                },
                {
                    "value": "1,18E+00",
                    "module": "C4",
                    "scenario": "S2"
                },
                {
                    "value": "-5,99E-01",
                    "module": "D",
                    "scenario": "S1"
                },
                {
                    "value": "-3,23E-01",
                    "module": "D",
                    "scenario": "S2"
                },
                {
                    "value": "1,65E+01",
                    "module": "A1A3",
                    "scenario": null
                }
            ]
        },
        {
            "parameter": "GWP-fossil",
            "values": [
                {
                    "value": "6,92E+00",
                    "module": "A1",
                    "scenario": null
                },
                {
                    "value": "1,45E+00",
                    "module": "A2",
                    "scenario": null
                },
                {
                    "value": "9,65E+00",
                    "module": "A3",
                    "scenario": null
                },
                {
                    "value": "4,65E+00",
                    "module": "A4",
                    "scenario": null
                },
                {
                    "value": "1,77E+00",
                    "module": "A5",
                    "scenario": null
                },
                {
                    "value": "-2,67E+00",
                    "module": "B1",
                    "scenario": "S1"
                },
                {
                    "value": "-1,42E+00",
                    "module": "B1",
                    "scenario": "S2"
                },
                {
                    "value": "0,00E+00",
                    "module": "B2",
                    "scenario": null
                },
                {
                    "value": "0,00E+00",
                    "module": "B6",
                    "scenario": null
                },
                {
                    "value": "0,00E+00",
                    "module": "B7",
                    "scenario": null
                },
                {
                    "value": "0,00E+00",
                    "module": "C1",
                    "scenario": null
                },
                {
                    "value": "8,61E-01",
                    "module": "C2",
                    "scenario": "S1"
                },
                {
                    "value": "1,78E-01",
                    "module": "C2",
                    "scenario": "S2"
                },
                {
                    "value": "5,95E-02",
                    "module": "C3",
                    "scenario": "S1"
                },
                {
                    "value": "1,10E-04",
                    "module": "C3",
                    "scenario": "S2"
                },
                {
                    "value": "3,55E-05",
                    "module": "C4",
                    "scenario": "S1"
                },
                {
                    "value": "1,28E-01",
                    "module": "C4",
                    "scenario": "S2"
                },
                {
                    "value": "-3,95E-01",
                    "module": "D",
                    "scenario": "S1"
                },
                {
                    "value": "-1,20E-01",
                    "module": "D",
                    "scenario": "S2"
                },
                {
                    "value": "1,80E+01",
                    "module": "A1A3",
                    "scenario": null
                }
            ]
        },
        {
            "parameter": "GWP-biogenic",
            "values": [
                {
                    "value": "-1,09E+00",
                    "module": "A1",
                    "scenario": null
                },
                {
                    "value": "6,81E-04",
                    "module": "A2",
                    "scenario": null
                },
                {
                    "value": "-4,84E-01",
                    "module": "A3",
                    "scenario": null
                },
                {
                    "value": "1,25E-03",
                    "module": "A4",
                    "scenario": null
                },
                {
                    "value": "4,82E-01",
                    "module": "A5",
                    "scenario": null
                },
                {
                    "value": "0,00E+00",
                    "module": "B1",
                    "scenario": "S1"
                },
                {
                    "value": "0,00E+00",
                    "module": "B1",
                    "scenario": "S2"
                },
                {
                    "value": "0,00E+00",
                    "module": "B2",
                    "scenario": null
                },
                {
                    "value": "0,00E+00",
                    "module": "B6",
                    "scenario": null
                },
                {
                    "value": "0,00E+00",
                    "module": "B7",
                    "scenario": null
                },
                {
                    "value": "0,00E+00",
                    "module": "C1",
                    "scenario": null
                },
                {
                    "value": "3,08E-04",
                    "module": "C2",
                    "scenario": "S1"
                },
                {
                    "value": "6,36E-05",
                    "module": "C2",
                    "scenario": "S2"
                },
                {
                    "value": "1,05E+00",
                    "module": "C3",
                    "scenario": "S1"
                },
                {
                    "value": "5,98E-07",
                    "module": "C3",
                    "scenario": "S2"
                },
                {
                    "value": "7,85E-08",
                    "module": "C4",
                    "scenario": "S1"
                },
                {
                    "value": "1,05E+00",
                    "module": "C4",
                    "scenario": "S2"
                },
                {
                    "value": "-2,04E-01",
                    "module": "D",
                    "scenario": "S1"
                },
                {
                    "value": "-2,03E-01",
                    "module": "D",
                    "scenario": "S2"
                },
                {
                    "value": "-1,57E+00",
                    "module": "A1A3",
                    "scenario": null
                }
            ]
        },
        {
            "parameter": "GWP-luluc",
            "values": [
                {
                    "value": "3,65E-03",
                    "module": "A1",
                    "scenario": null
                },
                {
                    "value": "1,63E-03",
                    "module": "A2",
                    "scenario": null
                },
                {
                    "value": "2,28E-03",
                    "module": "A3",
                    "scenario": null
                },
                {
                    "value": "2,91E-03",
                    "module": "A4",
                    "scenario": null
                },
                {
                    "value": "1,15E-03",
                    "module": "A5",
                    "scenario": null
                },
                {
                    "value": "0,00E+00",
                    "module": "B1",
                    "scenario": "S1"
                },
                {
                    "value": "0,00E+00",
                    "module": "B1",
                    "scenario": "S2"
                },
                {
                    "value": "0,00E+00",
                    "module": "B2",
                    "scenario": null
                },
                {
                    "value": "0,00E+00",
                    "module": "B6",
                    "scenario": null
                },
                {
                    "value": "0,00E+00",
                    "module": "B7",
                    "scenario": null
                },
                {
                    "value": "0,00E+00",
                    "module": "C1",
                    "scenario": null
                },
                {
                    "value": "3,45E-04",
                    "module": "C2",
                    "scenario": "S1"
                },
                {
                    "value": "7,11E-05",
                    "module": "C2",
                    "scenario": "S2"
                },
                {
                    "value": "1,02E-04",
                    "module": "C3",
                    "scenario": "S1"
                },
                {
                    "value": "2,55E-07",
                    "module": "C3",
                    "scenario": "S2"
                },
                {
                    "value": "3,81E-08",
                    "module": "C4",
                    "scenario": "S1"
                },
                {
                    "value": "9,46E-05",
                    "module": "C4",
                    "scenario": "S2"
                },
                {
                    "value": "-5,06E-04",
                    "module": "D",
                    "scenario": "S1"
                },
                {
                    "value": "-2,37E-04",
                    "module": "D",
                    "scenario": "S2"
                },
                {
                    "value": "7,56E-03",
                    "module": "A1A3",
                    "scenario": null
                }
            ]
        },
        {
            "parameter": "ODP",
            "values": [
                {
                    "value": "3,27E-07",
                    "module": "A1",
                    "scenario": null
                },
                {
                    "value": "2,90E-07",
                    "module": "A2",
                    "scenario": null
                },
                {
                    "value": "4,48E-07",
                    "module": "A3",
                    "scenario": null
                },
                {
                    "value": "9,71E-07",
                    "module": "A4",
                    "scenario": null
                },
                {
                    "value": "1,46E-07",
                    "module": "A5",
                    "scenario": null
                },
                {
                    "value": "0,00E+00",
                    "module": "B1",
                    "scenario": "S1"
                },
                {
                    "value": "0,00E+00",
                    "module": "B1",
                    "scenario": "S2"
                },
                {
                    "value": "0,00E+00",
                    "module": "B2",
                    "scenario": null
                },
                {
                    "value": "0,00E+00",
                    "module": "B6",
                    "scenario": null
                },
                {
                    "value": "0,00E+00",
                    "module": "B7",
                    "scenario": null
                },
                {
                    "value": "0,00E+00",
                    "module": "C1",
                    "scenario": null
                },
                {
                    "value": "2,00E-07",
                    "module": "C2",
                    "scenario": "S1"
                },
                {
                    "value": "4,12E-08",
                    "module": "C2",
                    "scenario": "S2"
                },
                {
                    "value": "7,90E-09",
                    "module": "C3",
                    "scenario": "S1"
                },
                {
                    "value": "5,72E-12",
                    "module": "C3",
                    "scenario": "S2"
                },
                {
                    "value": "8,80E-12",
                    "module": "C4",
                    "scenario": "S1"
                },
                {
                    "value": "4,75E-08",
                    "module": "C4",
                    "scenario": "S2"
                },
                {
                    "value": "-4,54E-08",
                    "module": "D",
                    "scenario": "S1"
                },
                {
                    "value": "-1,34E-08",
                    "module": "D",
                    "scenario": "S2"
                },
                {
                    "value": "1,06E-06",
                    "module": "A1A3",
                    "scenario": null
                }
            ]
        },
        {
            "parameter": "AP",
            "values": [
                {
                    "value": "1,77E-02",
                    "module": "A1",
                    "scenario": null
                },
                {
                    "value": "1,15E-02",
                    "module": "A2",
                    "scenario": null
                },
                {
                    "value": "4,28E-02",
                    "module": "A3",
                    "scenario": null
                },
                {
                    "value": "1,07E-01",
                    "module": "A4",
                    "scenario": null
                },
                {
                    "value": "1,23E-02",
                    "module": "A5",
                    "scenario": null
                },
                {
                    "value": "0,00E+00",
                    "module": "B1",
                    "scenario": "S1"
                },
                {
                    "value": "0,00E+00",
                    "module": "B1",
                    "scenario": "S2"
                },
                {
                    "value": "0,00E+00",
                    "module": "B2",
                    "scenario": null
                },
                {
                    "value": "0,00E+00",
                    "module": "B6",
                    "scenario": null
                },
                {
                    "value": "0,00E+00",
                    "module": "B7",
                    "scenario": null
                },
                {
                    "value": "0,00E+00",
                    "module": "C1",
                    "scenario": null
                },
                {
                    "value": "2,45E-03",
                    "module": "C2",
                    "scenario": "S1"
                },
                {
                    "value": "5,05E-04",
                    "module": "C2",
                    "scenario": "S2"
                },
                {
                    "value": "5,56E-04",
                    "module": "C3",
                    "scenario": "S1"
                },
                {
                    "value": "6,32E-07",
                    "module": "C3",
                    "scenario": "S2"
                },
                {
                    "value": "2,49E-07",
                    "module": "C4",
                    "scenario": "S1"
                },
                {
                    "value": "1,13E-03",
                    "module": "C4",
                    "scenario": "S2"
                },
                {
                    "value": "-1,60E-03",
                    "module": "D",
                    "scenario": "S1"
                },
                {
                    "value": "-5,16E-04",
                    "module": "D",
                    "scenario": "S2"
                },
                {
                    "value": "7,20E-02",
                    "module": "A1A3",
                    "scenario": null
                }
            ]
        },
        {
            "parameter": "POCP",
            "values": [
                {
                    "value": "1,41E-02",
                    "module": "A1",
                    "scenario": null
                },
                {
                    "value": "1,20E-02",
                    "module": "A2",
                    "scenario": null
                },
                {
                    "value": "2,52E-02",
                    "module": "A3",
                    "scenario": null
                },
                {
                    "value": "7,66E-02",
                    "module": "A4",
                    "scenario": null
                },
                {
                    "value": "8,39E-03",
                    "module": "A5",
                    "scenario": null
                },
                {
                    "value": "0,00E+00",
                    "module": "B1",
                    "scenario": "S1"
                },
                {
                    "value": "0,00E+00",
                    "module": "B1",
                    "scenario": "S2"
                },
                {
                    "value": "0,00E+00",
                    "module": "B2",
                    "scenario": null
                },
                {
                    "value": "0,00E+00",
                    "module": "B6",
                    "scenario": null
                },
                {
                    "value": "0,00E+00",
                    "module": "B7",
                    "scenario": null
                },
                {
                    "value": "0,00E+00",
                    "module": "C1",
                    "scenario": null
                },
                {
                    "value": "2,08E-03",
                    "module": "C2",
                    "scenario": "S1"
                },
                {
                    "value": "4,30E-04",
                    "module": "C2",
                    "scenario": "S2"
                },
                {
                    "value": "5,22E-04",
                    "module": "C3",
                    "scenario": "S1"
                },
                {
                    "value": "2,70E-07",
                    "module": "C3",
                    "scenario": "S2"
                },
                {
                    "value": "2,56E-07",
                    "module": "C4",
                    "scenario": "S1"
                },
                {
                    "value": "1,21E-03",
                    "module": "C4",
                    "scenario": "S2"
                },
                {
                    "value": "-1,38E-03",
                    "module": "D",
                    "scenario": "S1"
                },
                {
                    "value": "-5,85E-04",
                    "module": "D",
                    "scenario": "S2"
                },
                {
                    "value": "5,13E-02",
                    "module": "A1A3",
                    "scenario": null
                }
            ]
        },
        {
            "parameter": "ADPE",
            "values": [
                {
                    "value": "1,40E-05",
                    "module": "A1",
                    "scenario": null
                },
                {
                    "value": "2,81E-06",
                    "module": "A2",
                    "scenario": null
                },
                {
                    "value": "8,64E-06",
                    "module": "A3",
                    "scenario": null
                },
                {
                    "value": "7,38E-06",
                    "module": "A4",
                    "scenario": null
                },
                {
                    "value": "1,41E-05",
                    "module": "A5",
                    "scenario": null
                },
                {
                    "value": "0,00E+00",
                    "module": "B1",
                    "scenario": "S1"
                },
                {
                    "value": "0,00E+00",
                    "module": "B1",
                    "scenario": "S2"
                },
                {
                    "value": "0,00E+00",
                    "module": "B2",
                    "scenario": null
                },
                {
                    "value": "0,00E+00",
                    "module": "B6",
                    "scenario": null
                },
                {
                    "value": "0,00E+00",
                    "module": "B7",
                    "scenario": null
                },
                {
                    "value": "0,00E+00",
                    "module": "C1",
                    "scenario": null
                },
                {
                    "value": "2,33E-06",
                    "module": "C2",
                    "scenario": "S1"
                },
                {
                    "value": "4,81E-07",
                    "module": "C2",
                    "scenario": "S2"
                },
                {
                    "value": "2,67E-07",
                    "module": "C3",
                    "scenario": "S1"
                },
                {
                    "value": "6,26E-10",
                    "module": "C3",
                    "scenario": "S2"
                },
                {
                    "value": "1,02E-10",
                    "module": "C4",
                    "scenario": "S1"
                },
                {
                    "value": "3,04E-07",
                    "module": "C4",
                    "scenario": "S2"
                },
                {
                    "value": "-1,30E-06",
                    "module": "D",
                    "scenario": "S1"
                },
                {
                    "value": "-3,00E-07",
                    "module": "D",
                    "scenario": "S2"
                },
                {
                    "value": "2,54E-05",
                    "module": "A1A3",
                    "scenario": null
                }
            ]
        },
        {
            "parameter": "ADPF",
            "values": [
                {
                    "value": "3,52E+01",
                    "module": "A1",
                    "scenario": null
                },
                {
                    "value": "2,00E+01",
                    "module": "A2",
                    "scenario": null
                },
                {
                    "value": "1,05E+02",
                    "module": "A3",
                    "scenario": null
                },
                {
                    "value": "6,30E+01",
                    "module": "A4",
                    "scenario": null
                },
                {
                    "value": "1,89E+01",
                    "module": "A5",
                    "scenario": null
                },
                {
                    "value": "0,00E+00",
                    "module": "B1",
                    "scenario": "S1"
                },
                {
                    "value": "0,00E+00",
                    "module": "B1",
                    "scenario": "S2"
                },
                {
                    "value": "0,00E+00",
                    "module": "B2",
                    "scenario": null
                },
                {
                    "value": "0,00E+00",
                    "module": "B6",
                    "scenario": null
                },
                {
                    "value": "0,00E+00",
                    "module": "B7",
                    "scenario": null
                },
                {
                    "value": "0,00E+00",
                    "module": "C1",
                    "scenario": null
                },
                {
                    "value": "1,31E+01",
                    "module": "C2",
                    "scenario": "S1"
                },
                {
                    "value": "2,70E+00",
                    "module": "C2",
                    "scenario": "S2"
                },
                {
                    "value": "1,03E+00",
                    "module": "C3",
                    "scenario": "S1"
                },
                {
                    "value": "2,31E-03",
                    "module": "C3",
                    "scenario": "S2"
                },
                {
                    "value": "7,59E-04",
                    "module": "C4",
                    "scenario": "S1"
                },
                {
                    "value": "3,66E+00",
                    "module": "C4",
                    "scenario": "S2"
                },
                {
                    "value": "-6,91E+00",
                    "module": "D",
                    "scenario": "S1"
                },
                {
                    "value": "-1,82E+00",
                    "module": "D",
                    "scenario": "S2"
                },
                {
                    "value": "1,60E+02",
                    "module": "A1A3",
                    "scenario": null
                }
            ]
        },
        {
            "parameter": "WDP",
            "values": [
                {
                    "value": "1,27E+00",
                    "module": "A1",
                    "scenario": null
                },
                {
                    "value": "8,33E-02",
                    "module": "A2",
                    "scenario": null
                },
                {
                    "value": "8,33E-01",
                    "module": "A3",
                    "scenario": null
                },
                {
                    "value": "1,39E-01",
                    "module": "A4",
                    "scenario": null
                },
                {
                    "value": "3,06E-01",
                    "module": "A5",
                    "scenario": null
                },
                {
                    "value": "0,00E+00",
                    "module": "B1",
                    "scenario": "S1"
                },
                {
                    "value": "0,00E+00",
                    "module": "B1",
                    "scenario": "S2"
                },
                {
                    "value": "0,00E+00",
                    "module": "B2",
                    "scenario": null
                },
                {
                    "value": "0,00E+00",
                    "module": "B6",
                    "scenario": null
                },
                {
                    "value": "0,00E+00",
                    "module": "B7",
                    "scenario": null
                },
                {
                    "value": "0,00E+00",
                    "module": "C1",
                    "scenario": null
                },
                {
                    "value": "3,98E-02",
                    "module": "C2",
                    "scenario": "S1"
                },
                {
                    "value": "8,21E-03",
                    "module": "C2",
                    "scenario": "S2"
                },
                {
                    "value": "1,76E-02",
                    "module": "C3",
                    "scenario": "S1"
                },
                {
                    "value": "2,71E-05",
                    "module": "C3",
                    "scenario": "S2"
                },
                {
                    "value": "-6,45E-06",
                    "module": "C4",
                    "scenario": "S1"
                },
                {
                    "value": "1,71E-02",
                    "module": "C4",
                    "scenario": "S2"
                },
                {
                    "value": "-1,28E-01",
                    "module": "D",
                    "scenario": "S1"
                },
                {
                    "value": "-5,82E-02",
                    "module": "D",
                    "scenario": "S2"
                },
                {
                    "value": "2,18E+00",
                    "module": "A1A3",
                    "scenario": null
                }
            ]
        },
        {
            "parameter": "EP-freshwater",
            "values": [
                {
                    "value": "9,20E-05",
                    "module": "A1",
                    "scenario": null
                },
                {
                    "value": "1,32E-05",
                    "module": "A2",
                    "scenario": null
                },
                {
                    "value": "1,75E-04",
                    "module": "A3",
                    "scenario": null
                },
                {
                    "value": "2,20E-05",
                    "module": "A4",
                    "scenario": null
                },
                {
                    "value": "4,03E-05",
                    "module": "A5",
                    "scenario": null
                },
                {
                    "value": "0,00E+00",
                    "module": "B1",
                    "scenario": "S1"
                },
                {
                    "value": "0,00E+00",
                    "module": "B1",
                    "scenario": "S2"
                },
                {
                    "value": "0,00E+00",
                    "module": "B2",
                    "scenario": null
                },
                {
                    "value": "0,00E+00",
                    "module": "B6",
                    "scenario": null
                },
                {
                    "value": "0,00E+00",
                    "module": "B7",
                    "scenario": null
                },
                {
                    "value": "0,00E+00",
                    "module": "C1",
                    "scenario": null
                },
                {
                    "value": "6,14E-06",
                    "module": "C2",
                    "scenario": "S1"
                },
                {
                    "value": "1,27E-06",
                    "module": "C2",
                    "scenario": "S2"
                },
                {
                    "value": "4,43E-06",
                    "module": "C3",
                    "scenario": "S1"
                },
                {
                    "value": "1,16E-08",
                    "module": "C3",
                    "scenario": "S2"
                },
                {
                    "value": "1,07E-09",
                    "module": "C4",
                    "scenario": "S1"
                },
                {
                    "value": "3,94E-06",
                    "module": "C4",
                    "scenario": "S2"
                },
                {
                    "value": "-1,84E-05",
                    "module": "D",
                    "scenario": "S1"
                },
                {
                    "value": "-6,76E-06",
                    "module": "D",
                    "scenario": "S2"
                },
                {
                    "value": "2,80E-04",
                    "module": "A1A3",
                    "scenario": null
                }
            ]
        },
        {
            "parameter": "EP-marine",
            "values": [
                {
                    "value": "4,46E-03",
                    "module": "A1",
                    "scenario": null
                },
                {
                    "value": "4,04E-03",
                    "module": "A2",
                    "scenario": null
                },
                {
                    "value": "8,07E-03",
                    "module": "A3",
                    "scenario": null
                },
                {
                    "value": "2,62E-02",
                    "module": "A4",
                    "scenario": null
                },
                {
                    "value": "2,72E-03",
                    "module": "A5",
                    "scenario": null
                },
                {
                    "value": "0,00E+00",
                    "module": "B1",
                    "scenario": "S1"
                },
                {
                    "value": "0,00E+00",
                    "module": "B1",
                    "scenario": "S2"
                },
                {
                    "value": "0,00E+00",
                    "module": "B2",
                    "scenario": null
                },
                {
                    "value": "0,00E+00",
                    "module": "B6",
                    "scenario": null
                },
                {
                    "value": "0,00E+00",
                    "module": "B7",
                    "scenario": null
                },
                {
                    "value": "0,00E+00",
                    "module": "C1",
                    "scenario": null
                },
                {
                    "value": "4,86E-04",
                    "module": "C2",
                    "scenario": "S1"
                },
                {
                    "value": "1,00E-04",
                    "module": "C2",
                    "scenario": "S2"
                },
                {
                    "value": "1,77E-04",
                    "module": "C3",
                    "scenario": "S1"
                },
                {
                    "value": "8,43E-08",
                    "module": "C3",
                    "scenario": "S2"
                },
                {
                    "value": "7,58E-08",
                    "module": "C4",
                    "scenario": "S1"
                },
                {
                    "value": "3,87E-04",
                    "module": "C4",
                    "scenario": "S2"
                },
                {
                    "value": "-3,72E-04",
                    "module": "D",
                    "scenario": "S1"
                },
                {
                    "value": "-1,24E-04",
                    "module": "D",
                    "scenario": "S2"
                },
                {
                    "value": "1,66E-02",
                    "module": "A1A3",
                    "scenario": null
                }
            ]
        },
        {
            "parameter": "EP-terrestrial",
            "values": [
                {
                    "value": "5,13E-02",
                    "module": "A1",
                    "scenario": null
                },
                {
                    "value": "4,46E-02",
                    "module": "A2",
                    "scenario": null
                },
                {
                    "value": "8,79E-02",
                    "module": "A3",
                    "scenario": null
                },
                {
                    "value": "2,91E-01",
                    "module": "A4",
                    "scenario": null
                },
                {
                    "value": "3,02E-02",
                    "module": "A5",
                    "scenario": null
                },
                {
                    "value": "0,00E+00",
                    "module": "B1",
                    "scenario": "S1"
                },
                {
                    "value": "0,00E+00",
                    "module": "B1",
                    "scenario": "S2"
                },
                {
                    "value": "0,00E+00",
                    "module": "B2",
                    "scenario": null
                },
                {
                    "value": "0,00E+00",
                    "module": "B6",
                    "scenario": null
                },
                {
                    "value": "0,00E+00",
                    "module": "B7",
                    "scenario": null
                },
                {
                    "value": "0,00E+00",
                    "module": "C1",
                    "scenario": null
                },
                {
                    "value": "5,42E-03",
                    "module": "C2",
                    "scenario": "S1"
                },
                {
                    "value": "1,12E-03",
                    "module": "C2",
                    "scenario": "S2"
                },
                {
                    "value": "1,98E-03",
                    "module": "C3",
                    "scenario": "S1"
                },
                {
                    "value": "9,68E-07",
                    "module": "C3",
                    "scenario": "S2"
                },
                {
                    "value": "8,37E-07",
                    "module": "C4",
                    "scenario": "S1"
                },
                {
                    "value": "4,26E-03",
                    "module": "C4",
                    "scenario": "S2"
                },
                {
                    "value": "-4,28E-03",
                    "module": "D",
                    "scenario": "S1"
                },
                {
                    "value": "-1,42E-03",
                    "module": "D",
                    "scenario": "S2"
                },
                {
                    "value": "1,84E-01",
                    "module": "A1A3",
                    "scenario": null
                }
            ]
        }
    ],
    "additional_environmental_impact": [
        {
            "parameter": "PM",
            "values": [
                {
                    "value": "1,66E-07",
                    "module": "A1",
                    "scenario": null
                },
                {
                    "value": "8,28E-08",
                    "module": "A2",
                    "scenario": null
                },
                {
                    "value": "5,79E-07",
                    "module": "A3",
                    "scenario": null
                },
                {
                    "value": "2,18E-07",
                    "module": "A4",
                    "scenario": null
                },
                {
                    "value": "9,71E-08",
                    "module": "A5",
                    "scenario": null
                },
                {
                    "value": "0,00E+00",
                    "module": "B1",
                    "scenario": "S1"
                },
                {
                    "value": "0,00E+00",
                    "module": "B1",
                    "scenario": "S2"
                },
                {
                    "value": "0,00E+00",
                    "module": "B2",
                    "scenario": null
                },
                {
                    "value": "0,00E+00",
                    "module": "B6",
                    "scenario": null
                },
                {
                    "value": "0,00E+00",
                    "module": "B7",
                    "scenario": null
                },
                {
                    "value": "0,00E+00",
                    "module": "C1",
                    "scenario": null
                },
                {
                    "value": "6,92E-08",
                    "module": "C2",
                    "scenario": "S1"
                },
                {
                    "value": "1,43E-08",
                    "module": "C2",
                    "scenario": "S2"
                },
                {
                    "value": "4,58E-09",
                    "module": "C3",
                    "scenario": "S1"
                },
                {
                    "value": "2,11E-12",
                    "module": "C3",
                    "scenario": "S2"
                },
                {
                    "value": "6,90E-12",
                    "module": "C4",
                    "scenario": "S1"
                },
                {
                    "value": "2,19E-08",
                    "module": "C4",
                    "scenario": "S2"
                },
                {
                    "value": "-2,30E-08",
                    "module": "D",
                    "scenario": "S1"
                },
                {
                    "value": "-1,14E-08",
                    "module": "D",
                    "scenario": "S2"
                },
                {
                    "value": "8,27E-07",
                    "module": "A1A3",
                    "scenario": null
                }
            ]
        },
        {
            "parameter": "ETP-fw",
            "values": [
                {
                    "value": "1,04E+02",
                    "module": "A1",
                    "scenario": null
                },
                {
                    "value": "1,72E+01",
                    "module": "A2",
                    "scenario": null
                },
                {
                    "value": "2,06E+02",
                    "module": "A3",
                    "scenario": null
                },
                {
                    "value": "4,25E+01",
                    "module": "A4",
                    "scenario": null
                },
                {
                    "value": "3,64E+01",
                    "module": "A5",
                    "scenario": null
                },
                {
                    "value": "0,00E+00",
                    "module": "B1",
                    "scenario": "S1"
                },
                {
                    "value": "0,00E+00",
                    "module": "B1",
                    "scenario": "S2"
                },
                {
                    "value": "0,00E+00",
                    "module": "B2",
                    "scenario": null
                },
                {
                    "value": "0,00E+00",
                    "module": "B6",
                    "scenario": null
                },
                {
                    "value": "0,00E+00",
                    "module": "B7",
                    "scenario": null
                },
                {
                    "value": "0,00E+00",
                    "module": "C1",
                    "scenario": null
                },
                {
                    "value": "1,02E+01",
                    "module": "C2",
                    "scenario": "S1"
                },
                {
                    "value": "2,12E+00",
                    "module": "C2",
                    "scenario": "S2"
                },
                {
                    "value": "2,18E+00",
                    "module": "C3",
                    "scenario": "S1"
                },
                {
                    "value": "1,53E-03",
                    "module": "C3",
                    "scenario": "S2"
                },
                {
                    "value": "1,14E-03",
                    "module": "C4",
                    "scenario": "S1"
                },
                {
                    "value": "2,10E+00",
                    "module": "C4",
                    "scenario": "S2"
                },
                {
                    "value": "-4,84E+00",
                    "module": "D",
                    "scenario": "S1"
                },
                {
                    "value": "-2,60E+00",
                    "module": "D",
                    "scenario": "S2"
                },
                {
                    "value": "3,27E+02",
                    "module": "A1A3",
                    "scenario": null
                }
            ]
        },
        {
            "parameter": "HTP-c",
            "values": [
                {
                    "value": "1,35E-09",
                    "module": "A1",
                    "scenario": null
                },
                {
                    "value": "6,52E-10",
                    "module": "A2",
                    "scenario": null
                },
                {
                    "value": "3,22E-09",
                    "module": "A3",
                    "scenario": null
                },
                {
                    "value": "2,47E-09",
                    "module": "A4",
                    "scenario": null
                },
                {
                    "value": "1,13E-08",
                    "module": "A5",
                    "scenario": null
                },
                {
                    "value": "0,00E+00",
                    "module": "B1",
                    "scenario": "S1"
                },
                {
                    "value": "0,00E+00",
                    "module": "B1",
                    "scenario": "S2"
                },
                {
                    "value": "0,00E+00",
                    "module": "B2",
                    "scenario": null
                },
                {
                    "value": "0,00E+00",
                    "module": "B6",
                    "scenario": null
                },
                {
                    "value": "0,00E+00",
                    "module": "B7",
                    "scenario": null
                },
                {
                    "value": "0,00E+00",
                    "module": "C1",
                    "scenario": null
                },
                {
                    "value": "3,30E-10",
                    "module": "C2",
                    "scenario": "S1"
                },
                {
                    "value": "6,81E-11",
                    "module": "C2",
                    "scenario": "S2"
                },
                {
                    "value": "2,55E-10",
                    "module": "C3",
                    "scenario": "S1"
                },
                {
                    "value": "7,71E-14",
                    "module": "C3",
                    "scenario": "S2"
                },
                {
                    "value": "6,88E-14",
                    "module": "C4",
                    "scenario": "S1"
                },
                {
                    "value": "6,11E-11",
                    "module": "C4",
                    "scenario": "S2"
                },
                {
                    "value": "-2,84E-11",
                    "module": "D",
                    "scenario": "S1"
                },
                {
                    "value": "8,38E-11",
                    "module": "D",
                    "scenario": "S2"
                },
                {
                    "value": "5,22E-09",
                    "module": "A1A3",
                    "scenario": null
                }
            ]
        },
        {
            "parameter": "HTP-nc",
            "values": [
                {
                    "value": "5,74E-08",
                    "module": "A1",
                    "scenario": null
                },
                {
                    "value": "1,34E-08",
                    "module": "A2",
                    "scenario": null
                },
                {
                    "value": "7,72E-08",
                    "module": "A3",
                    "scenario": null
                },
                {
                    "value": "3,39E-08",
                    "module": "A4",
                    "scenario": null
                },
                {
                    "value": "2,28E-08",
                    "module": "A5",
                    "scenario": null
                },
                {
                    "value": "0,00E+00",
                    "module": "B1",
                    "scenario": "S1"
                },
                {
                    "value": "0,00E+00",
                    "module": "B1",
                    "scenario": "S2"
                },
                {
                    "value": "0,00E+00",
                    "module": "B2",
                    "scenario": null
                },
                {
                    "value": "0,00E+00",
                    "module": "B6",
                    "scenario": null
                },
                {
                    "value": "0,00E+00",
                    "module": "B7",
                    "scenario": null
                },
                {
                    "value": "0,00E+00",
                    "module": "C1",
                    "scenario": null
                },
                {
                    "value": "1,04E-08",
                    "module": "C2",
                    "scenario": "S1"
                },
                {
                    "value": "2,14E-09",
                    "module": "C2",
                    "scenario": "S2"
                },
                {
                    "value": "2,05E-09",
                    "module": "C3",
                    "scenario": "S1"
                },
                {
                    "value": "1,51E-12",
                    "module": "C3",
                    "scenario": "S2"
                },
                {
                    "value": "6,89E-13",
                    "module": "C4",
                    "scenario": "S1"
                },
                {
                    "value": "1,24E-09",
                    "module": "C4",
                    "scenario": "S2"
                },
                {
                    "value": "-1,89E-08",
                    "module": "D",
                    "scenario": "S1"
                },
                {
                    "value": "-1,67E-08",
                    "module": "D",
                    "scenario": "S2"
                },
                {
                    "value": "1,48E-07",
                    "module": "A1A3",
                    "scenario": null
                }
            ]
        },
        {
            "parameter": "SQP",
            "values": [
                {
                    "value": "1,21E+02",
                    "module": "A1",
                    "scenario": null
                },
                {
                    "value": "1,36E+01",
                    "module": "A2",
                    "scenario": null
                },
                {
                    "value": "6,95E+01",
                    "module": "A3",
                    "scenario": null
                },
                {
                    "value": "2,11E+01",
                    "module": "A4",
                    "scenario": null
                },
                {
                    "value": "1,52E+01",
                    "module": "A5",
                    "scenario": null
                },
                {
                    "value": "0,00E+00",
                    "module": "B1",
                    "scenario": "S1"
                },
                {
                    "value": "0,00E+00",
                    "module": "B1",
                    "scenario": "S2"
                },
                {
                    "value": "0,00E+00",
                    "module": "B2",
                    "scenario": null
                },
                {
                    "value": "0,00E+00",
                    "module": "B6",
                    "scenario": null
                },
                {
                    "value": "0,00E+00",
                    "module": "B7",
                    "scenario": null
                },
                {
                    "value": "0,00E+00",
                    "module": "C1",
                    "scenario": null
                },
                {
                    "value": "9,10E+00",
                    "module": "C2",
                    "scenario": "S1"
                },
                {
                    "value": "1,88E+00",
                    "module": "C2",
                    "scenario": "S2"
                },
                {
                    "value": "5,13E-01",
                    "module": "C3",
                    "scenario": "S1"
                },
                {
                    "value": "1,51E-03",
                    "module": "C3",
                    "scenario": "S2"
                },
                {
                    "value": "1,18E-03",
                    "module": "C4",
                    "scenario": "S1"
                },
                {
                    "value": "6,91E+00",
                    "module": "C4",
                    "scenario": "S2"
                },
                {
                    "value": "-2,39E+01",
                    "module": "D",
                    "scenario": "S1"
                },
                {
                    "value": "-2,22E+01",
                    "module": "D",
                    "scenario": "S2"
                },
                {
                    "value": "2,04E+02",
                    "module": "A1A3",
                    "scenario": null
                }
            ]
        }
    ],
    "resource_use": [
        {
            "parameter": "PERE",
            "values": [
                {
                    "value": "8,91E+00",
                    "module": "A1",
                    "scenario": null
                },
                {
                    "value": "3,06E-01",
                    "module": "A2",
                    "scenario": null
                },
                {
                    "value": "9,82E+00",
                    "module": "A3",
                    "scenario": null
                },
                {
                    "value": "5,80E-01",
                    "module": "A4",
                    "scenario": null
                },
                {
                    "value": "3,67E+00",
                    "module": "A5",
                    "scenario": null
                },
                {
                    "value": "0,00E+00",
                    "module": "B1",
                    "scenario": "S1"
                },
                {
                    "value": "0,00E+00",
                    "module": "B1",
                    "scenario": "S2"
                },
                {
                    "value": "0,00E+00",
                    "module": "B2",
                    "scenario": null
                },
                {
                    "value": "0,00E+00",
                    "module": "B6",
                    "scenario": null
                },
                {
                    "value": "0,00E+00",
                    "module": "B7",
                    "scenario": null
                },
                {
                    "value": "0,00E+00",
                    "module": "C1",
                    "scenario": null
                },
                {
                    "value": "1,84E-01",
                    "module": "C2",
                    "scenario": "S1"
                },
                {
                    "value": "3,79E-02",
                    "module": "C2",
                    "scenario": "S2"
                },
                {
                    "value": "1,66E-01",
                    "module": "C3",
                    "scenario": "S1"
                },
                {
                    "value": "4,54E-04",
                    "module": "C3",
                    "scenario": "S2"
                },
                {
                    "value": "3,30E-05",
                    "module": "C4",
                    "scenario": "S1"
                },
                {
                    "value": "1,89E-01",
                    "module": "C4",
                    "scenario": "S2"
                },
                {
                    "value": "0,00E+00",
                    "module": "D",
                    "scenario": "S1"
                },
                {
                    "value": "0,00E+00",
                    "module": "D",
                    "scenario": "S2"
                },
                {
                    "value": "1,90E+01",
                    "module": "A1A3",
                    "scenario": null
                }
            ]
        },
        {
            "parameter": "PERM",
            "values": [
                {
                    "value": "9,98E+00",
                    "module": "A1",
                    "scenario": null
                },
                {
                    "value": "0,00E+00",
                    "module": "A2",
                    "scenario": null
                },
                {
                    "value": "4,73E+00",
                    "module": "A3",
                    "scenario": null
                },
                {
                    "value": "0,00E+00",
                    "module": "A4",
                    "scenario": null
                },
                {
                    "value": "-2,95E+00",
                    "module": "A5",
                    "scenario": null
                },
                {
                    "value": "0,00E+00",
                    "module": "B1",
                    "scenario": "S1"
                },
                {
                    "value": "0,00E+00",
                    "module": "B1",
                    "scenario": "S2"
                },
                {
                    "value": "0,00E+00",
                    "module": "B2",
                    "scenario": null
                },
                {
                    "value": "0,00E+00",
                    "module": "B6",
                    "scenario": null
                },
                {
                    "value": "0,00E+00",
                    "module": "B7",
                    "scenario": null
                },
                {
                    "value": "0,00E+00",
                    "module": "C1",
                    "scenario": null
                },
                {
                    "value": "0,00E+00",
                    "module": "C2",
                    "scenario": "S1"
                },
                {
                    "value": "0,00E+00",
                    "module": "C2",
                    "scenario": "S2"
                },
                {
                    "value": "-9,17E+00",
                    "module": "C3",
                    "scenario": "S1"
                },
                {
                    "value": "0,00E+00",
                    "module": "C3",
                    "scenario": "S2"
                },
                {
                    "value": "0,00E+00",
                    "module": "C4",
                    "scenario": "S1"
                },
                {
                    "value": "0,00E+00",
                    "module": "C4",
                    "scenario": "S2"
                },
                {
                    "value": "1,12E+01",
                    "module": "D",
                    "scenario": "S1"
                },
                {
                    "value": "1,99E+00",
                    "module": "D",
                    "scenario": "S2"
                },
                {
                    "value": "1,47E+01",
                    "module": "A1A3",
                    "scenario": null
                }
            ]
        },
        {
            "parameter": "PERT",
            "values": [
                {
                    "value": "1,89E+01",
                    "module": "A1",
                    "scenario": null
                },
                {
                    "value": "3,06E-01",
                    "module": "A2",
                    "scenario": null
                },
                {
                    "value": "1,46E+01",
                    "module": "A3",
                    "scenario": null
                },
                {
                    "value": "5,80E-01",
                    "module": "A4",
                    "scenario": null
                },
                {
                    "value": "7,22E-01",
                    "module": "A5",
                    "scenario": null
                },
                {
                    "value": "0,00E+00",
                    "module": "B1",
                    "scenario": "S1"
                },
                {
                    "value": "0,00E+00",
                    "module": "B1",
                    "scenario": "S2"
                },
                {
                    "value": "0,00E+00",
                    "module": "B2",
                    "scenario": null
                },
                {
                    "value": "0,00E+00",
                    "module": "B6",
                    "scenario": null
                },
                {
                    "value": "0,00E+00",
                    "module": "B7",
                    "scenario": null
                },
                {
                    "value": "0,00E+00",
                    "module": "C1",
                    "scenario": null
                },
                {
                    "value": "1,84E-01",
                    "module": "C2",
                    "scenario": "S1"
                },
                {
                    "value": "3,79E-02",
                    "module": "C2",
                    "scenario": "S2"
                },
                {
                    "value": "-9,01E+00",
                    "module": "C3",
                    "scenario": "S1"
                },
                {
                    "value": "4,54E-04",
                    "module": "C3",
                    "scenario": "S2"
                },
                {
                    "value": "3,30E-05",
                    "module": "C4",
                    "scenario": "S1"
                },
                {
                    "value": "1,89E-01",
                    "module": "C4",
                    "scenario": "S2"
                },
                {
                    "value": "1,12E+01",
                    "module": "D",
                    "scenario": "S1"
                },
                {
                    "value": "1,99E+00",
                    "module": "D",
                    "scenario": "S2"
                },
                {
                    "value": "3,38E+01",
                    "module": "A1A3",
                    "scenario": null
                }
            ]
        },
        {
            "parameter": "PENRE",
            "values": [
                {
                    "value": "4,06E+01",
                    "module": "A1",
                    "scenario": null
                },
                {
                    "value": "2,05E+01",
                    "module": "A2",
                    "scenario": null
                },
                {
                    "value": "1,36E+02",
                    "module": "A3",
                    "scenario": null
                },
                {
                    "value": "6,29E+01",
                    "module": "A4",
                    "scenario": null
                },
                {
                    "value": "2,27E+01",
                    "module": "A5",
                    "scenario": null
                },
                {
                    "value": "0,00E+00",
                    "module": "B1",
                    "scenario": "S1"
                },
                {
                    "value": "0,00E+00",
                    "module": "B1",
                    "scenario": "S2"
                },
                {
                    "value": "0,00E+00",
                    "module": "B2",
                    "scenario": null
                },
                {
                    "value": "0,00E+00",
                    "module": "B6",
                    "scenario": null
                },
                {
                    "value": "0,00E+00",
                    "module": "B7",
                    "scenario": null
                },
                {
                    "value": "0,00E+00",
                    "module": "C1",
                    "scenario": null
                },
                {
                    "value": "1,31E+01",
                    "module": "C2",
                    "scenario": "S1"
                },
                {
                    "value": "2,71E+00",
                    "module": "C2",
                    "scenario": "S2"
                },
                {
                    "value": "1,22E+00",
                    "module": "C3",
                    "scenario": "S1"
                },
                {
                    "value": "2,75E-03",
                    "module": "C3",
                    "scenario": "S2"
                },
                {
                    "value": "8,03E-04",
                    "module": "C4",
                    "scenario": "S1"
                },
                {
                    "value": "3,76E+00",
                    "module": "C4",
                    "scenario": "S2"
                },
                {
                    "value": "0,00E+00",
                    "module": "D",
                    "scenario": "S1"
                },
                {
                    "value": "0,00E+00",
                    "module": "D",
                    "scenario": "S2"
                },
                {
                    "value": "1,97E+02",
                    "module": "A1A3",
                    "scenario": null
                }
            ]
        },
        {
            "parameter": "PENRM",
            "values": [
                {
                    "value": "2,34E-01",
                    "module": "A1",
                    "scenario": null
                },
                {
                    "value": "0,00E+00",
                    "module": "A2",
                    "scenario": null
                },
                {
                    "value": "1,50E-01",
                    "module": "A3",
                    "scenario": null
                },
                {
                    "value": "0,00E+00",
                    "module": "A4",
                    "scenario": null
                },
                {
                    "value": "-1,62E-01",
                    "module": "A5",
                    "scenario": null
                },
                {
                    "value": "0,00E+00",
                    "module": "B1",
                    "scenario": "S1"
                },
                {
                    "value": "0,00E+00",
                    "module": "B1",
                    "scenario": "S2"
                },
                {
                    "value": "0,00E+00",
                    "module": "B2",
                    "scenario": null
                },
                {
                    "value": "0,00E+00",
                    "module": "B6",
                    "scenario": null
                },
                {
                    "value": "0,00E+00",
                    "module": "B7",
                    "scenario": null
                },
                {
                    "value": "0,00E+00",
                    "module": "C1",
                    "scenario": null
                },
                {
                    "value": "0,00E+00",
                    "module": "C2",
                    "scenario": "S1"
                },
                {
                    "value": "0,00E+00",
                    "module": "C2",
                    "scenario": "S2"
                },
                {
                    "value": "0,00E+00",
                    "module": "C3",
                    "scenario": "S1"
                },
                {
                    "value": "0,00E+00",
                    "module": "C3",
                    "scenario": "S2"
                },
                {
                    "value": "0,00E+00",
                    "module": "C4",
                    "scenario": "S1"
                },
                {
                    "value": "0,00E+00",
                    "module": "C4",
                    "scenario": "S2"
                },
                {
                    "value": "1,61E-01",
                    "module": "D",
                    "scenario": "S1"
                },
                {
                    "value": "1,61E-01",
                    "module": "D",
                    "scenario": "S2"
                },
                {
                    "value": "3,84E-01",
                    "module": "A1A3",
                    "scenario": null
                }
            ]
        },
        {
            "parameter": "PENRT",
            "values": [
                {
                    "value": "4,09E+01",
                    "module": "A1",
                    "scenario": null
                },
                {
                    "value": "2,05E+01",
                    "module": "A2",
                    "scenario": null
                },
                {
                    "value": "1,36E+02",
                    "module": "A3",
                    "scenario": null
                },
                {
                    "value": "6,29E+01",
                    "module": "A4",
                    "scenario": null
                },
                {
                    "value": "2,25E+01",
                    "module": "A5",
                    "scenario": null
                },
                {
                    "value": "0,00E+00",
                    "module": "B1",
                    "scenario": "S1"
                },
                {
                    "value": "0,00E+00",
                    "module": "B1",
                    "scenario": "S2"
                },
                {
                    "value": "0,00E+00",
                    "module": "B2",
                    "scenario": null
                },
                {
                    "value": "0,00E+00",
                    "module": "B6",
                    "scenario": null
                },
                {
                    "value": "0,00E+00",
                    "module": "B7",
                    "scenario": null
                },
                {
                    "value": "0,00E+00",
                    "module": "C1",
                    "scenario": null
                },
                {
                    "value": "1,31E+01",
                    "module": "C2",
                    "scenario": "S1"
                },
                {
                    "value": "2,71E+00",
                    "module": "C2",
                    "scenario": "S2"
                },
                {
                    "value": "1,22E+00",
                    "module": "C3",
                    "scenario": "S1"
                },
                {
                    "value": "2,75E-03",
                    "module": "C3",
                    "scenario": "S2"
                },
                {
                    "value": "8,03E-04",
                    "module": "C4",
                    "scenario": "S1"
                },
                {
                    "value": "3,76E+00",
                    "module": "C4",
                    "scenario": "S2"
                },
                {
                    "value": "1,61E-01",
                    "module": "D",
                    "scenario": "S1"
                },
                {
                    "value": "1,61E-01",
                    "module": "D",
                    "scenario": "S2"
                },
                {
                    "value": "1,97E+02",
                    "module": "A1A3",
                    "scenario": null
                }
            ]
        },
        {
            "parameter": "SM",
            "values": [
                {
                    "value": "0,00E+00",
                    "module": "A1",
                    "scenario": null
                },
                {
                    "value": "0,00E+00",
                    "module": "A2",
                    "scenario": null
                },
                {
                    "value": "0,00E+00",
                    "module": "A3",
                    "scenario": null
                },
                {
                    "value": "0,00E+00",
                    "module": "A4",
                    "scenario": null
                },
                {
                    "value": "0,00E+00",
                    "module": "A5",
                    "scenario": null
                },
                {
                    "value": "0,00E+00",
                    "module": "B1",
                    "scenario": "S1"
                },
                {
                    "value": "0,00E+00",
                    "module": "B1",
                    "scenario": "S2"
                },
                {
                    "value": "0,00E+00",
                    "module": "B2",
                    "scenario": null
                },
                {
                    "value": "0,00E+00",
                    "module": "B6",
                    "scenario": null
                },
                {
                    "value": "0,00E+00",
                    "module": "B7",
                    "scenario": null
                },
                {
                    "value": "0,00E+00",
                    "module": "C1",
                    "scenario": null
                },
                {
                    "value": "0,00E+00",
                    "module": "C2",
                    "scenario": "S1"
                },
                {
                    "value": "0,00E+00",
                    "module": "C2",
                    "scenario": "S2"
                },
                {
                    "value": "0,00E+00",
                    "module": "C3",
                    "scenario": "S1"
                },
                {
                    "value": "0,00E+00",
                    "module": "C3",
                    "scenario": "S2"
                },
                {
                    "value": "0,00E+00",
                    "module": "C4",
                    "scenario": "S1"
                },
                {
                    "value": "0,00E+00",
                    "module": "C4",
                    "scenario": "S2"
                },
                {
                    "value": "0,00E+00",
                    "module": "D",
                    "scenario": "S1"
                },
                {
                    "value": "0,00E+00",
                    "module": "D",
                    "scenario": "S2"
                },
                {
                    "value": "0,00E+00",
                    "module": "A1A3",
                    "scenario": null
                }
            ]
        },
        {
            "parameter": "RSF",
            "values": [
                {
                    "value": "0,00E+00",
                    "module": "A1",
                    "scenario": null
                },
                {
                    "value": "0,00E+00",
                    "module": "A2",
                    "scenario": null
                },
                {
                    "value": "0,00E+00",
                    "module": "A3",
                    "scenario": null
                },
                {
                    "value": "0,00E+00",
                    "module": "A4",
                    "scenario": null
                },
                {
                    "value": "0,00E+00",
                    "module": "A5",
                    "scenario": null
                },
                {
                    "value": "0,00E+00",
                    "module": "B1",
                    "scenario": "S1"
                },
                {
                    "value": "0,00E+00",
                    "module": "B1",
                    "scenario": "S2"
                },
                {
                    "value": "0,00E+00",
                    "module": "B2",
                    "scenario": null
                },
                {
                    "value": "0,00E+00",
                    "module": "B6",
                    "scenario": null
                },
                {
                    "value": "0,00E+00",
                    "module": "B7",
                    "scenario": null
                },
                {
                    "value": "0,00E+00",
                    "module": "C1",
                    "scenario": null
                },
                {
                    "value": "0,00E+00",
                    "module": "C2",
                    "scenario": "S1"
                },
                {
                    "value": "0,00E+00",
                    "module": "C2",
                    "scenario": "S2"
                },
                {
                    "value": "0,00E+00",
                    "module": "C3",
                    "scenario": "S1"
                },
                {
                    "value": "0,00E+00",
                    "module": "C3",
                    "scenario": "S2"
                },
                {
                    "value": "0,00E+00",
                    "module": "C4",
                    "scenario": "S1"
                },
                {
                    "value": "0,00E+00",
                    "module": "C4",
                    "scenario": "S2"
                },
                {
                    "value": "0,00E+00",
                    "module": "D",
                    "scenario": "S1"
                },
                {
                    "value": "0,00E+00",
                    "module": "D",
                    "scenario": "S2"
                },
                {
                    "value": "0,00E+00",
                    "module": "A1A3",
                    "scenario": null
                }
            ]
        },
        {
            "parameter": "NRSF",
            "values": [
                {
                    "value": "0,00E+00",
                    "module": "A1",
                    "scenario": null
                },
                {
                    "value": "0,00E+00",
                    "module": "A2",
                    "scenario": null
                },
                {
                    "value": "0,00E+00",
                    "module": "A3",
                    "scenario": null
                },
                {
                    "value": "0,00E+00",
                    "module": "A4",
                    "scenario": null
                },
                {
                    "value": "0,00E+00",
                    "module": "A5",
                    "scenario": null
                },
                {
                    "value": "0,00E+00",
                    "module": "B1",
                    "scenario": "S1"
                },
                {
                    "value": "0,00E+00",
                    "module": "B1",
                    "scenario": "S2"
                },
                {
                    "value": "0,00E+00",
                    "module": "B2",
                    "scenario": null
                },
                {
                    "value": "0,00E+00",
                    "module": "B6",
                    "scenario": null
                },
                {
                    "value": "0,00E+00",
                    "module": "B7",
                    "scenario": null
                },
                {
                    "value": "0,00E+00",
                    "module": "C1",
                    "scenario": null
                },
                {
                    "value": "0,00E+00",
                    "module": "C2",
                    "scenario": "S1"
                },
                {
                    "value": "0,00E+00",
                    "module": "C2",
                    "scenario": "S2"
                },
                {
                    "value": "0,00E+00",
                    "module": "C3",
                    "scenario": "S1"
                },
                {
                    "value": "0,00E+00",
                    "module": "C3",
                    "scenario": "S2"
                },
                {
                    "value": "0,00E+00",
                    "module": "C4",
                    "scenario": "S1"
                },
                {
                    "value": "0,00E+00",
                    "module": "C4",
                    "scenario": "S2"
                },
                {
                    "value": "0,00E+00",
                    "module": "D",
                    "scenario": "S1"
                },
                {
                    "value": "0,00E+00",
                    "module": "D",
                    "scenario": "S2"
                },
                {
                    "value": "0,00E+00",
                    "module": "A1A3",
                    "scenario": null
                }
            ]
        },
        {
            "parameter": "FW",
            "values": [
                {
                    "value": "2,35E-02",
                    "module": "A1",
                    "scenario": null
                },
                {
                    "value": "1,33E-03",
                    "module": "A2",
                    "scenario": null
                },
                {
                    "value": "1,36E-02",
                    "module": "A3",
                    "scenario": null
                },
                {
                    "value": "2,93E-03",
                    "module": "A4",
                    "scenario": null
                },
                {
                    "value": "6,47E-03",
                    "module": "A5",
                    "scenario": null
                },
                {
                    "value": "0,00E+00",
                    "module": "B1",
                    "scenario": "S1"
                },
                {
                    "value": "0,00E+00",
                    "module": "B1",
                    "scenario": "S2"
                },
                {
                    "value": "0,00E+00",
                    "module": "B2",
                    "scenario": null
                },
                {
                    "value": "0,00E+00",
                    "module": "B6",
                    "scenario": null
                },
                {
                    "value": "0,00E+00",
                    "module": "B7",
                    "scenario": null
                },
                {
                    "value": "0,00E+00",
                    "module": "C1",
                    "scenario": null
                },
                {
                    "value": "9,60E-04",
                    "module": "C2",
                    "scenario": "S1"
                },
                {
                    "value": "1,98E-04",
                    "module": "C2",
                    "scenario": "S2"
                },
                {
                    "value": "1,05E-03",
                    "module": "C3",
                    "scenario": "S1"
                },
                {
                    "value": "1,73E-06",
                    "module": "C3",
                    "scenario": "S2"
                },
                {
                    "value": "-1,14E-07",
                    "module": "C4",
                    "scenario": "S1"
                },
                {
                    "value": "3,94E-03",
                    "module": "C4",
                    "scenario": "S2"
                },
                {
                    "value": "-3,24E-02",
                    "module": "D",
                    "scenario": "S1"
                },
                {
                    "value": "-1,68E-03",
                    "module": "D",
                    "scenario": "S2"
                },
                {
                    "value": "3,84E-02",
                    "module": "A1A3",
                    "scenario": null
                }
            ]
        }
    ],
    "end_of_life_waste": [
        {
            "parameter": "HWD",
            "values": [
                {
                    "value": "3,31E-05",
                    "module": "A1",
                    "scenario": null
                },
                {
                    "value": "5,06E-05",
                    "module": "A2",
                    "scenario": null
                },
                {
                    "value": "1,14E-04",
                    "module": "A3",
                    "scenario": null
                },
                {
                    "value": "9,64E-05",
                    "module": "A4",
                    "scenario": null
                },
                {
                    "value": "2,31E-05",
                    "module": "A5",
                    "scenario": null
                },
                {
                    "value": "0,00E+00",
                    "module": "B1",
                    "scenario": "S1"
                },
                {
                    "value": "0,00E+00",
                    "module": "B1",
                    "scenario": "S2"
                },
                {
                    "value": "0,00E+00",
                    "module": "B2",
                    "scenario": null
                },
                {
                    "value": "0,00E+00",
                    "module": "B6",
                    "scenario": null
                },
                {
                    "value": "0,00E+00",
                    "module": "B7",
                    "scenario": null
                },
                {
                    "value": "0,00E+00",
                    "module": "C1",
                    "scenario": null
                },
                {
                    "value": "3,41E-05",
                    "module": "C2",
                    "scenario": "S1"
                },
                {
                    "value": "7,04E-06",
                    "module": "C2",
                    "scenario": "S2"
                },
                {
                    "value": "1,21E-06",
                    "module": "C3",
                    "scenario": "S1"
                },
                {
                    "value": "1,89E-09",
                    "module": "C3",
                    "scenario": "S2"
                },
                {
                    "value": "1,31E-09",
                    "module": "C4",
                    "scenario": "S1"
                },
                {
                    "value": "4,02E-06",
                    "module": "C4",
                    "scenario": "S2"
                },
                {
                    "value": "-1,47E-05",
                    "module": "D",
                    "scenario": "S1"
                },
                {
                    "value": "-8,22E-06",
                    "module": "D",
                    "scenario": "S2"
                },
                {
                    "value": "1,98E-04",
                    "module": "A1A3",
                    "scenario": null
                }
            ]
        },
        {
            "parameter": "NHWD",
            "values": [
                {
                    "value": "2,28E-01",
                    "module": "A1",
                    "scenario": null
                },
                {
                    "value": "6,31E-01",
                    "module": "A2",
                    "scenario": null
                },
                {
                    "value": "6,00E-01",
                    "module": "A3",
                    "scenario": null
                },
                {
                    "value": "1,27E+00",
                    "module": "A4",
                    "scenario": null
                },
                {
                    "value": "7,99E-01",
                    "module": "A5",
                    "scenario": null
                },
                {
                    "value": "0,00E+00",
                    "module": "B1",
                    "scenario": "S1"
                },
                {
                    "value": "0,00E+00",
                    "module": "B1",
                    "scenario": "S2"
                },
                {
                    "value": "0,00E+00",
                    "module": "B2",
                    "scenario": null
                },
                {
                    "value": "0,00E+00",
                    "module": "B6",
                    "scenario": null
                },
                {
                    "value": "0,00E+00",
                    "module": "B7",
                    "scenario": null
                },
                {
                    "value": "0,00E+00",
                    "module": "C1",
                    "scenario": null
                },
                {
                    "value": "6,84E-01",
                    "module": "C2",
                    "scenario": "S1"
                },
                {
                    "value": "1,41E-01",
                    "module": "C2",
                    "scenario": "S2"
                },
                {
                    "value": "1,53E-02",
                    "module": "C3",
                    "scenario": "S1"
                },
                {
                    "value": "8,99E-06",
                    "module": "C3",
                    "scenario": "S2"
                },
                {
                    "value": "3,09E-03",
                    "module": "C4",
                    "scenario": "S1"
                },
                {
                    "value": "2,11E+01",
                    "module": "C4",
                    "scenario": "S2"
                },
                {
                    "value": "-1,81E-02",
                    "module": "D",
                    "scenario": "S1"
                },
                {
                    "value": "-3,08E-03",
                    "module": "D",
                    "scenario": "S2"
                },
                {
                    "value": "1,46E+00",
                    "module": "A1A3",
                    "scenario": null
                }
            ]
        },
        {
            "parameter": "RWD",
            "values": [
                {
                    "value": "1,63E-04",
                    "module": "A1",
                    "scenario": null
                },
                {
                    "value": "1,29E-04",
                    "module": "A2",
                    "scenario": null
                },
                {
                    "value": "1,57E-04",
                    "module": "A3",
                    "scenario": null
                },
                {
                    "value": "4,33E-04",
                    "module": "A4",
                    "scenario": null
                },
                {
                    "value": "7,25E-05",
                    "module": "A5",
                    "scenario": null
                },
                {
                    "value": "0,00E+00",
                    "module": "B1",
                    "scenario": "S1"
                },
                {
                    "value": "0,00E+00",
                    "module": "B1",
                    "scenario": "S2"
                },
                {
                    "value": "0,00E+00",
                    "module": "B2",
                    "scenario": null
                },
                {
                    "value": "0,00E+00",
                    "module": "B6",
                    "scenario": null
                },
                {
                    "value": "0,00E+00",
                    "module": "B7",
                    "scenario": null
                },
                {
                    "value": "0,00E+00",
                    "module": "C1",
                    "scenario": null
                },
                {
                    "value": "8,82E-05",
                    "module": "C2",
                    "scenario": "S1"
                },
                {
                    "value": "1,82E-05",
                    "module": "C2",
                    "scenario": "S2"
                },
                {
                    "value": "6,87E-06",
                    "module": "C3",
                    "scenario": "S1"
                },
                {
                    "value": "1,68E-08",
                    "module": "C3",
                    "scenario": "S2"
                },
                {
                    "value": "4,72E-09",
                    "module": "C4",
                    "scenario": "S1"
                },
                {
                    "value": "2,50E-05",
                    "module": "C4",
                    "scenario": "S2"
                },
                {
                    "value": "-2,75E-05",
                    "module": "D",
                    "scenario": "S1"
                },
                {
                    "value": "-4,80E-06",
                    "module": "D",
                    "scenario": "S2"
                },
                {
                    "value": "4,49E-04",
                    "module": "A1A3",
                    "scenario": null
                }
            ]
        }
    ],
    "end_of_life_flow": [
        {
            "parameter": "CRU",
            "values": [
                {
                    "value": "0,00E+00",
                    "module": "A1",
                    "scenario": null
                },
                {
                    "value": "0,00E+00",
                    "module": "A2",
                    "scenario": null
                },
                {
                    "value": "0,00E+00",
                    "module": "A3",
                    "scenario": null
                },
                {
                    "value": "0,00E+00",
                    "module": "A4",
                    "scenario": null
                },
                {
                    "value": "0,00E+00",
                    "module": "A5",
                    "scenario": null
                },
                {
                    "value": "0,00E+00",
                    "module": "B1",
                    "scenario": "S1"
                },
                {
                    "value": "0,00E+00",
                    "module": "B1",
                    "scenario": "S2"
                },
                {
                    "value": "0,00E+00",
                    "module": "B2",
                    "scenario": null
                },
                {
                    "value": "0,00E+00",
                    "module": "B6",
                    "scenario": null
                },
                {
                    "value": "0,00E+00",
                    "module": "B7",
                    "scenario": null
                },
                {
                    "value": "0,00E+00",
                    "module": "C1",
                    "scenario": null
                },
                {
                    "value": "0,00E+00",
                    "module": "C2",
                    "scenario": "S1"
                },
                {
                    "value": "0,00E+00",
                    "module": "C2",
                    "scenario": "S2"
                },
                {
                    "value": "0,00E+00",
                    "module": "C3",
                    "scenario": "S1"
                },
                {
                    "value": "0,00E+00",
                    "module": "C3",
                    "scenario": "S2"
                },
                {
                    "value": "0,00E+00",
                    "module": "C4",
                    "scenario": "S1"
                },
                {
                    "value": "0,00E+00",
                    "module": "C4",
                    "scenario": "S2"
                },
                {
                    "value": "0,00E+00",
                    "module": "D",
                    "scenario": "S1"
                },
                {
                    "value": "0,00E+00",
                    "module": "D",
                    "scenario": "S2"
                },
                {
                    "value": "0,00E+00",
                    "module": "A1A3",
                    "scenario": null
                }
            ]
        },
        {
            "parameter": "MFR",
            "values": [
                {
                    "value": "0,00E+00",
                    "module": "A1",
                    "scenario": null
                },
                {
                    "value": "0,00E+00",
                    "module": "A2",
                    "scenario": null
                },
                {
                    "value": "4,79E-03",
                    "module": "A3",
                    "scenario": null
                },
                {
                    "value": "0,00E+00",
                    "module": "A4",
                    "scenario": null
                },
                {
                    "value": "1,22E+00",
                    "module": "A5",
                    "scenario": null
                },
                {
                    "value": "0,00E+00",
                    "module": "B1",
                    "scenario": "S1"
                },
                {
                    "value": "0,00E+00",
                    "module": "B1",
                    "scenario": "S2"
                },
                {
                    "value": "0,00E+00",
                    "module": "B2",
                    "scenario": null
                },
                {
                    "value": "0,00E+00",
                    "module": "B6",
                    "scenario": null
                },
                {
                    "value": "0,00E+00",
                    "module": "B7",
                    "scenario": null
                },
                {
                    "value": "0,00E+00",
                    "module": "C1",
                    "scenario": null
                },
                {
                    "value": "0,00E+00",
                    "module": "C2",
                    "scenario": "S1"
                },
                {
                    "value": "0,00E+00",
                    "module": "C2",
                    "scenario": "S2"
                },
                {
                    "value": "2,12E+01",
                    "module": "C3",
                    "scenario": "S1"
                },
                {
                    "value": "7,32E-02",
                    "module": "C3",
                    "scenario": "S2"
                },
                {
                    "value": "0,00E+00",
                    "module": "C4",
                    "scenario": "S1"
                },
                {
                    "value": "0,00E+00",
                    "module": "C4",
                    "scenario": "S2"
                },
                {
                    "value": "0,00E+00",
                    "module": "D",
                    "scenario": "S1"
                },
                {
                    "value": "0,00E+00",
                    "module": "D",
                    "scenario": "S2"
                },
                {
                    "value": "4,79E-03",
                    "module": "A1A3",
                    "scenario": null
                }
            ]
        },
        {
            "parameter": "MER",
            "values": [
                {
                    "value": "0,00E+00",
                    "module": "A1",
                    "scenario": null
                },
                {
                    "value": "0,00E+00",
                    "module": "A2",
                    "scenario": null
                },
                {
                    "value": "0,00E+00",
                    "module": "A3",
                    "scenario": null
                },
                {
                    "value": "0,00E+00",
                    "module": "A4",
                    "scenario": null
                },
                {
                    "value": "0,00E+00",
                    "module": "A5",
                    "scenario": null
                },
                {
                    "value": "0,00E+00",
                    "module": "B1",
                    "scenario": "S1"
                },
                {
                    "value": "0,00E+00",
                    "module": "B1",
                    "scenario": "S2"
                },
                {
                    "value": "0,00E+00",
                    "module": "B2",
                    "scenario": null
                },
                {
                    "value": "0,00E+00",
                    "module": "B6",
                    "scenario": null
                },
                {
                    "value": "0,00E+00",
                    "module": "B7",
                    "scenario": null
                },
                {
                    "value": "0,00E+00",
                    "module": "C1",
                    "scenario": null
                },
                {
                    "value": "0,00E+00",
                    "module": "C2",
                    "scenario": "S1"
                },
                {
                    "value": "0,00E+00",
                    "module": "C2",
                    "scenario": "S2"
                },
                {
                    "value": "0,00E+00",
                    "module": "C3",
                    "scenario": "S1"
                },
                {
                    "value": "0,00E+00",
                    "module": "C3",
                    "scenario": "S2"
                },
                {
                    "value": "0,00E+00",
                    "module": "C4",
                    "scenario": "S1"
                },
                {
                    "value": "0,00E+00",
                    "module": "C4",
                    "scenario": "S2"
                },
                {
                    "value": "0,00E+00",
                    "module": "D",
                    "scenario": "S1"
                },
                {
                    "value": "0,00E+00",
                    "module": "D",
                    "scenario": "S2"
                },
                {
                    "value": "0,00E+00",
                    "module": "A1A3",
                    "scenario": null
                }
            ]
        },
        {
            "parameter": "EEE",
            "values": [
                {
                    "value": "0,00E+00",
                    "module": "A1",
                    "scenario": null
                },
                {
                    "value": "0,00E+00",
                    "module": "A2",
                    "scenario": null
                },
                {
                    "value": "7,20E-03",
                    "module": "A3",
                    "scenario": null
                },
                {
                    "value": "0,00E+00",
                    "module": "A4",
                    "scenario": null
                },
                {
                    "value": "1,34E-01",
                    "module": "A5",
                    "scenario": null
                },
                {
                    "value": "0,00E+00",
                    "module": "B1",
                    "scenario": "S1"
                },
                {
                    "value": "0,00E+00",
                    "module": "B1",
                    "scenario": "S2"
                },
                {
                    "value": "0,00E+00",
                    "module": "B2",
                    "scenario": null
                },
                {
                    "value": "0,00E+00",
                    "module": "B6",
                    "scenario": null
                },
                {
                    "value": "0,00E+00",
                    "module": "B7",
                    "scenario": null
                },
                {
                    "value": "0,00E+00",
                    "module": "C1",
                    "scenario": null
                },
                {
                    "value": "0,00E+00",
                    "module": "C2",
                    "scenario": "S1"
                },
                {
                    "value": "0,00E+00",
                    "module": "C2",
                    "scenario": "S2"
                },
                {
                    "value": "0,00E+00",
                    "module": "C3",
                    "scenario": "S1"
                },
                {
                    "value": "0,00E+00",
                    "module": "C3",
                    "scenario": "S2"
                },
                {
                    "value": "0,00E+00",
                    "module": "C4",
                    "scenario": "S1"
                },
                {
                    "value": "0,00E+00",
                    "module": "C4",
                    "scenario": "S2"
                },
                {
                    "value": "0,00E+00",
                    "module": "D",
                    "scenario": "S1"
                },
                {
                    "value": "0,00E+00",
                    "module": "D",
                    "scenario": "S2"
                },
                {
                    "value": "7,20E-03",
                    "module": "A1A3",
                    "scenario": null
                }
            ]
        },
        {
            "parameter": "EET",
            "values": [
                {
                    "value": "0,00E+00",
                    "module": "A1",
                    "scenario": null
                },
                {
                    "value": "0,00E+00",
                    "module": "A2",
                    "scenario": null
                },
                {
                    "value": "1,44E-02",
                    "module": "A3",
                    "scenario": null
                },
                {
                    "value": "0,00E+00",
                    "module": "A4",
                    "scenario": null
                },
                {
                    "value": "2,68E-01",
                    "module": "A5",
                    "scenario": null
                },
                {
                    "value": "0,00E+00",
                    "module": "B1",
                    "scenario": "S1"
                },
                {
                    "value": "0,00E+00",
                    "module": "B1",
                    "scenario": "S2"
                },
                {
                    "value": "0,00E+00",
                    "module": "B2",
                    "scenario": null
                },
                {
                    "value": "0,00E+00",
                    "module": "B6",
                    "scenario": null
                },
                {
                    "value": "0,00E+00",
                    "module": "B7",
                    "scenario": null
                },
                {
                    "value": "0,00E+00",
                    "module": "C1",
                    "scenario": null
                },
                {
                    "value": "0,00E+00",
                    "module": "C2",
                    "scenario": "S1"
                },
                {
                    "value": "0,00E+00",
                    "module": "C2",
                    "scenario": "S2"
                },
                {
                    "value": "0,00E+00",
                    "module": "C3",
                    "scenario": "S1"
                },
                {
                    "value": "0,00E+00",
                    "module": "C3",
                    "scenario": "S2"
                },
                {
                    "value": "0,00E+00",
                    "module": "C4",
                    "scenario": "S1"
                },
                {
                    "value": "0,00E+00",
                    "module": "C4",
                    "scenario": "S2"
                },
                {
                    "value": "0,00E+00",
                    "module": "D",
                    "scenario": "S1"
                },
                {
                    "value": "0,00E+00",
                    "module": "D",
                    "scenario": "S2"
                },
                {
                    "value": "1,44E-02",
                    "module": "A1A3",
                    "scenario": null
                }
            ]
        }
    ]
}