{
    "product_name": "Remote reader 91 25",
    "epd_id": "EPD-DOR-20220258-CBA2-EN",
    "compliance": [
        "DIN EN 15804+A2",
        "ISO 14025"
    ],
    "producer_name": "dormakaba International Holding GmbH",
    "environmental_impact": [
        {
            "parameter": "GWP-total",
            "values": [
                {
                    "value": "4,17E+00",
                    "module": "A1-A3",
                    "scenario": null
                },
                {
                    "value": "2,00E-03",
                    "module": "A4",
                    "scenario": null
                },
                {
                    "value": "1,02E-01",
                    "module": "A5",
                    "scenario": null
                },
                {
                    "value": "9,96E+01",
                    "module": "B6",
                    "scenario": null
                },
                {
                    "value": "0,00E+00",
                    "module": "C1",
                    "scenario": null
                },
                {
                    "value": "6,20E-04",
                    "module": "C2",
                    "scenario": null
                },
                {
                    "value": "1,63E-01",
                    "module": "C3",
                    "scenario": null
                },
                {
                    "value": "7,63E-06",
                    "module": "C4",
                    "scenario": null
                },
                {
                    "value": "-1,32E-01",
                    "module": "D",
                    "scenario": null
                }
            ]
        },
        {
            "parameter": "GWP-fossil",
            "values": [
                {
                    "value": "4,27E+00",
                    "module": "A1-A3",
                    "scenario": null
                },
                {
                    "value": "2,00E-03",
                    "module": "A4",
                    "scenario": null
                },
                {
                    "value": "3,00E-03",
                    "module": "A5",
                    "scenario": null
                },
                {
                    "value": "9,94E+01",
                    "module": "B6",
                    "scenario": null
                },
                {
                    "value": "0,00E+00",
                    "module": "C1",
                    "scenario": null
                },
                {
                    "value": "5,93E-04",
                    "module": "C2",
                    "scenario": null
                },
                {
                    "value": "1,63E-01",
                    "module": "C3",
                    "scenario": null
                },
                {
                    "value": "7,58E-06",
                    "module": "C4",
                    "scenario": null
                },
                {
                    "value": "-1,32E-01",
                    "module": "D",
                    "scenario": null
                }
            ]
        },
        {
            "parameter": "GWP-biogenic",
            "values": [
                {
                    "value": "-9,76E-02",
                    "module": "A1-A3",
                    "scenario": null
                },
                {
                    "value": "9,62E-05",
                    "module": "A4",
                    "scenario": null
                },
                {
                    "value": "9,90E-02",
                    "module": "A5",
                    "scenario": null
                },
                {
                    "value": "1,09E-01",
                    "module": "B6",
                    "scenario": null
                },
                {
                    "value": "0,00E+00",
                    "module": "C1",
                    "scenario": null
                },
                {
                    "value": "2,74E-05",
                    "module": "C2",
                    "scenario": null
                },
                {
                    "value": "3,80E-06",
                    "module": "C3",
                    "scenario": null
                },
                {
                    "value": "2,59E-08",
                    "module": "C4",
                    "scenario": null
                },
                {
                    "value": "-2,49E-04",
                    "module": "D",
                    "scenario": null
                }
            ]
        },
        {
            "parameter": "GWP-luluc",
            "values": [
                {
                    "value": "4,15E-03",
                    "module": "A1-A3",
                    "scenario": null
                },
                {
                    "value": "4,95E-08",
                    "module": "A4",
                    "scenario": null
                },
                {
                    "value": "1,68E-06",
                    "module": "A5",
                    "scenario": null
                },
                {
                    "value": "1,37E-01",
                    "module": "B6",
                    "scenario": null
                },
                {
                    "value": "0,00E+00",
                    "module": "C1",
                    "scenario": null
                },
                {
                    "value": "1,41E-08",
                    "module": "C2",
                    "scenario": null
                },
                {
                    "value": "9,22E-06",
                    "module": "C3",
                    "scenario": null
                },
                {
                    "value": "2,18E-08",
                    "module": "C4",
                    "scenario": null
                },
                {
                    "value": "-1,26E-04",
                    "module": "D",
                    "scenario": null
                }
            ]
        },
        {
            "parameter": "ODP",
            "values": [
                {
                    "value": "3,58E-10",
                    "module": "A1-A3",
                    "scenario": null
                },
                {
                    "value": "2,20E-19",
                    "module": "A4",
                    "scenario": null
                },
                {
                    "value": "1,84E-17",
                    "module": "A5",
                    "scenario": null
                },
                {
                    "value": "1,05E-12",
                    "module": "B6",
                    "scenario": null
                },
                {
                    "value": "0,00E+00",
                    "module": "C1",
                    "scenario": null
                },
                {
                    "value": "6,26E-20",
                    "module": "C2",
                    "scenario": null
                },
                {
                    "value": "8,23E-17",
                    "module": "C3",
                    "scenario": null
                },
                {
                    "value": "2,81E-20",
                    "module": "C4",
                    "scenario": null
                },
                {
                    "value": "-1,21E-15",
                    "module": "D",
                    "scenario": null
                }
            ]
        },
        {
            "parameter": "AP",
            "values": [
                {
                    "value": "3,22E-02",
                    "module": "A1-A3",
                    "scenario": null
                },
                {
                    "value": "2,08E-06",
                    "module": "A4",
                    "scenario": null
                },
                {
                    "value": "2,85E-05",
                    "module": "A5",
                    "scenario": null
                },
                {
                    "value": "5,89E-01",
                    "module": "B6",
                    "scenario": null
                },
                {
                    "value": "0,00E+00",
                    "module": "C1",
                    "scenario": null
                },
                {
                    "value": "5,94E-07",
                    "module": "C2",
                    "scenario": null
                },
                {
                    "value": "2,91E-05",
                    "module": "C3",
                    "scenario": null
                },
                {
                    "value": "5,44E-08",
                    "module": "C4",
                    "scenario": null
                },
                {
                    "value": "-8,56E-04",
                    "module": "D",
                    "scenario": null
                }
            ]
        },
        {
            "parameter": "POCP",
            "values": [
                {
                    "value": "1,62E-02",
                    "module": "A1-A3",
                    "scenario": null
                },
                {
                    "value": "1,87E-06",
                    "module": "A4",
                    "scenario": null
                },
                {
                    "value": "2,73E-05",
                    "module": "A5",
                    "scenario": null
                },
                {
                    "value": "2,59E-01",
                    "module": "B6",
                    "scenario": null
                },
                {
                    "value": "0,00E+00",
                    "module": "C1",
                    "scenario": null
                },
                {
                    "value": "5,34E-07",
                    "module": "C2",
                    "scenario": null
                },
                {
                    "value": "1,81E-05",
                    "module": "C3",
                    "scenario": null
                },
                {
                    "value": "4,24E-08",
                    "module": "C4",
                    "scenario": null
                },
                {
                    "value": "-3,30E-04",
                    "module": "D",
                    "scenario": null
                }
            ]
        },
        {
            "parameter": "ADPE",
            "values": [
                {
                    "value": "2,00E-03",
                    "module": "A1-A3",
                    "scenario": null
                },
                {
                    "value": "6,24E-11",
                    "module": "A4",
                    "scenario": null
                },
                {
                    "value": "2,90E-10",
                    "module": "A5",
                    "scenario": null
                },
                {
                    "value": "1,50E-05",
                    "module": "B6",
                    "scenario": null
                },
                {
                    "value": "0,00E+00",
                    "module": "C1",
                    "scenario": null
                },
                {
                    "value": "1,78E-11",
                    "module": "C2",
                    "scenario": null
                },
                {
                    "value": "1,13E-09",
                    "module": "C3",
                    "scenario": null
                },
                {
                    "value": "6,81E-13",
                    "module": "C4",
                    "scenario": null
                },
                {
                    "value": "-4,19E-05",
                    "module": "D",
                    "scenario": null
                }
            ]
        },
        {
            "parameter": "ADPF",
            "values": [
                {
                    "value": "5,18E+01",
                    "module": "A1-A3",
                    "scenario": null
                },
                {
                    "value": "3,00E-02",
                    "module": "A4",
                    "scenario": null
                },
                {
                    "value": "3,20E-02",
                    "module": "A5",
                    "scenario": null
                },
                {
                    "value": "1,33E+03",
                    "module": "B6",
                    "scenario": null
                },
                {
                    "value": "0,00E+00",
                    "module": "C1",
                    "scenario": null
                },
                {
                    "value": "8,00E-03",
                    "module": "C2",
                    "scenario": null
                },
                {
                    "value": "7,60E-02",
                    "module": "C3",
                    "scenario": null
                },
                {
                    "value": "9,95E-05",
                    "module": "C4",
                    "scenario": null
                },
                {
                    "value": "-2,70E+00",
                    "module": "D",
                    "scenario": null
                }
            ]
        },
        {
            "parameter": "WDP",
            "values": [
                {
                    "value": "8,54E-01",
                    "module": "A1-A3",
                    "scenario": null
                },
                {
                    "value": "4,08E-06",
                    "module": "A4",
                    "scenario": null
                },
                {
                    "value": "1,30E-02",
                    "module": "A5",
                    "scenario": null
                },
                {
                    "value": "2,07E+01",
                    "module": "B6",
                    "scenario": null
                },
                {
                    "value": "0,00E+00",
                    "module": "C1",
                    "scenario": null
                },
                {
                    "value": "1,16E-06",
                    "module": "C2",
                    "scenario": null
                },
                {
                    "value": "1,70E-02",
                    "module": "C3",
                    "scenario": null
                },
                {
                    "value": "7,95E-07",
                    "module": "C4",
                    "scenario": null
                },
                {
                    "value": "-1,70E-02",
                    "module": "D",
                    "scenario": null
                }
            ]
        },
        {
            "parameter": "EP-freshwater",
            "values": [
                {
                    "value": "2,13E-05",
                    "module": "A1-A3",
                    "scenario": null
                },
                {
                    "value": "4,46E-10",
                    "module": "A4",
                    "scenario": null
                },
                {
                    "value": "3,59E-09",
                    "module": "A5",
                    "scenario": null
                },
                {
                    "value": "1,39E-04",
                    "module": "B6",
                    "scenario": null
                },
                {
                    "value": "0,00E+00",
                    "module": "C1",
                    "scenario": null
                },
                {
                    "value": "1,27E-10",
                    "module": "C2",
                    "scenario": null
                },
                {
                    "value": "1,31E-08",
                    "module": "C3",
                    "scenario": null
                },
                {
                    "value": "1,30E-11",
                    "module": "C4",
                    "scenario": null
                },
                {
                    "value": "-1,52E-07",
                    "module": "D",
                    "scenario": null
                }
            ]
        },
        {
            "parameter": "EP-marine",
            "values": [
                {
                    "value": "5,07E-03",
                    "module": "A1-A3",
                    "scenario": null
                },
                {
                    "value": "6,63E-07",
                    "module": "A4",
                    "scenario": null
                },
                {
                    "value": "1,03E-05",
                    "module": "A5",
                    "scenario": null
                },
                {
                    "value": "8,80E-02",
                    "module": "B6",
                    "scenario": null
                },
                {
                    "value": "0,00E+00",
                    "module": "C1",
                    "scenario": null
                },
                {
                    "value": "1,89E-07",
                    "module": "C2",
                    "scenario": null
                },
                {
                    "value": "6,55E-06",
                    "module": "C3",
                    "scenario": null
                },
                {
                    "value": "1,40E-08",
                    "module": "C4",
                    "scenario": null
                },
                {
                    "value": "-1,07E-04",
                    "module": "D",
                    "scenario": null
                }
            ]
        },
        {
            "parameter": "EP-terrestrial",
            "values": [
                {
                    "value": "5,96E-02",
                    "module": "A1-A3",
                    "scenario": null
                },
                {
                    "value": "7,37E-06",
                    "module": "A4",
                    "scenario": null
                },
                {
                    "value": "1,29E-04",
                    "module": "A5",
                    "scenario": null
                },
                {
                    "value": "9,55E-01",
                    "module": "B6",
                    "scenario": null
                },
                {
                    "value": "0,00E+00",
                    "module": "C1",
                    "scenario": null
                },
                {
                    "value": "2,10E-06",
                    "module": "C2",
                    "scenario": null
                },
                {
                    "value": "1,32E-04",
                    "module": "C3",
                    "scenario": null
                },
                {
                    "value": "1,54E-07",
                    "module": "C4",
                    "scenario": null
                },
                {
                    "value": "-1,00E-03",
                    "module": "D",
                    "scenario": null
                }
            ]
        }
    ],
    "additional_environmental_impact": [
        {
            "parameter": "PM",
            "values": [
                {
                    "value": "2,90E-07",
                    "module": "A1-A3",
                    "scenario": null
                },
                {
                    "value": "1,09E-11",
                    "module": "A4",
                    "scenario": null
                },
                {
                    "value": "1,58E-10",
                    "module": "A5",
                    "scenario": null
                },
                {
                    "value": "9,05E-06",
                    "module": "B6",
                    "scenario": null
                },
                {
                    "value": "0,00E+00",
                    "module": "C1",
                    "scenario": null
                },
                {
                    "value": "3,12E-12",
                    "module": "C2",
                    "scenario": null
                },
                {
                    "value": "3,71E-10",
                    "module": "C3",
                    "scenario": null
                },
                {
                    "value": "6,74E-13",
                    "module": "C4",
                    "scenario": null
                },
                {
                    "value": "-7,05E-09",
                    "module": "D",
                    "scenario": null
                }
            ]
        },
        {
            "parameter": "ETP-fw",
            "values": [
                {
                    "value": "1,97E+01",
                    "module": "A1-A3",
                    "scenario": null
                },
                {
                    "value": "2,10E-02",
                    "module": "A4",
                    "scenario": null
                },
                {
                    "value": "1,50E-02",
                    "module": "A5",
                    "scenario": null
                },
                {
                    "value": "4,23E+02",
                    "module": "B6",
                    "scenario": null
                },
                {
                    "value": "0,00E+00",
                    "module": "C1",
                    "scenario": null
                },
                {
                    "value": "6,00E-03",
                    "module": "C2",
                    "scenario": null
                },
                {
                    "value": "2,80E-02",
                    "module": "C3",
                    "scenario": null
                },
                {
                    "value": "5,69E-05",
                    "module": "C4",
                    "scenario": null
                },
                {
                    "value": "-6,35E-01",
                    "module": "D",
                    "scenario": null
                }
            ]
        },
        {
            "parameter": "HTP-c",
            "values": [
                {
                    "value": "1,16E-09",
                    "module": "A1-A3",
                    "scenario": null
                },
                {
                    "value": "3,94E-13",
                    "module": "A4",
                    "scenario": null
                },
                {
                    "value": "8,08E-13",
                    "module": "A5",
                    "scenario": null
                },
                {
                    "value": "1,98E-08",
                    "module": "B6",
                    "scenario": null
                },
                {
                    "value": "0,00E+00",
                    "module": "C1",
                    "scenario": null
                },
                {
                    "value": "1,12E-13",
                    "module": "C2",
                    "scenario": null
                },
                {
                    "value": "2,46E-12",
                    "module": "C3",
                    "scenario": null
                },
                {
                    "value": "8,42E-15",
                    "module": "C4",
                    "scenario": null
                },
                {
                    "value": "-3,38E-11",
                    "module": "D",
                    "scenario": null
                }
            ]
        },
        {
            "parameter": "HTP-nc",
            "values": [
                {
                    "value": "5,46E-08",
                    "module": "A1-A3",
                    "scenario": null
                },
                {
                    "value": "1,68E-11",
                    "module": "A4",
                    "scenario": null
                },
                {
                    "value": "3,50E-11",
                    "module": "A5",
                    "scenario": null
                },
                {
                    "value": "8,28E-07",
                    "module": "B6",
                    "scenario": null
                },
                {
                    "value": "0,00E+00",
                    "module": "C1",
                    "scenario": null
                },
                {
                    "value": "4,80E-12",
                    "module": "C2",
                    "scenario": null
                },
                {
                    "value": "2,49E-10",
                    "module": "C3",
                    "scenario": null
                },
                {
                    "value": "9,29E-13",
                    "module": "C4",
                    "scenario": null
                },
                {
                    "value": "-1,99E-09",
                    "module": "D",
                    "scenario": null
                }
            ]
        },
        {
            "parameter": "SQP",
            "values": [
                {
                    "value": "1,89E+01",
                    "module": "A1-A3",
                    "scenario": null
                },
                {
                    "value": "7,59E-05",
                    "module": "A4",
                    "scenario": null
                },
                {
                    "value": "9,00E-03",
                    "module": "A5",
                    "scenario": null
                },
                {
                    "value": "3,19E+02",
                    "module": "B6",
                    "scenario": null
                },
                {
                    "value": "0,00E+00",
                    "module": "C1",
                    "scenario": null
                },
                {
                    "value": "2,16E-05",
                    "module": "C2",
                    "scenario": null
                },
                {
                    "value": "2,30E-02",
                    "module": "C3",
                    "scenario": null
                },
                {
                    "value": "2,07E-05",
                    "module": "C4",
                    "scenario": null
                },
                {
                    "value": "-4,98E-01",
                    "module": "D",
                    "scenario": null
                }
            ]
        }
    ],
    "resource_use": [
        {
            "parameter": "PERE",
            "values": [
                {
                    "value": "1,19E+01",
                    "module": "A1-A3",
                    "scenario": null
                },
                {
                    "value": "9,31E-05",
                    "module": "A4",
                    "scenario": null
                },
                {
                    "value": "8,69E-01",
                    "module": "A5",
                    "scenario": null
                },
                {
                    "value": "4,19E+02",
                    "module": "B6",
                    "scenario": null
                },
                {
                    "value": "0,00E+00",
                    "module": "C1",
                    "scenario": null
                },
                {
                    "value": "2,65E-05",
                    "module": "C2",
                    "scenario": null
                },
                {
                    "value": "2,60E-02",
                    "module": "C3",
                    "scenario": null
                },
                {
                    "value": "1,30E-05",
                    "module": "C4",
                    "scenario": null
                },
                {
                    "value": "-4,39E-01",
                    "module": "D",
                    "scenario": null
                }
            ]
        },
        {
            "parameter": "PERM",
            "values": [
                {
                    "value": "8,69E-01",
                    "module": "A1-A3",
                    "scenario": null
                },
                {
                    "value": "0,00E+00",
                    "module": "A4",
                    "scenario": null
                },
                {
                    "value": "-8,63E-01",
                    "module": "A5",
                    "scenario": null
                },
                {
                    "value": "0,00E+00",
                    "module": "B6",
                    "scenario": null
                },
                {
                    "value": "0,00E+00",
                    "module": "C1",
                    "scenario": null
                },
                {
                    "value": "0,00E+00",
                    "module": "C2",
                    "scenario": null
                },
                {
                    "value": "-6,00E-03",
                    "module": "C3",
                    "scenario": null
                },
                {
                    "value": "0,00E+00",
                    "module": "C4",
                    "scenario": null
                },
                {
                    "value": "0,00E+00",
                    "module": "D",
                    "scenario": null
                }
            ]
        },
        {
            "parameter": "PERT",
            "values": [
                {
                    "value": "1,28E+01",
                    "module": "A1-A3",
                    "scenario": null
                },
                {
                    "value": "9,31E-05",
                    "module": "A4",
                    "scenario": null
                },
                {
                    "value": "6,00E-03",
                    "module": "A5",
                    "scenario": null
                },
                {
                    "value": "4,19E+02",
                    "module": "B6",
                    "scenario": null
                },
                {
                    "value": "0,00E+00",
                    "module": "C1",
                    "scenario": null
                },
                {
                    "value": "2,65E-05",
                    "module": "C2",
                    "scenario": null
                },
                {
                    "value": "2,00E-02",
                    "module": "C3",
                    "scenario": null
                },
                {
                    "value": "1,30E-05",
                    "module": "C4",
                    "scenario": null
                },
                {
                    "value": "-4,39E-01",
                    "module": "D",
                    "scenario": null
                }
            ]
        },
        {
            "parameter": "PENRE",
            "values": [
                {
                    "value": "4,88E+01",
                    "module": "A1-A3",
                    "scenario": null
                },
                {
                    "value": "3,00E-02",
                    "module": "A4",
                    "scenario": null
                },
                {
                    "value": "3,20E-02",
                    "module": "A5",
                    "scenario": null
                },
                {
                    "value": "1,33E+03",
                    "module": "B6",
                    "scenario": null
                },
                {
                    "value": "0,00E+00",
                    "module": "C1",
                    "scenario": null
                },
                {
                    "value": "8,00E-03",
                    "module": "C2",
                    "scenario": null
                },
                {
                    "value": "3,06E+00",
                    "module": "C3",
                    "scenario": null
                },
                {
                    "value": "9,96E-05",
                    "module": "C4",
                    "scenario": null
                },
                {
                    "value": "-2,70E+00",
                    "module": "D",
                    "scenario": null
                }
            ]
        },
        {
            "parameter": "PENRM",
            "values": [
                {
                    "value": "2,99E+00",
                    "module": "A1-A3",
                    "scenario": null
                },
                {
                    "value": "0,00E+00",
                    "module": "A4",
                    "scenario": null
                },
                {
                    "value": "0,00E+00",
                    "module": "A5",
                    "scenario": null
                },
                {
                    "value": "0,00E+00",
                    "module": "B6",
                    "scenario": null
                },
                {
                    "value": "0,00E+00",
                    "module": "C1",
                    "scenario": null
                },
                {
                    "value": "0,00E+00",
                    "module": "C2",
                    "scenario": null
                },
                {
                    "value": "-2,99E+00",
                    "module": "C3",
                    "scenario": null
                },
                {
                    "value": "0,00E+00",
                    "module": "C4",
                    "scenario": null
                },
                {
                    "value": "0,00E+00",
                    "module": "D",
                    "scenario": null
                }
            ]
        },
        {
            "parameter": "PENRT",
            "values": [
                {
                    "value": "5,18E+01",
                    "module": "A1-A3",
                    "scenario": null
                },
                {
                    "value": "3,00E-02",
                    "module": "A4",
                    "scenario": null
                },
                {
                    "value": "3,20E-02",
                    "module": "A5",
                    "scenario": null
                },
                {
                    "value": "1,33E+03",
                    "module": "B6",
                    "scenario": null
                },
                {
                    "value": "0,00E+00",
                    "module": "C1",
                    "scenario": null
                },
                {
                    "value": "8,00E-03",
                    "module": "C2",
                    "scenario": null
                },
                {
                    "value": "7,60E-02",
                    "module": "C3",
                    "scenario": null
                },
                {
                    "value": "9,96E-05",
                    "module": "C4",
                    "scenario": null
                },
                {
                    "value": "-2,70E+00",
                    "module": "D",
                    "scenario": null
                }
            ]
        },
        {
            "parameter": "SM",
            "values": [
                {
                    "value": "0,00E+00",
                    "module": "A1-A3",
                    "scenario": null
                },
                {
                    "value": "0,00E+00",
                    "module": "A4",
                    "scenario": null
                },
                {
                    "value": "0,00E+00",
                    "module": "A5",
                    "scenario": null
                },
                {
                    "value": "0,00E+00",
                    "module": "B6",
                    "scenario": null
                },
                {
                    "value": "0,00E+00",
                    "module": "C1",
                    "scenario": null
                },
                {
                    "value": "0,00E+00",
                    "module": "C2",
                    "scenario": null
                },
                {
                    "value": "0,00E+00",
                    "module": "C3",
                    "scenario": null
                },
                {
                    "value": "0,00E+00",
                    "module": "C4",
                    "scenario": null
                },
                {
                    "value": "0,00E+00",
                    "module": "D",
                    "scenario": null
                }
            ]
        },
        {
            "parameter": "RSF",
            "values": [
                {
                    "value": "0,00E+00",
                    "module": "A1-A3",
                    "scenario": null
                },
                {
                    "value": "0,00E+00",
                    "module": "A4",
                    "scenario": null
                },
                {
                    "value": "0,00E+00",
                    "module": "A5",
                    "scenario": null
                },
                {
                    "value": "0,00E+00",
                    "module": "B6",
                    "scenario": null
                },
                {
                    "value": "0,00E+00",
                    "module": "C1",
                    "scenario": null
                },
                {
                    "value": "0,00E+00",
                    "module": "C2",
                    "scenario": null
                },
                {
                    "value": "0,00E+00",
                    "module": "C3",
                    "scenario": null
                },
                {
                    "value": "0,00E+00",
                    "module": "C4",
                    "scenario": null
                },
                {
                    "value": "0,00E+00",
                    "module": "D",
                    "scenario": null
                }
            ]
        },
        {
            "parameter": "NRSF",
            "values": [
                {
                    "value": "0,00E+00",
                    "module": "A1-A3",
                    "scenario": null
                },
                {
                    "value": "0,00E+00",
                    "module": "A4",
                    "scenario": null
                },
                {
                    "value": "0,00E+00",
                    "module": "A5",
                    "scenario": null
                },
                {
                    "value": "0,00E+00",
                    "module": "B6",
                    "scenario": null
                },
                {
                    "value": "0,00E+00",
                    "module": "C1",
                    "scenario": null
                },
                {
                    "value": "0,00E+00",
                    "module": "C2",
                    "scenario": null
                },
                {
                    "value": "0,00E+00",
                    "module": "C3",
                    "scenario": null
                },
                {
                    "value": "0,00E+00",
                    "module": "C4",
                    "scenario": null
                },
                {
                    "value": "0,00E+00",
                    "module": "D",
                    "scenario": null
                }
            ]
        },
        {
            "parameter": "FW",
            "values": [
                {
                    "value": "2,30E-02",
                    "module": "A1-A3",
                    "scenario": null
                },
                {
                    "value": "1,67E-07",
                    "module": "A4",
                    "scenario": null
                },
                {
                    "value": "2,98E-04",
                    "module": "A5",
                    "scenario": null
                },
                {
                    "value": "6,77E-01",
                    "module": "B6",
                    "scenario": null
                },
                {
                    "value": "0,00E+00",
                    "module": "C1",
                    "scenario": null
                },
                {
                    "value": "4,76E-08",
                    "module": "C2",
                    "scenario": null
                },
                {
                    "value": "3,99E-04",
                    "module": "C3",
                    "scenario": null
                },
                {
                    "value": "2,51E-08",
                    "module": "C4",
                    "scenario": null
                },
                {
                    "value": "-5,28E-04",
                    "module": "D",
                    "scenario": null
                }
            ]
        }
    ],
    "end_of_life_waste": [
        {
            "parameter": "HWD",
            "values": [
                {
                    "value": "2,85E-06",
                    "module": "A1-A3",
                    "scenario": null
                },
                {
                    "value": "2,87E-12",
                    "module": "A4",
                    "scenario": null
                },
                {
                    "value": "4,74E-11",
                    "module": "A5",
                    "scenario": null
                },
                {
                    "value": "6,75E-07",
                    "module": "B6",
                    "scenario": null
                },
                {
                    "value": "0,00E+00",
                    "module": "C1",
                    "scenario": null
                },
                {
                    "value": "8,17E-13",
                    "module": "C2",
                    "scenario": null
                },
                {
                    "value": "2,88E-10",
                    "module": "C3",
                    "scenario": null
                },
                {
                    "value": "1,52E-12",
                    "module": "C4",
                    "scenario": null
                },
                {
                    "value": "-3,36E-09",
                    "module": "D",
                    "scenario": null
                }
            ]
        },
        {
            "parameter": "NHWD",
            "values": [
                {
                    "value": "1,00E-01",
                    "module": "A1-A3",
                    "scenario": null
                },
                {
                    "value": "3,02E-06",
                    "module": "A4",
                    "scenario": null
                },
                {
                    "value": "3,00E-03",
                    "module": "A5",
                    "scenario": null
                },
                {
                    "value": "7,36E-01",
                    "module": "B6",
                    "scenario": null
                },
                {
                    "value": "0,00E+00",
                    "module": "C1",
                    "scenario": null
                },
                {
                    "value": "8,61E-07",
                    "module": "C2",
                    "scenario": null
                },
                {
                    "value": "1,70E-02",
                    "module": "C3",
                    "scenario": null
                },
                {
                    "value": "5,00E-04",
                    "module": "C4",
                    "scenario": null
                },
                {
                    "value": "4,00E-03",
                    "module": "D",
                    "scenario": null
                }
            ]
        },
        {
            "parameter": "RWD",
            "values": [
                {
                    "value": "1,03E-03",
                    "module": "A1-A3",
                    "scenario": null
                },
                {
                    "value": "3,17E-08",
                    "module": "A4",
                    "scenario": null
                },
                {
                    "value": "1,69E-06",
                    "module": "A5",
                    "scenario": null
                },
                {
                    "value": "1,13E-01",
                    "module": "B6",
                    "scenario": null
                },
                {
                    "value": "0,00E+00",
                    "module": "C1",
                    "scenario": null
                },
                {
                    "value": "9,04E-09",
                    "module": "C2",
                    "scenario": null
                },
                {
                    "value": "2,81E-06",
                    "module": "C3",
                    "scenario": null
                },
                {
                    "value": "1,13E-09",
                    "module": "C4",
                    "scenario": null
                },
                {
                    "value": "-1,39E-04",
                    "module": "D",
                    "scenario": null
                }
            ]
        }
    ],
    "end_of_life_flow": [
        {
            "parameter": "CRU",
            "values": [
                {
                    "value": "0,00E+00",
                    "module": "A1-A3",
                    "scenario": null
                },
                {
                    "value": "0,00E+00",
                    "module": "A4",
                    "scenario": null
                },
                {
                    "value": "0,00E+00",
                    "module": "A5",
                    "scenario": null
                },
                {
                    "value": "0,00E+00",
                    "module": "B6",
                    "scenario": null
                },
                {
                    "value": "0,00E+00",
                    "module": "C1",
                    "scenario": null
                },
                {
                    "value": "0,00E+00",
                    "module": "C2",
                    "scenario": null
                },
                {
                    "value": "0,00E+00",
                    "module": "C3",
                    "scenario": null
                },
                {
                    "value": "0,00E+00",
                    "module": "C4",
                    "scenario": null
                },
                {
                    "value": "0,00E+00",
                    "module": "D",
                    "scenario": null
                }
            ]
        },
        {
            "parameter": "MFR",
            "values": [
                {
                    "value": "0,00E+00",
                    "module": "A1-A3",
                    "scenario": null
                },
                {
                    "value": "0,00E+00",
                    "module": "A4",
                    "scenario": null
                },
                {
                    "value": "0,00E+00",
                    "module": "A5",
                    "scenario": null
                },
                {
                    "value": "0,00E+00",
                    "module": "B6",
                    "scenario": null
                },
                {
                    "value": "0,00E+00",
                    "module": "C1",
                    "scenario": null
                },
                {
                    "value": "0,00E+00",
                    "module": "C2",
                    "scenario": null
                },
                {
                    "value": "7,70E-02",
                    "module": "C3",
                    "scenario": null
                },
                {
                    "value": "0,00E+00",
                    "module": "C4",
                    "scenario": null
                },
                {
                    "value": "0,00E+00",
                    "module": "D",
                    "scenario": null
                }
            ]
        },
        {
            "parameter": "MER",
            "values": [
                {
                    "value": "0,00E+00",
                    "module": "A1-A3",
                    "scenario": null
                },
                {
                    "value": "0,00E+00",
                    "module": "A4",
                    "scenario": null
                },
                {
                    "value": "0,00E+00",
                    "module": "A5",
                    "scenario": null
                },
                {
                    "value": "0,00E+00",
                    "module": "B6",
                    "scenario": null
                },
                {
                    "value": "0,00E+00",
                    "module": "C1",
                    "scenario": null
                },
                {
                    "value": "0,00E+00",
                    "module": "C2",
                    "scenario": null
                },
                {
                    "value": "0,00E+00",
                    "module": "C3",
                    "scenario": null
                },
                {
                    "value": "0,00E+00",
                    "module": "C4",
                    "scenario": null
                },
                {
                    "value": "0,00E+00",
                    "module": "D",
                    "scenario": null
                }
            ]
        },
        {
            "parameter": "EEE",
            "values": [
                {
                    "value": "0,00E+00",
                    "module": "A1-A3",
                    "scenario": null
                },
                {
                    "value": "0,00E+00",
                    "module": "A4",
                    "scenario": null
                },
                {
                    "value": "1,54E-01",
                    "module": "A5",
                    "scenario": null
                },
                {
                    "value": "0,00E+00",
                    "module": "B6",
                    "scenario": null
                },
                {
                    "value": "0,00E+00",
                    "module": "C1",
                    "scenario": null
                },
                {
                    "value": "0,00E+00",
                    "module": "C2",
                    "scenario": null
                },
                {
                    "value": "0,00E+00",
                    "module": "C3",
                    "scenario": null
                },
                {
                    "value": "0,00E+00",
                    "module": "C4",
                    "scenario": null
                },
                {
                    "value": "0,00E+00",
                    "module": "D",
                    "scenario": null
                }
            ]
        },
        {
            "parameter": "EET",
            "values": [
                {
                    "value": "0,00E+00",
                    "module": "A1-A3",
                    "scenario": null
                },
                {
                    "value": "0,00E+00",
                    "module": "A4",
                    "scenario": null
                },
                {
                    "value": "2,80E-01",
                    "module": "A5",
                    "scenario": null
                },
                {
                    "value": "0,00E+00",
                    "module": "B6",
                    "scenario": null
                },
                {
                    "value": "0,00E+00",
                    "module": "C1",
                    "scenario": null
                },
                {
                    "value": "0,00E+00",
                    "module": "C2",
                    "scenario": null
                },
                {
                    "value": "0,00E+00",
                    "module": "C3",
                    "scenario": null
                },
                {
                    "value": "0,00E+00",
                    "module": "C4",
                    "scenario": null
                },
                {
                    "value": "0,00E+00",
                    "module": "D",
                    "scenario": null
                }
            ]
        }
    ]
}