{
    "product_name": "HVU2",
    "epd_id": "EPD-HIL-20220124-IBA1-EN",
    "compliance": [
        "DIN EN 15804+A2",
        "ISO 14025"
    ],
    "producer_name": "Hilti Aktiengesellschaft",
    "environmental_impact": [
        {
            "parameter": "GWP-total",
            "values": [
                {
                    "value": "2,05E+00",
                    "module": "A1",
                    "scenario": null
                },
                {
                    "value": "4,28E-02",
                    "module": "A2",
                    "scenario": null
                },
                {
                    "value": "5,25E-01",
                    "module": "A3",
                    "scenario": null
                },
                {
                    "value": "7,62E-02",
                    "module": "A4",
                    "scenario": null
                },
                {
                    "value": "1,19E-01",
                    "module": "A5",
                    "scenario": null
                },
                {
                    "value": "4,02E-03",
                    "module": "C1",
                    "scenario": null
                },
                {
                    "value": "4,98E-03",
                    "module": "C2",
                    "scenario": null
                },
                {
                    "value": "0,00E+00",
                    "module": "C3",
                    "scenario": null
                },
                {
                    "value": "1,18E-01",
                    "module": "C4",
                    "scenario": null
                },
                {
                    "value": "0,00E+00",
                    "module": "D",
                    "scenario": null
                },
                {
                    "value": "2,62E+00",
                    "module": "A1A3",
                    "scenario": null
                }
            ]
        },
        {
            "parameter": "GWP-fossil",
            "values": [
                {
                    "value": "2,03E+00",
                    "module": "A1",
                    "scenario": null
                },
                {
                    "value": "4,27E-02",
                    "module": "A2",
                    "scenario": null
                },
                {
                    "value": "4,06E-01",
                    "module": "A3",
                    "scenario": null
                },
                {
                    "value": "7,59E-02",
                    "module": "A4",
                    "scenario": null
                },
                {
                    "value": "1,06E-01",
                    "module": "A5",
                    "scenario": null
                },
                {
                    "value": "4,02E-03",
                    "module": "C1",
                    "scenario": null
                },
                {
                    "value": "4,96E-03",
                    "module": "C2",
                    "scenario": null
                },
                {
                    "value": "0,00E+00",
                    "module": "C3",
                    "scenario": null
                },
                {
                    "value": "1,17E-01",
                    "module": "C4",
                    "scenario": null
                },
                {
                    "value": "0,00E+00",
                    "module": "D",
                    "scenario": null
                },
                {
                    "value": "2,48E+00",
                    "module": "A1A3",
                    "scenario": null
                }
            ]
        },
        {
            "parameter": "GWP-biogenic",
            "values": [
                {
                    "value": "2,09E-02",
                    "module": "A1",
                    "scenario": null
                },
                {
                    "value": "1,28E-04",
                    "module": "A2",
                    "scenario": null
                },
                {
                    "value": "1,18E-01",
                    "module": "A3",
                    "scenario": null
                },
                {
                    "value": "2,64E-04",
                    "module": "A4",
                    "scenario": null
                },
                {
                    "value": "1,21E-02",
                    "module": "A5",
                    "scenario": null
                },
                {
                    "value": "3,65E-06",
                    "module": "C1",
                    "scenario": null
                },
                {
                    "value": "1,72E-05",
                    "module": "C2",
                    "scenario": null
                },
                {
                    "value": "0,00E+00",
                    "module": "C3",
                    "scenario": null
                },
                {
                    "value": "2,94E-04",
                    "module": "C4",
                    "scenario": null
                },
                {
                    "value": "0,00E+00",
                    "module": "D",
                    "scenario": null
                },
                {
                    "value": "1,39E-01",
                    "module": "A1A3",
                    "scenario": null
                }
            ]
        },
        {
            "parameter": "GWP-luluc",
            "values": [
                {
                    "value": "1,10E-03",
                    "module": "A1",
                    "scenario": null
                },
                {
                    "value": "2,03E-05",
                    "module": "A2",
                    "scenario": null
                },
                {
                    "value": "1,27E-03",
                    "module": "A3",
                    "scenario": null
                },
                {
                    "value": "3,03E-05",
                    "module": "A4",
                    "scenario": null
                },
                {
                    "value": "2,45E-04",
                    "module": "A5",
                    "scenario": null
                },
                {
                    "value": "4,00E-07",
                    "module": "C1",
                    "scenario": null
                },
                {
                    "value": "1,98E-06",
                    "module": "C2",
                    "scenario": null
                },
                {
                    "value": "0,00E+00",
                    "module": "C3",
                    "scenario": null
                },
                {
                    "value": "2,21E-06",
                    "module": "C4",
                    "scenario": null
                },
                {
                    "value": "0,00E+00",
                    "module": "D",
                    "scenario": null
                },
                {
                    "value": "2,40E-03",
                    "module": "A1A3",
                    "scenario": null
                }
            ]
        },
        {
            "parameter": "ODP",
            "values": [
                {
                    "value": "3,41E-07",
                    "module": "A1",
                    "scenario": null
                },
                {
                    "value": "9,66E-09",
                    "module": "A2",
                    "scenario": null
                },
                {
                    "value": "9,33E-08",
                    "module": "A3",
                    "scenario": null
                },
                {
                    "value": "1,76E-08",
                    "module": "A4",
                    "scenario": null
                },
                {
                    "value": "5,73E-09",
                    "module": "A5",
                    "scenario": null
                },
                {
                    "value": "8,59E-10",
                    "module": "C1",
                    "scenario": null
                },
                {
                    "value": "1,15E-09",
                    "module": "C2",
                    "scenario": null
                },
                {
                    "value": "0,00E+00",
                    "module": "C3",
                    "scenario": null
                },
                {
                    "value": "3,20E-09",
                    "module": "C4",
                    "scenario": null
                },
                {
                    "value": "0,00E+00",
                    "module": "D",
                    "scenario": null
                },
                {
                    "value": "4,43E-07",
                    "module": "A1A3",
                    "scenario": null
                }
            ]
        },
        {
            "parameter": "AP",
            "values": [
                {
                    "value": "9,13E-03",
                    "module": "A1",
                    "scenario": null
                },
                {
                    "value": "2,89E-04",
                    "module": "A2",
                    "scenario": null
                },
                {
                    "value": "1,83E-03",
                    "module": "A3",
                    "scenario": null
                },
                {
                    "value": "2,16E-04",
                    "module": "A4",
                    "scenario": null
                },
                {
                    "value": "6,03E-04",
                    "module": "A5",
                    "scenario": null
                },
                {
                    "value": "4,17E-05",
                    "module": "C1",
                    "scenario": null
                },
                {
                    "value": "1,41E-05",
                    "module": "C2",
                    "scenario": null
                },
                {
                    "value": "0,00E+00",
                    "module": "C3",
                    "scenario": null
                },
                {
                    "value": "7,86E-05",
                    "module": "C4",
                    "scenario": null
                },
                {
                    "value": "0,00E+00",
                    "module": "D",
                    "scenario": null
                },
                {
                    "value": "1,12E-02",
                    "module": "A1A3",
                    "scenario": null
                }
            ]
        },
        {
            "parameter": "POCP",
            "values": [
                {
                    "value": "6,14E-03",
                    "module": "A1",
                    "scenario": null
                },
                {
                    "value": "2,11E-04",
                    "module": "A2",
                    "scenario": null
                },
                {
                    "value": "1,21E-03",
                    "module": "A3",
                    "scenario": null
                },
                {
                    "value": "1,84E-04",
                    "module": "A4",
                    "scenario": null
                },
                {
                    "value": "2,51E-04",
                    "module": "A5",
                    "scenario": null
                },
                {
                    "value": "5,57E-05",
                    "module": "C1",
                    "scenario": null
                },
                {
                    "value": "1,20E-05",
                    "module": "C2",
                    "scenario": null
                },
                {
                    "value": "0,00E+00",
                    "module": "C3",
                    "scenario": null
                },
                {
                    "value": "1,15E-04",
                    "module": "C4",
                    "scenario": null
                },
                {
                    "value": "0,00E+00",
                    "module": "D",
                    "scenario": null
                },
                {
                    "value": "7,57E-03",
                    "module": "A1A3",
                    "scenario": null
                }
            ]
        },
        {
            "parameter": "ADPE",
            "values": [
                {
                    "value": "2,03E-05",
                    "module": "A1",
                    "scenario": null
                },
                {
                    "value": "1,42E-07",
                    "module": "A2",
                    "scenario": null
                },
                {
                    "value": "1,83E-06",
                    "module": "A3",
                    "scenario": null
                },
                {
                    "value": "2,74E-07",
                    "module": "A4",
                    "scenario": null
                },
                {
                    "value": "9,83E-07",
                    "module": "A5",
                    "scenario": null
                },
                {
                    "value": "2,04E-09",
                    "module": "C1",
                    "scenario": null
                },
                {
                    "value": "1,79E-08",
                    "module": "C2",
                    "scenario": null
                },
                {
                    "value": "0,00E+00",
                    "module": "C3",
                    "scenario": null
                },
                {
                    "value": "3,20E-08",
                    "module": "C4",
                    "scenario": null
                },
                {
                    "value": "0,00E+00",
                    "module": "D",
                    "scenario": null
                },
                {
                    "value": "2,23E-05",
                    "module": "A1A3",
                    "scenario": null
                }
            ]
        },
        {
            "parameter": "ADPF",
            "values": [
                {
                    "value": "3,51E+01",
                    "module": "A1",
                    "scenario": null
                },
                {
                    "value": "6,20E-01",
                    "module": "A2",
                    "scenario": null
                },
                {
                    "value": "6,32E+00",
                    "module": "A3",
                    "scenario": null
                },
                {
                    "value": "1,13E+00",
                    "module": "A4",
                    "scenario": null
                },
                {
                    "value": "2,28E+00",
                    "module": "A5",
                    "scenario": null
                },
                {
                    "value": "5,41E-02",
                    "module": "C1",
                    "scenario": null
                },
                {
                    "value": "7,39E-02",
                    "module": "C2",
                    "scenario": null
                },
                {
                    "value": "0,00E+00",
                    "module": "C3",
                    "scenario": null
                },
                {
                    "value": "2,29E-01",
                    "module": "C4",
                    "scenario": null
                },
                {
                    "value": "0,00E+00",
                    "module": "D",
                    "scenario": null
                },
                {
                    "value": "4,20E+01",
                    "module": "A1A3",
                    "scenario": null
                }
            ]
        },
        {
            "parameter": "WDP",
            "values": [
                {
                    "value": "1,10E+00",
                    "module": "A1",
                    "scenario": null
                },
                {
                    "value": "2,80E-03",
                    "module": "A2",
                    "scenario": null
                },
                {
                    "value": "2,48E-01",
                    "module": "A3",
                    "scenario": null
                },
                {
                    "value": "5,29E-03",
                    "module": "A4",
                    "scenario": null
                },
                {
                    "value": "6,12E-02",
                    "module": "A5",
                    "scenario": null
                },
                {
                    "value": "1,45E-04",
                    "module": "C1",
                    "scenario": null
                },
                {
                    "value": "3,46E-04",
                    "module": "C2",
                    "scenario": null
                },
                {
                    "value": "0,00E+00",
                    "module": "C3",
                    "scenario": null
                },
                {
                    "value": "2,37E-03",
                    "module": "C4",
                    "scenario": null
                },
                {
                    "value": "0,00E+00",
                    "module": "D",
                    "scenario": null
                },
                {
                    "value": "1,35E+00",
                    "module": "A1A3",
                    "scenario": null
                }
            ]
        },
        {
            "parameter": "EP-freshwater",
            "values": [
                {
                    "value": "6,44E-04",
                    "module": "A1",
                    "scenario": null
                },
                {
                    "value": "2,73E-06",
                    "module": "A2",
                    "scenario": null
                },
                {
                    "value": "1,40E-04",
                    "module": "A3",
                    "scenario": null
                },
                {
                    "value": "5,19E-06",
                    "module": "A4",
                    "scenario": null
                },
                {
                    "value": "1,14E-04",
                    "module": "A5",
                    "scenario": null
                },
                {
                    "value": "1,27E-07",
                    "module": "C1",
                    "scenario": null
                },
                {
                    "value": "3,39E-07",
                    "module": "C2",
                    "scenario": null
                },
                {
                    "value": "0,00E+00",
                    "module": "C3",
                    "scenario": null
                },
                {
                    "value": "8,84E-07",
                    "module": "C4",
                    "scenario": null
                },
                {
                    "value": "0,00E+00",
                    "module": "D",
                    "scenario": null
                },
                {
                    "value": "7,87E-04",
                    "module": "A1A3",
                    "scenario": null
                }
            ]
        },
        {
            "parameter": "EP-marine",
            "values": [
                {
                    "value": "1,96E-03",
                    "module": "A1",
                    "scenario": null
                },
                {
                    "value": "6,30E-05",
                    "module": "A2",
                    "scenario": null
                },
                {
                    "value": "7,71E-04",
                    "module": "A3",
                    "scenario": null
                },
                {
                    "value": "4,40E-05",
                    "module": "A4",
                    "scenario": null
                },
                {
                    "value": "1,05E-04",
                    "module": "A5",
                    "scenario": null
                },
                {
                    "value": "1,85E-05",
                    "module": "C1",
                    "scenario": null
                },
                {
                    "value": "2,88E-06",
                    "module": "C2",
                    "scenario": null
                },
                {
                    "value": "0,00E+00",
                    "module": "C3",
                    "scenario": null
                },
                {
                    "value": "2,20E-03",
                    "module": "C4",
                    "scenario": null
                },
                {
                    "value": "0,00E+00",
                    "module": "D",
                    "scenario": null
                },
                {
                    "value": "2,79E-03",
                    "module": "A1A3",
                    "scenario": null
                }
            ]
        },
        {
            "parameter": "EP-terrestrial",
            "values": [
                {
                    "value": "1,78E-02",
                    "module": "A1",
                    "scenario": null
                },
                {
                    "value": "6,96E-04",
                    "module": "A2",
                    "scenario": null
                },
                {
                    "value": "4,75E-03",
                    "module": "A3",
                    "scenario": null
                },
                {
                    "value": "4,78E-04",
                    "module": "A4",
                    "scenario": null
                },
                {
                    "value": "9,14E-04",
                    "module": "A5",
                    "scenario": null
                },
                {
                    "value": "2,03E-04",
                    "module": "C1",
                    "scenario": null
                },
                {
                    "value": "3,12E-05",
                    "module": "C2",
                    "scenario": null
                },
                {
                    "value": "0,00E+00",
                    "module": "C3",
                    "scenario": null
                },
                {
                    "value": "3,16E-04",
                    "module": "C4",
                    "scenario": null
                },
                {
                    "value": "0,00E+00",
                    "module": "D",
                    "scenario": null
                },
                {
                    "value": "2,32E-02",
                    "module": "A1A3",
                    "scenario": null
                }
            ]
        }
    ],
    "additional_environmental_impact": [
        {
            "parameter": "PM",
            "values": [
                {
                    "value": "7,61E-08",
                    "module": "A1",
                    "scenario": null
                },
                {
                    "value": "3,12E-09",
                    "module": "A2",
                    "scenario": null
                },
                {
                    "value": "2,44E-08",
                    "module": "A3",
                    "scenario": null
                },
                {
                    "value": "6,12E-09",
                    "module": "A4",
                    "scenario": null
                },
                {
                    "value": "2,11E-09",
                    "module": "A5",
                    "scenario": null
                },
                {
                    "value": "1,12E-09",
                    "module": "C1",
                    "scenario": null
                },
                {
                    "value": "4,00E-10",
                    "module": "C2",
                    "scenario": null
                },
                {
                    "value": "0,00E+00",
                    "module": "C3",
                    "scenario": null
                },
                {
                    "value": "1,67E-09",
                    "module": "C4",
                    "scenario": null
                },
                {
                    "value": "0,00E+00",
                    "module": "D",
                    "scenario": null
                },
                {
                    "value": "1,04E-07",
                    "module": "A1A3",
                    "scenario": null
                }
            ]
        },
        {
            "parameter": "ETP-fw",
            "values": [
                {
                    "value": "7,39E+01",
                    "module": "A1",
                    "scenario": null
                },
                {
                    "value": "5,04E-01",
                    "module": "A2",
                    "scenario": null
                },
                {
                    "value": "5,75E+00",
                    "module": "A3",
                    "scenario": null
                },
                {
                    "value": "9,43E-01",
                    "module": "A4",
                    "scenario": null
                },
                {
                    "value": "1,54E+00",
                    "module": "A5",
                    "scenario": null
                },
                {
                    "value": "3,25E-02",
                    "module": "C1",
                    "scenario": null
                },
                {
                    "value": "6,16E-02",
                    "module": "C2",
                    "scenario": null
                },
                {
                    "value": "0,00E+00",
                    "module": "C3",
                    "scenario": null
                },
                {
                    "value": "4,97E-01",
                    "module": "C4",
                    "scenario": null
                },
                {
                    "value": "0,00E+00",
                    "module": "D",
                    "scenario": null
                },
                {
                    "value": "8,02E+01",
                    "module": "A1A3",
                    "scenario": null
                }
            ]
        },
        {
            "parameter": "HTP-c",
            "values": [
                {
                    "value": "7,73E-09",
                    "module": "A1",
                    "scenario": null
                },
                {
                    "value": "1,83E-11",
                    "module": "A2",
                    "scenario": null
                },
                {
                    "value": "1,77E-10",
                    "module": "A3",
                    "scenario": null
                },
                {
                    "value": "2,90E-11",
                    "module": "A4",
                    "scenario": null
                },
                {
                    "value": "5,03E-11",
                    "module": "A5",
                    "scenario": null
                },
                {
                    "value": "1,25E-12",
                    "module": "C1",
                    "scenario": null
                },
                {
                    "value": "1,89E-12",
                    "module": "C2",
                    "scenario": null
                },
                {
                    "value": "0,00E+00",
                    "module": "C3",
                    "scenario": null
                },
                {
                    "value": "7,33E-12",
                    "module": "C4",
                    "scenario": null
                },
                {
                    "value": "0,00E+00",
                    "module": "D",
                    "scenario": null
                },
                {
                    "value": "7,93E-09",
                    "module": "A1A3",
                    "scenario": null
                }
            ]
        },
        {
            "parameter": "HTP-nc",
            "values": [
                {
                    "value": "1,34E-07",
                    "module": "A1",
                    "scenario": null
                },
                {
                    "value": "4,76E-10",
                    "module": "A2",
                    "scenario": null
                },
                {
                    "value": "3,84E-09",
                    "module": "A3",
                    "scenario": null
                },
                {
                    "value": "9,23E-10",
                    "module": "A4",
                    "scenario": null
                },
                {
                    "value": "1,65E-09",
                    "module": "A5",
                    "scenario": null
                },
                {
                    "value": "2,35E-11",
                    "module": "C1",
                    "scenario": null
                },
                {
                    "value": "6,03E-11",
                    "module": "C2",
                    "scenario": null
                },
                {
                    "value": "0,00E+00",
                    "module": "C3",
                    "scenario": null
                },
                {
                    "value": "1,86E-10",
                    "module": "C4",
                    "scenario": null
                },
                {
                    "value": "0,00E+00",
                    "module": "D",
                    "scenario": null
                },
                {
                    "value": "1,38E-07",
                    "module": "A1A3",
                    "scenario": null
                }
            ]
        },
        {
            "parameter": "SQP",
            "values": [
                {
                    "value": "4,47E+00",
                    "module": "A1",
                    "scenario": null
                },
                {
                    "value": "3,95E-01",
                    "module": "A2",
                    "scenario": null
                },
                {
                    "value": "8,66E+00",
                    "module": "A3",
                    "scenario": null
                },
                {
                    "value": "8,02E-01",
                    "module": "A4",
                    "scenario": null
                },
                {
                    "value": "4,22E-01",
                    "module": "A5",
                    "scenario": null
                },
                {
                    "value": "7,03E-03",
                    "module": "C1",
                    "scenario": null
                },
                {
                    "value": "5,25E-02",
                    "module": "C2",
                    "scenario": null
                },
                {
                    "value": "0,00E+00",
                    "module": "C3",
                    "scenario": null
                },
                {
                    "value": "6,00E-01",
                    "module": "C4",
                    "scenario": null
                },
                {
                    "value": "0,00E+00",
                    "module": "D",
                    "scenario": null
                },
                {
                    "value": "1,35E+01",
                    "module": "A1A3",
                    "scenario": null
                }
            ]
        }
    ],
    "resource_use": [
        {
            "parameter": "PERE",
            "values": [
                {
                    "value": "1,22E+00",
                    "module": "A1",
                    "scenario": null
                },
                {
                    "value": "8,49E-03",
                    "module": "A2",
                    "scenario": null
                },
                {
                    "value": "5,50E-01",
                    "module": "A3",
                    "scenario": null
                },
                {
                    "value": "1,64E-02",
                    "module": "A4",
                    "scenario": null
                },
                {
                    "value": "4,55E-01",
                    "module": "A5",
                    "scenario": null
                },
                {
                    "value": "3,09E-04",
                    "module": "C1",
                    "scenario": null
                },
                {
                    "value": "1,07E-03",
                    "module": "C2",
                    "scenario": null
                },
                {
                    "value": "0,00E+00",
                    "module": "C3",
                    "scenario": null
                },
                {
                    "value": "1,21E-02",
                    "module": "C4",
                    "scenario": null
                },
                {
                    "value": "0,00E+00",
                    "module": "D",
                    "scenario": null
                },
                {
                    "value": "1,78E+00",
                    "module": "A1A3",
                    "scenario": null
                }
            ]
        },
        {
            "parameter": "PERM",
            "values": [
                {
                    "value": "4,58E-02",
                    "module": "A1",
                    "scenario": null
                },
                {
                    "value": "0,00E+00",
                    "module": "A2",
                    "scenario": null
                },
                {
                    "value": "1,58E+00",
                    "module": "A3",
                    "scenario": null
                },
                {
                    "value": "0,00E+00",
                    "module": "A4",
                    "scenario": null
                },
                {
                    "value": "0,00E+00",
                    "module": "A5",
                    "scenario": null
                },
                {
                    "value": "0,00E+00",
                    "module": "C1",
                    "scenario": null
                },
                {
                    "value": "0,00E+00",
                    "module": "C2",
                    "scenario": null
                },
                {
                    "value": "0,00E+00",
                    "module": "C3",
                    "scenario": null
                },
                {
                    "value": "0,00E+00",
                    "module": "C4",
                    "scenario": null
                },
                {
                    "value": "0,00E+00",
                    "module": "D",
                    "scenario": null
                },
                {
                    "value": "1,62E+00",
                    "module": "A1A3",
                    "scenario": null
                }
            ]
        },
        {
            "parameter": "PERT",
            "values": [
                {
                    "value": "1,27E+00",
                    "module": "A1",
                    "scenario": null
                },
                {
                    "value": "8,49E-03",
                    "module": "A2",
                    "scenario": null
                },
                {
                    "value": "2,13E+00",
                    "module": "A3",
                    "scenario": null
                },
                {
                    "value": "1,64E-02",
                    "module": "A4",
                    "scenario": null
                },
                {
                    "value": "4,55E-01",
                    "module": "A5",
                    "scenario": null
                },
                {
                    "value": "3,09E-04",
                    "module": "C1",
                    "scenario": null
                },
                {
                    "value": "1,07E-03",
                    "module": "C2",
                    "scenario": null
                },
                {
                    "value": "0,00E+00",
                    "module": "C3",
                    "scenario": null
                },
                {
                    "value": "1,21E-02",
                    "module": "C4",
                    "scenario": null
                },
                {
                    "value": "0,00E+00",
                    "module": "D",
                    "scenario": null
                },
                {
                    "value": "3,40E+00",
                    "module": "A1A3",
                    "scenario": null
                }
            ]
        },
        {
            "parameter": "PENRE",
            "values": [
                {
                    "value": "2,92E+01",
                    "module": "A1",
                    "scenario": null
                },
                {
                    "value": "6,20E-01",
                    "module": "A2",
                    "scenario": null
                },
                {
                    "value": "5,06E+00",
                    "module": "A3",
                    "scenario": null
                },
                {
                    "value": "1,13E+00",
                    "module": "A4",
                    "scenario": null
                },
                {
                    "value": "2,28E+00",
                    "module": "A5",
                    "scenario": null
                },
                {
                    "value": "5,41E-02",
                    "module": "C1",
                    "scenario": null
                },
                {
                    "value": "7,39E-02",
                    "module": "C2",
                    "scenario": null
                },
                {
                    "value": "0,00E+00",
                    "module": "C3",
                    "scenario": null
                },
                {
                    "value": "2,29E-01",
                    "module": "C4",
                    "scenario": null
                },
                {
                    "value": "0,00E+00",
                    "module": "D",
                    "scenario": null
                },
                {
                    "value": "3,49E+01",
                    "module": "A1A3",
                    "scenario": null
                }
            ]
        },
        {
            "parameter": "PENRM",
            "values": [
                {
                    "value": "5,89E+00",
                    "module": "A1",
                    "scenario": null
                },
                {
                    "value": "0,00E+00",
                    "module": "A2",
                    "scenario": null
                },
                {
                    "value": "1,26E+00",
                    "module": "A3",
                    "scenario": null
                },
                {
                    "value": "0,00E+00",
                    "module": "A4",
                    "scenario": null
                },
                {
                    "value": "0,00E+00",
                    "module": "A5",
                    "scenario": null
                },
                {
                    "value": "0,00E+00",
                    "module": "C1",
                    "scenario": null
                },
                {
                    "value": "0,00E+00",
                    "module": "C2",
                    "scenario": null
                },
                {
                    "value": "0,00E+00",
                    "module": "C3",
                    "scenario": null
                },
                {
                    "value": "0,00E+00",
                    "module": "C4",
                    "scenario": null
                },
                {
                    "value": "0,00E+00",
                    "module": "D",
                    "scenario": null
                },
                {
                    "value": "7,15E+00",
                    "module": "A1A3",
                    "scenario": null
                }
            ]
        },
        {
            "parameter": "PENRT",
            "values": [
                {
                    "value": "3,51E+01",
                    "module": "A1",
                    "scenario": null
                },
                {
                    "value": "6,20E-01",
                    "module": "A2",
                    "scenario": null
                },
                {
                    "value": "6,32E+00",
                    "module": "A3",
                    "scenario": null
                },
                {
                    "value": "1,13E+00",
                    "module": "A4",
                    "scenario": null
                },
                {
                    "value": "2,28E+00",
                    "module": "A5",
                    "scenario": null
                },
                {
                    "value": "5,41E-02",
                    "module": "C1",
                    "scenario": null
                },
                {
                    "value": "7,39E-02",
                    "module": "C2",
                    "scenario": null
                },
                {
                    "value": "0,00E+00",
                    "module": "C3",
                    "scenario": null
                },
                {
                    "value": "2,29E-01",
                    "module": "C4",
                    "scenario": null
                },
                {
                    "value": "0,00E+00",
                    "module": "D",
                    "scenario": null
                },
                {
                    "value": "4,20E+01",
                    "module": "A1A3",
                    "scenario": null
                }
            ]
        },
        {
            "parameter": "SM",
            "values": [
                {
                    "value": "1,04E-02",
                    "module": "A1",
                    "scenario": null
                },
                {
                    "value": "2,28E-04",
                    "module": "A2",
                    "scenario": null
                },
                {
                    "value": "1,91E-01",
                    "module": "A3",
                    "scenario": null
                },
                {
                    "value": "3,85E-04",
                    "module": "A4",
                    "scenario": null
                },
                {
                    "value": "2,39E-04",
                    "module": "A5",
                    "scenario": null
                },
                {
                    "value": "2,12E-05",
                    "module": "C1",
                    "scenario": null
                },
                {
                    "value": "2,51E-05",
                    "module": "C2",
                    "scenario": null
                },
                {
                    "value": "0,00E+00",
                    "module": "C3",
                    "scenario": null
                },
                {
                    "value": "8,67E-05",
                    "module": "C4",
                    "scenario": null
                },
                {
                    "value": "0,00E+00",
                    "module": "D",
                    "scenario": null
                },
                {
                    "value": "2,02E-01",
                    "module": "A1A3",
                    "scenario": null
                }
            ]
        },
        {
            "parameter": "RSF",
            "values": [
                {
                    "value": "5,18E-04",
                    "module": "A1",
                    "scenario": null
                },
                {
                    "value": "2,14E-06",
                    "module": "A2",
                    "scenario": null
                },
                {
                    "value": "1,37E-02",
                    "module": "A3",
                    "scenario": null
                },
                {
                    "value": "4,23E-06",
                    "module": "A4",
                    "scenario": null
                },
                {
                    "value": "1,96E-06",
                    "module": "A5",
                    "scenario": null
                },
                {
                    "value": "6,91E-08",
                    "module": "C1",
                    "scenario": null
                },
                {
                    "value": "2,77E-07",
                    "module": "C2",
                    "scenario": null
                },
                {
                    "value": "0,00E+00",
                    "module": "C3",
                    "scenario": null
                },
                {
                    "value": "3,95E-06",
                    "module": "C4",
                    "scenario": null
                },
                {
                    "value": "0,00E+00",
                    "module": "D",
                    "scenario": null
                },
                {
                    "value": "1,42E-02",
                    "module": "A1A3",
                    "scenario": null
                }
            ]
        },
        {
            "parameter": "NRSF",
            "values": [
                {
                    "value": "0,00E+00",
                    "module": "A1",
                    "scenario": null
                },
                {
                    "value": "0,00E+00",
                    "module": "A2",
                    "scenario": null
                },
                {
                    "value": "0,00E+00",
                    "module": "A3",
                    "scenario": null
                },
                {
                    "value": "0,00E+00",
                    "module": "A4",
                    "scenario": null
                },
                {
                    "value": "0,00E+00",
                    "module": "A5",
                    "scenario": null
                },
                {
                    "value": "0,00E+00",
                    "module": "C1",
                    "scenario": null
                },
                {
                    "value": "0,00E+00",
                    "module": "C2",
                    "scenario": null
                },
                {
                    "value": "0,00E+00",
                    "module": "C3",
                    "scenario": null
                },
                {
                    "value": "0,00E+00",
                    "module": "C4",
                    "scenario": null
                },
                {
                    "value": "0,00E+00",
                    "module": "D",
                    "scenario": null
                },
                {
                    "value": "0,00E+00",
                    "module": "A1A3",
                    "scenario": null
                }
            ]
        },
        {
            "parameter": "FW",
            "values": [
                {
                    "value": "2,73E-02",
                    "module": "A1",
                    "scenario": null
                },
                {
                    "value": "7,47E-05",
                    "module": "A2",
                    "scenario": null
                },
                {
                    "value": "5,88E-03",
                    "module": "A3",
                    "scenario": null
                },
                {
                    "value": "1,44E-04",
                    "module": "A4",
                    "scenario": null
                },
                {
                    "value": "1,92E-03",
                    "module": "A5",
                    "scenario": null
                },
                {
                    "value": "3,28E-06",
                    "module": "C1",
                    "scenario": null
                },
                {
                    "value": "9,42E-06",
                    "module": "C2",
                    "scenario": null
                },
                {
                    "value": "0,00E+00",
                    "module": "C3",
                    "scenario": null
                },
                {
                    "value": "3,00E-04",
                    "module": "C4",
                    "scenario": null
                },
                {
                    "value": "0,00E+00",
                    "module": "D",
                    "scenario": null
                },
                {
                    "value": "3,32E-02",
                    "module": "A1A3",
                    "scenario": null
                }
            ]
        }
    ],
    "end_of_life_waste": [
        {
            "parameter": "HWD",
            "values": [
                {
                    "value": "7,43E-01",
                    "module": "A1",
                    "scenario": null
                },
                {
                    "value": "7,43E-04",
                    "module": "A2",
                    "scenario": null
                },
                {
                    "value": "2,98E-02",
                    "module": "A3",
                    "scenario": null
                },
                {
                    "value": "1,29E-03",
                    "module": "A4",
                    "scenario": null
                },
                {
                    "value": "8,03E-03",
                    "module": "A5",
                    "scenario": null
                },
                {
                    "value": "7,23E-05",
                    "module": "C1",
                    "scenario": null
                },
                {
                    "value": "8,40E-05",
                    "module": "C2",
                    "scenario": null
                },
                {
                    "value": "0,00E+00",
                    "module": "C3",
                    "scenario": null
                },
                {
                    "value": "3,57E-04",
                    "module": "C4",
                    "scenario": null
                },
                {
                    "value": "0,00E+00",
                    "module": "D",
                    "scenario": null
                },
                {
                    "value": "7,73E-01",
                    "module": "A1A3",
                    "scenario": null
                }
            ]
        },
        {
            "parameter": "NHWD",
            "values": [
                {
                    "value": "1,66E+00",
                    "module": "A1",
                    "scenario": null
                },
                {
                    "value": "1,20E-02",
                    "module": "A2",
                    "scenario": null
                },
                {
                    "value": "4,08E-01",
                    "module": "A3",
                    "scenario": null
                },
                {
                    "value": "2,28E-02",
                    "module": "A4",
                    "scenario": null
                },
                {
                    "value": "5,06E-01",
                    "module": "A5",
                    "scenario": null
                },
                {
                    "value": "5,08E-04",
                    "module": "C1",
                    "scenario": null
                },
                {
                    "value": "1,49E-03",
                    "module": "C2",
                    "scenario": null
                },
                {
                    "value": "0,00E+00",
                    "module": "C3",
                    "scenario": null
                },
                {
                    "value": "1,03E+00",
                    "module": "C4",
                    "scenario": null
                },
                {
                    "value": "0,00E+00",
                    "module": "D",
                    "scenario": null
                },
                {
                    "value": "2,08E+00",
                    "module": "A1A3",
                    "scenario": null
                }
            ]
        },
        {
            "parameter": "RWD",
            "values": [
                {
                    "value": "5,34E-05",
                    "module": "A1",
                    "scenario": null
                },
                {
                    "value": "4,28E-06",
                    "module": "A2",
                    "scenario": null
                },
                {
                    "value": "1,35E-05",
                    "module": "A3",
                    "scenario": null
                },
                {
                    "value": "7,78E-06",
                    "module": "A4",
                    "scenario": null
                },
                {
                    "value": "1,67E-05",
                    "module": "A5",
                    "scenario": null
                },
                {
                    "value": "3,81E-07",
                    "module": "C1",
                    "scenario": null
                },
                {
                    "value": "5,08E-07",
                    "module": "C2",
                    "scenario": null
                },
                {
                    "value": "0,00E+00",
                    "module": "C3",
                    "scenario": null
                },
                {
                    "value": "1,52E-06",
                    "module": "C4",
                    "scenario": null
                },
                {
                    "value": "0,00E+00",
                    "module": "D",
                    "scenario": null
                },
                {
                    "value": "7,13E-05",
                    "module": "A1A3",
                    "scenario": null
                }
            ]
        }
    ],
    "end_of_life_flow": [
        {
            "parameter": "CRU",
            "values": [
                {
                    "value": "0,00E+00",
                    "module": "A1",
                    "scenario": null
                },
                {
                    "value": "0,00E+00",
                    "module": "A2",
                    "scenario": null
                },
                {
                    "value": "0,00E+00",
                    "module": "A3",
                    "scenario": null
                },
                {
                    "value": "0,00E+00",
                    "module": "A4",
                    "scenario": null
                },
                {
                    "value": "0,00E+00",
                    "module": "A5",
                    "scenario": null
                },
                {
                    "value": "0,00E+00",
                    "module": "C1",
                    "scenario": null
                },
                {
                    "value": "0,00E+00",
                    "module": "C2",
                    "scenario": null
                },
                {
                    "value": "0,00E+00",
                    "module": "C3",
                    "scenario": null
                },
                {
                    "value": "0,00E+00",
                    "module": "C4",
                    "scenario": null
                },
                {
                    "value": "0,00E+00",
                    "module": "D",
                    "scenario": null
                },
                {
                    "value": "0,00E+00",
                    "module": "A1A3",
                    "scenario": null
                }
            ]
        },
        {
            "parameter": "MFR",
            "values": [
                {
                    "value": "6,97E-04",
                    "module": "A1",
                    "scenario": null
                },
                {
                    "value": "1,29E-05",
                    "module": "A2",
                    "scenario": null
                },
                {
                    "value": "5,00E-02",
                    "module": "A3",
                    "scenario": null
                },
                {
                    "value": "3,54E-06",
                    "module": "A4",
                    "scenario": null
                },
                {
                    "value": "2,16E-01",
                    "module": "A5",
                    "scenario": null
                },
                {
                    "value": "7,20E-08",
                    "module": "C1",
                    "scenario": null
                },
                {
                    "value": "2,31E-07",
                    "module": "C2",
                    "scenario": null
                },
                {
                    "value": "0,00E+00",
                    "module": "C3",
                    "scenario": null
                },
                {
                    "value": "1,25E-06",
                    "module": "C4",
                    "scenario": null
                },
                {
                    "value": "0,00E+00",
                    "module": "D",
                    "scenario": null
                },
                {
                    "value": "5,07E-02",
                    "module": "A1A3",
                    "scenario": null
                }
            ]
        },
        {
            "parameter": "MER",
            "values": [
                {
                    "value": "3,06E-06",
                    "module": "A1",
                    "scenario": null
                },
                {
                    "value": "1,59E-08",
                    "module": "A2",
                    "scenario": null
                },
                {
                    "value": "7,68E-07",
                    "module": "A3",
                    "scenario": null
                },
                {
                    "value": "2,85E-08",
                    "module": "A4",
                    "scenario": null
                },
                {
                    "value": "1,77E-08",
                    "module": "A5",
                    "scenario": null
                },
                {
                    "value": "1,15E-09",
                    "module": "C1",
                    "scenario": null
                },
                {
                    "value": "1,86E-09",
                    "module": "C2",
                    "scenario": null
                },
                {
                    "value": "0,00E+00",
                    "module": "C3",
                    "scenario": null
                },
                {
                    "value": "6,02E-09",
                    "module": "C4",
                    "scenario": null
                },
                {
                    "value": "0,00E+00",
                    "module": "D",
                    "scenario": null
                },
                {
                    "value": "3,84E-06",
                    "module": "A1A3",
                    "scenario": null
                }
            ]
        },
        {
            "parameter": "EEE",
            "values": [
                {
                    "value": "1,04E-02",
                    "module": "A1",
                    "scenario": null
                },
                {
                    "value": "1,28E-04",
                    "module": "A2",
                    "scenario": null
                },
                {
                    "value": "1,30E-02",
                    "module": "A3",
                    "scenario": null
                },
                {
                    "value": "2,46E-04",
                    "module": "A4",
                    "scenario": null
                },
                {
                    "value": "4,33E-03",
                    "module": "A5",
                    "scenario": null
                },
                {
                    "value": "2,12E-05",
                    "module": "C1",
                    "scenario": null
                },
                {
                    "value": "1,61E-05",
                    "module": "C2",
                    "scenario": null
                },
                {
                    "value": "0,00E+00",
                    "module": "C3",
                    "scenario": null
                },
                {
                    "value": "4,67E-04",
                    "module": "C4",
                    "scenario": null
                },
                {
                    "value": "0,00E+00",
                    "module": "D",
                    "scenario": null
                },
                {
                    "value": "2,36E-02",
                    "module": "A1A3",
                    "scenario": null
                }
            ]
        },
        {
            "parameter": "EET",
            "values": [
                {
                    "value": "4,06E-02",
                    "module": "A1",
                    "scenario": null
                },
                {
                    "value": "5,93E-04",
                    "module": "A2",
                    "scenario": null
                },
                {
                    "value": "3,62E-02",
                    "module": "A3",
                    "scenario": null
                },
                {
                    "value": "1,02E-03",
                    "module": "A4",
                    "scenario": null
                },
                {
                    "value": "1,42E-02",
                    "module": "A5",
                    "scenario": null
                },
                {
                    "value": "2,15E-04",
                    "module": "C1",
                    "scenario": null
                },
                {
                    "value": "6,69E-05",
                    "module": "C2",
                    "scenario": null
                },
                {
                    "value": "0,00E+00",
                    "module": "C3",
                    "scenario": null
                },
                {
                    "value": "1,26E-03",
                    "module": "C4",
                    "scenario": null
                },
                {
                    "value": "0,00E+00",
                    "module": "D",
                    "scenario": null
                },
                {
                    "value": "7,75E-02",
                    "module": "A1A3",
                    "scenario": null
                }
            ]
        }
    ]
}