{
    "product_name": "Eisenoxid-Schwarzpigment (Fe3O4)",
    "epd_id": "EPD-LAN-20230194-IBC2-EN",
    "compliance": [
        "DIN EN 15804+A2",
        "ISO 14025"
    ],
    "producer_name": "Lanxess Deutschland GmbH, BU Inorganic Pigments",
    "environmental_impact": [
        {
            "parameter": "GWP-total",
            "values": [
                {
                    "value": "1,77E+03",
                    "module": "A1-A3",
                    "scenario": null
                },
                {
                    "value": "9,97E+02",
                    "module": "A1",
                    "scenario": null
                },
                {
                    "value": "1,37E+02",
                    "module": "A2",
                    "scenario": null
                },
                {
                    "value": "6,40E+02",
                    "module": "A3",
                    "scenario": null
                }
            ]
        },
        {
            "parameter": "GWP-fossil",
            "values": [
                {
                    "value": "1,69E+03",
                    "module": "A1-A3",
                    "scenario": null
                },
                {
                    "value": "9,90E+02",
                    "module": "A1",
                    "scenario": null
                },
                {
                    "value": "1,37E+02",
                    "module": "A2",
                    "scenario": null
                },
                {
                    "value": "5,61E+02",
                    "module": "A3",
                    "scenario": null
                }
            ]
        },
        {
            "parameter": "GWP-biogenic",
            "values": [
                {
                    "value": "8,51E+01",
                    "module": "A1-A3",
                    "scenario": null
                },
                {
                    "value": "6,32E+00",
                    "module": "A1",
                    "scenario": null
                },
                {
                    "value": "-4,83E-01",
                    "module": "A2",
                    "scenario": null
                },
                {
                    "value": "7,93E+01",
                    "module": "A3",
                    "scenario": null
                }
            ]
        },
        {
            "parameter": "GWP-luluc",
            "values": [
                {
                    "value": "9,61E-01",
                    "module": "A1-A3",
                    "scenario": null
                },
                {
                    "value": "4,15E-01",
                    "module": "A1",
                    "scenario": null
                },
                {
                    "value": "5,16E-01",
                    "module": "A2",
                    "scenario": null
                },
                {
                    "value": "3,02E-02",
                    "module": "A3",
                    "scenario": null
                }
            ]
        },
        {
            "parameter": "ODP",
            "values": [
                {
                    "value": "4,29E-06",
                    "module": "A1-A3",
                    "scenario": null
                },
                {
                    "value": "4,29E-06",
                    "module": "A1",
                    "scenario": null
                },
                {
                    "value": "1,05E-10",
                    "module": "A2",
                    "scenario": null
                },
                {
                    "value": "6,54E-10",
                    "module": "A3",
                    "scenario": null
                }
            ]
        },
        {
            "parameter": "AP",
            "values": [
                {
                    "value": "3,04E+00",
                    "module": "A1-A3",
                    "scenario": null
                },
                {
                    "value": "2,18E+00",
                    "module": "A1",
                    "scenario": null
                },
                {
                    "value": "3,58E-01",
                    "module": "A2",
                    "scenario": null
                },
                {
                    "value": "4,97E-01",
                    "module": "A3",
                    "scenario": null
                }
            ]
        },
        {
            "parameter": "POCP",
            "values": [
                {
                    "value": "2,64E+00",
                    "module": "A1-A3",
                    "scenario": null
                },
                {
                    "value": "1,78E+00",
                    "module": "A1",
                    "scenario": null
                },
                {
                    "value": "3,29E-01",
                    "module": "A2",
                    "scenario": null
                },
                {
                    "value": "5,26E-01",
                    "module": "A3",
                    "scenario": null
                }
            ]
        },
        {
            "parameter": "ADPE",
            "values": [
                {
                    "value": "1,14E-03",
                    "module": "A1-A3",
                    "scenario": null
                },
                {
                    "value": "1,09E-03",
                    "module": "A1",
                    "scenario": null
                },
                {
                    "value": "1,50E-05",
                    "module": "A2",
                    "scenario": null
                },
                {
                    "value": "3,07E-05",
                    "module": "A3",
                    "scenario": null
                }
            ]
        },
        {
            "parameter": "ADPF",
            "values": [
                {
                    "value": "3,07E+04",
                    "module": "A1-A3",
                    "scenario": null
                },
                {
                    "value": "2,07E+04",
                    "module": "A1",
                    "scenario": null
                },
                {
                    "value": "1,82E+03",
                    "module": "A2",
                    "scenario": null
                },
                {
                    "value": "8,16E+03",
                    "module": "A3",
                    "scenario": null
                }
            ]
        },
        {
            "parameter": "WDP",
            "values": [
                {
                    "value": "4,28E+01",
                    "module": "A1-A3",
                    "scenario": null
                },
                {
                    "value": "2,13E+01",
                    "module": "A1",
                    "scenario": null
                },
                {
                    "value": "6,54E-01",
                    "module": "A2",
                    "scenario": null
                },
                {
                    "value": "2,08E+01",
                    "module": "A3",
                    "scenario": null
                }
            ]
        },
        {
            "parameter": "EP-freshwater",
            "values": [
                {
                    "value": "3,26E-02",
                    "module": "A1-A3",
                    "scenario": null
                },
                {
                    "value": "3,22E-02",
                    "module": "A1",
                    "scenario": null
                },
                {
                    "value": "2,82E-04",
                    "module": "A2",
                    "scenario": null
                },
                {
                    "value": "1,13E-04",
                    "module": "A3",
                    "scenario": null
                }
            ]
        },
        {
            "parameter": "EP-marine",
            "values": [
                {
                    "value": "9,85E-01",
                    "module": "A1-A3",
                    "scenario": null
                },
                {
                    "value": "6,32E-01",
                    "module": "A1",
                    "scenario": null
                },
                {
                    "value": "1,62E-01",
                    "module": "A2",
                    "scenario": null
                },
                {
                    "value": "1,90E-01",
                    "module": "A3",
                    "scenario": null
                }
            ]
        },
        {
            "parameter": "EP-terrestrial",
            "values": [
                {
                    "value": "1,07E+01",
                    "module": "A1-A3",
                    "scenario": null
                },
                {
                    "value": "6,73E+00",
                    "module": "A1",
                    "scenario": null
                },
                {
                    "value": "1,82E+00",
                    "module": "A2",
                    "scenario": null
                },
                {
                    "value": "2,11E+00",
                    "module": "A3",
                    "scenario": null
                }
            ]
        }
    ],
    "additional_environmental_impact": [
        {
            "parameter": "PM",
            "values": [
                {
                    "value": null,
                    "module": "A1-A3",
                    "scenario": null
                },
                {
                    "value": null,
                    "module": "A1",
                    "scenario": null
                },
                {
                    "value": null,
                    "module": "A2",
                    "scenario": null
                },
                {
                    "value": null,
                    "module": "A3",
                    "scenario": null
                }
            ]
        },
        {
            "parameter": "ETP-fw",
            "values": [
                {
                    "value": null,
                    "module": "A1-A3",
                    "scenario": null
                },
                {
                    "value": null,
                    "module": "A1",
                    "scenario": null
                },
                {
                    "value": null,
                    "module": "A2",
                    "scenario": null
                },
                {
                    "value": null,
                    "module": "A3",
                    "scenario": null
                }
            ]
        },
        {
            "parameter": "HTP-c",
            "values": [
                {
                    "value": null,
                    "module": "A1-A3",
                    "scenario": null
                },
                {
                    "value": null,
                    "module": "A1",
                    "scenario": null
                },
                {
                    "value": null,
                    "module": "A2",
                    "scenario": null
                },
                {
                    "value": null,
                    "module": "A3",
                    "scenario": null
                }
            ]
        },
        {
            "parameter": "HTP-nc",
            "values": [
                {
                    "value": null,
                    "module": "A1-A3",
                    "scenario": null
                },
                {
                    "value": null,
                    "module": "A1",
                    "scenario": null
                },
                {
                    "value": null,
                    "module": "A2",
                    "scenario": null
                },
                {
                    "value": null,
                    "module": "A3",
                    "scenario": null
                }
            ]
        },
        {
            "parameter": "SQP",
            "values": [
                {
                    "value": null,
                    "module": "A1-A3",
                    "scenario": null
                },
                {
                    "value": null,
                    "module": "A1",
                    "scenario": null
                },
                {
                    "value": null,
                    "module": "A2",
                    "scenario": null
                },
                {
                    "value": null,
                    "module": "A3",
                    "scenario": null
                }
            ]
        }
    ],
    "resource_use": [
        {
            "parameter": "PERE",
            "values": [
                {
                    "value": "1,59E+03",
                    "module": "A1-A3",
                    "scenario": null
                },
                {
                    "value": "1,25E+03",
                    "module": "A1",
                    "scenario": null
                },
                {
                    "value": "1,18E+02",
                    "module": "A2",
                    "scenario": null
                },
                {
                    "value": "2,28E+02",
                    "module": "A3",
                    "scenario": null
                }
            ]
        },
        {
            "parameter": "PERM",
            "values": [
                {
                    "value": "0,00E+00",
                    "module": "A1-A3",
                    "scenario": null
                },
                {
                    "value": "0,00E+00",
                    "module": "A1",
                    "scenario": null
                },
                {
                    "value": "0,00E+00",
                    "module": "A2",
                    "scenario": null
                },
                {
                    "value": "0,00E+00",
                    "module": "A3",
                    "scenario": null
                }
            ]
        },
        {
            "parameter": "PERT",
            "values": [
                {
                    "value": "2,34E+03",
                    "module": "A1-A3",
                    "scenario": null
                },
                {
                    "value": "1,25E+03",
                    "module": "A1",
                    "scenario": null
                },
                {
                    "value": "1,18E+02",
                    "module": "A2",
                    "scenario": null
                },
                {
                    "value": "9,71E+02",
                    "module": "A3",
                    "scenario": null
                }
            ]
        },
        {
            "parameter": "PENRE",
            "values": [
                {
                    "value": "3,06E+04",
                    "module": "A1-A3",
                    "scenario": null
                },
                {
                    "value": "2,16E+04",
                    "module": "A1",
                    "scenario": null
                },
                {
                    "value": "1,24E+03",
                    "module": "A2",
                    "scenario": null
                },
                {
                    "value": "7,78E+03",
                    "module": "A3",
                    "scenario": null
                }
            ]
        },
        {
            "parameter": "PENRM",
            "values": [
                {
                    "value": "1,21E+02",
                    "module": "A1-A3",
                    "scenario": null
                },
                {
                    "value": "0,00E+00",
                    "module": "A1",
                    "scenario": null
                },
                {
                    "value": "0,00E+00",
                    "module": "A2",
                    "scenario": null
                },
                {
                    "value": "1,21E+02",
                    "module": "A3",
                    "scenario": null
                }
            ]
        },
        {
            "parameter": "PENRT",
            "values": [
                {
                    "value": "3,07E+04",
                    "module": "A1-A3",
                    "scenario": null
                },
                {
                    "value": "2,16E+04",
                    "module": "A1",
                    "scenario": null
                },
                {
                    "value": "1,24E+03",
                    "module": "A2",
                    "scenario": null
                },
                {
                    "value": "7,90E+03",
                    "module": "A3",
                    "scenario": null
                }
            ]
        },
        {
            "parameter": "SM",
            "values": [
                {
                    "value": "0,00E+00",
                    "module": "A1-A3",
                    "scenario": null
                },
                {
                    "value": "6,12E+02",
                    "module": "A1",
                    "scenario": null
                },
                {
                    "value": "0,00E+00",
                    "module": "A2",
                    "scenario": null
                },
                {
                    "value": "0,00E+00",
                    "module": "A3",
                    "scenario": null
                }
            ]
        },
        {
            "parameter": "RSF",
            "values": [
                {
                    "value": "0,00E+00",
                    "module": "A1-A3",
                    "scenario": null
                },
                {
                    "value": "0,00E+00",
                    "module": "A1",
                    "scenario": null
                },
                {
                    "value": "0,00E+00",
                    "module": "A2",
                    "scenario": null
                },
                {
                    "value": "0,00E+00",
                    "module": "A3",
                    "scenario": null
                }
            ]
        },
        {
            "parameter": "NRSF",
            "values": [
                {
                    "value": "0,00E+00",
                    "module": "A1-A3",
                    "scenario": null
                },
                {
                    "value": "0,00E+00",
                    "module": "A1",
                    "scenario": null
                },
                {
                    "value": "0,00E+00",
                    "module": "A2",
                    "scenario": null
                },
                {
                    "value": "0,00E+00",
                    "module": "A3",
                    "scenario": null
                }
            ]
        },
        {
            "parameter": "FW",
            "values": [
                {
                    "value": "3,73E+00",
                    "module": "A1-A3",
                    "scenario": null
                },
                {
                    "value": "2,75E+00",
                    "module": "A1",
                    "scenario": null
                },
                {
                    "value": "7,61E-02",
                    "module": "A2",
                    "scenario": null
                },
                {
                    "value": "9,06E-01",
                    "module": "A3",
                    "scenario": null
                }
            ]
        }
    ],
    "end_of_life_waste": [
        {
            "parameter": "HWD",
            "values": [
                {
                    "value": "5,01E+01",
                    "module": "A1-A3",
                    "scenario": null
                },
                {
                    "value": "3,20E+01",
                    "module": "A1",
                    "scenario": null
                },
                {
                    "value": "5,89E+00",
                    "module": "A2",
                    "scenario": null
                },
                {
                    "value": "1,22E+01",
                    "module": "A3",
                    "scenario": null
                }
            ]
        },
        {
            "parameter": "NHWD",
            "values": [
                {
                    "value": "2,25E+01",
                    "module": "A1-A3",
                    "scenario": null
                },
                {
                    "value": "9,69E+00",
                    "module": "A1",
                    "scenario": null
                },
                {
                    "value": "2,30E-01",
                    "module": "A2",
                    "scenario": null
                },
                {
                    "value": "1,26E+01",
                    "module": "A3",
                    "scenario": null
                }
            ]
        },
        {
            "parameter": "RWD",
            "values": [
                {
                    "value": "5,05E+01",
                    "module": "A1-A3",
                    "scenario": null
                },
                {
                    "value": "3,22E+01",
                    "module": "A1",
                    "scenario": null
                },
                {
                    "value": "5,90E+00",
                    "module": "A2",
                    "scenario": null
                },
                {
                    "value": "1,25E+01",
                    "module": "A3",
                    "scenario": null
                }
            ]
        }
    ],
    "end_of_life_flow": [
        {
            "parameter": "CRU",
            "values": [
                {
                    "value": "0,00E+00",
                    "module": "A1-A3",
                    "scenario": null
                },
                {
                    "value": "0,00E+00",
                    "module": "A1",
                    "scenario": null
                },
                {
                    "value": "0,00E+00",
                    "module": "A2",
                    "scenario": null
                },
                {
                    "value": "0,00E+00",
                    "module": "A3",
                    "scenario": null
                }
            ]
        },
        {
            "parameter": "MFR",
            "values": [
                {
                    "value": "0,00E+00",
                    "module": "A1-A3",
                    "scenario": null
                },
                {
                    "value": "0,00E+00",
                    "module": "A1",
                    "scenario": null
                },
                {
                    "value": "0,00E+00",
                    "module": "A2",
                    "scenario": null
                },
                {
                    "value": "0,00E+00",
                    "module": "A3",
                    "scenario": null
                }
            ]
        },
        {
            "parameter": "MER",
            "values": [
                {
                    "value": "0,00E+00",
                    "module": "A1-A3",
                    "scenario": null
                },
                {
                    "value": "0,00E+00",
                    "module": "A1",
                    "scenario": null
                },
                {
                    "value": "0,00E+00",
                    "module": "A2",
                    "scenario": null
                },
                {
                    "value": "0,00E+00",
                    "module": "A3",
                    "scenario": null
                }
            ]
        },
        {
            "parameter": "EEE",
            "values": [
                {
                    "value": "0,00E+00",
                    "module": "A1-A3",
                    "scenario": null
                },
                {
                    "value": "0,00E+00",
                    "module": "A1",
                    "scenario": null
                },
                {
                    "value": "0,00E+00",
                    "module": "A2",
                    "scenario": null
                },
                {
                    "value": "0,00E+00",
                    "module": "A3",
                    "scenario": null
                }
            ]
        },
        {
            "parameter": "EET",
            "values": [
                {
                    "value": "0,00E+00",
                    "module": "A1-A3",
                    "scenario": null
                },
                {
                    "value": "0,00E+00",
                    "module": "A1",
                    "scenario": null
                },
                {
                    "value": "0,00E+00",
                    "module": "A2",
                    "scenario": null
                },
                {
                    "value": "0,00E+00",
                    "module": "A3",
                    "scenario": null
                }
            ]
        }
    ]
}