{
    "product_name": "Tensar\u00ae TriAx\u00ae geogrid \u2013 TX160-G; grammage: 0.32 kg/m^2 ",
    "epd_id": "EPD-TENSAR-152-EN (Rev.1_20.05.2022)",
    "compliance": [
        "EN 15804+A2",
        "ISO 14025"
    ],
    "producer_name": "Tensar International Limited",
    "environmental_impact": [
        {
            "parameter": "GWP-total",
            "values": [
                {
                    "value": "8,11E-01",
                    "module": "A1",
                    "scenario": "Standard scenario"
                },
                {
                    "value": "1,88E-02",
                    "module": "A2",
                    "scenario": "Standard scenario"
                },
                {
                    "value": "9,42E-02",
                    "module": "A3",
                    "scenario": "Standard scenario"
                },
                {
                    "value": "4,45E-02",
                    "module": "A4",
                    "scenario": "Standard scenario"
                },
                {
                    "value": "9,77E-02",
                    "module": "A5",
                    "scenario": "Standard scenario"
                },
                {
                    "value": "0,00E+00",
                    "module": "B1",
                    "scenario": "Standard scenario"
                },
                {
                    "value": "0,00E+00",
                    "module": "B2",
                    "scenario": "Standard scenario"
                },
                {
                    "value": "0,00E+00",
                    "module": "B3",
                    "scenario": "Standard scenario"
                },
                {
                    "value": "6,81E-02",
                    "module": "C1",
                    "scenario": "Standard scenario"
                },
                {
                    "value": "5,20E-03",
                    "module": "C2",
                    "scenario": "Standard scenario"
                },
                {
                    "value": "6,72E-01",
                    "module": "C3",
                    "scenario": "Standard scenario"
                },
                {
                    "value": "1,33E-02",
                    "module": "C4",
                    "scenario": "Standard scenario"
                },
                {
                    "value": "-4,32E-01",
                    "module": "D",
                    "scenario": "Standard scenario"
                },
                {
                    "value": "9,24E-01",
                    "module": "A1A3",
                    "scenario": null
                }
            ]
        },
        {
            "parameter": "GWP-fossil",
            "values": [
                {
                    "value": "8,10E-01",
                    "module": "A1",
                    "scenario": "Standard scenario"
                },
                {
                    "value": "1,88E-02",
                    "module": "A2",
                    "scenario": "Standard scenario"
                },
                {
                    "value": "9,91E-02",
                    "module": "A3",
                    "scenario": "Standard scenario"
                },
                {
                    "value": "4,45E-02",
                    "module": "A4",
                    "scenario": "Standard scenario"
                },
                {
                    "value": "9,14E-02",
                    "module": "A5",
                    "scenario": "Standard scenario"
                },
                {
                    "value": "0,00E+00",
                    "module": "B1",
                    "scenario": "Standard scenario"
                },
                {
                    "value": "0,00E+00",
                    "module": "B2",
                    "scenario": "Standard scenario"
                },
                {
                    "value": "0,00E+00",
                    "module": "B3",
                    "scenario": "Standard scenario"
                },
                {
                    "value": "6,81E-02",
                    "module": "C1",
                    "scenario": "Standard scenario"
                },
                {
                    "value": "5,19E-03",
                    "module": "C2",
                    "scenario": "Standard scenario"
                },
                {
                    "value": "6,72E-01",
                    "module": "C3",
                    "scenario": "Standard scenario"
                },
                {
                    "value": "1,33E-02",
                    "module": "C4",
                    "scenario": "Standard scenario"
                },
                {
                    "value": "-4,32E-01",
                    "module": "D",
                    "scenario": "Standard scenario"
                },
                {
                    "value": "9,28E-01",
                    "module": "A1A3",
                    "scenario": null
                }
            ]
        },
        {
            "parameter": "GWP-biogenic",
            "values": [
                {
                    "value": "7,49E-04",
                    "module": "A1",
                    "scenario": "Standard scenario"
                },
                {
                    "value": "7,28E-06",
                    "module": "A2",
                    "scenario": "Standard scenario"
                },
                {
                    "value": "-5,09E-03",
                    "module": "A3",
                    "scenario": "Standard scenario"
                },
                {
                    "value": "2,05E-05",
                    "module": "A4",
                    "scenario": "Standard scenario"
                },
                {
                    "value": "6,36E-03",
                    "module": "A5",
                    "scenario": "Standard scenario"
                },
                {
                    "value": "0,00E+00",
                    "module": "B1",
                    "scenario": "Standard scenario"
                },
                {
                    "value": "0,00E+00",
                    "module": "B2",
                    "scenario": "Standard scenario"
                },
                {
                    "value": "0,00E+00",
                    "module": "B3",
                    "scenario": "Standard scenario"
                },
                {
                    "value": "1,89E-05",
                    "module": "C1",
                    "scenario": "Standard scenario"
                },
                {
                    "value": "2,40E-06",
                    "module": "C2",
                    "scenario": "Standard scenario"
                },
                {
                    "value": "9,73E-05",
                    "module": "C3",
                    "scenario": "Standard scenario"
                },
                {
                    "value": "1,02E-05",
                    "module": "C4",
                    "scenario": "Standard scenario"
                },
                {
                    "value": "-1,30E-04",
                    "module": "D",
                    "scenario": "Standard scenario"
                },
                {
                    "value": "-4,33E-03",
                    "module": "A1A3",
                    "scenario": null
                }
            ]
        },
        {
            "parameter": "GWP-luluc",
            "values": [
                {
                    "value": "2,08E-04",
                    "module": "A1",
                    "scenario": "Standard scenario"
                },
                {
                    "value": "1,09E-05",
                    "module": "A2",
                    "scenario": "Standard scenario"
                },
                {
                    "value": "1,26E-04",
                    "module": "A3",
                    "scenario": "Standard scenario"
                },
                {
                    "value": "1,63E-05",
                    "module": "A4",
                    "scenario": "Standard scenario"
                },
                {
                    "value": "2,16E-05",
                    "module": "A5",
                    "scenario": "Standard scenario"
                },
                {
                    "value": "0,00E+00",
                    "module": "B1",
                    "scenario": "Standard scenario"
                },
                {
                    "value": "0,00E+00",
                    "module": "B2",
                    "scenario": "Standard scenario"
                },
                {
                    "value": "0,00E+00",
                    "module": "B3",
                    "scenario": "Standard scenario"
                },
                {
                    "value": "5,37E-06",
                    "module": "C1",
                    "scenario": "Standard scenario"
                },
                {
                    "value": "1,90E-06",
                    "module": "C2",
                    "scenario": "Standard scenario"
                },
                {
                    "value": "5,46E-05",
                    "module": "C3",
                    "scenario": "Standard scenario"
                },
                {
                    "value": "4,69E-07",
                    "module": "C4",
                    "scenario": "Standard scenario"
                },
                {
                    "value": "-2,35E-05",
                    "module": "D",
                    "scenario": "Standard scenario"
                },
                {
                    "value": "3,45E-04",
                    "module": "A1A3",
                    "scenario": null
                }
            ]
        },
        {
            "parameter": "ODP",
            "values": [
                {
                    "value": "1,89E-08",
                    "module": "A1",
                    "scenario": "Standard scenario"
                },
                {
                    "value": "4,00E-09",
                    "module": "A2",
                    "scenario": "Standard scenario"
                },
                {
                    "value": "1,07E-08",
                    "module": "A3",
                    "scenario": "Standard scenario"
                },
                {
                    "value": "9,82E-09",
                    "module": "A4",
                    "scenario": "Standard scenario"
                },
                {
                    "value": "3,58E-09",
                    "module": "A5",
                    "scenario": "Standard scenario"
                },
                {
                    "value": "0,00E+00",
                    "module": "B1",
                    "scenario": "Standard scenario"
                },
                {
                    "value": "0,00E+00",
                    "module": "B2",
                    "scenario": "Standard scenario"
                },
                {
                    "value": "0,00E+00",
                    "module": "B3",
                    "scenario": "Standard scenario"
                },
                {
                    "value": "1,47E-08",
                    "module": "C1",
                    "scenario": "Standard scenario"
                },
                {
                    "value": "1,15E-09",
                    "module": "C2",
                    "scenario": "Standard scenario"
                },
                {
                    "value": "2,06E-08",
                    "module": "C3",
                    "scenario": "Standard scenario"
                },
                {
                    "value": "2,93E-10",
                    "module": "C4",
                    "scenario": "Standard scenario"
                },
                {
                    "value": "-5,20E-08",
                    "module": "D",
                    "scenario": "Standard scenario"
                },
                {
                    "value": "3,36E-08",
                    "module": "A1A3",
                    "scenario": null
                }
            ]
        },
        {
            "parameter": "AP",
            "values": [
                {
                    "value": "2,87E-03",
                    "module": "A1",
                    "scenario": "Standard scenario"
                },
                {
                    "value": "9,13E-05",
                    "module": "A2",
                    "scenario": "Standard scenario"
                },
                {
                    "value": "2,13E-04",
                    "module": "A3",
                    "scenario": "Standard scenario"
                },
                {
                    "value": "2,58E-04",
                    "module": "A4",
                    "scenario": "Standard scenario"
                },
                {
                    "value": "1,95E-04",
                    "module": "A5",
                    "scenario": "Standard scenario"
                },
                {
                    "value": "0,00E+00",
                    "module": "B1",
                    "scenario": "Standard scenario"
                },
                {
                    "value": "0,00E+00",
                    "module": "B2",
                    "scenario": "Standard scenario"
                },
                {
                    "value": "0,00E+00",
                    "module": "B3",
                    "scenario": "Standard scenario"
                },
                {
                    "value": "7,12E-04",
                    "module": "C1",
                    "scenario": "Standard scenario"
                },
                {
                    "value": "3,01E-05",
                    "module": "C2",
                    "scenario": "Standard scenario"
                },
                {
                    "value": "3,03E-04",
                    "module": "C3",
                    "scenario": "Standard scenario"
                },
                {
                    "value": "8,28E-06",
                    "module": "C4",
                    "scenario": "Standard scenario"
                },
                {
                    "value": "-4,61E-04",
                    "module": "D",
                    "scenario": "Standard scenario"
                },
                {
                    "value": "3,17E-03",
                    "module": "A1A3",
                    "scenario": null
                }
            ]
        },
        {
            "parameter": "POCP",
            "values": [
                {
                    "value": "2,54E-03",
                    "module": "A1",
                    "scenario": "Standard scenario"
                },
                {
                    "value": "6,64E-05",
                    "module": "A2",
                    "scenario": "Standard scenario"
                },
                {
                    "value": "1,66E-04",
                    "module": "A3",
                    "scenario": "Standard scenario"
                },
                {
                    "value": "2,86E-04",
                    "module": "A4",
                    "scenario": "Standard scenario"
                },
                {
                    "value": "1,74E-04",
                    "module": "A5",
                    "scenario": "Standard scenario"
                },
                {
                    "value": "0,00E+00",
                    "module": "B1",
                    "scenario": "Standard scenario"
                },
                {
                    "value": "0,00E+00",
                    "module": "B2",
                    "scenario": "Standard scenario"
                },
                {
                    "value": "0,00E+00",
                    "module": "B3",
                    "scenario": "Standard scenario"
                },
                {
                    "value": "9,49E-04",
                    "module": "C1",
                    "scenario": "Standard scenario"
                },
                {
                    "value": "3,34E-05",
                    "module": "C2",
                    "scenario": "Standard scenario"
                },
                {
                    "value": "2,48E-04",
                    "module": "C3",
                    "scenario": "Standard scenario"
                },
                {
                    "value": "1,16E-05",
                    "module": "C4",
                    "scenario": "Standard scenario"
                },
                {
                    "value": "-4,74E-04",
                    "module": "D",
                    "scenario": "Standard scenario"
                },
                {
                    "value": "2,77E-03",
                    "module": "A1A3",
                    "scenario": null
                }
            ]
        },
        {
            "parameter": "ADPE",
            "values": [
                {
                    "value": "4,77E-06",
                    "module": "A1",
                    "scenario": "Standard scenario"
                },
                {
                    "value": "8,67E-07",
                    "module": "A2",
                    "scenario": "Standard scenario"
                },
                {
                    "value": "4,01E-07",
                    "module": "A3",
                    "scenario": "Standard scenario"
                },
                {
                    "value": "1,13E-06",
                    "module": "A4",
                    "scenario": "Standard scenario"
                },
                {
                    "value": "4,23E-07",
                    "module": "A5",
                    "scenario": "Standard scenario"
                },
                {
                    "value": "0,00E+00",
                    "module": "B1",
                    "scenario": "Standard scenario"
                },
                {
                    "value": "0,00E+00",
                    "module": "B2",
                    "scenario": "Standard scenario"
                },
                {
                    "value": "0,00E+00",
                    "module": "B3",
                    "scenario": "Standard scenario"
                },
                {
                    "value": "1,04E-07",
                    "module": "C1",
                    "scenario": "Standard scenario"
                },
                {
                    "value": "1,32E-07",
                    "module": "C2",
                    "scenario": "Standard scenario"
                },
                {
                    "value": "8,62E-07",
                    "module": "C3",
                    "scenario": "Standard scenario"
                },
                {
                    "value": "1,02E-08",
                    "module": "C4",
                    "scenario": "Standard scenario"
                },
                {
                    "value": "-4,32E-07",
                    "module": "D",
                    "scenario": "Standard scenario"
                },
                {
                    "value": "6,04E-06",
                    "module": "A1A3",
                    "scenario": null
                }
            ]
        },
        {
            "parameter": "ADPF",
            "values": [
                {
                    "value": "2,71E+01",
                    "module": "A1",
                    "scenario": "Standard scenario"
                },
                {
                    "value": "2,76E-01",
                    "module": "A2",
                    "scenario": "Standard scenario"
                },
                {
                    "value": "1,70E+00",
                    "module": "A3",
                    "scenario": "Standard scenario"
                },
                {
                    "value": "6,71E-01",
                    "module": "A4",
                    "scenario": "Standard scenario"
                },
                {
                    "value": "1,53E+00",
                    "module": "A5",
                    "scenario": "Standard scenario"
                },
                {
                    "value": "0,00E+00",
                    "module": "B1",
                    "scenario": "Standard scenario"
                },
                {
                    "value": "0,00E+00",
                    "module": "B2",
                    "scenario": "Standard scenario"
                },
                {
                    "value": "0,00E+00",
                    "module": "B3",
                    "scenario": "Standard scenario"
                },
                {
                    "value": "9,37E-01",
                    "module": "C1",
                    "scenario": "Standard scenario"
                },
                {
                    "value": "7,83E-02",
                    "module": "C2",
                    "scenario": "Standard scenario"
                },
                {
                    "value": "5,24E-01",
                    "module": "C3",
                    "scenario": "Standard scenario"
                },
                {
                    "value": "2,25E-02",
                    "module": "C4",
                    "scenario": "Standard scenario"
                },
                {
                    "value": "-7,95E+00",
                    "module": "D",
                    "scenario": "Standard scenario"
                },
                {
                    "value": "2,91E+01",
                    "module": "A1A3",
                    "scenario": null
                }
            ]
        },
        {
            "parameter": "WDP",
            "values": [
                {
                    "value": "4,76E-01",
                    "module": "A1",
                    "scenario": "Standard scenario"
                },
                {
                    "value": "9,54E-04",
                    "module": "A2",
                    "scenario": "Standard scenario"
                },
                {
                    "value": "5,14E-02",
                    "module": "A3",
                    "scenario": "Standard scenario"
                },
                {
                    "value": "2,40E-03",
                    "module": "A4",
                    "scenario": "Standard scenario"
                },
                {
                    "value": "2,88E-02",
                    "module": "A5",
                    "scenario": "Standard scenario"
                },
                {
                    "value": "0,00E+00",
                    "module": "B1",
                    "scenario": "Standard scenario"
                },
                {
                    "value": "0,00E+00",
                    "module": "B2",
                    "scenario": "Standard scenario"
                },
                {
                    "value": "0,00E+00",
                    "module": "B3",
                    "scenario": "Standard scenario"
                },
                {
                    "value": "1,26E-03",
                    "module": "C1",
                    "scenario": "Standard scenario"
                },
                {
                    "value": "2,80E-04",
                    "module": "C2",
                    "scenario": "Standard scenario"
                },
                {
                    "value": "3,43E-02",
                    "module": "C3",
                    "scenario": "Standard scenario"
                },
                {
                    "value": "9,62E-04",
                    "module": "C4",
                    "scenario": "Standard scenario"
                },
                {
                    "value": "-5,52E-02",
                    "module": "D",
                    "scenario": "Standard scenario"
                },
                {
                    "value": "5,28E-01",
                    "module": "A1A3",
                    "scenario": null
                }
            ]
        },
        {
            "parameter": "EP-freshwater",
            "values": [
                {
                    "value": "1,75E-05",
                    "module": "A1",
                    "scenario": "Standard scenario"
                },
                {
                    "value": "2,02E-07",
                    "module": "A2",
                    "scenario": "Standard scenario"
                },
                {
                    "value": "2,89E-06",
                    "module": "A3",
                    "scenario": "Standard scenario"
                },
                {
                    "value": "4,49E-07",
                    "module": "A4",
                    "scenario": "Standard scenario"
                },
                {
                    "value": "1,18E-06",
                    "module": "A5",
                    "scenario": "Standard scenario"
                },
                {
                    "value": "0,00E+00",
                    "module": "B1",
                    "scenario": "Standard scenario"
                },
                {
                    "value": "0,00E+00",
                    "module": "B2",
                    "scenario": "Standard scenario"
                },
                {
                    "value": "0,00E+00",
                    "module": "B3",
                    "scenario": "Standard scenario"
                },
                {
                    "value": "2,48E-07",
                    "module": "C1",
                    "scenario": "Standard scenario"
                },
                {
                    "value": "5,24E-08",
                    "module": "C2",
                    "scenario": "Standard scenario"
                },
                {
                    "value": "2,03E-06",
                    "module": "C3",
                    "scenario": "Standard scenario"
                },
                {
                    "value": "1,70E-08",
                    "module": "C4",
                    "scenario": "Standard scenario"
                },
                {
                    "value": "-9,82E-07",
                    "module": "D",
                    "scenario": "Standard scenario"
                },
                {
                    "value": "2,06E-05",
                    "module": "A1A3",
                    "scenario": null
                }
            ]
        },
        {
            "parameter": "EP-marine",
            "values": [
                {
                    "value": "4,79E-04",
                    "module": "A1",
                    "scenario": "Standard scenario"
                },
                {
                    "value": "1,83E-05",
                    "module": "A2",
                    "scenario": "Standard scenario"
                },
                {
                    "value": "4,70E-05",
                    "module": "A3",
                    "scenario": "Standard scenario"
                },
                {
                    "value": "9,09E-05",
                    "module": "A4",
                    "scenario": "Standard scenario"
                },
                {
                    "value": "3,87E-05",
                    "module": "A5",
                    "scenario": "Standard scenario"
                },
                {
                    "value": "0,00E+00",
                    "module": "B1",
                    "scenario": "Standard scenario"
                },
                {
                    "value": "0,00E+00",
                    "module": "B2",
                    "scenario": "Standard scenario"
                },
                {
                    "value": "0,00E+00",
                    "module": "B3",
                    "scenario": "Standard scenario"
                },
                {
                    "value": "3,14E-04",
                    "module": "C1",
                    "scenario": "Standard scenario"
                },
                {
                    "value": "1,06E-05",
                    "module": "C2",
                    "scenario": "Standard scenario"
                },
                {
                    "value": "8,28E-05",
                    "module": "C3",
                    "scenario": "Standard scenario"
                },
                {
                    "value": "5,02E-06",
                    "module": "C4",
                    "scenario": "Standard scenario"
                },
                {
                    "value": "-1,21E-04",
                    "module": "D",
                    "scenario": "Standard scenario"
                },
                {
                    "value": "5,44E-04",
                    "module": "A1A3",
                    "scenario": null
                }
            ]
        },
        {
            "parameter": "EP-terrestrial",
            "values": [
                {
                    "value": "5,35E-03",
                    "module": "A1",
                    "scenario": "Standard scenario"
                },
                {
                    "value": "2,05E-04",
                    "module": "A2",
                    "scenario": "Standard scenario"
                },
                {
                    "value": "4,93E-04",
                    "module": "A3",
                    "scenario": "Standard scenario"
                },
                {
                    "value": "1,00E-03",
                    "module": "A4",
                    "scenario": "Standard scenario"
                },
                {
                    "value": "4,29E-04",
                    "module": "A5",
                    "scenario": "Standard scenario"
                },
                {
                    "value": "0,00E+00",
                    "module": "B1",
                    "scenario": "Standard scenario"
                },
                {
                    "value": "0,00E+00",
                    "module": "B2",
                    "scenario": "Standard scenario"
                },
                {
                    "value": "0,00E+00",
                    "module": "B3",
                    "scenario": "Standard scenario"
                },
                {
                    "value": "3,45E-03",
                    "module": "C1",
                    "scenario": "Standard scenario"
                },
                {
                    "value": "1,17E-04",
                    "module": "C2",
                    "scenario": "Standard scenario"
                },
                {
                    "value": "9,23E-04",
                    "module": "C3",
                    "scenario": "Standard scenario"
                },
                {
                    "value": "3,04E-05",
                    "module": "C4",
                    "scenario": "Standard scenario"
                },
                {
                    "value": "-1,34E-03",
                    "module": "D",
                    "scenario": "Standard scenario"
                },
                {
                    "value": "6,05E-03",
                    "module": "A1A3",
                    "scenario": null
                }
            ]
        }
    ],
    "additional_environmental_impact": [
        {
            "parameter": "PM",
            "values": [
                {
                    "value": "2,63E-08",
                    "module": "A1",
                    "scenario": "Standard scenario"
                },
                {
                    "value": "8,70E-10",
                    "module": "A2",
                    "scenario": "Standard scenario"
                },
                {
                    "value": "1,64E-09",
                    "module": "A3",
                    "scenario": "Standard scenario"
                },
                {
                    "value": "4,00E-09",
                    "module": "A4",
                    "scenario": "Standard scenario"
                },
                {
                    "value": "1,85E-09",
                    "module": "A5",
                    "scenario": "Standard scenario"
                },
                {
                    "value": "0,00E+00",
                    "module": "B1",
                    "scenario": "Standard scenario"
                },
                {
                    "value": "0,00E+00",
                    "module": "B2",
                    "scenario": "Standard scenario"
                },
                {
                    "value": "0,00E+00",
                    "module": "B3",
                    "scenario": "Standard scenario"
                },
                {
                    "value": "1,89E-08",
                    "module": "C1",
                    "scenario": "Standard scenario"
                },
                {
                    "value": "4,67E-10",
                    "module": "C2",
                    "scenario": "Standard scenario"
                },
                {
                    "value": "2,46E-09",
                    "module": "C3",
                    "scenario": "Standard scenario"
                },
                {
                    "value": "1,56E-10",
                    "module": "C4",
                    "scenario": "Standard scenario"
                },
                {
                    "value": "-2,16E-09",
                    "module": "D",
                    "scenario": "Standard scenario"
                },
                {
                    "value": "2,88E-08",
                    "module": "A1A3",
                    "scenario": null
                }
            ]
        },
        {
            "parameter": "ETP-fw",
            "values": [
                {
                    "value": "3,34E+00",
                    "module": "A1",
                    "scenario": "Standard scenario"
                },
                {
                    "value": "2,48E-01",
                    "module": "A2",
                    "scenario": "Standard scenario"
                },
                {
                    "value": "6,59E-01",
                    "module": "A3",
                    "scenario": "Standard scenario"
                },
                {
                    "value": "5,98E-01",
                    "module": "A4",
                    "scenario": "Standard scenario"
                },
                {
                    "value": "7,72E-01",
                    "module": "A5",
                    "scenario": "Standard scenario"
                },
                {
                    "value": "0,00E+00",
                    "module": "B1",
                    "scenario": "Standard scenario"
                },
                {
                    "value": "0,00E+00",
                    "module": "B2",
                    "scenario": "Standard scenario"
                },
                {
                    "value": "0,00E+00",
                    "module": "B3",
                    "scenario": "Standard scenario"
                },
                {
                    "value": "5,65E-01",
                    "module": "C1",
                    "scenario": "Standard scenario"
                },
                {
                    "value": "6,98E-02",
                    "module": "C2",
                    "scenario": "Standard scenario"
                },
                {
                    "value": "8,45E+00",
                    "module": "C3",
                    "scenario": "Standard scenario"
                },
                {
                    "value": "2,39E-02",
                    "module": "C4",
                    "scenario": "Standard scenario"
                },
                {
                    "value": "-6,42E-01",
                    "module": "D",
                    "scenario": "Standard scenario"
                },
                {
                    "value": "4,25E+00",
                    "module": "A1A3",
                    "scenario": null
                }
            ]
        },
        {
            "parameter": "HTP-c",
            "values": [
                {
                    "value": "1,47E-10",
                    "module": "A1",
                    "scenario": "Standard scenario"
                },
                {
                    "value": "9,09E-12",
                    "module": "A2",
                    "scenario": "Standard scenario"
                },
                {
                    "value": "4,57E-11",
                    "module": "A3",
                    "scenario": "Standard scenario"
                },
                {
                    "value": "1,94E-11",
                    "module": "A4",
                    "scenario": "Standard scenario"
                },
                {
                    "value": "2,05E-11",
                    "module": "A5",
                    "scenario": "Standard scenario"
                },
                {
                    "value": "0,00E+00",
                    "module": "B1",
                    "scenario": "Standard scenario"
                },
                {
                    "value": "0,00E+00",
                    "module": "B2",
                    "scenario": "Standard scenario"
                },
                {
                    "value": "0,00E+00",
                    "module": "B3",
                    "scenario": "Standard scenario"
                },
                {
                    "value": "1,97E-11",
                    "module": "C1",
                    "scenario": "Standard scenario"
                },
                {
                    "value": "2,27E-12",
                    "module": "C2",
                    "scenario": "Standard scenario"
                },
                {
                    "value": "1,29E-10",
                    "module": "C3",
                    "scenario": "Standard scenario"
                },
                {
                    "value": "6,27E-13",
                    "module": "C4",
                    "scenario": "Standard scenario"
                },
                {
                    "value": "-3,32E-11",
                    "module": "D",
                    "scenario": "Standard scenario"
                },
                {
                    "value": "2,02E-10",
                    "module": "A1A3",
                    "scenario": null
                }
            ]
        },
        {
            "parameter": "HTP-nc",
            "values": [
                {
                    "value": "4,63E-09",
                    "module": "A1",
                    "scenario": "Standard scenario"
                },
                {
                    "value": "2,45E-10",
                    "module": "A2",
                    "scenario": "Standard scenario"
                },
                {
                    "value": "6,73E-10",
                    "module": "A3",
                    "scenario": "Standard scenario"
                },
                {
                    "value": "6,54E-10",
                    "module": "A4",
                    "scenario": "Standard scenario"
                },
                {
                    "value": "4,87E-10",
                    "module": "A5",
                    "scenario": "Standard scenario"
                },
                {
                    "value": "0,00E+00",
                    "module": "B1",
                    "scenario": "Standard scenario"
                },
                {
                    "value": "0,00E+00",
                    "module": "B2",
                    "scenario": "Standard scenario"
                },
                {
                    "value": "0,00E+00",
                    "module": "B3",
                    "scenario": "Standard scenario"
                },
                {
                    "value": "4,85E-10",
                    "module": "C1",
                    "scenario": "Standard scenario"
                },
                {
                    "value": "7,64E-11",
                    "module": "C2",
                    "scenario": "Standard scenario"
                },
                {
                    "value": "2,67E-09",
                    "module": "C3",
                    "scenario": "Standard scenario"
                },
                {
                    "value": "1,56E-11",
                    "module": "C4",
                    "scenario": "Standard scenario"
                },
                {
                    "value": "-6,08E-10",
                    "module": "D",
                    "scenario": "Standard scenario"
                },
                {
                    "value": "5,55E-09",
                    "module": "A1A3",
                    "scenario": null
                }
            ]
        },
        {
            "parameter": "SQP",
            "values": [
                {
                    "value": "8,58E-01",
                    "module": "A1",
                    "scenario": "Standard scenario"
                },
                {
                    "value": "1,31E-01",
                    "module": "A2",
                    "scenario": "Standard scenario"
                },
                {
                    "value": "4,43E-01",
                    "module": "A3",
                    "scenario": "Standard scenario"
                },
                {
                    "value": "5,82E-01",
                    "module": "A4",
                    "scenario": "Standard scenario"
                },
                {
                    "value": "1,21E-01",
                    "module": "A5",
                    "scenario": "Standard scenario"
                },
                {
                    "value": "0,00E+00",
                    "module": "B1",
                    "scenario": "Standard scenario"
                },
                {
                    "value": "0,00E+00",
                    "module": "B2",
                    "scenario": "Standard scenario"
                },
                {
                    "value": "0,00E+00",
                    "module": "B3",
                    "scenario": "Standard scenario"
                },
                {
                    "value": "1,20E-01",
                    "module": "C1",
                    "scenario": "Standard scenario"
                },
                {
                    "value": "6,79E-02",
                    "module": "C2",
                    "scenario": "Standard scenario"
                },
                {
                    "value": "1,93E-01",
                    "module": "C3",
                    "scenario": "Standard scenario"
                },
                {
                    "value": "5,31E-02",
                    "module": "C4",
                    "scenario": "Standard scenario"
                },
                {
                    "value": "-4,70E-01",
                    "module": "D",
                    "scenario": "Standard scenario"
                },
                {
                    "value": "1,43E+00",
                    "module": "A1A3",
                    "scenario": null
                }
            ]
        },
        {
            "parameter": "IRP",
            "values": [
                {
                    "value": "1,34E-02",
                    "module": "A1",
                    "scenario": "Standard scenario"
                },
                {
                    "value": "1,20E-03",
                    "module": "A2",
                    "scenario": "Standard scenario"
                },
                {
                    "value": "1,52E-03",
                    "module": "A3",
                    "scenario": "Standard scenario"
                },
                {
                    "value": "2,81E-03",
                    "module": "A4",
                    "scenario": "Standard scenario"
                },
                {
                    "value": "1,11E-03",
                    "module": "A5",
                    "scenario": "Standard scenario"
                },
                {
                    "value": "0,00E+00",
                    "module": "B1",
                    "scenario": "Standard scenario"
                },
                {
                    "value": "0,00E+00",
                    "module": "B2",
                    "scenario": "Standard scenario"
                },
                {
                    "value": "0,00E+00",
                    "module": "B3",
                    "scenario": "Standard scenario"
                },
                {
                    "value": "4,02E-03",
                    "module": "C1",
                    "scenario": "Standard scenario"
                },
                {
                    "value": "3,28E-04",
                    "module": "C2",
                    "scenario": "Standard scenario"
                },
                {
                    "value": "2,15E-03",
                    "module": "C3",
                    "scenario": "Standard scenario"
                },
                {
                    "value": "8,79E-05",
                    "module": "C4",
                    "scenario": "Standard scenario"
                },
                {
                    "value": "-2,80E-03",
                    "module": "D",
                    "scenario": "Standard scenario"
                },
                {
                    "value": "1,61E-02",
                    "module": "A1A3",
                    "scenario": null
                }
            ]
        }
    ],
    "resource_use": [
        {
            "parameter": "PERE",
            "values": [
                {
                    "value": "2,44E-01",
                    "module": "A1",
                    "scenario": "Standard scenario"
                },
                {
                    "value": "5,65E-03",
                    "module": "A2",
                    "scenario": "Standard scenario"
                },
                {
                    "value": "1,74E+00",
                    "module": "A3",
                    "scenario": "Standard scenario"
                },
                {
                    "value": "8,40E-03",
                    "module": "A4",
                    "scenario": "Standard scenario"
                },
                {
                    "value": "1,03E-01",
                    "module": "A5",
                    "scenario": "Standard scenario"
                },
                {
                    "value": "0,00E+00",
                    "module": "B1",
                    "scenario": "Standard scenario"
                },
                {
                    "value": "0,00E+00",
                    "module": "B2",
                    "scenario": "Standard scenario"
                },
                {
                    "value": "0,00E+00",
                    "module": "B3",
                    "scenario": "Standard scenario"
                },
                {
                    "value": "5,07E-03",
                    "module": "C1",
                    "scenario": "Standard scenario"
                },
                {
                    "value": "9,81E-04",
                    "module": "C2",
                    "scenario": "Standard scenario"
                },
                {
                    "value": "5,30E-02",
                    "module": "C3",
                    "scenario": "Standard scenario"
                },
                {
                    "value": "3,98E-04",
                    "module": "C4",
                    "scenario": "Standard scenario"
                },
                {
                    "value": "-9,91E-02",
                    "module": "D",
                    "scenario": "Standard scenario"
                },
                {
                    "value": "1,99E+00",
                    "module": "A1A3",
                    "scenario": null
                }
            ]
        },
        {
            "parameter": "PERM",
            "values": [
                {
                    "value": "0,00E+00",
                    "module": "A1",
                    "scenario": "Standard scenario"
                },
                {
                    "value": "0,00E+00",
                    "module": "A2",
                    "scenario": "Standard scenario"
                },
                {
                    "value": "7,00E-02",
                    "module": "A3",
                    "scenario": "Standard scenario"
                },
                {
                    "value": "0,00E+00",
                    "module": "A4",
                    "scenario": "Standard scenario"
                },
                {
                    "value": "3,50E-03",
                    "module": "A5",
                    "scenario": "Standard scenario"
                },
                {
                    "value": "0,00E+00",
                    "module": "B1",
                    "scenario": "Standard scenario"
                },
                {
                    "value": "0,00E+00",
                    "module": "B2",
                    "scenario": "Standard scenario"
                },
                {
                    "value": "0,00E+00",
                    "module": "B3",
                    "scenario": "Standard scenario"
                },
                {
                    "value": "0,00E+00",
                    "module": "C1",
                    "scenario": "Standard scenario"
                },
                {
                    "value": "0,00E+00",
                    "module": "C2",
                    "scenario": "Standard scenario"
                },
                {
                    "value": "0,00E+00",
                    "module": "C3",
                    "scenario": "Standard scenario"
                },
                {
                    "value": "0,00E+00",
                    "module": "C4",
                    "scenario": "Standard scenario"
                },
                {
                    "value": "-3,67E-03",
                    "module": "D",
                    "scenario": "Standard scenario"
                },
                {
                    "value": "7,00E-02",
                    "module": "A1A3",
                    "scenario": null
                }
            ]
        },
        {
            "parameter": "PERT",
            "values": [
                {
                    "value": "4,02E-01",
                    "module": "A1",
                    "scenario": "Standard scenario"
                },
                {
                    "value": "5,65E-03",
                    "module": "A2",
                    "scenario": "Standard scenario"
                },
                {
                    "value": "1,81E+00",
                    "module": "A3",
                    "scenario": "Standard scenario"
                },
                {
                    "value": "8,40E-03",
                    "module": "A4",
                    "scenario": "Standard scenario"
                },
                {
                    "value": "1,15E-01",
                    "module": "A5",
                    "scenario": "Standard scenario"
                },
                {
                    "value": "0,00E+00",
                    "module": "B1",
                    "scenario": "Standard scenario"
                },
                {
                    "value": "0,00E+00",
                    "module": "B2",
                    "scenario": "Standard scenario"
                },
                {
                    "value": "0,00E+00",
                    "module": "B3",
                    "scenario": "Standard scenario"
                },
                {
                    "value": "5,07E-03",
                    "module": "C1",
                    "scenario": "Standard scenario"
                },
                {
                    "value": "9,81E-04",
                    "module": "C2",
                    "scenario": "Standard scenario"
                },
                {
                    "value": "5,30E-02",
                    "module": "C3",
                    "scenario": "Standard scenario"
                },
                {
                    "value": "3,98E-04",
                    "module": "C4",
                    "scenario": "Standard scenario"
                },
                {
                    "value": "-1,03E-01",
                    "module": "D",
                    "scenario": "Standard scenario"
                },
                {
                    "value": "2,22E+00",
                    "module": "A1A3",
                    "scenario": null
                }
            ]
        },
        {
            "parameter": "PENRE",
            "values": [
                {
                    "value": "1,01E+01",
                    "module": "A1",
                    "scenario": "Standard scenario"
                },
                {
                    "value": "2,93E-01",
                    "module": "A2",
                    "scenario": "Standard scenario"
                },
                {
                    "value": "1,55E+00",
                    "module": "A3",
                    "scenario": "Standard scenario"
                },
                {
                    "value": "7,12E-01",
                    "module": "A4",
                    "scenario": "Standard scenario"
                },
                {
                    "value": "6,78E-01",
                    "module": "A5",
                    "scenario": "Standard scenario"
                },
                {
                    "value": "0,00E+00",
                    "module": "B1",
                    "scenario": "Standard scenario"
                },
                {
                    "value": "0,00E+00",
                    "module": "B2",
                    "scenario": "Standard scenario"
                },
                {
                    "value": "0,00E+00",
                    "module": "B3",
                    "scenario": "Standard scenario"
                },
                {
                    "value": "9,95E-01",
                    "module": "C1",
                    "scenario": "Standard scenario"
                },
                {
                    "value": "8,32E-02",
                    "module": "C2",
                    "scenario": "Standard scenario"
                },
                {
                    "value": "5,57E-01",
                    "module": "C3",
                    "scenario": "Standard scenario"
                },
                {
                    "value": "2,39E-02",
                    "module": "C4",
                    "scenario": "Standard scenario"
                },
                {
                    "value": "-8,06E+00",
                    "module": "D",
                    "scenario": "Standard scenario"
                },
                {
                    "value": "1,19E+01",
                    "module": "A1A3",
                    "scenario": null
                }
            ]
        },
        {
            "parameter": "PENRM",
            "values": [
                {
                    "value": "9,14E+00",
                    "module": "A1",
                    "scenario": "Standard scenario"
                },
                {
                    "value": "0,00E+00",
                    "module": "A2",
                    "scenario": "Standard scenario"
                },
                {
                    "value": "2,06E-01",
                    "module": "A3",
                    "scenario": "Standard scenario"
                },
                {
                    "value": "0,00E+00",
                    "module": "A4",
                    "scenario": "Standard scenario"
                },
                {
                    "value": "4,68E-01",
                    "module": "A5",
                    "scenario": "Standard scenario"
                },
                {
                    "value": "0,00E+00",
                    "module": "B1",
                    "scenario": "Standard scenario"
                },
                {
                    "value": "0,00E+00",
                    "module": "B2",
                    "scenario": "Standard scenario"
                },
                {
                    "value": "0,00E+00",
                    "module": "B3",
                    "scenario": "Standard scenario"
                },
                {
                    "value": "0,00E+00",
                    "module": "C1",
                    "scenario": "Standard scenario"
                },
                {
                    "value": "0,00E+00",
                    "module": "C2",
                    "scenario": "Standard scenario"
                },
                {
                    "value": "0,00E+00",
                    "module": "C3",
                    "scenario": "Standard scenario"
                },
                {
                    "value": "0,00E+00",
                    "module": "C4",
                    "scenario": "Standard scenario"
                },
                {
                    "value": "-7,12E-01",
                    "module": "D",
                    "scenario": "Standard scenario"
                },
                {
                    "value": "9,35E+00",
                    "module": "A1A3",
                    "scenario": null
                }
            ]
        },
        {
            "parameter": "PENRT",
            "values": [
                {
                    "value": "2,91E+01",
                    "module": "A1",
                    "scenario": "Standard scenario"
                },
                {
                    "value": "2,93E-01",
                    "module": "A2",
                    "scenario": "Standard scenario"
                },
                {
                    "value": "1,86E+00",
                    "module": "A3",
                    "scenario": "Standard scenario"
                },
                {
                    "value": "7,12E-01",
                    "module": "A4",
                    "scenario": "Standard scenario"
                },
                {
                    "value": "1,64E+00",
                    "module": "A5",
                    "scenario": "Standard scenario"
                },
                {
                    "value": "0,00E+00",
                    "module": "B1",
                    "scenario": "Standard scenario"
                },
                {
                    "value": "0,00E+00",
                    "module": "B2",
                    "scenario": "Standard scenario"
                },
                {
                    "value": "0,00E+00",
                    "module": "B3",
                    "scenario": "Standard scenario"
                },
                {
                    "value": "9,95E-01",
                    "module": "C1",
                    "scenario": "Standard scenario"
                },
                {
                    "value": "8,32E-02",
                    "module": "C2",
                    "scenario": "Standard scenario"
                },
                {
                    "value": "5,57E-01",
                    "module": "C3",
                    "scenario": "Standard scenario"
                },
                {
                    "value": "2,39E-02",
                    "module": "C4",
                    "scenario": "Standard scenario"
                },
                {
                    "value": "-8,77E+00",
                    "module": "D",
                    "scenario": "Standard scenario"
                },
                {
                    "value": "3,13E+01",
                    "module": "A1A3",
                    "scenario": null
                }
            ]
        },
        {
            "parameter": "SM",
            "values": [
                {
                    "value": "0,00E+00",
                    "module": "A1",
                    "scenario": "Standard scenario"
                },
                {
                    "value": "0,00E+00",
                    "module": "A2",
                    "scenario": "Standard scenario"
                },
                {
                    "value": "0,00E+00",
                    "module": "A3",
                    "scenario": "Standard scenario"
                },
                {
                    "value": "0,00E+00",
                    "module": "A4",
                    "scenario": "Standard scenario"
                },
                {
                    "value": "0,00E+00",
                    "module": "A5",
                    "scenario": "Standard scenario"
                },
                {
                    "value": "0,00E+00",
                    "module": "B1",
                    "scenario": "Standard scenario"
                },
                {
                    "value": "0,00E+00",
                    "module": "B2",
                    "scenario": "Standard scenario"
                },
                {
                    "value": "0,00E+00",
                    "module": "B3",
                    "scenario": "Standard scenario"
                },
                {
                    "value": "0,00E+00",
                    "module": "C1",
                    "scenario": "Standard scenario"
                },
                {
                    "value": "0,00E+00",
                    "module": "C2",
                    "scenario": "Standard scenario"
                },
                {
                    "value": "0,00E+00",
                    "module": "C3",
                    "scenario": "Standard scenario"
                },
                {
                    "value": "0,00E+00",
                    "module": "C4",
                    "scenario": "Standard scenario"
                },
                {
                    "value": "0,00E+00",
                    "module": "D",
                    "scenario": "Standard scenario"
                },
                {
                    "value": "0,00E+00",
                    "module": "A1A3",
                    "scenario": null
                }
            ]
        },
        {
            "parameter": "RSF",
            "values": [
                {
                    "value": "0,00E+00",
                    "module": "A1",
                    "scenario": "Standard scenario"
                },
                {
                    "value": "0,00E+00",
                    "module": "A2",
                    "scenario": "Standard scenario"
                },
                {
                    "value": "0,00E+00",
                    "module": "A3",
                    "scenario": "Standard scenario"
                },
                {
                    "value": "0,00E+00",
                    "module": "A4",
                    "scenario": "Standard scenario"
                },
                {
                    "value": "0,00E+00",
                    "module": "A5",
                    "scenario": "Standard scenario"
                },
                {
                    "value": "0,00E+00",
                    "module": "B1",
                    "scenario": "Standard scenario"
                },
                {
                    "value": "0,00E+00",
                    "module": "B2",
                    "scenario": "Standard scenario"
                },
                {
                    "value": "0,00E+00",
                    "module": "B3",
                    "scenario": "Standard scenario"
                },
                {
                    "value": "0,00E+00",
                    "module": "C1",
                    "scenario": "Standard scenario"
                },
                {
                    "value": "0,00E+00",
                    "module": "C2",
                    "scenario": "Standard scenario"
                },
                {
                    "value": "0,00E+00",
                    "module": "C3",
                    "scenario": "Standard scenario"
                },
                {
                    "value": "0,00E+00",
                    "module": "C4",
                    "scenario": "Standard scenario"
                },
                {
                    "value": "0,00E+00",
                    "module": "D",
                    "scenario": "Standard scenario"
                },
                {
                    "value": "0,00E+00",
                    "module": "A1A3",
                    "scenario": null
                }
            ]
        },
        {
            "parameter": "NRSF",
            "values": [
                {
                    "value": "0,00E+00",
                    "module": "A1",
                    "scenario": "Standard scenario"
                },
                {
                    "value": "0,00E+00",
                    "module": "A2",
                    "scenario": "Standard scenario"
                },
                {
                    "value": "0,00E+00",
                    "module": "A3",
                    "scenario": "Standard scenario"
                },
                {
                    "value": "0,00E+00",
                    "module": "A4",
                    "scenario": "Standard scenario"
                },
                {
                    "value": "0,00E+00",
                    "module": "A5",
                    "scenario": "Standard scenario"
                },
                {
                    "value": "0,00E+00",
                    "module": "B1",
                    "scenario": "Standard scenario"
                },
                {
                    "value": "0,00E+00",
                    "module": "B2",
                    "scenario": "Standard scenario"
                },
                {
                    "value": "0,00E+00",
                    "module": "B3",
                    "scenario": "Standard scenario"
                },
                {
                    "value": "0,00E+00",
                    "module": "C1",
                    "scenario": "Standard scenario"
                },
                {
                    "value": "0,00E+00",
                    "module": "C2",
                    "scenario": "Standard scenario"
                },
                {
                    "value": "0,00E+00",
                    "module": "C3",
                    "scenario": "Standard scenario"
                },
                {
                    "value": "0,00E+00",
                    "module": "C4",
                    "scenario": "Standard scenario"
                },
                {
                    "value": "0,00E+00",
                    "module": "D",
                    "scenario": "Standard scenario"
                },
                {
                    "value": "0,00E+00",
                    "module": "A1A3",
                    "scenario": null
                }
            ]
        },
        {
            "parameter": "FW",
            "values": [
                {
                    "value": "8,35E-03",
                    "module": "A1",
                    "scenario": "Standard scenario"
                },
                {
                    "value": "3,76E-05",
                    "module": "A2",
                    "scenario": "Standard scenario"
                },
                {
                    "value": "1,28E-03",
                    "module": "A3",
                    "scenario": "Standard scenario"
                },
                {
                    "value": "8,17E-05",
                    "module": "A4",
                    "scenario": "Standard scenario"
                },
                {
                    "value": "5,54E-04",
                    "module": "A5",
                    "scenario": "Standard scenario"
                },
                {
                    "value": "0,00E+00",
                    "module": "B1",
                    "scenario": "Standard scenario"
                },
                {
                    "value": "0,00E+00",
                    "module": "B2",
                    "scenario": "Standard scenario"
                },
                {
                    "value": "0,00E+00",
                    "module": "B3",
                    "scenario": "Standard scenario"
                },
                {
                    "value": "4,83E-05",
                    "module": "C1",
                    "scenario": "Standard scenario"
                },
                {
                    "value": "9,54E-06",
                    "module": "C2",
                    "scenario": "Standard scenario"
                },
                {
                    "value": "1,01E-03",
                    "module": "C3",
                    "scenario": "Standard scenario"
                },
                {
                    "value": "2,34E-05",
                    "module": "C4",
                    "scenario": "Standard scenario"
                },
                {
                    "value": "-7,73E-04",
                    "module": "D",
                    "scenario": "Standard scenario"
                },
                {
                    "value": "9,67E-03",
                    "module": "A1A3",
                    "scenario": null
                }
            ]
        }
    ],
    "end_of_life_waste": [
        {
            "parameter": "HWD",
            "values": [
                {
                    "value": "2,69E-06",
                    "module": "A1",
                    "scenario": "Standard scenario"
                },
                {
                    "value": "7,32E-07",
                    "module": "A2",
                    "scenario": "Standard scenario"
                },
                {
                    "value": "2,09E-06",
                    "module": "A3",
                    "scenario": "Standard scenario"
                },
                {
                    "value": "1,70E-06",
                    "module": "A4",
                    "scenario": "Standard scenario"
                },
                {
                    "value": "4,45E-07",
                    "module": "A5",
                    "scenario": "Standard scenario"
                },
                {
                    "value": "0,00E+00",
                    "module": "B1",
                    "scenario": "Standard scenario"
                },
                {
                    "value": "0,00E+00",
                    "module": "B2",
                    "scenario": "Standard scenario"
                },
                {
                    "value": "0,00E+00",
                    "module": "B3",
                    "scenario": "Standard scenario"
                },
                {
                    "value": "2,55E-06",
                    "module": "C1",
                    "scenario": "Standard scenario"
                },
                {
                    "value": "1,98E-07",
                    "module": "C2",
                    "scenario": "Standard scenario"
                },
                {
                    "value": "9,99E-07",
                    "module": "C3",
                    "scenario": "Standard scenario"
                },
                {
                    "value": "3,41E-08",
                    "module": "C4",
                    "scenario": "Standard scenario"
                },
                {
                    "value": "-8,48E-06",
                    "module": "D",
                    "scenario": "Standard scenario"
                },
                {
                    "value": "5,51E-06",
                    "module": "A1A3",
                    "scenario": null
                }
            ]
        },
        {
            "parameter": "NHWD",
            "values": [
                {
                    "value": "2,54E-02",
                    "module": "A1",
                    "scenario": "Standard scenario"
                },
                {
                    "value": "7,94E-03",
                    "module": "A2",
                    "scenario": "Standard scenario"
                },
                {
                    "value": "9,04E-03",
                    "module": "A3",
                    "scenario": "Standard scenario"
                },
                {
                    "value": "4,26E-02",
                    "module": "A4",
                    "scenario": "Standard scenario"
                },
                {
                    "value": "1,08E-02",
                    "module": "A5",
                    "scenario": "Standard scenario"
                },
                {
                    "value": "0,00E+00",
                    "module": "B1",
                    "scenario": "Standard scenario"
                },
                {
                    "value": "0,00E+00",
                    "module": "B2",
                    "scenario": "Standard scenario"
                },
                {
                    "value": "0,00E+00",
                    "module": "B3",
                    "scenario": "Standard scenario"
                },
                {
                    "value": "1,11E-03",
                    "module": "C1",
                    "scenario": "Standard scenario"
                },
                {
                    "value": "4,97E-03",
                    "module": "C2",
                    "scenario": "Standard scenario"
                },
                {
                    "value": "1,29E-02",
                    "module": "C3",
                    "scenario": "Standard scenario"
                },
                {
                    "value": "8,97E-02",
                    "module": "C4",
                    "scenario": "Standard scenario"
                },
                {
                    "value": "-3,90E-03",
                    "module": "D",
                    "scenario": "Standard scenario"
                },
                {
                    "value": "4,24E-02",
                    "module": "A1A3",
                    "scenario": null
                }
            ]
        },
        {
            "parameter": "RWD",
            "values": [
                {
                    "value": "1,31E-05",
                    "module": "A1",
                    "scenario": "Standard scenario"
                },
                {
                    "value": "1,83E-06",
                    "module": "A2",
                    "scenario": "Standard scenario"
                },
                {
                    "value": "1,68E-06",
                    "module": "A3",
                    "scenario": "Standard scenario"
                },
                {
                    "value": "4,41E-06",
                    "module": "A4",
                    "scenario": "Standard scenario"
                },
                {
                    "value": "1,22E-06",
                    "module": "A5",
                    "scenario": "Standard scenario"
                },
                {
                    "value": "0,00E+00",
                    "module": "B1",
                    "scenario": "Standard scenario"
                },
                {
                    "value": "0,00E+00",
                    "module": "B2",
                    "scenario": "Standard scenario"
                },
                {
                    "value": "0,00E+00",
                    "module": "B3",
                    "scenario": "Standard scenario"
                },
                {
                    "value": "6,51E-06",
                    "module": "C1",
                    "scenario": "Standard scenario"
                },
                {
                    "value": "5,14E-07",
                    "module": "C2",
                    "scenario": "Standard scenario"
                },
                {
                    "value": "1,88E-06",
                    "module": "C3",
                    "scenario": "Standard scenario"
                },
                {
                    "value": "1,34E-07",
                    "module": "C4",
                    "scenario": "Standard scenario"
                },
                {
                    "value": "-3,75E-06",
                    "module": "D",
                    "scenario": "Standard scenario"
                },
                {
                    "value": "1,66E-05",
                    "module": "A1A3",
                    "scenario": null
                }
            ]
        }
    ],
    "end_of_life_flow": [
        {
            "parameter": "CRU",
            "values": [
                {
                    "value": "0,00E+00",
                    "module": "A1",
                    "scenario": "Standard scenario"
                },
                {
                    "value": "0,00E+00",
                    "module": "A2",
                    "scenario": "Standard scenario"
                },
                {
                    "value": "0,00E+00",
                    "module": "A3",
                    "scenario": "Standard scenario"
                },
                {
                    "value": "0,00E+00",
                    "module": "A4",
                    "scenario": "Standard scenario"
                },
                {
                    "value": "0,00E+00",
                    "module": "A5",
                    "scenario": "Standard scenario"
                },
                {
                    "value": "0,00E+00",
                    "module": "B1",
                    "scenario": "Standard scenario"
                },
                {
                    "value": "0,00E+00",
                    "module": "B2",
                    "scenario": "Standard scenario"
                },
                {
                    "value": "0,00E+00",
                    "module": "B3",
                    "scenario": "Standard scenario"
                },
                {
                    "value": "0,00E+00",
                    "module": "C1",
                    "scenario": "Standard scenario"
                },
                {
                    "value": "0,00E+00",
                    "module": "C2",
                    "scenario": "Standard scenario"
                },
                {
                    "value": "0,00E+00",
                    "module": "C3",
                    "scenario": "Standard scenario"
                },
                {
                    "value": "0,00E+00",
                    "module": "C4",
                    "scenario": "Standard scenario"
                },
                {
                    "value": "0,00E+00",
                    "module": "D",
                    "scenario": "Standard scenario"
                },
                {
                    "value": "0,00E+00",
                    "module": "A1A3",
                    "scenario": null
                }
            ]
        },
        {
            "parameter": "MFR",
            "values": [
                {
                    "value": "0,00E+00",
                    "module": "A1",
                    "scenario": "Standard scenario"
                },
                {
                    "value": "0,00E+00",
                    "module": "A2",
                    "scenario": "Standard scenario"
                },
                {
                    "value": "1,79E-04",
                    "module": "A3",
                    "scenario": "Standard scenario"
                },
                {
                    "value": "0,00E+00",
                    "module": "A4",
                    "scenario": "Standard scenario"
                },
                {
                    "value": "1,34E-03",
                    "module": "A5",
                    "scenario": "Standard scenario"
                },
                {
                    "value": "0,00E+00",
                    "module": "B1",
                    "scenario": "Standard scenario"
                },
                {
                    "value": "0,00E+00",
                    "module": "B2",
                    "scenario": "Standard scenario"
                },
                {
                    "value": "0,00E+00",
                    "module": "B3",
                    "scenario": "Standard scenario"
                },
                {
                    "value": "0,00E+00",
                    "module": "C1",
                    "scenario": "Standard scenario"
                },
                {
                    "value": "0,00E+00",
                    "module": "C2",
                    "scenario": "Standard scenario"
                },
                {
                    "value": "1,79E-02",
                    "module": "C3",
                    "scenario": "Standard scenario"
                },
                {
                    "value": "0,00E+00",
                    "module": "C4",
                    "scenario": "Standard scenario"
                },
                {
                    "value": "0,00E+00",
                    "module": "D",
                    "scenario": "Standard scenario"
                },
                {
                    "value": "1,79E-04",
                    "module": "A1A3",
                    "scenario": null
                }
            ]
        },
        {
            "parameter": "MER",
            "values": [
                {
                    "value": "0,00E+00",
                    "module": "A1",
                    "scenario": "Standard scenario"
                },
                {
                    "value": "0,00E+00",
                    "module": "A2",
                    "scenario": "Standard scenario"
                },
                {
                    "value": "0,00E+00",
                    "module": "A3",
                    "scenario": "Standard scenario"
                },
                {
                    "value": "0,00E+00",
                    "module": "A4",
                    "scenario": "Standard scenario"
                },
                {
                    "value": "0,00E+00",
                    "module": "A5",
                    "scenario": "Standard scenario"
                },
                {
                    "value": "0,00E+00",
                    "module": "B1",
                    "scenario": "Standard scenario"
                },
                {
                    "value": "0,00E+00",
                    "module": "B2",
                    "scenario": "Standard scenario"
                },
                {
                    "value": "0,00E+00",
                    "module": "B3",
                    "scenario": "Standard scenario"
                },
                {
                    "value": "0,00E+00",
                    "module": "C1",
                    "scenario": "Standard scenario"
                },
                {
                    "value": "0,00E+00",
                    "module": "C2",
                    "scenario": "Standard scenario"
                },
                {
                    "value": "0,00E+00",
                    "module": "C3",
                    "scenario": "Standard scenario"
                },
                {
                    "value": "0,00E+00",
                    "module": "C4",
                    "scenario": "Standard scenario"
                },
                {
                    "value": "0,00E+00",
                    "module": "D",
                    "scenario": "Standard scenario"
                },
                {
                    "value": "0,00E+00",
                    "module": "A1A3",
                    "scenario": null
                }
            ]
        },
        {
            "parameter": "EEE",
            "values": [
                {
                    "value": "0,00E+00",
                    "module": "A1",
                    "scenario": "Standard scenario"
                },
                {
                    "value": "0,00E+00",
                    "module": "A2",
                    "scenario": "Standard scenario"
                },
                {
                    "value": "1,60E-02",
                    "module": "A3",
                    "scenario": "Standard scenario"
                },
                {
                    "value": "0,00E+00",
                    "module": "A4",
                    "scenario": "Standard scenario"
                },
                {
                    "value": "0,00E+00",
                    "module": "A5",
                    "scenario": "Standard scenario"
                },
                {
                    "value": "0,00E+00",
                    "module": "B1",
                    "scenario": "Standard scenario"
                },
                {
                    "value": "0,00E+00",
                    "module": "B2",
                    "scenario": "Standard scenario"
                },
                {
                    "value": "0,00E+00",
                    "module": "B3",
                    "scenario": "Standard scenario"
                },
                {
                    "value": "0,00E+00",
                    "module": "C1",
                    "scenario": "Standard scenario"
                },
                {
                    "value": "0,00E+00",
                    "module": "C2",
                    "scenario": "Standard scenario"
                },
                {
                    "value": "0,00E+00",
                    "module": "C3",
                    "scenario": "Standard scenario"
                },
                {
                    "value": "0,00E+00",
                    "module": "C4",
                    "scenario": "Standard scenario"
                },
                {
                    "value": "1,71E+00",
                    "module": "D",
                    "scenario": "Standard scenario"
                },
                {
                    "value": "1,60E-02",
                    "module": "A1A3",
                    "scenario": null
                }
            ]
        },
        {
            "parameter": "EET",
            "values": [
                {
                    "value": "0,00E+00",
                    "module": "A1",
                    "scenario": "Standard scenario"
                },
                {
                    "value": "0,00E+00",
                    "module": "A2",
                    "scenario": "Standard scenario"
                },
                {
                    "value": "2,76E-02",
                    "module": "A3",
                    "scenario": "Standard scenario"
                },
                {
                    "value": "0,00E+00",
                    "module": "A4",
                    "scenario": "Standard scenario"
                },
                {
                    "value": "0,00E+00",
                    "module": "A5",
                    "scenario": "Standard scenario"
                },
                {
                    "value": "0,00E+00",
                    "module": "B1",
                    "scenario": "Standard scenario"
                },
                {
                    "value": "0,00E+00",
                    "module": "B2",
                    "scenario": "Standard scenario"
                },
                {
                    "value": "0,00E+00",
                    "module": "B3",
                    "scenario": "Standard scenario"
                },
                {
                    "value": "0,00E+00",
                    "module": "C1",
                    "scenario": "Standard scenario"
                },
                {
                    "value": "0,00E+00",
                    "module": "C2",
                    "scenario": "Standard scenario"
                },
                {
                    "value": "0,00E+00",
                    "module": "C3",
                    "scenario": "Standard scenario"
                },
                {
                    "value": "0,00E+00",
                    "module": "C4",
                    "scenario": "Standard scenario"
                },
                {
                    "value": "2,95E+00",
                    "module": "D",
                    "scenario": "Standard scenario"
                },
                {
                    "value": "2,76E-02",
                    "module": "A1A3",
                    "scenario": null
                }
            ]
        }
    ]
}