{
    "product_name": "Flachdachbefestigungssysteme",
    "epd_id": "EPD-EJO-20210059-IBD1-DE",
    "compliance": [
        "DIN EN 15804+A2",
        "ISO 14025"
    ],
    "producer_name": "EJOT BAUBEFESTIGUNGEN GmbH",
    "environmental_impact": [
        {
            "parameter": "GWP-total",
            "values": [
                {
                    "value": "4,91E-01",
                    "module": "A1-A3",
                    "scenario": null
                },
                {
                    "value": "2,56E-03",
                    "module": "C1",
                    "scenario": null
                },
                {
                    "value": "6,58E-04",
                    "module": "C2",
                    "scenario": null
                },
                {
                    "value": "2,55E-04",
                    "module": "C3",
                    "scenario": null
                },
                {
                    "value": "1,74E-03",
                    "module": "C4",
                    "scenario": null
                },
                {
                    "value": "-1,23E-01",
                    "module": "D",
                    "scenario": null
                }
            ]
        },
        {
            "parameter": "GWP-fossil",
            "values": [
                {
                    "value": "4,91E-01",
                    "module": "A1-A3",
                    "scenario": null
                },
                {
                    "value": "2,54E-03",
                    "module": "C1",
                    "scenario": null
                },
                {
                    "value": "6,53E-04",
                    "module": "C2",
                    "scenario": null
                },
                {
                    "value": "2,53E-04",
                    "module": "C3",
                    "scenario": null
                },
                {
                    "value": "1,74E-03",
                    "module": "C4",
                    "scenario": null
                },
                {
                    "value": "-1,23E-01",
                    "module": "D",
                    "scenario": null
                }
            ]
        },
        {
            "parameter": "GWP-biogenic",
            "values": [
                {
                    "value": "0,00E+00",
                    "module": "A1-A3",
                    "scenario": null
                },
                {
                    "value": "0,00E+00",
                    "module": "C1",
                    "scenario": null
                },
                {
                    "value": "0,00E+00",
                    "module": "C2",
                    "scenario": null
                },
                {
                    "value": "0,00E+00",
                    "module": "C3",
                    "scenario": null
                },
                {
                    "value": "0,00E+00",
                    "module": "C4",
                    "scenario": null
                },
                {
                    "value": "0,00E+00",
                    "module": "D",
                    "scenario": null
                }
            ]
        },
        {
            "parameter": "GWP-luluc",
            "values": [
                {
                    "value": "3,13E-04",
                    "module": "A1-A3",
                    "scenario": null
                },
                {
                    "value": "2,07E-05",
                    "module": "C1",
                    "scenario": null
                },
                {
                    "value": "5,33E-06",
                    "module": "C2",
                    "scenario": null
                },
                {
                    "value": "1,73E-06",
                    "module": "C3",
                    "scenario": null
                },
                {
                    "value": "1,41E-06",
                    "module": "C4",
                    "scenario": null
                },
                {
                    "value": "3,50E-06",
                    "module": "D",
                    "scenario": null
                }
            ]
        },
        {
            "parameter": "ODP",
            "values": [
                {
                    "value": "1,75E-11",
                    "module": "A1-A3",
                    "scenario": null
                },
                {
                    "value": "4,69E-19",
                    "module": "C1",
                    "scenario": null
                },
                {
                    "value": "1,21E-19",
                    "module": "C2",
                    "scenario": null
                },
                {
                    "value": "6,14E-19",
                    "module": "C3",
                    "scenario": null
                },
                {
                    "value": "3,95E-18",
                    "module": "C4",
                    "scenario": null
                },
                {
                    "value": "2,68E-16",
                    "module": "D",
                    "scenario": null
                }
            ]
        },
        {
            "parameter": "AP",
            "values": [
                {
                    "value": "1,11E-03",
                    "module": "A1-A3",
                    "scenario": null
                },
                {
                    "value": "1,29E-05",
                    "module": "C1",
                    "scenario": null
                },
                {
                    "value": "4,02E-06",
                    "module": "C2",
                    "scenario": null
                },
                {
                    "value": "2,49E-06",
                    "module": "C3",
                    "scenario": null
                },
                {
                    "value": "5,27E-06",
                    "module": "C4",
                    "scenario": null
                },
                {
                    "value": "-2,73E-04",
                    "module": "D",
                    "scenario": null
                }
            ]
        },
        {
            "parameter": "POCP",
            "values": [
                {
                    "value": "8,59E-04",
                    "module": "A1-A3",
                    "scenario": null
                },
                {
                    "value": "1,25E-05",
                    "module": "C1",
                    "scenario": null
                },
                {
                    "value": "3,75E-06",
                    "module": "C2",
                    "scenario": null
                },
                {
                    "value": "3,52E-06",
                    "module": "C3",
                    "scenario": null
                },
                {
                    "value": "3,81E-06",
                    "module": "C4",
                    "scenario": null
                },
                {
                    "value": "-2,06E-04",
                    "module": "D",
                    "scenario": null
                }
            ]
        },
        {
            "parameter": "ADPE",
            "values": [
                {
                    "value": "1,32E-05",
                    "module": "A1-A3",
                    "scenario": null
                },
                {
                    "value": "2,06E-10",
                    "module": "C1",
                    "scenario": null
                },
                {
                    "value": "5,32E-11",
                    "module": "C2",
                    "scenario": null
                },
                {
                    "value": "2,77E-10",
                    "module": "C3",
                    "scenario": null
                },
                {
                    "value": "1,18E-10",
                    "module": "C4",
                    "scenario": null
                },
                {
                    "value": "-1,99E-06",
                    "module": "D",
                    "scenario": null
                }
            ]
        },
        {
            "parameter": "ADPF",
            "values": [
                {
                    "value": "6,52E+00",
                    "module": "A1-A3",
                    "scenario": null
                },
                {
                    "value": "3,41E-02",
                    "module": "C1",
                    "scenario": null
                },
                {
                    "value": "8,78E-03",
                    "module": "C2",
                    "scenario": null
                },
                {
                    "value": "4,95E-03",
                    "module": "C3",
                    "scenario": null
                },
                {
                    "value": "2,50E-02",
                    "module": "C4",
                    "scenario": null
                },
                {
                    "value": "-1,06E+00",
                    "module": "D",
                    "scenario": null
                }
            ]
        },
        {
            "parameter": "WDP",
            "values": [
                {
                    "value": "1,77E-02",
                    "module": "A1-A3",
                    "scenario": null
                },
                {
                    "value": "2,49E-05",
                    "module": "C1",
                    "scenario": null
                },
                {
                    "value": "6,42E-06",
                    "module": "C2",
                    "scenario": null
                },
                {
                    "value": "4,88E-05",
                    "module": "C3",
                    "scenario": null
                },
                {
                    "value": "-1,95E-05",
                    "module": "C4",
                    "scenario": null
                },
                {
                    "value": "-9,25E-03",
                    "module": "D",
                    "scenario": null
                }
            ]
        },
        {
            "parameter": "EP-freshwater",
            "values": [
                {
                    "value": "1,18E-06",
                    "module": "A1-A3",
                    "scenario": null
                },
                {
                    "value": "7,78E-09",
                    "module": "C1",
                    "scenario": null
                },
                {
                    "value": "2,00E-09",
                    "module": "C2",
                    "scenario": null
                },
                {
                    "value": "7,38E-10",
                    "module": "C3",
                    "scenario": null
                },
                {
                    "value": "3,19E-07",
                    "module": "C4",
                    "scenario": null
                },
                {
                    "value": "-6,95E-08",
                    "module": "D",
                    "scenario": null
                }
            ]
        },
        {
            "parameter": "EP-marine",
            "values": [
                {
                    "value": "2,81E-04",
                    "module": "A1-A3",
                    "scenario": null
                },
                {
                    "value": "6,13E-06",
                    "module": "C1",
                    "scenario": null
                },
                {
                    "value": "1,94E-06",
                    "module": "C2",
                    "scenario": null
                },
                {
                    "value": "1,21E-06",
                    "module": "C3",
                    "scenario": null
                },
                {
                    "value": "1,17E-06",
                    "module": "C4",
                    "scenario": null
                },
                {
                    "value": "-4,99E-05",
                    "module": "D",
                    "scenario": null
                }
            ]
        },
        {
            "parameter": "EP-terrestrial",
            "values": [
                {
                    "value": "2,89E-03",
                    "module": "A1-A3",
                    "scenario": null
                },
                {
                    "value": "6,80E-05",
                    "module": "C1",
                    "scenario": null
                },
                {
                    "value": "2,15E-05",
                    "module": "C2",
                    "scenario": null
                },
                {
                    "value": "1,33E-05",
                    "module": "C3",
                    "scenario": null
                },
                {
                    "value": "1,28E-05",
                    "module": "C4",
                    "scenario": null
                },
                {
                    "value": "-5,05E-04",
                    "module": "D",
                    "scenario": null
                }
            ]
        }
    ],
    "additional_environmental_impact": [
        {
            "parameter": "PM",
            "values": [
                {
                    "value": null,
                    "module": "A1-A3",
                    "scenario": null
                },
                {
                    "value": null,
                    "module": "C1",
                    "scenario": null
                },
                {
                    "value": null,
                    "module": "C2",
                    "scenario": null
                },
                {
                    "value": null,
                    "module": "C3",
                    "scenario": null
                },
                {
                    "value": null,
                    "module": "C4",
                    "scenario": null
                },
                {
                    "value": null,
                    "module": "D",
                    "scenario": null
                }
            ]
        },
        {
            "parameter": "ETP-fw",
            "values": [
                {
                    "value": null,
                    "module": "A1-A3",
                    "scenario": null
                },
                {
                    "value": null,
                    "module": "C1",
                    "scenario": null
                },
                {
                    "value": null,
                    "module": "C2",
                    "scenario": null
                },
                {
                    "value": null,
                    "module": "C3",
                    "scenario": null
                },
                {
                    "value": null,
                    "module": "C4",
                    "scenario": null
                },
                {
                    "value": null,
                    "module": "D",
                    "scenario": null
                }
            ]
        },
        {
            "parameter": "HTP-c",
            "values": [
                {
                    "value": null,
                    "module": "A1-A3",
                    "scenario": null
                },
                {
                    "value": null,
                    "module": "C1",
                    "scenario": null
                },
                {
                    "value": null,
                    "module": "C2",
                    "scenario": null
                },
                {
                    "value": null,
                    "module": "C3",
                    "scenario": null
                },
                {
                    "value": null,
                    "module": "C4",
                    "scenario": null
                },
                {
                    "value": null,
                    "module": "D",
                    "scenario": null
                }
            ]
        },
        {
            "parameter": "HTP-nc",
            "values": [
                {
                    "value": null,
                    "module": "A1-A3",
                    "scenario": null
                },
                {
                    "value": null,
                    "module": "C1",
                    "scenario": null
                },
                {
                    "value": null,
                    "module": "C2",
                    "scenario": null
                },
                {
                    "value": null,
                    "module": "C3",
                    "scenario": null
                },
                {
                    "value": null,
                    "module": "C4",
                    "scenario": null
                },
                {
                    "value": null,
                    "module": "D",
                    "scenario": null
                }
            ]
        },
        {
            "parameter": "SQP",
            "values": [
                {
                    "value": null,
                    "module": "A1-A3",
                    "scenario": null
                },
                {
                    "value": null,
                    "module": "C1",
                    "scenario": null
                },
                {
                    "value": null,
                    "module": "C2",
                    "scenario": null
                },
                {
                    "value": null,
                    "module": "C3",
                    "scenario": null
                },
                {
                    "value": null,
                    "module": "C4",
                    "scenario": null
                },
                {
                    "value": null,
                    "module": "D",
                    "scenario": null
                }
            ]
        }
    ],
    "resource_use": [
        {
            "parameter": "PERE",
            "values": [
                {
                    "value": "9,53E-01",
                    "module": "A1-A3",
                    "scenario": null
                },
                {
                    "value": "1,97E-03",
                    "module": "C1",
                    "scenario": null
                },
                {
                    "value": "5,08E-04",
                    "module": "C2",
                    "scenario": null
                },
                {
                    "value": "3,57E-04",
                    "module": "C3",
                    "scenario": null
                },
                {
                    "value": "1,76E-03",
                    "module": "C4",
                    "scenario": null
                },
                {
                    "value": "8,18E-02",
                    "module": "D",
                    "scenario": null
                }
            ]
        },
        {
            "parameter": "PERM",
            "values": [
                {
                    "value": "1,67E-01",
                    "module": "A1-A3",
                    "scenario": null
                },
                {
                    "value": "0,00E+00",
                    "module": "C1",
                    "scenario": null
                },
                {
                    "value": "0,00E+00",
                    "module": "C2",
                    "scenario": null
                },
                {
                    "value": "0,00E+00",
                    "module": "C3",
                    "scenario": null
                },
                {
                    "value": "0,00E+00",
                    "module": "C4",
                    "scenario": null
                },
                {
                    "value": "0,00E+00",
                    "module": "D",
                    "scenario": null
                }
            ]
        },
        {
            "parameter": "PERT",
            "values": [
                {
                    "value": "1,12E+00",
                    "module": "A1-A3",
                    "scenario": null
                },
                {
                    "value": "1,97E-03",
                    "module": "C1",
                    "scenario": null
                },
                {
                    "value": "5,08E-04",
                    "module": "C2",
                    "scenario": null
                },
                {
                    "value": "3,57E-04",
                    "module": "C3",
                    "scenario": null
                },
                {
                    "value": "1,76E-03",
                    "module": "C4",
                    "scenario": null
                },
                {
                    "value": "8,18E-02",
                    "module": "D",
                    "scenario": null
                }
            ]
        },
        {
            "parameter": "PENRE",
            "values": [
                {
                    "value": "5,80E+00",
                    "module": "A1-A3",
                    "scenario": null
                },
                {
                    "value": "3,42E-02",
                    "module": "C1",
                    "scenario": null
                },
                {
                    "value": "8,82E-03",
                    "module": "C2",
                    "scenario": null
                },
                {
                    "value": "7,33E-01",
                    "module": "C3",
                    "scenario": null
                },
                {
                    "value": "2,50E-02",
                    "module": "C4",
                    "scenario": null
                },
                {
                    "value": "-1,06E+00",
                    "module": "D",
                    "scenario": null
                }
            ]
        },
        {
            "parameter": "PENRM",
            "values": [
                {
                    "value": "7,28E-01",
                    "module": "A1-A3",
                    "scenario": null
                },
                {
                    "value": "0,00E+00",
                    "module": "C1",
                    "scenario": null
                },
                {
                    "value": "0,00E+00",
                    "module": "C2",
                    "scenario": null
                },
                {
                    "value": "-7,28E-01",
                    "module": "C3",
                    "scenario": null
                },
                {
                    "value": "0,00E+00",
                    "module": "C4",
                    "scenario": null
                },
                {
                    "value": "0,00E+00",
                    "module": "D",
                    "scenario": null
                }
            ]
        },
        {
            "parameter": "PENRT",
            "values": [
                {
                    "value": "6,53E+00",
                    "module": "A1-A3",
                    "scenario": null
                },
                {
                    "value": "3,42E-02",
                    "module": "C1",
                    "scenario": null
                },
                {
                    "value": "8,82E-03",
                    "module": "C2",
                    "scenario": null
                },
                {
                    "value": "4,95E-03",
                    "module": "C3",
                    "scenario": null
                },
                {
                    "value": "2,50E-02",
                    "module": "C4",
                    "scenario": null
                },
                {
                    "value": "-1,06E+00",
                    "module": "D",
                    "scenario": null
                }
            ]
        },
        {
            "parameter": "SM",
            "values": [
                {
                    "value": "6,04E-03",
                    "module": "A1-A3",
                    "scenario": null
                },
                {
                    "value": "0,00E+00",
                    "module": "C1",
                    "scenario": null
                },
                {
                    "value": "0,00E+00",
                    "module": "C2",
                    "scenario": null
                },
                {
                    "value": "0,00E+00",
                    "module": "C3",
                    "scenario": null
                },
                {
                    "value": "0,00E+00",
                    "module": "C4",
                    "scenario": null
                },
                {
                    "value": "7,26E-02",
                    "module": "D",
                    "scenario": null
                }
            ]
        },
        {
            "parameter": "RSF",
            "values": [
                {
                    "value": "0,00E+00",
                    "module": "A1-A3",
                    "scenario": null
                },
                {
                    "value": "0,00E+00",
                    "module": "C1",
                    "scenario": null
                },
                {
                    "value": "0,00E+00",
                    "module": "C2",
                    "scenario": null
                },
                {
                    "value": "0,00E+00",
                    "module": "C3",
                    "scenario": null
                },
                {
                    "value": "0,00E+00",
                    "module": "C4",
                    "scenario": null
                },
                {
                    "value": "0,00E+00",
                    "module": "D",
                    "scenario": null
                }
            ]
        },
        {
            "parameter": "NRSF",
            "values": [
                {
                    "value": "0,00E+00",
                    "module": "A1-A3",
                    "scenario": null
                },
                {
                    "value": "0,00E+00",
                    "module": "C1",
                    "scenario": null
                },
                {
                    "value": "0,00E+00",
                    "module": "C2",
                    "scenario": null
                },
                {
                    "value": "0,00E+00",
                    "module": "C3",
                    "scenario": null
                },
                {
                    "value": "0,00E+00",
                    "module": "C4",
                    "scenario": null
                },
                {
                    "value": "0,00E+00",
                    "module": "D",
                    "scenario": null
                }
            ]
        },
        {
            "parameter": "FW",
            "values": [
                {
                    "value": "1,04E-03",
                    "module": "A1-A3",
                    "scenario": null
                },
                {
                    "value": "2,30E-06",
                    "module": "C1",
                    "scenario": null
                },
                {
                    "value": "5,92E-07",
                    "module": "C2",
                    "scenario": null
                },
                {
                    "value": "1,39E-06",
                    "module": "C3",
                    "scenario": null
                },
                {
                    "value": "3,07E-07",
                    "module": "C4",
                    "scenario": null
                },
                {
                    "value": "-2,17E-04",
                    "module": "D",
                    "scenario": null
                }
            ]
        }
    ],
    "end_of_life_waste": [
        {
            "parameter": "HWD",
            "values": [
                {
                    "value": "1,42E-08",
                    "module": "A1-A3",
                    "scenario": null
                },
                {
                    "value": "1,58E-09",
                    "module": "C1",
                    "scenario": null
                },
                {
                    "value": "4,08E-10",
                    "module": "C2",
                    "scenario": null
                },
                {
                    "value": "1,30E-10",
                    "module": "C3",
                    "scenario": null
                },
                {
                    "value": "9,12E-11",
                    "module": "C4",
                    "scenario": null
                },
                {
                    "value": "-1,35E-07",
                    "module": "D",
                    "scenario": null
                }
            ]
        },
        {
            "parameter": "NHWD",
            "values": [
                {
                    "value": "4,51E-03",
                    "module": "A1-A3",
                    "scenario": null
                },
                {
                    "value": "5,42E-06",
                    "module": "C1",
                    "scenario": null
                },
                {
                    "value": "1,40E-06",
                    "module": "C2",
                    "scenario": null
                },
                {
                    "value": "1,34E-06",
                    "module": "C3",
                    "scenario": null
                },
                {
                    "value": "2,40E-02",
                    "module": "C4",
                    "scenario": null
                },
                {
                    "value": "1,26E-02",
                    "module": "D",
                    "scenario": null
                }
            ]
        },
        {
            "parameter": "RWD",
            "values": [
                {
                    "value": "1,07E-04",
                    "module": "A1-A3",
                    "scenario": null
                },
                {
                    "value": "6,30E-08",
                    "module": "C1",
                    "scenario": null
                },
                {
                    "value": "1,62E-08",
                    "module": "C2",
                    "scenario": null
                },
                {
                    "value": "6,54E-08",
                    "module": "C3",
                    "scenario": null
                },
                {
                    "value": "3,01E-07",
                    "module": "C4",
                    "scenario": null
                },
                {
                    "value": "3,75E-08",
                    "module": "D",
                    "scenario": null
                }
            ]
        }
    ],
    "end_of_life_flow": [
        {
            "parameter": "CRU",
            "values": [
                {
                    "value": "0,00E+00",
                    "module": "A1-A3",
                    "scenario": null
                },
                {
                    "value": "0,00E+00",
                    "module": "C1",
                    "scenario": null
                },
                {
                    "value": "0,00E+00",
                    "module": "C2",
                    "scenario": null
                },
                {
                    "value": "0,00E+00",
                    "module": "C3",
                    "scenario": null
                },
                {
                    "value": "0,00E+00",
                    "module": "C4",
                    "scenario": null
                },
                {
                    "value": "0,00E+00",
                    "module": "D",
                    "scenario": null
                }
            ]
        },
        {
            "parameter": "MFR",
            "values": [
                {
                    "value": "0,00E+00",
                    "module": "A1-A3",
                    "scenario": null
                },
                {
                    "value": "0,00E+00",
                    "module": "C1",
                    "scenario": null
                },
                {
                    "value": "0,00E+00",
                    "module": "C2",
                    "scenario": null
                },
                {
                    "value": "7,26E-02",
                    "module": "C3",
                    "scenario": null
                },
                {
                    "value": "0,00E+00",
                    "module": "C4",
                    "scenario": null
                },
                {
                    "value": "0,00E+00",
                    "module": "D",
                    "scenario": null
                }
            ]
        },
        {
            "parameter": "MER",
            "values": [
                {
                    "value": "2,08E-03",
                    "module": "A1-A3",
                    "scenario": null
                },
                {
                    "value": "0,00E+00",
                    "module": "C1",
                    "scenario": null
                },
                {
                    "value": "0,00E+00",
                    "module": "C2",
                    "scenario": null
                },
                {
                    "value": "0,00E+00",
                    "module": "C3",
                    "scenario": null
                },
                {
                    "value": "0,00E+00",
                    "module": "C4",
                    "scenario": null
                },
                {
                    "value": "0,00E+00",
                    "module": "D",
                    "scenario": null
                }
            ]
        },
        {
            "parameter": "EEE",
            "values": [
                {
                    "value": "0,00E+00",
                    "module": "A1-A3",
                    "scenario": null
                },
                {
                    "value": "0,00E+00",
                    "module": "C1",
                    "scenario": null
                },
                {
                    "value": "0,00E+00",
                    "module": "C2",
                    "scenario": null
                },
                {
                    "value": "0,00E+00",
                    "module": "C3",
                    "scenario": null
                },
                {
                    "value": "0,00E+00",
                    "module": "C4",
                    "scenario": null
                },
                {
                    "value": "0,00E+00",
                    "module": "D",
                    "scenario": null
                }
            ]
        },
        {
            "parameter": "EET",
            "values": [
                {
                    "value": "0,00E+00",
                    "module": "A1-A3",
                    "scenario": null
                },
                {
                    "value": "0,00E+00",
                    "module": "C1",
                    "scenario": null
                },
                {
                    "value": "0,00E+00",
                    "module": "C2",
                    "scenario": null
                },
                {
                    "value": "0,00E+00",
                    "module": "C3",
                    "scenario": null
                },
                {
                    "value": "0,00E+00",
                    "module": "C4",
                    "scenario": null
                },
                {
                    "value": "0,00E+00",
                    "module": "D",
                    "scenario": null
                }
            ]
        }
    ]
}