{
    "product_name": "Jansen Art'System Fenster Breite x H\u00f6he: 922 mm x 1480 mm",
    "epd_id": "EPD-JAN-20240304-CBA1-EN",
    "compliance": [
        "DIN EN 15804+A2",
        "ISO 14025"
    ],
    "producer_name": "JANSEN AG",
    "environmental_impact": [
        {
            "parameter": "GWP-total",
            "values": [
                {
                    "value": "6,17E+01",
                    "module": "A1-A3",
                    "scenario": null
                },
                {
                    "value": "2,31E-01",
                    "module": "A4",
                    "scenario": null
                },
                {
                    "value": "5,69E-02",
                    "module": "A5",
                    "scenario": null
                },
                {
                    "value": "0,00E+00",
                    "module": "B6",
                    "scenario": null
                },
                {
                    "value": "0,00E+00",
                    "module": "C1",
                    "scenario": null
                },
                {
                    "value": "1,16E-01",
                    "module": "C2",
                    "scenario": null
                },
                {
                    "value": "5,71E-03",
                    "module": "C3",
                    "scenario": "S0"
                },
                {
                    "value": "5,71E-03",
                    "module": "C3",
                    "scenario": "S1"
                },
                {
                    "value": "2,32E-01",
                    "module": "C4",
                    "scenario": "S0"
                },
                {
                    "value": "2,32E-01",
                    "module": "C4",
                    "scenario": "S1"
                },
                {
                    "value": "-1,92E+01",
                    "module": "D",
                    "scenario": "S0"
                },
                {
                    "value": "-1,92E+01",
                    "module": "D",
                    "scenario": "S1"
                }
            ]
        },
        {
            "parameter": "GWP-fossil",
            "values": [
                {
                    "value": "6,16E+01",
                    "module": "A1-A3",
                    "scenario": null
                },
                {
                    "value": "2,29E-01",
                    "module": "A4",
                    "scenario": null
                },
                {
                    "value": "9,70E-03",
                    "module": "A5",
                    "scenario": null
                },
                {
                    "value": "0,00E+00",
                    "module": "B6",
                    "scenario": null
                },
                {
                    "value": "0,00E+00",
                    "module": "C1",
                    "scenario": null
                },
                {
                    "value": "1,15E-01",
                    "module": "C2",
                    "scenario": null
                },
                {
                    "value": "5,70E-03",
                    "module": "C3",
                    "scenario": "S0"
                },
                {
                    "value": "5,70E-03",
                    "module": "C3",
                    "scenario": "S1"
                },
                {
                    "value": "2,30E-01",
                    "module": "C4",
                    "scenario": "S0"
                },
                {
                    "value": "2,30E-01",
                    "module": "C4",
                    "scenario": "S1"
                },
                {
                    "value": "-1,92E+01",
                    "module": "D",
                    "scenario": "S0"
                },
                {
                    "value": "-1,92E+01",
                    "module": "D",
                    "scenario": "S1"
                }
            ]
        },
        {
            "parameter": "GWP-biogenic",
            "values": [
                {
                    "value": "9,27E-02",
                    "module": "A1-A3",
                    "scenario": null
                },
                {
                    "value": "9,67E-04",
                    "module": "A4",
                    "scenario": null
                },
                {
                    "value": "4,72E-02",
                    "module": "A5",
                    "scenario": null
                },
                {
                    "value": "0,00E+00",
                    "module": "B6",
                    "scenario": null
                },
                {
                    "value": "0,00E+00",
                    "module": "C1",
                    "scenario": null
                },
                {
                    "value": "4,83E-04",
                    "module": "C2",
                    "scenario": null
                },
                {
                    "value": "1,45E-06",
                    "module": "C3",
                    "scenario": "S0"
                },
                {
                    "value": "1,45E-06",
                    "module": "C3",
                    "scenario": "S1"
                },
                {
                    "value": "7,76E-04",
                    "module": "C4",
                    "scenario": "S0"
                },
                {
                    "value": "7,76E-04",
                    "module": "C4",
                    "scenario": "S1"
                },
                {
                    "value": "9,00E-03",
                    "module": "D",
                    "scenario": "S0"
                },
                {
                    "value": "9,00E-03",
                    "module": "D",
                    "scenario": "S1"
                }
            ]
        },
        {
            "parameter": "GWP-luluc",
            "values": [
                {
                    "value": "2,02E-02",
                    "module": "A1-A3",
                    "scenario": null
                },
                {
                    "value": "1,28E-03",
                    "module": "A4",
                    "scenario": null
                },
                {
                    "value": "1,54E-07",
                    "module": "A5",
                    "scenario": null
                },
                {
                    "value": "0,00E+00",
                    "module": "B6",
                    "scenario": null
                },
                {
                    "value": "0,00E+00",
                    "module": "C1",
                    "scenario": null
                },
                {
                    "value": "6,40E-04",
                    "module": "C2",
                    "scenario": null
                },
                {
                    "value": "2,29E-07",
                    "module": "C3",
                    "scenario": "S0"
                },
                {
                    "value": "2,29E-07",
                    "module": "C3",
                    "scenario": "S1"
                },
                {
                    "value": "4,25E-04",
                    "module": "C4",
                    "scenario": "S0"
                },
                {
                    "value": "4,25E-04",
                    "module": "C4",
                    "scenario": "S1"
                },
                {
                    "value": "-3,91E-04",
                    "module": "D",
                    "scenario": "S0"
                },
                {
                    "value": "-3,91E-04",
                    "module": "D",
                    "scenario": "S1"
                }
            ]
        },
        {
            "parameter": "ODP",
            "values": [
                {
                    "value": "9,88E-11",
                    "module": "A1-A3",
                    "scenario": null
                },
                {
                    "value": "1,37E-14",
                    "module": "A4",
                    "scenario": null
                },
                {
                    "value": "4,89E-15",
                    "module": "A5",
                    "scenario": null
                },
                {
                    "value": "0,00E+00",
                    "module": "B6",
                    "scenario": null
                },
                {
                    "value": "0,00E+00",
                    "module": "C1",
                    "scenario": null
                },
                {
                    "value": "6,87E-15",
                    "module": "C2",
                    "scenario": null
                },
                {
                    "value": "2,11E-15",
                    "module": "C3",
                    "scenario": "S0"
                },
                {
                    "value": "2,11E-15",
                    "module": "C3",
                    "scenario": "S1"
                },
                {
                    "value": "5,42E-13",
                    "module": "C4",
                    "scenario": "S0"
                },
                {
                    "value": "5,42E-13",
                    "module": "C4",
                    "scenario": "S1"
                },
                {
                    "value": "-3,45E-14",
                    "module": "D",
                    "scenario": "S0"
                },
                {
                    "value": "-3,45E-14",
                    "module": "D",
                    "scenario": "S1"
                }
            ]
        },
        {
            "parameter": "AP",
            "values": [
                {
                    "value": "2,20E-01",
                    "module": "A1-A3",
                    "scenario": null
                },
                {
                    "value": "2,18E-04",
                    "module": "A4",
                    "scenario": null
                },
                {
                    "value": "1,07E-05",
                    "module": "A5",
                    "scenario": null
                },
                {
                    "value": "0,00E+00",
                    "module": "B6",
                    "scenario": null
                },
                {
                    "value": "0,00E+00",
                    "module": "C1",
                    "scenario": null
                },
                {
                    "value": "1,09E-04",
                    "module": "C2",
                    "scenario": null
                },
                {
                    "value": "1,42E-06",
                    "module": "C3",
                    "scenario": "S0"
                },
                {
                    "value": "1,42E-06",
                    "module": "C3",
                    "scenario": "S1"
                },
                {
                    "value": "1,63E-03",
                    "module": "C4",
                    "scenario": "S0"
                },
                {
                    "value": "1,63E-03",
                    "module": "C4",
                    "scenario": "S1"
                },
                {
                    "value": "-4,20E-02",
                    "module": "D",
                    "scenario": "S0"
                },
                {
                    "value": "-4,20E-02",
                    "module": "D",
                    "scenario": "S1"
                }
            ]
        },
        {
            "parameter": "POCP",
            "values": [
                {
                    "value": "1,88E-01",
                    "module": "A1-A3",
                    "scenario": null
                },
                {
                    "value": "1,90E-04",
                    "module": "A4",
                    "scenario": null
                },
                {
                    "value": "9,62E-06",
                    "module": "A5",
                    "scenario": null
                },
                {
                    "value": "0,00E+00",
                    "module": "B6",
                    "scenario": null
                },
                {
                    "value": "0,00E+00",
                    "module": "C1",
                    "scenario": null
                },
                {
                    "value": "9,51E-05",
                    "module": "C2",
                    "scenario": null
                },
                {
                    "value": "1,35E-06",
                    "module": "C3",
                    "scenario": "S0"
                },
                {
                    "value": "1,35E-06",
                    "module": "C3",
                    "scenario": "S1"
                },
                {
                    "value": "1,27E-03",
                    "module": "C4",
                    "scenario": "S0"
                },
                {
                    "value": "1,27E-03",
                    "module": "C4",
                    "scenario": "S1"
                },
                {
                    "value": "-2,94E-02",
                    "module": "D",
                    "scenario": "S0"
                },
                {
                    "value": "-2,94E-02",
                    "module": "D",
                    "scenario": "S1"
                }
            ]
        },
        {
            "parameter": "ADPE",
            "values": [
                {
                    "value": "7,92E-05",
                    "module": "A1-A3",
                    "scenario": null
                },
                {
                    "value": "1,92E-08",
                    "module": "A4",
                    "scenario": null
                },
                {
                    "value": "1,20E-10",
                    "module": "A5",
                    "scenario": null
                },
                {
                    "value": "0,00E+00",
                    "module": "B6",
                    "scenario": null
                },
                {
                    "value": "0,00E+00",
                    "module": "C1",
                    "scenario": null
                },
                {
                    "value": "9,59E-09",
                    "module": "C2",
                    "scenario": null
                },
                {
                    "value": "4,92E-11",
                    "module": "C3",
                    "scenario": "S0"
                },
                {
                    "value": "4,92E-11",
                    "module": "C3",
                    "scenario": "S1"
                },
                {
                    "value": "2,36E-08",
                    "module": "C4",
                    "scenario": "S0"
                },
                {
                    "value": "2,36E-08",
                    "module": "C4",
                    "scenario": "S1"
                },
                {
                    "value": "-4,74E-05",
                    "module": "D",
                    "scenario": "S0"
                },
                {
                    "value": "-4,74E-05",
                    "module": "D",
                    "scenario": "S1"
                }
            ]
        },
        {
            "parameter": "ADPF",
            "values": [
                {
                    "value": "6,49E+02",
                    "module": "A1-A3",
                    "scenario": null
                },
                {
                    "value": "3,07E+00",
                    "module": "A4",
                    "scenario": null
                },
                {
                    "value": "1,34E-02",
                    "module": "A5",
                    "scenario": null
                },
                {
                    "value": "0,00E+00",
                    "module": "B6",
                    "scenario": null
                },
                {
                    "value": "0,00E+00",
                    "module": "C1",
                    "scenario": null
                },
                {
                    "value": "1,53E+00",
                    "module": "C2",
                    "scenario": null
                },
                {
                    "value": "3,90E-03",
                    "module": "C3",
                    "scenario": "S0"
                },
                {
                    "value": "3,90E-03",
                    "module": "C3",
                    "scenario": "S1"
                },
                {
                    "value": "3,02E+00",
                    "module": "C4",
                    "scenario": "S0"
                },
                {
                    "value": "3,02E+00",
                    "module": "C4",
                    "scenario": "S1"
                },
                {
                    "value": "-1,77E+02",
                    "module": "D",
                    "scenario": "S0"
                },
                {
                    "value": "-1,77E+02",
                    "module": "D",
                    "scenario": "S1"
                }
            ]
        },
        {
            "parameter": "WDP",
            "values": [
                {
                    "value": "3,86E+00",
                    "module": "A1-A3",
                    "scenario": null
                },
                {
                    "value": "2,06E-03",
                    "module": "A4",
                    "scenario": null
                },
                {
                    "value": "6,49E-03",
                    "module": "A5",
                    "scenario": null
                },
                {
                    "value": "0,00E+00",
                    "module": "B6",
                    "scenario": null
                },
                {
                    "value": "0,00E+00",
                    "module": "C1",
                    "scenario": null
                },
                {
                    "value": "1,03E-03",
                    "module": "C2",
                    "scenario": null
                },
                {
                    "value": "1,16E-03",
                    "module": "C3",
                    "scenario": "S0"
                },
                {
                    "value": "1,16E-03",
                    "module": "C3",
                    "scenario": "S1"
                },
                {
                    "value": "2,53E-02",
                    "module": "C4",
                    "scenario": "S0"
                },
                {
                    "value": "2,53E-02",
                    "module": "C4",
                    "scenario": "S1"
                },
                {
                    "value": "-3,57E+00",
                    "module": "D",
                    "scenario": "S0"
                },
                {
                    "value": "-3,57E+00",
                    "module": "D",
                    "scenario": "S1"
                }
            ]
        },
        {
            "parameter": "EP-freshwater",
            "values": [
                {
                    "value": "4,94E-05",
                    "module": "A1-A3",
                    "scenario": null
                },
                {
                    "value": "6,85E-07",
                    "module": "A4",
                    "scenario": null
                },
                {
                    "value": "1,32E-09",
                    "module": "A5",
                    "scenario": null
                },
                {
                    "value": "0,00E+00",
                    "module": "B6",
                    "scenario": null
                },
                {
                    "value": "0,00E+00",
                    "module": "C1",
                    "scenario": null
                },
                {
                    "value": "3,42E-07",
                    "module": "C2",
                    "scenario": null
                },
                {
                    "value": "1,57E-09",
                    "module": "C3",
                    "scenario": "S0"
                },
                {
                    "value": "1,57E-09",
                    "module": "C3",
                    "scenario": "S1"
                },
                {
                    "value": "3,91E-07",
                    "module": "C4",
                    "scenario": "S0"
                },
                {
                    "value": "3,91E-07",
                    "module": "C4",
                    "scenario": "S1"
                },
                {
                    "value": "-3,52E-06",
                    "module": "D",
                    "scenario": "S0"
                },
                {
                    "value": "-3,52E-06",
                    "module": "D",
                    "scenario": "S1"
                }
            ]
        },
        {
            "parameter": "EP-marine",
            "values": [
                {
                    "value": "6,61E-02",
                    "module": "A1-A3",
                    "scenario": null
                },
                {
                    "value": "6,80E-05",
                    "module": "A4",
                    "scenario": null
                },
                {
                    "value": "3,57E-06",
                    "module": "A5",
                    "scenario": null
                },
                {
                    "value": "0,00E+00",
                    "module": "B6",
                    "scenario": null
                },
                {
                    "value": "0,00E+00",
                    "module": "C1",
                    "scenario": null
                },
                {
                    "value": "3,40E-05",
                    "module": "C2",
                    "scenario": null
                },
                {
                    "value": "5,00E-07",
                    "module": "C3",
                    "scenario": "S0"
                },
                {
                    "value": "5,00E-07",
                    "module": "C3",
                    "scenario": "S1"
                },
                {
                    "value": "4,18E-04",
                    "module": "C4",
                    "scenario": "S0"
                },
                {
                    "value": "4,18E-04",
                    "module": "C4",
                    "scenario": "S1"
                },
                {
                    "value": "-7,26E-03",
                    "module": "D",
                    "scenario": "S0"
                },
                {
                    "value": "-7,26E-03",
                    "module": "D",
                    "scenario": "S1"
                }
            ]
        },
        {
            "parameter": "EP-terrestrial",
            "values": [
                {
                    "value": "7,67E-01",
                    "module": "A1-A3",
                    "scenario": null
                },
                {
                    "value": "8,17E-04",
                    "module": "A4",
                    "scenario": null
                },
                {
                    "value": "4,95E-05",
                    "module": "A5",
                    "scenario": null
                },
                {
                    "value": "0,00E+00",
                    "module": "B6",
                    "scenario": null
                },
                {
                    "value": "0,00E+00",
                    "module": "C1",
                    "scenario": null
                },
                {
                    "value": "4,09E-04",
                    "module": "C2",
                    "scenario": null
                },
                {
                    "value": "6,88E-06",
                    "module": "C3",
                    "scenario": "S0"
                },
                {
                    "value": "6,88E-06",
                    "module": "C3",
                    "scenario": "S1"
                },
                {
                    "value": "4,59E-03",
                    "module": "C4",
                    "scenario": "S0"
                },
                {
                    "value": "4,59E-03",
                    "module": "C4",
                    "scenario": "S1"
                },
                {
                    "value": "-6,39E-02",
                    "module": "D",
                    "scenario": "S0"
                },
                {
                    "value": "-6,39E-02",
                    "module": "D",
                    "scenario": "S1"
                }
            ]
        }
    ],
    "additional_environmental_impact": [
        {
            "parameter": "PM",
            "values": [
                {
                    "value": "2,00E-06",
                    "module": "A1-A3",
                    "scenario": null
                },
                {
                    "value": "1,32E-09",
                    "module": "A4",
                    "scenario": null
                },
                {
                    "value": "5,60E-11",
                    "module": "A5",
                    "scenario": null
                },
                {
                    "value": "0,00E+00",
                    "module": "B6",
                    "scenario": null
                },
                {
                    "value": "0,00E+00",
                    "module": "C1",
                    "scenario": null
                },
                {
                    "value": "6,60E-10",
                    "module": "C2",
                    "scenario": null
                },
                {
                    "value": "3,51E-11",
                    "module": "C3",
                    "scenario": "S0"
                },
                {
                    "value": "3,51E-11",
                    "module": "C3",
                    "scenario": "S1"
                },
                {
                    "value": "2,01E-08",
                    "module": "C4",
                    "scenario": "S0"
                },
                {
                    "value": "2,01E-08",
                    "module": "C4",
                    "scenario": "S1"
                },
                {
                    "value": "-5,90E-07",
                    "module": "D",
                    "scenario": "S0"
                },
                {
                    "value": "-5,90E-07",
                    "module": "D",
                    "scenario": "S1"
                }
            ]
        },
        {
            "parameter": "ETP-fw",
            "values": [
                {
                    "value": "1,03E+03",
                    "module": "A1-A3",
                    "scenario": null
                },
                {
                    "value": "2,13E+00",
                    "module": "A4",
                    "scenario": null
                },
                {
                    "value": "6,17E-03",
                    "module": "A5",
                    "scenario": null
                },
                {
                    "value": "0,00E+00",
                    "module": "B6",
                    "scenario": null
                },
                {
                    "value": "0,00E+00",
                    "module": "C1",
                    "scenario": null
                },
                {
                    "value": "1,06E+00",
                    "module": "C2",
                    "scenario": null
                },
                {
                    "value": "2,86E-03",
                    "module": "C3",
                    "scenario": "S0"
                },
                {
                    "value": "2,86E-03",
                    "module": "C3",
                    "scenario": "S1"
                },
                {
                    "value": "1,69E+00",
                    "module": "C4",
                    "scenario": "S0"
                },
                {
                    "value": "1,69E+00",
                    "module": "C4",
                    "scenario": "S1"
                },
                {
                    "value": "-1,19E+01",
                    "module": "D",
                    "scenario": "S0"
                },
                {
                    "value": "-1,19E+01",
                    "module": "D",
                    "scenario": "S1"
                }
            ]
        },
        {
            "parameter": "HTP-c",
            "values": [
                {
                    "value": "4,42E-08",
                    "module": "A1-A3",
                    "scenario": null
                },
                {
                    "value": "4,29E-11",
                    "module": "A4",
                    "scenario": null
                },
                {
                    "value": "4,05E-13",
                    "module": "A5",
                    "scenario": null
                },
                {
                    "value": "0,00E+00",
                    "module": "B6",
                    "scenario": null
                },
                {
                    "value": "0,00E+00",
                    "module": "C1",
                    "scenario": null
                },
                {
                    "value": "2,15E-11",
                    "module": "C2",
                    "scenario": null
                },
                {
                    "value": "9,08E-14",
                    "module": "C3",
                    "scenario": "S0"
                },
                {
                    "value": "9,08E-14",
                    "module": "C3",
                    "scenario": "S1"
                },
                {
                    "value": "2,58E-10",
                    "module": "C4",
                    "scenario": "S0"
                },
                {
                    "value": "2,58E-10",
                    "module": "C4",
                    "scenario": "S1"
                },
                {
                    "value": "-7,92E-09",
                    "module": "D",
                    "scenario": "S0"
                },
                {
                    "value": "-7,92E-09",
                    "module": "D",
                    "scenario": "S1"
                }
            ]
        },
        {
            "parameter": "HTP-nc",
            "values": [
                {
                    "value": "8,15E-07",
                    "module": "A1-A3",
                    "scenario": null
                },
                {
                    "value": "2,22E-09",
                    "module": "A4",
                    "scenario": null
                },
                {
                    "value": "1,52E-11",
                    "module": "A5",
                    "scenario": null
                },
                {
                    "value": "0,00E+00",
                    "module": "B6",
                    "scenario": null
                },
                {
                    "value": "0,00E+00",
                    "module": "C1",
                    "scenario": null
                },
                {
                    "value": "1,11E-09",
                    "module": "C2",
                    "scenario": null
                },
                {
                    "value": "3,45E-12",
                    "module": "C3",
                    "scenario": "S0"
                },
                {
                    "value": "3,45E-12",
                    "module": "C3",
                    "scenario": "S1"
                },
                {
                    "value": "2,86E-08",
                    "module": "C4",
                    "scenario": "S0"
                },
                {
                    "value": "2,86E-08",
                    "module": "C4",
                    "scenario": "S1"
                },
                {
                    "value": "-2,59E-07",
                    "module": "D",
                    "scenario": "S0"
                },
                {
                    "value": "-2,59E-07",
                    "module": "D",
                    "scenario": "S1"
                }
            ]
        },
        {
            "parameter": "SQP",
            "values": [
                {
                    "value": "6,42E+01",
                    "module": "A1-A3",
                    "scenario": null
                },
                {
                    "value": "1,05E+00",
                    "module": "A4",
                    "scenario": null
                },
                {
                    "value": "3,90E-03",
                    "module": "A5",
                    "scenario": null
                },
                {
                    "value": "0,00E+00",
                    "module": "B6",
                    "scenario": null
                },
                {
                    "value": "0,00E+00",
                    "module": "C1",
                    "scenario": null
                },
                {
                    "value": "5,27E-01",
                    "module": "C2",
                    "scenario": null
                },
                {
                    "value": "1,38E-03",
                    "module": "C3",
                    "scenario": "S0"
                },
                {
                    "value": "1,38E-03",
                    "module": "C3",
                    "scenario": "S1"
                },
                {
                    "value": "6,28E-01",
                    "module": "C4",
                    "scenario": "S0"
                },
                {
                    "value": "6,28E-01",
                    "module": "C4",
                    "scenario": "S1"
                },
                {
                    "value": "2,03E+00",
                    "module": "D",
                    "scenario": "S0"
                },
                {
                    "value": "2,03E+00",
                    "module": "D",
                    "scenario": "S1"
                }
            ]
        }
    ],
    "resource_use": [
        {
            "parameter": "PERE",
            "values": [
                {
                    "value": "7,42E+01",
                    "module": "A1-A3",
                    "scenario": null
                },
                {
                    "value": "1,74E-01",
                    "module": "A4",
                    "scenario": null
                },
                {
                    "value": "4,72E-01",
                    "module": "A5",
                    "scenario": null
                },
                {
                    "value": "0,00E+00",
                    "module": "B6",
                    "scenario": null
                },
                {
                    "value": "0,00E+00",
                    "module": "C1",
                    "scenario": null
                },
                {
                    "value": "8,71E-02",
                    "module": "C2",
                    "scenario": null
                },
                {
                    "value": "1,28E-03",
                    "module": "C3",
                    "scenario": "S0"
                },
                {
                    "value": "1,28E-03",
                    "module": "C3",
                    "scenario": "S1"
                },
                {
                    "value": "4,53E-01",
                    "module": "C4",
                    "scenario": "S0"
                },
                {
                    "value": "4,53E-01",
                    "module": "C4",
                    "scenario": "S1"
                },
                {
                    "value": "9,41E+00",
                    "module": "D",
                    "scenario": "S0"
                },
                {
                    "value": "9,41E+00",
                    "module": "D",
                    "scenario": "S1"
                }
            ]
        },
        {
            "parameter": "PERM",
            "values": [
                {
                    "value": "4,68E-01",
                    "module": "A1-A3",
                    "scenario": null
                },
                {
                    "value": "0,00E+00",
                    "module": "A4",
                    "scenario": null
                },
                {
                    "value": "-4,68E-01",
                    "module": "A5",
                    "scenario": null
                },
                {
                    "value": "0,00E+00",
                    "module": "B6",
                    "scenario": null
                },
                {
                    "value": "0,00E+00",
                    "module": "C1",
                    "scenario": null
                },
                {
                    "value": "0,00E+00",
                    "module": "C2",
                    "scenario": null
                },
                {
                    "value": "0,00E+00",
                    "module": "C3",
                    "scenario": "S0"
                },
                {
                    "value": "0,00E+00",
                    "module": "C3",
                    "scenario": "S1"
                },
                {
                    "value": "0,00E+00",
                    "module": "C4",
                    "scenario": "S0"
                },
                {
                    "value": "0,00E+00",
                    "module": "C4",
                    "scenario": "S1"
                },
                {
                    "value": "0,00E+00",
                    "module": "D",
                    "scenario": "S0"
                },
                {
                    "value": "0,00E+00",
                    "module": "D",
                    "scenario": "S1"
                }
            ]
        },
        {
            "parameter": "PERT",
            "values": [
                {
                    "value": "7,47E+01",
                    "module": "A1-A3",
                    "scenario": null
                },
                {
                    "value": "1,74E-01",
                    "module": "A4",
                    "scenario": null
                },
                {
                    "value": "3,09E-03",
                    "module": "A5",
                    "scenario": null
                },
                {
                    "value": "0,00E+00",
                    "module": "B6",
                    "scenario": null
                },
                {
                    "value": "0,00E+00",
                    "module": "C1",
                    "scenario": null
                },
                {
                    "value": "8,71E-02",
                    "module": "C2",
                    "scenario": null
                },
                {
                    "value": "1,28E-03",
                    "module": "C3",
                    "scenario": "S0"
                },
                {
                    "value": "1,28E-03",
                    "module": "C3",
                    "scenario": "S1"
                },
                {
                    "value": "4,53E-01",
                    "module": "C4",
                    "scenario": "S0"
                },
                {
                    "value": "4,53E-01",
                    "module": "C4",
                    "scenario": "S1"
                },
                {
                    "value": "9,41E+00",
                    "module": "D",
                    "scenario": "S0"
                },
                {
                    "value": "9,41E+00",
                    "module": "D",
                    "scenario": "S1"
                }
            ]
        },
        {
            "parameter": "PENRE",
            "values": [
                {
                    "value": "6,51E+02",
                    "module": "A1-A3",
                    "scenario": null
                },
                {
                    "value": "3,07E+00",
                    "module": "A4",
                    "scenario": null
                },
                {
                    "value": "1,42E-01",
                    "module": "A5",
                    "scenario": null
                },
                {
                    "value": "0,00E+00",
                    "module": "B6",
                    "scenario": null
                },
                {
                    "value": "0,00E+00",
                    "module": "C1",
                    "scenario": null
                },
                {
                    "value": "1,54E+00",
                    "module": "C2",
                    "scenario": null
                },
                {
                    "value": "1,51E-01",
                    "module": "C3",
                    "scenario": "S0"
                },
                {
                    "value": "1,51E-01",
                    "module": "C3",
                    "scenario": "S1"
                },
                {
                    "value": "3,02E+00",
                    "module": "C4",
                    "scenario": "S0"
                },
                {
                    "value": "3,02E+00",
                    "module": "C4",
                    "scenario": "S1"
                },
                {
                    "value": "-1,77E+02",
                    "module": "D",
                    "scenario": "S0"
                },
                {
                    "value": "-1,77E+02",
                    "module": "D",
                    "scenario": "S1"
                }
            ]
        },
        {
            "parameter": "PENRM",
            "values": [
                {
                    "value": "2,76E-01",
                    "module": "A1-A3",
                    "scenario": null
                },
                {
                    "value": "0,00E+00",
                    "module": "A4",
                    "scenario": null
                },
                {
                    "value": "-1,29E-01",
                    "module": "A5",
                    "scenario": null
                },
                {
                    "value": "0,00E+00",
                    "module": "B6",
                    "scenario": null
                },
                {
                    "value": "0,00E+00",
                    "module": "C1",
                    "scenario": null
                },
                {
                    "value": "0,00E+00",
                    "module": "C2",
                    "scenario": null
                },
                {
                    "value": "-1,47E-01",
                    "module": "C3",
                    "scenario": "S0"
                },
                {
                    "value": "-1,47E-01",
                    "module": "C3",
                    "scenario": "S1"
                },
                {
                    "value": "0,00E+00",
                    "module": "C4",
                    "scenario": "S0"
                },
                {
                    "value": "0,00E+00",
                    "module": "C4",
                    "scenario": "S1"
                },
                {
                    "value": "0,00E+00",
                    "module": "D",
                    "scenario": "S0"
                },
                {
                    "value": "0,00E+00",
                    "module": "D",
                    "scenario": "S1"
                }
            ]
        },
        {
            "parameter": "PENRT",
            "values": [
                {
                    "value": "6,51E+02",
                    "module": "A1-A3",
                    "scenario": null
                },
                {
                    "value": "3,07E+00",
                    "module": "A4",
                    "scenario": null
                },
                {
                    "value": "1,34E-02",
                    "module": "A5",
                    "scenario": null
                },
                {
                    "value": "0,00E+00",
                    "module": "B6",
                    "scenario": null
                },
                {
                    "value": "0,00E+00",
                    "module": "C1",
                    "scenario": null
                },
                {
                    "value": "1,54E+00",
                    "module": "C2",
                    "scenario": null
                },
                {
                    "value": "3,90E-03",
                    "module": "C3",
                    "scenario": "S0"
                },
                {
                    "value": "3,90E-03",
                    "module": "C3",
                    "scenario": "S1"
                },
                {
                    "value": "3,02E+00",
                    "module": "C4",
                    "scenario": "S0"
                },
                {
                    "value": "3,02E+00",
                    "module": "C4",
                    "scenario": "S1"
                },
                {
                    "value": "-1,77E+02",
                    "module": "D",
                    "scenario": "S0"
                },
                {
                    "value": "-1,77E+02",
                    "module": "D",
                    "scenario": "S1"
                }
            ]
        },
        {
            "parameter": "SM",
            "values": [
                {
                    "value": "1,25E+01",
                    "module": "A1-A3",
                    "scenario": null
                },
                {
                    "value": "0,00E+00",
                    "module": "A4",
                    "scenario": null
                },
                {
                    "value": "0,00E+00",
                    "module": "A5",
                    "scenario": null
                },
                {
                    "value": "0,00E+00",
                    "module": "B6",
                    "scenario": null
                },
                {
                    "value": "0,00E+00",
                    "module": "C1",
                    "scenario": null
                },
                {
                    "value": "0,00E+00",
                    "module": "C2",
                    "scenario": null
                },
                {
                    "value": "0,00E+00",
                    "module": "C3",
                    "scenario": "S0"
                },
                {
                    "value": "0,00E+00",
                    "module": "C3",
                    "scenario": "S1"
                },
                {
                    "value": "0,00E+00",
                    "module": "C4",
                    "scenario": "S0"
                },
                {
                    "value": "0,00E+00",
                    "module": "C4",
                    "scenario": "S1"
                },
                {
                    "value": "1,10E+01",
                    "module": "D",
                    "scenario": "S0"
                },
                {
                    "value": "1,10E+01",
                    "module": "D",
                    "scenario": "S1"
                }
            ]
        },
        {
            "parameter": "RSF",
            "values": [
                {
                    "value": "0,00E+00",
                    "module": "A1-A3",
                    "scenario": null
                },
                {
                    "value": "0,00E+00",
                    "module": "A4",
                    "scenario": null
                },
                {
                    "value": "0,00E+00",
                    "module": "A5",
                    "scenario": null
                },
                {
                    "value": "0,00E+00",
                    "module": "B6",
                    "scenario": null
                },
                {
                    "value": "0,00E+00",
                    "module": "C1",
                    "scenario": null
                },
                {
                    "value": "0,00E+00",
                    "module": "C2",
                    "scenario": null
                },
                {
                    "value": "0,00E+00",
                    "module": "C3",
                    "scenario": "S0"
                },
                {
                    "value": "0,00E+00",
                    "module": "C3",
                    "scenario": "S1"
                },
                {
                    "value": "0,00E+00",
                    "module": "C4",
                    "scenario": "S0"
                },
                {
                    "value": "0,00E+00",
                    "module": "C4",
                    "scenario": "S1"
                },
                {
                    "value": "0,00E+00",
                    "module": "D",
                    "scenario": "S0"
                },
                {
                    "value": "0,00E+00",
                    "module": "D",
                    "scenario": "S1"
                }
            ]
        },
        {
            "parameter": "NRSF",
            "values": [
                {
                    "value": "0,00E+00",
                    "module": "A1-A3",
                    "scenario": null
                },
                {
                    "value": "0,00E+00",
                    "module": "A4",
                    "scenario": null
                },
                {
                    "value": "0,00E+00",
                    "module": "A5",
                    "scenario": null
                },
                {
                    "value": "0,00E+00",
                    "module": "B6",
                    "scenario": null
                },
                {
                    "value": "0,00E+00",
                    "module": "C1",
                    "scenario": null
                },
                {
                    "value": "0,00E+00",
                    "module": "C2",
                    "scenario": null
                },
                {
                    "value": "0,00E+00",
                    "module": "C3",
                    "scenario": "S0"
                },
                {
                    "value": "0,00E+00",
                    "module": "C3",
                    "scenario": "S1"
                },
                {
                    "value": "0,00E+00",
                    "module": "C4",
                    "scenario": "S0"
                },
                {
                    "value": "0,00E+00",
                    "module": "C4",
                    "scenario": "S1"
                },
                {
                    "value": "0,00E+00",
                    "module": "D",
                    "scenario": "S0"
                },
                {
                    "value": "0,00E+00",
                    "module": "D",
                    "scenario": "S1"
                }
            ]
        },
        {
            "parameter": "FW",
            "values": [
                {
                    "value": "1,42E-01",
                    "module": "A1-A3",
                    "scenario": null
                },
                {
                    "value": "1,97E-04",
                    "module": "A4",
                    "scenario": null
                },
                {
                    "value": "1,53E-04",
                    "module": "A5",
                    "scenario": null
                },
                {
                    "value": "0,00E+00",
                    "module": "B6",
                    "scenario": null
                },
                {
                    "value": "0,00E+00",
                    "module": "C1",
                    "scenario": null
                },
                {
                    "value": "9,86E-05",
                    "module": "C2",
                    "scenario": null
                },
                {
                    "value": "2,61E-05",
                    "module": "C3",
                    "scenario": "S0"
                },
                {
                    "value": "2,61E-05",
                    "module": "C3",
                    "scenario": "S1"
                },
                {
                    "value": "7,67E-04",
                    "module": "C4",
                    "scenario": "S0"
                },
                {
                    "value": "7,67E-04",
                    "module": "C4",
                    "scenario": "S1"
                },
                {
                    "value": "-8,37E-02",
                    "module": "D",
                    "scenario": "S0"
                },
                {
                    "value": "-8,37E-02",
                    "module": "D",
                    "scenario": "S1"
                }
            ]
        }
    ],
    "end_of_life_waste": [
        {
            "parameter": "HWD",
            "values": [
                {
                    "value": "5,30E-08",
                    "module": "A1-A3",
                    "scenario": null
                },
                {
                    "value": "1,47E-11",
                    "module": "A4",
                    "scenario": null
                },
                {
                    "value": "1,31E-12",
                    "module": "A5",
                    "scenario": null
                },
                {
                    "value": "0,00E+00",
                    "module": "B6",
                    "scenario": null
                },
                {
                    "value": "0,00E+00",
                    "module": "C1",
                    "scenario": null
                },
                {
                    "value": "7,36E-12",
                    "module": "C2",
                    "scenario": null
                },
                {
                    "value": "2,52E-13",
                    "module": "C3",
                    "scenario": "S0"
                },
                {
                    "value": "2,52E-13",
                    "module": "C3",
                    "scenario": "S1"
                },
                {
                    "value": "1,55E-10",
                    "module": "C4",
                    "scenario": "S0"
                },
                {
                    "value": "1,55E-10",
                    "module": "C4",
                    "scenario": "S1"
                },
                {
                    "value": "9,78E-10",
                    "module": "D",
                    "scenario": "S0"
                },
                {
                    "value": "9,78E-10",
                    "module": "D",
                    "scenario": "S1"
                }
            ]
        },
        {
            "parameter": "NHWD",
            "values": [
                {
                    "value": "1,98E+00",
                    "module": "A1-A3",
                    "scenario": null
                },
                {
                    "value": "4,40E-04",
                    "module": "A4",
                    "scenario": null
                },
                {
                    "value": "8,61E-04",
                    "module": "A5",
                    "scenario": null
                },
                {
                    "value": "0,00E+00",
                    "module": "B6",
                    "scenario": null
                },
                {
                    "value": "0,00E+00",
                    "module": "C1",
                    "scenario": null
                },
                {
                    "value": "2,20E-04",
                    "module": "C2",
                    "scenario": null
                },
                {
                    "value": "7,14E-04",
                    "module": "C3",
                    "scenario": "S0"
                },
                {
                    "value": "7,14E-04",
                    "module": "C3",
                    "scenario": "S1"
                },
                {
                    "value": "1,55E+01",
                    "module": "C4",
                    "scenario": "S0"
                },
                {
                    "value": "1,55E+01",
                    "module": "C4",
                    "scenario": "S1"
                },
                {
                    "value": "2,59E+00",
                    "module": "D",
                    "scenario": "S0"
                },
                {
                    "value": "2,59E+00",
                    "module": "D",
                    "scenario": "S1"
                }
            ]
        },
        {
            "parameter": "RWD",
            "values": [
                {
                    "value": "1,85E-02",
                    "module": "A1-A3",
                    "scenario": null
                },
                {
                    "value": "3,79E-06",
                    "module": "A4",
                    "scenario": null
                },
                {
                    "value": "7,67E-07",
                    "module": "A5",
                    "scenario": null
                },
                {
                    "value": "0,00E+00",
                    "module": "B6",
                    "scenario": null
                },
                {
                    "value": "0,00E+00",
                    "module": "C1",
                    "scenario": null
                },
                {
                    "value": "1,89E-06",
                    "module": "C2",
                    "scenario": null
                },
                {
                    "value": "2,74E-07",
                    "module": "C3",
                    "scenario": "S0"
                },
                {
                    "value": "2,74E-07",
                    "module": "C3",
                    "scenario": "S1"
                },
                {
                    "value": "3,36E-05",
                    "module": "C4",
                    "scenario": "S0"
                },
                {
                    "value": "3,36E-05",
                    "module": "C4",
                    "scenario": "S1"
                },
                {
                    "value": "-1,73E-04",
                    "module": "D",
                    "scenario": "S0"
                },
                {
                    "value": "-1,73E-04",
                    "module": "D",
                    "scenario": "S1"
                }
            ]
        }
    ],
    "end_of_life_flow": [
        {
            "parameter": "CRU",
            "values": [
                {
                    "value": "0,00E+00",
                    "module": "A1-A3",
                    "scenario": null
                },
                {
                    "value": "0,00E+00",
                    "module": "A4",
                    "scenario": null
                },
                {
                    "value": "0,00E+00",
                    "module": "A5",
                    "scenario": null
                },
                {
                    "value": "0,00E+00",
                    "module": "B6",
                    "scenario": null
                },
                {
                    "value": "0,00E+00",
                    "module": "C1",
                    "scenario": null
                },
                {
                    "value": "0,00E+00",
                    "module": "C2",
                    "scenario": null
                },
                {
                    "value": "0,00E+00",
                    "module": "C3",
                    "scenario": "S0"
                },
                {
                    "value": "0,00E+00",
                    "module": "C3",
                    "scenario": "S1"
                },
                {
                    "value": "0,00E+00",
                    "module": "C4",
                    "scenario": "S0"
                },
                {
                    "value": "0,00E+00",
                    "module": "C4",
                    "scenario": "S1"
                },
                {
                    "value": "0,00E+00",
                    "module": "D",
                    "scenario": "S0"
                },
                {
                    "value": "0,00E+00",
                    "module": "D",
                    "scenario": "S1"
                }
            ]
        },
        {
            "parameter": "MFR",
            "values": [
                {
                    "value": "6,85E-01",
                    "module": "A1-A3",
                    "scenario": null
                },
                {
                    "value": "0,00E+00",
                    "module": "A4",
                    "scenario": null
                },
                {
                    "value": "0,00E+00",
                    "module": "A5",
                    "scenario": null
                },
                {
                    "value": "0,00E+00",
                    "module": "B6",
                    "scenario": null
                },
                {
                    "value": "0,00E+00",
                    "module": "C1",
                    "scenario": null
                },
                {
                    "value": "0,00E+00",
                    "module": "C2",
                    "scenario": null
                },
                {
                    "value": "2,28E+01",
                    "module": "C3",
                    "scenario": "S0"
                },
                {
                    "value": "2,28E+01",
                    "module": "C3",
                    "scenario": "S1"
                },
                {
                    "value": "0,00E+00",
                    "module": "C4",
                    "scenario": "S0"
                },
                {
                    "value": "0,00E+00",
                    "module": "C4",
                    "scenario": "S1"
                },
                {
                    "value": "0,00E+00",
                    "module": "D",
                    "scenario": "S0"
                },
                {
                    "value": "0,00E+00",
                    "module": "D",
                    "scenario": "S1"
                }
            ]
        },
        {
            "parameter": "MER",
            "values": [
                {
                    "value": "0,00E+00",
                    "module": "A1-A3",
                    "scenario": null
                },
                {
                    "value": "0,00E+00",
                    "module": "A4",
                    "scenario": null
                },
                {
                    "value": "0,00E+00",
                    "module": "A5",
                    "scenario": null
                },
                {
                    "value": "0,00E+00",
                    "module": "B6",
                    "scenario": null
                },
                {
                    "value": "0,00E+00",
                    "module": "C1",
                    "scenario": null
                },
                {
                    "value": "0,00E+00",
                    "module": "C2",
                    "scenario": null
                },
                {
                    "value": "0,00E+00",
                    "module": "C3",
                    "scenario": "S0"
                },
                {
                    "value": "0,00E+00",
                    "module": "C3",
                    "scenario": "S1"
                },
                {
                    "value": "0,00E+00",
                    "module": "C4",
                    "scenario": "S0"
                },
                {
                    "value": "0,00E+00",
                    "module": "C4",
                    "scenario": "S1"
                },
                {
                    "value": "0,00E+00",
                    "module": "D",
                    "scenario": "S0"
                },
                {
                    "value": "0,00E+00",
                    "module": "D",
                    "scenario": "S1"
                }
            ]
        },
        {
            "parameter": "EEE",
            "values": [
                {
                    "value": "0,00E+00",
                    "module": "A1-A3",
                    "scenario": null
                },
                {
                    "value": "0,00E+00",
                    "module": "A4",
                    "scenario": null
                },
                {
                    "value": "6,50E-02",
                    "module": "A5",
                    "scenario": null
                },
                {
                    "value": "0,00E+00",
                    "module": "B6",
                    "scenario": null
                },
                {
                    "value": "0,00E+00",
                    "module": "C1",
                    "scenario": null
                },
                {
                    "value": "0,00E+00",
                    "module": "C2",
                    "scenario": null
                },
                {
                    "value": "6,30E-03",
                    "module": "C3",
                    "scenario": "S0"
                },
                {
                    "value": "6,30E-03",
                    "module": "C3",
                    "scenario": "S1"
                },
                {
                    "value": "0,00E+00",
                    "module": "C4",
                    "scenario": "S0"
                },
                {
                    "value": "0,00E+00",
                    "module": "C4",
                    "scenario": "S1"
                },
                {
                    "value": "0,00E+00",
                    "module": "D",
                    "scenario": "S0"
                },
                {
                    "value": "0,00E+00",
                    "module": "D",
                    "scenario": "S1"
                }
            ]
        },
        {
            "parameter": "EET",
            "values": [
                {
                    "value": "0,00E+00",
                    "module": "A1-A3",
                    "scenario": null
                },
                {
                    "value": "0,00E+00",
                    "module": "A4",
                    "scenario": null
                },
                {
                    "value": "1,16E-01",
                    "module": "A5",
                    "scenario": null
                },
                {
                    "value": "0,00E+00",
                    "module": "B6",
                    "scenario": null
                },
                {
                    "value": "0,00E+00",
                    "module": "C1",
                    "scenario": null
                },
                {
                    "value": "0,00E+00",
                    "module": "C2",
                    "scenario": null
                },
                {
                    "value": "1,31E-02",
                    "module": "C3",
                    "scenario": "S0"
                },
                {
                    "value": "1,31E-02",
                    "module": "C3",
                    "scenario": "S1"
                },
                {
                    "value": "0,00E+00",
                    "module": "C4",
                    "scenario": "S0"
                },
                {
                    "value": "0,00E+00",
                    "module": "C4",
                    "scenario": "S1"
                },
                {
                    "value": "0,00E+00",
                    "module": "D",
                    "scenario": "S0"
                },
                {
                    "value": "0,00E+00",
                    "module": "D",
                    "scenario": "S1"
                }
            ]
        }
    ]
}