{
    "product_name": "Amorim Wise Cork Pure PU PF",
    "epd_id": "EPD-ACF-20220041-ICA1-EN",
    "compliance": [
        "DIN EN 15804+A2",
        "ISO 14025"
    ],
    "producer_name": "Amorim Revestimentos, S. A.",
    "environmental_impact": [
        {
            "parameter": "GWP-total",
            "values": [
                {
                    "value": "-2,66E+00",
                    "module": "A1-A3",
                    "scenario": null
                },
                {
                    "value": "1,61E-01",
                    "module": "A4",
                    "scenario": null
                },
                {
                    "value": "9,37E-01",
                    "module": "A5",
                    "scenario": null
                },
                {
                    "value": "1,13E-01",
                    "module": "B2",
                    "scenario": null
                },
                {
                    "value": "0,00E+00",
                    "module": "C1",
                    "scenario": null
                },
                {
                    "value": "1,74E-02",
                    "module": "C2",
                    "scenario": "S0"
                },
                {
                    "value": "1,74E-02",
                    "module": "C2",
                    "scenario": "S1"
                },
                {
                    "value": "1,74E-02",
                    "module": "C2",
                    "scenario": "S2"
                },
                {
                    "value": "1,36E+00",
                    "module": "C3",
                    "scenario": "S0"
                },
                {
                    "value": "3,41E+00",
                    "module": "C3",
                    "scenario": "S1"
                },
                {
                    "value": "2,17E+00",
                    "module": "C4",
                    "scenario": "S0"
                },
                {
                    "value": "3,61E+00",
                    "module": "C4",
                    "scenario": "S2"
                },
                {
                    "value": "-8,58E-01",
                    "module": "D",
                    "scenario": "S0"
                },
                {
                    "value": "-2,42E+00",
                    "module": "D",
                    "scenario": "S1"
                },
                {
                    "value": "1,84E-01",
                    "module": "D",
                    "scenario": "S2"
                }
            ]
        },
        {
            "parameter": "GWP-fossil",
            "values": [
                {
                    "value": "1,37E+00",
                    "module": "A1-A3",
                    "scenario": null
                },
                {
                    "value": "1,61E-01",
                    "module": "A4",
                    "scenario": null
                },
                {
                    "value": "2,70E-01",
                    "module": "A5",
                    "scenario": null
                },
                {
                    "value": "1,10E-01",
                    "module": "B2",
                    "scenario": null
                },
                {
                    "value": "0,00E+00",
                    "module": "C1",
                    "scenario": null
                },
                {
                    "value": "1,74E-02",
                    "module": "C2",
                    "scenario": "S0"
                },
                {
                    "value": "1,74E-02",
                    "module": "C2",
                    "scenario": "S1"
                },
                {
                    "value": "1,74E-02",
                    "module": "C2",
                    "scenario": "S2"
                },
                {
                    "value": "1,56E-02",
                    "module": "C3",
                    "scenario": "S0"
                },
                {
                    "value": "3,90E-02",
                    "module": "C3",
                    "scenario": "S1"
                },
                {
                    "value": "1,69E-02",
                    "module": "C4",
                    "scenario": "S0"
                },
                {
                    "value": "2,82E-02",
                    "module": "C4",
                    "scenario": "S2"
                },
                {
                    "value": "-1,49E+00",
                    "module": "D",
                    "scenario": "S0"
                },
                {
                    "value": "-3,01E+00",
                    "module": "D",
                    "scenario": "S1"
                },
                {
                    "value": "-4,79E-01",
                    "module": "D",
                    "scenario": "S2"
                }
            ]
        },
        {
            "parameter": "GWP-biogenic",
            "values": [
                {
                    "value": "-4,03E+00",
                    "module": "A1-A3",
                    "scenario": null
                },
                {
                    "value": "7,32E-05",
                    "module": "A4",
                    "scenario": null
                },
                {
                    "value": "6,67E-01",
                    "module": "A5",
                    "scenario": null
                },
                {
                    "value": "-4,43E-03",
                    "module": "B2",
                    "scenario": null
                },
                {
                    "value": "0,00E+00",
                    "module": "C1",
                    "scenario": null
                },
                {
                    "value": "4,15E-06",
                    "module": "C2",
                    "scenario": "S0"
                },
                {
                    "value": "4,15E-06",
                    "module": "C2",
                    "scenario": "S1"
                },
                {
                    "value": "4,15E-06",
                    "module": "C2",
                    "scenario": "S2"
                },
                {
                    "value": "1,35E+00",
                    "module": "C3",
                    "scenario": "S0"
                },
                {
                    "value": "3,37E+00",
                    "module": "C3",
                    "scenario": "S1"
                },
                {
                    "value": "2,15E+00",
                    "module": "C4",
                    "scenario": "S0"
                },
                {
                    "value": "3,59E+00",
                    "module": "C4",
                    "scenario": "S2"
                },
                {
                    "value": "6,38E-01",
                    "module": "D",
                    "scenario": "S0"
                },
                {
                    "value": "5,97E-01",
                    "module": "D",
                    "scenario": "S1"
                },
                {
                    "value": "6,66E-01",
                    "module": "D",
                    "scenario": "S2"
                }
            ]
        },
        {
            "parameter": "GWP-luluc",
            "values": [
                {
                    "value": "8,80E-03",
                    "module": "A1-A3",
                    "scenario": null
                },
                {
                    "value": "6,61E-05",
                    "module": "A4",
                    "scenario": null
                },
                {
                    "value": "3,78E-04",
                    "module": "A5",
                    "scenario": null
                },
                {
                    "value": "8,00E-03",
                    "module": "B2",
                    "scenario": null
                },
                {
                    "value": "0,00E+00",
                    "module": "C1",
                    "scenario": null
                },
                {
                    "value": "5,53E-06",
                    "module": "C2",
                    "scenario": "S0"
                },
                {
                    "value": "5,53E-06",
                    "module": "C2",
                    "scenario": "S1"
                },
                {
                    "value": "5,53E-06",
                    "module": "C2",
                    "scenario": "S2"
                },
                {
                    "value": "2,57E-06",
                    "module": "C3",
                    "scenario": "S0"
                },
                {
                    "value": "6,42E-06",
                    "module": "C3",
                    "scenario": "S1"
                },
                {
                    "value": "7,80E-06",
                    "module": "C4",
                    "scenario": "S0"
                },
                {
                    "value": "1,30E-05",
                    "module": "C4",
                    "scenario": "S2"
                },
                {
                    "value": "-5,45E-03",
                    "module": "D",
                    "scenario": "S0"
                },
                {
                    "value": "-9,31E-03",
                    "module": "D",
                    "scenario": "S1"
                },
                {
                    "value": "-2,89E-03",
                    "module": "D",
                    "scenario": "S2"
                }
            ]
        },
        {
            "parameter": "ODP",
            "values": [
                {
                    "value": "1,55E-07",
                    "module": "A1-A3",
                    "scenario": null
                },
                {
                    "value": "3,49E-08",
                    "module": "A4",
                    "scenario": null
                },
                {
                    "value": "3,19E-08",
                    "module": "A5",
                    "scenario": null
                },
                {
                    "value": "6,13E-09",
                    "module": "B2",
                    "scenario": null
                },
                {
                    "value": "0,00E+00",
                    "module": "C1",
                    "scenario": null
                },
                {
                    "value": "4,01E-09",
                    "module": "C2",
                    "scenario": "S0"
                },
                {
                    "value": "4,01E-09",
                    "module": "C2",
                    "scenario": "S1"
                },
                {
                    "value": "4,01E-09",
                    "module": "C2",
                    "scenario": "S2"
                },
                {
                    "value": "1,30E-09",
                    "module": "C3",
                    "scenario": "S0"
                },
                {
                    "value": "3,25E-09",
                    "module": "C3",
                    "scenario": "S1"
                },
                {
                    "value": "5,52E-09",
                    "module": "C4",
                    "scenario": "S0"
                },
                {
                    "value": "9,20E-09",
                    "module": "C4",
                    "scenario": "S2"
                },
                {
                    "value": "-1,35E-07",
                    "module": "D",
                    "scenario": "S0"
                },
                {
                    "value": "-2,67E-07",
                    "module": "D",
                    "scenario": "S1"
                },
                {
                    "value": "-4,67E-08",
                    "module": "D",
                    "scenario": "S2"
                }
            ]
        },
        {
            "parameter": "AP",
            "values": [
                {
                    "value": "9,01E-03",
                    "module": "A1-A3",
                    "scenario": null
                },
                {
                    "value": "1,76E-03",
                    "module": "A4",
                    "scenario": null
                },
                {
                    "value": "3,37E-03",
                    "module": "A5",
                    "scenario": null
                },
                {
                    "value": "5,61E-04",
                    "module": "B2",
                    "scenario": null
                },
                {
                    "value": "0,00E+00",
                    "module": "C1",
                    "scenario": null
                },
                {
                    "value": "8,78E-05",
                    "module": "C2",
                    "scenario": "S0"
                },
                {
                    "value": "8,78E-05",
                    "module": "C2",
                    "scenario": "S1"
                },
                {
                    "value": "8,78E-05",
                    "module": "C2",
                    "scenario": "S2"
                },
                {
                    "value": "1,68E-04",
                    "module": "C3",
                    "scenario": "S0"
                },
                {
                    "value": "4,20E-04",
                    "module": "C3",
                    "scenario": "S1"
                },
                {
                    "value": "1,45E-04",
                    "module": "C4",
                    "scenario": "S0"
                },
                {
                    "value": "2,42E-04",
                    "module": "C4",
                    "scenario": "S2"
                },
                {
                    "value": "-9,55E-03",
                    "module": "D",
                    "scenario": "S0"
                },
                {
                    "value": "-1,91E-02",
                    "module": "D",
                    "scenario": "S1"
                },
                {
                    "value": "-3,17E-03",
                    "module": "D",
                    "scenario": "S2"
                }
            ]
        },
        {
            "parameter": "POCP",
            "values": [
                {
                    "value": "6,25E-03",
                    "module": "A1-A3",
                    "scenario": null
                },
                {
                    "value": "1,09E-03",
                    "module": "A4",
                    "scenario": null
                },
                {
                    "value": "1,08E-03",
                    "module": "A5",
                    "scenario": null
                },
                {
                    "value": "3,83E-04",
                    "module": "B2",
                    "scenario": null
                },
                {
                    "value": "0,00E+00",
                    "module": "C1",
                    "scenario": null
                },
                {
                    "value": "9,23E-05",
                    "module": "C2",
                    "scenario": "S0"
                },
                {
                    "value": "9,23E-05",
                    "module": "C2",
                    "scenario": "S1"
                },
                {
                    "value": "9,23E-05",
                    "module": "C2",
                    "scenario": "S2"
                },
                {
                    "value": "2,06E-04",
                    "module": "C3",
                    "scenario": "S0"
                },
                {
                    "value": "5,15E-04",
                    "module": "C3",
                    "scenario": "S1"
                },
                {
                    "value": "1,86E-04",
                    "module": "C4",
                    "scenario": "S0"
                },
                {
                    "value": "3,11E-04",
                    "module": "C4",
                    "scenario": "S2"
                },
                {
                    "value": "-4,74E-03",
                    "module": "D",
                    "scenario": "S0"
                },
                {
                    "value": "-8,38E-03",
                    "module": "D",
                    "scenario": "S1"
                },
                {
                    "value": "-2,31E-03",
                    "module": "D",
                    "scenario": "S2"
                }
            ]
        },
        {
            "parameter": "ADPE",
            "values": [
                {
                    "value": "3,81E-06",
                    "module": "A1-A3",
                    "scenario": null
                },
                {
                    "value": "3,19E-07",
                    "module": "A4",
                    "scenario": null
                },
                {
                    "value": "1,42E-06",
                    "module": "A5",
                    "scenario": null
                },
                {
                    "value": "2,70E-07",
                    "module": "B2",
                    "scenario": null
                },
                {
                    "value": "0,00E+00",
                    "module": "C1",
                    "scenario": null
                },
                {
                    "value": "4,85E-08",
                    "module": "C2",
                    "scenario": "S0"
                },
                {
                    "value": "4,85E-08",
                    "module": "C2",
                    "scenario": "S1"
                },
                {
                    "value": "4,85E-08",
                    "module": "C2",
                    "scenario": "S2"
                },
                {
                    "value": "2,32E-08",
                    "module": "C3",
                    "scenario": "S0"
                },
                {
                    "value": "5,79E-08",
                    "module": "C3",
                    "scenario": "S1"
                },
                {
                    "value": "2,31E-08",
                    "module": "C4",
                    "scenario": "S0"
                },
                {
                    "value": "3,84E-08",
                    "module": "C4",
                    "scenario": "S2"
                },
                {
                    "value": "-1,77E-06",
                    "module": "D",
                    "scenario": "S0"
                },
                {
                    "value": "-2,61E-06",
                    "module": "D",
                    "scenario": "S1"
                },
                {
                    "value": "-1,22E-06",
                    "module": "D",
                    "scenario": "S2"
                }
            ]
        },
        {
            "parameter": "ADPF",
            "values": [
                {
                    "value": "2,30E+01",
                    "module": "A1-A3",
                    "scenario": null
                },
                {
                    "value": "2,39E+00",
                    "module": "A4",
                    "scenario": null
                },
                {
                    "value": "4,68E+00",
                    "module": "A5",
                    "scenario": null
                },
                {
                    "value": "2,36E+00",
                    "module": "B2",
                    "scenario": null
                },
                {
                    "value": "0,00E+00",
                    "module": "C1",
                    "scenario": null
                },
                {
                    "value": "2,66E-01",
                    "module": "C2",
                    "scenario": "S0"
                },
                {
                    "value": "2,66E-01",
                    "module": "C2",
                    "scenario": "S1"
                },
                {
                    "value": "2,66E-01",
                    "module": "C2",
                    "scenario": "S2"
                },
                {
                    "value": "1,36E-01",
                    "module": "C3",
                    "scenario": "S0"
                },
                {
                    "value": "3,40E-01",
                    "module": "C3",
                    "scenario": "S1"
                },
                {
                    "value": "4,17E-01",
                    "module": "C4",
                    "scenario": "S0"
                },
                {
                    "value": "6,95E-01",
                    "module": "C4",
                    "scenario": "S2"
                },
                {
                    "value": "-2,93E+01",
                    "module": "D",
                    "scenario": "S0"
                },
                {
                    "value": "-6,13E+01",
                    "module": "D",
                    "scenario": "S1"
                },
                {
                    "value": "-7,92E+00",
                    "module": "D",
                    "scenario": "S2"
                }
            ]
        },
        {
            "parameter": "WDP",
            "values": [
                {
                    "value": "1,56E+00",
                    "module": "A1-A3",
                    "scenario": null
                },
                {
                    "value": "1,63E-02",
                    "module": "A4",
                    "scenario": null
                },
                {
                    "value": "2,80E-01",
                    "module": "A5",
                    "scenario": null
                },
                {
                    "value": "8,48E-02",
                    "module": "B2",
                    "scenario": null
                },
                {
                    "value": "0,00E+00",
                    "module": "C1",
                    "scenario": null
                },
                {
                    "value": "1,83E-03",
                    "module": "C2",
                    "scenario": "S0"
                },
                {
                    "value": "1,83E-03",
                    "module": "C2",
                    "scenario": "S1"
                },
                {
                    "value": "1,83E-03",
                    "module": "C2",
                    "scenario": "S2"
                },
                {
                    "value": "-9,36E-03",
                    "module": "C3",
                    "scenario": "S0"
                },
                {
                    "value": "-2,34E-02",
                    "module": "C3",
                    "scenario": "S1"
                },
                {
                    "value": "1,79E-02",
                    "module": "C4",
                    "scenario": "S0"
                },
                {
                    "value": "2,98E-02",
                    "module": "C4",
                    "scenario": "S2"
                },
                {
                    "value": "-9,72E-01",
                    "module": "D",
                    "scenario": "S0"
                },
                {
                    "value": "-1,42E+00",
                    "module": "D",
                    "scenario": "S1"
                },
                {
                    "value": "-6,71E-01",
                    "module": "D",
                    "scenario": "S2"
                }
            ]
        },
        {
            "parameter": "EP-freshwater",
            "values": [
                {
                    "value": "4,01E-04",
                    "module": "A1-A3",
                    "scenario": null
                },
                {
                    "value": "1,62E-05",
                    "module": "A4",
                    "scenario": null
                },
                {
                    "value": "1,18E-04",
                    "module": "A5",
                    "scenario": null
                },
                {
                    "value": "6,29E-05",
                    "module": "B2",
                    "scenario": null
                },
                {
                    "value": "0,00E+00",
                    "module": "C1",
                    "scenario": null
                },
                {
                    "value": "1,38E-06",
                    "module": "C2",
                    "scenario": "S0"
                },
                {
                    "value": "1,38E-06",
                    "module": "C2",
                    "scenario": "S1"
                },
                {
                    "value": "1,38E-06",
                    "module": "C2",
                    "scenario": "S2"
                },
                {
                    "value": "6,95E-06",
                    "module": "C3",
                    "scenario": "S0"
                },
                {
                    "value": "1,74E-05",
                    "module": "C3",
                    "scenario": "S1"
                },
                {
                    "value": "4,04E-06",
                    "module": "C4",
                    "scenario": "S0"
                },
                {
                    "value": "6,74E-06",
                    "module": "C4",
                    "scenario": "S2"
                },
                {
                    "value": "-1,27E-03",
                    "module": "D",
                    "scenario": "S0"
                },
                {
                    "value": "-2,87E-03",
                    "module": "D",
                    "scenario": "S1"
                },
                {
                    "value": "-2,03E-04",
                    "module": "D",
                    "scenario": "S2"
                }
            ]
        },
        {
            "parameter": "EP-marine",
            "values": [
                {
                    "value": "1,83E-03",
                    "module": "A1-A3",
                    "scenario": null
                },
                {
                    "value": "3,47E-04",
                    "module": "A4",
                    "scenario": null
                },
                {
                    "value": "3,05E-04",
                    "module": "A5",
                    "scenario": null
                },
                {
                    "value": "1,43E-04",
                    "module": "B2",
                    "scenario": null
                },
                {
                    "value": "0,00E+00",
                    "module": "C1",
                    "scenario": null
                },
                {
                    "value": "2,97E-05",
                    "module": "C2",
                    "scenario": "S0"
                },
                {
                    "value": "2,97E-05",
                    "module": "C2",
                    "scenario": "S1"
                },
                {
                    "value": "2,97E-05",
                    "module": "C2",
                    "scenario": "S2"
                },
                {
                    "value": "8,74E-05",
                    "module": "C3",
                    "scenario": "S0"
                },
                {
                    "value": "2,18E-04",
                    "module": "C3",
                    "scenario": "S1"
                },
                {
                    "value": "5,78E-04",
                    "module": "C4",
                    "scenario": "S0"
                },
                {
                    "value": "9,63E-04",
                    "module": "C4",
                    "scenario": "S2"
                },
                {
                    "value": "-1,78E-03",
                    "module": "D",
                    "scenario": "S0"
                },
                {
                    "value": "-3,34E-03",
                    "module": "D",
                    "scenario": "S1"
                },
                {
                    "value": "-7,37E-04",
                    "module": "D",
                    "scenario": "S2"
                }
            ]
        },
        {
            "parameter": "EP-terrestrial",
            "values": [
                {
                    "value": "2,18E-02",
                    "module": "A1-A3",
                    "scenario": null
                },
                {
                    "value": "3,85E-03",
                    "module": "A4",
                    "scenario": null
                },
                {
                    "value": "3,07E-03",
                    "module": "A5",
                    "scenario": null
                },
                {
                    "value": "1,11E-03",
                    "module": "B2",
                    "scenario": null
                },
                {
                    "value": "0,00E+00",
                    "module": "C1",
                    "scenario": null
                },
                {
                    "value": "3,25E-04",
                    "module": "C2",
                    "scenario": "S0"
                },
                {
                    "value": "3,25E-04",
                    "module": "C2",
                    "scenario": "S1"
                },
                {
                    "value": "3,25E-04",
                    "module": "C2",
                    "scenario": "S2"
                },
                {
                    "value": "8,41E-04",
                    "module": "C3",
                    "scenario": "S0"
                },
                {
                    "value": "2,10E-03",
                    "module": "C3",
                    "scenario": "S1"
                },
                {
                    "value": "5,19E-04",
                    "module": "C4",
                    "scenario": "S0"
                },
                {
                    "value": "8,65E-04",
                    "module": "C4",
                    "scenario": "S2"
                },
                {
                    "value": "-1,89E-02",
                    "module": "D",
                    "scenario": "S0"
                },
                {
                    "value": "-3,53E-02",
                    "module": "D",
                    "scenario": "S1"
                },
                {
                    "value": "-7,97E-03",
                    "module": "D",
                    "scenario": "S2"
                }
            ]
        }
    ],
    "additional_environmental_impact": [
        {
            "parameter": "PM",
            "values": [
                {
                    "value": null,
                    "module": "A1-A3",
                    "scenario": null
                },
                {
                    "value": null,
                    "module": "A4",
                    "scenario": null
                },
                {
                    "value": null,
                    "module": "A5",
                    "scenario": null
                },
                {
                    "value": null,
                    "module": "B2",
                    "scenario": null
                },
                {
                    "value": null,
                    "module": "C1",
                    "scenario": null
                },
                {
                    "value": null,
                    "module": "C2",
                    "scenario": "S0"
                },
                {
                    "value": null,
                    "module": "C2",
                    "scenario": "S1"
                },
                {
                    "value": null,
                    "module": "C2",
                    "scenario": "S2"
                },
                {
                    "value": null,
                    "module": "C3",
                    "scenario": "S0"
                },
                {
                    "value": null,
                    "module": "C3",
                    "scenario": "S1"
                },
                {
                    "value": null,
                    "module": "C4",
                    "scenario": "S0"
                },
                {
                    "value": null,
                    "module": "C4",
                    "scenario": "S2"
                },
                {
                    "value": null,
                    "module": "D",
                    "scenario": "S0"
                },
                {
                    "value": null,
                    "module": "D",
                    "scenario": "S1"
                },
                {
                    "value": null,
                    "module": "D",
                    "scenario": "S2"
                }
            ]
        },
        {
            "parameter": "ETP-fw",
            "values": [
                {
                    "value": null,
                    "module": "A1-A3",
                    "scenario": null
                },
                {
                    "value": null,
                    "module": "A4",
                    "scenario": null
                },
                {
                    "value": null,
                    "module": "A5",
                    "scenario": null
                },
                {
                    "value": null,
                    "module": "B2",
                    "scenario": null
                },
                {
                    "value": null,
                    "module": "C1",
                    "scenario": null
                },
                {
                    "value": null,
                    "module": "C2",
                    "scenario": "S0"
                },
                {
                    "value": null,
                    "module": "C2",
                    "scenario": "S1"
                },
                {
                    "value": null,
                    "module": "C2",
                    "scenario": "S2"
                },
                {
                    "value": null,
                    "module": "C3",
                    "scenario": "S0"
                },
                {
                    "value": null,
                    "module": "C3",
                    "scenario": "S1"
                },
                {
                    "value": null,
                    "module": "C4",
                    "scenario": "S0"
                },
                {
                    "value": null,
                    "module": "C4",
                    "scenario": "S2"
                },
                {
                    "value": null,
                    "module": "D",
                    "scenario": "S0"
                },
                {
                    "value": null,
                    "module": "D",
                    "scenario": "S1"
                },
                {
                    "value": null,
                    "module": "D",
                    "scenario": "S2"
                }
            ]
        },
        {
            "parameter": "HTP-c",
            "values": [
                {
                    "value": null,
                    "module": "A1-A3",
                    "scenario": null
                },
                {
                    "value": null,
                    "module": "A4",
                    "scenario": null
                },
                {
                    "value": null,
                    "module": "A5",
                    "scenario": null
                },
                {
                    "value": null,
                    "module": "B2",
                    "scenario": null
                },
                {
                    "value": null,
                    "module": "C1",
                    "scenario": null
                },
                {
                    "value": null,
                    "module": "C2",
                    "scenario": "S0"
                },
                {
                    "value": null,
                    "module": "C2",
                    "scenario": "S1"
                },
                {
                    "value": null,
                    "module": "C2",
                    "scenario": "S2"
                },
                {
                    "value": null,
                    "module": "C3",
                    "scenario": "S0"
                },
                {
                    "value": null,
                    "module": "C3",
                    "scenario": "S1"
                },
                {
                    "value": null,
                    "module": "C4",
                    "scenario": "S0"
                },
                {
                    "value": null,
                    "module": "C4",
                    "scenario": "S2"
                },
                {
                    "value": null,
                    "module": "D",
                    "scenario": "S0"
                },
                {
                    "value": null,
                    "module": "D",
                    "scenario": "S1"
                },
                {
                    "value": null,
                    "module": "D",
                    "scenario": "S2"
                }
            ]
        },
        {
            "parameter": "HTP-nc",
            "values": [
                {
                    "value": null,
                    "module": "A1-A3",
                    "scenario": null
                },
                {
                    "value": null,
                    "module": "A4",
                    "scenario": null
                },
                {
                    "value": null,
                    "module": "A5",
                    "scenario": null
                },
                {
                    "value": null,
                    "module": "B2",
                    "scenario": null
                },
                {
                    "value": null,
                    "module": "C1",
                    "scenario": null
                },
                {
                    "value": null,
                    "module": "C2",
                    "scenario": "S0"
                },
                {
                    "value": null,
                    "module": "C2",
                    "scenario": "S1"
                },
                {
                    "value": null,
                    "module": "C2",
                    "scenario": "S2"
                },
                {
                    "value": null,
                    "module": "C3",
                    "scenario": "S0"
                },
                {
                    "value": null,
                    "module": "C3",
                    "scenario": "S1"
                },
                {
                    "value": null,
                    "module": "C4",
                    "scenario": "S0"
                },
                {
                    "value": null,
                    "module": "C4",
                    "scenario": "S2"
                },
                {
                    "value": null,
                    "module": "D",
                    "scenario": "S0"
                },
                {
                    "value": null,
                    "module": "D",
                    "scenario": "S1"
                },
                {
                    "value": null,
                    "module": "D",
                    "scenario": "S2"
                }
            ]
        },
        {
            "parameter": "SQP",
            "values": [
                {
                    "value": null,
                    "module": "A1-A3",
                    "scenario": null
                },
                {
                    "value": null,
                    "module": "A4",
                    "scenario": null
                },
                {
                    "value": null,
                    "module": "A5",
                    "scenario": null
                },
                {
                    "value": null,
                    "module": "B2",
                    "scenario": null
                },
                {
                    "value": null,
                    "module": "C1",
                    "scenario": null
                },
                {
                    "value": null,
                    "module": "C2",
                    "scenario": "S0"
                },
                {
                    "value": null,
                    "module": "C2",
                    "scenario": "S1"
                },
                {
                    "value": null,
                    "module": "C2",
                    "scenario": "S2"
                },
                {
                    "value": null,
                    "module": "C3",
                    "scenario": "S0"
                },
                {
                    "value": null,
                    "module": "C3",
                    "scenario": "S1"
                },
                {
                    "value": null,
                    "module": "C4",
                    "scenario": "S0"
                },
                {
                    "value": null,
                    "module": "C4",
                    "scenario": "S2"
                },
                {
                    "value": null,
                    "module": "D",
                    "scenario": "S0"
                },
                {
                    "value": null,
                    "module": "D",
                    "scenario": "S1"
                },
                {
                    "value": null,
                    "module": "D",
                    "scenario": "S2"
                }
            ]
        }
    ],
    "resource_use": [
        {
            "parameter": "PERE",
            "values": [
                {
                    "value": "1,60E+00",
                    "module": "A1-A3",
                    "scenario": null
                },
                {
                    "value": "3,69E-02",
                    "module": "A4",
                    "scenario": null
                },
                {
                    "value": "4,69E-02",
                    "module": "A5",
                    "scenario": null
                },
                {
                    "value": "1,49E-01",
                    "module": "B2",
                    "scenario": null
                },
                {
                    "value": "0,00E+00",
                    "module": "C1",
                    "scenario": null
                },
                {
                    "value": "2,91E-03",
                    "module": "C2",
                    "scenario": "S0"
                },
                {
                    "value": "2,91E-03",
                    "module": "C2",
                    "scenario": "S1"
                },
                {
                    "value": "2,91E-03",
                    "module": "C2",
                    "scenario": "S2"
                },
                {
                    "value": "1,72E+01",
                    "module": "C3",
                    "scenario": "S0"
                },
                {
                    "value": "4,30E+01",
                    "module": "C3",
                    "scenario": "S1"
                },
                {
                    "value": "6,96E-03",
                    "module": "C4",
                    "scenario": "S0"
                },
                {
                    "value": "1,16E-02",
                    "module": "C4",
                    "scenario": "S2"
                },
                {
                    "value": "-1,23E+01",
                    "module": "D",
                    "scenario": "S0"
                },
                {
                    "value": "-8,61E+00",
                    "module": "D",
                    "scenario": "S1"
                },
                {
                    "value": "-1,48E+01",
                    "module": "D",
                    "scenario": "S2"
                }
            ]
        },
        {
            "parameter": "PERM",
            "values": [
                {
                    "value": "4,30E+01",
                    "module": "A1-A3",
                    "scenario": null
                },
                {
                    "value": "0,00E+00",
                    "module": "A4",
                    "scenario": null
                },
                {
                    "value": "-3,63E-01",
                    "module": "A5",
                    "scenario": null
                },
                {
                    "value": "7,16E-02",
                    "module": "B2",
                    "scenario": null
                },
                {
                    "value": "0,00E+00",
                    "module": "C1",
                    "scenario": null
                },
                {
                    "value": "0,00E+00",
                    "module": "C2",
                    "scenario": "S0"
                },
                {
                    "value": "0,00E+00",
                    "module": "C2",
                    "scenario": "S1"
                },
                {
                    "value": "0,00E+00",
                    "module": "C2",
                    "scenario": "S2"
                },
                {
                    "value": "-1,70E+01",
                    "module": "C3",
                    "scenario": "S0"
                },
                {
                    "value": "-4,26E+01",
                    "module": "C3",
                    "scenario": "S1"
                },
                {
                    "value": "0,00E+00",
                    "module": "C4",
                    "scenario": "S0"
                },
                {
                    "value": "0,00E+00",
                    "module": "C4",
                    "scenario": "S2"
                },
                {
                    "value": "-5,93E+00",
                    "module": "D",
                    "scenario": "S0"
                },
                {
                    "value": "-1,48E+01",
                    "module": "D",
                    "scenario": "S1"
                },
                {
                    "value": "0,00E+00",
                    "module": "D",
                    "scenario": "S2"
                }
            ]
        },
        {
            "parameter": "PERT",
            "values": [
                {
                    "value": "4,46E+01",
                    "module": "A1-A3",
                    "scenario": null
                },
                {
                    "value": "3,69E-02",
                    "module": "A4",
                    "scenario": null
                },
                {
                    "value": "-3,16E-01",
                    "module": "A5",
                    "scenario": null
                },
                {
                    "value": "2,21E+00",
                    "module": "B2",
                    "scenario": null
                },
                {
                    "value": "0,00E+00",
                    "module": "C1",
                    "scenario": null
                },
                {
                    "value": "2,91E-03",
                    "module": "C2",
                    "scenario": "S0"
                },
                {
                    "value": "2,91E-03",
                    "module": "C2",
                    "scenario": "S1"
                },
                {
                    "value": "2,91E-03",
                    "module": "C2",
                    "scenario": "S2"
                },
                {
                    "value": "2,00E-01",
                    "module": "C3",
                    "scenario": "S0"
                },
                {
                    "value": "4,00E-01",
                    "module": "C3",
                    "scenario": "S1"
                },
                {
                    "value": "6,96E-03",
                    "module": "C4",
                    "scenario": "S0"
                },
                {
                    "value": "1,16E-02",
                    "module": "C4",
                    "scenario": "S2"
                },
                {
                    "value": "-1,83E+01",
                    "module": "D",
                    "scenario": "S0"
                },
                {
                    "value": "-2,34E+01",
                    "module": "D",
                    "scenario": "S1"
                },
                {
                    "value": "-1,48E+01",
                    "module": "D",
                    "scenario": "S2"
                }
            ]
        },
        {
            "parameter": "PENRE",
            "values": [
                {
                    "value": "4,76E+00",
                    "module": "A1-A3",
                    "scenario": null
                },
                {
                    "value": "2,39E+00",
                    "module": "A4",
                    "scenario": null
                },
                {
                    "value": "2,04E-01",
                    "module": "A5",
                    "scenario": null
                },
                {
                    "value": "9,25E-01",
                    "module": "B2",
                    "scenario": null
                },
                {
                    "value": "0,00E+00",
                    "module": "C1",
                    "scenario": null
                },
                {
                    "value": "2,66E-01",
                    "module": "C2",
                    "scenario": "S0"
                },
                {
                    "value": "2,66E-01",
                    "module": "C2",
                    "scenario": "S1"
                },
                {
                    "value": "2,66E-01",
                    "module": "C2",
                    "scenario": "S2"
                },
                {
                    "value": "7,42E+00",
                    "module": "C3",
                    "scenario": "S0"
                },
                {
                    "value": "1,85E+01",
                    "module": "C3",
                    "scenario": "S1"
                },
                {
                    "value": "4,17E-01",
                    "module": "C4",
                    "scenario": "S0"
                },
                {
                    "value": "6,95E-01",
                    "module": "C4",
                    "scenario": "S2"
                },
                {
                    "value": "-2,61E+01",
                    "module": "D",
                    "scenario": "S0"
                },
                {
                    "value": "-5,34E+01",
                    "module": "D",
                    "scenario": "S1"
                },
                {
                    "value": "-7,93E+00",
                    "module": "D",
                    "scenario": "S2"
                }
            ]
        },
        {
            "parameter": "PENRM",
            "values": [
                {
                    "value": "1,82E+01",
                    "module": "A1-A3",
                    "scenario": null
                },
                {
                    "value": "0,00E+00",
                    "module": "A4",
                    "scenario": null
                },
                {
                    "value": "-4,48E+00",
                    "module": "A5",
                    "scenario": null
                },
                {
                    "value": "1,45E+00",
                    "module": "B2",
                    "scenario": null
                },
                {
                    "value": "0,00E+00",
                    "module": "C1",
                    "scenario": null
                },
                {
                    "value": "0,00E+00",
                    "module": "C2",
                    "scenario": "S0"
                },
                {
                    "value": "0,00E+00",
                    "module": "C2",
                    "scenario": "S1"
                },
                {
                    "value": "0,00E+00",
                    "module": "C2",
                    "scenario": "S2"
                },
                {
                    "value": "-5,48E+00",
                    "module": "C3",
                    "scenario": "S0"
                },
                {
                    "value": "-1,37E+01",
                    "module": "C3",
                    "scenario": "S1"
                },
                {
                    "value": "0,00E+00",
                    "module": "C4",
                    "scenario": "S0"
                },
                {
                    "value": "0,00E+00",
                    "module": "C4",
                    "scenario": "S2"
                },
                {
                    "value": "-3,17E+00",
                    "module": "D",
                    "scenario": "S0"
                },
                {
                    "value": "-7,93E+00",
                    "module": "D",
                    "scenario": "S1"
                },
                {
                    "value": "0,00E+00",
                    "module": "D",
                    "scenario": "S2"
                }
            ]
        },
        {
            "parameter": "PENRT",
            "values": [
                {
                    "value": "2,30E+01",
                    "module": "A1-A3",
                    "scenario": null
                },
                {
                    "value": "2,39E+00",
                    "module": "A4",
                    "scenario": null
                },
                {
                    "value": "-4,28E+00",
                    "module": "A5",
                    "scenario": null
                },
                {
                    "value": "2,37E+00",
                    "module": "B2",
                    "scenario": null
                },
                {
                    "value": "0,00E+00",
                    "module": "C1",
                    "scenario": null
                },
                {
                    "value": "2,66E-01",
                    "module": "C2",
                    "scenario": "S0"
                },
                {
                    "value": "2,66E-01",
                    "module": "C2",
                    "scenario": "S1"
                },
                {
                    "value": "2,66E-01",
                    "module": "C2",
                    "scenario": "S2"
                },
                {
                    "value": "1,94E+00",
                    "module": "C3",
                    "scenario": "S0"
                },
                {
                    "value": "4,80E+00",
                    "module": "C3",
                    "scenario": "S1"
                },
                {
                    "value": "4,17E-01",
                    "module": "C4",
                    "scenario": "S0"
                },
                {
                    "value": "6,95E-01",
                    "module": "C4",
                    "scenario": "S2"
                },
                {
                    "value": "-2,93E+01",
                    "module": "D",
                    "scenario": "S0"
                },
                {
                    "value": "-6,13E+01",
                    "module": "D",
                    "scenario": "S1"
                },
                {
                    "value": "-7,93E+00",
                    "module": "D",
                    "scenario": "S2"
                }
            ]
        },
        {
            "parameter": "SM",
            "values": [
                {
                    "value": "0,00E+00",
                    "module": "A1-A3",
                    "scenario": null
                },
                {
                    "value": "0,00E+00",
                    "module": "A4",
                    "scenario": null
                },
                {
                    "value": "0,00E+00",
                    "module": "A5",
                    "scenario": null
                },
                {
                    "value": "0,00E+00",
                    "module": "B2",
                    "scenario": null
                },
                {
                    "value": "0,00E+00",
                    "module": "C1",
                    "scenario": null
                },
                {
                    "value": "0,00E+00",
                    "module": "C2",
                    "scenario": "S0"
                },
                {
                    "value": "0,00E+00",
                    "module": "C2",
                    "scenario": "S1"
                },
                {
                    "value": "0,00E+00",
                    "module": "C2",
                    "scenario": "S2"
                },
                {
                    "value": "0,00E+00",
                    "module": "C3",
                    "scenario": "S0"
                },
                {
                    "value": "0,00E+00",
                    "module": "C3",
                    "scenario": "S1"
                },
                {
                    "value": "0,00E+00",
                    "module": "C4",
                    "scenario": "S0"
                },
                {
                    "value": "0,00E+00",
                    "module": "C4",
                    "scenario": "S2"
                },
                {
                    "value": "4,57E-01",
                    "module": "D",
                    "scenario": "S0"
                },
                {
                    "value": "4,57E-01",
                    "module": "D",
                    "scenario": "S1"
                },
                {
                    "value": "4,57E-01",
                    "module": "D",
                    "scenario": "S2"
                }
            ]
        },
        {
            "parameter": "RSF",
            "values": [
                {
                    "value": "0,00E+00",
                    "module": "A1-A3",
                    "scenario": null
                },
                {
                    "value": "0,00E+00",
                    "module": "A4",
                    "scenario": null
                },
                {
                    "value": "0,00E+00",
                    "module": "A5",
                    "scenario": null
                },
                {
                    "value": "0,00E+00",
                    "module": "B2",
                    "scenario": null
                },
                {
                    "value": "0,00E+00",
                    "module": "C1",
                    "scenario": null
                },
                {
                    "value": "0,00E+00",
                    "module": "C2",
                    "scenario": "S0"
                },
                {
                    "value": "0,00E+00",
                    "module": "C2",
                    "scenario": "S1"
                },
                {
                    "value": "0,00E+00",
                    "module": "C2",
                    "scenario": "S2"
                },
                {
                    "value": "0,00E+00",
                    "module": "C3",
                    "scenario": "S0"
                },
                {
                    "value": "0,00E+00",
                    "module": "C3",
                    "scenario": "S1"
                },
                {
                    "value": "0,00E+00",
                    "module": "C4",
                    "scenario": "S0"
                },
                {
                    "value": "0,00E+00",
                    "module": "C4",
                    "scenario": "S2"
                },
                {
                    "value": "0,00E+00",
                    "module": "D",
                    "scenario": "S0"
                },
                {
                    "value": "0,00E+00",
                    "module": "D",
                    "scenario": "S1"
                },
                {
                    "value": "0,00E+00",
                    "module": "D",
                    "scenario": "S2"
                }
            ]
        },
        {
            "parameter": "NRSF",
            "values": [
                {
                    "value": "0,00E+00",
                    "module": "A1-A3",
                    "scenario": null
                },
                {
                    "value": "0,00E+00",
                    "module": "A4",
                    "scenario": null
                },
                {
                    "value": "0,00E+00",
                    "module": "A5",
                    "scenario": null
                },
                {
                    "value": "0,00E+00",
                    "module": "B2",
                    "scenario": null
                },
                {
                    "value": "0,00E+00",
                    "module": "C1",
                    "scenario": null
                },
                {
                    "value": "0,00E+00",
                    "module": "C2",
                    "scenario": "S0"
                },
                {
                    "value": "0,00E+00",
                    "module": "C2",
                    "scenario": "S1"
                },
                {
                    "value": "0,00E+00",
                    "module": "C2",
                    "scenario": "S2"
                },
                {
                    "value": "0,00E+00",
                    "module": "C3",
                    "scenario": "S0"
                },
                {
                    "value": "0,00E+00",
                    "module": "C3",
                    "scenario": "S1"
                },
                {
                    "value": "0,00E+00",
                    "module": "C4",
                    "scenario": "S0"
                },
                {
                    "value": "0,00E+00",
                    "module": "C4",
                    "scenario": "S2"
                },
                {
                    "value": "0,00E+00",
                    "module": "D",
                    "scenario": "S0"
                },
                {
                    "value": "0,00E+00",
                    "module": "D",
                    "scenario": "S1"
                },
                {
                    "value": "0,00E+00",
                    "module": "D",
                    "scenario": "S2"
                }
            ]
        },
        {
            "parameter": "FW",
            "values": [
                {
                    "value": "1,34E-01",
                    "module": "A1-A3",
                    "scenario": null
                },
                {
                    "value": "2,33E-03",
                    "module": "A4",
                    "scenario": null
                },
                {
                    "value": "2,82E-02",
                    "module": "A5",
                    "scenario": null
                },
                {
                    "value": "1,19E-02",
                    "module": "B2",
                    "scenario": null
                },
                {
                    "value": "1,98E-04",
                    "module": "C1",
                    "scenario": null
                },
                {
                    "value": "1,98E-04",
                    "module": "C2",
                    "scenario": "S0"
                },
                {
                    "value": "1,98E-04",
                    "module": "C2",
                    "scenario": "S1"
                },
                {
                    "value": "1,98E-04",
                    "module": "C2",
                    "scenario": "S2"
                },
                {
                    "value": "6,43E-04",
                    "module": "C3",
                    "scenario": "S0"
                },
                {
                    "value": "1,61E-03",
                    "module": "C3",
                    "scenario": "S1"
                },
                {
                    "value": "7,72E-04",
                    "module": "C4",
                    "scenario": "S0"
                },
                {
                    "value": "1,29E-03",
                    "module": "C4",
                    "scenario": "S2"
                },
                {
                    "value": "-2,33E-01",
                    "module": "D",
                    "scenario": "S0"
                },
                {
                    "value": "-4,89E-01",
                    "module": "D",
                    "scenario": "S1"
                },
                {
                    "value": "-6,32E-02",
                    "module": "D",
                    "scenario": "S2"
                }
            ]
        }
    ],
    "end_of_life_waste": [
        {
            "parameter": "HWD",
            "values": [
                {
                    "value": "1,92E-05",
                    "module": "A1-A3",
                    "scenario": null
                },
                {
                    "value": "1,42E-06",
                    "module": "A4",
                    "scenario": null
                },
                {
                    "value": "4,26E-06",
                    "module": "A5",
                    "scenario": null
                },
                {
                    "value": "8,61E-08",
                    "module": "B2",
                    "scenario": null
                },
                {
                    "value": "0,00E+00",
                    "module": "C1",
                    "scenario": null
                },
                {
                    "value": "1,55E-07",
                    "module": "C2",
                    "scenario": "S0"
                },
                {
                    "value": "1,55E-07",
                    "module": "C2",
                    "scenario": "S1"
                },
                {
                    "value": "1,55E-07",
                    "module": "C2",
                    "scenario": "S2"
                },
                {
                    "value": "2,99E-07",
                    "module": "C3",
                    "scenario": "S0"
                },
                {
                    "value": "7,47E-07",
                    "module": "C3",
                    "scenario": "S1"
                },
                {
                    "value": "3,25E-07",
                    "module": "C4",
                    "scenario": "S0"
                },
                {
                    "value": "5,41E-07",
                    "module": "C4",
                    "scenario": "S2"
                },
                {
                    "value": "-3,45E-05",
                    "module": "D",
                    "scenario": "S0"
                },
                {
                    "value": "-7,08E-05",
                    "module": "D",
                    "scenario": "S1"
                },
                {
                    "value": "-1,02E-05",
                    "module": "D",
                    "scenario": "S2"
                }
            ]
        },
        {
            "parameter": "NHWD",
            "values": [
                {
                    "value": "2,75E-01",
                    "module": "A1-A3",
                    "scenario": null
                },
                {
                    "value": "7,46E-02",
                    "module": "A4",
                    "scenario": null
                },
                {
                    "value": "6,49E-01",
                    "module": "A5",
                    "scenario": null
                },
                {
                    "value": "4,45E-04",
                    "module": "B2",
                    "scenario": null
                },
                {
                    "value": "0,00E+00",
                    "module": "C1",
                    "scenario": null
                },
                {
                    "value": "1,26E-02",
                    "module": "C2",
                    "scenario": "S0"
                },
                {
                    "value": "1,26E-02",
                    "module": "C2",
                    "scenario": "S1"
                },
                {
                    "value": "1,26E-02",
                    "module": "C2",
                    "scenario": "S2"
                },
                {
                    "value": "1,80E-02",
                    "module": "C3",
                    "scenario": "S0"
                },
                {
                    "value": "4,50E-02",
                    "module": "C3",
                    "scenario": "S1"
                },
                {
                    "value": "1,54E+00",
                    "module": "C4",
                    "scenario": "S0"
                },
                {
                    "value": "2,56E+00",
                    "module": "C4",
                    "scenario": "S2"
                },
                {
                    "value": "-1,53E-01",
                    "module": "D",
                    "scenario": "S0"
                },
                {
                    "value": "-2,71E-01",
                    "module": "D",
                    "scenario": "S1"
                },
                {
                    "value": "-7,41E-02",
                    "module": "D",
                    "scenario": "S2"
                }
            ]
        },
        {
            "parameter": "RWD",
            "values": [
                {
                    "value": "6,78E-05",
                    "module": "A1-A3",
                    "scenario": null
                },
                {
                    "value": "1,60E-05",
                    "module": "A4",
                    "scenario": null
                },
                {
                    "value": "1,61E-05",
                    "module": "A5",
                    "scenario": null
                },
                {
                    "value": "4,05E-07",
                    "module": "B2",
                    "scenario": null
                },
                {
                    "value": "0,00E+00",
                    "module": "C1",
                    "scenario": null
                },
                {
                    "value": "1,80E-06",
                    "module": "C2",
                    "scenario": "S0"
                },
                {
                    "value": "1,80E-06",
                    "module": "C2",
                    "scenario": "S1"
                },
                {
                    "value": "1,80E-06",
                    "module": "C2",
                    "scenario": "S2"
                },
                {
                    "value": "3,22E-07",
                    "module": "C3",
                    "scenario": "S0"
                },
                {
                    "value": "8,06E-07",
                    "module": "C3",
                    "scenario": "S1"
                },
                {
                    "value": "2,52E-06",
                    "module": "C4",
                    "scenario": "S0"
                },
                {
                    "value": "4,20E-06",
                    "module": "C4",
                    "scenario": "S2"
                },
                {
                    "value": "-1,83E-04",
                    "module": "D",
                    "scenario": "S0"
                },
                {
                    "value": "-4,19E-04",
                    "module": "D",
                    "scenario": "S1"
                },
                {
                    "value": "-2,64E-05",
                    "module": "D",
                    "scenario": "S2"
                }
            ]
        }
    ],
    "end_of_life_flow": [
        {
            "parameter": "CRU",
            "values": [
                {
                    "value": "3,23E-01",
                    "module": "A1-A3",
                    "scenario": null
                },
                {
                    "value": "0,00E+00",
                    "module": "A4",
                    "scenario": null
                },
                {
                    "value": "0,00E+00",
                    "module": "A5",
                    "scenario": null
                },
                {
                    "value": "0,00E+00",
                    "module": "B2",
                    "scenario": null
                },
                {
                    "value": "0,00E+00",
                    "module": "C1",
                    "scenario": null
                },
                {
                    "value": "0,00E+00",
                    "module": "C2",
                    "scenario": "S0"
                },
                {
                    "value": "0,00E+00",
                    "module": "C2",
                    "scenario": "S1"
                },
                {
                    "value": "0,00E+00",
                    "module": "C2",
                    "scenario": "S2"
                },
                {
                    "value": "0,00E+00",
                    "module": "C3",
                    "scenario": "S0"
                },
                {
                    "value": "0,00E+00",
                    "module": "C3",
                    "scenario": "S1"
                },
                {
                    "value": "0,00E+00",
                    "module": "C4",
                    "scenario": "S0"
                },
                {
                    "value": "0,00E+00",
                    "module": "C4",
                    "scenario": "S2"
                },
                {
                    "value": "0,00E+00",
                    "module": "D",
                    "scenario": "S0"
                },
                {
                    "value": "0,00E+00",
                    "module": "D",
                    "scenario": "S1"
                },
                {
                    "value": "0,00E+00",
                    "module": "D",
                    "scenario": "S2"
                }
            ]
        },
        {
            "parameter": "MFR",
            "values": [
                {
                    "value": "1,28E-01",
                    "module": "A1-A3",
                    "scenario": null
                },
                {
                    "value": "0,00E+00",
                    "module": "A4",
                    "scenario": null
                },
                {
                    "value": "4,61E-01",
                    "module": "A5",
                    "scenario": null
                },
                {
                    "value": "0,00E+00",
                    "module": "B2",
                    "scenario": null
                },
                {
                    "value": "0,00E+00",
                    "module": "C1",
                    "scenario": null
                },
                {
                    "value": "0,00E+00",
                    "module": "C2",
                    "scenario": "S0"
                },
                {
                    "value": "0,00E+00",
                    "module": "C2",
                    "scenario": "S1"
                },
                {
                    "value": "0,00E+00",
                    "module": "C2",
                    "scenario": "S2"
                },
                {
                    "value": "0,00E+00",
                    "module": "C3",
                    "scenario": "S0"
                },
                {
                    "value": "0,00E+00",
                    "module": "C3",
                    "scenario": "S1"
                },
                {
                    "value": "0,00E+00",
                    "module": "C4",
                    "scenario": "S0"
                },
                {
                    "value": "0,00E+00",
                    "module": "C4",
                    "scenario": "S2"
                },
                {
                    "value": "0,00E+00",
                    "module": "D",
                    "scenario": "S0"
                },
                {
                    "value": "0,00E+00",
                    "module": "D",
                    "scenario": "S1"
                },
                {
                    "value": "0,00E+00",
                    "module": "D",
                    "scenario": "S2"
                }
            ]
        },
        {
            "parameter": "MER",
            "values": [
                {
                    "value": "4,44E+00",
                    "module": "A1-A3",
                    "scenario": null
                },
                {
                    "value": "0,00E+00",
                    "module": "A4",
                    "scenario": null
                },
                {
                    "value": "0,00E+00",
                    "module": "A5",
                    "scenario": null
                },
                {
                    "value": "0,00E+00",
                    "module": "B2",
                    "scenario": null
                },
                {
                    "value": "0,00E+00",
                    "module": "C1",
                    "scenario": null
                },
                {
                    "value": "0,00E+00",
                    "module": "C2",
                    "scenario": "S0"
                },
                {
                    "value": "0,00E+00",
                    "module": "C2",
                    "scenario": "S1"
                },
                {
                    "value": "0,00E+00",
                    "module": "C2",
                    "scenario": "S2"
                },
                {
                    "value": "0,00E+00",
                    "module": "C3",
                    "scenario": "S0"
                },
                {
                    "value": "0,00E+00",
                    "module": "C3",
                    "scenario": "S1"
                },
                {
                    "value": "0,00E+00",
                    "module": "C4",
                    "scenario": "S0"
                },
                {
                    "value": "0,00E+00",
                    "module": "C4",
                    "scenario": "S2"
                },
                {
                    "value": "8,40E-01",
                    "module": "D",
                    "scenario": "S0"
                },
                {
                    "value": "2,10E+00",
                    "module": "D",
                    "scenario": "S1"
                },
                {
                    "value": "0,00E+00",
                    "module": "D",
                    "scenario": "S2"
                }
            ]
        },
        {
            "parameter": "EEE",
            "values": [
                {
                    "value": "0,00E+00",
                    "module": "A1-A3",
                    "scenario": null
                },
                {
                    "value": "0,00E+00",
                    "module": "A4",
                    "scenario": null
                },
                {
                    "value": "0,00E+00",
                    "module": "A5",
                    "scenario": null
                },
                {
                    "value": "0,00E+00",
                    "module": "B2",
                    "scenario": null
                },
                {
                    "value": "0,00E+00",
                    "module": "C1",
                    "scenario": null
                },
                {
                    "value": "0,00E+00",
                    "module": "C2",
                    "scenario": "S0"
                },
                {
                    "value": "0,00E+00",
                    "module": "C2",
                    "scenario": "S1"
                },
                {
                    "value": "0,00E+00",
                    "module": "C2",
                    "scenario": "S2"
                },
                {
                    "value": "8,44E+00",
                    "module": "C3",
                    "scenario": "S0"
                },
                {
                    "value": "2,11E+01",
                    "module": "C3",
                    "scenario": "S1"
                },
                {
                    "value": "0,00E+00",
                    "module": "C4",
                    "scenario": "S0"
                },
                {
                    "value": "0,00E+00",
                    "module": "C4",
                    "scenario": "S2"
                },
                {
                    "value": "0,00E+00",
                    "module": "D",
                    "scenario": "S0"
                },
                {
                    "value": "0,00E+00",
                    "module": "D",
                    "scenario": "S1"
                },
                {
                    "value": "0,00E+00",
                    "module": "D",
                    "scenario": "S2"
                }
            ]
        },
        {
            "parameter": "EET",
            "values": [
                {
                    "value": "0,00E+00",
                    "module": "A1-A3",
                    "scenario": null
                },
                {
                    "value": "0,00E+00",
                    "module": "A4",
                    "scenario": null
                },
                {
                    "value": "0,00E+00",
                    "module": "A5",
                    "scenario": null
                },
                {
                    "value": "0,00E+00",
                    "module": "B2",
                    "scenario": null
                },
                {
                    "value": "0,00E+00",
                    "module": "C1",
                    "scenario": null
                },
                {
                    "value": "0,00E+00",
                    "module": "C2",
                    "scenario": "S0"
                },
                {
                    "value": "0,00E+00",
                    "module": "C2",
                    "scenario": "S1"
                },
                {
                    "value": "0,00E+00",
                    "module": "C2",
                    "scenario": "S2"
                },
                {
                    "value": "0,00E+00",
                    "module": "C3",
                    "scenario": "S0"
                },
                {
                    "value": "0,00E+00",
                    "module": "C3",
                    "scenario": "S1"
                },
                {
                    "value": "0,00E+00",
                    "module": "C4",
                    "scenario": "S0"
                },
                {
                    "value": "0,00E+00",
                    "module": "C4",
                    "scenario": "S2"
                },
                {
                    "value": "0,00E+00",
                    "module": "D",
                    "scenario": "S0"
                },
                {
                    "value": "0,00E+00",
                    "module": "D",
                    "scenario": "S1"
                },
                {
                    "value": "0,00E+00",
                    "module": "D",
                    "scenario": "S2"
                }
            ]
        }
    ]
}