{
    "product_name": "Automatische Schiebet\u00fcr ST FLEX",
    "epd_id": "EPD-DOR-20220358-CBA4-EN",
    "compliance": [
        "DIN EN 15804+A2",
        "ISO 14025"
    ],
    "producer_name": "dormakaba International Holding GmbH",
    "environmental_impact": [
        {
            "parameter": "GWP-total",
            "values": [
                {
                    "value": "4,54E+02",
                    "module": "A1-A3",
                    "scenario": null
                },
                {
                    "value": "2,21E+00",
                    "module": "A4",
                    "scenario": null
                },
                {
                    "value": "2,29E+01",
                    "module": "A5",
                    "scenario": null
                },
                {
                    "value": "0,00E+00",
                    "module": "C1",
                    "scenario": null
                },
                {
                    "value": "1,07E+00",
                    "module": "C2",
                    "scenario": null
                },
                {
                    "value": "2,16E+01",
                    "module": "C3",
                    "scenario": null
                },
                {
                    "value": "3,06E+00",
                    "module": "C4",
                    "scenario": null
                },
                {
                    "value": "-7,14E+01",
                    "module": "D",
                    "scenario": null
                }
            ]
        },
        {
            "parameter": "GWP-fossil",
            "values": [
                {
                    "value": "4,52E+02",
                    "module": "A1-A3",
                    "scenario": null
                },
                {
                    "value": "2,11E+00",
                    "module": "A4",
                    "scenario": null
                },
                {
                    "value": "2,29E+01",
                    "module": "A5",
                    "scenario": null
                },
                {
                    "value": "0,00E+00",
                    "module": "C1",
                    "scenario": null
                },
                {
                    "value": "1,02E+00",
                    "module": "C2",
                    "scenario": null
                },
                {
                    "value": "2,16E+01",
                    "module": "C3",
                    "scenario": null
                },
                {
                    "value": "3,04E+00",
                    "module": "C4",
                    "scenario": null
                },
                {
                    "value": "-7,12E+01",
                    "module": "D",
                    "scenario": null
                }
            ]
        },
        {
            "parameter": "GWP-biogenic",
            "values": [
                {
                    "value": "1,54E+00",
                    "module": "A1-A3",
                    "scenario": null
                },
                {
                    "value": "9,80E-02",
                    "module": "A4",
                    "scenario": null
                },
                {
                    "value": "5,33E-04",
                    "module": "A5",
                    "scenario": null
                },
                {
                    "value": "0,00E+00",
                    "module": "C1",
                    "scenario": null
                },
                {
                    "value": "4,70E-02",
                    "module": "C2",
                    "scenario": null
                },
                {
                    "value": "1,30E-02",
                    "module": "C3",
                    "scenario": null
                },
                {
                    "value": "1,00E-02",
                    "module": "C4",
                    "scenario": null
                },
                {
                    "value": "-1,20E-01",
                    "module": "D",
                    "scenario": null
                }
            ]
        },
        {
            "parameter": "GWP-luluc",
            "values": [
                {
                    "value": "1,91E-01",
                    "module": "A1-A3",
                    "scenario": null
                },
                {
                    "value": "5,03E-05",
                    "module": "A4",
                    "scenario": null
                },
                {
                    "value": "1,00E-03",
                    "module": "A5",
                    "scenario": null
                },
                {
                    "value": "0,00E+00",
                    "module": "C1",
                    "scenario": null
                },
                {
                    "value": "2,42E-05",
                    "module": "C2",
                    "scenario": null
                },
                {
                    "value": "1,00E-03",
                    "module": "C3",
                    "scenario": null
                },
                {
                    "value": "9,00E-03",
                    "module": "C4",
                    "scenario": null
                },
                {
                    "value": "-3,90E-02",
                    "module": "D",
                    "scenario": null
                }
            ]
        },
        {
            "parameter": "ODP",
            "values": [
                {
                    "value": "2,45E-10",
                    "module": "A1-A3",
                    "scenario": null
                },
                {
                    "value": "2,23E-16",
                    "module": "A4",
                    "scenario": null
                },
                {
                    "value": "1,15E-14",
                    "module": "A5",
                    "scenario": null
                },
                {
                    "value": "0,00E+00",
                    "module": "C1",
                    "scenario": null
                },
                {
                    "value": "1,07E-16",
                    "module": "C2",
                    "scenario": null
                },
                {
                    "value": "1,09E-14",
                    "module": "C3",
                    "scenario": null
                },
                {
                    "value": "1,13E-14",
                    "module": "C4",
                    "scenario": null
                },
                {
                    "value": "-3,04E-10",
                    "module": "D",
                    "scenario": null
                }
            ]
        },
        {
            "parameter": "AP",
            "values": [
                {
                    "value": "2,95E+00",
                    "module": "A1-A3",
                    "scenario": null
                },
                {
                    "value": "2,00E-03",
                    "module": "A4",
                    "scenario": null
                },
                {
                    "value": "4,00E-03",
                    "module": "A5",
                    "scenario": null
                },
                {
                    "value": "0,00E+00",
                    "module": "C1",
                    "scenario": null
                },
                {
                    "value": "1,00E-03",
                    "module": "C2",
                    "scenario": null
                },
                {
                    "value": "4,00E-03",
                    "module": "C3",
                    "scenario": null
                },
                {
                    "value": "2,20E-02",
                    "module": "C4",
                    "scenario": null
                },
                {
                    "value": "-2,21E-01",
                    "module": "D",
                    "scenario": null
                }
            ]
        },
        {
            "parameter": "POCP",
            "values": [
                {
                    "value": "1,41E+00",
                    "module": "A1-A3",
                    "scenario": null
                },
                {
                    "value": "2,00E-03",
                    "module": "A4",
                    "scenario": null
                },
                {
                    "value": "3,00E-03",
                    "module": "A5",
                    "scenario": null
                },
                {
                    "value": "0,00E+00",
                    "module": "C1",
                    "scenario": null
                },
                {
                    "value": "9,17E-04",
                    "module": "C2",
                    "scenario": null
                },
                {
                    "value": "2,00E-03",
                    "module": "C3",
                    "scenario": null
                },
                {
                    "value": "1,70E-02",
                    "module": "C4",
                    "scenario": null
                },
                {
                    "value": "-1,05E-01",
                    "module": "D",
                    "scenario": null
                }
            ]
        },
        {
            "parameter": "ADPE",
            "values": [
                {
                    "value": "7,62E-04",
                    "module": "A1-A3",
                    "scenario": null
                },
                {
                    "value": "6,34E-08",
                    "module": "A4",
                    "scenario": null
                },
                {
                    "value": "1,58E-07",
                    "module": "A5",
                    "scenario": null
                },
                {
                    "value": "0,00E+00",
                    "module": "C1",
                    "scenario": null
                },
                {
                    "value": "3,05E-08",
                    "module": "C2",
                    "scenario": null
                },
                {
                    "value": "1,50E-07",
                    "module": "C3",
                    "scenario": null
                },
                {
                    "value": "2,73E-07",
                    "module": "C4",
                    "scenario": null
                },
                {
                    "value": "-3,71E-04",
                    "module": "D",
                    "scenario": null
                }
            ]
        },
        {
            "parameter": "ADPF",
            "values": [
                {
                    "value": "6,73E+03",
                    "module": "A1-A3",
                    "scenario": null
                },
                {
                    "value": "3,00E+01",
                    "module": "A4",
                    "scenario": null
                },
                {
                    "value": "1,06E+01",
                    "module": "A5",
                    "scenario": null
                },
                {
                    "value": "0,00E+00",
                    "module": "C1",
                    "scenario": null
                },
                {
                    "value": "1,44E+01",
                    "module": "C2",
                    "scenario": null
                },
                {
                    "value": "1,00E+01",
                    "module": "C3",
                    "scenario": null
                },
                {
                    "value": "3,99E+01",
                    "module": "C4",
                    "scenario": null
                },
                {
                    "value": "-1,04E+03",
                    "module": "D",
                    "scenario": null
                }
            ]
        },
        {
            "parameter": "WDP",
            "values": [
                {
                    "value": "3,14E+01",
                    "module": "A1-A3",
                    "scenario": null
                },
                {
                    "value": "4,00E-03",
                    "module": "A4",
                    "scenario": null
                },
                {
                    "value": "2,34E+00",
                    "module": "A5",
                    "scenario": null
                },
                {
                    "value": "0,00E+00",
                    "module": "C1",
                    "scenario": null
                },
                {
                    "value": "2,00E-03",
                    "module": "C2",
                    "scenario": null
                },
                {
                    "value": "2,21E+00",
                    "module": "C3",
                    "scenario": null
                },
                {
                    "value": "3,19E-01",
                    "module": "C4",
                    "scenario": null
                },
                {
                    "value": "-7,95E+00",
                    "module": "D",
                    "scenario": null
                }
            ]
        },
        {
            "parameter": "EP-freshwater",
            "values": [
                {
                    "value": "4,16E-04",
                    "module": "A1-A3",
                    "scenario": null
                },
                {
                    "value": "4,52E-07",
                    "module": "A4",
                    "scenario": null
                },
                {
                    "value": "1,84E-06",
                    "module": "A5",
                    "scenario": null
                },
                {
                    "value": "0,00E+00",
                    "module": "C1",
                    "scenario": null
                },
                {
                    "value": "2,18E-07",
                    "module": "C2",
                    "scenario": null
                },
                {
                    "value": "1,74E-06",
                    "module": "C3",
                    "scenario": null
                },
                {
                    "value": "5,22E-06",
                    "module": "C4",
                    "scenario": null
                },
                {
                    "value": "-5,32E-05",
                    "module": "D",
                    "scenario": null
                }
            ]
        },
        {
            "parameter": "EP-marine",
            "values": [
                {
                    "value": "6,48E-01",
                    "module": "A1-A3",
                    "scenario": null
                },
                {
                    "value": "6,73E-04",
                    "module": "A4",
                    "scenario": null
                },
                {
                    "value": "9,18E-04",
                    "module": "A5",
                    "scenario": null
                },
                {
                    "value": "0,00E+00",
                    "module": "C1",
                    "scenario": null
                },
                {
                    "value": "3,24E-04",
                    "module": "C2",
                    "scenario": null
                },
                {
                    "value": "8,69E-04",
                    "module": "C3",
                    "scenario": null
                },
                {
                    "value": "6,00E-03",
                    "module": "C4",
                    "scenario": null
                },
                {
                    "value": "-3,40E-02",
                    "module": "D",
                    "scenario": null
                }
            ]
        },
        {
            "parameter": "EP-terrestrial",
            "values": [
                {
                    "value": "7,39E+00",
                    "module": "A1-A3",
                    "scenario": null
                },
                {
                    "value": "7,00E-03",
                    "module": "A4",
                    "scenario": null
                },
                {
                    "value": "1,90E-02",
                    "module": "A5",
                    "scenario": null
                },
                {
                    "value": "0,00E+00",
                    "module": "C1",
                    "scenario": null
                },
                {
                    "value": "4,00E-03",
                    "module": "C2",
                    "scenario": null
                },
                {
                    "value": "1,80E-02",
                    "module": "C3",
                    "scenario": null
                },
                {
                    "value": "6,20E-02",
                    "module": "C4",
                    "scenario": null
                },
                {
                    "value": "-3,68E-01",
                    "module": "D",
                    "scenario": null
                }
            ]
        }
    ],
    "additional_environmental_impact": [
        {
            "parameter": "PM",
            "values": [
                {
                    "value": "1,93E-05",
                    "module": "A1-A3",
                    "scenario": null
                },
                {
                    "value": "1,11E-08",
                    "module": "A4",
                    "scenario": null
                },
                {
                    "value": "5,20E-08",
                    "module": "A5",
                    "scenario": null
                },
                {
                    "value": "0,00E+00",
                    "module": "C1",
                    "scenario": null
                },
                {
                    "value": "5,36E-09",
                    "module": "C2",
                    "scenario": null
                },
                {
                    "value": "4,92E-08",
                    "module": "C3",
                    "scenario": null
                },
                {
                    "value": "2,70E-07",
                    "module": "C4",
                    "scenario": null
                },
                {
                    "value": "-3,54E-06",
                    "module": "D",
                    "scenario": null
                }
            ]
        },
        {
            "parameter": "ETP-fw",
            "values": [
                {
                    "value": "7,48E+03",
                    "module": "A1-A3",
                    "scenario": null
                },
                {
                    "value": "2,12E+01",
                    "module": "A4",
                    "scenario": null
                },
                {
                    "value": "3,98E+00",
                    "module": "A5",
                    "scenario": null
                },
                {
                    "value": "0,00E+00",
                    "module": "C1",
                    "scenario": null
                },
                {
                    "value": "1,02E+01",
                    "module": "C2",
                    "scenario": null
                },
                {
                    "value": "3,77E+00",
                    "module": "C3",
                    "scenario": null
                },
                {
                    "value": "2,28E+01",
                    "module": "C4",
                    "scenario": null
                },
                {
                    "value": "-3,38E+02",
                    "module": "D",
                    "scenario": null
                }
            ]
        },
        {
            "parameter": "HTP-c",
            "values": [
                {
                    "value": "3,34E-06",
                    "module": "A1-A3",
                    "scenario": null
                },
                {
                    "value": "4,00E-10",
                    "module": "A4",
                    "scenario": null
                },
                {
                    "value": "3,44E-10",
                    "module": "A5",
                    "scenario": null
                },
                {
                    "value": "0,00E+00",
                    "module": "C1",
                    "scenario": null
                },
                {
                    "value": "1,93E-10",
                    "module": "C2",
                    "scenario": null
                },
                {
                    "value": "3,26E-10",
                    "module": "C3",
                    "scenario": null
                },
                {
                    "value": "3,38E-09",
                    "module": "C4",
                    "scenario": null
                },
                {
                    "value": "-3,37E-08",
                    "module": "D",
                    "scenario": null
                }
            ]
        },
        {
            "parameter": "HTP-nc",
            "values": [
                {
                    "value": "4,38E-06",
                    "module": "A1-A3",
                    "scenario": null
                },
                {
                    "value": "1,71E-08",
                    "module": "A4",
                    "scenario": null
                },
                {
                    "value": "3,49E-08",
                    "module": "A5",
                    "scenario": null
                },
                {
                    "value": "0,00E+00",
                    "module": "C1",
                    "scenario": null
                },
                {
                    "value": "8,24E-09",
                    "module": "C2",
                    "scenario": null
                },
                {
                    "value": "3,30E-08",
                    "module": "C3",
                    "scenario": null
                },
                {
                    "value": "3,72E-07",
                    "module": "C4",
                    "scenario": null
                },
                {
                    "value": "-4,67E-07",
                    "module": "D",
                    "scenario": null
                }
            ]
        },
        {
            "parameter": "SQP",
            "values": [
                {
                    "value": "3,89E+02",
                    "module": "A1-A3",
                    "scenario": null
                },
                {
                    "value": "7,70E-02",
                    "module": "A4",
                    "scenario": null
                },
                {
                    "value": "3,18E+00",
                    "module": "A5",
                    "scenario": null
                },
                {
                    "value": "0,00E+00",
                    "module": "C1",
                    "scenario": null
                },
                {
                    "value": "3,70E-02",
                    "module": "C2",
                    "scenario": null
                },
                {
                    "value": "3,00E+00",
                    "module": "C3",
                    "scenario": null
                },
                {
                    "value": "8,31E+00",
                    "module": "C4",
                    "scenario": null
                },
                {
                    "value": "-8,33E+01",
                    "module": "D",
                    "scenario": null
                }
            ]
        }
    ],
    "resource_use": [
        {
            "parameter": "PERE",
            "values": [
                {
                    "value": "7,30E+02",
                    "module": "A1-A3",
                    "scenario": null
                },
                {
                    "value": "9,40E-02",
                    "module": "A4",
                    "scenario": null
                },
                {
                    "value": "2,76E+00",
                    "module": "A5",
                    "scenario": null
                },
                {
                    "value": "0,00E+00",
                    "module": "C1",
                    "scenario": null
                },
                {
                    "value": "4,60E-02",
                    "module": "C2",
                    "scenario": null
                },
                {
                    "value": "2,69E+00",
                    "module": "C3",
                    "scenario": null
                },
                {
                    "value": "5,22E+00",
                    "module": "C4",
                    "scenario": null
                },
                {
                    "value": "-3,53E+02",
                    "module": "D",
                    "scenario": null
                }
            ]
        },
        {
            "parameter": "PERM",
            "values": [
                {
                    "value": "8,40E-02",
                    "module": "A1-A3",
                    "scenario": null
                },
                {
                    "value": "0,00E+00",
                    "module": "A4",
                    "scenario": null
                },
                {
                    "value": "0,00E+00",
                    "module": "A5",
                    "scenario": null
                },
                {
                    "value": "0,00E+00",
                    "module": "C1",
                    "scenario": null
                },
                {
                    "value": "0,00E+00",
                    "module": "C2",
                    "scenario": null
                },
                {
                    "value": "-8,40E-02",
                    "module": "C3",
                    "scenario": null
                },
                {
                    "value": "0,00E+00",
                    "module": "C4",
                    "scenario": null
                },
                {
                    "value": "0,00E+00",
                    "module": "D",
                    "scenario": null
                }
            ]
        },
        {
            "parameter": "PERT",
            "values": [
                {
                    "value": "7,30E+02",
                    "module": "A1-A3",
                    "scenario": null
                },
                {
                    "value": "9,40E-02",
                    "module": "A4",
                    "scenario": null
                },
                {
                    "value": "2,76E+00",
                    "module": "A5",
                    "scenario": null
                },
                {
                    "value": "0,00E+00",
                    "module": "C1",
                    "scenario": null
                },
                {
                    "value": "4,60E-02",
                    "module": "C2",
                    "scenario": null
                },
                {
                    "value": "2,61E+00",
                    "module": "C3",
                    "scenario": null
                },
                {
                    "value": "5,22E+00",
                    "module": "C4",
                    "scenario": null
                },
                {
                    "value": "-3,53E+02",
                    "module": "D",
                    "scenario": null
                }
            ]
        },
        {
            "parameter": "PENRE",
            "values": [
                {
                    "value": "6,07E+03",
                    "module": "A1-A3",
                    "scenario": null
                },
                {
                    "value": "3,00E+01",
                    "module": "A4",
                    "scenario": null
                },
                {
                    "value": "3,98E+02",
                    "module": "A5",
                    "scenario": null
                },
                {
                    "value": "0,00E+00",
                    "module": "C1",
                    "scenario": null
                },
                {
                    "value": "1,45E+01",
                    "module": "C2",
                    "scenario": null
                },
                {
                    "value": "2,85E+02",
                    "module": "C3",
                    "scenario": null
                },
                {
                    "value": "3,99E+01",
                    "module": "C4",
                    "scenario": null
                },
                {
                    "value": "-1,04E+03",
                    "module": "D",
                    "scenario": null
                }
            ]
        },
        {
            "parameter": "PENRM",
            "values": [
                {
                    "value": "6,62E+02",
                    "module": "A1-A3",
                    "scenario": null
                },
                {
                    "value": "0,00E+00",
                    "module": "A4",
                    "scenario": null
                },
                {
                    "value": "-3,87E+02",
                    "module": "A5",
                    "scenario": null
                },
                {
                    "value": "0,00E+00",
                    "module": "C1",
                    "scenario": null
                },
                {
                    "value": "0,00E+00",
                    "module": "C2",
                    "scenario": null
                },
                {
                    "value": "-2,75E+02",
                    "module": "C3",
                    "scenario": null
                },
                {
                    "value": "0,00E+00",
                    "module": "C4",
                    "scenario": null
                },
                {
                    "value": "0,00E+00",
                    "module": "D",
                    "scenario": null
                }
            ]
        },
        {
            "parameter": "PENRT",
            "values": [
                {
                    "value": "6,73E+03",
                    "module": "A1-A3",
                    "scenario": null
                },
                {
                    "value": "3,00E+01",
                    "module": "A4",
                    "scenario": null
                },
                {
                    "value": "1,06E+01",
                    "module": "A5",
                    "scenario": null
                },
                {
                    "value": "0,00E+00",
                    "module": "C1",
                    "scenario": null
                },
                {
                    "value": "1,45E+01",
                    "module": "C2",
                    "scenario": null
                },
                {
                    "value": "1,00E+01",
                    "module": "C3",
                    "scenario": null
                },
                {
                    "value": "3,99E+01",
                    "module": "C4",
                    "scenario": null
                },
                {
                    "value": "-1,04E+03",
                    "module": "D",
                    "scenario": null
                }
            ]
        },
        {
            "parameter": "SM",
            "values": [
                {
                    "value": "2,59E+01",
                    "module": "A1-A3",
                    "scenario": null
                },
                {
                    "value": "0,00E+00",
                    "module": "A4",
                    "scenario": null
                },
                {
                    "value": "0,00E+00",
                    "module": "A5",
                    "scenario": null
                },
                {
                    "value": "0,00E+00",
                    "module": "C1",
                    "scenario": null
                },
                {
                    "value": "0,00E+00",
                    "module": "C2",
                    "scenario": null
                },
                {
                    "value": "0,00E+00",
                    "module": "C3",
                    "scenario": null
                },
                {
                    "value": "0,00E+00",
                    "module": "C4",
                    "scenario": null
                },
                {
                    "value": "0,00E+00",
                    "module": "D",
                    "scenario": null
                }
            ]
        },
        {
            "parameter": "RSF",
            "values": [
                {
                    "value": "0,00E+00",
                    "module": "A1-A3",
                    "scenario": null
                },
                {
                    "value": "0,00E+00",
                    "module": "A4",
                    "scenario": null
                },
                {
                    "value": "0,00E+00",
                    "module": "A5",
                    "scenario": null
                },
                {
                    "value": "0,00E+00",
                    "module": "C1",
                    "scenario": null
                },
                {
                    "value": "0,00E+00",
                    "module": "C2",
                    "scenario": null
                },
                {
                    "value": "0,00E+00",
                    "module": "C3",
                    "scenario": null
                },
                {
                    "value": "0,00E+00",
                    "module": "C4",
                    "scenario": null
                },
                {
                    "value": "0,00E+00",
                    "module": "D",
                    "scenario": null
                }
            ]
        },
        {
            "parameter": "NRSF",
            "values": [
                {
                    "value": "0,00E+00",
                    "module": "A1-A3",
                    "scenario": null
                },
                {
                    "value": "0,00E+00",
                    "module": "A4",
                    "scenario": null
                },
                {
                    "value": "0,00E+00",
                    "module": "A5",
                    "scenario": null
                },
                {
                    "value": "0,00E+00",
                    "module": "C1",
                    "scenario": null
                },
                {
                    "value": "0,00E+00",
                    "module": "C2",
                    "scenario": null
                },
                {
                    "value": "0,00E+00",
                    "module": "C3",
                    "scenario": null
                },
                {
                    "value": "0,00E+00",
                    "module": "C4",
                    "scenario": null
                },
                {
                    "value": "0,00E+00",
                    "module": "D",
                    "scenario": null
                }
            ]
        },
        {
            "parameter": "FW",
            "values": [
                {
                    "value": "1,75E+00",
                    "module": "A1-A3",
                    "scenario": null
                },
                {
                    "value": "1,70E-04",
                    "module": "A4",
                    "scenario": null
                },
                {
                    "value": "5,60E-02",
                    "module": "A5",
                    "scenario": null
                },
                {
                    "value": "0,00E+00",
                    "module": "C1",
                    "scenario": null
                },
                {
                    "value": "8,17E-05",
                    "module": "C2",
                    "scenario": null
                },
                {
                    "value": "5,30E-02",
                    "module": "C3",
                    "scenario": null
                },
                {
                    "value": "1,00E-02",
                    "module": "C4",
                    "scenario": null
                },
                {
                    "value": "-6,98E-01",
                    "module": "D",
                    "scenario": null
                }
            ]
        }
    ],
    "end_of_life_waste": [
        {
            "parameter": "HWD",
            "values": [
                {
                    "value": "1,04E-05",
                    "module": "A1-A3",
                    "scenario": null
                },
                {
                    "value": "2,91E-09",
                    "module": "A4",
                    "scenario": null
                },
                {
                    "value": "4,04E-08",
                    "module": "A5",
                    "scenario": null
                },
                {
                    "value": "0,00E+00",
                    "module": "C1",
                    "scenario": null
                },
                {
                    "value": "1,40E-09",
                    "module": "C2",
                    "scenario": null
                },
                {
                    "value": "3,82E-08",
                    "module": "C3",
                    "scenario": null
                },
                {
                    "value": "6,08E-07",
                    "module": "C4",
                    "scenario": null
                },
                {
                    "value": "-3,39E-06",
                    "module": "D",
                    "scenario": null
                }
            ]
        },
        {
            "parameter": "NHWD",
            "values": [
                {
                    "value": "5,74E+01",
                    "module": "A1-A3",
                    "scenario": null
                },
                {
                    "value": "3,00E-03",
                    "module": "A4",
                    "scenario": null
                },
                {
                    "value": "2,38E+00",
                    "module": "A5",
                    "scenario": null
                },
                {
                    "value": "0,00E+00",
                    "module": "C1",
                    "scenario": null
                },
                {
                    "value": "1,00E-03",
                    "module": "C2",
                    "scenario": null
                },
                {
                    "value": "2,25E+00",
                    "module": "C3",
                    "scenario": null
                },
                {
                    "value": "2,01E+02",
                    "module": "C4",
                    "scenario": null
                },
                {
                    "value": "-1,10E+01",
                    "module": "D",
                    "scenario": null
                }
            ]
        },
        {
            "parameter": "RWD",
            "values": [
                {
                    "value": "1,41E-01",
                    "module": "A1-A3",
                    "scenario": null
                },
                {
                    "value": "3,22E-05",
                    "module": "A4",
                    "scenario": null
                },
                {
                    "value": "3,94E-04",
                    "module": "A5",
                    "scenario": null
                },
                {
                    "value": "0,00E+00",
                    "module": "C1",
                    "scenario": null
                },
                {
                    "value": "1,55E-05",
                    "module": "C2",
                    "scenario": null
                },
                {
                    "value": "3,72E-04",
                    "module": "C3",
                    "scenario": null
                },
                {
                    "value": "4,54E-04",
                    "module": "C4",
                    "scenario": null
                },
                {
                    "value": "-8,60E-02",
                    "module": "D",
                    "scenario": null
                }
            ]
        }
    ],
    "end_of_life_flow": [
        {
            "parameter": "CRU",
            "values": [
                {
                    "value": "0,00E+00",
                    "module": "A1-A3",
                    "scenario": null
                },
                {
                    "value": "0,00E+00",
                    "module": "A4",
                    "scenario": null
                },
                {
                    "value": "0,00E+00",
                    "module": "A5",
                    "scenario": null
                },
                {
                    "value": "0,00E+00",
                    "module": "C1",
                    "scenario": null
                },
                {
                    "value": "0,00E+00",
                    "module": "C2",
                    "scenario": null
                },
                {
                    "value": "0,00E+00",
                    "module": "C3",
                    "scenario": null
                },
                {
                    "value": "0,00E+00",
                    "module": "C4",
                    "scenario": null
                },
                {
                    "value": "0,00E+00",
                    "module": "D",
                    "scenario": null
                }
            ]
        },
        {
            "parameter": "MFR",
            "values": [
                {
                    "value": "0,00E+00",
                    "module": "A1-A3",
                    "scenario": null
                },
                {
                    "value": "0,00E+00",
                    "module": "A4",
                    "scenario": null
                },
                {
                    "value": "0,00E+00",
                    "module": "A5",
                    "scenario": null
                },
                {
                    "value": "0,00E+00",
                    "module": "C1",
                    "scenario": null
                },
                {
                    "value": "0,00E+00",
                    "module": "C2",
                    "scenario": null
                },
                {
                    "value": "1,02E+01",
                    "module": "C3",
                    "scenario": null
                },
                {
                    "value": "0,00E+00",
                    "module": "C4",
                    "scenario": null
                },
                {
                    "value": "0,00E+00",
                    "module": "D",
                    "scenario": null
                }
            ]
        },
        {
            "parameter": "MER",
            "values": [
                {
                    "value": "0,00E+00",
                    "module": "A1-A3",
                    "scenario": null
                },
                {
                    "value": "0,00E+00",
                    "module": "A4",
                    "scenario": null
                },
                {
                    "value": "0,00E+00",
                    "module": "A5",
                    "scenario": null
                },
                {
                    "value": "0,00E+00",
                    "module": "C1",
                    "scenario": null
                },
                {
                    "value": "0,00E+00",
                    "module": "C2",
                    "scenario": null
                },
                {
                    "value": "0,00E+00",
                    "module": "C3",
                    "scenario": null
                },
                {
                    "value": "0,00E+00",
                    "module": "C4",
                    "scenario": null
                },
                {
                    "value": "0,00E+00",
                    "module": "D",
                    "scenario": null
                }
            ]
        },
        {
            "parameter": "EEE",
            "values": [
                {
                    "value": "0,00E+00",
                    "module": "A1-A3",
                    "scenario": null
                },
                {
                    "value": "0,00E+00",
                    "module": "A4",
                    "scenario": null
                },
                {
                    "value": "4,24E+01",
                    "module": "A5",
                    "scenario": null
                },
                {
                    "value": "0,00E+00",
                    "module": "C1",
                    "scenario": null
                },
                {
                    "value": "0,00E+00",
                    "module": "C2",
                    "scenario": null
                },
                {
                    "value": "0,00E+00",
                    "module": "C3",
                    "scenario": null
                },
                {
                    "value": "0,00E+00",
                    "module": "C4",
                    "scenario": null
                },
                {
                    "value": "0,00E+00",
                    "module": "D",
                    "scenario": null
                }
            ]
        },
        {
            "parameter": "EET",
            "values": [
                {
                    "value": "0,00E+00",
                    "module": "A1-A3",
                    "scenario": null
                },
                {
                    "value": "0,00E+00",
                    "module": "A4",
                    "scenario": null
                },
                {
                    "value": "9,73E+01",
                    "module": "A5",
                    "scenario": null
                },
                {
                    "value": "0,00E+00",
                    "module": "C1",
                    "scenario": null
                },
                {
                    "value": "0,00E+00",
                    "module": "C2",
                    "scenario": null
                },
                {
                    "value": "0,00E+00",
                    "module": "C3",
                    "scenario": null
                },
                {
                    "value": "0,00E+00",
                    "module": "C4",
                    "scenario": null
                },
                {
                    "value": "0,00E+00",
                    "module": "D",
                    "scenario": null
                }
            ]
        }
    ]
}