{
    "product_name": "Produkte auf Basis Polyurethan, Gruppe 6",
    "epd_id": "EPD-FEI-20220110-IBG1-EN",
    "compliance": [
        "DIN EN 15804+A2",
        "ISO 14025"
    ],
    "producer_name": "FEICA - Association of the European Adhesive and Sealant Industry",
    "environmental_impact": [
        {
            "parameter": "GWP-total",
            "values": [
                {
                    "value": "1,79E+00",
                    "module": "A1-A3",
                    "scenario": null
                },
                {
                    "value": "5,27E-02",
                    "module": "A4",
                    "scenario": null
                },
                {
                    "value": "1,50E-01",
                    "module": "A5",
                    "scenario": null
                },
                {
                    "value": "2,09E-04",
                    "module": "C1",
                    "scenario": null
                },
                {
                    "value": "9,28E-03",
                    "module": "C2",
                    "scenario": null
                },
                {
                    "value": "2,47E+00",
                    "module": "C3",
                    "scenario": null
                },
                {
                    "value": "-7,25E-01",
                    "module": "D",
                    "scenario": null
                }
            ]
        },
        {
            "parameter": "GWP-fossil",
            "values": [
                {
                    "value": "2,67E+00",
                    "module": "A1-A3",
                    "scenario": null
                },
                {
                    "value": "5,22E-02",
                    "module": "A4",
                    "scenario": null
                },
                {
                    "value": "7,23E-02",
                    "module": "A5",
                    "scenario": null
                },
                {
                    "value": "2,00E-04",
                    "module": "C1",
                    "scenario": null
                },
                {
                    "value": "8,88E-03",
                    "module": "C2",
                    "scenario": null
                },
                {
                    "value": "1,66E+00",
                    "module": "C3",
                    "scenario": null
                },
                {
                    "value": "-7,23E-01",
                    "module": "D",
                    "scenario": null
                }
            ]
        },
        {
            "parameter": "GWP-biogenic",
            "values": [
                {
                    "value": "-8,76E-01",
                    "module": "A1-A3",
                    "scenario": null
                },
                {
                    "value": "1,52E-04",
                    "module": "A4",
                    "scenario": null
                },
                {
                    "value": "7,78E-02",
                    "module": "A5",
                    "scenario": null
                },
                {
                    "value": "9,27E-06",
                    "module": "C1",
                    "scenario": null
                },
                {
                    "value": "4,07E-04",
                    "module": "C2",
                    "scenario": null
                },
                {
                    "value": "8,13E-01",
                    "module": "C3",
                    "scenario": null
                },
                {
                    "value": "-1,70E-03",
                    "module": "D",
                    "scenario": null
                }
            ]
        },
        {
            "parameter": "GWP-luluc",
            "values": [
                {
                    "value": "4,05E-03",
                    "module": "A1-A3",
                    "scenario": null
                },
                {
                    "value": "4,22E-04",
                    "module": "A4",
                    "scenario": null
                },
                {
                    "value": "4,39E-05",
                    "module": "A5",
                    "scenario": null
                },
                {
                    "value": "4,80E-09",
                    "module": "C1",
                    "scenario": null
                },
                {
                    "value": "2,09E-07",
                    "module": "C2",
                    "scenario": null
                },
                {
                    "value": "1,56E-05",
                    "module": "C3",
                    "scenario": null
                },
                {
                    "value": "-5,08E-04",
                    "module": "D",
                    "scenario": null
                }
            ]
        },
        {
            "parameter": "ODP",
            "values": [
                {
                    "value": "1,66E-06",
                    "module": "A1-A3",
                    "scenario": null
                },
                {
                    "value": "6,27E-18",
                    "module": "A4",
                    "scenario": null
                },
                {
                    "value": "1,66E-08",
                    "module": "A5",
                    "scenario": null
                },
                {
                    "value": "2,13E-20",
                    "module": "C1",
                    "scenario": null
                },
                {
                    "value": "9,29E-19",
                    "module": "C2",
                    "scenario": null
                },
                {
                    "value": "1,96E-16",
                    "module": "C3",
                    "scenario": null
                },
                {
                    "value": "-7,58E-15",
                    "module": "D",
                    "scenario": null
                }
            ]
        },
        {
            "parameter": "AP",
            "values": [
                {
                    "value": "2,07E-02",
                    "module": "A1-A3",
                    "scenario": null
                },
                {
                    "value": "1,56E-04",
                    "module": "A4",
                    "scenario": null
                },
                {
                    "value": "2,34E-04",
                    "module": "A5",
                    "scenario": null
                },
                {
                    "value": "2,70E-06",
                    "module": "C1",
                    "scenario": null
                },
                {
                    "value": "2,80E-05",
                    "module": "C2",
                    "scenario": null
                },
                {
                    "value": "9,81E-04",
                    "module": "C3",
                    "scenario": null
                },
                {
                    "value": "-1,01E-03",
                    "module": "D",
                    "scenario": null
                }
            ]
        },
        {
            "parameter": "POCP",
            "values": [
                {
                    "value": "7,69E-03",
                    "module": "A1-A3",
                    "scenario": null
                },
                {
                    "value": "1,38E-04",
                    "module": "A4",
                    "scenario": null
                },
                {
                    "value": "1,56E-01",
                    "module": "A5",
                    "scenario": null
                },
                {
                    "value": "3,68E-06",
                    "module": "C1",
                    "scenario": null
                },
                {
                    "value": "2,54E-05",
                    "module": "C2",
                    "scenario": null
                },
                {
                    "value": "1,22E-03",
                    "module": "C3",
                    "scenario": null
                },
                {
                    "value": "-7,53E-04",
                    "module": "D",
                    "scenario": null
                }
            ]
        },
        {
            "parameter": "ADPE",
            "values": [
                {
                    "value": "7,91E-06",
                    "module": "A1-A3",
                    "scenario": null
                },
                {
                    "value": "3,74E-09",
                    "module": "A4",
                    "scenario": null
                },
                {
                    "value": "7,95E-08",
                    "module": "A5",
                    "scenario": null
                },
                {
                    "value": "6,04E-12",
                    "module": "C1",
                    "scenario": null
                },
                {
                    "value": "2,64E-10",
                    "module": "C2",
                    "scenario": null
                },
                {
                    "value": "3,49E-09",
                    "module": "C3",
                    "scenario": null
                },
                {
                    "value": "-1,19E-07",
                    "module": "D",
                    "scenario": null
                }
            ]
        },
        {
            "parameter": "ADPF",
            "values": [
                {
                    "value": "5,58E+01",
                    "module": "A1-A3",
                    "scenario": null
                },
                {
                    "value": "6,94E-01",
                    "module": "A4",
                    "scenario": null
                },
                {
                    "value": "6,17E-01",
                    "module": "A5",
                    "scenario": null
                },
                {
                    "value": "2,86E-03",
                    "module": "C1",
                    "scenario": null
                },
                {
                    "value": "1,25E-01",
                    "module": "C2",
                    "scenario": null
                },
                {
                    "value": "4,40E-01",
                    "module": "C3",
                    "scenario": null
                },
                {
                    "value": "-1,23E+01",
                    "module": "D",
                    "scenario": null
                }
            ]
        },
        {
            "parameter": "WDP",
            "values": [
                {
                    "value": "3,61E+01",
                    "module": "A1-A3",
                    "scenario": null
                },
                {
                    "value": "4,66E-04",
                    "module": "A4",
                    "scenario": null
                },
                {
                    "value": "3,75E-01",
                    "module": "A5",
                    "scenario": null
                },
                {
                    "value": "3,95E-07",
                    "module": "C1",
                    "scenario": null
                },
                {
                    "value": "1,72E-05",
                    "module": "C2",
                    "scenario": null
                },
                {
                    "value": "1,63E-01",
                    "module": "C3",
                    "scenario": null
                },
                {
                    "value": "-7,52E-02",
                    "module": "D",
                    "scenario": null
                }
            ]
        },
        {
            "parameter": "EP-freshwater",
            "values": [
                {
                    "value": "5,46E-04",
                    "module": "A1-A3",
                    "scenario": null
                },
                {
                    "value": "1,59E-07",
                    "module": "A4",
                    "scenario": null
                },
                {
                    "value": "5,47E-06",
                    "module": "A5",
                    "scenario": null
                },
                {
                    "value": "4,31E-11",
                    "module": "C1",
                    "scenario": null
                },
                {
                    "value": "1,88E-09",
                    "module": "C2",
                    "scenario": null
                },
                {
                    "value": "3,30E-08",
                    "module": "C3",
                    "scenario": null
                },
                {
                    "value": "-9,36E-07",
                    "module": "D",
                    "scenario": null
                }
            ]
        },
        {
            "parameter": "EP-marine",
            "values": [
                {
                    "value": "7,93E-03",
                    "module": "A1-A3",
                    "scenario": null
                },
                {
                    "value": "6,96E-05",
                    "module": "A4",
                    "scenario": null
                },
                {
                    "value": "8,76E-05",
                    "module": "A5",
                    "scenario": null
                },
                {
                    "value": "1,23E-06",
                    "module": "C1",
                    "scenario": null
                },
                {
                    "value": "1,29E-05",
                    "module": "C2",
                    "scenario": null
                },
                {
                    "value": "4,73E-04",
                    "module": "C3",
                    "scenario": null
                },
                {
                    "value": "-2,62E-04",
                    "module": "D",
                    "scenario": null
                }
            ]
        },
        {
            "parameter": "EP-terrestrial",
            "values": [
                {
                    "value": "8,08E-02",
                    "module": "A1-A3",
                    "scenario": null
                },
                {
                    "value": "7,80E-04",
                    "module": "A4",
                    "scenario": null
                },
                {
                    "value": "9,25E-04",
                    "module": "A5",
                    "scenario": null
                },
                {
                    "value": "1,34E-05",
                    "module": "C1",
                    "scenario": null
                },
                {
                    "value": "1,42E-04",
                    "module": "C2",
                    "scenario": null
                },
                {
                    "value": "5,45E-03",
                    "module": "C3",
                    "scenario": null
                },
                {
                    "value": "-2,81E-03",
                    "module": "D",
                    "scenario": null
                }
            ]
        }
    ],
    "additional_environmental_impact": [
        {
            "parameter": "PM",
            "values": [
                {
                    "value": null,
                    "module": "A1-A3",
                    "scenario": null
                },
                {
                    "value": null,
                    "module": "A4",
                    "scenario": null
                },
                {
                    "value": null,
                    "module": "A5",
                    "scenario": null
                },
                {
                    "value": null,
                    "module": "C1",
                    "scenario": null
                },
                {
                    "value": null,
                    "module": "C2",
                    "scenario": null
                },
                {
                    "value": null,
                    "module": "C3",
                    "scenario": null
                },
                {
                    "value": null,
                    "module": "D",
                    "scenario": null
                }
            ]
        },
        {
            "parameter": "ETP-fw",
            "values": [
                {
                    "value": null,
                    "module": "A1-A3",
                    "scenario": null
                },
                {
                    "value": null,
                    "module": "A4",
                    "scenario": null
                },
                {
                    "value": null,
                    "module": "A5",
                    "scenario": null
                },
                {
                    "value": null,
                    "module": "C1",
                    "scenario": null
                },
                {
                    "value": null,
                    "module": "C2",
                    "scenario": null
                },
                {
                    "value": null,
                    "module": "C3",
                    "scenario": null
                },
                {
                    "value": null,
                    "module": "D",
                    "scenario": null
                }
            ]
        },
        {
            "parameter": "HTP-c",
            "values": [
                {
                    "value": null,
                    "module": "A1-A3",
                    "scenario": null
                },
                {
                    "value": null,
                    "module": "A4",
                    "scenario": null
                },
                {
                    "value": null,
                    "module": "A5",
                    "scenario": null
                },
                {
                    "value": null,
                    "module": "C1",
                    "scenario": null
                },
                {
                    "value": null,
                    "module": "C2",
                    "scenario": null
                },
                {
                    "value": null,
                    "module": "C3",
                    "scenario": null
                },
                {
                    "value": null,
                    "module": "D",
                    "scenario": null
                }
            ]
        },
        {
            "parameter": "HTP-nc",
            "values": [
                {
                    "value": null,
                    "module": "A1-A3",
                    "scenario": null
                },
                {
                    "value": null,
                    "module": "A4",
                    "scenario": null
                },
                {
                    "value": null,
                    "module": "A5",
                    "scenario": null
                },
                {
                    "value": null,
                    "module": "C1",
                    "scenario": null
                },
                {
                    "value": null,
                    "module": "C2",
                    "scenario": null
                },
                {
                    "value": null,
                    "module": "C3",
                    "scenario": null
                },
                {
                    "value": null,
                    "module": "D",
                    "scenario": null
                }
            ]
        },
        {
            "parameter": "SQP",
            "values": [
                {
                    "value": null,
                    "module": "A1-A3",
                    "scenario": null
                },
                {
                    "value": null,
                    "module": "A4",
                    "scenario": null
                },
                {
                    "value": null,
                    "module": "A5",
                    "scenario": null
                },
                {
                    "value": null,
                    "module": "C1",
                    "scenario": null
                },
                {
                    "value": null,
                    "module": "C2",
                    "scenario": null
                },
                {
                    "value": null,
                    "module": "C3",
                    "scenario": null
                },
                {
                    "value": null,
                    "module": "D",
                    "scenario": null
                }
            ]
        }
    ],
    "resource_use": [
        {
            "parameter": "PERE",
            "values": [
                {
                    "value": "1,68E+01",
                    "module": "A1-A3",
                    "scenario": null
                },
                {
                    "value": "3,90E-02",
                    "module": "A4",
                    "scenario": null
                },
                {
                    "value": "3,75E+00",
                    "module": "A5",
                    "scenario": null
                },
                {
                    "value": "9,01E-06",
                    "module": "C1",
                    "scenario": null
                },
                {
                    "value": "3,93E-04",
                    "module": "C2",
                    "scenario": null
                },
                {
                    "value": "8,68E+00",
                    "module": "C3",
                    "scenario": null
                },
                {
                    "value": "-2,69E+00",
                    "module": "D",
                    "scenario": null
                }
            ]
        },
        {
            "parameter": "PERM",
            "values": [
                {
                    "value": "1,21E+01",
                    "module": "A1-A3",
                    "scenario": null
                },
                {
                    "value": "0,00E+00",
                    "module": "A4",
                    "scenario": null
                },
                {
                    "value": "-3,46E+00",
                    "module": "A5",
                    "scenario": null
                },
                {
                    "value": "0,00E+00",
                    "module": "C1",
                    "scenario": null
                },
                {
                    "value": "0,00E+00",
                    "module": "C2",
                    "scenario": null
                },
                {
                    "value": "-8,62E+00",
                    "module": "C3",
                    "scenario": null
                },
                {
                    "value": "0,00E+00",
                    "module": "D",
                    "scenario": null
                }
            ]
        },
        {
            "parameter": "PERT",
            "values": [
                {
                    "value": "2,89E+01",
                    "module": "A1-A3",
                    "scenario": null
                },
                {
                    "value": "3,90E-02",
                    "module": "A4",
                    "scenario": null
                },
                {
                    "value": "2,96E-01",
                    "module": "A5",
                    "scenario": null
                },
                {
                    "value": "9,01E-06",
                    "module": "C1",
                    "scenario": null
                },
                {
                    "value": "3,93E-04",
                    "module": "C2",
                    "scenario": null
                },
                {
                    "value": "6,17E-02",
                    "module": "C3",
                    "scenario": null
                },
                {
                    "value": "-2,69E+00",
                    "module": "D",
                    "scenario": null
                }
            ]
        },
        {
            "parameter": "PENRE",
            "values": [
                {
                    "value": "3,81E+01",
                    "module": "A1-A3",
                    "scenario": null
                },
                {
                    "value": "6,95E-01",
                    "module": "A4",
                    "scenario": null
                },
                {
                    "value": "5,46E+00",
                    "module": "A5",
                    "scenario": null
                },
                {
                    "value": "2,86E-03",
                    "module": "C1",
                    "scenario": null
                },
                {
                    "value": "1,25E-01",
                    "module": "C2",
                    "scenario": null
                },
                {
                    "value": "1,34E+01",
                    "module": "C3",
                    "scenario": null
                },
                {
                    "value": "-1,23E+01",
                    "module": "D",
                    "scenario": null
                }
            ]
        },
        {
            "parameter": "PENRM",
            "values": [
                {
                    "value": "1,78E+01",
                    "module": "A1-A3",
                    "scenario": null
                },
                {
                    "value": "0,00E+00",
                    "module": "A4",
                    "scenario": null
                },
                {
                    "value": "-4,84E+00",
                    "module": "A5",
                    "scenario": null
                },
                {
                    "value": "0,00E+00",
                    "module": "C1",
                    "scenario": null
                },
                {
                    "value": "0,00E+00",
                    "module": "C2",
                    "scenario": null
                },
                {
                    "value": "-1,30E+01",
                    "module": "C3",
                    "scenario": null
                },
                {
                    "value": "0,00E+00",
                    "module": "D",
                    "scenario": null
                }
            ]
        },
        {
            "parameter": "PENRT",
            "values": [
                {
                    "value": "5,58E+01",
                    "module": "A1-A3",
                    "scenario": null
                },
                {
                    "value": "6,95E-01",
                    "module": "A4",
                    "scenario": null
                },
                {
                    "value": "6,17E-01",
                    "module": "A5",
                    "scenario": null
                },
                {
                    "value": "2,86E-03",
                    "module": "C1",
                    "scenario": null
                },
                {
                    "value": "1,25E-01",
                    "module": "C2",
                    "scenario": null
                },
                {
                    "value": "4,40E-01",
                    "module": "C3",
                    "scenario": null
                },
                {
                    "value": "-1,23E+01",
                    "module": "D",
                    "scenario": null
                }
            ]
        },
        {
            "parameter": "SM",
            "values": [
                {
                    "value": "0,00E+00",
                    "module": "A1-A3",
                    "scenario": null
                },
                {
                    "value": "0,00E+00",
                    "module": "A4",
                    "scenario": null
                },
                {
                    "value": "0,00E+00",
                    "module": "A5",
                    "scenario": null
                },
                {
                    "value": "0,00E+00",
                    "module": "C1",
                    "scenario": null
                },
                {
                    "value": "0,00E+00",
                    "module": "C2",
                    "scenario": null
                },
                {
                    "value": "0,00E+00",
                    "module": "C3",
                    "scenario": null
                },
                {
                    "value": "0,00E+00",
                    "module": "D",
                    "scenario": null
                }
            ]
        },
        {
            "parameter": "RSF",
            "values": [
                {
                    "value": "0,00E+00",
                    "module": "A1-A3",
                    "scenario": null
                },
                {
                    "value": "0,00E+00",
                    "module": "A4",
                    "scenario": null
                },
                {
                    "value": "0,00E+00",
                    "module": "A5",
                    "scenario": null
                },
                {
                    "value": "0,00E+00",
                    "module": "C1",
                    "scenario": null
                },
                {
                    "value": "0,00E+00",
                    "module": "C2",
                    "scenario": null
                },
                {
                    "value": "0,00E+00",
                    "module": "C3",
                    "scenario": null
                },
                {
                    "value": "0,00E+00",
                    "module": "D",
                    "scenario": null
                }
            ]
        },
        {
            "parameter": "NRSF",
            "values": [
                {
                    "value": "0,00E+00",
                    "module": "A1-A3",
                    "scenario": null
                },
                {
                    "value": "0,00E+00",
                    "module": "A4",
                    "scenario": null
                },
                {
                    "value": "0,00E+00",
                    "module": "A5",
                    "scenario": null
                },
                {
                    "value": "0,00E+00",
                    "module": "C1",
                    "scenario": null
                },
                {
                    "value": "0,00E+00",
                    "module": "C2",
                    "scenario": null
                },
                {
                    "value": "0,00E+00",
                    "module": "C3",
                    "scenario": null
                },
                {
                    "value": "0,00E+00",
                    "module": "D",
                    "scenario": null
                }
            ]
        },
        {
            "parameter": "FW",
            "values": [
                {
                    "value": "1,23E+00",
                    "module": "A1-A3",
                    "scenario": null
                },
                {
                    "value": "4,52E-05",
                    "module": "A4",
                    "scenario": null
                },
                {
                    "value": "1,26E-02",
                    "module": "A5",
                    "scenario": null
                },
                {
                    "value": "1,62E-08",
                    "module": "C1",
                    "scenario": null
                },
                {
                    "value": "7,06E-07",
                    "module": "C2",
                    "scenario": null
                },
                {
                    "value": "3,84E-03",
                    "module": "C3",
                    "scenario": null
                },
                {
                    "value": "-3,12E-03",
                    "module": "D",
                    "scenario": null
                }
            ]
        }
    ],
    "end_of_life_waste": [
        {
            "parameter": "HWD",
            "values": [
                {
                    "value": "1,12E-05",
                    "module": "A1-A3",
                    "scenario": null
                },
                {
                    "value": "3,23E-08",
                    "module": "A4",
                    "scenario": null
                },
                {
                    "value": "1,12E-07",
                    "module": "A5",
                    "scenario": null
                },
                {
                    "value": "2,77E-13",
                    "module": "C1",
                    "scenario": null
                },
                {
                    "value": "1,21E-11",
                    "module": "C2",
                    "scenario": null
                },
                {
                    "value": "2,51E-10",
                    "module": "C3",
                    "scenario": null
                },
                {
                    "value": "-4,89E-09",
                    "module": "D",
                    "scenario": null
                }
            ]
        },
        {
            "parameter": "NHWD",
            "values": [
                {
                    "value": "4,53E-02",
                    "module": "A1-A3",
                    "scenario": null
                },
                {
                    "value": "1,06E-04",
                    "module": "A4",
                    "scenario": null
                },
                {
                    "value": "4,63E-02",
                    "module": "A5",
                    "scenario": null
                },
                {
                    "value": "2,92E-07",
                    "module": "C1",
                    "scenario": null
                },
                {
                    "value": "1,28E-05",
                    "module": "C2",
                    "scenario": null
                },
                {
                    "value": "8,31E-03",
                    "module": "C3",
                    "scenario": null
                },
                {
                    "value": "-5,68E-03",
                    "module": "D",
                    "scenario": null
                }
            ]
        },
        {
            "parameter": "RWD",
            "values": [
                {
                    "value": "1,10E-03",
                    "module": "A1-A3",
                    "scenario": null
                },
                {
                    "value": "8,60E-07",
                    "module": "A4",
                    "scenario": null
                },
                {
                    "value": "1,29E-05",
                    "module": "A5",
                    "scenario": null
                },
                {
                    "value": "3,07E-09",
                    "module": "C1",
                    "scenario": null
                },
                {
                    "value": "1,34E-07",
                    "module": "C2",
                    "scenario": null
                },
                {
                    "value": "1,78E-05",
                    "module": "C3",
                    "scenario": null
                },
                {
                    "value": "-9,19E-04",
                    "module": "D",
                    "scenario": null
                }
            ]
        }
    ],
    "end_of_life_flow": [
        {
            "parameter": "CRU",
            "values": [
                {
                    "value": "0,00E+00",
                    "module": "A1-A3",
                    "scenario": null
                },
                {
                    "value": "0,00E+00",
                    "module": "A4",
                    "scenario": null
                },
                {
                    "value": "0,00E+00",
                    "module": "A5",
                    "scenario": null
                },
                {
                    "value": "0,00E+00",
                    "module": "C1",
                    "scenario": null
                },
                {
                    "value": "0,00E+00",
                    "module": "C2",
                    "scenario": null
                },
                {
                    "value": "0,00E+00",
                    "module": "C3",
                    "scenario": null
                },
                {
                    "value": "0,00E+00",
                    "module": "D",
                    "scenario": null
                }
            ]
        },
        {
            "parameter": "MFR",
            "values": [
                {
                    "value": "0,00E+00",
                    "module": "A1-A3",
                    "scenario": null
                },
                {
                    "value": "0,00E+00",
                    "module": "A4",
                    "scenario": null
                },
                {
                    "value": "0,00E+00",
                    "module": "A5",
                    "scenario": null
                },
                {
                    "value": "0,00E+00",
                    "module": "C1",
                    "scenario": null
                },
                {
                    "value": "0,00E+00",
                    "module": "C2",
                    "scenario": null
                },
                {
                    "value": "0,00E+00",
                    "module": "C3",
                    "scenario": null
                },
                {
                    "value": "0,00E+00",
                    "module": "D",
                    "scenario": null
                }
            ]
        },
        {
            "parameter": "MER",
            "values": [
                {
                    "value": "0,00E+00",
                    "module": "A1-A3",
                    "scenario": null
                },
                {
                    "value": "0,00E+00",
                    "module": "A4",
                    "scenario": null
                },
                {
                    "value": "0,00E+00",
                    "module": "A5",
                    "scenario": null
                },
                {
                    "value": "0,00E+00",
                    "module": "C1",
                    "scenario": null
                },
                {
                    "value": "0,00E+00",
                    "module": "C2",
                    "scenario": null
                },
                {
                    "value": "0,00E+00",
                    "module": "C3",
                    "scenario": null
                },
                {
                    "value": "0,00E+00",
                    "module": "D",
                    "scenario": null
                }
            ]
        },
        {
            "parameter": "EEE",
            "values": [
                {
                    "value": "0,00E+00",
                    "module": "A1-A3",
                    "scenario": null
                },
                {
                    "value": "0,00E+00",
                    "module": "A4",
                    "scenario": null
                },
                {
                    "value": "2,12E-01",
                    "module": "A5",
                    "scenario": null
                },
                {
                    "value": "0,00E+00",
                    "module": "C1",
                    "scenario": null
                },
                {
                    "value": "0,00E+00",
                    "module": "C2",
                    "scenario": null
                },
                {
                    "value": "0,00E+00",
                    "module": "C3",
                    "scenario": null
                },
                {
                    "value": "0,00E+00",
                    "module": "D",
                    "scenario": null
                }
            ]
        },
        {
            "parameter": "EET",
            "values": [
                {
                    "value": "0,00E+00",
                    "module": "A1-A3",
                    "scenario": null
                },
                {
                    "value": "0,00E+00",
                    "module": "A4",
                    "scenario": null
                },
                {
                    "value": "3,86E-01",
                    "module": "A5",
                    "scenario": null
                },
                {
                    "value": "0,00E+00",
                    "module": "C1",
                    "scenario": null
                },
                {
                    "value": "0,00E+00",
                    "module": "C2",
                    "scenario": null
                },
                {
                    "value": "0,00E+00",
                    "module": "C3",
                    "scenario": null
                },
                {
                    "value": "0,00E+00",
                    "module": "D",
                    "scenario": null
                }
            ]
        }
    ]
}