{
    "product_name": "Isolparma Pendenzato RF7",
    "epd_id": "EPD-ISL-20200307-CBA2-EN",
    "compliance": [
        "DIN EN 15804",
        "ISO 14025"
    ],
    "producer_name": "Isolparma srl",
    "environmental_impact": [
        {
            "parameter": "GWP-total",
            "values": [
                {
                    "value": "9,27E+00",
                    "module": "A1-A3",
                    "scenario": null
                },
                {
                    "value": "6,40E-02",
                    "module": "A4",
                    "scenario": null
                },
                {
                    "value": "2,38E-01",
                    "module": "A5",
                    "scenario": null
                },
                {
                    "value": "1,60E-02",
                    "module": "C2",
                    "scenario": null
                },
                {
                    "value": "0,00E+00",
                    "module": "C3",
                    "scenario": "S1"
                },
                {
                    "value": "0,00E+00",
                    "module": "C3",
                    "scenario": "S2"
                },
                {
                    "value": "7,26E+00",
                    "module": "C4",
                    "scenario": "S1"
                },
                {
                    "value": "2,71E-01",
                    "module": "C4",
                    "scenario": "S2"
                },
                {
                    "value": "-3,46E+00",
                    "module": "D",
                    "scenario": "S1"
                },
                {
                    "value": "-4,42E-02",
                    "module": "D",
                    "scenario": "S2"
                }
            ]
        },
        {
            "parameter": "ODP",
            "values": [
                {
                    "value": "1,21E-05",
                    "module": "A1-A3",
                    "scenario": null
                },
                {
                    "value": "1,41E-17",
                    "module": "A4",
                    "scenario": null
                },
                {
                    "value": "2,41E-07",
                    "module": "A5",
                    "scenario": null
                },
                {
                    "value": "3,97E-18",
                    "module": "C2",
                    "scenario": null
                },
                {
                    "value": "0,00E+00",
                    "module": "C3",
                    "scenario": "S1"
                },
                {
                    "value": "0,00E+00",
                    "module": "C3",
                    "scenario": "S2"
                },
                {
                    "value": "4,21E-15",
                    "module": "C4",
                    "scenario": "S1"
                },
                {
                    "value": "2,89E-15",
                    "module": "C4",
                    "scenario": "S2"
                },
                {
                    "value": "-6,76E-14",
                    "module": "D",
                    "scenario": "S1"
                },
                {
                    "value": "-6,24E-16",
                    "module": "D",
                    "scenario": "S2"
                }
            ]
        },
        {
            "parameter": "AP",
            "values": [
                {
                    "value": "2,00E-02",
                    "module": "A1-A3",
                    "scenario": null
                },
                {
                    "value": "5,82E-04",
                    "module": "A4",
                    "scenario": null
                },
                {
                    "value": "4,43E-04",
                    "module": "A5",
                    "scenario": null
                },
                {
                    "value": "3,51E-05",
                    "module": "C2",
                    "scenario": null
                },
                {
                    "value": "0,00E+00",
                    "module": "C3",
                    "scenario": "S1"
                },
                {
                    "value": "0,00E+00",
                    "module": "C3",
                    "scenario": "S2"
                },
                {
                    "value": "2,85E-03",
                    "module": "C4",
                    "scenario": "S1"
                },
                {
                    "value": "6,35E-04",
                    "module": "C4",
                    "scenario": "S2"
                },
                {
                    "value": "-5,40E-03",
                    "module": "D",
                    "scenario": "S1"
                },
                {
                    "value": "-5,47E-05",
                    "module": "D",
                    "scenario": "S2"
                }
            ]
        },
        {
            "parameter": "EP",
            "values": [
                {
                    "value": "2,84E-03",
                    "module": "A1-A3",
                    "scenario": null
                },
                {
                    "value": "7,80E-05",
                    "module": "A4",
                    "scenario": null
                },
                {
                    "value": "6,67E-05",
                    "module": "A5",
                    "scenario": null
                },
                {
                    "value": "8,52E-06",
                    "module": "C2",
                    "scenario": null
                },
                {
                    "value": "0,00E+00",
                    "module": "C3",
                    "scenario": "S1"
                },
                {
                    "value": "0,00E+00",
                    "module": "C3",
                    "scenario": "S2"
                },
                {
                    "value": "6,32E-04",
                    "module": "C4",
                    "scenario": "S1"
                },
                {
                    "value": "1,97E-04",
                    "module": "C4",
                    "scenario": "S2"
                },
                {
                    "value": "-6,42E-04",
                    "module": "D",
                    "scenario": "S1"
                },
                {
                    "value": "-7,35E-06",
                    "module": "D",
                    "scenario": "S2"
                }
            ]
        },
        {
            "parameter": "POCP",
            "values": [
                {
                    "value": "3,89E-03",
                    "module": "A1-A3",
                    "scenario": null
                },
                {
                    "value": "-1,10E-05",
                    "module": "A4",
                    "scenario": null
                },
                {
                    "value": "8,03E-05",
                    "module": "A5",
                    "scenario": null
                },
                {
                    "value": "-1,13E-05",
                    "module": "C2",
                    "scenario": null
                },
                {
                    "value": "0,00E+00",
                    "module": "C3",
                    "scenario": "S1"
                },
                {
                    "value": "0,00E+00",
                    "module": "C3",
                    "scenario": "S2"
                },
                {
                    "value": "1,72E-04",
                    "module": "C4",
                    "scenario": "S1"
                },
                {
                    "value": "5,01E-05",
                    "module": "C4",
                    "scenario": "S2"
                },
                {
                    "value": "-4,44E-04",
                    "module": "D",
                    "scenario": "S1"
                },
                {
                    "value": "-6,38E-06",
                    "module": "D",
                    "scenario": "S2"
                }
            ]
        },
        {
            "parameter": "ADPE",
            "values": [
                {
                    "value": "2,94E-05",
                    "module": "A1-A3",
                    "scenario": null
                },
                {
                    "value": "4,90E-09",
                    "module": "A4",
                    "scenario": null
                },
                {
                    "value": "5,95E-07",
                    "module": "A5",
                    "scenario": null
                },
                {
                    "value": "1,47E-09",
                    "module": "C2",
                    "scenario": null
                },
                {
                    "value": "0,00E+00",
                    "module": "C3",
                    "scenario": "S1"
                },
                {
                    "value": "0,00E+00",
                    "module": "C3",
                    "scenario": "S2"
                },
                {
                    "value": "2,37E-07",
                    "module": "C4",
                    "scenario": "S1"
                },
                {
                    "value": "9,47E-08",
                    "module": "C4",
                    "scenario": "S2"
                },
                {
                    "value": "-8,17E-07",
                    "module": "D",
                    "scenario": "S1"
                },
                {
                    "value": "-1,02E-08",
                    "module": "D",
                    "scenario": "S2"
                }
            ]
        },
        {
            "parameter": "ADPF",
            "values": [
                {
                    "value": "2,26E+02",
                    "module": "A1-A3",
                    "scenario": null
                },
                {
                    "value": "8,50E-01",
                    "module": "A4",
                    "scenario": null
                },
                {
                    "value": "4,69E+00",
                    "module": "A5",
                    "scenario": null
                },
                {
                    "value": "2,16E-01",
                    "module": "C2",
                    "scenario": null
                },
                {
                    "value": "0,00E+00",
                    "module": "C3",
                    "scenario": "S1"
                },
                {
                    "value": "0,00E+00",
                    "module": "C3",
                    "scenario": "S2"
                },
                {
                    "value": "3,22E+00",
                    "module": "C4",
                    "scenario": "S1"
                },
                {
                    "value": "2,35E+00",
                    "module": "C4",
                    "scenario": "S2"
                },
                {
                    "value": "-4,60E+01",
                    "module": "D",
                    "scenario": "S1"
                },
                {
                    "value": "-1,06E+00",
                    "module": "D",
                    "scenario": "S2"
                }
            ]
        }
    ],
    "additional_environmental_impact": [],
    "resource_use": [
        {
            "parameter": "PERE",
            "values": [
                {
                    "value": "1,10E+01",
                    "module": "A1-A3",
                    "scenario": null
                },
                {
                    "value": null,
                    "module": "A4",
                    "scenario": null
                },
                {
                    "value": "2,50E-01",
                    "module": "A5",
                    "scenario": null
                },
                {
                    "value": null,
                    "module": "C2",
                    "scenario": null
                },
                {
                    "value": null,
                    "module": "C3",
                    "scenario": "S1"
                },
                {
                    "value": null,
                    "module": "C3",
                    "scenario": "S2"
                },
                {
                    "value": "1,03E+00",
                    "module": "C4",
                    "scenario": "S1"
                },
                {
                    "value": null,
                    "module": "C4",
                    "scenario": "S2"
                },
                {
                    "value": null,
                    "module": "D",
                    "scenario": "S1"
                },
                {
                    "value": null,
                    "module": "D",
                    "scenario": "S2"
                }
            ]
        },
        {
            "parameter": "PERM",
            "values": [
                {
                    "value": "0,00E+00",
                    "module": "A1-A3",
                    "scenario": null
                },
                {
                    "value": null,
                    "module": "A4",
                    "scenario": null
                },
                {
                    "value": "0,00E+00",
                    "module": "A5",
                    "scenario": null
                },
                {
                    "value": null,
                    "module": "C2",
                    "scenario": null
                },
                {
                    "value": null,
                    "module": "C3",
                    "scenario": "S1"
                },
                {
                    "value": null,
                    "module": "C3",
                    "scenario": "S2"
                },
                {
                    "value": "0,00E+00",
                    "module": "C4",
                    "scenario": "S1"
                },
                {
                    "value": null,
                    "module": "C4",
                    "scenario": "S2"
                },
                {
                    "value": null,
                    "module": "D",
                    "scenario": "S1"
                },
                {
                    "value": null,
                    "module": "D",
                    "scenario": "S2"
                }
            ]
        },
        {
            "parameter": "PERT",
            "values": [
                {
                    "value": "1,10E+01",
                    "module": "A1-A3",
                    "scenario": null
                },
                {
                    "value": "3,88E-02",
                    "module": "A4",
                    "scenario": null
                },
                {
                    "value": "2,50E-01",
                    "module": "A5",
                    "scenario": null
                },
                {
                    "value": "1,25E-02",
                    "module": "C2",
                    "scenario": null
                },
                {
                    "value": "0,00E+00",
                    "module": "C3",
                    "scenario": "S1"
                },
                {
                    "value": "0,00E+00",
                    "module": "C3",
                    "scenario": "S2"
                },
                {
                    "value": "1,03E+00",
                    "module": "C4",
                    "scenario": "S1"
                },
                {
                    "value": "7,68E-01",
                    "module": "C4",
                    "scenario": "S2"
                },
                {
                    "value": "-1,79E+01",
                    "module": "D",
                    "scenario": "S1"
                },
                {
                    "value": "-1,36E-01",
                    "module": "D",
                    "scenario": "S2"
                }
            ]
        },
        {
            "parameter": "PENRE",
            "values": [
                {
                    "value": "1,09E+02",
                    "module": "A1-A3",
                    "scenario": null
                },
                {
                    "value": null,
                    "module": "A4",
                    "scenario": null
                },
                {
                    "value": "1,92E+00",
                    "module": "A5",
                    "scenario": null
                },
                {
                    "value": null,
                    "module": "C2",
                    "scenario": null
                },
                {
                    "value": null,
                    "module": "C3",
                    "scenario": "S1"
                },
                {
                    "value": null,
                    "module": "C3",
                    "scenario": "S2"
                },
                {
                    "value": "1,31E+02",
                    "module": "C4",
                    "scenario": "S1"
                },
                {
                    "value": null,
                    "module": "C4",
                    "scenario": "S2"
                },
                {
                    "value": null,
                    "module": "D",
                    "scenario": "S1"
                },
                {
                    "value": null,
                    "module": "D",
                    "scenario": "S2"
                }
            ]
        },
        {
            "parameter": "PENRM",
            "values": [
                {
                    "value": "1,29E+02",
                    "module": "A1-A3",
                    "scenario": null
                },
                {
                    "value": null,
                    "module": "A4",
                    "scenario": null
                },
                {
                    "value": "-1,72E+00",
                    "module": "A5",
                    "scenario": null
                },
                {
                    "value": null,
                    "module": "C2",
                    "scenario": null
                },
                {
                    "value": null,
                    "module": "C3",
                    "scenario": "S1"
                },
                {
                    "value": null,
                    "module": "C3",
                    "scenario": "S2"
                },
                {
                    "value": "-1,27E+02",
                    "module": "C4",
                    "scenario": "S1"
                },
                {
                    "value": null,
                    "module": "C4",
                    "scenario": "S2"
                },
                {
                    "value": null,
                    "module": "D",
                    "scenario": "S1"
                },
                {
                    "value": null,
                    "module": "D",
                    "scenario": "S2"
                }
            ]
        },
        {
            "parameter": "PENRT",
            "values": [
                {
                    "value": "2,37E+02",
                    "module": "A1-A3",
                    "scenario": null
                },
                {
                    "value": "8,54E-01",
                    "module": "A4",
                    "scenario": null
                },
                {
                    "value": "1,95E-01",
                    "module": "A5",
                    "scenario": null
                },
                {
                    "value": "2,17E-01",
                    "module": "C2",
                    "scenario": null
                },
                {
                    "value": "0,00E+00",
                    "module": "C3",
                    "scenario": "S1"
                },
                {
                    "value": "0,00E+00",
                    "module": "C3",
                    "scenario": "S2"
                },
                {
                    "value": "4,00E+00",
                    "module": "C4",
                    "scenario": "S1"
                },
                {
                    "value": "2,92E+00",
                    "module": "C4",
                    "scenario": "S2"
                },
                {
                    "value": "-6,14E+01",
                    "module": "D",
                    "scenario": "S1"
                },
                {
                    "value": "-1,14E+00",
                    "module": "D",
                    "scenario": "S2"
                }
            ]
        },
        {
            "parameter": "SM",
            "values": [
                {
                    "value": "0,00E+00",
                    "module": "A1-A3",
                    "scenario": null
                },
                {
                    "value": "0,00E+00",
                    "module": "A4",
                    "scenario": null
                },
                {
                    "value": "0,00E+00",
                    "module": "A5",
                    "scenario": null
                },
                {
                    "value": "0,00E+00",
                    "module": "C2",
                    "scenario": null
                },
                {
                    "value": "0,00E+00",
                    "module": "C3",
                    "scenario": "S1"
                },
                {
                    "value": "0,00E+00",
                    "module": "C3",
                    "scenario": "S2"
                },
                {
                    "value": "0,00E+00",
                    "module": "C4",
                    "scenario": "S1"
                },
                {
                    "value": "0,00E+00",
                    "module": "C4",
                    "scenario": "S2"
                },
                {
                    "value": "0,00E+00",
                    "module": "D",
                    "scenario": "S1"
                },
                {
                    "value": "0,00E+00",
                    "module": "D",
                    "scenario": "S2"
                }
            ]
        },
        {
            "parameter": "RSF",
            "values": [
                {
                    "value": "0,00E+00",
                    "module": "A1-A3",
                    "scenario": null
                },
                {
                    "value": "0,00E+00",
                    "module": "A4",
                    "scenario": null
                },
                {
                    "value": "0,00E+00",
                    "module": "A5",
                    "scenario": null
                },
                {
                    "value": "0,00E+00",
                    "module": "C2",
                    "scenario": null
                },
                {
                    "value": "0,00E+00",
                    "module": "C3",
                    "scenario": "S1"
                },
                {
                    "value": "0,00E+00",
                    "module": "C3",
                    "scenario": "S2"
                },
                {
                    "value": "0,00E+00",
                    "module": "C4",
                    "scenario": "S1"
                },
                {
                    "value": "0,00E+00",
                    "module": "C4",
                    "scenario": "S2"
                },
                {
                    "value": "0,00E+00",
                    "module": "D",
                    "scenario": "S1"
                },
                {
                    "value": "0,00E+00",
                    "module": "D",
                    "scenario": "S2"
                }
            ]
        },
        {
            "parameter": "NRSF",
            "values": [
                {
                    "value": "0,00E+00",
                    "module": "A1-A3",
                    "scenario": null
                },
                {
                    "value": "0,00E+00",
                    "module": "A4",
                    "scenario": null
                },
                {
                    "value": "0,00E+00",
                    "module": "A5",
                    "scenario": null
                },
                {
                    "value": "0,00E+00",
                    "module": "C2",
                    "scenario": null
                },
                {
                    "value": "0,00E+00",
                    "module": "C3",
                    "scenario": "S1"
                },
                {
                    "value": "0,00E+00",
                    "module": "C3",
                    "scenario": "S2"
                },
                {
                    "value": "0,00E+00",
                    "module": "C4",
                    "scenario": "S1"
                },
                {
                    "value": "0,00E+00",
                    "module": "C4",
                    "scenario": "S2"
                },
                {
                    "value": "0,00E+00",
                    "module": "D",
                    "scenario": "S1"
                },
                {
                    "value": "0,00E+00",
                    "module": "D",
                    "scenario": "S2"
                }
            ]
        },
        {
            "parameter": "FW",
            "values": [
                {
                    "value": "6,07E-02",
                    "module": "A1-A3",
                    "scenario": null
                },
                {
                    "value": "4,57E-05",
                    "module": "A4",
                    "scenario": null
                },
                {
                    "value": "1,35E-03",
                    "module": "A5",
                    "scenario": null
                },
                {
                    "value": "1,46E-05",
                    "module": "C2",
                    "scenario": null
                },
                {
                    "value": "0,00E+00",
                    "module": "C3",
                    "scenario": "S1"
                },
                {
                    "value": "0,00E+00",
                    "module": "C3",
                    "scenario": "S2"
                },
                {
                    "value": "1,77E-02",
                    "module": "C4",
                    "scenario": "S1"
                },
                {
                    "value": "8,89E-04",
                    "module": "C4",
                    "scenario": "S2"
                },
                {
                    "value": "-2,08E-02",
                    "module": "D",
                    "scenario": "S1"
                },
                {
                    "value": "-1,87E-04",
                    "module": "D",
                    "scenario": "S2"
                }
            ]
        }
    ],
    "end_of_life_waste": [
        {
            "parameter": "HWD",
            "values": [
                {
                    "value": "6,25E-04",
                    "module": "A1-A3",
                    "scenario": null
                },
                {
                    "value": "3,07E-08",
                    "module": "A4",
                    "scenario": null
                },
                {
                    "value": "1,25E-05",
                    "module": "A5",
                    "scenario": null
                },
                {
                    "value": "1,00E-08",
                    "module": "C2",
                    "scenario": null
                },
                {
                    "value": "0,00E+00",
                    "module": "C3",
                    "scenario": "S1"
                },
                {
                    "value": "0,00E+00",
                    "module": "C3",
                    "scenario": "S2"
                },
                {
                    "value": "5,58E-09",
                    "module": "C4",
                    "scenario": "S1"
                },
                {
                    "value": "1,22E-08",
                    "module": "C4",
                    "scenario": "S2"
                },
                {
                    "value": "-2,43E-08",
                    "module": "D",
                    "scenario": "S1"
                },
                {
                    "value": "-3,77E-10",
                    "module": "D",
                    "scenario": "S2"
                }
            ]
        },
        {
            "parameter": "NHWD",
            "values": [
                {
                    "value": "1,78E-01",
                    "module": "A1-A3",
                    "scenario": null
                },
                {
                    "value": "1,25E-04",
                    "module": "A4",
                    "scenario": null
                },
                {
                    "value": "8,79E-02",
                    "module": "A5",
                    "scenario": null
                },
                {
                    "value": "3,44E-05",
                    "module": "C2",
                    "scenario": null
                },
                {
                    "value": "0,00E+00",
                    "module": "C3",
                    "scenario": "S1"
                },
                {
                    "value": "0,00E+00",
                    "module": "C3",
                    "scenario": "S2"
                },
                {
                    "value": "3,99E-01",
                    "module": "C4",
                    "scenario": "S1"
                },
                {
                    "value": "3,39E+00",
                    "module": "C4",
                    "scenario": "S2"
                },
                {
                    "value": "-3,21E-02",
                    "module": "D",
                    "scenario": "S1"
                },
                {
                    "value": "-3,58E-04",
                    "module": "D",
                    "scenario": "S2"
                }
            ]
        },
        {
            "parameter": "RWD",
            "values": [
                {
                    "value": "4,43E-03",
                    "module": "A1-A3",
                    "scenario": null
                },
                {
                    "value": "1,43E-06",
                    "module": "A4",
                    "scenario": null
                },
                {
                    "value": "9,95E-05",
                    "module": "A5",
                    "scenario": null
                },
                {
                    "value": "4,01E-07",
                    "module": "C2",
                    "scenario": null
                },
                {
                    "value": "0,00E+00",
                    "module": "C3",
                    "scenario": "S1"
                },
                {
                    "value": "0,00E+00",
                    "module": "C3",
                    "scenario": "S2"
                },
                {
                    "value": "3,10E-04",
                    "module": "C4",
                    "scenario": "S1"
                },
                {
                    "value": "2,26E-04",
                    "module": "C4",
                    "scenario": "S2"
                },
                {
                    "value": "-6,12E-03",
                    "module": "D",
                    "scenario": "S1"
                },
                {
                    "value": "-3,47E-05",
                    "module": "D",
                    "scenario": "S2"
                }
            ]
        }
    ],
    "end_of_life_flow": [
        {
            "parameter": "CRU",
            "values": [
                {
                    "value": "0,00E+00",
                    "module": "A1-A3",
                    "scenario": null
                },
                {
                    "value": "0,00E+00",
                    "module": "A4",
                    "scenario": null
                },
                {
                    "value": "0,00E+00",
                    "module": "A5",
                    "scenario": null
                },
                {
                    "value": "0,00E+00",
                    "module": "C2",
                    "scenario": null
                },
                {
                    "value": "0,00E+00",
                    "module": "C3",
                    "scenario": "S1"
                },
                {
                    "value": "0,00E+00",
                    "module": "C3",
                    "scenario": "S2"
                },
                {
                    "value": "0,00E+00",
                    "module": "C4",
                    "scenario": "S1"
                },
                {
                    "value": "0,00E+00",
                    "module": "C4",
                    "scenario": "S2"
                },
                {
                    "value": "0,00E+00",
                    "module": "D",
                    "scenario": "S1"
                },
                {
                    "value": "0,00E+00",
                    "module": "D",
                    "scenario": "S2"
                }
            ]
        },
        {
            "parameter": "MFR",
            "values": [
                {
                    "value": "0,00E+00",
                    "module": "A1-A3",
                    "scenario": null
                },
                {
                    "value": "0,00E+00",
                    "module": "A4",
                    "scenario": null
                },
                {
                    "value": "1,37E-02",
                    "module": "A5",
                    "scenario": null
                },
                {
                    "value": "0,00E+00",
                    "module": "C2",
                    "scenario": null
                },
                {
                    "value": "0,00E+00",
                    "module": "C3",
                    "scenario": "S1"
                },
                {
                    "value": "0,00E+00",
                    "module": "C3",
                    "scenario": "S2"
                },
                {
                    "value": "0,00E+00",
                    "module": "C4",
                    "scenario": "S1"
                },
                {
                    "value": "0,00E+00",
                    "module": "C4",
                    "scenario": "S2"
                },
                {
                    "value": "0,00E+00",
                    "module": "D",
                    "scenario": "S1"
                },
                {
                    "value": "0,00E+00",
                    "module": "D",
                    "scenario": "S2"
                }
            ]
        },
        {
            "parameter": "MER",
            "values": [
                {
                    "value": "0,00E+00",
                    "module": "A1-A3",
                    "scenario": null
                },
                {
                    "value": "0,00E+00",
                    "module": "A4",
                    "scenario": null
                },
                {
                    "value": "1,56E-02",
                    "module": "A5",
                    "scenario": null
                },
                {
                    "value": "0,00E+00",
                    "module": "C2",
                    "scenario": null
                },
                {
                    "value": "0,00E+00",
                    "module": "C3",
                    "scenario": "S1"
                },
                {
                    "value": "0,00E+00",
                    "module": "C3",
                    "scenario": "S2"
                },
                {
                    "value": "3,40E+00",
                    "module": "C4",
                    "scenario": "S1"
                },
                {
                    "value": "0,00E+00",
                    "module": "C4",
                    "scenario": "S2"
                },
                {
                    "value": "0,00E+00",
                    "module": "D",
                    "scenario": "S1"
                },
                {
                    "value": "0,00E+00",
                    "module": "D",
                    "scenario": "S2"
                }
            ]
        },
        {
            "parameter": "EEE",
            "values": [
                {
                    "value": "0,00E+00",
                    "module": "A1-A3",
                    "scenario": null
                },
                {
                    "value": "0,00E+00",
                    "module": "A4",
                    "scenario": null
                },
                {
                    "value": "8,65E-02",
                    "module": "A5",
                    "scenario": null
                },
                {
                    "value": "0,00E+00",
                    "module": "C2",
                    "scenario": null
                },
                {
                    "value": "0,00E+00",
                    "module": "C3",
                    "scenario": "S1"
                },
                {
                    "value": "0,00E+00",
                    "module": "C3",
                    "scenario": "S2"
                },
                {
                    "value": "2,04E+01",
                    "module": "C4",
                    "scenario": "S1"
                },
                {
                    "value": "0,00E+00",
                    "module": "C4",
                    "scenario": "S2"
                },
                {
                    "value": "0,00E+00",
                    "module": "D",
                    "scenario": "S1"
                },
                {
                    "value": "0,00E+00",
                    "module": "D",
                    "scenario": "S2"
                }
            ]
        },
        {
            "parameter": "EET",
            "values": [
                {
                    "value": "0,00E+00",
                    "module": "A1-A3",
                    "scenario": null
                },
                {
                    "value": "0,00E+00",
                    "module": "A4",
                    "scenario": null
                },
                {
                    "value": "1,56E-01",
                    "module": "A5",
                    "scenario": null
                },
                {
                    "value": "0,00E+00",
                    "module": "C2",
                    "scenario": null
                },
                {
                    "value": "0,00E+00",
                    "module": "C3",
                    "scenario": "S1"
                },
                {
                    "value": "0,00E+00",
                    "module": "C3",
                    "scenario": "S2"
                },
                {
                    "value": "1,59E+01",
                    "module": "C4",
                    "scenario": "S1"
                },
                {
                    "value": "0,00E+00",
                    "module": "C4",
                    "scenario": "S2"
                },
                {
                    "value": "0,00E+00",
                    "module": "D",
                    "scenario": "S1"
                },
                {
                    "value": "0,00E+00",
                    "module": "D",
                    "scenario": "S2"
                }
            ]
        }
    ]
}