{
    "product_name": "Knopftasterschl\u00f6sser",
    "epd_id": "EPD-ARG-20230553-IBG1-EN",
    "compliance": [
        "DIN EN 15804+A2",
        "ISO 14025"
    ],
    "producer_name": "ARGE \u2013 The European Federation of Locks and Building Hardware Manufacturers",
    "environmental_impact": [
        {
            "parameter": "GWP-total",
            "values": [
                {
                    "value": "5,38E+00",
                    "module": "A1-A3",
                    "scenario": null
                },
                {
                    "value": "6,24E-01",
                    "module": "A4",
                    "scenario": null
                },
                {
                    "value": "1,59E-01",
                    "module": "A5",
                    "scenario": null
                },
                {
                    "value": "0,00E+00",
                    "module": "C1",
                    "scenario": null
                },
                {
                    "value": "1,43E-02",
                    "module": "C2",
                    "scenario": null
                },
                {
                    "value": "2,99E-03",
                    "module": "C3",
                    "scenario": null
                },
                {
                    "value": "4,69E-03",
                    "module": "C4",
                    "scenario": null
                },
                {
                    "value": "-1,81E+00",
                    "module": "D",
                    "scenario": null
                }
            ]
        },
        {
            "parameter": "GWP-fossil",
            "values": [
                {
                    "value": "5,49E+00",
                    "module": "A1-A3",
                    "scenario": null
                },
                {
                    "value": "6,24E-01",
                    "module": "A4",
                    "scenario": null
                },
                {
                    "value": "2,65E-02",
                    "module": "A5",
                    "scenario": null
                },
                {
                    "value": "0,00E+00",
                    "module": "C1",
                    "scenario": null
                },
                {
                    "value": "1,43E-02",
                    "module": "C2",
                    "scenario": null
                },
                {
                    "value": "2,99E-03",
                    "module": "C3",
                    "scenario": null
                },
                {
                    "value": "4,69E-03",
                    "module": "C4",
                    "scenario": null
                },
                {
                    "value": "-1,81E+00",
                    "module": "D",
                    "scenario": null
                }
            ]
        },
        {
            "parameter": "GWP-biogenic",
            "values": [
                {
                    "value": "-1,33E-01",
                    "module": "A1-A3",
                    "scenario": null
                },
                {
                    "value": "0,00E+00",
                    "module": "A4",
                    "scenario": null
                },
                {
                    "value": "1,33E-01",
                    "module": "A5",
                    "scenario": null
                },
                {
                    "value": "0,00E+00",
                    "module": "C1",
                    "scenario": null
                },
                {
                    "value": "0,00E+00",
                    "module": "C2",
                    "scenario": null
                },
                {
                    "value": "0,00E+00",
                    "module": "C3",
                    "scenario": null
                },
                {
                    "value": "0,00E+00",
                    "module": "C4",
                    "scenario": null
                },
                {
                    "value": "0,00E+00",
                    "module": "D",
                    "scenario": null
                }
            ]
        },
        {
            "parameter": "GWP-luluc",
            "values": [
                {
                    "value": "1,47E-02",
                    "module": "A1-A3",
                    "scenario": null
                },
                {
                    "value": "2,50E-04",
                    "module": "A4",
                    "scenario": null
                },
                {
                    "value": "7,63E-07",
                    "module": "A5",
                    "scenario": null
                },
                {
                    "value": "0,00E+00",
                    "module": "C1",
                    "scenario": null
                },
                {
                    "value": "5,74E-06",
                    "module": "C2",
                    "scenario": null
                },
                {
                    "value": "7,45E-06",
                    "module": "C3",
                    "scenario": null
                },
                {
                    "value": "3,38E-06",
                    "module": "C4",
                    "scenario": null
                },
                {
                    "value": "-5,32E-03",
                    "module": "D",
                    "scenario": null
                }
            ]
        },
        {
            "parameter": "ODP",
            "values": [
                {
                    "value": "2,90E-07",
                    "module": "A1-A3",
                    "scenario": null
                },
                {
                    "value": "1,45E-07",
                    "module": "A4",
                    "scenario": null
                },
                {
                    "value": "4,11E-10",
                    "module": "A5",
                    "scenario": null
                },
                {
                    "value": "0,00E+00",
                    "module": "C1",
                    "scenario": null
                },
                {
                    "value": "3,32E-09",
                    "module": "C2",
                    "scenario": null
                },
                {
                    "value": "1,51E-10",
                    "module": "C3",
                    "scenario": null
                },
                {
                    "value": "1,16E-09",
                    "module": "C4",
                    "scenario": null
                },
                {
                    "value": "-7,14E-08",
                    "module": "D",
                    "scenario": null
                }
            ]
        },
        {
            "parameter": "AP",
            "values": [
                {
                    "value": "6,28E-02",
                    "module": "A1-A3",
                    "scenario": null
                },
                {
                    "value": "1,77E-03",
                    "module": "A4",
                    "scenario": null
                },
                {
                    "value": "1,43E-05",
                    "module": "A5",
                    "scenario": null
                },
                {
                    "value": "0,00E+00",
                    "module": "C1",
                    "scenario": null
                },
                {
                    "value": "4,07E-05",
                    "module": "C2",
                    "scenario": null
                },
                {
                    "value": "1,54E-05",
                    "module": "C3",
                    "scenario": null
                },
                {
                    "value": "2,95E-05",
                    "module": "C4",
                    "scenario": null
                },
                {
                    "value": "-2,14E-02",
                    "module": "D",
                    "scenario": null
                }
            ]
        },
        {
            "parameter": "POCP",
            "values": [
                {
                    "value": "2,24E-02",
                    "module": "A1-A3",
                    "scenario": null
                },
                {
                    "value": "1,51E-03",
                    "module": "A4",
                    "scenario": null
                },
                {
                    "value": "1,62E-05",
                    "module": "A5",
                    "scenario": null
                },
                {
                    "value": "0,00E+00",
                    "module": "C1",
                    "scenario": null
                },
                {
                    "value": "3,47E-05",
                    "module": "C2",
                    "scenario": null
                },
                {
                    "value": "6,23E-06",
                    "module": "C3",
                    "scenario": null
                },
                {
                    "value": "3,32E-05",
                    "module": "C4",
                    "scenario": null
                },
                {
                    "value": "-7,33E-03",
                    "module": "D",
                    "scenario": null
                }
            ]
        },
        {
            "parameter": "ADPE",
            "values": [
                {
                    "value": "1,83E-03",
                    "module": "A1-A3",
                    "scenario": null
                },
                {
                    "value": "2,21E-06",
                    "module": "A4",
                    "scenario": null
                },
                {
                    "value": "7,13E-09",
                    "module": "A5",
                    "scenario": null
                },
                {
                    "value": "0,00E+00",
                    "module": "C1",
                    "scenario": null
                },
                {
                    "value": "5,08E-08",
                    "module": "C2",
                    "scenario": null
                },
                {
                    "value": "7,24E-09",
                    "module": "C3",
                    "scenario": null
                },
                {
                    "value": "1,29E-08",
                    "module": "C4",
                    "scenario": null
                },
                {
                    "value": "-7,41E-04",
                    "module": "D",
                    "scenario": null
                }
            ]
        },
        {
            "parameter": "ADPF",
            "values": [
                {
                    "value": "6,09E+01",
                    "module": "A1-A3",
                    "scenario": null
                },
                {
                    "value": "9,46E+00",
                    "module": "A4",
                    "scenario": null
                },
                {
                    "value": "2,95E-02",
                    "module": "A5",
                    "scenario": null
                },
                {
                    "value": "0,00E+00",
                    "module": "C1",
                    "scenario": null
                },
                {
                    "value": "2,17E-01",
                    "module": "C2",
                    "scenario": null
                },
                {
                    "value": "6,33E-02",
                    "module": "C3",
                    "scenario": null
                },
                {
                    "value": "8,72E-02",
                    "module": "C4",
                    "scenario": null
                },
                {
                    "value": "-1,93E+01",
                    "module": "D",
                    "scenario": null
                }
            ]
        },
        {
            "parameter": "WDP",
            "values": [
                {
                    "value": "1,71E+00",
                    "module": "A1-A3",
                    "scenario": null
                },
                {
                    "value": "2,88E-02",
                    "module": "A4",
                    "scenario": null
                },
                {
                    "value": "2,59E-04",
                    "module": "A5",
                    "scenario": null
                },
                {
                    "value": "0,00E+00",
                    "module": "C1",
                    "scenario": null
                },
                {
                    "value": "6,62E-04",
                    "module": "C2",
                    "scenario": null
                },
                {
                    "value": "7,07E-04",
                    "module": "C3",
                    "scenario": null
                },
                {
                    "value": "-1,13E-03",
                    "module": "C4",
                    "scenario": null
                },
                {
                    "value": "-5,79E-01",
                    "module": "D",
                    "scenario": null
                }
            ]
        },
        {
            "parameter": "EP-freshwater",
            "values": [
                {
                    "value": "3,78E-04",
                    "module": "A1-A3",
                    "scenario": null
                },
                {
                    "value": "4,45E-06",
                    "module": "A4",
                    "scenario": null
                },
                {
                    "value": "2,12E-08",
                    "module": "A5",
                    "scenario": null
                },
                {
                    "value": "0,00E+00",
                    "module": "C1",
                    "scenario": null
                },
                {
                    "value": "1,02E-07",
                    "module": "C2",
                    "scenario": null
                },
                {
                    "value": "3,36E-07",
                    "module": "C3",
                    "scenario": null
                },
                {
                    "value": "6,41E-08",
                    "module": "C4",
                    "scenario": null
                },
                {
                    "value": "-1,26E-04",
                    "module": "D",
                    "scenario": null
                }
            ]
        },
        {
            "parameter": "EP-marine",
            "values": [
                {
                    "value": "6,65E-03",
                    "module": "A1-A3",
                    "scenario": null
                },
                {
                    "value": "3,52E-04",
                    "module": "A4",
                    "scenario": null
                },
                {
                    "value": "5,69E-06",
                    "module": "A5",
                    "scenario": null
                },
                {
                    "value": "0,00E+00",
                    "module": "C1",
                    "scenario": null
                },
                {
                    "value": "8,09E-06",
                    "module": "C2",
                    "scenario": null
                },
                {
                    "value": "1,97E-06",
                    "module": "C3",
                    "scenario": null
                },
                {
                    "value": "9,83E-06",
                    "module": "C4",
                    "scenario": null
                },
                {
                    "value": "-2,19E-03",
                    "module": "D",
                    "scenario": null
                }
            ]
        },
        {
            "parameter": "EP-terrestrial",
            "values": [
                {
                    "value": "7,60E-02",
                    "module": "A1-A3",
                    "scenario": null
                },
                {
                    "value": "3,93E-03",
                    "module": "A4",
                    "scenario": null
                },
                {
                    "value": "6,12E-05",
                    "module": "A5",
                    "scenario": null
                },
                {
                    "value": "0,00E+00",
                    "module": "C1",
                    "scenario": null
                },
                {
                    "value": "9,02E-05",
                    "module": "C2",
                    "scenario": null
                },
                {
                    "value": "2,28E-05",
                    "module": "C3",
                    "scenario": null
                },
                {
                    "value": "1,08E-04",
                    "module": "C4",
                    "scenario": null
                },
                {
                    "value": "-2,52E-02",
                    "module": "D",
                    "scenario": null
                }
            ]
        }
    ],
    "additional_environmental_impact": [
        {
            "parameter": "PM",
            "values": [
                {
                    "value": "4,44E-07",
                    "module": "A1-A3",
                    "scenario": null
                },
                {
                    "value": "5,01E-08",
                    "module": "A4",
                    "scenario": null
                },
                {
                    "value": "2,03E-10",
                    "module": "A5",
                    "scenario": null
                },
                {
                    "value": "0,00E+00",
                    "module": "C1",
                    "scenario": null
                },
                {
                    "value": "1,15E-09",
                    "module": "C2",
                    "scenario": null
                },
                {
                    "value": "4,11E-11",
                    "module": "C3",
                    "scenario": null
                },
                {
                    "value": "9,32E-10",
                    "module": "C4",
                    "scenario": null
                },
                {
                    "value": "-1,33E-07",
                    "module": "D",
                    "scenario": null
                }
            ]
        },
        {
            "parameter": "ETP-fw",
            "values": [
                {
                    "value": "5,16E+02",
                    "module": "A1-A3",
                    "scenario": null
                },
                {
                    "value": "7,43E+00",
                    "module": "A4",
                    "scenario": null
                },
                {
                    "value": "3,12E-02",
                    "module": "A5",
                    "scenario": null
                },
                {
                    "value": "0,00E+00",
                    "module": "C1",
                    "scenario": null
                },
                {
                    "value": "1,71E-01",
                    "module": "C2",
                    "scenario": null
                },
                {
                    "value": "3,18E-02",
                    "module": "C3",
                    "scenario": null
                },
                {
                    "value": "1,57E-01",
                    "module": "C4",
                    "scenario": null
                },
                {
                    "value": "-1,82E+02",
                    "module": "D",
                    "scenario": null
                }
            ]
        },
        {
            "parameter": "HTP-c",
            "values": [
                {
                    "value": "3,43E-08",
                    "module": "A1-A3",
                    "scenario": null
                },
                {
                    "value": "2,39E-10",
                    "module": "A4",
                    "scenario": null
                },
                {
                    "value": "3,06E-12",
                    "module": "A5",
                    "scenario": null
                },
                {
                    "value": "0,00E+00",
                    "module": "C1",
                    "scenario": null
                },
                {
                    "value": "5,49E-12",
                    "module": "C2",
                    "scenario": null
                },
                {
                    "value": "8,51E-13",
                    "module": "C3",
                    "scenario": null
                },
                {
                    "value": "8,98E-12",
                    "module": "C4",
                    "scenario": null
                },
                {
                    "value": "-1,04E-08",
                    "module": "D",
                    "scenario": null
                }
            ]
        },
        {
            "parameter": "HTP-nc",
            "values": [
                {
                    "value": "1,15E-06",
                    "module": "A1-A3",
                    "scenario": null
                },
                {
                    "value": "7,50E-09",
                    "module": "A4",
                    "scenario": null
                },
                {
                    "value": "1,28E-10",
                    "module": "A5",
                    "scenario": null
                },
                {
                    "value": "0,00E+00",
                    "module": "C1",
                    "scenario": null
                },
                {
                    "value": "1,72E-10",
                    "module": "C2",
                    "scenario": null
                },
                {
                    "value": "2,76E-11",
                    "module": "C3",
                    "scenario": null
                },
                {
                    "value": "8,45E-11",
                    "module": "C4",
                    "scenario": null
                },
                {
                    "value": "-4,26E-07",
                    "module": "D",
                    "scenario": null
                }
            ]
        },
        {
            "parameter": "SQP",
            "values": [
                {
                    "value": "4,49E+01",
                    "module": "A1-A3",
                    "scenario": null
                },
                {
                    "value": "6,60E+00",
                    "module": "A4",
                    "scenario": null
                },
                {
                    "value": "1,74E-02",
                    "module": "A5",
                    "scenario": null
                },
                {
                    "value": "0,00E+00",
                    "module": "C1",
                    "scenario": null
                },
                {
                    "value": "1,52E-01",
                    "module": "C2",
                    "scenario": null
                },
                {
                    "value": "9,73E-03",
                    "module": "C3",
                    "scenario": null
                },
                {
                    "value": "1,50E-01",
                    "module": "C4",
                    "scenario": null
                },
                {
                    "value": "-1,10E+01",
                    "module": "D",
                    "scenario": null
                }
            ]
        }
    ],
    "resource_use": [
        {
            "parameter": "PERE",
            "values": [
                {
                    "value": "7,93E+00",
                    "module": "A1-A3",
                    "scenario": null
                },
                {
                    "value": "1,33E-01",
                    "module": "A4",
                    "scenario": null
                },
                {
                    "value": "-7,09E-01",
                    "module": "A5",
                    "scenario": null
                },
                {
                    "value": "0,00E+00",
                    "module": "C1",
                    "scenario": null
                },
                {
                    "value": "3,06E-03",
                    "module": "C2",
                    "scenario": null
                },
                {
                    "value": "1,20E-02",
                    "module": "C3",
                    "scenario": null
                },
                {
                    "value": "1,26E-03",
                    "module": "C4",
                    "scenario": null
                },
                {
                    "value": "-2,64E+00",
                    "module": "D",
                    "scenario": null
                }
            ]
        },
        {
            "parameter": "PERM",
            "values": [
                {
                    "value": "1,24E+00",
                    "module": "A1-A3",
                    "scenario": null
                },
                {
                    "value": "0,00E+00",
                    "module": "A4",
                    "scenario": null
                },
                {
                    "value": "3,32E-01",
                    "module": "A5",
                    "scenario": null
                },
                {
                    "value": "0,00E+00",
                    "module": "C1",
                    "scenario": null
                },
                {
                    "value": "0,00E+00",
                    "module": "C2",
                    "scenario": null
                },
                {
                    "value": "0,00E+00",
                    "module": "C3",
                    "scenario": null
                },
                {
                    "value": "0,00E+00",
                    "module": "C4",
                    "scenario": null
                },
                {
                    "value": "0,00E+00",
                    "module": "D",
                    "scenario": null
                }
            ]
        },
        {
            "parameter": "PERT",
            "values": [
                {
                    "value": "9,17E+00",
                    "module": "A1-A3",
                    "scenario": null
                },
                {
                    "value": "1,33E-01",
                    "module": "A4",
                    "scenario": null
                },
                {
                    "value": "-3,77E-01",
                    "module": "A5",
                    "scenario": null
                },
                {
                    "value": "0,00E+00",
                    "module": "C1",
                    "scenario": null
                },
                {
                    "value": "3,06E-03",
                    "module": "C2",
                    "scenario": null
                },
                {
                    "value": "1,20E-02",
                    "module": "C3",
                    "scenario": null
                },
                {
                    "value": "1,26E-03",
                    "module": "C4",
                    "scenario": null
                },
                {
                    "value": "-2,64E+00",
                    "module": "D",
                    "scenario": null
                }
            ]
        },
        {
            "parameter": "PENRE",
            "values": [
                {
                    "value": "6,07E+01",
                    "module": "A1-A3",
                    "scenario": null
                },
                {
                    "value": "9,47E+00",
                    "module": "A4",
                    "scenario": null
                },
                {
                    "value": "3,84E-01",
                    "module": "A5",
                    "scenario": null
                },
                {
                    "value": "0,00E+00",
                    "module": "C1",
                    "scenario": null
                },
                {
                    "value": "2,18E-01",
                    "module": "C2",
                    "scenario": null
                },
                {
                    "value": "6,39E-02",
                    "module": "C3",
                    "scenario": null
                },
                {
                    "value": "9,32E-02",
                    "module": "C4",
                    "scenario": null
                },
                {
                    "value": "-1,93E+01",
                    "module": "D",
                    "scenario": null
                }
            ]
        },
        {
            "parameter": "PENRM",
            "values": [
                {
                    "value": "3,68E-01",
                    "module": "A1-A3",
                    "scenario": null
                },
                {
                    "value": "0,00E+00",
                    "module": "A4",
                    "scenario": null
                },
                {
                    "value": "-3,55E-01",
                    "module": "A5",
                    "scenario": null
                },
                {
                    "value": "0,00E+00",
                    "module": "C1",
                    "scenario": null
                },
                {
                    "value": "0,00E+00",
                    "module": "C2",
                    "scenario": null
                },
                {
                    "value": "0,00E+00",
                    "module": "C3",
                    "scenario": null
                },
                {
                    "value": "-5,96E-03",
                    "module": "C4",
                    "scenario": null
                },
                {
                    "value": "0,00E+00",
                    "module": "D",
                    "scenario": null
                }
            ]
        },
        {
            "parameter": "PENRT",
            "values": [
                {
                    "value": "6,11E+01",
                    "module": "A1-A3",
                    "scenario": null
                },
                {
                    "value": "9,47E+00",
                    "module": "A4",
                    "scenario": null
                },
                {
                    "value": "2,95E-02",
                    "module": "A5",
                    "scenario": null
                },
                {
                    "value": "0,00E+00",
                    "module": "C1",
                    "scenario": null
                },
                {
                    "value": "2,18E-01",
                    "module": "C2",
                    "scenario": null
                },
                {
                    "value": "6,39E-02",
                    "module": "C3",
                    "scenario": null
                },
                {
                    "value": "8,72E-02",
                    "module": "C4",
                    "scenario": null
                },
                {
                    "value": "-1,93E+01",
                    "module": "D",
                    "scenario": null
                }
            ]
        },
        {
            "parameter": "SM",
            "values": [
                {
                    "value": "1,10E-01",
                    "module": "A1-A3",
                    "scenario": null
                },
                {
                    "value": "0,00E+00",
                    "module": "A4",
                    "scenario": null
                },
                {
                    "value": "0,00E+00",
                    "module": "A5",
                    "scenario": null
                },
                {
                    "value": "0,00E+00",
                    "module": "C1",
                    "scenario": null
                },
                {
                    "value": "0,00E+00",
                    "module": "C2",
                    "scenario": null
                },
                {
                    "value": "0,00E+00",
                    "module": "C3",
                    "scenario": null
                },
                {
                    "value": "0,00E+00",
                    "module": "C4",
                    "scenario": null
                },
                {
                    "value": "0,00E+00",
                    "module": "D",
                    "scenario": null
                }
            ]
        },
        {
            "parameter": "RSF",
            "values": [
                {
                    "value": "0,00E+00",
                    "module": "A1-A3",
                    "scenario": null
                },
                {
                    "value": "0,00E+00",
                    "module": "A4",
                    "scenario": null
                },
                {
                    "value": "0,00E+00",
                    "module": "A5",
                    "scenario": null
                },
                {
                    "value": "0,00E+00",
                    "module": "C1",
                    "scenario": null
                },
                {
                    "value": "0,00E+00",
                    "module": "C2",
                    "scenario": null
                },
                {
                    "value": "0,00E+00",
                    "module": "C3",
                    "scenario": null
                },
                {
                    "value": "0,00E+00",
                    "module": "C4",
                    "scenario": null
                },
                {
                    "value": "0,00E+00",
                    "module": "D",
                    "scenario": null
                }
            ]
        },
        {
            "parameter": "NRSF",
            "values": [
                {
                    "value": "0,00E+00",
                    "module": "A1-A3",
                    "scenario": null
                },
                {
                    "value": "0,00E+00",
                    "module": "A4",
                    "scenario": null
                },
                {
                    "value": "0,00E+00",
                    "module": "A5",
                    "scenario": null
                },
                {
                    "value": "0,00E+00",
                    "module": "C1",
                    "scenario": null
                },
                {
                    "value": "0,00E+00",
                    "module": "C2",
                    "scenario": null
                },
                {
                    "value": "0,00E+00",
                    "module": "C3",
                    "scenario": null
                },
                {
                    "value": "0,00E+00",
                    "module": "C4",
                    "scenario": null
                },
                {
                    "value": "0,00E+00",
                    "module": "D",
                    "scenario": null
                }
            ]
        },
        {
            "parameter": "FW",
            "values": [
                {
                    "value": "5,59E-02",
                    "module": "A1-A3",
                    "scenario": null
                },
                {
                    "value": "1,00E-03",
                    "module": "A4",
                    "scenario": null
                },
                {
                    "value": "5,29E-05",
                    "module": "A5",
                    "scenario": null
                },
                {
                    "value": "0,00E+00",
                    "module": "C1",
                    "scenario": null
                },
                {
                    "value": "2,31E-05",
                    "module": "C2",
                    "scenario": null
                },
                {
                    "value": "4,08E-05",
                    "module": "C3",
                    "scenario": null
                },
                {
                    "value": "2,19E-04",
                    "module": "C4",
                    "scenario": null
                },
                {
                    "value": "-1,95E-02",
                    "module": "D",
                    "scenario": null
                }
            ]
        }
    ],
    "end_of_life_waste": [
        {
            "parameter": "HWD",
            "values": [
                {
                    "value": "2,36E-04",
                    "module": "A1-A3",
                    "scenario": null
                },
                {
                    "value": "2,47E-05",
                    "module": "A4",
                    "scenario": null
                },
                {
                    "value": "1,71E-07",
                    "module": "A5",
                    "scenario": null
                },
                {
                    "value": "0,00E+00",
                    "module": "C1",
                    "scenario": null
                },
                {
                    "value": "5,68E-07",
                    "module": "C2",
                    "scenario": null
                },
                {
                    "value": "2,24E-08",
                    "module": "C3",
                    "scenario": null
                },
                {
                    "value": "1,67E-07",
                    "module": "C4",
                    "scenario": null
                },
                {
                    "value": "-6,99E-05",
                    "module": "D",
                    "scenario": null
                }
            ]
        },
        {
            "parameter": "NHWD",
            "values": [
                {
                    "value": "1,90E+00",
                    "module": "A1-A3",
                    "scenario": null
                },
                {
                    "value": "4,98E-01",
                    "module": "A4",
                    "scenario": null
                },
                {
                    "value": "2,28E-03",
                    "module": "A5",
                    "scenario": null
                },
                {
                    "value": "0,00E+00",
                    "module": "C1",
                    "scenario": null
                },
                {
                    "value": "1,14E-02",
                    "module": "C2",
                    "scenario": null
                },
                {
                    "value": "2,38E-04",
                    "module": "C3",
                    "scenario": null
                },
                {
                    "value": "3,81E-01",
                    "module": "C4",
                    "scenario": null
                },
                {
                    "value": "-3,55E-01",
                    "module": "D",
                    "scenario": null
                }
            ]
        },
        {
            "parameter": "RWD",
            "values": [
                {
                    "value": "2,92E-04",
                    "module": "A1-A3",
                    "scenario": null
                },
                {
                    "value": "1,37E-04",
                    "module": "A4",
                    "scenario": null
                },
                {
                    "value": "3,49E-07",
                    "module": "A5",
                    "scenario": null
                },
                {
                    "value": "0,00E+00",
                    "module": "C1",
                    "scenario": null
                },
                {
                    "value": "3,15E-06",
                    "module": "C2",
                    "scenario": null
                },
                {
                    "value": "8,51E-07",
                    "module": "C3",
                    "scenario": null
                },
                {
                    "value": "1,12E-06",
                    "module": "C4",
                    "scenario": null
                },
                {
                    "value": "-6,93E-05",
                    "module": "D",
                    "scenario": null
                }
            ]
        }
    ],
    "end_of_life_flow": [
        {
            "parameter": "CRU",
            "values": [
                {
                    "value": "0,00E+00",
                    "module": "A1-A3",
                    "scenario": null
                },
                {
                    "value": "0,00E+00",
                    "module": "A4",
                    "scenario": null
                },
                {
                    "value": "0,00E+00",
                    "module": "A5",
                    "scenario": null
                },
                {
                    "value": "0,00E+00",
                    "module": "C1",
                    "scenario": null
                },
                {
                    "value": "0,00E+00",
                    "module": "C2",
                    "scenario": null
                },
                {
                    "value": "0,00E+00",
                    "module": "C3",
                    "scenario": null
                },
                {
                    "value": "0,00E+00",
                    "module": "C4",
                    "scenario": null
                },
                {
                    "value": "0,00E+00",
                    "module": "D",
                    "scenario": null
                }
            ]
        },
        {
            "parameter": "MFR",
            "values": [
                {
                    "value": "1,26E-02",
                    "module": "A1-A3",
                    "scenario": null
                },
                {
                    "value": "0,00E+00",
                    "module": "A4",
                    "scenario": null
                },
                {
                    "value": "4,22E-02",
                    "module": "A5",
                    "scenario": null
                },
                {
                    "value": "0,00E+00",
                    "module": "C1",
                    "scenario": null
                },
                {
                    "value": "0,00E+00",
                    "module": "C2",
                    "scenario": null
                },
                {
                    "value": "4,47E-01",
                    "module": "C3",
                    "scenario": null
                },
                {
                    "value": "0,00E+00",
                    "module": "C4",
                    "scenario": null
                },
                {
                    "value": "0,00E+00",
                    "module": "D",
                    "scenario": null
                }
            ]
        },
        {
            "parameter": "MER",
            "values": [
                {
                    "value": "0,00E+00",
                    "module": "A1-A3",
                    "scenario": null
                },
                {
                    "value": "0,00E+00",
                    "module": "A4",
                    "scenario": null
                },
                {
                    "value": "0,00E+00",
                    "module": "A5",
                    "scenario": null
                },
                {
                    "value": "0,00E+00",
                    "module": "C1",
                    "scenario": null
                },
                {
                    "value": "0,00E+00",
                    "module": "C2",
                    "scenario": null
                },
                {
                    "value": "0,00E+00",
                    "module": "C3",
                    "scenario": null
                },
                {
                    "value": "0,00E+00",
                    "module": "C4",
                    "scenario": null
                },
                {
                    "value": "0,00E+00",
                    "module": "D",
                    "scenario": null
                }
            ]
        },
        {
            "parameter": "EEE",
            "values": [
                {
                    "value": "0,00E+00",
                    "module": "A1-A3",
                    "scenario": null
                },
                {
                    "value": "0,00E+00",
                    "module": "A4",
                    "scenario": null
                },
                {
                    "value": "3,98E-02",
                    "module": "A5",
                    "scenario": null
                },
                {
                    "value": "0,00E+00",
                    "module": "C1",
                    "scenario": null
                },
                {
                    "value": "0,00E+00",
                    "module": "C2",
                    "scenario": null
                },
                {
                    "value": "0,00E+00",
                    "module": "C3",
                    "scenario": null
                },
                {
                    "value": "2,53E-04",
                    "module": "C4",
                    "scenario": null
                },
                {
                    "value": "0,00E+00",
                    "module": "D",
                    "scenario": null
                }
            ]
        },
        {
            "parameter": "EET",
            "values": [
                {
                    "value": "0,00E+00",
                    "module": "A1-A3",
                    "scenario": null
                },
                {
                    "value": "0,00E+00",
                    "module": "A4",
                    "scenario": null
                },
                {
                    "value": "2,64E-01",
                    "module": "A5",
                    "scenario": null
                },
                {
                    "value": "0,00E+00",
                    "module": "C1",
                    "scenario": null
                },
                {
                    "value": "0,00E+00",
                    "module": "C2",
                    "scenario": null
                },
                {
                    "value": "0,00E+00",
                    "module": "C3",
                    "scenario": null
                },
                {
                    "value": "1,67E-03",
                    "module": "C4",
                    "scenario": null
                },
                {
                    "value": "0,00E+00",
                    "module": "D",
                    "scenario": null
                }
            ]
        }
    ]
}