{
    "product_name": "Punta PXR",
    "epd_id": "EPD-Kiwa-EE-161567-EN",
    "compliance": [
        "EN 15804+A2",
        "ISO 14025"
    ],
    "producer_name": "Ansorg GmbH",
    "environmental_impact": [
        {
            "parameter": "GWP-total",
            "values": [
                {
                    "value": "6,76E+00",
                    "module": "A1",
                    "scenario": "Standard scenario"
                },
                {
                    "value": "6,61E-02",
                    "module": "A2",
                    "scenario": "Standard scenario"
                },
                {
                    "value": "-1,70E-01",
                    "module": "A3",
                    "scenario": "Standard scenario"
                },
                {
                    "value": "9,05E-02",
                    "module": "A4",
                    "scenario": "Standard scenario"
                },
                {
                    "value": "3,91E-01",
                    "module": "A5",
                    "scenario": "Standard scenario"
                },
                {
                    "value": "3,13E+02",
                    "module": "B6",
                    "scenario": "Standard scenario"
                },
                {
                    "value": "0,00E+00",
                    "module": "C1",
                    "scenario": "Standard scenario"
                },
                {
                    "value": "3,87E-03",
                    "module": "C2",
                    "scenario": "Standard scenario"
                },
                {
                    "value": "2,24E-01",
                    "module": "C3",
                    "scenario": "Standard scenario"
                },
                {
                    "value": "1,71E-03",
                    "module": "C4",
                    "scenario": "Standard scenario"
                },
                {
                    "value": "-2,82E+00",
                    "module": "D",
                    "scenario": "Standard scenario"
                },
                {
                    "value": "6,66E+00",
                    "module": "A1A3",
                    "scenario": null
                }
            ]
        },
        {
            "parameter": "GWP-fossil",
            "values": [
                {
                    "value": "6,75E+00",
                    "module": "A1",
                    "scenario": "Standard scenario"
                },
                {
                    "value": "6,60E-02",
                    "module": "A2",
                    "scenario": "Standard scenario"
                },
                {
                    "value": "2,02E-01",
                    "module": "A3",
                    "scenario": "Standard scenario"
                },
                {
                    "value": "9,04E-02",
                    "module": "A4",
                    "scenario": "Standard scenario"
                },
                {
                    "value": "1,56E-02",
                    "module": "A5",
                    "scenario": "Standard scenario"
                },
                {
                    "value": "3,03E+02",
                    "module": "B6",
                    "scenario": "Standard scenario"
                },
                {
                    "value": "0,00E+00",
                    "module": "C1",
                    "scenario": "Standard scenario"
                },
                {
                    "value": "3,86E-03",
                    "module": "C2",
                    "scenario": "Standard scenario"
                },
                {
                    "value": "2,24E-01",
                    "module": "C3",
                    "scenario": "Standard scenario"
                },
                {
                    "value": "1,71E-03",
                    "module": "C4",
                    "scenario": "Standard scenario"
                },
                {
                    "value": "-3,19E+00",
                    "module": "D",
                    "scenario": "Standard scenario"
                },
                {
                    "value": "7,02E+00",
                    "module": "A1A3",
                    "scenario": null
                }
            ]
        },
        {
            "parameter": "GWP-biogenic",
            "values": [
                {
                    "value": "-1,34E-02",
                    "module": "A1",
                    "scenario": "Standard scenario"
                },
                {
                    "value": "-3,37E-06",
                    "module": "A2",
                    "scenario": "Standard scenario"
                },
                {
                    "value": "-3,74E-01",
                    "module": "A3",
                    "scenario": "Standard scenario"
                },
                {
                    "value": "4,17E-05",
                    "module": "A4",
                    "scenario": "Standard scenario"
                },
                {
                    "value": "3,76E-01",
                    "module": "A5",
                    "scenario": "Standard scenario"
                },
                {
                    "value": "9,09E+00",
                    "module": "B6",
                    "scenario": "Standard scenario"
                },
                {
                    "value": "0,00E+00",
                    "module": "C1",
                    "scenario": "Standard scenario"
                },
                {
                    "value": "1,78E-06",
                    "module": "C2",
                    "scenario": "Standard scenario"
                },
                {
                    "value": "-7,53E-05",
                    "module": "C3",
                    "scenario": "Standard scenario"
                },
                {
                    "value": "5,02E-06",
                    "module": "C4",
                    "scenario": "Standard scenario"
                },
                {
                    "value": "3,78E-01",
                    "module": "D",
                    "scenario": "Standard scenario"
                },
                {
                    "value": "-3,88E-01",
                    "module": "A1A3",
                    "scenario": null
                }
            ]
        },
        {
            "parameter": "GWP-luluc",
            "values": [
                {
                    "value": "2,84E-02",
                    "module": "A1",
                    "scenario": "Standard scenario"
                },
                {
                    "value": "3,86E-05",
                    "module": "A2",
                    "scenario": "Standard scenario"
                },
                {
                    "value": "2,62E-03",
                    "module": "A3",
                    "scenario": "Standard scenario"
                },
                {
                    "value": "3,31E-05",
                    "module": "A4",
                    "scenario": "Standard scenario"
                },
                {
                    "value": "4,66E-06",
                    "module": "A5",
                    "scenario": "Standard scenario"
                },
                {
                    "value": "7,04E-01",
                    "module": "B6",
                    "scenario": "Standard scenario"
                },
                {
                    "value": "0,00E+00",
                    "module": "C1",
                    "scenario": "Standard scenario"
                },
                {
                    "value": "1,42E-06",
                    "module": "C2",
                    "scenario": "Standard scenario"
                },
                {
                    "value": "4,45E-05",
                    "module": "C3",
                    "scenario": "Standard scenario"
                },
                {
                    "value": "2,77E-07",
                    "module": "C4",
                    "scenario": "Standard scenario"
                },
                {
                    "value": "-1,22E-02",
                    "module": "D",
                    "scenario": "Standard scenario"
                },
                {
                    "value": "3,10E-02",
                    "module": "A1A3",
                    "scenario": null
                }
            ]
        },
        {
            "parameter": "ODP",
            "values": [
                {
                    "value": "3,49E-07",
                    "module": "A1",
                    "scenario": "Standard scenario"
                },
                {
                    "value": "1,37E-08",
                    "module": "A2",
                    "scenario": "Standard scenario"
                },
                {
                    "value": "2,32E-08",
                    "module": "A3",
                    "scenario": "Standard scenario"
                },
                {
                    "value": "2,00E-08",
                    "module": "A4",
                    "scenario": "Standard scenario"
                },
                {
                    "value": "2,30E-09",
                    "module": "A5",
                    "scenario": "Standard scenario"
                },
                {
                    "value": "2,55E-05",
                    "module": "B6",
                    "scenario": "Standard scenario"
                },
                {
                    "value": "0,00E+00",
                    "module": "C1",
                    "scenario": "Standard scenario"
                },
                {
                    "value": "8,53E-10",
                    "module": "C2",
                    "scenario": "Standard scenario"
                },
                {
                    "value": "7,04E-09",
                    "module": "C3",
                    "scenario": "Standard scenario"
                },
                {
                    "value": "7,04E-11",
                    "module": "C4",
                    "scenario": "Standard scenario"
                },
                {
                    "value": "-1,29E-07",
                    "module": "D",
                    "scenario": "Standard scenario"
                },
                {
                    "value": "3,85E-07",
                    "module": "A1A3",
                    "scenario": null
                }
            ]
        },
        {
            "parameter": "AP",
            "values": [
                {
                    "value": "8,96E-02",
                    "module": "A1",
                    "scenario": "Standard scenario"
                },
                {
                    "value": "1,57E-03",
                    "module": "A2",
                    "scenario": "Standard scenario"
                },
                {
                    "value": "1,29E-03",
                    "module": "A3",
                    "scenario": "Standard scenario"
                },
                {
                    "value": "5,24E-04",
                    "module": "A4",
                    "scenario": "Standard scenario"
                },
                {
                    "value": "8,12E-05",
                    "module": "A5",
                    "scenario": "Standard scenario"
                },
                {
                    "value": "1,77E+00",
                    "module": "B6",
                    "scenario": "Standard scenario"
                },
                {
                    "value": "0,00E+00",
                    "module": "C1",
                    "scenario": "Standard scenario"
                },
                {
                    "value": "2,24E-05",
                    "module": "C2",
                    "scenario": "Standard scenario"
                },
                {
                    "value": "3,28E-04",
                    "module": "C3",
                    "scenario": "Standard scenario"
                },
                {
                    "value": "2,77E-06",
                    "module": "C4",
                    "scenario": "Standard scenario"
                },
                {
                    "value": "-2,07E-02",
                    "module": "D",
                    "scenario": "Standard scenario"
                },
                {
                    "value": "9,24E-02",
                    "module": "A1A3",
                    "scenario": null
                }
            ]
        },
        {
            "parameter": "POCP",
            "values": [
                {
                    "value": "2,93E-02",
                    "module": "A1",
                    "scenario": "Standard scenario"
                },
                {
                    "value": "1,16E-03",
                    "module": "A2",
                    "scenario": "Standard scenario"
                },
                {
                    "value": "9,28E-04",
                    "module": "A3",
                    "scenario": "Standard scenario"
                },
                {
                    "value": "5,82E-04",
                    "module": "A4",
                    "scenario": "Standard scenario"
                },
                {
                    "value": "1,03E-04",
                    "module": "A5",
                    "scenario": "Standard scenario"
                },
                {
                    "value": "7,01E-01",
                    "module": "B6",
                    "scenario": "Standard scenario"
                },
                {
                    "value": "0,00E+00",
                    "module": "C1",
                    "scenario": "Standard scenario"
                },
                {
                    "value": "2,49E-05",
                    "module": "C2",
                    "scenario": "Standard scenario"
                },
                {
                    "value": "2,13E-04",
                    "module": "C3",
                    "scenario": "Standard scenario"
                },
                {
                    "value": "2,82E-06",
                    "module": "C4",
                    "scenario": "Standard scenario"
                },
                {
                    "value": "-1,04E-02",
                    "module": "D",
                    "scenario": "Standard scenario"
                },
                {
                    "value": "3,14E-02",
                    "module": "A1A3",
                    "scenario": null
                }
            ]
        },
        {
            "parameter": "ADPE",
            "values": [
                {
                    "value": "4,74E-04",
                    "module": "A1",
                    "scenario": "Standard scenario"
                },
                {
                    "value": "8,80E-07",
                    "module": "A2",
                    "scenario": "Standard scenario"
                },
                {
                    "value": "1,40E-06",
                    "module": "A3",
                    "scenario": "Standard scenario"
                },
                {
                    "value": "2,29E-06",
                    "module": "A4",
                    "scenario": "Standard scenario"
                },
                {
                    "value": "4,79E-07",
                    "module": "A5",
                    "scenario": "Standard scenario"
                },
                {
                    "value": "2,20E-03",
                    "module": "B6",
                    "scenario": "Standard scenario"
                },
                {
                    "value": "0,00E+00",
                    "module": "C1",
                    "scenario": "Standard scenario"
                },
                {
                    "value": "9,79E-08",
                    "module": "C2",
                    "scenario": "Standard scenario"
                },
                {
                    "value": "1,26E-06",
                    "module": "C3",
                    "scenario": "Standard scenario"
                },
                {
                    "value": "3,23E-09",
                    "module": "C4",
                    "scenario": "Standard scenario"
                },
                {
                    "value": "7,04E-04",
                    "module": "D",
                    "scenario": "Standard scenario"
                },
                {
                    "value": "4,76E-04",
                    "module": "A1A3",
                    "scenario": null
                }
            ]
        },
        {
            "parameter": "ADPF",
            "values": [
                {
                    "value": "7,28E+01",
                    "module": "A1",
                    "scenario": "Standard scenario"
                },
                {
                    "value": "8,94E-01",
                    "module": "A2",
                    "scenario": "Standard scenario"
                },
                {
                    "value": "3,20E+00",
                    "module": "A3",
                    "scenario": "Standard scenario"
                },
                {
                    "value": "1,36E+00",
                    "module": "A4",
                    "scenario": "Standard scenario"
                },
                {
                    "value": "1,72E-01",
                    "module": "A5",
                    "scenario": "Standard scenario"
                },
                {
                    "value": "6,23E+03",
                    "module": "B6",
                    "scenario": "Standard scenario"
                },
                {
                    "value": "0,00E+00",
                    "module": "C1",
                    "scenario": "Standard scenario"
                },
                {
                    "value": "5,83E-02",
                    "module": "C2",
                    "scenario": "Standard scenario"
                },
                {
                    "value": "5,85E-01",
                    "module": "C3",
                    "scenario": "Standard scenario"
                },
                {
                    "value": "6,59E-03",
                    "module": "C4",
                    "scenario": "Standard scenario"
                },
                {
                    "value": "-3,03E+01",
                    "module": "D",
                    "scenario": "Standard scenario"
                },
                {
                    "value": "7,69E+01",
                    "module": "A1A3",
                    "scenario": null
                }
            ]
        },
        {
            "parameter": "WDP",
            "values": [
                {
                    "value": "1,78E+00",
                    "module": "A1",
                    "scenario": "Standard scenario"
                },
                {
                    "value": "2,00E-03",
                    "module": "A2",
                    "scenario": "Standard scenario"
                },
                {
                    "value": "7,86E-02",
                    "module": "A3",
                    "scenario": "Standard scenario"
                },
                {
                    "value": "4,88E-03",
                    "module": "A4",
                    "scenario": "Standard scenario"
                },
                {
                    "value": "9,47E-04",
                    "module": "A5",
                    "scenario": "Standard scenario"
                },
                {
                    "value": "6,98E+01",
                    "module": "B6",
                    "scenario": "Standard scenario"
                },
                {
                    "value": "0,00E+00",
                    "module": "C1",
                    "scenario": "Standard scenario"
                },
                {
                    "value": "2,09E-04",
                    "module": "C2",
                    "scenario": "Standard scenario"
                },
                {
                    "value": "1,16E-02",
                    "module": "C3",
                    "scenario": "Standard scenario"
                },
                {
                    "value": "2,10E-04",
                    "module": "C4",
                    "scenario": "Standard scenario"
                },
                {
                    "value": "-3,03E-01",
                    "module": "D",
                    "scenario": "Standard scenario"
                },
                {
                    "value": "1,86E+00",
                    "module": "A1A3",
                    "scenario": null
                }
            ]
        },
        {
            "parameter": "EP-freshwater",
            "values": [
                {
                    "value": "6,84E-04",
                    "module": "A1",
                    "scenario": "Standard scenario"
                },
                {
                    "value": "4,01E-07",
                    "module": "A2",
                    "scenario": "Standard scenario"
                },
                {
                    "value": "1,96E-05",
                    "module": "A3",
                    "scenario": "Standard scenario"
                },
                {
                    "value": "9,12E-07",
                    "module": "A4",
                    "scenario": "Standard scenario"
                },
                {
                    "value": "2,26E-07",
                    "module": "A5",
                    "scenario": "Standard scenario"
                },
                {
                    "value": "3,23E-02",
                    "module": "B6",
                    "scenario": "Standard scenario"
                },
                {
                    "value": "0,00E+00",
                    "module": "C1",
                    "scenario": "Standard scenario"
                },
                {
                    "value": "3,90E-08",
                    "module": "C2",
                    "scenario": "Standard scenario"
                },
                {
                    "value": "2,11E-06",
                    "module": "C3",
                    "scenario": "Standard scenario"
                },
                {
                    "value": "1,11E-08",
                    "module": "C4",
                    "scenario": "Standard scenario"
                },
                {
                    "value": "-1,05E-04",
                    "module": "D",
                    "scenario": "Standard scenario"
                },
                {
                    "value": "7,04E-04",
                    "module": "A1A3",
                    "scenario": null
                }
            ]
        },
        {
            "parameter": "EP-marine",
            "values": [
                {
                    "value": "8,52E-03",
                    "module": "A1",
                    "scenario": "Standard scenario"
                },
                {
                    "value": "3,98E-04",
                    "module": "A2",
                    "scenario": "Standard scenario"
                },
                {
                    "value": "3,17E-04",
                    "module": "A3",
                    "scenario": "Standard scenario"
                },
                {
                    "value": "1,85E-04",
                    "module": "A4",
                    "scenario": "Standard scenario"
                },
                {
                    "value": "2,89E-05",
                    "module": "A5",
                    "scenario": "Standard scenario"
                },
                {
                    "value": "2,24E-01",
                    "module": "B6",
                    "scenario": "Standard scenario"
                },
                {
                    "value": "0,00E+00",
                    "module": "C1",
                    "scenario": "Standard scenario"
                },
                {
                    "value": "7,90E-06",
                    "module": "C2",
                    "scenario": "Standard scenario"
                },
                {
                    "value": "6,94E-05",
                    "module": "C3",
                    "scenario": "Standard scenario"
                },
                {
                    "value": "2,74E-06",
                    "module": "C4",
                    "scenario": "Standard scenario"
                },
                {
                    "value": "-3,11E-03",
                    "module": "D",
                    "scenario": "Standard scenario"
                },
                {
                    "value": "9,24E-03",
                    "module": "A1A3",
                    "scenario": null
                }
            ]
        },
        {
            "parameter": "EP-terrestrial",
            "values": [
                {
                    "value": "1,04E-01",
                    "module": "A1",
                    "scenario": "Standard scenario"
                },
                {
                    "value": "4,43E-03",
                    "module": "A2",
                    "scenario": "Standard scenario"
                },
                {
                    "value": "3,69E-03",
                    "module": "A3",
                    "scenario": "Standard scenario"
                },
                {
                    "value": "2,04E-03",
                    "module": "A4",
                    "scenario": "Standard scenario"
                },
                {
                    "value": "3,08E-04",
                    "module": "A5",
                    "scenario": "Standard scenario"
                },
                {
                    "value": "2,76E+00",
                    "module": "B6",
                    "scenario": "Standard scenario"
                },
                {
                    "value": "0,00E+00",
                    "module": "C1",
                    "scenario": "Standard scenario"
                },
                {
                    "value": "8,71E-05",
                    "module": "C2",
                    "scenario": "Standard scenario"
                },
                {
                    "value": "7,80E-04",
                    "module": "C3",
                    "scenario": "Standard scenario"
                },
                {
                    "value": "8,68E-06",
                    "module": "C4",
                    "scenario": "Standard scenario"
                },
                {
                    "value": "-3,44E-02",
                    "module": "D",
                    "scenario": "Standard scenario"
                },
                {
                    "value": "1,12E-01",
                    "module": "A1A3",
                    "scenario": null
                }
            ]
        }
    ],
    "additional_environmental_impact": [
        {
            "parameter": "PM",
            "values": [
                {
                    "value": "5,37E-07",
                    "module": "A1",
                    "scenario": "Standard scenario"
                },
                {
                    "value": "3,32E-09",
                    "module": "A2",
                    "scenario": "Standard scenario"
                },
                {
                    "value": "1,65E-08",
                    "module": "A3",
                    "scenario": "Standard scenario"
                },
                {
                    "value": "8,14E-09",
                    "module": "A4",
                    "scenario": "Standard scenario"
                },
                {
                    "value": "1,49E-09",
                    "module": "A5",
                    "scenario": "Standard scenario"
                },
                {
                    "value": "4,63E-06",
                    "module": "B6",
                    "scenario": "Standard scenario"
                },
                {
                    "value": "0,00E+00",
                    "module": "C1",
                    "scenario": "Standard scenario"
                },
                {
                    "value": "3,48E-10",
                    "module": "C2",
                    "scenario": "Standard scenario"
                },
                {
                    "value": "3,64E-09",
                    "module": "C3",
                    "scenario": "Standard scenario"
                },
                {
                    "value": "4,43E-11",
                    "module": "C4",
                    "scenario": "Standard scenario"
                },
                {
                    "value": "-2,49E-07",
                    "module": "D",
                    "scenario": "Standard scenario"
                },
                {
                    "value": "5,57E-07",
                    "module": "A1A3",
                    "scenario": null
                }
            ]
        },
        {
            "parameter": "ETP-fw",
            "values": [
                {
                    "value": "6,73E+02",
                    "module": "A1",
                    "scenario": "Standard scenario"
                },
                {
                    "value": "6,57E-01",
                    "module": "A2",
                    "scenario": "Standard scenario"
                },
                {
                    "value": "9,23E+00",
                    "module": "A3",
                    "scenario": "Standard scenario"
                },
                {
                    "value": "1,22E+00",
                    "module": "A4",
                    "scenario": "Standard scenario"
                },
                {
                    "value": "2,85E-01",
                    "module": "A5",
                    "scenario": "Standard scenario"
                },
                {
                    "value": "4,27E+03",
                    "module": "B6",
                    "scenario": "Standard scenario"
                },
                {
                    "value": "0,00E+00",
                    "module": "C1",
                    "scenario": "Standard scenario"
                },
                {
                    "value": "5,20E-02",
                    "module": "C2",
                    "scenario": "Standard scenario"
                },
                {
                    "value": "3,14E+00",
                    "module": "C3",
                    "scenario": "Standard scenario"
                },
                {
                    "value": "3,50E+00",
                    "module": "C4",
                    "scenario": "Standard scenario"
                },
                {
                    "value": "-7,52E+01",
                    "module": "D",
                    "scenario": "Standard scenario"
                },
                {
                    "value": "6,83E+02",
                    "module": "A1A3",
                    "scenario": null
                }
            ]
        },
        {
            "parameter": "HTP-c",
            "values": [
                {
                    "value": "1,75E-08",
                    "module": "A1",
                    "scenario": "Standard scenario"
                },
                {
                    "value": "3,46E-11",
                    "module": "A2",
                    "scenario": "Standard scenario"
                },
                {
                    "value": "2,32E-10",
                    "module": "A3",
                    "scenario": "Standard scenario"
                },
                {
                    "value": "3,94E-11",
                    "module": "A4",
                    "scenario": "Standard scenario"
                },
                {
                    "value": "1,19E-11",
                    "module": "A5",
                    "scenario": "Standard scenario"
                },
                {
                    "value": "1,10E-07",
                    "module": "B6",
                    "scenario": "Standard scenario"
                },
                {
                    "value": "0,00E+00",
                    "module": "C1",
                    "scenario": "Standard scenario"
                },
                {
                    "value": "1,69E-12",
                    "module": "C2",
                    "scenario": "Standard scenario"
                },
                {
                    "value": "7,36E-11",
                    "module": "C3",
                    "scenario": "Standard scenario"
                },
                {
                    "value": "3,30E-13",
                    "module": "C4",
                    "scenario": "Standard scenario"
                },
                {
                    "value": "-4,35E-09",
                    "module": "D",
                    "scenario": "Standard scenario"
                },
                {
                    "value": "1,78E-08",
                    "module": "A1A3",
                    "scenario": null
                }
            ]
        },
        {
            "parameter": "HTP-nc",
            "values": [
                {
                    "value": "7,33E-07",
                    "module": "A1",
                    "scenario": "Standard scenario"
                },
                {
                    "value": "6,11E-10",
                    "module": "A2",
                    "scenario": "Standard scenario"
                },
                {
                    "value": "3,29E-09",
                    "module": "A3",
                    "scenario": "Standard scenario"
                },
                {
                    "value": "1,33E-09",
                    "module": "A4",
                    "scenario": "Standard scenario"
                },
                {
                    "value": "2,08E-10",
                    "module": "A5",
                    "scenario": "Standard scenario"
                },
                {
                    "value": "3,76E-06",
                    "module": "B6",
                    "scenario": "Standard scenario"
                },
                {
                    "value": "0,00E+00",
                    "module": "C1",
                    "scenario": "Standard scenario"
                },
                {
                    "value": "5,69E-11",
                    "module": "C2",
                    "scenario": "Standard scenario"
                },
                {
                    "value": "4,72E-09",
                    "module": "C3",
                    "scenario": "Standard scenario"
                },
                {
                    "value": "1,29E-11",
                    "module": "C4",
                    "scenario": "Standard scenario"
                },
                {
                    "value": "-6,16E-08",
                    "module": "D",
                    "scenario": "Standard scenario"
                },
                {
                    "value": "7,37E-07",
                    "module": "A1A3",
                    "scenario": null
                }
            ]
        },
        {
            "parameter": "SQP",
            "values": [
                {
                    "value": "2,74E+01",
                    "module": "A1",
                    "scenario": "Standard scenario"
                },
                {
                    "value": "3,61E-01",
                    "module": "A2",
                    "scenario": "Standard scenario"
                },
                {
                    "value": "3,69E+01",
                    "module": "A3",
                    "scenario": "Standard scenario"
                },
                {
                    "value": "1,18E+00",
                    "module": "A4",
                    "scenario": "Standard scenario"
                },
                {
                    "value": "6,92E-02",
                    "module": "A5",
                    "scenario": "Standard scenario"
                },
                {
                    "value": "1,52E+03",
                    "module": "B6",
                    "scenario": "Standard scenario"
                },
                {
                    "value": "0,00E+00",
                    "module": "C1",
                    "scenario": "Standard scenario"
                },
                {
                    "value": "5,06E-02",
                    "module": "C2",
                    "scenario": "Standard scenario"
                },
                {
                    "value": "4,74E-01",
                    "module": "C3",
                    "scenario": "Standard scenario"
                },
                {
                    "value": "1,21E-02",
                    "module": "C4",
                    "scenario": "Standard scenario"
                },
                {
                    "value": "-1,99E+01",
                    "module": "D",
                    "scenario": "Standard scenario"
                },
                {
                    "value": "6,46E+01",
                    "module": "A1A3",
                    "scenario": null
                }
            ]
        },
        {
            "parameter": "IRP",
            "values": [
                {
                    "value": "1,71E-01",
                    "module": "A1",
                    "scenario": "Standard scenario"
                },
                {
                    "value": "3,80E-03",
                    "module": "A2",
                    "scenario": "Standard scenario"
                },
                {
                    "value": "1,43E-02",
                    "module": "A3",
                    "scenario": "Standard scenario"
                },
                {
                    "value": "5,71E-03",
                    "module": "A4",
                    "scenario": "Standard scenario"
                },
                {
                    "value": "7,80E-04",
                    "module": "A5",
                    "scenario": "Standard scenario"
                },
                {
                    "value": "5,39E+01",
                    "module": "B6",
                    "scenario": "Standard scenario"
                },
                {
                    "value": "0,00E+00",
                    "module": "C1",
                    "scenario": "Standard scenario"
                },
                {
                    "value": "2,44E-04",
                    "module": "C2",
                    "scenario": "Standard scenario"
                },
                {
                    "value": "2,37E-03",
                    "module": "C3",
                    "scenario": "Standard scenario"
                },
                {
                    "value": "2,47E-05",
                    "module": "C4",
                    "scenario": "Standard scenario"
                },
                {
                    "value": "-4,00E-02",
                    "module": "D",
                    "scenario": "Standard scenario"
                },
                {
                    "value": "1,89E-01",
                    "module": "A1A3",
                    "scenario": null
                }
            ]
        }
    ],
    "resource_use": [
        {
            "parameter": "PERE",
            "values": [
                {
                    "value": "9,90E+00",
                    "module": "A1",
                    "scenario": "Standard scenario"
                },
                {
                    "value": "7,92E-03",
                    "module": "A2",
                    "scenario": "Standard scenario"
                },
                {
                    "value": "4,21E+00",
                    "module": "A3",
                    "scenario": "Standard scenario"
                },
                {
                    "value": "1,71E-02",
                    "module": "A4",
                    "scenario": "Standard scenario"
                },
                {
                    "value": "5,80E-03",
                    "module": "A5",
                    "scenario": "Standard scenario"
                },
                {
                    "value": "1,18E+03",
                    "module": "B6",
                    "scenario": "Standard scenario"
                },
                {
                    "value": "0,00E+00",
                    "module": "C1",
                    "scenario": "Standard scenario"
                },
                {
                    "value": "7,30E-04",
                    "module": "C2",
                    "scenario": "Standard scenario"
                },
                {
                    "value": "5,21E-02",
                    "module": "C3",
                    "scenario": "Standard scenario"
                },
                {
                    "value": "2,34E-04",
                    "module": "C4",
                    "scenario": "Standard scenario"
                },
                {
                    "value": "-3,65E+00",
                    "module": "D",
                    "scenario": "Standard scenario"
                },
                {
                    "value": "1,41E+01",
                    "module": "A1A3",
                    "scenario": null
                }
            ]
        },
        {
            "parameter": "PERM",
            "values": [
                {
                    "value": "0,00E+00",
                    "module": "A1",
                    "scenario": "Standard scenario"
                },
                {
                    "value": "0,00E+00",
                    "module": "A2",
                    "scenario": "Standard scenario"
                },
                {
                    "value": "3,59E+00",
                    "module": "A3",
                    "scenario": "Standard scenario"
                },
                {
                    "value": "0,00E+00",
                    "module": "A4",
                    "scenario": "Standard scenario"
                },
                {
                    "value": "0,00E+00",
                    "module": "A5",
                    "scenario": "Standard scenario"
                },
                {
                    "value": "0,00E+00",
                    "module": "B6",
                    "scenario": "Standard scenario"
                },
                {
                    "value": "0,00E+00",
                    "module": "C1",
                    "scenario": "Standard scenario"
                },
                {
                    "value": "0,00E+00",
                    "module": "C2",
                    "scenario": "Standard scenario"
                },
                {
                    "value": "0,00E+00",
                    "module": "C3",
                    "scenario": "Standard scenario"
                },
                {
                    "value": "0,00E+00",
                    "module": "C4",
                    "scenario": "Standard scenario"
                },
                {
                    "value": "-2,79E+00",
                    "module": "D",
                    "scenario": "Standard scenario"
                },
                {
                    "value": "3,59E+00",
                    "module": "A1A3",
                    "scenario": null
                }
            ]
        },
        {
            "parameter": "PERT",
            "values": [
                {
                    "value": "9,90E+00",
                    "module": "A1",
                    "scenario": "Standard scenario"
                },
                {
                    "value": "7,92E-03",
                    "module": "A2",
                    "scenario": "Standard scenario"
                },
                {
                    "value": "7,80E+00",
                    "module": "A3",
                    "scenario": "Standard scenario"
                },
                {
                    "value": "1,71E-02",
                    "module": "A4",
                    "scenario": "Standard scenario"
                },
                {
                    "value": "5,80E-03",
                    "module": "A5",
                    "scenario": "Standard scenario"
                },
                {
                    "value": "1,18E+03",
                    "module": "B6",
                    "scenario": "Standard scenario"
                },
                {
                    "value": "0,00E+00",
                    "module": "C1",
                    "scenario": "Standard scenario"
                },
                {
                    "value": "7,30E-04",
                    "module": "C2",
                    "scenario": "Standard scenario"
                },
                {
                    "value": "5,95E-02",
                    "module": "C3",
                    "scenario": "Standard scenario"
                },
                {
                    "value": "2,67E-04",
                    "module": "C4",
                    "scenario": "Standard scenario"
                },
                {
                    "value": "-6,44E+00",
                    "module": "D",
                    "scenario": "Standard scenario"
                },
                {
                    "value": "1,77E+01",
                    "module": "A1A3",
                    "scenario": null
                }
            ]
        },
        {
            "parameter": "PENRE",
            "values": [
                {
                    "value": "7,74E+01",
                    "module": "A1",
                    "scenario": "Standard scenario"
                },
                {
                    "value": "9,49E-01",
                    "module": "A2",
                    "scenario": "Standard scenario"
                },
                {
                    "value": "3,33E+00",
                    "module": "A3",
                    "scenario": "Standard scenario"
                },
                {
                    "value": "1,45E+00",
                    "module": "A4",
                    "scenario": "Standard scenario"
                },
                {
                    "value": "1,82E-01",
                    "module": "A5",
                    "scenario": "Standard scenario"
                },
                {
                    "value": "6,54E+03",
                    "module": "B6",
                    "scenario": "Standard scenario"
                },
                {
                    "value": "0,00E+00",
                    "module": "C1",
                    "scenario": "Standard scenario"
                },
                {
                    "value": "6,19E-02",
                    "module": "C2",
                    "scenario": "Standard scenario"
                },
                {
                    "value": "5,41E-01",
                    "module": "C3",
                    "scenario": "Standard scenario"
                },
                {
                    "value": "5,12E-03",
                    "module": "C4",
                    "scenario": "Standard scenario"
                },
                {
                    "value": "-3,19E+01",
                    "module": "D",
                    "scenario": "Standard scenario"
                },
                {
                    "value": "8,17E+01",
                    "module": "A1A3",
                    "scenario": null
                }
            ]
        },
        {
            "parameter": "PENRM",
            "values": [
                {
                    "value": "2,00E-01",
                    "module": "A1",
                    "scenario": "Standard scenario"
                },
                {
                    "value": "0,00E+00",
                    "module": "A2",
                    "scenario": "Standard scenario"
                },
                {
                    "value": "7,32E-02",
                    "module": "A3",
                    "scenario": "Standard scenario"
                },
                {
                    "value": "0,00E+00",
                    "module": "A4",
                    "scenario": "Standard scenario"
                },
                {
                    "value": "0,00E+00",
                    "module": "A5",
                    "scenario": "Standard scenario"
                },
                {
                    "value": "0,00E+00",
                    "module": "B6",
                    "scenario": "Standard scenario"
                },
                {
                    "value": "0,00E+00",
                    "module": "C1",
                    "scenario": "Standard scenario"
                },
                {
                    "value": "0,00E+00",
                    "module": "C2",
                    "scenario": "Standard scenario"
                },
                {
                    "value": "0,00E+00",
                    "module": "C3",
                    "scenario": "Standard scenario"
                },
                {
                    "value": "0,00E+00",
                    "module": "C4",
                    "scenario": "Standard scenario"
                },
                {
                    "value": "-2,42E-01",
                    "module": "D",
                    "scenario": "Standard scenario"
                },
                {
                    "value": "2,73E-01",
                    "module": "A1A3",
                    "scenario": null
                }
            ]
        },
        {
            "parameter": "PENRT",
            "values": [
                {
                    "value": "7,76E+01",
                    "module": "A1",
                    "scenario": "Standard scenario"
                },
                {
                    "value": "9,49E-01",
                    "module": "A2",
                    "scenario": "Standard scenario"
                },
                {
                    "value": "3,41E+00",
                    "module": "A3",
                    "scenario": "Standard scenario"
                },
                {
                    "value": "1,45E+00",
                    "module": "A4",
                    "scenario": "Standard scenario"
                },
                {
                    "value": "1,82E-01",
                    "module": "A5",
                    "scenario": "Standard scenario"
                },
                {
                    "value": "6,54E+03",
                    "module": "B6",
                    "scenario": "Standard scenario"
                },
                {
                    "value": "0,00E+00",
                    "module": "C1",
                    "scenario": "Standard scenario"
                },
                {
                    "value": "6,19E-02",
                    "module": "C2",
                    "scenario": "Standard scenario"
                },
                {
                    "value": "6,25E-01",
                    "module": "C3",
                    "scenario": "Standard scenario"
                },
                {
                    "value": "7,01E-03",
                    "module": "C4",
                    "scenario": "Standard scenario"
                },
                {
                    "value": "-3,21E+01",
                    "module": "D",
                    "scenario": "Standard scenario"
                },
                {
                    "value": "8,19E+01",
                    "module": "A1A3",
                    "scenario": null
                }
            ]
        },
        {
            "parameter": "SM",
            "values": [
                {
                    "value": "0,00E+00",
                    "module": "A1",
                    "scenario": "Standard scenario"
                },
                {
                    "value": "0,00E+00",
                    "module": "A2",
                    "scenario": "Standard scenario"
                },
                {
                    "value": "0,00E+00",
                    "module": "A3",
                    "scenario": "Standard scenario"
                },
                {
                    "value": "0,00E+00",
                    "module": "A4",
                    "scenario": "Standard scenario"
                },
                {
                    "value": "0,00E+00",
                    "module": "A5",
                    "scenario": "Standard scenario"
                },
                {
                    "value": "0,00E+00",
                    "module": "B6",
                    "scenario": "Standard scenario"
                },
                {
                    "value": "0,00E+00",
                    "module": "C1",
                    "scenario": "Standard scenario"
                },
                {
                    "value": "0,00E+00",
                    "module": "C2",
                    "scenario": "Standard scenario"
                },
                {
                    "value": "0,00E+00",
                    "module": "C3",
                    "scenario": "Standard scenario"
                },
                {
                    "value": "0,00E+00",
                    "module": "C4",
                    "scenario": "Standard scenario"
                },
                {
                    "value": "0,00E+00",
                    "module": "D",
                    "scenario": "Standard scenario"
                },
                {
                    "value": "0,00E+00",
                    "module": "A1A3",
                    "scenario": null
                }
            ]
        },
        {
            "parameter": "RSF",
            "values": [
                {
                    "value": "0,00E+00",
                    "module": "A1",
                    "scenario": "Standard scenario"
                },
                {
                    "value": "0,00E+00",
                    "module": "A2",
                    "scenario": "Standard scenario"
                },
                {
                    "value": "0,00E+00",
                    "module": "A3",
                    "scenario": "Standard scenario"
                },
                {
                    "value": "0,00E+00",
                    "module": "A4",
                    "scenario": "Standard scenario"
                },
                {
                    "value": "0,00E+00",
                    "module": "A5",
                    "scenario": "Standard scenario"
                },
                {
                    "value": "0,00E+00",
                    "module": "B6",
                    "scenario": "Standard scenario"
                },
                {
                    "value": "0,00E+00",
                    "module": "C1",
                    "scenario": "Standard scenario"
                },
                {
                    "value": "0,00E+00",
                    "module": "C2",
                    "scenario": "Standard scenario"
                },
                {
                    "value": "0,00E+00",
                    "module": "C3",
                    "scenario": "Standard scenario"
                },
                {
                    "value": "0,00E+00",
                    "module": "C4",
                    "scenario": "Standard scenario"
                },
                {
                    "value": "0,00E+00",
                    "module": "D",
                    "scenario": "Standard scenario"
                },
                {
                    "value": "0,00E+00",
                    "module": "A1A3",
                    "scenario": null
                }
            ]
        },
        {
            "parameter": "NRSF",
            "values": [
                {
                    "value": "0,00E+00",
                    "module": "A1",
                    "scenario": "Standard scenario"
                },
                {
                    "value": "0,00E+00",
                    "module": "A2",
                    "scenario": "Standard scenario"
                },
                {
                    "value": "0,00E+00",
                    "module": "A3",
                    "scenario": "Standard scenario"
                },
                {
                    "value": "0,00E+00",
                    "module": "A4",
                    "scenario": "Standard scenario"
                },
                {
                    "value": "0,00E+00",
                    "module": "A5",
                    "scenario": "Standard scenario"
                },
                {
                    "value": "0,00E+00",
                    "module": "B6",
                    "scenario": "Standard scenario"
                },
                {
                    "value": "0,00E+00",
                    "module": "C1",
                    "scenario": "Standard scenario"
                },
                {
                    "value": "0,00E+00",
                    "module": "C2",
                    "scenario": "Standard scenario"
                },
                {
                    "value": "0,00E+00",
                    "module": "C3",
                    "scenario": "Standard scenario"
                },
                {
                    "value": "0,00E+00",
                    "module": "C4",
                    "scenario": "Standard scenario"
                },
                {
                    "value": "0,00E+00",
                    "module": "D",
                    "scenario": "Standard scenario"
                },
                {
                    "value": "0,00E+00",
                    "module": "A1A3",
                    "scenario": null
                }
            ]
        },
        {
            "parameter": "FW",
            "values": [
                {
                    "value": "6,27E-02",
                    "module": "A1",
                    "scenario": "Standard scenario"
                },
                {
                    "value": "6,94E-05",
                    "module": "A2",
                    "scenario": "Standard scenario"
                },
                {
                    "value": "2,69E-03",
                    "module": "A3",
                    "scenario": "Standard scenario"
                },
                {
                    "value": "1,66E-04",
                    "module": "A4",
                    "scenario": "Standard scenario"
                },
                {
                    "value": "3,97E-05",
                    "module": "A5",
                    "scenario": "Standard scenario"
                },
                {
                    "value": "5,21E+00",
                    "module": "B6",
                    "scenario": "Standard scenario"
                },
                {
                    "value": "0,00E+00",
                    "module": "C1",
                    "scenario": "Standard scenario"
                },
                {
                    "value": "7,10E-06",
                    "module": "C2",
                    "scenario": "Standard scenario"
                },
                {
                    "value": "4,52E-04",
                    "module": "C3",
                    "scenario": "Standard scenario"
                },
                {
                    "value": "6,07E-06",
                    "module": "C4",
                    "scenario": "Standard scenario"
                },
                {
                    "value": "-1,81E-02",
                    "module": "D",
                    "scenario": "Standard scenario"
                },
                {
                    "value": "6,54E-02",
                    "module": "A1A3",
                    "scenario": null
                }
            ]
        }
    ],
    "end_of_life_waste": [
        {
            "parameter": "HWD",
            "values": [
                {
                    "value": "1,05E-03",
                    "module": "A1",
                    "scenario": "Standard scenario"
                },
                {
                    "value": "1,35E-06",
                    "module": "A2",
                    "scenario": "Standard scenario"
                },
                {
                    "value": "6,78E-06",
                    "module": "A3",
                    "scenario": "Standard scenario"
                },
                {
                    "value": "3,46E-06",
                    "module": "A4",
                    "scenario": "Standard scenario"
                },
                {
                    "value": "4,89E-07",
                    "module": "A5",
                    "scenario": "Standard scenario"
                },
                {
                    "value": "4,15E-03",
                    "module": "B6",
                    "scenario": "Standard scenario"
                },
                {
                    "value": "0,00E+00",
                    "module": "C1",
                    "scenario": "Standard scenario"
                },
                {
                    "value": "1,48E-07",
                    "module": "C2",
                    "scenario": "Standard scenario"
                },
                {
                    "value": "1,16E-03",
                    "module": "C3",
                    "scenario": "Standard scenario"
                },
                {
                    "value": "8,29E-09",
                    "module": "C4",
                    "scenario": "Standard scenario"
                },
                {
                    "value": "1,41E-03",
                    "module": "D",
                    "scenario": "Standard scenario"
                },
                {
                    "value": "1,06E-03",
                    "module": "A1A3",
                    "scenario": null
                }
            ]
        },
        {
            "parameter": "NHWD",
            "values": [
                {
                    "value": "1,50E+00",
                    "module": "A1",
                    "scenario": "Standard scenario"
                },
                {
                    "value": "2,21E-02",
                    "module": "A2",
                    "scenario": "Standard scenario"
                },
                {
                    "value": "3,50E-02",
                    "module": "A3",
                    "scenario": "Standard scenario"
                },
                {
                    "value": "8,65E-02",
                    "module": "A4",
                    "scenario": "Standard scenario"
                },
                {
                    "value": "4,94E-03",
                    "module": "A5",
                    "scenario": "Standard scenario"
                },
                {
                    "value": "2,11E+01",
                    "module": "B6",
                    "scenario": "Standard scenario"
                },
                {
                    "value": "0,00E+00",
                    "module": "C1",
                    "scenario": "Standard scenario"
                },
                {
                    "value": "3,70E-03",
                    "module": "C2",
                    "scenario": "Standard scenario"
                },
                {
                    "value": "2,09E-02",
                    "module": "C3",
                    "scenario": "Standard scenario"
                },
                {
                    "value": "1,95E-02",
                    "module": "C4",
                    "scenario": "Standard scenario"
                },
                {
                    "value": "-6,01E-01",
                    "module": "D",
                    "scenario": "Standard scenario"
                },
                {
                    "value": "1,56E+00",
                    "module": "A1A3",
                    "scenario": null
                }
            ]
        },
        {
            "parameter": "RWD",
            "values": [
                {
                    "value": "1,53E-04",
                    "module": "A1",
                    "scenario": "Standard scenario"
                },
                {
                    "value": "6,09E-06",
                    "module": "A2",
                    "scenario": "Standard scenario"
                },
                {
                    "value": "1,55E-05",
                    "module": "A3",
                    "scenario": "Standard scenario"
                },
                {
                    "value": "8,96E-06",
                    "module": "A4",
                    "scenario": "Standard scenario"
                },
                {
                    "value": "1,11E-06",
                    "module": "A5",
                    "scenario": "Standard scenario"
                },
                {
                    "value": "4,42E-02",
                    "module": "B6",
                    "scenario": "Standard scenario"
                },
                {
                    "value": "0,00E+00",
                    "module": "C1",
                    "scenario": "Standard scenario"
                },
                {
                    "value": "3,83E-07",
                    "module": "C2",
                    "scenario": "Standard scenario"
                },
                {
                    "value": "2,50E-06",
                    "module": "C3",
                    "scenario": "Standard scenario"
                },
                {
                    "value": "3,33E-08",
                    "module": "C4",
                    "scenario": "Standard scenario"
                },
                {
                    "value": "-4,69E-05",
                    "module": "D",
                    "scenario": "Standard scenario"
                },
                {
                    "value": "1,74E-04",
                    "module": "A1A3",
                    "scenario": null
                }
            ]
        }
    ],
    "end_of_life_flow": [
        {
            "parameter": "CRU",
            "values": [
                {
                    "value": "0,00E+00",
                    "module": "A1",
                    "scenario": "Standard scenario"
                },
                {
                    "value": "0,00E+00",
                    "module": "A2",
                    "scenario": "Standard scenario"
                },
                {
                    "value": "0,00E+00",
                    "module": "A3",
                    "scenario": "Standard scenario"
                },
                {
                    "value": "0,00E+00",
                    "module": "A4",
                    "scenario": "Standard scenario"
                },
                {
                    "value": "0,00E+00",
                    "module": "A5",
                    "scenario": "Standard scenario"
                },
                {
                    "value": "0,00E+00",
                    "module": "B6",
                    "scenario": "Standard scenario"
                },
                {
                    "value": "0,00E+00",
                    "module": "C1",
                    "scenario": "Standard scenario"
                },
                {
                    "value": "0,00E+00",
                    "module": "C2",
                    "scenario": "Standard scenario"
                },
                {
                    "value": "0,00E+00",
                    "module": "C3",
                    "scenario": "Standard scenario"
                },
                {
                    "value": "0,00E+00",
                    "module": "C4",
                    "scenario": "Standard scenario"
                },
                {
                    "value": "0,00E+00",
                    "module": "D",
                    "scenario": "Standard scenario"
                },
                {
                    "value": "0,00E+00",
                    "module": "A1A3",
                    "scenario": null
                }
            ]
        },
        {
            "parameter": "MFR",
            "values": [
                {
                    "value": "0,00E+00",
                    "module": "A1",
                    "scenario": "Standard scenario"
                },
                {
                    "value": "0,00E+00",
                    "module": "A2",
                    "scenario": "Standard scenario"
                },
                {
                    "value": "0,00E+00",
                    "module": "A3",
                    "scenario": "Standard scenario"
                },
                {
                    "value": "0,00E+00",
                    "module": "A4",
                    "scenario": "Standard scenario"
                },
                {
                    "value": "2,30E-01",
                    "module": "A5",
                    "scenario": "Standard scenario"
                },
                {
                    "value": "0,00E+00",
                    "module": "B6",
                    "scenario": "Standard scenario"
                },
                {
                    "value": "0,00E+00",
                    "module": "C1",
                    "scenario": "Standard scenario"
                },
                {
                    "value": "0,00E+00",
                    "module": "C2",
                    "scenario": "Standard scenario"
                },
                {
                    "value": "2,30E-01",
                    "module": "C3",
                    "scenario": "Standard scenario"
                },
                {
                    "value": "0,00E+00",
                    "module": "C4",
                    "scenario": "Standard scenario"
                },
                {
                    "value": "0,00E+00",
                    "module": "D",
                    "scenario": "Standard scenario"
                },
                {
                    "value": "0,00E+00",
                    "module": "A1A3",
                    "scenario": null
                }
            ]
        },
        {
            "parameter": "MER",
            "values": [
                {
                    "value": "0,00E+00",
                    "module": "A1",
                    "scenario": "Standard scenario"
                },
                {
                    "value": "0,00E+00",
                    "module": "A2",
                    "scenario": "Standard scenario"
                },
                {
                    "value": "0,00E+00",
                    "module": "A3",
                    "scenario": "Standard scenario"
                },
                {
                    "value": "0,00E+00",
                    "module": "A4",
                    "scenario": "Standard scenario"
                },
                {
                    "value": "0,00E+00",
                    "module": "A5",
                    "scenario": "Standard scenario"
                },
                {
                    "value": "0,00E+00",
                    "module": "B6",
                    "scenario": "Standard scenario"
                },
                {
                    "value": "0,00E+00",
                    "module": "C1",
                    "scenario": "Standard scenario"
                },
                {
                    "value": "0,00E+00",
                    "module": "C2",
                    "scenario": "Standard scenario"
                },
                {
                    "value": "0,00E+00",
                    "module": "C3",
                    "scenario": "Standard scenario"
                },
                {
                    "value": "0,00E+00",
                    "module": "C4",
                    "scenario": "Standard scenario"
                },
                {
                    "value": "0,00E+00",
                    "module": "D",
                    "scenario": "Standard scenario"
                },
                {
                    "value": "0,00E+00",
                    "module": "A1A3",
                    "scenario": null
                }
            ]
        },
        {
            "parameter": "EEE",
            "values": [
                {
                    "value": "0,00E+00",
                    "module": "A1",
                    "scenario": "Standard scenario"
                },
                {
                    "value": "0,00E+00",
                    "module": "A2",
                    "scenario": "Standard scenario"
                },
                {
                    "value": "0,00E+00",
                    "module": "A3",
                    "scenario": "Standard scenario"
                },
                {
                    "value": "0,00E+00",
                    "module": "A4",
                    "scenario": "Standard scenario"
                },
                {
                    "value": "0,00E+00",
                    "module": "A5",
                    "scenario": "Standard scenario"
                },
                {
                    "value": "0,00E+00",
                    "module": "B6",
                    "scenario": "Standard scenario"
                },
                {
                    "value": "0,00E+00",
                    "module": "C1",
                    "scenario": "Standard scenario"
                },
                {
                    "value": "0,00E+00",
                    "module": "C2",
                    "scenario": "Standard scenario"
                },
                {
                    "value": "0,00E+00",
                    "module": "C3",
                    "scenario": "Standard scenario"
                },
                {
                    "value": "0,00E+00",
                    "module": "C4",
                    "scenario": "Standard scenario"
                },
                {
                    "value": "2,88E-02",
                    "module": "D",
                    "scenario": "Standard scenario"
                },
                {
                    "value": "0,00E+00",
                    "module": "A1A3",
                    "scenario": null
                }
            ]
        },
        {
            "parameter": "EET",
            "values": [
                {
                    "value": "0,00E+00",
                    "module": "A1",
                    "scenario": "Standard scenario"
                },
                {
                    "value": "0,00E+00",
                    "module": "A2",
                    "scenario": "Standard scenario"
                },
                {
                    "value": "0,00E+00",
                    "module": "A3",
                    "scenario": "Standard scenario"
                },
                {
                    "value": "0,00E+00",
                    "module": "A4",
                    "scenario": "Standard scenario"
                },
                {
                    "value": "0,00E+00",
                    "module": "A5",
                    "scenario": "Standard scenario"
                },
                {
                    "value": "0,00E+00",
                    "module": "B6",
                    "scenario": "Standard scenario"
                },
                {
                    "value": "0,00E+00",
                    "module": "C1",
                    "scenario": "Standard scenario"
                },
                {
                    "value": "0,00E+00",
                    "module": "C2",
                    "scenario": "Standard scenario"
                },
                {
                    "value": "0,00E+00",
                    "module": "C3",
                    "scenario": "Standard scenario"
                },
                {
                    "value": "0,00E+00",
                    "module": "C4",
                    "scenario": "Standard scenario"
                },
                {
                    "value": "4,96E-02",
                    "module": "D",
                    "scenario": "Standard scenario"
                },
                {
                    "value": "0,00E+00",
                    "module": "A1A3",
                    "scenario": null
                }
            ]
        }
    ]
}