{
    "product_name": "Silikonbasierte Produkte, Gruppe 2",
    "epd_id": "EPD-DBC-20220180-IBF1-EN",
    "compliance": [
        "DIN EN 15804+A2",
        "ISO 14025"
    ],
    "producer_name": "FEICA - Association of the European Adhesive and Sealant Industry",
    "environmental_impact": [
        {
            "parameter": "GWP-total",
            "values": [
                {
                    "value": "6,82E+00",
                    "module": "A1-A3",
                    "scenario": null
                },
                {
                    "value": "5,87E-02",
                    "module": "A4",
                    "scenario": null
                },
                {
                    "value": "6,91E-01",
                    "module": "A5",
                    "scenario": null
                },
                {
                    "value": "2,73E-04",
                    "module": "C1",
                    "scenario": null
                },
                {
                    "value": "1,21E-02",
                    "module": "C2",
                    "scenario": null
                },
                {
                    "value": "4,55E-01",
                    "module": "C3",
                    "scenario": null
                },
                {
                    "value": "-6,18E-01",
                    "module": "D",
                    "scenario": null
                }
            ]
        },
        {
            "parameter": "GWP-fossil",
            "values": [
                {
                    "value": "6,91E+00",
                    "module": "A1-A3",
                    "scenario": null
                },
                {
                    "value": "5,81E-02",
                    "module": "A4",
                    "scenario": null
                },
                {
                    "value": "5,77E-01",
                    "module": "A5",
                    "scenario": null
                },
                {
                    "value": "2,61E-04",
                    "module": "C1",
                    "scenario": null
                },
                {
                    "value": "1,16E-02",
                    "module": "C2",
                    "scenario": null
                },
                {
                    "value": "4,21E-01",
                    "module": "C3",
                    "scenario": null
                },
                {
                    "value": "-6,17E-01",
                    "module": "D",
                    "scenario": null
                }
            ]
        },
        {
            "parameter": "GWP-biogenic",
            "values": [
                {
                    "value": "-9,86E-02",
                    "module": "A1-A3",
                    "scenario": null
                },
                {
                    "value": "1,70E-04",
                    "module": "A4",
                    "scenario": null
                },
                {
                    "value": "1,15E-01",
                    "module": "A5",
                    "scenario": null
                },
                {
                    "value": "1,21E-05",
                    "module": "C1",
                    "scenario": null
                },
                {
                    "value": "5,31E-04",
                    "module": "C2",
                    "scenario": null
                },
                {
                    "value": "3,46E-02",
                    "module": "C3",
                    "scenario": null
                },
                {
                    "value": "-1,42E-03",
                    "module": "D",
                    "scenario": null
                }
            ]
        },
        {
            "parameter": "GWP-luluc",
            "values": [
                {
                    "value": "6,96E-03",
                    "module": "A1-A3",
                    "scenario": null
                },
                {
                    "value": "4,70E-04",
                    "module": "A4",
                    "scenario": null
                },
                {
                    "value": "7,39E-05",
                    "module": "A5",
                    "scenario": null
                },
                {
                    "value": "6,27E-09",
                    "module": "C1",
                    "scenario": null
                },
                {
                    "value": "2,74E-07",
                    "module": "C2",
                    "scenario": null
                },
                {
                    "value": "3,43E-05",
                    "module": "C3",
                    "scenario": null
                },
                {
                    "value": "-4,07E-04",
                    "module": "D",
                    "scenario": null
                }
            ]
        },
        {
            "parameter": "ODP",
            "values": [
                {
                    "value": "2,08E-13",
                    "module": "A1-A3",
                    "scenario": null
                },
                {
                    "value": "6,98E-18",
                    "module": "A4",
                    "scenario": null
                },
                {
                    "value": "2,14E-15",
                    "module": "A5",
                    "scenario": null
                },
                {
                    "value": "2,78E-20",
                    "module": "C1",
                    "scenario": null
                },
                {
                    "value": "1,21E-18",
                    "module": "C2",
                    "scenario": null
                },
                {
                    "value": "2,96E-16",
                    "module": "C3",
                    "scenario": null
                },
                {
                    "value": "-6,05E-15",
                    "module": "D",
                    "scenario": null
                }
            ]
        },
        {
            "parameter": "AP",
            "values": [
                {
                    "value": "2,96E-02",
                    "module": "A1-A3",
                    "scenario": null
                },
                {
                    "value": "1,74E-04",
                    "module": "A4",
                    "scenario": null
                },
                {
                    "value": "3,70E-04",
                    "module": "A5",
                    "scenario": null
                },
                {
                    "value": "3,53E-06",
                    "module": "C1",
                    "scenario": null
                },
                {
                    "value": "3,66E-05",
                    "module": "C2",
                    "scenario": null
                },
                {
                    "value": "5,15E-04",
                    "module": "C3",
                    "scenario": null
                },
                {
                    "value": "-8,36E-04",
                    "module": "D",
                    "scenario": null
                }
            ]
        },
        {
            "parameter": "POCP",
            "values": [
                {
                    "value": "1,91E-02",
                    "module": "A1-A3",
                    "scenario": null
                },
                {
                    "value": "1,53E-04",
                    "module": "A4",
                    "scenario": null
                },
                {
                    "value": "2,97E-02",
                    "module": "A5",
                    "scenario": null
                },
                {
                    "value": "4,81E-06",
                    "module": "C1",
                    "scenario": null
                },
                {
                    "value": "3,32E-05",
                    "module": "C2",
                    "scenario": null
                },
                {
                    "value": "5,11E-04",
                    "module": "C3",
                    "scenario": null
                },
                {
                    "value": "-6,32E-04",
                    "module": "D",
                    "scenario": null
                }
            ]
        },
        {
            "parameter": "ADPE",
            "values": [
                {
                    "value": "2,17E-04",
                    "module": "A1-A3",
                    "scenario": null
                },
                {
                    "value": "4,16E-09",
                    "module": "A4",
                    "scenario": null
                },
                {
                    "value": "2,17E-06",
                    "module": "A5",
                    "scenario": null
                },
                {
                    "value": "7,90E-12",
                    "module": "C1",
                    "scenario": null
                },
                {
                    "value": "3,45E-10",
                    "module": "C2",
                    "scenario": null
                },
                {
                    "value": "4,52E-09",
                    "module": "C3",
                    "scenario": null
                },
                {
                    "value": "-9,70E-08",
                    "module": "D",
                    "scenario": null
                }
            ]
        },
        {
            "parameter": "ADPF",
            "values": [
                {
                    "value": "1,25E+02",
                    "module": "A1-A3",
                    "scenario": null
                },
                {
                    "value": "7,73E-01",
                    "module": "A4",
                    "scenario": null
                },
                {
                    "value": "1,34E+00",
                    "module": "A5",
                    "scenario": null
                },
                {
                    "value": "3,73E-03",
                    "module": "C1",
                    "scenario": null
                },
                {
                    "value": "1,63E-01",
                    "module": "C2",
                    "scenario": null
                },
                {
                    "value": "5,41E-01",
                    "module": "C3",
                    "scenario": null
                },
                {
                    "value": "-1,04E+01",
                    "module": "D",
                    "scenario": null
                }
            ]
        },
        {
            "parameter": "WDP",
            "values": [
                {
                    "value": "2,24E+00",
                    "module": "A1-A3",
                    "scenario": null
                },
                {
                    "value": "5,19E-04",
                    "module": "A4",
                    "scenario": null
                },
                {
                    "value": "8,22E-02",
                    "module": "A5",
                    "scenario": null
                },
                {
                    "value": "5,16E-07",
                    "module": "C1",
                    "scenario": null
                },
                {
                    "value": "2,25E-05",
                    "module": "C2",
                    "scenario": null
                },
                {
                    "value": "1,54E-01",
                    "module": "C3",
                    "scenario": null
                },
                {
                    "value": "-6,01E-02",
                    "module": "D",
                    "scenario": null
                }
            ]
        },
        {
            "parameter": "EP-freshwater",
            "values": [
                {
                    "value": "1,16E-05",
                    "module": "A1-A3",
                    "scenario": null
                },
                {
                    "value": "1,77E-07",
                    "module": "A4",
                    "scenario": null
                },
                {
                    "value": "1,25E-07",
                    "module": "A5",
                    "scenario": null
                },
                {
                    "value": "5,64E-11",
                    "module": "C1",
                    "scenario": null
                },
                {
                    "value": "2,46E-09",
                    "module": "C2",
                    "scenario": null
                },
                {
                    "value": "1,02E-07",
                    "module": "C3",
                    "scenario": null
                },
                {
                    "value": "-7,49E-07",
                    "module": "D",
                    "scenario": null
                }
            ]
        },
        {
            "parameter": "EP-marine",
            "values": [
                {
                    "value": "4,76E-03",
                    "module": "A1-A3",
                    "scenario": null
                },
                {
                    "value": "7,75E-05",
                    "module": "A4",
                    "scenario": null
                },
                {
                    "value": "6,65E-05",
                    "module": "A5",
                    "scenario": null
                },
                {
                    "value": "1,60E-06",
                    "module": "C1",
                    "scenario": null
                },
                {
                    "value": "1,68E-05",
                    "module": "C2",
                    "scenario": null
                },
                {
                    "value": "1,97E-04",
                    "module": "C3",
                    "scenario": null
                },
                {
                    "value": "-2,19E-04",
                    "module": "D",
                    "scenario": null
                }
            ]
        },
        {
            "parameter": "EP-terrestrial",
            "values": [
                {
                    "value": "5,19E-02",
                    "module": "A1-A3",
                    "scenario": null
                },
                {
                    "value": "8,68E-04",
                    "module": "A4",
                    "scenario": null
                },
                {
                    "value": "8,67E-04",
                    "module": "A5",
                    "scenario": null
                },
                {
                    "value": "1,75E-05",
                    "module": "C1",
                    "scenario": null
                },
                {
                    "value": "1,85E-04",
                    "module": "C2",
                    "scenario": null
                },
                {
                    "value": "2,47E-03",
                    "module": "C3",
                    "scenario": null
                },
                {
                    "value": "-2,35E-03",
                    "module": "D",
                    "scenario": null
                }
            ]
        }
    ],
    "additional_environmental_impact": [
        {
            "parameter": "PM",
            "values": [
                {
                    "value": null,
                    "module": "A1-A3",
                    "scenario": null
                },
                {
                    "value": null,
                    "module": "A4",
                    "scenario": null
                },
                {
                    "value": null,
                    "module": "A5",
                    "scenario": null
                },
                {
                    "value": null,
                    "module": "C1",
                    "scenario": null
                },
                {
                    "value": null,
                    "module": "C2",
                    "scenario": null
                },
                {
                    "value": null,
                    "module": "C3",
                    "scenario": null
                },
                {
                    "value": null,
                    "module": "D",
                    "scenario": null
                }
            ]
        },
        {
            "parameter": "ETP-fw",
            "values": [
                {
                    "value": null,
                    "module": "A1-A3",
                    "scenario": null
                },
                {
                    "value": null,
                    "module": "A4",
                    "scenario": null
                },
                {
                    "value": null,
                    "module": "A5",
                    "scenario": null
                },
                {
                    "value": null,
                    "module": "C1",
                    "scenario": null
                },
                {
                    "value": null,
                    "module": "C2",
                    "scenario": null
                },
                {
                    "value": null,
                    "module": "C3",
                    "scenario": null
                },
                {
                    "value": null,
                    "module": "D",
                    "scenario": null
                }
            ]
        },
        {
            "parameter": "HTP-c",
            "values": [
                {
                    "value": null,
                    "module": "A1-A3",
                    "scenario": null
                },
                {
                    "value": null,
                    "module": "A4",
                    "scenario": null
                },
                {
                    "value": null,
                    "module": "A5",
                    "scenario": null
                },
                {
                    "value": null,
                    "module": "C1",
                    "scenario": null
                },
                {
                    "value": null,
                    "module": "C2",
                    "scenario": null
                },
                {
                    "value": null,
                    "module": "C3",
                    "scenario": null
                },
                {
                    "value": null,
                    "module": "D",
                    "scenario": null
                }
            ]
        },
        {
            "parameter": "HTP-nc",
            "values": [
                {
                    "value": null,
                    "module": "A1-A3",
                    "scenario": null
                },
                {
                    "value": null,
                    "module": "A4",
                    "scenario": null
                },
                {
                    "value": null,
                    "module": "A5",
                    "scenario": null
                },
                {
                    "value": null,
                    "module": "C1",
                    "scenario": null
                },
                {
                    "value": null,
                    "module": "C2",
                    "scenario": null
                },
                {
                    "value": null,
                    "module": "C3",
                    "scenario": null
                },
                {
                    "value": null,
                    "module": "D",
                    "scenario": null
                }
            ]
        },
        {
            "parameter": "SQP",
            "values": [
                {
                    "value": null,
                    "module": "A1-A3",
                    "scenario": null
                },
                {
                    "value": null,
                    "module": "A4",
                    "scenario": null
                },
                {
                    "value": null,
                    "module": "A5",
                    "scenario": null
                },
                {
                    "value": null,
                    "module": "C1",
                    "scenario": null
                },
                {
                    "value": null,
                    "module": "C2",
                    "scenario": null
                },
                {
                    "value": null,
                    "module": "C3",
                    "scenario": null
                },
                {
                    "value": null,
                    "module": "D",
                    "scenario": null
                }
            ]
        }
    ],
    "resource_use": [
        {
            "parameter": "PERE",
            "values": [
                {
                    "value": "5,03E+01",
                    "module": "A1-A3",
                    "scenario": null
                },
                {
                    "value": "4,35E-02",
                    "module": "A4",
                    "scenario": null
                },
                {
                    "value": "1,43E+00",
                    "module": "A5",
                    "scenario": null
                },
                {
                    "value": "1,18E-05",
                    "module": "C1",
                    "scenario": null
                },
                {
                    "value": "5,14E-04",
                    "module": "C2",
                    "scenario": null
                },
                {
                    "value": "9,18E-02",
                    "module": "C3",
                    "scenario": null
                },
                {
                    "value": "-2,15E+00",
                    "module": "D",
                    "scenario": null
                }
            ]
        },
        {
            "parameter": "PERM",
            "values": [
                {
                    "value": "9,05E-01",
                    "module": "A1-A3",
                    "scenario": null
                },
                {
                    "value": "0,00E+00",
                    "module": "A4",
                    "scenario": null
                },
                {
                    "value": "-9,05E-01",
                    "module": "A5",
                    "scenario": null
                },
                {
                    "value": "0,00E+00",
                    "module": "C1",
                    "scenario": null
                },
                {
                    "value": "0,00E+00",
                    "module": "C2",
                    "scenario": null
                },
                {
                    "value": "0,00E+00",
                    "module": "C3",
                    "scenario": null
                },
                {
                    "value": "0,00E+00",
                    "module": "D",
                    "scenario": null
                }
            ]
        },
        {
            "parameter": "PERT",
            "values": [
                {
                    "value": "5,12E+01",
                    "module": "A1-A3",
                    "scenario": null
                },
                {
                    "value": "4,35E-02",
                    "module": "A4",
                    "scenario": null
                },
                {
                    "value": "5,30E-01",
                    "module": "A5",
                    "scenario": null
                },
                {
                    "value": "1,18E-05",
                    "module": "C1",
                    "scenario": null
                },
                {
                    "value": "5,14E-04",
                    "module": "C2",
                    "scenario": null
                },
                {
                    "value": "9,18E-02",
                    "module": "C3",
                    "scenario": null
                },
                {
                    "value": "-2,15E+00",
                    "module": "D",
                    "scenario": null
                }
            ]
        },
        {
            "parameter": "PENRE",
            "values": [
                {
                    "value": "1,05E+02",
                    "module": "A1-A3",
                    "scenario": null
                },
                {
                    "value": "7,74E-01",
                    "module": "A4",
                    "scenario": null
                },
                {
                    "value": "8,96E+00",
                    "module": "A5",
                    "scenario": null
                },
                {
                    "value": "3,74E-03",
                    "module": "C1",
                    "scenario": null
                },
                {
                    "value": "1,63E-01",
                    "module": "C2",
                    "scenario": null
                },
                {
                    "value": "1,34E+01",
                    "module": "C3",
                    "scenario": null
                },
                {
                    "value": "-1,04E+01",
                    "module": "D",
                    "scenario": null
                }
            ]
        },
        {
            "parameter": "PENRM",
            "values": [
                {
                    "value": "2,04E+01",
                    "module": "A1-A3",
                    "scenario": null
                },
                {
                    "value": "0,00E+00",
                    "module": "A4",
                    "scenario": null
                },
                {
                    "value": "-7,62E+00",
                    "module": "A5",
                    "scenario": null
                },
                {
                    "value": "0,00E+00",
                    "module": "C1",
                    "scenario": null
                },
                {
                    "value": "0,00E+00",
                    "module": "C2",
                    "scenario": null
                },
                {
                    "value": "-1,28E+01",
                    "module": "C3",
                    "scenario": null
                },
                {
                    "value": "0,00E+00",
                    "module": "D",
                    "scenario": null
                }
            ]
        },
        {
            "parameter": "PENRT",
            "values": [
                {
                    "value": "1,25E+02",
                    "module": "A1-A3",
                    "scenario": null
                },
                {
                    "value": "7,74E-01",
                    "module": "A4",
                    "scenario": null
                },
                {
                    "value": "1,34E+00",
                    "module": "A5",
                    "scenario": null
                },
                {
                    "value": "3,74E-03",
                    "module": "C1",
                    "scenario": null
                },
                {
                    "value": "1,63E-01",
                    "module": "C2",
                    "scenario": null
                },
                {
                    "value": "5,41E-01",
                    "module": "C3",
                    "scenario": null
                },
                {
                    "value": "-1,04E+01",
                    "module": "D",
                    "scenario": null
                }
            ]
        },
        {
            "parameter": "SM",
            "values": [
                {
                    "value": "0,00E+00",
                    "module": "A1-A3",
                    "scenario": null
                },
                {
                    "value": "0,00E+00",
                    "module": "A4",
                    "scenario": null
                },
                {
                    "value": "0,00E+00",
                    "module": "A5",
                    "scenario": null
                },
                {
                    "value": "0,00E+00",
                    "module": "C1",
                    "scenario": null
                },
                {
                    "value": "0,00E+00",
                    "module": "C2",
                    "scenario": null
                },
                {
                    "value": "0,00E+00",
                    "module": "C3",
                    "scenario": null
                },
                {
                    "value": "0,00E+00",
                    "module": "D",
                    "scenario": null
                }
            ]
        },
        {
            "parameter": "RSF",
            "values": [
                {
                    "value": "0,00E+00",
                    "module": "A1-A3",
                    "scenario": null
                },
                {
                    "value": "0,00E+00",
                    "module": "A4",
                    "scenario": null
                },
                {
                    "value": "0,00E+00",
                    "module": "A5",
                    "scenario": null
                },
                {
                    "value": "0,00E+00",
                    "module": "C1",
                    "scenario": null
                },
                {
                    "value": "0,00E+00",
                    "module": "C2",
                    "scenario": null
                },
                {
                    "value": "0,00E+00",
                    "module": "C3",
                    "scenario": null
                },
                {
                    "value": "0,00E+00",
                    "module": "D",
                    "scenario": null
                }
            ]
        },
        {
            "parameter": "NRSF",
            "values": [
                {
                    "value": "0,00E+00",
                    "module": "A1-A3",
                    "scenario": null
                },
                {
                    "value": "0,00E+00",
                    "module": "A4",
                    "scenario": null
                },
                {
                    "value": "0,00E+00",
                    "module": "A5",
                    "scenario": null
                },
                {
                    "value": "0,00E+00",
                    "module": "C1",
                    "scenario": null
                },
                {
                    "value": "0,00E+00",
                    "module": "C2",
                    "scenario": null
                },
                {
                    "value": "0,00E+00",
                    "module": "C3",
                    "scenario": null
                },
                {
                    "value": "0,00E+00",
                    "module": "D",
                    "scenario": null
                }
            ]
        },
        {
            "parameter": "FW",
            "values": [
                {
                    "value": "6,92E-02",
                    "module": "A1-A3",
                    "scenario": null
                },
                {
                    "value": "5,03E-05",
                    "module": "A4",
                    "scenario": null
                },
                {
                    "value": "2,09E-03",
                    "module": "A5",
                    "scenario": null
                },
                {
                    "value": "2,11E-08",
                    "module": "C1",
                    "scenario": null
                },
                {
                    "value": "9,22E-07",
                    "module": "C2",
                    "scenario": null
                },
                {
                    "value": "3,63E-03",
                    "module": "C3",
                    "scenario": null
                },
                {
                    "value": "-2,49E-03",
                    "module": "D",
                    "scenario": null
                }
            ]
        }
    ],
    "end_of_life_waste": [
        {
            "parameter": "HWD",
            "values": [
                {
                    "value": "9,98E-07",
                    "module": "A1-A3",
                    "scenario": null
                },
                {
                    "value": "3,60E-08",
                    "module": "A4",
                    "scenario": null
                },
                {
                    "value": "1,01E-08",
                    "module": "A5",
                    "scenario": null
                },
                {
                    "value": "3,63E-13",
                    "module": "C1",
                    "scenario": null
                },
                {
                    "value": "1,58E-11",
                    "module": "C2",
                    "scenario": null
                },
                {
                    "value": "1,73E-09",
                    "module": "C3",
                    "scenario": null
                },
                {
                    "value": "-4,15E-09",
                    "module": "D",
                    "scenario": null
                }
            ]
        },
        {
            "parameter": "NHWD",
            "values": [
                {
                    "value": "1,72E+00",
                    "module": "A1-A3",
                    "scenario": null
                },
                {
                    "value": "1,18E-04",
                    "module": "A4",
                    "scenario": null
                },
                {
                    "value": "2,19E-02",
                    "module": "A5",
                    "scenario": null
                },
                {
                    "value": "3,82E-07",
                    "module": "C1",
                    "scenario": null
                },
                {
                    "value": "1,67E-05",
                    "module": "C2",
                    "scenario": null
                },
                {
                    "value": "1,34E-01",
                    "module": "C3",
                    "scenario": null
                },
                {
                    "value": "-4,68E-03",
                    "module": "D",
                    "scenario": null
                }
            ]
        },
        {
            "parameter": "RWD",
            "values": [
                {
                    "value": "5,16E-03",
                    "module": "A1-A3",
                    "scenario": null
                },
                {
                    "value": "9,58E-07",
                    "module": "A4",
                    "scenario": null
                },
                {
                    "value": "5,69E-05",
                    "module": "A5",
                    "scenario": null
                },
                {
                    "value": "4,01E-09",
                    "module": "C1",
                    "scenario": null
                },
                {
                    "value": "1,75E-07",
                    "module": "C2",
                    "scenario": null
                },
                {
                    "value": "2,46E-05",
                    "module": "C3",
                    "scenario": null
                },
                {
                    "value": "-7,33E-04",
                    "module": "D",
                    "scenario": null
                }
            ]
        }
    ],
    "end_of_life_flow": [
        {
            "parameter": "CRU",
            "values": [
                {
                    "value": "0,00E+00",
                    "module": "A1-A3",
                    "scenario": null
                },
                {
                    "value": "0,00E+00",
                    "module": "A4",
                    "scenario": null
                },
                {
                    "value": "0,00E+00",
                    "module": "A5",
                    "scenario": null
                },
                {
                    "value": "0,00E+00",
                    "module": "C1",
                    "scenario": null
                },
                {
                    "value": "0,00E+00",
                    "module": "C2",
                    "scenario": null
                },
                {
                    "value": "0,00E+00",
                    "module": "C3",
                    "scenario": null
                },
                {
                    "value": "0,00E+00",
                    "module": "D",
                    "scenario": null
                }
            ]
        },
        {
            "parameter": "MFR",
            "values": [
                {
                    "value": "0,00E+00",
                    "module": "A1-A3",
                    "scenario": null
                },
                {
                    "value": "0,00E+00",
                    "module": "A4",
                    "scenario": null
                },
                {
                    "value": "0,00E+00",
                    "module": "A5",
                    "scenario": null
                },
                {
                    "value": "0,00E+00",
                    "module": "C1",
                    "scenario": null
                },
                {
                    "value": "0,00E+00",
                    "module": "C2",
                    "scenario": null
                },
                {
                    "value": "0,00E+00",
                    "module": "C3",
                    "scenario": null
                },
                {
                    "value": "0,00E+00",
                    "module": "D",
                    "scenario": null
                }
            ]
        },
        {
            "parameter": "MER",
            "values": [
                {
                    "value": "0,00E+00",
                    "module": "A1-A3",
                    "scenario": null
                },
                {
                    "value": "0,00E+00",
                    "module": "A4",
                    "scenario": null
                },
                {
                    "value": "0,00E+00",
                    "module": "A5",
                    "scenario": null
                },
                {
                    "value": "0,00E+00",
                    "module": "C1",
                    "scenario": null
                },
                {
                    "value": "0,00E+00",
                    "module": "C2",
                    "scenario": null
                },
                {
                    "value": "0,00E+00",
                    "module": "C3",
                    "scenario": null
                },
                {
                    "value": "0,00E+00",
                    "module": "D",
                    "scenario": null
                }
            ]
        },
        {
            "parameter": "EEE",
            "values": [
                {
                    "value": "0,00E+00",
                    "module": "A1-A3",
                    "scenario": null
                },
                {
                    "value": "0,00E+00",
                    "module": "A4",
                    "scenario": null
                },
                {
                    "value": "1,24E+00",
                    "module": "A5",
                    "scenario": null
                },
                {
                    "value": "0,00E+00",
                    "module": "C1",
                    "scenario": null
                },
                {
                    "value": "0,00E+00",
                    "module": "C2",
                    "scenario": null
                },
                {
                    "value": "0,00E+00",
                    "module": "C3",
                    "scenario": null
                },
                {
                    "value": "0,00E+00",
                    "module": "D",
                    "scenario": null
                }
            ]
        },
        {
            "parameter": "EET",
            "values": [
                {
                    "value": "0,00E+00",
                    "module": "A1-A3",
                    "scenario": null
                },
                {
                    "value": "0,00E+00",
                    "module": "A4",
                    "scenario": null
                },
                {
                    "value": "2,22E+00",
                    "module": "A5",
                    "scenario": null
                },
                {
                    "value": "0,00E+00",
                    "module": "C1",
                    "scenario": null
                },
                {
                    "value": "0,00E+00",
                    "module": "C2",
                    "scenario": null
                },
                {
                    "value": "0,00E+00",
                    "module": "C3",
                    "scenario": null
                },
                {
                    "value": "0,00E+00",
                    "module": "D",
                    "scenario": null
                }
            ]
        }
    ]
}