{
    "product_name": "VELUX sun Tunnel TCF f\u00fcr Flachdach, flexibel, Kuppel aus Polykarbonat",
    "epd_id": "EPD-VEL-20230282-IBA1-EN",
    "compliance": [
        "DIN EN 15804+A2",
        "ISO 14025"
    ],
    "producer_name": "VELUX Group",
    "environmental_impact": [
        {
            "parameter": "GWP-total",
            "values": [
                {
                    "value": "5,37E+01",
                    "module": "A1-A3",
                    "scenario": null
                },
                {
                    "value": "2,73E+00",
                    "module": "A5",
                    "scenario": null
                },
                {
                    "value": "0,00E+00",
                    "module": "C1",
                    "scenario": null
                },
                {
                    "value": "7,34E-02",
                    "module": "C2",
                    "scenario": null
                },
                {
                    "value": "2,65E-01",
                    "module": "C3",
                    "scenario": null
                },
                {
                    "value": "2,06E+01",
                    "module": "C4",
                    "scenario": null
                },
                {
                    "value": "-1,24E+01",
                    "module": "D",
                    "scenario": null
                }
            ]
        },
        {
            "parameter": "GWP-fossil",
            "values": [
                {
                    "value": "5,56E+01",
                    "module": "A1-A3",
                    "scenario": null
                },
                {
                    "value": "7,66E-01",
                    "module": "A5",
                    "scenario": null
                },
                {
                    "value": "0,00E+00",
                    "module": "C1",
                    "scenario": null
                },
                {
                    "value": "7,34E-02",
                    "module": "C2",
                    "scenario": null
                },
                {
                    "value": "2,05E-01",
                    "module": "C3",
                    "scenario": null
                },
                {
                    "value": "2,06E+01",
                    "module": "C4",
                    "scenario": null
                },
                {
                    "value": "-1,24E+01",
                    "module": "D",
                    "scenario": null
                }
            ]
        },
        {
            "parameter": "GWP-biogenic",
            "values": [
                {
                    "value": "-2,03E+00",
                    "module": "A1-A3",
                    "scenario": null
                },
                {
                    "value": "1,97E+00",
                    "module": "A5",
                    "scenario": null
                },
                {
                    "value": "0,00E+00",
                    "module": "C1",
                    "scenario": null
                },
                {
                    "value": "0,00E+00",
                    "module": "C2",
                    "scenario": null
                },
                {
                    "value": "5,91E-02",
                    "module": "C3",
                    "scenario": null
                },
                {
                    "value": "0,00E+00",
                    "module": "C4",
                    "scenario": null
                },
                {
                    "value": "0,00E+00",
                    "module": "D",
                    "scenario": null
                }
            ]
        },
        {
            "parameter": "GWP-luluc",
            "values": [
                {
                    "value": "6,10E-02",
                    "module": "A1-A3",
                    "scenario": null
                },
                {
                    "value": "2,43E-05",
                    "module": "A5",
                    "scenario": null
                },
                {
                    "value": "0,00E+00",
                    "module": "C1",
                    "scenario": null
                },
                {
                    "value": "2,98E-05",
                    "module": "C2",
                    "scenario": null
                },
                {
                    "value": "2,29E-04",
                    "module": "C3",
                    "scenario": null
                },
                {
                    "value": "5,33E-03",
                    "module": "C4",
                    "scenario": null
                },
                {
                    "value": "-1,66E-02",
                    "module": "D",
                    "scenario": null
                }
            ]
        },
        {
            "parameter": "ODP",
            "values": [
                {
                    "value": "1,00E-05",
                    "module": "A1-A3",
                    "scenario": null
                },
                {
                    "value": "1,37E-08",
                    "module": "A5",
                    "scenario": null
                },
                {
                    "value": "0,00E+00",
                    "module": "C1",
                    "scenario": null
                },
                {
                    "value": "1,72E-08",
                    "module": "C2",
                    "scenario": null
                },
                {
                    "value": "1,26E-08",
                    "module": "C3",
                    "scenario": null
                },
                {
                    "value": "1,81E-06",
                    "module": "C4",
                    "scenario": null
                },
                {
                    "value": "-8,54E-07",
                    "module": "D",
                    "scenario": null
                }
            ]
        },
        {
            "parameter": "AP",
            "values": [
                {
                    "value": "2,36E-01",
                    "module": "A1-A3",
                    "scenario": null
                },
                {
                    "value": "3,99E-04",
                    "module": "A5",
                    "scenario": null
                },
                {
                    "value": "0,00E+00",
                    "module": "C1",
                    "scenario": null
                },
                {
                    "value": "4,16E-04",
                    "module": "C2",
                    "scenario": null
                },
                {
                    "value": "7,84E-04",
                    "module": "C3",
                    "scenario": null
                },
                {
                    "value": "2,08E-02",
                    "module": "C4",
                    "scenario": null
                },
                {
                    "value": "-3,59E-02",
                    "module": "D",
                    "scenario": null
                }
            ]
        },
        {
            "parameter": "POCP",
            "values": [
                {
                    "value": "1,57E-01",
                    "module": "A1-A3",
                    "scenario": null
                },
                {
                    "value": "4,71E-04",
                    "module": "A5",
                    "scenario": null
                },
                {
                    "value": "0,00E+00",
                    "module": "C1",
                    "scenario": null
                },
                {
                    "value": "4,70E-04",
                    "module": "C2",
                    "scenario": null
                },
                {
                    "value": "7,61E-04",
                    "module": "C3",
                    "scenario": null
                },
                {
                    "value": "1,41E-02",
                    "module": "C4",
                    "scenario": null
                },
                {
                    "value": "-2,11E-02",
                    "module": "D",
                    "scenario": null
                }
            ]
        },
        {
            "parameter": "ADPE",
            "values": [
                {
                    "value": "5,46E-04",
                    "module": "A1-A3",
                    "scenario": null
                },
                {
                    "value": "2,03E-07",
                    "module": "A5",
                    "scenario": null
                },
                {
                    "value": "0,00E+00",
                    "module": "C1",
                    "scenario": null
                },
                {
                    "value": "2,46E-07",
                    "module": "C2",
                    "scenario": null
                },
                {
                    "value": "3,58E-07",
                    "module": "C3",
                    "scenario": null
                },
                {
                    "value": "4,22E-05",
                    "module": "C4",
                    "scenario": null
                },
                {
                    "value": "-4,29E-05",
                    "module": "D",
                    "scenario": null
                }
            ]
        },
        {
            "parameter": "ADPF",
            "values": [
                {
                    "value": "8,71E+02",
                    "module": "A1-A3",
                    "scenario": null
                },
                {
                    "value": "8,98E-01",
                    "module": "A5",
                    "scenario": null
                },
                {
                    "value": "0,00E+00",
                    "module": "C1",
                    "scenario": null
                },
                {
                    "value": "1,13E+00",
                    "module": "C2",
                    "scenario": null
                },
                {
                    "value": "2,84E+00",
                    "module": "C3",
                    "scenario": null
                },
                {
                    "value": "4,03E+01",
                    "module": "C4",
                    "scenario": null
                },
                {
                    "value": "-1,69E+02",
                    "module": "D",
                    "scenario": null
                }
            ]
        },
        {
            "parameter": "WDP",
            "values": [
                {
                    "value": "2,38E+01",
                    "module": "A1-A3",
                    "scenario": null
                },
                {
                    "value": "3,90E-03",
                    "module": "A5",
                    "scenario": null
                },
                {
                    "value": "0,00E+00",
                    "module": "C1",
                    "scenario": null
                },
                {
                    "value": "3,71E-03",
                    "module": "C2",
                    "scenario": null
                },
                {
                    "value": "7,07E-03",
                    "module": "C3",
                    "scenario": null
                },
                {
                    "value": "3,01E+00",
                    "module": "C4",
                    "scenario": null
                },
                {
                    "value": "-8,22E-01",
                    "module": "D",
                    "scenario": null
                }
            ]
        },
        {
            "parameter": "EP-freshwater",
            "values": [
                {
                    "value": "1,45E-03",
                    "module": "A1-A3",
                    "scenario": null
                },
                {
                    "value": "4,76E-07",
                    "module": "A5",
                    "scenario": null
                },
                {
                    "value": "0,00E+00",
                    "module": "C1",
                    "scenario": null
                },
                {
                    "value": "5,40E-07",
                    "module": "C2",
                    "scenario": null
                },
                {
                    "value": "2,66E-05",
                    "module": "C3",
                    "scenario": null
                },
                {
                    "value": "1,58E-04",
                    "module": "C4",
                    "scenario": null
                },
                {
                    "value": "-9,08E-04",
                    "module": "D",
                    "scenario": null
                }
            ]
        },
        {
            "parameter": "EP-marine",
            "values": [
                {
                    "value": "4,39E-02",
                    "module": "A1-A3",
                    "scenario": null
                },
                {
                    "value": "1,52E-04",
                    "module": "A5",
                    "scenario": null
                },
                {
                    "value": "0,00E+00",
                    "module": "C1",
                    "scenario": null
                },
                {
                    "value": "1,50E-04",
                    "module": "C2",
                    "scenario": null
                },
                {
                    "value": "2,51E-04",
                    "module": "C3",
                    "scenario": null
                },
                {
                    "value": "4,82E-03",
                    "module": "C4",
                    "scenario": null
                },
                {
                    "value": "-6,13E-03",
                    "module": "D",
                    "scenario": null
                }
            ]
        },
        {
            "parameter": "EP-terrestrial",
            "values": [
                {
                    "value": "4,57E-01",
                    "module": "A1-A3",
                    "scenario": null
                },
                {
                    "value": "1,68E-03",
                    "module": "A5",
                    "scenario": null
                },
                {
                    "value": "0,00E+00",
                    "module": "C1",
                    "scenario": null
                },
                {
                    "value": "1,65E-03",
                    "module": "C2",
                    "scenario": null
                },
                {
                    "value": "2,85E-03",
                    "module": "C3",
                    "scenario": null
                },
                {
                    "value": "5,30E-02",
                    "module": "C4",
                    "scenario": null
                },
                {
                    "value": "-7,07E-02",
                    "module": "D",
                    "scenario": null
                }
            ]
        }
    ],
    "additional_environmental_impact": [
        {
            "parameter": "PM",
            "values": [
                {
                    "value": "3,75E-06",
                    "module": "A1-A3",
                    "scenario": null
                },
                {
                    "value": "6,84E-09",
                    "module": "A5",
                    "scenario": null
                },
                {
                    "value": "0,00E+00",
                    "module": "C1",
                    "scenario": null
                },
                {
                    "value": "8,10E-09",
                    "module": "C2",
                    "scenario": null
                },
                {
                    "value": "1,24E-08",
                    "module": "C3",
                    "scenario": null
                },
                {
                    "value": "1,65E-07",
                    "module": "C4",
                    "scenario": null
                },
                {
                    "value": "-3,43E-07",
                    "module": "D",
                    "scenario": null
                }
            ]
        },
        {
            "parameter": "ETP-fw",
            "values": [
                {
                    "value": "1,10E+03",
                    "module": "A1-A3",
                    "scenario": null
                },
                {
                    "value": "3,36E+00",
                    "module": "A5",
                    "scenario": null
                },
                {
                    "value": "0,00E+00",
                    "module": "C1",
                    "scenario": null
                },
                {
                    "value": "8,94E-01",
                    "module": "C2",
                    "scenario": null
                },
                {
                    "value": "1,67E+00",
                    "module": "C3",
                    "scenario": null
                },
                {
                    "value": "7,61E+02",
                    "module": "C4",
                    "scenario": null
                },
                {
                    "value": "-1,38E+02",
                    "module": "D",
                    "scenario": null
                }
            ]
        },
        {
            "parameter": "HTP-c",
            "values": [
                {
                    "value": "8,66E-08",
                    "module": "A1-A3",
                    "scenario": null
                },
                {
                    "value": "1,27E-10",
                    "module": "A5",
                    "scenario": null
                },
                {
                    "value": "0,00E+00",
                    "module": "C1",
                    "scenario": null
                },
                {
                    "value": "3,57E-11",
                    "module": "C2",
                    "scenario": null
                },
                {
                    "value": "4,51E-11",
                    "module": "C3",
                    "scenario": null
                },
                {
                    "value": "5,81E-09",
                    "module": "C4",
                    "scenario": null
                },
                {
                    "value": "-1,94E-08",
                    "module": "D",
                    "scenario": null
                }
            ]
        },
        {
            "parameter": "HTP-nc",
            "values": [
                {
                    "value": "9,05E-07",
                    "module": "A1-A3",
                    "scenario": null
                },
                {
                    "value": "1,63E-09",
                    "module": "A5",
                    "scenario": null
                },
                {
                    "value": "0,00E+00",
                    "module": "C1",
                    "scenario": null
                },
                {
                    "value": "1,03E-09",
                    "module": "C2",
                    "scenario": null
                },
                {
                    "value": "1,47E-09",
                    "module": "C3",
                    "scenario": null
                },
                {
                    "value": "1,98E-07",
                    "module": "C4",
                    "scenario": null
                },
                {
                    "value": "-1,11E-07",
                    "module": "D",
                    "scenario": null
                }
            ]
        },
        {
            "parameter": "SQP",
            "values": [
                {
                    "value": "1,74E+02",
                    "module": "A1-A3",
                    "scenario": null
                },
                {
                    "value": "7,53E-01",
                    "module": "A5",
                    "scenario": null
                },
                {
                    "value": "0,00E+00",
                    "module": "C1",
                    "scenario": null
                },
                {
                    "value": "9,63E-01",
                    "module": "C2",
                    "scenario": null
                },
                {
                    "value": "3,83E-01",
                    "module": "C3",
                    "scenario": null
                },
                {
                    "value": "1,17E+01",
                    "module": "C4",
                    "scenario": null
                },
                {
                    "value": "-1,90E+01",
                    "module": "D",
                    "scenario": null
                }
            ]
        }
    ],
    "resource_use": [
        {
            "parameter": "PERE",
            "values": [
                {
                    "value": "2,25E+01",
                    "module": "A1-A3",
                    "scenario": null
                },
                {
                    "value": "2,26E+01",
                    "module": "A5",
                    "scenario": null
                },
                {
                    "value": "0,00E+00",
                    "module": "C1",
                    "scenario": null
                },
                {
                    "value": "1,60E-02",
                    "module": "C2",
                    "scenario": null
                },
                {
                    "value": "3,59E-01",
                    "module": "C3",
                    "scenario": null
                },
                {
                    "value": "4,56E+00",
                    "module": "C4",
                    "scenario": null
                },
                {
                    "value": "-1,59E+01",
                    "module": "D",
                    "scenario": null
                }
            ]
        },
        {
            "parameter": "PERM",
            "values": [
                {
                    "value": "2,34E+01",
                    "module": "A1-A3",
                    "scenario": null
                },
                {
                    "value": "-2,26E+01",
                    "module": "A5",
                    "scenario": null
                },
                {
                    "value": "0,00E+00",
                    "module": "C1",
                    "scenario": null
                },
                {
                    "value": "0,00E+00",
                    "module": "C2",
                    "scenario": null
                },
                {
                    "value": "-7,61E-01",
                    "module": "C3",
                    "scenario": null
                },
                {
                    "value": "0,00E+00",
                    "module": "C4",
                    "scenario": null
                },
                {
                    "value": "0,00E+00",
                    "module": "D",
                    "scenario": null
                }
            ]
        },
        {
            "parameter": "PERT",
            "values": [
                {
                    "value": "4,59E+01",
                    "module": "A1-A3",
                    "scenario": null
                },
                {
                    "value": "1,41E-02",
                    "module": "A5",
                    "scenario": null
                },
                {
                    "value": "0,00E+00",
                    "module": "C1",
                    "scenario": null
                },
                {
                    "value": "1,60E-02",
                    "module": "C2",
                    "scenario": null
                },
                {
                    "value": "-4,03E-01",
                    "module": "C3",
                    "scenario": null
                },
                {
                    "value": "4,56E+00",
                    "module": "C4",
                    "scenario": null
                },
                {
                    "value": "-1,59E+01",
                    "module": "D",
                    "scenario": null
                }
            ]
        },
        {
            "parameter": "PENRE",
            "values": [
                {
                    "value": "6,33E+02",
                    "module": "A1-A3",
                    "scenario": null
                },
                {
                    "value": "1,03E+01",
                    "module": "A5",
                    "scenario": null
                },
                {
                    "value": "0,00E+00",
                    "module": "C1",
                    "scenario": null
                },
                {
                    "value": "1,13E+00",
                    "module": "C2",
                    "scenario": null
                },
                {
                    "value": "2,27E-06",
                    "module": "C3",
                    "scenario": null
                },
                {
                    "value": "2,69E+02",
                    "module": "C4",
                    "scenario": null
                },
                {
                    "value": "-1,71E+02",
                    "module": "D",
                    "scenario": null
                }
            ]
        },
        {
            "parameter": "PENRM",
            "values": [
                {
                    "value": "2,38E+02",
                    "module": "A1-A3",
                    "scenario": null
                },
                {
                    "value": "-9,37E+00",
                    "module": "A5",
                    "scenario": null
                },
                {
                    "value": "0,00E+00",
                    "module": "C1",
                    "scenario": null
                },
                {
                    "value": "0,00E+00",
                    "module": "C2",
                    "scenario": null
                },
                {
                    "value": "0,00E+00",
                    "module": "C3",
                    "scenario": null
                },
                {
                    "value": "-2,28E+02",
                    "module": "C4",
                    "scenario": null
                },
                {
                    "value": "0,00E+00",
                    "module": "D",
                    "scenario": null
                }
            ]
        },
        {
            "parameter": "PENRT",
            "values": [
                {
                    "value": "8,71E+02",
                    "module": "A1-A3",
                    "scenario": null
                },
                {
                    "value": "8,98E-01",
                    "module": "A5",
                    "scenario": null
                },
                {
                    "value": "0,00E+00",
                    "module": "C1",
                    "scenario": null
                },
                {
                    "value": "1,13E+00",
                    "module": "C2",
                    "scenario": null
                },
                {
                    "value": "2,27E-06",
                    "module": "C3",
                    "scenario": null
                },
                {
                    "value": "4,04E+01",
                    "module": "C4",
                    "scenario": null
                },
                {
                    "value": "-1,71E+02",
                    "module": "D",
                    "scenario": null
                }
            ]
        },
        {
            "parameter": "SM",
            "values": [
                {
                    "value": "4,49E-01",
                    "module": "A1-A3",
                    "scenario": null
                },
                {
                    "value": "0,00E+00",
                    "module": "A5",
                    "scenario": null
                },
                {
                    "value": "0,00E+00",
                    "module": "C1",
                    "scenario": null
                },
                {
                    "value": "0,00E+00",
                    "module": "C2",
                    "scenario": null
                },
                {
                    "value": "0,00E+00",
                    "module": "C3",
                    "scenario": null
                },
                {
                    "value": "0,00E+00",
                    "module": "C4",
                    "scenario": null
                },
                {
                    "value": "1,37E+00",
                    "module": "D",
                    "scenario": null
                }
            ]
        },
        {
            "parameter": "RSF",
            "values": [
                {
                    "value": "0,00E+00",
                    "module": "A1-A3",
                    "scenario": null
                },
                {
                    "value": "0,00E+00",
                    "module": "A5",
                    "scenario": null
                },
                {
                    "value": "0,00E+00",
                    "module": "C1",
                    "scenario": null
                },
                {
                    "value": "0,00E+00",
                    "module": "C2",
                    "scenario": null
                },
                {
                    "value": "0,00E+00",
                    "module": "C3",
                    "scenario": null
                },
                {
                    "value": "0,00E+00",
                    "module": "C4",
                    "scenario": null
                },
                {
                    "value": "0,00E+00",
                    "module": "D",
                    "scenario": null
                }
            ]
        },
        {
            "parameter": "NRSF",
            "values": [
                {
                    "value": "0,00E+00",
                    "module": "A1-A3",
                    "scenario": null
                },
                {
                    "value": "0,00E+00",
                    "module": "A5",
                    "scenario": null
                },
                {
                    "value": "0,00E+00",
                    "module": "C1",
                    "scenario": null
                },
                {
                    "value": "0,00E+00",
                    "module": "C2",
                    "scenario": null
                },
                {
                    "value": "0,00E+00",
                    "module": "C3",
                    "scenario": null
                },
                {
                    "value": "0,00E+00",
                    "module": "C4",
                    "scenario": null
                },
                {
                    "value": "0,00E+00",
                    "module": "D",
                    "scenario": null
                }
            ]
        },
        {
            "parameter": "FW",
            "values": [
                {
                    "value": "5,50E-01",
                    "module": "A1-A3",
                    "scenario": null
                },
                {
                    "value": "2,13E-04",
                    "module": "A5",
                    "scenario": null
                },
                {
                    "value": "0,00E+00",
                    "module": "C1",
                    "scenario": null
                },
                {
                    "value": "1,23E-04",
                    "module": "C2",
                    "scenario": null
                },
                {
                    "value": "6,78E-04",
                    "module": "C3",
                    "scenario": null
                },
                {
                    "value": "7,98E-02",
                    "module": "C4",
                    "scenario": null
                },
                {
                    "value": "-4,13E-02",
                    "module": "D",
                    "scenario": null
                }
            ]
        }
    ],
    "end_of_life_waste": [
        {
            "parameter": "HWD",
            "values": [
                {
                    "value": "1,87E-03",
                    "module": "A1-A3",
                    "scenario": null
                },
                {
                    "value": "2,45E-06",
                    "module": "A5",
                    "scenario": null
                },
                {
                    "value": "0,00E+00",
                    "module": "C1",
                    "scenario": null
                },
                {
                    "value": "2,88E-06",
                    "module": "C2",
                    "scenario": null
                },
                {
                    "value": "2,27E-06",
                    "module": "C3",
                    "scenario": null
                },
                {
                    "value": "7,10E-05",
                    "module": "C4",
                    "scenario": null
                },
                {
                    "value": "6,21E-05",
                    "module": "D",
                    "scenario": null
                }
            ]
        },
        {
            "parameter": "NHWD",
            "values": [
                {
                    "value": "9,61E+00",
                    "module": "A1-A3",
                    "scenario": null
                },
                {
                    "value": "6,88E-02",
                    "module": "A5",
                    "scenario": null
                },
                {
                    "value": "0,00E+00",
                    "module": "C1",
                    "scenario": null
                },
                {
                    "value": "7,57E-02",
                    "module": "C2",
                    "scenario": null
                },
                {
                    "value": "1,16E-02",
                    "module": "C3",
                    "scenario": null
                },
                {
                    "value": "1,18E+00",
                    "module": "C4",
                    "scenario": null
                },
                {
                    "value": "-2,26E+00",
                    "module": "D",
                    "scenario": null
                }
            ]
        },
        {
            "parameter": "RWD",
            "values": [
                {
                    "value": "2,31E-03",
                    "module": "A1-A3",
                    "scenario": null
                },
                {
                    "value": "1,27E-05",
                    "module": "A5",
                    "scenario": null
                },
                {
                    "value": "0,00E+00",
                    "module": "C1",
                    "scenario": null
                },
                {
                    "value": "1,63E-05",
                    "module": "C2",
                    "scenario": null
                },
                {
                    "value": "2,57E-05",
                    "module": "C3",
                    "scenario": null
                },
                {
                    "value": "3,00E-04",
                    "module": "C4",
                    "scenario": null
                },
                {
                    "value": "-6,98E-04",
                    "module": "D",
                    "scenario": null
                }
            ]
        }
    ],
    "end_of_life_flow": [
        {
            "parameter": "CRU",
            "values": [
                {
                    "value": "0,00E+00",
                    "module": "A1-A3",
                    "scenario": null
                },
                {
                    "value": "0,00E+00",
                    "module": "A5",
                    "scenario": null
                },
                {
                    "value": "0,00E+00",
                    "module": "C1",
                    "scenario": null
                },
                {
                    "value": "0,00E+00",
                    "module": "C2",
                    "scenario": null
                },
                {
                    "value": "0,00E+00",
                    "module": "C3",
                    "scenario": null
                },
                {
                    "value": "0,00E+00",
                    "module": "C4",
                    "scenario": null
                },
                {
                    "value": "0,00E+00",
                    "module": "D",
                    "scenario": null
                }
            ]
        },
        {
            "parameter": "MFR",
            "values": [
                {
                    "value": "1,12E+00",
                    "module": "A1-A3",
                    "scenario": null
                },
                {
                    "value": "1,35E+00",
                    "module": "A5",
                    "scenario": null
                },
                {
                    "value": "0,00E+00",
                    "module": "C1",
                    "scenario": null
                },
                {
                    "value": "0,00E+00",
                    "module": "C2",
                    "scenario": null
                },
                {
                    "value": "8,01E-01",
                    "module": "C3",
                    "scenario": null
                },
                {
                    "value": "0,00E+00",
                    "module": "C4",
                    "scenario": null
                },
                {
                    "value": "0,00E+00",
                    "module": "D",
                    "scenario": null
                }
            ]
        },
        {
            "parameter": "MER",
            "values": [
                {
                    "value": "0,00E+00",
                    "module": "A1-A3",
                    "scenario": null
                },
                {
                    "value": "0,00E+00",
                    "module": "A5",
                    "scenario": null
                },
                {
                    "value": "0,00E+00",
                    "module": "C1",
                    "scenario": null
                },
                {
                    "value": "0,00E+00",
                    "module": "C2",
                    "scenario": null
                },
                {
                    "value": "0,00E+00",
                    "module": "C3",
                    "scenario": null
                },
                {
                    "value": "0,00E+00",
                    "module": "C4",
                    "scenario": null
                },
                {
                    "value": "0,00E+00",
                    "module": "D",
                    "scenario": null
                }
            ]
        },
        {
            "parameter": "EEE",
            "values": [
                {
                    "value": "4,32E-01",
                    "module": "A1-A3",
                    "scenario": null
                },
                {
                    "value": "1,22E+00",
                    "module": "A5",
                    "scenario": null
                },
                {
                    "value": "0,00E+00",
                    "module": "C1",
                    "scenario": null
                },
                {
                    "value": "0,00E+00",
                    "module": "C2",
                    "scenario": null
                },
                {
                    "value": "0,00E+00",
                    "module": "C3",
                    "scenario": null
                },
                {
                    "value": "2,97E+01",
                    "module": "C4",
                    "scenario": null
                },
                {
                    "value": "0,00E+00",
                    "module": "D",
                    "scenario": null
                }
            ]
        },
        {
            "parameter": "EET",
            "values": [
                {
                    "value": "8,49E-01",
                    "module": "A1-A3",
                    "scenario": null
                },
                {
                    "value": "2,39E+00",
                    "module": "A5",
                    "scenario": null
                },
                {
                    "value": "0,00E+00",
                    "module": "C1",
                    "scenario": null
                },
                {
                    "value": "0,00E+00",
                    "module": "C2",
                    "scenario": null
                },
                {
                    "value": "0,00E+00",
                    "module": "C3",
                    "scenario": null
                },
                {
                    "value": "5,84E+01",
                    "module": "C4",
                    "scenario": null
                },
                {
                    "value": "0,00E+00",
                    "module": "D",
                    "scenario": null
                }
            ]
        }
    ]
}