{
    "product_name": "ESA 100-300 Automatic Sliding Door ",
    "epd_id": "EPD-DOR-20220211-CBA1-EN",
    "compliance": [
        "DIN EN 15804+A2",
        "ISO 14025"
    ],
    "producer_name": "dormakaba International Holding GmbH",
    "environmental_impact": [
        {
            "parameter": "GWP-total",
            "values": [
                {
                    "value": "1,70E+03",
                    "module": "A1-A3",
                    "scenario": null
                },
                {
                    "value": "1,83E+00",
                    "module": "A4",
                    "scenario": null
                },
                {
                    "value": "5,38E+00",
                    "module": "A5",
                    "scenario": null
                },
                {
                    "value": "1,06E+03",
                    "module": "B6",
                    "scenario": null
                },
                {
                    "value": "9,05E-01",
                    "module": "C2",
                    "scenario": null
                },
                {
                    "value": "2,49E+01",
                    "module": "C3",
                    "scenario": null
                },
                {
                    "value": "7,70E-02",
                    "module": "C4",
                    "scenario": null
                },
                {
                    "value": "-1,09E+03",
                    "module": "D",
                    "scenario": null
                }
            ]
        },
        {
            "parameter": "GWP-fossil",
            "values": [
                {
                    "value": "1,72E+03",
                    "module": "A1-A3",
                    "scenario": null
                },
                {
                    "value": "1,75E+00",
                    "module": "A4",
                    "scenario": null
                },
                {
                    "value": "2,61E+00",
                    "module": "A5",
                    "scenario": null
                },
                {
                    "value": "1,06E+03",
                    "module": "B6",
                    "scenario": null
                },
                {
                    "value": "8,65E-01",
                    "module": "C2",
                    "scenario": null
                },
                {
                    "value": "1,39E+00",
                    "module": "C3",
                    "scenario": null
                },
                {
                    "value": "7,60E-02",
                    "module": "C4",
                    "scenario": null
                },
                {
                    "value": "-1,08E+03",
                    "module": "D",
                    "scenario": null
                }
            ]
        },
        {
            "parameter": "GWP-biogenic",
            "values": [
                {
                    "value": "-2,14E+01",
                    "module": "A1-A3",
                    "scenario": null
                },
                {
                    "value": "8,10E-02",
                    "module": "A4",
                    "scenario": null
                },
                {
                    "value": "2,77E+00",
                    "module": "A5",
                    "scenario": null
                },
                {
                    "value": "2,30E-01",
                    "module": "B6",
                    "scenario": null
                },
                {
                    "value": "4,00E-02",
                    "module": "C2",
                    "scenario": null
                },
                {
                    "value": "2,35E+01",
                    "module": "C3",
                    "scenario": null
                },
                {
                    "value": "2,60E-04",
                    "module": "C4",
                    "scenario": null
                },
                {
                    "value": "-3,53E+00",
                    "module": "D",
                    "scenario": null
                }
            ]
        },
        {
            "parameter": "GWP-luluc",
            "values": [
                {
                    "value": "1,59E+00",
                    "module": "A1-A3",
                    "scenario": null
                },
                {
                    "value": "4,17E-05",
                    "module": "A4",
                    "scenario": null
                },
                {
                    "value": "1,90E-04",
                    "module": "A5",
                    "scenario": null
                },
                {
                    "value": "3,21E-01",
                    "module": "B6",
                    "scenario": null
                },
                {
                    "value": "2,06E-05",
                    "module": "C2",
                    "scenario": null
                },
                {
                    "value": "2,67E-04",
                    "module": "C3",
                    "scenario": null
                },
                {
                    "value": "2,19E-04",
                    "module": "C4",
                    "scenario": null
                },
                {
                    "value": "-1,63E-01",
                    "module": "D",
                    "scenario": null
                }
            ]
        },
        {
            "parameter": "ODP",
            "values": [
                {
                    "value": "1,76E-09",
                    "module": "A1-A3",
                    "scenario": null
                },
                {
                    "value": "1,85E-16",
                    "module": "A4",
                    "scenario": null
                },
                {
                    "value": "1,79E-15",
                    "module": "A5",
                    "scenario": null
                },
                {
                    "value": "3,74E-12",
                    "module": "B6",
                    "scenario": null
                },
                {
                    "value": "9,13E-17",
                    "module": "C2",
                    "scenario": null
                },
                {
                    "value": "3,17E-15",
                    "module": "C3",
                    "scenario": null
                },
                {
                    "value": "2,82E-16",
                    "module": "C4",
                    "scenario": null
                },
                {
                    "value": "-8,94E-09",
                    "module": "D",
                    "scenario": null
                }
            ]
        },
        {
            "parameter": "AP",
            "values": [
                {
                    "value": "8,18E+00",
                    "module": "A1-A3",
                    "scenario": null
                },
                {
                    "value": "2,00E-03",
                    "module": "A4",
                    "scenario": null
                },
                {
                    "value": "1,00E-03",
                    "module": "A5",
                    "scenario": null
                },
                {
                    "value": "1,72E+00",
                    "module": "B6",
                    "scenario": null
                },
                {
                    "value": "8,65E-04",
                    "module": "C2",
                    "scenario": null
                },
                {
                    "value": "3,00E-03",
                    "module": "C3",
                    "scenario": null
                },
                {
                    "value": "5,46E-04",
                    "module": "C4",
                    "scenario": null
                },
                {
                    "value": "-4,15E+00",
                    "module": "D",
                    "scenario": null
                }
            ]
        },
        {
            "parameter": "POCP",
            "values": [
                {
                    "value": "3,40E+00",
                    "module": "A1-A3",
                    "scenario": null
                },
                {
                    "value": "2,00E-03",
                    "module": "A4",
                    "scenario": null
                },
                {
                    "value": "1,00E-03",
                    "module": "A5",
                    "scenario": null
                },
                {
                    "value": "1,05E+00",
                    "module": "B6",
                    "scenario": null
                },
                {
                    "value": "7,79E-04",
                    "module": "C2",
                    "scenario": null
                },
                {
                    "value": "3,00E-03",
                    "module": "C3",
                    "scenario": null
                },
                {
                    "value": "4,25E-04",
                    "module": "C4",
                    "scenario": null
                },
                {
                    "value": "-1,70E+00",
                    "module": "D",
                    "scenario": null
                }
            ]
        },
        {
            "parameter": "ADPE",
            "values": [
                {
                    "value": "4,33E-03",
                    "module": "A1-A3",
                    "scenario": null
                },
                {
                    "value": "5,25E-08",
                    "module": "A4",
                    "scenario": null
                },
                {
                    "value": "2,57E-08",
                    "module": "A5",
                    "scenario": null
                },
                {
                    "value": "2,11E-04",
                    "module": "B6",
                    "scenario": null
                },
                {
                    "value": "2,59E-08",
                    "module": "C2",
                    "scenario": null
                },
                {
                    "value": "4,91E-08",
                    "module": "C3",
                    "scenario": null
                },
                {
                    "value": "6,83E-09",
                    "module": "C4",
                    "scenario": null
                },
                {
                    "value": "-6,74E-04",
                    "module": "D",
                    "scenario": null
                }
            ]
        },
        {
            "parameter": "ADPF",
            "values": [
                {
                    "value": "2,24E+04",
                    "module": "A1-A3",
                    "scenario": null
                },
                {
                    "value": "2,48E+01",
                    "module": "A4",
                    "scenario": null
                },
                {
                    "value": "2,07E+00",
                    "module": "A5",
                    "scenario": null
                },
                {
                    "value": "1,72E+04",
                    "module": "B6",
                    "scenario": null
                },
                {
                    "value": "1,23E+01",
                    "module": "C2",
                    "scenario": null
                },
                {
                    "value": "5,12E+00",
                    "module": "C3",
                    "scenario": null
                },
                {
                    "value": "9,98E-01",
                    "module": "C4",
                    "scenario": null
                },
                {
                    "value": "-1,56E+04",
                    "module": "D",
                    "scenario": null
                }
            ]
        },
        {
            "parameter": "WDP",
            "values": [
                {
                    "value": "2,60E+02",
                    "module": "A1-A3",
                    "scenario": null
                },
                {
                    "value": "3,00E-03",
                    "module": "A4",
                    "scenario": null
                },
                {
                    "value": "6,12E-01",
                    "module": "A5",
                    "scenario": null
                },
                {
                    "value": "2,06E+02",
                    "module": "B6",
                    "scenario": null
                },
                {
                    "value": "2,00E-03",
                    "module": "C2",
                    "scenario": null
                },
                {
                    "value": "2,49E+00",
                    "module": "C3",
                    "scenario": null
                },
                {
                    "value": "8,00E-03",
                    "module": "C4",
                    "scenario": null
                },
                {
                    "value": "-4,70E+01",
                    "module": "D",
                    "scenario": null
                }
            ]
        },
        {
            "parameter": "EP-freshwater",
            "values": [
                {
                    "value": "2,08E-03",
                    "module": "A1-A3",
                    "scenario": null
                },
                {
                    "value": "3,75E-07",
                    "module": "A4",
                    "scenario": null
                },
                {
                    "value": "3,04E-07",
                    "module": "A5",
                    "scenario": null
                },
                {
                    "value": "5,80E-04",
                    "module": "B6",
                    "scenario": null
                },
                {
                    "value": "1,85E-07",
                    "module": "C2",
                    "scenario": null
                },
                {
                    "value": "4,75E-07",
                    "module": "C3",
                    "scenario": null
                },
                {
                    "value": "1,31E-07",
                    "module": "C4",
                    "scenario": null
                },
                {
                    "value": "-5,35E-04",
                    "module": "D",
                    "scenario": null
                }
            ]
        },
        {
            "parameter": "EP-marine",
            "values": [
                {
                    "value": "1,10E+00",
                    "module": "A1-A3",
                    "scenario": null
                },
                {
                    "value": "5,58E-04",
                    "module": "A4",
                    "scenario": null
                },
                {
                    "value": "3,89E-04",
                    "module": "A5",
                    "scenario": null
                },
                {
                    "value": "3,68E-01",
                    "module": "B6",
                    "scenario": null
                },
                {
                    "value": "2,75E-04",
                    "module": "C2",
                    "scenario": null
                },
                {
                    "value": "1,00E-03",
                    "module": "C3",
                    "scenario": null
                },
                {
                    "value": "1,40E-04",
                    "module": "C4",
                    "scenario": null
                },
                {
                    "value": "-5,38E-01",
                    "module": "D",
                    "scenario": null
                }
            ]
        },
        {
            "parameter": "EP-terrestrial",
            "values": [
                {
                    "value": "1,20E+01",
                    "module": "A1-A3",
                    "scenario": null
                },
                {
                    "value": "6,00E-03",
                    "module": "A4",
                    "scenario": null
                },
                {
                    "value": "6,00E-03",
                    "module": "A5",
                    "scenario": null
                },
                {
                    "value": "3,95E+00",
                    "module": "B6",
                    "scenario": null
                },
                {
                    "value": "3,00E-03",
                    "module": "C2",
                    "scenario": null
                },
                {
                    "value": "1,60E-02",
                    "module": "C3",
                    "scenario": null
                },
                {
                    "value": "2,00E-03",
                    "module": "C4",
                    "scenario": null
                },
                {
                    "value": "-5,85E+00",
                    "module": "D",
                    "scenario": null
                }
            ]
        }
    ],
    "additional_environmental_impact": [
        {
            "parameter": "PM",
            "values": [
                {
                    "value": "8,53E-05",
                    "module": "A1-A3",
                    "scenario": null
                },
                {
                    "value": "9,21E-09",
                    "module": "A4",
                    "scenario": null
                },
                {
                    "value": "1,02E-08",
                    "module": "A5",
                    "scenario": null
                },
                {
                    "value": "1,54E-05",
                    "module": "B6",
                    "scenario": null
                },
                {
                    "value": "4,55E-09",
                    "module": "C2",
                    "scenario": null
                },
                {
                    "value": "1,88E-08",
                    "module": "C3",
                    "scenario": null
                },
                {
                    "value": "6,76E-09",
                    "module": "C4",
                    "scenario": null
                },
                {
                    "value": "-6,73E-05",
                    "module": "D",
                    "scenario": null
                }
            ]
        },
        {
            "parameter": "ETP-fw",
            "values": [
                {
                    "value": "7,94E+03",
                    "module": "A1-A3",
                    "scenario": null
                },
                {
                    "value": "1,76E+01",
                    "module": "A4",
                    "scenario": null
                },
                {
                    "value": "8,67E-01",
                    "module": "A5",
                    "scenario": null
                },
                {
                    "value": "5,13E+03",
                    "module": "B6",
                    "scenario": null
                },
                {
                    "value": "8,69E+00",
                    "module": "C2",
                    "scenario": null
                },
                {
                    "value": "2,21E+00",
                    "module": "C3",
                    "scenario": null
                },
                {
                    "value": "5,70E-01",
                    "module": "C4",
                    "scenario": null
                },
                {
                    "value": "-5,95E+03",
                    "module": "D",
                    "scenario": null
                }
            ]
        },
        {
            "parameter": "HTP-c",
            "values": [
                {
                    "value": "9,43E-07",
                    "module": "A1-A3",
                    "scenario": null
                },
                {
                    "value": "3,31E-10",
                    "module": "A4",
                    "scenario": null
                },
                {
                    "value": "6,07E-11",
                    "module": "A5",
                    "scenario": null
                },
                {
                    "value": "1,10E-07",
                    "module": "B6",
                    "scenario": null
                },
                {
                    "value": "1,64E-10",
                    "module": "C2",
                    "scenario": null
                },
                {
                    "value": "1,63E-10",
                    "module": "C3",
                    "scenario": null
                },
                {
                    "value": "8,45E-11",
                    "module": "C4",
                    "scenario": null
                },
                {
                    "value": "-2,89E-07",
                    "module": "D",
                    "scenario": null
                }
            ]
        },
        {
            "parameter": "HTP-nc",
            "values": [
                {
                    "value": "2,02E-05",
                    "module": "A1-A3",
                    "scenario": null
                },
                {
                    "value": "1,42E-08",
                    "module": "A4",
                    "scenario": null
                },
                {
                    "value": "4,85E-09",
                    "module": "A5",
                    "scenario": null
                },
                {
                    "value": "4,17E-06",
                    "module": "B6",
                    "scenario": null
                },
                {
                    "value": "6,99E-09",
                    "module": "C2",
                    "scenario": null
                },
                {
                    "value": "6,63E-09",
                    "module": "C3",
                    "scenario": null
                },
                {
                    "value": "9,32E-09",
                    "module": "C4",
                    "scenario": null
                },
                {
                    "value": "-7,84E-06",
                    "module": "D",
                    "scenario": null
                }
            ]
        },
        {
            "parameter": "SQP",
            "values": [
                {
                    "value": "4,73E+03",
                    "module": "A1-A3",
                    "scenario": null
                },
                {
                    "value": "6,40E-02",
                    "module": "A4",
                    "scenario": null
                },
                {
                    "value": "5,90E-01",
                    "module": "A5",
                    "scenario": null
                },
                {
                    "value": "1,57E+03",
                    "module": "B6",
                    "scenario": null
                },
                {
                    "value": "3,20E-02",
                    "module": "C2",
                    "scenario": null
                },
                {
                    "value": "1,44E+00",
                    "module": "C3",
                    "scenario": null
                },
                {
                    "value": "2,08E-01",
                    "module": "C4",
                    "scenario": null
                },
                {
                    "value": "-4,42E+02",
                    "module": "D",
                    "scenario": null
                }
            ]
        }
    ],
    "resource_use": [
        {
            "parameter": "PERE",
            "values": [
                {
                    "value": "9,45E+03",
                    "module": "A1-A3",
                    "scenario": null
                },
                {
                    "value": "7,80E-02",
                    "module": "A4",
                    "scenario": null
                },
                {
                    "value": "2,45E+01",
                    "module": "A5",
                    "scenario": null
                },
                {
                    "value": "2,72E+03",
                    "module": "B6",
                    "scenario": null
                },
                {
                    "value": "3,90E-02",
                    "module": "C2",
                    "scenario": null
                },
                {
                    "value": "1,98E+02",
                    "module": "C3",
                    "scenario": null
                },
                {
                    "value": "1,31E-01",
                    "module": "C4",
                    "scenario": null
                },
                {
                    "value": "-7,58E+03",
                    "module": "D",
                    "scenario": null
                }
            ]
        },
        {
            "parameter": "PERM",
            "values": [
                {
                    "value": "2,21E+02",
                    "module": "A1-A3",
                    "scenario": null
                },
                {
                    "value": "0,00E+00",
                    "module": "A4",
                    "scenario": null
                },
                {
                    "value": "-2,40E+01",
                    "module": "A5",
                    "scenario": null
                },
                {
                    "value": "0,00E+00",
                    "module": "B6",
                    "scenario": null
                },
                {
                    "value": "0,00E+00",
                    "module": "C2",
                    "scenario": null
                },
                {
                    "value": "-1,97E+02",
                    "module": "C3",
                    "scenario": null
                },
                {
                    "value": "0,00E+00",
                    "module": "C4",
                    "scenario": null
                },
                {
                    "value": "0,00E+00",
                    "module": "D",
                    "scenario": null
                }
            ]
        },
        {
            "parameter": "PERT",
            "values": [
                {
                    "value": "9,67E+03",
                    "module": "A1-A3",
                    "scenario": null
                },
                {
                    "value": "7,80E-02",
                    "module": "A4",
                    "scenario": null
                },
                {
                    "value": "4,69E-01",
                    "module": "A5",
                    "scenario": null
                },
                {
                    "value": "2,72E+03",
                    "module": "B6",
                    "scenario": null
                },
                {
                    "value": "3,90E-02",
                    "module": "C2",
                    "scenario": null
                },
                {
                    "value": "9,92E-01",
                    "module": "C3",
                    "scenario": null
                },
                {
                    "value": "1,31E-01",
                    "module": "C4",
                    "scenario": null
                },
                {
                    "value": "-7,58E+03",
                    "module": "D",
                    "scenario": null
                }
            ]
        },
        {
            "parameter": "PENRE",
            "values": [
                {
                    "value": "2,23E+04",
                    "module": "A1-A3",
                    "scenario": null
                },
                {
                    "value": "2,49E+01",
                    "module": "A4",
                    "scenario": null
                },
                {
                    "value": "4,51E+01",
                    "module": "A5",
                    "scenario": null
                },
                {
                    "value": "1,72E+04",
                    "module": "B6",
                    "scenario": null
                },
                {
                    "value": "1,23E+01",
                    "module": "C2",
                    "scenario": null
                },
                {
                    "value": "2,85E+01",
                    "module": "C3",
                    "scenario": null
                },
                {
                    "value": "9,99E-01",
                    "module": "C4",
                    "scenario": null
                },
                {
                    "value": "-1,56E+04",
                    "module": "D",
                    "scenario": null
                }
            ]
        },
        {
            "parameter": "PENRM",
            "values": [
                {
                    "value": "6,64E+01",
                    "module": "A1-A3",
                    "scenario": null
                },
                {
                    "value": "0,00E+00",
                    "module": "A4",
                    "scenario": null
                },
                {
                    "value": "-4,30E+01",
                    "module": "A5",
                    "scenario": null
                },
                {
                    "value": "0,00E+00",
                    "module": "B6",
                    "scenario": null
                },
                {
                    "value": "0,00E+00",
                    "module": "C2",
                    "scenario": null
                },
                {
                    "value": "-2,34E+01",
                    "module": "C3",
                    "scenario": null
                },
                {
                    "value": "0,00E+00",
                    "module": "C4",
                    "scenario": null
                },
                {
                    "value": "0,00E+00",
                    "module": "D",
                    "scenario": null
                }
            ]
        },
        {
            "parameter": "PENRT",
            "values": [
                {
                    "value": "2,24E+04",
                    "module": "A1-A3",
                    "scenario": null
                },
                {
                    "value": "2,49E+01",
                    "module": "A4",
                    "scenario": null
                },
                {
                    "value": "2,07E+00",
                    "module": "A5",
                    "scenario": null
                },
                {
                    "value": "1,72E+04",
                    "module": "B6",
                    "scenario": null
                },
                {
                    "value": "1,23E+01",
                    "module": "C2",
                    "scenario": null
                },
                {
                    "value": "5,12E+00",
                    "module": "C3",
                    "scenario": null
                },
                {
                    "value": "9,99E-01",
                    "module": "C4",
                    "scenario": null
                },
                {
                    "value": "-1,56E+04",
                    "module": "D",
                    "scenario": null
                }
            ]
        },
        {
            "parameter": "SM",
            "values": [
                {
                    "value": "5,79E+00",
                    "module": "A1-A3",
                    "scenario": null
                },
                {
                    "value": "0,00E+00",
                    "module": "A4",
                    "scenario": null
                },
                {
                    "value": "0,00E+00",
                    "module": "A5",
                    "scenario": null
                },
                {
                    "value": "0,00E+00",
                    "module": "B6",
                    "scenario": null
                },
                {
                    "value": "0,00E+00",
                    "module": "C2",
                    "scenario": null
                },
                {
                    "value": "0,00E+00",
                    "module": "C3",
                    "scenario": null
                },
                {
                    "value": "0,00E+00",
                    "module": "C4",
                    "scenario": null
                },
                {
                    "value": "0,00E+00",
                    "module": "D",
                    "scenario": null
                }
            ]
        },
        {
            "parameter": "RSF",
            "values": [
                {
                    "value": "0,00E+00",
                    "module": "A1-A3",
                    "scenario": null
                },
                {
                    "value": "0,00E+00",
                    "module": "A4",
                    "scenario": null
                },
                {
                    "value": "0,00E+00",
                    "module": "A5",
                    "scenario": null
                },
                {
                    "value": "0,00E+00",
                    "module": "B6",
                    "scenario": null
                },
                {
                    "value": "0,00E+00",
                    "module": "C2",
                    "scenario": null
                },
                {
                    "value": "0,00E+00",
                    "module": "C3",
                    "scenario": null
                },
                {
                    "value": "0,00E+00",
                    "module": "C4",
                    "scenario": null
                },
                {
                    "value": "0,00E+00",
                    "module": "D",
                    "scenario": null
                }
            ]
        },
        {
            "parameter": "NRSF",
            "values": [
                {
                    "value": "0,00E+00",
                    "module": "A1-A3",
                    "scenario": null
                },
                {
                    "value": "0,00E+00",
                    "module": "A4",
                    "scenario": null
                },
                {
                    "value": "0,00E+00",
                    "module": "A5",
                    "scenario": null
                },
                {
                    "value": "0,00E+00",
                    "module": "B6",
                    "scenario": null
                },
                {
                    "value": "0,00E+00",
                    "module": "C2",
                    "scenario": null
                },
                {
                    "value": "0,00E+00",
                    "module": "C3",
                    "scenario": null
                },
                {
                    "value": "0,00E+00",
                    "module": "C4",
                    "scenario": null
                },
                {
                    "value": "0,00E+00",
                    "module": "D",
                    "scenario": null
                }
            ]
        },
        {
            "parameter": "FW",
            "values": [
                {
                    "value": "2,38E+01",
                    "module": "A1-A3",
                    "scenario": null
                },
                {
                    "value": "1,40E-04",
                    "module": "A4",
                    "scenario": null
                },
                {
                    "value": "1,40E-02",
                    "module": "A5",
                    "scenario": null
                },
                {
                    "value": "6,29E+00",
                    "module": "B6",
                    "scenario": null
                },
                {
                    "value": "6,94E-05",
                    "module": "C2",
                    "scenario": null
                },
                {
                    "value": "5,80E-02",
                    "module": "C3",
                    "scenario": null
                },
                {
                    "value": "2,52E-04",
                    "module": "C4",
                    "scenario": null
                },
                {
                    "value": "-1,32E+01",
                    "module": "D",
                    "scenario": null
                }
            ]
        }
    ],
    "end_of_life_waste": [
        {
            "parameter": "HWD",
            "values": [
                {
                    "value": "2,95E-05",
                    "module": "A1-A3",
                    "scenario": null
                },
                {
                    "value": "2,41E-09",
                    "module": "A4",
                    "scenario": null
                },
                {
                    "value": "5,81E-09",
                    "module": "A5",
                    "scenario": null
                },
                {
                    "value": "6,63E-06",
                    "module": "B6",
                    "scenario": null
                },
                {
                    "value": "1,19E-09",
                    "module": "C2",
                    "scenario": null
                },
                {
                    "value": "5,10E-09",
                    "module": "C3",
                    "scenario": null
                },
                {
                    "value": "1,52E-08",
                    "module": "C4",
                    "scenario": null
                },
                {
                    "value": "-1,24E-05",
                    "module": "D",
                    "scenario": null
                }
            ]
        },
        {
            "parameter": "NHWD",
            "values": [
                {
                    "value": "4,55E+02",
                    "module": "A1-A3",
                    "scenario": null
                },
                {
                    "value": "3,00E-03",
                    "module": "A4",
                    "scenario": null
                },
                {
                    "value": "3,53E-01",
                    "module": "A5",
                    "scenario": null
                },
                {
                    "value": "5,34E+00",
                    "module": "B6",
                    "scenario": null
                },
                {
                    "value": "1,00E-03",
                    "module": "C2",
                    "scenario": null
                },
                {
                    "value": "2,64E-01",
                    "module": "C3",
                    "scenario": null
                },
                {
                    "value": "5,02E+00",
                    "module": "C4",
                    "scenario": null
                },
                {
                    "value": "-2,98E+02",
                    "module": "D",
                    "scenario": null
                }
            ]
        },
        {
            "parameter": "RWD",
            "values": [
                {
                    "value": "1,36E+00",
                    "module": "A1-A3",
                    "scenario": null
                },
                {
                    "value": "2,67E-05",
                    "module": "A4",
                    "scenario": null
                },
                {
                    "value": "9,08E-05",
                    "module": "A5",
                    "scenario": null
                },
                {
                    "value": "1,53E+00",
                    "module": "B6",
                    "scenario": null
                },
                {
                    "value": "1,32E-05",
                    "module": "C2",
                    "scenario": null
                },
                {
                    "value": "2,84E-04",
                    "module": "C3",
                    "scenario": null
                },
                {
                    "value": "1,14E-05",
                    "module": "C4",
                    "scenario": null
                },
                {
                    "value": "-1,79E+00",
                    "module": "D",
                    "scenario": null
                }
            ]
        }
    ],
    "end_of_life_flow": [
        {
            "parameter": "CRU",
            "values": [
                {
                    "value": "0,00E+00",
                    "module": "A1-A3",
                    "scenario": null
                },
                {
                    "value": "0,00E+00",
                    "module": "A4",
                    "scenario": null
                },
                {
                    "value": "0,00E+00",
                    "module": "A5",
                    "scenario": null
                },
                {
                    "value": "0,00E+00",
                    "module": "B6",
                    "scenario": null
                },
                {
                    "value": "0,00E+00",
                    "module": "C2",
                    "scenario": null
                },
                {
                    "value": "0,00E+00",
                    "module": "C3",
                    "scenario": null
                },
                {
                    "value": "0,00E+00",
                    "module": "C4",
                    "scenario": null
                },
                {
                    "value": "0,00E+00",
                    "module": "D",
                    "scenario": null
                }
            ]
        },
        {
            "parameter": "MFR",
            "values": [
                {
                    "value": "0,00E+00",
                    "module": "A1-A3",
                    "scenario": null
                },
                {
                    "value": "0,00E+00",
                    "module": "A4",
                    "scenario": null
                },
                {
                    "value": "0,00E+00",
                    "module": "A5",
                    "scenario": null
                },
                {
                    "value": "0,00E+00",
                    "module": "B6",
                    "scenario": null
                },
                {
                    "value": "0,00E+00",
                    "module": "C2",
                    "scenario": null
                },
                {
                    "value": "1,91E+02",
                    "module": "C3",
                    "scenario": null
                },
                {
                    "value": "0,00E+00",
                    "module": "C4",
                    "scenario": null
                },
                {
                    "value": "0,00E+00",
                    "module": "D",
                    "scenario": null
                }
            ]
        },
        {
            "parameter": "MER",
            "values": [
                {
                    "value": "0,00E+00",
                    "module": "A1-A3",
                    "scenario": null
                },
                {
                    "value": "0,00E+00",
                    "module": "A4",
                    "scenario": null
                },
                {
                    "value": "0,00E+00",
                    "module": "A5",
                    "scenario": null
                },
                {
                    "value": "0,00E+00",
                    "module": "B6",
                    "scenario": null
                },
                {
                    "value": "0,00E+00",
                    "module": "C2",
                    "scenario": null
                },
                {
                    "value": "0,00E+00",
                    "module": "C3",
                    "scenario": null
                },
                {
                    "value": "0,00E+00",
                    "module": "C4",
                    "scenario": null
                },
                {
                    "value": "0,00E+00",
                    "module": "D",
                    "scenario": null
                }
            ]
        },
        {
            "parameter": "EEE",
            "values": [
                {
                    "value": "0,00E+00",
                    "module": "A1-A3",
                    "scenario": null
                },
                {
                    "value": "0,00E+00",
                    "module": "A4",
                    "scenario": null
                },
                {
                    "value": "9,00E+00",
                    "module": "A5",
                    "scenario": null
                },
                {
                    "value": "0,00E+00",
                    "module": "B6",
                    "scenario": null
                },
                {
                    "value": "0,00E+00",
                    "module": "C2",
                    "scenario": null
                },
                {
                    "value": "0,00E+00",
                    "module": "C3",
                    "scenario": null
                },
                {
                    "value": "0,00E+00",
                    "module": "C4",
                    "scenario": null
                },
                {
                    "value": "0,00E+00",
                    "module": "D",
                    "scenario": null
                }
            ]
        },
        {
            "parameter": "EET",
            "values": [
                {
                    "value": "0,00E+00",
                    "module": "A1-A3",
                    "scenario": null
                },
                {
                    "value": "0,00E+00",
                    "module": "A4",
                    "scenario": null
                },
                {
                    "value": "1,86E+01",
                    "module": "A5",
                    "scenario": null
                },
                {
                    "value": "0,00E+00",
                    "module": "B6",
                    "scenario": null
                },
                {
                    "value": "0,00E+00",
                    "module": "C2",
                    "scenario": null
                },
                {
                    "value": "0,00E+00",
                    "module": "C3",
                    "scenario": null
                },
                {
                    "value": "0,00E+00",
                    "module": "C4",
                    "scenario": null
                },
                {
                    "value": "0,00E+00",
                    "module": "D",
                    "scenario": null
                }
            ]
        }
    ]
}