{
    "product_name": "AWADUKT PP",
    "epd_id": "EPD-REH-20240087-ICC1-DE",
    "compliance": [
        "DIN EN 15804+A2",
        "ISO 14025"
    ],
    "producer_name": "REHAU Industries SE & Co. KG",
    "environmental_impact": [
        {
            "parameter": "GWP-total",
            "values": [
                {
                    "value": "1,75E+00",
                    "module": "A1-A3",
                    "scenario": null
                },
                {
                    "value": "4,05E-02",
                    "module": "A4",
                    "scenario": null
                },
                {
                    "value": "8,23E-02",
                    "module": "A5",
                    "scenario": null
                },
                {
                    "value": "0,00E+00",
                    "module": "B1",
                    "scenario": null
                },
                {
                    "value": "1,99E-01",
                    "module": "B2",
                    "scenario": null
                },
                {
                    "value": "0,00E+00",
                    "module": "B6",
                    "scenario": null
                },
                {
                    "value": "0,00E+00",
                    "module": "B7",
                    "scenario": null
                },
                {
                    "value": "1,30E-03",
                    "module": "C1",
                    "scenario": null
                },
                {
                    "value": "6,61E-03",
                    "module": "C2",
                    "scenario": null
                },
                {
                    "value": "2,46E-01",
                    "module": "C3",
                    "scenario": "S1"
                },
                {
                    "value": "3,13E+00",
                    "module": "C3",
                    "scenario": "S2"
                },
                {
                    "value": "6,77E-02",
                    "module": "C4",
                    "scenario": null
                },
                {
                    "value": "-8,99E-01",
                    "module": "D",
                    "scenario": "S1"
                },
                {
                    "value": "-1,52E+00",
                    "module": "D",
                    "scenario": "S2"
                },
                {
                    "value": "-2,56E-02",
                    "module": "D",
                    "scenario": "S3"
                }
            ]
        },
        {
            "parameter": "GWP-fossil",
            "values": [
                {
                    "value": "1,80E+00",
                    "module": "A1-A3",
                    "scenario": null
                },
                {
                    "value": "4,01E-02",
                    "module": "A4",
                    "scenario": null
                },
                {
                    "value": "5,75E-03",
                    "module": "A5",
                    "scenario": null
                },
                {
                    "value": "0,00E+00",
                    "module": "B1",
                    "scenario": null
                },
                {
                    "value": "1,79E-01",
                    "module": "B2",
                    "scenario": null
                },
                {
                    "value": "0,00E+00",
                    "module": "B6",
                    "scenario": null
                },
                {
                    "value": "0,00E+00",
                    "module": "B7",
                    "scenario": null
                },
                {
                    "value": "1,30E-03",
                    "module": "C1",
                    "scenario": null
                },
                {
                    "value": "6,54E-03",
                    "module": "C2",
                    "scenario": null
                },
                {
                    "value": "2,46E-01",
                    "module": "C3",
                    "scenario": "S1"
                },
                {
                    "value": "3,13E+00",
                    "module": "C3",
                    "scenario": "S2"
                },
                {
                    "value": "6,85E-02",
                    "module": "C4",
                    "scenario": null
                },
                {
                    "value": "-8,94E-01",
                    "module": "D",
                    "scenario": "S1"
                },
                {
                    "value": "-1,51E+00",
                    "module": "D",
                    "scenario": "S2"
                },
                {
                    "value": "-2,55E-02",
                    "module": "D",
                    "scenario": "S3"
                }
            ]
        },
        {
            "parameter": "GWP-biogenic",
            "values": [
                {
                    "value": "-6,02E-02",
                    "module": "A1-A3",
                    "scenario": null
                },
                {
                    "value": "1,14E-04",
                    "module": "A4",
                    "scenario": null
                },
                {
                    "value": "7,65E-02",
                    "module": "A5",
                    "scenario": null
                },
                {
                    "value": "0,00E+00",
                    "module": "B1",
                    "scenario": null
                },
                {
                    "value": "2,01E-02",
                    "module": "B2",
                    "scenario": null
                },
                {
                    "value": "0,00E+00",
                    "module": "B6",
                    "scenario": null
                },
                {
                    "value": "0,00E+00",
                    "module": "B7",
                    "scenario": null
                },
                {
                    "value": "0,00E+00",
                    "module": "C1",
                    "scenario": null
                },
                {
                    "value": "1,50E-05",
                    "module": "C2",
                    "scenario": null
                },
                {
                    "value": "4,53E-05",
                    "module": "C3",
                    "scenario": "S1"
                },
                {
                    "value": "8,37E-05",
                    "module": "C3",
                    "scenario": "S2"
                },
                {
                    "value": "0,00E+00",
                    "module": "C4",
                    "scenario": null
                },
                {
                    "value": "-4,96E-03",
                    "module": "D",
                    "scenario": "S1"
                },
                {
                    "value": "-6,11E-03",
                    "module": "D",
                    "scenario": "S2"
                },
                {
                    "value": "-9,39E-05",
                    "module": "D",
                    "scenario": "S3"
                }
            ]
        },
        {
            "parameter": "GWP-luluc",
            "values": [
                {
                    "value": "6,43E-04",
                    "module": "A1-A3",
                    "scenario": null
                },
                {
                    "value": "2,43E-04",
                    "module": "A4",
                    "scenario": null
                },
                {
                    "value": "2,64E-05",
                    "module": "A5",
                    "scenario": null
                },
                {
                    "value": "0,00E+00",
                    "module": "B1",
                    "scenario": null
                },
                {
                    "value": "1,04E-05",
                    "module": "B2",
                    "scenario": null
                },
                {
                    "value": "0,00E+00",
                    "module": "B6",
                    "scenario": null
                },
                {
                    "value": "0,00E+00",
                    "module": "B7",
                    "scenario": null
                },
                {
                    "value": "1,19E-05",
                    "module": "C1",
                    "scenario": null
                },
                {
                    "value": "6,13E-05",
                    "module": "C2",
                    "scenario": null
                },
                {
                    "value": "8,32E-06",
                    "module": "C3",
                    "scenario": "S1"
                },
                {
                    "value": "3,09E-06",
                    "module": "C3",
                    "scenario": "S2"
                },
                {
                    "value": "5,66E-05",
                    "module": "C4",
                    "scenario": null
                },
                {
                    "value": "-1,85E-04",
                    "module": "D",
                    "scenario": "S1"
                },
                {
                    "value": "-1,05E-03",
                    "module": "D",
                    "scenario": "S2"
                },
                {
                    "value": "-1,52E-05",
                    "module": "D",
                    "scenario": "S3"
                }
            ]
        },
        {
            "parameter": "ODP",
            "values": [
                {
                    "value": "1,98E-11",
                    "module": "A1-A3",
                    "scenario": null
                },
                {
                    "value": "1,00E-14",
                    "module": "A4",
                    "scenario": null
                },
                {
                    "value": "1,53E-14",
                    "module": "A5",
                    "scenario": null
                },
                {
                    "value": "0,00E+00",
                    "module": "B1",
                    "scenario": null
                },
                {
                    "value": "2,72E-13",
                    "module": "B2",
                    "scenario": null
                },
                {
                    "value": "0,00E+00",
                    "module": "B6",
                    "scenario": null
                },
                {
                    "value": "0,00E+00",
                    "module": "B7",
                    "scenario": null
                },
                {
                    "value": "1,38E-16",
                    "module": "C1",
                    "scenario": null
                },
                {
                    "value": "8,61E-16",
                    "module": "C2",
                    "scenario": null
                },
                {
                    "value": "1,24E-14",
                    "module": "C3",
                    "scenario": "S1"
                },
                {
                    "value": "1,48E-13",
                    "module": "C3",
                    "scenario": "S2"
                },
                {
                    "value": "1,16E-13",
                    "module": "C4",
                    "scenario": null
                },
                {
                    "value": "-2,84E-12",
                    "module": "D",
                    "scenario": "S1"
                },
                {
                    "value": "-1,79E-14",
                    "module": "D",
                    "scenario": "S2"
                },
                {
                    "value": "-8,63E-16",
                    "module": "D",
                    "scenario": "S3"
                }
            ]
        },
        {
            "parameter": "AP",
            "values": [
                {
                    "value": "2,98E-03",
                    "module": "A1-A3",
                    "scenario": null
                },
                {
                    "value": "5,46E-05",
                    "module": "A4",
                    "scenario": null
                },
                {
                    "value": "2,03E-05",
                    "module": "A5",
                    "scenario": null
                },
                {
                    "value": "0,00E+00",
                    "module": "B1",
                    "scenario": null
                },
                {
                    "value": "2,16E-04",
                    "module": "B2",
                    "scenario": null
                },
                {
                    "value": "0,00E+00",
                    "module": "B6",
                    "scenario": null
                },
                {
                    "value": "0,00E+00",
                    "module": "B7",
                    "scenario": null
                },
                {
                    "value": "6,66E-06",
                    "module": "C1",
                    "scenario": null
                },
                {
                    "value": "9,86E-06",
                    "module": "C2",
                    "scenario": null
                },
                {
                    "value": "1,68E-04",
                    "module": "C3",
                    "scenario": "S1"
                },
                {
                    "value": "3,09E-04",
                    "module": "C3",
                    "scenario": "S2"
                },
                {
                    "value": "2,06E-04",
                    "module": "C4",
                    "scenario": null
                },
                {
                    "value": "-1,31E-03",
                    "module": "D",
                    "scenario": "S1"
                },
                {
                    "value": "-1,98E-03",
                    "module": "D",
                    "scenario": "S2"
                },
                {
                    "value": "-3,09E-05",
                    "module": "D",
                    "scenario": "S3"
                }
            ]
        },
        {
            "parameter": "POCP",
            "values": [
                {
                    "value": "3,22E-03",
                    "module": "A1-A3",
                    "scenario": null
                },
                {
                    "value": "4,84E-05",
                    "module": "A4",
                    "scenario": null
                },
                {
                    "value": "1,42E-05",
                    "module": "A5",
                    "scenario": null
                },
                {
                    "value": "0,00E+00",
                    "module": "B1",
                    "scenario": null
                },
                {
                    "value": "2,23E-04",
                    "module": "B2",
                    "scenario": null
                },
                {
                    "value": "0,00E+00",
                    "module": "B6",
                    "scenario": null
                },
                {
                    "value": "0,00E+00",
                    "module": "B7",
                    "scenario": null
                },
                {
                    "value": "8,76E-06",
                    "module": "C1",
                    "scenario": null
                },
                {
                    "value": "8,66E-06",
                    "module": "C2",
                    "scenario": null
                },
                {
                    "value": "1,22E-04",
                    "module": "C3",
                    "scenario": "S1"
                },
                {
                    "value": "1,92E-04",
                    "module": "C3",
                    "scenario": "S2"
                },
                {
                    "value": "1,50E-04",
                    "module": "C4",
                    "scenario": null
                },
                {
                    "value": "-1,46E-03",
                    "module": "D",
                    "scenario": "S1"
                },
                {
                    "value": "-1,59E-03",
                    "module": "D",
                    "scenario": "S2"
                },
                {
                    "value": "-2,59E-05",
                    "module": "D",
                    "scenario": "S3"
                }
            ]
        },
        {
            "parameter": "ADPE",
            "values": [
                {
                    "value": "4,41E-07",
                    "module": "A1-A3",
                    "scenario": null
                },
                {
                    "value": "2,94E-09",
                    "module": "A4",
                    "scenario": null
                },
                {
                    "value": "4,23E-10",
                    "module": "A5",
                    "scenario": null
                },
                {
                    "value": "0,00E+00",
                    "module": "B1",
                    "scenario": null
                },
                {
                    "value": "3,21E-09",
                    "module": "B2",
                    "scenario": null
                },
                {
                    "value": "0,00E+00",
                    "module": "B6",
                    "scenario": null
                },
                {
                    "value": "0,00E+00",
                    "module": "B7",
                    "scenario": null
                },
                {
                    "value": "8,44E-11",
                    "module": "C1",
                    "scenario": null
                },
                {
                    "value": "4,39E-10",
                    "module": "C2",
                    "scenario": null
                },
                {
                    "value": "9,81E-10",
                    "module": "C3",
                    "scenario": "S1"
                },
                {
                    "value": "1,38E-09",
                    "module": "C3",
                    "scenario": "S2"
                },
                {
                    "value": "1,82E-09",
                    "module": "C4",
                    "scenario": null
                },
                {
                    "value": "-5,65E-08",
                    "module": "D",
                    "scenario": "S1"
                },
                {
                    "value": "-2,53E-07",
                    "module": "D",
                    "scenario": "S2"
                },
                {
                    "value": "-3,81E-09",
                    "module": "D",
                    "scenario": "S3"
                }
            ]
        },
        {
            "parameter": "ADPF",
            "values": [
                {
                    "value": "6,93E+01",
                    "module": "A1-A3",
                    "scenario": null
                },
                {
                    "value": "5,52E-01",
                    "module": "A4",
                    "scenario": null
                },
                {
                    "value": "8,10E-02",
                    "module": "A5",
                    "scenario": null
                },
                {
                    "value": "0,00E+00",
                    "module": "B1",
                    "scenario": null
                },
                {
                    "value": "2,31E+00",
                    "module": "B2",
                    "scenario": null
                },
                {
                    "value": "0,00E+00",
                    "module": "B6",
                    "scenario": null
                },
                {
                    "value": "0,00E+00",
                    "module": "B7",
                    "scenario": null
                },
                {
                    "value": "1,75E-02",
                    "module": "C1",
                    "scenario": null
                },
                {
                    "value": "9,01E-02",
                    "module": "C2",
                    "scenario": null
                },
                {
                    "value": "1,37E+00",
                    "module": "C3",
                    "scenario": "S1"
                },
                {
                    "value": "3,72E-01",
                    "module": "C3",
                    "scenario": "S2"
                },
                {
                    "value": "1,03E+00",
                    "module": "C4",
                    "scenario": null
                },
                {
                    "value": "-3,40E+01",
                    "module": "D",
                    "scenario": "S1"
                },
                {
                    "value": "-2,66E+01",
                    "module": "D",
                    "scenario": "S2"
                },
                {
                    "value": "-4,50E-01",
                    "module": "D",
                    "scenario": "S3"
                }
            ]
        },
        {
            "parameter": "WDP",
            "values": [
                {
                    "value": "1,07E-01",
                    "module": "A1-A3",
                    "scenario": null
                },
                {
                    "value": "2,13E-04",
                    "module": "A4",
                    "scenario": null
                },
                {
                    "value": "8,83E-03",
                    "module": "A5",
                    "scenario": null
                },
                {
                    "value": "0,00E+00",
                    "module": "B1",
                    "scenario": null
                },
                {
                    "value": "3,19E-03",
                    "module": "B2",
                    "scenario": null
                },
                {
                    "value": "0,00E+00",
                    "module": "B6",
                    "scenario": null
                },
                {
                    "value": "0,00E+00",
                    "module": "B7",
                    "scenario": null
                },
                {
                    "value": "1,52E-05",
                    "module": "C1",
                    "scenario": null
                },
                {
                    "value": "7,99E-05",
                    "module": "C2",
                    "scenario": null
                },
                {
                    "value": "8,65E-02",
                    "module": "C3",
                    "scenario": "S1"
                },
                {
                    "value": "2,89E-01",
                    "module": "C3",
                    "scenario": "S2"
                },
                {
                    "value": "-9,71E-04",
                    "module": "C4",
                    "scenario": null
                },
                {
                    "value": "-5,58E-02",
                    "module": "D",
                    "scenario": "S1"
                },
                {
                    "value": "-1,15E-01",
                    "module": "D",
                    "scenario": "S2"
                },
                {
                    "value": "-1,65E-03",
                    "module": "D",
                    "scenario": "S3"
                }
            ]
        },
        {
            "parameter": "EP-freshwater",
            "values": [
                {
                    "value": "5,58E-06",
                    "module": "A1-A3",
                    "scenario": null
                },
                {
                    "value": "9,57E-08",
                    "module": "A4",
                    "scenario": null
                },
                {
                    "value": "1,40E-08",
                    "module": "A5",
                    "scenario": null
                },
                {
                    "value": "0,00E+00",
                    "module": "B1",
                    "scenario": null
                },
                {
                    "value": "2,34E-05",
                    "module": "B2",
                    "scenario": null
                },
                {
                    "value": "0,00E+00",
                    "module": "B6",
                    "scenario": null
                },
                {
                    "value": "0,00E+00",
                    "module": "B7",
                    "scenario": null
                },
                {
                    "value": "4,70E-09",
                    "module": "C1",
                    "scenario": null
                },
                {
                    "value": "2,42E-08",
                    "module": "C2",
                    "scenario": null
                },
                {
                    "value": "4,42E-08",
                    "module": "C3",
                    "scenario": "S1"
                },
                {
                    "value": "3,51E-08",
                    "module": "C3",
                    "scenario": "S2"
                },
                {
                    "value": "1,32E-05",
                    "module": "C4",
                    "scenario": null
                },
                {
                    "value": "-1,32E-06",
                    "module": "D",
                    "scenario": "S1"
                },
                {
                    "value": "-1,99E-06",
                    "module": "D",
                    "scenario": "S2"
                },
                {
                    "value": "-2,89E-08",
                    "module": "D",
                    "scenario": "S3"
                }
            ]
        },
        {
            "parameter": "EP-marine",
            "values": [
                {
                    "value": "8,64E-04",
                    "module": "A1-A3",
                    "scenario": null
                },
                {
                    "value": "2,05E-05",
                    "module": "A4",
                    "scenario": null
                },
                {
                    "value": "5,39E-06",
                    "module": "A5",
                    "scenario": null
                },
                {
                    "value": "0,00E+00",
                    "module": "B1",
                    "scenario": null
                },
                {
                    "value": "1,67E-04",
                    "module": "B2",
                    "scenario": null
                },
                {
                    "value": "0,00E+00",
                    "module": "B6",
                    "scenario": null
                },
                {
                    "value": "0,00E+00",
                    "module": "B7",
                    "scenario": null
                },
                {
                    "value": "3,13E-06",
                    "module": "C1",
                    "scenario": null
                },
                {
                    "value": "3,60E-06",
                    "module": "C2",
                    "scenario": null
                },
                {
                    "value": "4,35E-05",
                    "module": "C3",
                    "scenario": "S1"
                },
                {
                    "value": "6,47E-05",
                    "module": "C3",
                    "scenario": "S2"
                },
                {
                    "value": "4,72E-05",
                    "module": "C4",
                    "scenario": null
                },
                {
                    "value": "-3,76E-04",
                    "module": "D",
                    "scenario": "S1"
                },
                {
                    "value": "-5,67E-04",
                    "module": "D",
                    "scenario": "S2"
                },
                {
                    "value": "-9,14E-06",
                    "module": "D",
                    "scenario": "S3"
                }
            ]
        },
        {
            "parameter": "EP-terrestrial",
            "values": [
                {
                    "value": "9,09E-03",
                    "module": "A1-A3",
                    "scenario": null
                },
                {
                    "value": "2,42E-04",
                    "module": "A4",
                    "scenario": null
                },
                {
                    "value": "8,58E-05",
                    "module": "A5",
                    "scenario": null
                },
                {
                    "value": "0,00E+00",
                    "module": "B1",
                    "scenario": null
                },
                {
                    "value": "8,27E-04",
                    "module": "B2",
                    "scenario": null
                },
                {
                    "value": "0,00E+00",
                    "module": "B6",
                    "scenario": null
                },
                {
                    "value": "0,00E+00",
                    "module": "B7",
                    "scenario": null
                },
                {
                    "value": "3,47E-05",
                    "module": "C1",
                    "scenario": null
                },
                {
                    "value": "4,25E-05",
                    "module": "C2",
                    "scenario": null
                },
                {
                    "value": "5,09E-04",
                    "module": "C3",
                    "scenario": "S1"
                },
                {
                    "value": "1,45E-03",
                    "module": "C3",
                    "scenario": "S2"
                },
                {
                    "value": "5,19E-04",
                    "module": "C4",
                    "scenario": null
                },
                {
                    "value": "-3,98E-03",
                    "module": "D",
                    "scenario": "S1"
                },
                {
                    "value": "-6,07E-03",
                    "module": "D",
                    "scenario": "S2"
                },
                {
                    "value": "-9,83E-05",
                    "module": "D",
                    "scenario": "S3"
                }
            ]
        }
    ],
    "additional_environmental_impact": [
        {
            "parameter": "PM",
            "values": [
                {
                    "value": "3,46E-08",
                    "module": "A1-A3",
                    "scenario": null
                },
                {
                    "value": "4,48E-10",
                    "module": "A4",
                    "scenario": null
                },
                {
                    "value": "1,38E-10",
                    "module": "A5",
                    "scenario": null
                },
                {
                    "value": "0,00E+00",
                    "module": "B1",
                    "scenario": null
                },
                {
                    "value": "1,45E-09",
                    "module": "B2",
                    "scenario": null
                },
                {
                    "value": "0,00E+00",
                    "module": "B6",
                    "scenario": null
                },
                {
                    "value": "0,00E+00",
                    "module": "B7",
                    "scenario": null
                },
                {
                    "value": "7,53E-11",
                    "module": "C1",
                    "scenario": null
                },
                {
                    "value": "8,16E-11",
                    "module": "C2",
                    "scenario": null
                },
                {
                    "value": "1,43E-09",
                    "module": "C3",
                    "scenario": "S1"
                },
                {
                    "value": "1,81E-09",
                    "module": "C3",
                    "scenario": "S2"
                },
                {
                    "value": "2,00E-09",
                    "module": "C4",
                    "scenario": null
                },
                {
                    "value": "-9,16E-09",
                    "module": "D",
                    "scenario": "S1"
                },
                {
                    "value": "-1,71E-08",
                    "module": "D",
                    "scenario": "S2"
                },
                {
                    "value": "-2,66E-10",
                    "module": "D",
                    "scenario": "S3"
                }
            ]
        },
        {
            "parameter": "ETP-fw",
            "values": [
                {
                    "value": "3,49E+01",
                    "module": "A1-A3",
                    "scenario": null
                },
                {
                    "value": "4,03E-01",
                    "module": "A4",
                    "scenario": null
                },
                {
                    "value": "5,16E-02",
                    "module": "A5",
                    "scenario": null
                },
                {
                    "value": "0,00E+00",
                    "module": "B1",
                    "scenario": null
                },
                {
                    "value": "2,60E+00",
                    "module": "B2",
                    "scenario": null
                },
                {
                    "value": "0,00E+00",
                    "module": "B6",
                    "scenario": null
                },
                {
                    "value": "0,00E+00",
                    "module": "B7",
                    "scenario": null
                },
                {
                    "value": "1,24E-02",
                    "module": "C1",
                    "scenario": null
                },
                {
                    "value": "6,45E-02",
                    "module": "C2",
                    "scenario": null
                },
                {
                    "value": "1,85E-01",
                    "module": "C3",
                    "scenario": "S1"
                },
                {
                    "value": "1,46E-01",
                    "module": "C3",
                    "scenario": "S2"
                },
                {
                    "value": "8,76E-01",
                    "module": "C4",
                    "scenario": null
                },
                {
                    "value": "-1,58E+01",
                    "module": "D",
                    "scenario": "S1"
                },
                {
                    "value": "-3,66E+00",
                    "module": "D",
                    "scenario": "S2"
                },
                {
                    "value": "-5,61E-02",
                    "module": "D",
                    "scenario": "S3"
                }
            ]
        },
        {
            "parameter": "HTP-c",
            "values": [
                {
                    "value": "9,17E-10",
                    "module": "A1-A3",
                    "scenario": null
                },
                {
                    "value": "8,04E-12",
                    "module": "A4",
                    "scenario": null
                },
                {
                    "value": "1,64E-12",
                    "module": "A5",
                    "scenario": null
                },
                {
                    "value": "0,00E+00",
                    "module": "B1",
                    "scenario": null
                },
                {
                    "value": "1,54E-10",
                    "module": "B2",
                    "scenario": null
                },
                {
                    "value": "0,00E+00",
                    "module": "B6",
                    "scenario": null
                },
                {
                    "value": "0,00E+00",
                    "module": "B7",
                    "scenario": null
                },
                {
                    "value": "2,52E-13",
                    "module": "C1",
                    "scenario": null
                },
                {
                    "value": "1,31E-12",
                    "module": "C2",
                    "scenario": null
                },
                {
                    "value": "9,22E-12",
                    "module": "C3",
                    "scenario": "S1"
                },
                {
                    "value": "2,03E-11",
                    "module": "C3",
                    "scenario": "S2"
                },
                {
                    "value": "4,50E-11",
                    "module": "C4",
                    "scenario": null
                },
                {
                    "value": "-3,90E-10",
                    "module": "D",
                    "scenario": "S1"
                },
                {
                    "value": "-2,53E-10",
                    "module": "D",
                    "scenario": "S2"
                },
                {
                    "value": "-4,15E-12",
                    "module": "D",
                    "scenario": "S3"
                }
            ]
        },
        {
            "parameter": "HTP-nc",
            "values": [
                {
                    "value": "2,89E-08",
                    "module": "A1-A3",
                    "scenario": null
                },
                {
                    "value": "3,37E-10",
                    "module": "A4",
                    "scenario": null
                },
                {
                    "value": "7,01E-11",
                    "module": "A5",
                    "scenario": null
                },
                {
                    "value": "0,00E+00",
                    "module": "B1",
                    "scenario": null
                },
                {
                    "value": "1,24E-08",
                    "module": "B2",
                    "scenario": null
                },
                {
                    "value": "0,00E+00",
                    "module": "B6",
                    "scenario": null
                },
                {
                    "value": "0,00E+00",
                    "module": "B7",
                    "scenario": null
                },
                {
                    "value": "1,12E-11",
                    "module": "C1",
                    "scenario": null
                },
                {
                    "value": "5,83E-11",
                    "module": "C2",
                    "scenario": null
                },
                {
                    "value": "3,18E-10",
                    "module": "C3",
                    "scenario": "S1"
                },
                {
                    "value": "1,52E-10",
                    "module": "C3",
                    "scenario": "S2"
                },
                {
                    "value": "3,59E-09",
                    "module": "C4",
                    "scenario": null
                },
                {
                    "value": "-1,40E-08",
                    "module": "D",
                    "scenario": "S1"
                },
                {
                    "value": "-8,11E-09",
                    "module": "D",
                    "scenario": "S2"
                },
                {
                    "value": "-1,37E-10",
                    "module": "D",
                    "scenario": "S3"
                }
            ]
        },
        {
            "parameter": "SQP",
            "values": [
                {
                    "value": "2,34E+01",
                    "module": "A1-A3",
                    "scenario": null
                },
                {
                    "value": "1,97E-01",
                    "module": "A4",
                    "scenario": null
                },
                {
                    "value": "2,86E-02",
                    "module": "A5",
                    "scenario": null
                },
                {
                    "value": "0,00E+00",
                    "module": "B1",
                    "scenario": null
                },
                {
                    "value": "1,02E-01",
                    "module": "B2",
                    "scenario": null
                },
                {
                    "value": "0,00E+00",
                    "module": "B6",
                    "scenario": null
                },
                {
                    "value": "0,00E+00",
                    "module": "B7",
                    "scenario": null
                },
                {
                    "value": "7,32E-03",
                    "module": "C1",
                    "scenario": null
                },
                {
                    "value": "3,76E-02",
                    "module": "C2",
                    "scenario": null
                },
                {
                    "value": "1,18E-01",
                    "module": "C3",
                    "scenario": "S1"
                },
                {
                    "value": "1,17E-01",
                    "module": "C3",
                    "scenario": "S2"
                },
                {
                    "value": "8,89E-02",
                    "module": "C4",
                    "scenario": null
                },
                {
                    "value": "-1,33E+00",
                    "module": "D",
                    "scenario": "S1"
                },
                {
                    "value": "-4,07E+00",
                    "module": "D",
                    "scenario": "S2"
                },
                {
                    "value": "-5,85E-02",
                    "module": "D",
                    "scenario": "S3"
                }
            ]
        }
    ],
    "resource_use": [
        {
            "parameter": "PERE",
            "values": [
                {
                    "value": "1,01E+01",
                    "module": "A1-A3",
                    "scenario": null
                },
                {
                    "value": "7,40E-01",
                    "module": "A4",
                    "scenario": null
                },
                {
                    "value": "1,10E-02",
                    "module": "A5",
                    "scenario": null
                },
                {
                    "value": "0,00E+00",
                    "module": "B1",
                    "scenario": null
                },
                {
                    "value": "1,35E-01",
                    "module": "B2",
                    "scenario": null
                },
                {
                    "value": "0,00E+00",
                    "module": "B6",
                    "scenario": null
                },
                {
                    "value": "0,00E+00",
                    "module": "B7",
                    "scenario": null
                },
                {
                    "value": "1,26E-03",
                    "module": "C1",
                    "scenario": null
                },
                {
                    "value": "6,56E-03",
                    "module": "C2",
                    "scenario": null
                },
                {
                    "value": "6,68E-02",
                    "module": "C3",
                    "scenario": "S1"
                },
                {
                    "value": "9,64E-02",
                    "module": "C3",
                    "scenario": "S2"
                },
                {
                    "value": "9,26E-02",
                    "module": "C4",
                    "scenario": null
                },
                {
                    "value": "-1,88E+00",
                    "module": "D",
                    "scenario": "S1"
                },
                {
                    "value": "-5,93E+00",
                    "module": "D",
                    "scenario": "S2"
                },
                {
                    "value": "-8,52E-02",
                    "module": "D",
                    "scenario": "S3"
                }
            ]
        },
        {
            "parameter": "PERM",
            "values": [
                {
                    "value": "7,05E-01",
                    "module": "A1-A3",
                    "scenario": null
                },
                {
                    "value": "0,00E+00",
                    "module": "A4",
                    "scenario": null
                },
                {
                    "value": "-7,03E-01",
                    "module": "A5",
                    "scenario": null
                },
                {
                    "value": "0,00E+00",
                    "module": "B1",
                    "scenario": null
                },
                {
                    "value": "0,00E+00",
                    "module": "B2",
                    "scenario": null
                },
                {
                    "value": "0,00E+00",
                    "module": "B6",
                    "scenario": null
                },
                {
                    "value": "0,00E+00",
                    "module": "B7",
                    "scenario": null
                },
                {
                    "value": "0,00E+00",
                    "module": "C1",
                    "scenario": null
                },
                {
                    "value": "0,00E+00",
                    "module": "C2",
                    "scenario": null
                },
                {
                    "value": "-1,54E-03",
                    "module": "C3",
                    "scenario": "S1"
                },
                {
                    "value": "-1,54E-03",
                    "module": "C3",
                    "scenario": "S2"
                },
                {
                    "value": "0,00E+00",
                    "module": "C4",
                    "scenario": null
                },
                {
                    "value": "0,00E+00",
                    "module": "D",
                    "scenario": "S1"
                },
                {
                    "value": "0,00E+00",
                    "module": "D",
                    "scenario": "S2"
                },
                {
                    "value": "0,00E+00",
                    "module": "D",
                    "scenario": "S3"
                }
            ]
        },
        {
            "parameter": "PERT",
            "values": [
                {
                    "value": "1,08E+01",
                    "module": "A1-A3",
                    "scenario": null
                },
                {
                    "value": "7,40E-01",
                    "module": "A4",
                    "scenario": null
                },
                {
                    "value": "-6,92E-01",
                    "module": "A5",
                    "scenario": null
                },
                {
                    "value": "0,00E+00",
                    "module": "B1",
                    "scenario": null
                },
                {
                    "value": "1,35E-01",
                    "module": "B2",
                    "scenario": null
                },
                {
                    "value": "0,00E+00",
                    "module": "B6",
                    "scenario": null
                },
                {
                    "value": "0,00E+00",
                    "module": "B7",
                    "scenario": null
                },
                {
                    "value": "1,26E-03",
                    "module": "C1",
                    "scenario": null
                },
                {
                    "value": "6,56E-03",
                    "module": "C2",
                    "scenario": null
                },
                {
                    "value": "6,52E-02",
                    "module": "C3",
                    "scenario": "S1"
                },
                {
                    "value": "9,48E-02",
                    "module": "C3",
                    "scenario": "S2"
                },
                {
                    "value": "9,26E-02",
                    "module": "C4",
                    "scenario": null
                },
                {
                    "value": "-1,88E+00",
                    "module": "D",
                    "scenario": "S1"
                },
                {
                    "value": "-5,97E-09",
                    "module": "D",
                    "scenario": "S2"
                },
                {
                    "value": "-2,66E-10",
                    "module": "D",
                    "scenario": "S3"
                }
            ]
        },
        {
            "parameter": "PENRE",
            "values": [
                {
                    "value": "6,94E+01",
                    "module": "A1-A3",
                    "scenario": null
                },
                {
                    "value": "5,53E-01",
                    "module": "A4",
                    "scenario": null
                },
                {
                    "value": "8,11E-02",
                    "module": "A5",
                    "scenario": null
                },
                {
                    "value": "0,00E+00",
                    "module": "B1",
                    "scenario": null
                },
                {
                    "value": "2,31E+00",
                    "module": "B2",
                    "scenario": null
                },
                {
                    "value": "0,00E+00",
                    "module": "B6",
                    "scenario": null
                },
                {
                    "value": "0,00E+00",
                    "module": "B7",
                    "scenario": null
                },
                {
                    "value": "1,76E-02",
                    "module": "C1",
                    "scenario": null
                },
                {
                    "value": "9,04E-02",
                    "module": "C2",
                    "scenario": null
                },
                {
                    "value": "3,55E+00",
                    "module": "C3",
                    "scenario": "S1"
                },
                {
                    "value": "4,41E+01",
                    "module": "C3",
                    "scenario": "S2"
                },
                {
                    "value": "1,03E+00",
                    "module": "C4",
                    "scenario": null
                },
                {
                    "value": "-3,40E+01",
                    "module": "D",
                    "scenario": "S1"
                },
                {
                    "value": "-2,66E+01",
                    "module": "D",
                    "scenario": "S2"
                },
                {
                    "value": "-4,50E-01",
                    "module": "D",
                    "scenario": "S3"
                }
            ]
        },
        {
            "parameter": "PENRM",
            "values": [
                {
                    "value": "4,37E+01",
                    "module": "A1-A3",
                    "scenario": null
                },
                {
                    "value": "0,00E+00",
                    "module": "A4",
                    "scenario": null
                },
                {
                    "value": "1,87E-04",
                    "module": "A5",
                    "scenario": null
                },
                {
                    "value": "0,00E+00",
                    "module": "B1",
                    "scenario": null
                },
                {
                    "value": "0,00E+00",
                    "module": "B2",
                    "scenario": null
                },
                {
                    "value": "0,00E+00",
                    "module": "B6",
                    "scenario": null
                },
                {
                    "value": "0,00E+00",
                    "module": "B7",
                    "scenario": null
                },
                {
                    "value": "0,00E+00",
                    "module": "C1",
                    "scenario": null
                },
                {
                    "value": "0,00E+00",
                    "module": "C2",
                    "scenario": null
                },
                {
                    "value": "-4,37E+01",
                    "module": "C3",
                    "scenario": "S1"
                },
                {
                    "value": "-4,37E+01",
                    "module": "C3",
                    "scenario": "S2"
                },
                {
                    "value": "0,00E+00",
                    "module": "C4",
                    "scenario": null
                },
                {
                    "value": "0,00E+00",
                    "module": "D",
                    "scenario": "S1"
                },
                {
                    "value": "0,00E+00",
                    "module": "D",
                    "scenario": "S2"
                },
                {
                    "value": "0,00E+00",
                    "module": "D",
                    "scenario": "S3"
                }
            ]
        },
        {
            "parameter": "PENRT",
            "values": [
                {
                    "value": "1,13E+02",
                    "module": "A1-A3",
                    "scenario": null
                },
                {
                    "value": "5,53E-01",
                    "module": "A4",
                    "scenario": null
                },
                {
                    "value": "8,13E-02",
                    "module": "A5",
                    "scenario": null
                },
                {
                    "value": "0,00E+00",
                    "module": "B1",
                    "scenario": null
                },
                {
                    "value": "2,31E+00",
                    "module": "B2",
                    "scenario": null
                },
                {
                    "value": "0,00E+00",
                    "module": "B6",
                    "scenario": null
                },
                {
                    "value": "0,00E+00",
                    "module": "B7",
                    "scenario": null
                },
                {
                    "value": "1,76E-02",
                    "module": "C1",
                    "scenario": null
                },
                {
                    "value": "9,04E-02",
                    "module": "C2",
                    "scenario": null
                },
                {
                    "value": "-4,02E+01",
                    "module": "C3",
                    "scenario": "S1"
                },
                {
                    "value": "3,72E-01",
                    "module": "C3",
                    "scenario": "S2"
                },
                {
                    "value": "1,03E+00",
                    "module": "C4",
                    "scenario": null
                },
                {
                    "value": "-3,40E+01",
                    "module": "D",
                    "scenario": "S1"
                },
                {
                    "value": "-2,66E+01",
                    "module": "D",
                    "scenario": "S2"
                },
                {
                    "value": "-4,50E-01",
                    "module": "D",
                    "scenario": "S3"
                }
            ]
        },
        {
            "parameter": "SM",
            "values": [
                {
                    "value": "3,55E-02",
                    "module": "A1-A3",
                    "scenario": null
                },
                {
                    "value": "0,00E+00",
                    "module": "A4",
                    "scenario": null
                },
                {
                    "value": "0,00E+00",
                    "module": "A5",
                    "scenario": null
                },
                {
                    "value": "0,00E+00",
                    "module": "B1",
                    "scenario": null
                },
                {
                    "value": "0,00E+00",
                    "module": "B2",
                    "scenario": null
                },
                {
                    "value": "0,00E+00",
                    "module": "B6",
                    "scenario": null
                },
                {
                    "value": "0,00E+00",
                    "module": "B7",
                    "scenario": null
                },
                {
                    "value": "0,00E+00",
                    "module": "C1",
                    "scenario": null
                },
                {
                    "value": "0,00E+00",
                    "module": "C2",
                    "scenario": null
                },
                {
                    "value": "0,00E+00",
                    "module": "C3",
                    "scenario": "S1"
                },
                {
                    "value": "0,00E+00",
                    "module": "C3",
                    "scenario": "S2"
                },
                {
                    "value": "0,00E+00",
                    "module": "C4",
                    "scenario": null
                },
                {
                    "value": "9,50E-01",
                    "module": "D",
                    "scenario": "S1"
                },
                {
                    "value": "0,00E+00",
                    "module": "D",
                    "scenario": "S2"
                },
                {
                    "value": "0,00E+00",
                    "module": "D",
                    "scenario": "S3"
                }
            ]
        },
        {
            "parameter": "RSF",
            "values": [
                {
                    "value": "0,00E+00",
                    "module": "A1-A3",
                    "scenario": null
                },
                {
                    "value": "0,00E+00",
                    "module": "A4",
                    "scenario": null
                },
                {
                    "value": "0,00E+00",
                    "module": "A5",
                    "scenario": null
                },
                {
                    "value": "0,00E+00",
                    "module": "B1",
                    "scenario": null
                },
                {
                    "value": "0,00E+00",
                    "module": "B2",
                    "scenario": null
                },
                {
                    "value": "0,00E+00",
                    "module": "B6",
                    "scenario": null
                },
                {
                    "value": "0,00E+00",
                    "module": "B7",
                    "scenario": null
                },
                {
                    "value": "0,00E+00",
                    "module": "C1",
                    "scenario": null
                },
                {
                    "value": "0,00E+00",
                    "module": "C2",
                    "scenario": null
                },
                {
                    "value": "0,00E+00",
                    "module": "C3",
                    "scenario": "S1"
                },
                {
                    "value": "0,00E+00",
                    "module": "C3",
                    "scenario": "S2"
                },
                {
                    "value": "0,00E+00",
                    "module": "C4",
                    "scenario": null
                },
                {
                    "value": "0,00E+00",
                    "module": "D",
                    "scenario": "S1"
                },
                {
                    "value": "0,00E+00",
                    "module": "D",
                    "scenario": "S2"
                },
                {
                    "value": "0,00E+00",
                    "module": "D",
                    "scenario": "S3"
                }
            ]
        },
        {
            "parameter": "NRSF",
            "values": [
                {
                    "value": "0,00E+00",
                    "module": "A1-A3",
                    "scenario": null
                },
                {
                    "value": "0,00E+00",
                    "module": "A4",
                    "scenario": null
                },
                {
                    "value": "0,00E+00",
                    "module": "A5",
                    "scenario": null
                },
                {
                    "value": "0,00E+00",
                    "module": "B1",
                    "scenario": null
                },
                {
                    "value": "0,00E+00",
                    "module": "B2",
                    "scenario": null
                },
                {
                    "value": "0,00E+00",
                    "module": "B6",
                    "scenario": null
                },
                {
                    "value": "0,00E+00",
                    "module": "B7",
                    "scenario": null
                },
                {
                    "value": "0,00E+00",
                    "module": "C1",
                    "scenario": null
                },
                {
                    "value": "0,00E+00",
                    "module": "C2",
                    "scenario": null
                },
                {
                    "value": "0,00E+00",
                    "module": "C3",
                    "scenario": "S1"
                },
                {
                    "value": "0,00E+00",
                    "module": "C3",
                    "scenario": "S2"
                },
                {
                    "value": "0,00E+00",
                    "module": "C4",
                    "scenario": null
                },
                {
                    "value": "0,00E+00",
                    "module": "D",
                    "scenario": "S1"
                },
                {
                    "value": "0,00E+00",
                    "module": "D",
                    "scenario": "S2"
                },
                {
                    "value": "0,00E+00",
                    "module": "D",
                    "scenario": "S3"
                }
            ]
        },
        {
            "parameter": "FW",
            "values": [
                {
                    "value": "8,22E-03",
                    "module": "A1-A3",
                    "scenario": null
                },
                {
                    "value": "3,29E-05",
                    "module": "A4",
                    "scenario": null
                },
                {
                    "value": "2,11E-04",
                    "module": "A5",
                    "scenario": null
                },
                {
                    "value": "0,00E+00",
                    "module": "B1",
                    "scenario": null
                },
                {
                    "value": "1,78E-04",
                    "module": "B2",
                    "scenario": null
                },
                {
                    "value": "0,00E+00",
                    "module": "B6",
                    "scenario": null
                },
                {
                    "value": "0,00E+00",
                    "module": "B7",
                    "scenario": null
                },
                {
                    "value": "1,38E-06",
                    "module": "C1",
                    "scenario": null
                },
                {
                    "value": "7,18E-06",
                    "module": "C2",
                    "scenario": null
                },
                {
                    "value": "2,03E-03",
                    "module": "C3",
                    "scenario": "S1"
                },
                {
                    "value": "6,76E-03",
                    "module": "C3",
                    "scenario": "S2"
                },
                {
                    "value": "1,01E-05",
                    "module": "C4",
                    "scenario": null
                },
                {
                    "value": "-3,86E-03",
                    "module": "D",
                    "scenario": "S1"
                },
                {
                    "value": "-5,77E-03",
                    "module": "D",
                    "scenario": "S2"
                },
                {
                    "value": "-8,35E-05",
                    "module": "D",
                    "scenario": "S3"
                }
            ]
        }
    ],
    "end_of_life_waste": [
        {
            "parameter": "HWD",
            "values": [
                {
                    "value": "3,75E-09",
                    "module": "A1-A3",
                    "scenario": null
                },
                {
                    "value": "9,32E-13",
                    "module": "A4",
                    "scenario": null
                },
                {
                    "value": "2,29E-13",
                    "module": "A5",
                    "scenario": null
                },
                {
                    "value": "0,00E+00",
                    "module": "B1",
                    "scenario": null
                },
                {
                    "value": "-1,17E-11",
                    "module": "B2",
                    "scenario": null
                },
                {
                    "value": "0,00E+00",
                    "module": "B6",
                    "scenario": null
                },
                {
                    "value": "0,00E+00",
                    "module": "B7",
                    "scenario": null
                },
                {
                    "value": "6,01E-14",
                    "module": "C1",
                    "scenario": null
                },
                {
                    "value": "2,80E-13",
                    "module": "C2",
                    "scenario": null
                },
                {
                    "value": "4,45E-11",
                    "module": "C3",
                    "scenario": "S1"
                },
                {
                    "value": "8,37E-12",
                    "module": "C3",
                    "scenario": "S2"
                },
                {
                    "value": "8,65E-11",
                    "module": "C4",
                    "scenario": null
                },
                {
                    "value": "-2,87E-09",
                    "module": "D",
                    "scenario": "S1"
                },
                {
                    "value": "-5,97E-09",
                    "module": "D",
                    "scenario": "S2"
                },
                {
                    "value": "-9,77E-11",
                    "module": "D",
                    "scenario": "S3"
                }
            ]
        },
        {
            "parameter": "NHWD",
            "values": [
                {
                    "value": "1,92E-02",
                    "module": "A1-A3",
                    "scenario": null
                },
                {
                    "value": "8,28E-05",
                    "module": "A4",
                    "scenario": null
                },
                {
                    "value": "1,16E-03",
                    "module": "A5",
                    "scenario": null
                },
                {
                    "value": "0,00E+00",
                    "module": "B1",
                    "scenario": null
                },
                {
                    "value": "3,72E-02",
                    "module": "B2",
                    "scenario": null
                },
                {
                    "value": "0,00E+00",
                    "module": "B6",
                    "scenario": null
                },
                {
                    "value": "0,00E+00",
                    "module": "B7",
                    "scenario": null
                },
                {
                    "value": "2,60E-06",
                    "module": "C1",
                    "scenario": null
                },
                {
                    "value": "1,38E-05",
                    "module": "C2",
                    "scenario": null
                },
                {
                    "value": "1,42E-03",
                    "module": "C3",
                    "scenario": "S1"
                },
                {
                    "value": "1,24E-02",
                    "module": "C3",
                    "scenario": "S2"
                },
                {
                    "value": "9,96E-01",
                    "module": "C4",
                    "scenario": null
                },
                {
                    "value": "-8,13E-03",
                    "module": "D",
                    "scenario": "S1"
                },
                {
                    "value": "-1,24E-02",
                    "module": "D",
                    "scenario": "S2"
                },
                {
                    "value": "-1,94E-04",
                    "module": "D",
                    "scenario": "S3"
                }
            ]
        },
        {
            "parameter": "RWD",
            "values": [
                {
                    "value": "4,33E-04",
                    "module": "A1-A3",
                    "scenario": null
                },
                {
                    "value": "7,28E-07",
                    "module": "A4",
                    "scenario": null
                },
                {
                    "value": "8,24E-07",
                    "module": "A5",
                    "scenario": null
                },
                {
                    "value": "0,00E+00",
                    "module": "B1",
                    "scenario": null
                },
                {
                    "value": "1,43E-05",
                    "module": "B2",
                    "scenario": null
                },
                {
                    "value": "0,00E+00",
                    "module": "B6",
                    "scenario": null
                },
                {
                    "value": "0,00E+00",
                    "module": "B7",
                    "scenario": null
                },
                {
                    "value": "2,75E-08",
                    "module": "C1",
                    "scenario": null
                },
                {
                    "value": "1,69E-07",
                    "module": "C2",
                    "scenario": null
                },
                {
                    "value": "1,10E-04",
                    "module": "C3",
                    "scenario": "S1"
                },
                {
                    "value": "2,24E-05",
                    "module": "C3",
                    "scenario": "S2"
                },
                {
                    "value": "1,22E-05",
                    "module": "C4",
                    "scenario": null
                },
                {
                    "value": "-3,13E-04",
                    "module": "D",
                    "scenario": "S1"
                },
                {
                    "value": "-1,90E-03",
                    "module": "D",
                    "scenario": "S2"
                },
                {
                    "value": "-2,72E-05",
                    "module": "D",
                    "scenario": "S3"
                }
            ]
        }
    ],
    "end_of_life_flow": [
        {
            "parameter": "CRU",
            "values": [
                {
                    "value": "0,00E+00",
                    "module": "A1-A3",
                    "scenario": null
                },
                {
                    "value": "0,00E+00",
                    "module": "A4",
                    "scenario": null
                },
                {
                    "value": "0,00E+00",
                    "module": "A5",
                    "scenario": null
                },
                {
                    "value": "0,00E+00",
                    "module": "B1",
                    "scenario": null
                },
                {
                    "value": "0,00E+00",
                    "module": "B2",
                    "scenario": null
                },
                {
                    "value": "0,00E+00",
                    "module": "B6",
                    "scenario": null
                },
                {
                    "value": "0,00E+00",
                    "module": "B7",
                    "scenario": null
                },
                {
                    "value": "0,00E+00",
                    "module": "C1",
                    "scenario": null
                },
                {
                    "value": "0,00E+00",
                    "module": "C2",
                    "scenario": null
                },
                {
                    "value": "0,00E+00",
                    "module": "C3",
                    "scenario": "S1"
                },
                {
                    "value": "0,00E+00",
                    "module": "C3",
                    "scenario": "S2"
                },
                {
                    "value": "0,00E+00",
                    "module": "C4",
                    "scenario": null
                },
                {
                    "value": "0,00E+00",
                    "module": "D",
                    "scenario": "S1"
                },
                {
                    "value": "0,00E+00",
                    "module": "D",
                    "scenario": "S2"
                },
                {
                    "value": "0,00E+00",
                    "module": "D",
                    "scenario": "S3"
                }
            ]
        },
        {
            "parameter": "MFR",
            "values": [
                {
                    "value": "3,55E-02",
                    "module": "A1-A3",
                    "scenario": null
                },
                {
                    "value": "0,00E+00",
                    "module": "A4",
                    "scenario": null
                },
                {
                    "value": "2,17E-04",
                    "module": "A5",
                    "scenario": null
                },
                {
                    "value": "0,00E+00",
                    "module": "B1",
                    "scenario": null
                },
                {
                    "value": "0,00E+00",
                    "module": "B2",
                    "scenario": null
                },
                {
                    "value": "0,00E+00",
                    "module": "B6",
                    "scenario": null
                },
                {
                    "value": "0,00E+00",
                    "module": "B7",
                    "scenario": null
                },
                {
                    "value": "0,00E+00",
                    "module": "C1",
                    "scenario": null
                },
                {
                    "value": "0,00E+00",
                    "module": "C2",
                    "scenario": null
                },
                {
                    "value": "9,50E-01",
                    "module": "C3",
                    "scenario": "S1"
                },
                {
                    "value": "0,00E+00",
                    "module": "C3",
                    "scenario": "S2"
                },
                {
                    "value": "0,00E+00",
                    "module": "C4",
                    "scenario": null
                },
                {
                    "value": "0,00E+00",
                    "module": "D",
                    "scenario": "S1"
                },
                {
                    "value": "0,00E+00",
                    "module": "D",
                    "scenario": "S2"
                },
                {
                    "value": "0,00E+00",
                    "module": "D",
                    "scenario": "S3"
                }
            ]
        },
        {
            "parameter": "MER",
            "values": [
                {
                    "value": "0,00E+00",
                    "module": "A1-A3",
                    "scenario": null
                },
                {
                    "value": "0,00E+00",
                    "module": "A4",
                    "scenario": null
                },
                {
                    "value": "0,00E+00",
                    "module": "A5",
                    "scenario": null
                },
                {
                    "value": "0,00E+00",
                    "module": "B1",
                    "scenario": null
                },
                {
                    "value": "0,00E+00",
                    "module": "B2",
                    "scenario": null
                },
                {
                    "value": "0,00E+00",
                    "module": "B6",
                    "scenario": null
                },
                {
                    "value": "0,00E+00",
                    "module": "B7",
                    "scenario": null
                },
                {
                    "value": "0,00E+00",
                    "module": "C1",
                    "scenario": null
                },
                {
                    "value": "0,00E+00",
                    "module": "C2",
                    "scenario": null
                },
                {
                    "value": "0,00E+00",
                    "module": "C3",
                    "scenario": "S1"
                },
                {
                    "value": "0,00E+00",
                    "module": "C3",
                    "scenario": "S2"
                },
                {
                    "value": "0,00E+00",
                    "module": "C4",
                    "scenario": null
                },
                {
                    "value": "0,00E+00",
                    "module": "D",
                    "scenario": "S1"
                },
                {
                    "value": "0,00E+00",
                    "module": "D",
                    "scenario": "S2"
                },
                {
                    "value": "0,00E+00",
                    "module": "D",
                    "scenario": "S3"
                }
            ]
        },
        {
            "parameter": "EEE",
            "values": [
                {
                    "value": "1,13E-02",
                    "module": "A1-A3",
                    "scenario": null
                },
                {
                    "value": "0,00E+00",
                    "module": "A4",
                    "scenario": null
                },
                {
                    "value": "9,68E-02",
                    "module": "A5",
                    "scenario": null
                },
                {
                    "value": "0,00E+00",
                    "module": "B1",
                    "scenario": null
                },
                {
                    "value": "0,00E+00",
                    "module": "B2",
                    "scenario": null
                },
                {
                    "value": "0,00E+00",
                    "module": "B6",
                    "scenario": null
                },
                {
                    "value": "0,00E+00",
                    "module": "B7",
                    "scenario": null
                },
                {
                    "value": "0,00E+00",
                    "module": "C1",
                    "scenario": null
                },
                {
                    "value": "0,00E+00",
                    "module": "C2",
                    "scenario": null
                },
                {
                    "value": "3,34E-01",
                    "module": "C3",
                    "scenario": "S1"
                },
                {
                    "value": "6,68E+00",
                    "module": "C3",
                    "scenario": "S2"
                },
                {
                    "value": "0,00E+00",
                    "module": "C4",
                    "scenario": null
                },
                {
                    "value": "0,00E+00",
                    "module": "D",
                    "scenario": "S1"
                },
                {
                    "value": "0,00E+00",
                    "module": "D",
                    "scenario": "S2"
                },
                {
                    "value": "0,00E+00",
                    "module": "D",
                    "scenario": "S3"
                }
            ]
        },
        {
            "parameter": "EET",
            "values": [
                {
                    "value": "2,61E-02",
                    "module": "A1-A3",
                    "scenario": null
                },
                {
                    "value": "0,00E+00",
                    "module": "A4",
                    "scenario": null
                },
                {
                    "value": "2,28E-01",
                    "module": "A5",
                    "scenario": null
                },
                {
                    "value": "0,00E+00",
                    "module": "B1",
                    "scenario": null
                },
                {
                    "value": "0,00E+00",
                    "module": "B2",
                    "scenario": null
                },
                {
                    "value": "0,00E+00",
                    "module": "B6",
                    "scenario": null
                },
                {
                    "value": "0,00E+00",
                    "module": "B7",
                    "scenario": null
                },
                {
                    "value": "0,00E+00",
                    "module": "C1",
                    "scenario": null
                },
                {
                    "value": "0,00E+00",
                    "module": "C2",
                    "scenario": null
                },
                {
                    "value": "5,94E-01",
                    "module": "C3",
                    "scenario": "S1"
                },
                {
                    "value": "1,19E+01",
                    "module": "C3",
                    "scenario": "S2"
                },
                {
                    "value": "0,00E+00",
                    "module": "C4",
                    "scenario": null
                },
                {
                    "value": "0,00E+00",
                    "module": "D",
                    "scenario": "S1"
                },
                {
                    "value": "0,00E+00",
                    "module": "D",
                    "scenario": "S2"
                },
                {
                    "value": "0,00E+00",
                    "module": "D",
                    "scenario": "S3"
                }
            ]
        }
    ]
}