{
    "product_name": "SikaTard\u00ae-960 HC",
    "epd_id": "EPD-SIK-20240238-CBA1-EN",
    "compliance": [
        "DIN EN 15804+A2",
        "ISO 14025"
    ],
    "producer_name": "Sika Australia Pty Ltd",
    "environmental_impact": [
        {
            "parameter": "GWP-total",
            "values": [
                {
                    "value": "3,72E-01",
                    "module": "A1-A3",
                    "scenario": null
                },
                {
                    "value": "2,60E-02",
                    "module": "A4",
                    "scenario": null
                },
                {
                    "value": "8,75E-03",
                    "module": "A5",
                    "scenario": null
                },
                {
                    "value": "2,82E-04",
                    "module": "C1",
                    "scenario": null
                },
                {
                    "value": "6,27E-03",
                    "module": "C2",
                    "scenario": null
                },
                {
                    "value": "4,33E-02",
                    "module": "C4",
                    "scenario": null
                },
                {
                    "value": "-3,40E-03",
                    "module": "D",
                    "scenario": null
                }
            ]
        },
        {
            "parameter": "GWP-fossil",
            "values": [
                {
                    "value": "3,47E-01",
                    "module": "A1-A3",
                    "scenario": null
                },
                {
                    "value": "2,49E-02",
                    "module": "A4",
                    "scenario": null
                },
                {
                    "value": "8,48E-03",
                    "module": "A5",
                    "scenario": null
                },
                {
                    "value": "2,70E-04",
                    "module": "C1",
                    "scenario": null
                },
                {
                    "value": "6,00E-03",
                    "module": "C2",
                    "scenario": null
                },
                {
                    "value": "4,29E-02",
                    "module": "C4",
                    "scenario": null
                },
                {
                    "value": "-3,40E-03",
                    "module": "D",
                    "scenario": null
                }
            ]
        },
        {
            "parameter": "GWP-biogenic",
            "values": [
                {
                    "value": "6,22E-03",
                    "module": "A1-A3",
                    "scenario": null
                },
                {
                    "value": "1,10E-03",
                    "module": "A4",
                    "scenario": null
                },
                {
                    "value": "7,76E-05",
                    "module": "A5",
                    "scenario": null
                },
                {
                    "value": "1,21E-05",
                    "module": "C1",
                    "scenario": null
                },
                {
                    "value": "2,65E-04",
                    "module": "C2",
                    "scenario": null
                },
                {
                    "value": "4,41E-04",
                    "module": "C4",
                    "scenario": null
                },
                {
                    "value": "-5,28E-08",
                    "module": "D",
                    "scenario": null
                }
            ]
        },
        {
            "parameter": "GWP-luluc",
            "values": [
                {
                    "value": "1,92E-02",
                    "module": "A1-A3",
                    "scenario": null
                },
                {
                    "value": "6,50E-07",
                    "module": "A4",
                    "scenario": null
                },
                {
                    "value": "1,92E-04",
                    "module": "A5",
                    "scenario": null
                },
                {
                    "value": "7,16E-09",
                    "module": "C1",
                    "scenario": null
                },
                {
                    "value": "1,56E-07",
                    "module": "C2",
                    "scenario": null
                },
                {
                    "value": "1,53E-05",
                    "module": "C4",
                    "scenario": null
                },
                {
                    "value": "-1,33E-06",
                    "module": "D",
                    "scenario": null
                }
            ]
        },
        {
            "parameter": "ODP",
            "values": [
                {
                    "value": "4,95E-13",
                    "module": "A1-A3",
                    "scenario": null
                },
                {
                    "value": "2,45E-15",
                    "module": "A4",
                    "scenario": null
                },
                {
                    "value": "5,72E-15",
                    "module": "A5",
                    "scenario": null
                },
                {
                    "value": "2,69E-17",
                    "module": "C1",
                    "scenario": null
                },
                {
                    "value": "5,88E-16",
                    "module": "C2",
                    "scenario": null
                },
                {
                    "value": "6,67E-14",
                    "module": "C4",
                    "scenario": null
                },
                {
                    "value": "-9,46E-15",
                    "module": "D",
                    "scenario": null
                }
            ]
        },
        {
            "parameter": "AP",
            "values": [
                {
                    "value": "3,65E-03",
                    "module": "A1-A3",
                    "scenario": null
                },
                {
                    "value": "7,62E-05",
                    "module": "A4",
                    "scenario": null
                },
                {
                    "value": "4,01E-05",
                    "module": "A5",
                    "scenario": null
                },
                {
                    "value": "3,66E-06",
                    "module": "C1",
                    "scenario": null
                },
                {
                    "value": "2,00E-05",
                    "module": "C2",
                    "scenario": null
                },
                {
                    "value": "2,12E-04",
                    "module": "C4",
                    "scenario": null
                },
                {
                    "value": "-9,77E-06",
                    "module": "D",
                    "scenario": null
                }
            ]
        },
        {
            "parameter": "POCP",
            "values": [
                {
                    "value": "1,00E-03",
                    "module": "A1-A3",
                    "scenario": null
                },
                {
                    "value": "6,87E-05",
                    "module": "A4",
                    "scenario": null
                },
                {
                    "value": "1,26E-05",
                    "module": "A5",
                    "scenario": null
                },
                {
                    "value": "4,96E-06",
                    "module": "C1",
                    "scenario": null
                },
                {
                    "value": "1,80E-05",
                    "module": "C2",
                    "scenario": null
                },
                {
                    "value": "1,57E-04",
                    "module": "C4",
                    "scenario": null
                },
                {
                    "value": "-6,89E-06",
                    "module": "D",
                    "scenario": null
                }
            ]
        },
        {
            "parameter": "ADPE",
            "values": [
                {
                    "value": "3,33E-07",
                    "module": "A1-A3",
                    "scenario": null
                },
                {
                    "value": "1,01E-09",
                    "module": "A4",
                    "scenario": null
                },
                {
                    "value": "3,47E-09",
                    "module": "A5",
                    "scenario": null
                },
                {
                    "value": "1,11E-11",
                    "module": "C1",
                    "scenario": null
                },
                {
                    "value": "2,43E-10",
                    "module": "C2",
                    "scenario": null
                },
                {
                    "value": "1,14E-08",
                    "module": "C4",
                    "scenario": null
                },
                {
                    "value": "-2,51E-10",
                    "module": "D",
                    "scenario": null
                }
            ]
        },
        {
            "parameter": "ADPF",
            "values": [
                {
                    "value": "4,54E+00",
                    "module": "A1-A3",
                    "scenario": null
                },
                {
                    "value": "3,45E-01",
                    "module": "A4",
                    "scenario": null
                },
                {
                    "value": "5,57E-02",
                    "module": "A5",
                    "scenario": null
                },
                {
                    "value": "3,80E-03",
                    "module": "C1",
                    "scenario": null
                },
                {
                    "value": "8,29E-02",
                    "module": "C2",
                    "scenario": null
                },
                {
                    "value": "6,22E-01",
                    "module": "C4",
                    "scenario": null
                },
                {
                    "value": "-3,91E-02",
                    "module": "D",
                    "scenario": null
                }
            ]
        },
        {
            "parameter": "WDP",
            "values": [
                {
                    "value": "8,59E-01",
                    "module": "A1-A3",
                    "scenario": null
                },
                {
                    "value": "2,12E-04",
                    "module": "A4",
                    "scenario": null
                },
                {
                    "value": "9,02E-03",
                    "module": "A5",
                    "scenario": null
                },
                {
                    "value": "2,34E-06",
                    "module": "C1",
                    "scenario": null
                },
                {
                    "value": "5,10E-05",
                    "module": "C2",
                    "scenario": null
                },
                {
                    "value": "2,60E-03",
                    "module": "C4",
                    "scenario": null
                },
                {
                    "value": "-7,85E-04",
                    "module": "D",
                    "scenario": null
                }
            ]
        },
        {
            "parameter": "EP-freshwater",
            "values": [
                {
                    "value": "6,48E-05",
                    "module": "A1-A3",
                    "scenario": null
                },
                {
                    "value": "3,15E-09",
                    "module": "A4",
                    "scenario": null
                },
                {
                    "value": "6,50E-07",
                    "module": "A5",
                    "scenario": null
                },
                {
                    "value": "3,47E-11",
                    "module": "C1",
                    "scenario": null
                },
                {
                    "value": "7,56E-10",
                    "module": "C2",
                    "scenario": null
                },
                {
                    "value": "1,33E-07",
                    "module": "C4",
                    "scenario": null
                },
                {
                    "value": "-9,70E-10",
                    "module": "D",
                    "scenario": null
                }
            ]
        },
        {
            "parameter": "EP-marine",
            "values": [
                {
                    "value": "9,28E-04",
                    "module": "A1-A3",
                    "scenario": null
                },
                {
                    "value": "3,40E-05",
                    "module": "A4",
                    "scenario": null
                },
                {
                    "value": "1,03E-05",
                    "module": "A5",
                    "scenario": null
                },
                {
                    "value": "1,65E-06",
                    "module": "C1",
                    "scenario": null
                },
                {
                    "value": "9,02E-06",
                    "module": "C2",
                    "scenario": null
                },
                {
                    "value": "5,73E-05",
                    "module": "C4",
                    "scenario": null
                },
                {
                    "value": "-2,33E-06",
                    "module": "D",
                    "scenario": null
                }
            ]
        },
        {
            "parameter": "EP-terrestrial",
            "values": [
                {
                    "value": "1,50E-02",
                    "module": "A1-A3",
                    "scenario": null
                },
                {
                    "value": "3,73E-04",
                    "module": "A4",
                    "scenario": null
                },
                {
                    "value": "1,63E-04",
                    "module": "A5",
                    "scenario": null
                },
                {
                    "value": "1,81E-05",
                    "module": "C1",
                    "scenario": null
                },
                {
                    "value": "9,93E-05",
                    "module": "C2",
                    "scenario": null
                },
                {
                    "value": "6,30E-04",
                    "module": "C4",
                    "scenario": null
                },
                {
                    "value": "-2,53E-05",
                    "module": "D",
                    "scenario": null
                }
            ]
        }
    ],
    "additional_environmental_impact": [
        {
            "parameter": "PM",
            "values": [
                {
                    "value": "3,44E-08",
                    "module": "A1-A3",
                    "scenario": null
                },
                {
                    "value": "4,23E-10",
                    "module": "A4",
                    "scenario": null
                },
                {
                    "value": "3,74E-10",
                    "module": "A5",
                    "scenario": null
                },
                {
                    "value": "1,93E-10",
                    "module": "C1",
                    "scenario": null
                },
                {
                    "value": "1,08E-10",
                    "module": "C2",
                    "scenario": null
                },
                {
                    "value": "2,21E-09",
                    "module": "C4",
                    "scenario": null
                },
                {
                    "value": "-1,31E-10",
                    "module": "D",
                    "scenario": null
                }
            ]
        },
        {
            "parameter": "ETP-fw",
            "values": [
                {
                    "value": "3,65E+00",
                    "module": "A1-A3",
                    "scenario": null
                },
                {
                    "value": "4,08E-01",
                    "module": "A4",
                    "scenario": null
                },
                {
                    "value": "4,43E-02",
                    "module": "A5",
                    "scenario": null
                },
                {
                    "value": "4,50E-03",
                    "module": "C1",
                    "scenario": null
                },
                {
                    "value": "9,82E-02",
                    "module": "C2",
                    "scenario": null
                },
                {
                    "value": "3,47E-01",
                    "module": "C4",
                    "scenario": null
                },
                {
                    "value": "-6,42E-03",
                    "module": "D",
                    "scenario": null
                }
            ]
        },
        {
            "parameter": "HTP-c",
            "values": [
                {
                    "value": "4,88E-10",
                    "module": "A1-A3",
                    "scenario": null
                },
                {
                    "value": "6,56E-12",
                    "module": "A4",
                    "scenario": null
                },
                {
                    "value": "5,31E-12",
                    "module": "A5",
                    "scenario": null
                },
                {
                    "value": "7,22E-14",
                    "module": "C1",
                    "scenario": null
                },
                {
                    "value": "1,58E-12",
                    "module": "C2",
                    "scenario": null
                },
                {
                    "value": "3,35E-11",
                    "module": "C4",
                    "scenario": null
                },
                {
                    "value": "-6,34E-13",
                    "module": "D",
                    "scenario": null
                }
            ]
        },
        {
            "parameter": "HTP-nc",
            "values": [
                {
                    "value": "7,23E-08",
                    "module": "A1-A3",
                    "scenario": null
                },
                {
                    "value": "2,25E-10",
                    "module": "A4",
                    "scenario": null
                },
                {
                    "value": "7,61E-10",
                    "module": "A5",
                    "scenario": null
                },
                {
                    "value": "3,50E-12",
                    "module": "C1",
                    "scenario": null
                },
                {
                    "value": "5,47E-11",
                    "module": "C2",
                    "scenario": null
                },
                {
                    "value": "3,51E-09",
                    "module": "C4",
                    "scenario": null
                },
                {
                    "value": "-1,56E-11",
                    "module": "D",
                    "scenario": null
                }
            ]
        },
        {
            "parameter": "SQP",
            "values": [
                {
                    "value": "3,34E+01",
                    "module": "A1-A3",
                    "scenario": null
                },
                {
                    "value": "1,02E-03",
                    "module": "A4",
                    "scenario": null
                },
                {
                    "value": "3,35E-01",
                    "module": "A5",
                    "scenario": null
                },
                {
                    "value": "1,12E-05",
                    "module": "C1",
                    "scenario": null
                },
                {
                    "value": "2,45E-04",
                    "module": "C2",
                    "scenario": null
                },
                {
                    "value": "7,32E-02",
                    "module": "C4",
                    "scenario": null
                },
                {
                    "value": "-2,89E-03",
                    "module": "D",
                    "scenario": null
                }
            ]
        }
    ],
    "resource_use": [
        {
            "parameter": "PERE",
            "values": [
                {
                    "value": "4,49E+00",
                    "module": "A1-A3",
                    "scenario": null
                },
                {
                    "value": "1,87E-03",
                    "module": "A4",
                    "scenario": null
                },
                {
                    "value": "4,56E-02",
                    "module": "A5",
                    "scenario": null
                },
                {
                    "value": "2,06E-05",
                    "module": "C1",
                    "scenario": null
                },
                {
                    "value": "4,49E-04",
                    "module": "C2",
                    "scenario": null
                },
                {
                    "value": "6,01E-02",
                    "module": "C4",
                    "scenario": null
                },
                {
                    "value": "-6,69E-03",
                    "module": "D",
                    "scenario": null
                }
            ]
        },
        {
            "parameter": "PERM",
            "values": [
                {
                    "value": "0,00E+00",
                    "module": "A1-A3",
                    "scenario": null
                },
                {
                    "value": "0,00E+00",
                    "module": "A4",
                    "scenario": null
                },
                {
                    "value": "0,00E+00",
                    "module": "A5",
                    "scenario": null
                },
                {
                    "value": "0,00E+00",
                    "module": "C1",
                    "scenario": null
                },
                {
                    "value": "0,00E+00",
                    "module": "C2",
                    "scenario": null
                },
                {
                    "value": "0,00E+00",
                    "module": "C4",
                    "scenario": null
                },
                {
                    "value": "0,00E+00",
                    "module": "D",
                    "scenario": null
                }
            ]
        },
        {
            "parameter": "PERT",
            "values": [
                {
                    "value": "4,49E+00",
                    "module": "A1-A3",
                    "scenario": null
                },
                {
                    "value": "1,87E-03",
                    "module": "A4",
                    "scenario": null
                },
                {
                    "value": "4,56E-02",
                    "module": "A5",
                    "scenario": null
                },
                {
                    "value": "2,06E-05",
                    "module": "C1",
                    "scenario": null
                },
                {
                    "value": "4,49E-04",
                    "module": "C2",
                    "scenario": null
                },
                {
                    "value": "6,01E-02",
                    "module": "C4",
                    "scenario": null
                },
                {
                    "value": "-6,69E-03",
                    "module": "D",
                    "scenario": null
                }
            ]
        },
        {
            "parameter": "PENRE",
            "values": [
                {
                    "value": "4,51E+00",
                    "module": "A1-A3",
                    "scenario": null
                },
                {
                    "value": "3,45E-01",
                    "module": "A4",
                    "scenario": null
                },
                {
                    "value": "1,16E-01",
                    "module": "A5",
                    "scenario": null
                },
                {
                    "value": "3,80E-03",
                    "module": "C1",
                    "scenario": null
                },
                {
                    "value": "8,30E-02",
                    "module": "C2",
                    "scenario": null
                },
                {
                    "value": "6,41E-01",
                    "module": "C4",
                    "scenario": null
                },
                {
                    "value": "-3,91E-02",
                    "module": "D",
                    "scenario": null
                }
            ]
        },
        {
            "parameter": "PENRM",
            "values": [
                {
                    "value": "5,94E-02",
                    "module": "A1-A3",
                    "scenario": null
                },
                {
                    "value": "0,00E+00",
                    "module": "A4",
                    "scenario": null
                },
                {
                    "value": "-5,94E-02",
                    "module": "A5",
                    "scenario": null
                },
                {
                    "value": "0,00E+00",
                    "module": "C1",
                    "scenario": null
                },
                {
                    "value": "0,00E+00",
                    "module": "C2",
                    "scenario": null
                },
                {
                    "value": "0,00E+00",
                    "module": "C4",
                    "scenario": null
                },
                {
                    "value": "0,00E+00",
                    "module": "D",
                    "scenario": null
                }
            ]
        },
        {
            "parameter": "PENRT",
            "values": [
                {
                    "value": "4,57E+00",
                    "module": "A1-A3",
                    "scenario": null
                },
                {
                    "value": "3,45E-01",
                    "module": "A4",
                    "scenario": null
                },
                {
                    "value": "5,62E-02",
                    "module": "A5",
                    "scenario": null
                },
                {
                    "value": "3,80E-03",
                    "module": "C1",
                    "scenario": null
                },
                {
                    "value": "8,30E-02",
                    "module": "C2",
                    "scenario": null
                },
                {
                    "value": "6,41E-01",
                    "module": "C4",
                    "scenario": null
                },
                {
                    "value": "-3,91E-02",
                    "module": "D",
                    "scenario": null
                }
            ]
        },
        {
            "parameter": "SM",
            "values": [
                {
                    "value": "0,00E+00",
                    "module": "A1-A3",
                    "scenario": null
                },
                {
                    "value": "0,00E+00",
                    "module": "A4",
                    "scenario": null
                },
                {
                    "value": "0,00E+00",
                    "module": "A5",
                    "scenario": null
                },
                {
                    "value": "0,00E+00",
                    "module": "C1",
                    "scenario": null
                },
                {
                    "value": "0,00E+00",
                    "module": "C2",
                    "scenario": null
                },
                {
                    "value": "0,00E+00",
                    "module": "C4",
                    "scenario": null
                },
                {
                    "value": "0,00E+00",
                    "module": "D",
                    "scenario": null
                }
            ]
        },
        {
            "parameter": "RSF",
            "values": [
                {
                    "value": "0,00E+00",
                    "module": "A1-A3",
                    "scenario": null
                },
                {
                    "value": "0,00E+00",
                    "module": "A4",
                    "scenario": null
                },
                {
                    "value": "0,00E+00",
                    "module": "A5",
                    "scenario": null
                },
                {
                    "value": "0,00E+00",
                    "module": "C1",
                    "scenario": null
                },
                {
                    "value": "0,00E+00",
                    "module": "C2",
                    "scenario": null
                },
                {
                    "value": "0,00E+00",
                    "module": "C4",
                    "scenario": null
                },
                {
                    "value": "0,00E+00",
                    "module": "D",
                    "scenario": null
                }
            ]
        },
        {
            "parameter": "NRSF",
            "values": [
                {
                    "value": "0,00E+00",
                    "module": "A1-A3",
                    "scenario": null
                },
                {
                    "value": "0,00E+00",
                    "module": "A4",
                    "scenario": null
                },
                {
                    "value": "0,00E+00",
                    "module": "A5",
                    "scenario": null
                },
                {
                    "value": "0,00E+00",
                    "module": "C1",
                    "scenario": null
                },
                {
                    "value": "0,00E+00",
                    "module": "C2",
                    "scenario": null
                },
                {
                    "value": "0,00E+00",
                    "module": "C4",
                    "scenario": null
                },
                {
                    "value": "0,00E+00",
                    "module": "D",
                    "scenario": null
                }
            ]
        },
        {
            "parameter": "FW",
            "values": [
                {
                    "value": "2,40E-02",
                    "module": "A1-A3",
                    "scenario": null
                },
                {
                    "value": "5,35E-06",
                    "module": "A4",
                    "scenario": null
                },
                {
                    "value": "2,51E-04",
                    "module": "A5",
                    "scenario": null
                },
                {
                    "value": "5,89E-08",
                    "module": "C1",
                    "scenario": null
                },
                {
                    "value": "1,29E-06",
                    "module": "C2",
                    "scenario": null
                },
                {
                    "value": "9,20E-05",
                    "module": "C4",
                    "scenario": null
                },
                {
                    "value": "-1,87E-05",
                    "module": "D",
                    "scenario": null
                }
            ]
        }
    ],
    "end_of_life_waste": [
        {
            "parameter": "HWD",
            "values": [
                {
                    "value": "2,77E-10",
                    "module": "A1-A3",
                    "scenario": null
                },
                {
                    "value": "8,65E-13",
                    "module": "A4",
                    "scenario": null
                },
                {
                    "value": "3,05E-12",
                    "module": "A5",
                    "scenario": null
                },
                {
                    "value": "9,52E-15",
                    "module": "C1",
                    "scenario": null
                },
                {
                    "value": "2,08E-13",
                    "module": "C2",
                    "scenario": null
                },
                {
                    "value": "2,40E-11",
                    "module": "C4",
                    "scenario": null
                },
                {
                    "value": "-3,47E-12",
                    "module": "D",
                    "scenario": null
                }
            ]
        },
        {
            "parameter": "NHWD",
            "values": [
                {
                    "value": "2,23E-02",
                    "module": "A1-A3",
                    "scenario": null
                },
                {
                    "value": "1,43E-05",
                    "module": "A4",
                    "scenario": null
                },
                {
                    "value": "1,03E-02",
                    "module": "A5",
                    "scenario": null
                },
                {
                    "value": "1,58E-07",
                    "module": "C1",
                    "scenario": null
                },
                {
                    "value": "3,44E-06",
                    "module": "C2",
                    "scenario": null
                },
                {
                    "value": "1,00E+00",
                    "module": "C4",
                    "scenario": null
                },
                {
                    "value": "-1,49E-05",
                    "module": "D",
                    "scenario": null
                }
            ]
        },
        {
            "parameter": "RWD",
            "values": [
                {
                    "value": "1,05E-04",
                    "module": "A1-A3",
                    "scenario": null
                },
                {
                    "value": "1,94E-07",
                    "module": "A4",
                    "scenario": null
                },
                {
                    "value": "1,13E-06",
                    "module": "A5",
                    "scenario": null
                },
                {
                    "value": "2,14E-09",
                    "module": "C1",
                    "scenario": null
                },
                {
                    "value": "4,67E-08",
                    "module": "C2",
                    "scenario": null
                },
                {
                    "value": "5,63E-06",
                    "module": "C4",
                    "scenario": null
                },
                {
                    "value": "-5,63E-07",
                    "module": "D",
                    "scenario": null
                }
            ]
        }
    ],
    "end_of_life_flow": [
        {
            "parameter": "CRU",
            "values": [
                {
                    "value": "0,00E+00",
                    "module": "A1-A3",
                    "scenario": null
                },
                {
                    "value": "0,00E+00",
                    "module": "A4",
                    "scenario": null
                },
                {
                    "value": "0,00E+00",
                    "module": "A5",
                    "scenario": null
                },
                {
                    "value": "0,00E+00",
                    "module": "C1",
                    "scenario": null
                },
                {
                    "value": "0,00E+00",
                    "module": "C2",
                    "scenario": null
                },
                {
                    "value": "0,00E+00",
                    "module": "C4",
                    "scenario": null
                },
                {
                    "value": "0,00E+00",
                    "module": "D",
                    "scenario": null
                }
            ]
        },
        {
            "parameter": "MFR",
            "values": [
                {
                    "value": "0,00E+00",
                    "module": "A1-A3",
                    "scenario": null
                },
                {
                    "value": "0,00E+00",
                    "module": "A4",
                    "scenario": null
                },
                {
                    "value": "0,00E+00",
                    "module": "A5",
                    "scenario": null
                },
                {
                    "value": "0,00E+00",
                    "module": "C1",
                    "scenario": null
                },
                {
                    "value": "0,00E+00",
                    "module": "C2",
                    "scenario": null
                },
                {
                    "value": "0,00E+00",
                    "module": "C4",
                    "scenario": null
                },
                {
                    "value": "0,00E+00",
                    "module": "D",
                    "scenario": null
                }
            ]
        },
        {
            "parameter": "MER",
            "values": [
                {
                    "value": "0,00E+00",
                    "module": "A1-A3",
                    "scenario": null
                },
                {
                    "value": "0,00E+00",
                    "module": "A4",
                    "scenario": null
                },
                {
                    "value": "0,00E+00",
                    "module": "A5",
                    "scenario": null
                },
                {
                    "value": "0,00E+00",
                    "module": "C1",
                    "scenario": null
                },
                {
                    "value": "0,00E+00",
                    "module": "C2",
                    "scenario": null
                },
                {
                    "value": "0,00E+00",
                    "module": "C4",
                    "scenario": null
                },
                {
                    "value": "0,00E+00",
                    "module": "D",
                    "scenario": null
                }
            ]
        },
        {
            "parameter": "EEE",
            "values": [
                {
                    "value": "0,00E+00",
                    "module": "A1-A3",
                    "scenario": null
                },
                {
                    "value": "0,00E+00",
                    "module": "A4",
                    "scenario": null
                },
                {
                    "value": "1,13E-02",
                    "module": "A5",
                    "scenario": null
                },
                {
                    "value": "0,00E+00",
                    "module": "C1",
                    "scenario": null
                },
                {
                    "value": "0,00E+00",
                    "module": "C2",
                    "scenario": null
                },
                {
                    "value": "0,00E+00",
                    "module": "C4",
                    "scenario": null
                },
                {
                    "value": "0,00E+00",
                    "module": "D",
                    "scenario": null
                }
            ]
        },
        {
            "parameter": "EET",
            "values": [
                {
                    "value": "0,00E+00",
                    "module": "A1-A3",
                    "scenario": null
                },
                {
                    "value": "0,00E+00",
                    "module": "A4",
                    "scenario": null
                },
                {
                    "value": "1,10E-02",
                    "module": "A5",
                    "scenario": null
                },
                {
                    "value": "0,00E+00",
                    "module": "C1",
                    "scenario": null
                },
                {
                    "value": "0,00E+00",
                    "module": "C2",
                    "scenario": null
                },
                {
                    "value": "0,00E+00",
                    "module": "C4",
                    "scenario": null
                },
                {
                    "value": "0,00E+00",
                    "module": "D",
                    "scenario": null
                }
            ]
        }
    ]
}