{
    "product_name": "HALFEN Montage- und Ankerschienensysteme",
    "epd_id": "EPD-HAL-20230141-IBC1-EN",
    "compliance": [
        "DIN EN 15804+A2",
        "ISO 14025"
    ],
    "producer_name": "Leviat GmbH",
    "environmental_impact": [
        {
            "parameter": "GWP-total",
            "values": [
                {
                    "value": "3,62E+00",
                    "module": "A1-A3",
                    "scenario": null
                },
                {
                    "value": "1,81E-02",
                    "module": "A1",
                    "scenario": null
                },
                {
                    "value": "6,26E-02",
                    "module": "A2",
                    "scenario": null
                },
                {
                    "value": "3,62E+00",
                    "module": "A3",
                    "scenario": null
                },
                {
                    "value": "1,81E-02",
                    "module": "A4",
                    "scenario": null
                },
                {
                    "value": "6,26E-02",
                    "module": "A5",
                    "scenario": null
                },
                {
                    "value": "1,76E-03",
                    "module": "C1",
                    "scenario": null
                },
                {
                    "value": "9,18E-03",
                    "module": "C2",
                    "scenario": null
                },
                {
                    "value": "5,92E-02",
                    "module": "C3",
                    "scenario": null
                },
                {
                    "value": "-1,04E+00",
                    "module": "D",
                    "scenario": null
                }
            ]
        },
        {
            "parameter": "GWP-fossil",
            "values": [
                {
                    "value": "3,66E+00",
                    "module": "A1-A3",
                    "scenario": null
                },
                {
                    "value": "1,79E-02",
                    "module": "A1",
                    "scenario": null
                },
                {
                    "value": "1,04E-03",
                    "module": "A2",
                    "scenario": null
                },
                {
                    "value": "3,66E+00",
                    "module": "A3",
                    "scenario": null
                },
                {
                    "value": "1,79E-02",
                    "module": "A4",
                    "scenario": null
                },
                {
                    "value": "1,04E-03",
                    "module": "A5",
                    "scenario": null
                },
                {
                    "value": "1,75E-03",
                    "module": "C1",
                    "scenario": null
                },
                {
                    "value": "8,97E-03",
                    "module": "C2",
                    "scenario": null
                },
                {
                    "value": "5,92E-02",
                    "module": "C3",
                    "scenario": null
                },
                {
                    "value": "-1,04E+00",
                    "module": "D",
                    "scenario": null
                }
            ]
        },
        {
            "parameter": "GWP-biogenic",
            "values": [
                {
                    "value": "-5,00E-02",
                    "module": "A1-A3",
                    "scenario": null
                },
                {
                    "value": "5,84E-05",
                    "module": "A1",
                    "scenario": null
                },
                {
                    "value": "6,15E-02",
                    "module": "A2",
                    "scenario": null
                },
                {
                    "value": "-5,00E-02",
                    "module": "A3",
                    "scenario": null
                },
                {
                    "value": "5,84E-05",
                    "module": "A4",
                    "scenario": null
                },
                {
                    "value": "6,15E-02",
                    "module": "A5",
                    "scenario": null
                },
                {
                    "value": "0,00E+00",
                    "module": "C1",
                    "scenario": null
                },
                {
                    "value": "1,46E-04",
                    "module": "C2",
                    "scenario": null
                },
                {
                    "value": "1,90E-06",
                    "module": "C3",
                    "scenario": null
                },
                {
                    "value": "-1,71E-04",
                    "module": "D",
                    "scenario": null
                }
            ]
        },
        {
            "parameter": "GWP-luluc",
            "values": [
                {
                    "value": "8,06E-04",
                    "module": "A1-A3",
                    "scenario": null
                },
                {
                    "value": "1,21E-04",
                    "module": "A1",
                    "scenario": null
                },
                {
                    "value": "1,37E-07",
                    "module": "A2",
                    "scenario": null
                },
                {
                    "value": "8,06E-04",
                    "module": "A3",
                    "scenario": null
                },
                {
                    "value": "1,21E-04",
                    "module": "A4",
                    "scenario": null
                },
                {
                    "value": "1,37E-07",
                    "module": "A5",
                    "scenario": null
                },
                {
                    "value": "1,13E-05",
                    "module": "C1",
                    "scenario": null
                },
                {
                    "value": "6,06E-05",
                    "module": "C2",
                    "scenario": null
                },
                {
                    "value": "6,24E-08",
                    "module": "C3",
                    "scenario": null
                },
                {
                    "value": "-1,52E-04",
                    "module": "D",
                    "scenario": null
                }
            ]
        },
        {
            "parameter": "ODP",
            "values": [
                {
                    "value": "1,38E-11",
                    "module": "A1-A3",
                    "scenario": null
                },
                {
                    "value": "1,77E-15",
                    "module": "A1",
                    "scenario": null
                },
                {
                    "value": "5,43E-15",
                    "module": "A2",
                    "scenario": null
                },
                {
                    "value": "1,38E-11",
                    "module": "A3",
                    "scenario": null
                },
                {
                    "value": "1,77E-15",
                    "module": "A4",
                    "scenario": null
                },
                {
                    "value": "5,43E-15",
                    "module": "A5",
                    "scenario": null
                },
                {
                    "value": "1,65E-16",
                    "module": "C1",
                    "scenario": null
                },
                {
                    "value": "8,83E-16",
                    "module": "C2",
                    "scenario": null
                },
                {
                    "value": "2,54E-15",
                    "module": "C3",
                    "scenario": null
                },
                {
                    "value": "-1,28E-12",
                    "module": "D",
                    "scenario": null
                }
            ]
        },
        {
            "parameter": "AP",
            "values": [
                {
                    "value": "8,59E-03",
                    "module": "A1-A3",
                    "scenario": null
                },
                {
                    "value": "2,02E-05",
                    "module": "A1",
                    "scenario": null
                },
                {
                    "value": "1,02E-05",
                    "module": "A2",
                    "scenario": null
                },
                {
                    "value": "8,59E-03",
                    "module": "A3",
                    "scenario": null
                },
                {
                    "value": "2,02E-05",
                    "module": "A4",
                    "scenario": null
                },
                {
                    "value": "1,02E-05",
                    "module": "A5",
                    "scenario": null
                },
                {
                    "value": "8,47E-06",
                    "module": "C1",
                    "scenario": null
                },
                {
                    "value": "1,01E-05",
                    "module": "C2",
                    "scenario": null
                },
                {
                    "value": "5,88E-06",
                    "module": "C3",
                    "scenario": null
                },
                {
                    "value": "-3,18E-03",
                    "module": "D",
                    "scenario": null
                }
            ]
        },
        {
            "parameter": "POCP",
            "values": [
                {
                    "value": "6,82E-03",
                    "module": "A1-A3",
                    "scenario": null
                },
                {
                    "value": "1,74E-05",
                    "module": "A1",
                    "scenario": null
                },
                {
                    "value": "9,09E-06",
                    "module": "A2",
                    "scenario": null
                },
                {
                    "value": "6,82E-03",
                    "module": "A3",
                    "scenario": null
                },
                {
                    "value": "1,74E-05",
                    "module": "A4",
                    "scenario": null
                },
                {
                    "value": "9,09E-06",
                    "module": "A5",
                    "scenario": null
                },
                {
                    "value": "1,11E-05",
                    "module": "C1",
                    "scenario": null
                },
                {
                    "value": "8,69E-06",
                    "module": "C2",
                    "scenario": null
                },
                {
                    "value": "3,65E-06",
                    "module": "C3",
                    "scenario": null
                },
                {
                    "value": "-1,86E-03",
                    "module": "D",
                    "scenario": null
                }
            ]
        },
        {
            "parameter": "ADPE",
            "values": [
                {
                    "value": "1,23E-04",
                    "module": "A1-A3",
                    "scenario": null
                },
                {
                    "value": "1,81E-09",
                    "module": "A1",
                    "scenario": null
                },
                {
                    "value": "1,32E-10",
                    "module": "A2",
                    "scenario": null
                },
                {
                    "value": "1,23E-04",
                    "module": "A3",
                    "scenario": null
                },
                {
                    "value": "1,81E-09",
                    "module": "A4",
                    "scenario": null
                },
                {
                    "value": "1,32E-10",
                    "module": "A5",
                    "scenario": null
                },
                {
                    "value": "1,70E-10",
                    "module": "C1",
                    "scenario": null
                },
                {
                    "value": "9,06E-10",
                    "module": "C2",
                    "scenario": null
                },
                {
                    "value": "6,14E-11",
                    "module": "C3",
                    "scenario": null
                },
                {
                    "value": "-1,11E-04",
                    "module": "D",
                    "scenario": null
                }
            ]
        },
        {
            "parameter": "ADPF",
            "values": [
                {
                    "value": "4,57E+01",
                    "module": "A1-A3",
                    "scenario": null
                },
                {
                    "value": "2,36E-01",
                    "module": "A1",
                    "scenario": null
                },
                {
                    "value": "1,50E-02",
                    "module": "A2",
                    "scenario": null
                },
                {
                    "value": "4,57E+01",
                    "module": "A3",
                    "scenario": null
                },
                {
                    "value": "2,36E-01",
                    "module": "A4",
                    "scenario": null
                },
                {
                    "value": "1,50E-02",
                    "module": "A5",
                    "scenario": null
                },
                {
                    "value": "2,21E-02",
                    "module": "C1",
                    "scenario": null
                },
                {
                    "value": "1,18E-01",
                    "module": "C2",
                    "scenario": null
                },
                {
                    "value": "6,90E-03",
                    "module": "C3",
                    "scenario": null
                },
                {
                    "value": "-1,11E+01",
                    "module": "D",
                    "scenario": null
                }
            ]
        },
        {
            "parameter": "WDP",
            "values": [
                {
                    "value": "2,51E-01",
                    "module": "A1-A3",
                    "scenario": null
                },
                {
                    "value": "2,01E-04",
                    "module": "A1",
                    "scenario": null
                },
                {
                    "value": "7,50E-03",
                    "module": "A2",
                    "scenario": null
                },
                {
                    "value": "2,51E-01",
                    "module": "A3",
                    "scenario": null
                },
                {
                    "value": "2,01E-04",
                    "module": "A4",
                    "scenario": null
                },
                {
                    "value": "7,50E-03",
                    "module": "A5",
                    "scenario": null
                },
                {
                    "value": "1,88E-05",
                    "module": "C1",
                    "scenario": null
                },
                {
                    "value": "1,01E-04",
                    "module": "C2",
                    "scenario": null
                },
                {
                    "value": "5,46E-03",
                    "module": "C3",
                    "scenario": null
                },
                {
                    "value": "-2,11E-01",
                    "module": "D",
                    "scenario": null
                }
            ]
        },
        {
            "parameter": "EP-freshwater",
            "values": [
                {
                    "value": "5,02E-06",
                    "module": "A1-A3",
                    "scenario": null
                },
                {
                    "value": "6,42E-08",
                    "module": "A1",
                    "scenario": null
                },
                {
                    "value": "1,30E-09",
                    "module": "A2",
                    "scenario": null
                },
                {
                    "value": "5,02E-06",
                    "module": "A3",
                    "scenario": null
                },
                {
                    "value": "6,42E-08",
                    "module": "A4",
                    "scenario": null
                },
                {
                    "value": "1,30E-09",
                    "module": "A5",
                    "scenario": null
                },
                {
                    "value": "6,01E-09",
                    "module": "C1",
                    "scenario": null
                },
                {
                    "value": "3,21E-08",
                    "module": "C2",
                    "scenario": null
                },
                {
                    "value": "5,91E-10",
                    "module": "C3",
                    "scenario": null
                },
                {
                    "value": "-9,23E-07",
                    "module": "D",
                    "scenario": null
                }
            ]
        },
        {
            "parameter": "EP-marine",
            "values": [
                {
                    "value": "2,00E-03",
                    "module": "A1-A3",
                    "scenario": null
                },
                {
                    "value": "6,51E-06",
                    "module": "A1",
                    "scenario": null
                },
                {
                    "value": "3,35E-06",
                    "module": "A2",
                    "scenario": null
                },
                {
                    "value": "2,00E-03",
                    "module": "A3",
                    "scenario": null
                },
                {
                    "value": "6,51E-06",
                    "module": "A4",
                    "scenario": null
                },
                {
                    "value": "3,35E-06",
                    "module": "A5",
                    "scenario": null
                },
                {
                    "value": "3,96E-06",
                    "module": "C1",
                    "scenario": null
                },
                {
                    "value": "3,26E-06",
                    "module": "C2",
                    "scenario": null
                },
                {
                    "value": "1,23E-06",
                    "module": "C3",
                    "scenario": null
                },
                {
                    "value": "-4,93E-04",
                    "module": "D",
                    "scenario": null
                }
            ]
        },
        {
            "parameter": "EP-terrestrial",
            "values": [
                {
                    "value": "2,15E-02",
                    "module": "A1-A3",
                    "scenario": null
                },
                {
                    "value": "7,80E-05",
                    "module": "A1",
                    "scenario": null
                },
                {
                    "value": "4,87E-05",
                    "module": "A2",
                    "scenario": null
                },
                {
                    "value": "2,15E-02",
                    "module": "A3",
                    "scenario": null
                },
                {
                    "value": "7,80E-05",
                    "module": "A4",
                    "scenario": null
                },
                {
                    "value": "4,87E-05",
                    "module": "A5",
                    "scenario": null
                },
                {
                    "value": "4,39E-05",
                    "module": "C1",
                    "scenario": null
                },
                {
                    "value": "3,90E-05",
                    "module": "C2",
                    "scenario": null
                },
                {
                    "value": "2,75E-05",
                    "module": "C3",
                    "scenario": null
                },
                {
                    "value": "-4,81E-03",
                    "module": "D",
                    "scenario": null
                }
            ]
        }
    ],
    "additional_environmental_impact": [
        {
            "parameter": "PM",
            "values": [
                {
                    "value": "1,16E-07",
                    "module": "A1-A3",
                    "scenario": null
                },
                {
                    "value": "1,38E-10",
                    "module": "A1",
                    "scenario": null
                },
                {
                    "value": "5,03E-11",
                    "module": "A2",
                    "scenario": null
                },
                {
                    "value": "1,16E-07",
                    "module": "A3",
                    "scenario": null
                },
                {
                    "value": "1,38E-10",
                    "module": "A4",
                    "scenario": null
                },
                {
                    "value": "5,03E-11",
                    "module": "A5",
                    "scenario": null
                },
                {
                    "value": "9,61E-11",
                    "module": "C1",
                    "scenario": null
                },
                {
                    "value": "6,92E-11",
                    "module": "C2",
                    "scenario": null
                },
                {
                    "value": "3,43E-11",
                    "module": "C3",
                    "scenario": null
                },
                {
                    "value": "-4,37E-08",
                    "module": "D",
                    "scenario": null
                }
            ]
        },
        {
            "parameter": "ETP-fw",
            "values": [
                {
                    "value": "1,21E+01",
                    "module": "A1-A3",
                    "scenario": null
                },
                {
                    "value": "1,67E-01",
                    "module": "A1",
                    "scenario": null
                },
                {
                    "value": "6,62E-03",
                    "module": "A2",
                    "scenario": null
                },
                {
                    "value": "1,21E+01",
                    "module": "A3",
                    "scenario": null
                },
                {
                    "value": "1,67E-01",
                    "module": "A4",
                    "scenario": null
                },
                {
                    "value": "6,62E-03",
                    "module": "A5",
                    "scenario": null
                },
                {
                    "value": "1,57E-02",
                    "module": "C1",
                    "scenario": null
                },
                {
                    "value": "8,37E-02",
                    "module": "C2",
                    "scenario": null
                },
                {
                    "value": "3,19E-03",
                    "module": "C3",
                    "scenario": null
                },
                {
                    "value": "-2,62E+00",
                    "module": "D",
                    "scenario": null
                }
            ]
        },
        {
            "parameter": "HTP-c",
            "values": [
                {
                    "value": "1,79E-09",
                    "module": "A1-A3",
                    "scenario": null
                },
                {
                    "value": "3,45E-12",
                    "module": "A1",
                    "scenario": null
                },
                {
                    "value": "4,51E-13",
                    "module": "A2",
                    "scenario": null
                },
                {
                    "value": "1,79E-09",
                    "module": "A3",
                    "scenario": null
                },
                {
                    "value": "3,45E-12",
                    "module": "A4",
                    "scenario": null
                },
                {
                    "value": "4,51E-13",
                    "module": "A5",
                    "scenario": null
                },
                {
                    "value": "3,23E-13",
                    "module": "C1",
                    "scenario": null
                },
                {
                    "value": "1,72E-12",
                    "module": "C2",
                    "scenario": null
                },
                {
                    "value": "3,77E-13",
                    "module": "C3",
                    "scenario": null
                },
                {
                    "value": "6,14E-10",
                    "module": "D",
                    "scenario": null
                }
            ]
        },
        {
            "parameter": "HTP-nc",
            "values": [
                {
                    "value": "1,00E-07",
                    "module": "A1-A3",
                    "scenario": null
                },
                {
                    "value": "1,87E-10",
                    "module": "A1",
                    "scenario": null
                },
                {
                    "value": "1,57E-11",
                    "module": "A2",
                    "scenario": null
                },
                {
                    "value": "1,00E-07",
                    "module": "A3",
                    "scenario": null
                },
                {
                    "value": "1,87E-10",
                    "module": "A4",
                    "scenario": null
                },
                {
                    "value": "1,57E-11",
                    "module": "A5",
                    "scenario": null
                },
                {
                    "value": "2,02E-11",
                    "module": "C1",
                    "scenario": null
                },
                {
                    "value": "9,33E-11",
                    "module": "C2",
                    "scenario": null
                },
                {
                    "value": "1,17E-11",
                    "module": "C3",
                    "scenario": null
                },
                {
                    "value": "1,10E-07",
                    "module": "D",
                    "scenario": null
                }
            ]
        },
        {
            "parameter": "SQP",
            "values": [
                {
                    "value": "1,61E+01",
                    "module": "A1-A3",
                    "scenario": null
                },
                {
                    "value": "9,99E-02",
                    "module": "A1",
                    "scenario": null
                },
                {
                    "value": "4,44E-03",
                    "module": "A2",
                    "scenario": null
                },
                {
                    "value": "1,61E+01",
                    "module": "A3",
                    "scenario": null
                },
                {
                    "value": "9,99E-02",
                    "module": "A4",
                    "scenario": null
                },
                {
                    "value": "4,44E-03",
                    "module": "A5",
                    "scenario": null
                },
                {
                    "value": "9,35E-03",
                    "module": "C1",
                    "scenario": null
                },
                {
                    "value": "5,00E-02",
                    "module": "C2",
                    "scenario": null
                },
                {
                    "value": "2,09E-03",
                    "module": "C3",
                    "scenario": null
                },
                {
                    "value": "-2,54E-01",
                    "module": "D",
                    "scenario": null
                }
            ]
        }
    ],
    "resource_use": [
        {
            "parameter": "PERE",
            "values": [
                {
                    "value": "8,42E+00",
                    "module": "A1-A3",
                    "scenario": null
                },
                {
                    "value": "1,64E-02",
                    "module": "A1",
                    "scenario": null
                },
                {
                    "value": "6,09E-01",
                    "module": "A2",
                    "scenario": null
                },
                {
                    "value": "8,42E+00",
                    "module": "A3",
                    "scenario": null
                },
                {
                    "value": "1,64E-02",
                    "module": "A4",
                    "scenario": null
                },
                {
                    "value": "6,09E-01",
                    "module": "A5",
                    "scenario": null
                },
                {
                    "value": "1,53E-03",
                    "module": "C1",
                    "scenario": null
                },
                {
                    "value": "8,18E-03",
                    "module": "C2",
                    "scenario": null
                },
                {
                    "value": "1,63E-03",
                    "module": "C3",
                    "scenario": null
                },
                {
                    "value": "-6,00E-01",
                    "module": "D",
                    "scenario": null
                }
            ]
        },
        {
            "parameter": "PERM",
            "values": [
                {
                    "value": "6,06E-01",
                    "module": "A1-A3",
                    "scenario": null
                },
                {
                    "value": "0,00E+00",
                    "module": "A1",
                    "scenario": null
                },
                {
                    "value": "-6,06E-01",
                    "module": "A2",
                    "scenario": null
                },
                {
                    "value": "6,06E-01",
                    "module": "A3",
                    "scenario": null
                },
                {
                    "value": "0,00E+00",
                    "module": "A4",
                    "scenario": null
                },
                {
                    "value": "-6,06E-01",
                    "module": "A5",
                    "scenario": null
                },
                {
                    "value": "0,00E+00",
                    "module": "C1",
                    "scenario": null
                },
                {
                    "value": "0,00E+00",
                    "module": "C2",
                    "scenario": null
                },
                {
                    "value": "0,00E+00",
                    "module": "C3",
                    "scenario": null
                },
                {
                    "value": "0,00E+00",
                    "module": "D",
                    "scenario": null
                }
            ]
        },
        {
            "parameter": "PERT",
            "values": [
                {
                    "value": "9,03E+00",
                    "module": "A1-A3",
                    "scenario": null
                },
                {
                    "value": "1,64E-02",
                    "module": "A1",
                    "scenario": null
                },
                {
                    "value": "3,47E-03",
                    "module": "A2",
                    "scenario": null
                },
                {
                    "value": "9,03E+00",
                    "module": "A3",
                    "scenario": null
                },
                {
                    "value": "1,64E-02",
                    "module": "A4",
                    "scenario": null
                },
                {
                    "value": "3,00E-03",
                    "module": "A5",
                    "scenario": null
                },
                {
                    "value": "1,53E-03",
                    "module": "C1",
                    "scenario": null
                },
                {
                    "value": "8,18E-03",
                    "module": "C2",
                    "scenario": null
                },
                {
                    "value": "1,63E-03",
                    "module": "C3",
                    "scenario": null
                },
                {
                    "value": "-6,00E-01",
                    "module": "D",
                    "scenario": null
                }
            ]
        },
        {
            "parameter": "PENRE",
            "values": [
                {
                    "value": "4,49E+01",
                    "module": "A1-A3",
                    "scenario": null
                },
                {
                    "value": "2,37E-01",
                    "module": "A1",
                    "scenario": null
                },
                {
                    "value": "1,50E-02",
                    "module": "A2",
                    "scenario": null
                },
                {
                    "value": "4,49E+01",
                    "module": "A3",
                    "scenario": null
                },
                {
                    "value": "2,37E-01",
                    "module": "A4",
                    "scenario": null
                },
                {
                    "value": "1,50E-02",
                    "module": "A5",
                    "scenario": null
                },
                {
                    "value": "2,22E-02",
                    "module": "C1",
                    "scenario": null
                },
                {
                    "value": "1,19E-01",
                    "module": "C2",
                    "scenario": null
                },
                {
                    "value": "8,76E-01",
                    "module": "C3",
                    "scenario": null
                },
                {
                    "value": "-1,11E+01",
                    "module": "D",
                    "scenario": null
                }
            ]
        },
        {
            "parameter": "PENRM",
            "values": [
                {
                    "value": "8,69E-01",
                    "module": "A1-A3",
                    "scenario": null
                },
                {
                    "value": "0,00E+00",
                    "module": "A1",
                    "scenario": null
                },
                {
                    "value": "0,00E+00",
                    "module": "A2",
                    "scenario": null
                },
                {
                    "value": "8,69E-01",
                    "module": "A3",
                    "scenario": null
                },
                {
                    "value": "0,00E+00",
                    "module": "A4",
                    "scenario": null
                },
                {
                    "value": "0,00E+00",
                    "module": "A5",
                    "scenario": null
                },
                {
                    "value": "0,00E+00",
                    "module": "C1",
                    "scenario": null
                },
                {
                    "value": "0,00E+00",
                    "module": "C2",
                    "scenario": null
                },
                {
                    "value": "-8,69E-01",
                    "module": "C3",
                    "scenario": null
                },
                {
                    "value": "0,00E+00",
                    "module": "D",
                    "scenario": null
                }
            ]
        },
        {
            "parameter": "PENRT",
            "values": [
                {
                    "value": "4,58E+01",
                    "module": "A1-A3",
                    "scenario": null
                },
                {
                    "value": "2,37E-01",
                    "module": "A1",
                    "scenario": null
                },
                {
                    "value": "1,50E-02",
                    "module": "A2",
                    "scenario": null
                },
                {
                    "value": "4,58E+01",
                    "module": "A3",
                    "scenario": null
                },
                {
                    "value": "2,37E-01",
                    "module": "A4",
                    "scenario": null
                },
                {
                    "value": "1,50E-02",
                    "module": "A5",
                    "scenario": null
                },
                {
                    "value": "2,22E-02",
                    "module": "C1",
                    "scenario": null
                },
                {
                    "value": "1,19E-01",
                    "module": "C2",
                    "scenario": null
                },
                {
                    "value": "6,90E-03",
                    "module": "C3",
                    "scenario": null
                },
                {
                    "value": "-1,11E+01",
                    "module": "D",
                    "scenario": null
                }
            ]
        },
        {
            "parameter": "SM",
            "values": [
                {
                    "value": "2,21E+00",
                    "module": "A1-A3",
                    "scenario": null
                },
                {
                    "value": "0,00E+00",
                    "module": "A1",
                    "scenario": null
                },
                {
                    "value": "0,00E+00",
                    "module": "A2",
                    "scenario": null
                },
                {
                    "value": "2,21E+00",
                    "module": "A3",
                    "scenario": null
                },
                {
                    "value": "0,00E+00",
                    "module": "A4",
                    "scenario": null
                },
                {
                    "value": "0,00E+00",
                    "module": "A5",
                    "scenario": null
                },
                {
                    "value": "0,00E+00",
                    "module": "C1",
                    "scenario": null
                },
                {
                    "value": "0,00E+00",
                    "module": "C2",
                    "scenario": null
                },
                {
                    "value": "0,00E+00",
                    "module": "C3",
                    "scenario": null
                },
                {
                    "value": "4,77E-01",
                    "module": "D",
                    "scenario": null
                }
            ]
        },
        {
            "parameter": "RSF",
            "values": [
                {
                    "value": "0,00E+00",
                    "module": "A1-A3",
                    "scenario": null
                },
                {
                    "value": "0,00E+00",
                    "module": "A1",
                    "scenario": null
                },
                {
                    "value": "0,00E+00",
                    "module": "A2",
                    "scenario": null
                },
                {
                    "value": "0,00E+00",
                    "module": "A3",
                    "scenario": null
                },
                {
                    "value": "0,00E+00",
                    "module": "A4",
                    "scenario": null
                },
                {
                    "value": "0,00E+00",
                    "module": "A5",
                    "scenario": null
                },
                {
                    "value": "0,00E+00",
                    "module": "C1",
                    "scenario": null
                },
                {
                    "value": "0,00E+00",
                    "module": "C2",
                    "scenario": null
                },
                {
                    "value": "0,00E+00",
                    "module": "C3",
                    "scenario": null
                },
                {
                    "value": "0,00E+00",
                    "module": "D",
                    "scenario": null
                }
            ]
        },
        {
            "parameter": "NRSF",
            "values": [
                {
                    "value": "0,00E+00",
                    "module": "A1-A3",
                    "scenario": null
                },
                {
                    "value": "0,00E+00",
                    "module": "A1",
                    "scenario": null
                },
                {
                    "value": "0,00E+00",
                    "module": "A2",
                    "scenario": null
                },
                {
                    "value": "0,00E+00",
                    "module": "A3",
                    "scenario": null
                },
                {
                    "value": "0,00E+00",
                    "module": "A4",
                    "scenario": null
                },
                {
                    "value": "0,00E+00",
                    "module": "A5",
                    "scenario": null
                },
                {
                    "value": "0,00E+00",
                    "module": "C1",
                    "scenario": null
                },
                {
                    "value": "0,00E+00",
                    "module": "C2",
                    "scenario": null
                },
                {
                    "value": "0,00E+00",
                    "module": "C3",
                    "scenario": null
                },
                {
                    "value": "0,00E+00",
                    "module": "D",
                    "scenario": null
                }
            ]
        },
        {
            "parameter": "FW",
            "values": [
                {
                    "value": "1,15E-02",
                    "module": "A1-A3",
                    "scenario": null
                },
                {
                    "value": "1,89E-05",
                    "module": "A1",
                    "scenario": null
                },
                {
                    "value": "1,76E-04",
                    "module": "A2",
                    "scenario": null
                },
                {
                    "value": "1,15E-02",
                    "module": "A3",
                    "scenario": null
                },
                {
                    "value": "1,89E-05",
                    "module": "A4",
                    "scenario": null
                },
                {
                    "value": "1,76E-04",
                    "module": "A5",
                    "scenario": null
                },
                {
                    "value": "1,77E-06",
                    "module": "C1",
                    "scenario": null
                },
                {
                    "value": "9,45E-06",
                    "module": "C2",
                    "scenario": null
                },
                {
                    "value": "1,28E-04",
                    "module": "C3",
                    "scenario": null
                },
                {
                    "value": "-5,35E-03",
                    "module": "D",
                    "scenario": null
                }
            ]
        }
    ],
    "end_of_life_waste": [
        {
            "parameter": "HWD",
            "values": [
                {
                    "value": "5,25E-09",
                    "module": "A1-A3",
                    "scenario": null
                },
                {
                    "value": "1,25E-12",
                    "module": "A1",
                    "scenario": null
                },
                {
                    "value": "1,45E-12",
                    "module": "A2",
                    "scenario": null
                },
                {
                    "value": "5,25E-09",
                    "module": "A3",
                    "scenario": null
                },
                {
                    "value": "1,25E-12",
                    "module": "A4",
                    "scenario": null
                },
                {
                    "value": "1,45E-12",
                    "module": "A5",
                    "scenario": null
                },
                {
                    "value": "1,17E-13",
                    "module": "C1",
                    "scenario": null
                },
                {
                    "value": "6,27E-13",
                    "module": "C2",
                    "scenario": null
                },
                {
                    "value": "6,49E-13",
                    "module": "C3",
                    "scenario": null
                },
                {
                    "value": "-3,82E-10",
                    "module": "D",
                    "scenario": null
                }
            ]
        },
        {
            "parameter": "NHWD",
            "values": [
                {
                    "value": "3,80E-02",
                    "module": "A1-A3",
                    "scenario": null
                },
                {
                    "value": "3,86E-05",
                    "module": "A1",
                    "scenario": null
                },
                {
                    "value": "5,20E-04",
                    "module": "A2",
                    "scenario": null
                },
                {
                    "value": "3,80E-02",
                    "module": "A3",
                    "scenario": null
                },
                {
                    "value": "3,86E-05",
                    "module": "A4",
                    "scenario": null
                },
                {
                    "value": "5,20E-04",
                    "module": "A5",
                    "scenario": null
                },
                {
                    "value": "3,61E-06",
                    "module": "C1",
                    "scenario": null
                },
                {
                    "value": "1,93E-05",
                    "module": "C2",
                    "scenario": null
                },
                {
                    "value": "2,35E-04",
                    "module": "C3",
                    "scenario": null
                },
                {
                    "value": "9,64E-02",
                    "module": "D",
                    "scenario": null
                }
            ]
        },
        {
            "parameter": "RWD",
            "values": [
                {
                    "value": "2,47E-03",
                    "module": "A1-A3",
                    "scenario": null
                },
                {
                    "value": "4,40E-07",
                    "module": "A1",
                    "scenario": null
                },
                {
                    "value": "8,87E-07",
                    "module": "A2",
                    "scenario": null
                },
                {
                    "value": "2,47E-03",
                    "module": "A3",
                    "scenario": null
                },
                {
                    "value": "4,40E-07",
                    "module": "A4",
                    "scenario": null
                },
                {
                    "value": "8,87E-07",
                    "module": "A5",
                    "scenario": null
                },
                {
                    "value": "4,12E-08",
                    "module": "C1",
                    "scenario": null
                },
                {
                    "value": "2,20E-07",
                    "module": "C2",
                    "scenario": null
                },
                {
                    "value": "4,17E-07",
                    "module": "C3",
                    "scenario": null
                },
                {
                    "value": "-2,61E-04",
                    "module": "D",
                    "scenario": null
                }
            ]
        }
    ],
    "end_of_life_flow": [
        {
            "parameter": "CRU",
            "values": [
                {
                    "value": "0,00E+00",
                    "module": "A1-A3",
                    "scenario": null
                },
                {
                    "value": "0,00E+00",
                    "module": "A1",
                    "scenario": null
                },
                {
                    "value": "0,00E+00",
                    "module": "A2",
                    "scenario": null
                },
                {
                    "value": "0,00E+00",
                    "module": "A3",
                    "scenario": null
                },
                {
                    "value": "0,00E+00",
                    "module": "A4",
                    "scenario": null
                },
                {
                    "value": "0,00E+00",
                    "module": "A5",
                    "scenario": null
                },
                {
                    "value": "0,00E+00",
                    "module": "C1",
                    "scenario": null
                },
                {
                    "value": "0,00E+00",
                    "module": "C2",
                    "scenario": null
                },
                {
                    "value": "0,00E+00",
                    "module": "C3",
                    "scenario": null
                },
                {
                    "value": "0,00E+00",
                    "module": "D",
                    "scenario": null
                }
            ]
        },
        {
            "parameter": "MFR",
            "values": [
                {
                    "value": "1,16E-02",
                    "module": "A1-A3",
                    "scenario": null
                },
                {
                    "value": "0,00E+00",
                    "module": "A1",
                    "scenario": null
                },
                {
                    "value": "0,00E+00",
                    "module": "A2",
                    "scenario": null
                },
                {
                    "value": "1,16E-02",
                    "module": "A3",
                    "scenario": null
                },
                {
                    "value": "0,00E+00",
                    "module": "A4",
                    "scenario": null
                },
                {
                    "value": "0,00E+00",
                    "module": "A5",
                    "scenario": null
                },
                {
                    "value": "0,00E+00",
                    "module": "C1",
                    "scenario": null
                },
                {
                    "value": "0,00E+00",
                    "module": "C2",
                    "scenario": null
                },
                {
                    "value": "2,68E+00",
                    "module": "C3",
                    "scenario": null
                },
                {
                    "value": "0,00E+00",
                    "module": "D",
                    "scenario": null
                }
            ]
        },
        {
            "parameter": "MER",
            "values": [
                {
                    "value": "0,00E+00",
                    "module": "A1-A3",
                    "scenario": null
                },
                {
                    "value": "0,00E+00",
                    "module": "A1",
                    "scenario": null
                },
                {
                    "value": "0,00E+00",
                    "module": "A2",
                    "scenario": null
                },
                {
                    "value": "0,00E+00",
                    "module": "A3",
                    "scenario": null
                },
                {
                    "value": "0,00E+00",
                    "module": "A4",
                    "scenario": null
                },
                {
                    "value": "0,00E+00",
                    "module": "A5",
                    "scenario": null
                },
                {
                    "value": "0,00E+00",
                    "module": "C1",
                    "scenario": null
                },
                {
                    "value": "0,00E+00",
                    "module": "C2",
                    "scenario": null
                },
                {
                    "value": "0,00E+00",
                    "module": "C3",
                    "scenario": null
                },
                {
                    "value": "0,00E+00",
                    "module": "D",
                    "scenario": null
                }
            ]
        },
        {
            "parameter": "EEE",
            "values": [
                {
                    "value": "2,53E-03",
                    "module": "A1-A3",
                    "scenario": null
                },
                {
                    "value": "0,00E+00",
                    "module": "A1",
                    "scenario": null
                },
                {
                    "value": "1,05E-01",
                    "module": "A2",
                    "scenario": null
                },
                {
                    "value": "2,53E-03",
                    "module": "A3",
                    "scenario": null
                },
                {
                    "value": "0,00E+00",
                    "module": "A4",
                    "scenario": null
                },
                {
                    "value": "1,05E-01",
                    "module": "A5",
                    "scenario": null
                },
                {
                    "value": "0,00E+00",
                    "module": "C1",
                    "scenario": null
                },
                {
                    "value": "0,00E+00",
                    "module": "C2",
                    "scenario": null
                },
                {
                    "value": "1,26E-01",
                    "module": "C3",
                    "scenario": null
                },
                {
                    "value": "0,00E+00",
                    "module": "D",
                    "scenario": null
                }
            ]
        },
        {
            "parameter": "EET",
            "values": [
                {
                    "value": "4,49E-03",
                    "module": "A1-A3",
                    "scenario": null
                },
                {
                    "value": "0,00E+00",
                    "module": "A1",
                    "scenario": null
                },
                {
                    "value": "1,88E-01",
                    "module": "A2",
                    "scenario": null
                },
                {
                    "value": "4,49E-03",
                    "module": "A3",
                    "scenario": null
                },
                {
                    "value": "0,00E+00",
                    "module": "A4",
                    "scenario": null
                },
                {
                    "value": "1,88E-01",
                    "module": "A5",
                    "scenario": null
                },
                {
                    "value": "0,00E+00",
                    "module": "C1",
                    "scenario": null
                },
                {
                    "value": "0,00E+00",
                    "module": "C2",
                    "scenario": null
                },
                {
                    "value": "2,25E-01",
                    "module": "C3",
                    "scenario": null
                },
                {
                    "value": "0,00E+00",
                    "module": "D",
                    "scenario": null
                }
            ]
        }
    ]
}