{
    "product_name": "Reinforcing steel bars",
    "epd_id": "EPD-LSW-237-DE (Rev.2_11.12.2023)",
    "compliance": [
        "EN 15804+A2",
        "ISO 14025"
    ],
    "producer_name": "Lech-Stahlwerke GmbH",
    "environmental_impact": [
        {
            "parameter": "GWP-total",
            "values": [
                {
                    "value": "8,19E-02",
                    "module": "A1",
                    "scenario": "Standard scenario"
                },
                {
                    "value": "2,23E-02",
                    "module": "A2",
                    "scenario": "Standard scenario"
                },
                {
                    "value": "5,21E-01",
                    "module": "A3",
                    "scenario": "Standard scenario"
                },
                {
                    "value": "0,00E+00",
                    "module": "C1",
                    "scenario": "Standard scenario"
                },
                {
                    "value": "6,57E-03",
                    "module": "C2",
                    "scenario": "Standard scenario"
                },
                {
                    "value": "1,97E-04",
                    "module": "C3",
                    "scenario": "Standard scenario"
                },
                {
                    "value": "3,05E-04",
                    "module": "C4",
                    "scenario": "Standard scenario"
                },
                {
                    "value": "5,14E-02",
                    "module": "D",
                    "scenario": "Standard scenario"
                },
                {
                    "value": "6,25E-01",
                    "module": "A1A3",
                    "scenario": null
                }
            ]
        },
        {
            "parameter": "GWP-fossil",
            "values": [
                {
                    "value": "8,03E-02",
                    "module": "A1",
                    "scenario": "Standard scenario"
                },
                {
                    "value": "2,22E-02",
                    "module": "A2",
                    "scenario": "Standard scenario"
                },
                {
                    "value": "5,22E-01",
                    "module": "A3",
                    "scenario": "Standard scenario"
                },
                {
                    "value": "0,00E+00",
                    "module": "C1",
                    "scenario": "Standard scenario"
                },
                {
                    "value": "6,57E-03",
                    "module": "C2",
                    "scenario": "Standard scenario"
                },
                {
                    "value": "1,96E-04",
                    "module": "C3",
                    "scenario": "Standard scenario"
                },
                {
                    "value": "3,04E-04",
                    "module": "C4",
                    "scenario": "Standard scenario"
                },
                {
                    "value": "5,20E-02",
                    "module": "D",
                    "scenario": "Standard scenario"
                },
                {
                    "value": "6,25E-01",
                    "module": "A1A3",
                    "scenario": null
                }
            ]
        },
        {
            "parameter": "GWP-biogenic",
            "values": [
                {
                    "value": "1,45E-03",
                    "module": "A1",
                    "scenario": "Standard scenario"
                },
                {
                    "value": "1,86E-05",
                    "module": "A2",
                    "scenario": "Standard scenario"
                },
                {
                    "value": "-7,07E-04",
                    "module": "A3",
                    "scenario": "Standard scenario"
                },
                {
                    "value": "0,00E+00",
                    "module": "C1",
                    "scenario": "Standard scenario"
                },
                {
                    "value": "3,03E-06",
                    "module": "C2",
                    "scenario": "Standard scenario"
                },
                {
                    "value": "1,30E-06",
                    "module": "C3",
                    "scenario": "Standard scenario"
                },
                {
                    "value": "9,07E-07",
                    "module": "C4",
                    "scenario": "Standard scenario"
                },
                {
                    "value": "-5,41E-04",
                    "module": "D",
                    "scenario": "Standard scenario"
                },
                {
                    "value": "7,62E-04",
                    "module": "A1A3",
                    "scenario": null
                }
            ]
        },
        {
            "parameter": "GWP-luluc",
            "values": [
                {
                    "value": "9,94E-05",
                    "module": "A1",
                    "scenario": "Standard scenario"
                },
                {
                    "value": "9,51E-06",
                    "module": "A2",
                    "scenario": "Standard scenario"
                },
                {
                    "value": "5,45E-05",
                    "module": "A3",
                    "scenario": "Standard scenario"
                },
                {
                    "value": "0,00E+00",
                    "module": "C1",
                    "scenario": "Standard scenario"
                },
                {
                    "value": "2,41E-06",
                    "module": "C2",
                    "scenario": "Standard scenario"
                },
                {
                    "value": "4,96E-08",
                    "module": "C3",
                    "scenario": "Standard scenario"
                },
                {
                    "value": "8,31E-08",
                    "module": "C4",
                    "scenario": "Standard scenario"
                },
                {
                    "value": "-3,84E-05",
                    "module": "D",
                    "scenario": "Standard scenario"
                },
                {
                    "value": "1,63E-04",
                    "module": "A1A3",
                    "scenario": null
                }
            ]
        },
        {
            "parameter": "ODP",
            "values": [
                {
                    "value": "9,84E-09",
                    "module": "A1",
                    "scenario": "Standard scenario"
                },
                {
                    "value": "4,77E-09",
                    "module": "A2",
                    "scenario": "Standard scenario"
                },
                {
                    "value": "5,20E-08",
                    "module": "A3",
                    "scenario": "Standard scenario"
                },
                {
                    "value": "0,00E+00",
                    "module": "C1",
                    "scenario": "Standard scenario"
                },
                {
                    "value": "1,45E-09",
                    "module": "C2",
                    "scenario": "Standard scenario"
                },
                {
                    "value": "1,12E-10",
                    "module": "C3",
                    "scenario": "Standard scenario"
                },
                {
                    "value": "1,36E-10",
                    "module": "C4",
                    "scenario": "Standard scenario"
                },
                {
                    "value": "1,27E-09",
                    "module": "D",
                    "scenario": "Standard scenario"
                },
                {
                    "value": "6,66E-08",
                    "module": "A1A3",
                    "scenario": null
                }
            ]
        },
        {
            "parameter": "AP",
            "values": [
                {
                    "value": "3,90E-04",
                    "module": "A1",
                    "scenario": "Standard scenario"
                },
                {
                    "value": "1,34E-04",
                    "module": "A2",
                    "scenario": "Standard scenario"
                },
                {
                    "value": "1,48E-03",
                    "module": "A3",
                    "scenario": "Standard scenario"
                },
                {
                    "value": "0,00E+00",
                    "module": "C1",
                    "scenario": "Standard scenario"
                },
                {
                    "value": "3,81E-05",
                    "module": "C2",
                    "scenario": "Standard scenario"
                },
                {
                    "value": "1,78E-06",
                    "module": "C3",
                    "scenario": "Standard scenario"
                },
                {
                    "value": "2,86E-06",
                    "module": "C4",
                    "scenario": "Standard scenario"
                },
                {
                    "value": "2,00E-04",
                    "module": "D",
                    "scenario": "Standard scenario"
                },
                {
                    "value": "2,00E-03",
                    "module": "A1A3",
                    "scenario": null
                }
            ]
        },
        {
            "parameter": "POCP",
            "values": [
                {
                    "value": "3,00E-04",
                    "module": "A1",
                    "scenario": "Standard scenario"
                },
                {
                    "value": "1,48E-04",
                    "module": "A2",
                    "scenario": "Standard scenario"
                },
                {
                    "value": "1,29E-03",
                    "module": "A3",
                    "scenario": "Standard scenario"
                },
                {
                    "value": "0,00E+00",
                    "module": "C1",
                    "scenario": "Standard scenario"
                },
                {
                    "value": "4,22E-05",
                    "module": "C2",
                    "scenario": "Standard scenario"
                },
                {
                    "value": "1,96E-06",
                    "module": "C3",
                    "scenario": "Standard scenario"
                },
                {
                    "value": "3,15E-06",
                    "module": "C4",
                    "scenario": "Standard scenario"
                },
                {
                    "value": "2,95E-04",
                    "module": "D",
                    "scenario": "Standard scenario"
                },
                {
                    "value": "1,74E-03",
                    "module": "A1A3",
                    "scenario": null
                }
            ]
        },
        {
            "parameter": "ADPE",
            "values": [
                {
                    "value": "4,80E-07",
                    "module": "A1",
                    "scenario": "Standard scenario"
                },
                {
                    "value": "5,35E-07",
                    "module": "A2",
                    "scenario": "Standard scenario"
                },
                {
                    "value": "8,95E-07",
                    "module": "A3",
                    "scenario": "Standard scenario"
                },
                {
                    "value": "0,00E+00",
                    "module": "C1",
                    "scenario": "Standard scenario"
                },
                {
                    "value": "1,66E-07",
                    "module": "C2",
                    "scenario": "Standard scenario"
                },
                {
                    "value": "2,23E-09",
                    "module": "C3",
                    "scenario": "Standard scenario"
                },
                {
                    "value": "2,93E-09",
                    "module": "C4",
                    "scenario": "Standard scenario"
                },
                {
                    "value": "3,51E-08",
                    "module": "D",
                    "scenario": "Standard scenario"
                },
                {
                    "value": "1,91E-06",
                    "module": "A1A3",
                    "scenario": null
                }
            ]
        },
        {
            "parameter": "ADPF",
            "values": [
                {
                    "value": "1,35E+00",
                    "module": "A1",
                    "scenario": "Standard scenario"
                },
                {
                    "value": "3,35E-01",
                    "module": "A2",
                    "scenario": "Standard scenario"
                },
                {
                    "value": "1,01E+01",
                    "module": "A3",
                    "scenario": "Standard scenario"
                },
                {
                    "value": "0,00E+00",
                    "module": "C1",
                    "scenario": "Standard scenario"
                },
                {
                    "value": "9,90E-02",
                    "module": "C2",
                    "scenario": "Standard scenario"
                },
                {
                    "value": "7,60E-03",
                    "module": "C3",
                    "scenario": "Standard scenario"
                },
                {
                    "value": "9,21E-03",
                    "module": "C4",
                    "scenario": "Standard scenario"
                },
                {
                    "value": "3,63E-01",
                    "module": "D",
                    "scenario": "Standard scenario"
                },
                {
                    "value": "1,18E+01",
                    "module": "A1A3",
                    "scenario": null
                }
            ]
        },
        {
            "parameter": "WDP",
            "values": [
                {
                    "value": "1,06E-02",
                    "module": "A1",
                    "scenario": "Standard scenario"
                },
                {
                    "value": "1,32E-03",
                    "module": "A2",
                    "scenario": "Standard scenario"
                },
                {
                    "value": "1,67E-02",
                    "module": "A3",
                    "scenario": "Standard scenario"
                },
                {
                    "value": "0,00E+00",
                    "module": "C1",
                    "scenario": "Standard scenario"
                },
                {
                    "value": "3,54E-04",
                    "module": "C2",
                    "scenario": "Standard scenario"
                },
                {
                    "value": "2,68E-05",
                    "module": "C3",
                    "scenario": "Standard scenario"
                },
                {
                    "value": "3,08E-04",
                    "module": "C4",
                    "scenario": "Standard scenario"
                },
                {
                    "value": "9,91E-03",
                    "module": "D",
                    "scenario": "Standard scenario"
                },
                {
                    "value": "2,86E-02",
                    "module": "A1A3",
                    "scenario": null
                }
            ]
        },
        {
            "parameter": "EP-freshwater",
            "values": [
                {
                    "value": "4,68E-06",
                    "module": "A1",
                    "scenario": "Standard scenario"
                },
                {
                    "value": "2,75E-07",
                    "module": "A2",
                    "scenario": "Standard scenario"
                },
                {
                    "value": "1,78E-05",
                    "module": "A3",
                    "scenario": "Standard scenario"
                },
                {
                    "value": "0,00E+00",
                    "module": "C1",
                    "scenario": "Standard scenario"
                },
                {
                    "value": "6,62E-08",
                    "module": "C2",
                    "scenario": "Standard scenario"
                },
                {
                    "value": "1,80E-08",
                    "module": "C3",
                    "scenario": "Standard scenario"
                },
                {
                    "value": "8,67E-09",
                    "module": "C4",
                    "scenario": "Standard scenario"
                },
                {
                    "value": "1,83E-06",
                    "module": "D",
                    "scenario": "Standard scenario"
                },
                {
                    "value": "2,28E-05",
                    "module": "A1A3",
                    "scenario": null
                }
            ]
        },
        {
            "parameter": "EP-marine",
            "values": [
                {
                    "value": "7,90E-05",
                    "module": "A1",
                    "scenario": "Standard scenario"
                },
                {
                    "value": "4,72E-05",
                    "module": "A2",
                    "scenario": "Standard scenario"
                },
                {
                    "value": "3,58E-04",
                    "module": "A3",
                    "scenario": "Standard scenario"
                },
                {
                    "value": "0,00E+00",
                    "module": "C1",
                    "scenario": "Standard scenario"
                },
                {
                    "value": "1,34E-05",
                    "module": "C2",
                    "scenario": "Standard scenario"
                },
                {
                    "value": "6,04E-07",
                    "module": "C3",
                    "scenario": "Standard scenario"
                },
                {
                    "value": "9,81E-07",
                    "module": "C4",
                    "scenario": "Standard scenario"
                },
                {
                    "value": "3,72E-05",
                    "module": "D",
                    "scenario": "Standard scenario"
                },
                {
                    "value": "4,84E-04",
                    "module": "A1A3",
                    "scenario": null
                }
            ]
        },
        {
            "parameter": "EP-terrestrial",
            "values": [
                {
                    "value": "9,08E-04",
                    "module": "A1",
                    "scenario": "Standard scenario"
                },
                {
                    "value": "5,21E-04",
                    "module": "A2",
                    "scenario": "Standard scenario"
                },
                {
                    "value": "4,07E-03",
                    "module": "A3",
                    "scenario": "Standard scenario"
                },
                {
                    "value": "0,00E+00",
                    "module": "C1",
                    "scenario": "Standard scenario"
                },
                {
                    "value": "1,48E-04",
                    "module": "C2",
                    "scenario": "Standard scenario"
                },
                {
                    "value": "6,68E-06",
                    "module": "C3",
                    "scenario": "Standard scenario"
                },
                {
                    "value": "1,08E-05",
                    "module": "C4",
                    "scenario": "Standard scenario"
                },
                {
                    "value": "4,34E-04",
                    "module": "D",
                    "scenario": "Standard scenario"
                },
                {
                    "value": "5,50E-03",
                    "module": "A1A3",
                    "scenario": null
                }
            ]
        }
    ],
    "additional_environmental_impact": [
        {
            "parameter": "PM",
            "values": [
                {
                    "value": "1,77E-08",
                    "module": "A1",
                    "scenario": "Standard scenario"
                },
                {
                    "value": "1,97E-09",
                    "module": "A2",
                    "scenario": "Standard scenario"
                },
                {
                    "value": "1,23E-08",
                    "module": "A3",
                    "scenario": "Standard scenario"
                },
                {
                    "value": "0,00E+00",
                    "module": "C1",
                    "scenario": "Standard scenario"
                },
                {
                    "value": "5,91E-10",
                    "module": "C2",
                    "scenario": "Standard scenario"
                },
                {
                    "value": "3,35E-11",
                    "module": "C3",
                    "scenario": "Standard scenario"
                },
                {
                    "value": "5,52E-11",
                    "module": "C4",
                    "scenario": "Standard scenario"
                },
                {
                    "value": "3,01E-09",
                    "module": "D",
                    "scenario": "Standard scenario"
                },
                {
                    "value": "3,20E-08",
                    "module": "A1A3",
                    "scenario": null
                }
            ]
        },
        {
            "parameter": "ETP-fw",
            "values": [
                {
                    "value": "2,11E+00",
                    "module": "A1",
                    "scenario": "Standard scenario"
                },
                {
                    "value": "3,02E-01",
                    "module": "A2",
                    "scenario": "Standard scenario"
                },
                {
                    "value": "7,59E+00",
                    "module": "A3",
                    "scenario": "Standard scenario"
                },
                {
                    "value": "0,00E+00",
                    "module": "C1",
                    "scenario": "Standard scenario"
                },
                {
                    "value": "8,83E-02",
                    "module": "C2",
                    "scenario": "Standard scenario"
                },
                {
                    "value": "2,19E-01",
                    "module": "C3",
                    "scenario": "Standard scenario"
                },
                {
                    "value": "7,75E-02",
                    "module": "C4",
                    "scenario": "Standard scenario"
                },
                {
                    "value": "1,74E+00",
                    "module": "D",
                    "scenario": "Standard scenario"
                },
                {
                    "value": "1,00E+01",
                    "module": "A1A3",
                    "scenario": null
                }
            ]
        },
        {
            "parameter": "HTP-c",
            "values": [
                {
                    "value": "7,78E-10",
                    "module": "A1",
                    "scenario": "Standard scenario"
                },
                {
                    "value": "1,05E-11",
                    "module": "A2",
                    "scenario": "Standard scenario"
                },
                {
                    "value": "2,87E-09",
                    "module": "A3",
                    "scenario": "Standard scenario"
                },
                {
                    "value": "0,00E+00",
                    "module": "C1",
                    "scenario": "Standard scenario"
                },
                {
                    "value": "2,86E-12",
                    "module": "C2",
                    "scenario": "Standard scenario"
                },
                {
                    "value": "2,00E-09",
                    "module": "C3",
                    "scenario": "Standard scenario"
                },
                {
                    "value": "6,66E-10",
                    "module": "C4",
                    "scenario": "Standard scenario"
                },
                {
                    "value": "6,72E-12",
                    "module": "D",
                    "scenario": "Standard scenario"
                },
                {
                    "value": "3,66E-09",
                    "module": "A1A3",
                    "scenario": null
                }
            ]
        },
        {
            "parameter": "HTP-nc",
            "values": [
                {
                    "value": "1,11E-09",
                    "module": "A1",
                    "scenario": "Standard scenario"
                },
                {
                    "value": "3,31E-10",
                    "module": "A2",
                    "scenario": "Standard scenario"
                },
                {
                    "value": "8,27E-09",
                    "module": "A3",
                    "scenario": "Standard scenario"
                },
                {
                    "value": "0,00E+00",
                    "module": "C1",
                    "scenario": "Standard scenario"
                },
                {
                    "value": "9,66E-11",
                    "module": "C2",
                    "scenario": "Standard scenario"
                },
                {
                    "value": "6,74E-12",
                    "module": "C3",
                    "scenario": "Standard scenario"
                },
                {
                    "value": "5,32E-12",
                    "module": "C4",
                    "scenario": "Standard scenario"
                },
                {
                    "value": "-1,01E-08",
                    "module": "D",
                    "scenario": "Standard scenario"
                },
                {
                    "value": "9,71E-09",
                    "module": "A1A3",
                    "scenario": null
                }
            ]
        },
        {
            "parameter": "SQP",
            "values": [
                {
                    "value": "4,40E-01",
                    "module": "A1",
                    "scenario": "Standard scenario"
                },
                {
                    "value": "2,86E-01",
                    "module": "A2",
                    "scenario": "Standard scenario"
                },
                {
                    "value": "9,25E-01",
                    "module": "A3",
                    "scenario": "Standard scenario"
                },
                {
                    "value": "0,00E+00",
                    "module": "C1",
                    "scenario": "Standard scenario"
                },
                {
                    "value": "8,59E-02",
                    "module": "C2",
                    "scenario": "Standard scenario"
                },
                {
                    "value": "3,04E-02",
                    "module": "C3",
                    "scenario": "Standard scenario"
                },
                {
                    "value": "2,41E-02",
                    "module": "C4",
                    "scenario": "Standard scenario"
                },
                {
                    "value": "8,02E-02",
                    "module": "D",
                    "scenario": "Standard scenario"
                },
                {
                    "value": "1,65E+00",
                    "module": "A1A3",
                    "scenario": null
                }
            ]
        },
        {
            "parameter": "IRP",
            "values": [
                {
                    "value": "5,59E-03",
                    "module": "A1",
                    "scenario": "Standard scenario"
                },
                {
                    "value": "1,43E-03",
                    "module": "A2",
                    "scenario": "Standard scenario"
                },
                {
                    "value": "5,06E-02",
                    "module": "A3",
                    "scenario": "Standard scenario"
                },
                {
                    "value": "0,00E+00",
                    "module": "C1",
                    "scenario": "Standard scenario"
                },
                {
                    "value": "4,15E-04",
                    "module": "C2",
                    "scenario": "Standard scenario"
                },
                {
                    "value": "3,25E-05",
                    "module": "C3",
                    "scenario": "Standard scenario"
                },
                {
                    "value": "3,82E-05",
                    "module": "C4",
                    "scenario": "Standard scenario"
                },
                {
                    "value": "-8,88E-04",
                    "module": "D",
                    "scenario": "Standard scenario"
                },
                {
                    "value": "5,76E-02",
                    "module": "A1A3",
                    "scenario": null
                }
            ]
        }
    ],
    "resource_use": [
        {
            "parameter": "PERE",
            "values": [
                {
                    "value": "1,60E-01",
                    "module": "A1",
                    "scenario": "Standard scenario"
                },
                {
                    "value": "5,91E-03",
                    "module": "A2",
                    "scenario": "Standard scenario"
                },
                {
                    "value": "1,29E-01",
                    "module": "A3",
                    "scenario": "Standard scenario"
                },
                {
                    "value": "0,00E+00",
                    "module": "C1",
                    "scenario": "Standard scenario"
                },
                {
                    "value": "1,24E-03",
                    "module": "C2",
                    "scenario": "Standard scenario"
                },
                {
                    "value": "1,51E-04",
                    "module": "C3",
                    "scenario": "Standard scenario"
                },
                {
                    "value": "6,64E-04",
                    "module": "C4",
                    "scenario": "Standard scenario"
                },
                {
                    "value": "1,42E-04",
                    "module": "D",
                    "scenario": "Standard scenario"
                },
                {
                    "value": "2,95E-01",
                    "module": "A1A3",
                    "scenario": null
                }
            ]
        },
        {
            "parameter": "PERM",
            "values": [
                {
                    "value": "0,00E+00",
                    "module": "A1",
                    "scenario": "Standard scenario"
                },
                {
                    "value": "0,00E+00",
                    "module": "A2",
                    "scenario": "Standard scenario"
                },
                {
                    "value": "1,63E-02",
                    "module": "A3",
                    "scenario": "Standard scenario"
                },
                {
                    "value": "0,00E+00",
                    "module": "C1",
                    "scenario": "Standard scenario"
                },
                {
                    "value": "0,00E+00",
                    "module": "C2",
                    "scenario": "Standard scenario"
                },
                {
                    "value": "0,00E+00",
                    "module": "C3",
                    "scenario": "Standard scenario"
                },
                {
                    "value": "0,00E+00",
                    "module": "C4",
                    "scenario": "Standard scenario"
                },
                {
                    "value": "0,00E+00",
                    "module": "D",
                    "scenario": "Standard scenario"
                },
                {
                    "value": "1,63E-02",
                    "module": "A1A3",
                    "scenario": null
                }
            ]
        },
        {
            "parameter": "PERT",
            "values": [
                {
                    "value": "1,60E-01",
                    "module": "A1",
                    "scenario": "Standard scenario"
                },
                {
                    "value": "5,91E-03",
                    "module": "A2",
                    "scenario": "Standard scenario"
                },
                {
                    "value": "1,40E-01",
                    "module": "A3",
                    "scenario": "Standard scenario"
                },
                {
                    "value": "0,00E+00",
                    "module": "C1",
                    "scenario": "Standard scenario"
                },
                {
                    "value": "1,24E-03",
                    "module": "C2",
                    "scenario": "Standard scenario"
                },
                {
                    "value": "1,51E-04",
                    "module": "C3",
                    "scenario": "Standard scenario"
                },
                {
                    "value": "1,04E-04",
                    "module": "C4",
                    "scenario": "Standard scenario"
                },
                {
                    "value": "-1,05E-02",
                    "module": "D",
                    "scenario": "Standard scenario"
                },
                {
                    "value": "3,06E-01",
                    "module": "A1A3",
                    "scenario": null
                }
            ]
        },
        {
            "parameter": "PENRE",
            "values": [
                {
                    "value": "1,04E+00",
                    "module": "A1",
                    "scenario": "Standard scenario"
                },
                {
                    "value": "3,55E-01",
                    "module": "A2",
                    "scenario": "Standard scenario"
                },
                {
                    "value": "1,03E+01",
                    "module": "A3",
                    "scenario": "Standard scenario"
                },
                {
                    "value": "0,00E+00",
                    "module": "C1",
                    "scenario": "Standard scenario"
                },
                {
                    "value": "1,05E-01",
                    "module": "C2",
                    "scenario": "Standard scenario"
                },
                {
                    "value": "8,07E-03",
                    "module": "C3",
                    "scenario": "Standard scenario"
                },
                {
                    "value": "1,42E-02",
                    "module": "C4",
                    "scenario": "Standard scenario"
                },
                {
                    "value": "5,92E-03",
                    "module": "D",
                    "scenario": "Standard scenario"
                },
                {
                    "value": "1,17E+01",
                    "module": "A1A3",
                    "scenario": null
                }
            ]
        },
        {
            "parameter": "PENRM",
            "values": [
                {
                    "value": "3,89E-01",
                    "module": "A1",
                    "scenario": "Standard scenario"
                },
                {
                    "value": "0,00E+00",
                    "module": "A2",
                    "scenario": "Standard scenario"
                },
                {
                    "value": "1,97E-02",
                    "module": "A3",
                    "scenario": "Standard scenario"
                },
                {
                    "value": "0,00E+00",
                    "module": "C1",
                    "scenario": "Standard scenario"
                },
                {
                    "value": "0,00E+00",
                    "module": "C2",
                    "scenario": "Standard scenario"
                },
                {
                    "value": "0,00E+00",
                    "module": "C3",
                    "scenario": "Standard scenario"
                },
                {
                    "value": "0,00E+00",
                    "module": "C4",
                    "scenario": "Standard scenario"
                },
                {
                    "value": "0,00E+00",
                    "module": "D",
                    "scenario": "Standard scenario"
                },
                {
                    "value": "4,09E-01",
                    "module": "A1A3",
                    "scenario": null
                }
            ]
        },
        {
            "parameter": "PENRT",
            "values": [
                {
                    "value": "1,43E+00",
                    "module": "A1",
                    "scenario": "Standard scenario"
                },
                {
                    "value": "3,55E-01",
                    "module": "A2",
                    "scenario": "Standard scenario"
                },
                {
                    "value": "1,05E+01",
                    "module": "A3",
                    "scenario": "Standard scenario"
                },
                {
                    "value": "0,00E+00",
                    "module": "C1",
                    "scenario": "Standard scenario"
                },
                {
                    "value": "1,05E-01",
                    "module": "C2",
                    "scenario": "Standard scenario"
                },
                {
                    "value": "8,07E-03",
                    "module": "C3",
                    "scenario": "Standard scenario"
                },
                {
                    "value": "9,78E-03",
                    "module": "C4",
                    "scenario": "Standard scenario"
                },
                {
                    "value": "3,76E-01",
                    "module": "D",
                    "scenario": "Standard scenario"
                },
                {
                    "value": "1,23E+01",
                    "module": "A1A3",
                    "scenario": null
                }
            ]
        },
        {
            "parameter": "SM",
            "values": [
                {
                    "value": "8,97E-01",
                    "module": "A1",
                    "scenario": "Standard scenario"
                },
                {
                    "value": "0,00E+00",
                    "module": "A2",
                    "scenario": "Standard scenario"
                },
                {
                    "value": "1,97E-01",
                    "module": "A3",
                    "scenario": "Standard scenario"
                },
                {
                    "value": "0,00E+00",
                    "module": "C1",
                    "scenario": "Standard scenario"
                },
                {
                    "value": "0,00E+00",
                    "module": "C2",
                    "scenario": "Standard scenario"
                },
                {
                    "value": "0,00E+00",
                    "module": "C3",
                    "scenario": "Standard scenario"
                },
                {
                    "value": "0,00E+00",
                    "module": "C4",
                    "scenario": "Standard scenario"
                },
                {
                    "value": "0,00E+00",
                    "module": "D",
                    "scenario": "Standard scenario"
                },
                {
                    "value": "1,09E+00",
                    "module": "A1A3",
                    "scenario": null
                }
            ]
        },
        {
            "parameter": "RSF",
            "values": [
                {
                    "value": "0,00E+00",
                    "module": "A1",
                    "scenario": "Standard scenario"
                },
                {
                    "value": "0,00E+00",
                    "module": "A2",
                    "scenario": "Standard scenario"
                },
                {
                    "value": "0,00E+00",
                    "module": "A3",
                    "scenario": "Standard scenario"
                },
                {
                    "value": "0,00E+00",
                    "module": "C1",
                    "scenario": "Standard scenario"
                },
                {
                    "value": "0,00E+00",
                    "module": "C2",
                    "scenario": "Standard scenario"
                },
                {
                    "value": "0,00E+00",
                    "module": "C3",
                    "scenario": "Standard scenario"
                },
                {
                    "value": "0,00E+00",
                    "module": "C4",
                    "scenario": "Standard scenario"
                },
                {
                    "value": "0,00E+00",
                    "module": "D",
                    "scenario": "Standard scenario"
                },
                {
                    "value": "0,00E+00",
                    "module": "A1A3",
                    "scenario": null
                }
            ]
        },
        {
            "parameter": "NRSF",
            "values": [
                {
                    "value": "0,00E+00",
                    "module": "A1",
                    "scenario": "Standard scenario"
                },
                {
                    "value": "0,00E+00",
                    "module": "A2",
                    "scenario": "Standard scenario"
                },
                {
                    "value": "0,00E+00",
                    "module": "A3",
                    "scenario": "Standard scenario"
                },
                {
                    "value": "0,00E+00",
                    "module": "C1",
                    "scenario": "Standard scenario"
                },
                {
                    "value": "0,00E+00",
                    "module": "C2",
                    "scenario": "Standard scenario"
                },
                {
                    "value": "0,00E+00",
                    "module": "C3",
                    "scenario": "Standard scenario"
                },
                {
                    "value": "0,00E+00",
                    "module": "C4",
                    "scenario": "Standard scenario"
                },
                {
                    "value": "0,00E+00",
                    "module": "D",
                    "scenario": "Standard scenario"
                },
                {
                    "value": "0,00E+00",
                    "module": "A1A3",
                    "scenario": null
                }
            ]
        },
        {
            "parameter": "FW",
            "values": [
                {
                    "value": "5,04E-04",
                    "module": "A1",
                    "scenario": "Standard scenario"
                },
                {
                    "value": "4,89E-05",
                    "module": "A2",
                    "scenario": "Standard scenario"
                },
                {
                    "value": "2,04E-03",
                    "module": "A3",
                    "scenario": "Standard scenario"
                },
                {
                    "value": "0,00E+00",
                    "module": "C1",
                    "scenario": "Standard scenario"
                },
                {
                    "value": "1,21E-05",
                    "module": "C2",
                    "scenario": "Standard scenario"
                },
                {
                    "value": "9,91E-06",
                    "module": "C3",
                    "scenario": "Standard scenario"
                },
                {
                    "value": "1,04E-05",
                    "module": "C4",
                    "scenario": "Standard scenario"
                },
                {
                    "value": "1,88E-04",
                    "module": "D",
                    "scenario": "Standard scenario"
                },
                {
                    "value": "2,59E-03",
                    "module": "A1A3",
                    "scenario": null
                }
            ]
        }
    ],
    "end_of_life_waste": [
        {
            "parameter": "HWD",
            "values": [
                {
                    "value": "5,99E-07",
                    "module": "A1",
                    "scenario": "Standard scenario"
                },
                {
                    "value": "8,33E-07",
                    "module": "A2",
                    "scenario": "Standard scenario"
                },
                {
                    "value": "8,16E-06",
                    "module": "A3",
                    "scenario": "Standard scenario"
                },
                {
                    "value": "0,00E+00",
                    "module": "C1",
                    "scenario": "Standard scenario"
                },
                {
                    "value": "2,51E-07",
                    "module": "C2",
                    "scenario": "Standard scenario"
                },
                {
                    "value": "6,68E-09",
                    "module": "C3",
                    "scenario": "Standard scenario"
                },
                {
                    "value": "1,22E-08",
                    "module": "C4",
                    "scenario": "Standard scenario"
                },
                {
                    "value": "6,23E-06",
                    "module": "D",
                    "scenario": "Standard scenario"
                },
                {
                    "value": "9,59E-06",
                    "module": "A1A3",
                    "scenario": null
                }
            ]
        },
        {
            "parameter": "NHWD",
            "values": [
                {
                    "value": "2,53E-02",
                    "module": "A1",
                    "scenario": "Standard scenario"
                },
                {
                    "value": "2,00E-02",
                    "module": "A2",
                    "scenario": "Standard scenario"
                },
                {
                    "value": "7,70E-02",
                    "module": "A3",
                    "scenario": "Standard scenario"
                },
                {
                    "value": "0,00E+00",
                    "module": "C1",
                    "scenario": "Standard scenario"
                },
                {
                    "value": "6,28E-03",
                    "module": "C2",
                    "scenario": "Standard scenario"
                },
                {
                    "value": "3,19E-02",
                    "module": "C3",
                    "scenario": "Standard scenario"
                },
                {
                    "value": "5,59E-02",
                    "module": "C4",
                    "scenario": "Standard scenario"
                },
                {
                    "value": "5,09E-03",
                    "module": "D",
                    "scenario": "Standard scenario"
                },
                {
                    "value": "1,22E-01",
                    "module": "A1A3",
                    "scenario": null
                }
            ]
        },
        {
            "parameter": "RWD",
            "values": [
                {
                    "value": "5,82E-06",
                    "module": "A1",
                    "scenario": "Standard scenario"
                },
                {
                    "value": "2,19E-06",
                    "module": "A2",
                    "scenario": "Standard scenario"
                },
                {
                    "value": "6,66E-05",
                    "module": "A3",
                    "scenario": "Standard scenario"
                },
                {
                    "value": "0,00E+00",
                    "module": "C1",
                    "scenario": "Standard scenario"
                },
                {
                    "value": "6,50E-07",
                    "module": "C2",
                    "scenario": "Standard scenario"
                },
                {
                    "value": "5,07E-08",
                    "module": "C3",
                    "scenario": "Standard scenario"
                },
                {
                    "value": "6,07E-08",
                    "module": "C4",
                    "scenario": "Standard scenario"
                },
                {
                    "value": "-3,07E-07",
                    "module": "D",
                    "scenario": "Standard scenario"
                },
                {
                    "value": "7,46E-05",
                    "module": "A1A3",
                    "scenario": null
                }
            ]
        }
    ],
    "end_of_life_flow": [
        {
            "parameter": "CRU",
            "values": [
                {
                    "value": "0,00E+00",
                    "module": "A1",
                    "scenario": "Standard scenario"
                },
                {
                    "value": "0,00E+00",
                    "module": "A2",
                    "scenario": "Standard scenario"
                },
                {
                    "value": "0,00E+00",
                    "module": "A3",
                    "scenario": "Standard scenario"
                },
                {
                    "value": "0,00E+00",
                    "module": "C1",
                    "scenario": "Standard scenario"
                },
                {
                    "value": "0,00E+00",
                    "module": "C2",
                    "scenario": "Standard scenario"
                },
                {
                    "value": "0,00E+00",
                    "module": "C3",
                    "scenario": "Standard scenario"
                },
                {
                    "value": "0,00E+00",
                    "module": "C4",
                    "scenario": "Standard scenario"
                },
                {
                    "value": "0,00E+00",
                    "module": "D",
                    "scenario": "Standard scenario"
                },
                {
                    "value": "0,00E+00",
                    "module": "A1A3",
                    "scenario": null
                }
            ]
        },
        {
            "parameter": "MFR",
            "values": [
                {
                    "value": "0,00E+00",
                    "module": "A1",
                    "scenario": "Standard scenario"
                },
                {
                    "value": "0,00E+00",
                    "module": "A2",
                    "scenario": "Standard scenario"
                },
                {
                    "value": "1,80E-01",
                    "module": "A3",
                    "scenario": "Standard scenario"
                },
                {
                    "value": "0,00E+00",
                    "module": "C1",
                    "scenario": "Standard scenario"
                },
                {
                    "value": "0,00E+00",
                    "module": "C2",
                    "scenario": "Standard scenario"
                },
                {
                    "value": "8,61E-01",
                    "module": "C3",
                    "scenario": "Standard scenario"
                },
                {
                    "value": "0,00E+00",
                    "module": "C4",
                    "scenario": "Standard scenario"
                },
                {
                    "value": "0,00E+00",
                    "module": "D",
                    "scenario": "Standard scenario"
                },
                {
                    "value": "1,80E-01",
                    "module": "A1A3",
                    "scenario": null
                }
            ]
        },
        {
            "parameter": "MER",
            "values": [
                {
                    "value": "0,00E+00",
                    "module": "A1",
                    "scenario": "Standard scenario"
                },
                {
                    "value": "0,00E+00",
                    "module": "A2",
                    "scenario": "Standard scenario"
                },
                {
                    "value": "0,00E+00",
                    "module": "A3",
                    "scenario": "Standard scenario"
                },
                {
                    "value": "0,00E+00",
                    "module": "C1",
                    "scenario": "Standard scenario"
                },
                {
                    "value": "0,00E+00",
                    "module": "C2",
                    "scenario": "Standard scenario"
                },
                {
                    "value": "0,00E+00",
                    "module": "C3",
                    "scenario": "Standard scenario"
                },
                {
                    "value": "0,00E+00",
                    "module": "C4",
                    "scenario": "Standard scenario"
                },
                {
                    "value": "0,00E+00",
                    "module": "D",
                    "scenario": "Standard scenario"
                },
                {
                    "value": "0,00E+00",
                    "module": "A1A3",
                    "scenario": null
                }
            ]
        },
        {
            "parameter": "EEE",
            "values": [
                {
                    "value": "0,00E+00",
                    "module": "A1",
                    "scenario": "Standard scenario"
                },
                {
                    "value": "0,00E+00",
                    "module": "A2",
                    "scenario": "Standard scenario"
                },
                {
                    "value": "2,78E-03",
                    "module": "A3",
                    "scenario": "Standard scenario"
                },
                {
                    "value": "0,00E+00",
                    "module": "C1",
                    "scenario": "Standard scenario"
                },
                {
                    "value": "0,00E+00",
                    "module": "C2",
                    "scenario": "Standard scenario"
                },
                {
                    "value": "0,00E+00",
                    "module": "C3",
                    "scenario": "Standard scenario"
                },
                {
                    "value": "0,00E+00",
                    "module": "C4",
                    "scenario": "Standard scenario"
                },
                {
                    "value": "0,00E+00",
                    "module": "D",
                    "scenario": "Standard scenario"
                },
                {
                    "value": "2,78E-03",
                    "module": "A1A3",
                    "scenario": null
                }
            ]
        },
        {
            "parameter": "EET",
            "values": [
                {
                    "value": "0,00E+00",
                    "module": "A1",
                    "scenario": "Standard scenario"
                },
                {
                    "value": "0,00E+00",
                    "module": "A2",
                    "scenario": "Standard scenario"
                },
                {
                    "value": "4,78E-03",
                    "module": "A3",
                    "scenario": "Standard scenario"
                },
                {
                    "value": "0,00E+00",
                    "module": "C1",
                    "scenario": "Standard scenario"
                },
                {
                    "value": "0,00E+00",
                    "module": "C2",
                    "scenario": "Standard scenario"
                },
                {
                    "value": "0,00E+00",
                    "module": "C3",
                    "scenario": "Standard scenario"
                },
                {
                    "value": "0,00E+00",
                    "module": "C4",
                    "scenario": "Standard scenario"
                },
                {
                    "value": "0,00E+00",
                    "module": "D",
                    "scenario": "Standard scenario"
                },
                {
                    "value": "4,78E-03",
                    "module": "A1A3",
                    "scenario": null
                }
            ]
        }
    ]
}