{
    "product_name": "DeFries Wiederverwendeter Ziegel",
    "epd_id": "EPD-SBZ-20240384-IBC1-DE",
    "compliance": [
        "DIN EN 15804+A2",
        "ISO 14025"
    ],
    "producer_name": "Schr\u00f6der Bauzentrum GmbH, Garding & CO. KG",
    "environmental_impact": [
        {
            "parameter": "GWP-total",
            "values": [
                {
                    "value": "3,99E+01",
                    "module": "A1-A3",
                    "scenario": null
                },
                {
                    "value": "2,19E+01",
                    "module": "A4",
                    "scenario": null
                },
                {
                    "value": "4,40E+00",
                    "module": "A5",
                    "scenario": null
                },
                {
                    "value": "5,82E-01",
                    "module": "C1",
                    "scenario": null
                },
                {
                    "value": "1,87E+01",
                    "module": "C2",
                    "scenario": "S0"
                },
                {
                    "value": "1,87E+01",
                    "module": "C2",
                    "scenario": "S1"
                },
                {
                    "value": "6,42E+00",
                    "module": "C3",
                    "scenario": "S0"
                },
                {
                    "value": "0,00E+00",
                    "module": "C3",
                    "scenario": "S1"
                },
                {
                    "value": "0,00E+00",
                    "module": "C4",
                    "scenario": "S0"
                },
                {
                    "value": "2,37E+01",
                    "module": "C4",
                    "scenario": "S1"
                },
                {
                    "value": "-3,14E+00",
                    "module": "D",
                    "scenario": "S0"
                },
                {
                    "value": "-3,14E+00",
                    "module": "D",
                    "scenario": "S1"
                }
            ]
        },
        {
            "parameter": "GWP-fossil",
            "values": [
                {
                    "value": "4,00E+01",
                    "module": "A1-A3",
                    "scenario": null
                },
                {
                    "value": "2,18E+01",
                    "module": "A4",
                    "scenario": null
                },
                {
                    "value": "4,40E+00",
                    "module": "A5",
                    "scenario": null
                },
                {
                    "value": "5,82E-01",
                    "module": "C1",
                    "scenario": null
                },
                {
                    "value": "1,87E+01",
                    "module": "C2",
                    "scenario": "S0"
                },
                {
                    "value": "1,87E+01",
                    "module": "C2",
                    "scenario": "S1"
                },
                {
                    "value": "6,42E+00",
                    "module": "C3",
                    "scenario": "S0"
                },
                {
                    "value": "0,00E+00",
                    "module": "C3",
                    "scenario": "S1"
                },
                {
                    "value": "0,00E+00",
                    "module": "C4",
                    "scenario": "S0"
                },
                {
                    "value": "2,36E+01",
                    "module": "C4",
                    "scenario": "S1"
                },
                {
                    "value": "-2,98E+00",
                    "module": "D",
                    "scenario": "S0"
                },
                {
                    "value": "-2,98E+00",
                    "module": "D",
                    "scenario": "S1"
                }
            ]
        },
        {
            "parameter": "GWP-biogenic",
            "values": [
                {
                    "value": "-4,46E-02",
                    "module": "A1-A3",
                    "scenario": null
                },
                {
                    "value": "1,61E-02",
                    "module": "A4",
                    "scenario": null
                },
                {
                    "value": "2,07E-04",
                    "module": "A5",
                    "scenario": null
                },
                {
                    "value": "2,53E-04",
                    "module": "C1",
                    "scenario": null
                },
                {
                    "value": "1,38E-02",
                    "module": "C2",
                    "scenario": "S0"
                },
                {
                    "value": "1,38E-02",
                    "module": "C2",
                    "scenario": "S1"
                },
                {
                    "value": "1,39E-03",
                    "module": "C3",
                    "scenario": "S0"
                },
                {
                    "value": "0,00E+00",
                    "module": "C3",
                    "scenario": "S1"
                },
                {
                    "value": "0,00E+00",
                    "module": "C4",
                    "scenario": "S0"
                },
                {
                    "value": "3,88E-02",
                    "module": "C4",
                    "scenario": "S1"
                },
                {
                    "value": "-1,52E-01",
                    "module": "D",
                    "scenario": "S0"
                },
                {
                    "value": "-1,52E-01",
                    "module": "D",
                    "scenario": "S1"
                }
            ]
        },
        {
            "parameter": "GWP-luluc",
            "values": [
                {
                    "value": "2,04E-02",
                    "module": "A1-A3",
                    "scenario": null
                },
                {
                    "value": "1,03E-02",
                    "module": "A4",
                    "scenario": null
                },
                {
                    "value": "9,53E-06",
                    "module": "A5",
                    "scenario": null
                },
                {
                    "value": "7,34E-05",
                    "module": "C1",
                    "scenario": null
                },
                {
                    "value": "8,80E-03",
                    "module": "C2",
                    "scenario": "S0"
                },
                {
                    "value": "8,80E-03",
                    "module": "C2",
                    "scenario": "S1"
                },
                {
                    "value": "7,22E-04",
                    "module": "C3",
                    "scenario": "S0"
                },
                {
                    "value": "0,00E+00",
                    "module": "C3",
                    "scenario": "S1"
                },
                {
                    "value": "0,00E+00",
                    "module": "C4",
                    "scenario": "S0"
                },
                {
                    "value": "6,25E-03",
                    "module": "C4",
                    "scenario": "S1"
                },
                {
                    "value": "-2,72E-03",
                    "module": "D",
                    "scenario": "S0"
                },
                {
                    "value": "-2,72E-03",
                    "module": "D",
                    "scenario": "S1"
                }
            ]
        },
        {
            "parameter": "ODP",
            "values": [
                {
                    "value": "7,99E-07",
                    "module": "A1-A3",
                    "scenario": null
                },
                {
                    "value": "4,77E-07",
                    "module": "A4",
                    "scenario": null
                },
                {
                    "value": "2,05E-09",
                    "module": "A5",
                    "scenario": null
                },
                {
                    "value": "1,22E-08",
                    "module": "C1",
                    "scenario": null
                },
                {
                    "value": "4,09E-07",
                    "module": "C2",
                    "scenario": "S0"
                },
                {
                    "value": "4,09E-07",
                    "module": "C2",
                    "scenario": "S1"
                },
                {
                    "value": "1,02E-07",
                    "module": "C3",
                    "scenario": "S0"
                },
                {
                    "value": "0,00E+00",
                    "module": "C3",
                    "scenario": "S1"
                },
                {
                    "value": "0,00E+00",
                    "module": "C4",
                    "scenario": "S0"
                },
                {
                    "value": "6,08E-07",
                    "module": "C4",
                    "scenario": "S1"
                },
                {
                    "value": "-8,30E-08",
                    "module": "D",
                    "scenario": "S0"
                },
                {
                    "value": "-8,30E-08",
                    "module": "D",
                    "scenario": "S1"
                }
            ]
        },
        {
            "parameter": "AP",
            "values": [
                {
                    "value": "1,46E-01",
                    "module": "A1-A3",
                    "scenario": null
                },
                {
                    "value": "7,35E-02",
                    "module": "A4",
                    "scenario": null
                },
                {
                    "value": "4,87E-04",
                    "module": "A5",
                    "scenario": null
                },
                {
                    "value": "5,14E-03",
                    "module": "C1",
                    "scenario": null
                },
                {
                    "value": "6,29E-02",
                    "module": "C2",
                    "scenario": "S0"
                },
                {
                    "value": "6,29E-02",
                    "module": "C2",
                    "scenario": "S1"
                },
                {
                    "value": "5,95E-02",
                    "module": "C3",
                    "scenario": "S0"
                },
                {
                    "value": "0,00E+00",
                    "module": "C3",
                    "scenario": "S1"
                },
                {
                    "value": "0,00E+00",
                    "module": "C4",
                    "scenario": "S0"
                },
                {
                    "value": "1,58E-01",
                    "module": "C4",
                    "scenario": "S1"
                },
                {
                    "value": "-5,65E-03",
                    "module": "D",
                    "scenario": "S0"
                },
                {
                    "value": "-5,65E-03",
                    "module": "D",
                    "scenario": "S1"
                }
            ]
        },
        {
            "parameter": "POCP",
            "values": [
                {
                    "value": "2,16E-01",
                    "module": "A1-A3",
                    "scenario": null
                },
                {
                    "value": "1,14E-01",
                    "module": "A4",
                    "scenario": null
                },
                {
                    "value": "6,94E-04",
                    "module": "A5",
                    "scenario": null
                },
                {
                    "value": "7,81E-03",
                    "module": "C1",
                    "scenario": null
                },
                {
                    "value": "9,80E-02",
                    "module": "C2",
                    "scenario": "S0"
                },
                {
                    "value": "9,80E-02",
                    "module": "C2",
                    "scenario": "S1"
                },
                {
                    "value": "8,87E-02",
                    "module": "C3",
                    "scenario": "S0"
                },
                {
                    "value": "0,00E+00",
                    "module": "C3",
                    "scenario": "S1"
                },
                {
                    "value": "0,00E+00",
                    "module": "C4",
                    "scenario": "S0"
                },
                {
                    "value": "2,59E-01",
                    "module": "C4",
                    "scenario": "S1"
                },
                {
                    "value": "-5,24E-03",
                    "module": "D",
                    "scenario": "S0"
                },
                {
                    "value": "-5,24E-03",
                    "module": "D",
                    "scenario": "S1"
                }
            ]
        },
        {
            "parameter": "ADPE",
            "values": [
                {
                    "value": "1,12E-04",
                    "module": "A1-A3",
                    "scenario": null
                },
                {
                    "value": "6,03E-05",
                    "module": "A4",
                    "scenario": null
                },
                {
                    "value": "9,75E-08",
                    "module": "A5",
                    "scenario": null
                },
                {
                    "value": "2,64E-07",
                    "module": "C1",
                    "scenario": null
                },
                {
                    "value": "5,17E-05",
                    "module": "C2",
                    "scenario": "S0"
                },
                {
                    "value": "5,17E-05",
                    "module": "C2",
                    "scenario": "S1"
                },
                {
                    "value": "2,30E-06",
                    "module": "C3",
                    "scenario": "S0"
                },
                {
                    "value": "0,00E+00",
                    "module": "C3",
                    "scenario": "S1"
                },
                {
                    "value": "0,00E+00",
                    "module": "C4",
                    "scenario": "S0"
                },
                {
                    "value": "3,61E-05",
                    "module": "C4",
                    "scenario": "S1"
                },
                {
                    "value": "-1,79E-05",
                    "module": "D",
                    "scenario": "S0"
                },
                {
                    "value": "-1,79E-05",
                    "module": "D",
                    "scenario": "S1"
                }
            ]
        },
        {
            "parameter": "ADPF",
            "values": [
                {
                    "value": "6,40E+02",
                    "module": "A1-A3",
                    "scenario": null
                },
                {
                    "value": "3,21E+02",
                    "module": "A4",
                    "scenario": null
                },
                {
                    "value": "1,95E-01",
                    "module": "A5",
                    "scenario": null
                },
                {
                    "value": "7,60E+00",
                    "module": "C1",
                    "scenario": null
                },
                {
                    "value": "2,75E+02",
                    "module": "C2",
                    "scenario": "S0"
                },
                {
                    "value": "2,75E+02",
                    "module": "C2",
                    "scenario": "S1"
                },
                {
                    "value": "8,46E+01",
                    "module": "C3",
                    "scenario": "S0"
                },
                {
                    "value": "0,00E+00",
                    "module": "C3",
                    "scenario": "S1"
                },
                {
                    "value": "0,00E+00",
                    "module": "C4",
                    "scenario": "S0"
                },
                {
                    "value": "4,46E+02",
                    "module": "C4",
                    "scenario": "S1"
                },
                {
                    "value": "-4,59E+01",
                    "module": "D",
                    "scenario": "S0"
                },
                {
                    "value": "-4,59E+01",
                    "module": "D",
                    "scenario": "S1"
                }
            ]
        },
        {
            "parameter": "WDP",
            "values": [
                {
                    "value": "5,74E+00",
                    "module": "A1-A3",
                    "scenario": null
                },
                {
                    "value": "1,65E+00",
                    "module": "A4",
                    "scenario": null
                },
                {
                    "value": "3,26E-02",
                    "module": "A5",
                    "scenario": null
                },
                {
                    "value": "2,71E-02",
                    "module": "C1",
                    "scenario": null
                },
                {
                    "value": "1,42E+00",
                    "module": "C2",
                    "scenario": "S0"
                },
                {
                    "value": "1,42E+00",
                    "module": "C2",
                    "scenario": "S1"
                },
                {
                    "value": "2,09E-01",
                    "module": "C3",
                    "scenario": "S0"
                },
                {
                    "value": "0,00E+00",
                    "module": "C3",
                    "scenario": "S1"
                },
                {
                    "value": "0,00E+00",
                    "module": "C4",
                    "scenario": "S0"
                },
                {
                    "value": "1,96E+00",
                    "module": "C4",
                    "scenario": "S1"
                },
                {
                    "value": "-4,14E-01",
                    "module": "D",
                    "scenario": "S0"
                },
                {
                    "value": "-4,14E-01",
                    "module": "D",
                    "scenario": "S1"
                }
            ]
        },
        {
            "parameter": "EP-freshwater",
            "values": [
                {
                    "value": "3,79E-03",
                    "module": "A1-A3",
                    "scenario": null
                },
                {
                    "value": "1,55E-03",
                    "module": "A4",
                    "scenario": null
                },
                {
                    "value": "4,30E-06",
                    "module": "A5",
                    "scenario": null
                },
                {
                    "value": "2,72E-05",
                    "module": "C1",
                    "scenario": null
                },
                {
                    "value": "1,33E-03",
                    "module": "C2",
                    "scenario": "S0"
                },
                {
                    "value": "1,33E-03",
                    "module": "C2",
                    "scenario": "S1"
                },
                {
                    "value": "1,97E-04",
                    "module": "C3",
                    "scenario": "S0"
                },
                {
                    "value": "0,00E+00",
                    "module": "C3",
                    "scenario": "S1"
                },
                {
                    "value": "0,00E+00",
                    "module": "C4",
                    "scenario": "S0"
                },
                {
                    "value": "1,20E-03",
                    "module": "C4",
                    "scenario": "S1"
                },
                {
                    "value": "-2,28E-03",
                    "module": "D",
                    "scenario": "S0"
                },
                {
                    "value": "-2,28E-03",
                    "module": "D",
                    "scenario": "S1"
                }
            ]
        },
        {
            "parameter": "EP-marine",
            "values": [
                {
                    "value": "4,93E-02",
                    "module": "A1-A3",
                    "scenario": null
                },
                {
                    "value": "2,54E-02",
                    "module": "A4",
                    "scenario": null
                },
                {
                    "value": "2,42E-04",
                    "module": "A5",
                    "scenario": null
                },
                {
                    "value": "2,39E-03",
                    "module": "C1",
                    "scenario": null
                },
                {
                    "value": "2,18E-02",
                    "module": "C2",
                    "scenario": "S0"
                },
                {
                    "value": "2,18E-02",
                    "module": "C2",
                    "scenario": "S1"
                },
                {
                    "value": "2,76E-02",
                    "module": "C3",
                    "scenario": "S0"
                },
                {
                    "value": "0,00E+00",
                    "module": "C3",
                    "scenario": "S1"
                },
                {
                    "value": "0,00E+00",
                    "module": "C4",
                    "scenario": "S0"
                },
                {
                    "value": "6,93E-02",
                    "module": "C4",
                    "scenario": "S1"
                },
                {
                    "value": "-1,58E-03",
                    "module": "D",
                    "scenario": "S0"
                },
                {
                    "value": "-1,58E-03",
                    "module": "D",
                    "scenario": "S1"
                }
            ]
        },
        {
            "parameter": "EP-terrestrial",
            "values": [
                {
                    "value": "5,21E-01",
                    "module": "A1-A3",
                    "scenario": null
                },
                {
                    "value": "2,69E-01",
                    "module": "A4",
                    "scenario": null
                },
                {
                    "value": "2,56E-03",
                    "module": "A5",
                    "scenario": null
                },
                {
                    "value": "2,59E-02",
                    "module": "C1",
                    "scenario": null
                },
                {
                    "value": "2,30E-01",
                    "module": "C2",
                    "scenario": "S0"
                },
                {
                    "value": "2,30E-01",
                    "module": "C2",
                    "scenario": "S1"
                },
                {
                    "value": "3,00E-01",
                    "module": "C3",
                    "scenario": "S0"
                },
                {
                    "value": "0,00E+00",
                    "module": "C3",
                    "scenario": "S1"
                },
                {
                    "value": "0,00E+00",
                    "module": "C4",
                    "scenario": "S0"
                },
                {
                    "value": "7,47E-01",
                    "module": "C4",
                    "scenario": "S1"
                },
                {
                    "value": "-1,34E-02",
                    "module": "D",
                    "scenario": "S0"
                },
                {
                    "value": "-1,34E-02",
                    "module": "D",
                    "scenario": "S1"
                }
            ]
        }
    ],
    "additional_environmental_impact": [
        {
            "parameter": "PM",
            "values": [
                {
                    "value": "6,40E-06",
                    "module": "A1-A3",
                    "scenario": null
                },
                {
                    "value": "2,21E-06",
                    "module": "A4",
                    "scenario": null
                },
                {
                    "value": "3,92E-09",
                    "module": "A5",
                    "scenario": null
                },
                {
                    "value": "1,45E-07",
                    "module": "C1",
                    "scenario": null
                },
                {
                    "value": "1,89E-06",
                    "module": "C2",
                    "scenario": "S0"
                },
                {
                    "value": "1,89E-06",
                    "module": "C2",
                    "scenario": "S1"
                },
                {
                    "value": "1,51E-05",
                    "module": "C3",
                    "scenario": "S0"
                },
                {
                    "value": "0,00E+00",
                    "module": "C3",
                    "scenario": "S1"
                },
                {
                    "value": "0,00E+00",
                    "module": "C4",
                    "scenario": "S0"
                },
                {
                    "value": "1,74E-05",
                    "module": "C4",
                    "scenario": "S1"
                },
                {
                    "value": "-2,83E-08",
                    "module": "D",
                    "scenario": "S0"
                },
                {
                    "value": "-2,83E-08",
                    "module": "D",
                    "scenario": "S1"
                }
            ]
        },
        {
            "parameter": "ETP-fw",
            "values": [
                {
                    "value": "2,61E+02",
                    "module": "A1-A3",
                    "scenario": null
                },
                {
                    "value": "1,54E+02",
                    "module": "A4",
                    "scenario": null
                },
                {
                    "value": "8,28E-01",
                    "module": "A5",
                    "scenario": null
                },
                {
                    "value": "3,21E+00",
                    "module": "C1",
                    "scenario": null
                },
                {
                    "value": "1,32E+02",
                    "module": "C2",
                    "scenario": "S0"
                },
                {
                    "value": "1,32E+02",
                    "module": "C2",
                    "scenario": "S1"
                },
                {
                    "value": "4,02E+01",
                    "module": "C3",
                    "scenario": "S0"
                },
                {
                    "value": "0,00E+00",
                    "module": "C3",
                    "scenario": "S1"
                },
                {
                    "value": "0,00E+00",
                    "module": "C4",
                    "scenario": "S0"
                },
                {
                    "value": "1,99E+02",
                    "module": "C4",
                    "scenario": "S1"
                },
                {
                    "value": "-7,35E+00",
                    "module": "D",
                    "scenario": "S0"
                },
                {
                    "value": "-7,35E+00",
                    "module": "D",
                    "scenario": "S1"
                }
            ]
        },
        {
            "parameter": "HTP-c",
            "values": [
                {
                    "value": "1,66E-08",
                    "module": "A1-A3",
                    "scenario": null
                },
                {
                    "value": "9,49E-09",
                    "module": "A4",
                    "scenario": null
                },
                {
                    "value": "5,25E-10",
                    "module": "A5",
                    "scenario": null
                },
                {
                    "value": "2,81E-10",
                    "module": "C1",
                    "scenario": null
                },
                {
                    "value": "8,13E-09",
                    "module": "C2",
                    "scenario": "S0"
                },
                {
                    "value": "8,13E-09",
                    "module": "C2",
                    "scenario": "S1"
                },
                {
                    "value": "1,97E-09",
                    "module": "C3",
                    "scenario": "S0"
                },
                {
                    "value": "0,00E+00",
                    "module": "C3",
                    "scenario": "S1"
                },
                {
                    "value": "0,00E+00",
                    "module": "C4",
                    "scenario": "S0"
                },
                {
                    "value": "9,44E-09",
                    "module": "C4",
                    "scenario": "S1"
                },
                {
                    "value": "-8,21E-10",
                    "module": "D",
                    "scenario": "S0"
                },
                {
                    "value": "-8,21E-10",
                    "module": "D",
                    "scenario": "S1"
                }
            ]
        },
        {
            "parameter": "HTP-nc",
            "values": [
                {
                    "value": "3,99E-07",
                    "module": "A1-A3",
                    "scenario": null
                },
                {
                    "value": "2,31E-07",
                    "module": "A4",
                    "scenario": null
                },
                {
                    "value": "3,55E-09",
                    "module": "A5",
                    "scenario": null
                },
                {
                    "value": "1,47E-09",
                    "module": "C1",
                    "scenario": null
                },
                {
                    "value": "1,98E-07",
                    "module": "C2",
                    "scenario": "S0"
                },
                {
                    "value": "1,98E-07",
                    "module": "C2",
                    "scenario": "S1"
                },
                {
                    "value": "1,38E-08",
                    "module": "C3",
                    "scenario": "S0"
                },
                {
                    "value": "0,00E+00",
                    "module": "C3",
                    "scenario": "S1"
                },
                {
                    "value": "0,00E+00",
                    "module": "C4",
                    "scenario": "S0"
                },
                {
                    "value": "1,39E-07",
                    "module": "C4",
                    "scenario": "S1"
                },
                {
                    "value": "-2,83E-08",
                    "module": "D",
                    "scenario": "S0"
                },
                {
                    "value": "-2,83E-08",
                    "module": "D",
                    "scenario": "S1"
                }
            ]
        },
        {
            "parameter": "SQP",
            "values": [
                {
                    "value": "5,29E+02",
                    "module": "A1-A3",
                    "scenario": null
                },
                {
                    "value": "3,24E+02",
                    "module": "A4",
                    "scenario": null
                },
                {
                    "value": "6,30E-02",
                    "module": "A5",
                    "scenario": null
                },
                {
                    "value": "5,16E-01",
                    "module": "C1",
                    "scenario": null
                },
                {
                    "value": "2,78E+02",
                    "module": "C2",
                    "scenario": "S0"
                },
                {
                    "value": "2,78E+02",
                    "module": "C2",
                    "scenario": "S1"
                },
                {
                    "value": "5,64E+00",
                    "module": "C3",
                    "scenario": "S0"
                },
                {
                    "value": "0,00E+00",
                    "module": "C3",
                    "scenario": "S1"
                },
                {
                    "value": "0,00E+00",
                    "module": "C4",
                    "scenario": "S0"
                },
                {
                    "value": "6,18E+02",
                    "module": "C4",
                    "scenario": "S1"
                },
                {
                    "value": "-6,04E+00",
                    "module": "D",
                    "scenario": "S0"
                },
                {
                    "value": "-6,04E+00",
                    "module": "D",
                    "scenario": "S1"
                }
            ]
        }
    ],
    "resource_use": [
        {
            "parameter": "PERE",
            "values": [
                {
                    "value": "1,30E+01",
                    "module": "A1-A3",
                    "scenario": null
                },
                {
                    "value": "4,67E+00",
                    "module": "A4",
                    "scenario": null
                },
                {
                    "value": "1,15E-02",
                    "module": "A5",
                    "scenario": null
                },
                {
                    "value": "6,83E-02",
                    "module": "C1",
                    "scenario": null
                },
                {
                    "value": "4,00E+00",
                    "module": "C2",
                    "scenario": "S0"
                },
                {
                    "value": "4,00E+00",
                    "module": "C2",
                    "scenario": "S1"
                },
                {
                    "value": "4,78E-01",
                    "module": "C3",
                    "scenario": "S0"
                },
                {
                    "value": "0,00E+00",
                    "module": "C3",
                    "scenario": "S1"
                },
                {
                    "value": "0,00E+00",
                    "module": "C4",
                    "scenario": "S0"
                },
                {
                    "value": "9,33E+00",
                    "module": "C4",
                    "scenario": "S1"
                },
                {
                    "value": "-6,79E+00",
                    "module": "D",
                    "scenario": "S0"
                },
                {
                    "value": "-6,79E+00",
                    "module": "D",
                    "scenario": "S1"
                }
            ]
        },
        {
            "parameter": "PERM",
            "values": [
                {
                    "value": "0,00E+00",
                    "module": "A1-A3",
                    "scenario": null
                },
                {
                    "value": "0,00E+00",
                    "module": "A4",
                    "scenario": null
                },
                {
                    "value": "0,00E+00",
                    "module": "A5",
                    "scenario": null
                },
                {
                    "value": "0,00E+00",
                    "module": "C1",
                    "scenario": null
                },
                {
                    "value": "0,00E+00",
                    "module": "C2",
                    "scenario": "S0"
                },
                {
                    "value": "0,00E+00",
                    "module": "C2",
                    "scenario": "S1"
                },
                {
                    "value": "0,00E+00",
                    "module": "C3",
                    "scenario": "S0"
                },
                {
                    "value": "0,00E+00",
                    "module": "C3",
                    "scenario": "S1"
                },
                {
                    "value": "0,00E+00",
                    "module": "C4",
                    "scenario": "S0"
                },
                {
                    "value": "0,00E+00",
                    "module": "C4",
                    "scenario": "S1"
                },
                {
                    "value": "0,00E+00",
                    "module": "D",
                    "scenario": "S0"
                },
                {
                    "value": "0,00E+00",
                    "module": "D",
                    "scenario": "S1"
                }
            ]
        },
        {
            "parameter": "PERT",
            "values": [
                {
                    "value": "1,30E+01",
                    "module": "A1-A3",
                    "scenario": null
                },
                {
                    "value": "4,67E+00",
                    "module": "A4",
                    "scenario": null
                },
                {
                    "value": "1,15E-02",
                    "module": "A5",
                    "scenario": null
                },
                {
                    "value": "6,83E-02",
                    "module": "C1",
                    "scenario": null
                },
                {
                    "value": "4,00E+00",
                    "module": "C2",
                    "scenario": "S0"
                },
                {
                    "value": "4,00E+00",
                    "module": "C2",
                    "scenario": "S1"
                },
                {
                    "value": "4,78E-01",
                    "module": "C3",
                    "scenario": "S0"
                },
                {
                    "value": "0,00E+00",
                    "module": "C3",
                    "scenario": "S1"
                },
                {
                    "value": "0,00E+00",
                    "module": "C4",
                    "scenario": "S0"
                },
                {
                    "value": "9,33E+00",
                    "module": "C4",
                    "scenario": "S1"
                },
                {
                    "value": "-6,79E+00",
                    "module": "D",
                    "scenario": "S0"
                },
                {
                    "value": "-6,79E+00",
                    "module": "D",
                    "scenario": "S1"
                }
            ]
        },
        {
            "parameter": "PENRE",
            "values": [
                {
                    "value": "5,95E+02",
                    "module": "A1-A3",
                    "scenario": null
                },
                {
                    "value": "2,94E+02",
                    "module": "A4",
                    "scenario": null
                },
                {
                    "value": "1,87E-01",
                    "module": "A5",
                    "scenario": null
                },
                {
                    "value": "6,93E+00",
                    "module": "C1",
                    "scenario": null
                },
                {
                    "value": "2,52E+02",
                    "module": "C2",
                    "scenario": "S0"
                },
                {
                    "value": "2,52E+02",
                    "module": "C2",
                    "scenario": "S1"
                },
                {
                    "value": "1,41E+02",
                    "module": "C3",
                    "scenario": "S0"
                },
                {
                    "value": "6,46E+01",
                    "module": "C3",
                    "scenario": "S1"
                },
                {
                    "value": "0,00E+00",
                    "module": "C4",
                    "scenario": "S0"
                },
                {
                    "value": "4,08E+02",
                    "module": "C4",
                    "scenario": "S1"
                },
                {
                    "value": "-4,45E+01",
                    "module": "D",
                    "scenario": "S0"
                },
                {
                    "value": "-4,45E+01",
                    "module": "D",
                    "scenario": "S1"
                }
            ]
        },
        {
            "parameter": "PENRM",
            "values": [
                {
                    "value": "1,10E+02",
                    "module": "A1-A3",
                    "scenario": null
                },
                {
                    "value": "2,74E+01",
                    "module": "A4",
                    "scenario": null
                },
                {
                    "value": "8,06E-03",
                    "module": "A5",
                    "scenario": null
                },
                {
                    "value": "6,69E-01",
                    "module": "C1",
                    "scenario": null
                },
                {
                    "value": "2,35E+01",
                    "module": "C2",
                    "scenario": "S0"
                },
                {
                    "value": "2,35E+01",
                    "module": "C2",
                    "scenario": "S1"
                },
                {
                    "value": "-5,69E+01",
                    "module": "C3",
                    "scenario": "S0"
                },
                {
                    "value": "-6,46E+01",
                    "module": "C3",
                    "scenario": "S1"
                },
                {
                    "value": "0,00E+00",
                    "module": "C4",
                    "scenario": "S0"
                },
                {
                    "value": "3,88E+01",
                    "module": "C4",
                    "scenario": "S1"
                },
                {
                    "value": "-1,31E+00",
                    "module": "D",
                    "scenario": "S0"
                },
                {
                    "value": "-1,31E+00",
                    "module": "D",
                    "scenario": "S1"
                }
            ]
        },
        {
            "parameter": "PENRT",
            "values": [
                {
                    "value": "7,05E+02",
                    "module": "A1-A3",
                    "scenario": null
                },
                {
                    "value": "3,21E+02",
                    "module": "A4",
                    "scenario": null
                },
                {
                    "value": "1,95E-01",
                    "module": "A5",
                    "scenario": null
                },
                {
                    "value": "7,60E+00",
                    "module": "C1",
                    "scenario": null
                },
                {
                    "value": "2,75E+02",
                    "module": "C2",
                    "scenario": "S0"
                },
                {
                    "value": "2,75E+02",
                    "module": "C2",
                    "scenario": "S1"
                },
                {
                    "value": "8,46E+01",
                    "module": "C3",
                    "scenario": "S0"
                },
                {
                    "value": "0,00E+00",
                    "module": "C3",
                    "scenario": "S1"
                },
                {
                    "value": "0,00E+00",
                    "module": "C4",
                    "scenario": "S0"
                },
                {
                    "value": "4,46E+02",
                    "module": "C4",
                    "scenario": "S1"
                },
                {
                    "value": "-4,59E+01",
                    "module": "D",
                    "scenario": "S0"
                },
                {
                    "value": "-4,59E+01",
                    "module": "D",
                    "scenario": "S1"
                }
            ]
        },
        {
            "parameter": "SM",
            "values": [
                {
                    "value": "1,80E+03",
                    "module": "A1-A3",
                    "scenario": null
                },
                {
                    "value": "1,82E-01",
                    "module": "A4",
                    "scenario": null
                },
                {
                    "value": "7,17E-04",
                    "module": "A5",
                    "scenario": null
                },
                {
                    "value": "5,92E-03",
                    "module": "C1",
                    "scenario": null
                },
                {
                    "value": "1,56E-01",
                    "module": "C2",
                    "scenario": "S0"
                },
                {
                    "value": "1,56E-01",
                    "module": "C2",
                    "scenario": "S1"
                },
                {
                    "value": "3,77E-02",
                    "module": "C3",
                    "scenario": "S0"
                },
                {
                    "value": "0,00E+00",
                    "module": "C3",
                    "scenario": "S1"
                },
                {
                    "value": "0,00E+00",
                    "module": "C4",
                    "scenario": "S0"
                },
                {
                    "value": "1,83E-01",
                    "module": "C4",
                    "scenario": "S1"
                },
                {
                    "value": "-1,65E-01",
                    "module": "D",
                    "scenario": "S0"
                },
                {
                    "value": "-1,65E-01",
                    "module": "D",
                    "scenario": "S1"
                }
            ]
        },
        {
            "parameter": "RSF",
            "values": [
                {
                    "value": "1,05E-01",
                    "module": "A1-A3",
                    "scenario": null
                },
                {
                    "value": "3,80E-02",
                    "module": "A4",
                    "scenario": null
                },
                {
                    "value": "8,72E-05",
                    "module": "A5",
                    "scenario": null
                },
                {
                    "value": "5,78E-04",
                    "module": "C1",
                    "scenario": null
                },
                {
                    "value": "3,26E-02",
                    "module": "C2",
                    "scenario": "S0"
                },
                {
                    "value": "3,26E-02",
                    "module": "C2",
                    "scenario": "S1"
                },
                {
                    "value": "2,58E-03",
                    "module": "C3",
                    "scenario": "S0"
                },
                {
                    "value": "0,00E+00",
                    "module": "C3",
                    "scenario": "S1"
                },
                {
                    "value": "0,00E+00",
                    "module": "C4",
                    "scenario": "S0"
                },
                {
                    "value": "6,01E-02",
                    "module": "C4",
                    "scenario": "S1"
                },
                {
                    "value": "-3,65E-01",
                    "module": "D",
                    "scenario": "S0"
                },
                {
                    "value": "-3,65E-01",
                    "module": "D",
                    "scenario": "S1"
                }
            ]
        },
        {
            "parameter": "NRSF",
            "values": [
                {
                    "value": "4,51E-01",
                    "module": "A1-A3",
                    "scenario": null
                },
                {
                    "value": "1,27E-01",
                    "module": "A4",
                    "scenario": null
                },
                {
                    "value": "3,07E-04",
                    "module": "A5",
                    "scenario": null
                },
                {
                    "value": "2,14E-03",
                    "module": "C1",
                    "scenario": null
                },
                {
                    "value": "1,09E-01",
                    "module": "C2",
                    "scenario": "S0"
                },
                {
                    "value": "1,09E-01",
                    "module": "C2",
                    "scenario": "S1"
                },
                {
                    "value": "1,32E-02",
                    "module": "C3",
                    "scenario": "S0"
                },
                {
                    "value": "0,00E+00",
                    "module": "C3",
                    "scenario": "S1"
                },
                {
                    "value": "0,00E+00",
                    "module": "C4",
                    "scenario": "S0"
                },
                {
                    "value": "1,36E-01",
                    "module": "C4",
                    "scenario": "S1"
                },
                {
                    "value": "-3,22E-01",
                    "module": "D",
                    "scenario": "S0"
                },
                {
                    "value": "-3,22E-01",
                    "module": "D",
                    "scenario": "S1"
                }
            ]
        },
        {
            "parameter": "FW",
            "values": [
                {
                    "value": "1,15E-01",
                    "module": "A1-A3",
                    "scenario": null
                },
                {
                    "value": "4,29E-02",
                    "module": "A4",
                    "scenario": null
                },
                {
                    "value": "7,76E-04",
                    "module": "A5",
                    "scenario": null
                },
                {
                    "value": "4,22E-04",
                    "module": "C1",
                    "scenario": null
                },
                {
                    "value": "3,68E-02",
                    "module": "C2",
                    "scenario": "S0"
                },
                {
                    "value": "3,68E-02",
                    "module": "C2",
                    "scenario": "S1"
                },
                {
                    "value": "4,53E-03",
                    "module": "C3",
                    "scenario": "S0"
                },
                {
                    "value": "0,00E+00",
                    "module": "C3",
                    "scenario": "S1"
                },
                {
                    "value": "0,00E+00",
                    "module": "C4",
                    "scenario": "S0"
                },
                {
                    "value": "3,22E-01",
                    "module": "C4",
                    "scenario": "S1"
                },
                {
                    "value": "-1,27E-02",
                    "module": "D",
                    "scenario": "S0"
                },
                {
                    "value": "-1,27E-02",
                    "module": "D",
                    "scenario": "S1"
                }
            ]
        }
    ],
    "end_of_life_waste": [
        {
            "parameter": "HWD",
            "values": [
                {
                    "value": "6,16E-01",
                    "module": "A1-A3",
                    "scenario": null
                },
                {
                    "value": "3,02E-01",
                    "module": "A4",
                    "scenario": null
                },
                {
                    "value": "1,94E-02",
                    "module": "A5",
                    "scenario": null
                },
                {
                    "value": "1,01E-02",
                    "module": "C1",
                    "scenario": null
                },
                {
                    "value": "2,58E-01",
                    "module": "C2",
                    "scenario": "S0"
                },
                {
                    "value": "2,58E-01",
                    "module": "C2",
                    "scenario": "S1"
                },
                {
                    "value": "7,03E-02",
                    "module": "C3",
                    "scenario": "S0"
                },
                {
                    "value": "0,00E+00",
                    "module": "C3",
                    "scenario": "S1"
                },
                {
                    "value": "0,00E+00",
                    "module": "C4",
                    "scenario": "S0"
                },
                {
                    "value": "3,08E-01",
                    "module": "C4",
                    "scenario": "S1"
                },
                {
                    "value": "-2,91E-02",
                    "module": "D",
                    "scenario": "S0"
                },
                {
                    "value": "-2,91E-02",
                    "module": "D",
                    "scenario": "S1"
                }
            ]
        },
        {
            "parameter": "NHWD",
            "values": [
                {
                    "value": "9,15E+01",
                    "module": "A1-A3",
                    "scenario": null
                },
                {
                    "value": "2,77E+01",
                    "module": "A4",
                    "scenario": null
                },
                {
                    "value": "3,12E-02",
                    "module": "A5",
                    "scenario": null
                },
                {
                    "value": "6,17E-03",
                    "module": "C1",
                    "scenario": null
                },
                {
                    "value": "2,37E+01",
                    "module": "C2",
                    "scenario": "S0"
                },
                {
                    "value": "2,37E+01",
                    "module": "C2",
                    "scenario": "S1"
                },
                {
                    "value": "5,21E-02",
                    "module": "C3",
                    "scenario": "S0"
                },
                {
                    "value": "0,00E+00",
                    "module": "C3",
                    "scenario": "S1"
                },
                {
                    "value": "0,00E+00",
                    "module": "C4",
                    "scenario": "S0"
                },
                {
                    "value": "3,61E+03",
                    "module": "C4",
                    "scenario": "S1"
                },
                {
                    "value": "-1,35E-01",
                    "module": "D",
                    "scenario": "S0"
                },
                {
                    "value": "-1,35E-01",
                    "module": "D",
                    "scenario": "S1"
                }
            ]
        },
        {
            "parameter": "RWD",
            "values": [
                {
                    "value": "2,78E-04",
                    "module": "A1-A3",
                    "scenario": null
                },
                {
                    "value": "9,73E-05",
                    "module": "A4",
                    "scenario": null
                },
                {
                    "value": "1,97E-07",
                    "module": "A5",
                    "scenario": null
                },
                {
                    "value": "1,50E-06",
                    "module": "C1",
                    "scenario": null
                },
                {
                    "value": "8,34E-05",
                    "module": "C2",
                    "scenario": "S0"
                },
                {
                    "value": "8,34E-05",
                    "module": "C2",
                    "scenario": "S1"
                },
                {
                    "value": "9,20E-06",
                    "module": "C3",
                    "scenario": "S0"
                },
                {
                    "value": "0,00E+00",
                    "module": "C3",
                    "scenario": "S1"
                },
                {
                    "value": "0,00E+00",
                    "module": "C4",
                    "scenario": "S0"
                },
                {
                    "value": "1,13E-04",
                    "module": "C4",
                    "scenario": "S1"
                },
                {
                    "value": "-1,10E-04",
                    "module": "D",
                    "scenario": "S0"
                },
                {
                    "value": "-1,10E-04",
                    "module": "D",
                    "scenario": "S1"
                }
            ]
        }
    ],
    "end_of_life_flow": [
        {
            "parameter": "CRU",
            "values": [
                {
                    "value": "0,00E+00",
                    "module": "A1-A3",
                    "scenario": null
                },
                {
                    "value": "0,00E+00",
                    "module": "A4",
                    "scenario": null
                },
                {
                    "value": "0,00E+00",
                    "module": "A5",
                    "scenario": null
                },
                {
                    "value": "0,00E+00",
                    "module": "C1",
                    "scenario": null
                },
                {
                    "value": "0,00E+00",
                    "module": "C2",
                    "scenario": "S0"
                },
                {
                    "value": "0,00E+00",
                    "module": "C2",
                    "scenario": "S1"
                },
                {
                    "value": "0,00E+00",
                    "module": "C3",
                    "scenario": "S0"
                },
                {
                    "value": "0,00E+00",
                    "module": "C3",
                    "scenario": "S1"
                },
                {
                    "value": "0,00E+00",
                    "module": "C4",
                    "scenario": "S0"
                },
                {
                    "value": "0,00E+00",
                    "module": "C4",
                    "scenario": "S1"
                },
                {
                    "value": "0,00E+00",
                    "module": "D",
                    "scenario": "S0"
                },
                {
                    "value": "0,00E+00",
                    "module": "D",
                    "scenario": "S1"
                }
            ]
        },
        {
            "parameter": "MFR",
            "values": [
                {
                    "value": "3,01E+02",
                    "module": "A1-A3",
                    "scenario": null
                },
                {
                    "value": "2,76E-01",
                    "module": "A4",
                    "scenario": null
                },
                {
                    "value": "7,51E-04",
                    "module": "A5",
                    "scenario": null
                },
                {
                    "value": "6,80E-03",
                    "module": "C1",
                    "scenario": null
                },
                {
                    "value": "2,36E-01",
                    "module": "C2",
                    "scenario": "S0"
                },
                {
                    "value": "2,36E-01",
                    "module": "C2",
                    "scenario": "S1"
                },
                {
                    "value": "1,80E+03",
                    "module": "C3",
                    "scenario": "S0"
                },
                {
                    "value": "0,00E+00",
                    "module": "C3",
                    "scenario": "S1"
                },
                {
                    "value": "0,00E+00",
                    "module": "C4",
                    "scenario": "S0"
                },
                {
                    "value": "3,32E-01",
                    "module": "C4",
                    "scenario": "S1"
                },
                {
                    "value": "-1,27E+00",
                    "module": "D",
                    "scenario": "S0"
                },
                {
                    "value": "-1,27E+00",
                    "module": "D",
                    "scenario": "S1"
                }
            ]
        },
        {
            "parameter": "MER",
            "values": [
                {
                    "value": "0,00E+00",
                    "module": "A1-A3",
                    "scenario": null
                },
                {
                    "value": "0,00E+00",
                    "module": "A4",
                    "scenario": null
                },
                {
                    "value": "0,00E+00",
                    "module": "A5",
                    "scenario": null
                },
                {
                    "value": "0,00E+00",
                    "module": "C1",
                    "scenario": null
                },
                {
                    "value": "0,00E+00",
                    "module": "C2",
                    "scenario": "S0"
                },
                {
                    "value": "0,00E+00",
                    "module": "C2",
                    "scenario": "S1"
                },
                {
                    "value": "1,47E+00",
                    "module": "C3",
                    "scenario": "S0"
                },
                {
                    "value": "1,47E+00",
                    "module": "C3",
                    "scenario": "S1"
                },
                {
                    "value": "0,00E+00",
                    "module": "C4",
                    "scenario": "S0"
                },
                {
                    "value": "0,00E+00",
                    "module": "C4",
                    "scenario": "S1"
                },
                {
                    "value": "0,00E+00",
                    "module": "D",
                    "scenario": "S0"
                },
                {
                    "value": "0,00E+00",
                    "module": "D",
                    "scenario": "S1"
                }
            ]
        },
        {
            "parameter": "EEE",
            "values": [
                {
                    "value": "0,00E+00",
                    "module": "A1-A3",
                    "scenario": null
                },
                {
                    "value": "0,00E+00",
                    "module": "A4",
                    "scenario": null
                },
                {
                    "value": "0,00E+00",
                    "module": "A5",
                    "scenario": null
                },
                {
                    "value": "0,00E+00",
                    "module": "C1",
                    "scenario": null
                },
                {
                    "value": "0,00E+00",
                    "module": "C2",
                    "scenario": "S0"
                },
                {
                    "value": "0,00E+00",
                    "module": "C2",
                    "scenario": "S1"
                },
                {
                    "value": "3,59E+00",
                    "module": "C3",
                    "scenario": "S0"
                },
                {
                    "value": "3,59E+00",
                    "module": "C3",
                    "scenario": "S1"
                },
                {
                    "value": "0,00E+00",
                    "module": "C4",
                    "scenario": "S0"
                },
                {
                    "value": "0,00E+00",
                    "module": "C4",
                    "scenario": "S1"
                },
                {
                    "value": "0,00E+00",
                    "module": "D",
                    "scenario": "S0"
                },
                {
                    "value": "0,00E+00",
                    "module": "D",
                    "scenario": "S1"
                }
            ]
        },
        {
            "parameter": "EET",
            "values": [
                {
                    "value": "0,00E+00",
                    "module": "A1-A3",
                    "scenario": null
                },
                {
                    "value": "0,00E+00",
                    "module": "A4",
                    "scenario": null
                },
                {
                    "value": "0,00E+00",
                    "module": "A5",
                    "scenario": null
                },
                {
                    "value": "0,00E+00",
                    "module": "C1",
                    "scenario": null
                },
                {
                    "value": "0,00E+00",
                    "module": "C2",
                    "scenario": "S0"
                },
                {
                    "value": "0,00E+00",
                    "module": "C2",
                    "scenario": "S1"
                },
                {
                    "value": "7,17E+00",
                    "module": "C3",
                    "scenario": "S0"
                },
                {
                    "value": "7,17E+00",
                    "module": "C3",
                    "scenario": "S1"
                },
                {
                    "value": "0,00E+00",
                    "module": "C4",
                    "scenario": "S0"
                },
                {
                    "value": "0,00E+00",
                    "module": "C4",
                    "scenario": "S1"
                },
                {
                    "value": "0,00E+00",
                    "module": "D",
                    "scenario": "S0"
                },
                {
                    "value": "0,00E+00",
                    "module": "D",
                    "scenario": "S1"
                }
            ]
        }
    ]
}