{
    "product_name": "Janisol 2 EI30 BT70 T\u00fcrbreite x H\u00f6he: 1230 mm x 2180 mm",
    "epd_id": "EPD-JAN-20240307-CBA1-EN",
    "compliance": [
        "DIN EN 15804+A2",
        "ISO 14025"
    ],
    "producer_name": "JANSEN AG",
    "environmental_impact": [
        {
            "parameter": "GWP-total",
            "values": [
                {
                    "value": "1,42E+02",
                    "module": "A1-A3",
                    "scenario": null
                },
                {
                    "value": "4,35E-01",
                    "module": "A4",
                    "scenario": null
                },
                {
                    "value": "5,72E-02",
                    "module": "A5",
                    "scenario": null
                },
                {
                    "value": "2,17E+01",
                    "module": "B6",
                    "scenario": null
                },
                {
                    "value": "0,00E+00",
                    "module": "C1",
                    "scenario": null
                },
                {
                    "value": "2,17E-01",
                    "module": "C2",
                    "scenario": null
                },
                {
                    "value": "5,90E+00",
                    "module": "C3",
                    "scenario": "S0"
                },
                {
                    "value": "1,42E-01",
                    "module": "C3",
                    "scenario": "S1"
                },
                {
                    "value": "5,70E-01",
                    "module": "C4",
                    "scenario": "S0"
                },
                {
                    "value": "5,70E-01",
                    "module": "C4",
                    "scenario": "S1"
                },
                {
                    "value": "-2,95E+01",
                    "module": "D",
                    "scenario": "S0"
                },
                {
                    "value": "-2,81E+01",
                    "module": "D",
                    "scenario": "S1"
                }
            ]
        },
        {
            "parameter": "GWP-fossil",
            "values": [
                {
                    "value": "1,42E+02",
                    "module": "A1-A3",
                    "scenario": null
                },
                {
                    "value": "4,31E-01",
                    "module": "A4",
                    "scenario": null
                },
                {
                    "value": "9,75E-03",
                    "module": "A5",
                    "scenario": null
                },
                {
                    "value": "2,17E+01",
                    "module": "B6",
                    "scenario": null
                },
                {
                    "value": "0,00E+00",
                    "module": "C1",
                    "scenario": null
                },
                {
                    "value": "2,15E-01",
                    "module": "C2",
                    "scenario": null
                },
                {
                    "value": "5,90E+00",
                    "module": "C3",
                    "scenario": "S0"
                },
                {
                    "value": "1,42E-01",
                    "module": "C3",
                    "scenario": "S1"
                },
                {
                    "value": "5,67E-01",
                    "module": "C4",
                    "scenario": "S0"
                },
                {
                    "value": "5,67E-01",
                    "module": "C4",
                    "scenario": "S1"
                },
                {
                    "value": "-2,95E+01",
                    "module": "D",
                    "scenario": "S0"
                },
                {
                    "value": "-2,81E+01",
                    "module": "D",
                    "scenario": "S1"
                }
            ]
        },
        {
            "parameter": "GWP-biogenic",
            "values": [
                {
                    "value": "4,84E-01",
                    "module": "A1-A3",
                    "scenario": null
                },
                {
                    "value": "1,82E-03",
                    "module": "A4",
                    "scenario": null
                },
                {
                    "value": "4,75E-02",
                    "module": "A5",
                    "scenario": null
                },
                {
                    "value": "1,28E-02",
                    "module": "B6",
                    "scenario": null
                },
                {
                    "value": "0,00E+00",
                    "module": "C1",
                    "scenario": null
                },
                {
                    "value": "9,09E-04",
                    "module": "C2",
                    "scenario": null
                },
                {
                    "value": "4,35E-04",
                    "module": "C3",
                    "scenario": "S0"
                },
                {
                    "value": "3,20E-05",
                    "module": "C3",
                    "scenario": "S1"
                },
                {
                    "value": "1,91E-03",
                    "module": "C4",
                    "scenario": "S0"
                },
                {
                    "value": "1,91E-03",
                    "module": "C4",
                    "scenario": "S1"
                },
                {
                    "value": "-1,68E-02",
                    "module": "D",
                    "scenario": "S0"
                },
                {
                    "value": "-1,22E-02",
                    "module": "D",
                    "scenario": "S1"
                }
            ]
        },
        {
            "parameter": "GWP-luluc",
            "values": [
                {
                    "value": "2,55E-02",
                    "module": "A1-A3",
                    "scenario": null
                },
                {
                    "value": "2,40E-03",
                    "module": "A4",
                    "scenario": null
                },
                {
                    "value": "1,55E-07",
                    "module": "A5",
                    "scenario": null
                },
                {
                    "value": "1,41E-03",
                    "module": "B6",
                    "scenario": null
                },
                {
                    "value": "0,00E+00",
                    "module": "C1",
                    "scenario": null
                },
                {
                    "value": "1,20E-03",
                    "module": "C2",
                    "scenario": null
                },
                {
                    "value": "9,65E-05",
                    "module": "C3",
                    "scenario": "S0"
                },
                {
                    "value": "7,43E-05",
                    "module": "C3",
                    "scenario": "S1"
                },
                {
                    "value": "1,05E-03",
                    "module": "C4",
                    "scenario": "S0"
                },
                {
                    "value": "1,05E-03",
                    "module": "C4",
                    "scenario": "S1"
                },
                {
                    "value": "-3,48E-03",
                    "module": "D",
                    "scenario": "S0"
                },
                {
                    "value": "-3,79E-03",
                    "module": "D",
                    "scenario": "S1"
                }
            ]
        },
        {
            "parameter": "ODP",
            "values": [
                {
                    "value": "3,08E-10",
                    "module": "A1-A3",
                    "scenario": null
                },
                {
                    "value": "2,58E-14",
                    "module": "A4",
                    "scenario": null
                },
                {
                    "value": "4,92E-15",
                    "module": "A5",
                    "scenario": null
                },
                {
                    "value": "2,14E-10",
                    "module": "B6",
                    "scenario": null
                },
                {
                    "value": "0,00E+00",
                    "module": "C1",
                    "scenario": null
                },
                {
                    "value": "1,29E-14",
                    "module": "C2",
                    "scenario": null
                },
                {
                    "value": "7,21E-13",
                    "module": "C3",
                    "scenario": "S0"
                },
                {
                    "value": "6,94E-14",
                    "module": "C3",
                    "scenario": "S1"
                },
                {
                    "value": "1,33E-12",
                    "module": "C4",
                    "scenario": "S0"
                },
                {
                    "value": "1,33E-12",
                    "module": "C4",
                    "scenario": "S1"
                },
                {
                    "value": "-1,93E-11",
                    "module": "D",
                    "scenario": "S0"
                },
                {
                    "value": "-5,48E-12",
                    "module": "D",
                    "scenario": "S1"
                }
            ]
        },
        {
            "parameter": "AP",
            "values": [
                {
                    "value": "6,50E-01",
                    "module": "A1-A3",
                    "scenario": null
                },
                {
                    "value": "4,11E-04",
                    "module": "A4",
                    "scenario": null
                },
                {
                    "value": "1,07E-05",
                    "module": "A5",
                    "scenario": null
                },
                {
                    "value": "3,18E-02",
                    "module": "B6",
                    "scenario": null
                },
                {
                    "value": "0,00E+00",
                    "module": "C1",
                    "scenario": null
                },
                {
                    "value": "2,05E-04",
                    "module": "C2",
                    "scenario": null
                },
                {
                    "value": "1,45E-03",
                    "module": "C3",
                    "scenario": "S0"
                },
                {
                    "value": "1,17E-04",
                    "module": "C3",
                    "scenario": "S1"
                },
                {
                    "value": "4,02E-03",
                    "module": "C4",
                    "scenario": "S0"
                },
                {
                    "value": "4,02E-03",
                    "module": "C4",
                    "scenario": "S1"
                },
                {
                    "value": "-8,75E-02",
                    "module": "D",
                    "scenario": "S0"
                },
                {
                    "value": "-8,77E-02",
                    "module": "D",
                    "scenario": "S1"
                }
            ]
        },
        {
            "parameter": "POCP",
            "values": [
                {
                    "value": "3,52E-01",
                    "module": "A1-A3",
                    "scenario": null
                },
                {
                    "value": "3,58E-04",
                    "module": "A4",
                    "scenario": null
                },
                {
                    "value": "9,67E-06",
                    "module": "A5",
                    "scenario": null
                },
                {
                    "value": "2,46E-02",
                    "module": "B6",
                    "scenario": null
                },
                {
                    "value": "0,00E+00",
                    "module": "C1",
                    "scenario": null
                },
                {
                    "value": "1,79E-04",
                    "module": "C2",
                    "scenario": null
                },
                {
                    "value": "1,19E-03",
                    "module": "C3",
                    "scenario": "S0"
                },
                {
                    "value": "1,38E-04",
                    "module": "C3",
                    "scenario": "S1"
                },
                {
                    "value": "3,12E-03",
                    "module": "C4",
                    "scenario": "S0"
                },
                {
                    "value": "3,12E-03",
                    "module": "C4",
                    "scenario": "S1"
                },
                {
                    "value": "-4,68E-02",
                    "module": "D",
                    "scenario": "S0"
                },
                {
                    "value": "-4,96E-02",
                    "module": "D",
                    "scenario": "S1"
                }
            ]
        },
        {
            "parameter": "ADPE",
            "values": [
                {
                    "value": "7,85E-03",
                    "module": "A1-A3",
                    "scenario": null
                },
                {
                    "value": "3,61E-08",
                    "module": "A4",
                    "scenario": null
                },
                {
                    "value": "1,20E-10",
                    "module": "A5",
                    "scenario": null
                },
                {
                    "value": "2,58E-06",
                    "module": "B6",
                    "scenario": null
                },
                {
                    "value": "0,00E+00",
                    "module": "C1",
                    "scenario": null
                },
                {
                    "value": "1,80E-08",
                    "module": "C2",
                    "scenario": null
                },
                {
                    "value": "3,37E-08",
                    "module": "C3",
                    "scenario": "S0"
                },
                {
                    "value": "1,78E-08",
                    "module": "C3",
                    "scenario": "S1"
                },
                {
                    "value": "5,81E-08",
                    "module": "C4",
                    "scenario": "S0"
                },
                {
                    "value": "5,81E-08",
                    "module": "C4",
                    "scenario": "S1"
                },
                {
                    "value": "-4,33E-04",
                    "module": "D",
                    "scenario": "S0"
                },
                {
                    "value": "-4,33E-04",
                    "module": "D",
                    "scenario": "S1"
                }
            ]
        },
        {
            "parameter": "ADPF",
            "values": [
                {
                    "value": "1,98E+03",
                    "module": "A1-A3",
                    "scenario": null
                },
                {
                    "value": "5,76E+00",
                    "module": "A4",
                    "scenario": null
                },
                {
                    "value": "1,35E-02",
                    "module": "A5",
                    "scenario": null
                },
                {
                    "value": "4,60E+02",
                    "module": "B6",
                    "scenario": null
                },
                {
                    "value": "0,00E+00",
                    "module": "C1",
                    "scenario": null
                },
                {
                    "value": "2,88E+00",
                    "module": "C2",
                    "scenario": null
                },
                {
                    "value": "1,58E+00",
                    "module": "C3",
                    "scenario": "S0"
                },
                {
                    "value": "3,85E-01",
                    "module": "C3",
                    "scenario": "S1"
                },
                {
                    "value": "7,43E+00",
                    "module": "C4",
                    "scenario": "S0"
                },
                {
                    "value": "7,43E+00",
                    "module": "C4",
                    "scenario": "S1"
                },
                {
                    "value": "-3,12E+02",
                    "module": "D",
                    "scenario": "S0"
                },
                {
                    "value": "-3,34E+02",
                    "module": "D",
                    "scenario": "S1"
                }
            ]
        },
        {
            "parameter": "WDP",
            "values": [
                {
                    "value": "1,22E+01",
                    "module": "A1-A3",
                    "scenario": null
                },
                {
                    "value": "3,87E-03",
                    "module": "A4",
                    "scenario": null
                },
                {
                    "value": "6,52E-03",
                    "module": "A5",
                    "scenario": null
                },
                {
                    "value": "1,62E+00",
                    "module": "B6",
                    "scenario": null
                },
                {
                    "value": "0,00E+00",
                    "module": "C1",
                    "scenario": null
                },
                {
                    "value": "1,93E-03",
                    "module": "C2",
                    "scenario": null
                },
                {
                    "value": "5,87E-01",
                    "module": "C3",
                    "scenario": "S0"
                },
                {
                    "value": "2,92E-02",
                    "module": "C3",
                    "scenario": "S1"
                },
                {
                    "value": "6,22E-02",
                    "module": "C4",
                    "scenario": "S0"
                },
                {
                    "value": "6,22E-02",
                    "module": "C4",
                    "scenario": "S1"
                },
                {
                    "value": "-5,28E+00",
                    "module": "D",
                    "scenario": "S0"
                },
                {
                    "value": "-5,56E+00",
                    "module": "D",
                    "scenario": "S1"
                }
            ]
        },
        {
            "parameter": "EP-freshwater",
            "values": [
                {
                    "value": "2,20E-04",
                    "module": "A1-A3",
                    "scenario": null
                },
                {
                    "value": "1,29E-06",
                    "module": "A4",
                    "scenario": null
                },
                {
                    "value": "1,33E-09",
                    "module": "A5",
                    "scenario": null
                },
                {
                    "value": "9,73E-06",
                    "module": "B6",
                    "scenario": null
                },
                {
                    "value": "0,00E+00",
                    "module": "C1",
                    "scenario": null
                },
                {
                    "value": "6,44E-07",
                    "module": "C2",
                    "scenario": null
                },
                {
                    "value": "2,46E-07",
                    "module": "C3",
                    "scenario": "S0"
                },
                {
                    "value": "7,62E-08",
                    "module": "C3",
                    "scenario": "S1"
                },
                {
                    "value": "9,61E-07",
                    "module": "C4",
                    "scenario": "S0"
                },
                {
                    "value": "9,61E-07",
                    "module": "C4",
                    "scenario": "S1"
                },
                {
                    "value": "-1,02E-05",
                    "module": "D",
                    "scenario": "S0"
                },
                {
                    "value": "-1,50E-05",
                    "module": "D",
                    "scenario": "S1"
                }
            ]
        },
        {
            "parameter": "EP-marine",
            "values": [
                {
                    "value": "1,45E-01",
                    "module": "A1-A3",
                    "scenario": null
                },
                {
                    "value": "1,28E-04",
                    "module": "A4",
                    "scenario": null
                },
                {
                    "value": "3,59E-06",
                    "module": "A5",
                    "scenario": null
                },
                {
                    "value": "8,70E-03",
                    "module": "B6",
                    "scenario": null
                },
                {
                    "value": "0,00E+00",
                    "module": "C1",
                    "scenario": null
                },
                {
                    "value": "6,39E-05",
                    "module": "C2",
                    "scenario": null
                },
                {
                    "value": "4,49E-04",
                    "module": "C3",
                    "scenario": "S0"
                },
                {
                    "value": "5,13E-05",
                    "module": "C3",
                    "scenario": "S1"
                },
                {
                    "value": "1,03E-03",
                    "module": "C4",
                    "scenario": "S0"
                },
                {
                    "value": "1,03E-03",
                    "module": "C4",
                    "scenario": "S1"
                },
                {
                    "value": "-1,27E-02",
                    "module": "D",
                    "scenario": "S0"
                },
                {
                    "value": "-1,27E-02",
                    "module": "D",
                    "scenario": "S1"
                }
            ]
        },
        {
            "parameter": "EP-terrestrial",
            "values": [
                {
                    "value": "1,63E+00",
                    "module": "A1-A3",
                    "scenario": null
                },
                {
                    "value": "1,54E-03",
                    "module": "A4",
                    "scenario": null
                },
                {
                    "value": "4,97E-05",
                    "module": "A5",
                    "scenario": null
                },
                {
                    "value": "9,30E-02",
                    "module": "B6",
                    "scenario": null
                },
                {
                    "value": "0,00E+00",
                    "module": "C1",
                    "scenario": null
                },
                {
                    "value": "7,68E-04",
                    "module": "C2",
                    "scenario": null
                },
                {
                    "value": "6,96E-03",
                    "module": "C3",
                    "scenario": "S0"
                },
                {
                    "value": "5,94E-04",
                    "module": "C3",
                    "scenario": "S1"
                },
                {
                    "value": "1,13E-02",
                    "module": "C4",
                    "scenario": "S0"
                },
                {
                    "value": "1,13E-02",
                    "module": "C4",
                    "scenario": "S1"
                },
                {
                    "value": "-1,22E-01",
                    "module": "D",
                    "scenario": "S0"
                },
                {
                    "value": "-1,22E-01",
                    "module": "D",
                    "scenario": "S1"
                }
            ]
        }
    ],
    "additional_environmental_impact": [
        {
            "parameter": "PM",
            "values": [
                {
                    "value": "5,08E-06",
                    "module": "A1-A3",
                    "scenario": null
                },
                {
                    "value": "2,48E-09",
                    "module": "A4",
                    "scenario": null
                },
                {
                    "value": "5,63E-11",
                    "module": "A5",
                    "scenario": null
                },
                {
                    "value": "2,84E-07",
                    "module": "B6",
                    "scenario": null
                },
                {
                    "value": "0,00E+00",
                    "module": "C1",
                    "scenario": null
                },
                {
                    "value": "1,24E-09",
                    "module": "C2",
                    "scenario": null
                },
                {
                    "value": "9,63E-09",
                    "module": "C3",
                    "scenario": "S0"
                },
                {
                    "value": "2,29E-09",
                    "module": "C3",
                    "scenario": "S1"
                },
                {
                    "value": "4,95E-08",
                    "module": "C4",
                    "scenario": "S0"
                },
                {
                    "value": "4,95E-08",
                    "module": "C4",
                    "scenario": "S1"
                },
                {
                    "value": "-1,04E-06",
                    "module": "D",
                    "scenario": "S0"
                },
                {
                    "value": "-1,05E-06",
                    "module": "D",
                    "scenario": "S1"
                }
            ]
        },
        {
            "parameter": "ETP-fw",
            "values": [
                {
                    "value": "1,68E+03",
                    "module": "A1-A3",
                    "scenario": null
                },
                {
                    "value": "4,00E+00",
                    "module": "A4",
                    "scenario": null
                },
                {
                    "value": "6,20E-03",
                    "module": "A5",
                    "scenario": null
                },
                {
                    "value": "1,41E+02",
                    "module": "B6",
                    "scenario": null
                },
                {
                    "value": "0,00E+00",
                    "module": "C1",
                    "scenario": null
                },
                {
                    "value": "2,00E+00",
                    "module": "C2",
                    "scenario": null
                },
                {
                    "value": "7,36E-01",
                    "module": "C3",
                    "scenario": "S0"
                },
                {
                    "value": "2,64E-01",
                    "module": "C3",
                    "scenario": "S1"
                },
                {
                    "value": "4,16E+00",
                    "module": "C4",
                    "scenario": "S0"
                },
                {
                    "value": "4,16E+00",
                    "module": "C4",
                    "scenario": "S1"
                },
                {
                    "value": "-5,36E+01",
                    "module": "D",
                    "scenario": "S0"
                },
                {
                    "value": "-7,92E+01",
                    "module": "D",
                    "scenario": "S1"
                }
            ]
        },
        {
            "parameter": "HTP-c",
            "values": [
                {
                    "value": "8,34E-08",
                    "module": "A1-A3",
                    "scenario": null
                },
                {
                    "value": "8,07E-11",
                    "module": "A4",
                    "scenario": null
                },
                {
                    "value": "4,07E-13",
                    "module": "A5",
                    "scenario": null
                },
                {
                    "value": "2,59E-09",
                    "module": "B6",
                    "scenario": null
                },
                {
                    "value": "0,00E+00",
                    "module": "C1",
                    "scenario": null
                },
                {
                    "value": "4,03E-11",
                    "module": "C2",
                    "scenario": null
                },
                {
                    "value": "5,85E-11",
                    "module": "C3",
                    "scenario": "S0"
                },
                {
                    "value": "7,19E-12",
                    "module": "C3",
                    "scenario": "S1"
                },
                {
                    "value": "6,35E-10",
                    "module": "C4",
                    "scenario": "S0"
                },
                {
                    "value": "6,35E-10",
                    "module": "C4",
                    "scenario": "S1"
                },
                {
                    "value": "-1,27E-08",
                    "module": "D",
                    "scenario": "S0"
                },
                {
                    "value": "-1,33E-08",
                    "module": "D",
                    "scenario": "S1"
                }
            ]
        },
        {
            "parameter": "HTP-nc",
            "values": [
                {
                    "value": "1,66E-06",
                    "module": "A1-A3",
                    "scenario": null
                },
                {
                    "value": "4,17E-09",
                    "module": "A4",
                    "scenario": null
                },
                {
                    "value": "1,53E-11",
                    "module": "A5",
                    "scenario": null
                },
                {
                    "value": "1,32E-07",
                    "module": "B6",
                    "scenario": null
                },
                {
                    "value": "0,00E+00",
                    "module": "C1",
                    "scenario": null
                },
                {
                    "value": "2,09E-09",
                    "module": "C2",
                    "scenario": null
                },
                {
                    "value": "3,31E-09",
                    "module": "C3",
                    "scenario": "S0"
                },
                {
                    "value": "3,78E-10",
                    "module": "C3",
                    "scenario": "S1"
                },
                {
                    "value": "7,03E-08",
                    "module": "C4",
                    "scenario": "S0"
                },
                {
                    "value": "7,03E-08",
                    "module": "C4",
                    "scenario": "S1"
                },
                {
                    "value": "-4,02E-07",
                    "module": "D",
                    "scenario": "S0"
                },
                {
                    "value": "-4,55E-07",
                    "module": "D",
                    "scenario": "S1"
                }
            ]
        },
        {
            "parameter": "SQP",
            "values": [
                {
                    "value": "1,65E+02",
                    "module": "A1-A3",
                    "scenario": null
                },
                {
                    "value": "1,98E+00",
                    "module": "A4",
                    "scenario": null
                },
                {
                    "value": "3,92E-03",
                    "module": "A5",
                    "scenario": null
                },
                {
                    "value": "4,22E+01",
                    "module": "B6",
                    "scenario": null
                },
                {
                    "value": "0,00E+00",
                    "module": "C1",
                    "scenario": null
                },
                {
                    "value": "9,92E-01",
                    "module": "C2",
                    "scenario": null
                },
                {
                    "value": "4,38E-01",
                    "module": "C3",
                    "scenario": "S0"
                },
                {
                    "value": "9,70E-02",
                    "module": "C3",
                    "scenario": "S1"
                },
                {
                    "value": "1,55E+00",
                    "module": "C4",
                    "scenario": "S0"
                },
                {
                    "value": "1,55E+00",
                    "module": "C4",
                    "scenario": "S1"
                },
                {
                    "value": "-1,29E+01",
                    "module": "D",
                    "scenario": "S0"
                },
                {
                    "value": "-7,31E+00",
                    "module": "D",
                    "scenario": "S1"
                }
            ]
        }
    ],
    "resource_use": [
        {
            "parameter": "PERE",
            "values": [
                {
                    "value": "2,30E+02",
                    "module": "A1-A3",
                    "scenario": null
                },
                {
                    "value": "3,28E-01",
                    "module": "A4",
                    "scenario": null
                },
                {
                    "value": "4,74E-01",
                    "module": "A5",
                    "scenario": null
                },
                {
                    "value": "6,64E+01",
                    "module": "B6",
                    "scenario": null
                },
                {
                    "value": "0,00E+00",
                    "module": "C1",
                    "scenario": null
                },
                {
                    "value": "1,64E-01",
                    "module": "C2",
                    "scenario": null
                },
                {
                    "value": "3,70E-01",
                    "module": "C3",
                    "scenario": "S0"
                },
                {
                    "value": "5,17E-02",
                    "module": "C3",
                    "scenario": "S1"
                },
                {
                    "value": "1,11E+00",
                    "module": "C4",
                    "scenario": "S0"
                },
                {
                    "value": "1,11E+00",
                    "module": "C4",
                    "scenario": "S1"
                },
                {
                    "value": "-4,06E+01",
                    "module": "D",
                    "scenario": "S0"
                },
                {
                    "value": "-3,11E+01",
                    "module": "D",
                    "scenario": "S1"
                }
            ]
        },
        {
            "parameter": "PERM",
            "values": [
                {
                    "value": "4,71E-01",
                    "module": "A1-A3",
                    "scenario": null
                },
                {
                    "value": "0,00E+00",
                    "module": "A4",
                    "scenario": null
                },
                {
                    "value": "-4,71E-01",
                    "module": "A5",
                    "scenario": null
                },
                {
                    "value": "0,00E+00",
                    "module": "B6",
                    "scenario": null
                },
                {
                    "value": "0,00E+00",
                    "module": "C1",
                    "scenario": null
                },
                {
                    "value": "0,00E+00",
                    "module": "C2",
                    "scenario": null
                },
                {
                    "value": "0,00E+00",
                    "module": "C3",
                    "scenario": "S0"
                },
                {
                    "value": "0,00E+00",
                    "module": "C3",
                    "scenario": "S1"
                },
                {
                    "value": "0,00E+00",
                    "module": "C4",
                    "scenario": "S0"
                },
                {
                    "value": "0,00E+00",
                    "module": "C4",
                    "scenario": "S1"
                },
                {
                    "value": "0,00E+00",
                    "module": "D",
                    "scenario": "S0"
                },
                {
                    "value": "0,00E+00",
                    "module": "D",
                    "scenario": "S1"
                }
            ]
        },
        {
            "parameter": "PERT",
            "values": [
                {
                    "value": "2,31E+02",
                    "module": "A1-A3",
                    "scenario": null
                },
                {
                    "value": "3,28E-01",
                    "module": "A4",
                    "scenario": null
                },
                {
                    "value": "3,10E-03",
                    "module": "A5",
                    "scenario": null
                },
                {
                    "value": "6,64E+01",
                    "module": "B6",
                    "scenario": null
                },
                {
                    "value": "0,00E+00",
                    "module": "C1",
                    "scenario": null
                },
                {
                    "value": "1,64E-01",
                    "module": "C2",
                    "scenario": null
                },
                {
                    "value": "3,70E-01",
                    "module": "C3",
                    "scenario": "S0"
                },
                {
                    "value": "5,17E-02",
                    "module": "C3",
                    "scenario": "S1"
                },
                {
                    "value": "1,11E+00",
                    "module": "C4",
                    "scenario": "S0"
                },
                {
                    "value": "1,11E+00",
                    "module": "C4",
                    "scenario": "S1"
                },
                {
                    "value": "-4,06E+01",
                    "module": "D",
                    "scenario": "S0"
                },
                {
                    "value": "-3,11E+01",
                    "module": "D",
                    "scenario": "S1"
                }
            ]
        },
        {
            "parameter": "PENRE",
            "values": [
                {
                    "value": "1,92E+03",
                    "module": "A1-A3",
                    "scenario": null
                },
                {
                    "value": "5,78E+00",
                    "module": "A4",
                    "scenario": null
                },
                {
                    "value": "1,43E-01",
                    "module": "A5",
                    "scenario": null
                },
                {
                    "value": "4,60E+02",
                    "module": "B6",
                    "scenario": null
                },
                {
                    "value": "0,00E+00",
                    "module": "C1",
                    "scenario": null
                },
                {
                    "value": "2,89E+00",
                    "module": "C2",
                    "scenario": null
                },
                {
                    "value": "6,35E+01",
                    "module": "C3",
                    "scenario": "S0"
                },
                {
                    "value": "6,23E+01",
                    "module": "C3",
                    "scenario": "S1"
                },
                {
                    "value": "7,44E+00",
                    "module": "C4",
                    "scenario": "S0"
                },
                {
                    "value": "7,44E+00",
                    "module": "C4",
                    "scenario": "S1"
                },
                {
                    "value": "-3,12E+02",
                    "module": "D",
                    "scenario": "S0"
                },
                {
                    "value": "-3,35E+02",
                    "module": "D",
                    "scenario": "S1"
                }
            ]
        },
        {
            "parameter": "PENRM",
            "values": [
                {
                    "value": "6,21E+01",
                    "module": "A1-A3",
                    "scenario": null
                },
                {
                    "value": "0,00E+00",
                    "module": "A4",
                    "scenario": null
                },
                {
                    "value": "-1,30E-01",
                    "module": "A5",
                    "scenario": null
                },
                {
                    "value": "0,00E+00",
                    "module": "B6",
                    "scenario": null
                },
                {
                    "value": "0,00E+00",
                    "module": "C1",
                    "scenario": null
                },
                {
                    "value": "0,00E+00",
                    "module": "C2",
                    "scenario": null
                },
                {
                    "value": "-6,19E+01",
                    "module": "C3",
                    "scenario": "S0"
                },
                {
                    "value": "-6,19E+01",
                    "module": "C3",
                    "scenario": "S1"
                },
                {
                    "value": "0,00E+00",
                    "module": "C4",
                    "scenario": "S0"
                },
                {
                    "value": "0,00E+00",
                    "module": "C4",
                    "scenario": "S1"
                },
                {
                    "value": "0,00E+00",
                    "module": "D",
                    "scenario": "S0"
                },
                {
                    "value": "0,00E+00",
                    "module": "D",
                    "scenario": "S1"
                }
            ]
        },
        {
            "parameter": "PENRT",
            "values": [
                {
                    "value": "1,99E+03",
                    "module": "A1-A3",
                    "scenario": null
                },
                {
                    "value": "5,78E+00",
                    "module": "A4",
                    "scenario": null
                },
                {
                    "value": "1,35E-02",
                    "module": "A5",
                    "scenario": null
                },
                {
                    "value": "4,60E+02",
                    "module": "B6",
                    "scenario": null
                },
                {
                    "value": "0,00E+00",
                    "module": "C1",
                    "scenario": null
                },
                {
                    "value": "2,89E+00",
                    "module": "C2",
                    "scenario": null
                },
                {
                    "value": "1,58E+00",
                    "module": "C3",
                    "scenario": "S0"
                },
                {
                    "value": "3,85E-01",
                    "module": "C3",
                    "scenario": "S1"
                },
                {
                    "value": "7,44E+00",
                    "module": "C4",
                    "scenario": "S0"
                },
                {
                    "value": "7,44E+00",
                    "module": "C4",
                    "scenario": "S1"
                },
                {
                    "value": "-3,12E+02",
                    "module": "D",
                    "scenario": "S0"
                },
                {
                    "value": "-3,35E+02",
                    "module": "D",
                    "scenario": "S1"
                }
            ]
        },
        {
            "parameter": "SM",
            "values": [
                {
                    "value": "1,39E+01",
                    "module": "A1-A3",
                    "scenario": null
                },
                {
                    "value": "0,00E+00",
                    "module": "A4",
                    "scenario": null
                },
                {
                    "value": "0,00E+00",
                    "module": "A5",
                    "scenario": null
                },
                {
                    "value": "0,00E+00",
                    "module": "B6",
                    "scenario": null
                },
                {
                    "value": "0,00E+00",
                    "module": "C1",
                    "scenario": null
                },
                {
                    "value": "0,00E+00",
                    "module": "C2",
                    "scenario": null
                },
                {
                    "value": "0,00E+00",
                    "module": "C3",
                    "scenario": "S0"
                },
                {
                    "value": "0,00E+00",
                    "module": "C3",
                    "scenario": "S1"
                },
                {
                    "value": "0,00E+00",
                    "module": "C4",
                    "scenario": "S0"
                },
                {
                    "value": "0,00E+00",
                    "module": "C4",
                    "scenario": "S1"
                },
                {
                    "value": "1,26E+01",
                    "module": "D",
                    "scenario": "S0"
                },
                {
                    "value": "1,37E+01",
                    "module": "D",
                    "scenario": "S1"
                }
            ]
        },
        {
            "parameter": "RSF",
            "values": [
                {
                    "value": "0,00E+00",
                    "module": "A1-A3",
                    "scenario": null
                },
                {
                    "value": "0,00E+00",
                    "module": "A4",
                    "scenario": null
                },
                {
                    "value": "0,00E+00",
                    "module": "A5",
                    "scenario": null
                },
                {
                    "value": "0,00E+00",
                    "module": "B6",
                    "scenario": null
                },
                {
                    "value": "0,00E+00",
                    "module": "C1",
                    "scenario": null
                },
                {
                    "value": "0,00E+00",
                    "module": "C2",
                    "scenario": null
                },
                {
                    "value": "0,00E+00",
                    "module": "C3",
                    "scenario": "S0"
                },
                {
                    "value": "0,00E+00",
                    "module": "C3",
                    "scenario": "S1"
                },
                {
                    "value": "0,00E+00",
                    "module": "C4",
                    "scenario": "S0"
                },
                {
                    "value": "0,00E+00",
                    "module": "C4",
                    "scenario": "S1"
                },
                {
                    "value": "0,00E+00",
                    "module": "D",
                    "scenario": "S0"
                },
                {
                    "value": "0,00E+00",
                    "module": "D",
                    "scenario": "S1"
                }
            ]
        },
        {
            "parameter": "NRSF",
            "values": [
                {
                    "value": "0,00E+00",
                    "module": "A1-A3",
                    "scenario": null
                },
                {
                    "value": "0,00E+00",
                    "module": "A4",
                    "scenario": null
                },
                {
                    "value": "0,00E+00",
                    "module": "A5",
                    "scenario": null
                },
                {
                    "value": "0,00E+00",
                    "module": "B6",
                    "scenario": null
                },
                {
                    "value": "0,00E+00",
                    "module": "C1",
                    "scenario": null
                },
                {
                    "value": "0,00E+00",
                    "module": "C2",
                    "scenario": null
                },
                {
                    "value": "0,00E+00",
                    "module": "C3",
                    "scenario": "S0"
                },
                {
                    "value": "0,00E+00",
                    "module": "C3",
                    "scenario": "S1"
                },
                {
                    "value": "0,00E+00",
                    "module": "C4",
                    "scenario": "S0"
                },
                {
                    "value": "0,00E+00",
                    "module": "C4",
                    "scenario": "S1"
                },
                {
                    "value": "0,00E+00",
                    "module": "D",
                    "scenario": "S0"
                },
                {
                    "value": "0,00E+00",
                    "module": "D",
                    "scenario": "S1"
                }
            ]
        },
        {
            "parameter": "FW",
            "values": [
                {
                    "value": "4,57E-01",
                    "module": "A1-A3",
                    "scenario": null
                },
                {
                    "value": "3,71E-04",
                    "module": "A4",
                    "scenario": null
                },
                {
                    "value": "1,53E-04",
                    "module": "A5",
                    "scenario": null
                },
                {
                    "value": "1,01E-01",
                    "module": "B6",
                    "scenario": null
                },
                {
                    "value": "0,00E+00",
                    "module": "C1",
                    "scenario": null
                },
                {
                    "value": "1,85E-04",
                    "module": "C2",
                    "scenario": null
                },
                {
                    "value": "1,38E-02",
                    "module": "C3",
                    "scenario": "S0"
                },
                {
                    "value": "6,79E-04",
                    "module": "C3",
                    "scenario": "S1"
                },
                {
                    "value": "1,89E-03",
                    "module": "C4",
                    "scenario": "S0"
                },
                {
                    "value": "1,89E-03",
                    "module": "C4",
                    "scenario": "S1"
                },
                {
                    "value": "-2,01E-01",
                    "module": "D",
                    "scenario": "S0"
                },
                {
                    "value": "-2,04E-01",
                    "module": "D",
                    "scenario": "S1"
                }
            ]
        }
    ],
    "end_of_life_waste": [
        {
            "parameter": "HWD",
            "values": [
                {
                    "value": "1,96E-07",
                    "module": "A1-A3",
                    "scenario": null
                },
                {
                    "value": "2,77E-11",
                    "module": "A4",
                    "scenario": null
                },
                {
                    "value": "1,32E-12",
                    "module": "A5",
                    "scenario": null
                },
                {
                    "value": "3,29E-08",
                    "module": "B6",
                    "scenario": null
                },
                {
                    "value": "0,00E+00",
                    "module": "C1",
                    "scenario": null
                },
                {
                    "value": "1,38E-11",
                    "module": "C2",
                    "scenario": null
                },
                {
                    "value": "1,35E-10",
                    "module": "C3",
                    "scenario": "S0"
                },
                {
                    "value": "1,00E-11",
                    "module": "C3",
                    "scenario": "S1"
                },
                {
                    "value": "3,82E-10",
                    "module": "C4",
                    "scenario": "S0"
                },
                {
                    "value": "3,82E-10",
                    "module": "C4",
                    "scenario": "S1"
                },
                {
                    "value": "2,70E-09",
                    "module": "D",
                    "scenario": "S0"
                },
                {
                    "value": "5,17E-09",
                    "module": "D",
                    "scenario": "S1"
                }
            ]
        },
        {
            "parameter": "NHWD",
            "values": [
                {
                    "value": "1,46E+01",
                    "module": "A1-A3",
                    "scenario": null
                },
                {
                    "value": "8,28E-04",
                    "module": "A4",
                    "scenario": null
                },
                {
                    "value": "8,65E-04",
                    "module": "A5",
                    "scenario": null
                },
                {
                    "value": "9,77E-02",
                    "module": "B6",
                    "scenario": null
                },
                {
                    "value": "0,00E+00",
                    "module": "C1",
                    "scenario": null
                },
                {
                    "value": "4,14E-04",
                    "module": "C2",
                    "scenario": null
                },
                {
                    "value": "1,12E-01",
                    "module": "C3",
                    "scenario": "S0"
                },
                {
                    "value": "2,07E-02",
                    "module": "C3",
                    "scenario": "S1"
                },
                {
                    "value": "3,80E+01",
                    "module": "C4",
                    "scenario": "S0"
                },
                {
                    "value": "3,80E+01",
                    "module": "C4",
                    "scenario": "S1"
                },
                {
                    "value": "4,18E-01",
                    "module": "D",
                    "scenario": "S0"
                },
                {
                    "value": "4,73E-01",
                    "module": "D",
                    "scenario": "S1"
                }
            ]
        },
        {
            "parameter": "RWD",
            "values": [
                {
                    "value": "4,91E-02",
                    "module": "A1-A3",
                    "scenario": null
                },
                {
                    "value": "7,12E-06",
                    "module": "A4",
                    "scenario": null
                },
                {
                    "value": "7,71E-07",
                    "module": "A5",
                    "scenario": null
                },
                {
                    "value": "7,64E-02",
                    "module": "B6",
                    "scenario": null
                },
                {
                    "value": "0,00E+00",
                    "module": "C1",
                    "scenario": null
                },
                {
                    "value": "3,56E-06",
                    "module": "C2",
                    "scenario": null
                },
                {
                    "value": "5,15E-05",
                    "module": "C3",
                    "scenario": "S0"
                },
                {
                    "value": "9,83E-06",
                    "module": "C3",
                    "scenario": "S1"
                },
                {
                    "value": "8,27E-05",
                    "module": "C4",
                    "scenario": "S0"
                },
                {
                    "value": "8,27E-05",
                    "module": "C4",
                    "scenario": "S1"
                },
                {
                    "value": "-8,14E-03",
                    "module": "D",
                    "scenario": "S0"
                },
                {
                    "value": "-5,33E-03",
                    "module": "D",
                    "scenario": "S1"
                }
            ]
        }
    ],
    "end_of_life_flow": [
        {
            "parameter": "CRU",
            "values": [
                {
                    "value": "0,00E+00",
                    "module": "A1-A3",
                    "scenario": null
                },
                {
                    "value": "0,00E+00",
                    "module": "A4",
                    "scenario": null
                },
                {
                    "value": "0,00E+00",
                    "module": "A5",
                    "scenario": null
                },
                {
                    "value": "0,00E+00",
                    "module": "B6",
                    "scenario": null
                },
                {
                    "value": "0,00E+00",
                    "module": "C1",
                    "scenario": null
                },
                {
                    "value": "0,00E+00",
                    "module": "C2",
                    "scenario": null
                },
                {
                    "value": "0,00E+00",
                    "module": "C3",
                    "scenario": "S0"
                },
                {
                    "value": "0,00E+00",
                    "module": "C3",
                    "scenario": "S1"
                },
                {
                    "value": "0,00E+00",
                    "module": "C4",
                    "scenario": "S0"
                },
                {
                    "value": "0,00E+00",
                    "module": "C4",
                    "scenario": "S1"
                },
                {
                    "value": "0,00E+00",
                    "module": "D",
                    "scenario": "S0"
                },
                {
                    "value": "0,00E+00",
                    "module": "D",
                    "scenario": "S1"
                }
            ]
        },
        {
            "parameter": "MFR",
            "values": [
                {
                    "value": "7,04E-01",
                    "module": "A1-A3",
                    "scenario": null
                },
                {
                    "value": "0,00E+00",
                    "module": "A4",
                    "scenario": null
                },
                {
                    "value": "0,00E+00",
                    "module": "A5",
                    "scenario": null
                },
                {
                    "value": "0,00E+00",
                    "module": "B6",
                    "scenario": null
                },
                {
                    "value": "0,00E+00",
                    "module": "C1",
                    "scenario": null
                },
                {
                    "value": "0,00E+00",
                    "module": "C2",
                    "scenario": null
                },
                {
                    "value": "3,17E+01",
                    "module": "C3",
                    "scenario": "S0"
                },
                {
                    "value": "3,40E+01",
                    "module": "C3",
                    "scenario": "S1"
                },
                {
                    "value": "0,00E+00",
                    "module": "C4",
                    "scenario": "S0"
                },
                {
                    "value": "0,00E+00",
                    "module": "C4",
                    "scenario": "S1"
                },
                {
                    "value": "0,00E+00",
                    "module": "D",
                    "scenario": "S0"
                },
                {
                    "value": "0,00E+00",
                    "module": "D",
                    "scenario": "S1"
                }
            ]
        },
        {
            "parameter": "MER",
            "values": [
                {
                    "value": "0,00E+00",
                    "module": "A1-A3",
                    "scenario": null
                },
                {
                    "value": "0,00E+00",
                    "module": "A4",
                    "scenario": null
                },
                {
                    "value": "0,00E+00",
                    "module": "A5",
                    "scenario": null
                },
                {
                    "value": "0,00E+00",
                    "module": "B6",
                    "scenario": null
                },
                {
                    "value": "0,00E+00",
                    "module": "C1",
                    "scenario": null
                },
                {
                    "value": "0,00E+00",
                    "module": "C2",
                    "scenario": null
                },
                {
                    "value": "0,00E+00",
                    "module": "C3",
                    "scenario": "S0"
                },
                {
                    "value": "0,00E+00",
                    "module": "C3",
                    "scenario": "S1"
                },
                {
                    "value": "0,00E+00",
                    "module": "C4",
                    "scenario": "S0"
                },
                {
                    "value": "0,00E+00",
                    "module": "C4",
                    "scenario": "S1"
                },
                {
                    "value": "0,00E+00",
                    "module": "D",
                    "scenario": "S0"
                },
                {
                    "value": "0,00E+00",
                    "module": "D",
                    "scenario": "S1"
                }
            ]
        },
        {
            "parameter": "EEE",
            "values": [
                {
                    "value": "0,00E+00",
                    "module": "A1-A3",
                    "scenario": null
                },
                {
                    "value": "0,00E+00",
                    "module": "A4",
                    "scenario": null
                },
                {
                    "value": "6,54E-02",
                    "module": "A5",
                    "scenario": null
                },
                {
                    "value": "0,00E+00",
                    "module": "B6",
                    "scenario": null
                },
                {
                    "value": "0,00E+00",
                    "module": "C1",
                    "scenario": null
                },
                {
                    "value": "0,00E+00",
                    "module": "C2",
                    "scenario": null
                },
                {
                    "value": "1,02E+01",
                    "module": "C3",
                    "scenario": "S0"
                },
                {
                    "value": "1,61E-01",
                    "module": "C3",
                    "scenario": "S1"
                },
                {
                    "value": "0,00E+00",
                    "module": "C4",
                    "scenario": "S0"
                },
                {
                    "value": "0,00E+00",
                    "module": "C4",
                    "scenario": "S1"
                },
                {
                    "value": "0,00E+00",
                    "module": "D",
                    "scenario": "S0"
                },
                {
                    "value": "0,00E+00",
                    "module": "D",
                    "scenario": "S1"
                }
            ]
        },
        {
            "parameter": "EET",
            "values": [
                {
                    "value": "0,00E+00",
                    "module": "A1-A3",
                    "scenario": null
                },
                {
                    "value": "0,00E+00",
                    "module": "A4",
                    "scenario": null
                },
                {
                    "value": "1,17E-01",
                    "module": "A5",
                    "scenario": null
                },
                {
                    "value": "0,00E+00",
                    "module": "B6",
                    "scenario": null
                },
                {
                    "value": "0,00E+00",
                    "module": "C1",
                    "scenario": null
                },
                {
                    "value": "0,00E+00",
                    "module": "C2",
                    "scenario": null
                },
                {
                    "value": "2,17E+01",
                    "module": "C3",
                    "scenario": "S0"
                },
                {
                    "value": "3,27E-01",
                    "module": "C3",
                    "scenario": "S1"
                },
                {
                    "value": "0,00E+00",
                    "module": "C4",
                    "scenario": "S0"
                },
                {
                    "value": "0,00E+00",
                    "module": "C4",
                    "scenario": "S1"
                },
                {
                    "value": "0,00E+00",
                    "module": "D",
                    "scenario": "S0"
                },
                {
                    "value": "0,00E+00",
                    "module": "D",
                    "scenario": "S1"
                }
            ]
        }
    ]
}