{
    "product_name": "Ultima+ planks (19mm)",
    "epd_id": "EPD-AWI-20200053-ICA1-EN",
    "compliance": [
        "DIN EN 15804",
        "ISO 14025"
    ],
    "producer_name": "Armstrong World Industries Limited",
    "environmental_impact": [
        {
            "parameter": "GWP-total",
            "values": [
                {
                    "value": "8,33E+00",
                    "module": "A1-A3",
                    "scenario": null
                },
                {
                    "value": "8,73E-01",
                    "module": "A4",
                    "scenario": null
                },
                {
                    "value": "6,07E-01",
                    "module": "A5",
                    "scenario": null
                },
                {
                    "value": "0,00E+00",
                    "module": "B1",
                    "scenario": null
                },
                {
                    "value": "0,00E+00",
                    "module": "B2",
                    "scenario": null
                },
                {
                    "value": "0,00E+00",
                    "module": "B3",
                    "scenario": null
                },
                {
                    "value": "0,00E+00",
                    "module": "B4",
                    "scenario": null
                },
                {
                    "value": "0,00E+00",
                    "module": "B5",
                    "scenario": null
                },
                {
                    "value": "0,00E+00",
                    "module": "B6",
                    "scenario": null
                },
                {
                    "value": "0,00E+00",
                    "module": "B7",
                    "scenario": null
                },
                {
                    "value": "0,00E+00",
                    "module": "C1",
                    "scenario": null
                },
                {
                    "value": "8,07E-02",
                    "module": "C2",
                    "scenario": null
                },
                {
                    "value": "0,00E+00",
                    "module": "C3",
                    "scenario": null
                },
                {
                    "value": "1,40E-01",
                    "module": "C4",
                    "scenario": null
                },
                {
                    "value": "-1,63E-01",
                    "module": "D",
                    "scenario": null
                }
            ]
        },
        {
            "parameter": "ODP",
            "values": [
                {
                    "value": "8,11E-07",
                    "module": "A1-A3",
                    "scenario": null
                },
                {
                    "value": "1,63E-07",
                    "module": "A4",
                    "scenario": null
                },
                {
                    "value": "5,91E-08",
                    "module": "A5",
                    "scenario": null
                },
                {
                    "value": "0,00E+00",
                    "module": "B1",
                    "scenario": null
                },
                {
                    "value": "0,00E+00",
                    "module": "B2",
                    "scenario": null
                },
                {
                    "value": "0,00E+00",
                    "module": "B3",
                    "scenario": null
                },
                {
                    "value": "0,00E+00",
                    "module": "B4",
                    "scenario": null
                },
                {
                    "value": "0,00E+00",
                    "module": "B5",
                    "scenario": null
                },
                {
                    "value": "0,00E+00",
                    "module": "B6",
                    "scenario": null
                },
                {
                    "value": "0,00E+00",
                    "module": "B7",
                    "scenario": null
                },
                {
                    "value": "0,00E+00",
                    "module": "C1",
                    "scenario": null
                },
                {
                    "value": "1,50E-08",
                    "module": "C2",
                    "scenario": null
                },
                {
                    "value": "0,00E+00",
                    "module": "C3",
                    "scenario": null
                },
                {
                    "value": "1,41E-08",
                    "module": "C4",
                    "scenario": null
                },
                {
                    "value": "-5,19E-08",
                    "module": "D",
                    "scenario": null
                }
            ]
        },
        {
            "parameter": "AP",
            "values": [
                {
                    "value": "3,79E-02",
                    "module": "A1-A3",
                    "scenario": null
                },
                {
                    "value": "3,84E-03",
                    "module": "A4",
                    "scenario": null
                },
                {
                    "value": "2,76E-03",
                    "module": "A5",
                    "scenario": null
                },
                {
                    "value": "0,00E+00",
                    "module": "B1",
                    "scenario": null
                },
                {
                    "value": "0,00E+00",
                    "module": "B2",
                    "scenario": null
                },
                {
                    "value": "0,00E+00",
                    "module": "B3",
                    "scenario": null
                },
                {
                    "value": "0,00E+00",
                    "module": "B4",
                    "scenario": null
                },
                {
                    "value": "0,00E+00",
                    "module": "B5",
                    "scenario": null
                },
                {
                    "value": "0,00E+00",
                    "module": "B6",
                    "scenario": null
                },
                {
                    "value": "0,00E+00",
                    "module": "B7",
                    "scenario": null
                },
                {
                    "value": "0,00E+00",
                    "module": "C1",
                    "scenario": null
                },
                {
                    "value": "3,55E-04",
                    "module": "C2",
                    "scenario": null
                },
                {
                    "value": "0,00E+00",
                    "module": "C3",
                    "scenario": null
                },
                {
                    "value": "3,92E-04",
                    "module": "C4",
                    "scenario": null
                },
                {
                    "value": "-1,09E-03",
                    "module": "D",
                    "scenario": null
                }
            ]
        },
        {
            "parameter": "EP",
            "values": [
                {
                    "value": "6,32E-03",
                    "module": "A1-A3",
                    "scenario": null
                },
                {
                    "value": "6,95E-04",
                    "module": "A4",
                    "scenario": null
                },
                {
                    "value": "4,66E-04",
                    "module": "A5",
                    "scenario": null
                },
                {
                    "value": "0,00E+00",
                    "module": "B1",
                    "scenario": null
                },
                {
                    "value": "0,00E+00",
                    "module": "B2",
                    "scenario": null
                },
                {
                    "value": "0,00E+00",
                    "module": "B3",
                    "scenario": null
                },
                {
                    "value": "0,00E+00",
                    "module": "B4",
                    "scenario": null
                },
                {
                    "value": "0,00E+00",
                    "module": "B5",
                    "scenario": null
                },
                {
                    "value": "0,00E+00",
                    "module": "B6",
                    "scenario": null
                },
                {
                    "value": "0,00E+00",
                    "module": "B7",
                    "scenario": null
                },
                {
                    "value": "0,00E+00",
                    "module": "C1",
                    "scenario": null
                },
                {
                    "value": "6,43E-05",
                    "module": "C2",
                    "scenario": null
                },
                {
                    "value": "0,00E+00",
                    "module": "C3",
                    "scenario": null
                },
                {
                    "value": "7,55E-05",
                    "module": "C4",
                    "scenario": null
                },
                {
                    "value": "-2,56E-04",
                    "module": "D",
                    "scenario": null
                }
            ]
        },
        {
            "parameter": "POCP",
            "values": [
                {
                    "value": "2,12E-03",
                    "module": "A1-A3",
                    "scenario": null
                },
                {
                    "value": "1,55E-04",
                    "module": "A4",
                    "scenario": null
                },
                {
                    "value": "1,54E-04",
                    "module": "A5",
                    "scenario": null
                },
                {
                    "value": "0,00E+00",
                    "module": "B1",
                    "scenario": null
                },
                {
                    "value": "0,00E+00",
                    "module": "B2",
                    "scenario": null
                },
                {
                    "value": "0,00E+00",
                    "module": "B3",
                    "scenario": null
                },
                {
                    "value": "0,00E+00",
                    "module": "B4",
                    "scenario": null
                },
                {
                    "value": "0,00E+00",
                    "module": "B5",
                    "scenario": null
                },
                {
                    "value": "0,00E+00",
                    "module": "B6",
                    "scenario": null
                },
                {
                    "value": "0,00E+00",
                    "module": "B7",
                    "scenario": null
                },
                {
                    "value": "0,00E+00",
                    "module": "C1",
                    "scenario": null
                },
                {
                    "value": "1,44E-05",
                    "module": "C2",
                    "scenario": null
                },
                {
                    "value": "0,00E+00",
                    "module": "C3",
                    "scenario": null
                },
                {
                    "value": "2,87E-05",
                    "module": "C4",
                    "scenario": null
                },
                {
                    "value": "-7,81E-05",
                    "module": "D",
                    "scenario": null
                }
            ]
        },
        {
            "parameter": "ADPE",
            "values": [
                {
                    "value": "1,12E-05",
                    "module": "A1-A3",
                    "scenario": null
                },
                {
                    "value": "2,46E-06",
                    "module": "A4",
                    "scenario": null
                },
                {
                    "value": "8,09E-07",
                    "module": "A5",
                    "scenario": null
                },
                {
                    "value": "0,00E+00",
                    "module": "B1",
                    "scenario": null
                },
                {
                    "value": "0,00E+00",
                    "module": "B2",
                    "scenario": null
                },
                {
                    "value": "0,00E+00",
                    "module": "B3",
                    "scenario": null
                },
                {
                    "value": "0,00E+00",
                    "module": "B4",
                    "scenario": null
                },
                {
                    "value": "0,00E+00",
                    "module": "B5",
                    "scenario": null
                },
                {
                    "value": "0,00E+00",
                    "module": "B6",
                    "scenario": null
                },
                {
                    "value": "0,00E+00",
                    "module": "B7",
                    "scenario": null
                },
                {
                    "value": "0,00E+00",
                    "module": "C1",
                    "scenario": null
                },
                {
                    "value": "2,28E-07",
                    "module": "C2",
                    "scenario": null
                },
                {
                    "value": "0,00E+00",
                    "module": "C3",
                    "scenario": null
                },
                {
                    "value": "1,12E-07",
                    "module": "C4",
                    "scenario": null
                },
                {
                    "value": "-2,57E-07",
                    "module": "D",
                    "scenario": null
                }
            ]
        },
        {
            "parameter": "ADPF",
            "values": [
                {
                    "value": "9,35E+01",
                    "module": "A1-A3",
                    "scenario": null
                },
                {
                    "value": "1,32E+01",
                    "module": "A4",
                    "scenario": null
                },
                {
                    "value": "6,74E+00",
                    "module": "A5",
                    "scenario": null
                },
                {
                    "value": "0,00E+00",
                    "module": "B1",
                    "scenario": null
                },
                {
                    "value": "0,00E+00",
                    "module": "B2",
                    "scenario": null
                },
                {
                    "value": "0,00E+00",
                    "module": "B3",
                    "scenario": null
                },
                {
                    "value": "0,00E+00",
                    "module": "B4",
                    "scenario": null
                },
                {
                    "value": "0,00E+00",
                    "module": "B5",
                    "scenario": null
                },
                {
                    "value": "0,00E+00",
                    "module": "B6",
                    "scenario": null
                },
                {
                    "value": "0,00E+00",
                    "module": "B7",
                    "scenario": null
                },
                {
                    "value": "0,00E+00",
                    "module": "C1",
                    "scenario": null
                },
                {
                    "value": "1,23E+00",
                    "module": "C2",
                    "scenario": null
                },
                {
                    "value": "0,00E+00",
                    "module": "C3",
                    "scenario": null
                },
                {
                    "value": "1,28E+00",
                    "module": "C4",
                    "scenario": null
                },
                {
                    "value": "-2,10E+00",
                    "module": "D",
                    "scenario": null
                }
            ]
        }
    ],
    "additional_environmental_impact": [],
    "resource_use": [
        {
            "parameter": "PERE",
            "values": [
                {
                    "value": "7,69E+00",
                    "module": "A1-A3",
                    "scenario": null
                },
                {
                    "value": "1,85E-01",
                    "module": "A4",
                    "scenario": null
                },
                {
                    "value": "5,43E-01",
                    "module": "A5",
                    "scenario": null
                },
                {
                    "value": "0,00E+00",
                    "module": "B1",
                    "scenario": null
                },
                {
                    "value": "0,00E+00",
                    "module": "B2",
                    "scenario": null
                },
                {
                    "value": "0,00E+00",
                    "module": "B3",
                    "scenario": null
                },
                {
                    "value": "0,00E+00",
                    "module": "B4",
                    "scenario": null
                },
                {
                    "value": "0,00E+00",
                    "module": "B5",
                    "scenario": null
                },
                {
                    "value": "0,00E+00",
                    "module": "B6",
                    "scenario": null
                },
                {
                    "value": "0,00E+00",
                    "module": "B7",
                    "scenario": null
                },
                {
                    "value": "0,00E+00",
                    "module": "C1",
                    "scenario": null
                },
                {
                    "value": "1,71E-02",
                    "module": "C2",
                    "scenario": null
                },
                {
                    "value": "0,00E+00",
                    "module": "C3",
                    "scenario": null
                },
                {
                    "value": "3,52E-02",
                    "module": "C4",
                    "scenario": null
                },
                {
                    "value": "-9,07E+00",
                    "module": "D",
                    "scenario": null
                }
            ]
        },
        {
            "parameter": "PERM",
            "values": [
                {
                    "value": "1,04E+01",
                    "module": "A1-A3",
                    "scenario": null
                },
                {
                    "value": "0,00E+00",
                    "module": "A4",
                    "scenario": null
                },
                {
                    "value": "7,28E-01",
                    "module": "A5",
                    "scenario": null
                },
                {
                    "value": "0,00E+00",
                    "module": "B1",
                    "scenario": null
                },
                {
                    "value": "0,00E+00",
                    "module": "B2",
                    "scenario": null
                },
                {
                    "value": "0,00E+00",
                    "module": "B3",
                    "scenario": null
                },
                {
                    "value": "0,00E+00",
                    "module": "B4",
                    "scenario": null
                },
                {
                    "value": "0,00E+00",
                    "module": "B5",
                    "scenario": null
                },
                {
                    "value": "0,00E+00",
                    "module": "B6",
                    "scenario": null
                },
                {
                    "value": "0,00E+00",
                    "module": "B7",
                    "scenario": null
                },
                {
                    "value": "0,00E+00",
                    "module": "C1",
                    "scenario": null
                },
                {
                    "value": "0,00E+00",
                    "module": "C2",
                    "scenario": null
                },
                {
                    "value": "0,00E+00",
                    "module": "C3",
                    "scenario": null
                },
                {
                    "value": "0,00E+00",
                    "module": "C4",
                    "scenario": null
                },
                {
                    "value": "0,00E+00",
                    "module": "D",
                    "scenario": null
                }
            ]
        },
        {
            "parameter": "PERT",
            "values": [
                {
                    "value": "1,81E+01",
                    "module": "A1-A3",
                    "scenario": null
                },
                {
                    "value": "1,85E-01",
                    "module": "A4",
                    "scenario": null
                },
                {
                    "value": "1,27E+00",
                    "module": "A5",
                    "scenario": null
                },
                {
                    "value": "0,00E+00",
                    "module": "B1",
                    "scenario": null
                },
                {
                    "value": "0,00E+00",
                    "module": "B2",
                    "scenario": null
                },
                {
                    "value": "0,00E+00",
                    "module": "B3",
                    "scenario": null
                },
                {
                    "value": "0,00E+00",
                    "module": "B4",
                    "scenario": null
                },
                {
                    "value": "0,00E+00",
                    "module": "B5",
                    "scenario": null
                },
                {
                    "value": "0,00E+00",
                    "module": "B6",
                    "scenario": null
                },
                {
                    "value": "0,00E+00",
                    "module": "B7",
                    "scenario": null
                },
                {
                    "value": "0,00E+00",
                    "module": "C1",
                    "scenario": null
                },
                {
                    "value": "1,71E-02",
                    "module": "C2",
                    "scenario": null
                },
                {
                    "value": "0,00E+00",
                    "module": "C3",
                    "scenario": null
                },
                {
                    "value": "3,52E-02",
                    "module": "C4",
                    "scenario": null
                },
                {
                    "value": "-9,07E+00",
                    "module": "D",
                    "scenario": null
                }
            ]
        },
        {
            "parameter": "PENRE",
            "values": [
                {
                    "value": "1,15E+02",
                    "module": "A1-A3",
                    "scenario": null
                },
                {
                    "value": "1,43E+01",
                    "module": "A4",
                    "scenario": null
                },
                {
                    "value": "8,27E+00",
                    "module": "A5",
                    "scenario": null
                },
                {
                    "value": "0,00E+00",
                    "module": "B1",
                    "scenario": null
                },
                {
                    "value": "0,00E+00",
                    "module": "B2",
                    "scenario": null
                },
                {
                    "value": "0,00E+00",
                    "module": "B3",
                    "scenario": null
                },
                {
                    "value": "0,00E+00",
                    "module": "B4",
                    "scenario": null
                },
                {
                    "value": "0,00E+00",
                    "module": "B5",
                    "scenario": null
                },
                {
                    "value": "0,00E+00",
                    "module": "B6",
                    "scenario": null
                },
                {
                    "value": "0,00E+00",
                    "module": "B7",
                    "scenario": null
                },
                {
                    "value": "0,00E+00",
                    "module": "C1",
                    "scenario": null
                },
                {
                    "value": "1,33E+00",
                    "module": "C2",
                    "scenario": null
                },
                {
                    "value": "0,00E+00",
                    "module": "C3",
                    "scenario": null
                },
                {
                    "value": "1,39E+00",
                    "module": "C4",
                    "scenario": null
                },
                {
                    "value": "-2,49E+00",
                    "module": "D",
                    "scenario": null
                }
            ]
        },
        {
            "parameter": "PENRM",
            "values": [
                {
                    "value": "2,27E+00",
                    "module": "A1-A3",
                    "scenario": null
                },
                {
                    "value": "0,00E+00",
                    "module": "A4",
                    "scenario": null
                },
                {
                    "value": "1,59E-01",
                    "module": "A5",
                    "scenario": null
                },
                {
                    "value": "0,00E+00",
                    "module": "B1",
                    "scenario": null
                },
                {
                    "value": "0,00E+00",
                    "module": "B2",
                    "scenario": null
                },
                {
                    "value": "0,00E+00",
                    "module": "B3",
                    "scenario": null
                },
                {
                    "value": "0,00E+00",
                    "module": "B4",
                    "scenario": null
                },
                {
                    "value": "0,00E+00",
                    "module": "B5",
                    "scenario": null
                },
                {
                    "value": "0,00E+00",
                    "module": "B6",
                    "scenario": null
                },
                {
                    "value": "0,00E+00",
                    "module": "B7",
                    "scenario": null
                },
                {
                    "value": "0,00E+00",
                    "module": "C1",
                    "scenario": null
                },
                {
                    "value": "0,00E+00",
                    "module": "C2",
                    "scenario": null
                },
                {
                    "value": "0,00E+00",
                    "module": "C3",
                    "scenario": null
                },
                {
                    "value": "0,00E+00",
                    "module": "C4",
                    "scenario": null
                },
                {
                    "value": "0,00E+00",
                    "module": "D",
                    "scenario": null
                }
            ]
        },
        {
            "parameter": "PENRT",
            "values": [
                {
                    "value": "1,17E+02",
                    "module": "A1-A3",
                    "scenario": null
                },
                {
                    "value": "1,43E+01",
                    "module": "A4",
                    "scenario": null
                },
                {
                    "value": "8,43E+00",
                    "module": "A5",
                    "scenario": null
                },
                {
                    "value": "0,00E+00",
                    "module": "B1",
                    "scenario": null
                },
                {
                    "value": "0,00E+00",
                    "module": "B2",
                    "scenario": null
                },
                {
                    "value": "0,00E+00",
                    "module": "B3",
                    "scenario": null
                },
                {
                    "value": "0,00E+00",
                    "module": "B4",
                    "scenario": null
                },
                {
                    "value": "0,00E+00",
                    "module": "B5",
                    "scenario": null
                },
                {
                    "value": "0,00E+00",
                    "module": "B6",
                    "scenario": null
                },
                {
                    "value": "0,00E+00",
                    "module": "B7",
                    "scenario": null
                },
                {
                    "value": "0,00E+00",
                    "module": "C1",
                    "scenario": null
                },
                {
                    "value": "1,33E+00",
                    "module": "C2",
                    "scenario": null
                },
                {
                    "value": "0,00E+00",
                    "module": "C3",
                    "scenario": null
                },
                {
                    "value": "1,39E+00",
                    "module": "C4",
                    "scenario": null
                },
                {
                    "value": "-2,49E+00",
                    "module": "D",
                    "scenario": null
                }
            ]
        },
        {
            "parameter": "SM",
            "values": [
                {
                    "value": "0,00E+00",
                    "module": "A1-A3",
                    "scenario": null
                },
                {
                    "value": "0,00E+00",
                    "module": "A4",
                    "scenario": null
                },
                {
                    "value": "0,00E+00",
                    "module": "A5",
                    "scenario": null
                },
                {
                    "value": "0,00E+00",
                    "module": "B1",
                    "scenario": null
                },
                {
                    "value": "0,00E+00",
                    "module": "B2",
                    "scenario": null
                },
                {
                    "value": "0,00E+00",
                    "module": "B3",
                    "scenario": null
                },
                {
                    "value": "0,00E+00",
                    "module": "B4",
                    "scenario": null
                },
                {
                    "value": "0,00E+00",
                    "module": "B5",
                    "scenario": null
                },
                {
                    "value": "0,00E+00",
                    "module": "B6",
                    "scenario": null
                },
                {
                    "value": "0,00E+00",
                    "module": "B7",
                    "scenario": null
                },
                {
                    "value": "0,00E+00",
                    "module": "C1",
                    "scenario": null
                },
                {
                    "value": "0,00E+00",
                    "module": "C2",
                    "scenario": null
                },
                {
                    "value": "0,00E+00",
                    "module": "C3",
                    "scenario": null
                },
                {
                    "value": "0,00E+00",
                    "module": "C4",
                    "scenario": null
                },
                {
                    "value": "0,00E+00",
                    "module": "D",
                    "scenario": null
                }
            ]
        },
        {
            "parameter": "RSF",
            "values": [
                {
                    "value": null,
                    "module": "A1-A3",
                    "scenario": null
                },
                {
                    "value": null,
                    "module": "A4",
                    "scenario": null
                },
                {
                    "value": null,
                    "module": "A5",
                    "scenario": null
                },
                {
                    "value": null,
                    "module": "B1",
                    "scenario": null
                },
                {
                    "value": null,
                    "module": "B2",
                    "scenario": null
                },
                {
                    "value": null,
                    "module": "B3",
                    "scenario": null
                },
                {
                    "value": null,
                    "module": "B4",
                    "scenario": null
                },
                {
                    "value": null,
                    "module": "B5",
                    "scenario": null
                },
                {
                    "value": null,
                    "module": "B6",
                    "scenario": null
                },
                {
                    "value": null,
                    "module": "B7",
                    "scenario": null
                },
                {
                    "value": null,
                    "module": "C1",
                    "scenario": null
                },
                {
                    "value": null,
                    "module": "C2",
                    "scenario": null
                },
                {
                    "value": null,
                    "module": "C3",
                    "scenario": null
                },
                {
                    "value": null,
                    "module": "C4",
                    "scenario": null
                },
                {
                    "value": null,
                    "module": "D",
                    "scenario": null
                }
            ]
        },
        {
            "parameter": "NRSF",
            "values": [
                {
                    "value": null,
                    "module": "A1-A3",
                    "scenario": null
                },
                {
                    "value": null,
                    "module": "A4",
                    "scenario": null
                },
                {
                    "value": null,
                    "module": "A5",
                    "scenario": null
                },
                {
                    "value": null,
                    "module": "B1",
                    "scenario": null
                },
                {
                    "value": null,
                    "module": "B2",
                    "scenario": null
                },
                {
                    "value": null,
                    "module": "B3",
                    "scenario": null
                },
                {
                    "value": null,
                    "module": "B4",
                    "scenario": null
                },
                {
                    "value": null,
                    "module": "B5",
                    "scenario": null
                },
                {
                    "value": null,
                    "module": "B6",
                    "scenario": null
                },
                {
                    "value": null,
                    "module": "B7",
                    "scenario": null
                },
                {
                    "value": null,
                    "module": "C1",
                    "scenario": null
                },
                {
                    "value": null,
                    "module": "C2",
                    "scenario": null
                },
                {
                    "value": null,
                    "module": "C3",
                    "scenario": null
                },
                {
                    "value": null,
                    "module": "C4",
                    "scenario": null
                },
                {
                    "value": null,
                    "module": "D",
                    "scenario": null
                }
            ]
        },
        {
            "parameter": "FW",
            "values": [
                {
                    "value": "4,58E-02",
                    "module": "A1-A3",
                    "scenario": null
                },
                {
                    "value": "2,62E-03",
                    "module": "A4",
                    "scenario": null
                },
                {
                    "value": "3,38E-03",
                    "module": "A5",
                    "scenario": null
                },
                {
                    "value": "0,00E+00",
                    "module": "B1",
                    "scenario": null
                },
                {
                    "value": "0,00E+00",
                    "module": "B2",
                    "scenario": null
                },
                {
                    "value": "0,00E+00",
                    "module": "B3",
                    "scenario": null
                },
                {
                    "value": "0,00E+00",
                    "module": "B4",
                    "scenario": null
                },
                {
                    "value": "0,00E+00",
                    "module": "B5",
                    "scenario": null
                },
                {
                    "value": "0,00E+00",
                    "module": "B6",
                    "scenario": null
                },
                {
                    "value": "0,00E+00",
                    "module": "B7",
                    "scenario": null
                },
                {
                    "value": "0,00E+00",
                    "module": "C1",
                    "scenario": null
                },
                {
                    "value": "2,42E-04",
                    "module": "C2",
                    "scenario": null
                },
                {
                    "value": "0,00E+00",
                    "module": "C3",
                    "scenario": null
                },
                {
                    "value": "4,96E-04",
                    "module": "C4",
                    "scenario": null
                },
                {
                    "value": "-9,31E-04",
                    "module": "D",
                    "scenario": null
                }
            ]
        }
    ],
    "end_of_life_waste": [
        {
            "parameter": "HWD",
            "values": [
                {
                    "value": "1,34E-04",
                    "module": "A1-A3",
                    "scenario": null
                },
                {
                    "value": "8,05E-06",
                    "module": "A4",
                    "scenario": null
                },
                {
                    "value": "9,57E-06",
                    "module": "A5",
                    "scenario": null
                },
                {
                    "value": "0,00E+00",
                    "module": "B1",
                    "scenario": null
                },
                {
                    "value": "0,00E+00",
                    "module": "B2",
                    "scenario": null
                },
                {
                    "value": "0,00E+00",
                    "module": "B3",
                    "scenario": null
                },
                {
                    "value": "0,00E+00",
                    "module": "B4",
                    "scenario": null
                },
                {
                    "value": "0,00E+00",
                    "module": "B5",
                    "scenario": null
                },
                {
                    "value": "0,00E+00",
                    "module": "B6",
                    "scenario": null
                },
                {
                    "value": "0,00E+00",
                    "module": "B7",
                    "scenario": null
                },
                {
                    "value": "0,00E+00",
                    "module": "C1",
                    "scenario": null
                },
                {
                    "value": "7,45E-07",
                    "module": "C2",
                    "scenario": null
                },
                {
                    "value": "0,00E+00",
                    "module": "C3",
                    "scenario": null
                },
                {
                    "value": "1,26E-06",
                    "module": "C4",
                    "scenario": null
                },
                {
                    "value": "-1,53E-05",
                    "module": "D",
                    "scenario": null
                }
            ]
        },
        {
            "parameter": "NHWD",
            "values": [
                {
                    "value": "1,06E+00",
                    "module": "A1-A3",
                    "scenario": null
                },
                {
                    "value": "8,19E-01",
                    "module": "A4",
                    "scenario": null
                },
                {
                    "value": "2,93E-01",
                    "module": "A5",
                    "scenario": null
                },
                {
                    "value": "0,00E+00",
                    "module": "B1",
                    "scenario": null
                },
                {
                    "value": "0,00E+00",
                    "module": "B2",
                    "scenario": null
                },
                {
                    "value": "0,00E+00",
                    "module": "B3",
                    "scenario": null
                },
                {
                    "value": "0,00E+00",
                    "module": "B4",
                    "scenario": null
                },
                {
                    "value": "0,00E+00",
                    "module": "B5",
                    "scenario": null
                },
                {
                    "value": "0,00E+00",
                    "module": "B6",
                    "scenario": null
                },
                {
                    "value": "0,00E+00",
                    "module": "B7",
                    "scenario": null
                },
                {
                    "value": "0,00E+00",
                    "module": "C1",
                    "scenario": null
                },
                {
                    "value": "7,57E-02",
                    "module": "C2",
                    "scenario": null
                },
                {
                    "value": "0,00E+00",
                    "module": "C3",
                    "scenario": null
                },
                {
                    "value": "3,02E+00",
                    "module": "C4",
                    "scenario": null
                },
                {
                    "value": "-2,25E-02",
                    "module": "D",
                    "scenario": null
                }
            ]
        },
        {
            "parameter": "RWD",
            "values": [
                {
                    "value": "3,35E-04",
                    "module": "A1-A3",
                    "scenario": null
                },
                {
                    "value": "9,25E-05",
                    "module": "A4",
                    "scenario": null
                },
                {
                    "value": "2,47E-05",
                    "module": "A5",
                    "scenario": null
                },
                {
                    "value": "0,00E+00",
                    "module": "B1",
                    "scenario": null
                },
                {
                    "value": "0,00E+00",
                    "module": "B2",
                    "scenario": null
                },
                {
                    "value": "0,00E+00",
                    "module": "B3",
                    "scenario": null
                },
                {
                    "value": "0,00E+00",
                    "module": "B4",
                    "scenario": null
                },
                {
                    "value": "0,00E+00",
                    "module": "B5",
                    "scenario": null
                },
                {
                    "value": "0,00E+00",
                    "module": "B6",
                    "scenario": null
                },
                {
                    "value": "0,00E+00",
                    "module": "B7",
                    "scenario": null
                },
                {
                    "value": "0,00E+00",
                    "module": "C1",
                    "scenario": null
                },
                {
                    "value": "8,55E-06",
                    "module": "C2",
                    "scenario": null
                },
                {
                    "value": "0,00E+00",
                    "module": "C3",
                    "scenario": null
                },
                {
                    "value": "7,88E-06",
                    "module": "C4",
                    "scenario": null
                },
                {
                    "value": "-7,20E-06",
                    "module": "D",
                    "scenario": null
                }
            ]
        }
    ],
    "end_of_life_flow": [
        {
            "parameter": "CRU",
            "values": [
                {
                    "value": "0,00E+00",
                    "module": "A1-A3",
                    "scenario": null
                },
                {
                    "value": "0,00E+00",
                    "module": "A4",
                    "scenario": null
                },
                {
                    "value": "1,41E+00",
                    "module": "A5",
                    "scenario": null
                },
                {
                    "value": "0,00E+00",
                    "module": "B1",
                    "scenario": null
                },
                {
                    "value": "0,00E+00",
                    "module": "B2",
                    "scenario": null
                },
                {
                    "value": "0,00E+00",
                    "module": "B3",
                    "scenario": null
                },
                {
                    "value": "0,00E+00",
                    "module": "B4",
                    "scenario": null
                },
                {
                    "value": "0,00E+00",
                    "module": "B5",
                    "scenario": null
                },
                {
                    "value": "0,00E+00",
                    "module": "B6",
                    "scenario": null
                },
                {
                    "value": "0,00E+00",
                    "module": "B7",
                    "scenario": null
                },
                {
                    "value": "0,00E+00",
                    "module": "C1",
                    "scenario": null
                },
                {
                    "value": "0,00E+00",
                    "module": "C2",
                    "scenario": null
                },
                {
                    "value": "0,00E+00",
                    "module": "C3",
                    "scenario": null
                },
                {
                    "value": "0,00E+00",
                    "module": "C4",
                    "scenario": null
                },
                {
                    "value": "0,00E+00",
                    "module": "D",
                    "scenario": null
                }
            ]
        },
        {
            "parameter": "MFR",
            "values": [
                {
                    "value": "0,00E+00",
                    "module": "A1-A3",
                    "scenario": null
                },
                {
                    "value": "0,00E+00",
                    "module": "A4",
                    "scenario": null
                },
                {
                    "value": "7,90E-03",
                    "module": "A5",
                    "scenario": null
                },
                {
                    "value": "0,00E+00",
                    "module": "B1",
                    "scenario": null
                },
                {
                    "value": "0,00E+00",
                    "module": "B2",
                    "scenario": null
                },
                {
                    "value": "0,00E+00",
                    "module": "B3",
                    "scenario": null
                },
                {
                    "value": "0,00E+00",
                    "module": "B4",
                    "scenario": null
                },
                {
                    "value": "0,00E+00",
                    "module": "B5",
                    "scenario": null
                },
                {
                    "value": "0,00E+00",
                    "module": "B6",
                    "scenario": null
                },
                {
                    "value": "0,00E+00",
                    "module": "B7",
                    "scenario": null
                },
                {
                    "value": "0,00E+00",
                    "module": "C1",
                    "scenario": null
                },
                {
                    "value": "0,00E+00",
                    "module": "C2",
                    "scenario": null
                },
                {
                    "value": "0,00E+00",
                    "module": "C3",
                    "scenario": null
                },
                {
                    "value": "1,12E-01",
                    "module": "C4",
                    "scenario": null
                },
                {
                    "value": "0,00E+00",
                    "module": "D",
                    "scenario": null
                }
            ]
        },
        {
            "parameter": "MER",
            "values": [
                {
                    "value": "0,00E+00",
                    "module": "A1-A3",
                    "scenario": null
                },
                {
                    "value": "0,00E+00",
                    "module": "A4",
                    "scenario": null
                },
                {
                    "value": "4,27E+00",
                    "module": "A5",
                    "scenario": null
                },
                {
                    "value": "0,00E+00",
                    "module": "B1",
                    "scenario": null
                },
                {
                    "value": "0,00E+00",
                    "module": "B2",
                    "scenario": null
                },
                {
                    "value": "0,00E+00",
                    "module": "B3",
                    "scenario": null
                },
                {
                    "value": "0,00E+00",
                    "module": "B4",
                    "scenario": null
                },
                {
                    "value": "0,00E+00",
                    "module": "B5",
                    "scenario": null
                },
                {
                    "value": "0,00E+00",
                    "module": "B6",
                    "scenario": null
                },
                {
                    "value": "0,00E+00",
                    "module": "B7",
                    "scenario": null
                },
                {
                    "value": "0,00E+00",
                    "module": "C1",
                    "scenario": null
                },
                {
                    "value": "0,00E+00",
                    "module": "C2",
                    "scenario": null
                },
                {
                    "value": "0,00E+00",
                    "module": "C3",
                    "scenario": null
                },
                {
                    "value": "0,00E+00",
                    "module": "C4",
                    "scenario": null
                },
                {
                    "value": "0,00E+00",
                    "module": "D",
                    "scenario": null
                }
            ]
        },
        {
            "parameter": "EEE",
            "values": [
                {
                    "value": "0,00E+00",
                    "module": "A1-A3",
                    "scenario": null
                },
                {
                    "value": "0,00E+00",
                    "module": "A4",
                    "scenario": null
                },
                {
                    "value": "1,27E+01",
                    "module": "A5",
                    "scenario": null
                },
                {
                    "value": "0,00E+00",
                    "module": "B1",
                    "scenario": null
                },
                {
                    "value": "0,00E+00",
                    "module": "B2",
                    "scenario": null
                },
                {
                    "value": "0,00E+00",
                    "module": "B3",
                    "scenario": null
                },
                {
                    "value": "0,00E+00",
                    "module": "B4",
                    "scenario": null
                },
                {
                    "value": "0,00E+00",
                    "module": "B5",
                    "scenario": null
                },
                {
                    "value": "0,00E+00",
                    "module": "B6",
                    "scenario": null
                },
                {
                    "value": "0,00E+00",
                    "module": "B7",
                    "scenario": null
                },
                {
                    "value": "0,00E+00",
                    "module": "C1",
                    "scenario": null
                },
                {
                    "value": "0,00E+00",
                    "module": "C2",
                    "scenario": null
                },
                {
                    "value": "0,00E+00",
                    "module": "C3",
                    "scenario": null
                },
                {
                    "value": "4,14E+01",
                    "module": "C4",
                    "scenario": null
                },
                {
                    "value": "0,00E+00",
                    "module": "D",
                    "scenario": null
                }
            ]
        },
        {
            "parameter": "EET",
            "values": [
                {
                    "value": "0,00E+00",
                    "module": "A1-A3",
                    "scenario": null
                },
                {
                    "value": "0,00E+00",
                    "module": "A4",
                    "scenario": null
                },
                {
                    "value": "2,13E+01",
                    "module": "A5",
                    "scenario": null
                },
                {
                    "value": "0,00E+00",
                    "module": "B1",
                    "scenario": null
                },
                {
                    "value": "0,00E+00",
                    "module": "B2",
                    "scenario": null
                },
                {
                    "value": "0,00E+00",
                    "module": "B3",
                    "scenario": null
                },
                {
                    "value": "0,00E+00",
                    "module": "B4",
                    "scenario": null
                },
                {
                    "value": "0,00E+00",
                    "module": "B5",
                    "scenario": null
                },
                {
                    "value": "0,00E+00",
                    "module": "B6",
                    "scenario": null
                },
                {
                    "value": "0,00E+00",
                    "module": "B7",
                    "scenario": null
                },
                {
                    "value": "0,00E+00",
                    "module": "C1",
                    "scenario": null
                },
                {
                    "value": "0,00E+00",
                    "module": "C2",
                    "scenario": null
                },
                {
                    "value": "0,00E+00",
                    "module": "C3",
                    "scenario": null
                },
                {
                    "value": "7,13E+01",
                    "module": "C4",
                    "scenario": null
                },
                {
                    "value": "0,00E+00",
                    "module": "D",
                    "scenario": null
                }
            ]
        }
    ]
}