{
    "product_name": "Precast concrete massive slab",
    "epd_id": "EPD-BMGS-204-EN",
    "compliance": [
        "EN 15804+A2",
        "ISO 14025"
    ],
    "producer_name": "BMGS AS",
    "environmental_impact": [
        {
            "parameter": "GWP-total",
            "values": [
                {
                    "value": "1,43E+02",
                    "module": "A1",
                    "scenario": "Standard scenario"
                },
                {
                    "value": "8,91E+00",
                    "module": "A2",
                    "scenario": "Standard scenario"
                },
                {
                    "value": "1,43E+01",
                    "module": "A3",
                    "scenario": "Standard scenario"
                },
                {
                    "value": "2,64E+01",
                    "module": "A4",
                    "scenario": "Standard scenario"
                },
                {
                    "value": "4,72E+00",
                    "module": "A5",
                    "scenario": "Standard scenario"
                },
                {
                    "value": "3,31E+00",
                    "module": "C1",
                    "scenario": "Standard scenario"
                },
                {
                    "value": "6,43E+00",
                    "module": "C2",
                    "scenario": "Standard scenario"
                },
                {
                    "value": "1,61E+00",
                    "module": "C3",
                    "scenario": "Standard scenario"
                },
                {
                    "value": "5,44E-02",
                    "module": "C4",
                    "scenario": "Standard scenario"
                },
                {
                    "value": "-4,15E+00",
                    "module": "D",
                    "scenario": "Standard scenario"
                },
                {
                    "value": "1,66E+02",
                    "module": "A1A3",
                    "scenario": null
                }
            ]
        },
        {
            "parameter": "GWP-fossil",
            "values": [
                {
                    "value": "1,40E+02",
                    "module": "A1",
                    "scenario": "Standard scenario"
                },
                {
                    "value": "8,91E+00",
                    "module": "A2",
                    "scenario": "Standard scenario"
                },
                {
                    "value": "1,60E+01",
                    "module": "A3",
                    "scenario": "Standard scenario"
                },
                {
                    "value": "2,64E+01",
                    "module": "A4",
                    "scenario": "Standard scenario"
                },
                {
                    "value": "4,72E+00",
                    "module": "A5",
                    "scenario": "Standard scenario"
                },
                {
                    "value": "3,31E+00",
                    "module": "C1",
                    "scenario": "Standard scenario"
                },
                {
                    "value": "6,42E+00",
                    "module": "C2",
                    "scenario": "Standard scenario"
                },
                {
                    "value": "1,60E+00",
                    "module": "C3",
                    "scenario": "Standard scenario"
                },
                {
                    "value": "5,43E-02",
                    "module": "C4",
                    "scenario": "Standard scenario"
                },
                {
                    "value": "-4,12E+00",
                    "module": "D",
                    "scenario": "Standard scenario"
                },
                {
                    "value": "1,65E+02",
                    "module": "A1A3",
                    "scenario": null
                }
            ]
        },
        {
            "parameter": "GWP-biogenic",
            "values": [
                {
                    "value": "2,21E+00",
                    "module": "A1",
                    "scenario": "Standard scenario"
                },
                {
                    "value": "2,57E-03",
                    "module": "A2",
                    "scenario": "Standard scenario"
                },
                {
                    "value": "-1,74E+00",
                    "module": "A3",
                    "scenario": "Standard scenario"
                },
                {
                    "value": "1,67E-02",
                    "module": "A4",
                    "scenario": "Standard scenario"
                },
                {
                    "value": "1,31E-03",
                    "module": "A5",
                    "scenario": "Standard scenario"
                },
                {
                    "value": "9,20E-04",
                    "module": "C1",
                    "scenario": "Standard scenario"
                },
                {
                    "value": "2,96E-03",
                    "module": "C2",
                    "scenario": "Standard scenario"
                },
                {
                    "value": "9,25E-03",
                    "module": "C3",
                    "scenario": "Standard scenario"
                },
                {
                    "value": "1,08E-04",
                    "module": "C4",
                    "scenario": "Standard scenario"
                },
                {
                    "value": "-1,90E-02",
                    "module": "D",
                    "scenario": "Standard scenario"
                },
                {
                    "value": "4,73E-01",
                    "module": "A1A3",
                    "scenario": null
                }
            ]
        },
        {
            "parameter": "GWP-luluc",
            "values": [
                {
                    "value": "1,01E-01",
                    "module": "A1",
                    "scenario": "Standard scenario"
                },
                {
                    "value": "4,06E-03",
                    "module": "A2",
                    "scenario": "Standard scenario"
                },
                {
                    "value": "6,12E-03",
                    "module": "A3",
                    "scenario": "Standard scenario"
                },
                {
                    "value": "8,65E-03",
                    "module": "A4",
                    "scenario": "Standard scenario"
                },
                {
                    "value": "3,72E-04",
                    "module": "A5",
                    "scenario": "Standard scenario"
                },
                {
                    "value": "2,61E-04",
                    "module": "C1",
                    "scenario": "Standard scenario"
                },
                {
                    "value": "2,35E-03",
                    "module": "C2",
                    "scenario": "Standard scenario"
                },
                {
                    "value": "3,04E-04",
                    "module": "C3",
                    "scenario": "Standard scenario"
                },
                {
                    "value": "1,51E-05",
                    "module": "C4",
                    "scenario": "Standard scenario"
                },
                {
                    "value": "-4,43E-03",
                    "module": "D",
                    "scenario": "Standard scenario"
                },
                {
                    "value": "1,11E-01",
                    "module": "A1A3",
                    "scenario": null
                }
            ]
        },
        {
            "parameter": "ODP",
            "values": [
                {
                    "value": "5,41E-06",
                    "module": "A1",
                    "scenario": "Standard scenario"
                },
                {
                    "value": "1,93E-06",
                    "module": "A2",
                    "scenario": "Standard scenario"
                },
                {
                    "value": "2,22E-06",
                    "module": "A3",
                    "scenario": "Standard scenario"
                },
                {
                    "value": "6,12E-06",
                    "module": "A4",
                    "scenario": "Standard scenario"
                },
                {
                    "value": "1,02E-06",
                    "module": "A5",
                    "scenario": "Standard scenario"
                },
                {
                    "value": "7,14E-07",
                    "module": "C1",
                    "scenario": "Standard scenario"
                },
                {
                    "value": "1,42E-06",
                    "module": "C2",
                    "scenario": "Standard scenario"
                },
                {
                    "value": "2,07E-07",
                    "module": "C3",
                    "scenario": "Standard scenario"
                },
                {
                    "value": "2,24E-08",
                    "module": "C4",
                    "scenario": "Standard scenario"
                },
                {
                    "value": "-4,11E-07",
                    "module": "D",
                    "scenario": "Standard scenario"
                },
                {
                    "value": "9,56E-06",
                    "module": "A1A3",
                    "scenario": null
                }
            ]
        },
        {
            "parameter": "AP",
            "values": [
                {
                    "value": "3,72E-01",
                    "module": "A1",
                    "scenario": "Standard scenario"
                },
                {
                    "value": "8,95E-02",
                    "module": "A2",
                    "scenario": "Standard scenario"
                },
                {
                    "value": "3,60E-02",
                    "module": "A3",
                    "scenario": "Standard scenario"
                },
                {
                    "value": "1,79E-01",
                    "module": "A4",
                    "scenario": "Standard scenario"
                },
                {
                    "value": "4,94E-02",
                    "module": "A5",
                    "scenario": "Standard scenario"
                },
                {
                    "value": "3,46E-02",
                    "module": "C1",
                    "scenario": "Standard scenario"
                },
                {
                    "value": "3,72E-02",
                    "module": "C2",
                    "scenario": "Standard scenario"
                },
                {
                    "value": "1,00E-02",
                    "module": "C3",
                    "scenario": "Standard scenario"
                },
                {
                    "value": "5,15E-04",
                    "module": "C4",
                    "scenario": "Standard scenario"
                },
                {
                    "value": "-2,98E-02",
                    "module": "D",
                    "scenario": "Standard scenario"
                },
                {
                    "value": "4,97E-01",
                    "module": "A1A3",
                    "scenario": null
                }
            ]
        },
        {
            "parameter": "POCP",
            "values": [
                {
                    "value": "2,85E-01",
                    "module": "A1",
                    "scenario": "Standard scenario"
                },
                {
                    "value": "7,81E-02",
                    "module": "A2",
                    "scenario": "Standard scenario"
                },
                {
                    "value": "3,74E-02",
                    "module": "A3",
                    "scenario": "Standard scenario"
                },
                {
                    "value": "1,63E-01",
                    "module": "A4",
                    "scenario": "Standard scenario"
                },
                {
                    "value": "6,58E-02",
                    "module": "A5",
                    "scenario": "Standard scenario"
                },
                {
                    "value": "4,61E-02",
                    "module": "C1",
                    "scenario": "Standard scenario"
                },
                {
                    "value": "4,13E-02",
                    "module": "C2",
                    "scenario": "Standard scenario"
                },
                {
                    "value": "1,20E-02",
                    "module": "C3",
                    "scenario": "Standard scenario"
                },
                {
                    "value": "5,68E-04",
                    "module": "C4",
                    "scenario": "Standard scenario"
                },
                {
                    "value": "-2,73E-02",
                    "module": "D",
                    "scenario": "Standard scenario"
                },
                {
                    "value": "4,00E-01",
                    "module": "A1A3",
                    "scenario": null
                }
            ]
        },
        {
            "parameter": "ADPE",
            "values": [
                {
                    "value": "1,32E-03",
                    "module": "A1",
                    "scenario": "Standard scenario"
                },
                {
                    "value": "1,99E-04",
                    "module": "A2",
                    "scenario": "Standard scenario"
                },
                {
                    "value": "6,34E-05",
                    "module": "A3",
                    "scenario": "Standard scenario"
                },
                {
                    "value": "4,27E-04",
                    "module": "A4",
                    "scenario": "Standard scenario"
                },
                {
                    "value": "7,24E-06",
                    "module": "A5",
                    "scenario": "Standard scenario"
                },
                {
                    "value": "5,07E-06",
                    "module": "C1",
                    "scenario": "Standard scenario"
                },
                {
                    "value": "1,63E-04",
                    "module": "C2",
                    "scenario": "Standard scenario"
                },
                {
                    "value": "4,51E-06",
                    "module": "C3",
                    "scenario": "Standard scenario"
                },
                {
                    "value": "4,97E-07",
                    "module": "C4",
                    "scenario": "Standard scenario"
                },
                {
                    "value": "-2,05E-04",
                    "module": "D",
                    "scenario": "Standard scenario"
                },
                {
                    "value": "1,58E-03",
                    "module": "A1A3",
                    "scenario": null
                }
            ]
        },
        {
            "parameter": "ADPF",
            "values": [
                {
                    "value": "6,83E+02",
                    "module": "A1",
                    "scenario": "Standard scenario"
                },
                {
                    "value": "1,31E+02",
                    "module": "A2",
                    "scenario": "Standard scenario"
                },
                {
                    "value": "2,39E+02",
                    "module": "A3",
                    "scenario": "Standard scenario"
                },
                {
                    "value": "4,03E+02",
                    "module": "A4",
                    "scenario": "Standard scenario"
                },
                {
                    "value": "6,50E+01",
                    "module": "A5",
                    "scenario": "Standard scenario"
                },
                {
                    "value": "4,55E+01",
                    "module": "C1",
                    "scenario": "Standard scenario"
                },
                {
                    "value": "9,69E+01",
                    "module": "C2",
                    "scenario": "Standard scenario"
                },
                {
                    "value": "2,15E+01",
                    "module": "C3",
                    "scenario": "Standard scenario"
                },
                {
                    "value": "1,52E+00",
                    "module": "C4",
                    "scenario": "Standard scenario"
                },
                {
                    "value": "-5,14E+01",
                    "module": "D",
                    "scenario": "Standard scenario"
                },
                {
                    "value": "1,05E+03",
                    "module": "A1A3",
                    "scenario": null
                }
            ]
        },
        {
            "parameter": "WDP",
            "values": [
                {
                    "value": "2,15E+01",
                    "module": "A1",
                    "scenario": "Standard scenario"
                },
                {
                    "value": "4,30E-01",
                    "module": "A2",
                    "scenario": "Standard scenario"
                },
                {
                    "value": "3,74E-01",
                    "module": "A3",
                    "scenario": "Standard scenario"
                },
                {
                    "value": "1,26E+00",
                    "module": "A4",
                    "scenario": "Standard scenario"
                },
                {
                    "value": "8,71E-02",
                    "module": "A5",
                    "scenario": "Standard scenario"
                },
                {
                    "value": "6,10E-02",
                    "module": "C1",
                    "scenario": "Standard scenario"
                },
                {
                    "value": "3,47E-01",
                    "module": "C2",
                    "scenario": "Standard scenario"
                },
                {
                    "value": "9,73E-02",
                    "module": "C3",
                    "scenario": "Standard scenario"
                },
                {
                    "value": "6,80E-02",
                    "module": "C4",
                    "scenario": "Standard scenario"
                },
                {
                    "value": "-5,91E+01",
                    "module": "D",
                    "scenario": "Standard scenario"
                },
                {
                    "value": "2,23E+01",
                    "module": "A1A3",
                    "scenario": null
                }
            ]
        },
        {
            "parameter": "EP-freshwater",
            "values": [
                {
                    "value": "2,41E-03",
                    "module": "A1",
                    "scenario": "Standard scenario"
                },
                {
                    "value": "8,12E-05",
                    "module": "A2",
                    "scenario": "Standard scenario"
                },
                {
                    "value": "1,56E-04",
                    "module": "A3",
                    "scenario": "Standard scenario"
                },
                {
                    "value": "1,93E-04",
                    "module": "A4",
                    "scenario": "Standard scenario"
                },
                {
                    "value": "1,72E-05",
                    "module": "A5",
                    "scenario": "Standard scenario"
                },
                {
                    "value": "1,20E-05",
                    "module": "C1",
                    "scenario": "Standard scenario"
                },
                {
                    "value": "6,48E-05",
                    "module": "C2",
                    "scenario": "Standard scenario"
                },
                {
                    "value": "4,98E-05",
                    "module": "C3",
                    "scenario": "Standard scenario"
                },
                {
                    "value": "6,08E-07",
                    "module": "C4",
                    "scenario": "Standard scenario"
                },
                {
                    "value": "-1,52E-04",
                    "module": "D",
                    "scenario": "Standard scenario"
                },
                {
                    "value": "2,65E-03",
                    "module": "A1A3",
                    "scenario": null
                }
            ]
        },
        {
            "parameter": "EP-marine",
            "values": [
                {
                    "value": "9,35E-02",
                    "module": "A1",
                    "scenario": "Standard scenario"
                },
                {
                    "value": "2,55E-02",
                    "module": "A2",
                    "scenario": "Standard scenario"
                },
                {
                    "value": "9,49E-03",
                    "module": "A3",
                    "scenario": "Standard scenario"
                },
                {
                    "value": "4,94E-02",
                    "module": "A4",
                    "scenario": "Standard scenario"
                },
                {
                    "value": "2,18E-02",
                    "module": "A5",
                    "scenario": "Standard scenario"
                },
                {
                    "value": "1,53E-02",
                    "module": "C1",
                    "scenario": "Standard scenario"
                },
                {
                    "value": "1,31E-02",
                    "module": "C2",
                    "scenario": "Standard scenario"
                },
                {
                    "value": "3,99E-03",
                    "module": "C3",
                    "scenario": "Standard scenario"
                },
                {
                    "value": "1,77E-04",
                    "module": "C4",
                    "scenario": "Standard scenario"
                },
                {
                    "value": "-8,52E-03",
                    "module": "D",
                    "scenario": "Standard scenario"
                },
                {
                    "value": "1,28E-01",
                    "module": "A1A3",
                    "scenario": null
                }
            ]
        },
        {
            "parameter": "EP-terrestrial",
            "values": [
                {
                    "value": "1,12E+03",
                    "module": "A1",
                    "scenario": "Standard scenario"
                },
                {
                    "value": "1,12E+02",
                    "module": "A2",
                    "scenario": "Standard scenario"
                },
                {
                    "value": "7,46E+01",
                    "module": "A3",
                    "scenario": "Standard scenario"
                },
                {
                    "value": "3,17E+02",
                    "module": "A4",
                    "scenario": "Standard scenario"
                },
                {
                    "value": "3,92E+01",
                    "module": "A5",
                    "scenario": "Standard scenario"
                },
                {
                    "value": "2,74E+01",
                    "module": "C1",
                    "scenario": "Standard scenario"
                },
                {
                    "value": "8,64E+01",
                    "module": "C2",
                    "scenario": "Standard scenario"
                },
                {
                    "value": "1,74E+01",
                    "module": "C3",
                    "scenario": "Standard scenario"
                },
                {
                    "value": "9,84E-01",
                    "module": "C4",
                    "scenario": "Standard scenario"
                },
                {
                    "value": "-8,29E+01",
                    "module": "D",
                    "scenario": "Standard scenario"
                },
                {
                    "value": "1,31E+03",
                    "module": "A1A3",
                    "scenario": null
                }
            ]
        }
    ],
    "additional_environmental_impact": [
        {
            "parameter": "PM",
            "values": [
                {
                    "value": "2,81E-06",
                    "module": "A1",
                    "scenario": "Standard scenario"
                },
                {
                    "value": "7,05E-07",
                    "module": "A2",
                    "scenario": "Standard scenario"
                },
                {
                    "value": "3,02E-07",
                    "module": "A3",
                    "scenario": "Standard scenario"
                },
                {
                    "value": "2,24E-06",
                    "module": "A4",
                    "scenario": "Standard scenario"
                },
                {
                    "value": "1,31E-06",
                    "module": "A5",
                    "scenario": "Standard scenario"
                },
                {
                    "value": "9,17E-07",
                    "module": "C1",
                    "scenario": "Standard scenario"
                },
                {
                    "value": "5,78E-07",
                    "module": "C2",
                    "scenario": "Standard scenario"
                },
                {
                    "value": "2,21E-07",
                    "module": "C3",
                    "scenario": "Standard scenario"
                },
                {
                    "value": "1,00E-08",
                    "module": "C4",
                    "scenario": "Standard scenario"
                },
                {
                    "value": "-5,13E-07",
                    "module": "D",
                    "scenario": "Standard scenario"
                },
                {
                    "value": "3,82E-06",
                    "module": "A1A3",
                    "scenario": null
                }
            ]
        },
        {
            "parameter": "ETP-fw",
            "values": [
                {
                    "value": "1,09E+00",
                    "module": "A1",
                    "scenario": "Standard scenario"
                },
                {
                    "value": "2,83E-01",
                    "module": "A2",
                    "scenario": "Standard scenario"
                },
                {
                    "value": "9,40E-02",
                    "module": "A3",
                    "scenario": "Standard scenario"
                },
                {
                    "value": "5,48E-01",
                    "module": "A4",
                    "scenario": "Standard scenario"
                },
                {
                    "value": "2,39E-01",
                    "module": "A5",
                    "scenario": "Standard scenario"
                },
                {
                    "value": "1,68E-01",
                    "module": "C1",
                    "scenario": "Standard scenario"
                },
                {
                    "value": "1,45E-01",
                    "module": "C2",
                    "scenario": "Standard scenario"
                },
                {
                    "value": "4,43E-02",
                    "module": "C3",
                    "scenario": "Standard scenario"
                },
                {
                    "value": "1,95E-03",
                    "module": "C4",
                    "scenario": "Standard scenario"
                },
                {
                    "value": "-9,89E-02",
                    "module": "D",
                    "scenario": "Standard scenario"
                },
                {
                    "value": "1,47E+00",
                    "module": "A1A3",
                    "scenario": null
                }
            ]
        },
        {
            "parameter": "HTP-c",
            "values": [
                {
                    "value": "1,12E-07",
                    "module": "A1",
                    "scenario": "Standard scenario"
                },
                {
                    "value": "4,25E-09",
                    "module": "A2",
                    "scenario": "Standard scenario"
                },
                {
                    "value": "2,65E-08",
                    "module": "A3",
                    "scenario": "Standard scenario"
                },
                {
                    "value": "8,67E-09",
                    "module": "A4",
                    "scenario": "Standard scenario"
                },
                {
                    "value": "1,37E-09",
                    "module": "A5",
                    "scenario": "Standard scenario"
                },
                {
                    "value": "9,59E-10",
                    "module": "C1",
                    "scenario": "Standard scenario"
                },
                {
                    "value": "2,80E-09",
                    "module": "C2",
                    "scenario": "Standard scenario"
                },
                {
                    "value": "4,13E-10",
                    "module": "C3",
                    "scenario": "Standard scenario"
                },
                {
                    "value": "2,27E-11",
                    "module": "C4",
                    "scenario": "Standard scenario"
                },
                {
                    "value": "-3,07E-09",
                    "module": "D",
                    "scenario": "Standard scenario"
                },
                {
                    "value": "1,43E-07",
                    "module": "A1A3",
                    "scenario": null
                }
            ]
        },
        {
            "parameter": "HTP-nc",
            "values": [
                {
                    "value": "3,51E-06",
                    "module": "A1",
                    "scenario": "Standard scenario"
                },
                {
                    "value": "1,19E-07",
                    "module": "A2",
                    "scenario": "Standard scenario"
                },
                {
                    "value": "1,36E-07",
                    "module": "A3",
                    "scenario": "Standard scenario"
                },
                {
                    "value": "3,54E-07",
                    "module": "A4",
                    "scenario": "Standard scenario"
                },
                {
                    "value": "3,36E-08",
                    "module": "A5",
                    "scenario": "Standard scenario"
                },
                {
                    "value": "2,36E-08",
                    "module": "C1",
                    "scenario": "Standard scenario"
                },
                {
                    "value": "9,45E-08",
                    "module": "C2",
                    "scenario": "Standard scenario"
                },
                {
                    "value": "1,17E-08",
                    "module": "C3",
                    "scenario": "Standard scenario"
                },
                {
                    "value": "7,00E-10",
                    "module": "C4",
                    "scenario": "Standard scenario"
                },
                {
                    "value": "-8,66E-08",
                    "module": "D",
                    "scenario": "Standard scenario"
                },
                {
                    "value": "3,76E-06",
                    "module": "A1A3",
                    "scenario": null
                }
            ]
        },
        {
            "parameter": "SQP",
            "values": [
                {
                    "value": "2,40E+02",
                    "module": "A1",
                    "scenario": "Standard scenario"
                },
                {
                    "value": "9,81E+01",
                    "module": "A2",
                    "scenario": "Standard scenario"
                },
                {
                    "value": "3,29E+02",
                    "module": "A3",
                    "scenario": "Standard scenario"
                },
                {
                    "value": "4,31E+02",
                    "module": "A4",
                    "scenario": "Standard scenario"
                },
                {
                    "value": "8,29E+00",
                    "module": "A5",
                    "scenario": "Standard scenario"
                },
                {
                    "value": "5,81E+00",
                    "module": "C1",
                    "scenario": "Standard scenario"
                },
                {
                    "value": "8,40E+01",
                    "module": "C2",
                    "scenario": "Standard scenario"
                },
                {
                    "value": "3,58E+00",
                    "module": "C3",
                    "scenario": "Standard scenario"
                },
                {
                    "value": "3,18E+00",
                    "module": "C4",
                    "scenario": "Standard scenario"
                },
                {
                    "value": "-6,64E+01",
                    "module": "D",
                    "scenario": "Standard scenario"
                },
                {
                    "value": "6,67E+02",
                    "module": "A1A3",
                    "scenario": null
                }
            ]
        },
        {
            "parameter": "IRP",
            "values": [
                {
                    "value": "3,10E+00",
                    "module": "A1",
                    "scenario": "Standard scenario"
                },
                {
                    "value": "5,49E-01",
                    "module": "A2",
                    "scenario": "Standard scenario"
                },
                {
                    "value": "3,82E-01",
                    "module": "A3",
                    "scenario": "Standard scenario"
                },
                {
                    "value": "1,76E+00",
                    "module": "A4",
                    "scenario": "Standard scenario"
                },
                {
                    "value": "2,78E-01",
                    "module": "A5",
                    "scenario": "Standard scenario"
                },
                {
                    "value": "1,95E-01",
                    "module": "C1",
                    "scenario": "Standard scenario"
                },
                {
                    "value": "4,06E-01",
                    "module": "C2",
                    "scenario": "Standard scenario"
                },
                {
                    "value": "6,80E-02",
                    "module": "C3",
                    "scenario": "Standard scenario"
                },
                {
                    "value": "6,23E-03",
                    "module": "C4",
                    "scenario": "Standard scenario"
                },
                {
                    "value": "-2,07E-01",
                    "module": "D",
                    "scenario": "Standard scenario"
                },
                {
                    "value": "4,03E+00",
                    "module": "A1A3",
                    "scenario": null
                }
            ]
        }
    ],
    "resource_use": [
        {
            "parameter": "PERE",
            "values": [
                {
                    "value": "5,23E+01",
                    "module": "A1",
                    "scenario": "Standard scenario"
                },
                {
                    "value": "1,54E+00",
                    "module": "A2",
                    "scenario": "Standard scenario"
                },
                {
                    "value": "1,45E+01",
                    "module": "A3",
                    "scenario": "Standard scenario"
                },
                {
                    "value": "4,90E+00",
                    "module": "A4",
                    "scenario": "Standard scenario"
                },
                {
                    "value": "3,51E-01",
                    "module": "A5",
                    "scenario": "Standard scenario"
                },
                {
                    "value": "2,46E-01",
                    "module": "C1",
                    "scenario": "Standard scenario"
                },
                {
                    "value": "1,21E+00",
                    "module": "C2",
                    "scenario": "Standard scenario"
                },
                {
                    "value": "1,22E+00",
                    "module": "C3",
                    "scenario": "Standard scenario"
                },
                {
                    "value": "1,23E-02",
                    "module": "C4",
                    "scenario": "Standard scenario"
                },
                {
                    "value": "-3,56E+00",
                    "module": "D",
                    "scenario": "Standard scenario"
                },
                {
                    "value": "6,83E+01",
                    "module": "A1A3",
                    "scenario": null
                }
            ]
        },
        {
            "parameter": "PERM",
            "values": [
                {
                    "value": "0,00E+00",
                    "module": "A1",
                    "scenario": "Standard scenario"
                },
                {
                    "value": "0,00E+00",
                    "module": "A2",
                    "scenario": "Standard scenario"
                },
                {
                    "value": "4,02E+01",
                    "module": "A3",
                    "scenario": "Standard scenario"
                },
                {
                    "value": "0,00E+00",
                    "module": "A4",
                    "scenario": "Standard scenario"
                },
                {
                    "value": "0,00E+00",
                    "module": "A5",
                    "scenario": "Standard scenario"
                },
                {
                    "value": "0,00E+00",
                    "module": "C1",
                    "scenario": "Standard scenario"
                },
                {
                    "value": "0,00E+00",
                    "module": "C2",
                    "scenario": "Standard scenario"
                },
                {
                    "value": "0,00E+00",
                    "module": "C3",
                    "scenario": "Standard scenario"
                },
                {
                    "value": "0,00E+00",
                    "module": "C4",
                    "scenario": "Standard scenario"
                },
                {
                    "value": "0,00E+00",
                    "module": "D",
                    "scenario": "Standard scenario"
                },
                {
                    "value": "4,02E+01",
                    "module": "A1A3",
                    "scenario": null
                }
            ]
        },
        {
            "parameter": "PERT",
            "values": [
                {
                    "value": "5,23E+01",
                    "module": "A1",
                    "scenario": "Standard scenario"
                },
                {
                    "value": "1,54E+00",
                    "module": "A2",
                    "scenario": "Standard scenario"
                },
                {
                    "value": "5,46E+01",
                    "module": "A3",
                    "scenario": "Standard scenario"
                },
                {
                    "value": "4,90E+00",
                    "module": "A4",
                    "scenario": "Standard scenario"
                },
                {
                    "value": "3,51E-01",
                    "module": "A5",
                    "scenario": "Standard scenario"
                },
                {
                    "value": "2,46E-01",
                    "module": "C1",
                    "scenario": "Standard scenario"
                },
                {
                    "value": "1,21E+00",
                    "module": "C2",
                    "scenario": "Standard scenario"
                },
                {
                    "value": "1,22E+00",
                    "module": "C3",
                    "scenario": "Standard scenario"
                },
                {
                    "value": "1,23E-02",
                    "module": "C4",
                    "scenario": "Standard scenario"
                },
                {
                    "value": "-3,56E+00",
                    "module": "D",
                    "scenario": "Standard scenario"
                },
                {
                    "value": "1,08E+02",
                    "module": "A1A3",
                    "scenario": null
                }
            ]
        },
        {
            "parameter": "PENRE",
            "values": [
                {
                    "value": "7,24E+02",
                    "module": "A1",
                    "scenario": "Standard scenario"
                },
                {
                    "value": "1,39E+02",
                    "module": "A2",
                    "scenario": "Standard scenario"
                },
                {
                    "value": "2,60E+02",
                    "module": "A3",
                    "scenario": "Standard scenario"
                },
                {
                    "value": "4,28E+02",
                    "module": "A4",
                    "scenario": "Standard scenario"
                },
                {
                    "value": "6,90E+01",
                    "module": "A5",
                    "scenario": "Standard scenario"
                },
                {
                    "value": "4,83E+01",
                    "module": "C1",
                    "scenario": "Standard scenario"
                },
                {
                    "value": "1,03E+02",
                    "module": "C2",
                    "scenario": "Standard scenario"
                },
                {
                    "value": "2,29E+01",
                    "module": "C3",
                    "scenario": "Standard scenario"
                },
                {
                    "value": "1,61E+00",
                    "module": "C4",
                    "scenario": "Standard scenario"
                },
                {
                    "value": "-5,46E+01",
                    "module": "D",
                    "scenario": "Standard scenario"
                },
                {
                    "value": "1,12E+03",
                    "module": "A1A3",
                    "scenario": null
                }
            ]
        },
        {
            "parameter": "PENRM",
            "values": [
                {
                    "value": "0,00E+00",
                    "module": "A1",
                    "scenario": "Standard scenario"
                },
                {
                    "value": "0,00E+00",
                    "module": "A2",
                    "scenario": "Standard scenario"
                },
                {
                    "value": "2,13E+00",
                    "module": "A3",
                    "scenario": "Standard scenario"
                },
                {
                    "value": "0,00E+00",
                    "module": "A4",
                    "scenario": "Standard scenario"
                },
                {
                    "value": "0,00E+00",
                    "module": "A5",
                    "scenario": "Standard scenario"
                },
                {
                    "value": "0,00E+00",
                    "module": "C1",
                    "scenario": "Standard scenario"
                },
                {
                    "value": "0,00E+00",
                    "module": "C2",
                    "scenario": "Standard scenario"
                },
                {
                    "value": "0,00E+00",
                    "module": "C3",
                    "scenario": "Standard scenario"
                },
                {
                    "value": "0,00E+00",
                    "module": "C4",
                    "scenario": "Standard scenario"
                },
                {
                    "value": "0,00E+00",
                    "module": "D",
                    "scenario": "Standard scenario"
                },
                {
                    "value": "2,13E+00",
                    "module": "A1A3",
                    "scenario": null
                }
            ]
        },
        {
            "parameter": "PENRT",
            "values": [
                {
                    "value": "7,24E+02",
                    "module": "A1",
                    "scenario": "Standard scenario"
                },
                {
                    "value": "1,39E+02",
                    "module": "A2",
                    "scenario": "Standard scenario"
                },
                {
                    "value": "2,62E+02",
                    "module": "A3",
                    "scenario": "Standard scenario"
                },
                {
                    "value": "4,28E+02",
                    "module": "A4",
                    "scenario": "Standard scenario"
                },
                {
                    "value": "6,90E+01",
                    "module": "A5",
                    "scenario": "Standard scenario"
                },
                {
                    "value": "4,83E+01",
                    "module": "C1",
                    "scenario": "Standard scenario"
                },
                {
                    "value": "1,03E+02",
                    "module": "C2",
                    "scenario": "Standard scenario"
                },
                {
                    "value": "2,29E+01",
                    "module": "C3",
                    "scenario": "Standard scenario"
                },
                {
                    "value": "1,61E+00",
                    "module": "C4",
                    "scenario": "Standard scenario"
                },
                {
                    "value": "-5,46E+01",
                    "module": "D",
                    "scenario": "Standard scenario"
                },
                {
                    "value": "1,12E+03",
                    "module": "A1A3",
                    "scenario": null
                }
            ]
        },
        {
            "parameter": "SM",
            "values": [
                {
                    "value": "7,70E+00",
                    "module": "A1",
                    "scenario": "Standard scenario"
                },
                {
                    "value": "0,00E+00",
                    "module": "A2",
                    "scenario": "Standard scenario"
                },
                {
                    "value": "0,00E+00",
                    "module": "A3",
                    "scenario": "Standard scenario"
                },
                {
                    "value": "0,00E+00",
                    "module": "A4",
                    "scenario": "Standard scenario"
                },
                {
                    "value": "0,00E+00",
                    "module": "A5",
                    "scenario": "Standard scenario"
                },
                {
                    "value": "0,00E+00",
                    "module": "C1",
                    "scenario": "Standard scenario"
                },
                {
                    "value": "0,00E+00",
                    "module": "C2",
                    "scenario": "Standard scenario"
                },
                {
                    "value": "0,00E+00",
                    "module": "C3",
                    "scenario": "Standard scenario"
                },
                {
                    "value": "0,00E+00",
                    "module": "C4",
                    "scenario": "Standard scenario"
                },
                {
                    "value": "0,00E+00",
                    "module": "D",
                    "scenario": "Standard scenario"
                },
                {
                    "value": "7,70E+00",
                    "module": "A1A3",
                    "scenario": null
                }
            ]
        },
        {
            "parameter": "RSF",
            "values": [
                {
                    "value": "0,00E+00",
                    "module": "A1",
                    "scenario": "Standard scenario"
                },
                {
                    "value": "0,00E+00",
                    "module": "A2",
                    "scenario": "Standard scenario"
                },
                {
                    "value": "0,00E+00",
                    "module": "A3",
                    "scenario": "Standard scenario"
                },
                {
                    "value": "0,00E+00",
                    "module": "A4",
                    "scenario": "Standard scenario"
                },
                {
                    "value": "0,00E+00",
                    "module": "A5",
                    "scenario": "Standard scenario"
                },
                {
                    "value": "0,00E+00",
                    "module": "C1",
                    "scenario": "Standard scenario"
                },
                {
                    "value": "0,00E+00",
                    "module": "C2",
                    "scenario": "Standard scenario"
                },
                {
                    "value": "0,00E+00",
                    "module": "C3",
                    "scenario": "Standard scenario"
                },
                {
                    "value": "0,00E+00",
                    "module": "C4",
                    "scenario": "Standard scenario"
                },
                {
                    "value": "0,00E+00",
                    "module": "D",
                    "scenario": "Standard scenario"
                },
                {
                    "value": "0,00E+00",
                    "module": "A1A3",
                    "scenario": null
                }
            ]
        },
        {
            "parameter": "NRSF",
            "values": [
                {
                    "value": "0,00E+00",
                    "module": "A1",
                    "scenario": "Standard scenario"
                },
                {
                    "value": "0,00E+00",
                    "module": "A2",
                    "scenario": "Standard scenario"
                },
                {
                    "value": "0,00E+00",
                    "module": "A3",
                    "scenario": "Standard scenario"
                },
                {
                    "value": "0,00E+00",
                    "module": "A4",
                    "scenario": "Standard scenario"
                },
                {
                    "value": "0,00E+00",
                    "module": "A5",
                    "scenario": "Standard scenario"
                },
                {
                    "value": "0,00E+00",
                    "module": "C1",
                    "scenario": "Standard scenario"
                },
                {
                    "value": "0,00E+00",
                    "module": "C2",
                    "scenario": "Standard scenario"
                },
                {
                    "value": "0,00E+00",
                    "module": "C3",
                    "scenario": "Standard scenario"
                },
                {
                    "value": "0,00E+00",
                    "module": "C4",
                    "scenario": "Standard scenario"
                },
                {
                    "value": "0,00E+00",
                    "module": "D",
                    "scenario": "Standard scenario"
                },
                {
                    "value": "0,00E+00",
                    "module": "A1A3",
                    "scenario": null
                }
            ]
        },
        {
            "parameter": "FW",
            "values": [
                {
                    "value": "1,23E+00",
                    "module": "A1",
                    "scenario": "Standard scenario"
                },
                {
                    "value": "1,47E-02",
                    "module": "A2",
                    "scenario": "Standard scenario"
                },
                {
                    "value": "3,05E-02",
                    "module": "A3",
                    "scenario": "Standard scenario"
                },
                {
                    "value": "4,41E-02",
                    "module": "A4",
                    "scenario": "Standard scenario"
                },
                {
                    "value": "3,34E-03",
                    "module": "A5",
                    "scenario": "Standard scenario"
                },
                {
                    "value": "2,34E-03",
                    "module": "C1",
                    "scenario": "Standard scenario"
                },
                {
                    "value": "1,18E-02",
                    "module": "C2",
                    "scenario": "Standard scenario"
                },
                {
                    "value": "7,17E-03",
                    "module": "C3",
                    "scenario": "Standard scenario"
                },
                {
                    "value": "1,62E-03",
                    "module": "C4",
                    "scenario": "Standard scenario"
                },
                {
                    "value": "-1,39E+00",
                    "module": "D",
                    "scenario": "Standard scenario"
                },
                {
                    "value": "1,28E+00",
                    "module": "A1A3",
                    "scenario": null
                }
            ]
        }
    ],
    "end_of_life_waste": [
        {
            "parameter": "HWD",
            "values": [
                {
                    "value": "7,37E-04",
                    "module": "A1",
                    "scenario": "Standard scenario"
                },
                {
                    "value": "2,98E-04",
                    "module": "A2",
                    "scenario": "Standard scenario"
                },
                {
                    "value": "3,10E-04",
                    "module": "A3",
                    "scenario": "Standard scenario"
                },
                {
                    "value": "9,32E-04",
                    "module": "A4",
                    "scenario": "Standard scenario"
                },
                {
                    "value": "1,77E-04",
                    "module": "A5",
                    "scenario": "Standard scenario"
                },
                {
                    "value": "1,24E-04",
                    "module": "C1",
                    "scenario": "Standard scenario"
                },
                {
                    "value": "2,45E-04",
                    "module": "C2",
                    "scenario": "Standard scenario"
                },
                {
                    "value": "3,74E-05",
                    "module": "C3",
                    "scenario": "Standard scenario"
                },
                {
                    "value": "2,27E-06",
                    "module": "C4",
                    "scenario": "Standard scenario"
                },
                {
                    "value": "-1,04E-04",
                    "module": "D",
                    "scenario": "Standard scenario"
                },
                {
                    "value": "1,34E-03",
                    "module": "A1A3",
                    "scenario": null
                }
            ]
        },
        {
            "parameter": "NHWD",
            "values": [
                {
                    "value": "5,34E+00",
                    "module": "A1",
                    "scenario": "Standard scenario"
                },
                {
                    "value": "7,03E+00",
                    "module": "A2",
                    "scenario": "Standard scenario"
                },
                {
                    "value": "1,02E+00",
                    "module": "A3",
                    "scenario": "Standard scenario"
                },
                {
                    "value": "3,25E+01",
                    "module": "A4",
                    "scenario": "Standard scenario"
                },
                {
                    "value": "7,69E-02",
                    "module": "A5",
                    "scenario": "Standard scenario"
                },
                {
                    "value": "5,39E-02",
                    "module": "C1",
                    "scenario": "Standard scenario"
                },
                {
                    "value": "6,14E+00",
                    "module": "C2",
                    "scenario": "Standard scenario"
                },
                {
                    "value": "2,99E+00",
                    "module": "C3",
                    "scenario": "Standard scenario"
                },
                {
                    "value": "1,03E+01",
                    "module": "C4",
                    "scenario": "Standard scenario"
                },
                {
                    "value": "-5,57E-01",
                    "module": "D",
                    "scenario": "Standard scenario"
                },
                {
                    "value": "1,34E+01",
                    "module": "A1A3",
                    "scenario": null
                }
            ]
        },
        {
            "parameter": "RWD",
            "values": [
                {
                    "value": "3,28E-03",
                    "module": "A1",
                    "scenario": "Standard scenario"
                },
                {
                    "value": "8,64E-04",
                    "module": "A2",
                    "scenario": "Standard scenario"
                },
                {
                    "value": "4,59E-04",
                    "module": "A3",
                    "scenario": "Standard scenario"
                },
                {
                    "value": "2,76E-03",
                    "module": "A4",
                    "scenario": "Standard scenario"
                },
                {
                    "value": "4,51E-04",
                    "module": "A5",
                    "scenario": "Standard scenario"
                },
                {
                    "value": "3,16E-04",
                    "module": "C1",
                    "scenario": "Standard scenario"
                },
                {
                    "value": "6,36E-04",
                    "module": "C2",
                    "scenario": "Standard scenario"
                },
                {
                    "value": "9,64E-05",
                    "module": "C3",
                    "scenario": "Standard scenario"
                },
                {
                    "value": "9,97E-06",
                    "module": "C4",
                    "scenario": "Standard scenario"
                },
                {
                    "value": "-2,25E-04",
                    "module": "D",
                    "scenario": "Standard scenario"
                },
                {
                    "value": "4,60E-03",
                    "module": "A1A3",
                    "scenario": null
                }
            ]
        }
    ],
    "end_of_life_flow": [
        {
            "parameter": "CRU",
            "values": [
                {
                    "value": "0,00E+00",
                    "module": "A1",
                    "scenario": "Standard scenario"
                },
                {
                    "value": "0,00E+00",
                    "module": "A2",
                    "scenario": "Standard scenario"
                },
                {
                    "value": "0,00E+00",
                    "module": "A3",
                    "scenario": "Standard scenario"
                },
                {
                    "value": "0,00E+00",
                    "module": "A4",
                    "scenario": "Standard scenario"
                },
                {
                    "value": "0,00E+00",
                    "module": "A5",
                    "scenario": "Standard scenario"
                },
                {
                    "value": "0,00E+00",
                    "module": "C1",
                    "scenario": "Standard scenario"
                },
                {
                    "value": "0,00E+00",
                    "module": "C2",
                    "scenario": "Standard scenario"
                },
                {
                    "value": "0,00E+00",
                    "module": "C3",
                    "scenario": "Standard scenario"
                },
                {
                    "value": "0,00E+00",
                    "module": "C4",
                    "scenario": "Standard scenario"
                },
                {
                    "value": "0,00E+00",
                    "module": "D",
                    "scenario": "Standard scenario"
                },
                {
                    "value": "0,00E+00",
                    "module": "A1A3",
                    "scenario": null
                }
            ]
        },
        {
            "parameter": "MFR",
            "values": [
                {
                    "value": "0,00E+00",
                    "module": "A1",
                    "scenario": "Standard scenario"
                },
                {
                    "value": "0,00E+00",
                    "module": "A2",
                    "scenario": "Standard scenario"
                },
                {
                    "value": "1,28E+01",
                    "module": "A3",
                    "scenario": "Standard scenario"
                },
                {
                    "value": "0,00E+00",
                    "module": "A4",
                    "scenario": "Standard scenario"
                },
                {
                    "value": "0,00E+00",
                    "module": "A5",
                    "scenario": "Standard scenario"
                },
                {
                    "value": "0,00E+00",
                    "module": "C1",
                    "scenario": "Standard scenario"
                },
                {
                    "value": "0,00E+00",
                    "module": "C2",
                    "scenario": "Standard scenario"
                },
                {
                    "value": "9,90E+02",
                    "module": "C3",
                    "scenario": "Standard scenario"
                },
                {
                    "value": "0,00E+00",
                    "module": "C4",
                    "scenario": "Standard scenario"
                },
                {
                    "value": "0,00E+00",
                    "module": "D",
                    "scenario": "Standard scenario"
                },
                {
                    "value": "1,28E+01",
                    "module": "A1A3",
                    "scenario": null
                }
            ]
        },
        {
            "parameter": "MER",
            "values": [
                {
                    "value": "0,00E+00",
                    "module": "A1",
                    "scenario": "Standard scenario"
                },
                {
                    "value": "0,00E+00",
                    "module": "A2",
                    "scenario": "Standard scenario"
                },
                {
                    "value": "0,00E+00",
                    "module": "A3",
                    "scenario": "Standard scenario"
                },
                {
                    "value": "0,00E+00",
                    "module": "A4",
                    "scenario": "Standard scenario"
                },
                {
                    "value": "0,00E+00",
                    "module": "A5",
                    "scenario": "Standard scenario"
                },
                {
                    "value": "0,00E+00",
                    "module": "C1",
                    "scenario": "Standard scenario"
                },
                {
                    "value": "0,00E+00",
                    "module": "C2",
                    "scenario": "Standard scenario"
                },
                {
                    "value": "0,00E+00",
                    "module": "C3",
                    "scenario": "Standard scenario"
                },
                {
                    "value": "0,00E+00",
                    "module": "C4",
                    "scenario": "Standard scenario"
                },
                {
                    "value": "0,00E+00",
                    "module": "D",
                    "scenario": "Standard scenario"
                },
                {
                    "value": "0,00E+00",
                    "module": "A1A3",
                    "scenario": null
                }
            ]
        },
        {
            "parameter": "EEE",
            "values": [
                {
                    "value": "0,00E+00",
                    "module": "A1",
                    "scenario": "Standard scenario"
                },
                {
                    "value": "0,00E+00",
                    "module": "A2",
                    "scenario": "Standard scenario"
                },
                {
                    "value": "7,25E+00",
                    "module": "A3",
                    "scenario": "Standard scenario"
                },
                {
                    "value": "0,00E+00",
                    "module": "A4",
                    "scenario": "Standard scenario"
                },
                {
                    "value": "0,00E+00",
                    "module": "A5",
                    "scenario": "Standard scenario"
                },
                {
                    "value": "0,00E+00",
                    "module": "C1",
                    "scenario": "Standard scenario"
                },
                {
                    "value": "0,00E+00",
                    "module": "C2",
                    "scenario": "Standard scenario"
                },
                {
                    "value": "0,00E+00",
                    "module": "C3",
                    "scenario": "Standard scenario"
                },
                {
                    "value": "0,00E+00",
                    "module": "C4",
                    "scenario": "Standard scenario"
                },
                {
                    "value": "0,00E+00",
                    "module": "D",
                    "scenario": "Standard scenario"
                },
                {
                    "value": "7,25E+00",
                    "module": "A1A3",
                    "scenario": null
                }
            ]
        },
        {
            "parameter": "EET",
            "values": [
                {
                    "value": "0,00E+00",
                    "module": "A1",
                    "scenario": "Standard scenario"
                },
                {
                    "value": "0,00E+00",
                    "module": "A2",
                    "scenario": "Standard scenario"
                },
                {
                    "value": "1,25E+01",
                    "module": "A3",
                    "scenario": "Standard scenario"
                },
                {
                    "value": "0,00E+00",
                    "module": "A4",
                    "scenario": "Standard scenario"
                },
                {
                    "value": "0,00E+00",
                    "module": "A5",
                    "scenario": "Standard scenario"
                },
                {
                    "value": "0,00E+00",
                    "module": "C1",
                    "scenario": "Standard scenario"
                },
                {
                    "value": "0,00E+00",
                    "module": "C2",
                    "scenario": "Standard scenario"
                },
                {
                    "value": "0,00E+00",
                    "module": "C3",
                    "scenario": "Standard scenario"
                },
                {
                    "value": "0,00E+00",
                    "module": "C4",
                    "scenario": "Standard scenario"
                },
                {
                    "value": "0,00E+00",
                    "module": "D",
                    "scenario": "Standard scenario"
                },
                {
                    "value": "1,25E+01",
                    "module": "A1A3",
                    "scenario": null
                }
            ]
        }
    ]
}