{
    "product_name": "Monalite\u00ae M1AT und Monalite\u00ae M1T",
    "epd_id": "EPD-ETE-20230251-IBA1-EN",
    "compliance": [
        "DIN EN 15804+A2",
        "ISO 14025"
    ],
    "producer_name": "Etex Building Performance International",
    "environmental_impact": [
        {
            "parameter": "GWP-total",
            "values": [
                {
                    "value": "4,51E+01",
                    "module": "A1-A3",
                    "scenario": null
                },
                {
                    "value": "6,26E-01",
                    "module": "A5",
                    "scenario": null
                },
                {
                    "value": "3,57E-01",
                    "module": "C2",
                    "scenario": "S1"
                },
                {
                    "value": "3,19E-01",
                    "module": "C2",
                    "scenario": "S2"
                },
                {
                    "value": "2,98E+00",
                    "module": "C3",
                    "scenario": "S1"
                },
                {
                    "value": "0,00E+00",
                    "module": "C3",
                    "scenario": "S2"
                },
                {
                    "value": "0,00E+00",
                    "module": "C4",
                    "scenario": "S1"
                },
                {
                    "value": "2,74E+00",
                    "module": "C4",
                    "scenario": "S2"
                },
                {
                    "value": "-9,02E-01",
                    "module": "D",
                    "scenario": "S1"
                },
                {
                    "value": "-2,72E-01",
                    "module": "D",
                    "scenario": "S2"
                }
            ]
        },
        {
            "parameter": "GWP-fossil",
            "values": [
                {
                    "value": "4,92E+01",
                    "module": "A1-A3",
                    "scenario": null
                },
                {
                    "value": "1,63E-02",
                    "module": "A5",
                    "scenario": null
                },
                {
                    "value": "3,56E-01",
                    "module": "C2",
                    "scenario": "S1"
                },
                {
                    "value": "3,19E-01",
                    "module": "C2",
                    "scenario": "S2"
                },
                {
                    "value": "4,64E-01",
                    "module": "C3",
                    "scenario": "S1"
                },
                {
                    "value": "0,00E+00",
                    "module": "C3",
                    "scenario": "S2"
                },
                {
                    "value": "0,00E+00",
                    "module": "C4",
                    "scenario": "S1"
                },
                {
                    "value": "2,32E-01",
                    "module": "C4",
                    "scenario": "S2"
                },
                {
                    "value": "-6,91E-01",
                    "module": "D",
                    "scenario": "S1"
                },
                {
                    "value": "-6,22E-02",
                    "module": "D",
                    "scenario": "S2"
                }
            ]
        },
        {
            "parameter": "GWP-biogenic",
            "values": [
                {
                    "value": "-4,15E+00",
                    "module": "A1-A3",
                    "scenario": null
                },
                {
                    "value": "6,09E-01",
                    "module": "A5",
                    "scenario": null
                },
                {
                    "value": "1,28E-04",
                    "module": "C2",
                    "scenario": "S1"
                },
                {
                    "value": "1,14E-04",
                    "module": "C2",
                    "scenario": "S2"
                },
                {
                    "value": "2,51E+00",
                    "module": "C3",
                    "scenario": "S1"
                },
                {
                    "value": "0,00E+00",
                    "module": "C3",
                    "scenario": "S2"
                },
                {
                    "value": "0,00E+00",
                    "module": "C4",
                    "scenario": "S1"
                },
                {
                    "value": "2,51E+00",
                    "module": "C4",
                    "scenario": "S2"
                },
                {
                    "value": "-2,10E-01",
                    "module": "D",
                    "scenario": "S1"
                },
                {
                    "value": "-2,09E-01",
                    "module": "D",
                    "scenario": "S2"
                }
            ]
        },
        {
            "parameter": "GWP-luluc",
            "values": [
                {
                    "value": "1,32E-02",
                    "module": "A1-A3",
                    "scenario": null
                },
                {
                    "value": "5,39E-06",
                    "module": "A5",
                    "scenario": null
                },
                {
                    "value": "1,42E-04",
                    "module": "C2",
                    "scenario": "S1"
                },
                {
                    "value": "1,27E-04",
                    "module": "C2",
                    "scenario": "S2"
                },
                {
                    "value": "1,01E-03",
                    "module": "C3",
                    "scenario": "S1"
                },
                {
                    "value": "0,00E+00",
                    "module": "C3",
                    "scenario": "S2"
                },
                {
                    "value": "0,00E+00",
                    "module": "C4",
                    "scenario": "S1"
                },
                {
                    "value": "1,71E-04",
                    "module": "C4",
                    "scenario": "S2"
                },
                {
                    "value": "-8,74E-04",
                    "module": "D",
                    "scenario": "S1"
                },
                {
                    "value": "-2,68E-04",
                    "module": "D",
                    "scenario": "S2"
                }
            ]
        },
        {
            "parameter": "ODP",
            "values": [
                {
                    "value": "5,76E-06",
                    "module": "A1-A3",
                    "scenario": null
                },
                {
                    "value": "2,73E-09",
                    "module": "A5",
                    "scenario": null
                },
                {
                    "value": "8,26E-08",
                    "module": "C2",
                    "scenario": "S1"
                },
                {
                    "value": "7,38E-08",
                    "module": "C2",
                    "scenario": "S2"
                },
                {
                    "value": "3,42E-08",
                    "module": "C3",
                    "scenario": "S1"
                },
                {
                    "value": "0,00E+00",
                    "module": "C3",
                    "scenario": "S2"
                },
                {
                    "value": "0,00E+00",
                    "module": "C4",
                    "scenario": "S1"
                },
                {
                    "value": "8,57E-08",
                    "module": "C4",
                    "scenario": "S2"
                },
                {
                    "value": "-8,00E-08",
                    "module": "D",
                    "scenario": "S1"
                },
                {
                    "value": "-7,33E-09",
                    "module": "D",
                    "scenario": "S2"
                }
            ]
        },
        {
            "parameter": "AP",
            "values": [
                {
                    "value": "1,90E-01",
                    "module": "A1-A3",
                    "scenario": null
                },
                {
                    "value": "8,06E-05",
                    "module": "A5",
                    "scenario": null
                },
                {
                    "value": "1,01E-03",
                    "module": "C2",
                    "scenario": "S1"
                },
                {
                    "value": "9,05E-04",
                    "module": "C2",
                    "scenario": "S2"
                },
                {
                    "value": "3,04E-03",
                    "module": "C3",
                    "scenario": "S1"
                },
                {
                    "value": "0,00E+00",
                    "module": "C3",
                    "scenario": "S2"
                },
                {
                    "value": "0,00E+00",
                    "module": "C4",
                    "scenario": "S1"
                },
                {
                    "value": "2,04E-03",
                    "module": "C4",
                    "scenario": "S2"
                },
                {
                    "value": "-3,82E-03",
                    "module": "D",
                    "scenario": "S1"
                },
                {
                    "value": "-2,72E-04",
                    "module": "D",
                    "scenario": "S2"
                }
            ]
        },
        {
            "parameter": "POCP",
            "values": [
                {
                    "value": "1,58E-01",
                    "module": "A1-A3",
                    "scenario": null
                },
                {
                    "value": "9,72E-05",
                    "module": "A5",
                    "scenario": null
                },
                {
                    "value": "8,62E-04",
                    "module": "C2",
                    "scenario": "S1"
                },
                {
                    "value": "7,70E-04",
                    "module": "C2",
                    "scenario": "S2"
                },
                {
                    "value": "1,91E-03",
                    "module": "C3",
                    "scenario": "S1"
                },
                {
                    "value": "0,00E+00",
                    "module": "C3",
                    "scenario": "S2"
                },
                {
                    "value": "0,00E+00",
                    "module": "C4",
                    "scenario": "S1"
                },
                {
                    "value": "2,19E-03",
                    "module": "C4",
                    "scenario": "S2"
                },
                {
                    "value": "-3,08E-03",
                    "module": "D",
                    "scenario": "S1"
                },
                {
                    "value": "-2,54E-04",
                    "module": "D",
                    "scenario": "S2"
                }
            ]
        },
        {
            "parameter": "ADPE",
            "values": [
                {
                    "value": "4,51E-05",
                    "module": "A1-A3",
                    "scenario": null
                },
                {
                    "value": "3,24E-08",
                    "module": "A5",
                    "scenario": null
                },
                {
                    "value": "9,65E-07",
                    "module": "C2",
                    "scenario": "S1"
                },
                {
                    "value": "8,63E-07",
                    "module": "C2",
                    "scenario": "S2"
                },
                {
                    "value": "1,01E-06",
                    "module": "C3",
                    "scenario": "S1"
                },
                {
                    "value": "0,00E+00",
                    "module": "C3",
                    "scenario": "S2"
                },
                {
                    "value": "0,00E+00",
                    "module": "C4",
                    "scenario": "S1"
                },
                {
                    "value": "5,49E-07",
                    "module": "C4",
                    "scenario": "S2"
                },
                {
                    "value": "-1,71E-06",
                    "module": "D",
                    "scenario": "S1"
                },
                {
                    "value": "-1,70E-07",
                    "module": "D",
                    "scenario": "S2"
                }
            ]
        },
        {
            "parameter": "ADPF",
            "values": [
                {
                    "value": "6,02E+02",
                    "module": "A1-A3",
                    "scenario": null
                },
                {
                    "value": "1,92E-01",
                    "module": "A5",
                    "scenario": null
                },
                {
                    "value": "5,40E+00",
                    "module": "C2",
                    "scenario": "S1"
                },
                {
                    "value": "4,83E+00",
                    "module": "C2",
                    "scenario": "S2"
                },
                {
                    "value": "9,40E+00",
                    "module": "C3",
                    "scenario": "S1"
                },
                {
                    "value": "0,00E+00",
                    "module": "C3",
                    "scenario": "S2"
                },
                {
                    "value": "0,00E+00",
                    "module": "C4",
                    "scenario": "S1"
                },
                {
                    "value": "6,62E+00",
                    "module": "C4",
                    "scenario": "S2"
                },
                {
                    "value": "-1,25E+01",
                    "module": "D",
                    "scenario": "S1"
                },
                {
                    "value": "-1,14E+00",
                    "module": "D",
                    "scenario": "S2"
                }
            ]
        },
        {
            "parameter": "WDP",
            "values": [
                {
                    "value": "2,21E+00",
                    "module": "A1-A3",
                    "scenario": null
                },
                {
                    "value": "1,08E-03",
                    "module": "A5",
                    "scenario": null
                },
                {
                    "value": "1,64E-02",
                    "module": "C2",
                    "scenario": "S1"
                },
                {
                    "value": "1,47E-02",
                    "module": "C2",
                    "scenario": "S2"
                },
                {
                    "value": "1,19E-01",
                    "module": "C3",
                    "scenario": "S1"
                },
                {
                    "value": "0,00E+00",
                    "module": "C3",
                    "scenario": "S2"
                },
                {
                    "value": "0,00E+00",
                    "module": "C4",
                    "scenario": "S1"
                },
                {
                    "value": "3,10E-02",
                    "module": "C4",
                    "scenario": "S2"
                },
                {
                    "value": "-1,03E-01",
                    "module": "D",
                    "scenario": "S1"
                },
                {
                    "value": "-3,38E-02",
                    "module": "D",
                    "scenario": "S2"
                }
            ]
        },
        {
            "parameter": "EP-freshwater",
            "values": [
                {
                    "value": "3,52E-04",
                    "module": "A1-A3",
                    "scenario": null
                },
                {
                    "value": "1,51E-07",
                    "module": "A5",
                    "scenario": null
                },
                {
                    "value": "2,54E-06",
                    "module": "C2",
                    "scenario": "S1"
                },
                {
                    "value": "2,27E-06",
                    "module": "C2",
                    "scenario": "S2"
                },
                {
                    "value": "4,55E-05",
                    "module": "C3",
                    "scenario": "S1"
                },
                {
                    "value": "0,00E+00",
                    "module": "C3",
                    "scenario": "S2"
                },
                {
                    "value": "0,00E+00",
                    "module": "C4",
                    "scenario": "S1"
                },
                {
                    "value": "7,10E-06",
                    "module": "C4",
                    "scenario": "S2"
                },
                {
                    "value": "-3,10E-05",
                    "module": "D",
                    "scenario": "S1"
                },
                {
                    "value": "-4,26E-06",
                    "module": "D",
                    "scenario": "S2"
                }
            ]
        },
        {
            "parameter": "EP-marine",
            "values": [
                {
                    "value": "5,21E-02",
                    "module": "A1-A3",
                    "scenario": null
                },
                {
                    "value": "3,30E-05",
                    "module": "A5",
                    "scenario": null
                },
                {
                    "value": "2,01E-04",
                    "module": "C2",
                    "scenario": "S1"
                },
                {
                    "value": "1,80E-04",
                    "module": "C2",
                    "scenario": "S2"
                },
                {
                    "value": "6,33E-04",
                    "module": "C3",
                    "scenario": "S1"
                },
                {
                    "value": "0,00E+00",
                    "module": "C3",
                    "scenario": "S2"
                },
                {
                    "value": "0,00E+00",
                    "module": "C4",
                    "scenario": "S1"
                },
                {
                    "value": "6,98E-04",
                    "module": "C4",
                    "scenario": "S2"
                },
                {
                    "value": "-9,87E-04",
                    "module": "D",
                    "scenario": "S1"
                },
                {
                    "value": "-6,79E-05",
                    "module": "D",
                    "scenario": "S2"
                }
            ]
        },
        {
            "parameter": "EP-terrestrial",
            "values": [
                {
                    "value": "5,67E-01",
                    "module": "A1-A3",
                    "scenario": null
                },
                {
                    "value": "3,29E-04",
                    "module": "A5",
                    "scenario": null
                },
                {
                    "value": "2,24E-03",
                    "module": "C2",
                    "scenario": "S1"
                },
                {
                    "value": "2,00E-03",
                    "module": "C2",
                    "scenario": "S2"
                },
                {
                    "value": "7,16E-03",
                    "module": "C3",
                    "scenario": "S1"
                },
                {
                    "value": "0,00E+00",
                    "module": "C3",
                    "scenario": "S2"
                },
                {
                    "value": "0,00E+00",
                    "module": "C4",
                    "scenario": "S1"
                },
                {
                    "value": "7,70E-03",
                    "module": "C4",
                    "scenario": "S2"
                },
                {
                    "value": "-1,31E-02",
                    "module": "D",
                    "scenario": "S1"
                },
                {
                    "value": "-7,46E-04",
                    "module": "D",
                    "scenario": "S2"
                }
            ]
        }
    ],
    "additional_environmental_impact": [
        {
            "parameter": "PM",
            "values": [
                {
                    "value": "7,17E-07",
                    "module": "A1-A3",
                    "scenario": null
                },
                {
                    "value": "1,39E-09",
                    "module": "A5",
                    "scenario": null
                },
                {
                    "value": "2,86E-08",
                    "module": "C2",
                    "scenario": "S1"
                },
                {
                    "value": "2,56E-08",
                    "module": "C2",
                    "scenario": "S2"
                },
                {
                    "value": "1,42E-08",
                    "module": "C3",
                    "scenario": "S1"
                },
                {
                    "value": "0,00E+00",
                    "module": "C3",
                    "scenario": "S2"
                },
                {
                    "value": "0,00E+00",
                    "module": "C4",
                    "scenario": "S1"
                },
                {
                    "value": "3,96E-08",
                    "module": "C4",
                    "scenario": "S2"
                },
                {
                    "value": "-3,92E-08",
                    "module": "D",
                    "scenario": "S1"
                },
                {
                    "value": "-5,89E-09",
                    "module": "D",
                    "scenario": "S2"
                }
            ]
        },
        {
            "parameter": "ETP-fw",
            "values": [
                {
                    "value": "3,08E+02",
                    "module": "A1-A3",
                    "scenario": null
                },
                {
                    "value": "1,76E-01",
                    "module": "A5",
                    "scenario": null
                },
                {
                    "value": "4,24E+00",
                    "module": "C2",
                    "scenario": "S1"
                },
                {
                    "value": "3,79E+00",
                    "module": "C2",
                    "scenario": "S2"
                },
                {
                    "value": "8,73E+00",
                    "module": "C3",
                    "scenario": "S1"
                },
                {
                    "value": "0,00E+00",
                    "module": "C3",
                    "scenario": "S2"
                },
                {
                    "value": "0,00E+00",
                    "module": "C4",
                    "scenario": "S1"
                },
                {
                    "value": "3,80E+00",
                    "module": "C4",
                    "scenario": "S2"
                },
                {
                    "value": "-8,56E+01",
                    "module": "D",
                    "scenario": "S1"
                },
                {
                    "value": "-7,48E-01",
                    "module": "D",
                    "scenario": "S2"
                }
            ]
        },
        {
            "parameter": "HTP-c",
            "values": [
                {
                    "value": "8,45E-09",
                    "module": "A1-A3",
                    "scenario": null
                },
                {
                    "value": "4,02E-11",
                    "module": "A5",
                    "scenario": null
                },
                {
                    "value": "1,36E-10",
                    "module": "C2",
                    "scenario": "S1"
                },
                {
                    "value": "1,22E-10",
                    "module": "C2",
                    "scenario": "S2"
                },
                {
                    "value": "6,88E-10",
                    "module": "C3",
                    "scenario": "S1"
                },
                {
                    "value": "0,00E+00",
                    "module": "C3",
                    "scenario": "S2"
                },
                {
                    "value": "0,00E+00",
                    "module": "C4",
                    "scenario": "S1"
                },
                {
                    "value": "1,10E-10",
                    "module": "C4",
                    "scenario": "S2"
                },
                {
                    "value": "-1,89E-10",
                    "module": "D",
                    "scenario": "S1"
                },
                {
                    "value": "-3,03E-11",
                    "module": "D",
                    "scenario": "S2"
                }
            ]
        },
        {
            "parameter": "HTP-nc",
            "values": [
                {
                    "value": "2,11E-07",
                    "module": "A1-A3",
                    "scenario": null
                },
                {
                    "value": "2,54E-10",
                    "module": "A5",
                    "scenario": null
                },
                {
                    "value": "4,29E-09",
                    "module": "C2",
                    "scenario": "S1"
                },
                {
                    "value": "3,83E-09",
                    "module": "C2",
                    "scenario": "S2"
                },
                {
                    "value": "7,80E-09",
                    "module": "C3",
                    "scenario": "S1"
                },
                {
                    "value": "0,00E+00",
                    "module": "C3",
                    "scenario": "S2"
                },
                {
                    "value": "0,00E+00",
                    "module": "C4",
                    "scenario": "S1"
                },
                {
                    "value": "2,23E-09",
                    "module": "C4",
                    "scenario": "S2"
                },
                {
                    "value": "-5,00E-09",
                    "module": "D",
                    "scenario": "S1"
                },
                {
                    "value": "-7,05E-10",
                    "module": "D",
                    "scenario": "S2"
                }
            ]
        },
        {
            "parameter": "SQP",
            "values": [
                {
                    "value": "4,46E+02",
                    "module": "A1-A3",
                    "scenario": null
                },
                {
                    "value": "1,86E-01",
                    "module": "A5",
                    "scenario": null
                },
                {
                    "value": "3,77E+00",
                    "module": "C2",
                    "scenario": "S1"
                },
                {
                    "value": "3,37E+00",
                    "module": "C2",
                    "scenario": "S2"
                },
                {
                    "value": "2,04E+00",
                    "module": "C3",
                    "scenario": "S1"
                },
                {
                    "value": "0,00E+00",
                    "module": "C3",
                    "scenario": "S2"
                },
                {
                    "value": "0,00E+00",
                    "module": "C4",
                    "scenario": "S1"
                },
                {
                    "value": "1,25E+01",
                    "module": "C4",
                    "scenario": "S2"
                },
                {
                    "value": "-2,49E+01",
                    "module": "D",
                    "scenario": "S1"
                },
                {
                    "value": "-2,33E+01",
                    "module": "D",
                    "scenario": "S2"
                }
            ]
        }
    ],
    "resource_use": [
        {
            "parameter": "PERE",
            "values": [
                {
                    "value": "1,95E+02",
                    "module": "A1-A3",
                    "scenario": null
                },
                {
                    "value": "1,65E+00",
                    "module": "A5",
                    "scenario": null
                },
                {
                    "value": "7,60E-02",
                    "module": "C2",
                    "scenario": "S1"
                },
                {
                    "value": "6,79E-02",
                    "module": "C2",
                    "scenario": "S2"
                },
                {
                    "value": "1,38E+00",
                    "module": "C3",
                    "scenario": "S1"
                },
                {
                    "value": "0,00E+00",
                    "module": "C3",
                    "scenario": "S2"
                },
                {
                    "value": "0,00E+00",
                    "module": "C4",
                    "scenario": "S1"
                },
                {
                    "value": "3,42E-01",
                    "module": "C4",
                    "scenario": "S2"
                },
                {
                    "value": "0,00E+00",
                    "module": "D",
                    "scenario": "S1"
                },
                {
                    "value": "0,00E+00",
                    "module": "D",
                    "scenario": "S2"
                }
            ]
        },
        {
            "parameter": "PERM",
            "values": [
                {
                    "value": "3,70E+01",
                    "module": "A1-A3",
                    "scenario": null
                },
                {
                    "value": "-3,63E+00",
                    "module": "A5",
                    "scenario": null
                },
                {
                    "value": "0,00E+00",
                    "module": "C2",
                    "scenario": "S1"
                },
                {
                    "value": "0,00E+00",
                    "module": "C2",
                    "scenario": "S2"
                },
                {
                    "value": "-2,19E+01",
                    "module": "C3",
                    "scenario": "S1"
                },
                {
                    "value": "0,00E+00",
                    "module": "C3",
                    "scenario": "S2"
                },
                {
                    "value": "0,00E+00",
                    "module": "C4",
                    "scenario": "S1"
                },
                {
                    "value": "0,00E+00",
                    "module": "C4",
                    "scenario": "S2"
                },
                {
                    "value": "2,39E+01",
                    "module": "D",
                    "scenario": "S1"
                },
                {
                    "value": "1,99E+00",
                    "module": "D",
                    "scenario": "S2"
                }
            ]
        },
        {
            "parameter": "PERT",
            "values": [
                {
                    "value": "2,32E+02",
                    "module": "A1-A3",
                    "scenario": null
                },
                {
                    "value": "-1,99E+00",
                    "module": "A5",
                    "scenario": null
                },
                {
                    "value": "7,60E-02",
                    "module": "C2",
                    "scenario": "S1"
                },
                {
                    "value": "6,79E-02",
                    "module": "C2",
                    "scenario": "S2"
                },
                {
                    "value": "-2,03E+01",
                    "module": "C3",
                    "scenario": "S1"
                },
                {
                    "value": "0,00E+00",
                    "module": "C3",
                    "scenario": "S2"
                },
                {
                    "value": "0,00E+00",
                    "module": "C4",
                    "scenario": "S1"
                },
                {
                    "value": "3,42E-01",
                    "module": "C4",
                    "scenario": "S2"
                },
                {
                    "value": "2,39E+01",
                    "module": "D",
                    "scenario": "S1"
                },
                {
                    "value": "1,99E+00",
                    "module": "D",
                    "scenario": "S2"
                }
            ]
        },
        {
            "parameter": "PENRE",
            "values": [
                {
                    "value": "6,67E+02",
                    "module": "A1-A3",
                    "scenario": null
                },
                {
                    "value": "2,35E-01",
                    "module": "A5",
                    "scenario": null
                },
                {
                    "value": "5,43E+00",
                    "module": "C2",
                    "scenario": "S1"
                },
                {
                    "value": "4,86E+00",
                    "module": "C2",
                    "scenario": "S2"
                },
                {
                    "value": "9,56E+00",
                    "module": "C3",
                    "scenario": "S1"
                },
                {
                    "value": "0,00E+00",
                    "module": "C3",
                    "scenario": "S2"
                },
                {
                    "value": "0,00E+00",
                    "module": "C4",
                    "scenario": "S1"
                },
                {
                    "value": "6,79E+00",
                    "module": "C4",
                    "scenario": "S2"
                },
                {
                    "value": "0,00E+00",
                    "module": "D",
                    "scenario": "S1"
                },
                {
                    "value": "0,00E+00",
                    "module": "D",
                    "scenario": "S2"
                }
            ]
        },
        {
            "parameter": "PENRM",
            "values": [
                {
                    "value": "9,82E-02",
                    "module": "A1-A3",
                    "scenario": null
                },
                {
                    "value": "-6,00E-02",
                    "module": "A5",
                    "scenario": null
                },
                {
                    "value": "0,00E+00",
                    "module": "C2",
                    "scenario": "S1"
                },
                {
                    "value": "0,00E+00",
                    "module": "C2",
                    "scenario": "S2"
                },
                {
                    "value": "0,00E+00",
                    "module": "C3",
                    "scenario": "S1"
                },
                {
                    "value": "0,00E+00",
                    "module": "C3",
                    "scenario": "S2"
                },
                {
                    "value": "0,00E+00",
                    "module": "C4",
                    "scenario": "S1"
                },
                {
                    "value": "0,00E+00",
                    "module": "C4",
                    "scenario": "S2"
                },
                {
                    "value": "2,83E-02",
                    "module": "D",
                    "scenario": "S1"
                },
                {
                    "value": "2,83E-02",
                    "module": "D",
                    "scenario": "S2"
                }
            ]
        },
        {
            "parameter": "PENRT",
            "values": [
                {
                    "value": "6,68E+02",
                    "module": "A1-A3",
                    "scenario": null
                },
                {
                    "value": "1,68E-01",
                    "module": "A5",
                    "scenario": null
                },
                {
                    "value": "5,43E+00",
                    "module": "C2",
                    "scenario": "S1"
                },
                {
                    "value": "4,86E+00",
                    "module": "C2",
                    "scenario": "S2"
                },
                {
                    "value": "1,12E+01",
                    "module": "C3",
                    "scenario": "S1"
                },
                {
                    "value": "0,00E+00",
                    "module": "C3",
                    "scenario": "S2"
                },
                {
                    "value": "0,00E+00",
                    "module": "C4",
                    "scenario": "S1"
                },
                {
                    "value": "6,79E+00",
                    "module": "C4",
                    "scenario": "S2"
                },
                {
                    "value": "2,83E-02",
                    "module": "D",
                    "scenario": "S1"
                },
                {
                    "value": "2,83E-02",
                    "module": "D",
                    "scenario": "S2"
                }
            ]
        },
        {
            "parameter": "SM",
            "values": [
                {
                    "value": "6,00E-03",
                    "module": "A1-A3",
                    "scenario": null
                },
                {
                    "value": "0,00E+00",
                    "module": "A5",
                    "scenario": null
                },
                {
                    "value": "0,00E+00",
                    "module": "C2",
                    "scenario": "S1"
                },
                {
                    "value": "0,00E+00",
                    "module": "C2",
                    "scenario": "S2"
                },
                {
                    "value": "0,00E+00",
                    "module": "C3",
                    "scenario": "S1"
                },
                {
                    "value": "0,00E+00",
                    "module": "C3",
                    "scenario": "S2"
                },
                {
                    "value": "0,00E+00",
                    "module": "C4",
                    "scenario": "S1"
                },
                {
                    "value": "0,00E+00",
                    "module": "C4",
                    "scenario": "S2"
                },
                {
                    "value": "0,00E+00",
                    "module": "D",
                    "scenario": "S1"
                },
                {
                    "value": "0,00E+00",
                    "module": "D",
                    "scenario": "S2"
                }
            ]
        },
        {
            "parameter": "RSF",
            "values": [
                {
                    "value": "0,00E+00",
                    "module": "A1-A3",
                    "scenario": null
                },
                {
                    "value": "0,00E+00",
                    "module": "A5",
                    "scenario": null
                },
                {
                    "value": "0,00E+00",
                    "module": "C2",
                    "scenario": "S1"
                },
                {
                    "value": "0,00E+00",
                    "module": "C2",
                    "scenario": "S2"
                },
                {
                    "value": "0,00E+00",
                    "module": "C3",
                    "scenario": "S1"
                },
                {
                    "value": "0,00E+00",
                    "module": "C3",
                    "scenario": "S2"
                },
                {
                    "value": "0,00E+00",
                    "module": "C4",
                    "scenario": "S1"
                },
                {
                    "value": "0,00E+00",
                    "module": "C4",
                    "scenario": "S2"
                },
                {
                    "value": "0,00E+00",
                    "module": "D",
                    "scenario": "S1"
                },
                {
                    "value": "0,00E+00",
                    "module": "D",
                    "scenario": "S2"
                }
            ]
        },
        {
            "parameter": "NRSF",
            "values": [
                {
                    "value": "0,00E+00",
                    "module": "A1-A3",
                    "scenario": null
                },
                {
                    "value": "0,00E+00",
                    "module": "A5",
                    "scenario": null
                },
                {
                    "value": "0,00E+00",
                    "module": "C2",
                    "scenario": "S1"
                },
                {
                    "value": "0,00E+00",
                    "module": "C2",
                    "scenario": "S2"
                },
                {
                    "value": "0,00E+00",
                    "module": "C3",
                    "scenario": "S1"
                },
                {
                    "value": "0,00E+00",
                    "module": "C3",
                    "scenario": "S2"
                },
                {
                    "value": "0,00E+00",
                    "module": "C4",
                    "scenario": "S1"
                },
                {
                    "value": "0,00E+00",
                    "module": "C4",
                    "scenario": "S2"
                },
                {
                    "value": "0,00E+00",
                    "module": "D",
                    "scenario": "S1"
                },
                {
                    "value": "0,00E+00",
                    "module": "D",
                    "scenario": "S2"
                }
            ]
        },
        {
            "parameter": "FW",
            "values": [
                {
                    "value": "1,26E+00",
                    "module": "A1-A3",
                    "scenario": null
                },
                {
                    "value": "1,12E-04",
                    "module": "A5",
                    "scenario": null
                },
                {
                    "value": "3,97E-04",
                    "module": "C2",
                    "scenario": "S1"
                },
                {
                    "value": "3,55E-04",
                    "module": "C2",
                    "scenario": "S2"
                },
                {
                    "value": "7,78E-03",
                    "module": "C3",
                    "scenario": "S1"
                },
                {
                    "value": "0,00E+00",
                    "module": "C3",
                    "scenario": "S2"
                },
                {
                    "value": "0,00E+00",
                    "module": "C4",
                    "scenario": "S1"
                },
                {
                    "value": "7,11E-03",
                    "module": "C4",
                    "scenario": "S2"
                },
                {
                    "value": "-5,83E-03",
                    "module": "D",
                    "scenario": "S1"
                },
                {
                    "value": "-9,95E-04",
                    "module": "D",
                    "scenario": "S2"
                }
            ]
        }
    ],
    "end_of_life_waste": [
        {
            "parameter": "HWD",
            "values": [
                {
                    "value": "9,07E-04",
                    "module": "A1-A3",
                    "scenario": null
                },
                {
                    "value": "4,43E-07",
                    "module": "A5",
                    "scenario": null
                },
                {
                    "value": "1,41E-05",
                    "module": "C2",
                    "scenario": "S1"
                },
                {
                    "value": "1,26E-05",
                    "module": "C2",
                    "scenario": "S2"
                },
                {
                    "value": "5,03E-06",
                    "module": "C3",
                    "scenario": "S1"
                },
                {
                    "value": "0,00E+00",
                    "module": "C3",
                    "scenario": "S2"
                },
                {
                    "value": "0,00E+00",
                    "module": "C4",
                    "scenario": "S1"
                },
                {
                    "value": "7,25E-06",
                    "module": "C4",
                    "scenario": "S2"
                },
                {
                    "value": "-1,50E-05",
                    "module": "D",
                    "scenario": "S1"
                },
                {
                    "value": "-1,53E-06",
                    "module": "D",
                    "scenario": "S2"
                }
            ]
        },
        {
            "parameter": "NHWD",
            "values": [
                {
                    "value": "1,29E+01",
                    "module": "A1-A3",
                    "scenario": null
                },
                {
                    "value": "1,51E-01",
                    "module": "A5",
                    "scenario": null
                },
                {
                    "value": "2,83E-01",
                    "module": "C2",
                    "scenario": "S1"
                },
                {
                    "value": "2,53E-01",
                    "module": "C2",
                    "scenario": "S2"
                },
                {
                    "value": "6,02E-02",
                    "module": "C3",
                    "scenario": "S1"
                },
                {
                    "value": "0,00E+00",
                    "module": "C3",
                    "scenario": "S2"
                },
                {
                    "value": "0,00E+00",
                    "module": "C4",
                    "scenario": "S1"
                },
                {
                    "value": "3,82E+01",
                    "module": "C4",
                    "scenario": "S2"
                },
                {
                    "value": "-3,24E-02",
                    "module": "D",
                    "scenario": "S1"
                },
                {
                    "value": "-8,40E-03",
                    "module": "D",
                    "scenario": "S2"
                }
            ]
        },
        {
            "parameter": "RWD",
            "values": [
                {
                    "value": "1,12E-03",
                    "module": "A1-A3",
                    "scenario": null
                },
                {
                    "value": "1,24E-06",
                    "module": "A5",
                    "scenario": null
                },
                {
                    "value": "3,65E-05",
                    "module": "C2",
                    "scenario": "S1"
                },
                {
                    "value": "3,26E-05",
                    "module": "C2",
                    "scenario": "S2"
                },
                {
                    "value": "6,77E-05",
                    "module": "C3",
                    "scenario": "S1"
                },
                {
                    "value": "0,00E+00",
                    "module": "C3",
                    "scenario": "S2"
                },
                {
                    "value": "0,00E+00",
                    "module": "C4",
                    "scenario": "S1"
                },
                {
                    "value": "4,52E-05",
                    "module": "C4",
                    "scenario": "S2"
                },
                {
                    "value": "-5,16E-05",
                    "module": "D",
                    "scenario": "S1"
                },
                {
                    "value": "-4,82E-06",
                    "module": "D",
                    "scenario": "S2"
                }
            ]
        }
    ],
    "end_of_life_flow": [
        {
            "parameter": "CRU",
            "values": [
                {
                    "value": "0,00E+00",
                    "module": "A1-A3",
                    "scenario": null
                },
                {
                    "value": "0,00E+00",
                    "module": "A5",
                    "scenario": null
                },
                {
                    "value": "0,00E+00",
                    "module": "C2",
                    "scenario": "S1"
                },
                {
                    "value": "0,00E+00",
                    "module": "C2",
                    "scenario": "S2"
                },
                {
                    "value": "0,00E+00",
                    "module": "C3",
                    "scenario": "S1"
                },
                {
                    "value": "0,00E+00",
                    "module": "C3",
                    "scenario": "S2"
                },
                {
                    "value": "0,00E+00",
                    "module": "C4",
                    "scenario": "S1"
                },
                {
                    "value": "0,00E+00",
                    "module": "C4",
                    "scenario": "S2"
                },
                {
                    "value": "0,00E+00",
                    "module": "D",
                    "scenario": "S1"
                },
                {
                    "value": "0,00E+00",
                    "module": "D",
                    "scenario": "S2"
                }
            ]
        },
        {
            "parameter": "MFR",
            "values": [
                {
                    "value": "0,00E+00",
                    "module": "A1-A3",
                    "scenario": null
                },
                {
                    "value": "1,39E-01",
                    "module": "A5",
                    "scenario": null
                },
                {
                    "value": "0,00E+00",
                    "module": "C2",
                    "scenario": "S1"
                },
                {
                    "value": "0,00E+00",
                    "module": "C2",
                    "scenario": "S2"
                },
                {
                    "value": "3,82E+01",
                    "module": "C3",
                    "scenario": "S1"
                },
                {
                    "value": "0,00E+00",
                    "module": "C3",
                    "scenario": "S2"
                },
                {
                    "value": "0,00E+00",
                    "module": "C4",
                    "scenario": "S1"
                },
                {
                    "value": "0,00E+00",
                    "module": "C4",
                    "scenario": "S2"
                },
                {
                    "value": "0,00E+00",
                    "module": "D",
                    "scenario": "S1"
                },
                {
                    "value": "0,00E+00",
                    "module": "D",
                    "scenario": "S2"
                }
            ]
        },
        {
            "parameter": "MER",
            "values": [
                {
                    "value": "0,00E+00",
                    "module": "A1-A3",
                    "scenario": null
                },
                {
                    "value": "0,00E+00",
                    "module": "A5",
                    "scenario": null
                },
                {
                    "value": "0,00E+00",
                    "module": "C2",
                    "scenario": "S1"
                },
                {
                    "value": "0,00E+00",
                    "module": "C2",
                    "scenario": "S2"
                },
                {
                    "value": "0,00E+00",
                    "module": "C3",
                    "scenario": "S1"
                },
                {
                    "value": "0,00E+00",
                    "module": "C3",
                    "scenario": "S2"
                },
                {
                    "value": "0,00E+00",
                    "module": "C4",
                    "scenario": "S1"
                },
                {
                    "value": "0,00E+00",
                    "module": "C4",
                    "scenario": "S2"
                },
                {
                    "value": "0,00E+00",
                    "module": "D",
                    "scenario": "S1"
                },
                {
                    "value": "0,00E+00",
                    "module": "D",
                    "scenario": "S2"
                }
            ]
        },
        {
            "parameter": "EEE",
            "values": [
                {
                    "value": "0,00E+00",
                    "module": "A1-A3",
                    "scenario": null
                },
                {
                    "value": "1,68E-01",
                    "module": "A5",
                    "scenario": null
                },
                {
                    "value": "0,00E+00",
                    "module": "C2",
                    "scenario": "S1"
                },
                {
                    "value": "0,00E+00",
                    "module": "C2",
                    "scenario": "S2"
                },
                {
                    "value": "0,00E+00",
                    "module": "C3",
                    "scenario": "S1"
                },
                {
                    "value": "0,00E+00",
                    "module": "C3",
                    "scenario": "S2"
                },
                {
                    "value": "0,00E+00",
                    "module": "C4",
                    "scenario": "S1"
                },
                {
                    "value": "0,00E+00",
                    "module": "C4",
                    "scenario": "S2"
                },
                {
                    "value": "0,00E+00",
                    "module": "D",
                    "scenario": "S1"
                },
                {
                    "value": "0,00E+00",
                    "module": "D",
                    "scenario": "S2"
                }
            ]
        },
        {
            "parameter": "EET",
            "values": [
                {
                    "value": "0,00E+00",
                    "module": "A1-A3",
                    "scenario": null
                },
                {
                    "value": "3,35E-01",
                    "module": "A5",
                    "scenario": null
                },
                {
                    "value": "0,00E+00",
                    "module": "C2",
                    "scenario": "S1"
                },
                {
                    "value": "0,00E+00",
                    "module": "C2",
                    "scenario": "S2"
                },
                {
                    "value": "0,00E+00",
                    "module": "C3",
                    "scenario": "S1"
                },
                {
                    "value": "0,00E+00",
                    "module": "C3",
                    "scenario": "S2"
                },
                {
                    "value": "0,00E+00",
                    "module": "C4",
                    "scenario": "S1"
                },
                {
                    "value": "0,00E+00",
                    "module": "C4",
                    "scenario": "S2"
                },
                {
                    "value": "0,00E+00",
                    "module": "D",
                    "scenario": "S1"
                },
                {
                    "value": "0,00E+00",
                    "module": "D",
                    "scenario": "S2"
                }
            ]
        }
    ]
}