{
    "product_name": "Luxus-Vinylfliesen (LVT)",
    "epd_id": "EPD-UNI-20230479-IBC1-EN",
    "compliance": [
        "DIN EN 15804+A2",
        "ISO 14025"
    ],
    "producer_name": "Unilin BV, division Flooring",
    "environmental_impact": [
        {
            "parameter": "GWP-total",
            "values": [
                {
                    "value": "9,99E+00",
                    "module": "A1",
                    "scenario": null
                },
                {
                    "value": "1,50E-01",
                    "module": "A2",
                    "scenario": null
                },
                {
                    "value": "4,70E+00",
                    "module": "A3",
                    "scenario": null
                },
                {
                    "value": "1,14E+00",
                    "module": "A4",
                    "scenario": null
                },
                {
                    "value": "2,25E+00",
                    "module": "A5",
                    "scenario": null
                },
                {
                    "value": "2,34E-01",
                    "module": "B2",
                    "scenario": null
                },
                {
                    "value": "0,00E+00",
                    "module": "C1",
                    "scenario": null
                },
                {
                    "value": "3,72E-02",
                    "module": "C2",
                    "scenario": null
                },
                {
                    "value": "0,00E+00",
                    "module": "C3",
                    "scenario": null
                },
                {
                    "value": "6,01E-01",
                    "module": "C4",
                    "scenario": "S1"
                },
                {
                    "value": "1,09E+01",
                    "module": "C4",
                    "scenario": "S2"
                },
                {
                    "value": "-4,87E-02",
                    "module": "D",
                    "scenario": "S1"
                },
                {
                    "value": "-2,87E+00",
                    "module": "D",
                    "scenario": "S2"
                },
                {
                    "value": "1,48E+01",
                    "module": "A1A3",
                    "scenario": null
                }
            ]
        },
        {
            "parameter": "GWP-fossil",
            "values": [
                {
                    "value": "9,91E+00",
                    "module": "A1",
                    "scenario": null
                },
                {
                    "value": "1,50E-01",
                    "module": "A2",
                    "scenario": null
                },
                {
                    "value": "5,53E+00",
                    "module": "A3",
                    "scenario": null
                },
                {
                    "value": "1,14E+00",
                    "module": "A4",
                    "scenario": null
                },
                {
                    "value": "1,17E+00",
                    "module": "A5",
                    "scenario": null
                },
                {
                    "value": "2,29E-01",
                    "module": "B2",
                    "scenario": null
                },
                {
                    "value": "0,00E+00",
                    "module": "C1",
                    "scenario": null
                },
                {
                    "value": "3,72E-02",
                    "module": "C2",
                    "scenario": null
                },
                {
                    "value": "0,00E+00",
                    "module": "C3",
                    "scenario": null
                },
                {
                    "value": "6,01E-01",
                    "module": "C4",
                    "scenario": "S1"
                },
                {
                    "value": "1,09E+01",
                    "module": "C4",
                    "scenario": "S2"
                },
                {
                    "value": "-4,82E-02",
                    "module": "D",
                    "scenario": "S1"
                },
                {
                    "value": "-2,86E+00",
                    "module": "D",
                    "scenario": "S2"
                },
                {
                    "value": "1,56E+01",
                    "module": "A1A3",
                    "scenario": null
                }
            ]
        },
        {
            "parameter": "GWP-biogenic",
            "values": [
                {
                    "value": "-8,21E-02",
                    "module": "A1",
                    "scenario": null
                },
                {
                    "value": "4,88E-05",
                    "module": "A2",
                    "scenario": null
                },
                {
                    "value": "-8,36E-01",
                    "module": "A3",
                    "scenario": null
                },
                {
                    "value": "3,48E-04",
                    "module": "A4",
                    "scenario": null
                },
                {
                    "value": "1,07E+00",
                    "module": "A5",
                    "scenario": null
                },
                {
                    "value": "1,21E-03",
                    "module": "B2",
                    "scenario": null
                },
                {
                    "value": "0,00E+00",
                    "module": "C1",
                    "scenario": null
                },
                {
                    "value": "1,21E-05",
                    "module": "C2",
                    "scenario": null
                },
                {
                    "value": "0,00E+00",
                    "module": "C3",
                    "scenario": null
                },
                {
                    "value": "8,78E-05",
                    "module": "C4",
                    "scenario": "S1"
                },
                {
                    "value": "3,11E-03",
                    "module": "C4",
                    "scenario": "S2"
                },
                {
                    "value": "-4,92E-04",
                    "module": "D",
                    "scenario": "S1"
                },
                {
                    "value": "-6,52E-03",
                    "module": "D",
                    "scenario": "S2"
                },
                {
                    "value": "-9,18E-01",
                    "module": "A1A3",
                    "scenario": null
                }
            ]
        },
        {
            "parameter": "GWP-luluc",
            "values": [
                {
                    "value": "1,54E-01",
                    "module": "A1",
                    "scenario": null
                },
                {
                    "value": "5,81E-05",
                    "module": "A2",
                    "scenario": null
                },
                {
                    "value": "1,39E-02",
                    "module": "A3",
                    "scenario": null
                },
                {
                    "value": "5,04E-04",
                    "module": "A4",
                    "scenario": null
                },
                {
                    "value": "6,76E-03",
                    "module": "A5",
                    "scenario": null
                },
                {
                    "value": "3,98E-03",
                    "module": "B2",
                    "scenario": null
                },
                {
                    "value": "0,00E+00",
                    "module": "C1",
                    "scenario": null
                },
                {
                    "value": "1,44E-05",
                    "module": "C2",
                    "scenario": null
                },
                {
                    "value": "0,00E+00",
                    "module": "C3",
                    "scenario": null
                },
                {
                    "value": "1,88E-05",
                    "module": "C4",
                    "scenario": "S1"
                },
                {
                    "value": "7,90E-04",
                    "module": "C4",
                    "scenario": "S2"
                },
                {
                    "value": "-4,37E-05",
                    "module": "D",
                    "scenario": "S1"
                },
                {
                    "value": "-2,86E-03",
                    "module": "D",
                    "scenario": "S2"
                },
                {
                    "value": "1,68E-01",
                    "module": "A1A3",
                    "scenario": null
                }
            ]
        },
        {
            "parameter": "ODP",
            "values": [
                {
                    "value": "3,27E-06",
                    "module": "A1",
                    "scenario": null
                },
                {
                    "value": "3,78E-08",
                    "module": "A2",
                    "scenario": null
                },
                {
                    "value": "7,67E-07",
                    "module": "A3",
                    "scenario": null
                },
                {
                    "value": "2,63E-07",
                    "module": "A4",
                    "scenario": null
                },
                {
                    "value": "1,91E-07",
                    "module": "A5",
                    "scenario": null
                },
                {
                    "value": "1,24E-08",
                    "module": "B2",
                    "scenario": null
                },
                {
                    "value": "0,00E+00",
                    "module": "C1",
                    "scenario": null
                },
                {
                    "value": "9,35E-09",
                    "module": "C2",
                    "scenario": null
                },
                {
                    "value": "0,00E+00",
                    "module": "C3",
                    "scenario": null
                },
                {
                    "value": "2,67E-08",
                    "module": "C4",
                    "scenario": "S1"
                },
                {
                    "value": "2,96E-07",
                    "module": "C4",
                    "scenario": "S2"
                },
                {
                    "value": "-4,76E-09",
                    "module": "D",
                    "scenario": "S1"
                },
                {
                    "value": "-3,14E-07",
                    "module": "D",
                    "scenario": "S2"
                },
                {
                    "value": "4,08E-06",
                    "module": "A1A3",
                    "scenario": null
                }
            ]
        },
        {
            "parameter": "AP",
            "values": [
                {
                    "value": "4,92E-02",
                    "module": "A1",
                    "scenario": null
                },
                {
                    "value": "4,83E-04",
                    "module": "A2",
                    "scenario": null
                },
                {
                    "value": "1,39E-02",
                    "module": "A3",
                    "scenario": null
                },
                {
                    "value": "6,69E-03",
                    "module": "A4",
                    "scenario": null
                },
                {
                    "value": "3,27E-03",
                    "module": "A5",
                    "scenario": null
                },
                {
                    "value": "1,32E-03",
                    "module": "B2",
                    "scenario": null
                },
                {
                    "value": "0,00E+00",
                    "module": "C1",
                    "scenario": null
                },
                {
                    "value": "1,19E-04",
                    "module": "C2",
                    "scenario": null
                },
                {
                    "value": "0,00E+00",
                    "module": "C3",
                    "scenario": null
                },
                {
                    "value": "6,39E-04",
                    "module": "C4",
                    "scenario": "S1"
                },
                {
                    "value": "5,43E-03",
                    "module": "C4",
                    "scenario": "S2"
                },
                {
                    "value": "-1,44E-04",
                    "module": "D",
                    "scenario": "S1"
                },
                {
                    "value": "-7,84E-03",
                    "module": "D",
                    "scenario": "S2"
                },
                {
                    "value": "6,36E-02",
                    "module": "A1A3",
                    "scenario": null
                }
            ]
        },
        {
            "parameter": "POCP",
            "values": [
                {
                    "value": "3,67E-02",
                    "module": "A1",
                    "scenario": null
                },
                {
                    "value": "4,65E-04",
                    "module": "A2",
                    "scenario": null
                },
                {
                    "value": "9,48E-03",
                    "module": "A3",
                    "scenario": null
                },
                {
                    "value": "5,16E-03",
                    "module": "A4",
                    "scenario": null
                },
                {
                    "value": "2,51E-03",
                    "module": "A5",
                    "scenario": null
                },
                {
                    "value": "5,46E-04",
                    "module": "B2",
                    "scenario": null
                },
                {
                    "value": "0,00E+00",
                    "module": "C1",
                    "scenario": null
                },
                {
                    "value": "1,15E-04",
                    "module": "C2",
                    "scenario": null
                },
                {
                    "value": "0,00E+00",
                    "module": "C3",
                    "scenario": null
                },
                {
                    "value": "8,87E-04",
                    "module": "C4",
                    "scenario": "S1"
                },
                {
                    "value": "4,16E-03",
                    "module": "C4",
                    "scenario": "S2"
                },
                {
                    "value": "-8,50E-05",
                    "module": "D",
                    "scenario": "S1"
                },
                {
                    "value": "-4,16E-03",
                    "module": "D",
                    "scenario": "S2"
                },
                {
                    "value": "4,67E-02",
                    "module": "A1A3",
                    "scenario": null
                }
            ]
        },
        {
            "parameter": "ADPE",
            "values": [
                {
                    "value": "3,46E-04",
                    "module": "A1",
                    "scenario": null
                },
                {
                    "value": "3,74E-07",
                    "module": "A2",
                    "scenario": null
                },
                {
                    "value": "3,87E-05",
                    "module": "A3",
                    "scenario": null
                },
                {
                    "value": "3,93E-06",
                    "module": "A4",
                    "scenario": null
                },
                {
                    "value": "1,61E-05",
                    "module": "A5",
                    "scenario": null
                },
                {
                    "value": "2,30E-06",
                    "module": "B2",
                    "scenario": null
                },
                {
                    "value": "0,00E+00",
                    "module": "C1",
                    "scenario": null
                },
                {
                    "value": "9,26E-08",
                    "module": "C2",
                    "scenario": null
                },
                {
                    "value": "0,00E+00",
                    "module": "C3",
                    "scenario": null
                },
                {
                    "value": "2,52E-07",
                    "module": "C4",
                    "scenario": "S1"
                },
                {
                    "value": "1,16E-05",
                    "module": "C4",
                    "scenario": "S2"
                },
                {
                    "value": "-7,37E-08",
                    "module": "D",
                    "scenario": "S1"
                },
                {
                    "value": "-3,10E-06",
                    "module": "D",
                    "scenario": "S2"
                },
                {
                    "value": "3,85E-04",
                    "module": "A1A3",
                    "scenario": null
                }
            ]
        },
        {
            "parameter": "ADPF",
            "values": [
                {
                    "value": "2,51E+02",
                    "module": "A1",
                    "scenario": null
                },
                {
                    "value": "2,47E+00",
                    "module": "A2",
                    "scenario": null
                },
                {
                    "value": "1,09E+02",
                    "module": "A3",
                    "scenario": null
                },
                {
                    "value": "1,72E+01",
                    "module": "A4",
                    "scenario": null
                },
                {
                    "value": "1,60E+01",
                    "module": "A5",
                    "scenario": null
                },
                {
                    "value": "4,82E+00",
                    "module": "B2",
                    "scenario": null
                },
                {
                    "value": "0,00E+00",
                    "module": "C1",
                    "scenario": null
                },
                {
                    "value": "6,10E-01",
                    "module": "C2",
                    "scenario": null
                },
                {
                    "value": "0,00E+00",
                    "module": "C3",
                    "scenario": null
                },
                {
                    "value": "1,93E+00",
                    "module": "C4",
                    "scenario": "S1"
                },
                {
                    "value": "1,25E+01",
                    "module": "C4",
                    "scenario": "S2"
                },
                {
                    "value": "-9,05E-01",
                    "module": "D",
                    "scenario": "S1"
                },
                {
                    "value": "-5,44E+01",
                    "module": "D",
                    "scenario": "S2"
                },
                {
                    "value": "3,62E+02",
                    "module": "A1A3",
                    "scenario": null
                }
            ]
        },
        {
            "parameter": "WDP",
            "values": [
                {
                    "value": "1,32E+01",
                    "module": "A1",
                    "scenario": null
                },
                {
                    "value": "8,48E-03",
                    "module": "A2",
                    "scenario": null
                },
                {
                    "value": "2,11E+00",
                    "module": "A3",
                    "scenario": null
                },
                {
                    "value": "5,04E-02",
                    "module": "A4",
                    "scenario": null
                },
                {
                    "value": "6,79E-01",
                    "module": "A5",
                    "scenario": null
                },
                {
                    "value": "7,05E-02",
                    "module": "B2",
                    "scenario": null
                },
                {
                    "value": "0,00E+00",
                    "module": "C1",
                    "scenario": null
                },
                {
                    "value": "2,10E-03",
                    "module": "C2",
                    "scenario": null
                },
                {
                    "value": "0,00E+00",
                    "module": "C3",
                    "scenario": null
                },
                {
                    "value": "9,25E-03",
                    "module": "C4",
                    "scenario": "S1"
                },
                {
                    "value": "8,70E-01",
                    "module": "C4",
                    "scenario": "S2"
                },
                {
                    "value": "-6,05E-03",
                    "module": "D",
                    "scenario": "S1"
                },
                {
                    "value": "-2,91E-01",
                    "module": "D",
                    "scenario": "S2"
                },
                {
                    "value": "1,53E+01",
                    "module": "A1A3",
                    "scenario": null
                }
            ]
        },
        {
            "parameter": "EP-freshwater",
            "values": [
                {
                    "value": "4,07E-04",
                    "module": "A1",
                    "scenario": null
                },
                {
                    "value": "1,08E-06",
                    "module": "A2",
                    "scenario": null
                },
                {
                    "value": "1,32E-04",
                    "module": "A3",
                    "scenario": null
                },
                {
                    "value": "7,81E-06",
                    "module": "A4",
                    "scenario": null
                },
                {
                    "value": "2,32E-05",
                    "module": "A5",
                    "scenario": null
                },
                {
                    "value": "2,50E-05",
                    "module": "B2",
                    "scenario": null
                },
                {
                    "value": "0,00E+00",
                    "module": "C1",
                    "scenario": null
                },
                {
                    "value": "2,67E-07",
                    "module": "C2",
                    "scenario": null
                },
                {
                    "value": "0,00E+00",
                    "module": "C3",
                    "scenario": null
                },
                {
                    "value": "6,20E-07",
                    "module": "C4",
                    "scenario": "S1"
                },
                {
                    "value": "2,53E-05",
                    "module": "C4",
                    "scenario": "S2"
                },
                {
                    "value": "-2,14E-06",
                    "module": "D",
                    "scenario": "S1"
                },
                {
                    "value": "-1,29E-04",
                    "module": "D",
                    "scenario": "S2"
                },
                {
                    "value": "5,40E-04",
                    "module": "A1A3",
                    "scenario": null
                }
            ]
        },
        {
            "parameter": "EP-marine",
            "values": [
                {
                    "value": "8,89E-03",
                    "module": "A1",
                    "scenario": null
                },
                {
                    "value": "1,06E-04",
                    "module": "A2",
                    "scenario": null
                },
                {
                    "value": "3,50E-03",
                    "module": "A3",
                    "scenario": null
                },
                {
                    "value": "1,51E-03",
                    "module": "A4",
                    "scenario": null
                },
                {
                    "value": "7,13E-04",
                    "module": "A5",
                    "scenario": null
                },
                {
                    "value": "2,23E-04",
                    "module": "B2",
                    "scenario": null
                },
                {
                    "value": "0,00E+00",
                    "module": "C1",
                    "scenario": null
                },
                {
                    "value": "2,63E-05",
                    "module": "C2",
                    "scenario": null
                },
                {
                    "value": "0,00E+00",
                    "module": "C3",
                    "scenario": null
                },
                {
                    "value": "4,11E-04",
                    "module": "C4",
                    "scenario": "S1"
                },
                {
                    "value": "1,36E-03",
                    "module": "C4",
                    "scenario": "S2"
                },
                {
                    "value": "-2,36E-05",
                    "module": "D",
                    "scenario": "S1"
                },
                {
                    "value": "-1,24E-03",
                    "module": "D",
                    "scenario": "S2"
                },
                {
                    "value": "1,25E-02",
                    "module": "A1A3",
                    "scenario": null
                }
            ]
        },
        {
            "parameter": "EP-terrestrial",
            "values": [
                {
                    "value": "9,00E-02",
                    "module": "A1",
                    "scenario": null
                },
                {
                    "value": "1,18E-03",
                    "module": "A2",
                    "scenario": null
                },
                {
                    "value": "3,28E-02",
                    "module": "A3",
                    "scenario": null
                },
                {
                    "value": "1,68E-02",
                    "module": "A4",
                    "scenario": null
                },
                {
                    "value": "7,27E-03",
                    "module": "A5",
                    "scenario": null
                },
                {
                    "value": "2,03E-03",
                    "module": "B2",
                    "scenario": null
                },
                {
                    "value": "0,00E+00",
                    "module": "C1",
                    "scenario": null
                },
                {
                    "value": "2,92E-04",
                    "module": "C2",
                    "scenario": null
                },
                {
                    "value": "0,00E+00",
                    "module": "C3",
                    "scenario": null
                },
                {
                    "value": "2,58E-03",
                    "module": "C4",
                    "scenario": "S1"
                },
                {
                    "value": "1,46E-02",
                    "module": "C4",
                    "scenario": "S2"
                },
                {
                    "value": "-2,65E-04",
                    "module": "D",
                    "scenario": "S1"
                },
                {
                    "value": "-1,40E-02",
                    "module": "D",
                    "scenario": "S2"
                },
                {
                    "value": "1,24E-01",
                    "module": "A1A3",
                    "scenario": null
                }
            ]
        }
    ],
    "additional_environmental_impact": [
        {
            "parameter": "PM",
            "values": [
                {
                    "value": "3,95E-07",
                    "module": "A1",
                    "scenario": null
                },
                {
                    "value": "1,76E-08",
                    "module": "A2",
                    "scenario": null
                },
                {
                    "value": "1,27E-07",
                    "module": "A3",
                    "scenario": null
                },
                {
                    "value": "8,69E-08",
                    "module": "A4",
                    "scenario": null
                },
                {
                    "value": "2,93E-08",
                    "module": "A5",
                    "scenario": null
                },
                {
                    "value": "4,46E-09",
                    "module": "B2",
                    "scenario": null
                },
                {
                    "value": "0,00E+00",
                    "module": "C1",
                    "scenario": null
                },
                {
                    "value": "4,34E-09",
                    "module": "C2",
                    "scenario": null
                },
                {
                    "value": "0,00E+00",
                    "module": "C3",
                    "scenario": null
                },
                {
                    "value": "1,39E-08",
                    "module": "C4",
                    "scenario": "S1"
                },
                {
                    "value": "3,92E-08",
                    "module": "C4",
                    "scenario": "S2"
                },
                {
                    "value": "-3,39E-10",
                    "module": "D",
                    "scenario": "S1"
                },
                {
                    "value": "-2,11E-08",
                    "module": "D",
                    "scenario": "S2"
                },
                {
                    "value": "5,40E-07",
                    "module": "A1A3",
                    "scenario": null
                }
            ]
        },
        {
            "parameter": "ETP-fw",
            "values": [
                {
                    "value": "9,22E+01",
                    "module": "A1",
                    "scenario": null
                },
                {
                    "value": "8,17E-01",
                    "module": "A2",
                    "scenario": null
                },
                {
                    "value": "8,10E+01",
                    "module": "A3",
                    "scenario": null
                },
                {
                    "value": "5,91E+00",
                    "module": "A4",
                    "scenario": null
                },
                {
                    "value": "2,99E+01",
                    "module": "A5",
                    "scenario": null
                },
                {
                    "value": "8,82E-01",
                    "module": "B2",
                    "scenario": null
                },
                {
                    "value": "0,00E+00",
                    "module": "C1",
                    "scenario": null
                },
                {
                    "value": "2,02E-01",
                    "module": "C2",
                    "scenario": null
                },
                {
                    "value": "0,00E+00",
                    "module": "C3",
                    "scenario": null
                },
                {
                    "value": "3,21E+01",
                    "module": "C4",
                    "scenario": "S1"
                },
                {
                    "value": "5,41E+02",
                    "module": "C4",
                    "scenario": "S2"
                },
                {
                    "value": "-6,55E-02",
                    "module": "D",
                    "scenario": "S1"
                },
                {
                    "value": "-3,53E+00",
                    "module": "D",
                    "scenario": "S2"
                },
                {
                    "value": "1,74E+02",
                    "module": "A1A3",
                    "scenario": null
                }
            ]
        },
        {
            "parameter": "HTP-c",
            "values": [
                {
                    "value": "8,01E-09",
                    "module": "A1",
                    "scenario": null
                },
                {
                    "value": "5,25E-11",
                    "module": "A2",
                    "scenario": null
                },
                {
                    "value": "2,83E-09",
                    "module": "A3",
                    "scenario": null
                },
                {
                    "value": "4,66E-10",
                    "module": "A4",
                    "scenario": null
                },
                {
                    "value": "5,99E-10",
                    "module": "A5",
                    "scenario": null
                },
                {
                    "value": "1,12E-10",
                    "module": "B2",
                    "scenario": null
                },
                {
                    "value": "0,00E+00",
                    "module": "C1",
                    "scenario": null
                },
                {
                    "value": "1,30E-11",
                    "module": "C2",
                    "scenario": null
                },
                {
                    "value": "0,00E+00",
                    "module": "C3",
                    "scenario": null
                },
                {
                    "value": "6,02E-11",
                    "module": "C4",
                    "scenario": "S1"
                },
                {
                    "value": "1,49E-09",
                    "module": "C4",
                    "scenario": "S2"
                },
                {
                    "value": "-6,09E-12",
                    "module": "D",
                    "scenario": "S1"
                },
                {
                    "value": "-4,81E-10",
                    "module": "D",
                    "scenario": "S2"
                },
                {
                    "value": "1,09E-08",
                    "module": "A1A3",
                    "scenario": null
                }
            ]
        },
        {
            "parameter": "HTP-nc",
            "values": [
                {
                    "value": "1,95E-07",
                    "module": "A1",
                    "scenario": null
                },
                {
                    "value": "1,68E-09",
                    "module": "A2",
                    "scenario": null
                },
                {
                    "value": "3,88E-08",
                    "module": "A3",
                    "scenario": null
                },
                {
                    "value": "1,05E-08",
                    "module": "A4",
                    "scenario": null
                },
                {
                    "value": "1,38E-08",
                    "module": "A5",
                    "scenario": null
                },
                {
                    "value": "3,04E-09",
                    "module": "B2",
                    "scenario": null
                },
                {
                    "value": "0,00E+00",
                    "module": "C1",
                    "scenario": null
                },
                {
                    "value": "4,15E-10",
                    "module": "C2",
                    "scenario": null
                },
                {
                    "value": "0,00E+00",
                    "module": "C3",
                    "scenario": null
                },
                {
                    "value": "1,45E-09",
                    "module": "C4",
                    "scenario": "S1"
                },
                {
                    "value": "4,67E-08",
                    "module": "C4",
                    "scenario": "S2"
                },
                {
                    "value": "-1,92E-10",
                    "module": "D",
                    "scenario": "S1"
                },
                {
                    "value": "-1,10E-08",
                    "module": "D",
                    "scenario": "S2"
                },
                {
                    "value": "2,36E-07",
                    "module": "A1A3",
                    "scenario": null
                }
            ]
        },
        {
            "parameter": "SQP",
            "values": [
                {
                    "value": "4,72E+01",
                    "module": "A1",
                    "scenario": null
                },
                {
                    "value": "2,82E+00",
                    "module": "A2",
                    "scenario": null
                },
                {
                    "value": "6,26E+01",
                    "module": "A3",
                    "scenario": null
                },
                {
                    "value": "1,12E+01",
                    "module": "A4",
                    "scenario": null
                },
                {
                    "value": "5,39E+00",
                    "module": "A5",
                    "scenario": null
                },
                {
                    "value": "1,13E+00",
                    "module": "B2",
                    "scenario": null
                },
                {
                    "value": "0,00E+00",
                    "module": "C1",
                    "scenario": null
                },
                {
                    "value": "6,98E-01",
                    "module": "C2",
                    "scenario": null
                },
                {
                    "value": "0,00E+00",
                    "module": "C3",
                    "scenario": null
                },
                {
                    "value": "5,02E+00",
                    "module": "C4",
                    "scenario": "S1"
                },
                {
                    "value": "6,07E+00",
                    "module": "C4",
                    "scenario": "S2"
                },
                {
                    "value": "4,40E-01",
                    "module": "D",
                    "scenario": "S1"
                },
                {
                    "value": "-3,57E+00",
                    "module": "D",
                    "scenario": "S2"
                },
                {
                    "value": "1,13E+02",
                    "module": "A1A3",
                    "scenario": null
                }
            ]
        }
    ],
    "resource_use": [
        {
            "parameter": "PERE",
            "values": [
                {
                    "value": "1,50E+01",
                    "module": "A1",
                    "scenario": null
                },
                {
                    "value": "3,14E-02",
                    "module": "A2",
                    "scenario": null
                },
                {
                    "value": "1,16E+01",
                    "module": "A3",
                    "scenario": null
                },
                {
                    "value": "2,35E-01",
                    "module": "A4",
                    "scenario": null
                },
                {
                    "value": "2,35E+00",
                    "module": "A5",
                    "scenario": null
                },
                {
                    "value": "1,04E+00",
                    "module": "B2",
                    "scenario": null
                },
                {
                    "value": "0,00E+00",
                    "module": "C1",
                    "scenario": null
                },
                {
                    "value": "7,76E-03",
                    "module": "C2",
                    "scenario": null
                },
                {
                    "value": "0,00E+00",
                    "module": "C3",
                    "scenario": null
                },
                {
                    "value": "8,38E-02",
                    "module": "C4",
                    "scenario": "S1"
                },
                {
                    "value": "1,58E+00",
                    "module": "C4",
                    "scenario": "S2"
                },
                {
                    "value": "2,28E-02",
                    "module": "D",
                    "scenario": "S1"
                },
                {
                    "value": "-4,34E+00",
                    "module": "D",
                    "scenario": "S2"
                },
                {
                    "value": "2,66E+01",
                    "module": "A1A3",
                    "scenario": null
                }
            ]
        },
        {
            "parameter": "PERM",
            "values": [
                {
                    "value": "1,01E+00",
                    "module": "A1",
                    "scenario": null
                },
                {
                    "value": "0,00E+00",
                    "module": "A2",
                    "scenario": null
                },
                {
                    "value": "2,63E-01",
                    "module": "A3",
                    "scenario": null
                },
                {
                    "value": "0,00E+00",
                    "module": "A4",
                    "scenario": null
                },
                {
                    "value": "-1,16E+00",
                    "module": "A5",
                    "scenario": null
                },
                {
                    "value": "8,77E-04",
                    "module": "B2",
                    "scenario": null
                },
                {
                    "value": "0,00E+00",
                    "module": "C1",
                    "scenario": null
                },
                {
                    "value": "0,00E+00",
                    "module": "C2",
                    "scenario": null
                },
                {
                    "value": "0,00E+00",
                    "module": "C3",
                    "scenario": null
                },
                {
                    "value": "0,00E+00",
                    "module": "C4",
                    "scenario": "S1"
                },
                {
                    "value": "0,00E+00",
                    "module": "C4",
                    "scenario": "S2"
                },
                {
                    "value": "0,00E+00",
                    "module": "D",
                    "scenario": "S1"
                },
                {
                    "value": "0,00E+00",
                    "module": "D",
                    "scenario": "S2"
                },
                {
                    "value": "1,27E+00",
                    "module": "A1A3",
                    "scenario": null
                }
            ]
        },
        {
            "parameter": "PERT",
            "values": [
                {
                    "value": "1,61E+01",
                    "module": "A1",
                    "scenario": null
                },
                {
                    "value": "3,14E-02",
                    "module": "A2",
                    "scenario": null
                },
                {
                    "value": "1,18E+01",
                    "module": "A3",
                    "scenario": null
                },
                {
                    "value": "2,35E-01",
                    "module": "A4",
                    "scenario": null
                },
                {
                    "value": "1,20E+00",
                    "module": "A5",
                    "scenario": null
                },
                {
                    "value": "1,04E+00",
                    "module": "B2",
                    "scenario": null
                },
                {
                    "value": "0,00E+00",
                    "module": "C1",
                    "scenario": null
                },
                {
                    "value": "7,76E-03",
                    "module": "C2",
                    "scenario": null
                },
                {
                    "value": "0,00E+00",
                    "module": "C3",
                    "scenario": null
                },
                {
                    "value": "8,38E-02",
                    "module": "C4",
                    "scenario": "S1"
                },
                {
                    "value": "1,58E+00",
                    "module": "C4",
                    "scenario": "S2"
                },
                {
                    "value": "2,28E-02",
                    "module": "D",
                    "scenario": "S1"
                },
                {
                    "value": "-4,34E+00",
                    "module": "D",
                    "scenario": "S2"
                },
                {
                    "value": "2,79E+01",
                    "module": "A1A3",
                    "scenario": null
                }
            ]
        },
        {
            "parameter": "PENRE",
            "values": [
                {
                    "value": "1,44E+02",
                    "module": "A1",
                    "scenario": null
                },
                {
                    "value": "2,47E+00",
                    "module": "A2",
                    "scenario": null
                },
                {
                    "value": "1,08E+02",
                    "module": "A3",
                    "scenario": null
                },
                {
                    "value": "1,72E+01",
                    "module": "A4",
                    "scenario": null
                },
                {
                    "value": "1,65E+01",
                    "module": "A5",
                    "scenario": null
                },
                {
                    "value": "4,46E+00",
                    "module": "B2",
                    "scenario": null
                },
                {
                    "value": "0,00E+00",
                    "module": "C1",
                    "scenario": null
                },
                {
                    "value": "6,10E-01",
                    "module": "C2",
                    "scenario": null
                },
                {
                    "value": "0,00E+00",
                    "module": "C3",
                    "scenario": null
                },
                {
                    "value": "1,93E+00",
                    "module": "C4",
                    "scenario": "S1"
                },
                {
                    "value": "1,19E+02",
                    "module": "C4",
                    "scenario": "S2"
                },
                {
                    "value": "-9,05E-01",
                    "module": "D",
                    "scenario": "S1"
                },
                {
                    "value": "-5,44E+01",
                    "module": "D",
                    "scenario": "S2"
                },
                {
                    "value": "2,55E+02",
                    "module": "A1A3",
                    "scenario": null
                }
            ]
        },
        {
            "parameter": "PENRM",
            "values": [
                {
                    "value": "1,07E+02",
                    "module": "A1",
                    "scenario": null
                },
                {
                    "value": "0,00E+00",
                    "module": "A2",
                    "scenario": null
                },
                {
                    "value": "3,70E-01",
                    "module": "A3",
                    "scenario": null
                },
                {
                    "value": "0,00E+00",
                    "module": "A4",
                    "scenario": null
                },
                {
                    "value": "-4,76E-01",
                    "module": "A5",
                    "scenario": null
                },
                {
                    "value": "3,64E-01",
                    "module": "B2",
                    "scenario": null
                },
                {
                    "value": "0,00E+00",
                    "module": "C1",
                    "scenario": null
                },
                {
                    "value": "0,00E+00",
                    "module": "C2",
                    "scenario": null
                },
                {
                    "value": "0,00E+00",
                    "module": "C3",
                    "scenario": null
                },
                {
                    "value": "0,00E+00",
                    "module": "C4",
                    "scenario": "S1"
                },
                {
                    "value": "-1,07E+02",
                    "module": "C4",
                    "scenario": "S2"
                },
                {
                    "value": "0,00E+00",
                    "module": "D",
                    "scenario": "S1"
                },
                {
                    "value": "0,00E+00",
                    "module": "D",
                    "scenario": "S2"
                },
                {
                    "value": "1,07E+02",
                    "module": "A1A3",
                    "scenario": null
                }
            ]
        },
        {
            "parameter": "PENRT",
            "values": [
                {
                    "value": "2,51E+02",
                    "module": "A1",
                    "scenario": null
                },
                {
                    "value": "2,47E+00",
                    "module": "A2",
                    "scenario": null
                },
                {
                    "value": "1,09E+02",
                    "module": "A3",
                    "scenario": null
                },
                {
                    "value": "1,72E+01",
                    "module": "A4",
                    "scenario": null
                },
                {
                    "value": "1,60E+01",
                    "module": "A5",
                    "scenario": null
                },
                {
                    "value": "4,82E+00",
                    "module": "B2",
                    "scenario": null
                },
                {
                    "value": "0,00E+00",
                    "module": "C1",
                    "scenario": null
                },
                {
                    "value": "6,10E-01",
                    "module": "C2",
                    "scenario": null
                },
                {
                    "value": "0,00E+00",
                    "module": "C3",
                    "scenario": null
                },
                {
                    "value": "1,93E+00",
                    "module": "C4",
                    "scenario": "S1"
                },
                {
                    "value": "1,25E+01",
                    "module": "C4",
                    "scenario": "S2"
                },
                {
                    "value": "-9,05E-01",
                    "module": "D",
                    "scenario": "S1"
                },
                {
                    "value": "-5,44E+01",
                    "module": "D",
                    "scenario": "S2"
                },
                {
                    "value": "3,62E+02",
                    "module": "A1A3",
                    "scenario": null
                }
            ]
        },
        {
            "parameter": "SM",
            "values": [
                {
                    "value": "0,00E+00",
                    "module": "A1",
                    "scenario": null
                },
                {
                    "value": "0,00E+00",
                    "module": "A2",
                    "scenario": null
                },
                {
                    "value": "4,88E-01",
                    "module": "A3",
                    "scenario": null
                },
                {
                    "value": "0,00E+00",
                    "module": "A4",
                    "scenario": null
                },
                {
                    "value": "1,95E-02",
                    "module": "A5",
                    "scenario": null
                },
                {
                    "value": "3,28E-04",
                    "module": "B2",
                    "scenario": null
                },
                {
                    "value": "0,00E+00",
                    "module": "C1",
                    "scenario": null
                },
                {
                    "value": "0,00E+00",
                    "module": "C2",
                    "scenario": null
                },
                {
                    "value": "0,00E+00",
                    "module": "C3",
                    "scenario": null
                },
                {
                    "value": "0,00E+00",
                    "module": "C4",
                    "scenario": "S1"
                },
                {
                    "value": "0,00E+00",
                    "module": "C4",
                    "scenario": "S2"
                },
                {
                    "value": "0,00E+00",
                    "module": "D",
                    "scenario": "S1"
                },
                {
                    "value": "0,00E+00",
                    "module": "D",
                    "scenario": "S2"
                },
                {
                    "value": "4,88E-01",
                    "module": "A1A3",
                    "scenario": null
                }
            ]
        },
        {
            "parameter": "RSF",
            "values": [
                {
                    "value": "0,00E+00",
                    "module": "A1",
                    "scenario": null
                },
                {
                    "value": "0,00E+00",
                    "module": "A2",
                    "scenario": null
                },
                {
                    "value": "0,00E+00",
                    "module": "A3",
                    "scenario": null
                },
                {
                    "value": "0,00E+00",
                    "module": "A4",
                    "scenario": null
                },
                {
                    "value": "0,00E+00",
                    "module": "A5",
                    "scenario": null
                },
                {
                    "value": "0,00E+00",
                    "module": "B2",
                    "scenario": null
                },
                {
                    "value": "0,00E+00",
                    "module": "C1",
                    "scenario": null
                },
                {
                    "value": "0,00E+00",
                    "module": "C2",
                    "scenario": null
                },
                {
                    "value": "0,00E+00",
                    "module": "C3",
                    "scenario": null
                },
                {
                    "value": "0,00E+00",
                    "module": "C4",
                    "scenario": "S1"
                },
                {
                    "value": "0,00E+00",
                    "module": "C4",
                    "scenario": "S2"
                },
                {
                    "value": "0,00E+00",
                    "module": "D",
                    "scenario": "S1"
                },
                {
                    "value": "0,00E+00",
                    "module": "D",
                    "scenario": "S2"
                },
                {
                    "value": "0,00E+00",
                    "module": "A1A3",
                    "scenario": null
                }
            ]
        },
        {
            "parameter": "NRSF",
            "values": [
                {
                    "value": "0,00E+00",
                    "module": "A1",
                    "scenario": null
                },
                {
                    "value": "0,00E+00",
                    "module": "A2",
                    "scenario": null
                },
                {
                    "value": "0,00E+00",
                    "module": "A3",
                    "scenario": null
                },
                {
                    "value": "0,00E+00",
                    "module": "A4",
                    "scenario": null
                },
                {
                    "value": "0,00E+00",
                    "module": "A5",
                    "scenario": null
                },
                {
                    "value": "0,00E+00",
                    "module": "B2",
                    "scenario": null
                },
                {
                    "value": "0,00E+00",
                    "module": "C1",
                    "scenario": null
                },
                {
                    "value": "0,00E+00",
                    "module": "C2",
                    "scenario": null
                },
                {
                    "value": "0,00E+00",
                    "module": "C3",
                    "scenario": null
                },
                {
                    "value": "0,00E+00",
                    "module": "C4",
                    "scenario": "S1"
                },
                {
                    "value": "0,00E+00",
                    "module": "C4",
                    "scenario": "S2"
                },
                {
                    "value": "0,00E+00",
                    "module": "D",
                    "scenario": "S1"
                },
                {
                    "value": "0,00E+00",
                    "module": "D",
                    "scenario": "S2"
                },
                {
                    "value": "0,00E+00",
                    "module": "A1A3",
                    "scenario": null
                }
            ]
        },
        {
            "parameter": "FW",
            "values": [
                {
                    "value": "2,18E-01",
                    "module": "A1",
                    "scenario": null
                },
                {
                    "value": "2,87E-04",
                    "module": "A2",
                    "scenario": null
                },
                {
                    "value": "6,23E-02",
                    "module": "A3",
                    "scenario": null
                },
                {
                    "value": "1,83E-03",
                    "module": "A4",
                    "scenario": null
                },
                {
                    "value": "2,32E-02",
                    "module": "A5",
                    "scenario": null
                },
                {
                    "value": "4,34E-03",
                    "module": "B2",
                    "scenario": null
                },
                {
                    "value": "0,00E+00",
                    "module": "C1",
                    "scenario": null
                },
                {
                    "value": "7,11E-05",
                    "module": "C2",
                    "scenario": null
                },
                {
                    "value": "0,00E+00",
                    "module": "C3",
                    "scenario": null
                },
                {
                    "value": "2,44E-03",
                    "module": "C4",
                    "scenario": "S1"
                },
                {
                    "value": "2,78E-01",
                    "module": "C4",
                    "scenario": "S2"
                },
                {
                    "value": "-3,59E-04",
                    "module": "D",
                    "scenario": "S1"
                },
                {
                    "value": "-2,16E-02",
                    "module": "D",
                    "scenario": "S2"
                },
                {
                    "value": "2,80E-01",
                    "module": "A1A3",
                    "scenario": null
                }
            ]
        }
    ],
    "end_of_life_waste": [
        {
            "parameter": "HWD",
            "values": [
                {
                    "value": "4,32E-01",
                    "module": "A1",
                    "scenario": null
                },
                {
                    "value": "1,71E-03",
                    "module": "A2",
                    "scenario": null
                },
                {
                    "value": "6,32E-01",
                    "module": "A3",
                    "scenario": null
                },
                {
                    "value": "1,30E-02",
                    "module": "A4",
                    "scenario": null
                },
                {
                    "value": "1,45E-01",
                    "module": "A5",
                    "scenario": null
                },
                {
                    "value": "6,23E-03",
                    "module": "B2",
                    "scenario": null
                },
                {
                    "value": "0,00E+00",
                    "module": "C1",
                    "scenario": null
                },
                {
                    "value": "4,22E-04",
                    "module": "C2",
                    "scenario": null
                },
                {
                    "value": "0,00E+00",
                    "module": "C3",
                    "scenario": null
                },
                {
                    "value": "2,22E-03",
                    "module": "C4",
                    "scenario": "S1"
                },
                {
                    "value": "2,17E+00",
                    "module": "C4",
                    "scenario": "S2"
                },
                {
                    "value": "-5,80E-04",
                    "module": "D",
                    "scenario": "S1"
                },
                {
                    "value": "-2,83E-02",
                    "module": "D",
                    "scenario": "S2"
                },
                {
                    "value": "1,07E+00",
                    "module": "A1A3",
                    "scenario": null
                }
            ]
        },
        {
            "parameter": "NHWD",
            "values": [
                {
                    "value": "6,65E+00",
                    "module": "A1",
                    "scenario": null
                },
                {
                    "value": "2,43E-01",
                    "module": "A2",
                    "scenario": null
                },
                {
                    "value": "1,37E+00",
                    "module": "A3",
                    "scenario": null
                },
                {
                    "value": "9,24E-01",
                    "module": "A4",
                    "scenario": null
                },
                {
                    "value": "4,07E-01",
                    "module": "A5",
                    "scenario": null
                },
                {
                    "value": "9,07E-02",
                    "module": "B2",
                    "scenario": null
                },
                {
                    "value": "0,00E+00",
                    "module": "C1",
                    "scenario": null
                },
                {
                    "value": "6,01E-02",
                    "module": "C2",
                    "scenario": null
                },
                {
                    "value": "0,00E+00",
                    "module": "C3",
                    "scenario": null
                },
                {
                    "value": "8,64E+00",
                    "module": "C4",
                    "scenario": "S1"
                },
                {
                    "value": "4,86E-01",
                    "module": "C4",
                    "scenario": "S2"
                },
                {
                    "value": "-6,16E-03",
                    "module": "D",
                    "scenario": "S1"
                },
                {
                    "value": "-3,56E-01",
                    "module": "D",
                    "scenario": "S2"
                },
                {
                    "value": "8,27E+00",
                    "module": "A1A3",
                    "scenario": null
                }
            ]
        },
        {
            "parameter": "RWD",
            "values": [
                {
                    "value": "5,29E-04",
                    "module": "A1",
                    "scenario": null
                },
                {
                    "value": "1,67E-05",
                    "module": "A2",
                    "scenario": null
                },
                {
                    "value": "8,48E-04",
                    "module": "A3",
                    "scenario": null
                },
                {
                    "value": "1,16E-04",
                    "module": "A4",
                    "scenario": null
                },
                {
                    "value": "6,49E-05",
                    "module": "A5",
                    "scenario": null
                },
                {
                    "value": "3,41E-05",
                    "module": "B2",
                    "scenario": null
                },
                {
                    "value": "0,00E+00",
                    "module": "C1",
                    "scenario": null
                },
                {
                    "value": "4,13E-06",
                    "module": "C2",
                    "scenario": null
                },
                {
                    "value": "0,00E+00",
                    "module": "C3",
                    "scenario": null
                },
                {
                    "value": "1,25E-05",
                    "module": "C4",
                    "scenario": "S1"
                },
                {
                    "value": "6,72E-05",
                    "module": "C4",
                    "scenario": "S2"
                },
                {
                    "value": "-2,23E-06",
                    "module": "D",
                    "scenario": "S1"
                },
                {
                    "value": "-2,02E-04",
                    "module": "D",
                    "scenario": "S2"
                },
                {
                    "value": "1,39E-03",
                    "module": "A1A3",
                    "scenario": null
                }
            ]
        }
    ],
    "end_of_life_flow": [
        {
            "parameter": "CRU",
            "values": [
                {
                    "value": "0,00E+00",
                    "module": "A1",
                    "scenario": null
                },
                {
                    "value": "0,00E+00",
                    "module": "A2",
                    "scenario": null
                },
                {
                    "value": "0,00E+00",
                    "module": "A3",
                    "scenario": null
                },
                {
                    "value": "0,00E+00",
                    "module": "A4",
                    "scenario": null
                },
                {
                    "value": "0,00E+00",
                    "module": "A5",
                    "scenario": null
                },
                {
                    "value": "0,00E+00",
                    "module": "B2",
                    "scenario": null
                },
                {
                    "value": "0,00E+00",
                    "module": "C1",
                    "scenario": null
                },
                {
                    "value": "0,00E+00",
                    "module": "C2",
                    "scenario": null
                },
                {
                    "value": "0,00E+00",
                    "module": "C3",
                    "scenario": null
                },
                {
                    "value": "0,00E+00",
                    "module": "C4",
                    "scenario": "S1"
                },
                {
                    "value": "0,00E+00",
                    "module": "C4",
                    "scenario": "S2"
                },
                {
                    "value": "0,00E+00",
                    "module": "D",
                    "scenario": "S1"
                },
                {
                    "value": "0,00E+00",
                    "module": "D",
                    "scenario": "S2"
                },
                {
                    "value": "0,00E+00",
                    "module": "A1A3",
                    "scenario": null
                }
            ]
        },
        {
            "parameter": "MFR",
            "values": [
                {
                    "value": "0,00E+00",
                    "module": "A1",
                    "scenario": null
                },
                {
                    "value": "0,00E+00",
                    "module": "A2",
                    "scenario": null
                },
                {
                    "value": "1,10E-01",
                    "module": "A3",
                    "scenario": null
                },
                {
                    "value": "0,00E+00",
                    "module": "A4",
                    "scenario": null
                },
                {
                    "value": "4,42E-03",
                    "module": "A5",
                    "scenario": null
                },
                {
                    "value": "4,25E-04",
                    "module": "B2",
                    "scenario": null
                },
                {
                    "value": "0,00E+00",
                    "module": "C1",
                    "scenario": null
                },
                {
                    "value": "0,00E+00",
                    "module": "C2",
                    "scenario": null
                },
                {
                    "value": "0,00E+00",
                    "module": "C3",
                    "scenario": null
                },
                {
                    "value": "0,00E+00",
                    "module": "C4",
                    "scenario": "S1"
                },
                {
                    "value": "0,00E+00",
                    "module": "C4",
                    "scenario": "S2"
                },
                {
                    "value": "0,00E+00",
                    "module": "D",
                    "scenario": "S1"
                },
                {
                    "value": "0,00E+00",
                    "module": "D",
                    "scenario": "S2"
                },
                {
                    "value": "1,10E-01",
                    "module": "A1A3",
                    "scenario": null
                }
            ]
        },
        {
            "parameter": "MER",
            "values": [
                {
                    "value": "0,00E+00",
                    "module": "A1",
                    "scenario": null
                },
                {
                    "value": "0,00E+00",
                    "module": "A2",
                    "scenario": null
                },
                {
                    "value": "0,00E+00",
                    "module": "A3",
                    "scenario": null
                },
                {
                    "value": "0,00E+00",
                    "module": "A4",
                    "scenario": null
                },
                {
                    "value": "0,00E+00",
                    "module": "A5",
                    "scenario": null
                },
                {
                    "value": "0,00E+00",
                    "module": "B2",
                    "scenario": null
                },
                {
                    "value": "0,00E+00",
                    "module": "C1",
                    "scenario": null
                },
                {
                    "value": "0,00E+00",
                    "module": "C2",
                    "scenario": null
                },
                {
                    "value": "0,00E+00",
                    "module": "C3",
                    "scenario": null
                },
                {
                    "value": "0,00E+00",
                    "module": "C4",
                    "scenario": "S1"
                },
                {
                    "value": "0,00E+00",
                    "module": "C4",
                    "scenario": "S2"
                },
                {
                    "value": "0,00E+00",
                    "module": "D",
                    "scenario": "S1"
                },
                {
                    "value": "0,00E+00",
                    "module": "D",
                    "scenario": "S2"
                },
                {
                    "value": "0,00E+00",
                    "module": "A1A3",
                    "scenario": null
                }
            ]
        },
        {
            "parameter": "EEE",
            "values": [
                {
                    "value": "0,00E+00",
                    "module": "A1",
                    "scenario": null
                },
                {
                    "value": "0,00E+00",
                    "module": "A2",
                    "scenario": null
                },
                {
                    "value": "6,71E-01",
                    "module": "A3",
                    "scenario": null
                },
                {
                    "value": "0,00E+00",
                    "module": "A4",
                    "scenario": null
                },
                {
                    "value": "1,48E+00",
                    "module": "A5",
                    "scenario": null
                },
                {
                    "value": "1,48E-03",
                    "module": "B2",
                    "scenario": null
                },
                {
                    "value": "0,00E+00",
                    "module": "C1",
                    "scenario": null
                },
                {
                    "value": "0,00E+00",
                    "module": "C2",
                    "scenario": null
                },
                {
                    "value": "0,00E+00",
                    "module": "C3",
                    "scenario": null
                },
                {
                    "value": "0,00E+00",
                    "module": "C4",
                    "scenario": "S1"
                },
                {
                    "value": "1,07E+01",
                    "module": "C4",
                    "scenario": "S2"
                },
                {
                    "value": "0,00E+00",
                    "module": "D",
                    "scenario": "S1"
                },
                {
                    "value": "0,00E+00",
                    "module": "D",
                    "scenario": "S2"
                },
                {
                    "value": "6,71E-01",
                    "module": "A1A3",
                    "scenario": null
                }
            ]
        },
        {
            "parameter": "EET",
            "values": [
                {
                    "value": "0,00E+00",
                    "module": "A1",
                    "scenario": null
                },
                {
                    "value": "0,00E+00",
                    "module": "A2",
                    "scenario": null
                },
                {
                    "value": "1,48E+00",
                    "module": "A3",
                    "scenario": null
                },
                {
                    "value": "0,00E+00",
                    "module": "A4",
                    "scenario": null
                },
                {
                    "value": "2,99E+00",
                    "module": "A5",
                    "scenario": null
                },
                {
                    "value": "2,86E-03",
                    "module": "B2",
                    "scenario": null
                },
                {
                    "value": "0,00E+00",
                    "module": "C1",
                    "scenario": null
                },
                {
                    "value": "0,00E+00",
                    "module": "C2",
                    "scenario": null
                },
                {
                    "value": "0,00E+00",
                    "module": "C3",
                    "scenario": null
                },
                {
                    "value": "0,00E+00",
                    "module": "C4",
                    "scenario": "S1"
                },
                {
                    "value": "2,37E+01",
                    "module": "C4",
                    "scenario": "S2"
                },
                {
                    "value": "0,00E+00",
                    "module": "D",
                    "scenario": "S1"
                },
                {
                    "value": "0,00E+00",
                    "module": "D",
                    "scenario": "S2"
                },
                {
                    "value": "1,48E+00",
                    "module": "A1A3",
                    "scenario": null
                }
            ]
        }
    ]
}