{
    "product_name": "NH/ArmaFlex Smart Isolierung f\u00fcr die Industrie- und Geb\u00e4udeinstallation",
    "epd_id": "EPD-ARM-20220037-IBB1-EN",
    "compliance": [
        "DIN EN 15804+A2",
        "ISO 14025"
    ],
    "producer_name": "Armacell GmbH",
    "environmental_impact": [
        {
            "parameter": "GWP-total",
            "values": [
                {
                    "value": "1,64E+02",
                    "module": "A1-A3",
                    "scenario": null
                },
                {
                    "value": "4,84E+00",
                    "module": "A4",
                    "scenario": null
                },
                {
                    "value": "1,07E+02",
                    "module": "A5",
                    "scenario": null
                },
                {
                    "value": "2,99E-01",
                    "module": "C2",
                    "scenario": null
                },
                {
                    "value": "1,62E+02",
                    "module": "C3",
                    "scenario": null
                },
                {
                    "value": "-4,54E+01",
                    "module": "D",
                    "scenario": null
                }
            ]
        },
        {
            "parameter": "GWP-fossil",
            "values": [
                {
                    "value": "2,64E+02",
                    "module": "A1-A3",
                    "scenario": null
                },
                {
                    "value": "4,80E+00",
                    "module": "A4",
                    "scenario": null
                },
                {
                    "value": "5,16E+00",
                    "module": "A5",
                    "scenario": null
                },
                {
                    "value": "2,97E-01",
                    "module": "C2",
                    "scenario": null
                },
                {
                    "value": "1,62E+02",
                    "module": "C3",
                    "scenario": null
                },
                {
                    "value": "-4,51E+01",
                    "module": "D",
                    "scenario": null
                }
            ]
        },
        {
            "parameter": "GWP-biogenic",
            "values": [
                {
                    "value": "-1,00E+02",
                    "module": "A1-A3",
                    "scenario": null
                },
                {
                    "value": "-6,13E-03",
                    "module": "A4",
                    "scenario": null
                },
                {
                    "value": "1,02E+02",
                    "module": "A5",
                    "scenario": null
                },
                {
                    "value": "-3,79E-04",
                    "module": "C2",
                    "scenario": null
                },
                {
                    "value": "3,27E-02",
                    "module": "C3",
                    "scenario": null
                },
                {
                    "value": "-2,25E-01",
                    "module": "D",
                    "scenario": null
                }
            ]
        },
        {
            "parameter": "GWP-luluc",
            "values": [
                {
                    "value": "3,14E-01",
                    "module": "A1-A3",
                    "scenario": null
                },
                {
                    "value": "3,93E-02",
                    "module": "A4",
                    "scenario": null
                },
                {
                    "value": "4,13E-03",
                    "module": "A5",
                    "scenario": null
                },
                {
                    "value": "2,43E-03",
                    "module": "C2",
                    "scenario": null
                },
                {
                    "value": "3,63E-02",
                    "module": "C3",
                    "scenario": null
                },
                {
                    "value": "-3,11E-02",
                    "module": "D",
                    "scenario": null
                }
            ]
        },
        {
            "parameter": "ODP",
            "values": [
                {
                    "value": "7,23E-10",
                    "module": "A1-A3",
                    "scenario": null
                },
                {
                    "value": "6,14E-16",
                    "module": "A4",
                    "scenario": null
                },
                {
                    "value": "7,31E-12",
                    "module": "A5",
                    "scenario": null
                },
                {
                    "value": "3,79E-17",
                    "module": "C2",
                    "scenario": null
                },
                {
                    "value": "2,60E-13",
                    "module": "C3",
                    "scenario": null
                },
                {
                    "value": "-5,14E-13",
                    "module": "D",
                    "scenario": null
                }
            ]
        },
        {
            "parameter": "AP",
            "values": [
                {
                    "value": "4,61E-01",
                    "module": "A1-A3",
                    "scenario": null
                },
                {
                    "value": "1,40E-02",
                    "module": "A4",
                    "scenario": null
                },
                {
                    "value": "8,02E-03",
                    "module": "A5",
                    "scenario": null
                },
                {
                    "value": "8,65E-04",
                    "module": "C2",
                    "scenario": null
                },
                {
                    "value": "4,39E-02",
                    "module": "C3",
                    "scenario": null
                },
                {
                    "value": "-5,89E-02",
                    "module": "D",
                    "scenario": null
                }
            ]
        },
        {
            "parameter": "POCP",
            "values": [
                {
                    "value": "6,10E-01",
                    "module": "A1-A3",
                    "scenario": null
                },
                {
                    "value": "1,26E-02",
                    "module": "A4",
                    "scenario": null
                },
                {
                    "value": "9,19E-03",
                    "module": "A5",
                    "scenario": null
                },
                {
                    "value": "7,77E-04",
                    "module": "C2",
                    "scenario": null
                },
                {
                    "value": "4,26E-02",
                    "module": "C3",
                    "scenario": null
                },
                {
                    "value": "-4,70E-02",
                    "module": "D",
                    "scenario": null
                }
            ]
        },
        {
            "parameter": "ADPE",
            "values": [
                {
                    "value": "4,59E+03",
                    "module": "A1-A3",
                    "scenario": null
                },
                {
                    "value": "6,40E+01",
                    "module": "A4",
                    "scenario": null
                },
                {
                    "value": "5,43E+01",
                    "module": "A5",
                    "scenario": null
                },
                {
                    "value": "3,95E+00",
                    "module": "C2",
                    "scenario": null
                },
                {
                    "value": "3,00E+02",
                    "module": "C3",
                    "scenario": null
                },
                {
                    "value": "-7,83E+02",
                    "module": "D",
                    "scenario": null
                }
            ]
        },
        {
            "parameter": "ADPF",
            "values": [
                {
                    "value": "1,03E-03",
                    "module": "A1-A3",
                    "scenario": null
                },
                {
                    "value": "3,66E-07",
                    "module": "A4",
                    "scenario": null
                },
                {
                    "value": "1,05E-05",
                    "module": "A5",
                    "scenario": null
                },
                {
                    "value": "2,26E-08",
                    "module": "C2",
                    "scenario": null
                },
                {
                    "value": "3,70E-06",
                    "module": "C3",
                    "scenario": null
                },
                {
                    "value": "-7,49E-06",
                    "module": "D",
                    "scenario": null
                }
            ]
        },
        {
            "parameter": "WDP",
            "values": [
                {
                    "value": "1,06E+01",
                    "module": "A1-A3",
                    "scenario": null
                },
                {
                    "value": "4,17E-02",
                    "module": "A4",
                    "scenario": null
                },
                {
                    "value": "2,26E+00",
                    "module": "A5",
                    "scenario": null
                },
                {
                    "value": "2,58E-03",
                    "module": "C2",
                    "scenario": null
                },
                {
                    "value": "1,25E+01",
                    "module": "C3",
                    "scenario": null
                },
                {
                    "value": "-3,45E+00",
                    "module": "D",
                    "scenario": null
                }
            ]
        },
        {
            "parameter": "EP-freshwater",
            "values": [
                {
                    "value": "2,43E-03",
                    "module": "A1-A3",
                    "scenario": null
                },
                {
                    "value": "1,43E-05",
                    "module": "A4",
                    "scenario": null
                },
                {
                    "value": "2,54E-05",
                    "module": "A5",
                    "scenario": null
                },
                {
                    "value": "8,82E-07",
                    "module": "C2",
                    "scenario": null
                },
                {
                    "value": "4,00E-05",
                    "module": "C3",
                    "scenario": null
                },
                {
                    "value": "-5,88E-05",
                    "module": "D",
                    "scenario": null
                }
            ]
        },
        {
            "parameter": "EP-marine",
            "values": [
                {
                    "value": "1,78E-01",
                    "module": "A1-A3",
                    "scenario": null
                },
                {
                    "value": "6,37E-03",
                    "module": "A4",
                    "scenario": null
                },
                {
                    "value": "2,92E-03",
                    "module": "A5",
                    "scenario": null
                },
                {
                    "value": "3,94E-04",
                    "module": "C2",
                    "scenario": null
                },
                {
                    "value": "1,47E-02",
                    "module": "C3",
                    "scenario": null
                },
                {
                    "value": "-1,68E-02",
                    "module": "D",
                    "scenario": null
                }
            ]
        },
        {
            "parameter": "EP-terrestrial",
            "values": [
                {
                    "value": "1,74E+00",
                    "module": "A1-A3",
                    "scenario": null
                },
                {
                    "value": "7,13E-02",
                    "module": "A4",
                    "scenario": null
                },
                {
                    "value": "3,33E-02",
                    "module": "A5",
                    "scenario": null
                },
                {
                    "value": "4,41E-03",
                    "module": "C2",
                    "scenario": null
                },
                {
                    "value": "1,81E-01",
                    "module": "C3",
                    "scenario": null
                },
                {
                    "value": "-1,79E-01",
                    "module": "D",
                    "scenario": null
                }
            ]
        }
    ],
    "additional_environmental_impact": [
        {
            "parameter": "PM",
            "values": [
                {
                    "value": "7,75E-06",
                    "module": "A1-A3",
                    "scenario": null
                },
                {
                    "value": "7,81E-08",
                    "module": "A4",
                    "scenario": null
                },
                {
                    "value": "1,05E-07",
                    "module": "A5",
                    "scenario": null
                },
                {
                    "value": "4,82E-09",
                    "module": "C2",
                    "scenario": null
                },
                {
                    "value": "1,12E-06",
                    "module": "C3",
                    "scenario": null
                },
                {
                    "value": "-5,07E-07",
                    "module": "D",
                    "scenario": null
                }
            ]
        },
        {
            "parameter": "ETP-fw",
            "values": [
                {
                    "value": "3,71E+03",
                    "module": "A1-A3",
                    "scenario": null
                },
                {
                    "value": "4,62E+01",
                    "module": "A4",
                    "scenario": null
                },
                {
                    "value": "4,24E+01",
                    "module": "A5",
                    "scenario": null
                },
                {
                    "value": "2,86E+00",
                    "module": "C2",
                    "scenario": null
                },
                {
                    "value": "2,46E+02",
                    "module": "C3",
                    "scenario": null
                },
                {
                    "value": "-1,64E+02",
                    "module": "D",
                    "scenario": null
                }
            ]
        },
        {
            "parameter": "HTP-c",
            "values": [
                {
                    "value": "7,09E-08",
                    "module": "A1-A3",
                    "scenario": null
                },
                {
                    "value": "9,33E-10",
                    "module": "A4",
                    "scenario": null
                },
                {
                    "value": "9,53E-10",
                    "module": "A5",
                    "scenario": null
                },
                {
                    "value": "5,76E-11",
                    "module": "C2",
                    "scenario": null
                },
                {
                    "value": "9,86E-09",
                    "module": "C3",
                    "scenario": null
                },
                {
                    "value": "-7,46E-09",
                    "module": "D",
                    "scenario": null
                }
            ]
        },
        {
            "parameter": "HTP-nc",
            "values": [
                {
                    "value": "5,27E-06",
                    "module": "A1-A3",
                    "scenario": null
                },
                {
                    "value": "5,44E-08",
                    "module": "A4",
                    "scenario": null
                },
                {
                    "value": "6,94E-08",
                    "module": "A5",
                    "scenario": null
                },
                {
                    "value": "3,36E-09",
                    "module": "C2",
                    "scenario": null
                },
                {
                    "value": "1,05E-06",
                    "module": "C3",
                    "scenario": null
                },
                {
                    "value": "-2,94E-07",
                    "module": "D",
                    "scenario": null
                }
            ]
        },
        {
            "parameter": "SQP",
            "values": [
                {
                    "value": "6,96E+03",
                    "module": "A1-A3",
                    "scenario": null
                },
                {
                    "value": "2,20E+01",
                    "module": "A4",
                    "scenario": null
                },
                {
                    "value": "7,24E+01",
                    "module": "A5",
                    "scenario": null
                },
                {
                    "value": "1,36E+00",
                    "module": "C2",
                    "scenario": null
                },
                {
                    "value": "6,60E+01",
                    "module": "C3",
                    "scenario": null
                },
                {
                    "value": "-1,21E+02",
                    "module": "D",
                    "scenario": null
                }
            ]
        }
    ],
    "resource_use": [
        {
            "parameter": "PERE",
            "values": [
                {
                    "value": "1,91E+03",
                    "module": "A1-A3",
                    "scenario": null
                },
                {
                    "value": "3,57E+00",
                    "module": "A4",
                    "scenario": null
                },
                {
                    "value": "1,59E+02",
                    "module": "A5",
                    "scenario": null
                },
                {
                    "value": "2,21E-01",
                    "module": "C2",
                    "scenario": null
                },
                {
                    "value": "6,70E+01",
                    "module": "C3",
                    "scenario": null
                },
                {
                    "value": "-1,77E+02",
                    "module": "D",
                    "scenario": null
                }
            ]
        },
        {
            "parameter": "PERM",
            "values": [
                {
                    "value": "1,37E+02",
                    "module": "A1-A3",
                    "scenario": null
                },
                {
                    "value": "0,00E+00",
                    "module": "A4",
                    "scenario": null
                },
                {
                    "value": "-1,37E+02",
                    "module": "A5",
                    "scenario": null
                },
                {
                    "value": "0,00E+00",
                    "module": "C2",
                    "scenario": null
                },
                {
                    "value": "0,00E+00",
                    "module": "C3",
                    "scenario": null
                },
                {
                    "value": "0,00E+00",
                    "module": "D",
                    "scenario": null
                }
            ]
        },
        {
            "parameter": "PERT",
            "values": [
                {
                    "value": "2,05E+03",
                    "module": "A1-A3",
                    "scenario": null
                },
                {
                    "value": "3,57E+00",
                    "module": "A4",
                    "scenario": null
                },
                {
                    "value": "2,22E+01",
                    "module": "A5",
                    "scenario": null
                },
                {
                    "value": "2,21E-01",
                    "module": "C2",
                    "scenario": null
                },
                {
                    "value": "6,70E+01",
                    "module": "C3",
                    "scenario": null
                },
                {
                    "value": "-1,77E+02",
                    "module": "D",
                    "scenario": null
                }
            ]
        },
        {
            "parameter": "PENRE",
            "values": [
                {
                    "value": "3,55E+03",
                    "module": "A1-A3",
                    "scenario": null
                },
                {
                    "value": "6,40E+01",
                    "module": "A4",
                    "scenario": null
                },
                {
                    "value": "6,35E+01",
                    "module": "A5",
                    "scenario": null
                },
                {
                    "value": "3,96E+00",
                    "module": "C2",
                    "scenario": null
                },
                {
                    "value": "1,33E+03",
                    "module": "C3",
                    "scenario": null
                },
                {
                    "value": "-7,83E+02",
                    "module": "D",
                    "scenario": null
                }
            ]
        },
        {
            "parameter": "PENRM",
            "values": [
                {
                    "value": "1,04E+03",
                    "module": "A1-A3",
                    "scenario": null
                },
                {
                    "value": "0,00E+00",
                    "module": "A4",
                    "scenario": null
                },
                {
                    "value": "-9,11E+00",
                    "module": "A5",
                    "scenario": null
                },
                {
                    "value": "0,00E+00",
                    "module": "C2",
                    "scenario": null
                },
                {
                    "value": "-1,03E+03",
                    "module": "C3",
                    "scenario": null
                },
                {
                    "value": "0,00E+00",
                    "module": "D",
                    "scenario": null
                }
            ]
        },
        {
            "parameter": "PENRT",
            "values": [
                {
                    "value": "4,59E+03",
                    "module": "A1-A3",
                    "scenario": null
                },
                {
                    "value": "6,40E+01",
                    "module": "A4",
                    "scenario": null
                },
                {
                    "value": "5,44E+01",
                    "module": "A5",
                    "scenario": null
                },
                {
                    "value": "3,96E+00",
                    "module": "C2",
                    "scenario": null
                },
                {
                    "value": "3,00E+02",
                    "module": "C3",
                    "scenario": null
                },
                {
                    "value": "-7,83E+02",
                    "module": "D",
                    "scenario": null
                }
            ]
        },
        {
            "parameter": "SM",
            "values": [
                {
                    "value": "4,22E+01",
                    "module": "A1-A3",
                    "scenario": null
                },
                {
                    "value": "0,00E+00",
                    "module": "A4",
                    "scenario": null
                },
                {
                    "value": "4,22E-01",
                    "module": "A5",
                    "scenario": null
                },
                {
                    "value": "0,00E+00",
                    "module": "C2",
                    "scenario": null
                },
                {
                    "value": "0,00E+00",
                    "module": "C3",
                    "scenario": null
                },
                {
                    "value": "0,00E+00",
                    "module": "D",
                    "scenario": null
                }
            ]
        },
        {
            "parameter": "RSF",
            "values": [
                {
                    "value": "0,00E+00",
                    "module": "A1-A3",
                    "scenario": null
                },
                {
                    "value": "0,00E+00",
                    "module": "A4",
                    "scenario": null
                },
                {
                    "value": "0,00E+00",
                    "module": "A5",
                    "scenario": null
                },
                {
                    "value": "0,00E+00",
                    "module": "C2",
                    "scenario": null
                },
                {
                    "value": "0,00E+00",
                    "module": "C3",
                    "scenario": null
                },
                {
                    "value": "0,00E+00",
                    "module": "D",
                    "scenario": null
                }
            ]
        },
        {
            "parameter": "NRSF",
            "values": [
                {
                    "value": "0,00E+00",
                    "module": "A1-A3",
                    "scenario": null
                },
                {
                    "value": "0,00E+00",
                    "module": "A4",
                    "scenario": null
                },
                {
                    "value": "0,00E+00",
                    "module": "A5",
                    "scenario": null
                },
                {
                    "value": "0,00E+00",
                    "module": "C2",
                    "scenario": null
                },
                {
                    "value": "0,00E+00",
                    "module": "C3",
                    "scenario": null
                },
                {
                    "value": "0,00E+00",
                    "module": "D",
                    "scenario": null
                }
            ]
        },
        {
            "parameter": "FW",
            "values": [
                {
                    "value": "1,39E+00",
                    "module": "A1-A3",
                    "scenario": null
                },
                {
                    "value": "4,09E-03",
                    "module": "A4",
                    "scenario": null
                },
                {
                    "value": "6,52E-02",
                    "module": "A5",
                    "scenario": null
                },
                {
                    "value": "2,53E-04",
                    "module": "C2",
                    "scenario": null
                },
                {
                    "value": "3,27E-01",
                    "module": "C3",
                    "scenario": null
                },
                {
                    "value": "-1,73E-01",
                    "module": "D",
                    "scenario": null
                }
            ]
        }
    ],
    "end_of_life_waste": [
        {
            "parameter": "HWD",
            "values": [
                {
                    "value": "2,54E-05",
                    "module": "A1-A3",
                    "scenario": null
                },
                {
                    "value": "3,23E-09",
                    "module": "A4",
                    "scenario": null
                },
                {
                    "value": "2,58E-07",
                    "module": "A5",
                    "scenario": null
                },
                {
                    "value": "1,99E-10",
                    "module": "C2",
                    "scenario": null
                },
                {
                    "value": "5,36E-08",
                    "module": "C3",
                    "scenario": null
                },
                {
                    "value": "-1,76E-07",
                    "module": "D",
                    "scenario": null
                }
            ]
        },
        {
            "parameter": "NHWD",
            "values": [
                {
                    "value": "3,46E+01",
                    "module": "A1-A3",
                    "scenario": null
                },
                {
                    "value": "9,51E-03",
                    "module": "A4",
                    "scenario": null
                },
                {
                    "value": "1,53E+00",
                    "module": "A5",
                    "scenario": null
                },
                {
                    "value": "5,88E-04",
                    "module": "C2",
                    "scenario": null
                },
                {
                    "value": "9,94E+01",
                    "module": "C3",
                    "scenario": null
                },
                {
                    "value": "-3,67E-01",
                    "module": "D",
                    "scenario": null
                }
            ]
        },
        {
            "parameter": "RWD",
            "values": [
                {
                    "value": "8,04E-02",
                    "module": "A1-A3",
                    "scenario": null
                },
                {
                    "value": "7,75E-05",
                    "module": "A4",
                    "scenario": null
                },
                {
                    "value": "1,14E-03",
                    "module": "A5",
                    "scenario": null
                },
                {
                    "value": "4,79E-06",
                    "module": "C2",
                    "scenario": null
                },
                {
                    "value": "8,82E-03",
                    "module": "C3",
                    "scenario": null
                },
                {
                    "value": "-5,68E-02",
                    "module": "D",
                    "scenario": null
                }
            ]
        }
    ],
    "end_of_life_flow": [
        {
            "parameter": "CRU",
            "values": [
                {
                    "value": "0,00E+00",
                    "module": "A1-A3",
                    "scenario": null
                },
                {
                    "value": "0,00E+00",
                    "module": "A4",
                    "scenario": null
                },
                {
                    "value": "0,00E+00",
                    "module": "A5",
                    "scenario": null
                },
                {
                    "value": "0,00E+00",
                    "module": "C2",
                    "scenario": null
                },
                {
                    "value": "0,00E+00",
                    "module": "C3",
                    "scenario": null
                },
                {
                    "value": "0,00E+00",
                    "module": "D",
                    "scenario": null
                }
            ]
        },
        {
            "parameter": "MFR",
            "values": [
                {
                    "value": "0,00E+00",
                    "module": "A1-A3",
                    "scenario": null
                },
                {
                    "value": "0,00E+00",
                    "module": "A4",
                    "scenario": null
                },
                {
                    "value": "5,38E+01",
                    "module": "A5",
                    "scenario": null
                },
                {
                    "value": "0,00E+00",
                    "module": "C2",
                    "scenario": null
                },
                {
                    "value": "0,00E+00",
                    "module": "C3",
                    "scenario": null
                },
                {
                    "value": "0,00E+00",
                    "module": "D",
                    "scenario": null
                }
            ]
        },
        {
            "parameter": "MER",
            "values": [
                {
                    "value": "0,00E+00",
                    "module": "A1-A3",
                    "scenario": null
                },
                {
                    "value": "0,00E+00",
                    "module": "A4",
                    "scenario": null
                },
                {
                    "value": "0,00E+00",
                    "module": "A5",
                    "scenario": null
                },
                {
                    "value": "0,00E+00",
                    "module": "C2",
                    "scenario": null
                },
                {
                    "value": "0,00E+00",
                    "module": "C3",
                    "scenario": null
                },
                {
                    "value": "0,00E+00",
                    "module": "D",
                    "scenario": null
                }
            ]
        },
        {
            "parameter": "EEE",
            "values": [
                {
                    "value": "0,00E+00",
                    "module": "A1-A3",
                    "scenario": null
                },
                {
                    "value": "0,00E+00",
                    "module": "A4",
                    "scenario": null
                },
                {
                    "value": "2,88E+01",
                    "module": "A5",
                    "scenario": null
                },
                {
                    "value": "0,00E+00",
                    "module": "C2",
                    "scenario": null
                },
                {
                    "value": "1,63E+02",
                    "module": "C3",
                    "scenario": null
                },
                {
                    "value": "0,00E+00",
                    "module": "D",
                    "scenario": null
                }
            ]
        },
        {
            "parameter": "EET",
            "values": [
                {
                    "value": "0,00E+00",
                    "module": "A1-A3",
                    "scenario": null
                },
                {
                    "value": "0,00E+00",
                    "module": "A4",
                    "scenario": null
                },
                {
                    "value": "5,17E+01",
                    "module": "A5",
                    "scenario": null
                },
                {
                    "value": "0,00E+00",
                    "module": "C2",
                    "scenario": null
                },
                {
                    "value": "2,98E+02",
                    "module": "C3",
                    "scenario": null
                },
                {
                    "value": "0,00E+00",
                    "module": "D",
                    "scenario": null
                }
            ]
        }
    ]
}