{
    "product_name": "Janisol 1 Fenster Breite x H\u00f6he: 1230 mm x 1480 mm",
    "epd_id": "EPD-JAN-20240301-CBA1-EN",
    "compliance": [
        "DIN EN 15804+A2",
        "ISO 14025"
    ],
    "producer_name": "JANSEN AG",
    "environmental_impact": [
        {
            "parameter": "GWP-total",
            "values": [
                {
                    "value": "6,92E+01",
                    "module": "A1-A3",
                    "scenario": null
                },
                {
                    "value": "2,31E-01",
                    "module": "A4",
                    "scenario": null
                },
                {
                    "value": "5,33E-02",
                    "module": "A5",
                    "scenario": null
                },
                {
                    "value": "0,00E+00",
                    "module": "B6",
                    "scenario": null
                },
                {
                    "value": "0,00E+00",
                    "module": "C1",
                    "scenario": null
                },
                {
                    "value": "1,15E-01",
                    "module": "C2",
                    "scenario": null
                },
                {
                    "value": "3,52E+00",
                    "module": "C3",
                    "scenario": "S0"
                },
                {
                    "value": "1,27E-01",
                    "module": "C3",
                    "scenario": "S1"
                },
                {
                    "value": "2,21E-01",
                    "module": "C4",
                    "scenario": "S0"
                },
                {
                    "value": "2,21E-01",
                    "module": "C4",
                    "scenario": "S1"
                },
                {
                    "value": "-2,37E+01",
                    "module": "D",
                    "scenario": "S0"
                },
                {
                    "value": "-2,27E+01",
                    "module": "D",
                    "scenario": "S1"
                }
            ]
        },
        {
            "parameter": "GWP-fossil",
            "values": [
                {
                    "value": "6,90E+01",
                    "module": "A1-A3",
                    "scenario": null
                },
                {
                    "value": "2,29E-01",
                    "module": "A4",
                    "scenario": null
                },
                {
                    "value": "9,08E-03",
                    "module": "A5",
                    "scenario": null
                },
                {
                    "value": "0,00E+00",
                    "module": "B6",
                    "scenario": null
                },
                {
                    "value": "0,00E+00",
                    "module": "C1",
                    "scenario": null
                },
                {
                    "value": "1,14E-01",
                    "module": "C2",
                    "scenario": null
                },
                {
                    "value": "3,52E+00",
                    "module": "C3",
                    "scenario": "S0"
                },
                {
                    "value": "1,27E-01",
                    "module": "C3",
                    "scenario": "S1"
                },
                {
                    "value": "2,19E-01",
                    "module": "C4",
                    "scenario": "S0"
                },
                {
                    "value": "2,19E-01",
                    "module": "C4",
                    "scenario": "S1"
                },
                {
                    "value": "-2,37E+01",
                    "module": "D",
                    "scenario": "S0"
                },
                {
                    "value": "-2,27E+01",
                    "module": "D",
                    "scenario": "S1"
                }
            ]
        },
        {
            "parameter": "GWP-biogenic",
            "values": [
                {
                    "value": "1,87E-01",
                    "module": "A1-A3",
                    "scenario": null
                },
                {
                    "value": "9,65E-04",
                    "module": "A4",
                    "scenario": null
                },
                {
                    "value": "4,42E-02",
                    "module": "A5",
                    "scenario": null
                },
                {
                    "value": "0,00E+00",
                    "module": "B6",
                    "scenario": null
                },
                {
                    "value": "0,00E+00",
                    "module": "C1",
                    "scenario": null
                },
                {
                    "value": "4,83E-04",
                    "module": "C2",
                    "scenario": null
                },
                {
                    "value": "3,34E-04",
                    "module": "C3",
                    "scenario": "S0"
                },
                {
                    "value": "3,21E-05",
                    "module": "C3",
                    "scenario": "S1"
                },
                {
                    "value": "7,39E-04",
                    "module": "C4",
                    "scenario": "S0"
                },
                {
                    "value": "7,39E-04",
                    "module": "C4",
                    "scenario": "S1"
                },
                {
                    "value": "-8,86E-03",
                    "module": "D",
                    "scenario": "S0"
                },
                {
                    "value": "-1,02E-02",
                    "module": "D",
                    "scenario": "S1"
                }
            ]
        },
        {
            "parameter": "GWP-luluc",
            "values": [
                {
                    "value": "2,03E-02",
                    "module": "A1-A3",
                    "scenario": null
                },
                {
                    "value": "1,28E-03",
                    "module": "A4",
                    "scenario": null
                },
                {
                    "value": "1,45E-07",
                    "module": "A5",
                    "scenario": null
                },
                {
                    "value": "0,00E+00",
                    "module": "B6",
                    "scenario": null
                },
                {
                    "value": "0,00E+00",
                    "module": "C1",
                    "scenario": null
                },
                {
                    "value": "6,39E-04",
                    "module": "C2",
                    "scenario": null
                },
                {
                    "value": "2,92E-05",
                    "module": "C3",
                    "scenario": "S0"
                },
                {
                    "value": "5,09E-06",
                    "module": "C3",
                    "scenario": "S1"
                },
                {
                    "value": "4,05E-04",
                    "module": "C4",
                    "scenario": "S0"
                },
                {
                    "value": "4,05E-04",
                    "module": "C4",
                    "scenario": "S1"
                },
                {
                    "value": "-1,26E-03",
                    "module": "D",
                    "scenario": "S0"
                },
                {
                    "value": "-1,20E-03",
                    "module": "D",
                    "scenario": "S1"
                }
            ]
        },
        {
            "parameter": "ODP",
            "values": [
                {
                    "value": "1,58E-10",
                    "module": "A1-A3",
                    "scenario": null
                },
                {
                    "value": "1,37E-14",
                    "module": "A4",
                    "scenario": null
                },
                {
                    "value": "4,58E-15",
                    "module": "A5",
                    "scenario": null
                },
                {
                    "value": "0,00E+00",
                    "module": "B6",
                    "scenario": null
                },
                {
                    "value": "0,00E+00",
                    "module": "C1",
                    "scenario": null
                },
                {
                    "value": "6,86E-15",
                    "module": "C2",
                    "scenario": null
                },
                {
                    "value": "6,14E-13",
                    "module": "C3",
                    "scenario": "S0"
                },
                {
                    "value": "4,68E-14",
                    "module": "C3",
                    "scenario": "S1"
                },
                {
                    "value": "5,16E-13",
                    "module": "C4",
                    "scenario": "S0"
                },
                {
                    "value": "5,16E-13",
                    "module": "C4",
                    "scenario": "S1"
                },
                {
                    "value": "-1,03E-11",
                    "module": "D",
                    "scenario": "S0"
                },
                {
                    "value": "-5,83E-12",
                    "module": "D",
                    "scenario": "S1"
                }
            ]
        },
        {
            "parameter": "AP",
            "values": [
                {
                    "value": "2,35E-01",
                    "module": "A1-A3",
                    "scenario": null
                },
                {
                    "value": "2,18E-04",
                    "module": "A4",
                    "scenario": null
                },
                {
                    "value": "9,98E-06",
                    "module": "A5",
                    "scenario": null
                },
                {
                    "value": "0,00E+00",
                    "module": "B6",
                    "scenario": null
                },
                {
                    "value": "0,00E+00",
                    "module": "C1",
                    "scenario": null
                },
                {
                    "value": "1,09E-04",
                    "module": "C2",
                    "scenario": null
                },
                {
                    "value": "1,03E-03",
                    "module": "C3",
                    "scenario": "S0"
                },
                {
                    "value": "3,15E-05",
                    "module": "C3",
                    "scenario": "S1"
                },
                {
                    "value": "1,56E-03",
                    "module": "C4",
                    "scenario": "S0"
                },
                {
                    "value": "1,56E-03",
                    "module": "C4",
                    "scenario": "S1"
                },
                {
                    "value": "-6,24E-02",
                    "module": "D",
                    "scenario": "S0"
                },
                {
                    "value": "-6,25E-02",
                    "module": "D",
                    "scenario": "S1"
                }
            ]
        },
        {
            "parameter": "POCP",
            "values": [
                {
                    "value": "1,92E-01",
                    "module": "A1-A3",
                    "scenario": null
                },
                {
                    "value": "1,90E-04",
                    "module": "A4",
                    "scenario": null
                },
                {
                    "value": "9,01E-06",
                    "module": "A5",
                    "scenario": null
                },
                {
                    "value": "0,00E+00",
                    "module": "B6",
                    "scenario": null
                },
                {
                    "value": "0,00E+00",
                    "module": "C1",
                    "scenario": null
                },
                {
                    "value": "9,50E-05",
                    "module": "C2",
                    "scenario": null
                },
                {
                    "value": "8,43E-04",
                    "module": "C3",
                    "scenario": "S0"
                },
                {
                    "value": "2,99E-05",
                    "module": "C3",
                    "scenario": "S1"
                },
                {
                    "value": "1,21E-03",
                    "module": "C4",
                    "scenario": "S0"
                },
                {
                    "value": "1,21E-03",
                    "module": "C4",
                    "scenario": "S1"
                },
                {
                    "value": "-3,68E-02",
                    "module": "D",
                    "scenario": "S0"
                },
                {
                    "value": "-3,87E-02",
                    "module": "D",
                    "scenario": "S1"
                }
            ]
        },
        {
            "parameter": "ADPE",
            "values": [
                {
                    "value": "1,45E-04",
                    "module": "A1-A3",
                    "scenario": null
                },
                {
                    "value": "1,91E-08",
                    "module": "A4",
                    "scenario": null
                },
                {
                    "value": "1,12E-10",
                    "module": "A5",
                    "scenario": null
                },
                {
                    "value": "0,00E+00",
                    "module": "B6",
                    "scenario": null
                },
                {
                    "value": "0,00E+00",
                    "module": "C1",
                    "scenario": null
                },
                {
                    "value": "9,57E-09",
                    "module": "C2",
                    "scenario": null
                },
                {
                    "value": "1,50E-08",
                    "module": "C3",
                    "scenario": "S0"
                },
                {
                    "value": "1,09E-09",
                    "module": "C3",
                    "scenario": "S1"
                },
                {
                    "value": "2,25E-08",
                    "module": "C4",
                    "scenario": "S0"
                },
                {
                    "value": "2,25E-08",
                    "module": "C4",
                    "scenario": "S1"
                },
                {
                    "value": "-4,49E-05",
                    "module": "D",
                    "scenario": "S0"
                },
                {
                    "value": "-4,49E-05",
                    "module": "D",
                    "scenario": "S1"
                }
            ]
        },
        {
            "parameter": "ADPF",
            "values": [
                {
                    "value": "8,33E+02",
                    "module": "A1-A3",
                    "scenario": null
                },
                {
                    "value": "3,06E+00",
                    "module": "A4",
                    "scenario": null
                },
                {
                    "value": "1,26E-02",
                    "module": "A5",
                    "scenario": null
                },
                {
                    "value": "0,00E+00",
                    "module": "B6",
                    "scenario": null
                },
                {
                    "value": "0,00E+00",
                    "module": "C1",
                    "scenario": null
                },
                {
                    "value": "1,53E+00",
                    "module": "C2",
                    "scenario": null
                },
                {
                    "value": "1,08E+00",
                    "module": "C3",
                    "scenario": "S0"
                },
                {
                    "value": "8,65E-02",
                    "module": "C3",
                    "scenario": "S1"
                },
                {
                    "value": "2,88E+00",
                    "module": "C4",
                    "scenario": "S0"
                },
                {
                    "value": "2,88E+00",
                    "module": "C4",
                    "scenario": "S1"
                },
                {
                    "value": "-2,43E+02",
                    "module": "D",
                    "scenario": "S0"
                },
                {
                    "value": "-2,54E+02",
                    "module": "D",
                    "scenario": "S1"
                }
            ]
        },
        {
            "parameter": "WDP",
            "values": [
                {
                    "value": "4,38E+00",
                    "module": "A1-A3",
                    "scenario": null
                },
                {
                    "value": "2,05E-03",
                    "module": "A4",
                    "scenario": null
                },
                {
                    "value": "6,08E-03",
                    "module": "A5",
                    "scenario": null
                },
                {
                    "value": "0,00E+00",
                    "module": "B6",
                    "scenario": null
                },
                {
                    "value": "0,00E+00",
                    "module": "C1",
                    "scenario": null
                },
                {
                    "value": "1,03E-03",
                    "module": "C2",
                    "scenario": null
                },
                {
                    "value": "3,69E-01",
                    "module": "C3",
                    "scenario": "S0"
                },
                {
                    "value": "2,57E-02",
                    "module": "C3",
                    "scenario": "S1"
                },
                {
                    "value": "2,41E-02",
                    "module": "C4",
                    "scenario": "S0"
                },
                {
                    "value": "2,41E-02",
                    "module": "C4",
                    "scenario": "S1"
                },
                {
                    "value": "-4,15E+00",
                    "module": "D",
                    "scenario": "S0"
                },
                {
                    "value": "-4,37E+00",
                    "module": "D",
                    "scenario": "S1"
                }
            ]
        },
        {
            "parameter": "EP-freshwater",
            "values": [
                {
                    "value": "7,64E-05",
                    "module": "A1-A3",
                    "scenario": null
                },
                {
                    "value": "6,84E-07",
                    "module": "A4",
                    "scenario": null
                },
                {
                    "value": "1,24E-09",
                    "module": "A5",
                    "scenario": null
                },
                {
                    "value": "0,00E+00",
                    "module": "B6",
                    "scenario": null
                },
                {
                    "value": "0,00E+00",
                    "module": "C1",
                    "scenario": null
                },
                {
                    "value": "3,42E-07",
                    "module": "C2",
                    "scenario": null
                },
                {
                    "value": "1,84E-07",
                    "module": "C3",
                    "scenario": "S0"
                },
                {
                    "value": "3,49E-08",
                    "module": "C3",
                    "scenario": "S1"
                },
                {
                    "value": "3,72E-07",
                    "module": "C4",
                    "scenario": "S0"
                },
                {
                    "value": "3,72E-07",
                    "module": "C4",
                    "scenario": "S1"
                },
                {
                    "value": "-6,64E-06",
                    "module": "D",
                    "scenario": "S0"
                },
                {
                    "value": "-1,14E-05",
                    "module": "D",
                    "scenario": "S1"
                }
            ]
        },
        {
            "parameter": "EP-marine",
            "values": [
                {
                    "value": "6,69E-02",
                    "module": "A1-A3",
                    "scenario": null
                },
                {
                    "value": "6,79E-05",
                    "module": "A4",
                    "scenario": null
                },
                {
                    "value": "3,35E-06",
                    "module": "A5",
                    "scenario": null
                },
                {
                    "value": "0,00E+00",
                    "module": "B6",
                    "scenario": null
                },
                {
                    "value": "0,00E+00",
                    "module": "C1",
                    "scenario": null
                },
                {
                    "value": "3,40E-05",
                    "module": "C2",
                    "scenario": null
                },
                {
                    "value": "3,22E-04",
                    "module": "C3",
                    "scenario": "S0"
                },
                {
                    "value": "1,11E-05",
                    "module": "C3",
                    "scenario": "S1"
                },
                {
                    "value": "3,98E-04",
                    "module": "C4",
                    "scenario": "S0"
                },
                {
                    "value": "3,98E-04",
                    "module": "C4",
                    "scenario": "S1"
                },
                {
                    "value": "-9,78E-03",
                    "module": "D",
                    "scenario": "S0"
                },
                {
                    "value": "-9,78E-03",
                    "module": "D",
                    "scenario": "S1"
                }
            ]
        },
        {
            "parameter": "EP-terrestrial",
            "values": [
                {
                    "value": "7,67E-01",
                    "module": "A1-A3",
                    "scenario": null
                },
                {
                    "value": "8,16E-04",
                    "module": "A4",
                    "scenario": null
                },
                {
                    "value": "4,63E-05",
                    "module": "A5",
                    "scenario": null
                },
                {
                    "value": "0,00E+00",
                    "module": "B6",
                    "scenario": null
                },
                {
                    "value": "0,00E+00",
                    "module": "C1",
                    "scenario": null
                },
                {
                    "value": "4,08E-04",
                    "module": "C2",
                    "scenario": null
                },
                {
                    "value": "4,92E-03",
                    "module": "C3",
                    "scenario": "S0"
                },
                {
                    "value": "1,53E-04",
                    "module": "C3",
                    "scenario": "S1"
                },
                {
                    "value": "4,37E-03",
                    "module": "C4",
                    "scenario": "S0"
                },
                {
                    "value": "4,37E-03",
                    "module": "C4",
                    "scenario": "S1"
                },
                {
                    "value": "-9,22E-02",
                    "module": "D",
                    "scenario": "S0"
                },
                {
                    "value": "-9,19E-02",
                    "module": "D",
                    "scenario": "S1"
                }
            ]
        }
    ],
    "additional_environmental_impact": [
        {
            "parameter": "PM",
            "values": [
                {
                    "value": "2,12E-06",
                    "module": "A1-A3",
                    "scenario": null
                },
                {
                    "value": "1,32E-09",
                    "module": "A4",
                    "scenario": null
                },
                {
                    "value": "5,25E-11",
                    "module": "A5",
                    "scenario": null
                },
                {
                    "value": "0,00E+00",
                    "module": "B6",
                    "scenario": null
                },
                {
                    "value": "0,00E+00",
                    "module": "C1",
                    "scenario": null
                },
                {
                    "value": "6,59E-10",
                    "module": "C2",
                    "scenario": null
                },
                {
                    "value": "6,69E-09",
                    "module": "C3",
                    "scenario": "S0"
                },
                {
                    "value": "7,79E-10",
                    "module": "C3",
                    "scenario": "S1"
                },
                {
                    "value": "1,91E-08",
                    "module": "C4",
                    "scenario": "S0"
                },
                {
                    "value": "1,91E-08",
                    "module": "C4",
                    "scenario": "S1"
                },
                {
                    "value": "-7,90E-07",
                    "module": "D",
                    "scenario": "S0"
                },
                {
                    "value": "-7,94E-07",
                    "module": "D",
                    "scenario": "S1"
                }
            ]
        },
        {
            "parameter": "ETP-fw",
            "values": [
                {
                    "value": "1,07E+03",
                    "module": "A1-A3",
                    "scenario": null
                },
                {
                    "value": "2,13E+00",
                    "module": "A4",
                    "scenario": null
                },
                {
                    "value": "5,78E-03",
                    "module": "A5",
                    "scenario": null
                },
                {
                    "value": "0,00E+00",
                    "module": "B6",
                    "scenario": null
                },
                {
                    "value": "0,00E+00",
                    "module": "C1",
                    "scenario": null
                },
                {
                    "value": "1,06E+00",
                    "module": "C2",
                    "scenario": null
                },
                {
                    "value": "5,19E-01",
                    "module": "C3",
                    "scenario": "S0"
                },
                {
                    "value": "6,34E-02",
                    "module": "C3",
                    "scenario": "S1"
                },
                {
                    "value": "1,61E+00",
                    "module": "C4",
                    "scenario": "S0"
                },
                {
                    "value": "1,61E+00",
                    "module": "C4",
                    "scenario": "S1"
                },
                {
                    "value": "-3,49E+01",
                    "module": "D",
                    "scenario": "S0"
                },
                {
                    "value": "-5,07E+01",
                    "module": "D",
                    "scenario": "S1"
                }
            ]
        },
        {
            "parameter": "HTP-c",
            "values": [
                {
                    "value": "4,60E-08",
                    "module": "A1-A3",
                    "scenario": null
                },
                {
                    "value": "4,28E-11",
                    "module": "A4",
                    "scenario": null
                },
                {
                    "value": "3,80E-13",
                    "module": "A5",
                    "scenario": null
                },
                {
                    "value": "0,00E+00",
                    "module": "B6",
                    "scenario": null
                },
                {
                    "value": "0,00E+00",
                    "module": "C1",
                    "scenario": null
                },
                {
                    "value": "2,14E-11",
                    "module": "C2",
                    "scenario": null
                },
                {
                    "value": "4,15E-11",
                    "module": "C3",
                    "scenario": "S0"
                },
                {
                    "value": "2,01E-12",
                    "module": "C3",
                    "scenario": "S1"
                },
                {
                    "value": "2,46E-10",
                    "module": "C4",
                    "scenario": "S0"
                },
                {
                    "value": "2,46E-10",
                    "module": "C4",
                    "scenario": "S1"
                },
                {
                    "value": "-1,02E-08",
                    "module": "D",
                    "scenario": "S0"
                },
                {
                    "value": "-1,04E-08",
                    "module": "D",
                    "scenario": "S1"
                }
            ]
        },
        {
            "parameter": "HTP-nc",
            "values": [
                {
                    "value": "9,63E-07",
                    "module": "A1-A3",
                    "scenario": null
                },
                {
                    "value": "2,22E-09",
                    "module": "A4",
                    "scenario": null
                },
                {
                    "value": "1,43E-11",
                    "module": "A5",
                    "scenario": null
                },
                {
                    "value": "0,00E+00",
                    "module": "B6",
                    "scenario": null
                },
                {
                    "value": "0,00E+00",
                    "module": "C1",
                    "scenario": null
                },
                {
                    "value": "1,11E-09",
                    "module": "C2",
                    "scenario": null
                },
                {
                    "value": "2,83E-09",
                    "module": "C3",
                    "scenario": "S0"
                },
                {
                    "value": "7,66E-11",
                    "module": "C3",
                    "scenario": "S1"
                },
                {
                    "value": "2,72E-08",
                    "module": "C4",
                    "scenario": "S0"
                },
                {
                    "value": "2,72E-08",
                    "module": "C4",
                    "scenario": "S1"
                },
                {
                    "value": "-3,05E-07",
                    "module": "D",
                    "scenario": "S0"
                },
                {
                    "value": "-3,16E-07",
                    "module": "D",
                    "scenario": "S1"
                }
            ]
        },
        {
            "parameter": "SQP",
            "values": [
                {
                    "value": "8,28E+01",
                    "module": "A1-A3",
                    "scenario": null
                },
                {
                    "value": "1,05E+00",
                    "module": "A4",
                    "scenario": null
                },
                {
                    "value": "3,65E-03",
                    "module": "A5",
                    "scenario": null
                },
                {
                    "value": "0,00E+00",
                    "module": "B6",
                    "scenario": null
                },
                {
                    "value": "0,00E+00",
                    "module": "C1",
                    "scenario": null
                },
                {
                    "value": "5,27E-01",
                    "module": "C2",
                    "scenario": null
                },
                {
                    "value": "3,01E-01",
                    "module": "C3",
                    "scenario": "S0"
                },
                {
                    "value": "3,07E-02",
                    "module": "C3",
                    "scenario": "S1"
                },
                {
                    "value": "5,98E-01",
                    "module": "C4",
                    "scenario": "S0"
                },
                {
                    "value": "5,98E-01",
                    "module": "C4",
                    "scenario": "S1"
                },
                {
                    "value": "-3,56E+00",
                    "module": "D",
                    "scenario": "S0"
                },
                {
                    "value": "-3,14E-01",
                    "module": "D",
                    "scenario": "S1"
                }
            ]
        }
    ],
    "resource_use": [
        {
            "parameter": "PERE",
            "values": [
                {
                    "value": "1,14E+02",
                    "module": "A1-A3",
                    "scenario": null
                },
                {
                    "value": "1,74E-01",
                    "module": "A4",
                    "scenario": null
                },
                {
                    "value": "4,42E-01",
                    "module": "A5",
                    "scenario": null
                },
                {
                    "value": "0,00E+00",
                    "module": "B6",
                    "scenario": null
                },
                {
                    "value": "0,00E+00",
                    "module": "C1",
                    "scenario": null
                },
                {
                    "value": "8,70E-02",
                    "module": "C2",
                    "scenario": null
                },
                {
                    "value": "2,97E-01",
                    "module": "C3",
                    "scenario": "S0"
                },
                {
                    "value": "2,84E-02",
                    "module": "C3",
                    "scenario": "S1"
                },
                {
                    "value": "4,32E-01",
                    "module": "C4",
                    "scenario": "S0"
                },
                {
                    "value": "4,32E-01",
                    "module": "C4",
                    "scenario": "S1"
                },
                {
                    "value": "-2,26E+01",
                    "module": "D",
                    "scenario": "S0"
                },
                {
                    "value": "-1,76E+01",
                    "module": "D",
                    "scenario": "S1"
                }
            ]
        },
        {
            "parameter": "PERM",
            "values": [
                {
                    "value": "4,39E-01",
                    "module": "A1-A3",
                    "scenario": null
                },
                {
                    "value": "0,00E+00",
                    "module": "A4",
                    "scenario": null
                },
                {
                    "value": "-4,39E-01",
                    "module": "A5",
                    "scenario": null
                },
                {
                    "value": "0,00E+00",
                    "module": "B6",
                    "scenario": null
                },
                {
                    "value": "0,00E+00",
                    "module": "C1",
                    "scenario": null
                },
                {
                    "value": "0,00E+00",
                    "module": "C2",
                    "scenario": null
                },
                {
                    "value": "0,00E+00",
                    "module": "C3",
                    "scenario": "S0"
                },
                {
                    "value": "0,00E+00",
                    "module": "C3",
                    "scenario": "S1"
                },
                {
                    "value": "0,00E+00",
                    "module": "C4",
                    "scenario": "S0"
                },
                {
                    "value": "0,00E+00",
                    "module": "C4",
                    "scenario": "S1"
                },
                {
                    "value": "0,00E+00",
                    "module": "D",
                    "scenario": "S0"
                },
                {
                    "value": "0,00E+00",
                    "module": "D",
                    "scenario": "S1"
                }
            ]
        },
        {
            "parameter": "PERT",
            "values": [
                {
                    "value": "1,15E+02",
                    "module": "A1-A3",
                    "scenario": null
                },
                {
                    "value": "1,74E-01",
                    "module": "A4",
                    "scenario": null
                },
                {
                    "value": "2,89E-03",
                    "module": "A5",
                    "scenario": null
                },
                {
                    "value": "0,00E+00",
                    "module": "B6",
                    "scenario": null
                },
                {
                    "value": "0,00E+00",
                    "module": "C1",
                    "scenario": null
                },
                {
                    "value": "8,70E-02",
                    "module": "C2",
                    "scenario": null
                },
                {
                    "value": "2,97E-01",
                    "module": "C3",
                    "scenario": "S0"
                },
                {
                    "value": "2,84E-02",
                    "module": "C3",
                    "scenario": "S1"
                },
                {
                    "value": "4,32E-01",
                    "module": "C4",
                    "scenario": "S0"
                },
                {
                    "value": "4,32E-01",
                    "module": "C4",
                    "scenario": "S1"
                },
                {
                    "value": "-2,26E+01",
                    "module": "D",
                    "scenario": "S0"
                },
                {
                    "value": "-1,76E+01",
                    "module": "D",
                    "scenario": "S1"
                }
            ]
        },
        {
            "parameter": "PENRE",
            "values": [
                {
                    "value": "7,99E+02",
                    "module": "A1-A3",
                    "scenario": null
                },
                {
                    "value": "3,07E+00",
                    "module": "A4",
                    "scenario": null
                },
                {
                    "value": "1,33E-01",
                    "module": "A5",
                    "scenario": null
                },
                {
                    "value": "0,00E+00",
                    "module": "B6",
                    "scenario": null
                },
                {
                    "value": "0,00E+00",
                    "module": "C1",
                    "scenario": null
                },
                {
                    "value": "1,53E+00",
                    "module": "C2",
                    "scenario": null
                },
                {
                    "value": "3,67E+01",
                    "module": "C3",
                    "scenario": "S0"
                },
                {
                    "value": "3,57E+01",
                    "module": "C3",
                    "scenario": "S1"
                },
                {
                    "value": "2,88E+00",
                    "module": "C4",
                    "scenario": "S0"
                },
                {
                    "value": "2,88E+00",
                    "module": "C4",
                    "scenario": "S1"
                },
                {
                    "value": "-2,43E+02",
                    "module": "D",
                    "scenario": "S0"
                },
                {
                    "value": "-2,54E+02",
                    "module": "D",
                    "scenario": "S1"
                }
            ]
        },
        {
            "parameter": "PENRM",
            "values": [
                {
                    "value": "3,57E+01",
                    "module": "A1-A3",
                    "scenario": null
                },
                {
                    "value": "0,00E+00",
                    "module": "A4",
                    "scenario": null
                },
                {
                    "value": "-1,21E-01",
                    "module": "A5",
                    "scenario": null
                },
                {
                    "value": "0,00E+00",
                    "module": "B6",
                    "scenario": null
                },
                {
                    "value": "0,00E+00",
                    "module": "C1",
                    "scenario": null
                },
                {
                    "value": "0,00E+00",
                    "module": "C2",
                    "scenario": null
                },
                {
                    "value": "-3,56E+01",
                    "module": "C3",
                    "scenario": "S0"
                },
                {
                    "value": "-3,56E+01",
                    "module": "C3",
                    "scenario": "S1"
                },
                {
                    "value": "0,00E+00",
                    "module": "C4",
                    "scenario": "S0"
                },
                {
                    "value": "0,00E+00",
                    "module": "C4",
                    "scenario": "S1"
                },
                {
                    "value": "0,00E+00",
                    "module": "D",
                    "scenario": "S0"
                },
                {
                    "value": "0,00E+00",
                    "module": "D",
                    "scenario": "S1"
                }
            ]
        },
        {
            "parameter": "PENRT",
            "values": [
                {
                    "value": "8,35E+02",
                    "module": "A1-A3",
                    "scenario": null
                },
                {
                    "value": "3,07E+00",
                    "module": "A4",
                    "scenario": null
                },
                {
                    "value": "1,26E-02",
                    "module": "A5",
                    "scenario": null
                },
                {
                    "value": "0,00E+00",
                    "module": "B6",
                    "scenario": null
                },
                {
                    "value": "0,00E+00",
                    "module": "C1",
                    "scenario": null
                },
                {
                    "value": "1,53E+00",
                    "module": "C2",
                    "scenario": null
                },
                {
                    "value": "1,08E+00",
                    "module": "C3",
                    "scenario": "S0"
                },
                {
                    "value": "8,66E-02",
                    "module": "C3",
                    "scenario": "S1"
                },
                {
                    "value": "2,88E+00",
                    "module": "C4",
                    "scenario": "S0"
                },
                {
                    "value": "2,88E+00",
                    "module": "C4",
                    "scenario": "S1"
                },
                {
                    "value": "-2,43E+02",
                    "module": "D",
                    "scenario": "S0"
                },
                {
                    "value": "-2,54E+02",
                    "module": "D",
                    "scenario": "S1"
                }
            ]
        },
        {
            "parameter": "SM",
            "values": [
                {
                    "value": "1,18E+01",
                    "module": "A1-A3",
                    "scenario": null
                },
                {
                    "value": "0,00E+00",
                    "module": "A4",
                    "scenario": null
                },
                {
                    "value": "0,00E+00",
                    "module": "A5",
                    "scenario": null
                },
                {
                    "value": "0,00E+00",
                    "module": "B6",
                    "scenario": null
                },
                {
                    "value": "0,00E+00",
                    "module": "C1",
                    "scenario": null
                },
                {
                    "value": "0,00E+00",
                    "module": "C2",
                    "scenario": null
                },
                {
                    "value": "0,00E+00",
                    "module": "C3",
                    "scenario": "S0"
                },
                {
                    "value": "0,00E+00",
                    "module": "C3",
                    "scenario": "S1"
                },
                {
                    "value": "0,00E+00",
                    "module": "C4",
                    "scenario": "S0"
                },
                {
                    "value": "0,00E+00",
                    "module": "C4",
                    "scenario": "S1"
                },
                {
                    "value": "1,09E+01",
                    "module": "D",
                    "scenario": "S0"
                },
                {
                    "value": "1,16E+01",
                    "module": "D",
                    "scenario": "S1"
                }
            ]
        },
        {
            "parameter": "RSF",
            "values": [
                {
                    "value": "0,00E+00",
                    "module": "A1-A3",
                    "scenario": null
                },
                {
                    "value": "0,00E+00",
                    "module": "A4",
                    "scenario": null
                },
                {
                    "value": "0,00E+00",
                    "module": "A5",
                    "scenario": null
                },
                {
                    "value": "0,00E+00",
                    "module": "B6",
                    "scenario": null
                },
                {
                    "value": "0,00E+00",
                    "module": "C1",
                    "scenario": null
                },
                {
                    "value": "0,00E+00",
                    "module": "C2",
                    "scenario": null
                },
                {
                    "value": "0,00E+00",
                    "module": "C3",
                    "scenario": "S0"
                },
                {
                    "value": "0,00E+00",
                    "module": "C3",
                    "scenario": "S1"
                },
                {
                    "value": "0,00E+00",
                    "module": "C4",
                    "scenario": "S0"
                },
                {
                    "value": "0,00E+00",
                    "module": "C4",
                    "scenario": "S1"
                },
                {
                    "value": "0,00E+00",
                    "module": "D",
                    "scenario": "S0"
                },
                {
                    "value": "0,00E+00",
                    "module": "D",
                    "scenario": "S1"
                }
            ]
        },
        {
            "parameter": "NRSF",
            "values": [
                {
                    "value": "0,00E+00",
                    "module": "A1-A3",
                    "scenario": null
                },
                {
                    "value": "0,00E+00",
                    "module": "A4",
                    "scenario": null
                },
                {
                    "value": "0,00E+00",
                    "module": "A5",
                    "scenario": null
                },
                {
                    "value": "0,00E+00",
                    "module": "B6",
                    "scenario": null
                },
                {
                    "value": "0,00E+00",
                    "module": "C1",
                    "scenario": null
                },
                {
                    "value": "0,00E+00",
                    "module": "C2",
                    "scenario": null
                },
                {
                    "value": "0,00E+00",
                    "module": "C3",
                    "scenario": "S0"
                },
                {
                    "value": "0,00E+00",
                    "module": "C3",
                    "scenario": "S1"
                },
                {
                    "value": "0,00E+00",
                    "module": "C4",
                    "scenario": "S0"
                },
                {
                    "value": "0,00E+00",
                    "module": "C4",
                    "scenario": "S1"
                },
                {
                    "value": "0,00E+00",
                    "module": "D",
                    "scenario": "S0"
                },
                {
                    "value": "0,00E+00",
                    "module": "D",
                    "scenario": "S1"
                }
            ]
        },
        {
            "parameter": "FW",
            "values": [
                {
                    "value": "2,11E-01",
                    "module": "A1-A3",
                    "scenario": null
                },
                {
                    "value": "1,97E-04",
                    "module": "A4",
                    "scenario": null
                },
                {
                    "value": "1,43E-04",
                    "module": "A5",
                    "scenario": null
                },
                {
                    "value": "0,00E+00",
                    "module": "B6",
                    "scenario": null
                },
                {
                    "value": "0,00E+00",
                    "module": "C1",
                    "scenario": null
                },
                {
                    "value": "9,84E-05",
                    "module": "C2",
                    "scenario": null
                },
                {
                    "value": "8,69E-03",
                    "module": "C3",
                    "scenario": "S0"
                },
                {
                    "value": "5,79E-04",
                    "module": "C3",
                    "scenario": "S1"
                },
                {
                    "value": "7,31E-04",
                    "module": "C4",
                    "scenario": "S0"
                },
                {
                    "value": "7,31E-04",
                    "module": "C4",
                    "scenario": "S1"
                },
                {
                    "value": "-1,49E-01",
                    "module": "D",
                    "scenario": "S0"
                },
                {
                    "value": "-1,52E-01",
                    "module": "D",
                    "scenario": "S1"
                }
            ]
        }
    ],
    "end_of_life_waste": [
        {
            "parameter": "HWD",
            "values": [
                {
                    "value": "1,11E-07",
                    "module": "A1-A3",
                    "scenario": null
                },
                {
                    "value": "1,47E-11",
                    "module": "A4",
                    "scenario": null
                },
                {
                    "value": "1,23E-12",
                    "module": "A5",
                    "scenario": null
                },
                {
                    "value": "0,00E+00",
                    "module": "B6",
                    "scenario": null
                },
                {
                    "value": "0,00E+00",
                    "module": "C1",
                    "scenario": null
                },
                {
                    "value": "7,35E-12",
                    "module": "C2",
                    "scenario": null
                },
                {
                    "value": "1,07E-10",
                    "module": "C3",
                    "scenario": "S0"
                },
                {
                    "value": "5,60E-12",
                    "module": "C3",
                    "scenario": "S1"
                },
                {
                    "value": "1,48E-10",
                    "module": "C4",
                    "scenario": "S0"
                },
                {
                    "value": "1,48E-10",
                    "module": "C4",
                    "scenario": "S1"
                },
                {
                    "value": "4,26E-09",
                    "module": "D",
                    "scenario": "S0"
                },
                {
                    "value": "-1,42E-08",
                    "module": "D",
                    "scenario": "S1"
                }
            ]
        },
        {
            "parameter": "NHWD",
            "values": [
                {
                    "value": "2,98E+00",
                    "module": "A1-A3",
                    "scenario": null
                },
                {
                    "value": "4,40E-04",
                    "module": "A4",
                    "scenario": null
                },
                {
                    "value": "8,07E-04",
                    "module": "A5",
                    "scenario": null
                },
                {
                    "value": "0,00E+00",
                    "module": "B6",
                    "scenario": null
                },
                {
                    "value": "0,00E+00",
                    "module": "C1",
                    "scenario": null
                },
                {
                    "value": "2,20E-04",
                    "module": "C2",
                    "scenario": null
                },
                {
                    "value": "1,43E-01",
                    "module": "C3",
                    "scenario": "S0"
                },
                {
                    "value": "1,58E-02",
                    "module": "C3",
                    "scenario": "S1"
                },
                {
                    "value": "1,47E+01",
                    "module": "C4",
                    "scenario": "S0"
                },
                {
                    "value": "1,47E+01",
                    "module": "C4",
                    "scenario": "S1"
                },
                {
                    "value": "1,20E+00",
                    "module": "D",
                    "scenario": "S0"
                },
                {
                    "value": "1,23E+00",
                    "module": "D",
                    "scenario": "S1"
                }
            ]
        },
        {
            "parameter": "RWD",
            "values": [
                {
                    "value": "2,33E-02",
                    "module": "A1-A3",
                    "scenario": null
                },
                {
                    "value": "3,78E-06",
                    "module": "A4",
                    "scenario": null
                },
                {
                    "value": "7,19E-07",
                    "module": "A5",
                    "scenario": null
                },
                {
                    "value": "0,00E+00",
                    "module": "B6",
                    "scenario": null
                },
                {
                    "value": "0,00E+00",
                    "module": "C1",
                    "scenario": null
                },
                {
                    "value": "1,89E-06",
                    "module": "C2",
                    "scenario": null
                },
                {
                    "value": "3,60E-05",
                    "module": "C3",
                    "scenario": "S0"
                },
                {
                    "value": "6,08E-06",
                    "module": "C3",
                    "scenario": "S1"
                },
                {
                    "value": "3,20E-05",
                    "module": "C4",
                    "scenario": "S0"
                },
                {
                    "value": "3,20E-05",
                    "module": "C4",
                    "scenario": "S1"
                },
                {
                    "value": "-5,10E-03",
                    "module": "D",
                    "scenario": "S0"
                },
                {
                    "value": "-3,59E-03",
                    "module": "D",
                    "scenario": "S1"
                }
            ]
        }
    ],
    "end_of_life_flow": [
        {
            "parameter": "CRU",
            "values": [
                {
                    "value": "0,00E+00",
                    "module": "A1-A3",
                    "scenario": null
                },
                {
                    "value": "0,00E+00",
                    "module": "A4",
                    "scenario": null
                },
                {
                    "value": "0,00E+00",
                    "module": "A5",
                    "scenario": null
                },
                {
                    "value": "0,00E+00",
                    "module": "B6",
                    "scenario": null
                },
                {
                    "value": "0,00E+00",
                    "module": "C1",
                    "scenario": null
                },
                {
                    "value": "0,00E+00",
                    "module": "C2",
                    "scenario": null
                },
                {
                    "value": "0,00E+00",
                    "module": "C3",
                    "scenario": "S0"
                },
                {
                    "value": "0,00E+00",
                    "module": "C3",
                    "scenario": "S1"
                },
                {
                    "value": "0,00E+00",
                    "module": "C4",
                    "scenario": "S0"
                },
                {
                    "value": "0,00E+00",
                    "module": "C4",
                    "scenario": "S1"
                },
                {
                    "value": "0,00E+00",
                    "module": "D",
                    "scenario": "S0"
                },
                {
                    "value": "0,00E+00",
                    "module": "D",
                    "scenario": "S1"
                }
            ]
        },
        {
            "parameter": "MFR",
            "values": [
                {
                    "value": "6,43E-01",
                    "module": "A1-A3",
                    "scenario": null
                },
                {
                    "value": "0,00E+00",
                    "module": "A4",
                    "scenario": null
                },
                {
                    "value": "0,00E+00",
                    "module": "A5",
                    "scenario": null
                },
                {
                    "value": "0,00E+00",
                    "module": "B6",
                    "scenario": null
                },
                {
                    "value": "0,00E+00",
                    "module": "C1",
                    "scenario": null
                },
                {
                    "value": "0,00E+00",
                    "module": "C2",
                    "scenario": null
                },
                {
                    "value": "2,20E+01",
                    "module": "C3",
                    "scenario": "S0"
                },
                {
                    "value": "2,35E+01",
                    "module": "C3",
                    "scenario": "S1"
                },
                {
                    "value": "0,00E+00",
                    "module": "C4",
                    "scenario": "S0"
                },
                {
                    "value": "0,00E+00",
                    "module": "C4",
                    "scenario": "S1"
                },
                {
                    "value": "0,00E+00",
                    "module": "D",
                    "scenario": "S0"
                },
                {
                    "value": "0,00E+00",
                    "module": "D",
                    "scenario": "S1"
                }
            ]
        },
        {
            "parameter": "MER",
            "values": [
                {
                    "value": "0,00E+00",
                    "module": "A1-A3",
                    "scenario": null
                },
                {
                    "value": "0,00E+00",
                    "module": "A4",
                    "scenario": null
                },
                {
                    "value": "0,00E+00",
                    "module": "A5",
                    "scenario": null
                },
                {
                    "value": "0,00E+00",
                    "module": "B6",
                    "scenario": null
                },
                {
                    "value": "0,00E+00",
                    "module": "C1",
                    "scenario": null
                },
                {
                    "value": "0,00E+00",
                    "module": "C2",
                    "scenario": null
                },
                {
                    "value": "0,00E+00",
                    "module": "C3",
                    "scenario": "S0"
                },
                {
                    "value": "0,00E+00",
                    "module": "C3",
                    "scenario": "S1"
                },
                {
                    "value": "0,00E+00",
                    "module": "C4",
                    "scenario": "S0"
                },
                {
                    "value": "0,00E+00",
                    "module": "C4",
                    "scenario": "S1"
                },
                {
                    "value": "0,00E+00",
                    "module": "D",
                    "scenario": "S0"
                },
                {
                    "value": "0,00E+00",
                    "module": "D",
                    "scenario": "S1"
                }
            ]
        },
        {
            "parameter": "EEE",
            "values": [
                {
                    "value": "0,00E+00",
                    "module": "A1-A3",
                    "scenario": null
                },
                {
                    "value": "0,00E+00",
                    "module": "A4",
                    "scenario": null
                },
                {
                    "value": "6,09E-02",
                    "module": "A5",
                    "scenario": null
                },
                {
                    "value": "0,00E+00",
                    "module": "B6",
                    "scenario": null
                },
                {
                    "value": "0,00E+00",
                    "module": "C1",
                    "scenario": null
                },
                {
                    "value": "0,00E+00",
                    "module": "C2",
                    "scenario": null
                },
                {
                    "value": "5,77E+00",
                    "module": "C3",
                    "scenario": "S0"
                },
                {
                    "value": "1,40E-01",
                    "module": "C3",
                    "scenario": "S1"
                },
                {
                    "value": "0,00E+00",
                    "module": "C4",
                    "scenario": "S0"
                },
                {
                    "value": "0,00E+00",
                    "module": "C4",
                    "scenario": "S1"
                },
                {
                    "value": "0,00E+00",
                    "module": "D",
                    "scenario": "S0"
                },
                {
                    "value": "0,00E+00",
                    "module": "D",
                    "scenario": "S1"
                }
            ]
        },
        {
            "parameter": "EET",
            "values": [
                {
                    "value": "0,00E+00",
                    "module": "A1-A3",
                    "scenario": null
                },
                {
                    "value": "0,00E+00",
                    "module": "A4",
                    "scenario": null
                },
                {
                    "value": "1,09E-01",
                    "module": "A5",
                    "scenario": null
                },
                {
                    "value": "0,00E+00",
                    "module": "B6",
                    "scenario": null
                },
                {
                    "value": "0,00E+00",
                    "module": "C1",
                    "scenario": null
                },
                {
                    "value": "0,00E+00",
                    "module": "C2",
                    "scenario": null
                },
                {
                    "value": "1,31E+01",
                    "module": "C3",
                    "scenario": "S0"
                },
                {
                    "value": "2,91E-01",
                    "module": "C3",
                    "scenario": "S1"
                },
                {
                    "value": "0,00E+00",
                    "module": "C4",
                    "scenario": "S0"
                },
                {
                    "value": "0,00E+00",
                    "module": "C4",
                    "scenario": "S1"
                },
                {
                    "value": "0,00E+00",
                    "module": "D",
                    "scenario": "S0"
                },
                {
                    "value": "0,00E+00",
                    "module": "D",
                    "scenario": "S1"
                }
            ]
        }
    ]
}