{
    "product_name": "HIT-CT 100",
    "epd_id": "EPD-HIL-20230383-IBA6-EN",
    "compliance": [
        "DIN EN 15804+A2",
        "ISO 14025"
    ],
    "producer_name": "Hilti Aktiengesellschaft",
    "environmental_impact": [
        {
            "parameter": "GWP-total",
            "values": [
                {
                    "value": "1,79E+00",
                    "module": "A1-A3",
                    "scenario": null
                },
                {
                    "value": "4,58E-03",
                    "module": "C1",
                    "scenario": null
                },
                {
                    "value": "4,36E-03",
                    "module": "C2",
                    "scenario": null
                },
                {
                    "value": "2,58E-03",
                    "module": "C3",
                    "scenario": null
                },
                {
                    "value": "1,46E-02",
                    "module": "C4",
                    "scenario": null
                },
                {
                    "value": "0,00E+00",
                    "module": "D",
                    "scenario": null
                }
            ]
        },
        {
            "parameter": "GWP-fossil",
            "values": [
                {
                    "value": "1,77E+00",
                    "module": "A1-A3",
                    "scenario": null
                },
                {
                    "value": "4,53E-03",
                    "module": "C1",
                    "scenario": null
                },
                {
                    "value": "4,32E-03",
                    "module": "C2",
                    "scenario": null
                },
                {
                    "value": "2,56E-03",
                    "module": "C3",
                    "scenario": null
                },
                {
                    "value": "1,46E-02",
                    "module": "C4",
                    "scenario": null
                },
                {
                    "value": "0,00E+00",
                    "module": "D",
                    "scenario": null
                }
            ]
        },
        {
            "parameter": "GWP-biogenic",
            "values": [
                {
                    "value": "2,49E-02",
                    "module": "A1-A3",
                    "scenario": null
                },
                {
                    "value": "4,91E-05",
                    "module": "C1",
                    "scenario": null
                },
                {
                    "value": "0,00E+00",
                    "module": "C2",
                    "scenario": null
                },
                {
                    "value": "0,00E+00",
                    "module": "C3",
                    "scenario": null
                },
                {
                    "value": "0,00E+00",
                    "module": "C4",
                    "scenario": null
                },
                {
                    "value": "0,00E+00",
                    "module": "D",
                    "scenario": null
                }
            ]
        },
        {
            "parameter": "GWP-luluc",
            "values": [
                {
                    "value": "1,34E-03",
                    "module": "A1-A3",
                    "scenario": null
                },
                {
                    "value": "4,87E-07",
                    "module": "C1",
                    "scenario": null
                },
                {
                    "value": "3,94E-05",
                    "module": "C2",
                    "scenario": null
                },
                {
                    "value": "1,92E-05",
                    "module": "C3",
                    "scenario": null
                },
                {
                    "value": "4,53E-05",
                    "module": "C4",
                    "scenario": null
                },
                {
                    "value": "0,00E+00",
                    "module": "D",
                    "scenario": null
                }
            ]
        },
        {
            "parameter": "ODP",
            "values": [
                {
                    "value": "8,87E-08",
                    "module": "A1-A3",
                    "scenario": null
                },
                {
                    "value": "8,27E-14",
                    "module": "C1",
                    "scenario": null
                },
                {
                    "value": "3,73E-16",
                    "module": "C2",
                    "scenario": null
                },
                {
                    "value": "4,28E-15",
                    "module": "C3",
                    "scenario": null
                },
                {
                    "value": "3,71E-14",
                    "module": "C4",
                    "scenario": null
                },
                {
                    "value": "0,00E+00",
                    "module": "D",
                    "scenario": null
                }
            ]
        },
        {
            "parameter": "AP",
            "values": [
                {
                    "value": "5,33E-03",
                    "module": "A1-A3",
                    "scenario": null
                },
                {
                    "value": "9,57E-06",
                    "module": "C1",
                    "scenario": null
                },
                {
                    "value": "1,62E-05",
                    "module": "C2",
                    "scenario": null
                },
                {
                    "value": "1,34E-05",
                    "module": "C3",
                    "scenario": null
                },
                {
                    "value": "1,03E-04",
                    "module": "C4",
                    "scenario": null
                },
                {
                    "value": "0,00E+00",
                    "module": "D",
                    "scenario": null
                }
            ]
        },
        {
            "parameter": "POCP",
            "values": [
                {
                    "value": "4,26E-03",
                    "module": "A1-A3",
                    "scenario": null
                },
                {
                    "value": "6,11E-06",
                    "module": "C1",
                    "scenario": null
                },
                {
                    "value": "1,46E-05",
                    "module": "C2",
                    "scenario": null
                },
                {
                    "value": "1,66E-05",
                    "module": "C3",
                    "scenario": null
                },
                {
                    "value": "8,06E-05",
                    "module": "C4",
                    "scenario": null
                },
                {
                    "value": "0,00E+00",
                    "module": "D",
                    "scenario": null
                }
            ]
        },
        {
            "parameter": "ADPE",
            "values": [
                {
                    "value": "6,98E-05",
                    "module": "A1-A3",
                    "scenario": null
                },
                {
                    "value": "6,95E-10",
                    "module": "C1",
                    "scenario": null
                },
                {
                    "value": "2,75E-10",
                    "module": "C2",
                    "scenario": null
                },
                {
                    "value": "2,74E-09",
                    "module": "C3",
                    "scenario": null
                },
                {
                    "value": "6,72E-10",
                    "module": "C4",
                    "scenario": null
                },
                {
                    "value": "0,00E+00",
                    "module": "D",
                    "scenario": null
                }
            ]
        },
        {
            "parameter": "ADPF",
            "values": [
                {
                    "value": "3,61E+01",
                    "module": "A1-A3",
                    "scenario": null
                },
                {
                    "value": "9,43E-02",
                    "module": "C1",
                    "scenario": null
                },
                {
                    "value": "5,79E-02",
                    "module": "C2",
                    "scenario": null
                },
                {
                    "value": "5,04E-02",
                    "module": "C3",
                    "scenario": null
                },
                {
                    "value": "1,94E-01",
                    "module": "C4",
                    "scenario": null
                },
                {
                    "value": "0,00E+00",
                    "module": "D",
                    "scenario": null
                }
            ]
        },
        {
            "parameter": "WDP",
            "values": [
                {
                    "value": "5,28E-01",
                    "module": "A1-A3",
                    "scenario": null
                },
                {
                    "value": "9,98E-04",
                    "module": "C1",
                    "scenario": null
                },
                {
                    "value": "4,91E-05",
                    "module": "C2",
                    "scenario": null
                },
                {
                    "value": "4,98E-04",
                    "module": "C3",
                    "scenario": null
                },
                {
                    "value": "1,60E-03",
                    "module": "C4",
                    "scenario": null
                },
                {
                    "value": "0,00E+00",
                    "module": "D",
                    "scenario": null
                }
            ]
        },
        {
            "parameter": "EP-freshwater",
            "values": [
                {
                    "value": "3,85E-04",
                    "module": "A1-A3",
                    "scenario": null
                },
                {
                    "value": "1,67E-08",
                    "module": "C1",
                    "scenario": null
                },
                {
                    "value": "1,55E-08",
                    "module": "C2",
                    "scenario": null
                },
                {
                    "value": "8,71E-09",
                    "module": "C3",
                    "scenario": null
                },
                {
                    "value": "2,93E-08",
                    "module": "C4",
                    "scenario": null
                },
                {
                    "value": "0,00E+00",
                    "module": "D",
                    "scenario": null
                }
            ]
        },
        {
            "parameter": "EP-marine",
            "values": [
                {
                    "value": "1,23E-03",
                    "module": "A1-A3",
                    "scenario": null
                },
                {
                    "value": "2,29E-06",
                    "module": "C1",
                    "scenario": null
                },
                {
                    "value": "7,57E-06",
                    "module": "C2",
                    "scenario": null
                },
                {
                    "value": "6,13E-06",
                    "module": "C3",
                    "scenario": null
                },
                {
                    "value": "2,67E-05",
                    "module": "C4",
                    "scenario": null
                },
                {
                    "value": "0,00E+00",
                    "module": "D",
                    "scenario": null
                }
            ]
        },
        {
            "parameter": "EP-terrestrial",
            "values": [
                {
                    "value": "1,30E-02",
                    "module": "A1-A3",
                    "scenario": null
                },
                {
                    "value": "2,39E-05",
                    "module": "C1",
                    "scenario": null
                },
                {
                    "value": "8,48E-05",
                    "module": "C2",
                    "scenario": null
                },
                {
                    "value": "6,77E-05",
                    "module": "C3",
                    "scenario": null
                },
                {
                    "value": "2,94E-04",
                    "module": "C4",
                    "scenario": null
                },
                {
                    "value": "0,00E+00",
                    "module": "D",
                    "scenario": null
                }
            ]
        }
    ],
    "additional_environmental_impact": [
        {
            "parameter": "PM",
            "values": [
                {
                    "value": null,
                    "module": "A1-A3",
                    "scenario": null
                },
                {
                    "value": null,
                    "module": "C1",
                    "scenario": null
                },
                {
                    "value": null,
                    "module": "C2",
                    "scenario": null
                },
                {
                    "value": null,
                    "module": "C3",
                    "scenario": null
                },
                {
                    "value": null,
                    "module": "C4",
                    "scenario": null
                },
                {
                    "value": null,
                    "module": "D",
                    "scenario": null
                }
            ]
        },
        {
            "parameter": "ETP-fw",
            "values": [
                {
                    "value": null,
                    "module": "A1-A3",
                    "scenario": null
                },
                {
                    "value": null,
                    "module": "C1",
                    "scenario": null
                },
                {
                    "value": null,
                    "module": "C2",
                    "scenario": null
                },
                {
                    "value": null,
                    "module": "C3",
                    "scenario": null
                },
                {
                    "value": null,
                    "module": "C4",
                    "scenario": null
                },
                {
                    "value": null,
                    "module": "D",
                    "scenario": null
                }
            ]
        },
        {
            "parameter": "HTP-c",
            "values": [
                {
                    "value": null,
                    "module": "A1-A3",
                    "scenario": null
                },
                {
                    "value": null,
                    "module": "C1",
                    "scenario": null
                },
                {
                    "value": null,
                    "module": "C2",
                    "scenario": null
                },
                {
                    "value": null,
                    "module": "C3",
                    "scenario": null
                },
                {
                    "value": null,
                    "module": "C4",
                    "scenario": null
                },
                {
                    "value": null,
                    "module": "D",
                    "scenario": null
                }
            ]
        },
        {
            "parameter": "HTP-nc",
            "values": [
                {
                    "value": null,
                    "module": "A1-A3",
                    "scenario": null
                },
                {
                    "value": null,
                    "module": "C1",
                    "scenario": null
                },
                {
                    "value": null,
                    "module": "C2",
                    "scenario": null
                },
                {
                    "value": null,
                    "module": "C3",
                    "scenario": null
                },
                {
                    "value": null,
                    "module": "C4",
                    "scenario": null
                },
                {
                    "value": null,
                    "module": "D",
                    "scenario": null
                }
            ]
        },
        {
            "parameter": "SQP",
            "values": [
                {
                    "value": null,
                    "module": "A1-A3",
                    "scenario": null
                },
                {
                    "value": null,
                    "module": "C1",
                    "scenario": null
                },
                {
                    "value": null,
                    "module": "C2",
                    "scenario": null
                },
                {
                    "value": null,
                    "module": "C3",
                    "scenario": null
                },
                {
                    "value": null,
                    "module": "C4",
                    "scenario": null
                },
                {
                    "value": null,
                    "module": "D",
                    "scenario": null
                }
            ]
        }
    ],
    "resource_use": [
        {
            "parameter": "PERE",
            "values": [
                {
                    "value": "4,10E+00",
                    "module": "A1-A3",
                    "scenario": null
                },
                {
                    "value": "5,64E-02",
                    "module": "C1",
                    "scenario": null
                },
                {
                    "value": "4,10E-03",
                    "module": "C2",
                    "scenario": null
                },
                {
                    "value": "4,68E-03",
                    "module": "C3",
                    "scenario": null
                },
                {
                    "value": "3,16E-02",
                    "module": "C4",
                    "scenario": null
                },
                {
                    "value": "0,00E+00",
                    "module": "D",
                    "scenario": null
                }
            ]
        },
        {
            "parameter": "PERM",
            "values": [
                {
                    "value": "8,60E-01",
                    "module": "A1-A3",
                    "scenario": null
                },
                {
                    "value": "0,00E+00",
                    "module": "C1",
                    "scenario": null
                },
                {
                    "value": "0,00E+00",
                    "module": "C2",
                    "scenario": null
                },
                {
                    "value": "0,00E+00",
                    "module": "C3",
                    "scenario": null
                },
                {
                    "value": "0,00E+00",
                    "module": "C4",
                    "scenario": null
                },
                {
                    "value": "0,00E+00",
                    "module": "D",
                    "scenario": null
                }
            ]
        },
        {
            "parameter": "PERT",
            "values": [
                {
                    "value": "4,96E+00",
                    "module": "A1-A3",
                    "scenario": null
                },
                {
                    "value": "5,64E-02",
                    "module": "C1",
                    "scenario": null
                },
                {
                    "value": "4,10E-03",
                    "module": "C2",
                    "scenario": null
                },
                {
                    "value": "4,68E-03",
                    "module": "C3",
                    "scenario": null
                },
                {
                    "value": "3,16E-02",
                    "module": "C4",
                    "scenario": null
                },
                {
                    "value": "0,00E+00",
                    "module": "D",
                    "scenario": null
                }
            ]
        },
        {
            "parameter": "PENRE",
            "values": [
                {
                    "value": "3,37E+01",
                    "module": "A1-A3",
                    "scenario": null
                },
                {
                    "value": "9,43E-02",
                    "module": "C1",
                    "scenario": null
                },
                {
                    "value": "5,80E-02",
                    "module": "C2",
                    "scenario": null
                },
                {
                    "value": "5,05E-02",
                    "module": "C3",
                    "scenario": null
                },
                {
                    "value": "1,94E-01",
                    "module": "C4",
                    "scenario": null
                },
                {
                    "value": "0,00E+00",
                    "module": "D",
                    "scenario": null
                }
            ]
        },
        {
            "parameter": "PENRM",
            "values": [
                {
                    "value": "2,52E+00",
                    "module": "A1-A3",
                    "scenario": null
                },
                {
                    "value": "0,00E+00",
                    "module": "C1",
                    "scenario": null
                },
                {
                    "value": "0,00E+00",
                    "module": "C2",
                    "scenario": null
                },
                {
                    "value": "0,00E+00",
                    "module": "C3",
                    "scenario": null
                },
                {
                    "value": "0,00E+00",
                    "module": "C4",
                    "scenario": null
                },
                {
                    "value": "0,00E+00",
                    "module": "D",
                    "scenario": null
                }
            ]
        },
        {
            "parameter": "PENRT",
            "values": [
                {
                    "value": "3,62E+01",
                    "module": "A1-A3",
                    "scenario": null
                },
                {
                    "value": "9,43E-02",
                    "module": "C1",
                    "scenario": null
                },
                {
                    "value": "5,80E-02",
                    "module": "C2",
                    "scenario": null
                },
                {
                    "value": "5,05E-02",
                    "module": "C3",
                    "scenario": null
                },
                {
                    "value": "1,94E-01",
                    "module": "C4",
                    "scenario": null
                },
                {
                    "value": "0,00E+00",
                    "module": "D",
                    "scenario": null
                }
            ]
        },
        {
            "parameter": "SM",
            "values": [
                {
                    "value": "6,27E-02",
                    "module": "A1-A3",
                    "scenario": null
                },
                {
                    "value": "0,00E+00",
                    "module": "C1",
                    "scenario": null
                },
                {
                    "value": "0,00E+00",
                    "module": "C2",
                    "scenario": null
                },
                {
                    "value": "0,00E+00",
                    "module": "C3",
                    "scenario": null
                },
                {
                    "value": "0,00E+00",
                    "module": "C4",
                    "scenario": null
                },
                {
                    "value": "0,00E+00",
                    "module": "D",
                    "scenario": null
                }
            ]
        },
        {
            "parameter": "RSF",
            "values": [
                {
                    "value": "0,00E+00",
                    "module": "A1-A3",
                    "scenario": null
                },
                {
                    "value": "0,00E+00",
                    "module": "C1",
                    "scenario": null
                },
                {
                    "value": "0,00E+00",
                    "module": "C2",
                    "scenario": null
                },
                {
                    "value": "0,00E+00",
                    "module": "C3",
                    "scenario": null
                },
                {
                    "value": "0,00E+00",
                    "module": "C4",
                    "scenario": null
                },
                {
                    "value": "0,00E+00",
                    "module": "D",
                    "scenario": null
                }
            ]
        },
        {
            "parameter": "NRSF",
            "values": [
                {
                    "value": "0,00E+00",
                    "module": "A1-A3",
                    "scenario": null
                },
                {
                    "value": "0,00E+00",
                    "module": "C1",
                    "scenario": null
                },
                {
                    "value": "0,00E+00",
                    "module": "C2",
                    "scenario": null
                },
                {
                    "value": "0,00E+00",
                    "module": "C3",
                    "scenario": null
                },
                {
                    "value": "0,00E+00",
                    "module": "C4",
                    "scenario": null
                },
                {
                    "value": "0,00E+00",
                    "module": "D",
                    "scenario": null
                }
            ]
        },
        {
            "parameter": "FW",
            "values": [
                {
                    "value": "1,50E-02",
                    "module": "A1-A3",
                    "scenario": null
                },
                {
                    "value": "4,55E-05",
                    "module": "C1",
                    "scenario": null
                },
                {
                    "value": "4,51E-06",
                    "module": "C2",
                    "scenario": null
                },
                {
                    "value": "1,44E-05",
                    "module": "C3",
                    "scenario": null
                },
                {
                    "value": "4,90E-05",
                    "module": "C4",
                    "scenario": null
                },
                {
                    "value": "0,00E+00",
                    "module": "D",
                    "scenario": null
                }
            ]
        }
    ],
    "end_of_life_waste": [
        {
            "parameter": "HWD",
            "values": [
                {
                    "value": "1,86E-08",
                    "module": "A1-A3",
                    "scenario": null
                },
                {
                    "value": "7,38E-12",
                    "module": "C1",
                    "scenario": null
                },
                {
                    "value": "2,15E-13",
                    "module": "C2",
                    "scenario": null
                },
                {
                    "value": "1,31E-13",
                    "module": "C3",
                    "scenario": null
                },
                {
                    "value": "4,23E-12",
                    "module": "C4",
                    "scenario": null
                },
                {
                    "value": "0,00E+00",
                    "module": "D",
                    "scenario": null
                }
            ]
        },
        {
            "parameter": "NHWD",
            "values": [
                {
                    "value": "3,94E-02",
                    "module": "A1-A3",
                    "scenario": null
                },
                {
                    "value": "6,91E-05",
                    "module": "C1",
                    "scenario": null
                },
                {
                    "value": "8,36E-06",
                    "module": "C2",
                    "scenario": null
                },
                {
                    "value": "1,33E-05",
                    "module": "C3",
                    "scenario": null
                },
                {
                    "value": "9,71E-01",
                    "module": "C4",
                    "scenario": null
                },
                {
                    "value": "0,00E+00",
                    "module": "D",
                    "scenario": null
                }
            ]
        },
        {
            "parameter": "RWD",
            "values": [
                {
                    "value": "5,18E-04",
                    "module": "A1-A3",
                    "scenario": null
                },
                {
                    "value": "1,50E-05",
                    "module": "C1",
                    "scenario": null
                },
                {
                    "value": "7,50E-08",
                    "module": "C2",
                    "scenario": null
                },
                {
                    "value": "6,77E-07",
                    "module": "C3",
                    "scenario": null
                },
                {
                    "value": "2,21E-06",
                    "module": "C4",
                    "scenario": null
                },
                {
                    "value": "0,00E+00",
                    "module": "D",
                    "scenario": null
                }
            ]
        }
    ],
    "end_of_life_flow": [
        {
            "parameter": "CRU",
            "values": [
                {
                    "value": "0,00E+00",
                    "module": "A1-A3",
                    "scenario": null
                },
                {
                    "value": "0,00E+00",
                    "module": "C1",
                    "scenario": null
                },
                {
                    "value": "0,00E+00",
                    "module": "C2",
                    "scenario": null
                },
                {
                    "value": "0,00E+00",
                    "module": "C3",
                    "scenario": null
                },
                {
                    "value": "0,00E+00",
                    "module": "C4",
                    "scenario": null
                },
                {
                    "value": "0,00E+00",
                    "module": "D",
                    "scenario": null
                }
            ]
        },
        {
            "parameter": "MFR",
            "values": [
                {
                    "value": "0,00E+00",
                    "module": "A1-A3",
                    "scenario": null
                },
                {
                    "value": "0,00E+00",
                    "module": "C1",
                    "scenario": null
                },
                {
                    "value": "0,00E+00",
                    "module": "C2",
                    "scenario": null
                },
                {
                    "value": "0,00E+00",
                    "module": "C3",
                    "scenario": null
                },
                {
                    "value": "0,00E+00",
                    "module": "C4",
                    "scenario": null
                },
                {
                    "value": "0,00E+00",
                    "module": "D",
                    "scenario": null
                }
            ]
        },
        {
            "parameter": "MER",
            "values": [
                {
                    "value": "0,00E+00",
                    "module": "A1-A3",
                    "scenario": null
                },
                {
                    "value": "0,00E+00",
                    "module": "C1",
                    "scenario": null
                },
                {
                    "value": "0,00E+00",
                    "module": "C2",
                    "scenario": null
                },
                {
                    "value": "0,00E+00",
                    "module": "C3",
                    "scenario": null
                },
                {
                    "value": "0,00E+00",
                    "module": "C4",
                    "scenario": null
                },
                {
                    "value": "0,00E+00",
                    "module": "D",
                    "scenario": null
                }
            ]
        },
        {
            "parameter": "EEE",
            "values": [
                {
                    "value": "0,00E+00",
                    "module": "A1-A3",
                    "scenario": null
                },
                {
                    "value": "0,00E+00",
                    "module": "C1",
                    "scenario": null
                },
                {
                    "value": "0,00E+00",
                    "module": "C2",
                    "scenario": null
                },
                {
                    "value": "0,00E+00",
                    "module": "C3",
                    "scenario": null
                },
                {
                    "value": "0,00E+00",
                    "module": "C4",
                    "scenario": null
                },
                {
                    "value": "0,00E+00",
                    "module": "D",
                    "scenario": null
                }
            ]
        },
        {
            "parameter": "EET",
            "values": [
                {
                    "value": "0,00E+00",
                    "module": "A1-A3",
                    "scenario": null
                },
                {
                    "value": "0,00E+00",
                    "module": "C1",
                    "scenario": null
                },
                {
                    "value": "0,00E+00",
                    "module": "C2",
                    "scenario": null
                },
                {
                    "value": "0,00E+00",
                    "module": "C3",
                    "scenario": null
                },
                {
                    "value": "0,00E+00",
                    "module": "C4",
                    "scenario": null
                },
                {
                    "value": "0,00E+00",
                    "module": "D",
                    "scenario": null
                }
            ]
        }
    ]
}