{
    "product_name": "SikaRapid\u00ae AF",
    "epd_id": "EPD-SIK-20240240-CBA1-EN",
    "compliance": [
        "DIN EN 15804+A2",
        "ISO 14025"
    ],
    "producer_name": "Sika Australia Pty Ltd",
    "environmental_impact": [
        {
            "parameter": "GWP-total",
            "values": [
                {
                    "value": "7,33E-01",
                    "module": "A1-A3",
                    "scenario": null
                },
                {
                    "value": "5,06E-03",
                    "module": "A4",
                    "scenario": null
                },
                {
                    "value": "1,82E-02",
                    "module": "A5",
                    "scenario": null
                },
                {
                    "value": "2,82E-04",
                    "module": "C1",
                    "scenario": null
                },
                {
                    "value": "6,27E-03",
                    "module": "C2",
                    "scenario": null
                },
                {
                    "value": "4,33E-02",
                    "module": "C4",
                    "scenario": null
                },
                {
                    "value": "-4,67E-03",
                    "module": "D",
                    "scenario": null
                }
            ]
        },
        {
            "parameter": "GWP-fossil",
            "values": [
                {
                    "value": "7,29E-01",
                    "module": "A1-A3",
                    "scenario": null
                },
                {
                    "value": "4,85E-03",
                    "module": "A4",
                    "scenario": null
                },
                {
                    "value": "1,25E-02",
                    "module": "A5",
                    "scenario": null
                },
                {
                    "value": "2,70E-04",
                    "module": "C1",
                    "scenario": null
                },
                {
                    "value": "6,00E-03",
                    "module": "C2",
                    "scenario": null
                },
                {
                    "value": "4,29E-02",
                    "module": "C4",
                    "scenario": null
                },
                {
                    "value": "-4,67E-03",
                    "module": "D",
                    "scenario": null
                }
            ]
        },
        {
            "parameter": "GWP-biogenic",
            "values": [
                {
                    "value": "4,57E-03",
                    "module": "A1-A3",
                    "scenario": null
                },
                {
                    "value": "2,15E-04",
                    "module": "A4",
                    "scenario": null
                },
                {
                    "value": "5,77E-03",
                    "module": "A5",
                    "scenario": null
                },
                {
                    "value": "1,21E-05",
                    "module": "C1",
                    "scenario": null
                },
                {
                    "value": "2,65E-04",
                    "module": "C2",
                    "scenario": null
                },
                {
                    "value": "4,41E-04",
                    "module": "C4",
                    "scenario": null
                },
                {
                    "value": "9,07E-07",
                    "module": "D",
                    "scenario": null
                }
            ]
        },
        {
            "parameter": "GWP-luluc",
            "values": [
                {
                    "value": "3,47E-05",
                    "module": "A1-A3",
                    "scenario": null
                },
                {
                    "value": "1,27E-07",
                    "module": "A4",
                    "scenario": null
                },
                {
                    "value": "4,16E-07",
                    "module": "A5",
                    "scenario": null
                },
                {
                    "value": "7,16E-09",
                    "module": "C1",
                    "scenario": null
                },
                {
                    "value": "1,56E-07",
                    "module": "C2",
                    "scenario": null
                },
                {
                    "value": "1,53E-05",
                    "module": "C4",
                    "scenario": null
                },
                {
                    "value": "-2,28E-06",
                    "module": "D",
                    "scenario": null
                }
            ]
        },
        {
            "parameter": "ODP",
            "values": [
                {
                    "value": "1,20E-12",
                    "module": "A1-A3",
                    "scenario": null
                },
                {
                    "value": "4,76E-16",
                    "module": "A4",
                    "scenario": null
                },
                {
                    "value": "1,26E-14",
                    "module": "A5",
                    "scenario": null
                },
                {
                    "value": "2,69E-17",
                    "module": "C1",
                    "scenario": null
                },
                {
                    "value": "5,88E-16",
                    "module": "C2",
                    "scenario": null
                },
                {
                    "value": "6,67E-14",
                    "module": "C4",
                    "scenario": null
                },
                {
                    "value": "-1,63E-14",
                    "module": "D",
                    "scenario": null
                }
            ]
        },
        {
            "parameter": "AP",
            "values": [
                {
                    "value": "2,56E-03",
                    "module": "A1-A3",
                    "scenario": null
                },
                {
                    "value": "1,48E-05",
                    "module": "A4",
                    "scenario": null
                },
                {
                    "value": "3,21E-05",
                    "module": "A5",
                    "scenario": null
                },
                {
                    "value": "3,66E-06",
                    "module": "C1",
                    "scenario": null
                },
                {
                    "value": "2,00E-05",
                    "module": "C2",
                    "scenario": null
                },
                {
                    "value": "2,12E-04",
                    "module": "C4",
                    "scenario": null
                },
                {
                    "value": "-1,55E-05",
                    "module": "D",
                    "scenario": null
                }
            ]
        },
        {
            "parameter": "POCP",
            "values": [
                {
                    "value": "2,07E-03",
                    "module": "A1-A3",
                    "scenario": null
                },
                {
                    "value": "1,34E-05",
                    "module": "A4",
                    "scenario": null
                },
                {
                    "value": "2,71E-05",
                    "module": "A5",
                    "scenario": null
                },
                {
                    "value": "4,96E-06",
                    "module": "C1",
                    "scenario": null
                },
                {
                    "value": "1,80E-05",
                    "module": "C2",
                    "scenario": null
                },
                {
                    "value": "1,57E-04",
                    "module": "C4",
                    "scenario": null
                },
                {
                    "value": "-1,01E-05",
                    "module": "D",
                    "scenario": null
                }
            ]
        },
        {
            "parameter": "ADPE",
            "values": [
                {
                    "value": "1,13E-07",
                    "module": "A1-A3",
                    "scenario": null
                },
                {
                    "value": "1,97E-10",
                    "module": "A4",
                    "scenario": null
                },
                {
                    "value": "1,21E-09",
                    "module": "A5",
                    "scenario": null
                },
                {
                    "value": "1,11E-11",
                    "module": "C1",
                    "scenario": null
                },
                {
                    "value": "2,43E-10",
                    "module": "C2",
                    "scenario": null
                },
                {
                    "value": "1,14E-08",
                    "module": "C4",
                    "scenario": null
                },
                {
                    "value": "-2,74E-10",
                    "module": "D",
                    "scenario": null
                }
            ]
        },
        {
            "parameter": "ADPF",
            "values": [
                {
                    "value": "7,98E+00",
                    "module": "A1-A3",
                    "scenario": null
                },
                {
                    "value": "6,71E-02",
                    "module": "A4",
                    "scenario": null
                },
                {
                    "value": "8,63E-02",
                    "module": "A5",
                    "scenario": null
                },
                {
                    "value": "3,80E-03",
                    "module": "C1",
                    "scenario": null
                },
                {
                    "value": "8,29E-02",
                    "module": "C2",
                    "scenario": null
                },
                {
                    "value": "6,22E-01",
                    "module": "C4",
                    "scenario": null
                },
                {
                    "value": "-4,96E-02",
                    "module": "D",
                    "scenario": null
                }
            ]
        },
        {
            "parameter": "WDP",
            "values": [
                {
                    "value": "1,34E-01",
                    "module": "A1-A3",
                    "scenario": null
                },
                {
                    "value": "4,13E-05",
                    "module": "A4",
                    "scenario": null
                },
                {
                    "value": "2,54E-03",
                    "module": "A5",
                    "scenario": null
                },
                {
                    "value": "2,34E-06",
                    "module": "C1",
                    "scenario": null
                },
                {
                    "value": "5,10E-05",
                    "module": "C2",
                    "scenario": null
                },
                {
                    "value": "2,60E-03",
                    "module": "C4",
                    "scenario": null
                },
                {
                    "value": "-1,35E-03",
                    "module": "D",
                    "scenario": null
                }
            ]
        },
        {
            "parameter": "EP-freshwater",
            "values": [
                {
                    "value": "7,10E-07",
                    "module": "A1-A3",
                    "scenario": null
                },
                {
                    "value": "6,12E-10",
                    "module": "A4",
                    "scenario": null
                },
                {
                    "value": "7,51E-09",
                    "module": "A5",
                    "scenario": null
                },
                {
                    "value": "3,47E-11",
                    "module": "C1",
                    "scenario": null
                },
                {
                    "value": "7,56E-10",
                    "module": "C2",
                    "scenario": null
                },
                {
                    "value": "1,33E-07",
                    "module": "C4",
                    "scenario": null
                },
                {
                    "value": "-1,63E-09",
                    "module": "D",
                    "scenario": null
                }
            ]
        },
        {
            "parameter": "EP-marine",
            "values": [
                {
                    "value": "8,85E-04",
                    "module": "A1-A3",
                    "scenario": null
                },
                {
                    "value": "6,62E-06",
                    "module": "A4",
                    "scenario": null
                },
                {
                    "value": "1,14E-05",
                    "module": "A5",
                    "scenario": null
                },
                {
                    "value": "1,65E-06",
                    "module": "C1",
                    "scenario": null
                },
                {
                    "value": "9,02E-06",
                    "module": "C2",
                    "scenario": null
                },
                {
                    "value": "5,73E-05",
                    "module": "C4",
                    "scenario": null
                },
                {
                    "value": "-3,39E-06",
                    "module": "D",
                    "scenario": null
                }
            ]
        },
        {
            "parameter": "EP-terrestrial",
            "values": [
                {
                    "value": "8,13E-03",
                    "module": "A1-A3",
                    "scenario": null
                },
                {
                    "value": "7,27E-05",
                    "module": "A4",
                    "scenario": null
                },
                {
                    "value": "1,12E-04",
                    "module": "A5",
                    "scenario": null
                },
                {
                    "value": "1,81E-05",
                    "module": "C1",
                    "scenario": null
                },
                {
                    "value": "9,93E-05",
                    "module": "C2",
                    "scenario": null
                },
                {
                    "value": "6,30E-04",
                    "module": "C4",
                    "scenario": null
                },
                {
                    "value": "-3,69E-05",
                    "module": "D",
                    "scenario": null
                }
            ]
        }
    ],
    "additional_environmental_impact": [
        {
            "parameter": "PM",
            "values": [
                {
                    "value": "3,80E-08",
                    "module": "A1-A3",
                    "scenario": null
                },
                {
                    "value": "8,22E-11",
                    "module": "A4",
                    "scenario": null
                },
                {
                    "value": "4,18E-10",
                    "module": "A5",
                    "scenario": null
                },
                {
                    "value": "1,93E-10",
                    "module": "C1",
                    "scenario": null
                },
                {
                    "value": "1,08E-10",
                    "module": "C2",
                    "scenario": null
                },
                {
                    "value": "2,21E-09",
                    "module": "C4",
                    "scenario": null
                },
                {
                    "value": "-2,13E-10",
                    "module": "D",
                    "scenario": null
                }
            ]
        },
        {
            "parameter": "ETP-fw",
            "values": [
                {
                    "value": "2,53E+00",
                    "module": "A1-A3",
                    "scenario": null
                },
                {
                    "value": "7,95E-02",
                    "module": "A4",
                    "scenario": null
                },
                {
                    "value": "2,92E-02",
                    "module": "A5",
                    "scenario": null
                },
                {
                    "value": "4,50E-03",
                    "module": "C1",
                    "scenario": null
                },
                {
                    "value": "9,82E-02",
                    "module": "C2",
                    "scenario": null
                },
                {
                    "value": "3,47E-01",
                    "module": "C4",
                    "scenario": null
                },
                {
                    "value": "-9,09E-03",
                    "module": "D",
                    "scenario": null
                }
            ]
        },
        {
            "parameter": "HTP-c",
            "values": [
                {
                    "value": "1,38E-10",
                    "module": "A1-A3",
                    "scenario": null
                },
                {
                    "value": "1,28E-12",
                    "module": "A4",
                    "scenario": null
                },
                {
                    "value": "1,98E-12",
                    "module": "A5",
                    "scenario": null
                },
                {
                    "value": "7,22E-14",
                    "module": "C1",
                    "scenario": null
                },
                {
                    "value": "1,58E-12",
                    "module": "C2",
                    "scenario": null
                },
                {
                    "value": "3,35E-11",
                    "module": "C4",
                    "scenario": null
                },
                {
                    "value": "-8,67E-13",
                    "module": "D",
                    "scenario": null
                }
            ]
        },
        {
            "parameter": "HTP-nc",
            "values": [
                {
                    "value": "1,17E-08",
                    "module": "A1-A3",
                    "scenario": null
                },
                {
                    "value": "4,37E-11",
                    "module": "A4",
                    "scenario": null
                },
                {
                    "value": "1,82E-10",
                    "module": "A5",
                    "scenario": null
                },
                {
                    "value": "3,50E-12",
                    "module": "C1",
                    "scenario": null
                },
                {
                    "value": "5,47E-11",
                    "module": "C2",
                    "scenario": null
                },
                {
                    "value": "3,51E-09",
                    "module": "C4",
                    "scenario": null
                },
                {
                    "value": "-2,26E-11",
                    "module": "D",
                    "scenario": null
                }
            ]
        },
        {
            "parameter": "SQP",
            "values": [
                {
                    "value": "5,04E-01",
                    "module": "A1-A3",
                    "scenario": null
                },
                {
                    "value": "1,98E-04",
                    "module": "A4",
                    "scenario": null
                },
                {
                    "value": "5,81E-03",
                    "module": "A5",
                    "scenario": null
                },
                {
                    "value": "1,12E-05",
                    "module": "C1",
                    "scenario": null
                },
                {
                    "value": "2,45E-04",
                    "module": "C2",
                    "scenario": null
                },
                {
                    "value": "7,32E-02",
                    "module": "C4",
                    "scenario": null
                },
                {
                    "value": "-4,96E-03",
                    "module": "D",
                    "scenario": null
                }
            ]
        }
    ],
    "resource_use": [
        {
            "parameter": "PERE",
            "values": [
                {
                    "value": "8,09E-01",
                    "module": "A1-A3",
                    "scenario": null
                },
                {
                    "value": "3,63E-04",
                    "module": "A4",
                    "scenario": null
                },
                {
                    "value": "8,56E-03",
                    "module": "A5",
                    "scenario": null
                },
                {
                    "value": "2,06E-05",
                    "module": "C1",
                    "scenario": null
                },
                {
                    "value": "4,49E-04",
                    "module": "C2",
                    "scenario": null
                },
                {
                    "value": "6,01E-02",
                    "module": "C4",
                    "scenario": null
                },
                {
                    "value": "-1,15E-02",
                    "module": "D",
                    "scenario": null
                }
            ]
        },
        {
            "parameter": "PERM",
            "values": [
                {
                    "value": "0,00E+00",
                    "module": "A1-A3",
                    "scenario": null
                },
                {
                    "value": "0,00E+00",
                    "module": "A4",
                    "scenario": null
                },
                {
                    "value": "0,00E+00",
                    "module": "A5",
                    "scenario": null
                },
                {
                    "value": "0,00E+00",
                    "module": "C1",
                    "scenario": null
                },
                {
                    "value": "0,00E+00",
                    "module": "C2",
                    "scenario": null
                },
                {
                    "value": "0,00E+00",
                    "module": "C4",
                    "scenario": null
                },
                {
                    "value": "0,00E+00",
                    "module": "D",
                    "scenario": null
                }
            ]
        },
        {
            "parameter": "PERT",
            "values": [
                {
                    "value": "8,09E-01",
                    "module": "A1-A3",
                    "scenario": null
                },
                {
                    "value": "3,63E-04",
                    "module": "A4",
                    "scenario": null
                },
                {
                    "value": "8,56E-03",
                    "module": "A5",
                    "scenario": null
                },
                {
                    "value": "2,06E-05",
                    "module": "C1",
                    "scenario": null
                },
                {
                    "value": "4,49E-04",
                    "module": "C2",
                    "scenario": null
                },
                {
                    "value": "6,01E-02",
                    "module": "C4",
                    "scenario": null
                },
                {
                    "value": "-1,15E-02",
                    "module": "D",
                    "scenario": null
                }
            ]
        },
        {
            "parameter": "PENRE",
            "values": [
                {
                    "value": "6,56E+00",
                    "module": "A1-A3",
                    "scenario": null
                },
                {
                    "value": "6,72E-02",
                    "module": "A4",
                    "scenario": null
                },
                {
                    "value": "8,73E-02",
                    "module": "A5",
                    "scenario": null
                },
                {
                    "value": "3,80E-03",
                    "module": "C1",
                    "scenario": null
                },
                {
                    "value": "8,30E-02",
                    "module": "C2",
                    "scenario": null
                },
                {
                    "value": "6,41E-01",
                    "module": "C4",
                    "scenario": null
                },
                {
                    "value": "-4,96E-02",
                    "module": "D",
                    "scenario": null
                }
            ]
        },
        {
            "parameter": "PENRM",
            "values": [
                {
                    "value": "1,42E+00",
                    "module": "A1-A3",
                    "scenario": null
                },
                {
                    "value": "0,00E+00",
                    "module": "A4",
                    "scenario": null
                },
                {
                    "value": "-9,72E-04",
                    "module": "A5",
                    "scenario": null
                },
                {
                    "value": "0,00E+00",
                    "module": "C1",
                    "scenario": null
                },
                {
                    "value": "0,00E+00",
                    "module": "C2",
                    "scenario": null
                },
                {
                    "value": "0,00E+00",
                    "module": "C4",
                    "scenario": null
                },
                {
                    "value": "0,00E+00",
                    "module": "D",
                    "scenario": null
                }
            ]
        },
        {
            "parameter": "PENRT",
            "values": [
                {
                    "value": "7,98E+00",
                    "module": "A1-A3",
                    "scenario": null
                },
                {
                    "value": "6,72E-02",
                    "module": "A4",
                    "scenario": null
                },
                {
                    "value": "8,63E-02",
                    "module": "A5",
                    "scenario": null
                },
                {
                    "value": "3,80E-03",
                    "module": "C1",
                    "scenario": null
                },
                {
                    "value": "8,30E-02",
                    "module": "C2",
                    "scenario": null
                },
                {
                    "value": "6,41E-01",
                    "module": "C4",
                    "scenario": null
                },
                {
                    "value": "-4,96E-02",
                    "module": "D",
                    "scenario": null
                }
            ]
        },
        {
            "parameter": "SM",
            "values": [
                {
                    "value": "0,00E+00",
                    "module": "A1-A3",
                    "scenario": null
                },
                {
                    "value": "0,00E+00",
                    "module": "A4",
                    "scenario": null
                },
                {
                    "value": "0,00E+00",
                    "module": "A5",
                    "scenario": null
                },
                {
                    "value": "0,00E+00",
                    "module": "C1",
                    "scenario": null
                },
                {
                    "value": "0,00E+00",
                    "module": "C2",
                    "scenario": null
                },
                {
                    "value": "0,00E+00",
                    "module": "C4",
                    "scenario": null
                },
                {
                    "value": "0,00E+00",
                    "module": "D",
                    "scenario": null
                }
            ]
        },
        {
            "parameter": "RSF",
            "values": [
                {
                    "value": "0,00E+00",
                    "module": "A1-A3",
                    "scenario": null
                },
                {
                    "value": "0,00E+00",
                    "module": "A4",
                    "scenario": null
                },
                {
                    "value": "0,00E+00",
                    "module": "A5",
                    "scenario": null
                },
                {
                    "value": "0,00E+00",
                    "module": "C1",
                    "scenario": null
                },
                {
                    "value": "0,00E+00",
                    "module": "C2",
                    "scenario": null
                },
                {
                    "value": "0,00E+00",
                    "module": "C4",
                    "scenario": null
                },
                {
                    "value": "0,00E+00",
                    "module": "D",
                    "scenario": null
                }
            ]
        },
        {
            "parameter": "NRSF",
            "values": [
                {
                    "value": "0,00E+00",
                    "module": "A1-A3",
                    "scenario": null
                },
                {
                    "value": "0,00E+00",
                    "module": "A4",
                    "scenario": null
                },
                {
                    "value": "0,00E+00",
                    "module": "A5",
                    "scenario": null
                },
                {
                    "value": "0,00E+00",
                    "module": "C1",
                    "scenario": null
                },
                {
                    "value": "0,00E+00",
                    "module": "C2",
                    "scenario": null
                },
                {
                    "value": "0,00E+00",
                    "module": "C4",
                    "scenario": null
                },
                {
                    "value": "0,00E+00",
                    "module": "D",
                    "scenario": null
                }
            ]
        },
        {
            "parameter": "FW",
            "values": [
                {
                    "value": "3,43E-03",
                    "module": "A1-A3",
                    "scenario": null
                },
                {
                    "value": "1,04E-06",
                    "module": "A4",
                    "scenario": null
                },
                {
                    "value": "6,23E-05",
                    "module": "A5",
                    "scenario": null
                },
                {
                    "value": "5,89E-08",
                    "module": "C1",
                    "scenario": null
                },
                {
                    "value": "1,29E-06",
                    "module": "C2",
                    "scenario": null
                },
                {
                    "value": "9,20E-05",
                    "module": "C4",
                    "scenario": null
                },
                {
                    "value": "-3,21E-05",
                    "module": "D",
                    "scenario": null
                }
            ]
        }
    ],
    "end_of_life_waste": [
        {
            "parameter": "HWD",
            "values": [
                {
                    "value": "6,93E-06",
                    "module": "A1-A3",
                    "scenario": null
                },
                {
                    "value": "1,68E-13",
                    "module": "A4",
                    "scenario": null
                },
                {
                    "value": "6,93E-08",
                    "module": "A5",
                    "scenario": null
                },
                {
                    "value": "9,52E-15",
                    "module": "C1",
                    "scenario": null
                },
                {
                    "value": "2,08E-13",
                    "module": "C2",
                    "scenario": null
                },
                {
                    "value": "2,40E-11",
                    "module": "C4",
                    "scenario": null
                },
                {
                    "value": "-4,65E-12",
                    "module": "D",
                    "scenario": null
                }
            ]
        },
        {
            "parameter": "NHWD",
            "values": [
                {
                    "value": "7,90E-03",
                    "module": "A1-A3",
                    "scenario": null
                },
                {
                    "value": "2,78E-06",
                    "module": "A4",
                    "scenario": null
                },
                {
                    "value": "1,90E-03",
                    "module": "A5",
                    "scenario": null
                },
                {
                    "value": "1,58E-07",
                    "module": "C1",
                    "scenario": null
                },
                {
                    "value": "3,44E-06",
                    "module": "C2",
                    "scenario": null
                },
                {
                    "value": "1,00E+00",
                    "module": "C4",
                    "scenario": null
                },
                {
                    "value": "-2,12E-05",
                    "module": "D",
                    "scenario": null
                }
            ]
        },
        {
            "parameter": "RWD",
            "values": [
                {
                    "value": "2,00E-04",
                    "module": "A1-A3",
                    "scenario": null
                },
                {
                    "value": "3,78E-08",
                    "module": "A4",
                    "scenario": null
                },
                {
                    "value": "2,17E-06",
                    "module": "A5",
                    "scenario": null
                },
                {
                    "value": "2,14E-09",
                    "module": "C1",
                    "scenario": null
                },
                {
                    "value": "4,67E-08",
                    "module": "C2",
                    "scenario": null
                },
                {
                    "value": "5,63E-06",
                    "module": "C4",
                    "scenario": null
                },
                {
                    "value": "-9,69E-07",
                    "module": "D",
                    "scenario": null
                }
            ]
        }
    ],
    "end_of_life_flow": [
        {
            "parameter": "CRU",
            "values": [
                {
                    "value": "0,00E+00",
                    "module": "A1-A3",
                    "scenario": null
                },
                {
                    "value": "0,00E+00",
                    "module": "A4",
                    "scenario": null
                },
                {
                    "value": "0,00E+00",
                    "module": "A5",
                    "scenario": null
                },
                {
                    "value": "0,00E+00",
                    "module": "C1",
                    "scenario": null
                },
                {
                    "value": "0,00E+00",
                    "module": "C2",
                    "scenario": null
                },
                {
                    "value": "0,00E+00",
                    "module": "C4",
                    "scenario": null
                },
                {
                    "value": "0,00E+00",
                    "module": "D",
                    "scenario": null
                }
            ]
        },
        {
            "parameter": "MFR",
            "values": [
                {
                    "value": "0,00E+00",
                    "module": "A1-A3",
                    "scenario": null
                },
                {
                    "value": "0,00E+00",
                    "module": "A4",
                    "scenario": null
                },
                {
                    "value": "0,00E+00",
                    "module": "A5",
                    "scenario": null
                },
                {
                    "value": "0,00E+00",
                    "module": "C1",
                    "scenario": null
                },
                {
                    "value": "0,00E+00",
                    "module": "C2",
                    "scenario": null
                },
                {
                    "value": "0,00E+00",
                    "module": "C4",
                    "scenario": null
                },
                {
                    "value": "0,00E+00",
                    "module": "D",
                    "scenario": null
                }
            ]
        },
        {
            "parameter": "MER",
            "values": [
                {
                    "value": "0,00E+00",
                    "module": "A1-A3",
                    "scenario": null
                },
                {
                    "value": "0,00E+00",
                    "module": "A4",
                    "scenario": null
                },
                {
                    "value": "0,00E+00",
                    "module": "A5",
                    "scenario": null
                },
                {
                    "value": "0,00E+00",
                    "module": "C1",
                    "scenario": null
                },
                {
                    "value": "0,00E+00",
                    "module": "C2",
                    "scenario": null
                },
                {
                    "value": "0,00E+00",
                    "module": "C4",
                    "scenario": null
                },
                {
                    "value": "0,00E+00",
                    "module": "D",
                    "scenario": null
                }
            ]
        },
        {
            "parameter": "EEE",
            "values": [
                {
                    "value": "0,00E+00",
                    "module": "A1-A3",
                    "scenario": null
                },
                {
                    "value": "0,00E+00",
                    "module": "A4",
                    "scenario": null
                },
                {
                    "value": "1,95E-02",
                    "module": "A5",
                    "scenario": null
                },
                {
                    "value": "0,00E+00",
                    "module": "C1",
                    "scenario": null
                },
                {
                    "value": "0,00E+00",
                    "module": "C2",
                    "scenario": null
                },
                {
                    "value": "0,00E+00",
                    "module": "C4",
                    "scenario": null
                },
                {
                    "value": "0,00E+00",
                    "module": "D",
                    "scenario": null
                }
            ]
        },
        {
            "parameter": "EET",
            "values": [
                {
                    "value": "0,00E+00",
                    "module": "A1-A3",
                    "scenario": null
                },
                {
                    "value": "0,00E+00",
                    "module": "A4",
                    "scenario": null
                },
                {
                    "value": "3,67E-03",
                    "module": "A5",
                    "scenario": null
                },
                {
                    "value": "0,00E+00",
                    "module": "C1",
                    "scenario": null
                },
                {
                    "value": "0,00E+00",
                    "module": "C2",
                    "scenario": null
                },
                {
                    "value": "0,00E+00",
                    "module": "C4",
                    "scenario": null
                },
                {
                    "value": "0,00E+00",
                    "module": "D",
                    "scenario": null
                }
            ]
        }
    ]
}