{
    "product_name": "MAGNA 3 40-120/150/180 (Gusseisen)",
    "epd_id": "EPD-GRU-20230076-CBC1-EN",
    "compliance": [
        "DIN EN 15804+A2",
        "ISO 14025"
    ],
    "producer_name": "Grundfos Holding A/S",
    "environmental_impact": [
        {
            "parameter": "GWP-total",
            "values": [
                {
                    "value": "9,20E+01",
                    "module": "A1",
                    "scenario": null
                },
                {
                    "value": "1,15E+00",
                    "module": "A2",
                    "scenario": null
                },
                {
                    "value": "1,30E+00",
                    "module": "A3",
                    "scenario": null
                },
                {
                    "value": "1,13E+00",
                    "module": "A4",
                    "scenario": null
                },
                {
                    "value": "2,09E+00",
                    "module": "A5",
                    "scenario": null
                },
                {
                    "value": "3,62E+02",
                    "module": "B6",
                    "scenario": null
                },
                {
                    "value": "0,00E+00",
                    "module": "C1",
                    "scenario": null
                },
                {
                    "value": "4,63E-01",
                    "module": "C2",
                    "scenario": null
                },
                {
                    "value": "5,81E+00",
                    "module": "C3",
                    "scenario": null
                },
                {
                    "value": "1,12E-01",
                    "module": "C4",
                    "scenario": null
                },
                {
                    "value": "-4,09E-01",
                    "module": "D",
                    "scenario": null
                },
                {
                    "value": "9,44E+01",
                    "module": "A1A3",
                    "scenario": null
                }
            ]
        },
        {
            "parameter": "GWP-fossil",
            "values": [
                {
                    "value": "9,15E+01",
                    "module": "A1",
                    "scenario": null
                },
                {
                    "value": "1,15E+00",
                    "module": "A2",
                    "scenario": null
                },
                {
                    "value": "3,59E+00",
                    "module": "A3",
                    "scenario": null
                },
                {
                    "value": "1,12E+00",
                    "module": "A4",
                    "scenario": null
                },
                {
                    "value": "1,32E-01",
                    "module": "A5",
                    "scenario": null
                },
                {
                    "value": "3,60E+02",
                    "module": "B6",
                    "scenario": null
                },
                {
                    "value": "0,00E+00",
                    "module": "C1",
                    "scenario": null
                },
                {
                    "value": "4,60E-01",
                    "module": "C2",
                    "scenario": null
                },
                {
                    "value": "5,80E+00",
                    "module": "C3",
                    "scenario": null
                },
                {
                    "value": "1,15E-01",
                    "module": "C4",
                    "scenario": null
                },
                {
                    "value": "-4,05E-01",
                    "module": "D",
                    "scenario": null
                },
                {
                    "value": "9,63E+01",
                    "module": "A1A3",
                    "scenario": null
                }
            ]
        },
        {
            "parameter": "GWP-biogenic",
            "values": [
                {
                    "value": "2,89E-01",
                    "module": "A1",
                    "scenario": null
                },
                {
                    "value": "-1,47E-03",
                    "module": "A2",
                    "scenario": null
                },
                {
                    "value": "-2,32E+00",
                    "module": "A3",
                    "scenario": null
                },
                {
                    "value": "-2,26E-03",
                    "module": "A4",
                    "scenario": null
                },
                {
                    "value": "1,96E+00",
                    "module": "A5",
                    "scenario": null
                },
                {
                    "value": "1,20E+00",
                    "module": "B6",
                    "scenario": null
                },
                {
                    "value": "0,00E+00",
                    "module": "C1",
                    "scenario": null
                },
                {
                    "value": "-7,76E-04",
                    "module": "C2",
                    "scenario": null
                },
                {
                    "value": "4,96E-03",
                    "module": "C3",
                    "scenario": null
                },
                {
                    "value": "-3,46E-03",
                    "module": "C4",
                    "scenario": null
                },
                {
                    "value": "-1,93E-03",
                    "module": "D",
                    "scenario": null
                },
                {
                    "value": "-2,03E+00",
                    "module": "A1A3",
                    "scenario": null
                }
            ]
        },
        {
            "parameter": "GWP-luluc",
            "values": [
                {
                    "value": "1,37E-01",
                    "module": "A1",
                    "scenario": null
                },
                {
                    "value": "8,07E-03",
                    "module": "A2",
                    "scenario": null
                },
                {
                    "value": "3,30E-02",
                    "module": "A3",
                    "scenario": null
                },
                {
                    "value": "8,88E-03",
                    "module": "A4",
                    "scenario": null
                },
                {
                    "value": "7,12E-05",
                    "module": "A5",
                    "scenario": null
                },
                {
                    "value": "5,22E-01",
                    "module": "B6",
                    "scenario": null
                },
                {
                    "value": "0,00E+00",
                    "module": "C1",
                    "scenario": null
                },
                {
                    "value": "3,74E-03",
                    "module": "C2",
                    "scenario": null
                },
                {
                    "value": "2,49E-03",
                    "module": "C3",
                    "scenario": null
                },
                {
                    "value": "1,01E-04",
                    "module": "C4",
                    "scenario": null
                },
                {
                    "value": "-2,48E-03",
                    "module": "D",
                    "scenario": null
                },
                {
                    "value": "1,78E-01",
                    "module": "A1A3",
                    "scenario": null
                }
            ]
        },
        {
            "parameter": "ODP",
            "values": [
                {
                    "value": "9,14E-08",
                    "module": "A1",
                    "scenario": null
                },
                {
                    "value": "1,97E-16",
                    "module": "A2",
                    "scenario": null
                },
                {
                    "value": "4,06E-09",
                    "module": "A3",
                    "scenario": null
                },
                {
                    "value": "1,91E-11",
                    "module": "A4",
                    "scenario": null
                },
                {
                    "value": "3,85E-16",
                    "module": "A5",
                    "scenario": null
                },
                {
                    "value": "7,93E-12",
                    "module": "B6",
                    "scenario": null
                },
                {
                    "value": "0,00E+00",
                    "module": "C1",
                    "scenario": null
                },
                {
                    "value": "8,48E-17",
                    "module": "C2",
                    "scenario": null
                },
                {
                    "value": "3,74E-14",
                    "module": "C3",
                    "scenario": null
                },
                {
                    "value": "2,59E-16",
                    "module": "C4",
                    "scenario": null
                },
                {
                    "value": "-7,53E-13",
                    "module": "D",
                    "scenario": null
                },
                {
                    "value": "9,55E-08",
                    "module": "A1A3",
                    "scenario": null
                }
            ]
        },
        {
            "parameter": "AP",
            "values": [
                {
                    "value": "5,36E-01",
                    "module": "A1",
                    "scenario": null
                },
                {
                    "value": "9,54E-03",
                    "module": "A2",
                    "scenario": null
                },
                {
                    "value": "1,59E-02",
                    "module": "A3",
                    "scenario": null
                },
                {
                    "value": "6,55E-03",
                    "module": "A4",
                    "scenario": null
                },
                {
                    "value": "5,99E-04",
                    "module": "A5",
                    "scenario": null
                },
                {
                    "value": "7,95E-01",
                    "module": "B6",
                    "scenario": null
                },
                {
                    "value": "0,00E+00",
                    "module": "C1",
                    "scenario": null
                },
                {
                    "value": "2,72E-03",
                    "module": "C2",
                    "scenario": null
                },
                {
                    "value": "4,44E-03",
                    "module": "C3",
                    "scenario": null
                },
                {
                    "value": "3,57E-04",
                    "module": "C4",
                    "scenario": null
                },
                {
                    "value": "-1,24E-02",
                    "module": "D",
                    "scenario": null
                },
                {
                    "value": "5,61E-01",
                    "module": "A1A3",
                    "scenario": null
                }
            ]
        },
        {
            "parameter": "POCP",
            "values": [
                {
                    "value": "2,04E-01",
                    "module": "A1",
                    "scenario": null
                },
                {
                    "value": "7,48E-03",
                    "module": "A2",
                    "scenario": null
                },
                {
                    "value": "8,27E-03",
                    "module": "A3",
                    "scenario": null
                },
                {
                    "value": "5,94E-03",
                    "module": "A4",
                    "scenario": null
                },
                {
                    "value": "5,70E-04",
                    "module": "A5",
                    "scenario": null
                },
                {
                    "value": "4,84E-01",
                    "module": "B6",
                    "scenario": null
                },
                {
                    "value": "0,00E+00",
                    "module": "C1",
                    "scenario": null
                },
                {
                    "value": "2,49E-03",
                    "module": "C2",
                    "scenario": null
                },
                {
                    "value": "2,99E-03",
                    "module": "C3",
                    "scenario": null
                },
                {
                    "value": "2,65E-04",
                    "module": "C4",
                    "scenario": null
                },
                {
                    "value": "-2,09E-03",
                    "module": "D",
                    "scenario": null
                },
                {
                    "value": "2,20E-01",
                    "module": "A1A3",
                    "scenario": null
                }
            ]
        },
        {
            "parameter": "ADPE",
            "values": [
                {
                    "value": "5,57E-03",
                    "module": "A1",
                    "scenario": null
                },
                {
                    "value": "8,45E-08",
                    "module": "A2",
                    "scenario": null
                },
                {
                    "value": "5,94E-05",
                    "module": "A3",
                    "scenario": null
                },
                {
                    "value": "1,22E-06",
                    "module": "A4",
                    "scenario": null
                },
                {
                    "value": "6,41E-09",
                    "module": "A5",
                    "scenario": null
                },
                {
                    "value": "1,04E-04",
                    "module": "B6",
                    "scenario": null
                },
                {
                    "value": "0,00E+00",
                    "module": "C1",
                    "scenario": null
                },
                {
                    "value": "3,74E-08",
                    "module": "C2",
                    "scenario": null
                },
                {
                    "value": "4,93E-07",
                    "module": "C3",
                    "scenario": null
                },
                {
                    "value": "7,77E-09",
                    "module": "C4",
                    "scenario": null
                },
                {
                    "value": "-6,17E-04",
                    "module": "D",
                    "scenario": null
                },
                {
                    "value": "5,63E-03",
                    "module": "A1A3",
                    "scenario": null
                }
            ]
        },
        {
            "parameter": "ADPF",
            "values": [
                {
                    "value": "1,25E+03",
                    "module": "A1",
                    "scenario": null
                },
                {
                    "value": "1,52E+01",
                    "module": "A2",
                    "scenario": null
                },
                {
                    "value": "4,99E+01",
                    "module": "A3",
                    "scenario": null
                },
                {
                    "value": "1,51E+01",
                    "module": "A4",
                    "scenario": null
                },
                {
                    "value": "7,23E-01",
                    "module": "A5",
                    "scenario": null
                },
                {
                    "value": "6,33E+03",
                    "module": "B6",
                    "scenario": null
                },
                {
                    "value": "0,00E+00",
                    "module": "C1",
                    "scenario": null
                },
                {
                    "value": "6,16E+00",
                    "module": "C2",
                    "scenario": null
                },
                {
                    "value": "3,06E+01",
                    "module": "C3",
                    "scenario": null
                },
                {
                    "value": "1,65E+00",
                    "module": "C4",
                    "scenario": null
                },
                {
                    "value": "-1,72E+01",
                    "module": "D",
                    "scenario": null
                },
                {
                    "value": "1,31E+03",
                    "module": "A1A3",
                    "scenario": null
                }
            ]
        },
        {
            "parameter": "WDP",
            "values": [
                {
                    "value": "2,54E+01",
                    "module": "A1",
                    "scenario": null
                },
                {
                    "value": "9,99E-03",
                    "module": "A2",
                    "scenario": null
                },
                {
                    "value": "1,03E-01",
                    "module": "A3",
                    "scenario": null
                },
                {
                    "value": "1,67E-02",
                    "module": "A4",
                    "scenario": null
                },
                {
                    "value": "2,57E-01",
                    "module": "A5",
                    "scenario": null
                },
                {
                    "value": "7,85E+01",
                    "module": "B6",
                    "scenario": null
                },
                {
                    "value": "0,00E+00",
                    "module": "C1",
                    "scenario": null
                },
                {
                    "value": "4,50E-03",
                    "module": "C2",
                    "scenario": null
                },
                {
                    "value": "7,93E-01",
                    "module": "C3",
                    "scenario": null
                },
                {
                    "value": "-1,27E-03",
                    "module": "C4",
                    "scenario": null
                },
                {
                    "value": "-3,63E-01",
                    "module": "D",
                    "scenario": null
                },
                {
                    "value": "2,55E+01",
                    "module": "A1A3",
                    "scenario": null
                }
            ]
        },
        {
            "parameter": "EP-freshwater",
            "values": [
                {
                    "value": "1,58E-03",
                    "module": "A1",
                    "scenario": null
                },
                {
                    "value": "3,07E-06",
                    "module": "A2",
                    "scenario": null
                },
                {
                    "value": "5,17E-05",
                    "module": "A3",
                    "scenario": null
                },
                {
                    "value": "3,67E-06",
                    "module": "A4",
                    "scenario": null
                },
                {
                    "value": "8,80E-08",
                    "module": "A5",
                    "scenario": null
                },
                {
                    "value": "9,62E-04",
                    "module": "B6",
                    "scenario": null
                },
                {
                    "value": "0,00E+00",
                    "module": "C1",
                    "scenario": null
                },
                {
                    "value": "1,41E-06",
                    "module": "C2",
                    "scenario": null
                },
                {
                    "value": "6,59E-06",
                    "module": "C3",
                    "scenario": null
                },
                {
                    "value": "1,25E-05",
                    "module": "C4",
                    "scenario": null
                },
                {
                    "value": "-3,96E-06",
                    "module": "D",
                    "scenario": null
                },
                {
                    "value": "1,64E-03",
                    "module": "A1A3",
                    "scenario": null
                }
            ]
        },
        {
            "parameter": "EP-marine",
            "values": [
                {
                    "value": "6,59E-02",
                    "module": "A1",
                    "scenario": null
                },
                {
                    "value": "3,16E-03",
                    "module": "A2",
                    "scenario": null
                },
                {
                    "value": "2,81E-03",
                    "module": "A3",
                    "scenario": null
                },
                {
                    "value": "3,12E-03",
                    "module": "A4",
                    "scenario": null
                },
                {
                    "value": "2,18E-04",
                    "module": "A5",
                    "scenario": null
                },
                {
                    "value": "1,77E-01",
                    "module": "B6",
                    "scenario": null
                },
                {
                    "value": "0,00E+00",
                    "module": "C1",
                    "scenario": null
                },
                {
                    "value": "1,31E-03",
                    "module": "C2",
                    "scenario": null
                },
                {
                    "value": "1,10E-03",
                    "module": "C3",
                    "scenario": null
                },
                {
                    "value": "8,24E-05",
                    "module": "C4",
                    "scenario": null
                },
                {
                    "value": "-6,13E-04",
                    "module": "D",
                    "scenario": null
                },
                {
                    "value": "7,19E-02",
                    "module": "A1A3",
                    "scenario": null
                }
            ]
        },
        {
            "parameter": "EP-terrestrial",
            "values": [
                {
                    "value": "6,92E-01",
                    "module": "A1",
                    "scenario": null
                },
                {
                    "value": "3,49E-02",
                    "module": "A2",
                    "scenario": null
                },
                {
                    "value": "2,84E-02",
                    "module": "A3",
                    "scenario": null
                },
                {
                    "value": "3,45E-02",
                    "module": "A4",
                    "scenario": null
                },
                {
                    "value": "2,72E-03",
                    "module": "A5",
                    "scenario": null
                },
                {
                    "value": "1,86E+00",
                    "module": "B6",
                    "scenario": null
                },
                {
                    "value": "0,00E+00",
                    "module": "C1",
                    "scenario": null
                },
                {
                    "value": "1,45E-02",
                    "module": "C2",
                    "scenario": null
                },
                {
                    "value": "1,24E-02",
                    "module": "C3",
                    "scenario": null
                },
                {
                    "value": "9,04E-04",
                    "module": "C4",
                    "scenario": null
                },
                {
                    "value": "-6,22E-03",
                    "module": "D",
                    "scenario": null
                },
                {
                    "value": "7,55E-01",
                    "module": "A1A3",
                    "scenario": null
                }
            ]
        }
    ],
    "additional_environmental_impact": [
        {
            "parameter": "PM",
            "values": [
                {
                    "value": "6,35E-06",
                    "module": "A1",
                    "scenario": null
                },
                {
                    "value": "1,20E-07",
                    "module": "A2",
                    "scenario": null
                },
                {
                    "value": "2,23E-07",
                    "module": "A3",
                    "scenario": null
                },
                {
                    "value": "3,90E-08",
                    "module": "A4",
                    "scenario": null
                },
                {
                    "value": "3,41E-09",
                    "module": "A5",
                    "scenario": null
                },
                {
                    "value": "6,67E-06",
                    "module": "B6",
                    "scenario": null
                },
                {
                    "value": "0,00E+00",
                    "module": "C1",
                    "scenario": null
                },
                {
                    "value": "1,59E-08",
                    "module": "C2",
                    "scenario": null
                },
                {
                    "value": "3,77E-08",
                    "module": "C3",
                    "scenario": null
                },
                {
                    "value": "3,64E-09",
                    "module": "C4",
                    "scenario": null
                },
                {
                    "value": "-2,99E-07",
                    "module": "D",
                    "scenario": null
                },
                {
                    "value": "6,69E-06",
                    "module": "A1A3",
                    "scenario": null
                }
            ]
        },
        {
            "parameter": "ETP-fw",
            "values": [
                {
                    "value": "7,80E+02",
                    "module": "A1",
                    "scenario": null
                },
                {
                    "value": "1,13E+01",
                    "module": "A2",
                    "scenario": null
                },
                {
                    "value": "1,68E+01",
                    "module": "A3",
                    "scenario": null
                },
                {
                    "value": "1,11E+01",
                    "module": "A4",
                    "scenario": null
                },
                {
                    "value": "3,67E-01",
                    "module": "A5",
                    "scenario": null
                },
                {
                    "value": "2,71E+03",
                    "module": "B6",
                    "scenario": null
                },
                {
                    "value": "0,00E+00",
                    "module": "C1",
                    "scenario": null
                },
                {
                    "value": "4,61E+00",
                    "module": "C2",
                    "scenario": null
                },
                {
                    "value": "1,34E+01",
                    "module": "C3",
                    "scenario": null
                },
                {
                    "value": "1,16E+00",
                    "module": "C4",
                    "scenario": null
                },
                {
                    "value": "-5,83E+00",
                    "module": "D",
                    "scenario": null
                },
                {
                    "value": "8,08E+02",
                    "module": "A1A3",
                    "scenario": null
                }
            ]
        },
        {
            "parameter": "HTP-c",
            "values": [
                {
                    "value": "1,63E-06",
                    "module": "A1",
                    "scenario": null
                },
                {
                    "value": "2,31E-10",
                    "module": "A2",
                    "scenario": null
                },
                {
                    "value": "6,46E-07",
                    "module": "A3",
                    "scenario": null
                },
                {
                    "value": "6,85E-10",
                    "module": "A4",
                    "scenario": null
                },
                {
                    "value": "1,80E-11",
                    "module": "A5",
                    "scenario": null
                },
                {
                    "value": "7,48E-08",
                    "module": "B6",
                    "scenario": null
                },
                {
                    "value": "0,00E+00",
                    "module": "C1",
                    "scenario": null
                },
                {
                    "value": "9,55E-11",
                    "module": "C2",
                    "scenario": null
                },
                {
                    "value": "4,13E-10",
                    "module": "C3",
                    "scenario": null
                },
                {
                    "value": "6,66E-11",
                    "module": "C4",
                    "scenario": null
                },
                {
                    "value": "-6,95E-08",
                    "module": "D",
                    "scenario": null
                },
                {
                    "value": "2,28E-06",
                    "module": "A1A3",
                    "scenario": null
                }
            ]
        },
        {
            "parameter": "HTP-nc",
            "values": [
                {
                    "value": "2,34E-06",
                    "module": "A1",
                    "scenario": null
                },
                {
                    "value": "1,25E-08",
                    "module": "A2",
                    "scenario": null
                },
                {
                    "value": "5,15E-08",
                    "module": "A3",
                    "scenario": null
                },
                {
                    "value": "1,35E-08",
                    "module": "A4",
                    "scenario": null
                },
                {
                    "value": "8,68E-10",
                    "module": "A5",
                    "scenario": null
                },
                {
                    "value": "2,76E-06",
                    "module": "B6",
                    "scenario": null
                },
                {
                    "value": "0,00E+00",
                    "module": "C1",
                    "scenario": null
                },
                {
                    "value": "5,47E-09",
                    "module": "C2",
                    "scenario": null
                },
                {
                    "value": "1,68E-08",
                    "module": "C3",
                    "scenario": null
                },
                {
                    "value": "5,81E-09",
                    "module": "C4",
                    "scenario": null
                },
                {
                    "value": "-4,89E-09",
                    "module": "D",
                    "scenario": null
                },
                {
                    "value": "2,40E-06",
                    "module": "A1A3",
                    "scenario": null
                }
            ]
        },
        {
            "parameter": "SQP",
            "values": [
                {
                    "value": "3,49E+02",
                    "module": "A1",
                    "scenario": null
                },
                {
                    "value": "4,67E+00",
                    "module": "A2",
                    "scenario": null
                },
                {
                    "value": "7,08E+01",
                    "module": "A3",
                    "scenario": null
                },
                {
                    "value": "5,22E+00",
                    "module": "A4",
                    "scenario": null
                },
                {
                    "value": "1,96E-01",
                    "module": "A5",
                    "scenario": null
                },
                {
                    "value": "2,02E+03",
                    "module": "B6",
                    "scenario": null
                },
                {
                    "value": "0,00E+00",
                    "module": "C1",
                    "scenario": null
                },
                {
                    "value": "2,16E+00",
                    "module": "C2",
                    "scenario": null
                },
                {
                    "value": "9,64E+00",
                    "module": "C3",
                    "scenario": null
                },
                {
                    "value": "1,19E-01",
                    "module": "C4",
                    "scenario": null
                },
                {
                    "value": "-1,43E+01",
                    "module": "D",
                    "scenario": null
                },
                {
                    "value": "4,25E+02",
                    "module": "A1A3",
                    "scenario": null
                }
            ]
        }
    ],
    "resource_use": [
        {
            "parameter": "PERE",
            "values": [
                {
                    "value": "3,27E+02",
                    "module": "A1",
                    "scenario": null
                },
                {
                    "value": "7,75E-01",
                    "module": "A2",
                    "scenario": null
                },
                {
                    "value": "3,90E+01",
                    "module": "A3",
                    "scenario": null
                },
                {
                    "value": "9,47E-01",
                    "module": "A4",
                    "scenario": null
                },
                {
                    "value": "1,25E-01",
                    "module": "A5",
                    "scenario": null
                },
                {
                    "value": "2,81E+03",
                    "module": "B6",
                    "scenario": null
                },
                {
                    "value": "0,00E+00",
                    "module": "C1",
                    "scenario": null
                },
                {
                    "value": "3,56E-01",
                    "module": "C2",
                    "scenario": null
                },
                {
                    "value": "1,32E+01",
                    "module": "C3",
                    "scenario": null
                },
                {
                    "value": "1,16E-01",
                    "module": "C4",
                    "scenario": null
                },
                {
                    "value": "6,16E+00",
                    "module": "D",
                    "scenario": null
                },
                {
                    "value": "3,67E+02",
                    "module": "A1A3",
                    "scenario": null
                }
            ]
        },
        {
            "parameter": "PERM",
            "values": [
                {
                    "value": "0,00E+00",
                    "module": "A1",
                    "scenario": null
                },
                {
                    "value": "0,00E+00",
                    "module": "A2",
                    "scenario": null
                },
                {
                    "value": "0,00E+00",
                    "module": "A3",
                    "scenario": null
                },
                {
                    "value": "0,00E+00",
                    "module": "A4",
                    "scenario": null
                },
                {
                    "value": "0,00E+00",
                    "module": "A5",
                    "scenario": null
                },
                {
                    "value": "0,00E+00",
                    "module": "B6",
                    "scenario": null
                },
                {
                    "value": "0,00E+00",
                    "module": "C1",
                    "scenario": null
                },
                {
                    "value": "0,00E+00",
                    "module": "C2",
                    "scenario": null
                },
                {
                    "value": "0,00E+00",
                    "module": "C3",
                    "scenario": null
                },
                {
                    "value": "0,00E+00",
                    "module": "C4",
                    "scenario": null
                },
                {
                    "value": "0,00E+00",
                    "module": "D",
                    "scenario": null
                },
                {
                    "value": "0,00E+00",
                    "module": "A1A3",
                    "scenario": null
                }
            ]
        },
        {
            "parameter": "PERT",
            "values": [
                {
                    "value": "3,27E+02",
                    "module": "A1",
                    "scenario": null
                },
                {
                    "value": "7,75E-01",
                    "module": "A2",
                    "scenario": null
                },
                {
                    "value": "3,90E+01",
                    "module": "A3",
                    "scenario": null
                },
                {
                    "value": "9,47E-01",
                    "module": "A4",
                    "scenario": null
                },
                {
                    "value": "1,25E-01",
                    "module": "A5",
                    "scenario": null
                },
                {
                    "value": "2,81E+03",
                    "module": "B6",
                    "scenario": null
                },
                {
                    "value": "0,00E+00",
                    "module": "C1",
                    "scenario": null
                },
                {
                    "value": "3,56E-01",
                    "module": "C2",
                    "scenario": null
                },
                {
                    "value": "1,32E+01",
                    "module": "C3",
                    "scenario": null
                },
                {
                    "value": "1,16E-01",
                    "module": "C4",
                    "scenario": null
                },
                {
                    "value": "6,16E+00",
                    "module": "D",
                    "scenario": null
                },
                {
                    "value": "3,67E+02",
                    "module": "A1A3",
                    "scenario": null
                }
            ]
        },
        {
            "parameter": "PENRE",
            "values": [
                {
                    "value": "1,25E+03",
                    "module": "A1",
                    "scenario": null
                },
                {
                    "value": "1,25E+03",
                    "module": "A2",
                    "scenario": null
                },
                {
                    "value": "4,99E+01",
                    "module": "A3",
                    "scenario": null
                },
                {
                    "value": "1,52E+01",
                    "module": "A4",
                    "scenario": null
                },
                {
                    "value": "7,23E-01",
                    "module": "A5",
                    "scenario": null
                },
                {
                    "value": "6,33E+03",
                    "module": "B6",
                    "scenario": null
                },
                {
                    "value": "0,00E+00",
                    "module": "C1",
                    "scenario": null
                },
                {
                    "value": "6,19E+00",
                    "module": "C2",
                    "scenario": null
                },
                {
                    "value": "3,06E+01",
                    "module": "C3",
                    "scenario": null
                },
                {
                    "value": "1,65E+00",
                    "module": "C4",
                    "scenario": null
                },
                {
                    "value": "-1,70E+01",
                    "module": "D",
                    "scenario": null
                },
                {
                    "value": "2,55E+03",
                    "module": "A1A3",
                    "scenario": null
                }
            ]
        },
        {
            "parameter": "PENRM",
            "values": [
                {
                    "value": "0,00E+00",
                    "module": "A1",
                    "scenario": null
                },
                {
                    "value": "0,00E+00",
                    "module": "A2",
                    "scenario": null
                },
                {
                    "value": "0,00E+00",
                    "module": "A3",
                    "scenario": null
                },
                {
                    "value": "0,00E+00",
                    "module": "A4",
                    "scenario": null
                },
                {
                    "value": "0,00E+00",
                    "module": "A5",
                    "scenario": null
                },
                {
                    "value": "0,00E+00",
                    "module": "B6",
                    "scenario": null
                },
                {
                    "value": "0,00E+00",
                    "module": "C1",
                    "scenario": null
                },
                {
                    "value": "0,00E+00",
                    "module": "C2",
                    "scenario": null
                },
                {
                    "value": "0,00E+00",
                    "module": "C3",
                    "scenario": null
                },
                {
                    "value": "0,00E+00",
                    "module": "C4",
                    "scenario": null
                },
                {
                    "value": "0,00E+00",
                    "module": "D",
                    "scenario": null
                },
                {
                    "value": "0,00E+00",
                    "module": "A1A3",
                    "scenario": null
                }
            ]
        },
        {
            "parameter": "PENRT",
            "values": [
                {
                    "value": "1,25E+03",
                    "module": "A1",
                    "scenario": null
                },
                {
                    "value": "1,52E+01",
                    "module": "A2",
                    "scenario": null
                },
                {
                    "value": "4,99E+01",
                    "module": "A3",
                    "scenario": null
                },
                {
                    "value": "1,52E+01",
                    "module": "A4",
                    "scenario": null
                },
                {
                    "value": "7,23E-01",
                    "module": "A5",
                    "scenario": null
                },
                {
                    "value": "6,33E+03",
                    "module": "B6",
                    "scenario": null
                },
                {
                    "value": "0,00E+00",
                    "module": "C1",
                    "scenario": null
                },
                {
                    "value": "6,19E+00",
                    "module": "C2",
                    "scenario": null
                },
                {
                    "value": "3,06E+01",
                    "module": "C3",
                    "scenario": null
                },
                {
                    "value": "1,65E+00",
                    "module": "C4",
                    "scenario": null
                },
                {
                    "value": "-1,70E+01",
                    "module": "D",
                    "scenario": null
                },
                {
                    "value": "1,31E+03",
                    "module": "A1A3",
                    "scenario": null
                }
            ]
        },
        {
            "parameter": "SM",
            "values": [
                {
                    "value": "1,32E+01",
                    "module": "A1",
                    "scenario": null
                },
                {
                    "value": "0,00E+00",
                    "module": "A2",
                    "scenario": null
                },
                {
                    "value": "2,31E-01",
                    "module": "A3",
                    "scenario": null
                },
                {
                    "value": "2,68E-03",
                    "module": "A4",
                    "scenario": null
                },
                {
                    "value": "0,00E+00",
                    "module": "A5",
                    "scenario": null
                },
                {
                    "value": "0,00E+00",
                    "module": "B6",
                    "scenario": null
                },
                {
                    "value": "0,00E+00",
                    "module": "C1",
                    "scenario": null
                },
                {
                    "value": "0,00E+00",
                    "module": "C2",
                    "scenario": null
                },
                {
                    "value": "0,00E+00",
                    "module": "C3",
                    "scenario": null
                },
                {
                    "value": "0,00E+00",
                    "module": "C4",
                    "scenario": null
                },
                {
                    "value": "0,00E+00",
                    "module": "D",
                    "scenario": null
                },
                {
                    "value": "1,34E+01",
                    "module": "A1A3",
                    "scenario": null
                }
            ]
        },
        {
            "parameter": "RSF",
            "values": [
                {
                    "value": "1,46E-23",
                    "module": "A1",
                    "scenario": null
                },
                {
                    "value": "0,00E+00",
                    "module": "A2",
                    "scenario": null
                },
                {
                    "value": "0,00E+00",
                    "module": "A3",
                    "scenario": null
                },
                {
                    "value": "2,91E-27",
                    "module": "A4",
                    "scenario": null
                },
                {
                    "value": "0,00E+00",
                    "module": "A5",
                    "scenario": null
                },
                {
                    "value": "0,00E+00",
                    "module": "B6",
                    "scenario": null
                },
                {
                    "value": "0,00E+00",
                    "module": "C1",
                    "scenario": null
                },
                {
                    "value": "0,00E+00",
                    "module": "C2",
                    "scenario": null
                },
                {
                    "value": "0,00E+00",
                    "module": "C3",
                    "scenario": null
                },
                {
                    "value": "0,00E+00",
                    "module": "C4",
                    "scenario": null
                },
                {
                    "value": "0,00E+00",
                    "module": "D",
                    "scenario": null
                },
                {
                    "value": "1,46E-23",
                    "module": "A1A3",
                    "scenario": null
                }
            ]
        },
        {
            "parameter": "NRSF",
            "values": [
                {
                    "value": "1,71E-22",
                    "module": "A1",
                    "scenario": null
                },
                {
                    "value": "0,00E+00",
                    "module": "A2",
                    "scenario": null
                },
                {
                    "value": "0,00E+00",
                    "module": "A3",
                    "scenario": null
                },
                {
                    "value": "3,42E-26",
                    "module": "A4",
                    "scenario": null
                },
                {
                    "value": "0,00E+00",
                    "module": "A5",
                    "scenario": null
                },
                {
                    "value": "0,00E+00",
                    "module": "B6",
                    "scenario": null
                },
                {
                    "value": "0,00E+00",
                    "module": "C1",
                    "scenario": null
                },
                {
                    "value": "0,00E+00",
                    "module": "C2",
                    "scenario": null
                },
                {
                    "value": "0,00E+00",
                    "module": "C3",
                    "scenario": null
                },
                {
                    "value": "0,00E+00",
                    "module": "C4",
                    "scenario": null
                },
                {
                    "value": "0,00E+00",
                    "module": "D",
                    "scenario": null
                },
                {
                    "value": "1,71E-22",
                    "module": "A1A3",
                    "scenario": null
                }
            ]
        },
        {
            "parameter": "FW",
            "values": [
                {
                    "value": "7,64E-01",
                    "module": "A1",
                    "scenario": null
                },
                {
                    "value": "9,07E-04",
                    "module": "A2",
                    "scenario": null
                },
                {
                    "value": "1,92E-02",
                    "module": "A3",
                    "scenario": null
                },
                {
                    "value": "1,18E-03",
                    "module": "A4",
                    "scenario": null
                },
                {
                    "value": "6,06E-03",
                    "module": "A5",
                    "scenario": null
                },
                {
                    "value": "3,25E+00",
                    "module": "B6",
                    "scenario": null
                },
                {
                    "value": "0,00E+00",
                    "module": "C1",
                    "scenario": null
                },
                {
                    "value": "4,15E-04",
                    "module": "C2",
                    "scenario": null
                },
                {
                    "value": "2,51E-02",
                    "module": "C3",
                    "scenario": null
                },
                {
                    "value": "2,10E-05",
                    "module": "C4",
                    "scenario": null
                },
                {
                    "value": "2,65E-02",
                    "module": "D",
                    "scenario": null
                },
                {
                    "value": "7,84E-01",
                    "module": "A1A3",
                    "scenario": null
                }
            ]
        }
    ],
    "end_of_life_waste": [
        {
            "parameter": "HWD",
            "values": [
                {
                    "value": "2,16E-04",
                    "module": "A1",
                    "scenario": null
                },
                {
                    "value": "6,17E-07",
                    "module": "A2",
                    "scenario": null
                },
                {
                    "value": "1,22E-04",
                    "module": "A3",
                    "scenario": null
                },
                {
                    "value": "7,44E-07",
                    "module": "A4",
                    "scenario": null
                },
                {
                    "value": "3,75E-09",
                    "module": "A5",
                    "scenario": null
                },
                {
                    "value": "2,62E-06",
                    "module": "B6",
                    "scenario": null
                },
                {
                    "value": "0,00E+00",
                    "module": "C1",
                    "scenario": null
                },
                {
                    "value": "2,86E-07",
                    "module": "C2",
                    "scenario": null
                },
                {
                    "value": "1,59E-08",
                    "module": "C3",
                    "scenario": null
                },
                {
                    "value": "6,61E-09",
                    "module": "C4",
                    "scenario": null
                },
                {
                    "value": "-3,30E-04",
                    "module": "D",
                    "scenario": null
                },
                {
                    "value": "3,38E-04",
                    "module": "A1A3",
                    "scenario": null
                }
            ]
        },
        {
            "parameter": "NHWD",
            "values": [
                {
                    "value": "3,97E+00",
                    "module": "A1",
                    "scenario": null
                },
                {
                    "value": "2,31E-03",
                    "module": "A2",
                    "scenario": null
                },
                {
                    "value": "2,75E-01",
                    "module": "A3",
                    "scenario": null
                },
                {
                    "value": "3,35E-03",
                    "module": "A4",
                    "scenario": null
                },
                {
                    "value": "7,04E-02",
                    "module": "A5",
                    "scenario": null
                },
                {
                    "value": "4,49E+00",
                    "module": "B6",
                    "scenario": null
                },
                {
                    "value": "0,00E+00",
                    "module": "C1",
                    "scenario": null
                },
                {
                    "value": "9,81E-04",
                    "module": "C2",
                    "scenario": null
                },
                {
                    "value": "5,41E-01",
                    "module": "C3",
                    "scenario": null
                },
                {
                    "value": "1,89E+00",
                    "module": "C4",
                    "scenario": null
                },
                {
                    "value": "1,45E+00",
                    "module": "D",
                    "scenario": null
                },
                {
                    "value": "4,24E+00",
                    "module": "A1A3",
                    "scenario": null
                }
            ]
        },
        {
            "parameter": "RWD",
            "values": [
                {
                    "value": "5,09E-02",
                    "module": "A1",
                    "scenario": null
                },
                {
                    "value": "2,67E-05",
                    "module": "A2",
                    "scenario": null
                },
                {
                    "value": "1,38E-03",
                    "module": "A3",
                    "scenario": null
                },
                {
                    "value": "4,15E-05",
                    "module": "A4",
                    "scenario": null
                },
                {
                    "value": "3,47E-05",
                    "module": "A5",
                    "scenario": null
                },
                {
                    "value": "9,61E-01",
                    "module": "B6",
                    "scenario": null
                },
                {
                    "value": "0,00E+00",
                    "module": "C1",
                    "scenario": null
                },
                {
                    "value": "1,14E-05",
                    "module": "C2",
                    "scenario": null
                },
                {
                    "value": "4,51E-03",
                    "module": "C3",
                    "scenario": null
                },
                {
                    "value": "1,97E-05",
                    "module": "C4",
                    "scenario": null
                },
                {
                    "value": "-1,15E-03",
                    "module": "D",
                    "scenario": null
                },
                {
                    "value": "5,23E-02",
                    "module": "A1A3",
                    "scenario": null
                }
            ]
        }
    ],
    "end_of_life_flow": [
        {
            "parameter": "CRU",
            "values": [
                {
                    "value": "0,00E+00",
                    "module": "A1",
                    "scenario": null
                },
                {
                    "value": "0,00E+00",
                    "module": "A2",
                    "scenario": null
                },
                {
                    "value": "0,00E+00",
                    "module": "A3",
                    "scenario": null
                },
                {
                    "value": "0,00E+00",
                    "module": "A4",
                    "scenario": null
                },
                {
                    "value": "0,00E+00",
                    "module": "A5",
                    "scenario": null
                },
                {
                    "value": "0,00E+00",
                    "module": "B6",
                    "scenario": null
                },
                {
                    "value": "0,00E+00",
                    "module": "C1",
                    "scenario": null
                },
                {
                    "value": "0,00E+00",
                    "module": "C2",
                    "scenario": null
                },
                {
                    "value": "0,00E+00",
                    "module": "C3",
                    "scenario": null
                },
                {
                    "value": "0,00E+00",
                    "module": "C4",
                    "scenario": null
                },
                {
                    "value": "0,00E+00",
                    "module": "D",
                    "scenario": null
                },
                {
                    "value": "0,00E+00",
                    "module": "A1A3",
                    "scenario": null
                }
            ]
        },
        {
            "parameter": "MFR",
            "values": [
                {
                    "value": "0,00E+00",
                    "module": "A1",
                    "scenario": null
                },
                {
                    "value": "0,00E+00",
                    "module": "A2",
                    "scenario": null
                },
                {
                    "value": "0,00E+00",
                    "module": "A3",
                    "scenario": null
                },
                {
                    "value": "0,00E+00",
                    "module": "A4",
                    "scenario": null
                },
                {
                    "value": "0,00E+00",
                    "module": "A5",
                    "scenario": null
                },
                {
                    "value": "0,00E+00",
                    "module": "B6",
                    "scenario": null
                },
                {
                    "value": "0,00E+00",
                    "module": "C1",
                    "scenario": null
                },
                {
                    "value": "0,00E+00",
                    "module": "C2",
                    "scenario": null
                },
                {
                    "value": "1,23E+01",
                    "module": "C3",
                    "scenario": null
                },
                {
                    "value": "0,00E+00",
                    "module": "C4",
                    "scenario": null
                },
                {
                    "value": "0,00E+00",
                    "module": "D",
                    "scenario": null
                },
                {
                    "value": "0,00E+00",
                    "module": "A1A3",
                    "scenario": null
                }
            ]
        },
        {
            "parameter": "MER",
            "values": [
                {
                    "value": "0,00E+00",
                    "module": "A1",
                    "scenario": null
                },
                {
                    "value": "0,00E+00",
                    "module": "A2",
                    "scenario": null
                },
                {
                    "value": "0,00E+00",
                    "module": "A3",
                    "scenario": null
                },
                {
                    "value": "0,00E+00",
                    "module": "A4",
                    "scenario": null
                },
                {
                    "value": "0,00E+00",
                    "module": "A5",
                    "scenario": null
                },
                {
                    "value": "0,00E+00",
                    "module": "B6",
                    "scenario": null
                },
                {
                    "value": "0,00E+00",
                    "module": "C1",
                    "scenario": null
                },
                {
                    "value": "0,00E+00",
                    "module": "C2",
                    "scenario": null
                },
                {
                    "value": "0,00E+00",
                    "module": "C3",
                    "scenario": null
                },
                {
                    "value": "0,00E+00",
                    "module": "C4",
                    "scenario": null
                },
                {
                    "value": "0,00E+00",
                    "module": "D",
                    "scenario": null
                },
                {
                    "value": "0,00E+00",
                    "module": "A1A3",
                    "scenario": null
                }
            ]
        },
        {
            "parameter": "EEE",
            "values": [
                {
                    "value": "0,00E+00",
                    "module": "A1",
                    "scenario": null
                },
                {
                    "value": "0,00E+00",
                    "module": "A2",
                    "scenario": null
                },
                {
                    "value": "0,00E+00",
                    "module": "A3",
                    "scenario": null
                },
                {
                    "value": "0,00E+00",
                    "module": "A4",
                    "scenario": null
                },
                {
                    "value": "3,21E+00",
                    "module": "A5",
                    "scenario": null
                },
                {
                    "value": "0,00E+00",
                    "module": "B6",
                    "scenario": null
                },
                {
                    "value": "0,00E+00",
                    "module": "C1",
                    "scenario": null
                },
                {
                    "value": "0,00E+00",
                    "module": "C2",
                    "scenario": null
                },
                {
                    "value": "6,93E+00",
                    "module": "C3",
                    "scenario": null
                },
                {
                    "value": "0,00E+00",
                    "module": "C4",
                    "scenario": null
                },
                {
                    "value": "0,00E+00",
                    "module": "D",
                    "scenario": null
                },
                {
                    "value": "0,00E+00",
                    "module": "A1A3",
                    "scenario": null
                }
            ]
        },
        {
            "parameter": "EET",
            "values": [
                {
                    "value": "0,00E+00",
                    "module": "A1",
                    "scenario": null
                },
                {
                    "value": "0,00E+00",
                    "module": "A2",
                    "scenario": null
                },
                {
                    "value": "0,00E+00",
                    "module": "A3",
                    "scenario": null
                },
                {
                    "value": "0,00E+00",
                    "module": "A4",
                    "scenario": null
                },
                {
                    "value": "5,82E+00",
                    "module": "A5",
                    "scenario": null
                },
                {
                    "value": "0,00E+00",
                    "module": "B6",
                    "scenario": null
                },
                {
                    "value": "0,00E+00",
                    "module": "C1",
                    "scenario": null
                },
                {
                    "value": "0,00E+00",
                    "module": "C2",
                    "scenario": null
                },
                {
                    "value": "1,25E+01",
                    "module": "C3",
                    "scenario": null
                },
                {
                    "value": "0,00E+00",
                    "module": "C4",
                    "scenario": null
                },
                {
                    "value": "0,00E+00",
                    "module": "D",
                    "scenario": null
                },
                {
                    "value": "0,00E+00",
                    "module": "A1A3",
                    "scenario": null
                }
            ]
        }
    ]
}