{
    "product_name": "Sapelli Kiln Dried Timber",
    "epd_id": "EPD-CON-20230314-LT1-EN",
    "compliance": [
        "DIN EN 15804+A2",
        "ISO 14025"
    ],
    "producer_name": "Olam Agri - Congolaise Industrielle des Bois",
    "environmental_impact": [
        {
            "parameter": "GWP-total",
            "values": [
                {
                    "value": "-9,08E+02",
                    "module": "A1-A3",
                    "scenario": null
                },
                {
                    "value": "1,16E+02",
                    "module": "A4",
                    "scenario": null
                },
                {
                    "value": "8,10E+00",
                    "module": "A5",
                    "scenario": null
                },
                {
                    "value": null,
                    "module": "C1",
                    "scenario": null
                },
                {
                    "value": "2,42E+00",
                    "module": "C2",
                    "scenario": null
                },
                {
                    "value": "1,11E+03",
                    "module": "C3",
                    "scenario": null
                },
                {
                    "value": "0,00E+00",
                    "module": "C4",
                    "scenario": null
                },
                {
                    "value": "-3,63E+02",
                    "module": "D",
                    "scenario": null
                }
            ]
        },
        {
            "parameter": "GWP-fossil",
            "values": [
                {
                    "value": "1,79E+02",
                    "module": "A1-A3",
                    "scenario": null
                },
                {
                    "value": "1,13E+02",
                    "module": "A4",
                    "scenario": null
                },
                {
                    "value": "2,70E+00",
                    "module": "A5",
                    "scenario": null
                },
                {
                    "value": null,
                    "module": "C1",
                    "scenario": null
                },
                {
                    "value": "2,30E+00",
                    "module": "C2",
                    "scenario": null
                },
                {
                    "value": "1,88E+01",
                    "module": "C3",
                    "scenario": null
                },
                {
                    "value": "0,00E+00",
                    "module": "C4",
                    "scenario": null
                },
                {
                    "value": "-3,61E+02",
                    "module": "D",
                    "scenario": null
                }
            ]
        },
        {
            "parameter": "GWP-biogenic",
            "values": [
                {
                    "value": "-1,09E+03",
                    "module": "A1-A3",
                    "scenario": null
                },
                {
                    "value": "2,65E+00",
                    "module": "A4",
                    "scenario": null
                },
                {
                    "value": "5,41E+00",
                    "module": "A5",
                    "scenario": null
                },
                {
                    "value": null,
                    "module": "C1",
                    "scenario": null
                },
                {
                    "value": "1,08E-01",
                    "module": "C2",
                    "scenario": null
                },
                {
                    "value": "1,09E+03",
                    "module": "C3",
                    "scenario": null
                },
                {
                    "value": "0,00E+00",
                    "module": "C4",
                    "scenario": null
                },
                {
                    "value": "-1,85E+00",
                    "module": "D",
                    "scenario": null
                }
            ]
        },
        {
            "parameter": "GWP-luluc",
            "values": [
                {
                    "value": "7,43E-01",
                    "module": "A1-A3",
                    "scenario": null
                },
                {
                    "value": "6,64E-04",
                    "module": "A4",
                    "scenario": null
                },
                {
                    "value": "4,14E-05",
                    "module": "A5",
                    "scenario": null
                },
                {
                    "value": null,
                    "module": "C1",
                    "scenario": null
                },
                {
                    "value": "1,55E-02",
                    "module": "C2",
                    "scenario": null
                },
                {
                    "value": "2,71E-03",
                    "module": "C3",
                    "scenario": null
                },
                {
                    "value": "0,00E+00",
                    "module": "C4",
                    "scenario": null
                },
                {
                    "value": "-3,97E-02",
                    "module": "D",
                    "scenario": null
                }
            ]
        },
        {
            "parameter": "ODP",
            "values": [
                {
                    "value": "2,31E-11",
                    "module": "A1-A3",
                    "scenario": null
                },
                {
                    "value": "4,16E-13",
                    "module": "A4",
                    "scenario": null
                },
                {
                    "value": "8,73E-13",
                    "module": "A5",
                    "scenario": null
                },
                {
                    "value": null,
                    "module": "C1",
                    "scenario": null
                },
                {
                    "value": "2,26E-13",
                    "module": "C2",
                    "scenario": null
                },
                {
                    "value": "1,25E-10",
                    "module": "C3",
                    "scenario": null
                },
                {
                    "value": "0,00E+00",
                    "module": "C4",
                    "scenario": null
                },
                {
                    "value": "-2,44E-09",
                    "module": "D",
                    "scenario": null
                }
            ]
        },
        {
            "parameter": "AP",
            "values": [
                {
                    "value": "8,60E+00",
                    "module": "A1-A3",
                    "scenario": null
                },
                {
                    "value": "2,05E+00",
                    "module": "A4",
                    "scenario": null
                },
                {
                    "value": "1,11E-03",
                    "module": "A5",
                    "scenario": null
                },
                {
                    "value": null,
                    "module": "C1",
                    "scenario": null
                },
                {
                    "value": "2,58E-03",
                    "module": "C2",
                    "scenario": null
                },
                {
                    "value": "1,64E-01",
                    "module": "C3",
                    "scenario": null
                },
                {
                    "value": "0,00E+00",
                    "module": "C4",
                    "scenario": null
                },
                {
                    "value": "-4,76E-01",
                    "module": "D",
                    "scenario": null
                }
            ]
        },
        {
            "parameter": "POCP",
            "values": [
                {
                    "value": "3,06E+01",
                    "module": "A1-A3",
                    "scenario": null
                },
                {
                    "value": "1,52E+00",
                    "module": "A4",
                    "scenario": null
                },
                {
                    "value": "9,54E-04",
                    "module": "A5",
                    "scenario": null
                },
                {
                    "value": null,
                    "module": "C1",
                    "scenario": null
                },
                {
                    "value": "2,22E-03",
                    "module": "C2",
                    "scenario": null
                },
                {
                    "value": "1,44E-01",
                    "module": "C3",
                    "scenario": null
                },
                {
                    "value": "0,00E+00",
                    "module": "C4",
                    "scenario": null
                },
                {
                    "value": "-3,61E-01",
                    "module": "D",
                    "scenario": null
                }
            ]
        },
        {
            "parameter": "ADPE",
            "values": [
                {
                    "value": "7,28E-06",
                    "module": "A1-A3",
                    "scenario": null
                },
                {
                    "value": "1,04E-06",
                    "module": "A4",
                    "scenario": null
                },
                {
                    "value": "2,22E-08",
                    "module": "A5",
                    "scenario": null
                },
                {
                    "value": null,
                    "module": "C1",
                    "scenario": null
                },
                {
                    "value": "2,32E-07",
                    "module": "C2",
                    "scenario": null
                },
                {
                    "value": "2,81E-06",
                    "module": "C3",
                    "scenario": null
                },
                {
                    "value": "0,00E+00",
                    "module": "C4",
                    "scenario": null
                },
                {
                    "value": "-5,53E-05",
                    "module": "D",
                    "scenario": null
                }
            ]
        },
        {
            "parameter": "ADPF",
            "values": [
                {
                    "value": "1,75E+03",
                    "module": "A1-A3",
                    "scenario": null
                },
                {
                    "value": "1,54E+03",
                    "module": "A4",
                    "scenario": null
                },
                {
                    "value": "2,38E+00",
                    "module": "A5",
                    "scenario": null
                },
                {
                    "value": null,
                    "module": "C1",
                    "scenario": null
                },
                {
                    "value": "3,02E+01",
                    "module": "C2",
                    "scenario": null
                },
                {
                    "value": "2,82E+02",
                    "module": "C3",
                    "scenario": null
                },
                {
                    "value": "0,00E+00",
                    "module": "C4",
                    "scenario": null
                },
                {
                    "value": "-6,14E+03",
                    "module": "D",
                    "scenario": null
                }
            ]
        },
        {
            "parameter": "WDP",
            "values": [
                {
                    "value": "9,22E+00",
                    "module": "A1-A3",
                    "scenario": null
                },
                {
                    "value": "1,39E-01",
                    "module": "A4",
                    "scenario": null
                },
                {
                    "value": "8,12E-01",
                    "module": "A5",
                    "scenario": null
                },
                {
                    "value": null,
                    "module": "C1",
                    "scenario": null
                },
                {
                    "value": "2,58E-02",
                    "module": "C2",
                    "scenario": null
                },
                {
                    "value": "1,16E+02",
                    "module": "C3",
                    "scenario": null
                },
                {
                    "value": "0,00E+00",
                    "module": "C4",
                    "scenario": null
                },
                {
                    "value": "-3,85E+01",
                    "module": "D",
                    "scenario": null
                }
            ]
        },
        {
            "parameter": "EP-freshwater",
            "values": [
                {
                    "value": "1,79E-04",
                    "module": "A1-A3",
                    "scenario": null
                },
                {
                    "value": "2,14E-05",
                    "module": "A4",
                    "scenario": null
                },
                {
                    "value": "2,19E-07",
                    "module": "A5",
                    "scenario": null
                },
                {
                    "value": null,
                    "module": "C1",
                    "scenario": null
                },
                {
                    "value": "8,23E-06",
                    "module": "C2",
                    "scenario": null
                },
                {
                    "value": "2,82E-05",
                    "module": "C3",
                    "scenario": null
                },
                {
                    "value": "0,00E+00",
                    "module": "C4",
                    "scenario": null
                },
                {
                    "value": "-4,97E-04",
                    "module": "D",
                    "scenario": null
                }
            ]
        },
        {
            "parameter": "EP-marine",
            "values": [
                {
                    "value": "2,64E+00",
                    "module": "A1-A3",
                    "scenario": null
                },
                {
                    "value": "5,39E-01",
                    "module": "A4",
                    "scenario": null
                },
                {
                    "value": "3,46E-04",
                    "module": "A5",
                    "scenario": null
                },
                {
                    "value": null,
                    "module": "C1",
                    "scenario": null
                },
                {
                    "value": "8,34E-04",
                    "module": "C2",
                    "scenario": null
                },
                {
                    "value": "5,30E-02",
                    "module": "C3",
                    "scenario": null
                },
                {
                    "value": "0,00E+00",
                    "module": "C4",
                    "scenario": null
                },
                {
                    "value": "-1,29E-01",
                    "module": "D",
                    "scenario": null
                }
            ]
        },
        {
            "parameter": "EP-terrestrial",
            "values": [
                {
                    "value": "4,06E+01",
                    "module": "A1-A3",
                    "scenario": null
                },
                {
                    "value": "5,91E+00",
                    "module": "A4",
                    "scenario": null
                },
                {
                    "value": "5,22E-03",
                    "module": "A5",
                    "scenario": null
                },
                {
                    "value": null,
                    "module": "C1",
                    "scenario": null
                },
                {
                    "value": "9,98E-03",
                    "module": "C2",
                    "scenario": null
                },
                {
                    "value": "7,65E-01",
                    "module": "C3",
                    "scenario": null
                },
                {
                    "value": "0,00E+00",
                    "module": "C4",
                    "scenario": null
                },
                {
                    "value": "-1,38E+00",
                    "module": "D",
                    "scenario": null
                }
            ]
        }
    ],
    "additional_environmental_impact": [
        {
            "parameter": "PM",
            "values": [
                {
                    "value": "2,38E-03",
                    "module": "A1-A3",
                    "scenario": null
                },
                {
                    "value": "3,43E-05",
                    "module": "A4",
                    "scenario": null
                },
                {
                    "value": "7,84E-09",
                    "module": "A5",
                    "scenario": null
                },
                {
                    "value": null,
                    "module": "C1",
                    "scenario": null
                },
                {
                    "value": "1,77E-08",
                    "module": "C2",
                    "scenario": null
                },
                {
                    "value": "8,27E-07",
                    "module": "C3",
                    "scenario": null
                },
                {
                    "value": "0,00E+00",
                    "module": "C4",
                    "scenario": null
                },
                {
                    "value": "-3,95E-06",
                    "module": "D",
                    "scenario": null
                }
            ]
        },
        {
            "parameter": "ETP-fw",
            "values": [
                {
                    "value": "2,40E+03",
                    "module": "A1-A3",
                    "scenario": null
                },
                {
                    "value": "4,27E+02",
                    "module": "A4",
                    "scenario": null
                },
                {
                    "value": "1,39E+00",
                    "module": "A5",
                    "scenario": null
                },
                {
                    "value": null,
                    "module": "C1",
                    "scenario": null
                },
                {
                    "value": "2,14E+01",
                    "module": "C2",
                    "scenario": null
                },
                {
                    "value": "1,24E+02",
                    "module": "C3",
                    "scenario": null
                },
                {
                    "value": "0,00E+00",
                    "module": "C4",
                    "scenario": null
                },
                {
                    "value": "-1,35E+03",
                    "module": "D",
                    "scenario": null
                }
            ]
        },
        {
            "parameter": "HTP-c",
            "values": [
                {
                    "value": "8,27E-06",
                    "module": "A1-A3",
                    "scenario": null
                },
                {
                    "value": "7,01E-09",
                    "module": "A4",
                    "scenario": null
                },
                {
                    "value": "7,62E-11",
                    "module": "A5",
                    "scenario": null
                },
                {
                    "value": null,
                    "module": "C1",
                    "scenario": null
                },
                {
                    "value": "4,42E-10",
                    "module": "C2",
                    "scenario": null
                },
                {
                    "value": "7,59E-09",
                    "module": "C3",
                    "scenario": null
                },
                {
                    "value": "0,00E+00",
                    "module": "C4",
                    "scenario": null
                },
                {
                    "value": "-6,21E-08",
                    "module": "D",
                    "scenario": null
                }
            ]
        },
        {
            "parameter": "HTP-nc",
            "values": [
                {
                    "value": "6,06E-05",
                    "module": "A1-A3",
                    "scenario": null
                },
                {
                    "value": "2,60E-07",
                    "module": "A4",
                    "scenario": null
                },
                {
                    "value": "5,24E-09",
                    "module": "A5",
                    "scenario": null
                },
                {
                    "value": null,
                    "module": "C1",
                    "scenario": null
                },
                {
                    "value": "2,39E-08",
                    "module": "C2",
                    "scenario": null
                },
                {
                    "value": "2,66E-07",
                    "module": "C3",
                    "scenario": null
                },
                {
                    "value": "0,00E+00",
                    "module": "C4",
                    "scenario": null
                },
                {
                    "value": "-2,38E-06",
                    "module": "D",
                    "scenario": null
                }
            ]
        },
        {
            "parameter": "SQP",
            "values": [
                {
                    "value": "5,37E+05",
                    "module": "A1-A3",
                    "scenario": null
                },
                {
                    "value": "6,17E-01",
                    "module": "A4",
                    "scenario": null
                },
                {
                    "value": "5,81E-01",
                    "module": "A5",
                    "scenario": null
                },
                {
                    "value": null,
                    "module": "C1",
                    "scenario": null
                },
                {
                    "value": "1,28E+01",
                    "module": "C2",
                    "scenario": null
                },
                {
                    "value": "8,69E+01",
                    "module": "C3",
                    "scenario": null
                },
                {
                    "value": "0,00E+00",
                    "module": "C4",
                    "scenario": null
                },
                {
                    "value": "-1,10E+03",
                    "module": "D",
                    "scenario": null
                }
            ]
        }
    ],
    "resource_use": [
        {
            "parameter": "PERE",
            "values": [
                {
                    "value": "3,16E+04",
                    "module": "A1-A3",
                    "scenario": null
                },
                {
                    "value": "8,74E-01",
                    "module": "A4",
                    "scenario": null
                },
                {
                    "value": "5,36E+01",
                    "module": "A5",
                    "scenario": null
                },
                {
                    "value": null,
                    "module": "C1",
                    "scenario": null
                },
                {
                    "value": "2,10E+00",
                    "module": "C2",
                    "scenario": null
                },
                {
                    "value": "1,12E+04",
                    "module": "C3",
                    "scenario": null
                },
                {
                    "value": "0,00E+00",
                    "module": "C4",
                    "scenario": null
                },
                {
                    "value": "-1,69E+03",
                    "module": "D",
                    "scenario": null
                }
            ]
        },
        {
            "parameter": "PERM",
            "values": [
                {
                    "value": "1,11E+04",
                    "module": "A1-A3",
                    "scenario": null
                },
                {
                    "value": "0,00E+00",
                    "module": "A4",
                    "scenario": null
                },
                {
                    "value": "-5,31E+01",
                    "module": "A5",
                    "scenario": null
                },
                {
                    "value": null,
                    "module": "C1",
                    "scenario": null
                },
                {
                    "value": "0,00E+00",
                    "module": "C2",
                    "scenario": null
                },
                {
                    "value": "-1,11E+04",
                    "module": "C3",
                    "scenario": null
                },
                {
                    "value": "0,00E+00",
                    "module": "C4",
                    "scenario": null
                },
                {
                    "value": "0,00E+00",
                    "module": "D",
                    "scenario": null
                }
            ]
        },
        {
            "parameter": "PERT",
            "values": [
                {
                    "value": "4,27E+04",
                    "module": "A1-A3",
                    "scenario": null
                },
                {
                    "value": "8,74E-01",
                    "module": "A4",
                    "scenario": null
                },
                {
                    "value": "5,09E-01",
                    "module": "A5",
                    "scenario": null
                },
                {
                    "value": null,
                    "module": "C1",
                    "scenario": null
                },
                {
                    "value": "2,10E+00",
                    "module": "C2",
                    "scenario": null
                },
                {
                    "value": "8,20E+01",
                    "module": "C3",
                    "scenario": null
                },
                {
                    "value": "0,00E+00",
                    "module": "C4",
                    "scenario": null
                },
                {
                    "value": "-1,69E+03",
                    "module": "D",
                    "scenario": null
                }
            ]
        },
        {
            "parameter": "PENRE",
            "values": [
                {
                    "value": "1,70E+03",
                    "module": "A1-A3",
                    "scenario": null
                },
                {
                    "value": "1,54E+03",
                    "module": "A4",
                    "scenario": null
                },
                {
                    "value": "5,02E+01",
                    "module": "A5",
                    "scenario": null
                },
                {
                    "value": null,
                    "module": "C1",
                    "scenario": null
                },
                {
                    "value": "3,03E+01",
                    "module": "C2",
                    "scenario": null
                },
                {
                    "value": "2,82E+02",
                    "module": "C3",
                    "scenario": null
                },
                {
                    "value": "0,00E+00",
                    "module": "C4",
                    "scenario": null
                },
                {
                    "value": "-6,14E+03",
                    "module": "D",
                    "scenario": null
                }
            ]
        },
        {
            "parameter": "PENRM",
            "values": [
                {
                    "value": "4,78E+01",
                    "module": "A1-A3",
                    "scenario": null
                },
                {
                    "value": "0,00E+00",
                    "module": "A4",
                    "scenario": null
                },
                {
                    "value": "-4,78E+01",
                    "module": "A5",
                    "scenario": null
                },
                {
                    "value": null,
                    "module": "C1",
                    "scenario": null
                },
                {
                    "value": "0,00E+00",
                    "module": "C2",
                    "scenario": null
                },
                {
                    "value": "0,00E+00",
                    "module": "C3",
                    "scenario": null
                },
                {
                    "value": "0,00E+00",
                    "module": "C4",
                    "scenario": null
                },
                {
                    "value": "0,00E+00",
                    "module": "D",
                    "scenario": null
                }
            ]
        },
        {
            "parameter": "PENRT",
            "values": [
                {
                    "value": "1,75E+03",
                    "module": "A1-A3",
                    "scenario": null
                },
                {
                    "value": "1,54E+03",
                    "module": "A4",
                    "scenario": null
                },
                {
                    "value": "2,38E+00",
                    "module": "A5",
                    "scenario": null
                },
                {
                    "value": null,
                    "module": "C1",
                    "scenario": null
                },
                {
                    "value": "3,03E+01",
                    "module": "C2",
                    "scenario": null
                },
                {
                    "value": "2,82E+02",
                    "module": "C3",
                    "scenario": null
                },
                {
                    "value": "0,00E+00",
                    "module": "C4",
                    "scenario": null
                },
                {
                    "value": "-6,14E+03",
                    "module": "D",
                    "scenario": null
                }
            ]
        },
        {
            "parameter": "SM",
            "values": [
                {
                    "value": "2,79E-02",
                    "module": "A1-A3",
                    "scenario": null
                },
                {
                    "value": "0,00E+00",
                    "module": "A4",
                    "scenario": null
                },
                {
                    "value": "0,00E+00",
                    "module": "A5",
                    "scenario": null
                },
                {
                    "value": null,
                    "module": "C1",
                    "scenario": null
                },
                {
                    "value": "0,00E+00",
                    "module": "C2",
                    "scenario": null
                },
                {
                    "value": "0,00E+00",
                    "module": "C3",
                    "scenario": null
                },
                {
                    "value": "0,00E+00",
                    "module": "C4",
                    "scenario": null
                },
                {
                    "value": "0,00E+00",
                    "module": "D",
                    "scenario": null
                }
            ]
        },
        {
            "parameter": "RSF",
            "values": [
                {
                    "value": "0,00E+00",
                    "module": "A1-A3",
                    "scenario": null
                },
                {
                    "value": "0,00E+00",
                    "module": "A4",
                    "scenario": null
                },
                {
                    "value": "0,00E+00",
                    "module": "A5",
                    "scenario": null
                },
                {
                    "value": null,
                    "module": "C1",
                    "scenario": null
                },
                {
                    "value": "0,00E+00",
                    "module": "C2",
                    "scenario": null
                },
                {
                    "value": "0,00E+00",
                    "module": "C3",
                    "scenario": null
                },
                {
                    "value": "0,00E+00",
                    "module": "C4",
                    "scenario": null
                },
                {
                    "value": "0,00E+00",
                    "module": "D",
                    "scenario": null
                }
            ]
        },
        {
            "parameter": "NRSF",
            "values": [
                {
                    "value": "0,00E+00",
                    "module": "A1-A3",
                    "scenario": null
                },
                {
                    "value": "0,00E+00",
                    "module": "A4",
                    "scenario": null
                },
                {
                    "value": "0,00E+00",
                    "module": "A5",
                    "scenario": null
                },
                {
                    "value": null,
                    "module": "C1",
                    "scenario": null
                },
                {
                    "value": "0,00E+00",
                    "module": "C2",
                    "scenario": null
                },
                {
                    "value": "0,00E+00",
                    "module": "C3",
                    "scenario": null
                },
                {
                    "value": "0,00E+00",
                    "module": "C4",
                    "scenario": null
                },
                {
                    "value": "0,00E+00",
                    "module": "D",
                    "scenario": null
                }
            ]
        },
        {
            "parameter": "FW",
            "values": [
                {
                    "value": "2,39E-01",
                    "module": "A1-A3",
                    "scenario": null
                },
                {
                    "value": "4,54E-03",
                    "module": "A4",
                    "scenario": null
                },
                {
                    "value": "1,91E-02",
                    "module": "A5",
                    "scenario": null
                },
                {
                    "value": null,
                    "module": "C1",
                    "scenario": null
                },
                {
                    "value": "2,42E-03",
                    "module": "C2",
                    "scenario": null
                },
                {
                    "value": "2,74E+00",
                    "module": "C3",
                    "scenario": null
                },
                {
                    "value": "0,00E+00",
                    "module": "C4",
                    "scenario": null
                },
                {
                    "value": "-1,62E+00",
                    "module": "D",
                    "scenario": null
                }
            ]
        }
    ],
    "end_of_life_waste": [
        {
            "parameter": "HWD",
            "values": [
                {
                    "value": "1,10E-08",
                    "module": "A1-A3",
                    "scenario": null
                },
                {
                    "value": "3,79E-10",
                    "module": "A4",
                    "scenario": null
                },
                {
                    "value": "1,90E-10",
                    "module": "A5",
                    "scenario": null
                },
                {
                    "value": null,
                    "module": "C1",
                    "scenario": null
                },
                {
                    "value": "1,61E-10",
                    "module": "C2",
                    "scenario": null
                },
                {
                    "value": "2,67E-08",
                    "module": "C3",
                    "scenario": null
                },
                {
                    "value": "0,00E+00",
                    "module": "C4",
                    "scenario": null
                },
                {
                    "value": "-8,31E-07",
                    "module": "D",
                    "scenario": null
                }
            ]
        },
        {
            "parameter": "NHWD",
            "values": [
                {
                    "value": "4,41E+00",
                    "module": "A1-A3",
                    "scenario": null
                },
                {
                    "value": "9,62E-03",
                    "module": "A4",
                    "scenario": null
                },
                {
                    "value": "2,73E-01",
                    "module": "A5",
                    "scenario": null
                },
                {
                    "value": null,
                    "module": "C1",
                    "scenario": null
                },
                {
                    "value": "4,94E-03",
                    "module": "C2",
                    "scenario": null
                },
                {
                    "value": "8,04E+00",
                    "module": "C3",
                    "scenario": null
                },
                {
                    "value": "0,00E+00",
                    "module": "C4",
                    "scenario": null
                },
                {
                    "value": "-3,06E+00",
                    "module": "D",
                    "scenario": null
                }
            ]
        },
        {
            "parameter": "RWD",
            "values": [
                {
                    "value": "3,63E-03",
                    "module": "A1-A3",
                    "scenario": null
                },
                {
                    "value": "6,30E-05",
                    "module": "A4",
                    "scenario": null
                },
                {
                    "value": "1,07E-04",
                    "module": "A5",
                    "scenario": null
                },
                {
                    "value": null,
                    "module": "C1",
                    "scenario": null
                },
                {
                    "value": "5,63E-05",
                    "module": "C2",
                    "scenario": null
                },
                {
                    "value": "2,19E-02",
                    "module": "C3",
                    "scenario": null
                },
                {
                    "value": "0,00E+00",
                    "module": "C4",
                    "scenario": null
                },
                {
                    "value": "-4,84E-01",
                    "module": "D",
                    "scenario": null
                }
            ]
        }
    ],
    "end_of_life_flow": [
        {
            "parameter": "CRU",
            "values": [
                {
                    "value": "0,00E+00",
                    "module": "A1-A3",
                    "scenario": null
                },
                {
                    "value": "0,00E+00",
                    "module": "A4",
                    "scenario": null
                },
                {
                    "value": "0,00E+00",
                    "module": "A5",
                    "scenario": null
                },
                {
                    "value": null,
                    "module": "C1",
                    "scenario": null
                },
                {
                    "value": "0,00E+00",
                    "module": "C2",
                    "scenario": null
                },
                {
                    "value": "0,00E+00",
                    "module": "C3",
                    "scenario": null
                },
                {
                    "value": "0,00E+00",
                    "module": "C4",
                    "scenario": null
                },
                {
                    "value": "0,00E+00",
                    "module": "D",
                    "scenario": null
                }
            ]
        },
        {
            "parameter": "MFR",
            "values": [
                {
                    "value": "2,34E+02",
                    "module": "A1-A3",
                    "scenario": null
                },
                {
                    "value": "0,00E+00",
                    "module": "A4",
                    "scenario": null
                },
                {
                    "value": "1,92E-01",
                    "module": "A5",
                    "scenario": null
                },
                {
                    "value": null,
                    "module": "C1",
                    "scenario": null
                },
                {
                    "value": "0,00E+00",
                    "module": "C2",
                    "scenario": null
                },
                {
                    "value": "0,00E+00",
                    "module": "C3",
                    "scenario": null
                },
                {
                    "value": "0,00E+00",
                    "module": "C4",
                    "scenario": null
                },
                {
                    "value": "0,00E+00",
                    "module": "D",
                    "scenario": null
                }
            ]
        },
        {
            "parameter": "MER",
            "values": [
                {
                    "value": "0,00E+00",
                    "module": "A1-A3",
                    "scenario": null
                },
                {
                    "value": "0,00E+00",
                    "module": "A4",
                    "scenario": null
                },
                {
                    "value": "0,00E+00",
                    "module": "A5",
                    "scenario": null
                },
                {
                    "value": null,
                    "module": "C1",
                    "scenario": null
                },
                {
                    "value": "0,00E+00",
                    "module": "C2",
                    "scenario": null
                },
                {
                    "value": "0,00E+00",
                    "module": "C3",
                    "scenario": null
                },
                {
                    "value": "0,00E+00",
                    "module": "C4",
                    "scenario": null
                },
                {
                    "value": "0,00E+00",
                    "module": "D",
                    "scenario": null
                }
            ]
        },
        {
            "parameter": "EEE",
            "values": [
                {
                    "value": "0,00E+00",
                    "module": "A1-A3",
                    "scenario": null
                },
                {
                    "value": "0,00E+00",
                    "module": "A4",
                    "scenario": null
                },
                {
                    "value": "1,26E+01",
                    "module": "A5",
                    "scenario": null
                },
                {
                    "value": null,
                    "module": "C1",
                    "scenario": null
                },
                {
                    "value": "0,00E+00",
                    "module": "C2",
                    "scenario": null
                },
                {
                    "value": "1,61E+03",
                    "module": "C3",
                    "scenario": null
                },
                {
                    "value": "0,00E+00",
                    "module": "C4",
                    "scenario": null
                },
                {
                    "value": "0,00E+00",
                    "module": "D",
                    "scenario": null
                }
            ]
        },
        {
            "parameter": "EET",
            "values": [
                {
                    "value": "0,00E+00",
                    "module": "A1-A3",
                    "scenario": null
                },
                {
                    "value": "0,00E+00",
                    "module": "A4",
                    "scenario": null
                },
                {
                    "value": "2,26E+01",
                    "module": "A5",
                    "scenario": null
                },
                {
                    "value": null,
                    "module": "C1",
                    "scenario": null
                },
                {
                    "value": "0,00E+00",
                    "module": "C2",
                    "scenario": null
                },
                {
                    "value": "2,89E+03",
                    "module": "C3",
                    "scenario": null
                },
                {
                    "value": "0,00E+00",
                    "module": "C4",
                    "scenario": null
                },
                {
                    "value": "0,00E+00",
                    "module": "D",
                    "scenario": null
                }
            ]
        }
    ]
}