{
    "product_name": "ACEFormer\u2122",
    "epd_id": "EPD-Kiwa-EE-158053-EN",
    "compliance": [
        "EN 15804+A2",
        "ISO 14025"
    ],
    "producer_name": "Gold-Joint Industry Co., Ltd.",
    "environmental_impact": [
        {
            "parameter": "GWP-total",
            "values": [
                {
                    "value": "2,78E+00",
                    "module": "A1",
                    "scenario": "Standard scenario"
                },
                {
                    "value": "1,61E-02",
                    "module": "A2",
                    "scenario": "Standard scenario"
                },
                {
                    "value": "3,69E+00",
                    "module": "A3",
                    "scenario": "Standard scenario"
                },
                {
                    "value": "7,70E-02",
                    "module": "A4",
                    "scenario": "Standard scenario"
                },
                {
                    "value": "5,76E-01",
                    "module": "A5",
                    "scenario": "Standard scenario"
                },
                {
                    "value": "6,81E-02",
                    "module": "C1",
                    "scenario": "Standard scenario"
                },
                {
                    "value": "1,35E-02",
                    "module": "C2",
                    "scenario": "Standard scenario"
                },
                {
                    "value": "1,75E+00",
                    "module": "C3",
                    "scenario": "Standard scenario"
                },
                {
                    "value": "3,46E-02",
                    "module": "C4",
                    "scenario": "Standard scenario"
                },
                {
                    "value": "-8,89E-01",
                    "module": "D",
                    "scenario": "Standard scenario"
                },
                {
                    "value": "6,48E+00",
                    "module": "A1A3",
                    "scenario": null
                }
            ]
        },
        {
            "parameter": "GWP-fossil",
            "values": [
                {
                    "value": "2,77E+00",
                    "module": "A1",
                    "scenario": "Standard scenario"
                },
                {
                    "value": "1,61E-02",
                    "module": "A2",
                    "scenario": "Standard scenario"
                },
                {
                    "value": "3,70E+00",
                    "module": "A3",
                    "scenario": "Standard scenario"
                },
                {
                    "value": "7,69E-02",
                    "module": "A4",
                    "scenario": "Standard scenario"
                },
                {
                    "value": "4,29E-01",
                    "module": "A5",
                    "scenario": "Standard scenario"
                },
                {
                    "value": "6,81E-02",
                    "module": "C1",
                    "scenario": "Standard scenario"
                },
                {
                    "value": "1,35E-02",
                    "module": "C2",
                    "scenario": "Standard scenario"
                },
                {
                    "value": "1,75E+00",
                    "module": "C3",
                    "scenario": "Standard scenario"
                },
                {
                    "value": "3,45E-02",
                    "module": "C4",
                    "scenario": "Standard scenario"
                },
                {
                    "value": "-8,89E-01",
                    "module": "D",
                    "scenario": "Standard scenario"
                },
                {
                    "value": "6,49E+00",
                    "module": "A1A3",
                    "scenario": null
                }
            ]
        },
        {
            "parameter": "GWP-biogenic",
            "values": [
                {
                    "value": "6,34E-03",
                    "module": "A1",
                    "scenario": "Standard scenario"
                },
                {
                    "value": "-4,22E-06",
                    "module": "A2",
                    "scenario": "Standard scenario"
                },
                {
                    "value": "-1,65E-02",
                    "module": "A3",
                    "scenario": "Standard scenario"
                },
                {
                    "value": "4,77E-05",
                    "module": "A4",
                    "scenario": "Standard scenario"
                },
                {
                    "value": "1,47E-01",
                    "module": "A5",
                    "scenario": "Standard scenario"
                },
                {
                    "value": "1,89E-05",
                    "module": "C1",
                    "scenario": "Standard scenario"
                },
                {
                    "value": "6,24E-06",
                    "module": "C2",
                    "scenario": "Standard scenario"
                },
                {
                    "value": "2,53E-04",
                    "module": "C3",
                    "scenario": "Standard scenario"
                },
                {
                    "value": "2,66E-05",
                    "module": "C4",
                    "scenario": "Standard scenario"
                },
                {
                    "value": "-7,18E-04",
                    "module": "D",
                    "scenario": "Standard scenario"
                },
                {
                    "value": "-1,02E-02",
                    "module": "A1A3",
                    "scenario": null
                }
            ]
        },
        {
            "parameter": "GWP-luluc",
            "values": [
                {
                    "value": "2,03E-03",
                    "module": "A1",
                    "scenario": "Standard scenario"
                },
                {
                    "value": "1,09E-05",
                    "module": "A2",
                    "scenario": "Standard scenario"
                },
                {
                    "value": "7,82E-04",
                    "module": "A3",
                    "scenario": "Standard scenario"
                },
                {
                    "value": "3,19E-05",
                    "module": "A4",
                    "scenario": "Standard scenario"
                },
                {
                    "value": "1,52E-04",
                    "module": "A5",
                    "scenario": "Standard scenario"
                },
                {
                    "value": "5,37E-06",
                    "module": "C1",
                    "scenario": "Standard scenario"
                },
                {
                    "value": "4,95E-06",
                    "module": "C2",
                    "scenario": "Standard scenario"
                },
                {
                    "value": "1,42E-04",
                    "module": "C3",
                    "scenario": "Standard scenario"
                },
                {
                    "value": "1,22E-06",
                    "module": "C4",
                    "scenario": "Standard scenario"
                },
                {
                    "value": "-8,88E-05",
                    "module": "D",
                    "scenario": "Standard scenario"
                },
                {
                    "value": "2,82E-03",
                    "module": "A1A3",
                    "scenario": null
                }
            ]
        },
        {
            "parameter": "ODP",
            "values": [
                {
                    "value": "1,34E-07",
                    "module": "A1",
                    "scenario": "Standard scenario"
                },
                {
                    "value": "3,25E-09",
                    "module": "A2",
                    "scenario": "Standard scenario"
                },
                {
                    "value": "1,73E-07",
                    "module": "A3",
                    "scenario": "Standard scenario"
                },
                {
                    "value": "1,64E-08",
                    "module": "A4",
                    "scenario": "Standard scenario"
                },
                {
                    "value": "2,06E-08",
                    "module": "A5",
                    "scenario": "Standard scenario"
                },
                {
                    "value": "1,47E-08",
                    "module": "C1",
                    "scenario": "Standard scenario"
                },
                {
                    "value": "2,98E-09",
                    "module": "C2",
                    "scenario": "Standard scenario"
                },
                {
                    "value": "5,35E-08",
                    "module": "C3",
                    "scenario": "Standard scenario"
                },
                {
                    "value": "7,64E-10",
                    "module": "C4",
                    "scenario": "Standard scenario"
                },
                {
                    "value": "-1,05E-07",
                    "module": "D",
                    "scenario": "Standard scenario"
                },
                {
                    "value": "3,10E-07",
                    "module": "A1A3",
                    "scenario": null
                }
            ]
        },
        {
            "parameter": "AP",
            "values": [
                {
                    "value": "1,23E-02",
                    "module": "A1",
                    "scenario": "Standard scenario"
                },
                {
                    "value": "5,01E-04",
                    "module": "A2",
                    "scenario": "Standard scenario"
                },
                {
                    "value": "1,54E-02",
                    "module": "A3",
                    "scenario": "Standard scenario"
                },
                {
                    "value": "9,03E-04",
                    "module": "A4",
                    "scenario": "Standard scenario"
                },
                {
                    "value": "1,54E-03",
                    "module": "A5",
                    "scenario": "Standard scenario"
                },
                {
                    "value": "7,12E-04",
                    "module": "C1",
                    "scenario": "Standard scenario"
                },
                {
                    "value": "7,84E-05",
                    "module": "C2",
                    "scenario": "Standard scenario"
                },
                {
                    "value": "7,89E-04",
                    "module": "C3",
                    "scenario": "Standard scenario"
                },
                {
                    "value": "2,15E-05",
                    "module": "C4",
                    "scenario": "Standard scenario"
                },
                {
                    "value": "-1,01E-03",
                    "module": "D",
                    "scenario": "Standard scenario"
                },
                {
                    "value": "2,82E-02",
                    "module": "A1A3",
                    "scenario": null
                }
            ]
        },
        {
            "parameter": "POCP",
            "values": [
                {
                    "value": "8,76E-03",
                    "module": "A1",
                    "scenario": "Standard scenario"
                },
                {
                    "value": "3,57E-04",
                    "module": "A2",
                    "scenario": "Standard scenario"
                },
                {
                    "value": "7,01E-03",
                    "module": "A3",
                    "scenario": "Standard scenario"
                },
                {
                    "value": "6,84E-04",
                    "module": "A4",
                    "scenario": "Standard scenario"
                },
                {
                    "value": "9,27E-04",
                    "module": "A5",
                    "scenario": "Standard scenario"
                },
                {
                    "value": "9,49E-04",
                    "module": "C1",
                    "scenario": "Standard scenario"
                },
                {
                    "value": "8,70E-05",
                    "module": "C2",
                    "scenario": "Standard scenario"
                },
                {
                    "value": "6,45E-04",
                    "module": "C3",
                    "scenario": "Standard scenario"
                },
                {
                    "value": "3,03E-05",
                    "module": "C4",
                    "scenario": "Standard scenario"
                },
                {
                    "value": "-1,05E-03",
                    "module": "D",
                    "scenario": "Standard scenario"
                },
                {
                    "value": "1,61E-02",
                    "module": "A1A3",
                    "scenario": null
                }
            ]
        },
        {
            "parameter": "ADPE",
            "values": [
                {
                    "value": "3,59E-05",
                    "module": "A1",
                    "scenario": "Standard scenario"
                },
                {
                    "value": "1,35E-07",
                    "module": "A2",
                    "scenario": "Standard scenario"
                },
                {
                    "value": "6,55E-06",
                    "module": "A3",
                    "scenario": "Standard scenario"
                },
                {
                    "value": "1,35E-06",
                    "module": "A4",
                    "scenario": "Standard scenario"
                },
                {
                    "value": "2,49E-06",
                    "module": "A5",
                    "scenario": "Standard scenario"
                },
                {
                    "value": "1,04E-07",
                    "module": "C1",
                    "scenario": "Standard scenario"
                },
                {
                    "value": "3,43E-07",
                    "module": "C2",
                    "scenario": "Standard scenario"
                },
                {
                    "value": "2,24E-06",
                    "module": "C3",
                    "scenario": "Standard scenario"
                },
                {
                    "value": "2,64E-08",
                    "module": "C4",
                    "scenario": "Standard scenario"
                },
                {
                    "value": "-1,12E-06",
                    "module": "D",
                    "scenario": "Standard scenario"
                },
                {
                    "value": "4,26E-05",
                    "module": "A1A3",
                    "scenario": null
                }
            ]
        },
        {
            "parameter": "ADPF",
            "values": [
                {
                    "value": "7,26E+01",
                    "module": "A1",
                    "scenario": "Standard scenario"
                },
                {
                    "value": "2,08E-01",
                    "module": "A2",
                    "scenario": "Standard scenario"
                },
                {
                    "value": "5,10E+01",
                    "module": "A3",
                    "scenario": "Standard scenario"
                },
                {
                    "value": "1,14E+00",
                    "module": "A4",
                    "scenario": "Standard scenario"
                },
                {
                    "value": "6,44E+00",
                    "module": "A5",
                    "scenario": "Standard scenario"
                },
                {
                    "value": "9,37E-01",
                    "module": "C1",
                    "scenario": "Standard scenario"
                },
                {
                    "value": "2,04E-01",
                    "module": "C2",
                    "scenario": "Standard scenario"
                },
                {
                    "value": "1,36E+00",
                    "module": "C3",
                    "scenario": "Standard scenario"
                },
                {
                    "value": "5,85E-02",
                    "module": "C4",
                    "scenario": "Standard scenario"
                },
                {
                    "value": "-1,67E+01",
                    "module": "D",
                    "scenario": "Standard scenario"
                },
                {
                    "value": "1,24E+02",
                    "module": "A1A3",
                    "scenario": null
                }
            ]
        },
        {
            "parameter": "WDP",
            "values": [
                {
                    "value": "1,12E+00",
                    "module": "A1",
                    "scenario": "Standard scenario"
                },
                {
                    "value": "3,32E-04",
                    "module": "A2",
                    "scenario": "Standard scenario"
                },
                {
                    "value": "5,19E-01",
                    "module": "A3",
                    "scenario": "Standard scenario"
                },
                {
                    "value": "4,99E-03",
                    "module": "A4",
                    "scenario": "Standard scenario"
                },
                {
                    "value": "8,81E-02",
                    "module": "A5",
                    "scenario": "Standard scenario"
                },
                {
                    "value": "1,26E-03",
                    "module": "C1",
                    "scenario": "Standard scenario"
                },
                {
                    "value": "7,29E-04",
                    "module": "C2",
                    "scenario": "Standard scenario"
                },
                {
                    "value": "8,93E-02",
                    "module": "C3",
                    "scenario": "Standard scenario"
                },
                {
                    "value": "2,50E-03",
                    "module": "C4",
                    "scenario": "Standard scenario"
                },
                {
                    "value": "-1,36E-01",
                    "module": "D",
                    "scenario": "Standard scenario"
                },
                {
                    "value": "1,64E+00",
                    "module": "A1A3",
                    "scenario": null
                }
            ]
        },
        {
            "parameter": "EP-freshwater",
            "values": [
                {
                    "value": "7,82E-04",
                    "module": "A1",
                    "scenario": "Standard scenario"
                },
                {
                    "value": "7,13E-08",
                    "module": "A2",
                    "scenario": "Standard scenario"
                },
                {
                    "value": "1,52E-04",
                    "module": "A3",
                    "scenario": "Standard scenario"
                },
                {
                    "value": "9,08E-07",
                    "module": "A4",
                    "scenario": "Standard scenario"
                },
                {
                    "value": "4,72E-05",
                    "module": "A5",
                    "scenario": "Standard scenario"
                },
                {
                    "value": "2,48E-07",
                    "module": "C1",
                    "scenario": "Standard scenario"
                },
                {
                    "value": "1,36E-07",
                    "module": "C2",
                    "scenario": "Standard scenario"
                },
                {
                    "value": "5,27E-06",
                    "module": "C3",
                    "scenario": "Standard scenario"
                },
                {
                    "value": "4,43E-08",
                    "module": "C4",
                    "scenario": "Standard scenario"
                },
                {
                    "value": "-2,75E-06",
                    "module": "D",
                    "scenario": "Standard scenario"
                },
                {
                    "value": "9,35E-04",
                    "module": "A1A3",
                    "scenario": null
                }
            ]
        },
        {
            "parameter": "EP-marine",
            "values": [
                {
                    "value": "2,21E-03",
                    "module": "A1",
                    "scenario": "Standard scenario"
                },
                {
                    "value": "1,24E-04",
                    "module": "A2",
                    "scenario": "Standard scenario"
                },
                {
                    "value": "2,12E-03",
                    "module": "A3",
                    "scenario": "Standard scenario"
                },
                {
                    "value": "2,24E-04",
                    "module": "A4",
                    "scenario": "Standard scenario"
                },
                {
                    "value": "2,61E-04",
                    "module": "A5",
                    "scenario": "Standard scenario"
                },
                {
                    "value": "3,14E-04",
                    "module": "C1",
                    "scenario": "Standard scenario"
                },
                {
                    "value": "2,76E-05",
                    "module": "C2",
                    "scenario": "Standard scenario"
                },
                {
                    "value": "2,16E-04",
                    "module": "C3",
                    "scenario": "Standard scenario"
                },
                {
                    "value": "1,31E-05",
                    "module": "C4",
                    "scenario": "Standard scenario"
                },
                {
                    "value": "-2,57E-04",
                    "module": "D",
                    "scenario": "Standard scenario"
                },
                {
                    "value": "4,45E-03",
                    "module": "A1A3",
                    "scenario": null
                }
            ]
        },
        {
            "parameter": "EP-terrestrial",
            "values": [
                {
                    "value": "2,32E-02",
                    "module": "A1",
                    "scenario": "Standard scenario"
                },
                {
                    "value": "1,37E-03",
                    "module": "A2",
                    "scenario": "Standard scenario"
                },
                {
                    "value": "2,35E-02",
                    "module": "A3",
                    "scenario": "Standard scenario"
                },
                {
                    "value": "2,50E-03",
                    "module": "A4",
                    "scenario": "Standard scenario"
                },
                {
                    "value": "2,83E-03",
                    "module": "A5",
                    "scenario": "Standard scenario"
                },
                {
                    "value": "3,45E-03",
                    "module": "C1",
                    "scenario": "Standard scenario"
                },
                {
                    "value": "3,05E-04",
                    "module": "C2",
                    "scenario": "Standard scenario"
                },
                {
                    "value": "2,40E-03",
                    "module": "C3",
                    "scenario": "Standard scenario"
                },
                {
                    "value": "7,92E-05",
                    "module": "C4",
                    "scenario": "Standard scenario"
                },
                {
                    "value": "-2,83E-03",
                    "module": "D",
                    "scenario": "Standard scenario"
                },
                {
                    "value": "4,81E-02",
                    "module": "A1A3",
                    "scenario": null
                }
            ]
        }
    ],
    "additional_environmental_impact": [
        {
            "parameter": "PM",
            "values": [
                {
                    "value": "1,15E-07",
                    "module": "A1",
                    "scenario": "Standard scenario"
                },
                {
                    "value": "5,47E-10",
                    "module": "A2",
                    "scenario": "Standard scenario"
                },
                {
                    "value": "4,61E-08",
                    "module": "A3",
                    "scenario": "Standard scenario"
                },
                {
                    "value": "5,45E-09",
                    "module": "A4",
                    "scenario": "Standard scenario"
                },
                {
                    "value": "9,34E-09",
                    "module": "A5",
                    "scenario": "Standard scenario"
                },
                {
                    "value": "1,89E-08",
                    "module": "C1",
                    "scenario": "Standard scenario"
                },
                {
                    "value": "1,22E-09",
                    "module": "C2",
                    "scenario": "Standard scenario"
                },
                {
                    "value": "6,39E-09",
                    "module": "C3",
                    "scenario": "Standard scenario"
                },
                {
                    "value": "4,06E-10",
                    "module": "C4",
                    "scenario": "Standard scenario"
                },
                {
                    "value": "-4,86E-09",
                    "module": "D",
                    "scenario": "Standard scenario"
                },
                {
                    "value": "1,62E-07",
                    "module": "A1A3",
                    "scenario": null
                }
            ]
        },
        {
            "parameter": "ETP-fw",
            "values": [
                {
                    "value": "4,43E+01",
                    "module": "A1",
                    "scenario": "Standard scenario"
                },
                {
                    "value": "1,37E-01",
                    "module": "A2",
                    "scenario": "Standard scenario"
                },
                {
                    "value": "4,58E+01",
                    "module": "A3",
                    "scenario": "Standard scenario"
                },
                {
                    "value": "9,38E-01",
                    "module": "A4",
                    "scenario": "Standard scenario"
                },
                {
                    "value": "5,85E+00",
                    "module": "A5",
                    "scenario": "Standard scenario"
                },
                {
                    "value": "5,65E-01",
                    "module": "C1",
                    "scenario": "Standard scenario"
                },
                {
                    "value": "1,82E-01",
                    "module": "C2",
                    "scenario": "Standard scenario"
                },
                {
                    "value": "2,20E+01",
                    "module": "C3",
                    "scenario": "Standard scenario"
                },
                {
                    "value": "6,22E-02",
                    "module": "C4",
                    "scenario": "Standard scenario"
                },
                {
                    "value": "-1,33E+00",
                    "module": "D",
                    "scenario": "Standard scenario"
                },
                {
                    "value": "9,02E+01",
                    "module": "A1A3",
                    "scenario": null
                }
            ]
        },
        {
            "parameter": "HTP-c",
            "values": [
                {
                    "value": "1,78E-09",
                    "module": "A1",
                    "scenario": "Standard scenario"
                },
                {
                    "value": "9,02E-12",
                    "module": "A2",
                    "scenario": "Standard scenario"
                },
                {
                    "value": "8,36E-10",
                    "module": "A3",
                    "scenario": "Standard scenario"
                },
                {
                    "value": "3,07E-11",
                    "module": "A4",
                    "scenario": "Standard scenario"
                },
                {
                    "value": "1,62E-10",
                    "module": "A5",
                    "scenario": "Standard scenario"
                },
                {
                    "value": "1,97E-11",
                    "module": "C1",
                    "scenario": "Standard scenario"
                },
                {
                    "value": "5,90E-12",
                    "module": "C2",
                    "scenario": "Standard scenario"
                },
                {
                    "value": "3,35E-10",
                    "module": "C3",
                    "scenario": "Standard scenario"
                },
                {
                    "value": "1,63E-12",
                    "module": "C4",
                    "scenario": "Standard scenario"
                },
                {
                    "value": "-7,70E-11",
                    "module": "D",
                    "scenario": "Standard scenario"
                },
                {
                    "value": "2,63E-09",
                    "module": "A1A3",
                    "scenario": null
                }
            ]
        },
        {
            "parameter": "HTP-nc",
            "values": [
                {
                    "value": "1,22E-07",
                    "module": "A1",
                    "scenario": "Standard scenario"
                },
                {
                    "value": "1,13E-10",
                    "module": "A2",
                    "scenario": "Standard scenario"
                },
                {
                    "value": "3,27E-08",
                    "module": "A3",
                    "scenario": "Standard scenario"
                },
                {
                    "value": "9,51E-10",
                    "module": "A4",
                    "scenario": "Standard scenario"
                },
                {
                    "value": "8,30E-09",
                    "module": "A5",
                    "scenario": "Standard scenario"
                },
                {
                    "value": "4,85E-10",
                    "module": "C1",
                    "scenario": "Standard scenario"
                },
                {
                    "value": "1,99E-10",
                    "module": "C2",
                    "scenario": "Standard scenario"
                },
                {
                    "value": "6,95E-09",
                    "module": "C3",
                    "scenario": "Standard scenario"
                },
                {
                    "value": "4,05E-11",
                    "module": "C4",
                    "scenario": "Standard scenario"
                },
                {
                    "value": "-1,34E-09",
                    "module": "D",
                    "scenario": "Standard scenario"
                },
                {
                    "value": "1,55E-07",
                    "module": "A1A3",
                    "scenario": null
                }
            ]
        },
        {
            "parameter": "SQP",
            "values": [
                {
                    "value": "4,96E+00",
                    "module": "A1",
                    "scenario": "Standard scenario"
                },
                {
                    "value": "3,77E-02",
                    "module": "A2",
                    "scenario": "Standard scenario"
                },
                {
                    "value": "7,63E+00",
                    "module": "A3",
                    "scenario": "Standard scenario"
                },
                {
                    "value": "7,24E-01",
                    "module": "A4",
                    "scenario": "Standard scenario"
                },
                {
                    "value": "7,39E-01",
                    "module": "A5",
                    "scenario": "Standard scenario"
                },
                {
                    "value": "1,20E-01",
                    "module": "C1",
                    "scenario": "Standard scenario"
                },
                {
                    "value": "1,77E-01",
                    "module": "C2",
                    "scenario": "Standard scenario"
                },
                {
                    "value": "5,02E-01",
                    "module": "C3",
                    "scenario": "Standard scenario"
                },
                {
                    "value": "1,38E-01",
                    "module": "C4",
                    "scenario": "Standard scenario"
                },
                {
                    "value": "-4,83E+00",
                    "module": "D",
                    "scenario": "Standard scenario"
                },
                {
                    "value": "1,26E+01",
                    "module": "A1A3",
                    "scenario": null
                }
            ]
        },
        {
            "parameter": "IRP",
            "values": [
                {
                    "value": "1,28E-01",
                    "module": "A1",
                    "scenario": "Standard scenario"
                },
                {
                    "value": "8,91E-04",
                    "module": "A2",
                    "scenario": "Standard scenario"
                },
                {
                    "value": "1,47E-01",
                    "module": "A3",
                    "scenario": "Standard scenario"
                },
                {
                    "value": "4,85E-03",
                    "module": "A4",
                    "scenario": "Standard scenario"
                },
                {
                    "value": "1,47E-02",
                    "module": "A5",
                    "scenario": "Standard scenario"
                },
                {
                    "value": "4,02E-03",
                    "module": "C1",
                    "scenario": "Standard scenario"
                },
                {
                    "value": "8,54E-04",
                    "module": "C2",
                    "scenario": "Standard scenario"
                },
                {
                    "value": "5,58E-03",
                    "module": "C3",
                    "scenario": "Standard scenario"
                },
                {
                    "value": "2,29E-04",
                    "module": "C4",
                    "scenario": "Standard scenario"
                },
                {
                    "value": "-6,66E-03",
                    "module": "D",
                    "scenario": "Standard scenario"
                },
                {
                    "value": "2,76E-01",
                    "module": "A1A3",
                    "scenario": null
                }
            ]
        }
    ],
    "resource_use": [
        {
            "parameter": "PERE",
            "values": [
                {
                    "value": "1,63E+00",
                    "module": "A1",
                    "scenario": "Standard scenario"
                },
                {
                    "value": "1,48E-03",
                    "module": "A2",
                    "scenario": "Standard scenario"
                },
                {
                    "value": "2,62E+00",
                    "module": "A3",
                    "scenario": "Standard scenario"
                },
                {
                    "value": "1,70E-02",
                    "module": "A4",
                    "scenario": "Standard scenario"
                },
                {
                    "value": "2,23E-01",
                    "module": "A5",
                    "scenario": "Standard scenario"
                },
                {
                    "value": "5,07E-03",
                    "module": "C1",
                    "scenario": "Standard scenario"
                },
                {
                    "value": "2,55E-03",
                    "module": "C2",
                    "scenario": "Standard scenario"
                },
                {
                    "value": "1,38E-01",
                    "module": "C3",
                    "scenario": "Standard scenario"
                },
                {
                    "value": "1,03E-03",
                    "module": "C4",
                    "scenario": "Standard scenario"
                },
                {
                    "value": "-8,65E-01",
                    "module": "D",
                    "scenario": "Standard scenario"
                },
                {
                    "value": "4,25E+00",
                    "module": "A1A3",
                    "scenario": null
                }
            ]
        },
        {
            "parameter": "PERM",
            "values": [
                {
                    "value": "0,00E+00",
                    "module": "A1",
                    "scenario": "Standard scenario"
                },
                {
                    "value": "0,00E+00",
                    "module": "A2",
                    "scenario": "Standard scenario"
                },
                {
                    "value": "0,00E+00",
                    "module": "A3",
                    "scenario": "Standard scenario"
                },
                {
                    "value": "0,00E+00",
                    "module": "A4",
                    "scenario": "Standard scenario"
                },
                {
                    "value": "0,00E+00",
                    "module": "A5",
                    "scenario": "Standard scenario"
                },
                {
                    "value": "0,00E+00",
                    "module": "C1",
                    "scenario": "Standard scenario"
                },
                {
                    "value": "0,00E+00",
                    "module": "C2",
                    "scenario": "Standard scenario"
                },
                {
                    "value": "0,00E+00",
                    "module": "C3",
                    "scenario": "Standard scenario"
                },
                {
                    "value": "0,00E+00",
                    "module": "C4",
                    "scenario": "Standard scenario"
                },
                {
                    "value": "0,00E+00",
                    "module": "D",
                    "scenario": "Standard scenario"
                },
                {
                    "value": "0,00E+00",
                    "module": "A1A3",
                    "scenario": null
                }
            ]
        },
        {
            "parameter": "PERT",
            "values": [
                {
                    "value": "1,63E+00",
                    "module": "A1",
                    "scenario": "Standard scenario"
                },
                {
                    "value": "1,48E-03",
                    "module": "A2",
                    "scenario": "Standard scenario"
                },
                {
                    "value": "2,62E+00",
                    "module": "A3",
                    "scenario": "Standard scenario"
                },
                {
                    "value": "1,70E-02",
                    "module": "A4",
                    "scenario": "Standard scenario"
                },
                {
                    "value": "2,23E-01",
                    "module": "A5",
                    "scenario": "Standard scenario"
                },
                {
                    "value": "5,07E-03",
                    "module": "C1",
                    "scenario": "Standard scenario"
                },
                {
                    "value": "2,55E-03",
                    "module": "C2",
                    "scenario": "Standard scenario"
                },
                {
                    "value": "1,38E-01",
                    "module": "C3",
                    "scenario": "Standard scenario"
                },
                {
                    "value": "1,03E-03",
                    "module": "C4",
                    "scenario": "Standard scenario"
                },
                {
                    "value": "-8,65E-01",
                    "module": "D",
                    "scenario": "Standard scenario"
                },
                {
                    "value": "4,25E+00",
                    "module": "A1A3",
                    "scenario": null
                }
            ]
        },
        {
            "parameter": "PENRE",
            "values": [
                {
                    "value": "5,16E+01",
                    "module": "A1",
                    "scenario": "Standard scenario"
                },
                {
                    "value": "2,21E-01",
                    "module": "A2",
                    "scenario": "Standard scenario"
                },
                {
                    "value": "5,17E+01",
                    "module": "A3",
                    "scenario": "Standard scenario"
                },
                {
                    "value": "1,21E+00",
                    "module": "A4",
                    "scenario": "Standard scenario"
                },
                {
                    "value": "5,44E+00",
                    "module": "A5",
                    "scenario": "Standard scenario"
                },
                {
                    "value": "9,95E-01",
                    "module": "C1",
                    "scenario": "Standard scenario"
                },
                {
                    "value": "2,16E-01",
                    "module": "C2",
                    "scenario": "Standard scenario"
                },
                {
                    "value": "1,45E+00",
                    "module": "C3",
                    "scenario": "Standard scenario"
                },
                {
                    "value": "6,22E-02",
                    "module": "C4",
                    "scenario": "Standard scenario"
                },
                {
                    "value": "-1,63E+01",
                    "module": "D",
                    "scenario": "Standard scenario"
                },
                {
                    "value": "1,04E+02",
                    "module": "A1A3",
                    "scenario": null
                }
            ]
        },
        {
            "parameter": "PENRM",
            "values": [
                {
                    "value": "2,62E+01",
                    "module": "A1",
                    "scenario": "Standard scenario"
                },
                {
                    "value": "0,00E+00",
                    "module": "A2",
                    "scenario": "Standard scenario"
                },
                {
                    "value": "2,53E+00",
                    "module": "A3",
                    "scenario": "Standard scenario"
                },
                {
                    "value": "0,00E+00",
                    "module": "A4",
                    "scenario": "Standard scenario"
                },
                {
                    "value": "1,44E+00",
                    "module": "A5",
                    "scenario": "Standard scenario"
                },
                {
                    "value": "0,00E+00",
                    "module": "C1",
                    "scenario": "Standard scenario"
                },
                {
                    "value": "0,00E+00",
                    "module": "C2",
                    "scenario": "Standard scenario"
                },
                {
                    "value": "0,00E+00",
                    "module": "C3",
                    "scenario": "Standard scenario"
                },
                {
                    "value": "0,00E+00",
                    "module": "C4",
                    "scenario": "Standard scenario"
                },
                {
                    "value": "-2,08E+00",
                    "module": "D",
                    "scenario": "Standard scenario"
                },
                {
                    "value": "2,88E+01",
                    "module": "A1A3",
                    "scenario": null
                }
            ]
        },
        {
            "parameter": "PENRT",
            "values": [
                {
                    "value": "7,79E+01",
                    "module": "A1",
                    "scenario": "Standard scenario"
                },
                {
                    "value": "2,21E-01",
                    "module": "A2",
                    "scenario": "Standard scenario"
                },
                {
                    "value": "5,42E+01",
                    "module": "A3",
                    "scenario": "Standard scenario"
                },
                {
                    "value": "1,21E+00",
                    "module": "A4",
                    "scenario": "Standard scenario"
                },
                {
                    "value": "6,88E+00",
                    "module": "A5",
                    "scenario": "Standard scenario"
                },
                {
                    "value": "9,95E-01",
                    "module": "C1",
                    "scenario": "Standard scenario"
                },
                {
                    "value": "2,16E-01",
                    "module": "C2",
                    "scenario": "Standard scenario"
                },
                {
                    "value": "1,45E+00",
                    "module": "C3",
                    "scenario": "Standard scenario"
                },
                {
                    "value": "6,22E-02",
                    "module": "C4",
                    "scenario": "Standard scenario"
                },
                {
                    "value": "-1,84E+01",
                    "module": "D",
                    "scenario": "Standard scenario"
                },
                {
                    "value": "1,32E+02",
                    "module": "A1A3",
                    "scenario": null
                }
            ]
        },
        {
            "parameter": "SM",
            "values": [
                {
                    "value": "0,00E+00",
                    "module": "A1",
                    "scenario": "Standard scenario"
                },
                {
                    "value": "0,00E+00",
                    "module": "A2",
                    "scenario": "Standard scenario"
                },
                {
                    "value": "0,00E+00",
                    "module": "A3",
                    "scenario": "Standard scenario"
                },
                {
                    "value": "0,00E+00",
                    "module": "A4",
                    "scenario": "Standard scenario"
                },
                {
                    "value": "0,00E+00",
                    "module": "A5",
                    "scenario": "Standard scenario"
                },
                {
                    "value": "0,00E+00",
                    "module": "C1",
                    "scenario": "Standard scenario"
                },
                {
                    "value": "0,00E+00",
                    "module": "C2",
                    "scenario": "Standard scenario"
                },
                {
                    "value": "0,00E+00",
                    "module": "C3",
                    "scenario": "Standard scenario"
                },
                {
                    "value": "0,00E+00",
                    "module": "C4",
                    "scenario": "Standard scenario"
                },
                {
                    "value": "0,00E+00",
                    "module": "D",
                    "scenario": "Standard scenario"
                },
                {
                    "value": "0,00E+00",
                    "module": "A1A3",
                    "scenario": null
                }
            ]
        },
        {
            "parameter": "RSF",
            "values": [
                {
                    "value": "0,00E+00",
                    "module": "A1",
                    "scenario": "Standard scenario"
                },
                {
                    "value": "0,00E+00",
                    "module": "A2",
                    "scenario": "Standard scenario"
                },
                {
                    "value": "0,00E+00",
                    "module": "A3",
                    "scenario": "Standard scenario"
                },
                {
                    "value": "0,00E+00",
                    "module": "A4",
                    "scenario": "Standard scenario"
                },
                {
                    "value": "0,00E+00",
                    "module": "A5",
                    "scenario": "Standard scenario"
                },
                {
                    "value": "0,00E+00",
                    "module": "C1",
                    "scenario": "Standard scenario"
                },
                {
                    "value": "0,00E+00",
                    "module": "C2",
                    "scenario": "Standard scenario"
                },
                {
                    "value": "0,00E+00",
                    "module": "C3",
                    "scenario": "Standard scenario"
                },
                {
                    "value": "0,00E+00",
                    "module": "C4",
                    "scenario": "Standard scenario"
                },
                {
                    "value": "0,00E+00",
                    "module": "D",
                    "scenario": "Standard scenario"
                },
                {
                    "value": "0,00E+00",
                    "module": "A1A3",
                    "scenario": null
                }
            ]
        },
        {
            "parameter": "NRSF",
            "values": [
                {
                    "value": "0,00E+00",
                    "module": "A1",
                    "scenario": "Standard scenario"
                },
                {
                    "value": "0,00E+00",
                    "module": "A2",
                    "scenario": "Standard scenario"
                },
                {
                    "value": "0,00E+00",
                    "module": "A3",
                    "scenario": "Standard scenario"
                },
                {
                    "value": "0,00E+00",
                    "module": "A4",
                    "scenario": "Standard scenario"
                },
                {
                    "value": "0,00E+00",
                    "module": "A5",
                    "scenario": "Standard scenario"
                },
                {
                    "value": "0,00E+00",
                    "module": "C1",
                    "scenario": "Standard scenario"
                },
                {
                    "value": "0,00E+00",
                    "module": "C2",
                    "scenario": "Standard scenario"
                },
                {
                    "value": "0,00E+00",
                    "module": "C3",
                    "scenario": "Standard scenario"
                },
                {
                    "value": "0,00E+00",
                    "module": "C4",
                    "scenario": "Standard scenario"
                },
                {
                    "value": "0,00E+00",
                    "module": "D",
                    "scenario": "Standard scenario"
                },
                {
                    "value": "0,00E+00",
                    "module": "A1A3",
                    "scenario": null
                }
            ]
        },
        {
            "parameter": "FW",
            "values": [
                {
                    "value": "2,86E-02",
                    "module": "A1",
                    "scenario": "Standard scenario"
                },
                {
                    "value": "1,17E-05",
                    "module": "A2",
                    "scenario": "Standard scenario"
                },
                {
                    "value": "1,49E-02",
                    "module": "A3",
                    "scenario": "Standard scenario"
                },
                {
                    "value": "1,64E-04",
                    "module": "A4",
                    "scenario": "Standard scenario"
                },
                {
                    "value": "2,36E-03",
                    "module": "A5",
                    "scenario": "Standard scenario"
                },
                {
                    "value": "4,83E-05",
                    "module": "C1",
                    "scenario": "Standard scenario"
                },
                {
                    "value": "2,48E-05",
                    "module": "C2",
                    "scenario": "Standard scenario"
                },
                {
                    "value": "2,62E-03",
                    "module": "C3",
                    "scenario": "Standard scenario"
                },
                {
                    "value": "6,10E-05",
                    "module": "C4",
                    "scenario": "Standard scenario"
                },
                {
                    "value": "-1,96E-03",
                    "module": "D",
                    "scenario": "Standard scenario"
                },
                {
                    "value": "4,35E-02",
                    "module": "A1A3",
                    "scenario": null
                }
            ]
        }
    ],
    "end_of_life_waste": [
        {
            "parameter": "HWD",
            "values": [
                {
                    "value": "4,28E-05",
                    "module": "A1",
                    "scenario": "Standard scenario"
                },
                {
                    "value": "2,11E-07",
                    "module": "A2",
                    "scenario": "Standard scenario"
                },
                {
                    "value": "2,20E-05",
                    "module": "A3",
                    "scenario": "Standard scenario"
                },
                {
                    "value": "2,26E-06",
                    "module": "A4",
                    "scenario": "Standard scenario"
                },
                {
                    "value": "3,76E-06",
                    "module": "A5",
                    "scenario": "Standard scenario"
                },
                {
                    "value": "2,55E-06",
                    "module": "C1",
                    "scenario": "Standard scenario"
                },
                {
                    "value": "5,17E-07",
                    "module": "C2",
                    "scenario": "Standard scenario"
                },
                {
                    "value": "2,60E-06",
                    "module": "C3",
                    "scenario": "Standard scenario"
                },
                {
                    "value": "8,89E-08",
                    "module": "C4",
                    "scenario": "Standard scenario"
                },
                {
                    "value": "-1,72E-05",
                    "module": "D",
                    "scenario": "Standard scenario"
                },
                {
                    "value": "6,51E-05",
                    "module": "A1A3",
                    "scenario": null
                }
            ]
        },
        {
            "parameter": "NHWD",
            "values": [
                {
                    "value": "1,92E-01",
                    "module": "A1",
                    "scenario": "Standard scenario"
                },
                {
                    "value": "1,28E-03",
                    "module": "A2",
                    "scenario": "Standard scenario"
                },
                {
                    "value": "2,06E-01",
                    "module": "A3",
                    "scenario": "Standard scenario"
                },
                {
                    "value": "4,95E-02",
                    "module": "A4",
                    "scenario": "Standard scenario"
                },
                {
                    "value": "3,88E-02",
                    "module": "A5",
                    "scenario": "Standard scenario"
                },
                {
                    "value": "1,11E-03",
                    "module": "C1",
                    "scenario": "Standard scenario"
                },
                {
                    "value": "1,29E-02",
                    "module": "C2",
                    "scenario": "Standard scenario"
                },
                {
                    "value": "3,36E-02",
                    "module": "C3",
                    "scenario": "Standard scenario"
                },
                {
                    "value": "2,34E-01",
                    "module": "C4",
                    "scenario": "Standard scenario"
                },
                {
                    "value": "-9,15E-03",
                    "module": "D",
                    "scenario": "Standard scenario"
                },
                {
                    "value": "3,99E-01",
                    "module": "A1A3",
                    "scenario": null
                }
            ]
        },
        {
            "parameter": "RWD",
            "values": [
                {
                    "value": "5,91E-05",
                    "module": "A1",
                    "scenario": "Standard scenario"
                },
                {
                    "value": "1,44E-06",
                    "module": "A2",
                    "scenario": "Standard scenario"
                },
                {
                    "value": "1,27E-04",
                    "module": "A3",
                    "scenario": "Standard scenario"
                },
                {
                    "value": "7,46E-06",
                    "module": "A4",
                    "scenario": "Standard scenario"
                },
                {
                    "value": "1,05E-05",
                    "module": "A5",
                    "scenario": "Standard scenario"
                },
                {
                    "value": "6,51E-06",
                    "module": "C1",
                    "scenario": "Standard scenario"
                },
                {
                    "value": "1,34E-06",
                    "module": "C2",
                    "scenario": "Standard scenario"
                },
                {
                    "value": "4,90E-06",
                    "module": "C3",
                    "scenario": "Standard scenario"
                },
                {
                    "value": "3,48E-07",
                    "module": "C4",
                    "scenario": "Standard scenario"
                },
                {
                    "value": "-8,52E-06",
                    "module": "D",
                    "scenario": "Standard scenario"
                },
                {
                    "value": "1,87E-04",
                    "module": "A1A3",
                    "scenario": null
                }
            ]
        }
    ],
    "end_of_life_flow": [
        {
            "parameter": "CRU",
            "values": [
                {
                    "value": "0,00E+00",
                    "module": "A1",
                    "scenario": "Standard scenario"
                },
                {
                    "value": "0,00E+00",
                    "module": "A2",
                    "scenario": "Standard scenario"
                },
                {
                    "value": "0,00E+00",
                    "module": "A3",
                    "scenario": "Standard scenario"
                },
                {
                    "value": "0,00E+00",
                    "module": "A4",
                    "scenario": "Standard scenario"
                },
                {
                    "value": "0,00E+00",
                    "module": "A5",
                    "scenario": "Standard scenario"
                },
                {
                    "value": "0,00E+00",
                    "module": "C1",
                    "scenario": "Standard scenario"
                },
                {
                    "value": "0,00E+00",
                    "module": "C2",
                    "scenario": "Standard scenario"
                },
                {
                    "value": "0,00E+00",
                    "module": "C3",
                    "scenario": "Standard scenario"
                },
                {
                    "value": "0,00E+00",
                    "module": "C4",
                    "scenario": "Standard scenario"
                },
                {
                    "value": "0,00E+00",
                    "module": "D",
                    "scenario": "Standard scenario"
                },
                {
                    "value": "0,00E+00",
                    "module": "A1A3",
                    "scenario": null
                }
            ]
        },
        {
            "parameter": "MFR",
            "values": [
                {
                    "value": "0,00E+00",
                    "module": "A1",
                    "scenario": "Standard scenario"
                },
                {
                    "value": "0,00E+00",
                    "module": "A2",
                    "scenario": "Standard scenario"
                },
                {
                    "value": "2,65E-03",
                    "module": "A3",
                    "scenario": "Standard scenario"
                },
                {
                    "value": "0,00E+00",
                    "module": "A4",
                    "scenario": "Standard scenario"
                },
                {
                    "value": "7,04E-02",
                    "module": "A5",
                    "scenario": "Standard scenario"
                },
                {
                    "value": "0,00E+00",
                    "module": "C1",
                    "scenario": "Standard scenario"
                },
                {
                    "value": "0,00E+00",
                    "module": "C2",
                    "scenario": "Standard scenario"
                },
                {
                    "value": "4,66E-02",
                    "module": "C3",
                    "scenario": "Standard scenario"
                },
                {
                    "value": "0,00E+00",
                    "module": "C4",
                    "scenario": "Standard scenario"
                },
                {
                    "value": "0,00E+00",
                    "module": "D",
                    "scenario": "Standard scenario"
                },
                {
                    "value": "2,65E-03",
                    "module": "A1A3",
                    "scenario": null
                }
            ]
        },
        {
            "parameter": "MER",
            "values": [
                {
                    "value": "0,00E+00",
                    "module": "A1",
                    "scenario": "Standard scenario"
                },
                {
                    "value": "0,00E+00",
                    "module": "A2",
                    "scenario": "Standard scenario"
                },
                {
                    "value": "0,00E+00",
                    "module": "A3",
                    "scenario": "Standard scenario"
                },
                {
                    "value": "0,00E+00",
                    "module": "A4",
                    "scenario": "Standard scenario"
                },
                {
                    "value": "0,00E+00",
                    "module": "A5",
                    "scenario": "Standard scenario"
                },
                {
                    "value": "0,00E+00",
                    "module": "C1",
                    "scenario": "Standard scenario"
                },
                {
                    "value": "0,00E+00",
                    "module": "C2",
                    "scenario": "Standard scenario"
                },
                {
                    "value": "0,00E+00",
                    "module": "C3",
                    "scenario": "Standard scenario"
                },
                {
                    "value": "0,00E+00",
                    "module": "C4",
                    "scenario": "Standard scenario"
                },
                {
                    "value": "0,00E+00",
                    "module": "D",
                    "scenario": "Standard scenario"
                },
                {
                    "value": "0,00E+00",
                    "module": "A1A3",
                    "scenario": null
                }
            ]
        },
        {
            "parameter": "EEE",
            "values": [
                {
                    "value": "0,00E+00",
                    "module": "A1",
                    "scenario": "Standard scenario"
                },
                {
                    "value": "0,00E+00",
                    "module": "A2",
                    "scenario": "Standard scenario"
                },
                {
                    "value": "2,27E-01",
                    "module": "A3",
                    "scenario": "Standard scenario"
                },
                {
                    "value": "0,00E+00",
                    "module": "A4",
                    "scenario": "Standard scenario"
                },
                {
                    "value": "0,00E+00",
                    "module": "A5",
                    "scenario": "Standard scenario"
                },
                {
                    "value": "0,00E+00",
                    "module": "C1",
                    "scenario": "Standard scenario"
                },
                {
                    "value": "0,00E+00",
                    "module": "C2",
                    "scenario": "Standard scenario"
                },
                {
                    "value": "0,00E+00",
                    "module": "C3",
                    "scenario": "Standard scenario"
                },
                {
                    "value": "0,00E+00",
                    "module": "C4",
                    "scenario": "Standard scenario"
                },
                {
                    "value": "3,41E+00",
                    "module": "D",
                    "scenario": "Standard scenario"
                },
                {
                    "value": "2,27E-01",
                    "module": "A1A3",
                    "scenario": null
                }
            ]
        },
        {
            "parameter": "EET",
            "values": [
                {
                    "value": "0,00E+00",
                    "module": "A1",
                    "scenario": "Standard scenario"
                },
                {
                    "value": "0,00E+00",
                    "module": "A2",
                    "scenario": "Standard scenario"
                },
                {
                    "value": "3,90E-01",
                    "module": "A3",
                    "scenario": "Standard scenario"
                },
                {
                    "value": "0,00E+00",
                    "module": "A4",
                    "scenario": "Standard scenario"
                },
                {
                    "value": "0,00E+00",
                    "module": "A5",
                    "scenario": "Standard scenario"
                },
                {
                    "value": "0,00E+00",
                    "module": "C1",
                    "scenario": "Standard scenario"
                },
                {
                    "value": "0,00E+00",
                    "module": "C2",
                    "scenario": "Standard scenario"
                },
                {
                    "value": "0,00E+00",
                    "module": "C3",
                    "scenario": "Standard scenario"
                },
                {
                    "value": "0,00E+00",
                    "module": "C4",
                    "scenario": "Standard scenario"
                },
                {
                    "value": "5,87E+00",
                    "module": "D",
                    "scenario": "Standard scenario"
                },
                {
                    "value": "3,90E-01",
                    "module": "A1A3",
                    "scenario": null
                }
            ]
        }
    ]
}