{
    "product_name": "Tensar\u00ae InterAx\u00ae NX750 geogrid",
    "epd_id": "EPD-TENSAR-252-EN",
    "compliance": [
        "EN 15804+A2",
        "ISO 14025"
    ],
    "producer_name": "Tensar International Limited",
    "environmental_impact": [
        {
            "parameter": "GWP-total",
            "values": [
                {
                    "value": "6,25E-01",
                    "module": "A1",
                    "scenario": "Standard scenario"
                },
                {
                    "value": "1,64E-02",
                    "module": "A2",
                    "scenario": "Standard scenario"
                },
                {
                    "value": "1,93E-01",
                    "module": "A3",
                    "scenario": "Standard scenario"
                },
                {
                    "value": "3,80E-02",
                    "module": "A4",
                    "scenario": "Standard scenario"
                },
                {
                    "value": "5,61E-02",
                    "module": "A5",
                    "scenario": "Standard scenario"
                },
                {
                    "value": "0,00E+00",
                    "module": "B1",
                    "scenario": "Standard scenario"
                },
                {
                    "value": "0,00E+00",
                    "module": "B2",
                    "scenario": "Standard scenario"
                },
                {
                    "value": "0,00E+00",
                    "module": "B3",
                    "scenario": "Standard scenario"
                },
                {
                    "value": "6,81E-02",
                    "module": "C1",
                    "scenario": "Standard scenario"
                },
                {
                    "value": "4,54E-03",
                    "module": "C2",
                    "scenario": "Standard scenario"
                },
                {
                    "value": "5,87E-01",
                    "module": "C3",
                    "scenario": "Standard scenario"
                },
                {
                    "value": "1,16E-02",
                    "module": "C4",
                    "scenario": "Standard scenario"
                },
                {
                    "value": "-3,19E-01",
                    "module": "D",
                    "scenario": "Standard scenario"
                },
                {
                    "value": "8,34E-01",
                    "module": "A1A3",
                    "scenario": null
                }
            ]
        },
        {
            "parameter": "GWP-fossil",
            "values": [
                {
                    "value": "6,22E-01",
                    "module": "A1",
                    "scenario": "Standard scenario"
                },
                {
                    "value": "1,64E-02",
                    "module": "A2",
                    "scenario": "Standard scenario"
                },
                {
                    "value": "1,94E-01",
                    "module": "A3",
                    "scenario": "Standard scenario"
                },
                {
                    "value": "3,80E-02",
                    "module": "A4",
                    "scenario": "Standard scenario"
                },
                {
                    "value": "5,59E-02",
                    "module": "A5",
                    "scenario": "Standard scenario"
                },
                {
                    "value": "0,00E+00",
                    "module": "B1",
                    "scenario": "Standard scenario"
                },
                {
                    "value": "0,00E+00",
                    "module": "B2",
                    "scenario": "Standard scenario"
                },
                {
                    "value": "0,00E+00",
                    "module": "B3",
                    "scenario": "Standard scenario"
                },
                {
                    "value": "6,81E-02",
                    "module": "C1",
                    "scenario": "Standard scenario"
                },
                {
                    "value": "4,54E-03",
                    "module": "C2",
                    "scenario": "Standard scenario"
                },
                {
                    "value": "5,87E-01",
                    "module": "C3",
                    "scenario": "Standard scenario"
                },
                {
                    "value": "1,16E-02",
                    "module": "C4",
                    "scenario": "Standard scenario"
                },
                {
                    "value": "-3,19E-01",
                    "module": "D",
                    "scenario": "Standard scenario"
                },
                {
                    "value": "8,32E-01",
                    "module": "A1A3",
                    "scenario": null
                }
            ]
        },
        {
            "parameter": "GWP-biogenic",
            "values": [
                {
                    "value": "2,79E-03",
                    "module": "A1",
                    "scenario": "Standard scenario"
                },
                {
                    "value": "4,12E-06",
                    "module": "A2",
                    "scenario": "Standard scenario"
                },
                {
                    "value": "-2,98E-04",
                    "module": "A3",
                    "scenario": "Standard scenario"
                },
                {
                    "value": "1,75E-05",
                    "module": "A4",
                    "scenario": "Standard scenario"
                },
                {
                    "value": "1,36E-04",
                    "module": "A5",
                    "scenario": "Standard scenario"
                },
                {
                    "value": "0,00E+00",
                    "module": "B1",
                    "scenario": "Standard scenario"
                },
                {
                    "value": "0,00E+00",
                    "module": "B2",
                    "scenario": "Standard scenario"
                },
                {
                    "value": "0,00E+00",
                    "module": "B3",
                    "scenario": "Standard scenario"
                },
                {
                    "value": "1,89E-05",
                    "module": "C1",
                    "scenario": "Standard scenario"
                },
                {
                    "value": "2,09E-06",
                    "module": "C2",
                    "scenario": "Standard scenario"
                },
                {
                    "value": "8,50E-05",
                    "module": "C3",
                    "scenario": "Standard scenario"
                },
                {
                    "value": "8,93E-06",
                    "module": "C4",
                    "scenario": "Standard scenario"
                },
                {
                    "value": "-2,74E-04",
                    "module": "D",
                    "scenario": "Standard scenario"
                },
                {
                    "value": "2,50E-03",
                    "module": "A1A3",
                    "scenario": null
                }
            ]
        },
        {
            "parameter": "GWP-luluc",
            "values": [
                {
                    "value": "1,74E-04",
                    "module": "A1",
                    "scenario": "Standard scenario"
                },
                {
                    "value": "7,80E-06",
                    "module": "A2",
                    "scenario": "Standard scenario"
                },
                {
                    "value": "7,52E-05",
                    "module": "A3",
                    "scenario": "Standard scenario"
                },
                {
                    "value": "1,39E-05",
                    "module": "A4",
                    "scenario": "Standard scenario"
                },
                {
                    "value": "1,24E-05",
                    "module": "A5",
                    "scenario": "Standard scenario"
                },
                {
                    "value": "0,00E+00",
                    "module": "B1",
                    "scenario": "Standard scenario"
                },
                {
                    "value": "0,00E+00",
                    "module": "B2",
                    "scenario": "Standard scenario"
                },
                {
                    "value": "0,00E+00",
                    "module": "B3",
                    "scenario": "Standard scenario"
                },
                {
                    "value": "5,37E-06",
                    "module": "C1",
                    "scenario": "Standard scenario"
                },
                {
                    "value": "1,66E-06",
                    "module": "C2",
                    "scenario": "Standard scenario"
                },
                {
                    "value": "4,77E-05",
                    "module": "C3",
                    "scenario": "Standard scenario"
                },
                {
                    "value": "4,10E-07",
                    "module": "C4",
                    "scenario": "Standard scenario"
                },
                {
                    "value": "-1,87E-05",
                    "module": "D",
                    "scenario": "Standard scenario"
                },
                {
                    "value": "2,57E-04",
                    "module": "A1A3",
                    "scenario": null
                }
            ]
        },
        {
            "parameter": "ODP",
            "values": [
                {
                    "value": "2,04E-08",
                    "module": "A1",
                    "scenario": "Standard scenario"
                },
                {
                    "value": "3,55E-09",
                    "module": "A2",
                    "scenario": "Standard scenario"
                },
                {
                    "value": "2,92E-08",
                    "module": "A3",
                    "scenario": "Standard scenario"
                },
                {
                    "value": "8,38E-09",
                    "module": "A4",
                    "scenario": "Standard scenario"
                },
                {
                    "value": "2,38E-09",
                    "module": "A5",
                    "scenario": "Standard scenario"
                },
                {
                    "value": "0,00E+00",
                    "module": "B1",
                    "scenario": "Standard scenario"
                },
                {
                    "value": "0,00E+00",
                    "module": "B2",
                    "scenario": "Standard scenario"
                },
                {
                    "value": "0,00E+00",
                    "module": "B3",
                    "scenario": "Standard scenario"
                },
                {
                    "value": "1,47E-08",
                    "module": "C1",
                    "scenario": "Standard scenario"
                },
                {
                    "value": "1,00E-09",
                    "module": "C2",
                    "scenario": "Standard scenario"
                },
                {
                    "value": "1,80E-08",
                    "module": "C3",
                    "scenario": "Standard scenario"
                },
                {
                    "value": "2,56E-10",
                    "module": "C4",
                    "scenario": "Standard scenario"
                },
                {
                    "value": "-3,64E-08",
                    "module": "D",
                    "scenario": "Standard scenario"
                },
                {
                    "value": "5,31E-08",
                    "module": "A1A3",
                    "scenario": null
                }
            ]
        },
        {
            "parameter": "AP",
            "values": [
                {
                    "value": "2,20E-03",
                    "module": "A1",
                    "scenario": "Standard scenario"
                },
                {
                    "value": "1,80E-04",
                    "module": "A2",
                    "scenario": "Standard scenario"
                },
                {
                    "value": "5,15E-04",
                    "module": "A3",
                    "scenario": "Standard scenario"
                },
                {
                    "value": "2,20E-04",
                    "module": "A4",
                    "scenario": "Standard scenario"
                },
                {
                    "value": "1,40E-04",
                    "module": "A5",
                    "scenario": "Standard scenario"
                },
                {
                    "value": "0,00E+00",
                    "module": "B1",
                    "scenario": "Standard scenario"
                },
                {
                    "value": "0,00E+00",
                    "module": "B2",
                    "scenario": "Standard scenario"
                },
                {
                    "value": "0,00E+00",
                    "module": "B3",
                    "scenario": "Standard scenario"
                },
                {
                    "value": "7,12E-04",
                    "module": "C1",
                    "scenario": "Standard scenario"
                },
                {
                    "value": "2,63E-05",
                    "module": "C2",
                    "scenario": "Standard scenario"
                },
                {
                    "value": "2,65E-04",
                    "module": "C3",
                    "scenario": "Standard scenario"
                },
                {
                    "value": "7,23E-06",
                    "module": "C4",
                    "scenario": "Standard scenario"
                },
                {
                    "value": "-3,80E-04",
                    "module": "D",
                    "scenario": "Standard scenario"
                },
                {
                    "value": "2,90E-03",
                    "module": "A1A3",
                    "scenario": null
                }
            ]
        },
        {
            "parameter": "POCP",
            "values": [
                {
                    "value": "1,86E-03",
                    "module": "A1",
                    "scenario": "Standard scenario"
                },
                {
                    "value": "1,52E-04",
                    "module": "A2",
                    "scenario": "Standard scenario"
                },
                {
                    "value": "4,15E-04",
                    "module": "A3",
                    "scenario": "Standard scenario"
                },
                {
                    "value": "2,44E-04",
                    "module": "A4",
                    "scenario": "Standard scenario"
                },
                {
                    "value": "1,20E-04",
                    "module": "A5",
                    "scenario": "Standard scenario"
                },
                {
                    "value": "0,00E+00",
                    "module": "B1",
                    "scenario": "Standard scenario"
                },
                {
                    "value": "0,00E+00",
                    "module": "B2",
                    "scenario": "Standard scenario"
                },
                {
                    "value": "0,00E+00",
                    "module": "B3",
                    "scenario": "Standard scenario"
                },
                {
                    "value": "9,49E-04",
                    "module": "C1",
                    "scenario": "Standard scenario"
                },
                {
                    "value": "2,92E-05",
                    "module": "C2",
                    "scenario": "Standard scenario"
                },
                {
                    "value": "2,17E-04",
                    "module": "C3",
                    "scenario": "Standard scenario"
                },
                {
                    "value": "1,02E-05",
                    "module": "C4",
                    "scenario": "Standard scenario"
                },
                {
                    "value": "-3,82E-04",
                    "module": "D",
                    "scenario": "Standard scenario"
                },
                {
                    "value": "2,43E-03",
                    "module": "A1A3",
                    "scenario": null
                }
            ]
        },
        {
            "parameter": "ADPE",
            "values": [
                {
                    "value": "5,72E-06",
                    "module": "A1",
                    "scenario": "Standard scenario"
                },
                {
                    "value": "3,58E-07",
                    "module": "A2",
                    "scenario": "Standard scenario"
                },
                {
                    "value": "1,72E-06",
                    "module": "A3",
                    "scenario": "Standard scenario"
                },
                {
                    "value": "9,62E-07",
                    "module": "A4",
                    "scenario": "Standard scenario"
                },
                {
                    "value": "3,71E-07",
                    "module": "A5",
                    "scenario": "Standard scenario"
                },
                {
                    "value": "0,00E+00",
                    "module": "B1",
                    "scenario": "Standard scenario"
                },
                {
                    "value": "0,00E+00",
                    "module": "B2",
                    "scenario": "Standard scenario"
                },
                {
                    "value": "0,00E+00",
                    "module": "B3",
                    "scenario": "Standard scenario"
                },
                {
                    "value": "1,04E-07",
                    "module": "C1",
                    "scenario": "Standard scenario"
                },
                {
                    "value": "1,15E-07",
                    "module": "C2",
                    "scenario": "Standard scenario"
                },
                {
                    "value": "7,53E-07",
                    "module": "C3",
                    "scenario": "Standard scenario"
                },
                {
                    "value": "8,87E-09",
                    "module": "C4",
                    "scenario": "Standard scenario"
                },
                {
                    "value": "-4,58E-07",
                    "module": "D",
                    "scenario": "Standard scenario"
                },
                {
                    "value": "7,80E-06",
                    "module": "A1A3",
                    "scenario": null
                }
            ]
        },
        {
            "parameter": "ADPF",
            "values": [
                {
                    "value": "2,10E+01",
                    "module": "A1",
                    "scenario": "Standard scenario"
                },
                {
                    "value": "2,39E-01",
                    "module": "A2",
                    "scenario": "Standard scenario"
                },
                {
                    "value": "1,54E+00",
                    "module": "A3",
                    "scenario": "Standard scenario"
                },
                {
                    "value": "5,73E-01",
                    "module": "A4",
                    "scenario": "Standard scenario"
                },
                {
                    "value": "1,16E+00",
                    "module": "A5",
                    "scenario": "Standard scenario"
                },
                {
                    "value": "0,00E+00",
                    "module": "B1",
                    "scenario": "Standard scenario"
                },
                {
                    "value": "0,00E+00",
                    "module": "B2",
                    "scenario": "Standard scenario"
                },
                {
                    "value": "0,00E+00",
                    "module": "B3",
                    "scenario": "Standard scenario"
                },
                {
                    "value": "9,37E-01",
                    "module": "C1",
                    "scenario": "Standard scenario"
                },
                {
                    "value": "6,84E-02",
                    "module": "C2",
                    "scenario": "Standard scenario"
                },
                {
                    "value": "4,58E-01",
                    "module": "C3",
                    "scenario": "Standard scenario"
                },
                {
                    "value": "1,96E-02",
                    "module": "C4",
                    "scenario": "Standard scenario"
                },
                {
                    "value": "-6,21E+00",
                    "module": "D",
                    "scenario": "Standard scenario"
                },
                {
                    "value": "2,28E+01",
                    "module": "A1A3",
                    "scenario": null
                }
            ]
        },
        {
            "parameter": "WDP",
            "values": [
                {
                    "value": "4,04E-01",
                    "module": "A1",
                    "scenario": "Standard scenario"
                },
                {
                    "value": "7,73E-04",
                    "module": "A2",
                    "scenario": "Standard scenario"
                },
                {
                    "value": "2,10E-02",
                    "module": "A3",
                    "scenario": "Standard scenario"
                },
                {
                    "value": "2,05E-03",
                    "module": "A4",
                    "scenario": "Standard scenario"
                },
                {
                    "value": "2,28E-02",
                    "module": "A5",
                    "scenario": "Standard scenario"
                },
                {
                    "value": "0,00E+00",
                    "module": "B1",
                    "scenario": "Standard scenario"
                },
                {
                    "value": "0,00E+00",
                    "module": "B2",
                    "scenario": "Standard scenario"
                },
                {
                    "value": "0,00E+00",
                    "module": "B3",
                    "scenario": "Standard scenario"
                },
                {
                    "value": "1,26E-03",
                    "module": "C1",
                    "scenario": "Standard scenario"
                },
                {
                    "value": "2,45E-04",
                    "module": "C2",
                    "scenario": "Standard scenario"
                },
                {
                    "value": "3,00E-02",
                    "module": "C3",
                    "scenario": "Standard scenario"
                },
                {
                    "value": "8,40E-04",
                    "module": "C4",
                    "scenario": "Standard scenario"
                },
                {
                    "value": "-5,16E-02",
                    "module": "D",
                    "scenario": "Standard scenario"
                },
                {
                    "value": "4,26E-01",
                    "module": "A1A3",
                    "scenario": null
                }
            ]
        },
        {
            "parameter": "EP-freshwater",
            "values": [
                {
                    "value": "1,00E-05",
                    "module": "A1",
                    "scenario": "Standard scenario"
                },
                {
                    "value": "1,46E-07",
                    "module": "A2",
                    "scenario": "Standard scenario"
                },
                {
                    "value": "4,00E-06",
                    "module": "A3",
                    "scenario": "Standard scenario"
                },
                {
                    "value": "3,83E-07",
                    "module": "A4",
                    "scenario": "Standard scenario"
                },
                {
                    "value": "6,60E-07",
                    "module": "A5",
                    "scenario": "Standard scenario"
                },
                {
                    "value": "0,00E+00",
                    "module": "B1",
                    "scenario": "Standard scenario"
                },
                {
                    "value": "0,00E+00",
                    "module": "B2",
                    "scenario": "Standard scenario"
                },
                {
                    "value": "0,00E+00",
                    "module": "B3",
                    "scenario": "Standard scenario"
                },
                {
                    "value": "2,48E-07",
                    "module": "C1",
                    "scenario": "Standard scenario"
                },
                {
                    "value": "4,58E-08",
                    "module": "C2",
                    "scenario": "Standard scenario"
                },
                {
                    "value": "1,77E-06",
                    "module": "C3",
                    "scenario": "Standard scenario"
                },
                {
                    "value": "1,49E-08",
                    "module": "C4",
                    "scenario": "Standard scenario"
                },
                {
                    "value": "-9,26E-07",
                    "module": "D",
                    "scenario": "Standard scenario"
                },
                {
                    "value": "1,41E-05",
                    "module": "A1A3",
                    "scenario": null
                }
            ]
        },
        {
            "parameter": "EP-marine",
            "values": [
                {
                    "value": "3,63E-04",
                    "module": "A1",
                    "scenario": "Standard scenario"
                },
                {
                    "value": "5,00E-05",
                    "module": "A2",
                    "scenario": "Standard scenario"
                },
                {
                    "value": "1,31E-04",
                    "module": "A3",
                    "scenario": "Standard scenario"
                },
                {
                    "value": "7,76E-05",
                    "module": "A4",
                    "scenario": "Standard scenario"
                },
                {
                    "value": "2,63E-05",
                    "module": "A5",
                    "scenario": "Standard scenario"
                },
                {
                    "value": "0,00E+00",
                    "module": "B1",
                    "scenario": "Standard scenario"
                },
                {
                    "value": "0,00E+00",
                    "module": "B2",
                    "scenario": "Standard scenario"
                },
                {
                    "value": "0,00E+00",
                    "module": "B3",
                    "scenario": "Standard scenario"
                },
                {
                    "value": "3,14E-04",
                    "module": "C1",
                    "scenario": "Standard scenario"
                },
                {
                    "value": "9,27E-06",
                    "module": "C2",
                    "scenario": "Standard scenario"
                },
                {
                    "value": "7,23E-05",
                    "module": "C3",
                    "scenario": "Standard scenario"
                },
                {
                    "value": "4,38E-06",
                    "module": "C4",
                    "scenario": "Standard scenario"
                },
                {
                    "value": "-9,33E-05",
                    "module": "D",
                    "scenario": "Standard scenario"
                },
                {
                    "value": "5,44E-04",
                    "module": "A1A3",
                    "scenario": null
                }
            ]
        },
        {
            "parameter": "EP-terrestrial",
            "values": [
                {
                    "value": "4,01E-03",
                    "module": "A1",
                    "scenario": "Standard scenario"
                },
                {
                    "value": "5,54E-04",
                    "module": "A2",
                    "scenario": "Standard scenario"
                },
                {
                    "value": "1,43E-03",
                    "module": "A3",
                    "scenario": "Standard scenario"
                },
                {
                    "value": "8,56E-04",
                    "module": "A4",
                    "scenario": "Standard scenario"
                },
                {
                    "value": "2,90E-04",
                    "module": "A5",
                    "scenario": "Standard scenario"
                },
                {
                    "value": "0,00E+00",
                    "module": "B1",
                    "scenario": "Standard scenario"
                },
                {
                    "value": "0,00E+00",
                    "module": "B2",
                    "scenario": "Standard scenario"
                },
                {
                    "value": "0,00E+00",
                    "module": "B3",
                    "scenario": "Standard scenario"
                },
                {
                    "value": "3,45E-03",
                    "module": "C1",
                    "scenario": "Standard scenario"
                },
                {
                    "value": "1,02E-04",
                    "module": "C2",
                    "scenario": "Standard scenario"
                },
                {
                    "value": "8,06E-04",
                    "module": "C3",
                    "scenario": "Standard scenario"
                },
                {
                    "value": "2,66E-05",
                    "module": "C4",
                    "scenario": "Standard scenario"
                },
                {
                    "value": "-1,03E-03",
                    "module": "D",
                    "scenario": "Standard scenario"
                },
                {
                    "value": "5,99E-03",
                    "module": "A1A3",
                    "scenario": null
                }
            ]
        }
    ],
    "additional_environmental_impact": [
        {
            "parameter": "PM",
            "values": [
                {
                    "value": "1,95E-08",
                    "module": "A1",
                    "scenario": "Standard scenario"
                },
                {
                    "value": "1,26E-09",
                    "module": "A2",
                    "scenario": "Standard scenario"
                },
                {
                    "value": "6,24E-09",
                    "module": "A3",
                    "scenario": "Standard scenario"
                },
                {
                    "value": "3,42E-09",
                    "module": "A4",
                    "scenario": "Standard scenario"
                },
                {
                    "value": "1,28E-09",
                    "module": "A5",
                    "scenario": "Standard scenario"
                },
                {
                    "value": "0,00E+00",
                    "module": "B1",
                    "scenario": "Standard scenario"
                },
                {
                    "value": "0,00E+00",
                    "module": "B2",
                    "scenario": "Standard scenario"
                },
                {
                    "value": "0,00E+00",
                    "module": "B3",
                    "scenario": "Standard scenario"
                },
                {
                    "value": "1,89E-08",
                    "module": "C1",
                    "scenario": "Standard scenario"
                },
                {
                    "value": "4,08E-10",
                    "module": "C2",
                    "scenario": "Standard scenario"
                },
                {
                    "value": "2,15E-09",
                    "module": "C3",
                    "scenario": "Standard scenario"
                },
                {
                    "value": "1,36E-10",
                    "module": "C4",
                    "scenario": "Standard scenario"
                },
                {
                    "value": "-1,98E-09",
                    "module": "D",
                    "scenario": "Standard scenario"
                },
                {
                    "value": "2,70E-08",
                    "module": "A1A3",
                    "scenario": null
                }
            ]
        },
        {
            "parameter": "ETP-fw",
            "values": [
                {
                    "value": "3,84E+00",
                    "module": "A1",
                    "scenario": "Standard scenario"
                },
                {
                    "value": "2,03E-01",
                    "module": "A2",
                    "scenario": "Standard scenario"
                },
                {
                    "value": "1,98E+00",
                    "module": "A3",
                    "scenario": "Standard scenario"
                },
                {
                    "value": "5,11E-01",
                    "module": "A4",
                    "scenario": "Standard scenario"
                },
                {
                    "value": "4,67E-01",
                    "module": "A5",
                    "scenario": "Standard scenario"
                },
                {
                    "value": "0,00E+00",
                    "module": "B1",
                    "scenario": "Standard scenario"
                },
                {
                    "value": "0,00E+00",
                    "module": "B2",
                    "scenario": "Standard scenario"
                },
                {
                    "value": "0,00E+00",
                    "module": "B3",
                    "scenario": "Standard scenario"
                },
                {
                    "value": "5,65E-01",
                    "module": "C1",
                    "scenario": "Standard scenario"
                },
                {
                    "value": "6,10E-02",
                    "module": "C2",
                    "scenario": "Standard scenario"
                },
                {
                    "value": "7,38E+00",
                    "module": "C3",
                    "scenario": "Standard scenario"
                },
                {
                    "value": "2,09E-02",
                    "module": "C4",
                    "scenario": "Standard scenario"
                },
                {
                    "value": "-4,77E-01",
                    "module": "D",
                    "scenario": "Standard scenario"
                },
                {
                    "value": "6,02E+00",
                    "module": "A1A3",
                    "scenario": null
                }
            ]
        },
        {
            "parameter": "HTP-c",
            "values": [
                {
                    "value": "1,55E-10",
                    "module": "A1",
                    "scenario": "Standard scenario"
                },
                {
                    "value": "7,98E-12",
                    "module": "A2",
                    "scenario": "Standard scenario"
                },
                {
                    "value": "1,61E-10",
                    "module": "A3",
                    "scenario": "Standard scenario"
                },
                {
                    "value": "1,66E-11",
                    "module": "A4",
                    "scenario": "Standard scenario"
                },
                {
                    "value": "1,57E-11",
                    "module": "A5",
                    "scenario": "Standard scenario"
                },
                {
                    "value": "0,00E+00",
                    "module": "B1",
                    "scenario": "Standard scenario"
                },
                {
                    "value": "0,00E+00",
                    "module": "B2",
                    "scenario": "Standard scenario"
                },
                {
                    "value": "0,00E+00",
                    "module": "B3",
                    "scenario": "Standard scenario"
                },
                {
                    "value": "1,97E-11",
                    "module": "C1",
                    "scenario": "Standard scenario"
                },
                {
                    "value": "1,98E-12",
                    "module": "C2",
                    "scenario": "Standard scenario"
                },
                {
                    "value": "1,12E-10",
                    "module": "C3",
                    "scenario": "Standard scenario"
                },
                {
                    "value": "5,47E-13",
                    "module": "C4",
                    "scenario": "Standard scenario"
                },
                {
                    "value": "-2,61E-11",
                    "module": "D",
                    "scenario": "Standard scenario"
                },
                {
                    "value": "3,24E-10",
                    "module": "A1A3",
                    "scenario": null
                }
            ]
        },
        {
            "parameter": "HTP-nc",
            "values": [
                {
                    "value": "5,32E-09",
                    "module": "A1",
                    "scenario": "Standard scenario"
                },
                {
                    "value": "2,14E-10",
                    "module": "A2",
                    "scenario": "Standard scenario"
                },
                {
                    "value": "3,01E-09",
                    "module": "A3",
                    "scenario": "Standard scenario"
                },
                {
                    "value": "5,59E-10",
                    "module": "A4",
                    "scenario": "Standard scenario"
                },
                {
                    "value": "4,05E-10",
                    "module": "A5",
                    "scenario": "Standard scenario"
                },
                {
                    "value": "0,00E+00",
                    "module": "B1",
                    "scenario": "Standard scenario"
                },
                {
                    "value": "0,00E+00",
                    "module": "B2",
                    "scenario": "Standard scenario"
                },
                {
                    "value": "0,00E+00",
                    "module": "B3",
                    "scenario": "Standard scenario"
                },
                {
                    "value": "4,85E-10",
                    "module": "C1",
                    "scenario": "Standard scenario"
                },
                {
                    "value": "6,67E-11",
                    "module": "C2",
                    "scenario": "Standard scenario"
                },
                {
                    "value": "2,33E-09",
                    "module": "C3",
                    "scenario": "Standard scenario"
                },
                {
                    "value": "1,36E-11",
                    "module": "C4",
                    "scenario": "Standard scenario"
                },
                {
                    "value": "-5,09E-10",
                    "module": "D",
                    "scenario": "Standard scenario"
                },
                {
                    "value": "8,54E-09",
                    "module": "A1A3",
                    "scenario": null
                }
            ]
        },
        {
            "parameter": "SQP",
            "values": [
                {
                    "value": "8,28E-01",
                    "module": "A1",
                    "scenario": "Standard scenario"
                },
                {
                    "value": "1,74E-01",
                    "module": "A2",
                    "scenario": "Standard scenario"
                },
                {
                    "value": "1,01E+00",
                    "module": "A3",
                    "scenario": "Standard scenario"
                },
                {
                    "value": "4,97E-01",
                    "module": "A4",
                    "scenario": "Standard scenario"
                },
                {
                    "value": "8,12E-02",
                    "module": "A5",
                    "scenario": "Standard scenario"
                },
                {
                    "value": "0,00E+00",
                    "module": "B1",
                    "scenario": "Standard scenario"
                },
                {
                    "value": "0,00E+00",
                    "module": "B2",
                    "scenario": "Standard scenario"
                },
                {
                    "value": "0,00E+00",
                    "module": "B3",
                    "scenario": "Standard scenario"
                },
                {
                    "value": "1,20E-01",
                    "module": "C1",
                    "scenario": "Standard scenario"
                },
                {
                    "value": "5,93E-02",
                    "module": "C2",
                    "scenario": "Standard scenario"
                },
                {
                    "value": "1,69E-01",
                    "module": "C3",
                    "scenario": "Standard scenario"
                },
                {
                    "value": "4,64E-02",
                    "module": "C4",
                    "scenario": "Standard scenario"
                },
                {
                    "value": "-1,09E-01",
                    "module": "D",
                    "scenario": "Standard scenario"
                },
                {
                    "value": "2,01E+00",
                    "module": "A1A3",
                    "scenario": null
                }
            ]
        },
        {
            "parameter": "IRP",
            "values": [
                {
                    "value": "1,45E-02",
                    "module": "A1",
                    "scenario": "Standard scenario"
                },
                {
                    "value": "1,01E-03",
                    "module": "A2",
                    "scenario": "Standard scenario"
                },
                {
                    "value": "6,35E-03",
                    "module": "A3",
                    "scenario": "Standard scenario"
                },
                {
                    "value": "2,40E-03",
                    "module": "A4",
                    "scenario": "Standard scenario"
                },
                {
                    "value": "9,52E-04",
                    "module": "A5",
                    "scenario": "Standard scenario"
                },
                {
                    "value": "0,00E+00",
                    "module": "B1",
                    "scenario": "Standard scenario"
                },
                {
                    "value": "0,00E+00",
                    "module": "B2",
                    "scenario": "Standard scenario"
                },
                {
                    "value": "0,00E+00",
                    "module": "B3",
                    "scenario": "Standard scenario"
                },
                {
                    "value": "4,02E-03",
                    "module": "C1",
                    "scenario": "Standard scenario"
                },
                {
                    "value": "2,87E-04",
                    "module": "C2",
                    "scenario": "Standard scenario"
                },
                {
                    "value": "1,87E-03",
                    "module": "C3",
                    "scenario": "Standard scenario"
                },
                {
                    "value": "7,68E-05",
                    "module": "C4",
                    "scenario": "Standard scenario"
                },
                {
                    "value": "-2,27E-03",
                    "module": "D",
                    "scenario": "Standard scenario"
                },
                {
                    "value": "2,19E-02",
                    "module": "A1A3",
                    "scenario": null
                }
            ]
        }
    ],
    "resource_use": [
        {
            "parameter": "PERE",
            "values": [
                {
                    "value": "4,18E-01",
                    "module": "A1",
                    "scenario": "Standard scenario"
                },
                {
                    "value": "2,28E-03",
                    "module": "A2",
                    "scenario": "Standard scenario"
                },
                {
                    "value": "2,51E+00",
                    "module": "A3",
                    "scenario": "Standard scenario"
                },
                {
                    "value": "7,17E-03",
                    "module": "A4",
                    "scenario": "Standard scenario"
                },
                {
                    "value": "8,88E-02",
                    "module": "A5",
                    "scenario": "Standard scenario"
                },
                {
                    "value": "0,00E+00",
                    "module": "B1",
                    "scenario": "Standard scenario"
                },
                {
                    "value": "0,00E+00",
                    "module": "B2",
                    "scenario": "Standard scenario"
                },
                {
                    "value": "0,00E+00",
                    "module": "B3",
                    "scenario": "Standard scenario"
                },
                {
                    "value": "5,07E-03",
                    "module": "C1",
                    "scenario": "Standard scenario"
                },
                {
                    "value": "8,56E-04",
                    "module": "C2",
                    "scenario": "Standard scenario"
                },
                {
                    "value": "5,80E-03",
                    "module": "C3",
                    "scenario": "Standard scenario"
                },
                {
                    "value": "3,45E-04",
                    "module": "C4",
                    "scenario": "Standard scenario"
                },
                {
                    "value": "-2,66E-02",
                    "module": "D",
                    "scenario": "Standard scenario"
                },
                {
                    "value": "2,93E+00",
                    "module": "A1A3",
                    "scenario": null
                }
            ]
        },
        {
            "parameter": "PERM",
            "values": [
                {
                    "value": "0,00E+00",
                    "module": "A1",
                    "scenario": "Standard scenario"
                },
                {
                    "value": "0,00E+00",
                    "module": "A2",
                    "scenario": "Standard scenario"
                },
                {
                    "value": "0,00E+00",
                    "module": "A3",
                    "scenario": "Standard scenario"
                },
                {
                    "value": "0,00E+00",
                    "module": "A4",
                    "scenario": "Standard scenario"
                },
                {
                    "value": "0,00E+00",
                    "module": "A5",
                    "scenario": "Standard scenario"
                },
                {
                    "value": "0,00E+00",
                    "module": "B1",
                    "scenario": "Standard scenario"
                },
                {
                    "value": "0,00E+00",
                    "module": "B2",
                    "scenario": "Standard scenario"
                },
                {
                    "value": "0,00E+00",
                    "module": "B3",
                    "scenario": "Standard scenario"
                },
                {
                    "value": "0,00E+00",
                    "module": "C1",
                    "scenario": "Standard scenario"
                },
                {
                    "value": "0,00E+00",
                    "module": "C2",
                    "scenario": "Standard scenario"
                },
                {
                    "value": "0,00E+00",
                    "module": "C3",
                    "scenario": "Standard scenario"
                },
                {
                    "value": "0,00E+00",
                    "module": "C4",
                    "scenario": "Standard scenario"
                },
                {
                    "value": "0,00E+00",
                    "module": "D",
                    "scenario": "Standard scenario"
                },
                {
                    "value": "0,00E+00",
                    "module": "A1A3",
                    "scenario": null
                }
            ]
        },
        {
            "parameter": "PERT",
            "values": [
                {
                    "value": "4,18E-01",
                    "module": "A1",
                    "scenario": "Standard scenario"
                },
                {
                    "value": "2,28E-03",
                    "module": "A2",
                    "scenario": "Standard scenario"
                },
                {
                    "value": "2,54E+00",
                    "module": "A3",
                    "scenario": "Standard scenario"
                },
                {
                    "value": "7,17E-03",
                    "module": "A4",
                    "scenario": "Standard scenario"
                },
                {
                    "value": "9,08E-02",
                    "module": "A5",
                    "scenario": "Standard scenario"
                },
                {
                    "value": "0,00E+00",
                    "module": "B1",
                    "scenario": "Standard scenario"
                },
                {
                    "value": "0,00E+00",
                    "module": "B2",
                    "scenario": "Standard scenario"
                },
                {
                    "value": "0,00E+00",
                    "module": "B3",
                    "scenario": "Standard scenario"
                },
                {
                    "value": "5,07E-03",
                    "module": "C1",
                    "scenario": "Standard scenario"
                },
                {
                    "value": "8,56E-04",
                    "module": "C2",
                    "scenario": "Standard scenario"
                },
                {
                    "value": "4,63E-02",
                    "module": "C3",
                    "scenario": "Standard scenario"
                },
                {
                    "value": "3,47E-04",
                    "module": "C4",
                    "scenario": "Standard scenario"
                },
                {
                    "value": "-2,66E-02",
                    "module": "D",
                    "scenario": "Standard scenario"
                },
                {
                    "value": "2,96E+00",
                    "module": "A1A3",
                    "scenario": null
                }
            ]
        },
        {
            "parameter": "PENRE",
            "values": [
                {
                    "value": "1,45E+01",
                    "module": "A1",
                    "scenario": "Standard scenario"
                },
                {
                    "value": "2,12E-01",
                    "module": "A2",
                    "scenario": "Standard scenario"
                },
                {
                    "value": "8,05E+00",
                    "module": "A3",
                    "scenario": "Standard scenario"
                },
                {
                    "value": "6,08E-01",
                    "module": "A4",
                    "scenario": "Standard scenario"
                },
                {
                    "value": "8,09E-01",
                    "module": "A5",
                    "scenario": "Standard scenario"
                },
                {
                    "value": "0,00E+00",
                    "module": "B1",
                    "scenario": "Standard scenario"
                },
                {
                    "value": "0,00E+00",
                    "module": "B2",
                    "scenario": "Standard scenario"
                },
                {
                    "value": "0,00E+00",
                    "module": "B3",
                    "scenario": "Standard scenario"
                },
                {
                    "value": "9,95E-01",
                    "module": "C1",
                    "scenario": "Standard scenario"
                },
                {
                    "value": "7,26E-02",
                    "module": "C2",
                    "scenario": "Standard scenario"
                },
                {
                    "value": "8,04E-02",
                    "module": "C3",
                    "scenario": "Standard scenario"
                },
                {
                    "value": "2,08E-02",
                    "module": "C4",
                    "scenario": "Standard scenario"
                },
                {
                    "value": "-6,09E+00",
                    "module": "D",
                    "scenario": "Standard scenario"
                },
                {
                    "value": "2,28E+01",
                    "module": "A1A3",
                    "scenario": null
                }
            ]
        },
        {
            "parameter": "PENRM",
            "values": [
                {
                    "value": "9,43E+00",
                    "module": "A1",
                    "scenario": "Standard scenario"
                },
                {
                    "value": "0,00E+00",
                    "module": "A2",
                    "scenario": "Standard scenario"
                },
                {
                    "value": "6,14E+00",
                    "module": "A3",
                    "scenario": "Standard scenario"
                },
                {
                    "value": "0,00E+00",
                    "module": "A4",
                    "scenario": "Standard scenario"
                },
                {
                    "value": "4,78E-01",
                    "module": "A5",
                    "scenario": "Standard scenario"
                },
                {
                    "value": "0,00E+00",
                    "module": "B1",
                    "scenario": "Standard scenario"
                },
                {
                    "value": "0,00E+00",
                    "module": "B2",
                    "scenario": "Standard scenario"
                },
                {
                    "value": "0,00E+00",
                    "module": "B3",
                    "scenario": "Standard scenario"
                },
                {
                    "value": "0,00E+00",
                    "module": "C1",
                    "scenario": "Standard scenario"
                },
                {
                    "value": "0,00E+00",
                    "module": "C2",
                    "scenario": "Standard scenario"
                },
                {
                    "value": "0,00E+00",
                    "module": "C3",
                    "scenario": "Standard scenario"
                },
                {
                    "value": "0,00E+00",
                    "module": "C4",
                    "scenario": "Standard scenario"
                },
                {
                    "value": "-5,38E-01",
                    "module": "D",
                    "scenario": "Standard scenario"
                },
                {
                    "value": "1,56E+01",
                    "module": "A1A3",
                    "scenario": null
                }
            ]
        },
        {
            "parameter": "PENRT",
            "values": [
                {
                    "value": "2,40E+01",
                    "module": "A1",
                    "scenario": "Standard scenario"
                },
                {
                    "value": "2,12E-01",
                    "module": "A2",
                    "scenario": "Standard scenario"
                },
                {
                    "value": "1,45E+01",
                    "module": "A3",
                    "scenario": "Standard scenario"
                },
                {
                    "value": "6,08E-01",
                    "module": "A4",
                    "scenario": "Standard scenario"
                },
                {
                    "value": "1,31E+00",
                    "module": "A5",
                    "scenario": "Standard scenario"
                },
                {
                    "value": "0,00E+00",
                    "module": "B1",
                    "scenario": "Standard scenario"
                },
                {
                    "value": "0,00E+00",
                    "module": "B2",
                    "scenario": "Standard scenario"
                },
                {
                    "value": "0,00E+00",
                    "module": "B3",
                    "scenario": "Standard scenario"
                },
                {
                    "value": "9,95E-01",
                    "module": "C1",
                    "scenario": "Standard scenario"
                },
                {
                    "value": "7,26E-02",
                    "module": "C2",
                    "scenario": "Standard scenario"
                },
                {
                    "value": "4,86E-01",
                    "module": "C3",
                    "scenario": "Standard scenario"
                },
                {
                    "value": "2,09E-02",
                    "module": "C4",
                    "scenario": "Standard scenario"
                },
                {
                    "value": "-6,63E+00",
                    "module": "D",
                    "scenario": "Standard scenario"
                },
                {
                    "value": "3,87E+01",
                    "module": "A1A3",
                    "scenario": null
                }
            ]
        },
        {
            "parameter": "SM",
            "values": [
                {
                    "value": "0,00E+00",
                    "module": "A1",
                    "scenario": "Standard scenario"
                },
                {
                    "value": "0,00E+00",
                    "module": "A2",
                    "scenario": "Standard scenario"
                },
                {
                    "value": "0,00E+00",
                    "module": "A3",
                    "scenario": "Standard scenario"
                },
                {
                    "value": "0,00E+00",
                    "module": "A4",
                    "scenario": "Standard scenario"
                },
                {
                    "value": "0,00E+00",
                    "module": "A5",
                    "scenario": "Standard scenario"
                },
                {
                    "value": "0,00E+00",
                    "module": "B1",
                    "scenario": "Standard scenario"
                },
                {
                    "value": "0,00E+00",
                    "module": "B2",
                    "scenario": "Standard scenario"
                },
                {
                    "value": "0,00E+00",
                    "module": "B3",
                    "scenario": "Standard scenario"
                },
                {
                    "value": "0,00E+00",
                    "module": "C1",
                    "scenario": "Standard scenario"
                },
                {
                    "value": "0,00E+00",
                    "module": "C2",
                    "scenario": "Standard scenario"
                },
                {
                    "value": "0,00E+00",
                    "module": "C3",
                    "scenario": "Standard scenario"
                },
                {
                    "value": "0,00E+00",
                    "module": "C4",
                    "scenario": "Standard scenario"
                },
                {
                    "value": "0,00E+00",
                    "module": "D",
                    "scenario": "Standard scenario"
                },
                {
                    "value": "0,00E+00",
                    "module": "A1A3",
                    "scenario": null
                }
            ]
        },
        {
            "parameter": "RSF",
            "values": [
                {
                    "value": "0,00E+00",
                    "module": "A1",
                    "scenario": "Standard scenario"
                },
                {
                    "value": "0,00E+00",
                    "module": "A2",
                    "scenario": "Standard scenario"
                },
                {
                    "value": "0,00E+00",
                    "module": "A3",
                    "scenario": "Standard scenario"
                },
                {
                    "value": "0,00E+00",
                    "module": "A4",
                    "scenario": "Standard scenario"
                },
                {
                    "value": "0,00E+00",
                    "module": "A5",
                    "scenario": "Standard scenario"
                },
                {
                    "value": "0,00E+00",
                    "module": "B1",
                    "scenario": "Standard scenario"
                },
                {
                    "value": "0,00E+00",
                    "module": "B2",
                    "scenario": "Standard scenario"
                },
                {
                    "value": "0,00E+00",
                    "module": "B3",
                    "scenario": "Standard scenario"
                },
                {
                    "value": "0,00E+00",
                    "module": "C1",
                    "scenario": "Standard scenario"
                },
                {
                    "value": "0,00E+00",
                    "module": "C2",
                    "scenario": "Standard scenario"
                },
                {
                    "value": "0,00E+00",
                    "module": "C3",
                    "scenario": "Standard scenario"
                },
                {
                    "value": "0,00E+00",
                    "module": "C4",
                    "scenario": "Standard scenario"
                },
                {
                    "value": "0,00E+00",
                    "module": "D",
                    "scenario": "Standard scenario"
                },
                {
                    "value": "0,00E+00",
                    "module": "A1A3",
                    "scenario": null
                }
            ]
        },
        {
            "parameter": "NRSF",
            "values": [
                {
                    "value": "0,00E+00",
                    "module": "A1",
                    "scenario": "Standard scenario"
                },
                {
                    "value": "0,00E+00",
                    "module": "A2",
                    "scenario": "Standard scenario"
                },
                {
                    "value": "0,00E+00",
                    "module": "A3",
                    "scenario": "Standard scenario"
                },
                {
                    "value": "0,00E+00",
                    "module": "A4",
                    "scenario": "Standard scenario"
                },
                {
                    "value": "0,00E+00",
                    "module": "A5",
                    "scenario": "Standard scenario"
                },
                {
                    "value": "0,00E+00",
                    "module": "B1",
                    "scenario": "Standard scenario"
                },
                {
                    "value": "0,00E+00",
                    "module": "B2",
                    "scenario": "Standard scenario"
                },
                {
                    "value": "0,00E+00",
                    "module": "B3",
                    "scenario": "Standard scenario"
                },
                {
                    "value": "0,00E+00",
                    "module": "C1",
                    "scenario": "Standard scenario"
                },
                {
                    "value": "0,00E+00",
                    "module": "C2",
                    "scenario": "Standard scenario"
                },
                {
                    "value": "0,00E+00",
                    "module": "C3",
                    "scenario": "Standard scenario"
                },
                {
                    "value": "0,00E+00",
                    "module": "C4",
                    "scenario": "Standard scenario"
                },
                {
                    "value": "0,00E+00",
                    "module": "D",
                    "scenario": "Standard scenario"
                },
                {
                    "value": "0,00E+00",
                    "module": "A1A3",
                    "scenario": null
                }
            ]
        },
        {
            "parameter": "FW",
            "values": [
                {
                    "value": "7,11E-03",
                    "module": "A1",
                    "scenario": "Standard scenario"
                },
                {
                    "value": "2,15E-05",
                    "module": "A2",
                    "scenario": "Standard scenario"
                },
                {
                    "value": "5,83E-03",
                    "module": "A3",
                    "scenario": "Standard scenario"
                },
                {
                    "value": "6,98E-05",
                    "module": "A4",
                    "scenario": "Standard scenario"
                },
                {
                    "value": "4,29E-04",
                    "module": "A5",
                    "scenario": "Standard scenario"
                },
                {
                    "value": "0,00E+00",
                    "module": "B1",
                    "scenario": "Standard scenario"
                },
                {
                    "value": "0,00E+00",
                    "module": "B2",
                    "scenario": "Standard scenario"
                },
                {
                    "value": "0,00E+00",
                    "module": "B3",
                    "scenario": "Standard scenario"
                },
                {
                    "value": "4,83E-05",
                    "module": "C1",
                    "scenario": "Standard scenario"
                },
                {
                    "value": "8,33E-06",
                    "module": "C2",
                    "scenario": "Standard scenario"
                },
                {
                    "value": "8,80E-04",
                    "module": "C3",
                    "scenario": "Standard scenario"
                },
                {
                    "value": "2,05E-05",
                    "module": "C4",
                    "scenario": "Standard scenario"
                },
                {
                    "value": "-6,19E-04",
                    "module": "D",
                    "scenario": "Standard scenario"
                },
                {
                    "value": "1,30E-02",
                    "module": "A1A3",
                    "scenario": null
                }
            ]
        }
    ],
    "end_of_life_waste": [
        {
            "parameter": "HWD",
            "values": [
                {
                    "value": "2,97E-06",
                    "module": "A1",
                    "scenario": "Standard scenario"
                },
                {
                    "value": "4,33E-07",
                    "module": "A2",
                    "scenario": "Standard scenario"
                },
                {
                    "value": "1,63E-06",
                    "module": "A3",
                    "scenario": "Standard scenario"
                },
                {
                    "value": "1,45E-06",
                    "module": "A4",
                    "scenario": "Standard scenario"
                },
                {
                    "value": "3,06E-07",
                    "module": "A5",
                    "scenario": "Standard scenario"
                },
                {
                    "value": "0,00E+00",
                    "module": "B1",
                    "scenario": "Standard scenario"
                },
                {
                    "value": "0,00E+00",
                    "module": "B2",
                    "scenario": "Standard scenario"
                },
                {
                    "value": "0,00E+00",
                    "module": "B3",
                    "scenario": "Standard scenario"
                },
                {
                    "value": "2,55E-06",
                    "module": "C1",
                    "scenario": "Standard scenario"
                },
                {
                    "value": "1,73E-07",
                    "module": "C2",
                    "scenario": "Standard scenario"
                },
                {
                    "value": "8,72E-07",
                    "module": "C3",
                    "scenario": "Standard scenario"
                },
                {
                    "value": "2,98E-08",
                    "module": "C4",
                    "scenario": "Standard scenario"
                },
                {
                    "value": "-6,23E-06",
                    "module": "D",
                    "scenario": "Standard scenario"
                },
                {
                    "value": "5,03E-06",
                    "module": "A1A3",
                    "scenario": null
                }
            ]
        },
        {
            "parameter": "NHWD",
            "values": [
                {
                    "value": "4,60E-02",
                    "module": "A1",
                    "scenario": "Standard scenario"
                },
                {
                    "value": "9,84E-03",
                    "module": "A2",
                    "scenario": "Standard scenario"
                },
                {
                    "value": "1,09E-01",
                    "module": "A3",
                    "scenario": "Standard scenario"
                },
                {
                    "value": "3,63E-02",
                    "module": "A4",
                    "scenario": "Standard scenario"
                },
                {
                    "value": "7,84E-03",
                    "module": "A5",
                    "scenario": "Standard scenario"
                },
                {
                    "value": "0,00E+00",
                    "module": "B1",
                    "scenario": "Standard scenario"
                },
                {
                    "value": "0,00E+00",
                    "module": "B2",
                    "scenario": "Standard scenario"
                },
                {
                    "value": "0,00E+00",
                    "module": "B3",
                    "scenario": "Standard scenario"
                },
                {
                    "value": "1,11E-03",
                    "module": "C1",
                    "scenario": "Standard scenario"
                },
                {
                    "value": "4,34E-03",
                    "module": "C2",
                    "scenario": "Standard scenario"
                },
                {
                    "value": "1,13E-02",
                    "module": "C3",
                    "scenario": "Standard scenario"
                },
                {
                    "value": "7,84E-02",
                    "module": "C4",
                    "scenario": "Standard scenario"
                },
                {
                    "value": "-2,92E-03",
                    "module": "D",
                    "scenario": "Standard scenario"
                },
                {
                    "value": "1,65E-01",
                    "module": "A1A3",
                    "scenario": null
                }
            ]
        },
        {
            "parameter": "RWD",
            "values": [
                {
                    "value": "1,71E-05",
                    "module": "A1",
                    "scenario": "Standard scenario"
                },
                {
                    "value": "1,33E-06",
                    "module": "A2",
                    "scenario": "Standard scenario"
                },
                {
                    "value": "1,36E-05",
                    "module": "A3",
                    "scenario": "Standard scenario"
                },
                {
                    "value": "3,76E-06",
                    "module": "A4",
                    "scenario": "Standard scenario"
                },
                {
                    "value": "1,08E-06",
                    "module": "A5",
                    "scenario": "Standard scenario"
                },
                {
                    "value": "0,00E+00",
                    "module": "B1",
                    "scenario": "Standard scenario"
                },
                {
                    "value": "0,00E+00",
                    "module": "B2",
                    "scenario": "Standard scenario"
                },
                {
                    "value": "0,00E+00",
                    "module": "B3",
                    "scenario": "Standard scenario"
                },
                {
                    "value": "6,51E-06",
                    "module": "C1",
                    "scenario": "Standard scenario"
                },
                {
                    "value": "4,49E-07",
                    "module": "C2",
                    "scenario": "Standard scenario"
                },
                {
                    "value": "1,65E-06",
                    "module": "C3",
                    "scenario": "Standard scenario"
                },
                {
                    "value": "1,17E-07",
                    "module": "C4",
                    "scenario": "Standard scenario"
                },
                {
                    "value": "-2,81E-06",
                    "module": "D",
                    "scenario": "Standard scenario"
                },
                {
                    "value": "3,20E-05",
                    "module": "A1A3",
                    "scenario": null
                }
            ]
        }
    ],
    "end_of_life_flow": [
        {
            "parameter": "CRU",
            "values": [
                {
                    "value": "0,00E+00",
                    "module": "A1",
                    "scenario": "Standard scenario"
                },
                {
                    "value": "0,00E+00",
                    "module": "A2",
                    "scenario": "Standard scenario"
                },
                {
                    "value": "0,00E+00",
                    "module": "A3",
                    "scenario": "Standard scenario"
                },
                {
                    "value": "0,00E+00",
                    "module": "A4",
                    "scenario": "Standard scenario"
                },
                {
                    "value": "0,00E+00",
                    "module": "A5",
                    "scenario": "Standard scenario"
                },
                {
                    "value": "0,00E+00",
                    "module": "B1",
                    "scenario": "Standard scenario"
                },
                {
                    "value": "0,00E+00",
                    "module": "B2",
                    "scenario": "Standard scenario"
                },
                {
                    "value": "0,00E+00",
                    "module": "B3",
                    "scenario": "Standard scenario"
                },
                {
                    "value": "0,00E+00",
                    "module": "C1",
                    "scenario": "Standard scenario"
                },
                {
                    "value": "0,00E+00",
                    "module": "C2",
                    "scenario": "Standard scenario"
                },
                {
                    "value": "0,00E+00",
                    "module": "C3",
                    "scenario": "Standard scenario"
                },
                {
                    "value": "0,00E+00",
                    "module": "C4",
                    "scenario": "Standard scenario"
                },
                {
                    "value": "0,00E+00",
                    "module": "D",
                    "scenario": "Standard scenario"
                },
                {
                    "value": "0,00E+00",
                    "module": "A1A3",
                    "scenario": null
                }
            ]
        },
        {
            "parameter": "MFR",
            "values": [
                {
                    "value": "0,00E+00",
                    "module": "A1",
                    "scenario": "Standard scenario"
                },
                {
                    "value": "0,00E+00",
                    "module": "A2",
                    "scenario": "Standard scenario"
                },
                {
                    "value": "1,08E-02",
                    "module": "A3",
                    "scenario": "Standard scenario"
                },
                {
                    "value": "0,00E+00",
                    "module": "A4",
                    "scenario": "Standard scenario"
                },
                {
                    "value": "7,93E-04",
                    "module": "A5",
                    "scenario": "Standard scenario"
                },
                {
                    "value": "0,00E+00",
                    "module": "B1",
                    "scenario": "Standard scenario"
                },
                {
                    "value": "0,00E+00",
                    "module": "B2",
                    "scenario": "Standard scenario"
                },
                {
                    "value": "0,00E+00",
                    "module": "B3",
                    "scenario": "Standard scenario"
                },
                {
                    "value": "0,00E+00",
                    "module": "C1",
                    "scenario": "Standard scenario"
                },
                {
                    "value": "0,00E+00",
                    "module": "C2",
                    "scenario": "Standard scenario"
                },
                {
                    "value": "1,56E-02",
                    "module": "C3",
                    "scenario": "Standard scenario"
                },
                {
                    "value": "0,00E+00",
                    "module": "C4",
                    "scenario": "Standard scenario"
                },
                {
                    "value": "0,00E+00",
                    "module": "D",
                    "scenario": "Standard scenario"
                },
                {
                    "value": "1,08E-02",
                    "module": "A1A3",
                    "scenario": null
                }
            ]
        },
        {
            "parameter": "MER",
            "values": [
                {
                    "value": "0,00E+00",
                    "module": "A1",
                    "scenario": "Standard scenario"
                },
                {
                    "value": "0,00E+00",
                    "module": "A2",
                    "scenario": "Standard scenario"
                },
                {
                    "value": "0,00E+00",
                    "module": "A3",
                    "scenario": "Standard scenario"
                },
                {
                    "value": "0,00E+00",
                    "module": "A4",
                    "scenario": "Standard scenario"
                },
                {
                    "value": "0,00E+00",
                    "module": "A5",
                    "scenario": "Standard scenario"
                },
                {
                    "value": "0,00E+00",
                    "module": "B1",
                    "scenario": "Standard scenario"
                },
                {
                    "value": "0,00E+00",
                    "module": "B2",
                    "scenario": "Standard scenario"
                },
                {
                    "value": "0,00E+00",
                    "module": "B3",
                    "scenario": "Standard scenario"
                },
                {
                    "value": "0,00E+00",
                    "module": "C1",
                    "scenario": "Standard scenario"
                },
                {
                    "value": "0,00E+00",
                    "module": "C2",
                    "scenario": "Standard scenario"
                },
                {
                    "value": "0,00E+00",
                    "module": "C3",
                    "scenario": "Standard scenario"
                },
                {
                    "value": "0,00E+00",
                    "module": "C4",
                    "scenario": "Standard scenario"
                },
                {
                    "value": "0,00E+00",
                    "module": "D",
                    "scenario": "Standard scenario"
                },
                {
                    "value": "0,00E+00",
                    "module": "A1A3",
                    "scenario": null
                }
            ]
        },
        {
            "parameter": "EEE",
            "values": [
                {
                    "value": "0,00E+00",
                    "module": "A1",
                    "scenario": "Standard scenario"
                },
                {
                    "value": "0,00E+00",
                    "module": "A2",
                    "scenario": "Standard scenario"
                },
                {
                    "value": "8,18E-01",
                    "module": "A3",
                    "scenario": "Standard scenario"
                },
                {
                    "value": "0,00E+00",
                    "module": "A4",
                    "scenario": "Standard scenario"
                },
                {
                    "value": "0,00E+00",
                    "module": "A5",
                    "scenario": "Standard scenario"
                },
                {
                    "value": "0,00E+00",
                    "module": "B1",
                    "scenario": "Standard scenario"
                },
                {
                    "value": "0,00E+00",
                    "module": "B2",
                    "scenario": "Standard scenario"
                },
                {
                    "value": "0,00E+00",
                    "module": "B3",
                    "scenario": "Standard scenario"
                },
                {
                    "value": "0,00E+00",
                    "module": "C1",
                    "scenario": "Standard scenario"
                },
                {
                    "value": "0,00E+00",
                    "module": "C2",
                    "scenario": "Standard scenario"
                },
                {
                    "value": "0,00E+00",
                    "module": "C3",
                    "scenario": "Standard scenario"
                },
                {
                    "value": "0,00E+00",
                    "module": "C4",
                    "scenario": "Standard scenario"
                },
                {
                    "value": "1,25E+00",
                    "module": "D",
                    "scenario": "Standard scenario"
                },
                {
                    "value": "8,18E-01",
                    "module": "A1A3",
                    "scenario": null
                }
            ]
        },
        {
            "parameter": "EET",
            "values": [
                {
                    "value": "0,00E+00",
                    "module": "A1",
                    "scenario": "Standard scenario"
                },
                {
                    "value": "0,00E+00",
                    "module": "A2",
                    "scenario": "Standard scenario"
                },
                {
                    "value": "1,41E+00",
                    "module": "A3",
                    "scenario": "Standard scenario"
                },
                {
                    "value": "0,00E+00",
                    "module": "A4",
                    "scenario": "Standard scenario"
                },
                {
                    "value": "0,00E+00",
                    "module": "A5",
                    "scenario": "Standard scenario"
                },
                {
                    "value": "0,00E+00",
                    "module": "B1",
                    "scenario": "Standard scenario"
                },
                {
                    "value": "0,00E+00",
                    "module": "B2",
                    "scenario": "Standard scenario"
                },
                {
                    "value": "0,00E+00",
                    "module": "B3",
                    "scenario": "Standard scenario"
                },
                {
                    "value": "0,00E+00",
                    "module": "C1",
                    "scenario": "Standard scenario"
                },
                {
                    "value": "0,00E+00",
                    "module": "C2",
                    "scenario": "Standard scenario"
                },
                {
                    "value": "0,00E+00",
                    "module": "C3",
                    "scenario": "Standard scenario"
                },
                {
                    "value": "0,00E+00",
                    "module": "C4",
                    "scenario": "Standard scenario"
                },
                {
                    "value": "2,15E+00",
                    "module": "D",
                    "scenario": "Standard scenario"
                },
                {
                    "value": "1,41E+00",
                    "module": "A1A3",
                    "scenario": null
                }
            ]
        }
    ]
}