{
    "product_name": "VELUX PUR Dachfenster (zweifachverglasung)",
    "epd_id": "EPD-VEL-20220034-CBE3-EN",
    "compliance": [
        "DIN EN 15804+A2",
        "ISO 14025"
    ],
    "producer_name": "VELUX Group",
    "environmental_impact": [
        {
            "parameter": "GWP-total",
            "values": [
                {
                    "value": "1,05E+02",
                    "module": "A1",
                    "scenario": null
                },
                {
                    "value": "3,01E+00",
                    "module": "A2",
                    "scenario": null
                },
                {
                    "value": "1,57E+01",
                    "module": "A3",
                    "scenario": null
                },
                {
                    "value": "1,84E-03",
                    "module": "C1",
                    "scenario": null
                },
                {
                    "value": "1,39E-01",
                    "module": "C2",
                    "scenario": null
                },
                {
                    "value": "2,73E+01",
                    "module": "C3",
                    "scenario": null
                },
                {
                    "value": "1,06E+00",
                    "module": "C4",
                    "scenario": null
                },
                {
                    "value": "-3,74E+01",
                    "module": "D",
                    "scenario": null
                },
                {
                    "value": "1,24E+02",
                    "module": "A1A3",
                    "scenario": null
                }
            ]
        },
        {
            "parameter": "GWP-fossil",
            "values": [
                {
                    "value": "1,24E+02",
                    "module": "A1",
                    "scenario": null
                },
                {
                    "value": "2,99E+00",
                    "module": "A2",
                    "scenario": null
                },
                {
                    "value": "1,31E+01",
                    "module": "A3",
                    "scenario": null
                },
                {
                    "value": "1,82E-03",
                    "module": "C1",
                    "scenario": null
                },
                {
                    "value": "1,38E-01",
                    "module": "C2",
                    "scenario": null
                },
                {
                    "value": "1,49E+01",
                    "module": "C3",
                    "scenario": null
                },
                {
                    "value": "3,09E-01",
                    "module": "C4",
                    "scenario": null
                },
                {
                    "value": "-3,73E+01",
                    "module": "D",
                    "scenario": null
                },
                {
                    "value": "1,40E+02",
                    "module": "A1A3",
                    "scenario": null
                }
            ]
        },
        {
            "parameter": "GWP-biogenic",
            "values": [
                {
                    "value": "-1,89E+01",
                    "module": "A1",
                    "scenario": null
                },
                {
                    "value": "-3,81E-03",
                    "module": "A2",
                    "scenario": null
                },
                {
                    "value": "2,52E+00",
                    "module": "A3",
                    "scenario": null
                },
                {
                    "value": "1,55E-05",
                    "module": "C1",
                    "scenario": null
                },
                {
                    "value": "-1,76E-04",
                    "module": "C2",
                    "scenario": null
                },
                {
                    "value": "1,24E+01",
                    "module": "C3",
                    "scenario": null
                },
                {
                    "value": "7,54E-01",
                    "module": "C4",
                    "scenario": null
                },
                {
                    "value": "-6,58E-02",
                    "module": "D",
                    "scenario": null
                },
                {
                    "value": "-1,64E+01",
                    "module": "A1A3",
                    "scenario": null
                }
            ]
        },
        {
            "parameter": "GWP-luluc",
            "values": [
                {
                    "value": "7,70E-02",
                    "module": "A1",
                    "scenario": null
                },
                {
                    "value": "2,44E-02",
                    "module": "A2",
                    "scenario": null
                },
                {
                    "value": "1,85E-02",
                    "module": "A3",
                    "scenario": null
                },
                {
                    "value": "2,58E-06",
                    "module": "C1",
                    "scenario": null
                },
                {
                    "value": "1,13E-03",
                    "module": "C2",
                    "scenario": null
                },
                {
                    "value": "6,25E-04",
                    "module": "C3",
                    "scenario": null
                },
                {
                    "value": "1,02E-03",
                    "module": "C4",
                    "scenario": null
                },
                {
                    "value": "-1,42E-02",
                    "module": "D",
                    "scenario": null
                },
                {
                    "value": "1,20E-01",
                    "module": "A1A3",
                    "scenario": null
                }
            ]
        },
        {
            "parameter": "ODP",
            "values": [
                {
                    "value": "1,74E-06",
                    "module": "A1",
                    "scenario": null
                },
                {
                    "value": "3,81E-16",
                    "module": "A2",
                    "scenario": null
                },
                {
                    "value": "6,46E-11",
                    "module": "A3",
                    "scenario": null
                },
                {
                    "value": "4,36E-17",
                    "module": "C1",
                    "scenario": null
                },
                {
                    "value": "1,76E-17",
                    "module": "C2",
                    "scenario": null
                },
                {
                    "value": "5,61E-09",
                    "module": "C3",
                    "scenario": null
                },
                {
                    "value": "9,51E-16",
                    "module": "C4",
                    "scenario": null
                },
                {
                    "value": "-1,03E-13",
                    "module": "D",
                    "scenario": null
                },
                {
                    "value": "1,74E-06",
                    "module": "A1A3",
                    "scenario": null
                }
            ]
        },
        {
            "parameter": "AP",
            "values": [
                {
                    "value": "4,08E-01",
                    "module": "A1",
                    "scenario": null
                },
                {
                    "value": "9,60E-03",
                    "module": "A2",
                    "scenario": null
                },
                {
                    "value": "3,94E-02",
                    "module": "A3",
                    "scenario": null
                },
                {
                    "value": "3,79E-06",
                    "module": "C1",
                    "scenario": null
                },
                {
                    "value": "4,44E-04",
                    "module": "C2",
                    "scenario": null
                },
                {
                    "value": "4,93E-03",
                    "module": "C3",
                    "scenario": null
                },
                {
                    "value": "1,87E-03",
                    "module": "C4",
                    "scenario": null
                },
                {
                    "value": "-1,24E-01",
                    "module": "D",
                    "scenario": null
                },
                {
                    "value": "4,57E-01",
                    "module": "A1A3",
                    "scenario": null
                }
            ]
        },
        {
            "parameter": "POCP",
            "values": [
                {
                    "value": "2,56E-01",
                    "module": "A1",
                    "scenario": null
                },
                {
                    "value": "8,65E-03",
                    "module": "A2",
                    "scenario": null
                },
                {
                    "value": "3,41E-02",
                    "module": "A3",
                    "scenario": null
                },
                {
                    "value": "2,44E-06",
                    "module": "C1",
                    "scenario": null
                },
                {
                    "value": "4,00E-04",
                    "module": "C2",
                    "scenario": null
                },
                {
                    "value": "4,71E-03",
                    "module": "C3",
                    "scenario": null
                },
                {
                    "value": "1,74E-03",
                    "module": "C4",
                    "scenario": null
                },
                {
                    "value": "-7,08E-02",
                    "module": "D",
                    "scenario": null
                },
                {
                    "value": "2,99E-01",
                    "module": "A1A3",
                    "scenario": null
                }
            ]
        },
        {
            "parameter": "ADPE",
            "values": [
                {
                    "value": "2,29E-03",
                    "module": "A1",
                    "scenario": null
                },
                {
                    "value": "2,27E-07",
                    "module": "A2",
                    "scenario": null
                },
                {
                    "value": "3,88E-06",
                    "module": "A3",
                    "scenario": null
                },
                {
                    "value": "5,35E-10",
                    "module": "C1",
                    "scenario": null
                },
                {
                    "value": "1,05E-08",
                    "module": "C2",
                    "scenario": null
                },
                {
                    "value": "2,34E-07",
                    "module": "C3",
                    "scenario": null
                },
                {
                    "value": "2,68E-08",
                    "module": "C4",
                    "scenario": null
                },
                {
                    "value": "-2,38E-05",
                    "module": "D",
                    "scenario": null
                },
                {
                    "value": "2,29E-03",
                    "module": "A1A3",
                    "scenario": null
                }
            ]
        },
        {
            "parameter": "ADPF",
            "values": [
                {
                    "value": "1,86E+03",
                    "module": "A1",
                    "scenario": null
                },
                {
                    "value": "3,97E+01",
                    "module": "A2",
                    "scenario": null
                },
                {
                    "value": "2,03E+02",
                    "module": "A3",
                    "scenario": null
                },
                {
                    "value": "3,24E-02",
                    "module": "C1",
                    "scenario": null
                },
                {
                    "value": "1,84E+00",
                    "module": "C2",
                    "scenario": null
                },
                {
                    "value": "8,53E+00",
                    "module": "C3",
                    "scenario": null
                },
                {
                    "value": "4,16E+00",
                    "module": "C4",
                    "scenario": null
                },
                {
                    "value": "-4,74E+02",
                    "module": "D",
                    "scenario": null
                },
                {
                    "value": "2,10E+03",
                    "module": "A1A3",
                    "scenario": null
                }
            ]
        },
        {
            "parameter": "WDP",
            "values": [
                {
                    "value": "7,04E+00",
                    "module": "A1",
                    "scenario": null
                },
                {
                    "value": "2,59E-02",
                    "module": "A2",
                    "scenario": null
                },
                {
                    "value": "1,25E+00",
                    "module": "A3",
                    "scenario": null
                },
                {
                    "value": "2,92E-04",
                    "module": "C1",
                    "scenario": null
                },
                {
                    "value": "1,20E-03",
                    "module": "C2",
                    "scenario": null
                },
                {
                    "value": "2,82E+00",
                    "module": "C3",
                    "scenario": null
                },
                {
                    "value": "2,53E-02",
                    "module": "C4",
                    "scenario": null
                },
                {
                    "value": "-2,49E+00",
                    "module": "D",
                    "scenario": null
                },
                {
                    "value": "8,32E+00",
                    "module": "A1A3",
                    "scenario": null
                }
            ]
        },
        {
            "parameter": "EP-freshwater",
            "values": [
                {
                    "value": "1,76E-03",
                    "module": "A1",
                    "scenario": null
                },
                {
                    "value": "8,86E-06",
                    "module": "A2",
                    "scenario": null
                },
                {
                    "value": "1,36E-04",
                    "module": "A3",
                    "scenario": null
                },
                {
                    "value": "4,88E-09",
                    "module": "C1",
                    "scenario": null
                },
                {
                    "value": "4,09E-07",
                    "module": "C2",
                    "scenario": null
                },
                {
                    "value": "1,42E-05",
                    "module": "C3",
                    "scenario": null
                },
                {
                    "value": "7,17E-06",
                    "module": "C4",
                    "scenario": null
                },
                {
                    "value": "-2,37E-05",
                    "module": "D",
                    "scenario": null
                },
                {
                    "value": "1,90E-03",
                    "module": "A1A3",
                    "scenario": null
                }
            ]
        },
        {
            "parameter": "EP-marine",
            "values": [
                {
                    "value": "8,05E-02",
                    "module": "A1",
                    "scenario": null
                },
                {
                    "value": "4,43E-03",
                    "module": "A2",
                    "scenario": null
                },
                {
                    "value": "1,25E-02",
                    "module": "A3",
                    "scenario": null
                },
                {
                    "value": "9,00E-07",
                    "module": "C1",
                    "scenario": null
                },
                {
                    "value": "2,05E-04",
                    "module": "C2",
                    "scenario": null
                },
                {
                    "value": "1,74E-03",
                    "module": "C3",
                    "scenario": null
                },
                {
                    "value": "5,37E-04",
                    "module": "C4",
                    "scenario": null
                },
                {
                    "value": "-2,57E-02",
                    "module": "D",
                    "scenario": null
                },
                {
                    "value": "9,74E-02",
                    "module": "A1A3",
                    "scenario": null
                }
            ]
        },
        {
            "parameter": "EP-terrestrial",
            "values": [
                {
                    "value": "9,13E-01",
                    "module": "A1",
                    "scenario": null
                },
                {
                    "value": "4,95E-02",
                    "module": "A2",
                    "scenario": null
                },
                {
                    "value": "1,27E-01",
                    "module": "A3",
                    "scenario": null
                },
                {
                    "value": "9,44E-06",
                    "module": "C1",
                    "scenario": null
                },
                {
                    "value": "2,29E-03",
                    "module": "C2",
                    "scenario": null
                },
                {
                    "value": "2,40E-02",
                    "module": "C3",
                    "scenario": null
                },
                {
                    "value": "5,79E-03",
                    "module": "C4",
                    "scenario": null
                },
                {
                    "value": "-2,83E-01",
                    "module": "D",
                    "scenario": null
                },
                {
                    "value": "1,09E+00",
                    "module": "A1A3",
                    "scenario": null
                }
            ]
        }
    ],
    "additional_environmental_impact": [
        {
            "parameter": "PM",
            "values": [
                {
                    "value": "5,14E-06",
                    "module": "A1",
                    "scenario": null
                },
                {
                    "value": "5,19E-08",
                    "module": "A2",
                    "scenario": null
                },
                {
                    "value": "4,50E-07",
                    "module": "A3",
                    "scenario": null
                },
                {
                    "value": "3,19E-11",
                    "module": "C1",
                    "scenario": null
                },
                {
                    "value": "2,40E-09",
                    "module": "C2",
                    "scenario": null
                },
                {
                    "value": "3,85E-08",
                    "module": "C3",
                    "scenario": null
                },
                {
                    "value": "2,16E-08",
                    "module": "C4",
                    "scenario": null
                },
                {
                    "value": "-1,25E-06",
                    "module": "D",
                    "scenario": null
                },
                {
                    "value": "5,64E-06",
                    "module": "A1A3",
                    "scenario": null
                }
            ]
        },
        {
            "parameter": "ETP-fw",
            "values": [
                {
                    "value": "1,64E+03",
                    "module": "A1",
                    "scenario": null
                },
                {
                    "value": "2,87E+01",
                    "module": "A2",
                    "scenario": null
                },
                {
                    "value": "1,22E+02",
                    "module": "A3",
                    "scenario": null
                },
                {
                    "value": "1,36E-02",
                    "module": "C1",
                    "scenario": null
                },
                {
                    "value": "1,33E+00",
                    "module": "C2",
                    "scenario": null
                },
                {
                    "value": "5,07E+00",
                    "module": "C3",
                    "scenario": null
                },
                {
                    "value": "2,93E+00",
                    "module": "C4",
                    "scenario": null
                },
                {
                    "value": "-1,80E+02",
                    "module": "D",
                    "scenario": null
                },
                {
                    "value": "1,79E+03",
                    "module": "A1A3",
                    "scenario": null
                }
            ]
        },
        {
            "parameter": "HTP-c",
            "values": [
                {
                    "value": "1,51E-06",
                    "module": "A1",
                    "scenario": null
                },
                {
                    "value": "5,79E-10",
                    "module": "A2",
                    "scenario": null
                },
                {
                    "value": "6,14E-09",
                    "module": "A3",
                    "scenario": null
                },
                {
                    "value": "3,86E-13",
                    "module": "C1",
                    "scenario": null
                },
                {
                    "value": "2,68E-11",
                    "module": "C2",
                    "scenario": null
                },
                {
                    "value": "2,92E-10",
                    "module": "C3",
                    "scenario": null
                },
                {
                    "value": "2,76E-10",
                    "module": "C4",
                    "scenario": null
                },
                {
                    "value": "-2,75E-08",
                    "module": "D",
                    "scenario": null
                },
                {
                    "value": "1,52E-06",
                    "module": "A1A3",
                    "scenario": null
                }
            ]
        },
        {
            "parameter": "HTP-nc",
            "values": [
                {
                    "value": "2,22E-06",
                    "module": "A1",
                    "scenario": null
                },
                {
                    "value": "3,41E-08",
                    "module": "A2",
                    "scenario": null
                },
                {
                    "value": "5,52E-07",
                    "module": "A3",
                    "scenario": null
                },
                {
                    "value": "1,45E-11",
                    "module": "C1",
                    "scenario": null
                },
                {
                    "value": "1,57E-09",
                    "module": "C2",
                    "scenario": null
                },
                {
                    "value": "2,29E-08",
                    "module": "C3",
                    "scenario": null
                },
                {
                    "value": "3,00E-08",
                    "module": "C4",
                    "scenario": null
                },
                {
                    "value": "-2,92E-07",
                    "module": "D",
                    "scenario": null
                },
                {
                    "value": "2,81E-06",
                    "module": "A1A3",
                    "scenario": null
                }
            ]
        },
        {
            "parameter": "SQP",
            "values": [
                {
                    "value": "1,51E+03",
                    "module": "A1",
                    "scenario": null
                },
                {
                    "value": "1,36E+01",
                    "module": "A2",
                    "scenario": null
                },
                {
                    "value": "8,34E+02",
                    "module": "A3",
                    "scenario": null
                },
                {
                    "value": "1,02E-02",
                    "module": "C1",
                    "scenario": null
                },
                {
                    "value": "6,30E-01",
                    "module": "C2",
                    "scenario": null
                },
                {
                    "value": "2,81E+00",
                    "module": "C3",
                    "scenario": null
                },
                {
                    "value": "8,13E-01",
                    "module": "C4",
                    "scenario": null
                },
                {
                    "value": "-3,33E+01",
                    "module": "D",
                    "scenario": null
                },
                {
                    "value": "2,36E+03",
                    "module": "A1A3",
                    "scenario": null
                }
            ]
        }
    ],
    "resource_use": [
        {
            "parameter": "PERE",
            "values": [
                {
                    "value": "2,05E+02",
                    "module": "A1",
                    "scenario": null
                },
                {
                    "value": "2,22E+00",
                    "module": "A2",
                    "scenario": null
                },
                {
                    "value": "1,04E+02",
                    "module": "A3",
                    "scenario": null
                },
                {
                    "value": "1,49E-02",
                    "module": "C1",
                    "scenario": null
                },
                {
                    "value": "1,02E-01",
                    "module": "C2",
                    "scenario": null
                },
                {
                    "value": "1,15E+02",
                    "module": "C3",
                    "scenario": null
                },
                {
                    "value": "4,64E-01",
                    "module": "C4",
                    "scenario": null
                },
                {
                    "value": "-9,34E+01",
                    "module": "D",
                    "scenario": null
                },
                {
                    "value": "3,11E+02",
                    "module": "A1A3",
                    "scenario": null
                }
            ]
        },
        {
            "parameter": "PERM",
            "values": [
                {
                    "value": "1,22E+02",
                    "module": "A1",
                    "scenario": null
                },
                {
                    "value": "0,00E+00",
                    "module": "A2",
                    "scenario": null
                },
                {
                    "value": "6,21E+01",
                    "module": "A3",
                    "scenario": null
                },
                {
                    "value": "0,00E+00",
                    "module": "C1",
                    "scenario": null
                },
                {
                    "value": "0,00E+00",
                    "module": "C2",
                    "scenario": null
                },
                {
                    "value": "-1,14E+02",
                    "module": "C3",
                    "scenario": null
                },
                {
                    "value": "0,00E+00",
                    "module": "C4",
                    "scenario": null
                },
                {
                    "value": "0,00E+00",
                    "module": "D",
                    "scenario": null
                },
                {
                    "value": "1,84E+02",
                    "module": "A1A3",
                    "scenario": null
                }
            ]
        },
        {
            "parameter": "PERT",
            "values": [
                {
                    "value": "3,27E+02",
                    "module": "A1",
                    "scenario": null
                },
                {
                    "value": "2,22E+00",
                    "module": "A2",
                    "scenario": null
                },
                {
                    "value": "1,66E+02",
                    "module": "A3",
                    "scenario": null
                },
                {
                    "value": "1,49E-02",
                    "module": "C1",
                    "scenario": null
                },
                {
                    "value": "1,02E-01",
                    "module": "C2",
                    "scenario": null
                },
                {
                    "value": "1,66E+00",
                    "module": "C3",
                    "scenario": null
                },
                {
                    "value": "4,64E-01",
                    "module": "C4",
                    "scenario": null
                },
                {
                    "value": "-9,34E+01",
                    "module": "D",
                    "scenario": null
                },
                {
                    "value": "4,95E+02",
                    "module": "A1A3",
                    "scenario": null
                }
            ]
        },
        {
            "parameter": "PENRE",
            "values": [
                {
                    "value": "1,67E+03",
                    "module": "A1",
                    "scenario": null
                },
                {
                    "value": "3,98E+01",
                    "module": "A2",
                    "scenario": null
                },
                {
                    "value": "1,89E+02",
                    "module": "A3",
                    "scenario": null
                },
                {
                    "value": "3,24E-02",
                    "module": "C1",
                    "scenario": null
                },
                {
                    "value": "1,84E+00",
                    "module": "C2",
                    "scenario": null
                },
                {
                    "value": "1,48E+02",
                    "module": "C3",
                    "scenario": null
                },
                {
                    "value": "4,16E+00",
                    "module": "C4",
                    "scenario": null
                },
                {
                    "value": "-4,75E+02",
                    "module": "D",
                    "scenario": null
                },
                {
                    "value": "1,90E+03",
                    "module": "A1A3",
                    "scenario": null
                }
            ]
        },
        {
            "parameter": "PENRM",
            "values": [
                {
                    "value": "1,95E+02",
                    "module": "A1",
                    "scenario": null
                },
                {
                    "value": "0,00E+00",
                    "module": "A2",
                    "scenario": null
                },
                {
                    "value": "1,44E+01",
                    "module": "A3",
                    "scenario": null
                },
                {
                    "value": "0,00E+00",
                    "module": "C1",
                    "scenario": null
                },
                {
                    "value": "0,00E+00",
                    "module": "C2",
                    "scenario": null
                },
                {
                    "value": "-1,40E+02",
                    "module": "C3",
                    "scenario": null
                },
                {
                    "value": "0,00E+00",
                    "module": "C4",
                    "scenario": null
                },
                {
                    "value": "0,00E+00",
                    "module": "D",
                    "scenario": null
                },
                {
                    "value": "2,09E+02",
                    "module": "A1A3",
                    "scenario": null
                }
            ]
        },
        {
            "parameter": "PENRT",
            "values": [
                {
                    "value": "1,86E+03",
                    "module": "A1",
                    "scenario": null
                },
                {
                    "value": "3,98E+01",
                    "module": "A2",
                    "scenario": null
                },
                {
                    "value": "2,03E+02",
                    "module": "A3",
                    "scenario": null
                },
                {
                    "value": "3,24E-02",
                    "module": "C1",
                    "scenario": null
                },
                {
                    "value": "1,84E+00",
                    "module": "C2",
                    "scenario": null
                },
                {
                    "value": "8,53E+00",
                    "module": "C3",
                    "scenario": null
                },
                {
                    "value": "4,16E+00",
                    "module": "C4",
                    "scenario": null
                },
                {
                    "value": "-4,75E+02",
                    "module": "D",
                    "scenario": null
                },
                {
                    "value": "2,10E+03",
                    "module": "A1A3",
                    "scenario": null
                }
            ]
        },
        {
            "parameter": "SM",
            "values": [
                {
                    "value": "6,61E+00",
                    "module": "A1",
                    "scenario": null
                },
                {
                    "value": "0,00E+00",
                    "module": "A2",
                    "scenario": null
                },
                {
                    "value": "1,37E-03",
                    "module": "A3",
                    "scenario": null
                },
                {
                    "value": "0,00E+00",
                    "module": "C1",
                    "scenario": null
                },
                {
                    "value": "0,00E+00",
                    "module": "C2",
                    "scenario": null
                },
                {
                    "value": "0,00E+00",
                    "module": "C3",
                    "scenario": null
                },
                {
                    "value": "0,00E+00",
                    "module": "C4",
                    "scenario": null
                },
                {
                    "value": "0,00E+00",
                    "module": "D",
                    "scenario": null
                },
                {
                    "value": "6,61E+00",
                    "module": "A1A3",
                    "scenario": null
                }
            ]
        },
        {
            "parameter": "RSF",
            "values": [
                {
                    "value": "0,00E+00",
                    "module": "A1",
                    "scenario": null
                },
                {
                    "value": "0,00E+00",
                    "module": "A2",
                    "scenario": null
                },
                {
                    "value": "0,00E+00",
                    "module": "A3",
                    "scenario": null
                },
                {
                    "value": "0,00E+00",
                    "module": "C1",
                    "scenario": null
                },
                {
                    "value": "0,00E+00",
                    "module": "C2",
                    "scenario": null
                },
                {
                    "value": "0,00E+00",
                    "module": "C3",
                    "scenario": null
                },
                {
                    "value": "0,00E+00",
                    "module": "C4",
                    "scenario": null
                },
                {
                    "value": "0,00E+00",
                    "module": "D",
                    "scenario": null
                },
                {
                    "value": "0,00E+00",
                    "module": "A1A3",
                    "scenario": null
                }
            ]
        },
        {
            "parameter": "NRSF",
            "values": [
                {
                    "value": "0,00E+00",
                    "module": "A1",
                    "scenario": null
                },
                {
                    "value": "0,00E+00",
                    "module": "A2",
                    "scenario": null
                },
                {
                    "value": "0,00E+00",
                    "module": "A3",
                    "scenario": null
                },
                {
                    "value": "0,00E+00",
                    "module": "C1",
                    "scenario": null
                },
                {
                    "value": "0,00E+00",
                    "module": "C2",
                    "scenario": null
                },
                {
                    "value": "0,00E+00",
                    "module": "C3",
                    "scenario": null
                },
                {
                    "value": "0,00E+00",
                    "module": "C4",
                    "scenario": null
                },
                {
                    "value": "0,00E+00",
                    "module": "D",
                    "scenario": null
                },
                {
                    "value": "0,00E+00",
                    "module": "A1A3",
                    "scenario": null
                }
            ]
        },
        {
            "parameter": "FW",
            "values": [
                {
                    "value": "5,47E-01",
                    "module": "A1",
                    "scenario": null
                },
                {
                    "value": "2,54E-03",
                    "module": "A2",
                    "scenario": null
                },
                {
                    "value": "7,95E-02",
                    "module": "A3",
                    "scenario": null
                },
                {
                    "value": "1,45E-05",
                    "module": "C1",
                    "scenario": null
                },
                {
                    "value": "1,17E-04",
                    "module": "C2",
                    "scenario": null
                },
                {
                    "value": "6,64E-02",
                    "module": "C3",
                    "scenario": null
                },
                {
                    "value": "8,02E-04",
                    "module": "C4",
                    "scenario": null
                },
                {
                    "value": "-2,02E-01",
                    "module": "D",
                    "scenario": null
                },
                {
                    "value": "6,29E-01",
                    "module": "A1A3",
                    "scenario": null
                }
            ]
        }
    ],
    "end_of_life_waste": [
        {
            "parameter": "HWD",
            "values": [
                {
                    "value": "3,94E-03",
                    "module": "A1",
                    "scenario": null
                },
                {
                    "value": "2,00E-09",
                    "module": "A2",
                    "scenario": null
                },
                {
                    "value": "2,73E-04",
                    "module": "A3",
                    "scenario": null
                },
                {
                    "value": "8,56E-12",
                    "module": "C1",
                    "scenario": null
                },
                {
                    "value": "9,26E-11",
                    "module": "C2",
                    "scenario": null
                },
                {
                    "value": "1,45E-09",
                    "module": "C3",
                    "scenario": null
                },
                {
                    "value": "4,69E-10",
                    "module": "C4",
                    "scenario": null
                },
                {
                    "value": "-5,66E-08",
                    "module": "D",
                    "scenario": null
                },
                {
                    "value": "4,21E-03",
                    "module": "A1A3",
                    "scenario": null
                }
            ]
        },
        {
            "parameter": "NHWD",
            "values": [
                {
                    "value": "5,63E+00",
                    "module": "A1",
                    "scenario": null
                },
                {
                    "value": "5,91E-03",
                    "module": "A2",
                    "scenario": null
                },
                {
                    "value": "5,03E-01",
                    "module": "A3",
                    "scenario": null
                },
                {
                    "value": "2,30E-05",
                    "module": "C1",
                    "scenario": null
                },
                {
                    "value": "2,73E-04",
                    "module": "C2",
                    "scenario": null
                },
                {
                    "value": "1,63E+01",
                    "module": "C3",
                    "scenario": null
                },
                {
                    "value": "1,45E+01",
                    "module": "C4",
                    "scenario": null
                },
                {
                    "value": "-3,24E+00",
                    "module": "D",
                    "scenario": null
                },
                {
                    "value": "6,14E+00",
                    "module": "A1A3",
                    "scenario": null
                }
            ]
        },
        {
            "parameter": "RWD",
            "values": [
                {
                    "value": "3,62E-02",
                    "module": "A1",
                    "scenario": null
                },
                {
                    "value": "4,81E-05",
                    "module": "A2",
                    "scenario": null
                },
                {
                    "value": "1,61E-02",
                    "module": "A3",
                    "scenario": null
                },
                {
                    "value": "4,82E-06",
                    "module": "C1",
                    "scenario": null
                },
                {
                    "value": "2,22E-06",
                    "module": "C2",
                    "scenario": null
                },
                {
                    "value": "3,50E-04",
                    "module": "C3",
                    "scenario": null
                },
                {
                    "value": "3,91E-05",
                    "module": "C4",
                    "scenario": null
                },
                {
                    "value": "-2,14E-02",
                    "module": "D",
                    "scenario": null
                },
                {
                    "value": "5,23E-02",
                    "module": "A1A3",
                    "scenario": null
                }
            ]
        }
    ],
    "end_of_life_flow": [
        {
            "parameter": "CRU",
            "values": [
                {
                    "value": "0,00E+00",
                    "module": "A1",
                    "scenario": null
                },
                {
                    "value": "0,00E+00",
                    "module": "A2",
                    "scenario": null
                },
                {
                    "value": "0,00E+00",
                    "module": "A3",
                    "scenario": null
                },
                {
                    "value": "0,00E+00",
                    "module": "C1",
                    "scenario": null
                },
                {
                    "value": "0,00E+00",
                    "module": "C2",
                    "scenario": null
                },
                {
                    "value": "0,00E+00",
                    "module": "C3",
                    "scenario": null
                },
                {
                    "value": "0,00E+00",
                    "module": "C4",
                    "scenario": null
                },
                {
                    "value": "0,00E+00",
                    "module": "D",
                    "scenario": null
                },
                {
                    "value": "0,00E+00",
                    "module": "A1A3",
                    "scenario": null
                }
            ]
        },
        {
            "parameter": "MFR",
            "values": [
                {
                    "value": "2,94E-02",
                    "module": "A1",
                    "scenario": null
                },
                {
                    "value": "0,00E+00",
                    "module": "A2",
                    "scenario": null
                },
                {
                    "value": "2,00E+00",
                    "module": "A3",
                    "scenario": null
                },
                {
                    "value": "0,00E+00",
                    "module": "C1",
                    "scenario": null
                },
                {
                    "value": "0,00E+00",
                    "module": "C2",
                    "scenario": null
                },
                {
                    "value": "1,60E+01",
                    "module": "C3",
                    "scenario": null
                },
                {
                    "value": "0,00E+00",
                    "module": "C4",
                    "scenario": null
                },
                {
                    "value": "0,00E+00",
                    "module": "D",
                    "scenario": null
                },
                {
                    "value": "2,03E+00",
                    "module": "A1A3",
                    "scenario": null
                }
            ]
        },
        {
            "parameter": "MER",
            "values": [
                {
                    "value": "0,00E+00",
                    "module": "A1",
                    "scenario": null
                },
                {
                    "value": "0,00E+00",
                    "module": "A2",
                    "scenario": null
                },
                {
                    "value": "0,00E+00",
                    "module": "A3",
                    "scenario": null
                },
                {
                    "value": "0,00E+00",
                    "module": "C1",
                    "scenario": null
                },
                {
                    "value": "0,00E+00",
                    "module": "C2",
                    "scenario": null
                },
                {
                    "value": "1,27E+01",
                    "module": "C3",
                    "scenario": null
                },
                {
                    "value": "0,00E+00",
                    "module": "C4",
                    "scenario": null
                },
                {
                    "value": "0,00E+00",
                    "module": "D",
                    "scenario": null
                },
                {
                    "value": "0,00E+00",
                    "module": "A1A3",
                    "scenario": null
                }
            ]
        },
        {
            "parameter": "EEE",
            "values": [
                {
                    "value": "4,23E-02",
                    "module": "A1",
                    "scenario": null
                },
                {
                    "value": "0,00E+00",
                    "module": "A2",
                    "scenario": null
                },
                {
                    "value": "0,00E+00",
                    "module": "A3",
                    "scenario": null
                },
                {
                    "value": "0,00E+00",
                    "module": "C1",
                    "scenario": null
                },
                {
                    "value": "0,00E+00",
                    "module": "C2",
                    "scenario": null
                },
                {
                    "value": "0,00E+00",
                    "module": "C3",
                    "scenario": null
                },
                {
                    "value": "0,00E+00",
                    "module": "C4",
                    "scenario": null
                },
                {
                    "value": "4,99E+01",
                    "module": "D",
                    "scenario": null
                },
                {
                    "value": "4,23E-02",
                    "module": "A1A3",
                    "scenario": null
                }
            ]
        },
        {
            "parameter": "EET",
            "values": [
                {
                    "value": "6,17E-02",
                    "module": "A1",
                    "scenario": null
                },
                {
                    "value": "0,00E+00",
                    "module": "A2",
                    "scenario": null
                },
                {
                    "value": "0,00E+00",
                    "module": "A3",
                    "scenario": null
                },
                {
                    "value": "0,00E+00",
                    "module": "C1",
                    "scenario": null
                },
                {
                    "value": "0,00E+00",
                    "module": "C2",
                    "scenario": null
                },
                {
                    "value": "0,00E+00",
                    "module": "C3",
                    "scenario": null
                },
                {
                    "value": "0,00E+00",
                    "module": "C4",
                    "scenario": null
                },
                {
                    "value": "9,07E+01",
                    "module": "D",
                    "scenario": null
                },
                {
                    "value": "6,17E-02",
                    "module": "A1A3",
                    "scenario": null
                }
            ]
        }
    ]
}