{
    "product_name": "Bachl ReXPS - Extruded Polystyrene (XPS) foam board",
    "epd_id": "EPD-BAC-20220231-CBA2-DE",
    "compliance": [
        "DIN EN 15804+A2",
        "ISO 14025"
    ],
    "producer_name": "Karl Bachl Kunststoffverarbeitung GmbH & Co. KG",
    "environmental_impact": [
        {
            "parameter": "GWP-total",
            "values": [
                {
                    "value": "5,42E+01",
                    "module": "A1-A3",
                    "scenario": null
                },
                {
                    "value": "5,06E-01",
                    "module": "A4",
                    "scenario": null
                },
                {
                    "value": "2,09E+00",
                    "module": "A5",
                    "scenario": null
                },
                {
                    "value": "0,00E+00",
                    "module": "C1",
                    "scenario": null
                },
                {
                    "value": "4,94E-01",
                    "module": "C2",
                    "scenario": null
                },
                {
                    "value": "1,10E+02",
                    "module": "C3",
                    "scenario": "S1"
                },
                {
                    "value": "4,72E+00",
                    "module": "C3",
                    "scenario": "S2"
                },
                {
                    "value": "2,29E+00",
                    "module": "C4",
                    "scenario": null
                },
                {
                    "value": "-9,89E-01",
                    "module": "D",
                    "scenario": "S1"
                },
                {
                    "value": "-9,89E-01",
                    "module": "D",
                    "scenario": "S2"
                },
                {
                    "value": "-9,89E-01",
                    "module": "D",
                    "scenario": "S3"
                }
            ]
        },
        {
            "parameter": "GWP-fossil",
            "values": [
                {
                    "value": "5,36E+01",
                    "module": "A1-A3",
                    "scenario": null
                },
                {
                    "value": "5,03E-01",
                    "module": "A4",
                    "scenario": null
                },
                {
                    "value": "2,09E+00",
                    "module": "A5",
                    "scenario": null
                },
                {
                    "value": "0,00E+00",
                    "module": "C1",
                    "scenario": null
                },
                {
                    "value": "4,92E-01",
                    "module": "C2",
                    "scenario": null
                },
                {
                    "value": "1,10E+02",
                    "module": "C3",
                    "scenario": "S1"
                },
                {
                    "value": "4,68E+00",
                    "module": "C3",
                    "scenario": "S2"
                },
                {
                    "value": "2,32E+00",
                    "module": "C4",
                    "scenario": null
                },
                {
                    "value": "-9,84E-01",
                    "module": "D",
                    "scenario": "S1"
                },
                {
                    "value": "-9,84E-01",
                    "module": "D",
                    "scenario": "S2"
                },
                {
                    "value": "-9,84E-01",
                    "module": "D",
                    "scenario": "S3"
                }
            ]
        },
        {
            "parameter": "GWP-biogenic",
            "values": [
                {
                    "value": "6,30E-01",
                    "module": "A1-A3",
                    "scenario": null
                },
                {
                    "value": "1,53E-04",
                    "module": "A4",
                    "scenario": null
                },
                {
                    "value": "6,70E-05",
                    "module": "A5",
                    "scenario": null
                },
                {
                    "value": "0,00E+00",
                    "module": "C1",
                    "scenario": null
                },
                {
                    "value": "1,50E-04",
                    "module": "C2",
                    "scenario": null
                },
                {
                    "value": "3,27E-03",
                    "module": "C3",
                    "scenario": "S1"
                },
                {
                    "value": "4,21E-02",
                    "module": "C3",
                    "scenario": "S2"
                },
                {
                    "value": "-2,47E-02",
                    "module": "C4",
                    "scenario": null
                },
                {
                    "value": "-5,05E-03",
                    "module": "D",
                    "scenario": "S1"
                },
                {
                    "value": "-5,05E-03",
                    "module": "D",
                    "scenario": "S2"
                },
                {
                    "value": "-5,05E-03",
                    "module": "D",
                    "scenario": "S3"
                }
            ]
        },
        {
            "parameter": "GWP-luluc",
            "values": [
                {
                    "value": "2,64E-02",
                    "module": "A1-A3",
                    "scenario": null
                },
                {
                    "value": "2,79E-03",
                    "module": "A4",
                    "scenario": null
                },
                {
                    "value": "2,20E-06",
                    "module": "A5",
                    "scenario": null
                },
                {
                    "value": "0,00E+00",
                    "module": "C1",
                    "scenario": null
                },
                {
                    "value": "2,73E-03",
                    "module": "C2",
                    "scenario": null
                },
                {
                    "value": "1,28E-04",
                    "module": "C3",
                    "scenario": "S1"
                },
                {
                    "value": "9,90E-04",
                    "module": "C3",
                    "scenario": "S2"
                },
                {
                    "value": "1,13E-03",
                    "module": "C4",
                    "scenario": null
                },
                {
                    "value": "-1,09E-04",
                    "module": "D",
                    "scenario": "S1"
                },
                {
                    "value": "-1,09E-04",
                    "module": "D",
                    "scenario": "S2"
                },
                {
                    "value": "-1,09E-04",
                    "module": "D",
                    "scenario": "S3"
                }
            ]
        },
        {
            "parameter": "ODP",
            "values": [
                {
                    "value": "1,72E-10",
                    "module": "A1-A3",
                    "scenario": null
                },
                {
                    "value": "3,00E-14",
                    "module": "A4",
                    "scenario": null
                },
                {
                    "value": "8,94E-14",
                    "module": "A5",
                    "scenario": null
                },
                {
                    "value": "0,00E+00",
                    "module": "C1",
                    "scenario": null
                },
                {
                    "value": "2,93E-14",
                    "module": "C2",
                    "scenario": null
                },
                {
                    "value": "4,58E-12",
                    "module": "C3",
                    "scenario": "S1"
                },
                {
                    "value": "6,85E-11",
                    "module": "C3",
                    "scenario": "S2"
                },
                {
                    "value": "3,11E-12",
                    "module": "C4",
                    "scenario": null
                },
                {
                    "value": "-6,69E-12",
                    "module": "D",
                    "scenario": "S1"
                },
                {
                    "value": "-6,69E-12",
                    "module": "D",
                    "scenario": "S2"
                },
                {
                    "value": "-6,69E-12",
                    "module": "D",
                    "scenario": "S3"
                }
            ]
        },
        {
            "parameter": "AP",
            "values": [
                {
                    "value": "9,27E-02",
                    "module": "A1-A3",
                    "scenario": null
                },
                {
                    "value": "4,77E-04",
                    "module": "A4",
                    "scenario": null
                },
                {
                    "value": "2,07E-04",
                    "module": "A5",
                    "scenario": null
                },
                {
                    "value": "0,00E+00",
                    "module": "C1",
                    "scenario": null
                },
                {
                    "value": "4,66E-04",
                    "module": "C2",
                    "scenario": null
                },
                {
                    "value": "9,64E-03",
                    "module": "C3",
                    "scenario": "S1"
                },
                {
                    "value": "1,03E-02",
                    "module": "C3",
                    "scenario": "S2"
                },
                {
                    "value": "6,87E-03",
                    "module": "C4",
                    "scenario": null
                },
                {
                    "value": "-1,30E-03",
                    "module": "D",
                    "scenario": "S1"
                },
                {
                    "value": "-1,30E-03",
                    "module": "D",
                    "scenario": "S2"
                },
                {
                    "value": "-1,30E-03",
                    "module": "D",
                    "scenario": "S3"
                }
            ]
        },
        {
            "parameter": "POCP",
            "values": [
                {
                    "value": "4,45E-01",
                    "module": "A1-A3",
                    "scenario": null
                },
                {
                    "value": "4,15E-04",
                    "module": "A4",
                    "scenario": null
                },
                {
                    "value": "1,29E-04",
                    "module": "A5",
                    "scenario": null
                },
                {
                    "value": "0,00E+00",
                    "module": "C1",
                    "scenario": null
                },
                {
                    "value": "4,06E-04",
                    "module": "C2",
                    "scenario": null
                },
                {
                    "value": "6,23E-03",
                    "module": "C3",
                    "scenario": "S1"
                },
                {
                    "value": "6,23E-03",
                    "module": "C3",
                    "scenario": "S2"
                },
                {
                    "value": "4,89E-03",
                    "module": "C4",
                    "scenario": null
                },
                {
                    "value": "-9,84E-04",
                    "module": "D",
                    "scenario": "S1"
                },
                {
                    "value": "-9,84E-04",
                    "module": "D",
                    "scenario": "S2"
                },
                {
                    "value": "-9,84E-04",
                    "module": "D",
                    "scenario": "S3"
                }
            ]
        },
        {
            "parameter": "ADPE",
            "values": [
                {
                    "value": "4,93E-06",
                    "module": "A1-A3",
                    "scenario": null
                },
                {
                    "value": "4,19E-08",
                    "module": "A4",
                    "scenario": null
                },
                {
                    "value": "2,16E-09",
                    "module": "A5",
                    "scenario": null
                },
                {
                    "value": "0,00E+00",
                    "module": "C1",
                    "scenario": null
                },
                {
                    "value": "4,09E-08",
                    "module": "C2",
                    "scenario": null
                },
                {
                    "value": "1,11E-07",
                    "module": "C3",
                    "scenario": "S1"
                },
                {
                    "value": "1,28E-06",
                    "module": "C3",
                    "scenario": "S2"
                },
                {
                    "value": "1,61E-07",
                    "module": "C4",
                    "scenario": null
                },
                {
                    "value": "-1,49E-07",
                    "module": "D",
                    "scenario": "S1"
                },
                {
                    "value": "-1,49E-07",
                    "module": "D",
                    "scenario": "S2"
                },
                {
                    "value": "-1,49E-07",
                    "module": "D",
                    "scenario": "S3"
                }
            ]
        },
        {
            "parameter": "ADPF",
            "values": [
                {
                    "value": "7,86E+02",
                    "module": "A1-A3",
                    "scenario": null
                },
                {
                    "value": "6,69E+00",
                    "module": "A4",
                    "scenario": null
                },
                {
                    "value": "2,43E-01",
                    "module": "A5",
                    "scenario": null
                },
                {
                    "value": "0,00E+00",
                    "module": "C1",
                    "scenario": null
                },
                {
                    "value": "6,54E+00",
                    "module": "C2",
                    "scenario": null
                },
                {
                    "value": "1,21E+01",
                    "module": "C3",
                    "scenario": "S1"
                },
                {
                    "value": "8,49E+01",
                    "module": "C3",
                    "scenario": "S2"
                },
                {
                    "value": "3,29E+01",
                    "module": "C4",
                    "scenario": null
                },
                {
                    "value": "-1,67E+01",
                    "module": "D",
                    "scenario": "S1"
                },
                {
                    "value": "-1,67E+01",
                    "module": "D",
                    "scenario": "S2"
                },
                {
                    "value": "-1,67E+01",
                    "module": "D",
                    "scenario": "S3"
                }
            ]
        },
        {
            "parameter": "WDP",
            "values": [
                {
                    "value": "1,89E+00",
                    "module": "A1-A3",
                    "scenario": null
                },
                {
                    "value": "4,49E-03",
                    "module": "A4",
                    "scenario": null
                },
                {
                    "value": "1,92E-01",
                    "module": "A5",
                    "scenario": null
                },
                {
                    "value": "0,00E+00",
                    "module": "C1",
                    "scenario": null
                },
                {
                    "value": "4,39E-03",
                    "module": "C2",
                    "scenario": null
                },
                {
                    "value": "8,94E+00",
                    "module": "C3",
                    "scenario": "S1"
                },
                {
                    "value": "1,07E+00",
                    "module": "C3",
                    "scenario": "S2"
                },
                {
                    "value": "-2,28E-02",
                    "module": "C4",
                    "scenario": null
                },
                {
                    "value": "-1,05E-01",
                    "module": "D",
                    "scenario": "S1"
                },
                {
                    "value": "-1,05E-01",
                    "module": "D",
                    "scenario": "S2"
                },
                {
                    "value": "-1,05E-01",
                    "module": "D",
                    "scenario": "S3"
                }
            ]
        },
        {
            "parameter": "EP-freshwater",
            "values": [
                {
                    "value": "1,05E-04",
                    "module": "A1-A3",
                    "scenario": null
                },
                {
                    "value": "1,50E-06",
                    "module": "A4",
                    "scenario": null
                },
                {
                    "value": "2,08E-08",
                    "module": "A5",
                    "scenario": null
                },
                {
                    "value": "0,00E+00",
                    "module": "C1",
                    "scenario": null
                },
                {
                    "value": "1,46E-06",
                    "module": "C2",
                    "scenario": null
                },
                {
                    "value": "1,07E-06",
                    "module": "C3",
                    "scenario": "S1"
                },
                {
                    "value": "1,37E-05",
                    "module": "C3",
                    "scenario": "S2"
                },
                {
                    "value": "4,33E-04",
                    "module": "C4",
                    "scenario": null
                },
                {
                    "value": "-1,36E-06",
                    "module": "D",
                    "scenario": "S1"
                },
                {
                    "value": "-1,36E-06",
                    "module": "D",
                    "scenario": "S2"
                },
                {
                    "value": "-1,36E-06",
                    "module": "D",
                    "scenario": "S3"
                }
            ]
        },
        {
            "parameter": "EP-marine",
            "values": [
                {
                    "value": "3,37E-02",
                    "module": "A1-A3",
                    "scenario": null
                },
                {
                    "value": "1,49E-04",
                    "module": "A4",
                    "scenario": null
                },
                {
                    "value": "4,32E-05",
                    "module": "A5",
                    "scenario": null
                },
                {
                    "value": "0,00E+00",
                    "module": "C1",
                    "scenario": null
                },
                {
                    "value": "1,45E-04",
                    "module": "C2",
                    "scenario": null
                },
                {
                    "value": "2,11E-03",
                    "module": "C3",
                    "scenario": "S1"
                },
                {
                    "value": "2,31E-03",
                    "module": "C3",
                    "scenario": "S2"
                },
                {
                    "value": "1,52E-03",
                    "module": "C4",
                    "scenario": null
                },
                {
                    "value": "-3,52E-04",
                    "module": "D",
                    "scenario": "S1"
                },
                {
                    "value": "-3,52E-04",
                    "module": "D",
                    "scenario": "S2"
                },
                {
                    "value": "-3,52E-04",
                    "module": "D",
                    "scenario": "S3"
                }
            ]
        },
        {
            "parameter": "EP-terrestrial",
            "values": [
                {
                    "value": "3,76E-01",
                    "module": "A1-A3",
                    "scenario": null
                },
                {
                    "value": "1,78E-03",
                    "module": "A4",
                    "scenario": null
                },
                {
                    "value": "9,70E-04",
                    "module": "A5",
                    "scenario": null
                },
                {
                    "value": "0,00E+00",
                    "module": "C1",
                    "scenario": null
                },
                {
                    "value": "1,74E-03",
                    "module": "C2",
                    "scenario": null
                },
                {
                    "value": "4,52E-02",
                    "module": "C3",
                    "scenario": "S1"
                },
                {
                    "value": "2,42E-02",
                    "module": "C3",
                    "scenario": "S2"
                },
                {
                    "value": "1,67E-02",
                    "module": "C4",
                    "scenario": null
                },
                {
                    "value": "-3,77E-03",
                    "module": "D",
                    "scenario": "S1"
                },
                {
                    "value": "-3,77E-03",
                    "module": "D",
                    "scenario": "S2"
                },
                {
                    "value": "-3,77E-03",
                    "module": "D",
                    "scenario": "S3"
                }
            ]
        }
    ],
    "additional_environmental_impact": [
        {
            "parameter": "PM",
            "values": [
                {
                    "value": "1,55E-06",
                    "module": "A1-A3",
                    "scenario": null
                },
                {
                    "value": "2,88E-09",
                    "module": "A4",
                    "scenario": null
                },
                {
                    "value": "1,21E-09",
                    "module": "A5",
                    "scenario": null
                },
                {
                    "value": "0,00E+00",
                    "module": "C1",
                    "scenario": null
                },
                {
                    "value": "2,82E-09",
                    "module": "C2",
                    "scenario": null
                },
                {
                    "value": "5,61E-08",
                    "module": "C3",
                    "scenario": "S1"
                },
                {
                    "value": "8,52E-08",
                    "module": "C3",
                    "scenario": "S2"
                },
                {
                    "value": "6,60E-08",
                    "module": "C4",
                    "scenario": null
                },
                {
                    "value": "-1,08E-08",
                    "module": "D",
                    "scenario": "S1"
                },
                {
                    "value": "-1,08E-08",
                    "module": "D",
                    "scenario": "S2"
                },
                {
                    "value": "-1,08E-08",
                    "module": "D",
                    "scenario": "S3"
                }
            ]
        },
        {
            "parameter": "ETP-fw",
            "values": [
                {
                    "value": "4,01E+02",
                    "module": "A1-A3",
                    "scenario": null
                },
                {
                    "value": "4,65E+00",
                    "module": "A4",
                    "scenario": null
                },
                {
                    "value": "1,12E-01",
                    "module": "A5",
                    "scenario": null
                },
                {
                    "value": "0,00E+00",
                    "module": "C1",
                    "scenario": null
                },
                {
                    "value": "4,54E+00",
                    "module": "C2",
                    "scenario": null
                },
                {
                    "value": "5,96E+00",
                    "module": "C3",
                    "scenario": "S1"
                },
                {
                    "value": "3,72E+01",
                    "module": "C3",
                    "scenario": "S2"
                },
                {
                    "value": "3,22E+01",
                    "module": "C4",
                    "scenario": null
                },
                {
                    "value": "-3,69E+00",
                    "module": "D",
                    "scenario": "S1"
                },
                {
                    "value": "-3,69E+00",
                    "module": "D",
                    "scenario": "S2"
                },
                {
                    "value": "-3,69E+00",
                    "module": "D",
                    "scenario": "S3"
                }
            ]
        },
        {
            "parameter": "HTP-c",
            "values": [
                {
                    "value": "7,20E-09",
                    "module": "A1-A3",
                    "scenario": null
                },
                {
                    "value": "9,37E-11",
                    "module": "A4",
                    "scenario": null
                },
                {
                    "value": "1,33E-11",
                    "module": "A5",
                    "scenario": null
                },
                {
                    "value": "0,00E+00",
                    "module": "C1",
                    "scenario": null
                },
                {
                    "value": "9,15E-11",
                    "module": "C2",
                    "scenario": null
                },
                {
                    "value": "6,00E-10",
                    "module": "C3",
                    "scenario": "S1"
                },
                {
                    "value": "1,07E-09",
                    "module": "C3",
                    "scenario": "S2"
                },
                {
                    "value": "1,45E-09",
                    "module": "C4",
                    "scenario": null
                },
                {
                    "value": "-1,69E-10",
                    "module": "D",
                    "scenario": "S1"
                },
                {
                    "value": "-1,69E-10",
                    "module": "D",
                    "scenario": "S2"
                },
                {
                    "value": "-1,69E-10",
                    "module": "D",
                    "scenario": "S3"
                }
            ]
        },
        {
            "parameter": "HTP-nc",
            "values": [
                {
                    "value": "3,97E-07",
                    "module": "A1-A3",
                    "scenario": null
                },
                {
                    "value": "4,85E-09",
                    "module": "A4",
                    "scenario": null
                },
                {
                    "value": "4,14E-10",
                    "module": "A5",
                    "scenario": null
                },
                {
                    "value": "0,00E+00",
                    "module": "C1",
                    "scenario": null
                },
                {
                    "value": "4,74E-09",
                    "module": "C2",
                    "scenario": null
                },
                {
                    "value": "1,95E-08",
                    "module": "C3",
                    "scenario": "S1"
                },
                {
                    "value": "3,91E-08",
                    "module": "C3",
                    "scenario": "S2"
                },
                {
                    "value": "1,21E-07",
                    "module": "C4",
                    "scenario": null
                },
                {
                    "value": "-6,49E-09",
                    "module": "D",
                    "scenario": "S1"
                },
                {
                    "value": "-6,49E-09",
                    "module": "D",
                    "scenario": "S2"
                },
                {
                    "value": "-6,49E-09",
                    "module": "D",
                    "scenario": "S3"
                }
            ]
        },
        {
            "parameter": "SQP",
            "values": [
                {
                    "value": "6,01E+01",
                    "module": "A1-A3",
                    "scenario": null
                },
                {
                    "value": "2,30E+00",
                    "module": "A4",
                    "scenario": null
                },
                {
                    "value": "7,35E-02",
                    "module": "A5",
                    "scenario": null
                },
                {
                    "value": "0,00E+00",
                    "module": "C1",
                    "scenario": null
                },
                {
                    "value": "2,25E+00",
                    "module": "C2",
                    "scenario": null
                },
                {
                    "value": "3,69E+00",
                    "module": "C3",
                    "scenario": "S1"
                },
                {
                    "value": "3,06E+01",
                    "module": "C3",
                    "scenario": "S2"
                },
                {
                    "value": "2,37E+00",
                    "module": "C4",
                    "scenario": null
                },
                {
                    "value": "-3,00E+00",
                    "module": "D",
                    "scenario": "S1"
                },
                {
                    "value": "-3,00E+00",
                    "module": "D",
                    "scenario": "S2"
                },
                {
                    "value": "-3,00E+00",
                    "module": "D",
                    "scenario": "S3"
                }
            ]
        }
    ],
    "resource_use": [
        {
            "parameter": "PERE",
            "values": [
                {
                    "value": "6,94E+01",
                    "module": "A1-A3",
                    "scenario": null
                },
                {
                    "value": "3,81E-01",
                    "module": "A4",
                    "scenario": null
                },
                {
                    "value": "5,73E-02",
                    "module": "A5",
                    "scenario": null
                },
                {
                    "value": "0,00E+00",
                    "module": "C1",
                    "scenario": null
                },
                {
                    "value": "3,72E-01",
                    "module": "C2",
                    "scenario": null
                },
                {
                    "value": "2,91E+00",
                    "module": "C3",
                    "scenario": "S1"
                },
                {
                    "value": "4,71E+01",
                    "module": "C3",
                    "scenario": "S2"
                },
                {
                    "value": "2,70E+00",
                    "module": "C4",
                    "scenario": null
                },
                {
                    "value": "-4,62E+00",
                    "module": "D",
                    "scenario": "S1"
                },
                {
                    "value": "-4,62E+00",
                    "module": "D",
                    "scenario": "S2"
                },
                {
                    "value": "-4,62E+00",
                    "module": "D",
                    "scenario": "S3"
                }
            ]
        },
        {
            "parameter": "PERM",
            "values": [
                {
                    "value": "0,00E+00",
                    "module": "A1-A3",
                    "scenario": null
                },
                {
                    "value": "0,00E+00",
                    "module": "A4",
                    "scenario": null
                },
                {
                    "value": "0,00E+00",
                    "module": "A5",
                    "scenario": null
                },
                {
                    "value": "0,00E+00",
                    "module": "C1",
                    "scenario": null
                },
                {
                    "value": "0,00E+00",
                    "module": "C2",
                    "scenario": null
                },
                {
                    "value": "0,00E+00",
                    "module": "C3",
                    "scenario": "S1"
                },
                {
                    "value": "0,00E+00",
                    "module": "C3",
                    "scenario": "S2"
                },
                {
                    "value": "0,00E+00",
                    "module": "C4",
                    "scenario": null
                },
                {
                    "value": "0,00E+00",
                    "module": "D",
                    "scenario": "S1"
                },
                {
                    "value": "0,00E+00",
                    "module": "D",
                    "scenario": "S2"
                },
                {
                    "value": "0,00E+00",
                    "module": "D",
                    "scenario": "S3"
                }
            ]
        },
        {
            "parameter": "PERT",
            "values": [
                {
                    "value": "6,94E+01",
                    "module": "A1-A3",
                    "scenario": null
                },
                {
                    "value": "3,81E-01",
                    "module": "A4",
                    "scenario": null
                },
                {
                    "value": "5,73E-02",
                    "module": "A5",
                    "scenario": null
                },
                {
                    "value": "0,00E+00",
                    "module": "C1",
                    "scenario": null
                },
                {
                    "value": "3,72E-01",
                    "module": "C2",
                    "scenario": null
                },
                {
                    "value": "2,91E+00",
                    "module": "C3",
                    "scenario": "S1"
                },
                {
                    "value": "4,71E+01",
                    "module": "C3",
                    "scenario": "S2"
                },
                {
                    "value": "2,70E+00",
                    "module": "C4",
                    "scenario": null
                },
                {
                    "value": "-4,62E+00",
                    "module": "D",
                    "scenario": "S1"
                },
                {
                    "value": "-4,62E+00",
                    "module": "D",
                    "scenario": "S2"
                },
                {
                    "value": "-4,62E+00",
                    "module": "D",
                    "scenario": "S3"
                }
            ]
        },
        {
            "parameter": "PENRE",
            "values": [
                {
                    "value": "7,56E+02",
                    "module": "A1-A3",
                    "scenario": null
                },
                {
                    "value": "6,71E+00",
                    "module": "A4",
                    "scenario": null
                },
                {
                    "value": "3,09E+01",
                    "module": "A5",
                    "scenario": null
                },
                {
                    "value": "0,00E+00",
                    "module": "C1",
                    "scenario": null
                },
                {
                    "value": "6,56E+00",
                    "module": "C2",
                    "scenario": null
                },
                {
                    "value": "1,22E+01",
                    "module": "C3",
                    "scenario": "S1"
                },
                {
                    "value": "8,49E+01",
                    "module": "C3",
                    "scenario": "S2"
                },
                {
                    "value": "3,29E+01",
                    "module": "C4",
                    "scenario": null
                },
                {
                    "value": "-1,67E+01",
                    "module": "D",
                    "scenario": "S1"
                },
                {
                    "value": "-1,67E+01",
                    "module": "D",
                    "scenario": "S2"
                },
                {
                    "value": "-1,67E+01",
                    "module": "D",
                    "scenario": "S3"
                }
            ]
        },
        {
            "parameter": "PENRM",
            "values": [
                {
                    "value": "3,06E+01",
                    "module": "A1-A3",
                    "scenario": null
                },
                {
                    "value": "0,00E+00",
                    "module": "A4",
                    "scenario": null
                },
                {
                    "value": "-3,06E+01",
                    "module": "A5",
                    "scenario": null
                },
                {
                    "value": "0,00E+00",
                    "module": "C1",
                    "scenario": null
                },
                {
                    "value": "0,00E+00",
                    "module": "C2",
                    "scenario": null
                },
                {
                    "value": "0,00E+00",
                    "module": "C3",
                    "scenario": "S1"
                },
                {
                    "value": "0,00E+00",
                    "module": "C3",
                    "scenario": "S2"
                },
                {
                    "value": "0,00E+00",
                    "module": "C4",
                    "scenario": null
                },
                {
                    "value": "0,00E+00",
                    "module": "D",
                    "scenario": "S1"
                },
                {
                    "value": "0,00E+00",
                    "module": "D",
                    "scenario": "S2"
                },
                {
                    "value": "0,00E+00",
                    "module": "D",
                    "scenario": "S3"
                }
            ]
        },
        {
            "parameter": "PENRT",
            "values": [
                {
                    "value": "7,87E+02",
                    "module": "A1-A3",
                    "scenario": null
                },
                {
                    "value": "6,71E+00",
                    "module": "A4",
                    "scenario": null
                },
                {
                    "value": "2,43E-01",
                    "module": "A5",
                    "scenario": null
                },
                {
                    "value": "0,00E+00",
                    "module": "C1",
                    "scenario": null
                },
                {
                    "value": "6,56E+00",
                    "module": "C2",
                    "scenario": null
                },
                {
                    "value": "1,22E+01",
                    "module": "C3",
                    "scenario": "S1"
                },
                {
                    "value": "8,49E+01",
                    "module": "C3",
                    "scenario": "S2"
                },
                {
                    "value": "3,29E+01",
                    "module": "C4",
                    "scenario": null
                },
                {
                    "value": "-1,67E+01",
                    "module": "D",
                    "scenario": "S1"
                },
                {
                    "value": "-1,67E+01",
                    "module": "D",
                    "scenario": "S2"
                },
                {
                    "value": "-1,67E+01",
                    "module": "D",
                    "scenario": "S3"
                }
            ]
        },
        {
            "parameter": "SM",
            "values": [
                {
                    "value": "2,84E+01",
                    "module": "A1-A3",
                    "scenario": null
                },
                {
                    "value": "0,00E+00",
                    "module": "A4",
                    "scenario": null
                },
                {
                    "value": "0,00E+00",
                    "module": "A5",
                    "scenario": null
                },
                {
                    "value": "0,00E+00",
                    "module": "C1",
                    "scenario": null
                },
                {
                    "value": "0,00E+00",
                    "module": "C2",
                    "scenario": null
                },
                {
                    "value": "0,00E+00",
                    "module": "C3",
                    "scenario": "S1"
                },
                {
                    "value": "0,00E+00",
                    "module": "C3",
                    "scenario": "S2"
                },
                {
                    "value": "0,00E+00",
                    "module": "C4",
                    "scenario": null
                },
                {
                    "value": "0,00E+00",
                    "module": "D",
                    "scenario": "S1"
                },
                {
                    "value": "0,00E+00",
                    "module": "D",
                    "scenario": "S2"
                },
                {
                    "value": "0,00E+00",
                    "module": "D",
                    "scenario": "S3"
                }
            ]
        },
        {
            "parameter": "RSF",
            "values": [
                {
                    "value": "0,00E+00",
                    "module": "A1-A3",
                    "scenario": null
                },
                {
                    "value": "0,00E+00",
                    "module": "A4",
                    "scenario": null
                },
                {
                    "value": "0,00E+00",
                    "module": "A5",
                    "scenario": null
                },
                {
                    "value": "0,00E+00",
                    "module": "C1",
                    "scenario": null
                },
                {
                    "value": "0,00E+00",
                    "module": "C2",
                    "scenario": null
                },
                {
                    "value": "0,00E+00",
                    "module": "C3",
                    "scenario": "S1"
                },
                {
                    "value": "0,00E+00",
                    "module": "C3",
                    "scenario": "S2"
                },
                {
                    "value": "0,00E+00",
                    "module": "C4",
                    "scenario": null
                },
                {
                    "value": "0,00E+00",
                    "module": "D",
                    "scenario": "S1"
                },
                {
                    "value": "0,00E+00",
                    "module": "D",
                    "scenario": "S2"
                },
                {
                    "value": "0,00E+00",
                    "module": "D",
                    "scenario": "S3"
                }
            ]
        },
        {
            "parameter": "NRSF",
            "values": [
                {
                    "value": "0,00E+00",
                    "module": "A1-A3",
                    "scenario": null
                },
                {
                    "value": "0,00E+00",
                    "module": "A4",
                    "scenario": null
                },
                {
                    "value": "0,00E+00",
                    "module": "A5",
                    "scenario": null
                },
                {
                    "value": "0,00E+00",
                    "module": "C1",
                    "scenario": null
                },
                {
                    "value": "0,00E+00",
                    "module": "C2",
                    "scenario": null
                },
                {
                    "value": "0,00E+00",
                    "module": "C3",
                    "scenario": "S1"
                },
                {
                    "value": "0,00E+00",
                    "module": "C3",
                    "scenario": "S2"
                },
                {
                    "value": "0,00E+00",
                    "module": "C4",
                    "scenario": null
                },
                {
                    "value": "0,00E+00",
                    "module": "D",
                    "scenario": "S1"
                },
                {
                    "value": "0,00E+00",
                    "module": "D",
                    "scenario": "S2"
                },
                {
                    "value": "0,00E+00",
                    "module": "D",
                    "scenario": "S3"
                }
            ]
        },
        {
            "parameter": "FW",
            "values": [
                {
                    "value": "3,55E-01",
                    "module": "A1-A3",
                    "scenario": null
                },
                {
                    "value": "4,30E-04",
                    "module": "A4",
                    "scenario": null
                },
                {
                    "value": "4,51E-03",
                    "module": "A5",
                    "scenario": null
                },
                {
                    "value": "0,00E+00",
                    "module": "C1",
                    "scenario": null
                },
                {
                    "value": "4,21E-04",
                    "module": "C2",
                    "scenario": null
                },
                {
                    "value": "2,10E-01",
                    "module": "C3",
                    "scenario": "S1"
                },
                {
                    "value": "4,50E-02",
                    "module": "C3",
                    "scenario": "S2"
                },
                {
                    "value": "4,26E-04",
                    "module": "C4",
                    "scenario": null
                },
                {
                    "value": "-4,44E-03",
                    "module": "D",
                    "scenario": "S1"
                },
                {
                    "value": "-4,44E-03",
                    "module": "D",
                    "scenario": "S2"
                },
                {
                    "value": "-4,44E-03",
                    "module": "D",
                    "scenario": "S3"
                }
            ]
        }
    ],
    "end_of_life_waste": [
        {
            "parameter": "HWD",
            "values": [
                {
                    "value": "5,99E-08",
                    "module": "A1-A3",
                    "scenario": null
                },
                {
                    "value": "3,21E-11",
                    "module": "A4",
                    "scenario": null
                },
                {
                    "value": "2,29E-11",
                    "module": "A5",
                    "scenario": null
                },
                {
                    "value": "0,00E+00",
                    "module": "C1",
                    "scenario": null
                },
                {
                    "value": "3,14E-11",
                    "module": "C2",
                    "scenario": null
                },
                {
                    "value": "1,14E-09",
                    "module": "C3",
                    "scenario": "S1"
                },
                {
                    "value": "7,35E-09",
                    "module": "C3",
                    "scenario": "S2"
                },
                {
                    "value": "5,07E-09",
                    "module": "C4",
                    "scenario": null
                },
                {
                    "value": "-2,26E-09",
                    "module": "D",
                    "scenario": "S1"
                },
                {
                    "value": "-2,26E-09",
                    "module": "D",
                    "scenario": "S2"
                },
                {
                    "value": "-2,26E-09",
                    "module": "D",
                    "scenario": "S3"
                }
            ]
        },
        {
            "parameter": "NHWD",
            "values": [
                {
                    "value": "1,30E+00",
                    "module": "A1-A3",
                    "scenario": null
                },
                {
                    "value": "9,62E-04",
                    "module": "A4",
                    "scenario": null
                },
                {
                    "value": "8,27E-03",
                    "module": "A5",
                    "scenario": null
                },
                {
                    "value": "0,00E+00",
                    "module": "C1",
                    "scenario": null
                },
                {
                    "value": "9,40E-04",
                    "module": "C2",
                    "scenario": null
                },
                {
                    "value": "6,30E-01",
                    "module": "C3",
                    "scenario": "S1"
                },
                {
                    "value": "6,40E-02",
                    "module": "C3",
                    "scenario": "S2"
                },
                {
                    "value": "3,26E+01",
                    "module": "C4",
                    "scenario": null
                },
                {
                    "value": "-8,48E-03",
                    "module": "D",
                    "scenario": "S1"
                },
                {
                    "value": "-8,48E-03",
                    "module": "D",
                    "scenario": "S2"
                },
                {
                    "value": "-8,48E-03",
                    "module": "D",
                    "scenario": "S3"
                }
            ]
        },
        {
            "parameter": "RWD",
            "values": [
                {
                    "value": "4,13E-02",
                    "module": "A1-A3",
                    "scenario": null
                },
                {
                    "value": "8,26E-06",
                    "module": "A4",
                    "scenario": null
                },
                {
                    "value": "1,47E-05",
                    "module": "A5",
                    "scenario": null
                },
                {
                    "value": "0,00E+00",
                    "module": "C1",
                    "scenario": null
                },
                {
                    "value": "8,08E-06",
                    "module": "C2",
                    "scenario": null
                },
                {
                    "value": "7,33E-04",
                    "module": "C3",
                    "scenario": "S1"
                },
                {
                    "value": "1,36E-02",
                    "module": "C3",
                    "scenario": "S2"
                },
                {
                    "value": "4,04E-04",
                    "module": "C4",
                    "scenario": null
                },
                {
                    "value": "-1,33E-03",
                    "module": "D",
                    "scenario": "S1"
                },
                {
                    "value": "-1,33E-03",
                    "module": "D",
                    "scenario": "S2"
                },
                {
                    "value": "-1,33E-03",
                    "module": "D",
                    "scenario": "S3"
                }
            ]
        }
    ],
    "end_of_life_flow": [
        {
            "parameter": "CRU",
            "values": [
                {
                    "value": "0,00E+00",
                    "module": "A1-A3",
                    "scenario": null
                },
                {
                    "value": "0,00E+00",
                    "module": "A4",
                    "scenario": null
                },
                {
                    "value": "0,00E+00",
                    "module": "A5",
                    "scenario": null
                },
                {
                    "value": "0,00E+00",
                    "module": "C1",
                    "scenario": null
                },
                {
                    "value": "0,00E+00",
                    "module": "C2",
                    "scenario": null
                },
                {
                    "value": "0,00E+00",
                    "module": "C3",
                    "scenario": "S1"
                },
                {
                    "value": "0,00E+00",
                    "module": "C3",
                    "scenario": "S2"
                },
                {
                    "value": "0,00E+00",
                    "module": "C4",
                    "scenario": null
                },
                {
                    "value": "0,00E+00",
                    "module": "D",
                    "scenario": "S1"
                },
                {
                    "value": "0,00E+00",
                    "module": "D",
                    "scenario": "S2"
                },
                {
                    "value": "0,00E+00",
                    "module": "D",
                    "scenario": "S3"
                }
            ]
        },
        {
            "parameter": "MFR",
            "values": [
                {
                    "value": "0,00E+00",
                    "module": "A1-A3",
                    "scenario": null
                },
                {
                    "value": "0,00E+00",
                    "module": "A4",
                    "scenario": null
                },
                {
                    "value": "0,00E+00",
                    "module": "A5",
                    "scenario": null
                },
                {
                    "value": "0,00E+00",
                    "module": "C1",
                    "scenario": null
                },
                {
                    "value": "0,00E+00",
                    "module": "C2",
                    "scenario": null
                },
                {
                    "value": "0,00E+00",
                    "module": "C3",
                    "scenario": "S1"
                },
                {
                    "value": "3,27E+01",
                    "module": "C3",
                    "scenario": "S2"
                },
                {
                    "value": "0,00E+00",
                    "module": "C4",
                    "scenario": null
                },
                {
                    "value": "0,00E+00",
                    "module": "D",
                    "scenario": "S1"
                },
                {
                    "value": "0,00E+00",
                    "module": "D",
                    "scenario": "S2"
                },
                {
                    "value": "0,00E+00",
                    "module": "D",
                    "scenario": "S3"
                }
            ]
        },
        {
            "parameter": "MER",
            "values": [
                {
                    "value": "0,00E+00",
                    "module": "A1-A3",
                    "scenario": null
                },
                {
                    "value": "0,00E+00",
                    "module": "A4",
                    "scenario": null
                },
                {
                    "value": "0,00E+00",
                    "module": "A5",
                    "scenario": null
                },
                {
                    "value": "0,00E+00",
                    "module": "C1",
                    "scenario": null
                },
                {
                    "value": "0,00E+00",
                    "module": "C2",
                    "scenario": null
                },
                {
                    "value": "0,00E+00",
                    "module": "C3",
                    "scenario": "S1"
                },
                {
                    "value": "0,00E+00",
                    "module": "C3",
                    "scenario": "S2"
                },
                {
                    "value": "0,00E+00",
                    "module": "C4",
                    "scenario": null
                },
                {
                    "value": "0,00E+00",
                    "module": "D",
                    "scenario": "S1"
                },
                {
                    "value": "0,00E+00",
                    "module": "D",
                    "scenario": "S2"
                },
                {
                    "value": "0,00E+00",
                    "module": "D",
                    "scenario": "S3"
                }
            ]
        },
        {
            "parameter": "EEE",
            "values": [
                {
                    "value": "0,00E+00",
                    "module": "A1-A3",
                    "scenario": null
                },
                {
                    "value": "0,00E+00",
                    "module": "A4",
                    "scenario": null
                },
                {
                    "value": "4,45E+00",
                    "module": "A5",
                    "scenario": null
                },
                {
                    "value": "0,00E+00",
                    "module": "C1",
                    "scenario": null
                },
                {
                    "value": "0,00E+00",
                    "module": "C2",
                    "scenario": null
                },
                {
                    "value": "1,98E+02",
                    "module": "C3",
                    "scenario": "S1"
                },
                {
                    "value": "0,00E+00",
                    "module": "C3",
                    "scenario": "S2"
                },
                {
                    "value": "0,00E+00",
                    "module": "C4",
                    "scenario": null
                },
                {
                    "value": "0,00E+00",
                    "module": "D",
                    "scenario": "S1"
                },
                {
                    "value": "0,00E+00",
                    "module": "D",
                    "scenario": "S2"
                },
                {
                    "value": "0,00E+00",
                    "module": "D",
                    "scenario": "S3"
                }
            ]
        },
        {
            "parameter": "EET",
            "values": [
                {
                    "value": "0,00E+00",
                    "module": "A1-A3",
                    "scenario": null
                },
                {
                    "value": "0,00E+00",
                    "module": "A4",
                    "scenario": null
                },
                {
                    "value": "7,91E+00",
                    "module": "A5",
                    "scenario": null
                },
                {
                    "value": "0,00E+00",
                    "module": "C1",
                    "scenario": null
                },
                {
                    "value": "0,00E+00",
                    "module": "C2",
                    "scenario": null
                },
                {
                    "value": "3,53E+02",
                    "module": "C3",
                    "scenario": "S1"
                },
                {
                    "value": "0,00E+00",
                    "module": "C3",
                    "scenario": "S2"
                },
                {
                    "value": "0,00E+00",
                    "module": "C4",
                    "scenario": null
                },
                {
                    "value": "0,00E+00",
                    "module": "D",
                    "scenario": "S1"
                },
                {
                    "value": "0,00E+00",
                    "module": "D",
                    "scenario": "S2"
                },
                {
                    "value": "0,00E+00",
                    "module": "D",
                    "scenario": "S3"
                }
            ]
        }
    ]
}