{
    "product_name": "Betonpflasterstein 8 cm grau mit Vorsatz",
    "epd_id": "EPD-KOL-20230431-CBA1-DE",
    "compliance": [
        "DIN EN 15804+A2",
        "ISO 14025"
    ],
    "producer_name": "KOLL GmbH & Co. KG",
    "environmental_impact": [
        {
            "parameter": "GWP-total",
            "values": [
                {
                    "value": "1,89E+01",
                    "module": "A1-A3",
                    "scenario": null
                },
                {
                    "value": "3,53E-01",
                    "module": "C1",
                    "scenario": null
                },
                {
                    "value": "1,04E+00",
                    "module": "C2",
                    "scenario": null
                },
                {
                    "value": "4,78E-01",
                    "module": "C3",
                    "scenario": null
                },
                {
                    "value": "0,00E+00",
                    "module": "C4",
                    "scenario": null
                },
                {
                    "value": "-2,54E+00",
                    "module": "D",
                    "scenario": null
                }
            ]
        },
        {
            "parameter": "GWP-fossil",
            "values": [
                {
                    "value": "1,89E+01",
                    "module": "A1-A3",
                    "scenario": null
                },
                {
                    "value": "3,51E-01",
                    "module": "C1",
                    "scenario": null
                },
                {
                    "value": "1,03E+00",
                    "module": "C2",
                    "scenario": null
                },
                {
                    "value": "4,76E-01",
                    "module": "C3",
                    "scenario": null
                },
                {
                    "value": "0,00E+00",
                    "module": "C4",
                    "scenario": null
                },
                {
                    "value": "-2,52E+00",
                    "module": "D",
                    "scenario": null
                }
            ]
        },
        {
            "parameter": "GWP-biogenic",
            "values": [
                {
                    "value": "2,73E-02",
                    "module": "A1-A3",
                    "scenario": null
                },
                {
                    "value": "5,78E-05",
                    "module": "C1",
                    "scenario": null
                },
                {
                    "value": "4,14E-04",
                    "module": "C2",
                    "scenario": null
                },
                {
                    "value": "9,08E-04",
                    "module": "C3",
                    "scenario": null
                },
                {
                    "value": "0,00E+00",
                    "module": "C4",
                    "scenario": null
                },
                {
                    "value": "-1,29E-02",
                    "module": "D",
                    "scenario": null
                }
            ]
        },
        {
            "parameter": "GWP-luluc",
            "values": [
                {
                    "value": "1,23E-02",
                    "module": "A1-A3",
                    "scenario": null
                },
                {
                    "value": "1,49E-03",
                    "module": "C1",
                    "scenario": null
                },
                {
                    "value": "4,30E-03",
                    "module": "C2",
                    "scenario": null
                },
                {
                    "value": "1,75E-03",
                    "module": "C3",
                    "scenario": null
                },
                {
                    "value": "0,00E+00",
                    "module": "C4",
                    "scenario": null
                },
                {
                    "value": "-6,98E-03",
                    "module": "D",
                    "scenario": null
                }
            ]
        },
        {
            "parameter": "ODP",
            "values": [
                {
                    "value": "1,85E-11",
                    "module": "A1-A3",
                    "scenario": null
                },
                {
                    "value": "8,72E-17",
                    "module": "C1",
                    "scenario": null
                },
                {
                    "value": "2,52E-16",
                    "module": "C2",
                    "scenario": null
                },
                {
                    "value": "2,02E-15",
                    "module": "C3",
                    "scenario": null
                },
                {
                    "value": "0,00E+00",
                    "module": "C4",
                    "scenario": null
                },
                {
                    "value": "-6,13E-14",
                    "module": "D",
                    "scenario": null
                }
            ]
        },
        {
            "parameter": "AP",
            "values": [
                {
                    "value": "2,12E-02",
                    "module": "A1-A3",
                    "scenario": null
                },
                {
                    "value": "3,98E-03",
                    "module": "C1",
                    "scenario": null
                },
                {
                    "value": "2,97E-03",
                    "module": "C2",
                    "scenario": null
                },
                {
                    "value": "4,47E-03",
                    "module": "C3",
                    "scenario": null
                },
                {
                    "value": "0,00E+00",
                    "module": "C4",
                    "scenario": null
                },
                {
                    "value": "-4,69E-03",
                    "module": "D",
                    "scenario": null
                }
            ]
        },
        {
            "parameter": "POCP",
            "values": [
                {
                    "value": "2,18E-02",
                    "module": "A1-A3",
                    "scenario": null
                },
                {
                    "value": "5,84E-03",
                    "module": "C1",
                    "scenario": null
                },
                {
                    "value": "2,63E-03",
                    "module": "C2",
                    "scenario": null
                },
                {
                    "value": "6,39E-03",
                    "module": "C3",
                    "scenario": null
                },
                {
                    "value": "0,00E+00",
                    "module": "C4",
                    "scenario": null
                },
                {
                    "value": "-4,02E-03",
                    "module": "D",
                    "scenario": null
                }
            ]
        },
        {
            "parameter": "ADPE",
            "values": [
                {
                    "value": "1,41E-06",
                    "module": "A1-A3",
                    "scenario": null
                },
                {
                    "value": "2,95E-08",
                    "module": "C1",
                    "scenario": null
                },
                {
                    "value": "8,54E-08",
                    "module": "C2",
                    "scenario": null
                },
                {
                    "value": "5,23E-07",
                    "module": "C3",
                    "scenario": null
                },
                {
                    "value": "0,00E+00",
                    "module": "C4",
                    "scenario": null
                },
                {
                    "value": "-7,92E-07",
                    "module": "D",
                    "scenario": null
                }
            ]
        },
        {
            "parameter": "ADPF",
            "values": [
                {
                    "value": "8,11E+01",
                    "module": "A1-A3",
                    "scenario": null
                },
                {
                    "value": "4,72E+00",
                    "module": "C1",
                    "scenario": null
                },
                {
                    "value": "1,37E+01",
                    "module": "C2",
                    "scenario": null
                },
                {
                    "value": "8,97E+00",
                    "module": "C3",
                    "scenario": null
                },
                {
                    "value": "0,00E+00",
                    "module": "C4",
                    "scenario": null
                },
                {
                    "value": "-3,21E+01",
                    "module": "D",
                    "scenario": null
                }
            ]
        },
        {
            "parameter": "WDP",
            "values": [
                {
                    "value": "2,77E-01",
                    "module": "A1-A3",
                    "scenario": null
                },
                {
                    "value": "1,53E-03",
                    "module": "C1",
                    "scenario": null
                },
                {
                    "value": "4,43E-03",
                    "module": "C2",
                    "scenario": null
                },
                {
                    "value": "8,03E-02",
                    "module": "C3",
                    "scenario": null
                },
                {
                    "value": "0,00E+00",
                    "module": "C4",
                    "scenario": null
                },
                {
                    "value": "-4,23E-01",
                    "module": "D",
                    "scenario": null
                }
            ]
        },
        {
            "parameter": "EP-freshwater",
            "values": [
                {
                    "value": "1,65E-05",
                    "module": "A1-A3",
                    "scenario": null
                },
                {
                    "value": "7,74E-07",
                    "module": "C1",
                    "scenario": null
                },
                {
                    "value": "2,24E-06",
                    "module": "C2",
                    "scenario": null
                },
                {
                    "value": "1,14E-06",
                    "module": "C3",
                    "scenario": null
                },
                {
                    "value": "0,00E+00",
                    "module": "C4",
                    "scenario": null
                },
                {
                    "value": "-9,28E-06",
                    "module": "D",
                    "scenario": null
                }
            ]
        },
        {
            "parameter": "EP-marine",
            "values": [
                {
                    "value": "7,67E-03",
                    "module": "A1-A3",
                    "scenario": null
                },
                {
                    "value": "2,02E-03",
                    "module": "C1",
                    "scenario": null
                },
                {
                    "value": "1,36E-03",
                    "module": "C2",
                    "scenario": null
                },
                {
                    "value": "2,20E-03",
                    "module": "C3",
                    "scenario": null
                },
                {
                    "value": "0,00E+00",
                    "module": "C4",
                    "scenario": null
                },
                {
                    "value": "-1,62E-03",
                    "module": "D",
                    "scenario": null
                }
            ]
        },
        {
            "parameter": "EP-terrestrial",
            "values": [
                {
                    "value": "8,11E-02",
                    "module": "A1-A3",
                    "scenario": null
                },
                {
                    "value": "2,22E-02",
                    "module": "C1",
                    "scenario": null
                },
                {
                    "value": "1,52E-02",
                    "module": "C2",
                    "scenario": null
                },
                {
                    "value": "2,42E-02",
                    "module": "C3",
                    "scenario": null
                },
                {
                    "value": "0,00E+00",
                    "module": "C4",
                    "scenario": null
                },
                {
                    "value": "-1,80E-02",
                    "module": "D",
                    "scenario": null
                }
            ]
        }
    ],
    "additional_environmental_impact": [
        {
            "parameter": "PM",
            "values": [
                {
                    "value": null,
                    "module": "A1-A3",
                    "scenario": null
                },
                {
                    "value": null,
                    "module": "C1",
                    "scenario": null
                },
                {
                    "value": null,
                    "module": "C2",
                    "scenario": null
                },
                {
                    "value": null,
                    "module": "C3",
                    "scenario": null
                },
                {
                    "value": null,
                    "module": "C4",
                    "scenario": null
                },
                {
                    "value": null,
                    "module": "D",
                    "scenario": null
                }
            ]
        },
        {
            "parameter": "ETP-fw",
            "values": [
                {
                    "value": null,
                    "module": "A1-A3",
                    "scenario": null
                },
                {
                    "value": null,
                    "module": "C1",
                    "scenario": null
                },
                {
                    "value": null,
                    "module": "C2",
                    "scenario": null
                },
                {
                    "value": null,
                    "module": "C3",
                    "scenario": null
                },
                {
                    "value": null,
                    "module": "C4",
                    "scenario": null
                },
                {
                    "value": null,
                    "module": "D",
                    "scenario": null
                }
            ]
        },
        {
            "parameter": "HTP-c",
            "values": [
                {
                    "value": null,
                    "module": "A1-A3",
                    "scenario": null
                },
                {
                    "value": null,
                    "module": "C1",
                    "scenario": null
                },
                {
                    "value": null,
                    "module": "C2",
                    "scenario": null
                },
                {
                    "value": null,
                    "module": "C3",
                    "scenario": null
                },
                {
                    "value": null,
                    "module": "C4",
                    "scenario": null
                },
                {
                    "value": null,
                    "module": "D",
                    "scenario": null
                }
            ]
        },
        {
            "parameter": "HTP-nc",
            "values": [
                {
                    "value": null,
                    "module": "A1-A3",
                    "scenario": null
                },
                {
                    "value": null,
                    "module": "C1",
                    "scenario": null
                },
                {
                    "value": null,
                    "module": "C2",
                    "scenario": null
                },
                {
                    "value": null,
                    "module": "C3",
                    "scenario": null
                },
                {
                    "value": null,
                    "module": "C4",
                    "scenario": null
                },
                {
                    "value": null,
                    "module": "D",
                    "scenario": null
                }
            ]
        },
        {
            "parameter": "SQP",
            "values": [
                {
                    "value": null,
                    "module": "A1-A3",
                    "scenario": null
                },
                {
                    "value": null,
                    "module": "C1",
                    "scenario": null
                },
                {
                    "value": null,
                    "module": "C2",
                    "scenario": null
                },
                {
                    "value": null,
                    "module": "C3",
                    "scenario": null
                },
                {
                    "value": null,
                    "module": "C4",
                    "scenario": null
                },
                {
                    "value": null,
                    "module": "D",
                    "scenario": null
                }
            ]
        }
    ],
    "resource_use": [
        {
            "parameter": "PERE",
            "values": [
                {
                    "value": "2,11E+01",
                    "module": "A1-A3",
                    "scenario": null
                },
                {
                    "value": "2,75E-01",
                    "module": "C1",
                    "scenario": null
                },
                {
                    "value": "7,95E-01",
                    "module": "C2",
                    "scenario": null
                },
                {
                    "value": "7,55E-01",
                    "module": "C3",
                    "scenario": null
                },
                {
                    "value": "0,00E+00",
                    "module": "C4",
                    "scenario": null
                },
                {
                    "value": "-1,47E+01",
                    "module": "D",
                    "scenario": null
                }
            ]
        },
        {
            "parameter": "PERM",
            "values": [
                {
                    "value": "3,75E+00",
                    "module": "A1-A3",
                    "scenario": null
                },
                {
                    "value": "0,00E+00",
                    "module": "C1",
                    "scenario": null
                },
                {
                    "value": "0,00E+00",
                    "module": "C2",
                    "scenario": null
                },
                {
                    "value": "0,00E+00",
                    "module": "C3",
                    "scenario": null
                },
                {
                    "value": "0,00E+00",
                    "module": "C4",
                    "scenario": null
                },
                {
                    "value": "0,00E+00",
                    "module": "D",
                    "scenario": null
                }
            ]
        },
        {
            "parameter": "PERT",
            "values": [
                {
                    "value": "2,48E+01",
                    "module": "A1-A3",
                    "scenario": null
                },
                {
                    "value": "2,75E-01",
                    "module": "C1",
                    "scenario": null
                },
                {
                    "value": "7,95E-01",
                    "module": "C2",
                    "scenario": null
                },
                {
                    "value": "7,55E-01",
                    "module": "C3",
                    "scenario": null
                },
                {
                    "value": "0,00E+00",
                    "module": "C4",
                    "scenario": null
                },
                {
                    "value": "-1,47E+01",
                    "module": "D",
                    "scenario": null
                }
            ]
        },
        {
            "parameter": "PENRE",
            "values": [
                {
                    "value": "7,96E+01",
                    "module": "A1-A3",
                    "scenario": null
                },
                {
                    "value": "4,72E+00",
                    "module": "C1",
                    "scenario": null
                },
                {
                    "value": "1,37E+01",
                    "module": "C2",
                    "scenario": null
                },
                {
                    "value": "8,97E+00",
                    "module": "C3",
                    "scenario": null
                },
                {
                    "value": "0,00E+00",
                    "module": "C4",
                    "scenario": null
                },
                {
                    "value": "-3,21E+01",
                    "module": "D",
                    "scenario": null
                }
            ]
        },
        {
            "parameter": "PENRM",
            "values": [
                {
                    "value": "1,50E+00",
                    "module": "A1-A3",
                    "scenario": null
                },
                {
                    "value": "0,00E+00",
                    "module": "C1",
                    "scenario": null
                },
                {
                    "value": "0,00E+00",
                    "module": "C2",
                    "scenario": null
                },
                {
                    "value": "0,00E+00",
                    "module": "C3",
                    "scenario": null
                },
                {
                    "value": "0,00E+00",
                    "module": "C4",
                    "scenario": null
                },
                {
                    "value": "0,00E+00",
                    "module": "D",
                    "scenario": null
                }
            ]
        },
        {
            "parameter": "PENRT",
            "values": [
                {
                    "value": "8,11E+01",
                    "module": "A1-A3",
                    "scenario": null
                },
                {
                    "value": "4,72E+00",
                    "module": "C1",
                    "scenario": null
                },
                {
                    "value": "1,37E+01",
                    "module": "C2",
                    "scenario": null
                },
                {
                    "value": "8,97E+00",
                    "module": "C3",
                    "scenario": null
                },
                {
                    "value": "0,00E+00",
                    "module": "C4",
                    "scenario": null
                },
                {
                    "value": "-3,21E+01",
                    "module": "D",
                    "scenario": null
                }
            ]
        },
        {
            "parameter": "SM",
            "values": [
                {
                    "value": "0,00E+00",
                    "module": "A1-A3",
                    "scenario": null
                },
                {
                    "value": "0,00E+00",
                    "module": "C1",
                    "scenario": null
                },
                {
                    "value": "0,00E+00",
                    "module": "C2",
                    "scenario": null
                },
                {
                    "value": "0,00E+00",
                    "module": "C3",
                    "scenario": null
                },
                {
                    "value": "0,00E+00",
                    "module": "C4",
                    "scenario": null
                },
                {
                    "value": "0,00E+00",
                    "module": "D",
                    "scenario": null
                }
            ]
        },
        {
            "parameter": "RSF",
            "values": [
                {
                    "value": "0,00E+00",
                    "module": "A1-A3",
                    "scenario": null
                },
                {
                    "value": "0,00E+00",
                    "module": "C1",
                    "scenario": null
                },
                {
                    "value": "0,00E+00",
                    "module": "C2",
                    "scenario": null
                },
                {
                    "value": "0,00E+00",
                    "module": "C3",
                    "scenario": null
                },
                {
                    "value": "0,00E+00",
                    "module": "C4",
                    "scenario": null
                },
                {
                    "value": "0,00E+00",
                    "module": "D",
                    "scenario": null
                }
            ]
        },
        {
            "parameter": "NRSF",
            "values": [
                {
                    "value": "0,00E+00",
                    "module": "A1-A3",
                    "scenario": null
                },
                {
                    "value": "0,00E+00",
                    "module": "C1",
                    "scenario": null
                },
                {
                    "value": "0,00E+00",
                    "module": "C2",
                    "scenario": null
                },
                {
                    "value": "0,00E+00",
                    "module": "C3",
                    "scenario": null
                },
                {
                    "value": "0,00E+00",
                    "module": "C4",
                    "scenario": null
                },
                {
                    "value": "0,00E+00",
                    "module": "D",
                    "scenario": null
                }
            ]
        },
        {
            "parameter": "FW",
            "values": [
                {
                    "value": "2,71E-02",
                    "module": "A1-A3",
                    "scenario": null
                },
                {
                    "value": "2,46E-04",
                    "module": "C1",
                    "scenario": null
                },
                {
                    "value": "7,12E-04",
                    "module": "C2",
                    "scenario": null
                },
                {
                    "value": "2,35E-03",
                    "module": "C3",
                    "scenario": null
                },
                {
                    "value": "0,00E+00",
                    "module": "C4",
                    "scenario": null
                },
                {
                    "value": "-1,69E-02",
                    "module": "D",
                    "scenario": null
                }
            ]
        }
    ],
    "end_of_life_waste": [
        {
            "parameter": "HWD",
            "values": [
                {
                    "value": "3,55E-04",
                    "module": "A1-A3",
                    "scenario": null
                },
                {
                    "value": "1,76E-07",
                    "module": "C1",
                    "scenario": null
                },
                {
                    "value": "5,11E-07",
                    "module": "C2",
                    "scenario": null
                },
                {
                    "value": "1,89E-07",
                    "module": "C3",
                    "scenario": null
                },
                {
                    "value": "0,00E+00",
                    "module": "C4",
                    "scenario": null
                },
                {
                    "value": "-2,43E-07",
                    "module": "D",
                    "scenario": null
                }
            ]
        },
        {
            "parameter": "NHWD",
            "values": [
                {
                    "value": "3,20E+00",
                    "module": "A1-A3",
                    "scenario": null
                },
                {
                    "value": "8,29E-04",
                    "module": "C1",
                    "scenario": null
                },
                {
                    "value": "2,40E-03",
                    "module": "C2",
                    "scenario": null
                },
                {
                    "value": "2,70E-03",
                    "module": "C3",
                    "scenario": null
                },
                {
                    "value": "0,00E+00",
                    "module": "C4",
                    "scenario": null
                },
                {
                    "value": "-2,08E-02",
                    "module": "D",
                    "scenario": null
                }
            ]
        },
        {
            "parameter": "RWD",
            "values": [
                {
                    "value": "3,60E-03",
                    "module": "A1-A3",
                    "scenario": null
                },
                {
                    "value": "4,97E-06",
                    "module": "C1",
                    "scenario": null
                },
                {
                    "value": "1,44E-05",
                    "module": "C2",
                    "scenario": null
                },
                {
                    "value": "7,20E-05",
                    "module": "C3",
                    "scenario": null
                },
                {
                    "value": "0,00E+00",
                    "module": "C4",
                    "scenario": null
                },
                {
                    "value": "-2,09E-03",
                    "module": "D",
                    "scenario": null
                }
            ]
        }
    ],
    "end_of_life_flow": [
        {
            "parameter": "CRU",
            "values": [
                {
                    "value": "0,00E+00",
                    "module": "A1-A3",
                    "scenario": null
                },
                {
                    "value": "0,00E+00",
                    "module": "C1",
                    "scenario": null
                },
                {
                    "value": "0,00E+00",
                    "module": "C2",
                    "scenario": null
                },
                {
                    "value": "0,00E+00",
                    "module": "C3",
                    "scenario": null
                },
                {
                    "value": "0,00E+00",
                    "module": "C4",
                    "scenario": null
                },
                {
                    "value": "0,00E+00",
                    "module": "D",
                    "scenario": null
                }
            ]
        },
        {
            "parameter": "MFR",
            "values": [
                {
                    "value": "0,00E+00",
                    "module": "A1-A3",
                    "scenario": null
                },
                {
                    "value": "0,00E+00",
                    "module": "C1",
                    "scenario": null
                },
                {
                    "value": "0,00E+00",
                    "module": "C2",
                    "scenario": null
                },
                {
                    "value": "1,73E+02",
                    "module": "C3",
                    "scenario": null
                },
                {
                    "value": "0,00E+00",
                    "module": "C4",
                    "scenario": null
                },
                {
                    "value": "0,00E+00",
                    "module": "D",
                    "scenario": null
                }
            ]
        },
        {
            "parameter": "MER",
            "values": [
                {
                    "value": "0,00E+00",
                    "module": "A1-A3",
                    "scenario": null
                },
                {
                    "value": "0,00E+00",
                    "module": "C1",
                    "scenario": null
                },
                {
                    "value": "0,00E+00",
                    "module": "C2",
                    "scenario": null
                },
                {
                    "value": "0,00E+00",
                    "module": "C3",
                    "scenario": null
                },
                {
                    "value": "0,00E+00",
                    "module": "C4",
                    "scenario": null
                },
                {
                    "value": "0,00E+00",
                    "module": "D",
                    "scenario": null
                }
            ]
        },
        {
            "parameter": "EEE",
            "values": [
                {
                    "value": "0,00E+00",
                    "module": "A1-A3",
                    "scenario": null
                },
                {
                    "value": "0,00E+00",
                    "module": "C1",
                    "scenario": null
                },
                {
                    "value": "0,00E+00",
                    "module": "C2",
                    "scenario": null
                },
                {
                    "value": "0,00E+00",
                    "module": "C3",
                    "scenario": null
                },
                {
                    "value": "0,00E+00",
                    "module": "C4",
                    "scenario": null
                },
                {
                    "value": "0,00E+00",
                    "module": "D",
                    "scenario": null
                }
            ]
        },
        {
            "parameter": "EET",
            "values": [
                {
                    "value": "0,00E+00",
                    "module": "A1-A3",
                    "scenario": null
                },
                {
                    "value": "0,00E+00",
                    "module": "C1",
                    "scenario": null
                },
                {
                    "value": "0,00E+00",
                    "module": "C2",
                    "scenario": null
                },
                {
                    "value": "0,00E+00",
                    "module": "C3",
                    "scenario": null
                },
                {
                    "value": "0,00E+00",
                    "module": "C4",
                    "scenario": null
                },
                {
                    "value": "0,00E+00",
                    "module": "D",
                    "scenario": null
                }
            ]
        }
    ]
}