{
    "product_name": "VELUX Dachbalkon- und Terrassenfenster",
    "epd_id": "EPD-VEL-20230512-CBJ2-EN",
    "compliance": [
        "DIN EN 15804+A2",
        "ISO 14025"
    ],
    "producer_name": "VELUX Group",
    "environmental_impact": [
        {
            "parameter": "GWP-total",
            "values": [
                {
                    "value": "9,64E+01",
                    "module": "A1",
                    "scenario": null
                },
                {
                    "value": "4,76E-01",
                    "module": "A2",
                    "scenario": null
                },
                {
                    "value": "5,33E+01",
                    "module": "A3",
                    "scenario": null
                },
                {
                    "value": "1,97E-03",
                    "module": "C1",
                    "scenario": null
                },
                {
                    "value": "2,92E+00",
                    "module": "C2",
                    "scenario": null
                },
                {
                    "value": "2,73E+01",
                    "module": "C3",
                    "scenario": null
                },
                {
                    "value": "4,05E+00",
                    "module": "C4",
                    "scenario": null
                },
                {
                    "value": "-4,49E+01",
                    "module": "D",
                    "scenario": null
                },
                {
                    "value": "1,50E+02",
                    "module": "A1A3",
                    "scenario": null
                }
            ]
        },
        {
            "parameter": "GWP-fossil",
            "values": [
                {
                    "value": "1,41E+02",
                    "module": "A1",
                    "scenario": null
                },
                {
                    "value": "4,73E-01",
                    "module": "A2",
                    "scenario": null
                },
                {
                    "value": "4,04E+01",
                    "module": "A3",
                    "scenario": null
                },
                {
                    "value": "1,97E-03",
                    "module": "C1",
                    "scenario": null
                },
                {
                    "value": "2,87E+00",
                    "module": "C2",
                    "scenario": null
                },
                {
                    "value": "6,94E+00",
                    "module": "C3",
                    "scenario": null
                },
                {
                    "value": "3,01E-01",
                    "module": "C4",
                    "scenario": null
                },
                {
                    "value": "-4,48E+01",
                    "module": "D",
                    "scenario": null
                },
                {
                    "value": "1,82E+02",
                    "module": "A1A3",
                    "scenario": null
                }
            ]
        },
        {
            "parameter": "GWP-biogenic",
            "values": [
                {
                    "value": "-4,52E+01",
                    "module": "A1",
                    "scenario": null
                },
                {
                    "value": "-5,59E-04",
                    "module": "A2",
                    "scenario": null
                },
                {
                    "value": "1,28E+01",
                    "module": "A3",
                    "scenario": null
                },
                {
                    "value": "1,10E-06",
                    "module": "C1",
                    "scenario": null
                },
                {
                    "value": "3,09E-02",
                    "module": "C2",
                    "scenario": null
                },
                {
                    "value": "2,03E+01",
                    "module": "C3",
                    "scenario": null
                },
                {
                    "value": "3,75E+00",
                    "module": "C4",
                    "scenario": null
                },
                {
                    "value": "-8,15E-02",
                    "module": "D",
                    "scenario": null
                },
                {
                    "value": "-3,23E+01",
                    "module": "A1A3",
                    "scenario": null
                }
            ]
        },
        {
            "parameter": "GWP-luluc",
            "values": [
                {
                    "value": "1,03E-01",
                    "module": "A1",
                    "scenario": null
                },
                {
                    "value": "3,85E-03",
                    "module": "A2",
                    "scenario": null
                },
                {
                    "value": "4,69E-02",
                    "module": "A3",
                    "scenario": null
                },
                {
                    "value": "3,38E-07",
                    "module": "C1",
                    "scenario": null
                },
                {
                    "value": "2,37E-02",
                    "module": "C2",
                    "scenario": null
                },
                {
                    "value": "1,46E-03",
                    "module": "C3",
                    "scenario": null
                },
                {
                    "value": "7,59E-04",
                    "module": "C4",
                    "scenario": null
                },
                {
                    "value": "-1,55E-02",
                    "module": "D",
                    "scenario": null
                },
                {
                    "value": "1,54E-01",
                    "module": "A1A3",
                    "scenario": null
                }
            ]
        },
        {
            "parameter": "ODP",
            "values": [
                {
                    "value": "1,25E-06",
                    "module": "A1",
                    "scenario": null
                },
                {
                    "value": "9,31E-17",
                    "module": "A2",
                    "scenario": null
                },
                {
                    "value": "1,13E-07",
                    "module": "A3",
                    "scenario": null
                },
                {
                    "value": "2,22E-17",
                    "module": "C1",
                    "scenario": null
                },
                {
                    "value": "5,73E-16",
                    "module": "C2",
                    "scenario": null
                },
                {
                    "value": "-6,47E-09",
                    "module": "C3",
                    "scenario": null
                },
                {
                    "value": "1,08E-15",
                    "module": "C4",
                    "scenario": null
                },
                {
                    "value": "-9,69E-14",
                    "module": "D",
                    "scenario": null
                },
                {
                    "value": "1,37E-06",
                    "module": "A1A3",
                    "scenario": null
                }
            ]
        },
        {
            "parameter": "AP",
            "values": [
                {
                    "value": "5,84E-01",
                    "module": "A1",
                    "scenario": null
                },
                {
                    "value": "5,43E-04",
                    "module": "A2",
                    "scenario": null
                },
                {
                    "value": "9,86E-02",
                    "module": "A3",
                    "scenario": null
                },
                {
                    "value": "3,18E-06",
                    "module": "C1",
                    "scenario": null
                },
                {
                    "value": "1,75E-02",
                    "module": "C2",
                    "scenario": null
                },
                {
                    "value": "7,06E-03",
                    "module": "C3",
                    "scenario": null
                },
                {
                    "value": "2,04E-03",
                    "module": "C4",
                    "scenario": null
                },
                {
                    "value": "-1,65E-01",
                    "module": "D",
                    "scenario": null
                },
                {
                    "value": "6,83E-01",
                    "module": "A1A3",
                    "scenario": null
                }
            ]
        },
        {
            "parameter": "POCP",
            "values": [
                {
                    "value": "3,33E-01",
                    "module": "A1",
                    "scenario": null
                },
                {
                    "value": "4,78E-04",
                    "module": "A2",
                    "scenario": null
                },
                {
                    "value": "8,98E-02",
                    "module": "A3",
                    "scenario": null
                },
                {
                    "value": "2,39E-06",
                    "module": "C1",
                    "scenario": null
                },
                {
                    "value": "1,58E-02",
                    "module": "C2",
                    "scenario": null
                },
                {
                    "value": "7,78E-03",
                    "module": "C3",
                    "scenario": null
                },
                {
                    "value": "2,07E-03",
                    "module": "C4",
                    "scenario": null
                },
                {
                    "value": "-8,81E-02",
                    "module": "D",
                    "scenario": null
                },
                {
                    "value": "4,23E-01",
                    "module": "A1A3",
                    "scenario": null
                }
            ]
        },
        {
            "parameter": "ADPE",
            "values": [
                {
                    "value": "2,01E-03",
                    "module": "A1",
                    "scenario": null
                },
                {
                    "value": "4,18E-08",
                    "module": "A2",
                    "scenario": null
                },
                {
                    "value": "4,27E-05",
                    "module": "A3",
                    "scenario": null
                },
                {
                    "value": "2,44E-10",
                    "module": "C1",
                    "scenario": null
                },
                {
                    "value": "2,57E-07",
                    "module": "C2",
                    "scenario": null
                },
                {
                    "value": "5,82E-08",
                    "module": "C3",
                    "scenario": null
                },
                {
                    "value": "2,67E-08",
                    "module": "C4",
                    "scenario": null
                },
                {
                    "value": "-1,11E-05",
                    "module": "D",
                    "scenario": null
                },
                {
                    "value": "2,05E-03",
                    "module": "A1A3",
                    "scenario": null
                }
            ]
        },
        {
            "parameter": "ADPF",
            "values": [
                {
                    "value": "1,96E+03",
                    "module": "A1",
                    "scenario": null
                },
                {
                    "value": "6,29E+00",
                    "module": "A2",
                    "scenario": null
                },
                {
                    "value": "6,16E+02",
                    "module": "A3",
                    "scenario": null
                },
                {
                    "value": "4,08E-02",
                    "module": "C1",
                    "scenario": null
                },
                {
                    "value": "3,87E+01",
                    "module": "C2",
                    "scenario": null
                },
                {
                    "value": "1,04E+01",
                    "module": "C3",
                    "scenario": null
                },
                {
                    "value": "4,03E+00",
                    "module": "C4",
                    "scenario": null
                },
                {
                    "value": "-5,62E+02",
                    "module": "D",
                    "scenario": null
                },
                {
                    "value": "2,58E+03",
                    "module": "A1A3",
                    "scenario": null
                }
            ]
        },
        {
            "parameter": "WDP",
            "values": [
                {
                    "value": "1,17E+01",
                    "module": "A1",
                    "scenario": null
                },
                {
                    "value": "4,37E-03",
                    "module": "A2",
                    "scenario": null
                },
                {
                    "value": "2,13E+00",
                    "module": "A3",
                    "scenario": null
                },
                {
                    "value": "1,58E-04",
                    "module": "C1",
                    "scenario": null
                },
                {
                    "value": "2,69E-02",
                    "module": "C2",
                    "scenario": null
                },
                {
                    "value": "3,00E+00",
                    "module": "C3",
                    "scenario": null
                },
                {
                    "value": "3,10E-02",
                    "module": "C4",
                    "scenario": null
                },
                {
                    "value": "-3,40E+00",
                    "module": "D",
                    "scenario": null
                },
                {
                    "value": "1,39E+01",
                    "module": "A1A3",
                    "scenario": null
                }
            ]
        },
        {
            "parameter": "EP-freshwater",
            "values": [
                {
                    "value": "5,49E-03",
                    "module": "A1",
                    "scenario": null
                },
                {
                    "value": "1,40E-06",
                    "module": "A2",
                    "scenario": null
                },
                {
                    "value": "5,98E-04",
                    "module": "A3",
                    "scenario": null
                },
                {
                    "value": "7,92E-10",
                    "module": "C1",
                    "scenario": null
                },
                {
                    "value": "8,62E-06",
                    "module": "C2",
                    "scenario": null
                },
                {
                    "value": "-1,41E-05",
                    "module": "C3",
                    "scenario": null
                },
                {
                    "value": "4,31E-06",
                    "module": "C4",
                    "scenario": null
                },
                {
                    "value": "-2,53E-05",
                    "module": "D",
                    "scenario": null
                },
                {
                    "value": "6,09E-03",
                    "module": "A1A3",
                    "scenario": null
                }
            ]
        },
        {
            "parameter": "EP-marine",
            "values": [
                {
                    "value": "1,18E-01",
                    "module": "A1",
                    "scenario": null
                },
                {
                    "value": "1,76E-04",
                    "module": "A2",
                    "scenario": null
                },
                {
                    "value": "3,50E-02",
                    "module": "A3",
                    "scenario": null
                },
                {
                    "value": "8,43E-07",
                    "module": "C1",
                    "scenario": null
                },
                {
                    "value": "8,54E-03",
                    "module": "C2",
                    "scenario": null
                },
                {
                    "value": "2,88E-03",
                    "module": "C3",
                    "scenario": null
                },
                {
                    "value": "5,75E-04",
                    "module": "C4",
                    "scenario": null
                },
                {
                    "value": "-3,16E-02",
                    "module": "D",
                    "scenario": null
                },
                {
                    "value": "1,53E-01",
                    "module": "A1A3",
                    "scenario": null
                }
            ]
        },
        {
            "parameter": "EP-terrestrial",
            "values": [
                {
                    "value": "1,31E+00",
                    "module": "A1",
                    "scenario": null
                },
                {
                    "value": "2,07E-03",
                    "module": "A2",
                    "scenario": null
                },
                {
                    "value": "3,56E-01",
                    "module": "A3",
                    "scenario": null
                },
                {
                    "value": "9,03E-06",
                    "module": "C1",
                    "scenario": null
                },
                {
                    "value": "9,45E-02",
                    "module": "C2",
                    "scenario": null
                },
                {
                    "value": "3,64E-02",
                    "module": "C3",
                    "scenario": null
                },
                {
                    "value": "6,09E-03",
                    "module": "C4",
                    "scenario": null
                },
                {
                    "value": "-3,48E-01",
                    "module": "D",
                    "scenario": null
                },
                {
                    "value": "1,67E+00",
                    "module": "A1A3",
                    "scenario": null
                }
            ]
        }
    ],
    "additional_environmental_impact": [
        {
            "parameter": "PM",
            "values": [
                {
                    "value": "1,16E-05",
                    "module": "A1",
                    "scenario": null
                },
                {
                    "value": "4,35E-09",
                    "module": "A2",
                    "scenario": null
                },
                {
                    "value": "9,71E-07",
                    "module": "A3",
                    "scenario": null
                },
                {
                    "value": "2,90E-11",
                    "module": "C1",
                    "scenario": null
                },
                {
                    "value": "7,56E-08",
                    "module": "C2",
                    "scenario": null
                },
                {
                    "value": "6,15E-08",
                    "module": "C3",
                    "scenario": null
                },
                {
                    "value": "2,44E-08",
                    "module": "C4",
                    "scenario": null
                },
                {
                    "value": "-1,65E-06",
                    "module": "D",
                    "scenario": null
                },
                {
                    "value": "1,25E-05",
                    "module": "A1A3",
                    "scenario": null
                }
            ]
        },
        {
            "parameter": "ETP-fw",
            "values": [
                {
                    "value": "2,00E+03",
                    "module": "A1",
                    "scenario": null
                },
                {
                    "value": "4,67E+00",
                    "module": "A2",
                    "scenario": null
                },
                {
                    "value": "1,68E+02",
                    "module": "A3",
                    "scenario": null
                },
                {
                    "value": "1,25E-02",
                    "module": "C1",
                    "scenario": null
                },
                {
                    "value": "2,87E+01",
                    "module": "C2",
                    "scenario": null
                },
                {
                    "value": "5,81E+00",
                    "module": "C3",
                    "scenario": null
                },
                {
                    "value": "2,85E+00",
                    "module": "C4",
                    "scenario": null
                },
                {
                    "value": "-2,21E+02",
                    "module": "D",
                    "scenario": null
                },
                {
                    "value": "2,18E+03",
                    "module": "A1A3",
                    "scenario": null
                }
            ]
        },
        {
            "parameter": "HTP-c",
            "values": [
                {
                    "value": "1,00E-06",
                    "module": "A1",
                    "scenario": null
                },
                {
                    "value": "9,44E-11",
                    "module": "A2",
                    "scenario": null
                },
                {
                    "value": "2,84E-08",
                    "module": "A3",
                    "scenario": null
                },
                {
                    "value": "2,09E-13",
                    "module": "C1",
                    "scenario": null
                },
                {
                    "value": "5,80E-10",
                    "module": "C2",
                    "scenario": null
                },
                {
                    "value": "2,64E-10",
                    "module": "C3",
                    "scenario": null
                },
                {
                    "value": "3,05E-10",
                    "module": "C4",
                    "scenario": null
                },
                {
                    "value": "-3,21E-08",
                    "module": "D",
                    "scenario": null
                },
                {
                    "value": "1,03E-06",
                    "module": "A1A3",
                    "scenario": null
                }
            ]
        },
        {
            "parameter": "HTP-nc",
            "values": [
                {
                    "value": "2,23E-06",
                    "module": "A1",
                    "scenario": null
                },
                {
                    "value": "4,90E-09",
                    "module": "A2",
                    "scenario": null
                },
                {
                    "value": "5,44E-07",
                    "module": "A3",
                    "scenario": null
                },
                {
                    "value": "1,16E-11",
                    "module": "C1",
                    "scenario": null
                },
                {
                    "value": "3,56E-08",
                    "module": "C2",
                    "scenario": null
                },
                {
                    "value": "1,72E-08",
                    "module": "C3",
                    "scenario": null
                },
                {
                    "value": "3,43E-08",
                    "module": "C4",
                    "scenario": null
                },
                {
                    "value": "-3,84E-07",
                    "module": "D",
                    "scenario": null
                },
                {
                    "value": "2,78E-06",
                    "module": "A1A3",
                    "scenario": null
                }
            ]
        },
        {
            "parameter": "SQP",
            "values": [
                {
                    "value": "8,24E+03",
                    "module": "A1",
                    "scenario": null
                },
                {
                    "value": "2,16E+00",
                    "module": "A2",
                    "scenario": null
                },
                {
                    "value": "1,38E+03",
                    "module": "A3",
                    "scenario": null
                },
                {
                    "value": "3,39E-03",
                    "module": "C1",
                    "scenario": null
                },
                {
                    "value": "1,33E+01",
                    "module": "C2",
                    "scenario": null
                },
                {
                    "value": "1,78E+00",
                    "module": "C3",
                    "scenario": null
                },
                {
                    "value": "7,05E-01",
                    "module": "C4",
                    "scenario": null
                },
                {
                    "value": "-3,23E+01",
                    "module": "D",
                    "scenario": null
                },
                {
                    "value": "9,63E+03",
                    "module": "A1A3",
                    "scenario": null
                }
            ]
        }
    ],
    "resource_use": [
        {
            "parameter": "PERE",
            "values": [
                {
                    "value": "3,90E+02",
                    "module": "A1",
                    "scenario": null
                },
                {
                    "value": "3,61E-01",
                    "module": "A2",
                    "scenario": null
                },
                {
                    "value": "1,18E+03",
                    "module": "A3",
                    "scenario": null
                },
                {
                    "value": "4,21E-03",
                    "module": "C1",
                    "scenario": null
                },
                {
                    "value": "2,22E+00",
                    "module": "C2",
                    "scenario": null
                },
                {
                    "value": "1,98E+02",
                    "module": "C3",
                    "scenario": null
                },
                {
                    "value": "4,92E-01",
                    "module": "C4",
                    "scenario": null
                },
                {
                    "value": "-1,31E+02",
                    "module": "D",
                    "scenario": null
                },
                {
                    "value": "1,57E+03",
                    "module": "A1A3",
                    "scenario": null
                }
            ]
        },
        {
            "parameter": "PERM",
            "values": [
                {
                    "value": "4,45E+02",
                    "module": "A1",
                    "scenario": null
                },
                {
                    "value": "0,00E+00",
                    "module": "A2",
                    "scenario": null
                },
                {
                    "value": "1,21E+02",
                    "module": "A3",
                    "scenario": null
                },
                {
                    "value": "0,00E+00",
                    "module": "C1",
                    "scenario": null
                },
                {
                    "value": "0,00E+00",
                    "module": "C2",
                    "scenario": null
                },
                {
                    "value": "-1,96E+02",
                    "module": "C3",
                    "scenario": null
                },
                {
                    "value": "0,00E+00",
                    "module": "C4",
                    "scenario": null
                },
                {
                    "value": "0,00E+00",
                    "module": "D",
                    "scenario": null
                },
                {
                    "value": "5,66E+02",
                    "module": "A1A3",
                    "scenario": null
                }
            ]
        },
        {
            "parameter": "PERT",
            "values": [
                {
                    "value": "8,35E+02",
                    "module": "A1",
                    "scenario": null
                },
                {
                    "value": "3,61E-01",
                    "module": "A2",
                    "scenario": null
                },
                {
                    "value": "1,30E+03",
                    "module": "A3",
                    "scenario": null
                },
                {
                    "value": "4,21E-03",
                    "module": "C1",
                    "scenario": null
                },
                {
                    "value": "2,22E+00",
                    "module": "C2",
                    "scenario": null
                },
                {
                    "value": "1,83E+00",
                    "module": "C3",
                    "scenario": null
                },
                {
                    "value": "4,92E-01",
                    "module": "C4",
                    "scenario": null
                },
                {
                    "value": "-1,31E+02",
                    "module": "D",
                    "scenario": null
                },
                {
                    "value": "2,14E+03",
                    "module": "A1A3",
                    "scenario": null
                }
            ]
        },
        {
            "parameter": "PENRE",
            "values": [
                {
                    "value": "1,82E+03",
                    "module": "A1",
                    "scenario": null
                },
                {
                    "value": "6,31E+00",
                    "module": "A2",
                    "scenario": null
                },
                {
                    "value": "6,15E+02",
                    "module": "A3",
                    "scenario": null
                },
                {
                    "value": "4,09E-02",
                    "module": "C1",
                    "scenario": null
                },
                {
                    "value": "3,88E+01",
                    "module": "C2",
                    "scenario": null
                },
                {
                    "value": "1,09E+02",
                    "module": "C3",
                    "scenario": null
                },
                {
                    "value": "4,04E+00",
                    "module": "C4",
                    "scenario": null
                },
                {
                    "value": "-5,64E+02",
                    "module": "D",
                    "scenario": null
                },
                {
                    "value": "2,45E+03",
                    "module": "A1A3",
                    "scenario": null
                }
            ]
        },
        {
            "parameter": "PENRM",
            "values": [
                {
                    "value": "1,36E+02",
                    "module": "A1",
                    "scenario": null
                },
                {
                    "value": "0,00E+00",
                    "module": "A2",
                    "scenario": null
                },
                {
                    "value": "1,55E+00",
                    "module": "A3",
                    "scenario": null
                },
                {
                    "value": "0,00E+00",
                    "module": "C1",
                    "scenario": null
                },
                {
                    "value": "0,00E+00",
                    "module": "C2",
                    "scenario": null
                },
                {
                    "value": "-9,86E+01",
                    "module": "C3",
                    "scenario": null
                },
                {
                    "value": "0,00E+00",
                    "module": "C4",
                    "scenario": null
                },
                {
                    "value": "0,00E+00",
                    "module": "D",
                    "scenario": null
                },
                {
                    "value": "1,38E+02",
                    "module": "A1A3",
                    "scenario": null
                }
            ]
        },
        {
            "parameter": "PENRT",
            "values": [
                {
                    "value": "1,96E+03",
                    "module": "A1",
                    "scenario": null
                },
                {
                    "value": "6,31E+00",
                    "module": "A2",
                    "scenario": null
                },
                {
                    "value": "6,17E+02",
                    "module": "A3",
                    "scenario": null
                },
                {
                    "value": "4,09E-02",
                    "module": "C1",
                    "scenario": null
                },
                {
                    "value": "3,88E+01",
                    "module": "C2",
                    "scenario": null
                },
                {
                    "value": "1,04E+01",
                    "module": "C3",
                    "scenario": null
                },
                {
                    "value": "4,04E+00",
                    "module": "C4",
                    "scenario": null
                },
                {
                    "value": "-5,64E+02",
                    "module": "D",
                    "scenario": null
                },
                {
                    "value": "2,58E+03",
                    "module": "A1A3",
                    "scenario": null
                }
            ]
        },
        {
            "parameter": "SM",
            "values": [
                {
                    "value": "4,62E+00",
                    "module": "A1",
                    "scenario": null
                },
                {
                    "value": "0,00E+00",
                    "module": "A2",
                    "scenario": null
                },
                {
                    "value": "0,00E+00",
                    "module": "A3",
                    "scenario": null
                },
                {
                    "value": "0,00E+00",
                    "module": "C1",
                    "scenario": null
                },
                {
                    "value": "0,00E+00",
                    "module": "C2",
                    "scenario": null
                },
                {
                    "value": "0,00E+00",
                    "module": "C3",
                    "scenario": null
                },
                {
                    "value": "0,00E+00",
                    "module": "C4",
                    "scenario": null
                },
                {
                    "value": "0,00E+00",
                    "module": "D",
                    "scenario": null
                },
                {
                    "value": "4,62E+00",
                    "module": "A1A3",
                    "scenario": null
                }
            ]
        },
        {
            "parameter": "RSF",
            "values": [
                {
                    "value": "0,00E+00",
                    "module": "A1",
                    "scenario": null
                },
                {
                    "value": "0,00E+00",
                    "module": "A2",
                    "scenario": null
                },
                {
                    "value": "0,00E+00",
                    "module": "A3",
                    "scenario": null
                },
                {
                    "value": "0,00E+00",
                    "module": "C1",
                    "scenario": null
                },
                {
                    "value": "0,00E+00",
                    "module": "C2",
                    "scenario": null
                },
                {
                    "value": "0,00E+00",
                    "module": "C3",
                    "scenario": null
                },
                {
                    "value": "0,00E+00",
                    "module": "C4",
                    "scenario": null
                },
                {
                    "value": "0,00E+00",
                    "module": "D",
                    "scenario": null
                },
                {
                    "value": "0,00E+00",
                    "module": "A1A3",
                    "scenario": null
                }
            ]
        },
        {
            "parameter": "NRSF",
            "values": [
                {
                    "value": "0,00E+00",
                    "module": "A1",
                    "scenario": null
                },
                {
                    "value": "0,00E+00",
                    "module": "A2",
                    "scenario": null
                },
                {
                    "value": "0,00E+00",
                    "module": "A3",
                    "scenario": null
                },
                {
                    "value": "0,00E+00",
                    "module": "C1",
                    "scenario": null
                },
                {
                    "value": "0,00E+00",
                    "module": "C2",
                    "scenario": null
                },
                {
                    "value": "0,00E+00",
                    "module": "C3",
                    "scenario": null
                },
                {
                    "value": "0,00E+00",
                    "module": "C4",
                    "scenario": null
                },
                {
                    "value": "0,00E+00",
                    "module": "D",
                    "scenario": null
                },
                {
                    "value": "0,00E+00",
                    "module": "A1A3",
                    "scenario": null
                }
            ]
        },
        {
            "parameter": "FW",
            "values": [
                {
                    "value": "7,97E-01",
                    "module": "A1",
                    "scenario": null
                },
                {
                    "value": "4,13E-04",
                    "module": "A2",
                    "scenario": null
                },
                {
                    "value": "1,35E-01",
                    "module": "A3",
                    "scenario": null
                },
                {
                    "value": "9,20E-06",
                    "module": "C1",
                    "scenario": null
                },
                {
                    "value": "2,55E-03",
                    "module": "C2",
                    "scenario": null
                },
                {
                    "value": "7,09E-02",
                    "module": "C3",
                    "scenario": null
                },
                {
                    "value": "9,34E-04",
                    "module": "C4",
                    "scenario": null
                },
                {
                    "value": "-3,04E-01",
                    "module": "D",
                    "scenario": null
                },
                {
                    "value": "9,32E-01",
                    "module": "A1A3",
                    "scenario": null
                }
            ]
        }
    ],
    "end_of_life_waste": [
        {
            "parameter": "HWD",
            "values": [
                {
                    "value": "2,92E-03",
                    "module": "A1",
                    "scenario": null
                },
                {
                    "value": "3,32E-10",
                    "module": "A2",
                    "scenario": null
                },
                {
                    "value": "3,88E-05",
                    "module": "A3",
                    "scenario": null
                },
                {
                    "value": "4,91E-12",
                    "module": "C1",
                    "scenario": null
                },
                {
                    "value": "2,04E-09",
                    "module": "C2",
                    "scenario": null
                },
                {
                    "value": "1,73E-09",
                    "module": "C3",
                    "scenario": null
                },
                {
                    "value": "4,89E-10",
                    "module": "C4",
                    "scenario": null
                },
                {
                    "value": "-5,98E-08",
                    "module": "D",
                    "scenario": null
                },
                {
                    "value": "2,96E-03",
                    "module": "A1A3",
                    "scenario": null
                }
            ]
        },
        {
            "parameter": "NHWD",
            "values": [
                {
                    "value": "1,22E+01",
                    "module": "A1",
                    "scenario": null
                },
                {
                    "value": "9,89E-04",
                    "module": "A2",
                    "scenario": null
                },
                {
                    "value": "6,79E-01",
                    "module": "A3",
                    "scenario": null
                },
                {
                    "value": "7,68E-06",
                    "module": "C1",
                    "scenario": null
                },
                {
                    "value": "6,09E-03",
                    "module": "C2",
                    "scenario": null
                },
                {
                    "value": "1,56E+00",
                    "module": "C3",
                    "scenario": null
                },
                {
                    "value": "1,66E+01",
                    "module": "C4",
                    "scenario": null
                },
                {
                    "value": "-5,51E+00",
                    "module": "D",
                    "scenario": null
                },
                {
                    "value": "1,29E+01",
                    "module": "A1A3",
                    "scenario": null
                }
            ]
        },
        {
            "parameter": "RWD",
            "values": [
                {
                    "value": "5,67E-02",
                    "module": "A1",
                    "scenario": null
                },
                {
                    "value": "1,14E-05",
                    "module": "A2",
                    "scenario": null
                },
                {
                    "value": "3,01E-02",
                    "module": "A3",
                    "scenario": null
                },
                {
                    "value": "6,61E-06",
                    "module": "C1",
                    "scenario": null
                },
                {
                    "value": "7,04E-05",
                    "module": "C2",
                    "scenario": null
                },
                {
                    "value": "4,22E-04",
                    "module": "C3",
                    "scenario": null
                },
                {
                    "value": "4,32E-05",
                    "module": "C4",
                    "scenario": null
                },
                {
                    "value": "-2,60E-02",
                    "module": "D",
                    "scenario": null
                },
                {
                    "value": "8,68E-02",
                    "module": "A1A3",
                    "scenario": null
                }
            ]
        }
    ],
    "end_of_life_flow": [
        {
            "parameter": "CRU",
            "values": [
                {
                    "value": "0,00E+00",
                    "module": "A1",
                    "scenario": null
                },
                {
                    "value": "0,00E+00",
                    "module": "A2",
                    "scenario": null
                },
                {
                    "value": "0,00E+00",
                    "module": "A3",
                    "scenario": null
                },
                {
                    "value": "0,00E+00",
                    "module": "C1",
                    "scenario": null
                },
                {
                    "value": "0,00E+00",
                    "module": "C2",
                    "scenario": null
                },
                {
                    "value": "0,00E+00",
                    "module": "C3",
                    "scenario": null
                },
                {
                    "value": "0,00E+00",
                    "module": "C4",
                    "scenario": null
                },
                {
                    "value": "0,00E+00",
                    "module": "D",
                    "scenario": null
                },
                {
                    "value": "0,00E+00",
                    "module": "A1A3",
                    "scenario": null
                }
            ]
        },
        {
            "parameter": "MFR",
            "values": [
                {
                    "value": "1,67E-02",
                    "module": "A1",
                    "scenario": null
                },
                {
                    "value": "0,00E+00",
                    "module": "A2",
                    "scenario": null
                },
                {
                    "value": "2,17E+01",
                    "module": "A3",
                    "scenario": null
                },
                {
                    "value": "0,00E+00",
                    "module": "C1",
                    "scenario": null
                },
                {
                    "value": "0,00E+00",
                    "module": "C2",
                    "scenario": null
                },
                {
                    "value": "1,68E+01",
                    "module": "C3",
                    "scenario": null
                },
                {
                    "value": "0,00E+00",
                    "module": "C4",
                    "scenario": null
                },
                {
                    "value": "0,00E+00",
                    "module": "D",
                    "scenario": null
                },
                {
                    "value": "2,17E+01",
                    "module": "A1A3",
                    "scenario": null
                }
            ]
        },
        {
            "parameter": "MER",
            "values": [
                {
                    "value": "0,00E+00",
                    "module": "A1",
                    "scenario": null
                },
                {
                    "value": "0,00E+00",
                    "module": "A2",
                    "scenario": null
                },
                {
                    "value": "0,00E+00",
                    "module": "A3",
                    "scenario": null
                },
                {
                    "value": "0,00E+00",
                    "module": "C1",
                    "scenario": null
                },
                {
                    "value": "0,00E+00",
                    "module": "C2",
                    "scenario": null
                },
                {
                    "value": "1,53E+01",
                    "module": "C3",
                    "scenario": null
                },
                {
                    "value": "0,00E+00",
                    "module": "C4",
                    "scenario": null
                },
                {
                    "value": "0,00E+00",
                    "module": "D",
                    "scenario": null
                },
                {
                    "value": "0,00E+00",
                    "module": "A1A3",
                    "scenario": null
                }
            ]
        },
        {
            "parameter": "EEE",
            "values": [
                {
                    "value": "3,33E-02",
                    "module": "A1",
                    "scenario": null
                },
                {
                    "value": "0,00E+00",
                    "module": "A2",
                    "scenario": null
                },
                {
                    "value": "0,00E+00",
                    "module": "A3",
                    "scenario": null
                },
                {
                    "value": "0,00E+00",
                    "module": "C1",
                    "scenario": null
                },
                {
                    "value": "0,00E+00",
                    "module": "C2",
                    "scenario": null
                },
                {
                    "value": "4,51E+01",
                    "module": "C3",
                    "scenario": null
                },
                {
                    "value": "0,00E+00",
                    "module": "C4",
                    "scenario": null
                },
                {
                    "value": "0,00E+00",
                    "module": "D",
                    "scenario": null
                },
                {
                    "value": "3,33E-02",
                    "module": "A1A3",
                    "scenario": null
                }
            ]
        },
        {
            "parameter": "EET",
            "values": [
                {
                    "value": "4,85E-02",
                    "module": "A1",
                    "scenario": null
                },
                {
                    "value": "0,00E+00",
                    "module": "A2",
                    "scenario": null
                },
                {
                    "value": "0,00E+00",
                    "module": "A3",
                    "scenario": null
                },
                {
                    "value": "0,00E+00",
                    "module": "C1",
                    "scenario": null
                },
                {
                    "value": "0,00E+00",
                    "module": "C2",
                    "scenario": null
                },
                {
                    "value": "8,21E+01",
                    "module": "C3",
                    "scenario": null
                },
                {
                    "value": "0,00E+00",
                    "module": "C4",
                    "scenario": null
                },
                {
                    "value": "0,00E+00",
                    "module": "D",
                    "scenario": null
                },
                {
                    "value": "4,85E-02",
                    "module": "A1A3",
                    "scenario": null
                }
            ]
        }
    ]
}