{
    "product_name": "VELUX Holzdachfenster (Dreifachverglasungskonfiguration)",
    "epd_id": "EPD-VEL-20230510-CBJ2-EN",
    "compliance": [
        "DIN EN 15804+A2",
        "ISO 14025"
    ],
    "producer_name": "VELUX Group",
    "environmental_impact": [
        {
            "parameter": "GWP-total",
            "values": [
                {
                    "value": "9,69E+01",
                    "module": "A1",
                    "scenario": null
                },
                {
                    "value": "4,14E-01",
                    "module": "A2",
                    "scenario": null
                },
                {
                    "value": "2,56E+01",
                    "module": "A3",
                    "scenario": null
                },
                {
                    "value": "1,97E-03",
                    "module": "C1",
                    "scenario": null
                },
                {
                    "value": "2,71E+00",
                    "module": "C2",
                    "scenario": null
                },
                {
                    "value": "1,87E+01",
                    "module": "C3",
                    "scenario": null
                },
                {
                    "value": "1,83E+00",
                    "module": "C4",
                    "scenario": null
                },
                {
                    "value": "-3,53E+01",
                    "module": "D",
                    "scenario": null
                },
                {
                    "value": "1,23E+02",
                    "module": "A1A3",
                    "scenario": null
                }
            ]
        },
        {
            "parameter": "GWP-fossil",
            "values": [
                {
                    "value": "1,25E+02",
                    "module": "A1",
                    "scenario": null
                },
                {
                    "value": "4,11E-01",
                    "module": "A2",
                    "scenario": null
                },
                {
                    "value": "1,50E+01",
                    "module": "A3",
                    "scenario": null
                },
                {
                    "value": "1,97E-03",
                    "module": "C1",
                    "scenario": null
                },
                {
                    "value": "2,66E+00",
                    "module": "C2",
                    "scenario": null
                },
                {
                    "value": "5,99E+00",
                    "module": "C3",
                    "scenario": null
                },
                {
                    "value": "2,94E-01",
                    "module": "C4",
                    "scenario": null
                },
                {
                    "value": "-3,53E+01",
                    "module": "D",
                    "scenario": null
                },
                {
                    "value": "1,40E+02",
                    "module": "A1A3",
                    "scenario": null
                }
            ]
        },
        {
            "parameter": "GWP-biogenic",
            "values": [
                {
                    "value": "-2,81E+01",
                    "module": "A1",
                    "scenario": null
                },
                {
                    "value": "-4,68E-04",
                    "module": "A2",
                    "scenario": null
                },
                {
                    "value": "1,06E+01",
                    "module": "A3",
                    "scenario": null
                },
                {
                    "value": "1,10E-06",
                    "module": "C1",
                    "scenario": null
                },
                {
                    "value": "2,87E-02",
                    "module": "C2",
                    "scenario": null
                },
                {
                    "value": "1,27E+01",
                    "module": "C3",
                    "scenario": null
                },
                {
                    "value": "1,53E+00",
                    "module": "C4",
                    "scenario": null
                },
                {
                    "value": "-4,75E-02",
                    "module": "D",
                    "scenario": null
                },
                {
                    "value": "-1,75E+01",
                    "module": "A1A3",
                    "scenario": null
                }
            ]
        },
        {
            "parameter": "GWP-luluc",
            "values": [
                {
                    "value": "8,60E-02",
                    "module": "A1",
                    "scenario": null
                },
                {
                    "value": "3,29E-03",
                    "module": "A2",
                    "scenario": null
                },
                {
                    "value": "2,57E-02",
                    "module": "A3",
                    "scenario": null
                },
                {
                    "value": "3,38E-07",
                    "module": "C1",
                    "scenario": null
                },
                {
                    "value": "2,20E-02",
                    "module": "C2",
                    "scenario": null
                },
                {
                    "value": "6,39E-04",
                    "module": "C3",
                    "scenario": null
                },
                {
                    "value": "7,80E-04",
                    "module": "C4",
                    "scenario": null
                },
                {
                    "value": "-1,07E-02",
                    "module": "D",
                    "scenario": null
                },
                {
                    "value": "1,15E-01",
                    "module": "A1A3",
                    "scenario": null
                }
            ]
        },
        {
            "parameter": "ODP",
            "values": [
                {
                    "value": "9,72E-07",
                    "module": "A1",
                    "scenario": null
                },
                {
                    "value": "8,03E-17",
                    "module": "A2",
                    "scenario": null
                },
                {
                    "value": "1,45E-09",
                    "module": "A3",
                    "scenario": null
                },
                {
                    "value": "2,22E-17",
                    "module": "C1",
                    "scenario": null
                },
                {
                    "value": "5,32E-16",
                    "module": "C2",
                    "scenario": null
                },
                {
                    "value": "-6,84E-09",
                    "module": "C3",
                    "scenario": null
                },
                {
                    "value": "1,08E-15",
                    "module": "C4",
                    "scenario": null
                },
                {
                    "value": "-5,18E-14",
                    "module": "D",
                    "scenario": null
                },
                {
                    "value": "9,74E-07",
                    "module": "A1A3",
                    "scenario": null
                }
            ]
        },
        {
            "parameter": "AP",
            "values": [
                {
                    "value": "5,04E-01",
                    "module": "A1",
                    "scenario": null
                },
                {
                    "value": "6,54E-04",
                    "module": "A2",
                    "scenario": null
                },
                {
                    "value": "4,25E-02",
                    "module": "A3",
                    "scenario": null
                },
                {
                    "value": "3,18E-06",
                    "module": "C1",
                    "scenario": null
                },
                {
                    "value": "1,62E-02",
                    "module": "C2",
                    "scenario": null
                },
                {
                    "value": "5,43E-03",
                    "module": "C3",
                    "scenario": null
                },
                {
                    "value": "2,02E-03",
                    "module": "C4",
                    "scenario": null
                },
                {
                    "value": "-1,27E-01",
                    "module": "D",
                    "scenario": null
                },
                {
                    "value": "5,48E-01",
                    "module": "A1A3",
                    "scenario": null
                }
            ]
        },
        {
            "parameter": "POCP",
            "values": [
                {
                    "value": "2,97E-01",
                    "module": "A1",
                    "scenario": null
                },
                {
                    "value": "6,02E-04",
                    "module": "A2",
                    "scenario": null
                },
                {
                    "value": "3,97E-02",
                    "module": "A3",
                    "scenario": null
                },
                {
                    "value": "2,39E-06",
                    "module": "C1",
                    "scenario": null
                },
                {
                    "value": "1,47E-02",
                    "module": "C2",
                    "scenario": null
                },
                {
                    "value": "6,15E-03",
                    "module": "C3",
                    "scenario": null
                },
                {
                    "value": "1,88E-03",
                    "module": "C4",
                    "scenario": null
                },
                {
                    "value": "-7,21E-02",
                    "module": "D",
                    "scenario": null
                },
                {
                    "value": "3,38E-01",
                    "module": "A1A3",
                    "scenario": null
                }
            ]
        },
        {
            "parameter": "ADPE",
            "values": [
                {
                    "value": "2,12E-03",
                    "module": "A1",
                    "scenario": null
                },
                {
                    "value": "3,59E-08",
                    "module": "A2",
                    "scenario": null
                },
                {
                    "value": "1,40E-05",
                    "module": "A3",
                    "scenario": null
                },
                {
                    "value": "2,44E-10",
                    "module": "C1",
                    "scenario": null
                },
                {
                    "value": "2,39E-07",
                    "module": "C2",
                    "scenario": null
                },
                {
                    "value": "-7,53E-08",
                    "module": "C3",
                    "scenario": null
                },
                {
                    "value": "2,66E-08",
                    "module": "C4",
                    "scenario": null
                },
                {
                    "value": "-7,15E-06",
                    "module": "D",
                    "scenario": null
                },
                {
                    "value": "2,14E-03",
                    "module": "A1A3",
                    "scenario": null
                }
            ]
        },
        {
            "parameter": "ADPF",
            "values": [
                {
                    "value": "1,70E+03",
                    "module": "A1",
                    "scenario": null
                },
                {
                    "value": "5,46E+00",
                    "module": "A2",
                    "scenario": null
                },
                {
                    "value": "2,25E+02",
                    "module": "A3",
                    "scenario": null
                },
                {
                    "value": "4,08E-02",
                    "module": "C1",
                    "scenario": null
                },
                {
                    "value": "3,59E+01",
                    "module": "C2",
                    "scenario": null
                },
                {
                    "value": "5,60E+00",
                    "module": "C3",
                    "scenario": null
                },
                {
                    "value": "3,93E+00",
                    "module": "C4",
                    "scenario": null
                },
                {
                    "value": "-4,23E+02",
                    "module": "D",
                    "scenario": null
                },
                {
                    "value": "1,94E+03",
                    "module": "A1A3",
                    "scenario": null
                }
            ]
        },
        {
            "parameter": "WDP",
            "values": [
                {
                    "value": "8,55E+00",
                    "module": "A1",
                    "scenario": null
                },
                {
                    "value": "3,75E-03",
                    "module": "A2",
                    "scenario": null
                },
                {
                    "value": "6,94E-01",
                    "module": "A3",
                    "scenario": null
                },
                {
                    "value": "1,58E-04",
                    "module": "C1",
                    "scenario": null
                },
                {
                    "value": "2,50E-02",
                    "module": "C2",
                    "scenario": null
                },
                {
                    "value": "2,08E+00",
                    "module": "C3",
                    "scenario": null
                },
                {
                    "value": "3,04E-02",
                    "module": "C4",
                    "scenario": null
                },
                {
                    "value": "-1,95E+00",
                    "module": "D",
                    "scenario": null
                },
                {
                    "value": "9,25E+00",
                    "module": "A1A3",
                    "scenario": null
                }
            ]
        },
        {
            "parameter": "EP-freshwater",
            "values": [
                {
                    "value": "4,67E-03",
                    "module": "A1",
                    "scenario": null
                },
                {
                    "value": "1,20E-06",
                    "module": "A2",
                    "scenario": null
                },
                {
                    "value": "1,44E-04",
                    "module": "A3",
                    "scenario": null
                },
                {
                    "value": "7,92E-10",
                    "module": "C1",
                    "scenario": null
                },
                {
                    "value": "8,00E-06",
                    "module": "C2",
                    "scenario": null
                },
                {
                    "value": "-1,55E-05",
                    "module": "C3",
                    "scenario": null
                },
                {
                    "value": "3,41E-06",
                    "module": "C4",
                    "scenario": null
                },
                {
                    "value": "-1,87E-05",
                    "module": "D",
                    "scenario": null
                },
                {
                    "value": "4,81E-03",
                    "module": "A1A3",
                    "scenario": null
                }
            ]
        },
        {
            "parameter": "EP-marine",
            "values": [
                {
                    "value": "1,05E-01",
                    "module": "A1",
                    "scenario": null
                },
                {
                    "value": "2,21E-04",
                    "module": "A2",
                    "scenario": null
                },
                {
                    "value": "1,67E-02",
                    "module": "A3",
                    "scenario": null
                },
                {
                    "value": "8,43E-07",
                    "module": "C1",
                    "scenario": null
                },
                {
                    "value": "7,92E-03",
                    "module": "C2",
                    "scenario": null
                },
                {
                    "value": "2,33E-03",
                    "module": "C3",
                    "scenario": null
                },
                {
                    "value": "5,52E-04",
                    "module": "C4",
                    "scenario": null
                },
                {
                    "value": "-2,65E-02",
                    "module": "D",
                    "scenario": null
                },
                {
                    "value": "1,22E-01",
                    "module": "A1A3",
                    "scenario": null
                }
            ]
        },
        {
            "parameter": "EP-terrestrial",
            "values": [
                {
                    "value": "1,18E+00",
                    "module": "A1",
                    "scenario": null
                },
                {
                    "value": "2,55E-03",
                    "module": "A2",
                    "scenario": null
                },
                {
                    "value": "1,73E-01",
                    "module": "A3",
                    "scenario": null
                },
                {
                    "value": "9,03E-06",
                    "module": "C1",
                    "scenario": null
                },
                {
                    "value": "8,77E-02",
                    "module": "C2",
                    "scenario": null
                },
                {
                    "value": "2,89E-02",
                    "module": "C3",
                    "scenario": null
                },
                {
                    "value": "5,92E-03",
                    "module": "C4",
                    "scenario": null
                },
                {
                    "value": "-2,93E-01",
                    "module": "D",
                    "scenario": null
                },
                {
                    "value": "1,35E+00",
                    "module": "A1A3",
                    "scenario": null
                }
            ]
        }
    ],
    "additional_environmental_impact": [
        {
            "parameter": "PM",
            "values": [
                {
                    "value": "8,56E-06",
                    "module": "A1",
                    "scenario": null
                },
                {
                    "value": "7,85E-09",
                    "module": "A2",
                    "scenario": null
                },
                {
                    "value": "4,18E-07",
                    "module": "A3",
                    "scenario": null
                },
                {
                    "value": "2,90E-11",
                    "module": "C1",
                    "scenario": null
                },
                {
                    "value": "7,01E-08",
                    "module": "C2",
                    "scenario": null
                },
                {
                    "value": "3,34E-08",
                    "module": "C3",
                    "scenario": null
                },
                {
                    "value": "2,45E-08",
                    "module": "C4",
                    "scenario": null
                },
                {
                    "value": "-1,25E-06",
                    "module": "D",
                    "scenario": null
                },
                {
                    "value": "8,99E-06",
                    "module": "A1A3",
                    "scenario": null
                }
            ]
        },
        {
            "parameter": "ETP-fw",
            "values": [
                {
                    "value": "1,99E+03",
                    "module": "A1",
                    "scenario": null
                },
                {
                    "value": "4,05E+00",
                    "module": "A2",
                    "scenario": null
                },
                {
                    "value": "6,36E+01",
                    "module": "A3",
                    "scenario": null
                },
                {
                    "value": "1,25E-02",
                    "module": "C1",
                    "scenario": null
                },
                {
                    "value": "2,66E+01",
                    "module": "C2",
                    "scenario": null
                },
                {
                    "value": "2,72E+00",
                    "module": "C3",
                    "scenario": null
                },
                {
                    "value": "2,54E+00",
                    "module": "C4",
                    "scenario": null
                },
                {
                    "value": "-1,81E+02",
                    "module": "D",
                    "scenario": null
                },
                {
                    "value": "2,06E+03",
                    "module": "A1A3",
                    "scenario": null
                }
            ]
        },
        {
            "parameter": "HTP-c",
            "values": [
                {
                    "value": "6,52E-07",
                    "module": "A1",
                    "scenario": null
                },
                {
                    "value": "8,18E-11",
                    "module": "A2",
                    "scenario": null
                },
                {
                    "value": "9,33E-09",
                    "module": "A3",
                    "scenario": null
                },
                {
                    "value": "2,09E-13",
                    "module": "C1",
                    "scenario": null
                },
                {
                    "value": "5,38E-10",
                    "module": "C2",
                    "scenario": null
                },
                {
                    "value": "1,40E-10",
                    "module": "C3",
                    "scenario": null
                },
                {
                    "value": "3,07E-10",
                    "module": "C4",
                    "scenario": null
                },
                {
                    "value": "-2,85E-08",
                    "module": "D",
                    "scenario": null
                },
                {
                    "value": "6,62E-07",
                    "module": "A1A3",
                    "scenario": null
                }
            ]
        },
        {
            "parameter": "HTP-nc",
            "values": [
                {
                    "value": "2,02E-06",
                    "module": "A1",
                    "scenario": null
                },
                {
                    "value": "4,24E-09",
                    "module": "A2",
                    "scenario": null
                },
                {
                    "value": "2,19E-07",
                    "module": "A3",
                    "scenario": null
                },
                {
                    "value": "1,16E-11",
                    "module": "C1",
                    "scenario": null
                },
                {
                    "value": "3,30E-08",
                    "module": "C2",
                    "scenario": null
                },
                {
                    "value": "9,15E-09",
                    "module": "C3",
                    "scenario": null
                },
                {
                    "value": "3,43E-08",
                    "module": "C4",
                    "scenario": null
                },
                {
                    "value": "-2,79E-07",
                    "module": "D",
                    "scenario": null
                },
                {
                    "value": "2,25E-06",
                    "module": "A1A3",
                    "scenario": null
                }
            ]
        },
        {
            "parameter": "SQP",
            "values": [
                {
                    "value": "5,19E+03",
                    "module": "A1",
                    "scenario": null
                },
                {
                    "value": "1,84E+00",
                    "module": "A2",
                    "scenario": null
                },
                {
                    "value": "3,76E+02",
                    "module": "A3",
                    "scenario": null
                },
                {
                    "value": "3,39E-03",
                    "module": "C1",
                    "scenario": null
                },
                {
                    "value": "1,23E+01",
                    "module": "C2",
                    "scenario": null
                },
                {
                    "value": "5,58E-01",
                    "module": "C3",
                    "scenario": null
                },
                {
                    "value": "7,20E-01",
                    "module": "C4",
                    "scenario": null
                },
                {
                    "value": "-2,09E+01",
                    "module": "D",
                    "scenario": null
                },
                {
                    "value": "5,57E+03",
                    "module": "A1A3",
                    "scenario": null
                }
            ]
        }
    ],
    "resource_use": [
        {
            "parameter": "PERE",
            "values": [
                {
                    "value": "5,51E+02",
                    "module": "A1",
                    "scenario": null
                },
                {
                    "value": "3,09E-01",
                    "module": "A2",
                    "scenario": null
                },
                {
                    "value": "4,30E+02",
                    "module": "A3",
                    "scenario": null
                },
                {
                    "value": "4,21E-03",
                    "module": "C1",
                    "scenario": null
                },
                {
                    "value": "2,06E+00",
                    "module": "C2",
                    "scenario": null
                },
                {
                    "value": "1,04E+00",
                    "module": "C3",
                    "scenario": null
                },
                {
                    "value": "4,95E-01",
                    "module": "C4",
                    "scenario": null
                },
                {
                    "value": "-7,37E+01",
                    "module": "D",
                    "scenario": null
                },
                {
                    "value": "9,82E+02",
                    "module": "A1A3",
                    "scenario": null
                }
            ]
        },
        {
            "parameter": "PERM",
            "values": [
                {
                    "value": "8,34E-02",
                    "module": "A1",
                    "scenario": null
                },
                {
                    "value": "0,00E+00",
                    "module": "A2",
                    "scenario": null
                },
                {
                    "value": "0,00E+00",
                    "module": "A3",
                    "scenario": null
                },
                {
                    "value": "0,00E+00",
                    "module": "C1",
                    "scenario": null
                },
                {
                    "value": "0,00E+00",
                    "module": "C2",
                    "scenario": null
                },
                {
                    "value": "0,00E+00",
                    "module": "C3",
                    "scenario": null
                },
                {
                    "value": "0,00E+00",
                    "module": "C4",
                    "scenario": null
                },
                {
                    "value": "0,00E+00",
                    "module": "D",
                    "scenario": null
                },
                {
                    "value": "8,34E-02",
                    "module": "A1A3",
                    "scenario": null
                }
            ]
        },
        {
            "parameter": "PERT",
            "values": [
                {
                    "value": "5,52E+02",
                    "module": "A1",
                    "scenario": null
                },
                {
                    "value": "3,09E-01",
                    "module": "A2",
                    "scenario": null
                },
                {
                    "value": "4,30E+02",
                    "module": "A3",
                    "scenario": null
                },
                {
                    "value": "4,21E-03",
                    "module": "C1",
                    "scenario": null
                },
                {
                    "value": "2,06E+00",
                    "module": "C2",
                    "scenario": null
                },
                {
                    "value": "1,04E+00",
                    "module": "C3",
                    "scenario": null
                },
                {
                    "value": "4,95E-01",
                    "module": "C4",
                    "scenario": null
                },
                {
                    "value": "-7,37E+01",
                    "module": "D",
                    "scenario": null
                },
                {
                    "value": "9,82E+02",
                    "module": "A1A3",
                    "scenario": null
                }
            ]
        },
        {
            "parameter": "PENRE",
            "values": [
                {
                    "value": "1,58E+03",
                    "module": "A1",
                    "scenario": null
                },
                {
                    "value": "5,48E+00",
                    "module": "A2",
                    "scenario": null
                },
                {
                    "value": "2,26E+02",
                    "module": "A3",
                    "scenario": null
                },
                {
                    "value": "4,09E-02",
                    "module": "C1",
                    "scenario": null
                },
                {
                    "value": "3,60E+01",
                    "module": "C2",
                    "scenario": null
                },
                {
                    "value": "1,02E+02",
                    "module": "C3",
                    "scenario": null
                },
                {
                    "value": "3,93E+00",
                    "module": "C4",
                    "scenario": null
                },
                {
                    "value": "-4,24E+02",
                    "module": "D",
                    "scenario": null
                },
                {
                    "value": "1,81E+03",
                    "module": "A1A3",
                    "scenario": null
                }
            ]
        },
        {
            "parameter": "PENRM",
            "values": [
                {
                    "value": "1,32E+02",
                    "module": "A1",
                    "scenario": null
                },
                {
                    "value": "0,00E+00",
                    "module": "A2",
                    "scenario": null
                },
                {
                    "value": "-5,09E-01",
                    "module": "A3",
                    "scenario": null
                },
                {
                    "value": "0,00E+00",
                    "module": "C1",
                    "scenario": null
                },
                {
                    "value": "0,00E+00",
                    "module": "C2",
                    "scenario": null
                },
                {
                    "value": "-9,62E+01",
                    "module": "C3",
                    "scenario": null
                },
                {
                    "value": "0,00E+00",
                    "module": "C4",
                    "scenario": null
                },
                {
                    "value": "0,00E+00",
                    "module": "D",
                    "scenario": null
                },
                {
                    "value": "1,32E+02",
                    "module": "A1A3",
                    "scenario": null
                }
            ]
        },
        {
            "parameter": "PENRT",
            "values": [
                {
                    "value": "1,71E+03",
                    "module": "A1",
                    "scenario": null
                },
                {
                    "value": "5,48E+00",
                    "module": "A2",
                    "scenario": null
                },
                {
                    "value": "2,25E+02",
                    "module": "A3",
                    "scenario": null
                },
                {
                    "value": "4,09E-02",
                    "module": "C1",
                    "scenario": null
                },
                {
                    "value": "3,60E+01",
                    "module": "C2",
                    "scenario": null
                },
                {
                    "value": "5,61E+00",
                    "module": "C3",
                    "scenario": null
                },
                {
                    "value": "3,93E+00",
                    "module": "C4",
                    "scenario": null
                },
                {
                    "value": "-4,24E+02",
                    "module": "D",
                    "scenario": null
                },
                {
                    "value": "1,94E+03",
                    "module": "A1A3",
                    "scenario": null
                }
            ]
        },
        {
            "parameter": "SM",
            "values": [
                {
                    "value": "3,82E+00",
                    "module": "A1",
                    "scenario": null
                },
                {
                    "value": "0,00E+00",
                    "module": "A2",
                    "scenario": null
                },
                {
                    "value": "0,00E+00",
                    "module": "A3",
                    "scenario": null
                },
                {
                    "value": "0,00E+00",
                    "module": "C1",
                    "scenario": null
                },
                {
                    "value": "0,00E+00",
                    "module": "C2",
                    "scenario": null
                },
                {
                    "value": "0,00E+00",
                    "module": "C3",
                    "scenario": null
                },
                {
                    "value": "0,00E+00",
                    "module": "C4",
                    "scenario": null
                },
                {
                    "value": "0,00E+00",
                    "module": "D",
                    "scenario": null
                },
                {
                    "value": "3,82E+00",
                    "module": "A1A3",
                    "scenario": null
                }
            ]
        },
        {
            "parameter": "RSF",
            "values": [
                {
                    "value": "0,00E+00",
                    "module": "A1",
                    "scenario": null
                },
                {
                    "value": "0,00E+00",
                    "module": "A2",
                    "scenario": null
                },
                {
                    "value": "0,00E+00",
                    "module": "A3",
                    "scenario": null
                },
                {
                    "value": "0,00E+00",
                    "module": "C1",
                    "scenario": null
                },
                {
                    "value": "0,00E+00",
                    "module": "C2",
                    "scenario": null
                },
                {
                    "value": "0,00E+00",
                    "module": "C3",
                    "scenario": null
                },
                {
                    "value": "0,00E+00",
                    "module": "C4",
                    "scenario": null
                },
                {
                    "value": "0,00E+00",
                    "module": "D",
                    "scenario": null
                },
                {
                    "value": "0,00E+00",
                    "module": "A1A3",
                    "scenario": null
                }
            ]
        },
        {
            "parameter": "NRSF",
            "values": [
                {
                    "value": "0,00E+00",
                    "module": "A1",
                    "scenario": null
                },
                {
                    "value": "0,00E+00",
                    "module": "A2",
                    "scenario": null
                },
                {
                    "value": "0,00E+00",
                    "module": "A3",
                    "scenario": null
                },
                {
                    "value": "0,00E+00",
                    "module": "C1",
                    "scenario": null
                },
                {
                    "value": "0,00E+00",
                    "module": "C2",
                    "scenario": null
                },
                {
                    "value": "0,00E+00",
                    "module": "C3",
                    "scenario": null
                },
                {
                    "value": "0,00E+00",
                    "module": "C4",
                    "scenario": null
                },
                {
                    "value": "0,00E+00",
                    "module": "D",
                    "scenario": null
                },
                {
                    "value": "0,00E+00",
                    "module": "A1A3",
                    "scenario": null
                }
            ]
        },
        {
            "parameter": "FW",
            "values": [
                {
                    "value": "5,50E-01",
                    "module": "A1",
                    "scenario": null
                },
                {
                    "value": "3,54E-04",
                    "module": "A2",
                    "scenario": null
                },
                {
                    "value": "6,69E-02",
                    "module": "A3",
                    "scenario": null
                },
                {
                    "value": "9,20E-06",
                    "module": "C1",
                    "scenario": null
                },
                {
                    "value": "2,36E-03",
                    "module": "C2",
                    "scenario": null
                },
                {
                    "value": "4,91E-02",
                    "module": "C3",
                    "scenario": null
                },
                {
                    "value": "9,22E-04",
                    "module": "C4",
                    "scenario": null
                },
                {
                    "value": "-1,78E-01",
                    "module": "D",
                    "scenario": null
                },
                {
                    "value": "6,18E-01",
                    "module": "A1A3",
                    "scenario": null
                }
            ]
        }
    ],
    "end_of_life_waste": [
        {
            "parameter": "HWD",
            "values": [
                {
                    "value": "3,25E-03",
                    "module": "A1",
                    "scenario": null
                },
                {
                    "value": "2,84E-10",
                    "module": "A2",
                    "scenario": null
                },
                {
                    "value": "1,26E-06",
                    "module": "A3",
                    "scenario": null
                },
                {
                    "value": "4,91E-12",
                    "module": "C1",
                    "scenario": null
                },
                {
                    "value": "1,90E-09",
                    "module": "C2",
                    "scenario": null
                },
                {
                    "value": "1,08E-09",
                    "module": "C3",
                    "scenario": null
                },
                {
                    "value": "4,58E-10",
                    "module": "C4",
                    "scenario": null
                },
                {
                    "value": "-4,07E-08",
                    "module": "D",
                    "scenario": null
                },
                {
                    "value": "3,25E-03",
                    "module": "A1A3",
                    "scenario": null
                }
            ]
        },
        {
            "parameter": "NHWD",
            "values": [
                {
                    "value": "7,71E+00",
                    "module": "A1",
                    "scenario": null
                },
                {
                    "value": "8,54E-04",
                    "module": "A2",
                    "scenario": null
                },
                {
                    "value": "3,47E-01",
                    "module": "A3",
                    "scenario": null
                },
                {
                    "value": "7,68E-06",
                    "module": "C1",
                    "scenario": null
                },
                {
                    "value": "5,65E-03",
                    "module": "C2",
                    "scenario": null
                },
                {
                    "value": "9,62E-01",
                    "module": "C3",
                    "scenario": null
                },
                {
                    "value": "1,72E+01",
                    "module": "C4",
                    "scenario": null
                },
                {
                    "value": "-3,16E+00",
                    "module": "D",
                    "scenario": null
                },
                {
                    "value": "8,05E+00",
                    "module": "A1A3",
                    "scenario": null
                }
            ]
        },
        {
            "parameter": "RWD",
            "values": [
                {
                    "value": "4,13E-02",
                    "module": "A1",
                    "scenario": null
                },
                {
                    "value": "9,87E-06",
                    "module": "A2",
                    "scenario": null
                },
                {
                    "value": "1,09E-02",
                    "module": "A3",
                    "scenario": null
                },
                {
                    "value": "6,61E-06",
                    "module": "C1",
                    "scenario": null
                },
                {
                    "value": "6,53E-05",
                    "module": "C2",
                    "scenario": null
                },
                {
                    "value": "2,60E-04",
                    "module": "C3",
                    "scenario": null
                },
                {
                    "value": "4,18E-05",
                    "module": "C4",
                    "scenario": null
                },
                {
                    "value": "-1,65E-02",
                    "module": "D",
                    "scenario": null
                },
                {
                    "value": "5,22E-02",
                    "module": "A1A3",
                    "scenario": null
                }
            ]
        }
    ],
    "end_of_life_flow": [
        {
            "parameter": "CRU",
            "values": [
                {
                    "value": "0,00E+00",
                    "module": "A1",
                    "scenario": null
                },
                {
                    "value": "0,00E+00",
                    "module": "A2",
                    "scenario": null
                },
                {
                    "value": "0,00E+00",
                    "module": "A3",
                    "scenario": null
                },
                {
                    "value": "0,00E+00",
                    "module": "C1",
                    "scenario": null
                },
                {
                    "value": "0,00E+00",
                    "module": "C2",
                    "scenario": null
                },
                {
                    "value": "0,00E+00",
                    "module": "C3",
                    "scenario": null
                },
                {
                    "value": "0,00E+00",
                    "module": "C4",
                    "scenario": null
                },
                {
                    "value": "0,00E+00",
                    "module": "D",
                    "scenario": null
                },
                {
                    "value": "0,00E+00",
                    "module": "A1A3",
                    "scenario": null
                }
            ]
        },
        {
            "parameter": "MFR",
            "values": [
                {
                    "value": "1,77E-02",
                    "module": "A1",
                    "scenario": null
                },
                {
                    "value": "0,00E+00",
                    "module": "A2",
                    "scenario": null
                },
                {
                    "value": "1,66E+01",
                    "module": "A3",
                    "scenario": null
                },
                {
                    "value": "0,00E+00",
                    "module": "C1",
                    "scenario": null
                },
                {
                    "value": "0,00E+00",
                    "module": "C2",
                    "scenario": null
                },
                {
                    "value": "1,60E+01",
                    "module": "C3",
                    "scenario": null
                },
                {
                    "value": "0,00E+00",
                    "module": "C4",
                    "scenario": null
                },
                {
                    "value": "0,00E+00",
                    "module": "D",
                    "scenario": null
                },
                {
                    "value": "1,66E+01",
                    "module": "A1A3",
                    "scenario": null
                }
            ]
        },
        {
            "parameter": "MER",
            "values": [
                {
                    "value": "0,00E+00",
                    "module": "A1",
                    "scenario": null
                },
                {
                    "value": "0,00E+00",
                    "module": "A2",
                    "scenario": null
                },
                {
                    "value": "0,00E+00",
                    "module": "A3",
                    "scenario": null
                },
                {
                    "value": "0,00E+00",
                    "module": "C1",
                    "scenario": null
                },
                {
                    "value": "0,00E+00",
                    "module": "C2",
                    "scenario": null
                },
                {
                    "value": "1,04E+01",
                    "module": "C3",
                    "scenario": null
                },
                {
                    "value": "0,00E+00",
                    "module": "C4",
                    "scenario": null
                },
                {
                    "value": "0,00E+00",
                    "module": "D",
                    "scenario": null
                },
                {
                    "value": "0,00E+00",
                    "module": "A1A3",
                    "scenario": null
                }
            ]
        },
        {
            "parameter": "EEE",
            "values": [
                {
                    "value": "3,51E-02",
                    "module": "A1",
                    "scenario": null
                },
                {
                    "value": "0,00E+00",
                    "module": "A2",
                    "scenario": null
                },
                {
                    "value": "0,00E+00",
                    "module": "A3",
                    "scenario": null
                },
                {
                    "value": "0,00E+00",
                    "module": "C1",
                    "scenario": null
                },
                {
                    "value": "0,00E+00",
                    "module": "C2",
                    "scenario": null
                },
                {
                    "value": "3,28E+01",
                    "module": "C3",
                    "scenario": null
                },
                {
                    "value": "0,00E+00",
                    "module": "C4",
                    "scenario": null
                },
                {
                    "value": "0,00E+00",
                    "module": "D",
                    "scenario": null
                },
                {
                    "value": "3,51E-02",
                    "module": "A1A3",
                    "scenario": null
                }
            ]
        },
        {
            "parameter": "EET",
            "values": [
                {
                    "value": "5,13E-02",
                    "module": "A1",
                    "scenario": null
                },
                {
                    "value": "0,00E+00",
                    "module": "A2",
                    "scenario": null
                },
                {
                    "value": "0,00E+00",
                    "module": "A3",
                    "scenario": null
                },
                {
                    "value": "0,00E+00",
                    "module": "C1",
                    "scenario": null
                },
                {
                    "value": "0,00E+00",
                    "module": "C2",
                    "scenario": null
                },
                {
                    "value": "5,98E+01",
                    "module": "C3",
                    "scenario": null
                },
                {
                    "value": "0,00E+00",
                    "module": "C4",
                    "scenario": null
                },
                {
                    "value": "0,00E+00",
                    "module": "D",
                    "scenario": null
                },
                {
                    "value": "5,13E-02",
                    "module": "A1A3",
                    "scenario": null
                }
            ]
        }
    ]
}