{
    "product_name": "Janisol Arte 2.0 Fenster",
    "epd_id": "EPD-JAN-20230475-CBA1-EN",
    "compliance": [
        "DIN EN 15804+A2",
        "ISO 14025"
    ],
    "producer_name": "JANSEN AG",
    "environmental_impact": [
        {
            "parameter": "GWP-total",
            "values": [
                {
                    "value": "5,85E+01",
                    "module": "A1-A3",
                    "scenario": null
                },
                {
                    "value": "1,93E-01",
                    "module": "A4",
                    "scenario": null
                },
                {
                    "value": "2,57E-02",
                    "module": "A5",
                    "scenario": null
                },
                {
                    "value": "0,00E+00",
                    "module": "B6",
                    "scenario": null
                },
                {
                    "value": "0,00E+00",
                    "module": "C1",
                    "scenario": null
                },
                {
                    "value": "9,66E-02",
                    "module": "C2",
                    "scenario": null
                },
                {
                    "value": "2,92E+00",
                    "module": "C3",
                    "scenario": "S0"
                },
                {
                    "value": "1,12E-01",
                    "module": "C3",
                    "scenario": "S1"
                },
                {
                    "value": "2,97E-01",
                    "module": "C4",
                    "scenario": "S0"
                },
                {
                    "value": "2,97E-01",
                    "module": "C4",
                    "scenario": "S1"
                },
                {
                    "value": "-1,08E+01",
                    "module": "D",
                    "scenario": "S0"
                },
                {
                    "value": "-1,11E+01",
                    "module": "D",
                    "scenario": "S1"
                }
            ]
        },
        {
            "parameter": "GWP-fossil",
            "values": [
                {
                    "value": "5,83E+01",
                    "module": "A1-A3",
                    "scenario": null
                },
                {
                    "value": "1,91E-01",
                    "module": "A4",
                    "scenario": null
                },
                {
                    "value": "4,38E-03",
                    "module": "A5",
                    "scenario": null
                },
                {
                    "value": "0,00E+00",
                    "module": "B6",
                    "scenario": null
                },
                {
                    "value": "0,00E+00",
                    "module": "C1",
                    "scenario": null
                },
                {
                    "value": "9,57E-02",
                    "module": "C2",
                    "scenario": null
                },
                {
                    "value": "2,92E+00",
                    "module": "C3",
                    "scenario": "S0"
                },
                {
                    "value": "1,12E-01",
                    "module": "C3",
                    "scenario": "S1"
                },
                {
                    "value": "2,96E-01",
                    "module": "C4",
                    "scenario": "S0"
                },
                {
                    "value": "2,96E-01",
                    "module": "C4",
                    "scenario": "S1"
                },
                {
                    "value": "-1,08E+01",
                    "module": "D",
                    "scenario": "S0"
                },
                {
                    "value": "-1,11E+01",
                    "module": "D",
                    "scenario": "S1"
                }
            ]
        },
        {
            "parameter": "GWP-biogenic",
            "values": [
                {
                    "value": "2,03E-01",
                    "module": "A1-A3",
                    "scenario": null
                },
                {
                    "value": "8,08E-04",
                    "module": "A4",
                    "scenario": null
                },
                {
                    "value": "2,13E-02",
                    "module": "A5",
                    "scenario": null
                },
                {
                    "value": "0,00E+00",
                    "module": "B6",
                    "scenario": null
                },
                {
                    "value": "0,00E+00",
                    "module": "C1",
                    "scenario": null
                },
                {
                    "value": "4,04E-04",
                    "module": "C2",
                    "scenario": null
                },
                {
                    "value": "2,19E-04",
                    "module": "C3",
                    "scenario": "S0"
                },
                {
                    "value": "2,85E-05",
                    "module": "C3",
                    "scenario": "S1"
                },
                {
                    "value": "9,95E-04",
                    "module": "C4",
                    "scenario": "S0"
                },
                {
                    "value": "9,95E-04",
                    "module": "C4",
                    "scenario": "S1"
                },
                {
                    "value": "-4,53E-03",
                    "module": "D",
                    "scenario": "S0"
                },
                {
                    "value": "1,71E-03",
                    "module": "D",
                    "scenario": "S1"
                }
            ]
        },
        {
            "parameter": "GWP-luluc",
            "values": [
                {
                    "value": "1,93E-02",
                    "module": "A1-A3",
                    "scenario": null
                },
                {
                    "value": "1,07E-03",
                    "module": "A4",
                    "scenario": null
                },
                {
                    "value": "6,97E-08",
                    "module": "A5",
                    "scenario": null
                },
                {
                    "value": "0,00E+00",
                    "module": "B6",
                    "scenario": null
                },
                {
                    "value": "0,00E+00",
                    "module": "C1",
                    "scenario": null
                },
                {
                    "value": "5,34E-04",
                    "module": "C2",
                    "scenario": null
                },
                {
                    "value": "9,50E-06",
                    "module": "C3",
                    "scenario": "S0"
                },
                {
                    "value": "4,52E-06",
                    "module": "C3",
                    "scenario": "S1"
                },
                {
                    "value": "5,45E-04",
                    "module": "C4",
                    "scenario": "S0"
                },
                {
                    "value": "5,45E-04",
                    "module": "C4",
                    "scenario": "S1"
                },
                {
                    "value": "-3,29E-04",
                    "module": "D",
                    "scenario": "S0"
                },
                {
                    "value": "-5,69E-04",
                    "module": "D",
                    "scenario": "S1"
                }
            ]
        },
        {
            "parameter": "ODP",
            "values": [
                {
                    "value": "1,45E-10",
                    "module": "A1-A3",
                    "scenario": null
                },
                {
                    "value": "1,15E-14",
                    "module": "A4",
                    "scenario": null
                },
                {
                    "value": "2,21E-15",
                    "module": "A5",
                    "scenario": null
                },
                {
                    "value": "0,00E+00",
                    "module": "B6",
                    "scenario": null
                },
                {
                    "value": "0,00E+00",
                    "module": "C1",
                    "scenario": null
                },
                {
                    "value": "5,74E-15",
                    "module": "C2",
                    "scenario": null
                },
                {
                    "value": "2,47E-13",
                    "module": "C3",
                    "scenario": "S0"
                },
                {
                    "value": "4,15E-14",
                    "module": "C3",
                    "scenario": "S1"
                },
                {
                    "value": "6,95E-13",
                    "module": "C4",
                    "scenario": "S0"
                },
                {
                    "value": "6,95E-13",
                    "module": "C4",
                    "scenario": "S1"
                },
                {
                    "value": "-7,15E-12",
                    "module": "D",
                    "scenario": "S0"
                },
                {
                    "value": "-6,39E-12",
                    "module": "D",
                    "scenario": "S1"
                }
            ]
        },
        {
            "parameter": "AP",
            "values": [
                {
                    "value": "2,46E-01",
                    "module": "A1-A3",
                    "scenario": null
                },
                {
                    "value": "1,82E-04",
                    "module": "A4",
                    "scenario": null
                },
                {
                    "value": "4,81E-06",
                    "module": "A5",
                    "scenario": null
                },
                {
                    "value": "0,00E+00",
                    "module": "B6",
                    "scenario": null
                },
                {
                    "value": "0,00E+00",
                    "module": "C1",
                    "scenario": null
                },
                {
                    "value": "9,12E-05",
                    "module": "C2",
                    "scenario": null
                },
                {
                    "value": "1,68E-03",
                    "module": "C3",
                    "scenario": "S0"
                },
                {
                    "value": "2,80E-05",
                    "module": "C3",
                    "scenario": "S1"
                },
                {
                    "value": "2,10E-03",
                    "module": "C4",
                    "scenario": "S0"
                },
                {
                    "value": "2,10E-03",
                    "module": "C4",
                    "scenario": "S1"
                },
                {
                    "value": "-2,59E-02",
                    "module": "D",
                    "scenario": "S0"
                },
                {
                    "value": "-2,68E-02",
                    "module": "D",
                    "scenario": "S1"
                }
            ]
        },
        {
            "parameter": "POCP",
            "values": [
                {
                    "value": "1,99E-01",
                    "module": "A1-A3",
                    "scenario": null
                },
                {
                    "value": "1,59E-04",
                    "module": "A4",
                    "scenario": null
                },
                {
                    "value": "4,34E-06",
                    "module": "A5",
                    "scenario": null
                },
                {
                    "value": "0,00E+00",
                    "module": "B6",
                    "scenario": null
                },
                {
                    "value": "0,00E+00",
                    "module": "C1",
                    "scenario": null
                },
                {
                    "value": "7,95E-05",
                    "module": "C2",
                    "scenario": null
                },
                {
                    "value": "2,08E-03",
                    "module": "C3",
                    "scenario": "S0"
                },
                {
                    "value": "2,65E-05",
                    "module": "C3",
                    "scenario": "S1"
                },
                {
                    "value": "1,63E-03",
                    "module": "C4",
                    "scenario": "S0"
                },
                {
                    "value": "1,63E-03",
                    "module": "C4",
                    "scenario": "S1"
                },
                {
                    "value": "-1,59E-02",
                    "module": "D",
                    "scenario": "S0"
                },
                {
                    "value": "-1,86E-02",
                    "module": "D",
                    "scenario": "S1"
                }
            ]
        },
        {
            "parameter": "ADPE",
            "values": [
                {
                    "value": "1,92E-04",
                    "module": "A1-A3",
                    "scenario": null
                },
                {
                    "value": "1,60E-08",
                    "module": "A4",
                    "scenario": null
                },
                {
                    "value": "5,40E-11",
                    "module": "A5",
                    "scenario": null
                },
                {
                    "value": "0,00E+00",
                    "module": "B6",
                    "scenario": null
                },
                {
                    "value": "0,00E+00",
                    "module": "C1",
                    "scenario": null
                },
                {
                    "value": "8,01E-09",
                    "module": "C2",
                    "scenario": null
                },
                {
                    "value": "6,62E-09",
                    "module": "C3",
                    "scenario": "S0"
                },
                {
                    "value": "9,69E-10",
                    "module": "C3",
                    "scenario": "S1"
                },
                {
                    "value": "3,03E-08",
                    "module": "C4",
                    "scenario": "S0"
                },
                {
                    "value": "3,03E-08",
                    "module": "C4",
                    "scenario": "S1"
                },
                {
                    "value": "-2,16E-05",
                    "module": "D",
                    "scenario": "S0"
                },
                {
                    "value": "-2,18E-05",
                    "module": "D",
                    "scenario": "S1"
                }
            ]
        },
        {
            "parameter": "ADPF",
            "values": [
                {
                    "value": "7,42E+02",
                    "module": "A1-A3",
                    "scenario": null
                },
                {
                    "value": "2,56E+00",
                    "module": "A4",
                    "scenario": null
                },
                {
                    "value": "6,07E-03",
                    "module": "A5",
                    "scenario": null
                },
                {
                    "value": "0,00E+00",
                    "module": "B6",
                    "scenario": null
                },
                {
                    "value": "0,00E+00",
                    "module": "C1",
                    "scenario": null
                },
                {
                    "value": "1,28E+00",
                    "module": "C2",
                    "scenario": null
                },
                {
                    "value": "8,00E-01",
                    "module": "C3",
                    "scenario": "S0"
                },
                {
                    "value": "7,69E-02",
                    "module": "C3",
                    "scenario": "S1"
                },
                {
                    "value": "3,87E+00",
                    "module": "C4",
                    "scenario": "S0"
                },
                {
                    "value": "3,87E+00",
                    "module": "C4",
                    "scenario": "S1"
                },
                {
                    "value": "-1,11E+02",
                    "module": "D",
                    "scenario": "S0"
                },
                {
                    "value": "-1,38E+02",
                    "module": "D",
                    "scenario": "S1"
                }
            ]
        },
        {
            "parameter": "WDP",
            "values": [
                {
                    "value": "4,56E+00",
                    "module": "A1-A3",
                    "scenario": null
                },
                {
                    "value": "1,72E-03",
                    "module": "A4",
                    "scenario": null
                },
                {
                    "value": "2,93E-03",
                    "module": "A5",
                    "scenario": null
                },
                {
                    "value": "0,00E+00",
                    "module": "B6",
                    "scenario": null
                },
                {
                    "value": "0,00E+00",
                    "module": "C1",
                    "scenario": null
                },
                {
                    "value": "8,59E-04",
                    "module": "C2",
                    "scenario": null
                },
                {
                    "value": "2,99E-01",
                    "module": "C3",
                    "scenario": "S0"
                },
                {
                    "value": "2,28E-02",
                    "module": "C3",
                    "scenario": "S1"
                },
                {
                    "value": "3,24E-02",
                    "module": "C4",
                    "scenario": "S0"
                },
                {
                    "value": "3,24E-02",
                    "module": "C4",
                    "scenario": "S1"
                },
                {
                    "value": "-1,91E+00",
                    "module": "D",
                    "scenario": "S0"
                },
                {
                    "value": "-1,72E+00",
                    "module": "D",
                    "scenario": "S1"
                }
            ]
        },
        {
            "parameter": "EP-freshwater",
            "values": [
                {
                    "value": "6,93E-05",
                    "module": "A1-A3",
                    "scenario": null
                },
                {
                    "value": "5,72E-07",
                    "module": "A4",
                    "scenario": null
                },
                {
                    "value": "5,97E-10",
                    "module": "A5",
                    "scenario": null
                },
                {
                    "value": "0,00E+00",
                    "module": "B6",
                    "scenario": null
                },
                {
                    "value": "0,00E+00",
                    "module": "C1",
                    "scenario": null
                },
                {
                    "value": "2,86E-07",
                    "module": "C2",
                    "scenario": null
                },
                {
                    "value": "8,63E-08",
                    "module": "C3",
                    "scenario": "S0"
                },
                {
                    "value": "3,10E-08",
                    "module": "C3",
                    "scenario": "S1"
                },
                {
                    "value": "5,01E-07",
                    "module": "C4",
                    "scenario": "S0"
                },
                {
                    "value": "5,01E-07",
                    "module": "C4",
                    "scenario": "S1"
                },
                {
                    "value": "-3,40E-06",
                    "module": "D",
                    "scenario": "S0"
                },
                {
                    "value": "-4,26E-06",
                    "module": "D",
                    "scenario": "S1"
                }
            ]
        },
        {
            "parameter": "EP-marine",
            "values": [
                {
                    "value": "7,11E-02",
                    "module": "A1-A3",
                    "scenario": null
                },
                {
                    "value": "5,68E-05",
                    "module": "A4",
                    "scenario": null
                },
                {
                    "value": "1,61E-06",
                    "module": "A5",
                    "scenario": null
                },
                {
                    "value": "0,00E+00",
                    "module": "B6",
                    "scenario": null
                },
                {
                    "value": "0,00E+00",
                    "module": "C1",
                    "scenario": null
                },
                {
                    "value": "2,84E-05",
                    "module": "C2",
                    "scenario": null
                },
                {
                    "value": "8,11E-04",
                    "module": "C3",
                    "scenario": "S0"
                },
                {
                    "value": "9,85E-06",
                    "module": "C3",
                    "scenario": "S1"
                },
                {
                    "value": "5,36E-04",
                    "module": "C4",
                    "scenario": "S0"
                },
                {
                    "value": "5,36E-04",
                    "module": "C4",
                    "scenario": "S1"
                },
                {
                    "value": "-4,11E-03",
                    "module": "D",
                    "scenario": "S0"
                },
                {
                    "value": "-4,51E-03",
                    "module": "D",
                    "scenario": "S1"
                }
            ]
        },
        {
            "parameter": "EP-terrestrial",
            "values": [
                {
                    "value": "8,24E-01",
                    "module": "A1-A3",
                    "scenario": null
                },
                {
                    "value": "6,83E-04",
                    "module": "A4",
                    "scenario": null
                },
                {
                    "value": "2,23E-05",
                    "module": "A5",
                    "scenario": null
                },
                {
                    "value": "0,00E+00",
                    "module": "B6",
                    "scenario": null
                },
                {
                    "value": "0,00E+00",
                    "module": "C1",
                    "scenario": null
                },
                {
                    "value": "3,41E-04",
                    "module": "C2",
                    "scenario": null
                },
                {
                    "value": "9,36E-03",
                    "module": "C3",
                    "scenario": "S0"
                },
                {
                    "value": "1,36E-04",
                    "module": "C3",
                    "scenario": "S1"
                },
                {
                    "value": "5,89E-03",
                    "module": "C4",
                    "scenario": "S0"
                },
                {
                    "value": "5,89E-03",
                    "module": "C4",
                    "scenario": "S1"
                },
                {
                    "value": "-3,79E-02",
                    "module": "D",
                    "scenario": "S0"
                },
                {
                    "value": "-4,19E-02",
                    "module": "D",
                    "scenario": "S1"
                }
            ]
        }
    ],
    "additional_environmental_impact": [
        {
            "parameter": "PM",
            "values": [
                {
                    "value": "1,89E-06",
                    "module": "A1-A3",
                    "scenario": null
                },
                {
                    "value": "1,10E-09",
                    "module": "A4",
                    "scenario": null
                },
                {
                    "value": "2,53E-11",
                    "module": "A5",
                    "scenario": null
                },
                {
                    "value": "0,00E+00",
                    "module": "B6",
                    "scenario": null
                },
                {
                    "value": "0,00E+00",
                    "module": "C1",
                    "scenario": null
                },
                {
                    "value": "5,52E-10",
                    "module": "C2",
                    "scenario": null
                },
                {
                    "value": "5,28E-09",
                    "module": "C3",
                    "scenario": "S0"
                },
                {
                    "value": "6,92E-10",
                    "module": "C3",
                    "scenario": "S1"
                },
                {
                    "value": "2,58E-08",
                    "module": "C4",
                    "scenario": "S0"
                },
                {
                    "value": "2,58E-08",
                    "module": "C4",
                    "scenario": "S1"
                },
                {
                    "value": "-3,38E-07",
                    "module": "D",
                    "scenario": "S0"
                },
                {
                    "value": "-3,42E-07",
                    "module": "D",
                    "scenario": "S1"
                }
            ]
        },
        {
            "parameter": "ETP-fw",
            "values": [
                {
                    "value": "1,19E+03",
                    "module": "A1-A3",
                    "scenario": null
                },
                {
                    "value": "1,78E+00",
                    "module": "A4",
                    "scenario": null
                },
                {
                    "value": "2,79E-03",
                    "module": "A5",
                    "scenario": null
                },
                {
                    "value": "0,00E+00",
                    "module": "B6",
                    "scenario": null
                },
                {
                    "value": "0,00E+00",
                    "module": "C1",
                    "scenario": null
                },
                {
                    "value": "8,89E-01",
                    "module": "C2",
                    "scenario": null
                },
                {
                    "value": "3,03E-01",
                    "module": "C3",
                    "scenario": "S0"
                },
                {
                    "value": "5,63E-02",
                    "module": "C3",
                    "scenario": "S1"
                },
                {
                    "value": "2,17E+00",
                    "module": "C4",
                    "scenario": "S0"
                },
                {
                    "value": "2,17E+00",
                    "module": "C4",
                    "scenario": "S1"
                },
                {
                    "value": "-1,46E+01",
                    "module": "D",
                    "scenario": "S0"
                },
                {
                    "value": "-3,46E+01",
                    "module": "D",
                    "scenario": "S1"
                }
            ]
        },
        {
            "parameter": "HTP-c",
            "values": [
                {
                    "value": "4,09E-08",
                    "module": "A1-A3",
                    "scenario": null
                },
                {
                    "value": "3,58E-11",
                    "module": "A4",
                    "scenario": null
                },
                {
                    "value": "1,83E-13",
                    "module": "A5",
                    "scenario": null
                },
                {
                    "value": "0,00E+00",
                    "module": "B6",
                    "scenario": null
                },
                {
                    "value": "0,00E+00",
                    "module": "C1",
                    "scenario": null
                },
                {
                    "value": "1,79E-11",
                    "module": "C2",
                    "scenario": null
                },
                {
                    "value": "2,05E-11",
                    "module": "C3",
                    "scenario": "S0"
                },
                {
                    "value": "1,79E-12",
                    "module": "C3",
                    "scenario": "S1"
                },
                {
                    "value": "3,31E-10",
                    "module": "C4",
                    "scenario": "S0"
                },
                {
                    "value": "3,31E-10",
                    "module": "C4",
                    "scenario": "S1"
                },
                {
                    "value": "-4,48E-09",
                    "module": "D",
                    "scenario": "S0"
                },
                {
                    "value": "-4,84E-09",
                    "module": "D",
                    "scenario": "S1"
                }
            ]
        },
        {
            "parameter": "HTP-nc",
            "values": [
                {
                    "value": "2,62E-06",
                    "module": "A1-A3",
                    "scenario": null
                },
                {
                    "value": "1,85E-09",
                    "module": "A4",
                    "scenario": null
                },
                {
                    "value": "6,88E-12",
                    "module": "A5",
                    "scenario": null
                },
                {
                    "value": "0,00E+00",
                    "module": "B6",
                    "scenario": null
                },
                {
                    "value": "0,00E+00",
                    "module": "C1",
                    "scenario": null
                },
                {
                    "value": "9,27E-10",
                    "module": "C2",
                    "scenario": null
                },
                {
                    "value": "7,45E-10",
                    "module": "C3",
                    "scenario": "S0"
                },
                {
                    "value": "6,80E-11",
                    "module": "C3",
                    "scenario": "S1"
                },
                {
                    "value": "3,67E-08",
                    "module": "C4",
                    "scenario": "S0"
                },
                {
                    "value": "3,67E-08",
                    "module": "C4",
                    "scenario": "S1"
                },
                {
                    "value": "-1,39E-07",
                    "module": "D",
                    "scenario": "S0"
                },
                {
                    "value": "-1,60E-07",
                    "module": "D",
                    "scenario": "S1"
                }
            ]
        },
        {
            "parameter": "SQP",
            "values": [
                {
                    "value": "1,46E+02",
                    "module": "A1-A3",
                    "scenario": null
                },
                {
                    "value": "8,81E-01",
                    "module": "A4",
                    "scenario": null
                },
                {
                    "value": "1,76E-03",
                    "module": "A5",
                    "scenario": null
                },
                {
                    "value": "0,00E+00",
                    "module": "B6",
                    "scenario": null
                },
                {
                    "value": "0,00E+00",
                    "module": "C1",
                    "scenario": null
                },
                {
                    "value": "4,41E-01",
                    "module": "C2",
                    "scenario": null
                },
                {
                    "value": "1,79E-01",
                    "module": "C3",
                    "scenario": "S0"
                },
                {
                    "value": "2,72E-02",
                    "module": "C3",
                    "scenario": "S1"
                },
                {
                    "value": "8,05E-01",
                    "module": "C4",
                    "scenario": "S0"
                },
                {
                    "value": "8,05E-01",
                    "module": "C4",
                    "scenario": "S1"
                },
                {
                    "value": "-2,62E+00",
                    "module": "D",
                    "scenario": "S0"
                },
                {
                    "value": "-2,08E+00",
                    "module": "D",
                    "scenario": "S1"
                }
            ]
        }
    ],
    "resource_use": [
        {
            "parameter": "PERE",
            "values": [
                {
                    "value": "1,12E+02",
                    "module": "A1-A3",
                    "scenario": null
                },
                {
                    "value": "1,46E-01",
                    "module": "A4",
                    "scenario": null
                },
                {
                    "value": "2,13E-01",
                    "module": "A5",
                    "scenario": null
                },
                {
                    "value": "0,00E+00",
                    "module": "B6",
                    "scenario": null
                },
                {
                    "value": "0,00E+00",
                    "module": "C1",
                    "scenario": null
                },
                {
                    "value": "7,28E-02",
                    "module": "C2",
                    "scenario": null
                },
                {
                    "value": "1,51E-01",
                    "module": "C3",
                    "scenario": "S0"
                },
                {
                    "value": "2,52E-02",
                    "module": "C3",
                    "scenario": "S1"
                },
                {
                    "value": "5,81E-01",
                    "module": "C4",
                    "scenario": "S0"
                },
                {
                    "value": "5,81E-01",
                    "module": "C4",
                    "scenario": "S1"
                },
                {
                    "value": "-8,09E+00",
                    "module": "D",
                    "scenario": "S0"
                },
                {
                    "value": "-5,70E+00",
                    "module": "D",
                    "scenario": "S1"
                }
            ]
        },
        {
            "parameter": "PERM",
            "values": [
                {
                    "value": "2,12E-01",
                    "module": "A1-A3",
                    "scenario": null
                },
                {
                    "value": "0,00E+00",
                    "module": "A4",
                    "scenario": null
                },
                {
                    "value": "-2,12E-01",
                    "module": "A5",
                    "scenario": null
                },
                {
                    "value": "0,00E+00",
                    "module": "B6",
                    "scenario": null
                },
                {
                    "value": "0,00E+00",
                    "module": "C1",
                    "scenario": null
                },
                {
                    "value": "0,00E+00",
                    "module": "C2",
                    "scenario": null
                },
                {
                    "value": "0,00E+00",
                    "module": "C3",
                    "scenario": "S0"
                },
                {
                    "value": "0,00E+00",
                    "module": "C3",
                    "scenario": "S1"
                },
                {
                    "value": "0,00E+00",
                    "module": "C4",
                    "scenario": "S0"
                },
                {
                    "value": "0,00E+00",
                    "module": "C4",
                    "scenario": "S1"
                },
                {
                    "value": "0,00E+00",
                    "module": "D",
                    "scenario": "S0"
                },
                {
                    "value": "0,00E+00",
                    "module": "D",
                    "scenario": "S1"
                }
            ]
        },
        {
            "parameter": "PERT",
            "values": [
                {
                    "value": "1,13E+02",
                    "module": "A1-A3",
                    "scenario": null
                },
                {
                    "value": "1,46E-01",
                    "module": "A4",
                    "scenario": null
                },
                {
                    "value": "1,39E-03",
                    "module": "A5",
                    "scenario": null
                },
                {
                    "value": "0,00E+00",
                    "module": "B6",
                    "scenario": null
                },
                {
                    "value": "0,00E+00",
                    "module": "C1",
                    "scenario": null
                },
                {
                    "value": "7,28E-02",
                    "module": "C2",
                    "scenario": null
                },
                {
                    "value": "1,51E-01",
                    "module": "C3",
                    "scenario": "S0"
                },
                {
                    "value": "2,52E-02",
                    "module": "C3",
                    "scenario": "S1"
                },
                {
                    "value": "5,81E-01",
                    "module": "C4",
                    "scenario": "S0"
                },
                {
                    "value": "5,81E-01",
                    "module": "C4",
                    "scenario": "S1"
                },
                {
                    "value": "-8,09E+00",
                    "module": "D",
                    "scenario": "S0"
                },
                {
                    "value": "-5,70E+00",
                    "module": "D",
                    "scenario": "S1"
                }
            ]
        },
        {
            "parameter": "PENRE",
            "values": [
                {
                    "value": "7,08E+02",
                    "module": "A1-A3",
                    "scenario": null
                },
                {
                    "value": "2,57E+00",
                    "module": "A4",
                    "scenario": null
                },
                {
                    "value": "6,43E-02",
                    "module": "A5",
                    "scenario": null
                },
                {
                    "value": "0,00E+00",
                    "module": "B6",
                    "scenario": null
                },
                {
                    "value": "0,00E+00",
                    "module": "C1",
                    "scenario": null
                },
                {
                    "value": "1,28E+00",
                    "module": "C2",
                    "scenario": null
                },
                {
                    "value": "3,55E+01",
                    "module": "C3",
                    "scenario": "S0"
                },
                {
                    "value": "3,48E+01",
                    "module": "C3",
                    "scenario": "S1"
                },
                {
                    "value": "3,88E+00",
                    "module": "C4",
                    "scenario": "S0"
                },
                {
                    "value": "3,88E+00",
                    "module": "C4",
                    "scenario": "S1"
                },
                {
                    "value": "-1,11E+02",
                    "module": "D",
                    "scenario": "S0"
                },
                {
                    "value": "-1,38E+02",
                    "module": "D",
                    "scenario": "S1"
                }
            ]
        },
        {
            "parameter": "PENRM",
            "values": [
                {
                    "value": "3,47E+01",
                    "module": "A1-A3",
                    "scenario": null
                },
                {
                    "value": "0,00E+00",
                    "module": "A4",
                    "scenario": null
                },
                {
                    "value": "-5,82E-02",
                    "module": "A5",
                    "scenario": null
                },
                {
                    "value": "0,00E+00",
                    "module": "B6",
                    "scenario": null
                },
                {
                    "value": "0,00E+00",
                    "module": "C1",
                    "scenario": null
                },
                {
                    "value": "0,00E+00",
                    "module": "C2",
                    "scenario": null
                },
                {
                    "value": "-3,47E+01",
                    "module": "C3",
                    "scenario": "S0"
                },
                {
                    "value": "-3,47E+01",
                    "module": "C3",
                    "scenario": "S1"
                },
                {
                    "value": "0,00E+00",
                    "module": "C4",
                    "scenario": "S0"
                },
                {
                    "value": "0,00E+00",
                    "module": "C4",
                    "scenario": "S1"
                },
                {
                    "value": "0,00E+00",
                    "module": "D",
                    "scenario": "S0"
                },
                {
                    "value": "0,00E+00",
                    "module": "D",
                    "scenario": "S1"
                }
            ]
        },
        {
            "parameter": "PENRT",
            "values": [
                {
                    "value": "7,43E+02",
                    "module": "A1-A3",
                    "scenario": null
                },
                {
                    "value": "2,57E+00",
                    "module": "A4",
                    "scenario": null
                },
                {
                    "value": "6,07E-03",
                    "module": "A5",
                    "scenario": null
                },
                {
                    "value": "0,00E+00",
                    "module": "B6",
                    "scenario": null
                },
                {
                    "value": "0,00E+00",
                    "module": "C1",
                    "scenario": null
                },
                {
                    "value": "1,28E+00",
                    "module": "C2",
                    "scenario": null
                },
                {
                    "value": "8,01E-01",
                    "module": "C3",
                    "scenario": "S0"
                },
                {
                    "value": "7,69E-02",
                    "module": "C3",
                    "scenario": "S1"
                },
                {
                    "value": "3,88E+00",
                    "module": "C4",
                    "scenario": "S0"
                },
                {
                    "value": "3,88E+00",
                    "module": "C4",
                    "scenario": "S1"
                },
                {
                    "value": "-1,11E+02",
                    "module": "D",
                    "scenario": "S0"
                },
                {
                    "value": "-1,38E+02",
                    "module": "D",
                    "scenario": "S1"
                }
            ]
        },
        {
            "parameter": "SM",
            "values": [
                {
                    "value": "6,07E+00",
                    "module": "A1-A3",
                    "scenario": null
                },
                {
                    "value": "0,00E+00",
                    "module": "A4",
                    "scenario": null
                },
                {
                    "value": "0,00E+00",
                    "module": "A5",
                    "scenario": null
                },
                {
                    "value": "0,00E+00",
                    "module": "B6",
                    "scenario": null
                },
                {
                    "value": "0,00E+00",
                    "module": "C1",
                    "scenario": null
                },
                {
                    "value": "0,00E+00",
                    "module": "C2",
                    "scenario": null
                },
                {
                    "value": "0,00E+00",
                    "module": "C3",
                    "scenario": "S0"
                },
                {
                    "value": "0,00E+00",
                    "module": "C3",
                    "scenario": "S1"
                },
                {
                    "value": "0,00E+00",
                    "module": "C4",
                    "scenario": "S0"
                },
                {
                    "value": "0,00E+00",
                    "module": "C4",
                    "scenario": "S1"
                },
                {
                    "value": "5,12E+00",
                    "module": "D",
                    "scenario": "S0"
                },
                {
                    "value": "5,78E+00",
                    "module": "D",
                    "scenario": "S1"
                }
            ]
        },
        {
            "parameter": "RSF",
            "values": [
                {
                    "value": "0,00E+00",
                    "module": "A1-A3",
                    "scenario": null
                },
                {
                    "value": "0,00E+00",
                    "module": "A4",
                    "scenario": null
                },
                {
                    "value": "0,00E+00",
                    "module": "A5",
                    "scenario": null
                },
                {
                    "value": "0,00E+00",
                    "module": "B6",
                    "scenario": null
                },
                {
                    "value": "0,00E+00",
                    "module": "C1",
                    "scenario": null
                },
                {
                    "value": "0,00E+00",
                    "module": "C2",
                    "scenario": null
                },
                {
                    "value": "0,00E+00",
                    "module": "C3",
                    "scenario": "S0"
                },
                {
                    "value": "0,00E+00",
                    "module": "C3",
                    "scenario": "S1"
                },
                {
                    "value": "0,00E+00",
                    "module": "C4",
                    "scenario": "S0"
                },
                {
                    "value": "0,00E+00",
                    "module": "C4",
                    "scenario": "S1"
                },
                {
                    "value": "0,00E+00",
                    "module": "D",
                    "scenario": "S0"
                },
                {
                    "value": "0,00E+00",
                    "module": "D",
                    "scenario": "S1"
                }
            ]
        },
        {
            "parameter": "NRSF",
            "values": [
                {
                    "value": "0,00E+00",
                    "module": "A1-A3",
                    "scenario": null
                },
                {
                    "value": "0,00E+00",
                    "module": "A4",
                    "scenario": null
                },
                {
                    "value": "0,00E+00",
                    "module": "A5",
                    "scenario": null
                },
                {
                    "value": "0,00E+00",
                    "module": "B6",
                    "scenario": null
                },
                {
                    "value": "0,00E+00",
                    "module": "C1",
                    "scenario": null
                },
                {
                    "value": "0,00E+00",
                    "module": "C2",
                    "scenario": null
                },
                {
                    "value": "0,00E+00",
                    "module": "C3",
                    "scenario": "S0"
                },
                {
                    "value": "0,00E+00",
                    "module": "C3",
                    "scenario": "S1"
                },
                {
                    "value": "0,00E+00",
                    "module": "C4",
                    "scenario": "S0"
                },
                {
                    "value": "0,00E+00",
                    "module": "C4",
                    "scenario": "S1"
                },
                {
                    "value": "0,00E+00",
                    "module": "D",
                    "scenario": "S0"
                },
                {
                    "value": "0,00E+00",
                    "module": "D",
                    "scenario": "S1"
                }
            ]
        },
        {
            "parameter": "FW",
            "values": [
                {
                    "value": "2,00E-01",
                    "module": "A1-A3",
                    "scenario": null
                },
                {
                    "value": "1,65E-04",
                    "module": "A4",
                    "scenario": null
                },
                {
                    "value": "6,89E-05",
                    "module": "A5",
                    "scenario": null
                },
                {
                    "value": "0,00E+00",
                    "module": "B6",
                    "scenario": null
                },
                {
                    "value": "0,00E+00",
                    "module": "C1",
                    "scenario": null
                },
                {
                    "value": "8,23E-05",
                    "module": "C2",
                    "scenario": null
                },
                {
                    "value": "7,01E-03",
                    "module": "C3",
                    "scenario": "S0"
                },
                {
                    "value": "5,14E-04",
                    "module": "C3",
                    "scenario": "S1"
                },
                {
                    "value": "9,84E-04",
                    "module": "C4",
                    "scenario": "S0"
                },
                {
                    "value": "9,84E-04",
                    "module": "C4",
                    "scenario": "S1"
                },
                {
                    "value": "-6,12E-02",
                    "module": "D",
                    "scenario": "S0"
                },
                {
                    "value": "-6,56E-02",
                    "module": "D",
                    "scenario": "S1"
                }
            ]
        }
    ],
    "end_of_life_waste": [
        {
            "parameter": "HWD",
            "values": [
                {
                    "value": "7,90E-08",
                    "module": "A1-A3",
                    "scenario": null
                },
                {
                    "value": "1,23E-11",
                    "module": "A4",
                    "scenario": null
                },
                {
                    "value": "5,93E-13",
                    "module": "A5",
                    "scenario": null
                },
                {
                    "value": "0,00E+00",
                    "module": "B6",
                    "scenario": null
                },
                {
                    "value": "0,00E+00",
                    "module": "C1",
                    "scenario": null
                },
                {
                    "value": "6,15E-12",
                    "module": "C2",
                    "scenario": null
                },
                {
                    "value": "1,05E-10",
                    "module": "C3",
                    "scenario": "S0"
                },
                {
                    "value": "4,97E-12",
                    "module": "C3",
                    "scenario": "S1"
                },
                {
                    "value": "1,99E-10",
                    "module": "C4",
                    "scenario": "S0"
                },
                {
                    "value": "1,99E-10",
                    "module": "C4",
                    "scenario": "S1"
                },
                {
                    "value": "7,22E-09",
                    "module": "D",
                    "scenario": "S0"
                },
                {
                    "value": "5,19E-09",
                    "module": "D",
                    "scenario": "S1"
                }
            ]
        },
        {
            "parameter": "NHWD",
            "values": [
                {
                    "value": "3,82E+00",
                    "module": "A1-A3",
                    "scenario": null
                },
                {
                    "value": "3,68E-04",
                    "module": "A4",
                    "scenario": null
                },
                {
                    "value": "3,89E-04",
                    "module": "A5",
                    "scenario": null
                },
                {
                    "value": "0,00E+00",
                    "module": "B6",
                    "scenario": null
                },
                {
                    "value": "0,00E+00",
                    "module": "C1",
                    "scenario": null
                },
                {
                    "value": "1,84E-04",
                    "module": "C2",
                    "scenario": null
                },
                {
                    "value": "2,82E-02",
                    "module": "C3",
                    "scenario": "S0"
                },
                {
                    "value": "1,41E-02",
                    "module": "C3",
                    "scenario": "S1"
                },
                {
                    "value": "1,98E+01",
                    "module": "C4",
                    "scenario": "S0"
                },
                {
                    "value": "1,98E+01",
                    "module": "C4",
                    "scenario": "S1"
                },
                {
                    "value": "8,77E-01",
                    "module": "D",
                    "scenario": "S0"
                },
                {
                    "value": "9,09E-01",
                    "module": "D",
                    "scenario": "S1"
                }
            ]
        },
        {
            "parameter": "RWD",
            "values": [
                {
                    "value": "2,13E-02",
                    "module": "A1-A3",
                    "scenario": null
                },
                {
                    "value": "3,16E-06",
                    "module": "A4",
                    "scenario": null
                },
                {
                    "value": "3,46E-07",
                    "module": "A5",
                    "scenario": null
                },
                {
                    "value": "0,00E+00",
                    "module": "B6",
                    "scenario": null
                },
                {
                    "value": "0,00E+00",
                    "module": "C1",
                    "scenario": null
                },
                {
                    "value": "1,58E-06",
                    "module": "C2",
                    "scenario": null
                },
                {
                    "value": "3,53E-05",
                    "module": "C3",
                    "scenario": "S0"
                },
                {
                    "value": "5,39E-06",
                    "module": "C3",
                    "scenario": "S1"
                },
                {
                    "value": "4,31E-05",
                    "module": "C4",
                    "scenario": "S0"
                },
                {
                    "value": "4,31E-05",
                    "module": "C4",
                    "scenario": "S1"
                },
                {
                    "value": "-2,40E-03",
                    "module": "D",
                    "scenario": "S0"
                },
                {
                    "value": "-9,21E-04",
                    "module": "D",
                    "scenario": "S1"
                }
            ]
        }
    ],
    "end_of_life_flow": [
        {
            "parameter": "CRU",
            "values": [
                {
                    "value": "0,00E+00",
                    "module": "A1-A3",
                    "scenario": null
                },
                {
                    "value": "0,00E+00",
                    "module": "A4",
                    "scenario": null
                },
                {
                    "value": "0,00E+00",
                    "module": "A5",
                    "scenario": null
                },
                {
                    "value": "0,00E+00",
                    "module": "B6",
                    "scenario": null
                },
                {
                    "value": "0,00E+00",
                    "module": "C1",
                    "scenario": null
                },
                {
                    "value": "0,00E+00",
                    "module": "C2",
                    "scenario": null
                },
                {
                    "value": "0,00E+00",
                    "module": "C3",
                    "scenario": "S0"
                },
                {
                    "value": "0,00E+00",
                    "module": "C3",
                    "scenario": "S1"
                },
                {
                    "value": "0,00E+00",
                    "module": "C4",
                    "scenario": "S0"
                },
                {
                    "value": "0,00E+00",
                    "module": "C4",
                    "scenario": "S1"
                },
                {
                    "value": "0,00E+00",
                    "module": "D",
                    "scenario": "S0"
                },
                {
                    "value": "0,00E+00",
                    "module": "D",
                    "scenario": "S1"
                }
            ]
        },
        {
            "parameter": "MFR",
            "values": [
                {
                    "value": "3,27E-01",
                    "module": "A1-A3",
                    "scenario": null
                },
                {
                    "value": "0,00E+00",
                    "module": "A4",
                    "scenario": null
                },
                {
                    "value": "0,00E+00",
                    "module": "A5",
                    "scenario": null
                },
                {
                    "value": "0,00E+00",
                    "module": "B6",
                    "scenario": null
                },
                {
                    "value": "0,00E+00",
                    "module": "C1",
                    "scenario": null
                },
                {
                    "value": "0,00E+00",
                    "module": "C2",
                    "scenario": null
                },
                {
                    "value": "1,09E+01",
                    "module": "C3",
                    "scenario": "S0"
                },
                {
                    "value": "1,22E+01",
                    "module": "C3",
                    "scenario": "S1"
                },
                {
                    "value": "0,00E+00",
                    "module": "C4",
                    "scenario": "S0"
                },
                {
                    "value": "0,00E+00",
                    "module": "C4",
                    "scenario": "S1"
                },
                {
                    "value": "0,00E+00",
                    "module": "D",
                    "scenario": "S0"
                },
                {
                    "value": "0,00E+00",
                    "module": "D",
                    "scenario": "S1"
                }
            ]
        },
        {
            "parameter": "MER",
            "values": [
                {
                    "value": "0,00E+00",
                    "module": "A1-A3",
                    "scenario": null
                },
                {
                    "value": "0,00E+00",
                    "module": "A4",
                    "scenario": null
                },
                {
                    "value": "0,00E+00",
                    "module": "A5",
                    "scenario": null
                },
                {
                    "value": "0,00E+00",
                    "module": "B6",
                    "scenario": null
                },
                {
                    "value": "0,00E+00",
                    "module": "C1",
                    "scenario": null
                },
                {
                    "value": "0,00E+00",
                    "module": "C2",
                    "scenario": null
                },
                {
                    "value": "0,00E+00",
                    "module": "C3",
                    "scenario": "S0"
                },
                {
                    "value": "0,00E+00",
                    "module": "C3",
                    "scenario": "S1"
                },
                {
                    "value": "0,00E+00",
                    "module": "C4",
                    "scenario": "S0"
                },
                {
                    "value": "0,00E+00",
                    "module": "C4",
                    "scenario": "S1"
                },
                {
                    "value": "0,00E+00",
                    "module": "D",
                    "scenario": "S0"
                },
                {
                    "value": "0,00E+00",
                    "module": "D",
                    "scenario": "S1"
                }
            ]
        },
        {
            "parameter": "EEE",
            "values": [
                {
                    "value": "0,00E+00",
                    "module": "A1-A3",
                    "scenario": null
                },
                {
                    "value": "0,00E+00",
                    "module": "A4",
                    "scenario": null
                },
                {
                    "value": "2,94E-02",
                    "module": "A5",
                    "scenario": null
                },
                {
                    "value": "0,00E+00",
                    "module": "B6",
                    "scenario": null
                },
                {
                    "value": "0,00E+00",
                    "module": "C1",
                    "scenario": null
                },
                {
                    "value": "0,00E+00",
                    "module": "C2",
                    "scenario": null
                },
                {
                    "value": "4,97E+00",
                    "module": "C3",
                    "scenario": "S0"
                },
                {
                    "value": "1,24E-01",
                    "module": "C3",
                    "scenario": "S1"
                },
                {
                    "value": "0,00E+00",
                    "module": "C4",
                    "scenario": "S0"
                },
                {
                    "value": "0,00E+00",
                    "module": "C4",
                    "scenario": "S1"
                },
                {
                    "value": "0,00E+00",
                    "module": "D",
                    "scenario": "S0"
                },
                {
                    "value": "0,00E+00",
                    "module": "D",
                    "scenario": "S1"
                }
            ]
        },
        {
            "parameter": "EET",
            "values": [
                {
                    "value": "0,00E+00",
                    "module": "A1-A3",
                    "scenario": null
                },
                {
                    "value": "0,00E+00",
                    "module": "A4",
                    "scenario": null
                },
                {
                    "value": "5,26E-02",
                    "module": "A5",
                    "scenario": null
                },
                {
                    "value": "0,00E+00",
                    "module": "B6",
                    "scenario": null
                },
                {
                    "value": "0,00E+00",
                    "module": "C1",
                    "scenario": null
                },
                {
                    "value": "0,00E+00",
                    "module": "C2",
                    "scenario": null
                },
                {
                    "value": "8,93E+00",
                    "module": "C3",
                    "scenario": "S0"
                },
                {
                    "value": "2,59E-01",
                    "module": "C3",
                    "scenario": "S1"
                },
                {
                    "value": "0,00E+00",
                    "module": "C4",
                    "scenario": "S0"
                },
                {
                    "value": "0,00E+00",
                    "module": "C4",
                    "scenario": "S1"
                },
                {
                    "value": "0,00E+00",
                    "module": "D",
                    "scenario": "S0"
                },
                {
                    "value": "0,00E+00",
                    "module": "D",
                    "scenario": "S1"
                }
            ]
        }
    ]
}