{
    "product_name": "WDVS mit EPS D\u00e4mmplatte geklebt und ged\u00fcbelt",
    "epd_id": "EPD-WDV-20240371-IBP1-DE",
    "compliance": [
        "DIN EN 15804+A2",
        "ISO 14025"
    ],
    "producer_name": "Verband f\u00fcr D\u00e4mmsysteme, Putz und M\u00f6rtel e.V. (VDPM)",
    "environmental_impact": [
        {
            "parameter": "GWP-total",
            "values": [
                {
                    "value": "2,17E+01",
                    "module": "A1-A3",
                    "scenario": null
                },
                {
                    "value": "1,14E-01",
                    "module": "A4",
                    "scenario": null
                },
                {
                    "value": "3,29E+00",
                    "module": "A5",
                    "scenario": null
                },
                {
                    "value": "0,00E+00",
                    "module": "B1",
                    "scenario": null
                },
                {
                    "value": "3,72E-03",
                    "module": "C1",
                    "scenario": null
                },
                {
                    "value": "8,44E-02",
                    "module": "C2",
                    "scenario": null
                },
                {
                    "value": "1,07E+01",
                    "module": "C3",
                    "scenario": null
                },
                {
                    "value": "1,73E-01",
                    "module": "C4",
                    "scenario": null
                },
                {
                    "value": "-3,73E+00",
                    "module": "D",
                    "scenario": null
                }
            ]
        },
        {
            "parameter": "GWP-fossil",
            "values": [
                {
                    "value": "2,24E+01",
                    "module": "A1-A3",
                    "scenario": null
                },
                {
                    "value": "1,13E-01",
                    "module": "A4",
                    "scenario": null
                },
                {
                    "value": "2,41E+00",
                    "module": "A5",
                    "scenario": null
                },
                {
                    "value": "0,00E+00",
                    "module": "B1",
                    "scenario": null
                },
                {
                    "value": "3,69E-03",
                    "module": "C1",
                    "scenario": null
                },
                {
                    "value": "8,36E-02",
                    "module": "C2",
                    "scenario": null
                },
                {
                    "value": "1,07E+01",
                    "module": "C3",
                    "scenario": null
                },
                {
                    "value": "1,72E-01",
                    "module": "C4",
                    "scenario": null
                },
                {
                    "value": "-3,71E+00",
                    "module": "D",
                    "scenario": null
                }
            ]
        },
        {
            "parameter": "GWP-biogenic",
            "values": [
                {
                    "value": "-7,57E-01",
                    "module": "A1-A3",
                    "scenario": null
                },
                {
                    "value": "4,11E-04",
                    "module": "A4",
                    "scenario": null
                },
                {
                    "value": "8,84E-01",
                    "module": "A5",
                    "scenario": null
                },
                {
                    "value": "0,00E+00",
                    "module": "B1",
                    "scenario": null
                },
                {
                    "value": "1,64E-05",
                    "module": "C1",
                    "scenario": null
                },
                {
                    "value": "3,04E-04",
                    "module": "C2",
                    "scenario": null
                },
                {
                    "value": "1,08E-03",
                    "module": "C3",
                    "scenario": null
                },
                {
                    "value": "4,48E-06",
                    "module": "C4",
                    "scenario": null
                },
                {
                    "value": "-1,91E-02",
                    "module": "D",
                    "scenario": null
                }
            ]
        },
        {
            "parameter": "GWP-luluc",
            "values": [
                {
                    "value": "1,38E-02",
                    "module": "A1-A3",
                    "scenario": null
                },
                {
                    "value": "6,77E-04",
                    "module": "A4",
                    "scenario": null
                },
                {
                    "value": "2,42E-04",
                    "module": "A5",
                    "scenario": null
                },
                {
                    "value": "0,00E+00",
                    "module": "B1",
                    "scenario": null
                },
                {
                    "value": "2,19E-05",
                    "module": "C1",
                    "scenario": null
                },
                {
                    "value": "5,01E-04",
                    "module": "C2",
                    "scenario": null
                },
                {
                    "value": "4,29E-04",
                    "module": "C3",
                    "scenario": null
                },
                {
                    "value": "5,35E-04",
                    "module": "C4",
                    "scenario": null
                },
                {
                    "value": "-2,23E-04",
                    "module": "D",
                    "scenario": null
                }
            ]
        },
        {
            "parameter": "ODP",
            "values": [
                {
                    "value": "1,36E-10",
                    "module": "A1-A3",
                    "scenario": null
                },
                {
                    "value": "2,79E-14",
                    "module": "A4",
                    "scenario": null
                },
                {
                    "value": "3,26E-13",
                    "module": "A5",
                    "scenario": null
                },
                {
                    "value": "0,00E+00",
                    "module": "B1",
                    "scenario": null
                },
                {
                    "value": "9,04E-16",
                    "module": "C1",
                    "scenario": null
                },
                {
                    "value": "2,06E-14",
                    "module": "C2",
                    "scenario": null
                },
                {
                    "value": "8,39E-13",
                    "module": "C3",
                    "scenario": null
                },
                {
                    "value": "4,43E-13",
                    "module": "C4",
                    "scenario": null
                },
                {
                    "value": "-2,49E-11",
                    "module": "D",
                    "scenario": null
                }
            ]
        },
        {
            "parameter": "AP",
            "values": [
                {
                    "value": "5,49E-02",
                    "module": "A1-A3",
                    "scenario": null
                },
                {
                    "value": "1,51E-04",
                    "module": "A4",
                    "scenario": null
                },
                {
                    "value": "2,01E-03",
                    "module": "A5",
                    "scenario": null
                },
                {
                    "value": "0,00E+00",
                    "module": "B1",
                    "scenario": null
                },
                {
                    "value": "5,01E-05",
                    "module": "C1",
                    "scenario": null
                },
                {
                    "value": "1,09E-04",
                    "module": "C2",
                    "scenario": null
                },
                {
                    "value": "4,41E-03",
                    "module": "C3",
                    "scenario": null
                },
                {
                    "value": "1,22E-03",
                    "module": "C4",
                    "scenario": null
                },
                {
                    "value": "-4,26E-03",
                    "module": "D",
                    "scenario": null
                }
            ]
        },
        {
            "parameter": "POCP",
            "values": [
                {
                    "value": "1,00E-01",
                    "module": "A1-A3",
                    "scenario": null
                },
                {
                    "value": "1,34E-04",
                    "module": "A4",
                    "scenario": null
                },
                {
                    "value": "1,74E-03",
                    "module": "A5",
                    "scenario": null
                },
                {
                    "value": "0,00E+00",
                    "module": "B1",
                    "scenario": null
                },
                {
                    "value": "6,82E-05",
                    "module": "C1",
                    "scenario": null
                },
                {
                    "value": "9,65E-05",
                    "module": "C2",
                    "scenario": null
                },
                {
                    "value": "3,57E-03",
                    "module": "C3",
                    "scenario": null
                },
                {
                    "value": "9,52E-04",
                    "module": "C4",
                    "scenario": null
                },
                {
                    "value": "-3,61E-03",
                    "module": "D",
                    "scenario": null
                }
            ]
        },
        {
            "parameter": "ADPE",
            "values": [
                {
                    "value": "3,72E-04",
                    "module": "A1-A3",
                    "scenario": null
                },
                {
                    "value": "8,15E-09",
                    "module": "A4",
                    "scenario": null
                },
                {
                    "value": "8,05E-09",
                    "module": "A5",
                    "scenario": null
                },
                {
                    "value": "0,00E+00",
                    "module": "B1",
                    "scenario": null
                },
                {
                    "value": "2,64E-10",
                    "module": "C1",
                    "scenario": null
                },
                {
                    "value": "6,03E-09",
                    "module": "C2",
                    "scenario": null
                },
                {
                    "value": "1,68E-08",
                    "module": "C3",
                    "scenario": null
                },
                {
                    "value": "7,96E-09",
                    "module": "C4",
                    "scenario": null
                },
                {
                    "value": "-2,33E-07",
                    "module": "D",
                    "scenario": null
                }
            ]
        },
        {
            "parameter": "ADPF",
            "values": [
                {
                    "value": "5,01E+02",
                    "module": "A1-A3",
                    "scenario": null
                },
                {
                    "value": "1,54E+00",
                    "module": "A4",
                    "scenario": null
                },
                {
                    "value": "2,14E+01",
                    "module": "A5",
                    "scenario": null
                },
                {
                    "value": "0,00E+00",
                    "module": "B1",
                    "scenario": null
                },
                {
                    "value": "4,98E-02",
                    "module": "C1",
                    "scenario": null
                },
                {
                    "value": "1,14E+00",
                    "module": "C2",
                    "scenario": null
                },
                {
                    "value": "4,32E+01",
                    "module": "C3",
                    "scenario": null
                },
                {
                    "value": "2,29E+00",
                    "module": "C4",
                    "scenario": null
                },
                {
                    "value": "-6,67E+01",
                    "module": "D",
                    "scenario": null
                }
            ]
        },
        {
            "parameter": "WDP",
            "values": [
                {
                    "value": "1,53E+00",
                    "module": "A1-A3",
                    "scenario": null
                },
                {
                    "value": "5,94E-04",
                    "module": "A4",
                    "scenario": null
                },
                {
                    "value": "1,96E-01",
                    "module": "A5",
                    "scenario": null
                },
                {
                    "value": "0,00E+00",
                    "module": "B1",
                    "scenario": null
                },
                {
                    "value": "1,92E-05",
                    "module": "C1",
                    "scenario": null
                },
                {
                    "value": "4,39E-04",
                    "module": "C2",
                    "scenario": null
                },
                {
                    "value": "6,56E-01",
                    "module": "C3",
                    "scenario": null
                },
                {
                    "value": "1,89E-02",
                    "module": "C4",
                    "scenario": null
                },
                {
                    "value": "-3,02E-01",
                    "module": "D",
                    "scenario": null
                }
            ]
        },
        {
            "parameter": "EP-freshwater",
            "values": [
                {
                    "value": "5,79E-05",
                    "module": "A1-A3",
                    "scenario": null
                },
                {
                    "value": "2,67E-07",
                    "module": "A4",
                    "scenario": null
                },
                {
                    "value": "2,15E-07",
                    "module": "A5",
                    "scenario": null
                },
                {
                    "value": "0,00E+00",
                    "module": "B1",
                    "scenario": null
                },
                {
                    "value": "8,64E-09",
                    "module": "C1",
                    "scenario": null
                },
                {
                    "value": "1,97E-07",
                    "module": "C2",
                    "scenario": null
                },
                {
                    "value": "4,46E-07",
                    "module": "C3",
                    "scenario": null
                },
                {
                    "value": "3,48E-07",
                    "module": "C4",
                    "scenario": null
                },
                {
                    "value": "-5,16E-06",
                    "module": "D",
                    "scenario": null
                }
            ]
        },
        {
            "parameter": "EP-marine",
            "values": [
                {
                    "value": "1,19E-02",
                    "module": "A1-A3",
                    "scenario": null
                },
                {
                    "value": "5,63E-05",
                    "module": "A4",
                    "scenario": null
                },
                {
                    "value": "6,33E-04",
                    "module": "A5",
                    "scenario": null
                },
                {
                    "value": "0,00E+00",
                    "module": "B1",
                    "scenario": null
                },
                {
                    "value": "2,28E-05",
                    "module": "C1",
                    "scenario": null
                },
                {
                    "value": "4,02E-05",
                    "module": "C2",
                    "scenario": null
                },
                {
                    "value": "1,30E-03",
                    "module": "C3",
                    "scenario": null
                },
                {
                    "value": "3,16E-04",
                    "module": "C4",
                    "scenario": null
                },
                {
                    "value": "-1,29E-03",
                    "module": "D",
                    "scenario": null
                }
            ]
        },
        {
            "parameter": "EP-terrestrial",
            "values": [
                {
                    "value": "1,29E-01",
                    "module": "A1-A3",
                    "scenario": null
                },
                {
                    "value": "6,66E-04",
                    "module": "A4",
                    "scenario": null
                },
                {
                    "value": "7,58E-03",
                    "module": "A5",
                    "scenario": null
                },
                {
                    "value": "0,00E+00",
                    "module": "B1",
                    "scenario": null
                },
                {
                    "value": "2,51E-04",
                    "module": "C1",
                    "scenario": null
                },
                {
                    "value": "4,78E-04",
                    "module": "C2",
                    "scenario": null
                },
                {
                    "value": "1,71E-02",
                    "module": "C3",
                    "scenario": null
                },
                {
                    "value": "3,47E-03",
                    "module": "C4",
                    "scenario": null
                },
                {
                    "value": "-1,38E-02",
                    "module": "D",
                    "scenario": null
                }
            ]
        }
    ],
    "additional_environmental_impact": [
        {
            "parameter": "PM",
            "values": [
                {
                    "value": "6,25E-07",
                    "module": "A1-A3",
                    "scenario": null
                },
                {
                    "value": "1,23E-09",
                    "module": "A4",
                    "scenario": null
                },
                {
                    "value": "1,85E-08",
                    "module": "A5",
                    "scenario": null
                },
                {
                    "value": "0,00E+00",
                    "module": "B1",
                    "scenario": null
                },
                {
                    "value": "2,68E-09",
                    "module": "C1",
                    "scenario": null
                },
                {
                    "value": "7,79E-10",
                    "module": "C2",
                    "scenario": null
                },
                {
                    "value": "3,92E-08",
                    "module": "C3",
                    "scenario": null
                },
                {
                    "value": "1,50E-08",
                    "module": "C4",
                    "scenario": null
                },
                {
                    "value": "-3,62E-08",
                    "module": "D",
                    "scenario": null
                }
            ]
        },
        {
            "parameter": "ETP-fw",
            "values": [
                {
                    "value": "2,55E+02",
                    "module": "A1-A3",
                    "scenario": null
                },
                {
                    "value": "1,11E+00",
                    "module": "A4",
                    "scenario": null
                },
                {
                    "value": "4,87E+00",
                    "module": "A5",
                    "scenario": null
                },
                {
                    "value": "0,00E+00",
                    "module": "B1",
                    "scenario": null
                },
                {
                    "value": "3,61E-02",
                    "module": "C1",
                    "scenario": null
                },
                {
                    "value": "8,22E-01",
                    "module": "C2",
                    "scenario": null
                },
                {
                    "value": "9,82E+00",
                    "module": "C3",
                    "scenario": null
                },
                {
                    "value": "1,25E+00",
                    "module": "C4",
                    "scenario": null
                },
                {
                    "value": "-1,29E+01",
                    "module": "D",
                    "scenario": null
                }
            ]
        },
        {
            "parameter": "HTP-c",
            "values": [
                {
                    "value": "9,97E-09",
                    "module": "A1-A3",
                    "scenario": null
                },
                {
                    "value": "2,24E-11",
                    "module": "A4",
                    "scenario": null
                },
                {
                    "value": "1,07E-10",
                    "module": "A5",
                    "scenario": null
                },
                {
                    "value": "0,00E+00",
                    "module": "B1",
                    "scenario": null
                },
                {
                    "value": "7,25E-13",
                    "module": "C1",
                    "scenario": null
                },
                {
                    "value": "1,66E-11",
                    "module": "C2",
                    "scenario": null
                },
                {
                    "value": "2,29E-10",
                    "module": "C3",
                    "scenario": null
                },
                {
                    "value": "1,93E-10",
                    "module": "C4",
                    "scenario": null
                },
                {
                    "value": "-7,10E-10",
                    "module": "D",
                    "scenario": null
                }
            ]
        },
        {
            "parameter": "HTP-nc",
            "values": [
                {
                    "value": "6,27E-07",
                    "module": "A1-A3",
                    "scenario": null
                },
                {
                    "value": "1,14E-09",
                    "module": "A4",
                    "scenario": null
                },
                {
                    "value": "6,87E-09",
                    "module": "A5",
                    "scenario": null
                },
                {
                    "value": "0,00E+00",
                    "module": "B1",
                    "scenario": null
                },
                {
                    "value": "5,57E-11",
                    "module": "C1",
                    "scenario": null
                },
                {
                    "value": "8,46E-10",
                    "module": "C2",
                    "scenario": null
                },
                {
                    "value": "1,38E-08",
                    "module": "C3",
                    "scenario": null
                },
                {
                    "value": "2,12E-08",
                    "module": "C4",
                    "scenario": null
                },
                {
                    "value": "-2,28E-08",
                    "module": "D",
                    "scenario": null
                }
            ]
        },
        {
            "parameter": "SQP",
            "values": [
                {
                    "value": "1,78E+02",
                    "module": "A1-A3",
                    "scenario": null
                },
                {
                    "value": "5,47E-01",
                    "module": "A4",
                    "scenario": null
                },
                {
                    "value": "3,49E-01",
                    "module": "A5",
                    "scenario": null
                },
                {
                    "value": "0,00E+00",
                    "module": "B1",
                    "scenario": null
                },
                {
                    "value": "1,77E-02",
                    "module": "C1",
                    "scenario": null
                },
                {
                    "value": "4,05E-01",
                    "module": "C2",
                    "scenario": null
                },
                {
                    "value": "7,45E-01",
                    "module": "C3",
                    "scenario": null
                },
                {
                    "value": "5,78E-01",
                    "module": "C4",
                    "scenario": null
                },
                {
                    "value": "-1,12E+01",
                    "module": "D",
                    "scenario": null
                }
            ]
        }
    ],
    "resource_use": [
        {
            "parameter": "PERE",
            "values": [
                {
                    "value": "7,26E+01",
                    "module": "A1-A3",
                    "scenario": null
                },
                {
                    "value": "1,03E-01",
                    "module": "A4",
                    "scenario": null
                },
                {
                    "value": "8,65E+00",
                    "module": "A5",
                    "scenario": null
                },
                {
                    "value": "0,00E+00",
                    "module": "B1",
                    "scenario": null
                },
                {
                    "value": "3,34E-03",
                    "module": "C1",
                    "scenario": null
                },
                {
                    "value": "7,63E-02",
                    "module": "C2",
                    "scenario": null
                },
                {
                    "value": "1,50E+00",
                    "module": "C3",
                    "scenario": null
                },
                {
                    "value": "3,75E-01",
                    "module": "C4",
                    "scenario": null
                },
                {
                    "value": "-1,70E+01",
                    "module": "D",
                    "scenario": null
                }
            ]
        },
        {
            "parameter": "PERM",
            "values": [
                {
                    "value": "1,05E+01",
                    "module": "A1-A3",
                    "scenario": null
                },
                {
                    "value": "0,00E+00",
                    "module": "A4",
                    "scenario": null
                },
                {
                    "value": "-8,45E+00",
                    "module": "A5",
                    "scenario": null
                },
                {
                    "value": "0,00E+00",
                    "module": "B1",
                    "scenario": null
                },
                {
                    "value": "0,00E+00",
                    "module": "C1",
                    "scenario": null
                },
                {
                    "value": "0,00E+00",
                    "module": "C2",
                    "scenario": null
                },
                {
                    "value": "-1,01E+00",
                    "module": "C3",
                    "scenario": null
                },
                {
                    "value": "0,00E+00",
                    "module": "C4",
                    "scenario": null
                },
                {
                    "value": "0,00E+00",
                    "module": "D",
                    "scenario": null
                }
            ]
        },
        {
            "parameter": "PERT",
            "values": [
                {
                    "value": "8,31E+01",
                    "module": "A1-A3",
                    "scenario": null
                },
                {
                    "value": "1,03E-01",
                    "module": "A4",
                    "scenario": null
                },
                {
                    "value": "2,03E-01",
                    "module": "A5",
                    "scenario": null
                },
                {
                    "value": "0,00E+00",
                    "module": "B1",
                    "scenario": null
                },
                {
                    "value": "3,34E-03",
                    "module": "C1",
                    "scenario": null
                },
                {
                    "value": "7,63E-02",
                    "module": "C2",
                    "scenario": null
                },
                {
                    "value": "4,88E-01",
                    "module": "C3",
                    "scenario": null
                },
                {
                    "value": "3,75E-01",
                    "module": "C4",
                    "scenario": null
                },
                {
                    "value": "-1,70E+01",
                    "module": "D",
                    "scenario": null
                }
            ]
        },
        {
            "parameter": "PENRE",
            "values": [
                {
                    "value": "3,60E+02",
                    "module": "A1-A3",
                    "scenario": null
                },
                {
                    "value": "1,54E+00",
                    "module": "A4",
                    "scenario": null
                },
                {
                    "value": "3,55E+01",
                    "module": "A5",
                    "scenario": null
                },
                {
                    "value": "0,00E+00",
                    "module": "B1",
                    "scenario": null
                },
                {
                    "value": "4,99E-02",
                    "module": "C1",
                    "scenario": null
                },
                {
                    "value": "1,14E+00",
                    "module": "C2",
                    "scenario": null
                },
                {
                    "value": "1,68E+02",
                    "module": "C3",
                    "scenario": null
                },
                {
                    "value": "2,29E+00",
                    "module": "C4",
                    "scenario": null
                },
                {
                    "value": "-6,67E+01",
                    "module": "D",
                    "scenario": null
                }
            ]
        },
        {
            "parameter": "PENRM",
            "values": [
                {
                    "value": "1,42E+02",
                    "module": "A1-A3",
                    "scenario": null
                },
                {
                    "value": "0,00E+00",
                    "module": "A4",
                    "scenario": null
                },
                {
                    "value": "-1,41E+01",
                    "module": "A5",
                    "scenario": null
                },
                {
                    "value": "0,00E+00",
                    "module": "B1",
                    "scenario": null
                },
                {
                    "value": "0,00E+00",
                    "module": "C1",
                    "scenario": null
                },
                {
                    "value": "0,00E+00",
                    "module": "C2",
                    "scenario": null
                },
                {
                    "value": "-1,25E+02",
                    "module": "C3",
                    "scenario": null
                },
                {
                    "value": "0,00E+00",
                    "module": "C4",
                    "scenario": null
                },
                {
                    "value": "0,00E+00",
                    "module": "D",
                    "scenario": null
                }
            ]
        },
        {
            "parameter": "PENRT",
            "values": [
                {
                    "value": "5,02E+02",
                    "module": "A1-A3",
                    "scenario": null
                },
                {
                    "value": "1,54E+00",
                    "module": "A4",
                    "scenario": null
                },
                {
                    "value": "2,14E+01",
                    "module": "A5",
                    "scenario": null
                },
                {
                    "value": "0,00E+00",
                    "module": "B1",
                    "scenario": null
                },
                {
                    "value": "4,99E-02",
                    "module": "C1",
                    "scenario": null
                },
                {
                    "value": "1,14E+00",
                    "module": "C2",
                    "scenario": null
                },
                {
                    "value": "4,32E+01",
                    "module": "C3",
                    "scenario": null
                },
                {
                    "value": "2,29E+00",
                    "module": "C4",
                    "scenario": null
                },
                {
                    "value": "-6,67E+01",
                    "module": "D",
                    "scenario": null
                }
            ]
        },
        {
            "parameter": "SM",
            "values": [
                {
                    "value": "0,00E+00",
                    "module": "A1-A3",
                    "scenario": null
                },
                {
                    "value": "0,00E+00",
                    "module": "A4",
                    "scenario": null
                },
                {
                    "value": "0,00E+00",
                    "module": "A5",
                    "scenario": null
                },
                {
                    "value": "0,00E+00",
                    "module": "B1",
                    "scenario": null
                },
                {
                    "value": "0,00E+00",
                    "module": "C1",
                    "scenario": null
                },
                {
                    "value": "0,00E+00",
                    "module": "C2",
                    "scenario": null
                },
                {
                    "value": "0,00E+00",
                    "module": "C3",
                    "scenario": null
                },
                {
                    "value": "0,00E+00",
                    "module": "C4",
                    "scenario": null
                },
                {
                    "value": "0,00E+00",
                    "module": "D",
                    "scenario": null
                }
            ]
        },
        {
            "parameter": "RSF",
            "values": [
                {
                    "value": "0,00E+00",
                    "module": "A1-A3",
                    "scenario": null
                },
                {
                    "value": "0,00E+00",
                    "module": "A4",
                    "scenario": null
                },
                {
                    "value": "0,00E+00",
                    "module": "A5",
                    "scenario": null
                },
                {
                    "value": "0,00E+00",
                    "module": "B1",
                    "scenario": null
                },
                {
                    "value": "0,00E+00",
                    "module": "C1",
                    "scenario": null
                },
                {
                    "value": "0,00E+00",
                    "module": "C2",
                    "scenario": null
                },
                {
                    "value": "0,00E+00",
                    "module": "C3",
                    "scenario": null
                },
                {
                    "value": "0,00E+00",
                    "module": "C4",
                    "scenario": null
                },
                {
                    "value": "0,00E+00",
                    "module": "D",
                    "scenario": null
                }
            ]
        },
        {
            "parameter": "NRSF",
            "values": [
                {
                    "value": "0,00E+00",
                    "module": "A1-A3",
                    "scenario": null
                },
                {
                    "value": "0,00E+00",
                    "module": "A4",
                    "scenario": null
                },
                {
                    "value": "0,00E+00",
                    "module": "A5",
                    "scenario": null
                },
                {
                    "value": "0,00E+00",
                    "module": "B1",
                    "scenario": null
                },
                {
                    "value": "0,00E+00",
                    "module": "C1",
                    "scenario": null
                },
                {
                    "value": "0,00E+00",
                    "module": "C2",
                    "scenario": null
                },
                {
                    "value": "0,00E+00",
                    "module": "C3",
                    "scenario": null
                },
                {
                    "value": "0,00E+00",
                    "module": "C4",
                    "scenario": null
                },
                {
                    "value": "0,00E+00",
                    "module": "D",
                    "scenario": null
                }
            ]
        },
        {
            "parameter": "FW",
            "values": [
                {
                    "value": "1,25E-01",
                    "module": "A1-A3",
                    "scenario": null
                },
                {
                    "value": "9,18E-05",
                    "module": "A4",
                    "scenario": null
                },
                {
                    "value": "7,57E-03",
                    "module": "A5",
                    "scenario": null
                },
                {
                    "value": "0,00E+00",
                    "module": "B1",
                    "scenario": null
                },
                {
                    "value": "2,97E-06",
                    "module": "C1",
                    "scenario": null
                },
                {
                    "value": "6,79E-05",
                    "module": "C2",
                    "scenario": null
                },
                {
                    "value": "2,14E-02",
                    "module": "C3",
                    "scenario": null
                },
                {
                    "value": "5,78E-04",
                    "module": "C4",
                    "scenario": null
                },
                {
                    "value": "-1,38E-02",
                    "module": "D",
                    "scenario": null
                }
            ]
        }
    ],
    "end_of_life_waste": [
        {
            "parameter": "HWD",
            "values": [
                {
                    "value": "1,66E-05",
                    "module": "A1-A3",
                    "scenario": null
                },
                {
                    "value": "2,60E-12",
                    "module": "A4",
                    "scenario": null
                },
                {
                    "value": "1,07E-09",
                    "module": "A5",
                    "scenario": null
                },
                {
                    "value": "0,00E+00",
                    "module": "B1",
                    "scenario": null
                },
                {
                    "value": "8,42E-14",
                    "module": "C1",
                    "scenario": null
                },
                {
                    "value": "1,92E-12",
                    "module": "C2",
                    "scenario": null
                },
                {
                    "value": "2,15E-09",
                    "module": "C3",
                    "scenario": null
                },
                {
                    "value": "4,94E-11",
                    "module": "C4",
                    "scenario": null
                },
                {
                    "value": "-4,59E-09",
                    "module": "D",
                    "scenario": null
                }
            ]
        },
        {
            "parameter": "NHWD",
            "values": [
                {
                    "value": "2,24E+00",
                    "module": "A1-A3",
                    "scenario": null
                },
                {
                    "value": "2,31E-04",
                    "module": "A4",
                    "scenario": null
                },
                {
                    "value": "2,36E-02",
                    "module": "A5",
                    "scenario": null
                },
                {
                    "value": "0,00E+00",
                    "module": "B1",
                    "scenario": null
                },
                {
                    "value": "7,47E-06",
                    "module": "C1",
                    "scenario": null
                },
                {
                    "value": "1,71E-04",
                    "module": "C2",
                    "scenario": null
                },
                {
                    "value": "5,90E-02",
                    "module": "C3",
                    "scenario": null
                },
                {
                    "value": "1,15E+01",
                    "module": "C4",
                    "scenario": null
                },
                {
                    "value": "-3,11E-02",
                    "module": "D",
                    "scenario": null
                }
            ]
        },
        {
            "parameter": "RWD",
            "values": [
                {
                    "value": "1,05E-02",
                    "module": "A1-A3",
                    "scenario": null
                },
                {
                    "value": "2,03E-06",
                    "module": "A4",
                    "scenario": null
                },
                {
                    "value": "1,83E-03",
                    "module": "A5",
                    "scenario": null
                },
                {
                    "value": "0,00E+00",
                    "module": "B1",
                    "scenario": null
                },
                {
                    "value": "6,57E-08",
                    "module": "C1",
                    "scenario": null
                },
                {
                    "value": "1,50E-06",
                    "module": "C2",
                    "scenario": null
                },
                {
                    "value": "3,69E-03",
                    "module": "C3",
                    "scenario": null
                },
                {
                    "value": "2,58E-05",
                    "module": "C4",
                    "scenario": null
                },
                {
                    "value": "-4,51E-03",
                    "module": "D",
                    "scenario": null
                }
            ]
        }
    ],
    "end_of_life_flow": [
        {
            "parameter": "CRU",
            "values": [
                {
                    "value": "0,00E+00",
                    "module": "A1-A3",
                    "scenario": null
                },
                {
                    "value": "0,00E+00",
                    "module": "A4",
                    "scenario": null
                },
                {
                    "value": "0,00E+00",
                    "module": "A5",
                    "scenario": null
                },
                {
                    "value": "0,00E+00",
                    "module": "B1",
                    "scenario": null
                },
                {
                    "value": "0,00E+00",
                    "module": "C1",
                    "scenario": null
                },
                {
                    "value": "0,00E+00",
                    "module": "C2",
                    "scenario": null
                },
                {
                    "value": "0,00E+00",
                    "module": "C3",
                    "scenario": null
                },
                {
                    "value": "0,00E+00",
                    "module": "C4",
                    "scenario": null
                },
                {
                    "value": "0,00E+00",
                    "module": "D",
                    "scenario": null
                }
            ]
        },
        {
            "parameter": "MFR",
            "values": [
                {
                    "value": "0,00E+00",
                    "module": "A1-A3",
                    "scenario": null
                },
                {
                    "value": "0,00E+00",
                    "module": "A4",
                    "scenario": null
                },
                {
                    "value": "0,00E+00",
                    "module": "A5",
                    "scenario": null
                },
                {
                    "value": "0,00E+00",
                    "module": "B1",
                    "scenario": null
                },
                {
                    "value": "0,00E+00",
                    "module": "C1",
                    "scenario": null
                },
                {
                    "value": "0,00E+00",
                    "module": "C2",
                    "scenario": null
                },
                {
                    "value": "0,00E+00",
                    "module": "C3",
                    "scenario": null
                },
                {
                    "value": "0,00E+00",
                    "module": "C4",
                    "scenario": null
                },
                {
                    "value": "0,00E+00",
                    "module": "D",
                    "scenario": null
                }
            ]
        },
        {
            "parameter": "MER",
            "values": [
                {
                    "value": "0,00E+00",
                    "module": "A1-A3",
                    "scenario": null
                },
                {
                    "value": "0,00E+00",
                    "module": "A4",
                    "scenario": null
                },
                {
                    "value": "0,00E+00",
                    "module": "A5",
                    "scenario": null
                },
                {
                    "value": "0,00E+00",
                    "module": "B1",
                    "scenario": null
                },
                {
                    "value": "0,00E+00",
                    "module": "C1",
                    "scenario": null
                },
                {
                    "value": "0,00E+00",
                    "module": "C2",
                    "scenario": null
                },
                {
                    "value": "0,00E+00",
                    "module": "C3",
                    "scenario": null
                },
                {
                    "value": "0,00E+00",
                    "module": "C4",
                    "scenario": null
                },
                {
                    "value": "0,00E+00",
                    "module": "D",
                    "scenario": null
                }
            ]
        },
        {
            "parameter": "EEE",
            "values": [
                {
                    "value": "0,00E+00",
                    "module": "A1-A3",
                    "scenario": null
                },
                {
                    "value": "0,00E+00",
                    "module": "A4",
                    "scenario": null
                },
                {
                    "value": "2,83E+00",
                    "module": "A5",
                    "scenario": null
                },
                {
                    "value": "0,00E+00",
                    "module": "B1",
                    "scenario": null
                },
                {
                    "value": "0,00E+00",
                    "module": "C1",
                    "scenario": null
                },
                {
                    "value": "0,00E+00",
                    "module": "C2",
                    "scenario": null
                },
                {
                    "value": "1,22E+01",
                    "module": "C3",
                    "scenario": null
                },
                {
                    "value": "0,00E+00",
                    "module": "C4",
                    "scenario": null
                },
                {
                    "value": "0,00E+00",
                    "module": "D",
                    "scenario": null
                }
            ]
        },
        {
            "parameter": "EET",
            "values": [
                {
                    "value": "0,00E+00",
                    "module": "A1-A3",
                    "scenario": null
                },
                {
                    "value": "0,00E+00",
                    "module": "A4",
                    "scenario": null
                },
                {
                    "value": "6,53E+00",
                    "module": "A5",
                    "scenario": null
                },
                {
                    "value": "0,00E+00",
                    "module": "B1",
                    "scenario": null
                },
                {
                    "value": "0,00E+00",
                    "module": "C1",
                    "scenario": null
                },
                {
                    "value": "0,00E+00",
                    "module": "C2",
                    "scenario": null
                },
                {
                    "value": "2,80E+01",
                    "module": "C3",
                    "scenario": null
                },
                {
                    "value": "0,00E+00",
                    "module": "C4",
                    "scenario": null
                },
                {
                    "value": "0,00E+00",
                    "module": "D",
                    "scenario": null
                }
            ]
        }
    ]
}