{
    "product_name": "Janisol C4 T\u00fcr Breite x H\u00f6he: 1230 mm x 2180 mm",
    "epd_id": "EPD-JAN-20240295-CBA1-EN",
    "compliance": [
        "DIN EN 15804+A2",
        "ISO 14025"
    ],
    "producer_name": "JANSEN AG",
    "environmental_impact": [
        {
            "parameter": "GWP-total",
            "values": [
                {
                    "value": "1,96E+02",
                    "module": "A1-A3",
                    "scenario": null
                },
                {
                    "value": "6,89E-01",
                    "module": "A4",
                    "scenario": null
                },
                {
                    "value": "4,74E-02",
                    "module": "A5",
                    "scenario": null
                },
                {
                    "value": "2,17E+01",
                    "module": "B6",
                    "scenario": null
                },
                {
                    "value": "0,00E+00",
                    "module": "C1",
                    "scenario": null
                },
                {
                    "value": "3,44E-01",
                    "module": "C2",
                    "scenario": null
                },
                {
                    "value": "8,57E+00",
                    "module": "C3",
                    "scenario": "S0"
                },
                {
                    "value": "1,65E-01",
                    "module": "C3",
                    "scenario": "S1"
                },
                {
                    "value": "1,13E+00",
                    "module": "C4",
                    "scenario": "S0"
                },
                {
                    "value": "1,13E+00",
                    "module": "C4",
                    "scenario": "S1"
                },
                {
                    "value": "-2,19E+01",
                    "module": "D",
                    "scenario": "S0"
                },
                {
                    "value": "-2,01E+01",
                    "module": "D",
                    "scenario": "S1"
                }
            ]
        },
        {
            "parameter": "GWP-fossil",
            "values": [
                {
                    "value": "1,95E+02",
                    "module": "A1-A3",
                    "scenario": null
                },
                {
                    "value": "6,82E-01",
                    "module": "A4",
                    "scenario": null
                },
                {
                    "value": "8,07E-03",
                    "module": "A5",
                    "scenario": null
                },
                {
                    "value": "2,17E+01",
                    "module": "B6",
                    "scenario": null
                },
                {
                    "value": "0,00E+00",
                    "module": "C1",
                    "scenario": null
                },
                {
                    "value": "3,41E-01",
                    "module": "C2",
                    "scenario": null
                },
                {
                    "value": "8,57E+00",
                    "module": "C3",
                    "scenario": "S0"
                },
                {
                    "value": "1,65E-01",
                    "module": "C3",
                    "scenario": "S1"
                },
                {
                    "value": "1,12E+00",
                    "module": "C4",
                    "scenario": "S0"
                },
                {
                    "value": "1,12E+00",
                    "module": "C4",
                    "scenario": "S1"
                },
                {
                    "value": "-2,19E+01",
                    "module": "D",
                    "scenario": "S0"
                },
                {
                    "value": "-2,01E+01",
                    "module": "D",
                    "scenario": "S1"
                }
            ]
        },
        {
            "parameter": "GWP-biogenic",
            "values": [
                {
                    "value": "7,65E-01",
                    "module": "A1-A3",
                    "scenario": null
                },
                {
                    "value": "2,88E-03",
                    "module": "A4",
                    "scenario": null
                },
                {
                    "value": "3,93E-02",
                    "module": "A5",
                    "scenario": null
                },
                {
                    "value": "1,28E-02",
                    "module": "B6",
                    "scenario": null
                },
                {
                    "value": "0,00E+00",
                    "module": "C1",
                    "scenario": null
                },
                {
                    "value": "1,44E-03",
                    "module": "C2",
                    "scenario": null
                },
                {
                    "value": "4,54E-04",
                    "module": "C3",
                    "scenario": "S0"
                },
                {
                    "value": "3,59E-05",
                    "module": "C3",
                    "scenario": "S1"
                },
                {
                    "value": "3,77E-03",
                    "module": "C4",
                    "scenario": "S0"
                },
                {
                    "value": "3,77E-03",
                    "module": "C4",
                    "scenario": "S1"
                },
                {
                    "value": "-1,05E-02",
                    "module": "D",
                    "scenario": "S0"
                },
                {
                    "value": "-8,26E-04",
                    "module": "D",
                    "scenario": "S1"
                }
            ]
        },
        {
            "parameter": "GWP-luluc",
            "values": [
                {
                    "value": "4,80E-02",
                    "module": "A1-A3",
                    "scenario": null
                },
                {
                    "value": "3,81E-03",
                    "module": "A4",
                    "scenario": null
                },
                {
                    "value": "1,29E-07",
                    "module": "A5",
                    "scenario": null
                },
                {
                    "value": "1,41E-03",
                    "module": "B6",
                    "scenario": null
                },
                {
                    "value": "0,00E+00",
                    "module": "C1",
                    "scenario": null
                },
                {
                    "value": "1,90E-03",
                    "module": "C2",
                    "scenario": null
                },
                {
                    "value": "2,04E-04",
                    "module": "C3",
                    "scenario": "S0"
                },
                {
                    "value": "1,81E-04",
                    "module": "C3",
                    "scenario": "S1"
                },
                {
                    "value": "2,07E-03",
                    "module": "C4",
                    "scenario": "S0"
                },
                {
                    "value": "2,07E-03",
                    "module": "C4",
                    "scenario": "S1"
                },
                {
                    "value": "-2,63E-03",
                    "module": "D",
                    "scenario": "S0"
                },
                {
                    "value": "-2,83E-03",
                    "module": "D",
                    "scenario": "S1"
                }
            ]
        },
        {
            "parameter": "ODP",
            "values": [
                {
                    "value": "4,06E-10",
                    "module": "A1-A3",
                    "scenario": null
                },
                {
                    "value": "4,09E-14",
                    "module": "A4",
                    "scenario": null
                },
                {
                    "value": "4,07E-15",
                    "module": "A5",
                    "scenario": null
                },
                {
                    "value": "2,14E-10",
                    "module": "B6",
                    "scenario": null
                },
                {
                    "value": "0,00E+00",
                    "module": "C1",
                    "scenario": null
                },
                {
                    "value": "2,05E-14",
                    "module": "C2",
                    "scenario": null
                },
                {
                    "value": "7,46E-13",
                    "module": "C3",
                    "scenario": "S0"
                },
                {
                    "value": "1,04E-13",
                    "module": "C3",
                    "scenario": "S1"
                },
                {
                    "value": "2,63E-12",
                    "module": "C4",
                    "scenario": "S0"
                },
                {
                    "value": "2,63E-12",
                    "module": "C4",
                    "scenario": "S1"
                },
                {
                    "value": "-2,55E-11",
                    "module": "D",
                    "scenario": "S0"
                },
                {
                    "value": "-2,97E-12",
                    "module": "D",
                    "scenario": "S1"
                }
            ]
        },
        {
            "parameter": "AP",
            "values": [
                {
                    "value": "9,47E-01",
                    "module": "A1-A3",
                    "scenario": null
                },
                {
                    "value": "6,50E-04",
                    "module": "A4",
                    "scenario": null
                },
                {
                    "value": "8,87E-06",
                    "module": "A5",
                    "scenario": null
                },
                {
                    "value": "3,18E-02",
                    "module": "B6",
                    "scenario": null
                },
                {
                    "value": "0,00E+00",
                    "module": "C1",
                    "scenario": null
                },
                {
                    "value": "3,25E-04",
                    "module": "C2",
                    "scenario": null
                },
                {
                    "value": "1,56E-03",
                    "module": "C3",
                    "scenario": "S0"
                },
                {
                    "value": "2,36E-04",
                    "module": "C3",
                    "scenario": "S1"
                },
                {
                    "value": "7,94E-03",
                    "module": "C4",
                    "scenario": "S0"
                },
                {
                    "value": "7,94E-03",
                    "module": "C4",
                    "scenario": "S1"
                },
                {
                    "value": "-5,44E-02",
                    "module": "D",
                    "scenario": "S0"
                },
                {
                    "value": "-5,44E-02",
                    "module": "D",
                    "scenario": "S1"
                }
            ]
        },
        {
            "parameter": "POCP",
            "values": [
                {
                    "value": "6,38E-01",
                    "module": "A1-A3",
                    "scenario": null
                },
                {
                    "value": "5,66E-04",
                    "module": "A4",
                    "scenario": null
                },
                {
                    "value": "8,00E-06",
                    "module": "A5",
                    "scenario": null
                },
                {
                    "value": "2,46E-02",
                    "module": "B6",
                    "scenario": null
                },
                {
                    "value": "0,00E+00",
                    "module": "C1",
                    "scenario": null
                },
                {
                    "value": "2,83E-04",
                    "module": "C2",
                    "scenario": null
                },
                {
                    "value": "1,26E-03",
                    "module": "C3",
                    "scenario": "S0"
                },
                {
                    "value": "2,87E-04",
                    "module": "C3",
                    "scenario": "S1"
                },
                {
                    "value": "6,17E-03",
                    "module": "C4",
                    "scenario": "S0"
                },
                {
                    "value": "6,17E-03",
                    "module": "C4",
                    "scenario": "S1"
                },
                {
                    "value": "-3,29E-02",
                    "module": "D",
                    "scenario": "S0"
                },
                {
                    "value": "-3,61E-02",
                    "module": "D",
                    "scenario": "S1"
                }
            ]
        },
        {
            "parameter": "ADPE",
            "values": [
                {
                    "value": "8,02E-03",
                    "module": "A1-A3",
                    "scenario": null
                },
                {
                    "value": "5,71E-08",
                    "module": "A4",
                    "scenario": null
                },
                {
                    "value": "9,95E-11",
                    "module": "A5",
                    "scenario": null
                },
                {
                    "value": "2,58E-06",
                    "module": "B6",
                    "scenario": null
                },
                {
                    "value": "0,00E+00",
                    "module": "C1",
                    "scenario": null
                },
                {
                    "value": "2,85E-08",
                    "module": "C2",
                    "scenario": null
                },
                {
                    "value": "5,90E-08",
                    "module": "C3",
                    "scenario": "S0"
                },
                {
                    "value": "4,34E-08",
                    "module": "C3",
                    "scenario": "S1"
                },
                {
                    "value": "1,15E-07",
                    "module": "C4",
                    "scenario": "S0"
                },
                {
                    "value": "1,15E-07",
                    "module": "C4",
                    "scenario": "S1"
                },
                {
                    "value": "-4,25E-04",
                    "module": "D",
                    "scenario": "S0"
                },
                {
                    "value": "-4,25E-04",
                    "module": "D",
                    "scenario": "S1"
                }
            ]
        },
        {
            "parameter": "ADPF",
            "values": [
                {
                    "value": "2,69E+03",
                    "module": "A1-A3",
                    "scenario": null
                },
                {
                    "value": "9,13E+00",
                    "module": "A4",
                    "scenario": null
                },
                {
                    "value": "1,12E-02",
                    "module": "A5",
                    "scenario": null
                },
                {
                    "value": "4,60E+02",
                    "module": "B6",
                    "scenario": null
                },
                {
                    "value": "0,00E+00",
                    "module": "C1",
                    "scenario": null
                },
                {
                    "value": "4,56E+00",
                    "module": "C2",
                    "scenario": null
                },
                {
                    "value": "2,21E+00",
                    "module": "C3",
                    "scenario": "S0"
                },
                {
                    "value": "8,36E-01",
                    "module": "C3",
                    "scenario": "S1"
                },
                {
                    "value": "1,47E+01",
                    "module": "C4",
                    "scenario": "S0"
                },
                {
                    "value": "1,47E+01",
                    "module": "C4",
                    "scenario": "S1"
                },
                {
                    "value": "-2,33E+02",
                    "module": "D",
                    "scenario": "S0"
                },
                {
                    "value": "-2,73E+02",
                    "module": "D",
                    "scenario": "S1"
                }
            ]
        },
        {
            "parameter": "WDP",
            "values": [
                {
                    "value": "1,63E+01",
                    "module": "A1-A3",
                    "scenario": null
                },
                {
                    "value": "6,13E-03",
                    "module": "A4",
                    "scenario": null
                },
                {
                    "value": "5,40E-03",
                    "module": "A5",
                    "scenario": null
                },
                {
                    "value": "1,62E+00",
                    "module": "B6",
                    "scenario": null
                },
                {
                    "value": "0,00E+00",
                    "module": "C1",
                    "scenario": null
                },
                {
                    "value": "3,06E-03",
                    "module": "C2",
                    "scenario": null
                },
                {
                    "value": "8,13E-01",
                    "module": "C3",
                    "scenario": "S0"
                },
                {
                    "value": "3,36E-02",
                    "module": "C3",
                    "scenario": "S1"
                },
                {
                    "value": "1,23E-01",
                    "module": "C4",
                    "scenario": "S0"
                },
                {
                    "value": "1,23E-01",
                    "module": "C4",
                    "scenario": "S1"
                },
                {
                    "value": "-3,93E+00",
                    "module": "D",
                    "scenario": "S0"
                },
                {
                    "value": "-4,14E+00",
                    "module": "D",
                    "scenario": "S1"
                }
            ]
        },
        {
            "parameter": "EP-freshwater",
            "values": [
                {
                    "value": "2,71E-04",
                    "module": "A1-A3",
                    "scenario": null
                },
                {
                    "value": "2,04E-06",
                    "module": "A4",
                    "scenario": null
                },
                {
                    "value": "1,10E-09",
                    "module": "A5",
                    "scenario": null
                },
                {
                    "value": "9,73E-06",
                    "module": "B6",
                    "scenario": null
                },
                {
                    "value": "0,00E+00",
                    "module": "C1",
                    "scenario": null
                },
                {
                    "value": "1,02E-06",
                    "module": "C2",
                    "scenario": null
                },
                {
                    "value": "3,20E-07",
                    "module": "C3",
                    "scenario": "S0"
                },
                {
                    "value": "1,42E-07",
                    "module": "C3",
                    "scenario": "S1"
                },
                {
                    "value": "1,90E-06",
                    "module": "C4",
                    "scenario": "S0"
                },
                {
                    "value": "1,90E-06",
                    "module": "C4",
                    "scenario": "S1"
                },
                {
                    "value": "-9,30E-06",
                    "module": "D",
                    "scenario": "S0"
                },
                {
                    "value": "-8,16E-06",
                    "module": "D",
                    "scenario": "S1"
                }
            ]
        },
        {
            "parameter": "EP-marine",
            "values": [
                {
                    "value": "2,57E-01",
                    "module": "A1-A3",
                    "scenario": null
                },
                {
                    "value": "2,02E-04",
                    "module": "A4",
                    "scenario": null
                },
                {
                    "value": "2,97E-06",
                    "module": "A5",
                    "scenario": null
                },
                {
                    "value": "8,70E-03",
                    "module": "B6",
                    "scenario": null
                },
                {
                    "value": "0,00E+00",
                    "module": "C1",
                    "scenario": null
                },
                {
                    "value": "1,01E-04",
                    "module": "C2",
                    "scenario": null
                },
                {
                    "value": "4,65E-04",
                    "module": "C3",
                    "scenario": "S0"
                },
                {
                    "value": "1,06E-04",
                    "module": "C3",
                    "scenario": "S1"
                },
                {
                    "value": "2,03E-03",
                    "module": "C4",
                    "scenario": "S0"
                },
                {
                    "value": "2,03E-03",
                    "module": "C4",
                    "scenario": "S1"
                },
                {
                    "value": "-8,71E-03",
                    "module": "D",
                    "scenario": "S0"
                },
                {
                    "value": "-8,72E-03",
                    "module": "D",
                    "scenario": "S1"
                }
            ]
        },
        {
            "parameter": "EP-terrestrial",
            "values": [
                {
                    "value": "2,98E+00",
                    "module": "A1-A3",
                    "scenario": null
                },
                {
                    "value": "2,43E-03",
                    "module": "A4",
                    "scenario": null
                },
                {
                    "value": "4,12E-05",
                    "module": "A5",
                    "scenario": null
                },
                {
                    "value": "9,30E-02",
                    "module": "B6",
                    "scenario": null
                },
                {
                    "value": "0,00E+00",
                    "module": "C1",
                    "scenario": null
                },
                {
                    "value": "1,22E-03",
                    "module": "C2",
                    "scenario": null
                },
                {
                    "value": "7,45E-03",
                    "module": "C3",
                    "scenario": "S0"
                },
                {
                    "value": "1,19E-03",
                    "module": "C3",
                    "scenario": "S1"
                },
                {
                    "value": "2,23E-02",
                    "module": "C4",
                    "scenario": "S0"
                },
                {
                    "value": "2,23E-02",
                    "module": "C4",
                    "scenario": "S1"
                },
                {
                    "value": "-8,09E-02",
                    "module": "D",
                    "scenario": "S0"
                },
                {
                    "value": "-8,10E-02",
                    "module": "D",
                    "scenario": "S1"
                }
            ]
        }
    ],
    "additional_environmental_impact": [
        {
            "parameter": "PM",
            "values": [
                {
                    "value": "6,80E-06",
                    "module": "A1-A3",
                    "scenario": null
                },
                {
                    "value": "3,93E-09",
                    "module": "A4",
                    "scenario": null
                },
                {
                    "value": "4,66E-11",
                    "module": "A5",
                    "scenario": null
                },
                {
                    "value": "2,84E-07",
                    "module": "B6",
                    "scenario": null
                },
                {
                    "value": "0,00E+00",
                    "module": "C1",
                    "scenario": null
                },
                {
                    "value": "1,97E-09",
                    "module": "C2",
                    "scenario": null
                },
                {
                    "value": "1,24E-08",
                    "module": "C3",
                    "scenario": "S0"
                },
                {
                    "value": "4,54E-09",
                    "module": "C3",
                    "scenario": "S1"
                },
                {
                    "value": "9,77E-08",
                    "module": "C4",
                    "scenario": "S0"
                },
                {
                    "value": "9,77E-08",
                    "module": "C4",
                    "scenario": "S1"
                },
                {
                    "value": "-6,71E-07",
                    "module": "D",
                    "scenario": "S0"
                },
                {
                    "value": "-6,73E-07",
                    "module": "D",
                    "scenario": "S1"
                }
            ]
        },
        {
            "parameter": "ETP-fw",
            "values": [
                {
                    "value": "4,07E+03",
                    "module": "A1-A3",
                    "scenario": null
                },
                {
                    "value": "6,34E+00",
                    "module": "A4",
                    "scenario": null
                },
                {
                    "value": "5,14E-03",
                    "module": "A5",
                    "scenario": null
                },
                {
                    "value": "1,41E+02",
                    "module": "B6",
                    "scenario": null
                },
                {
                    "value": "0,00E+00",
                    "module": "C1",
                    "scenario": null
                },
                {
                    "value": "3,17E+00",
                    "module": "C2",
                    "scenario": null
                },
                {
                    "value": "1,16E+00",
                    "module": "C3",
                    "scenario": "S0"
                },
                {
                    "value": "5,66E-01",
                    "module": "C3",
                    "scenario": "S1"
                },
                {
                    "value": "8,22E+00",
                    "module": "C4",
                    "scenario": "S0"
                },
                {
                    "value": "8,22E+00",
                    "module": "C4",
                    "scenario": "S1"
                },
                {
                    "value": "-3,18E+01",
                    "module": "D",
                    "scenario": "S0"
                },
                {
                    "value": "-7,01E+01",
                    "module": "D",
                    "scenario": "S1"
                }
            ]
        },
        {
            "parameter": "HTP-c",
            "values": [
                {
                    "value": "9,20E-08",
                    "module": "A1-A3",
                    "scenario": null
                },
                {
                    "value": "1,28E-10",
                    "module": "A4",
                    "scenario": null
                },
                {
                    "value": "3,37E-13",
                    "module": "A5",
                    "scenario": null
                },
                {
                    "value": "2,59E-09",
                    "module": "B6",
                    "scenario": null
                },
                {
                    "value": "0,00E+00",
                    "module": "C1",
                    "scenario": null
                },
                {
                    "value": "6,38E-11",
                    "module": "C2",
                    "scenario": null
                },
                {
                    "value": "7,58E-11",
                    "module": "C3",
                    "scenario": "S0"
                },
                {
                    "value": "1,37E-11",
                    "module": "C3",
                    "scenario": "S1"
                },
                {
                    "value": "1,25E-09",
                    "module": "C4",
                    "scenario": "S0"
                },
                {
                    "value": "1,25E-09",
                    "module": "C4",
                    "scenario": "S1"
                },
                {
                    "value": "-8,24E-09",
                    "module": "D",
                    "scenario": "S0"
                },
                {
                    "value": "-9,06E-09",
                    "module": "D",
                    "scenario": "S1"
                }
            ]
        },
        {
            "parameter": "HTP-nc",
            "values": [
                {
                    "value": "2,29E-06",
                    "module": "A1-A3",
                    "scenario": null
                },
                {
                    "value": "6,61E-09",
                    "module": "A4",
                    "scenario": null
                },
                {
                    "value": "1,27E-11",
                    "module": "A5",
                    "scenario": null
                },
                {
                    "value": "1,32E-07",
                    "module": "B6",
                    "scenario": null
                },
                {
                    "value": "0,00E+00",
                    "module": "C1",
                    "scenario": null
                },
                {
                    "value": "3,30E-09",
                    "module": "C2",
                    "scenario": null
                },
                {
                    "value": "3,59E-09",
                    "module": "C3",
                    "scenario": "S0"
                },
                {
                    "value": "7,24E-10",
                    "module": "C3",
                    "scenario": "S1"
                },
                {
                    "value": "1,39E-07",
                    "module": "C4",
                    "scenario": "S0"
                },
                {
                    "value": "1,39E-07",
                    "module": "C4",
                    "scenario": "S1"
                },
                {
                    "value": "-2,99E-07",
                    "module": "D",
                    "scenario": "S0"
                },
                {
                    "value": "-3,58E-07",
                    "module": "D",
                    "scenario": "S1"
                }
            ]
        },
        {
            "parameter": "SQP",
            "values": [
                {
                    "value": "2,18E+02",
                    "module": "A1-A3",
                    "scenario": null
                },
                {
                    "value": "3,14E+00",
                    "module": "A4",
                    "scenario": null
                },
                {
                    "value": "3,24E-03",
                    "module": "A5",
                    "scenario": null
                },
                {
                    "value": "4,22E+01",
                    "module": "B6",
                    "scenario": null
                },
                {
                    "value": "0,00E+00",
                    "module": "C1",
                    "scenario": null
                },
                {
                    "value": "1,57E+00",
                    "module": "C2",
                    "scenario": null
                },
                {
                    "value": "6,00E-01",
                    "module": "C3",
                    "scenario": "S0"
                },
                {
                    "value": "1,99E-01",
                    "module": "C3",
                    "scenario": "S1"
                },
                {
                    "value": "3,05E+00",
                    "module": "C4",
                    "scenario": "S0"
                },
                {
                    "value": "3,05E+00",
                    "module": "C4",
                    "scenario": "S1"
                },
                {
                    "value": "-1,50E+01",
                    "module": "D",
                    "scenario": "S0"
                },
                {
                    "value": "-5,56E+00",
                    "module": "D",
                    "scenario": "S1"
                }
            ]
        }
    ],
    "resource_use": [
        {
            "parameter": "PERE",
            "values": [
                {
                    "value": "2,63E+02",
                    "module": "A1-A3",
                    "scenario": null
                },
                {
                    "value": "5,19E-01",
                    "module": "A4",
                    "scenario": null
                },
                {
                    "value": "3,92E-01",
                    "module": "A5",
                    "scenario": null
                },
                {
                    "value": "6,64E+01",
                    "module": "B6",
                    "scenario": null
                },
                {
                    "value": "0,00E+00",
                    "module": "C1",
                    "scenario": null
                },
                {
                    "value": "2,59E-01",
                    "module": "C2",
                    "scenario": null
                },
                {
                    "value": "4,34E-01",
                    "module": "C3",
                    "scenario": "S0"
                },
                {
                    "value": "8,79E-02",
                    "module": "C3",
                    "scenario": "S1"
                },
                {
                    "value": "2,20E+00",
                    "module": "C4",
                    "scenario": "S0"
                },
                {
                    "value": "2,20E+00",
                    "module": "C4",
                    "scenario": "S1"
                },
                {
                    "value": "-1,51E+01",
                    "module": "D",
                    "scenario": "S0"
                },
                {
                    "value": "4,37E-01",
                    "module": "D",
                    "scenario": "S1"
                }
            ]
        },
        {
            "parameter": "PERM",
            "values": [
                {
                    "value": "3,90E-01",
                    "module": "A1-A3",
                    "scenario": null
                },
                {
                    "value": "0,00E+00",
                    "module": "A4",
                    "scenario": null
                },
                {
                    "value": "-3,90E-01",
                    "module": "A5",
                    "scenario": null
                },
                {
                    "value": "0,00E+00",
                    "module": "B6",
                    "scenario": null
                },
                {
                    "value": "0,00E+00",
                    "module": "C1",
                    "scenario": null
                },
                {
                    "value": "0,00E+00",
                    "module": "C2",
                    "scenario": null
                },
                {
                    "value": "0,00E+00",
                    "module": "C3",
                    "scenario": "S0"
                },
                {
                    "value": "0,00E+00",
                    "module": "C3",
                    "scenario": "S1"
                },
                {
                    "value": "0,00E+00",
                    "module": "C4",
                    "scenario": "S0"
                },
                {
                    "value": "0,00E+00",
                    "module": "C4",
                    "scenario": "S1"
                },
                {
                    "value": "0,00E+00",
                    "module": "D",
                    "scenario": "S0"
                },
                {
                    "value": "0,00E+00",
                    "module": "D",
                    "scenario": "S1"
                }
            ]
        },
        {
            "parameter": "PERT",
            "values": [
                {
                    "value": "2,64E+02",
                    "module": "A1-A3",
                    "scenario": null
                },
                {
                    "value": "5,19E-01",
                    "module": "A4",
                    "scenario": null
                },
                {
                    "value": "2,57E-03",
                    "module": "A5",
                    "scenario": null
                },
                {
                    "value": "6,64E+01",
                    "module": "B6",
                    "scenario": null
                },
                {
                    "value": "0,00E+00",
                    "module": "C1",
                    "scenario": null
                },
                {
                    "value": "2,59E-01",
                    "module": "C2",
                    "scenario": null
                },
                {
                    "value": "4,34E-01",
                    "module": "C3",
                    "scenario": "S0"
                },
                {
                    "value": "8,79E-02",
                    "module": "C3",
                    "scenario": "S1"
                },
                {
                    "value": "2,20E+00",
                    "module": "C4",
                    "scenario": "S0"
                },
                {
                    "value": "2,20E+00",
                    "module": "C4",
                    "scenario": "S1"
                },
                {
                    "value": "-1,51E+01",
                    "module": "D",
                    "scenario": "S0"
                },
                {
                    "value": "4,37E-01",
                    "module": "D",
                    "scenario": "S1"
                }
            ]
        },
        {
            "parameter": "PENRE",
            "values": [
                {
                    "value": "2,58E+03",
                    "module": "A1-A3",
                    "scenario": null
                },
                {
                    "value": "9,15E+00",
                    "module": "A4",
                    "scenario": null
                },
                {
                    "value": "1,18E-01",
                    "module": "A5",
                    "scenario": null
                },
                {
                    "value": "4,60E+02",
                    "module": "B6",
                    "scenario": null
                },
                {
                    "value": "0,00E+00",
                    "module": "C1",
                    "scenario": null
                },
                {
                    "value": "4,57E+00",
                    "module": "C2",
                    "scenario": null
                },
                {
                    "value": "1,13E+02",
                    "module": "C3",
                    "scenario": "S0"
                },
                {
                    "value": "1,11E+02",
                    "module": "C3",
                    "scenario": "S1"
                },
                {
                    "value": "1,47E+01",
                    "module": "C4",
                    "scenario": "S0"
                },
                {
                    "value": "1,47E+01",
                    "module": "C4",
                    "scenario": "S1"
                },
                {
                    "value": "-2,33E+02",
                    "module": "D",
                    "scenario": "S0"
                },
                {
                    "value": "-2,73E+02",
                    "module": "D",
                    "scenario": "S1"
                }
            ]
        },
        {
            "parameter": "PENRM",
            "values": [
                {
                    "value": "1,11E+02",
                    "module": "A1-A3",
                    "scenario": null
                },
                {
                    "value": "0,00E+00",
                    "module": "A4",
                    "scenario": null
                },
                {
                    "value": "-1,07E-01",
                    "module": "A5",
                    "scenario": null
                },
                {
                    "value": "0,00E+00",
                    "module": "B6",
                    "scenario": null
                },
                {
                    "value": "0,00E+00",
                    "module": "C1",
                    "scenario": null
                },
                {
                    "value": "0,00E+00",
                    "module": "C2",
                    "scenario": null
                },
                {
                    "value": "-1,10E+02",
                    "module": "C3",
                    "scenario": "S0"
                },
                {
                    "value": "-1,10E+02",
                    "module": "C3",
                    "scenario": "S1"
                },
                {
                    "value": "0,00E+00",
                    "module": "C4",
                    "scenario": "S0"
                },
                {
                    "value": "0,00E+00",
                    "module": "C4",
                    "scenario": "S1"
                },
                {
                    "value": "0,00E+00",
                    "module": "D",
                    "scenario": "S0"
                },
                {
                    "value": "0,00E+00",
                    "module": "D",
                    "scenario": "S1"
                }
            ]
        },
        {
            "parameter": "PENRT",
            "values": [
                {
                    "value": "2,69E+03",
                    "module": "A1-A3",
                    "scenario": null
                },
                {
                    "value": "9,15E+00",
                    "module": "A4",
                    "scenario": null
                },
                {
                    "value": "1,12E-02",
                    "module": "A5",
                    "scenario": null
                },
                {
                    "value": "4,60E+02",
                    "module": "B6",
                    "scenario": null
                },
                {
                    "value": "0,00E+00",
                    "module": "C1",
                    "scenario": null
                },
                {
                    "value": "4,57E+00",
                    "module": "C2",
                    "scenario": null
                },
                {
                    "value": "2,21E+00",
                    "module": "C3",
                    "scenario": "S0"
                },
                {
                    "value": "8,37E-01",
                    "module": "C3",
                    "scenario": "S1"
                },
                {
                    "value": "1,47E+01",
                    "module": "C4",
                    "scenario": "S0"
                },
                {
                    "value": "1,47E+01",
                    "module": "C4",
                    "scenario": "S1"
                },
                {
                    "value": "-2,33E+02",
                    "module": "D",
                    "scenario": "S0"
                },
                {
                    "value": "-2,73E+02",
                    "module": "D",
                    "scenario": "S1"
                }
            ]
        },
        {
            "parameter": "SM",
            "values": [
                {
                    "value": "1,18E+01",
                    "module": "A1-A3",
                    "scenario": null
                },
                {
                    "value": "0,00E+00",
                    "module": "A4",
                    "scenario": null
                },
                {
                    "value": "0,00E+00",
                    "module": "A5",
                    "scenario": null
                },
                {
                    "value": "0,00E+00",
                    "module": "B6",
                    "scenario": null
                },
                {
                    "value": "0,00E+00",
                    "module": "C1",
                    "scenario": null
                },
                {
                    "value": "0,00E+00",
                    "module": "C2",
                    "scenario": null
                },
                {
                    "value": "0,00E+00",
                    "module": "C3",
                    "scenario": "S0"
                },
                {
                    "value": "0,00E+00",
                    "module": "C3",
                    "scenario": "S1"
                },
                {
                    "value": "0,00E+00",
                    "module": "C4",
                    "scenario": "S0"
                },
                {
                    "value": "0,00E+00",
                    "module": "C4",
                    "scenario": "S1"
                },
                {
                    "value": "9,95E+00",
                    "module": "D",
                    "scenario": "S0"
                },
                {
                    "value": "1,15E+01",
                    "module": "D",
                    "scenario": "S1"
                }
            ]
        },
        {
            "parameter": "RSF",
            "values": [
                {
                    "value": "0,00E+00",
                    "module": "A1-A3",
                    "scenario": null
                },
                {
                    "value": "0,00E+00",
                    "module": "A4",
                    "scenario": null
                },
                {
                    "value": "0,00E+00",
                    "module": "A5",
                    "scenario": null
                },
                {
                    "value": "0,00E+00",
                    "module": "B6",
                    "scenario": null
                },
                {
                    "value": "0,00E+00",
                    "module": "C1",
                    "scenario": null
                },
                {
                    "value": "0,00E+00",
                    "module": "C2",
                    "scenario": null
                },
                {
                    "value": "0,00E+00",
                    "module": "C3",
                    "scenario": "S0"
                },
                {
                    "value": "0,00E+00",
                    "module": "C3",
                    "scenario": "S1"
                },
                {
                    "value": "0,00E+00",
                    "module": "C4",
                    "scenario": "S0"
                },
                {
                    "value": "0,00E+00",
                    "module": "C4",
                    "scenario": "S1"
                },
                {
                    "value": "0,00E+00",
                    "module": "D",
                    "scenario": "S0"
                },
                {
                    "value": "0,00E+00",
                    "module": "D",
                    "scenario": "S1"
                }
            ]
        },
        {
            "parameter": "NRSF",
            "values": [
                {
                    "value": "0,00E+00",
                    "module": "A1-A3",
                    "scenario": null
                },
                {
                    "value": "0,00E+00",
                    "module": "A4",
                    "scenario": null
                },
                {
                    "value": "0,00E+00",
                    "module": "A5",
                    "scenario": null
                },
                {
                    "value": "0,00E+00",
                    "module": "B6",
                    "scenario": null
                },
                {
                    "value": "0,00E+00",
                    "module": "C1",
                    "scenario": null
                },
                {
                    "value": "0,00E+00",
                    "module": "C2",
                    "scenario": null
                },
                {
                    "value": "0,00E+00",
                    "module": "C3",
                    "scenario": "S0"
                },
                {
                    "value": "0,00E+00",
                    "module": "C3",
                    "scenario": "S1"
                },
                {
                    "value": "0,00E+00",
                    "module": "C4",
                    "scenario": "S0"
                },
                {
                    "value": "0,00E+00",
                    "module": "C4",
                    "scenario": "S1"
                },
                {
                    "value": "0,00E+00",
                    "module": "D",
                    "scenario": "S0"
                },
                {
                    "value": "0,00E+00",
                    "module": "D",
                    "scenario": "S1"
                }
            ]
        },
        {
            "parameter": "FW",
            "values": [
                {
                    "value": "5,57E-01",
                    "module": "A1-A3",
                    "scenario": null
                },
                {
                    "value": "5,87E-04",
                    "module": "A4",
                    "scenario": null
                },
                {
                    "value": "1,27E-04",
                    "module": "A5",
                    "scenario": null
                },
                {
                    "value": "1,01E-01",
                    "module": "B6",
                    "scenario": null
                },
                {
                    "value": "0,00E+00",
                    "module": "C1",
                    "scenario": null
                },
                {
                    "value": "2,93E-04",
                    "module": "C2",
                    "scenario": null
                },
                {
                    "value": "1,91E-02",
                    "module": "C3",
                    "scenario": "S0"
                },
                {
                    "value": "8,05E-04",
                    "module": "C3",
                    "scenario": "S1"
                },
                {
                    "value": "3,73E-03",
                    "module": "C4",
                    "scenario": "S0"
                },
                {
                    "value": "3,73E-03",
                    "module": "C4",
                    "scenario": "S1"
                },
                {
                    "value": "-1,08E-01",
                    "module": "D",
                    "scenario": "S0"
                },
                {
                    "value": "-1,07E-01",
                    "module": "D",
                    "scenario": "S1"
                }
            ]
        }
    ],
    "end_of_life_waste": [
        {
            "parameter": "HWD",
            "values": [
                {
                    "value": "2,77E-07",
                    "module": "A1-A3",
                    "scenario": null
                },
                {
                    "value": "4,38E-11",
                    "module": "A4",
                    "scenario": null
                },
                {
                    "value": "1,09E-12",
                    "module": "A5",
                    "scenario": null
                },
                {
                    "value": "3,29E-08",
                    "module": "B6",
                    "scenario": null
                },
                {
                    "value": "0,00E+00",
                    "module": "C1",
                    "scenario": null
                },
                {
                    "value": "2,19E-11",
                    "module": "C2",
                    "scenario": null
                },
                {
                    "value": "1,52E-10",
                    "module": "C3",
                    "scenario": "S0"
                },
                {
                    "value": "1,57E-11",
                    "module": "C3",
                    "scenario": "S1"
                },
                {
                    "value": "7,54E-10",
                    "module": "C4",
                    "scenario": "S0"
                },
                {
                    "value": "7,54E-10",
                    "module": "C4",
                    "scenario": "S1"
                },
                {
                    "value": "-8,54E-09",
                    "module": "D",
                    "scenario": "S0"
                },
                {
                    "value": "-5,78E-09",
                    "module": "D",
                    "scenario": "S1"
                }
            ]
        },
        {
            "parameter": "NHWD",
            "values": [
                {
                    "value": "1,83E+01",
                    "module": "A1-A3",
                    "scenario": null
                },
                {
                    "value": "1,31E-03",
                    "module": "A4",
                    "scenario": null
                },
                {
                    "value": "7,16E-04",
                    "module": "A5",
                    "scenario": null
                },
                {
                    "value": "9,77E-02",
                    "module": "B6",
                    "scenario": null
                },
                {
                    "value": "0,00E+00",
                    "module": "C1",
                    "scenario": null
                },
                {
                    "value": "6,56E-04",
                    "module": "C2",
                    "scenario": null
                },
                {
                    "value": "1,33E-01",
                    "module": "C3",
                    "scenario": "S0"
                },
                {
                    "value": "2,08E-02",
                    "module": "C3",
                    "scenario": "S1"
                },
                {
                    "value": "7,51E+01",
                    "module": "C4",
                    "scenario": "S0"
                },
                {
                    "value": "7,51E+01",
                    "module": "C4",
                    "scenario": "S1"
                },
                {
                    "value": "1,18E+00",
                    "module": "D",
                    "scenario": "S0"
                },
                {
                    "value": "1,27E+00",
                    "module": "D",
                    "scenario": "S1"
                }
            ]
        },
        {
            "parameter": "RWD",
            "values": [
                {
                    "value": "5,90E-02",
                    "module": "A1-A3",
                    "scenario": null
                },
                {
                    "value": "1,13E-05",
                    "module": "A4",
                    "scenario": null
                },
                {
                    "value": "6,38E-07",
                    "module": "A5",
                    "scenario": null
                },
                {
                    "value": "7,64E-02",
                    "module": "B6",
                    "scenario": null
                },
                {
                    "value": "0,00E+00",
                    "module": "C1",
                    "scenario": null
                },
                {
                    "value": "5,63E-06",
                    "module": "C2",
                    "scenario": null
                },
                {
                    "value": "7,80E-05",
                    "module": "C3",
                    "scenario": "S0"
                },
                {
                    "value": "1,58E-05",
                    "module": "C3",
                    "scenario": "S1"
                },
                {
                    "value": "1,63E-04",
                    "module": "C4",
                    "scenario": "S0"
                },
                {
                    "value": "1,63E-04",
                    "module": "C4",
                    "scenario": "S1"
                },
                {
                    "value": "-5,59E-03",
                    "module": "D",
                    "scenario": "S0"
                },
                {
                    "value": "-1,07E-03",
                    "module": "D",
                    "scenario": "S1"
                }
            ]
        }
    ],
    "end_of_life_flow": [
        {
            "parameter": "CRU",
            "values": [
                {
                    "value": "0,00E+00",
                    "module": "A1-A3",
                    "scenario": null
                },
                {
                    "value": "0,00E+00",
                    "module": "A4",
                    "scenario": null
                },
                {
                    "value": "0,00E+00",
                    "module": "A5",
                    "scenario": null
                },
                {
                    "value": "0,00E+00",
                    "module": "B6",
                    "scenario": null
                },
                {
                    "value": "0,00E+00",
                    "module": "C1",
                    "scenario": null
                },
                {
                    "value": "0,00E+00",
                    "module": "C2",
                    "scenario": null
                },
                {
                    "value": "0,00E+00",
                    "module": "C3",
                    "scenario": "S0"
                },
                {
                    "value": "0,00E+00",
                    "module": "C3",
                    "scenario": "S1"
                },
                {
                    "value": "0,00E+00",
                    "module": "C4",
                    "scenario": "S0"
                },
                {
                    "value": "0,00E+00",
                    "module": "C4",
                    "scenario": "S1"
                },
                {
                    "value": "0,00E+00",
                    "module": "D",
                    "scenario": "S0"
                },
                {
                    "value": "0,00E+00",
                    "module": "D",
                    "scenario": "S1"
                }
            ]
        },
        {
            "parameter": "MFR",
            "values": [
                {
                    "value": "5,87E-01",
                    "module": "A1-A3",
                    "scenario": null
                },
                {
                    "value": "0,00E+00",
                    "module": "A4",
                    "scenario": null
                },
                {
                    "value": "0,00E+00",
                    "module": "A5",
                    "scenario": null
                },
                {
                    "value": "0,00E+00",
                    "module": "B6",
                    "scenario": null
                },
                {
                    "value": "0,00E+00",
                    "module": "C1",
                    "scenario": null
                },
                {
                    "value": "0,00E+00",
                    "module": "C2",
                    "scenario": null
                },
                {
                    "value": "3,59E+01",
                    "module": "C3",
                    "scenario": "S0"
                },
                {
                    "value": "3,90E+01",
                    "module": "C3",
                    "scenario": "S1"
                },
                {
                    "value": "0,00E+00",
                    "module": "C4",
                    "scenario": "S0"
                },
                {
                    "value": "0,00E+00",
                    "module": "C4",
                    "scenario": "S1"
                },
                {
                    "value": "0,00E+00",
                    "module": "D",
                    "scenario": "S0"
                },
                {
                    "value": "0,00E+00",
                    "module": "D",
                    "scenario": "S1"
                }
            ]
        },
        {
            "parameter": "MER",
            "values": [
                {
                    "value": "0,00E+00",
                    "module": "A1-A3",
                    "scenario": null
                },
                {
                    "value": "0,00E+00",
                    "module": "A4",
                    "scenario": null
                },
                {
                    "value": "0,00E+00",
                    "module": "A5",
                    "scenario": null
                },
                {
                    "value": "0,00E+00",
                    "module": "B6",
                    "scenario": null
                },
                {
                    "value": "0,00E+00",
                    "module": "C1",
                    "scenario": null
                },
                {
                    "value": "0,00E+00",
                    "module": "C2",
                    "scenario": null
                },
                {
                    "value": "0,00E+00",
                    "module": "C3",
                    "scenario": "S0"
                },
                {
                    "value": "0,00E+00",
                    "module": "C3",
                    "scenario": "S1"
                },
                {
                    "value": "0,00E+00",
                    "module": "C4",
                    "scenario": "S0"
                },
                {
                    "value": "0,00E+00",
                    "module": "C4",
                    "scenario": "S1"
                },
                {
                    "value": "0,00E+00",
                    "module": "D",
                    "scenario": "S0"
                },
                {
                    "value": "0,00E+00",
                    "module": "D",
                    "scenario": "S1"
                }
            ]
        },
        {
            "parameter": "EEE",
            "values": [
                {
                    "value": "0,00E+00",
                    "module": "A1-A3",
                    "scenario": null
                },
                {
                    "value": "0,00E+00",
                    "module": "A4",
                    "scenario": null
                },
                {
                    "value": "5,41E-02",
                    "module": "A5",
                    "scenario": null
                },
                {
                    "value": "0,00E+00",
                    "module": "B6",
                    "scenario": null
                },
                {
                    "value": "0,00E+00",
                    "module": "C1",
                    "scenario": null
                },
                {
                    "value": "0,00E+00",
                    "module": "C2",
                    "scenario": null
                },
                {
                    "value": "1,57E+01",
                    "module": "C3",
                    "scenario": "S0"
                },
                {
                    "value": "1,61E-01",
                    "module": "C3",
                    "scenario": "S1"
                },
                {
                    "value": "0,00E+00",
                    "module": "C4",
                    "scenario": "S0"
                },
                {
                    "value": "0,00E+00",
                    "module": "C4",
                    "scenario": "S1"
                },
                {
                    "value": "0,00E+00",
                    "module": "D",
                    "scenario": "S0"
                },
                {
                    "value": "0,00E+00",
                    "module": "D",
                    "scenario": "S1"
                }
            ]
        },
        {
            "parameter": "EET",
            "values": [
                {
                    "value": "0,00E+00",
                    "module": "A1-A3",
                    "scenario": null
                },
                {
                    "value": "0,00E+00",
                    "module": "A4",
                    "scenario": null
                },
                {
                    "value": "9,69E-02",
                    "module": "A5",
                    "scenario": null
                },
                {
                    "value": "0,00E+00",
                    "module": "B6",
                    "scenario": null
                },
                {
                    "value": "0,00E+00",
                    "module": "C1",
                    "scenario": null
                },
                {
                    "value": "0,00E+00",
                    "module": "C2",
                    "scenario": null
                },
                {
                    "value": "3,03E+01",
                    "module": "C3",
                    "scenario": "S0"
                },
                {
                    "value": "3,27E-01",
                    "module": "C3",
                    "scenario": "S1"
                },
                {
                    "value": "0,00E+00",
                    "module": "C4",
                    "scenario": "S0"
                },
                {
                    "value": "0,00E+00",
                    "module": "C4",
                    "scenario": "S1"
                },
                {
                    "value": "0,00E+00",
                    "module": "D",
                    "scenario": "S0"
                },
                {
                    "value": "0,00E+00",
                    "module": "D",
                    "scenario": "S1"
                }
            ]
        }
    ]
}