{
    "product_name": "Brauseset (Standard)",
    "epd_id": "EPD-HAN-20240195-ICC1-EN",
    "compliance": [
        "DIN EN 15804+A2",
        "ISO 14025"
    ],
    "producer_name": "Hansgrohe Group",
    "environmental_impact": [
        {
            "parameter": "GWP-total",
            "values": [
                {
                    "value": "3,46E+00",
                    "module": "A1-A3",
                    "scenario": null
                },
                {
                    "value": "9,72E-02",
                    "module": "A4",
                    "scenario": null
                },
                {
                    "value": "5,54E-01",
                    "module": "A5",
                    "scenario": null
                },
                {
                    "value": "0,00E+00",
                    "module": "B1",
                    "scenario": null
                },
                {
                    "value": "2,42E+01",
                    "module": "B2",
                    "scenario": null
                },
                {
                    "value": "0,00E+00",
                    "module": "B3",
                    "scenario": null
                },
                {
                    "value": "0,00E+00",
                    "module": "B4",
                    "scenario": null
                },
                {
                    "value": "0,00E+00",
                    "module": "B5",
                    "scenario": null
                },
                {
                    "value": "1,27E+03",
                    "module": "B6",
                    "scenario": "S0"
                },
                {
                    "value": "1,54E+03",
                    "module": "B6",
                    "scenario": "S1"
                },
                {
                    "value": "5,52E+01",
                    "module": "B7",
                    "scenario": null
                },
                {
                    "value": "0,00E+00",
                    "module": "C1",
                    "scenario": null
                },
                {
                    "value": "1,82E-02",
                    "module": "C2",
                    "scenario": null
                },
                {
                    "value": "1,34E+00",
                    "module": "C3",
                    "scenario": null
                },
                {
                    "value": "2,84E-03",
                    "module": "C4",
                    "scenario": null
                },
                {
                    "value": "-9,69E-01",
                    "module": "D",
                    "scenario": null
                }
            ]
        },
        {
            "parameter": "GWP-fossil",
            "values": [
                {
                    "value": "3,83E+00",
                    "module": "A1-A3",
                    "scenario": null
                },
                {
                    "value": "9,65E-02",
                    "module": "A4",
                    "scenario": null
                },
                {
                    "value": "1,76E-01",
                    "module": "A5",
                    "scenario": null
                },
                {
                    "value": "0,00E+00",
                    "module": "B1",
                    "scenario": null
                },
                {
                    "value": "1,82E+01",
                    "module": "B2",
                    "scenario": null
                },
                {
                    "value": "0,00E+00",
                    "module": "B3",
                    "scenario": null
                },
                {
                    "value": "0,00E+00",
                    "module": "B4",
                    "scenario": null
                },
                {
                    "value": "0,00E+00",
                    "module": "B5",
                    "scenario": null
                },
                {
                    "value": "1,27E+03",
                    "module": "B6",
                    "scenario": "S0"
                },
                {
                    "value": "1,54E+03",
                    "module": "B6",
                    "scenario": "S1"
                },
                {
                    "value": "5,52E+01",
                    "module": "B7",
                    "scenario": null
                },
                {
                    "value": "0,00E+00",
                    "module": "C1",
                    "scenario": null
                },
                {
                    "value": "1,80E-02",
                    "module": "C2",
                    "scenario": null
                },
                {
                    "value": "1,34E+00",
                    "module": "C3",
                    "scenario": null
                },
                {
                    "value": "2,83E-03",
                    "module": "C4",
                    "scenario": null
                },
                {
                    "value": "-5,96E-01",
                    "module": "D",
                    "scenario": null
                }
            ]
        },
        {
            "parameter": "GWP-biogenic",
            "values": [
                {
                    "value": "-3,78E-01",
                    "module": "A1-A3",
                    "scenario": null
                },
                {
                    "value": "0,00E+00",
                    "module": "A4",
                    "scenario": null
                },
                {
                    "value": "3,78E-01",
                    "module": "A5",
                    "scenario": null
                },
                {
                    "value": "0,00E+00",
                    "module": "B1",
                    "scenario": null
                },
                {
                    "value": "0,00E+00",
                    "module": "B2",
                    "scenario": null
                },
                {
                    "value": "0,00E+00",
                    "module": "B3",
                    "scenario": null
                },
                {
                    "value": "0,00E+00",
                    "module": "B4",
                    "scenario": null
                },
                {
                    "value": "0,00E+00",
                    "module": "B5",
                    "scenario": null
                },
                {
                    "value": "0,00E+00",
                    "module": "B6",
                    "scenario": "S0"
                },
                {
                    "value": "0,00E+00",
                    "module": "B6",
                    "scenario": "S1"
                },
                {
                    "value": "0,00E+00",
                    "module": "B7",
                    "scenario": null
                },
                {
                    "value": "0,00E+00",
                    "module": "C1",
                    "scenario": null
                },
                {
                    "value": "0,00E+00",
                    "module": "C2",
                    "scenario": null
                },
                {
                    "value": "0,00E+00",
                    "module": "C3",
                    "scenario": null
                },
                {
                    "value": "0,00E+00",
                    "module": "C4",
                    "scenario": null
                },
                {
                    "value": "-3,74E-01",
                    "module": "D",
                    "scenario": null
                }
            ]
        },
        {
            "parameter": "GWP-luluc",
            "values": [
                {
                    "value": "4,90E-03",
                    "module": "A1-A3",
                    "scenario": null
                },
                {
                    "value": "7,17E-04",
                    "module": "A4",
                    "scenario": null
                },
                {
                    "value": "1,85E-04",
                    "module": "A5",
                    "scenario": null
                },
                {
                    "value": "0,00E+00",
                    "module": "B1",
                    "scenario": null
                },
                {
                    "value": "6,02E+00",
                    "module": "B2",
                    "scenario": null
                },
                {
                    "value": "0,00E+00",
                    "module": "B3",
                    "scenario": null
                },
                {
                    "value": "0,00E+00",
                    "module": "B4",
                    "scenario": null
                },
                {
                    "value": "0,00E+00",
                    "module": "B5",
                    "scenario": null
                },
                {
                    "value": "4,34E-02",
                    "module": "B6",
                    "scenario": "S0"
                },
                {
                    "value": "1,68E-01",
                    "module": "B6",
                    "scenario": "S1"
                },
                {
                    "value": "1,57E-02",
                    "module": "B7",
                    "scenario": null
                },
                {
                    "value": "0,00E+00",
                    "module": "C1",
                    "scenario": null
                },
                {
                    "value": "1,66E-04",
                    "module": "C2",
                    "scenario": null
                },
                {
                    "value": "1,12E-04",
                    "module": "C3",
                    "scenario": null
                },
                {
                    "value": "2,53E-06",
                    "module": "C4",
                    "scenario": null
                },
                {
                    "value": "4,02E-05",
                    "module": "D",
                    "scenario": null
                }
            ]
        },
        {
            "parameter": "ODP",
            "values": [
                {
                    "value": "5,86E-10",
                    "module": "A1-A3",
                    "scenario": null
                },
                {
                    "value": "1,14E-14",
                    "module": "A4",
                    "scenario": null
                },
                {
                    "value": "8,12E-13",
                    "module": "A5",
                    "scenario": null
                },
                {
                    "value": "0,00E+00",
                    "module": "B1",
                    "scenario": null
                },
                {
                    "value": "1,09E-06",
                    "module": "B2",
                    "scenario": null
                },
                {
                    "value": "0,00E+00",
                    "module": "B3",
                    "scenario": null
                },
                {
                    "value": "0,00E+00",
                    "module": "B4",
                    "scenario": null
                },
                {
                    "value": "0,00E+00",
                    "module": "B5",
                    "scenario": null
                },
                {
                    "value": "2,81E-10",
                    "module": "B6",
                    "scenario": "S0"
                },
                {
                    "value": "2,84E-08",
                    "module": "B6",
                    "scenario": "S1"
                },
                {
                    "value": "3,64E-10",
                    "module": "B7",
                    "scenario": null
                },
                {
                    "value": "0,00E+00",
                    "module": "C1",
                    "scenario": null
                },
                {
                    "value": "2,34E-15",
                    "module": "C2",
                    "scenario": null
                },
                {
                    "value": "1,04E-10",
                    "module": "C3",
                    "scenario": null
                },
                {
                    "value": "4,75E-15",
                    "module": "C4",
                    "scenario": null
                },
                {
                    "value": "-7,28E-10",
                    "module": "D",
                    "scenario": null
                }
            ]
        },
        {
            "parameter": "AP",
            "values": [
                {
                    "value": "3,08E-02",
                    "module": "A1-A3",
                    "scenario": null
                },
                {
                    "value": "7,61E-04",
                    "module": "A4",
                    "scenario": null
                },
                {
                    "value": "4,75E-04",
                    "module": "A5",
                    "scenario": null
                },
                {
                    "value": "0,00E+00",
                    "module": "B1",
                    "scenario": null
                },
                {
                    "value": "6,64E-02",
                    "module": "B2",
                    "scenario": null
                },
                {
                    "value": "0,00E+00",
                    "module": "B3",
                    "scenario": null
                },
                {
                    "value": "0,00E+00",
                    "module": "B4",
                    "scenario": null
                },
                {
                    "value": "0,00E+00",
                    "module": "B5",
                    "scenario": null
                },
                {
                    "value": "7,70E-01",
                    "module": "B6",
                    "scenario": "S0"
                },
                {
                    "value": "3,29E+00",
                    "module": "B6",
                    "scenario": "S1"
                },
                {
                    "value": "1,37E-01",
                    "module": "B7",
                    "scenario": null
                },
                {
                    "value": "0,00E+00",
                    "module": "C1",
                    "scenario": null
                },
                {
                    "value": "2,92E-05",
                    "module": "C2",
                    "scenario": null
                },
                {
                    "value": "5,73E-04",
                    "module": "C3",
                    "scenario": null
                },
                {
                    "value": "8,74E-06",
                    "module": "C4",
                    "scenario": null
                },
                {
                    "value": "2,28E-05",
                    "module": "D",
                    "scenario": null
                }
            ]
        },
        {
            "parameter": "POCP",
            "values": [
                {
                    "value": "8,58E-03",
                    "module": "A1-A3",
                    "scenario": null
                },
                {
                    "value": "5,54E-04",
                    "module": "A4",
                    "scenario": null
                },
                {
                    "value": "3,67E-04",
                    "module": "A5",
                    "scenario": null
                },
                {
                    "value": "0,00E+00",
                    "module": "B1",
                    "scenario": null
                },
                {
                    "value": "6,03E-02",
                    "module": "B2",
                    "scenario": null
                },
                {
                    "value": "0,00E+00",
                    "module": "B3",
                    "scenario": null
                },
                {
                    "value": "0,00E+00",
                    "module": "B4",
                    "scenario": null
                },
                {
                    "value": "0,00E+00",
                    "module": "B5",
                    "scenario": null
                },
                {
                    "value": "9,70E-01",
                    "module": "B6",
                    "scenario": "S0"
                },
                {
                    "value": "2,10E+00",
                    "module": "B6",
                    "scenario": "S1"
                },
                {
                    "value": "1,04E-01",
                    "module": "B7",
                    "scenario": null
                },
                {
                    "value": "0,00E+00",
                    "module": "C1",
                    "scenario": null
                },
                {
                    "value": "2,60E-05",
                    "module": "C2",
                    "scenario": null
                },
                {
                    "value": "6,47E-04",
                    "module": "C3",
                    "scenario": null
                },
                {
                    "value": "6,56E-06",
                    "module": "C4",
                    "scenario": null
                },
                {
                    "value": "-4,96E-04",
                    "module": "D",
                    "scenario": null
                }
            ]
        },
        {
            "parameter": "ADPE",
            "values": [
                {
                    "value": "3,05E-04",
                    "module": "A1-A3",
                    "scenario": null
                },
                {
                    "value": "5,30E-09",
                    "module": "A4",
                    "scenario": null
                },
                {
                    "value": "2,69E-06",
                    "module": "A5",
                    "scenario": null
                },
                {
                    "value": "0,00E+00",
                    "module": "B1",
                    "scenario": null
                },
                {
                    "value": "2,10E-05",
                    "module": "B2",
                    "scenario": null
                },
                {
                    "value": "0,00E+00",
                    "module": "B3",
                    "scenario": null
                },
                {
                    "value": "0,00E+00",
                    "module": "B4",
                    "scenario": null
                },
                {
                    "value": "0,00E+00",
                    "module": "B5",
                    "scenario": null
                },
                {
                    "value": "1,54E-05",
                    "module": "B6",
                    "scenario": "S0"
                },
                {
                    "value": "2,38E-04",
                    "module": "B6",
                    "scenario": "S1"
                },
                {
                    "value": "2,59E-06",
                    "module": "B7",
                    "scenario": null
                },
                {
                    "value": "0,00E+00",
                    "module": "C1",
                    "scenario": null
                },
                {
                    "value": "1,19E-09",
                    "module": "C2",
                    "scenario": null
                },
                {
                    "value": "7,92E-09",
                    "module": "C3",
                    "scenario": null
                },
                {
                    "value": "7,60E-11",
                    "module": "C4",
                    "scenario": null
                },
                {
                    "value": "3,59E-05",
                    "module": "D",
                    "scenario": null
                }
            ]
        },
        {
            "parameter": "ADPF",
            "values": [
                {
                    "value": "7,43E+01",
                    "module": "A1-A3",
                    "scenario": null
                },
                {
                    "value": "1,28E+00",
                    "module": "A4",
                    "scenario": null
                },
                {
                    "value": "2,49E+00",
                    "module": "A5",
                    "scenario": null
                },
                {
                    "value": "0,00E+00",
                    "module": "B1",
                    "scenario": null
                },
                {
                    "value": "4,52E+02",
                    "module": "B2",
                    "scenario": null
                },
                {
                    "value": "0,00E+00",
                    "module": "B3",
                    "scenario": null
                },
                {
                    "value": "0,00E+00",
                    "module": "B4",
                    "scenario": null
                },
                {
                    "value": "0,00E+00",
                    "module": "B5",
                    "scenario": null
                },
                {
                    "value": "2,14E+04",
                    "module": "B6",
                    "scenario": "S0"
                },
                {
                    "value": "3,24E+04",
                    "module": "B6",
                    "scenario": "S1"
                },
                {
                    "value": "6,16E+02",
                    "module": "B7",
                    "scenario": null
                },
                {
                    "value": "0,00E+00",
                    "module": "C1",
                    "scenario": null
                },
                {
                    "value": "2,45E-01",
                    "module": "C2",
                    "scenario": null
                },
                {
                    "value": "1,33E+00",
                    "module": "C3",
                    "scenario": null
                },
                {
                    "value": "4,23E-02",
                    "module": "C4",
                    "scenario": null
                },
                {
                    "value": "-1,00E+01",
                    "module": "D",
                    "scenario": null
                }
            ]
        },
        {
            "parameter": "WDP",
            "values": [
                {
                    "value": "4,36E-02",
                    "module": "A1-A3",
                    "scenario": null
                },
                {
                    "value": "9,66E-04",
                    "module": "A4",
                    "scenario": null
                },
                {
                    "value": "5,41E-02",
                    "module": "A5",
                    "scenario": null
                },
                {
                    "value": "0,00E+00",
                    "module": "B1",
                    "scenario": null
                },
                {
                    "value": "6,94E+00",
                    "module": "B2",
                    "scenario": null
                },
                {
                    "value": "0,00E+00",
                    "module": "B3",
                    "scenario": null
                },
                {
                    "value": "0,00E+00",
                    "module": "B4",
                    "scenario": null
                },
                {
                    "value": "0,00E+00",
                    "module": "B5",
                    "scenario": null
                },
                {
                    "value": "4,14E+00",
                    "module": "B6",
                    "scenario": "S0"
                },
                {
                    "value": "3,44E+02",
                    "module": "B6",
                    "scenario": "S1"
                },
                {
                    "value": "1,92E+01",
                    "module": "B7",
                    "scenario": null
                },
                {
                    "value": "0,00E+00",
                    "module": "C1",
                    "scenario": null
                },
                {
                    "value": "2,17E-04",
                    "module": "C2",
                    "scenario": null
                },
                {
                    "value": "1,30E-01",
                    "module": "C3",
                    "scenario": null
                },
                {
                    "value": "-3,77E-05",
                    "module": "C4",
                    "scenario": null
                },
                {
                    "value": "-3,19E-03",
                    "module": "D",
                    "scenario": null
                }
            ]
        },
        {
            "parameter": "EP-freshwater",
            "values": [
                {
                    "value": "2,18E-05",
                    "module": "A1-A3",
                    "scenario": null
                },
                {
                    "value": "2,87E-07",
                    "module": "A4",
                    "scenario": null
                },
                {
                    "value": "3,17E-07",
                    "module": "A5",
                    "scenario": null
                },
                {
                    "value": "0,00E+00",
                    "module": "B1",
                    "scenario": null
                },
                {
                    "value": "5,81E-04",
                    "module": "B2",
                    "scenario": null
                },
                {
                    "value": "0,00E+00",
                    "module": "B3",
                    "scenario": null
                },
                {
                    "value": "0,00E+00",
                    "module": "B4",
                    "scenario": null
                },
                {
                    "value": "0,00E+00",
                    "module": "B5",
                    "scenario": null
                },
                {
                    "value": "1,28E-04",
                    "module": "B6",
                    "scenario": "S0"
                },
                {
                    "value": "5,75E-03",
                    "module": "B6",
                    "scenario": "S1"
                },
                {
                    "value": "6,48E-02",
                    "module": "B7",
                    "scenario": null
                },
                {
                    "value": "0,00E+00",
                    "module": "C1",
                    "scenario": null
                },
                {
                    "value": "6,57E-08",
                    "module": "C2",
                    "scenario": null
                },
                {
                    "value": "2,21E-07",
                    "module": "C3",
                    "scenario": null
                },
                {
                    "value": "3,79E-07",
                    "module": "C4",
                    "scenario": null
                },
                {
                    "value": "-3,40E-06",
                    "module": "D",
                    "scenario": null
                }
            ]
        },
        {
            "parameter": "EP-marine",
            "values": [
                {
                    "value": "2,41E-03",
                    "module": "A1-A3",
                    "scenario": null
                },
                {
                    "value": "2,04E-04",
                    "module": "A4",
                    "scenario": null
                },
                {
                    "value": "1,08E-04",
                    "module": "A5",
                    "scenario": null
                },
                {
                    "value": "0,00E+00",
                    "module": "B1",
                    "scenario": null
                },
                {
                    "value": "1,51E-02",
                    "module": "B2",
                    "scenario": null
                },
                {
                    "value": "0,00E+00",
                    "module": "B3",
                    "scenario": null
                },
                {
                    "value": "0,00E+00",
                    "module": "B4",
                    "scenario": null
                },
                {
                    "value": "0,00E+00",
                    "module": "B5",
                    "scenario": null
                },
                {
                    "value": "3,34E-01",
                    "module": "B6",
                    "scenario": "S0"
                },
                {
                    "value": "7,88E-01",
                    "module": "B6",
                    "scenario": "S1"
                },
                {
                    "value": "2,80E-01",
                    "module": "B7",
                    "scenario": null
                },
                {
                    "value": "0,00E+00",
                    "module": "C1",
                    "scenario": null
                },
                {
                    "value": "1,13E-05",
                    "module": "C2",
                    "scenario": null
                },
                {
                    "value": "2,46E-04",
                    "module": "C3",
                    "scenario": null
                },
                {
                    "value": "2,08E-06",
                    "module": "C4",
                    "scenario": null
                },
                {
                    "value": "-2,05E-04",
                    "module": "D",
                    "scenario": null
                }
            ]
        },
        {
            "parameter": "EP-terrestrial",
            "values": [
                {
                    "value": "2,50E-02",
                    "module": "A1-A3",
                    "scenario": null
                },
                {
                    "value": "2,26E-03",
                    "module": "A4",
                    "scenario": null
                },
                {
                    "value": "1,18E-03",
                    "module": "A5",
                    "scenario": null
                },
                {
                    "value": "0,00E+00",
                    "module": "B1",
                    "scenario": null
                },
                {
                    "value": "1,81E-01",
                    "module": "B2",
                    "scenario": null
                },
                {
                    "value": "0,00E+00",
                    "module": "B3",
                    "scenario": null
                },
                {
                    "value": "0,00E+00",
                    "module": "B4",
                    "scenario": null
                },
                {
                    "value": "0,00E+00",
                    "module": "B5",
                    "scenario": null
                },
                {
                    "value": "3,65E+00",
                    "module": "B6",
                    "scenario": "S0"
                },
                {
                    "value": "8,23E+00",
                    "module": "B6",
                    "scenario": "S1"
                },
                {
                    "value": "4,09E-01",
                    "module": "B7",
                    "scenario": null
                },
                {
                    "value": "0,00E+00",
                    "module": "C1",
                    "scenario": null
                },
                {
                    "value": "1,30E-04",
                    "module": "C2",
                    "scenario": null
                },
                {
                    "value": "2,90E-03",
                    "module": "C3",
                    "scenario": null
                },
                {
                    "value": "2,27E-05",
                    "module": "C4",
                    "scenario": null
                },
                {
                    "value": "-2,16E-03",
                    "module": "D",
                    "scenario": null
                }
            ]
        }
    ],
    "additional_environmental_impact": [
        {
            "parameter": "PM",
            "values": [
                {
                    "value": null,
                    "module": "A1-A3",
                    "scenario": null
                },
                {
                    "value": null,
                    "module": "A4",
                    "scenario": null
                },
                {
                    "value": null,
                    "module": "A5",
                    "scenario": null
                },
                {
                    "value": null,
                    "module": "B1",
                    "scenario": null
                },
                {
                    "value": null,
                    "module": "B2",
                    "scenario": null
                },
                {
                    "value": null,
                    "module": "B3",
                    "scenario": null
                },
                {
                    "value": null,
                    "module": "B4",
                    "scenario": null
                },
                {
                    "value": null,
                    "module": "B5",
                    "scenario": null
                },
                {
                    "value": "4,93E-06",
                    "module": "B6",
                    "scenario": "S0"
                },
                {
                    "value": "2,77E-05",
                    "module": "B6",
                    "scenario": "S1"
                },
                {
                    "value": null,
                    "module": "B7",
                    "scenario": null
                },
                {
                    "value": null,
                    "module": "C1",
                    "scenario": null
                },
                {
                    "value": null,
                    "module": "C2",
                    "scenario": null
                },
                {
                    "value": null,
                    "module": "C3",
                    "scenario": null
                },
                {
                    "value": null,
                    "module": "C4",
                    "scenario": null
                },
                {
                    "value": null,
                    "module": "D",
                    "scenario": null
                }
            ]
        },
        {
            "parameter": "ETP-fw",
            "values": [
                {
                    "value": null,
                    "module": "A1-A3",
                    "scenario": null
                },
                {
                    "value": null,
                    "module": "A4",
                    "scenario": null
                },
                {
                    "value": null,
                    "module": "A5",
                    "scenario": null
                },
                {
                    "value": null,
                    "module": "B1",
                    "scenario": null
                },
                {
                    "value": null,
                    "module": "B2",
                    "scenario": null
                },
                {
                    "value": null,
                    "module": "B3",
                    "scenario": null
                },
                {
                    "value": null,
                    "module": "B4",
                    "scenario": null
                },
                {
                    "value": null,
                    "module": "B5",
                    "scenario": null
                },
                {
                    "value": "2,64E+02",
                    "module": "B6",
                    "scenario": "S0"
                },
                {
                    "value": "9,02E+03",
                    "module": "B6",
                    "scenario": "S1"
                },
                {
                    "value": null,
                    "module": "B7",
                    "scenario": null
                },
                {
                    "value": null,
                    "module": "C1",
                    "scenario": null
                },
                {
                    "value": null,
                    "module": "C2",
                    "scenario": null
                },
                {
                    "value": null,
                    "module": "C3",
                    "scenario": null
                },
                {
                    "value": null,
                    "module": "C4",
                    "scenario": null
                },
                {
                    "value": null,
                    "module": "D",
                    "scenario": null
                }
            ]
        },
        {
            "parameter": "HTP-c",
            "values": [
                {
                    "value": null,
                    "module": "A1-A3",
                    "scenario": null
                },
                {
                    "value": null,
                    "module": "A4",
                    "scenario": null
                },
                {
                    "value": null,
                    "module": "A5",
                    "scenario": null
                },
                {
                    "value": null,
                    "module": "B1",
                    "scenario": null
                },
                {
                    "value": null,
                    "module": "B2",
                    "scenario": null
                },
                {
                    "value": null,
                    "module": "B3",
                    "scenario": null
                },
                {
                    "value": null,
                    "module": "B4",
                    "scenario": null
                },
                {
                    "value": null,
                    "module": "B5",
                    "scenario": null
                },
                {
                    "value": "6,91E-08",
                    "module": "B6",
                    "scenario": "S0"
                },
                {
                    "value": "4,77E-07",
                    "module": "B6",
                    "scenario": "S1"
                },
                {
                    "value": null,
                    "module": "B7",
                    "scenario": null
                },
                {
                    "value": null,
                    "module": "C1",
                    "scenario": null
                },
                {
                    "value": null,
                    "module": "C2",
                    "scenario": null
                },
                {
                    "value": null,
                    "module": "C3",
                    "scenario": null
                },
                {
                    "value": null,
                    "module": "C4",
                    "scenario": null
                },
                {
                    "value": null,
                    "module": "D",
                    "scenario": null
                }
            ]
        },
        {
            "parameter": "HTP-nc",
            "values": [
                {
                    "value": null,
                    "module": "A1-A3",
                    "scenario": null
                },
                {
                    "value": null,
                    "module": "A4",
                    "scenario": null
                },
                {
                    "value": null,
                    "module": "A5",
                    "scenario": null
                },
                {
                    "value": null,
                    "module": "B1",
                    "scenario": null
                },
                {
                    "value": null,
                    "module": "B2",
                    "scenario": null
                },
                {
                    "value": null,
                    "module": "B3",
                    "scenario": null
                },
                {
                    "value": null,
                    "module": "B4",
                    "scenario": null
                },
                {
                    "value": null,
                    "module": "B5",
                    "scenario": null
                },
                {
                    "value": "6,71E-06",
                    "module": "B6",
                    "scenario": "S0"
                },
                {
                    "value": "7,61E-06",
                    "module": "B6",
                    "scenario": "S1"
                },
                {
                    "value": null,
                    "module": "B7",
                    "scenario": null
                },
                {
                    "value": null,
                    "module": "C1",
                    "scenario": null
                },
                {
                    "value": null,
                    "module": "C2",
                    "scenario": null
                },
                {
                    "value": null,
                    "module": "C3",
                    "scenario": null
                },
                {
                    "value": null,
                    "module": "C4",
                    "scenario": null
                },
                {
                    "value": null,
                    "module": "D",
                    "scenario": null
                }
            ]
        },
        {
            "parameter": "SQP",
            "values": [
                {
                    "value": null,
                    "module": "A1-A3",
                    "scenario": null
                },
                {
                    "value": null,
                    "module": "A4",
                    "scenario": null
                },
                {
                    "value": null,
                    "module": "A5",
                    "scenario": null
                },
                {
                    "value": null,
                    "module": "B1",
                    "scenario": null
                },
                {
                    "value": null,
                    "module": "B2",
                    "scenario": null
                },
                {
                    "value": null,
                    "module": "B3",
                    "scenario": null
                },
                {
                    "value": null,
                    "module": "B4",
                    "scenario": null
                },
                {
                    "value": null,
                    "module": "B5",
                    "scenario": null
                },
                {
                    "value": "1,51E+02",
                    "module": "B6",
                    "scenario": "S0"
                },
                {
                    "value": "1,27E+04",
                    "module": "B6",
                    "scenario": "S1"
                },
                {
                    "value": null,
                    "module": "B7",
                    "scenario": null
                },
                {
                    "value": null,
                    "module": "C1",
                    "scenario": null
                },
                {
                    "value": null,
                    "module": "C2",
                    "scenario": null
                },
                {
                    "value": null,
                    "module": "C3",
                    "scenario": null
                },
                {
                    "value": null,
                    "module": "C4",
                    "scenario": null
                },
                {
                    "value": null,
                    "module": "D",
                    "scenario": null
                }
            ]
        }
    ],
    "resource_use": [
        {
            "parameter": "PERE",
            "values": [
                {
                    "value": "1,73E+01",
                    "module": "A1-A3",
                    "scenario": null
                },
                {
                    "value": "7,77E-02",
                    "module": "A4",
                    "scenario": null
                },
                {
                    "value": "5,40E+00",
                    "module": "A5",
                    "scenario": null
                },
                {
                    "value": "0,00E+00",
                    "module": "B1",
                    "scenario": null
                },
                {
                    "value": "9,38E+01",
                    "module": "B2",
                    "scenario": null
                },
                {
                    "value": "0,00E+00",
                    "module": "B3",
                    "scenario": null
                },
                {
                    "value": "0,00E+00",
                    "module": "B4",
                    "scenario": null
                },
                {
                    "value": "0,00E+00",
                    "module": "B5",
                    "scenario": null
                },
                {
                    "value": "2,11E+02",
                    "module": "B6",
                    "scenario": "S0"
                },
                {
                    "value": "1,94E+04",
                    "module": "B6",
                    "scenario": "S1"
                },
                {
                    "value": "2,32E+02",
                    "module": "B7",
                    "scenario": null
                },
                {
                    "value": "0,00E+00",
                    "module": "C1",
                    "scenario": null
                },
                {
                    "value": "1,78E-02",
                    "module": "C2",
                    "scenario": null
                },
                {
                    "value": "4,16E-01",
                    "module": "C3",
                    "scenario": null
                },
                {
                    "value": "3,83E-03",
                    "module": "C4",
                    "scenario": null
                },
                {
                    "value": "-4,44E+00",
                    "module": "D",
                    "scenario": null
                }
            ]
        },
        {
            "parameter": "PERM",
            "values": [
                {
                    "value": "4,17E+00",
                    "module": "A1-A3",
                    "scenario": null
                },
                {
                    "value": "0,00E+00",
                    "module": "A4",
                    "scenario": null
                },
                {
                    "value": "-4,17E+00",
                    "module": "A5",
                    "scenario": null
                },
                {
                    "value": "0,00E+00",
                    "module": "B1",
                    "scenario": null
                },
                {
                    "value": "0,00E+00",
                    "module": "B2",
                    "scenario": null
                },
                {
                    "value": "0,00E+00",
                    "module": "B3",
                    "scenario": null
                },
                {
                    "value": "0,00E+00",
                    "module": "B4",
                    "scenario": null
                },
                {
                    "value": "0,00E+00",
                    "module": "B5",
                    "scenario": null
                },
                {
                    "value": "0,00E+00",
                    "module": "B6",
                    "scenario": "S0"
                },
                {
                    "value": "0,00E+00",
                    "module": "B6",
                    "scenario": "S1"
                },
                {
                    "value": "0,00E+00",
                    "module": "B7",
                    "scenario": null
                },
                {
                    "value": "0,00E+00",
                    "module": "C1",
                    "scenario": null
                },
                {
                    "value": "0,00E+00",
                    "module": "C2",
                    "scenario": null
                },
                {
                    "value": "0,00E+00",
                    "module": "C3",
                    "scenario": null
                },
                {
                    "value": "0,00E+00",
                    "module": "C4",
                    "scenario": null
                },
                {
                    "value": "0,00E+00",
                    "module": "D",
                    "scenario": null
                }
            ]
        },
        {
            "parameter": "PERT",
            "values": [
                {
                    "value": "2,14E+01",
                    "module": "A1-A3",
                    "scenario": null
                },
                {
                    "value": "7,77E-02",
                    "module": "A4",
                    "scenario": null
                },
                {
                    "value": "1,23E+00",
                    "module": "A5",
                    "scenario": null
                },
                {
                    "value": "0,00E+00",
                    "module": "B1",
                    "scenario": null
                },
                {
                    "value": "9,38E+01",
                    "module": "B2",
                    "scenario": null
                },
                {
                    "value": "0,00E+00",
                    "module": "B3",
                    "scenario": null
                },
                {
                    "value": "0,00E+00",
                    "module": "B4",
                    "scenario": null
                },
                {
                    "value": "0,00E+00",
                    "module": "B5",
                    "scenario": null
                },
                {
                    "value": "2,11E+02",
                    "module": "B6",
                    "scenario": "S0"
                },
                {
                    "value": "1,94E+04",
                    "module": "B6",
                    "scenario": "S1"
                },
                {
                    "value": "2,32E+02",
                    "module": "B7",
                    "scenario": null
                },
                {
                    "value": "0,00E+00",
                    "module": "C1",
                    "scenario": null
                },
                {
                    "value": "1,78E-02",
                    "module": "C2",
                    "scenario": null
                },
                {
                    "value": "4,16E-01",
                    "module": "C3",
                    "scenario": null
                },
                {
                    "value": "3,83E-03",
                    "module": "C4",
                    "scenario": null
                },
                {
                    "value": "-4,44E+00",
                    "module": "D",
                    "scenario": null
                }
            ]
        },
        {
            "parameter": "PENRE",
            "values": [
                {
                    "value": "5,63E+01",
                    "module": "A1-A3",
                    "scenario": null
                },
                {
                    "value": "1,29E+00",
                    "module": "A4",
                    "scenario": null
                },
                {
                    "value": "3,10E+00",
                    "module": "A5",
                    "scenario": null
                },
                {
                    "value": "0,00E+00",
                    "module": "B1",
                    "scenario": null
                },
                {
                    "value": "4,52E+02",
                    "module": "B2",
                    "scenario": null
                },
                {
                    "value": "0,00E+00",
                    "module": "B3",
                    "scenario": null
                },
                {
                    "value": "0,00E+00",
                    "module": "B4",
                    "scenario": null
                },
                {
                    "value": "0,00E+00",
                    "module": "B5",
                    "scenario": null
                },
                {
                    "value": "2,14E+04",
                    "module": "B6",
                    "scenario": "S0"
                },
                {
                    "value": "3,25E+04",
                    "module": "B6",
                    "scenario": "S1"
                },
                {
                    "value": "6,16E+02",
                    "module": "B7",
                    "scenario": null
                },
                {
                    "value": "0,00E+00",
                    "module": "C1",
                    "scenario": null
                },
                {
                    "value": "2,46E-01",
                    "module": "C2",
                    "scenario": null
                },
                {
                    "value": "1,79E+01",
                    "module": "C3",
                    "scenario": null
                },
                {
                    "value": "9,15E-01",
                    "module": "C4",
                    "scenario": null
                },
                {
                    "value": "-1,00E+01",
                    "module": "D",
                    "scenario": null
                }
            ]
        },
        {
            "parameter": "PENRM",
            "values": [
                {
                    "value": "1,81E+01",
                    "module": "A1-A3",
                    "scenario": null
                },
                {
                    "value": "0,00E+00",
                    "module": "A4",
                    "scenario": null
                },
                {
                    "value": "-6,08E-01",
                    "module": "A5",
                    "scenario": null
                },
                {
                    "value": "0,00E+00",
                    "module": "B1",
                    "scenario": null
                },
                {
                    "value": "0,00E+00",
                    "module": "B2",
                    "scenario": null
                },
                {
                    "value": "0,00E+00",
                    "module": "B3",
                    "scenario": null
                },
                {
                    "value": "0,00E+00",
                    "module": "B4",
                    "scenario": null
                },
                {
                    "value": "0,00E+00",
                    "module": "B5",
                    "scenario": null
                },
                {
                    "value": "0,00E+00",
                    "module": "B6",
                    "scenario": "S0"
                },
                {
                    "value": "0,00E+00",
                    "module": "B6",
                    "scenario": "S1"
                },
                {
                    "value": "0,00E+00",
                    "module": "B7",
                    "scenario": null
                },
                {
                    "value": "0,00E+00",
                    "module": "C1",
                    "scenario": null
                },
                {
                    "value": "0,00E+00",
                    "module": "C2",
                    "scenario": null
                },
                {
                    "value": "-1,66E+01",
                    "module": "C3",
                    "scenario": null
                },
                {
                    "value": "-8,73E-01",
                    "module": "C4",
                    "scenario": null
                },
                {
                    "value": "0,00E+00",
                    "module": "D",
                    "scenario": null
                }
            ]
        },
        {
            "parameter": "PENRT",
            "values": [
                {
                    "value": "7,44E+01",
                    "module": "A1-A3",
                    "scenario": null
                },
                {
                    "value": "1,29E+00",
                    "module": "A4",
                    "scenario": null
                },
                {
                    "value": "2,49E+00",
                    "module": "A5",
                    "scenario": null
                },
                {
                    "value": "0,00E+00",
                    "module": "B1",
                    "scenario": null
                },
                {
                    "value": "4,52E+02",
                    "module": "B2",
                    "scenario": null
                },
                {
                    "value": "0,00E+00",
                    "module": "B3",
                    "scenario": null
                },
                {
                    "value": "0,00E+00",
                    "module": "B4",
                    "scenario": null
                },
                {
                    "value": "0,00E+00",
                    "module": "B5",
                    "scenario": null
                },
                {
                    "value": "2,14E+04",
                    "module": "B6",
                    "scenario": "S0"
                },
                {
                    "value": "3,25E+04",
                    "module": "B6",
                    "scenario": "S1"
                },
                {
                    "value": "6,16E+02",
                    "module": "B7",
                    "scenario": null
                },
                {
                    "value": "0,00E+00",
                    "module": "C1",
                    "scenario": null
                },
                {
                    "value": "2,46E-01",
                    "module": "C2",
                    "scenario": null
                },
                {
                    "value": "1,33E+00",
                    "module": "C3",
                    "scenario": null
                },
                {
                    "value": "4,23E-02",
                    "module": "C4",
                    "scenario": null
                },
                {
                    "value": "-1,00E+01",
                    "module": "D",
                    "scenario": null
                }
            ]
        },
        {
            "parameter": "SM",
            "values": [
                {
                    "value": "5,23E-01",
                    "module": "A1-A3",
                    "scenario": null
                },
                {
                    "value": "0,00E+00",
                    "module": "A4",
                    "scenario": null
                },
                {
                    "value": "0,00E+00",
                    "module": "A5",
                    "scenario": null
                },
                {
                    "value": "0,00E+00",
                    "module": "B1",
                    "scenario": null
                },
                {
                    "value": "0,00E+00",
                    "module": "B2",
                    "scenario": null
                },
                {
                    "value": "0,00E+00",
                    "module": "B3",
                    "scenario": null
                },
                {
                    "value": "0,00E+00",
                    "module": "B4",
                    "scenario": null
                },
                {
                    "value": "0,00E+00",
                    "module": "B5",
                    "scenario": null
                },
                {
                    "value": "0,00E+00",
                    "module": "B6",
                    "scenario": "S0"
                },
                {
                    "value": "0,00E+00",
                    "module": "B6",
                    "scenario": "S1"
                },
                {
                    "value": "0,00E+00",
                    "module": "B7",
                    "scenario": null
                },
                {
                    "value": "0,00E+00",
                    "module": "C1",
                    "scenario": null
                },
                {
                    "value": "0,00E+00",
                    "module": "C2",
                    "scenario": null
                },
                {
                    "value": "0,00E+00",
                    "module": "C3",
                    "scenario": null
                },
                {
                    "value": "0,00E+00",
                    "module": "C4",
                    "scenario": null
                },
                {
                    "value": "3,91E-02",
                    "module": "D",
                    "scenario": null
                }
            ]
        },
        {
            "parameter": "RSF",
            "values": [
                {
                    "value": "1,52E-23",
                    "module": "A1-A3",
                    "scenario": null
                },
                {
                    "value": "0,00E+00",
                    "module": "A4",
                    "scenario": null
                },
                {
                    "value": "0,00E+00",
                    "module": "A5",
                    "scenario": null
                },
                {
                    "value": "0,00E+00",
                    "module": "B1",
                    "scenario": null
                },
                {
                    "value": "0,00E+00",
                    "module": "B2",
                    "scenario": null
                },
                {
                    "value": "0,00E+00",
                    "module": "B3",
                    "scenario": null
                },
                {
                    "value": "0,00E+00",
                    "module": "B4",
                    "scenario": null
                },
                {
                    "value": "0,00E+00",
                    "module": "B5",
                    "scenario": null
                },
                {
                    "value": "0,00E+00",
                    "module": "B6",
                    "scenario": "S0"
                },
                {
                    "value": "0,00E+00",
                    "module": "B6",
                    "scenario": "S1"
                },
                {
                    "value": "0,00E+00",
                    "module": "B7",
                    "scenario": null
                },
                {
                    "value": "0,00E+00",
                    "module": "C1",
                    "scenario": null
                },
                {
                    "value": "0,00E+00",
                    "module": "C2",
                    "scenario": null
                },
                {
                    "value": "0,00E+00",
                    "module": "C3",
                    "scenario": null
                },
                {
                    "value": "0,00E+00",
                    "module": "C4",
                    "scenario": null
                },
                {
                    "value": "0,00E+00",
                    "module": "D",
                    "scenario": null
                }
            ]
        },
        {
            "parameter": "NRSF",
            "values": [
                {
                    "value": "1,78E-22",
                    "module": "A1-A3",
                    "scenario": null
                },
                {
                    "value": "0,00E+00",
                    "module": "A4",
                    "scenario": null
                },
                {
                    "value": "0,00E+00",
                    "module": "A5",
                    "scenario": null
                },
                {
                    "value": "0,00E+00",
                    "module": "B1",
                    "scenario": null
                },
                {
                    "value": "0,00E+00",
                    "module": "B2",
                    "scenario": null
                },
                {
                    "value": "0,00E+00",
                    "module": "B3",
                    "scenario": null
                },
                {
                    "value": "0,00E+00",
                    "module": "B4",
                    "scenario": null
                },
                {
                    "value": "0,00E+00",
                    "module": "B5",
                    "scenario": null
                },
                {
                    "value": "0,00E+00",
                    "module": "B6",
                    "scenario": "S0"
                },
                {
                    "value": "0,00E+00",
                    "module": "B6",
                    "scenario": "S1"
                },
                {
                    "value": "0,00E+00",
                    "module": "B7",
                    "scenario": null
                },
                {
                    "value": "0,00E+00",
                    "module": "C1",
                    "scenario": null
                },
                {
                    "value": "0,00E+00",
                    "module": "C2",
                    "scenario": null
                },
                {
                    "value": "0,00E+00",
                    "module": "C3",
                    "scenario": null
                },
                {
                    "value": "0,00E+00",
                    "module": "C4",
                    "scenario": null
                },
                {
                    "value": "0,00E+00",
                    "module": "D",
                    "scenario": null
                }
            ]
        },
        {
            "parameter": "FW",
            "values": [
                {
                    "value": "1,97E-02",
                    "module": "A1-A3",
                    "scenario": null
                },
                {
                    "value": "8,53E-05",
                    "module": "A4",
                    "scenario": null
                },
                {
                    "value": "1,80E-03",
                    "module": "A5",
                    "scenario": null
                },
                {
                    "value": "0,00E+00",
                    "module": "B1",
                    "scenario": null
                },
                {
                    "value": "1,62E-01",
                    "module": "B2",
                    "scenario": null
                },
                {
                    "value": "0,00E+00",
                    "module": "B3",
                    "scenario": null
                },
                {
                    "value": "0,00E+00",
                    "module": "B4",
                    "scenario": null
                },
                {
                    "value": "0,00E+00",
                    "module": "B5",
                    "scenario": null
                },
                {
                    "value": "2,04E-01",
                    "module": "B6",
                    "scenario": "S0"
                },
                {
                    "value": "1,57E+01",
                    "module": "B6",
                    "scenario": "S1"
                },
                {
                    "value": "5,41E-01",
                    "module": "B7",
                    "scenario": null
                },
                {
                    "value": "0,00E+00",
                    "module": "C1",
                    "scenario": null
                },
                {
                    "value": "1,95E-05",
                    "module": "C2",
                    "scenario": null
                },
                {
                    "value": "3,21E-03",
                    "module": "C3",
                    "scenario": null
                },
                {
                    "value": "4,82E-07",
                    "module": "C4",
                    "scenario": null
                },
                {
                    "value": "-1,53E-03",
                    "module": "D",
                    "scenario": null
                }
            ]
        }
    ],
    "end_of_life_waste": [
        {
            "parameter": "HWD",
            "values": [
                {
                    "value": "3,12E-06",
                    "module": "A1-A3",
                    "scenario": null
                },
                {
                    "value": "4,00E-12",
                    "module": "A4",
                    "scenario": null
                },
                {
                    "value": "8,04E-11",
                    "module": "A5",
                    "scenario": null
                },
                {
                    "value": "0,00E+00",
                    "module": "B1",
                    "scenario": null
                },
                {
                    "value": "8,50E-03",
                    "module": "B2",
                    "scenario": null
                },
                {
                    "value": "0,00E+00",
                    "module": "B3",
                    "scenario": null
                },
                {
                    "value": "0,00E+00",
                    "module": "B4",
                    "scenario": null
                },
                {
                    "value": "0,00E+00",
                    "module": "B5",
                    "scenario": null
                },
                {
                    "value": "3,72E-06",
                    "module": "B6",
                    "scenario": "S0"
                },
                {
                    "value": "-2,54E-06",
                    "module": "B6",
                    "scenario": "S1"
                },
                {
                    "value": "-1,42E-08",
                    "module": "B7",
                    "scenario": null
                },
                {
                    "value": "0,00E+00",
                    "module": "C1",
                    "scenario": null
                },
                {
                    "value": "7,61E-13",
                    "module": "C2",
                    "scenario": null
                },
                {
                    "value": "1,32E-10",
                    "module": "C3",
                    "scenario": null
                },
                {
                    "value": "3,53E-12",
                    "module": "C4",
                    "scenario": null
                },
                {
                    "value": "1,84E-07",
                    "module": "D",
                    "scenario": null
                }
            ]
        },
        {
            "parameter": "NHWD",
            "values": [
                {
                    "value": "3,93E-01",
                    "module": "A1-A3",
                    "scenario": null
                },
                {
                    "value": "1,82E-04",
                    "module": "A4",
                    "scenario": null
                },
                {
                    "value": "3,42E-02",
                    "module": "A5",
                    "scenario": null
                },
                {
                    "value": "0,00E+00",
                    "module": "B1",
                    "scenario": null
                },
                {
                    "value": "6,59E-01",
                    "module": "B2",
                    "scenario": null
                },
                {
                    "value": "0,00E+00",
                    "module": "B3",
                    "scenario": null
                },
                {
                    "value": "0,00E+00",
                    "module": "B4",
                    "scenario": null
                },
                {
                    "value": "0,00E+00",
                    "module": "B5",
                    "scenario": null
                },
                {
                    "value": "3,34E+00",
                    "module": "B6",
                    "scenario": "S0"
                },
                {
                    "value": "2,38E+01",
                    "module": "B6",
                    "scenario": "S1"
                },
                {
                    "value": "1,00E+02",
                    "module": "B7",
                    "scenario": null
                },
                {
                    "value": "0,00E+00",
                    "module": "C1",
                    "scenario": null
                },
                {
                    "value": "3,75E-05",
                    "module": "C2",
                    "scenario": null
                },
                {
                    "value": "5,10E-02",
                    "module": "C3",
                    "scenario": null
                },
                {
                    "value": "4,77E-02",
                    "module": "C4",
                    "scenario": null
                },
                {
                    "value": "1,98E-02",
                    "module": "D",
                    "scenario": null
                }
            ]
        },
        {
            "parameter": "RWD",
            "values": [
                {
                    "value": "1,31E-03",
                    "module": "A1-A3",
                    "scenario": null
                },
                {
                    "value": "2,25E-06",
                    "module": "A4",
                    "scenario": null
                },
                {
                    "value": "1,27E-04",
                    "module": "A5",
                    "scenario": null
                },
                {
                    "value": "0,00E+00",
                    "module": "B1",
                    "scenario": null
                },
                {
                    "value": "4,14E-03",
                    "module": "B2",
                    "scenario": null
                },
                {
                    "value": "0,00E+00",
                    "module": "B3",
                    "scenario": null
                },
                {
                    "value": "0,00E+00",
                    "module": "B4",
                    "scenario": null
                },
                {
                    "value": "0,00E+00",
                    "module": "B5",
                    "scenario": null
                },
                {
                    "value": "4,94E-02",
                    "module": "B6",
                    "scenario": "S0"
                },
                {
                    "value": "5,16E+00",
                    "module": "B6",
                    "scenario": "S1"
                },
                {
                    "value": "5,30E-02",
                    "module": "B7",
                    "scenario": null
                },
                {
                    "value": "0,00E+00",
                    "module": "C1",
                    "scenario": null
                },
                {
                    "value": "4,60E-07",
                    "module": "C2",
                    "scenario": null
                },
                {
                    "value": "5,46E-05",
                    "module": "C3",
                    "scenario": null
                },
                {
                    "value": "4,98E-07",
                    "module": "C4",
                    "scenario": null
                },
                {
                    "value": "-4,75E-04",
                    "module": "D",
                    "scenario": null
                }
            ]
        }
    ],
    "end_of_life_flow": [
        {
            "parameter": "CRU",
            "values": [
                {
                    "value": "0,00E+00",
                    "module": "A1-A3",
                    "scenario": null
                },
                {
                    "value": "0,00E+00",
                    "module": "A4",
                    "scenario": null
                },
                {
                    "value": "0,00E+00",
                    "module": "A5",
                    "scenario": null
                },
                {
                    "value": "0,00E+00",
                    "module": "B1",
                    "scenario": null
                },
                {
                    "value": "0,00E+00",
                    "module": "B2",
                    "scenario": null
                },
                {
                    "value": "0,00E+00",
                    "module": "B3",
                    "scenario": null
                },
                {
                    "value": "0,00E+00",
                    "module": "B4",
                    "scenario": null
                },
                {
                    "value": "0,00E+00",
                    "module": "B5",
                    "scenario": null
                },
                {
                    "value": "0,00E+00",
                    "module": "B6",
                    "scenario": "S0"
                },
                {
                    "value": "0,00E+00",
                    "module": "B6",
                    "scenario": "S1"
                },
                {
                    "value": "0,00E+00",
                    "module": "B7",
                    "scenario": null
                },
                {
                    "value": "0,00E+00",
                    "module": "C1",
                    "scenario": null
                },
                {
                    "value": "0,00E+00",
                    "module": "C2",
                    "scenario": null
                },
                {
                    "value": "0,00E+00",
                    "module": "C3",
                    "scenario": null
                },
                {
                    "value": "0,00E+00",
                    "module": "C4",
                    "scenario": null
                },
                {
                    "value": "0,00E+00",
                    "module": "D",
                    "scenario": null
                }
            ]
        },
        {
            "parameter": "MFR",
            "values": [
                {
                    "value": "0,00E+00",
                    "module": "A1-A3",
                    "scenario": null
                },
                {
                    "value": "0,00E+00",
                    "module": "A4",
                    "scenario": null
                },
                {
                    "value": "2,38E-01",
                    "module": "A5",
                    "scenario": null
                },
                {
                    "value": "0,00E+00",
                    "module": "B1",
                    "scenario": null
                },
                {
                    "value": "0,00E+00",
                    "module": "B2",
                    "scenario": null
                },
                {
                    "value": "0,00E+00",
                    "module": "B3",
                    "scenario": null
                },
                {
                    "value": "0,00E+00",
                    "module": "B4",
                    "scenario": null
                },
                {
                    "value": "0,00E+00",
                    "module": "B5",
                    "scenario": null
                },
                {
                    "value": "0,00E+00",
                    "module": "B6",
                    "scenario": "S0"
                },
                {
                    "value": "0,00E+00",
                    "module": "B6",
                    "scenario": "S1"
                },
                {
                    "value": "0,00E+00",
                    "module": "B7",
                    "scenario": null
                },
                {
                    "value": "0,00E+00",
                    "module": "C1",
                    "scenario": null
                },
                {
                    "value": "0,00E+00",
                    "module": "C2",
                    "scenario": null
                },
                {
                    "value": "0,00E+00",
                    "module": "C3",
                    "scenario": null
                },
                {
                    "value": "0,00E+00",
                    "module": "C4",
                    "scenario": null
                },
                {
                    "value": "0,00E+00",
                    "module": "D",
                    "scenario": null
                }
            ]
        },
        {
            "parameter": "MER",
            "values": [
                {
                    "value": "0,00E+00",
                    "module": "A1-A3",
                    "scenario": null
                },
                {
                    "value": "0,00E+00",
                    "module": "A4",
                    "scenario": null
                },
                {
                    "value": "0,00E+00",
                    "module": "A5",
                    "scenario": null
                },
                {
                    "value": "0,00E+00",
                    "module": "B1",
                    "scenario": null
                },
                {
                    "value": "0,00E+00",
                    "module": "B2",
                    "scenario": null
                },
                {
                    "value": "0,00E+00",
                    "module": "B3",
                    "scenario": null
                },
                {
                    "value": "0,00E+00",
                    "module": "B4",
                    "scenario": null
                },
                {
                    "value": "0,00E+00",
                    "module": "B5",
                    "scenario": null
                },
                {
                    "value": "0,00E+00",
                    "module": "B6",
                    "scenario": "S0"
                },
                {
                    "value": "0,00E+00",
                    "module": "B6",
                    "scenario": "S1"
                },
                {
                    "value": "0,00E+00",
                    "module": "B7",
                    "scenario": null
                },
                {
                    "value": "0,00E+00",
                    "module": "C1",
                    "scenario": null
                },
                {
                    "value": "0,00E+00",
                    "module": "C2",
                    "scenario": null
                },
                {
                    "value": "0,00E+00",
                    "module": "C3",
                    "scenario": null
                },
                {
                    "value": "0,00E+00",
                    "module": "C4",
                    "scenario": null
                },
                {
                    "value": "0,00E+00",
                    "module": "D",
                    "scenario": null
                }
            ]
        },
        {
            "parameter": "EEE",
            "values": [
                {
                    "value": "1,88E-01",
                    "module": "A1-A3",
                    "scenario": null
                },
                {
                    "value": "0,00E+00",
                    "module": "A4",
                    "scenario": null
                },
                {
                    "value": "1,08E-01",
                    "module": "A5",
                    "scenario": null
                },
                {
                    "value": "0,00E+00",
                    "module": "B1",
                    "scenario": null
                },
                {
                    "value": "0,00E+00",
                    "module": "B2",
                    "scenario": null
                },
                {
                    "value": "0,00E+00",
                    "module": "B3",
                    "scenario": null
                },
                {
                    "value": "0,00E+00",
                    "module": "B4",
                    "scenario": null
                },
                {
                    "value": "0,00E+00",
                    "module": "B5",
                    "scenario": null
                },
                {
                    "value": "0,00E+00",
                    "module": "B6",
                    "scenario": "S0"
                },
                {
                    "value": "0,00E+00",
                    "module": "B6",
                    "scenario": "S1"
                },
                {
                    "value": "0,00E+00",
                    "module": "B7",
                    "scenario": null
                },
                {
                    "value": "0,00E+00",
                    "module": "C1",
                    "scenario": null
                },
                {
                    "value": "0,00E+00",
                    "module": "C2",
                    "scenario": null
                },
                {
                    "value": "2,39E+00",
                    "module": "C3",
                    "scenario": null
                },
                {
                    "value": "2,31E-05",
                    "module": "C4",
                    "scenario": null
                },
                {
                    "value": "0,00E+00",
                    "module": "D",
                    "scenario": null
                }
            ]
        },
        {
            "parameter": "EET",
            "values": [
                {
                    "value": "3,70E-01",
                    "module": "A1-A3",
                    "scenario": null
                },
                {
                    "value": "0,00E+00",
                    "module": "A4",
                    "scenario": null
                },
                {
                    "value": "1,94E-01",
                    "module": "A5",
                    "scenario": null
                },
                {
                    "value": "0,00E+00",
                    "module": "B1",
                    "scenario": null
                },
                {
                    "value": "0,00E+00",
                    "module": "B2",
                    "scenario": null
                },
                {
                    "value": "0,00E+00",
                    "module": "B3",
                    "scenario": null
                },
                {
                    "value": "0,00E+00",
                    "module": "B4",
                    "scenario": null
                },
                {
                    "value": "0,00E+00",
                    "module": "B5",
                    "scenario": null
                },
                {
                    "value": "0,00E+00",
                    "module": "B6",
                    "scenario": "S0"
                },
                {
                    "value": "0,00E+00",
                    "module": "B6",
                    "scenario": "S1"
                },
                {
                    "value": "0,00E+00",
                    "module": "B7",
                    "scenario": null
                },
                {
                    "value": "0,00E+00",
                    "module": "C1",
                    "scenario": null
                },
                {
                    "value": "0,00E+00",
                    "module": "C2",
                    "scenario": null
                },
                {
                    "value": "4,31E+00",
                    "module": "C3",
                    "scenario": null
                },
                {
                    "value": "0,00E+00",
                    "module": "C4",
                    "scenario": null
                },
                {
                    "value": "0,00E+00",
                    "module": "D",
                    "scenario": null
                }
            ]
        }
    ]
}