{
    "product_name": "FOAMGLAS\u00ae T4+",
    "epd_id": "EPD-PCE-20200299-IBB1-EN",
    "compliance": [
        "DIN EN 15804+A2",
        "ISO 14025"
    ],
    "producer_name": "Pittsburgh Corning Europe NV",
    "environmental_impact": [
        {
            "parameter": "GWP-total",
            "values": [
                {
                    "value": "1,43E+00",
                    "module": "A1-A3",
                    "scenario": null
                },
                {
                    "value": "2,96E-02",
                    "module": "A4",
                    "scenario": null
                },
                {
                    "value": "1,21E-01",
                    "module": "A5",
                    "scenario": null
                },
                {
                    "value": "6,16E-04",
                    "module": "C1",
                    "scenario": null
                },
                {
                    "value": "2,35E-03",
                    "module": "C2",
                    "scenario": null
                },
                {
                    "value": "0,00E+00",
                    "module": "C3",
                    "scenario": "S2"
                },
                {
                    "value": "2,41E-03",
                    "module": "C3",
                    "scenario": "S3"
                },
                {
                    "value": "1,53E-02",
                    "module": "C4",
                    "scenario": null
                },
                {
                    "value": "-4,79E-02",
                    "module": "D",
                    "scenario": "S0"
                },
                {
                    "value": "-1,43E+00",
                    "module": "D",
                    "scenario": "S2"
                },
                {
                    "value": "-1,77E-01",
                    "module": "D",
                    "scenario": "S3"
                }
            ]
        },
        {
            "parameter": "GWP-fossil",
            "values": [
                {
                    "value": "1,49E+00",
                    "module": "A1-A3",
                    "scenario": null
                },
                {
                    "value": "2,80E-02",
                    "module": "A4",
                    "scenario": null
                },
                {
                    "value": "4,23E-02",
                    "module": "A5",
                    "scenario": null
                },
                {
                    "value": "6,40E-04",
                    "module": "C1",
                    "scenario": null
                },
                {
                    "value": "2,23E-03",
                    "module": "C2",
                    "scenario": null
                },
                {
                    "value": "0,00E+00",
                    "module": "C3",
                    "scenario": "S2"
                },
                {
                    "value": "2,39E-03",
                    "module": "C3",
                    "scenario": "S3"
                },
                {
                    "value": "1,52E-02",
                    "module": "C4",
                    "scenario": null
                },
                {
                    "value": "-4,78E-02",
                    "module": "D",
                    "scenario": "S0"
                },
                {
                    "value": "-1,49E+00",
                    "module": "D",
                    "scenario": "S2"
                },
                {
                    "value": "-1,77E-01",
                    "module": "D",
                    "scenario": "S3"
                }
            ]
        },
        {
            "parameter": "GWP-biogenic",
            "values": [
                {
                    "value": "-5,62E-02",
                    "module": "A1-A3",
                    "scenario": null
                },
                {
                    "value": "1,33E-03",
                    "module": "A4",
                    "scenario": null
                },
                {
                    "value": "7,88E-02",
                    "module": "A5",
                    "scenario": null
                },
                {
                    "value": "1,93E-06",
                    "module": "C1",
                    "scenario": null
                },
                {
                    "value": "1,06E-04",
                    "module": "C2",
                    "scenario": null
                },
                {
                    "value": "0,00E+00",
                    "module": "C3",
                    "scenario": "S2"
                },
                {
                    "value": "2,11E-05",
                    "module": "C3",
                    "scenario": "S3"
                },
                {
                    "value": "4,86E-05",
                    "module": "C4",
                    "scenario": null
                },
                {
                    "value": "-1,10E-04",
                    "module": "D",
                    "scenario": "S0"
                },
                {
                    "value": "5,62E-02",
                    "module": "D",
                    "scenario": "S2"
                },
                {
                    "value": "-2,79E-04",
                    "module": "D",
                    "scenario": "S3"
                }
            ]
        },
        {
            "parameter": "GWP-luluc",
            "values": [
                {
                    "value": "1,10E-03",
                    "module": "A1-A3",
                    "scenario": null
                },
                {
                    "value": "2,28E-04",
                    "module": "A4",
                    "scenario": null
                },
                {
                    "value": "3,16E-06",
                    "module": "A5",
                    "scenario": null
                },
                {
                    "value": "4,99E-06",
                    "module": "C1",
                    "scenario": null
                },
                {
                    "value": "1,81E-05",
                    "module": "C2",
                    "scenario": null
                },
                {
                    "value": "0,00E+00",
                    "module": "C3",
                    "scenario": "S2"
                },
                {
                    "value": "3,47E-06",
                    "module": "C3",
                    "scenario": "S3"
                },
                {
                    "value": "4,37E-05",
                    "module": "C4",
                    "scenario": null
                },
                {
                    "value": "-3,18E-05",
                    "module": "D",
                    "scenario": "S0"
                },
                {
                    "value": "-1,10E-03",
                    "module": "D",
                    "scenario": "S2"
                },
                {
                    "value": "-4,25E-05",
                    "module": "D",
                    "scenario": "S3"
                }
            ]
        },
        {
            "parameter": "ODP",
            "values": [
                {
                    "value": "8,21E-14",
                    "module": "A1-A3",
                    "scenario": null
                },
                {
                    "value": "3,38E-18",
                    "module": "A4",
                    "scenario": null
                },
                {
                    "value": "3,10E-17",
                    "module": "A5",
                    "scenario": null
                },
                {
                    "value": "7,41E-20",
                    "module": "C1",
                    "scenario": null
                },
                {
                    "value": "2,68E-19",
                    "module": "C2",
                    "scenario": null
                },
                {
                    "value": "0,00E+00",
                    "module": "C3",
                    "scenario": "S2"
                },
                {
                    "value": "5,27E-17",
                    "module": "C3",
                    "scenario": "S3"
                },
                {
                    "value": "5,62E-17",
                    "module": "C4",
                    "scenario": null
                },
                {
                    "value": "-4,73E-16",
                    "module": "D",
                    "scenario": "S0"
                },
                {
                    "value": "-8,21E-14",
                    "module": "D",
                    "scenario": "S2"
                },
                {
                    "value": "-3,23E-16",
                    "module": "D",
                    "scenario": "S3"
                }
            ]
        },
        {
            "parameter": "AP",
            "values": [
                {
                    "value": "5,08E-03",
                    "module": "A1-A3",
                    "scenario": null
                },
                {
                    "value": "2,95E-05",
                    "module": "A4",
                    "scenario": null
                },
                {
                    "value": "2,02E-05",
                    "module": "A5",
                    "scenario": null
                },
                {
                    "value": "3,09E-06",
                    "module": "C1",
                    "scenario": null
                },
                {
                    "value": "7,17E-06",
                    "module": "C2",
                    "scenario": null
                },
                {
                    "value": "0,00E+00",
                    "module": "C3",
                    "scenario": "S2"
                },
                {
                    "value": "5,28E-06",
                    "module": "C3",
                    "scenario": "S3"
                },
                {
                    "value": "1,09E-04",
                    "module": "C4",
                    "scenario": null
                },
                {
                    "value": "-6,51E-05",
                    "module": "D",
                    "scenario": "S0"
                },
                {
                    "value": "-5,08E-03",
                    "module": "D",
                    "scenario": "S2"
                },
                {
                    "value": "-1,64E-04",
                    "module": "D",
                    "scenario": "S3"
                }
            ]
        },
        {
            "parameter": "POCP",
            "values": [
                {
                    "value": "3,93E-03",
                    "module": "A1-A3",
                    "scenario": null
                },
                {
                    "value": "2,40E-05",
                    "module": "A4",
                    "scenario": null
                },
                {
                    "value": "1,62E-05",
                    "module": "A5",
                    "scenario": null
                },
                {
                    "value": "4,03E-06",
                    "module": "C1",
                    "scenario": null
                },
                {
                    "value": "6,33E-06",
                    "module": "C2",
                    "scenario": null
                },
                {
                    "value": "0,00E+00",
                    "module": "C3",
                    "scenario": "S2"
                },
                {
                    "value": "3,22E-06",
                    "module": "C3",
                    "scenario": "S3"
                },
                {
                    "value": "8,48E-05",
                    "module": "C4",
                    "scenario": null
                },
                {
                    "value": "-4,91E-05",
                    "module": "D",
                    "scenario": "S0"
                },
                {
                    "value": "-3,93E-03",
                    "module": "D",
                    "scenario": "S2"
                },
                {
                    "value": "-1,78E-04",
                    "module": "D",
                    "scenario": "S3"
                }
            ]
        },
        {
            "parameter": "ADPE",
            "values": [
                {
                    "value": "2,18E-07",
                    "module": "A1-A3",
                    "scenario": null
                },
                {
                    "value": "2,02E-09",
                    "module": "A4",
                    "scenario": null
                },
                {
                    "value": "4,48E-10",
                    "module": "A5",
                    "scenario": null
                },
                {
                    "value": "4,42E-11",
                    "module": "C1",
                    "scenario": null
                },
                {
                    "value": "1,60E-10",
                    "module": "C2",
                    "scenario": null
                },
                {
                    "value": "0,00E+00",
                    "module": "C3",
                    "scenario": "S2"
                },
                {
                    "value": "6,93E-10",
                    "module": "C3",
                    "scenario": "S3"
                },
                {
                    "value": "1,36E-09",
                    "module": "C4",
                    "scenario": null
                },
                {
                    "value": "-7,57E-09",
                    "module": "D",
                    "scenario": "S0"
                },
                {
                    "value": "-2,18E-07",
                    "module": "D",
                    "scenario": "S2"
                },
                {
                    "value": "-1,26E-08",
                    "module": "D",
                    "scenario": "S3"
                }
            ]
        },
        {
            "parameter": "ADPF",
            "values": [
                {
                    "value": "2,22E+01",
                    "module": "A1-A3",
                    "scenario": null
                },
                {
                    "value": "3,75E-01",
                    "module": "A4",
                    "scenario": null
                },
                {
                    "value": "3,72E-02",
                    "module": "A5",
                    "scenario": null
                },
                {
                    "value": "8,20E-03",
                    "module": "C1",
                    "scenario": null
                },
                {
                    "value": "2,97E-02",
                    "module": "C2",
                    "scenario": null
                },
                {
                    "value": "0,00E+00",
                    "module": "C3",
                    "scenario": "S2"
                },
                {
                    "value": "4,21E-02",
                    "module": "C3",
                    "scenario": "S3"
                },
                {
                    "value": "1,99E-01",
                    "module": "C4",
                    "scenario": null
                },
                {
                    "value": "-8,10E-01",
                    "module": "D",
                    "scenario": "S0"
                },
                {
                    "value": "-2,22E+01",
                    "module": "D",
                    "scenario": "S2"
                },
                {
                    "value": "-2,91E+00",
                    "module": "D",
                    "scenario": "S3"
                }
            ]
        },
        {
            "parameter": "WDP",
            "values": [
                {
                    "value": "1,25E-01",
                    "module": "A1-A3",
                    "scenario": null
                },
                {
                    "value": "2,52E-04",
                    "module": "A4",
                    "scenario": null
                },
                {
                    "value": "1,27E-02",
                    "module": "A5",
                    "scenario": null
                },
                {
                    "value": "5,51E-06",
                    "module": "C1",
                    "scenario": null
                },
                {
                    "value": "2,00E-05",
                    "module": "C2",
                    "scenario": null
                },
                {
                    "value": "0,00E+00",
                    "module": "C3",
                    "scenario": "S2"
                },
                {
                    "value": "5,22E-04",
                    "module": "C3",
                    "scenario": "S3"
                },
                {
                    "value": "1,59E-03",
                    "module": "C4",
                    "scenario": null
                },
                {
                    "value": "-4,70E-03",
                    "module": "D",
                    "scenario": "S0"
                },
                {
                    "value": "-1,25E-01",
                    "module": "D",
                    "scenario": "S2"
                },
                {
                    "value": "-3,28E-03",
                    "module": "D",
                    "scenario": "S3"
                }
            ]
        },
        {
            "parameter": "EP-freshwater",
            "values": [
                {
                    "value": "1,99E-05",
                    "module": "A1-A3",
                    "scenario": null
                },
                {
                    "value": "8,56E-08",
                    "module": "A4",
                    "scenario": null
                },
                {
                    "value": "4,92E-09",
                    "module": "A5",
                    "scenario": null
                },
                {
                    "value": "1,87E-09",
                    "module": "C1",
                    "scenario": null
                },
                {
                    "value": "6,79E-09",
                    "module": "C2",
                    "scenario": null
                },
                {
                    "value": "0,00E+00",
                    "module": "C3",
                    "scenario": "S2"
                },
                {
                    "value": "6,39E-09",
                    "module": "C3",
                    "scenario": "S3"
                },
                {
                    "value": "2,60E-08",
                    "module": "C4",
                    "scenario": null
                },
                {
                    "value": "-5,86E-08",
                    "module": "D",
                    "scenario": "S0"
                },
                {
                    "value": "-1,99E-05",
                    "module": "D",
                    "scenario": "S2"
                },
                {
                    "value": "-6,49E-08",
                    "module": "D",
                    "scenario": "S3"
                }
            ]
        },
        {
            "parameter": "EP-marine",
            "values": [
                {
                    "value": "1,67E-03",
                    "module": "A1-A3",
                    "scenario": null
                },
                {
                    "value": "8,75E-06",
                    "module": "A4",
                    "scenario": null
                },
                {
                    "value": "5,94E-06",
                    "module": "A5",
                    "scenario": null
                },
                {
                    "value": "1,44E-06",
                    "module": "C1",
                    "scenario": null
                },
                {
                    "value": "3,23E-06",
                    "module": "C2",
                    "scenario": null
                },
                {
                    "value": "0,00E+00",
                    "module": "C3",
                    "scenario": "S2"
                },
                {
                    "value": "1,17E-06",
                    "module": "C3",
                    "scenario": "S3"
                },
                {
                    "value": "2,80E-05",
                    "module": "C4",
                    "scenario": null
                },
                {
                    "value": "-1,70E-05",
                    "module": "D",
                    "scenario": "S0"
                },
                {
                    "value": "-1,67E-03",
                    "module": "D",
                    "scenario": "S2"
                },
                {
                    "value": "-5,89E-05",
                    "module": "D",
                    "scenario": "S3"
                }
            ]
        },
        {
            "parameter": "EP-terrestrial",
            "values": [
                {
                    "value": "1,85E-02",
                    "module": "A1-A3",
                    "scenario": null
                },
                {
                    "value": "1,05E-04",
                    "module": "A4",
                    "scenario": null
                },
                {
                    "value": "9,34E-05",
                    "module": "A5",
                    "scenario": null
                },
                {
                    "value": "1,59E-05",
                    "module": "C1",
                    "scenario": null
                },
                {
                    "value": "3,61E-05",
                    "module": "C2",
                    "scenario": null
                },
                {
                    "value": "0,00E+00",
                    "module": "C3",
                    "scenario": "S2"
                },
                {
                    "value": "1,23E-05",
                    "module": "C3",
                    "scenario": "S3"
                },
                {
                    "value": "3,08E-04",
                    "module": "C4",
                    "scenario": null
                },
                {
                    "value": "-1,83E-04",
                    "module": "D",
                    "scenario": "S0"
                },
                {
                    "value": "-1,85E-02",
                    "module": "D",
                    "scenario": "S2"
                },
                {
                    "value": "-6,48E-04",
                    "module": "D",
                    "scenario": "S3"
                }
            ]
        }
    ],
    "additional_environmental_impact": [
        {
            "parameter": "PM",
            "values": [
                {
                    "value": "5,46E-08",
                    "module": "A1-A3",
                    "scenario": null
                },
                {
                    "value": "1,73E-10",
                    "module": "A4",
                    "scenario": null
                },
                {
                    "value": "1,59E-10",
                    "module": "A5",
                    "scenario": null
                },
                {
                    "value": "3,47E-11",
                    "module": "C1",
                    "scenario": null
                },
                {
                    "value": "3,92E-11",
                    "module": "C2",
                    "scenario": null
                },
                {
                    "value": "0,00E+00",
                    "module": "C3",
                    "scenario": "S2"
                },
                {
                    "value": "4,43E-11",
                    "module": "C3",
                    "scenario": "S3"
                },
                {
                    "value": "1,35E-09",
                    "module": "C4",
                    "scenario": null
                },
                {
                    "value": "-5,54E-10",
                    "module": "D",
                    "scenario": "S0"
                },
                {
                    "value": "-5,46E-08",
                    "module": "D",
                    "scenario": "S2"
                },
                {
                    "value": "-8,80E-09",
                    "module": "D",
                    "scenario": "S3"
                }
            ]
        },
        {
            "parameter": "ETP-fw",
            "values": [
                {
                    "value": "4,33E+01",
                    "module": "A1-A3",
                    "scenario": null
                },
                {
                    "value": "2,65E-01",
                    "module": "A4",
                    "scenario": null
                },
                {
                    "value": "1,52E-02",
                    "module": "A5",
                    "scenario": null
                },
                {
                    "value": "5,80E-03",
                    "module": "C1",
                    "scenario": null
                },
                {
                    "value": "2,10E-02",
                    "module": "C2",
                    "scenario": null
                },
                {
                    "value": "0,00E+00",
                    "module": "C3",
                    "scenario": "S2"
                },
                {
                    "value": "1,80E-02",
                    "module": "C3",
                    "scenario": "S3"
                },
                {
                    "value": "1,14E-01",
                    "module": "C4",
                    "scenario": null
                },
                {
                    "value": "-1,66E-01",
                    "module": "D",
                    "scenario": "S0"
                },
                {
                    "value": "-4,33E+01",
                    "module": "D",
                    "scenario": "S2"
                },
                {
                    "value": "-1,60E-01",
                    "module": "D",
                    "scenario": "S3"
                }
            ]
        },
        {
            "parameter": "HTP-c",
            "values": [
                {
                    "value": "6,93E-10",
                    "module": "A1-A3",
                    "scenario": null
                },
                {
                    "value": "5,55E-12",
                    "module": "A4",
                    "scenario": null
                },
                {
                    "value": "1,13E-12",
                    "module": "A5",
                    "scenario": null
                },
                {
                    "value": "1,21E-13",
                    "module": "C1",
                    "scenario": null
                },
                {
                    "value": "4,40E-13",
                    "module": "C2",
                    "scenario": null
                },
                {
                    "value": "0,00E+00",
                    "module": "C3",
                    "scenario": "S2"
                },
                {
                    "value": "4,97E-13",
                    "module": "C3",
                    "scenario": "S3"
                },
                {
                    "value": "1,68E-11",
                    "module": "C4",
                    "scenario": null
                },
                {
                    "value": "-7,47E-12",
                    "module": "D",
                    "scenario": "S0"
                },
                {
                    "value": "-6,93E-10",
                    "module": "D",
                    "scenario": "S2"
                },
                {
                    "value": "-2,18E-11",
                    "module": "D",
                    "scenario": "S3"
                }
            ]
        },
        {
            "parameter": "HTP-nc",
            "values": [
                {
                    "value": "2,78E-08",
                    "module": "A1-A3",
                    "scenario": null
                },
                {
                    "value": "2,87E-10",
                    "module": "A4",
                    "scenario": null
                },
                {
                    "value": "8,11E-11",
                    "module": "A5",
                    "scenario": null
                },
                {
                    "value": "7,28E-12",
                    "module": "C1",
                    "scenario": null
                },
                {
                    "value": "2,58E-11",
                    "module": "C2",
                    "scenario": null
                },
                {
                    "value": "0,00E+00",
                    "module": "C3",
                    "scenario": "S2"
                },
                {
                    "value": "1,83E-11",
                    "module": "C3",
                    "scenario": "S3"
                },
                {
                    "value": "1,86E-09",
                    "module": "C4",
                    "scenario": null
                },
                {
                    "value": "-2,78E-10",
                    "module": "D",
                    "scenario": "S0"
                },
                {
                    "value": "-2,78E-08",
                    "module": "D",
                    "scenario": "S2"
                },
                {
                    "value": "-8,34E-10",
                    "module": "D",
                    "scenario": "S3"
                }
            ]
        },
        {
            "parameter": "SQP",
            "values": [
                {
                    "value": "2,50E+01",
                    "module": "A1-A3",
                    "scenario": null
                },
                {
                    "value": "1,31E-01",
                    "module": "A4",
                    "scenario": null
                },
                {
                    "value": "1,07E-02",
                    "module": "A5",
                    "scenario": null
                },
                {
                    "value": "2,88E-03",
                    "module": "C1",
                    "scenario": null
                },
                {
                    "value": "1,04E-02",
                    "module": "C2",
                    "scenario": null
                },
                {
                    "value": "0,00E+00",
                    "module": "C3",
                    "scenario": "S2"
                },
                {
                    "value": "1,34E-02",
                    "module": "C3",
                    "scenario": "S3"
                },
                {
                    "value": "4,15E-02",
                    "module": "C4",
                    "scenario": null
                },
                {
                    "value": "-1,21E-01",
                    "module": "D",
                    "scenario": "S0"
                },
                {
                    "value": "-2,50E+01",
                    "module": "D",
                    "scenario": "S2"
                },
                {
                    "value": "-9,43E-02",
                    "module": "D",
                    "scenario": "S3"
                }
            ]
        }
    ],
    "resource_use": [
        {
            "parameter": "PERE",
            "values": [
                {
                    "value": "1,28E+01",
                    "module": "A1-A3",
                    "scenario": null
                },
                {
                    "value": "2,11E-02",
                    "module": "A4",
                    "scenario": null
                },
                {
                    "value": "7,28E-01",
                    "module": "A5",
                    "scenario": null
                },
                {
                    "value": "4,61E-04",
                    "module": "C1",
                    "scenario": null
                },
                {
                    "value": "1,67E-03",
                    "module": "C2",
                    "scenario": null
                },
                {
                    "value": "0,00E+00",
                    "module": "C3",
                    "scenario": "S2"
                },
                {
                    "value": "1,87E-02",
                    "module": "C3",
                    "scenario": "S3"
                },
                {
                    "value": "2,61E-02",
                    "module": "C4",
                    "scenario": null
                },
                {
                    "value": "-1,68E-01",
                    "module": "D",
                    "scenario": "S0"
                },
                {
                    "value": "-1,28E+01",
                    "module": "D",
                    "scenario": "S2"
                },
                {
                    "value": "-1,18E-01",
                    "module": "D",
                    "scenario": "S3"
                }
            ]
        },
        {
            "parameter": "PERM",
            "values": [
                {
                    "value": "7,20E-01",
                    "module": "A1-A3",
                    "scenario": null
                },
                {
                    "value": "0,00E+00",
                    "module": "A4",
                    "scenario": null
                },
                {
                    "value": "-7,20E-01",
                    "module": "A5",
                    "scenario": null
                },
                {
                    "value": "0,00E+00",
                    "module": "C1",
                    "scenario": null
                },
                {
                    "value": "0,00E+00",
                    "module": "C2",
                    "scenario": null
                },
                {
                    "value": "0,00E+00",
                    "module": "C3",
                    "scenario": "S2"
                },
                {
                    "value": "0,00E+00",
                    "module": "C3",
                    "scenario": "S3"
                },
                {
                    "value": "0,00E+00",
                    "module": "C4",
                    "scenario": null
                },
                {
                    "value": "0,00E+00",
                    "module": "D",
                    "scenario": "S0"
                },
                {
                    "value": "-7,20E-01",
                    "module": "D",
                    "scenario": "S2"
                },
                {
                    "value": "0,00E+00",
                    "module": "D",
                    "scenario": "S3"
                }
            ]
        },
        {
            "parameter": "PERT",
            "values": [
                {
                    "value": "1,35E+01",
                    "module": "A1-A3",
                    "scenario": null
                },
                {
                    "value": "2,11E-02",
                    "module": "A4",
                    "scenario": null
                },
                {
                    "value": "8,00E-03",
                    "module": "A5",
                    "scenario": null
                },
                {
                    "value": "4,61E-04",
                    "module": "C1",
                    "scenario": null
                },
                {
                    "value": "1,67E-03",
                    "module": "C2",
                    "scenario": null
                },
                {
                    "value": "0,00E+00",
                    "module": "C3",
                    "scenario": "S2"
                },
                {
                    "value": "1,87E-02",
                    "module": "C3",
                    "scenario": "S3"
                },
                {
                    "value": "2,61E-02",
                    "module": "C4",
                    "scenario": null
                },
                {
                    "value": "-1,68E-01",
                    "module": "D",
                    "scenario": "S0"
                },
                {
                    "value": "-1,35E+01",
                    "module": "D",
                    "scenario": "S2"
                },
                {
                    "value": "-1,18E-01",
                    "module": "D",
                    "scenario": "S3"
                }
            ]
        },
        {
            "parameter": "PENRE",
            "values": [
                {
                    "value": "2,16E+01",
                    "module": "A1-A3",
                    "scenario": null
                },
                {
                    "value": "3,75E-01",
                    "module": "A4",
                    "scenario": null
                },
                {
                    "value": "6,77E-01",
                    "module": "A5",
                    "scenario": null
                },
                {
                    "value": "8,21E-03",
                    "module": "C1",
                    "scenario": null
                },
                {
                    "value": "2,98E-02",
                    "module": "C2",
                    "scenario": null
                },
                {
                    "value": "0,00E+00",
                    "module": "C3",
                    "scenario": "S2"
                },
                {
                    "value": "4,21E-02",
                    "module": "C3",
                    "scenario": "S3"
                },
                {
                    "value": "1,99E-01",
                    "module": "C4",
                    "scenario": null
                },
                {
                    "value": "-8,10E-01",
                    "module": "D",
                    "scenario": "S0"
                },
                {
                    "value": "-2,16E+01",
                    "module": "D",
                    "scenario": "S2"
                },
                {
                    "value": "-2,91E+00",
                    "module": "D",
                    "scenario": "S3"
                }
            ]
        },
        {
            "parameter": "PENRM",
            "values": [
                {
                    "value": "6,40E-01",
                    "module": "A1-A3",
                    "scenario": null
                },
                {
                    "value": "0,00E+00",
                    "module": "A4",
                    "scenario": null
                },
                {
                    "value": "-6,40E-01",
                    "module": "A5",
                    "scenario": null
                },
                {
                    "value": "0,00E+00",
                    "module": "C1",
                    "scenario": null
                },
                {
                    "value": "0,00E+00",
                    "module": "C2",
                    "scenario": null
                },
                {
                    "value": "0,00E+00",
                    "module": "C3",
                    "scenario": "S2"
                },
                {
                    "value": "0,00E+00",
                    "module": "C3",
                    "scenario": "S3"
                },
                {
                    "value": "0,00E+00",
                    "module": "C4",
                    "scenario": null
                },
                {
                    "value": "0,00E+00",
                    "module": "D",
                    "scenario": "S0"
                },
                {
                    "value": "-6,40E-01",
                    "module": "D",
                    "scenario": "S2"
                },
                {
                    "value": "0,00E+00",
                    "module": "D",
                    "scenario": "S3"
                }
            ]
        },
        {
            "parameter": "PENRT",
            "values": [
                {
                    "value": "2,22E+01",
                    "module": "A1-A3",
                    "scenario": null
                },
                {
                    "value": "3,75E-01",
                    "module": "A4",
                    "scenario": null
                },
                {
                    "value": "3,70E-02",
                    "module": "A5",
                    "scenario": null
                },
                {
                    "value": "8,21E-03",
                    "module": "C1",
                    "scenario": null
                },
                {
                    "value": "2,98E-02",
                    "module": "C2",
                    "scenario": null
                },
                {
                    "value": "0,00E+00",
                    "module": "C3",
                    "scenario": "S2"
                },
                {
                    "value": "4,21E-02",
                    "module": "C3",
                    "scenario": "S3"
                },
                {
                    "value": "1,99E-01",
                    "module": "C4",
                    "scenario": null
                },
                {
                    "value": "-8,10E-01",
                    "module": "D",
                    "scenario": "S0"
                },
                {
                    "value": "-2,22E+01",
                    "module": "D",
                    "scenario": "S2"
                },
                {
                    "value": "-2,91E+00",
                    "module": "D",
                    "scenario": "S3"
                }
            ]
        },
        {
            "parameter": "SM",
            "values": [
                {
                    "value": "4,54E-01",
                    "module": "A1-A3",
                    "scenario": null
                },
                {
                    "value": "0,00E+00",
                    "module": "A4",
                    "scenario": null
                },
                {
                    "value": "0,00E+00",
                    "module": "A5",
                    "scenario": null
                },
                {
                    "value": "0,00E+00",
                    "module": "C1",
                    "scenario": null
                },
                {
                    "value": "0,00E+00",
                    "module": "C2",
                    "scenario": null
                },
                {
                    "value": "0,00E+00",
                    "module": "C3",
                    "scenario": "S2"
                },
                {
                    "value": "0,00E+00",
                    "module": "C3",
                    "scenario": "S3"
                },
                {
                    "value": "0,00E+00",
                    "module": "C4",
                    "scenario": null
                },
                {
                    "value": "0,00E+00",
                    "module": "D",
                    "scenario": "S0"
                },
                {
                    "value": "0,00E+00",
                    "module": "D",
                    "scenario": "S2"
                },
                {
                    "value": "0,00E+00",
                    "module": "D",
                    "scenario": "S3"
                }
            ]
        },
        {
            "parameter": "RSF",
            "values": [
                {
                    "value": "0,00E+00",
                    "module": "A1-A3",
                    "scenario": null
                },
                {
                    "value": "0,00E+00",
                    "module": "A4",
                    "scenario": null
                },
                {
                    "value": "0,00E+00",
                    "module": "A5",
                    "scenario": null
                },
                {
                    "value": "0,00E+00",
                    "module": "C1",
                    "scenario": null
                },
                {
                    "value": "0,00E+00",
                    "module": "C2",
                    "scenario": null
                },
                {
                    "value": "0,00E+00",
                    "module": "C3",
                    "scenario": "S2"
                },
                {
                    "value": "0,00E+00",
                    "module": "C3",
                    "scenario": "S3"
                },
                {
                    "value": "0,00E+00",
                    "module": "C4",
                    "scenario": null
                },
                {
                    "value": "0,00E+00",
                    "module": "D",
                    "scenario": "S0"
                },
                {
                    "value": "0,00E+00",
                    "module": "D",
                    "scenario": "S2"
                },
                {
                    "value": "0,00E+00",
                    "module": "D",
                    "scenario": "S3"
                }
            ]
        },
        {
            "parameter": "NRSF",
            "values": [
                {
                    "value": "0,00E+00",
                    "module": "A1-A3",
                    "scenario": null
                },
                {
                    "value": "0,00E+00",
                    "module": "A4",
                    "scenario": null
                },
                {
                    "value": "0,00E+00",
                    "module": "A5",
                    "scenario": null
                },
                {
                    "value": "0,00E+00",
                    "module": "C1",
                    "scenario": null
                },
                {
                    "value": "0,00E+00",
                    "module": "C2",
                    "scenario": null
                },
                {
                    "value": "0,00E+00",
                    "module": "C3",
                    "scenario": "S2"
                },
                {
                    "value": "0,00E+00",
                    "module": "C3",
                    "scenario": "S3"
                },
                {
                    "value": "0,00E+00",
                    "module": "C4",
                    "scenario": null
                },
                {
                    "value": "0,00E+00",
                    "module": "D",
                    "scenario": "S0"
                },
                {
                    "value": "0,00E+00",
                    "module": "D",
                    "scenario": "S2"
                },
                {
                    "value": "0,00E+00",
                    "module": "D",
                    "scenario": "S3"
                }
            ]
        },
        {
            "parameter": "FW",
            "values": [
                {
                    "value": "3,13E-02",
                    "module": "A1-A3",
                    "scenario": null
                },
                {
                    "value": "2,44E-05",
                    "module": "A4",
                    "scenario": null
                },
                {
                    "value": "2,99E-04",
                    "module": "A5",
                    "scenario": null
                },
                {
                    "value": "5,34E-07",
                    "module": "C1",
                    "scenario": null
                },
                {
                    "value": "1,94E-06",
                    "module": "C2",
                    "scenario": null
                },
                {
                    "value": "0,00E+00",
                    "module": "C3",
                    "scenario": "S2"
                },
                {
                    "value": "2,16E-05",
                    "module": "C3",
                    "scenario": "S3"
                },
                {
                    "value": "5,02E-05",
                    "module": "C4",
                    "scenario": null
                },
                {
                    "value": "-1,95E-04",
                    "module": "D",
                    "scenario": "S0"
                },
                {
                    "value": "-3,13E-02",
                    "module": "D",
                    "scenario": "S2"
                },
                {
                    "value": "-1,39E-04",
                    "module": "D",
                    "scenario": "S3"
                }
            ]
        }
    ],
    "end_of_life_waste": [
        {
            "parameter": "HWD",
            "values": [
                {
                    "value": "6,03E-08",
                    "module": "A1-A3",
                    "scenario": null
                },
                {
                    "value": "1,75E-08",
                    "module": "A4",
                    "scenario": null
                },
                {
                    "value": "8,76E-11",
                    "module": "A5",
                    "scenario": null
                },
                {
                    "value": "3,82E-10",
                    "module": "C1",
                    "scenario": null
                },
                {
                    "value": "1,39E-09",
                    "module": "C2",
                    "scenario": null
                },
                {
                    "value": "0,00E+00",
                    "module": "C3",
                    "scenario": "S2"
                },
                {
                    "value": "1,74E-11",
                    "module": "C3",
                    "scenario": "S3"
                },
                {
                    "value": "3,03E-09",
                    "module": "C4",
                    "scenario": null
                },
                {
                    "value": "-3,22E-10",
                    "module": "D",
                    "scenario": "S0"
                },
                {
                    "value": "-6,03E-08",
                    "module": "D",
                    "scenario": "S2"
                },
                {
                    "value": "-2,45E-09",
                    "module": "D",
                    "scenario": "S3"
                }
            ]
        },
        {
            "parameter": "NHWD",
            "values": [
                {
                    "value": "4,09E-02",
                    "module": "A1-A3",
                    "scenario": null
                },
                {
                    "value": "5,74E-05",
                    "module": "A4",
                    "scenario": null
                },
                {
                    "value": "5,08E-03",
                    "module": "A5",
                    "scenario": null
                },
                {
                    "value": "1,26E-06",
                    "module": "C1",
                    "scenario": null
                },
                {
                    "value": "4,56E-06",
                    "module": "C2",
                    "scenario": null
                },
                {
                    "value": "0,00E+00",
                    "module": "C3",
                    "scenario": "S2"
                },
                {
                    "value": "2,99E-05",
                    "module": "C3",
                    "scenario": "S3"
                },
                {
                    "value": "1,00E+00",
                    "module": "C4",
                    "scenario": null
                },
                {
                    "value": "-3,64E-04",
                    "module": "D",
                    "scenario": "S0"
                },
                {
                    "value": "-4,09E-02",
                    "module": "D",
                    "scenario": "S2"
                },
                {
                    "value": "-7,72E-04",
                    "module": "D",
                    "scenario": "S3"
                }
            ]
        },
        {
            "parameter": "RWD",
            "values": [
                {
                    "value": "9,95E-05",
                    "module": "A1-A3",
                    "scenario": null
                },
                {
                    "value": "4,64E-07",
                    "module": "A4",
                    "scenario": null
                },
                {
                    "value": "1,73E-06",
                    "module": "A5",
                    "scenario": null
                },
                {
                    "value": "1,02E-08",
                    "module": "C1",
                    "scenario": null
                },
                {
                    "value": "3,68E-08",
                    "module": "C2",
                    "scenario": null
                },
                {
                    "value": "0,00E+00",
                    "module": "C3",
                    "scenario": "S2"
                },
                {
                    "value": "6,39E-06",
                    "module": "C3",
                    "scenario": "S3"
                },
                {
                    "value": "2,26E-06",
                    "module": "C4",
                    "scenario": null
                },
                {
                    "value": "-5,73E-05",
                    "module": "D",
                    "scenario": "S0"
                },
                {
                    "value": "-9,95E-05",
                    "module": "D",
                    "scenario": "S2"
                },
                {
                    "value": "-3,90E-05",
                    "module": "D",
                    "scenario": "S3"
                }
            ]
        }
    ],
    "end_of_life_flow": [
        {
            "parameter": "CRU",
            "values": [
                {
                    "value": "0,00E+00",
                    "module": "A1-A3",
                    "scenario": null
                },
                {
                    "value": "0,00E+00",
                    "module": "A4",
                    "scenario": null
                },
                {
                    "value": "0,00E+00",
                    "module": "A5",
                    "scenario": null
                },
                {
                    "value": "0,00E+00",
                    "module": "C1",
                    "scenario": null
                },
                {
                    "value": "0,00E+00",
                    "module": "C2",
                    "scenario": null
                },
                {
                    "value": "1,00E+00",
                    "module": "C3",
                    "scenario": "S2"
                },
                {
                    "value": "0,00E+00",
                    "module": "C3",
                    "scenario": "S3"
                },
                {
                    "value": "0,00E+00",
                    "module": "C4",
                    "scenario": null
                },
                {
                    "value": "0,00E+00",
                    "module": "D",
                    "scenario": "S0"
                },
                {
                    "value": "0,00E+00",
                    "module": "D",
                    "scenario": "S2"
                },
                {
                    "value": "0,00E+00",
                    "module": "D",
                    "scenario": "S3"
                }
            ]
        },
        {
            "parameter": "MFR",
            "values": [
                {
                    "value": "0,00E+00",
                    "module": "A1-A3",
                    "scenario": null
                },
                {
                    "value": "0,00E+00",
                    "module": "A4",
                    "scenario": null
                },
                {
                    "value": "0,00E+00",
                    "module": "A5",
                    "scenario": null
                },
                {
                    "value": "0,00E+00",
                    "module": "C1",
                    "scenario": null
                },
                {
                    "value": "0,00E+00",
                    "module": "C2",
                    "scenario": null
                },
                {
                    "value": "0,00E+00",
                    "module": "C3",
                    "scenario": "S2"
                },
                {
                    "value": "5,46E-01",
                    "module": "C3",
                    "scenario": "S3"
                },
                {
                    "value": "0,00E+00",
                    "module": "C4",
                    "scenario": null
                },
                {
                    "value": "0,00E+00",
                    "module": "D",
                    "scenario": "S0"
                },
                {
                    "value": "0,00E+00",
                    "module": "D",
                    "scenario": "S2"
                },
                {
                    "value": "0,00E+00",
                    "module": "D",
                    "scenario": "S3"
                }
            ]
        },
        {
            "parameter": "MER",
            "values": [
                {
                    "value": "0,00E+00",
                    "module": "A1-A3",
                    "scenario": null
                },
                {
                    "value": "0,00E+00",
                    "module": "A4",
                    "scenario": null
                },
                {
                    "value": "6,18E-02",
                    "module": "A5",
                    "scenario": null
                },
                {
                    "value": "0,00E+00",
                    "module": "C1",
                    "scenario": null
                },
                {
                    "value": "0,00E+00",
                    "module": "C2",
                    "scenario": null
                },
                {
                    "value": "0,00E+00",
                    "module": "C3",
                    "scenario": "S2"
                },
                {
                    "value": "0,00E+00",
                    "module": "C3",
                    "scenario": "S3"
                },
                {
                    "value": "0,00E+00",
                    "module": "C4",
                    "scenario": null
                },
                {
                    "value": "0,00E+00",
                    "module": "D",
                    "scenario": "S0"
                },
                {
                    "value": "0,00E+00",
                    "module": "D",
                    "scenario": "S2"
                },
                {
                    "value": "0,00E+00",
                    "module": "D",
                    "scenario": "S3"
                }
            ]
        },
        {
            "parameter": "EEE",
            "values": [
                {
                    "value": "0,00E+00",
                    "module": "A1-A3",
                    "scenario": null
                },
                {
                    "value": "0,00E+00",
                    "module": "A4",
                    "scenario": null
                },
                {
                    "value": "1,92E-01",
                    "module": "A5",
                    "scenario": null
                },
                {
                    "value": "0,00E+00",
                    "module": "C1",
                    "scenario": null
                },
                {
                    "value": "0,00E+00",
                    "module": "C2",
                    "scenario": null
                },
                {
                    "value": "0,00E+00",
                    "module": "C3",
                    "scenario": "S2"
                },
                {
                    "value": "0,00E+00",
                    "module": "C3",
                    "scenario": "S3"
                },
                {
                    "value": "0,00E+00",
                    "module": "C4",
                    "scenario": null
                },
                {
                    "value": "0,00E+00",
                    "module": "D",
                    "scenario": "S0"
                },
                {
                    "value": "0,00E+00",
                    "module": "D",
                    "scenario": "S2"
                },
                {
                    "value": "0,00E+00",
                    "module": "D",
                    "scenario": "S3"
                }
            ]
        },
        {
            "parameter": "EET",
            "values": [
                {
                    "value": "0,00E+00",
                    "module": "A1-A3",
                    "scenario": null
                },
                {
                    "value": "0,00E+00",
                    "module": "A4",
                    "scenario": null
                },
                {
                    "value": "3,83E-01",
                    "module": "A5",
                    "scenario": null
                },
                {
                    "value": "0,00E+00",
                    "module": "C1",
                    "scenario": null
                },
                {
                    "value": "0,00E+00",
                    "module": "C2",
                    "scenario": null
                },
                {
                    "value": "0,00E+00",
                    "module": "C3",
                    "scenario": "S2"
                },
                {
                    "value": "0,00E+00",
                    "module": "C3",
                    "scenario": "S3"
                },
                {
                    "value": "0,00E+00",
                    "module": "C4",
                    "scenario": null
                },
                {
                    "value": "0,00E+00",
                    "module": "D",
                    "scenario": "S0"
                },
                {
                    "value": "0,00E+00",
                    "module": "D",
                    "scenario": "S2"
                },
                {
                    "value": "0,00E+00",
                    "module": "D",
                    "scenario": "S3"
                }
            ]
        }
    ]
}