{
    "product_name": "TPO/FPO Dach-und Dichtungsbahn",
    "epd_id": "EPD-KBC-20210162-IBC1-DE",
    "compliance": [
        "DIN EN 15804+A2",
        "ISO 14025"
    ],
    "producer_name": "K\u00d6STER BAUCHEMIE AG",
    "environmental_impact": [
        {
            "parameter": "GWP-total",
            "values": [
                {
                    "value": "1,61E+00",
                    "module": "A1-A3",
                    "scenario": null
                },
                {
                    "value": "9,21E-03",
                    "module": "A4",
                    "scenario": null
                },
                {
                    "value": "6,67E-02",
                    "module": "A5",
                    "scenario": null
                },
                {
                    "value": "0,00E+00",
                    "module": "C1",
                    "scenario": null
                },
                {
                    "value": "2,27E-02",
                    "module": "C2",
                    "scenario": "S1"
                },
                {
                    "value": "4,54E-03",
                    "module": "C2",
                    "scenario": "S2"
                },
                {
                    "value": "3,38E-03",
                    "module": "C3",
                    "scenario": "S1"
                },
                {
                    "value": "4,72E+00",
                    "module": "C3",
                    "scenario": "S2"
                },
                {
                    "value": "-9,63E-01",
                    "module": "D",
                    "scenario": "S1"
                },
                {
                    "value": "-2,39E+00",
                    "module": "D",
                    "scenario": "S2"
                }
            ]
        },
        {
            "parameter": "GWP-fossil",
            "values": [
                {
                    "value": "1,64E+00",
                    "module": "A1-A3",
                    "scenario": null
                },
                {
                    "value": "9,16E-03",
                    "module": "A4",
                    "scenario": null
                },
                {
                    "value": "8,52E-03",
                    "module": "A5",
                    "scenario": null
                },
                {
                    "value": "0,00E+00",
                    "module": "C1",
                    "scenario": null
                },
                {
                    "value": "2,25E-02",
                    "module": "C2",
                    "scenario": "S1"
                },
                {
                    "value": "4,51E-03",
                    "module": "C2",
                    "scenario": "S2"
                },
                {
                    "value": "3,37E-03",
                    "module": "C3",
                    "scenario": "S1"
                },
                {
                    "value": "4,72E+00",
                    "module": "C3",
                    "scenario": "S2"
                },
                {
                    "value": "-9,58E-01",
                    "module": "D",
                    "scenario": "S1"
                },
                {
                    "value": "-2,38E+00",
                    "module": "D",
                    "scenario": "S2"
                }
            ]
        },
        {
            "parameter": "GWP-biogenic",
            "values": [
                {
                    "value": "-3,25E-02",
                    "module": "A1-A3",
                    "scenario": null
                },
                {
                    "value": "3,68E-06",
                    "module": "A4",
                    "scenario": null
                },
                {
                    "value": "5,82E-02",
                    "module": "A5",
                    "scenario": null
                },
                {
                    "value": "0,00E+00",
                    "module": "C1",
                    "scenario": null
                },
                {
                    "value": "0,00E+00",
                    "module": "C2",
                    "scenario": "S1"
                },
                {
                    "value": "0,00E+00",
                    "module": "C2",
                    "scenario": "S2"
                },
                {
                    "value": "1,12E-05",
                    "module": "C3",
                    "scenario": "S1"
                },
                {
                    "value": "8,54E-05",
                    "module": "C3",
                    "scenario": "S2"
                },
                {
                    "value": "-4,80E-03",
                    "module": "D",
                    "scenario": "S1"
                },
                {
                    "value": "-5,60E-03",
                    "module": "D",
                    "scenario": "S2"
                }
            ]
        },
        {
            "parameter": "GWP-luluc",
            "values": [
                {
                    "value": "2,14E-03",
                    "module": "A1-A3",
                    "scenario": null
                },
                {
                    "value": "3,83E-05",
                    "module": "A4",
                    "scenario": null
                },
                {
                    "value": "5,61E-06",
                    "module": "A5",
                    "scenario": null
                },
                {
                    "value": "0,00E+00",
                    "module": "C1",
                    "scenario": null
                },
                {
                    "value": "1,83E-04",
                    "module": "C2",
                    "scenario": "S1"
                },
                {
                    "value": "3,66E-05",
                    "module": "C2",
                    "scenario": "S2"
                },
                {
                    "value": "4,88E-06",
                    "module": "C3",
                    "scenario": "S1"
                },
                {
                    "value": "3,07E-05",
                    "module": "C3",
                    "scenario": "S2"
                },
                {
                    "value": "-1,90E-04",
                    "module": "D",
                    "scenario": "S1"
                },
                {
                    "value": "-1,68E-03",
                    "module": "D",
                    "scenario": "S2"
                }
            ]
        },
        {
            "parameter": "ODP",
            "values": [
                {
                    "value": "2,36E-14",
                    "module": "A1-A3",
                    "scenario": null
                },
                {
                    "value": "2,25E-18",
                    "module": "A4",
                    "scenario": null
                },
                {
                    "value": "8,37E-17",
                    "module": "A5",
                    "scenario": null
                },
                {
                    "value": "0,00E+00",
                    "module": "C1",
                    "scenario": null
                },
                {
                    "value": "2,71E-18",
                    "module": "C2",
                    "scenario": "S1"
                },
                {
                    "value": "5,43E-19",
                    "module": "C2",
                    "scenario": "S2"
                },
                {
                    "value": "7,40E-17",
                    "module": "C3",
                    "scenario": "S1"
                },
                {
                    "value": "4,04E-16",
                    "module": "C3",
                    "scenario": "S2"
                },
                {
                    "value": "-2,15E-15",
                    "module": "D",
                    "scenario": "S1"
                },
                {
                    "value": "-2,50E-14",
                    "module": "D",
                    "scenario": "S2"
                }
            ]
        },
        {
            "parameter": "AP",
            "values": [
                {
                    "value": "1,60E-02",
                    "module": "A1-A3",
                    "scenario": null
                },
                {
                    "value": "8,24E-06",
                    "module": "A4",
                    "scenario": null
                },
                {
                    "value": "1,65E-05",
                    "module": "A5",
                    "scenario": null
                },
                {
                    "value": "0,00E+00",
                    "module": "C1",
                    "scenario": null
                },
                {
                    "value": "2,32E-05",
                    "module": "C2",
                    "scenario": "S1"
                },
                {
                    "value": "4,63E-06",
                    "module": "C2",
                    "scenario": "S2"
                },
                {
                    "value": "7,43E-06",
                    "module": "C3",
                    "scenario": "S1"
                },
                {
                    "value": "4,82E-04",
                    "module": "C3",
                    "scenario": "S2"
                },
                {
                    "value": "-2,04E-03",
                    "module": "D",
                    "scenario": "S1"
                },
                {
                    "value": "-3,34E-03",
                    "module": "D",
                    "scenario": "S2"
                }
            ]
        },
        {
            "parameter": "POCP",
            "values": [
                {
                    "value": "3,90E-03",
                    "module": "A1-A3",
                    "scenario": null
                },
                {
                    "value": "6,74E-06",
                    "module": "A4",
                    "scenario": null
                },
                {
                    "value": "1,24E-05",
                    "module": "A5",
                    "scenario": null
                },
                {
                    "value": "0,00E+00",
                    "module": "C1",
                    "scenario": null
                },
                {
                    "value": "1,87E-05",
                    "module": "C2",
                    "scenario": "S1"
                },
                {
                    "value": "3,75E-06",
                    "module": "C2",
                    "scenario": "S2"
                },
                {
                    "value": "4,52E-06",
                    "module": "C3",
                    "scenario": "S1"
                },
                {
                    "value": "2,99E-04",
                    "module": "C3",
                    "scenario": "S2"
                },
                {
                    "value": "-2,44E-03",
                    "module": "D",
                    "scenario": "S1"
                },
                {
                    "value": "-2,48E-03",
                    "module": "D",
                    "scenario": "S2"
                }
            ]
        },
        {
            "parameter": "ADPE",
            "values": [
                {
                    "value": "1,84E-02",
                    "module": "A1-A3",
                    "scenario": null
                },
                {
                    "value": "7,60E-10",
                    "module": "A4",
                    "scenario": null
                },
                {
                    "value": "1,12E-09",
                    "module": "A5",
                    "scenario": null
                },
                {
                    "value": "0,00E+00",
                    "module": "C1",
                    "scenario": null
                },
                {
                    "value": "1,62E-09",
                    "module": "C2",
                    "scenario": "S1"
                },
                {
                    "value": "3,24E-10",
                    "module": "C2",
                    "scenario": "S2"
                },
                {
                    "value": "9,74E-10",
                    "module": "C3",
                    "scenario": "S1"
                },
                {
                    "value": "6,18E-09",
                    "module": "C3",
                    "scenario": "S2"
                },
                {
                    "value": "-1,11E-07",
                    "module": "D",
                    "scenario": "S1"
                },
                {
                    "value": "-3,93E-07",
                    "module": "D",
                    "scenario": "S2"
                }
            ]
        },
        {
            "parameter": "ADPF",
            "values": [
                {
                    "value": "3,62E+01",
                    "module": "A1-A3",
                    "scenario": null
                },
                {
                    "value": "1,22E-01",
                    "module": "A4",
                    "scenario": null
                },
                {
                    "value": "7,41E-02",
                    "module": "A5",
                    "scenario": null
                },
                {
                    "value": "0,00E+00",
                    "module": "C1",
                    "scenario": null
                },
                {
                    "value": "3,01E-01",
                    "module": "C2",
                    "scenario": "S1"
                },
                {
                    "value": "6,01E-02",
                    "module": "C2",
                    "scenario": "S2"
                },
                {
                    "value": "5,92E-02",
                    "module": "C3",
                    "scenario": "S1"
                },
                {
                    "value": "6,32E-01",
                    "module": "C3",
                    "scenario": "S2"
                },
                {
                    "value": "-3,77E+01",
                    "module": "D",
                    "scenario": "S1"
                },
                {
                    "value": "-4,03E+01",
                    "module": "D",
                    "scenario": "S2"
                }
            ]
        },
        {
            "parameter": "WDP",
            "values": [
                {
                    "value": "1,42E-01",
                    "module": "A1-A3",
                    "scenario": null
                },
                {
                    "value": "3,94E-05",
                    "module": "A4",
                    "scenario": null
                },
                {
                    "value": "7,23E-03",
                    "module": "A5",
                    "scenario": null
                },
                {
                    "value": "0,00E+00",
                    "module": "C1",
                    "scenario": null
                },
                {
                    "value": "2,02E-04",
                    "module": "C2",
                    "scenario": "S1"
                },
                {
                    "value": "4,04E-05",
                    "module": "C2",
                    "scenario": "S2"
                },
                {
                    "value": "7,34E-04",
                    "module": "C3",
                    "scenario": "S1"
                },
                {
                    "value": "4,36E-01",
                    "module": "C3",
                    "scenario": "S2"
                },
                {
                    "value": "-1,84E-01",
                    "module": "D",
                    "scenario": "S1"
                },
                {
                    "value": "-2,48E-01",
                    "module": "D",
                    "scenario": "S2"
                }
            ]
        },
        {
            "parameter": "EP-freshwater",
            "values": [
                {
                    "value": "9,16E-06",
                    "module": "A1-A3",
                    "scenario": null
                },
                {
                    "value": "1,99E-08",
                    "module": "A4",
                    "scenario": null
                },
                {
                    "value": "1,04E-08",
                    "module": "A5",
                    "scenario": null
                },
                {
                    "value": "0,00E+00",
                    "module": "C1",
                    "scenario": null
                },
                {
                    "value": "6,86E-08",
                    "module": "C2",
                    "scenario": "S1"
                },
                {
                    "value": "1,37E-08",
                    "module": "C2",
                    "scenario": "S2"
                },
                {
                    "value": "8,99E-09",
                    "module": "C3",
                    "scenario": "S1"
                },
                {
                    "value": "5,68E-08",
                    "module": "C3",
                    "scenario": "S2"
                },
                {
                    "value": "-1,01E-06",
                    "module": "D",
                    "scenario": "S1"
                },
                {
                    "value": "-3,09E-06",
                    "module": "D",
                    "scenario": "S2"
                }
            ]
        },
        {
            "parameter": "EP-marine",
            "values": [
                {
                    "value": "9,79E-04",
                    "module": "A1-A3",
                    "scenario": null
                },
                {
                    "value": "2,51E-06",
                    "module": "A4",
                    "scenario": null
                },
                {
                    "value": "4,54E-06",
                    "module": "A5",
                    "scenario": null
                },
                {
                    "value": "0,00E+00",
                    "module": "C1",
                    "scenario": null
                },
                {
                    "value": "6,75E-06",
                    "module": "C2",
                    "scenario": "S1"
                },
                {
                    "value": "1,35E-06",
                    "module": "C2",
                    "scenario": "S2"
                },
                {
                    "value": "1,65E-06",
                    "module": "C3",
                    "scenario": "S1"
                },
                {
                    "value": "1,01E-04",
                    "module": "C3",
                    "scenario": "S2"
                },
                {
                    "value": "-5,03E-04",
                    "module": "D",
                    "scenario": "S1"
                },
                {
                    "value": "-8,63E-04",
                    "module": "D",
                    "scenario": "S2"
                }
            ]
        },
        {
            "parameter": "EP-terrestrial",
            "values": [
                {
                    "value": "1,06E-02",
                    "module": "A1-A3",
                    "scenario": null
                },
                {
                    "value": "3,06E-05",
                    "module": "A4",
                    "scenario": null
                },
                {
                    "value": "5,97E-05",
                    "module": "A5",
                    "scenario": null
                },
                {
                    "value": "0,00E+00",
                    "module": "C1",
                    "scenario": null
                },
                {
                    "value": "8,13E-05",
                    "module": "C2",
                    "scenario": "S1"
                },
                {
                    "value": "1,63E-05",
                    "module": "C2",
                    "scenario": "S2"
                },
                {
                    "value": "1,73E-05",
                    "module": "C3",
                    "scenario": "S1"
                },
                {
                    "value": "2,22E-03",
                    "module": "C3",
                    "scenario": "S2"
                },
                {
                    "value": "-5,37E-03",
                    "module": "D",
                    "scenario": "S1"
                },
                {
                    "value": "-9,25E-03",
                    "module": "D",
                    "scenario": "S2"
                }
            ]
        }
    ],
    "additional_environmental_impact": [
        {
            "parameter": "PM",
            "values": [
                {
                    "value": null,
                    "module": "A1-A3",
                    "scenario": null
                },
                {
                    "value": null,
                    "module": "A4",
                    "scenario": null
                },
                {
                    "value": null,
                    "module": "A5",
                    "scenario": null
                },
                {
                    "value": null,
                    "module": "C1",
                    "scenario": null
                },
                {
                    "value": null,
                    "module": "C2",
                    "scenario": "S1"
                },
                {
                    "value": null,
                    "module": "C2",
                    "scenario": "S2"
                },
                {
                    "value": null,
                    "module": "C3",
                    "scenario": "S1"
                },
                {
                    "value": null,
                    "module": "C3",
                    "scenario": "S2"
                },
                {
                    "value": null,
                    "module": "D",
                    "scenario": "S1"
                },
                {
                    "value": null,
                    "module": "D",
                    "scenario": "S2"
                }
            ]
        },
        {
            "parameter": "ETP-fw",
            "values": [
                {
                    "value": null,
                    "module": "A1-A3",
                    "scenario": null
                },
                {
                    "value": null,
                    "module": "A4",
                    "scenario": null
                },
                {
                    "value": null,
                    "module": "A5",
                    "scenario": null
                },
                {
                    "value": null,
                    "module": "C1",
                    "scenario": null
                },
                {
                    "value": null,
                    "module": "C2",
                    "scenario": "S1"
                },
                {
                    "value": null,
                    "module": "C2",
                    "scenario": "S2"
                },
                {
                    "value": null,
                    "module": "C3",
                    "scenario": "S1"
                },
                {
                    "value": null,
                    "module": "C3",
                    "scenario": "S2"
                },
                {
                    "value": null,
                    "module": "D",
                    "scenario": "S1"
                },
                {
                    "value": null,
                    "module": "D",
                    "scenario": "S2"
                }
            ]
        },
        {
            "parameter": "HTP-c",
            "values": [
                {
                    "value": null,
                    "module": "A1-A3",
                    "scenario": null
                },
                {
                    "value": null,
                    "module": "A4",
                    "scenario": null
                },
                {
                    "value": null,
                    "module": "A5",
                    "scenario": null
                },
                {
                    "value": null,
                    "module": "C1",
                    "scenario": null
                },
                {
                    "value": null,
                    "module": "C2",
                    "scenario": "S1"
                },
                {
                    "value": null,
                    "module": "C2",
                    "scenario": "S2"
                },
                {
                    "value": null,
                    "module": "C3",
                    "scenario": "S1"
                },
                {
                    "value": null,
                    "module": "C3",
                    "scenario": "S2"
                },
                {
                    "value": null,
                    "module": "D",
                    "scenario": "S1"
                },
                {
                    "value": null,
                    "module": "D",
                    "scenario": "S2"
                }
            ]
        },
        {
            "parameter": "HTP-nc",
            "values": [
                {
                    "value": null,
                    "module": "A1-A3",
                    "scenario": null
                },
                {
                    "value": null,
                    "module": "A4",
                    "scenario": null
                },
                {
                    "value": null,
                    "module": "A5",
                    "scenario": null
                },
                {
                    "value": null,
                    "module": "C1",
                    "scenario": null
                },
                {
                    "value": null,
                    "module": "C2",
                    "scenario": "S1"
                },
                {
                    "value": null,
                    "module": "C2",
                    "scenario": "S2"
                },
                {
                    "value": null,
                    "module": "C3",
                    "scenario": "S1"
                },
                {
                    "value": null,
                    "module": "C3",
                    "scenario": "S2"
                },
                {
                    "value": null,
                    "module": "D",
                    "scenario": "S1"
                },
                {
                    "value": null,
                    "module": "D",
                    "scenario": "S2"
                }
            ]
        },
        {
            "parameter": "SQP",
            "values": [
                {
                    "value": null,
                    "module": "A1-A3",
                    "scenario": null
                },
                {
                    "value": null,
                    "module": "A4",
                    "scenario": null
                },
                {
                    "value": null,
                    "module": "A5",
                    "scenario": null
                },
                {
                    "value": null,
                    "module": "C1",
                    "scenario": null
                },
                {
                    "value": null,
                    "module": "C2",
                    "scenario": "S1"
                },
                {
                    "value": null,
                    "module": "C2",
                    "scenario": "S2"
                },
                {
                    "value": null,
                    "module": "C3",
                    "scenario": "S1"
                },
                {
                    "value": null,
                    "module": "C3",
                    "scenario": "S2"
                },
                {
                    "value": null,
                    "module": "D",
                    "scenario": "S1"
                },
                {
                    "value": null,
                    "module": "D",
                    "scenario": "S2"
                }
            ]
        }
    ],
    "resource_use": [
        {
            "parameter": "PERE",
            "values": [
                {
                    "value": "6,02E+00",
                    "module": "A1-A3",
                    "scenario": null
                },
                {
                    "value": "7,08E-03",
                    "module": "A4",
                    "scenario": null
                },
                {
                    "value": "4,22E-01",
                    "module": "A5",
                    "scenario": null
                },
                {
                    "value": "0,00E+00",
                    "module": "C1",
                    "scenario": null
                },
                {
                    "value": "1,69E-02",
                    "module": "C2",
                    "scenario": "S1"
                },
                {
                    "value": "3,38E-03",
                    "module": "C2",
                    "scenario": "S2"
                },
                {
                    "value": "2,62E-02",
                    "module": "C3",
                    "scenario": "S1"
                },
                {
                    "value": "1,35E-01",
                    "module": "C3",
                    "scenario": "S2"
                },
                {
                    "value": "-7,77E-01",
                    "module": "D",
                    "scenario": "S1"
                },
                {
                    "value": "-8,88E+00",
                    "module": "D",
                    "scenario": "S2"
                }
            ]
        },
        {
            "parameter": "PERM",
            "values": [
                {
                    "value": "3,93E-01",
                    "module": "A1-A3",
                    "scenario": null
                },
                {
                    "value": "0,00E+00",
                    "module": "A4",
                    "scenario": null
                },
                {
                    "value": "-3,93E-01",
                    "module": "A5",
                    "scenario": null
                },
                {
                    "value": "0,00E+00",
                    "module": "C1",
                    "scenario": null
                },
                {
                    "value": "0,00E+00",
                    "module": "C2",
                    "scenario": "S1"
                },
                {
                    "value": "0,00E+00",
                    "module": "C2",
                    "scenario": "S2"
                },
                {
                    "value": null,
                    "module": "C3",
                    "scenario": "S1"
                },
                {
                    "value": null,
                    "module": "C3",
                    "scenario": "S2"
                },
                {
                    "value": "0,00E+00",
                    "module": "D",
                    "scenario": "S1"
                },
                {
                    "value": "0,00E+00",
                    "module": "D",
                    "scenario": "S2"
                }
            ]
        },
        {
            "parameter": "PERT",
            "values": [
                {
                    "value": "6,41E+00",
                    "module": "A1-A3",
                    "scenario": null
                },
                {
                    "value": "7,08E-03",
                    "module": "A4",
                    "scenario": null
                },
                {
                    "value": "2,95E-02",
                    "module": "A5",
                    "scenario": null
                },
                {
                    "value": "0,00E+00",
                    "module": "C1",
                    "scenario": null
                },
                {
                    "value": "1,69E-02",
                    "module": "C2",
                    "scenario": "S1"
                },
                {
                    "value": "3,38E-03",
                    "module": "C2",
                    "scenario": "S2"
                },
                {
                    "value": "2,62E-02",
                    "module": "C3",
                    "scenario": "S1"
                },
                {
                    "value": "1,35E-01",
                    "module": "C3",
                    "scenario": "S2"
                },
                {
                    "value": "-7,77E-01",
                    "module": "D",
                    "scenario": "S1"
                },
                {
                    "value": "-8,88E+00",
                    "module": "D",
                    "scenario": "S2"
                }
            ]
        },
        {
            "parameter": "PENRE",
            "values": [
                {
                    "value": "2,33E+01",
                    "module": "A1-A3",
                    "scenario": null
                },
                {
                    "value": "1,22E-01",
                    "module": "A4",
                    "scenario": null
                },
                {
                    "value": "1,30E-01",
                    "module": "A5",
                    "scenario": null
                },
                {
                    "value": "0,00E+00",
                    "module": "C1",
                    "scenario": null
                },
                {
                    "value": "3,01E-01",
                    "module": "C2",
                    "scenario": "S1"
                },
                {
                    "value": "6,02E-02",
                    "module": "C2",
                    "scenario": "S2"
                },
                {
                    "value": "1,30E+01",
                    "module": "C3",
                    "scenario": "S1"
                },
                {
                    "value": "1,35E+01",
                    "module": "C3",
                    "scenario": "S2"
                },
                {
                    "value": "-3,77E+01",
                    "module": "D",
                    "scenario": "S1"
                },
                {
                    "value": "-4,04E+01",
                    "module": "D",
                    "scenario": "S2"
                }
            ]
        },
        {
            "parameter": "PENRM",
            "values": [
                {
                    "value": "1,29E+01",
                    "module": "A1-A3",
                    "scenario": null
                },
                {
                    "value": "0,00E+00",
                    "module": "A4",
                    "scenario": null
                },
                {
                    "value": "-5,60E-02",
                    "module": "A5",
                    "scenario": null
                },
                {
                    "value": "0,00E+00",
                    "module": "C1",
                    "scenario": null
                },
                {
                    "value": "0,00E+00",
                    "module": "C2",
                    "scenario": "S1"
                },
                {
                    "value": "0,00E+00",
                    "module": "C2",
                    "scenario": "S2"
                },
                {
                    "value": "-1,29E+01",
                    "module": "C3",
                    "scenario": "S1"
                },
                {
                    "value": "-1,29E+01",
                    "module": "C3",
                    "scenario": "S2"
                },
                {
                    "value": "0,00E+00",
                    "module": "D",
                    "scenario": "S1"
                },
                {
                    "value": "0,00E+00",
                    "module": "D",
                    "scenario": "S2"
                }
            ]
        },
        {
            "parameter": "PENRT",
            "values": [
                {
                    "value": "3,62E+01",
                    "module": "A1-A3",
                    "scenario": null
                },
                {
                    "value": "1,22E-01",
                    "module": "A4",
                    "scenario": null
                },
                {
                    "value": "7,41E-02",
                    "module": "A5",
                    "scenario": null
                },
                {
                    "value": "0,00E+00",
                    "module": "C1",
                    "scenario": null
                },
                {
                    "value": "3,01E-01",
                    "module": "C2",
                    "scenario": "S1"
                },
                {
                    "value": "6,02E-02",
                    "module": "C2",
                    "scenario": "S2"
                },
                {
                    "value": "5,92E-02",
                    "module": "C3",
                    "scenario": "S1"
                },
                {
                    "value": "6,32E-01",
                    "module": "C3",
                    "scenario": "S2"
                },
                {
                    "value": "-3,77E+01",
                    "module": "D",
                    "scenario": "S1"
                },
                {
                    "value": "-4,04E+01",
                    "module": "D",
                    "scenario": "S2"
                }
            ]
        },
        {
            "parameter": "SM",
            "values": [
                {
                    "value": "1,01E+00",
                    "module": "A1-A3",
                    "scenario": null
                },
                {
                    "value": "0,00E+00",
                    "module": "A4",
                    "scenario": null
                },
                {
                    "value": "0,00E+00",
                    "module": "A5",
                    "scenario": null
                },
                {
                    "value": "0,00E+00",
                    "module": "C1",
                    "scenario": null
                },
                {
                    "value": "0,00E+00",
                    "module": "C2",
                    "scenario": "S1"
                },
                {
                    "value": "0,00E+00",
                    "module": "C2",
                    "scenario": "S2"
                },
                {
                    "value": "0,00E+00",
                    "module": "C3",
                    "scenario": "S1"
                },
                {
                    "value": "0,00E+00",
                    "module": "C3",
                    "scenario": "S2"
                },
                {
                    "value": "0,00E+00",
                    "module": "D",
                    "scenario": "S1"
                },
                {
                    "value": "0,00E+00",
                    "module": "D",
                    "scenario": "S2"
                }
            ]
        },
        {
            "parameter": "RSF",
            "values": [
                {
                    "value": "0,00E+00",
                    "module": "A1-A3",
                    "scenario": null
                },
                {
                    "value": "0,00E+00",
                    "module": "A4",
                    "scenario": null
                },
                {
                    "value": "0,00E+00",
                    "module": "A5",
                    "scenario": null
                },
                {
                    "value": "0,00E+00",
                    "module": "C1",
                    "scenario": null
                },
                {
                    "value": "0,00E+00",
                    "module": "C2",
                    "scenario": "S1"
                },
                {
                    "value": "0,00E+00",
                    "module": "C2",
                    "scenario": "S2"
                },
                {
                    "value": "0,00E+00",
                    "module": "C3",
                    "scenario": "S1"
                },
                {
                    "value": "0,00E+00",
                    "module": "C3",
                    "scenario": "S2"
                },
                {
                    "value": "0,00E+00",
                    "module": "D",
                    "scenario": "S1"
                },
                {
                    "value": "0,00E+00",
                    "module": "D",
                    "scenario": "S2"
                }
            ]
        },
        {
            "parameter": "NRSF",
            "values": [
                {
                    "value": "0,00E+00",
                    "module": "A1-A3",
                    "scenario": null
                },
                {
                    "value": "0,00E+00",
                    "module": "A4",
                    "scenario": null
                },
                {
                    "value": "0,00E+00",
                    "module": "A5",
                    "scenario": null
                },
                {
                    "value": "0,00E+00",
                    "module": "C1",
                    "scenario": null
                },
                {
                    "value": "0,00E+00",
                    "module": "C2",
                    "scenario": "S1"
                },
                {
                    "value": "0,00E+00",
                    "module": "C2",
                    "scenario": "S2"
                },
                {
                    "value": "0,00E+00",
                    "module": "C3",
                    "scenario": "S1"
                },
                {
                    "value": "0,00E+00",
                    "module": "C3",
                    "scenario": "S2"
                },
                {
                    "value": "0,00E+00",
                    "module": "D",
                    "scenario": "S1"
                },
                {
                    "value": "0,00E+00",
                    "module": "D",
                    "scenario": "S2"
                }
            ]
        },
        {
            "parameter": "FW",
            "values": [
                {
                    "value": "1,85E-02",
                    "module": "A1-A3",
                    "scenario": null
                },
                {
                    "value": "6,34E-06",
                    "module": "A4",
                    "scenario": null
                },
                {
                    "value": "1,83E-04",
                    "module": "A5",
                    "scenario": null
                },
                {
                    "value": "0,00E+00",
                    "module": "C1",
                    "scenario": null
                },
                {
                    "value": "1,96E-05",
                    "module": "C2",
                    "scenario": "S1"
                },
                {
                    "value": "3,91E-06",
                    "module": "C2",
                    "scenario": "S2"
                },
                {
                    "value": "3,03E-05",
                    "module": "C3",
                    "scenario": "S1"
                },
                {
                    "value": "1,02E-02",
                    "module": "C3",
                    "scenario": "S2"
                },
                {
                    "value": "-4,72E-03",
                    "module": "D",
                    "scenario": "S1"
                },
                {
                    "value": "-1,03E-02",
                    "module": "D",
                    "scenario": "S2"
                }
            ]
        }
    ],
    "end_of_life_waste": [
        {
            "parameter": "HWD",
            "values": [
                {
                    "value": "2,84E-08",
                    "module": "A1-A3",
                    "scenario": null
                },
                {
                    "value": "4,54E-09",
                    "module": "A4",
                    "scenario": null
                },
                {
                    "value": "3,44E-11",
                    "module": "A5",
                    "scenario": null
                },
                {
                    "value": "0,00E+00",
                    "module": "C1",
                    "scenario": null
                },
                {
                    "value": "1,40E-08",
                    "module": "C2",
                    "scenario": "S1"
                },
                {
                    "value": "2,80E-09",
                    "module": "C2",
                    "scenario": "S2"
                },
                {
                    "value": "2,45E-11",
                    "module": "C3",
                    "scenario": "S1"
                },
                {
                    "value": "4,12E-10",
                    "module": "C3",
                    "scenario": "S2"
                },
                {
                    "value": "-7,00E-09",
                    "module": "D",
                    "scenario": "S1"
                },
                {
                    "value": "-1,61E-08",
                    "module": "D",
                    "scenario": "S2"
                }
            ]
        },
        {
            "parameter": "NHWD",
            "values": [
                {
                    "value": "1,67E-01",
                    "module": "A1-A3",
                    "scenario": null
                },
                {
                    "value": "2,13E-05",
                    "module": "A4",
                    "scenario": null
                },
                {
                    "value": "4,81E-04",
                    "module": "A5",
                    "scenario": null
                },
                {
                    "value": "0,00E+00",
                    "module": "C1",
                    "scenario": null
                },
                {
                    "value": "4,61E-05",
                    "module": "C2",
                    "scenario": "S1"
                },
                {
                    "value": "9,21E-06",
                    "module": "C2",
                    "scenario": "S2"
                },
                {
                    "value": "4,20E-05",
                    "module": "C3",
                    "scenario": "S1"
                },
                {
                    "value": "1,87E-02",
                    "module": "C3",
                    "scenario": "S2"
                },
                {
                    "value": "-6,45E-03",
                    "module": "D",
                    "scenario": "S1"
                },
                {
                    "value": "-1,87E-02",
                    "module": "D",
                    "scenario": "S2"
                }
            ]
        },
        {
            "parameter": "RWD",
            "values": [
                {
                    "value": "8,40E-04",
                    "module": "A1-A3",
                    "scenario": null
                },
                {
                    "value": "1,28E-07",
                    "module": "A4",
                    "scenario": null
                },
                {
                    "value": "1,00E-05",
                    "module": "A5",
                    "scenario": null
                },
                {
                    "value": "0,00E+00",
                    "module": "C1",
                    "scenario": null
                },
                {
                    "value": "3,73E-07",
                    "module": "C2",
                    "scenario": "S1"
                },
                {
                    "value": "7,45E-08",
                    "module": "C2",
                    "scenario": "S2"
                },
                {
                    "value": "8,98E-06",
                    "module": "C3",
                    "scenario": "S1"
                },
                {
                    "value": "4,25E-05",
                    "module": "C3",
                    "scenario": "S2"
                },
                {
                    "value": "-2,59E-04",
                    "module": "D",
                    "scenario": "S1"
                },
                {
                    "value": "-3,03E-03",
                    "module": "D",
                    "scenario": "S2"
                }
            ]
        }
    ],
    "end_of_life_flow": [
        {
            "parameter": "CRU",
            "values": [
                {
                    "value": "0,00E+00",
                    "module": "A1-A3",
                    "scenario": null
                },
                {
                    "value": "0,00E+00",
                    "module": "A4",
                    "scenario": null
                },
                {
                    "value": "0,00E+00",
                    "module": "A5",
                    "scenario": null
                },
                {
                    "value": "0,00E+00",
                    "module": "C1",
                    "scenario": null
                },
                {
                    "value": "0,00E+00",
                    "module": "C2",
                    "scenario": "S1"
                },
                {
                    "value": "0,00E+00",
                    "module": "C2",
                    "scenario": "S2"
                },
                {
                    "value": "0,00E+00",
                    "module": "C3",
                    "scenario": "S1"
                },
                {
                    "value": "0,00E+00",
                    "module": "C3",
                    "scenario": "S2"
                },
                {
                    "value": "0,00E+00",
                    "module": "D",
                    "scenario": "S1"
                },
                {
                    "value": "0,00E+00",
                    "module": "D",
                    "scenario": "S2"
                }
            ]
        },
        {
            "parameter": "MFR",
            "values": [
                {
                    "value": "0,00E+00",
                    "module": "A1-A3",
                    "scenario": null
                },
                {
                    "value": "0,00E+00",
                    "module": "A4",
                    "scenario": null
                },
                {
                    "value": "0,00E+00",
                    "module": "A5",
                    "scenario": null
                },
                {
                    "value": "0,00E+00",
                    "module": "C1",
                    "scenario": null
                },
                {
                    "value": "0,00E+00",
                    "module": "C2",
                    "scenario": "S1"
                },
                {
                    "value": "0,00E+00",
                    "module": "C2",
                    "scenario": "S2"
                },
                {
                    "value": "1,51E+00",
                    "module": "C3",
                    "scenario": "S1"
                },
                {
                    "value": "0,00E+00",
                    "module": "C3",
                    "scenario": "S2"
                },
                {
                    "value": "0,00E+00",
                    "module": "D",
                    "scenario": "S1"
                },
                {
                    "value": "0,00E+00",
                    "module": "D",
                    "scenario": "S2"
                }
            ]
        },
        {
            "parameter": "MER",
            "values": [
                {
                    "value": "0,00E+00",
                    "module": "A1-A3",
                    "scenario": null
                },
                {
                    "value": "0,00E+00",
                    "module": "A4",
                    "scenario": null
                },
                {
                    "value": "0,00E+00",
                    "module": "A5",
                    "scenario": null
                },
                {
                    "value": "0,00E+00",
                    "module": "C1",
                    "scenario": null
                },
                {
                    "value": "0,00E+00",
                    "module": "C2",
                    "scenario": "S1"
                },
                {
                    "value": "0,00E+00",
                    "module": "C2",
                    "scenario": "S2"
                },
                {
                    "value": "0,00E+00",
                    "module": "C3",
                    "scenario": "S1"
                },
                {
                    "value": "0,00E+00",
                    "module": "C3",
                    "scenario": "S2"
                },
                {
                    "value": "0,00E+00",
                    "module": "D",
                    "scenario": "S1"
                },
                {
                    "value": "0,00E+00",
                    "module": "D",
                    "scenario": "S2"
                }
            ]
        },
        {
            "parameter": "EEE",
            "values": [
                {
                    "value": "0,00E+00",
                    "module": "A1-A3",
                    "scenario": null
                },
                {
                    "value": "0,00E+00",
                    "module": "A4",
                    "scenario": null
                },
                {
                    "value": "9,39E-02",
                    "module": "A5",
                    "scenario": null
                },
                {
                    "value": "0,00E+00",
                    "module": "C1",
                    "scenario": null
                },
                {
                    "value": "0,00E+00",
                    "module": "C2",
                    "scenario": "S1"
                },
                {
                    "value": "0,00E+00",
                    "module": "C2",
                    "scenario": "S2"
                },
                {
                    "value": "0,00E+00",
                    "module": "C3",
                    "scenario": "S1"
                },
                {
                    "value": "1,01E+01",
                    "module": "C3",
                    "scenario": "S2"
                },
                {
                    "value": "0,00E+00",
                    "module": "D",
                    "scenario": "S1"
                },
                {
                    "value": "0,00E+00",
                    "module": "D",
                    "scenario": "S2"
                }
            ]
        },
        {
            "parameter": "EET",
            "values": [
                {
                    "value": "0,00E+00",
                    "module": "A1-A3",
                    "scenario": null
                },
                {
                    "value": "0,00E+00",
                    "module": "A4",
                    "scenario": null
                },
                {
                    "value": "1,68E-01",
                    "module": "A5",
                    "scenario": null
                },
                {
                    "value": "0,00E+00",
                    "module": "C1",
                    "scenario": null
                },
                {
                    "value": "0,00E+00",
                    "module": "C2",
                    "scenario": "S1"
                },
                {
                    "value": "0,00E+00",
                    "module": "C2",
                    "scenario": "S2"
                },
                {
                    "value": "0,00E+00",
                    "module": "C3",
                    "scenario": "S1"
                },
                {
                    "value": "1,79E+01",
                    "module": "C3",
                    "scenario": "S2"
                },
                {
                    "value": "0,00E+00",
                    "module": "D",
                    "scenario": "S1"
                },
                {
                    "value": "0,00E+00",
                    "module": "D",
                    "scenario": "S2"
                }
            ]
        }
    ]
}