{
    "product_name": "Kvadrat Acoustics Track",
    "epd_id": "EPD-KVC-20240080-CBA1-EN",
    "compliance": [
        "DIN EN 15804+A2",
        "ISO 14025"
    ],
    "producer_name": "Kvadrat Acoustics A/S",
    "environmental_impact": [
        {
            "parameter": "GWP-total",
            "values": [
                {
                    "value": "6,32E+00",
                    "module": "A1",
                    "scenario": null
                },
                {
                    "value": "2,73E-01",
                    "module": "A2",
                    "scenario": null
                },
                {
                    "value": "9,47E-03",
                    "module": "A3",
                    "scenario": null
                },
                {
                    "value": "1,02E-01",
                    "module": "A4",
                    "scenario": null
                },
                {
                    "value": "2,50E-01",
                    "module": "A5",
                    "scenario": null
                },
                {
                    "value": "0,00E+00",
                    "module": "C1",
                    "scenario": null
                },
                {
                    "value": "1,09E-01",
                    "module": "C2",
                    "scenario": null
                },
                {
                    "value": "7,75E-01",
                    "module": "C3",
                    "scenario": null
                },
                {
                    "value": "2,51E-01",
                    "module": "C4",
                    "scenario": null
                },
                {
                    "value": "-7,79E-01",
                    "module": "D",
                    "scenario": null
                },
                {
                    "value": "6,61E+00",
                    "module": "A1A3",
                    "scenario": null
                }
            ]
        },
        {
            "parameter": "GWP-fossil",
            "values": [
                {
                    "value": "6,57E+00",
                    "module": "A1",
                    "scenario": null
                },
                {
                    "value": "2,71E-01",
                    "module": "A2",
                    "scenario": null
                },
                {
                    "value": "2,60E-01",
                    "module": "A3",
                    "scenario": null
                },
                {
                    "value": "1,01E-01",
                    "module": "A4",
                    "scenario": null
                },
                {
                    "value": "3,86E-02",
                    "module": "A5",
                    "scenario": null
                },
                {
                    "value": "0,00E+00",
                    "module": "C1",
                    "scenario": null
                },
                {
                    "value": "1,08E-01",
                    "module": "C2",
                    "scenario": null
                },
                {
                    "value": "7,75E-01",
                    "module": "C3",
                    "scenario": null
                },
                {
                    "value": "5,28E-02",
                    "module": "C4",
                    "scenario": null
                },
                {
                    "value": "-7,76E-01",
                    "module": "D",
                    "scenario": null
                },
                {
                    "value": "7,10E+00",
                    "module": "A1A3",
                    "scenario": null
                }
            ]
        },
        {
            "parameter": "GWP-biogenic",
            "values": [
                {
                    "value": "-2,51E-01",
                    "module": "A1",
                    "scenario": null
                },
                {
                    "value": "-5,55E-04",
                    "module": "A2",
                    "scenario": null
                },
                {
                    "value": "-2,51E-01",
                    "module": "A3",
                    "scenario": null
                },
                {
                    "value": "-2,80E-04",
                    "module": "A4",
                    "scenario": null
                },
                {
                    "value": "2,12E-01",
                    "module": "A5",
                    "scenario": null
                },
                {
                    "value": "0,00E+00",
                    "module": "C1",
                    "scenario": null
                },
                {
                    "value": "-2,96E-04",
                    "module": "C2",
                    "scenario": null
                },
                {
                    "value": "-2,69E-05",
                    "module": "C3",
                    "scenario": null
                },
                {
                    "value": "1,99E-01",
                    "module": "C4",
                    "scenario": null
                },
                {
                    "value": "-2,85E-03",
                    "module": "D",
                    "scenario": null
                },
                {
                    "value": "-5,03E-01",
                    "module": "A1A3",
                    "scenario": null
                }
            ]
        },
        {
            "parameter": "GWP-luluc",
            "values": [
                {
                    "value": "7,73E-03",
                    "module": "A1",
                    "scenario": null
                },
                {
                    "value": "2,11E-03",
                    "module": "A2",
                    "scenario": null
                },
                {
                    "value": "5,86E-04",
                    "module": "A3",
                    "scenario": null
                },
                {
                    "value": "9,51E-04",
                    "module": "A4",
                    "scenario": null
                },
                {
                    "value": "1,89E-04",
                    "module": "A5",
                    "scenario": null
                },
                {
                    "value": "0,00E+00",
                    "module": "C1",
                    "scenario": null
                },
                {
                    "value": "1,01E-03",
                    "module": "C2",
                    "scenario": null
                },
                {
                    "value": "5,95E-05",
                    "module": "C3",
                    "scenario": null
                },
                {
                    "value": "1,07E-04",
                    "module": "C4",
                    "scenario": null
                },
                {
                    "value": "-2,88E-04",
                    "module": "D",
                    "scenario": null
                },
                {
                    "value": "1,04E-02",
                    "module": "A1A3",
                    "scenario": null
                }
            ]
        },
        {
            "parameter": "ODP",
            "values": [
                {
                    "value": "7,53E-09",
                    "module": "A1",
                    "scenario": null
                },
                {
                    "value": "3,40E-14",
                    "module": "A2",
                    "scenario": null
                },
                {
                    "value": "1,07E-09",
                    "module": "A3",
                    "scenario": null
                },
                {
                    "value": "1,34E-14",
                    "module": "A4",
                    "scenario": null
                },
                {
                    "value": "1,38E-09",
                    "module": "A5",
                    "scenario": null
                },
                {
                    "value": "0,00E+00",
                    "module": "C1",
                    "scenario": null
                },
                {
                    "value": "1,42E-14",
                    "module": "C2",
                    "scenario": null
                },
                {
                    "value": "9,74E-14",
                    "module": "C3",
                    "scenario": null
                },
                {
                    "value": "9,95E-14",
                    "module": "C4",
                    "scenario": null
                },
                {
                    "value": "-3,44E-12",
                    "module": "D",
                    "scenario": null
                },
                {
                    "value": "8,60E-09",
                    "module": "A1A3",
                    "scenario": null
                }
            ]
        },
        {
            "parameter": "AP",
            "values": [
                {
                    "value": "2,96E-02",
                    "module": "A1",
                    "scenario": null
                },
                {
                    "value": "1,10E-03",
                    "module": "A2",
                    "scenario": null
                },
                {
                    "value": "1,24E-03",
                    "module": "A3",
                    "scenario": null
                },
                {
                    "value": "1,48E-04",
                    "module": "A4",
                    "scenario": null
                },
                {
                    "value": "9,34E-05",
                    "module": "A5",
                    "scenario": null
                },
                {
                    "value": "0,00E+00",
                    "module": "C1",
                    "scenario": null
                },
                {
                    "value": "1,79E-04",
                    "module": "C2",
                    "scenario": null
                },
                {
                    "value": "6,39E-04",
                    "module": "C3",
                    "scenario": null
                },
                {
                    "value": "2,83E-04",
                    "module": "C4",
                    "scenario": null
                },
                {
                    "value": "-1,26E-03",
                    "module": "D",
                    "scenario": null
                },
                {
                    "value": "3,20E-02",
                    "module": "A1A3",
                    "scenario": null
                }
            ]
        },
        {
            "parameter": "POCP",
            "values": [
                {
                    "value": "1,40E-02",
                    "module": "A1",
                    "scenario": null
                },
                {
                    "value": "1,20E-03",
                    "module": "A2",
                    "scenario": null
                },
                {
                    "value": "6,99E-04",
                    "module": "A3",
                    "scenario": null
                },
                {
                    "value": "1,29E-04",
                    "module": "A4",
                    "scenario": null
                },
                {
                    "value": "1,01E-04",
                    "module": "A5",
                    "scenario": null
                },
                {
                    "value": "0,00E+00",
                    "module": "C1",
                    "scenario": null
                },
                {
                    "value": "1,60E-04",
                    "module": "C2",
                    "scenario": null
                },
                {
                    "value": "8,09E-04",
                    "module": "C3",
                    "scenario": null
                },
                {
                    "value": "3,05E-04",
                    "module": "C4",
                    "scenario": null
                },
                {
                    "value": "-1,10E-03",
                    "module": "D",
                    "scenario": null
                },
                {
                    "value": "1,59E-02",
                    "module": "A1A3",
                    "scenario": null
                }
            ]
        },
        {
            "parameter": "ADPE",
            "values": [
                {
                    "value": "1,18E-05",
                    "module": "A1",
                    "scenario": null
                },
                {
                    "value": "1,74E-08",
                    "module": "A2",
                    "scenario": null
                },
                {
                    "value": "6,84E-07",
                    "module": "A3",
                    "scenario": null
                },
                {
                    "value": "6,81E-09",
                    "module": "A4",
                    "scenario": null
                },
                {
                    "value": "6,00E-08",
                    "module": "A5",
                    "scenario": null
                },
                {
                    "value": "0,00E+00",
                    "module": "C1",
                    "scenario": null
                },
                {
                    "value": "7,21E-09",
                    "module": "C2",
                    "scenario": null
                },
                {
                    "value": "8,68E-09",
                    "module": "C3",
                    "scenario": null
                },
                {
                    "value": "1,76E-09",
                    "module": "C4",
                    "scenario": null
                },
                {
                    "value": "-4,57E-08",
                    "module": "D",
                    "scenario": null
                },
                {
                    "value": "1,25E-05",
                    "module": "A1A3",
                    "scenario": null
                }
            ]
        },
        {
            "parameter": "ADPF",
            "values": [
                {
                    "value": "1,28E+02",
                    "module": "A1",
                    "scenario": null
                },
                {
                    "value": "3,65E+00",
                    "module": "A2",
                    "scenario": null
                },
                {
                    "value": "4,00E+00",
                    "module": "A3",
                    "scenario": null
                },
                {
                    "value": "1,40E+00",
                    "module": "A4",
                    "scenario": null
                },
                {
                    "value": "5,61E-01",
                    "module": "A5",
                    "scenario": null
                },
                {
                    "value": "0,00E+00",
                    "module": "C1",
                    "scenario": null
                },
                {
                    "value": "1,48E+00",
                    "module": "C2",
                    "scenario": null
                },
                {
                    "value": "4,01E-01",
                    "module": "C3",
                    "scenario": null
                },
                {
                    "value": "5,92E-01",
                    "module": "C4",
                    "scenario": null
                },
                {
                    "value": "-1,15E+01",
                    "module": "D",
                    "scenario": null
                },
                {
                    "value": "1,36E+02",
                    "module": "A1A3",
                    "scenario": null
                }
            ]
        },
        {
            "parameter": "WDP",
            "values": [
                {
                    "value": "9,72E-01",
                    "module": "A1",
                    "scenario": null
                },
                {
                    "value": "3,08E-03",
                    "module": "A2",
                    "scenario": null
                },
                {
                    "value": "7,46E-02",
                    "module": "A3",
                    "scenario": null
                },
                {
                    "value": "1,24E-03",
                    "module": "A4",
                    "scenario": null
                },
                {
                    "value": "2,16E-03",
                    "module": "A5",
                    "scenario": null
                },
                {
                    "value": "0,00E+00",
                    "module": "C1",
                    "scenario": null
                },
                {
                    "value": "1,31E-03",
                    "module": "C2",
                    "scenario": null
                },
                {
                    "value": "9,99E-02",
                    "module": "C3",
                    "scenario": null
                },
                {
                    "value": "4,31E-03",
                    "module": "C4",
                    "scenario": null
                },
                {
                    "value": "-1,67E-02",
                    "module": "D",
                    "scenario": null
                },
                {
                    "value": "1,05E+00",
                    "module": "A1A3",
                    "scenario": null
                }
            ]
        },
        {
            "parameter": "EP-freshwater",
            "values": [
                {
                    "value": "2,99E-05",
                    "module": "A1",
                    "scenario": null
                },
                {
                    "value": "8,54E-07",
                    "module": "A2",
                    "scenario": null
                },
                {
                    "value": "2,53E-05",
                    "module": "A3",
                    "scenario": null
                },
                {
                    "value": "3,75E-07",
                    "module": "A4",
                    "scenario": null
                },
                {
                    "value": "1,33E-06",
                    "module": "A5",
                    "scenario": null
                },
                {
                    "value": "0,00E+00",
                    "module": "C1",
                    "scenario": null
                },
                {
                    "value": "3,98E-07",
                    "module": "C2",
                    "scenario": null
                },
                {
                    "value": "5,18E-08",
                    "module": "C3",
                    "scenario": null
                },
                {
                    "value": "2,37E-06",
                    "module": "C4",
                    "scenario": null
                },
                {
                    "value": "-3,96E-07",
                    "module": "D",
                    "scenario": null
                },
                {
                    "value": "5,60E-05",
                    "module": "A1A3",
                    "scenario": null
                }
            ]
        },
        {
            "parameter": "EP-marine",
            "values": [
                {
                    "value": "5,51E-03",
                    "module": "A1",
                    "scenario": null
                },
                {
                    "value": "4,47E-04",
                    "module": "A2",
                    "scenario": null
                },
                {
                    "value": "2,92E-04",
                    "module": "A3",
                    "scenario": null
                },
                {
                    "value": "5,31E-05",
                    "module": "A4",
                    "scenario": null
                },
                {
                    "value": "3,52E-05",
                    "module": "A5",
                    "scenario": null
                },
                {
                    "value": "0,00E+00",
                    "module": "C1",
                    "scenario": null
                },
                {
                    "value": "6,81E-05",
                    "module": "C2",
                    "scenario": null
                },
                {
                    "value": "3,15E-04",
                    "module": "C3",
                    "scenario": null
                },
                {
                    "value": "1,78E-04",
                    "module": "C4",
                    "scenario": null
                },
                {
                    "value": "-3,51E-04",
                    "module": "D",
                    "scenario": null
                },
                {
                    "value": "6,25E-03",
                    "module": "A1A3",
                    "scenario": null
                }
            ]
        },
        {
            "parameter": "EP-terrestrial",
            "values": [
                {
                    "value": "1,19E-01",
                    "module": "A1",
                    "scenario": null
                },
                {
                    "value": "5,01E-03",
                    "module": "A2",
                    "scenario": null
                },
                {
                    "value": "2,78E-03",
                    "module": "A3",
                    "scenario": null
                },
                {
                    "value": "6,33E-04",
                    "module": "A4",
                    "scenario": null
                },
                {
                    "value": "3,67E-04",
                    "module": "A5",
                    "scenario": null
                },
                {
                    "value": "0,00E+00",
                    "module": "C1",
                    "scenario": null
                },
                {
                    "value": "7,98E-04",
                    "module": "C2",
                    "scenario": null
                },
                {
                    "value": "3,56E-03",
                    "module": "C3",
                    "scenario": null
                },
                {
                    "value": "8,55E-04",
                    "module": "C4",
                    "scenario": null
                },
                {
                    "value": "-3,79E-03",
                    "module": "D",
                    "scenario": null
                },
                {
                    "value": "1,26E-01",
                    "module": "A1A3",
                    "scenario": null
                }
            ]
        }
    ],
    "additional_environmental_impact": [
        {
            "parameter": "PM",
            "values": [
                {
                    "value": "3,17E-07",
                    "module": "A1",
                    "scenario": null
                },
                {
                    "value": "2,25E-08",
                    "module": "A2",
                    "scenario": null
                },
                {
                    "value": "1,41E-08",
                    "module": "A3",
                    "scenario": null
                },
                {
                    "value": "1,29E-09",
                    "module": "A4",
                    "scenario": null
                },
                {
                    "value": "1,23E-09",
                    "module": "A5",
                    "scenario": null
                },
                {
                    "value": "0,00E+00",
                    "module": "C1",
                    "scenario": null
                },
                {
                    "value": "1,22E-09",
                    "module": "C2",
                    "scenario": null
                },
                {
                    "value": "2,92E-09",
                    "module": "C3",
                    "scenario": null
                },
                {
                    "value": "3,32E-09",
                    "module": "C4",
                    "scenario": null
                },
                {
                    "value": "-1,59E-08",
                    "module": "D",
                    "scenario": null
                },
                {
                    "value": "3,54E-07",
                    "module": "A1A3",
                    "scenario": null
                }
            ]
        },
        {
            "parameter": "ETP-fw",
            "values": [
                {
                    "value": "1,71E+02",
                    "module": "A1",
                    "scenario": null
                },
                {
                    "value": "2,67E+00",
                    "module": "A2",
                    "scenario": null
                },
                {
                    "value": "2,03E+00",
                    "module": "A3",
                    "scenario": null
                },
                {
                    "value": "1,00E+00",
                    "module": "A4",
                    "scenario": null
                },
                {
                    "value": "2,59E-01",
                    "module": "A5",
                    "scenario": null
                },
                {
                    "value": "0,00E+00",
                    "module": "C1",
                    "scenario": null
                },
                {
                    "value": "1,06E+00",
                    "module": "C2",
                    "scenario": null
                },
                {
                    "value": "2,06E-01",
                    "module": "C3",
                    "scenario": null
                },
                {
                    "value": "6,32E-01",
                    "module": "C4",
                    "scenario": null
                },
                {
                    "value": "-2,64E+00",
                    "module": "D",
                    "scenario": null
                },
                {
                    "value": "1,76E+02",
                    "module": "A1A3",
                    "scenario": null
                }
            ]
        },
        {
            "parameter": "HTP-c",
            "values": [
                {
                    "value": "5,23E-09",
                    "module": "A1",
                    "scenario": null
                },
                {
                    "value": "5,21E-11",
                    "module": "A2",
                    "scenario": null
                },
                {
                    "value": "2,95E-10",
                    "module": "A3",
                    "scenario": null
                },
                {
                    "value": "2,03E-11",
                    "module": "A4",
                    "scenario": null
                },
                {
                    "value": "1,40E-11",
                    "module": "A5",
                    "scenario": null
                },
                {
                    "value": "0,00E+00",
                    "module": "C1",
                    "scenario": null
                },
                {
                    "value": "2,15E-11",
                    "module": "C2",
                    "scenario": null
                },
                {
                    "value": "8,13E-12",
                    "module": "C3",
                    "scenario": null
                },
                {
                    "value": "4,35E-11",
                    "module": "C4",
                    "scenario": null
                },
                {
                    "value": "-6,35E-10",
                    "module": "D",
                    "scenario": null
                },
                {
                    "value": "5,58E-09",
                    "module": "A1A3",
                    "scenario": null
                }
            ]
        },
        {
            "parameter": "HTP-nc",
            "values": [
                {
                    "value": "1,34E-07",
                    "module": "A1",
                    "scenario": null
                },
                {
                    "value": "2,15E-09",
                    "module": "A2",
                    "scenario": null
                },
                {
                    "value": "1,67E-09",
                    "module": "A3",
                    "scenario": null
                },
                {
                    "value": "9,04E-10",
                    "module": "A4",
                    "scenario": null
                },
                {
                    "value": "2,93E-10",
                    "module": "A5",
                    "scenario": null
                },
                {
                    "value": "0,00E+00",
                    "module": "C1",
                    "scenario": null
                },
                {
                    "value": "9,58E-10",
                    "module": "C2",
                    "scenario": null
                },
                {
                    "value": "5,93E-10",
                    "module": "C3",
                    "scenario": null
                },
                {
                    "value": "4,59E-09",
                    "module": "C4",
                    "scenario": null
                },
                {
                    "value": "-2,21E-09",
                    "module": "D",
                    "scenario": null
                },
                {
                    "value": "1,37E-07",
                    "module": "A1A3",
                    "scenario": null
                }
            ]
        },
        {
            "parameter": "SQP",
            "values": [
                {
                    "value": "6,94E+01",
                    "module": "A1",
                    "scenario": null
                },
                {
                    "value": "1,30E+00",
                    "module": "A2",
                    "scenario": null
                },
                {
                    "value": "7,24E+00",
                    "module": "A3",
                    "scenario": null
                },
                {
                    "value": "5,84E-01",
                    "module": "A4",
                    "scenario": null
                },
                {
                    "value": "1,94E-01",
                    "module": "A5",
                    "scenario": null
                },
                {
                    "value": "0,00E+00",
                    "module": "C1",
                    "scenario": null
                },
                {
                    "value": "6,19E-01",
                    "module": "C2",
                    "scenario": null
                },
                {
                    "value": "9,44E-02",
                    "module": "C3",
                    "scenario": null
                },
                {
                    "value": "1,17E-01",
                    "module": "C4",
                    "scenario": null
                },
                {
                    "value": "-1,83E+00",
                    "module": "D",
                    "scenario": null
                },
                {
                    "value": "7,79E+01",
                    "module": "A1A3",
                    "scenario": null
                }
            ]
        }
    ],
    "resource_use": [
        {
            "parameter": "PERE",
            "values": [
                {
                    "value": "1,79E+01",
                    "module": "A1",
                    "scenario": null
                },
                {
                    "value": "2,31E-01",
                    "module": "A2",
                    "scenario": null
                },
                {
                    "value": "1,97E+00",
                    "module": "A3",
                    "scenario": null
                },
                {
                    "value": "1,02E-01",
                    "module": "A4",
                    "scenario": null
                },
                {
                    "value": "6,76E-02",
                    "module": "A5",
                    "scenario": null
                },
                {
                    "value": "0,00E+00",
                    "module": "C1",
                    "scenario": null
                },
                {
                    "value": "1,08E-01",
                    "module": "C2",
                    "scenario": null
                },
                {
                    "value": "6,38E-02",
                    "module": "C3",
                    "scenario": null
                },
                {
                    "value": "8,39E-02",
                    "module": "C4",
                    "scenario": null
                },
                {
                    "value": "-2,77E+00",
                    "module": "D",
                    "scenario": null
                },
                {
                    "value": "2,01E+01",
                    "module": "A1A3",
                    "scenario": null
                }
            ]
        },
        {
            "parameter": "PERM",
            "values": [
                {
                    "value": "3,01E+00",
                    "module": "A1",
                    "scenario": null
                },
                {
                    "value": "0,00E+00",
                    "module": "A2",
                    "scenario": null
                },
                {
                    "value": "1,70E+00",
                    "module": "A3",
                    "scenario": null
                },
                {
                    "value": "0,00E+00",
                    "module": "A4",
                    "scenario": null
                },
                {
                    "value": "0,00E+00",
                    "module": "A5",
                    "scenario": null
                },
                {
                    "value": "0,00E+00",
                    "module": "C1",
                    "scenario": null
                },
                {
                    "value": "0,00E+00",
                    "module": "C2",
                    "scenario": null
                },
                {
                    "value": "0,00E+00",
                    "module": "C3",
                    "scenario": null
                },
                {
                    "value": "0,00E+00",
                    "module": "C4",
                    "scenario": null
                },
                {
                    "value": "0,00E+00",
                    "module": "D",
                    "scenario": null
                },
                {
                    "value": "4,71E+00",
                    "module": "A1A3",
                    "scenario": null
                }
            ]
        },
        {
            "parameter": "PERT",
            "values": [
                {
                    "value": "2,10E+01",
                    "module": "A1",
                    "scenario": null
                },
                {
                    "value": "2,31E-01",
                    "module": "A2",
                    "scenario": null
                },
                {
                    "value": "3,67E+00",
                    "module": "A3",
                    "scenario": null
                },
                {
                    "value": "1,02E-01",
                    "module": "A4",
                    "scenario": null
                },
                {
                    "value": "6,76E-02",
                    "module": "A5",
                    "scenario": null
                },
                {
                    "value": "0,00E+00",
                    "module": "C1",
                    "scenario": null
                },
                {
                    "value": "1,08E-01",
                    "module": "C2",
                    "scenario": null
                },
                {
                    "value": "6,38E-02",
                    "module": "C3",
                    "scenario": null
                },
                {
                    "value": "8,39E-02",
                    "module": "C4",
                    "scenario": null
                },
                {
                    "value": "-2,77E+00",
                    "module": "D",
                    "scenario": null
                },
                {
                    "value": "2,49E+01",
                    "module": "A1A3",
                    "scenario": null
                }
            ]
        },
        {
            "parameter": "PENRE",
            "values": [
                {
                    "value": "1,10E+02",
                    "module": "A1",
                    "scenario": null
                },
                {
                    "value": "3,70E+00",
                    "module": "A2",
                    "scenario": null
                },
                {
                    "value": "3,87E+00",
                    "module": "A3",
                    "scenario": null
                },
                {
                    "value": "1,40E+00",
                    "module": "A4",
                    "scenario": null
                },
                {
                    "value": "5,62E-01",
                    "module": "A5",
                    "scenario": null
                },
                {
                    "value": "0,00E+00",
                    "module": "C1",
                    "scenario": null
                },
                {
                    "value": "1,49E+00",
                    "module": "C2",
                    "scenario": null
                },
                {
                    "value": "1,46E+01",
                    "module": "C3",
                    "scenario": null
                },
                {
                    "value": "5,93E-01",
                    "module": "C4",
                    "scenario": null
                },
                {
                    "value": "-1,15E+01",
                    "module": "D",
                    "scenario": null
                },
                {
                    "value": "1,17E+02",
                    "module": "A1A3",
                    "scenario": null
                }
            ]
        },
        {
            "parameter": "PENRM",
            "values": [
                {
                    "value": "1,90E+01",
                    "module": "A1",
                    "scenario": null
                },
                {
                    "value": "0,00E+00",
                    "module": "A2",
                    "scenario": null
                },
                {
                    "value": "1,54E-01",
                    "module": "A3",
                    "scenario": null
                },
                {
                    "value": "0,00E+00",
                    "module": "A4",
                    "scenario": null
                },
                {
                    "value": "0,00E+00",
                    "module": "A5",
                    "scenario": null
                },
                {
                    "value": "0,00E+00",
                    "module": "C1",
                    "scenario": null
                },
                {
                    "value": "0,00E+00",
                    "module": "C2",
                    "scenario": null
                },
                {
                    "value": "-1,42E+01",
                    "module": "C3",
                    "scenario": null
                },
                {
                    "value": "0,00E+00",
                    "module": "C4",
                    "scenario": null
                },
                {
                    "value": "0,00E+00",
                    "module": "D",
                    "scenario": null
                },
                {
                    "value": "1,92E+01",
                    "module": "A1A3",
                    "scenario": null
                }
            ]
        },
        {
            "parameter": "PENRT",
            "values": [
                {
                    "value": "1,29E+02",
                    "module": "A1",
                    "scenario": null
                },
                {
                    "value": "3,70E+00",
                    "module": "A2",
                    "scenario": null
                },
                {
                    "value": "4,02E+00",
                    "module": "A3",
                    "scenario": null
                },
                {
                    "value": "1,40E+00",
                    "module": "A4",
                    "scenario": null
                },
                {
                    "value": "5,62E-01",
                    "module": "A5",
                    "scenario": null
                },
                {
                    "value": "0,00E+00",
                    "module": "C1",
                    "scenario": null
                },
                {
                    "value": "1,49E+00",
                    "module": "C2",
                    "scenario": null
                },
                {
                    "value": "4,01E-01",
                    "module": "C3",
                    "scenario": null
                },
                {
                    "value": "5,93E-01",
                    "module": "C4",
                    "scenario": null
                },
                {
                    "value": "-1,15E+01",
                    "module": "D",
                    "scenario": null
                },
                {
                    "value": "1,37E+02",
                    "module": "A1A3",
                    "scenario": null
                }
            ]
        },
        {
            "parameter": "SM",
            "values": [
                {
                    "value": "1,25E+00",
                    "module": "A1",
                    "scenario": null
                },
                {
                    "value": "0,00E+00",
                    "module": "A2",
                    "scenario": null
                },
                {
                    "value": "7,16E-02",
                    "module": "A3",
                    "scenario": null
                },
                {
                    "value": "0,00E+00",
                    "module": "A4",
                    "scenario": null
                },
                {
                    "value": "0,00E+00",
                    "module": "A5",
                    "scenario": null
                },
                {
                    "value": "0,00E+00",
                    "module": "C1",
                    "scenario": null
                },
                {
                    "value": "0,00E+00",
                    "module": "C2",
                    "scenario": null
                },
                {
                    "value": "0,00E+00",
                    "module": "C3",
                    "scenario": null
                },
                {
                    "value": "0,00E+00",
                    "module": "C4",
                    "scenario": null
                },
                {
                    "value": "0,00E+00",
                    "module": "D",
                    "scenario": null
                },
                {
                    "value": "1,32E+00",
                    "module": "A1A3",
                    "scenario": null
                }
            ]
        },
        {
            "parameter": "RSF",
            "values": [
                {
                    "value": "0,00E+00",
                    "module": "A1",
                    "scenario": null
                },
                {
                    "value": "0,00E+00",
                    "module": "A2",
                    "scenario": null
                },
                {
                    "value": "0,00E+00",
                    "module": "A3",
                    "scenario": null
                },
                {
                    "value": "0,00E+00",
                    "module": "A4",
                    "scenario": null
                },
                {
                    "value": "0,00E+00",
                    "module": "A5",
                    "scenario": null
                },
                {
                    "value": "0,00E+00",
                    "module": "C1",
                    "scenario": null
                },
                {
                    "value": "0,00E+00",
                    "module": "C2",
                    "scenario": null
                },
                {
                    "value": "0,00E+00",
                    "module": "C3",
                    "scenario": null
                },
                {
                    "value": "0,00E+00",
                    "module": "C4",
                    "scenario": null
                },
                {
                    "value": "0,00E+00",
                    "module": "D",
                    "scenario": null
                },
                {
                    "value": "0,00E+00",
                    "module": "A1A3",
                    "scenario": null
                }
            ]
        },
        {
            "parameter": "NRSF",
            "values": [
                {
                    "value": "0,00E+00",
                    "module": "A1",
                    "scenario": null
                },
                {
                    "value": "0,00E+00",
                    "module": "A2",
                    "scenario": null
                },
                {
                    "value": "0,00E+00",
                    "module": "A3",
                    "scenario": null
                },
                {
                    "value": "0,00E+00",
                    "module": "A4",
                    "scenario": null
                },
                {
                    "value": "0,00E+00",
                    "module": "A5",
                    "scenario": null
                },
                {
                    "value": "0,00E+00",
                    "module": "C1",
                    "scenario": null
                },
                {
                    "value": "0,00E+00",
                    "module": "C2",
                    "scenario": null
                },
                {
                    "value": "0,00E+00",
                    "module": "C3",
                    "scenario": null
                },
                {
                    "value": "0,00E+00",
                    "module": "C4",
                    "scenario": null
                },
                {
                    "value": "0,00E+00",
                    "module": "D",
                    "scenario": null
                },
                {
                    "value": "0,00E+00",
                    "module": "A1A3",
                    "scenario": null
                }
            ]
        },
        {
            "parameter": "FW",
            "values": [
                {
                    "value": "3,09E-02",
                    "module": "A1",
                    "scenario": null
                },
                {
                    "value": "2,59E-04",
                    "module": "A2",
                    "scenario": null
                },
                {
                    "value": "2,07E-03",
                    "module": "A3",
                    "scenario": null
                },
                {
                    "value": "1,11E-04",
                    "module": "A4",
                    "scenario": null
                },
                {
                    "value": "9,79E-05",
                    "module": "A5",
                    "scenario": null
                },
                {
                    "value": "0,00E+00",
                    "module": "C1",
                    "scenario": null
                },
                {
                    "value": "1,18E-04",
                    "module": "C2",
                    "scenario": null
                },
                {
                    "value": "2,35E-03",
                    "module": "C3",
                    "scenario": null
                },
                {
                    "value": "1,31E-04",
                    "module": "C4",
                    "scenario": null
                },
                {
                    "value": "-1,60E-03",
                    "module": "D",
                    "scenario": null
                },
                {
                    "value": "3,32E-02",
                    "module": "A1A3",
                    "scenario": null
                }
            ]
        }
    ],
    "end_of_life_waste": [
        {
            "parameter": "HWD",
            "values": [
                {
                    "value": "8,31E-06",
                    "module": "A1",
                    "scenario": null
                },
                {
                    "value": "1,12E-11",
                    "module": "A2",
                    "scenario": null
                },
                {
                    "value": "1,03E-08",
                    "module": "A3",
                    "scenario": null
                },
                {
                    "value": "4,35E-12",
                    "module": "A4",
                    "scenario": null
                },
                {
                    "value": "5,89E-12",
                    "module": "A5",
                    "scenario": null
                },
                {
                    "value": "0,00E+00",
                    "module": "C1",
                    "scenario": null
                },
                {
                    "value": "4,61E-12",
                    "module": "C2",
                    "scenario": null
                },
                {
                    "value": "2,22E-11",
                    "module": "C3",
                    "scenario": null
                },
                {
                    "value": "2,38E-11",
                    "module": "C4",
                    "scenario": null
                },
                {
                    "value": "-1,83E-07",
                    "module": "D",
                    "scenario": null
                },
                {
                    "value": "8,32E-06",
                    "module": "A1A3",
                    "scenario": null
                }
            ]
        },
        {
            "parameter": "NHWD",
            "values": [
                {
                    "value": "2,43E-01",
                    "module": "A1",
                    "scenario": null
                },
                {
                    "value": "5,06E-04",
                    "module": "A2",
                    "scenario": null
                },
                {
                    "value": "2,57E-02",
                    "module": "A3",
                    "scenario": null
                },
                {
                    "value": "2,14E-04",
                    "module": "A4",
                    "scenario": null
                },
                {
                    "value": "1,66E-03",
                    "module": "A5",
                    "scenario": null
                },
                {
                    "value": "0,00E+00",
                    "module": "C1",
                    "scenario": null
                },
                {
                    "value": "2,27E-04",
                    "module": "C2",
                    "scenario": null
                },
                {
                    "value": "2,41E-02",
                    "module": "C3",
                    "scenario": null
                },
                {
                    "value": "2,22E+00",
                    "module": "C4",
                    "scenario": null
                },
                {
                    "value": "-1,69E-03",
                    "module": "D",
                    "scenario": null
                },
                {
                    "value": "2,69E-01",
                    "module": "A1A3",
                    "scenario": null
                }
            ]
        },
        {
            "parameter": "RWD",
            "values": [
                {
                    "value": "3,61E-03",
                    "module": "A1",
                    "scenario": null
                },
                {
                    "value": "7,28E-06",
                    "module": "A2",
                    "scenario": null
                },
                {
                    "value": "1,77E-04",
                    "module": "A3",
                    "scenario": null
                },
                {
                    "value": "2,63E-06",
                    "module": "A4",
                    "scenario": null
                },
                {
                    "value": "2,30E-05",
                    "module": "A5",
                    "scenario": null
                },
                {
                    "value": "0,00E+00",
                    "module": "C1",
                    "scenario": null
                },
                {
                    "value": "2,78E-06",
                    "module": "C2",
                    "scenario": null
                },
                {
                    "value": "1,17E-05",
                    "module": "C3",
                    "scenario": null
                },
                {
                    "value": "6,84E-06",
                    "module": "C4",
                    "scenario": null
                },
                {
                    "value": "-4,87E-04",
                    "module": "D",
                    "scenario": null
                },
                {
                    "value": "3,79E-03",
                    "module": "A1A3",
                    "scenario": null
                }
            ]
        }
    ],
    "end_of_life_flow": [
        {
            "parameter": "CRU",
            "values": [
                {
                    "value": "0,00E+00",
                    "module": "A1",
                    "scenario": null
                },
                {
                    "value": "0,00E+00",
                    "module": "A2",
                    "scenario": null
                },
                {
                    "value": "0,00E+00",
                    "module": "A3",
                    "scenario": null
                },
                {
                    "value": "0,00E+00",
                    "module": "A4",
                    "scenario": null
                },
                {
                    "value": "0,00E+00",
                    "module": "A5",
                    "scenario": null
                },
                {
                    "value": "0,00E+00",
                    "module": "C1",
                    "scenario": null
                },
                {
                    "value": "0,00E+00",
                    "module": "C2",
                    "scenario": null
                },
                {
                    "value": "0,00E+00",
                    "module": "C3",
                    "scenario": null
                },
                {
                    "value": "0,00E+00",
                    "module": "C4",
                    "scenario": null
                },
                {
                    "value": "0,00E+00",
                    "module": "D",
                    "scenario": null
                },
                {
                    "value": "0,00E+00",
                    "module": "A1A3",
                    "scenario": null
                }
            ]
        },
        {
            "parameter": "MFR",
            "values": [
                {
                    "value": "0,00E+00",
                    "module": "A1",
                    "scenario": null
                },
                {
                    "value": "0,00E+00",
                    "module": "A2",
                    "scenario": null
                },
                {
                    "value": "1,93E-01",
                    "module": "A3",
                    "scenario": null
                },
                {
                    "value": "0,00E+00",
                    "module": "A4",
                    "scenario": null
                },
                {
                    "value": "1,82E-01",
                    "module": "A5",
                    "scenario": null
                },
                {
                    "value": "0,00E+00",
                    "module": "C1",
                    "scenario": null
                },
                {
                    "value": "0,00E+00",
                    "module": "C2",
                    "scenario": null
                },
                {
                    "value": "1,68E-01",
                    "module": "C3",
                    "scenario": null
                },
                {
                    "value": "0,00E+00",
                    "module": "C4",
                    "scenario": null
                },
                {
                    "value": "0,00E+00",
                    "module": "D",
                    "scenario": null
                },
                {
                    "value": "1,93E-01",
                    "module": "A1A3",
                    "scenario": null
                }
            ]
        },
        {
            "parameter": "MER",
            "values": [
                {
                    "value": "0,00E+00",
                    "module": "A1",
                    "scenario": null
                },
                {
                    "value": "0,00E+00",
                    "module": "A2",
                    "scenario": null
                },
                {
                    "value": "0,00E+00",
                    "module": "A3",
                    "scenario": null
                },
                {
                    "value": "0,00E+00",
                    "module": "A4",
                    "scenario": null
                },
                {
                    "value": "0,00E+00",
                    "module": "A5",
                    "scenario": null
                },
                {
                    "value": "0,00E+00",
                    "module": "C1",
                    "scenario": null
                },
                {
                    "value": "0,00E+00",
                    "module": "C2",
                    "scenario": null
                },
                {
                    "value": "3,63E-01",
                    "module": "C3",
                    "scenario": null
                },
                {
                    "value": "0,00E+00",
                    "module": "C4",
                    "scenario": null
                },
                {
                    "value": "0,00E+00",
                    "module": "D",
                    "scenario": null
                },
                {
                    "value": "0,00E+00",
                    "module": "A1A3",
                    "scenario": null
                }
            ]
        },
        {
            "parameter": "EEE",
            "values": [
                {
                    "value": "0,00E+00",
                    "module": "A1",
                    "scenario": null
                },
                {
                    "value": "0,00E+00",
                    "module": "A2",
                    "scenario": null
                },
                {
                    "value": "0,00E+00",
                    "module": "A3",
                    "scenario": null
                },
                {
                    "value": "0,00E+00",
                    "module": "A4",
                    "scenario": null
                },
                {
                    "value": "0,00E+00",
                    "module": "A5",
                    "scenario": null
                },
                {
                    "value": "0,00E+00",
                    "module": "C1",
                    "scenario": null
                },
                {
                    "value": "0,00E+00",
                    "module": "C2",
                    "scenario": null
                },
                {
                    "value": "2,21E+00",
                    "module": "C3",
                    "scenario": null
                },
                {
                    "value": "0,00E+00",
                    "module": "C4",
                    "scenario": null
                },
                {
                    "value": "0,00E+00",
                    "module": "D",
                    "scenario": null
                },
                {
                    "value": "0,00E+00",
                    "module": "A1A3",
                    "scenario": null
                }
            ]
        },
        {
            "parameter": "EET",
            "values": [
                {
                    "value": "0,00E+00",
                    "module": "A1",
                    "scenario": null
                },
                {
                    "value": "0,00E+00",
                    "module": "A2",
                    "scenario": null
                },
                {
                    "value": "0,00E+00",
                    "module": "A3",
                    "scenario": null
                },
                {
                    "value": "0,00E+00",
                    "module": "A4",
                    "scenario": null
                },
                {
                    "value": "0,00E+00",
                    "module": "A5",
                    "scenario": null
                },
                {
                    "value": "0,00E+00",
                    "module": "C1",
                    "scenario": null
                },
                {
                    "value": "0,00E+00",
                    "module": "C2",
                    "scenario": null
                },
                {
                    "value": "4,02E+00",
                    "module": "C3",
                    "scenario": null
                },
                {
                    "value": "0,00E+00",
                    "module": "C4",
                    "scenario": null
                },
                {
                    "value": "0,00E+00",
                    "module": "D",
                    "scenario": null
                },
                {
                    "value": "0,00E+00",
                    "module": "A1A3",
                    "scenario": null
                }
            ]
        }
    ]
}