{
    "product_name": "Jansen Art'15 T\u00fcrbreite x H\u00f6he: 1230 mm x 2180 mm",
    "epd_id": "EPD-JAN-20240298-CBA1-EN",
    "compliance": [
        "DIN EN 15804+A2",
        "ISO 14025"
    ],
    "producer_name": "JANSEN AG",
    "environmental_impact": [
        {
            "parameter": "GWP-total",
            "values": [
                {
                    "value": "5,04E+01",
                    "module": "A1-A3",
                    "scenario": null
                },
                {
                    "value": "1,95E-01",
                    "module": "A4",
                    "scenario": null
                },
                {
                    "value": "2,61E-02",
                    "module": "A5",
                    "scenario": null
                },
                {
                    "value": "0,00E+00",
                    "module": "B6",
                    "scenario": null
                },
                {
                    "value": "0,00E+00",
                    "module": "C1",
                    "scenario": null
                },
                {
                    "value": "9,76E-02",
                    "module": "C2",
                    "scenario": null
                },
                {
                    "value": "0,00E+00",
                    "module": "C3",
                    "scenario": "S0"
                },
                {
                    "value": "0,00E+00",
                    "module": "C3",
                    "scenario": "S1"
                },
                {
                    "value": "3,29E-01",
                    "module": "C4",
                    "scenario": "S0"
                },
                {
                    "value": "3,29E-01",
                    "module": "C4",
                    "scenario": "S1"
                },
                {
                    "value": "-8,69E+00",
                    "module": "D",
                    "scenario": "S0"
                },
                {
                    "value": "-8,69E+00",
                    "module": "D",
                    "scenario": "S1"
                }
            ]
        },
        {
            "parameter": "GWP-fossil",
            "values": [
                {
                    "value": "5,02E+01",
                    "module": "A1-A3",
                    "scenario": null
                },
                {
                    "value": "1,93E-01",
                    "module": "A4",
                    "scenario": null
                },
                {
                    "value": "4,44E-03",
                    "module": "A5",
                    "scenario": null
                },
                {
                    "value": "0,00E+00",
                    "module": "B6",
                    "scenario": null
                },
                {
                    "value": "0,00E+00",
                    "module": "C1",
                    "scenario": null
                },
                {
                    "value": "9,66E-02",
                    "module": "C2",
                    "scenario": null
                },
                {
                    "value": "0,00E+00",
                    "module": "C3",
                    "scenario": "S0"
                },
                {
                    "value": "0,00E+00",
                    "module": "C3",
                    "scenario": "S1"
                },
                {
                    "value": "3,27E-01",
                    "module": "C4",
                    "scenario": "S0"
                },
                {
                    "value": "3,27E-01",
                    "module": "C4",
                    "scenario": "S1"
                },
                {
                    "value": "-8,70E+00",
                    "module": "D",
                    "scenario": "S0"
                },
                {
                    "value": "-8,70E+00",
                    "module": "D",
                    "scenario": "S1"
                }
            ]
        },
        {
            "parameter": "GWP-biogenic",
            "values": [
                {
                    "value": "1,25E-01",
                    "module": "A1-A3",
                    "scenario": null
                },
                {
                    "value": "8,16E-04",
                    "module": "A4",
                    "scenario": null
                },
                {
                    "value": "2,16E-02",
                    "module": "A5",
                    "scenario": null
                },
                {
                    "value": "0,00E+00",
                    "module": "B6",
                    "scenario": null
                },
                {
                    "value": "0,00E+00",
                    "module": "C1",
                    "scenario": null
                },
                {
                    "value": "4,08E-04",
                    "module": "C2",
                    "scenario": null
                },
                {
                    "value": "0,00E+00",
                    "module": "C3",
                    "scenario": "S0"
                },
                {
                    "value": "0,00E+00",
                    "module": "C3",
                    "scenario": "S1"
                },
                {
                    "value": "1,10E-03",
                    "module": "C4",
                    "scenario": "S0"
                },
                {
                    "value": "1,10E-03",
                    "module": "C4",
                    "scenario": "S1"
                },
                {
                    "value": "4,40E-03",
                    "module": "D",
                    "scenario": "S0"
                },
                {
                    "value": "4,40E-03",
                    "module": "D",
                    "scenario": "S1"
                }
            ]
        },
        {
            "parameter": "GWP-luluc",
            "values": [
                {
                    "value": "1,80E-02",
                    "module": "A1-A3",
                    "scenario": null
                },
                {
                    "value": "1,08E-03",
                    "module": "A4",
                    "scenario": null
                },
                {
                    "value": "7,07E-08",
                    "module": "A5",
                    "scenario": null
                },
                {
                    "value": "0,00E+00",
                    "module": "B6",
                    "scenario": null
                },
                {
                    "value": "0,00E+00",
                    "module": "C1",
                    "scenario": null
                },
                {
                    "value": "5,39E-04",
                    "module": "C2",
                    "scenario": null
                },
                {
                    "value": "0,00E+00",
                    "module": "C3",
                    "scenario": "S0"
                },
                {
                    "value": "0,00E+00",
                    "module": "C3",
                    "scenario": "S1"
                },
                {
                    "value": "6,04E-04",
                    "module": "C4",
                    "scenario": "S0"
                },
                {
                    "value": "6,04E-04",
                    "module": "C4",
                    "scenario": "S1"
                },
                {
                    "value": "-1,80E-04",
                    "module": "D",
                    "scenario": "S0"
                },
                {
                    "value": "-1,80E-04",
                    "module": "D",
                    "scenario": "S1"
                }
            ]
        },
        {
            "parameter": "ODP",
            "values": [
                {
                    "value": "7,36E-11",
                    "module": "A1-A3",
                    "scenario": null
                },
                {
                    "value": "1,16E-14",
                    "module": "A4",
                    "scenario": null
                },
                {
                    "value": "2,24E-15",
                    "module": "A5",
                    "scenario": null
                },
                {
                    "value": "0,00E+00",
                    "module": "B6",
                    "scenario": null
                },
                {
                    "value": "0,00E+00",
                    "module": "C1",
                    "scenario": null
                },
                {
                    "value": "5,80E-15",
                    "module": "C2",
                    "scenario": null
                },
                {
                    "value": "0,00E+00",
                    "module": "C3",
                    "scenario": "S0"
                },
                {
                    "value": "0,00E+00",
                    "module": "C3",
                    "scenario": "S1"
                },
                {
                    "value": "7,69E-13",
                    "module": "C4",
                    "scenario": "S0"
                },
                {
                    "value": "7,69E-13",
                    "module": "C4",
                    "scenario": "S1"
                },
                {
                    "value": "-6,38E-14",
                    "module": "D",
                    "scenario": "S0"
                },
                {
                    "value": "-6,38E-14",
                    "module": "D",
                    "scenario": "S1"
                }
            ]
        },
        {
            "parameter": "AP",
            "values": [
                {
                    "value": "2,25E-01",
                    "module": "A1-A3",
                    "scenario": null
                },
                {
                    "value": "1,84E-04",
                    "module": "A4",
                    "scenario": null
                },
                {
                    "value": "4,88E-06",
                    "module": "A5",
                    "scenario": null
                },
                {
                    "value": "0,00E+00",
                    "module": "B6",
                    "scenario": null
                },
                {
                    "value": "0,00E+00",
                    "module": "C1",
                    "scenario": null
                },
                {
                    "value": "9,21E-05",
                    "module": "C2",
                    "scenario": null
                },
                {
                    "value": "0,00E+00",
                    "module": "C3",
                    "scenario": "S0"
                },
                {
                    "value": "0,00E+00",
                    "module": "C3",
                    "scenario": "S1"
                },
                {
                    "value": "2,32E-03",
                    "module": "C4",
                    "scenario": "S0"
                },
                {
                    "value": "2,32E-03",
                    "module": "C4",
                    "scenario": "S1"
                },
                {
                    "value": "-1,87E-02",
                    "module": "D",
                    "scenario": "S0"
                },
                {
                    "value": "-1,87E-02",
                    "module": "D",
                    "scenario": "S1"
                }
            ]
        },
        {
            "parameter": "POCP",
            "values": [
                {
                    "value": "2,02E-01",
                    "module": "A1-A3",
                    "scenario": null
                },
                {
                    "value": "1,60E-04",
                    "module": "A4",
                    "scenario": null
                },
                {
                    "value": "4,40E-06",
                    "module": "A5",
                    "scenario": null
                },
                {
                    "value": "0,00E+00",
                    "module": "B6",
                    "scenario": null
                },
                {
                    "value": "0,00E+00",
                    "module": "C1",
                    "scenario": null
                },
                {
                    "value": "8,02E-05",
                    "module": "C2",
                    "scenario": null
                },
                {
                    "value": "0,00E+00",
                    "module": "C3",
                    "scenario": "S0"
                },
                {
                    "value": "0,00E+00",
                    "module": "C3",
                    "scenario": "S1"
                },
                {
                    "value": "1,80E-03",
                    "module": "C4",
                    "scenario": "S0"
                },
                {
                    "value": "1,80E-03",
                    "module": "C4",
                    "scenario": "S1"
                },
                {
                    "value": "-1,33E-02",
                    "module": "D",
                    "scenario": "S0"
                },
                {
                    "value": "-1,33E-02",
                    "module": "D",
                    "scenario": "S1"
                }
            ]
        },
        {
            "parameter": "ADPE",
            "values": [
                {
                    "value": "1,05E-04",
                    "module": "A1-A3",
                    "scenario": null
                },
                {
                    "value": "1,62E-08",
                    "module": "A4",
                    "scenario": null
                },
                {
                    "value": "5,48E-11",
                    "module": "A5",
                    "scenario": null
                },
                {
                    "value": "0,00E+00",
                    "module": "B6",
                    "scenario": null
                },
                {
                    "value": "0,00E+00",
                    "module": "C1",
                    "scenario": null
                },
                {
                    "value": "8,09E-09",
                    "module": "C2",
                    "scenario": null
                },
                {
                    "value": "0,00E+00",
                    "module": "C3",
                    "scenario": "S0"
                },
                {
                    "value": "0,00E+00",
                    "module": "C3",
                    "scenario": "S1"
                },
                {
                    "value": "3,35E-08",
                    "module": "C4",
                    "scenario": "S0"
                },
                {
                    "value": "3,35E-08",
                    "module": "C4",
                    "scenario": "S1"
                },
                {
                    "value": "-2,17E-05",
                    "module": "D",
                    "scenario": "S0"
                },
                {
                    "value": "-2,17E-05",
                    "module": "D",
                    "scenario": "S1"
                }
            ]
        },
        {
            "parameter": "ADPF",
            "values": [
                {
                    "value": "5,69E+02",
                    "module": "A1-A3",
                    "scenario": null
                },
                {
                    "value": "2,59E+00",
                    "module": "A4",
                    "scenario": null
                },
                {
                    "value": "6,15E-03",
                    "module": "A5",
                    "scenario": null
                },
                {
                    "value": "0,00E+00",
                    "module": "B6",
                    "scenario": null
                },
                {
                    "value": "0,00E+00",
                    "module": "C1",
                    "scenario": null
                },
                {
                    "value": "1,29E+00",
                    "module": "C2",
                    "scenario": null
                },
                {
                    "value": "0,00E+00",
                    "module": "C3",
                    "scenario": "S0"
                },
                {
                    "value": "0,00E+00",
                    "module": "C3",
                    "scenario": "S1"
                },
                {
                    "value": "4,29E+00",
                    "module": "C4",
                    "scenario": "S0"
                },
                {
                    "value": "4,29E+00",
                    "module": "C4",
                    "scenario": "S1"
                },
                {
                    "value": "-7,99E+01",
                    "module": "D",
                    "scenario": "S0"
                },
                {
                    "value": "-7,99E+01",
                    "module": "D",
                    "scenario": "S1"
                }
            ]
        },
        {
            "parameter": "WDP",
            "values": [
                {
                    "value": "3,52E+00",
                    "module": "A1-A3",
                    "scenario": null
                },
                {
                    "value": "1,74E-03",
                    "module": "A4",
                    "scenario": null
                },
                {
                    "value": "2,97E-03",
                    "module": "A5",
                    "scenario": null
                },
                {
                    "value": "0,00E+00",
                    "module": "B6",
                    "scenario": null
                },
                {
                    "value": "0,00E+00",
                    "module": "C1",
                    "scenario": null
                },
                {
                    "value": "8,68E-04",
                    "module": "C2",
                    "scenario": null
                },
                {
                    "value": "0,00E+00",
                    "module": "C3",
                    "scenario": "S0"
                },
                {
                    "value": "0,00E+00",
                    "module": "C3",
                    "scenario": "S1"
                },
                {
                    "value": "3,59E-02",
                    "module": "C4",
                    "scenario": "S0"
                },
                {
                    "value": "3,59E-02",
                    "module": "C4",
                    "scenario": "S1"
                },
                {
                    "value": "-1,62E+00",
                    "module": "D",
                    "scenario": "S0"
                },
                {
                    "value": "-1,62E+00",
                    "module": "D",
                    "scenario": "S1"
                }
            ]
        },
        {
            "parameter": "EP-freshwater",
            "values": [
                {
                    "value": "3,77E-05",
                    "module": "A1-A3",
                    "scenario": null
                },
                {
                    "value": "5,78E-07",
                    "module": "A4",
                    "scenario": null
                },
                {
                    "value": "6,05E-10",
                    "module": "A5",
                    "scenario": null
                },
                {
                    "value": "0,00E+00",
                    "module": "B6",
                    "scenario": null
                },
                {
                    "value": "0,00E+00",
                    "module": "C1",
                    "scenario": null
                },
                {
                    "value": "2,89E-07",
                    "module": "C2",
                    "scenario": null
                },
                {
                    "value": "0,00E+00",
                    "module": "C3",
                    "scenario": "S0"
                },
                {
                    "value": "0,00E+00",
                    "module": "C3",
                    "scenario": "S1"
                },
                {
                    "value": "5,55E-07",
                    "module": "C4",
                    "scenario": "S0"
                },
                {
                    "value": "5,55E-07",
                    "module": "C4",
                    "scenario": "S1"
                },
                {
                    "value": "-1,59E-06",
                    "module": "D",
                    "scenario": "S0"
                },
                {
                    "value": "-1,59E-06",
                    "module": "D",
                    "scenario": "S1"
                }
            ]
        },
        {
            "parameter": "EP-marine",
            "values": [
                {
                    "value": "7,54E-02",
                    "module": "A1-A3",
                    "scenario": null
                },
                {
                    "value": "5,74E-05",
                    "module": "A4",
                    "scenario": null
                },
                {
                    "value": "1,64E-06",
                    "module": "A5",
                    "scenario": null
                },
                {
                    "value": "0,00E+00",
                    "module": "B6",
                    "scenario": null
                },
                {
                    "value": "0,00E+00",
                    "module": "C1",
                    "scenario": null
                },
                {
                    "value": "2,87E-05",
                    "module": "C2",
                    "scenario": null
                },
                {
                    "value": "0,00E+00",
                    "module": "C3",
                    "scenario": "S0"
                },
                {
                    "value": "0,00E+00",
                    "module": "C3",
                    "scenario": "S1"
                },
                {
                    "value": "5,93E-04",
                    "module": "C4",
                    "scenario": "S0"
                },
                {
                    "value": "5,93E-04",
                    "module": "C4",
                    "scenario": "S1"
                },
                {
                    "value": "-3,29E-03",
                    "module": "D",
                    "scenario": "S0"
                },
                {
                    "value": "-3,29E-03",
                    "module": "D",
                    "scenario": "S1"
                }
            ]
        },
        {
            "parameter": "EP-terrestrial",
            "values": [
                {
                    "value": "8,89E-01",
                    "module": "A1-A3",
                    "scenario": null
                },
                {
                    "value": "6,89E-04",
                    "module": "A4",
                    "scenario": null
                },
                {
                    "value": "2,26E-05",
                    "module": "A5",
                    "scenario": null
                },
                {
                    "value": "0,00E+00",
                    "module": "B6",
                    "scenario": null
                },
                {
                    "value": "0,00E+00",
                    "module": "C1",
                    "scenario": null
                },
                {
                    "value": "3,45E-04",
                    "module": "C2",
                    "scenario": null
                },
                {
                    "value": "0,00E+00",
                    "module": "C3",
                    "scenario": "S0"
                },
                {
                    "value": "0,00E+00",
                    "module": "C3",
                    "scenario": "S1"
                },
                {
                    "value": "6,52E-03",
                    "module": "C4",
                    "scenario": "S0"
                },
                {
                    "value": "6,52E-03",
                    "module": "C4",
                    "scenario": "S1"
                },
                {
                    "value": "-2,88E-02",
                    "module": "D",
                    "scenario": "S0"
                },
                {
                    "value": "-2,88E-02",
                    "module": "D",
                    "scenario": "S1"
                }
            ]
        }
    ],
    "additional_environmental_impact": [
        {
            "parameter": "PM",
            "values": [
                {
                    "value": "1,67E-06",
                    "module": "A1-A3",
                    "scenario": null
                },
                {
                    "value": "1,11E-09",
                    "module": "A4",
                    "scenario": null
                },
                {
                    "value": "2,56E-11",
                    "module": "A5",
                    "scenario": null
                },
                {
                    "value": "0,00E+00",
                    "module": "B6",
                    "scenario": null
                },
                {
                    "value": "0,00E+00",
                    "module": "C1",
                    "scenario": null
                },
                {
                    "value": "5,57E-10",
                    "module": "C2",
                    "scenario": null
                },
                {
                    "value": "0,00E+00",
                    "module": "C3",
                    "scenario": "S0"
                },
                {
                    "value": "0,00E+00",
                    "module": "C3",
                    "scenario": "S1"
                },
                {
                    "value": "2,85E-08",
                    "module": "C4",
                    "scenario": "S0"
                },
                {
                    "value": "2,85E-08",
                    "module": "C4",
                    "scenario": "S1"
                },
                {
                    "value": "-2,64E-07",
                    "module": "D",
                    "scenario": "S0"
                },
                {
                    "value": "-2,64E-07",
                    "module": "D",
                    "scenario": "S1"
                }
            ]
        },
        {
            "parameter": "ETP-fw",
            "values": [
                {
                    "value": "1,36E+03",
                    "module": "A1-A3",
                    "scenario": null
                },
                {
                    "value": "1,80E+00",
                    "module": "A4",
                    "scenario": null
                },
                {
                    "value": "2,83E-03",
                    "module": "A5",
                    "scenario": null
                },
                {
                    "value": "0,00E+00",
                    "module": "B6",
                    "scenario": null
                },
                {
                    "value": "0,00E+00",
                    "module": "C1",
                    "scenario": null
                },
                {
                    "value": "8,98E-01",
                    "module": "C2",
                    "scenario": null
                },
                {
                    "value": "0,00E+00",
                    "module": "C3",
                    "scenario": "S0"
                },
                {
                    "value": "0,00E+00",
                    "module": "C3",
                    "scenario": "S1"
                },
                {
                    "value": "2,40E+00",
                    "module": "C4",
                    "scenario": "S0"
                },
                {
                    "value": "2,40E+00",
                    "module": "C4",
                    "scenario": "S1"
                },
                {
                    "value": "-4,94E+00",
                    "module": "D",
                    "scenario": "S0"
                },
                {
                    "value": "-4,94E+00",
                    "module": "D",
                    "scenario": "S1"
                }
            ]
        },
        {
            "parameter": "HTP-c",
            "values": [
                {
                    "value": "2,18E-08",
                    "module": "A1-A3",
                    "scenario": null
                },
                {
                    "value": "3,62E-11",
                    "module": "A4",
                    "scenario": null
                },
                {
                    "value": "1,86E-13",
                    "module": "A5",
                    "scenario": null
                },
                {
                    "value": "0,00E+00",
                    "module": "B6",
                    "scenario": null
                },
                {
                    "value": "0,00E+00",
                    "module": "C1",
                    "scenario": null
                },
                {
                    "value": "1,81E-11",
                    "module": "C2",
                    "scenario": null
                },
                {
                    "value": "0,00E+00",
                    "module": "C3",
                    "scenario": "S0"
                },
                {
                    "value": "0,00E+00",
                    "module": "C3",
                    "scenario": "S1"
                },
                {
                    "value": "3,66E-10",
                    "module": "C4",
                    "scenario": "S0"
                },
                {
                    "value": "3,66E-10",
                    "module": "C4",
                    "scenario": "S1"
                },
                {
                    "value": "-3,55E-09",
                    "module": "D",
                    "scenario": "S0"
                },
                {
                    "value": "-3,55E-09",
                    "module": "D",
                    "scenario": "S1"
                }
            ]
        },
        {
            "parameter": "HTP-nc",
            "values": [
                {
                    "value": "6,06E-07",
                    "module": "A1-A3",
                    "scenario": null
                },
                {
                    "value": "1,87E-09",
                    "module": "A4",
                    "scenario": null
                },
                {
                    "value": "6,97E-12",
                    "module": "A5",
                    "scenario": null
                },
                {
                    "value": "0,00E+00",
                    "module": "B6",
                    "scenario": null
                },
                {
                    "value": "0,00E+00",
                    "module": "C1",
                    "scenario": null
                },
                {
                    "value": "9,36E-10",
                    "module": "C2",
                    "scenario": null
                },
                {
                    "value": "0,00E+00",
                    "module": "C3",
                    "scenario": "S0"
                },
                {
                    "value": "0,00E+00",
                    "module": "C3",
                    "scenario": "S1"
                },
                {
                    "value": "4,06E-08",
                    "module": "C4",
                    "scenario": "S0"
                },
                {
                    "value": "4,06E-08",
                    "module": "C4",
                    "scenario": "S1"
                },
                {
                    "value": "-1,17E-07",
                    "module": "D",
                    "scenario": "S0"
                },
                {
                    "value": "-1,17E-07",
                    "module": "D",
                    "scenario": "S1"
                }
            ]
        },
        {
            "parameter": "SQP",
            "values": [
                {
                    "value": "4,84E+01",
                    "module": "A1-A3",
                    "scenario": null
                },
                {
                    "value": "8,90E-01",
                    "module": "A4",
                    "scenario": null
                },
                {
                    "value": "1,78E-03",
                    "module": "A5",
                    "scenario": null
                },
                {
                    "value": "0,00E+00",
                    "module": "B6",
                    "scenario": null
                },
                {
                    "value": "0,00E+00",
                    "module": "C1",
                    "scenario": null
                },
                {
                    "value": "4,45E-01",
                    "module": "C2",
                    "scenario": null
                },
                {
                    "value": "0,00E+00",
                    "module": "C3",
                    "scenario": "S0"
                },
                {
                    "value": "0,00E+00",
                    "module": "C3",
                    "scenario": "S1"
                },
                {
                    "value": "8,92E-01",
                    "module": "C4",
                    "scenario": "S0"
                },
                {
                    "value": "8,92E-01",
                    "module": "C4",
                    "scenario": "S1"
                },
                {
                    "value": "9,43E-01",
                    "module": "D",
                    "scenario": "S0"
                },
                {
                    "value": "9,43E-01",
                    "module": "D",
                    "scenario": "S1"
                }
            ]
        }
    ],
    "resource_use": [
        {
            "parameter": "PERE",
            "values": [
                {
                    "value": "5,27E+01",
                    "module": "A1-A3",
                    "scenario": null
                },
                {
                    "value": "1,47E-01",
                    "module": "A4",
                    "scenario": null
                },
                {
                    "value": "2,16E-01",
                    "module": "A5",
                    "scenario": null
                },
                {
                    "value": "0,00E+00",
                    "module": "B6",
                    "scenario": null
                },
                {
                    "value": "0,00E+00",
                    "module": "C1",
                    "scenario": null
                },
                {
                    "value": "7,35E-02",
                    "module": "C2",
                    "scenario": null
                },
                {
                    "value": "0,00E+00",
                    "module": "C3",
                    "scenario": "S0"
                },
                {
                    "value": "0,00E+00",
                    "module": "C3",
                    "scenario": "S1"
                },
                {
                    "value": "6,43E-01",
                    "module": "C4",
                    "scenario": "S0"
                },
                {
                    "value": "6,43E-01",
                    "module": "C4",
                    "scenario": "S1"
                },
                {
                    "value": "5,00E+00",
                    "module": "D",
                    "scenario": "S0"
                },
                {
                    "value": "5,00E+00",
                    "module": "D",
                    "scenario": "S1"
                }
            ]
        },
        {
            "parameter": "PERM",
            "values": [
                {
                    "value": "2,14E-01",
                    "module": "A1-A3",
                    "scenario": null
                },
                {
                    "value": "0,00E+00",
                    "module": "A4",
                    "scenario": null
                },
                {
                    "value": "-2,14E-01",
                    "module": "A5",
                    "scenario": null
                },
                {
                    "value": "0,00E+00",
                    "module": "B6",
                    "scenario": null
                },
                {
                    "value": "0,00E+00",
                    "module": "C1",
                    "scenario": null
                },
                {
                    "value": "0,00E+00",
                    "module": "C2",
                    "scenario": null
                },
                {
                    "value": "0,00E+00",
                    "module": "C3",
                    "scenario": "S0"
                },
                {
                    "value": "0,00E+00",
                    "module": "C3",
                    "scenario": "S1"
                },
                {
                    "value": "0,00E+00",
                    "module": "C4",
                    "scenario": "S0"
                },
                {
                    "value": "0,00E+00",
                    "module": "C4",
                    "scenario": "S1"
                },
                {
                    "value": "0,00E+00",
                    "module": "D",
                    "scenario": "S0"
                },
                {
                    "value": "0,00E+00",
                    "module": "D",
                    "scenario": "S1"
                }
            ]
        },
        {
            "parameter": "PERT",
            "values": [
                {
                    "value": "5,29E+01",
                    "module": "A1-A3",
                    "scenario": null
                },
                {
                    "value": "1,47E-01",
                    "module": "A4",
                    "scenario": null
                },
                {
                    "value": "1,41E-03",
                    "module": "A5",
                    "scenario": null
                },
                {
                    "value": "0,00E+00",
                    "module": "B6",
                    "scenario": null
                },
                {
                    "value": "0,00E+00",
                    "module": "C1",
                    "scenario": null
                },
                {
                    "value": "7,35E-02",
                    "module": "C2",
                    "scenario": null
                },
                {
                    "value": "0,00E+00",
                    "module": "C3",
                    "scenario": "S0"
                },
                {
                    "value": "0,00E+00",
                    "module": "C3",
                    "scenario": "S1"
                },
                {
                    "value": "6,43E-01",
                    "module": "C4",
                    "scenario": "S0"
                },
                {
                    "value": "6,43E-01",
                    "module": "C4",
                    "scenario": "S1"
                },
                {
                    "value": "5,00E+00",
                    "module": "D",
                    "scenario": "S0"
                },
                {
                    "value": "5,00E+00",
                    "module": "D",
                    "scenario": "S1"
                }
            ]
        },
        {
            "parameter": "PENRE",
            "values": [
                {
                    "value": "5,70E+02",
                    "module": "A1-A3",
                    "scenario": null
                },
                {
                    "value": "2,59E+00",
                    "module": "A4",
                    "scenario": null
                },
                {
                    "value": "6,52E-02",
                    "module": "A5",
                    "scenario": null
                },
                {
                    "value": "0,00E+00",
                    "module": "B6",
                    "scenario": null
                },
                {
                    "value": "0,00E+00",
                    "module": "C1",
                    "scenario": null
                },
                {
                    "value": "1,30E+00",
                    "module": "C2",
                    "scenario": null
                },
                {
                    "value": "0,00E+00",
                    "module": "C3",
                    "scenario": "S0"
                },
                {
                    "value": "0,00E+00",
                    "module": "C3",
                    "scenario": "S1"
                },
                {
                    "value": "4,29E+00",
                    "module": "C4",
                    "scenario": "S0"
                },
                {
                    "value": "4,29E+00",
                    "module": "C4",
                    "scenario": "S1"
                },
                {
                    "value": "-8,00E+01",
                    "module": "D",
                    "scenario": "S0"
                },
                {
                    "value": "-8,00E+01",
                    "module": "D",
                    "scenario": "S1"
                }
            ]
        },
        {
            "parameter": "PENRM",
            "values": [
                {
                    "value": "5,90E-02",
                    "module": "A1-A3",
                    "scenario": null
                },
                {
                    "value": "0,00E+00",
                    "module": "A4",
                    "scenario": null
                },
                {
                    "value": "-5,90E-02",
                    "module": "A5",
                    "scenario": null
                },
                {
                    "value": "0,00E+00",
                    "module": "B6",
                    "scenario": null
                },
                {
                    "value": "0,00E+00",
                    "module": "C1",
                    "scenario": null
                },
                {
                    "value": "0,00E+00",
                    "module": "C2",
                    "scenario": null
                },
                {
                    "value": "0,00E+00",
                    "module": "C3",
                    "scenario": "S0"
                },
                {
                    "value": "0,00E+00",
                    "module": "C3",
                    "scenario": "S1"
                },
                {
                    "value": "0,00E+00",
                    "module": "C4",
                    "scenario": "S0"
                },
                {
                    "value": "0,00E+00",
                    "module": "C4",
                    "scenario": "S1"
                },
                {
                    "value": "0,00E+00",
                    "module": "D",
                    "scenario": "S0"
                },
                {
                    "value": "0,00E+00",
                    "module": "D",
                    "scenario": "S1"
                }
            ]
        },
        {
            "parameter": "PENRT",
            "values": [
                {
                    "value": "5,70E+02",
                    "module": "A1-A3",
                    "scenario": null
                },
                {
                    "value": "2,59E+00",
                    "module": "A4",
                    "scenario": null
                },
                {
                    "value": "6,15E-03",
                    "module": "A5",
                    "scenario": null
                },
                {
                    "value": "0,00E+00",
                    "module": "B6",
                    "scenario": null
                },
                {
                    "value": "0,00E+00",
                    "module": "C1",
                    "scenario": null
                },
                {
                    "value": "1,30E+00",
                    "module": "C2",
                    "scenario": null
                },
                {
                    "value": "0,00E+00",
                    "module": "C3",
                    "scenario": "S0"
                },
                {
                    "value": "0,00E+00",
                    "module": "C3",
                    "scenario": "S1"
                },
                {
                    "value": "4,29E+00",
                    "module": "C4",
                    "scenario": "S0"
                },
                {
                    "value": "4,29E+00",
                    "module": "C4",
                    "scenario": "S1"
                },
                {
                    "value": "-8,00E+01",
                    "module": "D",
                    "scenario": "S0"
                },
                {
                    "value": "-8,00E+01",
                    "module": "D",
                    "scenario": "S1"
                }
            ]
        },
        {
            "parameter": "SM",
            "values": [
                {
                    "value": "5,68E+00",
                    "module": "A1-A3",
                    "scenario": null
                },
                {
                    "value": "0,00E+00",
                    "module": "A4",
                    "scenario": null
                },
                {
                    "value": "0,00E+00",
                    "module": "A5",
                    "scenario": null
                },
                {
                    "value": "0,00E+00",
                    "module": "B6",
                    "scenario": null
                },
                {
                    "value": "0,00E+00",
                    "module": "C1",
                    "scenario": null
                },
                {
                    "value": "0,00E+00",
                    "module": "C2",
                    "scenario": null
                },
                {
                    "value": "0,00E+00",
                    "module": "C3",
                    "scenario": "S0"
                },
                {
                    "value": "0,00E+00",
                    "module": "C3",
                    "scenario": "S1"
                },
                {
                    "value": "0,00E+00",
                    "module": "C4",
                    "scenario": "S0"
                },
                {
                    "value": "0,00E+00",
                    "module": "C4",
                    "scenario": "S1"
                },
                {
                    "value": "5,02E+00",
                    "module": "D",
                    "scenario": "S0"
                },
                {
                    "value": "5,02E+00",
                    "module": "D",
                    "scenario": "S1"
                }
            ]
        },
        {
            "parameter": "RSF",
            "values": [
                {
                    "value": "0,00E+00",
                    "module": "A1-A3",
                    "scenario": null
                },
                {
                    "value": "0,00E+00",
                    "module": "A4",
                    "scenario": null
                },
                {
                    "value": "0,00E+00",
                    "module": "A5",
                    "scenario": null
                },
                {
                    "value": "0,00E+00",
                    "module": "B6",
                    "scenario": null
                },
                {
                    "value": "0,00E+00",
                    "module": "C1",
                    "scenario": null
                },
                {
                    "value": "0,00E+00",
                    "module": "C2",
                    "scenario": null
                },
                {
                    "value": "0,00E+00",
                    "module": "C3",
                    "scenario": "S0"
                },
                {
                    "value": "0,00E+00",
                    "module": "C3",
                    "scenario": "S1"
                },
                {
                    "value": "0,00E+00",
                    "module": "C4",
                    "scenario": "S0"
                },
                {
                    "value": "0,00E+00",
                    "module": "C4",
                    "scenario": "S1"
                },
                {
                    "value": "0,00E+00",
                    "module": "D",
                    "scenario": "S0"
                },
                {
                    "value": "0,00E+00",
                    "module": "D",
                    "scenario": "S1"
                }
            ]
        },
        {
            "parameter": "NRSF",
            "values": [
                {
                    "value": "0,00E+00",
                    "module": "A1-A3",
                    "scenario": null
                },
                {
                    "value": "0,00E+00",
                    "module": "A4",
                    "scenario": null
                },
                {
                    "value": "0,00E+00",
                    "module": "A5",
                    "scenario": null
                },
                {
                    "value": "0,00E+00",
                    "module": "B6",
                    "scenario": null
                },
                {
                    "value": "0,00E+00",
                    "module": "C1",
                    "scenario": null
                },
                {
                    "value": "0,00E+00",
                    "module": "C2",
                    "scenario": null
                },
                {
                    "value": "0,00E+00",
                    "module": "C3",
                    "scenario": "S0"
                },
                {
                    "value": "0,00E+00",
                    "module": "C3",
                    "scenario": "S1"
                },
                {
                    "value": "0,00E+00",
                    "module": "C4",
                    "scenario": "S0"
                },
                {
                    "value": "0,00E+00",
                    "module": "C4",
                    "scenario": "S1"
                },
                {
                    "value": "0,00E+00",
                    "module": "D",
                    "scenario": "S0"
                },
                {
                    "value": "0,00E+00",
                    "module": "D",
                    "scenario": "S1"
                }
            ]
        },
        {
            "parameter": "FW",
            "values": [
                {
                    "value": "1,16E-01",
                    "module": "A1-A3",
                    "scenario": null
                },
                {
                    "value": "1,66E-04",
                    "module": "A4",
                    "scenario": null
                },
                {
                    "value": "6,98E-05",
                    "module": "A5",
                    "scenario": null
                },
                {
                    "value": "0,00E+00",
                    "module": "B6",
                    "scenario": null
                },
                {
                    "value": "0,00E+00",
                    "module": "C1",
                    "scenario": null
                },
                {
                    "value": "8,31E-05",
                    "module": "C2",
                    "scenario": null
                },
                {
                    "value": "0,00E+00",
                    "module": "C3",
                    "scenario": "S0"
                },
                {
                    "value": "0,00E+00",
                    "module": "C3",
                    "scenario": "S1"
                },
                {
                    "value": "1,09E-03",
                    "module": "C4",
                    "scenario": "S0"
                },
                {
                    "value": "1,09E-03",
                    "module": "C4",
                    "scenario": "S1"
                },
                {
                    "value": "-3,65E-02",
                    "module": "D",
                    "scenario": "S0"
                },
                {
                    "value": "-3,65E-02",
                    "module": "D",
                    "scenario": "S1"
                }
            ]
        }
    ],
    "end_of_life_waste": [
        {
            "parameter": "HWD",
            "values": [
                {
                    "value": "5,72E-08",
                    "module": "A1-A3",
                    "scenario": null
                },
                {
                    "value": "1,24E-11",
                    "module": "A4",
                    "scenario": null
                },
                {
                    "value": "6,02E-13",
                    "module": "A5",
                    "scenario": null
                },
                {
                    "value": "0,00E+00",
                    "module": "B6",
                    "scenario": null
                },
                {
                    "value": "0,00E+00",
                    "module": "C1",
                    "scenario": null
                },
                {
                    "value": "6,21E-12",
                    "module": "C2",
                    "scenario": null
                },
                {
                    "value": "0,00E+00",
                    "module": "C3",
                    "scenario": "S0"
                },
                {
                    "value": "0,00E+00",
                    "module": "C3",
                    "scenario": "S1"
                },
                {
                    "value": "2,20E-10",
                    "module": "C4",
                    "scenario": "S0"
                },
                {
                    "value": "2,20E-10",
                    "module": "C4",
                    "scenario": "S1"
                },
                {
                    "value": "-6,32E-10",
                    "module": "D",
                    "scenario": "S0"
                },
                {
                    "value": "-6,32E-10",
                    "module": "D",
                    "scenario": "S1"
                }
            ]
        },
        {
            "parameter": "NHWD",
            "values": [
                {
                    "value": "2,33E+00",
                    "module": "A1-A3",
                    "scenario": null
                },
                {
                    "value": "3,72E-04",
                    "module": "A4",
                    "scenario": null
                },
                {
                    "value": "3,94E-04",
                    "module": "A5",
                    "scenario": null
                },
                {
                    "value": "0,00E+00",
                    "module": "B6",
                    "scenario": null
                },
                {
                    "value": "0,00E+00",
                    "module": "C1",
                    "scenario": null
                },
                {
                    "value": "1,86E-04",
                    "module": "C2",
                    "scenario": null
                },
                {
                    "value": "0,00E+00",
                    "module": "C3",
                    "scenario": "S0"
                },
                {
                    "value": "0,00E+00",
                    "module": "C3",
                    "scenario": "S1"
                },
                {
                    "value": "2,19E+01",
                    "module": "C4",
                    "scenario": "S0"
                },
                {
                    "value": "2,19E+01",
                    "module": "C4",
                    "scenario": "S1"
                },
                {
                    "value": "1,21E+00",
                    "module": "D",
                    "scenario": "S0"
                },
                {
                    "value": "1,21E+00",
                    "module": "D",
                    "scenario": "S1"
                }
            ]
        },
        {
            "parameter": "RWD",
            "values": [
                {
                    "value": "1,31E-02",
                    "module": "A1-A3",
                    "scenario": null
                },
                {
                    "value": "3,19E-06",
                    "module": "A4",
                    "scenario": null
                },
                {
                    "value": "3,51E-07",
                    "module": "A5",
                    "scenario": null
                },
                {
                    "value": "0,00E+00",
                    "module": "B6",
                    "scenario": null
                },
                {
                    "value": "0,00E+00",
                    "module": "C1",
                    "scenario": null
                },
                {
                    "value": "1,60E-06",
                    "module": "C2",
                    "scenario": null
                },
                {
                    "value": "0,00E+00",
                    "module": "C3",
                    "scenario": "S0"
                },
                {
                    "value": "0,00E+00",
                    "module": "C3",
                    "scenario": "S1"
                },
                {
                    "value": "4,77E-05",
                    "module": "C4",
                    "scenario": "S0"
                },
                {
                    "value": "4,77E-05",
                    "module": "C4",
                    "scenario": "S1"
                },
                {
                    "value": "1,06E-06",
                    "module": "D",
                    "scenario": "S0"
                },
                {
                    "value": "1,06E-06",
                    "module": "D",
                    "scenario": "S1"
                }
            ]
        }
    ],
    "end_of_life_flow": [
        {
            "parameter": "CRU",
            "values": [
                {
                    "value": "0,00E+00",
                    "module": "A1-A3",
                    "scenario": null
                },
                {
                    "value": "0,00E+00",
                    "module": "A4",
                    "scenario": null
                },
                {
                    "value": "0,00E+00",
                    "module": "A5",
                    "scenario": null
                },
                {
                    "value": "0,00E+00",
                    "module": "B6",
                    "scenario": null
                },
                {
                    "value": "0,00E+00",
                    "module": "C1",
                    "scenario": null
                },
                {
                    "value": "0,00E+00",
                    "module": "C2",
                    "scenario": null
                },
                {
                    "value": "0,00E+00",
                    "module": "C3",
                    "scenario": "S0"
                },
                {
                    "value": "0,00E+00",
                    "module": "C3",
                    "scenario": "S1"
                },
                {
                    "value": "0,00E+00",
                    "module": "C4",
                    "scenario": "S0"
                },
                {
                    "value": "0,00E+00",
                    "module": "C4",
                    "scenario": "S1"
                },
                {
                    "value": "0,00E+00",
                    "module": "D",
                    "scenario": "S0"
                },
                {
                    "value": "0,00E+00",
                    "module": "D",
                    "scenario": "S1"
                }
            ]
        },
        {
            "parameter": "MFR",
            "values": [
                {
                    "value": "3,12E-01",
                    "module": "A1-A3",
                    "scenario": null
                },
                {
                    "value": "0,00E+00",
                    "module": "A4",
                    "scenario": null
                },
                {
                    "value": "0,00E+00",
                    "module": "A5",
                    "scenario": null
                },
                {
                    "value": "0,00E+00",
                    "module": "B6",
                    "scenario": null
                },
                {
                    "value": "0,00E+00",
                    "module": "C1",
                    "scenario": null
                },
                {
                    "value": "0,00E+00",
                    "module": "C2",
                    "scenario": null
                },
                {
                    "value": "1,04E+01",
                    "module": "C3",
                    "scenario": "S0"
                },
                {
                    "value": "1,04E+01",
                    "module": "C3",
                    "scenario": "S1"
                },
                {
                    "value": "0,00E+00",
                    "module": "C4",
                    "scenario": "S0"
                },
                {
                    "value": "0,00E+00",
                    "module": "C4",
                    "scenario": "S1"
                },
                {
                    "value": "0,00E+00",
                    "module": "D",
                    "scenario": "S0"
                },
                {
                    "value": "0,00E+00",
                    "module": "D",
                    "scenario": "S1"
                }
            ]
        },
        {
            "parameter": "MER",
            "values": [
                {
                    "value": "0,00E+00",
                    "module": "A1-A3",
                    "scenario": null
                },
                {
                    "value": "0,00E+00",
                    "module": "A4",
                    "scenario": null
                },
                {
                    "value": "0,00E+00",
                    "module": "A5",
                    "scenario": null
                },
                {
                    "value": "0,00E+00",
                    "module": "B6",
                    "scenario": null
                },
                {
                    "value": "0,00E+00",
                    "module": "C1",
                    "scenario": null
                },
                {
                    "value": "0,00E+00",
                    "module": "C2",
                    "scenario": null
                },
                {
                    "value": "0,00E+00",
                    "module": "C3",
                    "scenario": "S0"
                },
                {
                    "value": "0,00E+00",
                    "module": "C3",
                    "scenario": "S1"
                },
                {
                    "value": "0,00E+00",
                    "module": "C4",
                    "scenario": "S0"
                },
                {
                    "value": "0,00E+00",
                    "module": "C4",
                    "scenario": "S1"
                },
                {
                    "value": "0,00E+00",
                    "module": "D",
                    "scenario": "S0"
                },
                {
                    "value": "0,00E+00",
                    "module": "D",
                    "scenario": "S1"
                }
            ]
        },
        {
            "parameter": "EEE",
            "values": [
                {
                    "value": "0,00E+00",
                    "module": "A1-A3",
                    "scenario": null
                },
                {
                    "value": "0,00E+00",
                    "module": "A4",
                    "scenario": null
                },
                {
                    "value": "2,98E-02",
                    "module": "A5",
                    "scenario": null
                },
                {
                    "value": "0,00E+00",
                    "module": "B6",
                    "scenario": null
                },
                {
                    "value": "0,00E+00",
                    "module": "C1",
                    "scenario": null
                },
                {
                    "value": "0,00E+00",
                    "module": "C2",
                    "scenario": null
                },
                {
                    "value": "0,00E+00",
                    "module": "C3",
                    "scenario": "S0"
                },
                {
                    "value": "0,00E+00",
                    "module": "C3",
                    "scenario": "S1"
                },
                {
                    "value": "0,00E+00",
                    "module": "C4",
                    "scenario": "S0"
                },
                {
                    "value": "0,00E+00",
                    "module": "C4",
                    "scenario": "S1"
                },
                {
                    "value": "0,00E+00",
                    "module": "D",
                    "scenario": "S0"
                },
                {
                    "value": "0,00E+00",
                    "module": "D",
                    "scenario": "S1"
                }
            ]
        },
        {
            "parameter": "EET",
            "values": [
                {
                    "value": "0,00E+00",
                    "module": "A1-A3",
                    "scenario": null
                },
                {
                    "value": "0,00E+00",
                    "module": "A4",
                    "scenario": null
                },
                {
                    "value": "5,33E-02",
                    "module": "A5",
                    "scenario": null
                },
                {
                    "value": "0,00E+00",
                    "module": "B6",
                    "scenario": null
                },
                {
                    "value": "0,00E+00",
                    "module": "C1",
                    "scenario": null
                },
                {
                    "value": "0,00E+00",
                    "module": "C2",
                    "scenario": null
                },
                {
                    "value": "0,00E+00",
                    "module": "C3",
                    "scenario": "S0"
                },
                {
                    "value": "0,00E+00",
                    "module": "C3",
                    "scenario": "S1"
                },
                {
                    "value": "0,00E+00",
                    "module": "C4",
                    "scenario": "S0"
                },
                {
                    "value": "0,00E+00",
                    "module": "C4",
                    "scenario": "S1"
                },
                {
                    "value": "0,00E+00",
                    "module": "D",
                    "scenario": "S0"
                },
                {
                    "value": "0,00E+00",
                    "module": "D",
                    "scenario": "S1"
                }
            ]
        }
    ]
}