{
    "product_name": "Treppen",
    "epd_id": "EPD-THO-20200205-IBD1-DE",
    "compliance": [
        "DIN EN 15804",
        "ISO 14025"
    ],
    "producer_name": "thomas gruppe - Gesch\u00e4ftsfeld Betonbauteile",
    "environmental_impact": [
        {
            "parameter": "GWP-total",
            "values": [
                {
                    "value": "1,91E+02",
                    "module": "A1-A3",
                    "scenario": null
                },
                {
                    "value": "8,63E-01",
                    "module": "C1",
                    "scenario": null
                },
                {
                    "value": "1,92E+00",
                    "module": "C2",
                    "scenario": null
                },
                {
                    "value": "1,43E+01",
                    "module": "C4",
                    "scenario": null
                }
            ]
        },
        {
            "parameter": "ODP",
            "values": [
                {
                    "value": "1,04E-06",
                    "module": "A1-A3",
                    "scenario": null
                },
                {
                    "value": "2,84E-16",
                    "module": "C1",
                    "scenario": null
                },
                {
                    "value": "9,11E-16",
                    "module": "C2",
                    "scenario": null
                },
                {
                    "value": "8,41E-14",
                    "module": "C4",
                    "scenario": null
                }
            ]
        },
        {
            "parameter": "AP",
            "values": [
                {
                    "value": "2,30E-01",
                    "module": "A1-A3",
                    "scenario": null
                },
                {
                    "value": "6,07E-04",
                    "module": "C1",
                    "scenario": null
                },
                {
                    "value": "4,33E-03",
                    "module": "C2",
                    "scenario": null
                },
                {
                    "value": "8,58E-02",
                    "module": "C4",
                    "scenario": null
                }
            ]
        },
        {
            "parameter": "EP",
            "values": [
                {
                    "value": "6,71E-02",
                    "module": "A1-A3",
                    "scenario": null
                },
                {
                    "value": "8,70E-05",
                    "module": "C1",
                    "scenario": null
                },
                {
                    "value": "1,06E-03",
                    "module": "C2",
                    "scenario": null
                },
                {
                    "value": "9,73E-03",
                    "module": "C4",
                    "scenario": null
                }
            ]
        },
        {
            "parameter": "POCP",
            "values": [
                {
                    "value": "2,57E-02",
                    "module": "A1-A3",
                    "scenario": null
                },
                {
                    "value": "9,06E-05",
                    "module": "C1",
                    "scenario": null
                },
                {
                    "value": "-1,34E-03",
                    "module": "C2",
                    "scenario": null
                },
                {
                    "value": "6,59E-03",
                    "module": "C4",
                    "scenario": null
                }
            ]
        },
        {
            "parameter": "ADPE",
            "values": [
                {
                    "value": "2,91E-05",
                    "module": "A1-A3",
                    "scenario": null
                },
                {
                    "value": "3,02E-08",
                    "module": "C1",
                    "scenario": null
                },
                {
                    "value": "1,86E-07",
                    "module": "C2",
                    "scenario": null
                },
                {
                    "value": "5,28E-06",
                    "module": "C4",
                    "scenario": null
                }
            ]
        },
        {
            "parameter": "ADPF",
            "values": [
                {
                    "value": "1,36E+03",
                    "module": "A1-A3",
                    "scenario": null
                },
                {
                    "value": "1,18E+01",
                    "module": "C1",
                    "scenario": null
                },
                {
                    "value": "2,57E+01",
                    "module": "C2",
                    "scenario": null
                },
                {
                    "value": "2,01E+02",
                    "module": "C4",
                    "scenario": null
                }
            ]
        }
    ],
    "additional_environmental_impact": [],
    "resource_use": [
        {
            "parameter": "PERE",
            "values": [
                {
                    "value": "2,26E+02",
                    "module": "A1-A3",
                    "scenario": null
                },
                {
                    "value": "5,35E-02",
                    "module": "C1",
                    "scenario": null
                },
                {
                    "value": "1,61E+00",
                    "module": "C2",
                    "scenario": null
                },
                {
                    "value": "2,64E+01",
                    "module": "C4",
                    "scenario": null
                }
            ]
        },
        {
            "parameter": "PERM",
            "values": [
                {
                    "value": "0,00E+00",
                    "module": "A1-A3",
                    "scenario": null
                },
                {
                    "value": "0,00E+00",
                    "module": "C1",
                    "scenario": null
                },
                {
                    "value": "0,00E+00",
                    "module": "C2",
                    "scenario": null
                },
                {
                    "value": "0,00E+00",
                    "module": "C4",
                    "scenario": null
                }
            ]
        },
        {
            "parameter": "PERT",
            "values": [
                {
                    "value": "2,26E+02",
                    "module": "A1-A3",
                    "scenario": null
                },
                {
                    "value": "5,35E-02",
                    "module": "C1",
                    "scenario": null
                },
                {
                    "value": "1,61E+00",
                    "module": "C2",
                    "scenario": null
                },
                {
                    "value": "2,64E+01",
                    "module": "C4",
                    "scenario": null
                }
            ]
        },
        {
            "parameter": "PENRE",
            "values": [
                {
                    "value": "1,43E+03",
                    "module": "A1-A3",
                    "scenario": null
                },
                {
                    "value": "1,19E+01",
                    "module": "C1",
                    "scenario": null
                },
                {
                    "value": "2,58E+01",
                    "module": "C2",
                    "scenario": null
                },
                {
                    "value": "2,07E+02",
                    "module": "C4",
                    "scenario": null
                }
            ]
        },
        {
            "parameter": "PENRM",
            "values": [
                {
                    "value": "0,00E+00",
                    "module": "A1-A3",
                    "scenario": null
                },
                {
                    "value": "0,00E+00",
                    "module": "C1",
                    "scenario": null
                },
                {
                    "value": "0,00E+00",
                    "module": "C2",
                    "scenario": null
                },
                {
                    "value": "0,00E+00",
                    "module": "C4",
                    "scenario": null
                }
            ]
        },
        {
            "parameter": "PENRT",
            "values": [
                {
                    "value": "1,43E+03",
                    "module": "A1-A3",
                    "scenario": null
                },
                {
                    "value": "1,19E+01",
                    "module": "C1",
                    "scenario": null
                },
                {
                    "value": "2,58E+01",
                    "module": "C2",
                    "scenario": null
                },
                {
                    "value": "2,07E+02",
                    "module": "C4",
                    "scenario": null
                }
            ]
        },
        {
            "parameter": "SM",
            "values": [
                {
                    "value": null,
                    "module": "A1-A3",
                    "scenario": null
                },
                {
                    "value": "0,00E+00",
                    "module": "C1",
                    "scenario": null
                },
                {
                    "value": "0,00E+00",
                    "module": "C2",
                    "scenario": null
                },
                {
                    "value": "0,00E+00",
                    "module": "C4",
                    "scenario": null
                }
            ]
        },
        {
            "parameter": "RSF",
            "values": [
                {
                    "value": "0,00E+00",
                    "module": "A1-A3",
                    "scenario": null
                },
                {
                    "value": "0,00E+00",
                    "module": "C1",
                    "scenario": null
                },
                {
                    "value": "0,00E+00",
                    "module": "C2",
                    "scenario": null
                },
                {
                    "value": "0,00E+00",
                    "module": "C4",
                    "scenario": null
                }
            ]
        },
        {
            "parameter": "NRSF",
            "values": [
                {
                    "value": "0,00E+00",
                    "module": "A1-A3",
                    "scenario": null
                },
                {
                    "value": "0,00E+00",
                    "module": "C1",
                    "scenario": null
                },
                {
                    "value": "0,00E+00",
                    "module": "C2",
                    "scenario": null
                },
                {
                    "value": "0,00E+00",
                    "module": "C4",
                    "scenario": null
                }
            ]
        },
        {
            "parameter": "FW",
            "values": [
                {
                    "value": "4,48E-01",
                    "module": "A1-A3",
                    "scenario": null
                },
                {
                    "value": "8,45E-05",
                    "module": "C1",
                    "scenario": null
                },
                {
                    "value": "1,82E-03",
                    "module": "C2",
                    "scenario": null
                },
                {
                    "value": "5,22E-02",
                    "module": "C4",
                    "scenario": null
                }
            ]
        }
    ],
    "end_of_life_waste": [
        {
            "parameter": "HWD",
            "values": [
                {
                    "value": "2,35E-03",
                    "module": "A1-A3",
                    "scenario": null
                },
                {
                    "value": "1,69E-09",
                    "module": "C1",
                    "scenario": null
                },
                {
                    "value": "1,46E-06",
                    "module": "C2",
                    "scenario": null
                },
                {
                    "value": "3,54E-06",
                    "module": "C4",
                    "scenario": null
                }
            ]
        },
        {
            "parameter": "NHWD",
            "values": [
                {
                    "value": "3,38E+01",
                    "module": "A1-A3",
                    "scenario": null
                },
                {
                    "value": "1,51E-03",
                    "module": "C1",
                    "scenario": null
                },
                {
                    "value": "1,83E-03",
                    "module": "C2",
                    "scenario": null
                },
                {
                    "value": "9,64E+02",
                    "module": "C4",
                    "scenario": null
                }
            ]
        },
        {
            "parameter": "RWD",
            "values": [
                {
                    "value": "2,59E-02",
                    "module": "A1-A3",
                    "scenario": null
                },
                {
                    "value": "1,18E-05",
                    "module": "C1",
                    "scenario": null
                },
                {
                    "value": "3,90E-05",
                    "module": "C2",
                    "scenario": null
                },
                {
                    "value": "2,75E-03",
                    "module": "C4",
                    "scenario": null
                }
            ]
        }
    ],
    "end_of_life_flow": [
        {
            "parameter": "CRU",
            "values": [
                {
                    "value": "0,00E+00",
                    "module": "A1-A3",
                    "scenario": null
                },
                {
                    "value": "0,00E+00",
                    "module": "C1",
                    "scenario": null
                },
                {
                    "value": "0,00E+00",
                    "module": "C2",
                    "scenario": null
                },
                {
                    "value": "0,00E+00",
                    "module": "C4",
                    "scenario": null
                }
            ]
        },
        {
            "parameter": "MFR",
            "values": [
                {
                    "value": "1,20E+00",
                    "module": "A1-A3",
                    "scenario": null
                },
                {
                    "value": "0,00E+00",
                    "module": "C1",
                    "scenario": null
                },
                {
                    "value": "3,75E+01",
                    "module": "C2",
                    "scenario": null
                },
                {
                    "value": "0,00E+00",
                    "module": "C4",
                    "scenario": null
                }
            ]
        },
        {
            "parameter": "MER",
            "values": [
                {
                    "value": "0,00E+00",
                    "module": "A1-A3",
                    "scenario": null
                },
                {
                    "value": "0,00E+00",
                    "module": "C1",
                    "scenario": null
                },
                {
                    "value": "0,00E+00",
                    "module": "C2",
                    "scenario": null
                },
                {
                    "value": "0,00E+00",
                    "module": "C4",
                    "scenario": null
                }
            ]
        },
        {
            "parameter": "EEE",
            "values": [
                {
                    "value": "0,00E+00",
                    "module": "A1-A3",
                    "scenario": null
                },
                {
                    "value": "0,00E+00",
                    "module": "C1",
                    "scenario": null
                },
                {
                    "value": "0,00E+00",
                    "module": "C2",
                    "scenario": null
                },
                {
                    "value": "0,00E+00",
                    "module": "C4",
                    "scenario": null
                }
            ]
        },
        {
            "parameter": "EET",
            "values": [
                {
                    "value": "0,00E+00",
                    "module": "A1-A3",
                    "scenario": null
                },
                {
                    "value": "0,00E+00",
                    "module": "C1",
                    "scenario": null
                },
                {
                    "value": "0,00E+00",
                    "module": "C2",
                    "scenario": null
                },
                {
                    "value": "0,00E+00",
                    "module": "C4",
                    "scenario": null
                }
            ]
        }
    ]
}