{
    "product_name": "Balcony doors and entrance doors outward / inward opened 65 mm sash (BYKO \u2013 D65)",
    "epd_id": "EPD-Kiwa-EE-000124-EN (Rev.1_30.05.2024)",
    "compliance": [
        "EN 15804+A2",
        "ISO 14025"
    ],
    "producer_name": "Bitus Latvia SIA",
    "environmental_impact": [
        {
            "parameter": "GWP-total",
            "values": [
                {
                    "value": "-3,64E+01",
                    "module": "A1",
                    "scenario": "Standard scenario"
                },
                {
                    "value": "3,63E+00",
                    "module": "A2",
                    "scenario": "Standard scenario"
                },
                {
                    "value": "1,01E+01",
                    "module": "A3",
                    "scenario": "Standard scenario"
                },
                {
                    "value": "0,00E+00",
                    "module": "C1",
                    "scenario": "Standard scenario"
                },
                {
                    "value": "6,82E-01",
                    "module": "C2",
                    "scenario": "Standard scenario"
                },
                {
                    "value": "3,70E+01",
                    "module": "C3",
                    "scenario": "Standard scenario"
                },
                {
                    "value": "1,92E-01",
                    "module": "C4",
                    "scenario": "Standard scenario"
                },
                {
                    "value": "-8,71E+00",
                    "module": "D",
                    "scenario": "Standard scenario"
                },
                {
                    "value": "-2,27E+01",
                    "module": "A1A3",
                    "scenario": null
                }
            ]
        },
        {
            "parameter": "GWP-fossil",
            "values": [
                {
                    "value": "3,44E+01",
                    "module": "A1",
                    "scenario": "Standard scenario"
                },
                {
                    "value": "3,63E+00",
                    "module": "A2",
                    "scenario": "Standard scenario"
                },
                {
                    "value": "1,58E+01",
                    "module": "A3",
                    "scenario": "Standard scenario"
                },
                {
                    "value": "0,00E+00",
                    "module": "C1",
                    "scenario": "Standard scenario"
                },
                {
                    "value": "6,81E-01",
                    "module": "C2",
                    "scenario": "Standard scenario"
                },
                {
                    "value": "4,22E-01",
                    "module": "C3",
                    "scenario": "Standard scenario"
                },
                {
                    "value": "6,07E-02",
                    "module": "C4",
                    "scenario": "Standard scenario"
                },
                {
                    "value": "-8,56E+00",
                    "module": "D",
                    "scenario": "Standard scenario"
                },
                {
                    "value": "5,38E+01",
                    "module": "A1A3",
                    "scenario": null
                }
            ]
        },
        {
            "parameter": "GWP-biogenic",
            "values": [
                {
                    "value": "-7,17E+01",
                    "module": "A1",
                    "scenario": "Standard scenario"
                },
                {
                    "value": "1,05E-03",
                    "module": "A2",
                    "scenario": "Standard scenario"
                },
                {
                    "value": "-5,81E+00",
                    "module": "A3",
                    "scenario": "Standard scenario"
                },
                {
                    "value": "0,00E+00",
                    "module": "C1",
                    "scenario": "Standard scenario"
                },
                {
                    "value": "1,98E-04",
                    "module": "C2",
                    "scenario": "Standard scenario"
                },
                {
                    "value": "3,66E+01",
                    "module": "C3",
                    "scenario": "Standard scenario"
                },
                {
                    "value": "1,31E-01",
                    "module": "C4",
                    "scenario": "Standard scenario"
                },
                {
                    "value": "-1,14E-01",
                    "module": "D",
                    "scenario": "Standard scenario"
                },
                {
                    "value": "-7,75E+01",
                    "module": "A1A3",
                    "scenario": null
                }
            ]
        },
        {
            "parameter": "GWP-luluc",
            "values": [
                {
                    "value": "8,98E-01",
                    "module": "A1",
                    "scenario": "Standard scenario"
                },
                {
                    "value": "1,08E-03",
                    "module": "A2",
                    "scenario": "Standard scenario"
                },
                {
                    "value": "8,57E-02",
                    "module": "A3",
                    "scenario": "Standard scenario"
                },
                {
                    "value": "0,00E+00",
                    "module": "C1",
                    "scenario": "Standard scenario"
                },
                {
                    "value": "2,03E-04",
                    "module": "C2",
                    "scenario": "Standard scenario"
                },
                {
                    "value": "8,63E-05",
                    "module": "C3",
                    "scenario": "Standard scenario"
                },
                {
                    "value": "1,39E-05",
                    "module": "C4",
                    "scenario": "Standard scenario"
                },
                {
                    "value": "-3,66E-02",
                    "module": "D",
                    "scenario": "Standard scenario"
                },
                {
                    "value": "9,85E-01",
                    "module": "A1A3",
                    "scenario": null
                }
            ]
        },
        {
            "parameter": "ODP",
            "values": [
                {
                    "value": "3,34E-06",
                    "module": "A1",
                    "scenario": "Standard scenario"
                },
                {
                    "value": "8,45E-07",
                    "module": "A2",
                    "scenario": "Standard scenario"
                },
                {
                    "value": "2,53E-06",
                    "module": "A3",
                    "scenario": "Standard scenario"
                },
                {
                    "value": "0,00E+00",
                    "module": "C1",
                    "scenario": "Standard scenario"
                },
                {
                    "value": "1,58E-07",
                    "module": "C2",
                    "scenario": "Standard scenario"
                },
                {
                    "value": "3,63E-08",
                    "module": "C3",
                    "scenario": "Standard scenario"
                },
                {
                    "value": "2,65E-08",
                    "module": "C4",
                    "scenario": "Standard scenario"
                },
                {
                    "value": "-6,21E-07",
                    "module": "D",
                    "scenario": "Standard scenario"
                },
                {
                    "value": "6,71E-06",
                    "module": "A1A3",
                    "scenario": null
                }
            ]
        },
        {
            "parameter": "AP",
            "values": [
                {
                    "value": "3,00E-01",
                    "module": "A1",
                    "scenario": "Standard scenario"
                },
                {
                    "value": "2,08E-02",
                    "module": "A2",
                    "scenario": "Standard scenario"
                },
                {
                    "value": "1,26E-01",
                    "module": "A3",
                    "scenario": "Standard scenario"
                },
                {
                    "value": "0,00E+00",
                    "module": "C1",
                    "scenario": "Standard scenario"
                },
                {
                    "value": "3,89E-03",
                    "module": "C2",
                    "scenario": "Standard scenario"
                },
                {
                    "value": "8,06E-03",
                    "module": "C3",
                    "scenario": "Standard scenario"
                },
                {
                    "value": "5,61E-04",
                    "module": "C4",
                    "scenario": "Standard scenario"
                },
                {
                    "value": "-8,94E-02",
                    "module": "D",
                    "scenario": "Standard scenario"
                },
                {
                    "value": "4,47E-01",
                    "module": "A1A3",
                    "scenario": null
                }
            ]
        },
        {
            "parameter": "POCP",
            "values": [
                {
                    "value": "1,62E-01",
                    "module": "A1",
                    "scenario": "Standard scenario"
                },
                {
                    "value": "2,29E-02",
                    "module": "A2",
                    "scenario": "Standard scenario"
                },
                {
                    "value": "5,60E-02",
                    "module": "A3",
                    "scenario": "Standard scenario"
                },
                {
                    "value": "0,00E+00",
                    "module": "C1",
                    "scenario": "Standard scenario"
                },
                {
                    "value": "4,30E-03",
                    "module": "C2",
                    "scenario": "Standard scenario"
                },
                {
                    "value": "1,11E-02",
                    "module": "C3",
                    "scenario": "Standard scenario"
                },
                {
                    "value": "6,60E-04",
                    "module": "C4",
                    "scenario": "Standard scenario"
                },
                {
                    "value": "-5,97E-02",
                    "module": "D",
                    "scenario": "Standard scenario"
                },
                {
                    "value": "2,41E-01",
                    "module": "A1A3",
                    "scenario": null
                }
            ]
        },
        {
            "parameter": "ADPE",
            "values": [
                {
                    "value": "1,80E-04",
                    "module": "A1",
                    "scenario": "Standard scenario"
                },
                {
                    "value": "1,02E-05",
                    "module": "A2",
                    "scenario": "Standard scenario"
                },
                {
                    "value": "2,21E-05",
                    "module": "A3",
                    "scenario": "Standard scenario"
                },
                {
                    "value": "0,00E+00",
                    "module": "C1",
                    "scenario": "Standard scenario"
                },
                {
                    "value": "1,92E-06",
                    "module": "C2",
                    "scenario": "Standard scenario"
                },
                {
                    "value": "6,57E-07",
                    "module": "C3",
                    "scenario": "Standard scenario"
                },
                {
                    "value": "6,56E-08",
                    "module": "C4",
                    "scenario": "Standard scenario"
                },
                {
                    "value": "-2,19E-05",
                    "module": "D",
                    "scenario": "Standard scenario"
                },
                {
                    "value": "2,12E-04",
                    "module": "A1A3",
                    "scenario": null
                }
            ]
        },
        {
            "parameter": "ADPF",
            "values": [
                {
                    "value": "4,28E+02",
                    "module": "A1",
                    "scenario": "Standard scenario"
                },
                {
                    "value": "5,63E+01",
                    "module": "A2",
                    "scenario": "Standard scenario"
                },
                {
                    "value": "2,48E+02",
                    "module": "A3",
                    "scenario": "Standard scenario"
                },
                {
                    "value": "0,00E+00",
                    "module": "C1",
                    "scenario": "Standard scenario"
                },
                {
                    "value": "1,06E+01",
                    "module": "C2",
                    "scenario": "Standard scenario"
                },
                {
                    "value": "2,76E+00",
                    "module": "C3",
                    "scenario": "Standard scenario"
                },
                {
                    "value": "1,82E+00",
                    "module": "C4",
                    "scenario": "Standard scenario"
                },
                {
                    "value": "-8,06E+01",
                    "module": "D",
                    "scenario": "Standard scenario"
                },
                {
                    "value": "7,32E+02",
                    "module": "A1A3",
                    "scenario": null
                }
            ]
        },
        {
            "parameter": "WDP",
            "values": [
                {
                    "value": "1,02E+01",
                    "module": "A1",
                    "scenario": "Standard scenario"
                },
                {
                    "value": "4,01E-01",
                    "module": "A2",
                    "scenario": "Standard scenario"
                },
                {
                    "value": "3,44E+00",
                    "module": "A3",
                    "scenario": "Standard scenario"
                },
                {
                    "value": "0,00E+00",
                    "module": "C1",
                    "scenario": "Standard scenario"
                },
                {
                    "value": "7,52E-02",
                    "module": "C2",
                    "scenario": "Standard scenario"
                },
                {
                    "value": "1,15E+00",
                    "module": "C3",
                    "scenario": "Standard scenario"
                },
                {
                    "value": "2,17E-02",
                    "module": "C4",
                    "scenario": "Standard scenario"
                },
                {
                    "value": "-1,89E+00",
                    "module": "D",
                    "scenario": "Standard scenario"
                },
                {
                    "value": "1,40E+01",
                    "module": "A1A3",
                    "scenario": null
                }
            ]
        },
        {
            "parameter": "EP-freshwater",
            "values": [
                {
                    "value": "2,29E-03",
                    "module": "A1",
                    "scenario": "Standard scenario"
                },
                {
                    "value": "5,45E-05",
                    "module": "A2",
                    "scenario": "Standard scenario"
                },
                {
                    "value": "5,45E-04",
                    "module": "A3",
                    "scenario": "Standard scenario"
                },
                {
                    "value": "0,00E+00",
                    "module": "C1",
                    "scenario": "Standard scenario"
                },
                {
                    "value": "1,02E-05",
                    "module": "C2",
                    "scenario": "Standard scenario"
                },
                {
                    "value": "1,08E-05",
                    "module": "C3",
                    "scenario": "Standard scenario"
                },
                {
                    "value": "9,98E-07",
                    "module": "C4",
                    "scenario": "Standard scenario"
                },
                {
                    "value": "-3,83E-04",
                    "module": "D",
                    "scenario": "Standard scenario"
                },
                {
                    "value": "2,89E-03",
                    "module": "A1A3",
                    "scenario": null
                }
            ]
        },
        {
            "parameter": "EP-marine",
            "values": [
                {
                    "value": "5,16E-02",
                    "module": "A1",
                    "scenario": "Standard scenario"
                },
                {
                    "value": "7,28E-03",
                    "module": "A2",
                    "scenario": "Standard scenario"
                },
                {
                    "value": "1,83E-02",
                    "module": "A3",
                    "scenario": "Standard scenario"
                },
                {
                    "value": "0,00E+00",
                    "module": "C1",
                    "scenario": "Standard scenario"
                },
                {
                    "value": "1,37E-03",
                    "module": "C2",
                    "scenario": "Standard scenario"
                },
                {
                    "value": "3,70E-03",
                    "module": "C3",
                    "scenario": "Standard scenario"
                },
                {
                    "value": "2,35E-04",
                    "module": "C4",
                    "scenario": "Standard scenario"
                },
                {
                    "value": "-1,95E-02",
                    "module": "D",
                    "scenario": "Standard scenario"
                },
                {
                    "value": "7,72E-02",
                    "module": "A1A3",
                    "scenario": null
                }
            ]
        },
        {
            "parameter": "EP-terrestrial",
            "values": [
                {
                    "value": "6,04E-01",
                    "module": "A1",
                    "scenario": "Standard scenario"
                },
                {
                    "value": "8,06E-02",
                    "module": "A2",
                    "scenario": "Standard scenario"
                },
                {
                    "value": "2,88E-01",
                    "module": "A3",
                    "scenario": "Standard scenario"
                },
                {
                    "value": "0,00E+00",
                    "module": "C1",
                    "scenario": "Standard scenario"
                },
                {
                    "value": "1,51E-02",
                    "module": "C2",
                    "scenario": "Standard scenario"
                },
                {
                    "value": "4,24E-02",
                    "module": "C3",
                    "scenario": "Standard scenario"
                },
                {
                    "value": "2,21E-03",
                    "module": "C4",
                    "scenario": "Standard scenario"
                },
                {
                    "value": "-3,03E-01",
                    "module": "D",
                    "scenario": "Standard scenario"
                },
                {
                    "value": "9,73E-01",
                    "module": "A1A3",
                    "scenario": null
                }
            ]
        }
    ],
    "additional_environmental_impact": [
        {
            "parameter": "PM",
            "values": [
                {
                    "value": "4,06E-06",
                    "module": "A1",
                    "scenario": "Standard scenario"
                },
                {
                    "value": "3,29E-07",
                    "module": "A2",
                    "scenario": "Standard scenario"
                },
                {
                    "value": "1,14E-06",
                    "module": "A3",
                    "scenario": "Standard scenario"
                },
                {
                    "value": "0,00E+00",
                    "module": "C1",
                    "scenario": "Standard scenario"
                },
                {
                    "value": "6,18E-08",
                    "module": "C2",
                    "scenario": "Standard scenario"
                },
                {
                    "value": "6,58E-08",
                    "module": "C3",
                    "scenario": "Standard scenario"
                },
                {
                    "value": "1,15E-08",
                    "module": "C4",
                    "scenario": "Standard scenario"
                },
                {
                    "value": "-1,11E-06",
                    "module": "D",
                    "scenario": "Standard scenario"
                },
                {
                    "value": "5,53E-06",
                    "module": "A1A3",
                    "scenario": null
                }
            ]
        },
        {
            "parameter": "ETP-fw",
            "values": [
                {
                    "value": "8,85E+02",
                    "module": "A1",
                    "scenario": "Standard scenario"
                },
                {
                    "value": "4,04E+01",
                    "module": "A2",
                    "scenario": "Standard scenario"
                },
                {
                    "value": "1,64E+02",
                    "module": "A3",
                    "scenario": "Standard scenario"
                },
                {
                    "value": "0,00E+00",
                    "module": "C1",
                    "scenario": "Standard scenario"
                },
                {
                    "value": "7,58E+00",
                    "module": "C2",
                    "scenario": "Standard scenario"
                },
                {
                    "value": "2,27E+01",
                    "module": "C3",
                    "scenario": "Standard scenario"
                },
                {
                    "value": "9,52E+00",
                    "module": "C4",
                    "scenario": "Standard scenario"
                },
                {
                    "value": "-6,61E+02",
                    "module": "D",
                    "scenario": "Standard scenario"
                },
                {
                    "value": "1,09E+03",
                    "module": "A1A3",
                    "scenario": null
                }
            ]
        },
        {
            "parameter": "HTP-c",
            "values": [
                {
                    "value": "3,89E-08",
                    "module": "A1",
                    "scenario": "Standard scenario"
                },
                {
                    "value": "1,53E-09",
                    "module": "A2",
                    "scenario": "Standard scenario"
                },
                {
                    "value": "1,50E-08",
                    "module": "A3",
                    "scenario": "Standard scenario"
                },
                {
                    "value": "0,00E+00",
                    "module": "C1",
                    "scenario": "Standard scenario"
                },
                {
                    "value": "2,87E-10",
                    "module": "C2",
                    "scenario": "Standard scenario"
                },
                {
                    "value": "7,53E-09",
                    "module": "C3",
                    "scenario": "Standard scenario"
                },
                {
                    "value": "2,50E-11",
                    "module": "C4",
                    "scenario": "Standard scenario"
                },
                {
                    "value": "-1,46E-08",
                    "module": "D",
                    "scenario": "Standard scenario"
                },
                {
                    "value": "5,54E-08",
                    "module": "A1A3",
                    "scenario": null
                }
            ]
        },
        {
            "parameter": "HTP-nc",
            "values": [
                {
                    "value": "7,43E-07",
                    "module": "A1",
                    "scenario": "Standard scenario"
                },
                {
                    "value": "5,14E-08",
                    "module": "A2",
                    "scenario": "Standard scenario"
                },
                {
                    "value": "1,58E-07",
                    "module": "A3",
                    "scenario": "Standard scenario"
                },
                {
                    "value": "0,00E+00",
                    "module": "C1",
                    "scenario": "Standard scenario"
                },
                {
                    "value": "9,65E-09",
                    "module": "C2",
                    "scenario": "Standard scenario"
                },
                {
                    "value": "2,43E-08",
                    "module": "C3",
                    "scenario": "Standard scenario"
                },
                {
                    "value": "7,81E-10",
                    "module": "C4",
                    "scenario": "Standard scenario"
                },
                {
                    "value": "-3,32E-07",
                    "module": "D",
                    "scenario": "Standard scenario"
                },
                {
                    "value": "9,52E-07",
                    "module": "A1A3",
                    "scenario": null
                }
            ]
        },
        {
            "parameter": "SQP",
            "values": [
                {
                    "value": "6,48E+03",
                    "module": "A1",
                    "scenario": "Standard scenario"
                },
                {
                    "value": "4,69E+01",
                    "module": "A2",
                    "scenario": "Standard scenario"
                },
                {
                    "value": "8,02E+02",
                    "module": "A3",
                    "scenario": "Standard scenario"
                },
                {
                    "value": "8,80E+00",
                    "module": "C1",
                    "scenario": "Standard scenario"
                },
                {
                    "value": "8,80E+00",
                    "module": "C2",
                    "scenario": "Standard scenario"
                },
                {
                    "value": "1,01E+00",
                    "module": "C3",
                    "scenario": "Standard scenario"
                },
                {
                    "value": "3,88E+00",
                    "module": "C4",
                    "scenario": "Standard scenario"
                },
                {
                    "value": "-1,84E+03",
                    "module": "D",
                    "scenario": "Standard scenario"
                },
                {
                    "value": "7,33E+03",
                    "module": "A1A3",
                    "scenario": null
                }
            ]
        },
        {
            "parameter": "IRP",
            "values": [
                {
                    "value": "1,34E+00",
                    "module": "A1",
                    "scenario": "Standard scenario"
                },
                {
                    "value": "2,39E-01",
                    "module": "A2",
                    "scenario": "Standard scenario"
                },
                {
                    "value": "1,21E+00",
                    "module": "A3",
                    "scenario": "Standard scenario"
                },
                {
                    "value": "0,00E+00",
                    "module": "C1",
                    "scenario": "Standard scenario"
                },
                {
                    "value": "4,49E-02",
                    "module": "C2",
                    "scenario": "Standard scenario"
                },
                {
                    "value": "8,39E-03",
                    "module": "C3",
                    "scenario": "Standard scenario"
                },
                {
                    "value": "7,83E-03",
                    "module": "C4",
                    "scenario": "Standard scenario"
                },
                {
                    "value": "-1,69E-01",
                    "module": "D",
                    "scenario": "Standard scenario"
                },
                {
                    "value": "2,79E+00",
                    "module": "A1A3",
                    "scenario": null
                }
            ]
        }
    ],
    "resource_use": [
        {
            "parameter": "PERE",
            "values": [
                {
                    "value": "6,12E+02",
                    "module": "A1",
                    "scenario": "Standard scenario"
                },
                {
                    "value": "6,34E-01",
                    "module": "A2",
                    "scenario": "Standard scenario"
                },
                {
                    "value": "1,43E+02",
                    "module": "A3",
                    "scenario": "Standard scenario"
                },
                {
                    "value": "0,00E+00",
                    "module": "C1",
                    "scenario": "Standard scenario"
                },
                {
                    "value": "1,27E-01",
                    "module": "C2",
                    "scenario": "Standard scenario"
                },
                {
                    "value": "1,46E-01",
                    "module": "C3",
                    "scenario": "Standard scenario"
                },
                {
                    "value": "3,37E-02",
                    "module": "C4",
                    "scenario": "Standard scenario"
                },
                {
                    "value": "-4,22E+02",
                    "module": "D",
                    "scenario": "Standard scenario"
                },
                {
                    "value": "7,56E+02",
                    "module": "A1A3",
                    "scenario": null
                }
            ]
        },
        {
            "parameter": "PERM",
            "values": [
                {
                    "value": "3,48E+02",
                    "module": "A1",
                    "scenario": "Standard scenario"
                },
                {
                    "value": "0,00E+00",
                    "module": "A2",
                    "scenario": "Standard scenario"
                },
                {
                    "value": "5,84E+01",
                    "module": "A3",
                    "scenario": "Standard scenario"
                },
                {
                    "value": "0,00E+00",
                    "module": "C1",
                    "scenario": "Standard scenario"
                },
                {
                    "value": "0,00E+00",
                    "module": "C2",
                    "scenario": "Standard scenario"
                },
                {
                    "value": "0,00E+00",
                    "module": "C3",
                    "scenario": "Standard scenario"
                },
                {
                    "value": "0,00E+00",
                    "module": "C4",
                    "scenario": "Standard scenario"
                },
                {
                    "value": "-5,62E-02",
                    "module": "D",
                    "scenario": "Standard scenario"
                },
                {
                    "value": "4,06E+02",
                    "module": "A1A3",
                    "scenario": null
                }
            ]
        },
        {
            "parameter": "PERT",
            "values": [
                {
                    "value": "9,60E+02",
                    "module": "A1",
                    "scenario": "Standard scenario"
                },
                {
                    "value": "6,34E-01",
                    "module": "A2",
                    "scenario": "Standard scenario"
                },
                {
                    "value": "2,01E+02",
                    "module": "A3",
                    "scenario": "Standard scenario"
                },
                {
                    "value": "0,00E+00",
                    "module": "C1",
                    "scenario": "Standard scenario"
                },
                {
                    "value": "1,27E-01",
                    "module": "C2",
                    "scenario": "Standard scenario"
                },
                {
                    "value": "1,46E-01",
                    "module": "C3",
                    "scenario": "Standard scenario"
                },
                {
                    "value": "3,37E-02",
                    "module": "C4",
                    "scenario": "Standard scenario"
                },
                {
                    "value": "-4,22E+02",
                    "module": "D",
                    "scenario": "Standard scenario"
                },
                {
                    "value": "1,16E+03",
                    "module": "A1A3",
                    "scenario": null
                }
            ]
        },
        {
            "parameter": "PENRE",
            "values": [
                {
                    "value": "6,28E+02",
                    "module": "A1",
                    "scenario": "Standard scenario"
                },
                {
                    "value": "6,43E+01",
                    "module": "A2",
                    "scenario": "Standard scenario"
                },
                {
                    "value": "3,83E+02",
                    "module": "A3",
                    "scenario": "Standard scenario"
                },
                {
                    "value": "0,00E+00",
                    "module": "C1",
                    "scenario": "Standard scenario"
                },
                {
                    "value": "1,29E+01",
                    "module": "C2",
                    "scenario": "Standard scenario"
                },
                {
                    "value": "3,31E+00",
                    "module": "C3",
                    "scenario": "Standard scenario"
                },
                {
                    "value": "2,56E+00",
                    "module": "C4",
                    "scenario": "Standard scenario"
                },
                {
                    "value": "-1,50E+02",
                    "module": "D",
                    "scenario": "Standard scenario"
                },
                {
                    "value": "1,08E+03",
                    "module": "A1A3",
                    "scenario": null
                }
            ]
        },
        {
            "parameter": "PENRM",
            "values": [
                {
                    "value": "3,40E+01",
                    "module": "A1",
                    "scenario": "Standard scenario"
                },
                {
                    "value": "0,00E+00",
                    "module": "A2",
                    "scenario": "Standard scenario"
                },
                {
                    "value": "1,01E+01",
                    "module": "A3",
                    "scenario": "Standard scenario"
                },
                {
                    "value": "0,00E+00",
                    "module": "C1",
                    "scenario": "Standard scenario"
                },
                {
                    "value": "0,00E+00",
                    "module": "C2",
                    "scenario": "Standard scenario"
                },
                {
                    "value": "0,00E+00",
                    "module": "C3",
                    "scenario": "Standard scenario"
                },
                {
                    "value": "0,00E+00",
                    "module": "C4",
                    "scenario": "Standard scenario"
                },
                {
                    "value": "0,00E+00",
                    "module": "D",
                    "scenario": "Standard scenario"
                },
                {
                    "value": "4,41E+01",
                    "module": "A1A3",
                    "scenario": null
                }
            ]
        },
        {
            "parameter": "PENRT",
            "values": [
                {
                    "value": "6,62E+02",
                    "module": "A1",
                    "scenario": "Standard scenario"
                },
                {
                    "value": "6,43E+01",
                    "module": "A2",
                    "scenario": "Standard scenario"
                },
                {
                    "value": "3,93E+02",
                    "module": "A3",
                    "scenario": "Standard scenario"
                },
                {
                    "value": "0,00E+00",
                    "module": "C1",
                    "scenario": "Standard scenario"
                },
                {
                    "value": "1,29E+01",
                    "module": "C2",
                    "scenario": "Standard scenario"
                },
                {
                    "value": "3,31E+00",
                    "module": "C3",
                    "scenario": "Standard scenario"
                },
                {
                    "value": "2,56E+00",
                    "module": "C4",
                    "scenario": "Standard scenario"
                },
                {
                    "value": "-1,50E+02",
                    "module": "D",
                    "scenario": "Standard scenario"
                },
                {
                    "value": "1,12E+03",
                    "module": "A1A3",
                    "scenario": null
                }
            ]
        },
        {
            "parameter": "SM",
            "values": [
                {
                    "value": "4,51E-01",
                    "module": "A1",
                    "scenario": "Standard scenario"
                },
                {
                    "value": "0,00E+00",
                    "module": "A2",
                    "scenario": "Standard scenario"
                },
                {
                    "value": "1,36E-01",
                    "module": "A3",
                    "scenario": "Standard scenario"
                },
                {
                    "value": "0,00E+00",
                    "module": "C1",
                    "scenario": "Standard scenario"
                },
                {
                    "value": "0,00E+00",
                    "module": "C2",
                    "scenario": "Standard scenario"
                },
                {
                    "value": "0,00E+00",
                    "module": "C3",
                    "scenario": "Standard scenario"
                },
                {
                    "value": "0,00E+00",
                    "module": "C4",
                    "scenario": "Standard scenario"
                },
                {
                    "value": "0,00E+00",
                    "module": "D",
                    "scenario": "Standard scenario"
                },
                {
                    "value": "5,87E-01",
                    "module": "A1A3",
                    "scenario": null
                }
            ]
        },
        {
            "parameter": "RSF",
            "values": [
                {
                    "value": "0,00E+00",
                    "module": "A1",
                    "scenario": "Standard scenario"
                },
                {
                    "value": "0,00E+00",
                    "module": "A2",
                    "scenario": "Standard scenario"
                },
                {
                    "value": "0,00E+00",
                    "module": "A3",
                    "scenario": "Standard scenario"
                },
                {
                    "value": "0,00E+00",
                    "module": "C1",
                    "scenario": "Standard scenario"
                },
                {
                    "value": "0,00E+00",
                    "module": "C2",
                    "scenario": "Standard scenario"
                },
                {
                    "value": "0,00E+00",
                    "module": "C3",
                    "scenario": "Standard scenario"
                },
                {
                    "value": "0,00E+00",
                    "module": "C4",
                    "scenario": "Standard scenario"
                },
                {
                    "value": "0,00E+00",
                    "module": "D",
                    "scenario": "Standard scenario"
                },
                {
                    "value": "0,00E+00",
                    "module": "A1A3",
                    "scenario": null
                }
            ]
        },
        {
            "parameter": "NRSF",
            "values": [
                {
                    "value": "0,00E+00",
                    "module": "A1",
                    "scenario": "Standard scenario"
                },
                {
                    "value": "0,00E+00",
                    "module": "A2",
                    "scenario": "Standard scenario"
                },
                {
                    "value": "0,00E+00",
                    "module": "A3",
                    "scenario": "Standard scenario"
                },
                {
                    "value": "0,00E+00",
                    "module": "C1",
                    "scenario": "Standard scenario"
                },
                {
                    "value": "0,00E+00",
                    "module": "C2",
                    "scenario": "Standard scenario"
                },
                {
                    "value": "0,00E+00",
                    "module": "C3",
                    "scenario": "Standard scenario"
                },
                {
                    "value": "0,00E+00",
                    "module": "C4",
                    "scenario": "Standard scenario"
                },
                {
                    "value": "0,00E+00",
                    "module": "D",
                    "scenario": "Standard scenario"
                },
                {
                    "value": "0,00E+00",
                    "module": "A1A3",
                    "scenario": null
                }
            ]
        },
        {
            "parameter": "FW",
            "values": [
                {
                    "value": "4,46E-01",
                    "module": "A1",
                    "scenario": "Standard scenario"
                },
                {
                    "value": "1,14E-02",
                    "module": "A2",
                    "scenario": "Standard scenario"
                },
                {
                    "value": "1,76E-01",
                    "module": "A3",
                    "scenario": "Standard scenario"
                },
                {
                    "value": "0,00E+00",
                    "module": "C1",
                    "scenario": "Standard scenario"
                },
                {
                    "value": "2,30E-03",
                    "module": "C2",
                    "scenario": "Standard scenario"
                },
                {
                    "value": "1,36E-02",
                    "module": "C3",
                    "scenario": "Standard scenario"
                },
                {
                    "value": "2,77E-03",
                    "module": "C4",
                    "scenario": "Standard scenario"
                },
                {
                    "value": "-1,14E-01",
                    "module": "D",
                    "scenario": "Standard scenario"
                },
                {
                    "value": "6,33E-01",
                    "module": "A1A3",
                    "scenario": null
                }
            ]
        }
    ],
    "end_of_life_waste": [
        {
            "parameter": "HWD",
            "values": [
                {
                    "value": "4,00E-03",
                    "module": "A1",
                    "scenario": "Standard scenario"
                },
                {
                    "value": "3,84E-05",
                    "module": "A2",
                    "scenario": "Standard scenario"
                },
                {
                    "value": "2,34E-04",
                    "module": "A3",
                    "scenario": "Standard scenario"
                },
                {
                    "value": "0,00E+00",
                    "module": "C1",
                    "scenario": "Standard scenario"
                },
                {
                    "value": "7,73E-06",
                    "module": "C2",
                    "scenario": "Standard scenario"
                },
                {
                    "value": "7,98E-06",
                    "module": "C3",
                    "scenario": "Standard scenario"
                },
                {
                    "value": "1,01E-06",
                    "module": "C4",
                    "scenario": "Standard scenario"
                },
                {
                    "value": "-1,25E-03",
                    "module": "D",
                    "scenario": "Standard scenario"
                },
                {
                    "value": "4,27E-03",
                    "module": "A1A3",
                    "scenario": null
                }
            ]
        },
        {
            "parameter": "NHWD",
            "values": [
                {
                    "value": "8,42E+00",
                    "module": "A1",
                    "scenario": "Standard scenario"
                },
                {
                    "value": "3,68E+00",
                    "module": "A2",
                    "scenario": "Standard scenario"
                },
                {
                    "value": "3,38E+00",
                    "module": "A3",
                    "scenario": "Standard scenario"
                },
                {
                    "value": "0,00E+00",
                    "module": "C1",
                    "scenario": "Standard scenario"
                },
                {
                    "value": "7,41E-01",
                    "module": "C2",
                    "scenario": "Standard scenario"
                },
                {
                    "value": "3,34E-01",
                    "module": "C3",
                    "scenario": "Standard scenario"
                },
                {
                    "value": "1,55E+01",
                    "module": "C4",
                    "scenario": "Standard scenario"
                },
                {
                    "value": "-2,33E+00",
                    "module": "D",
                    "scenario": "Standard scenario"
                },
                {
                    "value": "1,55E+01",
                    "module": "A1A3",
                    "scenario": null
                }
            ]
        },
        {
            "parameter": "RWD",
            "values": [
                {
                    "value": "2,10E-03",
                    "module": "A1",
                    "scenario": "Standard scenario"
                },
                {
                    "value": "4,07E-04",
                    "module": "A2",
                    "scenario": "Standard scenario"
                },
                {
                    "value": "1,72E-03",
                    "module": "A3",
                    "scenario": "Standard scenario"
                },
                {
                    "value": "0,00E+00",
                    "module": "C1",
                    "scenario": "Standard scenario"
                },
                {
                    "value": "8,19E-05",
                    "module": "C2",
                    "scenario": "Standard scenario"
                },
                {
                    "value": "1,11E-05",
                    "module": "C3",
                    "scenario": "Standard scenario"
                },
                {
                    "value": "1,62E-05",
                    "module": "C4",
                    "scenario": "Standard scenario"
                },
                {
                    "value": "-2,90E-04",
                    "module": "D",
                    "scenario": "Standard scenario"
                },
                {
                    "value": "4,23E-03",
                    "module": "A1A3",
                    "scenario": null
                }
            ]
        }
    ],
    "end_of_life_flow": [
        {
            "parameter": "CRU",
            "values": [
                {
                    "value": "0,00E+00",
                    "module": "A1",
                    "scenario": "Standard scenario"
                },
                {
                    "value": "0,00E+00",
                    "module": "A2",
                    "scenario": "Standard scenario"
                },
                {
                    "value": "0,00E+00",
                    "module": "A3",
                    "scenario": "Standard scenario"
                },
                {
                    "value": "0,00E+00",
                    "module": "C1",
                    "scenario": "Standard scenario"
                },
                {
                    "value": "0,00E+00",
                    "module": "C2",
                    "scenario": "Standard scenario"
                },
                {
                    "value": "0,00E+00",
                    "module": "C3",
                    "scenario": "Standard scenario"
                },
                {
                    "value": "0,00E+00",
                    "module": "C4",
                    "scenario": "Standard scenario"
                },
                {
                    "value": "0,00E+00",
                    "module": "D",
                    "scenario": "Standard scenario"
                },
                {
                    "value": "0,00E+00",
                    "module": "A1A3",
                    "scenario": null
                }
            ]
        },
        {
            "parameter": "MFR",
            "values": [
                {
                    "value": "0,00E+00",
                    "module": "A1",
                    "scenario": "Standard scenario"
                },
                {
                    "value": "0,00E+00",
                    "module": "A2",
                    "scenario": "Standard scenario"
                },
                {
                    "value": "4,31E-01",
                    "module": "A3",
                    "scenario": "Standard scenario"
                },
                {
                    "value": "0,00E+00",
                    "module": "C1",
                    "scenario": "Standard scenario"
                },
                {
                    "value": "0,00E+00",
                    "module": "C2",
                    "scenario": "Standard scenario"
                },
                {
                    "value": "1,42E+00",
                    "module": "C3",
                    "scenario": "Standard scenario"
                },
                {
                    "value": "0,00E+00",
                    "module": "C4",
                    "scenario": "Standard scenario"
                },
                {
                    "value": "0,00E+00",
                    "module": "D",
                    "scenario": "Standard scenario"
                },
                {
                    "value": "4,31E-01",
                    "module": "A1A3",
                    "scenario": null
                }
            ]
        },
        {
            "parameter": "MER",
            "values": [
                {
                    "value": "0,00E+00",
                    "module": "A1",
                    "scenario": "Standard scenario"
                },
                {
                    "value": "0,00E+00",
                    "module": "A2",
                    "scenario": "Standard scenario"
                },
                {
                    "value": "0,00E+00",
                    "module": "A3",
                    "scenario": "Standard scenario"
                },
                {
                    "value": "0,00E+00",
                    "module": "C1",
                    "scenario": "Standard scenario"
                },
                {
                    "value": "0,00E+00",
                    "module": "C2",
                    "scenario": "Standard scenario"
                },
                {
                    "value": "0,00E+00",
                    "module": "C3",
                    "scenario": "Standard scenario"
                },
                {
                    "value": "0,00E+00",
                    "module": "C4",
                    "scenario": "Standard scenario"
                },
                {
                    "value": "0,00E+00",
                    "module": "D",
                    "scenario": "Standard scenario"
                },
                {
                    "value": "0,00E+00",
                    "module": "A1A3",
                    "scenario": null
                }
            ]
        },
        {
            "parameter": "EEE",
            "values": [
                {
                    "value": "0,00E+00",
                    "module": "A1",
                    "scenario": "Standard scenario"
                },
                {
                    "value": "0,00E+00",
                    "module": "A2",
                    "scenario": "Standard scenario"
                },
                {
                    "value": "1,05E+01",
                    "module": "A3",
                    "scenario": "Standard scenario"
                },
                {
                    "value": "0,00E+00",
                    "module": "C1",
                    "scenario": "Standard scenario"
                },
                {
                    "value": "0,00E+00",
                    "module": "C2",
                    "scenario": "Standard scenario"
                },
                {
                    "value": "0,00E+00",
                    "module": "C3",
                    "scenario": "Standard scenario"
                },
                {
                    "value": "0,00E+00",
                    "module": "C4",
                    "scenario": "Standard scenario"
                },
                {
                    "value": "6,81E+01",
                    "module": "D",
                    "scenario": "Standard scenario"
                },
                {
                    "value": "1,05E+01",
                    "module": "A1A3",
                    "scenario": null
                }
            ]
        },
        {
            "parameter": "EET",
            "values": [
                {
                    "value": "0,00E+00",
                    "module": "A1",
                    "scenario": "Standard scenario"
                },
                {
                    "value": "0,00E+00",
                    "module": "A2",
                    "scenario": "Standard scenario"
                },
                {
                    "value": "1,81E+01",
                    "module": "A3",
                    "scenario": "Standard scenario"
                },
                {
                    "value": "0,00E+00",
                    "module": "C1",
                    "scenario": "Standard scenario"
                },
                {
                    "value": "0,00E+00",
                    "module": "C2",
                    "scenario": "Standard scenario"
                },
                {
                    "value": "0,00E+00",
                    "module": "C3",
                    "scenario": "Standard scenario"
                },
                {
                    "value": "0,00E+00",
                    "module": "C4",
                    "scenario": "Standard scenario"
                },
                {
                    "value": "1,17E+02",
                    "module": "D",
                    "scenario": "Standard scenario"
                },
                {
                    "value": "1,81E+01",
                    "module": "A1A3",
                    "scenario": null
                }
            ]
        }
    ]
}