{
    "product_name": "Access manager 92 00",
    "epd_id": "EPD-DOR-20210193-CBA2-EN",
    "compliance": [
        "DIN EN 15804+A2",
        "ISO 14025"
    ],
    "producer_name": "dormakaba International Holding GmbH",
    "environmental_impact": [
        {
            "parameter": "GWP-total",
            "values": [
                {
                    "value": "5,92E+00",
                    "module": "A1-A3",
                    "scenario": null
                },
                {
                    "value": "1,72E-02",
                    "module": "A4",
                    "scenario": null
                },
                {
                    "value": "1,02E-01",
                    "module": "A5",
                    "scenario": null
                },
                {
                    "value": "4,13E+02",
                    "module": "B6",
                    "scenario": null
                },
                {
                    "value": "7,82E-04",
                    "module": "C2",
                    "scenario": null
                },
                {
                    "value": "2,20E-01",
                    "module": "C3",
                    "scenario": null
                },
                {
                    "value": "6,87E-05",
                    "module": "C4",
                    "scenario": null
                },
                {
                    "value": "-3,59E-01",
                    "module": "D",
                    "scenario": null
                }
            ]
        },
        {
            "parameter": "GWP-fossil",
            "values": [
                {
                    "value": "5,93E+00",
                    "module": "A1-A3",
                    "scenario": null
                },
                {
                    "value": "1,65E-02",
                    "module": "A4",
                    "scenario": null
                },
                {
                    "value": "2,54E-03",
                    "module": "A5",
                    "scenario": null
                },
                {
                    "value": "4,11E+02",
                    "module": "B6",
                    "scenario": null
                },
                {
                    "value": "7,47E-04",
                    "module": "C2",
                    "scenario": null
                },
                {
                    "value": "2,20E-01",
                    "module": "C3",
                    "scenario": null
                },
                {
                    "value": "6,83E-05",
                    "module": "C4",
                    "scenario": null
                },
                {
                    "value": "-3,59E-01",
                    "module": "D",
                    "scenario": null
                }
            ]
        },
        {
            "parameter": "GWP-biogenic",
            "values": [
                {
                    "value": "-1,66E-02",
                    "module": "A1-A3",
                    "scenario": null
                },
                {
                    "value": "7,26E-04",
                    "module": "A4",
                    "scenario": null
                },
                {
                    "value": "9,90E-02",
                    "module": "A5",
                    "scenario": null
                },
                {
                    "value": "8,16E-01",
                    "module": "B6",
                    "scenario": null
                },
                {
                    "value": "3,45E-05",
                    "module": "C2",
                    "scenario": null
                },
                {
                    "value": "5,13E-06",
                    "module": "C3",
                    "scenario": null
                },
                {
                    "value": "2,33E-07",
                    "module": "C4",
                    "scenario": null
                },
                {
                    "value": "3,05E-04",
                    "module": "D",
                    "scenario": null
                }
            ]
        },
        {
            "parameter": "GWP-luluc",
            "values": [
                {
                    "value": "8,99E-03",
                    "module": "A1-A3",
                    "scenario": null
                },
                {
                    "value": "3,90E-07",
                    "module": "A4",
                    "scenario": null
                },
                {
                    "value": "1,67E-06",
                    "module": "A5",
                    "scenario": null
                },
                {
                    "value": "5,78E-01",
                    "module": "B6",
                    "scenario": null
                },
                {
                    "value": "1,78E-08",
                    "module": "C2",
                    "scenario": null
                },
                {
                    "value": "1,25E-05",
                    "module": "C3",
                    "scenario": null
                },
                {
                    "value": "1,96E-07",
                    "module": "C4",
                    "scenario": null
                },
                {
                    "value": "-4,83E-04",
                    "module": "D",
                    "scenario": null
                }
            ]
        },
        {
            "parameter": "ODP",
            "values": [
                {
                    "value": "7,77E-10",
                    "module": "A1-A3",
                    "scenario": null
                },
                {
                    "value": "1,73E-18",
                    "module": "A4",
                    "scenario": null
                },
                {
                    "value": "1,83E-17",
                    "module": "A5",
                    "scenario": null
                },
                {
                    "value": "6,20E-12",
                    "module": "B6",
                    "scenario": null
                },
                {
                    "value": "7,89E-20",
                    "module": "C2",
                    "scenario": null
                },
                {
                    "value": "1,11E-16",
                    "module": "C3",
                    "scenario": null
                },
                {
                    "value": "2,53E-19",
                    "module": "C4",
                    "scenario": null
                },
                {
                    "value": "-2,10E-15",
                    "module": "D",
                    "scenario": null
                }
            ]
        },
        {
            "parameter": "AP",
            "values": [
                {
                    "value": "3,33E-02",
                    "module": "A1-A3",
                    "scenario": null
                },
                {
                    "value": "4,58E-05",
                    "module": "A4",
                    "scenario": null
                },
                {
                    "value": "2,84E-05",
                    "module": "A5",
                    "scenario": null
                },
                {
                    "value": "1,83E+00",
                    "module": "B6",
                    "scenario": null
                },
                {
                    "value": "7,48E-07",
                    "module": "C2",
                    "scenario": null
                },
                {
                    "value": "3,92E-05",
                    "module": "C3",
                    "scenario": null
                },
                {
                    "value": "4,90E-07",
                    "module": "C4",
                    "scenario": null
                },
                {
                    "value": "-4,34E-03",
                    "module": "D",
                    "scenario": null
                }
            ]
        },
        {
            "parameter": "POCP",
            "values": [
                {
                    "value": "1,71E-02",
                    "module": "A1-A3",
                    "scenario": null
                },
                {
                    "value": "3,63E-05",
                    "module": "A4",
                    "scenario": null
                },
                {
                    "value": "2,72E-05",
                    "module": "A5",
                    "scenario": null
                },
                {
                    "value": "8,67E-01",
                    "module": "B6",
                    "scenario": null
                },
                {
                    "value": "6,73E-07",
                    "module": "C2",
                    "scenario": null
                },
                {
                    "value": "2,45E-05",
                    "module": "C3",
                    "scenario": null
                },
                {
                    "value": "3,82E-07",
                    "module": "C4",
                    "scenario": null
                },
                {
                    "value": "-1,13E-03",
                    "module": "D",
                    "scenario": null
                }
            ]
        },
        {
            "parameter": "ADPE",
            "values": [
                {
                    "value": "1,14E-02",
                    "module": "A1-A3",
                    "scenario": null
                },
                {
                    "value": "2,32E-01",
                    "module": "A4",
                    "scenario": null
                },
                {
                    "value": "3,20E-02",
                    "module": "A5",
                    "scenario": null
                },
                {
                    "value": "6,19E+03",
                    "module": "B6",
                    "scenario": null
                },
                {
                    "value": "1,06E-02",
                    "module": "C2",
                    "scenario": null
                },
                {
                    "value": "1,02E-01",
                    "module": "C3",
                    "scenario": null
                },
                {
                    "value": "8,96E-04",
                    "module": "C4",
                    "scenario": null
                },
                {
                    "value": "-4,93E+00",
                    "module": "D",
                    "scenario": null
                }
            ]
        },
        {
            "parameter": "ADPF",
            "values": [
                {
                    "value": "7,27E+01",
                    "module": "A1-A3",
                    "scenario": null
                },
                {
                    "value": "4,91E-10",
                    "module": "A4",
                    "scenario": null
                },
                {
                    "value": "2,89E-10",
                    "module": "A5",
                    "scenario": null
                },
                {
                    "value": "8,48E-05",
                    "module": "B6",
                    "scenario": null
                },
                {
                    "value": "2,24E-11",
                    "module": "C2",
                    "scenario": null
                },
                {
                    "value": "1,52E-09",
                    "module": "C3",
                    "scenario": null
                },
                {
                    "value": "6,13E-12",
                    "module": "C4",
                    "scenario": null
                },
                {
                    "value": "-1,95E-04",
                    "module": "D",
                    "scenario": null
                }
            ]
        },
        {
            "parameter": "WDP",
            "values": [
                {
                    "value": "1,42E+00",
                    "module": "A1-A3",
                    "scenario": null
                },
                {
                    "value": "3,22E-05",
                    "module": "A4",
                    "scenario": null
                },
                {
                    "value": "1,26E-02",
                    "module": "A5",
                    "scenario": null
                },
                {
                    "value": "8,74E+01",
                    "module": "B6",
                    "scenario": null
                },
                {
                    "value": "1,46E-06",
                    "module": "C2",
                    "scenario": null
                },
                {
                    "value": "2,25E-02",
                    "module": "C3",
                    "scenario": null
                },
                {
                    "value": "7,16E-06",
                    "module": "C4",
                    "scenario": null
                },
                {
                    "value": "-1,26E-01",
                    "module": "D",
                    "scenario": null
                }
            ]
        },
        {
            "parameter": "EP-freshwater",
            "values": [
                {
                    "value": "4,30E-05",
                    "module": "A1-A3",
                    "scenario": null
                },
                {
                    "value": "3,54E-09",
                    "module": "A4",
                    "scenario": null
                },
                {
                    "value": "3,58E-09",
                    "module": "A5",
                    "scenario": null
                },
                {
                    "value": "7,83E-04",
                    "module": "B6",
                    "scenario": null
                },
                {
                    "value": "1,60E-10",
                    "module": "C2",
                    "scenario": null
                },
                {
                    "value": "1,77E-08",
                    "module": "C3",
                    "scenario": null
                },
                {
                    "value": "1,17E-10",
                    "module": "C4",
                    "scenario": null
                },
                {
                    "value": "-3,21E-07",
                    "module": "D",
                    "scenario": null
                }
            ]
        },
        {
            "parameter": "EP-marine",
            "values": [
                {
                    "value": "5,84E-03",
                    "module": "A1-A3",
                    "scenario": null
                },
                {
                    "value": "1,29E-05",
                    "module": "A4",
                    "scenario": null
                },
                {
                    "value": "1,03E-05",
                    "module": "A5",
                    "scenario": null
                },
                {
                    "value": "3,00E-01",
                    "module": "B6",
                    "scenario": null
                },
                {
                    "value": "2,38E-07",
                    "module": "C2",
                    "scenario": null
                },
                {
                    "value": "8,85E-06",
                    "module": "C3",
                    "scenario": null
                },
                {
                    "value": "1,26E-07",
                    "module": "C4",
                    "scenario": null
                },
                {
                    "value": "-3,39E-04",
                    "module": "D",
                    "scenario": null
                }
            ]
        },
        {
            "parameter": "EP-terrestrial",
            "values": [
                {
                    "value": "6,22E-02",
                    "module": "A1-A3",
                    "scenario": null
                },
                {
                    "value": "1,43E-04",
                    "module": "A4",
                    "scenario": null
                },
                {
                    "value": "1,28E-04",
                    "module": "A5",
                    "scenario": null
                },
                {
                    "value": "3,23E+00",
                    "module": "B6",
                    "scenario": null
                },
                {
                    "value": "2,64E-06",
                    "module": "C2",
                    "scenario": null
                },
                {
                    "value": "1,79E-04",
                    "module": "C3",
                    "scenario": null
                },
                {
                    "value": "1,38E-06",
                    "module": "C4",
                    "scenario": null
                },
                {
                    "value": "-3,65E-03",
                    "module": "D",
                    "scenario": null
                }
            ]
        }
    ],
    "additional_environmental_impact": [
        {
            "parameter": "PM",
            "values": [
                {
                    "value": "3,35E-07",
                    "module": "A1-A3",
                    "scenario": null
                },
                {
                    "value": "5,97E-10",
                    "module": "A4",
                    "scenario": null
                },
                {
                    "value": "1,57E-10",
                    "module": "A5",
                    "scenario": null
                },
                {
                    "value": "2,56E-05",
                    "module": "B6",
                    "scenario": null
                },
                {
                    "value": "3,93E-12",
                    "module": "C2",
                    "scenario": null
                },
                {
                    "value": "5,01E-10",
                    "module": "C3",
                    "scenario": null
                },
                {
                    "value": "6,06E-12",
                    "module": "C4",
                    "scenario": null
                },
                {
                    "value": "-3,51E-08",
                    "module": "D",
                    "scenario": null
                }
            ]
        },
        {
            "parameter": "ETP-fw",
            "values": [
                {
                    "value": "3,91E+01",
                    "module": "A1-A3",
                    "scenario": null
                },
                {
                    "value": "1,65E-01",
                    "module": "A4",
                    "scenario": null
                },
                {
                    "value": "1,52E-02",
                    "module": "A5",
                    "scenario": null
                },
                {
                    "value": "2,28E+03",
                    "module": "B6",
                    "scenario": null
                },
                {
                    "value": "7,51E-03",
                    "module": "C2",
                    "scenario": null
                },
                {
                    "value": "3,83E-02",
                    "module": "C3",
                    "scenario": null
                },
                {
                    "value": "5,12E-04",
                    "module": "C4",
                    "scenario": null
                },
                {
                    "value": "-2,27E+00",
                    "module": "D",
                    "scenario": null
                }
            ]
        },
        {
            "parameter": "HTP-c",
            "values": [
                {
                    "value": "1,94E-09",
                    "module": "A1-A3",
                    "scenario": null
                },
                {
                    "value": "3,10E-12",
                    "module": "A4",
                    "scenario": null
                },
                {
                    "value": "8,04E-13",
                    "module": "A5",
                    "scenario": null
                },
                {
                    "value": "8,34E-08",
                    "module": "B6",
                    "scenario": null
                },
                {
                    "value": "1,41E-13",
                    "module": "C2",
                    "scenario": null
                },
                {
                    "value": "3,32E-12",
                    "module": "C3",
                    "scenario": null
                },
                {
                    "value": "7,58E-14",
                    "module": "C4",
                    "scenario": null
                },
                {
                    "value": "-1,53E-10",
                    "module": "D",
                    "scenario": null
                }
            ]
        },
        {
            "parameter": "HTP-nc",
            "values": [
                {
                    "value": "1,09E-07",
                    "module": "A1-A3",
                    "scenario": null
                },
                {
                    "value": "1,33E-10",
                    "module": "A4",
                    "scenario": null
                },
                {
                    "value": "3,49E-11",
                    "module": "A5",
                    "scenario": null
                },
                {
                    "value": "3,32E-06",
                    "module": "B6",
                    "scenario": null
                },
                {
                    "value": "6,04E-12",
                    "module": "C2",
                    "scenario": null
                },
                {
                    "value": "3,36E-10",
                    "module": "C3",
                    "scenario": null
                },
                {
                    "value": "8,36E-12",
                    "module": "C4",
                    "scenario": null
                },
                {
                    "value": "-1,22E-08",
                    "module": "D",
                    "scenario": null
                }
            ]
        },
        {
            "parameter": "SQP",
            "values": [
                {
                    "value": "2,40E+01",
                    "module": "A1-A3",
                    "scenario": null
                },
                {
                    "value": "5,98E-04",
                    "module": "A4",
                    "scenario": null
                },
                {
                    "value": "8,50E-03",
                    "module": "A5",
                    "scenario": null
                },
                {
                    "value": "1,71E+03",
                    "module": "B6",
                    "scenario": null
                },
                {
                    "value": "2,72E-05",
                    "module": "C2",
                    "scenario": null
                },
                {
                    "value": "3,06E-02",
                    "module": "C3",
                    "scenario": null
                },
                {
                    "value": "1,87E-04",
                    "module": "C4",
                    "scenario": null
                },
                {
                    "value": "-2,10E+00",
                    "module": "D",
                    "scenario": null
                }
            ]
        }
    ],
    "resource_use": [
        {
            "parameter": "PERE",
            "values": [
                {
                    "value": "1,73E+01",
                    "module": "A1-A3",
                    "scenario": null
                },
                {
                    "value": "7,33E-04",
                    "module": "A4",
                    "scenario": null
                },
                {
                    "value": "8,65E-01",
                    "module": "A5",
                    "scenario": null
                },
                {
                    "value": "2,32E+03",
                    "module": "B6",
                    "scenario": null
                },
                {
                    "value": "3,34E-05",
                    "module": "C2",
                    "scenario": null
                },
                {
                    "value": "4,46E-02",
                    "module": "C3",
                    "scenario": null
                },
                {
                    "value": "1,17E-04",
                    "module": "C4",
                    "scenario": null
                },
                {
                    "value": "-7,80E-01",
                    "module": "D",
                    "scenario": null
                }
            ]
        },
        {
            "parameter": "PERM",
            "values": [
                {
                    "value": "8,77E-01",
                    "module": "A1-A3",
                    "scenario": null
                },
                {
                    "value": "0,00E+00",
                    "module": "A4",
                    "scenario": null
                },
                {
                    "value": "-8,59E-01",
                    "module": "A5",
                    "scenario": null
                },
                {
                    "value": "0,00E+00",
                    "module": "B6",
                    "scenario": null
                },
                {
                    "value": "0,00E+00",
                    "module": "C2",
                    "scenario": null
                },
                {
                    "value": "-1,80E-02",
                    "module": "C3",
                    "scenario": null
                },
                {
                    "value": "0,00E+00",
                    "module": "C4",
                    "scenario": null
                },
                {
                    "value": "0,00E+00",
                    "module": "D",
                    "scenario": null
                }
            ]
        },
        {
            "parameter": "PERT",
            "values": [
                {
                    "value": "1,82E+01",
                    "module": "A1-A3",
                    "scenario": null
                },
                {
                    "value": "7,33E-04",
                    "module": "A4",
                    "scenario": null
                },
                {
                    "value": "5,82E-03",
                    "module": "A5",
                    "scenario": null
                },
                {
                    "value": "2,32E+03",
                    "module": "B6",
                    "scenario": null
                },
                {
                    "value": "3,34E-05",
                    "module": "C2",
                    "scenario": null
                },
                {
                    "value": "2,66E-02",
                    "module": "C3",
                    "scenario": null
                },
                {
                    "value": "1,17E-04",
                    "module": "C4",
                    "scenario": null
                },
                {
                    "value": "-7,80E-01",
                    "module": "D",
                    "scenario": null
                }
            ]
        },
        {
            "parameter": "PENRE",
            "values": [
                {
                    "value": "6,90E+01",
                    "module": "A1-A3",
                    "scenario": null
                },
                {
                    "value": "2,32E-01",
                    "module": "A4",
                    "scenario": null
                },
                {
                    "value": "3,21E-02",
                    "module": "A5",
                    "scenario": null
                },
                {
                    "value": "6,20E+03",
                    "module": "B6",
                    "scenario": null
                },
                {
                    "value": "1,06E-02",
                    "module": "C2",
                    "scenario": null
                },
                {
                    "value": "3,86E+00",
                    "module": "C3",
                    "scenario": null
                },
                {
                    "value": "8,96E-04",
                    "module": "C4",
                    "scenario": null
                },
                {
                    "value": "-4,93E+00",
                    "module": "D",
                    "scenario": null
                }
            ]
        },
        {
            "parameter": "PENRM",
            "values": [
                {
                    "value": "3,76E+00",
                    "module": "A1-A3",
                    "scenario": null
                },
                {
                    "value": "0,00E+00",
                    "module": "A4",
                    "scenario": null
                },
                {
                    "value": "0,00E+00",
                    "module": "A5",
                    "scenario": null
                },
                {
                    "value": "0,00E+00",
                    "module": "B6",
                    "scenario": null
                },
                {
                    "value": "0,00E+00",
                    "module": "C2",
                    "scenario": null
                },
                {
                    "value": "-3,76E+00",
                    "module": "C3",
                    "scenario": null
                },
                {
                    "value": "0,00E+00",
                    "module": "C4",
                    "scenario": null
                },
                {
                    "value": "0,00E+00",
                    "module": "D",
                    "scenario": null
                }
            ]
        },
        {
            "parameter": "PENRT",
            "values": [
                {
                    "value": "7,27E+01",
                    "module": "A1-A3",
                    "scenario": null
                },
                {
                    "value": "2,32E-01",
                    "module": "A4",
                    "scenario": null
                },
                {
                    "value": "3,21E-02",
                    "module": "A5",
                    "scenario": null
                },
                {
                    "value": "6,20E+03",
                    "module": "B6",
                    "scenario": null
                },
                {
                    "value": "1,06E-02",
                    "module": "C2",
                    "scenario": null
                },
                {
                    "value": "1,02E-01",
                    "module": "C3",
                    "scenario": null
                },
                {
                    "value": "8,96E-04",
                    "module": "C4",
                    "scenario": null
                },
                {
                    "value": "-4,93E+00",
                    "module": "D",
                    "scenario": null
                }
            ]
        },
        {
            "parameter": "SM",
            "values": [
                {
                    "value": "0,00E+00",
                    "module": "A1-A3",
                    "scenario": null
                },
                {
                    "value": "0,00E+00",
                    "module": "A4",
                    "scenario": null
                },
                {
                    "value": "0,00E+00",
                    "module": "A5",
                    "scenario": null
                },
                {
                    "value": "0,00E+00",
                    "module": "B6",
                    "scenario": null
                },
                {
                    "value": "0,00E+00",
                    "module": "C2",
                    "scenario": null
                },
                {
                    "value": "0,00E+00",
                    "module": "C3",
                    "scenario": null
                },
                {
                    "value": "0,00E+00",
                    "module": "C4",
                    "scenario": null
                },
                {
                    "value": "0,00E+00",
                    "module": "D",
                    "scenario": null
                }
            ]
        },
        {
            "parameter": "RSF",
            "values": [
                {
                    "value": "0,00E+00",
                    "module": "A1-A3",
                    "scenario": null
                },
                {
                    "value": "0,00E+00",
                    "module": "A4",
                    "scenario": null
                },
                {
                    "value": "0,00E+00",
                    "module": "A5",
                    "scenario": null
                },
                {
                    "value": "0,00E+00",
                    "module": "B6",
                    "scenario": null
                },
                {
                    "value": "0,00E+00",
                    "module": "C2",
                    "scenario": null
                },
                {
                    "value": "0,00E+00",
                    "module": "C3",
                    "scenario": null
                },
                {
                    "value": "0,00E+00",
                    "module": "C4",
                    "scenario": null
                },
                {
                    "value": "0,00E+00",
                    "module": "D",
                    "scenario": null
                }
            ]
        },
        {
            "parameter": "NRSF",
            "values": [
                {
                    "value": "0,00E+00",
                    "module": "A1-A3",
                    "scenario": null
                },
                {
                    "value": "0,00E+00",
                    "module": "A4",
                    "scenario": null
                },
                {
                    "value": "0,00E+00",
                    "module": "A5",
                    "scenario": null
                },
                {
                    "value": "0,00E+00",
                    "module": "B6",
                    "scenario": null
                },
                {
                    "value": "0,00E+00",
                    "module": "C2",
                    "scenario": null
                },
                {
                    "value": "0,00E+00",
                    "module": "C3",
                    "scenario": null
                },
                {
                    "value": "0,00E+00",
                    "module": "C4",
                    "scenario": null
                },
                {
                    "value": "0,00E+00",
                    "module": "D",
                    "scenario": null
                }
            ]
        },
        {
            "parameter": "FW",
            "values": [
                {
                    "value": "3,66E-02",
                    "module": "A1-A3",
                    "scenario": null
                },
                {
                    "value": "1,32E-06",
                    "module": "A4",
                    "scenario": null
                },
                {
                    "value": "2,96E-04",
                    "module": "A5",
                    "scenario": null
                },
                {
                    "value": "3,16E+00",
                    "module": "B6",
                    "scenario": null
                },
                {
                    "value": "5,99E-08",
                    "module": "C2",
                    "scenario": null
                },
                {
                    "value": "5,39E-04",
                    "module": "C3",
                    "scenario": null
                },
                {
                    "value": "2,26E-07",
                    "module": "C4",
                    "scenario": null
                },
                {
                    "value": "-2,49E-03",
                    "module": "D",
                    "scenario": null
                }
            ]
        }
    ],
    "end_of_life_waste": [
        {
            "parameter": "HWD",
            "values": [
                {
                    "value": "6,15E-06",
                    "module": "A1-A3",
                    "scenario": null
                },
                {
                    "value": "2,26E-11",
                    "module": "A4",
                    "scenario": null
                },
                {
                    "value": "4,72E-11",
                    "module": "A5",
                    "scenario": null
                },
                {
                    "value": "2,87E-06",
                    "module": "B6",
                    "scenario": null
                },
                {
                    "value": "1,03E-12",
                    "module": "C2",
                    "scenario": null
                },
                {
                    "value": "3,89E-10",
                    "module": "C3",
                    "scenario": null
                },
                {
                    "value": "1,37E-11",
                    "module": "C4",
                    "scenario": null
                },
                {
                    "value": "-1,32E-08",
                    "module": "D",
                    "scenario": null
                }
            ]
        },
        {
            "parameter": "NHWD",
            "values": [
                {
                    "value": "2,07E-01",
                    "module": "A1-A3",
                    "scenario": null
                },
                {
                    "value": "2,38E-05",
                    "module": "A4",
                    "scenario": null
                },
                {
                    "value": "3,18E-03",
                    "module": "A5",
                    "scenario": null
                },
                {
                    "value": "3,87E+00",
                    "module": "B6",
                    "scenario": null
                },
                {
                    "value": "1,08E-06",
                    "module": "C2",
                    "scenario": null
                },
                {
                    "value": "2,29E-02",
                    "module": "C3",
                    "scenario": null
                },
                {
                    "value": "4,50E-03",
                    "module": "C4",
                    "scenario": null
                },
                {
                    "value": "-5,39E-02",
                    "module": "D",
                    "scenario": null
                }
            ]
        },
        {
            "parameter": "RWD",
            "values": [
                {
                    "value": "1,67E-03",
                    "module": "A1-A3",
                    "scenario": null
                },
                {
                    "value": "2,50E-07",
                    "module": "A4",
                    "scenario": null
                },
                {
                    "value": "1,68E-06",
                    "module": "A5",
                    "scenario": null
                },
                {
                    "value": "7,18E-01",
                    "module": "B6",
                    "scenario": null
                },
                {
                    "value": "1,14E-08",
                    "module": "C2",
                    "scenario": null
                },
                {
                    "value": "3,79E-06",
                    "module": "C3",
                    "scenario": null
                },
                {
                    "value": "1,02E-08",
                    "module": "C4",
                    "scenario": null
                },
                {
                    "value": "-1,67E-04",
                    "module": "D",
                    "scenario": null
                }
            ]
        }
    ],
    "end_of_life_flow": [
        {
            "parameter": "CRU",
            "values": [
                {
                    "value": "0,00E+00",
                    "module": "A1-A3",
                    "scenario": null
                },
                {
                    "value": "0,00E+00",
                    "module": "A4",
                    "scenario": null
                },
                {
                    "value": "0,00E+00",
                    "module": "A5",
                    "scenario": null
                },
                {
                    "value": "0,00E+00",
                    "module": "B6",
                    "scenario": null
                },
                {
                    "value": "0,00E+00",
                    "module": "C2",
                    "scenario": null
                },
                {
                    "value": "0,00E+00",
                    "module": "C3",
                    "scenario": null
                },
                {
                    "value": "0,00E+00",
                    "module": "C4",
                    "scenario": null
                },
                {
                    "value": "0,00E+00",
                    "module": "D",
                    "scenario": null
                }
            ]
        },
        {
            "parameter": "MFR",
            "values": [
                {
                    "value": "0,00E+00",
                    "module": "A1-A3",
                    "scenario": null
                },
                {
                    "value": "0,00E+00",
                    "module": "A4",
                    "scenario": null
                },
                {
                    "value": "0,00E+00",
                    "module": "A5",
                    "scenario": null
                },
                {
                    "value": "0,00E+00",
                    "module": "B6",
                    "scenario": null
                },
                {
                    "value": "0,00E+00",
                    "module": "C2",
                    "scenario": null
                },
                {
                    "value": "8,76E-02",
                    "module": "C3",
                    "scenario": null
                },
                {
                    "value": "0,00E+00",
                    "module": "C4",
                    "scenario": null
                },
                {
                    "value": "0,00E+00",
                    "module": "D",
                    "scenario": null
                }
            ]
        },
        {
            "parameter": "MER",
            "values": [
                {
                    "value": "0,00E+00",
                    "module": "A1-A3",
                    "scenario": null
                },
                {
                    "value": "0,00E+00",
                    "module": "A4",
                    "scenario": null
                },
                {
                    "value": "0,00E+00",
                    "module": "A5",
                    "scenario": null
                },
                {
                    "value": "0,00E+00",
                    "module": "B6",
                    "scenario": null
                },
                {
                    "value": "0,00E+00",
                    "module": "C2",
                    "scenario": null
                },
                {
                    "value": "0,00E+00",
                    "module": "C3",
                    "scenario": null
                },
                {
                    "value": "0,00E+00",
                    "module": "C4",
                    "scenario": null
                },
                {
                    "value": "0,00E+00",
                    "module": "D",
                    "scenario": null
                }
            ]
        },
        {
            "parameter": "EEE",
            "values": [
                {
                    "value": "1,07E-01",
                    "module": "A1-A3",
                    "scenario": null
                },
                {
                    "value": "0,00E+00",
                    "module": "A4",
                    "scenario": null
                },
                {
                    "value": "1,54E-01",
                    "module": "A5",
                    "scenario": null
                },
                {
                    "value": "0,00E+00",
                    "module": "B6",
                    "scenario": null
                },
                {
                    "value": "0,00E+00",
                    "module": "C2",
                    "scenario": null
                },
                {
                    "value": "0,00E+00",
                    "module": "C3",
                    "scenario": null
                },
                {
                    "value": "0,00E+00",
                    "module": "C4",
                    "scenario": null
                },
                {
                    "value": "0,00E+00",
                    "module": "D",
                    "scenario": null
                }
            ]
        },
        {
            "parameter": "EET",
            "values": [
                {
                    "value": "1,95E-01",
                    "module": "A1-A3",
                    "scenario": null
                },
                {
                    "value": "0,00E+00",
                    "module": "A4",
                    "scenario": null
                },
                {
                    "value": "2,79E-01",
                    "module": "A5",
                    "scenario": null
                },
                {
                    "value": "0,00E+00",
                    "module": "B6",
                    "scenario": null
                },
                {
                    "value": "0,00E+00",
                    "module": "C2",
                    "scenario": null
                },
                {
                    "value": "0,00E+00",
                    "module": "C3",
                    "scenario": null
                },
                {
                    "value": "0,00E+00",
                    "module": "C4",
                    "scenario": null
                },
                {
                    "value": "0,00E+00",
                    "module": "D",
                    "scenario": null
                }
            ]
        }
    ]
}