{
    "product_name": "c-lever compact",
    "epd_id": "EPD-DOR-20210339-CBA2-EN",
    "compliance": [
        "DIN EN 15804+A2",
        "ISO 14025"
    ],
    "producer_name": "dormakaba International Holding GmbH",
    "environmental_impact": [
        {
            "parameter": "GWP-total",
            "values": [
                {
                    "value": "1,24E+01",
                    "module": "A1-A3",
                    "scenario": null
                },
                {
                    "value": "1,97E-01",
                    "module": "A4",
                    "scenario": null
                },
                {
                    "value": "4,73E-01",
                    "module": "A5",
                    "scenario": null
                },
                {
                    "value": "1,10E-02",
                    "module": "B6",
                    "scenario": null
                },
                {
                    "value": "0,00E+00",
                    "module": "C1",
                    "scenario": null
                },
                {
                    "value": "4,00E-03",
                    "module": "C2",
                    "scenario": null
                },
                {
                    "value": "1,38E-01",
                    "module": "C3",
                    "scenario": null
                },
                {
                    "value": "4,84E-04",
                    "module": "C4",
                    "scenario": null
                },
                {
                    "value": "-2,57E+00",
                    "module": "D",
                    "scenario": null
                }
            ]
        },
        {
            "parameter": "GWP-fossil",
            "values": [
                {
                    "value": "1,27E+01",
                    "module": "A1-A3",
                    "scenario": null
                },
                {
                    "value": "1,92E-01",
                    "module": "A4",
                    "scenario": null
                },
                {
                    "value": "2,40E-02",
                    "module": "A5",
                    "scenario": null
                },
                {
                    "value": "1,10E-02",
                    "module": "B6",
                    "scenario": null
                },
                {
                    "value": "0,00E+00",
                    "module": "C1",
                    "scenario": null
                },
                {
                    "value": "4,00E-03",
                    "module": "C2",
                    "scenario": null
                },
                {
                    "value": "1,38E-01",
                    "module": "C3",
                    "scenario": null
                },
                {
                    "value": "4,81E-04",
                    "module": "C4",
                    "scenario": null
                },
                {
                    "value": "-2,57E+00",
                    "module": "D",
                    "scenario": null
                }
            ]
        },
        {
            "parameter": "GWP-biogenic",
            "values": [
                {
                    "value": "-3,24E-01",
                    "module": "A1-A3",
                    "scenario": null
                },
                {
                    "value": "5,00E-03",
                    "module": "A4",
                    "scenario": null
                },
                {
                    "value": "4,49E-01",
                    "module": "A5",
                    "scenario": null
                },
                {
                    "value": "3,39E-05",
                    "module": "B6",
                    "scenario": null
                },
                {
                    "value": "0,00E+00",
                    "module": "C1",
                    "scenario": null
                },
                {
                    "value": "1,83E-04",
                    "module": "C2",
                    "scenario": null
                },
                {
                    "value": "3,22E-06",
                    "module": "C3",
                    "scenario": null
                },
                {
                    "value": "1,64E-06",
                    "module": "C4",
                    "scenario": null
                },
                {
                    "value": "6,45E-04",
                    "module": "D",
                    "scenario": null
                }
            ]
        },
        {
            "parameter": "GWP-luluc",
            "values": [
                {
                    "value": "8,13E-03",
                    "module": "A1-A3",
                    "scenario": null
                },
                {
                    "value": "4,30E-06",
                    "module": "A4",
                    "scenario": null
                },
                {
                    "value": "8,29E-06",
                    "module": "A5",
                    "scenario": null
                },
                {
                    "value": "1,54E-05",
                    "module": "B6",
                    "scenario": null
                },
                {
                    "value": "0,00E+00",
                    "module": "C1",
                    "scenario": null
                },
                {
                    "value": "9,43E-08",
                    "module": "C2",
                    "scenario": null
                },
                {
                    "value": "7,82E-06",
                    "module": "C3",
                    "scenario": null
                },
                {
                    "value": "1,39E-06",
                    "module": "C4",
                    "scenario": null
                },
                {
                    "value": "-2,00E-03",
                    "module": "D",
                    "scenario": null
                }
            ]
        },
        {
            "parameter": "ODP",
            "values": [
                {
                    "value": "1,29E-10",
                    "module": "A1-A3",
                    "scenario": null
                },
                {
                    "value": "1,93E-17",
                    "module": "A4",
                    "scenario": null
                },
                {
                    "value": "8,93E-17",
                    "module": "A5",
                    "scenario": null
                },
                {
                    "value": "2,26E-16",
                    "module": "B6",
                    "scenario": null
                },
                {
                    "value": "0,00E+00",
                    "module": "C1",
                    "scenario": null
                },
                {
                    "value": "4,18E-19",
                    "module": "C2",
                    "scenario": null
                },
                {
                    "value": "6,97E-17",
                    "module": "C3",
                    "scenario": null
                },
                {
                    "value": "1,79E-18",
                    "module": "C4",
                    "scenario": null
                },
                {
                    "value": "-7,23E-15",
                    "module": "D",
                    "scenario": null
                }
            ]
        },
        {
            "parameter": "AP",
            "values": [
                {
                    "value": "5,40E-02",
                    "module": "A1-A3",
                    "scenario": null
                },
                {
                    "value": "3,00E-03",
                    "module": "A4",
                    "scenario": null
                },
                {
                    "value": "1,31E-04",
                    "module": "A5",
                    "scenario": null
                },
                {
                    "value": "2,76E-05",
                    "module": "B6",
                    "scenario": null
                },
                {
                    "value": "0,00E+00",
                    "module": "C1",
                    "scenario": null
                },
                {
                    "value": "3,97E-06",
                    "module": "C2",
                    "scenario": null
                },
                {
                    "value": "2,46E-05",
                    "module": "C3",
                    "scenario": null
                },
                {
                    "value": "3,45E-06",
                    "module": "C4",
                    "scenario": null
                },
                {
                    "value": "-1,60E-02",
                    "module": "D",
                    "scenario": null
                }
            ]
        },
        {
            "parameter": "POCP",
            "values": [
                {
                    "value": "3,80E-02",
                    "module": "A1-A3",
                    "scenario": null
                },
                {
                    "value": "2,00E-03",
                    "module": "A4",
                    "scenario": null
                },
                {
                    "value": "1,25E-04",
                    "module": "A5",
                    "scenario": null
                },
                {
                    "value": "1,60E-05",
                    "module": "B6",
                    "scenario": null
                },
                {
                    "value": "0,00E+00",
                    "module": "C1",
                    "scenario": null
                },
                {
                    "value": "3,57E-06",
                    "module": "C2",
                    "scenario": null
                },
                {
                    "value": "1,54E-05",
                    "module": "C3",
                    "scenario": null
                },
                {
                    "value": "2,69E-06",
                    "module": "C4",
                    "scenario": null
                },
                {
                    "value": "-7,00E-03",
                    "module": "D",
                    "scenario": null
                }
            ]
        },
        {
            "parameter": "ADPE",
            "values": [
                {
                    "value": "1,02E-03",
                    "module": "A1-A3",
                    "scenario": null
                },
                {
                    "value": "5,39E-09",
                    "module": "A4",
                    "scenario": null
                },
                {
                    "value": "1,40E-09",
                    "module": "A5",
                    "scenario": null
                },
                {
                    "value": "2,98E-09",
                    "module": "B6",
                    "scenario": null
                },
                {
                    "value": "0,00E+00",
                    "module": "C1",
                    "scenario": null
                },
                {
                    "value": "1,19E-10",
                    "module": "C2",
                    "scenario": null
                },
                {
                    "value": "9,56E-10",
                    "module": "C3",
                    "scenario": null
                },
                {
                    "value": "4,32E-11",
                    "module": "C4",
                    "scenario": null
                },
                {
                    "value": "-6,20E-04",
                    "module": "D",
                    "scenario": null
                }
            ]
        },
        {
            "parameter": "ADPF",
            "values": [
                {
                    "value": "1,67E+02",
                    "module": "A1-A3",
                    "scenario": null
                },
                {
                    "value": "2,54E+00",
                    "module": "A4",
                    "scenario": null
                },
                {
                    "value": "1,51E-01",
                    "module": "A5",
                    "scenario": null
                },
                {
                    "value": "1,86E-01",
                    "module": "B6",
                    "scenario": null
                },
                {
                    "value": "0,00E+00",
                    "module": "C1",
                    "scenario": null
                },
                {
                    "value": "5,60E-02",
                    "module": "C2",
                    "scenario": null
                },
                {
                    "value": "6,40E-02",
                    "module": "C3",
                    "scenario": null
                },
                {
                    "value": "6,00E-03",
                    "module": "C4",
                    "scenario": null
                },
                {
                    "value": "-3,06E+01",
                    "module": "D",
                    "scenario": null
                }
            ]
        },
        {
            "parameter": "WDP",
            "values": [
                {
                    "value": "2,96E+00",
                    "module": "A1-A3",
                    "scenario": null
                },
                {
                    "value": "3,62E-04",
                    "module": "A4",
                    "scenario": null
                },
                {
                    "value": "5,80E-02",
                    "module": "A5",
                    "scenario": null
                },
                {
                    "value": "2,00E-03",
                    "module": "B6",
                    "scenario": null
                },
                {
                    "value": "0,00E+00",
                    "module": "C1",
                    "scenario": null
                },
                {
                    "value": "7,76E-06",
                    "module": "C2",
                    "scenario": null
                },
                {
                    "value": "1,40E-02",
                    "module": "C3",
                    "scenario": null
                },
                {
                    "value": "5,04E-05",
                    "module": "C4",
                    "scenario": null
                },
                {
                    "value": "-5,96E-01",
                    "module": "D",
                    "scenario": null
                }
            ]
        },
        {
            "parameter": "EP-freshwater",
            "values": [
                {
                    "value": "2,22E-05",
                    "module": "A1-A3",
                    "scenario": null
                },
                {
                    "value": "4,20E-08",
                    "module": "A4",
                    "scenario": null
                },
                {
                    "value": "1,72E-08",
                    "module": "A5",
                    "scenario": null
                },
                {
                    "value": "2,75E-08",
                    "module": "B6",
                    "scenario": null
                },
                {
                    "value": "0,00E+00",
                    "module": "C1",
                    "scenario": null
                },
                {
                    "value": "8,48E-10",
                    "module": "C2",
                    "scenario": null
                },
                {
                    "value": "1,11E-08",
                    "module": "C3",
                    "scenario": null
                },
                {
                    "value": "8,27E-10",
                    "module": "C4",
                    "scenario": null
                },
                {
                    "value": "-3,25E-06",
                    "module": "D",
                    "scenario": null
                }
            ]
        },
        {
            "parameter": "EP-marine",
            "values": [
                {
                    "value": "1,30E-02",
                    "module": "A1-A3",
                    "scenario": null
                },
                {
                    "value": "8,60E-04",
                    "module": "A4",
                    "scenario": null
                },
                {
                    "value": "4,70E-05",
                    "module": "A5",
                    "scenario": null
                },
                {
                    "value": "5,78E-06",
                    "module": "B6",
                    "scenario": null
                },
                {
                    "value": "0,00E+00",
                    "module": "C1",
                    "scenario": null
                },
                {
                    "value": "1,26E-06",
                    "module": "C2",
                    "scenario": null
                },
                {
                    "value": "5,55E-06",
                    "module": "C3",
                    "scenario": null
                },
                {
                    "value": "8,89E-07",
                    "module": "C4",
                    "scenario": null
                },
                {
                    "value": "-2,00E-03",
                    "module": "D",
                    "scenario": null
                }
            ]
        },
        {
            "parameter": "EP-terrestrial",
            "values": [
                {
                    "value": "1,45E-01",
                    "module": "A1-A3",
                    "scenario": null
                },
                {
                    "value": "9,00E-03",
                    "module": "A4",
                    "scenario": null
                },
                {
                    "value": "5,90E-04",
                    "module": "A5",
                    "scenario": null
                },
                {
                    "value": "6,11E-05",
                    "module": "B6",
                    "scenario": null
                },
                {
                    "value": "0,00E+00",
                    "module": "C1",
                    "scenario": null
                },
                {
                    "value": "1,40E-05",
                    "module": "C2",
                    "scenario": null
                },
                {
                    "value": "1,12E-04",
                    "module": "C3",
                    "scenario": null
                },
                {
                    "value": "9,77E-06",
                    "module": "C4",
                    "scenario": null
                },
                {
                    "value": "-2,30E-02",
                    "module": "D",
                    "scenario": null
                }
            ]
        }
    ],
    "additional_environmental_impact": [
        {
            "parameter": "PM",
            "values": [
                {
                    "value": "4,89E-07",
                    "module": "A1-A3",
                    "scenario": null
                },
                {
                    "value": "5,40E-08",
                    "module": "A4",
                    "scenario": null
                },
                {
                    "value": "7,43E-10",
                    "module": "A5",
                    "scenario": null
                },
                {
                    "value": "2,67E-10",
                    "module": "B6",
                    "scenario": null
                },
                {
                    "value": "0,00E+00",
                    "module": "C1",
                    "scenario": null
                },
                {
                    "value": "2,09E-11",
                    "module": "C2",
                    "scenario": null
                },
                {
                    "value": "3,14E-10",
                    "module": "C3",
                    "scenario": null
                },
                {
                    "value": "4,27E-11",
                    "module": "C4",
                    "scenario": null
                },
                {
                    "value": "-2,00E-07",
                    "module": "D",
                    "scenario": null
                }
            ]
        },
        {
            "parameter": "ETP-fw",
            "values": [
                {
                    "value": "1,01E+02",
                    "module": "A1-A3",
                    "scenario": null
                },
                {
                    "value": "1,80E+00",
                    "module": "A4",
                    "scenario": null
                },
                {
                    "value": "7,10E-02",
                    "module": "A5",
                    "scenario": null
                },
                {
                    "value": "7,80E-02",
                    "module": "B6",
                    "scenario": null
                },
                {
                    "value": "0,00E+00",
                    "module": "C1",
                    "scenario": null
                },
                {
                    "value": "4,00E-02",
                    "module": "C2",
                    "scenario": null
                },
                {
                    "value": "2,40E-02",
                    "module": "C3",
                    "scenario": null
                },
                {
                    "value": "4,00E-03",
                    "module": "C4",
                    "scenario": null
                },
                {
                    "value": "-1,09E+01",
                    "module": "D",
                    "scenario": null
                }
            ]
        },
        {
            "parameter": "HTP-c",
            "values": [
                {
                    "value": "2,81E-07",
                    "module": "A1-A3",
                    "scenario": null
                },
                {
                    "value": "3,39E-11",
                    "module": "A4",
                    "scenario": null
                },
                {
                    "value": "3,84E-12",
                    "module": "A5",
                    "scenario": null
                },
                {
                    "value": "2,22E-12",
                    "module": "B6",
                    "scenario": null
                },
                {
                    "value": "0,00E+00",
                    "module": "C1",
                    "scenario": null
                },
                {
                    "value": "7,49E-13",
                    "module": "C2",
                    "scenario": null
                },
                {
                    "value": "2,08E-12",
                    "module": "C3",
                    "scenario": null
                },
                {
                    "value": "5,35E-13",
                    "module": "C4",
                    "scenario": null
                },
                {
                    "value": "9,04E-10",
                    "module": "D",
                    "scenario": null
                }
            ]
        },
        {
            "parameter": "HTP-nc",
            "values": [
                {
                    "value": "2,85E-07",
                    "module": "A1-A3",
                    "scenario": null
                },
                {
                    "value": "1,52E-09",
                    "module": "A4",
                    "scenario": null
                },
                {
                    "value": "1,77E-10",
                    "module": "A5",
                    "scenario": null
                },
                {
                    "value": "8,27E-11",
                    "module": "B6",
                    "scenario": null
                },
                {
                    "value": "0,00E+00",
                    "module": "C1",
                    "scenario": null
                },
                {
                    "value": "3,20E-11",
                    "module": "C2",
                    "scenario": null
                },
                {
                    "value": "2,11E-10",
                    "module": "C3",
                    "scenario": null
                },
                {
                    "value": "5,89E-11",
                    "module": "C4",
                    "scenario": null
                },
                {
                    "value": "2,96E-07",
                    "module": "D",
                    "scenario": null
                }
            ]
        },
        {
            "parameter": "SQP",
            "values": [
                {
                    "value": "8,59E+01",
                    "module": "A1-A3",
                    "scenario": null
                },
                {
                    "value": "7,00E-03",
                    "module": "A4",
                    "scenario": null
                },
                {
                    "value": "4,00E-02",
                    "module": "A5",
                    "scenario": null
                },
                {
                    "value": "5,80E-02",
                    "module": "B6",
                    "scenario": null
                },
                {
                    "value": "0,00E+00",
                    "module": "C1",
                    "scenario": null
                },
                {
                    "value": "1,44E-04",
                    "module": "C2",
                    "scenario": null
                },
                {
                    "value": "1,90E-02",
                    "module": "C3",
                    "scenario": null
                },
                {
                    "value": "1,00E-03",
                    "module": "C4",
                    "scenario": null
                },
                {
                    "value": "-2,64E+00",
                    "module": "D",
                    "scenario": null
                }
            ]
        }
    ],
    "resource_use": [
        {
            "parameter": "PERE",
            "values": [
                {
                    "value": "2,55E+01",
                    "module": "A1-A3",
                    "scenario": null
                },
                {
                    "value": "8,00E-03",
                    "module": "A4",
                    "scenario": null
                },
                {
                    "value": "3,92E+00",
                    "module": "A5",
                    "scenario": null
                },
                {
                    "value": "8,00E-02",
                    "module": "B6",
                    "scenario": null
                },
                {
                    "value": "0,00E+00",
                    "module": "C1",
                    "scenario": null
                },
                {
                    "value": "1,77E-04",
                    "module": "C2",
                    "scenario": null
                },
                {
                    "value": "1,70E-02",
                    "module": "C3",
                    "scenario": null
                },
                {
                    "value": "8,27E-04",
                    "module": "C4",
                    "scenario": null
                },
                {
                    "value": "-4,80E+00",
                    "module": "D",
                    "scenario": null
                }
            ]
        },
        {
            "parameter": "PERM",
            "values": [
                {
                    "value": "3,89E+00",
                    "module": "A1-A3",
                    "scenario": null
                },
                {
                    "value": "0,00E+00",
                    "module": "A4",
                    "scenario": null
                },
                {
                    "value": "-3,89E+00",
                    "module": "A5",
                    "scenario": null
                },
                {
                    "value": "0,00E+00",
                    "module": "B6",
                    "scenario": null
                },
                {
                    "value": "0,00E+00",
                    "module": "C1",
                    "scenario": null
                },
                {
                    "value": "0,00E+00",
                    "module": "C2",
                    "scenario": null
                },
                {
                    "value": "0,00E+00",
                    "module": "C3",
                    "scenario": null
                },
                {
                    "value": "0,00E+00",
                    "module": "C4",
                    "scenario": null
                },
                {
                    "value": "0,00E+00",
                    "module": "D",
                    "scenario": null
                }
            ]
        },
        {
            "parameter": "PERT",
            "values": [
                {
                    "value": "2,94E+01",
                    "module": "A1-A3",
                    "scenario": null
                },
                {
                    "value": "8,00E-03",
                    "module": "A4",
                    "scenario": null
                },
                {
                    "value": "2,80E-02",
                    "module": "A5",
                    "scenario": null
                },
                {
                    "value": "8,00E-02",
                    "module": "B6",
                    "scenario": null
                },
                {
                    "value": "0,00E+00",
                    "module": "C1",
                    "scenario": null
                },
                {
                    "value": "1,77E-04",
                    "module": "C2",
                    "scenario": null
                },
                {
                    "value": "1,70E-02",
                    "module": "C3",
                    "scenario": null
                },
                {
                    "value": "8,27E-04",
                    "module": "C4",
                    "scenario": null
                },
                {
                    "value": "-4,80E+00",
                    "module": "D",
                    "scenario": null
                }
            ]
        },
        {
            "parameter": "PENRE",
            "values": [
                {
                    "value": "1,65E+02",
                    "module": "A1-A3",
                    "scenario": null
                },
                {
                    "value": "2,55E+00",
                    "module": "A4",
                    "scenario": null
                },
                {
                    "value": "3,66E-01",
                    "module": "A5",
                    "scenario": null
                },
                {
                    "value": "1,86E-01",
                    "module": "B6",
                    "scenario": null
                },
                {
                    "value": "0,00E+00",
                    "module": "C1",
                    "scenario": null
                },
                {
                    "value": "5,60E-02",
                    "module": "C2",
                    "scenario": null
                },
                {
                    "value": "2,12E+00",
                    "module": "C3",
                    "scenario": null
                },
                {
                    "value": "6,00E-03",
                    "module": "C4",
                    "scenario": null
                },
                {
                    "value": "-3,06E+01",
                    "module": "D",
                    "scenario": null
                }
            ]
        },
        {
            "parameter": "PENRM",
            "values": [
                {
                    "value": "2,27E+00",
                    "module": "A1-A3",
                    "scenario": null
                },
                {
                    "value": "0,00E+00",
                    "module": "A4",
                    "scenario": null
                },
                {
                    "value": "-2,15E-01",
                    "module": "A5",
                    "scenario": null
                },
                {
                    "value": "0,00E+00",
                    "module": "B6",
                    "scenario": null
                },
                {
                    "value": "0,00E+00",
                    "module": "C1",
                    "scenario": null
                },
                {
                    "value": "0,00E+00",
                    "module": "C2",
                    "scenario": null
                },
                {
                    "value": "-2,06E+00",
                    "module": "C3",
                    "scenario": null
                },
                {
                    "value": "0,00E+00",
                    "module": "C4",
                    "scenario": null
                },
                {
                    "value": "0,00E+00",
                    "module": "D",
                    "scenario": null
                }
            ]
        },
        {
            "parameter": "PENRT",
            "values": [
                {
                    "value": "1,67E+02",
                    "module": "A1-A3",
                    "scenario": null
                },
                {
                    "value": "2,55E+00",
                    "module": "A4",
                    "scenario": null
                },
                {
                    "value": "1,51E-01",
                    "module": "A5",
                    "scenario": null
                },
                {
                    "value": "1,86E-01",
                    "module": "B6",
                    "scenario": null
                },
                {
                    "value": "0,00E+00",
                    "module": "C1",
                    "scenario": null
                },
                {
                    "value": "5,60E-02",
                    "module": "C2",
                    "scenario": null
                },
                {
                    "value": "6,40E-02",
                    "module": "C3",
                    "scenario": null
                },
                {
                    "value": "6,00E-03",
                    "module": "C4",
                    "scenario": null
                },
                {
                    "value": "-3,06E+01",
                    "module": "D",
                    "scenario": null
                }
            ]
        },
        {
            "parameter": "SM",
            "values": [
                {
                    "value": "3,22E-01",
                    "module": "A1-A3",
                    "scenario": null
                },
                {
                    "value": "0,00E+00",
                    "module": "A4",
                    "scenario": null
                },
                {
                    "value": "0,00E+00",
                    "module": "A5",
                    "scenario": null
                },
                {
                    "value": "0,00E+00",
                    "module": "B6",
                    "scenario": null
                },
                {
                    "value": "0,00E+00",
                    "module": "C1",
                    "scenario": null
                },
                {
                    "value": "0,00E+00",
                    "module": "C2",
                    "scenario": null
                },
                {
                    "value": "0,00E+00",
                    "module": "C3",
                    "scenario": null
                },
                {
                    "value": "0,00E+00",
                    "module": "C4",
                    "scenario": null
                },
                {
                    "value": "0,00E+00",
                    "module": "D",
                    "scenario": null
                }
            ]
        },
        {
            "parameter": "RSF",
            "values": [
                {
                    "value": "0,00E+00",
                    "module": "A1-A3",
                    "scenario": null
                },
                {
                    "value": "0,00E+00",
                    "module": "A4",
                    "scenario": null
                },
                {
                    "value": "0,00E+00",
                    "module": "A5",
                    "scenario": null
                },
                {
                    "value": "0,00E+00",
                    "module": "B6",
                    "scenario": null
                },
                {
                    "value": "0,00E+00",
                    "module": "C1",
                    "scenario": null
                },
                {
                    "value": "0,00E+00",
                    "module": "C2",
                    "scenario": null
                },
                {
                    "value": "0,00E+00",
                    "module": "C3",
                    "scenario": null
                },
                {
                    "value": "0,00E+00",
                    "module": "C4",
                    "scenario": null
                },
                {
                    "value": "0,00E+00",
                    "module": "D",
                    "scenario": null
                }
            ]
        },
        {
            "parameter": "NRSF",
            "values": [
                {
                    "value": "0,00E+00",
                    "module": "A1-A3",
                    "scenario": null
                },
                {
                    "value": "0,00E+00",
                    "module": "A4",
                    "scenario": null
                },
                {
                    "value": "0,00E+00",
                    "module": "A5",
                    "scenario": null
                },
                {
                    "value": "0,00E+00",
                    "module": "B6",
                    "scenario": null
                },
                {
                    "value": "0,00E+00",
                    "module": "C1",
                    "scenario": null
                },
                {
                    "value": "0,00E+00",
                    "module": "C2",
                    "scenario": null
                },
                {
                    "value": "0,00E+00",
                    "module": "C3",
                    "scenario": null
                },
                {
                    "value": "0,00E+00",
                    "module": "C4",
                    "scenario": null
                },
                {
                    "value": "0,00E+00",
                    "module": "D",
                    "scenario": null
                }
            ]
        },
        {
            "parameter": "FW",
            "values": [
                {
                    "value": "8,14E-02",
                    "module": "A1-A3",
                    "scenario": null
                },
                {
                    "value": "1,47E-05",
                    "module": "A4",
                    "scenario": null
                },
                {
                    "value": "1,00E-03",
                    "module": "A5",
                    "scenario": null
                },
                {
                    "value": "9,54E-05",
                    "module": "B6",
                    "scenario": null
                },
                {
                    "value": "0,00E+00",
                    "module": "C1",
                    "scenario": null
                },
                {
                    "value": "3,18E-07",
                    "module": "C2",
                    "scenario": null
                },
                {
                    "value": "3,38E-04",
                    "module": "C3",
                    "scenario": null
                },
                {
                    "value": "1,59E-06",
                    "module": "C4",
                    "scenario": null
                },
                {
                    "value": "-2,10E-02",
                    "module": "D",
                    "scenario": null
                }
            ]
        }
    ],
    "end_of_life_waste": [
        {
            "parameter": "HWD",
            "values": [
                {
                    "value": "3,39E-06",
                    "module": "A1-A3",
                    "scenario": null
                },
                {
                    "value": "2,49E-10",
                    "module": "A4",
                    "scenario": null
                },
                {
                    "value": "2,37E-10",
                    "module": "A5",
                    "scenario": null
                },
                {
                    "value": "7,75E-11",
                    "module": "B6",
                    "scenario": null
                },
                {
                    "value": "0,00E+00",
                    "module": "C1",
                    "scenario": null
                },
                {
                    "value": "5,46E-12",
                    "module": "C2",
                    "scenario": null
                },
                {
                    "value": "2,44E-10",
                    "module": "C3",
                    "scenario": null
                },
                {
                    "value": "9,63E-11",
                    "module": "C4",
                    "scenario": null
                },
                {
                    "value": "-7,37E-07",
                    "module": "D",
                    "scenario": null
                }
            ]
        },
        {
            "parameter": "NHWD",
            "values": [
                {
                    "value": "3,18E-01",
                    "module": "A1-A3",
                    "scenario": null
                },
                {
                    "value": "2,61E-04",
                    "module": "A4",
                    "scenario": null
                },
                {
                    "value": "1,60E-02",
                    "module": "A5",
                    "scenario": null
                },
                {
                    "value": "1,29E-04",
                    "module": "B6",
                    "scenario": null
                },
                {
                    "value": "0,00E+00",
                    "module": "C1",
                    "scenario": null
                },
                {
                    "value": "5,75E-06",
                    "module": "C2",
                    "scenario": null
                },
                {
                    "value": "1,40E-02",
                    "module": "C3",
                    "scenario": null
                },
                {
                    "value": "3,20E-02",
                    "module": "C4",
                    "scenario": null
                },
                {
                    "value": "-3,10E-02",
                    "module": "D",
                    "scenario": null
                }
            ]
        },
        {
            "parameter": "RWD",
            "values": [
                {
                    "value": "3,56E-03",
                    "module": "A1-A3",
                    "scenario": null
                },
                {
                    "value": "2,78E-06",
                    "module": "A4",
                    "scenario": null
                },
                {
                    "value": "7,85E-06",
                    "module": "A5",
                    "scenario": null
                },
                {
                    "value": "2,72E-05",
                    "module": "B6",
                    "scenario": null
                },
                {
                    "value": "0,00E+00",
                    "module": "C1",
                    "scenario": null
                },
                {
                    "value": "6,04E-08",
                    "module": "C2",
                    "scenario": null
                },
                {
                    "value": "2,38E-06",
                    "module": "C3",
                    "scenario": null
                },
                {
                    "value": "7,19E-08",
                    "module": "C4",
                    "scenario": null
                },
                {
                    "value": "-8,33E-04",
                    "module": "D",
                    "scenario": null
                }
            ]
        }
    ],
    "end_of_life_flow": [
        {
            "parameter": "CRU",
            "values": [
                {
                    "value": "0,00E+00",
                    "module": "A1-A3",
                    "scenario": null
                },
                {
                    "value": "0,00E+00",
                    "module": "A4",
                    "scenario": null
                },
                {
                    "value": "0,00E+00",
                    "module": "A5",
                    "scenario": null
                },
                {
                    "value": "0,00E+00",
                    "module": "B6",
                    "scenario": null
                },
                {
                    "value": "0,00E+00",
                    "module": "C1",
                    "scenario": null
                },
                {
                    "value": "0,00E+00",
                    "module": "C2",
                    "scenario": null
                },
                {
                    "value": "0,00E+00",
                    "module": "C3",
                    "scenario": null
                },
                {
                    "value": "0,00E+00",
                    "module": "C4",
                    "scenario": null
                },
                {
                    "value": "0,00E+00",
                    "module": "D",
                    "scenario": null
                }
            ]
        },
        {
            "parameter": "MFR",
            "values": [
                {
                    "value": "0,00E+00",
                    "module": "A1-A3",
                    "scenario": null
                },
                {
                    "value": "0,00E+00",
                    "module": "A4",
                    "scenario": null
                },
                {
                    "value": "0,00E+00",
                    "module": "A5",
                    "scenario": null
                },
                {
                    "value": "0,00E+00",
                    "module": "B6",
                    "scenario": null
                },
                {
                    "value": "0,00E+00",
                    "module": "C1",
                    "scenario": null
                },
                {
                    "value": "0,00E+00",
                    "module": "C2",
                    "scenario": null
                },
                {
                    "value": "8,62E-01",
                    "module": "C3",
                    "scenario": null
                },
                {
                    "value": "0,00E+00",
                    "module": "C4",
                    "scenario": null
                },
                {
                    "value": "0,00E+00",
                    "module": "D",
                    "scenario": null
                }
            ]
        },
        {
            "parameter": "MER",
            "values": [
                {
                    "value": "0,00E+00",
                    "module": "A1-A3",
                    "scenario": null
                },
                {
                    "value": "0,00E+00",
                    "module": "A4",
                    "scenario": null
                },
                {
                    "value": "0,00E+00",
                    "module": "A5",
                    "scenario": null
                },
                {
                    "value": "0,00E+00",
                    "module": "B6",
                    "scenario": null
                },
                {
                    "value": "0,00E+00",
                    "module": "C1",
                    "scenario": null
                },
                {
                    "value": "0,00E+00",
                    "module": "C2",
                    "scenario": null
                },
                {
                    "value": "0,00E+00",
                    "module": "C3",
                    "scenario": null
                },
                {
                    "value": "0,00E+00",
                    "module": "C4",
                    "scenario": null
                },
                {
                    "value": "0,00E+00",
                    "module": "D",
                    "scenario": null
                }
            ]
        },
        {
            "parameter": "EEE",
            "values": [
                {
                    "value": "1,42E-01",
                    "module": "A1-A3",
                    "scenario": null
                },
                {
                    "value": "0,00E+00",
                    "module": "A4",
                    "scenario": null
                },
                {
                    "value": "7,20E-01",
                    "module": "A5",
                    "scenario": null
                },
                {
                    "value": "0,00E+00",
                    "module": "B6",
                    "scenario": null
                },
                {
                    "value": "0,00E+00",
                    "module": "C1",
                    "scenario": null
                },
                {
                    "value": "0,00E+00",
                    "module": "C2",
                    "scenario": null
                },
                {
                    "value": "0,00E+00",
                    "module": "C3",
                    "scenario": null
                },
                {
                    "value": "0,00E+00",
                    "module": "C4",
                    "scenario": null
                },
                {
                    "value": "0,00E+00",
                    "module": "D",
                    "scenario": null
                }
            ]
        },
        {
            "parameter": "EET",
            "values": [
                {
                    "value": "2,57E-01",
                    "module": "A1-A3",
                    "scenario": null
                },
                {
                    "value": "0,00E+00",
                    "module": "A4",
                    "scenario": null
                },
                {
                    "value": "1,32E+00",
                    "module": "A5",
                    "scenario": null
                },
                {
                    "value": "0,00E+00",
                    "module": "B6",
                    "scenario": null
                },
                {
                    "value": "0,00E+00",
                    "module": "C1",
                    "scenario": null
                },
                {
                    "value": "0,00E+00",
                    "module": "C2",
                    "scenario": null
                },
                {
                    "value": "0,00E+00",
                    "module": "C3",
                    "scenario": null
                },
                {
                    "value": "0,00E+00",
                    "module": "C4",
                    "scenario": null
                },
                {
                    "value": "0,00E+00",
                    "module": "D",
                    "scenario": null
                }
            ]
        }
    ]
}