{
    "product_name": "Janisol HI T\u00fcr Breite x H\u00f6he: 1230 mm x 2180 mm",
    "epd_id": "EPD-JAN-20240302-CBA1-EN",
    "compliance": [
        "DIN EN 15804+A2",
        "ISO 14025"
    ],
    "producer_name": "JANSEN AG",
    "environmental_impact": [
        {
            "parameter": "GWP-total",
            "values": [
                {
                    "value": "1,06E+02",
                    "module": "A1-A3",
                    "scenario": null
                },
                {
                    "value": "3,36E-01",
                    "module": "A4",
                    "scenario": null
                },
                {
                    "value": "3,75E-02",
                    "module": "A5",
                    "scenario": null
                },
                {
                    "value": "0,00E+00",
                    "module": "B6",
                    "scenario": null
                },
                {
                    "value": "0,00E+00",
                    "module": "C1",
                    "scenario": null
                },
                {
                    "value": "2,61E-01",
                    "module": "C2",
                    "scenario": null
                },
                {
                    "value": "8,10E+00",
                    "module": "C3",
                    "scenario": "S0"
                },
                {
                    "value": "1,21E-01",
                    "module": "C3",
                    "scenario": "S1"
                },
                {
                    "value": "5,25E-01",
                    "module": "C4",
                    "scenario": "S0"
                },
                {
                    "value": "5,25E-01",
                    "module": "C4",
                    "scenario": "S1"
                },
                {
                    "value": "-2,29E+01",
                    "module": "D",
                    "scenario": "S0"
                },
                {
                    "value": "-2,37E+01",
                    "module": "D",
                    "scenario": "S1"
                }
            ]
        },
        {
            "parameter": "GWP-fossil",
            "values": [
                {
                    "value": "1,05E+02",
                    "module": "A1-A3",
                    "scenario": null
                },
                {
                    "value": "3,33E-01",
                    "module": "A4",
                    "scenario": null
                },
                {
                    "value": "6,39E-03",
                    "module": "A5",
                    "scenario": null
                },
                {
                    "value": "0,00E+00",
                    "module": "B6",
                    "scenario": null
                },
                {
                    "value": "0,00E+00",
                    "module": "C1",
                    "scenario": null
                },
                {
                    "value": "2,59E-01",
                    "module": "C2",
                    "scenario": null
                },
                {
                    "value": "8,10E+00",
                    "module": "C3",
                    "scenario": "S0"
                },
                {
                    "value": "1,21E-01",
                    "module": "C3",
                    "scenario": "S1"
                },
                {
                    "value": "5,23E-01",
                    "module": "C4",
                    "scenario": "S0"
                },
                {
                    "value": "5,23E-01",
                    "module": "C4",
                    "scenario": "S1"
                },
                {
                    "value": "-2,29E+01",
                    "module": "D",
                    "scenario": "S0"
                },
                {
                    "value": "-2,37E+01",
                    "module": "D",
                    "scenario": "S1"
                }
            ]
        },
        {
            "parameter": "GWP-biogenic",
            "values": [
                {
                    "value": "4,64E-01",
                    "module": "A1-A3",
                    "scenario": null
                },
                {
                    "value": "1,40E-03",
                    "module": "A4",
                    "scenario": null
                },
                {
                    "value": "3,11E-02",
                    "module": "A5",
                    "scenario": null
                },
                {
                    "value": "0,00E+00",
                    "module": "B6",
                    "scenario": null
                },
                {
                    "value": "0,00E+00",
                    "module": "C1",
                    "scenario": null
                },
                {
                    "value": "1,09E-03",
                    "module": "C2",
                    "scenario": null
                },
                {
                    "value": "4,71E-04",
                    "module": "C3",
                    "scenario": "S0"
                },
                {
                    "value": "3,07E-05",
                    "module": "C3",
                    "scenario": "S1"
                },
                {
                    "value": "1,76E-03",
                    "module": "C4",
                    "scenario": "S0"
                },
                {
                    "value": "1,76E-03",
                    "module": "C4",
                    "scenario": "S1"
                },
                {
                    "value": "-2,87E-02",
                    "module": "D",
                    "scenario": "S0"
                },
                {
                    "value": "-2,08E-02",
                    "module": "D",
                    "scenario": "S1"
                }
            ]
        },
        {
            "parameter": "GWP-luluc",
            "values": [
                {
                    "value": "2,96E-02",
                    "module": "A1-A3",
                    "scenario": null
                },
                {
                    "value": "1,86E-03",
                    "module": "A4",
                    "scenario": null
                },
                {
                    "value": "1,02E-07",
                    "module": "A5",
                    "scenario": null
                },
                {
                    "value": "0,00E+00",
                    "module": "B6",
                    "scenario": null
                },
                {
                    "value": "0,00E+00",
                    "module": "C1",
                    "scenario": null
                },
                {
                    "value": "1,44E-03",
                    "module": "C2",
                    "scenario": null
                },
                {
                    "value": "2,58E-05",
                    "module": "C3",
                    "scenario": "S0"
                },
                {
                    "value": "4,88E-06",
                    "module": "C3",
                    "scenario": "S1"
                },
                {
                    "value": "9,65E-04",
                    "module": "C4",
                    "scenario": "S0"
                },
                {
                    "value": "9,65E-04",
                    "module": "C4",
                    "scenario": "S1"
                },
                {
                    "value": "-1,82E-03",
                    "module": "D",
                    "scenario": "S0"
                },
                {
                    "value": "-2,19E-03",
                    "module": "D",
                    "scenario": "S1"
                }
            ]
        },
        {
            "parameter": "ODP",
            "values": [
                {
                    "value": "3,16E-10",
                    "module": "A1-A3",
                    "scenario": null
                },
                {
                    "value": "2,00E-14",
                    "module": "A4",
                    "scenario": null
                },
                {
                    "value": "3,22E-15",
                    "module": "A5",
                    "scenario": null
                },
                {
                    "value": "0,00E+00",
                    "module": "B6",
                    "scenario": null
                },
                {
                    "value": "0,00E+00",
                    "module": "C1",
                    "scenario": null
                },
                {
                    "value": "1,55E-14",
                    "module": "C2",
                    "scenario": null
                },
                {
                    "value": "5,80E-13",
                    "module": "C3",
                    "scenario": "S0"
                },
                {
                    "value": "4,49E-14",
                    "module": "C3",
                    "scenario": "S1"
                },
                {
                    "value": "1,23E-12",
                    "module": "C4",
                    "scenario": "S0"
                },
                {
                    "value": "1,23E-12",
                    "module": "C4",
                    "scenario": "S1"
                },
                {
                    "value": "-2,29E-11",
                    "module": "D",
                    "scenario": "S0"
                },
                {
                    "value": "-1,59E-11",
                    "module": "D",
                    "scenario": "S1"
                }
            ]
        },
        {
            "parameter": "AP",
            "values": [
                {
                    "value": "4,31E-01",
                    "module": "A1-A3",
                    "scenario": null
                },
                {
                    "value": "3,17E-04",
                    "module": "A4",
                    "scenario": null
                },
                {
                    "value": "7,02E-06",
                    "module": "A5",
                    "scenario": null
                },
                {
                    "value": "0,00E+00",
                    "module": "B6",
                    "scenario": null
                },
                {
                    "value": "0,00E+00",
                    "module": "C1",
                    "scenario": null
                },
                {
                    "value": "2,47E-04",
                    "module": "C2",
                    "scenario": null
                },
                {
                    "value": "3,06E-03",
                    "module": "C3",
                    "scenario": "S0"
                },
                {
                    "value": "3,02E-05",
                    "module": "C3",
                    "scenario": "S1"
                },
                {
                    "value": "3,71E-03",
                    "module": "C4",
                    "scenario": "S0"
                },
                {
                    "value": "3,71E-03",
                    "module": "C4",
                    "scenario": "S1"
                },
                {
                    "value": "-6,86E-02",
                    "module": "D",
                    "scenario": "S0"
                },
                {
                    "value": "-7,14E-02",
                    "module": "D",
                    "scenario": "S1"
                }
            ]
        },
        {
            "parameter": "POCP",
            "values": [
                {
                    "value": "3,51E-01",
                    "module": "A1-A3",
                    "scenario": null
                },
                {
                    "value": "2,76E-04",
                    "module": "A4",
                    "scenario": null
                },
                {
                    "value": "6,34E-06",
                    "module": "A5",
                    "scenario": null
                },
                {
                    "value": "0,00E+00",
                    "module": "B6",
                    "scenario": null
                },
                {
                    "value": "0,00E+00",
                    "module": "C1",
                    "scenario": null
                },
                {
                    "value": "2,15E-04",
                    "module": "C2",
                    "scenario": null
                },
                {
                    "value": "3,62E-03",
                    "module": "C3",
                    "scenario": "S0"
                },
                {
                    "value": "2,86E-05",
                    "module": "C3",
                    "scenario": "S1"
                },
                {
                    "value": "2,88E-03",
                    "module": "C4",
                    "scenario": "S0"
                },
                {
                    "value": "2,88E-03",
                    "module": "C4",
                    "scenario": "S1"
                },
                {
                    "value": "-3,60E-02",
                    "module": "D",
                    "scenario": "S0"
                },
                {
                    "value": "-4,25E-02",
                    "module": "D",
                    "scenario": "S1"
                }
            ]
        },
        {
            "parameter": "ADPE",
            "values": [
                {
                    "value": "3,41E-04",
                    "module": "A1-A3",
                    "scenario": null
                },
                {
                    "value": "2,79E-08",
                    "module": "A4",
                    "scenario": null
                },
                {
                    "value": "7,88E-11",
                    "module": "A5",
                    "scenario": null
                },
                {
                    "value": "0,00E+00",
                    "module": "B6",
                    "scenario": null
                },
                {
                    "value": "0,00E+00",
                    "module": "C1",
                    "scenario": null
                },
                {
                    "value": "2,17E-08",
                    "module": "C2",
                    "scenario": null
                },
                {
                    "value": "1,53E-08",
                    "module": "C3",
                    "scenario": "S0"
                },
                {
                    "value": "1,05E-09",
                    "module": "C3",
                    "scenario": "S1"
                },
                {
                    "value": "5,36E-08",
                    "module": "C4",
                    "scenario": "S0"
                },
                {
                    "value": "5,36E-08",
                    "module": "C4",
                    "scenario": "S1"
                },
                {
                    "value": "-2,69E-05",
                    "module": "D",
                    "scenario": "S0"
                },
                {
                    "value": "-2,74E-05",
                    "module": "D",
                    "scenario": "S1"
                }
            ]
        },
        {
            "parameter": "ADPF",
            "values": [
                {
                    "value": "1,36E+03",
                    "module": "A1-A3",
                    "scenario": null
                },
                {
                    "value": "4,45E+00",
                    "module": "A4",
                    "scenario": null
                },
                {
                    "value": "8,85E-03",
                    "module": "A5",
                    "scenario": null
                },
                {
                    "value": "0,00E+00",
                    "module": "B6",
                    "scenario": null
                },
                {
                    "value": "0,00E+00",
                    "module": "C1",
                    "scenario": null
                },
                {
                    "value": "3,46E+00",
                    "module": "C2",
                    "scenario": null
                },
                {
                    "value": "1,80E+00",
                    "module": "C3",
                    "scenario": "S0"
                },
                {
                    "value": "8,30E-02",
                    "module": "C3",
                    "scenario": "S1"
                },
                {
                    "value": "6,85E+00",
                    "module": "C4",
                    "scenario": "S0"
                },
                {
                    "value": "6,85E+00",
                    "module": "C4",
                    "scenario": "S1"
                },
                {
                    "value": "-2,58E+02",
                    "module": "D",
                    "scenario": "S0"
                },
                {
                    "value": "-3,42E+02",
                    "module": "D",
                    "scenario": "S1"
                }
            ]
        },
        {
            "parameter": "WDP",
            "values": [
                {
                    "value": "6,68E+00",
                    "module": "A1-A3",
                    "scenario": null
                },
                {
                    "value": "2,99E-03",
                    "module": "A4",
                    "scenario": null
                },
                {
                    "value": "4,28E-03",
                    "module": "A5",
                    "scenario": null
                },
                {
                    "value": "0,00E+00",
                    "module": "B6",
                    "scenario": null
                },
                {
                    "value": "0,00E+00",
                    "module": "C1",
                    "scenario": null
                },
                {
                    "value": "2,32E-03",
                    "module": "C2",
                    "scenario": null
                },
                {
                    "value": "7,67E-01",
                    "module": "C3",
                    "scenario": "S0"
                },
                {
                    "value": "2,46E-02",
                    "module": "C3",
                    "scenario": "S1"
                },
                {
                    "value": "5,73E-02",
                    "module": "C4",
                    "scenario": "S0"
                },
                {
                    "value": "5,73E-02",
                    "module": "C4",
                    "scenario": "S1"
                },
                {
                    "value": "-3,79E+00",
                    "module": "D",
                    "scenario": "S0"
                },
                {
                    "value": "-3,62E+00",
                    "module": "D",
                    "scenario": "S1"
                }
            ]
        },
        {
            "parameter": "EP-freshwater",
            "values": [
                {
                    "value": "1,30E-04",
                    "module": "A1-A3",
                    "scenario": null
                },
                {
                    "value": "9,95E-07",
                    "module": "A4",
                    "scenario": null
                },
                {
                    "value": "8,71E-10",
                    "module": "A5",
                    "scenario": null
                },
                {
                    "value": "0,00E+00",
                    "module": "B6",
                    "scenario": null
                },
                {
                    "value": "0,00E+00",
                    "module": "C1",
                    "scenario": null
                },
                {
                    "value": "7,73E-07",
                    "module": "C2",
                    "scenario": null
                },
                {
                    "value": "2,11E-07",
                    "module": "C3",
                    "scenario": "S0"
                },
                {
                    "value": "3,35E-08",
                    "module": "C3",
                    "scenario": "S1"
                },
                {
                    "value": "8,86E-07",
                    "module": "C4",
                    "scenario": "S0"
                },
                {
                    "value": "8,86E-07",
                    "module": "C4",
                    "scenario": "S1"
                },
                {
                    "value": "-9,13E-06",
                    "module": "D",
                    "scenario": "S0"
                },
                {
                    "value": "-8,26E-06",
                    "module": "D",
                    "scenario": "S1"
                }
            ]
        },
        {
            "parameter": "EP-marine",
            "values": [
                {
                    "value": "1,27E-01",
                    "module": "A1-A3",
                    "scenario": null
                },
                {
                    "value": "9,88E-05",
                    "module": "A4",
                    "scenario": null
                },
                {
                    "value": "2,36E-06",
                    "module": "A5",
                    "scenario": null
                },
                {
                    "value": "0,00E+00",
                    "module": "B6",
                    "scenario": null
                },
                {
                    "value": "0,00E+00",
                    "module": "C1",
                    "scenario": null
                },
                {
                    "value": "7,68E-05",
                    "module": "C2",
                    "scenario": null
                },
                {
                    "value": "1,40E-03",
                    "module": "C3",
                    "scenario": "S0"
                },
                {
                    "value": "1,06E-05",
                    "module": "C3",
                    "scenario": "S1"
                },
                {
                    "value": "9,48E-04",
                    "module": "C4",
                    "scenario": "S0"
                },
                {
                    "value": "9,48E-04",
                    "module": "C4",
                    "scenario": "S1"
                },
                {
                    "value": "-1,02E-02",
                    "module": "D",
                    "scenario": "S0"
                },
                {
                    "value": "-1,12E-02",
                    "module": "D",
                    "scenario": "S1"
                }
            ]
        },
        {
            "parameter": "EP-terrestrial",
            "values": [
                {
                    "value": "1,47E+00",
                    "module": "A1-A3",
                    "scenario": null
                },
                {
                    "value": "1,19E-03",
                    "module": "A4",
                    "scenario": null
                },
                {
                    "value": "3,26E-05",
                    "module": "A5",
                    "scenario": null
                },
                {
                    "value": "0,00E+00",
                    "module": "B6",
                    "scenario": null
                },
                {
                    "value": "0,00E+00",
                    "module": "C1",
                    "scenario": null
                },
                {
                    "value": "9,23E-04",
                    "module": "C2",
                    "scenario": null
                },
                {
                    "value": "1,67E-02",
                    "module": "C3",
                    "scenario": "S0"
                },
                {
                    "value": "1,46E-04",
                    "module": "C3",
                    "scenario": "S1"
                },
                {
                    "value": "1,04E-02",
                    "module": "C4",
                    "scenario": "S0"
                },
                {
                    "value": "1,04E-02",
                    "module": "C4",
                    "scenario": "S1"
                },
                {
                    "value": "-1,01E-01",
                    "module": "D",
                    "scenario": "S0"
                },
                {
                    "value": "-1,12E-01",
                    "module": "D",
                    "scenario": "S1"
                }
            ]
        }
    ],
    "additional_environmental_impact": [
        {
            "parameter": "PM",
            "values": [
                {
                    "value": "3,32E-06",
                    "module": "A1-A3",
                    "scenario": null
                },
                {
                    "value": "1,92E-09",
                    "module": "A4",
                    "scenario": null
                },
                {
                    "value": "3,69E-11",
                    "module": "A5",
                    "scenario": null
                },
                {
                    "value": "0,00E+00",
                    "module": "B6",
                    "scenario": null
                },
                {
                    "value": "0,00E+00",
                    "module": "C1",
                    "scenario": null
                },
                {
                    "value": "1,49E-09",
                    "module": "C2",
                    "scenario": null
                },
                {
                    "value": "1,13E-08",
                    "module": "C3",
                    "scenario": "S0"
                },
                {
                    "value": "7,47E-10",
                    "module": "C3",
                    "scenario": "S1"
                },
                {
                    "value": "4,56E-08",
                    "module": "C4",
                    "scenario": "S0"
                },
                {
                    "value": "4,56E-08",
                    "module": "C4",
                    "scenario": "S1"
                },
                {
                    "value": "-8,01E-07",
                    "module": "D",
                    "scenario": "S0"
                },
                {
                    "value": "-8,14E-07",
                    "module": "D",
                    "scenario": "S1"
                }
            ]
        },
        {
            "parameter": "ETP-fw",
            "values": [
                {
                    "value": "2,17E+03",
                    "module": "A1-A3",
                    "scenario": null
                },
                {
                    "value": "3,09E+00",
                    "module": "A4",
                    "scenario": null
                },
                {
                    "value": "4,07E-03",
                    "module": "A5",
                    "scenario": null
                },
                {
                    "value": "0,00E+00",
                    "module": "B6",
                    "scenario": null
                },
                {
                    "value": "0,00E+00",
                    "module": "C1",
                    "scenario": null
                },
                {
                    "value": "2,40E+00",
                    "module": "C2",
                    "scenario": null
                },
                {
                    "value": "7,54E-01",
                    "module": "C3",
                    "scenario": "S0"
                },
                {
                    "value": "6,08E-02",
                    "module": "C3",
                    "scenario": "S1"
                },
                {
                    "value": "3,84E+00",
                    "module": "C4",
                    "scenario": "S0"
                },
                {
                    "value": "3,84E+00",
                    "module": "C4",
                    "scenario": "S1"
                },
                {
                    "value": "-5,16E+01",
                    "module": "D",
                    "scenario": "S0"
                },
                {
                    "value": "-1,07E+02",
                    "module": "D",
                    "scenario": "S1"
                }
            ]
        },
        {
            "parameter": "HTP-c",
            "values": [
                {
                    "value": "6,90E-08",
                    "module": "A1-A3",
                    "scenario": null
                },
                {
                    "value": "6,23E-11",
                    "module": "A4",
                    "scenario": null
                },
                {
                    "value": "2,67E-13",
                    "module": "A5",
                    "scenario": null
                },
                {
                    "value": "0,00E+00",
                    "module": "B6",
                    "scenario": null
                },
                {
                    "value": "0,00E+00",
                    "module": "C1",
                    "scenario": null
                },
                {
                    "value": "4,84E-11",
                    "module": "C2",
                    "scenario": null
                },
                {
                    "value": "5,29E-11",
                    "module": "C3",
                    "scenario": "S0"
                },
                {
                    "value": "1,93E-12",
                    "module": "C3",
                    "scenario": "S1"
                },
                {
                    "value": "5,85E-10",
                    "module": "C4",
                    "scenario": "S0"
                },
                {
                    "value": "5,85E-10",
                    "module": "C4",
                    "scenario": "S1"
                },
                {
                    "value": "-9,93E-09",
                    "module": "D",
                    "scenario": "S0"
                },
                {
                    "value": "-1,10E-08",
                    "module": "D",
                    "scenario": "S1"
                }
            ]
        },
        {
            "parameter": "HTP-nc",
            "values": [
                {
                    "value": "4,36E-06",
                    "module": "A1-A3",
                    "scenario": null
                },
                {
                    "value": "3,22E-09",
                    "module": "A4",
                    "scenario": null
                },
                {
                    "value": "1,00E-11",
                    "module": "A5",
                    "scenario": null
                },
                {
                    "value": "0,00E+00",
                    "module": "B6",
                    "scenario": null
                },
                {
                    "value": "0,00E+00",
                    "module": "C1",
                    "scenario": null
                },
                {
                    "value": "2,51E-09",
                    "module": "C2",
                    "scenario": null
                },
                {
                    "value": "1,99E-09",
                    "module": "C3",
                    "scenario": "S0"
                },
                {
                    "value": "7,34E-11",
                    "module": "C3",
                    "scenario": "S1"
                },
                {
                    "value": "6,48E-08",
                    "module": "C4",
                    "scenario": "S0"
                },
                {
                    "value": "6,48E-08",
                    "module": "C4",
                    "scenario": "S1"
                },
                {
                    "value": "-2,82E-07",
                    "module": "D",
                    "scenario": "S0"
                },
                {
                    "value": "-3,36E-07",
                    "module": "D",
                    "scenario": "S1"
                }
            ]
        },
        {
            "parameter": "SQP",
            "values": [
                {
                    "value": "2,64E+02",
                    "module": "A1-A3",
                    "scenario": null
                },
                {
                    "value": "1,53E+00",
                    "module": "A4",
                    "scenario": null
                },
                {
                    "value": "2,57E-03",
                    "module": "A5",
                    "scenario": null
                },
                {
                    "value": "0,00E+00",
                    "module": "B6",
                    "scenario": null
                },
                {
                    "value": "0,00E+00",
                    "module": "C1",
                    "scenario": null
                },
                {
                    "value": "1,19E+00",
                    "module": "C2",
                    "scenario": null
                },
                {
                    "value": "4,37E-01",
                    "module": "C3",
                    "scenario": "S0"
                },
                {
                    "value": "2,94E-02",
                    "module": "C3",
                    "scenario": "S1"
                },
                {
                    "value": "1,42E+00",
                    "module": "C4",
                    "scenario": "S0"
                },
                {
                    "value": "1,42E+00",
                    "module": "C4",
                    "scenario": "S1"
                },
                {
                    "value": "-1,03E+01",
                    "module": "D",
                    "scenario": "S0"
                },
                {
                    "value": "-6,92E+00",
                    "module": "D",
                    "scenario": "S1"
                }
            ]
        }
    ],
    "resource_use": [
        {
            "parameter": "PERE",
            "values": [
                {
                    "value": "2,23E+02",
                    "module": "A1-A3",
                    "scenario": null
                },
                {
                    "value": "2,53E-01",
                    "module": "A4",
                    "scenario": null
                },
                {
                    "value": "3,11E-01",
                    "module": "A5",
                    "scenario": null
                },
                {
                    "value": "0,00E+00",
                    "module": "B6",
                    "scenario": null
                },
                {
                    "value": "0,00E+00",
                    "module": "C1",
                    "scenario": null
                },
                {
                    "value": "1,97E-01",
                    "module": "C2",
                    "scenario": null
                },
                {
                    "value": "3,59E-01",
                    "module": "C3",
                    "scenario": "S0"
                },
                {
                    "value": "2,72E-02",
                    "module": "C3",
                    "scenario": "S1"
                },
                {
                    "value": "1,03E+00",
                    "module": "C4",
                    "scenario": "S0"
                },
                {
                    "value": "1,03E+00",
                    "module": "C4",
                    "scenario": "S1"
                },
                {
                    "value": "-5,30E+01",
                    "module": "D",
                    "scenario": "S0"
                },
                {
                    "value": "-4,53E+01",
                    "module": "D",
                    "scenario": "S1"
                }
            ]
        },
        {
            "parameter": "PERM",
            "values": [
                {
                    "value": "3,09E-01",
                    "module": "A1-A3",
                    "scenario": null
                },
                {
                    "value": "0,00E+00",
                    "module": "A4",
                    "scenario": null
                },
                {
                    "value": "-3,09E-01",
                    "module": "A5",
                    "scenario": null
                },
                {
                    "value": "0,00E+00",
                    "module": "B6",
                    "scenario": null
                },
                {
                    "value": "0,00E+00",
                    "module": "C1",
                    "scenario": null
                },
                {
                    "value": "0,00E+00",
                    "module": "C2",
                    "scenario": null
                },
                {
                    "value": "0,00E+00",
                    "module": "C3",
                    "scenario": "S0"
                },
                {
                    "value": "0,00E+00",
                    "module": "C3",
                    "scenario": "S1"
                },
                {
                    "value": "0,00E+00",
                    "module": "C4",
                    "scenario": "S0"
                },
                {
                    "value": "0,00E+00",
                    "module": "C4",
                    "scenario": "S1"
                },
                {
                    "value": "0,00E+00",
                    "module": "D",
                    "scenario": "S0"
                },
                {
                    "value": "0,00E+00",
                    "module": "D",
                    "scenario": "S1"
                }
            ]
        },
        {
            "parameter": "PERT",
            "values": [
                {
                    "value": "2,23E+02",
                    "module": "A1-A3",
                    "scenario": null
                },
                {
                    "value": "2,53E-01",
                    "module": "A4",
                    "scenario": null
                },
                {
                    "value": "2,04E-03",
                    "module": "A5",
                    "scenario": null
                },
                {
                    "value": "0,00E+00",
                    "module": "B6",
                    "scenario": null
                },
                {
                    "value": "0,00E+00",
                    "module": "C1",
                    "scenario": null
                },
                {
                    "value": "1,97E-01",
                    "module": "C2",
                    "scenario": null
                },
                {
                    "value": "3,59E-01",
                    "module": "C3",
                    "scenario": "S0"
                },
                {
                    "value": "2,72E-02",
                    "module": "C3",
                    "scenario": "S1"
                },
                {
                    "value": "1,03E+00",
                    "module": "C4",
                    "scenario": "S0"
                },
                {
                    "value": "1,03E+00",
                    "module": "C4",
                    "scenario": "S1"
                },
                {
                    "value": "-5,30E+01",
                    "module": "D",
                    "scenario": "S0"
                },
                {
                    "value": "-4,53E+01",
                    "module": "D",
                    "scenario": "S1"
                }
            ]
        },
        {
            "parameter": "PENRE",
            "values": [
                {
                    "value": "1,25E+03",
                    "module": "A1-A3",
                    "scenario": null
                },
                {
                    "value": "4,46E+00",
                    "module": "A4",
                    "scenario": null
                },
                {
                    "value": "9,39E-02",
                    "module": "A5",
                    "scenario": null
                },
                {
                    "value": "0,00E+00",
                    "module": "B6",
                    "scenario": null
                },
                {
                    "value": "0,00E+00",
                    "module": "C1",
                    "scenario": null
                },
                {
                    "value": "3,47E+00",
                    "module": "C2",
                    "scenario": null
                },
                {
                    "value": "1,13E+02",
                    "module": "C3",
                    "scenario": "S0"
                },
                {
                    "value": "1,11E+02",
                    "module": "C3",
                    "scenario": "S1"
                },
                {
                    "value": "6,86E+00",
                    "module": "C4",
                    "scenario": "S0"
                },
                {
                    "value": "6,86E+00",
                    "module": "C4",
                    "scenario": "S1"
                },
                {
                    "value": "-2,58E+02",
                    "module": "D",
                    "scenario": "S0"
                },
                {
                    "value": "-3,43E+02",
                    "module": "D",
                    "scenario": "S1"
                }
            ]
        },
        {
            "parameter": "PENRM",
            "values": [
                {
                    "value": "1,11E+02",
                    "module": "A1-A3",
                    "scenario": null
                },
                {
                    "value": "0,00E+00",
                    "module": "A4",
                    "scenario": null
                },
                {
                    "value": "-8,50E-02",
                    "module": "A5",
                    "scenario": null
                },
                {
                    "value": "0,00E+00",
                    "module": "B6",
                    "scenario": null
                },
                {
                    "value": "0,00E+00",
                    "module": "C1",
                    "scenario": null
                },
                {
                    "value": "0,00E+00",
                    "module": "C2",
                    "scenario": null
                },
                {
                    "value": "-1,11E+02",
                    "module": "C3",
                    "scenario": "S0"
                },
                {
                    "value": "-1,11E+02",
                    "module": "C3",
                    "scenario": "S1"
                },
                {
                    "value": "0,00E+00",
                    "module": "C4",
                    "scenario": "S0"
                },
                {
                    "value": "0,00E+00",
                    "module": "C4",
                    "scenario": "S1"
                },
                {
                    "value": "0,00E+00",
                    "module": "D",
                    "scenario": "S0"
                },
                {
                    "value": "0,00E+00",
                    "module": "D",
                    "scenario": "S1"
                }
            ]
        },
        {
            "parameter": "PENRT",
            "values": [
                {
                    "value": "1,36E+03",
                    "module": "A1-A3",
                    "scenario": null
                },
                {
                    "value": "4,46E+00",
                    "module": "A4",
                    "scenario": null
                },
                {
                    "value": "8,86E-03",
                    "module": "A5",
                    "scenario": null
                },
                {
                    "value": "0,00E+00",
                    "module": "B6",
                    "scenario": null
                },
                {
                    "value": "0,00E+00",
                    "module": "C1",
                    "scenario": null
                },
                {
                    "value": "3,47E+00",
                    "module": "C2",
                    "scenario": null
                },
                {
                    "value": "1,80E+00",
                    "module": "C3",
                    "scenario": "S0"
                },
                {
                    "value": "8,30E-02",
                    "module": "C3",
                    "scenario": "S1"
                },
                {
                    "value": "6,86E+00",
                    "module": "C4",
                    "scenario": "S0"
                },
                {
                    "value": "6,86E+00",
                    "module": "C4",
                    "scenario": "S1"
                },
                {
                    "value": "-2,58E+02",
                    "module": "D",
                    "scenario": "S0"
                },
                {
                    "value": "-3,43E+02",
                    "module": "D",
                    "scenario": "S1"
                }
            ]
        },
        {
            "parameter": "SM",
            "values": [
                {
                    "value": "9,44E+00",
                    "module": "A1-A3",
                    "scenario": null
                },
                {
                    "value": "0,00E+00",
                    "module": "A4",
                    "scenario": null
                },
                {
                    "value": "0,00E+00",
                    "module": "A5",
                    "scenario": null
                },
                {
                    "value": "0,00E+00",
                    "module": "B6",
                    "scenario": null
                },
                {
                    "value": "0,00E+00",
                    "module": "C1",
                    "scenario": null
                },
                {
                    "value": "0,00E+00",
                    "module": "C2",
                    "scenario": null
                },
                {
                    "value": "0,00E+00",
                    "module": "C3",
                    "scenario": "S0"
                },
                {
                    "value": "0,00E+00",
                    "module": "C3",
                    "scenario": "S1"
                },
                {
                    "value": "0,00E+00",
                    "module": "C4",
                    "scenario": "S0"
                },
                {
                    "value": "0,00E+00",
                    "module": "C4",
                    "scenario": "S1"
                },
                {
                    "value": "8,19E+00",
                    "module": "D",
                    "scenario": "S0"
                },
                {
                    "value": "9,93E+00",
                    "module": "D",
                    "scenario": "S1"
                }
            ]
        },
        {
            "parameter": "RSF",
            "values": [
                {
                    "value": "0,00E+00",
                    "module": "A1-A3",
                    "scenario": null
                },
                {
                    "value": "0,00E+00",
                    "module": "A4",
                    "scenario": null
                },
                {
                    "value": "0,00E+00",
                    "module": "A5",
                    "scenario": null
                },
                {
                    "value": "0,00E+00",
                    "module": "B6",
                    "scenario": null
                },
                {
                    "value": "0,00E+00",
                    "module": "C1",
                    "scenario": null
                },
                {
                    "value": "0,00E+00",
                    "module": "C2",
                    "scenario": null
                },
                {
                    "value": "0,00E+00",
                    "module": "C3",
                    "scenario": "S0"
                },
                {
                    "value": "0,00E+00",
                    "module": "C3",
                    "scenario": "S1"
                },
                {
                    "value": "0,00E+00",
                    "module": "C4",
                    "scenario": "S0"
                },
                {
                    "value": "0,00E+00",
                    "module": "C4",
                    "scenario": "S1"
                },
                {
                    "value": "0,00E+00",
                    "module": "D",
                    "scenario": "S0"
                },
                {
                    "value": "0,00E+00",
                    "module": "D",
                    "scenario": "S1"
                }
            ]
        },
        {
            "parameter": "NRSF",
            "values": [
                {
                    "value": "0,00E+00",
                    "module": "A1-A3",
                    "scenario": null
                },
                {
                    "value": "0,00E+00",
                    "module": "A4",
                    "scenario": null
                },
                {
                    "value": "0,00E+00",
                    "module": "A5",
                    "scenario": null
                },
                {
                    "value": "0,00E+00",
                    "module": "B6",
                    "scenario": null
                },
                {
                    "value": "0,00E+00",
                    "module": "C1",
                    "scenario": null
                },
                {
                    "value": "0,00E+00",
                    "module": "C2",
                    "scenario": null
                },
                {
                    "value": "0,00E+00",
                    "module": "C3",
                    "scenario": "S0"
                },
                {
                    "value": "0,00E+00",
                    "module": "C3",
                    "scenario": "S1"
                },
                {
                    "value": "0,00E+00",
                    "module": "C4",
                    "scenario": "S0"
                },
                {
                    "value": "0,00E+00",
                    "module": "C4",
                    "scenario": "S1"
                },
                {
                    "value": "0,00E+00",
                    "module": "D",
                    "scenario": "S0"
                },
                {
                    "value": "0,00E+00",
                    "module": "D",
                    "scenario": "S1"
                }
            ]
        },
        {
            "parameter": "FW",
            "values": [
                {
                    "value": "3,78E-01",
                    "module": "A1-A3",
                    "scenario": null
                },
                {
                    "value": "2,86E-04",
                    "module": "A4",
                    "scenario": null
                },
                {
                    "value": "1,01E-04",
                    "module": "A5",
                    "scenario": null
                },
                {
                    "value": "0,00E+00",
                    "module": "B6",
                    "scenario": null
                },
                {
                    "value": "0,00E+00",
                    "module": "C1",
                    "scenario": null
                },
                {
                    "value": "2,23E-04",
                    "module": "C2",
                    "scenario": null
                },
                {
                    "value": "1,80E-02",
                    "module": "C3",
                    "scenario": "S0"
                },
                {
                    "value": "5,55E-04",
                    "module": "C3",
                    "scenario": "S1"
                },
                {
                    "value": "1,74E-03",
                    "module": "C4",
                    "scenario": "S0"
                },
                {
                    "value": "1,74E-03",
                    "module": "C4",
                    "scenario": "S1"
                },
                {
                    "value": "-1,83E-01",
                    "module": "D",
                    "scenario": "S0"
                },
                {
                    "value": "-1,92E-01",
                    "module": "D",
                    "scenario": "S1"
                }
            ]
        }
    ],
    "end_of_life_waste": [
        {
            "parameter": "HWD",
            "values": [
                {
                    "value": "1,50E-07",
                    "module": "A1-A3",
                    "scenario": null
                },
                {
                    "value": "2,14E-11",
                    "module": "A4",
                    "scenario": null
                },
                {
                    "value": "8,66E-13",
                    "module": "A5",
                    "scenario": null
                },
                {
                    "value": "0,00E+00",
                    "module": "B6",
                    "scenario": null
                },
                {
                    "value": "0,00E+00",
                    "module": "C1",
                    "scenario": null
                },
                {
                    "value": "1,66E-11",
                    "module": "C2",
                    "scenario": null
                },
                {
                    "value": "2,16E-10",
                    "module": "C3",
                    "scenario": "S0"
                },
                {
                    "value": "5,37E-12",
                    "module": "C3",
                    "scenario": "S1"
                },
                {
                    "value": "3,52E-10",
                    "module": "C4",
                    "scenario": "S0"
                },
                {
                    "value": "3,52E-10",
                    "module": "C4",
                    "scenario": "S1"
                },
                {
                    "value": "4,84E-09",
                    "module": "D",
                    "scenario": "S0"
                },
                {
                    "value": "-3,09E-10",
                    "module": "D",
                    "scenario": "S1"
                }
            ]
        },
        {
            "parameter": "NHWD",
            "values": [
                {
                    "value": "6,85E+00",
                    "module": "A1-A3",
                    "scenario": null
                },
                {
                    "value": "6,40E-04",
                    "module": "A4",
                    "scenario": null
                },
                {
                    "value": "5,68E-04",
                    "module": "A5",
                    "scenario": null
                },
                {
                    "value": "0,00E+00",
                    "module": "B6",
                    "scenario": null
                },
                {
                    "value": "0,00E+00",
                    "module": "C1",
                    "scenario": null
                },
                {
                    "value": "4,97E-04",
                    "module": "C2",
                    "scenario": null
                },
                {
                    "value": "1,41E-01",
                    "module": "C3",
                    "scenario": "S0"
                },
                {
                    "value": "1,52E-02",
                    "module": "C3",
                    "scenario": "S1"
                },
                {
                    "value": "3,51E+01",
                    "module": "C4",
                    "scenario": "S0"
                },
                {
                    "value": "3,51E+01",
                    "module": "C4",
                    "scenario": "S1"
                },
                {
                    "value": "-5,12E-01",
                    "module": "D",
                    "scenario": "S0"
                },
                {
                    "value": "-4,36E-01",
                    "module": "D",
                    "scenario": "S1"
                }
            ]
        },
        {
            "parameter": "RWD",
            "values": [
                {
                    "value": "3,53E-02",
                    "module": "A1-A3",
                    "scenario": null
                },
                {
                    "value": "5,50E-06",
                    "module": "A4",
                    "scenario": null
                },
                {
                    "value": "5,06E-07",
                    "module": "A5",
                    "scenario": null
                },
                {
                    "value": "0,00E+00",
                    "module": "B6",
                    "scenario": null
                },
                {
                    "value": "0,00E+00",
                    "module": "C1",
                    "scenario": null
                },
                {
                    "value": "4,27E-06",
                    "module": "C2",
                    "scenario": null
                },
                {
                    "value": "8,48E-05",
                    "module": "C3",
                    "scenario": "S0"
                },
                {
                    "value": "5,82E-06",
                    "module": "C3",
                    "scenario": "S1"
                },
                {
                    "value": "7,63E-05",
                    "module": "C4",
                    "scenario": "S0"
                },
                {
                    "value": "7,63E-05",
                    "module": "C4",
                    "scenario": "S1"
                },
                {
                    "value": "-9,86E-03",
                    "module": "D",
                    "scenario": "S0"
                },
                {
                    "value": "-6,32E-03",
                    "module": "D",
                    "scenario": "S1"
                }
            ]
        }
    ],
    "end_of_life_flow": [
        {
            "parameter": "CRU",
            "values": [
                {
                    "value": "0,00E+00",
                    "module": "A1-A3",
                    "scenario": null
                },
                {
                    "value": "0,00E+00",
                    "module": "A4",
                    "scenario": null
                },
                {
                    "value": "0,00E+00",
                    "module": "A5",
                    "scenario": null
                },
                {
                    "value": "0,00E+00",
                    "module": "B6",
                    "scenario": null
                },
                {
                    "value": "0,00E+00",
                    "module": "C1",
                    "scenario": null
                },
                {
                    "value": "0,00E+00",
                    "module": "C2",
                    "scenario": null
                },
                {
                    "value": "0,00E+00",
                    "module": "C3",
                    "scenario": "S0"
                },
                {
                    "value": "0,00E+00",
                    "module": "C3",
                    "scenario": "S1"
                },
                {
                    "value": "0,00E+00",
                    "module": "C4",
                    "scenario": "S0"
                },
                {
                    "value": "0,00E+00",
                    "module": "C4",
                    "scenario": "S1"
                },
                {
                    "value": "0,00E+00",
                    "module": "D",
                    "scenario": "S0"
                },
                {
                    "value": "0,00E+00",
                    "module": "D",
                    "scenario": "S1"
                }
            ]
        },
        {
            "parameter": "MFR",
            "values": [
                {
                    "value": "4,66E-01",
                    "module": "A1-A3",
                    "scenario": null
                },
                {
                    "value": "0,00E+00",
                    "module": "A4",
                    "scenario": null
                },
                {
                    "value": "0,00E+00",
                    "module": "A5",
                    "scenario": null
                },
                {
                    "value": "0,00E+00",
                    "module": "B6",
                    "scenario": null
                },
                {
                    "value": "0,00E+00",
                    "module": "C1",
                    "scenario": null
                },
                {
                    "value": "0,00E+00",
                    "module": "C2",
                    "scenario": null
                },
                {
                    "value": "1,72E+01",
                    "module": "C3",
                    "scenario": "S0"
                },
                {
                    "value": "2,06E+01",
                    "module": "C3",
                    "scenario": "S1"
                },
                {
                    "value": "0,00E+00",
                    "module": "C4",
                    "scenario": "S0"
                },
                {
                    "value": "0,00E+00",
                    "module": "C4",
                    "scenario": "S1"
                },
                {
                    "value": "0,00E+00",
                    "module": "D",
                    "scenario": "S0"
                },
                {
                    "value": "0,00E+00",
                    "module": "D",
                    "scenario": "S1"
                }
            ]
        },
        {
            "parameter": "MER",
            "values": [
                {
                    "value": "0,00E+00",
                    "module": "A1-A3",
                    "scenario": null
                },
                {
                    "value": "0,00E+00",
                    "module": "A4",
                    "scenario": null
                },
                {
                    "value": "0,00E+00",
                    "module": "A5",
                    "scenario": null
                },
                {
                    "value": "0,00E+00",
                    "module": "B6",
                    "scenario": null
                },
                {
                    "value": "0,00E+00",
                    "module": "C1",
                    "scenario": null
                },
                {
                    "value": "0,00E+00",
                    "module": "C2",
                    "scenario": null
                },
                {
                    "value": "0,00E+00",
                    "module": "C3",
                    "scenario": "S0"
                },
                {
                    "value": "0,00E+00",
                    "module": "C3",
                    "scenario": "S1"
                },
                {
                    "value": "0,00E+00",
                    "module": "C4",
                    "scenario": "S0"
                },
                {
                    "value": "0,00E+00",
                    "module": "C4",
                    "scenario": "S1"
                },
                {
                    "value": "0,00E+00",
                    "module": "D",
                    "scenario": "S0"
                },
                {
                    "value": "0,00E+00",
                    "module": "D",
                    "scenario": "S1"
                }
            ]
        },
        {
            "parameter": "EEE",
            "values": [
                {
                    "value": "0,00E+00",
                    "module": "A1-A3",
                    "scenario": null
                },
                {
                    "value": "0,00E+00",
                    "module": "A4",
                    "scenario": null
                },
                {
                    "value": "4,29E-02",
                    "module": "A5",
                    "scenario": null
                },
                {
                    "value": "0,00E+00",
                    "module": "B6",
                    "scenario": null
                },
                {
                    "value": "0,00E+00",
                    "module": "C1",
                    "scenario": null
                },
                {
                    "value": "0,00E+00",
                    "module": "C2",
                    "scenario": null
                },
                {
                    "value": "1,33E+01",
                    "module": "C3",
                    "scenario": "S0"
                },
                {
                    "value": "1,34E-01",
                    "module": "C3",
                    "scenario": "S1"
                },
                {
                    "value": "0,00E+00",
                    "module": "C4",
                    "scenario": "S0"
                },
                {
                    "value": "0,00E+00",
                    "module": "C4",
                    "scenario": "S1"
                },
                {
                    "value": "0,00E+00",
                    "module": "D",
                    "scenario": "S0"
                },
                {
                    "value": "0,00E+00",
                    "module": "D",
                    "scenario": "S1"
                }
            ]
        },
        {
            "parameter": "EET",
            "values": [
                {
                    "value": "0,00E+00",
                    "module": "A1-A3",
                    "scenario": null
                },
                {
                    "value": "0,00E+00",
                    "module": "A4",
                    "scenario": null
                },
                {
                    "value": "7,68E-02",
                    "module": "A5",
                    "scenario": null
                },
                {
                    "value": "0,00E+00",
                    "module": "B6",
                    "scenario": null
                },
                {
                    "value": "0,00E+00",
                    "module": "C1",
                    "scenario": null
                },
                {
                    "value": "0,00E+00",
                    "module": "C2",
                    "scenario": null
                },
                {
                    "value": "2,39E+01",
                    "module": "C3",
                    "scenario": "S0"
                },
                {
                    "value": "2,79E-01",
                    "module": "C3",
                    "scenario": "S1"
                },
                {
                    "value": "0,00E+00",
                    "module": "C4",
                    "scenario": "S0"
                },
                {
                    "value": "0,00E+00",
                    "module": "C4",
                    "scenario": "S1"
                },
                {
                    "value": "0,00E+00",
                    "module": "D",
                    "scenario": "S0"
                },
                {
                    "value": "0,00E+00",
                    "module": "D",
                    "scenario": "S1"
                }
            ]
        }
    ]
}