{
    "product_name": "MACRO MICRO HD / CARRE COUTURE - getuftete Teppichfliesen",
    "epd_id": "EPD-BAL-20220235-CCA1-EN",
    "compliance": [
        "DIN EN 15804+A2",
        "ISO 14025"
    ],
    "producer_name": "Balsan Moquette",
    "environmental_impact": [
        {
            "parameter": "GWP-total",
            "values": [
                {
                    "value": "4,80E+00",
                    "module": "A1-A3",
                    "scenario": null
                },
                {
                    "value": "3,15E-01",
                    "module": "A4",
                    "scenario": null
                },
                {
                    "value": "4,79E-01",
                    "module": "A5",
                    "scenario": null
                },
                {
                    "value": "0,00E+00",
                    "module": "B1",
                    "scenario": null
                },
                {
                    "value": "4,16E-01",
                    "module": "B2",
                    "scenario": null
                },
                {
                    "value": "0,00E+00",
                    "module": "C1",
                    "scenario": null
                },
                {
                    "value": "1,77E-02",
                    "module": "C2",
                    "scenario": null
                },
                {
                    "value": "5,83E+00",
                    "module": "C3",
                    "scenario": "S2"
                },
                {
                    "value": "5,90E+00",
                    "module": "C3",
                    "scenario": "S3"
                },
                {
                    "value": "3,65E-01",
                    "module": "C4",
                    "scenario": null
                },
                {
                    "value": "-1,38E-02",
                    "module": "D",
                    "scenario": "S0"
                },
                {
                    "value": "0,00E+00",
                    "module": "D",
                    "scenario": "S1"
                },
                {
                    "value": "-4,11E-01",
                    "module": "D",
                    "scenario": "S2"
                },
                {
                    "value": "-3,19E-01",
                    "module": "D",
                    "scenario": "S3"
                }
            ]
        },
        {
            "parameter": "GWP-fossil",
            "values": [
                {
                    "value": "5,10E+00",
                    "module": "A1-A3",
                    "scenario": null
                },
                {
                    "value": "3,09E-01",
                    "module": "A4",
                    "scenario": null
                },
                {
                    "value": "3,41E-01",
                    "module": "A5",
                    "scenario": null
                },
                {
                    "value": "0,00E+00",
                    "module": "B1",
                    "scenario": null
                },
                {
                    "value": "2,15E-01",
                    "module": "B2",
                    "scenario": null
                },
                {
                    "value": "0,00E+00",
                    "module": "C1",
                    "scenario": null
                },
                {
                    "value": "1,74E-02",
                    "module": "C2",
                    "scenario": null
                },
                {
                    "value": "5,83E+00",
                    "module": "C3",
                    "scenario": "S2"
                },
                {
                    "value": "5,90E+00",
                    "module": "C3",
                    "scenario": "S3"
                },
                {
                    "value": "3,65E-01",
                    "module": "C4",
                    "scenario": null
                },
                {
                    "value": "-1,38E-02",
                    "module": "D",
                    "scenario": "S0"
                },
                {
                    "value": "0,00E+00",
                    "module": "D",
                    "scenario": "S1"
                },
                {
                    "value": "-4,09E-01",
                    "module": "D",
                    "scenario": "S2"
                },
                {
                    "value": "-3,18E-01",
                    "module": "D",
                    "scenario": "S3"
                }
            ]
        },
        {
            "parameter": "GWP-biogenic",
            "values": [
                {
                    "value": "-3,10E-01",
                    "module": "A1-A3",
                    "scenario": null
                },
                {
                    "value": "4,00E-03",
                    "module": "A4",
                    "scenario": null
                },
                {
                    "value": "1,38E-01",
                    "module": "A5",
                    "scenario": null
                },
                {
                    "value": "0,00E+00",
                    "module": "B1",
                    "scenario": null
                },
                {
                    "value": "4,16E-03",
                    "module": "B2",
                    "scenario": null
                },
                {
                    "value": "0,00E+00",
                    "module": "C1",
                    "scenario": null
                },
                {
                    "value": "2,25E-04",
                    "module": "C2",
                    "scenario": null
                },
                {
                    "value": "8,22E-04",
                    "module": "C3",
                    "scenario": "S2"
                },
                {
                    "value": "1,62E-03",
                    "module": "C3",
                    "scenario": "S3"
                },
                {
                    "value": "4,42E-08",
                    "module": "C4",
                    "scenario": null
                },
                {
                    "value": "-6,61E-05",
                    "module": "D",
                    "scenario": "S0"
                },
                {
                    "value": "0,00E+00",
                    "module": "D",
                    "scenario": "S1"
                },
                {
                    "value": "-1,95E-03",
                    "module": "D",
                    "scenario": "S2"
                },
                {
                    "value": "-2,08E-04",
                    "module": "D",
                    "scenario": "S3"
                }
            ]
        },
        {
            "parameter": "GWP-luluc",
            "values": [
                {
                    "value": "7,33E-03",
                    "module": "A1-A3",
                    "scenario": null
                },
                {
                    "value": "1,75E-03",
                    "module": "A4",
                    "scenario": null
                },
                {
                    "value": "2,85E-04",
                    "module": "A5",
                    "scenario": null
                },
                {
                    "value": "0,00E+00",
                    "module": "B1",
                    "scenario": null
                },
                {
                    "value": "1,96E-01",
                    "module": "B2",
                    "scenario": null
                },
                {
                    "value": "0,00E+00",
                    "module": "C1",
                    "scenario": null
                },
                {
                    "value": "9,83E-05",
                    "module": "C2",
                    "scenario": null
                },
                {
                    "value": "3,03E-04",
                    "module": "C3",
                    "scenario": "S2"
                },
                {
                    "value": "5,55E-04",
                    "module": "C3",
                    "scenario": "S3"
                },
                {
                    "value": "1,80E-04",
                    "module": "C4",
                    "scenario": null
                },
                {
                    "value": "-1,40E-06",
                    "module": "D",
                    "scenario": "S0"
                },
                {
                    "value": "0,00E+00",
                    "module": "D",
                    "scenario": "S1"
                },
                {
                    "value": "-4,13E-05",
                    "module": "D",
                    "scenario": "S2"
                },
                {
                    "value": "-1,70E-04",
                    "module": "D",
                    "scenario": "S3"
                }
            ]
        },
        {
            "parameter": "ODP",
            "values": [
                {
                    "value": "1,23E-08",
                    "module": "A1-A3",
                    "scenario": null
                },
                {
                    "value": "1,88E-14",
                    "module": "A4",
                    "scenario": null
                },
                {
                    "value": "3,70E-10",
                    "module": "A5",
                    "scenario": null
                },
                {
                    "value": "0,00E+00",
                    "module": "B1",
                    "scenario": null
                },
                {
                    "value": "3,41E-08",
                    "module": "B2",
                    "scenario": null
                },
                {
                    "value": "0,00E+00",
                    "module": "C1",
                    "scenario": null
                },
                {
                    "value": "1,06E-15",
                    "module": "C2",
                    "scenario": null
                },
                {
                    "value": "4,67E-13",
                    "module": "C3",
                    "scenario": "S2"
                },
                {
                    "value": "8,61E-13",
                    "module": "C3",
                    "scenario": "S3"
                },
                {
                    "value": "4,96E-13",
                    "module": "C4",
                    "scenario": null
                },
                {
                    "value": "-8,44E-14",
                    "module": "D",
                    "scenario": "S0"
                },
                {
                    "value": "0,00E+00",
                    "module": "D",
                    "scenario": "S1"
                },
                {
                    "value": "-2,48E-12",
                    "module": "D",
                    "scenario": "S2"
                },
                {
                    "value": "-4,58E-13",
                    "module": "D",
                    "scenario": "S3"
                }
            ]
        },
        {
            "parameter": "AP",
            "values": [
                {
                    "value": "1,82E-02",
                    "module": "A1-A3",
                    "scenario": null
                },
                {
                    "value": "1,87E-03",
                    "module": "A4",
                    "scenario": null
                },
                {
                    "value": "7,72E-04",
                    "module": "A5",
                    "scenario": null
                },
                {
                    "value": "0,00E+00",
                    "module": "B1",
                    "scenario": null
                },
                {
                    "value": "8,32E-04",
                    "module": "B2",
                    "scenario": null
                },
                {
                    "value": "0,00E+00",
                    "module": "C1",
                    "scenario": null
                },
                {
                    "value": "1,05E-04",
                    "module": "C2",
                    "scenario": null
                },
                {
                    "value": "5,45E-03",
                    "module": "C3",
                    "scenario": "S2"
                },
                {
                    "value": "5,77E-03",
                    "module": "C3",
                    "scenario": "S3"
                },
                {
                    "value": "1,09E-03",
                    "module": "C4",
                    "scenario": null
                },
                {
                    "value": "-1,71E-05",
                    "module": "D",
                    "scenario": "S0"
                },
                {
                    "value": "0,00E+00",
                    "module": "D",
                    "scenario": "S1"
                },
                {
                    "value": "-5,06E-04",
                    "module": "D",
                    "scenario": "S2"
                },
                {
                    "value": "-1,22E-03",
                    "module": "D",
                    "scenario": "S3"
                }
            ]
        },
        {
            "parameter": "POCP",
            "values": [
                {
                    "value": "1,55E-02",
                    "module": "A1-A3",
                    "scenario": null
                },
                {
                    "value": "1,74E-03",
                    "module": "A4",
                    "scenario": null
                },
                {
                    "value": "7,26E-04",
                    "module": "A5",
                    "scenario": null
                },
                {
                    "value": "4,18E-04",
                    "module": "B1",
                    "scenario": null
                },
                {
                    "value": "9,83E-04",
                    "module": "B2",
                    "scenario": null
                },
                {
                    "value": "0,00E+00",
                    "module": "C1",
                    "scenario": null
                },
                {
                    "value": "9,74E-05",
                    "module": "C2",
                    "scenario": null
                },
                {
                    "value": "6,80E-03",
                    "module": "C3",
                    "scenario": "S2"
                },
                {
                    "value": "7,08E-03",
                    "module": "C3",
                    "scenario": "S3"
                },
                {
                    "value": "7,79E-04",
                    "module": "C4",
                    "scenario": null
                },
                {
                    "value": "-1,34E-05",
                    "module": "D",
                    "scenario": "S0"
                },
                {
                    "value": "0,00E+00",
                    "module": "D",
                    "scenario": "S1"
                },
                {
                    "value": "-3,96E-04",
                    "module": "D",
                    "scenario": "S2"
                },
                {
                    "value": "-1,12E-03",
                    "module": "D",
                    "scenario": "S3"
                }
            ]
        },
        {
            "parameter": "ADPE",
            "values": [
                {
                    "value": "1,19E-06",
                    "module": "A1-A3",
                    "scenario": null
                },
                {
                    "value": "2,63E-08",
                    "module": "A4",
                    "scenario": null
                },
                {
                    "value": "3,73E-08",
                    "module": "A5",
                    "scenario": null
                },
                {
                    "value": "0,00E+00",
                    "module": "B1",
                    "scenario": null
                },
                {
                    "value": "2,30E-07",
                    "module": "B2",
                    "scenario": null
                },
                {
                    "value": "0,00E+00",
                    "module": "C1",
                    "scenario": null
                },
                {
                    "value": "1,47E-09",
                    "module": "C2",
                    "scenario": null
                },
                {
                    "value": "3,15E-08",
                    "module": "C3",
                    "scenario": "S2"
                },
                {
                    "value": "4,25E-08",
                    "module": "C3",
                    "scenario": "S3"
                },
                {
                    "value": "2,56E-08",
                    "module": "C4",
                    "scenario": null
                },
                {
                    "value": "-1,94E-09",
                    "module": "D",
                    "scenario": "S0"
                },
                {
                    "value": "0,00E+00",
                    "module": "D",
                    "scenario": "S1"
                },
                {
                    "value": "-5,73E-08",
                    "module": "D",
                    "scenario": "S2"
                },
                {
                    "value": "-3,43E-08",
                    "module": "D",
                    "scenario": "S3"
                }
            ]
        },
        {
            "parameter": "ADPF",
            "values": [
                {
                    "value": "1,05E+02",
                    "module": "A1-A3",
                    "scenario": null
                },
                {
                    "value": "4,20E+00",
                    "module": "A4",
                    "scenario": null
                },
                {
                    "value": "3,40E+00",
                    "module": "A5",
                    "scenario": null
                },
                {
                    "value": "0,00E+00",
                    "module": "B1",
                    "scenario": null
                },
                {
                    "value": "5,90E+00",
                    "module": "B2",
                    "scenario": null
                },
                {
                    "value": "0,00E+00",
                    "module": "C1",
                    "scenario": null
                },
                {
                    "value": "2,36E-01",
                    "module": "C2",
                    "scenario": null
                },
                {
                    "value": "3,67E+00",
                    "module": "C3",
                    "scenario": "S2"
                },
                {
                    "value": "4,74E+00",
                    "module": "C3",
                    "scenario": "S3"
                },
                {
                    "value": "5,24E+00",
                    "module": "C4",
                    "scenario": null
                },
                {
                    "value": "-2,33E-01",
                    "module": "D",
                    "scenario": "S0"
                },
                {
                    "value": "0,00E+00",
                    "module": "D",
                    "scenario": "S1"
                },
                {
                    "value": "-6,92E+00",
                    "module": "D",
                    "scenario": "S2"
                },
                {
                    "value": "-3,38E+01",
                    "module": "D",
                    "scenario": "S3"
                }
            ]
        },
        {
            "parameter": "WDP",
            "values": [
                {
                    "value": "6,19E+00",
                    "module": "A1-A3",
                    "scenario": null
                },
                {
                    "value": "2,81E-03",
                    "module": "A4",
                    "scenario": null
                },
                {
                    "value": "2,11E-01",
                    "module": "A5",
                    "scenario": null
                },
                {
                    "value": "0,00E+00",
                    "module": "B1",
                    "scenario": null
                },
                {
                    "value": "9,99E-02",
                    "module": "B2",
                    "scenario": null
                },
                {
                    "value": "0,00E+00",
                    "module": "C1",
                    "scenario": null
                },
                {
                    "value": "1,58E-04",
                    "module": "C2",
                    "scenario": null
                },
                {
                    "value": "8,19E-01",
                    "module": "C3",
                    "scenario": "S2"
                },
                {
                    "value": "8,25E-01",
                    "module": "C3",
                    "scenario": "S3"
                },
                {
                    "value": "-3,92E-03",
                    "module": "C4",
                    "scenario": null
                },
                {
                    "value": "-1,32E-03",
                    "module": "D",
                    "scenario": "S0"
                },
                {
                    "value": "0,00E+00",
                    "module": "D",
                    "scenario": "S1"
                },
                {
                    "value": "-3,87E-02",
                    "module": "D",
                    "scenario": "S2"
                },
                {
                    "value": "-4,00E-02",
                    "module": "D",
                    "scenario": "S3"
                }
            ]
        },
        {
            "parameter": "EP-freshwater",
            "values": [
                {
                    "value": "5,14E-05",
                    "module": "A1-A3",
                    "scenario": null
                },
                {
                    "value": "9,38E-07",
                    "module": "A4",
                    "scenario": null
                },
                {
                    "value": "1,60E-06",
                    "module": "A5",
                    "scenario": null
                },
                {
                    "value": "0,00E+00",
                    "module": "B1",
                    "scenario": null
                },
                {
                    "value": "5,19E-06",
                    "module": "B2",
                    "scenario": null
                },
                {
                    "value": "0,00E+00",
                    "module": "C1",
                    "scenario": null
                },
                {
                    "value": "5,26E-08",
                    "module": "C2",
                    "scenario": null
                },
                {
                    "value": "1,06E-06",
                    "module": "C3",
                    "scenario": "S2"
                },
                {
                    "value": "1,27E-06",
                    "module": "C3",
                    "scenario": "S3"
                },
                {
                    "value": "6,89E-05",
                    "module": "C4",
                    "scenario": null
                },
                {
                    "value": "-1,72E-08",
                    "module": "D",
                    "scenario": "S0"
                },
                {
                    "value": "0,00E+00",
                    "module": "D",
                    "scenario": "S1"
                },
                {
                    "value": "-5,07E-07",
                    "module": "D",
                    "scenario": "S2"
                },
                {
                    "value": "-4,41E-07",
                    "module": "D",
                    "scenario": "S3"
                }
            ]
        },
        {
            "parameter": "EP-marine",
            "values": [
                {
                    "value": "6,28E-03",
                    "module": "A1-A3",
                    "scenario": null
                },
                {
                    "value": "9,18E-04",
                    "module": "A4",
                    "scenario": null
                },
                {
                    "value": "2,98E-04",
                    "module": "A5",
                    "scenario": null
                },
                {
                    "value": "0,00E+00",
                    "module": "B1",
                    "scenario": null
                },
                {
                    "value": "1,97E-04",
                    "module": "B2",
                    "scenario": null
                },
                {
                    "value": "0,00E+00",
                    "module": "C1",
                    "scenario": null
                },
                {
                    "value": "5,15E-05",
                    "module": "C2",
                    "scenario": null
                },
                {
                    "value": "2,65E-03",
                    "module": "C3",
                    "scenario": "S2"
                },
                {
                    "value": "2,79E-03",
                    "module": "C3",
                    "scenario": "S3"
                },
                {
                    "value": "2,42E-04",
                    "module": "C4",
                    "scenario": null
                },
                {
                    "value": "-4,76E-06",
                    "module": "D",
                    "scenario": "S0"
                },
                {
                    "value": "0,00E+00",
                    "module": "D",
                    "scenario": "S1"
                },
                {
                    "value": "-1,41E-04",
                    "module": "D",
                    "scenario": "S2"
                },
                {
                    "value": "-3,72E-04",
                    "module": "D",
                    "scenario": "S3"
                }
            ]
        },
        {
            "parameter": "EP-terrestrial",
            "values": [
                {
                    "value": "5,86E-02",
                    "module": "A1-A3",
                    "scenario": null
                },
                {
                    "value": "1,02E-02",
                    "module": "A4",
                    "scenario": null
                },
                {
                    "value": "2,97E-03",
                    "module": "A5",
                    "scenario": null
                },
                {
                    "value": "0,00E+00",
                    "module": "B1",
                    "scenario": null
                },
                {
                    "value": "2,83E-03",
                    "module": "B2",
                    "scenario": null
                },
                {
                    "value": "0,00E+00",
                    "module": "C1",
                    "scenario": null
                },
                {
                    "value": "5,71E-04",
                    "module": "C2",
                    "scenario": null
                },
                {
                    "value": "2,95E-02",
                    "module": "C3",
                    "scenario": "S2"
                },
                {
                    "value": "3,11E-02",
                    "module": "C3",
                    "scenario": "S3"
                },
                {
                    "value": "2,65E-03",
                    "module": "C4",
                    "scenario": null
                },
                {
                    "value": "-5,11E-05",
                    "module": "D",
                    "scenario": "S0"
                },
                {
                    "value": "0,00E+00",
                    "module": "D",
                    "scenario": "S1"
                },
                {
                    "value": "-1,51E-03",
                    "module": "D",
                    "scenario": "S2"
                },
                {
                    "value": "-4,08E-03",
                    "module": "D",
                    "scenario": "S3"
                }
            ]
        }
    ],
    "additional_environmental_impact": [
        {
            "parameter": "PM",
            "values": [
                {
                    "value": "1,54E-07",
                    "module": "A1-A3",
                    "scenario": null
                },
                {
                    "value": "1,08E-08",
                    "module": "A4",
                    "scenario": null
                },
                {
                    "value": "5,79E-09",
                    "module": "A5",
                    "scenario": null
                },
                {
                    "value": "0,00E+00",
                    "module": "B1",
                    "scenario": null
                },
                {
                    "value": "6,84E-08",
                    "module": "B2",
                    "scenario": null
                },
                {
                    "value": "0,00E+00",
                    "module": "C1",
                    "scenario": null
                },
                {
                    "value": "6,07E-10",
                    "module": "C2",
                    "scenario": null
                },
                {
                    "value": "2,73E-08",
                    "module": "C3",
                    "scenario": "S2"
                },
                {
                    "value": "2,93E-08",
                    "module": "C3",
                    "scenario": "S3"
                },
                {
                    "value": "1,05E-08",
                    "module": "C4",
                    "scenario": null
                },
                {
                    "value": "-1,42E-10",
                    "module": "D",
                    "scenario": "S0"
                },
                {
                    "value": "0,00E+00",
                    "module": "D",
                    "scenario": "S1"
                },
                {
                    "value": "0,00E+00",
                    "module": "D",
                    "scenario": "S2"
                },
                {
                    "value": "-3,67E-08",
                    "module": "D",
                    "scenario": "S3"
                }
            ]
        },
        {
            "parameter": "ETP-fw",
            "values": [
                {
                    "value": "6,13E+01",
                    "module": "A1-A3",
                    "scenario": null
                },
                {
                    "value": "2,91E+00",
                    "module": "A4",
                    "scenario": null
                },
                {
                    "value": "1,99E+00",
                    "module": "A5",
                    "scenario": null
                },
                {
                    "value": "3,60E-03",
                    "module": "B1",
                    "scenario": null
                },
                {
                    "value": "2,69E+00",
                    "module": "B2",
                    "scenario": null
                },
                {
                    "value": "0,00E+00",
                    "module": "C1",
                    "scenario": null
                },
                {
                    "value": "1,64E-01",
                    "module": "C2",
                    "scenario": null
                },
                {
                    "value": "1,93E+00",
                    "module": "C3",
                    "scenario": "S2"
                },
                {
                    "value": "2,55E+00",
                    "module": "C3",
                    "scenario": "S3"
                },
                {
                    "value": "5,13E+00",
                    "module": "C4",
                    "scenario": null
                },
                {
                    "value": "-4,68E-02",
                    "module": "D",
                    "scenario": "S0"
                },
                {
                    "value": "0,00E+00",
                    "module": "D",
                    "scenario": "S1"
                },
                {
                    "value": "0,00E+00",
                    "module": "D",
                    "scenario": "S2"
                },
                {
                    "value": "-6,90E+00",
                    "module": "D",
                    "scenario": "S3"
                }
            ]
        },
        {
            "parameter": "HTP-c",
            "values": [
                {
                    "value": "2,81E-09",
                    "module": "A1-A3",
                    "scenario": null
                },
                {
                    "value": "5,89E-11",
                    "module": "A4",
                    "scenario": null
                },
                {
                    "value": "8,90E-11",
                    "module": "A5",
                    "scenario": null
                },
                {
                    "value": "0,00E+00",
                    "module": "B1",
                    "scenario": null
                },
                {
                    "value": "6,21E-10",
                    "module": "B2",
                    "scenario": null
                },
                {
                    "value": "0,00E+00",
                    "module": "C1",
                    "scenario": null
                },
                {
                    "value": "3,31E-12",
                    "module": "C2",
                    "scenario": null
                },
                {
                    "value": "9,13E-11",
                    "module": "C3",
                    "scenario": "S2"
                },
                {
                    "value": "1,06E-10",
                    "module": "C3",
                    "scenario": "S3"
                },
                {
                    "value": "2,30E-10",
                    "module": "C4",
                    "scenario": null
                },
                {
                    "value": "-2,30E-12",
                    "module": "D",
                    "scenario": "S0"
                },
                {
                    "value": "0,00E+00",
                    "module": "D",
                    "scenario": "S1"
                },
                {
                    "value": "0,00E+00",
                    "module": "D",
                    "scenario": "S2"
                },
                {
                    "value": "-9,64E-11",
                    "module": "D",
                    "scenario": "S3"
                }
            ]
        },
        {
            "parameter": "HTP-nc",
            "values": [
                {
                    "value": "9,51E-08",
                    "module": "A1-A3",
                    "scenario": null
                },
                {
                    "value": "3,49E-09",
                    "module": "A4",
                    "scenario": null
                },
                {
                    "value": "3,16E-09",
                    "module": "A5",
                    "scenario": null
                },
                {
                    "value": "2,60E-11",
                    "module": "B1",
                    "scenario": null
                },
                {
                    "value": "9,46E-09",
                    "module": "B2",
                    "scenario": null
                },
                {
                    "value": "0,00E+00",
                    "module": "C1",
                    "scenario": null
                },
                {
                    "value": "1,96E-10",
                    "module": "C2",
                    "scenario": null
                },
                {
                    "value": "6,45E-09",
                    "module": "C3",
                    "scenario": "S2"
                },
                {
                    "value": "7,16E-09",
                    "module": "C3",
                    "scenario": "S3"
                },
                {
                    "value": "1,93E-08",
                    "module": "C4",
                    "scenario": null
                },
                {
                    "value": "-8,87E-11",
                    "module": "D",
                    "scenario": "S0"
                },
                {
                    "value": "0,00E+00",
                    "module": "D",
                    "scenario": "S1"
                },
                {
                    "value": "0,00E+00",
                    "module": "D",
                    "scenario": "S2"
                },
                {
                    "value": "-5,74E-09",
                    "module": "D",
                    "scenario": "S3"
                }
            ]
        },
        {
            "parameter": "SQP",
            "values": [
                {
                    "value": null,
                    "module": "A1-A3",
                    "scenario": null
                },
                {
                    "value": null,
                    "module": "A4",
                    "scenario": null
                },
                {
                    "value": null,
                    "module": "A5",
                    "scenario": null
                },
                {
                    "value": null,
                    "module": "B1",
                    "scenario": null
                },
                {
                    "value": null,
                    "module": "B2",
                    "scenario": null
                },
                {
                    "value": null,
                    "module": "C1",
                    "scenario": null
                },
                {
                    "value": null,
                    "module": "C2",
                    "scenario": null
                },
                {
                    "value": null,
                    "module": "C3",
                    "scenario": "S2"
                },
                {
                    "value": null,
                    "module": "C3",
                    "scenario": "S3"
                },
                {
                    "value": null,
                    "module": "C4",
                    "scenario": null
                },
                {
                    "value": null,
                    "module": "D",
                    "scenario": "S0"
                },
                {
                    "value": null,
                    "module": "D",
                    "scenario": "S1"
                },
                {
                    "value": null,
                    "module": "D",
                    "scenario": "S2"
                },
                {
                    "value": null,
                    "module": "D",
                    "scenario": "S3"
                }
            ]
        }
    ],
    "resource_use": [
        {
            "parameter": "PERE",
            "values": [
                {
                    "value": "5,65E+01",
                    "module": "A1-A3",
                    "scenario": null
                },
                {
                    "value": "2,39E-01",
                    "module": "A4",
                    "scenario": null
                },
                {
                    "value": "1,91E+00",
                    "module": "A5",
                    "scenario": null
                },
                {
                    "value": "0,00E+00",
                    "module": "B1",
                    "scenario": null
                },
                {
                    "value": "3,69E+00",
                    "module": "B2",
                    "scenario": null
                },
                {
                    "value": "0,00E+00",
                    "module": "C1",
                    "scenario": null
                },
                {
                    "value": "1,34E-02",
                    "module": "C2",
                    "scenario": null
                },
                {
                    "value": "6,22E-01",
                    "module": "C3",
                    "scenario": "S2"
                },
                {
                    "value": "9,24E-01",
                    "module": "C3",
                    "scenario": "S3"
                },
                {
                    "value": "4,31E-01",
                    "module": "C4",
                    "scenario": null
                },
                {
                    "value": "-5,84E-02",
                    "module": "D",
                    "scenario": "S0"
                },
                {
                    "value": "0,00E+00",
                    "module": "D",
                    "scenario": "S1"
                },
                {
                    "value": "-1,71E+00",
                    "module": "D",
                    "scenario": "S2"
                },
                {
                    "value": "-4,63E-01",
                    "module": "D",
                    "scenario": "S3"
                }
            ]
        },
        {
            "parameter": "PERM",
            "values": [
                {
                    "value": "1,79E-01",
                    "module": "A1-A3",
                    "scenario": null
                },
                {
                    "value": "0,00E+00",
                    "module": "A4",
                    "scenario": null
                },
                {
                    "value": "-1,79E-01",
                    "module": "A5",
                    "scenario": null
                },
                {
                    "value": "0,00E+00",
                    "module": "B1",
                    "scenario": null
                },
                {
                    "value": "0,00E+00",
                    "module": "B2",
                    "scenario": null
                },
                {
                    "value": "0,00E+00",
                    "module": "C1",
                    "scenario": null
                },
                {
                    "value": "0,00E+00",
                    "module": "C2",
                    "scenario": null
                },
                {
                    "value": "0,00E+00",
                    "module": "C3",
                    "scenario": "S2"
                },
                {
                    "value": "0,00E+00",
                    "module": "C3",
                    "scenario": "S3"
                },
                {
                    "value": "0,00E+00",
                    "module": "C4",
                    "scenario": null
                },
                {
                    "value": "0,00E+00",
                    "module": "D",
                    "scenario": "S0"
                },
                {
                    "value": "0,00E+00",
                    "module": "D",
                    "scenario": "S1"
                },
                {
                    "value": "0,00E+00",
                    "module": "D",
                    "scenario": "S2"
                },
                {
                    "value": "0,00E+00",
                    "module": "D",
                    "scenario": "S3"
                }
            ]
        },
        {
            "parameter": "PERT",
            "values": [
                {
                    "value": "5,67E+01",
                    "module": "A1-A3",
                    "scenario": null
                },
                {
                    "value": "2,39E-01",
                    "module": "A4",
                    "scenario": null
                },
                {
                    "value": "1,73E+00",
                    "module": "A5",
                    "scenario": null
                },
                {
                    "value": "0,00E+00",
                    "module": "B1",
                    "scenario": null
                },
                {
                    "value": "3,69E+00",
                    "module": "B2",
                    "scenario": null
                },
                {
                    "value": "0,00E+00",
                    "module": "C1",
                    "scenario": null
                },
                {
                    "value": "1,34E-02",
                    "module": "C2",
                    "scenario": null
                },
                {
                    "value": "6,22E-01",
                    "module": "C3",
                    "scenario": "S2"
                },
                {
                    "value": "9,24E-01",
                    "module": "C3",
                    "scenario": "S3"
                },
                {
                    "value": "4,31E-01",
                    "module": "C4",
                    "scenario": null
                },
                {
                    "value": "-5,84E-02",
                    "module": "D",
                    "scenario": "S0"
                },
                {
                    "value": "0,00E+00",
                    "module": "D",
                    "scenario": "S1"
                },
                {
                    "value": "-1,71E+00",
                    "module": "D",
                    "scenario": "S2"
                },
                {
                    "value": "-4,63E-01",
                    "module": "D",
                    "scenario": "S3"
                }
            ]
        },
        {
            "parameter": "PENRE",
            "values": [
                {
                    "value": "6,90E+01",
                    "module": "A1-A3",
                    "scenario": null
                },
                {
                    "value": "4,21E+00",
                    "module": "A4",
                    "scenario": null
                },
                {
                    "value": "3,45E+00",
                    "module": "A5",
                    "scenario": null
                },
                {
                    "value": "0,00E+00",
                    "module": "B1",
                    "scenario": null
                },
                {
                    "value": "5,90E+00",
                    "module": "B2",
                    "scenario": null
                },
                {
                    "value": "0,00E+00",
                    "module": "C1",
                    "scenario": null
                },
                {
                    "value": "2,36E-01",
                    "module": "C2",
                    "scenario": null
                },
                {
                    "value": "4,01E+01",
                    "module": "C3",
                    "scenario": "S2"
                },
                {
                    "value": "4,11E+01",
                    "module": "C3",
                    "scenario": "S3"
                },
                {
                    "value": "5,24E+00",
                    "module": "C4",
                    "scenario": null
                },
                {
                    "value": "-2,33E-01",
                    "module": "D",
                    "scenario": "S0"
                },
                {
                    "value": "0,00E+00",
                    "module": "D",
                    "scenario": "S1"
                },
                {
                    "value": "-6,92E+00",
                    "module": "D",
                    "scenario": "S2"
                },
                {
                    "value": "-3,39E+01",
                    "module": "D",
                    "scenario": "S3"
                }
            ]
        },
        {
            "parameter": "PENRM",
            "values": [
                {
                    "value": "3,64E+01",
                    "module": "A1-A3",
                    "scenario": null
                },
                {
                    "value": "0,00E+00",
                    "module": "A4",
                    "scenario": null
                },
                {
                    "value": "-4,30E-02",
                    "module": "A5",
                    "scenario": null
                },
                {
                    "value": "0,00E+00",
                    "module": "B1",
                    "scenario": null
                },
                {
                    "value": "0,00E+00",
                    "module": "B2",
                    "scenario": null
                },
                {
                    "value": "0,00E+00",
                    "module": "C1",
                    "scenario": null
                },
                {
                    "value": "0,00E+00",
                    "module": "C2",
                    "scenario": null
                },
                {
                    "value": "-3,64E+01",
                    "module": "C3",
                    "scenario": "S2"
                },
                {
                    "value": "-3,64E+01",
                    "module": "C3",
                    "scenario": "S3"
                },
                {
                    "value": "0,00E+00",
                    "module": "C4",
                    "scenario": null
                },
                {
                    "value": "0,00E+00",
                    "module": "D",
                    "scenario": "S0"
                },
                {
                    "value": "0,00E+00",
                    "module": "D",
                    "scenario": "S1"
                },
                {
                    "value": "0,00E+00",
                    "module": "D",
                    "scenario": "S2"
                },
                {
                    "value": "0,00E+00",
                    "module": "D",
                    "scenario": "S3"
                }
            ]
        },
        {
            "parameter": "PENRT",
            "values": [
                {
                    "value": "1,05E+02",
                    "module": "A1-A3",
                    "scenario": null
                },
                {
                    "value": "4,21E+00",
                    "module": "A4",
                    "scenario": null
                },
                {
                    "value": "3,41E+00",
                    "module": "A5",
                    "scenario": null
                },
                {
                    "value": "0,00E+00",
                    "module": "B1",
                    "scenario": null
                },
                {
                    "value": "5,90E+00",
                    "module": "B2",
                    "scenario": null
                },
                {
                    "value": "0,00E+00",
                    "module": "C1",
                    "scenario": null
                },
                {
                    "value": "2,36E-01",
                    "module": "C2",
                    "scenario": null
                },
                {
                    "value": "3,67E+00",
                    "module": "C3",
                    "scenario": "S2"
                },
                {
                    "value": "4,75E+00",
                    "module": "C3",
                    "scenario": "S3"
                },
                {
                    "value": "5,24E+00",
                    "module": "C4",
                    "scenario": null
                },
                {
                    "value": "-2,33E-01",
                    "module": "D",
                    "scenario": "S0"
                },
                {
                    "value": "0,00E+00",
                    "module": "D",
                    "scenario": "S1"
                },
                {
                    "value": "-6,92E+00",
                    "module": "D",
                    "scenario": "S2"
                },
                {
                    "value": "-3,39E+01",
                    "module": "D",
                    "scenario": "S3"
                }
            ]
        },
        {
            "parameter": "SM",
            "values": [
                {
                    "value": "1,34E+00",
                    "module": "A1-A3",
                    "scenario": null
                },
                {
                    "value": "0,00E+00",
                    "module": "A4",
                    "scenario": null
                },
                {
                    "value": "4,01E-02",
                    "module": "A5",
                    "scenario": null
                },
                {
                    "value": "0,00E+00",
                    "module": "B1",
                    "scenario": null
                },
                {
                    "value": "0,00E+00",
                    "module": "B2",
                    "scenario": null
                },
                {
                    "value": "0,00E+00",
                    "module": "C1",
                    "scenario": null
                },
                {
                    "value": "0,00E+00",
                    "module": "C2",
                    "scenario": null
                },
                {
                    "value": "0,00E+00",
                    "module": "C3",
                    "scenario": "S2"
                },
                {
                    "value": "0,00E+00",
                    "module": "C3",
                    "scenario": "S3"
                },
                {
                    "value": "0,00E+00",
                    "module": "C4",
                    "scenario": null
                },
                {
                    "value": "0,00E+00",
                    "module": "D",
                    "scenario": "S0"
                },
                {
                    "value": "0,00E+00",
                    "module": "D",
                    "scenario": "S1"
                },
                {
                    "value": "0,00E+00",
                    "module": "D",
                    "scenario": "S2"
                },
                {
                    "value": "1,70E+00",
                    "module": "D",
                    "scenario": "S3"
                }
            ]
        },
        {
            "parameter": "RSF",
            "values": [
                {
                    "value": "0,00E+00",
                    "module": "A1-A3",
                    "scenario": null
                },
                {
                    "value": "0,00E+00",
                    "module": "A4",
                    "scenario": null
                },
                {
                    "value": "0,00E+00",
                    "module": "A5",
                    "scenario": null
                },
                {
                    "value": "0,00E+00",
                    "module": "B1",
                    "scenario": null
                },
                {
                    "value": "0,00E+00",
                    "module": "B2",
                    "scenario": null
                },
                {
                    "value": "0,00E+00",
                    "module": "C1",
                    "scenario": null
                },
                {
                    "value": "0,00E+00",
                    "module": "C2",
                    "scenario": null
                },
                {
                    "value": "0,00E+00",
                    "module": "C3",
                    "scenario": "S2"
                },
                {
                    "value": "0,00E+00",
                    "module": "C3",
                    "scenario": "S3"
                },
                {
                    "value": "0,00E+00",
                    "module": "C4",
                    "scenario": null
                },
                {
                    "value": "0,00E+00",
                    "module": "D",
                    "scenario": "S0"
                },
                {
                    "value": "0,00E+00",
                    "module": "D",
                    "scenario": "S1"
                },
                {
                    "value": "0,00E+00",
                    "module": "D",
                    "scenario": "S2"
                },
                {
                    "value": "0,00E+00",
                    "module": "D",
                    "scenario": "S3"
                }
            ]
        },
        {
            "parameter": "NRSF",
            "values": [
                {
                    "value": "0,00E+00",
                    "module": "A1-A3",
                    "scenario": null
                },
                {
                    "value": "0,00E+00",
                    "module": "A4",
                    "scenario": null
                },
                {
                    "value": "0,00E+00",
                    "module": "A5",
                    "scenario": null
                },
                {
                    "value": "0,00E+00",
                    "module": "B1",
                    "scenario": null
                },
                {
                    "value": "0,00E+00",
                    "module": "B2",
                    "scenario": null
                },
                {
                    "value": "0,00E+00",
                    "module": "C1",
                    "scenario": null
                },
                {
                    "value": "0,00E+00",
                    "module": "C2",
                    "scenario": null
                },
                {
                    "value": "0,00E+00",
                    "module": "C3",
                    "scenario": "S2"
                },
                {
                    "value": "0,00E+00",
                    "module": "C3",
                    "scenario": "S3"
                },
                {
                    "value": "0,00E+00",
                    "module": "C4",
                    "scenario": null
                },
                {
                    "value": "0,00E+00",
                    "module": "D",
                    "scenario": "S0"
                },
                {
                    "value": "0,00E+00",
                    "module": "D",
                    "scenario": "S1"
                },
                {
                    "value": "0,00E+00",
                    "module": "D",
                    "scenario": "S2"
                },
                {
                    "value": "0,00E+00",
                    "module": "D",
                    "scenario": "S3"
                }
            ]
        },
        {
            "parameter": "FW",
            "values": [
                {
                    "value": "1,60E-01",
                    "module": "A1-A3",
                    "scenario": null
                },
                {
                    "value": "2,70E-04",
                    "module": "A4",
                    "scenario": null
                },
                {
                    "value": "5,41E-03",
                    "module": "A5",
                    "scenario": null
                },
                {
                    "value": "0,00E+00",
                    "module": "B1",
                    "scenario": null
                },
                {
                    "value": "3,34E-03",
                    "module": "B2",
                    "scenario": null
                },
                {
                    "value": "0,00E+00",
                    "module": "C1",
                    "scenario": null
                },
                {
                    "value": "1,51E-05",
                    "module": "C2",
                    "scenario": null
                },
                {
                    "value": "1,94E-02",
                    "module": "C3",
                    "scenario": "S2"
                },
                {
                    "value": "1,97E-02",
                    "module": "C3",
                    "scenario": "S3"
                },
                {
                    "value": "6,14E-05",
                    "module": "C4",
                    "scenario": null
                },
                {
                    "value": "-5,58E-05",
                    "module": "D",
                    "scenario": "S0"
                },
                {
                    "value": "0,00E+00",
                    "module": "D",
                    "scenario": "S1"
                },
                {
                    "value": "-1,64E-03",
                    "module": "D",
                    "scenario": "S2"
                },
                {
                    "value": "-2,97E-03",
                    "module": "D",
                    "scenario": "S3"
                }
            ]
        }
    ],
    "end_of_life_waste": [
        {
            "parameter": "HWD",
            "values": [
                {
                    "value": "3,08E-03",
                    "module": "A1-A3",
                    "scenario": null
                },
                {
                    "value": "2,01E-11",
                    "module": "A4",
                    "scenario": null
                },
                {
                    "value": "9,24E-05",
                    "module": "A5",
                    "scenario": null
                },
                {
                    "value": "0,00E+00",
                    "module": "B1",
                    "scenario": null
                },
                {
                    "value": "4,19E-05",
                    "module": "B2",
                    "scenario": null
                },
                {
                    "value": "0,00E+00",
                    "module": "C1",
                    "scenario": null
                },
                {
                    "value": "1,13E-12",
                    "module": "C2",
                    "scenario": null
                },
                {
                    "value": "5,52E-10",
                    "module": "C3",
                    "scenario": "S2"
                },
                {
                    "value": "5,97E-10",
                    "module": "C3",
                    "scenario": "S3"
                },
                {
                    "value": "8,08E-10",
                    "module": "C4",
                    "scenario": null
                },
                {
                    "value": "-3,25E-11",
                    "module": "D",
                    "scenario": "S0"
                },
                {
                    "value": "0,00E+00",
                    "module": "D",
                    "scenario": "S1"
                },
                {
                    "value": "-9,68E-10",
                    "module": "D",
                    "scenario": "S2"
                },
                {
                    "value": "-2,48E-10",
                    "module": "D",
                    "scenario": "S3"
                }
            ]
        },
        {
            "parameter": "NHWD",
            "values": [
                {
                    "value": "6,24E-01",
                    "module": "A1-A3",
                    "scenario": null
                },
                {
                    "value": "6,03E-04",
                    "module": "A4",
                    "scenario": null
                },
                {
                    "value": "6,33E-02",
                    "module": "A5",
                    "scenario": null
                },
                {
                    "value": "0,00E+00",
                    "module": "B1",
                    "scenario": null
                },
                {
                    "value": "7,30E-03",
                    "module": "B2",
                    "scenario": null
                },
                {
                    "value": "0,00E+00",
                    "module": "C1",
                    "scenario": null
                },
                {
                    "value": "3,39E-05",
                    "module": "C2",
                    "scenario": null
                },
                {
                    "value": "1,49E+00",
                    "module": "C3",
                    "scenario": "S2"
                },
                {
                    "value": "1,49E+00",
                    "module": "C3",
                    "scenario": "S3"
                },
                {
                    "value": "5,19E+00",
                    "module": "C4",
                    "scenario": null
                },
                {
                    "value": "-1,13E-04",
                    "module": "D",
                    "scenario": "S0"
                },
                {
                    "value": "0,00E+00",
                    "module": "D",
                    "scenario": "S1"
                },
                {
                    "value": "-3,33E-03",
                    "module": "D",
                    "scenario": "S2"
                },
                {
                    "value": "-1,34E-01",
                    "module": "D",
                    "scenario": "S3"
                }
            ]
        },
        {
            "parameter": "RWD",
            "values": [
                {
                    "value": "1,38E-03",
                    "module": "A1-A3",
                    "scenario": null
                },
                {
                    "value": "5,18E-06",
                    "module": "A4",
                    "scenario": null
                },
                {
                    "value": "4,56E-05",
                    "module": "A5",
                    "scenario": null
                },
                {
                    "value": "0,00E+00",
                    "module": "B1",
                    "scenario": null
                },
                {
                    "value": "3,76E-04",
                    "module": "B2",
                    "scenario": null
                },
                {
                    "value": "0,00E+00",
                    "module": "C1",
                    "scenario": null
                },
                {
                    "value": "2,91E-07",
                    "module": "C2",
                    "scenario": null
                },
                {
                    "value": "1,35E-04",
                    "module": "C3",
                    "scenario": "S2"
                },
                {
                    "value": "2,13E-04",
                    "module": "C3",
                    "scenario": "S3"
                },
                {
                    "value": "6,44E-05",
                    "module": "C4",
                    "scenario": null
                },
                {
                    "value": "-1,67E-05",
                    "module": "D",
                    "scenario": "S0"
                },
                {
                    "value": "0,00E+00",
                    "module": "D",
                    "scenario": "S1"
                },
                {
                    "value": "-4,91E-04",
                    "module": "D",
                    "scenario": "S2"
                },
                {
                    "value": "-9,45E-05",
                    "module": "D",
                    "scenario": "S3"
                }
            ]
        }
    ],
    "end_of_life_flow": [
        {
            "parameter": "CRU",
            "values": [
                {
                    "value": "0,00E+00",
                    "module": "A1-A3",
                    "scenario": null
                },
                {
                    "value": "0,00E+00",
                    "module": "A4",
                    "scenario": null
                },
                {
                    "value": "0,00E+00",
                    "module": "A5",
                    "scenario": null
                },
                {
                    "value": "0,00E+00",
                    "module": "B1",
                    "scenario": null
                },
                {
                    "value": "0,00E+00",
                    "module": "B2",
                    "scenario": null
                },
                {
                    "value": "0,00E+00",
                    "module": "C1",
                    "scenario": null
                },
                {
                    "value": "0,00E+00",
                    "module": "C2",
                    "scenario": null
                },
                {
                    "value": "0,00E+00",
                    "module": "C3",
                    "scenario": "S2"
                },
                {
                    "value": "0,00E+00",
                    "module": "C3",
                    "scenario": "S3"
                },
                {
                    "value": "0,00E+00",
                    "module": "C4",
                    "scenario": null
                },
                {
                    "value": "0,00E+00",
                    "module": "D",
                    "scenario": "S0"
                },
                {
                    "value": "0,00E+00",
                    "module": "D",
                    "scenario": "S1"
                },
                {
                    "value": "0,00E+00",
                    "module": "D",
                    "scenario": "S2"
                },
                {
                    "value": "0,00E+00",
                    "module": "D",
                    "scenario": "S3"
                }
            ]
        },
        {
            "parameter": "MFR",
            "values": [
                {
                    "value": "2,39E-02",
                    "module": "A1-A3",
                    "scenario": null
                },
                {
                    "value": "0,00E+00",
                    "module": "A4",
                    "scenario": null
                },
                {
                    "value": "9,27E-02",
                    "module": "A5",
                    "scenario": null
                },
                {
                    "value": "0,00E+00",
                    "module": "B1",
                    "scenario": null
                },
                {
                    "value": "0,00E+00",
                    "module": "B2",
                    "scenario": null
                },
                {
                    "value": "0,00E+00",
                    "module": "C1",
                    "scenario": null
                },
                {
                    "value": "0,00E+00",
                    "module": "C2",
                    "scenario": null
                },
                {
                    "value": "0,00E+00",
                    "module": "C3",
                    "scenario": "S2"
                },
                {
                    "value": "1,70E+00",
                    "module": "C3",
                    "scenario": "S3"
                },
                {
                    "value": "0,00E+00",
                    "module": "C4",
                    "scenario": null
                },
                {
                    "value": "0,00E+00",
                    "module": "D",
                    "scenario": "S0"
                },
                {
                    "value": "0,00E+00",
                    "module": "D",
                    "scenario": "S1"
                },
                {
                    "value": "0,00E+00",
                    "module": "D",
                    "scenario": "S2"
                },
                {
                    "value": "0,00E+00",
                    "module": "D",
                    "scenario": "S3"
                }
            ]
        },
        {
            "parameter": "MER",
            "values": [
                {
                    "value": "0,00E+00",
                    "module": "A1-A3",
                    "scenario": null
                },
                {
                    "value": "0,00E+00",
                    "module": "A4",
                    "scenario": null
                },
                {
                    "value": "0,00E+00",
                    "module": "A5",
                    "scenario": null
                },
                {
                    "value": "0,00E+00",
                    "module": "B1",
                    "scenario": null
                },
                {
                    "value": "0,00E+00",
                    "module": "B2",
                    "scenario": null
                },
                {
                    "value": "0,00E+00",
                    "module": "C1",
                    "scenario": null
                },
                {
                    "value": "0,00E+00",
                    "module": "C2",
                    "scenario": null
                },
                {
                    "value": "0,00E+00",
                    "module": "C3",
                    "scenario": "S2"
                },
                {
                    "value": "0,00E+00",
                    "module": "C3",
                    "scenario": "S3"
                },
                {
                    "value": "0,00E+00",
                    "module": "C4",
                    "scenario": null
                },
                {
                    "value": "0,00E+00",
                    "module": "D",
                    "scenario": "S0"
                },
                {
                    "value": "0,00E+00",
                    "module": "D",
                    "scenario": "S1"
                },
                {
                    "value": "0,00E+00",
                    "module": "D",
                    "scenario": "S2"
                },
                {
                    "value": "0,00E+00",
                    "module": "D",
                    "scenario": "S3"
                }
            ]
        },
        {
            "parameter": "EEE",
            "values": [
                {
                    "value": "0,00E+00",
                    "module": "A1-A3",
                    "scenario": null
                },
                {
                    "value": "0,00E+00",
                    "module": "A4",
                    "scenario": null
                },
                {
                    "value": "2,17E-01",
                    "module": "A5",
                    "scenario": null
                },
                {
                    "value": "0,00E+00",
                    "module": "B1",
                    "scenario": null
                },
                {
                    "value": "0,00E+00",
                    "module": "B2",
                    "scenario": null
                },
                {
                    "value": "0,00E+00",
                    "module": "C1",
                    "scenario": null
                },
                {
                    "value": "0,00E+00",
                    "module": "C2",
                    "scenario": null
                },
                {
                    "value": "7,01E+00",
                    "module": "C3",
                    "scenario": "S2"
                },
                {
                    "value": "0,00E+00",
                    "module": "C3",
                    "scenario": "S3"
                },
                {
                    "value": "0,00E+00",
                    "module": "C4",
                    "scenario": null
                },
                {
                    "value": "0,00E+00",
                    "module": "D",
                    "scenario": "S0"
                },
                {
                    "value": "0,00E+00",
                    "module": "D",
                    "scenario": "S1"
                },
                {
                    "value": "0,00E+00",
                    "module": "D",
                    "scenario": "S2"
                },
                {
                    "value": "0,00E+00",
                    "module": "D",
                    "scenario": "S3"
                }
            ]
        },
        {
            "parameter": "EET",
            "values": [
                {
                    "value": "0,00E+00",
                    "module": "A1-A3",
                    "scenario": null
                },
                {
                    "value": "0,00E+00",
                    "module": "A4",
                    "scenario": null
                },
                {
                    "value": "4,07E-01",
                    "module": "A5",
                    "scenario": null
                },
                {
                    "value": "0,00E+00",
                    "module": "B1",
                    "scenario": null
                },
                {
                    "value": "0,00E+00",
                    "module": "B2",
                    "scenario": null
                },
                {
                    "value": "0,00E+00",
                    "module": "C1",
                    "scenario": null
                },
                {
                    "value": "0,00E+00",
                    "module": "C2",
                    "scenario": null
                },
                {
                    "value": "1,32E+01",
                    "module": "C3",
                    "scenario": "S2"
                },
                {
                    "value": "7,30E+01",
                    "module": "C3",
                    "scenario": "S3"
                },
                {
                    "value": "0,00E+00",
                    "module": "C4",
                    "scenario": null
                },
                {
                    "value": "0,00E+00",
                    "module": "D",
                    "scenario": "S0"
                },
                {
                    "value": "0,00E+00",
                    "module": "D",
                    "scenario": "S1"
                },
                {
                    "value": "0,00E+00",
                    "module": "D",
                    "scenario": "S2"
                },
                {
                    "value": "0,00E+00",
                    "module": "D",
                    "scenario": "S3"
                }
            ]
        }
    ]
}